{"product_name":"Isoterm T2000 water 20/45 mm","epd_id":"NEPD-8705-8383","compliance":["EN 15804+A2","ISO 14025","ISO 21930"],"producer_name":"Pipelife Norge AS","environmental_impact":[{"parameter":"GWP-total","unit":"kg CO2-eq.","values":[{"value":"2,61E+00","module":"A1-A3"},{"value":"1,63E-02","module":"A4"},{"value":"1,43E-01","module":"A5"},{"value":"0,0E+00","module":"C1"},{"value":"0,0E+00","module":"C2"},{"value":"2,74E+00","module":"C3"},{"value":"9,78E-02","module":"C4"},{"value":"-1,59E-01","module":"D"}]},{"parameter":"GWP-fossil","unit":"kg CO2-eq.","values":[{"value":"2,65E+00","module":"A1-A3"},{"value":"1,63E-02","module":"A4"},{"value":"5,80E-03","module":"A5"},{"value":"0,0E+00","module":"C1"},{"value":"0,0E+00","module":"C2"},{"value":"2,74E+00","module":"C3"},{"value":"9,78E-02","module":"C4"},{"value":"-1,53E-01","module":"D"}]},{"parameter":"GWP-biogenic","unit":"kg CO2-eq.","values":[{"value":"-4,43E-02","module":"A1-A3"},{"value":"6,76E-06","module":"A4"},{"value":"1,38E-01","module":"A5"},{"value":"0,0E+00","module":"C1"},{"value":"0,0E+00","module":"C2"},{"value":"9,12E-05","module":"C3"},{"value":"9,58E-06","module":"C4"},{"value":"-3,17E-04","module":"D"}]},{"parameter":"GWP-luluc","unit":"kg CO2-eq.","values":[{"value":"3,27E-03","module":"A1-A3"},{"value":"5,81E-06","module":"A4"},{"value":"1,59E-06","module":"A5"},{"value":"0,0E+00","module":"C1"},{"value":"0,0E+00","module":"C2"},{"value":"4,70E-05","module":"C3"},{"value":"2,22E-06","module":"C4"},{"value":"-5,28E-03","module":"D"}]},{"parameter":"ODP","unit":"kg CFC 11-eq.","values":[{"value":"1,21E-07","module":"A1-A3"},{"value":"3,70E-09","module":"A4"},{"value":"6,08E-10","module":"A5"},{"value":"0,0E+00","module":"C1"},{"value":"0,0E+00","module":"C2"},{"value":"3,09E-09","module":"C3"},{"value":"2,88E-09","module":"C4"},{"value":"-1,12E-02","module":"D"}]},{"parameter":"AP","unit":"mol H+-eq.","values":[{"value":"7,86E-02","module":"A1-A3"},{"value":"4,69E-05","module":"A4"},{"value":"2,40E-05","module":"A5"},{"value":"0,0E+00","module":"C1"},{"value":"0,0E+00","module":"C2"},{"value":"4,62E-04","module":"C3"},{"value":"7,29E-05","module":"C4"},{"value":"-1,26E-03","module":"D"}]},{"parameter":"POCP","unit":"kg NMVOC-eq.","values":[{"value":"2,03E-02","module":"A1-A3"},{"value":"3,98E-05","module":"A4"},{"value":"2,81E-05","module":"A5"},{"value":"0,0E+00","module":"C1"},{"value":"0,0E+00","module":"C2"},{"value":"4,85E-04","module":"C3"},{"value":"1,02E-04","module":"C4"},{"value":"-1,23E-03","module":"D"}]},{"parameter":"ADPE","unit":"kg Sb-eq.","values":[{"value":"4,24E-04","module":"A1-A3"},{"value":"4,51E-07","module":"A4"},{"value":"5,69E-08","module":"A5"},{"value":"0,0E+00","module":"C1"},{"value":"0,0E+00","module":"C2"},{"value":"1,70E-07","module":"C3"},{"value":"7,51E-08","module":"C4"},{"value":"-1,53E-06","module":"D"}]},{"parameter":"ADPF","unit":"MJ","values":[{"value":"7,01E+01","module":"A1-A3"},{"value":"2,47E-01","module":"A4"},{"value":"4,30E-02","module":"A5"},{"value":"0,0E+00","module":"C1"},{"value":"0,0E+00","module":"C2"},{"value":"4,90E-01","module":"C3"},{"value":"2,14E-01","module":"C4"},{"value":"-2,19E+00","module":"D"}]},{"parameter":"WDP","unit":"m3 world-eq.","values":[{"value":"1,93E+02","module":"A1-A3"},{"value":"2,39E-01","module":"A4"},{"value":"9,41E-02","module":"A5"},{"value":"0,0E+00","module":"C1"},{"value":"0,0E+00","module":"C2"},{"value":"1,50E+00","module":"C3"},{"value":"1,87E+00","module":"C4"},{"value":"-2,73E+01","module":"D"}]},{"parameter":"EP-freshwater","unit":"kg P-eq.","values":[{"value":"6,04E-04","module":"A1-A3"},{"value":"1,31E-07","module":"A4"},{"value":"4,65E-08","module":"A5"},{"value":"0,0E+00","module":"C1"},{"value":"0,0E+00","module":"C2"},{"value":"1,54E-06","module":"C3"},{"value":"1,14E-07","module":"C4"},{"value":"-1,36E-05","module":"D"}]},{"parameter":"EP-marine","unit":"kg N-eq.","values":[{"value":"4,70E-03","module":"A1-A3"},{"value":"9,29E-06","module":"A4"},{"value":"1,19E-05","module":"A5"},{"value":"0,0E+00","module":"C1"},{"value":"0,0E+00","module":"C2"},{"value":"1,84E-04","module":"C3"},{"value":"1,25E-04","module":"C4"},{"value":"-4,13E-04","module":"D"}]},{"parameter":"EP-terrestrial","unit":"mol N-eq.","values":[{"value":"6,54E-02","module":"A1-A3"},{"value":"1,04E-04","module":"A4"},{"value":"1,05E-04","module":"A5"},{"value":"0,0E+00","module":"C1"},{"value":"0,0E+00","module":"C2"},{"value":"2,00E-03","module":"C3"},{"value":"2,87E-04","module":"C4"},{"value":"-4,47E-03","module":"D"}]},{"parameter":"GWP-IOBC","unit":"kg CO2-eq.","values":[{"value":"2,58E+00","module":"A1-A3"},{"value":"1,63E-02","module":"A4"},{"value":"5,72E-03","module":"A5"},{"value":"0,0E+00","module":"C1"},{"value":"0,0E+00","module":"C2"},{"value":"2,74E+00","module":"C3"},{"value":"9,79E-02","module":"C4"},{"value":"-1,57E-01","module":"D"}]}],"additional_environmental_impact":[{"parameter":"PM","unit":"disease incidence","values":[{"value":"2,25E-07","module":"A1-A3"},{"value":"1,00E-09","module":"A4"},{"value":"3,17E-10","module":"A5"},{"value":"0,0E+00","module":"C1"},{"value":"0,0E+00","module":"C2"},{"value":"2,21E-09","module":"C3"},{"value":"1,42E-09","module":"C4"},{"value":"-7,66E-08","module":"D"}]},{"parameter":"ETP-fw","unit":"CTUe","values":[{"value":"7,05E+02","module":"A1-A3"},{"value":"1,83E-01","module":"A4"},{"value":"5,31E-02","module":"A5"},{"value":"0,0E+00","module":"C1"},{"value":"0,0E+00","module":"C2"},{"value":"9,68E-01","module":"C3"},{"value":"5,93E+00","module":"C4"},{"value":"-1,19E+01","module":"D"}]},{"parameter":"HTP-c","unit":"CTUh","values":[{"value":"1,04E-08","module":"A1-A3"},{"value":"0,0E+00","module":"A4"},{"value":"4,00E-12","module":"A5"},{"value":"0,0E+00","module":"C1"},{"value":"0,0E+00","module":"C2"},{"value":"6,60E-11","module":"C3"},{"value":"2,90E-10","module":"C4"},{"value":"-2,18E-10","module":"D"}]},{"parameter":"HTP-nc","unit":"CTUh","values":[{"value":"8,26E-07","module":"A1-A3"},{"value":"2,00E-10","module":"A4"},{"value":"1,89E-10","module":"A5"},{"value":"0,0E+00","module":"C1"},{"value":"0,0E+00","module":"C2"},{"value":"2,50E-09","module":"C3"},{"value":"1,96E-08","module":"C4"},{"value":"-1,14E-08","module":"D"}]},{"parameter":"SQP","unit":"unitless","values":[{"value":"1,54E+01","module":"A1-A3"},{"value":"1,73E-01","module":"A4"},{"value":"4,01E-02","module":"A5"},{"value":"0,0E+00","module":"C1"},{"value":"0,0E+00","module":"C2"},{"value":"6,96E-02","module":"C3"},{"value":"7,90E-01","module":"C4"},{"value":"-1,47E+01","module":"D"}]},{"parameter":"IRP","unit":"kBq U235-eq.","values":[{"value":"8,81E-02","module":"A1-A3"},{"value":"1,08E-03","module":"A4"},{"value":"1,67E-04","module":"A5"},{"value":"0,0E+00","module":"C1"},{"value":"0,0E+00","module":"C2"},{"value":"1,70E-03","module":"C3"},{"value":"1,04E-03","module":"C4"},{"value":"-1,40E-02","module":"D"}]}],"resource_use":[{"parameter":"PERE","unit":"MJ","values":[{"value":"1,15E+01","module":"A1-A3"},{"value":"3,54E-03","module":"A4"},{"value":"1,44E-03","module":"A5"},{"value":"0,0E+00","module":"C1"},{"value":"0,0E+00","module":"C2"},{"value":"3,98E-02","module":"C3"},{"value":"1,03E-02","module":"C4"},{"value":"-1,35E+01","module":"D"}]},{"parameter":"PERM","unit":"MJ","values":[{"value":"5,62E-01","module":"A1-A3"},{"value":"0,0E+00","module":"A4"},{"value":"-1,26E+00","module":"A5"},{"value":"0,0E+00","module":"C1"},{"value":"0,0E+00","module":"C2"},{"value":"0,0E+00","module":"C3"},{"value":"0,0E+00","module":"C4"},{"value":"0,0E+00","module":"D"}]},{"parameter":"PERT","unit":"MJ","values":[{"value":"1,21E+01","module":"A1-A3"},{"value":"3,54E-03","module":"A4"},{"value":"-1,26E+00","module":"A5"},{"value":"0,0E+00","module":"C1"},{"value":"0,0E+00","module":"C2"},{"value":"3,98E-02","module":"C3"},{"value":"1,03E-02","module":"C4"},{"value":"-1,35E+01","module":"D"}]},{"parameter":"PENRE","unit":"MJ","values":[{"value":"3,73E+01","module":"A1-A3"},{"value":"2,47E-01","module":"A4"},{"value":"4,30E-02","module":"A5"},{"value":"0,0E+00","module":"C1"},{"value":"0,0E+00","module":"C2"},{"value":"4,90E-01","module":"C3"},{"value":"2,14E-01","module":"C4"},{"value":"-2,19E+00","module":"D"}]},{"parameter":"PENRM","unit":"MJ","values":[{"value":"3,52E+01","module":"A1-A3"},{"value":"0,0E+00","module":"A4"},{"value":"-1,58E+00","module":"A5"},{"value":"0,0E+00","module":"C1"},{"value":"0,0E+00","module":"C2"},{"value":"0,0E+00","module":"C3"},{"value":"0,0E+00","module":"C4"},{"value":"0,0E+00","module":"D"}]},{"parameter":"PENRT","unit":"MJ","values":[{"value":"7,25E+01","module":"A1-A3"},{"value":"2,47E-01","module":"A4"},{"value":"-1,54E+00","module":"A5"},{"value":"0,0E+00","module":"C1"},{"value":"0,0E+00","module":"C2"},{"value":"4,90E-01","module":"C3"},{"value":"2,14E-01","module":"C4"},{"value":"-2,19E+00","module":"D"}]},{"parameter":"SM","unit":"kg","values":[{"value":"5,37E-02","module":"A1-A3"},{"value":"0,0E+00","module":"A4"},{"value":"0,0E+00","module":"A5"},{"value":"0,0E+00","module":"C1"},{"value":"0,0E+00","module":"C2"},{"value":"0,0E+00","module":"C3"},{"value":"7,54E-07","module":"C4"},{"value":"0,0E+00","module":"D"}]},{"parameter":"RSF","unit":"MJ","values":[{"value":"6,42E-02","module":"A1-A3"},{"value":"1,26E-04","module":"A4"},{"value":"3,14E-05","module":"A5"},{"value":"0,0E+00","module":"C1"},{"value":"0,0E+00","module":"C2"},{"value":"1,04E-03","module":"C3"},{"value":"2,18E-04","module":"C4"},{"value":"-2,37E-03","module":"D"}]},{"parameter":"NRSF","unit":"MJ","values":[{"value":"2,48E-02","module":"A1-A3"},{"value":"4,52E-04","module":"A4"},{"value":"2,82E-04","module":"A5"},{"value":"0,0E+00","module":"C1"},{"value":"0,0E+00","module":"C2"},{"value":"0,0E+00","module":"C3"},{"value":"3,54E-03","module":"C4"},{"value":"-8,03E-01","module":"D"}]},{"parameter":"FW","unit":"m3","values":[{"value":"9,21E-02","module":"A1-A3"},{"value":"2,64E-05","module":"A4"},{"value":"2,89E-05","module":"A5"},{"value":"0,0E+00","module":"C1"},{"value":"0,0E+00","module":"C2"},{"value":"6,75E-04","module":"C3"},{"value":"2,62E-04","module":"C4"},{"value":"-1,63E-02","module":"D"}]}],"end_of_life_waste":[{"parameter":"HWD","unit":"kg","values":[{"value":"1,71E-02","module":"A1-A3"},{"value":"1,27E-05","module":"A4"},{"value":"3,50E-04","module":"A5"},{"value":"0,0E+00","module":"C1"},{"value":"0,0E+00","module":"C2"},{"value":"0,0E+00","module":"C3"},{"value":"2,72E-02","module":"C4"},{"value":"-1,03E-04","module":"D"}]},{"parameter":"NHWD","unit":"kg","values":[{"value":"4,33E-01","module":"A1-A3"},{"value":"1,20E-02","module":"A4"},{"value":"1,27E-01","module":"A5"},{"value":"0,0E+00","module":"C1"},{"value":"0,0E+00","module":"C2"},{"value":"0,0E+00","module":"C3"},{"value":"8,76E-01","module":"C4"},{"value":"-5,18E-02","module":"D"}]},{"parameter":"RWD","unit":"kg","values":[{"value":"7,98E-05","module":"A1-A3"},{"value":"1,68E-06","module":"A4"},{"value":"1,05E-08","module":"A5"},{"value":"0,0E+00","module":"C1"},{"value":"0,0E+00","module":"C2"},{"value":"0,0E+00","module":"C3"},{"value":"1,41E-06","module":"C4"},{"value":"-1,15E-05","module":"D"}]}],"end_of_life_flow":[{"parameter":"CRU","unit":"kg","values":[{"value":"0,0E+00","module":"A1-A3"},{"value":"0,0E+00","module":"A4"},{"value":"0,0E+00","module":"A5"},{"value":"0,0E+00","module":"C1"},{"value":"0,0E+00","module":"C2"},{"value":"0,0E+00","module":"C3"},{"value":"0,0E+00","module":"C4"},{"value":"0,0E+00","module":"D"}]},{"parameter":"MFR","unit":"kg","values":[{"value":"6,19E-02","module":"A1-A3"},{"value":"0,0E+00","module":"A4"},{"value":"1,91E-02","module":"A5"},{"value":"0,0E+00","module":"C1"},{"value":"0,0E+00","module":"C2"},{"value":"1,10E-01","module":"C3"},{"value":"7,59E-05","module":"C4"},{"value":"0,0E+00","module":"D"}]},{"parameter":"MER","unit":"kg","values":[{"value":"2,32E-02","module":"A1-A3"},{"value":"0,0E+00","module":"A4"},{"value":"9,02E-02","module":"A5"},{"value":"0,0E+00","module":"C1"},{"value":"0,0E+00","module":"C2"},{"value":"9,02E-01","module":"C3"},{"value":"1,86E-06","module":"C4"},{"value":"0,0E+00","module":"D"}]},{"parameter":"EEE","unit":"MJ","values":[{"value":"1,97E-02","module":"A1-A3"},{"value":"0,0E+00","module":"A4"},{"value":"6,27E-02","module":"A5"},{"value":"0,0E+00","module":"C1"},{"value":"0,0E+00","module":"C2"},{"value":"1,75E+00","module":"C3"},{"value":"1,19E-04","module":"C4"},{"value":"0,0E+00","module":"D"}]},{"parameter":"EET","unit":"MJ","values":[{"value":"2,97E-01","module":"A1-A3"},{"value":"0,0E+00","module":"A4"},{"value":"9,48E-01","module":"A5"},{"value":"0,0E+00","module":"C1"},{"value":"0,0E+00","module":"C2"},{"value":"2,65E+01","module":"C3"},{"value":"1,81E-03","module":"C4"},{"value":"0,0E+00","module":"D"}]}]}