{"product_name":"Isoterm T75-300-600 water 90/175 mm - Isoterm T75-300-600 pressure sewer 90/175 mm","epd_id":"NEPD-8707-8378","compliance":["EN 15804+A2","ISO 14025","ISO 21930"],"producer_name":"Pipelife Norge AS","environmental_impact":[{"parameter":"GWP-total","unit":"kg CO2-eq.","values":[{"value":"2,14E+00","module":"A1-A3"},{"value":"1,63E-02","module":"A4"},{"value":"8,10E-02","module":"A5"},{"value":"0,0E+00","module":"C1"},{"value":"0,0E+00","module":"C2"},{"value":"1,43E+00","module":"C3"},{"value":"5,41E-02","module":"C4"},{"value":"-8,36E-02","module":"D"}]},{"parameter":"GWP-fossil","unit":"kg CO2-eq.","values":[{"value":"2,20E+00","module":"A1-A3"},{"value":"1,63E-02","module":"A4"},{"value":"4,79E-03","module":"A5"},{"value":"0,0E+00","module":"C1"},{"value":"0,0E+00","module":"C2"},{"value":"1,43E+00","module":"C3"},{"value":"5,41E-02","module":"C4"},{"value":"-8,07E-02","module":"D"}]},{"parameter":"GWP-biogenic","unit":"kg CO2-eq.","values":[{"value":"-6,02E-02","module":"A1-A3"},{"value":"6,76E-06","module":"A4"},{"value":"7,62E-02","module":"A5"},{"value":"0,0E+00","module":"C1"},{"value":"0,0E+00","module":"C2"},{"value":"2,22E-05","module":"C3"},{"value":"5,23E-06","module":"C4"},{"value":"-1,67E-04","module":"D"}]},{"parameter":"GWP-luluc","unit":"kg CO2-eq.","values":[{"value":"1,92E-03","module":"A1-A3"},{"value":"5,81E-06","module":"A4"},{"value":"1,00E-06","module":"A5"},{"value":"0,0E+00","module":"C1"},{"value":"0,0E+00","module":"C2"},{"value":"8,42E-06","module":"C3"},{"value":"1,20E-06","module":"C4"},{"value":"-2,78E-03","module":"D"}]},{"parameter":"ODP","unit":"kg CFC 11-eq.","values":[{"value":"8,37E-08","module":"A1-A3"},{"value":"3,70E-09","module":"A4"},{"value":"4,31E-10","module":"A5"},{"value":"0,0E+00","module":"C1"},{"value":"0,0E+00","module":"C2"},{"value":"1,25E-09","module":"C3"},{"value":"1,57E-09","module":"C4"},{"value":"-5,88E-03","module":"D"}]},{"parameter":"AP","unit":"mol H+-eq.","values":[{"value":"1,91E-02","module":"A1-A3"},{"value":"4,69E-05","module":"A4"},{"value":"1,52E-05","module":"A5"},{"value":"0,0E+00","module":"C1"},{"value":"0,0E+00","module":"C2"},{"value":"1,98E-04","module":"C3"},{"value":"3,98E-05","module":"C4"},{"value":"-6,64E-04","module":"D"}]},{"parameter":"POCP","unit":"kg NMVOC-eq.","values":[{"value":"9,41E-03","module":"A1-A3"},{"value":"3,98E-05","module":"A4"},{"value":"1,78E-05","module":"A5"},{"value":"0,0E+00","module":"C1"},{"value":"0,0E+00","module":"C2"},{"value":"2,32E-04","module":"C3"},{"value":"5,59E-05","module":"C4"},{"value":"-6,48E-04","module":"D"}]},{"parameter":"ADPE","unit":"kg Sb-eq.","values":[{"value":"8,52E-05","module":"A1-A3"},{"value":"4,51E-07","module":"A4"},{"value":"3,99E-08","module":"A5"},{"value":"0,0E+00","module":"C1"},{"value":"0,0E+00","module":"C2"},{"value":"6,16E-08","module":"C3"},{"value":"4,08E-08","module":"C4"},{"value":"-8,02E-07","module":"D"}]},{"parameter":"ADPF","unit":"MJ","values":[{"value":"6,99E+01","module":"A1-A3"},{"value":"2,47E-01","module":"A4"},{"value":"3,03E-02","module":"A5"},{"value":"0,0E+00","module":"C1"},{"value":"0,0E+00","module":"C2"},{"value":"1,41E-01","module":"C3"},{"value":"1,17E-01","module":"C4"},{"value":"-1,15E+00","module":"D"}]},{"parameter":"WDP","unit":"m3 world-eq.","values":[{"value":"2,04E+02","module":"A1-A3"},{"value":"2,39E-01","module":"A4"},{"value":"7,51E-02","module":"A5"},{"value":"0,0E+00","module":"C1"},{"value":"0,0E+00","module":"C2"},{"value":"3,80E-01","module":"C3"},{"value":"1,02E+00","module":"C4"},{"value":"-1,44E+01","module":"D"}]},{"parameter":"EP-freshwater","unit":"kg P-eq.","values":[{"value":"1,27E-04","module":"A1-A3"},{"value":"1,31E-07","module":"A4"},{"value":"2,90E-08","module":"A5"},{"value":"0,0E+00","module":"C1"},{"value":"0,0E+00","module":"C2"},{"value":"3,14E-07","module":"C3"},{"value":"6,15E-08","module":"C4"},{"value":"-7,17E-06","module":"D"}]},{"parameter":"EP-marine","unit":"kg N-eq.","values":[{"value":"1,98E-03","module":"A1-A3"},{"value":"9,29E-06","module":"A4"},{"value":"8,36E-06","module":"A5"},{"value":"0,0E+00","module":"C1"},{"value":"0,0E+00","module":"C2"},{"value":"8,91E-05","module":"C3"},{"value":"6,93E-05","module":"C4"},{"value":"-2,17E-04","module":"D"}]},{"parameter":"EP-terrestrial","unit":"mol N-eq.","values":[{"value":"2,40E-02","module":"A1-A3"},{"value":"1,04E-04","module":"A4"},{"value":"6,50E-05","module":"A5"},{"value":"0,0E+00","module":"C1"},{"value":"0,0E+00","module":"C2"},{"value":"9,66E-04","module":"C3"},{"value":"1,57E-04","module":"C4"},{"value":"-2,35E-03","module":"D"}]},{"parameter":"GWP-IOBC","unit":"kg CO2-eq.","values":[{"value":"2,11E+00","module":"A1-A3"},{"value":"1,63E-02","module":"A4"},{"value":"4,75E-03","module":"A5"},{"value":"0,0E+00","module":"C1"},{"value":"0,0E+00","module":"C2"},{"value":"1,43E+00","module":"C3"},{"value":"5,41E-02","module":"C4"},{"value":"-8,24E-02","module":"D"}]}],"additional_environmental_impact":[{"parameter":"PM","unit":"disease incidence","values":[{"value":"9,59E-08","module":"A1-A3"},{"value":"1,00E-09","module":"A4"},{"value":"2,11E-10","module":"A5"},{"value":"0,0E+00","module":"C1"},{"value":"0,0E+00","module":"C2"},{"value":"8,36E-10","module":"C3"},{"value":"7,77E-10","module":"C4"},{"value":"-4,03E-08","module":"D"}]},{"parameter":"ETP-fw","unit":"CTUe","values":[{"value":"1,22E+02","module":"A1-A3"},{"value":"1,83E-01","module":"A4"},{"value":"3,56E-02","module":"A5"},{"value":"0,0E+00","module":"C1"},{"value":"0,0E+00","module":"C2"},{"value":"3,46E-01","module":"C3"},{"value":"2,81E+00","module":"C4"},{"value":"-6,27E+00","module":"D"}]},{"parameter":"HTP-c","unit":"CTUh","values":[{"value":"2,26E-09","module":"A1-A3"},{"value":"0,0E+00","module":"A4"},{"value":"2,00E-12","module":"A5"},{"value":"0,0E+00","module":"C1"},{"value":"0,0E+00","module":"C2"},{"value":"3,30E-11","module":"C3"},{"value":"4,70E-11","module":"C4"},{"value":"-1,14E-10","module":"D"}]},{"parameter":"HTP-nc","unit":"CTUh","values":[{"value":"1,42E-07","module":"A1-A3"},{"value":"2,00E-10","module":"A4"},{"value":"1,11E-10","module":"A5"},{"value":"0,0E+00","module":"C1"},{"value":"0,0E+00","module":"C2"},{"value":"1,23E-09","module":"C3"},{"value":"3,10E-09","module":"C4"},{"value":"-6,01E-09","module":"D"}]},{"parameter":"SQP","unit":"unitless","values":[{"value":"8,06E+00","module":"A1-A3"},{"value":"1,73E-01","module":"A4"},{"value":"3,36E-02","module":"A5"},{"value":"0,0E+00","module":"C1"},{"value":"0,0E+00","module":"C2"},{"value":"1,87E-02","module":"C3"},{"value":"4,31E-01","module":"C4"},{"value":"-7,71E+00","module":"D"}]},{"parameter":"IRP","unit":"kBq U235-eq.","values":[{"value":"7,07E-02","module":"A1-A3"},{"value":"1,08E-03","module":"A4"},{"value":"1,22E-04","module":"A5"},{"value":"0,0E+00","module":"C1"},{"value":"0,0E+00","module":"C2"},{"value":"3,73E-04","module":"C3"},{"value":"5,66E-04","module":"C4"},{"value":"-7,37E-03","module":"D"}]}],"resource_use":[{"parameter":"PERE","unit":"MJ","values":[{"value":"1,12E+01","module":"A1-A3"},{"value":"3,54E-03","module":"A4"},{"value":"9,61E-04","module":"A5"},{"value":"0,0E+00","module":"C1"},{"value":"0,0E+00","module":"C2"},{"value":"8,06E-03","module":"C3"},{"value":"5,63E-03","module":"C4"},{"value":"-7,12E+00","module":"D"}]},{"parameter":"PERM","unit":"MJ","values":[{"value":"6,75E-01","module":"A1-A3"},{"value":"0,0E+00","module":"A4"},{"value":"-6,98E-01","module":"A5"},{"value":"0,0E+00","module":"C1"},{"value":"0,0E+00","module":"C2"},{"value":"0,0E+00","module":"C3"},{"value":"0,0E+00","module":"C4"},{"value":"0,0E+00","module":"D"}]},{"parameter":"PERT","unit":"MJ","values":[{"value":"1,19E+01","module":"A1-A3"},{"value":"3,54E-03","module":"A4"},{"value":"-6,97E-01","module":"A5"},{"value":"0,0E+00","module":"C1"},{"value":"0,0E+00","module":"C2"},{"value":"8,06E-03","module":"C3"},{"value":"5,63E-03","module":"C4"},{"value":"-7,12E+00","module":"D"}]},{"parameter":"PENRE","unit":"MJ","values":[{"value":"3,33E+01","module":"A1-A3"},{"value":"2,47E-01","module":"A4"},{"value":"3,03E-02","module":"A5"},{"value":"0,0E+00","module":"C1"},{"value":"0,0E+00","module":"C2"},{"value":"1,42E-01","module":"C3"},{"value":"1,17E-01","module":"C4"},{"value":"-1,15E+00","module":"D"}]},{"parameter":"PENRM","unit":"MJ","values":[{"value":"3,94E+01","module":"A1-A3"},{"value":"0,0E+00","module":"A4"},{"value":"-1,72E+00","module":"A5"},{"value":"0,0E+00","module":"C1"},{"value":"0,0E+00","module":"C2"},{"value":"0,0E+00","module":"C3"},{"value":"0,0E+00","module":"C4"},{"value":"0,0E+00","module":"D"}]},{"parameter":"PENRT","unit":"MJ","values":[{"value":"7,27E+01","module":"A1-A3"},{"value":"2,47E-01","module":"A4"},{"value":"-1,69E+00","module":"A5"},{"value":"0,0E+00","module":"C1"},{"value":"0,0E+00","module":"C2"},{"value":"1,42E-01","module":"C3"},{"value":"1,17E-01","module":"C4"},{"value":"-1,15E+00","module":"D"}]},{"parameter":"SM","unit":"kg","values":[{"value":"8,24E-03","module":"A1-A3"},{"value":"0,0E+00","module":"A4"},{"value":"0,0E+00","module":"A5"},{"value":"0,0E+00","module":"C1"},{"value":"0,0E+00","module":"C2"},{"value":"0,0E+00","module":"C3"},{"value":"1,16E-07","module":"C4"},{"value":"0,0E+00","module":"D"}]},{"parameter":"RSF","unit":"MJ","values":[{"value":"7,48E-02","module":"A1-A3"},{"value":"1,26E-04","module":"A4"},{"value":"2,17E-05","module":"A5"},{"value":"0,0E+00","module":"C1"},{"value":"0,0E+00","module":"C2"},{"value":"2,14E-04","module":"C3"},{"value":"1,19E-04","module":"C4"},{"value":"-1,25E-03","module":"D"}]},{"parameter":"NRSF","unit":"MJ","values":[{"value":"2,86E-02","module":"A1-A3"},{"value":"4,52E-04","module":"A4"},{"value":"1,67E-04","module":"A5"},{"value":"0,0E+00","module":"C1"},{"value":"0,0E+00","module":"C2"},{"value":"0,0E+00","module":"C3"},{"value":"1,87E-03","module":"C4"},{"value":"-4,22E-01","module":"D"}]},{"parameter":"FW","unit":"m3","values":[{"value":"9,17E-02","module":"A1-A3"},{"value":"2,64E-05","module":"A4"},{"value":"1,95E-05","module":"A5"},{"value":"0,0E+00","module":"C1"},{"value":"0,0E+00","module":"C2"},{"value":"2,91E-04","module":"C3"},{"value":"1,43E-04","module":"C4"},{"value":"-8,58E-03","module":"D"}]}],"end_of_life_waste":[{"parameter":"HWD","unit":"kg","values":[{"value":"1,13E-02","module":"A1-A3"},{"value":"1,27E-05","module":"A4"},{"value":"1,94E-04","module":"A5"},{"value":"0,0E+00","module":"C1"},{"value":"0,0E+00","module":"C2"},{"value":"0,0E+00","module":"C3"},{"value":"1,43E-02","module":"C4"},{"value":"-5,42E-05","module":"D"}]},{"parameter":"NHWD","unit":"kg","values":[{"value":"2,14E-01","module":"A1-A3"},{"value":"1,20E-02","module":"A4"},{"value":"9,05E-02","module":"A5"},{"value":"0,0E+00","module":"C1"},{"value":"0,0E+00","module":"C2"},{"value":"0,0E+00","module":"C3"},{"value":"4,79E-01","module":"C4"},{"value":"-2,72E-02","module":"D"}]},{"parameter":"RWD","unit":"kg","values":[{"value":"6,23E-05","module":"A1-A3"},{"value":"1,68E-06","module":"A4"},{"value":"5,80E-09","module":"A5"},{"value":"0,0E+00","module":"C1"},{"value":"0,0E+00","module":"C2"},{"value":"0,0E+00","module":"C3"},{"value":"7,66E-07","module":"C4"},{"value":"-6,04E-06","module":"D"}]}],"end_of_life_flow":[{"parameter":"CRU","unit":"kg","values":[{"value":"0,0E+00","module":"A1-A3"},{"value":"0,0E+00","module":"A4"},{"value":"0,0E+00","module":"A5"},{"value":"0,0E+00","module":"C1"},{"value":"0,0E+00","module":"C2"},{"value":"0,0E+00","module":"C3"},{"value":"0,0E+00","module":"C4"},{"value":"0,0E+00","module":"D"}]},{"parameter":"MFR","unit":"kg","values":[{"value":"7,42E-02","module":"A1-A3"},{"value":"0,0E+00","module":"A4"},{"value":"2,08E-02","module":"A5"},{"value":"0,0E+00","module":"C1"},{"value":"0,0E+00","module":"C2"},{"value":"1,69E-02","module":"C3"},{"value":"4,18E-05","module":"C4"},{"value":"0,0E+00","module":"D"}]},{"parameter":"MER","unit":"kg","values":[{"value":"2,78E-02","module":"A1-A3"},{"value":"0,0E+00","module":"A4"},{"value":"5,00E-02","module":"A5"},{"value":"0,0E+00","module":"C1"},{"value":"0,0E+00","module":"C2"},{"value":"4,74E-01","module":"C3"},{"value":"1,02E-06","module":"C4"},{"value":"0,0E+00","module":"D"}]},{"parameter":"EEE","unit":"MJ","values":[{"value":"2,36E-02","module":"A1-A3"},{"value":"0,0E+00","module":"A4"},{"value":"3,47E-02","module":"A5"},{"value":"0,0E+00","module":"C1"},{"value":"0,0E+00","module":"C2"},{"value":"9,20E-01","module":"C3"},{"value":"6,61E-05","module":"C4"},{"value":"0,0E+00","module":"D"}]},{"parameter":"EET","unit":"MJ","values":[{"value":"3,57E-01","module":"A1-A3"},{"value":"0,0E+00","module":"A4"},{"value":"5,25E-01","module":"A5"},{"value":"0,0E+00","module":"C1"},{"value":"0,0E+00","module":"C2"},{"value":"1,39E+01","module":"C3"},{"value":"1,00E-03","module":"C4"},{"value":"0,0E+00","module":"D"}]}]}