{"product_name":"ISOVER Robust TFP","epd_id":"NEPD-2968-1656-EN","compliance":["EN 15804","ISO 14025","ISO 21930"],"producer_name":"Saint-Gobain Denmark A/S, ISOVER","environmental_impact":[{"parameter":"GWP-total","unit":"kg CO2-eq.","values":[{"value":"2,70E+00","module":"A1-A3"},{"value":"2,30E-02","module":"A4"},{"value":"6,80E-04","module":"A5"},{"value":"2,19E-02","module":"C2"},{"value":"5,94E-02","module":"C4"}]},{"parameter":"ODP","unit":"kg CFC 11-eq.","values":[{"value":"2,57E-07","module":"A1-A3"},{"value":"0,0E+00","module":"A4"},{"value":"5,20E-11","module":"A5"},{"value":"0,0E+00","module":"C2"},{"value":"0,0E+00","module":"C4"}]},{"parameter":"AP","unit":"kg SO2-eq.","values":[{"value":"5,93E-03","module":"A1-A3"},{"value":"3,67E-05","module":"A4"},{"value":"1,32E-06","module":"A5"},{"value":"2,23E-05","module":"C2"},{"value":"3,84E-05","module":"C4"}]},{"parameter":"EP","unit":"kg Phosphat-eq.","values":[{"value":"1,51E-03","module":"A1-A3"},{"value":"5,48E-06","module":"A4"},{"value":"3,28E-07","module":"A5"},{"value":"3,41E-06","module":"C2"},{"value":"2,79E-05","module":"C4"}]},{"parameter":"POCP","unit":"kg Ethen-eq.","values":[{"value":"2,65E-02","module":"A1-A3"},{"value":"1,50E-04","module":"A4"},{"value":"5,91E-06","module":"A5"},{"value":"9,19E-05","module":"C2"},{"value":"3,39E-04","module":"C4"}]},{"parameter":"ADPE","unit":"kg Sb-eq.","values":[{"value":"4,09E-04","module":"A1-A3"},{"value":"4,75E-10","module":"A4"},{"value":"8,19E-08","module":"A5"},{"value":"2,97E-10","module":"C2"},{"value":"2,02E-08","module":"C4"}]},{"parameter":"ADPF","unit":"MJ","values":[{"value":"3,85E+01","module":"A1-A3"},{"value":"4,98E-01","module":"A4"},{"value":"9,64E-03","module":"A5"},{"value":"3,05E-01","module":"C2"},{"value":"7,91E-01","module":"C4"}]},{"parameter":"ADPM","unit":"kg Sb-eq.","values":[{"value":"4,09E-04","module":"A1-A3"},{"value":"4,75E-10","module":"A4"},{"value":"8,19E-08","module":"A5"},{"value":"2,97E-10","module":"C2"},{"value":"2,02E-08","module":"C4"}]}],"additional_environmental_impact":[],"resource_use":[{"parameter":"PERE","unit":"MJ","values":[{"value":"4,75E+01","module":"A1-A3"},{"value":"1,10E-02","module":"A4"},{"value":"9,60E-03","module":"A5"},{"value":"7,90E-03","module":"C2"},{"value":"1,00E-01","module":"C4"}]},{"parameter":"PERM","unit":"MJ","values":[{"value":"9,78E-03","module":"A1-A3"},{"value":"0,0E+00","module":"A4"},{"value":"2,00E-06","module":"A5"},{"value":"0,0E+00","module":"C2"},{"value":"0,0E+00","module":"C4"}]},{"parameter":"PERT","unit":"MJ","values":[{"value":"4,75E+01","module":"A1-A3"},{"value":"1,10E-02","module":"A4"},{"value":"9,60E-03","module":"A5"},{"value":"7,90E-03","module":"C2"},{"value":"1,00E-01","module":"C4"}]},{"parameter":"PENRE","unit":"MJ","values":[{"value":"4,08E+01","module":"A1-A3"},{"value":"5,00E-01","module":"A4"},{"value":"1,00E-02","module":"A5"},{"value":"3,10E-01","module":"C2"},{"value":"8,20E-01","module":"C4"}]},{"parameter":"PENRM","unit":"MJ","values":[{"value":"8,81E-01","module":"A1-A3"},{"value":"0,0E+00","module":"A4"},{"value":"1,80E-04","module":"A5"},{"value":"0,0E+00","module":"C2"},{"value":"0,0E+00","module":"C4"}]},{"parameter":"PENRT","unit":"MJ","values":[{"value":"4,16E+01","module":"A1-A3"},{"value":"5,00E-01","module":"A4"},{"value":"1,00E-02","module":"A5"},{"value":"3,10E-01","module":"C2"},{"value":"8,20E-01","module":"C4"}]},{"parameter":"SM","unit":"kg","values":[{"value":"2,39E+00","module":"A1-A3"},{"value":"0,0E+00","module":"A4"},{"value":"4,80E-04","module":"A5"},{"value":"0,0E+00","module":"C2"},{"value":"0,0E+00","module":"C4"}]},{"parameter":"RSF","unit":"MJ","values":[{"value":"0,0E+00","module":"A1-A3"},{"value":"0,0E+00","module":"A4"},{"value":"0,0E+00","module":"A5"},{"value":"0,0E+00","module":"C2"},{"value":"0,0E+00","module":"C4"}]},{"parameter":"NRSF","unit":"MJ","values":[{"value":"0,0E+00","module":"A1-A3"},{"value":"0,0E+00","module":"A4"},{"value":"0,0E+00","module":"A5"},{"value":"0,0E+00","module":"C2"},{"value":"0,0E+00","module":"C4"}]},{"parameter":"FW","unit":"m3","values":[{"value":"3,77E-02","module":"A1-A3"},{"value":"3,80E-06","module":"A4"},{"value":"7,60E-06","module":"A5"},{"value":"2,50E-06","module":"C2"},{"value":"2,10E-04","module":"C4"}]}],"end_of_life_waste":[{"parameter":"HWD","unit":"kg","values":[{"value":"1,05E-07","module":"A1-A3"},{"value":"1,79E-09","module":"A4"},{"value":"3,00E-11","module":"A5"},{"value":"1,10E-09","module":"C2"},{"value":"1,40E-08","module":"C4"}]},{"parameter":"NHWD","unit":"kg","values":[{"value":"2,19E-02","module":"A1-A3"},{"value":"6,05E-06","module":"A4"},{"value":"7,69E-04","module":"A5"},{"value":"4,06E-06","module":"C2"},{"value":"3,80E+00","module":"C4"}]},{"parameter":"RWD","unit":"kg","values":[{"value":"3,68E-05","module":"A1-A3"},{"value":"5,82E-07","module":"A4"},{"value":"1,16E-08","module":"A5"},{"value":"3,58E-07","module":"C2"},{"value":"1,09E-05","module":"C4"}]}],"end_of_life_flow":[{"parameter":"CRU","unit":"kg","values":[{"value":"0,0E+00","module":"A1-A3"},{"value":"0,0E+00","module":"A4"},{"value":"0,0E+00","module":"A5"},{"value":"0,0E+00","module":"C2"},{"value":"0,0E+00","module":"C4"}]},{"parameter":"MFR","unit":"kg","values":[{"value":"8,18E-02","module":"A1-A3"},{"value":"0,0E+00","module":"A4"},{"value":"2,14E-02","module":"A5"},{"value":"0,0E+00","module":"C2"},{"value":"0,0E+00","module":"C4"}]},{"parameter":"MER","unit":"kg","values":[{"value":"0,0E+00","module":"A1-A3"},{"value":"0,0E+00","module":"A4"},{"value":"0,0E+00","module":"A5"},{"value":"0,0E+00","module":"C2"},{"value":"0,0E+00","module":"C4"}]},{"parameter":"EEE","unit":"MJ","values":[{"value":"0,0E+00","module":"A1-A3"},{"value":"0,0E+00","module":"A4"},{"value":"0,0E+00","module":"A5"},{"value":"0,0E+00","module":"C2"},{"value":"0,0E+00","module":"C4"}]},{"parameter":"EET","unit":"MJ","values":[{"value":"0,0E+00","module":"A1-A3"},{"value":"0,0E+00","module":"A4"},{"value":"0,0E+00","module":"A5"},{"value":"0,0E+00","module":"C2"},{"value":"0,0E+00","module":"C4"}]}]}