{"product_name":"ISOVER Ruller ^34","epd_id":"NEPD-2606-1326-EN","compliance":["EN 15804","ISO 14025","ISO 21930"],"producer_name":"Saint-Gobain Denmark A/S, ISOVER","environmental_impact":[{"parameter":"GWP-total","unit":"kg CO2-eq.","values":[{"value":"5,12E-01","module":"A1-A3"},{"value":"6,90E-03","module":"A4"},{"value":"4,24E-04","module":"A5"},{"value":"3,89E-03","module":"C2"},{"value":"1,05E-02","module":"C4"}]},{"parameter":"ODP","unit":"kg CFC 11-eq.","values":[{"value":"4,66E-08","module":"A1-A3"},{"value":"0,0E+00","module":"A4"},{"value":"9,00E-12","module":"A5"},{"value":"0,0E+00","module":"C2"},{"value":"0,0E+00","module":"C4"}]},{"parameter":"AP","unit":"kg SO2-eq.","values":[{"value":"4,88E-03","module":"A1-A3"},{"value":"2,89E-05","module":"A4"},{"value":"2,33E-06","module":"A5"},{"value":"1,63E-05","module":"C2"},{"value":"6,01E-05","module":"C4"}]},{"parameter":"EP","unit":"kg Phosphat-eq.","values":[{"value":"1,53E-03","module":"A1-A3"},{"value":"7,10E-06","module":"A4"},{"value":"6,32E-07","module":"A5"},{"value":"3,95E-06","module":"C2"},{"value":"6,81E-06","module":"C4"}]},{"parameter":"POCP","unit":"kg Ethen-eq.","values":[{"value":"2,92E-04","module":"A1-A3"},{"value":"1,06E-06","module":"A4"},{"value":"1,09E-07","module":"A5"},{"value":"6,05E-07","module":"C2"},{"value":"4,95E-06","module":"C4"}]},{"parameter":"ADPE","unit":"kg Sb-eq.","values":[{"value":"7,26E-05","module":"A1-A3"},{"value":"9,20E-11","module":"A4"},{"value":"1,45E-08","module":"A5"},{"value":"5,30E-11","module":"C2"},{"value":"3,58E-09","module":"C4"}]},{"parameter":"ADPF","unit":"MJ","values":[{"value":"7,71E+00","module":"A1-A3"},{"value":"9,61E-02","module":"A4"},{"value":"6,02E-03","module":"A5"},{"value":"5,42E-02","module":"C2"},{"value":"1,40E-01","module":"C4"}]},{"parameter":"ADPM","unit":"kg Sb-eq.","values":[{"value":"7,26E-05","module":"A1-A3"},{"value":"9,20E-11","module":"A4"},{"value":"1,45E-08","module":"A5"},{"value":"5,30E-11","module":"C2"},{"value":"3,58E-09","module":"C4"}]}],"additional_environmental_impact":[],"resource_use":[{"parameter":"PERE","unit":"MJ","values":[{"value":"9,25E+00","module":"A1-A3"},{"value":"2,20E-03","module":"A4"},{"value":"2,00E-03","module":"A5"},{"value":"1,40E-03","module":"C2"},{"value":"1,80E-02","module":"C4"}]},{"parameter":"PERM","unit":"MJ","values":[{"value":"7,16E-01","module":"A1-A3"},{"value":"0,0E+00","module":"A4"},{"value":"1,40E-04","module":"A5"},{"value":"0,0E+00","module":"C2"},{"value":"0,0E+00","module":"C4"}]},{"parameter":"PERT","unit":"MJ","values":[{"value":"9,97E+00","module":"A1-A3"},{"value":"2,20E-03","module":"A4"},{"value":"2,10E-03","module":"A5"},{"value":"1,40E-03","module":"C2"},{"value":"1,80E-02","module":"C4"}]},{"parameter":"PENRE","unit":"MJ","values":[{"value":"8,19E+00","module":"A1-A3"},{"value":"9,60E-02","module":"A4"},{"value":"6,10E-03","module":"A5"},{"value":"5,40E-02","module":"C2"},{"value":"1,50E-01","module":"C4"}]},{"parameter":"PENRM","unit":"MJ","values":[{"value":"5,20E-01","module":"A1-A3"},{"value":"0,0E+00","module":"A4"},{"value":"1,00E-04","module":"A5"},{"value":"0,0E+00","module":"C2"},{"value":"0,0E+00","module":"C4"}]},{"parameter":"PENRT","unit":"MJ","values":[{"value":"8,71E+00","module":"A1-A3"},{"value":"9,60E-02","module":"A4"},{"value":"6,20E-03","module":"A5"},{"value":"5,40E-02","module":"C2"},{"value":"1,50E-01","module":"C4"}]},{"parameter":"SM","unit":"kg","values":[{"value":"4,24E-01","module":"A1-A3"},{"value":"0,0E+00","module":"A4"},{"value":"8,50E-05","module":"A5"},{"value":"0,0E+00","module":"C2"},{"value":"0,0E+00","module":"C4"}]},{"parameter":"RSF","unit":"MJ","values":[{"value":"0,0E+00","module":"A1-A3"},{"value":"0,0E+00","module":"A4"},{"value":"0,0E+00","module":"A5"},{"value":"0,0E+00","module":"C2"},{"value":"0,0E+00","module":"C4"}]},{"parameter":"NRSF","unit":"MJ","values":[{"value":"0,0E+00","module":"A1-A3"},{"value":"0,0E+00","module":"A4"},{"value":"0,0E+00","module":"A5"},{"value":"0,0E+00","module":"C2"},{"value":"0,0E+00","module":"C4"}]},{"parameter":"FW","unit":"m3","values":[{"value":"7,21E-03","module":"A1-A3"},{"value":"7,40E-07","module":"A4"},{"value":"1,50E-06","module":"A5"},{"value":"4,50E-07","module":"C2"},{"value":"3,70E-05","module":"C4"}]}],"end_of_life_waste":[{"parameter":"HWD","unit":"kg","values":[{"value":"1,87E-08","module":"A1-A3"},{"value":"3,46E-10","module":"A4"},{"value":"2,00E-11","module":"A5"},{"value":"1,95E-10","module":"C2"},{"value":"2,48E-09","module":"C4"}]},{"parameter":"NHWD","unit":"kg","values":[{"value":"3,89E-03","module":"A1-A3"},{"value":"1,17E-06","module":"A4"},{"value":"1,47E-04","module":"A5"},{"value":"7,20E-07","module":"C2"},{"value":"6,74E-01","module":"C4"}]},{"parameter":"RWD","unit":"kg","values":[{"value":"6,53E-06","module":"A1-A3"},{"value":"1,12E-07","module":"A4"},{"value":"6,93E-09","module":"A5"},{"value":"6,34E-08","module":"C2"},{"value":"1,93E-06","module":"C4"}]}],"end_of_life_flow":[{"parameter":"CRU","unit":"kg","values":[{"value":"0,0E+00","module":"A1-A3"},{"value":"0,0E+00","module":"A4"},{"value":"0,0E+00","module":"A5"},{"value":"0,0E+00","module":"C2"},{"value":"0,0E+00","module":"C4"}]},{"parameter":"MFR","unit":"kg","values":[{"value":"1,45E-02","module":"A1-A3"},{"value":"0,0E+00","module":"A4"},{"value":"5,52E-02","module":"A5"},{"value":"0,0E+00","module":"C2"},{"value":"0,0E+00","module":"C4"}]},{"parameter":"MER","unit":"kg","values":[{"value":"0,0E+00","module":"A1-A3"},{"value":"0,0E+00","module":"A4"},{"value":"0,0E+00","module":"A5"},{"value":"0,0E+00","module":"C2"},{"value":"0,0E+00","module":"C4"}]},{"parameter":"EEE","unit":"MJ","values":[{"value":"0,0E+00","module":"A1-A3"},{"value":"0,0E+00","module":"A4"},{"value":"0,0E+00","module":"A5"},{"value":"0,0E+00","module":"C2"},{"value":"0,0E+00","module":"C4"}]},{"parameter":"EET","unit":"MJ","values":[{"value":"0,0E+00","module":"A1-A3"},{"value":"0,0E+00","module":"A4"},{"value":"0,0E+00","module":"A5"},{"value":"0,0E+00","module":"C2"},{"value":"0,0E+00","module":"C4"}]}]}