{"product_name":"ISOVER Formstykker ^32","epd_id":"NEPD-2610-1324-EN","compliance":["EN 15804","ISO 14025","ISO 21930"],"producer_name":"Saint-Gobain Denmark A/S, ISOVER","environmental_impact":[{"parameter":"GWP-total","unit":"kg CO2-eq.","values":[{"value":"6,88E-01","module":"A1-A3"},{"value":"1,04E-02","module":"A4"},{"value":"8,37E-04","module":"A5"},{"value":"4,99E-03","module":"C2"},{"value":"1,35E-02","module":"C4"}]},{"parameter":"ODP","unit":"kg CFC 11-eq.","values":[{"value":"6,10E-08","module":"A1-A3"},{"value":"0,0E+00","module":"A4"},{"value":"1,20E-11","module":"A5"},{"value":"0,0E+00","module":"C2"},{"value":"0,0E+00","module":"C4"}]},{"parameter":"AP","unit":"kg SO2-eq.","values":[{"value":"6,43E-03","module":"A1-A3"},{"value":"4,38E-05","module":"A4"},{"value":"4,22E-06","module":"A5"},{"value":"2,09E-05","module":"C2"},{"value":"7,71E-05","module":"C4"}]},{"parameter":"EP","unit":"kg Phosphat-eq.","values":[{"value":"2,43E-03","module":"A1-A3"},{"value":"1,08E-05","module":"A4"},{"value":"1,20E-06","module":"A5"},{"value":"5,07E-06","module":"C2"},{"value":"8,74E-06","module":"C4"}]},{"parameter":"POCP","unit":"kg Ethen-eq.","values":[{"value":"3,99E-04","module":"A1-A3"},{"value":"1,60E-06","module":"A4"},{"value":"1,90E-07","module":"A5"},{"value":"7,76E-07","module":"C2"},{"value":"6,35E-06","module":"C4"}]},{"parameter":"ADPE","unit":"kg Sb-eq.","values":[{"value":"9,33E-05","module":"A1-A3"},{"value":"1,37E-10","module":"A4"},{"value":"1,87E-08","module":"A5"},{"value":"6,80E-11","module":"C2"},{"value":"4,60E-09","module":"C4"}]},{"parameter":"ADPF","unit":"MJ","values":[{"value":"1,07E+01","module":"A1-A3"},{"value":"1,44E-01","module":"A4"},{"value":"1,19E-02","module":"A5"},{"value":"6,95E-02","module":"C2"},{"value":"1,80E-01","module":"C4"}]},{"parameter":"ADPM","unit":"kg Sb-eq.","values":[{"value":"9,33E-05","module":"A1-A3"},{"value":"1,37E-10","module":"A4"},{"value":"1,87E-08","module":"A5"},{"value":"6,80E-11","module":"C2"},{"value":"4,60E-09","module":"C4"}]}],"additional_environmental_impact":[],"resource_use":[{"parameter":"PERE","unit":"MJ","values":[{"value":"1,27E+01","module":"A1-A3"},{"value":"3,30E-03","module":"A4"},{"value":"2,80E-03","module":"A5"},{"value":"1,80E-03","module":"C2"},{"value":"2,40E-02","module":"C4"}]},{"parameter":"PERM","unit":"MJ","values":[{"value":"1,62E+00","module":"A1-A3"},{"value":"0,0E+00","module":"A4"},{"value":"3,20E-04","module":"A5"},{"value":"0,0E+00","module":"C2"},{"value":"0,0E+00","module":"C4"}]},{"parameter":"PERT","unit":"MJ","values":[{"value":"1,43E+01","module":"A1-A3"},{"value":"3,30E-03","module":"A4"},{"value":"3,10E-03","module":"A5"},{"value":"1,80E-03","module":"C2"},{"value":"2,40E-02","module":"C4"}]},{"parameter":"PENRE","unit":"MJ","values":[{"value":"1,14E+01","module":"A1-A3"},{"value":"1,40E-01","module":"A4"},{"value":"1,20E-02","module":"A5"},{"value":"7,00E-02","module":"C2"},{"value":"1,90E-01","module":"C4"}]},{"parameter":"PENRM","unit":"MJ","values":[{"value":"1,00E+00","module":"A1-A3"},{"value":"0,0E+00","module":"A4"},{"value":"2,00E-04","module":"A5"},{"value":"0,0E+00","module":"C2"},{"value":"0,0E+00","module":"C4"}]},{"parameter":"PENRT","unit":"MJ","values":[{"value":"1,24E+01","module":"A1-A3"},{"value":"1,40E-01","module":"A4"},{"value":"1,20E-02","module":"A5"},{"value":"7,00E-02","module":"C2"},{"value":"1,90E-01","module":"C4"}]},{"parameter":"SM","unit":"kg","values":[{"value":"5,44E-01","module":"A1-A3"},{"value":"0,0E+00","module":"A4"},{"value":"1,10E-04","module":"A5"},{"value":"0,0E+00","module":"C2"},{"value":"0,0E+00","module":"C4"}]},{"parameter":"RSF","unit":"MJ","values":[{"value":"0,0E+00","module":"A1-A3"},{"value":"0,0E+00","module":"A4"},{"value":"0,0E+00","module":"A5"},{"value":"0,0E+00","module":"C2"},{"value":"0,0E+00","module":"C4"}]},{"parameter":"NRSF","unit":"MJ","values":[{"value":"0,0E+00","module":"A1-A3"},{"value":"0,0E+00","module":"A4"},{"value":"0,0E+00","module":"A5"},{"value":"0,0E+00","module":"C2"},{"value":"0,0E+00","module":"C4"}]},{"parameter":"FW","unit":"m3","values":[{"value":"9,76E-03","module":"A1-A3"},{"value":"1,10E-06","module":"A4"},{"value":"2,00E-06","module":"A5"},{"value":"5,80E-07","module":"C2"},{"value":"4,70E-05","module":"C4"}]}],"end_of_life_waste":[{"parameter":"HWD","unit":"kg","values":[{"value":"2,40E-08","module":"A1-A3"},{"value":"5,18E-10","module":"A4"},{"value":"4,00E-11","module":"A5"},{"value":"2,50E-10","module":"C2"},{"value":"3,18E-09","module":"C4"}]},{"parameter":"NHWD","unit":"kg","values":[{"value":"4,99E-03","module":"A1-A3"},{"value":"1,75E-06","module":"A4"},{"value":"1,98E-04","module":"A5"},{"value":"9,24E-07","module":"C2"},{"value":"8,66E-01","module":"C4"}]},{"parameter":"RWD","unit":"kg","values":[{"value":"8,40E-06","module":"A1-A3"},{"value":"1,68E-07","module":"A4"},{"value":"1,36E-08","module":"A5"},{"value":"8,14E-08","module":"C2"},{"value":"2,47E-06","module":"C4"}]}],"end_of_life_flow":[{"parameter":"CRU","unit":"kg","values":[{"value":"0,0E+00","module":"A1-A3"},{"value":"0,0E+00","module":"A4"},{"value":"0,0E+00","module":"A5"},{"value":"0,0E+00","module":"C2"},{"value":"0,0E+00","module":"C4"}]},{"parameter":"MFR","unit":"kg","values":[{"value":"2,47E-06","module":"A1-A3"},{"value":"0,0E+00","module":"A4"},{"value":"1,20E-01","module":"A5"},{"value":"0,0E+00","module":"C2"},{"value":"0,0E+00","module":"C4"}]},{"parameter":"MER","unit":"kg","values":[{"value":"0,0E+00","module":"A1-A3"},{"value":"0,0E+00","module":"A4"},{"value":"0,0E+00","module":"A5"},{"value":"0,0E+00","module":"C2"},{"value":"0,0E+00","module":"C4"}]},{"parameter":"EEE","unit":"MJ","values":[{"value":"0,0E+00","module":"A1-A3"},{"value":"0,0E+00","module":"A4"},{"value":"0,0E+00","module":"A5"},{"value":"0,0E+00","module":"C2"},{"value":"0,0E+00","module":"C4"}]},{"parameter":"EET","unit":"MJ","values":[{"value":"0,0E+00","module":"A1-A3"},{"value":"0,0E+00","module":"A4"},{"value":"0,0E+00","module":"A5"},{"value":"0,0E+00","module":"C2"},{"value":"0,0E+00","module":"C4"}]}]}