{"product_name":"Italian style 30 mm cut to size","epd_id":"NEPD-6308-5570","compliance":["EN 15804+A2","ISO 14025","ISO 21930"],"producer_name":"Herrljunga Terrazzo AB","environmental_impact":[{"parameter":"GWP-total","unit":"kg CO2-eq.","values":[{"value":"8,67E+00","module":"A1"},{"value":"4,57E+00","module":"A2"},{"value":"2,75E+00","module":"A3"},{"value":"2,09E+01","module":"A4"},{"value":"2,68E-01","module":"A5"},{"value":"3,00E-01","module":"C1"},{"value":"0,0E+00","module":"C2"},{"value":"5,40E-02","module":"C3"},{"value":"6,17E-01","module":"C4"},{"value":"-1,72E-01","module":"D"}]},{"parameter":"GWP-fossil","unit":"kg CO2-eq.","values":[{"value":"1,24E+01","module":"A1"},{"value":"4,56E+00","module":"A2"},{"value":"2,71E+00","module":"A3"},{"value":"2,09E+01","module":"A4"},{"value":"2,67E-01","module":"A5"},{"value":"3,00E-01","module":"C1"},{"value":"0,0E+00","module":"C2"},{"value":"5,32E-02","module":"C3"},{"value":"6,17E-01","module":"C4"},{"value":"-1,66E-01","module":"D"}]},{"parameter":"GWP-biogenic","unit":"kg CO2-eq.","values":[{"value":"-3,77E+00","module":"A1"},{"value":"1,86E-03","module":"A2"},{"value":"4,57E-02","module":"A3"},{"value":"8,45E-03","module":"A4"},{"value":"2,98E-04","module":"A5"},{"value":"5,63E-05","module":"C1"},{"value":"0,0E+00","module":"C2"},{"value":"4,60E-04","module":"C3"},{"value":"7,19E-04","module":"C4"},{"value":"-3,43E-04","module":"D"}]},{"parameter":"GWP-luluc","unit":"kg CO2-eq.","values":[{"value":"6,65E-03","module":"A1"},{"value":"1,59E-03","module":"A2"},{"value":"5,22E-04","module":"A3"},{"value":"7,79E-03","module":"A4"},{"value":"5,63E-06","module":"A5"},{"value":"2,37E-05","module":"C1"},{"value":"0,0E+00","module":"C2"},{"value":"7,37E-05","module":"C3"},{"value":"1,51E-04","module":"C4"},{"value":"-5,72E-03","module":"D"}]},{"parameter":"ODP","unit":"kg CFC 11-eq.","values":[{"value":"9,35E-07","module":"A1"},{"value":"1,04E-06","module":"A2"},{"value":"4,19E-07","module":"A3"},{"value":"4,70E-06","module":"A4"},{"value":"3,07E-09","module":"A5"},{"value":"6,48E-08","module":"C1"},{"value":"0,0E+00","module":"C2"},{"value":"1,05E-08","module":"C3"},{"value":"2,33E-07","module":"C4"},{"value":"-1,21E-02","module":"D"}]},{"parameter":"AP","unit":"mol H+-eq.","values":[{"value":"4,72E-02","module":"A1"},{"value":"1,87E-02","module":"A2"},{"value":"1,54E-02","module":"A3"},{"value":"9,90E-02","module":"A4"},{"value":"4,43E-04","module":"A5"},{"value":"3,14E-03","module":"C1"},{"value":"0,0E+00","module":"C2"},{"value":"4,31E-04","module":"C3"},{"value":"5,48E-03","module":"C4"},{"value":"-1,37E-03","module":"D"}]},{"parameter":"POCP","unit":"kg NMVOC-eq.","values":[{"value":"3,94E-02","module":"A1"},{"value":"1,87E-02","module":"A2"},{"value":"7,53E-03","module":"A3"},{"value":"7,83E-02","module":"A4"},{"value":"5,50E-04","module":"A5"},{"value":"4,18E-03","module":"C1"},{"value":"0,0E+00","module":"C2"},{"value":"3,90E-04","module":"C3"},{"value":"6,43E-03","module":"C4"},{"value":"-1,33E-03","module":"D"}]},{"parameter":"ADPE","unit":"kg Sb-eq.","values":[{"value":"3,91E-05","module":"A1"},{"value":"1,24E-04","module":"A2"},{"value":"2,14E-05","module":"A3"},{"value":"5,50E-04","module":"A4"},{"value":"1,50E-07","module":"A5"},{"value":"4,60E-07","module":"C1"},{"value":"0,0E+00","module":"C2"},{"value":"6,76E-07","module":"C3"},{"value":"5,55E-06","module":"C4"},{"value":"-1,65E-06","module":"D"}]},{"parameter":"ADPF","unit":"MJ","values":[{"value":"9,75E+01","module":"A1"},{"value":"6,88E+01","module":"A2"},{"value":"4,23E+01","module":"A3"},{"value":"3,13E+02","module":"A4"},{"value":"2,77E-01","module":"A5"},{"value":"4,13E+00","module":"C1"},{"value":"0,0E+00","module":"C2"},{"value":"1,65E+00","module":"C3"},{"value":"1,69E+01","module":"C4"},{"value":"-2,37E+00","module":"D"}]},{"parameter":"WDP","unit":"m3 world-eq.","values":[{"value":"1,87E+02","module":"A1"},{"value":"6,56E+01","module":"A2"},{"value":"4,13E+02","module":"A3"},{"value":"2,90E+02","module":"A4"},{"value":"8,29E-01","module":"A5"},{"value":"8,77E-01","module":"C1"},{"value":"0,0E+00","module":"C2"},{"value":"1,83E+02","module":"C3"},{"value":"1,05E+02","module":"C4"},{"value":"-2,96E+01","module":"D"}]},{"parameter":"EP-freshwater","unit":"kg P-eq.","values":[{"value":"3,45E-03","module":"A1"},{"value":"3,58E-05","module":"A2"},{"value":"8,34E-05","module":"A3"},{"value":"1,62E-04","module":"A4"},{"value":"5,57E-07","module":"A5"},{"value":"1,09E-06","module":"C1"},{"value":"0,0E+00","module":"C2"},{"value":"3,37E-06","module":"C3"},{"value":"6,99E-06","module":"C4"},{"value":"-1,47E-05","module":"D"}]},{"parameter":"EP-marine","unit":"kg N-eq.","values":[{"value":"2,20E-03","module":"A1"},{"value":"5,53E-03","module":"A2"},{"value":"2,31E-03","module":"A3"},{"value":"2,18E-02","module":"A4"},{"value":"2,13E-04","module":"A5"},{"value":"1,39E-03","module":"C1"},{"value":"0,0E+00","module":"C2"},{"value":"1,26E-04","module":"C3"},{"value":"2,03E-03","module":"C4"},{"value":"-4,47E-04","module":"D"}]},{"parameter":"EP-terrestrial","unit":"mol N-eq.","values":[{"value":"1,46E-01","module":"A1"},{"value":"6,12E-02","module":"A2"},{"value":"3,14E-02","module":"A3"},{"value":"2,43E-01","module":"A4"},{"value":"2,25E-03","module":"A5"},{"value":"1,50E-02","module":"C1"},{"value":"0,0E+00","module":"C2"},{"value":"1,46E-03","module":"C3"},{"value":"2,25E-02","module":"C4"},{"value":"-4,83E-03","module":"D"}]},{"parameter":"GWP-IOBC","unit":"kg CO2-eq.","values":[{"value":"1,23E+00","module":"A1"},{"value":"4,57E+00","module":"A2"},{"value":"2,85E+00","module":"A3"},{"value":"2,09E+01","module":"A4"},{"value":"3,92E+00","module":"A5"},{"value":"4,03E+02","module":"C1"},{"value":"0,0E+00","module":"C2"},{"value":"0,0E+00","module":"C3"},{"value":"1,58E-03","module":"C4"},{"value":"-1,70E-01","module":"D"}]}],"additional_environmental_impact":[{"parameter":"PM","unit":"disease incidence","values":[{"value":"1,45E-07","module":"A1"},{"value":"3,28E-07","module":"A2"},{"value":"8,21E-08","module":"A3"},{"value":"1,24E-06","module":"A4"},{"value":"4,32E-09","module":"A5"},{"value":"3,80E-07","module":"C1"},{"value":"0,0E+00","module":"C2"},{"value":"6,90E-09","module":"C3"},{"value":"1,17E-07","module":"C4"},{"value":"-8,29E-08","module":"D"}]},{"parameter":"ETP-fw","unit":"CTUe","values":[{"value":"2,38E+01","module":"A1"},{"value":"5,07E+01","module":"A2"},{"value":"3,55E+01","module":"A3"},{"value":"2,29E+02","module":"A4"},{"value":"9,87E-01","module":"A5"},{"value":"2,26E+00","module":"C1"},{"value":"0,0E+00","module":"C2"},{"value":"1,17E+00","module":"C3"},{"value":"9,26E+00","module":"C4"},{"value":"-1,29E+01","module":"D"}]},{"parameter":"HTP-c","unit":"CTUh","values":[{"value":"2,36E-09","module":"A1"},{"value":"0,0E+00","module":"A2"},{"value":"9,55E-10","module":"A3"},{"value":"0,0E+00","module":"A4"},{"value":"1,02E-10","module":"A5"},{"value":"7,50E-11","module":"C1"},{"value":"0,0E+00","module":"C2"},{"value":"7,50E-11","module":"C3"},{"value":"3,76E-10","module":"C4"},{"value":"-2,36E-10","module":"D"}]},{"parameter":"HTP-nc","unit":"CTUh","values":[{"value":"2,03E-08","module":"A1"},{"value":"5,47E-08","module":"A2"},{"value":"2,72E-08","module":"A3"},{"value":"2,52E-07","module":"A4"},{"value":"4,94E-09","module":"A5"},{"value":"2,10E-09","module":"C1"},{"value":"0,0E+00","module":"C2"},{"value":"1,05E-09","module":"C3"},{"value":"6,71E-09","module":"C4"},{"value":"-1,24E-08","module":"D"}]},{"parameter":"SQP","unit":"unitless","values":[{"value":"3,93E+02","module":"A1"},{"value":"4,74E+01","module":"A2"},{"value":"3,09E+01","module":"A3"},{"value":"2,09E+02","module":"A4"},{"value":"4,22E-02","module":"A5"},{"value":"5,02E-01","module":"C1"},{"value":"0,0E+00","module":"C2"},{"value":"9,35E-01","module":"C3"},{"value":"6,52E+01","module":"C4"},{"value":"-1,59E+01","module":"D"}]},{"parameter":"IRP","unit":"kBq U235-eq.","values":[{"value":"7,45E-02","module":"A1"},{"value":"3,01E-01","module":"A2"},{"value":"1,23E-01","module":"A3"},{"value":"1,37E+00","module":"A4"},{"value":"5,56E-04","module":"A5"},{"value":"1,80E-02","module":"C1"},{"value":"0,0E+00","module":"C2"},{"value":"2,78E-02","module":"C3"},{"value":"7,73E-02","module":"C4"},{"value":"-1,52E-02","module":"D"}]}],"resource_use":[{"parameter":"PERE","unit":"MJ","values":[{"value":"3,39E+01","module":"A1"},{"value":"9,71E-01","module":"A2"},{"value":"1,19E+01","module":"A3"},{"value":"4,35E+00","module":"A4"},{"value":"9,87E-03","module":"A5"},{"value":"2,25E-02","module":"C1"},{"value":"0,0E+00","module":"C2"},{"value":"8,51E-01","module":"C3"},{"value":"6,07E-01","module":"C4"},{"value":"-1,47E+01","module":"D"}]},{"parameter":"PERM","unit":"MJ","values":[{"value":"3,47E+01","module":"A1"},{"value":"0,0E+00","module":"A2"},{"value":"0,0E+00","module":"A3"},{"value":"0,0E+00","module":"A4"},{"value":"0,0E+00","module":"A5"},{"value":"0,0E+00","module":"C1"},{"value":"0,0E+00","module":"C2"},{"value":"0,0E+00","module":"C3"},{"value":"0,0E+00","module":"C4"},{"value":"0,0E+00","module":"D"}]},{"parameter":"PERT","unit":"MJ","values":[{"value":"6,86E+01","module":"A1"},{"value":"9,71E-01","module":"A2"},{"value":"1,19E+01","module":"A3"},{"value":"4,35E+00","module":"A4"},{"value":"9,87E-03","module":"A5"},{"value":"2,25E-02","module":"C1"},{"value":"0,0E+00","module":"C2"},{"value":"8,51E-01","module":"C3"},{"value":"6,07E-01","module":"C4"},{"value":"-1,47E+01","module":"D"}]},{"parameter":"PENRE","unit":"MJ","values":[{"value":"1,11E+02","module":"A1"},{"value":"6,88E+01","module":"A2"},{"value":"4,23E+01","module":"A3"},{"value":"3,13E+02","module":"A4"},{"value":"2,77E-01","module":"A5"},{"value":"4,13E+00","module":"C1"},{"value":"0,0E+00","module":"C2"},{"value":"1,65E+00","module":"C3"},{"value":"1,69E+01","module":"C4"},{"value":"-2,37E+00","module":"D"}]},{"parameter":"PENRM","unit":"MJ","values":[{"value":"4,64E+00","module":"A1"},{"value":"0,0E+00","module":"A2"},{"value":"0,0E+00","module":"A3"},{"value":"0,0E+00","module":"A4"},{"value":"0,0E+00","module":"A5"},{"value":"0,0E+00","module":"C1"},{"value":"0,0E+00","module":"C2"},{"value":"0,0E+00","module":"C3"},{"value":"0,0E+00","module":"C4"},{"value":"0,0E+00","module":"D"}]},{"parameter":"PENRT","unit":"MJ","values":[{"value":"1,16E+02","module":"A1"},{"value":"6,88E+01","module":"A2"},{"value":"4,23E+01","module":"A3"},{"value":"3,13E+02","module":"A4"},{"value":"2,77E-01","module":"A5"},{"value":"4,13E+00","module":"C1"},{"value":"0,0E+00","module":"C2"},{"value":"1,65E+00","module":"C3"},{"value":"1,69E+01","module":"C4"},{"value":"-1,26E+01","module":"D"}]},{"parameter":"SM","unit":"kg","values":[{"value":"9,13E+00","module":"A1"},{"value":"0,0E+00","module":"A2"},{"value":"0,0E+00","module":"A3"},{"value":"0,0E+00","module":"A4"},{"value":"0,0E+00","module":"A5"},{"value":"2,03E-03","module":"C1"},{"value":"0,0E+00","module":"C2"},{"value":"1,42E-03","module":"C3"},{"value":"2,85E-05","module":"C4"},{"value":"0,0E+00","module":"D"}]},{"parameter":"RSF","unit":"MJ","values":[{"value":"4,61E-02","module":"A1"},{"value":"3,48E-02","module":"A2"},{"value":"2,08E+00","module":"A3"},{"value":"1,54E-01","module":"A4"},{"value":"2,27E-04","module":"A5"},{"value":"5,50E-04","module":"C1"},{"value":"0,0E+00","module":"C2"},{"value":"1,73E-02","module":"C3"},{"value":"1,26E-02","module":"C4"},{"value":"-2,57E-03","module":"D"}]},{"parameter":"NRSF","unit":"MJ","values":[{"value":"1,79E-02","module":"A1"},{"value":"1,24E-01","module":"A2"},{"value":"1,51E-02","module":"A3"},{"value":"5,43E-01","module":"A4"},{"value":"-1,79E-04","module":"A5"},{"value":"-8,25E-03","module":"C1"},{"value":"0,0E+00","module":"C2"},{"value":"-1,07E-03","module":"C3"},{"value":"3,60E-02","module":"C4"},{"value":"-8,69E-01","module":"D"}]},{"parameter":"FW","unit":"m3","values":[{"value":"1,61E-01","module":"A1"},{"value":"7,25E-03","module":"A2"},{"value":"4,57E-02","module":"A3"},{"value":"3,25E-02","module":"A4"},{"value":"7,83E-04","module":"A5"},{"value":"2,13E-04","module":"C1"},{"value":"0,0E+00","module":"C2"},{"value":"2,83E-03","module":"C3"},{"value":"2,08E-02","module":"C4"},{"value":"-1,77E-02","module":"D"}]}],"end_of_life_waste":[{"parameter":"HWD","unit":"kg","values":[{"value":"7,48E-03","module":"A1"},{"value":"3,51E-03","module":"A2"},{"value":"3,34E-03","module":"A3"},{"value":"1,60E-02","module":"A4"},{"value":"1,29E-05","module":"A5"},{"value":"1,22E-04","module":"C1"},{"value":"0,0E+00","module":"C2"},{"value":"1,65E-04","module":"C3"},{"value":"2,10E-02","module":"C4"},{"value":"-1,12E-04","module":"D"}]},{"parameter":"NHWD","unit":"kg","values":[{"value":"2,67E-01","module":"A1"},{"value":"3,29E+00","module":"A2"},{"value":"3,18E+01","module":"A3"},{"value":"1,44E+01","module":"A4"},{"value":"6,78E-04","module":"A5"},{"value":"4,89E-03","module":"C1"},{"value":"0,0E+00","module":"C2"},{"value":"5,22E-03","module":"C3"},{"value":"7,50E+01","module":"C4"},{"value":"-5,61E-02","module":"D"}]},{"parameter":"RWD","unit":"kg","values":[{"value":"1,21E-04","module":"A1"},{"value":"4,69E-04","module":"A2"},{"value":"1,03E-04","module":"A3"},{"value":"2,14E-03","module":"A4"},{"value":"9,43E-08","module":"A5"},{"value":"2,87E-05","module":"C1"},{"value":"0,0E+00","module":"C2"},{"value":"1,75E-05","module":"C3"},{"value":"6,06E-08","module":"C4"},{"value":"-1,24E-05","module":"D"}]}],"end_of_life_flow":[{"parameter":"CRU","unit":"kg","values":[{"value":"0,0E+00","module":"A1"},{"value":"0,0E+00","module":"A2"},{"value":"0,0E+00","module":"A3"},{"value":"0,0E+00","module":"A4"},{"value":"0,0E+00","module":"A5"},{"value":"0,0E+00","module":"C1"},{"value":"0,0E+00","module":"C2"},{"value":"0,0E+00","module":"C3"},{"value":"0,0E+00","module":"C4"},{"value":"0,0E+00","module":"D"}]},{"parameter":"MFR","unit":"kg","values":[{"value":"6,84E-04","module":"A1"},{"value":"0,0E+00","module":"A2"},{"value":"0,0E+00","module":"A3"},{"value":"0,0E+00","module":"A4"},{"value":"4,13E-05","module":"A5"},{"value":"1,99E-03","module":"C1"},{"value":"0,0E+00","module":"C2"},{"value":"7,50E+01","module":"C3"},{"value":"1,75E-08","module":"C4"},{"value":"0,0E+00","module":"D"}]},{"parameter":"MER","unit":"kg","values":[{"value":"5,83E-03","module":"A1"},{"value":"0,0E+00","module":"A2"},{"value":"0,0E+00","module":"A3"},{"value":"0,0E+00","module":"A4"},{"value":"2,50E+00","module":"A5"},{"value":"6,18E-06","module":"C1"},{"value":"0,0E+00","module":"C2"},{"value":"1,73E-04","module":"C3"},{"value":"1,39E-09","module":"C4"},{"value":"0,0E+00","module":"D"}]},{"parameter":"EEE","unit":"MJ","values":[{"value":"3,77E-03","module":"A1"},{"value":"0,0E+00","module":"A2"},{"value":"0,0E+00","module":"A3"},{"value":"0,0E+00","module":"A4"},{"value":"1,89E+00","module":"A5"},{"value":"2,12E-05","module":"C1"},{"value":"0,0E+00","module":"C2"},{"value":"2,96E-04","module":"C3"},{"value":"4,48E-09","module":"C4"},{"value":"0,0E+00","module":"D"}]},{"parameter":"EET","unit":"MJ","values":[{"value":"5,70E-02","module":"A1"},{"value":"0,0E+00","module":"A2"},{"value":"0,0E+00","module":"A3"},{"value":"0,0E+00","module":"A4"},{"value":"2,86E+01","module":"A5"},{"value":"3,20E-04","module":"C1"},{"value":"0,0E+00","module":"C2"},{"value":"4,48E-03","module":"C3"},{"value":"6,78E-08","module":"C4"},{"value":"0,0E+00","module":"D"}]}]}