{"product_name":"IV Smart","epd_id":"NEPD-6867-6167","compliance":["EN 15804+A2","ISO 14025","ISO 21930"],"producer_name":"Systemair GmbH","environmental_impact":[{"parameter":"GWP-total","unit":"kg CO2-eq.","values":[{"value":"8,38E+01","module":"A1-A3"},{"value":"1,25E+00","module":"A4"},{"value":"2,28E-02","module":"C1"},{"value":"2,09E-01","module":"C2"},{"value":"2,72E-01","module":"C3"},{"value":"2,94E-02","module":"C4"},{"value":"-1,09E+01","module":"D"}]},{"parameter":"GWP-fossil","unit":"kg CO2-eq.","values":[{"value":"8,27E+01","module":"A1-A3"},{"value":"1,25E+00","module":"A4"},{"value":"2,28E-02","module":"C1"},{"value":"2,09E-01","module":"C2"},{"value":"2,71E-01","module":"C3"},{"value":"2,94E-02","module":"C4"},{"value":"-1,08E+01","module":"D"}]},{"parameter":"GWP-biogenic","unit":"kg CO2-eq.","values":[{"value":"1,09E+00","module":"A1-A3"},{"value":"5,18E-04","module":"A4"},{"value":"4,28E-06","module":"C1"},{"value":"8,64E-05","module":"C2"},{"value":"4,96E-05","module":"C3"},{"value":"3,97E-05","module":"C4"},{"value":"-1,88E-02","module":"D"}]},{"parameter":"GWP-luluc","unit":"kg CO2-eq.","values":[{"value":"9,96E-02","module":"A1-A3"},{"value":"4,46E-04","module":"A4"},{"value":"1,80E-06","module":"C1"},{"value":"7,43E-05","module":"C2"},{"value":"1,08E-05","module":"C3"},{"value":"9,83E-06","module":"C4"},{"value":"-5,41E-02","module":"D"}]},{"parameter":"ODP","unit":"kg CFC 11-eq.","values":[{"value":"6,05E-06","module":"A1-A3"},{"value":"2,84E-07","module":"A4"},{"value":"4,93E-09","module":"C1"},{"value":"4,73E-08","module":"C2"},{"value":"1,55E-09","module":"C3"},{"value":"4,80E-09","module":"C4"},{"value":"-4,99E-07","module":"D"}]},{"parameter":"AP","unit":"mol H+-eq.","values":[{"value":"7,98E-01","module":"A1-A3"},{"value":"3,60E-03","module":"A4"},{"value":"2,39E-04","module":"C1"},{"value":"6,00E-04","module":"C2"},{"value":"1,07E-04","module":"C3"},{"value":"1,17E-04","module":"C4"},{"value":"-1,46E-01","module":"D"}]},{"parameter":"POCP","unit":"kg NMVOC-eq.","values":[{"value":"3,61E-01","module":"A1-A3"},{"value":"3,05E-03","module":"A4"},{"value":"3,18E-04","module":"C1"},{"value":"5,08E-04","module":"C2"},{"value":"1,10E-04","module":"C3"},{"value":"1,21E-04","module":"C4"},{"value":"-6,22E-02","module":"D"}]},{"parameter":"ADPE","unit":"kg Sb-eq.","values":[{"value":"3,72E-02","module":"A1-A3"},{"value":"3,46E-05","module":"A4"},{"value":"3,50E-08","module":"C1"},{"value":"5,76E-06","module":"C2"},{"value":"1,29E-07","module":"C3"},{"value":"1,67E-07","module":"C4"},{"value":"-6,30E-04","module":"D"}]},{"parameter":"ADPF","unit":"MJ","values":[{"value":"1,04E+03","module":"A1-A3"},{"value":"1,89E+01","module":"A4"},{"value":"3,14E-01","module":"C1"},{"value":"3,16E+00","module":"C2"},{"value":"1,66E-01","module":"C3"},{"value":"3,54E-01","module":"C4"},{"value":"-1,03E+02","module":"D"}]},{"parameter":"WDP","unit":"m3 world-eq.","values":[{"value":"4,55E+03","module":"A1-A3"},{"value":"1,83E+01","module":"A4"},{"value":"6,67E-02","module":"C1"},{"value":"3,05E+00","module":"C2"},{"value":"5,63E+00","module":"C3"},{"value":"9,54E-01","module":"C4"},{"value":"-1,09E+03","module":"D"}]},{"parameter":"EP-freshwater","unit":"kg P-eq.","values":[{"value":"7,87E-03","module":"A1-A3"},{"value":"1,00E-05","module":"A4"},{"value":"8,30E-08","module":"C1"},{"value":"1,67E-06","module":"C2"},{"value":"3,99E-07","module":"C3"},{"value":"3,27E-07","module":"C4"},{"value":"-1,18E-03","module":"D"}]},{"parameter":"EP-marine","unit":"kg N-eq.","values":[{"value":"9,43E-02","module":"A1-A3"},{"value":"7,12E-04","module":"A4"},{"value":"1,05E-04","module":"C1"},{"value":"1,19E-04","module":"C2"},{"value":"4,31E-05","module":"C3"},{"value":"3,88E-05","module":"C4"},{"value":"-1,38E-02","module":"D"}]},{"parameter":"EP-terrestrial","unit":"mol N-eq.","values":[{"value":"1,84E+00","module":"A1-A3"},{"value":"7,96E-03","module":"A4"},{"value":"1,16E-03","module":"C1"},{"value":"1,33E-03","module":"C2"},{"value":"4,44E-04","module":"C3"},{"value":"4,25E-04","module":"C4"},{"value":"-1,62E-01","module":"D"}]},{"parameter":"GWP-IOBC","unit":"kg CO2-eq.","values":[{"value":"8,38E+01","module":"A1-A3"},{"value":"1,25E+00","module":"A4"},{"value":"2,28E-02","module":"C1"},{"value":"2,09E-01","module":"C2"},{"value":"2,72E-01","module":"C3"},{"value":"2,94E-02","module":"C4"},{"value":"-1,43E+01","module":"D"}]}],"additional_environmental_impact":[{"parameter":"PM","unit":"disease incidence","values":[{"value":"6,95E-06","module":"A1-A3"},{"value":"7,67E-08","module":"A4"},{"value":"6,31E-09","module":"C1"},{"value":"1,28E-08","module":"C2"},{"value":"6,96E-10","module":"C3"},{"value":"2,03E-09","module":"C4"},{"value":"-9,98E-07","module":"D"}]},{"parameter":"ETP-fw","unit":"CTUe","values":[{"value":"5,18E+03","module":"A1-A3"},{"value":"1,40E+01","module":"A4"},{"value":"1,72E-01","module":"C1"},{"value":"2,34E+00","module":"C2"},{"value":"8,21E-01","module":"C3"},{"value":"1,54E+01","module":"C4"},{"value":"-1,29E+03","module":"D"}]},{"parameter":"HTP-c","unit":"CTUh","values":[{"value":"4,17E-07","module":"A1-A3"},{"value":"0,0E+00","module":"A4"},{"value":"0,0E+00","module":"C1"},{"value":"0,0E+00","module":"C2"},{"value":"2,30E-11","module":"C3"},{"value":"1,36E-09","module":"C4"},{"value":"-5,51E-08","module":"D"}]},{"parameter":"HTP-nc","unit":"CTUh","values":[{"value":"6,42E-06","module":"A1-A3"},{"value":"1,53E-08","module":"A4"},{"value":"1,56E-10","module":"C1"},{"value":"2,55E-09","module":"C2"},{"value":"2,21E-09","module":"C3"},{"value":"9,33E-08","module":"C4"},{"value":"-2,76E-07","module":"D"}]},{"parameter":"SQP","unit":"unitless","values":[{"value":"1,62E+03","module":"A1-A3"},{"value":"1,32E+01","module":"A4"},{"value":"3,98E-02","module":"C1"},{"value":"2,21E+00","module":"C2"},{"value":"8,53E-02","module":"C3"},{"value":"9,64E-01","module":"C4"},{"value":"-1,56E+01","module":"D"}]},{"parameter":"IRP","unit":"kBq U235-eq.","values":[{"value":"3,39E+00","module":"A1-A3"},{"value":"8,27E-02","module":"A4"},{"value":"1,35E-03","module":"C1"},{"value":"1,38E-02","module":"C2"},{"value":"1,23E-03","module":"C3"},{"value":"1,54E-03","module":"C4"},{"value":"-1,24E-01","module":"D"}]}],"resource_use":[{"parameter":"PERE","unit":"MJ","values":[{"value":"1,87E+02","module":"A1-A3"},{"value":"2,71E-01","module":"A4"},{"value":"1,70E-03","module":"C1"},{"value":"4,52E-02","module":"C2"},{"value":"3,27E-02","module":"C3"},{"value":"1,19E-02","module":"C4"},{"value":"-1,93E+01","module":"D"}]},{"parameter":"PERM","unit":"MJ","values":[{"value":"0,0E+00","module":"A1-A3"},{"value":"0,0E+00","module":"A4"},{"value":"0,0E+00","module":"C1"},{"value":"0,0E+00","module":"C2"},{"value":"0,0E+00","module":"C3"},{"value":"0,0E+00","module":"C4"},{"value":"0,0E+00","module":"D"}]},{"parameter":"PERT","unit":"MJ","values":[{"value":"2,98E+02","module":"A1-A3"},{"value":"2,71E-01","module":"A4"},{"value":"1,70E-03","module":"C1"},{"value":"4,52E-02","module":"C2"},{"value":"3,27E-02","module":"C3"},{"value":"1,19E-02","module":"C4"},{"value":"-1,93E+01","module":"D"}]},{"parameter":"PENRE","unit":"MJ","values":[{"value":"1,03E+03","module":"A1-A3"},{"value":"1,89E+01","module":"A4"},{"value":"3,14E-01","module":"C1"},{"value":"3,16E+00","module":"C2"},{"value":"1,66E-01","module":"C3"},{"value":"3,54E-01","module":"C4"},{"value":"-1,03E+02","module":"D"}]},{"parameter":"PENRM","unit":"MJ","values":[{"value":"1,92E-01","module":"A1-A3"},{"value":"0,0E+00","module":"A4"},{"value":"0,0E+00","module":"C1"},{"value":"0,0E+00","module":"C2"},{"value":"-1,92E-01","module":"C3"},{"value":"0,0E+00","module":"C4"},{"value":"0,0E+00","module":"D"}]},{"parameter":"PENRT","unit":"MJ","values":[{"value":"1,04E+03","module":"A1-A3"},{"value":"1,89E+01","module":"A4"},{"value":"3,14E-01","module":"C1"},{"value":"3,16E+00","module":"C2"},{"value":"-2,56E-02","module":"C3"},{"value":"3,54E-01","module":"C4"},{"value":"-1,03E+02","module":"D"}]},{"parameter":"SM","unit":"kg","values":[{"value":"6,03E+00","module":"A1-A3"},{"value":"0,0E+00","module":"A4"},{"value":"1,54E-04","module":"C1"},{"value":"0,0E+00","module":"C2"},{"value":"4,03E-05","module":"C3"},{"value":"3,61E-06","module":"C4"},{"value":"1,56E-01","module":"D"}]},{"parameter":"RSF","unit":"MJ","values":[{"value":"7,99E+00","module":"A1-A3"},{"value":"9,70E-03","module":"A4"},{"value":"4,18E-05","module":"C1"},{"value":"1,62E-03","module":"C2"},{"value":"7,05E-04","module":"C3"},{"value":"2,79E-04","module":"C4"},{"value":"2,86E-01","module":"D"}]},{"parameter":"NRSF","unit":"MJ","values":[{"value":"7,44E+00","module":"A1-A3"},{"value":"3,47E-02","module":"A4"},{"value":"6,15E-04","module":"C1"},{"value":"5,78E-03","module":"C2"},{"value":"-1,13E-04","module":"C3"},{"value":"2,40E-04","module":"C4"},{"value":"8,09E+00","module":"D"}]},{"parameter":"FW","unit":"m3","values":[{"value":"8,98E-01","module":"A1-A3"},{"value":"2,02E-03","module":"A4"},{"value":"1,62E-05","module":"C1"},{"value":"3,37E-04","module":"C2"},{"value":"6,59E-04","module":"C3"},{"value":"7,60E-04","module":"C4"},{"value":"-9,55E-02","module":"D"}]}],"end_of_life_waste":[{"parameter":"HWD","unit":"kg","values":[{"value":"6,93E-01","module":"A1-A3"},{"value":"9,76E-04","module":"A4"},{"value":"9,24E-06","module":"C1"},{"value":"1,63E-04","module":"C2"},{"value":"8,35E-04","module":"C3"},{"value":"5,32E-03","module":"C4"},{"value":"-3,46E-02","module":"D"}]},{"parameter":"NHWD","unit":"kg","values":[{"value":"2,33E+01","module":"A1-A3"},{"value":"9,21E-01","module":"A4"},{"value":"3,72E-04","module":"C1"},{"value":"1,53E-01","module":"C2"},{"value":"1,18E-01","module":"C3"},{"value":"1,91E+00","module":"C4"},{"value":"-4,15E+00","module":"D"}]},{"parameter":"RWD","unit":"kg","values":[{"value":"3,31E-03","module":"A1-A3"},{"value":"1,29E-04","module":"A4"},{"value":"2,18E-06","module":"C1"},{"value":"2,15E-05","module":"C2"},{"value":"9,49E-07","module":"C3"},{"value":"6,26E-07","module":"C4"},{"value":"-1,21E-04","module":"D"}]}],"end_of_life_flow":[{"parameter":"CRU","unit":"kg","values":[{"value":"0,0E+00","module":"A1-A3"},{"value":"0,0E+00","module":"A4"},{"value":"0,0E+00","module":"C1"},{"value":"0,0E+00","module":"C2"},{"value":"0,0E+00","module":"C3"},{"value":"0,0E+00","module":"C4"},{"value":"0,0E+00","module":"D"}]},{"parameter":"MFR","unit":"kg","values":[{"value":"9,32E-01","module":"A1-A3"},{"value":"0,0E+00","module":"A4"},{"value":"1,51E-04","module":"C1"},{"value":"0,0E+00","module":"C2"},{"value":"1,53E+01","module":"C3"},{"value":"7,23E-06","module":"C4"},{"value":"-6,11E-03","module":"D"}]},{"parameter":"MER","unit":"kg","values":[{"value":"6,90E-07","module":"A1-A3"},{"value":"0,0E+00","module":"A4"},{"value":"4,69E-07","module":"C1"},{"value":"0,0E+00","module":"C2"},{"value":"6,99E-06","module":"C3"},{"value":"1,36E-07","module":"C4"},{"value":"-8,05E-04","module":"D"}]},{"parameter":"EEE","unit":"MJ","values":[{"value":"1,07E-01","module":"A1-A3"},{"value":"0,0E+00","module":"A4"},{"value":"1,61E-06","module":"C1"},{"value":"0,0E+00","module":"C2"},{"value":"1,41E-01","module":"C3"},{"value":"9,94E-07","module":"C4"},{"value":"-1,97E-03","module":"D"}]},{"parameter":"EET","unit":"MJ","values":[{"value":"1,63E+00","module":"A1-A3"},{"value":"0,0E+00","module":"A4"},{"value":"2,43E-05","module":"C1"},{"value":"0,0E+00","module":"C2"},{"value":"2,13E+00","module":"C3"},{"value":"1,50E-05","module":"C4"},{"value":"-2,98E-02","module":"D"}]}]}