{"product_name":"JACKOPOR EPS NORWAY","epd_id":"NEPD-4452-3704-EN","compliance":["EN 15804+A2","ISO 14025","ISO 21930"],"producer_name":"Bewi Insulation Scandinavia","environmental_impact":[{"parameter":"GWP-total","unit":"kg CO2-eq.","values":[{"value":"1,33E+00","module":"A1"},{"value":"4,35E-02","module":"A2"},{"value":"3,52E-01","module":"A3"},{"value":"2,85E-02","module":"A4"},{"value":"9,51E-04","module":"A5"},{"value":"0,0E+00","module":"C1"},{"value":"4,21E-03","module":"C2"},{"value":"1,82E+00","module":"C3"},{"value":"8,86E-05","module":"C4"},{"value":"-1,03E-01","module":"D"}]},{"parameter":"GWP-fossil","unit":"kg CO2-eq.","values":[{"value":"1,33E+00","module":"A1"},{"value":"4,34E-02","module":"A2"},{"value":"3,50E-01","module":"A3"},{"value":"2,85E-02","module":"A4"},{"value":"9,50E-04","module":"A5"},{"value":"0,0E+00","module":"C1"},{"value":"4,21E-03","module":"C2"},{"value":"1,82E+00","module":"C3"},{"value":"8,85E-05","module":"C4"},{"value":"-9,98E-02","module":"D"}]},{"parameter":"GWP-biogenic","unit":"kg CO2-eq.","values":[{"value":"5,55E-03","module":"A1"},{"value":"1,86E-05","module":"A2"},{"value":"1,83E-03","module":"A3"},{"value":"1,18E-05","module":"A4"},{"value":"1,31E-07","module":"A5"},{"value":"0,0E+00","module":"C1"},{"value":"1,80E-06","module":"C2"},{"value":"1,25E-05","module":"C3"},{"value":"4,70E-08","module":"C4"},{"value":"-5,99E-05","module":"D"}]},{"parameter":"GWP-luluc","unit":"kg CO2-eq.","values":[{"value":"3,19E-04","module":"A1"},{"value":"1,32E-05","module":"A2"},{"value":"5,97E-05","module":"A3"},{"value":"1,02E-05","module":"A4"},{"value":"7,29E-08","module":"A5"},{"value":"0,0E+00","module":"C1"},{"value":"1,28E-06","module":"C2"},{"value":"1,99E-06","module":"C3"},{"value":"1,36E-08","module":"C4"},{"value":"-3,61E-03","module":"D"}]},{"parameter":"ODP","unit":"kg CFC 11-eq.","values":[{"value":"8,50E-10","module":"A1"},{"value":"1,05E-08","module":"A2"},{"value":"6,73E-08","module":"A3"},{"value":"6,46E-09","module":"A4"},{"value":"5,70E-11","module":"A5"},{"value":"0,0E+00","module":"C1"},{"value":"1,01E-09","module":"C2"},{"value":"1,30E-09","module":"C3"},{"value":"1,00E-11","module":"C4"},{"value":"-7,69E-03","module":"D"}]},{"parameter":"AP","unit":"mol H+-eq.","values":[{"value":"2,36E-03","module":"A1"},{"value":"1,40E-04","module":"A2"},{"value":"1,04E-03","module":"A3"},{"value":"8,20E-05","module":"A4"},{"value":"1,17E-06","module":"A5"},{"value":"0,0E+00","module":"C1"},{"value":"1,35E-05","module":"C2"},{"value":"2,16E-04","module":"C3"},{"value":"3,12E-07","module":"C4"},{"value":"-8,25E-04","module":"D"}]},{"parameter":"POCP","unit":"kg NMVOC-eq.","values":[{"value":"2,98E-03","module":"A1"},{"value":"1,34E-04","module":"A2"},{"value":"8,47E-03","module":"A3"},{"value":"6,95E-05","module":"A4"},{"value":"1,38E-06","module":"A5"},{"value":"0,0E+00","module":"C1"},{"value":"1,30E-05","module":"C2"},{"value":"2,67E-04","module":"C3"},{"value":"3,06E-07","module":"C4"},{"value":"-8,30E-04","module":"D"}]},{"parameter":"ADPE","unit":"kg Sb-eq.","values":[{"value":"5,63E-07","module":"A1"},{"value":"7,74E-07","module":"A2"},{"value":"7,80E-07","module":"A3"},{"value":"7,88E-07","module":"A4"},{"value":"5,06E-09","module":"A5"},{"value":"0,0E+00","module":"C1"},{"value":"7,50E-08","module":"C2"},{"value":"5,61E-08","module":"C3"},{"value":"4,96E-10","module":"C4"},{"value":"-6,23E-07","module":"D"}]},{"parameter":"ADPF","unit":"MJ","values":[{"value":"4,52E+01","module":"A1"},{"value":"7,05E-01","module":"A2"},{"value":"4,50E+00","module":"A3"},{"value":"4,31E-01","module":"A4"},{"value":"3,92E-03","module":"A5"},{"value":"0,0E+00","module":"C1"},{"value":"6,83E-02","module":"C2"},{"value":"1,11E-01","module":"C3"},{"value":"8,05E-04","module":"C4"},{"value":"-1,43E+00","module":"D"}]},{"parameter":"WDP","unit":"m3 world-eq.","values":[{"value":"1,20E+00","module":"A1"},{"value":"5,41E-01","module":"A2"},{"value":"1,81E+01","module":"A3"},{"value":"4,17E-01","module":"A4"},{"value":"1,39E-02","module":"A5"},{"value":"0,0E+00","module":"C1"},{"value":"5,24E-02","module":"C2"},{"value":"2,47E-01","module":"C3"},{"value":"8,35E-03","module":"C4"},{"value":"-5,19E+00","module":"D"}]},{"parameter":"EP-freshwater","unit":"kg P-eq.","values":[{"value":"5,59E-06","module":"A1"},{"value":"3,46E-07","module":"A2"},{"value":"1,83E-06","module":"A3"},{"value":"2,28E-07","module":"A4"},{"value":"1,96E-09","module":"A5"},{"value":"0,0E+00","module":"C1"},{"value":"3,35E-08","module":"C2"},{"value":"1,29E-07","module":"C3"},{"value":"1,20E-09","module":"C4"},{"value":"-8,97E-06","module":"D"}]},{"parameter":"EP-marine","unit":"kg N-eq.","values":[{"value":"6,29E-04","module":"A1"},{"value":"3,06E-05","module":"A2"},{"value":"2,59E-04","module":"A3"},{"value":"1,62E-05","module":"A4"},{"value":"1,07E-06","module":"A5"},{"value":"0,0E+00","module":"C1"},{"value":"2,97E-06","module":"C2"},{"value":"1,04E-04","module":"C3"},{"value":"9,73E-08","module":"C4"},{"value":"-2,79E-04","module":"D"}]},{"parameter":"EP-terrestrial","unit":"mol N-eq.","values":[{"value":"6,83E-03","module":"A1"},{"value":"3,42E-04","module":"A2"},{"value":"2,83E-03","module":"A3"},{"value":"1,81E-04","module":"A4"},{"value":"4,20E-06","module":"A5"},{"value":"0,0E+00","module":"C1"},{"value":"3,31E-05","module":"C2"},{"value":"1,11E-03","module":"C3"},{"value":"1,11E-06","module":"C4"},{"value":"-3,01E-03","module":"D"}]},{"parameter":"GWP-IOBC","unit":"kg CO2-eq.","values":[{"value":"2,66E-02","module":"A1"},{"value":"4,35E-02","module":"A2"},{"value":"3,38E-01","module":"A3"},{"value":"2,85E-02","module":"A4"},{"value":"0,0E+00","module":"A5"},{"value":"0,0E+00","module":"C1"},{"value":"4,21E-03","module":"C2"},{"value":"1,82E+00","module":"C3"},{"value":"9,19E-05","module":"C4"},{"value":"-1,02E-01","module":"D"}]}],"additional_environmental_impact":[{"parameter":"PM","unit":"disease incidence","values":[{"value":"1,84E-08","module":"A1"},{"value":"3,99E-09","module":"A2"},{"value":"1,16E-08","module":"A3"},{"value":"1,75E-09","module":"A4"},{"value":"2,10E-11","module":"A5"},{"value":"0,0E+00","module":"C1"},{"value":"3,86E-10","module":"C2"},{"value":"9,10E-10","module":"C3"},{"value":"4,00E-12","module":"C4"},{"value":"-5,24E-08","module":"D"}]},{"parameter":"ETP-fw","unit":"CTUe","values":[{"value":"2,16E+02","module":"A1"},{"value":"5,16E-01","module":"A2"},{"value":"2,77E+00","module":"A3"},{"value":"3,20E-01","module":"A4"},{"value":"3,74E-03","module":"A5"},{"value":"0,0E+00","module":"C1"},{"value":"5,00E-02","module":"C2"},{"value":"2,69E-01","module":"C3"},{"value":"1,48E-03","module":"C4"},{"value":"-7,85E+00","module":"D"}]},{"parameter":"HTP-c","unit":"CTUh","values":[{"value":"5,19E-10","module":"A1"},{"value":"0,0E+00","module":"A2"},{"value":"1,19E-10","module":"A3"},{"value":"0,0E+00","module":"A4"},{"value":"0,0E+00","module":"A5"},{"value":"0,0E+00","module":"C1"},{"value":"0,0E+00","module":"C2"},{"value":"7,60E-11","module":"C3"},{"value":"0,0E+00","module":"C4"},{"value":"-1,33E-10","module":"D"}]},{"parameter":"HTP-nc","unit":"CTUh","values":[{"value":"2,31E-08","module":"A1"},{"value":"4,99E-10","module":"A2"},{"value":"3,57E-09","module":"A3"},{"value":"3,49E-10","module":"A4"},{"value":"4,00E-12","module":"A5"},{"value":"0,0E+00","module":"C1"},{"value":"4,80E-11","module":"C2"},{"value":"3,02E-09","module":"C3"},{"value":"3,00E-12","module":"C4"},{"value":"-7,47E-09","module":"D"}]},{"parameter":"SQP","unit":"unitless","values":[{"value":"1,37E+00","module":"A1"},{"value":"8,09E-01","module":"A2"},{"value":"6,39E-01","module":"A3"},{"value":"3,02E-01","module":"A4"},{"value":"6,84E-03","module":"A5"},{"value":"0,0E+00","module":"C1"},{"value":"7,83E-02","module":"C2"},{"value":"1,33E-02","module":"C3"},{"value":"2,22E-03","module":"C4"},{"value":"-1,01E+01","module":"D"}]},{"parameter":"IRP","unit":"kBq U235-eq.","values":[{"value":"2,87E-02","module":"A1"},{"value":"3,08E-03","module":"A2"},{"value":"1,99E-02","module":"A3"},{"value":"1,88E-03","module":"A4"},{"value":"1,77E-05","module":"A5"},{"value":"0,0E+00","module":"C1"},{"value":"2,99E-04","module":"C2"},{"value":"1,86E-04","module":"C3"},{"value":"3,82E-06","module":"C4"},{"value":"-8,22E-03","module":"D"}]}],"resource_use":[{"parameter":"PERE","unit":"MJ","values":[{"value":"2,79E-01","module":"A1"},{"value":"8,87E-03","module":"A2"},{"value":"1,28E+00","module":"A3"},{"value":"6,17E-03","module":"A4"},{"value":"9,90E-05","module":"A5"},{"value":"0,0E+00","module":"C1"},{"value":"8,60E-04","module":"C2"},{"value":"3,20E-03","module":"C3"},{"value":"4,69E-05","module":"C4"},{"value":"-8,31E+00","module":"D"}]},{"parameter":"PERM","unit":"MJ","values":[{"value":"0,0E+00","module":"A1"},{"value":"0,0E+00","module":"A2"},{"value":"0,0E+00","module":"A3"},{"value":"0,0E+00","module":"A4"},{"value":"0,0E+00","module":"A5"},{"value":"0,0E+00","module":"C1"},{"value":"0,0E+00","module":"C2"},{"value":"0,0E+00","module":"C3"},{"value":"0,0E+00","module":"C4"},{"value":"0,0E+00","module":"D"}]},{"parameter":"PERT","unit":"MJ","values":[{"value":"2,79E-01","module":"A1"},{"value":"8,87E-03","module":"A2"},{"value":"1,28E+00","module":"A3"},{"value":"6,17E-03","module":"A4"},{"value":"9,90E-05","module":"A5"},{"value":"0,0E+00","module":"C1"},{"value":"8,60E-04","module":"C2"},{"value":"3,20E-03","module":"C3"},{"value":"4,69E-05","module":"C4"},{"value":"-8,31E+00","module":"D"}]},{"parameter":"PENRE","unit":"MJ","values":[{"value":"2,94E+01","module":"A1"},{"value":"7,05E-01","module":"A2"},{"value":"4,50E+00","module":"A3"},{"value":"4,31E-01","module":"A4"},{"value":"3,92E-03","module":"A5"},{"value":"0,0E+00","module":"C1"},{"value":"6,83E-02","module":"C2"},{"value":"1,11E-01","module":"C3"},{"value":"8,06E-04","module":"C4"},{"value":"-1,43E+00","module":"D"}]},{"parameter":"PENRM","unit":"MJ","values":[{"value":"1,88E+01","module":"A1"},{"value":"0,0E+00","module":"A2"},{"value":"0,0E+00","module":"A3"},{"value":"0,0E+00","module":"A4"},{"value":"0,0E+00","module":"A5"},{"value":"0,0E+00","module":"C1"},{"value":"0,0E+00","module":"C2"},{"value":"0,0E+00","module":"C3"},{"value":"0,0E+00","module":"C4"},{"value":"0,0E+00","module":"D"}]},{"parameter":"PENRT","unit":"MJ","values":[{"value":"4,82E+01","module":"A1"},{"value":"7,05E-01","module":"A2"},{"value":"4,50E+00","module":"A3"},{"value":"4,31E-01","module":"A4"},{"value":"3,92E-03","module":"A5"},{"value":"0,0E+00","module":"C1"},{"value":"6,83E-02","module":"C2"},{"value":"1,11E-01","module":"C3"},{"value":"8,06E-04","module":"C4"},{"value":"-1,43E+00","module":"D"}]},{"parameter":"SM","unit":"kg","values":[{"value":"7,37E-06","module":"A1"},{"value":"0,0E+00","module":"A2"},{"value":"2,37E-03","module":"A3"},{"value":"0,0E+00","module":"A4"},{"value":"0,0E+00","module":"A5"},{"value":"0,0E+00","module":"C1"},{"value":"0,0E+00","module":"C2"},{"value":"0,0E+00","module":"C3"},{"value":"0,0E+00","module":"C4"},{"value":"0,0E+00","module":"D"}]},{"parameter":"RSF","unit":"MJ","values":[{"value":"3,97E-03","module":"A1"},{"value":"3,10E-04","module":"A2"},{"value":"1,77E-03","module":"A3"},{"value":"2,21E-04","module":"A4"},{"value":"2,60E-06","module":"A5"},{"value":"0,0E+00","module":"C1"},{"value":"3,01E-05","module":"C2"},{"value":"8,94E-05","module":"C3"},{"value":"1,17E-06","module":"C4"},{"value":"-8,39E-04","module":"D"}]},{"parameter":"NRSF","unit":"MJ","values":[{"value":"2,35E-04","module":"A1"},{"value":"1,04E-03","module":"A2"},{"value":"1,21E-02","module":"A3"},{"value":"7,90E-04","module":"A4"},{"value":"6,80E-06","module":"A5"},{"value":"0,0E+00","module":"C1"},{"value":"1,01E-04","module":"C2"},{"value":"0,0E+00","module":"C3"},{"value":"1,86E-04","module":"C4"},{"value":"-5,51E-01","module":"D"}]},{"parameter":"FW","unit":"m3","values":[{"value":"3,76E-02","module":"A1"},{"value":"8,03E-05","module":"A2"},{"value":"1,16E-02","module":"A3"},{"value":"4,61E-05","module":"A4"},{"value":"2,07E-06","module":"A5"},{"value":"0,0E+00","module":"C1"},{"value":"7,78E-06","module":"C2"},{"value":"3,15E-04","module":"C3"},{"value":"7,40E-07","module":"C4"},{"value":"-3,68E-03","module":"D"}]}],"end_of_life_waste":[{"parameter":"HWD","unit":"kg","values":[{"value":"1,85E-03","module":"A1"},{"value":"3,86E-05","module":"A2"},{"value":"3,08E-03","module":"A3"},{"value":"2,22E-05","module":"A4"},{"value":"1,55E-06","module":"A5"},{"value":"0,0E+00","module":"C1"},{"value":"3,74E-06","module":"C2"},{"value":"0,0E+00","module":"C3"},{"value":"1,47E-03","module":"C4"},{"value":"-2,08E-05","module":"D"}]},{"parameter":"NHWD","unit":"kg","values":[{"value":"2,87E-02","module":"A1"},{"value":"6,13E-02","module":"A2"},{"value":"1,83E-02","module":"A3"},{"value":"2,10E-02","module":"A4"},{"value":"5,96E-03","module":"A5"},{"value":"0,0E+00","module":"C1"},{"value":"5,94E-03","module":"C2"},{"value":"0,0E+00","module":"C3"},{"value":"7,28E-04","module":"C4"},{"value":"-2,96E-02","module":"D"}]},{"parameter":"RWD","unit":"kg","values":[{"value":"1,08E-06","module":"A1"},{"value":"4,82E-06","module":"A2"},{"value":"3,01E-05","module":"A3"},{"value":"2,94E-06","module":"A4"},{"value":"2,64E-08","module":"A5"},{"value":"0,0E+00","module":"C1"},{"value":"4,67E-07","module":"C2"},{"value":"0,0E+00","module":"C3"},{"value":"4,86E-09","module":"C4"},{"value":"-7,20E-06","module":"D"}]}],"end_of_life_flow":[{"parameter":"CRU","unit":"kg","values":[{"value":"0,0E+00","module":"A1"},{"value":"0,0E+00","module":"A2"},{"value":"0,0E+00","module":"A3"},{"value":"0,0E+00","module":"A4"},{"value":"0,0E+00","module":"A5"},{"value":"0,0E+00","module":"C1"},{"value":"0,0E+00","module":"C2"},{"value":"0,0E+00","module":"C3"},{"value":"0,0E+00","module":"C4"},{"value":"0,0E+00","module":"D"}]},{"parameter":"MFR","unit":"kg","values":[{"value":"0,0E+00","module":"A1"},{"value":"0,0E+00","module":"A2"},{"value":"1,22E-02","module":"A3"},{"value":"0,0E+00","module":"A4"},{"value":"6,13E-03","module":"A5"},{"value":"0,0E+00","module":"C1"},{"value":"0,0E+00","module":"C2"},{"value":"0,0E+00","module":"C3"},{"value":"0,0E+00","module":"C4"},{"value":"0,0E+00","module":"D"}]},{"parameter":"MER","unit":"kg","values":[{"value":"0,0E+00","module":"A1"},{"value":"0,0E+00","module":"A2"},{"value":"7,44E-06","module":"A3"},{"value":"0,0E+00","module":"A4"},{"value":"2,74E-08","module":"A5"},{"value":"0,0E+00","module":"C1"},{"value":"0,0E+00","module":"C2"},{"value":"5,70E-01","module":"C3"},{"value":"0,0E+00","module":"C4"},{"value":"0,0E+00","module":"D"}]},{"parameter":"EEE","unit":"MJ","values":[{"value":"0,0E+00","module":"A1"},{"value":"0,0E+00","module":"A2"},{"value":"9,61E-03","module":"A3"},{"value":"0,0E+00","module":"A4"},{"value":"7,56E-05","module":"A5"},{"value":"0,0E+00","module":"C1"},{"value":"0,0E+00","module":"C2"},{"value":"1,00E+00","module":"C3"},{"value":"0,0E+00","module":"C4"},{"value":"0,0E+00","module":"D"}]},{"parameter":"EET","unit":"MJ","values":[{"value":"0,0E+00","module":"A1"},{"value":"0,0E+00","module":"A2"},{"value":"1,45E-01","module":"A3"},{"value":"0,0E+00","module":"A4"},{"value":"1,14E-03","module":"A5"},{"value":"0,0E+00","module":"C1"},{"value":"0,0E+00","module":"C2"},{"value":"1,52E+01","module":"C3"},{"value":"0,0E+00","module":"C4"},{"value":"0,0E+00","module":"D"}]}]}