{"product_name":"JACKOFOAM XPS NORWAY","epd_id":"NEPD-6440-5703-EN","compliance":["EN 15804+A2","ISO 14025","ISO 21930"],"producer_name":"BEWI ASA,  Insulation and Construction","environmental_impact":[{"parameter":"GWP-total","unit":"kg CO2-eq.","values":[{"value":"2,14E+00","module":"A1"},{"value":"1,91E-01","module":"A2"},{"value":"4,96E-02","module":"A3"},{"value":"6,78E-02","module":"A4"},{"value":"2,11E-03","module":"A5"},{"value":"0,0E+00","module":"C1"},{"value":"7,62E-03","module":"C2"},{"value":"3,43E+00","module":"C3"},{"value":"1,67E-04","module":"C4"},{"value":"-1,96E-01","module":"D"}]},{"parameter":"GWP-fossil","unit":"kg CO2-eq.","values":[{"value":"2,13E+00","module":"A1"},{"value":"1,91E-01","module":"A2"},{"value":"4,58E-02","module":"A3"},{"value":"6,77E-02","module":"A4"},{"value":"2,11E-03","module":"A5"},{"value":"0,0E+00","module":"C1"},{"value":"7,62E-03","module":"C2"},{"value":"3,43E+00","module":"C3"},{"value":"1,67E-04","module":"C4"},{"value":"-1,89E-01","module":"D"}]},{"parameter":"GWP-biogenic","unit":"kg CO2-eq.","values":[{"value":"8,41E-03","module":"A1"},{"value":"8,17E-05","module":"A2"},{"value":"3,67E-03","module":"A3"},{"value":"3,13E-05","module":"A4"},{"value":"2,91E-07","module":"A5"},{"value":"0,0E+00","module":"C1"},{"value":"3,26E-06","module":"C2"},{"value":"2,37E-05","module":"C3"},{"value":"8,87E-08","module":"C4"},{"value":"-1,13E-04","module":"D"}]},{"parameter":"GWP-luluc","unit":"kg CO2-eq.","values":[{"value":"1,05E-03","module":"A1"},{"value":"5,86E-05","module":"A2"},{"value":"8,34E-05","module":"A3"},{"value":"2,93E-05","module":"A4"},{"value":"1,62E-07","module":"A5"},{"value":"0,0E+00","module":"C1"},{"value":"2,32E-06","module":"C2"},{"value":"3,75E-06","module":"C3"},{"value":"2,57E-08","module":"C4"},{"value":"-6,83E-03","module":"D"}]},{"parameter":"ODP","unit":"kg CFC 11-eq.","values":[{"value":"4,85E-08","module":"A1"},{"value":"4,60E-08","module":"A2"},{"value":"1,64E-09","module":"A3"},{"value":"1,49E-08","module":"A4"},{"value":"1,27E-10","module":"A5"},{"value":"0,0E+00","module":"C1"},{"value":"1,84E-09","module":"C2"},{"value":"2,46E-09","module":"C3"},{"value":"1,80E-11","module":"C4"},{"value":"-1,45E-02","module":"D"}]},{"parameter":"AP","unit":"mol H+-eq.","values":[{"value":"4,80E-03","module":"A1"},{"value":"6,52E-04","module":"A2"},{"value":"9,41E-05","module":"A3"},{"value":"1,95E-04","module":"A4"},{"value":"2,60E-06","module":"A5"},{"value":"0,0E+00","module":"C1"},{"value":"2,45E-05","module":"C2"},{"value":"4,08E-04","module":"C3"},{"value":"5,89E-07","module":"C4"},{"value":"-1,56E-03","module":"D"}]},{"parameter":"POCP","unit":"kg NMVOC-eq.","values":[{"value":"5,26E-03","module":"A1"},{"value":"6,15E-04","module":"A2"},{"value":"3,77E-03","module":"A3"},{"value":"1,58E-04","module":"A4"},{"value":"3,06E-06","module":"A5"},{"value":"0,0E+00","module":"C1"},{"value":"2,35E-05","module":"C2"},{"value":"5,04E-04","module":"C3"},{"value":"5,78E-07","module":"C4"},{"value":"-1,57E-03","module":"D"}]},{"parameter":"ADPE","unit":"kg Sb-eq.","values":[{"value":"2,92E-06","module":"A1"},{"value":"3,39E-06","module":"A2"},{"value":"5,27E-07","module":"A3"},{"value":"2,44E-06","module":"A4"},{"value":"1,12E-08","module":"A5"},{"value":"0,0E+00","module":"C1"},{"value":"1,36E-07","module":"C2"},{"value":"1,06E-07","module":"C3"},{"value":"9,37E-10","module":"C4"},{"value":"-1,18E-06","module":"D"}]},{"parameter":"ADPF","unit":"MJ","values":[{"value":"7,11E+01","module":"A1"},{"value":"3,10E+00","module":"A2"},{"value":"3,00E-01","module":"A3"},{"value":"1,01E+00","module":"A4"},{"value":"8,69E-03","module":"A5"},{"value":"0,0E+00","module":"C1"},{"value":"1,24E-01","module":"C2"},{"value":"2,10E-01","module":"C3"},{"value":"1,52E-03","module":"C4"},{"value":"-2,70E+00","module":"D"}]},{"parameter":"WDP","unit":"m3 world-eq.","values":[{"value":"-8,24E-01","module":"A1"},{"value":"2,37E+00","module":"A2"},{"value":"4,77E+01","module":"A3"},{"value":"1,21E+00","module":"A4"},{"value":"3,07E-02","module":"A5"},{"value":"0,0E+00","module":"C1"},{"value":"9,49E-02","module":"C2"},{"value":"4,67E-01","module":"C3"},{"value":"1,58E-02","module":"C4"},{"value":"-9,81E+00","module":"D"}]},{"parameter":"EP-freshwater","unit":"kg P-eq.","values":[{"value":"1,31E-05","module":"A1"},{"value":"1,52E-06","module":"A2"},{"value":"9,31E-07","module":"A3"},{"value":"6,21E-07","module":"A4"},{"value":"4,33E-09","module":"A5"},{"value":"0,0E+00","module":"C1"},{"value":"6,06E-08","module":"C2"},{"value":"2,43E-07","module":"C3"},{"value":"2,26E-09","module":"C4"},{"value":"-1,69E-05","module":"D"}]},{"parameter":"EP-marine","unit":"kg N-eq.","values":[{"value":"1,18E-03","module":"A1"},{"value":"1,44E-04","module":"A2"},{"value":"2,38E-05","module":"A3"},{"value":"3,68E-05","module":"A4"},{"value":"2,38E-06","module":"A5"},{"value":"0,0E+00","module":"C1"},{"value":"5,37E-06","module":"C2"},{"value":"1,96E-04","module":"C3"},{"value":"1,84E-07","module":"C4"},{"value":"-5,28E-04","module":"D"}]},{"parameter":"EP-terrestrial","unit":"mol N-eq.","values":[{"value":"1,28E-02","module":"A1"},{"value":"1,61E-03","module":"A2"},{"value":"2,27E-04","module":"A3"},{"value":"4,13E-04","module":"A4"},{"value":"9,31E-06","module":"A5"},{"value":"0,0E+00","module":"C1"},{"value":"5,99E-05","module":"C2"},{"value":"2,10E-03","module":"C3"},{"value":"2,09E-06","module":"C4"},{"value":"-5,69E-03","module":"D"}]},{"parameter":"GWP-IOBC","unit":"kg CO2-eq.","values":[{"value":"2,14E+00","module":"A1"},{"value":"1,91E-01","module":"A2"},{"value":"5,15E-02","module":"A3"},{"value":"6,78E-02","module":"A4"},{"value":"2,11E-03","module":"A5"},{"value":"0,0E+00","module":"C1"},{"value":"7,62E-03","module":"C2"},{"value":"3,43E+00","module":"C3"},{"value":"1,74E-04","module":"C4"},{"value":"-1,93E-01","module":"D"}]}],"additional_environmental_impact":[{"parameter":"PM","unit":"disease incidence","values":[{"value":"3,26E-08","module":"A1"},{"value":"1,75E-08","module":"A2"},{"value":"8,85E-10","module":"A3"},{"value":"3,79E-09","module":"A4"},{"value":"4,70E-11","module":"A5"},{"value":"0,0E+00","module":"C1"},{"value":"7,00E-10","module":"C2"},{"value":"1,72E-09","module":"C3"},{"value":"7,00E-12","module":"C4"},{"value":"-9,89E-08","module":"D"}]},{"parameter":"ETP-fw","unit":"CTUe","values":[{"value":"3,20E+02","module":"A1"},{"value":"2,26E+00","module":"A2"},{"value":"5,56E-01","module":"A3"},{"value":"7,88E-01","module":"A4"},{"value":"8,29E-03","module":"A5"},{"value":"0,0E+00","module":"C1"},{"value":"9,05E-02","module":"C2"},{"value":"5,08E-01","module":"C3"},{"value":"2,80E-03","module":"C4"},{"value":"-1,48E+01","module":"D"}]},{"parameter":"HTP-c","unit":"CTUh","values":[{"value":"8,14E-10","module":"A1"},{"value":"0,0E+00","module":"A2"},{"value":"3,20E-11","module":"A3"},{"value":"0,0E+00","module":"A4"},{"value":"0,0E+00","module":"A5"},{"value":"0,0E+00","module":"C1"},{"value":"0,0E+00","module":"C2"},{"value":"1,44E-10","module":"C3"},{"value":"0,0E+00","module":"C4"},{"value":"-2,53E-10","module":"D"}]},{"parameter":"HTP-nc","unit":"CTUh","values":[{"value":"3,57E-08","module":"A1"},{"value":"2,19E-09","module":"A2"},{"value":"7,08E-10","module":"A3"},{"value":"9,49E-10","module":"A4"},{"value":"8,00E-12","module":"A5"},{"value":"0,0E+00","module":"C1"},{"value":"8,70E-11","module":"C2"},{"value":"5,71E-09","module":"C3"},{"value":"5,00E-12","module":"C4"},{"value":"-1,41E-08","module":"D"}]},{"parameter":"SQP","unit":"unitless","values":[{"value":"3,21E+00","module":"A1"},{"value":"3,54E+00","module":"A2"},{"value":"1,43E-01","module":"A3"},{"value":"6,01E-01","module":"A4"},{"value":"1,52E-02","module":"A5"},{"value":"0,0E+00","module":"C1"},{"value":"1,42E-01","module":"C2"},{"value":"2,51E-02","module":"C3"},{"value":"4,20E-03","module":"C4"},{"value":"-1,90E+01","module":"D"}]},{"parameter":"IRP","unit":"kBq U235-eq.","values":[{"value":"5,78E-02","module":"A1"},{"value":"1,35E-02","module":"A2"},{"value":"5,12E-03","module":"A3"},{"value":"4,42E-03","module":"A4"},{"value":"3,93E-05","module":"A5"},{"value":"0,0E+00","module":"C1"},{"value":"5,41E-04","module":"C2"},{"value":"3,52E-04","module":"C3"},{"value":"7,22E-06","module":"C4"},{"value":"-1,55E-02","module":"D"}]}],"resource_use":[{"parameter":"PERE","unit":"MJ","values":[{"value":"7,67E-01","module":"A1"},{"value":"3,89E-02","module":"A2"},{"value":"3,51E+00","module":"A3"},{"value":"1,72E-02","module":"A4"},{"value":"2,19E-04","module":"A5"},{"value":"0,0E+00","module":"C1"},{"value":"1,56E-03","module":"C2"},{"value":"6,06E-03","module":"C3"},{"value":"8,87E-05","module":"C4"},{"value":"-1,57E+01","module":"D"}]},{"parameter":"PERM","unit":"MJ","values":[{"value":"0,0E+00","module":"A1"},{"value":"0,0E+00","module":"A2"},{"value":"0,0E+00","module":"A3"},{"value":"0,0E+00","module":"A4"},{"value":"0,0E+00","module":"A5"},{"value":"0,0E+00","module":"C1"},{"value":"0,0E+00","module":"C2"},{"value":"0,0E+00","module":"C3"},{"value":"0,0E+00","module":"C4"},{"value":"0,0E+00","module":"D"}]},{"parameter":"PERT","unit":"MJ","values":[{"value":"7,67E-01","module":"A1"},{"value":"3,89E-02","module":"A2"},{"value":"3,51E+00","module":"A3"},{"value":"1,72E-02","module":"A4"},{"value":"2,19E-04","module":"A5"},{"value":"0,0E+00","module":"C1"},{"value":"1,56E-03","module":"C2"},{"value":"6,06E-03","module":"C3"},{"value":"8,87E-05","module":"C4"},{"value":"-1,57E+01","module":"D"}]},{"parameter":"PENRE","unit":"MJ","values":[{"value":"4,73E+01","module":"A1"},{"value":"3,10E+00","module":"A2"},{"value":"3,00E-01","module":"A3"},{"value":"1,01E+00","module":"A4"},{"value":"8,69E-03","module":"A5"},{"value":"0,0E+00","module":"C1"},{"value":"1,24E-01","module":"C2"},{"value":"2,10E-01","module":"C3"},{"value":"1,52E-03","module":"C4"},{"value":"-2,70E+00","module":"D"}]},{"parameter":"PENRM","unit":"MJ","values":[{"value":"2,83E+01","module":"A1"},{"value":"0,0E+00","module":"A2"},{"value":"0,0E+00","module":"A3"},{"value":"0,0E+00","module":"A4"},{"value":"0,0E+00","module":"A5"},{"value":"0,0E+00","module":"C1"},{"value":"0,0E+00","module":"C2"},{"value":"0,0E+00","module":"C3"},{"value":"0,0E+00","module":"C4"},{"value":"0,0E+00","module":"D"}]},{"parameter":"PENRT","unit":"MJ","values":[{"value":"7,56E+01","module":"A1"},{"value":"3,10E+00","module":"A2"},{"value":"3,00E-01","module":"A3"},{"value":"1,01E+00","module":"A4"},{"value":"8,69E-03","module":"A5"},{"value":"0,0E+00","module":"C1"},{"value":"1,24E-01","module":"C2"},{"value":"2,10E-01","module":"C3"},{"value":"1,52E-03","module":"C4"},{"value":"-2,70E+00","module":"D"}]},{"parameter":"SM","unit":"kg","values":[{"value":"2,38E-01","module":"A1"},{"value":"0,0E+00","module":"A2"},{"value":"0,0E+00","module":"A3"},{"value":"0,0E+00","module":"A4"},{"value":"0,0E+00","module":"A5"},{"value":"0,0E+00","module":"C1"},{"value":"0,0E+00","module":"C2"},{"value":"0,0E+00","module":"C3"},{"value":"0,0E+00","module":"C4"},{"value":"0,0E+00","module":"D"}]},{"parameter":"RSF","unit":"MJ","values":[{"value":"1,07E-02","module":"A1"},{"value":"1,36E-03","module":"A2"},{"value":"3,01E-03","module":"A3"},{"value":"6,21E-04","module":"A4"},{"value":"5,75E-06","module":"A5"},{"value":"0,0E+00","module":"C1"},{"value":"5,45E-05","module":"C2"},{"value":"1,69E-04","module":"C3"},{"value":"2,21E-06","module":"C4"},{"value":"-1,59E-03","module":"D"}]},{"parameter":"NRSF","unit":"MJ","values":[{"value":"2,55E-03","module":"A1"},{"value":"4,55E-03","module":"A2"},{"value":"7,55E-03","module":"A3"},{"value":"2,26E-03","module":"A4"},{"value":"1,51E-05","module":"A5"},{"value":"0,0E+00","module":"C1"},{"value":"1,83E-04","module":"C2"},{"value":"0,0E+00","module":"C3"},{"value":"3,51E-04","module":"C4"},{"value":"-1,04E+00","module":"D"}]},{"parameter":"FW","unit":"m3","values":[{"value":"5,69E-02","module":"A1"},{"value":"3,52E-04","module":"A2"},{"value":"3,02E-02","module":"A3"},{"value":"1,20E-04","module":"A4"},{"value":"4,59E-06","module":"A5"},{"value":"0,0E+00","module":"C1"},{"value":"1,41E-05","module":"C2"},{"value":"5,95E-04","module":"C3"},{"value":"1,40E-06","module":"C4"},{"value":"-6,95E-03","module":"D"}]}],"end_of_life_waste":[{"parameter":"HWD","unit":"kg","values":[{"value":"3,07E-03","module":"A1"},{"value":"1,69E-04","module":"A2"},{"value":"5,53E-03","module":"A3"},{"value":"5,60E-05","module":"A4"},{"value":"0,0E+00","module":"A5"},{"value":"0,0E+00","module":"C1"},{"value":"6,77E-06","module":"C2"},{"value":"0,0E+00","module":"C3"},{"value":"2,78E-03","module":"C4"},{"value":"-3,94E-05","module":"D"}]},{"parameter":"NHWD","unit":"kg","values":[{"value":"8,90E-02","module":"A1"},{"value":"2,68E-01","module":"A2"},{"value":"2,90E-02","module":"A3"},{"value":"3,99E-02","module":"A4"},{"value":"2,66E-02","module":"A5"},{"value":"0,0E+00","module":"C1"},{"value":"1,08E-02","module":"C2"},{"value":"0,0E+00","module":"C3"},{"value":"1,38E-03","module":"C4"},{"value":"-5,60E-02","module":"D"}]},{"parameter":"RWD","unit":"kg","values":[{"value":"2,37E-05","module":"A1"},{"value":"2,12E-05","module":"A2"},{"value":"2,63E-06","module":"A3"},{"value":"6,82E-06","module":"A4"},{"value":"0,0E+00","module":"A5"},{"value":"0,0E+00","module":"C1"},{"value":"8,45E-07","module":"C2"},{"value":"0,0E+00","module":"C3"},{"value":"9,18E-09","module":"C4"},{"value":"-1,36E-05","module":"D"}]}],"end_of_life_flow":[{"parameter":"CRU","unit":"kg","values":[{"value":"0,0E+00","module":"A1"},{"value":"0,0E+00","module":"A2"},{"value":"0,0E+00","module":"A3"},{"value":"0,0E+00","module":"A4"},{"value":"0,0E+00","module":"A5"},{"value":"0,0E+00","module":"C1"},{"value":"0,0E+00","module":"C2"},{"value":"0,0E+00","module":"C3"},{"value":"0,0E+00","module":"C4"},{"value":"0,0E+00","module":"D"}]},{"parameter":"MFR","unit":"kg","values":[{"value":"2,24E-02","module":"A1"},{"value":"0,0E+00","module":"A2"},{"value":"1,95E-02","module":"A3"},{"value":"0,0E+00","module":"A4"},{"value":"1,36E-02","module":"A5"},{"value":"0,0E+00","module":"C1"},{"value":"0,0E+00","module":"C2"},{"value":"0,0E+00","module":"C3"},{"value":"0,0E+00","module":"C4"},{"value":"0,0E+00","module":"D"}]},{"parameter":"MER","unit":"kg","values":[{"value":"4,98E-03","module":"A1"},{"value":"0,0E+00","module":"A2"},{"value":"2,97E-02","module":"A3"},{"value":"0,0E+00","module":"A4"},{"value":"1,33E-06","module":"A5"},{"value":"0,0E+00","module":"C1"},{"value":"0,0E+00","module":"C2"},{"value":"1,08E+00","module":"C3"},{"value":"0,0E+00","module":"C4"},{"value":"0,0E+00","module":"D"}]},{"parameter":"EEE","unit":"MJ","values":[{"value":"7,66E-03","module":"A1"},{"value":"0,0E+00","module":"A2"},{"value":"1,91E-02","module":"A3"},{"value":"0,0E+00","module":"A4"},{"value":"2,04E-06","module":"A5"},{"value":"0,0E+00","module":"C1"},{"value":"0,0E+00","module":"C2"},{"value":"1,90E+00","module":"C3"},{"value":"0,0E+00","module":"C4"},{"value":"0,0E+00","module":"D"}]},{"parameter":"EET","unit":"MJ","values":[{"value":"1,16E-01","module":"A1"},{"value":"0,0E+00","module":"A2"},{"value":"2,89E-01","module":"A3"},{"value":"0,0E+00","module":"A4"},{"value":"3,09E-05","module":"A5"},{"value":"0,0E+00","module":"C1"},{"value":"0,0E+00","module":"C2"},{"value":"2,87E+01","module":"C3"},{"value":"0,0E+00","module":"C4"},{"value":"0,0E+00","module":"D"}]}]}