{"product_name":"Janisol Fenster Breite x H\u00f6he: 1230mm x 1480mm","epd_id":"EPD-JAN-20230539-CBA1-EN","compliance":["DIN EN 15804+A2","ISO 14025"],"producer_name":"JANSEN AG","environmental_impact":[{"parameter":"GWP-total","unit":"kg CO2-eq","values":[{"value":"8,30E+01","module":"A1-A3"},{"value":"2,68E-01","module":"A4"},{"value":"5,77E-02","module":"A5"},{"value":"0,0E+00","module":"B6"},{"value":"0,0E+00","module":"C1"},{"value":"1,34E-01","module":"C2"},{"value":"8,75E+00","module":"C3"},{"value":"1,46E-01","module":"C3"},{"value":"2,29E-01","module":"C4"},{"value":"2,29E-01","module":"C4"},{"value":"-2,68E+01","module":"D"},{"value":"-2,59E+01","module":"D"}]},{"parameter":"GWP-fossil","unit":"kg CO2-eq","values":[{"value":"8,28E+01","module":"A1-A3"},{"value":"2,65E-01","module":"A4"},{"value":"9,83E-03","module":"A5"},{"value":"0,0E+00","module":"B6"},{"value":"0,0E+00","module":"C1"},{"value":"1,33E-01","module":"C2"},{"value":"8,74E+00","module":"C3"},{"value":"1,46E-01","module":"C3"},{"value":"2,28E-01","module":"C4"},{"value":"2,28E-01","module":"C4"},{"value":"-2,68E+01","module":"D"},{"value":"-2,58E+01","module":"D"}]},{"parameter":"GWP-biogenic","unit":"kg CO2-eq","values":[{"value":"2,58E-01","module":"A1-A3"},{"value":"1,12E-03","module":"A4"},{"value":"4,79E-02","module":"A5"},{"value":"0,0E+00","module":"B6"},{"value":"0,0E+00","module":"C1"},{"value":"5,60E-04","module":"C2"},{"value":"6,65E-04","module":"C3"},{"value":"3,70E-05","module":"C3"},{"value":"7,67E-04","module":"C4"},{"value":"7,67E-04","module":"C4"},{"value":"-1,82E-02","module":"D"},{"value":"-2,27E-02","module":"D"}]},{"parameter":"GWP-luluc","unit":"kg CO2-eq","values":[{"value":"2,46E-02","module":"A1-A3"},{"value":"1,48E-03","module":"A4"},{"value":"1,57E-07","module":"A5"},{"value":"0,0E+00","module":"B6"},{"value":"0,0E+00","module":"C1"},{"value":"7,41E-04","module":"C2"},{"value":"6,77E-05","module":"C3"},{"value":"5,88E-06","module":"C3"},{"value":"4,20E-04","module":"C4"},{"value":"4,20E-04","module":"C4"},{"value":"-1,24E-03","module":"D"},{"value":"-1,78E-03","module":"D"}]},{"parameter":"ODP","unit":"kg CFC11-eq","values":[{"value":"4,11E-10","module":"A1-A3"},{"value":"1,59E-14","module":"A4"},{"value":"4,96E-15","module":"A5"},{"value":"0,0E+00","module":"B6"},{"value":"0,0E+00","module":"C1"},{"value":"7,96E-15","module":"C2"},{"value":"1,29E-12","module":"C3"},{"value":"5,40E-14","module":"C3"},{"value":"5,35E-13","module":"C4"},{"value":"5,35E-13","module":"C4"},{"value":"-2,20E-11","module":"D"},{"value":"-1,25E-10","module":"D"}]},{"parameter":"AP","unit":"mol H^(+)-eq","values":[{"value":"2,57E-01","module":"A1-A3"},{"value":"2,53E-04","module":"A4"},{"value":"1,08E-05","module":"A5"},{"value":"0,0E+00","module":"B6"},{"value":"0,0E+00","module":"C1"},{"value":"1,26E-04","module":"C2"},{"value":"2,34E-03","module":"C3"},{"value":"3,64E-05","module":"C3"},{"value":"1,61E-03","module":"C4"},{"value":"1,61E-03","module":"C4"},{"value":"-6,64E-02","module":"D"},{"value":"-6,82E-02","module":"D"}]},{"parameter":"POCP","unit":"kg NMVOC-eq","values":[{"value":"2,20E-01","module":"A1-A3"},{"value":"2,20E-04","module":"A4"},{"value":"9,75E-06","module":"A5"},{"value":"0,0E+00","module":"B6"},{"value":"0,0E+00","module":"C1"},{"value":"1,10E-04","module":"C2"},{"value":"2,12E-03","module":"C3"},{"value":"3,45E-05","module":"C3"},{"value":"1,25E-03","module":"C4"},{"value":"1,25E-03","module":"C4"},{"value":"-4,01E-02","module":"D"},{"value":"-4,55E-02","module":"D"}]},{"parameter":"ADPE","unit":"kg Sb-eq","values":[{"value":"1,69E-04","module":"A1-A3"},{"value":"2,22E-08","module":"A4"},{"value":"1,21E-10","module":"A5"},{"value":"0,0E+00","module":"B6"},{"value":"0,0E+00","module":"C1"},{"value":"1,11E-08","module":"C2"},{"value":"3,17E-08","module":"C3"},{"value":"1,26E-09","module":"C3"},{"value":"2,33E-08","module":"C4"},{"value":"2,33E-08","module":"C4"},{"value":"-4,90E-05","module":"D"},{"value":"-4,93E-05","module":"D"}]},{"parameter":"ADPF","unit":"MJ","values":[{"value":"1,04E+03","module":"A1-A3"},{"value":"3,55E+00","module":"A4"},{"value":"1,36E-02","module":"A5"},{"value":"0,0E+00","module":"B6"},{"value":"0,0E+00","module":"C1"},{"value":"1,78E+00","module":"C2"},{"value":"2,51E+00","module":"C3"},{"value":"1,00E-01","module":"C3"},{"value":"2,98E+00","module":"C4"},{"value":"2,98E+00","module":"C4"},{"value":"-2,85E+02","module":"D"},{"value":"-3,44E+02","module":"D"}]},{"parameter":"WDP","unit":"m^3 world-eq deprived","values":[{"value":"5,53E+00","module":"A1-A3"},{"value":"2,38E-03","module":"A4"},{"value":"6,57E-03","module":"A5"},{"value":"0,0E+00","module":"B6"},{"value":"0,0E+00","module":"C1"},{"value":"1,19E-03","module":"C2"},{"value":"8,48E-01","module":"C3"},{"value":"2,97E-02","module":"C3"},{"value":"2,50E-02","module":"C4"},{"value":"2,50E-02","module":"C4"},{"value":"-4,56E+00","module":"D"},{"value":"-5,01E+00","module":"D"}]},{"parameter":"EP-freshwater","unit":"kg P-eq","values":[{"value":"9,05E-05","module":"A1-A3"},{"value":"7,93E-07","module":"A4"},{"value":"1,34E-09","module":"A5"},{"value":"0,0E+00","module":"B6"},{"value":"0,0E+00","module":"C1"},{"value":"3,97E-07","module":"C2"},{"value":"3,93E-07","module":"C3"},{"value":"4,03E-08","module":"C3"},{"value":"3,86E-07","module":"C4"},{"value":"3,86E-07","module":"C4"},{"value":"-9,26E-06","module":"D"},{"value":"-1,44E-05","module":"D"}]},{"parameter":"EP-marine","unit":"kg N-eq","values":[{"value":"7,44E-02","module":"A1-A3"},{"value":"7,88E-05","module":"A4"},{"value":"3,62E-06","module":"A5"},{"value":"0,0E+00","module":"B6"},{"value":"0,0E+00","module":"C1"},{"value":"3,94E-05","module":"C2"},{"value":"8,07E-04","module":"C3"},{"value":"1,28E-05","module":"C3"},{"value":"4,13E-04","module":"C4"},{"value":"4,13E-04","module":"C4"},{"value":"-1,07E-02","module":"D"},{"value":"-1,12E-02","module":"D"}]},{"parameter":"EP-terrestrial","unit":"mol N-eq","values":[{"value":"8,52E-01","module":"A1-A3"},{"value":"9,47E-04","module":"A4"},{"value":"5,01E-05","module":"A5"},{"value":"0,0E+00","module":"B6"},{"value":"0,0E+00","module":"C1"},{"value":"4,73E-04","module":"C2"},{"value":"1,15E-02","module":"C3"},{"value":"1,76E-04","module":"C3"},{"value":"4,54E-03","module":"C4"},{"value":"4,54E-03","module":"C4"},{"value":"-1,01E-01","module":"D"},{"value":"-1,06E-01","module":"D"}]}],"additional_environmental_impact":[{"parameter":"PM","unit":"Disease incidence","values":[{"value":"2,41E-06","module":"A1-A3"},{"value":"1,53E-09","module":"A4"},{"value":"5,68E-11","module":"A5"},{"value":"0,0E+00","module":"B6"},{"value":"0,0E+00","module":"C1"},{"value":"7,65E-10","module":"C2"},{"value":"1,48E-08","module":"C3"},{"value":"9,00E-10","module":"C3"},{"value":"1,99E-08","module":"C4"},{"value":"1,99E-08","module":"C4"},{"value":"-8,34E-07","module":"D"},{"value":"-8,49E-07","module":"D"}]},{"parameter":"ETP-fw","unit":"CTUe","values":[{"value":"1,25E+03","module":"A1-A3"},{"value":"2,47E+00","module":"A4"},{"value":"6,26E-03","module":"A5"},{"value":"0,0E+00","module":"B6"},{"value":"0,0E+00","module":"C1"},{"value":"1,23E+00","module":"C2"},{"value":"1,31E+00","module":"C3"},{"value":"7,33E-02","module":"C3"},{"value":"1,67E+00","module":"C4"},{"value":"1,67E+00","module":"C4"},{"value":"-4,09E+01","module":"D"},{"value":"-8,81E+01","module":"D"}]},{"parameter":"HTP-c","unit":"CTUh","values":[{"value":"5,52E-08","module":"A1-A3"},{"value":"4,97E-11","module":"A4"},{"value":"4,11E-13","module":"A5"},{"value":"0,0E+00","module":"B6"},{"value":"0,0E+00","module":"C1"},{"value":"2,48E-11","module":"C2"},{"value":"9,26E-11","module":"C3"},{"value":"2,33E-12","module":"C3"},{"value":"2,55E-10","module":"C4"},{"value":"2,55E-10","module":"C4"},{"value":"-1,08E-08","module":"D"},{"value":"-1,18E-08","module":"D"}]},{"parameter":"HTP-nc","unit":"CTUh","values":[{"value":"1,19E-06","module":"A1-A3"},{"value":"2,57E-09","module":"A4"},{"value":"1,54E-11","module":"A5"},{"value":"0,0E+00","module":"B6"},{"value":"0,0E+00","module":"C1"},{"value":"1,29E-09","module":"C2"},{"value":"6,14E-09","module":"C3"},{"value":"8,85E-11","module":"C3"},{"value":"2,82E-08","module":"C4"},{"value":"2,82E-08","module":"C4"},{"value":"-3,31E-07","module":"D"},{"value":"-3,69E-07","module":"D"}]},{"parameter":"SQP","unit":"SQP","values":[{"value":"9,74E+01","module":"A1-A3"},{"value":"1,22E+00","module":"A4"},{"value":"3,95E-03","module":"A5"},{"value":"0,0E+00","module":"B6"},{"value":"0,0E+00","module":"C1"},{"value":"6,11E-01","module":"C2"},{"value":"6,75E-01","module":"C3"},{"value":"3,54E-02","module":"C3"},{"value":"6,21E-01","module":"C4"},{"value":"6,21E-01","module":"C4"},{"value":"-8,55E+00","module":"D"},{"value":"-1,15E+00","module":"D"}]}],"resource_use":[{"parameter":"PERE","unit":"MJ","values":[{"value":"1,33E+02","module":"A1-A3"},{"value":"2,02E-01","module":"A4"},{"value":"4,78E-01","module":"A5"},{"value":"0,0E+00","module":"B6"},{"value":"0,0E+00","module":"C1"},{"value":"1,01E-01","module":"C2"},{"value":"6,49E-01","module":"C3"},{"value":"3,28E-02","module":"C3"},{"value":"4,48E-01","module":"C4"},{"value":"4,48E-01","module":"C4"},{"value":"-2,95E+01","module":"D"},{"value":"-1,79E+01","module":"D"}]},{"parameter":"PERM","unit":"MJ","values":[{"value":"4,75E-01","module":"A1-A3"},{"value":"0,0E+00","module":"A4"},{"value":"-4,75E-01","module":"A5"},{"value":"0,0E+00","module":"B6"},{"value":"0,0E+00","module":"C1"},{"value":"0,0E+00","module":"C2"},{"value":"0,0E+00","module":"C3"},{"value":"0,0E+00","module":"C3"},{"value":"0,0E+00","module":"C4"},{"value":"0,0E+00","module":"C4"},{"value":"0,0E+00","module":"D"},{"value":"0,0E+00","module":"D"}]},{"parameter":"PERT","unit":"MJ","values":[{"value":"1,34E+02","module":"A1-A3"},{"value":"2,02E-01","module":"A4"},{"value":"3,13E-03","module":"A5"},{"value":"0,0E+00","module":"B6"},{"value":"0,0E+00","module":"C1"},{"value":"1,01E-01","module":"C2"},{"value":"6,49E-01","module":"C3"},{"value":"3,28E-02","module":"C3"},{"value":"4,48E-01","module":"C4"},{"value":"4,48E-01","module":"C4"},{"value":"-2,95E+01","module":"D"},{"value":"-1,79E+01","module":"D"}]},{"parameter":"PENRE","unit":"MJ","values":[{"value":"9,37E+02","module":"A1-A3"},{"value":"3,56E+00","module":"A4"},{"value":"1,44E-01","module":"A5"},{"value":"0,0E+00","module":"B6"},{"value":"0,0E+00","module":"C1"},{"value":"1,78E+00","module":"C2"},{"value":"1,10E+02","module":"C3"},{"value":"1,08E+02","module":"C3"},{"value":"2,99E+00","module":"C4"},{"value":"2,99E+00","module":"C4"},{"value":"-2,85E+02","module":"D"},{"value":"-3,44E+02","module":"D"}]},{"parameter":"PENRM","unit":"MJ","values":[{"value":"1,08E+02","module":"A1-A3"},{"value":"0,0E+00","module":"A4"},{"value":"-1,31E-01","module":"A5"},{"value":"0,0E+00","module":"B6"},{"value":"0,0E+00","module":"C1"},{"value":"0,0E+00","module":"C2"},{"value":"-1,08E+02","module":"C3"},{"value":"-1,08E+02","module":"C3"},{"value":"0,0E+00","module":"C4"},{"value":"0,0E+00","module":"C4"},{"value":"0,0E+00","module":"D"},{"value":"0,0E+00","module":"D"}]},{"parameter":"PENRT","unit":"MJ","values":[{"value":"1,04E+03","module":"A1-A3"},{"value":"3,56E+00","module":"A4"},{"value":"1,36E-02","module":"A5"},{"value":"0,0E+00","module":"B6"},{"value":"0,0E+00","module":"C1"},{"value":"1,78E+00","module":"C2"},{"value":"2,51E+00","module":"C3"},{"value":"1,00E-01","module":"C3"},{"value":"2,99E+00","module":"C4"},{"value":"2,99E+00","module":"C4"},{"value":"-2,85E+02","module":"D"},{"value":"-3,44E+02","module":"D"}]},{"parameter":"SM","unit":"kg","values":[{"value":"1,44E+01","module":"A1-A3"},{"value":"0,0E+00","module":"A4"},{"value":"0,0E+00","module":"A5"},{"value":"0,0E+00","module":"B6"},{"value":"0,0E+00","module":"C1"},{"value":"0,0E+00","module":"C2"},{"value":"0,0E+00","module":"C3"},{"value":"0,0E+00","module":"C3"},{"value":"0,0E+00","module":"C4"},{"value":"0,0E+00","module":"C4"},{"value":"1,17E+01","module":"D"},{"value":"1,36E+01","module":"D"}]},{"parameter":"RSF","unit":"MJ","values":[{"value":"0,0E+00","module":"A1-A3"},{"value":"0,0E+00","module":"A4"},{"value":"0,0E+00","module":"A5"},{"value":"0,0E+00","module":"B6"},{"value":"0,0E+00","module":"C1"},{"value":"0,0E+00","module":"C2"},{"value":"0,0E+00","module":"C3"},{"value":"0,0E+00","module":"C3"},{"value":"0,0E+00","module":"C4"},{"value":"0,0E+00","module":"C4"},{"value":"0,0E+00","module":"D"},{"value":"0,0E+00","module":"D"}]},{"parameter":"NRSF","unit":"MJ","values":[{"value":"0,0E+00","module":"A1-A3"},{"value":"0,0E+00","module":"A4"},{"value":"0,0E+00","module":"A5"},{"value":"0,0E+00","module":"B6"},{"value":"0,0E+00","module":"C1"},{"value":"0,0E+00","module":"C2"},{"value":"0,0E+00","module":"C3"},{"value":"0,0E+00","module":"C3"},{"value":"0,0E+00","module":"C4"},{"value":"0,0E+00","module":"C4"},{"value":"0,0E+00","module":"D"},{"value":"0,0E+00","module":"D"}]},{"parameter":"FW","unit":"m^3","values":[{"value":"2,54E-01","module":"A1-A3"},{"value":"2,28E-04","module":"A4"},{"value":"1,55E-04","module":"A5"},{"value":"0,0E+00","module":"B6"},{"value":"0,0E+00","module":"C1"},{"value":"1,14E-04","module":"C2"},{"value":"2,00E-02","module":"C3"},{"value":"6,69E-04","module":"C3"},{"value":"7,58E-04","module":"C4"},{"value":"7,58E-04","module":"C4"},{"value":"-1,61E-01","module":"D"},{"value":"-1,68E-01","module":"D"}]}],"end_of_life_waste":[{"parameter":"HWD","unit":"kg","values":[{"value":"1,90E-06","module":"A1-A3"},{"value":"1,70E-11","module":"A4"},{"value":"1,33E-12","module":"A5"},{"value":"0,0E+00","module":"B6"},{"value":"0,0E+00","module":"C1"},{"value":"8,52E-12","module":"C2"},{"value":"2,48E-10","module":"C3"},{"value":"6,47E-12","module":"C3"},{"value":"1,53E-10","module":"C4"},{"value":"1,53E-10","module":"C4"},{"value":"4,56E-09","module":"D"},{"value":"-9,26E-07","module":"D"}]},{"parameter":"NHWD","unit":"kg","values":[{"value":"3,20E+00","module":"A1-A3"},{"value":"5,10E-04","module":"A4"},{"value":"8,73E-04","module":"A5"},{"value":"0,0E+00","module":"B6"},{"value":"0,0E+00","module":"C1"},{"value":"2,55E-04","module":"C2"},{"value":"4,09E-01","module":"C3"},{"value":"1,83E-02","module":"C3"},{"value":"1,53E+01","module":"C4"},{"value":"1,53E+01","module":"C4"},{"value":"1,48E+00","module":"D"},{"value":"1,56E+00","module":"D"}]},{"parameter":"RWD","unit":"kg","values":[{"value":"2,89E-02","module":"A1-A3"},{"value":"4,38E-06","module":"A4"},{"value":"7,77E-07","module":"A5"},{"value":"0,0E+00","module":"B6"},{"value":"0,0E+00","module":"C1"},{"value":"2,19E-06","module":"C2"},{"value":"9,17E-05","module":"C3"},{"value":"7,02E-06","module":"C3"},{"value":"3,32E-05","module":"C4"},{"value":"3,32E-05","module":"C4"},{"value":"-7,44E-03","module":"D"},{"value":"-3,94E-03","module":"D"}]}],"end_of_life_flow":[{"parameter":"CRU","unit":"kg","values":[{"value":"0,0E+00","module":"A1-A3"},{"value":"0,0E+00","module":"A4"},{"value":"0,0E+00","module":"A5"},{"value":"0,0E+00","module":"B6"},{"value":"0,0E+00","module":"C1"},{"value":"0,0E+00","module":"C2"},{"value":"0,0E+00","module":"C3"},{"value":"0,0E+00","module":"C3"},{"value":"0,0E+00","module":"C4"},{"value":"0,0E+00","module":"C4"},{"value":"0,0E+00","module":"D"},{"value":"0,0E+00","module":"D"}]},{"parameter":"MFR","unit":"kg","values":[{"value":"6,96E-01","module":"A1-A3"},{"value":"0,0E+00","module":"A4"},{"value":"0,0E+00","module":"A5"},{"value":"0,0E+00","module":"B6"},{"value":"0,0E+00","module":"C1"},{"value":"0,0E+00","module":"C2"},{"value":"2,55E+01","module":"C3"},{"value":"2,91E+01","module":"C3"},{"value":"0,0E+00","module":"C4"},{"value":"0,0E+00","module":"C4"},{"value":"0,0E+00","module":"D"},{"value":"0,0E+00","module":"D"}]},{"parameter":"MER","unit":"kg","values":[{"value":"0,0E+00","module":"A1-A3"},{"value":"0,0E+00","module":"A4"},{"value":"0,0E+00","module":"A5"},{"value":"0,0E+00","module":"B6"},{"value":"0,0E+00","module":"C1"},{"value":"0,0E+00","module":"C2"},{"value":"0,0E+00","module":"C3"},{"value":"0,0E+00","module":"C3"},{"value":"0,0E+00","module":"C4"},{"value":"0,0E+00","module":"C4"},{"value":"0,0E+00","module":"D"},{"value":"0,0E+00","module":"D"}]},{"parameter":"EEE","unit":"MJ","values":[{"value":"0,0E+00","module":"A1-A3"},{"value":"0,0E+00","module":"A4"},{"value":"6,59E-02","module":"A5"},{"value":"0,0E+00","module":"B6"},{"value":"0,0E+00","module":"C1"},{"value":"0,0E+00","module":"C2"},{"value":"1,40E+01","module":"C3"},{"value":"1,61E-01","module":"C3"},{"value":"0,0E+00","module":"C4"},{"value":"0,0E+00","module":"C4"},{"value":"0,0E+00","module":"D"},{"value":"0,0E+00","module":"D"}]},{"parameter":"EET","unit":"MJ","values":[{"value":"0,0E+00","module":"A1-A3"},{"value":"0,0E+00","module":"A4"},{"value":"1,18E-01","module":"A5"},{"value":"0,0E+00","module":"B6"},{"value":"0,0E+00","module":"C1"},{"value":"0,0E+00","module":"C2"},{"value":"2,94E+01","module":"C3"},{"value":"3,36E-01","module":"C3"},{"value":"0,0E+00","module":"C4"},{"value":"0,0E+00","module":"C4"},{"value":"0,0E+00","module":"D"},{"value":"0,0E+00","module":"D"}]}]}