{"product_name":"Janisol 2 EI30 T\u00fcrbreite x H\u00f6he: 1230mm x 2180mm","epd_id":"EPD-JAN-20230116-CBA1-EN","compliance":["DIN EN 15804+A2","ISO 14025"],"producer_name":"JANSEN AG","environmental_impact":[{"parameter":"GWP-total","unit":"kg CO2-eq","values":[{"value":"9,56E+01","module":"A1-A3"},{"value":"3,57E-01","module":"A4"},{"value":"4,86E-02","module":"A5"},{"value":"8,30E+00","module":"B6"},{"value":"0,0E+00","module":"C1"},{"value":"1,79E-01","module":"C2"},{"value":"6,56E+00","module":"C3"},{"value":"1,26E-01","module":"C3"},{"value":"4,38E-01","module":"C4"},{"value":"4,38E-01","module":"C4"},{"value":"-2,44E+01","module":"D"},{"value":"-2,46E+01","module":"D"}]},{"parameter":"GWP-fossil","unit":"kg CO2-eq","values":[{"value":"9,53E+01","module":"A1-A3"},{"value":"3,54E-01","module":"A4"},{"value":"8,28E-03","module":"A5"},{"value":"8,29E+00","module":"B6"},{"value":"0,0E+00","module":"C1"},{"value":"1,77E-01","module":"C2"},{"value":"6,56E+00","module":"C3"},{"value":"1,26E-01","module":"C3"},{"value":"4,35E-01","module":"C4"},{"value":"4,35E-01","module":"C4"},{"value":"-2,43E+01","module":"D"},{"value":"-2,46E+01","module":"D"}]},{"parameter":"GWP-biogenic","unit":"kg CO2-eq","values":[{"value":"2,68E-01","module":"A1-A3"},{"value":"1,49E-03","module":"A4"},{"value":"4,03E-02","module":"A5"},{"value":"4,90E-03","module":"B6"},{"value":"0,0E+00","module":"C1"},{"value":"7,47E-04","module":"C2"},{"value":"3,59E-04","module":"C3"},{"value":"3,04E-05","module":"C3"},{"value":"1,47E-03","module":"C4"},{"value":"1,47E-03","module":"C4"},{"value":"-2,03E-02","module":"D"},{"value":"-7,64E-03","module":"D"}]},{"parameter":"GWP-luluc","unit":"kg CO2-eq","values":[{"value":"2,19E-02","module":"A1-A3"},{"value":"1,98E-03","module":"A4"},{"value":"1,32E-07","module":"A5"},{"value":"5,38E-04","module":"B6"},{"value":"0,0E+00","module":"C1"},{"value":"9,88E-04","module":"C2"},{"value":"7,65E-05","module":"C3"},{"value":"6,37E-05","module":"C3"},{"value":"8,04E-04","module":"C4"},{"value":"8,04E-04","module":"C4"},{"value":"-1,64E-03","module":"D"},{"value":"-2,32E-03","module":"D"}]},{"parameter":"ODP","unit":"kg CFC11-eq","values":[{"value":"2,58E-10","module":"A1-A3"},{"value":"2,12E-14","module":"A4"},{"value":"4,17E-15","module":"A5"},{"value":"8,19E-11","module":"B6"},{"value":"0,0E+00","module":"C1"},{"value":"1,06E-14","module":"C2"},{"value":"4,54E-13","module":"C3"},{"value":"6,09E-14","module":"C3"},{"value":"1,02E-12","module":"C4"},{"value":"1,02E-12","module":"C4"},{"value":"-1,90E-11","module":"D"},{"value":"-1,06E-11","module":"D"}]},{"parameter":"AP","unit":"mol H^(+)-eq","values":[{"value":"3,56E-01","module":"A1-A3"},{"value":"3,37E-04","module":"A4"},{"value":"9,10E-06","module":"A5"},{"value":"1,22E-02","module":"B6"},{"value":"0,0E+00","module":"C1"},{"value":"1,69E-04","module":"C2"},{"value":"2,32E-03","module":"C3"},{"value":"9,56E-05","module":"C3"},{"value":"3,09E-03","module":"C4"},{"value":"3,09E-03","module":"C4"},{"value":"-6,68E-02","module":"D"},{"value":"-6,84E-02","module":"D"}]},{"parameter":"POCP","unit":"kg NMVOC-eq","values":[{"value":"2,87E-01","module":"A1-A3"},{"value":"2,94E-04","module":"A4"},{"value":"8,21E-06","module":"A5"},{"value":"9,40E-03","module":"B6"},{"value":"0,0E+00","module":"C1"},{"value":"1,47E-04","module":"C2"},{"value":"2,71E-03","module":"C3"},{"value":"1,11E-04","module":"C3"},{"value":"2,40E-03","module":"C4"},{"value":"2,40E-03","module":"C4"},{"value":"-3,77E-02","module":"D"},{"value":"-4,23E-02","module":"D"}]},{"parameter":"ADPE","unit":"kg Sb-eq","values":[{"value":"7,72E-03","module":"A1-A3"},{"value":"2,96E-08","module":"A4"},{"value":"1,02E-10","module":"A5"},{"value":"9,86E-07","module":"B6"},{"value":"0,0E+00","module":"C1"},{"value":"1,48E-08","module":"C2"},{"value":"2,55E-08","module":"C3"},{"value":"1,52E-08","module":"C3"},{"value":"4,46E-08","module":"C4"},{"value":"4,46E-08","module":"C4"},{"value":"-9,51E-05","module":"D"},{"value":"-9,53E-05","module":"D"}]},{"parameter":"ADPF","unit":"MJ","values":[{"value":"1,15E+03","module":"A1-A3"},{"value":"4,74E+00","module":"A4"},{"value":"1,15E-02","module":"A5"},{"value":"1,76E+02","module":"B6"},{"value":"0,0E+00","module":"C1"},{"value":"2,37E+00","module":"C2"},{"value":"1,58E+00","module":"C3"},{"value":"3,28E-01","module":"C3"},{"value":"5,70E+00","module":"C4"},{"value":"5,70E+00","module":"C4"},{"value":"-2,61E+02","module":"D"},{"value":"-3,18E+02","module":"D"}]},{"parameter":"WDP","unit":"m^3 world-eq deprived","values":[{"value":"4,79E+00","module":"A1-A3"},{"value":"3,18E-03","module":"A4"},{"value":"5,54E-03","module":"A5"},{"value":"6,19E-01","module":"B6"},{"value":"0,0E+00","module":"C1"},{"value":"1,59E-03","module":"C2"},{"value":"6,18E-01","module":"C3"},{"value":"2,55E-02","module":"C3"},{"value":"4,78E-02","module":"C4"},{"value":"4,78E-02","module":"C4"},{"value":"-4,14E+00","module":"D"},{"value":"-3,99E+00","module":"D"}]},{"parameter":"EP-freshwater","unit":"kg P-eq","values":[{"value":"1,07E-04","module":"A1-A3"},{"value":"1,06E-06","module":"A4"},{"value":"1,13E-09","module":"A5"},{"value":"3,72E-06","module":"B6"},{"value":"0,0E+00","module":"C1"},{"value":"5,29E-07","module":"C2"},{"value":"1,84E-07","module":"C3"},{"value":"6,76E-08","module":"C3"},{"value":"7,38E-07","module":"C4"},{"value":"7,38E-07","module":"C4"},{"value":"-8,58E-06","module":"D"},{"value":"-7,61E-06","module":"D"}]},{"parameter":"EP-marine","unit":"kg N-eq","values":[{"value":"1,02E-01","module":"A1-A3"},{"value":"1,05E-04","module":"A4"},{"value":"3,05E-06","module":"A5"},{"value":"3,33E-03","module":"B6"},{"value":"0,0E+00","module":"C1"},{"value":"5,26E-05","module":"C2"},{"value":"1,04E-03","module":"C3"},{"value":"4,09E-05","module":"C3"},{"value":"7,89E-04","module":"C4"},{"value":"7,89E-04","module":"C4"},{"value":"-1,03E-02","module":"D"},{"value":"-1,09E-02","module":"D"}]},{"parameter":"EP-terrestrial","unit":"mol N-eq","values":[{"value":"1,19E+00","module":"A1-A3"},{"value":"1,26E-03","module":"A4"},{"value":"4,22E-05","module":"A5"},{"value":"3,56E-02","module":"B6"},{"value":"0,0E+00","module":"C1"},{"value":"6,31E-04","module":"C2"},{"value":"1,26E-02","module":"C3"},{"value":"4,78E-04","module":"C3"},{"value":"8,67E-03","module":"C4"},{"value":"8,67E-03","module":"C4"},{"value":"-9,86E-02","module":"D"},{"value":"-1,05E-01","module":"D"}]}],"additional_environmental_impact":[{"parameter":"PM","unit":"Disease incidence","values":[{"value":"3,58E-06","module":"A1-A3"},{"value":"2,04E-09","module":"A4"},{"value":"4,78E-11","module":"A5"},{"value":"1,09E-07","module":"B6"},{"value":"0,0E+00","module":"C1"},{"value":"1,02E-09","module":"C2"},{"value":"9,51E-09","module":"C3"},{"value":"1,96E-09","module":"C3"},{"value":"3,80E-08","module":"C4"},{"value":"3,80E-08","module":"C4"},{"value":"-8,06E-07","module":"D"},{"value":"-8,12E-07","module":"D"}]},{"parameter":"ETP-fw","unit":"CTUe","values":[{"value":"1,82E+03","module":"A1-A3"},{"value":"3,29E+00","module":"A4"},{"value":"5,27E-03","module":"A5"},{"value":"5,39E+01","module":"B6"},{"value":"0,0E+00","module":"C1"},{"value":"1,64E+00","module":"C2"},{"value":"7,21E-01","module":"C3"},{"value":"2,25E-01","module":"C3"},{"value":"3,20E+00","module":"C4"},{"value":"3,20E+00","module":"C4"},{"value":"-4,28E+01","module":"D"},{"value":"-8,25E+01","module":"D"}]},{"parameter":"HTP-c","unit":"CTUh","values":[{"value":"8,99E-08","module":"A1-A3"},{"value":"6,63E-11","module":"A4"},{"value":"3,46E-13","module":"A5"},{"value":"9,91E-10","module":"B6"},{"value":"0,0E+00","module":"C1"},{"value":"3,31E-11","module":"C2"},{"value":"4,59E-11","module":"C3"},{"value":"5,56E-12","module":"C3"},{"value":"4,88E-10","module":"C4"},{"value":"4,88E-10","module":"C4"},{"value":"-9,96E-09","module":"D"},{"value":"-1,10E-08","module":"D"}]},{"parameter":"HTP-nc","unit":"CTUh","values":[{"value":"3,44E-06","module":"A1-A3"},{"value":"3,43E-09","module":"A4"},{"value":"1,30E-11","module":"A5"},{"value":"5,04E-08","module":"B6"},{"value":"0,0E+00","module":"C1"},{"value":"1,71E-09","module":"C2"},{"value":"1,72E-09","module":"C3"},{"value":"2,73E-10","module":"C3"},{"value":"5,40E-08","module":"C4"},{"value":"5,40E-08","module":"C4"},{"value":"-3,14E-07","module":"D"},{"value":"-3,86E-07","module":"D"}]},{"parameter":"SQP","unit":"SQP","values":[{"value":"2,07E+02","module":"A1-A3"},{"value":"1,63E+00","module":"A4"},{"value":"3,32E-03","module":"A5"},{"value":"1,61E+01","module":"B6"},{"value":"0,0E+00","module":"C1"},{"value":"8,15E-01","module":"C2"},{"value":"3,85E-01","module":"C3"},{"value":"8,40E-02","module":"C3"},{"value":"1,19E+00","module":"C4"},{"value":"1,19E+00","module":"C4"},{"value":"-8,51E+00","module":"D"},{"value":"-5,20E+00","module":"D"}]}],"resource_use":[{"parameter":"PERE","unit":"MJ","values":[{"value":"2,07E+02","module":"A1-A3"},{"value":"2,69E-01","module":"A4"},{"value":"4,02E-01","module":"A5"},{"value":"2,54E+01","module":"B6"},{"value":"0,0E+00","module":"C1"},{"value":"1,35E-01","module":"C2"},{"value":"2,90E-01","module":"C3"},{"value":"4,54E-02","module":"C3"},{"value":"8,56E-01","module":"C4"},{"value":"8,56E-01","module":"C4"},{"value":"-3,72E+01","module":"D"},{"value":"-2,93E+01","module":"D"}]},{"parameter":"PERM","unit":"MJ","values":[{"value":"4,00E-01","module":"A1-A3"},{"value":"0,0E+00","module":"A4"},{"value":"-4,00E-01","module":"A5"},{"value":"0,0E+00","module":"B6"},{"value":"0,0E+00","module":"C1"},{"value":"0,0E+00","module":"C2"},{"value":"0,0E+00","module":"C3"},{"value":"0,0E+00","module":"C3"},{"value":"0,0E+00","module":"C4"},{"value":"0,0E+00","module":"C4"},{"value":"0,0E+00","module":"D"},{"value":"0,0E+00","module":"D"}]},{"parameter":"PERT","unit":"MJ","values":[{"value":"2,08E+02","module":"A1-A3"},{"value":"2,69E-01","module":"A4"},{"value":"2,63E-03","module":"A5"},{"value":"2,54E+01","module":"B6"},{"value":"0,0E+00","module":"C1"},{"value":"1,35E-01","module":"C2"},{"value":"2,90E-01","module":"C3"},{"value":"4,54E-02","module":"C3"},{"value":"8,56E-01","module":"C4"},{"value":"8,56E-01","module":"C4"},{"value":"-3,72E+01","module":"D"},{"value":"-2,93E+01","module":"D"}]},{"parameter":"PENRE","unit":"MJ","values":[{"value":"1,06E+03","module":"A1-A3"},{"value":"4,75E+00","module":"A4"},{"value":"1,22E-01","module":"A5"},{"value":"1,76E+02","module":"B6"},{"value":"0,0E+00","module":"C1"},{"value":"2,37E+00","module":"C2"},{"value":"8,54E+01","module":"C3"},{"value":"8,41E+01","module":"C3"},{"value":"5,71E+00","module":"C4"},{"value":"5,71E+00","module":"C4"},{"value":"-2,61E+02","module":"D"},{"value":"-3,19E+02","module":"D"}]},{"parameter":"PENRM","unit":"MJ","values":[{"value":"8,39E+01","module":"A1-A3"},{"value":"0,0E+00","module":"A4"},{"value":"-1,10E-01","module":"A5"},{"value":"0,0E+00","module":"B6"},{"value":"0,0E+00","module":"C1"},{"value":"0,0E+00","module":"C2"},{"value":"-8,38E+01","module":"C3"},{"value":"-8,38E+01","module":"C3"},{"value":"0,0E+00","module":"C4"},{"value":"0,0E+00","module":"C4"},{"value":"0,0E+00","module":"D"},{"value":"0,0E+00","module":"D"}]},{"parameter":"PENRT","unit":"MJ","values":[{"value":"1,15E+03","module":"A1-A3"},{"value":"4,75E+00","module":"A4"},{"value":"1,15E-02","module":"A5"},{"value":"1,76E+02","module":"B6"},{"value":"0,0E+00","module":"C1"},{"value":"2,37E+00","module":"C2"},{"value":"1,59E+00","module":"C3"},{"value":"3,29E-01","module":"C3"},{"value":"5,71E+00","module":"C4"},{"value":"5,71E+00","module":"C4"},{"value":"-2,61E+02","module":"D"},{"value":"-3,19E+02","module":"D"}]},{"parameter":"SM","unit":"kg","values":[{"value":"1,28E+01","module":"A1-A3"},{"value":"0,0E+00","module":"A4"},{"value":"0,0E+00","module":"A5"},{"value":"0,0E+00","module":"B6"},{"value":"0,0E+00","module":"C1"},{"value":"0,0E+00","module":"C2"},{"value":"0,0E+00","module":"C3"},{"value":"0,0E+00","module":"C3"},{"value":"0,0E+00","module":"C4"},{"value":"0,0E+00","module":"C4"},{"value":"1,02E+01","module":"D"},{"value":"1,15E+01","module":"D"}]},{"parameter":"RSF","unit":"MJ","values":[{"value":"0,0E+00","module":"A1-A3"},{"value":"0,0E+00","module":"A4"},{"value":"0,0E+00","module":"A5"},{"value":"0,0E+00","module":"B6"},{"value":"0,0E+00","module":"C1"},{"value":"0,0E+00","module":"C2"},{"value":"0,0E+00","module":"C3"},{"value":"0,0E+00","module":"C3"},{"value":"0,0E+00","module":"C4"},{"value":"0,0E+00","module":"C4"},{"value":"0,0E+00","module":"D"},{"value":"0,0E+00","module":"D"}]},{"parameter":"NRSF","unit":"MJ","values":[{"value":"0,0E+00","module":"A1-A3"},{"value":"0,0E+00","module":"A4"},{"value":"0,0E+00","module":"A5"},{"value":"0,0E+00","module":"B6"},{"value":"0,0E+00","module":"C1"},{"value":"0,0E+00","module":"C2"},{"value":"0,0E+00","module":"C3"},{"value":"0,0E+00","module":"C3"},{"value":"0,0E+00","module":"C4"},{"value":"0,0E+00","module":"C4"},{"value":"0,0E+00","module":"D"},{"value":"0,0E+00","module":"D"}]},{"parameter":"FW","unit":"m^3","values":[{"value":"3,50E-01","module":"A1-A3"},{"value":"3,05E-04","module":"A4"},{"value":"1,30E-04","module":"A5"},{"value":"3,85E-02","module":"B6"},{"value":"0,0E+00","module":"C1"},{"value":"1,52E-04","module":"C2"},{"value":"1,45E-02","module":"C3"},{"value":"5,91E-04","module":"C3"},{"value":"1,45E-03","module":"C4"},{"value":"1,45E-03","module":"C4"},{"value":"-1,66E-01","module":"D"},{"value":"-1,71E-01","module":"D"}]}],"end_of_life_waste":[{"parameter":"HWD","unit":"kg","values":[{"value":"1,26E-07","module":"A1-A3"},{"value":"2,27E-11","module":"A4"},{"value":"1,12E-12","module":"A5"},{"value":"1,26E-08","module":"B6"},{"value":"0,0E+00","module":"C1"},{"value":"1,14E-11","module":"C2"},{"value":"1,62E-10","module":"C3"},{"value":"8,27E-12","module":"C3"},{"value":"2,93E-10","module":"C4"},{"value":"2,93E-10","module":"C4"},{"value":"4,00E-09","module":"D"},{"value":"1,02E-09","module":"D"}]},{"parameter":"NHWD","unit":"kg","values":[{"value":"4,42E+00","module":"A1-A3"},{"value":"6,81E-04","module":"A4"},{"value":"7,35E-04","module":"A5"},{"value":"3,74E-02","module":"B6"},{"value":"0,0E+00","module":"C1"},{"value":"3,40E-04","module":"C2"},{"value":"7,93E-02","module":"C3"},{"value":"1,50E-02","module":"C3"},{"value":"2,92E+01","module":"C4"},{"value":"2,92E+01","module":"C4"},{"value":"3,77E-01","module":"D"},{"value":"4,38E-01","module":"D"}]},{"parameter":"RWD","unit":"kg","values":[{"value":"3,38E-02","module":"A1-A3"},{"value":"5,85E-06","module":"A4"},{"value":"6,55E-07","module":"A5"},{"value":"2,92E-02","module":"B6"},{"value":"0,0E+00","module":"C1"},{"value":"2,92E-06","module":"C2"},{"value":"6,78E-05","module":"C3"},{"value":"8,71E-06","module":"C3"},{"value":"6,36E-05","module":"C4"},{"value":"6,36E-05","module":"C4"},{"value":"-7,82E-03","module":"D"},{"value":"-4,59E-03","module":"D"}]}],"end_of_life_flow":[{"parameter":"CRU","unit":"kg","values":[{"value":"0,0E+00","module":"A1-A3"},{"value":"0,0E+00","module":"A4"},{"value":"0,0E+00","module":"A5"},{"value":"0,0E+00","module":"B6"},{"value":"0,0E+00","module":"C1"},{"value":"0,0E+00","module":"C2"},{"value":"0,0E+00","module":"C3"},{"value":"0,0E+00","module":"C3"},{"value":"0,0E+00","module":"C4"},{"value":"0,0E+00","module":"C4"},{"value":"0,0E+00","module":"D"},{"value":"0,0E+00","module":"D"}]},{"parameter":"MFR","unit":"kg","values":[{"value":"6,07E-01","module":"A1-A3"},{"value":"0,0E+00","module":"A4"},{"value":"0,0E+00","module":"A5"},{"value":"0,0E+00","module":"B6"},{"value":"0,0E+00","module":"C1"},{"value":"0,0E+00","module":"C2"},{"value":"2,74E+01","module":"C3"},{"value":"3,00E+01","module":"C3"},{"value":"0,0E+00","module":"C4"},{"value":"0,0E+00","module":"C4"},{"value":"0,0E+00","module":"D"},{"value":"0,0E+00","module":"D"}]},{"parameter":"MER","unit":"kg","values":[{"value":"0,0E+00","module":"A1-A3"},{"value":"0,0E+00","module":"A4"},{"value":"0,0E+00","module":"A5"},{"value":"0,0E+00","module":"B6"},{"value":"0,0E+00","module":"C1"},{"value":"0,0E+00","module":"C2"},{"value":"0,0E+00","module":"C3"},{"value":"0,0E+00","module":"C3"},{"value":"0,0E+00","module":"C4"},{"value":"0,0E+00","module":"C4"},{"value":"0,0E+00","module":"D"},{"value":"0,0E+00","module":"D"}]},{"parameter":"EEE","unit":"MJ","values":[{"value":"0,0E+00","module":"A1-A3"},{"value":"0,0E+00","module":"A4"},{"value":"5,55E-02","module":"A5"},{"value":"0,0E+00","module":"B6"},{"value":"0,0E+00","module":"C1"},{"value":"0,0E+00","module":"C2"},{"value":"1,13E+01","module":"C3"},{"value":"1,28E-01","module":"C3"},{"value":"0,0E+00","module":"C4"},{"value":"0,0E+00","module":"C4"},{"value":"0,0E+00","module":"D"},{"value":"0,0E+00","module":"D"}]},{"parameter":"EET","unit":"MJ","values":[{"value":"0,0E+00","module":"A1-A3"},{"value":"0,0E+00","module":"A4"},{"value":"9,94E-02","module":"A5"},{"value":"0,0E+00","module":"B6"},{"value":"0,0E+00","module":"C1"},{"value":"0,0E+00","module":"C2"},{"value":"2,03E+01","module":"C3"},{"value":"2,66E-01","module":"C3"},{"value":"0,0E+00","module":"C4"},{"value":"0,0E+00","module":"C4"},{"value":"0,0E+00","module":"D"},{"value":"0,0E+00","module":"D"}]}]}