{"product_name":"Jensen Contract Topper II","epd_id":"NEPD-7741-7045","compliance":["EN 15804+A2","ISO 14025","ISO 21930"],"producer_name":"Hilding Anders Norway AS","environmental_impact":[{"parameter":"GWP-total","unit":"kg CO2-eq.","values":[{"value":"5,30E+01","module":"A1"},{"value":"1,95E+00","module":"A2"},{"value":"9,44E+00","module":"A3"},{"value":"4,17E-01","module":"A4"},{"value":"1,72E+00","module":"A5"},{"value":"0,0E+00","module":"B2"},{"value":"0,0E+00","module":"B3"},{"value":"0,0E+00","module":"B4"},{"value":"0,0E+00","module":"C1"},{"value":"1,18E-01","module":"C2"},{"value":"1,97E+01","module":"C3"},{"value":"2,07E-02","module":"C4"},{"value":"-9,79E-01","module":"D"}]},{"parameter":"GWP-fossil","unit":"kg CO2-eq.","values":[{"value":"5,43E+01","module":"A1"},{"value":"1,95E+00","module":"A2"},{"value":"8,18E+00","module":"A3"},{"value":"4,17E-01","module":"A4"},{"value":"2,15E-02","module":"A5"},{"value":"0,0E+00","module":"B2"},{"value":"0,0E+00","module":"B3"},{"value":"0,0E+00","module":"B4"},{"value":"0,0E+00","module":"C1"},{"value":"1,18E-01","module":"C2"},{"value":"1,67E+01","module":"C3"},{"value":"2,07E-02","module":"C4"},{"value":"-9,45E-01","module":"D"}]},{"parameter":"GWP-biogenic","unit":"kg CO2-eq.","values":[{"value":"-1,37E+00","module":"A1"},{"value":"7,48E-04","module":"A2"},{"value":"1,25E+00","module":"A3"},{"value":"1,72E-04","module":"A4"},{"value":"1,70E+00","module":"A5"},{"value":"0,0E+00","module":"B2"},{"value":"0,0E+00","module":"B3"},{"value":"0,0E+00","module":"B4"},{"value":"0,0E+00","module":"C1"},{"value":"4,88E-05","module":"C2"},{"value":"2,98E+00","module":"C3"},{"value":"2,30E-05","module":"C4"},{"value":"-1,92E-03","module":"D"}]},{"parameter":"GWP-luluc","unit":"kg CO2-eq.","values":[{"value":"2,67E-02","module":"A1"},{"value":"1,23E-03","module":"A2"},{"value":"1,11E-02","module":"A3"},{"value":"1,48E-04","module":"A4"},{"value":"5,76E-06","module":"A5"},{"value":"0,0E+00","module":"B2"},{"value":"0,0E+00","module":"B3"},{"value":"0,0E+00","module":"B4"},{"value":"0,0E+00","module":"C1"},{"value":"4,20E-05","module":"C2"},{"value":"9,46E-05","module":"C3"},{"value":"2,93E-06","module":"C4"},{"value":"-3,19E-02","module":"D"}]},{"parameter":"ODP","unit":"kg CFC 11-eq.","values":[{"value":"1,77E-06","module":"A1"},{"value":"4,21E-07","module":"A2"},{"value":"4,60E-07","module":"A3"},{"value":"9,43E-08","module":"A4"},{"value":"3,74E-09","module":"A5"},{"value":"0,0E+00","module":"B2"},{"value":"0,0E+00","module":"B3"},{"value":"0,0E+00","module":"B4"},{"value":"0,0E+00","module":"C1"},{"value":"2,67E-08","module":"C2"},{"value":"8,27E-08","module":"C3"},{"value":"1,89E-09","module":"C4"},{"value":"-6,75E-02","module":"D"}]},{"parameter":"AP","unit":"mol H+-eq.","values":[{"value":"2,64E-01","module":"A1"},{"value":"3,23E-02","module":"A2"},{"value":"2,31E-02","module":"A3"},{"value":"1,20E-03","module":"A4"},{"value":"8,32E-05","module":"A5"},{"value":"0,0E+00","module":"B2"},{"value":"0,0E+00","module":"B3"},{"value":"0,0E+00","module":"B4"},{"value":"0,0E+00","module":"C1"},{"value":"3,39E-04","module":"C2"},{"value":"1,45E-02","module":"C3"},{"value":"6,69E-05","module":"C4"},{"value":"-7,72E-03","module":"D"}]},{"parameter":"POCP","unit":"kg NMVOC-eq.","values":[{"value":"1,66E-01","module":"A1"},{"value":"2,41E-02","module":"A2"},{"value":"1,39E-02","module":"A3"},{"value":"1,01E-03","module":"A4"},{"value":"8,66E-05","module":"A5"},{"value":"0,0E+00","module":"B2"},{"value":"0,0E+00","module":"B3"},{"value":"0,0E+00","module":"B4"},{"value":"0,0E+00","module":"C1"},{"value":"2,88E-04","module":"C2"},{"value":"1,85E-02","module":"C3"},{"value":"6,38E-05","module":"C4"},{"value":"-7,53E-03","module":"D"}]},{"parameter":"ADPE","unit":"kg Sb-eq.","values":[{"value":"8,95E-04","module":"A1"},{"value":"3,34E-05","module":"A2"},{"value":"3,24E-05","module":"A3"},{"value":"1,15E-05","module":"A4"},{"value":"4,22E-07","module":"A5"},{"value":"0,0E+00","module":"B2"},{"value":"0,0E+00","module":"B3"},{"value":"0,0E+00","module":"B4"},{"value":"0,0E+00","module":"C1"},{"value":"3,26E-06","module":"C2"},{"value":"2,94E-06","module":"C3"},{"value":"9,68E-08","module":"C4"},{"value":"-9,53E-06","module":"D"}]},{"parameter":"ADPF","unit":"MJ","values":[{"value":"9,74E+02","module":"A1"},{"value":"2,71E+01","module":"A2"},{"value":"3,87E+01","module":"A3"},{"value":"6,30E+00","module":"A4"},{"value":"2,48E-01","module":"A5"},{"value":"0,0E+00","module":"B2"},{"value":"0,0E+00","module":"B3"},{"value":"0,0E+00","module":"B4"},{"value":"0,0E+00","module":"C1"},{"value":"1,78E+00","module":"C2"},{"value":"6,74E+00","module":"C3"},{"value":"1,65E-01","module":"C4"},{"value":"-1,34E+01","module":"D"}]},{"parameter":"WDP","unit":"m3 world-eq.","values":[{"value":"1,80E+03","module":"A1"},{"value":"1,91E+01","module":"A2"},{"value":"1,10E+03","module":"A3"},{"value":"6,09E+00","module":"A4"},{"value":"3,65E-01","module":"A5"},{"value":"0,0E+00","module":"B2"},{"value":"0,0E+00","module":"B3"},{"value":"0,0E+00","module":"B4"},{"value":"0,0E+00","module":"C1"},{"value":"1,73E+00","module":"C2"},{"value":"1,97E+01","module":"C3"},{"value":"2,03E+00","module":"C4"},{"value":"-1,64E+02","module":"D"}]},{"parameter":"EP-freshwater","unit":"kg P-eq.","values":[{"value":"2,98E-03","module":"A1"},{"value":"1,30E-05","module":"A2"},{"value":"6,09E-05","module":"A3"},{"value":"3,33E-06","module":"A4"},{"value":"1,44E-07","module":"A5"},{"value":"0,0E+00","module":"B2"},{"value":"0,0E+00","module":"B3"},{"value":"0,0E+00","module":"B4"},{"value":"0,0E+00","module":"C1"},{"value":"9,43E-07","module":"C2"},{"value":"4,90E-06","module":"C3"},{"value":"2,85E-07","module":"C4"},{"value":"-8,34E-05","module":"D"}]},{"parameter":"EP-marine","unit":"kg N-eq.","values":[{"value":"5,88E-02","module":"A1"},{"value":"8,12E-03","module":"A2"},{"value":"6,31E-03","module":"A3"},{"value":"2,37E-04","module":"A4"},{"value":"3,14E-05","module":"A5"},{"value":"0,0E+00","module":"B2"},{"value":"0,0E+00","module":"B3"},{"value":"0,0E+00","module":"B4"},{"value":"0,0E+00","module":"C1"},{"value":"6,71E-05","module":"C2"},{"value":"8,16E-03","module":"C3"},{"value":"2,04E-05","module":"C4"},{"value":"-2,51E-03","module":"D"}]},{"parameter":"EP-terrestrial","unit":"mol N-eq.","values":[{"value":"4,91E-01","module":"A1"},{"value":"9,03E-02","module":"A2"},{"value":"4,77E-02","module":"A3"},{"value":"2,65E-03","module":"A4"},{"value":"2,98E-04","module":"A5"},{"value":"0,0E+00","module":"B2"},{"value":"0,0E+00","module":"B3"},{"value":"0,0E+00","module":"B4"},{"value":"0,0E+00","module":"C1"},{"value":"7,51E-04","module":"C2"},{"value":"7,80E-02","module":"C3"},{"value":"2,33E-04","module":"C4"},{"value":"-2,72E-02","module":"D"}]},{"parameter":"GWP-IOBC","unit":"kg CO2-eq.","values":[{"value":"5,48E+01","module":"A1"},{"value":"1,95E+00","module":"A2"},{"value":"9,54E+00","module":"A3"},{"value":"4,17E-01","module":"A4"},{"value":"2,15E-02","module":"A5"},{"value":"0,0E+00","module":"B2"},{"value":"0,0E+00","module":"B3"},{"value":"0,0E+00","module":"B4"},{"value":"0,0E+00","module":"C1"},{"value":"1,18E-01","module":"C2"},{"value":"2,00E+01","module":"C3"},{"value":"2,77E-02","module":"C4"},{"value":"-9,74E-01","module":"D"}]}],"additional_environmental_impact":[{"parameter":"PM","unit":"disease incidence","values":[{"value":"4,09E-06","module":"A1"},{"value":"6,02E-08","module":"A2"},{"value":"1,92E-07","module":"A3"},{"value":"2,55E-08","module":"A4"},{"value":"1,25E-09","module":"A5"},{"value":"0,0E+00","module":"B2"},{"value":"0,0E+00","module":"B3"},{"value":"0,0E+00","module":"B4"},{"value":"0,0E+00","module":"C1"},{"value":"7,23E-09","module":"C2"},{"value":"4,68E-08","module":"C3"},{"value":"7,63E-10","module":"C4"},{"value":"-4,64E-07","module":"D"}]},{"parameter":"ETP-fw","unit":"CTUe","values":[{"value":"2,08E+03","module":"A1"},{"value":"1,84E+01","module":"A2"},{"value":"7,03E+01","module":"A3"},{"value":"4,67E+00","module":"A4"},{"value":"3,23E-01","module":"A5"},{"value":"0,0E+00","module":"B2"},{"value":"0,0E+00","module":"B3"},{"value":"0,0E+00","module":"B4"},{"value":"0,0E+00","module":"C1"},{"value":"1,32E+00","module":"C2"},{"value":"4,27E+01","module":"C3"},{"value":"3,51E-01","module":"C4"},{"value":"-7,31E+01","module":"D"}]},{"parameter":"HTP-c","unit":"CTUh","values":[{"value":"2,65E-08","module":"A1"},{"value":"0,0E+00","module":"A2"},{"value":"4,76E-09","module":"A3"},{"value":"0,0E+00","module":"A4"},{"value":"1,00E-11","module":"A5"},{"value":"0,0E+00","module":"B2"},{"value":"0,0E+00","module":"B3"},{"value":"0,0E+00","module":"B4"},{"value":"0,0E+00","module":"C1"},{"value":"0,0E+00","module":"C2"},{"value":"1,10E-09","module":"C3"},{"value":"1,70E-11","module":"C4"},{"value":"-1,41E-09","module":"D"}]},{"parameter":"HTP-nc","unit":"CTUh","values":[{"value":"6,99E-07","module":"A1"},{"value":"1,13E-08","module":"A2"},{"value":"8,85E-08","module":"A3"},{"value":"5,10E-09","module":"A4"},{"value":"3,99E-10","module":"A5"},{"value":"0,0E+00","module":"B2"},{"value":"0,0E+00","module":"B3"},{"value":"0,0E+00","module":"B4"},{"value":"0,0E+00","module":"C1"},{"value":"1,45E-09","module":"C2"},{"value":"4,83E-08","module":"C3"},{"value":"6,66E-10","module":"C4"},{"value":"-6,71E-08","module":"D"}]},{"parameter":"SQP","unit":"unitless","values":[{"value":"1,63E+02","module":"A1"},{"value":"1,29E+01","module":"A2"},{"value":"2,41E+01","module":"A3"},{"value":"4,41E+00","module":"A4"},{"value":"1,90E-01","module":"A5"},{"value":"0,0E+00","module":"B2"},{"value":"0,0E+00","module":"B3"},{"value":"0,0E+00","module":"B4"},{"value":"0,0E+00","module":"C1"},{"value":"1,25E+00","module":"C2"},{"value":"7,17E-01","module":"C3"},{"value":"4,99E-01","module":"C4"},{"value":"-8,86E+01","module":"D"}]},{"parameter":"IRP","unit":"kBq U235-eq.","values":[{"value":"1,31E+00","module":"A1"},{"value":"1,18E-01","module":"A2"},{"value":"3,49E-01","module":"A3"},{"value":"2,75E-02","module":"A4"},{"value":"1,07E-03","module":"A5"},{"value":"0,0E+00","module":"B2"},{"value":"0,0E+00","module":"B3"},{"value":"0,0E+00","module":"B4"},{"value":"0,0E+00","module":"C1"},{"value":"7,80E-03","module":"C2"},{"value":"1,00E-02","module":"C3"},{"value":"8,12E-04","module":"C4"},{"value":"-8,45E-02","module":"D"}]}],"resource_use":[{"parameter":"PERE","unit":"MJ","values":[{"value":"5,76E+01","module":"A1"},{"value":"3,28E-01","module":"A2"},{"value":"4,69E+01","module":"A3"},{"value":"9,02E-02","module":"A4"},{"value":"4,28E-03","module":"A5"},{"value":"0,0E+00","module":"B2"},{"value":"0,0E+00","module":"B3"},{"value":"0,0E+00","module":"B4"},{"value":"0,0E+00","module":"C1"},{"value":"2,55E-02","module":"C2"},{"value":"1,81E-01","module":"C3"},{"value":"1,11E-02","module":"C4"},{"value":"-8,18E+01","module":"D"}]},{"parameter":"PERM","unit":"MJ","values":[{"value":"9,02E+00","module":"A1"},{"value":"0,0E+00","module":"A2"},{"value":"0,0E+00","module":"A3"},{"value":"0,0E+00","module":"A4"},{"value":"-8,20E+00","module":"A5"},{"value":"0,0E+00","module":"B2"},{"value":"0,0E+00","module":"B3"},{"value":"0,0E+00","module":"B4"},{"value":"0,0E+00","module":"C1"},{"value":"0,0E+00","module":"C2"},{"value":"0,0E+00","module":"C3"},{"value":"0,0E+00","module":"C4"},{"value":"0,0E+00","module":"D"}]},{"parameter":"PERT","unit":"MJ","values":[{"value":"6,66E+01","module":"A1"},{"value":"3,28E-01","module":"A2"},{"value":"4,69E+01","module":"A3"},{"value":"9,02E-02","module":"A4"},{"value":"-8,20E+00","module":"A5"},{"value":"0,0E+00","module":"B2"},{"value":"0,0E+00","module":"B3"},{"value":"0,0E+00","module":"B4"},{"value":"0,0E+00","module":"C1"},{"value":"2,55E-02","module":"C2"},{"value":"1,81E-01","module":"C3"},{"value":"1,11E-02","module":"C4"},{"value":"-8,18E+01","module":"D"}]},{"parameter":"PENRE","unit":"MJ","values":[{"value":"7,12E+02","module":"A1"},{"value":"2,71E+01","module":"A2"},{"value":"3,90E+01","module":"A3"},{"value":"6,30E+00","module":"A4"},{"value":"2,48E-01","module":"A5"},{"value":"0,0E+00","module":"B2"},{"value":"0,0E+00","module":"B3"},{"value":"0,0E+00","module":"B4"},{"value":"0,0E+00","module":"C1"},{"value":"1,78E+00","module":"C2"},{"value":"6,78E+00","module":"C3"},{"value":"1,65E-01","module":"C4"},{"value":"-1,34E+01","module":"D"}]},{"parameter":"PENRM","unit":"MJ","values":[{"value":"2,62E+02","module":"A1"},{"value":"0,0E+00","module":"A2"},{"value":"0,0E+00","module":"A3"},{"value":"0,0E+00","module":"A4"},{"value":"-2,87E+00","module":"A5"},{"value":"0,0E+00","module":"B2"},{"value":"0,0E+00","module":"B3"},{"value":"0,0E+00","module":"B4"},{"value":"0,0E+00","module":"C1"},{"value":"0,0E+00","module":"C2"},{"value":"-2,38E+02","module":"C3"},{"value":"0,0E+00","module":"C4"},{"value":"0,0E+00","module":"D"}]},{"parameter":"PENRT","unit":"MJ","values":[{"value":"9,74E+02","module":"A1"},{"value":"2,71E+01","module":"A2"},{"value":"3,90E+01","module":"A3"},{"value":"6,30E+00","module":"A4"},{"value":"-2,62E+00","module":"A5"},{"value":"0,0E+00","module":"B2"},{"value":"0,0E+00","module":"B3"},{"value":"0,0E+00","module":"B4"},{"value":"0,0E+00","module":"C1"},{"value":"1,78E+00","module":"C2"},{"value":"-2,31E+02","module":"C3"},{"value":"1,65E-01","module":"C4"},{"value":"-1,34E+01","module":"D"}]},{"parameter":"SM","unit":"kg","values":[{"value":"8,98E-01","module":"A1"},{"value":"0,0E+00","module":"A2"},{"value":"0,0E+00","module":"A3"},{"value":"0,0E+00","module":"A4"},{"value":"0,0E+00","module":"A5"},{"value":"0,0E+00","module":"B2"},{"value":"0,0E+00","module":"B3"},{"value":"0,0E+00","module":"B4"},{"value":"0,0E+00","module":"C1"},{"value":"0,0E+00","module":"C2"},{"value":"0,0E+00","module":"C3"},{"value":"0,0E+00","module":"C4"},{"value":"0,0E+00","module":"D"}]},{"parameter":"RSF","unit":"MJ","values":[{"value":"2,21E-01","module":"A1"},{"value":"1,23E-02","module":"A2"},{"value":"1,37E-01","module":"A3"},{"value":"3,23E-03","module":"A4"},{"value":"1,38E-04","module":"A5"},{"value":"0,0E+00","module":"B2"},{"value":"0,0E+00","module":"B3"},{"value":"0,0E+00","module":"B4"},{"value":"0,0E+00","module":"C1"},{"value":"9,14E-04","module":"C2"},{"value":"4,37E-03","module":"C3"},{"value":"2,76E-04","module":"C4"},{"value":"-1,37E-02","module":"D"}]},{"parameter":"NRSF","unit":"MJ","values":[{"value":"1,14E-01","module":"A1"},{"value":"5,86E-02","module":"A2"},{"value":"1,37E-01","module":"A3"},{"value":"1,15E-02","module":"A4"},{"value":"5,48E-04","module":"A5"},{"value":"0,0E+00","module":"B2"},{"value":"0,0E+00","module":"B3"},{"value":"0,0E+00","module":"B4"},{"value":"0,0E+00","module":"C1"},{"value":"3,27E-03","module":"C2"},{"value":"0,0E+00","module":"C3"},{"value":"2,48E-02","module":"C4"},{"value":"-4,83E+00","module":"D"}]},{"parameter":"FW","unit":"m3","values":[{"value":"1,07E+00","module":"A1"},{"value":"2,45E-03","module":"A2"},{"value":"3,32E-01","module":"A3"},{"value":"6,74E-04","module":"A4"},{"value":"1,18E-04","module":"A5"},{"value":"0,0E+00","module":"B2"},{"value":"0,0E+00","module":"B3"},{"value":"0,0E+00","module":"B4"},{"value":"0,0E+00","module":"C1"},{"value":"1,91E-04","module":"C2"},{"value":"2,49E-02","module":"C3"},{"value":"1,52E-04","module":"C4"},{"value":"-9,86E-02","module":"D"}]}],"end_of_life_waste":[{"parameter":"HWD","unit":"kg","values":[{"value":"1,25E-01","module":"A1"},{"value":"1,33E-03","module":"A2"},{"value":"2,32E+00","module":"A3"},{"value":"3,25E-04","module":"A4"},{"value":"0,0E+00","module":"A5"},{"value":"0,0E+00","module":"B2"},{"value":"0,0E+00","module":"B3"},{"value":"0,0E+00","module":"B4"},{"value":"0,0E+00","module":"C1"},{"value":"9,20E-05","module":"C2"},{"value":"0,0E+00","module":"C3"},{"value":"2,21E-01","module":"C4"},{"value":"-7,18E-04","module":"D"}]},{"parameter":"NHWD","unit":"kg","values":[{"value":"3,90E+00","module":"A1"},{"value":"7,16E-01","module":"A2"},{"value":"2,64E+00","module":"A3"},{"value":"3,06E-01","module":"A4"},{"value":"1,07E+00","module":"A5"},{"value":"0,0E+00","module":"B2"},{"value":"0,0E+00","module":"B3"},{"value":"0,0E+00","module":"B4"},{"value":"0,0E+00","module":"C1"},{"value":"8,68E-02","module":"C2"},{"value":"0,0E+00","module":"C3"},{"value":"1,82E-01","module":"C4"},{"value":"-3,20E-01","module":"D"}]},{"parameter":"RWD","unit":"kg","values":[{"value":"1,19E-03","module":"A1"},{"value":"1,86E-04","module":"A2"},{"value":"2,84E-04","module":"A3"},{"value":"4,29E-05","module":"A4"},{"value":"0,0E+00","module":"A5"},{"value":"0,0E+00","module":"B2"},{"value":"0,0E+00","module":"B3"},{"value":"0,0E+00","module":"B4"},{"value":"0,0E+00","module":"C1"},{"value":"1,22E-05","module":"C2"},{"value":"0,0E+00","module":"C3"},{"value":"9,92E-07","module":"C4"},{"value":"-6,93E-05","module":"D"}]}],"end_of_life_flow":[{"parameter":"CRU","unit":"kg","values":[{"value":"0,0E+00","module":"A1"},{"value":"0,0E+00","module":"A2"},{"value":"0,0E+00","module":"A3"},{"value":"0,0E+00","module":"A4"},{"value":"0,0E+00","module":"A5"},{"value":"0,0E+00","module":"B2"},{"value":"0,0E+00","module":"B3"},{"value":"0,0E+00","module":"B4"},{"value":"0,0E+00","module":"C1"},{"value":"0,0E+00","module":"C2"},{"value":"0,0E+00","module":"C3"},{"value":"0,0E+00","module":"C4"},{"value":"0,0E+00","module":"D"}]},{"parameter":"MFR","unit":"kg","values":[{"value":"9,19E-03","module":"A1"},{"value":"0,0E+00","module":"A2"},{"value":"2,18E+00","module":"A3"},{"value":"0,0E+00","module":"A4"},{"value":"9,65E-01","module":"A5"},{"value":"0,0E+00","module":"B2"},{"value":"0,0E+00","module":"B3"},{"value":"0,0E+00","module":"B4"},{"value":"0,0E+00","module":"C1"},{"value":"0,0E+00","module":"C2"},{"value":"2,14E-02","module":"C3"},{"value":"0,0E+00","module":"C4"},{"value":"0,0E+00","module":"D"}]},{"parameter":"MER","unit":"kg","values":[{"value":"6,22E-04","module":"A1"},{"value":"0,0E+00","module":"A2"},{"value":"1,08E+01","module":"A3"},{"value":"0,0E+00","module":"A4"},{"value":"6,99E-02","module":"A5"},{"value":"0,0E+00","module":"B2"},{"value":"0,0E+00","module":"B3"},{"value":"0,0E+00","module":"B4"},{"value":"0,0E+00","module":"C1"},{"value":"0,0E+00","module":"C2"},{"value":"8,30E+00","module":"C3"},{"value":"0,0E+00","module":"C4"},{"value":"0,0E+00","module":"D"}]},{"parameter":"EEE","unit":"MJ","values":[{"value":"4,49E-03","module":"A1"},{"value":"0,0E+00","module":"A2"},{"value":"6,62E+00","module":"A3"},{"value":"0,0E+00","module":"A4"},{"value":"5,72E-02","module":"A5"},{"value":"0,0E+00","module":"B2"},{"value":"0,0E+00","module":"B3"},{"value":"0,0E+00","module":"B4"},{"value":"0,0E+00","module":"C1"},{"value":"0,0E+00","module":"C2"},{"value":"1,01E+01","module":"C3"},{"value":"0,0E+00","module":"C4"},{"value":"0,0E+00","module":"D"}]},{"parameter":"EET","unit":"MJ","values":[{"value":"6,79E-02","module":"A1"},{"value":"0,0E+00","module":"A2"},{"value":"1,00E+02","module":"A3"},{"value":"0,0E+00","module":"A4"},{"value":"8,65E-01","module":"A5"},{"value":"0,0E+00","module":"B2"},{"value":"0,0E+00","module":"B3"},{"value":"0,0E+00","module":"B4"},{"value":"0,0E+00","module":"C1"},{"value":"0,0E+00","module":"C2"},{"value":"1,53E+02","module":"C3"},{"value":"0,0E+00","module":"C4"},{"value":"0,0E+00","module":"D"}]}]}