{"product_name":"Jojo universal tables with X-base ","epd_id":"NEPD-7313-6702","compliance":["EN 15804+A2","ISO 14025","ISO 21930"],"producer_name":"Martela Oyj","environmental_impact":[{"parameter":"GWP-total","unit":"kg CO2-eq.","values":[{"value":"7,91E+01","module":"A1-A3"},{"value":"4,83E+00","module":"A4"},{"value":"1,17E+01","module":"A5"},{"value":"3,45E-03","module":"B2"},{"value":"0,0E+00","module":"B3"},{"value":"0,0E+00","module":"B4"},{"value":"0,0E+00","module":"C1"},{"value":"4,10E-01","module":"C2"},{"value":"1,91E+01","module":"C3"},{"value":"1,61E-01","module":"C4"},{"value":"-3,36E+00","module":"D"}]},{"parameter":"GWP-fossil","unit":"kg CO2-eq.","values":[{"value":"1,05E+02","module":"A1-A3"},{"value":"4,83E+00","module":"A4"},{"value":"2,12E-02","module":"A5"},{"value":"3,43E-03","module":"B2"},{"value":"0,0E+00","module":"B3"},{"value":"0,0E+00","module":"B4"},{"value":"0,0E+00","module":"C1"},{"value":"4,10E-01","module":"C2"},{"value":"2,45E+00","module":"C3"},{"value":"1,61E-01","module":"C4"},{"value":"-3,33E+00","module":"D"}]},{"parameter":"GWP-biogenic","unit":"kg CO2-eq.","values":[{"value":"-2,64E+01","module":"A1-A3"},{"value":"1,85E-03","module":"A4"},{"value":"1,17E+01","module":"A5"},{"value":"2,16E-05","module":"B2"},{"value":"0,0E+00","module":"B3"},{"value":"0,0E+00","module":"B4"},{"value":"0,0E+00","module":"C1"},{"value":"1,70E-04","module":"C2"},{"value":"1,66E+01","module":"C3"},{"value":"1,21E-04","module":"C4"},{"value":"-2,84E-03","module":"D"}]},{"parameter":"GWP-luluc","unit":"kg CO2-eq.","values":[{"value":"3,87E-01","module":"A1-A3"},{"value":"1,98E-03","module":"A4"},{"value":"4,27E-06","module":"A5"},{"value":"5,58E-06","module":"B2"},{"value":"0,0E+00","module":"B3"},{"value":"0,0E+00","module":"B4"},{"value":"0,0E+00","module":"C1"},{"value":"1,46E-04","module":"C2"},{"value":"7,25E-05","module":"C3"},{"value":"4,91E-05","module":"C4"},{"value":"-2,41E-02","module":"D"}]},{"parameter":"ODP","unit":"kg CFC 11-eq.","values":[{"value":"8,56E-06","module":"A1-A3"},{"value":"1,07E-06","module":"A4"},{"value":"2,77E-09","module":"A5"},{"value":"3,04E-10","module":"B2"},{"value":"0,0E+00","module":"B3"},{"value":"0,0E+00","module":"B4"},{"value":"0,0E+00","module":"C1"},{"value":"9,28E-08","module":"C2"},{"value":"2,97E-08","module":"C3"},{"value":"5,04E-08","module":"C4"},{"value":"-4,84E-02","module":"D"}]},{"parameter":"AP","unit":"mol H+-eq.","values":[{"value":"5,14E-01","module":"A1-A3"},{"value":"4,29E-02","module":"A4"},{"value":"1,06E-04","module":"A5"},{"value":"2,00E-05","module":"B2"},{"value":"0,0E+00","module":"B3"},{"value":"0,0E+00","module":"B4"},{"value":"0,0E+00","module":"C1"},{"value":"1,18E-03","module":"C2"},{"value":"2,57E-03","module":"C3"},{"value":"1,15E-03","module":"C4"},{"value":"-1,87E-02","module":"D"}]},{"parameter":"POCP","unit":"kg NMVOC-eq.","values":[{"value":"4,42E-01","module":"A1-A3"},{"value":"3,22E-02","module":"A4"},{"value":"1,23E-04","module":"A5"},{"value":"1,16E-05","module":"B2"},{"value":"0,0E+00","module":"B3"},{"value":"0,0E+00","module":"B4"},{"value":"0,0E+00","module":"C1"},{"value":"9,98E-04","module":"C2"},{"value":"3,14E-03","module":"C3"},{"value":"1,31E-03","module":"C4"},{"value":"-1,87E-02","module":"D"}]},{"parameter":"ADPE","unit":"kg Sb-eq.","values":[{"value":"2,35E-03","module":"A1-A3"},{"value":"1,13E-04","module":"A4"},{"value":"2,85E-07","module":"A5"},{"value":"9,59E-08","module":"B2"},{"value":"0,0E+00","module":"B3"},{"value":"0,0E+00","module":"B4"},{"value":"0,0E+00","module":"C1"},{"value":"1,13E-05","module":"C2"},{"value":"1,58E-06","module":"C3"},{"value":"2,82E-06","module":"C4"},{"value":"-5,26E-05","module":"D"}]},{"parameter":"ADPF","unit":"MJ","values":[{"value":"1,34E+03","module":"A1-A3"},{"value":"7,07E+01","module":"A4"},{"value":"1,96E-01","module":"A5"},{"value":"5,86E-02","module":"B2"},{"value":"0,0E+00","module":"B3"},{"value":"0,0E+00","module":"B4"},{"value":"0,0E+00","module":"C1"},{"value":"6,19E+00","module":"C2"},{"value":"2,30E+00","module":"C3"},{"value":"3,73E+00","module":"C4"},{"value":"-3,20E+01","module":"D"}]},{"parameter":"WDP","unit":"m3 world-eq.","values":[{"value":"5,14E+04","module":"A1-A3"},{"value":"5,88E+01","module":"A4"},{"value":"3,55E-01","module":"A5"},{"value":"1,05E+00","module":"B2"},{"value":"0,0E+00","module":"B3"},{"value":"0,0E+00","module":"B4"},{"value":"0,0E+00","module":"C1"},{"value":"5,99E+00","module":"C2"},{"value":"2,29E+00","module":"C3"},{"value":"7,17E+00","module":"C4"},{"value":"1,99E+01","module":"D"}]},{"parameter":"EP-freshwater","unit":"kg P-eq.","values":[{"value":"5,90E-03","module":"A1-A3"},{"value":"3,45E-05","module":"A4"},{"value":"1,64E-07","module":"A5"},{"value":"2,74E-07","module":"B2"},{"value":"0,0E+00","module":"B3"},{"value":"0,0E+00","module":"B4"},{"value":"0,0E+00","module":"C1"},{"value":"3,27E-06","module":"C2"},{"value":"6,48E-06","module":"C3"},{"value":"1,60E-06","module":"C4"},{"value":"-2,23E-04","module":"D"}]},{"parameter":"EP-marine","unit":"kg N-eq.","values":[{"value":"1,03E-01","module":"A1-A3"},{"value":"1,01E-02","module":"A4"},{"value":"4,88E-05","module":"A5"},{"value":"3,17E-06","module":"B2"},{"value":"0,0E+00","module":"B3"},{"value":"0,0E+00","module":"B4"},{"value":"0,0E+00","module":"C1"},{"value":"2,33E-04","module":"C2"},{"value":"1,13E-03","module":"C3"},{"value":"4,10E-04","module":"C4"},{"value":"-4,53E-03","module":"D"}]},{"parameter":"EP-terrestrial","unit":"mol N-eq.","values":[{"value":"1,15E+00","module":"A1-A3"},{"value":"1,13E-01","module":"A4"},{"value":"4,63E-04","module":"A5"},{"value":"3,69E-05","module":"B2"},{"value":"0,0E+00","module":"B3"},{"value":"0,0E+00","module":"B4"},{"value":"0,0E+00","module":"C1"},{"value":"2,61E-03","module":"C2"},{"value":"1,20E-02","module":"C3"},{"value":"4,54E-03","module":"C4"},{"value":"-4,74E-02","module":"D"}]},{"parameter":"GWP-IOBC","unit":"kg CO2-eq.","values":[{"value":"1,07E+02","module":"A1-A3"},{"value":"4,83E+00","module":"A4"},{"value":"2,13E-02","module":"A5"},{"value":"3,45E-03","module":"B2"},{"value":"0,0E+00","module":"B3"},{"value":"0,0E+00","module":"B4"},{"value":"0,0E+00","module":"C1"},{"value":"4,10E-01","module":"C2"},{"value":"1,83E+00","module":"C3"},{"value":"1,63E-01","module":"C4"},{"value":"-4,67E+00","module":"D"}]}],"additional_environmental_impact":[{"parameter":"PM","unit":"disease incidence","values":[{"value":"7,69E-06","module":"A1-A3"},{"value":"2,63E-07","module":"A4"},{"value":"1,39E-09","module":"A5"},{"value":"1,68E-10","module":"B2"},{"value":"0,0E+00","module":"B3"},{"value":"0,0E+00","module":"B4"},{"value":"0,0E+00","module":"C1"},{"value":"2,51E-08","module":"C2"},{"value":"5,53E-08","module":"C3"},{"value":"2,11E-08","module":"C4"},{"value":"-5,53E-07","module":"D"}]},{"parameter":"ETP-fw","unit":"CTUe","values":[{"value":"3,97E+03","module":"A1-A3"},{"value":"5,03E+01","module":"A4"},{"value":"2,27E-01","module":"A5"},{"value":"6,34E-02","module":"B2"},{"value":"0,0E+00","module":"B3"},{"value":"0,0E+00","module":"B4"},{"value":"0,0E+00","module":"C1"},{"value":"4,59E+00","module":"C2"},{"value":"1,41E+01","module":"C3"},{"value":"2,17E+00","module":"C4"},{"value":"-2,00E+02","module":"D"}]},{"parameter":"HTP-c","unit":"CTUh","values":[{"value":"5,71E-07","module":"A1-A3"},{"value":"0,0E+00","module":"A4"},{"value":"1,80E-11","module":"A5"},{"value":"9,00E-12","module":"B2"},{"value":"0,0E+00","module":"B3"},{"value":"0,0E+00","module":"B4"},{"value":"0,0E+00","module":"C1"},{"value":"0,0E+00","module":"C2"},{"value":"1,50E-09","module":"C3"},{"value":"7,80E-11","module":"C4"},{"value":"-1,38E-08","module":"D"}]},{"parameter":"HTP-nc","unit":"CTUh","values":[{"value":"3,42E-06","module":"A1-A3"},{"value":"5,61E-08","module":"A4"},{"value":"8,25E-10","module":"A5"},{"value":"2,11E-10","module":"B2"},{"value":"0,0E+00","module":"B3"},{"value":"0,0E+00","module":"B4"},{"value":"0,0E+00","module":"C1"},{"value":"5,01E-09","module":"C2"},{"value":"2,48E-08","module":"C3"},{"value":"2,04E-09","module":"C4"},{"value":"2,29E-07","module":"D"}]},{"parameter":"SQP","unit":"unitless","values":[{"value":"1,66E+03","module":"A1-A3"},{"value":"4,23E+01","module":"A4"},{"value":"1,54E-01","module":"A5"},{"value":"1,64E-02","module":"B2"},{"value":"0,0E+00","module":"B3"},{"value":"0,0E+00","module":"B4"},{"value":"0,0E+00","module":"C1"},{"value":"4,33E+00","module":"C2"},{"value":"4,64E-01","module":"C3"},{"value":"8,10E+00","module":"C4"},{"value":"-6,53E+01","module":"D"}]},{"parameter":"IRP","unit":"kBq U235-eq.","values":[{"value":"4,77E+00","module":"A1-A3"},{"value":"3,08E-01","module":"A4"},{"value":"7,71E-04","module":"A5"},{"value":"4,05E-04","module":"B2"},{"value":"0,0E+00","module":"B3"},{"value":"0,0E+00","module":"B4"},{"value":"0,0E+00","module":"C1"},{"value":"2,71E-02","module":"C2"},{"value":"5,98E-03","module":"C3"},{"value":"1,49E-02","module":"C4"},{"value":"-5,12E-02","module":"D"}]}],"resource_use":[{"parameter":"PERE","unit":"MJ","values":[{"value":"3,80E+02","module":"A1-A3"},{"value":"9,13E-01","module":"A4"},{"value":"4,01E-03","module":"A5"},{"value":"7,96E-03","module":"B2"},{"value":"0,0E+00","module":"B3"},{"value":"0,0E+00","module":"B4"},{"value":"0,0E+00","module":"C1"},{"value":"8,87E-02","module":"C2"},{"value":"1,11E-01","module":"C3"},{"value":"6,83E-02","module":"C4"},{"value":"-6,06E+01","module":"D"}]},{"parameter":"PERM","unit":"MJ","values":[{"value":"1,96E+02","module":"A1-A3"},{"value":"0,0E+00","module":"A4"},{"value":"-1,06E+02","module":"A5"},{"value":"0,0E+00","module":"B2"},{"value":"0,0E+00","module":"B3"},{"value":"0,0E+00","module":"B4"},{"value":"0,0E+00","module":"C1"},{"value":"0,0E+00","module":"C2"},{"value":"-8,98E+01","module":"C3"},{"value":"0,0E+00","module":"C4"},{"value":"0,0E+00","module":"D"}]},{"parameter":"PERT","unit":"MJ","values":[{"value":"5,76E+02","module":"A1-A3"},{"value":"9,13E-01","module":"A4"},{"value":"-1,06E+02","module":"A5"},{"value":"7,96E-03","module":"B2"},{"value":"0,0E+00","module":"B3"},{"value":"0,0E+00","module":"B4"},{"value":"0,0E+00","module":"C1"},{"value":"8,87E-02","module":"C2"},{"value":"-8,97E+01","module":"C3"},{"value":"6,83E-02","module":"C4"},{"value":"-6,06E+01","module":"D"}]},{"parameter":"PENRE","unit":"MJ","values":[{"value":"1,33E+03","module":"A1-A3"},{"value":"7,07E+01","module":"A4"},{"value":"1,97E-01","module":"A5"},{"value":"5,86E-02","module":"B2"},{"value":"0,0E+00","module":"B3"},{"value":"0,0E+00","module":"B4"},{"value":"0,0E+00","module":"C1"},{"value":"6,19E+00","module":"C2"},{"value":"2,36E+00","module":"C3"},{"value":"3,73E+00","module":"C4"},{"value":"-3,19E+01","module":"D"}]},{"parameter":"PENRM","unit":"MJ","values":[{"value":"2,17E+01","module":"A1-A3"},{"value":"0,0E+00","module":"A4"},{"value":"-4,25E+00","module":"A5"},{"value":"0,0E+00","module":"B2"},{"value":"0,0E+00","module":"B3"},{"value":"0,0E+00","module":"B4"},{"value":"0,0E+00","module":"C1"},{"value":"0,0E+00","module":"C2"},{"value":"-1,75E+01","module":"C3"},{"value":"0,0E+00","module":"C4"},{"value":"0,0E+00","module":"D"}]},{"parameter":"PENRT","unit":"MJ","values":[{"value":"1,35E+03","module":"A1-A3"},{"value":"7,07E+01","module":"A4"},{"value":"-4,05E+00","module":"A5"},{"value":"5,86E-02","module":"B2"},{"value":"0,0E+00","module":"B3"},{"value":"0,0E+00","module":"B4"},{"value":"0,0E+00","module":"C1"},{"value":"6,19E+00","module":"C2"},{"value":"-1,51E+01","module":"C3"},{"value":"3,73E+00","module":"C4"},{"value":"-3,19E+01","module":"D"}]},{"parameter":"SM","unit":"kg","values":[{"value":"7,20E-02","module":"A1-A3"},{"value":"0,0E+00","module":"A4"},{"value":"0,0E+00","module":"A5"},{"value":"0,0E+00","module":"B2"},{"value":"0,0E+00","module":"B3"},{"value":"0,0E+00","module":"B4"},{"value":"0,0E+00","module":"C1"},{"value":"0,0E+00","module":"C2"},{"value":"0,0E+00","module":"C3"},{"value":"0,0E+00","module":"C4"},{"value":"0,0E+00","module":"D"}]},{"parameter":"RSF","unit":"MJ","values":[{"value":"6,59E+00","module":"A1-A3"},{"value":"3,18E-02","module":"A4"},{"value":"1,17E-04","module":"A5"},{"value":"6,38E-04","module":"B2"},{"value":"0,0E+00","module":"B3"},{"value":"0,0E+00","module":"B4"},{"value":"0,0E+00","module":"C1"},{"value":"3,17E-03","module":"C2"},{"value":"2,41E-03","module":"C3"},{"value":"1,81E-03","module":"C4"},{"value":"8,60E-02","module":"D"}]},{"parameter":"NRSF","unit":"MJ","values":[{"value":"5,02E+01","module":"A1-A3"},{"value":"1,07E-01","module":"A4"},{"value":"9,68E-04","module":"A5"},{"value":"6,29E-04","module":"B2"},{"value":"0,0E+00","module":"B3"},{"value":"0,0E+00","module":"B4"},{"value":"0,0E+00","module":"C1"},{"value":"1,13E-02","module":"C2"},{"value":"0,0E+00","module":"C3"},{"value":"1,18E-01","module":"C4"},{"value":"-6,78E-01","module":"D"}]},{"parameter":"FW","unit":"m3","values":[{"value":"1,21E+00","module":"A1-A3"},{"value":"6,83E-03","module":"A4"},{"value":"1,25E-04","module":"A5"},{"value":"1,01E-02","module":"B2"},{"value":"0,0E+00","module":"B3"},{"value":"0,0E+00","module":"B4"},{"value":"0,0E+00","module":"C1"},{"value":"6,62E-04","module":"C2"},{"value":"3,63E-03","module":"C3"},{"value":"3,36E-03","module":"C4"},{"value":"-7,63E-02","module":"D"}]}],"end_of_life_waste":[{"parameter":"HWD","unit":"kg","values":[{"value":"8,08E-01","module":"A1-A3"},{"value":"3,51E-03","module":"A4"},{"value":"0,0E+00","module":"A5"},{"value":"1,11E-05","module":"B2"},{"value":"0,0E+00","module":"B3"},{"value":"0,0E+00","module":"B4"},{"value":"0,0E+00","module":"C1"},{"value":"3,19E-04","module":"C2"},{"value":"0,0E+00","module":"C3"},{"value":"1,46E+01","module":"C4"},{"value":"-1,43E-02","module":"D"}]},{"parameter":"NHWD","unit":"kg","values":[{"value":"3,63E+01","module":"A1-A3"},{"value":"2,86E+00","module":"A4"},{"value":"6,75E-01","module":"A5"},{"value":"7,11E-04","module":"B2"},{"value":"0,0E+00","module":"B3"},{"value":"0,0E+00","module":"B4"},{"value":"0,0E+00","module":"C1"},{"value":"3,01E-01","module":"C2"},{"value":"5,75E-01","module":"C3"},{"value":"1,35E-01","module":"C4"},{"value":"-1,31E+00","module":"D"}]},{"parameter":"RWD","unit":"kg","values":[{"value":"5,15E-03","module":"A1-A3"},{"value":"4,84E-04","module":"A4"},{"value":"0,0E+00","module":"A5"},{"value":"3,43E-07","module":"B2"},{"value":"0,0E+00","module":"B3"},{"value":"0,0E+00","module":"B4"},{"value":"0,0E+00","module":"C1"},{"value":"4,22E-05","module":"C2"},{"value":"0,0E+00","module":"C3"},{"value":"2,30E-05","module":"C4"},{"value":"-4,24E-05","module":"D"}]}],"end_of_life_flow":[{"parameter":"CRU","unit":"kg","values":[{"value":"0,0E+00","module":"A1-A3"},{"value":"0,0E+00","module":"A4"},{"value":"7,12E+00","module":"A5"},{"value":"0,0E+00","module":"B2"},{"value":"0,0E+00","module":"B3"},{"value":"0,0E+00","module":"B4"},{"value":"0,0E+00","module":"C1"},{"value":"0,0E+00","module":"C2"},{"value":"0,0E+00","module":"C3"},{"value":"0,0E+00","module":"C4"},{"value":"0,0E+00","module":"D"}]},{"parameter":"MFR","unit":"kg","values":[{"value":"5,06E+00","module":"A1-A3"},{"value":"0,0E+00","module":"A4"},{"value":"2,37E-01","module":"A5"},{"value":"0,0E+00","module":"B2"},{"value":"0,0E+00","module":"B3"},{"value":"0,0E+00","module":"B4"},{"value":"0,0E+00","module":"C1"},{"value":"0,0E+00","module":"C2"},{"value":"7,45E+00","module":"C3"},{"value":"0,0E+00","module":"C4"},{"value":"0,0E+00","module":"D"}]},{"parameter":"MER","unit":"kg","values":[{"value":"6,58E+00","module":"A1-A3"},{"value":"0,0E+00","module":"A4"},{"value":"3,86E-01","module":"A5"},{"value":"0,0E+00","module":"B2"},{"value":"0,0E+00","module":"B3"},{"value":"0,0E+00","module":"B4"},{"value":"0,0E+00","module":"C1"},{"value":"0,0E+00","module":"C2"},{"value":"3,25E+01","module":"C3"},{"value":"0,0E+00","module":"C4"},{"value":"0,0E+00","module":"D"}]},{"parameter":"EEE","unit":"MJ","values":[{"value":"4,67E+00","module":"A1-A3"},{"value":"0,0E+00","module":"A4"},{"value":"2,70E-01","module":"A5"},{"value":"0,0E+00","module":"B2"},{"value":"0,0E+00","module":"B3"},{"value":"0,0E+00","module":"B4"},{"value":"0,0E+00","module":"C1"},{"value":"0,0E+00","module":"C2"},{"value":"7,85E+00","module":"C3"},{"value":"0,0E+00","module":"C4"},{"value":"0,0E+00","module":"D"}]},{"parameter":"EET","unit":"MJ","values":[{"value":"7,07E+01","module":"A1-A3"},{"value":"0,0E+00","module":"A4"},{"value":"4,09E+00","module":"A5"},{"value":"0,0E+00","module":"B2"},{"value":"0,0E+00","module":"B3"},{"value":"0,0E+00","module":"B4"},{"value":"0,0E+00","module":"C1"},{"value":"0,0E+00","module":"C2"},{"value":"1,19E+02","module":"C3"},{"value":"0,0E+00","module":"C4"},{"value":"0,0E+00","module":"D"}]}]}