{"product_name":"JOTAPROFF Primadekk 02, Jotun A/S","epd_id":"NEPD-5645-4960","compliance":["EN 15804+A2","ISO 14025","ISO 21930"],"producer_name":"Jotun A/S","environmental_impact":[{"parameter":"GWP-total","unit":"kg CO2-eq.","values":[{"value":"1,75E+00","module":"A1"},{"value":"6,56E-02","module":"A2"},{"value":"1,41E-01","module":"A3"},{"value":"3,05E-02","module":"A4"},{"value":"0,0E+00","module":"C1"},{"value":"2,16E-03","module":"C2"},{"value":"0,0E+00","module":"C3"},{"value":"9,61E-03","module":"C4"},{"value":"0,0E+00","module":"D"}]},{"parameter":"GWP-fossil","unit":"kg CO2-eq.","values":[{"value":"1,76E+00","module":"A1"},{"value":"6,56E-02","module":"A2"},{"value":"1,40E-01","module":"A3"},{"value":"3,05E-02","module":"A4"},{"value":"0,0E+00","module":"C1"},{"value":"2,15E-03","module":"C2"},{"value":"0,0E+00","module":"C3"},{"value":"9,60E-03","module":"C4"},{"value":"0,0E+00","module":"D"}]},{"parameter":"GWP-biogenic","unit":"kg CO2-eq.","values":[{"value":"-1,60E-02","module":"A1"},{"value":"2,69E-05","module":"A2"},{"value":"3,45E-04","module":"A3"},{"value":"1,31E-05","module":"A4"},{"value":"0,0E+00","module":"C1"},{"value":"9,23E-07","module":"C2"},{"value":"0,0E+00","module":"C3"},{"value":"4,60E-06","module":"C4"},{"value":"0,0E+00","module":"D"}]},{"parameter":"GWP-luluc","unit":"kg CO2-eq.","values":[{"value":"1,90E-04","module":"A1"},{"value":"2,01E-05","module":"A2"},{"value":"4,80E-05","module":"A3"},{"value":"9,30E-06","module":"A4"},{"value":"0,0E+00","module":"C1"},{"value":"6,56E-07","module":"C2"},{"value":"0,0E+00","module":"C3"},{"value":"3,17E-06","module":"C4"},{"value":"0,0E+00","module":"D"}]},{"parameter":"ODP","unit":"kg CFC 11-eq.","values":[{"value":"1,54E-07","module":"A1"},{"value":"1,53E-08","module":"A2"},{"value":"1,14E-08","module":"A3"},{"value":"7,36E-09","module":"A4"},{"value":"0,0E+00","module":"C1"},{"value":"5,19E-10","module":"C2"},{"value":"0,0E+00","module":"C3"},{"value":"2,67E-09","module":"C4"},{"value":"0,0E+00","module":"D"}]},{"parameter":"AP","unit":"mol H+-eq.","values":[{"value":"1,11E-02","module":"A1"},{"value":"3,79E-04","module":"A2"},{"value":"4,20E-04","module":"A3"},{"value":"9,83E-05","module":"A4"},{"value":"0,0E+00","module":"C1"},{"value":"6,94E-06","module":"C2"},{"value":"0,0E+00","module":"C3"},{"value":"5,33E-05","module":"C4"},{"value":"0,0E+00","module":"D"}]},{"parameter":"POCP","unit":"kg NMVOC-eq.","values":[{"value":"5,78E-03","module":"A1"},{"value":"3,97E-04","module":"A2"},{"value":"5,39E-04","module":"A3"},{"value":"9,42E-05","module":"A4"},{"value":"0,0E+00","module":"C1"},{"value":"6,65E-06","module":"C2"},{"value":"0,0E+00","module":"C3"},{"value":"5,59E-05","module":"C4"},{"value":"0,0E+00","module":"D"}]},{"parameter":"ADPE","unit":"kg Sb-eq.","values":[{"value":"1,15E-05","module":"A1"},{"value":"1,11E-06","module":"A2"},{"value":"1,07E-06","module":"A3"},{"value":"5,44E-07","module":"A4"},{"value":"0,0E+00","module":"C1"},{"value":"3,84E-08","module":"C2"},{"value":"0,0E+00","module":"C3"},{"value":"2,13E-07","module":"C4"},{"value":"0,0E+00","module":"D"}]},{"parameter":"ADPF","unit":"MJ","values":[{"value":"2,95E+01","module":"A1"},{"value":"1,02E+00","module":"A2"},{"value":"8,16E-01","module":"A3"},{"value":"4,96E-01","module":"A4"},{"value":"0,0E+00","module":"C1"},{"value":"3,50E-02","module":"C2"},{"value":"0,0E+00","module":"C3"},{"value":"1,78E-01","module":"C4"},{"value":"0,0E+00","module":"D"}]},{"parameter":"WDP","unit":"m3 world-eq.","values":[{"value":"2,18E+01","module":"A1"},{"value":"7,73E-01","module":"A2"},{"value":"2,51E+01","module":"A3"},{"value":"3,80E-01","module":"A4"},{"value":"0,0E+00","module":"C1"},{"value":"2,68E-02","module":"C2"},{"value":"0,0E+00","module":"C3"},{"value":"1,23E-01","module":"C4"},{"value":"0,0E+00","module":"D"}]},{"parameter":"EP-freshwater","unit":"kg P-eq.","values":[{"value":"2,60E-04","module":"A1"},{"value":"4,99E-07","module":"A2"},{"value":"9,38E-07","module":"A3"},{"value":"2,43E-07","module":"A4"},{"value":"0,0E+00","module":"C1"},{"value":"1,71E-08","module":"C2"},{"value":"0,0E+00","module":"C3"},{"value":"8,41E-08","module":"C4"},{"value":"0,0E+00","module":"D"}]},{"parameter":"EP-marine","unit":"kg N-eq.","values":[{"value":"1,67E-03","module":"A1"},{"value":"1,21E-04","module":"A2"},{"value":"1,48E-04","module":"A3"},{"value":"2,15E-05","module":"A4"},{"value":"0,0E+00","module":"C1"},{"value":"1,52E-06","module":"C2"},{"value":"0,0E+00","module":"C3"},{"value":"1,70E-05","module":"C4"},{"value":"0,0E+00","module":"D"}]},{"parameter":"EP-terrestrial","unit":"mol N-eq.","values":[{"value":"1,74E-02","module":"A1"},{"value":"1,34E-03","module":"A2"},{"value":"1,63E-03","module":"A3"},{"value":"2,40E-04","module":"A4"},{"value":"0,0E+00","module":"C1"},{"value":"1,69E-05","module":"C2"},{"value":"0,0E+00","module":"C3"},{"value":"1,87E-04","module":"C4"},{"value":"0,0E+00","module":"D"}]},{"parameter":"GWP-IOBC","unit":"kg CO2-eq.","values":[{"value":"1,76E+00","module":"A1"},{"value":"6,56E-02","module":"A2"},{"value":"1,40E-01","module":"A3"},{"value":"3,05E-02","module":"A4"},{"value":"0,0E+00","module":"C1"},{"value":"2,16E-03","module":"C2"},{"value":"0,0E+00","module":"C3"},{"value":"9,61E-03","module":"C4"},{"value":"0,0E+00","module":"D"}]}],"additional_environmental_impact":[{"parameter":"PM","unit":"disease incidence","values":[{"value":"2,20E-07","module":"A1"},{"value":"5,66E-09","module":"A2"},{"value":"7,99E-09","module":"A3"},{"value":"2,80E-09","module":"A4"},{"value":"0,0E+00","module":"C1"},{"value":"1,98E-10","module":"C2"},{"value":"0,0E+00","module":"C3"},{"value":"9,83E-10","module":"C4"},{"value":"0,0E+00","module":"D"}]},{"parameter":"ETP-fw","unit":"CTUe","values":[{"value":"8,80E+00","module":"A1"},{"value":"7,46E-01","module":"A2"},{"value":"1,04E+00","module":"A3"},{"value":"3,62E-01","module":"A4"},{"value":"0,0E+00","module":"C1"},{"value":"2,56E-02","module":"C2"},{"value":"0,0E+00","module":"C3"},{"value":"1,21E-01","module":"C4"},{"value":"0,0E+00","module":"D"}]},{"parameter":"HTP-c","unit":"CTUh","values":[{"value":"6,53E-09","module":"A1"},{"value":"0,0E+00","module":"A2"},{"value":"1,36E-10","module":"A3"},{"value":"0,0E+00","module":"A4"},{"value":"0,0E+00","module":"C1"},{"value":"0,0E+00","module":"C2"},{"value":"0,0E+00","module":"C3"},{"value":"1,00E-12","module":"C4"},{"value":"0,0E+00","module":"D"}]},{"parameter":"HTP-nc","unit":"CTUh","values":[{"value":"2,75E-07","module":"A1"},{"value":"7,11E-10","module":"A2"},{"value":"1,30E-09","module":"A3"},{"value":"3,50E-10","module":"A4"},{"value":"0,0E+00","module":"C1"},{"value":"2,50E-11","module":"C2"},{"value":"0,0E+00","module":"C3"},{"value":"1,17E-10","module":"C4"},{"value":"0,0E+00","module":"D"}]},{"parameter":"SQP","unit":"unitless","values":[{"value":"4,47E+00","module":"A1"},{"value":"1,15E+00","module":"A2"},{"value":"1,94E-01","module":"A3"},{"value":"5,68E-01","module":"A4"},{"value":"0,0E+00","module":"C1"},{"value":"4,01E-02","module":"C2"},{"value":"0,0E+00","module":"C3"},{"value":"2,21E-01","module":"C4"},{"value":"0,0E+00","module":"D"}]},{"parameter":"IRP","unit":"kBq U235-eq.","values":[{"value":"1,45E+02","module":"A1"},{"value":"4,48E-03","module":"A2"},{"value":"5,50E-03","module":"A3"},{"value":"2,17E-03","module":"A4"},{"value":"0,0E+00","module":"C1"},{"value":"1,53E-04","module":"C2"},{"value":"0,0E+00","module":"C3"},{"value":"7,60E-04","module":"C4"},{"value":"0,0E+00","module":"D"}]}],"resource_use":[{"parameter":"PERE","unit":"MJ","values":[{"value":"9,47E-01","module":"A1"},{"value":"1,28E-02","module":"A2"},{"value":"1,86E+00","module":"A3"},{"value":"6,23E-03","module":"A4"},{"value":"0,0E+00","module":"C1"},{"value":"4,40E-04","module":"C2"},{"value":"0,0E+00","module":"C3"},{"value":"2,08E-03","module":"C4"},{"value":"0,0E+00","module":"D"}]},{"parameter":"PERM","unit":"MJ","values":[{"value":"1,36E-01","module":"A1"},{"value":"0,0E+00","module":"A2"},{"value":"0,0E+00","module":"A3"},{"value":"0,0E+00","module":"A4"},{"value":"0,0E+00","module":"C1"},{"value":"0,0E+00","module":"C2"},{"value":"0,0E+00","module":"C3"},{"value":"0,0E+00","module":"C4"},{"value":"0,0E+00","module":"D"}]},{"parameter":"PERT","unit":"MJ","values":[{"value":"1,08E+00","module":"A1"},{"value":"1,28E-02","module":"A2"},{"value":"1,86E+00","module":"A3"},{"value":"6,23E-03","module":"A4"},{"value":"0,0E+00","module":"C1"},{"value":"4,40E-04","module":"C2"},{"value":"0,0E+00","module":"C3"},{"value":"2,08E-03","module":"C4"},{"value":"0,0E+00","module":"D"}]},{"parameter":"PENRE","unit":"MJ","values":[{"value":"4,30E+01","module":"A1"},{"value":"1,02E+00","module":"A2"},{"value":"8,16E-01","module":"A3"},{"value":"4,96E-01","module":"A4"},{"value":"0,0E+00","module":"C1"},{"value":"3,50E-02","module":"C2"},{"value":"0,0E+00","module":"C3"},{"value":"1,78E-01","module":"C4"},{"value":"0,0E+00","module":"D"}]},{"parameter":"PENRM","unit":"MJ","values":[{"value":"2,62E+00","module":"A1"},{"value":"0,0E+00","module":"A2"},{"value":"0,0E+00","module":"A3"},{"value":"0,0E+00","module":"A4"},{"value":"0,0E+00","module":"C1"},{"value":"0,0E+00","module":"C2"},{"value":"0,0E+00","module":"C3"},{"value":"0,0E+00","module":"C4"},{"value":"0,0E+00","module":"D"}]},{"parameter":"PENRT","unit":"MJ","values":[{"value":"4,56E+01","module":"A1"},{"value":"1,02E+00","module":"A2"},{"value":"8,16E-01","module":"A3"},{"value":"4,96E-01","module":"A4"},{"value":"0,0E+00","module":"C1"},{"value":"3,50E-02","module":"C2"},{"value":"0,0E+00","module":"C3"},{"value":"1,78E-01","module":"C4"},{"value":"0,0E+00","module":"D"}]},{"parameter":"SM","unit":"kg","values":[{"value":"5,15E-03","module":"A1"},{"value":"0,0E+00","module":"A2"},{"value":"1,82E-05","module":"A3"},{"value":"0,0E+00","module":"A4"},{"value":"0,0E+00","module":"C1"},{"value":"0,0E+00","module":"C2"},{"value":"0,0E+00","module":"C3"},{"value":"1,97E-05","module":"C4"},{"value":"0,0E+00","module":"D"}]},{"parameter":"RSF","unit":"MJ","values":[{"value":"1,93E-02","module":"A1"},{"value":"4,45E-04","module":"A2"},{"value":"1,53E-03","module":"A3"},{"value":"2,18E-04","module":"A4"},{"value":"0,0E+00","module":"C1"},{"value":"1,54E-05","module":"C2"},{"value":"0,0E+00","module":"C3"},{"value":"6,70E-05","module":"C4"},{"value":"0,0E+00","module":"D"}]},{"parameter":"NRSF","unit":"MJ","values":[{"value":"3,69E-03","module":"A1"},{"value":"1,53E-03","module":"A2"},{"value":"4,22E-03","module":"A3"},{"value":"7,31E-04","module":"A4"},{"value":"0,0E+00","module":"C1"},{"value":"5,16E-05","module":"C2"},{"value":"0,0E+00","module":"C3"},{"value":"2,60E-04","module":"C4"},{"value":"0,0E+00","module":"D"}]},{"parameter":"FW","unit":"m3","values":[{"value":"6,46E-01","module":"A1"},{"value":"1,15E-04","module":"A2"},{"value":"1,38E-02","module":"A3"},{"value":"5,64E-05","module":"A4"},{"value":"0,0E+00","module":"C1"},{"value":"3,98E-06","module":"C2"},{"value":"0,0E+00","module":"C3"},{"value":"8,88E-05","module":"C4"},{"value":"0,0E+00","module":"D"}]}],"end_of_life_waste":[{"parameter":"HWD","unit":"kg","values":[{"value":"3,48E-03","module":"A1"},{"value":"5,58E-05","module":"A2"},{"value":"8,53E-04","module":"A3"},{"value":"2,71E-05","module":"A4"},{"value":"0,0E+00","module":"C1"},{"value":"1,91E-06","module":"C2"},{"value":"0,0E+00","module":"C3"},{"value":"1,10E-05","module":"C4"},{"value":"0,0E+00","module":"D"}]},{"parameter":"NHWD","unit":"kg","values":[{"value":"2,11E-01","module":"A1"},{"value":"8,72E-02","module":"A2"},{"value":"1,99E-02","module":"A3"},{"value":"4,31E-02","module":"A4"},{"value":"0,0E+00","module":"C1"},{"value":"3,04E-03","module":"C2"},{"value":"0,0E+00","module":"C3"},{"value":"4,99E-01","module":"C4"},{"value":"0,0E+00","module":"D"}]},{"parameter":"RWD","unit":"kg","values":[{"value":"3,98E-05","module":"A1"},{"value":"7,00E-06","module":"A2"},{"value":"6,00E-06","module":"A3"},{"value":"3,38E-06","module":"A4"},{"value":"0,0E+00","module":"C1"},{"value":"2,39E-07","module":"C2"},{"value":"0,0E+00","module":"C3"},{"value":"1,20E-06","module":"C4"},{"value":"0,0E+00","module":"D"}]}],"end_of_life_flow":[{"parameter":"CRU","unit":"kg","values":[{"value":"0,0E+00","module":"A1"},{"value":"0,0E+00","module":"A2"},{"value":"0,0E+00","module":"A3"},{"value":"0,0E+00","module":"A4"},{"value":"0,0E+00","module":"C1"},{"value":"0,0E+00","module":"C2"},{"value":"0,0E+00","module":"C3"},{"value":"0,0E+00","module":"C4"},{"value":"0,0E+00","module":"D"}]},{"parameter":"MFR","unit":"kg","values":[{"value":"3,74E-04","module":"A1"},{"value":"0,0E+00","module":"A2"},{"value":"5,68E-03","module":"A3"},{"value":"0,0E+00","module":"A4"},{"value":"0,0E+00","module":"C1"},{"value":"0,0E+00","module":"C2"},{"value":"0,0E+00","module":"C3"},{"value":"1,85E-05","module":"C4"},{"value":"0,0E+00","module":"D"}]},{"parameter":"MER","unit":"kg","values":[{"value":"1,88E-04","module":"A1"},{"value":"0,0E+00","module":"A2"},{"value":"9,93E-08","module":"A3"},{"value":"0,0E+00","module":"A4"},{"value":"0,0E+00","module":"C1"},{"value":"0,0E+00","module":"C2"},{"value":"0,0E+00","module":"C3"},{"value":"1,50E-07","module":"C4"},{"value":"0,0E+00","module":"D"}]},{"parameter":"EEE","unit":"MJ","values":[{"value":"8,60E-04","module":"A1"},{"value":"0,0E+00","module":"A2"},{"value":"2,01E-02","module":"A3"},{"value":"0,0E+00","module":"A4"},{"value":"0,0E+00","module":"C1"},{"value":"0,0E+00","module":"C2"},{"value":"0,0E+00","module":"C3"},{"value":"1,29E-06","module":"C4"},{"value":"0,0E+00","module":"D"}]},{"parameter":"EET","unit":"MJ","values":[{"value":"1,30E-02","module":"A1"},{"value":"0,0E+00","module":"A2"},{"value":"3,05E-01","module":"A3"},{"value":"0,0E+00","module":"A4"},{"value":"0,0E+00","module":"C1"},{"value":"0,0E+00","module":"C2"},{"value":"0,0E+00","module":"C3"},{"value":"1,96E-05","module":"C4"},{"value":"0,0E+00","module":"D"}]}]}