{"product_name":"Jotafloor Topcoat E, Jotun Paints (Malaysia) Sdn. Bhd.","epd_id":"NEPD-5205-4536","compliance":["EN 15804+A2","ISO 14025","ISO 21930"],"producer_name":"Jotun A/S","environmental_impact":[{"parameter":"GWP-total","unit":"kg CO2-eq.","values":[{"value":"5,21E+00","module":"A1-A3"},{"value":"6,24E-02","module":"A4"},{"value":"0,0E+00","module":"C1"},{"value":"4,32E-03","module":"C2"},{"value":"0,0E+00","module":"C3"},{"value":"1,81E-02","module":"C4"},{"value":"0,0E+00","module":"D"}]},{"parameter":"GWP-fossil","unit":"kg CO2-eq.","values":[{"value":"5,21E+00","module":"A1-A3"},{"value":"6,24E-02","module":"A4"},{"value":"0,0E+00","module":"C1"},{"value":"4,32E-03","module":"C2"},{"value":"0,0E+00","module":"C3"},{"value":"1,81E-02","module":"C4"},{"value":"0,0E+00","module":"D"}]},{"parameter":"GWP-biogenic","unit":"kg CO2-eq.","values":[{"value":"-3,98E-03","module":"A1-A3"},{"value":"2,48E-05","module":"A4"},{"value":"0,0E+00","module":"C1"},{"value":"1,72E-06","module":"C2"},{"value":"0,0E+00","module":"C3"},{"value":"8,65E-06","module":"C4"},{"value":"0,0E+00","module":"D"}]},{"parameter":"GWP-luluc","unit":"kg CO2-eq.","values":[{"value":"1,44E-03","module":"A1-A3"},{"value":"1,88E-05","module":"A4"},{"value":"0,0E+00","module":"C1"},{"value":"1,30E-06","module":"C2"},{"value":"0,0E+00","module":"C3"},{"value":"5,97E-06","module":"C4"},{"value":"0,0E+00","module":"D"}]},{"parameter":"ODP","unit":"kg CFC 11-eq.","values":[{"value":"4,19E-05","module":"A1-A3"},{"value":"1,41E-08","module":"A4"},{"value":"0,0E+00","module":"C1"},{"value":"9,76E-10","module":"C2"},{"value":"0,0E+00","module":"C3"},{"value":"5,02E-09","module":"C4"},{"value":"0,0E+00","module":"D"}]},{"parameter":"AP","unit":"mol H+-eq.","values":[{"value":"2,55E-02","module":"A1-A3"},{"value":"3,20E-04","module":"A4"},{"value":"0,0E+00","module":"C1"},{"value":"2,22E-05","module":"C2"},{"value":"0,0E+00","module":"C3"},{"value":"1,00E-04","module":"C4"},{"value":"0,0E+00","module":"D"}]},{"parameter":"POCP","unit":"kg NMVOC-eq.","values":[{"value":"1,72E-02","module":"A1-A3"},{"value":"3,52E-04","module":"A4"},{"value":"0,0E+00","module":"C1"},{"value":"2,44E-05","module":"C2"},{"value":"0,0E+00","module":"C3"},{"value":"1,05E-04","module":"C4"},{"value":"0,0E+00","module":"D"}]},{"parameter":"ADPE","unit":"kg Sb-eq.","values":[{"value":"4,20E-05","module":"A1-A3"},{"value":"1,06E-06","module":"A4"},{"value":"0,0E+00","module":"C1"},{"value":"7,32E-08","module":"C2"},{"value":"0,0E+00","module":"C3"},{"value":"4,01E-07","module":"C4"},{"value":"0,0E+00","module":"D"}]},{"parameter":"ADPF","unit":"MJ","values":[{"value":"7,00E+01","module":"A1-A3"},{"value":"9,60E-01","module":"A4"},{"value":"0,0E+00","module":"C1"},{"value":"6,65E-02","module":"C2"},{"value":"0,0E+00","module":"C3"},{"value":"3,35E-01","module":"C4"},{"value":"0,0E+00","module":"D"}]},{"parameter":"WDP","unit":"m3 world-eq.","values":[{"value":"2,22E+01","module":"A1-A3"},{"value":"3,40E-01","module":"A4"},{"value":"0,0E+00","module":"C1"},{"value":"2,35E-02","module":"C2"},{"value":"0,0E+00","module":"C3"},{"value":"2,32E-01","module":"C4"},{"value":"0,0E+00","module":"D"}]},{"parameter":"EP-freshwater","unit":"kg P-eq.","values":[{"value":"4,56E-04","module":"A1-A3"},{"value":"5,61E-07","module":"A4"},{"value":"0,0E+00","module":"C1"},{"value":"3,89E-08","module":"C2"},{"value":"0,0E+00","module":"C3"},{"value":"1,58E-07","module":"C4"},{"value":"0,0E+00","module":"D"}]},{"parameter":"EP-marine","unit":"kg N-eq.","values":[{"value":"6,19E-03","module":"A1-A3"},{"value":"1,07E-04","module":"A4"},{"value":"0,0E+00","module":"C1"},{"value":"7,41E-06","module":"C2"},{"value":"0,0E+00","module":"C3"},{"value":"3,19E-05","module":"C4"},{"value":"0,0E+00","module":"D"}]},{"parameter":"EP-terrestrial","unit":"mol N-eq.","values":[{"value":"5,09E-02","module":"A1-A3"},{"value":"1,18E-03","module":"A4"},{"value":"0,0E+00","module":"C1"},{"value":"8,18E-05","module":"C2"},{"value":"0,0E+00","module":"C3"},{"value":"3,53E-04","module":"C4"},{"value":"0,0E+00","module":"D"}]},{"parameter":"GWP-IOBC","unit":"kg CO2-eq.","values":[{"value":"5,19E+00","module":"A1-A3"},{"value":"6,24E-02","module":"A4"},{"value":"0,0E+00","module":"C1"},{"value":"4,32E-03","module":"C2"},{"value":"0,0E+00","module":"C3"},{"value":"1,81E-02","module":"C4"},{"value":"0,0E+00","module":"D"}]}],"additional_environmental_impact":[{"parameter":"PM","unit":"disease incidence","values":[{"value":"4,08E-07","module":"A1-A3"},{"value":"5,36E-09","module":"A4"},{"value":"0,0E+00","module":"C1"},{"value":"3,72E-10","module":"C2"},{"value":"0,0E+00","module":"C3"},{"value":"1,85E-09","module":"C4"},{"value":"0,0E+00","module":"D"}]},{"parameter":"ETP-fw","unit":"CTUe","values":[{"value":"4,01E+01","module":"A1-A3"},{"value":"7,51E-01","module":"A4"},{"value":"0,0E+00","module":"C1"},{"value":"5,20E-02","module":"C2"},{"value":"0,0E+00","module":"C3"},{"value":"2,27E-01","module":"C4"},{"value":"0,0E+00","module":"D"}]},{"parameter":"HTP-c","unit":"CTUh","values":[{"value":"1,47E-08","module":"A1-A3"},{"value":"0,0E+00","module":"A4"},{"value":"0,0E+00","module":"C1"},{"value":"0,0E+00","module":"C2"},{"value":"0,0E+00","module":"C3"},{"value":"2,00E-12","module":"C4"},{"value":"0,0E+00","module":"D"}]},{"parameter":"HTP-nc","unit":"CTUh","values":[{"value":"3,54E-07","module":"A1-A3"},{"value":"6,70E-10","module":"A4"},{"value":"0,0E+00","module":"C1"},{"value":"4,60E-11","module":"C2"},{"value":"0,0E+00","module":"C3"},{"value":"2,19E-10","module":"C4"},{"value":"0,0E+00","module":"D"}]},{"parameter":"SQP","unit":"unitless","values":[{"value":"2,81E+01","module":"A1-A3"},{"value":"1,09E+00","module":"A4"},{"value":"0,0E+00","module":"C1"},{"value":"7,53E-02","module":"C2"},{"value":"0,0E+00","module":"C3"},{"value":"4,16E-01","module":"C4"},{"value":"0,0E+00","module":"D"}]},{"parameter":"IRP","unit":"kBq U235-eq.","values":[{"value":"1,36E+02","module":"A1-A3"},{"value":"4,05E-03","module":"A4"},{"value":"0,0E+00","module":"C1"},{"value":"2,81E-04","module":"C2"},{"value":"0,0E+00","module":"C3"},{"value":"1,43E-03","module":"C4"},{"value":"0,0E+00","module":"D"}]}],"resource_use":[{"parameter":"PERE","unit":"MJ","values":[{"value":"5,00E+00","module":"A1-A3"},{"value":"1,03E-02","module":"A4"},{"value":"0,0E+00","module":"C1"},{"value":"7,16E-04","module":"C2"},{"value":"0,0E+00","module":"C3"},{"value":"3,91E-03","module":"C4"},{"value":"0,0E+00","module":"D"}]},{"parameter":"PERM","unit":"MJ","values":[{"value":"9,57E-02","module":"A1-A3"},{"value":"0,0E+00","module":"A4"},{"value":"0,0E+00","module":"C1"},{"value":"0,0E+00","module":"C2"},{"value":"0,0E+00","module":"C3"},{"value":"0,0E+00","module":"C4"},{"value":"0,0E+00","module":"D"}]},{"parameter":"PERT","unit":"MJ","values":[{"value":"5,09E+00","module":"A1-A3"},{"value":"1,03E-02","module":"A4"},{"value":"0,0E+00","module":"C1"},{"value":"7,16E-04","module":"C2"},{"value":"0,0E+00","module":"C3"},{"value":"3,91E-03","module":"C4"},{"value":"0,0E+00","module":"D"}]},{"parameter":"PENRE","unit":"MJ","values":[{"value":"7,63E+01","module":"A1-A3"},{"value":"9,60E-01","module":"A4"},{"value":"0,0E+00","module":"C1"},{"value":"6,66E-02","module":"C2"},{"value":"0,0E+00","module":"C3"},{"value":"3,35E-01","module":"C4"},{"value":"0,0E+00","module":"D"}]},{"parameter":"PENRM","unit":"MJ","values":[{"value":"1,59E-01","module":"A1-A3"},{"value":"0,0E+00","module":"A4"},{"value":"0,0E+00","module":"C1"},{"value":"0,0E+00","module":"C2"},{"value":"0,0E+00","module":"C3"},{"value":"0,0E+00","module":"C4"},{"value":"0,0E+00","module":"D"}]},{"parameter":"PENRT","unit":"MJ","values":[{"value":"7,64E+01","module":"A1-A3"},{"value":"9,60E-01","module":"A4"},{"value":"0,0E+00","module":"C1"},{"value":"6,66E-02","module":"C2"},{"value":"0,0E+00","module":"C3"},{"value":"3,35E-01","module":"C4"},{"value":"0,0E+00","module":"D"}]},{"parameter":"SM","unit":"kg","values":[{"value":"2,11E-02","module":"A1-A3"},{"value":"0,0E+00","module":"A4"},{"value":"0,0E+00","module":"C1"},{"value":"0,0E+00","module":"C2"},{"value":"0,0E+00","module":"C3"},{"value":"3,71E-05","module":"C4"},{"value":"0,0E+00","module":"D"}]},{"parameter":"RSF","unit":"MJ","values":[{"value":"1,46E-02","module":"A1-A3"},{"value":"2,39E-04","module":"A4"},{"value":"0,0E+00","module":"C1"},{"value":"1,66E-05","module":"C2"},{"value":"0,0E+00","module":"C3"},{"value":"1,26E-04","module":"C4"},{"value":"0,0E+00","module":"D"}]},{"parameter":"NRSF","unit":"MJ","values":[{"value":"9,47E-02","module":"A1-A3"},{"value":"1,44E-03","module":"A4"},{"value":"0,0E+00","module":"C1"},{"value":"1,00E-04","module":"C2"},{"value":"0,0E+00","module":"C3"},{"value":"4,89E-04","module":"C4"},{"value":"0,0E+00","module":"D"}]},{"parameter":"FW","unit":"m3","values":[{"value":"1,73E-01","module":"A1-A3"},{"value":"1,17E-04","module":"A4"},{"value":"0,0E+00","module":"C1"},{"value":"8,10E-06","module":"C2"},{"value":"0,0E+00","module":"C3"},{"value":"1,67E-04","module":"C4"},{"value":"0,0E+00","module":"D"}]}],"end_of_life_waste":[{"parameter":"HWD","unit":"kg","values":[{"value":"1,67E-02","module":"A1-A3"},{"value":"7,33E-05","module":"A4"},{"value":"0,0E+00","module":"C1"},{"value":"5,08E-06","module":"C2"},{"value":"0,0E+00","module":"C3"},{"value":"2,07E-05","module":"C4"},{"value":"0,0E+00","module":"D"}]},{"parameter":"NHWD","unit":"kg","values":[{"value":"7,93E-01","module":"A1-A3"},{"value":"8,26E-02","module":"A4"},{"value":"0,0E+00","module":"C1"},{"value":"5,73E-03","module":"C2"},{"value":"0,0E+00","module":"C3"},{"value":"9,38E-01","module":"C4"},{"value":"0,0E+00","module":"D"}]},{"parameter":"RWD","unit":"kg","values":[{"value":"6,65E-05","module":"A1-A3"},{"value":"6,38E-06","module":"A4"},{"value":"0,0E+00","module":"C1"},{"value":"4,42E-07","module":"C2"},{"value":"0,0E+00","module":"C3"},{"value":"2,25E-06","module":"C4"},{"value":"0,0E+00","module":"D"}]}],"end_of_life_flow":[{"parameter":"CRU","unit":"kg","values":[{"value":"0,0E+00","module":"A1-A3"},{"value":"0,0E+00","module":"A4"},{"value":"0,0E+00","module":"C1"},{"value":"0,0E+00","module":"C2"},{"value":"0,0E+00","module":"C3"},{"value":"0,0E+00","module":"C4"},{"value":"0,0E+00","module":"D"}]},{"parameter":"MFR","unit":"kg","values":[{"value":"2,74E-02","module":"A1-A3"},{"value":"0,0E+00","module":"A4"},{"value":"0,0E+00","module":"C1"},{"value":"0,0E+00","module":"C2"},{"value":"0,0E+00","module":"C3"},{"value":"3,48E-05","module":"C4"},{"value":"0,0E+00","module":"D"}]},{"parameter":"MER","unit":"kg","values":[{"value":"1,74E-02","module":"A1-A3"},{"value":"0,0E+00","module":"A4"},{"value":"0,0E+00","module":"C1"},{"value":"0,0E+00","module":"C2"},{"value":"0,0E+00","module":"C3"},{"value":"2,81E-07","module":"C4"},{"value":"0,0E+00","module":"D"}]},{"parameter":"EEE","unit":"MJ","values":[{"value":"3,06E-03","module":"A1-A3"},{"value":"0,0E+00","module":"A4"},{"value":"0,0E+00","module":"C1"},{"value":"0,0E+00","module":"C2"},{"value":"0,0E+00","module":"C3"},{"value":"2,43E-06","module":"C4"},{"value":"0,0E+00","module":"D"}]},{"parameter":"EET","unit":"MJ","values":[{"value":"4,62E-02","module":"A1-A3"},{"value":"0,0E+00","module":"A4"},{"value":"0,0E+00","module":"C1"},{"value":"0,0E+00","module":"C2"},{"value":"0,0E+00","module":"C3"},{"value":"3,68E-05","module":"C4"},{"value":"0,0E+00","module":"D"}]}]}