{"product_name":"Jotamastic 90, Jotun Paints (Europe) Ltd.","epd_id":"NEPD-5171-4514-EN","compliance":["EN 15804+A2","ISO 14025","ISO 21930"],"producer_name":"Jotun A/S","environmental_impact":[{"parameter":"GWP-total","unit":"kg CO2-eq.","values":[{"value":"4,35E+00","module":"A1-A3"},{"value":"1,91E-02","module":"A4"},{"value":"0,0E+00","module":"C1"},{"value":"3,70E-03","module":"C2"},{"value":"0,0E+00","module":"C3"},{"value":"1,65E-02","module":"C4"},{"value":"0,0E+00","module":"D"}]},{"parameter":"GWP-fossil","unit":"kg CO2-eq.","values":[{"value":"4,35E+00","module":"A1-A3"},{"value":"1,90E-02","module":"A4"},{"value":"0,0E+00","module":"C1"},{"value":"3,69E-03","module":"C2"},{"value":"0,0E+00","module":"C3"},{"value":"1,65E-02","module":"C4"},{"value":"0,0E+00","module":"D"}]},{"parameter":"GWP-biogenic","unit":"kg CO2-eq.","values":[{"value":"-5,18E-03","module":"A1-A3"},{"value":"8,16E-06","module":"A4"},{"value":"0,0E+00","module":"C1"},{"value":"1,58E-06","module":"C2"},{"value":"0,0E+00","module":"C3"},{"value":"7,90E-06","module":"C4"},{"value":"0,0E+00","module":"D"}]},{"parameter":"GWP-luluc","unit":"kg CO2-eq.","values":[{"value":"5,96E-04","module":"A1-A3"},{"value":"5,80E-06","module":"A4"},{"value":"0,0E+00","module":"C1"},{"value":"1,13E-06","module":"C2"},{"value":"0,0E+00","module":"C3"},{"value":"5,44E-06","module":"C4"},{"value":"0,0E+00","module":"D"}]},{"parameter":"ODP","unit":"kg CFC 11-eq.","values":[{"value":"3,73E-05","module":"A1-A3"},{"value":"4,59E-09","module":"A4"},{"value":"0,0E+00","module":"C1"},{"value":"8,90E-10","module":"C2"},{"value":"0,0E+00","module":"C3"},{"value":"4,58E-09","module":"C4"},{"value":"0,0E+00","module":"D"}]},{"parameter":"AP","unit":"mol H+-eq.","values":[{"value":"2,38E-02","module":"A1-A3"},{"value":"6,13E-05","module":"A4"},{"value":"0,0E+00","module":"C1"},{"value":"1,19E-05","module":"C2"},{"value":"0,0E+00","module":"C3"},{"value":"9,15E-05","module":"C4"},{"value":"0,0E+00","module":"D"}]},{"parameter":"POCP","unit":"kg NMVOC-eq.","values":[{"value":"1,60E-02","module":"A1-A3"},{"value":"5,88E-05","module":"A4"},{"value":"0,0E+00","module":"C1"},{"value":"1,14E-05","module":"C2"},{"value":"0,0E+00","module":"C3"},{"value":"9,60E-05","module":"C4"},{"value":"0,0E+00","module":"D"}]},{"parameter":"ADPE","unit":"kg Sb-eq.","values":[{"value":"3,93E-05","module":"A1-A3"},{"value":"3,39E-07","module":"A4"},{"value":"0,0E+00","module":"C1"},{"value":"6,58E-08","module":"C2"},{"value":"0,0E+00","module":"C3"},{"value":"3,66E-07","module":"C4"},{"value":"0,0E+00","module":"D"}]},{"parameter":"ADPF","unit":"MJ","values":[{"value":"6,20E+01","module":"A1-A3"},{"value":"3,09E-01","module":"A4"},{"value":"0,0E+00","module":"C1"},{"value":"6,00E-02","module":"C2"},{"value":"0,0E+00","module":"C3"},{"value":"3,06E-01","module":"C4"},{"value":"0,0E+00","module":"D"}]},{"parameter":"WDP","unit":"m3 world-eq.","values":[{"value":"4,33E+01","module":"A1-A3"},{"value":"2,37E-01","module":"A4"},{"value":"0,0E+00","module":"C1"},{"value":"4,60E-02","module":"C2"},{"value":"0,0E+00","module":"C3"},{"value":"2,11E-01","module":"C4"},{"value":"0,0E+00","module":"D"}]},{"parameter":"EP-freshwater","unit":"kg P-eq.","values":[{"value":"4,35E-04","module":"A1-A3"},{"value":"1,52E-07","module":"A4"},{"value":"0,0E+00","module":"C1"},{"value":"2,94E-08","module":"C2"},{"value":"0,0E+00","module":"C3"},{"value":"1,44E-07","module":"C4"},{"value":"0,0E+00","module":"D"}]},{"parameter":"EP-marine","unit":"kg N-eq.","values":[{"value":"5,90E-03","module":"A1-A3"},{"value":"1,34E-05","module":"A4"},{"value":"0,0E+00","module":"C1"},{"value":"2,60E-06","module":"C2"},{"value":"0,0E+00","module":"C3"},{"value":"2,91E-05","module":"C4"},{"value":"0,0E+00","module":"D"}]},{"parameter":"EP-terrestrial","unit":"mol N-eq.","values":[{"value":"4,87E-02","module":"A1-A3"},{"value":"1,50E-04","module":"A4"},{"value":"0,0E+00","module":"C1"},{"value":"2,90E-05","module":"C2"},{"value":"0,0E+00","module":"C3"},{"value":"3,22E-04","module":"C4"},{"value":"0,0E+00","module":"D"}]},{"parameter":"GWP-IOBC","unit":"kg CO2-eq.","values":[{"value":"4,35E+00","module":"A1-A3"},{"value":"1,91E-02","module":"A4"},{"value":"0,0E+00","module":"C1"},{"value":"3,70E-03","module":"C2"},{"value":"0,0E+00","module":"C3"},{"value":"1,65E-02","module":"C4"},{"value":"0,0E+00","module":"D"}]}],"additional_environmental_impact":[{"parameter":"PM","unit":"disease incidence","values":[{"value":"3,71E-07","module":"A1-A3"},{"value":"1,75E-09","module":"A4"},{"value":"0,0E+00","module":"C1"},{"value":"3,39E-10","module":"C2"},{"value":"0,0E+00","module":"C3"},{"value":"1,69E-09","module":"C4"},{"value":"0,0E+00","module":"D"}]},{"parameter":"ETP-fw","unit":"CTUe","values":[{"value":"3,72E+01","module":"A1-A3"},{"value":"2,26E-01","module":"A4"},{"value":"0,0E+00","module":"C1"},{"value":"4,39E-02","module":"C2"},{"value":"0,0E+00","module":"C3"},{"value":"2,07E-01","module":"C4"},{"value":"0,0E+00","module":"D"}]},{"parameter":"HTP-c","unit":"CTUh","values":[{"value":"1,35E-07","module":"A1-A3"},{"value":"0,0E+00","module":"A4"},{"value":"0,0E+00","module":"C1"},{"value":"0,0E+00","module":"C2"},{"value":"0,0E+00","module":"C3"},{"value":"2,00E-12","module":"C4"},{"value":"0,0E+00","module":"D"}]},{"parameter":"HTP-nc","unit":"CTUh","values":[{"value":"3,57E-07","module":"A1-A3"},{"value":"2,19E-10","module":"A4"},{"value":"0,0E+00","module":"C1"},{"value":"4,20E-11","module":"C2"},{"value":"0,0E+00","module":"C3"},{"value":"2,00E-10","module":"C4"},{"value":"0,0E+00","module":"D"}]},{"parameter":"SQP","unit":"unitless","values":[{"value":"2,94E+01","module":"A1-A3"},{"value":"3,55E-01","module":"A4"},{"value":"0,0E+00","module":"C1"},{"value":"6,88E-02","module":"C2"},{"value":"0,0E+00","module":"C3"},{"value":"3,80E-01","module":"C4"},{"value":"0,0E+00","module":"D"}]},{"parameter":"IRP","unit":"kBq U235-eq.","values":[{"value":"4,01E+02","module":"A1-A3"},{"value":"1,35E-03","module":"A4"},{"value":"0,0E+00","module":"C1"},{"value":"2,62E-04","module":"C2"},{"value":"0,0E+00","module":"C3"},{"value":"1,30E-03","module":"C4"},{"value":"0,0E+00","module":"D"}]}],"resource_use":[{"parameter":"PERE","unit":"MJ","values":[{"value":"5,80E+00","module":"A1-A3"},{"value":"3,89E-03","module":"A4"},{"value":"0,0E+00","module":"C1"},{"value":"7,55E-04","module":"C2"},{"value":"0,0E+00","module":"C3"},{"value":"3,57E-03","module":"C4"},{"value":"0,0E+00","module":"D"}]},{"parameter":"PERM","unit":"MJ","values":[{"value":"9,57E-02","module":"A1-A3"},{"value":"0,0E+00","module":"A4"},{"value":"0,0E+00","module":"C1"},{"value":"0,0E+00","module":"C2"},{"value":"0,0E+00","module":"C3"},{"value":"0,0E+00","module":"C4"},{"value":"0,0E+00","module":"D"}]},{"parameter":"PERT","unit":"MJ","values":[{"value":"5,90E+00","module":"A1-A3"},{"value":"3,89E-03","module":"A4"},{"value":"0,0E+00","module":"C1"},{"value":"7,55E-04","module":"C2"},{"value":"0,0E+00","module":"C3"},{"value":"3,57E-03","module":"C4"},{"value":"0,0E+00","module":"D"}]},{"parameter":"PENRE","unit":"MJ","values":[{"value":"6,82E+01","module":"A1-A3"},{"value":"3,09E-01","module":"A4"},{"value":"0,0E+00","module":"C1"},{"value":"6,00E-02","module":"C2"},{"value":"0,0E+00","module":"C3"},{"value":"3,06E-01","module":"C4"},{"value":"0,0E+00","module":"D"}]},{"parameter":"PENRM","unit":"MJ","values":[{"value":"1,59E-01","module":"A1-A3"},{"value":"0,0E+00","module":"A4"},{"value":"0,0E+00","module":"C1"},{"value":"0,0E+00","module":"C2"},{"value":"0,0E+00","module":"C3"},{"value":"0,0E+00","module":"C4"},{"value":"0,0E+00","module":"D"}]},{"parameter":"PENRT","unit":"MJ","values":[{"value":"6,83E+01","module":"A1-A3"},{"value":"3,09E-01","module":"A4"},{"value":"0,0E+00","module":"C1"},{"value":"6,00E-02","module":"C2"},{"value":"0,0E+00","module":"C3"},{"value":"3,06E-01","module":"C4"},{"value":"0,0E+00","module":"D"}]},{"parameter":"SM","unit":"kg","values":[{"value":"2,11E-02","module":"A1-A3"},{"value":"0,0E+00","module":"A4"},{"value":"0,0E+00","module":"C1"},{"value":"0,0E+00","module":"C2"},{"value":"0,0E+00","module":"C3"},{"value":"3,38E-05","module":"C4"},{"value":"0,0E+00","module":"D"}]},{"parameter":"RSF","unit":"MJ","values":[{"value":"1,57E-02","module":"A1-A3"},{"value":"1,36E-04","module":"A4"},{"value":"0,0E+00","module":"C1"},{"value":"2,64E-05","module":"C2"},{"value":"0,0E+00","module":"C3"},{"value":"1,15E-04","module":"C4"},{"value":"0,0E+00","module":"D"}]},{"parameter":"NRSF","unit":"MJ","values":[{"value":"9,60E-02","module":"A1-A3"},{"value":"4,56E-04","module":"A4"},{"value":"0,0E+00","module":"C1"},{"value":"8,85E-05","module":"C2"},{"value":"0,0E+00","module":"C3"},{"value":"4,47E-04","module":"C4"},{"value":"0,0E+00","module":"D"}]},{"parameter":"FW","unit":"m3","values":[{"value":"7,35E-01","module":"A1-A3"},{"value":"3,52E-05","module":"A4"},{"value":"0,0E+00","module":"C1"},{"value":"6,83E-06","module":"C2"},{"value":"0,0E+00","module":"C3"},{"value":"1,52E-04","module":"C4"},{"value":"0,0E+00","module":"D"}]}],"end_of_life_waste":[{"parameter":"HWD","unit":"kg","values":[{"value":"1,87E-02","module":"A1-A3"},{"value":"1,69E-05","module":"A4"},{"value":"0,0E+00","module":"C1"},{"value":"3,28E-06","module":"C2"},{"value":"0,0E+00","module":"C3"},{"value":"1,89E-05","module":"C4"},{"value":"0,0E+00","module":"D"}]},{"parameter":"NHWD","unit":"kg","values":[{"value":"4,42E+00","module":"A1-A3"},{"value":"2,69E-02","module":"A4"},{"value":"0,0E+00","module":"C1"},{"value":"5,21E-03","module":"C2"},{"value":"0,0E+00","module":"C3"},{"value":"8,56E-01","module":"C4"},{"value":"0,0E+00","module":"D"}]},{"parameter":"RWD","unit":"kg","values":[{"value":"9,50E-05","module":"A1-A3"},{"value":"2,11E-06","module":"A4"},{"value":"0,0E+00","module":"C1"},{"value":"4,10E-07","module":"C2"},{"value":"0,0E+00","module":"C3"},{"value":"2,06E-06","module":"C4"},{"value":"0,0E+00","module":"D"}]}],"end_of_life_flow":[{"parameter":"CRU","unit":"kg","values":[{"value":"0,0E+00","module":"A1-A3"},{"value":"0,0E+00","module":"A4"},{"value":"0,0E+00","module":"C1"},{"value":"0,0E+00","module":"C2"},{"value":"0,0E+00","module":"C3"},{"value":"0,0E+00","module":"C4"},{"value":"0,0E+00","module":"D"}]},{"parameter":"MFR","unit":"kg","values":[{"value":"6,39E-03","module":"A1-A3"},{"value":"0,0E+00","module":"A4"},{"value":"0,0E+00","module":"C1"},{"value":"0,0E+00","module":"C2"},{"value":"0,0E+00","module":"C3"},{"value":"3,18E-05","module":"C4"},{"value":"0,0E+00","module":"D"}]},{"parameter":"MER","unit":"kg","values":[{"value":"1,74E-02","module":"A1-A3"},{"value":"0,0E+00","module":"A4"},{"value":"0,0E+00","module":"C1"},{"value":"0,0E+00","module":"C2"},{"value":"0,0E+00","module":"C3"},{"value":"2,57E-07","module":"C4"},{"value":"0,0E+00","module":"D"}]},{"parameter":"EEE","unit":"MJ","values":[{"value":"5,75E-03","module":"A1-A3"},{"value":"0,0E+00","module":"A4"},{"value":"0,0E+00","module":"C1"},{"value":"0,0E+00","module":"C2"},{"value":"0,0E+00","module":"C3"},{"value":"2,22E-06","module":"C4"},{"value":"0,0E+00","module":"D"}]},{"parameter":"EET","unit":"MJ","values":[{"value":"8,69E-02","module":"A1-A3"},{"value":"0,0E+00","module":"A4"},{"value":"0,0E+00","module":"C1"},{"value":"0,0E+00","module":"C2"},{"value":"0,0E+00","module":"C3"},{"value":"3,36E-05","module":"C4"},{"value":"0,0E+00","module":"D"}]}]}