{"product_name":"Jotashield Antifade Colours, PT Jotun Indonesia","epd_id":"NEPD-6780-6100","compliance":["EN 15804+A2","ISO 14025","ISO 21930"],"producer_name":"Jotun A/S","environmental_impact":[{"parameter":"GWP-total","unit":"kg CO2-eq.","values":[{"value":"1,99E+00","module":"A1"},{"value":"2,47E-02","module":"A2"},{"value":"1,15E-01","module":"A3"},{"value":"1,48E-01","module":"A4"},{"value":"0,0E+00","module":"C1"},{"value":"2,33E-03","module":"C2"},{"value":"0,0E+00","module":"C3"},{"value":"9,72E-03","module":"C4"},{"value":"0,0E+00","module":"D"}]},{"parameter":"GWP-fossil","unit":"kg CO2-eq.","values":[{"value":"1,99E+00","module":"A1"},{"value":"2,47E-02","module":"A2"},{"value":"1,14E-01","module":"A3"},{"value":"1,48E-01","module":"A4"},{"value":"0,0E+00","module":"C1"},{"value":"2,32E-03","module":"C2"},{"value":"0,0E+00","module":"C3"},{"value":"9,72E-03","module":"C4"},{"value":"0,0E+00","module":"D"}]},{"parameter":"GWP-biogenic","unit":"kg CO2-eq.","values":[{"value":"1,59E-04","module":"A1"},{"value":"8,42E-06","module":"A2"},{"value":"5,73E-04","module":"A3"},{"value":"5,87E-05","module":"A4"},{"value":"0,0E+00","module":"C1"},{"value":"9,24E-07","module":"C2"},{"value":"0,0E+00","module":"C3"},{"value":"4,66E-06","module":"C4"},{"value":"0,0E+00","module":"D"}]},{"parameter":"GWP-luluc","unit":"kg CO2-eq.","values":[{"value":"8,16E-05","module":"A1"},{"value":"1,18E-05","module":"A2"},{"value":"2,51E-04","module":"A3"},{"value":"4,45E-05","module":"A4"},{"value":"0,0E+00","module":"C1"},{"value":"7,01E-07","module":"C2"},{"value":"0,0E+00","module":"C3"},{"value":"3,21E-06","module":"C4"},{"value":"0,0E+00","module":"D"}]},{"parameter":"ODP","unit":"kg CFC 11-eq.","values":[{"value":"2,24E-07","module":"A1"},{"value":"5,42E-09","module":"A2"},{"value":"4,98E-09","module":"A3"},{"value":"3,33E-08","module":"A4"},{"value":"0,0E+00","module":"C1"},{"value":"5,25E-10","module":"C2"},{"value":"0,0E+00","module":"C3"},{"value":"2,70E-09","module":"C4"},{"value":"0,0E+00","module":"D"}]},{"parameter":"AP","unit":"mol H+-eq.","values":[{"value":"1,39E-02","module":"A1"},{"value":"4,36E-04","module":"A2"},{"value":"6,09E-04","module":"A3"},{"value":"7,59E-04","module":"A4"},{"value":"0,0E+00","module":"C1"},{"value":"1,19E-05","module":"C2"},{"value":"0,0E+00","module":"C3"},{"value":"5,40E-05","module":"C4"},{"value":"0,0E+00","module":"D"}]},{"parameter":"POCP","unit":"kg NMVOC-eq.","values":[{"value":"7,10E-03","module":"A1"},{"value":"3,36E-04","module":"A2"},{"value":"3,60E-04","module":"A3"},{"value":"8,32E-04","module":"A4"},{"value":"0,0E+00","module":"C1"},{"value":"1,31E-05","module":"C2"},{"value":"0,0E+00","module":"C3"},{"value":"5,66E-05","module":"C4"},{"value":"0,0E+00","module":"D"}]},{"parameter":"ADPE","unit":"kg Sb-eq.","values":[{"value":"1,03E-05","module":"A1"},{"value":"3,11E-07","module":"A2"},{"value":"2,97E-07","module":"A3"},{"value":"2,50E-06","module":"A4"},{"value":"0,0E+00","module":"C1"},{"value":"3,94E-08","module":"C2"},{"value":"0,0E+00","module":"C3"},{"value":"2,16E-07","module":"C4"},{"value":"0,0E+00","module":"D"}]},{"parameter":"ADPF","unit":"MJ","values":[{"value":"3,25E+01","module":"A1"},{"value":"3,50E-01","module":"A2"},{"value":"1,19E+00","module":"A3"},{"value":"2,27E+00","module":"A4"},{"value":"0,0E+00","module":"C1"},{"value":"3,58E-02","module":"C2"},{"value":"0,0E+00","module":"C3"},{"value":"1,80E-01","module":"C4"},{"value":"0,0E+00","module":"D"}]},{"parameter":"WDP","unit":"m3 world-eq.","values":[{"value":"1,04E+01","module":"A1"},{"value":"1,02E-01","module":"A2"},{"value":"1,54E+00","module":"A3"},{"value":"8,05E-01","module":"A4"},{"value":"0,0E+00","module":"C1"},{"value":"1,27E-02","module":"C2"},{"value":"0,0E+00","module":"C3"},{"value":"1,25E-01","module":"C4"},{"value":"0,0E+00","module":"D"}]},{"parameter":"EP-freshwater","unit":"kg P-eq.","values":[{"value":"4,28E-04","module":"A1"},{"value":"1,67E-07","module":"A2"},{"value":"1,79E-05","module":"A3"},{"value":"1,33E-06","module":"A4"},{"value":"0,0E+00","module":"C1"},{"value":"2,09E-08","module":"C2"},{"value":"0,0E+00","module":"C3"},{"value":"8,51E-08","module":"C4"},{"value":"0,0E+00","module":"D"}]},{"parameter":"EP-marine","unit":"kg N-eq.","values":[{"value":"2,02E-03","module":"A1"},{"value":"1,13E-04","module":"A2"},{"value":"1,23E-04","module":"A3"},{"value":"2,53E-04","module":"A4"},{"value":"0,0E+00","module":"C1"},{"value":"3,99E-06","module":"C2"},{"value":"0,0E+00","module":"C3"},{"value":"1,72E-05","module":"C4"},{"value":"0,0E+00","module":"D"}]},{"parameter":"EP-terrestrial","unit":"mol N-eq.","values":[{"value":"2,01E-02","module":"A1"},{"value":"1,26E-03","module":"A2"},{"value":"1,36E-03","module":"A3"},{"value":"2,79E-03","module":"A4"},{"value":"0,0E+00","module":"C1"},{"value":"4,40E-05","module":"C2"},{"value":"0,0E+00","module":"C3"},{"value":"1,90E-04","module":"C4"},{"value":"0,0E+00","module":"D"}]},{"parameter":"GWP-IOBC","unit":"kg CO2-eq.","values":[{"value":"1,99E+00","module":"A1"},{"value":"2,47E-02","module":"A2"},{"value":"1,14E-01","module":"A3"},{"value":"1,48E-01","module":"A4"},{"value":"0,0E+00","module":"C1"},{"value":"2,33E-03","module":"C2"},{"value":"0,0E+00","module":"C3"},{"value":"9,72E-03","module":"C4"},{"value":"0,0E+00","module":"D"}]}],"additional_environmental_impact":[{"parameter":"PM","unit":"disease incidence","values":[{"value":"2,01E-07","module":"A1"},{"value":"1,15E-09","module":"A2"},{"value":"8,31E-09","module":"A3"},{"value":"1,27E-08","module":"A4"},{"value":"0,0E+00","module":"C1"},{"value":"2,00E-10","module":"C2"},{"value":"0,0E+00","module":"C3"},{"value":"9,95E-10","module":"C4"},{"value":"0,0E+00","module":"D"}]},{"parameter":"ETP-fw","unit":"CTUe","values":[{"value":"1,36E+01","module":"A1"},{"value":"2,45E-01","module":"A2"},{"value":"5,27E-01","module":"A3"},{"value":"1,78E+00","module":"A4"},{"value":"0,0E+00","module":"C1"},{"value":"2,80E-02","module":"C2"},{"value":"0,0E+00","module":"C3"},{"value":"1,22E-01","module":"C4"},{"value":"0,0E+00","module":"D"}]},{"parameter":"HTP-c","unit":"CTUh","values":[{"value":"7,30E-09","module":"A1"},{"value":"0,0E+00","module":"A2"},{"value":"3,00E-11","module":"A3"},{"value":"0,0E+00","module":"A4"},{"value":"0,0E+00","module":"C1"},{"value":"0,0E+00","module":"C2"},{"value":"0,0E+00","module":"C3"},{"value":"1,00E-12","module":"C4"},{"value":"0,0E+00","module":"D"}]},{"parameter":"HTP-nc","unit":"CTUh","values":[{"value":"4,52E-07","module":"A1"},{"value":"1,43E-10","module":"A2"},{"value":"1,14E-09","module":"A3"},{"value":"1,59E-09","module":"A4"},{"value":"0,0E+00","module":"C1"},{"value":"2,50E-11","module":"C2"},{"value":"0,0E+00","module":"C3"},{"value":"1,18E-10","module":"C4"},{"value":"0,0E+00","module":"D"}]},{"parameter":"SQP","unit":"unitless","values":[{"value":"5,32E+00","module":"A1"},{"value":"2,52E-01","module":"A2"},{"value":"6,01E-02","module":"A3"},{"value":"2,57E+00","module":"A4"},{"value":"0,0E+00","module":"C1"},{"value":"4,05E-02","module":"C2"},{"value":"0,0E+00","module":"C3"},{"value":"2,24E-01","module":"C4"},{"value":"0,0E+00","module":"D"}]},{"parameter":"IRP","unit":"kBq U235-eq.","values":[{"value":"1,82E+02","module":"A1"},{"value":"1,49E-03","module":"A2"},{"value":"9,43E-04","module":"A3"},{"value":"9,59E-03","module":"A4"},{"value":"0,0E+00","module":"C1"},{"value":"1,51E-04","module":"C2"},{"value":"0,0E+00","module":"C3"},{"value":"7,69E-04","module":"C4"},{"value":"0,0E+00","module":"D"}]}],"resource_use":[{"parameter":"PERE","unit":"MJ","values":[{"value":"1,18E+00","module":"A1"},{"value":"3,19E-03","module":"A2"},{"value":"5,31E-02","module":"A3"},{"value":"2,45E-02","module":"A4"},{"value":"0,0E+00","module":"C1"},{"value":"3,85E-04","module":"C2"},{"value":"0,0E+00","module":"C3"},{"value":"2,10E-03","module":"C4"},{"value":"0,0E+00","module":"D"}]},{"parameter":"PERM","unit":"MJ","values":[{"value":"7,12E-02","module":"A1"},{"value":"0,0E+00","module":"A2"},{"value":"0,0E+00","module":"A3"},{"value":"0,0E+00","module":"A4"},{"value":"0,0E+00","module":"C1"},{"value":"0,0E+00","module":"C2"},{"value":"0,0E+00","module":"C3"},{"value":"0,0E+00","module":"C4"},{"value":"0,0E+00","module":"D"}]},{"parameter":"PERT","unit":"MJ","values":[{"value":"1,25E+00","module":"A1"},{"value":"3,19E-03","module":"A2"},{"value":"5,31E-02","module":"A3"},{"value":"2,45E-02","module":"A4"},{"value":"0,0E+00","module":"C1"},{"value":"3,85E-04","module":"C2"},{"value":"0,0E+00","module":"C3"},{"value":"2,10E-03","module":"C4"},{"value":"0,0E+00","module":"D"}]},{"parameter":"PENRE","unit":"MJ","values":[{"value":"3,39E+01","module":"A1"},{"value":"3,50E-01","module":"A2"},{"value":"1,19E+00","module":"A3"},{"value":"2,27E+00","module":"A4"},{"value":"0,0E+00","module":"C1"},{"value":"3,58E-02","module":"C2"},{"value":"0,0E+00","module":"C3"},{"value":"1,80E-01","module":"C4"},{"value":"0,0E+00","module":"D"}]},{"parameter":"PENRM","unit":"MJ","values":[{"value":"1,25E+00","module":"A1"},{"value":"0,0E+00","module":"A2"},{"value":"0,0E+00","module":"A3"},{"value":"0,0E+00","module":"A4"},{"value":"0,0E+00","module":"C1"},{"value":"0,0E+00","module":"C2"},{"value":"0,0E+00","module":"C3"},{"value":"0,0E+00","module":"C4"},{"value":"0,0E+00","module":"D"}]},{"parameter":"PENRT","unit":"MJ","values":[{"value":"3,52E+01","module":"A1"},{"value":"3,50E-01","module":"A2"},{"value":"1,19E+00","module":"A3"},{"value":"2,27E+00","module":"A4"},{"value":"0,0E+00","module":"C1"},{"value":"3,58E-02","module":"C2"},{"value":"0,0E+00","module":"C3"},{"value":"1,80E-01","module":"C4"},{"value":"0,0E+00","module":"D"}]},{"parameter":"SM","unit":"kg","values":[{"value":"0,0E+00","module":"A1"},{"value":"0,0E+00","module":"A2"},{"value":"3,01E-07","module":"A3"},{"value":"0,0E+00","module":"A4"},{"value":"0,0E+00","module":"C1"},{"value":"0,0E+00","module":"C2"},{"value":"0,0E+00","module":"C3"},{"value":"2,00E-05","module":"C4"},{"value":"0,0E+00","module":"D"}]},{"parameter":"RSF","unit":"MJ","values":[{"value":"9,34E-03","module":"A1"},{"value":"7,52E-05","module":"A2"},{"value":"5,70E-03","module":"A3"},{"value":"5,67E-04","module":"A4"},{"value":"0,0E+00","module":"C1"},{"value":"8,92E-06","module":"C2"},{"value":"0,0E+00","module":"C3"},{"value":"6,78E-05","module":"C4"},{"value":"0,0E+00","module":"D"}]},{"parameter":"NRSF","unit":"MJ","values":[{"value":"1,82E-03","module":"A1"},{"value":"6,39E-04","module":"A2"},{"value":"3,65E-04","module":"A3"},{"value":"3,42E-03","module":"A4"},{"value":"0,0E+00","module":"C1"},{"value":"5,38E-05","module":"C2"},{"value":"0,0E+00","module":"C3"},{"value":"2,63E-04","module":"C4"},{"value":"0,0E+00","module":"D"}]},{"parameter":"FW","unit":"m3","values":[{"value":"3,96E-02","module":"A1"},{"value":"3,26E-05","module":"A2"},{"value":"4,48E-04","module":"A3"},{"value":"2,77E-04","module":"A4"},{"value":"0,0E+00","module":"C1"},{"value":"4,36E-06","module":"C2"},{"value":"0,0E+00","module":"C3"},{"value":"8,99E-05","module":"C4"},{"value":"0,0E+00","module":"D"}]}],"end_of_life_waste":[{"parameter":"HWD","unit":"kg","values":[{"value":"9,03E-03","module":"A1"},{"value":"2,19E-05","module":"A2"},{"value":"1,41E-04","module":"A3"},{"value":"1,74E-04","module":"A4"},{"value":"0,0E+00","module":"C1"},{"value":"2,73E-06","module":"C2"},{"value":"0,0E+00","module":"C3"},{"value":"1,12E-05","module":"C4"},{"value":"0,0E+00","module":"D"}]},{"parameter":"NHWD","unit":"kg","values":[{"value":"3,34E-01","module":"A1"},{"value":"1,81E-02","module":"A2"},{"value":"1,67E-02","module":"A3"},{"value":"1,96E-01","module":"A4"},{"value":"0,0E+00","module":"C1"},{"value":"3,08E-03","module":"C2"},{"value":"0,0E+00","module":"C3"},{"value":"5,05E-01","module":"C4"},{"value":"0,0E+00","module":"D"}]},{"parameter":"RWD","unit":"kg","values":[{"value":"6,30E-05","module":"A1"},{"value":"2,37E-06","module":"A2"},{"value":"1,40E-06","module":"A3"},{"value":"1,51E-05","module":"A4"},{"value":"0,0E+00","module":"C1"},{"value":"2,38E-07","module":"C2"},{"value":"0,0E+00","module":"C3"},{"value":"1,21E-06","module":"C4"},{"value":"0,0E+00","module":"D"}]}],"end_of_life_flow":[{"parameter":"CRU","unit":"kg","values":[{"value":"0,0E+00","module":"A1"},{"value":"0,0E+00","module":"A2"},{"value":"0,0E+00","module":"A3"},{"value":"0,0E+00","module":"A4"},{"value":"0,0E+00","module":"C1"},{"value":"0,0E+00","module":"C2"},{"value":"0,0E+00","module":"C3"},{"value":"0,0E+00","module":"C4"},{"value":"0,0E+00","module":"D"}]},{"parameter":"MFR","unit":"kg","values":[{"value":"0,0E+00","module":"A1"},{"value":"0,0E+00","module":"A2"},{"value":"5,13E-04","module":"A3"},{"value":"0,0E+00","module":"A4"},{"value":"0,0E+00","module":"C1"},{"value":"0,0E+00","module":"C2"},{"value":"0,0E+00","module":"C3"},{"value":"1,87E-05","module":"C4"},{"value":"0,0E+00","module":"D"}]},{"parameter":"MER","unit":"kg","values":[{"value":"0,0E+00","module":"A1"},{"value":"0,0E+00","module":"A2"},{"value":"1,23E-04","module":"A3"},{"value":"0,0E+00","module":"A4"},{"value":"0,0E+00","module":"C1"},{"value":"0,0E+00","module":"C2"},{"value":"0,0E+00","module":"C3"},{"value":"1,51E-07","module":"C4"},{"value":"0,0E+00","module":"D"}]},{"parameter":"EEE","unit":"MJ","values":[{"value":"0,0E+00","module":"A1"},{"value":"0,0E+00","module":"A2"},{"value":"1,12E-04","module":"A3"},{"value":"0,0E+00","module":"A4"},{"value":"0,0E+00","module":"C1"},{"value":"0,0E+00","module":"C2"},{"value":"0,0E+00","module":"C3"},{"value":"1,31E-06","module":"C4"},{"value":"0,0E+00","module":"D"}]},{"parameter":"EET","unit":"MJ","values":[{"value":"0,0E+00","module":"A1"},{"value":"0,0E+00","module":"A2"},{"value":"1,69E-03","module":"A3"},{"value":"0,0E+00","module":"A4"},{"value":"0,0E+00","module":"C1"},{"value":"0,0E+00","module":"C2"},{"value":"0,0E+00","module":"C3"},{"value":"1,98E-05","module":"C4"},{"value":"0,0E+00","module":"D"}]}]}