{"product_name":"Jotashield Carbo Matt, Jotun Paints Co. L.L.C. (Oman)","epd_id":"NEPD-4503-3764-EN","compliance":["EN 15804+A2","ISO 14025","ISO 21930"],"producer_name":"Jotun A/S","environmental_impact":[{"parameter":"GWP-total","unit":"kg CO2-eq.","values":[{"value":"2,36E+00","module":"A1"},{"value":"5,72E-02","module":"A2"},{"value":"5,38E-02","module":"A3"},{"value":"1,41E-02","module":"A4"},{"value":"0,0E+00","module":"C1"},{"value":"2,38E-03","module":"C2"},{"value":"0,0E+00","module":"C3"},{"value":"9,95E-03","module":"C4"},{"value":"0,0E+00","module":"D"}]},{"parameter":"GWP-fossil","unit":"kg CO2-eq.","values":[{"value":"2,36E+00","module":"A1"},{"value":"5,72E-02","module":"A2"},{"value":"5,38E-02","module":"A3"},{"value":"1,41E-02","module":"A4"},{"value":"0,0E+00","module":"C1"},{"value":"2,38E-03","module":"C2"},{"value":"0,0E+00","module":"C3"},{"value":"9,94E-03","module":"C4"},{"value":"0,0E+00","module":"D"}]},{"parameter":"GWP-biogenic","unit":"kg CO2-eq.","values":[{"value":"-6,07E-03","module":"A1"},{"value":"1,95E-05","module":"A2"},{"value":"6,72E-06","module":"A3"},{"value":"5,59E-06","module":"A4"},{"value":"0,0E+00","module":"C1"},{"value":"9,45E-07","module":"C2"},{"value":"0,0E+00","module":"C3"},{"value":"4,76E-06","module":"C4"},{"value":"0,0E+00","module":"D"}]},{"parameter":"GWP-luluc","unit":"kg CO2-eq.","values":[{"value":"4,21E-04","module":"A1"},{"value":"2,75E-05","module":"A2"},{"value":"2,82E-06","module":"A3"},{"value":"4,24E-06","module":"A4"},{"value":"0,0E+00","module":"C1"},{"value":"7,17E-07","module":"C2"},{"value":"0,0E+00","module":"C3"},{"value":"3,28E-06","module":"C4"},{"value":"0,0E+00","module":"D"}]},{"parameter":"ODP","unit":"kg CFC 11-eq.","values":[{"value":"2,13E-07","module":"A1"},{"value":"1,26E-08","module":"A2"},{"value":"6,16E-09","module":"A3"},{"value":"3,17E-09","module":"A4"},{"value":"0,0E+00","module":"C1"},{"value":"5,37E-10","module":"C2"},{"value":"0,0E+00","module":"C3"},{"value":"2,76E-09","module":"C4"},{"value":"0,0E+00","module":"D"}]},{"parameter":"AP","unit":"mol H+-eq.","values":[{"value":"1,58E-02","module":"A1"},{"value":"1,02E-03","module":"A2"},{"value":"2,35E-04","module":"A3"},{"value":"7,22E-05","module":"A4"},{"value":"0,0E+00","module":"C1"},{"value":"1,22E-05","module":"C2"},{"value":"0,0E+00","module":"C3"},{"value":"5,52E-05","module":"C4"},{"value":"0,0E+00","module":"D"}]},{"parameter":"POCP","unit":"kg NMVOC-eq.","values":[{"value":"8,37E-03","module":"A1"},{"value":"7,82E-04","module":"A2"},{"value":"2,94E-04","module":"A3"},{"value":"7,93E-05","module":"A4"},{"value":"0,0E+00","module":"C1"},{"value":"1,34E-05","module":"C2"},{"value":"0,0E+00","module":"C3"},{"value":"5,79E-05","module":"C4"},{"value":"0,0E+00","module":"D"}]},{"parameter":"ADPE","unit":"kg Sb-eq.","values":[{"value":"2,90E-05","module":"A1"},{"value":"7,18E-07","module":"A2"},{"value":"1,34E-07","module":"A3"},{"value":"2,38E-07","module":"A4"},{"value":"0,0E+00","module":"C1"},{"value":"4,03E-08","module":"C2"},{"value":"0,0E+00","module":"C3"},{"value":"2,21E-07","module":"C4"},{"value":"0,0E+00","module":"D"}]},{"parameter":"ADPF","unit":"MJ","values":[{"value":"3,23E+01","module":"A1"},{"value":"8,12E-01","module":"A2"},{"value":"8,54E-01","module":"A3"},{"value":"2,17E-01","module":"A4"},{"value":"0,0E+00","module":"C1"},{"value":"3,66E-02","module":"C2"},{"value":"0,0E+00","module":"C3"},{"value":"1,85E-01","module":"C4"},{"value":"0,0E+00","module":"D"}]},{"parameter":"WDP","unit":"m3 world-eq.","values":[{"value":"4,86E+00","module":"A1"},{"value":"2,35E-01","module":"A2"},{"value":"8,75E-02","module":"A3"},{"value":"7,66E-02","module":"A4"},{"value":"0,0E+00","module":"C1"},{"value":"1,30E-02","module":"C2"},{"value":"0,0E+00","module":"C3"},{"value":"1,27E-01","module":"C4"},{"value":"0,0E+00","module":"D"}]},{"parameter":"EP-freshwater","unit":"kg P-eq.","values":[{"value":"3,68E-04","module":"A1"},{"value":"3,86E-07","module":"A2"},{"value":"1,80E-07","module":"A3"},{"value":"1,27E-07","module":"A4"},{"value":"0,0E+00","module":"C1"},{"value":"2,14E-08","module":"C2"},{"value":"0,0E+00","module":"C3"},{"value":"8,71E-08","module":"C4"},{"value":"0,0E+00","module":"D"}]},{"parameter":"EP-marine","unit":"kg N-eq.","values":[{"value":"2,34E-03","module":"A1"},{"value":"2,64E-04","module":"A2"},{"value":"9,65E-05","module":"A3"},{"value":"2,41E-05","module":"A4"},{"value":"0,0E+00","module":"C1"},{"value":"4,08E-06","module":"C2"},{"value":"0,0E+00","module":"C3"},{"value":"1,76E-05","module":"C4"},{"value":"0,0E+00","module":"D"}]},{"parameter":"EP-terrestrial","unit":"mol N-eq.","values":[{"value":"2,48E-02","module":"A1"},{"value":"2,93E-03","module":"A2"},{"value":"1,06E-03","module":"A3"},{"value":"2,66E-04","module":"A4"},{"value":"0,0E+00","module":"C1"},{"value":"4,50E-05","module":"C2"},{"value":"0,0E+00","module":"C3"},{"value":"1,94E-04","module":"C4"},{"value":"0,0E+00","module":"D"}]},{"parameter":"GWP-IOBC","unit":"kg CO2-eq.","values":[{"value":"2,37E+00","module":"A1"},{"value":"5,72E-02","module":"A2"},{"value":"5,29E-02","module":"A3"},{"value":"1,41E-02","module":"A4"},{"value":"0,0E+00","module":"C1"},{"value":"2,38E-03","module":"C2"},{"value":"0,0E+00","module":"C3"},{"value":"9,95E-03","module":"C4"},{"value":"0,0E+00","module":"D"}]}],"additional_environmental_impact":[{"parameter":"PM","unit":"disease incidence","values":[{"value":"2,14E-07","module":"A1"},{"value":"2,65E-09","module":"A2"},{"value":"5,20E-09","module":"A3"},{"value":"1,21E-09","module":"A4"},{"value":"0,0E+00","module":"C1"},{"value":"2,05E-10","module":"C2"},{"value":"0,0E+00","module":"C3"},{"value":"1,02E-09","module":"C4"},{"value":"0,0E+00","module":"D"}]},{"parameter":"ETP-fw","unit":"CTUe","values":[{"value":"2,80E+01","module":"A1"},{"value":"5,67E-01","module":"A2"},{"value":"2,82E-01","module":"A3"},{"value":"1,69E-01","module":"A4"},{"value":"0,0E+00","module":"C1"},{"value":"2,86E-02","module":"C2"},{"value":"0,0E+00","module":"C3"},{"value":"1,25E-01","module":"C4"},{"value":"0,0E+00","module":"D"}]},{"parameter":"HTP-c","unit":"CTUh","values":[{"value":"1,50E-08","module":"A1"},{"value":"0,0E+00","module":"A2"},{"value":"1,00E-11","module":"A3"},{"value":"0,0E+00","module":"A4"},{"value":"0,0E+00","module":"C1"},{"value":"0,0E+00","module":"C2"},{"value":"0,0E+00","module":"C3"},{"value":"1,00E-12","module":"C4"},{"value":"0,0E+00","module":"D"}]},{"parameter":"HTP-nc","unit":"CTUh","values":[{"value":"3,81E-07","module":"A1"},{"value":"3,30E-10","module":"A2"},{"value":"2,62E-10","module":"A3"},{"value":"1,51E-10","module":"A4"},{"value":"0,0E+00","module":"C1"},{"value":"2,60E-11","module":"C2"},{"value":"0,0E+00","module":"C3"},{"value":"1,21E-10","module":"C4"},{"value":"0,0E+00","module":"D"}]},{"parameter":"SQP","unit":"unitless","values":[{"value":"7,44E+00","module":"A1"},{"value":"5,81E-01","module":"A2"},{"value":"6,61E-02","module":"A3"},{"value":"2,45E-01","module":"A4"},{"value":"0,0E+00","module":"C1"},{"value":"4,15E-02","module":"C2"},{"value":"0,0E+00","module":"C3"},{"value":"2,29E-01","module":"C4"},{"value":"0,0E+00","module":"D"}]},{"parameter":"IRP","unit":"kBq U235-eq.","values":[{"value":"1,54E+02","module":"A1"},{"value":"3,45E-03","module":"A2"},{"value":"1,19E-03","module":"A3"},{"value":"9,13E-04","module":"A4"},{"value":"0,0E+00","module":"C1"},{"value":"1,54E-04","module":"C2"},{"value":"0,0E+00","module":"C3"},{"value":"7,87E-04","module":"C4"},{"value":"0,0E+00","module":"D"}]}],"resource_use":[{"parameter":"PERE","unit":"MJ","values":[{"value":"2,25E+00","module":"A1"},{"value":"7,37E-03","module":"A2"},{"value":"2,68E-03","module":"A3"},{"value":"2,33E-03","module":"A4"},{"value":"0,0E+00","module":"C1"},{"value":"3,94E-04","module":"C2"},{"value":"0,0E+00","module":"C3"},{"value":"2,15E-03","module":"C4"},{"value":"0,0E+00","module":"D"}]},{"parameter":"PERM","unit":"MJ","values":[{"value":"9,73E-02","module":"A1"},{"value":"0,0E+00","module":"A2"},{"value":"0,0E+00","module":"A3"},{"value":"0,0E+00","module":"A4"},{"value":"0,0E+00","module":"C1"},{"value":"0,0E+00","module":"C2"},{"value":"0,0E+00","module":"C3"},{"value":"0,0E+00","module":"C4"},{"value":"0,0E+00","module":"D"}]},{"parameter":"PERT","unit":"MJ","values":[{"value":"2,35E+00","module":"A1"},{"value":"7,37E-03","module":"A2"},{"value":"2,68E-03","module":"A3"},{"value":"2,33E-03","module":"A4"},{"value":"0,0E+00","module":"C1"},{"value":"3,94E-04","module":"C2"},{"value":"0,0E+00","module":"C3"},{"value":"2,15E-03","module":"C4"},{"value":"0,0E+00","module":"D"}]},{"parameter":"PENRE","unit":"MJ","values":[{"value":"3,64E+01","module":"A1"},{"value":"8,12E-01","module":"A2"},{"value":"8,54E-01","module":"A3"},{"value":"2,17E-01","module":"A4"},{"value":"0,0E+00","module":"C1"},{"value":"3,66E-02","module":"C2"},{"value":"0,0E+00","module":"C3"},{"value":"1,85E-01","module":"C4"},{"value":"0,0E+00","module":"D"}]},{"parameter":"PENRM","unit":"MJ","values":[{"value":"1,60E-01","module":"A1"},{"value":"0,0E+00","module":"A2"},{"value":"0,0E+00","module":"A3"},{"value":"0,0E+00","module":"A4"},{"value":"0,0E+00","module":"C1"},{"value":"0,0E+00","module":"C2"},{"value":"0,0E+00","module":"C3"},{"value":"0,0E+00","module":"C4"},{"value":"0,0E+00","module":"D"}]},{"parameter":"PENRT","unit":"MJ","values":[{"value":"3,65E+01","module":"A1"},{"value":"8,12E-01","module":"A2"},{"value":"8,54E-01","module":"A3"},{"value":"2,17E-01","module":"A4"},{"value":"0,0E+00","module":"C1"},{"value":"3,66E-02","module":"C2"},{"value":"0,0E+00","module":"C3"},{"value":"1,85E-01","module":"C4"},{"value":"0,0E+00","module":"D"}]},{"parameter":"SM","unit":"kg","values":[{"value":"2,10E-02","module":"A1"},{"value":"0,0E+00","module":"A2"},{"value":"4,14E-07","module":"A3"},{"value":"0,0E+00","module":"A4"},{"value":"0,0E+00","module":"C1"},{"value":"0,0E+00","module":"C2"},{"value":"0,0E+00","module":"C3"},{"value":"2,04E-05","module":"C4"},{"value":"0,0E+00","module":"D"}]},{"parameter":"RSF","unit":"MJ","values":[{"value":"1,42E-02","module":"A1"},{"value":"1,74E-04","module":"A2"},{"value":"5,21E-05","module":"A3"},{"value":"5,40E-05","module":"A4"},{"value":"0,0E+00","module":"C1"},{"value":"9,13E-06","module":"C2"},{"value":"0,0E+00","module":"C3"},{"value":"6,93E-05","module":"C4"},{"value":"0,0E+00","module":"D"}]},{"parameter":"NRSF","unit":"MJ","values":[{"value":"9,15E-02","module":"A1"},{"value":"1,48E-03","module":"A2"},{"value":"7,10E-04","module":"A3"},{"value":"3,25E-04","module":"A4"},{"value":"0,0E+00","module":"C1"},{"value":"5,51E-05","module":"C2"},{"value":"0,0E+00","module":"C3"},{"value":"2,69E-04","module":"C4"},{"value":"0,0E+00","module":"D"}]},{"parameter":"FW","unit":"m3","values":[{"value":"4,39E-02","module":"A1"},{"value":"7,53E-05","module":"A2"},{"value":"6,51E-05","module":"A3"},{"value":"2,64E-05","module":"A4"},{"value":"0,0E+00","module":"C1"},{"value":"4,46E-06","module":"C2"},{"value":"0,0E+00","module":"C3"},{"value":"9,19E-05","module":"C4"},{"value":"0,0E+00","module":"D"}]}],"end_of_life_waste":[{"parameter":"HWD","unit":"kg","values":[{"value":"1,28E-02","module":"A1"},{"value":"5,05E-05","module":"A2"},{"value":"1,46E-04","module":"A3"},{"value":"1,65E-05","module":"A4"},{"value":"0,0E+00","module":"C1"},{"value":"2,80E-06","module":"C2"},{"value":"0,0E+00","module":"C3"},{"value":"1,14E-05","module":"C4"},{"value":"0,0E+00","module":"D"}]},{"parameter":"NHWD","unit":"kg","values":[{"value":"1,04E+00","module":"A1"},{"value":"4,16E-02","module":"A2"},{"value":"1,89E-03","module":"A3"},{"value":"1,86E-02","module":"A4"},{"value":"0,0E+00","module":"C1"},{"value":"3,15E-03","module":"C2"},{"value":"0,0E+00","module":"C3"},{"value":"5,17E-01","module":"C4"},{"value":"0,0E+00","module":"D"}]},{"parameter":"RWD","unit":"kg","values":[{"value":"5,62E-05","module":"A1"},{"value":"5,50E-06","module":"A2"},{"value":"1,91E-06","module":"A3"},{"value":"1,44E-06","module":"A4"},{"value":"0,0E+00","module":"C1"},{"value":"2,43E-07","module":"C2"},{"value":"0,0E+00","module":"C3"},{"value":"1,24E-06","module":"C4"},{"value":"0,0E+00","module":"D"}]}],"end_of_life_flow":[{"parameter":"CRU","unit":"kg","values":[{"value":"0,0E+00","module":"A1"},{"value":"0,0E+00","module":"A2"},{"value":"0,0E+00","module":"A3"},{"value":"0,0E+00","module":"A4"},{"value":"0,0E+00","module":"C1"},{"value":"0,0E+00","module":"C2"},{"value":"0,0E+00","module":"C3"},{"value":"0,0E+00","module":"C4"},{"value":"0,0E+00","module":"D"}]},{"parameter":"MFR","unit":"kg","values":[{"value":"1,60E-04","module":"A1"},{"value":"0,0E+00","module":"A2"},{"value":"4,84E-05","module":"A3"},{"value":"0,0E+00","module":"A4"},{"value":"0,0E+00","module":"C1"},{"value":"0,0E+00","module":"C2"},{"value":"0,0E+00","module":"C3"},{"value":"1,92E-05","module":"C4"},{"value":"0,0E+00","module":"D"}]},{"parameter":"MER","unit":"kg","values":[{"value":"1,73E-02","module":"A1"},{"value":"0,0E+00","module":"A2"},{"value":"2,31E-08","module":"A3"},{"value":"0,0E+00","module":"A4"},{"value":"0,0E+00","module":"C1"},{"value":"0,0E+00","module":"C2"},{"value":"0,0E+00","module":"C3"},{"value":"1,55E-07","module":"C4"},{"value":"0,0E+00","module":"D"}]},{"parameter":"EEE","unit":"MJ","values":[{"value":"6,24E-04","module":"A1"},{"value":"0,0E+00","module":"A2"},{"value":"4,71E-07","module":"A3"},{"value":"0,0E+00","module":"A4"},{"value":"0,0E+00","module":"C1"},{"value":"0,0E+00","module":"C2"},{"value":"0,0E+00","module":"C3"},{"value":"1,34E-06","module":"C4"},{"value":"0,0E+00","module":"D"}]},{"parameter":"EET","unit":"MJ","values":[{"value":"9,43E-03","module":"A1"},{"value":"0,0E+00","module":"A2"},{"value":"7,13E-06","module":"A3"},{"value":"0,0E+00","module":"A4"},{"value":"0,0E+00","module":"C1"},{"value":"0,0E+00","module":"C2"},{"value":"0,0E+00","module":"C3"},{"value":"2,03E-05","module":"C4"},{"value":"0,0E+00","module":"D"}]}]}