{"product_name":"Jotashield Alkali Resistant Primer(ES), Jotun Iberica S.A.","epd_id":"NEPD-7876-7552","compliance":["EN 15804+A2","ISO 14025","ISO 21930"],"producer_name":"Jotun A/S","environmental_impact":[{"parameter":"GWP-total","unit":"kg CO2-eq.","values":[{"value":"1,19E+00","module":"A1"},{"value":"5,75E-02","module":"A2"},{"value":"1,94E-01","module":"A3"},{"value":"5,45E-02","module":"A4"},{"value":"0,0E+00","module":"C1"},{"value":"2,24E-03","module":"C2"},{"value":"0,0E+00","module":"C3"},{"value":"1,00E-02","module":"C4"},{"value":"0,0E+00","module":"D"}]},{"parameter":"GWP-fossil","unit":"kg CO2-eq.","values":[{"value":"1,19E+00","module":"A1"},{"value":"5,74E-02","module":"A2"},{"value":"1,91E-01","module":"A3"},{"value":"5,45E-02","module":"A4"},{"value":"0,0E+00","module":"C1"},{"value":"2,24E-03","module":"C2"},{"value":"0,0E+00","module":"C3"},{"value":"9,99E-03","module":"C4"},{"value":"0,0E+00","module":"D"}]},{"parameter":"GWP-biogenic","unit":"kg CO2-eq.","values":[{"value":"1,41E-03","module":"A1"},{"value":"2,28E-05","module":"A2"},{"value":"2,61E-03","module":"A3"},{"value":"2,25E-05","module":"A4"},{"value":"0,0E+00","module":"C1"},{"value":"9,59E-07","module":"C2"},{"value":"0,0E+00","module":"C3"},{"value":"4,78E-06","module":"C4"},{"value":"0,0E+00","module":"D"}]},{"parameter":"GWP-luluc","unit":"kg CO2-eq.","values":[{"value":"3,18E-04","module":"A1"},{"value":"1,96E-05","module":"A2"},{"value":"7,59E-04","module":"A3"},{"value":"1,60E-05","module":"A4"},{"value":"0,0E+00","module":"C1"},{"value":"6,82E-07","module":"C2"},{"value":"0,0E+00","module":"C3"},{"value":"3,30E-06","module":"C4"},{"value":"0,0E+00","module":"D"}]},{"parameter":"ODP","unit":"kg CFC 11-eq.","values":[{"value":"9,09E-08","module":"A1"},{"value":"1,32E-08","module":"A2"},{"value":"1,65E-08","module":"A3"},{"value":"1,27E-08","module":"A4"},{"value":"0,0E+00","module":"C1"},{"value":"5,40E-10","module":"C2"},{"value":"0,0E+00","module":"C3"},{"value":"2,78E-09","module":"C4"},{"value":"0,0E+00","module":"D"}]},{"parameter":"AP","unit":"mol H+-eq.","values":[{"value":"7,16E-03","module":"A1"},{"value":"4,78E-04","module":"A2"},{"value":"9,03E-04","module":"A3"},{"value":"2,78E-04","module":"A4"},{"value":"0,0E+00","module":"C1"},{"value":"7,21E-06","module":"C2"},{"value":"0,0E+00","module":"C3"},{"value":"5,55E-05","module":"C4"},{"value":"0,0E+00","module":"D"}]},{"parameter":"POCP","unit":"kg NMVOC-eq.","values":[{"value":"3,98E-03","module":"A1"},{"value":"4,45E-04","module":"A2"},{"value":"5,54E-04","module":"A3"},{"value":"3,11E-04","module":"A4"},{"value":"0,0E+00","module":"C1"},{"value":"6,91E-06","module":"C2"},{"value":"0,0E+00","module":"C3"},{"value":"5,82E-05","module":"C4"},{"value":"0,0E+00","module":"D"}]},{"parameter":"ADPE","unit":"kg Sb-eq.","values":[{"value":"2,51E-05","module":"A1"},{"value":"9,24E-07","module":"A2"},{"value":"9,30E-07","module":"A3"},{"value":"9,38E-07","module":"A4"},{"value":"0,0E+00","module":"C1"},{"value":"3,99E-08","module":"C2"},{"value":"0,0E+00","module":"C3"},{"value":"2,22E-07","module":"C4"},{"value":"0,0E+00","module":"D"}]},{"parameter":"ADPF","unit":"MJ","values":[{"value":"1,83E+01","module":"A1"},{"value":"8,81E-01","module":"A2"},{"value":"2,26E+00","module":"A3"},{"value":"8,54E-01","module":"A4"},{"value":"0,0E+00","module":"C1"},{"value":"3,64E-02","module":"C2"},{"value":"0,0E+00","module":"C3"},{"value":"1,85E-01","module":"C4"},{"value":"0,0E+00","module":"D"}]},{"parameter":"WDP","unit":"m3 world-eq.","values":[{"value":"3,33E+00","module":"A1"},{"value":"6,27E-01","module":"A2"},{"value":"-3,98E+01","module":"A3"},{"value":"6,55E-01","module":"A4"},{"value":"0,0E+00","module":"C1"},{"value":"2,79E-02","module":"C2"},{"value":"0,0E+00","module":"C3"},{"value":"1,28E-01","module":"C4"},{"value":"0,0E+00","module":"D"}]},{"parameter":"EP-freshwater","unit":"kg P-eq.","values":[{"value":"1,45E-04","module":"A1"},{"value":"4,18E-07","module":"A2"},{"value":"4,98E-06","module":"A3"},{"value":"4,19E-07","module":"A4"},{"value":"0,0E+00","module":"C1"},{"value":"1,78E-08","module":"C2"},{"value":"0,0E+00","module":"C3"},{"value":"8,75E-08","module":"C4"},{"value":"0,0E+00","module":"D"}]},{"parameter":"EP-marine","unit":"kg N-eq.","values":[{"value":"1,12E-03","module":"A1"},{"value":"1,42E-04","module":"A2"},{"value":"1,75E-04","module":"A3"},{"value":"9,45E-05","module":"A4"},{"value":"0,0E+00","module":"C1"},{"value":"1,58E-06","module":"C2"},{"value":"0,0E+00","module":"C3"},{"value":"1,77E-05","module":"C4"},{"value":"0,0E+00","module":"D"}]},{"parameter":"EP-terrestrial","unit":"mol N-eq.","values":[{"value":"1,18E-02","module":"A1"},{"value":"1,57E-03","module":"A2"},{"value":"1,87E-03","module":"A3"},{"value":"1,04E-03","module":"A4"},{"value":"0,0E+00","module":"C1"},{"value":"1,76E-05","module":"C2"},{"value":"0,0E+00","module":"C3"},{"value":"1,95E-04","module":"C4"},{"value":"0,0E+00","module":"D"}]},{"parameter":"GWP-IOBC","unit":"kg CO2-eq.","values":[{"value":"1,19E+00","module":"A1"},{"value":"5,75E-02","module":"A2"},{"value":"1,89E-01","module":"A3"},{"value":"5,45E-02","module":"A4"},{"value":"0,0E+00","module":"C1"},{"value":"2,24E-03","module":"C2"},{"value":"0,0E+00","module":"C3"},{"value":"9,99E-03","module":"C4"},{"value":"0,0E+00","module":"D"}]}],"additional_environmental_impact":[{"parameter":"PM","unit":"disease incidence","values":[{"value":"9,60E-08","module":"A1"},{"value":"4,50E-09","module":"A2"},{"value":"5,54E-09","module":"A3"},{"value":"4,83E-09","module":"A4"},{"value":"0,0E+00","module":"C1"},{"value":"2,06E-10","module":"C2"},{"value":"0,0E+00","module":"C3"},{"value":"1,02E-09","module":"C4"},{"value":"0,0E+00","module":"D"}]},{"parameter":"ETP-fw","unit":"CTUe","values":[{"value":"1,80E+01","module":"A1"},{"value":"6,32E-01","module":"A2"},{"value":"2,58E+00","module":"A3"},{"value":"6,25E-01","module":"A4"},{"value":"0,0E+00","module":"C1"},{"value":"2,66E-02","module":"C2"},{"value":"0,0E+00","module":"C3"},{"value":"1,26E-01","module":"C4"},{"value":"0,0E+00","module":"D"}]},{"parameter":"HTP-c","unit":"CTUh","values":[{"value":"8,21E-09","module":"A1"},{"value":"0,0E+00","module":"A2"},{"value":"1,63E-10","module":"A3"},{"value":"0,0E+00","module":"A4"},{"value":"0,0E+00","module":"C1"},{"value":"0,0E+00","module":"C2"},{"value":"0,0E+00","module":"C3"},{"value":"1,00E-12","module":"C4"},{"value":"0,0E+00","module":"D"}]},{"parameter":"HTP-nc","unit":"CTUh","values":[{"value":"1,40E-07","module":"A1"},{"value":"5,60E-10","module":"A2"},{"value":"2,15E-09","module":"A3"},{"value":"6,04E-10","module":"A4"},{"value":"0,0E+00","module":"C1"},{"value":"2,60E-11","module":"C2"},{"value":"0,0E+00","module":"C3"},{"value":"1,21E-10","module":"C4"},{"value":"0,0E+00","module":"D"}]},{"parameter":"SQP","unit":"unitless","values":[{"value":"3,88E+00","module":"A1"},{"value":"9,24E-01","module":"A2"},{"value":"7,16E-01","module":"A3"},{"value":"9,80E-01","module":"A4"},{"value":"0,0E+00","module":"C1"},{"value":"4,17E-02","module":"C2"},{"value":"0,0E+00","module":"C3"},{"value":"2,30E-01","module":"C4"},{"value":"0,0E+00","module":"D"}]},{"parameter":"IRP","unit":"kBq U235-eq.","values":[{"value":"8,77E+01","module":"A1"},{"value":"3,84E-03","module":"A2"},{"value":"2,11E-02","module":"A3"},{"value":"3,73E-03","module":"A4"},{"value":"0,0E+00","module":"C1"},{"value":"1,59E-04","module":"C2"},{"value":"0,0E+00","module":"C3"},{"value":"7,90E-04","module":"C4"},{"value":"0,0E+00","module":"D"}]}],"resource_use":[{"parameter":"PERE","unit":"MJ","values":[{"value":"1,48E+00","module":"A1"},{"value":"1,06E-02","module":"A2"},{"value":"5,21E-01","module":"A3"},{"value":"1,08E-02","module":"A4"},{"value":"0,0E+00","module":"C1"},{"value":"4,57E-04","module":"C2"},{"value":"0,0E+00","module":"C3"},{"value":"2,16E-03","module":"C4"},{"value":"0,0E+00","module":"D"}]},{"parameter":"PERM","unit":"MJ","values":[{"value":"7,87E-02","module":"A1"},{"value":"0,0E+00","module":"A2"},{"value":"0,0E+00","module":"A3"},{"value":"0,0E+00","module":"A4"},{"value":"0,0E+00","module":"C1"},{"value":"0,0E+00","module":"C2"},{"value":"0,0E+00","module":"C3"},{"value":"0,0E+00","module":"C4"},{"value":"0,0E+00","module":"D"}]},{"parameter":"PERT","unit":"MJ","values":[{"value":"1,56E+00","module":"A1"},{"value":"1,06E-02","module":"A2"},{"value":"5,21E-01","module":"A3"},{"value":"1,08E-02","module":"A4"},{"value":"0,0E+00","module":"C1"},{"value":"4,57E-04","module":"C2"},{"value":"0,0E+00","module":"C3"},{"value":"2,16E-03","module":"C4"},{"value":"0,0E+00","module":"D"}]},{"parameter":"PENRE","unit":"MJ","values":[{"value":"2,07E+01","module":"A1"},{"value":"8,81E-01","module":"A2"},{"value":"2,26E+00","module":"A3"},{"value":"8,54E-01","module":"A4"},{"value":"0,0E+00","module":"C1"},{"value":"3,64E-02","module":"C2"},{"value":"0,0E+00","module":"C3"},{"value":"1,85E-01","module":"C4"},{"value":"0,0E+00","module":"D"}]},{"parameter":"PENRM","unit":"MJ","values":[{"value":"8,80E-02","module":"A1"},{"value":"0,0E+00","module":"A2"},{"value":"0,0E+00","module":"A3"},{"value":"0,0E+00","module":"A4"},{"value":"0,0E+00","module":"C1"},{"value":"0,0E+00","module":"C2"},{"value":"0,0E+00","module":"C3"},{"value":"0,0E+00","module":"C4"},{"value":"0,0E+00","module":"D"}]},{"parameter":"PENRT","unit":"MJ","values":[{"value":"2,07E+01","module":"A1"},{"value":"8,81E-01","module":"A2"},{"value":"2,26E+00","module":"A3"},{"value":"8,54E-01","module":"A4"},{"value":"0,0E+00","module":"C1"},{"value":"3,64E-02","module":"C2"},{"value":"0,0E+00","module":"C3"},{"value":"1,85E-01","module":"C4"},{"value":"0,0E+00","module":"D"}]},{"parameter":"SM","unit":"kg","values":[{"value":"7,71E-07","module":"A1"},{"value":"0,0E+00","module":"A2"},{"value":"1,42E-05","module":"A3"},{"value":"0,0E+00","module":"A4"},{"value":"0,0E+00","module":"C1"},{"value":"0,0E+00","module":"C2"},{"value":"0,0E+00","module":"C3"},{"value":"2,05E-05","module":"C4"},{"value":"0,0E+00","module":"D"}]},{"parameter":"RSF","unit":"MJ","values":[{"value":"1,05E-02","module":"A1"},{"value":"3,64E-04","module":"A2"},{"value":"3,73E-03","module":"A3"},{"value":"3,76E-04","module":"A4"},{"value":"0,0E+00","module":"C1"},{"value":"1,60E-05","module":"C2"},{"value":"0,0E+00","module":"C3"},{"value":"6,97E-05","module":"C4"},{"value":"0,0E+00","module":"D"}]},{"parameter":"NRSF","unit":"MJ","values":[{"value":"6,94E-02","module":"A1"},{"value":"1,37E-03","module":"A2"},{"value":"1,47E-02","module":"A3"},{"value":"1,26E-03","module":"A4"},{"value":"0,0E+00","module":"C1"},{"value":"5,36E-05","module":"C2"},{"value":"0,0E+00","module":"C3"},{"value":"2,71E-04","module":"C4"},{"value":"0,0E+00","module":"D"}]},{"parameter":"FW","unit":"m3","values":[{"value":"2,04E-02","module":"A1"},{"value":"9,51E-05","module":"A2"},{"value":"8,31E-04","module":"A3"},{"value":"9,73E-05","module":"A4"},{"value":"0,0E+00","module":"C1"},{"value":"4,14E-06","module":"C2"},{"value":"0,0E+00","module":"C3"},{"value":"9,24E-05","module":"C4"},{"value":"0,0E+00","module":"D"}]}],"end_of_life_waste":[{"parameter":"HWD","unit":"kg","values":[{"value":"8,23E-03","module":"A1"},{"value":"4,72E-05","module":"A2"},{"value":"3,73E-02","module":"A3"},{"value":"4,68E-05","module":"A4"},{"value":"0,0E+00","module":"C1"},{"value":"1,99E-06","module":"C2"},{"value":"0,0E+00","module":"C3"},{"value":"1,15E-05","module":"C4"},{"value":"0,0E+00","module":"D"}]},{"parameter":"NHWD","unit":"kg","values":[{"value":"1,11E+00","module":"A1"},{"value":"6,94E-02","module":"A2"},{"value":"3,16E-02","module":"A3"},{"value":"7,43E-02","module":"A4"},{"value":"0,0E+00","module":"C1"},{"value":"3,16E-03","module":"C2"},{"value":"0,0E+00","module":"C3"},{"value":"5,19E-01","module":"C4"},{"value":"0,0E+00","module":"D"}]},{"parameter":"RWD","unit":"kg","values":[{"value":"2,92E-05","module":"A1"},{"value":"6,03E-06","module":"A2"},{"value":"1,64E-05","module":"A3"},{"value":"5,83E-06","module":"A4"},{"value":"0,0E+00","module":"C1"},{"value":"2,48E-07","module":"C2"},{"value":"0,0E+00","module":"C3"},{"value":"1,25E-06","module":"C4"},{"value":"0,0E+00","module":"D"}]}],"end_of_life_flow":[{"parameter":"CRU","unit":"kg","values":[{"value":"0,0E+00","module":"A1"},{"value":"0,0E+00","module":"A2"},{"value":"0,0E+00","module":"A3"},{"value":"0,0E+00","module":"A4"},{"value":"0,0E+00","module":"C1"},{"value":"0,0E+00","module":"C2"},{"value":"0,0E+00","module":"C3"},{"value":"0,0E+00","module":"C4"},{"value":"0,0E+00","module":"D"}]},{"parameter":"MFR","unit":"kg","values":[{"value":"5,43E-07","module":"A1"},{"value":"0,0E+00","module":"A2"},{"value":"6,87E-02","module":"A3"},{"value":"0,0E+00","module":"A4"},{"value":"0,0E+00","module":"C1"},{"value":"0,0E+00","module":"C2"},{"value":"0,0E+00","module":"C3"},{"value":"1,93E-05","module":"C4"},{"value":"0,0E+00","module":"D"}]},{"parameter":"MER","unit":"kg","values":[{"value":"1,53E-07","module":"A1"},{"value":"0,0E+00","module":"A2"},{"value":"4,74E-02","module":"A3"},{"value":"0,0E+00","module":"A4"},{"value":"0,0E+00","module":"C1"},{"value":"0,0E+00","module":"C2"},{"value":"0,0E+00","module":"C3"},{"value":"1,56E-07","module":"C4"},{"value":"0,0E+00","module":"D"}]},{"parameter":"EEE","unit":"MJ","values":[{"value":"1,10E-07","module":"A1"},{"value":"0,0E+00","module":"A2"},{"value":"3,17E-02","module":"A3"},{"value":"0,0E+00","module":"A4"},{"value":"0,0E+00","module":"C1"},{"value":"0,0E+00","module":"C2"},{"value":"0,0E+00","module":"C3"},{"value":"1,35E-06","module":"C4"},{"value":"0,0E+00","module":"D"}]},{"parameter":"EET","unit":"MJ","values":[{"value":"1,67E-06","module":"A1"},{"value":"0,0E+00","module":"A2"},{"value":"4,79E-01","module":"A3"},{"value":"0,0E+00","module":"A4"},{"value":"0,0E+00","module":"C1"},{"value":"0,0E+00","module":"C2"},{"value":"0,0E+00","module":"C3"},{"value":"2,04E-05","module":"C4"},{"value":"0,0E+00","module":"D"}]}]}