{"product_name":"Jotashield ColourLast Silk, Jotun Saudia Co. Ltd.","epd_id":"NEPD-6289-5555","compliance":["EN 15804+A2","ISO 14025","ISO 21930"],"producer_name":"Jotun A/S","environmental_impact":[{"parameter":"GWP-total","unit":"kg CO2-eq.","values":[{"value":"2,31E+00","module":"A1"},{"value":"9,45E-02","module":"A2"},{"value":"7,32E-02","module":"A3"},{"value":"7,80E-02","module":"A4"},{"value":"0,0E+00","module":"C1"},{"value":"2,42E-03","module":"C2"},{"value":"0,0E+00","module":"C3"},{"value":"1,01E-02","module":"C4"},{"value":"0,0E+00","module":"D"}]},{"parameter":"GWP-fossil","unit":"kg CO2-eq.","values":[{"value":"2,32E+00","module":"A1"},{"value":"9,44E-02","module":"A2"},{"value":"7,26E-02","module":"A3"},{"value":"7,80E-02","module":"A4"},{"value":"0,0E+00","module":"C1"},{"value":"2,41E-03","module":"C2"},{"value":"0,0E+00","module":"C3"},{"value":"1,01E-02","module":"C4"},{"value":"0,0E+00","module":"D"}]},{"parameter":"GWP-biogenic","unit":"kg CO2-eq.","values":[{"value":"-6,53E-03","module":"A1"},{"value":"3,51E-05","module":"A2"},{"value":"5,17E-04","module":"A3"},{"value":"3,10E-05","module":"A4"},{"value":"0,0E+00","module":"C1"},{"value":"9,60E-07","module":"C2"},{"value":"0,0E+00","module":"C3"},{"value":"4,84E-06","module":"C4"},{"value":"0,0E+00","module":"D"}]},{"parameter":"GWP-luluc","unit":"kg CO2-eq.","values":[{"value":"4,23E-04","module":"A1"},{"value":"3,63E-05","module":"A2"},{"value":"3,35E-06","module":"A3"},{"value":"2,35E-05","module":"A4"},{"value":"0,0E+00","module":"C1"},{"value":"7,28E-07","module":"C2"},{"value":"0,0E+00","module":"C3"},{"value":"3,34E-06","module":"C4"},{"value":"0,0E+00","module":"D"}]},{"parameter":"ODP","unit":"kg CFC 11-eq.","values":[{"value":"2,33E-07","module":"A1"},{"value":"2,10E-08","module":"A2"},{"value":"1,18E-08","module":"A3"},{"value":"1,76E-08","module":"A4"},{"value":"0,0E+00","module":"C1"},{"value":"5,45E-10","module":"C2"},{"value":"0,0E+00","module":"C3"},{"value":"2,81E-09","module":"C4"},{"value":"0,0E+00","module":"D"}]},{"parameter":"AP","unit":"mol H+-eq.","values":[{"value":"1,60E-02","module":"A1"},{"value":"1,03E-03","module":"A2"},{"value":"4,78E-04","module":"A3"},{"value":"4,01E-04","module":"A4"},{"value":"0,0E+00","module":"C1"},{"value":"1,24E-05","module":"C2"},{"value":"0,0E+00","module":"C3"},{"value":"5,61E-05","module":"C4"},{"value":"0,0E+00","module":"D"}]},{"parameter":"POCP","unit":"kg NMVOC-eq.","values":[{"value":"8,33E-03","module":"A1"},{"value":"8,81E-04","module":"A2"},{"value":"2,94E-04","module":"A3"},{"value":"4,40E-04","module":"A4"},{"value":"0,0E+00","module":"C1"},{"value":"1,36E-05","module":"C2"},{"value":"0,0E+00","module":"C3"},{"value":"5,89E-05","module":"C4"},{"value":"0,0E+00","module":"D"}]},{"parameter":"ADPE","unit":"kg Sb-eq.","values":[{"value":"3,03E-05","module":"A1"},{"value":"1,41E-06","module":"A2"},{"value":"1,80E-07","module":"A3"},{"value":"1,32E-06","module":"A4"},{"value":"0,0E+00","module":"C1"},{"value":"4,09E-08","module":"C2"},{"value":"0,0E+00","module":"C3"},{"value":"2,25E-07","module":"C4"},{"value":"0,0E+00","module":"D"}]},{"parameter":"ADPF","unit":"MJ","values":[{"value":"3,49E+01","module":"A1"},{"value":"1,40E+00","module":"A2"},{"value":"9,38E-01","module":"A3"},{"value":"1,20E+00","module":"A4"},{"value":"0,0E+00","module":"C1"},{"value":"3,72E-02","module":"C2"},{"value":"0,0E+00","module":"C3"},{"value":"1,88E-01","module":"C4"},{"value":"0,0E+00","module":"D"}]},{"parameter":"WDP","unit":"m3 world-eq.","values":[{"value":"4,93E+00","module":"A1"},{"value":"4,56E-01","module":"A2"},{"value":"2,36E-01","module":"A3"},{"value":"4,25E-01","module":"A4"},{"value":"0,0E+00","module":"C1"},{"value":"1,32E-02","module":"C2"},{"value":"0,0E+00","module":"C3"},{"value":"1,30E-01","module":"C4"},{"value":"0,0E+00","module":"D"}]},{"parameter":"EP-freshwater","unit":"kg P-eq.","values":[{"value":"4,07E-04","module":"A1"},{"value":"7,52E-07","module":"A2"},{"value":"1,98E-07","module":"A3"},{"value":"7,02E-07","module":"A4"},{"value":"0,0E+00","module":"C1"},{"value":"2,17E-08","module":"C2"},{"value":"0,0E+00","module":"C3"},{"value":"8,85E-08","module":"C4"},{"value":"0,0E+00","module":"D"}]},{"parameter":"EP-marine","unit":"kg N-eq.","values":[{"value":"2,34E-03","module":"A1"},{"value":"2,88E-04","module":"A2"},{"value":"8,79E-05","module":"A3"},{"value":"1,34E-04","module":"A4"},{"value":"0,0E+00","module":"C1"},{"value":"4,14E-06","module":"C2"},{"value":"0,0E+00","module":"C3"},{"value":"1,79E-05","module":"C4"},{"value":"0,0E+00","module":"D"}]},{"parameter":"EP-terrestrial","unit":"mol N-eq.","values":[{"value":"2,47E-02","module":"A1"},{"value":"3,19E-03","module":"A2"},{"value":"9,50E-04","module":"A3"},{"value":"1,48E-03","module":"A4"},{"value":"0,0E+00","module":"C1"},{"value":"4,57E-05","module":"C2"},{"value":"0,0E+00","module":"C3"},{"value":"1,97E-04","module":"C4"},{"value":"0,0E+00","module":"D"}]},{"parameter":"GWP-IOBC","unit":"kg CO2-eq.","values":[{"value":"2,32E+00","module":"A1"},{"value":"9,44E-02","module":"A2"},{"value":"7,22E-02","module":"A3"},{"value":"7,80E-02","module":"A4"},{"value":"0,0E+00","module":"C1"},{"value":"2,42E-03","module":"C2"},{"value":"0,0E+00","module":"C3"},{"value":"1,01E-02","module":"C4"},{"value":"0,0E+00","module":"D"}]}],"additional_environmental_impact":[{"parameter":"PM","unit":"disease incidence","values":[{"value":"2,26E-07","module":"A1"},{"value":"6,39E-09","module":"A2"},{"value":"4,42E-09","module":"A3"},{"value":"6,71E-09","module":"A4"},{"value":"0,0E+00","module":"C1"},{"value":"2,08E-10","module":"C2"},{"value":"0,0E+00","module":"C3"},{"value":"1,04E-09","module":"C4"},{"value":"0,0E+00","module":"D"}]},{"parameter":"ETP-fw","unit":"CTUe","values":[{"value":"3,06E+01","module":"A1"},{"value":"1,04E+00","module":"A2"},{"value":"5,00E-01","module":"A3"},{"value":"9,39E-01","module":"A4"},{"value":"0,0E+00","module":"C1"},{"value":"2,91E-02","module":"C2"},{"value":"0,0E+00","module":"C3"},{"value":"1,27E-01","module":"C4"},{"value":"0,0E+00","module":"D"}]},{"parameter":"HTP-c","unit":"CTUh","values":[{"value":"1,51E-08","module":"A1"},{"value":"0,0E+00","module":"A2"},{"value":"1,90E-11","module":"A3"},{"value":"0,0E+00","module":"A4"},{"value":"0,0E+00","module":"C1"},{"value":"0,0E+00","module":"C2"},{"value":"0,0E+00","module":"C3"},{"value":"1,00E-12","module":"C4"},{"value":"0,0E+00","module":"D"}]},{"parameter":"HTP-nc","unit":"CTUh","values":[{"value":"4,45E-07","module":"A1"},{"value":"7,99E-10","module":"A2"},{"value":"3,34E-10","module":"A3"},{"value":"8,38E-10","module":"A4"},{"value":"0,0E+00","module":"C1"},{"value":"2,60E-11","module":"C2"},{"value":"0,0E+00","module":"C3"},{"value":"1,23E-10","module":"C4"},{"value":"0,0E+00","module":"D"}]},{"parameter":"SQP","unit":"unitless","values":[{"value":"7,67E+00","module":"A1"},{"value":"1,33E+00","module":"A2"},{"value":"1,01E-01","module":"A3"},{"value":"1,36E+00","module":"A4"},{"value":"0,0E+00","module":"C1"},{"value":"4,21E-02","module":"C2"},{"value":"0,0E+00","module":"C3"},{"value":"2,33E-01","module":"C4"},{"value":"0,0E+00","module":"D"}]},{"parameter":"IRP","unit":"kBq U235-eq.","values":[{"value":"1,73E+02","module":"A1"},{"value":"5,93E-03","module":"A2"},{"value":"2,74E-03","module":"A3"},{"value":"5,06E-03","module":"A4"},{"value":"0,0E+00","module":"C1"},{"value":"1,57E-04","module":"C2"},{"value":"0,0E+00","module":"C3"},{"value":"8,00E-04","module":"C4"},{"value":"0,0E+00","module":"D"}]}],"resource_use":[{"parameter":"PERE","unit":"MJ","values":[{"value":"2,32E+00","module":"A1"},{"value":"1,40E-02","module":"A2"},{"value":"2,73E-03","module":"A3"},{"value":"1,29E-02","module":"A4"},{"value":"0,0E+00","module":"C1"},{"value":"4,00E-04","module":"C2"},{"value":"0,0E+00","module":"C3"},{"value":"2,19E-03","module":"C4"},{"value":"0,0E+00","module":"D"}]},{"parameter":"PERM","unit":"MJ","values":[{"value":"9,73E-02","module":"A1"},{"value":"0,0E+00","module":"A2"},{"value":"0,0E+00","module":"A3"},{"value":"0,0E+00","module":"A4"},{"value":"0,0E+00","module":"C1"},{"value":"0,0E+00","module":"C2"},{"value":"0,0E+00","module":"C3"},{"value":"0,0E+00","module":"C4"},{"value":"0,0E+00","module":"D"}]},{"parameter":"PERT","unit":"MJ","values":[{"value":"2,41E+00","module":"A1"},{"value":"1,40E-02","module":"A2"},{"value":"2,73E-03","module":"A3"},{"value":"1,29E-02","module":"A4"},{"value":"0,0E+00","module":"C1"},{"value":"4,00E-04","module":"C2"},{"value":"0,0E+00","module":"C3"},{"value":"2,19E-03","module":"C4"},{"value":"0,0E+00","module":"D"}]},{"parameter":"PENRE","unit":"MJ","values":[{"value":"3,90E+01","module":"A1"},{"value":"1,40E+00","module":"A2"},{"value":"9,38E-01","module":"A3"},{"value":"1,20E+00","module":"A4"},{"value":"0,0E+00","module":"C1"},{"value":"3,72E-02","module":"C2"},{"value":"0,0E+00","module":"C3"},{"value":"1,88E-01","module":"C4"},{"value":"0,0E+00","module":"D"}]},{"parameter":"PENRM","unit":"MJ","values":[{"value":"1,60E-01","module":"A1"},{"value":"0,0E+00","module":"A2"},{"value":"0,0E+00","module":"A3"},{"value":"0,0E+00","module":"A4"},{"value":"0,0E+00","module":"C1"},{"value":"0,0E+00","module":"C2"},{"value":"0,0E+00","module":"C3"},{"value":"0,0E+00","module":"C4"},{"value":"0,0E+00","module":"D"}]},{"parameter":"PENRT","unit":"MJ","values":[{"value":"3,92E+01","module":"A1"},{"value":"1,40E+00","module":"A2"},{"value":"9,38E-01","module":"A3"},{"value":"1,20E+00","module":"A4"},{"value":"0,0E+00","module":"C1"},{"value":"3,72E-02","module":"C2"},{"value":"0,0E+00","module":"C3"},{"value":"1,88E-01","module":"C4"},{"value":"0,0E+00","module":"D"}]},{"parameter":"SM","unit":"kg","values":[{"value":"2,10E-02","module":"A1"},{"value":"0,0E+00","module":"A2"},{"value":"8,57E-07","module":"A3"},{"value":"0,0E+00","module":"A4"},{"value":"0,0E+00","module":"C1"},{"value":"0,0E+00","module":"C2"},{"value":"0,0E+00","module":"C3"},{"value":"2,08E-05","module":"C4"},{"value":"0,0E+00","module":"D"}]},{"parameter":"RSF","unit":"MJ","values":[{"value":"1,42E-02","module":"A1"},{"value":"3,28E-04","module":"A2"},{"value":"4,86E-05","module":"A3"},{"value":"2,99E-04","module":"A4"},{"value":"0,0E+00","module":"C1"},{"value":"9,27E-06","module":"C2"},{"value":"0,0E+00","module":"C3"},{"value":"7,05E-05","module":"C4"},{"value":"0,0E+00","module":"D"}]},{"parameter":"NRSF","unit":"MJ","values":[{"value":"9,15E-02","module":"A1"},{"value":"2,31E-03","module":"A2"},{"value":"3,69E-04","module":"A3"},{"value":"1,80E-03","module":"A4"},{"value":"0,0E+00","module":"C1"},{"value":"5,59E-05","module":"C2"},{"value":"0,0E+00","module":"C3"},{"value":"2,74E-04","module":"C4"},{"value":"0,0E+00","module":"D"}]},{"parameter":"FW","unit":"m3","values":[{"value":"4,42E-02","module":"A1"},{"value":"1,53E-04","module":"A2"},{"value":"6,49E-05","module":"A3"},{"value":"1,46E-04","module":"A4"},{"value":"0,0E+00","module":"C1"},{"value":"4,53E-06","module":"C2"},{"value":"0,0E+00","module":"C3"},{"value":"9,35E-05","module":"C4"},{"value":"0,0E+00","module":"D"}]}],"end_of_life_waste":[{"parameter":"HWD","unit":"kg","values":[{"value":"1,57E-02","module":"A1"},{"value":"9,83E-05","module":"A2"},{"value":"9,89E-04","module":"A3"},{"value":"9,17E-05","module":"A4"},{"value":"0,0E+00","module":"C1"},{"value":"2,84E-06","module":"C2"},{"value":"0,0E+00","module":"C3"},{"value":"1,16E-05","module":"C4"},{"value":"0,0E+00","module":"D"}]},{"parameter":"NHWD","unit":"kg","values":[{"value":"8,98E-01","module":"A1"},{"value":"9,91E-02","module":"A2"},{"value":"6,42E-03","module":"A3"},{"value":"1,03E-01","module":"A4"},{"value":"0,0E+00","module":"C1"},{"value":"3,20E-03","module":"C2"},{"value":"0,0E+00","module":"C3"},{"value":"5,25E-01","module":"C4"},{"value":"0,0E+00","module":"D"}]},{"parameter":"RWD","unit":"kg","values":[{"value":"7,02E-05","module":"A1"},{"value":"9,39E-06","module":"A2"},{"value":"4,47E-06","module":"A3"},{"value":"7,98E-06","module":"A4"},{"value":"0,0E+00","module":"C1"},{"value":"2,47E-07","module":"C2"},{"value":"0,0E+00","module":"C3"},{"value":"1,26E-06","module":"C4"},{"value":"0,0E+00","module":"D"}]}],"end_of_life_flow":[{"parameter":"CRU","unit":"kg","values":[{"value":"0,0E+00","module":"A1"},{"value":"0,0E+00","module":"A2"},{"value":"0,0E+00","module":"A3"},{"value":"0,0E+00","module":"A4"},{"value":"0,0E+00","module":"C1"},{"value":"0,0E+00","module":"C2"},{"value":"0,0E+00","module":"C3"},{"value":"0,0E+00","module":"C4"},{"value":"0,0E+00","module":"D"}]},{"parameter":"MFR","unit":"kg","values":[{"value":"1,60E-04","module":"A1"},{"value":"0,0E+00","module":"A2"},{"value":"7,99E-07","module":"A3"},{"value":"0,0E+00","module":"A4"},{"value":"0,0E+00","module":"C1"},{"value":"0,0E+00","module":"C2"},{"value":"0,0E+00","module":"C3"},{"value":"1,95E-05","module":"C4"},{"value":"0,0E+00","module":"D"}]},{"parameter":"MER","unit":"kg","values":[{"value":"1,73E-02","module":"A1"},{"value":"0,0E+00","module":"A2"},{"value":"4,36E-03","module":"A3"},{"value":"0,0E+00","module":"A4"},{"value":"0,0E+00","module":"C1"},{"value":"0,0E+00","module":"C2"},{"value":"0,0E+00","module":"C3"},{"value":"1,57E-07","module":"C4"},{"value":"0,0E+00","module":"D"}]},{"parameter":"EEE","unit":"MJ","values":[{"value":"6,24E-04","module":"A1"},{"value":"0,0E+00","module":"A2"},{"value":"2,59E-03","module":"A3"},{"value":"0,0E+00","module":"A4"},{"value":"0,0E+00","module":"C1"},{"value":"0,0E+00","module":"C2"},{"value":"0,0E+00","module":"C3"},{"value":"1,36E-06","module":"C4"},{"value":"0,0E+00","module":"D"}]},{"parameter":"EET","unit":"MJ","values":[{"value":"9,43E-03","module":"A1"},{"value":"0,0E+00","module":"A2"},{"value":"3,92E-02","module":"A3"},{"value":"0,0E+00","module":"A4"},{"value":"0,0E+00","module":"C1"},{"value":"0,0E+00","module":"C2"},{"value":"0,0E+00","module":"C3"},{"value":"2,06E-05","module":"C4"},{"value":"0,0E+00","module":"D"}]}]}