{"product_name":"Jotafloor Solvent Free Primer, Jotun Paints (Malaysia) Sdn. Bhd.","epd_id":"NEPD-6513-5781-EN","compliance":["EN 15804+A2","ISO 14025","ISO 21930"],"producer_name":"Jotun A/S","environmental_impact":[{"parameter":"GWP-total","unit":"kg CO2-eq.","values":[{"value":"6,02E+00","module":"A1-A3"},{"value":"1,52E-01","module":"A4"},{"value":"0,0E+00","module":"C1"},{"value":"3,90E-03","module":"C2"},{"value":"0,0E+00","module":"C3"},{"value":"1,63E-02","module":"C4"},{"value":"0,0E+00","module":"D"}]},{"parameter":"GWP-fossil","unit":"kg CO2-eq.","values":[{"value":"6,01E+00","module":"A1-A3"},{"value":"1,52E-01","module":"A4"},{"value":"0,0E+00","module":"C1"},{"value":"3,90E-03","module":"C2"},{"value":"0,0E+00","module":"C3"},{"value":"1,63E-02","module":"C4"},{"value":"0,0E+00","module":"D"}]},{"parameter":"GWP-biogenic","unit":"kg CO2-eq.","values":[{"value":"1,09E-02","module":"A1-A3"},{"value":"6,05E-05","module":"A4"},{"value":"0,0E+00","module":"C1"},{"value":"1,55E-06","module":"C2"},{"value":"0,0E+00","module":"C3"},{"value":"7,81E-06","module":"C4"},{"value":"0,0E+00","module":"D"}]},{"parameter":"GWP-luluc","unit":"kg CO2-eq.","values":[{"value":"2,35E-03","module":"A1-A3"},{"value":"4,59E-05","module":"A4"},{"value":"0,0E+00","module":"C1"},{"value":"1,18E-06","module":"C2"},{"value":"0,0E+00","module":"C3"},{"value":"5,39E-06","module":"C4"},{"value":"0,0E+00","module":"D"}]},{"parameter":"ODP","unit":"kg CFC 11-eq.","values":[{"value":"9,66E-05","module":"A1-A3"},{"value":"3,44E-08","module":"A4"},{"value":"0,0E+00","module":"C1"},{"value":"8,81E-10","module":"C2"},{"value":"0,0E+00","module":"C3"},{"value":"4,53E-09","module":"C4"},{"value":"0,0E+00","module":"D"}]},{"parameter":"AP","unit":"mol H+-eq.","values":[{"value":"2,95E-02","module":"A1-A3"},{"value":"7,82E-04","module":"A4"},{"value":"0,0E+00","module":"C1"},{"value":"2,00E-05","module":"C2"},{"value":"0,0E+00","module":"C3"},{"value":"9,05E-05","module":"C4"},{"value":"0,0E+00","module":"D"}]},{"parameter":"POCP","unit":"kg NMVOC-eq.","values":[{"value":"2,10E-02","module":"A1-A3"},{"value":"8,58E-04","module":"A4"},{"value":"0,0E+00","module":"C1"},{"value":"2,20E-05","module":"C2"},{"value":"0,0E+00","module":"C3"},{"value":"9,50E-05","module":"C4"},{"value":"0,0E+00","module":"D"}]},{"parameter":"ADPE","unit":"kg Sb-eq.","values":[{"value":"6,33E-05","module":"A1-A3"},{"value":"2,58E-06","module":"A4"},{"value":"0,0E+00","module":"C1"},{"value":"6,61E-08","module":"C2"},{"value":"0,0E+00","module":"C3"},{"value":"3,62E-07","module":"C4"},{"value":"0,0E+00","module":"D"}]},{"parameter":"ADPF","unit":"MJ","values":[{"value":"8,91E+01","module":"A1-A3"},{"value":"2,35E+00","module":"A4"},{"value":"0,0E+00","module":"C1"},{"value":"6,01E-02","module":"C2"},{"value":"0,0E+00","module":"C3"},{"value":"3,03E-01","module":"C4"},{"value":"0,0E+00","module":"D"}]},{"parameter":"WDP","unit":"m3 world-eq.","values":[{"value":"3,57E+01","module":"A1-A3"},{"value":"8,30E-01","module":"A4"},{"value":"0,0E+00","module":"C1"},{"value":"2,13E-02","module":"C2"},{"value":"0,0E+00","module":"C3"},{"value":"2,09E-01","module":"C4"},{"value":"0,0E+00","module":"D"}]},{"parameter":"EP-freshwater","unit":"kg P-eq.","values":[{"value":"6,09E-04","module":"A1-A3"},{"value":"1,37E-06","module":"A4"},{"value":"0,0E+00","module":"C1"},{"value":"3,51E-08","module":"C2"},{"value":"0,0E+00","module":"C3"},{"value":"1,43E-07","module":"C4"},{"value":"0,0E+00","module":"D"}]},{"parameter":"EP-marine","unit":"kg N-eq.","values":[{"value":"8,85E-03","module":"A1-A3"},{"value":"2,61E-04","module":"A4"},{"value":"0,0E+00","module":"C1"},{"value":"6,69E-06","module":"C2"},{"value":"0,0E+00","module":"C3"},{"value":"2,88E-05","module":"C4"},{"value":"0,0E+00","module":"D"}]},{"parameter":"EP-terrestrial","unit":"mol N-eq.","values":[{"value":"6,08E-02","module":"A1-A3"},{"value":"2,88E-03","module":"A4"},{"value":"0,0E+00","module":"C1"},{"value":"7,38E-05","module":"C2"},{"value":"0,0E+00","module":"C3"},{"value":"3,18E-04","module":"C4"},{"value":"0,0E+00","module":"D"}]},{"parameter":"GWP-IOBC","unit":"kg CO2-eq.","values":[{"value":"6,01E+00","module":"A1-A3"},{"value":"1,52E-01","module":"A4"},{"value":"0,0E+00","module":"C1"},{"value":"3,90E-03","module":"C2"},{"value":"0,0E+00","module":"C3"},{"value":"1,63E-02","module":"C4"},{"value":"0,0E+00","module":"D"}]}],"additional_environmental_impact":[{"parameter":"PM","unit":"disease incidence","values":[{"value":"4,60E-07","module":"A1-A3"},{"value":"1,31E-08","module":"A4"},{"value":"0,0E+00","module":"C1"},{"value":"3,36E-10","module":"C2"},{"value":"0,0E+00","module":"C3"},{"value":"1,67E-09","module":"C4"},{"value":"0,0E+00","module":"D"}]},{"parameter":"ETP-fw","unit":"CTUe","values":[{"value":"8,02E+01","module":"A1-A3"},{"value":"1,83E+00","module":"A4"},{"value":"0,0E+00","module":"C1"},{"value":"4,70E-02","module":"C2"},{"value":"0,0E+00","module":"C3"},{"value":"2,05E-01","module":"C4"},{"value":"0,0E+00","module":"D"}]},{"parameter":"HTP-c","unit":"CTUh","values":[{"value":"3,87E-08","module":"A1-A3"},{"value":"0,0E+00","module":"A4"},{"value":"0,0E+00","module":"C1"},{"value":"0,0E+00","module":"C2"},{"value":"0,0E+00","module":"C3"},{"value":"2,00E-12","module":"C4"},{"value":"0,0E+00","module":"D"}]},{"parameter":"HTP-nc","unit":"CTUh","values":[{"value":"3,66E-07","module":"A1-A3"},{"value":"1,64E-09","module":"A4"},{"value":"0,0E+00","module":"C1"},{"value":"4,20E-11","module":"C2"},{"value":"0,0E+00","module":"C3"},{"value":"1,98E-10","module":"C4"},{"value":"0,0E+00","module":"D"}]},{"parameter":"SQP","unit":"unitless","values":[{"value":"5,43E+01","module":"A1-A3"},{"value":"2,65E+00","module":"A4"},{"value":"0,0E+00","module":"C1"},{"value":"6,80E-02","module":"C2"},{"value":"0,0E+00","module":"C3"},{"value":"3,76E-01","module":"C4"},{"value":"0,0E+00","module":"D"}]},{"parameter":"IRP","unit":"kBq U235-eq.","values":[{"value":"1,84E+02","module":"A1-A3"},{"value":"9,89E-03","module":"A4"},{"value":"0,0E+00","module":"C1"},{"value":"2,53E-04","module":"C2"},{"value":"0,0E+00","module":"C3"},{"value":"1,29E-03","module":"C4"},{"value":"0,0E+00","module":"D"}]}],"resource_use":[{"parameter":"PERE","unit":"MJ","values":[{"value":"8,33E+00","module":"A1-A3"},{"value":"2,52E-02","module":"A4"},{"value":"0,0E+00","module":"C1"},{"value":"6,46E-04","module":"C2"},{"value":"0,0E+00","module":"C3"},{"value":"3,53E-03","module":"C4"},{"value":"0,0E+00","module":"D"}]},{"parameter":"PERM","unit":"MJ","values":[{"value":"7,22E-02","module":"A1-A3"},{"value":"0,0E+00","module":"A4"},{"value":"0,0E+00","module":"C1"},{"value":"0,0E+00","module":"C2"},{"value":"0,0E+00","module":"C3"},{"value":"0,0E+00","module":"C4"},{"value":"0,0E+00","module":"D"}]},{"parameter":"PERT","unit":"MJ","values":[{"value":"8,40E+00","module":"A1-A3"},{"value":"2,52E-02","module":"A4"},{"value":"0,0E+00","module":"C1"},{"value":"6,46E-04","module":"C2"},{"value":"0,0E+00","module":"C3"},{"value":"3,53E-03","module":"C4"},{"value":"0,0E+00","module":"D"}]},{"parameter":"PENRE","unit":"MJ","values":[{"value":"9,45E+01","module":"A1-A3"},{"value":"2,35E+00","module":"A4"},{"value":"0,0E+00","module":"C1"},{"value":"6,01E-02","module":"C2"},{"value":"0,0E+00","module":"C3"},{"value":"3,03E-01","module":"C4"},{"value":"0,0E+00","module":"D"}]},{"parameter":"PENRM","unit":"MJ","values":[{"value":"4,91E-02","module":"A1-A3"},{"value":"0,0E+00","module":"A4"},{"value":"0,0E+00","module":"C1"},{"value":"0,0E+00","module":"C2"},{"value":"0,0E+00","module":"C3"},{"value":"0,0E+00","module":"C4"},{"value":"0,0E+00","module":"D"}]},{"parameter":"PENRT","unit":"MJ","values":[{"value":"9,46E+01","module":"A1-A3"},{"value":"2,35E+00","module":"A4"},{"value":"0,0E+00","module":"C1"},{"value":"6,01E-02","module":"C2"},{"value":"0,0E+00","module":"C3"},{"value":"3,03E-01","module":"C4"},{"value":"0,0E+00","module":"D"}]},{"parameter":"SM","unit":"kg","values":[{"value":"3,04E-03","module":"A1-A3"},{"value":"0,0E+00","module":"A4"},{"value":"0,0E+00","module":"C1"},{"value":"0,0E+00","module":"C2"},{"value":"0,0E+00","module":"C3"},{"value":"3,35E-05","module":"C4"},{"value":"0,0E+00","module":"D"}]},{"parameter":"RSF","unit":"MJ","values":[{"value":"2,62E-02","module":"A1-A3"},{"value":"5,85E-04","module":"A4"},{"value":"0,0E+00","module":"C1"},{"value":"1,50E-05","module":"C2"},{"value":"0,0E+00","module":"C3"},{"value":"1,14E-04","module":"C4"},{"value":"0,0E+00","module":"D"}]},{"parameter":"NRSF","unit":"MJ","values":[{"value":"7,14E-02","module":"A1-A3"},{"value":"3,52E-03","module":"A4"},{"value":"0,0E+00","module":"C1"},{"value":"9,03E-05","module":"C2"},{"value":"0,0E+00","module":"C3"},{"value":"4,42E-04","module":"C4"},{"value":"0,0E+00","module":"D"}]},{"parameter":"FW","unit":"m3","values":[{"value":"1,58E-01","module":"A1-A3"},{"value":"2,85E-04","module":"A4"},{"value":"0,0E+00","module":"C1"},{"value":"7,32E-06","module":"C2"},{"value":"0,0E+00","module":"C3"},{"value":"1,51E-04","module":"C4"},{"value":"0,0E+00","module":"D"}]}],"end_of_life_waste":[{"parameter":"HWD","unit":"kg","values":[{"value":"2,92E-02","module":"A1-A3"},{"value":"1,79E-04","module":"A4"},{"value":"0,0E+00","module":"C1"},{"value":"4,59E-06","module":"C2"},{"value":"0,0E+00","module":"C3"},{"value":"1,87E-05","module":"C4"},{"value":"0,0E+00","module":"D"}]},{"parameter":"NHWD","unit":"kg","values":[{"value":"7,57E-01","module":"A1-A3"},{"value":"2,02E-01","module":"A4"},{"value":"0,0E+00","module":"C1"},{"value":"5,17E-03","module":"C2"},{"value":"0,0E+00","module":"C3"},{"value":"8,47E-01","module":"C4"},{"value":"0,0E+00","module":"D"}]},{"parameter":"RWD","unit":"kg","values":[{"value":"1,15E-04","module":"A1-A3"},{"value":"1,56E-05","module":"A4"},{"value":"0,0E+00","module":"C1"},{"value":"3,99E-07","module":"C2"},{"value":"0,0E+00","module":"C3"},{"value":"2,03E-06","module":"C4"},{"value":"0,0E+00","module":"D"}]}],"end_of_life_flow":[{"parameter":"CRU","unit":"kg","values":[{"value":"0,0E+00","module":"A1-A3"},{"value":"0,0E+00","module":"A4"},{"value":"0,0E+00","module":"C1"},{"value":"0,0E+00","module":"C2"},{"value":"0,0E+00","module":"C3"},{"value":"0,0E+00","module":"C4"},{"value":"0,0E+00","module":"D"}]},{"parameter":"MFR","unit":"kg","values":[{"value":"2,98E-02","module":"A1-A3"},{"value":"0,0E+00","module":"A4"},{"value":"0,0E+00","module":"C1"},{"value":"0,0E+00","module":"C2"},{"value":"0,0E+00","module":"C3"},{"value":"3,14E-05","module":"C4"},{"value":"0,0E+00","module":"D"}]},{"parameter":"MER","unit":"kg","values":[{"value":"3,38E-03","module":"A1-A3"},{"value":"0,0E+00","module":"A4"},{"value":"0,0E+00","module":"C1"},{"value":"0,0E+00","module":"C2"},{"value":"0,0E+00","module":"C3"},{"value":"2,54E-07","module":"C4"},{"value":"0,0E+00","module":"D"}]},{"parameter":"EEE","unit":"MJ","values":[{"value":"3,58E-03","module":"A1-A3"},{"value":"0,0E+00","module":"A4"},{"value":"0,0E+00","module":"C1"},{"value":"0,0E+00","module":"C2"},{"value":"0,0E+00","module":"C3"},{"value":"2,20E-06","module":"C4"},{"value":"0,0E+00","module":"D"}]},{"parameter":"EET","unit":"MJ","values":[{"value":"5,41E-02","module":"A1-A3"},{"value":"0,0E+00","module":"A4"},{"value":"0,0E+00","module":"C1"},{"value":"0,0E+00","module":"C2"},{"value":"0,0E+00","module":"C3"},{"value":"3,32E-05","module":"C4"},{"value":"0,0E+00","module":"D"}]}]}