{"product_name":"Jotashield ColourLast Matt, Jotun Saudia Co. Ltd.","epd_id":"NEPD-6022-5274","compliance":["EN 15804+A2","ISO 14025","ISO 21930"],"producer_name":"Jotun A/S","environmental_impact":[{"parameter":"GWP-total","unit":"kg CO2-eq.","values":[{"value":"2,15E+00","module":"A1"},{"value":"6,54E-02","module":"A2"},{"value":"7,32E-02","module":"A3"},{"value":"7,80E-02","module":"A4"},{"value":"0,0E+00","module":"C1"},{"value":"2,29E-03","module":"C2"},{"value":"0,0E+00","module":"C3"},{"value":"9,59E-03","module":"C4"},{"value":"0,0E+00","module":"D"}]},{"parameter":"GWP-fossil","unit":"kg CO2-eq.","values":[{"value":"2,15E+00","module":"A1"},{"value":"6,54E-02","module":"A2"},{"value":"7,26E-02","module":"A3"},{"value":"7,80E-02","module":"A4"},{"value":"0,0E+00","module":"C1"},{"value":"2,29E-03","module":"C2"},{"value":"0,0E+00","module":"C3"},{"value":"9,58E-03","module":"C4"},{"value":"0,0E+00","module":"D"}]},{"parameter":"GWP-biogenic","unit":"kg CO2-eq.","values":[{"value":"-6,66E-03","module":"A1"},{"value":"2,53E-05","module":"A2"},{"value":"5,17E-04","module":"A3"},{"value":"3,10E-05","module":"A4"},{"value":"0,0E+00","module":"C1"},{"value":"9,11E-07","module":"C2"},{"value":"0,0E+00","module":"C3"},{"value":"4,59E-06","module":"C4"},{"value":"0,0E+00","module":"D"}]},{"parameter":"GWP-luluc","unit":"kg CO2-eq.","values":[{"value":"4,24E-04","module":"A1"},{"value":"2,19E-05","module":"A2"},{"value":"3,35E-06","module":"A3"},{"value":"2,35E-05","module":"A4"},{"value":"0,0E+00","module":"C1"},{"value":"6,92E-07","module":"C2"},{"value":"0,0E+00","module":"C3"},{"value":"3,17E-06","module":"C4"},{"value":"0,0E+00","module":"D"}]},{"parameter":"ODP","unit":"kg CFC 11-eq.","values":[{"value":"2,08E-07","module":"A1"},{"value":"1,47E-08","module":"A2"},{"value":"1,18E-08","module":"A3"},{"value":"1,76E-08","module":"A4"},{"value":"0,0E+00","module":"C1"},{"value":"5,18E-10","module":"C2"},{"value":"0,0E+00","module":"C3"},{"value":"2,66E-09","module":"C4"},{"value":"0,0E+00","module":"D"}]},{"parameter":"AP","unit":"mol H+-eq.","values":[{"value":"1,52E-02","module":"A1"},{"value":"4,89E-04","module":"A2"},{"value":"4,78E-04","module":"A3"},{"value":"4,01E-04","module":"A4"},{"value":"0,0E+00","module":"C1"},{"value":"1,18E-05","module":"C2"},{"value":"0,0E+00","module":"C3"},{"value":"5,32E-05","module":"C4"},{"value":"0,0E+00","module":"D"}]},{"parameter":"POCP","unit":"kg NMVOC-eq.","values":[{"value":"7,85E-03","module":"A1"},{"value":"4,66E-04","module":"A2"},{"value":"2,94E-04","module":"A3"},{"value":"4,40E-04","module":"A4"},{"value":"0,0E+00","module":"C1"},{"value":"1,29E-05","module":"C2"},{"value":"0,0E+00","module":"C3"},{"value":"5,58E-05","module":"C4"},{"value":"0,0E+00","module":"D"}]},{"parameter":"ADPE","unit":"kg Sb-eq.","values":[{"value":"2,96E-05","module":"A1"},{"value":"1,05E-06","module":"A2"},{"value":"1,80E-07","module":"A3"},{"value":"1,32E-06","module":"A4"},{"value":"0,0E+00","module":"C1"},{"value":"3,89E-08","module":"C2"},{"value":"0,0E+00","module":"C3"},{"value":"2,13E-07","module":"C4"},{"value":"0,0E+00","module":"D"}]},{"parameter":"ADPF","unit":"MJ","values":[{"value":"3,03E+01","module":"A1"},{"value":"9,92E-01","module":"A2"},{"value":"9,38E-01","module":"A3"},{"value":"1,20E+00","module":"A4"},{"value":"0,0E+00","module":"C1"},{"value":"3,53E-02","module":"C2"},{"value":"0,0E+00","module":"C3"},{"value":"1,78E-01","module":"C4"},{"value":"0,0E+00","module":"D"}]},{"parameter":"WDP","unit":"m3 world-eq.","values":[{"value":"4,67E+00","module":"A1"},{"value":"3,40E-01","module":"A2"},{"value":"2,36E-01","module":"A3"},{"value":"4,25E-01","module":"A4"},{"value":"0,0E+00","module":"C1"},{"value":"1,25E-02","module":"C2"},{"value":"0,0E+00","module":"C3"},{"value":"1,23E-01","module":"C4"},{"value":"0,0E+00","module":"D"}]},{"parameter":"EP-freshwater","unit":"kg P-eq.","values":[{"value":"3,71E-04","module":"A1"},{"value":"5,61E-07","module":"A2"},{"value":"1,98E-07","module":"A3"},{"value":"7,02E-07","module":"A4"},{"value":"0,0E+00","module":"C1"},{"value":"2,06E-08","module":"C2"},{"value":"0,0E+00","module":"C3"},{"value":"8,40E-08","module":"C4"},{"value":"0,0E+00","module":"D"}]},{"parameter":"EP-marine","unit":"kg N-eq.","values":[{"value":"2,24E-03","module":"A1"},{"value":"1,47E-04","module":"A2"},{"value":"8,79E-05","module":"A3"},{"value":"1,34E-04","module":"A4"},{"value":"0,0E+00","module":"C1"},{"value":"3,93E-06","module":"C2"},{"value":"0,0E+00","module":"C3"},{"value":"1,70E-05","module":"C4"},{"value":"0,0E+00","module":"D"}]},{"parameter":"EP-terrestrial","unit":"mol N-eq.","values":[{"value":"2,37E-02","module":"A1"},{"value":"1,63E-03","module":"A2"},{"value":"9,50E-04","module":"A3"},{"value":"1,48E-03","module":"A4"},{"value":"0,0E+00","module":"C1"},{"value":"4,34E-05","module":"C2"},{"value":"0,0E+00","module":"C3"},{"value":"1,87E-04","module":"C4"},{"value":"0,0E+00","module":"D"}]},{"parameter":"GWP-IOBC","unit":"kg CO2-eq.","values":[{"value":"2,16E+00","module":"A1"},{"value":"6,54E-02","module":"A2"},{"value":"7,22E-02","module":"A3"},{"value":"7,80E-02","module":"A4"},{"value":"0,0E+00","module":"C1"},{"value":"2,29E-03","module":"C2"},{"value":"0,0E+00","module":"C3"},{"value":"9,59E-03","module":"C4"},{"value":"0,0E+00","module":"D"}]}],"additional_environmental_impact":[{"parameter":"PM","unit":"disease incidence","values":[{"value":"2,11E-07","module":"A1"},{"value":"5,14E-09","module":"A2"},{"value":"4,42E-09","module":"A3"},{"value":"6,71E-09","module":"A4"},{"value":"0,0E+00","module":"C1"},{"value":"1,97E-10","module":"C2"},{"value":"0,0E+00","module":"C3"},{"value":"9,81E-10","module":"C4"},{"value":"0,0E+00","module":"D"}]},{"parameter":"ETP-fw","unit":"CTUe","values":[{"value":"2,89E+01","module":"A1"},{"value":"7,61E-01","module":"A2"},{"value":"5,00E-01","module":"A3"},{"value":"9,39E-01","module":"A4"},{"value":"0,0E+00","module":"C1"},{"value":"2,76E-02","module":"C2"},{"value":"0,0E+00","module":"C3"},{"value":"1,21E-01","module":"C4"},{"value":"0,0E+00","module":"D"}]},{"parameter":"HTP-c","unit":"CTUh","values":[{"value":"1,48E-08","module":"A1"},{"value":"0,0E+00","module":"A2"},{"value":"1,90E-11","module":"A3"},{"value":"0,0E+00","module":"A4"},{"value":"0,0E+00","module":"C1"},{"value":"0,0E+00","module":"C2"},{"value":"0,0E+00","module":"C3"},{"value":"1,00E-12","module":"C4"},{"value":"0,0E+00","module":"D"}]},{"parameter":"HTP-nc","unit":"CTUh","values":[{"value":"4,08E-07","module":"A1"},{"value":"6,43E-10","module":"A2"},{"value":"3,34E-10","module":"A3"},{"value":"8,38E-10","module":"A4"},{"value":"0,0E+00","module":"C1"},{"value":"2,50E-11","module":"C2"},{"value":"0,0E+00","module":"C3"},{"value":"1,16E-10","module":"C4"},{"value":"0,0E+00","module":"D"}]},{"parameter":"SQP","unit":"unitless","values":[{"value":"7,18E+00","module":"A1"},{"value":"1,05E+00","module":"A2"},{"value":"1,01E-01","module":"A3"},{"value":"1,36E+00","module":"A4"},{"value":"0,0E+00","module":"C1"},{"value":"4,00E-02","module":"C2"},{"value":"0,0E+00","module":"C3"},{"value":"2,21E-01","module":"C4"},{"value":"0,0E+00","module":"D"}]},{"parameter":"IRP","unit":"kBq U235-eq.","values":[{"value":"1,62E+02","module":"A1"},{"value":"4,19E-03","module":"A2"},{"value":"2,74E-03","module":"A3"},{"value":"5,06E-03","module":"A4"},{"value":"0,0E+00","module":"C1"},{"value":"1,49E-04","module":"C2"},{"value":"0,0E+00","module":"C3"},{"value":"7,58E-04","module":"C4"},{"value":"0,0E+00","module":"D"}]}],"resource_use":[{"parameter":"PERE","unit":"MJ","values":[{"value":"2,20E+00","module":"A1"},{"value":"1,04E-02","module":"A2"},{"value":"2,73E-03","module":"A3"},{"value":"1,29E-02","module":"A4"},{"value":"0,0E+00","module":"C1"},{"value":"3,80E-04","module":"C2"},{"value":"0,0E+00","module":"C3"},{"value":"2,07E-03","module":"C4"},{"value":"0,0E+00","module":"D"}]},{"parameter":"PERM","unit":"MJ","values":[{"value":"9,73E-02","module":"A1"},{"value":"0,0E+00","module":"A2"},{"value":"0,0E+00","module":"A3"},{"value":"0,0E+00","module":"A4"},{"value":"0,0E+00","module":"C1"},{"value":"0,0E+00","module":"C2"},{"value":"0,0E+00","module":"C3"},{"value":"0,0E+00","module":"C4"},{"value":"0,0E+00","module":"D"}]},{"parameter":"PERT","unit":"MJ","values":[{"value":"2,30E+00","module":"A1"},{"value":"1,04E-02","module":"A2"},{"value":"2,73E-03","module":"A3"},{"value":"1,29E-02","module":"A4"},{"value":"0,0E+00","module":"C1"},{"value":"3,80E-04","module":"C2"},{"value":"0,0E+00","module":"C3"},{"value":"2,07E-03","module":"C4"},{"value":"0,0E+00","module":"D"}]},{"parameter":"PENRE","unit":"MJ","values":[{"value":"3,42E+01","module":"A1"},{"value":"9,92E-01","module":"A2"},{"value":"9,38E-01","module":"A3"},{"value":"1,20E+00","module":"A4"},{"value":"0,0E+00","module":"C1"},{"value":"3,53E-02","module":"C2"},{"value":"0,0E+00","module":"C3"},{"value":"1,78E-01","module":"C4"},{"value":"0,0E+00","module":"D"}]},{"parameter":"PENRM","unit":"MJ","values":[{"value":"1,60E-01","module":"A1"},{"value":"0,0E+00","module":"A2"},{"value":"0,0E+00","module":"A3"},{"value":"0,0E+00","module":"A4"},{"value":"0,0E+00","module":"C1"},{"value":"0,0E+00","module":"C2"},{"value":"0,0E+00","module":"C3"},{"value":"0,0E+00","module":"C4"},{"value":"0,0E+00","module":"D"}]},{"parameter":"PENRT","unit":"MJ","values":[{"value":"3,44E+01","module":"A1"},{"value":"9,92E-01","module":"A2"},{"value":"9,38E-01","module":"A3"},{"value":"1,20E+00","module":"A4"},{"value":"0,0E+00","module":"C1"},{"value":"3,53E-02","module":"C2"},{"value":"0,0E+00","module":"C3"},{"value":"1,78E-01","module":"C4"},{"value":"0,0E+00","module":"D"}]},{"parameter":"SM","unit":"kg","values":[{"value":"2,10E-02","module":"A1"},{"value":"0,0E+00","module":"A2"},{"value":"8,57E-07","module":"A3"},{"value":"0,0E+00","module":"A4"},{"value":"0,0E+00","module":"C1"},{"value":"0,0E+00","module":"C2"},{"value":"0,0E+00","module":"C3"},{"value":"1,97E-05","module":"C4"},{"value":"0,0E+00","module":"D"}]},{"parameter":"RSF","unit":"MJ","values":[{"value":"1,42E-02","module":"A1"},{"value":"2,41E-04","module":"A2"},{"value":"4,86E-05","module":"A3"},{"value":"2,99E-04","module":"A4"},{"value":"0,0E+00","module":"C1"},{"value":"8,81E-06","module":"C2"},{"value":"0,0E+00","module":"C3"},{"value":"6,69E-05","module":"C4"},{"value":"0,0E+00","module":"D"}]},{"parameter":"NRSF","unit":"MJ","values":[{"value":"9,15E-02","module":"A1"},{"value":"1,55E-03","module":"A2"},{"value":"3,69E-04","module":"A3"},{"value":"1,80E-03","module":"A4"},{"value":"0,0E+00","module":"C1"},{"value":"5,31E-05","module":"C2"},{"value":"0,0E+00","module":"C3"},{"value":"2,60E-04","module":"C4"},{"value":"0,0E+00","module":"D"}]},{"parameter":"FW","unit":"m3","values":[{"value":"3,87E-02","module":"A1"},{"value":"1,16E-04","module":"A2"},{"value":"6,49E-05","module":"A3"},{"value":"1,46E-04","module":"A4"},{"value":"0,0E+00","module":"C1"},{"value":"4,30E-06","module":"C2"},{"value":"0,0E+00","module":"C3"},{"value":"8,86E-05","module":"C4"},{"value":"0,0E+00","module":"D"}]}],"end_of_life_waste":[{"parameter":"HWD","unit":"kg","values":[{"value":"1,44E-02","module":"A1"},{"value":"7,33E-05","module":"A2"},{"value":"9,89E-04","module":"A3"},{"value":"9,17E-05","module":"A4"},{"value":"0,0E+00","module":"C1"},{"value":"2,70E-06","module":"C2"},{"value":"0,0E+00","module":"C3"},{"value":"1,10E-05","module":"C4"},{"value":"0,0E+00","module":"D"}]},{"parameter":"NHWD","unit":"kg","values":[{"value":"9,51E-01","module":"A1"},{"value":"7,93E-02","module":"A2"},{"value":"6,42E-03","module":"A3"},{"value":"1,03E-01","module":"A4"},{"value":"0,0E+00","module":"C1"},{"value":"3,04E-03","module":"C2"},{"value":"0,0E+00","module":"C3"},{"value":"4,98E-01","module":"C4"},{"value":"0,0E+00","module":"D"}]},{"parameter":"RWD","unit":"kg","values":[{"value":"6,31E-05","module":"A1"},{"value":"6,61E-06","module":"A2"},{"value":"4,47E-06","module":"A3"},{"value":"7,98E-06","module":"A4"},{"value":"0,0E+00","module":"C1"},{"value":"2,35E-07","module":"C2"},{"value":"0,0E+00","module":"C3"},{"value":"1,20E-06","module":"C4"},{"value":"0,0E+00","module":"D"}]}],"end_of_life_flow":[{"parameter":"CRU","unit":"kg","values":[{"value":"0,0E+00","module":"A1"},{"value":"0,0E+00","module":"A2"},{"value":"0,0E+00","module":"A3"},{"value":"0,0E+00","module":"A4"},{"value":"0,0E+00","module":"C1"},{"value":"0,0E+00","module":"C2"},{"value":"0,0E+00","module":"C3"},{"value":"0,0E+00","module":"C4"},{"value":"0,0E+00","module":"D"}]},{"parameter":"MFR","unit":"kg","values":[{"value":"1,60E-04","module":"A1"},{"value":"0,0E+00","module":"A2"},{"value":"7,99E-07","module":"A3"},{"value":"0,0E+00","module":"A4"},{"value":"0,0E+00","module":"C1"},{"value":"0,0E+00","module":"C2"},{"value":"0,0E+00","module":"C3"},{"value":"1,85E-05","module":"C4"},{"value":"0,0E+00","module":"D"}]},{"parameter":"MER","unit":"kg","values":[{"value":"1,73E-02","module":"A1"},{"value":"0,0E+00","module":"A2"},{"value":"4,36E-03","module":"A3"},{"value":"0,0E+00","module":"A4"},{"value":"0,0E+00","module":"C1"},{"value":"0,0E+00","module":"C2"},{"value":"0,0E+00","module":"C3"},{"value":"1,49E-07","module":"C4"},{"value":"0,0E+00","module":"D"}]},{"parameter":"EEE","unit":"MJ","values":[{"value":"6,24E-04","module":"A1"},{"value":"0,0E+00","module":"A2"},{"value":"2,59E-03","module":"A3"},{"value":"0,0E+00","module":"A4"},{"value":"0,0E+00","module":"C1"},{"value":"0,0E+00","module":"C2"},{"value":"0,0E+00","module":"C3"},{"value":"1,29E-06","module":"C4"},{"value":"0,0E+00","module":"D"}]},{"parameter":"EET","unit":"MJ","values":[{"value":"9,43E-03","module":"A1"},{"value":"0,0E+00","module":"A2"},{"value":"3,92E-02","module":"A3"},{"value":"0,0E+00","module":"A4"},{"value":"0,0E+00","module":"C1"},{"value":"0,0E+00","module":"C2"},{"value":"0,0E+00","module":"C3"},{"value":"1,95E-05","module":"C4"},{"value":"0,0E+00","module":"D"}]}]}