{"product_name":"Jotafloor EP Glass Flake, Jotun Paints (Malaysia) Sdn. Bhd.","epd_id":"NEPD-5126-4459-EN","compliance":["EN 15804+A2","ISO 14025","ISO 21930"],"producer_name":"Jotun A/S","environmental_impact":[{"parameter":"GWP-total","unit":"kg CO2-eq.","values":[{"value":"5,23E+00","module":"A1-A3"},{"value":"6,24E-02","module":"A4"},{"value":"0,0E+00","module":"C1"},{"value":"4,21E-03","module":"C2"},{"value":"0,0E+00","module":"C3"},{"value":"1,76E-02","module":"C4"},{"value":"0,0E+00","module":"D"}]},{"parameter":"GWP-fossil","unit":"kg CO2-eq.","values":[{"value":"5,23E+00","module":"A1-A3"},{"value":"6,24E-02","module":"A4"},{"value":"0,0E+00","module":"C1"},{"value":"4,20E-03","module":"C2"},{"value":"0,0E+00","module":"C3"},{"value":"1,76E-02","module":"C4"},{"value":"0,0E+00","module":"D"}]},{"parameter":"GWP-biogenic","unit":"kg CO2-eq.","values":[{"value":"-4,00E-03","module":"A1-A3"},{"value":"2,48E-05","module":"A4"},{"value":"0,0E+00","module":"C1"},{"value":"1,67E-06","module":"C2"},{"value":"0,0E+00","module":"C3"},{"value":"8,42E-06","module":"C4"},{"value":"0,0E+00","module":"D"}]},{"parameter":"GWP-luluc","unit":"kg CO2-eq.","values":[{"value":"1,45E-03","module":"A1-A3"},{"value":"1,88E-05","module":"A4"},{"value":"0,0E+00","module":"C1"},{"value":"1,27E-06","module":"C2"},{"value":"0,0E+00","module":"C3"},{"value":"5,80E-06","module":"C4"},{"value":"0,0E+00","module":"D"}]},{"parameter":"ODP","unit":"kg CFC 11-eq.","values":[{"value":"5,28E-05","module":"A1-A3"},{"value":"1,41E-08","module":"A4"},{"value":"0,0E+00","module":"C1"},{"value":"9,49E-10","module":"C2"},{"value":"0,0E+00","module":"C3"},{"value":"4,88E-09","module":"C4"},{"value":"0,0E+00","module":"D"}]},{"parameter":"AP","unit":"mol H+-eq.","values":[{"value":"2,59E-02","module":"A1-A3"},{"value":"3,20E-04","module":"A4"},{"value":"0,0E+00","module":"C1"},{"value":"2,16E-05","module":"C2"},{"value":"0,0E+00","module":"C3"},{"value":"9,75E-05","module":"C4"},{"value":"0,0E+00","module":"D"}]},{"parameter":"POCP","unit":"kg NMVOC-eq.","values":[{"value":"1,72E-02","module":"A1-A3"},{"value":"3,52E-04","module":"A4"},{"value":"0,0E+00","module":"C1"},{"value":"2,37E-05","module":"C2"},{"value":"0,0E+00","module":"C3"},{"value":"1,02E-04","module":"C4"},{"value":"0,0E+00","module":"D"}]},{"parameter":"ADPE","unit":"kg Sb-eq.","values":[{"value":"4,32E-05","module":"A1-A3"},{"value":"1,06E-06","module":"A4"},{"value":"0,0E+00","module":"C1"},{"value":"7,12E-08","module":"C2"},{"value":"0,0E+00","module":"C3"},{"value":"3,90E-07","module":"C4"},{"value":"0,0E+00","module":"D"}]},{"parameter":"ADPF","unit":"MJ","values":[{"value":"7,01E+01","module":"A1-A3"},{"value":"9,60E-01","module":"A4"},{"value":"0,0E+00","module":"C1"},{"value":"6,47E-02","module":"C2"},{"value":"0,0E+00","module":"C3"},{"value":"3,26E-01","module":"C4"},{"value":"0,0E+00","module":"D"}]},{"parameter":"WDP","unit":"m3 world-eq.","values":[{"value":"2,47E+01","module":"A1-A3"},{"value":"3,40E-01","module":"A4"},{"value":"0,0E+00","module":"C1"},{"value":"2,29E-02","module":"C2"},{"value":"0,0E+00","module":"C3"},{"value":"2,25E-01","module":"C4"},{"value":"0,0E+00","module":"D"}]},{"parameter":"EP-freshwater","unit":"kg P-eq.","values":[{"value":"4,83E-04","module":"A1-A3"},{"value":"5,61E-07","module":"A4"},{"value":"0,0E+00","module":"C1"},{"value":"3,78E-08","module":"C2"},{"value":"0,0E+00","module":"C3"},{"value":"1,54E-07","module":"C4"},{"value":"0,0E+00","module":"D"}]},{"parameter":"EP-marine","unit":"kg N-eq.","values":[{"value":"6,62E-03","module":"A1-A3"},{"value":"1,07E-04","module":"A4"},{"value":"0,0E+00","module":"C1"},{"value":"7,21E-06","module":"C2"},{"value":"0,0E+00","module":"C3"},{"value":"3,11E-05","module":"C4"},{"value":"0,0E+00","module":"D"}]},{"parameter":"EP-terrestrial","unit":"mol N-eq.","values":[{"value":"5,32E-02","module":"A1-A3"},{"value":"1,18E-03","module":"A4"},{"value":"0,0E+00","module":"C1"},{"value":"7,95E-05","module":"C2"},{"value":"0,0E+00","module":"C3"},{"value":"3,43E-04","module":"C4"},{"value":"0,0E+00","module":"D"}]},{"parameter":"GWP-IOBC","unit":"kg CO2-eq.","values":[{"value":"5,21E+00","module":"A1-A3"},{"value":"6,24E-02","module":"A4"},{"value":"0,0E+00","module":"C1"},{"value":"4,21E-03","module":"C2"},{"value":"0,0E+00","module":"C3"},{"value":"1,76E-02","module":"C4"},{"value":"0,0E+00","module":"D"}]}],"additional_environmental_impact":[{"parameter":"PM","unit":"disease incidence","values":[{"value":"4,22E-07","module":"A1-A3"},{"value":"5,36E-09","module":"A4"},{"value":"0,0E+00","module":"C1"},{"value":"3,62E-10","module":"C2"},{"value":"0,0E+00","module":"C3"},{"value":"1,80E-09","module":"C4"},{"value":"0,0E+00","module":"D"}]},{"parameter":"ETP-fw","unit":"CTUe","values":[{"value":"4,02E+01","module":"A1-A3"},{"value":"7,51E-01","module":"A4"},{"value":"0,0E+00","module":"C1"},{"value":"5,06E-02","module":"C2"},{"value":"0,0E+00","module":"C3"},{"value":"2,21E-01","module":"C4"},{"value":"0,0E+00","module":"D"}]},{"parameter":"HTP-c","unit":"CTUh","values":[{"value":"1,44E-08","module":"A1-A3"},{"value":"0,0E+00","module":"A4"},{"value":"0,0E+00","module":"C1"},{"value":"0,0E+00","module":"C2"},{"value":"0,0E+00","module":"C3"},{"value":"2,00E-12","module":"C4"},{"value":"0,0E+00","module":"D"}]},{"parameter":"HTP-nc","unit":"CTUh","values":[{"value":"3,84E-07","module":"A1-A3"},{"value":"6,70E-10","module":"A4"},{"value":"0,0E+00","module":"C1"},{"value":"4,50E-11","module":"C2"},{"value":"0,0E+00","module":"C3"},{"value":"2,13E-10","module":"C4"},{"value":"0,0E+00","module":"D"}]},{"parameter":"SQP","unit":"unitless","values":[{"value":"1,77E+01","module":"A1-A3"},{"value":"1,09E+00","module":"A4"},{"value":"0,0E+00","module":"C1"},{"value":"7,33E-02","module":"C2"},{"value":"0,0E+00","module":"C3"},{"value":"4,05E-01","module":"C4"},{"value":"0,0E+00","module":"D"}]},{"parameter":"IRP","unit":"kBq U235-eq.","values":[{"value":"1,60E+02","module":"A1-A3"},{"value":"4,05E-03","module":"A4"},{"value":"0,0E+00","module":"C1"},{"value":"2,73E-04","module":"C2"},{"value":"0,0E+00","module":"C3"},{"value":"1,39E-03","module":"C4"},{"value":"0,0E+00","module":"D"}]}],"resource_use":[{"parameter":"PERE","unit":"MJ","values":[{"value":"5,73E+00","module":"A1-A3"},{"value":"1,03E-02","module":"A4"},{"value":"0,0E+00","module":"C1"},{"value":"6,96E-04","module":"C2"},{"value":"0,0E+00","module":"C3"},{"value":"3,80E-03","module":"C4"},{"value":"0,0E+00","module":"D"}]},{"parameter":"PERM","unit":"MJ","values":[{"value":"9,57E-02","module":"A1-A3"},{"value":"0,0E+00","module":"A4"},{"value":"0,0E+00","module":"C1"},{"value":"0,0E+00","module":"C2"},{"value":"0,0E+00","module":"C3"},{"value":"0,0E+00","module":"C4"},{"value":"0,0E+00","module":"D"}]},{"parameter":"PERT","unit":"MJ","values":[{"value":"5,83E+00","module":"A1-A3"},{"value":"1,03E-02","module":"A4"},{"value":"0,0E+00","module":"C1"},{"value":"6,96E-04","module":"C2"},{"value":"0,0E+00","module":"C3"},{"value":"3,80E-03","module":"C4"},{"value":"0,0E+00","module":"D"}]},{"parameter":"PENRE","unit":"MJ","values":[{"value":"7,65E+01","module":"A1-A3"},{"value":"9,60E-01","module":"A4"},{"value":"0,0E+00","module":"C1"},{"value":"6,47E-02","module":"C2"},{"value":"0,0E+00","module":"C3"},{"value":"3,26E-01","module":"C4"},{"value":"0,0E+00","module":"D"}]},{"parameter":"PENRM","unit":"MJ","values":[{"value":"1,59E-01","module":"A1-A3"},{"value":"0,0E+00","module":"A4"},{"value":"0,0E+00","module":"C1"},{"value":"0,0E+00","module":"C2"},{"value":"0,0E+00","module":"C3"},{"value":"0,0E+00","module":"C4"},{"value":"0,0E+00","module":"D"}]},{"parameter":"PENRT","unit":"MJ","values":[{"value":"7,67E+01","module":"A1-A3"},{"value":"9,60E-01","module":"A4"},{"value":"0,0E+00","module":"C1"},{"value":"6,47E-02","module":"C2"},{"value":"0,0E+00","module":"C3"},{"value":"3,26E-01","module":"C4"},{"value":"0,0E+00","module":"D"}]},{"parameter":"SM","unit":"kg","values":[{"value":"2,11E-02","module":"A1-A3"},{"value":"0,0E+00","module":"A4"},{"value":"0,0E+00","module":"C1"},{"value":"0,0E+00","module":"C2"},{"value":"0,0E+00","module":"C3"},{"value":"3,61E-05","module":"C4"},{"value":"0,0E+00","module":"D"}]},{"parameter":"RSF","unit":"MJ","values":[{"value":"1,47E-02","module":"A1-A3"},{"value":"2,39E-04","module":"A4"},{"value":"0,0E+00","module":"C1"},{"value":"1,61E-05","module":"C2"},{"value":"0,0E+00","module":"C3"},{"value":"1,23E-04","module":"C4"},{"value":"0,0E+00","module":"D"}]},{"parameter":"NRSF","unit":"MJ","values":[{"value":"9,47E-02","module":"A1-A3"},{"value":"1,44E-03","module":"A4"},{"value":"0,0E+00","module":"C1"},{"value":"9,73E-05","module":"C2"},{"value":"0,0E+00","module":"C3"},{"value":"4,76E-04","module":"C4"},{"value":"0,0E+00","module":"D"}]},{"parameter":"FW","unit":"m3","values":[{"value":"2,25E-01","module":"A1-A3"},{"value":"1,17E-04","module":"A4"},{"value":"0,0E+00","module":"C1"},{"value":"7,88E-06","module":"C2"},{"value":"0,0E+00","module":"C3"},{"value":"1,62E-04","module":"C4"},{"value":"0,0E+00","module":"D"}]}],"end_of_life_waste":[{"parameter":"HWD","unit":"kg","values":[{"value":"2,15E-02","module":"A1-A3"},{"value":"7,33E-05","module":"A4"},{"value":"0,0E+00","module":"C1"},{"value":"4,94E-06","module":"C2"},{"value":"0,0E+00","module":"C3"},{"value":"2,02E-05","module":"C4"},{"value":"0,0E+00","module":"D"}]},{"parameter":"NHWD","unit":"kg","values":[{"value":"9,40E-01","module":"A1-A3"},{"value":"8,26E-02","module":"A4"},{"value":"0,0E+00","module":"C1"},{"value":"5,57E-03","module":"C2"},{"value":"0,0E+00","module":"C3"},{"value":"9,13E-01","module":"C4"},{"value":"0,0E+00","module":"D"}]},{"parameter":"RWD","unit":"kg","values":[{"value":"7,47E-05","module":"A1-A3"},{"value":"6,38E-06","module":"A4"},{"value":"0,0E+00","module":"C1"},{"value":"4,30E-07","module":"C2"},{"value":"0,0E+00","module":"C3"},{"value":"2,19E-06","module":"C4"},{"value":"0,0E+00","module":"D"}]}],"end_of_life_flow":[{"parameter":"CRU","unit":"kg","values":[{"value":"0,0E+00","module":"A1-A3"},{"value":"0,0E+00","module":"A4"},{"value":"0,0E+00","module":"C1"},{"value":"0,0E+00","module":"C2"},{"value":"0,0E+00","module":"C3"},{"value":"0,0E+00","module":"C4"},{"value":"0,0E+00","module":"D"}]},{"parameter":"MFR","unit":"kg","values":[{"value":"2,74E-02","module":"A1-A3"},{"value":"0,0E+00","module":"A4"},{"value":"0,0E+00","module":"C1"},{"value":"0,0E+00","module":"C2"},{"value":"0,0E+00","module":"C3"},{"value":"3,39E-05","module":"C4"},{"value":"0,0E+00","module":"D"}]},{"parameter":"MER","unit":"kg","values":[{"value":"1,74E-02","module":"A1-A3"},{"value":"0,0E+00","module":"A4"},{"value":"0,0E+00","module":"C1"},{"value":"0,0E+00","module":"C2"},{"value":"0,0E+00","module":"C3"},{"value":"2,74E-07","module":"C4"},{"value":"0,0E+00","module":"D"}]},{"parameter":"EEE","unit":"MJ","values":[{"value":"3,06E-03","module":"A1-A3"},{"value":"0,0E+00","module":"A4"},{"value":"0,0E+00","module":"C1"},{"value":"0,0E+00","module":"C2"},{"value":"0,0E+00","module":"C3"},{"value":"2,37E-06","module":"C4"},{"value":"0,0E+00","module":"D"}]},{"parameter":"EET","unit":"MJ","values":[{"value":"4,64E-02","module":"A1-A3"},{"value":"0,0E+00","module":"A4"},{"value":"0,0E+00","module":"C1"},{"value":"0,0E+00","module":"C2"},{"value":"0,0E+00","module":"C3"},{"value":"3,58E-05","module":"C4"},{"value":"0,0E+00","module":"D"}]}]}