{"product_name":"JOTAPROFF Primer, Jotun A/S","epd_id":"NEPD-7705-7082","compliance":["EN 15804+A2","ISO 14025","ISO 21930"],"producer_name":"Jotun A/S","environmental_impact":[{"parameter":"GWP-total","unit":"kg CO2-eq.","values":[{"value":"1,60E+00","module":"A1"},{"value":"6,77E-02","module":"A2"},{"value":"1,44E-01","module":"A3"},{"value":"2,92E-02","module":"A4"},{"value":"0,0E+00","module":"C1"},{"value":"2,31E-03","module":"C2"},{"value":"0,0E+00","module":"C3"},{"value":"1,04E-02","module":"C4"},{"value":"0,0E+00","module":"D"}]},{"parameter":"GWP-fossil","unit":"kg CO2-eq.","values":[{"value":"1,60E+00","module":"A1"},{"value":"6,76E-02","module":"A2"},{"value":"1,43E-01","module":"A3"},{"value":"2,91E-02","module":"A4"},{"value":"0,0E+00","module":"C1"},{"value":"2,31E-03","module":"C2"},{"value":"0,0E+00","module":"C3"},{"value":"1,04E-02","module":"C4"},{"value":"0,0E+00","module":"D"}]},{"parameter":"GWP-biogenic","unit":"kg CO2-eq.","values":[{"value":"5,82E-04","module":"A1"},{"value":"2,78E-05","module":"A2"},{"value":"3,52E-04","module":"A3"},{"value":"1,25E-05","module":"A4"},{"value":"0,0E+00","module":"C1"},{"value":"9,89E-07","module":"C2"},{"value":"0,0E+00","module":"C3"},{"value":"4,98E-06","module":"C4"},{"value":"0,0E+00","module":"D"}]},{"parameter":"GWP-luluc","unit":"kg CO2-eq.","values":[{"value":"7,95E-05","module":"A1"},{"value":"2,07E-05","module":"A2"},{"value":"4,90E-05","module":"A3"},{"value":"8,88E-06","module":"A4"},{"value":"0,0E+00","module":"C1"},{"value":"7,04E-07","module":"C2"},{"value":"0,0E+00","module":"C3"},{"value":"3,44E-06","module":"C4"},{"value":"0,0E+00","module":"D"}]},{"parameter":"ODP","unit":"kg CFC 11-eq.","values":[{"value":"1,34E-07","module":"A1"},{"value":"1,58E-08","module":"A2"},{"value":"1,16E-08","module":"A3"},{"value":"7,03E-09","module":"A4"},{"value":"0,0E+00","module":"C1"},{"value":"5,57E-10","module":"C2"},{"value":"0,0E+00","module":"C3"},{"value":"2,89E-09","module":"C4"},{"value":"0,0E+00","module":"D"}]},{"parameter":"AP","unit":"mol H+-eq.","values":[{"value":"1,02E-02","module":"A1"},{"value":"3,81E-04","module":"A2"},{"value":"4,29E-04","module":"A3"},{"value":"9,38E-05","module":"A4"},{"value":"0,0E+00","module":"C1"},{"value":"7,44E-06","module":"C2"},{"value":"0,0E+00","module":"C3"},{"value":"5,78E-05","module":"C4"},{"value":"0,0E+00","module":"D"}]},{"parameter":"POCP","unit":"kg NMVOC-eq.","values":[{"value":"5,49E-03","module":"A1"},{"value":"3,99E-04","module":"A2"},{"value":"5,50E-04","module":"A3"},{"value":"9,00E-05","module":"A4"},{"value":"0,0E+00","module":"C1"},{"value":"7,13E-06","module":"C2"},{"value":"0,0E+00","module":"C3"},{"value":"6,06E-05","module":"C4"},{"value":"0,0E+00","module":"D"}]},{"parameter":"ADPE","unit":"kg Sb-eq.","values":[{"value":"2,33E-05","module":"A1"},{"value":"1,15E-06","module":"A2"},{"value":"1,09E-06","module":"A3"},{"value":"5,19E-07","module":"A4"},{"value":"0,0E+00","module":"C1"},{"value":"4,12E-08","module":"C2"},{"value":"0,0E+00","module":"C3"},{"value":"2,31E-07","module":"C4"},{"value":"0,0E+00","module":"D"}]},{"parameter":"ADPF","unit":"MJ","values":[{"value":"2,74E+01","module":"A1"},{"value":"1,06E+00","module":"A2"},{"value":"8,32E-01","module":"A3"},{"value":"4,73E-01","module":"A4"},{"value":"0,0E+00","module":"C1"},{"value":"3,75E-02","module":"C2"},{"value":"0,0E+00","module":"C3"},{"value":"1,93E-01","module":"C4"},{"value":"0,0E+00","module":"D"}]},{"parameter":"WDP","unit":"m3 world-eq.","values":[{"value":"2,94E+00","module":"A1"},{"value":"8,00E-01","module":"A2"},{"value":"2,56E+01","module":"A3"},{"value":"3,63E-01","module":"A4"},{"value":"0,0E+00","module":"C1"},{"value":"2,88E-02","module":"C2"},{"value":"0,0E+00","module":"C3"},{"value":"1,33E-01","module":"C4"},{"value":"0,0E+00","module":"D"}]},{"parameter":"EP-freshwater","unit":"kg P-eq.","values":[{"value":"2,34E-04","module":"A1"},{"value":"5,16E-07","module":"A2"},{"value":"9,57E-07","module":"A3"},{"value":"2,32E-07","module":"A4"},{"value":"0,0E+00","module":"C1"},{"value":"1,84E-08","module":"C2"},{"value":"0,0E+00","module":"C3"},{"value":"9,12E-08","module":"C4"},{"value":"0,0E+00","module":"D"}]},{"parameter":"EP-marine","unit":"kg N-eq.","values":[{"value":"1,54E-03","module":"A1"},{"value":"1,21E-04","module":"A2"},{"value":"1,51E-04","module":"A3"},{"value":"2,05E-05","module":"A4"},{"value":"0,0E+00","module":"C1"},{"value":"1,63E-06","module":"C2"},{"value":"0,0E+00","module":"C3"},{"value":"1,84E-05","module":"C4"},{"value":"0,0E+00","module":"D"}]},{"parameter":"EP-terrestrial","unit":"mol N-eq.","values":[{"value":"1,60E-02","module":"A1"},{"value":"1,34E-03","module":"A2"},{"value":"1,67E-03","module":"A3"},{"value":"2,29E-04","module":"A4"},{"value":"0,0E+00","module":"C1"},{"value":"1,82E-05","module":"C2"},{"value":"0,0E+00","module":"C3"},{"value":"2,03E-04","module":"C4"},{"value":"0,0E+00","module":"D"}]},{"parameter":"GWP-IOBC","unit":"kg CO2-eq.","values":[{"value":"1,60E+00","module":"A1"},{"value":"6,77E-02","module":"A2"},{"value":"1,43E-01","module":"A3"},{"value":"2,92E-02","module":"A4"},{"value":"0,0E+00","module":"C1"},{"value":"2,31E-03","module":"C2"},{"value":"0,0E+00","module":"C3"},{"value":"1,04E-02","module":"C4"},{"value":"0,0E+00","module":"D"}]}],"additional_environmental_impact":[{"parameter":"PM","unit":"disease incidence","values":[{"value":"1,23E-07","module":"A1"},{"value":"5,87E-09","module":"A2"},{"value":"8,15E-09","module":"A3"},{"value":"2,68E-09","module":"A4"},{"value":"0,0E+00","module":"C1"},{"value":"2,12E-10","module":"C2"},{"value":"0,0E+00","module":"C3"},{"value":"1,06E-09","module":"C4"},{"value":"0,0E+00","module":"D"}]},{"parameter":"ETP-fw","unit":"CTUe","values":[{"value":"9,20E+00","module":"A1"},{"value":"7,71E-01","module":"A2"},{"value":"1,06E+00","module":"A3"},{"value":"3,46E-01","module":"A4"},{"value":"0,0E+00","module":"C1"},{"value":"2,74E-02","module":"C2"},{"value":"0,0E+00","module":"C3"},{"value":"1,31E-01","module":"C4"},{"value":"0,0E+00","module":"D"}]},{"parameter":"HTP-c","unit":"CTUh","values":[{"value":"7,22E-09","module":"A1"},{"value":"0,0E+00","module":"A2"},{"value":"1,39E-10","module":"A3"},{"value":"0,0E+00","module":"A4"},{"value":"0,0E+00","module":"C1"},{"value":"0,0E+00","module":"C2"},{"value":"0,0E+00","module":"C3"},{"value":"1,00E-12","module":"C4"},{"value":"0,0E+00","module":"D"}]},{"parameter":"HTP-nc","unit":"CTUh","values":[{"value":"2,64E-07","module":"A1"},{"value":"7,33E-10","module":"A2"},{"value":"1,33E-09","module":"A3"},{"value":"3,35E-10","module":"A4"},{"value":"0,0E+00","module":"C1"},{"value":"2,70E-11","module":"C2"},{"value":"0,0E+00","module":"C3"},{"value":"1,26E-10","module":"C4"},{"value":"0,0E+00","module":"D"}]},{"parameter":"SQP","unit":"unitless","values":[{"value":"2,32E+00","module":"A1"},{"value":"1,19E+00","module":"A2"},{"value":"1,98E-01","module":"A3"},{"value":"5,43E-01","module":"A4"},{"value":"0,0E+00","module":"C1"},{"value":"4,30E-02","module":"C2"},{"value":"0,0E+00","module":"C3"},{"value":"2,40E-01","module":"C4"},{"value":"0,0E+00","module":"D"}]},{"parameter":"IRP","unit":"kBq U235-eq.","values":[{"value":"1,06E+02","module":"A1"},{"value":"4,63E-03","module":"A2"},{"value":"5,61E-03","module":"A3"},{"value":"2,07E-03","module":"A4"},{"value":"0,0E+00","module":"C1"},{"value":"1,64E-04","module":"C2"},{"value":"0,0E+00","module":"C3"},{"value":"8,23E-04","module":"C4"},{"value":"0,0E+00","module":"D"}]}],"resource_use":[{"parameter":"PERE","unit":"MJ","values":[{"value":"8,58E-01","module":"A1"},{"value":"1,32E-02","module":"A2"},{"value":"1,89E+00","module":"A3"},{"value":"5,96E-03","module":"A4"},{"value":"0,0E+00","module":"C1"},{"value":"4,72E-04","module":"C2"},{"value":"0,0E+00","module":"C3"},{"value":"2,25E-03","module":"C4"},{"value":"0,0E+00","module":"D"}]},{"parameter":"PERM","unit":"MJ","values":[{"value":"7,12E-02","module":"A1"},{"value":"0,0E+00","module":"A2"},{"value":"0,0E+00","module":"A3"},{"value":"0,0E+00","module":"A4"},{"value":"0,0E+00","module":"C1"},{"value":"0,0E+00","module":"C2"},{"value":"0,0E+00","module":"C3"},{"value":"0,0E+00","module":"C4"},{"value":"0,0E+00","module":"D"}]},{"parameter":"PERT","unit":"MJ","values":[{"value":"9,29E-01","module":"A1"},{"value":"1,32E-02","module":"A2"},{"value":"1,89E+00","module":"A3"},{"value":"5,96E-03","module":"A4"},{"value":"0,0E+00","module":"C1"},{"value":"4,72E-04","module":"C2"},{"value":"0,0E+00","module":"C3"},{"value":"2,25E-03","module":"C4"},{"value":"0,0E+00","module":"D"}]},{"parameter":"PENRE","unit":"MJ","values":[{"value":"6,52E+01","module":"A1"},{"value":"1,06E+00","module":"A2"},{"value":"8,32E-01","module":"A3"},{"value":"4,73E-01","module":"A4"},{"value":"0,0E+00","module":"C1"},{"value":"3,75E-02","module":"C2"},{"value":"0,0E+00","module":"C3"},{"value":"1,93E-01","module":"C4"},{"value":"0,0E+00","module":"D"}]},{"parameter":"PENRM","unit":"MJ","values":[{"value":"1,12E+00","module":"A1"},{"value":"0,0E+00","module":"A2"},{"value":"0,0E+00","module":"A3"},{"value":"0,0E+00","module":"A4"},{"value":"0,0E+00","module":"C1"},{"value":"0,0E+00","module":"C2"},{"value":"0,0E+00","module":"C3"},{"value":"0,0E+00","module":"C4"},{"value":"0,0E+00","module":"D"}]},{"parameter":"PENRT","unit":"MJ","values":[{"value":"6,64E+01","module":"A1"},{"value":"1,06E+00","module":"A2"},{"value":"8,32E-01","module":"A3"},{"value":"4,73E-01","module":"A4"},{"value":"0,0E+00","module":"C1"},{"value":"3,75E-02","module":"C2"},{"value":"0,0E+00","module":"C3"},{"value":"1,93E-01","module":"C4"},{"value":"0,0E+00","module":"D"}]},{"parameter":"SM","unit":"kg","values":[{"value":"1,43E-02","module":"A1"},{"value":"0,0E+00","module":"A2"},{"value":"1,85E-05","module":"A3"},{"value":"0,0E+00","module":"A4"},{"value":"0,0E+00","module":"C1"},{"value":"0,0E+00","module":"C2"},{"value":"0,0E+00","module":"C3"},{"value":"2,14E-05","module":"C4"},{"value":"0,0E+00","module":"D"}]},{"parameter":"RSF","unit":"MJ","values":[{"value":"2,42E-03","module":"A1"},{"value":"4,60E-04","module":"A2"},{"value":"1,56E-03","module":"A3"},{"value":"2,08E-04","module":"A4"},{"value":"0,0E+00","module":"C1"},{"value":"1,65E-05","module":"C2"},{"value":"0,0E+00","module":"C3"},{"value":"7,26E-05","module":"C4"},{"value":"0,0E+00","module":"D"}]},{"parameter":"NRSF","unit":"MJ","values":[{"value":"9,02E-03","module":"A1"},{"value":"1,58E-03","module":"A2"},{"value":"4,30E-03","module":"A3"},{"value":"6,98E-04","module":"A4"},{"value":"0,0E+00","module":"C1"},{"value":"5,53E-05","module":"C2"},{"value":"0,0E+00","module":"C3"},{"value":"2,82E-04","module":"C4"},{"value":"0,0E+00","module":"D"}]},{"parameter":"FW","unit":"m3","values":[{"value":"1,54E+00","module":"A1"},{"value":"1,19E-04","module":"A2"},{"value":"1,41E-02","module":"A3"},{"value":"5,39E-05","module":"A4"},{"value":"0,0E+00","module":"C1"},{"value":"4,27E-06","module":"C2"},{"value":"0,0E+00","module":"C3"},{"value":"9,62E-05","module":"C4"},{"value":"0,0E+00","module":"D"}]}],"end_of_life_waste":[{"parameter":"HWD","unit":"kg","values":[{"value":"1,70E-03","module":"A1"},{"value":"5,77E-05","module":"A2"},{"value":"8,70E-04","module":"A3"},{"value":"2,59E-05","module":"A4"},{"value":"0,0E+00","module":"C1"},{"value":"2,05E-06","module":"C2"},{"value":"0,0E+00","module":"C3"},{"value":"1,19E-05","module":"C4"},{"value":"0,0E+00","module":"D"}]},{"parameter":"NHWD","unit":"kg","values":[{"value":"7,88E-02","module":"A1"},{"value":"9,02E-02","module":"A2"},{"value":"2,03E-02","module":"A3"},{"value":"4,11E-02","module":"A4"},{"value":"0,0E+00","module":"C1"},{"value":"3,26E-03","module":"C2"},{"value":"0,0E+00","module":"C3"},{"value":"5,41E-01","module":"C4"},{"value":"0,0E+00","module":"D"}]},{"parameter":"RWD","unit":"kg","values":[{"value":"2,49E-05","module":"A1"},{"value":"7,24E-06","module":"A2"},{"value":"6,12E-06","module":"A3"},{"value":"3,23E-06","module":"A4"},{"value":"0,0E+00","module":"C1"},{"value":"2,56E-07","module":"C2"},{"value":"0,0E+00","module":"C3"},{"value":"1,30E-06","module":"C4"},{"value":"0,0E+00","module":"D"}]}],"end_of_life_flow":[{"parameter":"CRU","unit":"kg","values":[{"value":"0,0E+00","module":"A1"},{"value":"0,0E+00","module":"A2"},{"value":"0,0E+00","module":"A3"},{"value":"0,0E+00","module":"A4"},{"value":"0,0E+00","module":"C1"},{"value":"0,0E+00","module":"C2"},{"value":"0,0E+00","module":"C3"},{"value":"0,0E+00","module":"C4"},{"value":"0,0E+00","module":"D"}]},{"parameter":"MFR","unit":"kg","values":[{"value":"0,0E+00","module":"A1"},{"value":"0,0E+00","module":"A2"},{"value":"5,79E-03","module":"A3"},{"value":"0,0E+00","module":"A4"},{"value":"0,0E+00","module":"C1"},{"value":"0,0E+00","module":"C2"},{"value":"0,0E+00","module":"C3"},{"value":"2,01E-05","module":"C4"},{"value":"0,0E+00","module":"D"}]},{"parameter":"MER","unit":"kg","values":[{"value":"0,0E+00","module":"A1"},{"value":"0,0E+00","module":"A2"},{"value":"3,24E-03","module":"A3"},{"value":"0,0E+00","module":"A4"},{"value":"0,0E+00","module":"C1"},{"value":"0,0E+00","module":"C2"},{"value":"0,0E+00","module":"C3"},{"value":"1,62E-07","module":"C4"},{"value":"0,0E+00","module":"D"}]},{"parameter":"EEE","unit":"MJ","values":[{"value":"0,0E+00","module":"A1"},{"value":"0,0E+00","module":"A2"},{"value":"2,05E-02","module":"A3"},{"value":"0,0E+00","module":"A4"},{"value":"0,0E+00","module":"C1"},{"value":"0,0E+00","module":"C2"},{"value":"0,0E+00","module":"C3"},{"value":"1,40E-06","module":"C4"},{"value":"0,0E+00","module":"D"}]},{"parameter":"EET","unit":"MJ","values":[{"value":"0,0E+00","module":"A1"},{"value":"0,0E+00","module":"A2"},{"value":"3,11E-01","module":"A3"},{"value":"0,0E+00","module":"A4"},{"value":"0,0E+00","module":"C1"},{"value":"0,0E+00","module":"C2"},{"value":"0,0E+00","module":"C3"},{"value":"2,12E-05","module":"C4"},{"value":"0,0E+00","module":"D"}]}]}