{"product_name":"Jotafloor EP SL Uni, PT Jotun Indonesia","epd_id":"NEPD-6543-5810-EN","compliance":["EN 15804+A2","ISO 14025","ISO 21930"],"producer_name":"Jotun A/S","environmental_impact":[{"parameter":"GWP-total","unit":"kg CO2-eq.","values":[{"value":"2,69E+00","module":"A1-A3"},{"value":"1,52E-01","module":"A4"},{"value":"0,0E+00","module":"C1"},{"value":"4,43E-03","module":"C2"},{"value":"0,0E+00","module":"C3"},{"value":"1,85E-02","module":"C4"},{"value":"0,0E+00","module":"D"}]},{"parameter":"GWP-fossil","unit":"kg CO2-eq.","values":[{"value":"2,69E+00","module":"A1-A3"},{"value":"1,52E-01","module":"A4"},{"value":"0,0E+00","module":"C1"},{"value":"4,43E-03","module":"C2"},{"value":"0,0E+00","module":"C3"},{"value":"1,85E-02","module":"C4"},{"value":"0,0E+00","module":"D"}]},{"parameter":"GWP-biogenic","unit":"kg CO2-eq.","values":[{"value":"3,21E-03","module":"A1-A3"},{"value":"6,05E-05","module":"A4"},{"value":"0,0E+00","module":"C1"},{"value":"1,76E-06","module":"C2"},{"value":"0,0E+00","module":"C3"},{"value":"8,86E-06","module":"C4"},{"value":"0,0E+00","module":"D"}]},{"parameter":"GWP-luluc","unit":"kg CO2-eq.","values":[{"value":"1,21E-03","module":"A1-A3"},{"value":"4,59E-05","module":"A4"},{"value":"0,0E+00","module":"C1"},{"value":"1,34E-06","module":"C2"},{"value":"0,0E+00","module":"C3"},{"value":"6,11E-06","module":"C4"},{"value":"0,0E+00","module":"D"}]},{"parameter":"ODP","unit":"kg CFC 11-eq.","values":[{"value":"3,06E-05","module":"A1-A3"},{"value":"3,44E-08","module":"A4"},{"value":"0,0E+00","module":"C1"},{"value":"1,00E-09","module":"C2"},{"value":"0,0E+00","module":"C3"},{"value":"5,14E-09","module":"C4"},{"value":"0,0E+00","module":"D"}]},{"parameter":"AP","unit":"mol H+-eq.","values":[{"value":"1,70E-02","module":"A1-A3"},{"value":"7,82E-04","module":"A4"},{"value":"0,0E+00","module":"C1"},{"value":"2,27E-05","module":"C2"},{"value":"0,0E+00","module":"C3"},{"value":"1,03E-04","module":"C4"},{"value":"0,0E+00","module":"D"}]},{"parameter":"POCP","unit":"kg NMVOC-eq.","values":[{"value":"1,03E-02","module":"A1-A3"},{"value":"8,58E-04","module":"A4"},{"value":"0,0E+00","module":"C1"},{"value":"2,50E-05","module":"C2"},{"value":"0,0E+00","module":"C3"},{"value":"1,08E-04","module":"C4"},{"value":"0,0E+00","module":"D"}]},{"parameter":"ADPE","unit":"kg Sb-eq.","values":[{"value":"3,10E-05","module":"A1-A3"},{"value":"2,58E-06","module":"A4"},{"value":"0,0E+00","module":"C1"},{"value":"7,50E-08","module":"C2"},{"value":"0,0E+00","module":"C3"},{"value":"4,11E-07","module":"C4"},{"value":"0,0E+00","module":"D"}]},{"parameter":"ADPF","unit":"MJ","values":[{"value":"3,92E+01","module":"A1-A3"},{"value":"2,35E+00","module":"A4"},{"value":"0,0E+00","module":"C1"},{"value":"6,82E-02","module":"C2"},{"value":"0,0E+00","module":"C3"},{"value":"3,44E-01","module":"C4"},{"value":"0,0E+00","module":"D"}]},{"parameter":"WDP","unit":"m3 world-eq.","values":[{"value":"2,05E+01","module":"A1-A3"},{"value":"8,30E-01","module":"A4"},{"value":"0,0E+00","module":"C1"},{"value":"2,41E-02","module":"C2"},{"value":"0,0E+00","module":"C3"},{"value":"2,37E-01","module":"C4"},{"value":"0,0E+00","module":"D"}]},{"parameter":"EP-freshwater","unit":"kg P-eq.","values":[{"value":"3,40E-04","module":"A1-A3"},{"value":"1,37E-06","module":"A4"},{"value":"0,0E+00","module":"C1"},{"value":"3,98E-08","module":"C2"},{"value":"0,0E+00","module":"C3"},{"value":"1,62E-07","module":"C4"},{"value":"0,0E+00","module":"D"}]},{"parameter":"EP-marine","unit":"kg N-eq.","values":[{"value":"4,16E-03","module":"A1-A3"},{"value":"2,61E-04","module":"A4"},{"value":"0,0E+00","module":"C1"},{"value":"7,59E-06","module":"C2"},{"value":"0,0E+00","module":"C3"},{"value":"3,27E-05","module":"C4"},{"value":"0,0E+00","module":"D"}]},{"parameter":"EP-terrestrial","unit":"mol N-eq.","values":[{"value":"3,33E-02","module":"A1-A3"},{"value":"2,88E-03","module":"A4"},{"value":"0,0E+00","module":"C1"},{"value":"8,38E-05","module":"C2"},{"value":"0,0E+00","module":"C3"},{"value":"3,61E-04","module":"C4"},{"value":"0,0E+00","module":"D"}]},{"parameter":"GWP-IOBC","unit":"kg CO2-eq.","values":[{"value":"2,69E+00","module":"A1-A3"},{"value":"1,52E-01","module":"A4"},{"value":"0,0E+00","module":"C1"},{"value":"4,43E-03","module":"C2"},{"value":"0,0E+00","module":"C3"},{"value":"1,85E-02","module":"C4"},{"value":"0,0E+00","module":"D"}]}],"additional_environmental_impact":[{"parameter":"PM","unit":"disease incidence","values":[{"value":"9,20E-07","module":"A1-A3"},{"value":"1,31E-08","module":"A4"},{"value":"0,0E+00","module":"C1"},{"value":"3,81E-10","module":"C2"},{"value":"0,0E+00","module":"C3"},{"value":"1,89E-09","module":"C4"},{"value":"0,0E+00","module":"D"}]},{"parameter":"ETP-fw","unit":"CTUe","values":[{"value":"3,87E+01","module":"A1-A3"},{"value":"1,83E+00","module":"A4"},{"value":"0,0E+00","module":"C1"},{"value":"5,33E-02","module":"C2"},{"value":"0,0E+00","module":"C3"},{"value":"2,33E-01","module":"C4"},{"value":"0,0E+00","module":"D"}]},{"parameter":"HTP-c","unit":"CTUh","values":[{"value":"5,63E-08","module":"A1-A3"},{"value":"0,0E+00","module":"A4"},{"value":"0,0E+00","module":"C1"},{"value":"0,0E+00","module":"C2"},{"value":"0,0E+00","module":"C3"},{"value":"2,00E-12","module":"C4"},{"value":"0,0E+00","module":"D"}]},{"parameter":"HTP-nc","unit":"CTUh","values":[{"value":"2,83E-07","module":"A1-A3"},{"value":"1,64E-09","module":"A4"},{"value":"0,0E+00","module":"C1"},{"value":"4,80E-11","module":"C2"},{"value":"0,0E+00","module":"C3"},{"value":"2,25E-10","module":"C4"},{"value":"0,0E+00","module":"D"}]},{"parameter":"SQP","unit":"unitless","values":[{"value":"2,09E+01","module":"A1-A3"},{"value":"2,65E+00","module":"A4"},{"value":"0,0E+00","module":"C1"},{"value":"7,72E-02","module":"C2"},{"value":"0,0E+00","module":"C3"},{"value":"4,27E-01","module":"C4"},{"value":"0,0E+00","module":"D"}]},{"parameter":"IRP","unit":"kBq U235-eq.","values":[{"value":"1,15E+02","module":"A1-A3"},{"value":"9,89E-03","module":"A4"},{"value":"0,0E+00","module":"C1"},{"value":"2,88E-04","module":"C2"},{"value":"0,0E+00","module":"C3"},{"value":"1,46E-03","module":"C4"},{"value":"0,0E+00","module":"D"}]}],"resource_use":[{"parameter":"PERE","unit":"MJ","values":[{"value":"3,91E+00","module":"A1-A3"},{"value":"2,52E-02","module":"A4"},{"value":"0,0E+00","module":"C1"},{"value":"7,33E-04","module":"C2"},{"value":"0,0E+00","module":"C3"},{"value":"4,00E-03","module":"C4"},{"value":"0,0E+00","module":"D"}]},{"parameter":"PERM","unit":"MJ","values":[{"value":"7,22E-02","module":"A1-A3"},{"value":"0,0E+00","module":"A4"},{"value":"0,0E+00","module":"C1"},{"value":"0,0E+00","module":"C2"},{"value":"0,0E+00","module":"C3"},{"value":"0,0E+00","module":"C4"},{"value":"0,0E+00","module":"D"}]},{"parameter":"PERT","unit":"MJ","values":[{"value":"3,98E+00","module":"A1-A3"},{"value":"2,52E-02","module":"A4"},{"value":"0,0E+00","module":"C1"},{"value":"7,33E-04","module":"C2"},{"value":"0,0E+00","module":"C3"},{"value":"4,00E-03","module":"C4"},{"value":"0,0E+00","module":"D"}]},{"parameter":"PENRE","unit":"MJ","values":[{"value":"4,26E+01","module":"A1-A3"},{"value":"2,35E+00","module":"A4"},{"value":"0,0E+00","module":"C1"},{"value":"6,82E-02","module":"C2"},{"value":"0,0E+00","module":"C3"},{"value":"3,44E-01","module":"C4"},{"value":"0,0E+00","module":"D"}]},{"parameter":"PENRM","unit":"MJ","values":[{"value":"4,91E-02","module":"A1-A3"},{"value":"0,0E+00","module":"A4"},{"value":"0,0E+00","module":"C1"},{"value":"0,0E+00","module":"C2"},{"value":"0,0E+00","module":"C3"},{"value":"0,0E+00","module":"C4"},{"value":"0,0E+00","module":"D"}]},{"parameter":"PENRT","unit":"MJ","values":[{"value":"4,27E+01","module":"A1-A3"},{"value":"2,35E+00","module":"A4"},{"value":"0,0E+00","module":"C1"},{"value":"6,82E-02","module":"C2"},{"value":"0,0E+00","module":"C3"},{"value":"3,44E-01","module":"C4"},{"value":"0,0E+00","module":"D"}]},{"parameter":"SM","unit":"kg","values":[{"value":"2,60E-05","module":"A1-A3"},{"value":"0,0E+00","module":"A4"},{"value":"0,0E+00","module":"C1"},{"value":"0,0E+00","module":"C2"},{"value":"0,0E+00","module":"C3"},{"value":"3,80E-05","module":"C4"},{"value":"0,0E+00","module":"D"}]},{"parameter":"RSF","unit":"MJ","values":[{"value":"1,55E-02","module":"A1-A3"},{"value":"5,85E-04","module":"A4"},{"value":"0,0E+00","module":"C1"},{"value":"1,70E-05","module":"C2"},{"value":"0,0E+00","module":"C3"},{"value":"1,29E-04","module":"C4"},{"value":"0,0E+00","module":"D"}]},{"parameter":"NRSF","unit":"MJ","values":[{"value":"6,66E-02","module":"A1-A3"},{"value":"3,52E-03","module":"A4"},{"value":"0,0E+00","module":"C1"},{"value":"1,02E-04","module":"C2"},{"value":"0,0E+00","module":"C3"},{"value":"5,02E-04","module":"C4"},{"value":"0,0E+00","module":"D"}]},{"parameter":"FW","unit":"m3","values":[{"value":"2,06E-01","module":"A1-A3"},{"value":"2,85E-04","module":"A4"},{"value":"0,0E+00","module":"C1"},{"value":"8,30E-06","module":"C2"},{"value":"0,0E+00","module":"C3"},{"value":"1,71E-04","module":"C4"},{"value":"0,0E+00","module":"D"}]}],"end_of_life_waste":[{"parameter":"HWD","unit":"kg","values":[{"value":"5,70E-02","module":"A1-A3"},{"value":"1,79E-04","module":"A4"},{"value":"0,0E+00","module":"C1"},{"value":"5,21E-06","module":"C2"},{"value":"0,0E+00","module":"C3"},{"value":"2,12E-05","module":"C4"},{"value":"0,0E+00","module":"D"}]},{"parameter":"NHWD","unit":"kg","values":[{"value":"1,05E+00","module":"A1-A3"},{"value":"2,02E-01","module":"A4"},{"value":"0,0E+00","module":"C1"},{"value":"5,87E-03","module":"C2"},{"value":"0,0E+00","module":"C3"},{"value":"9,61E-01","module":"C4"},{"value":"0,0E+00","module":"D"}]},{"parameter":"RWD","unit":"kg","values":[{"value":"6,78E-05","module":"A1-A3"},{"value":"1,56E-05","module":"A4"},{"value":"0,0E+00","module":"C1"},{"value":"4,53E-07","module":"C2"},{"value":"0,0E+00","module":"C3"},{"value":"2,31E-06","module":"C4"},{"value":"0,0E+00","module":"D"}]}],"end_of_life_flow":[{"parameter":"CRU","unit":"kg","values":[{"value":"0,0E+00","module":"A1-A3"},{"value":"0,0E+00","module":"A4"},{"value":"0,0E+00","module":"C1"},{"value":"0,0E+00","module":"C2"},{"value":"0,0E+00","module":"C3"},{"value":"0,0E+00","module":"C4"},{"value":"0,0E+00","module":"D"}]},{"parameter":"MFR","unit":"kg","values":[{"value":"5,31E-04","module":"A1-A3"},{"value":"0,0E+00","module":"A4"},{"value":"0,0E+00","module":"C1"},{"value":"0,0E+00","module":"C2"},{"value":"0,0E+00","module":"C3"},{"value":"3,57E-05","module":"C4"},{"value":"0,0E+00","module":"D"}]},{"parameter":"MER","unit":"kg","values":[{"value":"1,29E-04","module":"A1-A3"},{"value":"0,0E+00","module":"A4"},{"value":"0,0E+00","module":"C1"},{"value":"0,0E+00","module":"C2"},{"value":"0,0E+00","module":"C3"},{"value":"2,88E-07","module":"C4"},{"value":"0,0E+00","module":"D"}]},{"parameter":"EEE","unit":"MJ","values":[{"value":"1,15E-04","module":"A1-A3"},{"value":"0,0E+00","module":"A4"},{"value":"0,0E+00","module":"C1"},{"value":"0,0E+00","module":"C2"},{"value":"0,0E+00","module":"C3"},{"value":"2,49E-06","module":"C4"},{"value":"0,0E+00","module":"D"}]},{"parameter":"EET","unit":"MJ","values":[{"value":"1,74E-03","module":"A1-A3"},{"value":"0,0E+00","module":"A4"},{"value":"0,0E+00","module":"C1"},{"value":"0,0E+00","module":"C2"},{"value":"0,0E+00","module":"C3"},{"value":"3,77E-05","module":"C4"},{"value":"0,0E+00","module":"D"}]}]}