{"product_name":"Jotashield Antifade Colours, Chong Phai Mau, Jotun Paints (Vietnam) Co. Ltd.","epd_id":"NEPD-6785-6104","compliance":["EN 15804+A2","ISO 14025","ISO 21930"],"producer_name":"Jotun A/S","environmental_impact":[{"parameter":"GWP-total","unit":"kg CO2-eq.","values":[{"value":"1,99E+00","module":"A1"},{"value":"4,45E-02","module":"A2"},{"value":"2,29E-01","module":"A3"},{"value":"1,48E-02","module":"A4"},{"value":"0,0E+00","module":"C1"},{"value":"2,33E-03","module":"C2"},{"value":"0,0E+00","module":"C3"},{"value":"9,72E-03","module":"C4"},{"value":"0,0E+00","module":"D"}]},{"parameter":"GWP-fossil","unit":"kg CO2-eq.","values":[{"value":"1,99E+00","module":"A1"},{"value":"4,45E-02","module":"A2"},{"value":"2,29E-01","module":"A3"},{"value":"1,48E-02","module":"A4"},{"value":"0,0E+00","module":"C1"},{"value":"2,32E-03","module":"C2"},{"value":"0,0E+00","module":"C3"},{"value":"9,72E-03","module":"C4"},{"value":"0,0E+00","module":"D"}]},{"parameter":"GWP-biogenic","unit":"kg CO2-eq.","values":[{"value":"1,59E-04","module":"A1"},{"value":"1,71E-05","module":"A2"},{"value":"1,05E-04","module":"A3"},{"value":"4,80E-06","module":"A4"},{"value":"0,0E+00","module":"C1"},{"value":"9,24E-07","module":"C2"},{"value":"0,0E+00","module":"C3"},{"value":"4,66E-06","module":"C4"},{"value":"0,0E+00","module":"D"}]},{"parameter":"GWP-luluc","unit":"kg CO2-eq.","values":[{"value":"8,16E-05","module":"A1"},{"value":"1,51E-05","module":"A2"},{"value":"1,63E-05","module":"A3"},{"value":"7,87E-06","module":"A4"},{"value":"0,0E+00","module":"C1"},{"value":"7,01E-07","module":"C2"},{"value":"0,0E+00","module":"C3"},{"value":"3,21E-06","module":"C4"},{"value":"0,0E+00","module":"D"}]},{"parameter":"ODP","unit":"kg CFC 11-eq.","values":[{"value":"2,24E-07","module":"A1"},{"value":"9,98E-09","module":"A2"},{"value":"3,70E-08","module":"A3"},{"value":"3,22E-09","module":"A4"},{"value":"0,0E+00","module":"C1"},{"value":"5,25E-10","module":"C2"},{"value":"0,0E+00","module":"C3"},{"value":"2,70E-09","module":"C4"},{"value":"0,0E+00","module":"D"}]},{"parameter":"AP","unit":"mol H+-eq.","values":[{"value":"1,39E-02","module":"A1"},{"value":"3,47E-04","module":"A2"},{"value":"1,80E-03","module":"A3"},{"value":"3,16E-04","module":"A4"},{"value":"0,0E+00","module":"C1"},{"value":"1,19E-05","module":"C2"},{"value":"0,0E+00","module":"C3"},{"value":"5,40E-05","module":"C4"},{"value":"0,0E+00","module":"D"}]},{"parameter":"POCP","unit":"kg NMVOC-eq.","values":[{"value":"7,10E-03","module":"A1"},{"value":"3,26E-04","module":"A2"},{"value":"5,79E-04","module":"A3"},{"value":"2,36E-04","module":"A4"},{"value":"0,0E+00","module":"C1"},{"value":"1,31E-05","module":"C2"},{"value":"0,0E+00","module":"C3"},{"value":"5,66E-05","module":"C4"},{"value":"0,0E+00","module":"D"}]},{"parameter":"ADPE","unit":"kg Sb-eq.","values":[{"value":"1,03E-05","module":"A1"},{"value":"7,12E-07","module":"A2"},{"value":"3,47E-07","module":"A3"},{"value":"1,67E-07","module":"A4"},{"value":"0,0E+00","module":"C1"},{"value":"3,94E-08","module":"C2"},{"value":"0,0E+00","module":"C3"},{"value":"2,16E-07","module":"C4"},{"value":"0,0E+00","module":"D"}]},{"parameter":"ADPF","unit":"MJ","values":[{"value":"3,25E+01","module":"A1"},{"value":"6,73E-01","module":"A2"},{"value":"2,84E+00","module":"A3"},{"value":"2,05E-01","module":"A4"},{"value":"0,0E+00","module":"C1"},{"value":"3,58E-02","module":"C2"},{"value":"0,0E+00","module":"C3"},{"value":"1,80E-01","module":"C4"},{"value":"0,0E+00","module":"D"}]},{"parameter":"WDP","unit":"m3 world-eq.","values":[{"value":"1,04E+01","module":"A1"},{"value":"2,30E-01","module":"A2"},{"value":"-1,58E+00","module":"A3"},{"value":"5,51E-02","module":"A4"},{"value":"0,0E+00","module":"C1"},{"value":"1,27E-02","module":"C2"},{"value":"0,0E+00","module":"C3"},{"value":"1,25E-01","module":"C4"},{"value":"0,0E+00","module":"D"}]},{"parameter":"EP-freshwater","unit":"kg P-eq.","values":[{"value":"4,28E-04","module":"A1"},{"value":"3,79E-07","module":"A2"},{"value":"2,81E-06","module":"A3"},{"value":"9,04E-08","module":"A4"},{"value":"0,0E+00","module":"C1"},{"value":"2,09E-08","module":"C2"},{"value":"0,0E+00","module":"C3"},{"value":"8,51E-08","module":"C4"},{"value":"0,0E+00","module":"D"}]},{"parameter":"EP-marine","unit":"kg N-eq.","values":[{"value":"2,02E-03","module":"A1"},{"value":"1,04E-04","module":"A2"},{"value":"1,65E-04","module":"A3"},{"value":"8,03E-05","module":"A4"},{"value":"0,0E+00","module":"C1"},{"value":"3,99E-06","module":"C2"},{"value":"0,0E+00","module":"C3"},{"value":"1,72E-05","module":"C4"},{"value":"0,0E+00","module":"D"}]},{"parameter":"EP-terrestrial","unit":"mol N-eq.","values":[{"value":"2,01E-02","module":"A1"},{"value":"1,15E-03","module":"A2"},{"value":"1,82E-03","module":"A3"},{"value":"8,93E-04","module":"A4"},{"value":"0,0E+00","module":"C1"},{"value":"4,40E-05","module":"C2"},{"value":"0,0E+00","module":"C3"},{"value":"1,90E-04","module":"C4"},{"value":"0,0E+00","module":"D"}]},{"parameter":"GWP-IOBC","unit":"kg CO2-eq.","values":[{"value":"1,99E+00","module":"A1"},{"value":"4,45E-02","module":"A2"},{"value":"2,28E-01","module":"A3"},{"value":"1,48E-02","module":"A4"},{"value":"0,0E+00","module":"C1"},{"value":"2,33E-03","module":"C2"},{"value":"0,0E+00","module":"C3"},{"value":"9,72E-03","module":"C4"},{"value":"0,0E+00","module":"D"}]}],"additional_environmental_impact":[{"parameter":"PM","unit":"disease incidence","values":[{"value":"2,01E-07","module":"A1"},{"value":"3,45E-09","module":"A2"},{"value":"1,21E-08","module":"A3"},{"value":"5,17E-10","module":"A4"},{"value":"0,0E+00","module":"C1"},{"value":"2,00E-10","module":"C2"},{"value":"0,0E+00","module":"C3"},{"value":"9,95E-10","module":"C4"},{"value":"0,0E+00","module":"D"}]},{"parameter":"ETP-fw","unit":"CTUe","values":[{"value":"1,36E+01","module":"A1"},{"value":"5,15E-01","module":"A2"},{"value":"1,68E+00","module":"A3"},{"value":"1,38E-01","module":"A4"},{"value":"0,0E+00","module":"C1"},{"value":"2,80E-02","module":"C2"},{"value":"0,0E+00","module":"C3"},{"value":"1,22E-01","module":"C4"},{"value":"0,0E+00","module":"D"}]},{"parameter":"HTP-c","unit":"CTUh","values":[{"value":"7,30E-09","module":"A1"},{"value":"0,0E+00","module":"A2"},{"value":"6,80E-11","module":"A3"},{"value":"0,0E+00","module":"A4"},{"value":"0,0E+00","module":"C1"},{"value":"0,0E+00","module":"C2"},{"value":"0,0E+00","module":"C3"},{"value":"1,00E-12","module":"C4"},{"value":"0,0E+00","module":"D"}]},{"parameter":"HTP-nc","unit":"CTUh","values":[{"value":"4,52E-07","module":"A1"},{"value":"4,30E-10","module":"A2"},{"value":"1,30E-09","module":"A3"},{"value":"6,50E-11","module":"A4"},{"value":"0,0E+00","module":"C1"},{"value":"2,50E-11","module":"C2"},{"value":"0,0E+00","module":"C3"},{"value":"1,18E-10","module":"C4"},{"value":"0,0E+00","module":"D"}]},{"parameter":"SQP","unit":"unitless","values":[{"value":"5,32E+00","module":"A1"},{"value":"7,06E-01","module":"A2"},{"value":"3,65E-01","module":"A3"},{"value":"1,20E-01","module":"A4"},{"value":"0,0E+00","module":"C1"},{"value":"4,05E-02","module":"C2"},{"value":"0,0E+00","module":"C3"},{"value":"2,24E-01","module":"C4"},{"value":"0,0E+00","module":"D"}]},{"parameter":"IRP","unit":"kBq U235-eq.","values":[{"value":"1,82E+02","module":"A1"},{"value":"2,84E-03","module":"A2"},{"value":"9,97E-03","module":"A3"},{"value":"8,71E-04","module":"A4"},{"value":"0,0E+00","module":"C1"},{"value":"1,51E-04","module":"C2"},{"value":"0,0E+00","module":"C3"},{"value":"7,69E-04","module":"C4"},{"value":"0,0E+00","module":"D"}]}],"resource_use":[{"parameter":"PERE","unit":"MJ","values":[{"value":"1,18E+00","module":"A1"},{"value":"7,02E-03","module":"A2"},{"value":"1,96E-01","module":"A3"},{"value":"1,75E-03","module":"A4"},{"value":"0,0E+00","module":"C1"},{"value":"3,85E-04","module":"C2"},{"value":"0,0E+00","module":"C3"},{"value":"2,10E-03","module":"C4"},{"value":"0,0E+00","module":"D"}]},{"parameter":"PERM","unit":"MJ","values":[{"value":"7,12E-02","module":"A1"},{"value":"0,0E+00","module":"A2"},{"value":"0,0E+00","module":"A3"},{"value":"0,0E+00","module":"A4"},{"value":"0,0E+00","module":"C1"},{"value":"0,0E+00","module":"C2"},{"value":"0,0E+00","module":"C3"},{"value":"0,0E+00","module":"C4"},{"value":"0,0E+00","module":"D"}]},{"parameter":"PERT","unit":"MJ","values":[{"value":"1,25E+00","module":"A1"},{"value":"7,02E-03","module":"A2"},{"value":"1,96E-01","module":"A3"},{"value":"1,75E-03","module":"A4"},{"value":"0,0E+00","module":"C1"},{"value":"3,85E-04","module":"C2"},{"value":"0,0E+00","module":"C3"},{"value":"2,10E-03","module":"C4"},{"value":"0,0E+00","module":"D"}]},{"parameter":"PENRE","unit":"MJ","values":[{"value":"3,39E+01","module":"A1"},{"value":"6,73E-01","module":"A2"},{"value":"2,84E+00","module":"A3"},{"value":"2,05E-01","module":"A4"},{"value":"0,0E+00","module":"C1"},{"value":"3,58E-02","module":"C2"},{"value":"0,0E+00","module":"C3"},{"value":"1,80E-01","module":"C4"},{"value":"0,0E+00","module":"D"}]},{"parameter":"PENRM","unit":"MJ","values":[{"value":"1,25E+00","module":"A1"},{"value":"0,0E+00","module":"A2"},{"value":"0,0E+00","module":"A3"},{"value":"0,0E+00","module":"A4"},{"value":"0,0E+00","module":"C1"},{"value":"0,0E+00","module":"C2"},{"value":"0,0E+00","module":"C3"},{"value":"0,0E+00","module":"C4"},{"value":"0,0E+00","module":"D"}]},{"parameter":"PENRT","unit":"MJ","values":[{"value":"3,52E+01","module":"A1"},{"value":"6,73E-01","module":"A2"},{"value":"2,84E+00","module":"A3"},{"value":"2,05E-01","module":"A4"},{"value":"0,0E+00","module":"C1"},{"value":"3,58E-02","module":"C2"},{"value":"0,0E+00","module":"C3"},{"value":"1,80E-01","module":"C4"},{"value":"0,0E+00","module":"D"}]},{"parameter":"SM","unit":"kg","values":[{"value":"0,0E+00","module":"A1"},{"value":"0,0E+00","module":"A2"},{"value":"7,81E-07","module":"A3"},{"value":"0,0E+00","module":"A4"},{"value":"0,0E+00","module":"C1"},{"value":"0,0E+00","module":"C2"},{"value":"0,0E+00","module":"C3"},{"value":"2,00E-05","module":"C4"},{"value":"0,0E+00","module":"D"}]},{"parameter":"RSF","unit":"MJ","values":[{"value":"9,34E-03","module":"A1"},{"value":"1,63E-04","module":"A2"},{"value":"5,09E-04","module":"A3"},{"value":"4,16E-05","module":"A4"},{"value":"0,0E+00","module":"C1"},{"value":"8,92E-06","module":"C2"},{"value":"0,0E+00","module":"C3"},{"value":"6,78E-05","module":"C4"},{"value":"0,0E+00","module":"D"}]},{"parameter":"NRSF","unit":"MJ","values":[{"value":"1,82E-03","module":"A1"},{"value":"1,06E-03","module":"A2"},{"value":"1,18E-03","module":"A3"},{"value":"3,95E-04","module":"A4"},{"value":"0,0E+00","module":"C1"},{"value":"5,38E-05","module":"C2"},{"value":"0,0E+00","module":"C3"},{"value":"2,63E-04","module":"C4"},{"value":"0,0E+00","module":"D"}]},{"parameter":"FW","unit":"m3","values":[{"value":"3,96E-02","module":"A1"},{"value":"7,81E-05","module":"A2"},{"value":"1,14E-04","module":"A3"},{"value":"1,71E-05","module":"A4"},{"value":"0,0E+00","module":"C1"},{"value":"4,36E-06","module":"C2"},{"value":"0,0E+00","module":"C3"},{"value":"8,99E-05","module":"C4"},{"value":"0,0E+00","module":"D"}]}],"end_of_life_waste":[{"parameter":"HWD","unit":"kg","values":[{"value":"9,03E-03","module":"A1"},{"value":"4,95E-05","module":"A2"},{"value":"6,20E-03","module":"A3"},{"value":"1,18E-05","module":"A4"},{"value":"0,0E+00","module":"C1"},{"value":"2,73E-06","module":"C2"},{"value":"0,0E+00","module":"C3"},{"value":"1,12E-05","module":"C4"},{"value":"0,0E+00","module":"D"}]},{"parameter":"NHWD","unit":"kg","values":[{"value":"3,34E-01","module":"A1"},{"value":"5,33E-02","module":"A2"},{"value":"6,29E-03","module":"A3"},{"value":"8,22E-03","module":"A4"},{"value":"0,0E+00","module":"C1"},{"value":"3,08E-03","module":"C2"},{"value":"0,0E+00","module":"C3"},{"value":"5,05E-01","module":"C4"},{"value":"0,0E+00","module":"D"}]},{"parameter":"RWD","unit":"kg","values":[{"value":"6,30E-05","module":"A1"},{"value":"4,49E-06","module":"A2"},{"value":"1,61E-05","module":"A3"},{"value":"1,39E-06","module":"A4"},{"value":"0,0E+00","module":"C1"},{"value":"2,38E-07","module":"C2"},{"value":"0,0E+00","module":"C3"},{"value":"1,21E-06","module":"C4"},{"value":"0,0E+00","module":"D"}]}],"end_of_life_flow":[{"parameter":"CRU","unit":"kg","values":[{"value":"0,0E+00","module":"A1"},{"value":"0,0E+00","module":"A2"},{"value":"0,0E+00","module":"A3"},{"value":"0,0E+00","module":"A4"},{"value":"0,0E+00","module":"C1"},{"value":"0,0E+00","module":"C2"},{"value":"0,0E+00","module":"C3"},{"value":"0,0E+00","module":"C4"},{"value":"0,0E+00","module":"D"}]},{"parameter":"MFR","unit":"kg","values":[{"value":"0,0E+00","module":"A1"},{"value":"0,0E+00","module":"A2"},{"value":"7,10E-03","module":"A3"},{"value":"0,0E+00","module":"A4"},{"value":"0,0E+00","module":"C1"},{"value":"0,0E+00","module":"C2"},{"value":"0,0E+00","module":"C3"},{"value":"1,87E-05","module":"C4"},{"value":"0,0E+00","module":"D"}]},{"parameter":"MER","unit":"kg","values":[{"value":"0,0E+00","module":"A1"},{"value":"0,0E+00","module":"A2"},{"value":"3,76E-03","module":"A3"},{"value":"0,0E+00","module":"A4"},{"value":"0,0E+00","module":"C1"},{"value":"0,0E+00","module":"C2"},{"value":"0,0E+00","module":"C3"},{"value":"1,51E-07","module":"C4"},{"value":"0,0E+00","module":"D"}]},{"parameter":"EEE","unit":"MJ","values":[{"value":"0,0E+00","module":"A1"},{"value":"0,0E+00","module":"A2"},{"value":"2,44E-03","module":"A3"},{"value":"0,0E+00","module":"A4"},{"value":"0,0E+00","module":"C1"},{"value":"0,0E+00","module":"C2"},{"value":"0,0E+00","module":"C3"},{"value":"1,31E-06","module":"C4"},{"value":"0,0E+00","module":"D"}]},{"parameter":"EET","unit":"MJ","values":[{"value":"0,0E+00","module":"A1"},{"value":"0,0E+00","module":"A2"},{"value":"3,69E-02","module":"A3"},{"value":"0,0E+00","module":"A4"},{"value":"0,0E+00","module":"C1"},{"value":"0,0E+00","module":"C2"},{"value":"0,0E+00","module":"C3"},{"value":"1,98E-05","module":"C4"},{"value":"0,0E+00","module":"D"}]}]}