{"product_name":"Jotatemp 210, Jotun Boya San. ve Tic. A.S.","epd_id":"NEPD-8544-8211","compliance":["EN 15804+A2","ISO 14025","ISO 21930"],"producer_name":"Jotun A/S","environmental_impact":[{"parameter":"GWP-total","unit":"kg CO2-eq.","values":[{"value":"3,81E+00","module":"A1"},{"value":"2,30E-01","module":"A2"},{"value":"1,20E-01","module":"A3"},{"value":"3,66E-02","module":"A4"},{"value":"0,0E+00","module":"C1"},{"value":"3,31E-03","module":"C2"},{"value":"0,0E+00","module":"C3"},{"value":"1,38E-02","module":"C4"},{"value":"0,0E+00","module":"D"}]},{"parameter":"GWP-fossil","unit":"kg CO2-eq.","values":[{"value":"3,80E+00","module":"A1"},{"value":"2,29E-01","module":"A2"},{"value":"1,19E-01","module":"A3"},{"value":"3,66E-02","module":"A4"},{"value":"0,0E+00","module":"C1"},{"value":"3,31E-03","module":"C2"},{"value":"0,0E+00","module":"C3"},{"value":"1,38E-02","module":"C4"},{"value":"0,0E+00","module":"D"}]},{"parameter":"GWP-biogenic","unit":"kg CO2-eq.","values":[{"value":"1,52E-03","module":"A1"},{"value":"7,62E-05","module":"A2"},{"value":"3,35E-04","module":"A3"},{"value":"1,45E-05","module":"A4"},{"value":"0,0E+00","module":"C1"},{"value":"1,32E-06","module":"C2"},{"value":"0,0E+00","module":"C3"},{"value":"6,63E-06","module":"C4"},{"value":"0,0E+00","module":"D"}]},{"parameter":"GWP-luluc","unit":"kg CO2-eq.","values":[{"value":"2,87E-04","module":"A1"},{"value":"1,20E-04","module":"A2"},{"value":"3,01E-04","module":"A3"},{"value":"1,10E-05","module":"A4"},{"value":"0,0E+00","module":"C1"},{"value":"9,98E-07","module":"C2"},{"value":"0,0E+00","module":"C3"},{"value":"4,57E-06","module":"C4"},{"value":"0,0E+00","module":"D"}]},{"parameter":"ODP","unit":"kg CFC 11-eq.","values":[{"value":"3,52E-05","module":"A1"},{"value":"5,05E-08","module":"A2"},{"value":"4,66E-09","module":"A3"},{"value":"8,26E-09","module":"A4"},{"value":"0,0E+00","module":"C1"},{"value":"7,48E-10","module":"C2"},{"value":"0,0E+00","module":"C3"},{"value":"3,84E-09","module":"C4"},{"value":"0,0E+00","module":"D"}]},{"parameter":"AP","unit":"mol H+-eq.","values":[{"value":"1,64E-02","module":"A1"},{"value":"4,78E-03","module":"A2"},{"value":"2,53E-04","module":"A3"},{"value":"1,88E-04","module":"A4"},{"value":"0,0E+00","module":"C1"},{"value":"1,70E-05","module":"C2"},{"value":"0,0E+00","module":"C3"},{"value":"7,68E-05","module":"C4"},{"value":"0,0E+00","module":"D"}]},{"parameter":"POCP","unit":"kg NMVOC-eq.","values":[{"value":"1,06E-02","module":"A1"},{"value":"3,59E-03","module":"A2"},{"value":"1,02E-03","module":"A3"},{"value":"2,06E-04","module":"A4"},{"value":"0,0E+00","module":"C1"},{"value":"1,87E-05","module":"C2"},{"value":"0,0E+00","module":"C3"},{"value":"8,06E-05","module":"C4"},{"value":"0,0E+00","module":"D"}]},{"parameter":"ADPE","unit":"kg Sb-eq.","values":[{"value":"2,88E-05","module":"A1"},{"value":"2,65E-06","module":"A2"},{"value":"1,77E-07","module":"A3"},{"value":"6,20E-07","module":"A4"},{"value":"0,0E+00","module":"C1"},{"value":"5,61E-08","module":"C2"},{"value":"0,0E+00","module":"C3"},{"value":"3,08E-07","module":"C4"},{"value":"0,0E+00","module":"D"}]},{"parameter":"ADPF","unit":"MJ","values":[{"value":"5,53E+01","module":"A1"},{"value":"3,21E+00","module":"A2"},{"value":"7,38E-01","module":"A3"},{"value":"5,64E-01","module":"A4"},{"value":"0,0E+00","module":"C1"},{"value":"5,10E-02","module":"C2"},{"value":"0,0E+00","module":"C3"},{"value":"2,57E-01","module":"C4"},{"value":"0,0E+00","module":"D"}]},{"parameter":"WDP","unit":"m3 world-eq.","values":[{"value":"5,56E+01","module":"A1"},{"value":"1,33E+00","module":"A2"},{"value":"-4,84E+00","module":"A3"},{"value":"1,99E-01","module":"A4"},{"value":"0,0E+00","module":"C1"},{"value":"1,80E-02","module":"C2"},{"value":"0,0E+00","module":"C3"},{"value":"1,77E-01","module":"C4"},{"value":"0,0E+00","module":"D"}]},{"parameter":"EP-freshwater","unit":"kg P-eq.","values":[{"value":"2,84E-04","module":"A1"},{"value":"1,33E-06","module":"A2"},{"value":"3,62E-06","module":"A3"},{"value":"3,29E-07","module":"A4"},{"value":"0,0E+00","module":"C1"},{"value":"2,98E-08","module":"C2"},{"value":"0,0E+00","module":"C3"},{"value":"1,21E-07","module":"C4"},{"value":"0,0E+00","module":"D"}]},{"parameter":"EP-marine","unit":"kg N-eq.","values":[{"value":"4,35E-03","module":"A1"},{"value":"1,22E-03","module":"A2"},{"value":"4,17E-05","module":"A3"},{"value":"6,28E-05","module":"A4"},{"value":"0,0E+00","module":"C1"},{"value":"5,68E-06","module":"C2"},{"value":"0,0E+00","module":"C3"},{"value":"2,45E-05","module":"C4"},{"value":"0,0E+00","module":"D"}]},{"parameter":"EP-terrestrial","unit":"mol N-eq.","values":[{"value":"3,37E-02","module":"A1"},{"value":"1,36E-02","module":"A2"},{"value":"4,66E-04","module":"A3"},{"value":"6,93E-04","module":"A4"},{"value":"0,0E+00","module":"C1"},{"value":"6,27E-05","module":"C2"},{"value":"0,0E+00","module":"C3"},{"value":"2,70E-04","module":"C4"},{"value":"0,0E+00","module":"D"}]},{"parameter":"GWP-IOBC","unit":"kg CO2-eq.","values":[{"value":"3,80E+00","module":"A1"},{"value":"2,30E-01","module":"A2"},{"value":"1,19E-01","module":"A3"},{"value":"3,66E-02","module":"A4"},{"value":"0,0E+00","module":"C1"},{"value":"3,31E-03","module":"C2"},{"value":"0,0E+00","module":"C3"},{"value":"1,38E-02","module":"C4"},{"value":"0,0E+00","module":"D"}]}],"additional_environmental_impact":[{"parameter":"PM","unit":"disease incidence","values":[{"value":"2,97E-07","module":"A1"},{"value":"8,60E-09","module":"A2"},{"value":"1,39E-09","module":"A3"},{"value":"3,15E-09","module":"A4"},{"value":"0,0E+00","module":"C1"},{"value":"2,85E-10","module":"C2"},{"value":"0,0E+00","module":"C3"},{"value":"1,42E-09","module":"C4"},{"value":"0,0E+00","module":"D"}]},{"parameter":"ETP-fw","unit":"CTUe","values":[{"value":"1,99E+01","module":"A1"},{"value":"2,12E+00","module":"A2"},{"value":"4,22E-01","module":"A3"},{"value":"4,41E-01","module":"A4"},{"value":"0,0E+00","module":"C1"},{"value":"3,99E-02","module":"C2"},{"value":"0,0E+00","module":"C3"},{"value":"1,74E-01","module":"C4"},{"value":"0,0E+00","module":"D"}]},{"parameter":"HTP-c","unit":"CTUh","values":[{"value":"8,89E-09","module":"A1"},{"value":"0,0E+00","module":"A2"},{"value":"7,10E-11","module":"A3"},{"value":"0,0E+00","module":"A4"},{"value":"0,0E+00","module":"C1"},{"value":"0,0E+00","module":"C2"},{"value":"0,0E+00","module":"C3"},{"value":"1,00E-12","module":"C4"},{"value":"0,0E+00","module":"D"}]},{"parameter":"HTP-nc","unit":"CTUh","values":[{"value":"2,10E-07","module":"A1"},{"value":"1,07E-09","module":"A2"},{"value":"7,69E-10","module":"A3"},{"value":"3,93E-10","module":"A4"},{"value":"0,0E+00","module":"C1"},{"value":"3,60E-11","module":"C2"},{"value":"0,0E+00","module":"C3"},{"value":"1,68E-10","module":"C4"},{"value":"0,0E+00","module":"D"}]},{"parameter":"SQP","unit":"unitless","values":[{"value":"2,01E+01","module":"A1"},{"value":"1,97E+00","module":"A2"},{"value":"4,01E-02","module":"A3"},{"value":"6,38E-01","module":"A4"},{"value":"0,0E+00","module":"C1"},{"value":"5,77E-02","module":"C2"},{"value":"0,0E+00","module":"C3"},{"value":"3,19E-01","module":"C4"},{"value":"0,0E+00","module":"D"}]},{"parameter":"IRP","unit":"kBq U235-eq.","values":[{"value":"5,40E+02","module":"A1"},{"value":"1,38E-02","module":"A2"},{"value":"5,36E-04","module":"A3"},{"value":"2,38E-03","module":"A4"},{"value":"0,0E+00","module":"C1"},{"value":"2,15E-04","module":"C2"},{"value":"0,0E+00","module":"C3"},{"value":"1,09E-03","module":"C4"},{"value":"0,0E+00","module":"D"}]}],"resource_use":[{"parameter":"PERE","unit":"MJ","values":[{"value":"3,96E+00","module":"A1"},{"value":"2,97E-02","module":"A2"},{"value":"8,57E-02","module":"A3"},{"value":"6,06E-03","module":"A4"},{"value":"0,0E+00","module":"C1"},{"value":"5,48E-04","module":"C2"},{"value":"0,0E+00","module":"C3"},{"value":"2,99E-03","module":"C4"},{"value":"0,0E+00","module":"D"}]},{"parameter":"PERM","unit":"MJ","values":[{"value":"7,22E-02","module":"A1"},{"value":"0,0E+00","module":"A2"},{"value":"0,0E+00","module":"A3"},{"value":"0,0E+00","module":"A4"},{"value":"0,0E+00","module":"C1"},{"value":"0,0E+00","module":"C2"},{"value":"0,0E+00","module":"C3"},{"value":"0,0E+00","module":"C4"},{"value":"0,0E+00","module":"D"}]},{"parameter":"PERT","unit":"MJ","values":[{"value":"4,03E+00","module":"A1"},{"value":"2,97E-02","module":"A2"},{"value":"8,57E-02","module":"A3"},{"value":"6,06E-03","module":"A4"},{"value":"0,0E+00","module":"C1"},{"value":"5,48E-04","module":"C2"},{"value":"0,0E+00","module":"C3"},{"value":"2,99E-03","module":"C4"},{"value":"0,0E+00","module":"D"}]},{"parameter":"PENRE","unit":"MJ","values":[{"value":"6,12E+01","module":"A1"},{"value":"3,21E+00","module":"A2"},{"value":"7,38E-01","module":"A3"},{"value":"5,64E-01","module":"A4"},{"value":"0,0E+00","module":"C1"},{"value":"5,10E-02","module":"C2"},{"value":"0,0E+00","module":"C3"},{"value":"2,57E-01","module":"C4"},{"value":"0,0E+00","module":"D"}]},{"parameter":"PENRM","unit":"MJ","values":[{"value":"4,91E-02","module":"A1"},{"value":"0,0E+00","module":"A2"},{"value":"0,0E+00","module":"A3"},{"value":"0,0E+00","module":"A4"},{"value":"0,0E+00","module":"C1"},{"value":"0,0E+00","module":"C2"},{"value":"0,0E+00","module":"C3"},{"value":"0,0E+00","module":"C4"},{"value":"0,0E+00","module":"D"}]},{"parameter":"PENRT","unit":"MJ","values":[{"value":"6,12E+01","module":"A1"},{"value":"3,21E+00","module":"A2"},{"value":"7,38E-01","module":"A3"},{"value":"5,64E-01","module":"A4"},{"value":"0,0E+00","module":"C1"},{"value":"5,10E-02","module":"C2"},{"value":"0,0E+00","module":"C3"},{"value":"2,57E-01","module":"C4"},{"value":"0,0E+00","module":"D"}]},{"parameter":"SM","unit":"kg","values":[{"value":"4,34E-05","module":"A1"},{"value":"0,0E+00","module":"A2"},{"value":"9,81E-06","module":"A3"},{"value":"0,0E+00","module":"A4"},{"value":"0,0E+00","module":"C1"},{"value":"0,0E+00","module":"C2"},{"value":"0,0E+00","module":"C3"},{"value":"2,84E-05","module":"C4"},{"value":"0,0E+00","module":"D"}]},{"parameter":"RSF","unit":"MJ","values":[{"value":"9,70E-03","module":"A1"},{"value":"8,66E-04","module":"A2"},{"value":"2,72E-03","module":"A3"},{"value":"1,41E-04","module":"A4"},{"value":"0,0E+00","module":"C1"},{"value":"1,27E-05","module":"C2"},{"value":"0,0E+00","module":"C3"},{"value":"9,65E-05","module":"C4"},{"value":"0,0E+00","module":"D"}]},{"parameter":"NRSF","unit":"MJ","values":[{"value":"6,42E-02","module":"A1"},{"value":"6,11E-03","module":"A2"},{"value":"2,96E-04","module":"A3"},{"value":"8,47E-04","module":"A4"},{"value":"0,0E+00","module":"C1"},{"value":"7,66E-05","module":"C2"},{"value":"0,0E+00","module":"C3"},{"value":"3,75E-04","module":"C4"},{"value":"0,0E+00","module":"D"}]},{"parameter":"FW","unit":"m3","values":[{"value":"1,26E+00","module":"A1"},{"value":"2,65E-04","module":"A2"},{"value":"3,07E-04","module":"A3"},{"value":"6,86E-05","module":"A4"},{"value":"0,0E+00","module":"C1"},{"value":"6,21E-06","module":"C2"},{"value":"0,0E+00","module":"C3"},{"value":"1,28E-04","module":"C4"},{"value":"0,0E+00","module":"D"}]}],"end_of_life_waste":[{"parameter":"HWD","unit":"kg","values":[{"value":"1,25E-02","module":"A1"},{"value":"1,64E-04","module":"A2"},{"value":"5,14E-04","module":"A3"},{"value":"4,30E-05","module":"A4"},{"value":"0,0E+00","module":"C1"},{"value":"3,89E-06","module":"C2"},{"value":"0,0E+00","module":"C3"},{"value":"1,59E-05","module":"C4"},{"value":"0,0E+00","module":"D"}]},{"parameter":"NHWD","unit":"kg","values":[{"value":"6,80E+00","module":"A1"},{"value":"1,36E-01","module":"A2"},{"value":"3,56E-03","module":"A3"},{"value":"4,85E-02","module":"A4"},{"value":"0,0E+00","module":"C1"},{"value":"4,39E-03","module":"C2"},{"value":"0,0E+00","module":"C3"},{"value":"7,19E-01","module":"C4"},{"value":"0,0E+00","module":"D"}]},{"parameter":"RWD","unit":"kg","values":[{"value":"5,01E-05","module":"A1"},{"value":"2,20E-05","module":"A2"},{"value":"7,02E-07","module":"A3"},{"value":"3,74E-06","module":"A4"},{"value":"0,0E+00","module":"C1"},{"value":"3,39E-07","module":"C2"},{"value":"0,0E+00","module":"C3"},{"value":"1,73E-06","module":"C4"},{"value":"0,0E+00","module":"D"}]}],"end_of_life_flow":[{"parameter":"CRU","unit":"kg","values":[{"value":"0,0E+00","module":"A1"},{"value":"0,0E+00","module":"A2"},{"value":"0,0E+00","module":"A3"},{"value":"0,0E+00","module":"A4"},{"value":"0,0E+00","module":"C1"},{"value":"0,0E+00","module":"C2"},{"value":"0,0E+00","module":"C3"},{"value":"0,0E+00","module":"C4"},{"value":"0,0E+00","module":"D"}]},{"parameter":"MFR","unit":"kg","values":[{"value":"0,0E+00","module":"A1"},{"value":"0,0E+00","module":"A2"},{"value":"1,05E-02","module":"A3"},{"value":"0,0E+00","module":"A4"},{"value":"0,0E+00","module":"C1"},{"value":"0,0E+00","module":"C2"},{"value":"0,0E+00","module":"C3"},{"value":"2,67E-05","module":"C4"},{"value":"0,0E+00","module":"D"}]},{"parameter":"MER","unit":"kg","values":[{"value":"0,0E+00","module":"A1"},{"value":"0,0E+00","module":"A2"},{"value":"5,95E-03","module":"A3"},{"value":"0,0E+00","module":"A4"},{"value":"0,0E+00","module":"C1"},{"value":"0,0E+00","module":"C2"},{"value":"0,0E+00","module":"C3"},{"value":"2,16E-07","module":"C4"},{"value":"0,0E+00","module":"D"}]},{"parameter":"EEE","unit":"MJ","values":[{"value":"0,0E+00","module":"A1"},{"value":"0,0E+00","module":"A2"},{"value":"1,46E-02","module":"A3"},{"value":"0,0E+00","module":"A4"},{"value":"0,0E+00","module":"C1"},{"value":"0,0E+00","module":"C2"},{"value":"0,0E+00","module":"C3"},{"value":"1,86E-06","module":"C4"},{"value":"0,0E+00","module":"D"}]},{"parameter":"EET","unit":"MJ","values":[{"value":"0,0E+00","module":"A1"},{"value":"0,0E+00","module":"A2"},{"value":"2,21E-01","module":"A3"},{"value":"0,0E+00","module":"A4"},{"value":"0,0E+00","module":"C1"},{"value":"0,0E+00","module":"C2"},{"value":"0,0E+00","module":"C3"},{"value":"2,82E-05","module":"C4"},{"value":"0,0E+00","module":"D"}]}]}