{"product_name":"JOTAPROFF Prosjekt st\u00f8vbinder klar, Jotun A/S","epd_id":"NEPD-7379-6774","compliance":["EN 15804+A2","ISO 14025","ISO 21930"],"producer_name":"Jotun A/S","environmental_impact":[{"parameter":"GWP-total","unit":"kg CO2-eq.","values":[{"value":"3,30E-01","module":"A1"},{"value":"1,25E-02","module":"A2"},{"value":"1,44E-01","module":"A3"},{"value":"2,92E-02","module":"A4"},{"value":"0,0E+00","module":"C1"},{"value":"1,88E-04","module":"C2"},{"value":"0,0E+00","module":"C3"},{"value":"8,38E-04","module":"C4"},{"value":"0,0E+00","module":"D"}]},{"parameter":"GWP-fossil","unit":"kg CO2-eq.","values":[{"value":"3,30E-01","module":"A1"},{"value":"1,25E-02","module":"A2"},{"value":"1,43E-01","module":"A3"},{"value":"2,91E-02","module":"A4"},{"value":"0,0E+00","module":"C1"},{"value":"1,88E-04","module":"C2"},{"value":"0,0E+00","module":"C3"},{"value":"8,38E-04","module":"C4"},{"value":"0,0E+00","module":"D"}]},{"parameter":"GWP-biogenic","unit":"kg CO2-eq.","values":[{"value":"8,29E-05","module":"A1"},{"value":"5,14E-06","module":"A2"},{"value":"3,52E-04","module":"A3"},{"value":"1,25E-05","module":"A4"},{"value":"0,0E+00","module":"C1"},{"value":"8,05E-08","module":"C2"},{"value":"0,0E+00","module":"C3"},{"value":"4,01E-07","module":"C4"},{"value":"0,0E+00","module":"D"}]},{"parameter":"GWP-luluc","unit":"kg CO2-eq.","values":[{"value":"7,95E-05","module":"A1"},{"value":"3,82E-06","module":"A2"},{"value":"4,90E-05","module":"A3"},{"value":"8,88E-06","module":"A4"},{"value":"0,0E+00","module":"C1"},{"value":"5,72E-08","module":"C2"},{"value":"0,0E+00","module":"C3"},{"value":"2,77E-07","module":"C4"},{"value":"0,0E+00","module":"D"}]},{"parameter":"ODP","unit":"kg CFC 11-eq.","values":[{"value":"7,00E-08","module":"A1"},{"value":"2,91E-09","module":"A2"},{"value":"1,16E-08","module":"A3"},{"value":"7,03E-09","module":"A4"},{"value":"0,0E+00","module":"C1"},{"value":"4,50E-11","module":"C2"},{"value":"0,0E+00","module":"C3"},{"value":"2,33E-10","module":"C4"},{"value":"0,0E+00","module":"D"}]},{"parameter":"AP","unit":"mol H+-eq.","values":[{"value":"1,67E-03","module":"A1"},{"value":"6,98E-05","module":"A2"},{"value":"4,29E-04","module":"A3"},{"value":"9,38E-05","module":"A4"},{"value":"0,0E+00","module":"C1"},{"value":"6,05E-07","module":"C2"},{"value":"0,0E+00","module":"C3"},{"value":"4,65E-06","module":"C4"},{"value":"0,0E+00","module":"D"}]},{"parameter":"POCP","unit":"kg NMVOC-eq.","values":[{"value":"9,83E-04","module":"A1"},{"value":"7,29E-05","module":"A2"},{"value":"5,50E-04","module":"A3"},{"value":"9,00E-05","module":"A4"},{"value":"0,0E+00","module":"C1"},{"value":"5,80E-07","module":"C2"},{"value":"0,0E+00","module":"C3"},{"value":"4,88E-06","module":"C4"},{"value":"0,0E+00","module":"D"}]},{"parameter":"ADPE","unit":"kg Sb-eq.","values":[{"value":"1,63E-05","module":"A1"},{"value":"2,13E-07","module":"A2"},{"value":"1,09E-06","module":"A3"},{"value":"5,19E-07","module":"A4"},{"value":"0,0E+00","module":"C1"},{"value":"3,35E-09","module":"C2"},{"value":"0,0E+00","module":"C3"},{"value":"1,86E-08","module":"C4"},{"value":"0,0E+00","module":"D"}]},{"parameter":"ADPF","unit":"MJ","values":[{"value":"6,22E+00","module":"A1"},{"value":"1,96E-01","module":"A2"},{"value":"8,32E-01","module":"A3"},{"value":"4,73E-01","module":"A4"},{"value":"0,0E+00","module":"C1"},{"value":"3,05E-03","module":"C2"},{"value":"0,0E+00","module":"C3"},{"value":"1,56E-02","module":"C4"},{"value":"0,0E+00","module":"D"}]},{"parameter":"WDP","unit":"m3 world-eq.","values":[{"value":"2,77E+00","module":"A1"},{"value":"1,48E-01","module":"A2"},{"value":"2,56E+01","module":"A3"},{"value":"3,63E-01","module":"A4"},{"value":"0,0E+00","module":"C1"},{"value":"2,34E-03","module":"C2"},{"value":"0,0E+00","module":"C3"},{"value":"1,07E-02","module":"C4"},{"value":"0,0E+00","module":"D"}]},{"parameter":"EP-freshwater","unit":"kg P-eq.","values":[{"value":"4,72E-05","module":"A1"},{"value":"9,52E-08","module":"A2"},{"value":"9,57E-07","module":"A3"},{"value":"2,32E-07","module":"A4"},{"value":"0,0E+00","module":"C1"},{"value":"1,49E-09","module":"C2"},{"value":"0,0E+00","module":"C3"},{"value":"7,34E-09","module":"C4"},{"value":"0,0E+00","module":"D"}]},{"parameter":"EP-marine","unit":"kg N-eq.","values":[{"value":"2,76E-04","module":"A1"},{"value":"2,21E-05","module":"A2"},{"value":"1,51E-04","module":"A3"},{"value":"2,05E-05","module":"A4"},{"value":"0,0E+00","module":"C1"},{"value":"1,32E-07","module":"C2"},{"value":"0,0E+00","module":"C3"},{"value":"1,48E-06","module":"C4"},{"value":"0,0E+00","module":"D"}]},{"parameter":"EP-terrestrial","unit":"mol N-eq.","values":[{"value":"2,85E-03","module":"A1"},{"value":"2,44E-04","module":"A2"},{"value":"1,67E-03","module":"A3"},{"value":"2,29E-04","module":"A4"},{"value":"0,0E+00","module":"C1"},{"value":"1,48E-06","module":"C2"},{"value":"0,0E+00","module":"C3"},{"value":"1,64E-05","module":"C4"},{"value":"0,0E+00","module":"D"}]},{"parameter":"GWP-IOBC","unit":"kg CO2-eq.","values":[{"value":"3,32E-01","module":"A1"},{"value":"1,25E-02","module":"A2"},{"value":"1,43E-01","module":"A3"},{"value":"2,92E-02","module":"A4"},{"value":"0,0E+00","module":"C1"},{"value":"1,88E-04","module":"C2"},{"value":"0,0E+00","module":"C3"},{"value":"8,38E-04","module":"C4"},{"value":"0,0E+00","module":"D"}]}],"additional_environmental_impact":[{"parameter":"PM","unit":"disease incidence","values":[{"value":"2,52E-08","module":"A1"},{"value":"1,08E-09","module":"A2"},{"value":"8,15E-09","module":"A3"},{"value":"2,68E-09","module":"A4"},{"value":"0,0E+00","module":"C1"},{"value":"1,70E-11","module":"C2"},{"value":"0,0E+00","module":"C3"},{"value":"8,60E-11","module":"C4"},{"value":"0,0E+00","module":"D"}]},{"parameter":"ETP-fw","unit":"CTUe","values":[{"value":"3,23E+00","module":"A1"},{"value":"1,42E-01","module":"A2"},{"value":"1,06E+00","module":"A3"},{"value":"3,46E-01","module":"A4"},{"value":"0,0E+00","module":"C1"},{"value":"2,23E-03","module":"C2"},{"value":"0,0E+00","module":"C3"},{"value":"1,05E-02","module":"C4"},{"value":"0,0E+00","module":"D"}]},{"parameter":"HTP-c","unit":"CTUh","values":[{"value":"4,22E-10","module":"A1"},{"value":"0,0E+00","module":"A2"},{"value":"1,39E-10","module":"A3"},{"value":"0,0E+00","module":"A4"},{"value":"0,0E+00","module":"C1"},{"value":"0,0E+00","module":"C2"},{"value":"0,0E+00","module":"C3"},{"value":"0,0E+00","module":"C4"},{"value":"0,0E+00","module":"D"}]},{"parameter":"HTP-nc","unit":"CTUh","values":[{"value":"3,38E-08","module":"A1"},{"value":"1,35E-10","module":"A2"},{"value":"1,33E-09","module":"A3"},{"value":"3,35E-10","module":"A4"},{"value":"0,0E+00","module":"C1"},{"value":"2,00E-12","module":"C2"},{"value":"0,0E+00","module":"C3"},{"value":"1,00E-11","module":"C4"},{"value":"0,0E+00","module":"D"}]},{"parameter":"SQP","unit":"unitless","values":[{"value":"1,15E+00","module":"A1"},{"value":"2,20E-01","module":"A2"},{"value":"1,98E-01","module":"A3"},{"value":"5,43E-01","module":"A4"},{"value":"0,0E+00","module":"C1"},{"value":"3,50E-03","module":"C2"},{"value":"0,0E+00","module":"C3"},{"value":"1,93E-02","module":"C4"},{"value":"0,0E+00","module":"D"}]},{"parameter":"IRP","unit":"kBq U235-eq.","values":[{"value":"1,55E+01","module":"A1"},{"value":"8,54E-04","module":"A2"},{"value":"5,61E-03","module":"A3"},{"value":"2,07E-03","module":"A4"},{"value":"0,0E+00","module":"C1"},{"value":"1,33E-05","module":"C2"},{"value":"0,0E+00","module":"C3"},{"value":"6,63E-05","module":"C4"},{"value":"0,0E+00","module":"D"}]}],"resource_use":[{"parameter":"PERE","unit":"MJ","values":[{"value":"4,97E-01","module":"A1"},{"value":"2,44E-03","module":"A2"},{"value":"1,89E+00","module":"A3"},{"value":"5,96E-03","module":"A4"},{"value":"0,0E+00","module":"C1"},{"value":"3,84E-05","module":"C2"},{"value":"0,0E+00","module":"C3"},{"value":"1,81E-04","module":"C4"},{"value":"0,0E+00","module":"D"}]},{"parameter":"PERM","unit":"MJ","values":[{"value":"7,12E-02","module":"A1"},{"value":"0,0E+00","module":"A2"},{"value":"0,0E+00","module":"A3"},{"value":"0,0E+00","module":"A4"},{"value":"0,0E+00","module":"C1"},{"value":"0,0E+00","module":"C2"},{"value":"0,0E+00","module":"C3"},{"value":"0,0E+00","module":"C4"},{"value":"0,0E+00","module":"D"}]},{"parameter":"PERT","unit":"MJ","values":[{"value":"5,68E-01","module":"A1"},{"value":"2,44E-03","module":"A2"},{"value":"1,89E+00","module":"A3"},{"value":"5,96E-03","module":"A4"},{"value":"0,0E+00","module":"C1"},{"value":"3,84E-05","module":"C2"},{"value":"0,0E+00","module":"C3"},{"value":"1,81E-04","module":"C4"},{"value":"0,0E+00","module":"D"}]},{"parameter":"PENRE","unit":"MJ","values":[{"value":"5,87E+00","module":"A1"},{"value":"1,96E-01","module":"A2"},{"value":"8,32E-01","module":"A3"},{"value":"4,73E-01","module":"A4"},{"value":"0,0E+00","module":"C1"},{"value":"3,05E-03","module":"C2"},{"value":"0,0E+00","module":"C3"},{"value":"1,56E-02","module":"C4"},{"value":"0,0E+00","module":"D"}]},{"parameter":"PENRM","unit":"MJ","values":[{"value":"1,12E+00","module":"A1"},{"value":"0,0E+00","module":"A2"},{"value":"0,0E+00","module":"A3"},{"value":"0,0E+00","module":"A4"},{"value":"0,0E+00","module":"C1"},{"value":"0,0E+00","module":"C2"},{"value":"0,0E+00","module":"C3"},{"value":"0,0E+00","module":"C4"},{"value":"0,0E+00","module":"D"}]},{"parameter":"PENRT","unit":"MJ","values":[{"value":"7,00E+00","module":"A1"},{"value":"1,96E-01","module":"A2"},{"value":"8,32E-01","module":"A3"},{"value":"4,73E-01","module":"A4"},{"value":"0,0E+00","module":"C1"},{"value":"3,05E-03","module":"C2"},{"value":"0,0E+00","module":"C3"},{"value":"1,56E-02","module":"C4"},{"value":"0,0E+00","module":"D"}]},{"parameter":"SM","unit":"kg","values":[{"value":"1,43E-02","module":"A1"},{"value":"0,0E+00","module":"A2"},{"value":"1,85E-05","module":"A3"},{"value":"0,0E+00","module":"A4"},{"value":"0,0E+00","module":"C1"},{"value":"0,0E+00","module":"C2"},{"value":"0,0E+00","module":"C3"},{"value":"1,72E-06","module":"C4"},{"value":"0,0E+00","module":"D"}]},{"parameter":"RSF","unit":"MJ","values":[{"value":"2,42E-03","module":"A1"},{"value":"8,50E-05","module":"A2"},{"value":"1,56E-03","module":"A3"},{"value":"2,08E-04","module":"A4"},{"value":"0,0E+00","module":"C1"},{"value":"1,34E-06","module":"C2"},{"value":"0,0E+00","module":"C3"},{"value":"5,84E-06","module":"C4"},{"value":"0,0E+00","module":"D"}]},{"parameter":"NRSF","unit":"MJ","values":[{"value":"9,02E-03","module":"A1"},{"value":"2,92E-04","module":"A2"},{"value":"4,30E-03","module":"A3"},{"value":"6,98E-04","module":"A4"},{"value":"0,0E+00","module":"C1"},{"value":"4,50E-06","module":"C2"},{"value":"0,0E+00","module":"C3"},{"value":"2,27E-05","module":"C4"},{"value":"0,0E+00","module":"D"}]},{"parameter":"FW","unit":"m3","values":[{"value":"7,37E-03","module":"A1"},{"value":"2,20E-05","module":"A2"},{"value":"1,41E-02","module":"A3"},{"value":"5,39E-05","module":"A4"},{"value":"0,0E+00","module":"C1"},{"value":"3,47E-07","module":"C2"},{"value":"0,0E+00","module":"C3"},{"value":"7,75E-06","module":"C4"},{"value":"0,0E+00","module":"D"}]}],"end_of_life_waste":[{"parameter":"HWD","unit":"kg","values":[{"value":"1,74E-03","module":"A1"},{"value":"1,07E-05","module":"A2"},{"value":"8,70E-04","module":"A3"},{"value":"2,59E-05","module":"A4"},{"value":"0,0E+00","module":"C1"},{"value":"1,67E-07","module":"C2"},{"value":"0,0E+00","module":"C3"},{"value":"9,61E-07","module":"C4"},{"value":"0,0E+00","module":"D"}]},{"parameter":"NHWD","unit":"kg","values":[{"value":"6,72E-02","module":"A1"},{"value":"1,67E-02","module":"A2"},{"value":"2,03E-02","module":"A3"},{"value":"4,11E-02","module":"A4"},{"value":"0,0E+00","module":"C1"},{"value":"2,65E-04","module":"C2"},{"value":"0,0E+00","module":"C3"},{"value":"4,35E-02","module":"C4"},{"value":"0,0E+00","module":"D"}]},{"parameter":"RWD","unit":"kg","values":[{"value":"7,59E-06","module":"A1"},{"value":"1,34E-06","module":"A2"},{"value":"6,12E-06","module":"A3"},{"value":"3,23E-06","module":"A4"},{"value":"0,0E+00","module":"C1"},{"value":"2,08E-08","module":"C2"},{"value":"0,0E+00","module":"C3"},{"value":"1,04E-07","module":"C4"},{"value":"0,0E+00","module":"D"}]}],"end_of_life_flow":[{"parameter":"CRU","unit":"kg","values":[{"value":"0,0E+00","module":"A1"},{"value":"0,0E+00","module":"A2"},{"value":"0,0E+00","module":"A3"},{"value":"0,0E+00","module":"A4"},{"value":"0,0E+00","module":"C1"},{"value":"0,0E+00","module":"C2"},{"value":"0,0E+00","module":"C3"},{"value":"0,0E+00","module":"C4"},{"value":"0,0E+00","module":"D"}]},{"parameter":"MFR","unit":"kg","values":[{"value":"0,0E+00","module":"A1"},{"value":"0,0E+00","module":"A2"},{"value":"5,79E-03","module":"A3"},{"value":"0,0E+00","module":"A4"},{"value":"0,0E+00","module":"C1"},{"value":"0,0E+00","module":"C2"},{"value":"0,0E+00","module":"C3"},{"value":"1,61E-06","module":"C4"},{"value":"0,0E+00","module":"D"}]},{"parameter":"MER","unit":"kg","values":[{"value":"0,0E+00","module":"A1"},{"value":"0,0E+00","module":"A2"},{"value":"3,24E-03","module":"A3"},{"value":"0,0E+00","module":"A4"},{"value":"0,0E+00","module":"C1"},{"value":"0,0E+00","module":"C2"},{"value":"0,0E+00","module":"C3"},{"value":"1,31E-08","module":"C4"},{"value":"0,0E+00","module":"D"}]},{"parameter":"EEE","unit":"MJ","values":[{"value":"0,0E+00","module":"A1"},{"value":"0,0E+00","module":"A2"},{"value":"2,05E-02","module":"A3"},{"value":"0,0E+00","module":"A4"},{"value":"0,0E+00","module":"C1"},{"value":"0,0E+00","module":"C2"},{"value":"0,0E+00","module":"C3"},{"value":"1,13E-07","module":"C4"},{"value":"0,0E+00","module":"D"}]},{"parameter":"EET","unit":"MJ","values":[{"value":"0,0E+00","module":"A1"},{"value":"0,0E+00","module":"A2"},{"value":"3,11E-01","module":"A3"},{"value":"0,0E+00","module":"A4"},{"value":"0,0E+00","module":"C1"},{"value":"0,0E+00","module":"C2"},{"value":"0,0E+00","module":"C3"},{"value":"1,71E-06","module":"C4"},{"value":"0,0E+00","module":"D"}]}]}