{"product_name":"Jotun Tough Shield Max (SG), Jotun Thailand Limited","epd_id":"NEPD-4277-3514-EN","compliance":["EN 15804+A2","ISO 14025","ISO 21930"],"producer_name":"Jotun A/S","environmental_impact":[{"parameter":"GWP-total","unit":"kg CO2-eq.","values":[{"value":"2,05E+00","module":"A1"},{"value":"4,42E-02","module":"A2"},{"value":"6,95E-02","module":"A3"},{"value":"1,79E-02","module":"A4"},{"value":"0,0E+00","module":"C1"},{"value":"2,04E-03","module":"C2"},{"value":"0,0E+00","module":"C3"},{"value":"2,27E-03","module":"C4"},{"value":"0,0E+00","module":"D"}]},{"parameter":"GWP-fossil","unit":"kg CO2-eq.","values":[{"value":"2,06E+00","module":"A1"},{"value":"4,42E-02","module":"A2"},{"value":"6,91E-02","module":"A3"},{"value":"1,79E-02","module":"A4"},{"value":"0,0E+00","module":"C1"},{"value":"2,04E-03","module":"C2"},{"value":"0,0E+00","module":"C3"},{"value":"2,26E-03","module":"C4"},{"value":"0,0E+00","module":"D"}]},{"parameter":"GWP-biogenic","unit":"kg CO2-eq.","values":[{"value":"-1,50E-02","module":"A1"},{"value":"1,32E-05","module":"A2"},{"value":"2,81E-04","module":"A3"},{"value":"7,10E-06","module":"A4"},{"value":"0,0E+00","module":"C1"},{"value":"8,11E-07","module":"C2"},{"value":"0,0E+00","module":"C3"},{"value":"1,52E-06","module":"C4"},{"value":"0,0E+00","module":"D"}]},{"parameter":"GWP-luluc","unit":"kg CO2-eq.","values":[{"value":"1,90E-04","module":"A1"},{"value":"2,70E-05","module":"A2"},{"value":"1,38E-04","module":"A3"},{"value":"5,39E-06","module":"A4"},{"value":"0,0E+00","module":"C1"},{"value":"6,15E-07","module":"C2"},{"value":"0,0E+00","module":"C3"},{"value":"6,31E-07","module":"C4"},{"value":"0,0E+00","module":"D"}]},{"parameter":"ODP","unit":"kg CFC 11-eq.","values":[{"value":"2,19E-07","module":"A1"},{"value":"9,50E-09","module":"A2"},{"value":"4,23E-09","module":"A3"},{"value":"4,03E-09","module":"A4"},{"value":"0,0E+00","module":"C1"},{"value":"4,61E-10","module":"C2"},{"value":"0,0E+00","module":"C3"},{"value":"9,33E-10","module":"C4"},{"value":"0,0E+00","module":"D"}]},{"parameter":"AP","unit":"mol H+-eq.","values":[{"value":"1,39E-02","module":"A1"},{"value":"1,19E-03","module":"A2"},{"value":"2,41E-04","module":"A3"},{"value":"9,18E-05","module":"A4"},{"value":"0,0E+00","module":"C1"},{"value":"1,05E-05","module":"C2"},{"value":"0,0E+00","module":"C3"},{"value":"2,15E-05","module":"C4"},{"value":"0,0E+00","module":"D"}]},{"parameter":"POCP","unit":"kg NMVOC-eq.","values":[{"value":"7,22E-03","module":"A1"},{"value":"8,61E-04","module":"A2"},{"value":"1,61E-04","module":"A3"},{"value":"1,01E-04","module":"A4"},{"value":"0,0E+00","module":"C1"},{"value":"1,15E-05","module":"C2"},{"value":"0,0E+00","module":"C3"},{"value":"2,37E-05","module":"C4"},{"value":"0,0E+00","module":"D"}]},{"parameter":"ADPE","unit":"kg Sb-eq.","values":[{"value":"1,47E-05","module":"A1"},{"value":"4,14E-07","module":"A2"},{"value":"5,10E-07","module":"A3"},{"value":"3,03E-07","module":"A4"},{"value":"0,0E+00","module":"C1"},{"value":"3,46E-08","module":"C2"},{"value":"0,0E+00","module":"C3"},{"value":"2,07E-08","module":"C4"},{"value":"0,0E+00","module":"D"}]},{"parameter":"ADPF","unit":"MJ","values":[{"value":"3,56E+01","module":"A1"},{"value":"5,88E-01","module":"A2"},{"value":"8,30E-01","module":"A3"},{"value":"2,75E-01","module":"A4"},{"value":"0,0E+00","module":"C1"},{"value":"3,14E-02","module":"C2"},{"value":"0,0E+00","module":"C3"},{"value":"6,33E-02","module":"C4"},{"value":"0,0E+00","module":"D"}]},{"parameter":"WDP","unit":"m3 world-eq.","values":[{"value":"2,07E+01","module":"A1"},{"value":"1,39E-01","module":"A2"},{"value":"1,59E+00","module":"A3"},{"value":"9,73E-02","module":"A4"},{"value":"0,0E+00","module":"C1"},{"value":"1,11E-02","module":"C2"},{"value":"0,0E+00","module":"C3"},{"value":"1,95E-02","module":"C4"},{"value":"0,0E+00","module":"D"}]},{"parameter":"EP-freshwater","unit":"kg P-eq.","values":[{"value":"4,23E-04","module":"A1"},{"value":"2,27E-07","module":"A2"},{"value":"4,15E-06","module":"A3"},{"value":"1,61E-07","module":"A4"},{"value":"0,0E+00","module":"C1"},{"value":"1,84E-08","module":"C2"},{"value":"0,0E+00","module":"C3"},{"value":"2,54E-08","module":"C4"},{"value":"0,0E+00","module":"D"}]},{"parameter":"EP-marine","unit":"kg N-eq.","values":[{"value":"2,00E-03","module":"A1"},{"value":"2,96E-04","module":"A2"},{"value":"4,79E-05","module":"A3"},{"value":"3,06E-05","module":"A4"},{"value":"0,0E+00","module":"C1"},{"value":"3,50E-06","module":"C2"},{"value":"0,0E+00","module":"C3"},{"value":"7,39E-06","module":"C4"},{"value":"0,0E+00","module":"D"}]},{"parameter":"EP-terrestrial","unit":"mol N-eq.","values":[{"value":"2,02E-02","module":"A1"},{"value":"3,30E-03","module":"A2"},{"value":"5,17E-04","module":"A3"},{"value":"3,38E-04","module":"A4"},{"value":"0,0E+00","module":"C1"},{"value":"3,86E-05","module":"C2"},{"value":"0,0E+00","module":"C3"},{"value":"8,15E-05","module":"C4"},{"value":"0,0E+00","module":"D"}]},{"parameter":"GWP-IOBC","unit":"kg CO2-eq.","values":[{"value":"2,06E+00","module":"A1"},{"value":"4,42E-02","module":"A2"},{"value":"6,60E-02","module":"A3"},{"value":"1,79E-02","module":"A4"},{"value":"0,0E+00","module":"C1"},{"value":"2,04E-03","module":"C2"},{"value":"0,0E+00","module":"C3"},{"value":"2,27E-03","module":"C4"},{"value":"0,0E+00","module":"D"}]}],"additional_environmental_impact":[{"parameter":"PM","unit":"disease incidence","values":[{"value":"1,99E-07","module":"A1"},{"value":"7,73E-10","module":"A2"},{"value":"1,14E-09","module":"A3"},{"value":"1,54E-09","module":"A4"},{"value":"0,0E+00","module":"C1"},{"value":"1,75E-10","module":"C2"},{"value":"0,0E+00","module":"C3"},{"value":"4,17E-10","module":"C4"},{"value":"0,0E+00","module":"D"}]},{"parameter":"ETP-fw","unit":"CTUe","values":[{"value":"1,47E+01","module":"A1"},{"value":"3,70E-01","module":"A2"},{"value":"5,80E-01","module":"A3"},{"value":"2,15E-01","module":"A4"},{"value":"0,0E+00","module":"C1"},{"value":"2,46E-02","module":"C2"},{"value":"0,0E+00","module":"C3"},{"value":"3,74E-02","module":"C4"},{"value":"0,0E+00","module":"D"}]},{"parameter":"HTP-c","unit":"CTUh","values":[{"value":"7,02E-09","module":"A1"},{"value":"0,0E+00","module":"A2"},{"value":"1,30E-11","module":"A3"},{"value":"0,0E+00","module":"A4"},{"value":"0,0E+00","module":"C1"},{"value":"0,0E+00","module":"C2"},{"value":"0,0E+00","module":"C3"},{"value":"1,00E-12","module":"C4"},{"value":"0,0E+00","module":"D"}]},{"parameter":"HTP-nc","unit":"CTUh","values":[{"value":"4,40E-07","module":"A1"},{"value":"9,40E-11","module":"A2"},{"value":"5,50E-10","module":"A3"},{"value":"1,92E-10","module":"A4"},{"value":"0,0E+00","module":"C1"},{"value":"2,20E-11","module":"C2"},{"value":"0,0E+00","module":"C3"},{"value":"2,80E-11","module":"C4"},{"value":"0,0E+00","module":"D"}]},{"parameter":"SQP","unit":"unitless","values":[{"value":"6,84E+00","module":"A1"},{"value":"2,17E-01","module":"A2"},{"value":"7,55E-02","module":"A3"},{"value":"3,11E-01","module":"A4"},{"value":"0,0E+00","module":"C1"},{"value":"3,55E-02","module":"C2"},{"value":"0,0E+00","module":"C3"},{"value":"1,29E-01","module":"C4"},{"value":"0,0E+00","module":"D"}]},{"parameter":"IRP","unit":"kBq U235-eq.","values":[{"value":"1,71E+02","module":"A1"},{"value":"2,51E-03","module":"A2"},{"value":"4,79E-04","module":"A3"},{"value":"1,16E-03","module":"A4"},{"value":"0,0E+00","module":"C1"},{"value":"1,32E-04","module":"C2"},{"value":"0,0E+00","module":"C3"},{"value":"2,60E-04","module":"C4"},{"value":"0,0E+00","module":"D"}]}],"resource_use":[{"parameter":"PERE","unit":"MJ","values":[{"value":"1,41E+00","module":"A1"},{"value":"4,52E-03","module":"A2"},{"value":"3,63E-02","module":"A3"},{"value":"2,96E-03","module":"A4"},{"value":"0,0E+00","module":"C1"},{"value":"3,38E-04","module":"C2"},{"value":"0,0E+00","module":"C3"},{"value":"5,12E-04","module":"C4"},{"value":"0,0E+00","module":"D"}]},{"parameter":"PERM","unit":"MJ","values":[{"value":"1,36E-01","module":"A1"},{"value":"0,0E+00","module":"A2"},{"value":"0,0E+00","module":"A3"},{"value":"0,0E+00","module":"A4"},{"value":"0,0E+00","module":"C1"},{"value":"0,0E+00","module":"C2"},{"value":"0,0E+00","module":"C3"},{"value":"0,0E+00","module":"C4"},{"value":"0,0E+00","module":"D"}]},{"parameter":"PERT","unit":"MJ","values":[{"value":"1,55E+00","module":"A1"},{"value":"4,52E-03","module":"A2"},{"value":"3,63E-02","module":"A3"},{"value":"2,96E-03","module":"A4"},{"value":"0,0E+00","module":"C1"},{"value":"3,38E-04","module":"C2"},{"value":"0,0E+00","module":"C3"},{"value":"5,12E-04","module":"C4"},{"value":"0,0E+00","module":"D"}]},{"parameter":"PENRE","unit":"MJ","values":[{"value":"3,55E+01","module":"A1"},{"value":"5,88E-01","module":"A2"},{"value":"8,30E-01","module":"A3"},{"value":"2,75E-01","module":"A4"},{"value":"0,0E+00","module":"C1"},{"value":"3,14E-02","module":"C2"},{"value":"0,0E+00","module":"C3"},{"value":"6,33E-02","module":"C4"},{"value":"0,0E+00","module":"D"}]},{"parameter":"PENRM","unit":"MJ","values":[{"value":"2,62E+00","module":"A1"},{"value":"0,0E+00","module":"A2"},{"value":"0,0E+00","module":"A3"},{"value":"0,0E+00","module":"A4"},{"value":"0,0E+00","module":"C1"},{"value":"0,0E+00","module":"C2"},{"value":"0,0E+00","module":"C3"},{"value":"0,0E+00","module":"C4"},{"value":"0,0E+00","module":"D"}]},{"parameter":"PENRT","unit":"MJ","values":[{"value":"3,81E+01","module":"A1"},{"value":"5,88E-01","module":"A2"},{"value":"8,30E-01","module":"A3"},{"value":"2,75E-01","module":"A4"},{"value":"0,0E+00","module":"C1"},{"value":"3,14E-02","module":"C2"},{"value":"0,0E+00","module":"C3"},{"value":"6,33E-02","module":"C4"},{"value":"0,0E+00","module":"D"}]},{"parameter":"SM","unit":"kg","values":[{"value":"5,15E-03","module":"A1"},{"value":"0,0E+00","module":"A2"},{"value":"3,39E-06","module":"A3"},{"value":"0,0E+00","module":"A4"},{"value":"0,0E+00","module":"C1"},{"value":"0,0E+00","module":"C2"},{"value":"0,0E+00","module":"C3"},{"value":"1,72E-05","module":"C4"},{"value":"0,0E+00","module":"D"}]},{"parameter":"RSF","unit":"MJ","values":[{"value":"1,93E-02","module":"A1"},{"value":"1,09E-04","module":"A2"},{"value":"5,80E-05","module":"A3"},{"value":"6,86E-05","module":"A4"},{"value":"0,0E+00","module":"C1"},{"value":"7,83E-06","module":"C2"},{"value":"0,0E+00","module":"C3"},{"value":"1,19E-05","module":"C4"},{"value":"0,0E+00","module":"D"}]},{"parameter":"NRSF","unit":"MJ","values":[{"value":"3,69E-03","module":"A1"},{"value":"1,24E-03","module":"A2"},{"value":"2,82E-04","module":"A3"},{"value":"4,13E-04","module":"A4"},{"value":"0,0E+00","module":"C1"},{"value":"4,72E-05","module":"C2"},{"value":"0,0E+00","module":"C3"},{"value":"6,09E-05","module":"C4"},{"value":"0,0E+00","module":"D"}]},{"parameter":"FW","unit":"m3","values":[{"value":"3,89E-02","module":"A1"},{"value":"4,02E-05","module":"A2"},{"value":"2,32E-04","module":"A3"},{"value":"3,35E-05","module":"A4"},{"value":"0,0E+00","module":"C1"},{"value":"3,82E-06","module":"C2"},{"value":"0,0E+00","module":"C3"},{"value":"6,76E-05","module":"C4"},{"value":"0,0E+00","module":"D"}]}],"end_of_life_waste":[{"parameter":"HWD","unit":"kg","values":[{"value":"9,35E-03","module":"A1"},{"value":"2,97E-05","module":"A2"},{"value":"7,44E-05","module":"A3"},{"value":"2,10E-05","module":"A4"},{"value":"0,0E+00","module":"C1"},{"value":"2,40E-06","module":"C2"},{"value":"0,0E+00","module":"C3"},{"value":"4,91E-06","module":"C4"},{"value":"0,0E+00","module":"D"}]},{"parameter":"NHWD","unit":"kg","values":[{"value":"2,29E-01","module":"A1"},{"value":"1,29E-02","module":"A2"},{"value":"2,13E-02","module":"A3"},{"value":"2,37E-02","module":"A4"},{"value":"0,0E+00","module":"C1"},{"value":"2,70E-03","module":"C2"},{"value":"0,0E+00","module":"C3"},{"value":"4,30E-01","module":"C4"},{"value":"0,0E+00","module":"D"}]},{"parameter":"RWD","unit":"kg","values":[{"value":"6,80E-05","module":"A1"},{"value":"4,05E-06","module":"A2"},{"value":"7,09E-07","module":"A3"},{"value":"1,83E-06","module":"A4"},{"value":"0,0E+00","module":"C1"},{"value":"2,09E-07","module":"C2"},{"value":"0,0E+00","module":"C3"},{"value":"4,16E-07","module":"C4"},{"value":"0,0E+00","module":"D"}]}],"end_of_life_flow":[{"parameter":"CRU","unit":"kg","values":[{"value":"0,0E+00","module":"A1"},{"value":"0,0E+00","module":"A2"},{"value":"0,0E+00","module":"A3"},{"value":"0,0E+00","module":"A4"},{"value":"0,0E+00","module":"C1"},{"value":"0,0E+00","module":"C2"},{"value":"0,0E+00","module":"C3"},{"value":"0,0E+00","module":"C4"},{"value":"0,0E+00","module":"D"}]},{"parameter":"MFR","unit":"kg","values":[{"value":"3,74E-04","module":"A1"},{"value":"0,0E+00","module":"A2"},{"value":"1,69E-03","module":"A3"},{"value":"0,0E+00","module":"A4"},{"value":"0,0E+00","module":"C1"},{"value":"0,0E+00","module":"C2"},{"value":"0,0E+00","module":"C3"},{"value":"1,61E-05","module":"C4"},{"value":"0,0E+00","module":"D"}]},{"parameter":"MER","unit":"kg","values":[{"value":"1,88E-04","module":"A1"},{"value":"0,0E+00","module":"A2"},{"value":"4,03E-08","module":"A3"},{"value":"0,0E+00","module":"A4"},{"value":"0,0E+00","module":"C1"},{"value":"0,0E+00","module":"C2"},{"value":"0,0E+00","module":"C3"},{"value":"1,30E-07","module":"C4"},{"value":"0,0E+00","module":"D"}]},{"parameter":"EEE","unit":"MJ","values":[{"value":"8,60E-04","module":"A1"},{"value":"0,0E+00","module":"A2"},{"value":"1,13E-03","module":"A3"},{"value":"0,0E+00","module":"A4"},{"value":"0,0E+00","module":"C1"},{"value":"0,0E+00","module":"C2"},{"value":"0,0E+00","module":"C3"},{"value":"1,13E-06","module":"C4"},{"value":"0,0E+00","module":"D"}]},{"parameter":"EET","unit":"MJ","values":[{"value":"1,30E-02","module":"A1"},{"value":"0,0E+00","module":"A2"},{"value":"1,71E-02","module":"A3"},{"value":"0,0E+00","module":"A4"},{"value":"0,0E+00","module":"C1"},{"value":"0,0E+00","module":"C2"},{"value":"0,0E+00","module":"C3"},{"value":"1,70E-05","module":"C4"},{"value":"0,0E+00","module":"D"}]}]}