{"product_name":"Jotun Facade 2487, Jotun Czech A.S.","epd_id":"NEPD-6985-6384","compliance":["EN 15804+A2","ISO 14025","ISO 21930"],"producer_name":"Jotun A/S","environmental_impact":[{"parameter":"GWP-total","unit":"kg CO2-eq.","values":[{"value":"5,51E+00","module":"A1"},{"value":"2,38E-01","module":"A2"},{"value":"7,45E-01","module":"A3"},{"value":"2,72E-02","module":"A4"},{"value":"0,0E+00","module":"C1"},{"value":"4,34E-03","module":"C2"},{"value":"0,0E+00","module":"C3"},{"value":"1,94E-02","module":"C4"},{"value":"0,0E+00","module":"D"}]},{"parameter":"GWP-fossil","unit":"kg CO2-eq.","values":[{"value":"5,65E+00","module":"A1"},{"value":"2,38E-01","module":"A2"},{"value":"7,43E-01","module":"A3"},{"value":"2,72E-02","module":"A4"},{"value":"0,0E+00","module":"C1"},{"value":"4,34E-03","module":"C2"},{"value":"0,0E+00","module":"C3"},{"value":"1,94E-02","module":"C4"},{"value":"0,0E+00","module":"D"}]},{"parameter":"GWP-biogenic","unit":"kg CO2-eq.","values":[{"value":"-1,42E-01","module":"A1"},{"value":"7,65E-05","module":"A2"},{"value":"1,30E-03","module":"A3"},{"value":"1,13E-05","module":"A4"},{"value":"0,0E+00","module":"C1"},{"value":"1,86E-06","module":"C2"},{"value":"0,0E+00","module":"C3"},{"value":"9,31E-06","module":"C4"},{"value":"0,0E+00","module":"D"}]},{"parameter":"GWP-luluc","unit":"kg CO2-eq.","values":[{"value":"4,22E-04","module":"A1"},{"value":"1,31E-04","module":"A2"},{"value":"7,34E-04","module":"A3"},{"value":"8,01E-06","module":"A4"},{"value":"0,0E+00","module":"C1"},{"value":"1,32E-06","module":"C2"},{"value":"0,0E+00","module":"C3"},{"value":"6,42E-06","module":"C4"},{"value":"0,0E+00","module":"D"}]},{"parameter":"ODP","unit":"kg CFC 11-eq.","values":[{"value":"7,16E-07","module":"A1"},{"value":"5,20E-08","module":"A2"},{"value":"2,46E-08","module":"A3"},{"value":"6,34E-09","module":"A4"},{"value":"0,0E+00","module":"C1"},{"value":"1,05E-09","module":"C2"},{"value":"0,0E+00","module":"C3"},{"value":"5,40E-09","module":"C4"},{"value":"0,0E+00","module":"D"}]},{"parameter":"AP","unit":"mol H+-eq.","values":[{"value":"3,14E-02","module":"A1"},{"value":"5,40E-03","module":"A2"},{"value":"3,29E-03","module":"A3"},{"value":"1,39E-04","module":"A4"},{"value":"0,0E+00","module":"C1"},{"value":"1,40E-05","module":"C2"},{"value":"0,0E+00","module":"C3"},{"value":"1,08E-04","module":"C4"},{"value":"0,0E+00","module":"D"}]},{"parameter":"POCP","unit":"kg NMVOC-eq.","values":[{"value":"1,88E-02","module":"A1"},{"value":"4,00E-03","module":"A2"},{"value":"1,47E-03","module":"A3"},{"value":"1,55E-04","module":"A4"},{"value":"0,0E+00","module":"C1"},{"value":"1,34E-05","module":"C2"},{"value":"0,0E+00","module":"C3"},{"value":"1,13E-04","module":"C4"},{"value":"0,0E+00","module":"D"}]},{"parameter":"ADPE","unit":"kg Sb-eq.","values":[{"value":"2,14E-05","module":"A1"},{"value":"2,59E-06","module":"A2"},{"value":"6,31E-06","module":"A3"},{"value":"4,68E-07","module":"A4"},{"value":"0,0E+00","module":"C1"},{"value":"7,73E-08","module":"C2"},{"value":"0,0E+00","module":"C3"},{"value":"4,32E-07","module":"C4"},{"value":"0,0E+00","module":"D"}]},{"parameter":"ADPF","unit":"MJ","values":[{"value":"9,30E+01","module":"A1"},{"value":"3,28E+00","module":"A2"},{"value":"9,60E+00","module":"A3"},{"value":"4,26E-01","module":"A4"},{"value":"0,0E+00","module":"C1"},{"value":"7,04E-02","module":"C2"},{"value":"0,0E+00","module":"C3"},{"value":"3,61E-01","module":"C4"},{"value":"0,0E+00","module":"D"}]},{"parameter":"WDP","unit":"m3 world-eq.","values":[{"value":"1,30E+01","module":"A1"},{"value":"1,04E+00","module":"A2"},{"value":"5,58E+01","module":"A3"},{"value":"3,27E-01","module":"A4"},{"value":"0,0E+00","module":"C1"},{"value":"5,40E-02","module":"C2"},{"value":"0,0E+00","module":"C3"},{"value":"2,49E-01","module":"C4"},{"value":"0,0E+00","module":"D"}]},{"parameter":"EP-freshwater","unit":"kg P-eq.","values":[{"value":"5,28E-04","module":"A1"},{"value":"1,36E-06","module":"A2"},{"value":"1,20E-04","module":"A3"},{"value":"2,09E-07","module":"A4"},{"value":"0,0E+00","module":"C1"},{"value":"3,45E-08","module":"C2"},{"value":"0,0E+00","module":"C3"},{"value":"1,70E-07","module":"C4"},{"value":"0,0E+00","module":"D"}]},{"parameter":"EP-marine","unit":"kg N-eq.","values":[{"value":"4,62E-03","module":"A1"},{"value":"1,37E-03","module":"A2"},{"value":"4,91E-04","module":"A3"},{"value":"4,72E-05","module":"A4"},{"value":"0,0E+00","module":"C1"},{"value":"3,06E-06","module":"C2"},{"value":"0,0E+00","module":"C3"},{"value":"3,44E-05","module":"C4"},{"value":"0,0E+00","module":"D"}]},{"parameter":"EP-terrestrial","unit":"mol N-eq.","values":[{"value":"4,93E-02","module":"A1"},{"value":"1,52E-02","module":"A2"},{"value":"5,57E-03","module":"A3"},{"value":"5,20E-04","module":"A4"},{"value":"0,0E+00","module":"C1"},{"value":"3,41E-05","module":"C2"},{"value":"0,0E+00","module":"C3"},{"value":"3,80E-04","module":"C4"},{"value":"0,0E+00","module":"D"}]},{"parameter":"GWP-IOBC","unit":"kg CO2-eq.","values":[{"value":"5,65E+00","module":"A1"},{"value":"2,38E-01","module":"A2"},{"value":"7,64E-01","module":"A3"},{"value":"2,72E-02","module":"A4"},{"value":"0,0E+00","module":"C1"},{"value":"4,34E-03","module":"C2"},{"value":"0,0E+00","module":"C3"},{"value":"1,94E-02","module":"C4"},{"value":"0,0E+00","module":"D"}]}],"additional_environmental_impact":[{"parameter":"PM","unit":"disease incidence","values":[{"value":"4,57E-07","module":"A1"},{"value":"7,43E-09","module":"A2"},{"value":"5,51E-09","module":"A3"},{"value":"2,41E-09","module":"A4"},{"value":"0,0E+00","module":"C1"},{"value":"3,98E-10","module":"C2"},{"value":"0,0E+00","module":"C3"},{"value":"1,99E-09","module":"C4"},{"value":"0,0E+00","module":"D"}]},{"parameter":"ETP-fw","unit":"CTUe","values":[{"value":"2,65E+01","module":"A1"},{"value":"2,15E+00","module":"A2"},{"value":"6,14E+00","module":"A3"},{"value":"3,12E-01","module":"A4"},{"value":"0,0E+00","module":"C1"},{"value":"5,15E-02","module":"C2"},{"value":"0,0E+00","module":"C3"},{"value":"2,44E-01","module":"C4"},{"value":"0,0E+00","module":"D"}]},{"parameter":"HTP-c","unit":"CTUh","values":[{"value":"1,65E-08","module":"A1"},{"value":"0,0E+00","module":"A2"},{"value":"2,28E-10","module":"A3"},{"value":"0,0E+00","module":"A4"},{"value":"0,0E+00","module":"C1"},{"value":"0,0E+00","module":"C2"},{"value":"0,0E+00","module":"C3"},{"value":"2,00E-12","module":"C4"},{"value":"0,0E+00","module":"D"}]},{"parameter":"HTP-nc","unit":"CTUh","values":[{"value":"6,52E-07","module":"A1"},{"value":"9,27E-10","module":"A2"},{"value":"7,38E-09","module":"A3"},{"value":"3,02E-10","module":"A4"},{"value":"0,0E+00","module":"C1"},{"value":"5,00E-11","module":"C2"},{"value":"0,0E+00","module":"C3"},{"value":"2,36E-10","module":"C4"},{"value":"0,0E+00","module":"D"}]},{"parameter":"SQP","unit":"unitless","values":[{"value":"1,61E+01","module":"A1"},{"value":"1,77E+00","module":"A2"},{"value":"1,58E+00","module":"A3"},{"value":"4,89E-01","module":"A4"},{"value":"0,0E+00","module":"C1"},{"value":"8,07E-02","module":"C2"},{"value":"0,0E+00","module":"C3"},{"value":"4,48E-01","module":"C4"},{"value":"0,0E+00","module":"D"}]},{"parameter":"IRP","unit":"kBq U235-eq.","values":[{"value":"1,75E+03","module":"A1"},{"value":"1,40E-02","module":"A2"},{"value":"5,36E-02","module":"A3"},{"value":"1,86E-03","module":"A4"},{"value":"0,0E+00","module":"C1"},{"value":"3,08E-04","module":"C2"},{"value":"0,0E+00","module":"C3"},{"value":"1,54E-03","module":"C4"},{"value":"0,0E+00","module":"D"}]}],"resource_use":[{"parameter":"PERE","unit":"MJ","values":[{"value":"2,48E+00","module":"A1"},{"value":"2,82E-02","module":"A2"},{"value":"6,38E-01","module":"A3"},{"value":"5,37E-03","module":"A4"},{"value":"0,0E+00","module":"C1"},{"value":"8,86E-04","module":"C2"},{"value":"0,0E+00","module":"C3"},{"value":"4,21E-03","module":"C4"},{"value":"0,0E+00","module":"D"}]},{"parameter":"PERM","unit":"MJ","values":[{"value":"8,80E-01","module":"A1"},{"value":"0,0E+00","module":"A2"},{"value":"0,0E+00","module":"A3"},{"value":"0,0E+00","module":"A4"},{"value":"0,0E+00","module":"C1"},{"value":"0,0E+00","module":"C2"},{"value":"0,0E+00","module":"C3"},{"value":"0,0E+00","module":"C4"},{"value":"0,0E+00","module":"D"}]},{"parameter":"PERT","unit":"MJ","values":[{"value":"3,36E+00","module":"A1"},{"value":"2,82E-02","module":"A2"},{"value":"6,38E-01","module":"A3"},{"value":"5,37E-03","module":"A4"},{"value":"0,0E+00","module":"C1"},{"value":"8,86E-04","module":"C2"},{"value":"0,0E+00","module":"C3"},{"value":"4,21E-03","module":"C4"},{"value":"0,0E+00","module":"D"}]},{"parameter":"PENRE","unit":"MJ","values":[{"value":"1,03E+02","module":"A1"},{"value":"3,28E+00","module":"A2"},{"value":"9,60E+00","module":"A3"},{"value":"4,26E-01","module":"A4"},{"value":"0,0E+00","module":"C1"},{"value":"7,04E-02","module":"C2"},{"value":"0,0E+00","module":"C3"},{"value":"3,61E-01","module":"C4"},{"value":"0,0E+00","module":"D"}]},{"parameter":"PENRM","unit":"MJ","values":[{"value":"4,25E-01","module":"A1"},{"value":"0,0E+00","module":"A2"},{"value":"0,0E+00","module":"A3"},{"value":"0,0E+00","module":"A4"},{"value":"0,0E+00","module":"C1"},{"value":"0,0E+00","module":"C2"},{"value":"0,0E+00","module":"C3"},{"value":"0,0E+00","module":"C4"},{"value":"0,0E+00","module":"D"}]},{"parameter":"PENRT","unit":"MJ","values":[{"value":"1,04E+02","module":"A1"},{"value":"3,28E+00","module":"A2"},{"value":"9,60E+00","module":"A3"},{"value":"4,26E-01","module":"A4"},{"value":"0,0E+00","module":"C1"},{"value":"7,04E-02","module":"C2"},{"value":"0,0E+00","module":"C3"},{"value":"3,61E-01","module":"C4"},{"value":"0,0E+00","module":"D"}]},{"parameter":"SM","unit":"kg","values":[{"value":"6,53E-02","module":"A1"},{"value":"0,0E+00","module":"A2"},{"value":"2,05E-06","module":"A3"},{"value":"0,0E+00","module":"A4"},{"value":"0,0E+00","module":"C1"},{"value":"0,0E+00","module":"C2"},{"value":"0,0E+00","module":"C3"},{"value":"3,99E-05","module":"C4"},{"value":"0,0E+00","module":"D"}]},{"parameter":"RSF","unit":"MJ","values":[{"value":"5,59E-03","module":"A1"},{"value":"7,39E-04","module":"A2"},{"value":"4,68E-02","module":"A3"},{"value":"1,88E-04","module":"A4"},{"value":"0,0E+00","module":"C1"},{"value":"3,10E-05","module":"C2"},{"value":"0,0E+00","module":"C3"},{"value":"1,36E-04","module":"C4"},{"value":"0,0E+00","module":"D"}]},{"parameter":"NRSF","unit":"MJ","values":[{"value":"5,13E-04","module":"A1"},{"value":"6,44E-03","module":"A2"},{"value":"4,64E-02","module":"A3"},{"value":"6,29E-04","module":"A4"},{"value":"0,0E+00","module":"C1"},{"value":"1,04E-04","module":"C2"},{"value":"0,0E+00","module":"C3"},{"value":"5,27E-04","module":"C4"},{"value":"0,0E+00","module":"D"}]},{"parameter":"FW","unit":"m3","values":[{"value":"2,01E-01","module":"A1"},{"value":"2,59E-04","module":"A2"},{"value":"1,76E-02","module":"A3"},{"value":"4,86E-05","module":"A4"},{"value":"0,0E+00","module":"C1"},{"value":"8,01E-06","module":"C2"},{"value":"0,0E+00","module":"C3"},{"value":"1,80E-04","module":"C4"},{"value":"0,0E+00","module":"D"}]}],"end_of_life_waste":[{"parameter":"HWD","unit":"kg","values":[{"value":"8,65E-03","module":"A1"},{"value":"1,74E-04","module":"A2"},{"value":"1,34E-03","module":"A3"},{"value":"2,33E-05","module":"A4"},{"value":"0,0E+00","module":"C1"},{"value":"3,85E-06","module":"C2"},{"value":"0,0E+00","module":"C3"},{"value":"2,23E-05","module":"C4"},{"value":"0,0E+00","module":"D"}]},{"parameter":"NHWD","unit":"kg","values":[{"value":"2,36E-01","module":"A1"},{"value":"1,19E-01","module":"A2"},{"value":"1,20E-01","module":"A3"},{"value":"3,71E-02","module":"A4"},{"value":"0,0E+00","module":"C1"},{"value":"6,12E-03","module":"C2"},{"value":"0,0E+00","module":"C3"},{"value":"1,01E+00","module":"C4"},{"value":"0,0E+00","module":"D"}]},{"parameter":"RWD","unit":"kg","values":[{"value":"1,63E-04","module":"A1"},{"value":"2,25E-05","module":"A2"},{"value":"4,49E-05","module":"A3"},{"value":"2,91E-06","module":"A4"},{"value":"0,0E+00","module":"C1"},{"value":"4,81E-07","module":"C2"},{"value":"0,0E+00","module":"C3"},{"value":"2,42E-06","module":"C4"},{"value":"0,0E+00","module":"D"}]}],"end_of_life_flow":[{"parameter":"CRU","unit":"kg","values":[{"value":"0,0E+00","module":"A1"},{"value":"0,0E+00","module":"A2"},{"value":"0,0E+00","module":"A3"},{"value":"0,0E+00","module":"A4"},{"value":"0,0E+00","module":"C1"},{"value":"0,0E+00","module":"C2"},{"value":"0,0E+00","module":"C3"},{"value":"0,0E+00","module":"C4"},{"value":"0,0E+00","module":"D"}]},{"parameter":"MFR","unit":"kg","values":[{"value":"4,24E-05","module":"A1"},{"value":"0,0E+00","module":"A2"},{"value":"1,29E-02","module":"A3"},{"value":"0,0E+00","module":"A4"},{"value":"0,0E+00","module":"C1"},{"value":"0,0E+00","module":"C2"},{"value":"0,0E+00","module":"C3"},{"value":"3,75E-05","module":"C4"},{"value":"0,0E+00","module":"D"}]},{"parameter":"MER","unit":"kg","values":[{"value":"2,16E-05","module":"A1"},{"value":"0,0E+00","module":"A2"},{"value":"2,96E-03","module":"A3"},{"value":"0,0E+00","module":"A4"},{"value":"0,0E+00","module":"C1"},{"value":"0,0E+00","module":"C2"},{"value":"0,0E+00","module":"C3"},{"value":"3,03E-07","module":"C4"},{"value":"0,0E+00","module":"D"}]},{"parameter":"EEE","unit":"MJ","values":[{"value":"2,66E-04","module":"A1"},{"value":"0,0E+00","module":"A2"},{"value":"4,10E-03","module":"A3"},{"value":"0,0E+00","module":"A4"},{"value":"0,0E+00","module":"C1"},{"value":"0,0E+00","module":"C2"},{"value":"0,0E+00","module":"C3"},{"value":"2,62E-06","module":"C4"},{"value":"0,0E+00","module":"D"}]},{"parameter":"EET","unit":"MJ","values":[{"value":"4,02E-03","module":"A1"},{"value":"0,0E+00","module":"A2"},{"value":"6,20E-02","module":"A3"},{"value":"0,0E+00","module":"A4"},{"value":"0,0E+00","module":"C1"},{"value":"0,0E+00","module":"C2"},{"value":"0,0E+00","module":"C3"},{"value":"3,96E-05","module":"C4"},{"value":"0,0E+00","module":"D"}]}]}