{"product_name":"Jotun Super Durable 2903, Jotun Paints (Malaysia) Sdn. Bhd.","epd_id":"NEPD-7952-7617","compliance":["EN 15804+A2","ISO 14025","ISO 21930"],"producer_name":"Jotun A/S","environmental_impact":[{"parameter":"GWP-total","unit":"kg CO2-eq.","values":[{"value":"5,19E+00","module":"A1"},{"value":"8,36E-02","module":"A2"},{"value":"2,09E-01","module":"A3"},{"value":"6,17E-02","module":"A4"},{"value":"0,0E+00","module":"C1"},{"value":"4,63E-03","module":"C2"},{"value":"0,0E+00","module":"C3"},{"value":"1,94E-02","module":"C4"},{"value":"0,0E+00","module":"D"}]},{"parameter":"GWP-fossil","unit":"kg CO2-eq.","values":[{"value":"5,33E+00","module":"A1"},{"value":"8,36E-02","module":"A2"},{"value":"2,06E-01","module":"A3"},{"value":"6,16E-02","module":"A4"},{"value":"0,0E+00","module":"C1"},{"value":"4,63E-03","module":"C2"},{"value":"0,0E+00","module":"C3"},{"value":"1,94E-02","module":"C4"},{"value":"0,0E+00","module":"D"}]},{"parameter":"GWP-biogenic","unit":"kg CO2-eq.","values":[{"value":"-1,43E-01","module":"A1"},{"value":"2,59E-05","module":"A2"},{"value":"2,05E-03","module":"A3"},{"value":"2,45E-05","module":"A4"},{"value":"0,0E+00","module":"C1"},{"value":"1,84E-06","module":"C2"},{"value":"0,0E+00","module":"C3"},{"value":"9,31E-06","module":"C4"},{"value":"0,0E+00","module":"D"}]},{"parameter":"GWP-luluc","unit":"kg CO2-eq.","values":[{"value":"4,76E-04","module":"A1"},{"value":"4,83E-05","module":"A2"},{"value":"9,85E-04","module":"A3"},{"value":"1,86E-05","module":"A4"},{"value":"0,0E+00","module":"C1"},{"value":"1,40E-06","module":"C2"},{"value":"0,0E+00","module":"C3"},{"value":"6,42E-06","module":"C4"},{"value":"0,0E+00","module":"D"}]},{"parameter":"ODP","unit":"kg CFC 11-eq.","values":[{"value":"6,99E-07","module":"A1"},{"value":"1,81E-08","module":"A2"},{"value":"8,18E-09","module":"A3"},{"value":"1,39E-08","module":"A4"},{"value":"0,0E+00","module":"C1"},{"value":"1,05E-09","module":"C2"},{"value":"0,0E+00","module":"C3"},{"value":"5,40E-09","module":"C4"},{"value":"0,0E+00","module":"D"}]},{"parameter":"AP","unit":"mol H+-eq.","values":[{"value":"2,91E-02","module":"A1"},{"value":"2,05E-03","module":"A2"},{"value":"1,01E-03","module":"A3"},{"value":"3,17E-04","module":"A4"},{"value":"0,0E+00","module":"C1"},{"value":"2,38E-05","module":"C2"},{"value":"0,0E+00","module":"C3"},{"value":"1,08E-04","module":"C4"},{"value":"0,0E+00","module":"D"}]},{"parameter":"POCP","unit":"kg NMVOC-eq.","values":[{"value":"1,78E-02","module":"A1"},{"value":"1,50E-03","module":"A2"},{"value":"4,55E-04","module":"A3"},{"value":"3,48E-04","module":"A4"},{"value":"0,0E+00","module":"C1"},{"value":"2,61E-05","module":"C2"},{"value":"0,0E+00","module":"C3"},{"value":"1,13E-04","module":"C4"},{"value":"0,0E+00","module":"D"}]},{"parameter":"ADPE","unit":"kg Sb-eq.","values":[{"value":"2,36E-05","module":"A1"},{"value":"8,51E-07","module":"A2"},{"value":"8,27E-07","module":"A3"},{"value":"1,04E-06","module":"A4"},{"value":"0,0E+00","module":"C1"},{"value":"7,85E-08","module":"C2"},{"value":"0,0E+00","module":"C3"},{"value":"4,32E-07","module":"C4"},{"value":"0,0E+00","module":"D"}]},{"parameter":"ADPF","unit":"MJ","values":[{"value":"9,05E+01","module":"A1"},{"value":"1,13E+00","module":"A2"},{"value":"2,36E+00","module":"A3"},{"value":"9,49E-01","module":"A4"},{"value":"0,0E+00","module":"C1"},{"value":"7,13E-02","module":"C2"},{"value":"0,0E+00","module":"C3"},{"value":"3,61E-01","module":"C4"},{"value":"0,0E+00","module":"D"}]},{"parameter":"WDP","unit":"m3 world-eq.","values":[{"value":"1,43E+01","module":"A1"},{"value":"2,83E-01","module":"A2"},{"value":"1,21E+01","module":"A3"},{"value":"3,36E-01","module":"A4"},{"value":"0,0E+00","module":"C1"},{"value":"2,52E-02","module":"C2"},{"value":"0,0E+00","module":"C3"},{"value":"2,49E-01","module":"C4"},{"value":"0,0E+00","module":"D"}]},{"parameter":"EP-freshwater","unit":"kg P-eq.","values":[{"value":"4,56E-04","module":"A1"},{"value":"4,63E-07","module":"A2"},{"value":"1,06E-05","module":"A3"},{"value":"5,55E-07","module":"A4"},{"value":"0,0E+00","module":"C1"},{"value":"4,17E-08","module":"C2"},{"value":"0,0E+00","module":"C3"},{"value":"1,70E-07","module":"C4"},{"value":"0,0E+00","module":"D"}]},{"parameter":"EP-marine","unit":"kg N-eq.","values":[{"value":"4,37E-03","module":"A1"},{"value":"5,16E-04","module":"A2"},{"value":"1,41E-04","module":"A3"},{"value":"1,06E-04","module":"A4"},{"value":"0,0E+00","module":"C1"},{"value":"7,94E-06","module":"C2"},{"value":"0,0E+00","module":"C3"},{"value":"3,44E-05","module":"C4"},{"value":"0,0E+00","module":"D"}]},{"parameter":"EP-terrestrial","unit":"mol N-eq.","values":[{"value":"4,61E-02","module":"A1"},{"value":"5,74E-03","module":"A2"},{"value":"1,54E-03","module":"A3"},{"value":"1,17E-03","module":"A4"},{"value":"0,0E+00","module":"C1"},{"value":"8,76E-05","module":"C2"},{"value":"0,0E+00","module":"C3"},{"value":"3,80E-04","module":"C4"},{"value":"0,0E+00","module":"D"}]},{"parameter":"GWP-IOBC","unit":"kg CO2-eq.","values":[{"value":"5,33E+00","module":"A1"},{"value":"8,36E-02","module":"A2"},{"value":"2,06E-01","module":"A3"},{"value":"6,17E-02","module":"A4"},{"value":"0,0E+00","module":"C1"},{"value":"4,63E-03","module":"C2"},{"value":"0,0E+00","module":"C3"},{"value":"1,94E-02","module":"C4"},{"value":"0,0E+00","module":"D"}]}],"additional_environmental_impact":[{"parameter":"PM","unit":"disease incidence","values":[{"value":"4,37E-07","module":"A1"},{"value":"2,08E-09","module":"A2"},{"value":"3,24E-09","module":"A3"},{"value":"5,30E-09","module":"A4"},{"value":"0,0E+00","module":"C1"},{"value":"3,98E-10","module":"C2"},{"value":"0,0E+00","module":"C3"},{"value":"1,99E-09","module":"C4"},{"value":"0,0E+00","module":"D"}]},{"parameter":"ETP-fw","unit":"CTUe","values":[{"value":"3,34E+01","module":"A1"},{"value":"7,32E-01","module":"A2"},{"value":"2,31E+00","module":"A3"},{"value":"7,42E-01","module":"A4"},{"value":"0,0E+00","module":"C1"},{"value":"5,58E-02","module":"C2"},{"value":"0,0E+00","module":"C3"},{"value":"2,44E-01","module":"C4"},{"value":"0,0E+00","module":"D"}]},{"parameter":"HTP-c","unit":"CTUh","values":[{"value":"1,37E-08","module":"A1"},{"value":"0,0E+00","module":"A2"},{"value":"4,20E-11","module":"A3"},{"value":"0,0E+00","module":"A4"},{"value":"0,0E+00","module":"C1"},{"value":"0,0E+00","module":"C2"},{"value":"0,0E+00","module":"C3"},{"value":"2,00E-12","module":"C4"},{"value":"0,0E+00","module":"D"}]},{"parameter":"HTP-nc","unit":"CTUh","values":[{"value":"5,49E-07","module":"A1"},{"value":"2,60E-10","module":"A2"},{"value":"1,86E-09","module":"A3"},{"value":"6,63E-10","module":"A4"},{"value":"0,0E+00","module":"C1"},{"value":"5,00E-11","module":"C2"},{"value":"0,0E+00","module":"C3"},{"value":"2,36E-10","module":"C4"},{"value":"0,0E+00","module":"D"}]},{"parameter":"SQP","unit":"unitless","values":[{"value":"1,70E+01","module":"A1"},{"value":"5,22E-01","module":"A2"},{"value":"2,92E-01","module":"A3"},{"value":"1,07E+00","module":"A4"},{"value":"0,0E+00","module":"C1"},{"value":"8,07E-02","module":"C2"},{"value":"0,0E+00","module":"C3"},{"value":"4,48E-01","module":"C4"},{"value":"0,0E+00","module":"D"}]},{"parameter":"IRP","unit":"kBq U235-eq.","values":[{"value":"1,74E+03","module":"A1"},{"value":"4,82E-03","module":"A2"},{"value":"8,83E-04","module":"A3"},{"value":"4,00E-03","module":"A4"},{"value":"0,0E+00","module":"C1"},{"value":"3,01E-04","module":"C2"},{"value":"0,0E+00","module":"C3"},{"value":"1,54E-03","module":"C4"},{"value":"0,0E+00","module":"D"}]}],"resource_use":[{"parameter":"PERE","unit":"MJ","values":[{"value":"2,78E+00","module":"A1"},{"value":"9,12E-03","module":"A2"},{"value":"1,56E-01","module":"A3"},{"value":"1,02E-02","module":"A4"},{"value":"0,0E+00","module":"C1"},{"value":"7,67E-04","module":"C2"},{"value":"0,0E+00","module":"C3"},{"value":"4,21E-03","module":"C4"},{"value":"0,0E+00","module":"D"}]},{"parameter":"PERM","unit":"MJ","values":[{"value":"8,80E-01","module":"A1"},{"value":"0,0E+00","module":"A2"},{"value":"0,0E+00","module":"A3"},{"value":"0,0E+00","module":"A4"},{"value":"0,0E+00","module":"C1"},{"value":"0,0E+00","module":"C2"},{"value":"0,0E+00","module":"C3"},{"value":"0,0E+00","module":"C4"},{"value":"0,0E+00","module":"D"}]},{"parameter":"PERT","unit":"MJ","values":[{"value":"3,66E+00","module":"A1"},{"value":"9,12E-03","module":"A2"},{"value":"1,56E-01","module":"A3"},{"value":"1,02E-02","module":"A4"},{"value":"0,0E+00","module":"C1"},{"value":"7,67E-04","module":"C2"},{"value":"0,0E+00","module":"C3"},{"value":"4,21E-03","module":"C4"},{"value":"0,0E+00","module":"D"}]},{"parameter":"PENRE","unit":"MJ","values":[{"value":"1,01E+02","module":"A1"},{"value":"1,13E+00","module":"A2"},{"value":"2,36E+00","module":"A3"},{"value":"9,49E-01","module":"A4"},{"value":"0,0E+00","module":"C1"},{"value":"7,13E-02","module":"C2"},{"value":"0,0E+00","module":"C3"},{"value":"3,61E-01","module":"C4"},{"value":"0,0E+00","module":"D"}]},{"parameter":"PENRM","unit":"MJ","values":[{"value":"4,25E-01","module":"A1"},{"value":"0,0E+00","module":"A2"},{"value":"0,0E+00","module":"A3"},{"value":"0,0E+00","module":"A4"},{"value":"0,0E+00","module":"C1"},{"value":"0,0E+00","module":"C2"},{"value":"0,0E+00","module":"C3"},{"value":"0,0E+00","module":"C4"},{"value":"0,0E+00","module":"D"}]},{"parameter":"PENRT","unit":"MJ","values":[{"value":"1,01E+02","module":"A1"},{"value":"1,13E+00","module":"A2"},{"value":"2,36E+00","module":"A3"},{"value":"9,49E-01","module":"A4"},{"value":"0,0E+00","module":"C1"},{"value":"7,13E-02","module":"C2"},{"value":"0,0E+00","module":"C3"},{"value":"3,61E-01","module":"C4"},{"value":"0,0E+00","module":"D"}]},{"parameter":"SM","unit":"kg","values":[{"value":"6,58E-02","module":"A1"},{"value":"0,0E+00","module":"A2"},{"value":"2,08E-06","module":"A3"},{"value":"0,0E+00","module":"A4"},{"value":"0,0E+00","module":"C1"},{"value":"0,0E+00","module":"C2"},{"value":"0,0E+00","module":"C3"},{"value":"3,99E-05","module":"C4"},{"value":"0,0E+00","module":"D"}]},{"parameter":"RSF","unit":"MJ","values":[{"value":"6,27E-03","module":"A1"},{"value":"2,18E-04","module":"A2"},{"value":"1,59E-04","module":"A3"},{"value":"2,37E-04","module":"A4"},{"value":"0,0E+00","module":"C1"},{"value":"1,78E-05","module":"C2"},{"value":"0,0E+00","module":"C3"},{"value":"1,36E-04","module":"C4"},{"value":"0,0E+00","module":"D"}]},{"parameter":"NRSF","unit":"MJ","values":[{"value":"1,41E-03","module":"A1"},{"value":"2,29E-03","module":"A2"},{"value":"7,27E-04","module":"A3"},{"value":"1,43E-03","module":"A4"},{"value":"0,0E+00","module":"C1"},{"value":"1,07E-04","module":"C2"},{"value":"0,0E+00","module":"C3"},{"value":"5,27E-04","module":"C4"},{"value":"0,0E+00","module":"D"}]},{"parameter":"FW","unit":"m3","values":[{"value":"2,06E-01","module":"A1"},{"value":"8,48E-05","module":"A2"},{"value":"1,29E-03","module":"A3"},{"value":"1,16E-04","module":"A4"},{"value":"0,0E+00","module":"C1"},{"value":"8,68E-06","module":"C2"},{"value":"0,0E+00","module":"C3"},{"value":"1,80E-04","module":"C4"},{"value":"0,0E+00","module":"D"}]}],"end_of_life_waste":[{"parameter":"HWD","unit":"kg","values":[{"value":"1,31E-02","module":"A1"},{"value":"6,07E-05","module":"A2"},{"value":"1,66E-04","module":"A3"},{"value":"7,25E-05","module":"A4"},{"value":"0,0E+00","module":"C1"},{"value":"5,44E-06","module":"C2"},{"value":"0,0E+00","module":"C3"},{"value":"2,23E-05","module":"C4"},{"value":"0,0E+00","module":"D"}]},{"parameter":"NHWD","unit":"kg","values":[{"value":"4,35E-01","module":"A1"},{"value":"3,38E-02","module":"A2"},{"value":"1,97E-02","module":"A3"},{"value":"8,17E-02","module":"A4"},{"value":"0,0E+00","module":"C1"},{"value":"6,14E-03","module":"C2"},{"value":"0,0E+00","module":"C3"},{"value":"1,01E+00","module":"C4"},{"value":"0,0E+00","module":"D"}]},{"parameter":"RWD","unit":"kg","values":[{"value":"1,60E-04","module":"A1"},{"value":"7,75E-06","module":"A2"},{"value":"1,27E-06","module":"A3"},{"value":"6,31E-06","module":"A4"},{"value":"0,0E+00","module":"C1"},{"value":"4,74E-07","module":"C2"},{"value":"0,0E+00","module":"C3"},{"value":"2,42E-06","module":"C4"},{"value":"0,0E+00","module":"D"}]}],"end_of_life_flow":[{"parameter":"CRU","unit":"kg","values":[{"value":"0,0E+00","module":"A1"},{"value":"0,0E+00","module":"A2"},{"value":"0,0E+00","module":"A3"},{"value":"0,0E+00","module":"A4"},{"value":"0,0E+00","module":"C1"},{"value":"0,0E+00","module":"C2"},{"value":"0,0E+00","module":"C3"},{"value":"0,0E+00","module":"C4"},{"value":"0,0E+00","module":"D"}]},{"parameter":"MFR","unit":"kg","values":[{"value":"5,30E-05","module":"A1"},{"value":"0,0E+00","module":"A2"},{"value":"2,76E-02","module":"A3"},{"value":"0,0E+00","module":"A4"},{"value":"0,0E+00","module":"C1"},{"value":"0,0E+00","module":"C2"},{"value":"0,0E+00","module":"C3"},{"value":"3,75E-05","module":"C4"},{"value":"0,0E+00","module":"D"}]},{"parameter":"MER","unit":"kg","values":[{"value":"3,03E-04","module":"A1"},{"value":"0,0E+00","module":"A2"},{"value":"3,27E-03","module":"A3"},{"value":"0,0E+00","module":"A4"},{"value":"0,0E+00","module":"C1"},{"value":"0,0E+00","module":"C2"},{"value":"0,0E+00","module":"C3"},{"value":"3,03E-07","module":"C4"},{"value":"0,0E+00","module":"D"}]},{"parameter":"EEE","unit":"MJ","values":[{"value":"3,72E-04","module":"A1"},{"value":"0,0E+00","module":"A2"},{"value":"2,46E-03","module":"A3"},{"value":"0,0E+00","module":"A4"},{"value":"0,0E+00","module":"C1"},{"value":"0,0E+00","module":"C2"},{"value":"0,0E+00","module":"C3"},{"value":"2,62E-06","module":"C4"},{"value":"0,0E+00","module":"D"}]},{"parameter":"EET","unit":"MJ","values":[{"value":"5,63E-03","module":"A1"},{"value":"0,0E+00","module":"A2"},{"value":"3,73E-02","module":"A3"},{"value":"0,0E+00","module":"A4"},{"value":"0,0E+00","module":"C1"},{"value":"0,0E+00","module":"C2"},{"value":"0,0E+00","module":"C3"},{"value":"3,96E-05","module":"C4"},{"value":"0,0E+00","module":"D"}]}]}