{"product_name":"Jotun Super Durable 2903, Jotun Coatings (Zhangjiagang) Co. Ltd.","epd_id":"NEPD-6090-5357","compliance":["EN 15804+A2","ISO 14025","ISO 21930"],"producer_name":"Jotun A/S","environmental_impact":[{"parameter":"GWP-total","unit":"kg CO2-eq.","values":[{"value":"5,45E+00","module":"A1"},{"value":"6,28E-02","module":"A2"},{"value":"1,20E-01","module":"A3"},{"value":"1,19E-01","module":"A4"},{"value":"0,0E+00","module":"C1"},{"value":"4,65E-03","module":"C2"},{"value":"0,0E+00","module":"C3"},{"value":"1,94E-02","module":"C4"},{"value":"0,0E+00","module":"D"}]},{"parameter":"GWP-fossil","unit":"kg CO2-eq.","values":[{"value":"5,60E+00","module":"A1"},{"value":"6,28E-02","module":"A2"},{"value":"1,20E-01","module":"A3"},{"value":"1,19E-01","module":"A4"},{"value":"0,0E+00","module":"C1"},{"value":"4,65E-03","module":"C2"},{"value":"0,0E+00","module":"C3"},{"value":"1,94E-02","module":"C4"},{"value":"0,0E+00","module":"D"}]},{"parameter":"GWP-biogenic","unit":"kg CO2-eq.","values":[{"value":"-1,42E-01","module":"A1"},{"value":"2,27E-05","module":"A2"},{"value":"1,22E-04","module":"A3"},{"value":"4,72E-05","module":"A4"},{"value":"0,0E+00","module":"C1"},{"value":"1,85E-06","module":"C2"},{"value":"0,0E+00","module":"C3"},{"value":"9,31E-06","module":"C4"},{"value":"0,0E+00","module":"D"}]},{"parameter":"GWP-luluc","unit":"kg CO2-eq.","values":[{"value":"4,22E-04","module":"A1"},{"value":"2,60E-05","module":"A2"},{"value":"1,34E-05","module":"A3"},{"value":"3,58E-05","module":"A4"},{"value":"0,0E+00","module":"C1"},{"value":"1,40E-06","module":"C2"},{"value":"0,0E+00","module":"C3"},{"value":"6,42E-06","module":"C4"},{"value":"0,0E+00","module":"D"}]},{"parameter":"ODP","unit":"kg CFC 11-eq.","values":[{"value":"7,06E-07","module":"A1"},{"value":"1,39E-08","module":"A2"},{"value":"2,83E-09","module":"A3"},{"value":"2,68E-08","module":"A4"},{"value":"0,0E+00","module":"C1"},{"value":"1,05E-09","module":"C2"},{"value":"0,0E+00","module":"C3"},{"value":"5,40E-09","module":"C4"},{"value":"0,0E+00","module":"D"}]},{"parameter":"AP","unit":"mol H+-eq.","values":[{"value":"3,17E-02","module":"A1"},{"value":"8,17E-04","module":"A2"},{"value":"6,38E-04","module":"A3"},{"value":"6,10E-04","module":"A4"},{"value":"0,0E+00","module":"C1"},{"value":"2,39E-05","module":"C2"},{"value":"0,0E+00","module":"C3"},{"value":"1,08E-04","module":"C4"},{"value":"0,0E+00","module":"D"}]},{"parameter":"POCP","unit":"kg NMVOC-eq.","values":[{"value":"1,88E-02","module":"A1"},{"value":"6,69E-04","module":"A2"},{"value":"4,83E-04","module":"A3"},{"value":"6,70E-04","module":"A4"},{"value":"0,0E+00","module":"C1"},{"value":"2,62E-05","module":"C2"},{"value":"0,0E+00","module":"C3"},{"value":"1,13E-04","module":"C4"},{"value":"0,0E+00","module":"D"}]},{"parameter":"ADPE","unit":"kg Sb-eq.","values":[{"value":"2,14E-05","module":"A1"},{"value":"8,92E-07","module":"A2"},{"value":"2,97E-07","module":"A3"},{"value":"2,01E-06","module":"A4"},{"value":"0,0E+00","module":"C1"},{"value":"7,88E-08","module":"C2"},{"value":"0,0E+00","module":"C3"},{"value":"4,32E-07","module":"C4"},{"value":"0,0E+00","module":"D"}]},{"parameter":"ADPF","unit":"MJ","values":[{"value":"9,15E+01","module":"A1"},{"value":"9,20E-01","module":"A2"},{"value":"1,09E+00","module":"A3"},{"value":"1,83E+00","module":"A4"},{"value":"0,0E+00","module":"C1"},{"value":"7,16E-02","module":"C2"},{"value":"0,0E+00","module":"C3"},{"value":"3,61E-01","module":"C4"},{"value":"0,0E+00","module":"D"}]},{"parameter":"WDP","unit":"m3 world-eq.","values":[{"value":"1,28E+01","module":"A1"},{"value":"2,90E-01","module":"A2"},{"value":"8,30E-02","module":"A3"},{"value":"6,47E-01","module":"A4"},{"value":"0,0E+00","module":"C1"},{"value":"2,53E-02","module":"C2"},{"value":"0,0E+00","module":"C3"},{"value":"2,49E-01","module":"C4"},{"value":"0,0E+00","module":"D"}]},{"parameter":"EP-freshwater","unit":"kg P-eq.","values":[{"value":"5,45E-04","module":"A1"},{"value":"4,77E-07","module":"A2"},{"value":"2,39E-06","module":"A3"},{"value":"1,07E-06","module":"A4"},{"value":"0,0E+00","module":"C1"},{"value":"4,18E-08","module":"C2"},{"value":"0,0E+00","module":"C3"},{"value":"1,70E-07","module":"C4"},{"value":"0,0E+00","module":"D"}]},{"parameter":"EP-marine","unit":"kg N-eq.","values":[{"value":"4,66E-03","module":"A1"},{"value":"2,21E-04","module":"A2"},{"value":"1,44E-04","module":"A3"},{"value":"2,04E-04","module":"A4"},{"value":"0,0E+00","module":"C1"},{"value":"7,97E-06","module":"C2"},{"value":"0,0E+00","module":"C3"},{"value":"3,44E-05","module":"C4"},{"value":"0,0E+00","module":"D"}]},{"parameter":"EP-terrestrial","unit":"mol N-eq.","values":[{"value":"4,97E-02","module":"A1"},{"value":"2,45E-03","module":"A2"},{"value":"1,58E-03","module":"A3"},{"value":"2,25E-03","module":"A4"},{"value":"0,0E+00","module":"C1"},{"value":"8,80E-05","module":"C2"},{"value":"0,0E+00","module":"C3"},{"value":"3,80E-04","module":"C4"},{"value":"0,0E+00","module":"D"}]},{"parameter":"GWP-IOBC","unit":"kg CO2-eq.","values":[{"value":"5,60E+00","module":"A1"},{"value":"6,28E-02","module":"A2"},{"value":"1,14E-01","module":"A3"},{"value":"1,19E-01","module":"A4"},{"value":"0,0E+00","module":"C1"},{"value":"4,65E-03","module":"C2"},{"value":"0,0E+00","module":"C3"},{"value":"1,94E-02","module":"C4"},{"value":"0,0E+00","module":"D"}]}],"additional_environmental_impact":[{"parameter":"PM","unit":"disease incidence","values":[{"value":"4,59E-07","module":"A1"},{"value":"3,85E-09","module":"A2"},{"value":"8,55E-09","module":"A3"},{"value":"1,02E-08","module":"A4"},{"value":"0,0E+00","module":"C1"},{"value":"4,00E-10","module":"C2"},{"value":"0,0E+00","module":"C3"},{"value":"1,99E-09","module":"C4"},{"value":"0,0E+00","module":"D"}]},{"parameter":"ETP-fw","unit":"CTUe","values":[{"value":"2,66E+01","module":"A1"},{"value":"6,73E-01","module":"A2"},{"value":"2,96E+00","module":"A3"},{"value":"1,43E+00","module":"A4"},{"value":"0,0E+00","module":"C1"},{"value":"5,60E-02","module":"C2"},{"value":"0,0E+00","module":"C3"},{"value":"2,44E-01","module":"C4"},{"value":"0,0E+00","module":"D"}]},{"parameter":"HTP-c","unit":"CTUh","values":[{"value":"1,66E-08","module":"A1"},{"value":"0,0E+00","module":"A2"},{"value":"3,00E-11","module":"A3"},{"value":"0,0E+00","module":"A4"},{"value":"0,0E+00","module":"C1"},{"value":"0,0E+00","module":"C2"},{"value":"0,0E+00","module":"C3"},{"value":"2,00E-12","module":"C4"},{"value":"0,0E+00","module":"D"}]},{"parameter":"HTP-nc","unit":"CTUh","values":[{"value":"6,74E-07","module":"A1"},{"value":"4,81E-10","module":"A2"},{"value":"2,79E-09","module":"A3"},{"value":"1,28E-09","module":"A4"},{"value":"0,0E+00","module":"C1"},{"value":"5,00E-11","module":"C2"},{"value":"0,0E+00","module":"C3"},{"value":"2,36E-10","module":"C4"},{"value":"0,0E+00","module":"D"}]},{"parameter":"SQP","unit":"unitless","values":[{"value":"1,60E+01","module":"A1"},{"value":"8,10E-01","module":"A2"},{"value":"2,31E-01","module":"A3"},{"value":"2,07E+00","module":"A4"},{"value":"0,0E+00","module":"C1"},{"value":"8,10E-02","module":"C2"},{"value":"0,0E+00","module":"C3"},{"value":"4,48E-01","module":"C4"},{"value":"0,0E+00","module":"D"}]},{"parameter":"IRP","unit":"kBq U235-eq.","values":[{"value":"1,70E+03","module":"A1"},{"value":"3,90E-03","module":"A2"},{"value":"1,20E-03","module":"A3"},{"value":"7,72E-03","module":"A4"},{"value":"0,0E+00","module":"C1"},{"value":"3,02E-04","module":"C2"},{"value":"0,0E+00","module":"C3"},{"value":"1,54E-03","module":"C4"},{"value":"0,0E+00","module":"D"}]}],"resource_use":[{"parameter":"PERE","unit":"MJ","values":[{"value":"2,43E+00","module":"A1"},{"value":"8,97E-03","module":"A2"},{"value":"9,81E-02","module":"A3"},{"value":"1,97E-02","module":"A4"},{"value":"0,0E+00","module":"C1"},{"value":"7,70E-04","module":"C2"},{"value":"0,0E+00","module":"C3"},{"value":"4,21E-03","module":"C4"},{"value":"0,0E+00","module":"D"}]},{"parameter":"PERM","unit":"MJ","values":[{"value":"8,80E-01","module":"A1"},{"value":"0,0E+00","module":"A2"},{"value":"0,0E+00","module":"A3"},{"value":"0,0E+00","module":"A4"},{"value":"0,0E+00","module":"C1"},{"value":"0,0E+00","module":"C2"},{"value":"0,0E+00","module":"C3"},{"value":"0,0E+00","module":"C4"},{"value":"0,0E+00","module":"D"}]},{"parameter":"PERT","unit":"MJ","values":[{"value":"3,30E+00","module":"A1"},{"value":"8,97E-03","module":"A2"},{"value":"9,81E-02","module":"A3"},{"value":"1,97E-02","module":"A4"},{"value":"0,0E+00","module":"C1"},{"value":"7,70E-04","module":"C2"},{"value":"0,0E+00","module":"C3"},{"value":"4,21E-03","module":"C4"},{"value":"0,0E+00","module":"D"}]},{"parameter":"PENRE","unit":"MJ","values":[{"value":"1,01E+02","module":"A1"},{"value":"9,20E-01","module":"A2"},{"value":"1,09E+00","module":"A3"},{"value":"1,83E+00","module":"A4"},{"value":"0,0E+00","module":"C1"},{"value":"7,16E-02","module":"C2"},{"value":"0,0E+00","module":"C3"},{"value":"3,61E-01","module":"C4"},{"value":"0,0E+00","module":"D"}]},{"parameter":"PENRM","unit":"MJ","values":[{"value":"4,25E-01","module":"A1"},{"value":"0,0E+00","module":"A2"},{"value":"0,0E+00","module":"A3"},{"value":"0,0E+00","module":"A4"},{"value":"0,0E+00","module":"C1"},{"value":"0,0E+00","module":"C2"},{"value":"0,0E+00","module":"C3"},{"value":"0,0E+00","module":"C4"},{"value":"0,0E+00","module":"D"}]},{"parameter":"PENRT","unit":"MJ","values":[{"value":"1,02E+02","module":"A1"},{"value":"9,20E-01","module":"A2"},{"value":"1,09E+00","module":"A3"},{"value":"1,83E+00","module":"A4"},{"value":"0,0E+00","module":"C1"},{"value":"7,16E-02","module":"C2"},{"value":"0,0E+00","module":"C3"},{"value":"3,61E-01","module":"C4"},{"value":"0,0E+00","module":"D"}]},{"parameter":"SM","unit":"kg","values":[{"value":"6,53E-02","module":"A1"},{"value":"0,0E+00","module":"A2"},{"value":"1,16E-06","module":"A3"},{"value":"0,0E+00","module":"A4"},{"value":"0,0E+00","module":"C1"},{"value":"0,0E+00","module":"C2"},{"value":"0,0E+00","module":"C3"},{"value":"3,99E-05","module":"C4"},{"value":"0,0E+00","module":"D"}]},{"parameter":"RSF","unit":"MJ","values":[{"value":"5,57E-03","module":"A1"},{"value":"2,10E-04","module":"A2"},{"value":"4,27E-05","module":"A3"},{"value":"4,56E-04","module":"A4"},{"value":"0,0E+00","module":"C1"},{"value":"1,79E-05","module":"C2"},{"value":"0,0E+00","module":"C3"},{"value":"1,36E-04","module":"C4"},{"value":"0,0E+00","module":"D"}]},{"parameter":"NRSF","unit":"MJ","values":[{"value":"5,11E-04","module":"A1"},{"value":"1,56E-03","module":"A2"},{"value":"5,70E-04","module":"A3"},{"value":"2,75E-03","module":"A4"},{"value":"0,0E+00","module":"C1"},{"value":"1,08E-04","module":"C2"},{"value":"0,0E+00","module":"C3"},{"value":"5,27E-04","module":"C4"},{"value":"0,0E+00","module":"D"}]},{"parameter":"FW","unit":"m3","values":[{"value":"1,99E-01","module":"A1"},{"value":"9,59E-05","module":"A2"},{"value":"2,75E-04","module":"A3"},{"value":"2,23E-04","module":"A4"},{"value":"0,0E+00","module":"C1"},{"value":"8,72E-06","module":"C2"},{"value":"0,0E+00","module":"C3"},{"value":"1,80E-04","module":"C4"},{"value":"0,0E+00","module":"D"}]}],"end_of_life_waste":[{"parameter":"HWD","unit":"kg","values":[{"value":"8,54E-03","module":"A1"},{"value":"6,24E-05","module":"A2"},{"value":"9,67E-05","module":"A3"},{"value":"1,40E-04","module":"A4"},{"value":"0,0E+00","module":"C1"},{"value":"5,47E-06","module":"C2"},{"value":"0,0E+00","module":"C3"},{"value":"2,23E-05","module":"C4"},{"value":"0,0E+00","module":"D"}]},{"parameter":"NHWD","unit":"kg","values":[{"value":"2,27E-01","module":"A1"},{"value":"5,98E-02","module":"A2"},{"value":"3,63E-02","module":"A3"},{"value":"1,57E-01","module":"A4"},{"value":"0,0E+00","module":"C1"},{"value":"6,16E-03","module":"C2"},{"value":"0,0E+00","module":"C3"},{"value":"1,01E+00","module":"C4"},{"value":"0,0E+00","module":"D"}]},{"parameter":"RWD","unit":"kg","values":[{"value":"1,61E-04","module":"A1"},{"value":"6,18E-06","module":"A2"},{"value":"1,48E-06","module":"A3"},{"value":"1,22E-05","module":"A4"},{"value":"0,0E+00","module":"C1"},{"value":"4,76E-07","module":"C2"},{"value":"0,0E+00","module":"C3"},{"value":"2,42E-06","module":"C4"},{"value":"0,0E+00","module":"D"}]}],"end_of_life_flow":[{"parameter":"CRU","unit":"kg","values":[{"value":"0,0E+00","module":"A1"},{"value":"0,0E+00","module":"A2"},{"value":"0,0E+00","module":"A3"},{"value":"0,0E+00","module":"A4"},{"value":"0,0E+00","module":"C1"},{"value":"0,0E+00","module":"C2"},{"value":"0,0E+00","module":"C3"},{"value":"0,0E+00","module":"C4"},{"value":"0,0E+00","module":"D"}]},{"parameter":"MFR","unit":"kg","values":[{"value":"4,24E-05","module":"A1"},{"value":"0,0E+00","module":"A2"},{"value":"4,88E-03","module":"A3"},{"value":"0,0E+00","module":"A4"},{"value":"0,0E+00","module":"C1"},{"value":"0,0E+00","module":"C2"},{"value":"0,0E+00","module":"C3"},{"value":"3,75E-05","module":"C4"},{"value":"0,0E+00","module":"D"}]},{"parameter":"MER","unit":"kg","values":[{"value":"2,16E-05","module":"A1"},{"value":"0,0E+00","module":"A2"},{"value":"1,08E-03","module":"A3"},{"value":"0,0E+00","module":"A4"},{"value":"0,0E+00","module":"C1"},{"value":"0,0E+00","module":"C2"},{"value":"0,0E+00","module":"C3"},{"value":"3,03E-07","module":"C4"},{"value":"0,0E+00","module":"D"}]},{"parameter":"EEE","unit":"MJ","values":[{"value":"2,66E-04","module":"A1"},{"value":"0,0E+00","module":"A2"},{"value":"9,58E-04","module":"A3"},{"value":"0,0E+00","module":"A4"},{"value":"0,0E+00","module":"C1"},{"value":"0,0E+00","module":"C2"},{"value":"0,0E+00","module":"C3"},{"value":"2,62E-06","module":"C4"},{"value":"0,0E+00","module":"D"}]},{"parameter":"EET","unit":"MJ","values":[{"value":"4,02E-03","module":"A1"},{"value":"0,0E+00","module":"A2"},{"value":"1,45E-02","module":"A3"},{"value":"0,0E+00","module":"A4"},{"value":"0,0E+00","module":"C1"},{"value":"0,0E+00","module":"C2"},{"value":"0,0E+00","module":"C3"},{"value":"3,96E-05","module":"C4"},{"value":"0,0E+00","module":"D"}]}]}