{"product_name":"Jotun Super Durable 2901, Jotun Powder Coatings Saudi Arabia Co. Ltd., Dammam","epd_id":"NEPD-3687-2632-EN","compliance":["EN 15804","ISO 14025","ISO 21930"],"producer_name":"Jotun A/S","environmental_impact":[{"parameter":"GWP-total","unit":"kg CO2-eq.","values":[{"value":"5,61E+00","module":"A1"},{"value":"1,55E-01","module":"A2"},{"value":"4,64E-01","module":"A3"}]},{"parameter":"ODP","unit":"kg CFC 11-eq.","values":[{"value":"9,77E-06","module":"A1"},{"value":"2,75E-08","module":"A2"},{"value":"6,12E-08","module":"A3"}]},{"parameter":"AP","unit":"kg SO2-eq.","values":[{"value":"2,74E-02","module":"A1"},{"value":"2,95E-03","module":"A2"},{"value":"3,12E-03","module":"A3"}]},{"parameter":"EP","unit":"kg Phosphat-eq.","values":[{"value":"5,99E-03","module":"A1"},{"value":"3,18E-04","module":"A2"},{"value":"2,62E-04","module":"A3"}]},{"parameter":"POCP","unit":"kg Ethen-eq.","values":[{"value":"2,73E-03","module":"A1"},{"value":"9,62E-05","module":"A2"},{"value":"1,28E-04","module":"A3"}]},{"parameter":"ADPE","unit":"kg Sb-eq.","values":[{"value":"1,33E-05","module":"A1"},{"value":"5,79E-08","module":"A2"},{"value":"2,54E-07","module":"A3"}]},{"parameter":"ADPF","unit":"MJ","values":[{"value":"9,56E+01","module":"A1"},{"value":"2,28E+00","module":"A2"},{"value":"7,19E+00","module":"A3"}]},{"parameter":"ADPM","unit":"kg Sb-eq.","values":[{"value":"1,33E-05","module":"A1"},{"value":"5,79E-08","module":"A2"},{"value":"2,54E-07","module":"A3"}]}],"additional_environmental_impact":[],"resource_use":[{"parameter":"PERE","unit":"MJ","values":[{"value":"3,69E+00","module":"A1"},{"value":"5,13E-02","module":"A2"},{"value":"2,13E-02","module":"A3"}]},{"parameter":"PERM","unit":"MJ","values":[{"value":"1,43E+00","module":"A1"},{"value":"9,99E-03","module":"A2"},{"value":"5,02E-03","module":"A3"}]},{"parameter":"PERT","unit":"MJ","values":[{"value":"5,11E+00","module":"A1"},{"value":"6,13E-02","module":"A2"},{"value":"2,63E-02","module":"A3"}]},{"parameter":"PENRE","unit":"MJ","values":[{"value":"1,07E+02","module":"A1"},{"value":"2,37E+00","module":"A2"},{"value":"7,24E+00","module":"A3"}]},{"parameter":"PENRM","unit":"MJ","values":[{"value":"0,0E+00","module":"A1"},{"value":"0,0E+00","module":"A2"},{"value":"0,0E+00","module":"A3"}]},{"parameter":"PENRT","unit":"MJ","values":[{"value":"1,07E+02","module":"A1"},{"value":"2,37E+00","module":"A2"},{"value":"7,24E+00","module":"A3"}]},{"parameter":"SM","unit":"kg","values":[{"value":"0,0E+00","module":"A1"},{"value":"0,0E+00","module":"A2"},{"value":"0,0E+00","module":"A3"}]},{"parameter":"RSF","unit":"MJ","values":[{"value":"0,0E+00","module":"A1"},{"value":"0,0E+00","module":"A2"},{"value":"0,0E+00","module":"A3"}]},{"parameter":"NRSF","unit":"MJ","values":[{"value":"0,0E+00","module":"A1"},{"value":"0,0E+00","module":"A2"},{"value":"0,0E+00","module":"A3"}]},{"parameter":"FW","unit":"m3","values":[{"value":"3,68E-01","module":"A1"},{"value":"3,39E-04","module":"A2"},{"value":"1,19E-03","module":"A3"}]}],"end_of_life_waste":[{"parameter":"HWD","unit":"kg","values":[{"value":"1,30E-03","module":"A1"},{"value":"1,27E-06","module":"A2"},{"value":"3,10E-06","module":"A3"}]},{"parameter":"NHWD","unit":"kg","values":[{"value":"1,51E+00","module":"A1"},{"value":"4,60E-02","module":"A2"},{"value":"7,83E-02","module":"A3"}]},{"parameter":"RWD","unit":"kg","values":[{"value":"0,0E+00","module":"A1"},{"value":"0,0E+00","module":"A2"},{"value":"0,0E+00","module":"A3"}]}],"end_of_life_flow":[{"parameter":"CRU","unit":"kg","values":[{"value":"0,0E+00","module":"A1"},{"value":"0,0E+00","module":"A2"},{"value":"0,0E+00","module":"A3"}]},{"parameter":"MFR","unit":"kg","values":[{"value":"0,0E+00","module":"A1"},{"value":"0,0E+00","module":"A2"},{"value":"2,44E-02","module":"A3"}]},{"parameter":"MER","unit":"kg","values":[{"value":"0,0E+00","module":"A1"},{"value":"0,0E+00","module":"A2"},{"value":"9,72E-03","module":"A3"}]},{"parameter":"EEE","unit":"MJ","values":[{"value":"0,0E+00","module":"A1"},{"value":"0,0E+00","module":"A2"},{"value":"0,0E+00","module":"A3"}]},{"parameter":"EET","unit":"MJ","values":[{"value":"0,0E+00","module":"A1"},{"value":"0,0E+00","module":"A2"},{"value":"0,0E+00","module":"A3"}]}]}