{"product_name":"Jumpax\u00ae Solid / Heat-Pak\u00ae Plus","epd_id":"EPD-Kiwa-EE-000277-EN (Rev.1_30.04.2024)","compliance":["EN 15804+A2","ISO 14025"],"producer_name":"Unifloor B.V.","environmental_impact":[{"parameter":"GWP-total","unit":"kg CO2-eq.","values":[{"value":"-4,01E-01","module":"A1"},{"value":"2,95E-01","module":"A2"},{"value":"1,44E+00","module":"A3"},{"value":"7,45E-01","module":"A4"},{"value":"8,29E-01","module":"A5"},{"value":"0,0E+00","module":"C1"},{"value":"3,11E-01","module":"C2"},{"value":"2,44E+01","module":"C3"},{"value":"1,34E+00","module":"C4"},{"value":"-2,30E+00","module":"D"}]},{"parameter":"GWP-fossil","unit":"kg CO2-eq.","values":[{"value":"3,84E+00","module":"A1"},{"value":"2,95E-01","module":"A2"},{"value":"9,71E-01","module":"A3"},{"value":"7,44E-01","module":"A4"},{"value":"1,69E-01","module":"A5"},{"value":"0,0E+00","module":"C1"},{"value":"3,11E-01","module":"C2"},{"value":"1,36E-01","module":"C3"},{"value":"9,48E-03","module":"C4"},{"value":"-2,19E+00","module":"D"}]},{"parameter":"GWP-biogenic","unit":"kg CO2-eq.","values":[{"value":"-4,25E+00","module":"A1"},{"value":"1,36E-04","module":"A2"},{"value":"4,73E-01","module":"A3"},{"value":"3,43E-04","module":"A4"},{"value":"6,59E-01","module":"A5"},{"value":"0,0E+00","module":"C1"},{"value":"1,43E-04","module":"C2"},{"value":"2,42E+01","module":"C3"},{"value":"1,33E+00","module":"C4"},{"value":"-1,08E-01","module":"D"}]},{"parameter":"GWP-luluc","unit":"kg CO2-eq.","values":[{"value":"4,90E-03","module":"A1"},{"value":"1,08E-04","module":"A2"},{"value":"3,09E-04","module":"A3"},{"value":"2,73E-04","module":"A4"},{"value":"1,66E-04","module":"A5"},{"value":"0,0E+00","module":"C1"},{"value":"1,14E-04","module":"C2"},{"value":"3,72E-05","module":"C3"},{"value":"4,55E-06","module":"C4"},{"value":"-1,75E-03","module":"D"}]},{"parameter":"ODP","unit":"kg CFC 11-equiv.","values":[{"value":"5,06E-07","module":"A1"},{"value":"6,51E-08","module":"A2"},{"value":"1,10E-07","module":"A3"},{"value":"1,64E-07","module":"A4"},{"value":"2,33E-08","module":"A5"},{"value":"0,0E+00","module":"C1"},{"value":"6,86E-08","module":"C2"},{"value":"1,75E-08","module":"C3"},{"value":"2,62E-09","module":"C4"},{"value":"-1,80E-07","module":"D"}]},{"parameter":"AP","unit":"mol H+-eq.","values":[{"value":"2,68E-02","module":"A1"},{"value":"1,71E-03","module":"A2"},{"value":"2,28E-03","module":"A3"},{"value":"4,31E-03","module":"A4"},{"value":"1,12E-03","module":"A5"},{"value":"0,0E+00","module":"C1"},{"value":"1,80E-03","module":"C2"},{"value":"4,65E-03","module":"C3"},{"value":"7,39E-05","module":"C4"},{"value":"-4,58E-03","module":"D"}]},{"parameter":"POCP","unit":"kg NMVOC-eq.","values":[{"value":"1,76E-02","module":"A1"},{"value":"1,90E-03","module":"A2"},{"value":"1,91E-03","module":"A3"},{"value":"4,79E-03","module":"A4"},{"value":"9,04E-04","module":"A5"},{"value":"0,0E+00","module":"C1"},{"value":"2,00E-03","module":"C2"},{"value":"6,48E-03","module":"C3"},{"value":"9,41E-05","module":"C4"},{"value":"-2,80E-03","module":"D"}]},{"parameter":"ADPE","unit":"kg Sb-eq.","values":[{"value":"7,09E-05","module":"A1"},{"value":"7,47E-06","module":"A2"},{"value":"4,38E-06","module":"A3"},{"value":"1,89E-05","module":"A4"},{"value":"2,75E-06","module":"A5"},{"value":"0,0E+00","module":"C1"},{"value":"7,87E-06","module":"C2"},{"value":"8,52E-07","module":"C3"},{"value":"1,19E-08","module":"C4"},{"value":"-4,25E-06","module":"D"}]},{"parameter":"ADPF","unit":"MJ","values":[{"value":"6,46E+01","module":"A1"},{"value":"4,45E+00","module":"A2"},{"value":"1,48E+01","module":"A3"},{"value":"1,12E+01","module":"A4"},{"value":"2,73E+00","module":"A5"},{"value":"0,0E+00","module":"C1"},{"value":"4,69E+00","module":"C2"},{"value":"1,38E+00","module":"C3"},{"value":"2,02E-01","module":"C4"},{"value":"-3,21E+01","module":"D"}]},{"parameter":"WDP","unit":"m3 world-eq.","values":[{"value":"3,59E+00","module":"A1"},{"value":"1,59E-02","module":"A2"},{"value":"1,53E-01","module":"A3"},{"value":"4,01E-02","module":"A4"},{"value":"1,15E-01","module":"A5"},{"value":"0,0E+00","module":"C1"},{"value":"1,68E-02","module":"C2"},{"value":"4,86E-02","module":"C3"},{"value":"9,03E-03","module":"C4"},{"value":"-4,94E-02","module":"D"}]},{"parameter":"EP-freshwater","unit":"kg P-eq.","values":[{"value":"1,68E-04","module":"A1"},{"value":"2,98E-06","module":"A2"},{"value":"2,02E-05","module":"A3"},{"value":"7,51E-06","module":"A4"},{"value":"6,10E-06","module":"A5"},{"value":"0,0E+00","module":"C1"},{"value":"3,14E-06","module":"C2"},{"value":"2,79E-06","module":"C3"},{"value":"2,40E-07","module":"C4"},{"value":"-1,98E-04","module":"D"}]},{"parameter":"EP-marine","unit":"kg N-eq.","values":[{"value":"5,23E-03","module":"A1"},{"value":"6,03E-04","module":"A2"},{"value":"5,62E-04","module":"A3"},{"value":"1,52E-03","module":"A4"},{"value":"2,78E-04","module":"A5"},{"value":"0,0E+00","module":"C1"},{"value":"6,35E-04","module":"C2"},{"value":"2,16E-03","module":"C3"},{"value":"4,59E-05","module":"C4"},{"value":"-8,96E-04","module":"D"}]},{"parameter":"EP-terrestrial","unit":"mol N-eq.","values":[{"value":"7,57E-02","module":"A1"},{"value":"6,65E-03","module":"A2"},{"value":"6,86E-03","module":"A3"},{"value":"1,68E-02","module":"A4"},{"value":"3,66E-03","module":"A5"},{"value":"0,0E+00","module":"C1"},{"value":"7,00E-03","module":"C2"},{"value":"2,48E-02","module":"C3"},{"value":"2,62E-04","module":"C4"},{"value":"-1,35E-02","module":"D"}]}],"additional_environmental_impact":[{"parameter":"PM","unit":"disease incidence","values":[{"value":"3,65E-07","module":"A1"},{"value":"2,65E-08","module":"A2"},{"value":"2,06E-08","module":"A3"},{"value":"6,69E-08","module":"A4"},{"value":"1,44E-08","module":"A5"},{"value":"0,0E+00","module":"C1"},{"value":"2,80E-08","module":"C2"},{"value":"3,75E-08","module":"C3"},{"value":"1,35E-09","module":"C4"},{"value":"-2,12E-08","module":"D"}]},{"parameter":"ETP-fw","unit":"CTUe","values":[{"value":"1,15E+02","module":"A1"},{"value":"3,97E+00","module":"A2"},{"value":"8,84E+00","module":"A3"},{"value":"1,00E+01","module":"A4"},{"value":"4,09E+00","module":"A5"},{"value":"0,0E+00","module":"C1"},{"value":"4,18E+00","module":"C2"},{"value":"4,04E+00","module":"C3"},{"value":"1,52E-01","module":"C4"},{"value":"-1,66E+01","module":"D"}]},{"parameter":"HTP-c","unit":"CTUh","values":[{"value":"2,86E-08","module":"A1"},{"value":"1,29E-10","module":"A2"},{"value":"2,77E-09","module":"A3"},{"value":"3,25E-10","module":"A4"},{"value":"2,68E-09","module":"A5"},{"value":"0,0E+00","module":"C1"},{"value":"1,36E-10","module":"C2"},{"value":"5,76E-08","module":"C3"},{"value":"4,94E-12","module":"C4"},{"value":"-3,23E-10","module":"D"}]},{"parameter":"HTP-nc","unit":"CTUh","values":[{"value":"6,66E-08","module":"A1"},{"value":"4,34E-09","module":"A2"},{"value":"5,80E-09","module":"A3"},{"value":"1,09E-08","module":"A4"},{"value":"2,88E-09","module":"A5"},{"value":"0,0E+00","module":"C1"},{"value":"4,57E-09","module":"C2"},{"value":"1,41E-08","module":"C3"},{"value":"2,05E-10","module":"C4"},{"value":"-1,17E-08","module":"D"}]},{"parameter":"SQP","unit":"dimensionless","values":[{"value":"2,12E+02","module":"A1"},{"value":"3,86E+00","module":"A2"},{"value":"2,09E+01","module":"A3"},{"value":"9,73E+00","module":"A4"},{"value":"7,29E+00","module":"A5"},{"value":"0,0E+00","module":"C1"},{"value":"4,07E+00","module":"C2"},{"value":"4,80E-01","module":"C3"},{"value":"4,76E-01","module":"C4"},{"value":"-2,23E+01","module":"D"}]},{"parameter":"IRP","unit":"kBq U235-eq.","values":[{"value":"2,62E-01","module":"A1"},{"value":"1,86E-02","module":"A2"},{"value":"2,12E-02","module":"A3"},{"value":"4,70E-02","module":"A4"},{"value":"9,83E-03","module":"A5"},{"value":"0,0E+00","module":"C1"},{"value":"1,96E-02","module":"C2"},{"value":"3,60E-03","module":"C3"},{"value":"7,90E-04","module":"C4"},{"value":"-6,21E-02","module":"D"}]}],"resource_use":[{"parameter":"PERE","unit":"MJ","values":[{"value":"5,79E+00","module":"A1"},{"value":"5,57E-02","module":"A2"},{"value":"2,51E+00","module":"A3"},{"value":"1,40E-01","module":"A4"},{"value":"2,60E-01","module":"A5"},{"value":"0,0E+00","module":"C1"},{"value":"5,87E-02","module":"C2"},{"value":"6,40E-02","module":"C3"},{"value":"6,33E-03","module":"C4"},{"value":"-6,18E+00","module":"D"}]},{"parameter":"PERM","unit":"MJ","values":[{"value":"3,69E+01","module":"A1"},{"value":"0,0E+00","module":"A2"},{"value":"1,11E+00","module":"A3"},{"value":"0,0E+00","module":"A4"},{"value":"1,14E+00","module":"A5"},{"value":"0,0E+00","module":"C1"},{"value":"0,0E+00","module":"C2"},{"value":"0,0E+00","module":"C3"},{"value":"0,0E+00","module":"C4"},{"value":"0,0E+00","module":"D"}]},{"parameter":"PERT","unit":"MJ","values":[{"value":"4,27E+01","module":"A1"},{"value":"5,57E-02","module":"A2"},{"value":"3,61E+00","module":"A3"},{"value":"1,40E-01","module":"A4"},{"value":"1,40E+00","module":"A5"},{"value":"0,0E+00","module":"C1"},{"value":"5,87E-02","module":"C2"},{"value":"6,40E-02","module":"C3"},{"value":"6,33E-03","module":"C4"},{"value":"-6,18E+00","module":"D"}]},{"parameter":"PENRE","unit":"MJ","values":[{"value":"6,08E+01","module":"A1"},{"value":"4,72E+00","module":"A2"},{"value":"1,59E+01","module":"A3"},{"value":"1,19E+01","module":"A4"},{"value":"2,67E+00","module":"A5"},{"value":"0,0E+00","module":"C1"},{"value":"4,98E+00","module":"C2"},{"value":"1,49E+00","module":"C3"},{"value":"2,14E-01","module":"C4"},{"value":"-3,49E+01","module":"D"}]},{"parameter":"PENRM","unit":"MJ","values":[{"value":"8,72E+00","module":"A1"},{"value":"0,0E+00","module":"A2"},{"value":"3,11E-01","module":"A3"},{"value":"0,0E+00","module":"A4"},{"value":"2,71E-01","module":"A5"},{"value":"0,0E+00","module":"C1"},{"value":"0,0E+00","module":"C2"},{"value":"0,0E+00","module":"C3"},{"value":"0,0E+00","module":"C4"},{"value":"-6,78E-05","module":"D"}]},{"parameter":"PENRT","unit":"MJ","values":[{"value":"6,95E+01","module":"A1"},{"value":"4,72E+00","module":"A2"},{"value":"1,62E+01","module":"A3"},{"value":"1,19E+01","module":"A4"},{"value":"2,95E+00","module":"A5"},{"value":"0,0E+00","module":"C1"},{"value":"4,98E+00","module":"C2"},{"value":"1,49E+00","module":"C3"},{"value":"2,14E-01","module":"C4"},{"value":"-3,49E+01","module":"D"}]},{"parameter":"SM","unit":"kg","values":[{"value":"0,0E+00","module":"A1"},{"value":"0,0E+00","module":"A2"},{"value":"0,0E+00","module":"A3"},{"value":"0,0E+00","module":"A4"},{"value":"0,0E+00","module":"A5"},{"value":"0,0E+00","module":"C1"},{"value":"0,0E+00","module":"C2"},{"value":"0,0E+00","module":"C3"},{"value":"0,0E+00","module":"C4"},{"value":"0,0E+00","module":"D"}]},{"parameter":"RSF","unit":"MJ","values":[{"value":"0,0E+00","module":"A1"},{"value":"0,0E+00","module":"A2"},{"value":"0,0E+00","module":"A3"},{"value":"0,0E+00","module":"A4"},{"value":"0,0E+00","module":"A5"},{"value":"0,0E+00","module":"C1"},{"value":"0,0E+00","module":"C2"},{"value":"0,0E+00","module":"C3"},{"value":"0,0E+00","module":"C4"},{"value":"0,0E+00","module":"D"}]},{"parameter":"NRSF","unit":"MJ","values":[{"value":"0,0E+00","module":"A1"},{"value":"0,0E+00","module":"A2"},{"value":"0,0E+00","module":"A3"},{"value":"0,0E+00","module":"A4"},{"value":"0,0E+00","module":"A5"},{"value":"0,0E+00","module":"C1"},{"value":"0,0E+00","module":"C2"},{"value":"0,0E+00","module":"C3"},{"value":"0,0E+00","module":"C4"},{"value":"0,0E+00","module":"D"}]},{"parameter":"FW","unit":"m3","values":[{"value":"1,11E-01","module":"A1"},{"value":"5,42E-04","module":"A2"},{"value":"6,42E-03","module":"A3"},{"value":"1,37E-03","module":"A4"},{"value":"3,80E-03","module":"A5"},{"value":"0,0E+00","module":"C1"},{"value":"5,71E-04","module":"C2"},{"value":"7,25E-03","module":"C3"},{"value":"2,17E-04","module":"C4"},{"value":"-7,63E-03","module":"D"}]}],"end_of_life_waste":[{"parameter":"HWD","unit":"kg","values":[{"value":"8,70E-05","module":"A1"},{"value":"1,13E-05","module":"A2"},{"value":"1,83E-05","module":"A3"},{"value":"2,84E-05","module":"A4"},{"value":"4,15E-06","module":"A5"},{"value":"0,0E+00","module":"C1"},{"value":"1,19E-05","module":"C2"},{"value":"8,86E-06","module":"C3"},{"value":"1,68E-07","module":"C4"},{"value":"-2,40E-05","module":"D"}]},{"parameter":"NHWD","unit":"kg","values":[{"value":"6,41E-01","module":"A1"},{"value":"2,82E-01","module":"A2"},{"value":"8,37E-02","module":"A3"},{"value":"7,12E-01","module":"A4"},{"value":"6,70E-02","module":"A5"},{"value":"0,0E+00","module":"C1"},{"value":"2,97E-01","module":"C2"},{"value":"7,81E-01","module":"C3"},{"value":"7,83E-01","module":"C4"},{"value":"-8,08E-02","module":"D"}]},{"parameter":"RWD","unit":"kg","values":[{"value":"2,41E-04","module":"A1"},{"value":"2,92E-05","module":"A2"},{"value":"2,26E-05","module":"A3"},{"value":"7,37E-05","module":"A4"},{"value":"9,96E-06","module":"A5"},{"value":"0,0E+00","module":"C1"},{"value":"3,08E-05","module":"C2"},{"value":"4,26E-06","module":"C3"},{"value":"1,21E-06","module":"C4"},{"value":"-8,13E-05","module":"D"}]}],"end_of_life_flow":[{"parameter":"CRU","unit":"kg","values":[{"value":"0,0E+00","module":"A1"},{"value":"0,0E+00","module":"A2"},{"value":"0,0E+00","module":"A3"},{"value":"0,0E+00","module":"A4"},{"value":"0,0E+00","module":"A5"},{"value":"0,0E+00","module":"C1"},{"value":"0,0E+00","module":"C2"},{"value":"0,0E+00","module":"C3"},{"value":"0,0E+00","module":"C4"},{"value":"0,0E+00","module":"D"}]},{"parameter":"MFR","unit":"kg","values":[{"value":"0,0E+00","module":"A1"},{"value":"0,0E+00","module":"A2"},{"value":"0,0E+00","module":"A3"},{"value":"0,0E+00","module":"A4"},{"value":"1,78E-04","module":"A5"},{"value":"0,0E+00","module":"C1"},{"value":"0,0E+00","module":"C2"},{"value":"0,0E+00","module":"C3"},{"value":"0,0E+00","module":"C4"},{"value":"0,0E+00","module":"D"}]},{"parameter":"MER","unit":"kg","values":[{"value":"0,0E+00","module":"A1"},{"value":"0,0E+00","module":"A2"},{"value":"0,0E+00","module":"A3"},{"value":"0,0E+00","module":"A4"},{"value":"0,0E+00","module":"A5"},{"value":"0,0E+00","module":"C1"},{"value":"0,0E+00","module":"C2"},{"value":"1,48E+01","module":"C3"},{"value":"0,0E+00","module":"C4"},{"value":"0,0E+00","module":"D"}]},{"parameter":"EEE","unit":"MJ","values":[{"value":"0,0E+00","module":"A1"},{"value":"0,0E+00","module":"A2"},{"value":"-1,96E-01","module":"A3"},{"value":"0,0E+00","module":"A4"},{"value":"0,0E+00","module":"A5"},{"value":"0,0E+00","module":"C1"},{"value":"0,0E+00","module":"C2"},{"value":"1,25E+02","module":"C3"},{"value":"0,0E+00","module":"C4"},{"value":"-6,72E+00","module":"D"}]},{"parameter":"EET","unit":"MJ","values":[{"value":"0,0E+00","module":"A1"},{"value":"0,0E+00","module":"A2"},{"value":"-3,37E-01","module":"A3"},{"value":"0,0E+00","module":"A4"},{"value":"0,0E+00","module":"A5"},{"value":"0,0E+00","module":"C1"},{"value":"0,0E+00","module":"C2"},{"value":"0,0E+00","module":"C3"},{"value":"0,0E+00","module":"C4"},{"value":"-1,16E+01","module":"D"}]}]}