{"product_name":"Jumpax\u00ae Top","epd_id":"EPD-Unifloor-262-EN","compliance":["EN 15804+A2","ISO 14025"],"producer_name":"Unifloor B.V.","environmental_impact":[{"parameter":"GWP-total","unit":"kg CO2-eq.","values":[{"value":"7,52E-01","module":"A1"},{"value":"3,32E-01","module":"A2"},{"value":"8,93E-01","module":"A3"},{"value":"1,30E-01","module":"A4"},{"value":"3,27E-01","module":"A5"},{"value":"0,0E+00","module":"C1"},{"value":"1,22E-01","module":"C2"},{"value":"8,47E+00","module":"C3"},{"value":"3,41E-02","module":"C4"},{"value":"-4,56E+00","module":"D"}]},{"parameter":"GWP-fossil","unit":"kg CO2-eq.","values":[{"value":"4,75E+00","module":"A1"},{"value":"3,32E-01","module":"A2"},{"value":"9,28E-01","module":"A3"},{"value":"1,29E-01","module":"A4"},{"value":"1,90E-01","module":"A5"},{"value":"0,0E+00","module":"C1"},{"value":"1,22E-01","module":"C2"},{"value":"5,32E-02","module":"C3"},{"value":"3,63E-03","module":"C4"},{"value":"-4,34E+00","module":"D"}]},{"parameter":"GWP-biogenic","unit":"kg CO2-eq.","values":[{"value":"-4,01E+00","module":"A1"},{"value":"1,53E-04","module":"A2"},{"value":"-3,57E-02","module":"A3"},{"value":"5,98E-05","module":"A4"},{"value":"1,37E-01","module":"A5"},{"value":"0,0E+00","module":"C1"},{"value":"5,61E-05","module":"C2"},{"value":"8,42E+00","module":"C3"},{"value":"3,04E-02","module":"C4"},{"value":"-2,12E-01","module":"D"}]},{"parameter":"GWP-luluc","unit":"kg CO2-eq.","values":[{"value":"6,75E-03","module":"A1"},{"value":"1,22E-04","module":"A2"},{"value":"3,22E-04","module":"A3"},{"value":"4,74E-05","module":"A4"},{"value":"2,21E-04","module":"A5"},{"value":"0,0E+00","module":"C1"},{"value":"4,46E-05","module":"C2"},{"value":"1,46E-05","module":"C3"},{"value":"1,59E-06","module":"C4"},{"value":"-3,15E-03","module":"D"}]},{"parameter":"ODP","unit":"kg CFC 11-equiv.","values":[{"value":"6,21E-07","module":"A1"},{"value":"7,32E-08","module":"A2"},{"value":"1,07E-07","module":"A3"},{"value":"2,86E-08","module":"A4"},{"value":"2,54E-08","module":"A5"},{"value":"0,0E+00","module":"C1"},{"value":"2,68E-08","module":"C2"},{"value":"6,83E-09","module":"C3"},{"value":"1,00E-09","module":"C4"},{"value":"-3,50E-07","module":"D"}]},{"parameter":"AP","unit":"mol H+-eq.","values":[{"value":"3,30E-02","module":"A1"},{"value":"1,92E-03","module":"A2"},{"value":"2,25E-03","module":"A3"},{"value":"7,51E-04","module":"A4"},{"value":"1,20E-03","module":"A5"},{"value":"0,0E+00","module":"C1"},{"value":"7,05E-04","module":"C2"},{"value":"1,82E-03","module":"C3"},{"value":"2,81E-05","module":"C4"},{"value":"-8,17E-03","module":"D"}]},{"parameter":"POCP","unit":"kg NMVOC-eq.","values":[{"value":"2,25E-02","module":"A1"},{"value":"2,13E-03","module":"A2"},{"value":"1,85E-03","module":"A3"},{"value":"8,33E-04","module":"A4"},{"value":"9,02E-04","module":"A5"},{"value":"0,0E+00","module":"C1"},{"value":"7,82E-04","module":"C2"},{"value":"2,53E-03","module":"C3"},{"value":"3,71E-05","module":"C4"},{"value":"-4,76E-03","module":"D"}]},{"parameter":"ADPE","unit":"kg Sb-eq.","values":[{"value":"8,50E-05","module":"A1"},{"value":"8,40E-06","module":"A2"},{"value":"4,56E-06","module":"A3"},{"value":"3,28E-06","module":"A4"},{"value":"3,05E-06","module":"A5"},{"value":"0,0E+00","module":"C1"},{"value":"3,08E-06","module":"C2"},{"value":"3,33E-07","module":"C3"},{"value":"3,47E-08","module":"C4"},{"value":"-8,04E-06","module":"D"}]},{"parameter":"ADPF","unit":"MJ","values":[{"value":"8,20E+01","module":"A1"},{"value":"5,00E+00","module":"A2"},{"value":"1,43E+01","module":"A3"},{"value":"1,95E+00","module":"A4"},{"value":"3,17E+00","module":"A5"},{"value":"0,0E+00","module":"C1"},{"value":"1,83E+00","module":"C2"},{"value":"5,42E-01","module":"C3"},{"value":"7,66E-02","module":"C4"},{"value":"-6,37E+01","module":"D"}]},{"parameter":"WDP","unit":"m3 world-eq.","values":[{"value":"5,34E+00","module":"A1"},{"value":"1,79E-02","module":"A2"},{"value":"2,02E-01","module":"A3"},{"value":"6,99E-03","module":"A4"},{"value":"1,68E-01","module":"A5"},{"value":"0,0E+00","module":"C1"},{"value":"6,56E-03","module":"C2"},{"value":"1,90E-02","module":"C3"},{"value":"3,28E-03","module":"C4"},{"value":"-9,56E-02","module":"D"}]},{"parameter":"EP-freshwater","unit":"kg P-eq.","values":[{"value":"2,14E-04","module":"A1"},{"value":"3,35E-06","module":"A2"},{"value":"1,59E-05","module":"A3"},{"value":"1,31E-06","module":"A4"},{"value":"7,42E-06","module":"A5"},{"value":"0,0E+00","module":"C1"},{"value":"1,23E-06","module":"C2"},{"value":"1,09E-06","module":"C3"},{"value":"6,75E-08","module":"C4"},{"value":"-3,93E-04","module":"D"}]},{"parameter":"EP-marine","unit":"kg N-eq.","values":[{"value":"5,59E-03","module":"A1"},{"value":"6,78E-04","module":"A2"},{"value":"5,05E-04","module":"A3"},{"value":"2,65E-04","module":"A4"},{"value":"2,38E-04","module":"A5"},{"value":"0,0E+00","module":"C1"},{"value":"2,48E-04","module":"C2"},{"value":"8,45E-04","module":"C3"},{"value":"1,81E-05","module":"C4"},{"value":"-1,50E-03","module":"D"}]},{"parameter":"EP-terrestrial","unit":"mol N-eq.","values":[{"value":"9,33E-02","module":"A1"},{"value":"7,47E-03","module":"A2"},{"value":"6,58E-03","module":"A3"},{"value":"2,92E-03","module":"A4"},{"value":"3,62E-03","module":"A5"},{"value":"0,0E+00","module":"C1"},{"value":"2,74E-03","module":"C2"},{"value":"9,69E-03","module":"C3"},{"value":"1,04E-04","module":"C4"},{"value":"-2,21E-02","module":"D"}]}],"additional_environmental_impact":[{"parameter":"PM","unit":"disease incidence","values":[{"value":"4,95E-07","module":"A1"},{"value":"2,98E-08","module":"A2"},{"value":"2,31E-08","module":"A3"},{"value":"1,16E-08","module":"A4"},{"value":"1,73E-08","module":"A5"},{"value":"0,0E+00","module":"C1"},{"value":"1,09E-08","module":"C2"},{"value":"1,47E-08","module":"C3"},{"value":"5,32E-10","module":"C4"},{"value":"-2,89E-08","module":"D"}]},{"parameter":"ETP-fw","unit":"CTUe","values":[{"value":"1,18E+02","module":"A1"},{"value":"4,46E+00","module":"A2"},{"value":"8,60E+00","module":"A3"},{"value":"1,74E+00","module":"A4"},{"value":"4,05E+00","module":"A5"},{"value":"0,0E+00","module":"C1"},{"value":"1,64E+00","module":"C2"},{"value":"1,58E+00","module":"C3"},{"value":"7,67E-02","module":"C4"},{"value":"-2,37E+01","module":"D"}]},{"parameter":"HTP-c","unit":"CTUh","values":[{"value":"4,95E-08","module":"A1"},{"value":"1,45E-10","module":"A2"},{"value":"2,34E-09","module":"A3"},{"value":"5,65E-11","module":"A4"},{"value":"2,24E-09","module":"A5"},{"value":"0,0E+00","module":"C1"},{"value":"5,30E-11","module":"C2"},{"value":"2,25E-08","module":"C3"},{"value":"2,13E-12","module":"C4"},{"value":"-5,36E-10","module":"D"}]},{"parameter":"HTP-nc","unit":"CTUh","values":[{"value":"9,53E-08","module":"A1"},{"value":"4,88E-09","module":"A2"},{"value":"6,11E-09","module":"A3"},{"value":"1,90E-09","module":"A4"},{"value":"3,43E-09","module":"A5"},{"value":"0,0E+00","module":"C1"},{"value":"1,79E-09","module":"C2"},{"value":"5,53E-09","module":"C3"},{"value":"8,20E-11","module":"C4"},{"value":"-1,95E-08","module":"D"}]},{"parameter":"SQP","unit":"dimensionless","values":[{"value":"4,01E+02","module":"A1"},{"value":"4,34E+00","module":"A2"},{"value":"2,69E+01","module":"A3"},{"value":"1,69E+00","module":"A4"},{"value":"1,30E+01","module":"A5"},{"value":"0,0E+00","module":"C1"},{"value":"1,59E+00","module":"C2"},{"value":"1,88E-01","module":"C3"},{"value":"1,81E-01","module":"C4"},{"value":"-6,89E+00","module":"D"}]},{"parameter":"IRP","unit":"kBq U235-eq.","values":[{"value":"2,35E-01","module":"A1"},{"value":"2,10E-02","module":"A2"},{"value":"1,82E-02","module":"A3"},{"value":"8,18E-03","module":"A4"},{"value":"8,63E-03","module":"A5"},{"value":"0,0E+00","module":"C1"},{"value":"7,68E-03","module":"C2"},{"value":"1,41E-03","module":"C3"},{"value":"3,00E-04","module":"C4"},{"value":"-1,23E-01","module":"D"}]}],"resource_use":[{"parameter":"PERE","unit":"MJ","values":[{"value":"-7,93E+00","module":"A1"},{"value":"6,26E-02","module":"A2"},{"value":"2,14E+00","module":"A3"},{"value":"2,44E-02","module":"A4"},{"value":"-1,66E-01","module":"A5"},{"value":"0,0E+00","module":"C1"},{"value":"2,30E-02","module":"C2"},{"value":"2,52E-02","module":"C3"},{"value":"1,64E-03","module":"C4"},{"value":"-4,46E+00","module":"D"}]},{"parameter":"PERM","unit":"MJ","values":[{"value":"8,38E+01","module":"A1"},{"value":"0,0E+00","module":"A2"},{"value":"2,51E+00","module":"A3"},{"value":"0,0E+00","module":"A4"},{"value":"2,59E+00","module":"A5"},{"value":"0,0E+00","module":"C1"},{"value":"0,0E+00","module":"C2"},{"value":"0,0E+00","module":"C3"},{"value":"0,0E+00","module":"C4"},{"value":"-2,45E-03","module":"D"}]},{"parameter":"PERT","unit":"MJ","values":[{"value":"7,58E+01","module":"A1"},{"value":"6,26E-02","module":"A2"},{"value":"4,66E+00","module":"A3"},{"value":"2,44E-02","module":"A4"},{"value":"2,42E+00","module":"A5"},{"value":"0,0E+00","module":"C1"},{"value":"2,30E-02","module":"C2"},{"value":"2,50E-02","module":"C3"},{"value":"1,35E-03","module":"C4"},{"value":"-4,46E+00","module":"D"}]},{"parameter":"PENRE","unit":"MJ","values":[{"value":"8,88E+01","module":"A1"},{"value":"5,31E+00","module":"A2"},{"value":"1,56E+01","module":"A3"},{"value":"2,07E+00","module":"A4"},{"value":"3,44E+00","module":"A5"},{"value":"0,0E+00","module":"C1"},{"value":"1,95E+00","module":"C2"},{"value":"8,28E-01","module":"C3"},{"value":"8,26E-02","module":"C4"},{"value":"-6,94E+01","module":"D"}]},{"parameter":"PENRM","unit":"MJ","values":[{"value":"0,0E+00","module":"A1"},{"value":"0,0E+00","module":"A2"},{"value":"4,96E-02","module":"A3"},{"value":"0,0E+00","module":"A4"},{"value":"1,49E-03","module":"A5"},{"value":"0,0E+00","module":"C1"},{"value":"0,0E+00","module":"C2"},{"value":"0,0E+00","module":"C3"},{"value":"0,0E+00","module":"C4"},{"value":"-6,78E-05","module":"D"}]},{"parameter":"PENRT","unit":"MJ","values":[{"value":"8,88E+01","module":"A1"},{"value":"5,31E+00","module":"A2"},{"value":"1,56E+01","module":"A3"},{"value":"2,07E+00","module":"A4"},{"value":"3,43E+00","module":"A5"},{"value":"0,0E+00","module":"C1"},{"value":"1,95E+00","module":"C2"},{"value":"5,83E-01","module":"C3"},{"value":"8,14E-02","module":"C4"},{"value":"-6,94E+01","module":"D"}]},{"parameter":"SM","unit":"kg","values":[{"value":"0,0E+00","module":"A1"},{"value":"0,0E+00","module":"A2"},{"value":"0,0E+00","module":"A3"},{"value":"0,0E+00","module":"A4"},{"value":"0,0E+00","module":"A5"},{"value":"0,0E+00","module":"C1"},{"value":"0,0E+00","module":"C2"},{"value":"0,0E+00","module":"C3"},{"value":"0,0E+00","module":"C4"},{"value":"0,0E+00","module":"D"}]},{"parameter":"RSF","unit":"MJ","values":[{"value":"0,0E+00","module":"A1"},{"value":"0,0E+00","module":"A2"},{"value":"0,0E+00","module":"A3"},{"value":"0,0E+00","module":"A4"},{"value":"0,0E+00","module":"A5"},{"value":"0,0E+00","module":"C1"},{"value":"0,0E+00","module":"C2"},{"value":"0,0E+00","module":"C3"},{"value":"0,0E+00","module":"C4"},{"value":"0,0E+00","module":"D"}]},{"parameter":"NRSF","unit":"MJ","values":[{"value":"0,0E+00","module":"A1"},{"value":"0,0E+00","module":"A2"},{"value":"0,0E+00","module":"A3"},{"value":"0,0E+00","module":"A4"},{"value":"0,0E+00","module":"A5"},{"value":"0,0E+00","module":"C1"},{"value":"0,0E+00","module":"C2"},{"value":"0,0E+00","module":"C3"},{"value":"0,0E+00","module":"C4"},{"value":"0,0E+00","module":"D"}]},{"parameter":"FW","unit":"m3","values":[{"value":"1,43E-01","module":"A1"},{"value":"6,09E-04","module":"A2"},{"value":"6,99E-03","module":"A3"},{"value":"2,38E-04","module":"A4"},{"value":"4,62E-03","module":"A5"},{"value":"0,0E+00","module":"C1"},{"value":"2,23E-04","module":"C2"},{"value":"2,84E-03","module":"C3"},{"value":"8,00E-05","module":"C4"},{"value":"-1,52E-02","module":"D"}]}],"end_of_life_waste":[{"parameter":"HWD","unit":"kg","values":[{"value":"9,17E-05","module":"A1"},{"value":"1,27E-05","module":"A2"},{"value":"1,74E-05","module":"A3"},{"value":"4,95E-06","module":"A4"},{"value":"3,95E-06","module":"A5"},{"value":"0,0E+00","module":"C1"},{"value":"4,65E-06","module":"C2"},{"value":"3,47E-06","module":"C3"},{"value":"1,18E-07","module":"C4"},{"value":"-4,68E-05","module":"D"}]},{"parameter":"NHWD","unit":"kg","values":[{"value":"7,68E-01","module":"A1"},{"value":"3,17E-01","module":"A2"},{"value":"6,46E-02","module":"A3"},{"value":"1,24E-01","module":"A4"},{"value":"4,93E-02","module":"A5"},{"value":"0,0E+00","module":"C1"},{"value":"1,16E-01","module":"C2"},{"value":"3,05E-01","module":"C3"},{"value":"3,06E-01","module":"C4"},{"value":"-1,47E-01","module":"D"}]},{"parameter":"RWD","unit":"kg","values":[{"value":"2,51E-04","module":"A1"},{"value":"3,28E-05","module":"A2"},{"value":"2,00E-05","module":"A3"},{"value":"1,28E-05","module":"A4"},{"value":"9,69E-06","module":"A5"},{"value":"0,0E+00","module":"C1"},{"value":"1,20E-05","module":"C2"},{"value":"1,67E-06","module":"C3"},{"value":"4,55E-07","module":"C4"},{"value":"-1,60E-04","module":"D"}]}],"end_of_life_flow":[{"parameter":"CRU","unit":"kg","values":[{"value":"0,0E+00","module":"A1"},{"value":"0,0E+00","module":"A2"},{"value":"0,0E+00","module":"A3"},{"value":"0,0E+00","module":"A4"},{"value":"0,0E+00","module":"A5"},{"value":"0,0E+00","module":"C1"},{"value":"0,0E+00","module":"C2"},{"value":"0,0E+00","module":"C3"},{"value":"0,0E+00","module":"C4"},{"value":"0,0E+00","module":"D"}]},{"parameter":"MFR","unit":"kg","values":[{"value":"0,0E+00","module":"A1"},{"value":"0,0E+00","module":"A2"},{"value":"0,0E+00","module":"A3"},{"value":"0,0E+00","module":"A4"},{"value":"1,78E-04","module":"A5"},{"value":"0,0E+00","module":"C1"},{"value":"0,0E+00","module":"C2"},{"value":"0,0E+00","module":"C3"},{"value":"0,0E+00","module":"C4"},{"value":"0,0E+00","module":"D"}]},{"parameter":"MER","unit":"kg","values":[{"value":"0,0E+00","module":"A1"},{"value":"0,0E+00","module":"A2"},{"value":"0,0E+00","module":"A3"},{"value":"0,0E+00","module":"A4"},{"value":"0,0E+00","module":"A5"},{"value":"0,0E+00","module":"C1"},{"value":"0,0E+00","module":"C2"},{"value":"5,80E+00","module":"C3"},{"value":"0,0E+00","module":"C4"},{"value":"0,0E+00","module":"D"}]},{"parameter":"EEE","unit":"MJ","values":[{"value":"0,0E+00","module":"A1"},{"value":"0,0E+00","module":"A2"},{"value":"-7,40E-01","module":"A3"},{"value":"0,0E+00","module":"A4"},{"value":"0,0E+00","module":"A5"},{"value":"0,0E+00","module":"C1"},{"value":"0,0E+00","module":"C2"},{"value":"4,87E+01","module":"C3"},{"value":"0,0E+00","module":"C4"},{"value":"-2,54E+01","module":"D"}]},{"parameter":"EET","unit":"MJ","values":[{"value":"0,0E+00","module":"A1"},{"value":"0,0E+00","module":"A2"},{"value":"-1,17E+00","module":"A3"},{"value":"0,0E+00","module":"A4"},{"value":"0,0E+00","module":"A5"},{"value":"0,0E+00","module":"C1"},{"value":"0,0E+00","module":"C2"},{"value":"0,0E+00","module":"C3"},{"value":"0,0E+00","module":"C4"},{"value":"-4,02E+01","module":"D"}]}]}