{"product_name":"Junistar Soft","epd_id":"NEPD-8206-7891","compliance":["EN 15804+A2","ISO 14025","ISO 21930"],"producer_name":"SG Armaturen AS","environmental_impact":[{"parameter":"GWP-total","unit":"kg CO2-eq.","values":[{"value":"7,74E+00","module":"A1"},{"value":"4,45E-03","module":"A2"},{"value":"1,86E-01","module":"A3"},{"value":"2,04E-01","module":"A4"},{"value":"1,29E-01","module":"A5"},{"value":"7,47E+00","module":"B6"},{"value":"0,0E+00","module":"C1"},{"value":"2,46E-02","module":"C2"},{"value":"1,15E-01","module":"C3"},{"value":"1,10E-02","module":"C4"},{"value":"-4,11E-01","module":"D"}]},{"parameter":"GWP-fossil","unit":"kg CO2-eq.","values":[{"value":"7,82E+00","module":"A1"},{"value":"4,45E-03","module":"A2"},{"value":"1,86E-01","module":"A3"},{"value":"2,04E-01","module":"A4"},{"value":"1,22E-03","module":"A5"},{"value":"7,24E+00","module":"B6"},{"value":"0,0E+00","module":"C1"},{"value":"2,46E-02","module":"C2"},{"value":"1,15E-01","module":"C3"},{"value":"1,10E-02","module":"C4"},{"value":"-4,10E-01","module":"D"}]},{"parameter":"GWP-biogenic","unit":"kg CO2-eq.","values":[{"value":"-9,02E-02","module":"A1"},{"value":"1,73E-06","module":"A2"},{"value":"4,64E-05","module":"A3"},{"value":"7,22E-05","module":"A4"},{"value":"1,28E-01","module":"A5"},{"value":"2,00E-01","module":"B6"},{"value":"0,0E+00","module":"C1"},{"value":"9,58E-06","module":"C2"},{"value":"5,11E-05","module":"C3"},{"value":"5,50E-06","module":"C4"},{"value":"-1,07E-03","module":"D"}]},{"parameter":"GWP-luluc","unit":"kg CO2-eq.","values":[{"value":"1,47E-02","module":"A1"},{"value":"1,63E-06","module":"A2"},{"value":"2,94E-05","module":"A3"},{"value":"1,01E-04","module":"A4"},{"value":"4,05E-07","module":"A5"},{"value":"2,99E-02","module":"B6"},{"value":"0,0E+00","module":"C1"},{"value":"9,00E-06","module":"C2"},{"value":"5,63E-05","module":"C3"},{"value":"5,02E-05","module":"C4"},{"value":"2,67E-04","module":"D"}]},{"parameter":"ODP","unit":"kg CFC 11-eq.","values":[{"value":"6,23E-06","module":"A1"},{"value":"9,67E-10","module":"A2"},{"value":"2,73E-09","module":"A3"},{"value":"4,49E-08","module":"A4"},{"value":"2,58E-10","module":"A5"},{"value":"4,97E-07","module":"B6"},{"value":"0,0E+00","module":"C1"},{"value":"5,35E-09","module":"C2"},{"value":"1,86E-09","module":"C3"},{"value":"7,34E-10","module":"C4"},{"value":"-3,89E-04","module":"D"}]},{"parameter":"AP","unit":"mol H+-eq.","values":[{"value":"6,01E-02","module":"A1"},{"value":"1,33E-05","module":"A2"},{"value":"9,73E-04","module":"A3"},{"value":"3,14E-03","module":"A4"},{"value":"5,80E-06","module":"A5"},{"value":"5,66E-02","module":"B6"},{"value":"0,0E+00","module":"C1"},{"value":"7,36E-05","module":"C2"},{"value":"1,24E-04","module":"C3"},{"value":"3,85E-05","module":"C4"},{"value":"-2,93E-02","module":"D"}]},{"parameter":"POCP","unit":"kg NMVOC-eq.","values":[{"value":"3,36E-02","module":"A1"},{"value":"1,10E-05","module":"A2"},{"value":"5,83E-04","module":"A3"},{"value":"2,27E-03","module":"A4"},{"value":"5,97E-06","module":"A5"},{"value":"2,18E-02","module":"B6"},{"value":"0,0E+00","module":"C1"},{"value":"6,07E-05","module":"C2"},{"value":"8,37E-05","module":"C3"},{"value":"4,26E-05","module":"C4"},{"value":"-5,78E-03","module":"D"}]},{"parameter":"ADPE","unit":"kg Sb-eq.","values":[{"value":"2,52E-03","module":"A1"},{"value":"1,19E-07","module":"A2"},{"value":"5,76E-07","module":"A3"},{"value":"3,88E-06","module":"A4"},{"value":"2,98E-08","module":"A5"},{"value":"5,40E-04","module":"B6"},{"value":"0,0E+00","module":"C1"},{"value":"6,60E-07","module":"C2"},{"value":"2,15E-07","module":"C3"},{"value":"4,44E-08","module":"C4"},{"value":"-6,75E-04","module":"D"}]},{"parameter":"ADPF","unit":"MJ","values":[{"value":"9,21E+01","module":"A1"},{"value":"6,57E-02","module":"A2"},{"value":"1,65E+00","module":"A3"},{"value":"2,88E+00","module":"A4"},{"value":"1,71E-02","module":"A5"},{"value":"9,89E+01","module":"B6"},{"value":"0,0E+00","module":"C1"},{"value":"3,63E-01","module":"C2"},{"value":"2,75E-01","module":"C3"},{"value":"9,79E-02","module":"C4"},{"value":"-5,31E+00","module":"D"}]},{"parameter":"WDP","unit":"m3 world-eq.","values":[{"value":"3,00E+02","module":"A1"},{"value":"2,14E-02","module":"A2"},{"value":"2,69E-01","module":"A3"},{"value":"1,91E+00","module":"A4"},{"value":"2,17E-02","module":"A5"},{"value":"1,72E+04","module":"B6"},{"value":"0,0E+00","module":"C1"},{"value":"1,19E-01","module":"C2"},{"value":"2,69E+00","module":"C3"},{"value":"8,16E-01","module":"C4"},{"value":"2,02E+01","module":"D"}]},{"parameter":"EP-freshwater","unit":"kg P-eq.","values":[{"value":"7,94E-04","module":"A1"},{"value":"4,17E-08","module":"A2"},{"value":"4,13E-06","module":"A3"},{"value":"1,30E-06","module":"A4"},{"value":"1,01E-08","module":"A5"},{"value":"5,21E-04","module":"B6"},{"value":"0,0E+00","module":"C1"},{"value":"2,31E-07","module":"C2"},{"value":"8,48E-07","module":"C3"},{"value":"2,76E-07","module":"C4"},{"value":"-1,63E-04","module":"D"}]},{"parameter":"EP-marine","unit":"kg N-eq.","values":[{"value":"9,14E-03","module":"A1"},{"value":"2,62E-06","module":"A2"},{"value":"2,01E-04","module":"A3"},{"value":"7,56E-04","module":"A4"},{"value":"1,92E-06","module":"A5"},{"value":"6,22E-03","module":"B6"},{"value":"0,0E+00","module":"C1"},{"value":"1,45E-05","module":"C2"},{"value":"2,81E-05","module":"C3"},{"value":"1,40E-05","module":"C4"},{"value":"-1,47E-03","module":"D"}]},{"parameter":"EP-terrestrial","unit":"mol N-eq.","values":[{"value":"1,02E-01","module":"A1"},{"value":"2,93E-05","module":"A2"},{"value":"2,21E-03","module":"A3"},{"value":"8,41E-03","module":"A4"},{"value":"2,08E-05","module":"A5"},{"value":"8,10E-02","module":"B6"},{"value":"0,0E+00","module":"C1"},{"value":"1,62E-04","module":"C2"},{"value":"3,09E-04","module":"C3"},{"value":"1,06E-04","module":"C4"},{"value":"-2,04E-02","module":"D"}]},{"parameter":"GWP-IOBC","unit":"kg CO2-eq.","values":[{"value":"7,87E+00","module":"A1"},{"value":"4,45E-03","module":"A2"},{"value":"1,76E-01","module":"A3"},{"value":"2,04E-01","module":"A4"},{"value":"1,22E-03","module":"A5"},{"value":"7,46E+00","module":"B6"},{"value":"0,0E+00","module":"C1"},{"value":"2,46E-02","module":"C2"},{"value":"1,15E-01","module":"C3"},{"value":"1,14E-02","module":"C4"},{"value":"-4,13E-01","module":"D"}]}],"additional_environmental_impact":[{"parameter":"PM","unit":"disease incidence","values":[{"value":"4,41E-07","module":"A1"},{"value":"2,87E-10","module":"A2"},{"value":"1,31E-08","module":"A3"},{"value":"7,20E-09","module":"A4"},{"value":"8,60E-11","module":"A5"},{"value":"4,06E-07","module":"B6"},{"value":"0,0E+00","module":"C1"},{"value":"1,59E-09","module":"C2"},{"value":"8,07E-10","module":"C3"},{"value":"6,94E-10","module":"C4"},{"value":"-5,83E-08","module":"D"}]},{"parameter":"ETP-fw","unit":"CTUe","values":[{"value":"5,10E+02","module":"A1"},{"value":"5,33E-02","module":"A2"},{"value":"4,83E+00","module":"A3"},{"value":"1,96E+00","module":"A4"},{"value":"2,28E-02","module":"A5"},{"value":"4,50E+02","module":"B6"},{"value":"0,0E+00","module":"C1"},{"value":"2,95E-01","module":"C2"},{"value":"6,54E-01","module":"C3"},{"value":"5,07E+01","module":"C4"},{"value":"-2,13E+02","module":"D"}]},{"parameter":"HTP-c","unit":"CTUh","values":[{"value":"1,02E-08","module":"A1"},{"value":"0,0E+00","module":"A2"},{"value":"5,20E-11","module":"A3"},{"value":"0,0E+00","module":"A4"},{"value":"0,0E+00","module":"A5"},{"value":"2,15E-08","module":"B6"},{"value":"0,0E+00","module":"C1"},{"value":"0,0E+00","module":"C2"},{"value":"4,50E-10","module":"C3"},{"value":"2,70E-11","module":"C4"},{"value":"-1,05E-09","module":"D"}]},{"parameter":"HTP-nc","unit":"CTUh","values":[{"value":"3,51E-07","module":"A1"},{"value":"5,00E-11","module":"A2"},{"value":"2,28E-09","module":"A3"},{"value":"1,44E-09","module":"A4"},{"value":"2,90E-11","module":"A5"},{"value":"5,06E-07","module":"B6"},{"value":"0,0E+00","module":"C1"},{"value":"2,89E-10","module":"C2"},{"value":"2,65E-08","module":"C3"},{"value":"2,19E-10","module":"C4"},{"value":"-8,05E-08","module":"D"}]},{"parameter":"SQP","unit":"unitless","values":[{"value":"2,80E+01","module":"A1"},{"value":"4,50E-02","module":"A2"},{"value":"3,49E-01","module":"A3"},{"value":"1,39E+00","module":"A4"},{"value":"1,15E-02","module":"A5"},{"value":"4,98E+01","module":"B6"},{"value":"0,0E+00","module":"C1"},{"value":"2,49E-01","module":"C2"},{"value":"6,81E-02","module":"C3"},{"value":"2,37E-01","module":"C4"},{"value":"-4,92E+00","module":"D"}]},{"parameter":"IRP","unit":"kBq U235-eq.","values":[{"value":"2,86E-01","module":"A1"},{"value":"2,73E-04","module":"A2"},{"value":"1,43E-03","module":"A3"},{"value":"1,25E-02","module":"A4"},{"value":"7,33E-05","module":"A5"},{"value":"1,79E+00","module":"B6"},{"value":"0,0E+00","module":"C1"},{"value":"1,51E-03","module":"C2"},{"value":"1,38E-03","module":"C3"},{"value":"3,15E-04","module":"C4"},{"value":"-1,87E-02","module":"D"}]}],"resource_use":[{"parameter":"PERE","unit":"MJ","values":[{"value":"1,10E+01","module":"A1"},{"value":"7,44E-04","module":"A2"},{"value":"1,66E-01","module":"A3"},{"value":"3,27E-02","module":"A4"},{"value":"2,82E-04","module":"A5"},{"value":"1,28E+03","module":"B6"},{"value":"0,0E+00","module":"C1"},{"value":"4,11E-03","module":"C2"},{"value":"3,65E-02","module":"C3"},{"value":"2,59E-02","module":"C4"},{"value":"-7,80E-01","module":"D"}]},{"parameter":"PERM","unit":"MJ","values":[{"value":"4,80E-01","module":"A1"},{"value":"0,0E+00","module":"A2"},{"value":"0,0E+00","module":"A3"},{"value":"0,0E+00","module":"A4"},{"value":"-4,80E-01","module":"A5"},{"value":"0,0E+00","module":"B6"},{"value":"0,0E+00","module":"C1"},{"value":"0,0E+00","module":"C2"},{"value":"0,0E+00","module":"C3"},{"value":"0,0E+00","module":"C4"},{"value":"0,0E+00","module":"D"}]},{"parameter":"PERT","unit":"MJ","values":[{"value":"1,15E+01","module":"A1"},{"value":"7,44E-04","module":"A2"},{"value":"1,66E-01","module":"A3"},{"value":"3,27E-02","module":"A4"},{"value":"-4,80E-01","module":"A5"},{"value":"1,28E+03","module":"B6"},{"value":"0,0E+00","module":"C1"},{"value":"4,11E-03","module":"C2"},{"value":"3,65E-02","module":"C3"},{"value":"2,59E-02","module":"C4"},{"value":"-7,80E-01","module":"D"}]},{"parameter":"PENRE","unit":"MJ","values":[{"value":"8,98E+01","module":"A1"},{"value":"6,57E-02","module":"A2"},{"value":"1,65E+00","module":"A3"},{"value":"2,88E+00","module":"A4"},{"value":"1,71E-02","module":"A5"},{"value":"9,90E+01","module":"B6"},{"value":"0,0E+00","module":"C1"},{"value":"3,64E-01","module":"C2"},{"value":"2,75E-01","module":"C3"},{"value":"9,80E-02","module":"C4"},{"value":"-5,31E+00","module":"D"}]},{"parameter":"PENRM","unit":"MJ","values":[{"value":"2,36E+00","module":"A1"},{"value":"0,0E+00","module":"A2"},{"value":"0,0E+00","module":"A3"},{"value":"0,0E+00","module":"A4"},{"value":"0,0E+00","module":"A5"},{"value":"0,0E+00","module":"B6"},{"value":"0,0E+00","module":"C1"},{"value":"0,0E+00","module":"C2"},{"value":"-3,00E+00","module":"C3"},{"value":"0,0E+00","module":"C4"},{"value":"0,0E+00","module":"D"}]},{"parameter":"PENRT","unit":"MJ","values":[{"value":"9,21E+01","module":"A1"},{"value":"6,57E-02","module":"A2"},{"value":"1,65E+00","module":"A3"},{"value":"2,88E+00","module":"A4"},{"value":"1,71E-02","module":"A5"},{"value":"9,90E+01","module":"B6"},{"value":"0,0E+00","module":"C1"},{"value":"3,64E-01","module":"C2"},{"value":"-2,72E+00","module":"C3"},{"value":"9,80E-02","module":"C4"},{"value":"-5,31E+00","module":"D"}]},{"parameter":"SM","unit":"kg","values":[{"value":"2,97E-01","module":"A1"},{"value":"0,0E+00","module":"A2"},{"value":"0,0E+00","module":"A3"},{"value":"0,0E+00","module":"A4"},{"value":"0,0E+00","module":"A5"},{"value":"0,0E+00","module":"B6"},{"value":"0,0E+00","module":"C1"},{"value":"0,0E+00","module":"C2"},{"value":"0,0E+00","module":"C3"},{"value":"5,69E-04","module":"C4"},{"value":"3,09E-03","module":"D"}]},{"parameter":"RSF","unit":"MJ","values":[{"value":"1,57E-01","module":"A1"},{"value":"1,45E-05","module":"A2"},{"value":"1,46E-04","module":"A3"},{"value":"1,08E-03","module":"A4"},{"value":"9,35E-06","module":"A5"},{"value":"1,01E+00","module":"B6"},{"value":"0,0E+00","module":"C1"},{"value":"8,05E-05","module":"C2"},{"value":"6,13E-04","module":"C3"},{"value":"1,33E-04","module":"C4"},{"value":"7,13E-04","module":"D"}]},{"parameter":"NRSF","unit":"MJ","values":[{"value":"2,81E-02","module":"A1"},{"value":"1,24E-04","module":"A2"},{"value":"1,37E-03","module":"A3"},{"value":"5,77E-03","module":"A4"},{"value":"3,86E-05","module":"A5"},{"value":"2,51E+00","module":"B6"},{"value":"0,0E+00","module":"C1"},{"value":"6,83E-04","module":"C2"},{"value":"-2,67E-05","module":"C3"},{"value":"4,95E-03","module":"C4"},{"value":"-1,61E-02","module":"D"}]},{"parameter":"FW","unit":"m3","values":[{"value":"7,81E-02","module":"A1"},{"value":"7,35E-06","module":"A2"},{"value":"4,50E-03","module":"A3"},{"value":"2,47E-04","module":"A4"},{"value":"8,08E-06","module":"A5"},{"value":"9,56E+00","module":"B6"},{"value":"0,0E+00","module":"C1"},{"value":"4,06E-05","module":"C2"},{"value":"2,75E-04","module":"C3"},{"value":"7,98E-05","module":"C4"},{"value":"-3,52E-03","module":"D"}]}],"end_of_life_waste":[{"parameter":"HWD","unit":"kg","values":[{"value":"4,57E-02","module":"A1"},{"value":"5,94E-06","module":"A2"},{"value":"2,28E-04","module":"A3"},{"value":"1,40E-04","module":"A4"},{"value":"0,0E+00","module":"A5"},{"value":"6,35E-02","module":"B6"},{"value":"0,0E+00","module":"C1"},{"value":"3,28E-05","module":"C2"},{"value":"1,32E-05","module":"C3"},{"value":"2,95E-02","module":"C4"},{"value":"-2,00E-03","module":"D"}]},{"parameter":"NHWD","unit":"kg","values":[{"value":"9,94E-01","module":"A1"},{"value":"3,15E-03","module":"A2"},{"value":"1,54E-02","module":"A3"},{"value":"8,88E-02","module":"A4"},{"value":"7,57E-02","module":"A5"},{"value":"7,62E+00","module":"B6"},{"value":"0,0E+00","module":"C1"},{"value":"1,74E-02","module":"C2"},{"value":"1,78E-02","module":"C3"},{"value":"1,22E-01","module":"C4"},{"value":"-6,76E-02","module":"D"}]},{"parameter":"RWD","unit":"kg","values":[{"value":"2,28E-04","module":"A1"},{"value":"4,31E-07","module":"A2"},{"value":"1,26E-06","module":"A3"},{"value":"1,97E-05","module":"A4"},{"value":"0,0E+00","module":"A5"},{"value":"8,85E-04","module":"B6"},{"value":"0,0E+00","module":"C1"},{"value":"2,39E-06","module":"C2"},{"value":"6,53E-07","module":"C3"},{"value":"2,44E-07","module":"C4"},{"value":"-1,59E-05","module":"D"}]}],"end_of_life_flow":[{"parameter":"CRU","unit":"kg","values":[{"value":"0,0E+00","module":"A1"},{"value":"0,0E+00","module":"A2"},{"value":"0,0E+00","module":"A3"},{"value":"0,0E+00","module":"A4"},{"value":"0,0E+00","module":"A5"},{"value":"0,0E+00","module":"B6"},{"value":"0,0E+00","module":"C1"},{"value":"0,0E+00","module":"C2"},{"value":"0,0E+00","module":"C3"},{"value":"0,0E+00","module":"C4"},{"value":"0,0E+00","module":"D"}]},{"parameter":"MFR","unit":"kg","values":[{"value":"0,0E+00","module":"A1"},{"value":"0,0E+00","module":"A2"},{"value":"4,91E-03","module":"A3"},{"value":"0,0E+00","module":"A4"},{"value":"7,04E-02","module":"A5"},{"value":"0,0E+00","module":"B6"},{"value":"0,0E+00","module":"C1"},{"value":"0,0E+00","module":"C2"},{"value":"1,96E-01","module":"C3"},{"value":"3,27E-06","module":"C4"},{"value":"-1,27E-04","module":"D"}]},{"parameter":"MER","unit":"kg","values":[{"value":"0,0E+00","module":"A1"},{"value":"0,0E+00","module":"A2"},{"value":"1,06E-03","module":"A3"},{"value":"0,0E+00","module":"A4"},{"value":"3,15E-04","module":"A5"},{"value":"0,0E+00","module":"B6"},{"value":"0,0E+00","module":"C1"},{"value":"0,0E+00","module":"C2"},{"value":"3,65E-02","module":"C3"},{"value":"8,01E-08","module":"C4"},{"value":"-1,66E-05","module":"D"}]},{"parameter":"EEE","unit":"MJ","values":[{"value":"0,0E+00","module":"A1"},{"value":"0,0E+00","module":"A2"},{"value":"1,60E-03","module":"A3"},{"value":"0,0E+00","module":"A4"},{"value":"4,33E-03","module":"A5"},{"value":"0,0E+00","module":"B6"},{"value":"0,0E+00","module":"C1"},{"value":"0,0E+00","module":"C2"},{"value":"5,65E-02","module":"C3"},{"value":"5,20E-06","module":"C4"},{"value":"-4,28E-05","module":"D"}]},{"parameter":"EET","unit":"MJ","values":[{"value":"0,0E+00","module":"A1"},{"value":"0,0E+00","module":"A2"},{"value":"2,41E-02","module":"A3"},{"value":"0,0E+00","module":"A4"},{"value":"6,55E-02","module":"A5"},{"value":"0,0E+00","module":"B6"},{"value":"0,0E+00","module":"C1"},{"value":"0,0E+00","module":"C2"},{"value":"8,55E-01","module":"C3"},{"value":"7,86E-05","module":"C4"},{"value":"-6,47E-04","module":"D"}]}]}