{"product_name":"Junistar Isosafe DTW 2000-2800K","epd_id":"NEPD-7624-7014","compliance":["EN 15804+A2","ISO 14025","ISO 21930"],"producer_name":"SG Armaturen AS","environmental_impact":[{"parameter":"GWP-total","unit":"kg CO2-eq.","values":[{"value":"6,46E+00","module":"A1"},{"value":"3,20E-03","module":"A2"},{"value":"3,03E-01","module":"A3"},{"value":"1,66E-01","module":"A4"},{"value":"7,68E-02","module":"A5"},{"value":"8,24E+00","module":"B6"},{"value":"0,0E+00","module":"C1"},{"value":"2,00E-02","module":"C2"},{"value":"1,35E-01","module":"C3"},{"value":"1,09E-02","module":"C4"},{"value":"-3,90E-01","module":"D"}]},{"parameter":"GWP-fossil","unit":"kg CO2-eq.","values":[{"value":"6,49E+00","module":"A1"},{"value":"3,20E-03","module":"A2"},{"value":"3,03E-01","module":"A3"},{"value":"1,65E-01","module":"A4"},{"value":"7,25E-04","module":"A5"},{"value":"7,99E+00","module":"B6"},{"value":"0,0E+00","module":"C1"},{"value":"2,00E-02","module":"C2"},{"value":"1,35E-01","module":"C3"},{"value":"1,08E-02","module":"C4"},{"value":"-3,89E-01","module":"D"}]},{"parameter":"GWP-biogenic","unit":"kg CO2-eq.","values":[{"value":"-4,35E-02","module":"A1"},{"value":"1,24E-06","module":"A2"},{"value":"7,53E-05","module":"A3"},{"value":"5,87E-05","module":"A4"},{"value":"7,61E-02","module":"A5"},{"value":"2,21E-01","module":"B6"},{"value":"0,0E+00","module":"C1"},{"value":"7,78E-06","module":"C2"},{"value":"4,37E-05","module":"C3"},{"value":"4,73E-06","module":"C4"},{"value":"-9,83E-04","module":"D"}]},{"parameter":"GWP-luluc","unit":"kg CO2-eq.","values":[{"value":"1,06E-02","module":"A1"},{"value":"1,17E-06","module":"A2"},{"value":"4,77E-05","module":"A3"},{"value":"8,24E-05","module":"A4"},{"value":"2,40E-07","module":"A5"},{"value":"3,29E-02","module":"B6"},{"value":"0,0E+00","module":"C1"},{"value":"7,31E-06","module":"C2"},{"value":"4,69E-05","module":"C3"},{"value":"4,12E-05","module":"C4"},{"value":"-1,42E-04","module":"D"}]},{"parameter":"ODP","unit":"kg CFC 11-eq.","values":[{"value":"7,09E-06","module":"A1"},{"value":"6,94E-10","module":"A2"},{"value":"4,43E-09","module":"A3"},{"value":"3,65E-08","module":"A4"},{"value":"1,53E-10","module":"A5"},{"value":"5,48E-07","module":"B6"},{"value":"0,0E+00","module":"C1"},{"value":"4,35E-09","module":"C2"},{"value":"1,63E-09","module":"C3"},{"value":"6,17E-10","module":"C4"},{"value":"-4,82E-04","module":"D"}]},{"parameter":"AP","unit":"mol H+-eq.","values":[{"value":"4,81E-02","module":"A1"},{"value":"9,56E-06","module":"A2"},{"value":"1,58E-03","module":"A3"},{"value":"2,55E-03","module":"A4"},{"value":"3,43E-06","module":"A5"},{"value":"6,24E-02","module":"B6"},{"value":"0,0E+00","module":"C1"},{"value":"5,98E-05","module":"C2"},{"value":"1,12E-04","module":"C3"},{"value":"3,18E-05","module":"C4"},{"value":"-2,47E-02","module":"D"}]},{"parameter":"POCP","unit":"kg NMVOC-eq.","values":[{"value":"2,71E-02","module":"A1"},{"value":"7,88E-06","module":"A2"},{"value":"9,47E-04","module":"A3"},{"value":"1,85E-03","module":"A4"},{"value":"3,53E-06","module":"A5"},{"value":"2,40E-02","module":"B6"},{"value":"0,0E+00","module":"C1"},{"value":"4,93E-05","module":"C2"},{"value":"7,98E-05","module":"C3"},{"value":"3,57E-05","module":"C4"},{"value":"-5,03E-03","module":"D"}]},{"parameter":"ADPE","unit":"kg Sb-eq.","values":[{"value":"1,86E-03","module":"A1"},{"value":"8,57E-08","module":"A2"},{"value":"9,35E-07","module":"A3"},{"value":"3,15E-06","module":"A4"},{"value":"1,76E-08","module":"A5"},{"value":"5,96E-04","module":"B6"},{"value":"0,0E+00","module":"C1"},{"value":"5,36E-07","module":"C2"},{"value":"1,82E-07","module":"C3"},{"value":"3,67E-08","module":"C4"},{"value":"-5,57E-04","module":"D"}]},{"parameter":"ADPF","unit":"MJ","values":[{"value":"7,70E+01","module":"A1"},{"value":"4,72E-02","module":"A2"},{"value":"2,68E+00","module":"A3"},{"value":"2,34E+00","module":"A4"},{"value":"1,01E-02","module":"A5"},{"value":"1,09E+02","module":"B6"},{"value":"0,0E+00","module":"C1"},{"value":"2,95E-01","module":"C2"},{"value":"2,35E-01","module":"C3"},{"value":"8,10E-02","module":"C4"},{"value":"-4,87E+00","module":"D"}]},{"parameter":"WDP","unit":"m3 world-eq.","values":[{"value":"2,17E+02","module":"A1"},{"value":"1,54E-02","module":"A2"},{"value":"4,36E-01","module":"A3"},{"value":"1,55E+00","module":"A4"},{"value":"1,28E-02","module":"A5"},{"value":"1,90E+04","module":"B6"},{"value":"0,0E+00","module":"C1"},{"value":"9,63E-02","module":"C2"},{"value":"2,26E+00","module":"C3"},{"value":"6,15E-01","module":"C4"},{"value":"9,93E+00","module":"D"}]},{"parameter":"EP-freshwater","unit":"kg P-eq.","values":[{"value":"6,60E-04","module":"A1"},{"value":"3,00E-08","module":"A2"},{"value":"6,72E-06","module":"A3"},{"value":"1,06E-06","module":"A4"},{"value":"5,95E-09","module":"A5"},{"value":"5,74E-04","module":"B6"},{"value":"0,0E+00","module":"C1"},{"value":"1,87E-07","module":"C2"},{"value":"7,21E-07","module":"C3"},{"value":"2,26E-07","module":"C4"},{"value":"-1,39E-04","module":"D"}]},{"parameter":"EP-marine","unit":"kg N-eq.","values":[{"value":"7,63E-03","module":"A1"},{"value":"1,88E-06","module":"A2"},{"value":"3,26E-04","module":"A3"},{"value":"6,14E-04","module":"A4"},{"value":"1,14E-06","module":"A5"},{"value":"6,86E-03","module":"B6"},{"value":"0,0E+00","module":"C1"},{"value":"1,18E-05","module":"C2"},{"value":"2,75E-05","module":"C3"},{"value":"1,36E-05","module":"C4"},{"value":"-1,27E-03","module":"D"}]},{"parameter":"EP-terrestrial","unit":"mol N-eq.","values":[{"value":"8,25E-02","module":"A1"},{"value":"2,10E-05","module":"A2"},{"value":"3,60E-03","module":"A3"},{"value":"6,83E-03","module":"A4"},{"value":"1,23E-05","module":"A5"},{"value":"8,93E-02","module":"B6"},{"value":"0,0E+00","module":"C1"},{"value":"1,32E-04","module":"C2"},{"value":"2,99E-04","module":"C3"},{"value":"8,76E-05","module":"C4"},{"value":"-1,75E-02","module":"D"}]},{"parameter":"GWP-IOBC","unit":"kg CO2-eq.","values":[{"value":"6,53E+00","module":"A1"},{"value":"3,20E-03","module":"A2"},{"value":"2,86E-01","module":"A3"},{"value":"1,66E-01","module":"A4"},{"value":"7,25E-04","module":"A5"},{"value":"8,22E+00","module":"B6"},{"value":"0,0E+00","module":"C1"},{"value":"2,00E-02","module":"C2"},{"value":"1,35E-01","module":"C3"},{"value":"1,12E-02","module":"C4"},{"value":"-4,06E-01","module":"D"}]}],"additional_environmental_impact":[{"parameter":"PM","unit":"disease incidence","values":[{"value":"3,54E-07","module":"A1"},{"value":"2,03E-10","module":"A2"},{"value":"2,13E-08","module":"A3"},{"value":"5,85E-09","module":"A4"},{"value":"5,10E-11","module":"A5"},{"value":"4,47E-07","module":"B6"},{"value":"0,0E+00","module":"C1"},{"value":"1,29E-09","module":"C2"},{"value":"7,14E-10","module":"C3"},{"value":"5,81E-10","module":"C4"},{"value":"-5,34E-08","module":"D"}]},{"parameter":"ETP-fw","unit":"CTUe","values":[{"value":"4,12E+02","module":"A1"},{"value":"3,83E-02","module":"A2"},{"value":"7,85E+00","module":"A3"},{"value":"1,59E+00","module":"A4"},{"value":"1,35E-02","module":"A5"},{"value":"4,97E+02","module":"B6"},{"value":"0,0E+00","module":"C1"},{"value":"2,39E-01","module":"C2"},{"value":"6,24E-01","module":"C3"},{"value":"3,52E+01","module":"C4"},{"value":"-1,80E+02","module":"D"}]},{"parameter":"HTP-c","unit":"CTUh","values":[{"value":"8,24E-09","module":"A1"},{"value":"0,0E+00","module":"A2"},{"value":"8,40E-11","module":"A3"},{"value":"0,0E+00","module":"A4"},{"value":"0,0E+00","module":"A5"},{"value":"2,37E-08","module":"B6"},{"value":"0,0E+00","module":"C1"},{"value":"0,0E+00","module":"C2"},{"value":"3,71E-10","module":"C3"},{"value":"2,20E-11","module":"C4"},{"value":"-1,10E-09","module":"D"}]},{"parameter":"HTP-nc","unit":"CTUh","values":[{"value":"2,91E-07","module":"A1"},{"value":"3,20E-11","module":"A2"},{"value":"3,71E-09","module":"A3"},{"value":"1,17E-09","module":"A4"},{"value":"1,70E-11","module":"A5"},{"value":"5,59E-07","module":"B6"},{"value":"0,0E+00","module":"C1"},{"value":"2,35E-10","module":"C2"},{"value":"2,18E-08","module":"C3"},{"value":"1,77E-10","module":"C4"},{"value":"-6,68E-08","module":"D"}]},{"parameter":"SQP","unit":"unitless","values":[{"value":"2,21E+01","module":"A1"},{"value":"3,23E-02","module":"A2"},{"value":"5,67E-01","module":"A3"},{"value":"1,13E+00","module":"A4"},{"value":"6,80E-03","module":"A5"},{"value":"5,49E+01","module":"B6"},{"value":"0,0E+00","module":"C1"},{"value":"2,02E-01","module":"C2"},{"value":"5,75E-02","module":"C3"},{"value":"2,04E-01","module":"C4"},{"value":"-4,31E+00","module":"D"}]},{"parameter":"IRP","unit":"kBq U235-eq.","values":[{"value":"2,26E-01","module":"A1"},{"value":"1,96E-04","module":"A2"},{"value":"2,32E-03","module":"A3"},{"value":"1,01E-02","module":"A4"},{"value":"4,34E-05","module":"A5"},{"value":"1,98E+00","module":"B6"},{"value":"0,0E+00","module":"C1"},{"value":"1,23E-03","module":"C2"},{"value":"1,16E-03","module":"C3"},{"value":"2,56E-04","module":"C4"},{"value":"-1,63E-02","module":"D"}]}],"resource_use":[{"parameter":"PERE","unit":"MJ","values":[{"value":"8,25E+00","module":"A1"},{"value":"5,34E-04","module":"A2"},{"value":"2,69E-01","module":"A3"},{"value":"2,65E-02","module":"A4"},{"value":"1,67E-04","module":"A5"},{"value":"1,41E+03","module":"B6"},{"value":"0,0E+00","module":"C1"},{"value":"3,34E-03","module":"C2"},{"value":"3,07E-02","module":"C3"},{"value":"2,10E-02","module":"C4"},{"value":"-9,32E-01","module":"D"}]},{"parameter":"PERM","unit":"MJ","values":[{"value":"2,62E-01","module":"A1"},{"value":"0,0E+00","module":"A2"},{"value":"0,0E+00","module":"A3"},{"value":"0,0E+00","module":"A4"},{"value":"-2,62E-01","module":"A5"},{"value":"0,0E+00","module":"B6"},{"value":"0,0E+00","module":"C1"},{"value":"0,0E+00","module":"C2"},{"value":"0,0E+00","module":"C3"},{"value":"0,0E+00","module":"C4"},{"value":"0,0E+00","module":"D"}]},{"parameter":"PERT","unit":"MJ","values":[{"value":"8,52E+00","module":"A1"},{"value":"5,34E-04","module":"A2"},{"value":"2,69E-01","module":"A3"},{"value":"2,65E-02","module":"A4"},{"value":"-2,62E-01","module":"A5"},{"value":"1,41E+03","module":"B6"},{"value":"0,0E+00","module":"C1"},{"value":"3,34E-03","module":"C2"},{"value":"3,07E-02","module":"C3"},{"value":"2,10E-02","module":"C4"},{"value":"-9,32E-01","module":"D"}]},{"parameter":"PENRE","unit":"MJ","values":[{"value":"7,39E+01","module":"A1"},{"value":"4,72E-02","module":"A2"},{"value":"2,68E+00","module":"A3"},{"value":"2,34E+00","module":"A4"},{"value":"1,01E-02","module":"A5"},{"value":"1,09E+02","module":"B6"},{"value":"0,0E+00","module":"C1"},{"value":"2,95E-01","module":"C2"},{"value":"2,35E-01","module":"C3"},{"value":"8,11E-02","module":"C4"},{"value":"-4,87E+00","module":"D"}]},{"parameter":"PENRM","unit":"MJ","values":[{"value":"3,03E+00","module":"A1"},{"value":"0,0E+00","module":"A2"},{"value":"0,0E+00","module":"A3"},{"value":"0,0E+00","module":"A4"},{"value":"0,0E+00","module":"A5"},{"value":"0,0E+00","module":"B6"},{"value":"0,0E+00","module":"C1"},{"value":"0,0E+00","module":"C2"},{"value":"-3,55E+00","module":"C3"},{"value":"0,0E+00","module":"C4"},{"value":"0,0E+00","module":"D"}]},{"parameter":"PENRT","unit":"MJ","values":[{"value":"7,70E+01","module":"A1"},{"value":"4,72E-02","module":"A2"},{"value":"2,68E+00","module":"A3"},{"value":"2,34E+00","module":"A4"},{"value":"1,01E-02","module":"A5"},{"value":"1,09E+02","module":"B6"},{"value":"0,0E+00","module":"C1"},{"value":"2,95E-01","module":"C2"},{"value":"-3,31E+00","module":"C3"},{"value":"8,11E-02","module":"C4"},{"value":"-4,87E+00","module":"D"}]},{"parameter":"SM","unit":"kg","values":[{"value":"1,82E-01","module":"A1"},{"value":"0,0E+00","module":"A2"},{"value":"0,0E+00","module":"A3"},{"value":"0,0E+00","module":"A4"},{"value":"0,0E+00","module":"A5"},{"value":"0,0E+00","module":"B6"},{"value":"0,0E+00","module":"C1"},{"value":"0,0E+00","module":"C2"},{"value":"0,0E+00","module":"C3"},{"value":"4,67E-04","module":"C4"},{"value":"3,09E-03","module":"D"}]},{"parameter":"RSF","unit":"MJ","values":[{"value":"1,10E-01","module":"A1"},{"value":"1,05E-05","module":"A2"},{"value":"2,37E-04","module":"A3"},{"value":"8,75E-04","module":"A4"},{"value":"5,54E-06","module":"A5"},{"value":"1,11E+00","module":"B6"},{"value":"0,0E+00","module":"C1"},{"value":"6,54E-05","module":"C2"},{"value":"5,22E-04","module":"C3"},{"value":"1,03E-04","module":"C4"},{"value":"1,76E-03","module":"D"}]},{"parameter":"NRSF","unit":"MJ","values":[{"value":"1,02E-02","module":"A1"},{"value":"8,87E-05","module":"A2"},{"value":"2,23E-03","module":"A3"},{"value":"4,69E-03","module":"A4"},{"value":"2,28E-05","module":"A5"},{"value":"2,76E+00","module":"B6"},{"value":"0,0E+00","module":"C1"},{"value":"5,55E-04","module":"C2"},{"value":"-2,19E-05","module":"C3"},{"value":"4,07E-03","module":"C4"},{"value":"9,83E-03","module":"D"}]},{"parameter":"FW","unit":"m3","values":[{"value":"6,84E-02","module":"A1"},{"value":"5,28E-06","module":"A2"},{"value":"7,30E-03","module":"A3"},{"value":"2,01E-04","module":"A4"},{"value":"4,78E-06","module":"A5"},{"value":"1,05E+01","module":"B6"},{"value":"0,0E+00","module":"C1"},{"value":"3,30E-05","module":"C2"},{"value":"2,73E-04","module":"C3"},{"value":"6,61E-05","module":"C4"},{"value":"-3,60E-03","module":"D"}]}],"end_of_life_waste":[{"parameter":"HWD","unit":"kg","values":[{"value":"3,33E-02","module":"A1"},{"value":"4,27E-06","module":"A2"},{"value":"3,70E-04","module":"A3"},{"value":"1,14E-04","module":"A4"},{"value":"0,0E+00","module":"A5"},{"value":"7,00E-02","module":"B6"},{"value":"0,0E+00","module":"C1"},{"value":"2,67E-05","module":"C2"},{"value":"1,08E-05","module":"C3"},{"value":"2,39E-02","module":"C4"},{"value":"-1,78E-03","module":"D"}]},{"parameter":"NHWD","unit":"kg","values":[{"value":"7,54E-01","module":"A1"},{"value":"2,27E-03","module":"A2"},{"value":"2,50E-02","module":"A3"},{"value":"7,21E-02","module":"A4"},{"value":"4,48E-02","module":"A5"},{"value":"8,40E+00","module":"B6"},{"value":"0,0E+00","module":"C1"},{"value":"1,42E-02","module":"C2"},{"value":"1,46E-02","module":"C3"},{"value":"1,08E-01","module":"C4"},{"value":"-7,47E-02","module":"D"}]},{"parameter":"RWD","unit":"kg","values":[{"value":"1,80E-04","module":"A1"},{"value":"3,10E-07","module":"A2"},{"value":"2,05E-06","module":"A3"},{"value":"1,60E-05","module":"A4"},{"value":"0,0E+00","module":"A5"},{"value":"9,76E-04","module":"B6"},{"value":"0,0E+00","module":"C1"},{"value":"1,94E-06","module":"C2"},{"value":"5,36E-07","module":"C3"},{"value":"2,03E-07","module":"C4"},{"value":"-1,39E-05","module":"D"}]}],"end_of_life_flow":[{"parameter":"CRU","unit":"kg","values":[{"value":"0,0E+00","module":"A1"},{"value":"0,0E+00","module":"A2"},{"value":"0,0E+00","module":"A3"},{"value":"0,0E+00","module":"A4"},{"value":"0,0E+00","module":"A5"},{"value":"0,0E+00","module":"B6"},{"value":"0,0E+00","module":"C1"},{"value":"0,0E+00","module":"C2"},{"value":"0,0E+00","module":"C3"},{"value":"0,0E+00","module":"C4"},{"value":"0,0E+00","module":"D"}]},{"parameter":"MFR","unit":"kg","values":[{"value":"0,0E+00","module":"A1"},{"value":"0,0E+00","module":"A2"},{"value":"7,98E-03","module":"A3"},{"value":"0,0E+00","module":"A4"},{"value":"4,17E-02","module":"A5"},{"value":"0,0E+00","module":"B6"},{"value":"0,0E+00","module":"C1"},{"value":"0,0E+00","module":"C2"},{"value":"1,50E-01","module":"C3"},{"value":"4,21E-06","module":"C4"},{"value":"-1,27E-04","module":"D"}]},{"parameter":"MER","unit":"kg","values":[{"value":"0,0E+00","module":"A1"},{"value":"0,0E+00","module":"A2"},{"value":"1,72E-03","module":"A3"},{"value":"0,0E+00","module":"A4"},{"value":"6,10E-08","module":"A5"},{"value":"0,0E+00","module":"B6"},{"value":"0,0E+00","module":"C1"},{"value":"0,0E+00","module":"C2"},{"value":"4,70E-02","module":"C3"},{"value":"1,03E-07","module":"C4"},{"value":"-1,66E-05","module":"D"}]},{"parameter":"EEE","unit":"MJ","values":[{"value":"0,0E+00","module":"A1"},{"value":"0,0E+00","module":"A2"},{"value":"2,59E-03","module":"A3"},{"value":"0,0E+00","module":"A4"},{"value":"2,56E-03","module":"A5"},{"value":"0,0E+00","module":"B6"},{"value":"0,0E+00","module":"C1"},{"value":"0,0E+00","module":"C2"},{"value":"7,28E-02","module":"C3"},{"value":"6,68E-06","module":"C4"},{"value":"-4,28E-05","module":"D"}]},{"parameter":"EET","unit":"MJ","values":[{"value":"0,0E+00","module":"A1"},{"value":"0,0E+00","module":"A2"},{"value":"3,92E-02","module":"A3"},{"value":"0,0E+00","module":"A4"},{"value":"3,88E-02","module":"A5"},{"value":"0,0E+00","module":"B6"},{"value":"0,0E+00","module":"C1"},{"value":"0,0E+00","module":"C2"},{"value":"1,10E+00","module":"C3"},{"value":"1,01E-04","module":"C4"},{"value":"-6,48E-04","module":"D"}]}]}