{"product_name":"Junistar Eco IsoSafe","epd_id":"NEPD-6441-5706-EN","compliance":["EN 15804+A2","ISO 14025","ISO 21930"],"producer_name":"SG Armaturen AS","environmental_impact":[{"parameter":"GWP-total","unit":"kg CO2-eq.","values":[{"value":"6,19E+00","module":"A1"},{"value":"2,74E-03","module":"A2"},{"value":"1,43E-01","module":"A3"},{"value":"1,46E-01","module":"A4"},{"value":"9,43E-02","module":"A5"},{"value":"7,80E+00","module":"B6"},{"value":"0,0E+00","module":"C1"},{"value":"1,84E-02","module":"C2"},{"value":"2,12E-01","module":"C3"},{"value":"1,41E-02","module":"C4"},{"value":"-4,06E-01","module":"D"}]},{"parameter":"GWP-fossil","unit":"kg CO2-eq.","values":[{"value":"6,24E+00","module":"A1"},{"value":"2,74E-03","module":"A2"},{"value":"1,43E-01","module":"A3"},{"value":"1,45E-01","module":"A4"},{"value":"8,90E-04","module":"A5"},{"value":"7,56E+00","module":"B6"},{"value":"0,0E+00","module":"C1"},{"value":"1,84E-02","module":"C2"},{"value":"2,09E-01","module":"C3"},{"value":"1,29E-02","module":"C4"},{"value":"-4,04E-01","module":"D"}]},{"parameter":"GWP-biogenic","unit":"kg CO2-eq.","values":[{"value":"-5,93E-02","module":"A1"},{"value":"1,13E-06","module":"A2"},{"value":"3,61E-05","module":"A3"},{"value":"5,00E-05","module":"A4"},{"value":"9,34E-02","module":"A5"},{"value":"2,09E-01","module":"B6"},{"value":"0,0E+00","module":"C1"},{"value":"7,62E-06","module":"C2"},{"value":"2,76E-03","module":"C3"},{"value":"1,18E-03","module":"C4"},{"value":"-9,71E-04","module":"D"}]},{"parameter":"GWP-luluc","unit":"kg CO2-eq.","values":[{"value":"1,39E-02","module":"A1"},{"value":"9,75E-07","module":"A2"},{"value":"2,29E-05","module":"A3"},{"value":"7,59E-05","module":"A4"},{"value":"2,94E-07","module":"A5"},{"value":"3,12E-02","module":"B6"},{"value":"0,0E+00","module":"C1"},{"value":"6,55E-06","module":"C2"},{"value":"7,22E-05","module":"C3"},{"value":"3,97E-05","module":"C4"},{"value":"-4,63E-04","module":"D"}]},{"parameter":"ODP","unit":"kg CFC 11-eq.","values":[{"value":"5,38E-06","module":"A1"},{"value":"6,19E-10","module":"A2"},{"value":"2,11E-09","module":"A3"},{"value":"3,18E-08","module":"A4"},{"value":"1,88E-10","module":"A5"},{"value":"5,19E-07","module":"B6"},{"value":"0,0E+00","module":"C1"},{"value":"4,17E-09","module":"C2"},{"value":"1,39E-08","module":"C3"},{"value":"6,85E-10","module":"C4"},{"value":"-3,32E-04","module":"D"}]},{"parameter":"AP","unit":"mol H+-eq.","values":[{"value":"4,42E-02","module":"A1"},{"value":"7,87E-06","module":"A2"},{"value":"7,58E-04","module":"A3"},{"value":"2,58E-03","module":"A4"},{"value":"4,21E-06","module":"A5"},{"value":"5,91E-02","module":"B6"},{"value":"0,0E+00","module":"C1"},{"value":"5,29E-05","module":"C2"},{"value":"2,64E-04","module":"C3"},{"value":"3,58E-05","module":"C4"},{"value":"-2,23E-02","module":"D"}]},{"parameter":"POCP","unit":"kg NMVOC-eq.","values":[{"value":"2,67E-02","module":"A1"},{"value":"6,67E-06","module":"A2"},{"value":"4,54E-04","module":"A3"},{"value":"1,86E-03","module":"A4"},{"value":"4,34E-06","module":"A5"},{"value":"2,27E-02","module":"B6"},{"value":"0,0E+00","module":"C1"},{"value":"4,49E-05","module":"C2"},{"value":"1,75E-04","module":"C3"},{"value":"3,79E-05","module":"C4"},{"value":"-4,72E-03","module":"D"}]},{"parameter":"ADPE","unit":"kg Sb-eq.","values":[{"value":"1,47E-03","module":"A1"},{"value":"7,57E-08","module":"A2"},{"value":"4,47E-07","module":"A3"},{"value":"2,54E-06","module":"A4"},{"value":"2,17E-08","module":"A5"},{"value":"5,64E-04","module":"B6"},{"value":"0,0E+00","module":"C1"},{"value":"5,09E-07","module":"C2"},{"value":"5,46E-07","module":"C3"},{"value":"3,93E-08","module":"C4"},{"value":"-4,97E-04","module":"D"}]},{"parameter":"ADPF","unit":"MJ","values":[{"value":"7,50E+01","module":"A1"},{"value":"4,14E-02","module":"A2"},{"value":"1,28E+00","module":"A3"},{"value":"2,03E+00","module":"A4"},{"value":"1,24E-02","module":"A5"},{"value":"1,03E+02","module":"B6"},{"value":"0,0E+00","module":"C1"},{"value":"2,78E-01","module":"C2"},{"value":"6,84E-01","module":"C3"},{"value":"8,83E-02","module":"C4"},{"value":"-4,97E+00","module":"D"}]},{"parameter":"WDP","unit":"m3 world-eq.","values":[{"value":"1,70E+02","module":"A1"},{"value":"4,01E-02","module":"A2"},{"value":"2,06E-01","module":"A3"},{"value":"1,24E+00","module":"A4"},{"value":"1,58E-02","module":"A5"},{"value":"1,80E+04","module":"B6"},{"value":"0,0E+00","module":"C1"},{"value":"2,69E-01","module":"C2"},{"value":"3,77E+00","module":"C3"},{"value":"9,10E-01","module":"C4"},{"value":"-8,09E-02","module":"D"}]},{"parameter":"EP-freshwater","unit":"kg P-eq.","values":[{"value":"6,51E-04","module":"A1"},{"value":"2,19E-08","module":"A2"},{"value":"3,22E-06","module":"A3"},{"value":"8,79E-07","module":"A4"},{"value":"7,30E-09","module":"A5"},{"value":"5,44E-04","module":"B6"},{"value":"0,0E+00","module":"C1"},{"value":"1,47E-07","module":"C2"},{"value":"3,34E-06","module":"C3"},{"value":"2,57E-07","module":"C4"},{"value":"-1,27E-04","module":"D"}]},{"parameter":"EP-marine","unit":"kg N-eq.","values":[{"value":"7,18E-03","module":"A1"},{"value":"1,56E-06","module":"A2"},{"value":"1,56E-04","module":"A3"},{"value":"6,25E-04","module":"A4"},{"value":"1,39E-06","module":"A5"},{"value":"6,50E-03","module":"B6"},{"value":"0,0E+00","module":"C1"},{"value":"1,05E-05","module":"C2"},{"value":"5,70E-05","module":"C3"},{"value":"1,46E-05","module":"C4"},{"value":"-1,18E-03","module":"D"}]},{"parameter":"EP-terrestrial","unit":"mol N-eq.","values":[{"value":"7,97E-02","module":"A1"},{"value":"1,74E-05","module":"A2"},{"value":"1,72E-03","module":"A3"},{"value":"6,96E-03","module":"A4"},{"value":"1,51E-05","module":"A5"},{"value":"8,46E-02","module":"B6"},{"value":"0,0E+00","module":"C1"},{"value":"1,17E-04","module":"C2"},{"value":"6,34E-04","module":"C3"},{"value":"9,73E-05","module":"C4"},{"value":"-1,61E-02","module":"D"}]},{"parameter":"GWP-IOBC","unit":"kg CO2-eq.","values":[{"value":"5,90E+00","module":"A1"},{"value":"2,74E-03","module":"A2"},{"value":"1,35E-01","module":"A3"},{"value":"1,46E-01","module":"A4"},{"value":"0,0E+00","module":"A5"},{"value":"7,79E+00","module":"B6"},{"value":"0,0E+00","module":"C1"},{"value":"1,84E-02","module":"C2"},{"value":"2,11E-01","module":"C3"},{"value":"4,79E-03","module":"C4"},{"value":"-4,38E-01","module":"D"}]}],"additional_environmental_impact":[{"parameter":"PM","unit":"disease incidence","values":[{"value":"3,51E-07","module":"A1"},{"value":"1,68E-10","module":"A2"},{"value":"1,02E-08","module":"A3"},{"value":"4,59E-09","module":"A4"},{"value":"6,20E-11","module":"A5"},{"value":"4,24E-07","module":"B6"},{"value":"0,0E+00","module":"C1"},{"value":"1,13E-09","module":"C2"},{"value":"3,13E-09","module":"C3"},{"value":"5,61E-10","module":"C4"},{"value":"-5,12E-08","module":"D"}]},{"parameter":"ETP-fw","unit":"CTUe","values":[{"value":"4,06E+02","module":"A1"},{"value":"3,07E-02","module":"A2"},{"value":"3,76E+00","module":"A3"},{"value":"1,35E+00","module":"A4"},{"value":"1,66E-02","module":"A5"},{"value":"4,70E+02","module":"B6"},{"value":"0,0E+00","module":"C1"},{"value":"2,06E-01","module":"C2"},{"value":"2,76E+00","module":"C3"},{"value":"2,30E+01","module":"C4"},{"value":"-1,63E+02","module":"D"}]},{"parameter":"HTP-c","unit":"CTUh","values":[{"value":"8,59E-09","module":"A1"},{"value":"0,0E+00","module":"A2"},{"value":"4,10E-11","module":"A3"},{"value":"0,0E+00","module":"A4"},{"value":"0,0E+00","module":"A5"},{"value":"2,25E-08","module":"B6"},{"value":"0,0E+00","module":"C1"},{"value":"0,0E+00","module":"C2"},{"value":"4,36E-10","module":"C3"},{"value":"2,30E-11","module":"C4"},{"value":"-1,19E-09","module":"D"}]},{"parameter":"HTP-nc","unit":"CTUh","values":[{"value":"2,59E-07","module":"A1"},{"value":"3,10E-11","module":"A2"},{"value":"1,77E-09","module":"A3"},{"value":"9,40E-10","module":"A4"},{"value":"2,10E-11","module":"A5"},{"value":"5,29E-07","module":"B6"},{"value":"0,0E+00","module":"C1"},{"value":"2,25E-10","module":"C2"},{"value":"2,02E-08","module":"C3"},{"value":"2,70E-10","module":"C4"},{"value":"-5,51E-08","module":"D"}]},{"parameter":"SQP","unit":"unitless","values":[{"value":"2,31E+01","module":"A1"},{"value":"2,90E-02","module":"A2"},{"value":"2,72E-01","module":"A3"},{"value":"8,90E-01","module":"A4"},{"value":"8,35E-03","module":"A5"},{"value":"5,20E+01","module":"B6"},{"value":"0,0E+00","module":"C1"},{"value":"1,95E-01","module":"C2"},{"value":"2,34E-01","module":"C3"},{"value":"2,30E-01","module":"C4"},{"value":"-3,73E+00","module":"D"}]},{"parameter":"IRP","unit":"kBq U235-eq.","values":[{"value":"2,19E-01","module":"A1"},{"value":"1,81E-04","module":"A2"},{"value":"1,11E-03","module":"A3"},{"value":"8,79E-03","module":"A4"},{"value":"5,33E-05","module":"A5"},{"value":"1,87E+00","module":"B6"},{"value":"0,0E+00","module":"C1"},{"value":"1,22E-03","module":"C2"},{"value":"3,20E-03","module":"C3"},{"value":"3,01E-04","module":"C4"},{"value":"-1,53E-02","module":"D"}]}],"resource_use":[{"parameter":"PERE","unit":"MJ","values":[{"value":"7,12E+00","module":"A1"},{"value":"5,93E-04","module":"A2"},{"value":"1,29E-01","module":"A3"},{"value":"2,19E-02","module":"A4"},{"value":"2,05E-04","module":"A5"},{"value":"1,34E+03","module":"B6"},{"value":"0,0E+00","module":"C1"},{"value":"3,99E-03","module":"C2"},{"value":"1,12E-01","module":"C3"},{"value":"2,15E-02","module":"C4"},{"value":"-8,25E-01","module":"D"}]},{"parameter":"PERM","unit":"MJ","values":[{"value":"4,51E-01","module":"A1"},{"value":"0,0E+00","module":"A2"},{"value":"0,0E+00","module":"A3"},{"value":"0,0E+00","module":"A4"},{"value":"-4,51E-01","module":"A5"},{"value":"0,0E+00","module":"B6"},{"value":"0,0E+00","module":"C1"},{"value":"0,0E+00","module":"C2"},{"value":"0,0E+00","module":"C3"},{"value":"0,0E+00","module":"C4"},{"value":"0,0E+00","module":"D"}]},{"parameter":"PERT","unit":"MJ","values":[{"value":"7,57E+00","module":"A1"},{"value":"5,93E-04","module":"A2"},{"value":"1,29E-01","module":"A3"},{"value":"2,19E-02","module":"A4"},{"value":"-4,51E-01","module":"A5"},{"value":"1,34E+03","module":"B6"},{"value":"0,0E+00","module":"C1"},{"value":"3,99E-03","module":"C2"},{"value":"1,12E-01","module":"C3"},{"value":"2,15E-02","module":"C4"},{"value":"-8,25E-01","module":"D"}]},{"parameter":"PENRE","unit":"MJ","values":[{"value":"7,26E+01","module":"A1"},{"value":"4,14E-02","module":"A2"},{"value":"1,28E+00","module":"A3"},{"value":"2,03E+00","module":"A4"},{"value":"1,24E-02","module":"A5"},{"value":"1,03E+02","module":"B6"},{"value":"0,0E+00","module":"C1"},{"value":"2,78E-01","module":"C2"},{"value":"6,84E-01","module":"C3"},{"value":"8,84E-02","module":"C4"},{"value":"-4,97E+00","module":"D"}]},{"parameter":"PENRM","unit":"MJ","values":[{"value":"2,45E+00","module":"A1"},{"value":"0,0E+00","module":"A2"},{"value":"0,0E+00","module":"A3"},{"value":"0,0E+00","module":"A4"},{"value":"0,0E+00","module":"A5"},{"value":"0,0E+00","module":"B6"},{"value":"0,0E+00","module":"C1"},{"value":"0,0E+00","module":"C2"},{"value":"-2,92E+00","module":"C3"},{"value":"0,0E+00","module":"C4"},{"value":"0,0E+00","module":"D"}]},{"parameter":"PENRT","unit":"MJ","values":[{"value":"7,50E+01","module":"A1"},{"value":"4,14E-02","module":"A2"},{"value":"1,28E+00","module":"A3"},{"value":"2,03E+00","module":"A4"},{"value":"1,24E-02","module":"A5"},{"value":"1,03E+02","module":"B6"},{"value":"0,0E+00","module":"C1"},{"value":"2,78E-01","module":"C2"},{"value":"-2,24E+00","module":"C3"},{"value":"8,84E-02","module":"C4"},{"value":"-5,23E+00","module":"D"}]},{"parameter":"SM","unit":"kg","values":[{"value":"1,02E-01","module":"A1"},{"value":"0,0E+00","module":"A2"},{"value":"8,98E-07","module":"A3"},{"value":"0,0E+00","module":"A4"},{"value":"1,26E-05","module":"A5"},{"value":"0,0E+00","module":"B6"},{"value":"0,0E+00","module":"C1"},{"value":"0,0E+00","module":"C2"},{"value":"3,17E-05","module":"C3"},{"value":"6,45E-04","module":"C4"},{"value":"3,64E-02","module":"D"}]},{"parameter":"RSF","unit":"MJ","values":[{"value":"1,14E-01","module":"A1"},{"value":"2,12E-05","module":"A2"},{"value":"1,13E-04","module":"A3"},{"value":"7,15E-04","module":"A4"},{"value":"6,80E-06","module":"A5"},{"value":"1,05E+00","module":"B6"},{"value":"0,0E+00","module":"C1"},{"value":"1,43E-04","module":"C2"},{"value":"2,34E-03","module":"C3"},{"value":"1,22E-04","module":"C4"},{"value":"2,88E-03","module":"D"}]},{"parameter":"NRSF","unit":"MJ","values":[{"value":"3,34E-02","module":"A1"},{"value":"7,58E-05","module":"A2"},{"value":"1,07E-03","module":"A3"},{"value":"3,97E-03","module":"A4"},{"value":"2,80E-05","module":"A5"},{"value":"2,62E+00","module":"B6"},{"value":"0,0E+00","module":"C1"},{"value":"5,10E-04","module":"C2"},{"value":"-2,32E-04","module":"C3"},{"value":"4,29E-03","module":"C4"},{"value":"5,47E-02","module":"D"}]},{"parameter":"FW","unit":"m3","values":[{"value":"6,07E-02","module":"A1"},{"value":"4,43E-06","module":"A2"},{"value":"3,50E-03","module":"A3"},{"value":"1,65E-04","module":"A4"},{"value":"5,87E-06","module":"A5"},{"value":"9,99E+00","module":"B6"},{"value":"0,0E+00","module":"C1"},{"value":"2,98E-05","module":"C2"},{"value":"6,58E-04","module":"C3"},{"value":"8,63E-05","module":"C4"},{"value":"-3,67E-03","module":"D"}]}],"end_of_life_waste":[{"parameter":"HWD","unit":"kg","values":[{"value":"2,96E-02","module":"A1"},{"value":"2,14E-06","module":"A2"},{"value":"1,56E-04","module":"A3"},{"value":"9,60E-05","module":"A4"},{"value":"5,49E-05","module":"A5"},{"value":"6,63E-02","module":"B6"},{"value":"0,0E+00","module":"C1"},{"value":"1,44E-05","module":"C2"},{"value":"6,15E-05","module":"C3"},{"value":"2,25E-02","module":"C4"},{"value":"-1,69E-03","module":"D"}]},{"parameter":"NHWD","unit":"kg","values":[{"value":"7,81E-01","module":"A1"},{"value":"2,01E-03","module":"A2"},{"value":"1,18E-02","module":"A3"},{"value":"5,54E-02","module":"A4"},{"value":"6,22E-04","module":"A5"},{"value":"7,95E+00","module":"B6"},{"value":"0,0E+00","module":"C1"},{"value":"1,35E-02","module":"C2"},{"value":"1,40E-02","module":"C3"},{"value":"8,49E-02","module":"C4"},{"value":"-8,67E-02","module":"D"}]},{"parameter":"RWD","unit":"kg","values":[{"value":"1,76E-04","module":"A1"},{"value":"2,82E-07","module":"A2"},{"value":"9,76E-07","module":"A3"},{"value":"1,40E-05","module":"A4"},{"value":"8,23E-08","module":"A5"},{"value":"9,25E-04","module":"B6"},{"value":"0,0E+00","module":"C1"},{"value":"1,90E-06","module":"C2"},{"value":"9,60E-07","module":"C3"},{"value":"2,20E-07","module":"C4"},{"value":"-1,32E-05","module":"D"}]}],"end_of_life_flow":[{"parameter":"CRU","unit":"kg","values":[{"value":"0,0E+00","module":"A1"},{"value":"0,0E+00","module":"A2"},{"value":"0,0E+00","module":"A3"},{"value":"0,0E+00","module":"A4"},{"value":"0,0E+00","module":"A5"},{"value":"0,0E+00","module":"B6"},{"value":"0,0E+00","module":"C1"},{"value":"0,0E+00","module":"C2"},{"value":"0,0E+00","module":"C3"},{"value":"0,0E+00","module":"C4"},{"value":"0,0E+00","module":"D"}]},{"parameter":"MFR","unit":"kg","values":[{"value":"1,84E-03","module":"A1"},{"value":"0,0E+00","module":"A2"},{"value":"1,86E-04","module":"A3"},{"value":"0,0E+00","module":"A4"},{"value":"5,12E-02","module":"A5"},{"value":"0,0E+00","module":"B6"},{"value":"0,0E+00","module":"C1"},{"value":"0,0E+00","module":"C2"},{"value":"1,23E-01","module":"C3"},{"value":"4,46E-04","module":"C4"},{"value":"3,38E-02","module":"D"}]},{"parameter":"MER","unit":"kg","values":[{"value":"6,18E-05","module":"A1"},{"value":"0,0E+00","module":"A2"},{"value":"6,34E-09","module":"A3"},{"value":"0,0E+00","module":"A4"},{"value":"7,49E-08","module":"A5"},{"value":"0,0E+00","module":"B6"},{"value":"0,0E+00","module":"C1"},{"value":"0,0E+00","module":"C2"},{"value":"4,90E-02","module":"C3"},{"value":"5,22E-06","module":"C4"},{"value":"9,12E-06","module":"D"}]},{"parameter":"EEE","unit":"MJ","values":[{"value":"4,98E-04","module":"A1"},{"value":"0,0E+00","module":"A2"},{"value":"2,55E-08","module":"A3"},{"value":"0,0E+00","module":"A4"},{"value":"3,15E-03","module":"A5"},{"value":"0,0E+00","module":"B6"},{"value":"0,0E+00","module":"C1"},{"value":"0,0E+00","module":"C2"},{"value":"5,20E-02","module":"C3"},{"value":"4,88E-05","module":"C4"},{"value":"-1,37E-04","module":"D"}]},{"parameter":"EET","unit":"MJ","values":[{"value":"7,54E-03","module":"A1"},{"value":"0,0E+00","module":"A2"},{"value":"3,86E-07","module":"A3"},{"value":"0,0E+00","module":"A4"},{"value":"4,76E-02","module":"A5"},{"value":"0,0E+00","module":"B6"},{"value":"0,0E+00","module":"C1"},{"value":"0,0E+00","module":"C2"},{"value":"7,87E-01","module":"C3"},{"value":"7,39E-04","module":"C4"},{"value":"-2,07E-03","module":"D"}]}]}