{"product_name":"Junistar Bio","epd_id":"NEPD-6964-6353","compliance":["EN 15804+A2","ISO 14025","ISO 21930"],"producer_name":"SG Armaturen AS","environmental_impact":[{"parameter":"GWP-total","unit":"kg CO2-eq.","values":[{"value":"4,24E+00","module":"A1"},{"value":"1,98E-03","module":"A2"},{"value":"8,60E-02","module":"A3"},{"value":"9,41E-02","module":"A4"},{"value":"6,18E-02","module":"A5"},{"value":"4,15E+00","module":"B6"},{"value":"0,0E+00","module":"C1"},{"value":"1,09E-02","module":"C2"},{"value":"1,48E-01","module":"C3"},{"value":"9,09E-03","module":"C4"},{"value":"-5,07E-01","module":"D"}]},{"parameter":"GWP-fossil","unit":"kg CO2-eq.","values":[{"value":"4,28E+00","module":"A1"},{"value":"1,98E-03","module":"A2"},{"value":"8,60E-02","module":"A3"},{"value":"9,40E-02","module":"A4"},{"value":"5,83E-04","module":"A5"},{"value":"4,02E+00","module":"B6"},{"value":"0,0E+00","module":"C1"},{"value":"1,09E-02","module":"C2"},{"value":"1,48E-01","module":"C3"},{"value":"9,06E-03","module":"C4"},{"value":"-5,00E-01","module":"D"}]},{"parameter":"GWP-biogenic","unit":"kg CO2-eq.","values":[{"value":"-4,00E-02","module":"A1"},{"value":"7,72E-07","module":"A2"},{"value":"2,14E-05","module":"A3"},{"value":"3,34E-05","module":"A4"},{"value":"6,12E-02","module":"A5"},{"value":"1,11E-01","module":"B6"},{"value":"0,0E+00","module":"C1"},{"value":"4,51E-06","module":"C2"},{"value":"5,57E-05","module":"C3"},{"value":"3,02E-06","module":"C4"},{"value":"-1,85E-03","module":"D"}]},{"parameter":"GWP-luluc","unit":"kg CO2-eq.","values":[{"value":"6,44E-03","module":"A1"},{"value":"7,25E-07","module":"A2"},{"value":"1,35E-05","module":"A3"},{"value":"4,68E-05","module":"A4"},{"value":"1,93E-07","module":"A5"},{"value":"1,66E-02","module":"B6"},{"value":"0,0E+00","module":"C1"},{"value":"3,88E-06","module":"C2"},{"value":"4,65E-05","module":"C3"},{"value":"2,53E-05","module":"C4"},{"value":"-5,54E-03","module":"D"}]},{"parameter":"ODP","unit":"kg CFC 11-eq.","values":[{"value":"2,21E-05","module":"A1"},{"value":"4,30E-10","module":"A2"},{"value":"1,26E-09","module":"A3"},{"value":"2,07E-08","module":"A4"},{"value":"1,23E-10","module":"A5"},{"value":"2,76E-07","module":"B6"},{"value":"0,0E+00","module":"C1"},{"value":"2,47E-09","module":"C2"},{"value":"1,53E-09","module":"C3"},{"value":"3,71E-10","module":"C4"},{"value":"-5,29E-04","module":"D"}]},{"parameter":"AP","unit":"mol H+-eq.","values":[{"value":"3,48E-02","module":"A1"},{"value":"5,93E-06","module":"A2"},{"value":"4,49E-04","module":"A3"},{"value":"1,45E-03","module":"A4"},{"value":"2,76E-06","module":"A5"},{"value":"3,14E-02","module":"B6"},{"value":"0,0E+00","module":"C1"},{"value":"3,13E-05","module":"C2"},{"value":"1,30E-04","module":"C3"},{"value":"1,91E-05","module":"C4"},{"value":"-1,65E-02","module":"D"}]},{"parameter":"POCP","unit":"kg NMVOC-eq.","values":[{"value":"1,84E-02","module":"A1"},{"value":"4,89E-06","module":"A2"},{"value":"2,69E-04","module":"A3"},{"value":"1,05E-03","module":"A4"},{"value":"2,84E-06","module":"A5"},{"value":"1,21E-02","module":"B6"},{"value":"0,0E+00","module":"C1"},{"value":"2,66E-05","module":"C2"},{"value":"8,82E-05","module":"C3"},{"value":"2,20E-05","module":"C4"},{"value":"-3,82E-03","module":"D"}]},{"parameter":"ADPE","unit":"kg Sb-eq.","values":[{"value":"1,58E-03","module":"A1"},{"value":"5,32E-08","module":"A2"},{"value":"2,66E-07","module":"A3"},{"value":"1,79E-06","module":"A4"},{"value":"1,42E-08","module":"A5"},{"value":"3,00E-04","module":"B6"},{"value":"0,0E+00","module":"C1"},{"value":"3,01E-07","module":"C2"},{"value":"1,48E-07","module":"C3"},{"value":"2,21E-08","module":"C4"},{"value":"-3,37E-04","module":"D"}]},{"parameter":"ADPF","unit":"MJ","values":[{"value":"5,03E+01","module":"A1"},{"value":"2,93E-02","module":"A2"},{"value":"7,61E-01","module":"A3"},{"value":"1,33E+00","module":"A4"},{"value":"8,16E-03","module":"A5"},{"value":"5,49E+01","module":"B6"},{"value":"0,0E+00","module":"C1"},{"value":"1,65E-01","module":"C2"},{"value":"2,77E-01","module":"C3"},{"value":"4,85E-02","module":"C4"},{"value":"-6,41E+00","module":"D"}]},{"parameter":"WDP","unit":"m3 world-eq.","values":[{"value":"1,37E+02","module":"A1"},{"value":"9,55E-03","module":"A2"},{"value":"1,24E-01","module":"A3"},{"value":"8,79E-01","module":"A4"},{"value":"1,03E-02","module":"A5"},{"value":"9,57E+03","module":"B6"},{"value":"0,0E+00","module":"C1"},{"value":"1,59E-01","module":"C2"},{"value":"1,88E+00","module":"C3"},{"value":"2,59E-01","module":"C4"},{"value":"-1,57E+02","module":"D"}]},{"parameter":"EP-freshwater","unit":"kg P-eq.","values":[{"value":"4,27E-04","module":"A1"},{"value":"1,86E-08","module":"A2"},{"value":"1,91E-06","module":"A3"},{"value":"6,00E-07","module":"A4"},{"value":"4,79E-09","module":"A5"},{"value":"2,89E-04","module":"B6"},{"value":"0,0E+00","module":"C1"},{"value":"8,71E-08","module":"C2"},{"value":"9,83E-07","module":"C3"},{"value":"1,36E-07","module":"C4"},{"value":"-9,22E-05","module":"D"}]},{"parameter":"EP-marine","unit":"kg N-eq.","values":[{"value":"5,58E-03","module":"A1"},{"value":"1,17E-06","module":"A2"},{"value":"9,28E-05","module":"A3"},{"value":"3,49E-04","module":"A4"},{"value":"9,13E-07","module":"A5"},{"value":"3,46E-03","module":"B6"},{"value":"0,0E+00","module":"C1"},{"value":"6,20E-06","module":"C2"},{"value":"3,10E-05","module":"C3"},{"value":"1,10E-05","module":"C4"},{"value":"-9,87E-04","module":"D"}]},{"parameter":"EP-terrestrial","unit":"mol N-eq.","values":[{"value":"6,35E-02","module":"A1"},{"value":"1,31E-05","module":"A2"},{"value":"1,02E-03","module":"A3"},{"value":"3,88E-03","module":"A4"},{"value":"9,89E-06","module":"A5"},{"value":"4,50E-02","module":"B6"},{"value":"0,0E+00","module":"C1"},{"value":"6,94E-05","module":"C2"},{"value":"3,36E-04","module":"C3"},{"value":"5,19E-05","module":"C4"},{"value":"-1,29E-02","module":"D"}]},{"parameter":"GWP-IOBC","unit":"kg CO2-eq.","values":[{"value":"4,30E+00","module":"A1"},{"value":"1,98E-03","module":"A2"},{"value":"8,12E-02","module":"A3"},{"value":"9,41E-02","module":"A4"},{"value":"5,83E-04","module":"A5"},{"value":"4,14E+00","module":"B6"},{"value":"0,0E+00","module":"C1"},{"value":"1,09E-02","module":"C2"},{"value":"1,48E-01","module":"C3"},{"value":"9,28E-03","module":"C4"},{"value":"-4,97E-01","module":"D"}]}],"additional_environmental_impact":[{"parameter":"PM","unit":"disease incidence","values":[{"value":"2,75E-07","module":"A1"},{"value":"1,28E-10","module":"A2"},{"value":"6,07E-09","module":"A3"},{"value":"3,32E-09","module":"A4"},{"value":"4,10E-11","module":"A5"},{"value":"2,25E-07","module":"B6"},{"value":"0,0E+00","module":"C1"},{"value":"6,68E-10","module":"C2"},{"value":"8,39E-10","module":"C3"},{"value":"3,55E-10","module":"C4"},{"value":"-5,13E-08","module":"D"}]},{"parameter":"ETP-fw","unit":"CTUe","values":[{"value":"3,59E+02","module":"A1"},{"value":"2,38E-02","module":"A2"},{"value":"2,23E+00","module":"A3"},{"value":"9,05E-01","module":"A4"},{"value":"1,09E-02","module":"A5"},{"value":"2,50E+02","module":"B6"},{"value":"0,0E+00","module":"C1"},{"value":"1,22E-01","module":"C2"},{"value":"6,80E-01","module":"C3"},{"value":"9,82E+00","module":"C4"},{"value":"-1,10E+02","module":"D"}]},{"parameter":"HTP-c","unit":"CTUh","values":[{"value":"4,81E-09","module":"A1"},{"value":"0,0E+00","module":"A2"},{"value":"2,40E-11","module":"A3"},{"value":"0,0E+00","module":"A4"},{"value":"0,0E+00","module":"A5"},{"value":"1,19E-08","module":"B6"},{"value":"0,0E+00","module":"C1"},{"value":"0,0E+00","module":"C2"},{"value":"2,34E-10","module":"C3"},{"value":"1,30E-11","module":"C4"},{"value":"-1,24E-09","module":"D"}]},{"parameter":"HTP-nc","unit":"CTUh","values":[{"value":"1,78E-07","module":"A1"},{"value":"2,30E-11","module":"A2"},{"value":"1,05E-09","module":"A3"},{"value":"6,63E-10","module":"A4"},{"value":"1,40E-11","module":"A5"},{"value":"2,81E-07","module":"B6"},{"value":"0,0E+00","module":"C1"},{"value":"1,34E-10","module":"C2"},{"value":"1,37E-08","module":"C3"},{"value":"1,05E-10","module":"C4"},{"value":"-4,60E-08","module":"D"}]},{"parameter":"SQP","unit":"unitless","values":[{"value":"1,61E+01","module":"A1"},{"value":"2,01E-02","module":"A2"},{"value":"1,61E-01","module":"A3"},{"value":"6,41E-01","module":"A4"},{"value":"5,47E-03","module":"A5"},{"value":"2,77E+01","module":"B6"},{"value":"0,0E+00","module":"C1"},{"value":"1,15E-01","module":"C2"},{"value":"5,59E-02","module":"C3"},{"value":"1,34E-01","module":"C4"},{"value":"-2,91E+00","module":"D"}]},{"parameter":"IRP","unit":"kBq U235-eq.","values":[{"value":"1,24E-01","module":"A1"},{"value":"1,22E-04","module":"A2"},{"value":"6,58E-04","module":"A3"},{"value":"5,76E-03","module":"A4"},{"value":"3,49E-05","module":"A5"},{"value":"9,96E-01","module":"B6"},{"value":"0,0E+00","module":"C1"},{"value":"7,21E-04","module":"C2"},{"value":"1,29E-03","module":"C3"},{"value":"1,39E-04","module":"C4"},{"value":"-2,58E-02","module":"D"}]}],"resource_use":[{"parameter":"PERE","unit":"MJ","values":[{"value":"5,11E+00","module":"A1"},{"value":"3,32E-04","module":"A2"},{"value":"7,66E-02","module":"A3"},{"value":"1,51E-02","module":"A4"},{"value":"1,34E-04","module":"A5"},{"value":"7,11E+02","module":"B6"},{"value":"0,0E+00","module":"C1"},{"value":"2,36E-03","module":"C2"},{"value":"3,31E-02","module":"C3"},{"value":"1,23E-02","module":"C4"},{"value":"-2,13E+00","module":"D"}]},{"parameter":"PERM","unit":"MJ","values":[{"value":"2,11E-01","module":"A1"},{"value":"0,0E+00","module":"A2"},{"value":"0,0E+00","module":"A3"},{"value":"0,0E+00","module":"A4"},{"value":"-2,11E-01","module":"A5"},{"value":"0,0E+00","module":"B6"},{"value":"0,0E+00","module":"C1"},{"value":"0,0E+00","module":"C2"},{"value":"0,0E+00","module":"C3"},{"value":"0,0E+00","module":"C4"},{"value":"0,0E+00","module":"D"}]},{"parameter":"PERT","unit":"MJ","values":[{"value":"5,32E+00","module":"A1"},{"value":"3,32E-04","module":"A2"},{"value":"7,66E-02","module":"A3"},{"value":"1,51E-02","module":"A4"},{"value":"-2,11E-01","module":"A5"},{"value":"7,11E+02","module":"B6"},{"value":"0,0E+00","module":"C1"},{"value":"2,36E-03","module":"C2"},{"value":"3,31E-02","module":"C3"},{"value":"1,23E-02","module":"C4"},{"value":"-2,13E+00","module":"D"}]},{"parameter":"PENRE","unit":"MJ","values":[{"value":"4,73E+01","module":"A1"},{"value":"2,93E-02","module":"A2"},{"value":"7,61E-01","module":"A3"},{"value":"1,33E+00","module":"A4"},{"value":"8,16E-03","module":"A5"},{"value":"5,50E+01","module":"B6"},{"value":"0,0E+00","module":"C1"},{"value":"1,65E-01","module":"C2"},{"value":"2,77E-01","module":"C3"},{"value":"4,85E-02","module":"C4"},{"value":"-6,41E+00","module":"D"}]},{"parameter":"PENRM","unit":"MJ","values":[{"value":"3,04E+00","module":"A1"},{"value":"0,0E+00","module":"A2"},{"value":"0,0E+00","module":"A3"},{"value":"0,0E+00","module":"A4"},{"value":"0,0E+00","module":"A5"},{"value":"0,0E+00","module":"B6"},{"value":"0,0E+00","module":"C1"},{"value":"0,0E+00","module":"C2"},{"value":"-3,36E+00","module":"C3"},{"value":"0,0E+00","module":"C4"},{"value":"0,0E+00","module":"D"}]},{"parameter":"PENRT","unit":"MJ","values":[{"value":"5,03E+01","module":"A1"},{"value":"2,93E-02","module":"A2"},{"value":"7,61E-01","module":"A3"},{"value":"1,33E+00","module":"A4"},{"value":"8,16E-03","module":"A5"},{"value":"5,50E+01","module":"B6"},{"value":"0,0E+00","module":"C1"},{"value":"1,65E-01","module":"C2"},{"value":"-3,09E+00","module":"C3"},{"value":"4,85E-02","module":"C4"},{"value":"-6,41E+00","module":"D"}]},{"parameter":"SM","unit":"kg","values":[{"value":"3,73E-02","module":"A1"},{"value":"0,0E+00","module":"A2"},{"value":"0,0E+00","module":"A3"},{"value":"0,0E+00","module":"A4"},{"value":"0,0E+00","module":"A5"},{"value":"0,0E+00","module":"B6"},{"value":"0,0E+00","module":"C1"},{"value":"0,0E+00","module":"C2"},{"value":"0,0E+00","module":"C3"},{"value":"2,87E-04","module":"C4"},{"value":"1,11E-03","module":"D"}]},{"parameter":"RSF","unit":"MJ","values":[{"value":"6,36E-02","module":"A1"},{"value":"6,49E-06","module":"A2"},{"value":"6,73E-05","module":"A3"},{"value":"4,97E-04","module":"A4"},{"value":"4,45E-06","module":"A5"},{"value":"5,59E-01","module":"B6"},{"value":"0,0E+00","module":"C1"},{"value":"8,44E-05","module":"C2"},{"value":"6,84E-04","module":"C3"},{"value":"4,99E-05","module":"C4"},{"value":"-2,22E-04","module":"D"}]},{"parameter":"NRSF","unit":"MJ","values":[{"value":"7,24E-03","module":"A1"},{"value":"5,51E-05","module":"A2"},{"value":"6,34E-04","module":"A3"},{"value":"2,66E-03","module":"A4"},{"value":"1,84E-05","module":"A5"},{"value":"1,39E+00","module":"B6"},{"value":"0,0E+00","module":"C1"},{"value":"3,02E-04","module":"C2"},{"value":"-1,35E-05","module":"C3"},{"value":"2,51E-03","module":"C4"},{"value":"-2,80E-02","module":"D"}]},{"parameter":"FW","unit":"m3","values":[{"value":"3,69E-02","module":"A1"},{"value":"3,28E-06","module":"A2"},{"value":"2,08E-03","module":"A3"},{"value":"1,14E-04","module":"A4"},{"value":"3,85E-06","module":"A5"},{"value":"5,31E+00","module":"B6"},{"value":"0,0E+00","module":"C1"},{"value":"1,76E-05","module":"C2"},{"value":"3,04E-04","module":"C3"},{"value":"3,86E-05","module":"C4"},{"value":"-9,51E-03","module":"D"}]}],"end_of_life_waste":[{"parameter":"HWD","unit":"kg","values":[{"value":"1,87E-02","module":"A1"},{"value":"2,65E-06","module":"A2"},{"value":"1,05E-04","module":"A3"},{"value":"6,48E-05","module":"A4"},{"value":"0,0E+00","module":"A5"},{"value":"3,53E-02","module":"B6"},{"value":"0,0E+00","module":"C1"},{"value":"8,50E-06","module":"C2"},{"value":"6,64E-06","module":"C3"},{"value":"1,39E-02","module":"C4"},{"value":"2,28E-04","module":"D"}]},{"parameter":"NHWD","unit":"kg","values":[{"value":"6,21E-01","module":"A1"},{"value":"1,41E-03","module":"A2"},{"value":"7,11E-03","module":"A3"},{"value":"4,10E-02","module":"A4"},{"value":"3,60E-02","module":"A5"},{"value":"4,23E+00","module":"B6"},{"value":"0,0E+00","module":"C1"},{"value":"8,02E-03","module":"C2"},{"value":"8,96E-03","module":"C3"},{"value":"6,85E-02","module":"C4"},{"value":"-1,20E-01","module":"D"}]},{"parameter":"RWD","unit":"kg","values":[{"value":"1,05E-04","module":"A1"},{"value":"1,92E-07","module":"A2"},{"value":"5,82E-07","module":"A3"},{"value":"9,11E-06","module":"A4"},{"value":"0,0E+00","module":"A5"},{"value":"4,92E-04","module":"B6"},{"value":"0,0E+00","module":"C1"},{"value":"1,12E-06","module":"C2"},{"value":"3,30E-07","module":"C3"},{"value":"1,16E-07","module":"C4"},{"value":"-2,34E-05","module":"D"}]}],"end_of_life_flow":[{"parameter":"CRU","unit":"kg","values":[{"value":"0,0E+00","module":"A1"},{"value":"0,0E+00","module":"A2"},{"value":"0,0E+00","module":"A3"},{"value":"0,0E+00","module":"A4"},{"value":"0,0E+00","module":"A5"},{"value":"0,0E+00","module":"B6"},{"value":"0,0E+00","module":"C1"},{"value":"0,0E+00","module":"C2"},{"value":"0,0E+00","module":"C3"},{"value":"0,0E+00","module":"C4"},{"value":"0,0E+00","module":"D"}]},{"parameter":"MFR","unit":"kg","values":[{"value":"0,0E+00","module":"A1"},{"value":"0,0E+00","module":"A2"},{"value":"2,27E-03","module":"A3"},{"value":"0,0E+00","module":"A4"},{"value":"3,35E-02","module":"A5"},{"value":"0,0E+00","module":"B6"},{"value":"0,0E+00","module":"C1"},{"value":"0,0E+00","module":"C2"},{"value":"3,92E-02","module":"C3"},{"value":"4,71E-06","module":"C4"},{"value":"-4,34E-05","module":"D"}]},{"parameter":"MER","unit":"kg","values":[{"value":"0,0E+00","module":"A1"},{"value":"0,0E+00","module":"A2"},{"value":"4,89E-04","module":"A3"},{"value":"0,0E+00","module":"A4"},{"value":"4,91E-08","module":"A5"},{"value":"0,0E+00","module":"B6"},{"value":"0,0E+00","module":"C1"},{"value":"0,0E+00","module":"C2"},{"value":"5,25E-02","module":"C3"},{"value":"1,15E-07","module":"C4"},{"value":"-5,71E-06","module":"D"}]},{"parameter":"EEE","unit":"MJ","values":[{"value":"0,0E+00","module":"A1"},{"value":"0,0E+00","module":"A2"},{"value":"7,36E-04","module":"A3"},{"value":"0,0E+00","module":"A4"},{"value":"2,06E-03","module":"A5"},{"value":"0,0E+00","module":"B6"},{"value":"0,0E+00","module":"C1"},{"value":"0,0E+00","module":"C2"},{"value":"8,07E-02","module":"C3"},{"value":"7,47E-06","module":"C4"},{"value":"-1,40E-05","module":"D"}]},{"parameter":"EET","unit":"MJ","values":[{"value":"0,0E+00","module":"A1"},{"value":"0,0E+00","module":"A2"},{"value":"1,11E-02","module":"A3"},{"value":"0,0E+00","module":"A4"},{"value":"3,12E-02","module":"A5"},{"value":"0,0E+00","module":"B6"},{"value":"0,0E+00","module":"C1"},{"value":"0,0E+00","module":"C2"},{"value":"1,22E+00","module":"C3"},{"value":"1,13E-04","module":"C4"},{"value":"-2,12E-04","module":"D"}]}]}