{"product_name":"JZ-AL","epd_id":"NEPD-5633-4930-EN","compliance":["EN 15804+A2","ISO 14025","ISO 21930"],"producer_name":"TROX Group","environmental_impact":[{"parameter":"GWP-total","unit":"kg CO2-eq.","values":[{"value":"4,09E+01","module":"A1-A3"},{"value":"5,95E-01","module":"A4"},{"value":"5,70E-03","module":"C1"},{"value":"3,72E-02","module":"C2"},{"value":"4,74E-01","module":"C3"},{"value":"-3,77E-03","module":"C4"},{"value":"-2,97E+01","module":"D"}]},{"parameter":"GWP-fossil","unit":"kg CO2-eq.","values":[{"value":"3,99E+01","module":"A1-A3"},{"value":"5,95E-01","module":"A4"},{"value":"5,70E-03","module":"C1"},{"value":"3,72E-02","module":"C2"},{"value":"4,74E-01","module":"C3"},{"value":"-3,76E-03","module":"C4"},{"value":"-2,91E+01","module":"D"}]},{"parameter":"GWP-biogenic","unit":"kg CO2-eq.","values":[{"value":"2,82E-01","module":"A1-A3"},{"value":"2,46E-04","module":"A4"},{"value":"1,07E-06","module":"C1"},{"value":"1,54E-05","module":"C2"},{"value":"1,05E-05","module":"C3"},{"value":"-1,59E-06","module":"C4"},{"value":"-1,33E-01","module":"D"}]},{"parameter":"GWP-luluc","unit":"kg CO2-eq.","values":[{"value":"6,34E-01","module":"A1-A3"},{"value":"2,12E-04","module":"A4"},{"value":"4,49E-07","module":"C1"},{"value":"1,32E-05","module":"C2"},{"value":"2,60E-06","module":"C3"},{"value":"-1,02E-05","module":"C4"},{"value":"-5,49E-01","module":"D"}]},{"parameter":"ODP","unit":"kg CFC 11-eq.","values":[{"value":"4,45E-06","module":"A1-A3"},{"value":"1,35E-07","module":"A4"},{"value":"1,23E-09","module":"C1"},{"value":"8,42E-09","module":"C2"},{"value":"1,27E-09","module":"C3"},{"value":"7,49E-10","module":"C4"},{"value":"-1,28E-03","module":"D"}]},{"parameter":"AP","unit":"mol H+-eq.","values":[{"value":"2,46E-01","module":"A1-A3"},{"value":"1,71E-03","module":"A4"},{"value":"5,96E-05","module":"C1"},{"value":"1,07E-04","module":"C2"},{"value":"1,06E-04","module":"C3"},{"value":"-9,08E-05","module":"C4"},{"value":"-1,97E-01","module":"D"}]},{"parameter":"POCP","unit":"kg NMVOC-eq.","values":[{"value":"1,17E-01","module":"A1-A3"},{"value":"1,45E-03","module":"A4"},{"value":"7,93E-05","module":"C1"},{"value":"9,05E-05","module":"C2"},{"value":"1,28E-04","module":"C3"},{"value":"-8,20E-05","module":"C4"},{"value":"-9,26E-02","module":"D"}]},{"parameter":"ADPE","unit":"kg Sb-eq.","values":[{"value":"4,56E-04","module":"A1-A3"},{"value":"1,64E-05","module":"A4"},{"value":"8,74E-09","module":"C1"},{"value":"1,03E-06","module":"C2"},{"value":"5,25E-08","module":"C3"},{"value":"-4,22E-07","module":"C4"},{"value":"4,11E-05","module":"D"}]},{"parameter":"ADPF","unit":"MJ","values":[{"value":"6,29E+02","module":"A1-A3"},{"value":"8,99E+00","module":"A4"},{"value":"7,84E-02","module":"C1"},{"value":"5,62E-01","module":"C2"},{"value":"6,42E-02","module":"C3"},{"value":"-9,98E-02","module":"C4"},{"value":"-3,69E+02","module":"D"}]},{"parameter":"WDP","unit":"m3 world-eq.","values":[{"value":"1,35E+04","module":"A1-A3"},{"value":"8,70E+00","module":"A4"},{"value":"1,67E-02","module":"C1"},{"value":"5,43E-01","module":"C2"},{"value":"2,16E-01","module":"C3"},{"value":"3,88E+00","module":"C4"},{"value":"-1,65E+04","module":"D"}]},{"parameter":"EP-freshwater","unit":"kg P-eq.","values":[{"value":"2,40E-03","module":"A1-A3"},{"value":"4,75E-06","module":"A4"},{"value":"2,07E-08","module":"C1"},{"value":"2,97E-07","module":"C2"},{"value":"1,39E-07","module":"C3"},{"value":"-1,57E-06","module":"C4"},{"value":"-1,13E-03","module":"D"}]},{"parameter":"EP-marine","unit":"kg N-eq.","values":[{"value":"3,00E-02","module":"A1-A3"},{"value":"3,38E-04","module":"A4"},{"value":"2,63E-05","module":"C1"},{"value":"2,11E-05","module":"C2"},{"value":"5,37E-05","module":"C3"},{"value":"7,56E-06","module":"C4"},{"value":"-2,49E-02","module":"D"}]},{"parameter":"EP-terrestrial","unit":"mol N-eq.","values":[{"value":"3,46E-01","module":"A1-A3"},{"value":"3,78E-03","module":"A4"},{"value":"2,89E-04","module":"C1"},{"value":"2,36E-04","module":"C2"},{"value":"5,34E-04","module":"C3"},{"value":"-1,10E-04","module":"C4"},{"value":"-2,74E-01","module":"D"}]},{"parameter":"GWP-IOBC","unit":"kg CO2-eq.","values":[{"value":"4,09E+01","module":"A1-A3"},{"value":"5,95E-01","module":"A4"},{"value":"5,70E-03","module":"C1"},{"value":"3,72E-02","module":"C2"},{"value":"4,74E-01","module":"C3"},{"value":"-1,70E-02","module":"C4"},{"value":"-2,85E+01","module":"D"}]}],"additional_environmental_impact":[{"parameter":"PM","unit":"disease incidence","values":[{"value":"2,27E-06","module":"A1-A3"},{"value":"3,64E-08","module":"A4"},{"value":"1,58E-09","module":"C1"},{"value":"2,28E-09","module":"C2"},{"value":"4,11E-10","module":"C3"},{"value":"-1,46E-09","module":"C4"},{"value":"-2,04E-06","module":"D"}]},{"parameter":"ETP-fw","unit":"CTUe","values":[{"value":"1,32E+03","module":"A1-A3"},{"value":"6,66E+00","module":"A4"},{"value":"4,28E-02","module":"C1"},{"value":"4,17E-01","module":"C2"},{"value":"5,31E-01","module":"C3"},{"value":"1,50E+02","module":"C4"},{"value":"-4,47E+02","module":"D"}]},{"parameter":"HTP-c","unit":"CTUh","values":[{"value":"1,12E-07","module":"A1-A3"},{"value":"0,0E+00","module":"A4"},{"value":"0,0E+00","module":"C1"},{"value":"0,0E+00","module":"C2"},{"value":"3,70E-11","module":"C3"},{"value":"-1,23E-10","module":"C4"},{"value":"-7,40E-08","module":"D"}]},{"parameter":"HTP-nc","unit":"CTUh","values":[{"value":"1,41E-06","module":"A1-A3"},{"value":"7,28E-09","module":"A4"},{"value":"3,90E-11","module":"C1"},{"value":"4,55E-10","module":"C2"},{"value":"3,14E-09","module":"C3"},{"value":"2,98E-09","module":"C4"},{"value":"-8,34E-07","module":"D"}]},{"parameter":"SQP","unit":"unitless","values":[{"value":"1,41E+02","module":"A1-A3"},{"value":"6,29E+00","module":"A4"},{"value":"9,95E-03","module":"C1"},{"value":"3,93E-01","module":"C2"},{"value":"9,11E-03","module":"C3"},{"value":"3,75E-01","module":"C4"},{"value":"-4,93E+00","module":"D"}]},{"parameter":"IRP","unit":"kBq U235-eq.","values":[{"value":"3,97E+00","module":"A1-A3"},{"value":"3,93E-02","module":"A4"},{"value":"3,36E-04","module":"C1"},{"value":"2,46E-03","module":"C2"},{"value":"1,49E-04","module":"C3"},{"value":"8,61E-04","module":"C4"},{"value":"-1,60E+00","module":"D"}]}],"resource_use":[{"parameter":"PERE","unit":"MJ","values":[{"value":"1,96E+02","module":"A1-A3"},{"value":"1,29E-01","module":"A4"},{"value":"4,24E-04","module":"C1"},{"value":"8,04E-03","module":"C2"},{"value":"3,21E-03","module":"C3"},{"value":"-4,98E-03","module":"C4"},{"value":"-1,35E+02","module":"D"}]},{"parameter":"PERM","unit":"MJ","values":[{"value":"0,0E+00","module":"A1-A3"},{"value":"0,0E+00","module":"A4"},{"value":"0,0E+00","module":"C1"},{"value":"0,0E+00","module":"C2"},{"value":"0,0E+00","module":"C3"},{"value":"0,0E+00","module":"C4"},{"value":"0,0E+00","module":"D"}]},{"parameter":"PERT","unit":"MJ","values":[{"value":"1,98E+02","module":"A1-A3"},{"value":"1,29E-01","module":"A4"},{"value":"4,24E-04","module":"C1"},{"value":"8,04E-03","module":"C2"},{"value":"3,21E-03","module":"C3"},{"value":"-4,98E-03","module":"C4"},{"value":"-1,35E+02","module":"D"}]},{"parameter":"PENRE","unit":"MJ","values":[{"value":"6,18E+02","module":"A1-A3"},{"value":"8,99E+00","module":"A4"},{"value":"7,84E-02","module":"C1"},{"value":"5,62E-01","module":"C2"},{"value":"6,42E-02","module":"C3"},{"value":"-9,97E-02","module":"C4"},{"value":"-3,69E+02","module":"D"}]},{"parameter":"PENRM","unit":"MJ","values":[{"value":"1,34E+01","module":"A1-A3"},{"value":"0,0E+00","module":"A4"},{"value":"0,0E+00","module":"C1"},{"value":"0,0E+00","module":"C2"},{"value":"-1,34E+01","module":"C3"},{"value":"0,0E+00","module":"C4"},{"value":"0,0E+00","module":"D"}]},{"parameter":"PENRT","unit":"MJ","values":[{"value":"6,29E+02","module":"A1-A3"},{"value":"8,99E+00","module":"A4"},{"value":"7,84E-02","module":"C1"},{"value":"5,62E-01","module":"C2"},{"value":"-1,34E+01","module":"C3"},{"value":"-9,97E-02","module":"C4"},{"value":"-3,69E+02","module":"D"}]},{"parameter":"SM","unit":"kg","values":[{"value":"3,37E-01","module":"A1-A3"},{"value":"0,0E+00","module":"A4"},{"value":"3,85E-05","module":"C1"},{"value":"0,0E+00","module":"C2"},{"value":"0,0E+00","module":"C3"},{"value":"1,83E-05","module":"C4"},{"value":"0,0E+00","module":"D"}]},{"parameter":"RSF","unit":"MJ","values":[{"value":"8,30E-01","module":"A1-A3"},{"value":"4,60E-03","module":"A4"},{"value":"1,04E-05","module":"C1"},{"value":"2,88E-04","module":"C2"},{"value":"8,50E-05","module":"C3"},{"value":"1,25E-03","module":"C4"},{"value":"-4,81E-02","module":"D"}]},{"parameter":"NRSF","unit":"MJ","values":[{"value":"4,55E-01","module":"A1-A3"},{"value":"1,65E-02","module":"A4"},{"value":"1,54E-04","module":"C1"},{"value":"1,03E-03","module":"C2"},{"value":"0,0E+00","module":"C3"},{"value":"2,85E-02","module":"C4"},{"value":"2,92E-01","module":"D"}]},{"parameter":"FW","unit":"m3","values":[{"value":"1,97E+00","module":"A1-A3"},{"value":"9,61E-04","module":"A4"},{"value":"4,03E-06","module":"C1"},{"value":"6,01E-05","module":"C2"},{"value":"2,21E-04","module":"C3"},{"value":"1,06E-04","module":"C4"},{"value":"-7,28E-01","module":"D"}]}],"end_of_life_waste":[{"parameter":"HWD","unit":"kg","values":[{"value":"1,65E-01","module":"A1-A3"},{"value":"4,64E-04","module":"A4"},{"value":"2,31E-06","module":"C1"},{"value":"2,90E-05","module":"C2"},{"value":"0,0E+00","module":"C3"},{"value":"6,66E-03","module":"C4"},{"value":"1,21E-01","module":"D"}]},{"parameter":"NHWD","unit":"kg","values":[{"value":"1,16E+01","module":"A1-A3"},{"value":"4,37E-01","module":"A4"},{"value":"9,28E-05","module":"C1"},{"value":"2,73E-02","module":"C2"},{"value":"0,0E+00","module":"C3"},{"value":"4,29E-01","module":"C4"},{"value":"-8,47E+00","module":"D"}]},{"parameter":"RWD","unit":"kg","values":[{"value":"3,62E-03","module":"A1-A3"},{"value":"6,12E-05","module":"A4"},{"value":"5,44E-07","module":"C1"},{"value":"3,83E-06","module":"C2"},{"value":"0,0E+00","module":"C3"},{"value":"3,53E-07","module":"C4"},{"value":"-1,50E-03","module":"D"}]}],"end_of_life_flow":[{"parameter":"CRU","unit":"kg","values":[{"value":"0,0E+00","module":"A1-A3"},{"value":"0,0E+00","module":"A4"},{"value":"0,0E+00","module":"C1"},{"value":"0,0E+00","module":"C2"},{"value":"0,0E+00","module":"C3"},{"value":"0,0E+00","module":"C4"},{"value":"0,0E+00","module":"D"}]},{"parameter":"MFR","unit":"kg","values":[{"value":"7,61E-01","module":"A1-A3"},{"value":"0,0E+00","module":"A4"},{"value":"3,78E-05","module":"C1"},{"value":"0,0E+00","module":"C2"},{"value":"3,69E+00","module":"C3"},{"value":"1,50E-05","module":"C4"},{"value":"0,0E+00","module":"D"}]},{"parameter":"MER","unit":"kg","values":[{"value":"3,86E-02","module":"A1-A3"},{"value":"0,0E+00","module":"A4"},{"value":"1,17E-07","module":"C1"},{"value":"0,0E+00","module":"C2"},{"value":"1,22E-01","module":"C3"},{"value":"3,67E-07","module":"C4"},{"value":"0,0E+00","module":"D"}]},{"parameter":"EEE","unit":"MJ","values":[{"value":"2,42E-02","module":"A1-A3"},{"value":"0,0E+00","module":"A4"},{"value":"4,02E-07","module":"C1"},{"value":"0,0E+00","module":"C2"},{"value":"2,00E-01","module":"C3"},{"value":"2,38E-05","module":"C4"},{"value":"0,0E+00","module":"D"}]},{"parameter":"EET","unit":"MJ","values":[{"value":"3,66E-01","module":"A1-A3"},{"value":"0,0E+00","module":"A4"},{"value":"6,08E-06","module":"C1"},{"value":"0,0E+00","module":"C2"},{"value":"3,03E+00","module":"C3"},{"value":"3,60E-04","module":"C4"},{"value":"0,0E+00","module":"D"}]}]}