{"product_name":"JZ-HL","epd_id":"NEPD-7319-6706","compliance":["EN 15804+A2","ISO 14025","ISO 21930"],"producer_name":"TROX Group","environmental_impact":[{"parameter":"GWP-total","unit":"kg CO2-eq.","values":[{"value":"1,98E+02","module":"A1-A3"},{"value":"5,78E+00","module":"A4"},{"value":"5,51E-02","module":"C1"},{"value":"3,61E-01","module":"C2"},{"value":"7,31E-02","module":"C3"},{"value":"2,16E-02","module":"C4"},{"value":"-1,27E+01","module":"D"}]},{"parameter":"GWP-fossil","unit":"kg CO2-eq.","values":[{"value":"1,95E+02","module":"A1-A3"},{"value":"5,77E+00","module":"A4"},{"value":"5,51E-02","module":"C1"},{"value":"3,61E-01","module":"C2"},{"value":"7,31E-02","module":"C3"},{"value":"2,15E-02","module":"C4"},{"value":"-1,26E+01","module":"D"}]},{"parameter":"GWP-biogenic","unit":"kg CO2-eq.","values":[{"value":"3,41E+00","module":"A1-A3"},{"value":"2,39E-03","module":"A4"},{"value":"1,03E-05","module":"C1"},{"value":"1,49E-04","module":"C2"},{"value":"7,87E-06","module":"C3"},{"value":"1,64E-05","module":"C4"},{"value":"-1,68E-02","module":"D"}]},{"parameter":"GWP-luluc","unit":"kg CO2-eq.","values":[{"value":"2,15E-01","module":"A1-A3"},{"value":"2,05E-03","module":"A4"},{"value":"4,34E-06","module":"C1"},{"value":"1,28E-04","module":"C2"},{"value":"1,25E-06","module":"C3"},{"value":"3,76E-06","module":"C4"},{"value":"-3,32E-02","module":"D"}]},{"parameter":"ODP","unit":"kg CFC 11-eq.","values":[{"value":"1,74E-05","module":"A1-A3"},{"value":"1,31E-06","module":"A4"},{"value":"1,19E-08","module":"C1"},{"value":"8,17E-08","module":"C2"},{"value":"1,83E-10","module":"C3"},{"value":"8,91E-09","module":"C4"},{"value":"-2,96E-04","module":"D"}]},{"parameter":"AP","unit":"mol H+-eq.","values":[{"value":"2,07E+00","module":"A1-A3"},{"value":"1,66E-02","module":"A4"},{"value":"5,76E-04","module":"C1"},{"value":"1,04E-03","module":"C2"},{"value":"1,40E-05","module":"C3"},{"value":"1,80E-04","module":"C4"},{"value":"-2,23E-01","module":"D"}]},{"parameter":"POCP","unit":"kg NMVOC-eq.","values":[{"value":"8,20E-01","module":"A1-A3"},{"value":"1,41E-02","module":"A4"},{"value":"7,67E-04","module":"C1"},{"value":"8,79E-04","module":"C2"},{"value":"1,49E-05","module":"C3"},{"value":"2,12E-04","module":"C4"},{"value":"-8,40E-02","module":"D"}]},{"parameter":"ADPE","unit":"kg Sb-eq.","values":[{"value":"1,52E-01","module":"A1-A3"},{"value":"1,59E-04","module":"A4"},{"value":"8,45E-08","module":"C1"},{"value":"9,97E-06","module":"C2"},{"value":"1,34E-08","module":"C3"},{"value":"1,65E-07","module":"C4"},{"value":"-1,09E-03","module":"D"}]},{"parameter":"ADPF","unit":"MJ","values":[{"value":"2,61E+03","module":"A1-A3"},{"value":"8,73E+01","module":"A4"},{"value":"7,58E-01","module":"C1"},{"value":"5,45E+00","module":"C2"},{"value":"2,86E-02","module":"C3"},{"value":"5,93E-01","module":"C4"},{"value":"-1,13E+02","module":"D"}]},{"parameter":"WDP","unit":"m3 world-eq.","values":[{"value":"1,46E+04","module":"A1-A3"},{"value":"8,44E+01","module":"A4"},{"value":"1,61E-01","module":"C1"},{"value":"5,28E+00","module":"C2"},{"value":"2,90E+00","module":"C3"},{"value":"1,36E+00","module":"C4"},{"value":"-2,46E+02","module":"D"}]},{"parameter":"EP-freshwater","unit":"kg P-eq.","values":[{"value":"1,27E-02","module":"A1-A3"},{"value":"4,61E-05","module":"A4"},{"value":"2,01E-07","module":"C1"},{"value":"2,88E-06","module":"C2"},{"value":"5,94E-08","module":"C3"},{"value":"1,46E-07","module":"C4"},{"value":"-1,78E-03","module":"D"}]},{"parameter":"EP-marine","unit":"kg N-eq.","values":[{"value":"2,38E-01","module":"A1-A3"},{"value":"3,28E-03","module":"A4"},{"value":"2,54E-04","module":"C1"},{"value":"2,05E-04","module":"C2"},{"value":"5,49E-06","module":"C3"},{"value":"7,02E-05","module":"C4"},{"value":"-1,84E-02","module":"D"}]},{"parameter":"EP-terrestrial","unit":"mol N-eq.","values":[{"value":"6,35E+00","module":"A1-A3"},{"value":"3,67E-02","module":"A4"},{"value":"2,79E-03","module":"C1"},{"value":"2,29E-03","module":"C2"},{"value":"6,06E-05","module":"C3"},{"value":"7,37E-04","module":"C4"},{"value":"-2,25E-01","module":"D"}]},{"parameter":"GWP-IOBC","unit":"kg CO2-eq.","values":[{"value":"1,98E+02","module":"A1-A3"},{"value":"5,78E+00","module":"A4"},{"value":"5,51E-02","module":"C1"},{"value":"3,61E-01","module":"C2"},{"value":"7,31E-02","module":"C3"},{"value":"2,16E-02","module":"C4"},{"value":"-1,72E+01","module":"D"}]}],"additional_environmental_impact":[{"parameter":"PM","unit":"disease incidence","values":[{"value":"1,96E-05","module":"A1-A3"},{"value":"3,53E-07","module":"A4"},{"value":"1,52E-08","module":"C1"},{"value":"2,21E-08","module":"C2"},{"value":"9,90E-11","module":"C3"},{"value":"3,79E-09","module":"C4"},{"value":"-1,28E-06","module":"D"}]},{"parameter":"ETP-fw","unit":"CTUe","values":[{"value":"8,50E+03","module":"A1-A3"},{"value":"6,47E+01","module":"A4"},{"value":"4,14E-01","module":"C1"},{"value":"4,04E+00","module":"C2"},{"value":"3,23E-02","module":"C3"},{"value":"8,66E+00","module":"C4"},{"value":"-2,09E+03","module":"D"}]},{"parameter":"HTP-c","unit":"CTUh","values":[{"value":"1,06E-06","module":"A1-A3"},{"value":"0,0E+00","module":"A4"},{"value":"0,0E+00","module":"C1"},{"value":"0,0E+00","module":"C2"},{"value":"2,00E-12","module":"C3"},{"value":"1,63E-09","module":"C4"},{"value":"-7,40E-08","module":"D"}]},{"parameter":"HTP-nc","unit":"CTUh","values":[{"value":"1,51E-05","module":"A1-A3"},{"value":"7,07E-08","module":"A4"},{"value":"3,76E-10","module":"C1"},{"value":"4,42E-09","module":"C2"},{"value":"7,80E-11","module":"C3"},{"value":"1,11E-07","module":"C4"},{"value":"-7,86E-07","module":"D"}]},{"parameter":"SQP","unit":"unitless","values":[{"value":"1,38E+03","module":"A1-A3"},{"value":"6,11E+01","module":"A4"},{"value":"9,62E-02","module":"C1"},{"value":"3,82E+00","module":"C2"},{"value":"2,23E-02","module":"C3"},{"value":"2,16E+00","module":"C4"},{"value":"-2,60E+01","module":"D"}]},{"parameter":"IRP","unit":"kBq U235-eq.","values":[{"value":"1,19E+01","module":"A1-A3"},{"value":"3,81E-01","module":"A4"},{"value":"3,25E-03","module":"C1"},{"value":"2,38E-02","module":"C2"},{"value":"4,38E-04","module":"C3"},{"value":"2,58E-03","module":"C4"},{"value":"-5,44E-02","module":"D"}]}],"resource_use":[{"parameter":"PERE","unit":"MJ","values":[{"value":"2,95E+02","module":"A1-A3"},{"value":"1,25E+00","module":"A4"},{"value":"4,10E-03","module":"C1"},{"value":"7,81E-02","module":"C2"},{"value":"1,36E-02","module":"C3"},{"value":"9,76E-03","module":"C4"},{"value":"-1,75E+01","module":"D"}]},{"parameter":"PERM","unit":"MJ","values":[{"value":"0,0E+00","module":"A1-A3"},{"value":"0,0E+00","module":"A4"},{"value":"0,0E+00","module":"C1"},{"value":"0,0E+00","module":"C2"},{"value":"0,0E+00","module":"C3"},{"value":"0,0E+00","module":"C4"},{"value":"0,0E+00","module":"D"}]},{"parameter":"PERT","unit":"MJ","values":[{"value":"2,95E+02","module":"A1-A3"},{"value":"1,25E+00","module":"A4"},{"value":"4,10E-03","module":"C1"},{"value":"7,81E-02","module":"C2"},{"value":"1,36E-02","module":"C3"},{"value":"9,76E-03","module":"C4"},{"value":"-1,75E+01","module":"D"}]},{"parameter":"PENRE","unit":"MJ","values":[{"value":"2,61E+03","module":"A1-A3"},{"value":"8,73E+01","module":"A4"},{"value":"7,58E-01","module":"C1"},{"value":"5,46E+00","module":"C2"},{"value":"2,86E-02","module":"C3"},{"value":"5,93E-01","module":"C4"},{"value":"-1,13E+02","module":"D"}]},{"parameter":"PENRM","unit":"MJ","values":[{"value":"1,86E+00","module":"A1-A3"},{"value":"0,0E+00","module":"A4"},{"value":"0,0E+00","module":"C1"},{"value":"0,0E+00","module":"C2"},{"value":"-1,86E+00","module":"C3"},{"value":"0,0E+00","module":"C4"},{"value":"0,0E+00","module":"D"}]},{"parameter":"PENRT","unit":"MJ","values":[{"value":"2,61E+03","module":"A1-A3"},{"value":"8,73E+01","module":"A4"},{"value":"7,58E-01","module":"C1"},{"value":"5,46E+00","module":"C2"},{"value":"-1,83E+00","module":"C3"},{"value":"5,93E-01","module":"C4"},{"value":"-1,13E+02","module":"D"}]},{"parameter":"SM","unit":"kg","values":[{"value":"3,21E+01","module":"A1-A3"},{"value":"0,0E+00","module":"A4"},{"value":"3,72E-04","module":"C1"},{"value":"0,0E+00","module":"C2"},{"value":"2,20E-05","module":"C3"},{"value":"4,31E-06","module":"C4"},{"value":"2,84E-01","module":"D"}]},{"parameter":"RSF","unit":"MJ","values":[{"value":"1,12E+01","module":"A1-A3"},{"value":"4,47E-02","module":"A4"},{"value":"1,01E-04","module":"C1"},{"value":"2,79E-03","module":"C2"},{"value":"2,82E-04","module":"C3"},{"value":"2,10E-04","module":"C4"},{"value":"3,93E-01","module":"D"}]},{"parameter":"NRSF","unit":"MJ","values":[{"value":"7,76E+01","module":"A1-A3"},{"value":"1,60E-01","module":"A4"},{"value":"1,48E-03","module":"C1"},{"value":"9,99E-03","module":"C2"},{"value":"2,34E-05","module":"C3"},{"value":"6,47E-04","module":"C4"},{"value":"1,08E+01","module":"D"}]},{"parameter":"FW","unit":"m3","values":[{"value":"2,33E+00","module":"A1-A3"},{"value":"9,33E-03","module":"A4"},{"value":"3,90E-05","module":"C1"},{"value":"5,83E-04","module":"C2"},{"value":"5,84E-05","module":"C3"},{"value":"7,07E-04","module":"C4"},{"value":"-8,20E-02","module":"D"}]}],"end_of_life_waste":[{"parameter":"HWD","unit":"kg","values":[{"value":"1,87E+00","module":"A1-A3"},{"value":"4,50E-03","module":"A4"},{"value":"2,23E-05","module":"C1"},{"value":"2,81E-04","module":"C2"},{"value":"2,56E-06","module":"C3"},{"value":"7,18E-04","module":"C4"},{"value":"-5,80E-02","module":"D"}]},{"parameter":"NHWD","unit":"kg","values":[{"value":"6,40E+01","module":"A1-A3"},{"value":"4,24E+00","module":"A4"},{"value":"8,98E-04","module":"C1"},{"value":"2,65E-01","module":"C2"},{"value":"8,29E-05","module":"C3"},{"value":"4,20E+00","module":"C4"},{"value":"-5,07E+00","module":"D"}]},{"parameter":"RWD","unit":"kg","values":[{"value":"1,05E-02","module":"A1-A3"},{"value":"5,95E-04","module":"A4"},{"value":"5,26E-06","module":"C1"},{"value":"3,72E-05","module":"C2"},{"value":"2,59E-07","module":"C3"},{"value":"1,59E-07","module":"C4"},{"value":"-5,70E-05","module":"D"}]}],"end_of_life_flow":[{"parameter":"CRU","unit":"kg","values":[{"value":"0,0E+00","module":"A1-A3"},{"value":"0,0E+00","module":"A4"},{"value":"0,0E+00","module":"C1"},{"value":"0,0E+00","module":"C2"},{"value":"0,0E+00","module":"C3"},{"value":"0,0E+00","module":"C4"},{"value":"0,0E+00","module":"D"}]},{"parameter":"MFR","unit":"kg","values":[{"value":"7,52E-01","module":"A1-A3"},{"value":"0,0E+00","module":"A4"},{"value":"3,66E-04","module":"C1"},{"value":"0,0E+00","module":"C2"},{"value":"3,76E+01","module":"C3"},{"value":"6,39E-06","module":"C4"},{"value":"-1,11E-02","module":"D"}]},{"parameter":"MER","unit":"kg","values":[{"value":"2,44E-01","module":"A1-A3"},{"value":"0,0E+00","module":"A4"},{"value":"1,13E-06","module":"C1"},{"value":"0,0E+00","module":"C2"},{"value":"2,84E-02","module":"C3"},{"value":"1,81E-07","module":"C4"},{"value":"-1,46E-03","module":"D"}]},{"parameter":"EEE","unit":"MJ","values":[{"value":"1,44E-01","module":"A1-A3"},{"value":"0,0E+00","module":"A4"},{"value":"3,89E-06","module":"C1"},{"value":"0,0E+00","module":"C2"},{"value":"4,63E-02","module":"C3"},{"value":"4,41E-06","module":"C4"},{"value":"-3,58E-03","module":"D"}]},{"parameter":"EET","unit":"MJ","values":[{"value":"2,17E+00","module":"A1-A3"},{"value":"0,0E+00","module":"A4"},{"value":"5,88E-05","module":"C1"},{"value":"0,0E+00","module":"C2"},{"value":"7,00E-01","module":"C3"},{"value":"6,67E-05","module":"C4"},{"value":"-5,42E-02","module":"D"}]}]}