{"product_name":"JZ-RS","epd_id":"NEPD-5637-4933-EN","compliance":["EN 15804+A2","ISO 14025","ISO 21930"],"producer_name":"TROX Group","environmental_impact":[{"parameter":"GWP-total","unit":"kg CO2-eq.","values":[{"value":"4,74E+01","module":"A1-A3"},{"value":"1,42E+00","module":"A4"},{"value":"1,22E-02","module":"C1"},{"value":"8,89E-02","module":"C2"},{"value":"7,08E-04","module":"C3"},{"value":"4,42E-03","module":"C4"},{"value":"-7,47E+00","module":"D"}]},{"parameter":"GWP-fossil","unit":"kg CO2-eq.","values":[{"value":"4,67E+01","module":"A1-A3"},{"value":"1,42E+00","module":"A4"},{"value":"1,22E-02","module":"C1"},{"value":"8,88E-02","module":"C2"},{"value":"6,99E-04","module":"C3"},{"value":"4,42E-03","module":"C4"},{"value":"-7,38E+00","module":"D"}]},{"parameter":"GWP-biogenic","unit":"kg CO2-eq.","values":[{"value":"6,31E-01","module":"A1-A3"},{"value":"5,88E-04","module":"A4"},{"value":"2,29E-06","module":"C1"},{"value":"3,68E-05","module":"C2"},{"value":"7,64E-06","module":"C3"},{"value":"4,96E-06","module":"C4"},{"value":"-2,18E-02","module":"D"}]},{"parameter":"GWP-luluc","unit":"kg CO2-eq.","values":[{"value":"1,17E-01","module":"A1-A3"},{"value":"5,06E-04","module":"A4"},{"value":"9,64E-07","module":"C1"},{"value":"3,16E-05","module":"C2"},{"value":"1,21E-06","module":"C3"},{"value":"1,01E-06","module":"C4"},{"value":"-7,41E-02","module":"D"}]},{"parameter":"ODP","unit":"kg CFC 11-eq.","values":[{"value":"3,81E-06","module":"A1-A3"},{"value":"3,22E-07","module":"A4"},{"value":"2,64E-09","module":"C1"},{"value":"2,01E-08","module":"C2"},{"value":"1,32E-10","module":"C3"},{"value":"2,04E-09","module":"C4"},{"value":"-4,47E-07","module":"D"}]},{"parameter":"AP","unit":"mol H+-eq.","values":[{"value":"5,39E-01","module":"A1-A3"},{"value":"4,08E-03","module":"A4"},{"value":"1,28E-04","module":"C1"},{"value":"2,55E-04","module":"C2"},{"value":"5,14E-06","module":"C3"},{"value":"4,19E-05","module":"C4"},{"value":"-1,14E-01","module":"D"}]},{"parameter":"POCP","unit":"kg NMVOC-eq.","values":[{"value":"2,06E-01","module":"A1-A3"},{"value":"3,46E-03","module":"A4"},{"value":"1,70E-04","module":"C1"},{"value":"2,16E-04","module":"C2"},{"value":"3,74E-06","module":"C3"},{"value":"4,88E-05","module":"C4"},{"value":"-4,04E-02","module":"D"}]},{"parameter":"ADPE","unit":"kg Sb-eq.","values":[{"value":"2,69E-02","module":"A1-A3"},{"value":"3,93E-05","module":"A4"},{"value":"1,88E-08","module":"C1"},{"value":"2,45E-06","module":"C2"},{"value":"1,13E-08","module":"C3"},{"value":"3,93E-08","module":"C4"},{"value":"-1,72E-03","module":"D"}]},{"parameter":"ADPF","unit":"MJ","values":[{"value":"6,03E+02","module":"A1-A3"},{"value":"2,15E+01","module":"A4"},{"value":"1,68E-01","module":"C1"},{"value":"1,34E+00","module":"C2"},{"value":"2,49E-02","module":"C3"},{"value":"1,38E-01","module":"C4"},{"value":"-7,92E+01","module":"D"}]},{"parameter":"WDP","unit":"m3 world-eq.","values":[{"value":"4,46E+03","module":"A1-A3"},{"value":"2,08E+01","module":"A4"},{"value":"3,58E-02","module":"C1"},{"value":"1,30E+00","module":"C2"},{"value":"3,04E+00","module":"C3"},{"value":"5,26E-01","module":"C4"},{"value":"-2,00E+03","module":"D"}]},{"parameter":"EP-freshwater","unit":"kg P-eq.","values":[{"value":"3,88E-03","module":"A1-A3"},{"value":"1,14E-05","module":"A4"},{"value":"4,45E-08","module":"C1"},{"value":"7,10E-07","module":"C2"},{"value":"5,60E-08","module":"C3"},{"value":"4,07E-08","module":"C4"},{"value":"-8,55E-04","module":"D"}]},{"parameter":"EP-marine","unit":"kg N-eq.","values":[{"value":"5,79E-02","module":"A1-A3"},{"value":"8,08E-04","module":"A4"},{"value":"5,65E-05","module":"C1"},{"value":"5,05E-05","module":"C2"},{"value":"1,18E-06","module":"C3"},{"value":"1,54E-05","module":"C4"},{"value":"-9,57E-03","module":"D"}]},{"parameter":"EP-terrestrial","unit":"mol N-eq.","values":[{"value":"1,22E+00","module":"A1-A3"},{"value":"9,04E-03","module":"A4"},{"value":"6,20E-04","module":"C1"},{"value":"5,65E-04","module":"C2"},{"value":"1,41E-05","module":"C3"},{"value":"1,70E-04","module":"C4"},{"value":"-1,16E-01","module":"D"}]},{"parameter":"GWP-IOBC","unit":"kg CO2-eq.","values":[{"value":"4,75E+01","module":"A1-A3"},{"value":"1,42E+00","module":"A4"},{"value":"1,22E-02","module":"C1"},{"value":"8,89E-02","module":"C2"},{"value":"7,07E-04","module":"C3"},{"value":"4,42E-03","module":"C4"},{"value":"-8,64E+00","module":"D"}]}],"additional_environmental_impact":[{"parameter":"PM","unit":"disease incidence","values":[{"value":"4,46E-06","module":"A1-A3"},{"value":"8,70E-08","module":"A4"},{"value":"3,39E-09","module":"C1"},{"value":"5,44E-09","module":"C2"},{"value":"5,90E-11","module":"C3"},{"value":"8,61E-10","module":"C4"},{"value":"-6,68E-07","module":"D"}]},{"parameter":"ETP-fw","unit":"CTUe","values":[{"value":"3,09E+03","module":"A1-A3"},{"value":"1,59E+01","module":"A4"},{"value":"9,20E-02","module":"C1"},{"value":"9,95E-01","module":"C2"},{"value":"1,87E-02","module":"C3"},{"value":"2,05E+01","module":"C4"},{"value":"-9,09E+02","module":"D"}]},{"parameter":"HTP-c","unit":"CTUh","values":[{"value":"2,63E-07","module":"A1-A3"},{"value":"0,0E+00","module":"A4"},{"value":"0,0E+00","module":"C1"},{"value":"0,0E+00","module":"C2"},{"value":"0,0E+00","module":"C3"},{"value":"1,06E-09","module":"C4"},{"value":"-3,41E-08","module":"D"}]},{"parameter":"HTP-nc","unit":"CTUh","values":[{"value":"4,39E-06","module":"A1-A3"},{"value":"1,74E-08","module":"A4"},{"value":"8,30E-11","module":"C1"},{"value":"1,09E-09","module":"C2"},{"value":"1,70E-11","module":"C3"},{"value":"7,25E-08","module":"C4"},{"value":"-6,18E-07","module":"D"}]},{"parameter":"SQP","unit":"unitless","values":[{"value":"5,67E+02","module":"A1-A3"},{"value":"1,50E+01","module":"A4"},{"value":"2,14E-02","module":"C1"},{"value":"9,39E-01","module":"C2"},{"value":"2,28E-02","module":"C3"},{"value":"4,95E-01","module":"C4"},{"value":"-1,09E+01","module":"D"}]},{"parameter":"IRP","unit":"kBq U235-eq.","values":[{"value":"2,49E+00","module":"A1-A3"},{"value":"9,39E-02","module":"A4"},{"value":"7,21E-04","module":"C1"},{"value":"5,87E-03","module":"C2"},{"value":"4,50E-04","module":"C3"},{"value":"6,20E-04","module":"C4"},{"value":"-2,13E-01","module":"D"}]}],"resource_use":[{"parameter":"PERE","unit":"MJ","values":[{"value":"1,18E+02","module":"A1-A3"},{"value":"3,08E-01","module":"A4"},{"value":"9,10E-04","module":"C1"},{"value":"1,92E-02","module":"C2"},{"value":"1,42E-02","module":"C3"},{"value":"3,39E-03","module":"C4"},{"value":"-2,13E+01","module":"D"}]},{"parameter":"PERM","unit":"MJ","values":[{"value":"0,0E+00","module":"A1-A3"},{"value":"0,0E+00","module":"A4"},{"value":"0,0E+00","module":"C1"},{"value":"0,0E+00","module":"C2"},{"value":"0,0E+00","module":"C3"},{"value":"0,0E+00","module":"C4"},{"value":"0,0E+00","module":"D"}]},{"parameter":"PERT","unit":"MJ","values":[{"value":"1,39E+02","module":"A1-A3"},{"value":"3,08E-01","module":"A4"},{"value":"9,10E-04","module":"C1"},{"value":"1,92E-02","module":"C2"},{"value":"1,42E-02","module":"C3"},{"value":"3,39E-03","module":"C4"},{"value":"-2,13E+01","module":"D"}]},{"parameter":"PENRE","unit":"MJ","values":[{"value":"5,99E+02","module":"A1-A3"},{"value":"2,15E+01","module":"A4"},{"value":"1,68E-01","module":"C1"},{"value":"1,34E+00","module":"C2"},{"value":"2,49E-02","module":"C3"},{"value":"1,38E-01","module":"C4"},{"value":"-7,92E+01","module":"D"}]},{"parameter":"PENRM","unit":"MJ","values":[{"value":"0,0E+00","module":"A1-A3"},{"value":"0,0E+00","module":"A4"},{"value":"0,0E+00","module":"C1"},{"value":"0,0E+00","module":"C2"},{"value":"0,0E+00","module":"C3"},{"value":"0,0E+00","module":"C4"},{"value":"0,0E+00","module":"D"}]},{"parameter":"PENRT","unit":"MJ","values":[{"value":"6,04E+02","module":"A1-A3"},{"value":"2,15E+01","module":"A4"},{"value":"1,68E-01","module":"C1"},{"value":"1,34E+00","module":"C2"},{"value":"2,49E-02","module":"C3"},{"value":"1,38E-01","module":"C4"},{"value":"-7,92E+01","module":"D"}]},{"parameter":"SM","unit":"kg","values":[{"value":"5,93E+00","module":"A1-A3"},{"value":"0,0E+00","module":"A4"},{"value":"8,27E-05","module":"C1"},{"value":"0,0E+00","module":"C2"},{"value":"2,31E-05","module":"C3"},{"value":"2,81E-06","module":"C4"},{"value":"7,23E-02","module":"D"}]},{"parameter":"RSF","unit":"MJ","values":[{"value":"2,64E+00","module":"A1-A3"},{"value":"1,10E-02","module":"A4"},{"value":"2,24E-05","module":"C1"},{"value":"6,88E-04","module":"C2"},{"value":"2,92E-04","module":"C3"},{"value":"7,56E-05","module":"C4"},{"value":"1,06E-01","module":"D"}]},{"parameter":"NRSF","unit":"MJ","values":[{"value":"1,18E+01","module":"A1-A3"},{"value":"3,93E-02","module":"A4"},{"value":"3,30E-04","module":"C1"},{"value":"2,46E-03","module":"C2"},{"value":"2,46E-05","module":"C3"},{"value":"1,29E-04","module":"C4"},{"value":"3,24E+00","module":"D"}]},{"parameter":"FW","unit":"m3","values":[{"value":"6,31E-01","module":"A1-A3"},{"value":"2,30E-03","module":"A4"},{"value":"8,66E-06","module":"C1"},{"value":"1,44E-04","module":"C2"},{"value":"4,71E-05","module":"C3"},{"value":"1,65E-04","module":"C4"},{"value":"-1,15E-01","module":"D"}]}],"end_of_life_waste":[{"parameter":"HWD","unit":"kg","values":[{"value":"4,34E-01","module":"A1-A3"},{"value":"1,11E-03","module":"A4"},{"value":"4,95E-06","module":"C1"},{"value":"6,93E-05","module":"C2"},{"value":"2,68E-06","module":"C3"},{"value":"1,21E-06","module":"C4"},{"value":"-5,62E-03","module":"D"}]},{"parameter":"NHWD","unit":"kg","values":[{"value":"1,73E+01","module":"A1-A3"},{"value":"1,04E+00","module":"A4"},{"value":"1,99E-04","module":"C1"},{"value":"6,53E-02","module":"C2"},{"value":"8,70E-05","module":"C3"},{"value":"9,14E-01","module":"C4"},{"value":"-2,57E+00","module":"D"}]},{"parameter":"RWD","unit":"kg","values":[{"value":"2,27E-03","module":"A1-A3"},{"value":"1,46E-04","module":"A4"},{"value":"1,17E-06","module":"C1"},{"value":"9,15E-06","module":"C2"},{"value":"2,72E-07","module":"C3"},{"value":"7,38E-08","module":"C4"},{"value":"-2,01E-04","module":"D"}]}],"end_of_life_flow":[{"parameter":"CRU","unit":"kg","values":[{"value":"0,0E+00","module":"A1-A3"},{"value":"0,0E+00","module":"A4"},{"value":"0,0E+00","module":"C1"},{"value":"0,0E+00","module":"C2"},{"value":"0,0E+00","module":"C3"},{"value":"0,0E+00","module":"C4"},{"value":"0,0E+00","module":"D"}]},{"parameter":"MFR","unit":"kg","values":[{"value":"7,63E-01","module":"A1-A3"},{"value":"0,0E+00","module":"A4"},{"value":"8,12E-05","module":"C1"},{"value":"0,0E+00","module":"C2"},{"value":"8,36E+00","module":"C3"},{"value":"2,51E-06","module":"C4"},{"value":"-5,87E-03","module":"D"}]},{"parameter":"MER","unit":"kg","values":[{"value":"2,99E-02","module":"A1-A3"},{"value":"0,0E+00","module":"A4"},{"value":"2,52E-07","module":"C1"},{"value":"0,0E+00","module":"C2"},{"value":"2,87E-06","module":"C3"},{"value":"7,75E-08","module":"C4"},{"value":"-7,47E-04","module":"D"}]},{"parameter":"EEE","unit":"MJ","values":[{"value":"2,20E-02","module":"A1-A3"},{"value":"0,0E+00","module":"A4"},{"value":"8,63E-07","module":"C1"},{"value":"0,0E+00","module":"C2"},{"value":"4,94E-06","module":"C3"},{"value":"2,38E-07","module":"C4"},{"value":"-2,92E-03","module":"D"}]},{"parameter":"EET","unit":"MJ","values":[{"value":"3,32E-01","module":"A1-A3"},{"value":"0,0E+00","module":"A4"},{"value":"1,31E-05","module":"C1"},{"value":"0,0E+00","module":"C2"},{"value":"7,47E-05","module":"C3"},{"value":"3,60E-06","module":"C4"},{"value":"-4,42E-02","module":"D"}]}]}