{"product_name":"K 100 M sileo ","epd_id":"NEPD-8927-8588","compliance":["EN 15804+A2","ISO 14025","ISO 21930"],"producer_name":"Systemair Sverige AB","environmental_impact":[{"parameter":"GWP-total","unit":"kg CO2-eq.","values":[{"value":"1,19E+01","module":"A1-A3"},{"value":"7,32E-02","module":"A4"},{"value":"3,19E-03","module":"C1"},{"value":"1,22E-02","module":"C2"},{"value":"1,51E-01","module":"C3"},{"value":"8,83E-03","module":"C4"},{"value":"-2,15E+00","module":"D"}]},{"parameter":"GWP-fossil","unit":"kg CO2-eq.","values":[{"value":"1,18E+01","module":"A1-A3"},{"value":"7,32E-02","module":"A4"},{"value":"3,19E-03","module":"C1"},{"value":"1,22E-02","module":"C2"},{"value":"1,51E-01","module":"C3"},{"value":"8,82E-03","module":"C4"},{"value":"-2,13E+00","module":"D"}]},{"parameter":"GWP-biogenic","unit":"kg CO2-eq.","values":[{"value":"4,03E-02","module":"A1-A3"},{"value":"3,13E-05","module":"A4"},{"value":"5,97E-07","module":"C1"},{"value":"5,22E-06","module":"C2"},{"value":"1,01E-05","module":"C3"},{"value":"3,27E-06","module":"C4"},{"value":"-4,16E-03","module":"D"}]},{"parameter":"GWP-luluc","unit":"kg CO2-eq.","values":[{"value":"4,28E-02","module":"A1-A3"},{"value":"2,23E-05","module":"A4"},{"value":"2,51E-07","module":"C1"},{"value":"3,72E-06","module":"C2"},{"value":"3,22E-06","module":"C3"},{"value":"7,60E-07","module":"C4"},{"value":"-1,24E-02","module":"D"}]},{"parameter":"ODP","unit":"kg CFC 11-eq.","values":[{"value":"9,09E-07","module":"A1-A3"},{"value":"1,76E-08","module":"A4"},{"value":"6,89E-10","module":"C1"},{"value":"2,94E-09","module":"C2"},{"value":"1,03E-09","module":"C3"},{"value":"7,34E-10","module":"C4"},{"value":"-2,33E-07","module":"D"}]},{"parameter":"AP","unit":"mol H+-eq.","values":[{"value":"1,33E-01","module":"A1-A3"},{"value":"2,36E-04","module":"A4"},{"value":"3,33E-05","module":"C1"},{"value":"3,93E-05","module":"C2"},{"value":"2,64E-05","module":"C3"},{"value":"1,71E-05","module":"C4"},{"value":"-3,19E-02","module":"D"}]},{"parameter":"POCP","unit":"kg NMVOC-eq.","values":[{"value":"5,43E-02","module":"A1-A3"},{"value":"2,26E-04","module":"A4"},{"value":"4,44E-05","module":"C1"},{"value":"3,77E-05","module":"C2"},{"value":"2,44E-05","module":"C3"},{"value":"2,05E-05","module":"C4"},{"value":"-1,25E-02","module":"D"}]},{"parameter":"ADPE","unit":"kg Sb-eq.","values":[{"value":"6,19E-03","module":"A1-A3"},{"value":"1,30E-06","module":"A4"},{"value":"4,89E-09","module":"C1"},{"value":"2,17E-07","module":"C2"},{"value":"4,63E-08","module":"C3"},{"value":"1,86E-08","module":"C4"},{"value":"-1,40E-04","module":"D"}]},{"parameter":"ADPF","unit":"MJ","values":[{"value":"1,53E+02","module":"A1-A3"},{"value":"1,19E+00","module":"A4"},{"value":"4,38E-02","module":"C1"},{"value":"1,98E-01","module":"C2"},{"value":"3,96E-02","module":"C3"},{"value":"5,22E-02","module":"C4"},{"value":"-2,06E+01","module":"D"}]},{"parameter":"WDP","unit":"m3 world-eq.","values":[{"value":"1,16E+03","module":"A1-A3"},{"value":"9,11E-01","module":"A4"},{"value":"9,32E-03","module":"C1"},{"value":"1,52E-01","module":"C2"},{"value":"1,33E+00","module":"C3"},{"value":"2,35E-01","module":"C4"},{"value":"-2,72E+02","module":"D"}]},{"parameter":"EP-freshwater","unit":"kg P-eq.","values":[{"value":"9,25E-04","module":"A1-A3"},{"value":"5,82E-07","module":"A4"},{"value":"1,16E-08","module":"C1"},{"value":"9,70E-08","module":"C2"},{"value":"1,28E-07","module":"C3"},{"value":"2,81E-08","module":"C4"},{"value":"-2,50E-04","module":"D"}]},{"parameter":"EP-marine","unit":"kg N-eq.","values":[{"value":"1,39E-02","module":"A1-A3"},{"value":"5,16E-05","module":"A4"},{"value":"1,47E-05","module":"C1"},{"value":"8,60E-06","module":"C2"},{"value":"9,80E-06","module":"C3"},{"value":"1,30E-05","module":"C4"},{"value":"-2,81E-03","module":"D"}]},{"parameter":"EP-terrestrial","unit":"mol N-eq.","values":[{"value":"3,02E-01","module":"A1-A3"},{"value":"5,75E-04","module":"A4"},{"value":"1,61E-04","module":"C1"},{"value":"9,59E-05","module":"C2"},{"value":"9,87E-05","module":"C3"},{"value":"6,68E-05","module":"C4"},{"value":"-3,37E-02","module":"D"}]},{"parameter":"GWP-IOBC","unit":"kg CO2-eq.","values":[{"value":"1,19E+01","module":"A1-A3"},{"value":"7,32E-02","module":"A4"},{"value":"3,19E-03","module":"C1"},{"value":"1,22E-02","module":"C2"},{"value":"1,51E-01","module":"C3"},{"value":"9,00E-03","module":"C4"},{"value":"-2,75E+00","module":"D"}]}],"additional_environmental_impact":[{"parameter":"PM","unit":"disease incidence","values":[{"value":"2,75E-05","module":"A1-A3"},{"value":"6,72E-09","module":"A4"},{"value":"8,82E-10","module":"C1"},{"value":"1,12E-09","module":"C2"},{"value":"1,63E-10","module":"C3"},{"value":"3,25E-10","module":"C4"},{"value":"-2,00E-07","module":"D"}]},{"parameter":"ETP-fw","unit":"CTUe","values":[{"value":"8,44E+02","module":"A1-A3"},{"value":"8,69E-01","module":"A4"},{"value":"2,40E-02","module":"C1"},{"value":"1,45E-01","module":"C2"},{"value":"4,08E-01","module":"C3"},{"value":"3,48E+00","module":"C4"},{"value":"-2,78E+02","module":"D"}]},{"parameter":"HTP-c","unit":"CTUh","values":[{"value":"6,65E-08","module":"A1-A3"},{"value":"0,0E+00","module":"A4"},{"value":"0,0E+00","module":"C1"},{"value":"0,0E+00","module":"C2"},{"value":"1,20E-11","module":"C3"},{"value":"3,15E-10","module":"C4"},{"value":"-1,10E-08","module":"D"}]},{"parameter":"HTP-nc","unit":"CTUh","values":[{"value":"1,17E-06","module":"A1-A3"},{"value":"8,40E-10","module":"A4"},{"value":"2,20E-11","module":"C1"},{"value":"1,40E-10","module":"C2"},{"value":"3,50E-10","module":"C3"},{"value":"2,16E-08","module":"C4"},{"value":"-1,04E-07","module":"D"}]},{"parameter":"SQP","unit":"unitless","values":[{"value":"7,82E+01","module":"A1-A3"},{"value":"1,36E+00","module":"A4"},{"value":"5,56E-03","module":"C1"},{"value":"2,27E-01","module":"C2"},{"value":"1,61E-02","module":"C3"},{"value":"1,76E-01","module":"C4"},{"value":"-3,37E+00","module":"D"}]},{"parameter":"IRP","unit":"kBq U235-eq.","values":[{"value":"5,58E-01","module":"A1-A3"},{"value":"5,19E-03","module":"A4"},{"value":"1,88E-04","module":"C1"},{"value":"8,66E-04","module":"C2"},{"value":"2,96E-04","module":"C3"},{"value":"2,36E-04","module":"C4"},{"value":"-3,03E-02","module":"D"}]}],"resource_use":[{"parameter":"PERE","unit":"MJ","values":[{"value":"1,88E+01","module":"A1-A3"},{"value":"1,49E-02","module":"A4"},{"value":"2,37E-04","module":"C1"},{"value":"2,49E-03","module":"C2"},{"value":"8,41E-03","module":"C3"},{"value":"1,70E-03","module":"C4"},{"value":"-4,22E+00","module":"D"}]},{"parameter":"PERM","unit":"MJ","values":[{"value":"0,0E+00","module":"A1-A3"},{"value":"0,0E+00","module":"A4"},{"value":"0,0E+00","module":"C1"},{"value":"0,0E+00","module":"C2"},{"value":"0,0E+00","module":"C3"},{"value":"0,0E+00","module":"C4"},{"value":"0,0E+00","module":"D"}]},{"parameter":"PERT","unit":"MJ","values":[{"value":"1,88E+01","module":"A1-A3"},{"value":"1,49E-02","module":"A4"},{"value":"2,37E-04","module":"C1"},{"value":"2,49E-03","module":"C2"},{"value":"8,41E-03","module":"C3"},{"value":"1,70E-03","module":"C4"},{"value":"-4,22E+00","module":"D"}]},{"parameter":"PENRE","unit":"MJ","values":[{"value":"1,48E+02","module":"A1-A3"},{"value":"1,19E+00","module":"A4"},{"value":"4,38E-02","module":"C1"},{"value":"1,98E-01","module":"C2"},{"value":"3,96E-02","module":"C3"},{"value":"5,22E-02","module":"C4"},{"value":"-2,06E+01","module":"D"}]},{"parameter":"PENRM","unit":"MJ","values":[{"value":"4,44E+00","module":"A1-A3"},{"value":"0,0E+00","module":"A4"},{"value":"0,0E+00","module":"C1"},{"value":"0,0E+00","module":"C2"},{"value":"-4,44E+00","module":"C3"},{"value":"0,0E+00","module":"C4"},{"value":"0,0E+00","module":"D"}]},{"parameter":"PENRT","unit":"MJ","values":[{"value":"1,53E+02","module":"A1-A3"},{"value":"1,19E+00","module":"A4"},{"value":"4,38E-02","module":"C1"},{"value":"1,98E-01","module":"C2"},{"value":"-4,40E+00","module":"C3"},{"value":"5,22E-02","module":"C4"},{"value":"-2,06E+01","module":"D"}]},{"parameter":"SM","unit":"kg","values":[{"value":"1,44E+00","module":"A1-A3"},{"value":"0,0E+00","module":"A4"},{"value":"2,15E-05","module":"C1"},{"value":"0,0E+00","module":"C2"},{"value":"9,35E-06","module":"C3"},{"value":"8,38E-07","module":"C4"},{"value":"3,63E-02","module":"D"}]},{"parameter":"RSF","unit":"MJ","values":[{"value":"2,18E-01","module":"A1-A3"},{"value":"5,23E-04","module":"A4"},{"value":"5,83E-06","module":"C1"},{"value":"8,72E-05","module":"C2"},{"value":"1,85E-04","module":"C3"},{"value":"3,79E-05","module":"C4"},{"value":"5,26E-02","module":"D"}]},{"parameter":"NRSF","unit":"MJ","values":[{"value":"1,41E+00","module":"A1-A3"},{"value":"1,75E-03","module":"A4"},{"value":"8,59E-05","module":"C1"},{"value":"2,92E-04","module":"C2"},{"value":"2,44E-06","module":"C3"},{"value":"5,71E-05","module":"C4"},{"value":"1,48E+00","module":"D"}]},{"parameter":"FW","unit":"m3","values":[{"value":"1,46E-01","module":"A1-A3"},{"value":"1,35E-04","module":"A4"},{"value":"2,26E-06","module":"C1"},{"value":"2,25E-05","module":"C2"},{"value":"8,81E-05","module":"C3"},{"value":"7,98E-05","module":"C4"},{"value":"-2,14E-02","module":"D"}]}],"end_of_life_waste":[{"parameter":"HWD","unit":"kg","values":[{"value":"1,13E-01","module":"A1-A3"},{"value":"6,50E-05","module":"A4"},{"value":"1,29E-06","module":"C1"},{"value":"1,08E-05","module":"C2"},{"value":"4,10E-05","module":"C3"},{"value":"2,80E-04","module":"C4"},{"value":"-6,07E-03","module":"D"}]},{"parameter":"NHWD","unit":"kg","values":[{"value":"3,99E+00","module":"A1-A3"},{"value":"1,03E-01","module":"A4"},{"value":"5,19E-05","module":"C1"},{"value":"1,72E-02","module":"C2"},{"value":"5,71E-03","module":"C3"},{"value":"2,92E-01","module":"C4"},{"value":"-8,08E-01","module":"D"}]},{"parameter":"RWD","unit":"kg","values":[{"value":"4,17E-04","module":"A1-A3"},{"value":"8,11E-06","module":"A4"},{"value":"3,04E-07","module":"C1"},{"value":"1,35E-06","module":"C2"},{"value":"1,33E-07","module":"C3"},{"value":"1,32E-07","module":"C4"},{"value":"-2,93E-05","module":"D"}]}],"end_of_life_flow":[{"parameter":"CRU","unit":"kg","values":[{"value":"0,0E+00","module":"A1-A3"},{"value":"0,0E+00","module":"A4"},{"value":"0,0E+00","module":"C1"},{"value":"0,0E+00","module":"C2"},{"value":"0,0E+00","module":"C3"},{"value":"0,0E+00","module":"C4"},{"value":"0,0E+00","module":"D"}]},{"parameter":"MFR","unit":"kg","values":[{"value":"5,54E-01","module":"A1-A3"},{"value":"0,0E+00","module":"A4"},{"value":"2,11E-05","module":"C1"},{"value":"0,0E+00","module":"C2"},{"value":"2,07E+00","module":"C3"},{"value":"6,04E-06","module":"C4"},{"value":"-1,42E-03","module":"D"}]},{"parameter":"MER","unit":"kg","values":[{"value":"7,14E-02","module":"A1-A3"},{"value":"0,0E+00","module":"A4"},{"value":"6,56E-08","module":"C1"},{"value":"0,0E+00","module":"C2"},{"value":"1,25E-06","module":"C3"},{"value":"1,53E-07","module":"C4"},{"value":"-1,87E-04","module":"D"}]},{"parameter":"EEE","unit":"MJ","values":[{"value":"3,99E-02","module":"A1-A3"},{"value":"0,0E+00","module":"A4"},{"value":"2,25E-07","module":"C1"},{"value":"0,0E+00","module":"C2"},{"value":"6,75E-03","module":"C3"},{"value":"8,47E-06","module":"C4"},{"value":"-4,58E-04","module":"D"}]},{"parameter":"EET","unit":"MJ","values":[{"value":"6,04E-01","module":"A1-A3"},{"value":"0,0E+00","module":"A4"},{"value":"3,40E-06","module":"C1"},{"value":"0,0E+00","module":"C2"},{"value":"1,02E-01","module":"C3"},{"value":"1,28E-04","module":"C4"},{"value":"-6,93E-03","module":"D"}]}]}