{"product_name":"KAI","epd_id":"NEPD-5223-4563-EN","compliance":["EN 15804+A2","ISO 14025","ISO 21930"],"producer_name":"TROX Auranor Norge AS","environmental_impact":[{"parameter":"GWP-total","unit":"kg CO2-eq.","values":[{"value":"4,36E+02","module":"A1-A3"},{"value":"5,85E+00","module":"A4"},{"value":"1,24E-01","module":"C1"},{"value":"1,66E+00","module":"C2"},{"value":"0,0E+00","module":"C3"},{"value":"4,19E-02","module":"C4"},{"value":"-8,52E+01","module":"D"}]},{"parameter":"GWP-fossil","unit":"kg CO2-eq.","values":[{"value":"4,65E+02","module":"A1-A3"},{"value":"5,84E+00","module":"A4"},{"value":"1,24E-01","module":"C1"},{"value":"1,66E+00","module":"C2"},{"value":"0,0E+00","module":"C3"},{"value":"4,19E-02","module":"C4"},{"value":"-8,46E+01","module":"D"}]},{"parameter":"GWP-biogenic","unit":"kg CO2-eq.","values":[{"value":"-2,91E+01","module":"A1-A3"},{"value":"2,42E-03","module":"A4"},{"value":"2,33E-05","module":"C1"},{"value":"6,85E-04","module":"C2"},{"value":"0,0E+00","module":"C3"},{"value":"4,17E-05","module":"C4"},{"value":"-1,30E-01","module":"D"}]},{"parameter":"GWP-luluc","unit":"kg CO2-eq.","values":[{"value":"3,79E-01","module":"A1-A3"},{"value":"2,08E-03","module":"A4"},{"value":"9,80E-06","module":"C1"},{"value":"5,89E-04","module":"C2"},{"value":"0,0E+00","module":"C3"},{"value":"8,71E-06","module":"C4"},{"value":"-4,21E-01","module":"D"}]},{"parameter":"ODP","unit":"kg CFC 11-eq.","values":[{"value":"3,89E-05","module":"A1-A3"},{"value":"1,32E-06","module":"A4"},{"value":"2,69E-08","module":"C1"},{"value":"3,75E-07","module":"C2"},{"value":"0,0E+00","module":"C3"},{"value":"1,98E-08","module":"C4"},{"value":"-3,77E-06","module":"D"}]},{"parameter":"AP","unit":"mol H+-eq.","values":[{"value":"4,82E+00","module":"A1-A3"},{"value":"1,68E-02","module":"A4"},{"value":"1,30E-03","module":"C1"},{"value":"4,76E-03","module":"C2"},{"value":"0,0E+00","module":"C3"},{"value":"4,03E-04","module":"C4"},{"value":"-4,58E-01","module":"D"}]},{"parameter":"POCP","unit":"kg NMVOC-eq.","values":[{"value":"1,86E+00","module":"A1-A3"},{"value":"1,42E-02","module":"A4"},{"value":"1,73E-03","module":"C1"},{"value":"4,03E-03","module":"C2"},{"value":"0,0E+00","module":"C3"},{"value":"4,76E-04","module":"C4"},{"value":"-3,86E-01","module":"D"}]},{"parameter":"ADPE","unit":"kg Sb-eq.","values":[{"value":"4,05E-01","module":"A1-A3"},{"value":"1,61E-04","module":"A4"},{"value":"1,91E-07","module":"C1"},{"value":"4,57E-05","module":"C2"},{"value":"0,0E+00","module":"C3"},{"value":"3,67E-07","module":"C4"},{"value":"-1,07E-03","module":"D"}]},{"parameter":"ADPF","unit":"MJ","values":[{"value":"5,87E+03","module":"A1-A3"},{"value":"8,84E+01","module":"A4"},{"value":"1,71E+00","module":"C1"},{"value":"2,50E+01","module":"C2"},{"value":"0,0E+00","module":"C3"},{"value":"1,33E+00","module":"C4"},{"value":"-8,01E+02","module":"D"}]},{"parameter":"WDP","unit":"m3 world-eq.","values":[{"value":"3,24E+04","module":"A1-A3"},{"value":"8,55E+01","module":"A4"},{"value":"3,63E-01","module":"C1"},{"value":"2,42E+01","module":"C2"},{"value":"0,0E+00","module":"C3"},{"value":"4,23E+00","module":"C4"},{"value":"-8,52E+03","module":"D"}]},{"parameter":"EP-freshwater","unit":"kg P-eq.","values":[{"value":"2,81E-02","module":"A1-A3"},{"value":"4,67E-05","module":"A4"},{"value":"4,52E-07","module":"C1"},{"value":"1,32E-05","module":"C2"},{"value":"0,0E+00","module":"C3"},{"value":"3,40E-07","module":"C4"},{"value":"-4,74E-03","module":"D"}]},{"parameter":"EP-marine","unit":"kg N-eq.","values":[{"value":"5,34E-01","module":"A1-A3"},{"value":"3,32E-03","module":"A4"},{"value":"5,74E-04","module":"C1"},{"value":"9,42E-04","module":"C2"},{"value":"0,0E+00","module":"C3"},{"value":"1,51E-04","module":"C4"},{"value":"-8,35E-02","module":"D"}]},{"parameter":"EP-terrestrial","unit":"mol N-eq.","values":[{"value":"1,60E+01","module":"A1-A3"},{"value":"3,72E-02","module":"A4"},{"value":"6,30E-03","module":"C1"},{"value":"1,05E-02","module":"C2"},{"value":"0,0E+00","module":"C3"},{"value":"1,66E-03","module":"C4"},{"value":"-8,67E-01","module":"D"}]},{"parameter":"GWP-IOBC","unit":"kg CO2-eq.","values":[{"value":"4,73E+02","module":"A1-A3"},{"value":"5,85E+00","module":"A4"},{"value":"1,24E-01","module":"C1"},{"value":"1,66E+00","module":"C2"},{"value":"0,0E+00","module":"C3"},{"value":"0,0E+00","module":"C4"},{"value":"-1,16E+02","module":"D"}]}],"additional_environmental_impact":[{"parameter":"PM","unit":"disease incidence","values":[{"value":"4,80E-05","module":"A1-A3"},{"value":"3,58E-07","module":"A4"},{"value":"3,44E-08","module":"C1"},{"value":"1,01E-07","module":"C2"},{"value":"0,0E+00","module":"C3"},{"value":"8,51E-09","module":"C4"},{"value":"-6,75E-06","module":"D"}]},{"parameter":"ETP-fw","unit":"CTUe","values":[{"value":"1,79E+04","module":"A1-A3"},{"value":"6,55E+01","module":"A4"},{"value":"9,35E-01","module":"C1"},{"value":"1,86E+01","module":"C2"},{"value":"0,0E+00","module":"C3"},{"value":"1,13E+02","module":"C4"},{"value":"-3,88E+03","module":"D"}]},{"parameter":"HTP-c","unit":"CTUh","values":[{"value":"2,70E-06","module":"A1-A3"},{"value":"0,0E+00","module":"A4"},{"value":"0,0E+00","module":"C1"},{"value":"0,0E+00","module":"C2"},{"value":"0,0E+00","module":"C3"},{"value":"2,30E-11","module":"C4"},{"value":"-3,60E-07","module":"D"}]},{"parameter":"HTP-nc","unit":"CTUh","values":[{"value":"2,53E-05","module":"A1-A3"},{"value":"7,16E-08","module":"A4"},{"value":"8,48E-10","module":"C1"},{"value":"2,03E-08","module":"C2"},{"value":"0,0E+00","module":"C3"},{"value":"4,58E-10","module":"C4"},{"value":"6,08E-06","module":"D"}]},{"parameter":"SQP","unit":"unitless","values":[{"value":"3,23E+03","module":"A1-A3"},{"value":"6,18E+01","module":"A4"},{"value":"2,17E-01","module":"C1"},{"value":"1,75E+01","module":"C2"},{"value":"0,0E+00","module":"C3"},{"value":"4,79E+00","module":"C4"},{"value":"-4,25E+01","module":"D"}]},{"parameter":"IRP","unit":"kBq U235-eq.","values":[{"value":"2,40E+01","module":"A1-A3"},{"value":"3,86E-01","module":"A4"},{"value":"7,33E-03","module":"C1"},{"value":"1,09E-01","module":"C2"},{"value":"0,0E+00","module":"C3"},{"value":"5,90E-03","module":"C4"},{"value":"-9,13E-01","module":"D"}]}],"resource_use":[{"parameter":"PERE","unit":"MJ","values":[{"value":"1,25E+03","module":"A1-A3"},{"value":"1,26E+00","module":"A4"},{"value":"9,25E-03","module":"C1"},{"value":"3,58E-01","module":"C2"},{"value":"0,0E+00","module":"C3"},{"value":"2,79E-02","module":"C4"},{"value":"-1,39E+02","module":"D"}]},{"parameter":"PERM","unit":"MJ","values":[{"value":"3,47E+02","module":"A1-A3"},{"value":"0,0E+00","module":"A4"},{"value":"0,0E+00","module":"C1"},{"value":"0,0E+00","module":"C2"},{"value":"0,0E+00","module":"C3"},{"value":"0,0E+00","module":"C4"},{"value":"0,0E+00","module":"D"}]},{"parameter":"PERT","unit":"MJ","values":[{"value":"1,60E+03","module":"A1-A3"},{"value":"1,26E+00","module":"A4"},{"value":"9,25E-03","module":"C1"},{"value":"3,58E-01","module":"C2"},{"value":"0,0E+00","module":"C3"},{"value":"2,79E-02","module":"C4"},{"value":"-1,39E+02","module":"D"}]},{"parameter":"PENRE","unit":"MJ","values":[{"value":"5,88E+03","module":"A1-A3"},{"value":"8,84E+01","module":"A4"},{"value":"1,71E+00","module":"C1"},{"value":"2,50E+01","module":"C2"},{"value":"0,0E+00","module":"C3"},{"value":"1,33E+00","module":"C4"},{"value":"-8,01E+02","module":"D"}]},{"parameter":"PENRM","unit":"MJ","values":[{"value":"0,0E+00","module":"A1-A3"},{"value":"0,0E+00","module":"A4"},{"value":"0,0E+00","module":"C1"},{"value":"0,0E+00","module":"C2"},{"value":"0,0E+00","module":"C3"},{"value":"0,0E+00","module":"C4"},{"value":"0,0E+00","module":"D"}]},{"parameter":"PENRT","unit":"MJ","values":[{"value":"5,88E+03","module":"A1-A3"},{"value":"8,84E+01","module":"A4"},{"value":"1,71E+00","module":"C1"},{"value":"2,50E+01","module":"C2"},{"value":"0,0E+00","module":"C3"},{"value":"1,33E+00","module":"C4"},{"value":"-8,01E+02","module":"D"}]},{"parameter":"SM","unit":"kg","values":[{"value":"5,39E+01","module":"A1-A3"},{"value":"0,0E+00","module":"A4"},{"value":"8,40E-04","module":"C1"},{"value":"0,0E+00","module":"C2"},{"value":"0,0E+00","module":"C3"},{"value":"0,0E+00","module":"C4"},{"value":"0,0E+00","module":"D"}]},{"parameter":"RSF","unit":"MJ","values":[{"value":"2,68E+01","module":"A1-A3"},{"value":"4,53E-02","module":"A4"},{"value":"2,28E-04","module":"C1"},{"value":"1,28E-02","module":"C2"},{"value":"0,0E+00","module":"C3"},{"value":"5,77E-04","module":"C4"},{"value":"2,27E+00","module":"D"}]},{"parameter":"NRSF","unit":"MJ","values":[{"value":"-2,09E+02","module":"A1-A3"},{"value":"1,62E-01","module":"A4"},{"value":"3,35E-03","module":"C1"},{"value":"4,58E-02","module":"C2"},{"value":"0,0E+00","module":"C3"},{"value":"1,24E-03","module":"C4"},{"value":"6,74E+01","module":"D"}]},{"parameter":"FW","unit":"m3","values":[{"value":"7,63E+00","module":"A1-A3"},{"value":"9,45E-03","module":"A4"},{"value":"8,80E-05","module":"C1"},{"value":"2,68E-03","module":"C2"},{"value":"0,0E+00","module":"C3"},{"value":"1,59E-03","module":"C4"},{"value":"-6,54E-01","module":"D"}]}],"end_of_life_waste":[{"parameter":"HWD","unit":"kg","values":[{"value":"3,79E+00","module":"A1-A3"},{"value":"4,56E-03","module":"A4"},{"value":"5,04E-05","module":"C1"},{"value":"1,29E-03","module":"C2"},{"value":"0,0E+00","module":"C3"},{"value":"0,0E+00","module":"C4"},{"value":"-2,46E-01","module":"D"}]},{"parameter":"NHWD","unit":"kg","values":[{"value":"1,80E+02","module":"A1-A3"},{"value":"4,30E+00","module":"A4"},{"value":"2,03E-03","module":"C1"},{"value":"1,22E+00","module":"C2"},{"value":"0,0E+00","module":"C3"},{"value":"9,35E+00","module":"C4"},{"value":"-3,22E+01","module":"D"}]},{"parameter":"RWD","unit":"kg","values":[{"value":"2,29E-02","module":"A1-A3"},{"value":"6,02E-04","module":"A4"},{"value":"1,19E-05","module":"C1"},{"value":"1,71E-04","module":"C2"},{"value":"0,0E+00","module":"C3"},{"value":"0,0E+00","module":"C4"},{"value":"-8,97E-04","module":"D"}]}],"end_of_life_flow":[{"parameter":"CRU","unit":"kg","values":[{"value":"0,0E+00","module":"A1-A3"},{"value":"0,0E+00","module":"A4"},{"value":"0,0E+00","module":"C1"},{"value":"0,0E+00","module":"C2"},{"value":"0,0E+00","module":"C3"},{"value":"0,0E+00","module":"C4"},{"value":"0,0E+00","module":"D"}]},{"parameter":"MFR","unit":"kg","values":[{"value":"2,58E+01","module":"A1-A3"},{"value":"0,0E+00","module":"A4"},{"value":"8,25E-04","module":"C1"},{"value":"0,0E+00","module":"C2"},{"value":"8,49E+01","module":"C3"},{"value":"0,0E+00","module":"C4"},{"value":"0,0E+00","module":"D"}]},{"parameter":"MER","unit":"kg","values":[{"value":"0,0E+00","module":"A1-A3"},{"value":"0,0E+00","module":"A4"},{"value":"2,56E-06","module":"C1"},{"value":"0,0E+00","module":"C2"},{"value":"0,0E+00","module":"C3"},{"value":"0,0E+00","module":"C4"},{"value":"0,0E+00","module":"D"}]},{"parameter":"EEE","unit":"MJ","values":[{"value":"0,0E+00","module":"A1-A3"},{"value":"0,0E+00","module":"A4"},{"value":"8,77E-06","module":"C1"},{"value":"0,0E+00","module":"C2"},{"value":"0,0E+00","module":"C3"},{"value":"0,0E+00","module":"C4"},{"value":"0,0E+00","module":"D"}]},{"parameter":"EET","unit":"MJ","values":[{"value":"0,0E+00","module":"A1-A3"},{"value":"0,0E+00","module":"A4"},{"value":"1,33E-04","module":"C1"},{"value":"0,0E+00","module":"C2"},{"value":"0,0E+00","module":"C3"},{"value":"0,0E+00","module":"C4"},{"value":"0,0E+00","module":"D"}]}]}