{"product_name":"Kaldvalsede plater og coil","epd_id":"NEPD-2583-1311-NO","compliance":["EN 15804","ISO 14025","ISO 21930"],"producer_name":"Norsk St\u00e5l AS","environmental_impact":[{"parameter":"GWP-total","unit":"kg CO2-eq.","values":[{"value":"1,99E+00","module":"A1-A3"},{"value":"2,68E-02","module":"A4"},{"value":"5,67E-02","module":"C1"},{"value":"1,47E-02","module":"C2"},{"value":"4,75E-03","module":"C3"},{"value":"2,59E-04","module":"C4"},{"value":"-1,31E+00","module":"D"}]},{"parameter":"ODP","unit":"kg CFC 11-eq.","values":[{"value":"6,43E-08","module":"A1-A3"},{"value":"5,04E-09","module":"A4"},{"value":"9,82E-09","module":"C1"},{"value":"2,86E-09","module":"C2"},{"value":"5,24E-10","module":"C3"},{"value":"8,60E-11","module":"C4"},{"value":"-5,40E-08","module":"D"}]},{"parameter":"AP","unit":"kg SO2-eq.","values":[{"value":"8,07E-03","module":"A1-A3"},{"value":"6,29E-05","module":"A4"},{"value":"4,30E-04","module":"C1"},{"value":"4,76E-05","module":"C2"},{"value":"2,96E-05","module":"C3"},{"value":"1,89E-06","module":"C4"},{"value":"-5,85E-03","module":"D"}]},{"parameter":"EP","unit":"kg Phosphat-eq.","values":[{"value":"1,43E-03","module":"A1-A3"},{"value":"8,26E-06","module":"A4"},{"value":"9,36E-05","module":"C1"},{"value":"7,99E-06","module":"C2"},{"value":"4,55E-06","module":"C3"},{"value":"3,34E-07","module":"C4"},{"value":"-1,95E-03","module":"D"}]},{"parameter":"POCP","unit":"kg Ethen-eq.","values":[{"value":"7,45E-04","module":"A1-A3"},{"value":"4,05E-06","module":"A4"},{"value":"9,50E-06","module":"C1"},{"value":"2,37E-06","module":"C2"},{"value":"1,30E-06","module":"C3"},{"value":"7,91E-08","module":"C4"},{"value":"-9,15E-04","module":"D"}]},{"parameter":"ADPE","unit":"kg Sb-eq.","values":[{"value":"1,14E-05","module":"A1-A3"},{"value":"8,32E-08","module":"A4"},{"value":"2,45E-10","module":"C1"},{"value":"3,31E-08","module":"C2"},{"value":"3,56E-10","module":"C3"},{"value":"5,00E-12","module":"C4"},{"value":"-2,53E-05","module":"D"}]},{"parameter":"ADPF","unit":"MJ","values":[{"value":"2,35E+01","module":"A1-A3"},{"value":"4,04E-01","module":"A4"},{"value":"7,84E-01","module":"C1"},{"value":"2,30E-01","module":"C2"},{"value":"4,42E-02","module":"C3"},{"value":"7,28E-03","module":"C4"},{"value":"-1,23E+01","module":"D"}]},{"parameter":"ADPM","unit":"kg Sb-eq.","values":[{"value":"1,14E-05","module":"A1-A3"},{"value":"8,32E-08","module":"A4"},{"value":"2,45E-10","module":"C1"},{"value":"3,31E-08","module":"C2"},{"value":"3,56E-10","module":"C3"},{"value":"5,00E-12","module":"C4"},{"value":"-2,53E-05","module":"D"}]}],"additional_environmental_impact":[],"resource_use":[{"parameter":"PERE","unit":"MJ","values":[{"value":"1,35E+00","module":"A1-A3"},{"value":"5,97E-03","module":"A4"},{"value":"4,27E-03","module":"C1"},{"value":"4,16E-03","module":"C2"},{"value":"3,67E-01","module":"C3"},{"value":"5,95E-05","module":"C4"},{"value":"-1,11E+00","module":"D"}]},{"parameter":"PERM","unit":"MJ","values":[{"value":"0,0E+00","module":"A1-A3"},{"value":"0,0E+00","module":"A4"},{"value":"0,0E+00","module":"C1"},{"value":"0,0E+00","module":"C2"},{"value":"0,0E+00","module":"C3"},{"value":"0,0E+00","module":"C4"},{"value":"0,0E+00","module":"D"}]},{"parameter":"PERT","unit":"MJ","values":[{"value":"1,35E+00","module":"A1-A3"},{"value":"5,97E-03","module":"A4"},{"value":"4,27E-03","module":"C1"},{"value":"4,16E-03","module":"C2"},{"value":"3,67E-01","module":"C3"},{"value":"5,95E-05","module":"C4"},{"value":"-1,11E+00","module":"D"}]},{"parameter":"PENRE","unit":"MJ","values":[{"value":"2,51E+01","module":"A1-A3"},{"value":"4,14E-01","module":"A4"},{"value":"7,91E-01","module":"C1"},{"value":"2,37E-01","module":"C2"},{"value":"5,94E-02","module":"C3"},{"value":"7,39E-03","module":"C4"},{"value":"-1,17E+01","module":"D"}]},{"parameter":"PENRM","unit":"MJ","values":[{"value":"0,0E+00","module":"A1-A3"},{"value":"0,0E+00","module":"A4"},{"value":"0,0E+00","module":"C1"},{"value":"0,0E+00","module":"C2"},{"value":"0,0E+00","module":"C3"},{"value":"0,0E+00","module":"C4"},{"value":"0,0E+00","module":"D"}]},{"parameter":"PENRT","unit":"MJ","values":[{"value":"2,51E+01","module":"A1-A3"},{"value":"4,14E-01","module":"A4"},{"value":"7,91E-01","module":"C1"},{"value":"2,37E-01","module":"C2"},{"value":"5,94E-02","module":"C3"},{"value":"7,39E-03","module":"C4"},{"value":"-1,17E+01","module":"D"}]},{"parameter":"SM","unit":"kg","values":[{"value":"6,50E-03","module":"A1-A3"},{"value":"0,0E+00","module":"A4"},{"value":"0,0E+00","module":"C1"},{"value":"0,0E+00","module":"C2"},{"value":"0,0E+00","module":"C3"},{"value":"0,0E+00","module":"C4"},{"value":"0,0E+00","module":"D"}]},{"parameter":"RSF","unit":"MJ","values":[{"value":"0,0E+00","module":"A1-A3"},{"value":"0,0E+00","module":"A4"},{"value":"0,0E+00","module":"C1"},{"value":"0,0E+00","module":"C2"},{"value":"0,0E+00","module":"C3"},{"value":"0,0E+00","module":"C4"},{"value":"0,0E+00","module":"D"}]},{"parameter":"NRSF","unit":"MJ","values":[{"value":"0,0E+00","module":"A1-A3"},{"value":"0,0E+00","module":"A4"},{"value":"0,0E+00","module":"C1"},{"value":"0,0E+00","module":"C2"},{"value":"0,0E+00","module":"C3"},{"value":"0,0E+00","module":"C4"},{"value":"0,0E+00","module":"D"}]},{"parameter":"FW","unit":"m3","values":[{"value":"1,09E-02","module":"A1-A3"},{"value":"7,83E-05","module":"A4"},{"value":"6,80E-05","module":"C1"},{"value":"5,59E-05","module":"C2"},{"value":"2,45E-05","module":"C3"},{"value":"8,00E-06","module":"C4"},{"value":"-8,01E-03","module":"D"}]}],"end_of_life_waste":[{"parameter":"HWD","unit":"kg","values":[{"value":"2,30E-03","module":"A1-A3"},{"value":"2,44E-07","module":"A4"},{"value":"2,15E-06","module":"C1"},{"value":"1,26E-07","module":"C2"},{"value":"1,47E-07","module":"C3"},{"value":"1,10E-08","module":"C4"},{"value":"-1,13E-04","module":"D"}]},{"parameter":"NHWD","unit":"kg","values":[{"value":"1,18E+00","module":"A1-A3"},{"value":"2,22E-02","module":"A4"},{"value":"3,56E-03","module":"C1"},{"value":"2,15E-02","module":"C2"},{"value":"4,51E-03","module":"C3"},{"value":"5,00E-02","module":"C4"},{"value":"-2,24E+00","module":"D"}]},{"parameter":"RWD","unit":"kg","values":[{"value":"3,77E-04","module":"A1-A3"},{"value":"2,84E-06","module":"A4"},{"value":"5,48E-06","module":"C1"},{"value":"1,66E-06","module":"C2"},{"value":"4,36E-07","module":"C3"},{"value":"4,83E-08","module":"C4"},{"value":"-4,41E-06","module":"D"}]}],"end_of_life_flow":[{"parameter":"CRU","unit":"kg","values":[{"value":"0,0E+00","module":"A1-A3"},{"value":"0,0E+00","module":"A4"},{"value":"0,0E+00","module":"C1"},{"value":"0,0E+00","module":"C2"},{"value":"0,0E+00","module":"C3"},{"value":"0,0E+00","module":"C4"},{"value":"0,0E+00","module":"D"}]},{"parameter":"MFR","unit":"kg","values":[{"value":"0,0E+00","module":"A1-A3"},{"value":"0,0E+00","module":"A4"},{"value":"0,0E+00","module":"C1"},{"value":"0,0E+00","module":"C2"},{"value":"2,38E+01","module":"C3"},{"value":"0,0E+00","module":"C4"},{"value":"0,0E+00","module":"D"}]},{"parameter":"MER","unit":"kg","values":[{"value":"0,0E+00","module":"A1-A3"},{"value":"0,0E+00","module":"A4"},{"value":"0,0E+00","module":"C1"},{"value":"0,0E+00","module":"C2"},{"value":"0,0E+00","module":"C3"},{"value":"0,0E+00","module":"C4"},{"value":"0,0E+00","module":"D"}]},{"parameter":"EEE","unit":"MJ","values":[{"value":"0,0E+00","module":"A1-A3"},{"value":"0,0E+00","module":"A4"},{"value":"0,0E+00","module":"C1"},{"value":"0,0E+00","module":"C2"},{"value":"0,0E+00","module":"C3"},{"value":"0,0E+00","module":"C4"},{"value":"0,0E+00","module":"D"}]},{"parameter":"EET","unit":"MJ","values":[{"value":"0,0E+00","module":"A1-A3"},{"value":"0,0E+00","module":"A4"},{"value":"0,0E+00","module":"C1"},{"value":"0,0E+00","module":"C2"},{"value":"0,0E+00","module":"C3"},{"value":"0,0E+00","module":"C4"},{"value":"0,0E+00","module":"D"}]}]}