{"product_name":"Kalzip\u00ae \u2013 FC Fassadensystem aus Aluminium","epd_id":"EPD-KAL-20230028-IBC1-DE","compliance":["DIN EN 15804+A2","ISO 14025"],"producer_name":"Kalzip GmbH","environmental_impact":[{"parameter":"GWP-total","unit":"kg CO2-eq.","values":[{"value":"1,62E+01","module":"A1-A3"},{"value":"1,39E+00","module":"A5"},{"value":"4,95E-04","module":"C1"},{"value":"2,64E-02","module":"C2"},{"value":"1,60E-01","module":"C3"},{"value":"0,0E+00","module":"C4"},{"value":"-7,95E+00","module":"D"}]},{"parameter":"GWP-fossil","unit":"kg CO2-eq.","values":[{"value":"1,75E+01","module":"A1-A3"},{"value":"1,18E-01","module":"A5"},{"value":"4,95E-04","module":"C1"},{"value":"2,63E-02","module":"C2"},{"value":"1,60E-01","module":"C3"},{"value":"0,0E+00","module":"C4"},{"value":"-7,95E+00","module":"D"}]},{"parameter":"GWP-biogenic","unit":"kg CO2-eq.","values":[{"value":"-1,26E+00","module":"A1-A3"},{"value":"1,27E+00","module":"A5"},{"value":"0,0E+00","module":"C1"},{"value":"0,0E+00","module":"C2"},{"value":"0,0E+00","module":"C3"},{"value":"0,0E+00","module":"C4"},{"value":"0,0E+00","module":"D"}]},{"parameter":"GWP-luluc","unit":"kg CO2-eq.","values":[{"value":"5,64E-03","module":"A1-A3"},{"value":"3,66E-05","module":"A5"},{"value":"3,21E-08","module":"C1"},{"value":"1,77E-04","module":"C2"},{"value":"4,52E-06","module":"C3"},{"value":"0,0E+00","module":"C4"},{"value":"-1,77E-03","module":"D"}]},{"parameter":"ODP","unit":"kg CFC11-eq.","values":[{"value":"4,17E-07","module":"A1-A3"},{"value":"1,10E-13","module":"A5"},{"value":"4,89E-15","module":"C1"},{"value":"2,58E-15","module":"C2"},{"value":"5,20E-13","module":"C3"},{"value":"0,0E+00","module":"C4"},{"value":"9,11E-11","module":"D"}]},{"parameter":"AP","unit":"mol H^(+)-eq.","values":[{"value":"7,13E-02","module":"A1-A3"},{"value":"2,23E-04","module":"A5"},{"value":"7,27E-07","module":"C1"},{"value":"9,33E-05","module":"C2"},{"value":"9,03E-05","module":"C3"},{"value":"0,0E+00","module":"C4"},{"value":"-4,07E-02","module":"D"}]},{"parameter":"POCP","unit":"kg NMVOC-eq.","values":[{"value":"3,50E-02","module":"A1-A3"},{"value":"1,96E-04","module":"A5"},{"value":"5,61E-07","module":"C1"},{"value":"8,40E-05","module":"C2"},{"value":"7,10E-05","module":"C3"},{"value":"0,0E+00","module":"C4"},{"value":"-1,58E-02","module":"D"}]},{"parameter":"ADPE","unit":"kg Sb-eq.","values":[{"value":"1,03E-04","module":"A1-A3"},{"value":"3,16E-09","module":"A5"},{"value":"5,89E-11","module":"C1"},{"value":"2,65E-09","module":"C2"},{"value":"6,50E-09","module":"C3"},{"value":"0,0E+00","module":"C4"},{"value":"4,03E-05","module":"D"}]},{"parameter":"ADPF","unit":"MJ","values":[{"value":"2,42E+02","module":"A1-A3"},{"value":"3,67E-01","module":"A5"},{"value":"1,05E-02","module":"C1"},{"value":"3,45E-01","module":"C2"},{"value":"1,12E+00","module":"C3"},{"value":"0,0E+00","module":"C4"},{"value":"-1,01E+02","module":"D"}]},{"parameter":"WDP","unit":"m^3 Welt-eq. entzogen","values":[{"value":"2,60E+00","module":"A1-A3"},{"value":"1,52E-01","module":"A5"},{"value":"3,70E-05","module":"C1"},{"value":"2,94E-04","module":"C2"},{"value":"1,58E-02","module":"C3"},{"value":"0,0E+00","module":"C4"},{"value":"-1,12E+00","module":"D"}]},{"parameter":"EP-freshwater","unit":"kg P-eq.","values":[{"value":"1,32E-05","module":"A1-A3"},{"value":"4,38E-08","module":"A5"},{"value":"2,22E-10","module":"C1"},{"value":"9,40E-08","module":"C2"},{"value":"3,20E-08","module":"C3"},{"value":"0,0E+00","module":"C4"},{"value":"-3,69E-06","module":"D"}]},{"parameter":"EP-marine","unit":"kg N-eq.","values":[{"value":"1,15E-02","module":"A1-A3"},{"value":"7,45E-05","module":"A5"},{"value":"1,99E-07","module":"C1"},{"value":"4,30E-05","module":"C2"},{"value":"2,53E-05","module":"C3"},{"value":"0,0E+00","module":"C4"},{"value":"-5,15E-03","module":"D"}]},{"parameter":"EP-terrestrial","unit":"mol N-eq.","values":[{"value":"1,26E-01","module":"A1-A3"},{"value":"1,07E-03","module":"A5"},{"value":"2,12E-06","module":"C1"},{"value":"4,81E-04","module":"C2"},{"value":"2,88E-04","module":"C3"},{"value":"0,0E+00","module":"C4"},{"value":"-5,61E-02","module":"D"}]}],"additional_environmental_impact":[{"parameter":"PM","unit":"Krankheitsf\u00e4lle","values":[{"value":"1,20E-06","module":"A1-A3"},{"value":"1,12E-09","module":"A5"},{"value":"6,49E-12","module":"C1"},{"value":"5,41E-10","module":"C2"},{"value":"8,21E-10","module":"C3"},{"value":"0,0E+00","module":"C4"},{"value":"-2,90E-07","module":"D"}]},{"parameter":"ETP-fw","unit":"CTUe","values":[{"value":"7,15E+01","module":"A1-A3"},{"value":"1,80E-01","module":"A5"},{"value":"3,21E-03","module":"C1"},{"value":"2,45E-01","module":"C2"},{"value":"3,50E-01","module":"C3"},{"value":"0,0E+00","module":"C4"},{"value":"-3,85E+01","module":"D"}]},{"parameter":"HTP-c","unit":"CTUh","values":[{"value":"3,11E-08","module":"A1-A3"},{"value":"1,02E-11","module":"A5"},{"value":"5,92E-14","module":"C1"},{"value":"5,04E-12","module":"C2"},{"value":"7,15E-12","module":"C3"},{"value":"0,0E+00","module":"C4"},{"value":"-5,31E-09","module":"D"}]},{"parameter":"HTP-nc","unit":"CTUh","values":[{"value":"1,73E-07","module":"A1-A3"},{"value":"3,81E-10","module":"A5"},{"value":"3,01E-12","module":"C1"},{"value":"3,14E-10","module":"C2"},{"value":"3,60E-10","module":"C3"},{"value":"0,0E+00","module":"C4"},{"value":"-1,02E-07","module":"D"}]},{"parameter":"SQP","unit":"SQP","values":[{"value":"2,51E+02","module":"A1-A3"},{"value":"1,17E-01","module":"A5"},{"value":"9,63E-04","module":"C1"},{"value":"1,46E-01","module":"C2"},{"value":"1,12E-01","module":"C3"},{"value":"0,0E+00","module":"C4"},{"value":"-5,04E+00","module":"D"}]}],"resource_use":[{"parameter":"PERE","unit":"MJ","values":[{"value":"7,96E+01","module":"A1-A3"},{"value":"1,39E+01","module":"A5"},{"value":"1,52E-03","module":"C1"},{"value":"2,39E-02","module":"C2"},{"value":"1,69E-01","module":"C3"},{"value":"0,0E+00","module":"C4"},{"value":"-5,19E+01","module":"D"}]},{"parameter":"PERM","unit":"MJ","values":[{"value":"1,38E+01","module":"A1-A3"},{"value":"-1,38E+01","module":"A5"},{"value":"0,0E+00","module":"C1"},{"value":"0,0E+00","module":"C2"},{"value":"0,0E+00","module":"C3"},{"value":"0,0E+00","module":"C4"},{"value":"0,0E+00","module":"D"}]},{"parameter":"PERT","unit":"MJ","values":[{"value":"9,34E+01","module":"A1-A3"},{"value":"7,42E-02","module":"A5"},{"value":"1,52E-03","module":"C1"},{"value":"2,39E-02","module":"C2"},{"value":"1,69E-01","module":"C3"},{"value":"0,0E+00","module":"C4"},{"value":"-5,19E+01","module":"D"}]},{"parameter":"PENRE","unit":"MJ","values":[{"value":"2,39E+02","module":"A1-A3"},{"value":"1,58E+00","module":"A5"},{"value":"1,05E-02","module":"C1"},{"value":"3,47E-01","module":"C2"},{"value":"3,39E+00","module":"C3"},{"value":"0,0E+00","module":"C4"},{"value":"-1,01E+02","module":"D"}]},{"parameter":"PENRM","unit":"MJ","values":[{"value":"3,48E+00","module":"A1-A3"},{"value":"-1,22E+00","module":"A5"},{"value":"0,0E+00","module":"C1"},{"value":"0,0E+00","module":"C2"},{"value":"-2,27E+00","module":"C3"},{"value":"0,0E+00","module":"C4"},{"value":"0,0E+00","module":"D"}]},{"parameter":"PENRT","unit":"MJ","values":[{"value":"2,42E+02","module":"A1-A3"},{"value":"3,68E-01","module":"A5"},{"value":"1,05E-02","module":"C1"},{"value":"3,47E-01","module":"C2"},{"value":"1,12E+00","module":"C3"},{"value":"0,0E+00","module":"C4"},{"value":"-1,01E+02","module":"D"}]},{"parameter":"SM","unit":"kg","values":[{"value":"2,74E+00","module":"A1-A3"},{"value":"0,0E+00","module":"A5"},{"value":"0,0E+00","module":"C1"},{"value":"0,0E+00","module":"C2"},{"value":"0,0E+00","module":"C3"},{"value":"0,0E+00","module":"C4"},{"value":"1,11E+00","module":"D"}]},{"parameter":"RSF","unit":"MJ","values":[{"value":"0,0E+00","module":"A1-A3"},{"value":"0,0E+00","module":"A5"},{"value":"0,0E+00","module":"C1"},{"value":"0,0E+00","module":"C2"},{"value":"0,0E+00","module":"C3"},{"value":"0,0E+00","module":"C4"},{"value":"0,0E+00","module":"D"}]},{"parameter":"NRSF","unit":"MJ","values":[{"value":"0,0E+00","module":"A1-A3"},{"value":"0,0E+00","module":"A5"},{"value":"0,0E+00","module":"C1"},{"value":"0,0E+00","module":"C2"},{"value":"0,0E+00","module":"C3"},{"value":"0,0E+00","module":"C4"},{"value":"0,0E+00","module":"D"}]},{"parameter":"FW","unit":"m^3","values":[{"value":"1,82E-01","module":"A1-A3"},{"value":"3,58E-03","module":"A5"},{"value":"2,30E-06","module":"C1"},{"value":"2,76E-05","module":"C2"},{"value":"5,21E-04","module":"C3"},{"value":"0,0E+00","module":"C4"},{"value":"-1,28E-01","module":"D"}]}],"end_of_life_waste":[{"parameter":"HWD","unit":"kg","values":[{"value":"5,12E-08","module":"A1-A3"},{"value":"2,94E-11","module":"A5"},{"value":"7,50E-13","module":"C1"},{"value":"1,83E-12","module":"C2"},{"value":"8,19E-11","module":"C3"},{"value":"0,0E+00","module":"C4"},{"value":"-2,22E-06","module":"D"}]},{"parameter":"NHWD","unit":"kg","values":[{"value":"3,44E+00","module":"A1-A3"},{"value":"1,04E-02","module":"A5"},{"value":"2,23E-06","module":"C1"},{"value":"5,65E-05","module":"C2"},{"value":"9,75E-03","module":"C3"},{"value":"0,0E+00","module":"C4"},{"value":"-2,56E+00","module":"D"}]},{"parameter":"RWD","unit":"kg","values":[{"value":"1,23E-02","module":"A1-A3"},{"value":"1,82E-05","module":"A5"},{"value":"1,74E-06","module":"C1"},{"value":"6,44E-07","module":"C2"},{"value":"1,82E-04","module":"C3"},{"value":"0,0E+00","module":"C4"},{"value":"-6,83E-03","module":"D"}]}],"end_of_life_flow":[{"parameter":"CRU","unit":"kg","values":[{"value":"0,0E+00","module":"A1-A3"},{"value":"0,0E+00","module":"A5"},{"value":"0,0E+00","module":"C1"},{"value":"0,0E+00","module":"C2"},{"value":"0,0E+00","module":"C3"},{"value":"0,0E+00","module":"C4"},{"value":"0,0E+00","module":"D"}]},{"parameter":"MFR","unit":"kg","values":[{"value":"0,0E+00","module":"A1-A3"},{"value":"0,0E+00","module":"A5"},{"value":"0,0E+00","module":"C1"},{"value":"0,0E+00","module":"C2"},{"value":"4,11E+00","module":"C3"},{"value":"0,0E+00","module":"C4"},{"value":"0,0E+00","module":"D"}]},{"parameter":"MER","unit":"kg","values":[{"value":"0,0E+00","module":"A1-A3"},{"value":"0,0E+00","module":"A5"},{"value":"0,0E+00","module":"C1"},{"value":"0,0E+00","module":"C2"},{"value":"0,0E+00","module":"C3"},{"value":"0,0E+00","module":"C4"},{"value":"0,0E+00","module":"D"}]},{"parameter":"EEE","unit":"MJ","values":[{"value":"0,0E+00","module":"A1-A3"},{"value":"2,19E+00","module":"A5"},{"value":"0,0E+00","module":"C1"},{"value":"0,0E+00","module":"C2"},{"value":"1,17E-01","module":"C3"},{"value":"0,0E+00","module":"C4"},{"value":"0,0E+00","module":"D"}]},{"parameter":"EET","unit":"MJ","values":[{"value":"0,0E+00","module":"A1-A3"},{"value":"3,93E+00","module":"A5"},{"value":"0,0E+00","module":"C1"},{"value":"0,0E+00","module":"C2"},{"value":"2,11E-01","module":"C3"},{"value":"0,0E+00","module":"C4"},{"value":"0,0E+00","module":"D"}]}]}