{"product_name":"Kavai Stol","epd_id":"NEPD-3779-2714-NO","compliance":["EN 15804","ISO 14025","ISO 21930"],"producer_name":"Hjelle AS","environmental_impact":[{"parameter":"GWP-total","unit":"kg CO2-eq.","values":[{"value":"4,57E+01","module":"A1"},{"value":"3,79E-02","module":"A2"},{"value":"3,01E+00","module":"A3"},{"value":"9,86E-01","module":"A4"}]},{"parameter":"ODP","unit":"kg CFC 11-eq.","values":[{"value":"2,35E-06","module":"A1"},{"value":"7,38E-09","module":"A2"},{"value":"1,42E-07","module":"A3"},{"value":"2,02E-07","module":"A4"}]},{"parameter":"AP","unit":"kg SO2-eq.","values":[{"value":"2,63E-01","module":"A1"},{"value":"1,23E-04","module":"A2"},{"value":"6,80E-03","module":"A3"},{"value":"2,54E-03","module":"A4"}]},{"parameter":"EP","unit":"kg Phosphat-eq.","values":[{"value":"5,59E-02","module":"A1"},{"value":"2,07E-05","module":"A2"},{"value":"1,94E-03","module":"A3"},{"value":"3,51E-04","module":"A4"}]},{"parameter":"POCP","unit":"kg Ethen-eq.","values":[{"value":"1,83E-02","module":"A1"},{"value":"6,13E-06","module":"A2"},{"value":"3,79E-04","module":"A3"},{"value":"1,54E-04","module":"A4"}]},{"parameter":"ADPE","unit":"kg Sb-eq.","values":[{"value":"2,27E-04","module":"A1"},{"value":"8,58E-08","module":"A2"},{"value":"2,06E-05","module":"A3"},{"value":"2,35E-06","module":"A4"}]},{"parameter":"ADPF","unit":"MJ","values":[{"value":"5,14E+02","module":"A1"},{"value":"5,94E-01","module":"A2"},{"value":"1,49E+01","module":"A3"},{"value":"1,62E+01","module":"A4"}]},{"parameter":"ADPM","unit":"kg Sb-eq.","values":[{"value":"2,27E-04","module":"A1"},{"value":"8,58E-08","module":"A2"},{"value":"2,06E-05","module":"A3"},{"value":"2,35E-06","module":"A4"}]}],"additional_environmental_impact":[],"resource_use":[{"parameter":"PERE","unit":"MJ","values":[{"value":"4,93E+02","module":"A1"},{"value":"1,07E-02","module":"A2"},{"value":"1,81E+02","module":"A3"},{"value":"2,94E-01","module":"A4"}]},{"parameter":"PERM","unit":"MJ","values":[{"value":"3,14E+02","module":"A1"},{"value":"0,0E+00","module":"A2"},{"value":"0,0E+00","module":"A3"},{"value":"0,0E+00","module":"A4"}]},{"parameter":"PERT","unit":"MJ","values":[{"value":"8,07E+02","module":"A1"},{"value":"1,07E-02","module":"A2"},{"value":"1,81E+02","module":"A3"},{"value":"2,94E-01","module":"A4"}]},{"parameter":"PENRE","unit":"MJ","values":[{"value":"6,40E+02","module":"A1"},{"value":"6,13E-01","module":"A2"},{"value":"3,69E+01","module":"A3"},{"value":"1,67E+01","module":"A4"}]},{"parameter":"PENRM","unit":"MJ","values":[{"value":"5,20E+01","module":"A1"},{"value":"0,0E+00","module":"A2"},{"value":"0,0E+00","module":"A3"},{"value":"0,0E+00","module":"A4"}]},{"parameter":"PENRT","unit":"MJ","values":[{"value":"6,92E+02","module":"A1"},{"value":"6,13E-01","module":"A2"},{"value":"3,69E+01","module":"A3"},{"value":"1,67E+01","module":"A4"}]},{"parameter":"SM","unit":"kg","values":[{"value":"2,78E+00","module":"A1"},{"value":"0,0E+00","module":"A2"},{"value":"0,0E+00","module":"A3"},{"value":"0,0E+00","module":"A4"}]},{"parameter":"RSF","unit":"MJ","values":[{"value":"0,0E+00","module":"A1"},{"value":"0,0E+00","module":"A2"},{"value":"2,81E-02","module":"A3"},{"value":"0,0E+00","module":"A4"}]},{"parameter":"NRSF","unit":"MJ","values":[{"value":"0,0E+00","module":"A1"},{"value":"0,0E+00","module":"A2"},{"value":"0,0E+00","module":"A3"},{"value":"0,0E+00","module":"A4"}]},{"parameter":"FW","unit":"m3","values":[{"value":"4,85E-01","module":"A1"},{"value":"1,44E-04","module":"A2"},{"value":"4,07E-02","module":"A3"},{"value":"3,95E-03","module":"A4"}]}],"end_of_life_waste":[{"parameter":"HWD","unit":"kg","values":[{"value":"1,19E-03","module":"A1"},{"value":"3,26E-07","module":"A2"},{"value":"3,21E-05","module":"A3"},{"value":"8,90E-06","module":"A4"}]},{"parameter":"NHWD","unit":"kg","values":[{"value":"2,85E+01","module":"A1"},{"value":"5,54E-02","module":"A2"},{"value":"2,96E+00","module":"A3"},{"value":"1,53E+00","module":"A4"}]},{"parameter":"RWD","unit":"kg","values":[{"value":"1,46E-03","module":"A1"},{"value":"4,29E-06","module":"A2"},{"value":"1,51E-04","module":"A3"},{"value":"1,17E-04","module":"A4"}]}],"end_of_life_flow":[{"parameter":"CRU","unit":"kg","values":[{"value":"0,0E+00","module":"A1"},{"value":"0,0E+00","module":"A2"},{"value":"0,0E+00","module":"A3"},{"value":"0,0E+00","module":"A4"}]},{"parameter":"MFR","unit":"kg","values":[{"value":"0,0E+00","module":"A1"},{"value":"0,0E+00","module":"A2"},{"value":"9,20E-01","module":"A3"},{"value":"0,0E+00","module":"A4"}]},{"parameter":"MER","unit":"kg","values":[{"value":"0,0E+00","module":"A1"},{"value":"0,0E+00","module":"A2"},{"value":"6,00E-03","module":"A3"},{"value":"0,0E+00","module":"A4"}]},{"parameter":"EEE","unit":"MJ","values":[{"value":"0,0E+00","module":"A1"},{"value":"0,0E+00","module":"A2"},{"value":"1,80E+00","module":"A3"},{"value":"0,0E+00","module":"A4"}]},{"parameter":"EET","unit":"MJ","values":[{"value":"0,0E+00","module":"A1"},{"value":"0,0E+00","module":"A2"},{"value":"1,97E+01","module":"A3"},{"value":"0,0E+00","module":"A4"}]}]}