{"product_name":"Kjegle DN 1000 med 650 mannhull","epd_id":"NEPD-3404-2019","compliance":["EN 15804","ISO 14025","ISO 21930"],"producer_name":"Beisfjord Sementvarefabrikk AS","environmental_impact":[{"parameter":"GWP-total","unit":"kg CO2-eq.","values":[{"value":"4,09E+01","module":"A1-A3"},{"value":"3,17E-01","module":"A4"}]},{"parameter":"ODP","unit":"kg CFC 11-eq.","values":[{"value":"1,46E-06","module":"A1-A3"},{"value":"6,52E-08","module":"A4"}]},{"parameter":"AP","unit":"kg SO2-eq.","values":[{"value":"1,29E-01","module":"A1-A3"},{"value":"8,19E-04","module":"A4"}]},{"parameter":"EP","unit":"kg Phosphat-eq.","values":[{"value":"1,81E-02","module":"A1-A3"},{"value":"1,13E-04","module":"A4"}]},{"parameter":"POCP","unit":"kg Ethen-eq.","values":[{"value":"6,79E-03","module":"A1-A3"},{"value":"4,96E-05","module":"A4"}]},{"parameter":"ADPE","unit":"kg Sb-eq.","values":[{"value":"3,33E-05","module":"A1-A3"},{"value":"7,55E-07","module":"A4"}]},{"parameter":"ADPF","unit":"MJ","values":[{"value":"2,88E+02","module":"A1-A3"},{"value":"5,21E+00","module":"A4"}]},{"parameter":"ADPM","unit":"kg Sb-eq.","values":[{"value":"3,33E-05","module":"A1-A3"},{"value":"7,55E-07","module":"A4"}]}],"additional_environmental_impact":[],"resource_use":[{"parameter":"PERE","unit":"MJ","values":[{"value":"1,22E+02","module":"A1-A3"},{"value":"9,47E-02","module":"A4"}]},{"parameter":"PERM","unit":"MJ","values":[{"value":"3,06E+00","module":"A1-A3"},{"value":"0,0E+00","module":"A4"}]},{"parameter":"PERT","unit":"MJ","values":[{"value":"1,25E+02","module":"A1-A3"},{"value":"9,47E-02","module":"A4"}]},{"parameter":"PENRE","unit":"MJ","values":[{"value":"3,02E+02","module":"A1-A3"},{"value":"5,37E+00","module":"A4"}]},{"parameter":"PENRM","unit":"MJ","values":[{"value":"2,81E+00","module":"A1-A3"},{"value":"0,0E+00","module":"A4"}]},{"parameter":"PENRT","unit":"MJ","values":[{"value":"3,04E+02","module":"A1-A3"},{"value":"5,37E+00","module":"A4"}]},{"parameter":"SM","unit":"kg","values":[{"value":"1,29E+01","module":"A1-A3"},{"value":"0,0E+00","module":"A4"}]},{"parameter":"RSF","unit":"MJ","values":[{"value":"4,24E+00","module":"A1-A3"},{"value":"0,0E+00","module":"A4"}]},{"parameter":"NRSF","unit":"MJ","values":[{"value":"3,62E+01","module":"A1-A3"},{"value":"0,0E+00","module":"A4"}]},{"parameter":"FW","unit":"m3","values":[{"value":"1,03E+00","module":"A1-A3"},{"value":"1,27E-03","module":"A4"}]}],"end_of_life_waste":[{"parameter":"HWD","unit":"kg","values":[{"value":"4,72E-02","module":"A1-A3"},{"value":"2,86E-06","module":"A4"}]},{"parameter":"NHWD","unit":"kg","values":[{"value":"1,11E+01","module":"A1-A3"},{"value":"4,91E-01","module":"A4"}]},{"parameter":"RWD","unit":"kg","values":[{"value":"1,37E-03","module":"A1-A3"},{"value":"3,76E-05","module":"A4"}]}],"end_of_life_flow":[{"parameter":"CRU","unit":"kg","values":[{"value":"0,0E+00","module":"A1-A3"},{"value":"0,0E+00","module":"A4"}]},{"parameter":"MFR","unit":"kg","values":[{"value":"7,92E-02","module":"A1-A3"},{"value":"0,0E+00","module":"A4"}]},{"parameter":"MER","unit":"kg","values":[{"value":"1,42E-02","module":"A1-A3"},{"value":"0,0E+00","module":"A4"}]},{"parameter":"EEE","unit":"MJ","values":[{"value":"0,0E+00","module":"A1-A3"},{"value":"0,0E+00","module":"A4"}]},{"parameter":"EET","unit":"MJ","values":[{"value":"0,0E+00","module":"A1-A3"},{"value":"0,0E+00","module":"A4"}]}]}