{"product_name":"Kj\u00f8reledningsmast sveiset fagverk for jernbane Varmforsinket 2024","epd_id":"NEPD-6206-5475-NO","compliance":["EN 15804+A2","ISO 14025","ISO 21930"],"producer_name":"Br\u00f8drene Berntsen AS","environmental_impact":[{"parameter":"GWP-total","unit":"kg CO2-eq.","values":[{"value":"7,71E-01","module":"A1-A3"},{"value":"1,03E-02","module":"A4"},{"value":"0,0E+00","module":"C1"},{"value":"7,41E-03","module":"C2"},{"value":"0,0E+00","module":"C3"},{"value":"4,29E-04","module":"C4"},{"value":"5,77E-02","module":"D"}]},{"parameter":"GWP-fossil","unit":"kg CO2-eq.","values":[{"value":"7,64E-01","module":"A1-A3"},{"value":"1,03E-02","module":"A4"},{"value":"0,0E+00","module":"C1"},{"value":"7,40E-03","module":"C2"},{"value":"0,0E+00","module":"C3"},{"value":"4,28E-04","module":"C4"},{"value":"5,76E-02","module":"D"}]},{"parameter":"GWP-biogenic","unit":"kg CO2-eq.","values":[{"value":"5,82E-03","module":"A1-A3"},{"value":"4,26E-06","module":"A4"},{"value":"0,0E+00","module":"C1"},{"value":"3,17E-06","module":"C2"},{"value":"0,0E+00","module":"C3"},{"value":"3,64E-07","module":"C4"},{"value":"3,18E-05","module":"D"}]},{"parameter":"GWP-luluc","unit":"kg CO2-eq.","values":[{"value":"9,00E-04","module":"A1-A3"},{"value":"3,66E-06","module":"A4"},{"value":"0,0E+00","module":"C1"},{"value":"2,26E-06","module":"C2"},{"value":"0,0E+00","module":"C3"},{"value":"8,40E-08","module":"C4"},{"value":"2,58E-05","module":"D"}]},{"parameter":"ODP","unit":"kg CFC 11-eq.","values":[{"value":"1,07E-07","module":"A1-A3"},{"value":"2,33E-09","module":"A4"},{"value":"0,0E+00","module":"C1"},{"value":"1,78E-09","module":"C2"},{"value":"0,0E+00","module":"C3"},{"value":"2,08E-10","module":"C4"},{"value":"1,83E-09","module":"D"}]},{"parameter":"AP","unit":"mol H+-eq.","values":[{"value":"3,25E-01","module":"A1-A3"},{"value":"2,96E-05","module":"A4"},{"value":"0,0E+00","module":"C1"},{"value":"2,38E-05","module":"C2"},{"value":"0,0E+00","module":"C3"},{"value":"4,18E-06","module":"C4"},{"value":"2,87E-04","module":"D"}]},{"parameter":"POCP","unit":"kg NMVOC-eq.","values":[{"value":"3,92E-01","module":"A1-A3"},{"value":"2,51E-05","module":"A4"},{"value":"0,0E+00","module":"C1"},{"value":"2,29E-05","module":"C2"},{"value":"0,0E+00","module":"C3"},{"value":"4,94E-06","module":"C4"},{"value":"2,89E-04","module":"D"}]},{"parameter":"ADPE","unit":"kg Sb-eq.","values":[{"value":"3,87E-03","module":"A1-A3"},{"value":"2,84E-07","module":"A4"},{"value":"0,0E+00","module":"C1"},{"value":"1,32E-07","module":"C2"},{"value":"0,0E+00","module":"C3"},{"value":"3,79E-09","module":"C4"},{"value":"9,95E-07","module":"D"}]},{"parameter":"ADPF","unit":"MJ","values":[{"value":"1,78E+01","module":"A1-A3"},{"value":"1,56E-01","module":"A4"},{"value":"0,0E+00","module":"C1"},{"value":"1,20E-01","module":"C2"},{"value":"0,0E+00","module":"C3"},{"value":"1,38E-02","module":"C4"},{"value":"4,85E-01","module":"D"}]},{"parameter":"WDP","unit":"m3 world-eq.","values":[{"value":"8,22E+01","module":"A1-A3"},{"value":"1,50E-01","module":"A4"},{"value":"0,0E+00","module":"C1"},{"value":"9,22E-02","module":"C2"},{"value":"0,0E+00","module":"C3"},{"value":"2,91E-02","module":"C4"},{"value":"-2,99E+00","module":"D"}]},{"parameter":"EP-freshwater","unit":"kg P-eq.","values":[{"value":"1,32E-04","module":"A1-A3"},{"value":"8,22E-08","module":"A4"},{"value":"0,0E+00","module":"C1"},{"value":"5,89E-08","module":"C2"},{"value":"0,0E+00","module":"C3"},{"value":"3,20E-09","module":"C4"},{"value":"3,55E-06","module":"D"}]},{"parameter":"EP-marine","unit":"kg N-eq.","values":[{"value":"1,48E-01","module":"A1-A3"},{"value":"5,85E-06","module":"A4"},{"value":"0,0E+00","module":"C1"},{"value":"5,22E-06","module":"C2"},{"value":"0,0E+00","module":"C3"},{"value":"1,57E-06","module":"C4"},{"value":"5,93E-05","module":"D"}]},{"parameter":"EP-terrestrial","unit":"mol N-eq.","values":[{"value":"1,17E+00","module":"A1-A3"},{"value":"6,55E-05","module":"A4"},{"value":"0,0E+00","module":"C1"},{"value":"5,82E-05","module":"C2"},{"value":"0,0E+00","module":"C3"},{"value":"1,73E-05","module":"C4"},{"value":"6,06E-04","module":"D"}]},{"parameter":"GWP-IOBC","unit":"kg CO2-eq.","values":[{"value":"7,68E-01","module":"A1-A3"},{"value":"1,03E-02","module":"A4"},{"value":"0,0E+00","module":"C1"},{"value":"7,41E-03","module":"C2"},{"value":"0,0E+00","module":"C3"},{"value":"4,07E-04","module":"C4"},{"value":"8,63E-02","module":"D"}]}],"additional_environmental_impact":[{"parameter":"PM","unit":"disease incidence","values":[{"value":"1,79E-07","module":"A1-A3"},{"value":"6,30E-10","module":"A4"},{"value":"0,0E+00","module":"C1"},{"value":"6,80E-10","module":"C2"},{"value":"0,0E+00","module":"C3"},{"value":"8,90E-11","module":"C4"},{"value":"4,79E-09","module":"D"}]},{"parameter":"ETP-fw","unit":"CTUe","values":[{"value":"1,12E+01","module":"A1-A3"},{"value":"1,15E-01","module":"A4"},{"value":"0,0E+00","module":"C1"},{"value":"8,79E-02","module":"C2"},{"value":"0,0E+00","module":"C3"},{"value":"6,83E-03","module":"C4"},{"value":"3,21E+00","module":"D"}]},{"parameter":"HTP-c","unit":"CTUh","values":[{"value":"9,96E-10","module":"A1-A3"},{"value":"0,0E+00","module":"A4"},{"value":"0,0E+00","module":"C1"},{"value":"0,0E+00","module":"C2"},{"value":"0,0E+00","module":"C3"},{"value":"0,0E+00","module":"C4"},{"value":"2,77E-10","module":"D"}]},{"parameter":"HTP-nc","unit":"CTUh","values":[{"value":"2,83E-08","module":"A1-A3"},{"value":"1,26E-10","module":"A4"},{"value":"0,0E+00","module":"C1"},{"value":"8,50E-11","module":"C2"},{"value":"0,0E+00","module":"C3"},{"value":"4,00E-12","module":"C4"},{"value":"-6,03E-09","module":"D"}]},{"parameter":"SQP","unit":"unitless","values":[{"value":"1,72E+00","module":"A1-A3"},{"value":"1,09E-01","module":"A4"},{"value":"0,0E+00","module":"C1"},{"value":"1,38E-01","module":"C2"},{"value":"0,0E+00","module":"C3"},{"value":"5,04E-02","module":"C4"},{"value":"3,63E-02","module":"D"}]},{"parameter":"IRP","unit":"kBq U235-eq.","values":[{"value":"3,17E-02","module":"A1-A3"},{"value":"6,80E-04","module":"A4"},{"value":"0,0E+00","module":"C1"},{"value":"5,26E-04","module":"C2"},{"value":"0,0E+00","module":"C3"},{"value":"6,00E-05","module":"C4"},{"value":"-2,07E-04","module":"D"}]}],"resource_use":[{"parameter":"PERE","unit":"MJ","values":[{"value":"5,58E+00","module":"A1-A3"},{"value":"2,23E-03","module":"A4"},{"value":"0,0E+00","module":"C1"},{"value":"1,51E-03","module":"C2"},{"value":"0,0E+00","module":"C3"},{"value":"2,13E-04","module":"C4"},{"value":"3,94E-02","module":"D"}]},{"parameter":"PERM","unit":"MJ","values":[{"value":"9,19E-02","module":"A1-A3"},{"value":"0,0E+00","module":"A4"},{"value":"0,0E+00","module":"C1"},{"value":"0,0E+00","module":"C2"},{"value":"0,0E+00","module":"C3"},{"value":"0,0E+00","module":"C4"},{"value":"0,0E+00","module":"D"}]},{"parameter":"PERT","unit":"MJ","values":[{"value":"5,68E+00","module":"A1-A3"},{"value":"2,23E-03","module":"A4"},{"value":"0,0E+00","module":"C1"},{"value":"1,51E-03","module":"C2"},{"value":"0,0E+00","module":"C3"},{"value":"2,13E-04","module":"C4"},{"value":"3,94E-02","module":"D"}]},{"parameter":"PENRE","unit":"MJ","values":[{"value":"1,78E+01","module":"A1-A3"},{"value":"1,56E-01","module":"A4"},{"value":"0,0E+00","module":"C1"},{"value":"1,20E-01","module":"C2"},{"value":"0,0E+00","module":"C3"},{"value":"1,38E-02","module":"C4"},{"value":"4,85E-01","module":"D"}]},{"parameter":"PENRM","unit":"MJ","values":[{"value":"0,0E+00","module":"A1-A3"},{"value":"0,0E+00","module":"A4"},{"value":"0,0E+00","module":"C1"},{"value":"0,0E+00","module":"C2"},{"value":"0,0E+00","module":"C3"},{"value":"0,0E+00","module":"C4"},{"value":"0,0E+00","module":"D"}]},{"parameter":"PENRT","unit":"MJ","values":[{"value":"1,78E+01","module":"A1-A3"},{"value":"1,56E-01","module":"A4"},{"value":"0,0E+00","module":"C1"},{"value":"1,20E-01","module":"C2"},{"value":"0,0E+00","module":"C3"},{"value":"1,38E-02","module":"C4"},{"value":"4,85E-01","module":"D"}]},{"parameter":"SM","unit":"kg","values":[{"value":"9,52E-01","module":"A1-A3"},{"value":"0,0E+00","module":"A4"},{"value":"0,0E+00","module":"C1"},{"value":"0,0E+00","module":"C2"},{"value":"0,0E+00","module":"C3"},{"value":"1,82E-07","module":"C4"},{"value":"2,22E-02","module":"D"}]},{"parameter":"RSF","unit":"MJ","values":[{"value":"2,17E-02","module":"A1-A3"},{"value":"7,97E-05","module":"A4"},{"value":"0,0E+00","module":"C1"},{"value":"5,29E-05","module":"C2"},{"value":"0,0E+00","module":"C3"},{"value":"4,39E-06","module":"C4"},{"value":"-2,08E-03","module":"D"}]},{"parameter":"NRSF","unit":"MJ","values":[{"value":"2,01E-02","module":"A1-A3"},{"value":"2,85E-04","module":"A4"},{"value":"0,0E+00","module":"C1"},{"value":"1,77E-04","module":"C2"},{"value":"0,0E+00","module":"C3"},{"value":"1,26E-05","module":"C4"},{"value":"-6,06E-02","module":"D"}]},{"parameter":"FW","unit":"m3","values":[{"value":"4,85E-02","module":"A1-A3"},{"value":"1,66E-05","module":"A4"},{"value":"0,0E+00","module":"C1"},{"value":"1,37E-05","module":"C2"},{"value":"0,0E+00","module":"C3"},{"value":"1,65E-05","module":"C4"},{"value":"1,21E-04","module":"D"}]}],"end_of_life_waste":[{"parameter":"HWD","unit":"kg","values":[{"value":"2,46E-03","module":"A1-A3"},{"value":"8,02E-06","module":"A4"},{"value":"0,0E+00","module":"C1"},{"value":"6,58E-06","module":"C2"},{"value":"0,0E+00","module":"C3"},{"value":"2,09E-08","module":"C4"},{"value":"3,00E-04","module":"D"}]},{"parameter":"NHWD","unit":"kg","values":[{"value":"2,45E-01","module":"A1-A3"},{"value":"7,57E-03","module":"A4"},{"value":"0,0E+00","module":"C1"},{"value":"1,05E-02","module":"C2"},{"value":"0,0E+00","module":"C3"},{"value":"1,00E-01","module":"C4"},{"value":"2,36E-02","module":"D"}]},{"parameter":"RWD","unit":"kg","values":[{"value":"1,33E-04","module":"A1-A3"},{"value":"1,06E-06","module":"A4"},{"value":"0,0E+00","module":"C1"},{"value":"8,21E-07","module":"C2"},{"value":"0,0E+00","module":"C3"},{"value":"4,70E-09","module":"C4"},{"value":"-1,59E-07","module":"D"}]}],"end_of_life_flow":[{"parameter":"CRU","unit":"kg","values":[{"value":"0,0E+00","module":"A1-A3"},{"value":"0,0E+00","module":"A4"},{"value":"0,0E+00","module":"C1"},{"value":"0,0E+00","module":"C2"},{"value":"0,0E+00","module":"C3"},{"value":"0,0E+00","module":"C4"},{"value":"0,0E+00","module":"D"}]},{"parameter":"MFR","unit":"kg","values":[{"value":"2,08E-03","module":"A1-A3"},{"value":"0,0E+00","module":"A4"},{"value":"0,0E+00","module":"C1"},{"value":"0,0E+00","module":"C2"},{"value":"9,00E-01","module":"C3"},{"value":"1,69E-07","module":"C4"},{"value":"2,22E-02","module":"D"}]},{"parameter":"MER","unit":"kg","values":[{"value":"8,69E-05","module":"A1-A3"},{"value":"0,0E+00","module":"A4"},{"value":"0,0E+00","module":"C1"},{"value":"0,0E+00","module":"C2"},{"value":"0,0E+00","module":"C3"},{"value":"2,19E-09","module":"C4"},{"value":"1,41E-05","module":"D"}]},{"parameter":"EEE","unit":"MJ","values":[{"value":"3,72E-03","module":"A1-A3"},{"value":"0,0E+00","module":"A4"},{"value":"0,0E+00","module":"C1"},{"value":"0,0E+00","module":"C2"},{"value":"0,0E+00","module":"C3"},{"value":"1,60E-08","module":"C4"},{"value":"-1,61E-05","module":"D"}]},{"parameter":"EET","unit":"MJ","values":[{"value":"5,63E-02","module":"A1-A3"},{"value":"0,0E+00","module":"A4"},{"value":"0,0E+00","module":"C1"},{"value":"0,0E+00","module":"C2"},{"value":"0,0E+00","module":"C3"},{"value":"2,41E-07","module":"C4"},{"value":"-2,44E-04","module":"D"}]}]}