{"product_name":"Kledning malt med to str\u00f8k Drygolin Power Clean  (EKO)","epd_id":"NEPD-7021-6423","compliance":["EN 15804+A2","ISO 14025","ISO 21930"],"producer_name":"Moelven Industrier ASA","environmental_impact":[{"parameter":"GWP-total","unit":"kg CO2-eq.","values":[{"value":"-1,02E+01","module":"A1-A3"},{"value":"1,33E-01","module":"A4"},{"value":"2,58E-01","module":"A5"},{"value":"0,0E+00","module":"B1"},{"value":"2,30E+00","module":"B2"},{"value":"3,47E+00","module":"B3"},{"value":"0,0E+00","module":"B4"},{"value":"0,0E+00","module":"B5"},{"value":"6,76E-03","module":"C1"},{"value":"1,20E-01","module":"C2"},{"value":"1,37E+01","module":"C3"},{"value":"4,40E-03","module":"C4"},{"value":"-7,21E-01","module":"D"}]},{"parameter":"GWP-fossil","unit":"kg CO2-eq.","values":[{"value":"2,67E+00","module":"A1-A3"},{"value":"1,33E-01","module":"A4"},{"value":"1,87E-01","module":"A5"},{"value":"0,0E+00","module":"B1"},{"value":"1,96E+00","module":"B2"},{"value":"3,19E+00","module":"B3"},{"value":"0,0E+00","module":"B4"},{"value":"0,0E+00","module":"B5"},{"value":"6,55E-03","module":"C1"},{"value":"1,20E-01","module":"C2"},{"value":"6,38E-01","module":"C3"},{"value":"4,40E-03","module":"C4"},{"value":"-6,94E-01","module":"D"}]},{"parameter":"GWP-biogenic","unit":"kg CO2-eq.","values":[{"value":"-1,31E+01","module":"A1-A3"},{"value":"5,62E-05","module":"A4"},{"value":"5,61E-02","module":"A5"},{"value":"0,0E+00","module":"B1"},{"value":"4,66E-03","module":"B2"},{"value":"1,57E-02","module":"B3"},{"value":"0,0E+00","module":"B4"},{"value":"0,0E+00","module":"B5"},{"value":"1,81E-04","module":"C1"},{"value":"4,97E-05","module":"C2"},{"value":"1,31E+01","module":"C3"},{"value":"2,33E-06","module":"C4"},{"value":"-8,72E-04","module":"D"}]},{"parameter":"GWP-luluc","unit":"kg CO2-eq.","values":[{"value":"2,91E-01","module":"A1-A3"},{"value":"4,26E-05","module":"A4"},{"value":"1,46E-02","module":"A5"},{"value":"0,0E+00","module":"B1"},{"value":"3,38E-01","module":"B2"},{"value":"2,60E-01","module":"B3"},{"value":"0,0E+00","module":"B4"},{"value":"0,0E+00","module":"B5"},{"value":"2,70E-05","module":"C1"},{"value":"4,27E-05","module":"C2"},{"value":"2,93E-05","module":"C3"},{"value":"7,03E-07","module":"C4"},{"value":"-1,99E-03","module":"D"}]},{"parameter":"ODP","unit":"kg CFC 11-eq.","values":[{"value":"4,01E-07","module":"A1-A3"},{"value":"3,14E-08","module":"A4"},{"value":"2,40E-08","module":"A5"},{"value":"0,0E+00","module":"B1"},{"value":"1,37E-07","module":"B2"},{"value":"4,17E-07","module":"B3"},{"value":"0,0E+00","module":"B4"},{"value":"0,0E+00","module":"B5"},{"value":"4,49E-10","module":"C1"},{"value":"2,72E-08","module":"C2"},{"value":"6,04E-09","module":"C3"},{"value":"5,44E-10","module":"C4"},{"value":"-7,89E-08","module":"D"}]},{"parameter":"AP","unit":"mol H+-eq.","values":[{"value":"2,62E-02","module":"A1-A3"},{"value":"4,12E-04","module":"A4"},{"value":"1,47E-03","module":"A5"},{"value":"0,0E+00","module":"B1"},{"value":"1,81E-02","module":"B2"},{"value":"2,54E-02","module":"B3"},{"value":"0,0E+00","module":"B4"},{"value":"0,0E+00","module":"B5"},{"value":"5,12E-05","module":"C1"},{"value":"3,45E-04","module":"C2"},{"value":"1,38E-03","module":"C3"},{"value":"1,66E-05","module":"C4"},{"value":"-5,31E-03","module":"D"}]},{"parameter":"POCP","unit":"kg NMVOC-eq.","values":[{"value":"1,65E-02","module":"A1-A3"},{"value":"3,82E-04","module":"A4"},{"value":"9,72E-04","module":"A5"},{"value":"0,0E+00","module":"B1"},{"value":"5,38E-03","module":"B2"},{"value":"1,70E-02","module":"B3"},{"value":"0,0E+00","module":"B4"},{"value":"0,0E+00","module":"B5"},{"value":"1,97E-05","module":"C1"},{"value":"2,92E-04","module":"C2"},{"value":"1,74E-03","module":"C3"},{"value":"1,69E-05","module":"C4"},{"value":"-6,10E-03","module":"D"}]},{"parameter":"ADPE","unit":"kg Sb-eq.","values":[{"value":"2,41E-05","module":"A1-A3"},{"value":"2,78E-06","module":"A4"},{"value":"2,05E-06","module":"A5"},{"value":"0,0E+00","module":"B1"},{"value":"1,16E-05","module":"B2"},{"value":"2,80E-05","module":"B3"},{"value":"0,0E+00","module":"B4"},{"value":"0,0E+00","module":"B5"},{"value":"4,88E-07","module":"C1"},{"value":"3,31E-06","module":"C2"},{"value":"2,58E-07","module":"C3"},{"value":"7,70E-09","module":"C4"},{"value":"-7,89E-06","module":"D"}]},{"parameter":"ADPF","unit":"MJ","values":[{"value":"4,07E+01","module":"A1-A3"},{"value":"2,11E+00","module":"A4"},{"value":"2,37E+00","module":"A5"},{"value":"0,0E+00","module":"B1"},{"value":"1,93E+01","module":"B2"},{"value":"4,06E+01","module":"B3"},{"value":"0,0E+00","module":"B4"},{"value":"0,0E+00","module":"B5"},{"value":"8,94E-02","module":"C1"},{"value":"1,81E+00","module":"C2"},{"value":"6,29E-01","module":"C3"},{"value":"4,57E-02","module":"C4"},{"value":"-9,61E+00","module":"D"}]},{"parameter":"WDP","unit":"m3 world-eq.","values":[{"value":"1,18E+02","module":"A1-A3"},{"value":"1,74E+00","module":"A4"},{"value":"2,25E+01","module":"A5"},{"value":"0,0E+00","module":"B1"},{"value":"1,07E+00","module":"B2"},{"value":"1,36E+02","module":"B3"},{"value":"0,0E+00","module":"B4"},{"value":"0,0E+00","module":"B5"},{"value":"1,56E+01","module":"C1"},{"value":"1,75E+00","module":"C2"},{"value":"2,66E-02","module":"C3"},{"value":"2,44E-04","module":"C4"},{"value":"-2,05E-01","module":"D"}]},{"parameter":"EP-freshwater","unit":"kg P-eq.","values":[{"value":"1,54E-04","module":"A1-A3"},{"value":"1,06E-06","module":"A4"},{"value":"8,38E-06","module":"A5"},{"value":"0,0E+00","module":"B1"},{"value":"9,43E-05","module":"B2"},{"value":"1,41E-04","module":"B3"},{"value":"0,0E+00","module":"B4"},{"value":"0,0E+00","module":"B5"},{"value":"4,71E-07","module":"C1"},{"value":"9,58E-07","module":"C2"},{"value":"1,83E-06","module":"C3"},{"value":"5,68E-08","module":"C4"},{"value":"-2,30E-05","module":"D"}]},{"parameter":"EP-marine","unit":"kg N-eq.","values":[{"value":"5,69E-03","module":"A1-A3"},{"value":"8,77E-05","module":"A4"},{"value":"3,34E-04","module":"A5"},{"value":"0,0E+00","module":"B1"},{"value":"2,24E-03","module":"B2"},{"value":"5,84E-03","module":"B3"},{"value":"0,0E+00","module":"B4"},{"value":"0,0E+00","module":"B5"},{"value":"5,63E-06","module":"C1"},{"value":"6,82E-05","module":"C2"},{"value":"6,72E-04","module":"C3"},{"value":"5,40E-06","module":"C4"},{"value":"-2,09E-03","module":"D"}]},{"parameter":"EP-terrestrial","unit":"mol N-eq.","values":[{"value":"5,68E-02","module":"A1-A3"},{"value":"9,79E-04","module":"A4"},{"value":"3,38E-03","module":"A5"},{"value":"0,0E+00","module":"B1"},{"value":"1,41E-02","module":"B2"},{"value":"5,88E-02","module":"B3"},{"value":"0,0E+00","module":"B4"},{"value":"0,0E+00","module":"B5"},{"value":"7,32E-05","module":"C1"},{"value":"7,63E-04","module":"C2"},{"value":"7,15E-03","module":"C3"},{"value":"6,09E-05","module":"C4"},{"value":"-2,37E-02","module":"D"}]},{"parameter":"GWP-IOBC","unit":"kg CO2-eq.","values":[{"value":"2,96E+00","module":"A1-A3"},{"value":"1,33E-01","module":"A4"},{"value":"2,02E-01","module":"A5"},{"value":"0,0E+00","module":"B1"},{"value":"2,30E+00","module":"B2"},{"value":"3,46E+00","module":"B3"},{"value":"0,0E+00","module":"B4"},{"value":"0,0E+00","module":"B5"},{"value":"6,75E-03","module":"C1"},{"value":"1,20E-01","module":"C2"},{"value":"6,39E-01","module":"C3"},{"value":"4,40E-03","module":"C4"},{"value":"-7,20E-01","module":"D"}]}],"additional_environmental_impact":[{"parameter":"PM","unit":"disease incidence","values":[{"value":"2,35E-07","module":"A1-A3"},{"value":"1,09E-08","module":"A4"},{"value":"1,39E-08","module":"A5"},{"value":"0,0E+00","module":"B1"},{"value":"8,26E-08","module":"B2"},{"value":"2,42E-07","module":"B3"},{"value":"0,0E+00","module":"B4"},{"value":"0,0E+00","module":"B5"},{"value":"3,67E-10","module":"C1"},{"value":"7,34E-09","module":"C2"},{"value":"1,65E-08","module":"C3"},{"value":"2,27E-10","module":"C4"},{"value":"-3,89E-07","module":"D"}]},{"parameter":"ETP-fw","unit":"CTUe","values":[{"value":"8,66E+01","module":"A1-A3"},{"value":"1,55E+00","module":"A4"},{"value":"5,01E+00","module":"A5"},{"value":"0,0E+00","module":"B1"},{"value":"3,70E+01","module":"B2"},{"value":"8,24E+01","module":"B3"},{"value":"0,0E+00","module":"B4"},{"value":"0,0E+00","module":"B5"},{"value":"4,07E-01","module":"C1"},{"value":"1,34E+00","module":"C2"},{"value":"1,97E+00","module":"C3"},{"value":"7,90E-02","module":"C4"},{"value":"-4,59E+01","module":"D"}]},{"parameter":"HTP-c","unit":"CTUh","values":[{"value":"4,68E-09","module":"A1-A3"},{"value":"0,0E+00","module":"A4"},{"value":"2,91E-10","module":"A5"},{"value":"0,0E+00","module":"B1"},{"value":"3,41E-09","module":"B2"},{"value":"4,87E-09","module":"B3"},{"value":"0,0E+00","module":"B4"},{"value":"0,0E+00","module":"B5"},{"value":"1,90E-11","module":"C1"},{"value":"0,0E+00","module":"C2"},{"value":"7,38E-10","module":"C3"},{"value":"7,00E-12","module":"C4"},{"value":"-9,09E-10","module":"D"}]},{"parameter":"HTP-nc","unit":"CTUh","values":[{"value":"6,15E-08","module":"A1-A3"},{"value":"1,55E-09","module":"A4"},{"value":"4,56E-09","module":"A5"},{"value":"0,0E+00","module":"B1"},{"value":"3,36E-08","module":"B2"},{"value":"7,33E-08","module":"B3"},{"value":"0,0E+00","module":"B4"},{"value":"0,0E+00","module":"B5"},{"value":"4,58E-10","module":"C1"},{"value":"1,47E-09","module":"C2"},{"value":"1,66E-08","module":"C3"},{"value":"1,40E-10","module":"C4"},{"value":"-2,79E-08","module":"D"}]},{"parameter":"SQP","unit":"unitless","values":[{"value":"8,48E+01","module":"A1-A3"},{"value":"2,13E+00","module":"A4"},{"value":"4,55E+00","module":"A5"},{"value":"0,0E+00","module":"B1"},{"value":"2,56E+01","module":"B2"},{"value":"8,02E+01","module":"B3"},{"value":"0,0E+00","module":"B4"},{"value":"0,0E+00","module":"B5"},{"value":"4,50E-02","module":"C1"},{"value":"1,27E+00","module":"C2"},{"value":"1,47E+00","module":"C3"},{"value":"8,13E-02","module":"C4"},{"value":"-1,64E+02","module":"D"}]},{"parameter":"IRP","unit":"kBq U235-eq.","values":[{"value":"1,95E-01","module":"A1-A3"},{"value":"9,21E-03","module":"A4"},{"value":"1,25E-02","module":"A5"},{"value":"0,0E+00","module":"B1"},{"value":"5,27E-02","module":"B2"},{"value":"1,94E-01","module":"B3"},{"value":"0,0E+00","module":"B4"},{"value":"0,0E+00","module":"B5"},{"value":"1,62E-03","module":"C1"},{"value":"7,93E-03","module":"C2"},{"value":"1,75E-03","module":"C3"},{"value":"2,10E-04","module":"C4"},{"value":"-5,70E-02","module":"D"}]}],"resource_use":[{"parameter":"PERE","unit":"MJ","values":[{"value":"6,21E+01","module":"A1-A3"},{"value":"2,76E-02","module":"A4"},{"value":"1,18E+01","module":"A5"},{"value":"0,0E+00","module":"B1"},{"value":"4,58E+00","module":"B2"},{"value":"1,80E+02","module":"B3"},{"value":"0,0E+00","module":"B4"},{"value":"0,0E+00","module":"B5"},{"value":"1,16E+00","module":"C1"},{"value":"2,60E-02","module":"C2"},{"value":"1,37E+02","module":"C3"},{"value":"2,38E-03","module":"C4"},{"value":"-6,16E+01","module":"D"}]},{"parameter":"PERM","unit":"MJ","values":[{"value":"1,42E+02","module":"A1-A3"},{"value":"0,0E+00","module":"A4"},{"value":"-8,35E-01","module":"A5"},{"value":"0,0E+00","module":"B1"},{"value":"0,0E+00","module":"B2"},{"value":"-3,98E+00","module":"B3"},{"value":"0,0E+00","module":"B4"},{"value":"0,0E+00","module":"B5"},{"value":"0,0E+00","module":"C1"},{"value":"0,0E+00","module":"C2"},{"value":"-1,45E+02","module":"C3"},{"value":"0,0E+00","module":"C4"},{"value":"0,0E+00","module":"D"}]},{"parameter":"PERT","unit":"MJ","values":[{"value":"2,04E+02","module":"A1-A3"},{"value":"2,76E-02","module":"A4"},{"value":"1,10E+01","module":"A5"},{"value":"0,0E+00","module":"B1"},{"value":"4,58E+00","module":"B2"},{"value":"1,77E+02","module":"B3"},{"value":"0,0E+00","module":"B4"},{"value":"0,0E+00","module":"B5"},{"value":"1,16E+00","module":"C1"},{"value":"2,60E-02","module":"C2"},{"value":"-8,20E+00","module":"C3"},{"value":"2,38E-03","module":"C4"},{"value":"-6,16E+01","module":"D"}]},{"parameter":"PENRE","unit":"MJ","values":[{"value":"3,71E+01","module":"A1-A3"},{"value":"2,11E+00","module":"A4"},{"value":"2,31E+00","module":"A5"},{"value":"0,0E+00","module":"B1"},{"value":"1,98E+01","module":"B2"},{"value":"3,94E+01","module":"B3"},{"value":"0,0E+00","module":"B4"},{"value":"0,0E+00","module":"B5"},{"value":"8,95E-02","module":"C1"},{"value":"1,81E+00","module":"C2"},{"value":"2,96E+00","module":"C3"},{"value":"4,57E-02","module":"C4"},{"value":"-9,62E+00","module":"D"}]},{"parameter":"PENRM","unit":"MJ","values":[{"value":"4,08E+00","module":"A1-A3"},{"value":"0,0E+00","module":"A4"},{"value":"-6,97E-01","module":"A5"},{"value":"0,0E+00","module":"B1"},{"value":"0,0E+00","module":"B2"},{"value":"8,96E-01","module":"B3"},{"value":"0,0E+00","module":"B4"},{"value":"0,0E+00","module":"B5"},{"value":"0,0E+00","module":"C1"},{"value":"0,0E+00","module":"C2"},{"value":"-2,33E+00","module":"C3"},{"value":"0,0E+00","module":"C4"},{"value":"0,0E+00","module":"D"}]},{"parameter":"PENRT","unit":"MJ","values":[{"value":"4,12E+01","module":"A1-A3"},{"value":"2,11E+00","module":"A4"},{"value":"1,61E+00","module":"A5"},{"value":"0,0E+00","module":"B1"},{"value":"1,98E+01","module":"B2"},{"value":"4,03E+01","module":"B3"},{"value":"0,0E+00","module":"B4"},{"value":"0,0E+00","module":"B5"},{"value":"8,95E-02","module":"C1"},{"value":"1,81E+00","module":"C2"},{"value":"6,29E-01","module":"C3"},{"value":"4,57E-02","module":"C4"},{"value":"-9,62E+00","module":"D"}]},{"parameter":"SM","unit":"kg","values":[{"value":"1,04E-03","module":"A1-A3"},{"value":"0,0E+00","module":"A4"},{"value":"5,20E-05","module":"A5"},{"value":"0,0E+00","module":"B1"},{"value":"0,0E+00","module":"B2"},{"value":"9,28E-04","module":"B3"},{"value":"0,0E+00","module":"B4"},{"value":"0,0E+00","module":"B5"},{"value":"0,0E+00","module":"C1"},{"value":"0,0E+00","module":"C2"},{"value":"0,0E+00","module":"C3"},{"value":"0,0E+00","module":"C4"},{"value":"0,0E+00","module":"D"}]},{"parameter":"RSF","unit":"MJ","values":[{"value":"1,35E-02","module":"A1-A3"},{"value":"9,73E-04","module":"A4"},{"value":"1,76E-02","module":"A5"},{"value":"0,0E+00","module":"B1"},{"value":"8,31E-06","module":"B2"},{"value":"2,98E-01","module":"B3"},{"value":"0,0E+00","module":"B4"},{"value":"0,0E+00","module":"B5"},{"value":"9,09E-04","module":"C1"},{"value":"9,29E-04","module":"C2"},{"value":"3,17E-01","module":"C3"},{"value":"0,0E+00","module":"C4"},{"value":"-4,13E+01","module":"D"}]},{"parameter":"NRSF","unit":"MJ","values":[{"value":"3,15E-02","module":"A1-A3"},{"value":"3,34E-03","module":"A4"},{"value":"1,44E-02","module":"A5"},{"value":"0,0E+00","module":"B1"},{"value":"8,19E-06","module":"B2"},{"value":"2,18E-01","module":"B3"},{"value":"0,0E+00","module":"B4"},{"value":"0,0E+00","module":"B5"},{"value":"2,27E-03","module":"C1"},{"value":"3,32E-03","module":"C2"},{"value":"2,02E-01","module":"C3"},{"value":"0,0E+00","module":"C4"},{"value":"-2,63E+01","module":"D"}]},{"parameter":"FW","unit":"m3","values":[{"value":"1,43E-01","module":"A1-A3"},{"value":"2,35E-04","module":"A4"},{"value":"1,64E-02","module":"A5"},{"value":"0,0E+00","module":"B1"},{"value":"2,79E-02","module":"B2"},{"value":"1,45E-01","module":"B3"},{"value":"0,0E+00","module":"B4"},{"value":"0,0E+00","module":"B5"},{"value":"8,65E-03","module":"C1"},{"value":"1,94E-04","module":"C2"},{"value":"2,65E-03","module":"C3"},{"value":"4,24E-05","module":"C4"},{"value":"-2,17E-01","module":"D"}]}],"end_of_life_waste":[{"parameter":"HWD","unit":"kg","values":[{"value":"5,91E-02","module":"A1-A3"},{"value":"1,13E-04","module":"A4"},{"value":"7,87E-03","module":"A5"},{"value":"0,0E+00","module":"B1"},{"value":"1,50E-02","module":"B2"},{"value":"1,40E-01","module":"B3"},{"value":"0,0E+00","module":"B4"},{"value":"0,0E+00","module":"B5"},{"value":"5,74E-05","module":"C1"},{"value":"9,35E-05","module":"C2"},{"value":"8,04E-04","module":"C3"},{"value":"9,61E-02","module":"C4"},{"value":"-5,08E-03","module":"D"}]},{"parameter":"NHWD","unit":"kg","values":[{"value":"1,30E+00","module":"A1-A3"},{"value":"1,59E-01","module":"A4"},{"value":"1,08E-01","module":"A5"},{"value":"0,0E+00","module":"B1"},{"value":"6,74E-01","module":"B2"},{"value":"1,46E+00","module":"B3"},{"value":"0,0E+00","module":"B4"},{"value":"0,0E+00","module":"B5"},{"value":"6,89E-03","module":"C1"},{"value":"8,82E-02","module":"C2"},{"value":"2,29E-02","module":"C3"},{"value":"3,94E-02","module":"C4"},{"value":"-2,62E-01","module":"D"}]},{"parameter":"RWD","unit":"kg","values":[{"value":"2,03E-04","module":"A1-A3"},{"value":"1,44E-05","module":"A4"},{"value":"1,25E-05","module":"A5"},{"value":"0,0E+00","module":"B1"},{"value":"5,60E-05","module":"B2"},{"value":"2,09E-04","module":"B3"},{"value":"0,0E+00","module":"B4"},{"value":"0,0E+00","module":"B5"},{"value":"8,01E-07","module":"C1"},{"value":"1,24E-05","module":"C2"},{"value":"1,96E-06","module":"C3"},{"value":"2,77E-07","module":"C4"},{"value":"-3,98E-05","module":"D"}]}],"end_of_life_flow":[{"parameter":"CRU","unit":"kg","values":[{"value":"0,0E+00","module":"A1-A3"},{"value":"0,0E+00","module":"A4"},{"value":"0,0E+00","module":"A5"},{"value":"0,0E+00","module":"B1"},{"value":"0,0E+00","module":"B2"},{"value":"0,0E+00","module":"B3"},{"value":"0,0E+00","module":"B4"},{"value":"0,0E+00","module":"B5"},{"value":"0,0E+00","module":"C1"},{"value":"0,0E+00","module":"C2"},{"value":"0,0E+00","module":"C3"},{"value":"0,0E+00","module":"C4"},{"value":"0,0E+00","module":"D"}]},{"parameter":"MFR","unit":"kg","values":[{"value":"5,06E-02","module":"A1-A3"},{"value":"0,0E+00","module":"A4"},{"value":"1,27E-02","module":"A5"},{"value":"0,0E+00","module":"B1"},{"value":"0,0E+00","module":"B2"},{"value":"5,38E-02","module":"B3"},{"value":"0,0E+00","module":"B4"},{"value":"0,0E+00","module":"B5"},{"value":"0,0E+00","module":"C1"},{"value":"0,0E+00","module":"C2"},{"value":"0,0E+00","module":"C3"},{"value":"0,0E+00","module":"C4"},{"value":"0,0E+00","module":"D"}]},{"parameter":"MER","unit":"kg","values":[{"value":"2,22E-02","module":"A1-A3"},{"value":"0,0E+00","module":"A4"},{"value":"3,89E-02","module":"A5"},{"value":"0,0E+00","module":"B1"},{"value":"0,0E+00","module":"B2"},{"value":"5,20E-02","module":"B3"},{"value":"0,0E+00","module":"B4"},{"value":"0,0E+00","module":"B5"},{"value":"0,0E+00","module":"C1"},{"value":"0,0E+00","module":"C2"},{"value":"0,0E+00","module":"C3"},{"value":"0,0E+00","module":"C4"},{"value":"0,0E+00","module":"D"}]},{"parameter":"EEE","unit":"MJ","values":[{"value":"1,12E-02","module":"A1-A3"},{"value":"0,0E+00","module":"A4"},{"value":"1,19E-02","module":"A5"},{"value":"0,0E+00","module":"B1"},{"value":"2,79E-01","module":"B2"},{"value":"2,12E-01","module":"B3"},{"value":"0,0E+00","module":"B4"},{"value":"0,0E+00","module":"B5"},{"value":"0,0E+00","module":"C1"},{"value":"0,0E+00","module":"C2"},{"value":"2,26E-01","module":"C3"},{"value":"0,0E+00","module":"C4"},{"value":"-1,44E+01","module":"D"}]},{"parameter":"EET","unit":"MJ","values":[{"value":"1,04E-01","module":"A1-A3"},{"value":"0,0E+00","module":"A4"},{"value":"8,37E-02","module":"A5"},{"value":"0,0E+00","module":"B1"},{"value":"1,93E+00","module":"B2"},{"value":"1,49E+00","module":"B3"},{"value":"0,0E+00","module":"B4"},{"value":"0,0E+00","module":"B5"},{"value":"0,0E+00","module":"C1"},{"value":"0,0E+00","module":"C2"},{"value":"1,57E+00","module":"C3"},{"value":"0,0E+00","module":"C4"},{"value":"-1,00E+02","module":"D"}]}]}