{"product_name":"Knauf-13-Diamant-12,5mm; 12,7 kg / m\u00b2 ","epd_id":"BAU-EPD_Knauf-2025-13-ecoinvent-Diamant_12,5","compliance":["EN 15804+A2 (EF 3.1)","ISO 14025"],"producer_name":"Knauf Gesellschaft m.b.H., \u00d6sterreich","environmental_impact":[{"parameter":"GWP-total","unit":"kg CO2-eq.","values":[{"value":"1,72E+00","module":"A1-A3"},{"value":"5,12E-01","module":"A4"},{"value":"4,08E-01","module":"A5"},{"value":"0,0E+00","module":"B1"},{"value":"0,0E+00","module":"B2"},{"value":"0,0E+00","module":"B3"},{"value":"0,0E+00","module":"B4"},{"value":"0,0E+00","module":"B5"},{"value":"0,0E+00","module":"B6"},{"value":"0,0E+00","module":"B7"},{"value":"4,52E-02","module":"C1"},{"value":"2,07E-01","module":"C2"},{"value":"0,0E+00","module":"C3"},{"value":"7,68E-01","module":"C4"},{"value":"-6,51E-04","module":"D"}]},{"parameter":"GWP-fossil","unit":"kg CO2-eq.","values":[{"value":"2,48E+00","module":"A1-A3"},{"value":"5,11E-01","module":"A4"},{"value":"3,23E-01","module":"A5"},{"value":"0,0E+00","module":"B1"},{"value":"0,0E+00","module":"B2"},{"value":"0,0E+00","module":"B3"},{"value":"0,0E+00","module":"B4"},{"value":"0,0E+00","module":"B5"},{"value":"0,0E+00","module":"B6"},{"value":"0,0E+00","module":"B7"},{"value":"4,52E-02","module":"C1"},{"value":"2,07E-01","module":"C2"},{"value":"0,0E+00","module":"C3"},{"value":"7,73E-02","module":"C4"},{"value":"-6,50E-04","module":"D"}]},{"parameter":"GWP-biogenic","unit":"kg CO2-eq.","values":[{"value":"-7,74E-01","module":"A1-A3"},{"value":"0,0E+00","module":"A4"},{"value":"8,37E-02","module":"A5"},{"value":"0,0E+00","module":"B1"},{"value":"0,0E+00","module":"B2"},{"value":"0,0E+00","module":"B3"},{"value":"0,0E+00","module":"B4"},{"value":"0,0E+00","module":"B5"},{"value":"0,0E+00","module":"B6"},{"value":"0,0E+00","module":"B7"},{"value":"0,0E+00","module":"C1"},{"value":"0,0E+00","module":"C2"},{"value":"0,0E+00","module":"C3"},{"value":"6,91E-01","module":"C4"},{"value":"0,0E+00","module":"D"}]},{"parameter":"GWP-luluc","unit":"kg CO2-eq.","values":[{"value":"1,05E-02","module":"A1-A3"},{"value":"2,53E-04","module":"A4"},{"value":"7,06E-04","module":"A5"},{"value":"0,0E+00","module":"B1"},{"value":"0,0E+00","module":"B2"},{"value":"0,0E+00","module":"B3"},{"value":"0,0E+00","module":"B4"},{"value":"0,0E+00","module":"B5"},{"value":"0,0E+00","module":"B6"},{"value":"0,0E+00","module":"B7"},{"value":"5,09E-06","module":"C1"},{"value":"9,54E-05","module":"C2"},{"value":"0,0E+00","module":"C3"},{"value":"4,67E-05","module":"C4"},{"value":"-3,76E-07","module":"D"}]},{"parameter":"ODP","unit":"kg CFC-11-eq.","values":[{"value":"1,22E-07","module":"A1-A3"},{"value":"1,11E-08","module":"A4"},{"value":"1,28E-08","module":"A5"},{"value":"0,0E+00","module":"B1"},{"value":"0,0E+00","module":"B2"},{"value":"0,0E+00","module":"B3"},{"value":"0,0E+00","module":"B4"},{"value":"0,0E+00","module":"B5"},{"value":"0,0E+00","module":"B6"},{"value":"0,0E+00","module":"B7"},{"value":"7,20E-10","module":"C1"},{"value":"4,54E-09","module":"C2"},{"value":"0,0E+00","module":"C3"},{"value":"2,24E-09","module":"C4"},{"value":"-2,77E-11","module":"D"}]},{"parameter":"AP","unit":"mol H+-eq.","values":[{"value":"9,13E-03","module":"A1-A3"},{"value":"1,12E-03","module":"A4"},{"value":"1,34E-03","module":"A5"},{"value":"0,0E+00","module":"B1"},{"value":"0,0E+00","module":"B2"},{"value":"0,0E+00","module":"B3"},{"value":"0,0E+00","module":"B4"},{"value":"0,0E+00","module":"B5"},{"value":"0,0E+00","module":"B6"},{"value":"0,0E+00","module":"B7"},{"value":"4,19E-04","module":"C1"},{"value":"8,13E-04","module":"C2"},{"value":"0,0E+00","module":"C3"},{"value":"5,82E-04","module":"C4"},{"value":"-1,14E-06","module":"D"}]},{"parameter":"POCP","unit":"kg NMVOC-eq.","values":[{"value":"9,03E-03","module":"A1-A3"},{"value":"1,74E-03","module":"A4"},{"value":"1,36E-03","module":"A5"},{"value":"0,0E+00","module":"B1"},{"value":"0,0E+00","module":"B2"},{"value":"0,0E+00","module":"B3"},{"value":"0,0E+00","module":"B4"},{"value":"0,0E+00","module":"B5"},{"value":"0,0E+00","module":"B6"},{"value":"0,0E+00","module":"B7"},{"value":"6,26E-04","module":"C1"},{"value":"1,19E-03","module":"C2"},{"value":"0,0E+00","module":"C3"},{"value":"8,34E-04","module":"C4"},{"value":"-1,42E-06","module":"D"}]},{"parameter":"ADPE","unit":"kg Sb-eq.","values":[{"value":"3,35E-05","module":"A1-A3"},{"value":"1,67E-06","module":"A4"},{"value":"9,66E-06","module":"A5"},{"value":"0,0E+00","module":"B1"},{"value":"0,0E+00","module":"B2"},{"value":"0,0E+00","module":"B3"},{"value":"0,0E+00","module":"B4"},{"value":"0,0E+00","module":"B5"},{"value":"0,0E+00","module":"B6"},{"value":"0,0E+00","module":"B7"},{"value":"1,58E-08","module":"C1"},{"value":"6,65E-07","module":"C2"},{"value":"0,0E+00","module":"C3"},{"value":"1,07E-07","module":"C4"},{"value":"-9,16E-10","module":"D"}]},{"parameter":"ADPF","unit":"MJ","values":[{"value":"3,69E+01","module":"A1-A3"},{"value":"7,26E+00","module":"A4"},{"value":"4,54E+00","module":"A5"},{"value":"0,0E+00","module":"B1"},{"value":"0,0E+00","module":"B2"},{"value":"0,0E+00","module":"B3"},{"value":"0,0E+00","module":"B4"},{"value":"0,0E+00","module":"B5"},{"value":"0,0E+00","module":"B6"},{"value":"0,0E+00","module":"B7"},{"value":"5,92E-01","module":"C1"},{"value":"2,93E+00","module":"C2"},{"value":"0,0E+00","module":"C3"},{"value":"1,93E+00","module":"C4"},{"value":"-9,84E-03","module":"D"}]},{"parameter":"WDP","unit":"m3 world-eq. deprived","values":[{"value":"1,12E+00","module":"A1-A3"},{"value":"2,99E-02","module":"A4"},{"value":"1,09E-01","module":"A5"},{"value":"0,0E+00","module":"B1"},{"value":"0,0E+00","module":"B2"},{"value":"0,0E+00","module":"B3"},{"value":"0,0E+00","module":"B4"},{"value":"0,0E+00","module":"B5"},{"value":"0,0E+00","module":"B6"},{"value":"0,0E+00","module":"B7"},{"value":"1,28E-03","module":"C1"},{"value":"1,11E-02","module":"C2"},{"value":"0,0E+00","module":"C3"},{"value":"8,51E-02","module":"C4"},{"value":"-8,43E-05","module":"D"}]},{"parameter":"EP-freshwater","unit":"kg P-eq.","values":[{"value":"5,08E-04","module":"A1-A3"},{"value":"3,63E-05","module":"A4"},{"value":"1,03E-04","module":"A5"},{"value":"0,0E+00","module":"B1"},{"value":"0,0E+00","module":"B2"},{"value":"0,0E+00","module":"B3"},{"value":"0,0E+00","module":"B4"},{"value":"0,0E+00","module":"B5"},{"value":"0,0E+00","module":"B6"},{"value":"0,0E+00","module":"B7"},{"value":"1,39E-06","module":"C1"},{"value":"1,44E-05","module":"C2"},{"value":"0,0E+00","module":"C3"},{"value":"6,44E-06","module":"C4"},{"value":"-3,32E-07","module":"D"}]},{"parameter":"EP-marine","unit":"kg N-eq.","values":[{"value":"2,66E-03","module":"A1-A3"},{"value":"2,82E-04","module":"A4"},{"value":"3,78E-04","module":"A5"},{"value":"0,0E+00","module":"B1"},{"value":"0,0E+00","module":"B2"},{"value":"0,0E+00","module":"B3"},{"value":"0,0E+00","module":"B4"},{"value":"0,0E+00","module":"B5"},{"value":"0,0E+00","module":"B6"},{"value":"0,0E+00","module":"B7"},{"value":"1,94E-04","module":"C1"},{"value":"3,08E-04","module":"C2"},{"value":"0,0E+00","module":"C3"},{"value":"2,24E-04","module":"C4"},{"value":"-3,31E-07","module":"D"}]},{"parameter":"EP-terrestrial","unit":"mol N-eq.","values":[{"value":"2,68E-02","module":"A1-A3"},{"value":"2,87E-03","module":"A4"},{"value":"3,76E-03","module":"A5"},{"value":"0,0E+00","module":"B1"},{"value":"0,0E+00","module":"B2"},{"value":"0,0E+00","module":"B3"},{"value":"0,0E+00","module":"B4"},{"value":"0,0E+00","module":"B5"},{"value":"0,0E+00","module":"B6"},{"value":"0,0E+00","module":"B7"},{"value":"2,11E-03","module":"C1"},{"value":"3,29E-03","module":"C2"},{"value":"0,0E+00","module":"C3"},{"value":"2,40E-03","module":"C4"},{"value":"-3,07E-06","module":"D"}]}],"additional_environmental_impact":[{"parameter":"PM","unit":"Disease incidence","values":[{"value":"1,23E-07","module":"A1-A3"},{"value":"3,81E-08","module":"A4"},{"value":"1,96E-08","module":"A5"},{"value":"0,0E+00","module":"B1"},{"value":"0,0E+00","module":"B2"},{"value":"0,0E+00","module":"B3"},{"value":"0,0E+00","module":"B4"},{"value":"0,0E+00","module":"B5"},{"value":"0,0E+00","module":"B6"},{"value":"0,0E+00","module":"B7"},{"value":"1,17E-08","module":"C1"},{"value":"1,46E-08","module":"C2"},{"value":"0,0E+00","module":"C3"},{"value":"1,07E-07","module":"C4"},{"value":"-5,38E-12","module":"D"}]},{"parameter":"ETP-fw","unit":"CTUe","values":[{"value":"1,05E+01","module":"A1-A3"},{"value":"3,59E+00","module":"A4"},{"value":"3,55E+00","module":"A5"},{"value":"0,0E+00","module":"B1"},{"value":"0,0E+00","module":"B2"},{"value":"0,0E+00","module":"B3"},{"value":"0,0E+00","module":"B4"},{"value":"0,0E+00","module":"B5"},{"value":"0,0E+00","module":"B6"},{"value":"0,0E+00","module":"B7"},{"value":"2,83E-01","module":"C1"},{"value":"1,49E+00","module":"C2"},{"value":"0,0E+00","module":"C3"},{"value":"9,04E-01","module":"C4"},{"value":"-1,10E-03","module":"D"}]},{"parameter":"HTP-c","unit":"CTUh","values":[{"value":"1,32E-09","module":"A1-A3"},{"value":"2,33E-10","module":"A4"},{"value":"8,00E-10","module":"A5"},{"value":"0,0E+00","module":"B1"},{"value":"0,0E+00","module":"B2"},{"value":"0,0E+00","module":"B3"},{"value":"0,0E+00","module":"B4"},{"value":"0,0E+00","module":"B5"},{"value":"0,0E+00","module":"B6"},{"value":"0,0E+00","module":"B7"},{"value":"1,39E-11","module":"C1"},{"value":"8,73E-11","module":"C2"},{"value":"0,0E+00","module":"C3"},{"value":"3,29E-11","module":"C4"},{"value":"-1,48E-13","module":"D"}]},{"parameter":"HTP-nc","unit":"CTUh","values":[{"value":"3,06E-08","module":"A1-A3"},{"value":"5,15E-09","module":"A4"},{"value":"8,28E-09","module":"A5"},{"value":"0,0E+00","module":"B1"},{"value":"0,0E+00","module":"B2"},{"value":"0,0E+00","module":"B3"},{"value":"0,0E+00","module":"B4"},{"value":"0,0E+00","module":"B5"},{"value":"0,0E+00","module":"B6"},{"value":"0,0E+00","module":"B7"},{"value":"9,63E-11","module":"C1"},{"value":"1,95E-09","module":"C2"},{"value":"0,0E+00","module":"C3"},{"value":"4,12E-10","module":"C4"},{"value":"-2,71E-12","module":"D"}]},{"parameter":"SQP","unit":"dimensionless","values":[{"value":"1,15E+01","module":"A1-A3"},{"value":"4,39E+00","module":"A4"},{"value":"2,67E+00","module":"A5"},{"value":"0,0E+00","module":"B1"},{"value":"0,0E+00","module":"B2"},{"value":"0,0E+00","module":"B3"},{"value":"0,0E+00","module":"B4"},{"value":"0,0E+00","module":"B5"},{"value":"0,0E+00","module":"B6"},{"value":"0,0E+00","module":"B7"},{"value":"3,99E-02","module":"C1"},{"value":"1,50E+00","module":"C2"},{"value":"0,0E+00","module":"C3"},{"value":"3,82E+00","module":"C4"},{"value":"-1,54E-03","module":"D"}]},{"parameter":"IRP","unit":"kgBq U235-eq.","values":[{"value":"1,64E-01","module":"A1-A3"},{"value":"9,83E-03","module":"A4"},{"value":"2,40E-02","module":"A5"},{"value":"0,0E+00","module":"B1"},{"value":"0,0E+00","module":"B2"},{"value":"0,0E+00","module":"B3"},{"value":"0,0E+00","module":"B4"},{"value":"0,0E+00","module":"B5"},{"value":"0,0E+00","module":"B6"},{"value":"0,0E+00","module":"B7"},{"value":"2,81E-04","module":"C1"},{"value":"4,74E-03","module":"C2"},{"value":"0,0E+00","module":"C3"},{"value":"1,22E-03","module":"C4"},{"value":"-7,43E-05","module":"D"}]}],"resource_use":[{"parameter":"PERE","unit":"MJ","values":[{"value":"9,16E+00","module":"A1-A3"},{"value":"1,10E-01","module":"A4"},{"value":"1,29E+00","module":"A5"},{"value":"0,0E+00","module":"B1"},{"value":"0,0E+00","module":"B2"},{"value":"0,0E+00","module":"B3"},{"value":"0,0E+00","module":"B4"},{"value":"0,0E+00","module":"B5"},{"value":"0,0E+00","module":"B6"},{"value":"0,0E+00","module":"B7"},{"value":"3,27E-03","module":"C1"},{"value":"4,92E-02","module":"C2"},{"value":"0,0E+00","module":"C3"},{"value":"5,38E+00","module":"C4"},{"value":"-3,44E-03","module":"D"}]},{"parameter":"PERM","unit":"MJ","values":[{"value":"6,10E+00","module":"A1-A3"},{"value":"0,0E+00","module":"A4"},{"value":"-7,32E-01","module":"A5"},{"value":"0,0E+00","module":"B1"},{"value":"0,0E+00","module":"B2"},{"value":"0,0E+00","module":"B3"},{"value":"0,0E+00","module":"B4"},{"value":"0,0E+00","module":"B5"},{"value":"0,0E+00","module":"B6"},{"value":"0,0E+00","module":"B7"},{"value":"0,0E+00","module":"C1"},{"value":"0,0E+00","module":"C2"},{"value":"0,0E+00","module":"C3"},{"value":"-5,36E+00","module":"C4"},{"value":"0,0E+00","module":"D"}]},{"parameter":"PERT","unit":"MJ","values":[{"value":"1,53E+01","module":"A1-A3"},{"value":"1,10E-01","module":"A4"},{"value":"5,60E-01","module":"A5"},{"value":"0,0E+00","module":"B1"},{"value":"0,0E+00","module":"B2"},{"value":"0,0E+00","module":"B3"},{"value":"0,0E+00","module":"B4"},{"value":"0,0E+00","module":"B5"},{"value":"0,0E+00","module":"B6"},{"value":"0,0E+00","module":"B7"},{"value":"3,27E-03","module":"C1"},{"value":"4,92E-02","module":"C2"},{"value":"0,0E+00","module":"C3"},{"value":"1,56E-02","module":"C4"},{"value":"-3,44E-03","module":"D"}]},{"parameter":"PENRE","unit":"MJ","values":[{"value":"3,68E+01","module":"A1-A3"},{"value":"7,26E+00","module":"A4"},{"value":"4,58E+00","module":"A5"},{"value":"0,0E+00","module":"B1"},{"value":"0,0E+00","module":"B2"},{"value":"0,0E+00","module":"B3"},{"value":"0,0E+00","module":"B4"},{"value":"0,0E+00","module":"B5"},{"value":"0,0E+00","module":"B6"},{"value":"0,0E+00","module":"B7"},{"value":"5,92E-01","module":"C1"},{"value":"2,93E+00","module":"C2"},{"value":"0,0E+00","module":"C3"},{"value":"1,96E+00","module":"C4"},{"value":"-9,84E-03","module":"D"}]},{"parameter":"PENRM","unit":"MJ","values":[{"value":"8,13E-02","module":"A1-A3"},{"value":"0,0E+00","module":"A4"},{"value":"-4,50E-02","module":"A5"},{"value":"0,0E+00","module":"B1"},{"value":"0,0E+00","module":"B2"},{"value":"0,0E+00","module":"B3"},{"value":"0,0E+00","module":"B4"},{"value":"0,0E+00","module":"B5"},{"value":"0,0E+00","module":"B6"},{"value":"0,0E+00","module":"B7"},{"value":"0,0E+00","module":"C1"},{"value":"0,0E+00","module":"C2"},{"value":"0,0E+00","module":"C3"},{"value":"-3,63E-02","module":"C4"},{"value":"0,0E+00","module":"D"}]},{"parameter":"PENRT","unit":"MJ","values":[{"value":"3,69E+01","module":"A1-A3"},{"value":"7,26E+00","module":"A4"},{"value":"4,53E+00","module":"A5"},{"value":"0,0E+00","module":"B1"},{"value":"0,0E+00","module":"B2"},{"value":"0,0E+00","module":"B3"},{"value":"0,0E+00","module":"B4"},{"value":"0,0E+00","module":"B5"},{"value":"0,0E+00","module":"B6"},{"value":"0,0E+00","module":"B7"},{"value":"5,92E-01","module":"C1"},{"value":"2,93E+00","module":"C2"},{"value":"0,0E+00","module":"C3"},{"value":"1,93E+00","module":"C4"},{"value":"-9,84E-03","module":"D"}]},{"parameter":"SM","unit":"kg","values":[{"value":"3,12E-01","module":"A1-A3"},{"value":"0,0E+00","module":"A4"},{"value":"1,56E-02","module":"A5"},{"value":"0,0E+00","module":"B1"},{"value":"0,0E+00","module":"B2"},{"value":"0,0E+00","module":"B3"},{"value":"0,0E+00","module":"B4"},{"value":"0,0E+00","module":"B5"},{"value":"0,0E+00","module":"B6"},{"value":"0,0E+00","module":"B7"},{"value":"0,0E+00","module":"C1"},{"value":"0,0E+00","module":"C2"},{"value":"0,0E+00","module":"C3"},{"value":"0,0E+00","module":"C4"},{"value":"0,0E+00","module":"D"}]},{"parameter":"RSF","unit":"MJ","values":[{"value":"0,0E+00","module":"A1-A3"},{"value":"0,0E+00","module":"A4"},{"value":"0,0E+00","module":"A5"},{"value":"0,0E+00","module":"B1"},{"value":"0,0E+00","module":"B2"},{"value":"0,0E+00","module":"B3"},{"value":"0,0E+00","module":"B4"},{"value":"0,0E+00","module":"B5"},{"value":"0,0E+00","module":"B6"},{"value":"0,0E+00","module":"B7"},{"value":"0,0E+00","module":"C1"},{"value":"0,0E+00","module":"C2"},{"value":"0,0E+00","module":"C3"},{"value":"0,0E+00","module":"C4"},{"value":"0,0E+00","module":"D"}]},{"parameter":"NRSF","unit":"MJ","values":[{"value":"0,0E+00","module":"A1-A3"},{"value":"0,0E+00","module":"A4"},{"value":"0,0E+00","module":"A5"},{"value":"0,0E+00","module":"B1"},{"value":"0,0E+00","module":"B2"},{"value":"0,0E+00","module":"B3"},{"value":"0,0E+00","module":"B4"},{"value":"0,0E+00","module":"B5"},{"value":"0,0E+00","module":"B6"},{"value":"0,0E+00","module":"B7"},{"value":"0,0E+00","module":"C1"},{"value":"0,0E+00","module":"C2"},{"value":"0,0E+00","module":"C3"},{"value":"0,0E+00","module":"C4"},{"value":"0,0E+00","module":"D"}]}],"end_of_life_waste":[{"parameter":"HWD","unit":"kg","values":[{"value":"1,55E-04","module":"A1-A3"},{"value":"4,62E-05","module":"A4"},{"value":"6,26E-05","module":"A5"},{"value":"0,0E+00","module":"B1"},{"value":"0,0E+00","module":"B2"},{"value":"0,0E+00","module":"B3"},{"value":"0,0E+00","module":"B4"},{"value":"0,0E+00","module":"B5"},{"value":"0,0E+00","module":"B6"},{"value":"0,0E+00","module":"B7"},{"value":"3,99E-06","module":"C1"},{"value":"1,86E-05","module":"C2"},{"value":"0,0E+00","module":"C3"},{"value":"1,02E-05","module":"C4"},{"value":"-3,15E-08","module":"D"}]},{"parameter":"NHWD","unit":"kg","values":[{"value":"3,78E-01","module":"A1-A3"},{"value":"3,61E-01","module":"A4"},{"value":"7,38E-01","module":"A5"},{"value":"0,0E+00","module":"B1"},{"value":"0,0E+00","module":"B2"},{"value":"0,0E+00","module":"B3"},{"value":"0,0E+00","module":"B4"},{"value":"0,0E+00","module":"B5"},{"value":"0,0E+00","module":"B6"},{"value":"0,0E+00","module":"B7"},{"value":"8,49E-04","module":"C1"},{"value":"1,21E-01","module":"C2"},{"value":"0,0E+00","module":"C3"},{"value":"1,27E+01","module":"C4"},{"value":"-4,17E-05","module":"D"}]},{"parameter":"RWD","unit":"kg","values":[{"value":"7,65E-05","module":"A1-A3"},{"value":"4,35E-06","module":"A4"},{"value":"1,14E-05","module":"A5"},{"value":"0,0E+00","module":"B1"},{"value":"0,0E+00","module":"B2"},{"value":"0,0E+00","module":"B3"},{"value":"0,0E+00","module":"B4"},{"value":"0,0E+00","module":"B5"},{"value":"0,0E+00","module":"B6"},{"value":"0,0E+00","module":"B7"},{"value":"1,16E-07","module":"C1"},{"value":"2,12E-06","module":"C2"},{"value":"0,0E+00","module":"C3"},{"value":"5,10E-07","module":"C4"},{"value":"-3,55E-08","module":"D"}]}],"end_of_life_flow":[{"parameter":"CRU","unit":"kg","values":[{"value":"0,0E+00","module":"A1-A3"},{"value":"0,0E+00","module":"A4"},{"value":"0,0E+00","module":"A5"},{"value":"0,0E+00","module":"B1"},{"value":"0,0E+00","module":"B2"},{"value":"0,0E+00","module":"B3"},{"value":"0,0E+00","module":"B4"},{"value":"0,0E+00","module":"B5"},{"value":"0,0E+00","module":"B6"},{"value":"0,0E+00","module":"B7"},{"value":"0,0E+00","module":"C1"},{"value":"0,0E+00","module":"C2"},{"value":"0,0E+00","module":"C3"},{"value":"0,0E+00","module":"C4"},{"value":"0,0E+00","module":"D"}]},{"parameter":"MFR","unit":"kg","values":[{"value":"0,0E+00","module":"A1-A3"},{"value":"0,0E+00","module":"A4"},{"value":"0,0E+00","module":"A5"},{"value":"0,0E+00","module":"B1"},{"value":"0,0E+00","module":"B2"},{"value":"0,0E+00","module":"B3"},{"value":"0,0E+00","module":"B4"},{"value":"0,0E+00","module":"B5"},{"value":"0,0E+00","module":"B6"},{"value":"0,0E+00","module":"B7"},{"value":"0,0E+00","module":"C1"},{"value":"0,0E+00","module":"C2"},{"value":"0,0E+00","module":"C3"},{"value":"0,0E+00","module":"C4"},{"value":"0,0E+00","module":"D"}]},{"parameter":"MER","unit":"kg","values":[{"value":"0,0E+00","module":"A1-A3"},{"value":"0,0E+00","module":"A4"},{"value":"0,0E+00","module":"A5"},{"value":"0,0E+00","module":"B1"},{"value":"0,0E+00","module":"B2"},{"value":"0,0E+00","module":"B3"},{"value":"0,0E+00","module":"B4"},{"value":"0,0E+00","module":"B5"},{"value":"0,0E+00","module":"B6"},{"value":"0,0E+00","module":"B7"},{"value":"0,0E+00","module":"C1"},{"value":"0,0E+00","module":"C2"},{"value":"0,0E+00","module":"C3"},{"value":"0,0E+00","module":"C4"},{"value":"0,0E+00","module":"D"}]},{"parameter":"EEE","unit":"MJ","values":[{"value":"0,0E+00","module":"A1-A3"},{"value":"0,0E+00","module":"A4"},{"value":"4,60E-03","module":"A5"},{"value":"0,0E+00","module":"B1"},{"value":"0,0E+00","module":"B2"},{"value":"0,0E+00","module":"B3"},{"value":"0,0E+00","module":"B4"},{"value":"0,0E+00","module":"B5"},{"value":"0,0E+00","module":"B6"},{"value":"0,0E+00","module":"B7"},{"value":"0,0E+00","module":"C1"},{"value":"0,0E+00","module":"C2"},{"value":"0,0E+00","module":"C3"},{"value":"0,0E+00","module":"C4"},{"value":"0,0E+00","module":"D"}]},{"parameter":"EET","unit":"MJ","values":[{"value":"0,0E+00","module":"A1-A3"},{"value":"0,0E+00","module":"A4"},{"value":"1,16E-02","module":"A5"},{"value":"0,0E+00","module":"B1"},{"value":"0,0E+00","module":"B2"},{"value":"0,0E+00","module":"B3"},{"value":"0,0E+00","module":"B4"},{"value":"0,0E+00","module":"B5"},{"value":"0,0E+00","module":"B6"},{"value":"0,0E+00","module":"B7"},{"value":"0,0E+00","module":"C1"},{"value":"0,0E+00","module":"C2"},{"value":"0,0E+00","module":"C3"},{"value":"0,0E+00","module":"C4"},{"value":"0,0E+00","module":"D"}]}]}