{"product_name":"Knauf KEK-RX 13 - Hardboard","epd_id":"NEPD-7854-7499","compliance":["EN 15804+A2","ISO 14025","ISO 21930"],"producer_name":"Knauf Oy Finland","environmental_impact":[{"parameter":"GWP-total","unit":"kg CO2-eq.","values":[{"value":"2,52E+00","module":"A1-A3"},{"value":"2,78E-01","module":"A4"},{"value":"3,57E-01","module":"A5"},{"value":"3,88E-02","module":"C1"},{"value":"5,19E-02","module":"C2"},{"value":"7,87E-01","module":"C3"},{"value":"9,69E-02","module":"C4"},{"value":"0,0E+00","module":"D"}]},{"parameter":"GWP-fossil","unit":"kg CO2-eq.","values":[{"value":"3,46E+00","module":"A1-A3"},{"value":"2,78E-01","module":"A4"},{"value":"2,00E-01","module":"A5"},{"value":"3,88E-02","module":"C1"},{"value":"5,19E-02","module":"C2"},{"value":"0,0E+00","module":"C3"},{"value":"9,68E-02","module":"C4"},{"value":"0,0E+00","module":"D"}]},{"parameter":"GWP-biogenic","unit":"kg CO2-eq.","values":[{"value":"-9,46E-01","module":"A1-A3"},{"value":"1,19E-04","module":"A4"},{"value":"1,57E-01","module":"A5"},{"value":"7,27E-06","module":"C1"},{"value":"2,22E-05","module":"C2"},{"value":"7,87E-01","module":"C3"},{"value":"1,13E-04","module":"C4"},{"value":"0,0E+00","module":"D"}]},{"parameter":"GWP-luluc","unit":"kg CO2-eq.","values":[{"value":"6,70E-03","module":"A1-A3"},{"value":"8,47E-05","module":"A4"},{"value":"3,45E-04","module":"A5"},{"value":"3,06E-06","module":"C1"},{"value":"1,58E-05","module":"C2"},{"value":"0,0E+00","module":"C3"},{"value":"2,38E-05","module":"C4"},{"value":"0,0E+00","module":"D"}]},{"parameter":"ODP","unit":"kg CFC 11-eq.","values":[{"value":"6,38E-07","module":"A1-A3"},{"value":"6,71E-08","module":"A4"},{"value":"3,87E-08","module":"A5"},{"value":"8,38E-09","module":"C1"},{"value":"1,25E-08","module":"C2"},{"value":"0,0E+00","module":"C3"},{"value":"3,66E-08","module":"C4"},{"value":"0,0E+00","module":"D"}]},{"parameter":"AP","unit":"mol H+-eq.","values":[{"value":"2,46E-02","module":"A1-A3"},{"value":"8,96E-04","module":"A4"},{"value":"1,37E-03","module":"A5"},{"value":"4,06E-04","module":"C1"},{"value":"1,67E-04","module":"C2"},{"value":"0,0E+00","module":"C3"},{"value":"8,61E-04","module":"C4"},{"value":"0,0E+00","module":"D"}]},{"parameter":"POCP","unit":"kg NMVOC-eq.","values":[{"value":"1,86E-02","module":"A1-A3"},{"value":"8,59E-04","module":"A4"},{"value":"1,09E-03","module":"A5"},{"value":"5,40E-04","module":"C1"},{"value":"1,60E-04","module":"C2"},{"value":"0,0E+00","module":"C3"},{"value":"1,01E-03","module":"C4"},{"value":"0,0E+00","module":"D"}]},{"parameter":"ADPE","unit":"kg Sb-eq.","values":[{"value":"2,19E-05","module":"A1-A3"},{"value":"4,96E-06","module":"A4"},{"value":"1,49E-06","module":"A5"},{"value":"5,95E-08","module":"C1"},{"value":"9,25E-07","module":"C2"},{"value":"0,0E+00","module":"C3"},{"value":"8,72E-07","module":"C4"},{"value":"0,0E+00","module":"D"}]},{"parameter":"ADPF","unit":"MJ","values":[{"value":"5,03E+01","module":"A1-A3"},{"value":"4,52E+00","module":"A4"},{"value":"2,99E+00","module":"A5"},{"value":"5,34E-01","module":"C1"},{"value":"8,43E-01","module":"C2"},{"value":"0,0E+00","module":"C3"},{"value":"2,66E+00","module":"C4"},{"value":"0,0E+00","module":"D"}]},{"parameter":"WDP","unit":"m3 world-eq.","values":[{"value":"3,35E+02","module":"A1-A3"},{"value":"3,46E+00","module":"A4"},{"value":"1,83E+01","module":"A5"},{"value":"1,13E-01","module":"C1"},{"value":"6,46E-01","module":"C2"},{"value":"0,0E+00","module":"C3"},{"value":"1,64E+01","module":"C4"},{"value":"0,0E+00","module":"D"}]},{"parameter":"EP-freshwater","unit":"kg P-eq.","values":[{"value":"6,75E-05","module":"A1-A3"},{"value":"2,21E-06","module":"A4"},{"value":"3,62E-06","module":"A5"},{"value":"1,41E-07","module":"C1"},{"value":"4,13E-07","module":"C2"},{"value":"0,0E+00","module":"C3"},{"value":"1,10E-06","module":"C4"},{"value":"0,0E+00","module":"D"}]},{"parameter":"EP-marine","unit":"kg N-eq.","values":[{"value":"6,40E-03","module":"A1-A3"},{"value":"1,96E-04","module":"A4"},{"value":"3,67E-04","module":"A5"},{"value":"1,79E-04","module":"C1"},{"value":"3,66E-05","module":"C2"},{"value":"0,0E+00","module":"C3"},{"value":"3,20E-04","module":"C4"},{"value":"0,0E+00","module":"D"}]},{"parameter":"EP-terrestrial","unit":"mol N-eq.","values":[{"value":"6,92E-02","module":"A1-A3"},{"value":"2,19E-03","module":"A4"},{"value":"3,98E-03","module":"A5"},{"value":"1,97E-03","module":"C1"},{"value":"4,08E-04","module":"C2"},{"value":"0,0E+00","module":"C3"},{"value":"3,53E-03","module":"C4"},{"value":"0,0E+00","module":"D"}]},{"parameter":"GWP-IOBC","unit":"kg CO2-eq.","values":[{"value":"3,54E+00","module":"A1-A3"},{"value":"2,78E-01","module":"A4"},{"value":"2,04E-01","module":"A5"},{"value":"3,84E-02","module":"C1"},{"value":"5,19E-02","module":"C2"},{"value":"0,0E+00","module":"C3"},{"value":"9,68E-02","module":"C4"},{"value":"0,0E+00","module":"D"}]}],"additional_environmental_impact":[{"parameter":"PM","unit":"disease incidence","values":[{"value":"1,29E-07","module":"A1-A3"},{"value":"2,55E-08","module":"A4"},{"value":"9,71E-09","module":"A5"},{"value":"1,07E-08","module":"C1"},{"value":"4,77E-09","module":"C2"},{"value":"0,0E+00","module":"C3"},{"value":"1,84E-08","module":"C4"},{"value":"0,0E+00","module":"D"}]},{"parameter":"ETP-fw","unit":"CTUe","values":[{"value":"1,17E+02","module":"A1-A3"},{"value":"3,30E+00","module":"A4"},{"value":"6,16E+00","module":"A5"},{"value":"2,92E-01","module":"C1"},{"value":"6,16E-01","module":"C2"},{"value":"0,0E+00","module":"C3"},{"value":"1,45E+00","module":"C4"},{"value":"0,0E+00","module":"D"}]},{"parameter":"HTP-c","unit":"CTUh","values":[{"value":"1,17E-09","module":"A1-A3"},{"value":"0,0E+00","module":"A4"},{"value":"6,60E-11","module":"A5"},{"value":"1,10E-11","module":"C1"},{"value":"0,0E+00","module":"C2"},{"value":"0,0E+00","module":"C3"},{"value":"5,90E-11","module":"C4"},{"value":"0,0E+00","module":"D"}]},{"parameter":"HTP-nc","unit":"CTUh","values":[{"value":"3,70E-08","module":"A1-A3"},{"value":"3,19E-09","module":"A4"},{"value":"2,32E-09","module":"A5"},{"value":"2,68E-10","module":"C1"},{"value":"5,96E-10","module":"C2"},{"value":"0,0E+00","module":"C3"},{"value":"1,05E-09","module":"C4"},{"value":"0,0E+00","module":"D"}]},{"parameter":"SQP","unit":"unitless","values":[{"value":"2,29E+01","module":"A1-A3"},{"value":"5,18E+00","module":"A4"},{"value":"2,00E+00","module":"A5"},{"value":"6,78E-02","module":"C1"},{"value":"9,66E-01","module":"C2"},{"value":"0,0E+00","module":"C3"},{"value":"1,03E+01","module":"C4"},{"value":"0,0E+00","module":"D"}]},{"parameter":"IRP","unit":"kBq U235-eq.","values":[{"value":"3,01E-01","module":"A1-A3"},{"value":"1,97E-02","module":"A4"},{"value":"1,73E-02","module":"A5"},{"value":"2,29E-03","module":"C1"},{"value":"3,68E-03","module":"C2"},{"value":"0,0E+00","module":"C3"},{"value":"1,22E-02","module":"C4"},{"value":"0,0E+00","module":"D"}]}],"resource_use":[{"parameter":"PERE","unit":"MJ","values":[{"value":"1,13E+01","module":"A1-A3"},{"value":"5,68E-02","module":"A4"},{"value":"5,75E-01","module":"A5"},{"value":"2,89E-03","module":"C1"},{"value":"1,06E-02","module":"C2"},{"value":"0,0E+00","module":"C3"},{"value":"9,54E-02","module":"C4"},{"value":"0,0E+00","module":"D"}]},{"parameter":"PERM","unit":"MJ","values":[{"value":"4,22E+00","module":"A1-A3"},{"value":"0,0E+00","module":"A4"},{"value":"-1,44E+00","module":"A5"},{"value":"0,0E+00","module":"C1"},{"value":"0,0E+00","module":"C2"},{"value":"-2,71E+00","module":"C3"},{"value":"0,0E+00","module":"C4"},{"value":"0,0E+00","module":"D"}]},{"parameter":"PERT","unit":"MJ","values":[{"value":"1,55E+01","module":"A1-A3"},{"value":"5,68E-02","module":"A4"},{"value":"-8,60E-01","module":"A5"},{"value":"2,89E-03","module":"C1"},{"value":"1,06E-02","module":"C2"},{"value":"-2,71E+00","module":"C3"},{"value":"9,54E-02","module":"C4"},{"value":"0,0E+00","module":"D"}]},{"parameter":"PENRE","unit":"MJ","values":[{"value":"4,94E+01","module":"A1-A3"},{"value":"4,52E+00","module":"A4"},{"value":"2,94E+00","module":"A5"},{"value":"5,34E-01","module":"C1"},{"value":"8,43E-01","module":"C2"},{"value":"0,0E+00","module":"C3"},{"value":"2,66E+00","module":"C4"},{"value":"0,0E+00","module":"D"}]},{"parameter":"PENRM","unit":"MJ","values":[{"value":"1,28E+00","module":"A1-A3"},{"value":"0,0E+00","module":"A4"},{"value":"-2,76E-01","module":"A5"},{"value":"0,0E+00","module":"C1"},{"value":"0,0E+00","module":"C2"},{"value":"-8,53E-01","module":"C3"},{"value":"0,0E+00","module":"C4"},{"value":"0,0E+00","module":"D"}]},{"parameter":"PENRT","unit":"MJ","values":[{"value":"5,06E+01","module":"A1-A3"},{"value":"4,52E+00","module":"A4"},{"value":"2,66E+00","module":"A5"},{"value":"5,34E-01","module":"C1"},{"value":"8,43E-01","module":"C2"},{"value":"-8,53E-01","module":"C3"},{"value":"2,66E+00","module":"C4"},{"value":"0,0E+00","module":"D"}]},{"parameter":"SM","unit":"kg","values":[{"value":"4,12E+00","module":"A1-A3"},{"value":"0,0E+00","module":"A4"},{"value":"2,06E-01","module":"A5"},{"value":"0,0E+00","module":"C1"},{"value":"0,0E+00","module":"C2"},{"value":"0,0E+00","module":"C3"},{"value":"0,0E+00","module":"C4"},{"value":"0,0E+00","module":"D"}]},{"parameter":"RSF","unit":"MJ","values":[{"value":"5,70E-02","module":"A1-A3"},{"value":"1,99E-03","module":"A4"},{"value":"3,12E-03","module":"A5"},{"value":"7,10E-05","module":"C1"},{"value":"3,71E-04","module":"C2"},{"value":"0,0E+00","module":"C3"},{"value":"1,98E-03","module":"C4"},{"value":"0,0E+00","module":"D"}]},{"parameter":"NRSF","unit":"MJ","values":[{"value":"1,39E-01","module":"A1-A3"},{"value":"6,66E-03","module":"A4"},{"value":"7,92E-03","module":"A5"},{"value":"1,05E-03","module":"C1"},{"value":"1,24E-03","module":"C2"},{"value":"0,0E+00","module":"C3"},{"value":"4,27E-03","module":"C4"},{"value":"0,0E+00","module":"D"}]},{"parameter":"FW","unit":"m3","values":[{"value":"2,28E-02","module":"A1-A3"},{"value":"5,14E-04","module":"A4"},{"value":"1,37E-03","module":"A5"},{"value":"2,75E-05","module":"C1"},{"value":"9,59E-05","module":"C2"},{"value":"0,0E+00","module":"C3"},{"value":"3,28E-03","module":"C4"},{"value":"0,0E+00","module":"D"}]}],"end_of_life_waste":[{"parameter":"HWD","unit":"kg","values":[{"value":"8,76E-03","module":"A1-A3"},{"value":"2,47E-04","module":"A4"},{"value":"4,54E-04","module":"A5"},{"value":"1,57E-05","module":"C1"},{"value":"4,61E-05","module":"C2"},{"value":"0,0E+00","module":"C3"},{"value":"0,0E+00","module":"C4"},{"value":"0,0E+00","module":"D"}]},{"parameter":"NHWD","unit":"kg","values":[{"value":"3,66E-01","module":"A1-A3"},{"value":"3,93E-01","module":"A4"},{"value":"7,47E-01","module":"A5"},{"value":"6,32E-04","module":"C1"},{"value":"7,33E-02","module":"C2"},{"value":"0,0E+00","module":"C3"},{"value":"1,18E+01","module":"C4"},{"value":"0,0E+00","module":"D"}]},{"parameter":"RWD","unit":"kg","values":[{"value":"3,22E-04","module":"A1-A3"},{"value":"3,08E-05","module":"A4"},{"value":"1,82E-05","module":"A5"},{"value":"3,71E-06","module":"C1"},{"value":"5,75E-06","module":"C2"},{"value":"0,0E+00","module":"C3"},{"value":"0,0E+00","module":"C4"},{"value":"0,0E+00","module":"D"}]}],"end_of_life_flow":[{"parameter":"CRU","unit":"kg","values":[{"value":"0,0E+00","module":"A1-A3"},{"value":"0,0E+00","module":"A4"},{"value":"0,0E+00","module":"A5"},{"value":"0,0E+00","module":"C1"},{"value":"0,0E+00","module":"C2"},{"value":"0,0E+00","module":"C3"},{"value":"0,0E+00","module":"C4"},{"value":"0,0E+00","module":"D"}]},{"parameter":"MFR","unit":"kg","values":[{"value":"4,98E-03","module":"A1-A3"},{"value":"0,0E+00","module":"A4"},{"value":"3,83E-03","module":"A5"},{"value":"0,0E+00","module":"C1"},{"value":"0,0E+00","module":"C2"},{"value":"0,0E+00","module":"C3"},{"value":"0,0E+00","module":"C4"},{"value":"0,0E+00","module":"D"}]},{"parameter":"MER","unit":"kg","values":[{"value":"5,71E-03","module":"A1-A3"},{"value":"0,0E+00","module":"A4"},{"value":"1,08E-01","module":"A5"},{"value":"0,0E+00","module":"C1"},{"value":"0,0E+00","module":"C2"},{"value":"0,0E+00","module":"C3"},{"value":"0,0E+00","module":"C4"},{"value":"0,0E+00","module":"D"}]},{"parameter":"EEE","unit":"MJ","values":[{"value":"4,00E-03","module":"A1-A3"},{"value":"0,0E+00","module":"A4"},{"value":"7,53E-02","module":"A5"},{"value":"0,0E+00","module":"C1"},{"value":"0,0E+00","module":"C2"},{"value":"0,0E+00","module":"C3"},{"value":"0,0E+00","module":"C4"},{"value":"0,0E+00","module":"D"}]},{"parameter":"EET","unit":"MJ","values":[{"value":"6,06E-02","module":"A1-A3"},{"value":"0,0E+00","module":"A4"},{"value":"1,14E+00","module":"A5"},{"value":"0,0E+00","module":"C1"},{"value":"0,0E+00","module":"C2"},{"value":"0,0E+00","module":"C3"},{"value":"0,0E+00","module":"C4"},{"value":"0,0E+00","module":"D"}]}]}