{"product_name":"Knauf-21-Fireboard-12,5mm; 10,9 kg / m\u00b2 ","epd_id":"BAU-EPD_Knauf-2025-21-ecoinvent-Fireboard_12,5","compliance":["EN 15804+A2 (EF 3.1)","ISO 14025"],"producer_name":"Knauf Gesellschaft m.b.H., \u00d6sterreich","environmental_impact":[{"parameter":"GWP-total","unit":"kg CO2-eq.","values":[{"value":"3,91E+00","module":"A1-A3"},{"value":"4,39E-01","module":"A4"},{"value":"4,66E-01","module":"A5"},{"value":"0,0E+00","module":"B1"},{"value":"0,0E+00","module":"B2"},{"value":"0,0E+00","module":"B3"},{"value":"0,0E+00","module":"B4"},{"value":"0,0E+00","module":"B5"},{"value":"0,0E+00","module":"B6"},{"value":"0,0E+00","module":"B7"},{"value":"3,88E-02","module":"C1"},{"value":"1,78E-01","module":"C2"},{"value":"0,0E+00","module":"C3"},{"value":"6,64E-02","module":"C4"},{"value":"-5,58E-04","module":"D"}]},{"parameter":"GWP-fossil","unit":"kg CO2-eq.","values":[{"value":"3,97E+00","module":"A1-A3"},{"value":"4,39E-01","module":"A4"},{"value":"3,94E-01","module":"A5"},{"value":"0,0E+00","module":"B1"},{"value":"0,0E+00","module":"B2"},{"value":"0,0E+00","module":"B3"},{"value":"0,0E+00","module":"B4"},{"value":"0,0E+00","module":"B5"},{"value":"0,0E+00","module":"B6"},{"value":"0,0E+00","module":"B7"},{"value":"3,88E-02","module":"C1"},{"value":"1,78E-01","module":"C2"},{"value":"0,0E+00","module":"C3"},{"value":"6,64E-02","module":"C4"},{"value":"-5,58E-04","module":"D"}]},{"parameter":"GWP-biogenic","unit":"kg CO2-eq.","values":[{"value":"-7,18E-02","module":"A1-A3"},{"value":"0,0E+00","module":"A4"},{"value":"7,18E-02","module":"A5"},{"value":"0,0E+00","module":"B1"},{"value":"0,0E+00","module":"B2"},{"value":"0,0E+00","module":"B3"},{"value":"0,0E+00","module":"B4"},{"value":"0,0E+00","module":"B5"},{"value":"0,0E+00","module":"B6"},{"value":"0,0E+00","module":"B7"},{"value":"0,0E+00","module":"C1"},{"value":"0,0E+00","module":"C2"},{"value":"0,0E+00","module":"C3"},{"value":"0,0E+00","module":"C4"},{"value":"0,0E+00","module":"D"}]},{"parameter":"GWP-luluc","unit":"kg CO2-eq.","values":[{"value":"2,20E-03","module":"A1-A3"},{"value":"2,17E-04","module":"A4"},{"value":"2,87E-04","module":"A5"},{"value":"0,0E+00","module":"B1"},{"value":"0,0E+00","module":"B2"},{"value":"0,0E+00","module":"B3"},{"value":"0,0E+00","module":"B4"},{"value":"0,0E+00","module":"B5"},{"value":"0,0E+00","module":"B6"},{"value":"0,0E+00","module":"B7"},{"value":"4,37E-06","module":"C1"},{"value":"8,19E-05","module":"C2"},{"value":"0,0E+00","module":"C3"},{"value":"4,01E-05","module":"C4"},{"value":"-3,23E-07","module":"D"}]},{"parameter":"ODP","unit":"kg CFC-11-eq.","values":[{"value":"1,29E-07","module":"A1-A3"},{"value":"9,56E-09","module":"A4"},{"value":"1,30E-08","module":"A5"},{"value":"0,0E+00","module":"B1"},{"value":"0,0E+00","module":"B2"},{"value":"0,0E+00","module":"B3"},{"value":"0,0E+00","module":"B4"},{"value":"0,0E+00","module":"B5"},{"value":"0,0E+00","module":"B6"},{"value":"0,0E+00","module":"B7"},{"value":"6,18E-10","module":"C1"},{"value":"3,90E-09","module":"C2"},{"value":"0,0E+00","module":"C3"},{"value":"1,92E-09","module":"C4"},{"value":"-2,38E-11","module":"D"}]},{"parameter":"AP","unit":"mol H+-eq.","values":[{"value":"2,06E-02","module":"A1-A3"},{"value":"9,59E-04","module":"A4"},{"value":"1,89E-03","module":"A5"},{"value":"0,0E+00","module":"B1"},{"value":"0,0E+00","module":"B2"},{"value":"0,0E+00","module":"B3"},{"value":"0,0E+00","module":"B4"},{"value":"0,0E+00","module":"B5"},{"value":"0,0E+00","module":"B6"},{"value":"0,0E+00","module":"B7"},{"value":"3,60E-04","module":"C1"},{"value":"6,98E-04","module":"C2"},{"value":"0,0E+00","module":"C3"},{"value":"5,00E-04","module":"C4"},{"value":"-9,82E-07","module":"D"}]},{"parameter":"POCP","unit":"kg NMVOC-eq.","values":[{"value":"1,74E-02","module":"A1-A3"},{"value":"1,49E-03","module":"A4"},{"value":"1,75E-03","module":"A5"},{"value":"0,0E+00","module":"B1"},{"value":"0,0E+00","module":"B2"},{"value":"0,0E+00","module":"B3"},{"value":"0,0E+00","module":"B4"},{"value":"0,0E+00","module":"B5"},{"value":"0,0E+00","module":"B6"},{"value":"0,0E+00","module":"B7"},{"value":"5,37E-04","module":"C1"},{"value":"1,03E-03","module":"C2"},{"value":"0,0E+00","module":"C3"},{"value":"7,16E-04","module":"C4"},{"value":"-1,22E-06","module":"D"}]},{"parameter":"ADPE","unit":"kg Sb-eq.","values":[{"value":"1,57E-04","module":"A1-A3"},{"value":"1,43E-06","module":"A4"},{"value":"1,58E-05","module":"A5"},{"value":"0,0E+00","module":"B1"},{"value":"0,0E+00","module":"B2"},{"value":"0,0E+00","module":"B3"},{"value":"0,0E+00","module":"B4"},{"value":"0,0E+00","module":"B5"},{"value":"0,0E+00","module":"B6"},{"value":"0,0E+00","module":"B7"},{"value":"1,36E-08","module":"C1"},{"value":"5,71E-07","module":"C2"},{"value":"0,0E+00","module":"C3"},{"value":"9,21E-08","module":"C4"},{"value":"-7,86E-10","module":"D"}]},{"parameter":"ADPF","unit":"MJ","values":[{"value":"6,04E+01","module":"A1-A3"},{"value":"6,23E+00","module":"A4"},{"value":"5,65E+00","module":"A5"},{"value":"0,0E+00","module":"B1"},{"value":"0,0E+00","module":"B2"},{"value":"0,0E+00","module":"B3"},{"value":"0,0E+00","module":"B4"},{"value":"0,0E+00","module":"B5"},{"value":"0,0E+00","module":"B6"},{"value":"0,0E+00","module":"B7"},{"value":"5,09E-01","module":"C1"},{"value":"2,52E+00","module":"C2"},{"value":"0,0E+00","module":"C3"},{"value":"1,65E+00","module":"C4"},{"value":"-8,45E-03","module":"D"}]},{"parameter":"WDP","unit":"m3 world-eq. deprived","values":[{"value":"1,12E+00","module":"A1-A3"},{"value":"2,57E-02","module":"A4"},{"value":"1,08E-01","module":"A5"},{"value":"0,0E+00","module":"B1"},{"value":"0,0E+00","module":"B2"},{"value":"0,0E+00","module":"B3"},{"value":"0,0E+00","module":"B4"},{"value":"0,0E+00","module":"B5"},{"value":"0,0E+00","module":"B6"},{"value":"0,0E+00","module":"B7"},{"value":"1,10E-03","module":"C1"},{"value":"9,54E-03","module":"C2"},{"value":"0,0E+00","module":"C3"},{"value":"7,30E-02","module":"C4"},{"value":"-7,24E-05","module":"D"}]},{"parameter":"EP-freshwater","unit":"kg P-eq.","values":[{"value":"7,06E-04","module":"A1-A3"},{"value":"3,12E-05","module":"A4"},{"value":"1,13E-04","module":"A5"},{"value":"0,0E+00","module":"B1"},{"value":"0,0E+00","module":"B2"},{"value":"0,0E+00","module":"B3"},{"value":"0,0E+00","module":"B4"},{"value":"0,0E+00","module":"B5"},{"value":"0,0E+00","module":"B6"},{"value":"0,0E+00","module":"B7"},{"value":"1,19E-06","module":"C1"},{"value":"1,23E-05","module":"C2"},{"value":"0,0E+00","module":"C3"},{"value":"5,53E-06","module":"C4"},{"value":"-2,85E-07","module":"D"}]},{"parameter":"EP-marine","unit":"kg N-eq.","values":[{"value":"4,43E-03","module":"A1-A3"},{"value":"2,42E-04","module":"A4"},{"value":"4,58E-04","module":"A5"},{"value":"0,0E+00","module":"B1"},{"value":"0,0E+00","module":"B2"},{"value":"0,0E+00","module":"B3"},{"value":"0,0E+00","module":"B4"},{"value":"0,0E+00","module":"B5"},{"value":"0,0E+00","module":"B6"},{"value":"0,0E+00","module":"B7"},{"value":"1,67E-04","module":"C1"},{"value":"2,65E-04","module":"C2"},{"value":"0,0E+00","module":"C3"},{"value":"1,92E-04","module":"C4"},{"value":"-2,84E-07","module":"D"}]},{"parameter":"EP-terrestrial","unit":"mol N-eq.","values":[{"value":"4,77E-02","module":"A1-A3"},{"value":"2,46E-03","module":"A4"},{"value":"4,72E-03","module":"A5"},{"value":"0,0E+00","module":"B1"},{"value":"0,0E+00","module":"B2"},{"value":"0,0E+00","module":"B3"},{"value":"0,0E+00","module":"B4"},{"value":"0,0E+00","module":"B5"},{"value":"0,0E+00","module":"B6"},{"value":"0,0E+00","module":"B7"},{"value":"1,81E-03","module":"C1"},{"value":"2,82E-03","module":"C2"},{"value":"0,0E+00","module":"C3"},{"value":"2,06E-03","module":"C4"},{"value":"-2,63E-06","module":"D"}]}],"additional_environmental_impact":[{"parameter":"PM","unit":"Disease incidence","values":[{"value":"1,84E-07","module":"A1-A3"},{"value":"3,27E-08","module":"A4"},{"value":"2,23E-08","module":"A5"},{"value":"0,0E+00","module":"B1"},{"value":"0,0E+00","module":"B2"},{"value":"0,0E+00","module":"B3"},{"value":"0,0E+00","module":"B4"},{"value":"0,0E+00","module":"B5"},{"value":"0,0E+00","module":"B6"},{"value":"0,0E+00","module":"B7"},{"value":"1,00E-08","module":"C1"},{"value":"1,25E-08","module":"C2"},{"value":"0,0E+00","module":"C3"},{"value":"9,22E-08","module":"C4"},{"value":"-4,62E-12","module":"D"}]},{"parameter":"ETP-fw","unit":"CTUe","values":[{"value":"1,67E+01","module":"A1-A3"},{"value":"3,08E+00","module":"A4"},{"value":"3,82E+00","module":"A5"},{"value":"0,0E+00","module":"B1"},{"value":"0,0E+00","module":"B2"},{"value":"0,0E+00","module":"B3"},{"value":"0,0E+00","module":"B4"},{"value":"0,0E+00","module":"B5"},{"value":"0,0E+00","module":"B6"},{"value":"0,0E+00","module":"B7"},{"value":"2,43E-01","module":"C1"},{"value":"1,27E+00","module":"C2"},{"value":"0,0E+00","module":"C3"},{"value":"7,76E-01","module":"C4"},{"value":"-9,48E-04","module":"D"}]},{"parameter":"HTP-c","unit":"CTUh","values":[{"value":"4,67E-09","module":"A1-A3"},{"value":"2,00E-10","module":"A4"},{"value":"9,65E-10","module":"A5"},{"value":"0,0E+00","module":"B1"},{"value":"0,0E+00","module":"B2"},{"value":"0,0E+00","module":"B3"},{"value":"0,0E+00","module":"B4"},{"value":"0,0E+00","module":"B5"},{"value":"0,0E+00","module":"B6"},{"value":"0,0E+00","module":"B7"},{"value":"1,19E-11","module":"C1"},{"value":"7,49E-11","module":"C2"},{"value":"0,0E+00","module":"C3"},{"value":"2,82E-11","module":"C4"},{"value":"-1,27E-13","module":"D"}]},{"parameter":"HTP-nc","unit":"CTUh","values":[{"value":"8,91E-08","module":"A1-A3"},{"value":"4,42E-09","module":"A4"},{"value":"1,12E-08","module":"A5"},{"value":"0,0E+00","module":"B1"},{"value":"0,0E+00","module":"B2"},{"value":"0,0E+00","module":"B3"},{"value":"0,0E+00","module":"B4"},{"value":"0,0E+00","module":"B5"},{"value":"0,0E+00","module":"B6"},{"value":"0,0E+00","module":"B7"},{"value":"8,27E-11","module":"C1"},{"value":"1,67E-09","module":"C2"},{"value":"0,0E+00","module":"C3"},{"value":"3,54E-10","module":"C4"},{"value":"-2,33E-12","module":"D"}]},{"parameter":"SQP","unit":"dimensionless","values":[{"value":"7,79E+00","module":"A1-A3"},{"value":"3,77E+00","module":"A4"},{"value":"2,43E+00","module":"A5"},{"value":"0,0E+00","module":"B1"},{"value":"0,0E+00","module":"B2"},{"value":"0,0E+00","module":"B3"},{"value":"0,0E+00","module":"B4"},{"value":"0,0E+00","module":"B5"},{"value":"0,0E+00","module":"B6"},{"value":"0,0E+00","module":"B7"},{"value":"3,43E-02","module":"C1"},{"value":"1,29E+00","module":"C2"},{"value":"0,0E+00","module":"C3"},{"value":"3,28E+00","module":"C4"},{"value":"-1,32E-03","module":"D"}]},{"parameter":"IRP","unit":"kgBq U235-eq.","values":[{"value":"2,97E-01","module":"A1-A3"},{"value":"8,44E-03","module":"A4"},{"value":"3,05E-02","module":"A5"},{"value":"0,0E+00","module":"B1"},{"value":"0,0E+00","module":"B2"},{"value":"0,0E+00","module":"B3"},{"value":"0,0E+00","module":"B4"},{"value":"0,0E+00","module":"B5"},{"value":"0,0E+00","module":"B6"},{"value":"0,0E+00","module":"B7"},{"value":"2,41E-04","module":"C1"},{"value":"4,07E-03","module":"C2"},{"value":"0,0E+00","module":"C3"},{"value":"1,05E-03","module":"C4"},{"value":"-6,38E-05","module":"D"}]}],"resource_use":[{"parameter":"PERE","unit":"MJ","values":[{"value":"2,95E+00","module":"A1-A3"},{"value":"9,43E-02","module":"A4"},{"value":"1,11E+00","module":"A5"},{"value":"0,0E+00","module":"B1"},{"value":"0,0E+00","module":"B2"},{"value":"0,0E+00","module":"B3"},{"value":"0,0E+00","module":"B4"},{"value":"0,0E+00","module":"B5"},{"value":"0,0E+00","module":"B6"},{"value":"0,0E+00","module":"B7"},{"value":"2,80E-03","module":"C1"},{"value":"4,23E-02","module":"C2"},{"value":"0,0E+00","module":"C3"},{"value":"1,34E-02","module":"C4"},{"value":"-2,95E-03","module":"D"}]},{"parameter":"PERM","unit":"MJ","values":[{"value":"6,29E-01","module":"A1-A3"},{"value":"0,0E+00","module":"A4"},{"value":"-6,29E-01","module":"A5"},{"value":"0,0E+00","module":"B1"},{"value":"0,0E+00","module":"B2"},{"value":"0,0E+00","module":"B3"},{"value":"0,0E+00","module":"B4"},{"value":"0,0E+00","module":"B5"},{"value":"0,0E+00","module":"B6"},{"value":"0,0E+00","module":"B7"},{"value":"0,0E+00","module":"C1"},{"value":"0,0E+00","module":"C2"},{"value":"0,0E+00","module":"C3"},{"value":"0,0E+00","module":"C4"},{"value":"0,0E+00","module":"D"}]},{"parameter":"PERT","unit":"MJ","values":[{"value":"3,58E+00","module":"A1-A3"},{"value":"9,43E-02","module":"A4"},{"value":"4,80E-01","module":"A5"},{"value":"0,0E+00","module":"B1"},{"value":"0,0E+00","module":"B2"},{"value":"0,0E+00","module":"B3"},{"value":"0,0E+00","module":"B4"},{"value":"0,0E+00","module":"B5"},{"value":"0,0E+00","module":"B6"},{"value":"0,0E+00","module":"B7"},{"value":"2,80E-03","module":"C1"},{"value":"4,23E-02","module":"C2"},{"value":"0,0E+00","module":"C3"},{"value":"1,34E-02","module":"C4"},{"value":"-2,95E-03","module":"D"}]},{"parameter":"PENRE","unit":"MJ","values":[{"value":"5,83E+01","module":"A1-A3"},{"value":"6,23E+00","module":"A4"},{"value":"5,58E+00","module":"A5"},{"value":"0,0E+00","module":"B1"},{"value":"0,0E+00","module":"B2"},{"value":"0,0E+00","module":"B3"},{"value":"0,0E+00","module":"B4"},{"value":"0,0E+00","module":"B5"},{"value":"0,0E+00","module":"B6"},{"value":"0,0E+00","module":"B7"},{"value":"5,09E-01","module":"C1"},{"value":"2,52E+00","module":"C2"},{"value":"0,0E+00","module":"C3"},{"value":"3,73E+00","module":"C4"},{"value":"-8,45E-03","module":"D"}]},{"parameter":"PENRM","unit":"MJ","values":[{"value":"2,12E+00","module":"A1-A3"},{"value":"0,0E+00","module":"A4"},{"value":"-3,81E-02","module":"A5"},{"value":"0,0E+00","module":"B1"},{"value":"0,0E+00","module":"B2"},{"value":"0,0E+00","module":"B3"},{"value":"0,0E+00","module":"B4"},{"value":"0,0E+00","module":"B5"},{"value":"0,0E+00","module":"B6"},{"value":"0,0E+00","module":"B7"},{"value":"0,0E+00","module":"C1"},{"value":"0,0E+00","module":"C2"},{"value":"0,0E+00","module":"C3"},{"value":"-2,08E+00","module":"C4"},{"value":"0,0E+00","module":"D"}]},{"parameter":"PENRT","unit":"MJ","values":[{"value":"6,04E+01","module":"A1-A3"},{"value":"6,23E+00","module":"A4"},{"value":"5,54E+00","module":"A5"},{"value":"0,0E+00","module":"B1"},{"value":"0,0E+00","module":"B2"},{"value":"0,0E+00","module":"B3"},{"value":"0,0E+00","module":"B4"},{"value":"0,0E+00","module":"B5"},{"value":"0,0E+00","module":"B6"},{"value":"0,0E+00","module":"B7"},{"value":"5,09E-01","module":"C1"},{"value":"2,52E+00","module":"C2"},{"value":"0,0E+00","module":"C3"},{"value":"1,65E+00","module":"C4"},{"value":"-8,45E-03","module":"D"}]},{"parameter":"SM","unit":"kg","values":[{"value":"0,0E+00","module":"A1-A3"},{"value":"0,0E+00","module":"A4"},{"value":"0,0E+00","module":"A5"},{"value":"0,0E+00","module":"B1"},{"value":"0,0E+00","module":"B2"},{"value":"0,0E+00","module":"B3"},{"value":"0,0E+00","module":"B4"},{"value":"0,0E+00","module":"B5"},{"value":"0,0E+00","module":"B6"},{"value":"0,0E+00","module":"B7"},{"value":"0,0E+00","module":"C1"},{"value":"0,0E+00","module":"C2"},{"value":"0,0E+00","module":"C3"},{"value":"0,0E+00","module":"C4"},{"value":"0,0E+00","module":"D"}]},{"parameter":"RSF","unit":"MJ","values":[{"value":"0,0E+00","module":"A1-A3"},{"value":"0,0E+00","module":"A4"},{"value":"0,0E+00","module":"A5"},{"value":"0,0E+00","module":"B1"},{"value":"0,0E+00","module":"B2"},{"value":"0,0E+00","module":"B3"},{"value":"0,0E+00","module":"B4"},{"value":"0,0E+00","module":"B5"},{"value":"0,0E+00","module":"B6"},{"value":"0,0E+00","module":"B7"},{"value":"0,0E+00","module":"C1"},{"value":"0,0E+00","module":"C2"},{"value":"0,0E+00","module":"C3"},{"value":"0,0E+00","module":"C4"},{"value":"0,0E+00","module":"D"}]},{"parameter":"NRSF","unit":"MJ","values":[{"value":"0,0E+00","module":"A1-A3"},{"value":"0,0E+00","module":"A4"},{"value":"0,0E+00","module":"A5"},{"value":"0,0E+00","module":"B1"},{"value":"0,0E+00","module":"B2"},{"value":"0,0E+00","module":"B3"},{"value":"0,0E+00","module":"B4"},{"value":"0,0E+00","module":"B5"},{"value":"0,0E+00","module":"B6"},{"value":"0,0E+00","module":"B7"},{"value":"0,0E+00","module":"C1"},{"value":"0,0E+00","module":"C2"},{"value":"0,0E+00","module":"C3"},{"value":"0,0E+00","module":"C4"},{"value":"0,0E+00","module":"D"}]}],"end_of_life_waste":[{"parameter":"HWD","unit":"kg","values":[{"value":"2,58E-04","module":"A1-A3"},{"value":"3,97E-05","module":"A4"},{"value":"6,74E-05","module":"A5"},{"value":"0,0E+00","module":"B1"},{"value":"0,0E+00","module":"B2"},{"value":"0,0E+00","module":"B3"},{"value":"0,0E+00","module":"B4"},{"value":"0,0E+00","module":"B5"},{"value":"0,0E+00","module":"B6"},{"value":"0,0E+00","module":"B7"},{"value":"3,42E-06","module":"C1"},{"value":"1,60E-05","module":"C2"},{"value":"0,0E+00","module":"C3"},{"value":"8,76E-06","module":"C4"},{"value":"-2,71E-08","module":"D"}]},{"parameter":"NHWD","unit":"kg","values":[{"value":"1,05E+00","module":"A1-A3"},{"value":"3,10E-01","module":"A4"},{"value":"6,79E-01","module":"A5"},{"value":"0,0E+00","module":"B1"},{"value":"0,0E+00","module":"B2"},{"value":"0,0E+00","module":"B3"},{"value":"0,0E+00","module":"B4"},{"value":"0,0E+00","module":"B5"},{"value":"0,0E+00","module":"B6"},{"value":"0,0E+00","module":"B7"},{"value":"7,29E-04","module":"C1"},{"value":"1,04E-01","module":"C2"},{"value":"0,0E+00","module":"C3"},{"value":"1,09E+01","module":"C4"},{"value":"-3,58E-05","module":"D"}]},{"parameter":"RWD","unit":"kg","values":[{"value":"1,38E-04","module":"A1-A3"},{"value":"3,73E-06","module":"A4"},{"value":"1,45E-05","module":"A5"},{"value":"0,0E+00","module":"B1"},{"value":"0,0E+00","module":"B2"},{"value":"0,0E+00","module":"B3"},{"value":"0,0E+00","module":"B4"},{"value":"0,0E+00","module":"B5"},{"value":"0,0E+00","module":"B6"},{"value":"0,0E+00","module":"B7"},{"value":"9,98E-08","module":"C1"},{"value":"1,82E-06","module":"C2"},{"value":"0,0E+00","module":"C3"},{"value":"4,37E-07","module":"C4"},{"value":"-3,05E-08","module":"D"}]}],"end_of_life_flow":[{"parameter":"CRU","unit":"kg","values":[{"value":"0,0E+00","module":"A1-A3"},{"value":"0,0E+00","module":"A4"},{"value":"0,0E+00","module":"A5"},{"value":"0,0E+00","module":"B1"},{"value":"0,0E+00","module":"B2"},{"value":"0,0E+00","module":"B3"},{"value":"0,0E+00","module":"B4"},{"value":"0,0E+00","module":"B5"},{"value":"0,0E+00","module":"B6"},{"value":"0,0E+00","module":"B7"},{"value":"0,0E+00","module":"C1"},{"value":"0,0E+00","module":"C2"},{"value":"0,0E+00","module":"C3"},{"value":"0,0E+00","module":"C4"},{"value":"0,0E+00","module":"D"}]},{"parameter":"MFR","unit":"kg","values":[{"value":"0,0E+00","module":"A1-A3"},{"value":"0,0E+00","module":"A4"},{"value":"0,0E+00","module":"A5"},{"value":"0,0E+00","module":"B1"},{"value":"0,0E+00","module":"B2"},{"value":"0,0E+00","module":"B3"},{"value":"0,0E+00","module":"B4"},{"value":"0,0E+00","module":"B5"},{"value":"0,0E+00","module":"B6"},{"value":"0,0E+00","module":"B7"},{"value":"0,0E+00","module":"C1"},{"value":"0,0E+00","module":"C2"},{"value":"0,0E+00","module":"C3"},{"value":"0,0E+00","module":"C4"},{"value":"0,0E+00","module":"D"}]},{"parameter":"MER","unit":"kg","values":[{"value":"0,0E+00","module":"A1-A3"},{"value":"0,0E+00","module":"A4"},{"value":"0,0E+00","module":"A5"},{"value":"0,0E+00","module":"B1"},{"value":"0,0E+00","module":"B2"},{"value":"0,0E+00","module":"B3"},{"value":"0,0E+00","module":"B4"},{"value":"0,0E+00","module":"B5"},{"value":"0,0E+00","module":"B6"},{"value":"0,0E+00","module":"B7"},{"value":"0,0E+00","module":"C1"},{"value":"0,0E+00","module":"C2"},{"value":"0,0E+00","module":"C3"},{"value":"0,0E+00","module":"C4"},{"value":"0,0E+00","module":"D"}]},{"parameter":"EEE","unit":"MJ","values":[{"value":"0,0E+00","module":"A1-A3"},{"value":"0,0E+00","module":"A4"},{"value":"3,95E-03","module":"A5"},{"value":"0,0E+00","module":"B1"},{"value":"0,0E+00","module":"B2"},{"value":"0,0E+00","module":"B3"},{"value":"0,0E+00","module":"B4"},{"value":"0,0E+00","module":"B5"},{"value":"0,0E+00","module":"B6"},{"value":"0,0E+00","module":"B7"},{"value":"0,0E+00","module":"C1"},{"value":"0,0E+00","module":"C2"},{"value":"0,0E+00","module":"C3"},{"value":"0,0E+00","module":"C4"},{"value":"0,0E+00","module":"D"}]},{"parameter":"EET","unit":"MJ","values":[{"value":"0,0E+00","module":"A1-A3"},{"value":"0,0E+00","module":"A4"},{"value":"9,98E-03","module":"A5"},{"value":"0,0E+00","module":"B1"},{"value":"0,0E+00","module":"B2"},{"value":"0,0E+00","module":"B3"},{"value":"0,0E+00","module":"B4"},{"value":"0,0E+00","module":"B5"},{"value":"0,0E+00","module":"B6"},{"value":"0,0E+00","module":"B7"},{"value":"0,0E+00","module":"C1"},{"value":"0,0E+00","module":"C2"},{"value":"0,0E+00","module":"C3"},{"value":"0,0E+00","module":"C4"},{"value":"0,0E+00","module":"D"}]}]}