{"product_name":"Knauf-12-GKFI-25mm; 23,22 kg / m\u00b2 ","epd_id":"BAU-EPD_Knauf-2025-12-ecoinvent-GKFI_25","compliance":["EN 15804+A2 (EF 3.1)","ISO 14025"],"producer_name":"Knauf Gesellschaft m.b.H., \u00d6sterreich","environmental_impact":[{"parameter":"GWP-total","unit":"kg CO2-eq.","values":[{"value":"3,28E+00","module":"A1-A3"},{"value":"9,35E-01","module":"A4"},{"value":"5,61E-01","module":"A5"},{"value":"0,0E+00","module":"B1"},{"value":"0,0E+00","module":"B2"},{"value":"0,0E+00","module":"B3"},{"value":"0,0E+00","module":"B4"},{"value":"0,0E+00","module":"B5"},{"value":"0,0E+00","module":"B6"},{"value":"0,0E+00","module":"B7"},{"value":"8,27E-02","module":"C1"},{"value":"3,79E-01","module":"C2"},{"value":"0,0E+00","module":"C3"},{"value":"7,91E-01","module":"C4"},{"value":"-1,04E-03","module":"D"}]},{"parameter":"GWP-fossil","unit":"kg CO2-eq.","values":[{"value":"4,06E+00","module":"A1-A3"},{"value":"9,34E-01","module":"A4"},{"value":"4,27E-01","module":"A5"},{"value":"0,0E+00","module":"B1"},{"value":"0,0E+00","module":"B2"},{"value":"0,0E+00","module":"B3"},{"value":"0,0E+00","module":"B4"},{"value":"0,0E+00","module":"B5"},{"value":"0,0E+00","module":"B6"},{"value":"0,0E+00","module":"B7"},{"value":"8,26E-02","module":"C1"},{"value":"3,78E-01","module":"C2"},{"value":"0,0E+00","module":"C3"},{"value":"1,41E-01","module":"C4"},{"value":"-1,04E-03","module":"D"}]},{"parameter":"GWP-biogenic","unit":"kg CO2-eq.","values":[{"value":"-7,83E-01","module":"A1-A3"},{"value":"0,0E+00","module":"A4"},{"value":"1,34E-01","module":"A5"},{"value":"0,0E+00","module":"B1"},{"value":"0,0E+00","module":"B2"},{"value":"0,0E+00","module":"B3"},{"value":"0,0E+00","module":"B4"},{"value":"0,0E+00","module":"B5"},{"value":"0,0E+00","module":"B6"},{"value":"0,0E+00","module":"B7"},{"value":"0,0E+00","module":"C1"},{"value":"0,0E+00","module":"C2"},{"value":"0,0E+00","module":"C3"},{"value":"6,50E-01","module":"C4"},{"value":"0,0E+00","module":"D"}]},{"parameter":"GWP-luluc","unit":"kg CO2-eq.","values":[{"value":"1,04E-02","module":"A1-A3"},{"value":"4,61E-04","module":"A4"},{"value":"7,14E-04","module":"A5"},{"value":"0,0E+00","module":"B1"},{"value":"0,0E+00","module":"B2"},{"value":"0,0E+00","module":"B3"},{"value":"0,0E+00","module":"B4"},{"value":"0,0E+00","module":"B5"},{"value":"0,0E+00","module":"B6"},{"value":"0,0E+00","module":"B7"},{"value":"9,30E-06","module":"C1"},{"value":"1,74E-04","module":"C2"},{"value":"0,0E+00","module":"C3"},{"value":"8,52E-05","module":"C4"},{"value":"-6,01E-07","module":"D"}]},{"parameter":"ODP","unit":"kg CFC-11-eq.","values":[{"value":"2,07E-07","module":"A1-A3"},{"value":"2,03E-08","module":"A4"},{"value":"1,76E-08","module":"A5"},{"value":"0,0E+00","module":"B1"},{"value":"0,0E+00","module":"B2"},{"value":"0,0E+00","module":"B3"},{"value":"0,0E+00","module":"B4"},{"value":"0,0E+00","module":"B5"},{"value":"0,0E+00","module":"B6"},{"value":"0,0E+00","module":"B7"},{"value":"1,31E-09","module":"C1"},{"value":"8,30E-09","module":"C2"},{"value":"0,0E+00","module":"C3"},{"value":"4,09E-09","module":"C4"},{"value":"-4,43E-11","module":"D"}]},{"parameter":"AP","unit":"mol H+-eq.","values":[{"value":"1,06E-02","module":"A1-A3"},{"value":"2,04E-03","module":"A4"},{"value":"1,53E-03","module":"A5"},{"value":"0,0E+00","module":"B1"},{"value":"0,0E+00","module":"B2"},{"value":"0,0E+00","module":"B3"},{"value":"0,0E+00","module":"B4"},{"value":"0,0E+00","module":"B5"},{"value":"0,0E+00","module":"B6"},{"value":"0,0E+00","module":"B7"},{"value":"7,66E-04","module":"C1"},{"value":"1,49E-03","module":"C2"},{"value":"0,0E+00","module":"C3"},{"value":"1,06E-03","module":"C4"},{"value":"-1,83E-06","module":"D"}]},{"parameter":"POCP","unit":"kg NMVOC-eq.","values":[{"value":"1,26E-02","module":"A1-A3"},{"value":"3,17E-03","module":"A4"},{"value":"1,70E-03","module":"A5"},{"value":"0,0E+00","module":"B1"},{"value":"0,0E+00","module":"B2"},{"value":"0,0E+00","module":"B3"},{"value":"0,0E+00","module":"B4"},{"value":"0,0E+00","module":"B5"},{"value":"0,0E+00","module":"B6"},{"value":"0,0E+00","module":"B7"},{"value":"1,14E-03","module":"C1"},{"value":"2,18E-03","module":"C2"},{"value":"0,0E+00","module":"C3"},{"value":"1,52E-03","module":"C4"},{"value":"-2,27E-06","module":"D"}]},{"parameter":"ADPE","unit":"kg Sb-eq.","values":[{"value":"4,16E-05","module":"A1-A3"},{"value":"3,05E-06","module":"A4"},{"value":"1,01E-05","module":"A5"},{"value":"0,0E+00","module":"B1"},{"value":"0,0E+00","module":"B2"},{"value":"0,0E+00","module":"B3"},{"value":"0,0E+00","module":"B4"},{"value":"0,0E+00","module":"B5"},{"value":"0,0E+00","module":"B6"},{"value":"0,0E+00","module":"B7"},{"value":"2,88E-08","module":"C1"},{"value":"1,21E-06","module":"C2"},{"value":"0,0E+00","module":"C3"},{"value":"1,96E-07","module":"C4"},{"value":"-1,46E-09","module":"D"}]},{"parameter":"ADPF","unit":"MJ","values":[{"value":"6,08E+01","module":"A1-A3"},{"value":"1,33E+01","module":"A4"},{"value":"6,12E+00","module":"A5"},{"value":"0,0E+00","module":"B1"},{"value":"0,0E+00","module":"B2"},{"value":"0,0E+00","module":"B3"},{"value":"0,0E+00","module":"B4"},{"value":"0,0E+00","module":"B5"},{"value":"0,0E+00","module":"B6"},{"value":"0,0E+00","module":"B7"},{"value":"1,08E+00","module":"C1"},{"value":"5,36E+00","module":"C2"},{"value":"0,0E+00","module":"C3"},{"value":"3,52E+00","module":"C4"},{"value":"-1,57E-02","module":"D"}]},{"parameter":"WDP","unit":"m3 world-eq. deprived","values":[{"value":"1,26E+00","module":"A1-A3"},{"value":"5,47E-02","module":"A4"},{"value":"1,21E-01","module":"A5"},{"value":"0,0E+00","module":"B1"},{"value":"0,0E+00","module":"B2"},{"value":"0,0E+00","module":"B3"},{"value":"0,0E+00","module":"B4"},{"value":"0,0E+00","module":"B5"},{"value":"0,0E+00","module":"B6"},{"value":"0,0E+00","module":"B7"},{"value":"2,33E-03","module":"C1"},{"value":"2,03E-02","module":"C2"},{"value":"0,0E+00","module":"C3"},{"value":"1,55E-01","module":"C4"},{"value":"-1,35E-04","module":"D"}]},{"parameter":"EP-freshwater","unit":"kg P-eq.","values":[{"value":"5,07E-04","module":"A1-A3"},{"value":"6,64E-05","module":"A4"},{"value":"1,05E-04","module":"A5"},{"value":"0,0E+00","module":"B1"},{"value":"0,0E+00","module":"B2"},{"value":"0,0E+00","module":"B3"},{"value":"0,0E+00","module":"B4"},{"value":"0,0E+00","module":"B5"},{"value":"0,0E+00","module":"B6"},{"value":"0,0E+00","module":"B7"},{"value":"2,54E-06","module":"C1"},{"value":"2,63E-05","module":"C2"},{"value":"0,0E+00","module":"C3"},{"value":"1,18E-05","module":"C4"},{"value":"-5,31E-07","module":"D"}]},{"parameter":"EP-marine","unit":"kg N-eq.","values":[{"value":"3,45E-03","module":"A1-A3"},{"value":"5,15E-04","module":"A4"},{"value":"4,60E-04","module":"A5"},{"value":"0,0E+00","module":"B1"},{"value":"0,0E+00","module":"B2"},{"value":"0,0E+00","module":"B3"},{"value":"0,0E+00","module":"B4"},{"value":"0,0E+00","module":"B5"},{"value":"0,0E+00","module":"B6"},{"value":"0,0E+00","module":"B7"},{"value":"3,55E-04","module":"C1"},{"value":"5,63E-04","module":"C2"},{"value":"0,0E+00","module":"C3"},{"value":"4,08E-04","module":"C4"},{"value":"-5,29E-07","module":"D"}]},{"parameter":"EP-terrestrial","unit":"mol N-eq.","values":[{"value":"3,59E-02","module":"A1-A3"},{"value":"5,24E-03","module":"A4"},{"value":"4,67E-03","module":"A5"},{"value":"0,0E+00","module":"B1"},{"value":"0,0E+00","module":"B2"},{"value":"0,0E+00","module":"B3"},{"value":"0,0E+00","module":"B4"},{"value":"0,0E+00","module":"B5"},{"value":"0,0E+00","module":"B6"},{"value":"0,0E+00","module":"B7"},{"value":"3,86E-03","module":"C1"},{"value":"6,01E-03","module":"C2"},{"value":"0,0E+00","module":"C3"},{"value":"4,37E-03","module":"C4"},{"value":"-4,90E-06","module":"D"}]}],"additional_environmental_impact":[{"parameter":"PM","unit":"Disease incidence","values":[{"value":"1,81E-07","module":"A1-A3"},{"value":"6,96E-08","module":"A4"},{"value":"2,48E-08","module":"A5"},{"value":"0,0E+00","module":"B1"},{"value":"0,0E+00","module":"B2"},{"value":"0,0E+00","module":"B3"},{"value":"0,0E+00","module":"B4"},{"value":"0,0E+00","module":"B5"},{"value":"0,0E+00","module":"B6"},{"value":"0,0E+00","module":"B7"},{"value":"2,14E-08","module":"C1"},{"value":"2,66E-08","module":"C2"},{"value":"0,0E+00","module":"C3"},{"value":"1,96E-07","module":"C4"},{"value":"-8,60E-12","module":"D"}]},{"parameter":"ETP-fw","unit":"CTUe","values":[{"value":"1,27E+01","module":"A1-A3"},{"value":"6,56E+00","module":"A4"},{"value":"3,85E+00","module":"A5"},{"value":"0,0E+00","module":"B1"},{"value":"0,0E+00","module":"B2"},{"value":"0,0E+00","module":"B3"},{"value":"0,0E+00","module":"B4"},{"value":"0,0E+00","module":"B5"},{"value":"0,0E+00","module":"B6"},{"value":"0,0E+00","module":"B7"},{"value":"5,17E-01","module":"C1"},{"value":"2,71E+00","module":"C2"},{"value":"0,0E+00","module":"C3"},{"value":"1,65E+00","module":"C4"},{"value":"-1,77E-03","module":"D"}]},{"parameter":"HTP-c","unit":"CTUh","values":[{"value":"1,65E-09","module":"A1-A3"},{"value":"4,26E-10","module":"A4"},{"value":"8,28E-10","module":"A5"},{"value":"0,0E+00","module":"B1"},{"value":"0,0E+00","module":"B2"},{"value":"0,0E+00","module":"B3"},{"value":"0,0E+00","module":"B4"},{"value":"0,0E+00","module":"B5"},{"value":"0,0E+00","module":"B6"},{"value":"0,0E+00","module":"B7"},{"value":"2,53E-11","module":"C1"},{"value":"1,59E-10","module":"C2"},{"value":"0,0E+00","module":"C3"},{"value":"6,01E-11","module":"C4"},{"value":"-2,37E-13","module":"D"}]},{"parameter":"HTP-nc","unit":"CTUh","values":[{"value":"3,38E-08","module":"A1-A3"},{"value":"9,42E-09","module":"A4"},{"value":"8,67E-09","module":"A5"},{"value":"0,0E+00","module":"B1"},{"value":"0,0E+00","module":"B2"},{"value":"0,0E+00","module":"B3"},{"value":"0,0E+00","module":"B4"},{"value":"0,0E+00","module":"B5"},{"value":"0,0E+00","module":"B6"},{"value":"0,0E+00","module":"B7"},{"value":"1,76E-10","module":"C1"},{"value":"3,56E-09","module":"C2"},{"value":"0,0E+00","module":"C3"},{"value":"7,52E-10","module":"C4"},{"value":"-4,33E-12","module":"D"}]},{"parameter":"SQP","unit":"dimensionless","values":[{"value":"-7,75E+00","module":"A1-A3"},{"value":"8,02E+00","module":"A4"},{"value":"2,05E+00","module":"A5"},{"value":"0,0E+00","module":"B1"},{"value":"0,0E+00","module":"B2"},{"value":"0,0E+00","module":"B3"},{"value":"0,0E+00","module":"B4"},{"value":"0,0E+00","module":"B5"},{"value":"0,0E+00","module":"B6"},{"value":"0,0E+00","module":"B7"},{"value":"7,29E-02","module":"C1"},{"value":"2,75E+00","module":"C2"},{"value":"0,0E+00","module":"C3"},{"value":"6,98E+00","module":"C4"},{"value":"-2,46E-03","module":"D"}]},{"parameter":"IRP","unit":"kgBq U235-eq.","values":[{"value":"1,76E-01","module":"A1-A3"},{"value":"1,80E-02","module":"A4"},{"value":"2,50E-02","module":"A5"},{"value":"0,0E+00","module":"B1"},{"value":"0,0E+00","module":"B2"},{"value":"0,0E+00","module":"B3"},{"value":"0,0E+00","module":"B4"},{"value":"0,0E+00","module":"B5"},{"value":"0,0E+00","module":"B6"},{"value":"0,0E+00","module":"B7"},{"value":"5,14E-04","module":"C1"},{"value":"8,66E-03","module":"C2"},{"value":"0,0E+00","module":"C3"},{"value":"2,23E-03","module":"C4"},{"value":"-1,19E-04","module":"D"}]}],"resource_use":[{"parameter":"PERE","unit":"MJ","values":[{"value":"9,84E+00","module":"A1-A3"},{"value":"2,01E-01","module":"A4"},{"value":"1,78E+00","module":"A5"},{"value":"0,0E+00","module":"B1"},{"value":"0,0E+00","module":"B2"},{"value":"0,0E+00","module":"B3"},{"value":"0,0E+00","module":"B4"},{"value":"0,0E+00","module":"B5"},{"value":"0,0E+00","module":"B6"},{"value":"0,0E+00","module":"B7"},{"value":"5,97E-03","module":"C1"},{"value":"9,00E-02","module":"C2"},{"value":"0,0E+00","module":"C3"},{"value":"4,74E+00","module":"C4"},{"value":"-5,50E-03","module":"D"}]},{"parameter":"PERM","unit":"MJ","values":[{"value":"5,88E+00","module":"A1-A3"},{"value":"0,0E+00","module":"A4"},{"value":"-1,17E+00","module":"A5"},{"value":"0,0E+00","module":"B1"},{"value":"0,0E+00","module":"B2"},{"value":"0,0E+00","module":"B3"},{"value":"0,0E+00","module":"B4"},{"value":"0,0E+00","module":"B5"},{"value":"0,0E+00","module":"B6"},{"value":"0,0E+00","module":"B7"},{"value":"0,0E+00","module":"C1"},{"value":"0,0E+00","module":"C2"},{"value":"0,0E+00","module":"C3"},{"value":"-4,71E+00","module":"C4"},{"value":"0,0E+00","module":"D"}]},{"parameter":"PERT","unit":"MJ","values":[{"value":"1,57E+01","module":"A1-A3"},{"value":"2,01E-01","module":"A4"},{"value":"6,10E-01","module":"A5"},{"value":"0,0E+00","module":"B1"},{"value":"0,0E+00","module":"B2"},{"value":"0,0E+00","module":"B3"},{"value":"0,0E+00","module":"B4"},{"value":"0,0E+00","module":"B5"},{"value":"0,0E+00","module":"B6"},{"value":"0,0E+00","module":"B7"},{"value":"5,97E-03","module":"C1"},{"value":"9,00E-02","module":"C2"},{"value":"0,0E+00","module":"C3"},{"value":"2,85E-02","module":"C4"},{"value":"-5,50E-03","module":"D"}]},{"parameter":"PENRE","unit":"MJ","values":[{"value":"6,06E+01","module":"A1-A3"},{"value":"1,33E+01","module":"A4"},{"value":"6,19E+00","module":"A5"},{"value":"0,0E+00","module":"B1"},{"value":"0,0E+00","module":"B2"},{"value":"0,0E+00","module":"B3"},{"value":"0,0E+00","module":"B4"},{"value":"0,0E+00","module":"B5"},{"value":"0,0E+00","module":"B6"},{"value":"0,0E+00","module":"B7"},{"value":"1,08E+00","module":"C1"},{"value":"5,36E+00","module":"C2"},{"value":"0,0E+00","module":"C3"},{"value":"3,58E+00","module":"C4"},{"value":"-1,57E-02","module":"D"}]},{"parameter":"PENRM","unit":"MJ","values":[{"value":"1,37E-01","module":"A1-A3"},{"value":"0,0E+00","module":"A4"},{"value":"-7,39E-02","module":"A5"},{"value":"0,0E+00","module":"B1"},{"value":"0,0E+00","module":"B2"},{"value":"0,0E+00","module":"B3"},{"value":"0,0E+00","module":"B4"},{"value":"0,0E+00","module":"B5"},{"value":"0,0E+00","module":"B6"},{"value":"0,0E+00","module":"B7"},{"value":"0,0E+00","module":"C1"},{"value":"0,0E+00","module":"C2"},{"value":"0,0E+00","module":"C3"},{"value":"-6,35E-02","module":"C4"},{"value":"0,0E+00","module":"D"}]},{"parameter":"PENRT","unit":"MJ","values":[{"value":"6,08E+01","module":"A1-A3"},{"value":"1,33E+01","module":"A4"},{"value":"6,11E+00","module":"A5"},{"value":"0,0E+00","module":"B1"},{"value":"0,0E+00","module":"B2"},{"value":"0,0E+00","module":"B3"},{"value":"0,0E+00","module":"B4"},{"value":"0,0E+00","module":"B5"},{"value":"0,0E+00","module":"B6"},{"value":"0,0E+00","module":"B7"},{"value":"1,08E+00","module":"C1"},{"value":"5,36E+00","module":"C2"},{"value":"0,0E+00","module":"C3"},{"value":"3,52E+00","module":"C4"},{"value":"-1,57E-02","module":"D"}]},{"parameter":"SM","unit":"kg","values":[{"value":"2,99E-01","module":"A1-A3"},{"value":"0,0E+00","module":"A4"},{"value":"1,49E-02","module":"A5"},{"value":"0,0E+00","module":"B1"},{"value":"0,0E+00","module":"B2"},{"value":"0,0E+00","module":"B3"},{"value":"0,0E+00","module":"B4"},{"value":"0,0E+00","module":"B5"},{"value":"0,0E+00","module":"B6"},{"value":"0,0E+00","module":"B7"},{"value":"0,0E+00","module":"C1"},{"value":"0,0E+00","module":"C2"},{"value":"0,0E+00","module":"C3"},{"value":"0,0E+00","module":"C4"},{"value":"0,0E+00","module":"D"}]},{"parameter":"RSF","unit":"MJ","values":[{"value":"0,0E+00","module":"A1-A3"},{"value":"0,0E+00","module":"A4"},{"value":"0,0E+00","module":"A5"},{"value":"0,0E+00","module":"B1"},{"value":"0,0E+00","module":"B2"},{"value":"0,0E+00","module":"B3"},{"value":"0,0E+00","module":"B4"},{"value":"0,0E+00","module":"B5"},{"value":"0,0E+00","module":"B6"},{"value":"0,0E+00","module":"B7"},{"value":"0,0E+00","module":"C1"},{"value":"0,0E+00","module":"C2"},{"value":"0,0E+00","module":"C3"},{"value":"0,0E+00","module":"C4"},{"value":"0,0E+00","module":"D"}]},{"parameter":"NRSF","unit":"MJ","values":[{"value":"0,0E+00","module":"A1-A3"},{"value":"0,0E+00","module":"A4"},{"value":"0,0E+00","module":"A5"},{"value":"0,0E+00","module":"B1"},{"value":"0,0E+00","module":"B2"},{"value":"0,0E+00","module":"B3"},{"value":"0,0E+00","module":"B4"},{"value":"0,0E+00","module":"B5"},{"value":"0,0E+00","module":"B6"},{"value":"0,0E+00","module":"B7"},{"value":"0,0E+00","module":"C1"},{"value":"0,0E+00","module":"C2"},{"value":"0,0E+00","module":"C3"},{"value":"0,0E+00","module":"C4"},{"value":"0,0E+00","module":"D"}]}],"end_of_life_waste":[{"parameter":"HWD","unit":"kg","values":[{"value":"2,61E-04","module":"A1-A3"},{"value":"8,44E-05","module":"A4"},{"value":"7,03E-05","module":"A5"},{"value":"0,0E+00","module":"B1"},{"value":"0,0E+00","module":"B2"},{"value":"0,0E+00","module":"B3"},{"value":"0,0E+00","module":"B4"},{"value":"0,0E+00","module":"B5"},{"value":"0,0E+00","module":"B6"},{"value":"0,0E+00","module":"B7"},{"value":"7,28E-06","module":"C1"},{"value":"3,41E-05","module":"C2"},{"value":"0,0E+00","module":"C3"},{"value":"1,86E-05","module":"C4"},{"value":"-5,04E-08","module":"D"}]},{"parameter":"NHWD","unit":"kg","values":[{"value":"7,69E-01","module":"A1-A3"},{"value":"6,59E-01","module":"A4"},{"value":"1,30E+00","module":"A5"},{"value":"0,0E+00","module":"B1"},{"value":"0,0E+00","module":"B2"},{"value":"0,0E+00","module":"B3"},{"value":"0,0E+00","module":"B4"},{"value":"0,0E+00","module":"B5"},{"value":"0,0E+00","module":"B6"},{"value":"0,0E+00","module":"B7"},{"value":"1,55E-03","module":"C1"},{"value":"2,21E-01","module":"C2"},{"value":"0,0E+00","module":"C3"},{"value":"2,32E+01","module":"C4"},{"value":"-6,66E-05","module":"D"}]},{"parameter":"RWD","unit":"kg","values":[{"value":"8,20E-05","module":"A1-A3"},{"value":"7,95E-06","module":"A4"},{"value":"1,19E-05","module":"A5"},{"value":"0,0E+00","module":"B1"},{"value":"0,0E+00","module":"B2"},{"value":"0,0E+00","module":"B3"},{"value":"0,0E+00","module":"B4"},{"value":"0,0E+00","module":"B5"},{"value":"0,0E+00","module":"B6"},{"value":"0,0E+00","module":"B7"},{"value":"2,12E-07","module":"C1"},{"value":"3,88E-06","module":"C2"},{"value":"0,0E+00","module":"C3"},{"value":"9,30E-07","module":"C4"},{"value":"-5,68E-08","module":"D"}]}],"end_of_life_flow":[{"parameter":"CRU","unit":"kg","values":[{"value":"0,0E+00","module":"A1-A3"},{"value":"0,0E+00","module":"A4"},{"value":"0,0E+00","module":"A5"},{"value":"0,0E+00","module":"B1"},{"value":"0,0E+00","module":"B2"},{"value":"0,0E+00","module":"B3"},{"value":"0,0E+00","module":"B4"},{"value":"0,0E+00","module":"B5"},{"value":"0,0E+00","module":"B6"},{"value":"0,0E+00","module":"B7"},{"value":"0,0E+00","module":"C1"},{"value":"0,0E+00","module":"C2"},{"value":"0,0E+00","module":"C3"},{"value":"0,0E+00","module":"C4"},{"value":"0,0E+00","module":"D"}]},{"parameter":"MFR","unit":"kg","values":[{"value":"0,0E+00","module":"A1-A3"},{"value":"0,0E+00","module":"A4"},{"value":"0,0E+00","module":"A5"},{"value":"0,0E+00","module":"B1"},{"value":"0,0E+00","module":"B2"},{"value":"0,0E+00","module":"B3"},{"value":"0,0E+00","module":"B4"},{"value":"0,0E+00","module":"B5"},{"value":"0,0E+00","module":"B6"},{"value":"0,0E+00","module":"B7"},{"value":"0,0E+00","module":"C1"},{"value":"0,0E+00","module":"C2"},{"value":"0,0E+00","module":"C3"},{"value":"0,0E+00","module":"C4"},{"value":"0,0E+00","module":"D"}]},{"parameter":"MER","unit":"kg","values":[{"value":"0,0E+00","module":"A1-A3"},{"value":"0,0E+00","module":"A4"},{"value":"0,0E+00","module":"A5"},{"value":"0,0E+00","module":"B1"},{"value":"0,0E+00","module":"B2"},{"value":"0,0E+00","module":"B3"},{"value":"0,0E+00","module":"B4"},{"value":"0,0E+00","module":"B5"},{"value":"0,0E+00","module":"B6"},{"value":"0,0E+00","module":"B7"},{"value":"0,0E+00","module":"C1"},{"value":"0,0E+00","module":"C2"},{"value":"0,0E+00","module":"C3"},{"value":"0,0E+00","module":"C4"},{"value":"0,0E+00","module":"D"}]},{"parameter":"EEE","unit":"MJ","values":[{"value":"0,0E+00","module":"A1-A3"},{"value":"0,0E+00","module":"A4"},{"value":"7,35E-03","module":"A5"},{"value":"0,0E+00","module":"B1"},{"value":"0,0E+00","module":"B2"},{"value":"0,0E+00","module":"B3"},{"value":"0,0E+00","module":"B4"},{"value":"0,0E+00","module":"B5"},{"value":"0,0E+00","module":"B6"},{"value":"0,0E+00","module":"B7"},{"value":"0,0E+00","module":"C1"},{"value":"0,0E+00","module":"C2"},{"value":"0,0E+00","module":"C3"},{"value":"0,0E+00","module":"C4"},{"value":"0,0E+00","module":"D"}]},{"parameter":"EET","unit":"MJ","values":[{"value":"0,0E+00","module":"A1-A3"},{"value":"0,0E+00","module":"A4"},{"value":"1,86E-02","module":"A5"},{"value":"0,0E+00","module":"B1"},{"value":"0,0E+00","module":"B2"},{"value":"0,0E+00","module":"B3"},{"value":"0,0E+00","module":"B4"},{"value":"0,0E+00","module":"B5"},{"value":"0,0E+00","module":"B6"},{"value":"0,0E+00","module":"B7"},{"value":"0,0E+00","module":"C1"},{"value":"0,0E+00","module":"C2"},{"value":"0,0E+00","module":"C3"},{"value":"0,0E+00","module":"C4"},{"value":"0,0E+00","module":"D"}]}]}