{"product_name":"Knauf-01-GKB-12,5mm; 8,9 kg / m\u00b2 ","epd_id":"BAU-EPD_Knauf-2025-01-ecoinvent-GKB_12,5","compliance":["EN 15804+A2 (EF 3.1)","ISO 14025"],"producer_name":"Knauf Gesellschaft m.b.H., \u00d6sterreich","environmental_impact":[{"parameter":"GWP-total","unit":"kg CO2-eq.","values":[{"value":"7,77E-01","module":"A1-A3"},{"value":"3,59E-01","module":"A4"},{"value":"3,18E-01","module":"A5"},{"value":"0,0E+00","module":"B1"},{"value":"0,0E+00","module":"B2"},{"value":"0,0E+00","module":"B3"},{"value":"0,0E+00","module":"B4"},{"value":"0,0E+00","module":"B5"},{"value":"0,0E+00","module":"B6"},{"value":"0,0E+00","module":"B7"},{"value":"3,17E-02","module":"C1"},{"value":"1,45E-01","module":"C2"},{"value":"0,0E+00","module":"C3"},{"value":"5,91E-01","module":"C4"},{"value":"-4,56E-04","module":"D"}]},{"parameter":"GWP-fossil","unit":"kg CO2-eq.","values":[{"value":"1,36E+00","module":"A1-A3"},{"value":"3,58E-01","module":"A4"},{"value":"2,59E-01","module":"A5"},{"value":"0,0E+00","module":"B1"},{"value":"0,0E+00","module":"B2"},{"value":"0,0E+00","module":"B3"},{"value":"0,0E+00","module":"B4"},{"value":"0,0E+00","module":"B5"},{"value":"0,0E+00","module":"B6"},{"value":"0,0E+00","module":"B7"},{"value":"3,17E-02","module":"C1"},{"value":"1,45E-01","module":"C2"},{"value":"0,0E+00","module":"C3"},{"value":"5,42E-02","module":"C4"},{"value":"-4,56E-04","module":"D"}]},{"parameter":"GWP-biogenic","unit":"kg CO2-eq.","values":[{"value":"-5,96E-01","module":"A1-A3"},{"value":"0,0E+00","module":"A4"},{"value":"5,86E-02","module":"A5"},{"value":"0,0E+00","module":"B1"},{"value":"0,0E+00","module":"B2"},{"value":"0,0E+00","module":"B3"},{"value":"0,0E+00","module":"B4"},{"value":"0,0E+00","module":"B5"},{"value":"0,0E+00","module":"B6"},{"value":"0,0E+00","module":"B7"},{"value":"0,0E+00","module":"C1"},{"value":"0,0E+00","module":"C2"},{"value":"0,0E+00","module":"C3"},{"value":"5,37E-01","module":"C4"},{"value":"0,0E+00","module":"D"}]},{"parameter":"GWP-luluc","unit":"kg CO2-eq.","values":[{"value":"8,19E-03","module":"A1-A3"},{"value":"1,77E-04","module":"A4"},{"value":"5,83E-04","module":"A5"},{"value":"0,0E+00","module":"B1"},{"value":"0,0E+00","module":"B2"},{"value":"0,0E+00","module":"B3"},{"value":"0,0E+00","module":"B4"},{"value":"0,0E+00","module":"B5"},{"value":"0,0E+00","module":"B6"},{"value":"0,0E+00","module":"B7"},{"value":"3,57E-06","module":"C1"},{"value":"6,69E-05","module":"C2"},{"value":"0,0E+00","module":"C3"},{"value":"3,27E-05","module":"C4"},{"value":"-2,64E-07","module":"D"}]},{"parameter":"ODP","unit":"kg CFC-11-eq.","values":[{"value":"5,47E-08","module":"A1-A3"},{"value":"7,80E-09","module":"A4"},{"value":"9,17E-09","module":"A5"},{"value":"0,0E+00","module":"B1"},{"value":"0,0E+00","module":"B2"},{"value":"0,0E+00","module":"B3"},{"value":"0,0E+00","module":"B4"},{"value":"0,0E+00","module":"B5"},{"value":"0,0E+00","module":"B6"},{"value":"0,0E+00","module":"B7"},{"value":"5,04E-10","module":"C1"},{"value":"3,18E-09","module":"C2"},{"value":"0,0E+00","module":"C3"},{"value":"1,57E-09","module":"C4"},{"value":"-1,94E-11","module":"D"}]},{"parameter":"AP","unit":"mol H+-eq.","values":[{"value":"4,55E-03","module":"A1-A3"},{"value":"7,83E-04","module":"A4"},{"value":"1,07E-03","module":"A5"},{"value":"0,0E+00","module":"B1"},{"value":"0,0E+00","module":"B2"},{"value":"0,0E+00","module":"B3"},{"value":"0,0E+00","module":"B4"},{"value":"0,0E+00","module":"B5"},{"value":"0,0E+00","module":"B6"},{"value":"0,0E+00","module":"B7"},{"value":"2,94E-04","module":"C1"},{"value":"5,70E-04","module":"C2"},{"value":"0,0E+00","module":"C3"},{"value":"4,08E-04","module":"C4"},{"value":"-8,02E-07","module":"D"}]},{"parameter":"POCP","unit":"kg NMVOC-eq.","values":[{"value":"4,70E-03","module":"A1-A3"},{"value":"1,22E-03","module":"A4"},{"value":"1,08E-03","module":"A5"},{"value":"0,0E+00","module":"B1"},{"value":"0,0E+00","module":"B2"},{"value":"0,0E+00","module":"B3"},{"value":"0,0E+00","module":"B4"},{"value":"0,0E+00","module":"B5"},{"value":"0,0E+00","module":"B6"},{"value":"0,0E+00","module":"B7"},{"value":"4,39E-04","module":"C1"},{"value":"8,37E-04","module":"C2"},{"value":"0,0E+00","module":"C3"},{"value":"5,85E-04","module":"C4"},{"value":"-9,96E-07","module":"D"}]},{"parameter":"ADPE","unit":"kg Sb-eq.","values":[{"value":"8,39E-06","module":"A1-A3"},{"value":"1,17E-06","module":"A4"},{"value":"8,38E-06","module":"A5"},{"value":"0,0E+00","module":"B1"},{"value":"0,0E+00","module":"B2"},{"value":"0,0E+00","module":"B3"},{"value":"0,0E+00","module":"B4"},{"value":"0,0E+00","module":"B5"},{"value":"0,0E+00","module":"B6"},{"value":"0,0E+00","module":"B7"},{"value":"1,11E-08","module":"C1"},{"value":"4,66E-07","module":"C2"},{"value":"0,0E+00","module":"C3"},{"value":"7,53E-08","module":"C4"},{"value":"-6,42E-10","module":"D"}]},{"parameter":"ADPF","unit":"MJ","values":[{"value":"2,11E+01","module":"A1-A3"},{"value":"5,09E+00","module":"A4"},{"value":"3,61E+00","module":"A5"},{"value":"0,0E+00","module":"B1"},{"value":"0,0E+00","module":"B2"},{"value":"0,0E+00","module":"B3"},{"value":"0,0E+00","module":"B4"},{"value":"0,0E+00","module":"B5"},{"value":"0,0E+00","module":"B6"},{"value":"0,0E+00","module":"B7"},{"value":"4,15E-01","module":"C1"},{"value":"2,06E+00","module":"C2"},{"value":"0,0E+00","module":"C3"},{"value":"1,35E+00","module":"C4"},{"value":"-6,90E-03","module":"D"}]},{"parameter":"WDP","unit":"m3 world-eq. deprived","values":[{"value":"7,38E-01","module":"A1-A3"},{"value":"2,10E-02","module":"A4"},{"value":"8,84E-02","module":"A5"},{"value":"0,0E+00","module":"B1"},{"value":"0,0E+00","module":"B2"},{"value":"0,0E+00","module":"B3"},{"value":"0,0E+00","module":"B4"},{"value":"0,0E+00","module":"B5"},{"value":"0,0E+00","module":"B6"},{"value":"0,0E+00","module":"B7"},{"value":"8,95E-04","module":"C1"},{"value":"7,79E-03","module":"C2"},{"value":"0,0E+00","module":"C3"},{"value":"5,97E-02","module":"C4"},{"value":"-5,91E-05","module":"D"}]},{"parameter":"EP-freshwater","unit":"kg P-eq.","values":[{"value":"2,89E-04","module":"A1-A3"},{"value":"2,55E-05","module":"A4"},{"value":"9,18E-05","module":"A5"},{"value":"0,0E+00","module":"B1"},{"value":"0,0E+00","module":"B2"},{"value":"0,0E+00","module":"B3"},{"value":"0,0E+00","module":"B4"},{"value":"0,0E+00","module":"B5"},{"value":"0,0E+00","module":"B6"},{"value":"0,0E+00","module":"B7"},{"value":"9,73E-07","module":"C1"},{"value":"1,01E-05","module":"C2"},{"value":"0,0E+00","module":"C3"},{"value":"4,51E-06","module":"C4"},{"value":"-2,33E-07","module":"D"}]},{"parameter":"EP-marine","unit":"kg N-eq.","values":[{"value":"1,56E-03","module":"A1-A3"},{"value":"1,98E-04","module":"A4"},{"value":"3,07E-04","module":"A5"},{"value":"0,0E+00","module":"B1"},{"value":"0,0E+00","module":"B2"},{"value":"0,0E+00","module":"B3"},{"value":"0,0E+00","module":"B4"},{"value":"0,0E+00","module":"B5"},{"value":"0,0E+00","module":"B6"},{"value":"0,0E+00","module":"B7"},{"value":"1,36E-04","module":"C1"},{"value":"2,16E-04","module":"C2"},{"value":"0,0E+00","module":"C3"},{"value":"1,57E-04","module":"C4"},{"value":"-2,32E-07","module":"D"}]},{"parameter":"EP-terrestrial","unit":"mol N-eq.","values":[{"value":"1,50E-02","module":"A1-A3"},{"value":"2,01E-03","module":"A4"},{"value":"3,00E-03","module":"A5"},{"value":"0,0E+00","module":"B1"},{"value":"0,0E+00","module":"B2"},{"value":"0,0E+00","module":"B3"},{"value":"0,0E+00","module":"B4"},{"value":"0,0E+00","module":"B5"},{"value":"0,0E+00","module":"B6"},{"value":"0,0E+00","module":"B7"},{"value":"1,48E-03","module":"C1"},{"value":"2,31E-03","module":"C2"},{"value":"0,0E+00","module":"C3"},{"value":"1,68E-03","module":"C4"},{"value":"-2,15E-06","module":"D"}]}],"additional_environmental_impact":[{"parameter":"PM","unit":"Disease incidence","values":[{"value":"7,31E-08","module":"A1-A3"},{"value":"2,67E-08","module":"A4"},{"value":"1,63E-08","module":"A5"},{"value":"0,0E+00","module":"B1"},{"value":"0,0E+00","module":"B2"},{"value":"0,0E+00","module":"B3"},{"value":"0,0E+00","module":"B4"},{"value":"0,0E+00","module":"B5"},{"value":"0,0E+00","module":"B6"},{"value":"0,0E+00","module":"B7"},{"value":"8,19E-09","module":"C1"},{"value":"1,02E-08","module":"C2"},{"value":"0,0E+00","module":"C3"},{"value":"7,53E-08","module":"C4"},{"value":"-3,77E-12","module":"D"}]},{"parameter":"ETP-fw","unit":"CTUe","values":[{"value":"8,19E+00","module":"A1-A3"},{"value":"2,52E+00","module":"A4"},{"value":"3,36E+00","module":"A5"},{"value":"0,0E+00","module":"B1"},{"value":"0,0E+00","module":"B2"},{"value":"0,0E+00","module":"B3"},{"value":"0,0E+00","module":"B4"},{"value":"0,0E+00","module":"B5"},{"value":"0,0E+00","module":"B6"},{"value":"0,0E+00","module":"B7"},{"value":"1,98E-01","module":"C1"},{"value":"1,04E+00","module":"C2"},{"value":"0,0E+00","module":"C3"},{"value":"6,34E-01","module":"C4"},{"value":"-7,74E-04","module":"D"}]},{"parameter":"HTP-c","unit":"CTUh","values":[{"value":"7,03E-10","module":"A1-A3"},{"value":"1,63E-10","module":"A4"},{"value":"7,71E-10","module":"A5"},{"value":"0,0E+00","module":"B1"},{"value":"0,0E+00","module":"B2"},{"value":"0,0E+00","module":"B3"},{"value":"0,0E+00","module":"B4"},{"value":"0,0E+00","module":"B5"},{"value":"0,0E+00","module":"B6"},{"value":"0,0E+00","module":"B7"},{"value":"9,71E-12","module":"C1"},{"value":"6,12E-11","module":"C2"},{"value":"0,0E+00","module":"C3"},{"value":"2,31E-11","module":"C4"},{"value":"-1,04E-13","module":"D"}]},{"parameter":"HTP-nc","unit":"CTUh","values":[{"value":"1,18E-08","module":"A1-A3"},{"value":"3,61E-09","module":"A4"},{"value":"7,25E-09","module":"A5"},{"value":"0,0E+00","module":"B1"},{"value":"0,0E+00","module":"B2"},{"value":"0,0E+00","module":"B3"},{"value":"0,0E+00","module":"B4"},{"value":"0,0E+00","module":"B5"},{"value":"0,0E+00","module":"B6"},{"value":"0,0E+00","module":"B7"},{"value":"6,75E-11","module":"C1"},{"value":"1,36E-09","module":"C2"},{"value":"0,0E+00","module":"C3"},{"value":"2,89E-10","module":"C4"},{"value":"-1,90E-12","module":"D"}]},{"parameter":"SQP","unit":"dimensionless","values":[{"value":"1,25E+01","module":"A1-A3"},{"value":"3,08E+00","module":"A4"},{"value":"2,60E+00","module":"A5"},{"value":"0,0E+00","module":"B1"},{"value":"0,0E+00","module":"B2"},{"value":"0,0E+00","module":"B3"},{"value":"0,0E+00","module":"B4"},{"value":"0,0E+00","module":"B5"},{"value":"0,0E+00","module":"B6"},{"value":"0,0E+00","module":"B7"},{"value":"2,80E-02","module":"C1"},{"value":"1,05E+00","module":"C2"},{"value":"0,0E+00","module":"C3"},{"value":"2,68E+00","module":"C4"},{"value":"-1,08E-03","module":"D"}]},{"parameter":"IRP","unit":"kgBq U235-eq.","values":[{"value":"9,76E-02","module":"A1-A3"},{"value":"6,89E-03","module":"A4"},{"value":"2,05E-02","module":"A5"},{"value":"0,0E+00","module":"B1"},{"value":"0,0E+00","module":"B2"},{"value":"0,0E+00","module":"B3"},{"value":"0,0E+00","module":"B4"},{"value":"0,0E+00","module":"B5"},{"value":"0,0E+00","module":"B6"},{"value":"0,0E+00","module":"B7"},{"value":"1,97E-04","module":"C1"},{"value":"3,32E-03","module":"C2"},{"value":"0,0E+00","module":"C3"},{"value":"8,56E-04","module":"C4"},{"value":"-5,21E-05","module":"D"}]}],"resource_use":[{"parameter":"PERE","unit":"MJ","values":[{"value":"6,91E+00","module":"A1-A3"},{"value":"7,70E-02","module":"A4"},{"value":"9,91E-01","module":"A5"},{"value":"0,0E+00","module":"B1"},{"value":"0,0E+00","module":"B2"},{"value":"0,0E+00","module":"B3"},{"value":"0,0E+00","module":"B4"},{"value":"0,0E+00","module":"B5"},{"value":"0,0E+00","module":"B6"},{"value":"0,0E+00","module":"B7"},{"value":"2,29E-03","module":"C1"},{"value":"3,45E-02","module":"C2"},{"value":"0,0E+00","module":"C3"},{"value":"4,24E+00","module":"C4"},{"value":"-2,41E-03","module":"D"}]},{"parameter":"PERM","unit":"MJ","values":[{"value":"4,75E+00","module":"A1-A3"},{"value":"0,0E+00","module":"A4"},{"value":"-5,13E-01","module":"A5"},{"value":"0,0E+00","module":"B1"},{"value":"0,0E+00","module":"B2"},{"value":"0,0E+00","module":"B3"},{"value":"0,0E+00","module":"B4"},{"value":"0,0E+00","module":"B5"},{"value":"0,0E+00","module":"B6"},{"value":"0,0E+00","module":"B7"},{"value":"0,0E+00","module":"C1"},{"value":"0,0E+00","module":"C2"},{"value":"0,0E+00","module":"C3"},{"value":"-4,23E+00","module":"C4"},{"value":"0,0E+00","module":"D"}]},{"parameter":"PERT","unit":"MJ","values":[{"value":"1,17E+01","module":"A1-A3"},{"value":"7,70E-02","module":"A4"},{"value":"4,78E-01","module":"A5"},{"value":"0,0E+00","module":"B1"},{"value":"0,0E+00","module":"B2"},{"value":"0,0E+00","module":"B3"},{"value":"0,0E+00","module":"B4"},{"value":"0,0E+00","module":"B5"},{"value":"0,0E+00","module":"B6"},{"value":"0,0E+00","module":"B7"},{"value":"2,29E-03","module":"C1"},{"value":"3,45E-02","module":"C2"},{"value":"0,0E+00","module":"C3"},{"value":"1,09E-02","module":"C4"},{"value":"-2,41E-03","module":"D"}]},{"parameter":"PENRE","unit":"MJ","values":[{"value":"2,11E+01","module":"A1-A3"},{"value":"5,09E+00","module":"A4"},{"value":"3,64E+00","module":"A5"},{"value":"0,0E+00","module":"B1"},{"value":"0,0E+00","module":"B2"},{"value":"0,0E+00","module":"B3"},{"value":"0,0E+00","module":"B4"},{"value":"0,0E+00","module":"B5"},{"value":"0,0E+00","module":"B6"},{"value":"0,0E+00","module":"B7"},{"value":"4,15E-01","module":"C1"},{"value":"2,06E+00","module":"C2"},{"value":"0,0E+00","module":"C3"},{"value":"1,37E+00","module":"C4"},{"value":"-6,90E-03","module":"D"}]},{"parameter":"PENRM","unit":"MJ","values":[{"value":"4,54E-02","module":"A1-A3"},{"value":"0,0E+00","module":"A4"},{"value":"-3,05E-02","module":"A5"},{"value":"0,0E+00","module":"B1"},{"value":"0,0E+00","module":"B2"},{"value":"0,0E+00","module":"B3"},{"value":"0,0E+00","module":"B4"},{"value":"0,0E+00","module":"B5"},{"value":"0,0E+00","module":"B6"},{"value":"0,0E+00","module":"B7"},{"value":"0,0E+00","module":"C1"},{"value":"0,0E+00","module":"C2"},{"value":"0,0E+00","module":"C3"},{"value":"-1,49E-02","module":"C4"},{"value":"0,0E+00","module":"D"}]},{"parameter":"PENRT","unit":"MJ","values":[{"value":"2,11E+01","module":"A1-A3"},{"value":"5,09E+00","module":"A4"},{"value":"3,61E+00","module":"A5"},{"value":"0,0E+00","module":"B1"},{"value":"0,0E+00","module":"B2"},{"value":"0,0E+00","module":"B3"},{"value":"0,0E+00","module":"B4"},{"value":"0,0E+00","module":"B5"},{"value":"0,0E+00","module":"B6"},{"value":"0,0E+00","module":"B7"},{"value":"4,15E-01","module":"C1"},{"value":"2,06E+00","module":"C2"},{"value":"0,0E+00","module":"C3"},{"value":"1,35E+00","module":"C4"},{"value":"-6,90E-03","module":"D"}]},{"parameter":"SM","unit":"kg","values":[{"value":"2,51E-01","module":"A1-A3"},{"value":"0,0E+00","module":"A4"},{"value":"1,25E-02","module":"A5"},{"value":"0,0E+00","module":"B1"},{"value":"0,0E+00","module":"B2"},{"value":"0,0E+00","module":"B3"},{"value":"0,0E+00","module":"B4"},{"value":"0,0E+00","module":"B5"},{"value":"0,0E+00","module":"B6"},{"value":"0,0E+00","module":"B7"},{"value":"0,0E+00","module":"C1"},{"value":"0,0E+00","module":"C2"},{"value":"0,0E+00","module":"C3"},{"value":"0,0E+00","module":"C4"},{"value":"0,0E+00","module":"D"}]},{"parameter":"RSF","unit":"MJ","values":[{"value":"0,0E+00","module":"A1-A3"},{"value":"0,0E+00","module":"A4"},{"value":"0,0E+00","module":"A5"},{"value":"0,0E+00","module":"B1"},{"value":"0,0E+00","module":"B2"},{"value":"0,0E+00","module":"B3"},{"value":"0,0E+00","module":"B4"},{"value":"0,0E+00","module":"B5"},{"value":"0,0E+00","module":"B6"},{"value":"0,0E+00","module":"B7"},{"value":"0,0E+00","module":"C1"},{"value":"0,0E+00","module":"C2"},{"value":"0,0E+00","module":"C3"},{"value":"0,0E+00","module":"C4"},{"value":"0,0E+00","module":"D"}]},{"parameter":"NRSF","unit":"MJ","values":[{"value":"0,0E+00","module":"A1-A3"},{"value":"0,0E+00","module":"A4"},{"value":"0,0E+00","module":"A5"},{"value":"0,0E+00","module":"B1"},{"value":"0,0E+00","module":"B2"},{"value":"0,0E+00","module":"B3"},{"value":"0,0E+00","module":"B4"},{"value":"0,0E+00","module":"B5"},{"value":"0,0E+00","module":"B6"},{"value":"0,0E+00","module":"B7"},{"value":"0,0E+00","module":"C1"},{"value":"0,0E+00","module":"C2"},{"value":"0,0E+00","module":"C3"},{"value":"0,0E+00","module":"C4"},{"value":"0,0E+00","module":"D"}]}],"end_of_life_waste":[{"parameter":"HWD","unit":"kg","values":[{"value":"8,60E-05","module":"A1-A3"},{"value":"3,24E-05","module":"A4"},{"value":"5,84E-05","module":"A5"},{"value":"0,0E+00","module":"B1"},{"value":"0,0E+00","module":"B2"},{"value":"0,0E+00","module":"B3"},{"value":"0,0E+00","module":"B4"},{"value":"0,0E+00","module":"B5"},{"value":"0,0E+00","module":"B6"},{"value":"0,0E+00","module":"B7"},{"value":"2,79E-06","module":"C1"},{"value":"1,31E-05","module":"C2"},{"value":"0,0E+00","module":"C3"},{"value":"7,16E-06","module":"C4"},{"value":"-2,21E-08","module":"D"}]},{"parameter":"NHWD","unit":"kg","values":[{"value":"2,34E-01","module":"A1-A3"},{"value":"2,53E-01","module":"A4"},{"value":"5,35E-01","module":"A5"},{"value":"0,0E+00","module":"B1"},{"value":"0,0E+00","module":"B2"},{"value":"0,0E+00","module":"B3"},{"value":"0,0E+00","module":"B4"},{"value":"0,0E+00","module":"B5"},{"value":"0,0E+00","module":"B6"},{"value":"0,0E+00","module":"B7"},{"value":"5,95E-04","module":"C1"},{"value":"8,48E-02","module":"C2"},{"value":"0,0E+00","module":"C3"},{"value":"8,92E+00","module":"C4"},{"value":"-2,92E-05","module":"D"}]},{"parameter":"RWD","unit":"kg","values":[{"value":"4,59E-05","module":"A1-A3"},{"value":"3,05E-06","module":"A4"},{"value":"9,81E-06","module":"A5"},{"value":"0,0E+00","module":"B1"},{"value":"0,0E+00","module":"B2"},{"value":"0,0E+00","module":"B3"},{"value":"0,0E+00","module":"B4"},{"value":"0,0E+00","module":"B5"},{"value":"0,0E+00","module":"B6"},{"value":"0,0E+00","module":"B7"},{"value":"8,15E-08","module":"C1"},{"value":"1,49E-06","module":"C2"},{"value":"0,0E+00","module":"C3"},{"value":"3,57E-07","module":"C4"},{"value":"-2,49E-08","module":"D"}]}],"end_of_life_flow":[{"parameter":"CRU","unit":"kg","values":[{"value":"0,0E+00","module":"A1-A3"},{"value":"0,0E+00","module":"A4"},{"value":"0,0E+00","module":"A5"},{"value":"0,0E+00","module":"B1"},{"value":"0,0E+00","module":"B2"},{"value":"0,0E+00","module":"B3"},{"value":"0,0E+00","module":"B4"},{"value":"0,0E+00","module":"B5"},{"value":"0,0E+00","module":"B6"},{"value":"0,0E+00","module":"B7"},{"value":"0,0E+00","module":"C1"},{"value":"0,0E+00","module":"C2"},{"value":"0,0E+00","module":"C3"},{"value":"0,0E+00","module":"C4"},{"value":"0,0E+00","module":"D"}]},{"parameter":"MFR","unit":"kg","values":[{"value":"0,0E+00","module":"A1-A3"},{"value":"0,0E+00","module":"A4"},{"value":"0,0E+00","module":"A5"},{"value":"0,0E+00","module":"B1"},{"value":"0,0E+00","module":"B2"},{"value":"0,0E+00","module":"B3"},{"value":"0,0E+00","module":"B4"},{"value":"0,0E+00","module":"B5"},{"value":"0,0E+00","module":"B6"},{"value":"0,0E+00","module":"B7"},{"value":"0,0E+00","module":"C1"},{"value":"0,0E+00","module":"C2"},{"value":"0,0E+00","module":"C3"},{"value":"0,0E+00","module":"C4"},{"value":"0,0E+00","module":"D"}]},{"parameter":"MER","unit":"kg","values":[{"value":"0,0E+00","module":"A1-A3"},{"value":"0,0E+00","module":"A4"},{"value":"0,0E+00","module":"A5"},{"value":"0,0E+00","module":"B1"},{"value":"0,0E+00","module":"B2"},{"value":"0,0E+00","module":"B3"},{"value":"0,0E+00","module":"B4"},{"value":"0,0E+00","module":"B5"},{"value":"0,0E+00","module":"B6"},{"value":"0,0E+00","module":"B7"},{"value":"0,0E+00","module":"C1"},{"value":"0,0E+00","module":"C2"},{"value":"0,0E+00","module":"C3"},{"value":"0,0E+00","module":"C4"},{"value":"0,0E+00","module":"D"}]},{"parameter":"EEE","unit":"MJ","values":[{"value":"0,0E+00","module":"A1-A3"},{"value":"0,0E+00","module":"A4"},{"value":"3,22E-03","module":"A5"},{"value":"0,0E+00","module":"B1"},{"value":"0,0E+00","module":"B2"},{"value":"0,0E+00","module":"B3"},{"value":"0,0E+00","module":"B4"},{"value":"0,0E+00","module":"B5"},{"value":"0,0E+00","module":"B6"},{"value":"0,0E+00","module":"B7"},{"value":"0,0E+00","module":"C1"},{"value":"0,0E+00","module":"C2"},{"value":"0,0E+00","module":"C3"},{"value":"0,0E+00","module":"C4"},{"value":"0,0E+00","module":"D"}]},{"parameter":"EET","unit":"MJ","values":[{"value":"0,0E+00","module":"A1-A3"},{"value":"0,0E+00","module":"A4"},{"value":"8,15E-03","module":"A5"},{"value":"0,0E+00","module":"B1"},{"value":"0,0E+00","module":"B2"},{"value":"0,0E+00","module":"B3"},{"value":"0,0E+00","module":"B4"},{"value":"0,0E+00","module":"B5"},{"value":"0,0E+00","module":"B6"},{"value":"0,0E+00","module":"B7"},{"value":"0,0E+00","module":"C1"},{"value":"0,0E+00","module":"C2"},{"value":"0,0E+00","module":"C3"},{"value":"0,0E+00","module":"C4"},{"value":"0,0E+00","module":"D"}]}]}