{"product_name":"Knauf-08-GKF-25mm; 22,8 kg / m\u00b2 ","epd_id":"BAU-EPD_Knauf-2025-08-ecoinvent-GKF_25","compliance":["EN 15804+A2 (EF 3.1)","ISO 14025"],"producer_name":"Knauf Gesellschaft m.b.H., \u00d6sterreich","environmental_impact":[{"parameter":"GWP-total","unit":"kg CO2-eq.","values":[{"value":"3,08E+00","module":"A1-A3"},{"value":"9,19E-01","module":"A4"},{"value":"5,47E-01","module":"A5"},{"value":"0,0E+00","module":"B1"},{"value":"0,0E+00","module":"B2"},{"value":"0,0E+00","module":"B3"},{"value":"0,0E+00","module":"B4"},{"value":"0,0E+00","module":"B5"},{"value":"0,0E+00","module":"B6"},{"value":"0,0E+00","module":"B7"},{"value":"8,12E-02","module":"C1"},{"value":"3,72E-01","module":"C2"},{"value":"0,0E+00","module":"C3"},{"value":"7,70E-01","module":"C4"},{"value":"-1,02E-03","module":"D"}]},{"parameter":"GWP-fossil","unit":"kg CO2-eq.","values":[{"value":"3,84E+00","module":"A1-A3"},{"value":"9,18E-01","module":"A4"},{"value":"4,15E-01","module":"A5"},{"value":"0,0E+00","module":"B1"},{"value":"0,0E+00","module":"B2"},{"value":"0,0E+00","module":"B3"},{"value":"0,0E+00","module":"B4"},{"value":"0,0E+00","module":"B5"},{"value":"0,0E+00","module":"B6"},{"value":"0,0E+00","module":"B7"},{"value":"8,12E-02","module":"C1"},{"value":"3,72E-01","module":"C2"},{"value":"0,0E+00","module":"C3"},{"value":"1,39E-01","module":"C4"},{"value":"-1,02E-03","module":"D"}]},{"parameter":"GWP-biogenic","unit":"kg CO2-eq.","values":[{"value":"-7,63E-01","module":"A1-A3"},{"value":"0,0E+00","module":"A4"},{"value":"1,31E-01","module":"A5"},{"value":"0,0E+00","module":"B1"},{"value":"0,0E+00","module":"B2"},{"value":"0,0E+00","module":"B3"},{"value":"0,0E+00","module":"B4"},{"value":"0,0E+00","module":"B5"},{"value":"0,0E+00","module":"B6"},{"value":"0,0E+00","module":"B7"},{"value":"0,0E+00","module":"C1"},{"value":"0,0E+00","module":"C2"},{"value":"0,0E+00","module":"C3"},{"value":"6,32E-01","module":"C4"},{"value":"0,0E+00","module":"D"}]},{"parameter":"GWP-luluc","unit":"kg CO2-eq.","values":[{"value":"1,02E-02","module":"A1-A3"},{"value":"4,53E-04","module":"A4"},{"value":"7,00E-04","module":"A5"},{"value":"0,0E+00","module":"B1"},{"value":"0,0E+00","module":"B2"},{"value":"0,0E+00","module":"B3"},{"value":"0,0E+00","module":"B4"},{"value":"0,0E+00","module":"B5"},{"value":"0,0E+00","module":"B6"},{"value":"0,0E+00","module":"B7"},{"value":"9,14E-06","module":"C1"},{"value":"1,71E-04","module":"C2"},{"value":"0,0E+00","module":"C3"},{"value":"8,37E-05","module":"C4"},{"value":"-5,91E-07","module":"D"}]},{"parameter":"ODP","unit":"kg CFC-11-eq.","values":[{"value":"1,61E-07","module":"A1-A3"},{"value":"2,00E-08","module":"A4"},{"value":"1,52E-08","module":"A5"},{"value":"0,0E+00","module":"B1"},{"value":"0,0E+00","module":"B2"},{"value":"0,0E+00","module":"B3"},{"value":"0,0E+00","module":"B4"},{"value":"0,0E+00","module":"B5"},{"value":"0,0E+00","module":"B6"},{"value":"0,0E+00","module":"B7"},{"value":"1,29E-09","module":"C1"},{"value":"8,15E-09","module":"C2"},{"value":"0,0E+00","module":"C3"},{"value":"4,02E-09","module":"C4"},{"value":"-4,35E-11","module":"D"}]},{"parameter":"AP","unit":"mol H+-eq.","values":[{"value":"9,58E-03","module":"A1-A3"},{"value":"2,01E-03","module":"A4"},{"value":"1,47E-03","module":"A5"},{"value":"0,0E+00","module":"B1"},{"value":"0,0E+00","module":"B2"},{"value":"0,0E+00","module":"B3"},{"value":"0,0E+00","module":"B4"},{"value":"0,0E+00","module":"B5"},{"value":"0,0E+00","module":"B6"},{"value":"0,0E+00","module":"B7"},{"value":"7,53E-04","module":"C1"},{"value":"1,46E-03","module":"C2"},{"value":"0,0E+00","module":"C3"},{"value":"1,04E-03","module":"C4"},{"value":"-1,80E-06","module":"D"}]},{"parameter":"POCP","unit":"kg NMVOC-eq.","values":[{"value":"1,19E-02","module":"A1-A3"},{"value":"3,12E-03","module":"A4"},{"value":"1,66E-03","module":"A5"},{"value":"0,0E+00","module":"B1"},{"value":"0,0E+00","module":"B2"},{"value":"0,0E+00","module":"B3"},{"value":"0,0E+00","module":"B4"},{"value":"0,0E+00","module":"B5"},{"value":"0,0E+00","module":"B6"},{"value":"0,0E+00","module":"B7"},{"value":"1,12E-03","module":"C1"},{"value":"2,15E-03","module":"C2"},{"value":"0,0E+00","module":"C3"},{"value":"1,50E-03","module":"C4"},{"value":"-2,23E-06","module":"D"}]},{"parameter":"ADPE","unit":"kg Sb-eq.","values":[{"value":"3,37E-05","module":"A1-A3"},{"value":"3,00E-06","module":"A4"},{"value":"9,74E-06","module":"A5"},{"value":"0,0E+00","module":"B1"},{"value":"0,0E+00","module":"B2"},{"value":"0,0E+00","module":"B3"},{"value":"0,0E+00","module":"B4"},{"value":"0,0E+00","module":"B5"},{"value":"0,0E+00","module":"B6"},{"value":"0,0E+00","module":"B7"},{"value":"2,84E-08","module":"C1"},{"value":"1,19E-06","module":"C2"},{"value":"0,0E+00","module":"C3"},{"value":"1,93E-07","module":"C4"},{"value":"-1,44E-09","module":"D"}]},{"parameter":"ADPF","unit":"MJ","values":[{"value":"5,81E+01","module":"A1-A3"},{"value":"1,30E+01","module":"A4"},{"value":"5,97E+00","module":"A5"},{"value":"0,0E+00","module":"B1"},{"value":"0,0E+00","module":"B2"},{"value":"0,0E+00","module":"B3"},{"value":"0,0E+00","module":"B4"},{"value":"0,0E+00","module":"B5"},{"value":"0,0E+00","module":"B6"},{"value":"0,0E+00","module":"B7"},{"value":"1,06E+00","module":"C1"},{"value":"5,27E+00","module":"C2"},{"value":"0,0E+00","module":"C3"},{"value":"3,46E+00","module":"C4"},{"value":"-1,55E-02","module":"D"}]},{"parameter":"WDP","unit":"m3 world-eq. deprived","values":[{"value":"9,26E-01","module":"A1-A3"},{"value":"5,38E-02","module":"A4"},{"value":"1,04E-01","module":"A5"},{"value":"0,0E+00","module":"B1"},{"value":"0,0E+00","module":"B2"},{"value":"0,0E+00","module":"B3"},{"value":"0,0E+00","module":"B4"},{"value":"0,0E+00","module":"B5"},{"value":"0,0E+00","module":"B6"},{"value":"0,0E+00","module":"B7"},{"value":"2,29E-03","module":"C1"},{"value":"2,00E-02","module":"C2"},{"value":"0,0E+00","module":"C3"},{"value":"1,53E-01","module":"C4"},{"value":"-1,32E-04","module":"D"}]},{"parameter":"EP-freshwater","unit":"kg P-eq.","values":[{"value":"4,71E-04","module":"A1-A3"},{"value":"6,53E-05","module":"A4"},{"value":"1,03E-04","module":"A5"},{"value":"0,0E+00","module":"B1"},{"value":"0,0E+00","module":"B2"},{"value":"0,0E+00","module":"B3"},{"value":"0,0E+00","module":"B4"},{"value":"0,0E+00","module":"B5"},{"value":"0,0E+00","module":"B6"},{"value":"0,0E+00","module":"B7"},{"value":"2,49E-06","module":"C1"},{"value":"2,58E-05","module":"C2"},{"value":"0,0E+00","module":"C3"},{"value":"1,15E-05","module":"C4"},{"value":"-5,22E-07","module":"D"}]},{"parameter":"EP-marine","unit":"kg N-eq.","values":[{"value":"3,16E-03","module":"A1-A3"},{"value":"5,06E-04","module":"A4"},{"value":"4,44E-04","module":"A5"},{"value":"0,0E+00","module":"B1"},{"value":"0,0E+00","module":"B2"},{"value":"0,0E+00","module":"B3"},{"value":"0,0E+00","module":"B4"},{"value":"0,0E+00","module":"B5"},{"value":"0,0E+00","module":"B6"},{"value":"0,0E+00","module":"B7"},{"value":"3,49E-04","module":"C1"},{"value":"5,54E-04","module":"C2"},{"value":"0,0E+00","module":"C3"},{"value":"4,01E-04","module":"C4"},{"value":"-5,20E-07","module":"D"}]},{"parameter":"EP-terrestrial","unit":"mol N-eq.","values":[{"value":"3,26E-02","module":"A1-A3"},{"value":"5,14E-03","module":"A4"},{"value":"4,49E-03","module":"A5"},{"value":"0,0E+00","module":"B1"},{"value":"0,0E+00","module":"B2"},{"value":"0,0E+00","module":"B3"},{"value":"0,0E+00","module":"B4"},{"value":"0,0E+00","module":"B5"},{"value":"0,0E+00","module":"B6"},{"value":"0,0E+00","module":"B7"},{"value":"3,79E-03","module":"C1"},{"value":"5,91E-03","module":"C2"},{"value":"0,0E+00","module":"C3"},{"value":"4,30E-03","module":"C4"},{"value":"-4,82E-06","module":"D"}]}],"additional_environmental_impact":[{"parameter":"PM","unit":"Disease incidence","values":[{"value":"1,49E-07","module":"A1-A3"},{"value":"6,84E-08","module":"A4"},{"value":"2,31E-08","module":"A5"},{"value":"0,0E+00","module":"B1"},{"value":"0,0E+00","module":"B2"},{"value":"0,0E+00","module":"B3"},{"value":"0,0E+00","module":"B4"},{"value":"0,0E+00","module":"B5"},{"value":"0,0E+00","module":"B6"},{"value":"0,0E+00","module":"B7"},{"value":"2,10E-08","module":"C1"},{"value":"2,62E-08","module":"C2"},{"value":"0,0E+00","module":"C3"},{"value":"1,93E-07","module":"C4"},{"value":"-8,45E-12","module":"D"}]},{"parameter":"ETP-fw","unit":"CTUe","values":[{"value":"1,12E+01","module":"A1-A3"},{"value":"6,45E+00","module":"A4"},{"value":"3,76E+00","module":"A5"},{"value":"0,0E+00","module":"B1"},{"value":"0,0E+00","module":"B2"},{"value":"0,0E+00","module":"B3"},{"value":"0,0E+00","module":"B4"},{"value":"0,0E+00","module":"B5"},{"value":"0,0E+00","module":"B6"},{"value":"0,0E+00","module":"B7"},{"value":"5,08E-01","module":"C1"},{"value":"2,67E+00","module":"C2"},{"value":"0,0E+00","module":"C3"},{"value":"1,62E+00","module":"C4"},{"value":"-1,73E-03","module":"D"}]},{"parameter":"HTP-c","unit":"CTUh","values":[{"value":"1,79E-09","module":"A1-A3"},{"value":"4,19E-10","module":"A4"},{"value":"8,35E-10","module":"A5"},{"value":"0,0E+00","module":"B1"},{"value":"0,0E+00","module":"B2"},{"value":"0,0E+00","module":"B3"},{"value":"0,0E+00","module":"B4"},{"value":"0,0E+00","module":"B5"},{"value":"0,0E+00","module":"B6"},{"value":"0,0E+00","module":"B7"},{"value":"2,49E-11","module":"C1"},{"value":"1,57E-10","module":"C2"},{"value":"0,0E+00","module":"C3"},{"value":"5,90E-11","module":"C4"},{"value":"-2,33E-13","module":"D"}]},{"parameter":"HTP-nc","unit":"CTUh","values":[{"value":"2,90E-08","module":"A1-A3"},{"value":"9,25E-09","module":"A4"},{"value":"8,42E-09","module":"A5"},{"value":"0,0E+00","module":"B1"},{"value":"0,0E+00","module":"B2"},{"value":"0,0E+00","module":"B3"},{"value":"0,0E+00","module":"B4"},{"value":"0,0E+00","module":"B5"},{"value":"0,0E+00","module":"B6"},{"value":"0,0E+00","module":"B7"},{"value":"1,73E-10","module":"C1"},{"value":"3,50E-09","module":"C2"},{"value":"0,0E+00","module":"C3"},{"value":"7,39E-10","module":"C4"},{"value":"-4,26E-12","module":"D"}]},{"parameter":"SQP","unit":"dimensionless","values":[{"value":"-5,04E+00","module":"A1-A3"},{"value":"7,88E+00","module":"A4"},{"value":"2,17E+00","module":"A5"},{"value":"0,0E+00","module":"B1"},{"value":"0,0E+00","module":"B2"},{"value":"0,0E+00","module":"B3"},{"value":"0,0E+00","module":"B4"},{"value":"0,0E+00","module":"B5"},{"value":"0,0E+00","module":"B6"},{"value":"0,0E+00","module":"B7"},{"value":"7,17E-02","module":"C1"},{"value":"2,70E+00","module":"C2"},{"value":"0,0E+00","module":"C3"},{"value":"6,86E+00","module":"C4"},{"value":"-2,41E-03","module":"D"}]},{"parameter":"IRP","unit":"kgBq U235-eq.","values":[{"value":"1,54E-01","module":"A1-A3"},{"value":"1,77E-02","module":"A4"},{"value":"2,39E-02","module":"A5"},{"value":"0,0E+00","module":"B1"},{"value":"0,0E+00","module":"B2"},{"value":"0,0E+00","module":"B3"},{"value":"0,0E+00","module":"B4"},{"value":"0,0E+00","module":"B5"},{"value":"0,0E+00","module":"B6"},{"value":"0,0E+00","module":"B7"},{"value":"5,05E-04","module":"C1"},{"value":"8,51E-03","module":"C2"},{"value":"0,0E+00","module":"C3"},{"value":"2,19E-03","module":"C4"},{"value":"-1,17E-04","module":"D"}]}],"resource_use":[{"parameter":"PERE","unit":"MJ","values":[{"value":"9,57E+00","module":"A1-A3"},{"value":"1,97E-01","module":"A4"},{"value":"1,75E+00","module":"A5"},{"value":"0,0E+00","module":"B1"},{"value":"0,0E+00","module":"B2"},{"value":"0,0E+00","module":"B3"},{"value":"0,0E+00","module":"B4"},{"value":"0,0E+00","module":"B5"},{"value":"0,0E+00","module":"B6"},{"value":"0,0E+00","module":"B7"},{"value":"5,86E-03","module":"C1"},{"value":"8,84E-02","module":"C2"},{"value":"0,0E+00","module":"C3"},{"value":"4,60E+00","module":"C4"},{"value":"-5,41E-03","module":"D"}]},{"parameter":"PERM","unit":"MJ","values":[{"value":"5,72E+00","module":"A1-A3"},{"value":"0,0E+00","module":"A4"},{"value":"-1,15E+00","module":"A5"},{"value":"0,0E+00","module":"B1"},{"value":"0,0E+00","module":"B2"},{"value":"0,0E+00","module":"B3"},{"value":"0,0E+00","module":"B4"},{"value":"0,0E+00","module":"B5"},{"value":"0,0E+00","module":"B6"},{"value":"0,0E+00","module":"B7"},{"value":"0,0E+00","module":"C1"},{"value":"0,0E+00","module":"C2"},{"value":"0,0E+00","module":"C3"},{"value":"-4,57E+00","module":"C4"},{"value":"0,0E+00","module":"D"}]},{"parameter":"PERT","unit":"MJ","values":[{"value":"1,53E+01","module":"A1-A3"},{"value":"1,97E-01","module":"A4"},{"value":"5,95E-01","module":"A5"},{"value":"0,0E+00","module":"B1"},{"value":"0,0E+00","module":"B2"},{"value":"0,0E+00","module":"B3"},{"value":"0,0E+00","module":"B4"},{"value":"0,0E+00","module":"B5"},{"value":"0,0E+00","module":"B6"},{"value":"0,0E+00","module":"B7"},{"value":"5,86E-03","module":"C1"},{"value":"8,84E-02","module":"C2"},{"value":"0,0E+00","module":"C3"},{"value":"2,80E-02","module":"C4"},{"value":"-5,41E-03","module":"D"}]},{"parameter":"PENRE","unit":"MJ","values":[{"value":"5,80E+01","module":"A1-A3"},{"value":"1,30E+01","module":"A4"},{"value":"6,04E+00","module":"A5"},{"value":"0,0E+00","module":"B1"},{"value":"0,0E+00","module":"B2"},{"value":"0,0E+00","module":"B3"},{"value":"0,0E+00","module":"B4"},{"value":"0,0E+00","module":"B5"},{"value":"0,0E+00","module":"B6"},{"value":"0,0E+00","module":"B7"},{"value":"1,06E+00","module":"C1"},{"value":"5,27E+00","module":"C2"},{"value":"0,0E+00","module":"C3"},{"value":"3,52E+00","module":"C4"},{"value":"-1,55E-02","module":"D"}]},{"parameter":"PENRM","unit":"MJ","values":[{"value":"1,35E-01","module":"A1-A3"},{"value":"0,0E+00","module":"A4"},{"value":"-7,26E-02","module":"A5"},{"value":"0,0E+00","module":"B1"},{"value":"0,0E+00","module":"B2"},{"value":"0,0E+00","module":"B3"},{"value":"0,0E+00","module":"B4"},{"value":"0,0E+00","module":"B5"},{"value":"0,0E+00","module":"B6"},{"value":"0,0E+00","module":"B7"},{"value":"0,0E+00","module":"C1"},{"value":"0,0E+00","module":"C2"},{"value":"0,0E+00","module":"C3"},{"value":"-6,25E-02","module":"C4"},{"value":"0,0E+00","module":"D"}]},{"parameter":"PENRT","unit":"MJ","values":[{"value":"5,81E+01","module":"A1-A3"},{"value":"1,30E+01","module":"A4"},{"value":"5,97E+00","module":"A5"},{"value":"0,0E+00","module":"B1"},{"value":"0,0E+00","module":"B2"},{"value":"0,0E+00","module":"B3"},{"value":"0,0E+00","module":"B4"},{"value":"0,0E+00","module":"B5"},{"value":"0,0E+00","module":"B6"},{"value":"0,0E+00","module":"B7"},{"value":"1,06E+00","module":"C1"},{"value":"5,27E+00","module":"C2"},{"value":"0,0E+00","module":"C3"},{"value":"3,46E+00","module":"C4"},{"value":"-1,55E-02","module":"D"}]},{"parameter":"SM","unit":"kg","values":[{"value":"2,95E-01","module":"A1-A3"},{"value":"0,0E+00","module":"A4"},{"value":"1,47E-02","module":"A5"},{"value":"0,0E+00","module":"B1"},{"value":"0,0E+00","module":"B2"},{"value":"0,0E+00","module":"B3"},{"value":"0,0E+00","module":"B4"},{"value":"0,0E+00","module":"B5"},{"value":"0,0E+00","module":"B6"},{"value":"0,0E+00","module":"B7"},{"value":"0,0E+00","module":"C1"},{"value":"0,0E+00","module":"C2"},{"value":"0,0E+00","module":"C3"},{"value":"0,0E+00","module":"C4"},{"value":"0,0E+00","module":"D"}]},{"parameter":"RSF","unit":"MJ","values":[{"value":"0,0E+00","module":"A1-A3"},{"value":"0,0E+00","module":"A4"},{"value":"0,0E+00","module":"A5"},{"value":"0,0E+00","module":"B1"},{"value":"0,0E+00","module":"B2"},{"value":"0,0E+00","module":"B3"},{"value":"0,0E+00","module":"B4"},{"value":"0,0E+00","module":"B5"},{"value":"0,0E+00","module":"B6"},{"value":"0,0E+00","module":"B7"},{"value":"0,0E+00","module":"C1"},{"value":"0,0E+00","module":"C2"},{"value":"0,0E+00","module":"C3"},{"value":"0,0E+00","module":"C4"},{"value":"0,0E+00","module":"D"}]},{"parameter":"NRSF","unit":"MJ","values":[{"value":"0,0E+00","module":"A1-A3"},{"value":"0,0E+00","module":"A4"},{"value":"0,0E+00","module":"A5"},{"value":"0,0E+00","module":"B1"},{"value":"0,0E+00","module":"B2"},{"value":"0,0E+00","module":"B3"},{"value":"0,0E+00","module":"B4"},{"value":"0,0E+00","module":"B5"},{"value":"0,0E+00","module":"B6"},{"value":"0,0E+00","module":"B7"},{"value":"0,0E+00","module":"C1"},{"value":"0,0E+00","module":"C2"},{"value":"0,0E+00","module":"C3"},{"value":"0,0E+00","module":"C4"},{"value":"0,0E+00","module":"D"}]}],"end_of_life_waste":[{"parameter":"HWD","unit":"kg","values":[{"value":"2,48E-04","module":"A1-A3"},{"value":"8,30E-05","module":"A4"},{"value":"6,96E-05","module":"A5"},{"value":"0,0E+00","module":"B1"},{"value":"0,0E+00","module":"B2"},{"value":"0,0E+00","module":"B3"},{"value":"0,0E+00","module":"B4"},{"value":"0,0E+00","module":"B5"},{"value":"0,0E+00","module":"B6"},{"value":"0,0E+00","module":"B7"},{"value":"7,16E-06","module":"C1"},{"value":"3,35E-05","module":"C2"},{"value":"0,0E+00","module":"C3"},{"value":"1,83E-05","module":"C4"},{"value":"-4,95E-08","module":"D"}]},{"parameter":"NHWD","unit":"kg","values":[{"value":"5,63E-01","module":"A1-A3"},{"value":"6,48E-01","module":"A4"},{"value":"1,27E+00","module":"A5"},{"value":"0,0E+00","module":"B1"},{"value":"0,0E+00","module":"B2"},{"value":"0,0E+00","module":"B3"},{"value":"0,0E+00","module":"B4"},{"value":"0,0E+00","module":"B5"},{"value":"0,0E+00","module":"B6"},{"value":"0,0E+00","module":"B7"},{"value":"1,52E-03","module":"C1"},{"value":"2,17E-01","module":"C2"},{"value":"0,0E+00","module":"C3"},{"value":"2,28E+01","module":"C4"},{"value":"-6,55E-05","module":"D"}]},{"parameter":"RWD","unit":"kg","values":[{"value":"7,18E-05","module":"A1-A3"},{"value":"7,81E-06","module":"A4"},{"value":"1,14E-05","module":"A5"},{"value":"0,0E+00","module":"B1"},{"value":"0,0E+00","module":"B2"},{"value":"0,0E+00","module":"B3"},{"value":"0,0E+00","module":"B4"},{"value":"0,0E+00","module":"B5"},{"value":"0,0E+00","module":"B6"},{"value":"0,0E+00","module":"B7"},{"value":"2,09E-07","module":"C1"},{"value":"3,81E-06","module":"C2"},{"value":"0,0E+00","module":"C3"},{"value":"9,14E-07","module":"C4"},{"value":"-5,58E-08","module":"D"}]}],"end_of_life_flow":[{"parameter":"CRU","unit":"kg","values":[{"value":"0,0E+00","module":"A1-A3"},{"value":"0,0E+00","module":"A4"},{"value":"0,0E+00","module":"A5"},{"value":"0,0E+00","module":"B1"},{"value":"0,0E+00","module":"B2"},{"value":"0,0E+00","module":"B3"},{"value":"0,0E+00","module":"B4"},{"value":"0,0E+00","module":"B5"},{"value":"0,0E+00","module":"B6"},{"value":"0,0E+00","module":"B7"},{"value":"0,0E+00","module":"C1"},{"value":"0,0E+00","module":"C2"},{"value":"0,0E+00","module":"C3"},{"value":"0,0E+00","module":"C4"},{"value":"0,0E+00","module":"D"}]},{"parameter":"MFR","unit":"kg","values":[{"value":"0,0E+00","module":"A1-A3"},{"value":"0,0E+00","module":"A4"},{"value":"0,0E+00","module":"A5"},{"value":"0,0E+00","module":"B1"},{"value":"0,0E+00","module":"B2"},{"value":"0,0E+00","module":"B3"},{"value":"0,0E+00","module":"B4"},{"value":"0,0E+00","module":"B5"},{"value":"0,0E+00","module":"B6"},{"value":"0,0E+00","module":"B7"},{"value":"0,0E+00","module":"C1"},{"value":"0,0E+00","module":"C2"},{"value":"0,0E+00","module":"C3"},{"value":"0,0E+00","module":"C4"},{"value":"0,0E+00","module":"D"}]},{"parameter":"MER","unit":"kg","values":[{"value":"0,0E+00","module":"A1-A3"},{"value":"0,0E+00","module":"A4"},{"value":"0,0E+00","module":"A5"},{"value":"0,0E+00","module":"B1"},{"value":"0,0E+00","module":"B2"},{"value":"0,0E+00","module":"B3"},{"value":"0,0E+00","module":"B4"},{"value":"0,0E+00","module":"B5"},{"value":"0,0E+00","module":"B6"},{"value":"0,0E+00","module":"B7"},{"value":"0,0E+00","module":"C1"},{"value":"0,0E+00","module":"C2"},{"value":"0,0E+00","module":"C3"},{"value":"0,0E+00","module":"C4"},{"value":"0,0E+00","module":"D"}]},{"parameter":"EEE","unit":"MJ","values":[{"value":"0,0E+00","module":"A1-A3"},{"value":"0,0E+00","module":"A4"},{"value":"7,23E-03","module":"A5"},{"value":"0,0E+00","module":"B1"},{"value":"0,0E+00","module":"B2"},{"value":"0,0E+00","module":"B3"},{"value":"0,0E+00","module":"B4"},{"value":"0,0E+00","module":"B5"},{"value":"0,0E+00","module":"B6"},{"value":"0,0E+00","module":"B7"},{"value":"0,0E+00","module":"C1"},{"value":"0,0E+00","module":"C2"},{"value":"0,0E+00","module":"C3"},{"value":"0,0E+00","module":"C4"},{"value":"0,0E+00","module":"D"}]},{"parameter":"EET","unit":"MJ","values":[{"value":"0,0E+00","module":"A1-A3"},{"value":"0,0E+00","module":"A4"},{"value":"1,83E-02","module":"A5"},{"value":"0,0E+00","module":"B1"},{"value":"0,0E+00","module":"B2"},{"value":"0,0E+00","module":"B3"},{"value":"0,0E+00","module":"B4"},{"value":"0,0E+00","module":"B5"},{"value":"0,0E+00","module":"B6"},{"value":"0,0E+00","module":"B7"},{"value":"0,0E+00","module":"C1"},{"value":"0,0E+00","module":"C2"},{"value":"0,0E+00","module":"C3"},{"value":"0,0E+00","module":"C4"},{"value":"0,0E+00","module":"D"}]}]}