{"product_name":"Knauf-16-Diamant-SX-12,5mm; 13,8 kg / m\u00b2 ","epd_id":"BAU-EPD_Knauf-2025-16-ecoinvent-Diamant SX_12,5","compliance":["EN 15804+A2 (EF 3.1)","ISO 14025"],"producer_name":"Knauf Gesellschaft m.b.H., \u00d6sterreich","environmental_impact":[{"parameter":"GWP-total","unit":"kg CO2-eq.","values":[{"value":"1,54E+00","module":"A1-A3"},{"value":"5,56E-01","module":"A4"},{"value":"4,12E-01","module":"A5"},{"value":"0,0E+00","module":"B1"},{"value":"0,0E+00","module":"B2"},{"value":"0,0E+00","module":"B3"},{"value":"0,0E+00","module":"B4"},{"value":"0,0E+00","module":"B5"},{"value":"0,0E+00","module":"B6"},{"value":"0,0E+00","module":"B7"},{"value":"4,92E-02","module":"C1"},{"value":"2,25E-01","module":"C2"},{"value":"0,0E+00","module":"C3"},{"value":"8,24E-01","module":"C4"},{"value":"-7,07E-04","module":"D"}]},{"parameter":"GWP-fossil","unit":"kg CO2-eq.","values":[{"value":"2,33E+00","module":"A1-A3"},{"value":"5,56E-01","module":"A4"},{"value":"3,19E-01","module":"A5"},{"value":"0,0E+00","module":"B1"},{"value":"0,0E+00","module":"B2"},{"value":"0,0E+00","module":"B3"},{"value":"0,0E+00","module":"B4"},{"value":"0,0E+00","module":"B5"},{"value":"0,0E+00","module":"B6"},{"value":"0,0E+00","module":"B7"},{"value":"4,92E-02","module":"C1"},{"value":"2,25E-01","module":"C2"},{"value":"0,0E+00","module":"C3"},{"value":"8,40E-02","module":"C4"},{"value":"-7,06E-04","module":"D"}]},{"parameter":"GWP-biogenic","unit":"kg CO2-eq.","values":[{"value":"-8,31E-01","module":"A1-A3"},{"value":"0,0E+00","module":"A4"},{"value":"9,09E-02","module":"A5"},{"value":"0,0E+00","module":"B1"},{"value":"0,0E+00","module":"B2"},{"value":"0,0E+00","module":"B3"},{"value":"0,0E+00","module":"B4"},{"value":"0,0E+00","module":"B5"},{"value":"0,0E+00","module":"B6"},{"value":"0,0E+00","module":"B7"},{"value":"0,0E+00","module":"C1"},{"value":"0,0E+00","module":"C2"},{"value":"0,0E+00","module":"C3"},{"value":"7,40E-01","module":"C4"},{"value":"0,0E+00","module":"D"}]},{"parameter":"GWP-luluc","unit":"kg CO2-eq.","values":[{"value":"4,25E-02","module":"A1-A3"},{"value":"2,74E-04","module":"A4"},{"value":"2,30E-03","module":"A5"},{"value":"0,0E+00","module":"B1"},{"value":"0,0E+00","module":"B2"},{"value":"0,0E+00","module":"B3"},{"value":"0,0E+00","module":"B4"},{"value":"0,0E+00","module":"B5"},{"value":"0,0E+00","module":"B6"},{"value":"0,0E+00","module":"B7"},{"value":"5,53E-06","module":"C1"},{"value":"1,04E-04","module":"C2"},{"value":"0,0E+00","module":"C3"},{"value":"5,07E-05","module":"C4"},{"value":"-4,09E-07","module":"D"}]},{"parameter":"ODP","unit":"kg CFC-11-eq.","values":[{"value":"8,68E-08","module":"A1-A3"},{"value":"1,21E-08","module":"A4"},{"value":"1,10E-08","module":"A5"},{"value":"0,0E+00","module":"B1"},{"value":"0,0E+00","module":"B2"},{"value":"0,0E+00","module":"B3"},{"value":"0,0E+00","module":"B4"},{"value":"0,0E+00","module":"B5"},{"value":"0,0E+00","module":"B6"},{"value":"0,0E+00","module":"B7"},{"value":"7,82E-10","module":"C1"},{"value":"4,93E-09","module":"C2"},{"value":"0,0E+00","module":"C3"},{"value":"2,43E-09","module":"C4"},{"value":"-3,01E-11","module":"D"}]},{"parameter":"AP","unit":"mol H+-eq.","values":[{"value":"9,71E-03","module":"A1-A3"},{"value":"1,21E-03","module":"A4"},{"value":"1,38E-03","module":"A5"},{"value":"0,0E+00","module":"B1"},{"value":"0,0E+00","module":"B2"},{"value":"0,0E+00","module":"B3"},{"value":"0,0E+00","module":"B4"},{"value":"0,0E+00","module":"B5"},{"value":"0,0E+00","module":"B6"},{"value":"0,0E+00","module":"B7"},{"value":"4,56E-04","module":"C1"},{"value":"8,83E-04","module":"C2"},{"value":"0,0E+00","module":"C3"},{"value":"6,33E-04","module":"C4"},{"value":"-1,24E-06","module":"D"}]},{"parameter":"POCP","unit":"kg NMVOC-eq.","values":[{"value":"8,93E-03","module":"A1-A3"},{"value":"1,89E-03","module":"A4"},{"value":"1,37E-03","module":"A5"},{"value":"0,0E+00","module":"B1"},{"value":"0,0E+00","module":"B2"},{"value":"0,0E+00","module":"B3"},{"value":"0,0E+00","module":"B4"},{"value":"0,0E+00","module":"B5"},{"value":"0,0E+00","module":"B6"},{"value":"0,0E+00","module":"B7"},{"value":"6,80E-04","module":"C1"},{"value":"1,30E-03","module":"C2"},{"value":"0,0E+00","module":"C3"},{"value":"9,06E-04","module":"C4"},{"value":"-1,54E-06","module":"D"}]},{"parameter":"ADPE","unit":"kg Sb-eq.","values":[{"value":"4,57E-05","module":"A1-A3"},{"value":"1,82E-06","module":"A4"},{"value":"1,03E-05","module":"A5"},{"value":"0,0E+00","module":"B1"},{"value":"0,0E+00","module":"B2"},{"value":"0,0E+00","module":"B3"},{"value":"0,0E+00","module":"B4"},{"value":"0,0E+00","module":"B5"},{"value":"0,0E+00","module":"B6"},{"value":"0,0E+00","module":"B7"},{"value":"1,72E-08","module":"C1"},{"value":"7,22E-07","module":"C2"},{"value":"0,0E+00","module":"C3"},{"value":"1,17E-07","module":"C4"},{"value":"-9,95E-10","module":"D"}]},{"parameter":"ADPF","unit":"MJ","values":[{"value":"3,51E+01","module":"A1-A3"},{"value":"7,89E+00","module":"A4"},{"value":"4,49E+00","module":"A5"},{"value":"0,0E+00","module":"B1"},{"value":"0,0E+00","module":"B2"},{"value":"0,0E+00","module":"B3"},{"value":"0,0E+00","module":"B4"},{"value":"0,0E+00","module":"B5"},{"value":"0,0E+00","module":"B6"},{"value":"0,0E+00","module":"B7"},{"value":"6,44E-01","module":"C1"},{"value":"3,19E+00","module":"C2"},{"value":"0,0E+00","module":"C3"},{"value":"2,09E+00","module":"C4"},{"value":"-1,07E-02","module":"D"}]},{"parameter":"WDP","unit":"m3 world-eq. deprived","values":[{"value":"1,61E+00","module":"A1-A3"},{"value":"3,25E-02","module":"A4"},{"value":"1,34E-01","module":"A5"},{"value":"0,0E+00","module":"B1"},{"value":"0,0E+00","module":"B2"},{"value":"0,0E+00","module":"B3"},{"value":"0,0E+00","module":"B4"},{"value":"0,0E+00","module":"B5"},{"value":"0,0E+00","module":"B6"},{"value":"0,0E+00","module":"B7"},{"value":"1,39E-03","module":"C1"},{"value":"1,21E-02","module":"C2"},{"value":"0,0E+00","module":"C3"},{"value":"9,24E-02","module":"C4"},{"value":"-9,16E-05","module":"D"}]},{"parameter":"EP-freshwater","unit":"kg P-eq.","values":[{"value":"8,53E-04","module":"A1-A3"},{"value":"3,95E-05","module":"A4"},{"value":"1,21E-04","module":"A5"},{"value":"0,0E+00","module":"B1"},{"value":"0,0E+00","module":"B2"},{"value":"0,0E+00","module":"B3"},{"value":"0,0E+00","module":"B4"},{"value":"0,0E+00","module":"B5"},{"value":"0,0E+00","module":"B6"},{"value":"0,0E+00","module":"B7"},{"value":"1,51E-06","module":"C1"},{"value":"1,56E-05","module":"C2"},{"value":"0,0E+00","module":"C3"},{"value":"6,99E-06","module":"C4"},{"value":"-3,61E-07","module":"D"}]},{"parameter":"EP-marine","unit":"kg N-eq.","values":[{"value":"3,60E-03","module":"A1-A3"},{"value":"3,06E-04","module":"A4"},{"value":"4,29E-04","module":"A5"},{"value":"0,0E+00","module":"B1"},{"value":"0,0E+00","module":"B2"},{"value":"0,0E+00","module":"B3"},{"value":"0,0E+00","module":"B4"},{"value":"0,0E+00","module":"B5"},{"value":"0,0E+00","module":"B6"},{"value":"0,0E+00","module":"B7"},{"value":"2,11E-04","module":"C1"},{"value":"3,35E-04","module":"C2"},{"value":"0,0E+00","module":"C3"},{"value":"2,43E-04","module":"C4"},{"value":"-3,60E-07","module":"D"}]},{"parameter":"EP-terrestrial","unit":"mol N-eq.","values":[{"value":"3,31E-02","module":"A1-A3"},{"value":"3,11E-03","module":"A4"},{"value":"4,12E-03","module":"A5"},{"value":"0,0E+00","module":"B1"},{"value":"0,0E+00","module":"B2"},{"value":"0,0E+00","module":"B3"},{"value":"0,0E+00","module":"B4"},{"value":"0,0E+00","module":"B5"},{"value":"0,0E+00","module":"B6"},{"value":"0,0E+00","module":"B7"},{"value":"2,30E-03","module":"C1"},{"value":"3,57E-03","module":"C2"},{"value":"0,0E+00","module":"C3"},{"value":"2,60E-03","module":"C4"},{"value":"-3,33E-06","module":"D"}]}],"additional_environmental_impact":[{"parameter":"PM","unit":"Disease incidence","values":[{"value":"1,62E-07","module":"A1-A3"},{"value":"4,14E-08","module":"A4"},{"value":"2,18E-08","module":"A5"},{"value":"0,0E+00","module":"B1"},{"value":"0,0E+00","module":"B2"},{"value":"0,0E+00","module":"B3"},{"value":"0,0E+00","module":"B4"},{"value":"0,0E+00","module":"B5"},{"value":"0,0E+00","module":"B6"},{"value":"0,0E+00","module":"B7"},{"value":"1,27E-08","module":"C1"},{"value":"1,58E-08","module":"C2"},{"value":"0,0E+00","module":"C3"},{"value":"1,17E-07","module":"C4"},{"value":"-5,85E-12","module":"D"}]},{"parameter":"ETP-fw","unit":"CTUe","values":[{"value":"1,43E+01","module":"A1-A3"},{"value":"3,90E+00","module":"A4"},{"value":"3,76E+00","module":"A5"},{"value":"0,0E+00","module":"B1"},{"value":"0,0E+00","module":"B2"},{"value":"0,0E+00","module":"B3"},{"value":"0,0E+00","module":"B4"},{"value":"0,0E+00","module":"B5"},{"value":"0,0E+00","module":"B6"},{"value":"0,0E+00","module":"B7"},{"value":"3,08E-01","module":"C1"},{"value":"1,61E+00","module":"C2"},{"value":"0,0E+00","module":"C3"},{"value":"9,82E-01","module":"C4"},{"value":"-1,20E-03","module":"D"}]},{"parameter":"HTP-c","unit":"CTUh","values":[{"value":"1,11E-09","module":"A1-A3"},{"value":"2,53E-10","module":"A4"},{"value":"7,90E-10","module":"A5"},{"value":"0,0E+00","module":"B1"},{"value":"0,0E+00","module":"B2"},{"value":"0,0E+00","module":"B3"},{"value":"0,0E+00","module":"B4"},{"value":"0,0E+00","module":"B5"},{"value":"0,0E+00","module":"B6"},{"value":"0,0E+00","module":"B7"},{"value":"1,51E-11","module":"C1"},{"value":"9,48E-11","module":"C2"},{"value":"0,0E+00","module":"C3"},{"value":"3,58E-11","module":"C4"},{"value":"-1,61E-13","module":"D"}]},{"parameter":"HTP-nc","unit":"CTUh","values":[{"value":"3,62E-08","module":"A1-A3"},{"value":"5,60E-09","module":"A4"},{"value":"8,58E-09","module":"A5"},{"value":"0,0E+00","module":"B1"},{"value":"0,0E+00","module":"B2"},{"value":"0,0E+00","module":"B3"},{"value":"0,0E+00","module":"B4"},{"value":"0,0E+00","module":"B5"},{"value":"0,0E+00","module":"B6"},{"value":"0,0E+00","module":"B7"},{"value":"1,05E-10","module":"C1"},{"value":"2,12E-09","module":"C2"},{"value":"0,0E+00","module":"C3"},{"value":"4,47E-10","module":"C4"},{"value":"-2,94E-12","module":"D"}]},{"parameter":"SQP","unit":"dimensionless","values":[{"value":"1,79E+01","module":"A1-A3"},{"value":"4,77E+00","module":"A4"},{"value":"3,03E+00","module":"A5"},{"value":"0,0E+00","module":"B1"},{"value":"0,0E+00","module":"B2"},{"value":"0,0E+00","module":"B3"},{"value":"0,0E+00","module":"B4"},{"value":"0,0E+00","module":"B5"},{"value":"0,0E+00","module":"B6"},{"value":"0,0E+00","module":"B7"},{"value":"4,34E-02","module":"C1"},{"value":"1,64E+00","module":"C2"},{"value":"0,0E+00","module":"C3"},{"value":"4,16E+00","module":"C4"},{"value":"-1,67E-03","module":"D"}]},{"parameter":"IRP","unit":"kgBq U235-eq.","values":[{"value":"1,63E-01","module":"A1-A3"},{"value":"1,07E-02","module":"A4"},{"value":"2,39E-02","module":"A5"},{"value":"0,0E+00","module":"B1"},{"value":"0,0E+00","module":"B2"},{"value":"0,0E+00","module":"B3"},{"value":"0,0E+00","module":"B4"},{"value":"0,0E+00","module":"B5"},{"value":"0,0E+00","module":"B6"},{"value":"0,0E+00","module":"B7"},{"value":"3,06E-04","module":"C1"},{"value":"5,15E-03","module":"C2"},{"value":"0,0E+00","module":"C3"},{"value":"1,33E-03","module":"C4"},{"value":"-8,07E-05","module":"D"}]}],"resource_use":[{"parameter":"PERE","unit":"MJ","values":[{"value":"1,21E+01","module":"A1-A3"},{"value":"1,19E-01","module":"A4"},{"value":"1,40E+00","module":"A5"},{"value":"0,0E+00","module":"B1"},{"value":"0,0E+00","module":"B2"},{"value":"0,0E+00","module":"B3"},{"value":"0,0E+00","module":"B4"},{"value":"0,0E+00","module":"B5"},{"value":"0,0E+00","module":"B6"},{"value":"0,0E+00","module":"B7"},{"value":"3,55E-03","module":"C1"},{"value":"5,35E-02","module":"C2"},{"value":"0,0E+00","module":"C3"},{"value":"5,00E+00","module":"C4"},{"value":"-3,74E-03","module":"D"}]},{"parameter":"PERM","unit":"MJ","values":[{"value":"5,78E+00","module":"A1-A3"},{"value":"0,0E+00","module":"A4"},{"value":"-7,96E-01","module":"A5"},{"value":"0,0E+00","module":"B1"},{"value":"0,0E+00","module":"B2"},{"value":"0,0E+00","module":"B3"},{"value":"0,0E+00","module":"B4"},{"value":"0,0E+00","module":"B5"},{"value":"0,0E+00","module":"B6"},{"value":"0,0E+00","module":"B7"},{"value":"0,0E+00","module":"C1"},{"value":"0,0E+00","module":"C2"},{"value":"0,0E+00","module":"C3"},{"value":"-4,98E+00","module":"C4"},{"value":"0,0E+00","module":"D"}]},{"parameter":"PERT","unit":"MJ","values":[{"value":"1,79E+01","module":"A1-A3"},{"value":"1,19E-01","module":"A4"},{"value":"6,07E-01","module":"A5"},{"value":"0,0E+00","module":"B1"},{"value":"0,0E+00","module":"B2"},{"value":"0,0E+00","module":"B3"},{"value":"0,0E+00","module":"B4"},{"value":"0,0E+00","module":"B5"},{"value":"0,0E+00","module":"B6"},{"value":"0,0E+00","module":"B7"},{"value":"3,55E-03","module":"C1"},{"value":"5,35E-02","module":"C2"},{"value":"0,0E+00","module":"C3"},{"value":"1,69E-02","module":"C4"},{"value":"-3,74E-03","module":"D"}]},{"parameter":"PENRE","unit":"MJ","values":[{"value":"3,50E+01","module":"A1-A3"},{"value":"7,89E+00","module":"A4"},{"value":"4,53E+00","module":"A5"},{"value":"0,0E+00","module":"B1"},{"value":"0,0E+00","module":"B2"},{"value":"0,0E+00","module":"B3"},{"value":"0,0E+00","module":"B4"},{"value":"0,0E+00","module":"B5"},{"value":"0,0E+00","module":"B6"},{"value":"0,0E+00","module":"B7"},{"value":"6,44E-01","module":"C1"},{"value":"3,19E+00","module":"C2"},{"value":"0,0E+00","module":"C3"},{"value":"2,13E+00","module":"C4"},{"value":"-1,07E-02","module":"D"}]},{"parameter":"PENRM","unit":"MJ","values":[{"value":"8,83E-02","module":"A1-A3"},{"value":"0,0E+00","module":"A4"},{"value":"-4,91E-02","module":"A5"},{"value":"0,0E+00","module":"B1"},{"value":"0,0E+00","module":"B2"},{"value":"0,0E+00","module":"B3"},{"value":"0,0E+00","module":"B4"},{"value":"0,0E+00","module":"B5"},{"value":"0,0E+00","module":"B6"},{"value":"0,0E+00","module":"B7"},{"value":"0,0E+00","module":"C1"},{"value":"0,0E+00","module":"C2"},{"value":"0,0E+00","module":"C3"},{"value":"-3,92E-02","module":"C4"},{"value":"0,0E+00","module":"D"}]},{"parameter":"PENRT","unit":"MJ","values":[{"value":"3,51E+01","module":"A1-A3"},{"value":"7,89E+00","module":"A4"},{"value":"4,48E+00","module":"A5"},{"value":"0,0E+00","module":"B1"},{"value":"0,0E+00","module":"B2"},{"value":"0,0E+00","module":"B3"},{"value":"0,0E+00","module":"B4"},{"value":"0,0E+00","module":"B5"},{"value":"0,0E+00","module":"B6"},{"value":"0,0E+00","module":"B7"},{"value":"6,44E-01","module":"C1"},{"value":"3,19E+00","module":"C2"},{"value":"0,0E+00","module":"C3"},{"value":"2,09E+00","module":"C4"},{"value":"-1,07E-02","module":"D"}]},{"parameter":"SM","unit":"kg","values":[{"value":"3,27E-01","module":"A1-A3"},{"value":"0,0E+00","module":"A4"},{"value":"1,64E-02","module":"A5"},{"value":"0,0E+00","module":"B1"},{"value":"0,0E+00","module":"B2"},{"value":"0,0E+00","module":"B3"},{"value":"0,0E+00","module":"B4"},{"value":"0,0E+00","module":"B5"},{"value":"0,0E+00","module":"B6"},{"value":"0,0E+00","module":"B7"},{"value":"0,0E+00","module":"C1"},{"value":"0,0E+00","module":"C2"},{"value":"0,0E+00","module":"C3"},{"value":"0,0E+00","module":"C4"},{"value":"0,0E+00","module":"D"}]},{"parameter":"RSF","unit":"MJ","values":[{"value":"0,0E+00","module":"A1-A3"},{"value":"0,0E+00","module":"A4"},{"value":"0,0E+00","module":"A5"},{"value":"0,0E+00","module":"B1"},{"value":"0,0E+00","module":"B2"},{"value":"0,0E+00","module":"B3"},{"value":"0,0E+00","module":"B4"},{"value":"0,0E+00","module":"B5"},{"value":"0,0E+00","module":"B6"},{"value":"0,0E+00","module":"B7"},{"value":"0,0E+00","module":"C1"},{"value":"0,0E+00","module":"C2"},{"value":"0,0E+00","module":"C3"},{"value":"0,0E+00","module":"C4"},{"value":"0,0E+00","module":"D"}]},{"parameter":"NRSF","unit":"MJ","values":[{"value":"0,0E+00","module":"A1-A3"},{"value":"0,0E+00","module":"A4"},{"value":"0,0E+00","module":"A5"},{"value":"0,0E+00","module":"B1"},{"value":"0,0E+00","module":"B2"},{"value":"0,0E+00","module":"B3"},{"value":"0,0E+00","module":"B4"},{"value":"0,0E+00","module":"B5"},{"value":"0,0E+00","module":"B6"},{"value":"0,0E+00","module":"B7"},{"value":"0,0E+00","module":"C1"},{"value":"0,0E+00","module":"C2"},{"value":"0,0E+00","module":"C3"},{"value":"0,0E+00","module":"C4"},{"value":"0,0E+00","module":"D"}]}],"end_of_life_waste":[{"parameter":"HWD","unit":"kg","values":[{"value":"1,47E-04","module":"A1-A3"},{"value":"5,02E-05","module":"A4"},{"value":"6,25E-05","module":"A5"},{"value":"0,0E+00","module":"B1"},{"value":"0,0E+00","module":"B2"},{"value":"0,0E+00","module":"B3"},{"value":"0,0E+00","module":"B4"},{"value":"0,0E+00","module":"B5"},{"value":"0,0E+00","module":"B6"},{"value":"0,0E+00","module":"B7"},{"value":"4,33E-06","module":"C1"},{"value":"2,03E-05","module":"C2"},{"value":"0,0E+00","module":"C3"},{"value":"1,11E-05","module":"C4"},{"value":"-3,43E-08","module":"D"}]},{"parameter":"NHWD","unit":"kg","values":[{"value":"6,27E-01","module":"A1-A3"},{"value":"3,92E-01","module":"A4"},{"value":"8,07E-01","module":"A5"},{"value":"0,0E+00","module":"B1"},{"value":"0,0E+00","module":"B2"},{"value":"0,0E+00","module":"B3"},{"value":"0,0E+00","module":"B4"},{"value":"0,0E+00","module":"B5"},{"value":"0,0E+00","module":"B6"},{"value":"0,0E+00","module":"B7"},{"value":"9,22E-04","module":"C1"},{"value":"1,31E-01","module":"C2"},{"value":"0,0E+00","module":"C3"},{"value":"1,38E+01","module":"C4"},{"value":"-4,53E-05","module":"D"}]},{"parameter":"RWD","unit":"kg","values":[{"value":"7,59E-05","module":"A1-A3"},{"value":"4,73E-06","module":"A4"},{"value":"1,14E-05","module":"A5"},{"value":"0,0E+00","module":"B1"},{"value":"0,0E+00","module":"B2"},{"value":"0,0E+00","module":"B3"},{"value":"0,0E+00","module":"B4"},{"value":"0,0E+00","module":"B5"},{"value":"0,0E+00","module":"B6"},{"value":"0,0E+00","module":"B7"},{"value":"1,26E-07","module":"C1"},{"value":"2,31E-06","module":"C2"},{"value":"0,0E+00","module":"C3"},{"value":"5,54E-07","module":"C4"},{"value":"-3,86E-08","module":"D"}]}],"end_of_life_flow":[{"parameter":"CRU","unit":"kg","values":[{"value":"0,0E+00","module":"A1-A3"},{"value":"0,0E+00","module":"A4"},{"value":"0,0E+00","module":"A5"},{"value":"0,0E+00","module":"B1"},{"value":"0,0E+00","module":"B2"},{"value":"0,0E+00","module":"B3"},{"value":"0,0E+00","module":"B4"},{"value":"0,0E+00","module":"B5"},{"value":"0,0E+00","module":"B6"},{"value":"0,0E+00","module":"B7"},{"value":"0,0E+00","module":"C1"},{"value":"0,0E+00","module":"C2"},{"value":"0,0E+00","module":"C3"},{"value":"0,0E+00","module":"C4"},{"value":"0,0E+00","module":"D"}]},{"parameter":"MFR","unit":"kg","values":[{"value":"0,0E+00","module":"A1-A3"},{"value":"0,0E+00","module":"A4"},{"value":"0,0E+00","module":"A5"},{"value":"0,0E+00","module":"B1"},{"value":"0,0E+00","module":"B2"},{"value":"0,0E+00","module":"B3"},{"value":"0,0E+00","module":"B4"},{"value":"0,0E+00","module":"B5"},{"value":"0,0E+00","module":"B6"},{"value":"0,0E+00","module":"B7"},{"value":"0,0E+00","module":"C1"},{"value":"0,0E+00","module":"C2"},{"value":"0,0E+00","module":"C3"},{"value":"0,0E+00","module":"C4"},{"value":"0,0E+00","module":"D"}]},{"parameter":"MER","unit":"kg","values":[{"value":"0,0E+00","module":"A1-A3"},{"value":"0,0E+00","module":"A4"},{"value":"0,0E+00","module":"A5"},{"value":"0,0E+00","module":"B1"},{"value":"0,0E+00","module":"B2"},{"value":"0,0E+00","module":"B3"},{"value":"0,0E+00","module":"B4"},{"value":"0,0E+00","module":"B5"},{"value":"0,0E+00","module":"B6"},{"value":"0,0E+00","module":"B7"},{"value":"0,0E+00","module":"C1"},{"value":"0,0E+00","module":"C2"},{"value":"0,0E+00","module":"C3"},{"value":"0,0E+00","module":"C4"},{"value":"0,0E+00","module":"D"}]},{"parameter":"EEE","unit":"MJ","values":[{"value":"0,0E+00","module":"A1-A3"},{"value":"0,0E+00","module":"A4"},{"value":"5,00E-03","module":"A5"},{"value":"0,0E+00","module":"B1"},{"value":"0,0E+00","module":"B2"},{"value":"0,0E+00","module":"B3"},{"value":"0,0E+00","module":"B4"},{"value":"0,0E+00","module":"B5"},{"value":"0,0E+00","module":"B6"},{"value":"0,0E+00","module":"B7"},{"value":"0,0E+00","module":"C1"},{"value":"0,0E+00","module":"C2"},{"value":"0,0E+00","module":"C3"},{"value":"0,0E+00","module":"C4"},{"value":"0,0E+00","module":"D"}]},{"parameter":"EET","unit":"MJ","values":[{"value":"0,0E+00","module":"A1-A3"},{"value":"0,0E+00","module":"A4"},{"value":"1,26E-02","module":"A5"},{"value":"0,0E+00","module":"B1"},{"value":"0,0E+00","module":"B2"},{"value":"0,0E+00","module":"B3"},{"value":"0,0E+00","module":"B4"},{"value":"0,0E+00","module":"B5"},{"value":"0,0E+00","module":"B6"},{"value":"0,0E+00","module":"B7"},{"value":"0,0E+00","module":"C1"},{"value":"0,0E+00","module":"C2"},{"value":"0,0E+00","module":"C3"},{"value":"0,0E+00","module":"C4"},{"value":"0,0E+00","module":"D"}]}]}