{"product_name":"Knauf KR 13 - Soundproof board","epd_id":"NEPD-7851-7505","compliance":["EN 15804+A2","ISO 14025","ISO 21930"],"producer_name":"Knauf Oy Finland","environmental_impact":[{"parameter":"GWP-total","unit":"kg CO2-eq.","values":[{"value":"2,72E+00","module":"A1-A3"},{"value":"3,02E-01","module":"A4"},{"value":"3,69E-01","module":"A5"},{"value":"4,21E-02","module":"C1"},{"value":"5,63E-02","module":"C2"},{"value":"7,87E-01","module":"C3"},{"value":"1,05E-01","module":"C4"},{"value":"0,0E+00","module":"D"}]},{"parameter":"GWP-fossil","unit":"kg CO2-eq.","values":[{"value":"3,66E+00","module":"A1-A3"},{"value":"3,01E-01","module":"A4"},{"value":"2,12E-01","module":"A5"},{"value":"4,21E-02","module":"C1"},{"value":"5,62E-02","module":"C2"},{"value":"0,0E+00","module":"C3"},{"value":"1,05E-01","module":"C4"},{"value":"0,0E+00","module":"D"}]},{"parameter":"GWP-biogenic","unit":"kg CO2-eq.","values":[{"value":"-9,46E-01","module":"A1-A3"},{"value":"1,29E-04","module":"A4"},{"value":"1,57E-01","module":"A5"},{"value":"7,89E-06","module":"C1"},{"value":"2,41E-05","module":"C2"},{"value":"7,87E-01","module":"C3"},{"value":"1,23E-04","module":"C4"},{"value":"0,0E+00","module":"D"}]},{"parameter":"GWP-luluc","unit":"kg CO2-eq.","values":[{"value":"7,11E-03","module":"A1-A3"},{"value":"9,18E-05","module":"A4"},{"value":"3,66E-04","module":"A5"},{"value":"3,32E-06","module":"C1"},{"value":"1,71E-05","module":"C2"},{"value":"0,0E+00","module":"C3"},{"value":"2,58E-05","module":"C4"},{"value":"0,0E+00","module":"D"}]},{"parameter":"ODP","unit":"kg CFC 11-eq.","values":[{"value":"6,79E-07","module":"A1-A3"},{"value":"7,27E-08","module":"A4"},{"value":"4,12E-08","module":"A5"},{"value":"9,09E-09","module":"C1"},{"value":"1,36E-08","module":"C2"},{"value":"0,0E+00","module":"C3"},{"value":"3,97E-08","module":"C4"},{"value":"0,0E+00","module":"D"}]},{"parameter":"AP","unit":"mol H+-eq.","values":[{"value":"2,61E-02","module":"A1-A3"},{"value":"9,71E-04","module":"A4"},{"value":"1,45E-03","module":"A5"},{"value":"4,40E-04","module":"C1"},{"value":"1,81E-04","module":"C2"},{"value":"0,0E+00","module":"C3"},{"value":"9,34E-04","module":"C4"},{"value":"0,0E+00","module":"D"}]},{"parameter":"POCP","unit":"kg NMVOC-eq.","values":[{"value":"1,98E-02","module":"A1-A3"},{"value":"9,31E-04","module":"A4"},{"value":"1,16E-03","module":"A5"},{"value":"5,86E-04","module":"C1"},{"value":"1,74E-04","module":"C2"},{"value":"0,0E+00","module":"C3"},{"value":"1,10E-03","module":"C4"},{"value":"0,0E+00","module":"D"}]},{"parameter":"ADPE","unit":"kg Sb-eq.","values":[{"value":"2,19E-05","module":"A1-A3"},{"value":"5,37E-06","module":"A4"},{"value":"1,52E-06","module":"A5"},{"value":"6,46E-08","module":"C1"},{"value":"1,00E-06","module":"C2"},{"value":"0,0E+00","module":"C3"},{"value":"9,46E-07","module":"C4"},{"value":"0,0E+00","module":"D"}]},{"parameter":"ADPF","unit":"MJ","values":[{"value":"5,32E+01","module":"A1-A3"},{"value":"4,90E+00","module":"A4"},{"value":"3,17E+00","module":"A5"},{"value":"5,79E-01","module":"C1"},{"value":"9,14E-01","module":"C2"},{"value":"0,0E+00","module":"C3"},{"value":"2,89E+00","module":"C4"},{"value":"0,0E+00","module":"D"}]},{"parameter":"WDP","unit":"m3 world-eq.","values":[{"value":"3,55E+02","module":"A1-A3"},{"value":"3,75E+00","module":"A4"},{"value":"1,94E+01","module":"A5"},{"value":"1,23E-01","module":"C1"},{"value":"7,00E-01","module":"C2"},{"value":"0,0E+00","module":"C3"},{"value":"1,78E+01","module":"C4"},{"value":"0,0E+00","module":"D"}]},{"parameter":"EP-freshwater","unit":"kg P-eq.","values":[{"value":"6,81E-05","module":"A1-A3"},{"value":"2,40E-06","module":"A4"},{"value":"3,66E-06","module":"A5"},{"value":"1,53E-07","module":"C1"},{"value":"4,48E-07","module":"C2"},{"value":"0,0E+00","module":"C3"},{"value":"1,19E-06","module":"C4"},{"value":"0,0E+00","module":"D"}]},{"parameter":"EP-marine","unit":"kg N-eq.","values":[{"value":"6,75E-03","module":"A1-A3"},{"value":"2,13E-04","module":"A4"},{"value":"3,88E-04","module":"A5"},{"value":"1,94E-04","module":"C1"},{"value":"3,97E-05","module":"C2"},{"value":"0,0E+00","module":"C3"},{"value":"3,47E-04","module":"C4"},{"value":"0,0E+00","module":"D"}]},{"parameter":"EP-terrestrial","unit":"mol N-eq.","values":[{"value":"7,31E-02","module":"A1-A3"},{"value":"2,37E-03","module":"A4"},{"value":"4,21E-03","module":"A5"},{"value":"2,13E-03","module":"C1"},{"value":"4,42E-04","module":"C2"},{"value":"0,0E+00","module":"C3"},{"value":"3,83E-03","module":"C4"},{"value":"0,0E+00","module":"D"}]},{"parameter":"GWP-IOBC","unit":"kg CO2-eq.","values":[{"value":"3,75E+00","module":"A1-A3"},{"value":"3,02E-01","module":"A4"},{"value":"2,16E-01","module":"A5"},{"value":"4,17E-02","module":"C1"},{"value":"5,63E-02","module":"C2"},{"value":"0,0E+00","module":"C3"},{"value":"1,05E-01","module":"C4"},{"value":"0,0E+00","module":"D"}]}],"additional_environmental_impact":[{"parameter":"PM","unit":"disease incidence","values":[{"value":"1,34E-07","module":"A1-A3"},{"value":"2,77E-08","module":"A4"},{"value":"1,02E-08","module":"A5"},{"value":"1,16E-08","module":"C1"},{"value":"5,17E-09","module":"C2"},{"value":"0,0E+00","module":"C3"},{"value":"1,99E-08","module":"C4"},{"value":"0,0E+00","module":"D"}]},{"parameter":"ETP-fw","unit":"CTUe","values":[{"value":"1,19E+02","module":"A1-A3"},{"value":"3,58E+00","module":"A4"},{"value":"6,32E+00","module":"A5"},{"value":"3,16E-01","module":"C1"},{"value":"6,68E-01","module":"C2"},{"value":"0,0E+00","module":"C3"},{"value":"1,58E+00","module":"C4"},{"value":"0,0E+00","module":"D"}]},{"parameter":"HTP-c","unit":"CTUh","values":[{"value":"1,22E-09","module":"A1-A3"},{"value":"0,0E+00","module":"A4"},{"value":"6,90E-11","module":"A5"},{"value":"1,20E-11","module":"C1"},{"value":"0,0E+00","module":"C2"},{"value":"0,0E+00","module":"C3"},{"value":"6,40E-11","module":"C4"},{"value":"0,0E+00","module":"D"}]},{"parameter":"HTP-nc","unit":"CTUh","values":[{"value":"3,80E-08","module":"A1-A3"},{"value":"3,46E-09","module":"A4"},{"value":"2,39E-09","module":"A5"},{"value":"2,91E-10","module":"C1"},{"value":"6,46E-10","module":"C2"},{"value":"0,0E+00","module":"C3"},{"value":"1,14E-09","module":"C4"},{"value":"0,0E+00","module":"D"}]},{"parameter":"SQP","unit":"unitless","values":[{"value":"2,33E+01","module":"A1-A3"},{"value":"5,61E+00","module":"A4"},{"value":"2,09E+00","module":"A5"},{"value":"7,35E-02","module":"C1"},{"value":"1,05E+00","module":"C2"},{"value":"0,0E+00","module":"C3"},{"value":"1,11E+01","module":"C4"},{"value":"0,0E+00","module":"D"}]},{"parameter":"IRP","unit":"kBq U235-eq.","values":[{"value":"3,21E-01","module":"A1-A3"},{"value":"2,14E-02","module":"A4"},{"value":"1,84E-02","module":"A5"},{"value":"2,48E-03","module":"C1"},{"value":"3,99E-03","module":"C2"},{"value":"0,0E+00","module":"C3"},{"value":"1,32E-02","module":"C4"},{"value":"0,0E+00","module":"D"}]}],"resource_use":[{"parameter":"PERE","unit":"MJ","values":[{"value":"1,13E+01","module":"A1-A3"},{"value":"6,16E-02","module":"A4"},{"value":"5,76E-01","module":"A5"},{"value":"3,13E-03","module":"C1"},{"value":"1,15E-02","module":"C2"},{"value":"0,0E+00","module":"C3"},{"value":"1,03E-01","module":"C4"},{"value":"0,0E+00","module":"D"}]},{"parameter":"PERM","unit":"MJ","values":[{"value":"4,22E+00","module":"A1-A3"},{"value":"0,0E+00","module":"A4"},{"value":"-1,44E+00","module":"A5"},{"value":"0,0E+00","module":"C1"},{"value":"0,0E+00","module":"C2"},{"value":"-2,71E+00","module":"C3"},{"value":"0,0E+00","module":"C4"},{"value":"0,0E+00","module":"D"}]},{"parameter":"PERT","unit":"MJ","values":[{"value":"1,55E+01","module":"A1-A3"},{"value":"6,16E-02","module":"A4"},{"value":"-8,60E-01","module":"A5"},{"value":"3,13E-03","module":"C1"},{"value":"1,15E-02","module":"C2"},{"value":"-2,71E+00","module":"C3"},{"value":"1,03E-01","module":"C4"},{"value":"0,0E+00","module":"D"}]},{"parameter":"PENRE","unit":"MJ","values":[{"value":"5,21E+01","module":"A1-A3"},{"value":"4,90E+00","module":"A4"},{"value":"3,11E+00","module":"A5"},{"value":"5,79E-01","module":"C1"},{"value":"9,14E-01","module":"C2"},{"value":"0,0E+00","module":"C3"},{"value":"2,89E+00","module":"C4"},{"value":"0,0E+00","module":"D"}]},{"parameter":"PENRM","unit":"MJ","values":[{"value":"1,35E+00","module":"A1-A3"},{"value":"0,0E+00","module":"A4"},{"value":"-2,76E-01","module":"A5"},{"value":"0,0E+00","module":"C1"},{"value":"0,0E+00","module":"C2"},{"value":"-9,22E-01","module":"C3"},{"value":"0,0E+00","module":"C4"},{"value":"0,0E+00","module":"D"}]},{"parameter":"PENRT","unit":"MJ","values":[{"value":"5,35E+01","module":"A1-A3"},{"value":"4,90E+00","module":"A4"},{"value":"2,84E+00","module":"A5"},{"value":"5,79E-01","module":"C1"},{"value":"9,14E-01","module":"C2"},{"value":"-9,22E-01","module":"C3"},{"value":"2,89E+00","module":"C4"},{"value":"0,0E+00","module":"D"}]},{"parameter":"SM","unit":"kg","values":[{"value":"4,41E+00","module":"A1-A3"},{"value":"0,0E+00","module":"A4"},{"value":"2,20E-01","module":"A5"},{"value":"0,0E+00","module":"C1"},{"value":"0,0E+00","module":"C2"},{"value":"0,0E+00","module":"C3"},{"value":"0,0E+00","module":"C4"},{"value":"0,0E+00","module":"D"}]},{"parameter":"RSF","unit":"MJ","values":[{"value":"5,79E-02","module":"A1-A3"},{"value":"2,15E-03","module":"A4"},{"value":"3,18E-03","module":"A5"},{"value":"7,71E-05","module":"C1"},{"value":"4,02E-04","module":"C2"},{"value":"0,0E+00","module":"C3"},{"value":"2,15E-03","module":"C4"},{"value":"0,0E+00","module":"D"}]},{"parameter":"NRSF","unit":"MJ","values":[{"value":"1,48E-01","module":"A1-A3"},{"value":"7,22E-03","module":"A4"},{"value":"8,46E-03","module":"A5"},{"value":"1,13E-03","module":"C1"},{"value":"1,35E-03","module":"C2"},{"value":"0,0E+00","module":"C3"},{"value":"4,64E-03","module":"C4"},{"value":"0,0E+00","module":"D"}]},{"parameter":"FW","unit":"m3","values":[{"value":"2,36E-02","module":"A1-A3"},{"value":"5,57E-04","module":"A4"},{"value":"1,43E-03","module":"A5"},{"value":"2,98E-05","module":"C1"},{"value":"1,04E-04","module":"C2"},{"value":"0,0E+00","module":"C3"},{"value":"3,55E-03","module":"C4"},{"value":"0,0E+00","module":"D"}]}],"end_of_life_waste":[{"parameter":"HWD","unit":"kg","values":[{"value":"8,94E-03","module":"A1-A3"},{"value":"2,68E-04","module":"A4"},{"value":"4,64E-04","module":"A5"},{"value":"1,70E-05","module":"C1"},{"value":"5,00E-05","module":"C2"},{"value":"0,0E+00","module":"C3"},{"value":"0,0E+00","module":"C4"},{"value":"0,0E+00","module":"D"}]},{"parameter":"NHWD","unit":"kg","values":[{"value":"3,79E-01","module":"A1-A3"},{"value":"4,26E-01","module":"A4"},{"value":"7,99E-01","module":"A5"},{"value":"6,86E-04","module":"C1"},{"value":"7,94E-02","module":"C2"},{"value":"0,0E+00","module":"C3"},{"value":"1,28E+01","module":"C4"},{"value":"0,0E+00","module":"D"}]},{"parameter":"RWD","unit":"kg","values":[{"value":"3,43E-04","module":"A1-A3"},{"value":"3,34E-05","module":"A4"},{"value":"1,94E-05","module":"A5"},{"value":"4,02E-06","module":"C1"},{"value":"6,24E-06","module":"C2"},{"value":"0,0E+00","module":"C3"},{"value":"0,0E+00","module":"C4"},{"value":"0,0E+00","module":"D"}]}],"end_of_life_flow":[{"parameter":"CRU","unit":"kg","values":[{"value":"0,0E+00","module":"A1-A3"},{"value":"0,0E+00","module":"A4"},{"value":"0,0E+00","module":"A5"},{"value":"0,0E+00","module":"C1"},{"value":"0,0E+00","module":"C2"},{"value":"0,0E+00","module":"C3"},{"value":"0,0E+00","module":"C4"},{"value":"0,0E+00","module":"D"}]},{"parameter":"MFR","unit":"kg","values":[{"value":"4,98E-03","module":"A1-A3"},{"value":"0,0E+00","module":"A4"},{"value":"3,83E-03","module":"A5"},{"value":"0,0E+00","module":"C1"},{"value":"0,0E+00","module":"C2"},{"value":"0,0E+00","module":"C3"},{"value":"0,0E+00","module":"C4"},{"value":"0,0E+00","module":"D"}]},{"parameter":"MER","unit":"kg","values":[{"value":"5,71E-03","module":"A1-A3"},{"value":"0,0E+00","module":"A4"},{"value":"1,08E-01","module":"A5"},{"value":"0,0E+00","module":"C1"},{"value":"0,0E+00","module":"C2"},{"value":"0,0E+00","module":"C3"},{"value":"0,0E+00","module":"C4"},{"value":"0,0E+00","module":"D"}]},{"parameter":"EEE","unit":"MJ","values":[{"value":"4,00E-03","module":"A1-A3"},{"value":"0,0E+00","module":"A4"},{"value":"7,53E-02","module":"A5"},{"value":"0,0E+00","module":"C1"},{"value":"0,0E+00","module":"C2"},{"value":"0,0E+00","module":"C3"},{"value":"0,0E+00","module":"C4"},{"value":"0,0E+00","module":"D"}]},{"parameter":"EET","unit":"MJ","values":[{"value":"6,06E-02","module":"A1-A3"},{"value":"0,0E+00","module":"A4"},{"value":"1,14E+00","module":"A5"},{"value":"0,0E+00","module":"C1"},{"value":"0,0E+00","module":"C2"},{"value":"0,0E+00","module":"C3"},{"value":"0,0E+00","module":"C4"},{"value":"0,0E+00","module":"D"}]}]}