{"product_name":"Knauf KXT9 - Windshield board","epd_id":"NEPD-7846-7517","compliance":["EN 15804+A2","ISO 14025","ISO 21930"],"producer_name":"Knauf Oy Finland","environmental_impact":[{"parameter":"GWP-total","unit":"kg CO2-eq.","values":[{"value":"1,77E+00","module":"A1-A3"},{"value":"1,65E-01","module":"A4"},{"value":"1,40E-01","module":"A5"},{"value":"2,30E-02","module":"C1"},{"value":"3,08E-02","module":"C2"},{"value":"6,81E-01","module":"C3"},{"value":"5,75E-02","module":"C4"},{"value":"0,0E+00","module":"D"}]},{"parameter":"GWP-fossil","unit":"kg CO2-eq.","values":[{"value":"2,56E+00","module":"A1-A3"},{"value":"1,65E-01","module":"A4"},{"value":"3,12E-02","module":"A5"},{"value":"2,30E-02","module":"C1"},{"value":"3,08E-02","module":"C2"},{"value":"0,0E+00","module":"C3"},{"value":"5,74E-02","module":"C4"},{"value":"0,0E+00","module":"D"}]},{"parameter":"GWP-biogenic","unit":"kg CO2-eq.","values":[{"value":"-8,01E-01","module":"A1-A3"},{"value":"7,08E-05","module":"A4"},{"value":"1,09E-01","module":"A5"},{"value":"4,31E-06","module":"C1"},{"value":"1,32E-05","module":"C2"},{"value":"6,81E-01","module":"C3"},{"value":"6,70E-05","module":"C4"},{"value":"0,0E+00","module":"D"}]},{"parameter":"GWP-luluc","unit":"kg CO2-eq.","values":[{"value":"5,42E-03","module":"A1-A3"},{"value":"5,03E-05","module":"A4"},{"value":"5,82E-05","module":"A5"},{"value":"1,81E-06","module":"C1"},{"value":"9,39E-06","module":"C2"},{"value":"0,0E+00","module":"C3"},{"value":"1,41E-05","module":"C4"},{"value":"0,0E+00","module":"D"}]},{"parameter":"ODP","unit":"kg CFC 11-eq.","values":[{"value":"4,60E-07","module":"A1-A3"},{"value":"3,98E-08","module":"A4"},{"value":"5,71E-09","module":"A5"},{"value":"4,97E-09","module":"C1"},{"value":"7,43E-09","module":"C2"},{"value":"0,0E+00","module":"C3"},{"value":"2,17E-08","module":"C4"},{"value":"0,0E+00","module":"D"}]},{"parameter":"AP","unit":"mol H+-eq.","values":[{"value":"1,74E-02","module":"A1-A3"},{"value":"5,32E-04","module":"A4"},{"value":"2,05E-04","module":"A5"},{"value":"2,41E-04","module":"C1"},{"value":"9,93E-05","module":"C2"},{"value":"0,0E+00","module":"C3"},{"value":"5,11E-04","module":"C4"},{"value":"0,0E+00","module":"D"}]},{"parameter":"POCP","unit":"kg NMVOC-eq.","values":[{"value":"1,29E-02","module":"A1-A3"},{"value":"5,10E-04","module":"A4"},{"value":"1,64E-04","module":"A5"},{"value":"3,21E-04","module":"C1"},{"value":"9,52E-05","module":"C2"},{"value":"0,0E+00","module":"C3"},{"value":"6,00E-04","module":"C4"},{"value":"0,0E+00","module":"D"}]},{"parameter":"ADPE","unit":"kg Sb-eq.","values":[{"value":"1,83E-05","module":"A1-A3"},{"value":"2,94E-06","module":"A4"},{"value":"2,60E-07","module":"A5"},{"value":"3,53E-08","module":"C1"},{"value":"5,49E-07","module":"C2"},{"value":"0,0E+00","module":"C3"},{"value":"5,17E-07","module":"C4"},{"value":"0,0E+00","module":"D"}]},{"parameter":"ADPF","unit":"MJ","values":[{"value":"4,15E+01","module":"A1-A3"},{"value":"2,68E+00","module":"A4"},{"value":"4,99E-01","module":"A5"},{"value":"3,17E-01","module":"C1"},{"value":"5,01E-01","module":"C2"},{"value":"0,0E+00","module":"C3"},{"value":"1,58E+00","module":"C4"},{"value":"0,0E+00","module":"D"}]},{"parameter":"WDP","unit":"m3 world-eq.","values":[{"value":"2,19E+02","module":"A1-A3"},{"value":"2,06E+00","module":"A4"},{"value":"2,78E+00","module":"A5"},{"value":"6,73E-02","module":"C1"},{"value":"3,84E-01","module":"C2"},{"value":"0,0E+00","module":"C3"},{"value":"9,75E+00","module":"C4"},{"value":"0,0E+00","module":"D"}]},{"parameter":"EP-freshwater","unit":"kg P-eq.","values":[{"value":"6,17E-05","module":"A1-A3"},{"value":"1,31E-06","module":"A4"},{"value":"6,76E-07","module":"A5"},{"value":"8,38E-08","module":"C1"},{"value":"2,45E-07","module":"C2"},{"value":"0,0E+00","module":"C3"},{"value":"6,51E-07","module":"C4"},{"value":"0,0E+00","module":"D"}]},{"parameter":"EP-marine","unit":"kg N-eq.","values":[{"value":"4,62E-03","module":"A1-A3"},{"value":"1,17E-04","module":"A4"},{"value":"5,80E-05","module":"A5"},{"value":"1,06E-04","module":"C1"},{"value":"2,17E-05","module":"C2"},{"value":"0,0E+00","module":"C3"},{"value":"1,90E-04","module":"C4"},{"value":"0,0E+00","module":"D"}]},{"parameter":"EP-terrestrial","unit":"mol N-eq.","values":[{"value":"4,89E-02","module":"A1-A3"},{"value":"1,30E-03","module":"A4"},{"value":"6,14E-04","module":"A5"},{"value":"1,17E-03","module":"C1"},{"value":"2,42E-04","module":"C2"},{"value":"0,0E+00","module":"C3"},{"value":"2,09E-03","module":"C4"},{"value":"0,0E+00","module":"D"}]},{"parameter":"GWP-IOBC","unit":"kg CO2-eq.","values":[{"value":"2,63E+00","module":"A1-A3"},{"value":"1,65E-01","module":"A4"},{"value":"3,19E-02","module":"A5"},{"value":"2,28E-02","module":"C1"},{"value":"3,08E-02","module":"C2"},{"value":"0,0E+00","module":"C3"},{"value":"5,74E-02","module":"C4"},{"value":"0,0E+00","module":"D"}]}],"additional_environmental_impact":[{"parameter":"PM","unit":"disease incidence","values":[{"value":"1,01E-07","module":"A1-A3"},{"value":"1,52E-08","module":"A4"},{"value":"1,57E-09","module":"A5"},{"value":"6,37E-09","module":"C1"},{"value":"2,83E-09","module":"C2"},{"value":"0,0E+00","module":"C3"},{"value":"1,09E-08","module":"C4"},{"value":"0,0E+00","module":"D"}]},{"parameter":"ETP-fw","unit":"CTUe","values":[{"value":"9,36E+01","module":"A1-A3"},{"value":"1,96E+00","module":"A4"},{"value":"1,00E+00","module":"A5"},{"value":"1,73E-01","module":"C1"},{"value":"3,66E-01","module":"C2"},{"value":"0,0E+00","module":"C3"},{"value":"8,62E-01","module":"C4"},{"value":"0,0E+00","module":"D"}]},{"parameter":"HTP-c","unit":"CTUh","values":[{"value":"9,26E-10","module":"A1-A3"},{"value":"0,0E+00","module":"A4"},{"value":"1,30E-11","module":"A5"},{"value":"7,00E-12","module":"C1"},{"value":"0,0E+00","module":"C2"},{"value":"0,0E+00","module":"C3"},{"value":"3,50E-11","module":"C4"},{"value":"0,0E+00","module":"D"}]},{"parameter":"HTP-nc","unit":"CTUh","values":[{"value":"2,89E-08","module":"A1-A3"},{"value":"1,90E-09","module":"A4"},{"value":"4,62E-10","module":"A5"},{"value":"1,59E-10","module":"C1"},{"value":"3,54E-10","module":"C2"},{"value":"0,0E+00","module":"C3"},{"value":"6,23E-10","module":"C4"},{"value":"0,0E+00","module":"D"}]},{"parameter":"SQP","unit":"unitless","values":[{"value":"1,78E+01","module":"A1-A3"},{"value":"3,08E+00","module":"A4"},{"value":"2,97E-01","module":"A5"},{"value":"4,02E-02","module":"C1"},{"value":"5,74E-01","module":"C2"},{"value":"0,0E+00","module":"C3"},{"value":"6,08E+00","module":"C4"},{"value":"0,0E+00","module":"D"}]},{"parameter":"IRP","unit":"kBq U235-eq.","values":[{"value":"2,06E-01","module":"A1-A3"},{"value":"1,17E-02","module":"A4"},{"value":"2,56E-03","module":"A5"},{"value":"1,36E-03","module":"C1"},{"value":"2,19E-03","module":"C2"},{"value":"0,0E+00","module":"C3"},{"value":"7,21E-03","module":"C4"},{"value":"0,0E+00","module":"D"}]}],"resource_use":[{"parameter":"PERE","unit":"MJ","values":[{"value":"9,09E+00","module":"A1-A3"},{"value":"3,38E-02","module":"A4"},{"value":"9,48E-02","module":"A5"},{"value":"1,71E-03","module":"C1"},{"value":"6,30E-03","module":"C2"},{"value":"0,0E+00","module":"C3"},{"value":"5,66E-02","module":"C4"},{"value":"0,0E+00","module":"D"}]},{"parameter":"PERM","unit":"MJ","values":[{"value":"3,36E+00","module":"A1-A3"},{"value":"0,0E+00","module":"A4"},{"value":"-9,97E-01","module":"A5"},{"value":"0,0E+00","module":"C1"},{"value":"0,0E+00","module":"C2"},{"value":"-2,35E+00","module":"C3"},{"value":"0,0E+00","module":"C4"},{"value":"0,0E+00","module":"D"}]},{"parameter":"PERT","unit":"MJ","values":[{"value":"1,24E+01","module":"A1-A3"},{"value":"3,38E-02","module":"A4"},{"value":"-9,03E-01","module":"A5"},{"value":"1,71E-03","module":"C1"},{"value":"6,30E-03","module":"C2"},{"value":"-2,35E+00","module":"C3"},{"value":"5,66E-02","module":"C4"},{"value":"0,0E+00","module":"D"}]},{"parameter":"PENRE","unit":"MJ","values":[{"value":"4,05E+01","module":"A1-A3"},{"value":"2,68E+00","module":"A4"},{"value":"4,89E-01","module":"A5"},{"value":"3,17E-01","module":"C1"},{"value":"5,01E-01","module":"C2"},{"value":"0,0E+00","module":"C3"},{"value":"1,58E+00","module":"C4"},{"value":"0,0E+00","module":"D"}]},{"parameter":"PENRM","unit":"MJ","values":[{"value":"1,21E+00","module":"A1-A3"},{"value":"0,0E+00","module":"A4"},{"value":"-2,92E-01","module":"A5"},{"value":"0,0E+00","module":"C1"},{"value":"0,0E+00","module":"C2"},{"value":"-6,23E-01","module":"C3"},{"value":"0,0E+00","module":"C4"},{"value":"0,0E+00","module":"D"}]},{"parameter":"PENRT","unit":"MJ","values":[{"value":"4,17E+01","module":"A1-A3"},{"value":"2,68E+00","module":"A4"},{"value":"1,97E-01","module":"A5"},{"value":"3,17E-01","module":"C1"},{"value":"5,01E-01","module":"C2"},{"value":"-6,23E-01","module":"C3"},{"value":"1,58E+00","module":"C4"},{"value":"0,0E+00","module":"D"}]},{"parameter":"SM","unit":"kg","values":[{"value":"2,62E+00","module":"A1-A3"},{"value":"0,0E+00","module":"A4"},{"value":"2,62E-02","module":"A5"},{"value":"0,0E+00","module":"C1"},{"value":"0,0E+00","module":"C2"},{"value":"0,0E+00","module":"C3"},{"value":"0,0E+00","module":"C4"},{"value":"0,0E+00","module":"D"}]},{"parameter":"RSF","unit":"MJ","values":[{"value":"4,36E-02","module":"A1-A3"},{"value":"1,18E-03","module":"A4"},{"value":"5,05E-04","module":"A5"},{"value":"4,21E-05","module":"C1"},{"value":"2,20E-04","module":"C2"},{"value":"0,0E+00","module":"C3"},{"value":"1,17E-03","module":"C4"},{"value":"0,0E+00","module":"D"}]},{"parameter":"NRSF","unit":"MJ","values":[{"value":"9,38E-02","module":"A1-A3"},{"value":"3,96E-03","module":"A4"},{"value":"1,26E-03","module":"A5"},{"value":"6,20E-04","module":"C1"},{"value":"7,38E-04","module":"C2"},{"value":"0,0E+00","module":"C3"},{"value":"2,53E-03","module":"C4"},{"value":"0,0E+00","module":"D"}]},{"parameter":"FW","unit":"m3","values":[{"value":"2,39E-02","module":"A1-A3"},{"value":"3,05E-04","module":"A4"},{"value":"2,88E-04","module":"A5"},{"value":"1,63E-05","module":"C1"},{"value":"5,70E-05","module":"C2"},{"value":"0,0E+00","module":"C3"},{"value":"1,94E-03","module":"C4"},{"value":"0,0E+00","module":"D"}]}],"end_of_life_waste":[{"parameter":"HWD","unit":"kg","values":[{"value":"7,51E-03","module":"A1-A3"},{"value":"1,47E-04","module":"A4"},{"value":"7,74E-05","module":"A5"},{"value":"9,32E-06","module":"C1"},{"value":"2,74E-05","module":"C2"},{"value":"0,0E+00","module":"C3"},{"value":"0,0E+00","module":"C4"},{"value":"0,0E+00","module":"D"}]},{"parameter":"NHWD","unit":"kg","values":[{"value":"2,78E-01","module":"A1-A3"},{"value":"2,33E-01","module":"A4"},{"value":"1,55E-01","module":"A5"},{"value":"3,75E-04","module":"C1"},{"value":"4,35E-02","module":"C2"},{"value":"0,0E+00","module":"C3"},{"value":"7,00E+00","module":"C4"},{"value":"0,0E+00","module":"D"}]},{"parameter":"RWD","unit":"kg","values":[{"value":"2,25E-04","module":"A1-A3"},{"value":"1,83E-05","module":"A4"},{"value":"2,58E-06","module":"A5"},{"value":"2,20E-06","module":"C1"},{"value":"3,42E-06","module":"C2"},{"value":"0,0E+00","module":"C3"},{"value":"0,0E+00","module":"C4"},{"value":"0,0E+00","module":"D"}]}],"end_of_life_flow":[{"parameter":"CRU","unit":"kg","values":[{"value":"0,0E+00","module":"A1-A3"},{"value":"0,0E+00","module":"A4"},{"value":"0,0E+00","module":"A5"},{"value":"0,0E+00","module":"C1"},{"value":"0,0E+00","module":"C2"},{"value":"0,0E+00","module":"C3"},{"value":"0,0E+00","module":"C4"},{"value":"0,0E+00","module":"D"}]},{"parameter":"MFR","unit":"kg","values":[{"value":"4,98E-03","module":"A1-A3"},{"value":"0,0E+00","module":"A4"},{"value":"3,63E-03","module":"A5"},{"value":"0,0E+00","module":"C1"},{"value":"0,0E+00","module":"C2"},{"value":"0,0E+00","module":"C3"},{"value":"0,0E+00","module":"C4"},{"value":"0,0E+00","module":"D"}]},{"parameter":"MER","unit":"kg","values":[{"value":"5,71E-03","module":"A1-A3"},{"value":"0,0E+00","module":"A4"},{"value":"7,21E-02","module":"A5"},{"value":"0,0E+00","module":"C1"},{"value":"0,0E+00","module":"C2"},{"value":"0,0E+00","module":"C3"},{"value":"0,0E+00","module":"C4"},{"value":"0,0E+00","module":"D"}]},{"parameter":"EEE","unit":"MJ","values":[{"value":"4,00E-03","module":"A1-A3"},{"value":"0,0E+00","module":"A4"},{"value":"5,01E-02","module":"A5"},{"value":"0,0E+00","module":"C1"},{"value":"0,0E+00","module":"C2"},{"value":"0,0E+00","module":"C3"},{"value":"0,0E+00","module":"C4"},{"value":"0,0E+00","module":"D"}]},{"parameter":"EET","unit":"MJ","values":[{"value":"6,06E-02","module":"A1-A3"},{"value":"0,0E+00","module":"A4"},{"value":"7,58E-01","module":"A5"},{"value":"0,0E+00","module":"C1"},{"value":"0,0E+00","module":"C2"},{"value":"0,0E+00","module":"C3"},{"value":"0,0E+00","module":"C4"},{"value":"0,0E+00","module":"D"}]}]}