{"product_name":"Knekk table","epd_id":"NEPD-2202-1002-EN","compliance":["EN 15804","ISO 14025","ISO 21930"],"producer_name":"Fora Form AS","environmental_impact":[{"parameter":"GWP-total","unit":"kg CO2-eq.","values":[{"value":"7,27E+01","module":"A1"},{"value":"8,49E+00","module":"A2"},{"value":"6,25E-02","module":"A3"},{"value":"2,88E+00","module":"A4"}]},{"parameter":"ODP","unit":"kg CFC 11-eq.","values":[{"value":"5,19E-06","module":"A1"},{"value":"1,57E-06","module":"A2"},{"value":"3,21E-09","module":"A3"},{"value":"5,31E-07","module":"A4"}]},{"parameter":"AP","unit":"kg SO2-eq.","values":[{"value":"4,13E-01","module":"A1"},{"value":"2,71E-02","module":"A2"},{"value":"3,00E-04","module":"A3"},{"value":"9,19E-03","module":"A4"}]},{"parameter":"EP","unit":"kg Phosphat-eq.","values":[{"value":"1,57E-01","module":"A1"},{"value":"4,49E-03","module":"A2"},{"value":"4,09E-05","module":"A3"},{"value":"1,52E-03","module":"A4"}]},{"parameter":"POCP","unit":"kg Ethen-eq.","values":[{"value":"2,10E-02","module":"A1"},{"value":"1,38E-03","module":"A2"},{"value":"1,21E-05","module":"A3"},{"value":"4,70E-04","module":"A4"}]},{"parameter":"ADPE","unit":"kg Sb-eq.","values":[{"value":"2,15E-04","module":"A1"},{"value":"2,59E-05","module":"A2"},{"value":"1,43E-07","module":"A3"},{"value":"8,78E-06","module":"A4"}]},{"parameter":"ADPF","unit":"MJ","values":[{"value":"7,94E+02","module":"A1"},{"value":"1,28E+02","module":"A2"},{"value":"6,93E-01","module":"A3"},{"value":"4,34E+01","module":"A4"}]},{"parameter":"ADPM","unit":"kg Sb-eq.","values":[{"value":"2,15E-04","module":"A1"},{"value":"2,59E-05","module":"A2"},{"value":"1,43E-07","module":"A3"},{"value":"8,78E-06","module":"A4"}]}],"additional_environmental_impact":[],"resource_use":[{"parameter":"PERE","unit":"MJ","values":[{"value":"9,76E+02","module":"A1"},{"value":"1,86E+00","module":"A2"},{"value":"4,87E-01","module":"A3"},{"value":"6,33E-01","module":"A4"}]},{"parameter":"PERM","unit":"MJ","values":[{"value":"1,23E+02","module":"A1"},{"value":"0,0E+00","module":"A2"},{"value":"0,0E+00","module":"A3"},{"value":"0,0E+00","module":"A4"}]},{"parameter":"PERT","unit":"MJ","values":[{"value":"1,10E+03","module":"A1"},{"value":"1,86E+00","module":"A2"},{"value":"4,87E-01","module":"A3"},{"value":"6,33E-01","module":"A4"}]},{"parameter":"PENRE","unit":"MJ","values":[{"value":"9,20E+02","module":"A1"},{"value":"1,31E+02","module":"A2"},{"value":"1,19E+00","module":"A3"},{"value":"4,44E+01","module":"A4"}]},{"parameter":"PENRM","unit":"MJ","values":[{"value":"5,01E+00","module":"A1"},{"value":"0,0E+00","module":"A2"},{"value":"0,0E+00","module":"A3"},{"value":"0,0E+00","module":"A4"}]},{"parameter":"PENRT","unit":"MJ","values":[{"value":"9,25E+02","module":"A1"},{"value":"1,31E+02","module":"A2"},{"value":"1,19E+00","module":"A3"},{"value":"4,44E+01","module":"A4"}]},{"parameter":"SM","unit":"kg","values":[{"value":"2,08E+00","module":"A1"},{"value":"0,0E+00","module":"A2"},{"value":"0,0E+00","module":"A3"},{"value":"0,0E+00","module":"A4"}]},{"parameter":"RSF","unit":"MJ","values":[{"value":"0,0E+00","module":"A1"},{"value":"0,0E+00","module":"A2"},{"value":"7,10E-05","module":"A3"},{"value":"0,0E+00","module":"A4"}]},{"parameter":"NRSF","unit":"MJ","values":[{"value":"0,0E+00","module":"A1"},{"value":"0,0E+00","module":"A2"},{"value":"0,0E+00","module":"A3"},{"value":"0,0E+00","module":"A4"}]},{"parameter":"FW","unit":"m3","values":[{"value":"9,17E+00","module":"A1"},{"value":"2,45E-02","module":"A2"},{"value":"5,67E-04","module":"A3"},{"value":"8,32E-03","module":"A4"}]}],"end_of_life_waste":[{"parameter":"HWD","unit":"kg","values":[{"value":"5,43E-03","module":"A1"},{"value":"7,64E-05","module":"A2"},{"value":"1,44E-06","module":"A3"},{"value":"2,59E-05","module":"A4"}]},{"parameter":"NHWD","unit":"kg","values":[{"value":"4,08E+01","module":"A1"},{"value":"6,89E+00","module":"A2"},{"value":"1,79E-02","module":"A3"},{"value":"2,34E+00","module":"A4"}]},{"parameter":"RWD","unit":"kg","values":[{"value":"2,88E-03","module":"A1"},{"value":"8,99E-04","module":"A2"},{"value":"7,09E-06","module":"A3"},{"value":"3,05E-04","module":"A4"}]}],"end_of_life_flow":[{"parameter":"CRU","unit":"kg","values":[{"value":"0,0E+00","module":"A1"},{"value":"0,0E+00","module":"A2"},{"value":"0,0E+00","module":"A3"},{"value":"0,0E+00","module":"A4"}]},{"parameter":"MFR","unit":"kg","values":[{"value":"0,0E+00","module":"A1"},{"value":"0,0E+00","module":"A2"},{"value":"0,0E+00","module":"A3"},{"value":"0,0E+00","module":"A4"}]},{"parameter":"MER","unit":"kg","values":[{"value":"0,0E+00","module":"A1"},{"value":"0,0E+00","module":"A2"},{"value":"0,0E+00","module":"A3"},{"value":"0,0E+00","module":"A4"}]},{"parameter":"EEE","unit":"MJ","values":[{"value":"0,0E+00","module":"A1"},{"value":"0,0E+00","module":"A2"},{"value":"0,0E+00","module":"A3"},{"value":"0,0E+00","module":"A4"}]},{"parameter":"EET","unit":"MJ","values":[{"value":"0,0E+00","module":"A1"},{"value":"0,0E+00","module":"A2"},{"value":"0,0E+00","module":"A3"},{"value":"0,0E+00","module":"A4"}]}]}