{"product_name":"Kompaktvegg B35M45 Lavkarbon B","epd_id":"NEPD-6676-5933-NO","compliance":["EN 15804+A2","ISO 14025","ISO 21930"],"producer_name":"Element NOR AS","environmental_impact":[{"parameter":"GWP-total","unit":"kg CO2-eq.","values":[{"value":"1,05E+02","module":"A1"},{"value":"6,80E+00","module":"A2"},{"value":"2,30E+00","module":"A3"},{"value":"1,63E+01","module":"A4"},{"value":"6,13E+00","module":"A5"},{"value":"-1,04E+00","module":"B1"},{"value":"4,00E+00","module":"C1"},{"value":"1,63E+00","module":"C2"},{"value":"4,82E-01","module":"C3"},{"value":"1,37E+00","module":"C4"},{"value":"-6,92E+00","module":"D"}]},{"parameter":"GWP-fossil","unit":"kg CO2-eq.","values":[{"value":"1,04E+02","module":"A1"},{"value":"6,80E+00","module":"A2"},{"value":"2,02E+00","module":"A3"},{"value":"1,63E+01","module":"A4"},{"value":"6,13E+00","module":"A5"},{"value":"-1,04E+00","module":"B1"},{"value":"4,00E+00","module":"C1"},{"value":"1,63E+00","module":"C2"},{"value":"4,76E-01","module":"C3"},{"value":"1,37E+00","module":"C4"},{"value":"-6,88E+00","module":"D"}]},{"parameter":"GWP-biogenic","unit":"kg CO2-eq.","values":[{"value":"1,13E-01","module":"A1"},{"value":"2,25E-03","module":"A2"},{"value":"2,85E-01","module":"A3"},{"value":"6,76E-03","module":"A4"},{"value":"5,19E-03","module":"A5"},{"value":"0,0E+00","module":"B1"},{"value":"7,50E-04","module":"C1"},{"value":"6,76E-04","module":"C2"},{"value":"4,11E-03","module":"C3"},{"value":"1,17E-03","module":"C4"},{"value":"-3,35E-02","module":"D"}]},{"parameter":"GWP-luluc","unit":"kg CO2-eq.","values":[{"value":"3,27E-02","module":"A1"},{"value":"2,50E-03","module":"A2"},{"value":"2,03E-04","module":"A3"},{"value":"5,81E-03","module":"A4"},{"value":"1,50E-03","module":"A5"},{"value":"0,0E+00","module":"B1"},{"value":"3,15E-04","module":"C1"},{"value":"5,81E-04","module":"C2"},{"value":"6,58E-04","module":"C3"},{"value":"2,69E-04","module":"C4"},{"value":"-3,43E-03","module":"D"}]},{"parameter":"ODP","unit":"kg CFC 11-eq.","values":[{"value":"3,25E-06","module":"A1"},{"value":"1,46E-06","module":"A2"},{"value":"1,61E-07","module":"A3"},{"value":"3,70E-06","module":"A4"},{"value":"9,15E-07","module":"A5"},{"value":"0,0E+00","module":"B1"},{"value":"8,64E-07","module":"C1"},{"value":"3,70E-07","module":"C2"},{"value":"9,38E-08","module":"C3"},{"value":"6,68E-07","module":"C4"},{"value":"-4,49E-07","module":"D"}]},{"parameter":"AP","unit":"mol H+-eq.","values":[{"value":"2,23E-01","module":"A1"},{"value":"9,31E-02","module":"A2"},{"value":"6,93E-03","module":"A3"},{"value":"4,69E-02","module":"A4"},{"value":"4,68E-02","module":"A5"},{"value":"0,0E+00","module":"B1"},{"value":"4,19E-02","module":"C1"},{"value":"4,69E-03","module":"C2"},{"value":"3,85E-03","module":"C3"},{"value":"1,34E-02","module":"C4"},{"value":"-4,04E-02","module":"D"}]},{"parameter":"POCP","unit":"kg NMVOC-eq.","values":[{"value":"1,82E-01","module":"A1"},{"value":"6,31E-02","module":"A2"},{"value":"8,71E-03","module":"A3"},{"value":"3,98E-02","module":"A4"},{"value":"5,70E-02","module":"A5"},{"value":"0,0E+00","module":"B1"},{"value":"5,57E-02","module":"C1"},{"value":"3,98E-03","module":"C2"},{"value":"3,48E-03","module":"C3"},{"value":"1,58E-02","module":"C4"},{"value":"-4,17E-02","module":"D"}]},{"parameter":"ADPE","unit":"kg Sb-eq.","values":[{"value":"7,00E-04","module":"A1"},{"value":"1,25E-04","module":"A2"},{"value":"7,91E-06","module":"A3"},{"value":"4,51E-04","module":"A4"},{"value":"2,05E-05","module":"A5"},{"value":"0,0E+00","module":"B1"},{"value":"6,14E-06","module":"C1"},{"value":"4,51E-05","module":"C2"},{"value":"6,04E-06","module":"C3"},{"value":"1,21E-05","module":"C4"},{"value":"-2,28E-04","module":"D"}]},{"parameter":"ADPF","unit":"MJ","values":[{"value":"6,71E+02","module":"A1"},{"value":"9,68E+01","module":"A2"},{"value":"1,07E+01","module":"A3"},{"value":"2,47E+02","module":"A4"},{"value":"7,07E+01","module":"A5"},{"value":"0,0E+00","module":"B1"},{"value":"5,51E+01","module":"C1"},{"value":"2,47E+01","module":"C2"},{"value":"1,48E+01","module":"C3"},{"value":"4,42E+01","module":"C4"},{"value":"-7,10E+01","module":"D"}]},{"parameter":"WDP","unit":"m3 world-eq.","values":[{"value":"5,56E+03","module":"A1"},{"value":"6,77E+01","module":"A2"},{"value":"3,80E+01","module":"A3"},{"value":"2,39E+02","module":"A4"},{"value":"4,81E+02","module":"A5"},{"value":"0,0E+00","module":"B1"},{"value":"1,17E+01","module":"C1"},{"value":"2,39E+01","module":"C2"},{"value":"1,63E+03","module":"C3"},{"value":"9,31E+01","module":"C4"},{"value":"-9,39E+02","module":"D"}]},{"parameter":"EP-freshwater","unit":"kg P-eq.","values":[{"value":"3,76E-01","module":"A1"},{"value":"4,03E-05","module":"A2"},{"value":"8,11E-06","module":"A3"},{"value":"1,31E-04","module":"A4"},{"value":"8,77E-05","module":"A5"},{"value":"0,0E+00","module":"B1"},{"value":"1,46E-05","module":"C1"},{"value":"1,31E-05","module":"C2"},{"value":"3,01E-05","module":"C3"},{"value":"1,02E-05","module":"C4"},{"value":"-3,70E-04","module":"D"}]},{"parameter":"EP-marine","unit":"kg N-eq.","values":[{"value":"5,27E-02","module":"A1"},{"value":"2,05E-02","module":"A2"},{"value":"3,35E-03","module":"A3"},{"value":"9,29E-03","module":"A4"},{"value":"1,86E-02","module":"A5"},{"value":"0,0E+00","module":"B1"},{"value":"1,85E-02","module":"C1"},{"value":"9,29E-04","module":"C2"},{"value":"1,13E-03","module":"C3"},{"value":"5,02E-03","module":"C4"},{"value":"-1,03E-02","module":"D"}]},{"parameter":"EP-terrestrial","unit":"mol N-eq.","values":[{"value":"6,55E-01","module":"A1"},{"value":"2,31E-01","module":"A2"},{"value":"3,16E-02","module":"A3"},{"value":"1,04E-01","module":"A4"},{"value":"2,05E-01","module":"A5"},{"value":"0,0E+00","module":"B1"},{"value":"2,00E-01","module":"C1"},{"value":"1,04E-02","module":"C2"},{"value":"1,30E-02","module":"C3"},{"value":"5,53E-02","module":"C4"},{"value":"-1,12E-01","module":"D"}]},{"parameter":"GWP-IOBC","unit":"kg CO2-eq.","values":[{"value":"1,04E+02","module":"A1"},{"value":"6,80E+00","module":"A2"},{"value":"2,26E+00","module":"A3"},{"value":"1,63E+01","module":"A4"},{"value":"4,23E+00","module":"A5"},{"value":"-1,04E+00","module":"B1"},{"value":"4,00E+00","module":"C1"},{"value":"1,63E+00","module":"C2"},{"value":"4,76E-01","module":"C3"},{"value":"1,37E+00","module":"C4"},{"value":"-9,65E+00","module":"D"}]}],"additional_environmental_impact":[{"parameter":"PM","unit":"disease incidence","values":[{"value":"2,93E-06","module":"A1"},{"value":"2,51E-07","module":"A2"},{"value":"1,53E-07","module":"A3"},{"value":"1,00E-06","module":"A4"},{"value":"1,12E-06","module":"A5"},{"value":"0,0E+00","module":"B1"},{"value":"5,07E-06","module":"C1"},{"value":"1,00E-07","module":"C2"},{"value":"6,16E-08","module":"C3"},{"value":"2,85E-07","module":"C4"},{"value":"-7,38E-07","module":"D"}]},{"parameter":"ETP-fw","unit":"CTUe","values":[{"value":"1,99E+03","module":"A1"},{"value":"6,40E+01","module":"A2"},{"value":"1,38E+01","module":"A3"},{"value":"1,83E+02","module":"A4"},{"value":"6,08E+01","module":"A5"},{"value":"0,0E+00","module":"B1"},{"value":"3,01E+01","module":"C1"},{"value":"1,83E+01","module":"C2"},{"value":"1,05E+01","module":"C3"},{"value":"2,19E+01","module":"C4"},{"value":"-3,25E+02","module":"D"}]},{"parameter":"HTP-c","unit":"CTUh","values":[{"value":"3,26E-07","module":"A1"},{"value":"0,0E+00","module":"A2"},{"value":"7,11E-10","module":"A3"},{"value":"0,0E+00","module":"A4"},{"value":"1,15E-08","module":"A5"},{"value":"0,0E+00","module":"B1"},{"value":"1,00E-09","module":"C1"},{"value":"0,0E+00","module":"C2"},{"value":"6,70E-10","module":"C3"},{"value":"6,40E-10","module":"C4"},{"value":"-2,71E-08","module":"D"}]},{"parameter":"HTP-nc","unit":"CTUh","values":[{"value":"1,01E-05","module":"A1"},{"value":"5,03E-08","module":"A2"},{"value":"2,37E-08","module":"A3"},{"value":"2,00E-07","module":"A4"},{"value":"3,53E-07","module":"A5"},{"value":"0,0E+00","module":"B1"},{"value":"2,80E-08","module":"C1"},{"value":"2,00E-08","module":"C2"},{"value":"9,38E-09","module":"C3"},{"value":"1,28E-08","module":"C4"},{"value":"5,26E-07","module":"D"}]},{"parameter":"SQP","unit":"unitless","values":[{"value":"3,03E+02","module":"A1"},{"value":"4,78E+01","module":"A2"},{"value":"3,95E+00","module":"A3"},{"value":"1,73E+02","module":"A4"},{"value":"3,72E+01","module":"A5"},{"value":"0,0E+00","module":"B1"},{"value":"6,69E+00","module":"C1"},{"value":"1,73E+01","module":"C2"},{"value":"8,35E+00","module":"C3"},{"value":"1,61E+02","module":"C4"},{"value":"5,55E+01","module":"D"}]},{"parameter":"IRP","unit":"kBq U235-eq.","values":[{"value":"2,44E+00","module":"A1"},{"value":"4,22E-01","module":"A2"},{"value":"4,67E-02","module":"A3"},{"value":"1,08E+00","module":"A4"},{"value":"3,41E-01","module":"A5"},{"value":"0,0E+00","module":"B1"},{"value":"2,40E-01","module":"C1"},{"value":"1,08E-01","module":"C2"},{"value":"2,48E-01","module":"C3"},{"value":"1,92E-01","module":"C4"},{"value":"-2,19E-01","module":"D"}]}],"resource_use":[{"parameter":"PERE","unit":"MJ","values":[{"value":"1,59E+02","module":"A1"},{"value":"1,06E+00","module":"A2"},{"value":"2,23E+00","module":"A3"},{"value":"3,54E+00","module":"A4"},{"value":"4,55E+00","module":"A5"},{"value":"0,0E+00","module":"B1"},{"value":"3,00E-01","module":"C1"},{"value":"3,54E-01","module":"C2"},{"value":"7,60E+00","module":"C3"},{"value":"6,81E-01","module":"C4"},{"value":"-9,73E+00","module":"D"}]},{"parameter":"PERM","unit":"MJ","values":[{"value":"8,02E-02","module":"A1"},{"value":"0,0E+00","module":"A2"},{"value":"0,0E+00","module":"A3"},{"value":"0,0E+00","module":"A4"},{"value":"0,0E+00","module":"A5"},{"value":"0,0E+00","module":"B1"},{"value":"0,0E+00","module":"C1"},{"value":"0,0E+00","module":"C2"},{"value":"0,0E+00","module":"C3"},{"value":"0,0E+00","module":"C4"},{"value":"0,0E+00","module":"D"}]},{"parameter":"PERT","unit":"MJ","values":[{"value":"1,59E+02","module":"A1"},{"value":"1,06E+00","module":"A2"},{"value":"2,23E+00","module":"A3"},{"value":"3,54E+00","module":"A4"},{"value":"4,55E+00","module":"A5"},{"value":"0,0E+00","module":"B1"},{"value":"3,00E-01","module":"C1"},{"value":"3,54E-01","module":"C2"},{"value":"7,60E+00","module":"C3"},{"value":"6,81E-01","module":"C4"},{"value":"-9,73E+00","module":"D"}]},{"parameter":"PENRE","unit":"MJ","values":[{"value":"6,45E+02","module":"A1"},{"value":"9,68E+01","module":"A2"},{"value":"1,07E+01","module":"A3"},{"value":"2,47E+02","module":"A4"},{"value":"7,07E+01","module":"A5"},{"value":"0,0E+00","module":"B1"},{"value":"5,51E+01","module":"C1"},{"value":"2,47E+01","module":"C2"},{"value":"1,48E+01","module":"C3"},{"value":"4,42E+01","module":"C4"},{"value":"-7,24E+01","module":"D"}]},{"parameter":"PENRM","unit":"MJ","values":[{"value":"1,16E-01","module":"A1"},{"value":"0,0E+00","module":"A2"},{"value":"0,0E+00","module":"A3"},{"value":"0,0E+00","module":"A4"},{"value":"0,0E+00","module":"A5"},{"value":"0,0E+00","module":"B1"},{"value":"0,0E+00","module":"C1"},{"value":"0,0E+00","module":"C2"},{"value":"0,0E+00","module":"C3"},{"value":"0,0E+00","module":"C4"},{"value":"0,0E+00","module":"D"}]},{"parameter":"PENRT","unit":"MJ","values":[{"value":"6,45E+02","module":"A1"},{"value":"9,68E+01","module":"A2"},{"value":"1,07E+01","module":"A3"},{"value":"2,47E+02","module":"A4"},{"value":"7,07E+01","module":"A5"},{"value":"0,0E+00","module":"B1"},{"value":"5,51E+01","module":"C1"},{"value":"2,47E+01","module":"C2"},{"value":"1,48E+01","module":"C3"},{"value":"4,42E+01","module":"C4"},{"value":"-7,24E+01","module":"D"}]},{"parameter":"SM","unit":"kg","values":[{"value":"3,99E+01","module":"A1"},{"value":"0,0E+00","module":"A2"},{"value":"0,0E+00","module":"A3"},{"value":"0,0E+00","module":"A4"},{"value":"1,00E+00","module":"A5"},{"value":"0,0E+00","module":"B1"},{"value":"0,0E+00","module":"C1"},{"value":"0,0E+00","module":"C2"},{"value":"0,0E+00","module":"C3"},{"value":"0,0E+00","module":"C4"},{"value":"0,0E+00","module":"D"}]},{"parameter":"RSF","unit":"MJ","values":[{"value":"1,15E+01","module":"A1"},{"value":"3,84E-02","module":"A2"},{"value":"5,53E-03","module":"A3"},{"value":"1,26E-01","module":"A4"},{"value":"1,28E-01","module":"A5"},{"value":"0,0E+00","module":"B1"},{"value":"0,0E+00","module":"C1"},{"value":"1,26E-02","module":"C2"},{"value":"0,0E+00","module":"C3"},{"value":"1,41E-02","module":"C4"},{"value":"6,90E-02","module":"D"}]},{"parameter":"NRSF","unit":"MJ","values":[{"value":"1,00E+02","module":"A1"},{"value":"1,59E-01","module":"A2"},{"value":"3,28E-02","module":"A3"},{"value":"4,52E-01","module":"A4"},{"value":"1,01E-01","module":"A5"},{"value":"0,0E+00","module":"B1"},{"value":"0,0E+00","module":"C1"},{"value":"4,52E-02","module":"C2"},{"value":"0,0E+00","module":"C3"},{"value":"4,04E-02","module":"C4"},{"value":"5,50E+00","module":"D"}]},{"parameter":"FW","unit":"m3","values":[{"value":"1,77E+00","module":"A1"},{"value":"7,62E-03","module":"A2"},{"value":"1,98E-02","module":"A3"},{"value":"2,64E-02","module":"A4"},{"value":"3,00E-02","module":"A5"},{"value":"0,0E+00","module":"B1"},{"value":"2,83E-03","module":"C1"},{"value":"2,64E-03","module":"C2"},{"value":"2,53E-02","module":"C3"},{"value":"5,27E-02","module":"C4"},{"value":"-9,64E-01","module":"D"}]}],"end_of_life_waste":[{"parameter":"HWD","unit":"kg","values":[{"value":"6,29E-02","module":"A1"},{"value":"4,31E-03","module":"A2"},{"value":"5,69E-01","module":"A3"},{"value":"1,27E-02","module":"A4"},{"value":"1,44E-02","module":"A5"},{"value":"0,0E+00","module":"B1"},{"value":"1,62E-03","module":"C1"},{"value":"1,27E-03","module":"C2"},{"value":"1,48E-03","module":"C3"},{"value":"0,0E+00","module":"C4"},{"value":"-3,41E-02","module":"D"}]},{"parameter":"NHWD","unit":"kg","values":[{"value":"8,27E+00","module":"A1"},{"value":"3,07E+00","module":"A2"},{"value":"7,95E+00","module":"A3"},{"value":"1,20E+01","module":"A4"},{"value":"4,28E-01","module":"A5"},{"value":"0,0E+00","module":"B1"},{"value":"6,52E-02","module":"C1"},{"value":"1,20E+00","module":"C2"},{"value":"4,66E-02","module":"C3"},{"value":"3,20E+02","module":"C4"},{"value":"-2,38E+00","module":"D"}]},{"parameter":"RWD","unit":"kg","values":[{"value":"2,86E-03","module":"A1"},{"value":"6,68E-04","module":"A2"},{"value":"5,97E-05","module":"A3"},{"value":"1,68E-03","module":"A4"},{"value":"4,53E-04","module":"A5"},{"value":"0,0E+00","module":"B1"},{"value":"3,82E-04","module":"C1"},{"value":"1,68E-04","module":"C2"},{"value":"1,56E-04","module":"C3"},{"value":"0,0E+00","module":"C4"},{"value":"-1,91E-04","module":"D"}]}],"end_of_life_flow":[{"parameter":"CRU","unit":"kg","values":[{"value":"0,0E+00","module":"A1"},{"value":"0,0E+00","module":"A2"},{"value":"0,0E+00","module":"A3"},{"value":"0,0E+00","module":"A4"},{"value":"0,0E+00","module":"A5"},{"value":"0,0E+00","module":"B1"},{"value":"0,0E+00","module":"C1"},{"value":"0,0E+00","module":"C2"},{"value":"0,0E+00","module":"C3"},{"value":"0,0E+00","module":"C4"},{"value":"0,0E+00","module":"D"}]},{"parameter":"MFR","unit":"kg","values":[{"value":"5,41E-03","module":"A1"},{"value":"0,0E+00","module":"A2"},{"value":"8,79E+00","module":"A3"},{"value":"0,0E+00","module":"A4"},{"value":"0,0E+00","module":"A5"},{"value":"0,0E+00","module":"B1"},{"value":"0,0E+00","module":"C1"},{"value":"0,0E+00","module":"C2"},{"value":"6,80E+02","module":"C3"},{"value":"0,0E+00","module":"C4"},{"value":"0,0E+00","module":"D"}]},{"parameter":"MER","unit":"kg","values":[{"value":"1,30E-03","module":"A1"},{"value":"0,0E+00","module":"A2"},{"value":"4,85E+00","module":"A3"},{"value":"0,0E+00","module":"A4"},{"value":"0,0E+00","module":"A5"},{"value":"0,0E+00","module":"B1"},{"value":"0,0E+00","module":"C1"},{"value":"0,0E+00","module":"C2"},{"value":"0,0E+00","module":"C3"},{"value":"0,0E+00","module":"C4"},{"value":"0,0E+00","module":"D"}]},{"parameter":"EEE","unit":"MJ","values":[{"value":"3,61E-03","module":"A1"},{"value":"0,0E+00","module":"A2"},{"value":"3,14E+00","module":"A3"},{"value":"0,0E+00","module":"A4"},{"value":"0,0E+00","module":"A5"},{"value":"0,0E+00","module":"B1"},{"value":"0,0E+00","module":"C1"},{"value":"0,0E+00","module":"C2"},{"value":"0,0E+00","module":"C3"},{"value":"0,0E+00","module":"C4"},{"value":"0,0E+00","module":"D"}]},{"parameter":"EET","unit":"MJ","values":[{"value":"5,46E-02","module":"A1"},{"value":"0,0E+00","module":"A2"},{"value":"4,74E+01","module":"A3"},{"value":"0,0E+00","module":"A4"},{"value":"0,0E+00","module":"A5"},{"value":"0,0E+00","module":"B1"},{"value":"0,0E+00","module":"C1"},{"value":"0,0E+00","module":"C2"},{"value":"0,0E+00","module":"C3"},{"value":"0,0E+00","module":"C4"},{"value":"0,0E+00","module":"D"}]}]}