{"product_name":"Kooltherm\u00ae K12","epd_id":"EPD-KSI-20210043-CBA1-EN","compliance":["DIN EN 15804+A2","ISO 14025"],"producer_name":"Kingspan Insulation","environmental_impact":[{"parameter":"GWP-total","unit":"kg CO2-eq.","values":[{"value":"7,47E+00","module":"A1-A3"},{"value":"2,98E-02","module":"A4"},{"value":"2,00E-01","module":"A5"},{"value":"2,25E-03","module":"C1"},{"value":"1,49E-02","module":"C2"},{"value":"7,73E+00","module":"C3"},{"value":"0,0E+00","module":"C4"},{"value":"-3,33E+00","module":"D"}]},{"parameter":"GWP-fossil","unit":"kg CO2-eq.","values":[{"value":"7,62E+00","module":"A1-A3"},{"value":"2,96E-02","module":"A4"},{"value":"2,00E-01","module":"A5"},{"value":"2,25E-03","module":"C1"},{"value":"1,48E-02","module":"C2"},{"value":"7,73E+00","module":"C3"},{"value":"0,0E+00","module":"C4"},{"value":"-3,32E+00","module":"D"}]},{"parameter":"GWP-biogenic","unit":"kg CO2-eq.","values":[{"value":"-2,32E-01","module":"A1-A3"},{"value":"-1,80E-04","module":"A4"},{"value":"-3,63E-06","module":"A5"},{"value":"-1,59E-07","module":"C1"},{"value":"-8,99E-05","module":"C2"},{"value":"3,47E-04","module":"C3"},{"value":"0,0E+00","module":"C4"},{"value":"-6,44E-03","module":"D"}]},{"parameter":"GWP-luluc","unit":"kg CO2-eq.","values":[{"value":"7,73E-02","module":"A1-A3"},{"value":"4,52E-04","module":"A4"},{"value":"7,20E-06","module":"A5"},{"value":"7,64E-08","module":"C1"},{"value":"2,26E-04","module":"C2"},{"value":"7,47E-05","module":"C3"},{"value":"0,0E+00","module":"C4"},{"value":"-2,26E-03","module":"D"}]},{"parameter":"ODP","unit":"kg CFC11-eq.","values":[{"value":"1,31E-08","module":"A1-A3"},{"value":"3,59E-18","module":"A4"},{"value":"5,97E-17","module":"A5"},{"value":"2,16E-19","module":"C1"},{"value":"1,80E-18","module":"C2"},{"value":"9,26E-16","module":"C3"},{"value":"0,0E+00","module":"C4"},{"value":"-3,40E-14","module":"D"}]},{"parameter":"AP","unit":"mol H^(+)-eq.","values":[{"value":"1,84E-02","module":"A1-A3"},{"value":"3,49E-05","module":"A4"},{"value":"2,76E-05","module":"A5"},{"value":"1,07E-05","module":"C1"},{"value":"1,75E-05","module":"C2"},{"value":"4,61E-03","module":"C3"},{"value":"0,0E+00","module":"C4"},{"value":"-6,28E-03","module":"D"}]},{"parameter":"POCP","unit":"kg NMVOC-eq.","values":[{"value":"1,95E-02","module":"A1-A3"},{"value":"2,81E-05","module":"A4"},{"value":"2,09E-05","module":"A5"},{"value":"1,42E-05","module":"C1"},{"value":"1,40E-05","module":"C2"},{"value":"5,69E-03","module":"C3"},{"value":"0,0E+00","module":"C4"},{"value":"-4,14E-03","module":"D"}]},{"parameter":"ADPE","unit":"kg Sb-eq.","values":[{"value":"6,36E-06","module":"A1-A3"},{"value":"2,06E-09","module":"A4"},{"value":"8,60E-10","module":"A5"},{"value":"5,92E-11","module":"C1"},{"value":"1,03E-09","module":"C2"},{"value":"1,58E-08","module":"C3"},{"value":"0,0E+00","module":"C4"},{"value":"-5,19E-07","module":"D"}]},{"parameter":"ADPF","unit":"MJ","values":[{"value":"2,01E+02","module":"A1-A3"},{"value":"3,94E-01","module":"A4"},{"value":"7,91E-02","module":"A5"},{"value":"3,05E-02","module":"C1"},{"value":"1,97E-01","module":"C2"},{"value":"2,09E+00","module":"C3"},{"value":"0,0E+00","module":"C4"},{"value":"-5,75E+01","module":"D"}]},{"parameter":"WDP","unit":"m^3 world-eq. deprived","values":[{"value":"1,28E+00","module":"A1-A3"},{"value":"6,38E-04","module":"A4"},{"value":"2,08E-02","module":"A5"},{"value":"3,93E-06","module":"C1"},{"value":"3,19E-04","module":"C2"},{"value":"7,58E-01","module":"C3"},{"value":"0,0E+00","module":"C4"},{"value":"-3,09E-01","module":"D"}]},{"parameter":"EP-freshwater","unit":"kg PO4-eq.","values":[{"value":"2,63E-05","module":"A1-A3"},{"value":"1,43E-07","module":"A4"},{"value":"1,05E-08","module":"A5"},{"value":"4,00E-10","module":"C1"},{"value":"7,13E-08","module":"C2"},{"value":"1,58E-07","module":"C3"},{"value":"0,0E+00","module":"C4"},{"value":"-4,37E-06","module":"D"}]},{"parameter":"EP-marine","unit":"kg N-eq.","values":[{"value":"4,54E-03","module":"A1-A3"},{"value":"1,08E-05","module":"A4"},{"value":"7,28E-06","module":"A5"},{"value":"5,00E-06","module":"C1"},{"value":"5,38E-06","module":"C2"},{"value":"2,21E-03","module":"C3"},{"value":"0,0E+00","module":"C4"},{"value":"-1,44E-03","module":"D"}]},{"parameter":"EP-terrestrial","unit":"mol N-eq.","values":[{"value":"4,58E-02","module":"A1-A3"},{"value":"1,26E-04","module":"A4"},{"value":"1,20E-04","module":"A5"},{"value":"5,47E-05","module":"C1"},{"value":"6,30E-05","module":"C2"},{"value":"2,55E-02","module":"C3"},{"value":"0,0E+00","module":"C4"},{"value":"-1,55E-02","module":"D"}]}],"additional_environmental_impact":[{"parameter":"PM","unit":"Disease incidence","values":[{"value":"1,80E-07","module":"A1-A3"},{"value":"2,01E-10","module":"A4"},{"value":"3,77E-10","module":"A5"},{"value":"1,20E-10","module":"C1"},{"value":"1,00E-10","module":"C2"},{"value":"1,32E-08","module":"C3"},{"value":"0,0E+00","module":"C4"},{"value":"-5,32E-08","module":"D"}]},{"parameter":"ETP-fw","unit":"CTUe","values":[{"value":"7,15E+01","module":"A1-A3"},{"value":"2,65E-01","module":"A4"},{"value":"5,60E-02","module":"A5"},{"value":"2,06E-02","module":"C1"},{"value":"1,33E-01","module":"C2"},{"value":"7,07E-01","module":"C3"},{"value":"0,0E+00","module":"C4"},{"value":"-1,28E+01","module":"D"}]},{"parameter":"HTP-c","unit":"CTUh","values":[{"value":"7,66E-09","module":"A1-A3"},{"value":"5,32E-12","module":"A4"},{"value":"4,28E-12","module":"A5"},{"value":"3,50E-13","module":"C1"},{"value":"2,66E-12","module":"C2"},{"value":"1,20E-10","module":"C3"},{"value":"0,0E+00","module":"C4"},{"value":"-2,34E-09","module":"D"}]},{"parameter":"HTP-nc","unit":"CTUh","values":[{"value":"9,96E-08","module":"A1-A3"},{"value":"2,14E-10","module":"A4"},{"value":"3,14E-10","module":"A5"},{"value":"1,22E-11","module":"C1"},{"value":"1,07E-10","module":"C2"},{"value":"1,39E-09","module":"C3"},{"value":"0,0E+00","module":"C4"},{"value":"-1,18E-08","module":"D"}]},{"parameter":"SQP","unit":"SQP","values":[{"value":"3,56E+01","module":"A1-A3"},{"value":"1,78E-01","module":"A4"},{"value":"1,99E-02","module":"A5"},{"value":"7,99E-05","module":"C1"},{"value":"8,89E-02","module":"C2"},{"value":"4,09E-01","module":"C3"},{"value":"0,0E+00","module":"C4"},{"value":"-8,66E+00","module":"D"}]}],"resource_use":[{"parameter":"PERE","unit":"MJ","values":[{"value":"3,57E+01","module":"A1-A3"},{"value":"2,29E-02","module":"A4"},{"value":"1,53E-02","module":"A5"},{"value":"8,97E-05","module":"C1"},{"value":"1,14E-02","module":"C2"},{"value":"2,78E-01","module":"C3"},{"value":"0,0E+00","module":"C4"},{"value":"-1,17E+01","module":"D"}]},{"parameter":"PERM","unit":"MJ","values":[{"value":"0,0E+00","module":"A1-A3"},{"value":"0,0E+00","module":"A4"},{"value":"0,0E+00","module":"A5"},{"value":"0,0E+00","module":"C1"},{"value":"0,0E+00","module":"C2"},{"value":"0,0E+00","module":"C3"},{"value":"0,0E+00","module":"C4"},{"value":"0,0E+00","module":"D"}]},{"parameter":"PERT","unit":"MJ","values":[{"value":"3,57E+01","module":"A1-A3"},{"value":"2,29E-02","module":"A4"},{"value":"1,53E-02","module":"A5"},{"value":"8,97E-05","module":"C1"},{"value":"1,14E-02","module":"C2"},{"value":"2,78E-01","module":"C3"},{"value":"0,0E+00","module":"C4"},{"value":"-1,17E+01","module":"D"}]},{"parameter":"PENRE","unit":"MJ","values":[{"value":"1,06E+02","module":"A1-A3"},{"value":"3,94E-01","module":"A4"},{"value":"7,92E-02","module":"A5"},{"value":"3,05E-02","module":"C1"},{"value":"1,97E-01","module":"C2"},{"value":"9,79E+01","module":"C3"},{"value":"0,0E+00","module":"C4"},{"value":"-5,75E+01","module":"D"}]},{"parameter":"PENRM","unit":"MJ","values":[{"value":"9,58E+01","module":"A1-A3"},{"value":"0,0E+00","module":"A4"},{"value":"0,0E+00","module":"A5"},{"value":"0,0E+00","module":"C1"},{"value":"0,0E+00","module":"C2"},{"value":"-9,58E+01","module":"C3"},{"value":"0,0E+00","module":"C4"},{"value":"0,0E+00","module":"D"}]},{"parameter":"PENRT","unit":"MJ","values":[{"value":"2,01E+02","module":"A1-A3"},{"value":"3,94E-01","module":"A4"},{"value":"7,92E-02","module":"A5"},{"value":"3,05E-02","module":"C1"},{"value":"1,97E-01","module":"C2"},{"value":"2,09E+00","module":"C3"},{"value":"0,0E+00","module":"C4"},{"value":"-5,75E+01","module":"D"}]},{"parameter":"SM","unit":"kg","values":[{"value":"0,0E+00","module":"A1-A3"},{"value":"0,0E+00","module":"A4"},{"value":"0,0E+00","module":"A5"},{"value":"0,0E+00","module":"C1"},{"value":"0,0E+00","module":"C2"},{"value":"0,0E+00","module":"C3"},{"value":"0,0E+00","module":"C4"},{"value":"0,0E+00","module":"D"}]},{"parameter":"RSF","unit":"MJ","values":[{"value":"0,0E+00","module":"A1-A3"},{"value":"0,0E+00","module":"A4"},{"value":"0,0E+00","module":"A5"},{"value":"0,0E+00","module":"C1"},{"value":"0,0E+00","module":"C2"},{"value":"0,0E+00","module":"C3"},{"value":"0,0E+00","module":"C4"},{"value":"0,0E+00","module":"D"}]},{"parameter":"NRSF","unit":"MJ","values":[{"value":"0,0E+00","module":"A1-A3"},{"value":"0,0E+00","module":"A4"},{"value":"0,0E+00","module":"A5"},{"value":"0,0E+00","module":"C1"},{"value":"0,0E+00","module":"C2"},{"value":"0,0E+00","module":"C3"},{"value":"0,0E+00","module":"C4"},{"value":"0,0E+00","module":"D"}]},{"parameter":"FW","unit":"m^3","values":[{"value":"5,71E-02","module":"A1-A3"},{"value":"3,87E-05","module":"A4"},{"value":"4,94E-04","module":"A5"},{"value":"1,66E-07","module":"C1"},{"value":"1,93E-05","module":"C2"},{"value":"1,79E-02","module":"C3"},{"value":"0,0E+00","module":"C4"},{"value":"-1,37E+02","module":"D"}]}],"end_of_life_waste":[{"parameter":"HWD","unit":"kg","values":[{"value":"8,87E-05","module":"A1-A3"},{"value":"2,20E-08","module":"A4"},{"value":"3,71E-10","module":"A5"},{"value":"3,24E-12","module":"C1"},{"value":"1,10E-08","module":"C2"},{"value":"1,33E-09","module":"C3"},{"value":"0,0E+00","module":"C4"},{"value":"-2,37E-08","module":"D"}]},{"parameter":"NHWD","unit":"kg","values":[{"value":"3,18E-01","module":"A1-A3"},{"value":"3,21E-05","module":"A4"},{"value":"1,93E-02","module":"A5"},{"value":"1,82E-07","module":"C1"},{"value":"1,60E-05","module":"C2"},{"value":"3,88E-02","module":"C3"},{"value":"0,0E+00","module":"C4"},{"value":"-2,49E-02","module":"D"}]},{"parameter":"RWD","unit":"kg","values":[{"value":"2,76E-03","module":"A1-A3"},{"value":"5,35E-07","module":"A4"},{"value":"3,64E-06","module":"A5"},{"value":"3,51E-08","module":"C1"},{"value":"2,68E-07","module":"C2"},{"value":"9,39E-05","module":"C3"},{"value":"0,0E+00","module":"C4"},{"value":"-4,65E-03","module":"D"}]}],"end_of_life_flow":[{"parameter":"CRU","unit":"kg","values":[{"value":"0,0E+00","module":"A1-A3"},{"value":"0,0E+00","module":"A4"},{"value":"0,0E+00","module":"A5"},{"value":"0,0E+00","module":"C1"},{"value":"0,0E+00","module":"C2"},{"value":"0,0E+00","module":"C3"},{"value":"0,0E+00","module":"C4"},{"value":"0,0E+00","module":"D"}]},{"parameter":"MFR","unit":"kg","values":[{"value":"0,0E+00","module":"A1-A3"},{"value":"0,0E+00","module":"A4"},{"value":"0,0E+00","module":"A5"},{"value":"0,0E+00","module":"C1"},{"value":"0,0E+00","module":"C2"},{"value":"0,0E+00","module":"C3"},{"value":"0,0E+00","module":"C4"},{"value":"0,0E+00","module":"D"}]},{"parameter":"MER","unit":"kg","values":[{"value":"0,0E+00","module":"A1-A3"},{"value":"0,0E+00","module":"A4"},{"value":"7,99E-02","module":"A5"},{"value":"0,0E+00","module":"C1"},{"value":"0,0E+00","module":"C2"},{"value":"3,50E+00","module":"C3"},{"value":"0,0E+00","module":"C4"},{"value":"0,0E+00","module":"D"}]},{"parameter":"EEE","unit":"MJ","values":[{"value":"0,0E+00","module":"A1-A3"},{"value":"0,0E+00","module":"A4"},{"value":"4,43E-01","module":"A5"},{"value":"0,0E+00","module":"C1"},{"value":"0,0E+00","module":"C2"},{"value":"1,34E+01","module":"C3"},{"value":"0,0E+00","module":"C4"},{"value":"0,0E+00","module":"D"}]},{"parameter":"EET","unit":"MJ","values":[{"value":"0,0E+00","module":"A1-A3"},{"value":"0,0E+00","module":"A4"},{"value":"7,98E-01","module":"A5"},{"value":"0,0E+00","module":"C1"},{"value":"0,0E+00","module":"C2"},{"value":"2,39E+01","module":"C3"},{"value":"0,0E+00","module":"C4"},{"value":"0,0E+00","module":"D"}]}]}