{"product_name":"Kooltherm\u00ae K15 C","epd_id":"EPD-KSI-20230318-CBA1-EN","compliance":["DIN EN 15804+A2","ISO 14025"],"producer_name":"Kingspan Insulation","environmental_impact":[{"parameter":"GWP-total","unit":"kg CO2-eq","values":[{"value":"6,67E+00","module":"A1-A3"},{"value":"2,56E-02","module":"A4"},{"value":"1,50E-01","module":"A5"},{"value":"1,95E-03","module":"C1"},{"value":"1,28E-02","module":"C2"},{"value":"6,43E+00","module":"C3"},{"value":"0,0E+00","module":"C4"},{"value":"-3,47E+00","module":"D"}]},{"parameter":"GWP-fossil","unit":"kg CO2-eq","values":[{"value":"6,64E+00","module":"A1-A3"},{"value":"2,55E-02","module":"A4"},{"value":"1,50E-01","module":"A5"},{"value":"1,95E-03","module":"C1"},{"value":"1,27E-02","module":"C2"},{"value":"6,43E+00","module":"C3"},{"value":"0,0E+00","module":"C4"},{"value":"-3,45E+00","module":"D"}]},{"parameter":"GWP-biogenic","unit":"kg CO2-eq","values":[{"value":"-4,14E-02","module":"A1-A3"},{"value":"-3,52E-05","module":"A4"},{"value":"8,17E-06","module":"A5"},{"value":"2,61E-06","module":"C1"},{"value":"-1,76E-05","module":"C2"},{"value":"4,37E-04","module":"C3"},{"value":"0,0E+00","module":"C4"},{"value":"-1,53E-02","module":"D"}]},{"parameter":"GWP-luluc","unit":"kg CO2-eq","values":[{"value":"6,77E-02","module":"A1-A3"},{"value":"1,42E-04","module":"A4"},{"value":"1,77E-06","module":"A5"},{"value":"2,40E-08","module":"C1"},{"value":"7,11E-05","module":"C2"},{"value":"1,14E-05","module":"C3"},{"value":"0,0E+00","module":"C4"},{"value":"-4,45E-04","module":"D"}]},{"parameter":"ODP","unit":"kg CFC11-eq","values":[{"value":"1,18E-08","module":"A1-A3"},{"value":"1,53E-15","module":"A4"},{"value":"2,66E-14","module":"A5"},{"value":"1,20E-16","module":"C1"},{"value":"7,64E-16","module":"C2"},{"value":"4,71E-13","module":"C3"},{"value":"0,0E+00","module":"C4"},{"value":"-1,77E-11","module":"D"}]},{"parameter":"AP","unit":"mol H^(+)-eq","values":[{"value":"1,85E-02","module":"A1-A3"},{"value":"2,63E-05","module":"A4"},{"value":"1,86E-05","module":"A5"},{"value":"9,05E-06","module":"C1"},{"value":"1,31E-05","module":"C2"},{"value":"3,79E-03","module":"C3"},{"value":"0,0E+00","module":"C4"},{"value":"-8,07E-03","module":"D"}]},{"parameter":"POCP","unit":"kg NMVOC-eq","values":[{"value":"2,09E-02","module":"A1-A3"},{"value":"2,31E-05","module":"A4"},{"value":"1,44E-05","module":"A5"},{"value":"1,22E-05","module":"C1"},{"value":"1,16E-05","module":"C2"},{"value":"4,72E-03","module":"C3"},{"value":"0,0E+00","module":"C4"},{"value":"-4,26E-03","module":"D"}]},{"parameter":"ADPE","unit":"kg Sb-eq","values":[{"value":"1,75E+02","module":"A1-A3"},{"value":"3,41E-01","module":"A4"},{"value":"5,52E-02","module":"A5"},{"value":"2,64E-02","module":"C1"},{"value":"1,70E-01","module":"C2"},{"value":"1,66E+00","module":"C3"},{"value":"0,0E+00","module":"C4"},{"value":"-5,45E+01","module":"D"}]},{"parameter":"ADPF","unit":"MJ","values":[{"value":"5,86E-06","module":"A1-A3"},{"value":"2,13E-09","module":"A4"},{"value":"6,50E-10","module":"A5"},{"value":"7,97E-11","module":"C1"},{"value":"1,07E-09","module":"C2"},{"value":"1,30E-08","module":"C3"},{"value":"0,0E+00","module":"C4"},{"value":"-4,45E-07","module":"D"}]},{"parameter":"WDP","unit":"m^3 world-eq deprived","values":[{"value":"1,13E+00","module":"A1-A3"},{"value":"2,29E-04","module":"A4"},{"value":"1,42E-02","module":"A5"},{"value":"3,62E-06","module":"C1"},{"value":"1,14E-04","module":"C2"},{"value":"6,34E-01","module":"C3"},{"value":"0,0E+00","module":"C4"},{"value":"-4,18E-01","module":"D"}]},{"parameter":"EP-freshwater","unit":"kg P-eq","values":[{"value":"2,12E-05","module":"A1-A3"},{"value":"7,61E-08","module":"A4"},{"value":"6,73E-09","module":"A5"},{"value":"3,93E-10","module":"C1"},{"value":"3,81E-08","module":"C2"},{"value":"1,27E-07","module":"C3"},{"value":"0,0E+00","module":"C4"},{"value":"-3,83E-06","module":"D"}]},{"parameter":"EP-marine","unit":"kg N-eq","values":[{"value":"4,33E-03","module":"A1-A3"},{"value":"8,59E-06","module":"A4"},{"value":"5,00E-06","module":"A5"},{"value":"4,31E-06","module":"C1"},{"value":"4,30E-06","module":"C2"},{"value":"1,84E-03","module":"C3"},{"value":"0,0E+00","module":"C4"},{"value":"-1,45E-03","module":"D"}]},{"parameter":"EP-terrestrial","unit":"mol N-eq","values":[{"value":"4,42E-02","module":"A1-A3"},{"value":"1,02E-04","module":"A4"},{"value":"8,48E-05","module":"A5"},{"value":"4,72E-05","module":"C1"},{"value":"5,12E-05","module":"C2"},{"value":"2,11E-02","module":"C3"},{"value":"0,0E+00","module":"C4"},{"value":"-1,57E-02","module":"D"}]}],"additional_environmental_impact":[{"parameter":"PM","unit":"Disease incidence","values":[{"value":"1,97E-07","module":"A1-A3"},{"value":"1,52E-10","module":"A4"},{"value":"2,27E-10","module":"A5"},{"value":"1,03E-10","module":"C1"},{"value":"7,58E-11","module":"C2"},{"value":"1,05E-08","module":"C3"},{"value":"0,0E+00","module":"C4"},{"value":"-7,70E-08","module":"D"}]},{"parameter":"ETP-fw","unit":"CTUe","values":[{"value":"7,06E+01","module":"A1-A3"},{"value":"2,37E-01","module":"A4"},{"value":"3,95E-02","module":"A5"},{"value":"1,84E-02","module":"C1"},{"value":"1,18E-01","module":"C2"},{"value":"5,66E-01","module":"C3"},{"value":"0,0E+00","module":"C4"},{"value":"-1,37E+01","module":"D"}]},{"parameter":"HTP-c","unit":"CTUh","values":[{"value":"2,91E-09","module":"A1-A3"},{"value":"4,77E-12","module":"A4"},{"value":"2,22E-12","module":"A5"},{"value":"3,39E-13","module":"C1"},{"value":"2,38E-12","module":"C2"},{"value":"4,28E-11","module":"C3"},{"value":"0,0E+00","module":"C4"},{"value":"-9,98E-10","module":"D"}]},{"parameter":"HTP-nc","unit":"CTUh","values":[{"value":"1,02E-07","module":"A1-A3"},{"value":"2,47E-10","module":"A4"},{"value":"2,24E-10","module":"A5"},{"value":"1,72E-11","module":"C1"},{"value":"1,24E-10","module":"C2"},{"value":"1,55E-09","module":"C3"},{"value":"0,0E+00","module":"C4"},{"value":"-2,82E-08","module":"D"}]},{"parameter":"SQP","unit":"SQP","values":[{"value":"1,49E+01","module":"A1-A3"},{"value":"1,17E-01","module":"A4"},{"value":"1,41E-02","module":"A5"},{"value":"7,27E-05","module":"C1"},{"value":"5,86E-02","module":"C2"},{"value":"3,47E-01","module":"C3"},{"value":"0,0E+00","module":"C4"},{"value":"-8,03E+00","module":"D"}]}],"resource_use":[{"parameter":"PERE","unit":"MJ","values":[{"value":"2,33E+01","module":"A1-A3"},{"value":"1,94E-02","module":"A4"},{"value":"1,42E-02","module":"A5"},{"value":"9,96E-05","module":"C1"},{"value":"9,69E-03","module":"C2"},{"value":"2,89E-01","module":"C3"},{"value":"0,0E+00","module":"C4"},{"value":"-1,75E+01","module":"D"}]},{"parameter":"PERM","unit":"MJ","values":[{"value":"0,0E+00","module":"A1-A3"},{"value":"0,0E+00","module":"A4"},{"value":"0,0E+00","module":"A5"},{"value":"0,0E+00","module":"C1"},{"value":"0,0E+00","module":"C2"},{"value":"0,0E+00","module":"C3"},{"value":"0,0E+00","module":"C4"},{"value":"0,0E+00","module":"D"}]},{"parameter":"PERT","unit":"MJ","values":[{"value":"2,33E+01","module":"A1-A3"},{"value":"1,94E-02","module":"A4"},{"value":"1,42E-02","module":"A5"},{"value":"9,96E-05","module":"C1"},{"value":"9,69E-03","module":"C2"},{"value":"2,89E-01","module":"C3"},{"value":"0,0E+00","module":"C4"},{"value":"-1,75E+01","module":"D"}]},{"parameter":"PENRE","unit":"MJ","values":[{"value":"9,02E+01","module":"A1-A3"},{"value":"3,42E-01","module":"A4"},{"value":"2,60E+00","module":"A5"},{"value":"2,64E-02","module":"C1"},{"value":"1,71E-01","module":"C2"},{"value":"8,45E+01","module":"C3"},{"value":"0,0E+00","module":"C4"},{"value":"-5,45E+01","module":"D"}]},{"parameter":"PENRM","unit":"MJ","values":[{"value":"8,54E+01","module":"A1-A3"},{"value":"0,0E+00","module":"A4"},{"value":"-2,55E+00","module":"A5"},{"value":"0,0E+00","module":"C1"},{"value":"0,0E+00","module":"C2"},{"value":"-8,29E+01","module":"C3"},{"value":"0,0E+00","module":"C4"},{"value":"0,0E+00","module":"D"}]},{"parameter":"PENRT","unit":"MJ","values":[{"value":"1,76E+02","module":"A1-A3"},{"value":"3,42E-01","module":"A4"},{"value":"5,53E-02","module":"A5"},{"value":"2,64E-02","module":"C1"},{"value":"1,71E-01","module":"C2"},{"value":"1,66E+00","module":"C3"},{"value":"0,0E+00","module":"C4"},{"value":"-5,45E+01","module":"D"}]},{"parameter":"SM","unit":"kg","values":[{"value":"0,0E+00","module":"A1-A3"},{"value":"0,0E+00","module":"A4"},{"value":"0,0E+00","module":"A5"},{"value":"0,0E+00","module":"C1"},{"value":"0,0E+00","module":"C2"},{"value":"0,0E+00","module":"C3"},{"value":"0,0E+00","module":"C4"},{"value":"0,0E+00","module":"D"}]},{"parameter":"RSF","unit":"MJ","values":[{"value":"0,0E+00","module":"A1-A3"},{"value":"0,0E+00","module":"A4"},{"value":"0,0E+00","module":"A5"},{"value":"0,0E+00","module":"C1"},{"value":"0,0E+00","module":"C2"},{"value":"0,0E+00","module":"C3"},{"value":"0,0E+00","module":"C4"},{"value":"0,0E+00","module":"D"}]},{"parameter":"NRSF","unit":"MJ","values":[{"value":"0,0E+00","module":"A1-A3"},{"value":"0,0E+00","module":"A4"},{"value":"0,0E+00","module":"A5"},{"value":"0,0E+00","module":"C1"},{"value":"0,0E+00","module":"C2"},{"value":"0,0E+00","module":"C3"},{"value":"0,0E+00","module":"C4"},{"value":"0,0E+00","module":"D"}]},{"parameter":"FW","unit":"m^3","values":[{"value":"5,76E-02","module":"A1-A3"},{"value":"2,19E-05","module":"A4"},{"value":"3,37E-04","module":"A5"},{"value":"1,50E-07","module":"C1"},{"value":"1,10E-05","module":"C2"},{"value":"1,49E-02","module":"C3"},{"value":"0,0E+00","module":"C4"},{"value":"-2,58E-02","module":"D"}]}],"end_of_life_waste":[{"parameter":"HWD","unit":"kg","values":[{"value":"7,95E-05","module":"A1-A3"},{"value":"1,64E-12","module":"A4"},{"value":"4,60E-12","module":"A5"},{"value":"8,72E-14","module":"C1"},{"value":"8,18E-13","module":"C2"},{"value":"2,29E-10","module":"C3"},{"value":"0,0E+00","module":"C4"},{"value":"-4,29E-09","module":"D"}]},{"parameter":"NHWD","unit":"kg","values":[{"value":"4,29E-01","module":"A1-A3"},{"value":"4,89E-05","module":"A4"},{"value":"1,34E-02","module":"A5"},{"value":"2,47E-06","module":"C1"},{"value":"2,45E-05","module":"C2"},{"value":"3,24E-02","module":"C3"},{"value":"0,0E+00","module":"C4"},{"value":"-2,94E-01","module":"D"}]},{"parameter":"RWD","unit":"kg","values":[{"value":"3,84E-03","module":"A1-A3"},{"value":"4,21E-07","module":"A4"},{"value":"2,30E-06","module":"A5"},{"value":"2,90E-08","module":"C1"},{"value":"2,10E-07","module":"C2"},{"value":"6,85E-05","module":"C3"},{"value":"0,0E+00","module":"C4"},{"value":"-4,11E-03","module":"D"}]}],"end_of_life_flow":[{"parameter":"CRU","unit":"kg","values":[{"value":"0,0E+00","module":"A1-A3"},{"value":"0,0E+00","module":"A4"},{"value":"0,0E+00","module":"A5"},{"value":"0,0E+00","module":"C1"},{"value":"0,0E+00","module":"C2"},{"value":"0,0E+00","module":"C3"},{"value":"0,0E+00","module":"C4"},{"value":"0,0E+00","module":"D"}]},{"parameter":"MFR","unit":"kg","values":[{"value":"0,0E+00","module":"A1-A3"},{"value":"0,0E+00","module":"A4"},{"value":"0,0E+00","module":"A5"},{"value":"0,0E+00","module":"C1"},{"value":"0,0E+00","module":"C2"},{"value":"1,27E-01","module":"C3"},{"value":"0,0E+00","module":"C4"},{"value":"0,0E+00","module":"D"}]},{"parameter":"MER","unit":"kg","values":[{"value":"0,0E+00","module":"A1-A3"},{"value":"0,0E+00","module":"A4"},{"value":"5,99E-02","module":"A5"},{"value":"0,0E+00","module":"C1"},{"value":"0,0E+00","module":"C2"},{"value":"2,91E+00","module":"C3"},{"value":"0,0E+00","module":"C4"},{"value":"0,0E+00","module":"D"}]},{"parameter":"EEE","unit":"MJ","values":[{"value":"0,0E+00","module":"A1-A3"},{"value":"0,0E+00","module":"A4"},{"value":"2,72E-01","module":"A5"},{"value":"0,0E+00","module":"C1"},{"value":"0,0E+00","module":"C2"},{"value":"1,11E+01","module":"C3"},{"value":"0,0E+00","module":"C4"},{"value":"0,0E+00","module":"D"}]},{"parameter":"EET","unit":"MJ","values":[{"value":"0,0E+00","module":"A1-A3"},{"value":"0,0E+00","module":"A4"},{"value":"4,86E-01","module":"A5"},{"value":"0,0E+00","module":"C1"},{"value":"0,0E+00","module":"C2"},{"value":"1,99E+01","module":"C3"},{"value":"0,0E+00","module":"C4"},{"value":"0,0E+00","module":"D"}]}]}