{"product_name":"Kraftunderlag","epd_id":"NEPD-6373-5637-EN","compliance":["EN 15804+A2","ISO 14025","ISO 21930"],"producer_name":"Isola AS","environmental_impact":[{"parameter":"GWP-total","unit":"kg CO2-eq.","values":[{"value":"1,69E+00","module":"A1-A3"},{"value":"1,86E-01","module":"A4"},{"value":"4,60E-01","module":"A5"},{"value":"6,92E-01","module":"B4"},{"value":"0,0E+00","module":"C1"},{"value":"1,46E-01","module":"C2"},{"value":"0,0E+00","module":"C3"},{"value":"0,0E+00","module":"C4"},{"value":"-8,04E-01","module":"D"}]},{"parameter":"GWP-fossil","unit":"kg CO2-eq.","values":[{"value":"1,64E+00","module":"A1-A3"},{"value":"1,86E-01","module":"A4"},{"value":"2,69E-01","module":"A5"},{"value":"6,92E-01","module":"B4"},{"value":"0,0E+00","module":"C1"},{"value":"1,46E-01","module":"C2"},{"value":"0,0E+00","module":"C3"},{"value":"0,0E+00","module":"C4"},{"value":"-8,04E-01","module":"D"}]},{"parameter":"GWP-biogenic","unit":"kg CO2-eq.","values":[{"value":"-1,93E-01","module":"A1-A3"},{"value":"7,71E-05","module":"A4"},{"value":"1,91E-01","module":"A5"},{"value":"1,38E-04","module":"B4"},{"value":"0,0E+00","module":"C1"},{"value":"5,11E-05","module":"C2"},{"value":"0,0E+00","module":"C3"},{"value":"0,0E+00","module":"C4"},{"value":"-5,93E-06","module":"D"}]},{"parameter":"GWP-luluc","unit":"kg CO2-eq.","values":[{"value":"2,50E-01","module":"A1-A3"},{"value":"6,63E-05","module":"A4"},{"value":"2,48E-05","module":"A5"},{"value":"6,12E-05","module":"B4"},{"value":"0,0E+00","module":"C1"},{"value":"6,62E-05","module":"C2"},{"value":"0,0E+00","module":"C3"},{"value":"0,0E+00","module":"C4"},{"value":"-3,36E-04","module":"D"}]},{"parameter":"ODP","unit":"kg CFC 11-eq.","values":[{"value":"1,33E-07","module":"A1-A3"},{"value":"4,22E-08","module":"A4"},{"value":"5,35E-08","module":"A5"},{"value":"1,38E-07","module":"B4"},{"value":"0,0E+00","module":"C1"},{"value":"3,25E-08","module":"C2"},{"value":"0,0E+00","module":"C3"},{"value":"0,0E+00","module":"C4"},{"value":"-6,65E-08","module":"D"}]},{"parameter":"AP","unit":"mol H+-eq.","values":[{"value":"1,41E-02","module":"A1-A3"},{"value":"5,35E-04","module":"A4"},{"value":"8,31E-04","module":"A5"},{"value":"2,06E-03","module":"B4"},{"value":"0,0E+00","module":"C1"},{"value":"2,48E-03","module":"C2"},{"value":"0,0E+00","module":"C3"},{"value":"0,0E+00","module":"C4"},{"value":"-8,28E-03","module":"D"}]},{"parameter":"POCP","unit":"kg NMVOC-eq.","values":[{"value":"1,05E-02","module":"A1-A3"},{"value":"4,54E-04","module":"A4"},{"value":"7,94E-04","module":"A5"},{"value":"1,96E-03","module":"B4"},{"value":"0,0E+00","module":"C1"},{"value":"1,84E-03","module":"C2"},{"value":"0,0E+00","module":"C3"},{"value":"0,0E+00","module":"C4"},{"value":"-6,80E-03","module":"D"}]},{"parameter":"ADPE","unit":"kg Sb-eq.","values":[{"value":"6,42E-06","module":"A1-A3"},{"value":"5,14E-06","module":"A4"},{"value":"5,41E-07","module":"A5"},{"value":"1,21E-06","module":"B4"},{"value":"0,0E+00","module":"C1"},{"value":"1,85E-06","module":"C2"},{"value":"0,0E+00","module":"C3"},{"value":"0,0E+00","module":"C4"},{"value":"-1,28E-06","module":"D"}]},{"parameter":"ADPF","unit":"MJ","values":[{"value":"1,36E+02","module":"A1-A3"},{"value":"2,82E+00","module":"A4"},{"value":"3,52E+00","module":"A5"},{"value":"9,06E+00","module":"B4"},{"value":"0,0E+00","module":"C1"},{"value":"2,14E+00","module":"C2"},{"value":"0,0E+00","module":"C3"},{"value":"0,0E+00","module":"C4"},{"value":"-1,72E+02","module":"D"}]},{"parameter":"WDP","unit":"m3 world-eq.","values":[{"value":"6,34E+01","module":"A1-A3"},{"value":"2,72E+00","module":"A4"},{"value":"8,60E-01","module":"A5"},{"value":"2,04E+00","module":"B4"},{"value":"0,0E+00","module":"C1"},{"value":"1,14E+00","module":"C2"},{"value":"0,0E+00","module":"C3"},{"value":"0,0E+00","module":"C4"},{"value":"-3,57E-01","module":"D"}]},{"parameter":"EP-freshwater","unit":"kg P-eq.","values":[{"value":"1,97E-04","module":"A1-A3"},{"value":"1,49E-06","module":"A4"},{"value":"1,21E-06","module":"A5"},{"value":"3,05E-06","module":"B4"},{"value":"0,0E+00","module":"C1"},{"value":"8,83E-07","module":"C2"},{"value":"0,0E+00","module":"C3"},{"value":"0,0E+00","module":"C4"},{"value":"-1,80E-05","module":"D"}]},{"parameter":"EP-marine","unit":"kg N-eq.","values":[{"value":"4,58E-03","module":"A1-A3"},{"value":"1,06E-04","module":"A4"},{"value":"2,12E-04","module":"A5"},{"value":"5,14E-04","module":"B4"},{"value":"0,0E+00","module":"C1"},{"value":"6,11E-04","module":"C2"},{"value":"0,0E+00","module":"C3"},{"value":"0,0E+00","module":"C4"},{"value":"-1,82E-03","module":"D"}]},{"parameter":"EP-terrestrial","unit":"mol N-eq.","values":[{"value":"3,69E-02","module":"A1-A3"},{"value":"1,18E-03","module":"A4"},{"value":"2,33E-03","module":"A5"},{"value":"5,66E-03","module":"B4"},{"value":"0,0E+00","module":"C1"},{"value":"6,80E-03","module":"C2"},{"value":"0,0E+00","module":"C3"},{"value":"0,0E+00","module":"C4"},{"value":"-2,06E-02","module":"D"}]},{"parameter":"GWP-IOBC","unit":"kg CO2-eq.","values":[{"value":"1,57E+00","module":"A1-A3"},{"value":"1,86E-01","module":"A4"},{"value":"2,66E-01","module":"A5"},{"value":"6,92E-01","module":"B4"},{"value":"0,0E+00","module":"C1"},{"value":"1,46E-01","module":"C2"},{"value":"0,0E+00","module":"C3"},{"value":"0,0E+00","module":"C4"},{"value":"-8,04E-01","module":"D"}]}],"additional_environmental_impact":[{"parameter":"PM","unit":"disease incidence","values":[{"value":"2,40E-07","module":"A1-A3"},{"value":"1,14E-08","module":"A4"},{"value":"9,27E-09","module":"A5"},{"value":"2,32E-08","module":"B4"},{"value":"0,0E+00","module":"C1"},{"value":"9,05E-09","module":"C2"},{"value":"0,0E+00","module":"C3"},{"value":"0,0E+00","module":"C4"},{"value":"-2,38E-07","module":"D"}]},{"parameter":"ETP-fw","unit":"CTUe","values":[{"value":"3,65E+01","module":"A1-A3"},{"value":"2,09E+00","module":"A4"},{"value":"2,08E+00","module":"A5"},{"value":"5,29E+00","module":"B4"},{"value":"0,0E+00","module":"C1"},{"value":"1,43E+00","module":"C2"},{"value":"0,0E+00","module":"C3"},{"value":"0,0E+00","module":"C4"},{"value":"-4,09E+01","module":"D"}]},{"parameter":"HTP-c","unit":"CTUh","values":[{"value":"1,22E-08","module":"A1-A3"},{"value":"0,0E+00","module":"A4"},{"value":"8,90E-11","module":"A5"},{"value":"2,20E-10","module":"B4"},{"value":"0,0E+00","module":"C1"},{"value":"0,0E+00","module":"C2"},{"value":"0,0E+00","module":"C3"},{"value":"0,0E+00","module":"C4"},{"value":"-5,47E-10","module":"D"}]},{"parameter":"HTP-nc","unit":"CTUh","values":[{"value":"2,75E-08","module":"A1-A3"},{"value":"2,28E-09","module":"A4"},{"value":"2,85E-09","module":"A5"},{"value":"6,79E-09","module":"B4"},{"value":"0,0E+00","module":"C1"},{"value":"1,52E-09","module":"C2"},{"value":"0,0E+00","module":"C3"},{"value":"0,0E+00","module":"C4"},{"value":"-8,24E-09","module":"D"}]},{"parameter":"SQP","unit":"unitless","values":[{"value":"4,15E+01","module":"A1-A3"},{"value":"1,97E+00","module":"A4"},{"value":"4,96E-01","module":"A5"},{"value":"1,21E+00","module":"B4"},{"value":"0,0E+00","module":"C1"},{"value":"1,57E+00","module":"C2"},{"value":"0,0E+00","module":"C3"},{"value":"0,0E+00","module":"C4"},{"value":"-2,85E+01","module":"D"}]},{"parameter":"IRP","unit":"kBq U235-eq.","values":[{"value":"4,01E-02","module":"A1-A3"},{"value":"1,23E-02","module":"A4"},{"value":"1,45E-02","module":"A5"},{"value":"3,73E-02","module":"B4"},{"value":"0,0E+00","module":"C1"},{"value":"9,30E-03","module":"C2"},{"value":"0,0E+00","module":"C3"},{"value":"0,0E+00","module":"C4"},{"value":"0,0E+00","module":"D"}]}],"resource_use":[{"parameter":"PERE","unit":"MJ","values":[{"value":"4,23E+00","module":"A1-A3"},{"value":"4,03E-02","module":"A4"},{"value":"2,27E-02","module":"A5"},{"value":"5,67E-02","module":"B4"},{"value":"0,0E+00","module":"C1"},{"value":"2,15E-02","module":"C2"},{"value":"0,0E+00","module":"C3"},{"value":"0,0E+00","module":"C4"},{"value":"-3,14E-01","module":"D"}]},{"parameter":"PERM","unit":"MJ","values":[{"value":"1,82E+00","module":"A1-A3"},{"value":"0,0E+00","module":"A4"},{"value":"-1,75E+00","module":"A5"},{"value":"0,0E+00","module":"B4"},{"value":"0,0E+00","module":"C1"},{"value":"0,0E+00","module":"C2"},{"value":"0,0E+00","module":"C3"},{"value":"0,0E+00","module":"C4"},{"value":"0,0E+00","module":"D"}]},{"parameter":"PERT","unit":"MJ","values":[{"value":"6,06E+00","module":"A1-A3"},{"value":"4,03E-02","module":"A4"},{"value":"-1,73E+00","module":"A5"},{"value":"5,67E-02","module":"B4"},{"value":"0,0E+00","module":"C1"},{"value":"2,15E-02","module":"C2"},{"value":"0,0E+00","module":"C3"},{"value":"0,0E+00","module":"C4"},{"value":"-3,14E-01","module":"D"}]},{"parameter":"PENRE","unit":"MJ","values":[{"value":"4,05E+01","module":"A1-A3"},{"value":"2,82E+00","module":"A4"},{"value":"3,52E+00","module":"A5"},{"value":"9,06E+00","module":"B4"},{"value":"0,0E+00","module":"C1"},{"value":"2,14E+00","module":"C2"},{"value":"0,0E+00","module":"C3"},{"value":"0,0E+00","module":"C4"},{"value":"-2,21E+01","module":"D"}]},{"parameter":"PENRM","unit":"MJ","values":[{"value":"1,04E+02","module":"A1-A3"},{"value":"0,0E+00","module":"A4"},{"value":"-1,66E-01","module":"A5"},{"value":"0,0E+00","module":"B4"},{"value":"0,0E+00","module":"C1"},{"value":"0,0E+00","module":"C2"},{"value":"0,0E+00","module":"C3"},{"value":"0,0E+00","module":"C4"},{"value":"-1,50E+02","module":"D"}]},{"parameter":"PENRT","unit":"MJ","values":[{"value":"1,38E+02","module":"A1-A3"},{"value":"2,82E+00","module":"A4"},{"value":"3,36E+00","module":"A5"},{"value":"9,06E+00","module":"B4"},{"value":"0,0E+00","module":"C1"},{"value":"2,14E+00","module":"C2"},{"value":"0,0E+00","module":"C3"},{"value":"0,0E+00","module":"C4"},{"value":"-1,72E+02","module":"D"}]},{"parameter":"SM","unit":"kg","values":[{"value":"1,62E-01","module":"A1-A3"},{"value":"0,0E+00","module":"A4"},{"value":"0,0E+00","module":"A5"},{"value":"0,0E+00","module":"B4"},{"value":"0,0E+00","module":"C1"},{"value":"0,0E+00","module":"C2"},{"value":"0,0E+00","module":"C3"},{"value":"0,0E+00","module":"C4"},{"value":"0,0E+00","module":"D"}]},{"parameter":"RSF","unit":"MJ","values":[{"value":"6,09E-03","module":"A1-A3"},{"value":"1,44E-03","module":"A4"},{"value":"5,49E-04","module":"A5"},{"value":"1,35E-03","module":"B4"},{"value":"0,0E+00","module":"C1"},{"value":"6,98E-04","module":"C2"},{"value":"0,0E+00","module":"C3"},{"value":"0,0E+00","module":"C4"},{"value":"0,0E+00","module":"D"}]},{"parameter":"NRSF","unit":"MJ","values":[{"value":"8,10E-03","module":"A1-A3"},{"value":"5,16E-03","module":"A4"},{"value":"7,73E-03","module":"A5"},{"value":"1,94E-02","module":"B4"},{"value":"0,0E+00","module":"C1"},{"value":"1,88E-03","module":"C2"},{"value":"0,0E+00","module":"C3"},{"value":"0,0E+00","module":"C4"},{"value":"0,0E+00","module":"D"}]},{"parameter":"FW","unit":"m3","values":[{"value":"3,47E-02","module":"A1-A3"},{"value":"3,01E-04","module":"A4"},{"value":"2,59E-04","module":"A5"},{"value":"5,96E-04","module":"B4"},{"value":"0,0E+00","module":"C1"},{"value":"1,87E-04","module":"C2"},{"value":"0,0E+00","module":"C3"},{"value":"0,0E+00","module":"C4"},{"value":"-8,89E-03","module":"D"}]}],"end_of_life_waste":[{"parameter":"HWD","unit":"kg","values":[{"value":"6,74E-03","module":"A1-A3"},{"value":"1,45E-04","module":"A4"},{"value":"2,49E-04","module":"A5"},{"value":"6,48E-04","module":"B4"},{"value":"0,0E+00","module":"C1"},{"value":"1,05E-04","module":"C2"},{"value":"0,0E+00","module":"C3"},{"value":"0,0E+00","module":"C4"},{"value":"-5,32E-04","module":"D"}]},{"parameter":"NHWD","unit":"kg","values":[{"value":"2,13E-01","module":"A1-A3"},{"value":"1,37E-01","module":"A4"},{"value":"1,37E-01","module":"A5"},{"value":"1,66E-02","module":"B4"},{"value":"0,0E+00","module":"C1"},{"value":"1,12E-01","module":"C2"},{"value":"0,0E+00","module":"C3"},{"value":"0,0E+00","module":"C4"},{"value":"-3,80E-02","module":"D"}]},{"parameter":"RWD","unit":"kg","values":[{"value":"1,26E-03","module":"A1-A3"},{"value":"1,92E-05","module":"A4"},{"value":"2,31E-05","module":"A5"},{"value":"6,02E-05","module":"B4"},{"value":"0,0E+00","module":"C1"},{"value":"1,48E-05","module":"C2"},{"value":"0,0E+00","module":"C3"},{"value":"0,0E+00","module":"C4"},{"value":"-1,90E-03","module":"D"}]}],"end_of_life_flow":[{"parameter":"CRU","unit":"kg","values":[{"value":"0,0E+00","module":"A1-A3"},{"value":"0,0E+00","module":"A4"},{"value":"0,0E+00","module":"A5"},{"value":"0,0E+00","module":"B4"},{"value":"0,0E+00","module":"C1"},{"value":"0,0E+00","module":"C2"},{"value":"0,0E+00","module":"C3"},{"value":"0,0E+00","module":"C4"},{"value":"0,0E+00","module":"D"}]},{"parameter":"MFR","unit":"kg","values":[{"value":"3,89E-01","module":"A1-A3"},{"value":"0,0E+00","module":"A4"},{"value":"2,20E-02","module":"A5"},{"value":"0,0E+00","module":"B4"},{"value":"0,0E+00","module":"C1"},{"value":"0,0E+00","module":"C2"},{"value":"3,80E+00","module":"C3"},{"value":"0,0E+00","module":"C4"},{"value":"0,0E+00","module":"D"}]},{"parameter":"MER","unit":"kg","values":[{"value":"2,29E-03","module":"A1-A3"},{"value":"0,0E+00","module":"A4"},{"value":"1,25E-01","module":"A5"},{"value":"0,0E+00","module":"B4"},{"value":"0,0E+00","module":"C1"},{"value":"0,0E+00","module":"C2"},{"value":"0,0E+00","module":"C3"},{"value":"0,0E+00","module":"C4"},{"value":"0,0E+00","module":"D"}]},{"parameter":"EEE","unit":"MJ","values":[{"value":"9,40E-03","module":"A1-A3"},{"value":"0,0E+00","module":"A4"},{"value":"8,69E-02","module":"A5"},{"value":"0,0E+00","module":"B4"},{"value":"0,0E+00","module":"C1"},{"value":"0,0E+00","module":"C2"},{"value":"0,0E+00","module":"C3"},{"value":"0,0E+00","module":"C4"},{"value":"0,0E+00","module":"D"}]},{"parameter":"EET","unit":"MJ","values":[{"value":"1,42E-01","module":"A1-A3"},{"value":"0,0E+00","module":"A4"},{"value":"1,32E+00","module":"A5"},{"value":"0,0E+00","module":"B4"},{"value":"0,0E+00","module":"C1"},{"value":"0,0E+00","module":"C2"},{"value":"0,0E+00","module":"C3"},{"value":"0,0E+00","module":"C4"},{"value":"0,0E+00","module":"D"}]}]}