{"product_name":"KSC Broadline","epd_id":"EPD-KVC-20210256-IAC1-EN","compliance":["DIN EN 15804+A2","ISO 14025"],"producer_name":"Kvadrat Acoustics A/S","environmental_impact":[{"parameter":"GWP-total","unit":"kg CO2-eq.","values":[{"value":"3,13E+01","module":"A1"},{"value":"2,47E-01","module":"A2"},{"value":"3,99E+00","module":"A3"},{"value":"0,0E+00","module":"C1"},{"value":"3,79E-02","module":"C2"},{"value":"1,72E-02","module":"C3"},{"value":"6,28E-01","module":"C4"},{"value":"-2,00E+01","module":"D"}]},{"parameter":"GWP-fossil","unit":"kg CO2-eq.","values":[{"value":"3,09E+01","module":"A1"},{"value":"2,46E-01","module":"A2"},{"value":"4,13E+00","module":"A3"},{"value":"0,0E+00","module":"C1"},{"value":"3,76E-02","module":"C2"},{"value":"1,71E-02","module":"C3"},{"value":"8,18E-02","module":"C4"},{"value":"-2,00E+01","module":"D"}]},{"parameter":"GWP-biogenic","unit":"kg CO2-eq.","values":[{"value":"3,33E-01","module":"A1"},{"value":"2,44E-04","module":"A2"},{"value":"-1,46E-01","module":"A3"},{"value":"0,0E+00","module":"C1"},{"value":"-4,79E-05","module":"C2"},{"value":"5,58E-06","module":"C3"},{"value":"5,46E-01","module":"C4"},{"value":"2,08E-03","module":"D"}]},{"parameter":"GWP-luluc","unit":"kg CO2-eq.","values":[{"value":"2,52E-02","module":"A1"},{"value":"3,33E-04","module":"A2"},{"value":"1,62E-03","module":"A3"},{"value":"0,0E+00","module":"C1"},{"value":"3,08E-04","module":"C2"},{"value":"1,18E-04","module":"C3"},{"value":"1,10E-04","module":"C4"},{"value":"-7,10E-03","module":"D"}]},{"parameter":"ODP","unit":"kg CFC11-eq.","values":[{"value":"1,92E-07","module":"A1"},{"value":"2,18E-17","module":"A2"},{"value":"3,66E-12","module":"A3"},{"value":"0,0E+00","module":"C1"},{"value":"4,80E-18","module":"C2"},{"value":"4,44E-17","module":"C3"},{"value":"1,82E-16","module":"C4"},{"value":"-5,58E-14","module":"D"}]},{"parameter":"AP","unit":"mol H^(+)-eq.","values":[{"value":"1,53E-01","module":"A1"},{"value":"9,53E-04","module":"A2"},{"value":"6,54E-03","module":"A3"},{"value":"0,0E+00","module":"C1"},{"value":"1,21E-04","module":"C2"},{"value":"1,66E-04","module":"C3"},{"value":"3,53E-04","module":"C4"},{"value":"-7,51E-02","module":"D"}]},{"parameter":"POCP","unit":"kg NMVOC-eq.","values":[{"value":"6,58E-02","module":"A1"},{"value":"1,18E-03","module":"A2"},{"value":"6,88E-03","module":"A3"},{"value":"0,0E+00","module":"C1"},{"value":"1,09E-04","module":"C2"},{"value":"2,37E-04","module":"C3"},{"value":"4,69E-04","module":"C4"},{"value":"-3,86E-02","module":"D"}]},{"parameter":"ADPE","unit":"kg Sb-eq.","values":[{"value":"1,92E-04","module":"A1"},{"value":"9,86E-09","module":"A2"},{"value":"4,06E-07","module":"A3"},{"value":"0,0E+00","module":"C1"},{"value":"2,86E-09","module":"C2"},{"value":"1,88E-08","module":"C3"},{"value":"4,71E-09","module":"C4"},{"value":"-1,74E-05","module":"D"}]},{"parameter":"ADPF","unit":"MJ","values":[{"value":"4,25E+02","module":"A1"},{"value":"3,32E+00","module":"A2"},{"value":"8,04E+01","module":"A3"},{"value":"0,0E+00","module":"C1"},{"value":"5,00E-01","module":"C2"},{"value":"3,34E-01","module":"C3"},{"value":"7,98E-01","module":"C4"},{"value":"-2,64E+02","module":"D"}]},{"parameter":"WDP","unit":"m^3 world-eq. deprived","values":[{"value":"6,85E+00","module":"A1"},{"value":"6,19E-04","module":"A2"},{"value":"1,30E-01","module":"A3"},{"value":"0,0E+00","module":"C1"},{"value":"3,26E-04","module":"C2"},{"value":"3,20E-03","module":"C3"},{"value":"5,17E-03","module":"C4"},{"value":"-1,32E+00","module":"D"}]},{"parameter":"EP-freshwater","unit":"kg PO4-eq.","values":[{"value":"7,62E-04","module":"A1"},{"value":"1,52E-07","module":"A2"},{"value":"2,02E-05","module":"A3"},{"value":"0,0E+00","module":"C1"},{"value":"1,12E-07","module":"C2"},{"value":"4,88E-08","module":"C3"},{"value":"5,32E-06","module":"C4"},{"value":"-9,26E-06","module":"D"}]},{"parameter":"EP-marine","unit":"kg N-eq.","values":[{"value":"1,01E-01","module":"A1"},{"value":"4,32E-04","module":"A2"},{"value":"2,27E-03","module":"A3"},{"value":"0,0E+00","module":"C1"},{"value":"5,58E-05","module":"C2"},{"value":"8,12E-05","module":"C3"},{"value":"3,31E-04","module":"C4"},{"value":"-1,29E-02","module":"D"}]},{"parameter":"EP-terrestrial","unit":"mol N-eq.","values":[{"value":"3,28E-01","module":"A1"},{"value":"4,74E-03","module":"A2"},{"value":"2,34E-02","module":"A3"},{"value":"0,0E+00","module":"C1"},{"value":"6,23E-04","module":"C2"},{"value":"8,92E-04","module":"C3"},{"value":"1,11E-03","module":"C4"},{"value":"-1,40E-01","module":"D"}]}],"additional_environmental_impact":[{"parameter":"PM","unit":"Disease incidence","values":[{"value":"1,69E-06","module":"A1"},{"value":"3,33E-09","module":"A2"},{"value":"7,03E-08","module":"A3"},{"value":"0,0E+00","module":"C1"},{"value":"6,53E-10","module":"C2"},{"value":"3,73E-09","module":"C3"},{"value":"3,99E-09","module":"C4"},{"value":"-7,76E-07","module":"D"}]},{"parameter":"ETP-fw","unit":"CTUe","values":[{"value":"7,58E+02","module":"A1"},{"value":"2,41E+00","module":"A2"},{"value":"2,27E+01","module":"A3"},{"value":"0,0E+00","module":"C1"},{"value":"3,61E-01","module":"C2"},{"value":"2,31E-01","module":"C3"},{"value":"1,17E+00","module":"C4"},{"value":"-9,88E+01","module":"D"}]},{"parameter":"HTP-c","unit":"CTUh","values":[{"value":"1,86E-07","module":"A1"},{"value":"4,54E-11","module":"A2"},{"value":"7,87E-10","module":"A3"},{"value":"0,0E+00","module":"C1"},{"value":"7,29E-12","module":"C2"},{"value":"4,96E-12","module":"C3"},{"value":"5,18E-11","module":"C4"},{"value":"-1,42E-08","module":"D"}]},{"parameter":"HTP-nc","unit":"CTUh","values":[{"value":"6,80E-07","module":"A1"},{"value":"2,23E-09","module":"A2"},{"value":"4,18E-08","module":"A3"},{"value":"0,0E+00","module":"C1"},{"value":"4,29E-10","module":"C2"},{"value":"2,97E-10","module":"C3"},{"value":"5,73E-09","module":"C4"},{"value":"-2,06E-07","module":"D"}]},{"parameter":"SQP","unit":"SQP","values":[{"value":"3,44E+02","module":"A1"},{"value":"1,89E-01","module":"A2"},{"value":"7,50E+01","module":"A3"},{"value":"0,0E+00","module":"C1"},{"value":"1,72E-01","module":"C2"},{"value":"7,45E-02","module":"C3"},{"value":"1,07E-01","module":"C4"},{"value":"-1,66E+01","module":"D"}]}],"resource_use":[{"parameter":"PERE","unit":"MJ","values":[{"value":"1,59E+02","module":"A1"},{"value":"3,69E-02","module":"A2"},{"value":"9,56E+00","module":"A3"},{"value":"0,0E+00","module":"C1"},{"value":"2,79E-02","module":"C2"},{"value":"2,46E-02","module":"C3"},{"value":"8,23E-02","module":"C4"},{"value":"-8,49E+01","module":"D"}]},{"parameter":"PERM","unit":"MJ","values":[{"value":"4,67E+00","module":"A1"},{"value":"0,0E+00","module":"A2"},{"value":"4,50E+00","module":"A3"},{"value":"0,0E+00","module":"C1"},{"value":"0,0E+00","module":"C2"},{"value":"0,0E+00","module":"C3"},{"value":"0,0E+00","module":"C4"},{"value":"0,0E+00","module":"D"}]},{"parameter":"PERT","unit":"MJ","values":[{"value":"1,63E+02","module":"A1"},{"value":"3,69E-02","module":"A2"},{"value":"1,41E+01","module":"A3"},{"value":"0,0E+00","module":"C1"},{"value":"2,79E-02","module":"C2"},{"value":"2,46E-02","module":"C3"},{"value":"8,23E-02","module":"C4"},{"value":"-8,49E+01","module":"D"}]},{"parameter":"PENRE","unit":"MJ","values":[{"value":"4,22E+02","module":"A1"},{"value":"3,33E+00","module":"A2"},{"value":"6,04E+01","module":"A3"},{"value":"0,0E+00","module":"C1"},{"value":"5,01E-01","module":"C2"},{"value":"3,35E-01","module":"C3"},{"value":"7,99E-01","module":"C4"},{"value":"-2,64E+02","module":"D"}]},{"parameter":"PENRM","unit":"MJ","values":[{"value":"3,54E+00","module":"A1"},{"value":"0,0E+00","module":"A2"},{"value":"2,00E+01","module":"A3"},{"value":"0,0E+00","module":"C1"},{"value":"0,0E+00","module":"C2"},{"value":"0,0E+00","module":"C3"},{"value":"0,0E+00","module":"C4"},{"value":"0,0E+00","module":"D"}]},{"parameter":"PENRT","unit":"MJ","values":[{"value":"4,26E+02","module":"A1"},{"value":"3,33E+00","module":"A2"},{"value":"8,04E+01","module":"A3"},{"value":"0,0E+00","module":"C1"},{"value":"5,01E-01","module":"C2"},{"value":"3,35E-01","module":"C3"},{"value":"7,99E-01","module":"C4"},{"value":"-2,64E+02","module":"D"}]},{"parameter":"SM","unit":"kg","values":[{"value":"1,81E+00","module":"A1"},{"value":"0,0E+00","module":"A2"},{"value":"1,22E-01","module":"A3"},{"value":"0,0E+00","module":"C1"},{"value":"1,22E-01","module":"C2"},{"value":"0,0E+00","module":"C3"},{"value":"0,0E+00","module":"C4"},{"value":"0,0E+00","module":"D"}]},{"parameter":"RSF","unit":"MJ","values":[{"value":"0,0E+00","module":"A1"},{"value":"0,0E+00","module":"A2"},{"value":"0,0E+00","module":"A3"},{"value":"0,0E+00","module":"C1"},{"value":"0,0E+00","module":"C2"},{"value":"0,0E+00","module":"C3"},{"value":"0,0E+00","module":"C4"},{"value":"0,0E+00","module":"D"}]},{"parameter":"NRSF","unit":"MJ","values":[{"value":"0,0E+00","module":"A1"},{"value":"0,0E+00","module":"A2"},{"value":"0,0E+00","module":"A3"},{"value":"0,0E+00","module":"C1"},{"value":"0,0E+00","module":"C2"},{"value":"0,0E+00","module":"C3"},{"value":"0,0E+00","module":"C4"},{"value":"0,0E+00","module":"D"}]},{"parameter":"FW","unit":"m^3","values":[{"value":"4,24E-01","module":"A1"},{"value":"4,65E-05","module":"A2"},{"value":"8,42E-03","module":"A3"},{"value":"0,0E+00","module":"C1"},{"value":"3,19E-05","module":"C2"},{"value":"9,21E-05","module":"C3"},{"value":"1,55E-04","module":"C4"},{"value":"-1,80E-01","module":"D"}]}],"end_of_life_waste":[{"parameter":"HWD","unit":"kg","values":[{"value":"2,79E-04","module":"A1"},{"value":"4,32E-11","module":"A2"},{"value":"9,43E-08","module":"A3"},{"value":"0,0E+00","module":"C1"},{"value":"2,52E-11","module":"C2"},{"value":"1,87E-11","module":"C3"},{"value":"1,15E-10","module":"C4"},{"value":"-4,98E-05","module":"D"}]},{"parameter":"NHWD","unit":"kg","values":[{"value":"5,71E+00","module":"A1"},{"value":"3,56E-04","module":"A2"},{"value":"5,36E-01","module":"A3"},{"value":"0,0E+00","module":"C1"},{"value":"7,44E-05","module":"C2"},{"value":"8,96E-05","module":"C3"},{"value":"2,24E+00","module":"C4"},{"value":"-4,25E+00","module":"D"}]},{"parameter":"RWD","unit":"kg","values":[{"value":"2,13E-02","module":"A1"},{"value":"2,98E-06","module":"A2"},{"value":"6,01E-04","module":"A3"},{"value":"0,0E+00","module":"C1"},{"value":"6,06E-07","module":"C2"},{"value":"4,31E-06","module":"C3"},{"value":"8,84E-06","module":"C4"},{"value":"-1,96E-02","module":"D"}]}],"end_of_life_flow":[{"parameter":"CRU","unit":"kg","values":[{"value":"0,0E+00","module":"A1"},{"value":"0,0E+00","module":"A2"},{"value":"0,0E+00","module":"A3"},{"value":"0,0E+00","module":"C1"},{"value":"0,0E+00","module":"C2"},{"value":"0,0E+00","module":"C3"},{"value":"0,0E+00","module":"C4"},{"value":"0,0E+00","module":"D"}]},{"parameter":"MFR","unit":"kg","values":[{"value":"0,0E+00","module":"A1"},{"value":"0,0E+00","module":"A2"},{"value":"0,0E+00","module":"A3"},{"value":"0,0E+00","module":"C1"},{"value":"0,0E+00","module":"C2"},{"value":"4,03E+00","module":"C3"},{"value":"0,0E+00","module":"C4"},{"value":"0,0E+00","module":"D"}]},{"parameter":"MER","unit":"kg","values":[{"value":"0,0E+00","module":"A1"},{"value":"0,0E+00","module":"A2"},{"value":"0,0E+00","module":"A3"},{"value":"0,0E+00","module":"C1"},{"value":"0,0E+00","module":"C2"},{"value":"0,0E+00","module":"C3"},{"value":"0,0E+00","module":"C4"},{"value":"0,0E+00","module":"D"}]},{"parameter":"EEE","unit":"MJ","values":[{"value":"0,0E+00","module":"A1"},{"value":"0,0E+00","module":"A2"},{"value":"0,0E+00","module":"A3"},{"value":"0,0E+00","module":"C1"},{"value":"0,0E+00","module":"C2"},{"value":"0,0E+00","module":"C3"},{"value":"0,0E+00","module":"C4"},{"value":"0,0E+00","module":"D"}]},{"parameter":"EET","unit":"MJ","values":[{"value":"0,0E+00","module":"A1"},{"value":"0,0E+00","module":"A2"},{"value":"0,0E+00","module":"A3"},{"value":"0,0E+00","module":"C1"},{"value":"0,0E+00","module":"C2"},{"value":"0,0E+00","module":"C3"},{"value":"0,0E+00","module":"C4"},{"value":"0,0E+00","module":"D"}]}]}