{"product_name":"KSC Reflective","epd_id":"EPD-KSC-20190168-IBA1-EN","compliance":["DIN EN 15804","ISO 14025"],"producer_name":"Kvadrat Acoustics A/S","environmental_impact":[{"parameter":"GWP-total","unit":"kg CO2-eq.","values":[{"value":"7,49E+01","module":"A1"},{"value":"3,20E+00","module":"A2"},{"value":"1,47E+00","module":"A3"}]},{"parameter":"ODP","unit":"kg CFC11-eq.","values":[{"value":"1,82E-06","module":"A1"},{"value":"6,93E-13","module":"A2"},{"value":"1,47E-11","module":"A3"}]},{"parameter":"AP","unit":"kg SO2-eq.","values":[{"value":"6,85E-01","module":"A1"},{"value":"9,73E-03","module":"A2"},{"value":"3,47E-03","module":"A3"}]},{"parameter":"EP","unit":"kg PO4^3-eq.","values":[{"value":"3,31E-02","module":"A1"},{"value":"2,04E-03","module":"A2"},{"value":"8,76E-04","module":"A3"}]},{"parameter":"POCP","unit":"kg Ethen-eq.","values":[{"value":"3,95E-02","module":"A1"},{"value":"9,31E-04","module":"A2"},{"value":"5,16E-04","module":"A3"}]},{"parameter":"ADPE","unit":"kg Sb-eq.","values":[{"value":"1,64E-03","module":"A1"},{"value":"9,83E-08","module":"A2"},{"value":"6,61E-07","module":"A3"}]},{"parameter":"ADPF","unit":"MJ","values":[{"value":"8,45E+02","module":"A1"},{"value":"4,43E+01","module":"A2"},{"value":"3,58E+01","module":"A3"}]}],"additional_environmental_impact":[],"resource_use":[{"parameter":"PERE","unit":"MJ","values":[{"value":"1,91E+02","module":"A1"},{"value":"1,16E-01","module":"A2"},{"value":"1,98E+01","module":"A3"}]},{"parameter":"PERM","unit":"MJ","values":[{"value":"2,31E-01","module":"A1"},{"value":"0,0E+00","module":"A2"},{"value":"5,58E+00","module":"A3"}]},{"parameter":"PERT","unit":"MJ","values":[{"value":"1,91E+02","module":"A1"},{"value":"1,16E-01","module":"A2"},{"value":"2,54E+01","module":"A3"}]},{"parameter":"PENRE","unit":"MJ","values":[{"value":"9,64E+02","module":"A1"},{"value":"4,44E+01","module":"A2"},{"value":"1,99E+01","module":"A3"}]},{"parameter":"PENRM","unit":"MJ","values":[{"value":"3,76E+00","module":"A1"},{"value":"0,0E+00","module":"A2"},{"value":"1,75E+01","module":"A3"}]},{"parameter":"PENRT","unit":"MJ","values":[{"value":"9,68E+02","module":"A1"},{"value":"4,44E+01","module":"A2"},{"value":"3,74E+01","module":"A3"}]},{"parameter":"SM","unit":"kg","values":[{"value":"5,31E+00","module":"A1"},{"value":"0,0E+00","module":"A2"},{"value":"1,52E-01","module":"A3"}]},{"parameter":"RSF","unit":"MJ","values":[{"value":"9,38E-09","module":"A1"},{"value":"0,0E+00","module":"A2"},{"value":"0,0E+00","module":"A3"}]},{"parameter":"NRSF","unit":"MJ","values":[{"value":"7,42E-08","module":"A1"},{"value":"0,0E+00","module":"A2"},{"value":"0,0E+00","module":"A3"}]},{"parameter":"FW","unit":"m^3","values":[{"value":"1,08E+00","module":"A1"},{"value":"1,28E-03","module":"A2"},{"value":"2,93E-02","module":"A3"}]}],"end_of_life_waste":[{"parameter":"HWD","unit":"kg","values":[{"value":"1,54E-04","module":"A1"},{"value":"3,40E-08","module":"A2"},{"value":"2,13E-07","module":"A3"}]},{"parameter":"NHWD","unit":"kg","values":[{"value":"2,02E+02","module":"A1"},{"value":"8,27E-02","module":"A2"},{"value":"1,87E+00","module":"A3"}]},{"parameter":"RWD","unit":"kg","values":[{"value":"4,11E-02","module":"A1"},{"value":"3,87E-05","module":"A2"},{"value":"6,63E-04","module":"A3"}]}],"end_of_life_flow":[{"parameter":"CRU","unit":"kg","values":[{"value":"0,0E+00","module":"A1"},{"value":"0,0E+00","module":"A2"},{"value":"0,0E+00","module":"A3"}]},{"parameter":"MFR","unit":"kg","values":[{"value":"0,0E+00","module":"A1"},{"value":"0,0E+00","module":"A2"},{"value":"0,0E+00","module":"A3"}]},{"parameter":"MER","unit":"kg","values":[{"value":"0,0E+00","module":"A1"},{"value":"0,0E+00","module":"A2"},{"value":"0,0E+00","module":"A3"}]},{"parameter":"EEE","unit":"MJ","values":[{"value":"0,0E+00","module":"A1"},{"value":"0,0E+00","module":"A2"},{"value":"0,0E+00","module":"A3"}]},{"parameter":"EET","unit":"MJ","values":[{"value":"0,0E+00","module":"A1"},{"value":"0,0E+00","module":"A2"},{"value":"0,0E+00","module":"A3"}]}]}