{"product_name":"KSFS","epd_id":"NEPD-8301-7983","compliance":["EN 15804+A2","ISO 14025","ISO 21930"],"producer_name":"TROX Group","environmental_impact":[{"parameter":"GWP-total","unit":"kg CO2-eq.","values":[{"value":"2,16E+02","module":"A1-A3"},{"value":"9,64E+00","module":"A4"},{"value":"8,09E-02","module":"C1"},{"value":"6,03E-01","module":"C2"},{"value":"6,56E+00","module":"C3"},{"value":"-5,12E+00","module":"C4"},{"value":"-4,45E+01","module":"D"}]},{"parameter":"GWP-fossil","unit":"kg CO2-eq.","values":[{"value":"2,15E+02","module":"A1-A3"},{"value":"9,64E+00","module":"A4"},{"value":"8,09E-02","module":"C1"},{"value":"6,02E-01","module":"C2"},{"value":"6,56E+00","module":"C3"},{"value":"-5,11E+00","module":"C4"},{"value":"-4,44E+01","module":"D"}]},{"parameter":"GWP-biogenic","unit":"kg CO2-eq.","values":[{"value":"8,73E-01","module":"A1-A3"},{"value":"3,99E-03","module":"A4"},{"value":"1,52E-05","module":"C1"},{"value":"2,49E-04","module":"C2"},{"value":"1,12E-03","module":"C3"},{"value":"-2,93E-03","module":"C4"},{"value":"-2,92E-02","module":"D"}]},{"parameter":"GWP-luluc","unit":"kg CO2-eq.","values":[{"value":"1,59E-01","module":"A1-A3"},{"value":"3,43E-03","module":"A4"},{"value":"6,37E-06","module":"C1"},{"value":"2,14E-04","module":"C2"},{"value":"1,41E-04","module":"C3"},{"value":"-2,09E-03","module":"C4"},{"value":"-2,84E-02","module":"D"}]},{"parameter":"ODP","unit":"kg CFC 11-eq.","values":[{"value":"2,46E-05","module":"A1-A3"},{"value":"2,18E-06","module":"A4"},{"value":"1,75E-08","module":"C1"},{"value":"1,36E-07","module":"C2"},{"value":"6,28E-08","module":"C3"},{"value":"-1,61E-07","module":"C4"},{"value":"-1,60E-02","module":"D"}]},{"parameter":"AP","unit":"mol H+-eq.","values":[{"value":"1,33E+00","module":"A1-A3"},{"value":"2,77E-02","module":"A4"},{"value":"8,46E-04","module":"C1"},{"value":"1,73E-03","module":"C2"},{"value":"1,41E-03","module":"C3"},{"value":"-2,65E-02","module":"C4"},{"value":"-2,98E-01","module":"D"}]},{"parameter":"POCP","unit":"kg NMVOC-eq.","values":[{"value":"9,90E-01","module":"A1-A3"},{"value":"2,35E-02","module":"A4"},{"value":"1,13E-03","module":"C1"},{"value":"1,47E-03","module":"C2"},{"value":"1,28E-03","module":"C3"},{"value":"-2,67E-02","module":"C4"},{"value":"-2,35E-01","module":"D"}]},{"parameter":"ADPE","unit":"kg Sb-eq.","values":[{"value":"2,49E-02","module":"A1-A3"},{"value":"2,66E-04","module":"A4"},{"value":"1,24E-07","module":"C1"},{"value":"1,66E-05","module":"C2"},{"value":"2,17E-06","module":"C3"},{"value":"-9,31E-05","module":"C4"},{"value":"-5,93E-03","module":"D"}]},{"parameter":"ADPF","unit":"MJ","values":[{"value":"2,72E+03","module":"A1-A3"},{"value":"1,46E+02","module":"A4"},{"value":"1,11E+00","module":"C1"},{"value":"9,11E+00","module":"C2"},{"value":"2,33E+00","module":"C3"},{"value":"-4,45E+01","module":"C4"},{"value":"-3,78E+02","module":"D"}]},{"parameter":"WDP","unit":"m3 world-eq.","values":[{"value":"6,53E+03","module":"A1-A3"},{"value":"1,41E+02","module":"A4"},{"value":"2,37E-01","module":"C1"},{"value":"8,81E+00","module":"C2"},{"value":"9,79E+00","module":"C3"},{"value":"2,88E+02","module":"C4"},{"value":"2,20E+03","module":"D"}]},{"parameter":"EP-freshwater","unit":"kg P-eq.","values":[{"value":"1,33E-02","module":"A1-A3"},{"value":"7,70E-05","module":"A4"},{"value":"2,94E-07","module":"C1"},{"value":"4,81E-06","module":"C2"},{"value":"1,12E-05","module":"C3"},{"value":"-3,32E-04","module":"C4"},{"value":"-3,34E-03","module":"D"}]},{"parameter":"EP-marine","unit":"kg N-eq.","values":[{"value":"2,17E-01","module":"A1-A3"},{"value":"5,48E-03","module":"A4"},{"value":"3,73E-04","module":"C1"},{"value":"3,42E-04","module":"C2"},{"value":"4,71E-04","module":"C3"},{"value":"-5,19E-03","module":"C4"},{"value":"-4,92E-02","module":"D"}]},{"parameter":"EP-terrestrial","unit":"mol N-eq.","values":[{"value":"2,67E+00","module":"A1-A3"},{"value":"6,13E-02","module":"A4"},{"value":"4,10E-03","module":"C1"},{"value":"3,83E-03","module":"C2"},{"value":"5,07E-03","module":"C3"},{"value":"-5,57E-02","module":"C4"},{"value":"-5,22E-01","module":"D"}]},{"parameter":"GWP-IOBC","unit":"kg CO2-eq.","values":[{"value":"2,16E+02","module":"A1-A3"},{"value":"9,64E+00","module":"A4"},{"value":"8,09E-02","module":"C1"},{"value":"6,03E-01","module":"C2"},{"value":"6,56E+00","module":"C3"},{"value":"-7,81E+00","module":"C4"},{"value":"-6,60E+01","module":"D"}]}],"additional_environmental_impact":[{"parameter":"PM","unit":"disease incidence","values":[{"value":"1,68E-05","module":"A1-A3"},{"value":"5,90E-07","module":"A4"},{"value":"2,24E-08","module":"C1"},{"value":"3,69E-08","module":"C2"},{"value":"1,27E-08","module":"C3"},{"value":"-4,42E-07","module":"C4"},{"value":"-3,89E-06","module":"D"}]},{"parameter":"ETP-fw","unit":"CTUe","values":[{"value":"1,09E+04","module":"A1-A3"},{"value":"1,08E+02","module":"A4"},{"value":"6,08E-01","module":"C1"},{"value":"6,75E+00","module":"C2"},{"value":"1,80E+01","module":"C3"},{"value":"-3,00E+02","module":"C4"},{"value":"-3,21E+03","module":"D"}]},{"parameter":"HTP-c","unit":"CTUh","values":[{"value":"1,64E-06","module":"A1-A3"},{"value":"0,0E+00","module":"A4"},{"value":"0,0E+00","module":"C1"},{"value":"0,0E+00","module":"C2"},{"value":"6,12E-10","module":"C3"},{"value":"-2,49E-08","module":"C4"},{"value":"-2,21E-07","module":"D"}]},{"parameter":"HTP-nc","unit":"CTUh","values":[{"value":"9,52E-06","module":"A1-A3"},{"value":"1,18E-07","module":"A4"},{"value":"5,52E-10","module":"C1"},{"value":"7,37E-09","module":"C2"},{"value":"9,41E-09","module":"C3"},{"value":"6,40E-07","module":"C4"},{"value":"3,58E-06","module":"D"}]},{"parameter":"SQP","unit":"unitless","values":[{"value":"2,43E+03","module":"A1-A3"},{"value":"1,02E+02","module":"A4"},{"value":"1,41E-01","module":"C1"},{"value":"6,37E+00","module":"C2"},{"value":"7,78E-01","module":"C3"},{"value":"2,45E-01","module":"C4"},{"value":"-5,78E+01","module":"D"}]},{"parameter":"IRP","unit":"kBq U235-eq.","values":[{"value":"7,36E+00","module":"A1-A3"},{"value":"6,37E-01","module":"A4"},{"value":"4,77E-03","module":"C1"},{"value":"3,98E-02","module":"C2"},{"value":"9,65E-03","module":"C3"},{"value":"2,36E-02","module":"C4"},{"value":"9,41E-02","module":"D"}]}],"resource_use":[{"parameter":"PERE","unit":"MJ","values":[{"value":"3,84E+02","module":"A1-A3"},{"value":"2,09E+00","module":"A4"},{"value":"6,02E-03","module":"C1"},{"value":"1,30E-01","module":"C2"},{"value":"3,48E-01","module":"C3"},{"value":"-3,52E+00","module":"C4"},{"value":"-5,16E+01","module":"D"}]},{"parameter":"PERM","unit":"MJ","values":[{"value":"0,0E+00","module":"A1-A3"},{"value":"0,0E+00","module":"A4"},{"value":"0,0E+00","module":"C1"},{"value":"0,0E+00","module":"C2"},{"value":"0,0E+00","module":"C3"},{"value":"0,0E+00","module":"C4"},{"value":"0,0E+00","module":"D"}]},{"parameter":"PERT","unit":"MJ","values":[{"value":"3,84E+02","module":"A1-A3"},{"value":"2,09E+00","module":"A4"},{"value":"6,02E-03","module":"C1"},{"value":"1,30E-01","module":"C2"},{"value":"3,48E-01","module":"C3"},{"value":"-3,52E+00","module":"C4"},{"value":"-5,16E+01","module":"D"}]},{"parameter":"PENRE","unit":"MJ","values":[{"value":"2,61E+03","module":"A1-A3"},{"value":"1,46E+02","module":"A4"},{"value":"1,11E+00","module":"C1"},{"value":"9,11E+00","module":"C2"},{"value":"2,33E+00","module":"C3"},{"value":"-4,45E+01","module":"C4"},{"value":"-3,78E+02","module":"D"}]},{"parameter":"PENRM","unit":"MJ","values":[{"value":"1,31E+02","module":"A1-A3"},{"value":"0,0E+00","module":"A4"},{"value":"0,0E+00","module":"C1"},{"value":"0,0E+00","module":"C2"},{"value":"-1,30E+02","module":"C3"},{"value":"0,0E+00","module":"C4"},{"value":"0,0E+00","module":"D"}]},{"parameter":"PENRT","unit":"MJ","values":[{"value":"2,72E+03","module":"A1-A3"},{"value":"1,46E+02","module":"A4"},{"value":"1,11E+00","module":"C1"},{"value":"9,11E+00","module":"C2"},{"value":"-1,27E+02","module":"C3"},{"value":"-4,45E+01","module":"C4"},{"value":"-3,78E+02","module":"D"}]},{"parameter":"SM","unit":"kg","values":[{"value":"5,78E+00","module":"A1-A3"},{"value":"0,0E+00","module":"A4"},{"value":"5,47E-04","module":"C1"},{"value":"0,0E+00","module":"C2"},{"value":"0,0E+00","module":"C3"},{"value":"3,81E-03","module":"C4"},{"value":"-6,53E-02","module":"D"}]},{"parameter":"RSF","unit":"MJ","values":[{"value":"5,32E+00","module":"A1-A3"},{"value":"7,46E-02","module":"A4"},{"value":"1,48E-04","module":"C1"},{"value":"4,66E-03","module":"C2"},{"value":"7,79E-03","module":"C3"},{"value":"1,97E-01","module":"C4"},{"value":"1,54E+00","module":"D"}]},{"parameter":"NRSF","unit":"MJ","values":[{"value":"1,09E+02","module":"A1-A3"},{"value":"2,67E-01","module":"A4"},{"value":"2,18E-03","module":"C1"},{"value":"1,67E-02","module":"C2"},{"value":"0,0E+00","module":"C3"},{"value":"5,74E+00","module":"C4"},{"value":"4,44E+01","module":"D"}]},{"parameter":"FW","unit":"m3","values":[{"value":"1,96E+00","module":"A1-A3"},{"value":"1,56E-02","module":"A4"},{"value":"5,73E-05","module":"C1"},{"value":"9,74E-04","module":"C2"},{"value":"5,09E-03","module":"C3"},{"value":"-1,03E-02","module":"C4"},{"value":"-1,35E-01","module":"D"}]}],"end_of_life_waste":[{"parameter":"HWD","unit":"kg","values":[{"value":"1,75E+00","module":"A1-A3"},{"value":"7,51E-03","module":"A4"},{"value":"3,28E-05","module":"C1"},{"value":"4,70E-04","module":"C2"},{"value":"0,0E+00","module":"C3"},{"value":"1,93E-01","module":"C4"},{"value":"-2,34E-01","module":"D"}]},{"parameter":"NHWD","unit":"kg","values":[{"value":"9,79E+01","module":"A1-A3"},{"value":"7,09E+00","module":"A4"},{"value":"1,32E-03","module":"C1"},{"value":"4,43E-01","module":"C2"},{"value":"1,76E-01","module":"C3"},{"value":"7,97E-01","module":"C4"},{"value":"-1,81E+01","module":"D"}]},{"parameter":"RWD","unit":"kg","values":[{"value":"7,24E-03","module":"A1-A3"},{"value":"9,92E-04","module":"A4"},{"value":"7,73E-06","module":"C1"},{"value":"6,20E-05","module":"C2"},{"value":"0,0E+00","module":"C3"},{"value":"1,86E-05","module":"C4"},{"value":"6,89E-05","module":"D"}]}],"end_of_life_flow":[{"parameter":"CRU","unit":"kg","values":[{"value":"0,0E+00","module":"A1-A3"},{"value":"0,0E+00","module":"A4"},{"value":"0,0E+00","module":"C1"},{"value":"0,0E+00","module":"C2"},{"value":"0,0E+00","module":"C3"},{"value":"0,0E+00","module":"C4"},{"value":"0,0E+00","module":"D"}]},{"parameter":"MFR","unit":"kg","values":[{"value":"7,67E-01","module":"A1-A3"},{"value":"0,0E+00","module":"A4"},{"value":"5,37E-04","module":"C1"},{"value":"0,0E+00","module":"C2"},{"value":"5,09E+01","module":"C3"},{"value":"2,01E-04","module":"C4"},{"value":"-8,80E-03","module":"D"}]},{"parameter":"MER","unit":"kg","values":[{"value":"2,49E-01","module":"A1-A3"},{"value":"0,0E+00","module":"A4"},{"value":"1,66E-06","module":"C1"},{"value":"0,0E+00","module":"C2"},{"value":"1,60E+00","module":"C3"},{"value":"4,92E-06","module":"C4"},{"value":"-1,06E-03","module":"D"}]},{"parameter":"EEE","unit":"MJ","values":[{"value":"1,48E-01","module":"A1-A3"},{"value":"0,0E+00","module":"A4"},{"value":"5,71E-06","module":"C1"},{"value":"0,0E+00","module":"C2"},{"value":"2,51E+00","module":"C3"},{"value":"3,15E-04","module":"C4"},{"value":"-6,68E-03","module":"D"}]},{"parameter":"EET","unit":"MJ","values":[{"value":"2,23E+00","module":"A1-A3"},{"value":"0,0E+00","module":"A4"},{"value":"8,63E-05","module":"C1"},{"value":"0,0E+00","module":"C2"},{"value":"3,80E+01","module":"C3"},{"value":"4,76E-03","module":"C4"},{"value":"-1,01E-01","module":"D"}]}]}