{"product_name":"KTV Atrium Flex","epd_id":"EPD-DOR-20220356-CBA3-EN","compliance":["DIN EN 15804+A2","ISO 14025"],"producer_name":"dormakaba International Holding GmbH","environmental_impact":[{"parameter":"GWP-total","unit":"kg CO2-eq","values":[{"value":"4,76E+03","module":"A1-A3"},{"value":"1,41E+01","module":"A4"},{"value":"2,62E+02","module":"A5"},{"value":"1,43E+03","module":"B6"},{"value":"0,0E+00","module":"C1"},{"value":"6,35E+00","module":"C2"},{"value":"9,80E+01","module":"C3"},{"value":"1,65E+01","module":"C4"},{"value":"-1,68E+03","module":"D"}]},{"parameter":"GWP-fossil","unit":"kg CO2-eq","values":[{"value":"4,96E+03","module":"A1-A3"},{"value":"1,35E+01","module":"A4"},{"value":"4,86E+00","module":"A5"},{"value":"1,43E+03","module":"B6"},{"value":"0,0E+00","module":"C1"},{"value":"6,07E+00","module":"C2"},{"value":"9,80E+01","module":"C3"},{"value":"1,64E+01","module":"C4"},{"value":"-1,67E+03","module":"D"}]},{"parameter":"GWP-biogenic","unit":"kg CO2-eq","values":[{"value":"-2,03E+02","module":"A1-A3"},{"value":"6,24E-01","module":"A4"},{"value":"2,57E+02","module":"A5"},{"value":"4,75E+00","module":"B6"},{"value":"0,0E+00","module":"C1"},{"value":"2,81E-01","module":"C2"},{"value":"2,00E-03","module":"C3"},{"value":"5,60E-02","module":"C4"},{"value":"2,99E-01","module":"D"}]},{"parameter":"GWP-luluc","unit":"kg CO2-eq","values":[{"value":"3,46E+00","module":"A1-A3"},{"value":"3,22E-04","module":"A4"},{"value":"3,00E-03","module":"A5"},{"value":"2,07E+00","module":"B6"},{"value":"0,0E+00","module":"C1"},{"value":"1,44E-04","module":"C2"},{"value":"6,00E-03","module":"C3"},{"value":"4,70E-02","module":"C4"},{"value":"-1,52E+00","module":"D"}]},{"parameter":"ODP","unit":"kg CFC11-eq","values":[{"value":"2,63E-09","module":"A1-A3"},{"value":"1,43E-15","module":"A4"},{"value":"3,83E-14","module":"A5"},{"value":"3,14E-11","module":"B6"},{"value":"0,0E+00","module":"C1"},{"value":"6,41E-16","module":"C2"},{"value":"4,94E-14","module":"C3"},{"value":"6,09E-14","module":"C4"},{"value":"-6,92E-09","module":"D"}]},{"parameter":"AP","unit":"mol H^(+)-eq","values":[{"value":"2,87E+01","module":"A1-A3"},{"value":"1,40E-02","module":"A4"},{"value":"4,40E-02","module":"A5"},{"value":"3,15E+00","module":"B6"},{"value":"0,0E+00","module":"C1"},{"value":"6,00E-03","module":"C2"},{"value":"1,70E-02","module":"C3"},{"value":"1,18E-01","module":"C4"},{"value":"-6,63E+00","module":"D"}]},{"parameter":"POCP","unit":"kg NMVOC-eq","values":[{"value":"1,42E+01","module":"A1-A3"},{"value":"1,20E-02","module":"A4"},{"value":"3,50E-02","module":"A5"},{"value":"1,92E+00","module":"B6"},{"value":"0,0E+00","module":"C1"},{"value":"5,00E-03","module":"C2"},{"value":"1,10E-02","module":"C3"},{"value":"9,20E-02","module":"C4"},{"value":"-2,92E+00","module":"D"}]},{"parameter":"ADPE","unit":"kg Sb-eq","values":[{"value":"7,70E-02","module":"A1-A3"},{"value":"4,05E-07","module":"A4"},{"value":"6,06E-07","module":"A5"},{"value":"4,13E-04","module":"B6"},{"value":"0,0E+00","module":"C1"},{"value":"1,82E-07","module":"C2"},{"value":"6,77E-07","module":"C3"},{"value":"1,48E-06","module":"C4"},{"value":"-3,10E-02","module":"D"}]},{"parameter":"ADPF","unit":"MJ","values":[{"value":"6,50E+04","module":"A1-A3"},{"value":"1,92E+02","module":"A4"},{"value":"6,62E+01","module":"A5"},{"value":"2,51E+04","module":"B6"},{"value":"0,0E+00","module":"C1"},{"value":"8,61E+01","module":"C2"},{"value":"4,54E+01","module":"C3"},{"value":"2,15E+02","module":"C4"},{"value":"-2,26E+04","module":"D"}]},{"parameter":"WDP","unit":"m^3 world-eq deprived","values":[{"value":"1,09E+03","module":"A1-A3"},{"value":"2,60E-02","module":"A4"},{"value":"2,88E+01","module":"A5"},{"value":"3,11E+02","module":"B6"},{"value":"0,0E+00","module":"C1"},{"value":"1,20E-02","module":"C2"},{"value":"1,00E+01","module":"C3"},{"value":"1,72E+00","module":"C4"},{"value":"-3,28E+02","module":"D"}]},{"parameter":"EP-freshwater","unit":"kg P-eq","values":[{"value":"4,31E-03","module":"A1-A3"},{"value":"2,89E-06","module":"A4"},{"value":"6,72E-06","module":"A5"},{"value":"4,00E-03","module":"B6"},{"value":"0,0E+00","module":"C1"},{"value":"1,30E-06","module":"C2"},{"value":"7,88E-06","module":"C3"},{"value":"2,82E-05","module":"C4"},{"value":"-1,00E-03","module":"D"}]},{"parameter":"EP-marine","unit":"kg N-eq","values":[{"value":"5,66E+00","module":"A1-A3"},{"value":"4,00E-03","module":"A4"},{"value":"1,30E-02","module":"A5"},{"value":"6,99E-01","module":"B6"},{"value":"0,0E+00","module":"C1"},{"value":"2,00E-03","module":"C2"},{"value":"4,00E-03","module":"C3"},{"value":"3,00E-02","module":"C4"},{"value":"-9,49E-01","module":"D"}]},{"parameter":"EP-terrestrial","unit":"mol N-eq","values":[{"value":"6,35E+01","module":"A1-A3"},{"value":"4,80E-02","module":"A4"},{"value":"1,81E-01","module":"A5"},{"value":"7,34E+00","module":"B6"},{"value":"0,0E+00","module":"C1"},{"value":"2,20E-02","module":"C2"},{"value":"7,90E-02","module":"C3"},{"value":"3,33E-01","module":"C4"},{"value":"-1,03E+01","module":"D"}]}],"additional_environmental_impact":[{"parameter":"PM","unit":"Disease incidence","values":[{"value":"2,81E-04","module":"A1-A3"},{"value":"7,11E-08","module":"A4"},{"value":"2,99E-07","module":"A5"},{"value":"2,64E-05","module":"B6"},{"value":"0,0E+00","module":"C1"},{"value":"3,19E-08","module":"C2"},{"value":"2,22E-07","module":"C3"},{"value":"1,46E-06","module":"C4"},{"value":"-1,16E-04","module":"D"}]},{"parameter":"ETP-fw","unit":"CTUe","values":[{"value":"5,40E+04","module":"A1-A3"},{"value":"1,36E+02","module":"A4"},{"value":"3,14E+01","module":"A5"},{"value":"1,07E+04","module":"B6"},{"value":"0,0E+00","module":"C1"},{"value":"6,10E+01","module":"C2"},{"value":"1,70E+01","module":"C3"},{"value":"1,23E+02","module":"C4"},{"value":"-9,37E+03","module":"D"}]},{"parameter":"HTP-c","unit":"CTUh","values":[{"value":"2,11E-04","module":"A1-A3"},{"value":"2,55E-09","module":"A4"},{"value":"2,40E-09","module":"A5"},{"value":"2,96E-07","module":"B6"},{"value":"0,0E+00","module":"C1"},{"value":"1,15E-09","module":"C2"},{"value":"1,47E-09","module":"C3"},{"value":"1,82E-08","module":"C4"},{"value":"-1,60E-06","module":"D"}]},{"parameter":"HTP-nc","unit":"CTUh","values":[{"value":"1,35E-04","module":"A1-A3"},{"value":"1,09E-07","module":"A4"},{"value":"1,50E-07","module":"A5"},{"value":"1,09E-05","module":"B6"},{"value":"0,0E+00","module":"C1"},{"value":"4,91E-08","module":"C2"},{"value":"1,49E-07","module":"C3"},{"value":"2,01E-06","module":"C4"},{"value":"-1,13E-05","module":"D"}]},{"parameter":"SQP","unit":"SQP","values":[{"value":"3,86E+04","module":"A1-A3"},{"value":"4,92E-01","module":"A4"},{"value":"1,84E+01","module":"A5"},{"value":"7,98E+03","module":"B6"},{"value":"0,0E+00","module":"C1"},{"value":"2,21E-01","module":"C2"},{"value":"1,36E+01","module":"C3"},{"value":"4,49E+01","module":"C4"},{"value":"-1,92E+03","module":"D"}]}],"resource_use":[{"parameter":"PERE","unit":"MJ","values":[{"value":"1,37E+04","module":"A1-A3"},{"value":"6,04E-01","module":"A4"},{"value":"2,11E+03","module":"A5"},{"value":"1,11E+04","module":"B6"},{"value":"0,0E+00","module":"C1"},{"value":"2,72E-01","module":"C2"},{"value":"1,18E+01","module":"C3"},{"value":"2,82E+01","module":"C4"},{"value":"-7,96E+03","module":"D"}]},{"parameter":"PERM","unit":"MJ","values":[{"value":"2,09E+03","module":"A1-A3"},{"value":"0,0E+00","module":"A4"},{"value":"-2,09E+03","module":"A5"},{"value":"0,0E+00","module":"B6"},{"value":"0,0E+00","module":"C1"},{"value":"0,0E+00","module":"C2"},{"value":"0,0E+00","module":"C3"},{"value":"0,0E+00","module":"C4"},{"value":"0,0E+00","module":"D"}]},{"parameter":"PERT","unit":"MJ","values":[{"value":"1,58E+04","module":"A1-A3"},{"value":"6,04E-01","module":"A4"},{"value":"1,24E+01","module":"A5"},{"value":"1,11E+04","module":"B6"},{"value":"0,0E+00","module":"C1"},{"value":"2,72E-01","module":"C2"},{"value":"1,18E+01","module":"C3"},{"value":"2,82E+01","module":"C4"},{"value":"-7,96E+03","module":"D"}]},{"parameter":"PENRE","unit":"MJ","values":[{"value":"6,37E+04","module":"A1-A3"},{"value":"1,92E+02","module":"A4"},{"value":"6,63E+01","module":"A5"},{"value":"2,51E+04","module":"B6"},{"value":"0,0E+00","module":"C1"},{"value":"8,62E+01","module":"C2"},{"value":"1,37E+03","module":"C3"},{"value":"2,16E+02","module":"C4"},{"value":"-2,26E+04","module":"D"}]},{"parameter":"PENRM","unit":"MJ","values":[{"value":"1,32E+03","module":"A1-A3"},{"value":"0,0E+00","module":"A4"},{"value":"0,0E+00","module":"A5"},{"value":"0,0E+00","module":"B6"},{"value":"0,0E+00","module":"C1"},{"value":"0,0E+00","module":"C2"},{"value":"-1,32E+03","module":"C3"},{"value":"0,0E+00","module":"C4"},{"value":"0,0E+00","module":"D"}]},{"parameter":"PENRT","unit":"MJ","values":[{"value":"6,51E+04","module":"A1-A3"},{"value":"1,92E+02","module":"A4"},{"value":"6,63E+01","module":"A5"},{"value":"2,51E+04","module":"B6"},{"value":"0,0E+00","module":"C1"},{"value":"8,62E+01","module":"C2"},{"value":"4,54E+01","module":"C3"},{"value":"2,16E+02","module":"C4"},{"value":"-2,26E+04","module":"D"}]},{"parameter":"SM","unit":"kg","values":[{"value":"7,61E+01","module":"A1-A3"},{"value":"0,0E+00","module":"A4"},{"value":"0,0E+00","module":"A5"},{"value":"0,0E+00","module":"B6"},{"value":"0,0E+00","module":"C1"},{"value":"0,0E+00","module":"C2"},{"value":"0,0E+00","module":"C3"},{"value":"0,0E+00","module":"C4"},{"value":"0,0E+00","module":"D"}]},{"parameter":"RSF","unit":"MJ","values":[{"value":"0,0E+00","module":"A1-A3"},{"value":"0,0E+00","module":"A4"},{"value":"0,0E+00","module":"A5"},{"value":"0,0E+00","module":"B6"},{"value":"0,0E+00","module":"C1"},{"value":"0,0E+00","module":"C2"},{"value":"0,0E+00","module":"C3"},{"value":"0,0E+00","module":"C4"},{"value":"0,0E+00","module":"D"}]},{"parameter":"NRSF","unit":"MJ","values":[{"value":"0,0E+00","module":"A1-A3"},{"value":"0,0E+00","module":"A4"},{"value":"0,0E+00","module":"A5"},{"value":"0,0E+00","module":"B6"},{"value":"0,0E+00","module":"C1"},{"value":"0,0E+00","module":"C2"},{"value":"0,0E+00","module":"C3"},{"value":"0,0E+00","module":"C4"},{"value":"0,0E+00","module":"D"}]},{"parameter":"FW","unit":"m^3","values":[{"value":"4,57E+01","module":"A1-A3"},{"value":"1,00E-03","module":"A4"},{"value":"6,78E-01","module":"A5"},{"value":"1,28E+01","module":"B6"},{"value":"0,0E+00","module":"C1"},{"value":"4,87E-04","module":"C2"},{"value":"2,40E-01","module":"C3"},{"value":"5,40E-02","module":"C4"},{"value":"-2,14E+01","module":"D"}]}],"end_of_life_waste":[{"parameter":"HWD","unit":"kg","values":[{"value":"1,46E-04","module":"A1-A3"},{"value":"1,86E-08","module":"A4"},{"value":"8,01E-08","module":"A5"},{"value":"1,04E-05","module":"B6"},{"value":"0,0E+00","module":"C1"},{"value":"8,36E-09","module":"C2"},{"value":"1,73E-07","module":"C3"},{"value":"3,28E-06","module":"C4"},{"value":"-7,37E-05","module":"D"}]},{"parameter":"NHWD","unit":"kg","values":[{"value":"7,03E+02","module":"A1-A3"},{"value":"2,00E-02","module":"A4"},{"value":"5,16E+00","module":"A5"},{"value":"1,78E+01","module":"B6"},{"value":"0,0E+00","module":"C1"},{"value":"9,00E-03","module":"C2"},{"value":"1,02E+01","module":"C3"},{"value":"1,08E+03","module":"C4"},{"value":"-2,94E+02","module":"D"}]},{"parameter":"RWD","unit":"kg","values":[{"value":"1,81E+00","module":"A1-A3"},{"value":"2,06E-04","module":"A4"},{"value":"4,00E-03","module":"A5"},{"value":"3,80E+00","module":"B6"},{"value":"0,0E+00","module":"C1"},{"value":"9,25E-05","module":"C2"},{"value":"2,00E-03","module":"C3"},{"value":"2,00E-03","module":"C4"},{"value":"-1,57E+00","module":"D"}]}],"end_of_life_flow":[{"parameter":"CRU","unit":"kg","values":[{"value":"0,0E+00","module":"A1-A3"},{"value":"0,0E+00","module":"A4"},{"value":"0,0E+00","module":"A5"},{"value":"0,0E+00","module":"B6"},{"value":"0,0E+00","module":"C1"},{"value":"0,0E+00","module":"C2"},{"value":"0,0E+00","module":"C3"},{"value":"0,0E+00","module":"C4"},{"value":"0,0E+00","module":"D"}]},{"parameter":"MFR","unit":"kg","values":[{"value":"0,0E+00","module":"A1-A3"},{"value":"0,0E+00","module":"A4"},{"value":"0,0E+00","module":"A5"},{"value":"0,0E+00","module":"B6"},{"value":"0,0E+00","module":"C1"},{"value":"0,0E+00","module":"C2"},{"value":"3,32E+02","module":"C3"},{"value":"0,0E+00","module":"C4"},{"value":"0,0E+00","module":"D"}]},{"parameter":"MER","unit":"kg","values":[{"value":"0,0E+00","module":"A1-A3"},{"value":"0,0E+00","module":"A4"},{"value":"0,0E+00","module":"A5"},{"value":"0,0E+00","module":"B6"},{"value":"0,0E+00","module":"C1"},{"value":"0,0E+00","module":"C2"},{"value":"0,0E+00","module":"C3"},{"value":"0,0E+00","module":"C4"},{"value":"0,0E+00","module":"D"}]},{"parameter":"EEE","unit":"MJ","values":[{"value":"0,0E+00","module":"A1-A3"},{"value":"0,0E+00","module":"A4"},{"value":"3,65E+02","module":"A5"},{"value":"0,0E+00","module":"B6"},{"value":"0,0E+00","module":"C1"},{"value":"0,0E+00","module":"C2"},{"value":"1,82E+02","module":"C3"},{"value":"0,0E+00","module":"C4"},{"value":"0,0E+00","module":"D"}]},{"parameter":"EET","unit":"MJ","values":[{"value":"0,0E+00","module":"A1-A3"},{"value":"0,0E+00","module":"A4"},{"value":"6,57E+02","module":"A5"},{"value":"0,0E+00","module":"B6"},{"value":"0,0E+00","module":"C1"},{"value":"0,0E+00","module":"C2"},{"value":"4,17E+02","module":"C3"},{"value":"0,0E+00","module":"C4"},{"value":"0,0E+00","module":"D"}]}]}