{"product_name":"KU-K30","epd_id":"NEPD-5679-4957-EN","compliance":["EN 15804+A2","ISO 14025","ISO 21930"],"producer_name":"TROX Group","environmental_impact":[{"parameter":"GWP-total","unit":"kg CO2-eq.","values":[{"value":"3,57E+01","module":"A1-A3"},{"value":"3,99E+00","module":"A4"},{"value":"1,71E-02","module":"C1"},{"value":"2,49E-01","module":"C2"},{"value":"6,28E-01","module":"C3"},{"value":"1,90E+00","module":"C4"},{"value":"-2,71E+00","module":"D"}]},{"parameter":"GWP-fossil","unit":"kg CO2-eq.","values":[{"value":"3,53E+01","module":"A1-A3"},{"value":"3,98E+00","module":"A4"},{"value":"1,71E-02","module":"C1"},{"value":"2,49E-01","module":"C2"},{"value":"6,27E-01","module":"C3"},{"value":"1,88E+00","module":"C4"},{"value":"-2,68E+00","module":"D"}]},{"parameter":"GWP-biogenic","unit":"kg CO2-eq.","values":[{"value":"4,18E-01","module":"A1-A3"},{"value":"1,65E-03","module":"A4"},{"value":"3,21E-06","module":"C1"},{"value":"1,03E-04","module":"C2"},{"value":"1,97E-04","module":"C3"},{"value":"1,65E-03","module":"C4"},{"value":"-6,07E-03","module":"D"}]},{"parameter":"GWP-luluc","unit":"kg CO2-eq.","values":[{"value":"5,86E-02","module":"A1-A3"},{"value":"1,42E-03","module":"A4"},{"value":"1,35E-06","module":"C1"},{"value":"8,86E-05","module":"C2"},{"value":"2,08E-05","module":"C3"},{"value":"1,61E-02","module":"C4"},{"value":"-1,97E-02","module":"D"}]},{"parameter":"ODP","unit":"kg CFC 11-eq.","values":[{"value":"2,95E-06","module":"A1-A3"},{"value":"9,02E-07","module":"A4"},{"value":"3,70E-09","module":"C1"},{"value":"5,64E-08","module":"C2"},{"value":"9,36E-09","module":"C3"},{"value":"9,65E-08","module":"C4"},{"value":"-1,68E-03","module":"D"}]},{"parameter":"AP","unit":"mol H+-eq.","values":[{"value":"3,15E-01","module":"A1-A3"},{"value":"1,14E-02","module":"A4"},{"value":"1,79E-04","module":"C1"},{"value":"7,16E-04","module":"C2"},{"value":"2,15E-04","module":"C3"},{"value":"8,61E-03","module":"C4"},{"value":"-4,37E-02","module":"D"}]},{"parameter":"POCP","unit":"kg NMVOC-eq.","values":[{"value":"1,48E-01","module":"A1-A3"},{"value":"9,71E-03","module":"A4"},{"value":"2,39E-04","module":"C1"},{"value":"6,07E-04","module":"C2"},{"value":"2,02E-04","module":"C3"},{"value":"9,13E-03","module":"C4"},{"value":"-1,60E-02","module":"D"}]},{"parameter":"ADPE","unit":"kg Sb-eq.","values":[{"value":"1,14E-02","module":"A1-A3"},{"value":"1,10E-04","module":"A4"},{"value":"2,63E-08","module":"C1"},{"value":"6,88E-06","module":"C2"},{"value":"2,97E-07","module":"C3"},{"value":"1,06E-05","module":"C4"},{"value":"-1,90E-04","module":"D"}]},{"parameter":"ADPF","unit":"MJ","values":[{"value":"4,68E+02","module":"A1-A3"},{"value":"6,02E+01","module":"A4"},{"value":"2,36E-01","module":"C1"},{"value":"3,76E+00","module":"C2"},{"value":"3,81E-01","module":"C3"},{"value":"2,03E+01","module":"C4"},{"value":"-2,69E+01","module":"D"}]},{"parameter":"WDP","unit":"m3 world-eq.","values":[{"value":"1,83E+03","module":"A1-A3"},{"value":"5,83E+01","module":"A4"},{"value":"5,01E-02","module":"C1"},{"value":"3,64E+00","module":"C2"},{"value":"3,00E+00","module":"C3"},{"value":"1,59E+01","module":"C4"},{"value":"-4,58E+02","module":"D"}]},{"parameter":"EP-freshwater","unit":"kg P-eq.","values":[{"value":"2,32E-03","module":"A1-A3"},{"value":"3,18E-05","module":"A4"},{"value":"6,23E-08","module":"C1"},{"value":"1,99E-06","module":"C2"},{"value":"1,89E-06","module":"C3"},{"value":"8,19E-05","module":"C4"},{"value":"-3,32E-04","module":"D"}]},{"parameter":"EP-marine","unit":"kg N-eq.","values":[{"value":"4,12E-02","module":"A1-A3"},{"value":"2,27E-03","module":"A4"},{"value":"7,91E-05","module":"C1"},{"value":"1,42E-04","module":"C2"},{"value":"7,67E-05","module":"C3"},{"value":"1,78E-03","module":"C4"},{"value":"-3,66E-03","module":"D"}]},{"parameter":"EP-terrestrial","unit":"mol N-eq.","values":[{"value":"7,48E-01","module":"A1-A3"},{"value":"2,53E-02","module":"A4"},{"value":"8,68E-04","module":"C1"},{"value":"1,58E-03","module":"C2"},{"value":"7,99E-04","module":"C3"},{"value":"1,87E-02","module":"C4"},{"value":"-4,45E-02","module":"D"}]},{"parameter":"GWP-IOBC","unit":"kg CO2-eq.","values":[{"value":"3,58E+01","module":"A1-A3"},{"value":"3,99E+00","module":"A4"},{"value":"1,71E-02","module":"C1"},{"value":"2,49E-01","module":"C2"},{"value":"6,27E-01","module":"C3"},{"value":"1,89E+00","module":"C4"},{"value":"-3,33E+00","module":"D"}]}],"additional_environmental_impact":[{"parameter":"PM","unit":"disease incidence","values":[{"value":"3,09E-06","module":"A1-A3"},{"value":"2,44E-07","module":"A4"},{"value":"4,74E-09","module":"C1"},{"value":"1,52E-08","module":"C2"},{"value":"2,26E-09","module":"C3"},{"value":"1,57E-07","module":"C4"},{"value":"-2,64E-07","module":"D"}]},{"parameter":"ETP-fw","unit":"CTUe","values":[{"value":"1,89E+03","module":"A1-A3"},{"value":"4,47E+01","module":"A4"},{"value":"1,29E-01","module":"C1"},{"value":"2,79E+00","module":"C2"},{"value":"1,71E+00","module":"C3"},{"value":"5,75E+01","module":"C4"},{"value":"-3,73E+02","module":"D"}]},{"parameter":"HTP-c","unit":"CTUh","values":[{"value":"1,35E-07","module":"A1-A3"},{"value":"0,0E+00","module":"A4"},{"value":"0,0E+00","module":"C1"},{"value":"0,0E+00","module":"C2"},{"value":"8,90E-11","module":"C3"},{"value":"8,64E-09","module":"C4"},{"value":"-1,36E-08","module":"D"}]},{"parameter":"HTP-nc","unit":"CTUh","values":[{"value":"2,10E-06","module":"A1-A3"},{"value":"4,88E-08","module":"A4"},{"value":"1,17E-10","module":"C1"},{"value":"3,05E-09","module":"C2"},{"value":"1,28E-09","module":"C3"},{"value":"8,80E-08","module":"C4"},{"value":"-1,97E-07","module":"D"}]},{"parameter":"SQP","unit":"unitless","values":[{"value":"2,65E+03","module":"A1-A3"},{"value":"4,21E+01","module":"A4"},{"value":"2,99E-02","module":"C1"},{"value":"2,63E+00","module":"C2"},{"value":"1,43E-01","module":"C3"},{"value":"5,15E+01","module":"C4"},{"value":"-6,72E+00","module":"D"}]},{"parameter":"IRP","unit":"kBq U235-eq.","values":[{"value":"1,55E+00","module":"A1-A3"},{"value":"2,63E-01","module":"A4"},{"value":"1,01E-03","module":"C1"},{"value":"1,65E-02","module":"C2"},{"value":"1,77E-03","module":"C3"},{"value":"3,06E-02","module":"C4"},{"value":"-5,10E-02","module":"D"}]}],"resource_use":[{"parameter":"PERE","unit":"MJ","values":[{"value":"1,90E+02","module":"A1-A3"},{"value":"8,62E-01","module":"A4"},{"value":"1,27E-03","module":"C1"},{"value":"5,39E-02","module":"C2"},{"value":"6,62E-02","module":"C3"},{"value":"7,08E+00","module":"C4"},{"value":"-8,08E+00","module":"D"}]},{"parameter":"PERM","unit":"MJ","values":[{"value":"0,0E+00","module":"A1-A3"},{"value":"0,0E+00","module":"A4"},{"value":"0,0E+00","module":"C1"},{"value":"0,0E+00","module":"C2"},{"value":"0,0E+00","module":"C3"},{"value":"0,0E+00","module":"C4"},{"value":"0,0E+00","module":"D"}]},{"parameter":"PERT","unit":"MJ","values":[{"value":"4,15E+02","module":"A1-A3"},{"value":"8,62E-01","module":"A4"},{"value":"1,27E-03","module":"C1"},{"value":"5,39E-02","module":"C2"},{"value":"6,62E-02","module":"C3"},{"value":"7,08E+00","module":"C4"},{"value":"-8,08E+00","module":"D"}]},{"parameter":"PENRE","unit":"MJ","values":[{"value":"4,57E+02","module":"A1-A3"},{"value":"6,02E+01","module":"A4"},{"value":"2,36E-01","module":"C1"},{"value":"3,77E+00","module":"C2"},{"value":"3,81E-01","module":"C3"},{"value":"2,03E+01","module":"C4"},{"value":"-2,69E+01","module":"D"}]},{"parameter":"PENRM","unit":"MJ","values":[{"value":"1,24E+01","module":"A1-A3"},{"value":"0,0E+00","module":"A4"},{"value":"0,0E+00","module":"C1"},{"value":"0,0E+00","module":"C2"},{"value":"-1,24E+01","module":"C3"},{"value":"0,0E+00","module":"C4"},{"value":"0,0E+00","module":"D"}]},{"parameter":"PENRT","unit":"MJ","values":[{"value":"4,69E+02","module":"A1-A3"},{"value":"6,02E+01","module":"A4"},{"value":"2,36E-01","module":"C1"},{"value":"3,77E+00","module":"C2"},{"value":"-1,20E+01","module":"C3"},{"value":"2,03E+01","module":"C4"},{"value":"-2,69E+01","module":"D"}]},{"parameter":"SM","unit":"kg","values":[{"value":"3,46E+00","module":"A1-A3"},{"value":"0,0E+00","module":"A4"},{"value":"1,16E-04","module":"C1"},{"value":"0,0E+00","module":"C2"},{"value":"1,32E-05","module":"C3"},{"value":"1,85E-01","module":"C4"},{"value":"5,13E-02","module":"D"}]},{"parameter":"RSF","unit":"MJ","values":[{"value":"1,75E+00","module":"A1-A3"},{"value":"3,08E-02","module":"A4"},{"value":"3,14E-05","module":"C1"},{"value":"1,93E-03","module":"C2"},{"value":"1,46E-03","module":"C3"},{"value":"1,54E-02","module":"C4"},{"value":"5,82E-02","module":"D"}]},{"parameter":"NRSF","unit":"MJ","values":[{"value":"5,26E+00","module":"A1-A3"},{"value":"1,10E-01","module":"A4"},{"value":"4,62E-04","module":"C1"},{"value":"6,89E-03","module":"C2"},{"value":"1,41E-05","module":"C3"},{"value":"1,60E+00","module":"C4"},{"value":"1,51E+00","module":"D"}]},{"parameter":"FW","unit":"m3","values":[{"value":"4,07E-01","module":"A1-A3"},{"value":"6,44E-03","module":"A4"},{"value":"1,21E-05","module":"C1"},{"value":"4,03E-04","module":"C2"},{"value":"4,24E-04","module":"C3"},{"value":"1,10E-02","module":"C4"},{"value":"-3,38E-02","module":"D"}]}],"end_of_life_waste":[{"parameter":"HWD","unit":"kg","values":[{"value":"2,72E-01","module":"A1-A3"},{"value":"3,11E-03","module":"A4"},{"value":"6,94E-06","module":"C1"},{"value":"1,94E-04","module":"C2"},{"value":"1,53E-06","module":"C3"},{"value":"8,57E+00","module":"C4"},{"value":"-5,99E-03","module":"D"}]},{"parameter":"NHWD","unit":"kg","values":[{"value":"1,10E+01","module":"A1-A3"},{"value":"2,93E+00","module":"A4"},{"value":"2,79E-04","module":"C1"},{"value":"1,83E-01","module":"C2"},{"value":"3,35E-02","module":"C3"},{"value":"7,10E-01","module":"C4"},{"value":"-9,95E-01","module":"D"}]},{"parameter":"RWD","unit":"kg","values":[{"value":"1,53E-03","module":"A1-A3"},{"value":"4,10E-04","module":"A4"},{"value":"1,64E-06","module":"C1"},{"value":"2,56E-05","module":"C2"},{"value":"1,55E-07","module":"C3"},{"value":"1,01E-06","module":"C4"},{"value":"-4,85E-05","module":"D"}]}],"end_of_life_flow":[{"parameter":"CRU","unit":"kg","values":[{"value":"0,0E+00","module":"A1-A3"},{"value":"0,0E+00","module":"A4"},{"value":"0,0E+00","module":"C1"},{"value":"0,0E+00","module":"C2"},{"value":"0,0E+00","module":"C3"},{"value":"0,0E+00","module":"C4"},{"value":"0,0E+00","module":"D"}]},{"parameter":"MFR","unit":"kg","values":[{"value":"7,51E-01","module":"A1-A3"},{"value":"0,0E+00","module":"A4"},{"value":"1,14E-04","module":"C1"},{"value":"0,0E+00","module":"C2"},{"value":"3,91E+00","module":"C3"},{"value":"6,90E-03","module":"C4"},{"value":"-2,01E-03","module":"D"}]},{"parameter":"MER","unit":"kg","values":[{"value":"2,99E-02","module":"A1-A3"},{"value":"0,0E+00","module":"A4"},{"value":"3,52E-07","module":"C1"},{"value":"0,0E+00","module":"C2"},{"value":"2,84E-01","module":"C3"},{"value":"7,93E-03","module":"C4"},{"value":"-2,64E-04","module":"D"}]},{"parameter":"EEE","unit":"MJ","values":[{"value":"2,16E-02","module":"A1-A3"},{"value":"0,0E+00","module":"A4"},{"value":"1,21E-06","module":"C1"},{"value":"0,0E+00","module":"C2"},{"value":"2,64E-01","module":"C3"},{"value":"4,76E-05","module":"C4"},{"value":"-6,48E-04","module":"D"}]},{"parameter":"EET","unit":"MJ","values":[{"value":"3,27E-01","module":"A1-A3"},{"value":"0,0E+00","module":"A4"},{"value":"1,83E-05","module":"C1"},{"value":"0,0E+00","module":"C2"},{"value":"3,99E+00","module":"C3"},{"value":"7,21E-04","module":"C4"},{"value":"-9,80E-03","module":"D"}]}]}