{"product_name":"Kumring DN1000","epd_id":"NEPD-3405-2020","compliance":["EN 15804","ISO 14025","ISO 21930"],"producer_name":"Beisfjord Sementvarefabrikk AS","environmental_impact":[{"parameter":"GWP-total","unit":"kg CO2-eq.","values":[{"value":"8,21E+01","module":"A1-A3"},{"value":"6,35E-01","module":"A4"}]},{"parameter":"ODP","unit":"kg CFC 11-eq.","values":[{"value":"2,90E-06","module":"A1-A3"},{"value":"1,30E-07","module":"A4"}]},{"parameter":"AP","unit":"kg SO2-eq.","values":[{"value":"2,58E-01","module":"A1-A3"},{"value":"1,64E-03","module":"A4"}]},{"parameter":"EP","unit":"kg Phosphat-eq.","values":[{"value":"3,58E-02","module":"A1-A3"},{"value":"2,26E-04","module":"A4"}]},{"parameter":"POCP","unit":"kg Ethen-eq.","values":[{"value":"1,35E-02","module":"A1-A3"},{"value":"9,93E-05","module":"A4"}]},{"parameter":"ADPE","unit":"kg Sb-eq.","values":[{"value":"6,60E-05","module":"A1-A3"},{"value":"1,51E-06","module":"A4"}]},{"parameter":"ADPF","unit":"MJ","values":[{"value":"5,69E+02","module":"A1-A3"},{"value":"1,04E+01","module":"A4"}]},{"parameter":"ADPM","unit":"kg Sb-eq.","values":[{"value":"6,60E-05","module":"A1-A3"},{"value":"1,51E-06","module":"A4"}]}],"additional_environmental_impact":[],"resource_use":[{"parameter":"PERE","unit":"MJ","values":[{"value":"2,47E+02","module":"A1-A3"},{"value":"1,89E-01","module":"A4"}]},{"parameter":"PERM","unit":"MJ","values":[{"value":"6,15E+00","module":"A1-A3"},{"value":"0,0E+00","module":"A4"}]},{"parameter":"PERT","unit":"MJ","values":[{"value":"2,53E+02","module":"A1-A3"},{"value":"1,89E-01","module":"A4"}]},{"parameter":"PENRE","unit":"MJ","values":[{"value":"5,98E+02","module":"A1-A3"},{"value":"1,07E+01","module":"A4"}]},{"parameter":"PENRM","unit":"MJ","values":[{"value":"4,38E+00","module":"A1-A3"},{"value":"0,0E+00","module":"A4"}]},{"parameter":"PENRT","unit":"MJ","values":[{"value":"6,02E+02","module":"A1-A3"},{"value":"1,07E+01","module":"A4"}]},{"parameter":"SM","unit":"kg","values":[{"value":"2,61E+01","module":"A1-A3"},{"value":"0,0E+00","module":"A4"}]},{"parameter":"RSF","unit":"MJ","values":[{"value":"8,52E+00","module":"A1-A3"},{"value":"0,0E+00","module":"A4"}]},{"parameter":"NRSF","unit":"MJ","values":[{"value":"7,27E+01","module":"A1-A3"},{"value":"0,0E+00","module":"A4"}]},{"parameter":"FW","unit":"m3","values":[{"value":"2,02E+00","module":"A1-A3"},{"value":"2,54E-03","module":"A4"}]}],"end_of_life_waste":[{"parameter":"HWD","unit":"kg","values":[{"value":"9,82E-02","module":"A1-A3"},{"value":"5,73E-06","module":"A4"}]},{"parameter":"NHWD","unit":"kg","values":[{"value":"2,22E+01","module":"A1-A3"},{"value":"9,82E-01","module":"A4"}]},{"parameter":"RWD","unit":"kg","values":[{"value":"2,84E-03","module":"A1-A3"},{"value":"7,52E-05","module":"A4"}]}],"end_of_life_flow":[{"parameter":"CRU","unit":"kg","values":[{"value":"0,0E+00","module":"A1-A3"},{"value":"0,0E+00","module":"A4"}]},{"parameter":"MFR","unit":"kg","values":[{"value":"1,60E-01","module":"A1-A3"},{"value":"0,0E+00","module":"A4"}]},{"parameter":"MER","unit":"kg","values":[{"value":"2,85E-02","module":"A1-A3"},{"value":"0,0E+00","module":"A4"}]},{"parameter":"EEE","unit":"MJ","values":[{"value":"0,0E+00","module":"A1-A3"},{"value":"0,0E+00","module":"A4"}]},{"parameter":"EET","unit":"MJ","values":[{"value":"0,0E+00","module":"A1-A3"},{"value":"0,0E+00","module":"A4"}]}]}