{"product_name":"Kvart table \u00d8800","epd_id":"NEPD-3691-2637-EN","compliance":["EN 15804","ISO 14025","ISO 21930"],"producer_name":"Fora Form AS","environmental_impact":[{"parameter":"GWP-total","unit":"kg CO2-eq.","values":[{"value":"1,39E+02","module":"A1"},{"value":"2,38E+00","module":"A2"},{"value":"4,93E-03","module":"A3"},{"value":"1,35E-01","module":"A4"},{"value":"1,07E+00","module":"A5"},{"value":"3,64E-04","module":"B1"}]},{"parameter":"ODP","unit":"kg CFC 11-eq.","values":[{"value":"4,73E-06","module":"A1"},{"value":"4,35E-07","module":"A2"},{"value":"5,14E-10","module":"A3"},{"value":"2,49E-08","module":"A4"},{"value":"1,25E-08","module":"A5"},{"value":"3,50E-11","module":"B1"}]},{"parameter":"AP","unit":"kg SO2-eq.","values":[{"value":"7,75E-01","module":"A1"},{"value":"1,43E-02","module":"A2"},{"value":"2,93E-05","module":"A3"},{"value":"4,30E-04","module":"A4"},{"value":"5,40E-04","module":"A5"},{"value":"1,90E-06","module":"B1"}]},{"parameter":"EP","unit":"kg Phosphat-eq.","values":[{"value":"9,81E-02","module":"A1"},{"value":"1,74E-03","module":"A2"},{"value":"8,87E-06","module":"A3"},{"value":"7,13E-05","module":"A4"},{"value":"3,26E-04","module":"A5"},{"value":"2,39E-07","module":"B1"}]},{"parameter":"POCP","unit":"kg Ethen-eq.","values":[{"value":"4,71E-02","module":"A1"},{"value":"5,83E-04","module":"A2"},{"value":"6,15E-06","module":"A3"},{"value":"2,20E-05","module":"A4"},{"value":"5,80E-05","module":"A5"},{"value":"1,16E-07","module":"B1"}]},{"parameter":"ADPE","unit":"kg Sb-eq.","values":[{"value":"1,64E-04","module":"A1"},{"value":"6,19E-06","module":"A2"},{"value":"2,29E-08","module":"A3"},{"value":"4,11E-07","module":"A4"},{"value":"1,63E-07","module":"A5"},{"value":"1,33E-09","module":"B1"}]},{"parameter":"ADPF","unit":"MJ","values":[{"value":"1,27E+03","module":"A1"},{"value":"3,53E+01","module":"A2"},{"value":"5,76E-02","module":"A3"},{"value":"2,03E+00","module":"A4"},{"value":"1,09E+00","module":"A5"},{"value":"4,00E-03","module":"B1"}]},{"parameter":"ADPM","unit":"kg Sb-eq.","values":[{"value":"1,64E-04","module":"A1"},{"value":"6,19E-06","module":"A2"},{"value":"2,29E-08","module":"A3"},{"value":"4,11E-07","module":"A4"},{"value":"1,63E-07","module":"A5"},{"value":"1,33E-09","module":"B1"}]}],"additional_environmental_impact":[],"resource_use":[{"parameter":"PERE","unit":"MJ","values":[{"value":"4,83E+02","module":"A1"},{"value":"5,65E-01","module":"A2"},{"value":"3,77E-01","module":"A3"},{"value":"2,96E-02","module":"A4"},{"value":"1,20E+01","module":"A5"},{"value":"7,60E-04","module":"B1"}]},{"parameter":"PERM","unit":"MJ","values":[{"value":"9,29E+01","module":"A1"},{"value":"0,0E+00","module":"A2"},{"value":"0,0E+00","module":"A3"},{"value":"0,0E+00","module":"A4"},{"value":"0,0E+00","module":"A5"},{"value":"0,0E+00","module":"B1"}]},{"parameter":"PERT","unit":"MJ","values":[{"value":"5,76E+02","module":"A1"},{"value":"5,65E-01","module":"A2"},{"value":"3,77E-01","module":"A3"},{"value":"2,96E-02","module":"A4"},{"value":"1,20E+01","module":"A5"},{"value":"7,60E-04","module":"B1"}]},{"parameter":"PENRE","unit":"MJ","values":[{"value":"1,33E+03","module":"A1"},{"value":"3,62E+01","module":"A2"},{"value":"6,92E-02","module":"A3"},{"value":"2,08E+00","module":"A4"},{"value":"9,08E+00","module":"A5"},{"value":"6,14E-03","module":"B1"}]},{"parameter":"PENRM","unit":"MJ","values":[{"value":"2,61E+00","module":"A1"},{"value":"0,0E+00","module":"A2"},{"value":"0,0E+00","module":"A3"},{"value":"0,0E+00","module":"A4"},{"value":"0,0E+00","module":"A5"},{"value":"0,0E+00","module":"B1"}]},{"parameter":"PENRT","unit":"MJ","values":[{"value":"1,33E+03","module":"A1"},{"value":"3,62E+01","module":"A2"},{"value":"6,92E-02","module":"A3"},{"value":"2,08E+00","module":"A4"},{"value":"9,08E+00","module":"A5"},{"value":"6,14E-03","module":"B1"}]},{"parameter":"SM","unit":"kg","values":[{"value":"1,62E+00","module":"A1"},{"value":"0,0E+00","module":"A2"},{"value":"0,0E+00","module":"A3"},{"value":"0,0E+00","module":"A4"},{"value":"0,0E+00","module":"A5"},{"value":"0,0E+00","module":"B1"}]},{"parameter":"RSF","unit":"MJ","values":[{"value":"0,0E+00","module":"A1"},{"value":"0,0E+00","module":"A2"},{"value":"2,66E-05","module":"A3"},{"value":"0,0E+00","module":"A4"},{"value":"0,0E+00","module":"A5"},{"value":"0,0E+00","module":"B1"}]},{"parameter":"NRSF","unit":"MJ","values":[{"value":"0,0E+00","module":"A1"},{"value":"0,0E+00","module":"A2"},{"value":"2,72E-02","module":"A3"},{"value":"0,0E+00","module":"A4"},{"value":"0,0E+00","module":"A5"},{"value":"0,0E+00","module":"B1"}]},{"parameter":"FW","unit":"m3","values":[{"value":"3,35E+00","module":"A1"},{"value":"6,52E-03","module":"A2"},{"value":"4,05E-05","module":"A3"},{"value":"3,89E-04","module":"A4"},{"value":"2,91E-03","module":"A5"},{"value":"1,17E-03","module":"B1"}]}],"end_of_life_waste":[{"parameter":"HWD","unit":"kg","values":[{"value":"3,84E-03","module":"A1"},{"value":"2,12E-05","module":"A2"},{"value":"9,12E-08","module":"A3"},{"value":"1,21E-06","module":"A4"},{"value":"2,32E-06","module":"A5"},{"value":"1,58E-08","module":"B1"}]},{"parameter":"NHWD","unit":"kg","values":[{"value":"1,11E+02","module":"A1"},{"value":"1,69E+00","module":"A2"},{"value":"2,83E-03","module":"A3"},{"value":"1,09E-01","module":"A4"},{"value":"7,99E-01","module":"A5"},{"value":"2,30E-04","module":"B1"}]},{"parameter":"RWD","unit":"kg","values":[{"value":"2,00E-03","module":"A1"},{"value":"2,47E-04","module":"A2"},{"value":"3,43E-07","module":"A3"},{"value":"1,43E-05","module":"A4"},{"value":"5,50E-06","module":"A5"},{"value":"3,49E-08","module":"B1"}]}],"end_of_life_flow":[{"parameter":"CRU","unit":"kg","values":[{"value":"0,0E+00","module":"A1"},{"value":"0,0E+00","module":"A2"},{"value":"0,0E+00","module":"A3"},{"value":"0,0E+00","module":"A4"},{"value":"0,0E+00","module":"A5"},{"value":"0,0E+00","module":"B1"}]},{"parameter":"MFR","unit":"kg","values":[{"value":"0,0E+00","module":"A1"},{"value":"0,0E+00","module":"A2"},{"value":"0,0E+00","module":"A3"},{"value":"0,0E+00","module":"A4"},{"value":"1,89E-02","module":"A5"},{"value":"0,0E+00","module":"B1"}]},{"parameter":"MER","unit":"kg","values":[{"value":"0,0E+00","module":"A1"},{"value":"0,0E+00","module":"A2"},{"value":"0,0E+00","module":"A3"},{"value":"0,0E+00","module":"A4"},{"value":"0,0E+00","module":"A5"},{"value":"0,0E+00","module":"B1"}]},{"parameter":"EEE","unit":"MJ","values":[{"value":"0,0E+00","module":"A1"},{"value":"0,0E+00","module":"A2"},{"value":"0,0E+00","module":"A3"},{"value":"0,0E+00","module":"A4"},{"value":"1,10E+00","module":"A5"},{"value":"0,0E+00","module":"B1"}]},{"parameter":"EET","unit":"MJ","values":[{"value":"0,0E+00","module":"A1"},{"value":"0,0E+00","module":"A2"},{"value":"0,0E+00","module":"A3"},{"value":"0,0E+00","module":"A4"},{"value":"1,22E+01","module":"A5"},{"value":"0,0E+00","module":"B1"}]}]}