{"product_name":"KVIKK 1200-40","epd_id":"NEPD-9293-8880","compliance":["EN 15804+A2","ISO 14025","ISO 21930"],"producer_name":"Betek Norge AS","environmental_impact":[{"parameter":"GWP-total","unit":"kg CO2-eq.","values":[{"value":"4,93E+01","module":"A1"},{"value":"2,90E-02","module":"A2"},{"value":"3,38E+00","module":"A3"},{"value":"3,59E-01","module":"A4"},{"value":"5,61E-01","module":"A5"},{"value":"3,32E+01","module":"B6"},{"value":"0,0E+00","module":"C1"},{"value":"2,97E-02","module":"C2"},{"value":"5,13E-01","module":"C3"},{"value":"4,51E-02","module":"C4"},{"value":"-8,13E+00","module":"D"}]},{"parameter":"GWP-fossil","unit":"kg CO2-eq.","values":[{"value":"4,95E+01","module":"A1"},{"value":"2,89E-02","module":"A2"},{"value":"3,38E+00","module":"A3"},{"value":"3,59E-01","module":"A4"},{"value":"5,79E-03","module":"A5"},{"value":"3,22E+01","module":"B6"},{"value":"0,0E+00","module":"C1"},{"value":"2,97E-02","module":"C2"},{"value":"5,12E-01","module":"C3"},{"value":"4,49E-02","module":"C4"},{"value":"-7,95E+00","module":"D"}]},{"parameter":"GWP-biogenic","unit":"kg CO2-eq.","values":[{"value":"-2,97E-01","module":"A1"},{"value":"1,13E-05","module":"A2"},{"value":"3,44E-03","module":"A3"},{"value":"1,16E-04","module":"A4"},{"value":"5,55E-01","module":"A5"},{"value":"8,90E-01","module":"B6"},{"value":"0,0E+00","module":"C1"},{"value":"1,23E-05","module":"C2"},{"value":"1,68E-04","module":"C3"},{"value":"1,64E-05","module":"C4"},{"value":"-3,53E-02","module":"D"}]},{"parameter":"GWP-luluc","unit":"kg CO2-eq.","values":[{"value":"1,11E-01","module":"A1"},{"value":"1,06E-05","module":"A2"},{"value":"5,79E-04","module":"A3"},{"value":"2,05E-04","module":"A4"},{"value":"1,89E-06","module":"A5"},{"value":"1,33E-01","module":"B6"},{"value":"0,0E+00","module":"C1"},{"value":"1,06E-05","module":"C2"},{"value":"1,57E-04","module":"C3"},{"value":"1,41E-04","module":"C4"},{"value":"-1,38E-01","module":"D"}]},{"parameter":"ODP","unit":"kg CFC 11-eq.","values":[{"value":"2,47E-06","module":"A1"},{"value":"6,29E-09","module":"A2"},{"value":"3,02E-08","module":"A3"},{"value":"7,78E-08","module":"A4"},{"value":"1,21E-09","module":"A5"},{"value":"2,21E-06","module":"B6"},{"value":"0,0E+00","module":"C1"},{"value":"6,73E-09","module":"C2"},{"value":"6,56E-09","module":"C3"},{"value":"3,03E-09","module":"C4"},{"value":"-1,94E-03","module":"D"}]},{"parameter":"AP","unit":"mol H+-eq.","values":[{"value":"3,92E-01","module":"A1"},{"value":"8,66E-05","module":"A2"},{"value":"1,78E-02","module":"A3"},{"value":"7,91E-03","module":"A4"},{"value":"2,84E-05","module":"A5"},{"value":"2,52E-01","module":"B6"},{"value":"0,0E+00","module":"C1"},{"value":"8,54E-05","module":"C2"},{"value":"3,77E-04","module":"C3"},{"value":"1,35E-04","module":"C4"},{"value":"-1,10E-01","module":"D"}]},{"parameter":"POCP","unit":"kg NMVOC-eq.","values":[{"value":"1,77E-01","module":"A1"},{"value":"7,14E-05","module":"A2"},{"value":"1,03E-02","module":"A3"},{"value":"5,67E-03","module":"A4"},{"value":"2,97E-05","module":"A5"},{"value":"9,68E-02","module":"B6"},{"value":"0,0E+00","module":"C1"},{"value":"7,24E-05","module":"C2"},{"value":"2,70E-04","module":"C3"},{"value":"1,52E-04","module":"C4"},{"value":"-3,47E-02","module":"D"}]},{"parameter":"ADPE","unit":"kg Sb-eq.","values":[{"value":"3,84E-03","module":"A1"},{"value":"7,76E-07","module":"A2"},{"value":"1,12E-05","module":"A3"},{"value":"5,20E-06","module":"A4"},{"value":"1,38E-07","module":"A5"},{"value":"2,40E-03","module":"B6"},{"value":"0,0E+00","module":"C1"},{"value":"8,21E-07","module":"C2"},{"value":"5,74E-07","module":"C3"},{"value":"1,51E-07","module":"C4"},{"value":"-1,08E-03","module":"D"}]},{"parameter":"ADPF","unit":"MJ","values":[{"value":"5,26E+02","module":"A1"},{"value":"4,27E-01","module":"A2"},{"value":"2,99E+01","module":"A3"},{"value":"4,87E+00","module":"A4"},{"value":"8,03E-02","module":"A5"},{"value":"4,39E+02","module":"B6"},{"value":"0,0E+00","module":"C1"},{"value":"4,49E-01","module":"C2"},{"value":"7,82E-01","module":"C3"},{"value":"3,52E-01","module":"C4"},{"value":"-1,01E+02","module":"D"}]},{"parameter":"WDP","unit":"m3 world-eq.","values":[{"value":"2,36E+03","module":"A1"},{"value":"1,39E-01","module":"A2"},{"value":"8,35E+01","module":"A3"},{"value":"2,30E+00","module":"A4"},{"value":"1,03E-01","module":"A5"},{"value":"7,66E+04","module":"B6"},{"value":"0,0E+00","module":"C1"},{"value":"4,35E-01","module":"C2"},{"value":"7,26E+00","module":"C3"},{"value":"3,92E+00","module":"C4"},{"value":"-4,11E+03","module":"D"}]},{"parameter":"EP-freshwater","unit":"kg P-eq.","values":[{"value":"4,54E-03","module":"A1"},{"value":"2,71E-07","module":"A2"},{"value":"7,53E-05","module":"A3"},{"value":"1,99E-06","module":"A4"},{"value":"4,87E-08","module":"A5"},{"value":"2,32E-03","module":"B6"},{"value":"0,0E+00","module":"C1"},{"value":"2,37E-07","module":"C2"},{"value":"2,53E-06","module":"C3"},{"value":"8,38E-07","module":"C4"},{"value":"-6,47E-04","module":"D"}]},{"parameter":"EP-marine","unit":"kg N-eq.","values":[{"value":"5,23E-02","module":"A1"},{"value":"1,70E-05","module":"A2"},{"value":"3,61E-03","module":"A3"},{"value":"1,93E-03","module":"A4"},{"value":"9,66E-06","module":"A5"},{"value":"2,76E-02","module":"B6"},{"value":"0,0E+00","module":"C1"},{"value":"1,69E-05","module":"C2"},{"value":"9,45E-05","module":"C3"},{"value":"5,99E-05","module":"C4"},{"value":"-9,13E-03","module":"D"}]},{"parameter":"EP-terrestrial","unit":"mol N-eq.","values":[{"value":"5,88E-01","module":"A1"},{"value":"1,91E-04","module":"A2"},{"value":"3,97E-02","module":"A3"},{"value":"2,15E-02","module":"A4"},{"value":"1,04E-04","module":"A5"},{"value":"3,60E-01","module":"B6"},{"value":"0,0E+00","module":"C1"},{"value":"1,89E-04","module":"C2"},{"value":"1,02E-03","module":"C3"},{"value":"4,03E-04","module":"C4"},{"value":"-1,10E-01","module":"D"}]},{"parameter":"GWP-IOBC","unit":"kg CO2-eq.","values":[{"value":"4,99E+01","module":"A1"},{"value":"2,90E-02","module":"A2"},{"value":"3,19E+00","module":"A3"},{"value":"3,59E-01","module":"A4"},{"value":"5,79E-03","module":"A5"},{"value":"3,31E+01","module":"B6"},{"value":"0,0E+00","module":"C1"},{"value":"2,97E-02","module":"C2"},{"value":"5,13E-01","module":"C3"},{"value":"4,67E-02","module":"C4"},{"value":"-7,74E+00","module":"D"}]}],"additional_environmental_impact":[{"parameter":"PM","unit":"disease incidence","values":[{"value":"3,39E-06","module":"A1"},{"value":"1,87E-09","module":"A2"},{"value":"2,38E-07","module":"A3"},{"value":"7,87E-09","module":"A4"},{"value":"4,14E-10","module":"A5"},{"value":"1,80E-06","module":"B6"},{"value":"0,0E+00","module":"C1"},{"value":"1,82E-09","module":"C2"},{"value":"2,40E-09","module":"C3"},{"value":"2,41E-09","module":"C4"},{"value":"-6,36E-07","module":"D"}]},{"parameter":"ETP-fw","unit":"CTUe","values":[{"value":"2,58E+03","module":"A1"},{"value":"3,47E-01","module":"A2"},{"value":"9,05E+01","module":"A3"},{"value":"3,15E+00","module":"A4"},{"value":"1,06E-01","module":"A5"},{"value":"2,00E+03","module":"B6"},{"value":"0,0E+00","module":"C1"},{"value":"3,33E-01","module":"C2"},{"value":"6,42E+00","module":"C3"},{"value":"2,36E+02","module":"C4"},{"value":"-5,94E+02","module":"D"}]},{"parameter":"HTP-c","unit":"CTUh","values":[{"value":"6,32E-08","module":"A1"},{"value":"0,0E+00","module":"A2"},{"value":"9,51E-10","module":"A3"},{"value":"0,0E+00","module":"A4"},{"value":"3,00E-12","module":"A5"},{"value":"9,56E-08","module":"B6"},{"value":"0,0E+00","module":"C1"},{"value":"0,0E+00","module":"C2"},{"value":"7,35E-10","module":"C3"},{"value":"8,30E-11","module":"C4"},{"value":"-2,23E-08","module":"D"}]},{"parameter":"HTP-nc","unit":"CTUh","values":[{"value":"2,55E-06","module":"A1"},{"value":"3,40E-10","module":"A2"},{"value":"3,95E-08","module":"A3"},{"value":"1,54E-09","module":"A4"},{"value":"1,50E-10","module":"A5"},{"value":"2,25E-06","module":"B6"},{"value":"0,0E+00","module":"C1"},{"value":"3,64E-10","module":"C2"},{"value":"4,34E-08","module":"C3"},{"value":"7,61E-10","module":"C4"},{"value":"-5,37E-07","module":"D"}]},{"parameter":"SQP","unit":"unitless","values":[{"value":"1,75E+02","module":"A1"},{"value":"2,93E-01","module":"A2"},{"value":"6,56E+00","module":"A3"},{"value":"1,73E+00","module":"A4"},{"value":"5,34E-02","module":"A5"},{"value":"2,21E+02","module":"B6"},{"value":"0,0E+00","module":"C1"},{"value":"3,14E-01","module":"C2"},{"value":"1,77E-01","module":"C3"},{"value":"8,55E-01","module":"C4"},{"value":"-1,20E+01","module":"D"}]},{"parameter":"IRP","unit":"kBq U235-eq.","values":[{"value":"1,17E+00","module":"A1"},{"value":"1,78E-03","module":"A2"},{"value":"2,89E-02","module":"A3"},{"value":"2,10E-02","module":"A4"},{"value":"3,41E-04","module":"A5"},{"value":"7,97E+00","module":"B6"},{"value":"0,0E+00","module":"C1"},{"value":"1,96E-03","module":"C2"},{"value":"3,75E-03","module":"C3"},{"value":"1,36E-03","module":"C4"},{"value":"-4,30E-01","module":"D"}]}],"resource_use":[{"parameter":"PERE","unit":"MJ","values":[{"value":"6,09E+01","module":"A1"},{"value":"4,84E-03","module":"A2"},{"value":"9,02E+00","module":"A3"},{"value":"4,66E-02","module":"A4"},{"value":"1,34E-03","module":"A5"},{"value":"5,69E+03","module":"B6"},{"value":"0,0E+00","module":"C1"},{"value":"6,43E-03","module":"C2"},{"value":"1,06E-01","module":"C3"},{"value":"8,11E-02","module":"C4"},{"value":"-3,65E+01","module":"D"}]},{"parameter":"PERM","unit":"MJ","values":[{"value":"5,55E+00","module":"A1"},{"value":"0,0E+00","module":"A2"},{"value":"0,0E+00","module":"A3"},{"value":"0,0E+00","module":"A4"},{"value":"-5,55E+00","module":"A5"},{"value":"0,0E+00","module":"B6"},{"value":"0,0E+00","module":"C1"},{"value":"0,0E+00","module":"C2"},{"value":"0,0E+00","module":"C3"},{"value":"0,0E+00","module":"C4"},{"value":"0,0E+00","module":"D"}]},{"parameter":"PERT","unit":"MJ","values":[{"value":"6,65E+01","module":"A1"},{"value":"4,84E-03","module":"A2"},{"value":"9,02E+00","module":"A3"},{"value":"4,66E-02","module":"A4"},{"value":"-5,55E+00","module":"A5"},{"value":"5,69E+03","module":"B6"},{"value":"0,0E+00","module":"C1"},{"value":"6,43E-03","module":"C2"},{"value":"1,06E-01","module":"C3"},{"value":"8,11E-02","module":"C4"},{"value":"-3,65E+01","module":"D"}]},{"parameter":"PENRE","unit":"MJ","values":[{"value":"5,17E+02","module":"A1"},{"value":"4,27E-01","module":"A2"},{"value":"2,99E+01","module":"A3"},{"value":"4,87E+00","module":"A4"},{"value":"8,03E-02","module":"A5"},{"value":"4,40E+02","module":"B6"},{"value":"0,0E+00","module":"C1"},{"value":"4,49E-01","module":"C2"},{"value":"7,82E-01","module":"C3"},{"value":"3,52E-01","module":"C4"},{"value":"-1,01E+02","module":"D"}]},{"parameter":"PENRM","unit":"MJ","values":[{"value":"1,15E+01","module":"A1"},{"value":"0,0E+00","module":"A2"},{"value":"0,0E+00","module":"A3"},{"value":"0,0E+00","module":"A4"},{"value":"0,0E+00","module":"A5"},{"value":"0,0E+00","module":"B6"},{"value":"0,0E+00","module":"C1"},{"value":"0,0E+00","module":"C2"},{"value":"-1,15E+01","module":"C3"},{"value":"0,0E+00","module":"C4"},{"value":"0,0E+00","module":"D"}]},{"parameter":"PENRT","unit":"MJ","values":[{"value":"5,28E+02","module":"A1"},{"value":"4,27E-01","module":"A2"},{"value":"2,99E+01","module":"A3"},{"value":"4,87E+00","module":"A4"},{"value":"8,03E-02","module":"A5"},{"value":"4,40E+02","module":"B6"},{"value":"0,0E+00","module":"C1"},{"value":"4,49E-01","module":"C2"},{"value":"-1,07E+01","module":"C3"},{"value":"3,52E-01","module":"C4"},{"value":"-1,01E+02","module":"D"}]},{"parameter":"SM","unit":"kg","values":[{"value":"7,17E-02","module":"A1"},{"value":"0,0E+00","module":"A2"},{"value":"0,0E+00","module":"A3"},{"value":"0,0E+00","module":"A4"},{"value":"0,0E+00","module":"A5"},{"value":"0,0E+00","module":"B6"},{"value":"0,0E+00","module":"C1"},{"value":"0,0E+00","module":"C2"},{"value":"0,0E+00","module":"C3"},{"value":"1,59E-03","module":"C4"},{"value":"3,33E-02","module":"D"}]},{"parameter":"RSF","unit":"MJ","values":[{"value":"2,86E-01","module":"A1"},{"value":"9,46E-05","module":"A2"},{"value":"6,13E-03","module":"A3"},{"value":"1,40E-03","module":"A4"},{"value":"4,40E-05","module":"A5"},{"value":"4,47E+00","module":"B6"},{"value":"0,0E+00","module":"C1"},{"value":"2,30E-04","module":"C2"},{"value":"1,86E-03","module":"C3"},{"value":"5,56E-04","module":"C4"},{"value":"-9,98E-03","module":"D"}]},{"parameter":"NRSF","unit":"MJ","values":[{"value":"1,98E-01","module":"A1"},{"value":"8,04E-04","module":"A2"},{"value":"3,00E-02","module":"A3"},{"value":"1,03E-02","module":"A4"},{"value":"1,98E-04","module":"A5"},{"value":"1,11E+01","module":"B6"},{"value":"0,0E+00","module":"C1"},{"value":"8,23E-04","module":"C2"},{"value":"-4,33E-05","module":"C3"},{"value":"1,39E-02","module":"C4"},{"value":"-6,42E-02","module":"D"}]},{"parameter":"FW","unit":"m3","values":[{"value":"3,71E-01","module":"A1"},{"value":"4,78E-05","module":"A2"},{"value":"6,58E-02","module":"A3"},{"value":"3,59E-04","module":"A4"},{"value":"3,88E-05","module":"A5"},{"value":"4,25E+01","module":"B6"},{"value":"0,0E+00","module":"C1"},{"value":"4,80E-05","module":"C2"},{"value":"3,17E-03","module":"C3"},{"value":"3,22E-04","module":"C4"},{"value":"-1,92E-01","module":"D"}]}],"end_of_life_waste":[{"parameter":"HWD","unit":"kg","values":[{"value":"2,96E-01","module":"A1"},{"value":"3,86E-05","module":"A2"},{"value":"1,78E-02","module":"A3"},{"value":"2,33E-04","module":"A4"},{"value":"0,0E+00","module":"A5"},{"value":"2,82E-01","module":"B6"},{"value":"0,0E+00","module":"C1"},{"value":"2,32E-05","module":"C2"},{"value":"2,06E-05","module":"C3"},{"value":"8,84E-02","module":"C4"},{"value":"2,63E-02","module":"D"}]},{"parameter":"NHWD","unit":"kg","values":[{"value":"7,54E+00","module":"A1"},{"value":"2,05E-02","module":"A2"},{"value":"3,84E-01","module":"A3"},{"value":"9,95E-02","module":"A4"},{"value":"3,50E-01","module":"A5"},{"value":"3,39E+01","module":"B6"},{"value":"0,0E+00","module":"C1"},{"value":"2,18E-02","module":"C2"},{"value":"2,79E-02","module":"C3"},{"value":"5,89E-01","module":"C4"},{"value":"-2,26E+00","module":"D"}]},{"parameter":"RWD","unit":"kg","values":[{"value":"1,03E-03","module":"A1"},{"value":"2,81E-06","module":"A2"},{"value":"2,20E-05","module":"A3"},{"value":"3,36E-05","module":"A4"},{"value":"0,0E+00","module":"A5"},{"value":"3,93E-03","module":"B6"},{"value":"0,0E+00","module":"C1"},{"value":"3,06E-06","module":"C2"},{"value":"1,05E-06","module":"C3"},{"value":"1,20E-06","module":"C4"},{"value":"-4,02E-04","module":"D"}]}],"end_of_life_flow":[{"parameter":"CRU","unit":"kg","values":[{"value":"0,0E+00","module":"A1"},{"value":"0,0E+00","module":"A2"},{"value":"0,0E+00","module":"A3"},{"value":"0,0E+00","module":"A4"},{"value":"0,0E+00","module":"A5"},{"value":"0,0E+00","module":"B6"},{"value":"0,0E+00","module":"C1"},{"value":"0,0E+00","module":"C2"},{"value":"0,0E+00","module":"C3"},{"value":"0,0E+00","module":"C4"},{"value":"0,0E+00","module":"D"}]},{"parameter":"MFR","unit":"kg","values":[{"value":"0,0E+00","module":"A1"},{"value":"0,0E+00","module":"A2"},{"value":"9,43E-02","module":"A3"},{"value":"0,0E+00","module":"A4"},{"value":"3,15E-01","module":"A5"},{"value":"0,0E+00","module":"B6"},{"value":"0,0E+00","module":"C1"},{"value":"0,0E+00","module":"C2"},{"value":"8,69E-01","module":"C3"},{"value":"1,76E-05","module":"C4"},{"value":"-1,30E-03","module":"D"}]},{"parameter":"MER","unit":"kg","values":[{"value":"0,0E+00","module":"A1"},{"value":"0,0E+00","module":"A2"},{"value":"2,53E-02","module":"A3"},{"value":"0,0E+00","module":"A4"},{"value":"1,17E-02","module":"A5"},{"value":"0,0E+00","module":"B6"},{"value":"0,0E+00","module":"C1"},{"value":"0,0E+00","module":"C2"},{"value":"1,97E-01","module":"C3"},{"value":"4,31E-07","module":"C4"},{"value":"-1,72E-04","module":"D"}]},{"parameter":"EEE","unit":"MJ","values":[{"value":"0,0E+00","module":"A1"},{"value":"0,0E+00","module":"A2"},{"value":"1,59E-02","module":"A3"},{"value":"0,0E+00","module":"A4"},{"value":"2,75E-02","module":"A5"},{"value":"0,0E+00","module":"B6"},{"value":"0,0E+00","module":"C1"},{"value":"0,0E+00","module":"C2"},{"value":"2,83E-01","module":"C3"},{"value":"2,80E-05","module":"C4"},{"value":"-4,21E-04","module":"D"}]},{"parameter":"EET","unit":"MJ","values":[{"value":"0,0E+00","module":"A1"},{"value":"0,0E+00","module":"A2"},{"value":"2,40E-01","module":"A3"},{"value":"0,0E+00","module":"A4"},{"value":"4,16E-01","module":"A5"},{"value":"0,0E+00","module":"B6"},{"value":"0,0E+00","module":"C1"},{"value":"0,0E+00","module":"C2"},{"value":"4,29E+00","module":"C3"},{"value":"4,23E-04","module":"C4"},{"value":"-6,36E-03","module":"D"}]}]}