{"product_name":"Kvillsfors inward opening windows \u2013 KS, KN, KU, ES, EN, EU  (with aluminium cladding)","epd_id":"NEPD-3448-2059-EN","compliance":["EN 15804","ISO 14025","ISO 21930"],"producer_name":"NorDan AS","environmental_impact":[{"parameter":"GWP-total","unit":"kg CO2-eq.","values":[{"value":"1,17E+02","module":"A1-A3"},{"value":"4,59E+00","module":"A4"},{"value":"6,57E+00","module":"A5"},{"value":"8,76E+01","module":"B2"},{"value":"0,0E+00","module":"B3"},{"value":"4,42E-01","module":"C2"},{"value":"3,98E+01","module":"C3"},{"value":"5,34E-01","module":"C4"},{"value":"-4,51E+01","module":"D"}]},{"parameter":"ODP","unit":"kg CFC 11-eq.","values":[{"value":"1,27E-05","module":"A1-A3"},{"value":"8,92E-07","module":"A4"},{"value":"0,0E+00","module":"A5"},{"value":"7,10E-06","module":"B2"},{"value":"1,00E+00","module":"B3"},{"value":"8,09E-08","module":"C2"},{"value":"4,88E-08","module":"C3"},{"value":"1,42E-07","module":"C4"},{"value":"-1,40E-06","module":"D"}]},{"parameter":"AP","unit":"kg SO2-eq.","values":[{"value":"1,00E+00","module":"A1-A3"},{"value":"1,17E-02","module":"A4"},{"value":"0,0E+00","module":"A5"},{"value":"5,92E-01","module":"B2"},{"value":"3,00E+00","module":"B3"},{"value":"1,40E-03","module":"C2"},{"value":"4,59E-03","module":"C3"},{"value":"2,99E-03","module":"C4"},{"value":"-2,49E-01","module":"D"}]},{"parameter":"EP","unit":"kg Phosphat-eq.","values":[{"value":"1,00E-01","module":"A1-A3"},{"value":"1,59E-03","module":"A4"},{"value":"0,0E+00","module":"A5"},{"value":"5,90E-02","module":"B2"},{"value":"4,00E+00","module":"B3"},{"value":"2,30E-04","module":"C2"},{"value":"1,40E-03","module":"C3"},{"value":"5,52E-04","module":"C4"},{"value":"-2,33E-02","module":"D"}]},{"parameter":"POCP","unit":"kg Ethen-eq.","values":[{"value":"6,93E-02","module":"A1-A3"},{"value":"5,38E-04","module":"A4"},{"value":"0,0E+00","module":"A5"},{"value":"2,62E-02","module":"B2"},{"value":"2,00E+00","module":"B3"},{"value":"5,58E-05","module":"C2"},{"value":"2,78E-04","module":"C3"},{"value":"1,23E-04","module":"C4"},{"value":"-1,65E-02","module":"D"}]},{"parameter":"ADPE","unit":"kg Sb-eq.","values":[{"value":"2,33E-03","module":"A1-A3"},{"value":"1,20E-05","module":"A4"},{"value":"0,0E+00","module":"A5"},{"value":"3,83E-04","module":"B2"},{"value":"5,00E+00","module":"B3"},{"value":"1,49E-06","module":"C2"},{"value":"1,17E-06","module":"C3"},{"value":"1,07E-06","module":"C4"},{"value":"-6,52E-05","module":"D"}]},{"parameter":"ADPF","unit":"MJ","values":[{"value":"1,66E+03","module":"A1-A3"},{"value":"7,33E+01","module":"A4"},{"value":"0,0E+00","module":"A5"},{"value":"1,09E+03","module":"B2"},{"value":"6,00E+00","module":"B3"},{"value":"6,67E+00","module":"C2"},{"value":"1,14E+02","module":"C3"},{"value":"1,28E+01","module":"C4"},{"value":"-4,25E+02","module":"D"}]},{"parameter":"ADPM","unit":"kg Sb-eq.","values":[{"value":"2,33E-03","module":"A1-A3"},{"value":"1,20E-05","module":"A4"},{"value":"0,0E+00","module":"A5"},{"value":"3,83E-04","module":"B2"},{"value":"5,00E+00","module":"B3"},{"value":"1,49E-06","module":"C2"},{"value":"1,17E-06","module":"C3"},{"value":"1,07E-06","module":"C4"},{"value":"-6,52E-05","module":"D"}]}],"additional_environmental_impact":[],"resource_use":[{"parameter":"PERE","unit":"MJ","values":[{"value":"7,20E+02","module":"A1-A3"},{"value":"9,10E-01","module":"A4"},{"value":"0,0E+00","module":"A5"},{"value":"7,20E+01","module":"B2"},{"value":"0,0E+00","module":"B3"},{"value":"9,10E-02","module":"C2"},{"value":"3,00E+02","module":"C3"},{"value":"1,90E-01","module":"C4"},{"value":"-2,00E+02","module":"D"}]},{"parameter":"PERM","unit":"MJ","values":[{"value":"3,70E+02","module":"A1-A3"},{"value":"0,0E+00","module":"A4"},{"value":"0,0E+00","module":"A5"},{"value":"0,0E+00","module":"B2"},{"value":"0,0E+00","module":"B3"},{"value":"0,0E+00","module":"C2"},{"value":"-3,00E+02","module":"C3"},{"value":"0,0E+00","module":"C4"},{"value":"0,0E+00","module":"D"}]},{"parameter":"PERT","unit":"MJ","values":[{"value":"1,10E+03","module":"A1-A3"},{"value":"9,10E-01","module":"A4"},{"value":"0,0E+00","module":"A5"},{"value":"7,20E+01","module":"B2"},{"value":"0,0E+00","module":"B3"},{"value":"9,10E-02","module":"C2"},{"value":"7,10E-01","module":"C3"},{"value":"1,90E-01","module":"C4"},{"value":"-2,00E+02","module":"D"}]},{"parameter":"PENRE","unit":"MJ","values":[{"value":"2,00E+03","module":"A1-A3"},{"value":"7,50E+01","module":"A4"},{"value":"0,0E+00","module":"A5"},{"value":"1,20E+03","module":"B2"},{"value":"0,0E+00","module":"B3"},{"value":"6,80E+00","module":"C2"},{"value":"1,10E+02","module":"C3"},{"value":"1,30E+01","module":"C4"},{"value":"-4,30E+02","module":"D"}]},{"parameter":"PENRM","unit":"MJ","values":[{"value":"9,20E+01","module":"A1-A3"},{"value":"0,0E+00","module":"A4"},{"value":"0,0E+00","module":"A5"},{"value":"-3,40E+01","module":"B2"},{"value":"0,0E+00","module":"B3"},{"value":"0,0E+00","module":"C2"},{"value":"-1,10E+02","module":"C3"},{"value":"0,0E+00","module":"C4"},{"value":"0,0E+00","module":"D"}]},{"parameter":"PENRT","unit":"MJ","values":[{"value":"2,10E+03","module":"A1-A3"},{"value":"7,50E+01","module":"A4"},{"value":"0,0E+00","module":"A5"},{"value":"1,20E+03","module":"B2"},{"value":"0,0E+00","module":"B3"},{"value":"6,80E+00","module":"C2"},{"value":"5,00E+00","module":"C3"},{"value":"1,30E+01","module":"C4"},{"value":"-4,30E+02","module":"D"}]},{"parameter":"SM","unit":"kg","values":[{"value":"1,60E+00","module":"A1-A3"},{"value":"0,0E+00","module":"A4"},{"value":"0,0E+00","module":"A5"},{"value":"0,0E+00","module":"B2"},{"value":"0,0E+00","module":"B3"},{"value":"0,0E+00","module":"C2"},{"value":"0,0E+00","module":"C3"},{"value":"0,0E+00","module":"C4"},{"value":"0,0E+00","module":"D"}]},{"parameter":"RSF","unit":"MJ","values":[{"value":"1,60E-01","module":"A1-A3"},{"value":"0,0E+00","module":"A4"},{"value":"0,0E+00","module":"A5"},{"value":"9,30E-02","module":"B2"},{"value":"0,0E+00","module":"B3"},{"value":"0,0E+00","module":"C2"},{"value":"4,80E-01","module":"C3"},{"value":"0,0E+00","module":"C4"},{"value":"-1,30E+02","module":"D"}]},{"parameter":"NRSF","unit":"MJ","values":[{"value":"1,00E-01","module":"A1-A3"},{"value":"0,0E+00","module":"A4"},{"value":"0,0E+00","module":"A5"},{"value":"5,90E-02","module":"B2"},{"value":"0,0E+00","module":"B3"},{"value":"0,0E+00","module":"C2"},{"value":"3,10E-01","module":"C3"},{"value":"0,0E+00","module":"C4"},{"value":"-8,00E+01","module":"D"}]},{"parameter":"FW","unit":"m3","values":[{"value":"2,50E+00","module":"A1-A3"},{"value":"7,90E-03","module":"A4"},{"value":"0,0E+00","module":"A5"},{"value":"1,10E+00","module":"B2"},{"value":"0,0E+00","module":"B3"},{"value":"7,30E-04","module":"C2"},{"value":"1,50E-02","module":"C3"},{"value":"1,20E-02","module":"C4"},{"value":"-7,10E-01","module":"D"}]}],"end_of_life_waste":[{"parameter":"HWD","unit":"kg","values":[{"value":"1,96E+00","module":"A1-A3"},{"value":"3,94E-03","module":"A4"},{"value":"0,0E+00","module":"A5"},{"value":"4,56E+01","module":"B2"},{"value":"0,0E+00","module":"B3"},{"value":"3,55E-04","module":"C2"},{"value":"6,03E-03","module":"C3"},{"value":"5,08E+01","module":"C4"},{"value":"-3,91E-01","module":"D"}]},{"parameter":"NHWD","unit":"kg","values":[{"value":"4,41E+01","module":"A1-A3"},{"value":"6,22E+00","module":"A4"},{"value":"0,0E+00","module":"A5"},{"value":"1,42E+01","module":"B2"},{"value":"0,0E+00","module":"B3"},{"value":"4,38E-01","module":"C2"},{"value":"1,53E-01","module":"C3"},{"value":"4,45E-01","module":"C4"},{"value":"-8,23E+00","module":"D"}]},{"parameter":"RWD","unit":"kg","values":[{"value":"9,95E-03","module":"A1-A3"},{"value":"5,12E-04","module":"A4"},{"value":"0,0E+00","module":"A5"},{"value":"3,44E-03","module":"B2"},{"value":"0,0E+00","module":"B3"},{"value":"4,66E-05","module":"C2"},{"value":"1,69E-05","module":"C3"},{"value":"8,12E-05","module":"C4"},{"value":"-5,79E-04","module":"D"}]}],"end_of_life_flow":[{"parameter":"CRU","unit":"kg","values":[{"value":"0,0E+00","module":"A1-A3"},{"value":"0,0E+00","module":"A4"},{"value":"0,0E+00","module":"A5"},{"value":"0,0E+00","module":"B2"},{"value":"0,0E+00","module":"B3"},{"value":"0,0E+00","module":"C2"},{"value":"0,0E+00","module":"C3"},{"value":"0,0E+00","module":"C4"},{"value":"0,0E+00","module":"D"}]},{"parameter":"MFR","unit":"kg","values":[{"value":"1,23E+00","module":"A1-A3"},{"value":"0,0E+00","module":"A4"},{"value":"5,80E-01","module":"A5"},{"value":"2,19E-01","module":"B2"},{"value":"0,0E+00","module":"B3"},{"value":"0,0E+00","module":"C2"},{"value":"3,40E+00","module":"C3"},{"value":"0,0E+00","module":"C4"},{"value":"-3,44E+00","module":"D"}]},{"parameter":"MER","unit":"kg","values":[{"value":"0,0E+00","module":"A1-A3"},{"value":"0,0E+00","module":"A4"},{"value":"4,05E+00","module":"A5"},{"value":"0,0E+00","module":"B2"},{"value":"0,0E+00","module":"B3"},{"value":"0,0E+00","module":"C2"},{"value":"0,0E+00","module":"C3"},{"value":"0,0E+00","module":"C4"},{"value":"0,0E+00","module":"D"}]},{"parameter":"EEE","unit":"MJ","values":[{"value":"1,17E+01","module":"A1-A3"},{"value":"0,0E+00","module":"A4"},{"value":"0,0E+00","module":"A5"},{"value":"6,37E+00","module":"B2"},{"value":"0,0E+00","module":"B3"},{"value":"0,0E+00","module":"C2"},{"value":"3,38E+01","module":"C3"},{"value":"0,0E+00","module":"C4"},{"value":"-3,35E+01","module":"D"}]},{"parameter":"EET","unit":"MJ","values":[{"value":"1,24E+02","module":"A1-A3"},{"value":"0,0E+00","module":"A4"},{"value":"0,0E+00","module":"A5"},{"value":"4,40E+01","module":"B2"},{"value":"0,0E+00","module":"B3"},{"value":"0,0E+00","module":"C2"},{"value":"2,35E+02","module":"C3"},{"value":"0,0E+00","module":"C4"},{"value":"-3,05E+02","module":"D"}]}]}