{"product_name":"Kvillsfors  Sidehinged inward opening window w/sec. sash  - KS (With Aluminium Cladding)","epd_id":"NEPD-4979-4325-EN","compliance":["EN 15804+A2","ISO 14025","ISO 21930"],"producer_name":"NorDan AS","environmental_impact":[{"parameter":"GWP-total","unit":"kg CO2-eq.","values":[{"value":"9,66E+01","module":"A1-A3"},{"value":"3,26E+00","module":"A4"},{"value":"5,46E+00","module":"A5"},{"value":"5,31E+01","module":"B2"},{"value":"0,0E+00","module":"B4"},{"value":"0,0E+00","module":"C1"},{"value":"4,93E-01","module":"C2"},{"value":"4,30E+01","module":"C3"},{"value":"5,39E-01","module":"C4"},{"value":"-6,72E+00","module":"D"}]},{"parameter":"GWP-fossil","unit":"kg CO2-eq.","values":[{"value":"1,32E+02","module":"A1-A3"},{"value":"3,26E+00","module":"A4"},{"value":"1,58E-02","module":"A5"},{"value":"5,24E+01","module":"B2"},{"value":"0,0E+00","module":"B4"},{"value":"0,0E+00","module":"C1"},{"value":"4,93E-01","module":"C2"},{"value":"1,13E+01","module":"C3"},{"value":"5,38E-01","module":"C4"},{"value":"-6,55E+00","module":"D"}]},{"parameter":"GWP-biogenic","unit":"kg CO2-eq.","values":[{"value":"-3,56E+01","module":"A1-A3"},{"value":"1,40E-03","module":"A4"},{"value":"5,44E+00","module":"A5"},{"value":"4,22E-01","module":"B2"},{"value":"0,0E+00","module":"B4"},{"value":"0,0E+00","module":"C1"},{"value":"2,11E-04","module":"C2"},{"value":"3,17E+01","module":"C3"},{"value":"4,02E-04","module":"C4"},{"value":"-2,37E-02","module":"D"}]},{"parameter":"GWP-luluc","unit":"kg CO2-eq.","values":[{"value":"2,73E-01","module":"A1-A3"},{"value":"9,94E-04","module":"A4"},{"value":"2,28E-06","module":"A5"},{"value":"3,34E-01","module":"B2"},{"value":"0,0E+00","module":"B4"},{"value":"0,0E+00","module":"C1"},{"value":"1,74E-04","module":"C2"},{"value":"3,55E-04","module":"C3"},{"value":"1,62E-04","module":"C4"},{"value":"-1,46E-01","module":"D"}]},{"parameter":"ODP","unit":"kg CFC 11-eq.","values":[{"value":"1,68E-05","module":"A1-A3"},{"value":"7,86E-07","module":"A4"},{"value":"1,55E-09","module":"A5"},{"value":"6,07E-06","module":"B2"},{"value":"0,0E+00","module":"B4"},{"value":"0,0E+00","module":"C1"},{"value":"1,12E-07","module":"C2"},{"value":"2,06E-07","module":"C3"},{"value":"1,65E-07","module":"C4"},{"value":"-1,37E-01","module":"D"}]},{"parameter":"AP","unit":"mol H+-eq.","values":[{"value":"1,09E+00","module":"A1-A3"},{"value":"1,05E-02","module":"A4"},{"value":"5,44E-05","module":"A5"},{"value":"4,87E-01","module":"B2"},{"value":"0,0E+00","module":"B4"},{"value":"0,0E+00","module":"C1"},{"value":"2,81E-03","module":"C2"},{"value":"1,10E-02","module":"C3"},{"value":"3,79E-03","module":"C4"},{"value":"-4,64E-02","module":"D"}]},{"parameter":"POCP","unit":"kg NMVOC-eq.","values":[{"value":"6,27E-01","module":"A1-A3"},{"value":"1,01E-02","module":"A4"},{"value":"6,38E-05","module":"A5"},{"value":"2,47E-01","module":"B2"},{"value":"0,0E+00","module":"B4"},{"value":"0,0E+00","module":"C1"},{"value":"3,16E-03","module":"C2"},{"value":"1,27E-02","module":"C3"},{"value":"4,30E-03","module":"C4"},{"value":"-3,07E-02","module":"D"}]},{"parameter":"ADPE","unit":"kg Sb-eq.","values":[{"value":"2,16E-03","module":"A1-A3"},{"value":"5,81E-05","module":"A4"},{"value":"1,52E-07","module":"A5"},{"value":"5,91E-04","module":"B2"},{"value":"0,0E+00","module":"B4"},{"value":"0,0E+00","module":"C1"},{"value":"1,28E-05","module":"C2"},{"value":"5,55E-06","module":"C3"},{"value":"9,24E-06","module":"C4"},{"value":"-1,93E-05","module":"D"}]},{"parameter":"ADPF","unit":"MJ","values":[{"value":"1,84E+03","module":"A1-A3"},{"value":"5,30E+01","module":"A4"},{"value":"1,10E-01","module":"A5"},{"value":"6,26E+02","module":"B2"},{"value":"0,0E+00","module":"B4"},{"value":"0,0E+00","module":"C1"},{"value":"7,56E+00","module":"C2"},{"value":"1,48E+01","module":"C3"},{"value":"1,22E+01","module":"C4"},{"value":"-8,46E+01","module":"D"}]},{"parameter":"WDP","unit":"m3 world-eq.","values":[{"value":"1,58E+04","module":"A1-A3"},{"value":"4,06E+01","module":"A4"},{"value":"2,48E-01","module":"A5"},{"value":"8,99E+01","module":"B2"},{"value":"0,0E+00","module":"B4"},{"value":"0,0E+00","module":"C1"},{"value":"7,17E+00","module":"C2"},{"value":"5,84E+01","module":"C3"},{"value":"2,45E+01","module":"C4"},{"value":"-2,76E+03","module":"D"}]},{"parameter":"EP-freshwater","unit":"kg P-eq.","values":[{"value":"4,49E-03","module":"A1-A3"},{"value":"2,59E-05","module":"A4"},{"value":"8,46E-08","module":"A5"},{"value":"1,17E-03","module":"B2"},{"value":"0,0E+00","module":"B4"},{"value":"0,0E+00","module":"C1"},{"value":"4,06E-06","module":"C2"},{"value":"1,60E-05","module":"C3"},{"value":"5,38E-06","module":"C4"},{"value":"-3,57E-04","module":"D"}]},{"parameter":"EP-marine","unit":"kg N-eq.","values":[{"value":"1,91E-01","module":"A1-A3"},{"value":"2,30E-03","module":"A4"},{"value":"2,91E-05","module":"A5"},{"value":"8,04E-02","module":"B2"},{"value":"0,0E+00","module":"B4"},{"value":"0,0E+00","module":"C1"},{"value":"1,00E-03","module":"C2"},{"value":"4,79E-03","module":"C3"},{"value":"1,35E-03","module":"C4"},{"value":"-9,13E-03","module":"D"}]},{"parameter":"EP-terrestrial","unit":"mol N-eq.","values":[{"value":"2,18E+00","module":"A1-A3"},{"value":"2,56E-02","module":"A4"},{"value":"2,33E-04","module":"A5"},{"value":"9,54E-01","module":"B2"},{"value":"0,0E+00","module":"B4"},{"value":"0,0E+00","module":"C1"},{"value":"1,11E-02","module":"C2"},{"value":"4,91E-02","module":"C3"},{"value":"1,49E-02","module":"C4"},{"value":"-9,92E-02","module":"D"}]},{"parameter":"GWP-IOBC","unit":"kg CO2-eq.","values":[{"value":"1,46E+02","module":"A1-A3"},{"value":"3,26E+00","module":"A4"},{"value":"7,09E-04","module":"A5"},{"value":"5,03E+01","module":"B2"},{"value":"0,0E+00","module":"B4"},{"value":"0,0E+00","module":"C1"},{"value":"4,93E-01","module":"C2"},{"value":"8,80E+00","module":"C3"},{"value":"2,51E-02","module":"C4"},{"value":"-6,70E+00","module":"D"}]}],"additional_environmental_impact":[{"parameter":"PM","unit":"disease incidence","values":[{"value":"1,45E-05","module":"A1-A3"},{"value":"3,00E-07","module":"A4"},{"value":"7,51E-10","module":"A5"},{"value":"4,92E-06","module":"B2"},{"value":"0,0E+00","module":"B4"},{"value":"0,0E+00","module":"C1"},{"value":"4,49E-08","module":"C2"},{"value":"1,78E-07","module":"C3"},{"value":"6,92E-08","module":"C4"},{"value":"-1,27E-06","module":"D"}]},{"parameter":"ETP-fw","unit":"CTUe","values":[{"value":"3,91E+03","module":"A1-A3"},{"value":"3,87E+01","module":"A4"},{"value":"1,13E-01","module":"A5"},{"value":"1,47E+03","module":"B2"},{"value":"0,0E+00","module":"B4"},{"value":"0,0E+00","module":"C1"},{"value":"5,66E+00","module":"C2"},{"value":"7,39E+01","module":"C3"},{"value":"7,28E+00","module":"C4"},{"value":"-2,34E+02","module":"D"}]},{"parameter":"HTP-c","unit":"CTUh","values":[{"value":"2,78E-07","module":"A1-A3"},{"value":"0,0E+00","module":"A4"},{"value":"8,00E-12","module":"A5"},{"value":"5,00E-08","module":"B2"},{"value":"0,0E+00","module":"B4"},{"value":"0,0E+00","module":"C1"},{"value":"0,0E+00","module":"C2"},{"value":"6,86E-09","module":"C3"},{"value":"2,62E-10","module":"C4"},{"value":"-1,55E-08","module":"D"}]},{"parameter":"HTP-nc","unit":"CTUh","values":[{"value":"3,52E-06","module":"A1-A3"},{"value":"3,74E-08","module":"A4"},{"value":"3,92E-10","module":"A5"},{"value":"5,49E-07","module":"B2"},{"value":"0,0E+00","module":"B4"},{"value":"0,0E+00","module":"C1"},{"value":"7,49E-09","module":"C2"},{"value":"7,07E-08","module":"C3"},{"value":"6,99E-09","module":"C4"},{"value":"-2,23E-07","module":"D"}]},{"parameter":"SQP","unit":"unitless","values":[{"value":"9,24E+03","module":"A1-A3"},{"value":"6,07E+01","module":"A4"},{"value":"1,13E-01","module":"A5"},{"value":"2,73E+02","module":"B2"},{"value":"0,0E+00","module":"B4"},{"value":"0,0E+00","module":"C1"},{"value":"6,47E+00","module":"C2"},{"value":"5,52E+00","module":"C3"},{"value":"2,66E+01","module":"C4"},{"value":"-1,81E+02","module":"D"}]},{"parameter":"IRP","unit":"kBq U235-eq.","values":[{"value":"1,14E+01","module":"A1-A3"},{"value":"2,32E-01","module":"A4"},{"value":"4,44E-04","module":"A5"},{"value":"1,75E+00","module":"B2"},{"value":"0,0E+00","module":"B4"},{"value":"0,0E+00","module":"C1"},{"value":"3,31E-02","module":"C2"},{"value":"5,47E-02","module":"C3"},{"value":"4,92E-02","module":"C4"},{"value":"-4,06E-01","module":"D"}]}],"resource_use":[{"parameter":"PERE","unit":"MJ","values":[{"value":"7,15E+02","module":"A1-A3"},{"value":"6,66E-01","module":"A4"},{"value":"2,39E-03","module":"A5"},{"value":"3,54E+01","module":"B2"},{"value":"0,0E+00","module":"B4"},{"value":"0,0E+00","module":"C1"},{"value":"1,09E-01","module":"C2"},{"value":"2,17E+00","module":"C3"},{"value":"2,29E-01","module":"C4"},{"value":"-1,86E+02","module":"D"}]},{"parameter":"PERM","unit":"MJ","values":[{"value":"3,81E+02","module":"A1-A3"},{"value":"0,0E+00","module":"A4"},{"value":"-4,98E+01","module":"A5"},{"value":"0,0E+00","module":"B2"},{"value":"0,0E+00","module":"B4"},{"value":"0,0E+00","module":"C1"},{"value":"0,0E+00","module":"C2"},{"value":"-3,31E+02","module":"C3"},{"value":"0,0E+00","module":"C4"},{"value":"0,0E+00","module":"D"}]},{"parameter":"PERT","unit":"MJ","values":[{"value":"1,10E+03","module":"A1-A3"},{"value":"6,66E-01","module":"A4"},{"value":"-2,49E+00","module":"A5"},{"value":"3,54E+01","module":"B2"},{"value":"0,0E+00","module":"B4"},{"value":"0,0E+00","module":"C1"},{"value":"1,09E-01","module":"C2"},{"value":"-3,29E+02","module":"C3"},{"value":"2,29E-01","module":"C4"},{"value":"-1,86E+02","module":"D"}]},{"parameter":"PENRE","unit":"MJ","values":[{"value":"1,73E+03","module":"A1-A3"},{"value":"5,30E+01","module":"A4"},{"value":"1,10E-01","module":"A5"},{"value":"5,95E+02","module":"B2"},{"value":"0,0E+00","module":"B4"},{"value":"0,0E+00","module":"C1"},{"value":"7,57E+00","module":"C2"},{"value":"1,48E+01","module":"C3"},{"value":"1,22E+01","module":"C4"},{"value":"-8,45E+01","module":"D"}]},{"parameter":"PENRM","unit":"MJ","values":[{"value":"1,01E+02","module":"A1-A3"},{"value":"0,0E+00","module":"A4"},{"value":"-5,52E+00","module":"A5"},{"value":"0,0E+00","module":"B2"},{"value":"0,0E+00","module":"B4"},{"value":"0,0E+00","module":"C1"},{"value":"0,0E+00","module":"C2"},{"value":"-9,56E+01","module":"C3"},{"value":"0,0E+00","module":"C4"},{"value":"0,0E+00","module":"D"}]},{"parameter":"PENRT","unit":"MJ","values":[{"value":"1,83E+03","module":"A1-A3"},{"value":"5,30E+01","module":"A4"},{"value":"-5,41E+00","module":"A5"},{"value":"5,95E+02","module":"B2"},{"value":"0,0E+00","module":"B4"},{"value":"0,0E+00","module":"C1"},{"value":"7,57E+00","module":"C2"},{"value":"-8,08E+01","module":"C3"},{"value":"1,22E+01","module":"C4"},{"value":"-8,45E+01","module":"D"}]},{"parameter":"SM","unit":"kg","values":[{"value":"5,22E-01","module":"A1-A3"},{"value":"0,0E+00","module":"A4"},{"value":"0,0E+00","module":"A5"},{"value":"4,89E-03","module":"B2"},{"value":"0,0E+00","module":"B4"},{"value":"0,0E+00","module":"C1"},{"value":"0,0E+00","module":"C2"},{"value":"0,0E+00","module":"C3"},{"value":"0,0E+00","module":"C4"},{"value":"0,0E+00","module":"D"}]},{"parameter":"RSF","unit":"MJ","values":[{"value":"9,07E-01","module":"A1-A3"},{"value":"2,33E-02","module":"A4"},{"value":"6,75E-05","module":"A5"},{"value":"4,21E-02","module":"B2"},{"value":"0,0E+00","module":"B4"},{"value":"0,0E+00","module":"C1"},{"value":"3,86E-03","module":"C2"},{"value":"4,52E-02","module":"C3"},{"value":"6,06E-03","module":"C4"},{"value":"-2,22E-02","module":"D"}]},{"parameter":"NRSF","unit":"MJ","values":[{"value":"1,64E+00","module":"A1-A3"},{"value":"7,81E-02","module":"A4"},{"value":"4,80E-04","module":"A5"},{"value":"1,02E-01","module":"B2"},{"value":"0,0E+00","module":"B4"},{"value":"0,0E+00","module":"C1"},{"value":"1,36E-02","module":"C2"},{"value":"0,0E+00","module":"C3"},{"value":"2,62E-01","module":"C4"},{"value":"-9,39E+00","module":"D"}]},{"parameter":"FW","unit":"m3","values":[{"value":"3,95E+00","module":"A1-A3"},{"value":"6,03E-03","module":"A4"},{"value":"6,49E-05","module":"A5"},{"value":"5,82E-01","module":"B2"},{"value":"0,0E+00","module":"B4"},{"value":"0,0E+00","module":"C1"},{"value":"8,56E-04","module":"C2"},{"value":"1,86E-02","module":"C3"},{"value":"1,10E-02","module":"C4"},{"value":"-3,08E-01","module":"D"}]}],"end_of_life_waste":[{"parameter":"HWD","unit":"kg","values":[{"value":"1,51E+00","module":"A1-A3"},{"value":"2,90E-03","module":"A4"},{"value":"0,0E+00","module":"A5"},{"value":"4,78E+01","module":"B2"},{"value":"0,0E+00","module":"B4"},{"value":"0,0E+00","module":"C1"},{"value":"4,08E-04","module":"C2"},{"value":"0,0E+00","module":"C3"},{"value":"4,78E+01","module":"C4"},{"value":"1,46E-02","module":"D"}]},{"parameter":"NHWD","unit":"kg","values":[{"value":"3,43E+01","module":"A1-A3"},{"value":"4,60E+00","module":"A4"},{"value":"3,59E-01","module":"A5"},{"value":"5,98E+00","module":"B2"},{"value":"0,0E+00","module":"B4"},{"value":"0,0E+00","module":"C1"},{"value":"4,69E-01","module":"C2"},{"value":"4,11E+01","module":"C3"},{"value":"4,76E-01","module":"C4"},{"value":"-2,04E+00","module":"D"}]},{"parameter":"RWD","unit":"kg","values":[{"value":"9,12E-03","module":"A1-A3"},{"value":"3,62E-04","module":"A4"},{"value":"0,0E+00","module":"A5"},{"value":"2,19E-03","module":"B2"},{"value":"0,0E+00","module":"B4"},{"value":"0,0E+00","module":"C1"},{"value":"5,14E-05","module":"C2"},{"value":"0,0E+00","module":"C3"},{"value":"7,54E-05","module":"C4"},{"value":"-3,61E-04","module":"D"}]}],"end_of_life_flow":[{"parameter":"CRU","unit":"kg","values":[{"value":"0,0E+00","module":"A1-A3"},{"value":"0,0E+00","module":"A4"},{"value":"0,0E+00","module":"A5"},{"value":"0,0E+00","module":"B2"},{"value":"0,0E+00","module":"B4"},{"value":"0,0E+00","module":"C1"},{"value":"0,0E+00","module":"C2"},{"value":"0,0E+00","module":"C3"},{"value":"0,0E+00","module":"C4"},{"value":"0,0E+00","module":"D"}]},{"parameter":"MFR","unit":"kg","values":[{"value":"2,15E+00","module":"A1-A3"},{"value":"0,0E+00","module":"A4"},{"value":"1,81E-01","module":"A5"},{"value":"1,40E-01","module":"B2"},{"value":"0,0E+00","module":"B4"},{"value":"0,0E+00","module":"C1"},{"value":"0,0E+00","module":"C2"},{"value":"8,21E-01","module":"C3"},{"value":"0,0E+00","module":"C4"},{"value":"0,0E+00","module":"D"}]},{"parameter":"MER","unit":"kg","values":[{"value":"2,14E-01","module":"A1-A3"},{"value":"0,0E+00","module":"A4"},{"value":"6,82E-06","module":"A5"},{"value":"8,60E-05","module":"B2"},{"value":"0,0E+00","module":"B4"},{"value":"0,0E+00","module":"C1"},{"value":"0,0E+00","module":"C2"},{"value":"7,23E+01","module":"C3"},{"value":"0,0E+00","module":"C4"},{"value":"0,0E+00","module":"D"}]},{"parameter":"EEE","unit":"MJ","values":[{"value":"8,05E-01","module":"A1-A3"},{"value":"0,0E+00","module":"A4"},{"value":"7,78E-02","module":"A5"},{"value":"2,27E+00","module":"B2"},{"value":"0,0E+00","module":"B4"},{"value":"0,0E+00","module":"C1"},{"value":"0,0E+00","module":"C2"},{"value":"1,95E+01","module":"C3"},{"value":"0,0E+00","module":"C4"},{"value":"0,0E+00","module":"D"}]},{"parameter":"EET","unit":"MJ","values":[{"value":"1,17E+01","module":"A1-A3"},{"value":"0,0E+00","module":"A4"},{"value":"1,18E+00","module":"A5"},{"value":"3,24E+01","module":"B2"},{"value":"0,0E+00","module":"B4"},{"value":"0,0E+00","module":"C1"},{"value":"0,0E+00","module":"C2"},{"value":"2,95E+02","module":"C3"},{"value":"0,0E+00","module":"C4"},{"value":"0,0E+00","module":"D"}]}]}