{"product_name":"KVS-Station","epd_id":"NEPD-8458-8124","compliance":["EN 15804+A2","ISO 14025","ISO 21930"],"producer_name":"TROX Group","environmental_impact":[{"parameter":"GWP-total","unit":"kg CO2-eq.","values":[{"value":"2,30E+03","module":"A1-A3"},{"value":"3,80E+01","module":"A4"},{"value":"3,56E-01","module":"C1"},{"value":"2,37E+00","module":"C2"},{"value":"6,56E+01","module":"C3"},{"value":"3,10E+00","module":"C4"},{"value":"-1,65E+02","module":"D"}]},{"parameter":"GWP-fossil","unit":"kg CO2-eq.","values":[{"value":"2,28E+03","module":"A1-A3"},{"value":"3,80E+01","module":"A4"},{"value":"3,56E-01","module":"C1"},{"value":"2,37E+00","module":"C2"},{"value":"6,56E+01","module":"C3"},{"value":"3,09E+00","module":"C4"},{"value":"-1,63E+02","module":"D"}]},{"parameter":"GWP-biogenic","unit":"kg CO2-eq.","values":[{"value":"1,94E+01","module":"A1-A3"},{"value":"1,57E-02","module":"A4"},{"value":"6,67E-05","module":"C1"},{"value":"9,82E-04","module":"C2"},{"value":"6,02E-03","module":"C3"},{"value":"4,31E-03","module":"C4"},{"value":"-4,49E-01","module":"D"}]},{"parameter":"GWP-luluc","unit":"kg CO2-eq.","values":[{"value":"3,76E+00","module":"A1-A3"},{"value":"1,35E-02","module":"A4"},{"value":"2,80E-05","module":"C1"},{"value":"8,44E-04","module":"C2"},{"value":"1,51E-03","module":"C3"},{"value":"1,08E-03","module":"C4"},{"value":"-1,17E+00","module":"D"}]},{"parameter":"ODP","unit":"kg CFC 11-eq.","values":[{"value":"1,84E-04","module":"A1-A3"},{"value":"8,60E-06","module":"A4"},{"value":"7,69E-08","module":"C1"},{"value":"5,37E-07","module":"C2"},{"value":"2,47E-07","module":"C3"},{"value":"1,82E-07","module":"C4"},{"value":"-7,79E-02","module":"D"}]},{"parameter":"AP","unit":"mol H+-eq.","values":[{"value":"2,61E+01","module":"A1-A3"},{"value":"1,09E-01","module":"A4"},{"value":"3,72E-03","module":"C1"},{"value":"6,82E-03","module":"C2"},{"value":"1,76E-02","module":"C3"},{"value":"6,37E-03","module":"C4"},{"value":"-3,90E+00","module":"D"}]},{"parameter":"POCP","unit":"kg NMVOC-eq.","values":[{"value":"1,05E+01","module":"A1-A3"},{"value":"9,25E-02","module":"A4"},{"value":"4,95E-03","module":"C1"},{"value":"5,78E-03","module":"C2"},{"value":"1,81E-02","module":"C3"},{"value":"5,39E-03","module":"C4"},{"value":"-1,16E+00","module":"D"}]},{"parameter":"ADPE","unit":"kg Sb-eq.","values":[{"value":"9,65E+01","module":"A1-A3"},{"value":"1,05E-03","module":"A4"},{"value":"5,46E-07","module":"C1"},{"value":"6,55E-05","module":"C2"},{"value":"1,83E-05","module":"C3"},{"value":"1,35E-05","module":"C4"},{"value":"-1,30E-01","module":"D"}]},{"parameter":"ADPF","unit":"MJ","values":[{"value":"2,95E+04","module":"A1-A3"},{"value":"5,74E+02","module":"A4"},{"value":"4,89E+00","module":"C1"},{"value":"3,59E+01","module":"C2"},{"value":"2,12E+01","module":"C3"},{"value":"1,66E+01","module":"C4"},{"value":"-1,69E+03","module":"D"}]},{"parameter":"WDP","unit":"m3 world-eq.","values":[{"value":"1,12E+05","module":"A1-A3"},{"value":"5,55E+02","module":"A4"},{"value":"1,04E+00","module":"C1"},{"value":"3,47E+01","module":"C2"},{"value":"1,47E+02","module":"C3"},{"value":"5,56E+01","module":"C4"},{"value":"-2,77E+04","module":"D"}]},{"parameter":"EP-freshwater","unit":"kg P-eq.","values":[{"value":"3,50E-01","module":"A1-A3"},{"value":"3,03E-04","module":"A4"},{"value":"1,29E-06","module":"C1"},{"value":"1,90E-05","module":"C2"},{"value":"5,36E-05","module":"C3"},{"value":"3,52E-05","module":"C4"},{"value":"-3,06E-02","module":"D"}]},{"parameter":"EP-marine","unit":"kg N-eq.","values":[{"value":"3,04E+00","module":"A1-A3"},{"value":"2,16E-02","module":"A4"},{"value":"1,64E-03","module":"C1"},{"value":"1,35E-03","module":"C2"},{"value":"7,08E-03","module":"C3"},{"value":"1,96E-03","module":"C4"},{"value":"-2,77E-01","module":"D"}]},{"parameter":"EP-terrestrial","unit":"mol N-eq.","values":[{"value":"4,68E+01","module":"A1-A3"},{"value":"2,41E-01","module":"A4"},{"value":"1,80E-02","module":"C1"},{"value":"1,51E-02","module":"C2"},{"value":"7,35E-02","module":"C3"},{"value":"1,92E-02","module":"C4"},{"value":"-3,57E+00","module":"D"}]},{"parameter":"GWP-IOBC","unit":"kg CO2-eq.","values":[{"value":"2,30E+03","module":"A1-A3"},{"value":"3,80E+01","module":"A4"},{"value":"3,56E-01","module":"C1"},{"value":"2,37E+00","module":"C2"},{"value":"6,56E+01","module":"C3"},{"value":"3,14E+00","module":"C4"},{"value":"-1,98E+02","module":"D"}]}],"additional_environmental_impact":[{"parameter":"PM","unit":"disease incidence","values":[{"value":"1,70E-04","module":"A1-A3"},{"value":"2,32E-06","module":"A4"},{"value":"9,84E-08","module":"C1"},{"value":"1,45E-07","module":"C2"},{"value":"1,02E-07","module":"C3"},{"value":"7,68E-08","module":"C4"},{"value":"-1,76E-05","module":"D"}]},{"parameter":"ETP-fw","unit":"CTUe","values":[{"value":"2,26E+05","module":"A1-A3"},{"value":"4,25E+02","module":"A4"},{"value":"2,67E+00","module":"C1"},{"value":"2,66E+01","module":"C2"},{"value":"1,59E+02","module":"C3"},{"value":"5,10E+02","module":"C4"},{"value":"-3,49E+04","module":"D"}]},{"parameter":"HTP-c","unit":"CTUh","values":[{"value":"9,15E-06","module":"A1-A3"},{"value":"0,0E+00","module":"A4"},{"value":"0,0E+00","module":"C1"},{"value":"0,0E+00","module":"C2"},{"value":"3,49E-09","module":"C3"},{"value":"6,63E-08","module":"C4"},{"value":"-9,58E-07","module":"D"}]},{"parameter":"HTP-nc","unit":"CTUh","values":[{"value":"2,14E-04","module":"A1-A3"},{"value":"4,65E-07","module":"A4"},{"value":"2,43E-09","module":"C1"},{"value":"2,90E-08","module":"C2"},{"value":"3,07E-07","module":"C3"},{"value":"4,53E-06","module":"C4"},{"value":"-2,92E-05","module":"D"}]},{"parameter":"SQP","unit":"unitless","values":[{"value":"1,50E+04","module":"A1-A3"},{"value":"4,01E+02","module":"A4"},{"value":"6,21E-01","module":"C1"},{"value":"2,51E+01","module":"C2"},{"value":"7,35E+00","module":"C3"},{"value":"2,15E+01","module":"C4"},{"value":"-5,23E+02","module":"D"}]},{"parameter":"IRP","unit":"kBq U235-eq.","values":[{"value":"1,13E+02","module":"A1-A3"},{"value":"2,51E+00","module":"A4"},{"value":"2,10E-02","module":"C1"},{"value":"1,57E-01","module":"C2"},{"value":"8,58E-02","module":"C3"},{"value":"7,25E-02","module":"C4"},{"value":"-3,95E+00","module":"D"}]}],"resource_use":[{"parameter":"PERE","unit":"MJ","values":[{"value":"3,92E+03","module":"A1-A3"},{"value":"8,22E+00","module":"A4"},{"value":"2,65E-02","module":"C1"},{"value":"5,14E-01","module":"C2"},{"value":"1,78E+00","module":"C3"},{"value":"1,06E+00","module":"C4"},{"value":"-4,91E+02","module":"D"}]},{"parameter":"PERM","unit":"MJ","values":[{"value":"2,33E+00","module":"A1-A3"},{"value":"0,0E+00","module":"A4"},{"value":"0,0E+00","module":"C1"},{"value":"0,0E+00","module":"C2"},{"value":"-8,64E-02","module":"C3"},{"value":"0,0E+00","module":"C4"},{"value":"0,0E+00","module":"D"}]},{"parameter":"PERT","unit":"MJ","values":[{"value":"3,92E+03","module":"A1-A3"},{"value":"8,22E+00","module":"A4"},{"value":"2,65E-02","module":"C1"},{"value":"5,14E-01","module":"C2"},{"value":"1,70E+00","module":"C3"},{"value":"1,06E+00","module":"C4"},{"value":"-4,91E+02","module":"D"}]},{"parameter":"PENRE","unit":"MJ","values":[{"value":"2,93E+04","module":"A1-A3"},{"value":"5,74E+02","module":"A4"},{"value":"4,89E+00","module":"C1"},{"value":"3,59E+01","module":"C2"},{"value":"2,12E+01","module":"C3"},{"value":"1,66E+01","module":"C4"},{"value":"-1,69E+03","module":"D"}]},{"parameter":"PENRM","unit":"MJ","values":[{"value":"3,27E+02","module":"A1-A3"},{"value":"0,0E+00","module":"A4"},{"value":"0,0E+00","module":"C1"},{"value":"0,0E+00","module":"C2"},{"value":"-3,11E+02","module":"C3"},{"value":"0,0E+00","module":"C4"},{"value":"0,0E+00","module":"D"}]},{"parameter":"PENRT","unit":"MJ","values":[{"value":"2,96E+04","module":"A1-A3"},{"value":"5,74E+02","module":"A4"},{"value":"4,89E+00","module":"C1"},{"value":"3,59E+01","module":"C2"},{"value":"-2,90E+02","module":"C3"},{"value":"1,66E+01","module":"C4"},{"value":"-1,69E+03","module":"D"}]},{"parameter":"SM","unit":"kg","values":[{"value":"1,49E+02","module":"A1-A3"},{"value":"0,0E+00","module":"A4"},{"value":"2,40E-03","module":"C1"},{"value":"0,0E+00","module":"C2"},{"value":"5,53E-04","module":"C3"},{"value":"1,75E-04","module":"C4"},{"value":"6,14E-01","module":"D"}]},{"parameter":"RSF","unit":"MJ","values":[{"value":"7,56E+01","module":"A1-A3"},{"value":"2,94E-01","module":"A4"},{"value":"6,51E-04","module":"C1"},{"value":"1,84E-02","module":"C2"},{"value":"4,25E-02","module":"C3"},{"value":"2,54E-02","module":"C4"},{"value":"2,48E+00","module":"D"}]},{"parameter":"NRSF","unit":"MJ","values":[{"value":"2,47E+02","module":"A1-A3"},{"value":"1,05E+00","module":"A4"},{"value":"9,58E-03","module":"C1"},{"value":"6,57E-02","module":"C2"},{"value":"-1,97E-02","module":"C3"},{"value":"3,63E-02","module":"C4"},{"value":"7,80E+01","module":"D"}]},{"parameter":"FW","unit":"m3","values":[{"value":"2,47E+01","module":"A1-A3"},{"value":"6,14E-02","module":"A4"},{"value":"2,52E-04","module":"C1"},{"value":"3,84E-03","module":"C2"},{"value":"1,05E-01","module":"C3"},{"value":"6,39E-02","module":"C4"},{"value":"-2,33E+00","module":"D"}]}],"end_of_life_waste":[{"parameter":"HWD","unit":"kg","values":[{"value":"1,66E+01","module":"A1-A3"},{"value":"2,96E-02","module":"A4"},{"value":"1,44E-04","module":"C1"},{"value":"1,85E-03","module":"C2"},{"value":"1,08E-01","module":"C3"},{"value":"1,01E+00","module":"C4"},{"value":"-4,60E-01","module":"D"}]},{"parameter":"NHWD","unit":"kg","values":[{"value":"6,18E+02","module":"A1-A3"},{"value":"2,79E+01","module":"A4"},{"value":"5,79E-03","module":"C1"},{"value":"1,74E+00","module":"C2"},{"value":"1,53E+01","module":"C3"},{"value":"4,04E+01","module":"C4"},{"value":"-5,93E+01","module":"D"}]},{"parameter":"RWD","unit":"kg","values":[{"value":"1,00E-01","module":"A1-A3"},{"value":"3,91E-03","module":"A4"},{"value":"3,40E-05","module":"C1"},{"value":"2,44E-04","module":"C2"},{"value":"6,82E-05","module":"C3"},{"value":"6,55E-05","module":"C4"},{"value":"-3,63E-03","module":"D"}]}],"end_of_life_flow":[{"parameter":"CRU","unit":"kg","values":[{"value":"0,0E+00","module":"A1-A3"},{"value":"0,0E+00","module":"A4"},{"value":"0,0E+00","module":"C1"},{"value":"0,0E+00","module":"C2"},{"value":"0,0E+00","module":"C3"},{"value":"0,0E+00","module":"C4"},{"value":"0,0E+00","module":"D"}]},{"parameter":"MFR","unit":"kg","values":[{"value":"7,52E-01","module":"A1-A3"},{"value":"0,0E+00","module":"A4"},{"value":"2,36E-03","module":"C1"},{"value":"0,0E+00","module":"C2"},{"value":"2,03E+02","module":"C3"},{"value":"3,37E-04","module":"C4"},{"value":"-2,90E-01","module":"D"}]},{"parameter":"MER","unit":"kg","values":[{"value":"2,44E-01","module":"A1-A3"},{"value":"0,0E+00","module":"A4"},{"value":"7,32E-06","module":"C1"},{"value":"0,0E+00","module":"C2"},{"value":"8,85E+00","module":"C3"},{"value":"9,24E-06","module":"C4"},{"value":"-3,60E-02","module":"D"}]},{"parameter":"EEE","unit":"MJ","values":[{"value":"1,44E-01","module":"A1-A3"},{"value":"0,0E+00","module":"A4"},{"value":"2,51E-05","module":"C1"},{"value":"0,0E+00","module":"C2"},{"value":"3,04E+01","module":"C3"},{"value":"3,02E-04","module":"C4"},{"value":"-1,84E-01","module":"D"}]},{"parameter":"EET","unit":"MJ","values":[{"value":"2,17E+00","module":"A1-A3"},{"value":"0,0E+00","module":"A4"},{"value":"3,80E-04","module":"C1"},{"value":"0,0E+00","module":"C2"},{"value":"4,61E+02","module":"C3"},{"value":"4,57E-03","module":"C4"},{"value":"-2,78E+00","module":"D"}]}]}