{"product_name":"L-1 P280 Track","epd_id":"NEPD-7599-6994","compliance":["EN 15804+A2","ISO 14025","ISO 21930"],"producer_name":"Glamox AS","environmental_impact":[{"parameter":"GWP-total","unit":"kg CO2-eq.","values":[{"value":"2,57E+01","module":"A1"},{"value":"3,60E-01","module":"A2"},{"value":"2,12E+00","module":"A3"},{"value":"3,08E-01","module":"A4"},{"value":"2,56E+00","module":"A5"},{"value":"5,85E+01","module":"B6"},{"value":"0,0E+00","module":"C1"},{"value":"7,99E-02","module":"C2"},{"value":"3,95E-01","module":"C3"},{"value":"3,77E-02","module":"C4"},{"value":"-5,09E+00","module":"D"}]},{"parameter":"GWP-fossil","unit":"kg CO2-eq.","values":[{"value":"2,80E+01","module":"A1"},{"value":"3,60E-01","module":"A2"},{"value":"1,73E+00","module":"A3"},{"value":"3,07E-01","module":"A4"},{"value":"2,40E-02","module":"A5"},{"value":"5,45E+01","module":"B6"},{"value":"0,0E+00","module":"C1"},{"value":"7,98E-02","module":"C2"},{"value":"3,94E-01","module":"C3"},{"value":"3,76E-02","module":"C4"},{"value":"-5,00E+00","module":"D"}]},{"parameter":"GWP-biogenic","unit":"kg CO2-eq.","values":[{"value":"-2,35E+00","module":"A1"},{"value":"1,19E-04","module":"A2"},{"value":"3,83E-01","module":"A3"},{"value":"1,25E-04","module":"A4"},{"value":"2,53E+00","module":"A5"},{"value":"9,97E-01","module":"B6"},{"value":"0,0E+00","module":"C1"},{"value":"3,28E-05","module":"C2"},{"value":"2,78E-04","module":"C3"},{"value":"1,67E-05","module":"C4"},{"value":"-2,06E-02","module":"D"}]},{"parameter":"GWP-luluc","unit":"kg CO2-eq.","values":[{"value":"5,82E-02","module":"A1"},{"value":"1,98E-04","module":"A2"},{"value":"1,40E-02","module":"A3"},{"value":"1,07E-04","module":"A4"},{"value":"7,92E-06","module":"A5"},{"value":"2,99E+00","module":"B6"},{"value":"0,0E+00","module":"C1"},{"value":"2,33E-05","module":"C2"},{"value":"1,76E-04","module":"C3"},{"value":"1,51E-04","module":"C4"},{"value":"-7,09E-02","module":"D"}]},{"parameter":"ODP","unit":"kg CFC 11-eq.","values":[{"value":"1,57E-06","module":"A1"},{"value":"7,88E-08","module":"A2"},{"value":"1,09E-07","module":"A3"},{"value":"7,01E-08","module":"A4"},{"value":"5,06E-09","module":"A5"},{"value":"5,90E-06","module":"B6"},{"value":"0,0E+00","module":"C1"},{"value":"1,84E-08","module":"C2"},{"value":"1,15E-08","module":"C3"},{"value":"3,00E-09","module":"C4"},{"value":"-1,29E-03","module":"D"}]},{"parameter":"AP","unit":"mol H+-eq.","values":[{"value":"2,15E-01","module":"A1"},{"value":"7,46E-03","module":"A2"},{"value":"7,95E-03","module":"A3"},{"value":"1,26E-03","module":"A4"},{"value":"1,13E-04","module":"A5"},{"value":"2,52E-01","module":"B6"},{"value":"0,0E+00","module":"C1"},{"value":"3,36E-04","module":"C2"},{"value":"4,35E-04","module":"C3"},{"value":"1,39E-04","module":"C4"},{"value":"-1,20E-01","module":"D"}]},{"parameter":"POCP","unit":"kg NMVOC-eq.","values":[{"value":"1,04E-01","module":"A1"},{"value":"5,47E-03","module":"A2"},{"value":"5,34E-03","module":"A3"},{"value":"1,26E-03","module":"A4"},{"value":"1,17E-04","module":"A5"},{"value":"1,25E-01","module":"B6"},{"value":"0,0E+00","module":"C1"},{"value":"3,59E-04","module":"C2"},{"value":"2,94E-04","module":"C3"},{"value":"1,53E-04","module":"C4"},{"value":"-3,03E-02","module":"D"}]},{"parameter":"ADPE","unit":"kg Sb-eq.","values":[{"value":"4,67E-03","module":"A1"},{"value":"5,60E-06","module":"A2"},{"value":"4,61E-05","module":"A3"},{"value":"8,33E-06","module":"A4"},{"value":"5,83E-07","module":"A5"},{"value":"8,48E-04","module":"B6"},{"value":"0,0E+00","module":"C1"},{"value":"1,36E-06","module":"C2"},{"value":"8,15E-07","module":"C3"},{"value":"1,55E-07","module":"C4"},{"value":"-2,07E-03","module":"D"}]},{"parameter":"ADPF","unit":"MJ","values":[{"value":"3,21E+02","module":"A1"},{"value":"4,94E+00","module":"A2"},{"value":"1,43E+01","module":"A3"},{"value":"4,64E+00","module":"A4"},{"value":"3,35E-01","module":"A5"},{"value":"1,47E+03","module":"B6"},{"value":"0,0E+00","module":"C1"},{"value":"1,24E+00","module":"C2"},{"value":"1,00E+00","module":"C3"},{"value":"3,60E-01","module":"C4"},{"value":"-6,38E+01","module":"D"}]},{"parameter":"WDP","unit":"m3 world-eq.","values":[{"value":"1,17E+03","module":"A1"},{"value":"2,68E+00","module":"A2"},{"value":"1,34E+03","module":"A3"},{"value":"4,42E+00","module":"A4"},{"value":"4,25E-01","module":"A5"},{"value":"1,14E+05","module":"B6"},{"value":"0,0E+00","module":"C1"},{"value":"9,53E-01","module":"C2"},{"value":"8,67E+00","module":"C3"},{"value":"4,23E+00","module":"C4"},{"value":"-2,10E+03","module":"D"}]},{"parameter":"EP-freshwater","unit":"kg P-eq.","values":[{"value":"2,09E-03","module":"A1"},{"value":"2,04E-06","module":"A2"},{"value":"7,42E-05","module":"A3"},{"value":"2,41E-06","module":"A4"},{"value":"1,97E-07","module":"A5"},{"value":"3,61E-03","module":"B6"},{"value":"0,0E+00","module":"C1"},{"value":"6,09E-07","module":"C2"},{"value":"3,65E-06","module":"C3"},{"value":"8,91E-07","module":"C4"},{"value":"-6,85E-04","module":"D"}]},{"parameter":"EP-marine","unit":"kg N-eq.","values":[{"value":"2,96E-02","module":"A1"},{"value":"1,87E-03","module":"A2"},{"value":"1,92E-03","module":"A3"},{"value":"3,73E-04","module":"A4"},{"value":"3,75E-05","module":"A5"},{"value":"3,97E-02","module":"B6"},{"value":"0,0E+00","module":"C1"},{"value":"1,01E-04","module":"C2"},{"value":"9,80E-05","module":"C3"},{"value":"5,01E-05","module":"C4"},{"value":"-7,87E-03","module":"D"}]},{"parameter":"EP-terrestrial","unit":"mol N-eq.","values":[{"value":"3,35E-01","module":"A1"},{"value":"2,08E-02","module":"A2"},{"value":"1,93E-02","module":"A3"},{"value":"4,12E-03","module":"A4"},{"value":"4,06E-04","module":"A5"},{"value":"5,34E-01","module":"B6"},{"value":"0,0E+00","module":"C1"},{"value":"1,12E-03","module":"C2"},{"value":"1,08E-03","module":"C3"},{"value":"4,07E-04","module":"C4"},{"value":"-1,01E-01","module":"D"}]},{"parameter":"GWP-IOBC","unit":"kg CO2-eq.","values":[{"value":"2,83E+01","module":"A1"},{"value":"3,60E-01","module":"A2"},{"value":"1,75E+00","module":"A3"},{"value":"3,08E-01","module":"A4"},{"value":"2,40E-02","module":"A5"},{"value":"7,93E+01","module":"B6"},{"value":"0,0E+00","module":"C1"},{"value":"7,99E-02","module":"C2"},{"value":"3,95E-01","module":"C3"},{"value":"9,70E-03","module":"C4"},{"value":"-4,88E+00","module":"D"}]}],"additional_environmental_impact":[{"parameter":"PM","unit":"disease incidence","values":[{"value":"1,87E-06","module":"A1"},{"value":"1,07E-08","module":"A2"},{"value":"2,10E-07","module":"A3"},{"value":"2,21E-08","module":"A4"},{"value":"1,67E-09","module":"A5"},{"value":"1,33E-06","module":"B6"},{"value":"0,0E+00","module":"C1"},{"value":"7,03E-09","module":"C2"},{"value":"3,50E-09","module":"C3"},{"value":"2,45E-09","module":"C4"},{"value":"-4,50E-07","module":"D"}]},{"parameter":"ETP-fw","unit":"CTUe","values":[{"value":"1,60E+03","module":"A1"},{"value":"3,22E+00","module":"A2"},{"value":"6,65E+01","module":"A3"},{"value":"3,41E+00","module":"A4"},{"value":"4,47E-01","module":"A5"},{"value":"1,84E+03","module":"B6"},{"value":"0,0E+00","module":"C1"},{"value":"9,08E-01","module":"C2"},{"value":"3,00E+00","module":"C3"},{"value":"2,63E+02","module":"C4"},{"value":"-7,65E+02","module":"D"}]},{"parameter":"HTP-c","unit":"CTUh","values":[{"value":"3,76E-08","module":"A1"},{"value":"0,0E+00","module":"A2"},{"value":"2,52E-09","module":"A3"},{"value":"0,0E+00","module":"A4"},{"value":"1,30E-11","module":"A5"},{"value":"4,30E-08","module":"B6"},{"value":"0,0E+00","module":"C1"},{"value":"0,0E+00","module":"C2"},{"value":"1,38E-09","module":"C3"},{"value":"8,80E-11","module":"C4"},{"value":"-1,37E-08","module":"D"}]},{"parameter":"HTP-nc","unit":"CTUh","values":[{"value":"1,48E-06","module":"A1"},{"value":"1,79E-09","module":"A2"},{"value":"7,18E-08","module":"A3"},{"value":"3,69E-09","module":"A4"},{"value":"5,61E-10","module":"A5"},{"value":"1,13E-06","module":"B6"},{"value":"0,0E+00","module":"C1"},{"value":"8,78E-10","module":"C2"},{"value":"7,84E-08","module":"C3"},{"value":"8,08E-10","module":"C4"},{"value":"-4,47E-07","module":"D"}]},{"parameter":"SQP","unit":"unitless","values":[{"value":"1,36E+02","module":"A1"},{"value":"1,91E+00","module":"A2"},{"value":"3,76E+01","module":"A3"},{"value":"3,20E+00","module":"A4"},{"value":"2,25E-01","module":"A5"},{"value":"1,11E+03","module":"B6"},{"value":"0,0E+00","module":"C1"},{"value":"1,42E+00","module":"C2"},{"value":"2,84E-01","module":"C3"},{"value":"8,36E-01","module":"C4"},{"value":"-1,60E+01","module":"D"}]},{"parameter":"IRP","unit":"kBq U235-eq.","values":[{"value":"7,03E-01","module":"A1"},{"value":"2,14E-02","module":"A2"},{"value":"1,72E-01","module":"A3"},{"value":"2,03E-02","module":"A4"},{"value":"1,43E-03","module":"A5"},{"value":"3,36E+01","module":"B6"},{"value":"0,0E+00","module":"C1"},{"value":"5,43E-03","module":"C2"},{"value":"4,94E-03","module":"C3"},{"value":"1,39E-03","module":"C4"},{"value":"-2,64E-01","module":"D"}]}],"resource_use":[{"parameter":"PERE","unit":"MJ","values":[{"value":"2,70E+01","module":"A1"},{"value":"4,99E-02","module":"A2"},{"value":"1,25E+02","module":"A3"},{"value":"6,54E-02","module":"A4"},{"value":"5,52E-03","module":"A5"},{"value":"1,45E+03","module":"B6"},{"value":"0,0E+00","module":"C1"},{"value":"1,56E-02","module":"C2"},{"value":"1,45E-01","module":"C3"},{"value":"8,70E-02","module":"C4"},{"value":"-2,00E+01","module":"D"}]},{"parameter":"PERM","unit":"MJ","values":[{"value":"1,23E+01","module":"A1"},{"value":"0,0E+00","module":"A2"},{"value":"0,0E+00","module":"A3"},{"value":"0,0E+00","module":"A4"},{"value":"-1,25E+01","module":"A5"},{"value":"0,0E+00","module":"B6"},{"value":"0,0E+00","module":"C1"},{"value":"0,0E+00","module":"C2"},{"value":"0,0E+00","module":"C3"},{"value":"0,0E+00","module":"C4"},{"value":"0,0E+00","module":"D"}]},{"parameter":"PERT","unit":"MJ","values":[{"value":"3,93E+01","module":"A1"},{"value":"4,99E-02","module":"A2"},{"value":"1,25E+02","module":"A3"},{"value":"6,54E-02","module":"A4"},{"value":"-1,25E+01","module":"A5"},{"value":"1,45E+03","module":"B6"},{"value":"0,0E+00","module":"C1"},{"value":"1,56E-02","module":"C2"},{"value":"1,45E-01","module":"C3"},{"value":"8,70E-02","module":"C4"},{"value":"-2,00E+01","module":"D"}]},{"parameter":"PENRE","unit":"MJ","values":[{"value":"3,14E+02","module":"A1"},{"value":"4,94E+00","module":"A2"},{"value":"1,43E+01","module":"A3"},{"value":"4,64E+00","module":"A4"},{"value":"3,35E-01","module":"A5"},{"value":"1,50E+03","module":"B6"},{"value":"0,0E+00","module":"C1"},{"value":"1,24E+00","module":"C2"},{"value":"1,00E+00","module":"C3"},{"value":"3,60E-01","module":"C4"},{"value":"-6,38E+01","module":"D"}]},{"parameter":"PENRM","unit":"MJ","values":[{"value":"6,84E+00","module":"A1"},{"value":"0,0E+00","module":"A2"},{"value":"0,0E+00","module":"A3"},{"value":"0,0E+00","module":"A4"},{"value":"0,0E+00","module":"A5"},{"value":"0,0E+00","module":"B6"},{"value":"0,0E+00","module":"C1"},{"value":"0,0E+00","module":"C2"},{"value":"-8,72E+00","module":"C3"},{"value":"0,0E+00","module":"C4"},{"value":"0,0E+00","module":"D"}]},{"parameter":"PENRT","unit":"MJ","values":[{"value":"3,21E+02","module":"A1"},{"value":"4,94E+00","module":"A2"},{"value":"3,50E+01","module":"A3"},{"value":"4,64E+00","module":"A4"},{"value":"3,35E-01","module":"A5"},{"value":"1,50E+03","module":"B6"},{"value":"0,0E+00","module":"C1"},{"value":"1,24E+00","module":"C2"},{"value":"-7,72E+00","module":"C3"},{"value":"3,60E-01","module":"C4"},{"value":"-6,38E+01","module":"D"}]},{"parameter":"SM","unit":"kg","values":[{"value":"9,00E-01","module":"A1"},{"value":"0,0E+00","module":"A2"},{"value":"0,0E+00","module":"A3"},{"value":"0,0E+00","module":"A4"},{"value":"0,0E+00","module":"A5"},{"value":"0,0E+00","module":"B6"},{"value":"0,0E+00","module":"C1"},{"value":"0,0E+00","module":"C2"},{"value":"0,0E+00","module":"C3"},{"value":"3,84E-03","module":"C4"},{"value":"2,24E-02","module":"D"}]},{"parameter":"RSF","unit":"MJ","values":[{"value":"3,61E-01","module":"A1"},{"value":"1,58E-03","module":"A2"},{"value":"8,30E-02","module":"A3"},{"value":"2,34E-03","module":"A4"},{"value":"1,83E-04","module":"A5"},{"value":"1,46E+01","module":"B6"},{"value":"0,0E+00","module":"C1"},{"value":"5,47E-04","module":"C2"},{"value":"2,61E-03","module":"C3"},{"value":"5,90E-04","module":"C4"},{"value":"-4,65E-03","module":"D"}]},{"parameter":"NRSF","unit":"MJ","values":[{"value":"1,40E-01","module":"A1"},{"value":"1,02E-02","module":"A2"},{"value":"1,96E+00","module":"A3"},{"value":"8,36E-03","module":"A4"},{"value":"7,54E-04","module":"A5"},{"value":"0,0E+00","module":"B6"},{"value":"0,0E+00","module":"C1"},{"value":"1,83E-03","module":"C2"},{"value":"-7,87E-05","module":"C3"},{"value":"1,50E-02","module":"C4"},{"value":"-5,29E-02","module":"D"}]},{"parameter":"FW","unit":"m3","values":[{"value":"2,04E-01","module":"A1"},{"value":"3,77E-04","module":"A2"},{"value":"7,48E-01","module":"A3"},{"value":"4,88E-04","module":"A4"},{"value":"1,58E-04","module":"A5"},{"value":"6,59E+00","module":"B6"},{"value":"0,0E+00","module":"C1"},{"value":"1,41E-04","module":"C2"},{"value":"1,02E-03","module":"C3"},{"value":"3,32E-04","module":"C4"},{"value":"-1,06E-01","module":"D"}]}],"end_of_life_waste":[{"parameter":"HWD","unit":"kg","values":[{"value":"1,97E-01","module":"A1"},{"value":"2,29E-04","module":"A2"},{"value":"3,82E-01","module":"A3"},{"value":"2,36E-04","module":"A4"},{"value":"0,0E+00","module":"A5"},{"value":"1,38E-01","module":"B6"},{"value":"0,0E+00","module":"C1"},{"value":"6,80E-05","module":"C2"},{"value":"3,88E-05","module":"C3"},{"value":"9,49E-02","module":"C4"},{"value":"9,52E-03","module":"D"}]},{"parameter":"NHWD","unit":"kg","values":[{"value":"4,39E+00","module":"A1"},{"value":"1,14E-01","module":"A2"},{"value":"2,90E+00","module":"A3"},{"value":"2,22E-01","module":"A4"},{"value":"1,48E+00","module":"A5"},{"value":"9,15E+00","module":"B6"},{"value":"0,0E+00","module":"C1"},{"value":"1,08E-01","module":"C2"},{"value":"7,64E-02","module":"C3"},{"value":"5,46E-01","module":"C4"},{"value":"-1,31E+00","module":"D"}]},{"parameter":"RWD","unit":"kg","values":[{"value":"6,36E-04","module":"A1"},{"value":"3,41E-05","module":"A2"},{"value":"9,95E-05","module":"A3"},{"value":"3,16E-05","module":"A4"},{"value":"0,0E+00","module":"A5"},{"value":"1,54E-02","module":"B6"},{"value":"0,0E+00","module":"C1"},{"value":"8,48E-06","module":"C2"},{"value":"1,93E-06","module":"C3"},{"value":"1,15E-06","module":"C4"},{"value":"-2,43E-04","module":"D"}]}],"end_of_life_flow":[{"parameter":"CRU","unit":"kg","values":[{"value":"0,0E+00","module":"A1"},{"value":"0,0E+00","module":"A2"},{"value":"0,0E+00","module":"A3"},{"value":"0,0E+00","module":"A4"},{"value":"0,0E+00","module":"A5"},{"value":"0,0E+00","module":"B6"},{"value":"0,0E+00","module":"C1"},{"value":"0,0E+00","module":"C2"},{"value":"0,0E+00","module":"C3"},{"value":"0,0E+00","module":"C4"},{"value":"0,0E+00","module":"D"}]},{"parameter":"MFR","unit":"kg","values":[{"value":"9,43E-04","module":"A1"},{"value":"0,0E+00","module":"A2"},{"value":"2,61E+00","module":"A3"},{"value":"0,0E+00","module":"A4"},{"value":"1,38E+00","module":"A5"},{"value":"0,0E+00","module":"B6"},{"value":"0,0E+00","module":"C1"},{"value":"0,0E+00","module":"C2"},{"value":"7,67E-01","module":"C3"},{"value":"1,39E-05","module":"C4"},{"value":"-9,90E-04","module":"D"}]},{"parameter":"MER","unit":"kg","values":[{"value":"3,58E-05","module":"A1"},{"value":"0,0E+00","module":"A2"},{"value":"2,84E-05","module":"A3"},{"value":"0,0E+00","module":"A4"},{"value":"1,04E-01","module":"A5"},{"value":"0,0E+00","module":"B6"},{"value":"0,0E+00","module":"C1"},{"value":"0,0E+00","module":"C2"},{"value":"1,35E-01","module":"C3"},{"value":"5,39E-05","module":"C4"},{"value":"-1,29E-04","module":"D"}]},{"parameter":"EEE","unit":"MJ","values":[{"value":"2,59E-04","module":"A1"},{"value":"0,0E+00","module":"A2"},{"value":"9,76E-01","module":"A3"},{"value":"0,0E+00","module":"A4"},{"value":"8,47E-02","module":"A5"},{"value":"0,0E+00","module":"B6"},{"value":"0,0E+00","module":"C1"},{"value":"0,0E+00","module":"C2"},{"value":"1,71E-01","module":"C3"},{"value":"4,92E-04","module":"C4"},{"value":"-3,58E-04","module":"D"}]},{"parameter":"EET","unit":"MJ","values":[{"value":"3,92E-03","module":"A1"},{"value":"0,0E+00","module":"A2"},{"value":"1,48E+01","module":"A3"},{"value":"0,0E+00","module":"A4"},{"value":"1,28E+00","module":"A5"},{"value":"0,0E+00","module":"B6"},{"value":"0,0E+00","module":"C1"},{"value":"0,0E+00","module":"C2"},{"value":"2,58E+00","module":"C3"},{"value":"7,44E-03","module":"C4"},{"value":"-5,41E-03","module":"D"}]}]}