{"product_name":"L-1 P220 C2","epd_id":"NEPD-7584-6972","compliance":["EN 15804+A2","ISO 14025","ISO 21930"],"producer_name":"Glamox AS","environmental_impact":[{"parameter":"GWP-total","unit":"kg CO2-eq.","values":[{"value":"2,00E+01","module":"A1"},{"value":"2,61E-01","module":"A2"},{"value":"1,48E+00","module":"A3"},{"value":"2,15E-01","module":"A4"},{"value":"1,44E+00","module":"A5"},{"value":"4,64E+01","module":"B6"},{"value":"0,0E+00","module":"C1"},{"value":"5,59E-02","module":"C2"},{"value":"4,78E-01","module":"C3"},{"value":"3,80E-02","module":"C4"},{"value":"-3,69E+00","module":"D"}]},{"parameter":"GWP-fossil","unit":"kg CO2-eq.","values":[{"value":"2,12E+01","module":"A1"},{"value":"2,61E-01","module":"A2"},{"value":"1,21E+00","module":"A3"},{"value":"2,15E-01","module":"A4"},{"value":"1,34E-02","module":"A5"},{"value":"4,33E+01","module":"B6"},{"value":"0,0E+00","module":"C1"},{"value":"5,58E-02","module":"C2"},{"value":"4,78E-01","module":"C3"},{"value":"3,79E-02","module":"C4"},{"value":"-3,63E+00","module":"D"}]},{"parameter":"GWP-biogenic","unit":"kg CO2-eq.","values":[{"value":"-1,30E+00","module":"A1"},{"value":"8,40E-05","module":"A2"},{"value":"2,68E-01","module":"A3"},{"value":"8,77E-05","module":"A4"},{"value":"1,43E+00","module":"A5"},{"value":"7,91E-01","module":"B6"},{"value":"0,0E+00","module":"C1"},{"value":"2,29E-05","module":"C2"},{"value":"3,05E-04","module":"C3"},{"value":"1,47E-05","module":"C4"},{"value":"-1,47E-02","module":"D"}]},{"parameter":"GWP-luluc","unit":"kg CO2-eq.","values":[{"value":"3,96E-02","module":"A1"},{"value":"1,49E-04","module":"A2"},{"value":"9,80E-03","module":"A3"},{"value":"7,52E-05","module":"A4"},{"value":"4,45E-06","module":"A5"},{"value":"2,37E+00","module":"B6"},{"value":"0,0E+00","module":"C1"},{"value":"1,63E-05","module":"C2"},{"value":"1,59E-04","module":"C3"},{"value":"1,26E-04","module":"C4"},{"value":"-4,88E-02","module":"D"}]},{"parameter":"ODP","unit":"kg CFC 11-eq.","values":[{"value":"1,17E-06","module":"A1"},{"value":"5,69E-08","module":"A2"},{"value":"7,62E-08","module":"A3"},{"value":"4,90E-08","module":"A4"},{"value":"2,84E-09","module":"A5"},{"value":"4,68E-06","module":"B6"},{"value":"0,0E+00","module":"C1"},{"value":"1,29E-08","module":"C2"},{"value":"1,28E-08","module":"C3"},{"value":"2,67E-09","module":"C4"},{"value":"-1,61E-03","module":"D"}]},{"parameter":"AP","unit":"mol H+-eq.","values":[{"value":"1,72E-01","module":"A1"},{"value":"5,88E-03","module":"A2"},{"value":"5,56E-03","module":"A3"},{"value":"8,79E-04","module":"A4"},{"value":"6,37E-05","module":"A5"},{"value":"2,00E-01","module":"B6"},{"value":"0,0E+00","module":"C1"},{"value":"2,35E-04","module":"C2"},{"value":"4,42E-04","module":"C3"},{"value":"1,20E-04","module":"C4"},{"value":"-9,99E-02","module":"D"}]},{"parameter":"POCP","unit":"kg NMVOC-eq.","values":[{"value":"7,86E-02","module":"A1"},{"value":"4,28E-03","module":"A2"},{"value":"3,74E-03","module":"A3"},{"value":"8,83E-04","module":"A4"},{"value":"6,55E-05","module":"A5"},{"value":"9,92E-02","module":"B6"},{"value":"0,0E+00","module":"C1"},{"value":"2,51E-04","module":"C2"},{"value":"3,09E-04","module":"C3"},{"value":"1,34E-04","module":"C4"},{"value":"-2,41E-02","module":"D"}]},{"parameter":"ADPE","unit":"kg Sb-eq.","values":[{"value":"5,09E-03","module":"A1"},{"value":"3,75E-06","module":"A2"},{"value":"3,22E-05","module":"A3"},{"value":"5,83E-06","module":"A4"},{"value":"3,27E-07","module":"A5"},{"value":"6,73E-04","module":"B6"},{"value":"0,0E+00","module":"C1"},{"value":"9,54E-07","module":"C2"},{"value":"7,86E-07","module":"C3"},{"value":"1,34E-07","module":"C4"},{"value":"-1,74E-03","module":"D"}]},{"parameter":"ADPF","unit":"MJ","values":[{"value":"2,46E+02","module":"A1"},{"value":"3,55E+00","module":"A2"},{"value":"1,00E+01","module":"A3"},{"value":"3,24E+00","module":"A4"},{"value":"1,88E-01","module":"A5"},{"value":"1,17E+03","module":"B6"},{"value":"0,0E+00","module":"C1"},{"value":"8,69E-01","module":"C2"},{"value":"1,00E+00","module":"C3"},{"value":"3,13E-01","module":"C4"},{"value":"-4,62E+01","module":"D"}]},{"parameter":"WDP","unit":"m3 world-eq.","values":[{"value":"8,08E+02","module":"A1"},{"value":"1,75E+00","module":"A2"},{"value":"9,41E+02","module":"A3"},{"value":"3,09E+00","module":"A4"},{"value":"2,38E-01","module":"A5"},{"value":"9,04E+04","module":"B6"},{"value":"0,0E+00","module":"C1"},{"value":"6,66E-01","module":"C2"},{"value":"7,85E+00","module":"C3"},{"value":"3,66E+00","module":"C4"},{"value":"-1,43E+03","module":"D"}]},{"parameter":"EP-freshwater","unit":"kg P-eq.","values":[{"value":"1,66E-03","module":"A1"},{"value":"1,42E-06","module":"A2"},{"value":"5,19E-05","module":"A3"},{"value":"1,69E-06","module":"A4"},{"value":"1,10E-07","module":"A5"},{"value":"2,86E-03","module":"B6"},{"value":"0,0E+00","module":"C1"},{"value":"4,26E-07","module":"C2"},{"value":"3,84E-06","module":"C3"},{"value":"7,52E-07","module":"C4"},{"value":"-5,72E-04","module":"D"}]},{"parameter":"EP-marine","unit":"kg N-eq.","values":[{"value":"2,23E-02","module":"A1"},{"value":"1,47E-03","module":"A2"},{"value":"1,34E-03","module":"A3"},{"value":"2,61E-04","module":"A4"},{"value":"2,11E-05","module":"A5"},{"value":"3,15E-02","module":"B6"},{"value":"0,0E+00","module":"C1"},{"value":"7,06E-05","module":"C2"},{"value":"1,05E-04","module":"C3"},{"value":"4,94E-05","module":"C4"},{"value":"-6,23E-03","module":"D"}]},{"parameter":"EP-terrestrial","unit":"mol N-eq.","values":[{"value":"2,53E-01","module":"A1"},{"value":"1,63E-02","module":"A2"},{"value":"1,35E-02","module":"A3"},{"value":"2,88E-03","module":"A4"},{"value":"2,28E-04","module":"A5"},{"value":"4,23E-01","module":"B6"},{"value":"0,0E+00","module":"C1"},{"value":"7,81E-04","module":"C2"},{"value":"1,15E-03","module":"C3"},{"value":"3,56E-04","module":"C4"},{"value":"-8,09E-02","module":"D"}]},{"parameter":"GWP-IOBC","unit":"kg CO2-eq.","values":[{"value":"2,14E+01","module":"A1"},{"value":"2,61E-01","module":"A2"},{"value":"1,22E+00","module":"A3"},{"value":"2,15E-01","module":"A4"},{"value":"1,34E-02","module":"A5"},{"value":"6,29E+01","module":"B6"},{"value":"0,0E+00","module":"C1"},{"value":"5,59E-02","module":"C2"},{"value":"4,78E-01","module":"C3"},{"value":"9,00E-03","module":"C4"},{"value":"-3,53E+00","module":"D"}]}],"additional_environmental_impact":[{"parameter":"PM","unit":"disease incidence","values":[{"value":"1,41E-06","module":"A1"},{"value":"6,63E-09","module":"A2"},{"value":"1,47E-07","module":"A3"},{"value":"1,55E-08","module":"A4"},{"value":"9,39E-10","module":"A5"},{"value":"1,06E-06","module":"B6"},{"value":"0,0E+00","module":"C1"},{"value":"4,92E-09","module":"C2"},{"value":"3,71E-09","module":"C3"},{"value":"2,11E-09","module":"C4"},{"value":"-3,46E-07","module":"D"}]},{"parameter":"ETP-fw","unit":"CTUe","values":[{"value":"1,27E+03","module":"A1"},{"value":"2,28E+00","module":"A2"},{"value":"4,65E+01","module":"A3"},{"value":"2,39E+00","module":"A4"},{"value":"2,51E-01","module":"A5"},{"value":"1,46E+03","module":"B6"},{"value":"0,0E+00","module":"C1"},{"value":"6,35E-01","module":"C2"},{"value":"3,31E+00","module":"C3"},{"value":"2,14E+02","module":"C4"},{"value":"-6,60E+02","module":"D"}]},{"parameter":"HTP-c","unit":"CTUh","values":[{"value":"3,00E-08","module":"A1"},{"value":"0,0E+00","module":"A2"},{"value":"1,76E-09","module":"A3"},{"value":"0,0E+00","module":"A4"},{"value":"7,00E-12","module":"A5"},{"value":"3,41E-08","module":"B6"},{"value":"0,0E+00","module":"C1"},{"value":"0,0E+00","module":"C2"},{"value":"1,17E-09","module":"C3"},{"value":"7,40E-11","module":"C4"},{"value":"-1,04E-08","module":"D"}]},{"parameter":"HTP-nc","unit":"CTUh","values":[{"value":"1,31E-06","module":"A1"},{"value":"1,11E-09","module":"A2"},{"value":"5,02E-08","module":"A3"},{"value":"2,58E-09","module":"A4"},{"value":"3,15E-10","module":"A5"},{"value":"8,98E-07","module":"B6"},{"value":"0,0E+00","module":"C1"},{"value":"6,14E-10","module":"C2"},{"value":"6,54E-08","module":"C3"},{"value":"7,02E-10","module":"C4"},{"value":"-3,98E-07","module":"D"}]},{"parameter":"SQP","unit":"unitless","values":[{"value":"9,22E+01","module":"A1"},{"value":"1,24E+00","module":"A2"},{"value":"2,63E+01","module":"A3"},{"value":"2,24E+00","module":"A4"},{"value":"1,26E-01","module":"A5"},{"value":"8,81E+02","module":"B6"},{"value":"0,0E+00","module":"C1"},{"value":"9,96E-01","module":"C2"},{"value":"2,87E-01","module":"C3"},{"value":"7,47E-01","module":"C4"},{"value":"-1,44E+01","module":"D"}]},{"parameter":"IRP","unit":"kBq U235-eq.","values":[{"value":"5,15E-01","module":"A1"},{"value":"1,53E-02","module":"A2"},{"value":"1,20E-01","module":"A3"},{"value":"1,42E-02","module":"A4"},{"value":"8,05E-04","module":"A5"},{"value":"2,67E+01","module":"B6"},{"value":"0,0E+00","module":"C1"},{"value":"3,80E-03","module":"C2"},{"value":"4,82E-03","module":"C3"},{"value":"1,22E-03","module":"C4"},{"value":"-1,90E-01","module":"D"}]}],"resource_use":[{"parameter":"PERE","unit":"MJ","values":[{"value":"1,99E+01","module":"A1"},{"value":"3,41E-02","module":"A2"},{"value":"8,73E+01","module":"A3"},{"value":"4,58E-02","module":"A4"},{"value":"3,10E-03","module":"A5"},{"value":"1,15E+03","module":"B6"},{"value":"0,0E+00","module":"C1"},{"value":"1,09E-02","module":"C2"},{"value":"1,45E-01","module":"C3"},{"value":"7,30E-02","module":"C4"},{"value":"-1,48E+01","module":"D"}]},{"parameter":"PERM","unit":"MJ","values":[{"value":"6,96E+00","module":"A1"},{"value":"0,0E+00","module":"A2"},{"value":"0,0E+00","module":"A3"},{"value":"0,0E+00","module":"A4"},{"value":"-7,20E+00","module":"A5"},{"value":"0,0E+00","module":"B6"},{"value":"0,0E+00","module":"C1"},{"value":"0,0E+00","module":"C2"},{"value":"0,0E+00","module":"C3"},{"value":"0,0E+00","module":"C4"},{"value":"0,0E+00","module":"D"}]},{"parameter":"PERT","unit":"MJ","values":[{"value":"2,69E+01","module":"A1"},{"value":"3,41E-02","module":"A2"},{"value":"8,73E+01","module":"A3"},{"value":"4,58E-02","module":"A4"},{"value":"-7,19E+00","module":"A5"},{"value":"1,15E+03","module":"B6"},{"value":"0,0E+00","module":"C1"},{"value":"1,09E-02","module":"C2"},{"value":"1,45E-01","module":"C3"},{"value":"7,30E-02","module":"C4"},{"value":"-1,48E+01","module":"D"}]},{"parameter":"PENRE","unit":"MJ","values":[{"value":"2,39E+02","module":"A1"},{"value":"3,55E+00","module":"A2"},{"value":"1,00E+01","module":"A3"},{"value":"3,24E+00","module":"A4"},{"value":"1,88E-01","module":"A5"},{"value":"1,19E+03","module":"B6"},{"value":"0,0E+00","module":"C1"},{"value":"8,69E-01","module":"C2"},{"value":"1,00E+00","module":"C3"},{"value":"3,13E-01","module":"C4"},{"value":"-4,62E+01","module":"D"}]},{"parameter":"PENRM","unit":"MJ","values":[{"value":"7,52E+00","module":"A1"},{"value":"0,0E+00","module":"A2"},{"value":"0,0E+00","module":"A3"},{"value":"0,0E+00","module":"A4"},{"value":"0,0E+00","module":"A5"},{"value":"0,0E+00","module":"B6"},{"value":"0,0E+00","module":"C1"},{"value":"0,0E+00","module":"C2"},{"value":"-9,07E+00","module":"C3"},{"value":"0,0E+00","module":"C4"},{"value":"0,0E+00","module":"D"}]},{"parameter":"PENRT","unit":"MJ","values":[{"value":"2,46E+02","module":"A1"},{"value":"3,55E+00","module":"A2"},{"value":"2,45E+01","module":"A3"},{"value":"3,24E+00","module":"A4"},{"value":"1,88E-01","module":"A5"},{"value":"1,19E+03","module":"B6"},{"value":"0,0E+00","module":"C1"},{"value":"8,69E-01","module":"C2"},{"value":"-8,07E+00","module":"C3"},{"value":"3,13E-01","module":"C4"},{"value":"-4,62E+01","module":"D"}]},{"parameter":"SM","unit":"kg","values":[{"value":"5,40E-01","module":"A1"},{"value":"0,0E+00","module":"A2"},{"value":"0,0E+00","module":"A3"},{"value":"0,0E+00","module":"A4"},{"value":"0,0E+00","module":"A5"},{"value":"0,0E+00","module":"B6"},{"value":"0,0E+00","module":"C1"},{"value":"0,0E+00","module":"C2"},{"value":"0,0E+00","module":"C3"},{"value":"3,15E-03","module":"C4"},{"value":"2,48E-02","module":"D"}]},{"parameter":"RSF","unit":"MJ","values":[{"value":"2,59E-01","module":"A1"},{"value":"1,06E-03","module":"A2"},{"value":"5,80E-02","module":"A3"},{"value":"1,64E-03","module":"A4"},{"value":"1,03E-04","module":"A5"},{"value":"1,16E+01","module":"B6"},{"value":"0,0E+00","module":"C1"},{"value":"3,82E-04","module":"C2"},{"value":"2,73E-03","module":"C3"},{"value":"5,04E-04","module":"C4"},{"value":"-2,61E-03","module":"D"}]},{"parameter":"NRSF","unit":"MJ","values":[{"value":"5,58E-02","module":"A1"},{"value":"7,42E-03","module":"A2"},{"value":"1,37E+00","module":"A3"},{"value":"5,85E-03","module":"A4"},{"value":"4,23E-04","module":"A5"},{"value":"0,0E+00","module":"B6"},{"value":"0,0E+00","module":"C1"},{"value":"1,28E-03","module":"C2"},{"value":"-6,51E-05","module":"C3"},{"value":"1,25E-02","module":"C4"},{"value":"-9,16E-02","module":"D"}]},{"parameter":"FW","unit":"m3","values":[{"value":"1,60E-01","module":"A1"},{"value":"2,58E-04","module":"A2"},{"value":"5,23E-01","module":"A3"},{"value":"3,42E-04","module":"A4"},{"value":"8,87E-05","module":"A5"},{"value":"5,23E+00","module":"B6"},{"value":"0,0E+00","module":"C1"},{"value":"9,89E-05","module":"C2"},{"value":"1,11E-03","module":"C3"},{"value":"2,95E-04","module":"C4"},{"value":"-7,61E-02","module":"D"}]}],"end_of_life_waste":[{"parameter":"HWD","unit":"kg","values":[{"value":"1,44E-01","module":"A1"},{"value":"1,63E-04","module":"A2"},{"value":"2,67E-01","module":"A3"},{"value":"1,65E-04","module":"A4"},{"value":"0,0E+00","module":"A5"},{"value":"1,10E-01","module":"B6"},{"value":"0,0E+00","module":"C1"},{"value":"4,75E-05","module":"C2"},{"value":"3,21E-05","module":"C3"},{"value":"7,86E-02","module":"C4"},{"value":"5,39E-03","module":"D"}]},{"parameter":"NHWD","unit":"kg","values":[{"value":"3,24E+00","module":"A1"},{"value":"7,12E-02","module":"A2"},{"value":"2,03E+00","module":"A3"},{"value":"1,55E-01","module":"A4"},{"value":"8,31E-01","module":"A5"},{"value":"7,26E+00","module":"B6"},{"value":"0,0E+00","module":"C1"},{"value":"7,56E-02","module":"C2"},{"value":"7,44E-02","module":"C3"},{"value":"5,00E-01","module":"C4"},{"value":"-9,40E-01","module":"D"}]},{"parameter":"RWD","unit":"kg","values":[{"value":"4,65E-04","module":"A1"},{"value":"2,45E-05","module":"A2"},{"value":"6,96E-05","module":"A3"},{"value":"2,21E-05","module":"A4"},{"value":"0,0E+00","module":"A5"},{"value":"1,23E-02","module":"B6"},{"value":"0,0E+00","module":"C1"},{"value":"5,93E-06","module":"C2"},{"value":"1,60E-06","module":"C3"},{"value":"1,02E-06","module":"C4"},{"value":"-1,74E-04","module":"D"}]}],"end_of_life_flow":[{"parameter":"CRU","unit":"kg","values":[{"value":"0,0E+00","module":"A1"},{"value":"0,0E+00","module":"A2"},{"value":"0,0E+00","module":"A3"},{"value":"0,0E+00","module":"A4"},{"value":"0,0E+00","module":"A5"},{"value":"0,0E+00","module":"B6"},{"value":"0,0E+00","module":"C1"},{"value":"0,0E+00","module":"C2"},{"value":"0,0E+00","module":"C3"},{"value":"0,0E+00","module":"C4"},{"value":"0,0E+00","module":"D"}]},{"parameter":"MFR","unit":"kg","values":[{"value":"9,36E-04","module":"A1"},{"value":"0,0E+00","module":"A2"},{"value":"1,83E+00","module":"A3"},{"value":"0,0E+00","module":"A4"},{"value":"7,73E-01","module":"A5"},{"value":"0,0E+00","module":"B6"},{"value":"0,0E+00","module":"C1"},{"value":"0,0E+00","module":"C2"},{"value":"5,71E-01","module":"C3"},{"value":"1,61E-05","module":"C4"},{"value":"-1,09E-03","module":"D"}]},{"parameter":"MER","unit":"kg","values":[{"value":"3,53E-05","module":"A1"},{"value":"0,0E+00","module":"A2"},{"value":"1,98E-05","module":"A3"},{"value":"0,0E+00","module":"A4"},{"value":"5,81E-02","module":"A5"},{"value":"0,0E+00","module":"B6"},{"value":"0,0E+00","module":"C1"},{"value":"0,0E+00","module":"C2"},{"value":"1,75E-01","module":"C3"},{"value":"4,39E-05","module":"C4"},{"value":"-1,42E-04","module":"D"}]},{"parameter":"EEE","unit":"MJ","values":[{"value":"2,56E-04","module":"A1"},{"value":"0,0E+00","module":"A2"},{"value":"6,83E-01","module":"A3"},{"value":"0,0E+00","module":"A4"},{"value":"4,75E-02","module":"A5"},{"value":"0,0E+00","module":"B6"},{"value":"0,0E+00","module":"C1"},{"value":"0,0E+00","module":"C2"},{"value":"2,21E-01","module":"C3"},{"value":"4,08E-04","module":"C4"},{"value":"-3,88E-04","module":"D"}]},{"parameter":"EET","unit":"MJ","values":[{"value":"3,87E-03","module":"A1"},{"value":"0,0E+00","module":"A2"},{"value":"1,03E+01","module":"A3"},{"value":"0,0E+00","module":"A4"},{"value":"7,19E-01","module":"A5"},{"value":"0,0E+00","module":"B6"},{"value":"0,0E+00","module":"C1"},{"value":"0,0E+00","module":"C2"},{"value":"3,34E+00","module":"C3"},{"value":"6,17E-03","module":"C4"},{"value":"-5,87E-03","module":"D"}]}]}