{"product_name":"LADY Supreme Finish Silkematt, Jotun A/S","epd_id":"NEPD-6019-5295-NO","compliance":["EN 15804+A2","ISO 14025","ISO 21930"],"producer_name":"Jotun A/S","environmental_impact":[{"parameter":"GWP-total","unit":"kg CO2-eq.","values":[{"value":"2,97E+00","module":"A1"},{"value":"8,88E-02","module":"A2"},{"value":"1,44E-01","module":"A3"},{"value":"3,11E-02","module":"A4"},{"value":"0,0E+00","module":"C1"},{"value":"2,21E-03","module":"C2"},{"value":"0,0E+00","module":"C3"},{"value":"9,86E-03","module":"C4"},{"value":"0,0E+00","module":"D"}]},{"parameter":"GWP-fossil","unit":"kg CO2-eq.","values":[{"value":"2,97E+00","module":"A1"},{"value":"8,87E-02","module":"A2"},{"value":"1,43E-01","module":"A3"},{"value":"3,11E-02","module":"A4"},{"value":"0,0E+00","module":"C1"},{"value":"2,21E-03","module":"C2"},{"value":"0,0E+00","module":"C3"},{"value":"9,85E-03","module":"C4"},{"value":"0,0E+00","module":"D"}]},{"parameter":"GWP-biogenic","unit":"kg CO2-eq.","values":[{"value":"-1,13E-02","module":"A1"},{"value":"3,60E-05","module":"A2"},{"value":"3,52E-04","module":"A3"},{"value":"1,33E-05","module":"A4"},{"value":"0,0E+00","module":"C1"},{"value":"9,46E-07","module":"C2"},{"value":"0,0E+00","module":"C3"},{"value":"4,72E-06","module":"C4"},{"value":"0,0E+00","module":"D"}]},{"parameter":"GWP-luluc","unit":"kg CO2-eq.","values":[{"value":"2,87E-03","module":"A1"},{"value":"2,84E-05","module":"A2"},{"value":"4,90E-05","module":"A3"},{"value":"9,47E-06","module":"A4"},{"value":"0,0E+00","module":"C1"},{"value":"6,73E-07","module":"C2"},{"value":"0,0E+00","module":"C3"},{"value":"3,26E-06","module":"C4"},{"value":"0,0E+00","module":"D"}]},{"parameter":"ODP","unit":"kg CFC 11-eq.","values":[{"value":"9,78E-07","module":"A1"},{"value":"2,06E-08","module":"A2"},{"value":"1,16E-08","module":"A3"},{"value":"7,50E-09","module":"A4"},{"value":"0,0E+00","module":"C1"},{"value":"5,32E-10","module":"C2"},{"value":"0,0E+00","module":"C3"},{"value":"2,74E-09","module":"C4"},{"value":"0,0E+00","module":"D"}]},{"parameter":"AP","unit":"mol H+-eq.","values":[{"value":"2,03E-02","module":"A1"},{"value":"5,94E-04","module":"A2"},{"value":"4,29E-04","module":"A3"},{"value":"1,00E-04","module":"A4"},{"value":"0,0E+00","module":"C1"},{"value":"7,11E-06","module":"C2"},{"value":"0,0E+00","module":"C3"},{"value":"5,47E-05","module":"C4"},{"value":"0,0E+00","module":"D"}]},{"parameter":"POCP","unit":"kg NMVOC-eq.","values":[{"value":"1,06E-02","module":"A1"},{"value":"5,88E-04","module":"A2"},{"value":"5,50E-04","module":"A3"},{"value":"9,60E-05","module":"A4"},{"value":"0,0E+00","module":"C1"},{"value":"6,82E-06","module":"C2"},{"value":"0,0E+00","module":"C3"},{"value":"5,74E-05","module":"C4"},{"value":"0,0E+00","module":"D"}]},{"parameter":"ADPE","unit":"kg Sb-eq.","values":[{"value":"3,91E-05","module":"A1"},{"value":"1,48E-06","module":"A2"},{"value":"1,09E-06","module":"A3"},{"value":"5,54E-07","module":"A4"},{"value":"0,0E+00","module":"C1"},{"value":"3,93E-08","module":"C2"},{"value":"0,0E+00","module":"C3"},{"value":"2,19E-07","module":"C4"},{"value":"0,0E+00","module":"D"}]},{"parameter":"ADPF","unit":"MJ","values":[{"value":"4,35E+01","module":"A1"},{"value":"1,38E+00","module":"A2"},{"value":"8,32E-01","module":"A3"},{"value":"5,05E-01","module":"A4"},{"value":"0,0E+00","module":"C1"},{"value":"3,59E-02","module":"C2"},{"value":"0,0E+00","module":"C3"},{"value":"1,83E-01","module":"C4"},{"value":"0,0E+00","module":"D"}]},{"parameter":"WDP","unit":"m3 world-eq.","values":[{"value":"1,12E+01","module":"A1"},{"value":"9,93E-01","module":"A2"},{"value":"2,56E+01","module":"A3"},{"value":"3,87E-01","module":"A4"},{"value":"0,0E+00","module":"C1"},{"value":"2,75E-02","module":"C2"},{"value":"0,0E+00","module":"C3"},{"value":"1,26E-01","module":"C4"},{"value":"0,0E+00","module":"D"}]},{"parameter":"EP-freshwater","unit":"kg P-eq.","values":[{"value":"5,26E-04","module":"A1"},{"value":"6,69E-07","module":"A2"},{"value":"9,57E-07","module":"A3"},{"value":"2,47E-07","module":"A4"},{"value":"0,0E+00","module":"C1"},{"value":"1,76E-08","module":"C2"},{"value":"0,0E+00","module":"C3"},{"value":"8,63E-08","module":"C4"},{"value":"0,0E+00","module":"D"}]},{"parameter":"EP-marine","unit":"kg N-eq.","values":[{"value":"3,47E-03","module":"A1"},{"value":"1,83E-04","module":"A2"},{"value":"1,51E-04","module":"A3"},{"value":"2,19E-05","module":"A4"},{"value":"0,0E+00","module":"C1"},{"value":"1,56E-06","module":"C2"},{"value":"0,0E+00","module":"C3"},{"value":"1,74E-05","module":"C4"},{"value":"0,0E+00","module":"D"}]},{"parameter":"EP-terrestrial","unit":"mol N-eq.","values":[{"value":"3,32E-02","module":"A1"},{"value":"2,02E-03","module":"A2"},{"value":"1,67E-03","module":"A3"},{"value":"2,44E-04","module":"A4"},{"value":"0,0E+00","module":"C1"},{"value":"1,74E-05","module":"C2"},{"value":"0,0E+00","module":"C3"},{"value":"1,92E-04","module":"C4"},{"value":"0,0E+00","module":"D"}]},{"parameter":"GWP-IOBC","unit":"kg CO2-eq.","values":[{"value":"2,98E+00","module":"A1"},{"value":"8,88E-02","module":"A2"},{"value":"1,43E-01","module":"A3"},{"value":"3,11E-02","module":"A4"},{"value":"0,0E+00","module":"C1"},{"value":"2,21E-03","module":"C2"},{"value":"0,0E+00","module":"C3"},{"value":"9,86E-03","module":"C4"},{"value":"0,0E+00","module":"D"}]}],"additional_environmental_impact":[{"parameter":"PM","unit":"disease incidence","values":[{"value":"2,95E-07","module":"A1"},{"value":"7,39E-09","module":"A2"},{"value":"8,15E-09","module":"A3"},{"value":"2,86E-09","module":"A4"},{"value":"0,0E+00","module":"C1"},{"value":"2,03E-10","module":"C2"},{"value":"0,0E+00","module":"C3"},{"value":"1,01E-09","module":"C4"},{"value":"0,0E+00","module":"D"}]},{"parameter":"ETP-fw","unit":"CTUe","values":[{"value":"2,93E+01","module":"A1"},{"value":"9,99E-01","module":"A2"},{"value":"1,06E+00","module":"A3"},{"value":"3,69E-01","module":"A4"},{"value":"0,0E+00","module":"C1"},{"value":"2,62E-02","module":"C2"},{"value":"0,0E+00","module":"C3"},{"value":"1,24E-01","module":"C4"},{"value":"0,0E+00","module":"D"}]},{"parameter":"HTP-c","unit":"CTUh","values":[{"value":"2,29E-08","module":"A1"},{"value":"0,0E+00","module":"A2"},{"value":"1,39E-10","module":"A3"},{"value":"0,0E+00","module":"A4"},{"value":"0,0E+00","module":"C1"},{"value":"0,0E+00","module":"C2"},{"value":"0,0E+00","module":"C3"},{"value":"1,00E-12","module":"C4"},{"value":"0,0E+00","module":"D"}]},{"parameter":"HTP-nc","unit":"CTUh","values":[{"value":"4,92E-07","module":"A1"},{"value":"9,23E-10","module":"A2"},{"value":"1,33E-09","module":"A3"},{"value":"3,57E-10","module":"A4"},{"value":"0,0E+00","module":"C1"},{"value":"2,50E-11","module":"C2"},{"value":"0,0E+00","module":"C3"},{"value":"1,20E-10","module":"C4"},{"value":"0,0E+00","module":"D"}]},{"parameter":"SQP","unit":"unitless","values":[{"value":"7,82E+00","module":"A1"},{"value":"1,51E+00","module":"A2"},{"value":"1,98E-01","module":"A3"},{"value":"5,79E-01","module":"A4"},{"value":"0,0E+00","module":"C1"},{"value":"4,11E-02","module":"C2"},{"value":"0,0E+00","module":"C3"},{"value":"2,27E-01","module":"C4"},{"value":"0,0E+00","module":"D"}]},{"parameter":"IRP","unit":"kBq U235-eq.","values":[{"value":"2,79E+02","module":"A1"},{"value":"6,00E-03","module":"A2"},{"value":"5,61E-03","module":"A3"},{"value":"2,21E-03","module":"A4"},{"value":"0,0E+00","module":"C1"},{"value":"1,57E-04","module":"C2"},{"value":"0,0E+00","module":"C3"},{"value":"7,80E-04","module":"C4"},{"value":"0,0E+00","module":"D"}]}],"resource_use":[{"parameter":"PERE","unit":"MJ","values":[{"value":"2,60E+00","module":"A1"},{"value":"1,68E-02","module":"A2"},{"value":"1,89E+00","module":"A3"},{"value":"6,35E-03","module":"A4"},{"value":"0,0E+00","module":"C1"},{"value":"4,51E-04","module":"C2"},{"value":"0,0E+00","module":"C3"},{"value":"2,13E-03","module":"C4"},{"value":"0,0E+00","module":"D"}]},{"parameter":"PERM","unit":"MJ","values":[{"value":"9,73E-02","module":"A1"},{"value":"0,0E+00","module":"A2"},{"value":"0,0E+00","module":"A3"},{"value":"0,0E+00","module":"A4"},{"value":"0,0E+00","module":"C1"},{"value":"0,0E+00","module":"C2"},{"value":"0,0E+00","module":"C3"},{"value":"0,0E+00","module":"C4"},{"value":"0,0E+00","module":"D"}]},{"parameter":"PERT","unit":"MJ","values":[{"value":"2,70E+00","module":"A1"},{"value":"1,68E-02","module":"A2"},{"value":"1,89E+00","module":"A3"},{"value":"6,35E-03","module":"A4"},{"value":"0,0E+00","module":"C1"},{"value":"4,51E-04","module":"C2"},{"value":"0,0E+00","module":"C3"},{"value":"2,13E-03","module":"C4"},{"value":"0,0E+00","module":"D"}]},{"parameter":"PENRE","unit":"MJ","values":[{"value":"4,89E+01","module":"A1"},{"value":"1,38E+00","module":"A2"},{"value":"8,32E-01","module":"A3"},{"value":"5,05E-01","module":"A4"},{"value":"0,0E+00","module":"C1"},{"value":"3,59E-02","module":"C2"},{"value":"0,0E+00","module":"C3"},{"value":"1,83E-01","module":"C4"},{"value":"0,0E+00","module":"D"}]},{"parameter":"PENRM","unit":"MJ","values":[{"value":"1,60E-01","module":"A1"},{"value":"0,0E+00","module":"A2"},{"value":"0,0E+00","module":"A3"},{"value":"0,0E+00","module":"A4"},{"value":"0,0E+00","module":"C1"},{"value":"0,0E+00","module":"C2"},{"value":"0,0E+00","module":"C3"},{"value":"0,0E+00","module":"C4"},{"value":"0,0E+00","module":"D"}]},{"parameter":"PENRT","unit":"MJ","values":[{"value":"4,91E+01","module":"A1"},{"value":"1,38E+00","module":"A2"},{"value":"8,32E-01","module":"A3"},{"value":"5,05E-01","module":"A4"},{"value":"0,0E+00","module":"C1"},{"value":"3,59E-02","module":"C2"},{"value":"0,0E+00","module":"C3"},{"value":"1,83E-01","module":"C4"},{"value":"0,0E+00","module":"D"}]},{"parameter":"SM","unit":"kg","values":[{"value":"2,13E-02","module":"A1"},{"value":"0,0E+00","module":"A2"},{"value":"1,85E-05","module":"A3"},{"value":"0,0E+00","module":"A4"},{"value":"0,0E+00","module":"C1"},{"value":"0,0E+00","module":"C2"},{"value":"0,0E+00","module":"C3"},{"value":"2,02E-05","module":"C4"},{"value":"0,0E+00","module":"D"}]},{"parameter":"RSF","unit":"MJ","values":[{"value":"1,43E-02","module":"A1"},{"value":"5,76E-04","module":"A2"},{"value":"1,56E-03","module":"A3"},{"value":"2,22E-04","module":"A4"},{"value":"0,0E+00","module":"C1"},{"value":"1,58E-05","module":"C2"},{"value":"0,0E+00","module":"C3"},{"value":"6,87E-05","module":"C4"},{"value":"0,0E+00","module":"D"}]},{"parameter":"NRSF","unit":"MJ","values":[{"value":"9,15E-02","module":"A1"},{"value":"2,09E-03","module":"A2"},{"value":"4,30E-03","module":"A3"},{"value":"7,45E-04","module":"A4"},{"value":"0,0E+00","module":"C1"},{"value":"5,29E-05","module":"C2"},{"value":"0,0E+00","module":"C3"},{"value":"2,67E-04","module":"C4"},{"value":"0,0E+00","module":"D"}]},{"parameter":"FW","unit":"m3","values":[{"value":"1,99E-01","module":"A1"},{"value":"1,53E-04","module":"A2"},{"value":"1,41E-02","module":"A3"},{"value":"5,75E-05","module":"A4"},{"value":"0,0E+00","module":"C1"},{"value":"4,08E-06","module":"C2"},{"value":"0,0E+00","module":"C3"},{"value":"9,11E-05","module":"C4"},{"value":"0,0E+00","module":"D"}]}],"end_of_life_waste":[{"parameter":"HWD","unit":"kg","values":[{"value":"1,35E-02","module":"A1"},{"value":"7,58E-05","module":"A2"},{"value":"8,70E-04","module":"A3"},{"value":"2,76E-05","module":"A4"},{"value":"0,0E+00","module":"C1"},{"value":"1,96E-06","module":"C2"},{"value":"0,0E+00","module":"C3"},{"value":"1,13E-05","module":"C4"},{"value":"0,0E+00","module":"D"}]},{"parameter":"NHWD","unit":"kg","values":[{"value":"8,73E-01","module":"A1"},{"value":"1,14E-01","module":"A2"},{"value":"2,03E-02","module":"A3"},{"value":"4,39E-02","module":"A4"},{"value":"0,0E+00","module":"C1"},{"value":"3,12E-03","module":"C2"},{"value":"0,0E+00","module":"C3"},{"value":"5,12E-01","module":"C4"},{"value":"0,0E+00","module":"D"}]},{"parameter":"RWD","unit":"kg","values":[{"value":"6,25E-05","module":"A1"},{"value":"9,40E-06","module":"A2"},{"value":"6,12E-06","module":"A3"},{"value":"3,45E-06","module":"A4"},{"value":"0,0E+00","module":"C1"},{"value":"2,45E-07","module":"C2"},{"value":"0,0E+00","module":"C3"},{"value":"1,23E-06","module":"C4"},{"value":"0,0E+00","module":"D"}]}],"end_of_life_flow":[{"parameter":"CRU","unit":"kg","values":[{"value":"0,0E+00","module":"A1"},{"value":"0,0E+00","module":"A2"},{"value":"0,0E+00","module":"A3"},{"value":"0,0E+00","module":"A4"},{"value":"0,0E+00","module":"C1"},{"value":"0,0E+00","module":"C2"},{"value":"0,0E+00","module":"C3"},{"value":"0,0E+00","module":"C4"},{"value":"0,0E+00","module":"D"}]},{"parameter":"MFR","unit":"kg","values":[{"value":"3,12E-04","module":"A1"},{"value":"0,0E+00","module":"A2"},{"value":"5,79E-03","module":"A3"},{"value":"0,0E+00","module":"A4"},{"value":"0,0E+00","module":"C1"},{"value":"0,0E+00","module":"C2"},{"value":"0,0E+00","module":"C3"},{"value":"1,90E-05","module":"C4"},{"value":"0,0E+00","module":"D"}]},{"parameter":"MER","unit":"kg","values":[{"value":"1,74E-02","module":"A1"},{"value":"0,0E+00","module":"A2"},{"value":"3,24E-03","module":"A3"},{"value":"0,0E+00","module":"A4"},{"value":"0,0E+00","module":"C1"},{"value":"0,0E+00","module":"C2"},{"value":"0,0E+00","module":"C3"},{"value":"1,54E-07","module":"C4"},{"value":"0,0E+00","module":"D"}]},{"parameter":"EEE","unit":"MJ","values":[{"value":"6,55E-04","module":"A1"},{"value":"0,0E+00","module":"A2"},{"value":"2,05E-02","module":"A3"},{"value":"0,0E+00","module":"A4"},{"value":"0,0E+00","module":"C1"},{"value":"0,0E+00","module":"C2"},{"value":"0,0E+00","module":"C3"},{"value":"1,33E-06","module":"C4"},{"value":"0,0E+00","module":"D"}]},{"parameter":"EET","unit":"MJ","values":[{"value":"9,90E-03","module":"A1"},{"value":"0,0E+00","module":"A2"},{"value":"3,11E-01","module":"A3"},{"value":"0,0E+00","module":"A4"},{"value":"0,0E+00","module":"C1"},{"value":"0,0E+00","module":"C2"},{"value":"0,0E+00","module":"C3"},{"value":"2,01E-05","module":"C4"},{"value":"0,0E+00","module":"D"}]}]}