{"product_name":"Lake 01 stackable chair with armrest, upholstered, bolt base","epd_id":"NEPD-8537-8202","compliance":["EN 15804+A2","ISO 14025","ISO 21930"],"producer_name":"Helland M\u00f8bler AS","environmental_impact":[{"parameter":"GWP-total","unit":"kg CO2-eq.","values":[{"value":"7,19E+01","module":"A1-A3"},{"value":"2,15E+00","module":"A4"},{"value":"3,26E+00","module":"A5"},{"value":"0,0E+00","module":"B2"},{"value":"0,0E+00","module":"B3"},{"value":"0,0E+00","module":"B4"},{"value":"0,0E+00","module":"C1"},{"value":"1,31E-01","module":"C2"},{"value":"5,99E+00","module":"C3"},{"value":"3,48E-02","module":"C4"}]},{"parameter":"GWP-fossil","unit":"kg CO2-eq.","values":[{"value":"5,31E+01","module":"A1-A3"},{"value":"2,15E+00","module":"A4"},{"value":"3,07E-02","module":"A5"},{"value":"0,0E+00","module":"B2"},{"value":"0,0E+00","module":"B3"},{"value":"0,0E+00","module":"B4"},{"value":"0,0E+00","module":"C1"},{"value":"1,31E-01","module":"C2"},{"value":"2,47E+00","module":"C3"},{"value":"3,48E-02","module":"C4"}]},{"parameter":"GWP-biogenic","unit":"kg CO2-eq.","values":[{"value":"1,56E+01","module":"A1-A3"},{"value":"9,19E-04","module":"A4"},{"value":"3,23E+00","module":"A5"},{"value":"0,0E+00","module":"B2"},{"value":"0,0E+00","module":"B3"},{"value":"0,0E+00","module":"B4"},{"value":"0,0E+00","module":"C1"},{"value":"5,43E-05","module":"C2"},{"value":"3,52E+00","module":"C3"},{"value":"2,99E-05","module":"C4"}]},{"parameter":"GWP-luluc","unit":"kg CO2-eq.","values":[{"value":"3,19E+00","module":"A1-A3"},{"value":"8,11E-04","module":"A4"},{"value":"1,02E-05","module":"A5"},{"value":"0,0E+00","module":"B2"},{"value":"0,0E+00","module":"B3"},{"value":"0,0E+00","module":"B4"},{"value":"0,0E+00","module":"C1"},{"value":"4,67E-05","module":"C2"},{"value":"2,29E-05","module":"C3"},{"value":"1,02E-05","module":"C4"}]},{"parameter":"ODP","unit":"kg CFC 11-eq.","values":[{"value":"5,20E-06","module":"A1-A3"},{"value":"4,82E-07","module":"A4"},{"value":"6,49E-09","module":"A5"},{"value":"0,0E+00","module":"B2"},{"value":"0,0E+00","module":"B3"},{"value":"0,0E+00","module":"B4"},{"value":"0,0E+00","module":"C1"},{"value":"2,97E-08","module":"C2"},{"value":"1,52E-08","module":"C3"},{"value":"1,03E-08","module":"C4"}]},{"parameter":"AP","unit":"mol H+-eq.","values":[{"value":"1,00E+00","module":"A1-A3"},{"value":"6,17E-03","module":"A4"},{"value":"1,46E-04","module":"A5"},{"value":"0,0E+00","module":"B2"},{"value":"0,0E+00","module":"B3"},{"value":"0,0E+00","module":"B4"},{"value":"0,0E+00","module":"C1"},{"value":"3,77E-04","module":"C2"},{"value":"2,39E-03","module":"C3"},{"value":"2,38E-04","module":"C4"}]},{"parameter":"POCP","unit":"kg NMVOC-eq.","values":[{"value":"2,01E-01","module":"A1-A3"},{"value":"5,17E-03","module":"A4"},{"value":"1,50E-04","module":"A5"},{"value":"0,0E+00","module":"B2"},{"value":"0,0E+00","module":"B3"},{"value":"0,0E+00","module":"B4"},{"value":"0,0E+00","module":"C1"},{"value":"3,19E-04","module":"C2"},{"value":"3,01E-03","module":"C3"},{"value":"2,70E-04","module":"C4"}]},{"parameter":"ADPE","unit":"kg Sb-eq.","values":[{"value":"7,71E-04","module":"A1-A3"},{"value":"6,45E-05","module":"A4"},{"value":"7,48E-07","module":"A5"},{"value":"0,0E+00","module":"B2"},{"value":"0,0E+00","module":"B3"},{"value":"0,0E+00","module":"B4"},{"value":"0,0E+00","module":"C1"},{"value":"3,62E-06","module":"C2"},{"value":"6,45E-07","module":"C3"},{"value":"5,77E-07","module":"C4"}]},{"parameter":"ADPF","unit":"MJ","values":[{"value":"6,41E+02","module":"A1-A3"},{"value":"3,24E+01","module":"A4"},{"value":"4,30E-01","module":"A5"},{"value":"0,0E+00","module":"B2"},{"value":"0,0E+00","module":"B3"},{"value":"0,0E+00","module":"B4"},{"value":"0,0E+00","module":"C1"},{"value":"1,98E+00","module":"C2"},{"value":"1,31E+00","module":"C3"},{"value":"7,67E-01","module":"C4"}]},{"parameter":"WDP","unit":"m3 world-eq.","values":[{"value":"3,37E+03","module":"A1-A3"},{"value":"3,34E+01","module":"A4"},{"value":"5,45E-01","module":"A5"},{"value":"0,0E+00","module":"B2"},{"value":"0,0E+00","module":"B3"},{"value":"0,0E+00","module":"B4"},{"value":"0,0E+00","module":"C1"},{"value":"1,92E+00","module":"C2"},{"value":"3,69E+00","module":"C3"},{"value":"1,67E+00","module":"C4"}]},{"parameter":"EP-freshwater","unit":"kg P-eq.","values":[{"value":"9,09E-03","module":"A1-A3"},{"value":"1,79E-05","module":"A4"},{"value":"2,52E-07","module":"A5"},{"value":"0,0E+00","module":"B2"},{"value":"0,0E+00","module":"B3"},{"value":"0,0E+00","module":"B4"},{"value":"0,0E+00","module":"C1"},{"value":"1,05E-06","module":"C2"},{"value":"1,77E-06","module":"C3"},{"value":"3,54E-07","module":"C4"}]},{"parameter":"EP-marine","unit":"kg N-eq.","values":[{"value":"1,74E-01","module":"A1-A3"},{"value":"1,21E-03","module":"A4"},{"value":"4,81E-05","module":"A5"},{"value":"0,0E+00","module":"B2"},{"value":"0,0E+00","module":"B3"},{"value":"0,0E+00","module":"B4"},{"value":"0,0E+00","module":"C1"},{"value":"7,45E-05","module":"C2"},{"value":"1,28E-03","module":"C3"},{"value":"8,47E-05","module":"C4"}]},{"parameter":"EP-terrestrial","unit":"mol N-eq.","values":[{"value":"3,73E+00","module":"A1-A3"},{"value":"1,35E-02","module":"A4"},{"value":"5,21E-04","module":"A5"},{"value":"0,0E+00","module":"B2"},{"value":"0,0E+00","module":"B3"},{"value":"0,0E+00","module":"B4"},{"value":"0,0E+00","module":"C1"},{"value":"8,34E-04","module":"C2"},{"value":"1,25E-02","module":"C3"},{"value":"9,39E-04","module":"C4"}]},{"parameter":"GWP-IOBC","unit":"kg CO2-eq.","values":[{"value":"7,89E+01","module":"A1-A3"},{"value":"2,15E+00","module":"A4"},{"value":"3,07E-02","module":"A5"},{"value":"0,0E+00","module":"B2"},{"value":"0,0E+00","module":"B3"},{"value":"0,0E+00","module":"B4"},{"value":"0,0E+00","module":"C1"},{"value":"1,31E-01","module":"C2"},{"value":"3,61E+00","module":"C3"},{"value":"3,74E-02","module":"C4"}]}],"additional_environmental_impact":[{"parameter":"PM","unit":"disease incidence","values":[{"value":"8,56E-06","module":"A1-A3"},{"value":"1,28E-07","module":"A4"},{"value":"2,15E-09","module":"A5"},{"value":"0,0E+00","module":"B2"},{"value":"0,0E+00","module":"B3"},{"value":"0,0E+00","module":"B4"},{"value":"0,0E+00","module":"C1"},{"value":"8,03E-09","module":"C2"},{"value":"1,71E-08","module":"C3"},{"value":"4,32E-09","module":"C4"}]},{"parameter":"ETP-fw","unit":"CTUe","values":[{"value":"1,65E+03","module":"A1-A3"},{"value":"2,43E+01","module":"A4"},{"value":"5,73E-01","module":"A5"},{"value":"0,0E+00","module":"B2"},{"value":"0,0E+00","module":"B3"},{"value":"0,0E+00","module":"B4"},{"value":"0,0E+00","module":"C1"},{"value":"1,47E+00","module":"C2"},{"value":"8,14E+00","module":"C3"},{"value":"4,76E-01","module":"C4"}]},{"parameter":"HTP-c","unit":"CTUh","values":[{"value":"1,34E-07","module":"A1-A3"},{"value":"0,0E+00","module":"A4"},{"value":"1,80E-11","module":"A5"},{"value":"0,0E+00","module":"B2"},{"value":"0,0E+00","module":"B3"},{"value":"0,0E+00","module":"B4"},{"value":"0,0E+00","module":"C1"},{"value":"0,0E+00","module":"C2"},{"value":"4,33E-10","module":"C3"},{"value":"1,80E-11","module":"C4"}]},{"parameter":"HTP-nc","unit":"CTUh","values":[{"value":"1,31E-06","module":"A1-A3"},{"value":"2,74E-08","module":"A4"},{"value":"7,20E-10","module":"A5"},{"value":"0,0E+00","module":"B2"},{"value":"0,0E+00","module":"B3"},{"value":"0,0E+00","module":"B4"},{"value":"0,0E+00","module":"C1"},{"value":"1,60E-09","module":"C2"},{"value":"1,13E-08","module":"C3"},{"value":"4,83E-10","module":"C4"}]},{"parameter":"SQP","unit":"unitless","values":[{"value":"-2,78E+04","module":"A1-A3"},{"value":"2,17E+01","module":"A4"},{"value":"2,88E-01","module":"A5"},{"value":"0,0E+00","module":"B2"},{"value":"0,0E+00","module":"B3"},{"value":"0,0E+00","module":"B4"},{"value":"0,0E+00","module":"C1"},{"value":"1,39E+00","module":"C2"},{"value":"1,80E-01","module":"C3"},{"value":"1,68E+00","module":"C4"}]},{"parameter":"IRP","unit":"kBq U235-eq.","values":[{"value":"2,82E+00","module":"A1-A3"},{"value":"1,42E-01","module":"A4"},{"value":"1,84E-03","module":"A5"},{"value":"0,0E+00","module":"B2"},{"value":"0,0E+00","module":"B3"},{"value":"0,0E+00","module":"B4"},{"value":"0,0E+00","module":"C1"},{"value":"8,66E-03","module":"C2"},{"value":"2,37E-03","module":"C3"},{"value":"3,08E-03","module":"C4"}]}],"resource_use":[{"parameter":"PERE","unit":"MJ","values":[{"value":"2,32E+02","module":"A1-A3"},{"value":"4,88E-01","module":"A4"},{"value":"7,08E-03","module":"A5"},{"value":"0,0E+00","module":"B2"},{"value":"0,0E+00","module":"B3"},{"value":"0,0E+00","module":"B4"},{"value":"0,0E+00","module":"C1"},{"value":"2,84E-02","module":"C2"},{"value":"4,22E-02","module":"C3"},{"value":"1,50E-02","module":"C4"}]},{"parameter":"PERM","unit":"MJ","values":[{"value":"4,75E+01","module":"A1-A3"},{"value":"0,0E+00","module":"A4"},{"value":"-1,11E+01","module":"A5"},{"value":"0,0E+00","module":"B2"},{"value":"0,0E+00","module":"B3"},{"value":"0,0E+00","module":"B4"},{"value":"0,0E+00","module":"C1"},{"value":"0,0E+00","module":"C2"},{"value":"-3,64E+01","module":"C3"},{"value":"0,0E+00","module":"C4"}]},{"parameter":"PERT","unit":"MJ","values":[{"value":"2,80E+02","module":"A1-A3"},{"value":"4,88E-01","module":"A4"},{"value":"-1,11E+01","module":"A5"},{"value":"0,0E+00","module":"B2"},{"value":"0,0E+00","module":"B3"},{"value":"0,0E+00","module":"B4"},{"value":"0,0E+00","module":"C1"},{"value":"2,84E-02","module":"C2"},{"value":"-3,63E+01","module":"C3"},{"value":"1,50E-02","module":"C4"}]},{"parameter":"PENRE","unit":"MJ","values":[{"value":"6,36E+02","module":"A1-A3"},{"value":"3,24E+01","module":"A4"},{"value":"4,30E-01","module":"A5"},{"value":"0,0E+00","module":"B2"},{"value":"0,0E+00","module":"B3"},{"value":"0,0E+00","module":"B4"},{"value":"0,0E+00","module":"C1"},{"value":"1,98E+00","module":"C2"},{"value":"1,32E+00","module":"C3"},{"value":"7,67E-01","module":"C4"}]},{"parameter":"PENRM","unit":"MJ","values":[{"value":"2,90E+01","module":"A1-A3"},{"value":"0,0E+00","module":"A4"},{"value":"0,0E+00","module":"A5"},{"value":"0,0E+00","module":"B2"},{"value":"0,0E+00","module":"B3"},{"value":"0,0E+00","module":"B4"},{"value":"0,0E+00","module":"C1"},{"value":"0,0E+00","module":"C2"},{"value":"-2,90E+01","module":"C3"},{"value":"0,0E+00","module":"C4"}]},{"parameter":"PENRT","unit":"MJ","values":[{"value":"6,65E+02","module":"A1-A3"},{"value":"3,24E+01","module":"A4"},{"value":"4,30E-01","module":"A5"},{"value":"0,0E+00","module":"B2"},{"value":"0,0E+00","module":"B3"},{"value":"0,0E+00","module":"B4"},{"value":"0,0E+00","module":"C1"},{"value":"1,98E+00","module":"C2"},{"value":"-2,77E+01","module":"C3"},{"value":"7,67E-01","module":"C4"}]},{"parameter":"SM","unit":"kg","values":[{"value":"2,79E+00","module":"A1-A3"},{"value":"0,0E+00","module":"A4"},{"value":"0,0E+00","module":"A5"},{"value":"0,0E+00","module":"B2"},{"value":"0,0E+00","module":"B3"},{"value":"0,0E+00","module":"B4"},{"value":"0,0E+00","module":"C1"},{"value":"0,0E+00","module":"C2"},{"value":"0,0E+00","module":"C3"},{"value":"0,0E+00","module":"C4"}]},{"parameter":"RSF","unit":"MJ","values":[{"value":"5,81E-01","module":"A1-A3"},{"value":"1,75E-02","module":"A4"},{"value":"2,35E-04","module":"A5"},{"value":"0,0E+00","module":"B2"},{"value":"0,0E+00","module":"B3"},{"value":"0,0E+00","module":"B4"},{"value":"0,0E+00","module":"C1"},{"value":"1,02E-03","module":"C2"},{"value":"9,55E-04","module":"C3"},{"value":"3,95E-04","module":"C4"}]},{"parameter":"NRSF","unit":"MJ","values":[{"value":"3,26E-01","module":"A1-A3"},{"value":"6,29E-02","module":"A4"},{"value":"9,68E-04","module":"A5"},{"value":"0,0E+00","module":"B2"},{"value":"0,0E+00","module":"B3"},{"value":"0,0E+00","module":"B4"},{"value":"0,0E+00","module":"C1"},{"value":"3,63E-03","module":"C2"},{"value":"0,0E+00","module":"C3"},{"value":"2,51E-02","module":"C4"}]},{"parameter":"FW","unit":"m3","values":[{"value":"5,56E-01","module":"A1-A3"},{"value":"3,57E-03","module":"A4"},{"value":"2,03E-04","module":"A5"},{"value":"0,0E+00","module":"B2"},{"value":"0,0E+00","module":"B3"},{"value":"0,0E+00","module":"B4"},{"value":"0,0E+00","module":"C1"},{"value":"2,12E-04","module":"C2"},{"value":"4,13E-03","module":"C3"},{"value":"6,92E-04","module":"C4"}]}],"end_of_life_waste":[{"parameter":"HWD","unit":"kg","values":[{"value":"3,71E-01","module":"A1-A3"},{"value":"1,70E-03","module":"A4"},{"value":"0,0E+00","module":"A5"},{"value":"0,0E+00","module":"B2"},{"value":"0,0E+00","module":"B3"},{"value":"0,0E+00","module":"B4"},{"value":"0,0E+00","module":"C1"},{"value":"1,02E-04","module":"C2"},{"value":"0,0E+00","module":"C3"},{"value":"2,95E+00","module":"C4"}]},{"parameter":"NHWD","unit":"kg","values":[{"value":"9,38E+00","module":"A1-A3"},{"value":"1,49E+00","module":"A4"},{"value":"1,90E+00","module":"A5"},{"value":"0,0E+00","module":"B2"},{"value":"0,0E+00","module":"B3"},{"value":"0,0E+00","module":"B4"},{"value":"0,0E+00","module":"C1"},{"value":"9,64E-02","module":"C2"},{"value":"0,0E+00","module":"C3"},{"value":"4,50E-02","module":"C4"}]},{"parameter":"RWD","unit":"kg","values":[{"value":"2,84E-03","module":"A1-A3"},{"value":"2,20E-04","module":"A4"},{"value":"0,0E+00","module":"A5"},{"value":"0,0E+00","module":"B2"},{"value":"0,0E+00","module":"B3"},{"value":"0,0E+00","module":"B4"},{"value":"0,0E+00","module":"C1"},{"value":"1,35E-05","module":"C2"},{"value":"0,0E+00","module":"C3"},{"value":"4,70E-06","module":"C4"}]}],"end_of_life_flow":[{"parameter":"CRU","unit":"kg","values":[{"value":"0,0E+00","module":"A1-A3"},{"value":"0,0E+00","module":"A4"},{"value":"0,0E+00","module":"A5"},{"value":"0,0E+00","module":"B2"},{"value":"0,0E+00","module":"B3"},{"value":"0,0E+00","module":"B4"},{"value":"0,0E+00","module":"C1"},{"value":"0,0E+00","module":"C2"},{"value":"0,0E+00","module":"C3"},{"value":"0,0E+00","module":"C4"}]},{"parameter":"MFR","unit":"kg","values":[{"value":"5,31E-02","module":"A1-A3"},{"value":"0,0E+00","module":"A4"},{"value":"1,77E+00","module":"A5"},{"value":"0,0E+00","module":"B2"},{"value":"0,0E+00","module":"B3"},{"value":"0,0E+00","module":"B4"},{"value":"0,0E+00","module":"C1"},{"value":"0,0E+00","module":"C2"},{"value":"1,50E+00","module":"C3"},{"value":"0,0E+00","module":"C4"}]},{"parameter":"MER","unit":"kg","values":[{"value":"6,02E-01","module":"A1-A3"},{"value":"0,0E+00","module":"A4"},{"value":"2,59E-06","module":"A5"},{"value":"0,0E+00","module":"B2"},{"value":"0,0E+00","module":"B3"},{"value":"0,0E+00","module":"B4"},{"value":"0,0E+00","module":"C1"},{"value":"0,0E+00","module":"C2"},{"value":"7,54E+00","module":"C3"},{"value":"0,0E+00","module":"C4"}]},{"parameter":"EEE","unit":"MJ","values":[{"value":"3,53E-01","module":"A1-A3"},{"value":"0,0E+00","module":"A4"},{"value":"1,09E-01","module":"A5"},{"value":"0,0E+00","module":"B2"},{"value":"0,0E+00","module":"B3"},{"value":"0,0E+00","module":"B4"},{"value":"0,0E+00","module":"C1"},{"value":"0,0E+00","module":"C2"},{"value":"2,95E+00","module":"C3"},{"value":"0,0E+00","module":"C4"}]},{"parameter":"EET","unit":"MJ","values":[{"value":"5,34E+00","module":"A1-A3"},{"value":"0,0E+00","module":"A4"},{"value":"1,64E+00","module":"A5"},{"value":"0,0E+00","module":"B2"},{"value":"0,0E+00","module":"B3"},{"value":"0,0E+00","module":"B4"},{"value":"0,0E+00","module":"C1"},{"value":"0,0E+00","module":"C2"},{"value":"4,46E+01","module":"C3"},{"value":"0,0E+00","module":"C4"}]}]}