{"product_name":"LAPP \u00d6LFLEX\u00ae CLASSIC 135 CH 7G0,75 Elnr 1071204","epd_id":"NEPD-8813-8463","compliance":["EN 15804+A2","ISO 14025","ISO 21930"],"producer_name":"Lapp Norway AS","environmental_impact":[{"parameter":"GWP-total","unit":"kg CO2-eq.","values":[{"value":"4,52E-01","module":"A1"},{"value":"1,09E-02","module":"A2"},{"value":"2,51E-02","module":"A3"},{"value":"2,54E-02","module":"A4"},{"value":"2,77E-02","module":"A5"},{"value":"0,0E+00","module":"C1"},{"value":"1,79E-03","module":"C2"},{"value":"4,74E-02","module":"C3"},{"value":"4,00E-03","module":"C4"},{"value":"-1,28E-01","module":"D"}]},{"parameter":"GWP-fossil","unit":"kg CO2-eq.","values":[{"value":"4,50E-01","module":"A1"},{"value":"1,09E-02","module":"A2"},{"value":"2,35E-02","module":"A3"},{"value":"2,53E-02","module":"A4"},{"value":"2,01E-02","module":"A5"},{"value":"0,0E+00","module":"C1"},{"value":"1,79E-03","module":"C2"},{"value":"4,74E-02","module":"C3"},{"value":"4,00E-03","module":"C4"},{"value":"-1,27E-01","module":"D"}]},{"parameter":"GWP-biogenic","unit":"kg CO2-eq.","values":[{"value":"1,18E-03","module":"A1"},{"value":"4,52E-06","module":"A2"},{"value":"1,57E-03","module":"A3"},{"value":"1,09E-05","module":"A4"},{"value":"7,53E-03","module":"A5"},{"value":"0,0E+00","module":"C1"},{"value":"7,41E-07","module":"C2"},{"value":"1,03E-06","module":"C3"},{"value":"3,11E-07","module":"C4"},{"value":"-5,83E-04","module":"D"}]},{"parameter":"GWP-luluc","unit":"kg CO2-eq.","values":[{"value":"4,66E-04","module":"A1"},{"value":"3,89E-06","module":"A2"},{"value":"1,44E-05","module":"A3"},{"value":"7,72E-06","module":"A4"},{"value":"1,73E-05","module":"A5"},{"value":"0,0E+00","module":"C1"},{"value":"6,37E-07","module":"C2"},{"value":"1,92E-07","module":"C3"},{"value":"2,67E-07","module":"C4"},{"value":"-2,34E-04","module":"D"}]},{"parameter":"ODP","unit":"kg CFC 11-eq.","values":[{"value":"3,90E-08","module":"A1"},{"value":"2,47E-09","module":"A2"},{"value":"7,58E-09","module":"A3"},{"value":"6,11E-09","module":"A4"},{"value":"4,22E-09","module":"A5"},{"value":"0,0E+00","module":"C1"},{"value":"4,06E-10","module":"C2"},{"value":"1,03E-10","module":"C3"},{"value":"2,38E-10","module":"C4"},{"value":"-2,18E-04","module":"D"}]},{"parameter":"AP","unit":"mol H+-eq.","values":[{"value":"2,04E-02","module":"A1"},{"value":"3,14E-05","module":"A2"},{"value":"8,09E-05","module":"A3"},{"value":"8,16E-05","module":"A4"},{"value":"5,77E-04","module":"A5"},{"value":"0,0E+00","module":"C1"},{"value":"5,15E-06","module":"C2"},{"value":"1,04E-05","module":"C3"},{"value":"6,34E-06","module":"C4"},{"value":"-2,09E-02","module":"D"}]},{"parameter":"POCP","unit":"kg NMVOC-eq.","values":[{"value":"5,09E-03","module":"A1"},{"value":"2,66E-05","module":"A2"},{"value":"4,67E-05","module":"A3"},{"value":"7,83E-05","module":"A4"},{"value":"1,56E-04","module":"A5"},{"value":"0,0E+00","module":"C1"},{"value":"4,36E-06","module":"C2"},{"value":"1,23E-05","module":"C3"},{"value":"7,96E-06","module":"C4"},{"value":"-3,63E-03","module":"D"}]},{"parameter":"ADPE","unit":"kg Sb-eq.","values":[{"value":"2,19E-04","module":"A1"},{"value":"3,02E-07","module":"A2"},{"value":"3,71E-07","module":"A3"},{"value":"4,52E-07","module":"A4"},{"value":"5,17E-06","module":"A5"},{"value":"0,0E+00","module":"C1"},{"value":"4,95E-08","module":"C2"},{"value":"5,18E-09","module":"C3"},{"value":"6,21E-09","module":"C4"},{"value":"-1,17E-04","module":"D"}]},{"parameter":"ADPF","unit":"MJ","values":[{"value":"6,70E+00","module":"A1"},{"value":"1,65E-01","module":"A2"},{"value":"1,65E+00","module":"A3"},{"value":"4,12E-01","module":"A4"},{"value":"3,70E-01","module":"A5"},{"value":"0,0E+00","module":"C1"},{"value":"2,71E-02","module":"C2"},{"value":"6,51E-03","module":"C3"},{"value":"1,88E-02","module":"C4"},{"value":"-1,15E+00","module":"D"}]},{"parameter":"WDP","unit":"m3 world-eq.","values":[{"value":"3,10E+01","module":"A1"},{"value":"1,60E-01","module":"A2"},{"value":"2,50E+01","module":"A3"},{"value":"3,16E-01","module":"A4"},{"value":"2,20E+00","module":"A5"},{"value":"0,0E+00","module":"C1"},{"value":"2,62E-02","module":"C2"},{"value":"4,70E-02","module":"C3"},{"value":"3,65E-01","module":"C4"},{"value":"6,26E+00","module":"D"}]},{"parameter":"EP-freshwater","unit":"kg P-eq.","values":[{"value":"1,66E-04","module":"A1"},{"value":"8,72E-08","module":"A2"},{"value":"5,80E-07","module":"A3"},{"value":"2,02E-07","module":"A4"},{"value":"4,66E-06","module":"A5"},{"value":"0,0E+00","module":"C1"},{"value":"1,43E-08","module":"C2"},{"value":"9,13E-09","module":"C3"},{"value":"1,24E-08","module":"C4"},{"value":"-1,41E-04","module":"D"}]},{"parameter":"EP-marine","unit":"kg N-eq.","values":[{"value":"1,38E-03","module":"A1"},{"value":"6,21E-06","module":"A2"},{"value":"1,77E-05","module":"A3"},{"value":"1,79E-05","module":"A4"},{"value":"4,27E-05","module":"A5"},{"value":"0,0E+00","module":"C1"},{"value":"1,02E-06","module":"C2"},{"value":"4,96E-06","module":"C3"},{"value":"5,89E-06","module":"C4"},{"value":"-8,64E-04","module":"D"}]},{"parameter":"EP-terrestrial","unit":"mol N-eq.","values":[{"value":"2,03E-02","module":"A1"},{"value":"6,95E-05","module":"A2"},{"value":"1,68E-04","module":"A3"},{"value":"1,99E-04","module":"A4"},{"value":"6,03E-04","module":"A5"},{"value":"0,0E+00","module":"C1"},{"value":"1,14E-05","module":"C2"},{"value":"5,09E-05","module":"C3"},{"value":"2,54E-05","module":"C4"},{"value":"-1,34E-02","module":"D"}]},{"parameter":"GWP-IOBC","unit":"kg CO2-eq.","values":[{"value":"4,59E-01","module":"A1"},{"value":"1,09E-02","module":"A2"},{"value":"2,48E-02","module":"A3"},{"value":"2,54E-02","module":"A4"},{"value":"2,04E-02","module":"A5"},{"value":"0,0E+00","module":"C1"},{"value":"1,79E-03","module":"C2"},{"value":"4,73E-02","module":"C3"},{"value":"2,96E-03","module":"C4"},{"value":"-6,20E-02","module":"D"}]}],"additional_environmental_impact":[{"parameter":"PM","unit":"disease incidence","values":[{"value":"5,70E-08","module":"A1"},{"value":"6,68E-10","module":"A2"},{"value":"4,91E-10","module":"A3"},{"value":"2,33E-09","module":"A4"},{"value":"1,84E-09","module":"A5"},{"value":"0,0E+00","module":"C1"},{"value":"1,10E-10","module":"C2"},{"value":"4,50E-11","module":"C3"},{"value":"1,16E-10","module":"C4"},{"value":"-4,32E-08","module":"D"}]},{"parameter":"ETP-fw","unit":"CTUe","values":[{"value":"2,50E+02","module":"A1"},{"value":"1,22E-01","module":"A2"},{"value":"5,94E-01","module":"A3"},{"value":"3,01E-01","module":"A4"},{"value":"7,40E+00","module":"A5"},{"value":"0,0E+00","module":"C1"},{"value":"2,01E-02","module":"C2"},{"value":"1,00E-01","module":"C3"},{"value":"2,20E+01","module":"C4"},{"value":"-1,92E+02","module":"D"}]},{"parameter":"HTP-c","unit":"CTUh","values":[{"value":"4,49E-09","module":"A1"},{"value":"0,0E+00","module":"A2"},{"value":"1,80E-11","module":"A3"},{"value":"0,0E+00","module":"A4"},{"value":"1,22E-10","module":"A5"},{"value":"0,0E+00","module":"C1"},{"value":"0,0E+00","module":"C2"},{"value":"3,00E-12","module":"C3"},{"value":"1,00E-12","module":"C4"},{"value":"-2,71E-09","module":"D"}]},{"parameter":"HTP-nc","unit":"CTUh","values":[{"value":"3,37E-07","module":"A1"},{"value":"1,33E-10","module":"A2"},{"value":"4,46E-10","module":"A3"},{"value":"2,91E-10","module":"A4"},{"value":"9,14E-09","module":"A5"},{"value":"0,0E+00","module":"C1"},{"value":"2,20E-11","module":"C2"},{"value":"1,25E-10","module":"C3"},{"value":"2,40E-11","module":"C4"},{"value":"-2,32E-07","module":"D"}]},{"parameter":"SQP","unit":"unitless","values":[{"value":"5,61E+00","module":"A1"},{"value":"1,15E-01","module":"A2"},{"value":"9,68E-02","module":"A3"},{"value":"4,72E-01","module":"A4"},{"value":"2,10E-01","module":"A5"},{"value":"0,0E+00","module":"C1"},{"value":"1,89E-02","module":"C2"},{"value":"1,19E-03","module":"C3"},{"value":"4,70E-02","module":"C4"},{"value":"-2,72E+00","module":"D"}]},{"parameter":"IRP","unit":"kBq U235-eq.","values":[{"value":"2,83E-02","module":"A1"},{"value":"7,22E-04","module":"A2"},{"value":"1,63E-02","module":"A3"},{"value":"1,80E-03","module":"A4"},{"value":"1,80E-03","module":"A5"},{"value":"0,0E+00","module":"C1"},{"value":"1,18E-04","module":"C2"},{"value":"1,64E-05","module":"C3"},{"value":"1,13E-04","module":"C4"},{"value":"-1,65E-03","module":"D"}]}],"resource_use":[{"parameter":"PERE","unit":"MJ","values":[{"value":"1,36E+00","module":"A1"},{"value":"2,36E-03","module":"A2"},{"value":"2,51E-01","module":"A3"},{"value":"5,18E-03","module":"A4"},{"value":"5,41E-02","module":"A5"},{"value":"0,0E+00","module":"C1"},{"value":"3,88E-04","module":"C2"},{"value":"3,62E-04","module":"C3"},{"value":"1,97E-03","module":"C4"},{"value":"-7,09E-01","module":"D"}]},{"parameter":"PERM","unit":"MJ","values":[{"value":"6,94E-02","module":"A1"},{"value":"0,0E+00","module":"A2"},{"value":"0,0E+00","module":"A3"},{"value":"0,0E+00","module":"A4"},{"value":"-6,59E-02","module":"A5"},{"value":"0,0E+00","module":"C1"},{"value":"0,0E+00","module":"C2"},{"value":"0,0E+00","module":"C3"},{"value":"0,0E+00","module":"C4"},{"value":"0,0E+00","module":"D"}]},{"parameter":"PERT","unit":"MJ","values":[{"value":"1,43E+00","module":"A1"},{"value":"2,36E-03","module":"A2"},{"value":"2,51E-01","module":"A3"},{"value":"5,18E-03","module":"A4"},{"value":"-1,19E-02","module":"A5"},{"value":"0,0E+00","module":"C1"},{"value":"3,88E-04","module":"C2"},{"value":"3,62E-04","module":"C3"},{"value":"1,97E-03","module":"C4"},{"value":"-7,09E-01","module":"D"}]},{"parameter":"PENRE","unit":"MJ","values":[{"value":"6,05E+00","module":"A1"},{"value":"1,65E-01","module":"A2"},{"value":"1,65E+00","module":"A3"},{"value":"4,12E-01","module":"A4"},{"value":"3,23E-01","module":"A5"},{"value":"0,0E+00","module":"C1"},{"value":"2,71E-02","module":"C2"},{"value":"6,51E-03","module":"C3"},{"value":"1,88E-02","module":"C4"},{"value":"-1,15E+00","module":"D"}]},{"parameter":"PENRM","unit":"MJ","values":[{"value":"6,51E-01","module":"A1"},{"value":"0,0E+00","module":"A2"},{"value":"0,0E+00","module":"A3"},{"value":"0,0E+00","module":"A4"},{"value":"2,39E-02","module":"A5"},{"value":"0,0E+00","module":"C1"},{"value":"0,0E+00","module":"C2"},{"value":"-1,10E+00","module":"C3"},{"value":"0,0E+00","module":"C4"},{"value":"0,0E+00","module":"D"}]},{"parameter":"PENRT","unit":"MJ","values":[{"value":"6,70E+00","module":"A1"},{"value":"1,65E-01","module":"A2"},{"value":"1,65E+00","module":"A3"},{"value":"4,12E-01","module":"A4"},{"value":"3,47E-01","module":"A5"},{"value":"0,0E+00","module":"C1"},{"value":"2,71E-02","module":"C2"},{"value":"-1,10E+00","module":"C3"},{"value":"1,88E-02","module":"C4"},{"value":"-1,15E+00","module":"D"}]},{"parameter":"SM","unit":"kg","values":[{"value":"1,53E-02","module":"A1"},{"value":"0,0E+00","module":"A2"},{"value":"0,0E+00","module":"A3"},{"value":"0,0E+00","module":"A4"},{"value":"4,28E-04","module":"A5"},{"value":"0,0E+00","module":"C1"},{"value":"0,0E+00","module":"C2"},{"value":"0,0E+00","module":"C3"},{"value":"1,15E-06","module":"C4"},{"value":"3,63E-02","module":"D"}]},{"parameter":"RSF","unit":"MJ","values":[{"value":"3,57E-02","module":"A1"},{"value":"8,46E-05","module":"A2"},{"value":"1,81E-03","module":"A3"},{"value":"1,81E-04","module":"A4"},{"value":"1,13E-03","module":"A5"},{"value":"0,0E+00","module":"C1"},{"value":"1,39E-05","module":"C2"},{"value":"7,78E-06","module":"C3"},{"value":"4,09E-05","module":"C4"},{"value":"3,41E-03","module":"D"}]},{"parameter":"NRSF","unit":"MJ","values":[{"value":"7,56E-04","module":"A1"},{"value":"3,02E-04","module":"A2"},{"value":"4,63E-03","module":"A3"},{"value":"6,07E-04","module":"A4"},{"value":"3,19E-04","module":"A5"},{"value":"0,0E+00","module":"C1"},{"value":"4,96E-05","module":"C2"},{"value":"0,0E+00","module":"C3"},{"value":"1,34E-05","module":"C4"},{"value":"-8,24E-03","module":"D"}]},{"parameter":"FW","unit":"m3","values":[{"value":"8,31E-03","module":"A1"},{"value":"1,77E-05","module":"A2"},{"value":"1,53E-03","module":"A3"},{"value":"4,69E-05","module":"A4"},{"value":"3,90E-04","module":"A5"},{"value":"0,0E+00","module":"C1"},{"value":"2,90E-06","module":"C2"},{"value":"5,50E-05","module":"C3"},{"value":"2,42E-05","module":"C4"},{"value":"-3,36E-03","module":"D"}]}],"end_of_life_waste":[{"parameter":"HWD","unit":"kg","values":[{"value":"4,96E-03","module":"A1"},{"value":"8,52E-06","module":"A2"},{"value":"3,33E-03","module":"A3"},{"value":"2,25E-05","module":"A4"},{"value":"3,73E-04","module":"A5"},{"value":"0,0E+00","module":"C1"},{"value":"1,40E-06","module":"C2"},{"value":"0,0E+00","module":"C3"},{"value":"1,35E-03","module":"C4"},{"value":"-1,41E-03","module":"D"}]},{"parameter":"NHWD","unit":"kg","values":[{"value":"1,93E-01","module":"A1"},{"value":"8,03E-03","module":"A2"},{"value":"1,60E-02","module":"A3"},{"value":"3,58E-02","module":"A4"},{"value":"1,47E-02","module":"A5"},{"value":"0,0E+00","module":"C1"},{"value":"1,32E-03","module":"C2"},{"value":"0,0E+00","module":"C3"},{"value":"6,67E-02","module":"C4"},{"value":"-6,09E-02","module":"D"}]},{"parameter":"RWD","unit":"kg","values":[{"value":"2,64E-05","module":"A1"},{"value":"1,12E-06","module":"A2"},{"value":"2,10E-05","module":"A3"},{"value":"2,81E-06","module":"A4"},{"value":"2,02E-06","module":"A5"},{"value":"0,0E+00","module":"C1"},{"value":"1,84E-07","module":"C2"},{"value":"0,0E+00","module":"C3"},{"value":"1,29E-07","module":"C4"},{"value":"-1,47E-06","module":"D"}]}],"end_of_life_flow":[{"parameter":"CRU","unit":"kg","values":[{"value":"0,0E+00","module":"A1"},{"value":"0,0E+00","module":"A2"},{"value":"0,0E+00","module":"A3"},{"value":"0,0E+00","module":"A4"},{"value":"0,0E+00","module":"A5"},{"value":"0,0E+00","module":"C1"},{"value":"0,0E+00","module":"C2"},{"value":"0,0E+00","module":"C3"},{"value":"0,0E+00","module":"C4"},{"value":"0,0E+00","module":"D"}]},{"parameter":"MFR","unit":"kg","values":[{"value":"0,0E+00","module":"A1"},{"value":"0,0E+00","module":"A2"},{"value":"1,21E-02","module":"A3"},{"value":"0,0E+00","module":"A4"},{"value":"2,02E-03","module":"A5"},{"value":"0,0E+00","module":"C1"},{"value":"0,0E+00","module":"C2"},{"value":"5,34E-02","module":"C3"},{"value":"2,74E-06","module":"C4"},{"value":"-1,42E-03","module":"D"}]},{"parameter":"MER","unit":"kg","values":[{"value":"0,0E+00","module":"A1"},{"value":"0,0E+00","module":"A2"},{"value":"1,43E-02","module":"A3"},{"value":"0,0E+00","module":"A4"},{"value":"5,67E-03","module":"A5"},{"value":"0,0E+00","module":"C1"},{"value":"0,0E+00","module":"C2"},{"value":"2,00E-02","module":"C3"},{"value":"6,69E-08","module":"C4"},{"value":"-1,87E-04","module":"D"}]},{"parameter":"EEE","unit":"MJ","values":[{"value":"0,0E+00","module":"A1"},{"value":"0,0E+00","module":"A2"},{"value":"8,73E-03","module":"A3"},{"value":"0,0E+00","module":"A4"},{"value":"4,42E-03","module":"A5"},{"value":"0,0E+00","module":"C1"},{"value":"0,0E+00","module":"C2"},{"value":"3,07E-02","module":"C3"},{"value":"4,34E-06","module":"C4"},{"value":"-4,59E-04","module":"D"}]},{"parameter":"EET","unit":"MJ","values":[{"value":"0,0E+00","module":"A1"},{"value":"0,0E+00","module":"A2"},{"value":"1,32E-01","module":"A3"},{"value":"0,0E+00","module":"A4"},{"value":"6,69E-02","module":"A5"},{"value":"0,0E+00","module":"C1"},{"value":"0,0E+00","module":"C2"},{"value":"4,65E-01","module":"C3"},{"value":"6,57E-05","module":"C4"},{"value":"-6,94E-03","module":"D"}]}]}