{"product_name":"LAPP \u00d6LFLEX SOLAR H1 BUR 6mm2 El.nr: 1036100 and 1036101","epd_id":"NEPD-8214-7887","compliance":["EN 15804+A2","ISO 14025","ISO 21930"],"producer_name":"Lapp Norway AS","environmental_impact":[{"parameter":"GWP-total","unit":"kg CO2-eq.","values":[{"value":"2,94E-01","module":"A1"},{"value":"9,34E-03","module":"A2"},{"value":"2,51E-02","module":"A3"},{"value":"1,57E-02","module":"A4"},{"value":"7,71E-03","module":"A5"},{"value":"1,23E-02","module":"B6"},{"value":"0,0E+00","module":"C1"},{"value":"1,11E-03","module":"C2"},{"value":"6,63E-02","module":"C3"},{"value":"3,63E-03","module":"C4"},{"value":"-8,85E-02","module":"D"}]},{"parameter":"GWP-fossil","unit":"kg CO2-eq.","values":[{"value":"2,96E-01","module":"A1"},{"value":"9,34E-03","module":"A2"},{"value":"2,35E-02","module":"A3"},{"value":"1,57E-02","module":"A4"},{"value":"1,35E-04","module":"A5"},{"value":"1,22E-02","module":"B6"},{"value":"0,0E+00","module":"C1"},{"value":"1,11E-03","module":"C2"},{"value":"6,63E-02","module":"C3"},{"value":"3,63E-03","module":"C4"},{"value":"-8,78E-02","module":"D"}]},{"parameter":"GWP-biogenic","unit":"kg CO2-eq.","values":[{"value":"-2,23E-03","module":"A1"},{"value":"3,86E-06","module":"A2"},{"value":"1,57E-03","module":"A3"},{"value":"6,73E-06","module":"A4"},{"value":"7,58E-03","module":"A5"},{"value":"4,68E-05","module":"B6"},{"value":"0,0E+00","module":"C1"},{"value":"4,60E-07","module":"C2"},{"value":"8,93E-06","module":"C3"},{"value":"4,67E-07","module":"C4"},{"value":"-3,99E-04","module":"D"}]},{"parameter":"GWP-luluc","unit":"kg CO2-eq.","values":[{"value":"2,93E-04","module":"A1"},{"value":"3,32E-06","module":"A2"},{"value":"1,44E-05","module":"A3"},{"value":"4,79E-06","module":"A4"},{"value":"3,45E-08","module":"A5"},{"value":"1,00E-05","module":"B6"},{"value":"0,0E+00","module":"C1"},{"value":"3,95E-07","module":"C2"},{"value":"1,70E-06","module":"C3"},{"value":"2,21E-07","module":"C4"},{"value":"-2,19E-04","module":"D"}]},{"parameter":"ODP","unit":"kg CFC 11-eq.","values":[{"value":"2,12E-08","module":"A1"},{"value":"2,12E-09","module":"A2"},{"value":"7,58E-09","module":"A3"},{"value":"3,79E-09","module":"A4"},{"value":"2,10E-11","module":"A5"},{"value":"7,01E-09","module":"B6"},{"value":"0,0E+00","module":"C1"},{"value":"2,52E-10","module":"C2"},{"value":"7,26E-10","module":"C3"},{"value":"1,89E-10","module":"C4"},{"value":"-2,77E-04","module":"D"}]},{"parameter":"AP","unit":"mol H+-eq.","values":[{"value":"1,16E-02","module":"A1"},{"value":"2,68E-05","module":"A2"},{"value":"8,09E-05","module":"A3"},{"value":"5,06E-05","module":"A4"},{"value":"1,08E-06","module":"A5"},{"value":"6,33E-05","module":"B6"},{"value":"0,0E+00","module":"C1"},{"value":"3,19E-06","module":"C2"},{"value":"1,78E-05","module":"C3"},{"value":"5,40E-06","module":"C4"},{"value":"-1,41E-02","module":"D"}]},{"parameter":"POCP","unit":"kg NMVOC-eq.","values":[{"value":"3,09E-03","module":"A1"},{"value":"2,28E-05","module":"A2"},{"value":"4,67E-05","module":"A3"},{"value":"4,85E-05","module":"A4"},{"value":"1,28E-06","module":"A5"},{"value":"3,10E-05","module":"B6"},{"value":"0,0E+00","module":"C1"},{"value":"2,71E-06","module":"C2"},{"value":"1,61E-05","module":"C3"},{"value":"6,49E-06","module":"C4"},{"value":"-2,47E-03","module":"D"}]},{"parameter":"ADPE","unit":"kg Sb-eq.","values":[{"value":"1,44E-04","module":"A1"},{"value":"2,58E-07","module":"A2"},{"value":"3,71E-07","module":"A3"},{"value":"2,80E-07","module":"A4"},{"value":"2,18E-09","module":"A5"},{"value":"2,97E-07","module":"B6"},{"value":"0,0E+00","module":"C1"},{"value":"3,07E-08","module":"C2"},{"value":"4,59E-08","module":"C3"},{"value":"5,52E-09","module":"C4"},{"value":"-7,91E-05","module":"D"}]},{"parameter":"ADPF","unit":"MJ","values":[{"value":"5,32E+00","module":"A1"},{"value":"1,41E-01","module":"A2"},{"value":"1,65E+00","module":"A3"},{"value":"2,55E-01","module":"A4"},{"value":"1,58E-03","module":"A5"},{"value":"1,60E+00","module":"B6"},{"value":"0,0E+00","module":"C1"},{"value":"1,68E-02","module":"C2"},{"value":"3,06E-02","module":"C3"},{"value":"1,52E-02","module":"C4"},{"value":"-8,05E-01","module":"D"}]},{"parameter":"WDP","unit":"m3 world-eq.","values":[{"value":"2,07E+01","module":"A1"},{"value":"1,37E-01","module":"A2"},{"value":"2,50E+01","module":"A3"},{"value":"1,96E-01","module":"A4"},{"value":"2,43E-03","module":"A5"},{"value":"2,32E+01","module":"B6"},{"value":"0,0E+00","module":"C1"},{"value":"1,62E-02","module":"C2"},{"value":"5,72E-01","module":"C3"},{"value":"2,65E-01","module":"C4"},{"value":"3,92E+00","module":"D"}]},{"parameter":"EP-freshwater","unit":"kg P-eq.","values":[{"value":"9,47E-05","module":"A1"},{"value":"7,46E-08","module":"A2"},{"value":"5,80E-07","module":"A3"},{"value":"1,25E-07","module":"A4"},{"value":"1,61E-09","module":"A5"},{"value":"4,88E-07","module":"B6"},{"value":"0,0E+00","module":"C1"},{"value":"8,87E-09","module":"C2"},{"value":"6,54E-08","module":"C3"},{"value":"1,39E-08","module":"C4"},{"value":"-9,54E-05","module":"D"}]},{"parameter":"EP-marine","unit":"kg N-eq.","values":[{"value":"8,14E-04","module":"A1"},{"value":"5,31E-06","module":"A2"},{"value":"1,77E-05","module":"A3"},{"value":"1,11E-05","module":"A4"},{"value":"4,64E-07","module":"A5"},{"value":"1,03E-05","module":"B6"},{"value":"0,0E+00","module":"C1"},{"value":"6,32E-07","module":"C2"},{"value":"5,69E-06","module":"C3"},{"value":"4,88E-06","module":"C4"},{"value":"-5,90E-04","module":"D"}]},{"parameter":"EP-terrestrial","unit":"mol N-eq.","values":[{"value":"1,19E-02","module":"A1"},{"value":"5,94E-05","module":"A2"},{"value":"1,68E-04","module":"A3"},{"value":"1,24E-04","module":"A4"},{"value":"4,97E-06","module":"A5"},{"value":"1,13E-04","module":"B6"},{"value":"0,0E+00","module":"C1"},{"value":"7,07E-06","module":"C2"},{"value":"6,13E-05","module":"C3"},{"value":"2,09E-05","module":"C4"},{"value":"-9,10E-03","module":"D"}]},{"parameter":"GWP-IOBC","unit":"kg CO2-eq.","values":[{"value":"2,98E-01","module":"A1"},{"value":"9,34E-03","module":"A2"},{"value":"2,48E-02","module":"A3"},{"value":"1,57E-02","module":"A4"},{"value":"1,35E-04","module":"A5"},{"value":"1,23E-02","module":"B6"},{"value":"0,0E+00","module":"C1"},{"value":"1,11E-03","module":"C2"},{"value":"6,63E-02","module":"C3"},{"value":"2,50E-03","module":"C4"},{"value":"-4,37E-02","module":"D"}]}],"additional_environmental_impact":[{"parameter":"PM","unit":"disease incidence","values":[{"value":"3,39E-08","module":"A1"},{"value":"5,71E-10","module":"A2"},{"value":"4,91E-10","module":"A3"},{"value":"1,44E-09","module":"A4"},{"value":"1,30E-11","module":"A5"},{"value":"2,83E-10","module":"B6"},{"value":"0,0E+00","module":"C1"},{"value":"6,80E-11","module":"C2"},{"value":"1,01E-10","module":"C3"},{"value":"8,90E-11","module":"C4"},{"value":"-3,01E-08","module":"D"}]},{"parameter":"ETP-fw","unit":"CTUe","values":[{"value":"1,42E+02","module":"A1"},{"value":"1,05E-01","module":"A2"},{"value":"5,94E-01","module":"A3"},{"value":"1,87E-01","module":"A4"},{"value":"1,80E-03","module":"A5"},{"value":"4,92E-01","module":"B6"},{"value":"0,0E+00","module":"C1"},{"value":"1,24E-02","module":"C2"},{"value":"1,34E+00","module":"C3"},{"value":"1,24E+01","module":"C4"},{"value":"-1,30E+02","module":"D"}]},{"parameter":"HTP-c","unit":"CTUh","values":[{"value":"2,47E-09","module":"A1"},{"value":"0,0E+00","module":"A2"},{"value":"1,80E-11","module":"A3"},{"value":"0,0E+00","module":"A4"},{"value":"0,0E+00","module":"A5"},{"value":"1,30E-11","module":"B6"},{"value":"0,0E+00","module":"C1"},{"value":"0,0E+00","module":"C2"},{"value":"4,00E-12","module":"C3"},{"value":"1,00E-12","module":"C4"},{"value":"-1,84E-09","module":"D"}]},{"parameter":"HTP-nc","unit":"CTUh","values":[{"value":"1,87E-07","module":"A1"},{"value":"1,14E-10","module":"A2"},{"value":"4,46E-10","module":"A3"},{"value":"1,80E-10","module":"A4"},{"value":"1,00E-11","module":"A5"},{"value":"3,06E-10","module":"B6"},{"value":"0,0E+00","module":"C1"},{"value":"1,40E-11","module":"C2"},{"value":"3,50E-10","module":"C3"},{"value":"3,00E-11","module":"C4"},{"value":"-1,57E-07","module":"D"}]},{"parameter":"SQP","unit":"unitless","values":[{"value":"3,56E+00","module":"A1"},{"value":"9,88E-02","module":"A2"},{"value":"9,68E-02","module":"A3"},{"value":"2,93E-01","module":"A4"},{"value":"8,86E-04","module":"A5"},{"value":"7,89E-02","module":"B6"},{"value":"0,0E+00","module":"C1"},{"value":"1,17E-02","module":"C2"},{"value":"1,04E-02","module":"C3"},{"value":"4,23E-02","module":"C4"},{"value":"-2,01E+00","module":"D"}]},{"parameter":"IRP","unit":"kBq U235-eq.","values":[{"value":"1,76E-02","module":"A1"},{"value":"6,17E-04","module":"A2"},{"value":"1,63E-02","module":"A3"},{"value":"1,12E-03","module":"A4"},{"value":"5,73E-06","module":"A5"},{"value":"1,60E-02","module":"B6"},{"value":"0,0E+00","module":"C1"},{"value":"7,34E-05","module":"C2"},{"value":"1,39E-04","module":"C3"},{"value":"8,70E-05","module":"C4"},{"value":"-1,28E-03","module":"D"}]}],"resource_use":[{"parameter":"PERE","unit":"MJ","values":[{"value":"8,31E-01","module":"A1"},{"value":"2,02E-03","module":"A2"},{"value":"2,51E-01","module":"A3"},{"value":"3,21E-03","module":"A4"},{"value":"3,25E-05","module":"A5"},{"value":"1,17E-01","module":"B6"},{"value":"0,0E+00","module":"C1"},{"value":"2,40E-04","module":"C2"},{"value":"3,62E-03","module":"C3"},{"value":"1,43E-03","module":"C4"},{"value":"-6,36E-01","module":"D"}]},{"parameter":"PERM","unit":"MJ","values":[{"value":"6,94E-02","module":"A1"},{"value":"0,0E+00","module":"A2"},{"value":"0,0E+00","module":"A3"},{"value":"0,0E+00","module":"A4"},{"value":"-6,94E-02","module":"A5"},{"value":"0,0E+00","module":"B6"},{"value":"0,0E+00","module":"C1"},{"value":"0,0E+00","module":"C2"},{"value":"0,0E+00","module":"C3"},{"value":"0,0E+00","module":"C4"},{"value":"0,0E+00","module":"D"}]},{"parameter":"PERT","unit":"MJ","values":[{"value":"9,01E-01","module":"A1"},{"value":"2,02E-03","module":"A2"},{"value":"2,51E-01","module":"A3"},{"value":"3,21E-03","module":"A4"},{"value":"-6,94E-02","module":"A5"},{"value":"1,17E-01","module":"B6"},{"value":"0,0E+00","module":"C1"},{"value":"2,40E-04","module":"C2"},{"value":"3,62E-03","module":"C3"},{"value":"1,43E-03","module":"C4"},{"value":"-6,36E-01","module":"D"}]},{"parameter":"PENRE","unit":"MJ","values":[{"value":"4,14E+00","module":"A1"},{"value":"1,41E-01","module":"A2"},{"value":"1,65E+00","module":"A3"},{"value":"2,55E-01","module":"A4"},{"value":"1,58E-03","module":"A5"},{"value":"1,60E+00","module":"B6"},{"value":"0,0E+00","module":"C1"},{"value":"1,68E-02","module":"C2"},{"value":"3,06E-02","module":"C3"},{"value":"1,52E-02","module":"C4"},{"value":"-8,05E-01","module":"D"}]},{"parameter":"PENRM","unit":"MJ","values":[{"value":"1,29E+00","module":"A1"},{"value":"0,0E+00","module":"A2"},{"value":"0,0E+00","module":"A3"},{"value":"0,0E+00","module":"A4"},{"value":"0,0E+00","module":"A5"},{"value":"0,0E+00","module":"B6"},{"value":"0,0E+00","module":"C1"},{"value":"0,0E+00","module":"C2"},{"value":"-1,73E+00","module":"C3"},{"value":"0,0E+00","module":"C4"},{"value":"0,0E+00","module":"D"}]},{"parameter":"PENRT","unit":"MJ","values":[{"value":"5,43E+00","module":"A1"},{"value":"1,41E-01","module":"A2"},{"value":"1,65E+00","module":"A3"},{"value":"2,55E-01","module":"A4"},{"value":"1,58E-03","module":"A5"},{"value":"1,60E+00","module":"B6"},{"value":"0,0E+00","module":"C1"},{"value":"1,68E-02","module":"C2"},{"value":"-1,70E+00","module":"C3"},{"value":"1,52E-02","module":"C4"},{"value":"-8,63E-01","module":"D"}]},{"parameter":"SM","unit":"kg","values":[{"value":"8,50E-03","module":"A1"},{"value":"0,0E+00","module":"A2"},{"value":"0,0E+00","module":"A3"},{"value":"0,0E+00","module":"A4"},{"value":"0,0E+00","module":"A5"},{"value":"0,0E+00","module":"B6"},{"value":"0,0E+00","module":"C1"},{"value":"0,0E+00","module":"C2"},{"value":"0,0E+00","module":"C3"},{"value":"1,15E-06","module":"C4"},{"value":"2,46E-02","module":"D"}]},{"parameter":"RSF","unit":"MJ","values":[{"value":"2,31E-02","module":"A1"},{"value":"7,23E-05","module":"A2"},{"value":"1,81E-03","module":"A3"},{"value":"1,12E-04","module":"A4"},{"value":"9,48E-07","module":"A5"},{"value":"1,68E-03","module":"B6"},{"value":"0,0E+00","module":"C1"},{"value":"8,60E-06","module":"C2"},{"value":"6,63E-05","module":"C3"},{"value":"3,06E-05","module":"C4"},{"value":"2,28E-03","module":"D"}]},{"parameter":"NRSF","unit":"MJ","values":[{"value":"1,03E-03","module":"A1"},{"value":"2,59E-04","module":"A2"},{"value":"4,63E-03","module":"A3"},{"value":"3,77E-04","module":"A4"},{"value":"1,08E-05","module":"A5"},{"value":"4,24E-03","module":"B6"},{"value":"0,0E+00","module":"C1"},{"value":"3,08E-05","module":"C2"},{"value":"-1,73E-05","module":"C3"},{"value":"9,87E-05","module":"C4"},{"value":"-1,48E-02","module":"D"}]},{"parameter":"FW","unit":"m3","values":[{"value":"5,48E-03","module":"A1"},{"value":"1,51E-05","module":"A2"},{"value":"1,53E-03","module":"A3"},{"value":"2,91E-05","module":"A4"},{"value":"1,15E-06","module":"A5"},{"value":"4,59E-04","module":"B6"},{"value":"0,0E+00","module":"C1"},{"value":"1,80E-06","module":"C2"},{"value":"6,71E-04","module":"C3"},{"value":"1,85E-05","module":"C4"},{"value":"-2,46E-03","module":"D"}]}],"end_of_life_waste":[{"parameter":"HWD","unit":"kg","values":[{"value":"2,81E-03","module":"A1"},{"value":"7,28E-06","module":"A2"},{"value":"3,33E-03","module":"A3"},{"value":"1,40E-05","module":"A4"},{"value":"0,0E+00","module":"A5"},{"value":"3,96E-05","module":"B6"},{"value":"0,0E+00","module":"C1"},{"value":"8,66E-07","module":"C2"},{"value":"9,40E-06","module":"C3"},{"value":"1,58E-03","module":"C4"},{"value":"-9,55E-04","module":"D"}]},{"parameter":"NHWD","unit":"kg","values":[{"value":"1,03E-01","module":"A1"},{"value":"6,87E-03","module":"A2"},{"value":"1,60E-02","module":"A3"},{"value":"2,22E-02","module":"A4"},{"value":"5,00E-03","module":"A5"},{"value":"2,14E-03","module":"B6"},{"value":"0,0E+00","module":"C1"},{"value":"8,17E-04","module":"C2"},{"value":"1,07E-03","module":"C3"},{"value":"4,99E-02","module":"C4"},{"value":"-4,18E-02","module":"D"}]},{"parameter":"RWD","unit":"kg","values":[{"value":"1,61E-05","module":"A1"},{"value":"9,62E-07","module":"A2"},{"value":"2,10E-05","module":"A3"},{"value":"1,74E-06","module":"A4"},{"value":"0,0E+00","module":"A5"},{"value":"2,08E-05","module":"B6"},{"value":"0,0E+00","module":"C1"},{"value":"1,14E-07","module":"C2"},{"value":"1,47E-07","module":"C3"},{"value":"1,01E-07","module":"C4"},{"value":"-1,13E-06","module":"D"}]}],"end_of_life_flow":[{"parameter":"CRU","unit":"kg","values":[{"value":"0,0E+00","module":"A1"},{"value":"0,0E+00","module":"A2"},{"value":"0,0E+00","module":"A3"},{"value":"0,0E+00","module":"A4"},{"value":"0,0E+00","module":"A5"},{"value":"0,0E+00","module":"B6"},{"value":"0,0E+00","module":"C1"},{"value":"0,0E+00","module":"C2"},{"value":"0,0E+00","module":"C3"},{"value":"0,0E+00","module":"C4"},{"value":"0,0E+00","module":"D"}]},{"parameter":"MFR","unit":"kg","values":[{"value":"0,0E+00","module":"A1"},{"value":"0,0E+00","module":"A2"},{"value":"1,21E-02","module":"A3"},{"value":"0,0E+00","module":"A4"},{"value":"1,17E-07","module":"A5"},{"value":"0,0E+00","module":"B6"},{"value":"0,0E+00","module":"C1"},{"value":"0,0E+00","module":"C2"},{"value":"3,00E-02","module":"C3"},{"value":"2,81E-06","module":"C4"},{"value":"-9,62E-04","module":"D"}]},{"parameter":"MER","unit":"kg","values":[{"value":"0,0E+00","module":"A1"},{"value":"0,0E+00","module":"A2"},{"value":"1,43E-02","module":"A3"},{"value":"0,0E+00","module":"A4"},{"value":"4,96E-03","module":"A5"},{"value":"0,0E+00","module":"B6"},{"value":"0,0E+00","module":"C1"},{"value":"0,0E+00","module":"C2"},{"value":"1,50E-02","module":"C3"},{"value":"1,12E-07","module":"C4"},{"value":"-1,27E-04","module":"D"}]},{"parameter":"EEE","unit":"MJ","values":[{"value":"0,0E+00","module":"A1"},{"value":"0,0E+00","module":"A2"},{"value":"8,73E-03","module":"A3"},{"value":"0,0E+00","module":"A4"},{"value":"3,45E-03","module":"A5"},{"value":"0,0E+00","module":"B6"},{"value":"0,0E+00","module":"C1"},{"value":"0,0E+00","module":"C2"},{"value":"3,98E-02","module":"C3"},{"value":"3,78E-06","module":"C4"},{"value":"-3,10E-04","module":"D"}]},{"parameter":"EET","unit":"MJ","values":[{"value":"0,0E+00","module":"A1"},{"value":"0,0E+00","module":"A2"},{"value":"1,32E-01","module":"A3"},{"value":"0,0E+00","module":"A4"},{"value":"5,22E-02","module":"A5"},{"value":"0,0E+00","module":"B6"},{"value":"0,0E+00","module":"C1"},{"value":"0,0E+00","module":"C2"},{"value":"6,03E-01","module":"C3"},{"value":"5,71E-05","module":"C4"},{"value":"-4,70E-03","module":"D"}]}]}