{"product_name":"LAPP INFRALine 5G25mm\u00b2 NO-N1XZ1-AFR 1012023","epd_id":"NEPD-3417-2032-EN","compliance":["EN 15804","ISO 14025","ISO 21930"],"producer_name":"Elektroskandia Norge AS","environmental_impact":[{"parameter":"GWP-total","unit":"kg CO2-eq.","values":[{"value":"4,97E+00","module":"A1-A3"},{"value":"1,60E-01","module":"A4"},{"value":"8,47E-03","module":"C2"},{"value":"3,04E-01","module":"C3"},{"value":"3,73E-04","module":"C4"},{"value":"-2,15E+00","module":"D"}]},{"parameter":"ODP","unit":"kg CFC 11-eq.","values":[{"value":"4,38E-07","module":"A1-A3"},{"value":"3,29E-08","module":"A4"},{"value":"1,59E-09","module":"C2"},{"value":"2,09E-10","module":"C3"},{"value":"7,30E-11","module":"C4"},{"value":"-1,82E-07","module":"D"}]},{"parameter":"AP","unit":"kg SO2-eq.","values":[{"value":"2,81E-02","module":"A1-A3"},{"value":"4,13E-04","module":"A4"},{"value":"1,99E-05","module":"C2"},{"value":"2,62E-05","module":"C3"},{"value":"1,74E-06","module":"C4"},{"value":"-1,27E-02","module":"D"}]},{"parameter":"EP","unit":"kg Phosphat-eq.","values":[{"value":"2,27E-03","module":"A1-A3"},{"value":"5,69E-05","module":"A4"},{"value":"2,61E-06","module":"C2"},{"value":"8,24E-06","module":"C3"},{"value":"3,04E-07","module":"C4"},{"value":"-9,60E-04","module":"D"}]},{"parameter":"POCP","unit":"kg Ethen-eq.","values":[{"value":"2,31E-03","module":"A1-A3"},{"value":"2,50E-05","module":"A4"},{"value":"1,28E-06","module":"C2"},{"value":"3,98E-07","module":"C3"},{"value":"7,46E-08","module":"C4"},{"value":"-1,11E-03","module":"D"}]},{"parameter":"ADPE","unit":"kg Sb-eq.","values":[{"value":"1,04E-04","module":"A1-A3"},{"value":"3,81E-07","module":"A4"},{"value":"2,63E-08","module":"C2"},{"value":"8,14E-10","module":"C3"},{"value":"5,00E-12","module":"C4"},{"value":"-6,51E-07","module":"D"}]},{"parameter":"ADPF","unit":"MJ","values":[{"value":"5,94E+01","module":"A1-A3"},{"value":"2,63E+00","module":"A4"},{"value":"1,28E-01","module":"C2"},{"value":"1,92E-02","module":"C3"},{"value":"6,32E-03","module":"C4"},{"value":"-2,32E+01","module":"D"}]},{"parameter":"ADPM","unit":"kg Sb-eq.","values":[{"value":"1,04E-04","module":"A1-A3"},{"value":"3,81E-07","module":"A4"},{"value":"2,63E-08","module":"C2"},{"value":"8,14E-10","module":"C3"},{"value":"5,00E-12","module":"C4"},{"value":"-6,51E-07","module":"D"}]}],"additional_environmental_impact":[],"resource_use":[{"parameter":"PERE","unit":"MJ","values":[{"value":"1,90E+01","module":"A1-A3"},{"value":"4,77E-02","module":"A4"},{"value":"1,89E-03","module":"C2"},{"value":"5,87E-04","module":"C3"},{"value":"1,43E-04","module":"C4"},{"value":"-1,11E+01","module":"D"}]},{"parameter":"PERM","unit":"MJ","values":[{"value":"0,0E+00","module":"A1-A3"},{"value":"0,0E+00","module":"A4"},{"value":"0,0E+00","module":"C2"},{"value":"0,0E+00","module":"C3"},{"value":"0,0E+00","module":"C4"},{"value":"0,0E+00","module":"D"}]},{"parameter":"PERT","unit":"MJ","values":[{"value":"1,90E+01","module":"A1-A3"},{"value":"4,77E-02","module":"A4"},{"value":"1,89E-03","module":"C2"},{"value":"5,87E-04","module":"C3"},{"value":"1,43E-04","module":"C4"},{"value":"-1,11E+01","module":"D"}]},{"parameter":"PENRE","unit":"MJ","values":[{"value":"6,81E+01","module":"A1-A3"},{"value":"2,71E+00","module":"A4"},{"value":"1,31E-01","module":"C2"},{"value":"2,08E-02","module":"C3"},{"value":"6,53E-03","module":"C4"},{"value":"-2,87E+01","module":"D"}]},{"parameter":"PENRM","unit":"MJ","values":[{"value":"7,53E+00","module":"A1-A3"},{"value":"0,0E+00","module":"A4"},{"value":"0,0E+00","module":"C2"},{"value":"0,0E+00","module":"C3"},{"value":"0,0E+00","module":"C4"},{"value":"0,0E+00","module":"D"}]},{"parameter":"PENRT","unit":"MJ","values":[{"value":"7,53E+01","module":"A1-A3"},{"value":"2,71E+00","module":"A4"},{"value":"1,31E-01","module":"C2"},{"value":"2,08E-02","module":"C3"},{"value":"6,53E-03","module":"C4"},{"value":"-2,87E+01","module":"D"}]},{"parameter":"SM","unit":"kg","values":[{"value":"4,95E-02","module":"A1-A3"},{"value":"0,0E+00","module":"A4"},{"value":"0,0E+00","module":"C2"},{"value":"0,0E+00","module":"C3"},{"value":"0,0E+00","module":"C4"},{"value":"0,0E+00","module":"D"}]},{"parameter":"RSF","unit":"MJ","values":[{"value":"1,34E-01","module":"A1-A3"},{"value":"0,0E+00","module":"A4"},{"value":"0,0E+00","module":"C2"},{"value":"0,0E+00","module":"C3"},{"value":"0,0E+00","module":"C4"},{"value":"-6,90E-05","module":"D"}]},{"parameter":"NRSF","unit":"MJ","values":[{"value":"-6,87E-03","module":"A1-A3"},{"value":"0,0E+00","module":"A4"},{"value":"0,0E+00","module":"C2"},{"value":"0,0E+00","module":"C3"},{"value":"0,0E+00","module":"C4"},{"value":"0,0E+00","module":"D"}]},{"parameter":"FW","unit":"m3","values":[{"value":"1,75E-01","module":"A1-A3"},{"value":"6,41E-04","module":"A4"},{"value":"2,47E-05","module":"C2"},{"value":"6,75E-05","module":"C3"},{"value":"6,88E-06","module":"C4"},{"value":"-1,00E-02","module":"D"}]}],"end_of_life_waste":[{"parameter":"HWD","unit":"kg","values":[{"value":"3,37E-02","module":"A1-A3"},{"value":"1,44E-06","module":"A4"},{"value":"7,71E-08","module":"C2"},{"value":"2,01E-07","module":"C3"},{"value":"9,13E-09","module":"C4"},{"value":"2,23E-03","module":"D"}]},{"parameter":"NHWD","unit":"kg","values":[{"value":"1,11E+00","module":"A1-A3"},{"value":"2,47E-01","module":"A4"},{"value":"7,01E-03","module":"C2"},{"value":"6,05E-04","module":"C3"},{"value":"3,70E-02","module":"C4"},{"value":"-1,01E+00","module":"D"}]},{"parameter":"RWD","unit":"kg","values":[{"value":"3,33E-04","module":"A1-A3"},{"value":"1,89E-05","module":"A4"},{"value":"8,98E-07","module":"C2"},{"value":"4,11E-08","module":"C3"},{"value":"4,18E-08","module":"C4"},{"value":"-1,20E-04","module":"D"}]}],"end_of_life_flow":[{"parameter":"CRU","unit":"kg","values":[{"value":"0,0E+00","module":"A1-A3"},{"value":"0,0E+00","module":"A4"},{"value":"0,0E+00","module":"C2"},{"value":"0,0E+00","module":"C3"},{"value":"0,0E+00","module":"C4"},{"value":"0,0E+00","module":"D"}]},{"parameter":"MFR","unit":"kg","values":[{"value":"1,29E-02","module":"A1-A3"},{"value":"0,0E+00","module":"A4"},{"value":"0,0E+00","module":"C2"},{"value":"2,91E-01","module":"C3"},{"value":"0,0E+00","module":"C4"},{"value":"0,0E+00","module":"D"}]},{"parameter":"MER","unit":"kg","values":[{"value":"2,02E-02","module":"A1-A3"},{"value":"0,0E+00","module":"A4"},{"value":"0,0E+00","module":"C2"},{"value":"1,02E-01","module":"C3"},{"value":"0,0E+00","module":"C4"},{"value":"0,0E+00","module":"D"}]},{"parameter":"EEE","unit":"MJ","values":[{"value":"2,42E-02","module":"A1-A3"},{"value":"0,0E+00","module":"A4"},{"value":"0,0E+00","module":"C2"},{"value":"3,50E-01","module":"C3"},{"value":"0,0E+00","module":"C4"},{"value":"0,0E+00","module":"D"}]},{"parameter":"EET","unit":"MJ","values":[{"value":"3,53E-01","module":"A1-A3"},{"value":"0,0E+00","module":"A4"},{"value":"0,0E+00","module":"C2"},{"value":"2,41E+00","module":"C3"},{"value":"0,0E+00","module":"C4"},{"value":"0,0E+00","module":"D"}]}]}