{"product_name":"LAPP \u00d6LFLEX SOLAR H1 BUR 4mm2 El.nr: 1036102 and 1036103","epd_id":"NEPD-8213-7878","compliance":["EN 15804+A2","ISO 14025","ISO 21930"],"producer_name":"Lapp Norway AS","environmental_impact":[{"parameter":"GWP-total","unit":"kg CO2-eq.","values":[{"value":"1,99E-01","module":"A1"},{"value":"7,90E-03","module":"A2"},{"value":"2,51E-02","module":"A3"},{"value":"1,18E-02","module":"A4"},{"value":"7,71E-03","module":"A5"},{"value":"1,60E-02","module":"B6"},{"value":"0,0E+00","module":"C1"},{"value":"8,34E-04","module":"C2"},{"value":"6,63E-02","module":"C3"},{"value":"3,51E-03","module":"C4"},{"value":"-6,77E-02","module":"D"}]},{"parameter":"GWP-fossil","unit":"kg CO2-eq.","values":[{"value":"2,03E-01","module":"A1"},{"value":"7,90E-03","module":"A2"},{"value":"2,35E-02","module":"A3"},{"value":"1,18E-02","module":"A4"},{"value":"1,35E-04","module":"A5"},{"value":"1,60E-02","module":"B6"},{"value":"0,0E+00","module":"C1"},{"value":"8,33E-04","module":"C2"},{"value":"6,63E-02","module":"C3"},{"value":"3,51E-03","module":"C4"},{"value":"-6,72E-02","module":"D"}]},{"parameter":"GWP-biogenic","unit":"kg CO2-eq.","values":[{"value":"-4,16E-03","module":"A1"},{"value":"3,27E-06","module":"A2"},{"value":"1,57E-03","module":"A3"},{"value":"5,05E-06","module":"A4"},{"value":"7,58E-03","module":"A5"},{"value":"6,12E-05","module":"B6"},{"value":"0,0E+00","module":"C1"},{"value":"3,45E-07","module":"C2"},{"value":"8,93E-06","module":"C3"},{"value":"4,67E-07","module":"C4"},{"value":"-3,03E-04","module":"D"}]},{"parameter":"GWP-luluc","unit":"kg CO2-eq.","values":[{"value":"1,91E-04","module":"A1"},{"value":"2,81E-06","module":"A2"},{"value":"1,44E-05","module":"A3"},{"value":"3,59E-06","module":"A4"},{"value":"3,45E-08","module":"A5"},{"value":"1,31E-05","module":"B6"},{"value":"0,0E+00","module":"C1"},{"value":"2,97E-07","module":"C2"},{"value":"1,70E-06","module":"C3"},{"value":"1,77E-07","module":"C4"},{"value":"-1,98E-04","module":"D"}]},{"parameter":"ODP","unit":"kg CFC 11-eq.","values":[{"value":"1,34E-08","module":"A1"},{"value":"1,79E-09","module":"A2"},{"value":"7,58E-09","module":"A3"},{"value":"2,84E-09","module":"A4"},{"value":"2,10E-11","module":"A5"},{"value":"9,16E-09","module":"B6"},{"value":"0,0E+00","module":"C1"},{"value":"1,89E-10","module":"C2"},{"value":"7,26E-10","module":"C3"},{"value":"1,57E-10","module":"C4"},{"value":"-2,77E-04","module":"D"}]},{"parameter":"AP","unit":"mol H+-eq.","values":[{"value":"7,05E-03","module":"A1"},{"value":"2,27E-05","module":"A2"},{"value":"8,09E-05","module":"A3"},{"value":"3,80E-05","module":"A4"},{"value":"1,08E-06","module":"A5"},{"value":"8,28E-05","module":"B6"},{"value":"0,0E+00","module":"C1"},{"value":"2,39E-06","module":"C2"},{"value":"1,78E-05","module":"C3"},{"value":"4,51E-06","module":"C4"},{"value":"-1,07E-02","module":"D"}]},{"parameter":"POCP","unit":"kg NMVOC-eq.","values":[{"value":"1,97E-03","module":"A1"},{"value":"1,92E-05","module":"A2"},{"value":"4,67E-05","module":"A3"},{"value":"3,64E-05","module":"A4"},{"value":"1,28E-06","module":"A5"},{"value":"4,06E-05","module":"B6"},{"value":"0,0E+00","module":"C1"},{"value":"2,03E-06","module":"C2"},{"value":"1,61E-05","module":"C3"},{"value":"5,47E-06","module":"C4"},{"value":"-1,87E-03","module":"D"}]},{"parameter":"ADPE","unit":"kg Sb-eq.","values":[{"value":"8,69E-05","module":"A1"},{"value":"2,18E-07","module":"A2"},{"value":"3,71E-07","module":"A3"},{"value":"2,10E-07","module":"A4"},{"value":"2,18E-09","module":"A5"},{"value":"3,88E-07","module":"B6"},{"value":"0,0E+00","module":"C1"},{"value":"2,30E-08","module":"C2"},{"value":"4,59E-08","module":"C3"},{"value":"4,65E-09","module":"C4"},{"value":"-5,97E-05","module":"D"}]},{"parameter":"ADPF","unit":"MJ","values":[{"value":"4,08E+00","module":"A1"},{"value":"1,19E-01","module":"A2"},{"value":"1,65E+00","module":"A3"},{"value":"1,92E-01","module":"A4"},{"value":"1,58E-03","module":"A5"},{"value":"2,09E+00","module":"B6"},{"value":"0,0E+00","module":"C1"},{"value":"1,26E-02","module":"C2"},{"value":"3,06E-02","module":"C3"},{"value":"1,25E-02","module":"C4"},{"value":"-6,21E-01","module":"D"}]},{"parameter":"WDP","unit":"m3 world-eq.","values":[{"value":"1,41E+01","module":"A1"},{"value":"1,16E-01","module":"A2"},{"value":"2,50E+01","module":"A3"},{"value":"1,47E-01","module":"A4"},{"value":"2,43E-03","module":"A5"},{"value":"3,03E+01","module":"B6"},{"value":"0,0E+00","module":"C1"},{"value":"1,22E-02","module":"C2"},{"value":"5,72E-01","module":"C3"},{"value":"1,97E-01","module":"C4"},{"value":"2,80E+00","module":"D"}]},{"parameter":"EP-freshwater","unit":"kg P-eq.","values":[{"value":"5,75E-05","module":"A1"},{"value":"6,31E-08","module":"A2"},{"value":"5,80E-07","module":"A3"},{"value":"9,38E-08","module":"A4"},{"value":"1,61E-09","module":"A5"},{"value":"6,38E-07","module":"B6"},{"value":"0,0E+00","module":"C1"},{"value":"6,66E-09","module":"C2"},{"value":"6,54E-08","module":"C3"},{"value":"1,18E-08","module":"C4"},{"value":"-7,21E-05","module":"D"}]},{"parameter":"EP-marine","unit":"kg N-eq.","values":[{"value":"5,05E-04","module":"A1"},{"value":"4,49E-06","module":"A2"},{"value":"1,77E-05","module":"A3"},{"value":"8,31E-06","module":"A4"},{"value":"4,64E-07","module":"A5"},{"value":"1,35E-05","module":"B6"},{"value":"0,0E+00","module":"C1"},{"value":"4,74E-07","module":"C2"},{"value":"5,69E-06","module":"C3"},{"value":"4,56E-06","module":"C4"},{"value":"-4,48E-04","module":"D"}]},{"parameter":"EP-terrestrial","unit":"mol N-eq.","values":[{"value":"7,31E-03","module":"A1"},{"value":"5,02E-05","module":"A2"},{"value":"1,68E-04","module":"A3"},{"value":"9,27E-05","module":"A4"},{"value":"4,97E-06","module":"A5"},{"value":"1,47E-04","module":"B6"},{"value":"0,0E+00","module":"C1"},{"value":"5,30E-06","module":"C2"},{"value":"6,13E-05","module":"C3"},{"value":"1,73E-05","module":"C4"},{"value":"-6,89E-03","module":"D"}]},{"parameter":"GWP-IOBC","unit":"kg CO2-eq.","values":[{"value":"2,03E-01","module":"A1"},{"value":"7,90E-03","module":"A2"},{"value":"2,48E-02","module":"A3"},{"value":"1,18E-02","module":"A4"},{"value":"1,35E-04","module":"A5"},{"value":"1,60E-02","module":"B6"},{"value":"0,0E+00","module":"C1"},{"value":"8,34E-04","module":"C2"},{"value":"6,63E-02","module":"C3"},{"value":"2,37E-03","module":"C4"},{"value":"-3,40E-02","module":"D"}]}],"additional_environmental_impact":[{"parameter":"PM","unit":"disease incidence","values":[{"value":"2,11E-08","module":"A1"},{"value":"4,83E-10","module":"A2"},{"value":"4,91E-10","module":"A3"},{"value":"1,08E-09","module":"A4"},{"value":"1,30E-11","module":"A5"},{"value":"3,70E-10","module":"B6"},{"value":"0,0E+00","module":"C1"},{"value":"5,10E-11","module":"C2"},{"value":"1,01E-10","module":"C3"},{"value":"7,30E-11","module":"C4"},{"value":"-2,32E-08","module":"D"}]},{"parameter":"ETP-fw","unit":"CTUe","values":[{"value":"8,52E+01","module":"A1"},{"value":"8,85E-02","module":"A2"},{"value":"5,94E-01","module":"A3"},{"value":"1,40E-01","module":"A4"},{"value":"1,80E-03","module":"A5"},{"value":"6,43E-01","module":"B6"},{"value":"0,0E+00","module":"C1"},{"value":"9,34E-03","module":"C2"},{"value":"1,34E+00","module":"C3"},{"value":"7,44E+00","module":"C4"},{"value":"-9,82E+01","module":"D"}]},{"parameter":"HTP-c","unit":"CTUh","values":[{"value":"1,49E-09","module":"A1"},{"value":"0,0E+00","module":"A2"},{"value":"1,80E-11","module":"A3"},{"value":"0,0E+00","module":"A4"},{"value":"0,0E+00","module":"A5"},{"value":"1,70E-11","module":"B6"},{"value":"0,0E+00","module":"C1"},{"value":"0,0E+00","module":"C2"},{"value":"4,00E-12","module":"C3"},{"value":"0,0E+00","module":"C4"},{"value":"-1,39E-09","module":"D"}]},{"parameter":"HTP-nc","unit":"CTUh","values":[{"value":"1,12E-07","module":"A1"},{"value":"9,60E-11","module":"A2"},{"value":"4,46E-10","module":"A3"},{"value":"1,35E-10","module":"A4"},{"value":"1,00E-11","module":"A5"},{"value":"4,00E-10","module":"B6"},{"value":"0,0E+00","module":"C1"},{"value":"1,00E-11","module":"C2"},{"value":"3,50E-10","module":"C3"},{"value":"2,60E-11","module":"C4"},{"value":"-1,19E-07","module":"D"}]},{"parameter":"SQP","unit":"unitless","values":[{"value":"2,49E+00","module":"A1"},{"value":"8,35E-02","module":"A2"},{"value":"9,68E-02","module":"A3"},{"value":"2,20E-01","module":"A4"},{"value":"8,86E-04","module":"A5"},{"value":"1,03E-01","module":"B6"},{"value":"0,0E+00","module":"C1"},{"value":"8,81E-03","module":"C2"},{"value":"1,04E-02","module":"C3"},{"value":"3,77E-02","module":"C4"},{"value":"-1,61E+00","module":"D"}]},{"parameter":"IRP","unit":"kBq U235-eq.","values":[{"value":"1,16E-02","module":"A1"},{"value":"5,22E-04","module":"A2"},{"value":"1,63E-02","module":"A3"},{"value":"8,37E-04","module":"A4"},{"value":"5,73E-06","module":"A5"},{"value":"2,10E-02","module":"B6"},{"value":"0,0E+00","module":"C1"},{"value":"5,51E-05","module":"C2"},{"value":"1,39E-04","module":"C3"},{"value":"6,92E-05","module":"C4"},{"value":"-1,05E-03","module":"D"}]}],"resource_use":[{"parameter":"PERE","unit":"MJ","values":[{"value":"5,40E-01","module":"A1"},{"value":"1,71E-03","module":"A2"},{"value":"2,51E-01","module":"A3"},{"value":"2,41E-03","module":"A4"},{"value":"3,25E-05","module":"A5"},{"value":"1,53E-01","module":"B6"},{"value":"0,0E+00","module":"C1"},{"value":"1,80E-04","module":"C2"},{"value":"3,62E-03","module":"C3"},{"value":"1,06E-03","module":"C4"},{"value":"-5,62E-01","module":"D"}]},{"parameter":"PERM","unit":"MJ","values":[{"value":"6,94E-02","module":"A1"},{"value":"0,0E+00","module":"A2"},{"value":"0,0E+00","module":"A3"},{"value":"0,0E+00","module":"A4"},{"value":"-6,94E-02","module":"A5"},{"value":"0,0E+00","module":"B6"},{"value":"0,0E+00","module":"C1"},{"value":"0,0E+00","module":"C2"},{"value":"0,0E+00","module":"C3"},{"value":"0,0E+00","module":"C4"},{"value":"0,0E+00","module":"D"}]},{"parameter":"PERT","unit":"MJ","values":[{"value":"6,10E-01","module":"A1"},{"value":"1,71E-03","module":"A2"},{"value":"2,51E-01","module":"A3"},{"value":"2,41E-03","module":"A4"},{"value":"-6,94E-02","module":"A5"},{"value":"1,53E-01","module":"B6"},{"value":"0,0E+00","module":"C1"},{"value":"1,80E-04","module":"C2"},{"value":"3,62E-03","module":"C3"},{"value":"1,06E-03","module":"C4"},{"value":"-5,62E-01","module":"D"}]},{"parameter":"PENRE","unit":"MJ","values":[{"value":"2,90E+00","module":"A1"},{"value":"1,19E-01","module":"A2"},{"value":"1,65E+00","module":"A3"},{"value":"1,92E-01","module":"A4"},{"value":"1,58E-03","module":"A5"},{"value":"2,09E+00","module":"B6"},{"value":"0,0E+00","module":"C1"},{"value":"1,26E-02","module":"C2"},{"value":"3,06E-02","module":"C3"},{"value":"1,25E-02","module":"C4"},{"value":"-6,21E-01","module":"D"}]},{"parameter":"PENRM","unit":"MJ","values":[{"value":"1,29E+00","module":"A1"},{"value":"0,0E+00","module":"A2"},{"value":"0,0E+00","module":"A3"},{"value":"0,0E+00","module":"A4"},{"value":"0,0E+00","module":"A5"},{"value":"0,0E+00","module":"B6"},{"value":"0,0E+00","module":"C1"},{"value":"0,0E+00","module":"C2"},{"value":"-1,73E+00","module":"C3"},{"value":"0,0E+00","module":"C4"},{"value":"0,0E+00","module":"D"}]},{"parameter":"PENRT","unit":"MJ","values":[{"value":"4,19E+00","module":"A1"},{"value":"1,19E-01","module":"A2"},{"value":"1,65E+00","module":"A3"},{"value":"1,92E-01","module":"A4"},{"value":"1,58E-03","module":"A5"},{"value":"2,09E+00","module":"B6"},{"value":"0,0E+00","module":"C1"},{"value":"1,26E-02","module":"C2"},{"value":"-1,70E+00","module":"C3"},{"value":"1,25E-02","module":"C4"},{"value":"-6,79E-01","module":"D"}]},{"parameter":"SM","unit":"kg","values":[{"value":"5,10E-03","module":"A1"},{"value":"0,0E+00","module":"A2"},{"value":"0,0E+00","module":"A3"},{"value":"0,0E+00","module":"A4"},{"value":"0,0E+00","module":"A5"},{"value":"0,0E+00","module":"B6"},{"value":"0,0E+00","module":"C1"},{"value":"0,0E+00","module":"C2"},{"value":"0,0E+00","module":"C3"},{"value":"1,15E-06","module":"C4"},{"value":"1,86E-02","module":"D"}]},{"parameter":"RSF","unit":"MJ","values":[{"value":"1,54E-02","module":"A1"},{"value":"6,12E-05","module":"A2"},{"value":"1,81E-03","module":"A3"},{"value":"8,43E-05","module":"A4"},{"value":"9,48E-07","module":"A5"},{"value":"2,20E-03","module":"B6"},{"value":"0,0E+00","module":"C1"},{"value":"6,45E-06","module":"C2"},{"value":"6,63E-05","module":"C3"},{"value":"2,29E-05","module":"C4"},{"value":"1,71E-03","module":"D"}]},{"parameter":"NRSF","unit":"MJ","values":[{"value":"8,82E-04","module":"A1"},{"value":"2,19E-04","module":"A2"},{"value":"4,63E-03","module":"A3"},{"value":"2,82E-04","module":"A4"},{"value":"1,08E-05","module":"A5"},{"value":"5,54E-03","module":"B6"},{"value":"0,0E+00","module":"C1"},{"value":"2,31E-05","module":"C2"},{"value":"-1,73E-05","module":"C3"},{"value":"9,87E-05","module":"C4"},{"value":"-1,61E-02","module":"D"}]},{"parameter":"FW","unit":"m3","values":[{"value":"3,70E-03","module":"A1"},{"value":"1,28E-05","module":"A2"},{"value":"1,53E-03","module":"A3"},{"value":"2,18E-05","module":"A4"},{"value":"1,15E-06","module":"A5"},{"value":"6,00E-04","module":"B6"},{"value":"0,0E+00","module":"C1"},{"value":"1,35E-06","module":"C2"},{"value":"6,71E-04","module":"C3"},{"value":"1,50E-05","module":"C4"},{"value":"-1,95E-03","module":"D"}]}],"end_of_life_waste":[{"parameter":"HWD","unit":"kg","values":[{"value":"1,71E-03","module":"A1"},{"value":"6,16E-06","module":"A2"},{"value":"3,33E-03","module":"A3"},{"value":"1,05E-05","module":"A4"},{"value":"0,0E+00","module":"A5"},{"value":"5,18E-05","module":"B6"},{"value":"0,0E+00","module":"C1"},{"value":"6,50E-07","module":"C2"},{"value":"9,40E-06","module":"C3"},{"value":"1,28E-03","module":"C4"},{"value":"-7,21E-04","module":"D"}]},{"parameter":"NHWD","unit":"kg","values":[{"value":"6,29E-02","module":"A1"},{"value":"5,81E-03","module":"A2"},{"value":"1,60E-02","module":"A3"},{"value":"1,66E-02","module":"A4"},{"value":"5,00E-03","module":"A5"},{"value":"2,80E-03","module":"B6"},{"value":"0,0E+00","module":"C1"},{"value":"6,13E-04","module":"C2"},{"value":"1,07E-03","module":"C3"},{"value":"4,18E-02","module":"C4"},{"value":"-3,18E-02","module":"D"}]},{"parameter":"RWD","unit":"kg","values":[{"value":"1,04E-05","module":"A1"},{"value":"8,14E-07","module":"A2"},{"value":"2,10E-05","module":"A3"},{"value":"1,31E-06","module":"A4"},{"value":"0,0E+00","module":"A5"},{"value":"2,72E-05","module":"B6"},{"value":"0,0E+00","module":"C1"},{"value":"8,58E-08","module":"C2"},{"value":"1,47E-07","module":"C3"},{"value":"8,25E-08","module":"C4"},{"value":"-9,21E-07","module":"D"}]}],"end_of_life_flow":[{"parameter":"CRU","unit":"kg","values":[{"value":"0,0E+00","module":"A1"},{"value":"0,0E+00","module":"A2"},{"value":"0,0E+00","module":"A3"},{"value":"0,0E+00","module":"A4"},{"value":"0,0E+00","module":"A5"},{"value":"0,0E+00","module":"B6"},{"value":"0,0E+00","module":"C1"},{"value":"0,0E+00","module":"C2"},{"value":"0,0E+00","module":"C3"},{"value":"0,0E+00","module":"C4"},{"value":"0,0E+00","module":"D"}]},{"parameter":"MFR","unit":"kg","values":[{"value":"0,0E+00","module":"A1"},{"value":"0,0E+00","module":"A2"},{"value":"1,21E-02","module":"A3"},{"value":"0,0E+00","module":"A4"},{"value":"1,17E-07","module":"A5"},{"value":"0,0E+00","module":"B6"},{"value":"0,0E+00","module":"C1"},{"value":"0,0E+00","module":"C2"},{"value":"1,80E-02","module":"C3"},{"value":"2,81E-06","module":"C4"},{"value":"-7,26E-04","module":"D"}]},{"parameter":"MER","unit":"kg","values":[{"value":"0,0E+00","module":"A1"},{"value":"0,0E+00","module":"A2"},{"value":"1,43E-02","module":"A3"},{"value":"0,0E+00","module":"A4"},{"value":"4,96E-03","module":"A5"},{"value":"0,0E+00","module":"B6"},{"value":"0,0E+00","module":"C1"},{"value":"0,0E+00","module":"C2"},{"value":"1,50E-02","module":"C3"},{"value":"1,12E-07","module":"C4"},{"value":"-9,56E-05","module":"D"}]},{"parameter":"EEE","unit":"MJ","values":[{"value":"0,0E+00","module":"A1"},{"value":"0,0E+00","module":"A2"},{"value":"8,73E-03","module":"A3"},{"value":"0,0E+00","module":"A4"},{"value":"3,45E-03","module":"A5"},{"value":"0,0E+00","module":"B6"},{"value":"0,0E+00","module":"C1"},{"value":"0,0E+00","module":"C2"},{"value":"3,98E-02","module":"C3"},{"value":"3,78E-06","module":"C4"},{"value":"-2,34E-04","module":"D"}]},{"parameter":"EET","unit":"MJ","values":[{"value":"0,0E+00","module":"A1"},{"value":"0,0E+00","module":"A2"},{"value":"1,32E-01","module":"A3"},{"value":"0,0E+00","module":"A4"},{"value":"5,22E-02","module":"A5"},{"value":"0,0E+00","module":"B6"},{"value":"0,0E+00","module":"C1"},{"value":"0,0E+00","module":"C2"},{"value":"6,03E-01","module":"C3"},{"value":"5,71E-05","module":"C4"},{"value":"-3,54E-03","module":"D"}]}]}