{"product_name":"Lavkarbonbetong B30 M60 D22","epd_id":"NEPD-4137-3361","compliance":["EN 15804+A2","ISO 14025","ISO 21930"],"producer_name":"Ribe Betong AS","environmental_impact":[{"parameter":"GWP-total","unit":"kg CO2-eq.","values":[{"value":"1,83E+02","module":"A1"},{"value":"8,86E+00","module":"A2"},{"value":"5,71E-01","module":"A3"},{"value":"3,13E+00","module":"A4"},{"value":"9,58E+00","module":"C1"},{"value":"1,77E+01","module":"C2"},{"value":"1,17E+00","module":"C3"},{"value":"3,28E+00","module":"C4"},{"value":"-3,80E+00","module":"D"}]},{"parameter":"GWP-fossil","unit":"kg CO2-eq.","values":[{"value":"1,82E+02","module":"A1"},{"value":"8,85E+00","module":"A2"},{"value":"5,54E-01","module":"A3"},{"value":"3,13E+00","module":"A4"},{"value":"9,58E+00","module":"C1"},{"value":"1,77E+01","module":"C2"},{"value":"1,16E+00","module":"C3"},{"value":"3,28E+00","module":"C4"},{"value":"-3,73E+00","module":"D"}]},{"parameter":"GWP-biogenic","unit":"kg CO2-eq.","values":[{"value":"1,14E-01","module":"A1"},{"value":"3,47E-03","module":"A2"},{"value":"1,57E-02","module":"A3"},{"value":"1,34E-03","module":"A4"},{"value":"1,80E-03","module":"C1"},{"value":"7,59E-03","module":"C2"},{"value":"9,99E-03","module":"C3"},{"value":"2,79E-03","module":"C4"},{"value":"-7,44E-02","module":"D"}]},{"parameter":"GWP-luluc","unit":"kg CO2-eq.","values":[{"value":"1,46E-02","module":"A1"},{"value":"2,81E-03","module":"A2"},{"value":"6,75E-04","module":"A3"},{"value":"9,53E-04","module":"A4"},{"value":"7,55E-04","module":"C1"},{"value":"5,40E-03","module":"C2"},{"value":"1,60E-03","module":"C3"},{"value":"6,43E-04","module":"C4"},{"value":"-2,52E-03","module":"D"}]},{"parameter":"ODP","unit":"kg CFC 11-eq.","values":[{"value":"2,15E-06","module":"A1"},{"value":"2,07E-06","module":"A2"},{"value":"1,61E-07","module":"A3"},{"value":"7,54E-07","module":"A4"},{"value":"2,07E-06","module":"C1"},{"value":"4,27E-06","module":"C2"},{"value":"2,28E-07","module":"C3"},{"value":"1,60E-06","module":"C4"},{"value":"-6,79E-07","module":"D"}]},{"parameter":"AP","unit":"mol H+-eq.","values":[{"value":"2,69E-01","module":"A1"},{"value":"6,72E-02","module":"A2"},{"value":"4,34E-03","module":"A3"},{"value":"1,01E-02","module":"A4"},{"value":"1,00E-01","module":"C1"},{"value":"5,71E-02","module":"C2"},{"value":"9,36E-03","module":"C3"},{"value":"3,20E-02","module":"C4"},{"value":"-3,36E-02","module":"D"}]},{"parameter":"POCP","unit":"kg NMVOC-eq.","values":[{"value":"2,21E-01","module":"A1"},{"value":"5,12E-02","module":"A2"},{"value":"4,11E-03","module":"A3"},{"value":"9,66E-03","module":"A4"},{"value":"1,33E-01","module":"C1"},{"value":"5,47E-02","module":"C2"},{"value":"8,46E-03","module":"C3"},{"value":"3,78E-02","module":"C4"},{"value":"-3,61E-02","module":"D"}]},{"parameter":"ADPE","unit":"kg Sb-eq.","values":[{"value":"5,10E-04","module":"A1"},{"value":"1,38E-04","module":"A2"},{"value":"1,37E-05","module":"A3"},{"value":"5,57E-05","module":"A4"},{"value":"1,47E-05","module":"C1"},{"value":"3,16E-04","module":"C2"},{"value":"1,47E-05","module":"C3"},{"value":"2,90E-05","module":"C4"},{"value":"-3,31E-04","module":"D"}]},{"parameter":"ADPF","unit":"MJ","values":[{"value":"4,38E+02","module":"A1"},{"value":"1,39E+02","module":"A2"},{"value":"1,27E+01","module":"A3"},{"value":"5,08E+01","module":"A4"},{"value":"1,32E+02","module":"C1"},{"value":"2,88E+02","module":"C2"},{"value":"3,59E+01","module":"C3"},{"value":"1,06E+02","module":"C4"},{"value":"-6,31E+01","module":"D"}]},{"parameter":"WDP","unit":"m3 world-eq.","values":[{"value":"5,84E+03","module":"A1"},{"value":"9,65E+01","module":"A2"},{"value":"3,18E+02","module":"A3"},{"value":"3,90E+01","module":"A4"},{"value":"2,80E+01","module":"C1"},{"value":"2,21E+02","module":"C2"},{"value":"3,96E+03","module":"C3"},{"value":"2,23E+02","module":"C4"},{"value":"-2,96E+03","module":"D"}]},{"parameter":"EP-freshwater","unit":"kg P-eq.","values":[{"value":"3,67E-01","module":"A1"},{"value":"6,30E-05","module":"A2"},{"value":"1,76E-05","module":"A3"},{"value":"2,49E-05","module":"A4"},{"value":"3,49E-05","module":"C1"},{"value":"1,41E-04","module":"C2"},{"value":"7,31E-05","module":"C3"},{"value":"2,45E-05","module":"C4"},{"value":"-9,91E-05","module":"D"}]},{"parameter":"EP-marine","unit":"kg N-eq.","values":[{"value":"7,43E-02","module":"A1"},{"value":"1,49E-02","module":"A2"},{"value":"1,30E-03","module":"A3"},{"value":"2,21E-03","module":"A4"},{"value":"4,42E-02","module":"C1"},{"value":"1,25E-02","module":"C2"},{"value":"2,74E-03","module":"C3"},{"value":"1,20E-02","module":"C4"},{"value":"-1,16E-02","module":"D"}]},{"parameter":"EP-terrestrial","unit":"mol N-eq.","values":[{"value":"9,39E-01","module":"A1"},{"value":"1,68E-01","module":"A2"},{"value":"1,43E-02","module":"A3"},{"value":"2,46E-02","module":"A4"},{"value":"4,79E-01","module":"C1"},{"value":"1,39E-01","module":"C2"},{"value":"3,16E-02","module":"C3"},{"value":"1,32E-01","module":"C4"},{"value":"-1,37E-01","module":"D"}]},{"parameter":"GWP-IOBC","unit":"kg CO2-eq.","values":[{"value":"1,81E+02","module":"A1"},{"value":"8,86E+00","module":"A2"},{"value":"2,06E-01","module":"A3"},{"value":"3,13E+00","module":"A4"},{"value":"1,29E+04","module":"C1"},{"value":"1,77E+01","module":"C2"},{"value":"0,0E+00","module":"C3"},{"value":"0,0E+00","module":"C4"},{"value":"-3,99E+00","module":"D"}]}],"additional_environmental_impact":[{"parameter":"PM","unit":"disease incidence","values":[{"value":"1,76E-06","module":"A1"},{"value":"6,81E-07","module":"A2"},{"value":"7,28E-08","module":"A3"},{"value":"2,87E-07","module":"A4"},{"value":"1,21E-05","module":"C1"},{"value":"1,63E-06","module":"C2"},{"value":"1,50E-07","module":"C3"},{"value":"6,82E-07","module":"C4"},{"value":"-7,15E-07","module":"D"}]},{"parameter":"ETP-fw","unit":"CTUe","values":[{"value":"4,29E+03","module":"A1"},{"value":"9,77E+01","module":"A2"},{"value":"1,38E+01","module":"A3"},{"value":"3,72E+01","module":"A4"},{"value":"7,21E+01","module":"C1"},{"value":"2,11E+02","module":"C2"},{"value":"2,54E+01","module":"C3"},{"value":"5,24E+01","module":"C4"},{"value":"-6,49E+01","module":"D"}]},{"parameter":"HTP-c","unit":"CTUh","values":[{"value":"7,92E-09","module":"A1"},{"value":"0,0E+00","module":"A2"},{"value":"7,51E-10","module":"A3"},{"value":"0,0E+00","module":"A4"},{"value":"2,39E-09","module":"C1"},{"value":"0,0E+00","module":"C2"},{"value":"1,63E-09","module":"C3"},{"value":"1,53E-09","module":"C4"},{"value":"-3,26E-09","module":"D"}]},{"parameter":"HTP-nc","unit":"CTUh","values":[{"value":"2,06E-07","module":"A1"},{"value":"8,51E-08","module":"A2"},{"value":"1,67E-08","module":"A3"},{"value":"3,59E-08","module":"A4"},{"value":"6,70E-08","module":"C1"},{"value":"2,04E-07","module":"C2"},{"value":"2,28E-08","module":"C3"},{"value":"3,06E-08","module":"C4"},{"value":"-7,98E-08","module":"D"}]},{"parameter":"SQP","unit":"unitless","values":[{"value":"-9,94E+01","module":"A1"},{"value":"1,40E+02","module":"A2"},{"value":"3,61E+01","module":"A3"},{"value":"5,82E+01","module":"A4"},{"value":"1,60E+01","module":"C1"},{"value":"3,30E+02","module":"C2"},{"value":"2,03E+01","module":"C3"},{"value":"3,86E+02","module":"C4"},{"value":"1,43E+02","module":"D"}]},{"parameter":"IRP","unit":"kBq U235-eq.","values":[{"value":"1,29E+00","module":"A1"},{"value":"6,07E-01","module":"A2"},{"value":"8,03E-02","module":"A3"},{"value":"2,22E-01","module":"A4"},{"value":"5,75E-01","module":"C1"},{"value":"1,26E+00","module":"C2"},{"value":"6,02E-01","module":"C3"},{"value":"4,60E-01","module":"C4"},{"value":"-5,79E-01","module":"D"}]}],"resource_use":[{"parameter":"PERE","unit":"MJ","values":[{"value":"1,94E+02","module":"A1"},{"value":"1,61E+00","module":"A2"},{"value":"2,05E+01","module":"A3"},{"value":"6,39E-01","module":"A4"},{"value":"7,18E-01","module":"C1"},{"value":"3,62E+00","module":"C2"},{"value":"1,85E+01","module":"C3"},{"value":"1,63E+00","module":"C4"},{"value":"-1,48E+01","module":"D"}]},{"parameter":"PERM","unit":"MJ","values":[{"value":"8,72E-02","module":"A1"},{"value":"0,0E+00","module":"A2"},{"value":"0,0E+00","module":"A3"},{"value":"0,0E+00","module":"A4"},{"value":"0,0E+00","module":"C1"},{"value":"0,0E+00","module":"C2"},{"value":"0,0E+00","module":"C3"},{"value":"0,0E+00","module":"C4"},{"value":"0,0E+00","module":"D"}]},{"parameter":"PERT","unit":"MJ","values":[{"value":"1,94E+02","module":"A1"},{"value":"1,61E+00","module":"A2"},{"value":"2,05E+01","module":"A3"},{"value":"6,39E-01","module":"A4"},{"value":"7,18E-01","module":"C1"},{"value":"3,62E+00","module":"C2"},{"value":"1,85E+01","module":"C3"},{"value":"1,63E+00","module":"C4"},{"value":"-1,48E+01","module":"D"}]},{"parameter":"PENRE","unit":"MJ","values":[{"value":"4,18E+02","module":"A1"},{"value":"1,39E+02","module":"A2"},{"value":"1,27E+01","module":"A3"},{"value":"5,08E+01","module":"A4"},{"value":"1,32E+02","module":"C1"},{"value":"2,88E+02","module":"C2"},{"value":"3,59E+01","module":"C3"},{"value":"1,06E+02","module":"C4"},{"value":"-6,66E+01","module":"D"}]},{"parameter":"PENRM","unit":"MJ","values":[{"value":"1,27E-01","module":"A1"},{"value":"0,0E+00","module":"A2"},{"value":"0,0E+00","module":"A3"},{"value":"0,0E+00","module":"A4"},{"value":"0,0E+00","module":"C1"},{"value":"0,0E+00","module":"C2"},{"value":"0,0E+00","module":"C3"},{"value":"0,0E+00","module":"C4"},{"value":"0,0E+00","module":"D"}]},{"parameter":"PENRT","unit":"MJ","values":[{"value":"4,18E+02","module":"A1"},{"value":"1,39E+02","module":"A2"},{"value":"1,27E+01","module":"A3"},{"value":"5,08E+01","module":"A4"},{"value":"1,32E+02","module":"C1"},{"value":"2,88E+02","module":"C2"},{"value":"3,59E+01","module":"C3"},{"value":"1,06E+02","module":"C4"},{"value":"-6,66E+01","module":"D"}]},{"parameter":"SM","unit":"kg","values":[{"value":"5,43E+00","module":"A1"},{"value":"0,0E+00","module":"A2"},{"value":"3,63E-03","module":"A3"},{"value":"0,0E+00","module":"A4"},{"value":"6,48E-02","module":"C1"},{"value":"0,0E+00","module":"C2"},{"value":"3,09E-02","module":"C3"},{"value":"2,79E-02","module":"C4"},{"value":"-1,28E-01","module":"D"}]},{"parameter":"RSF","unit":"MJ","values":[{"value":"2,76E+02","module":"A1"},{"value":"5,65E-02","module":"A2"},{"value":"3,53E-02","module":"A3"},{"value":"2,24E-02","module":"A4"},{"value":"1,75E-02","module":"C1"},{"value":"1,27E-01","module":"C2"},{"value":"3,74E-01","module":"C3"},{"value":"3,37E-02","module":"C4"},{"value":"-3,02E-01","module":"D"}]},{"parameter":"NRSF","unit":"MJ","values":[{"value":"3,93E+02","module":"A1"},{"value":"2,02E-01","module":"A2"},{"value":"6,47E-02","module":"A3"},{"value":"7,49E-02","module":"A4"},{"value":"-2,63E-01","module":"C1"},{"value":"4,25E-01","module":"C2"},{"value":"-2,32E-02","module":"C3"},{"value":"9,68E-02","module":"C4"},{"value":"-3,10E-01","module":"D"}]},{"parameter":"FW","unit":"m3","values":[{"value":"4,12E+00","module":"A1"},{"value":"1,42E-02","module":"A2"},{"value":"4,19E-01","module":"A3"},{"value":"5,78E-03","module":"A4"},{"value":"6,79E-03","module":"C1"},{"value":"3,28E-02","module":"C2"},{"value":"6,15E-02","module":"C3"},{"value":"1,26E-01","module":"C4"},{"value":"-2,32E+00","module":"D"}]}],"end_of_life_waste":[{"parameter":"HWD","unit":"kg","values":[{"value":"4,05E-02","module":"A1"},{"value":"7,18E-03","module":"A2"},{"value":"2,49E-02","module":"A3"},{"value":"2,78E-03","module":"A4"},{"value":"3,88E-03","module":"C1"},{"value":"1,58E-02","module":"C2"},{"value":"3,59E-03","module":"C3"},{"value":"3,20E-03","module":"C4"},{"value":"-1,52E-02","module":"D"}]},{"parameter":"NHWD","unit":"kg","values":[{"value":"1,95E+00","module":"A1"},{"value":"1,05E+01","module":"A2"},{"value":"6,92E+01","module":"A3"},{"value":"4,42E+00","module":"A4"},{"value":"1,56E-01","module":"C1"},{"value":"2,50E+01","module":"C2"},{"value":"1,13E-01","module":"C3"},{"value":"7,66E+02","module":"C4"},{"value":"-4,61E-01","module":"D"}]},{"parameter":"RWD","unit":"kg","values":[{"value":"1,92E-03","module":"A1"},{"value":"9,53E-04","module":"A2"},{"value":"8,82E-05","module":"A3"},{"value":"3,47E-04","module":"A4"},{"value":"9,16E-04","module":"C1"},{"value":"1,97E-03","module":"C2"},{"value":"3,80E-04","module":"C3"},{"value":"7,21E-04","module":"C4"},{"value":"-5,00E-04","module":"D"}]}],"end_of_life_flow":[{"parameter":"CRU","unit":"kg","values":[{"value":"0,0E+00","module":"A1"},{"value":"0,0E+00","module":"A2"},{"value":"0,0E+00","module":"A3"},{"value":"0,0E+00","module":"A4"},{"value":"0,0E+00","module":"C1"},{"value":"0,0E+00","module":"C2"},{"value":"0,0E+00","module":"C3"},{"value":"0,0E+00","module":"C4"},{"value":"0,0E+00","module":"D"}]},{"parameter":"MFR","unit":"kg","values":[{"value":"1,52E-02","module":"A1"},{"value":"0,0E+00","module":"A2"},{"value":"3,88E-02","module":"A3"},{"value":"0,0E+00","module":"A4"},{"value":"6,36E-02","module":"C1"},{"value":"0,0E+00","module":"C2"},{"value":"1,63E+03","module":"C3"},{"value":"2,59E-02","module":"C4"},{"value":"-2,99E-03","module":"D"}]},{"parameter":"MER","unit":"kg","values":[{"value":"1,30E-01","module":"A1"},{"value":"0,0E+00","module":"A2"},{"value":"3,11E-05","module":"A3"},{"value":"0,0E+00","module":"A4"},{"value":"1,97E-04","module":"C1"},{"value":"0,0E+00","module":"C2"},{"value":"3,75E-03","module":"C3"},{"value":"3,35E-04","module":"C4"},{"value":"-1,12E-01","module":"D"}]},{"parameter":"EEE","unit":"MJ","values":[{"value":"3,28E-02","module":"A1"},{"value":"0,0E+00","module":"A2"},{"value":"7,26E-02","module":"A3"},{"value":"0,0E+00","module":"A4"},{"value":"6,76E-04","module":"C1"},{"value":"0,0E+00","module":"C2"},{"value":"6,43E-03","module":"C3"},{"value":"2,45E-03","module":"C4"},{"value":"-2,70E-02","module":"D"}]},{"parameter":"EET","unit":"MJ","values":[{"value":"4,97E-01","module":"A1"},{"value":"0,0E+00","module":"A2"},{"value":"1,10E+00","module":"A3"},{"value":"0,0E+00","module":"A4"},{"value":"1,02E-02","module":"C1"},{"value":"0,0E+00","module":"C2"},{"value":"9,72E-02","module":"C3"},{"value":"3,70E-02","module":"C4"},{"value":"-4,08E-01","module":"D"}]}]}