{"product_name":"Lavutslipps b\u00e5ndplater.","epd_id":"NEPD-7806-7480","compliance":["EN 15804+A2","ISO 14025","ISO 21930"],"producer_name":"Stene St\u00e5l Produkter AS","environmental_impact":[{"parameter":"GWP-total","unit":"kg CO2-eq.","values":[{"value":"1,45E+00","module":"A1-A3"},{"value":"3,27E-02","module":"A4"},{"value":"0,0E+00","module":"C1"},{"value":"1,63E-02","module":"C2"},{"value":"6,09E-03","module":"C3"},{"value":"1,06E-03","module":"C4"},{"value":"-1,04E-01","module":"D"}]},{"parameter":"GWP-fossil","unit":"kg CO2-eq.","values":[{"value":"1,44E+00","module":"A1-A3"},{"value":"3,27E-02","module":"A4"},{"value":"0,0E+00","module":"C1"},{"value":"1,63E-02","module":"C2"},{"value":"6,06E-03","module":"C3"},{"value":"1,06E-03","module":"C4"},{"value":"-1,04E-01","module":"D"}]},{"parameter":"GWP-biogenic","unit":"kg CO2-eq.","values":[{"value":"1,00E-03","module":"A1-A3"},{"value":"1,35E-05","module":"A4"},{"value":"0,0E+00","module":"C1"},{"value":"6,76E-06","module":"C2"},{"value":"3,03E-05","module":"C3"},{"value":"6,51E-07","module":"C4"},{"value":"-5,75E-05","module":"D"}]},{"parameter":"GWP-luluc","unit":"kg CO2-eq.","values":[{"value":"5,38E-03","module":"A1-A3"},{"value":"1,16E-05","module":"A4"},{"value":"0,0E+00","module":"C1"},{"value":"5,81E-06","module":"C2"},{"value":"1,70E-06","module":"C3"},{"value":"1,53E-07","module":"C4"},{"value":"-4,67E-05","module":"D"}]},{"parameter":"ODP","unit":"kg CFC 11-eq.","values":[{"value":"1,65E-08","module":"A1-A3"},{"value":"7,40E-09","module":"A4"},{"value":"0,0E+00","module":"C1"},{"value":"3,70E-09","module":"C2"},{"value":"8,63E-10","module":"C3"},{"value":"2,39E-10","module":"C4"},{"value":"-2,56E-08","module":"D"}]},{"parameter":"AP","unit":"mol H+-eq.","values":[{"value":"1,08E-02","module":"A1-A3"},{"value":"9,39E-05","module":"A4"},{"value":"0,0E+00","module":"C1"},{"value":"4,69E-05","module":"C2"},{"value":"1,10E-05","module":"C3"},{"value":"6,23E-06","module":"C4"},{"value":"-5,18E-04","module":"D"}]},{"parameter":"POCP","unit":"kg NMVOC-eq.","values":[{"value":"5,75E-03","module":"A1-A3"},{"value":"7,96E-05","module":"A4"},{"value":"0,0E+00","module":"C1"},{"value":"3,98E-05","module":"C2"},{"value":"7,18E-06","module":"C3"},{"value":"6,82E-06","module":"C4"},{"value":"-5,22E-04","module":"D"}]},{"parameter":"ADPE","unit":"kg Sb-eq.","values":[{"value":"1,42E-06","module":"A1-A3"},{"value":"9,02E-07","module":"A4"},{"value":"0,0E+00","module":"C1"},{"value":"4,51E-07","module":"C2"},{"value":"2,91E-08","module":"C3"},{"value":"5,14E-09","module":"C4"},{"value":"-1,80E-06","module":"D"}]},{"parameter":"ADPF","unit":"MJ","values":[{"value":"1,49E+01","module":"A1-A3"},{"value":"4,94E-01","module":"A4"},{"value":"0,0E+00","module":"C1"},{"value":"2,47E-01","module":"C2"},{"value":"4,22E-02","module":"C3"},{"value":"1,71E-02","module":"C4"},{"value":"-8,77E-01","module":"D"}]},{"parameter":"WDP","unit":"m3 world-eq.","values":[{"value":"2,81E+00","module":"A1-A3"},{"value":"4,78E-01","module":"A4"},{"value":"0,0E+00","module":"C1"},{"value":"2,39E-01","module":"C2"},{"value":"1,73E-01","module":"C3"},{"value":"9,62E-02","module":"C4"},{"value":"5,40E+00","module":"D"}]},{"parameter":"EP-freshwater","unit":"kg P-eq.","values":[{"value":"2,87E-06","module":"A1-A3"},{"value":"2,61E-07","module":"A4"},{"value":"0,0E+00","module":"C1"},{"value":"1,31E-07","module":"C2"},{"value":"4,66E-08","module":"C3"},{"value":"1,22E-08","module":"C4"},{"value":"-6,41E-06","module":"D"}]},{"parameter":"EP-marine","unit":"kg N-eq.","values":[{"value":"1,95E-03","module":"A1-A3"},{"value":"1,86E-05","module":"A4"},{"value":"0,0E+00","module":"C1"},{"value":"9,29E-06","module":"C2"},{"value":"1,88E-06","module":"C3"},{"value":"2,21E-06","module":"C4"},{"value":"-1,07E-04","module":"D"}]},{"parameter":"EP-terrestrial","unit":"mol N-eq.","values":[{"value":"2,07E-02","module":"A1-A3"},{"value":"2,08E-04","module":"A4"},{"value":"0,0E+00","module":"C1"},{"value":"1,04E-04","module":"C2"},{"value":"2,13E-05","module":"C3"},{"value":"2,50E-05","module":"C4"},{"value":"-1,10E-03","module":"D"}]},{"parameter":"GWP-IOBC","unit":"kg CO2-eq.","values":[{"value":"1,45E+00","module":"A1-A3"},{"value":"3,27E-02","module":"A4"},{"value":"0,0E+00","module":"C1"},{"value":"1,63E-02","module":"C2"},{"value":"6,09E-03","module":"C3"},{"value":"1,06E-03","module":"C4"},{"value":"-1,56E-01","module":"D"}]}],"additional_environmental_impact":[{"parameter":"PM","unit":"disease incidence","values":[{"value":"1,03E-07","module":"A1-A3"},{"value":"2,00E-09","module":"A4"},{"value":"0,0E+00","module":"C1"},{"value":"1,00E-09","module":"C2"},{"value":"1,92E-10","module":"C3"},{"value":"1,31E-10","module":"C4"},{"value":"-8,65E-09","module":"D"}]},{"parameter":"ETP-fw","unit":"CTUe","values":[{"value":"1,22E+00","module":"A1-A3"},{"value":"3,66E-01","module":"A4"},{"value":"0,0E+00","module":"C1"},{"value":"1,83E-01","module":"C2"},{"value":"1,25E-01","module":"C3"},{"value":"1,77E-02","module":"C4"},{"value":"-5,81E+00","module":"D"}]},{"parameter":"HTP-c","unit":"CTUh","values":[{"value":"7,08E-10","module":"A1-A3"},{"value":"0,0E+00","module":"A4"},{"value":"0,0E+00","module":"C1"},{"value":"0,0E+00","module":"C2"},{"value":"1,00E-12","module":"C3"},{"value":"1,00E-12","module":"C4"},{"value":"-5,01E-10","module":"D"}]},{"parameter":"HTP-nc","unit":"CTUh","values":[{"value":"1,33E-08","module":"A1-A3"},{"value":"4,00E-10","module":"A4"},{"value":"0,0E+00","module":"C1"},{"value":"2,00E-10","module":"C2"},{"value":"4,30E-11","module":"C3"},{"value":"2,60E-11","module":"C4"},{"value":"1,09E-08","module":"D"}]},{"parameter":"SQP","unit":"unitless","values":[{"value":"1,28E+00","module":"A1-A3"},{"value":"3,46E-01","module":"A4"},{"value":"0,0E+00","module":"C1"},{"value":"1,73E-01","module":"C2"},{"value":"2,04E-02","module":"C3"},{"value":"5,84E-02","module":"C4"},{"value":"-6,56E-02","module":"D"}]},{"parameter":"IRP","unit":"kBq U235-eq.","values":[{"value":"1,30E-02","module":"A1-A3"},{"value":"2,16E-03","module":"A4"},{"value":"0,0E+00","module":"C1"},{"value":"1,08E-03","module":"C2"},{"value":"1,99E-04","module":"C3"},{"value":"7,74E-05","module":"C4"},{"value":"3,74E-04","module":"D"}]}],"resource_use":[{"parameter":"PERE","unit":"MJ","values":[{"value":"2,01E+00","module":"A1-A3"},{"value":"7,07E-03","module":"A4"},{"value":"0,0E+00","module":"C1"},{"value":"3,54E-03","module":"C2"},{"value":"8,82E-03","module":"C3"},{"value":"5,58E-04","module":"C4"},{"value":"-7,12E-02","module":"D"}]},{"parameter":"PERM","unit":"MJ","values":[{"value":"0,0E+00","module":"A1-A3"},{"value":"0,0E+00","module":"A4"},{"value":"0,0E+00","module":"C1"},{"value":"0,0E+00","module":"C2"},{"value":"0,0E+00","module":"C3"},{"value":"0,0E+00","module":"C4"},{"value":"0,0E+00","module":"D"}]},{"parameter":"PERT","unit":"MJ","values":[{"value":"2,01E+00","module":"A1-A3"},{"value":"7,07E-03","module":"A4"},{"value":"0,0E+00","module":"C1"},{"value":"3,54E-03","module":"C2"},{"value":"8,82E-03","module":"C3"},{"value":"5,58E-04","module":"C4"},{"value":"-7,12E-02","module":"D"}]},{"parameter":"PENRE","unit":"MJ","values":[{"value":"1,50E+01","module":"A1-A3"},{"value":"4,94E-01","module":"A4"},{"value":"0,0E+00","module":"C1"},{"value":"2,47E-01","module":"C2"},{"value":"4,22E-02","module":"C3"},{"value":"1,71E-02","module":"C4"},{"value":"-8,77E-01","module":"D"}]},{"parameter":"PENRM","unit":"MJ","values":[{"value":"0,0E+00","module":"A1-A3"},{"value":"0,0E+00","module":"A4"},{"value":"0,0E+00","module":"C1"},{"value":"0,0E+00","module":"C2"},{"value":"0,0E+00","module":"C3"},{"value":"0,0E+00","module":"C4"},{"value":"0,0E+00","module":"D"}]},{"parameter":"PENRT","unit":"MJ","values":[{"value":"1,50E+01","module":"A1-A3"},{"value":"4,94E-01","module":"A4"},{"value":"0,0E+00","module":"C1"},{"value":"2,47E-01","module":"C2"},{"value":"4,22E-02","module":"C3"},{"value":"1,71E-02","module":"C4"},{"value":"-8,77E-01","module":"D"}]},{"parameter":"SM","unit":"kg","values":[{"value":"8,03E-01","module":"A1-A3"},{"value":"0,0E+00","module":"A4"},{"value":"0,0E+00","module":"C1"},{"value":"0,0E+00","module":"C2"},{"value":"0,0E+00","module":"C3"},{"value":"0,0E+00","module":"C4"},{"value":"0,0E+00","module":"D"}]},{"parameter":"RSF","unit":"MJ","values":[{"value":"7,39E-04","module":"A1-A3"},{"value":"2,53E-04","module":"A4"},{"value":"0,0E+00","module":"C1"},{"value":"1,26E-04","module":"C2"},{"value":"1,84E-04","module":"C3"},{"value":"1,29E-05","module":"C4"},{"value":"3,76E-03","module":"D"}]},{"parameter":"NRSF","unit":"MJ","values":[{"value":"2,88E-03","module":"A1-A3"},{"value":"9,04E-04","module":"A4"},{"value":"0,0E+00","module":"C1"},{"value":"4,52E-04","module":"C2"},{"value":"0,0E+00","module":"C3"},{"value":"6,67E-05","module":"C4"},{"value":"1,10E-01","module":"D"}]},{"parameter":"FW","unit":"m3","values":[{"value":"2,27E-01","module":"A1-A3"},{"value":"5,28E-05","module":"A4"},{"value":"0,0E+00","module":"C1"},{"value":"2,64E-05","module":"C2"},{"value":"1,75E-05","module":"C3"},{"value":"2,13E-05","module":"C4"},{"value":"-2,19E-04","module":"D"}]}],"end_of_life_waste":[{"parameter":"HWD","unit":"kg","values":[{"value":"1,79E-04","module":"A1-A3"},{"value":"2,55E-05","module":"A4"},{"value":"0,0E+00","module":"C1"},{"value":"1,27E-05","module":"C2"},{"value":"0,0E+00","module":"C3"},{"value":"0,0E+00","module":"C4"},{"value":"-5,42E-04","module":"D"}]},{"parameter":"NHWD","unit":"kg","values":[{"value":"9,15E-02","module":"A1-A3"},{"value":"2,40E-02","module":"A4"},{"value":"0,0E+00","module":"C1"},{"value":"1,20E-02","module":"C2"},{"value":"0,0E+00","module":"C3"},{"value":"1,02E-01","module":"C4"},{"value":"-4,26E-02","module":"D"}]},{"parameter":"RWD","unit":"kg","values":[{"value":"7,58E-05","module":"A1-A3"},{"value":"3,36E-06","module":"A4"},{"value":"0,0E+00","module":"C1"},{"value":"1,68E-06","module":"C2"},{"value":"0,0E+00","module":"C3"},{"value":"0,0E+00","module":"C4"},{"value":"2,87E-07","module":"D"}]}],"end_of_life_flow":[{"parameter":"CRU","unit":"kg","values":[{"value":"0,0E+00","module":"A1-A3"},{"value":"0,0E+00","module":"A4"},{"value":"0,0E+00","module":"C1"},{"value":"0,0E+00","module":"C2"},{"value":"0,0E+00","module":"C3"},{"value":"0,0E+00","module":"C4"},{"value":"0,0E+00","module":"D"}]},{"parameter":"MFR","unit":"kg","values":[{"value":"0,0E+00","module":"A1-A3"},{"value":"0,0E+00","module":"A4"},{"value":"0,0E+00","module":"C1"},{"value":"0,0E+00","module":"C2"},{"value":"8,97E-01","module":"C3"},{"value":"0,0E+00","module":"C4"},{"value":"0,0E+00","module":"D"}]},{"parameter":"MER","unit":"kg","values":[{"value":"0,0E+00","module":"A1-A3"},{"value":"0,0E+00","module":"A4"},{"value":"0,0E+00","module":"C1"},{"value":"0,0E+00","module":"C2"},{"value":"3,00E-03","module":"C3"},{"value":"0,0E+00","module":"C4"},{"value":"0,0E+00","module":"D"}]},{"parameter":"EEE","unit":"MJ","values":[{"value":"0,0E+00","module":"A1-A3"},{"value":"0,0E+00","module":"A4"},{"value":"0,0E+00","module":"C1"},{"value":"0,0E+00","module":"C2"},{"value":"3,48E-06","module":"C3"},{"value":"0,0E+00","module":"C4"},{"value":"0,0E+00","module":"D"}]},{"parameter":"EET","unit":"MJ","values":[{"value":"0,0E+00","module":"A1-A3"},{"value":"0,0E+00","module":"A4"},{"value":"0,0E+00","module":"C1"},{"value":"0,0E+00","module":"C2"},{"value":"5,27E-05","module":"C3"},{"value":"0,0E+00","module":"C4"},{"value":"0,0E+00","module":"D"}]}]}