{"product_name":"Leca\u00ae 10-20 Coat, Leca Denmark","epd_id":"NEPD-7605-6985","compliance":["EN 15804+A2","ISO 14025","ISO 21930"],"producer_name":"Leca International","environmental_impact":[{"parameter":"GWP-total","unit":"kg CO2-eq.","values":[{"value":"2,13E+00","module":"A1"},{"value":"1,60E+00","module":"A2"},{"value":"3,83E+01","module":"A3"},{"value":"1,07E+00","module":"A4"},{"value":"1,27E+00","module":"A5"},{"value":"8,67E-01","module":"C1"},{"value":"2,04E+00","module":"C2"},{"value":"0,0E+00","module":"C3"},{"value":"5,03E-01","module":"C4"},{"value":"-4,62E+01","module":"D"}]},{"parameter":"GWP-fossil","unit":"kg CO2-eq.","values":[{"value":"2,17E+00","module":"A1"},{"value":"1,60E+00","module":"A2"},{"value":"3,72E+01","module":"A3"},{"value":"1,07E+00","module":"A4"},{"value":"1,27E+00","module":"A5"},{"value":"8,67E-01","module":"C1"},{"value":"2,04E+00","module":"C2"},{"value":"0,0E+00","module":"C3"},{"value":"5,02E-01","module":"C4"},{"value":"-4,60E+01","module":"D"}]},{"parameter":"GWP-biogenic","unit":"kg CO2-eq.","values":[{"value":"-1,05E-01","module":"A1"},{"value":"6,62E-04","module":"A2"},{"value":"1,10E+00","module":"A3"},{"value":"4,57E-04","module":"A4"},{"value":"2,39E-04","module":"A5"},{"value":"1,61E-04","module":"C1"},{"value":"8,33E-04","module":"C2"},{"value":"0,0E+00","module":"C3"},{"value":"5,87E-04","module":"C4"},{"value":"-1,13E-01","module":"D"}]},{"parameter":"GWP-luluc","unit":"kg CO2-eq.","values":[{"value":"6,60E-02","module":"A1"},{"value":"5,69E-04","module":"A2"},{"value":"6,73E-03","module":"A3"},{"value":"3,25E-04","module":"A4"},{"value":"9,96E-05","module":"A5"},{"value":"6,79E-05","module":"C1"},{"value":"7,14E-04","module":"C2"},{"value":"0,0E+00","module":"C3"},{"value":"1,23E-04","module":"C4"},{"value":"-1,80E-02","module":"D"}]},{"parameter":"ODP","unit":"kg CFC 11-eq.","values":[{"value":"8,48E-07","module":"A1"},{"value":"3,62E-07","module":"A2"},{"value":"8,22E-07","module":"A3"},{"value":"2,57E-07","module":"A4"},{"value":"2,73E-07","module":"A5"},{"value":"1,86E-07","module":"C1"},{"value":"4,65E-07","module":"C2"},{"value":"0,0E+00","module":"C3"},{"value":"1,90E-07","module":"C4"},{"value":"-2,71E-06","module":"D"}]},{"parameter":"AP","unit":"mol H+-eq.","values":[{"value":"6,39E-03","module":"A1"},{"value":"4,59E-03","module":"A2"},{"value":"2,40E+02","module":"A3"},{"value":"3,44E-03","module":"A4"},{"value":"5,70E-03","module":"A5"},{"value":"3,16E-03","module":"C1"},{"value":"8,35E-03","module":"C2"},{"value":"0,0E+00","module":"C3"},{"value":"4,47E-03","module":"C4"},{"value":"-3,67E-01","module":"D"}]},{"parameter":"POCP","unit":"kg NMVOC-eq.","values":[{"value":"4,37E-03","module":"A1"},{"value":"3,89E-03","module":"A2"},{"value":"3,24E+02","module":"A3"},{"value":"3,29E-03","module":"A4"},{"value":"6,70E-03","module":"A5"},{"value":"3,56E-03","module":"C1"},{"value":"8,38E-03","module":"C2"},{"value":"0,0E+00","module":"C3"},{"value":"5,25E-03","module":"C4"},{"value":"-1,49E-01","module":"D"}]},{"parameter":"ADPE","unit":"kg Sb-eq.","values":[{"value":"4,77E-06","module":"A1"},{"value":"4,42E-05","module":"A2"},{"value":"3,99E-05","module":"A3"},{"value":"1,90E-05","module":"A4"},{"value":"1,94E-06","module":"A5"},{"value":"1,32E-06","module":"C1"},{"value":"5,53E-05","module":"C2"},{"value":"0,0E+00","module":"C3"},{"value":"4,53E-06","module":"C4"},{"value":"-6,09E-04","module":"D"}]},{"parameter":"ADPF","unit":"MJ","values":[{"value":"5,27E+01","module":"A1"},{"value":"2,42E+01","module":"A2"},{"value":"1,59E+02","module":"A3"},{"value":"1,73E+01","module":"A4"},{"value":"1,74E+01","module":"A5"},{"value":"1,18E+01","module":"C1"},{"value":"3,08E+01","module":"C2"},{"value":"0,0E+00","module":"C3"},{"value":"1,38E+01","module":"C4"},{"value":"-4,67E+02","module":"D"}]},{"parameter":"WDP","unit":"m3 world-eq.","values":[{"value":"2,48E+02","module":"A1"},{"value":"2,34E+01","module":"A2"},{"value":"-1,10E+02","module":"A3"},{"value":"1,33E+01","module":"A4"},{"value":"3,70E+00","module":"A5"},{"value":"2,52E+00","module":"C1"},{"value":"2,94E+01","module":"C2"},{"value":"0,0E+00","module":"C3"},{"value":"8,53E+01","module":"C4"},{"value":"-8,63E+02","module":"D"}]},{"parameter":"EP-freshwater","unit":"kg P-eq.","values":[{"value":"1,24E-05","module":"A1"},{"value":"1,28E-05","module":"A2"},{"value":"1,71E-04","module":"A3"},{"value":"8,49E-06","module":"A4"},{"value":"4,60E-06","module":"A5"},{"value":"3,13E-06","module":"C1"},{"value":"1,60E-05","module":"C2"},{"value":"0,0E+00","module":"C3"},{"value":"5,69E-06","module":"C4"},{"value":"-2,29E-03","module":"D"}]},{"parameter":"EP-marine","unit":"kg N-eq.","values":[{"value":"1,55E-03","module":"A1"},{"value":"9,09E-04","module":"A2"},{"value":"1,26E+02","module":"A3"},{"value":"7,52E-04","module":"A4"},{"value":"2,09E-03","module":"A5"},{"value":"1,05E-03","module":"C1"},{"value":"2,48E-03","module":"C2"},{"value":"0,0E+00","module":"C3"},{"value":"1,66E-03","module":"C4"},{"value":"-4,59E-02","module":"D"}]},{"parameter":"EP-terrestrial","unit":"mol N-eq.","values":[{"value":"1,28E-02","module":"A1"},{"value":"1,02E-02","module":"A2"},{"value":"1,38E+03","module":"A3"},{"value":"8,39E-03","module":"A4"},{"value":"2,31E-02","module":"A5"},{"value":"1,16E-02","module":"C1"},{"value":"2,74E-02","module":"C2"},{"value":"0,0E+00","module":"C3"},{"value":"1,83E-02","module":"C4"},{"value":"-5,53E-01","module":"D"}]},{"parameter":"GWP-IOBC","unit":"kg CO2-eq.","values":[{"value":"2,28E+00","module":"A1"},{"value":"1,60E+00","module":"A2"},{"value":"3,83E+01","module":"A3"},{"value":"1,07E+00","module":"A4"},{"value":"1,99E-01","module":"A5"},{"value":"1,98E-01","module":"C1"},{"value":"2,04E+00","module":"C2"},{"value":"0,0E+00","module":"C3"},{"value":"0,0E+00","module":"C4"},{"value":"-4,61E+01","module":"D"}]}],"additional_environmental_impact":[{"parameter":"PM","unit":"disease incidence","values":[{"value":"2,33E-08","module":"A1"},{"value":"9,79E-08","module":"A2"},{"value":"5,30E-04","module":"A3"},{"value":"9,80E-08","module":"A4"},{"value":"9,99E-08","module":"A5"},{"value":"6,20E-08","module":"C1"},{"value":"1,47E-07","module":"C2"},{"value":"0,0E+00","module":"C3"},{"value":"9,54E-08","module":"C4"},{"value":"-3,42E-06","module":"D"}]},{"parameter":"ETP-fw","unit":"CTUe","values":[{"value":"3,47E+01","module":"A1"},{"value":"1,79E+01","module":"A2"},{"value":"3,50E+02","module":"A3"},{"value":"1,27E+01","module":"A4"},{"value":"9,52E+00","module":"A5"},{"value":"6,48E+00","module":"C1"},{"value":"2,27E+01","module":"C2"},{"value":"0,0E+00","module":"C3"},{"value":"7,54E+00","module":"C4"},{"value":"-1,13E+03","module":"D"}]},{"parameter":"HTP-c","unit":"CTUh","values":[{"value":"2,51E-10","module":"A1"},{"value":"0,0E+00","module":"A2"},{"value":"6,13E-09","module":"A3"},{"value":"0,0E+00","module":"A4"},{"value":"1,08E-09","module":"A5"},{"value":"7,22E-10","module":"C1"},{"value":"0,0E+00","module":"C2"},{"value":"0,0E+00","module":"C3"},{"value":"3,06E-10","module":"C4"},{"value":"-2,06E-08","module":"D"}]},{"parameter":"HTP-nc","unit":"CTUh","values":[{"value":"1,75E-08","module":"A1"},{"value":"1,96E-08","module":"A2"},{"value":"1,74E-07","module":"A3"},{"value":"1,23E-08","module":"A4"},{"value":"8,04E-09","module":"A5"},{"value":"5,15E-09","module":"C1"},{"value":"2,45E-08","module":"C2"},{"value":"0,0E+00","module":"C3"},{"value":"5,45E-09","module":"C4"},{"value":"-5,57E-07","module":"D"}]},{"parameter":"SQP","unit":"unitless","values":[{"value":"9,36E+00","module":"A1"},{"value":"1,69E+01","module":"A2"},{"value":"4,97E+02","module":"A3"},{"value":"1,99E+01","module":"A4"},{"value":"2,21E+00","module":"A5"},{"value":"1,50E+00","module":"C1"},{"value":"2,12E+01","module":"C2"},{"value":"0,0E+00","module":"C3"},{"value":"5,32E+01","module":"C4"},{"value":"-6,50E+02","module":"D"}]},{"parameter":"IRP","unit":"kBq U235-eq.","values":[{"value":"2,38E-01","module":"A1"},{"value":"1,06E-01","module":"A2"},{"value":"3,07E-01","module":"A3"},{"value":"7,57E-02","module":"A4"},{"value":"7,45E-02","module":"A5"},{"value":"5,08E-02","module":"C1"},{"value":"1,35E-01","module":"C2"},{"value":"0,0E+00","module":"C3"},{"value":"6,31E-02","module":"C4"},{"value":"-9,68E-01","module":"D"}]}],"resource_use":[{"parameter":"PERE","unit":"MJ","values":[{"value":"1,83E+00","module":"A1"},{"value":"3,46E-01","module":"A2"},{"value":"1,64E+02","module":"A3"},{"value":"2,18E-01","module":"A4"},{"value":"9,41E-02","module":"A5"},{"value":"6,41E-02","module":"C1"},{"value":"4,35E-01","module":"C2"},{"value":"0,0E+00","module":"C3"},{"value":"4,95E-01","module":"C4"},{"value":"-1,26E+02","module":"D"}]},{"parameter":"PERM","unit":"MJ","values":[{"value":"0,0E+00","module":"A1"},{"value":"0,0E+00","module":"A2"},{"value":"0,0E+00","module":"A3"},{"value":"0,0E+00","module":"A4"},{"value":"0,0E+00","module":"A5"},{"value":"0,0E+00","module":"C1"},{"value":"0,0E+00","module":"C2"},{"value":"0,0E+00","module":"C3"},{"value":"0,0E+00","module":"C4"},{"value":"0,0E+00","module":"D"}]},{"parameter":"PERT","unit":"MJ","values":[{"value":"1,83E+00","module":"A1"},{"value":"3,46E-01","module":"A2"},{"value":"1,64E+02","module":"A3"},{"value":"2,18E-01","module":"A4"},{"value":"9,41E-02","module":"A5"},{"value":"6,41E-02","module":"C1"},{"value":"4,35E-01","module":"C2"},{"value":"0,0E+00","module":"C3"},{"value":"4,95E-01","module":"C4"},{"value":"-1,26E+02","module":"D"}]},{"parameter":"PENRE","unit":"MJ","values":[{"value":"5,28E+01","module":"A1"},{"value":"2,42E+01","module":"A2"},{"value":"1,59E+02","module":"A3"},{"value":"1,73E+01","module":"A4"},{"value":"1,74E+01","module":"A5"},{"value":"1,18E+01","module":"C1"},{"value":"3,08E+01","module":"C2"},{"value":"0,0E+00","module":"C3"},{"value":"1,38E+01","module":"C4"},{"value":"-4,67E+02","module":"D"}]},{"parameter":"PENRM","unit":"MJ","values":[{"value":"0,0E+00","module":"A1"},{"value":"0,0E+00","module":"A2"},{"value":"0,0E+00","module":"A3"},{"value":"0,0E+00","module":"A4"},{"value":"0,0E+00","module":"A5"},{"value":"0,0E+00","module":"C1"},{"value":"0,0E+00","module":"C2"},{"value":"0,0E+00","module":"C3"},{"value":"0,0E+00","module":"C4"},{"value":"0,0E+00","module":"D"}]},{"parameter":"PENRT","unit":"MJ","values":[{"value":"5,28E+01","module":"A1"},{"value":"2,42E+01","module":"A2"},{"value":"1,59E+02","module":"A3"},{"value":"1,73E+01","module":"A4"},{"value":"1,74E+01","module":"A5"},{"value":"1,18E+01","module":"C1"},{"value":"3,08E+01","module":"C2"},{"value":"0,0E+00","module":"C3"},{"value":"1,38E+01","module":"C4"},{"value":"-4,67E+02","module":"D"}]},{"parameter":"SM","unit":"kg","values":[{"value":"2,69E+01","module":"A1"},{"value":"0,0E+00","module":"A2"},{"value":"0,0E+00","module":"A3"},{"value":"0,0E+00","module":"A4"},{"value":"8,54E-03","module":"A5"},{"value":"5,82E-03","module":"C1"},{"value":"0,0E+00","module":"C2"},{"value":"0,0E+00","module":"C3"},{"value":"6,00E-03","module":"C4"},{"value":"-6,90E-01","module":"D"}]},{"parameter":"RSF","unit":"MJ","values":[{"value":"1,33E-02","module":"A1"},{"value":"1,24E-02","module":"A2"},{"value":"5,23E+02","module":"A3"},{"value":"7,63E-03","module":"A4"},{"value":"2,32E-03","module":"A5"},{"value":"1,58E-03","module":"C1"},{"value":"1,56E-02","module":"C2"},{"value":"0,0E+00","module":"C3"},{"value":"1,03E-02","module":"C4"},{"value":"-3,34E+00","module":"D"}]},{"parameter":"NRSF","unit":"MJ","values":[{"value":"1,16E-02","module":"A1"},{"value":"4,43E-02","module":"A2"},{"value":"9,96E-02","module":"A3"},{"value":"2,56E-02","module":"A4"},{"value":"3,41E-02","module":"A5"},{"value":"2,32E-02","module":"C1"},{"value":"5,55E-02","module":"C2"},{"value":"0,0E+00","module":"C3"},{"value":"2,22E-02","module":"C4"},{"value":"-2,61E+00","module":"D"}]},{"parameter":"FW","unit":"m3","values":[{"value":"8,43E-03","module":"A1"},{"value":"2,58E-03","module":"A2"},{"value":"1,82E-01","module":"A3"},{"value":"1,97E-03","module":"A4"},{"value":"8,95E-04","module":"A5"},{"value":"6,10E-04","module":"C1"},{"value":"3,24E-03","module":"C2"},{"value":"0,0E+00","module":"C3"},{"value":"1,70E-02","module":"C4"},{"value":"-3,10E-01","module":"D"}]}],"end_of_life_waste":[{"parameter":"HWD","unit":"kg","values":[{"value":"1,24E-03","module":"A1"},{"value":"1,25E-03","module":"A2"},{"value":"2,23E+00","module":"A3"},{"value":"9,48E-04","module":"A4"},{"value":"5,12E-04","module":"A5"},{"value":"3,49E-04","module":"C1"},{"value":"1,57E-03","module":"C2"},{"value":"0,0E+00","module":"C3"},{"value":"9,74E-04","module":"C4"},{"value":"-5,14E-02","module":"D"}]},{"parameter":"NHWD","unit":"kg","values":[{"value":"3,35E-02","module":"A1"},{"value":"1,18E+00","module":"A2"},{"value":"2,89E+00","module":"A3"},{"value":"1,51E+00","module":"A4"},{"value":"2,06E-02","module":"A5"},{"value":"1,40E-02","module":"C1"},{"value":"1,47E+00","module":"C2"},{"value":"0,0E+00","module":"C3"},{"value":"6,13E+01","module":"C4"},{"value":"-3,24E+00","module":"D"}]},{"parameter":"RWD","unit":"kg","values":[{"value":"3,79E-04","module":"A1"},{"value":"1,65E-04","module":"A2"},{"value":"3,01E-04","module":"A3"},{"value":"1,18E-04","module":"A4"},{"value":"1,21E-04","module":"A5"},{"value":"8,22E-05","module":"C1"},{"value":"2,10E-04","module":"C2"},{"value":"0,0E+00","module":"C3"},{"value":"9,00E-05","module":"C4"},{"value":"-1,39E-03","module":"D"}]}],"end_of_life_flow":[{"parameter":"CRU","unit":"kg","values":[{"value":"0,0E+00","module":"A1"},{"value":"0,0E+00","module":"A2"},{"value":"0,0E+00","module":"A3"},{"value":"0,0E+00","module":"A4"},{"value":"0,0E+00","module":"A5"},{"value":"0,0E+00","module":"C1"},{"value":"0,0E+00","module":"C2"},{"value":"0,0E+00","module":"C3"},{"value":"0,0E+00","module":"C4"},{"value":"0,0E+00","module":"D"}]},{"parameter":"MFR","unit":"kg","values":[{"value":"0,0E+00","module":"A1"},{"value":"0,0E+00","module":"A2"},{"value":"1,26E-01","module":"A3"},{"value":"0,0E+00","module":"A4"},{"value":"8,26E-03","module":"A5"},{"value":"5,71E-03","module":"C1"},{"value":"0,0E+00","module":"C2"},{"value":"1,84E+02","module":"C3"},{"value":"5,47E-03","module":"C4"},{"value":"-5,60E-01","module":"D"}]},{"parameter":"MER","unit":"kg","values":[{"value":"0,0E+00","module":"A1"},{"value":"0,0E+00","module":"A2"},{"value":"9,61E+00","module":"A3"},{"value":"0,0E+00","module":"A4"},{"value":"1,55E-04","module":"A5"},{"value":"1,77E-05","module":"C1"},{"value":"0,0E+00","module":"C2"},{"value":"0,0E+00","module":"C3"},{"value":"1,03E-04","module":"C4"},{"value":"-3,35E-02","module":"D"}]},{"parameter":"EEE","unit":"MJ","values":[{"value":"0,0E+00","module":"A1"},{"value":"0,0E+00","module":"A2"},{"value":"5,70E+00","module":"A3"},{"value":"0,0E+00","module":"A4"},{"value":"8,92E-05","module":"A5"},{"value":"6,07E-05","module":"C1"},{"value":"0,0E+00","module":"C2"},{"value":"0,0E+00","module":"C3"},{"value":"8,50E-03","module":"C4"},{"value":"-7,30E-02","module":"D"}]},{"parameter":"EET","unit":"MJ","values":[{"value":"0,0E+00","module":"A1"},{"value":"0,0E+00","module":"A2"},{"value":"8,62E+01","module":"A3"},{"value":"0,0E+00","module":"A4"},{"value":"1,35E-03","module":"A5"},{"value":"9,19E-04","module":"C1"},{"value":"0,0E+00","module":"C2"},{"value":"0,0E+00","module":"C3"},{"value":"1,29E-01","module":"C4"},{"value":"-1,10E+00","module":"D"}]}]}