{"product_name":"Leca\u00ae 2-4 rund, Leca Denmark","epd_id":"NEPD-8177-7857","compliance":["EN 15804+A2","ISO 14025","ISO 21930"],"producer_name":"Leca International","environmental_impact":[{"parameter":"GWP-total","unit":"kg CO2-eq.","values":[{"value":"3,30E+00","module":"A1"},{"value":"2,47E+00","module":"A2"},{"value":"5,94E+01","module":"A3"},{"value":"1,66E+00","module":"A4"},{"value":"1,27E+00","module":"A5"},{"value":"8,67E-01","module":"C1"},{"value":"3,17E+00","module":"C2"},{"value":"0,0E+00","module":"C3"},{"value":"7,80E-01","module":"C4"},{"value":"-7,16E+01","module":"D"}]},{"parameter":"GWP-fossil","unit":"kg CO2-eq.","values":[{"value":"3,29E+00","module":"A1"},{"value":"2,47E+00","module":"A2"},{"value":"5,77E+01","module":"A3"},{"value":"1,65E+00","module":"A4"},{"value":"1,27E+00","module":"A5"},{"value":"8,67E-01","module":"C1"},{"value":"3,17E+00","module":"C2"},{"value":"0,0E+00","module":"C3"},{"value":"7,79E-01","module":"C4"},{"value":"-7,14E+01","module":"D"}]},{"parameter":"GWP-biogenic","unit":"kg CO2-eq.","values":[{"value":"3,07E-03","module":"A1"},{"value":"1,02E-03","module":"A2"},{"value":"1,71E+00","module":"A3"},{"value":"7,09E-04","module":"A4"},{"value":"2,39E-04","module":"A5"},{"value":"1,61E-04","module":"C1"},{"value":"1,29E-03","module":"C2"},{"value":"0,0E+00","module":"C3"},{"value":"9,10E-04","module":"C4"},{"value":"-1,76E-01","module":"D"}]},{"parameter":"GWP-luluc","unit":"kg CO2-eq.","values":[{"value":"2,78E-04","module":"A1"},{"value":"8,78E-04","module":"A2"},{"value":"1,04E-02","module":"A3"},{"value":"5,04E-04","module":"A4"},{"value":"9,96E-05","module":"A5"},{"value":"6,79E-05","module":"C1"},{"value":"1,11E-03","module":"C2"},{"value":"0,0E+00","module":"C3"},{"value":"1,92E-04","module":"C4"},{"value":"-2,79E-02","module":"D"}]},{"parameter":"ODP","unit":"kg CFC 11-eq.","values":[{"value":"1,30E-06","module":"A1"},{"value":"5,59E-07","module":"A2"},{"value":"1,28E-06","module":"A3"},{"value":"3,99E-07","module":"A4"},{"value":"2,73E-07","module":"A5"},{"value":"1,86E-07","module":"C1"},{"value":"7,22E-07","module":"C2"},{"value":"0,0E+00","module":"C3"},{"value":"2,95E-07","module":"C4"},{"value":"-4,20E-06","module":"D"}]},{"parameter":"AP","unit":"mol H+-eq.","values":[{"value":"8,94E-03","module":"A1"},{"value":"7,09E-03","module":"A2"},{"value":"3,72E+02","module":"A3"},{"value":"5,33E-03","module":"A4"},{"value":"5,70E-03","module":"A5"},{"value":"3,16E-03","module":"C1"},{"value":"1,29E-02","module":"C2"},{"value":"0,0E+00","module":"C3"},{"value":"6,93E-03","module":"C4"},{"value":"-5,69E-01","module":"D"}]},{"parameter":"POCP","unit":"kg NMVOC-eq.","values":[{"value":"6,31E-03","module":"A1"},{"value":"6,01E-03","module":"A2"},{"value":"5,03E+02","module":"A3"},{"value":"5,11E-03","module":"A4"},{"value":"6,70E-03","module":"A5"},{"value":"3,56E-03","module":"C1"},{"value":"1,30E-02","module":"C2"},{"value":"0,0E+00","module":"C3"},{"value":"8,14E-03","module":"C4"},{"value":"-2,32E-01","module":"D"}]},{"parameter":"ADPE","unit":"kg Sb-eq.","values":[{"value":"2,53E-06","module":"A1"},{"value":"6,81E-05","module":"A2"},{"value":"6,19E-05","module":"A3"},{"value":"2,95E-05","module":"A4"},{"value":"1,94E-06","module":"A5"},{"value":"1,32E-06","module":"C1"},{"value":"8,58E-05","module":"C2"},{"value":"0,0E+00","module":"C3"},{"value":"7,02E-06","module":"C4"},{"value":"-9,45E-04","module":"D"}]},{"parameter":"ADPF","unit":"MJ","values":[{"value":"8,10E+01","module":"A1"},{"value":"3,73E+01","module":"A2"},{"value":"2,46E+02","module":"A3"},{"value":"2,69E+01","module":"A4"},{"value":"1,74E+01","module":"A5"},{"value":"1,18E+01","module":"C1"},{"value":"4,78E+01","module":"C2"},{"value":"0,0E+00","module":"C3"},{"value":"2,14E+01","module":"C4"},{"value":"-7,24E+02","module":"D"}]},{"parameter":"WDP","unit":"m3 world-eq.","values":[{"value":"3,82E+02","module":"A1"},{"value":"3,61E+01","module":"A2"},{"value":"-1,71E+02","module":"A3"},{"value":"2,06E+01","module":"A4"},{"value":"3,70E+00","module":"A5"},{"value":"2,52E+00","module":"C1"},{"value":"4,56E+01","module":"C2"},{"value":"0,0E+00","module":"C3"},{"value":"1,32E+02","module":"C4"},{"value":"-1,34E+03","module":"D"}]},{"parameter":"EP-freshwater","unit":"kg P-eq.","values":[{"value":"9,88E-06","module":"A1"},{"value":"1,97E-05","module":"A2"},{"value":"2,65E-04","module":"A3"},{"value":"1,32E-05","module":"A4"},{"value":"4,60E-06","module":"A5"},{"value":"3,13E-06","module":"C1"},{"value":"2,49E-05","module":"C2"},{"value":"0,0E+00","module":"C3"},{"value":"8,83E-06","module":"C4"},{"value":"-3,55E-03","module":"D"}]},{"parameter":"EP-marine","unit":"kg N-eq.","values":[{"value":"1,45E-03","module":"A1"},{"value":"1,40E-03","module":"A2"},{"value":"1,96E+02","module":"A3"},{"value":"1,17E-03","module":"A4"},{"value":"2,09E-03","module":"A5"},{"value":"1,05E-03","module":"C1"},{"value":"3,84E-03","module":"C2"},{"value":"0,0E+00","module":"C3"},{"value":"2,58E-03","module":"C4"},{"value":"-7,11E-02","module":"D"}]},{"parameter":"EP-terrestrial","unit":"mol N-eq.","values":[{"value":"1,63E-02","module":"A1"},{"value":"1,57E-02","module":"A2"},{"value":"2,14E+03","module":"A3"},{"value":"1,30E-02","module":"A4"},{"value":"2,31E-02","module":"A5"},{"value":"1,16E-02","module":"C1"},{"value":"4,25E-02","module":"C2"},{"value":"0,0E+00","module":"C3"},{"value":"2,84E-02","module":"C4"},{"value":"-8,58E-01","module":"D"}]},{"parameter":"GWP-IOBC","unit":"kg CO2-eq.","values":[{"value":"3,28E+00","module":"A1"},{"value":"2,47E+00","module":"A2"},{"value":"5,94E+01","module":"A3"},{"value":"1,66E+00","module":"A4"},{"value":"1,99E-01","module":"A5"},{"value":"1,98E-01","module":"C1"},{"value":"3,17E+00","module":"C2"},{"value":"0,0E+00","module":"C3"},{"value":"7,80E-01","module":"C4"},{"value":"-7,16E+01","module":"D"}]}],"additional_environmental_impact":[{"parameter":"PM","unit":"disease incidence","values":[{"value":"2,22E-08","module":"A1"},{"value":"1,51E-07","module":"A2"},{"value":"8,21E-04","module":"A3"},{"value":"1,52E-07","module":"A4"},{"value":"9,99E-08","module":"A5"},{"value":"6,20E-08","module":"C1"},{"value":"2,28E-07","module":"C2"},{"value":"0,0E+00","module":"C3"},{"value":"1,48E-07","module":"C4"},{"value":"-5,30E-06","module":"D"}]},{"parameter":"ETP-fw","unit":"CTUe","values":[{"value":"4,90E+01","module":"A1"},{"value":"2,76E+01","module":"A2"},{"value":"5,42E+02","module":"A3"},{"value":"1,97E+01","module":"A4"},{"value":"9,52E+00","module":"A5"},{"value":"6,48E+00","module":"C1"},{"value":"3,52E+01","module":"C2"},{"value":"0,0E+00","module":"C3"},{"value":"1,17E+01","module":"C4"},{"value":"-1,75E+03","module":"D"}]},{"parameter":"HTP-c","unit":"CTUh","values":[{"value":"2,37E-10","module":"A1"},{"value":"0,0E+00","module":"A2"},{"value":"9,50E-09","module":"A3"},{"value":"0,0E+00","module":"A4"},{"value":"1,08E-09","module":"A5"},{"value":"7,22E-10","module":"C1"},{"value":"0,0E+00","module":"C2"},{"value":"0,0E+00","module":"C3"},{"value":"4,75E-10","module":"C4"},{"value":"-3,19E-08","module":"D"}]},{"parameter":"HTP-nc","unit":"CTUh","values":[{"value":"2,13E-08","module":"A1"},{"value":"3,02E-08","module":"A2"},{"value":"2,71E-07","module":"A3"},{"value":"1,90E-08","module":"A4"},{"value":"8,04E-09","module":"A5"},{"value":"5,15E-09","module":"C1"},{"value":"3,80E-08","module":"C2"},{"value":"0,0E+00","module":"C3"},{"value":"8,46E-09","module":"C4"},{"value":"-8,65E-07","module":"D"}]},{"parameter":"SQP","unit":"unitless","values":[{"value":"9,76E+00","module":"A1"},{"value":"2,61E+01","module":"A2"},{"value":"7,71E+02","module":"A3"},{"value":"3,08E+01","module":"A4"},{"value":"2,21E+00","module":"A5"},{"value":"1,50E+00","module":"C1"},{"value":"3,29E+01","module":"C2"},{"value":"0,0E+00","module":"C3"},{"value":"8,26E+01","module":"C4"},{"value":"-1,01E+03","module":"D"}]},{"parameter":"IRP","unit":"kBq U235-eq.","values":[{"value":"3,68E-01","module":"A1"},{"value":"1,63E-01","module":"A2"},{"value":"4,77E-01","module":"A3"},{"value":"1,17E-01","module":"A4"},{"value":"7,45E-02","module":"A5"},{"value":"5,08E-02","module":"C1"},{"value":"2,09E-01","module":"C2"},{"value":"0,0E+00","module":"C3"},{"value":"9,79E-02","module":"C4"},{"value":"-1,50E+00","module":"D"}]}],"resource_use":[{"parameter":"PERE","unit":"MJ","values":[{"value":"1,24E+00","module":"A1"},{"value":"5,34E-01","module":"A2"},{"value":"2,54E+02","module":"A3"},{"value":"3,38E-01","module":"A4"},{"value":"9,41E-02","module":"A5"},{"value":"6,41E-02","module":"C1"},{"value":"6,74E-01","module":"C2"},{"value":"0,0E+00","module":"C3"},{"value":"7,68E-01","module":"C4"},{"value":"-1,96E+02","module":"D"}]},{"parameter":"PERM","unit":"MJ","values":[{"value":"0,0E+00","module":"A1"},{"value":"0,0E+00","module":"A2"},{"value":"0,0E+00","module":"A3"},{"value":"0,0E+00","module":"A4"},{"value":"0,0E+00","module":"A5"},{"value":"0,0E+00","module":"C1"},{"value":"0,0E+00","module":"C2"},{"value":"0,0E+00","module":"C3"},{"value":"0,0E+00","module":"C4"},{"value":"0,0E+00","module":"D"}]},{"parameter":"PERT","unit":"MJ","values":[{"value":"1,24E+00","module":"A1"},{"value":"5,34E-01","module":"A2"},{"value":"2,54E+02","module":"A3"},{"value":"3,38E-01","module":"A4"},{"value":"9,41E-02","module":"A5"},{"value":"6,41E-02","module":"C1"},{"value":"6,74E-01","module":"C2"},{"value":"0,0E+00","module":"C3"},{"value":"7,68E-01","module":"C4"},{"value":"-1,96E+02","module":"D"}]},{"parameter":"PENRE","unit":"MJ","values":[{"value":"8,10E+01","module":"A1"},{"value":"3,73E+01","module":"A2"},{"value":"2,46E+02","module":"A3"},{"value":"2,69E+01","module":"A4"},{"value":"1,74E+01","module":"A5"},{"value":"1,18E+01","module":"C1"},{"value":"4,78E+01","module":"C2"},{"value":"0,0E+00","module":"C3"},{"value":"2,14E+01","module":"C4"},{"value":"-7,24E+02","module":"D"}]},{"parameter":"PENRM","unit":"MJ","values":[{"value":"0,0E+00","module":"A1"},{"value":"0,0E+00","module":"A2"},{"value":"0,0E+00","module":"A3"},{"value":"0,0E+00","module":"A4"},{"value":"0,0E+00","module":"A5"},{"value":"0,0E+00","module":"C1"},{"value":"0,0E+00","module":"C2"},{"value":"0,0E+00","module":"C3"},{"value":"0,0E+00","module":"C4"},{"value":"0,0E+00","module":"D"}]},{"parameter":"PENRT","unit":"MJ","values":[{"value":"8,10E+01","module":"A1"},{"value":"3,73E+01","module":"A2"},{"value":"2,46E+02","module":"A3"},{"value":"2,69E+01","module":"A4"},{"value":"1,74E+01","module":"A5"},{"value":"1,18E+01","module":"C1"},{"value":"4,78E+01","module":"C2"},{"value":"0,0E+00","module":"C3"},{"value":"2,14E+01","module":"C4"},{"value":"-7,24E+02","module":"D"}]},{"parameter":"SM","unit":"kg","values":[{"value":"4,17E+01","module":"A1"},{"value":"0,0E+00","module":"A2"},{"value":"0,0E+00","module":"A3"},{"value":"0,0E+00","module":"A4"},{"value":"8,54E-03","module":"A5"},{"value":"5,82E-03","module":"C1"},{"value":"0,0E+00","module":"C2"},{"value":"0,0E+00","module":"C3"},{"value":"0,0E+00","module":"C4"},{"value":"-1,07E+00","module":"D"}]},{"parameter":"RSF","unit":"MJ","values":[{"value":"1,92E-02","module":"A1"},{"value":"1,91E-02","module":"A2"},{"value":"8,12E+02","module":"A3"},{"value":"1,18E-02","module":"A4"},{"value":"2,32E-03","module":"A5"},{"value":"1,58E-03","module":"C1"},{"value":"2,41E-02","module":"C2"},{"value":"0,0E+00","module":"C3"},{"value":"1,59E-02","module":"C4"},{"value":"-5,18E+00","module":"D"}]},{"parameter":"NRSF","unit":"MJ","values":[{"value":"1,74E-02","module":"A1"},{"value":"6,83E-02","module":"A2"},{"value":"1,54E-01","module":"A3"},{"value":"3,96E-02","module":"A4"},{"value":"3,41E-02","module":"A5"},{"value":"2,32E-02","module":"C1"},{"value":"8,61E-02","module":"C2"},{"value":"0,0E+00","module":"C3"},{"value":"3,44E-02","module":"C4"},{"value":"-4,05E+00","module":"D"}]},{"parameter":"FW","unit":"m3","values":[{"value":"3,86E-03","module":"A1"},{"value":"3,99E-03","module":"A2"},{"value":"2,82E-01","module":"A3"},{"value":"3,06E-03","module":"A4"},{"value":"8,95E-04","module":"A5"},{"value":"6,10E-04","module":"C1"},{"value":"5,03E-03","module":"C2"},{"value":"0,0E+00","module":"C3"},{"value":"2,64E-02","module":"C4"},{"value":"-4,81E-01","module":"D"}]}],"end_of_life_waste":[{"parameter":"HWD","unit":"kg","values":[{"value":"1,36E-03","module":"A1"},{"value":"1,92E-03","module":"A2"},{"value":"3,45E+00","module":"A3"},{"value":"1,47E-03","module":"A4"},{"value":"5,12E-04","module":"A5"},{"value":"3,49E-04","module":"C1"},{"value":"2,44E-03","module":"C2"},{"value":"0,0E+00","module":"C3"},{"value":"0,0E+00","module":"C4"},{"value":"-7,98E-02","module":"D"}]},{"parameter":"NHWD","unit":"kg","values":[{"value":"3,33E-02","module":"A1"},{"value":"1,81E+00","module":"A2"},{"value":"4,48E+00","module":"A3"},{"value":"2,34E+00","module":"A4"},{"value":"2,06E-02","module":"A5"},{"value":"1,40E-02","module":"C1"},{"value":"2,28E+00","module":"C2"},{"value":"0,0E+00","module":"C3"},{"value":"9,50E+01","module":"C4"},{"value":"-5,02E+00","module":"D"}]},{"parameter":"RWD","unit":"kg","values":[{"value":"5,86E-04","module":"A1"},{"value":"2,54E-04","module":"A2"},{"value":"4,67E-04","module":"A3"},{"value":"1,84E-04","module":"A4"},{"value":"1,21E-04","module":"A5"},{"value":"8,22E-05","module":"C1"},{"value":"3,26E-04","module":"C2"},{"value":"0,0E+00","module":"C3"},{"value":"0,0E+00","module":"C4"},{"value":"-2,15E-03","module":"D"}]}],"end_of_life_flow":[{"parameter":"CRU","unit":"kg","values":[{"value":"0,0E+00","module":"A1"},{"value":"0,0E+00","module":"A2"},{"value":"0,0E+00","module":"A3"},{"value":"0,0E+00","module":"A4"},{"value":"0,0E+00","module":"A5"},{"value":"0,0E+00","module":"C1"},{"value":"0,0E+00","module":"C2"},{"value":"0,0E+00","module":"C3"},{"value":"0,0E+00","module":"C4"},{"value":"0,0E+00","module":"D"}]},{"parameter":"MFR","unit":"kg","values":[{"value":"0,0E+00","module":"A1"},{"value":"0,0E+00","module":"A2"},{"value":"1,95E-01","module":"A3"},{"value":"0,0E+00","module":"A4"},{"value":"8,26E-03","module":"A5"},{"value":"5,71E-03","module":"C1"},{"value":"0,0E+00","module":"C2"},{"value":"2,85E+02","module":"C3"},{"value":"0,0E+00","module":"C4"},{"value":"-8,68E-01","module":"D"}]},{"parameter":"MER","unit":"kg","values":[{"value":"0,0E+00","module":"A1"},{"value":"0,0E+00","module":"A2"},{"value":"1,49E+01","module":"A3"},{"value":"0,0E+00","module":"A4"},{"value":"1,55E-04","module":"A5"},{"value":"1,77E-05","module":"C1"},{"value":"0,0E+00","module":"C2"},{"value":"0,0E+00","module":"C3"},{"value":"0,0E+00","module":"C4"},{"value":"-5,20E-02","module":"D"}]},{"parameter":"EEE","unit":"MJ","values":[{"value":"0,0E+00","module":"A1"},{"value":"0,0E+00","module":"A2"},{"value":"8,84E+00","module":"A3"},{"value":"0,0E+00","module":"A4"},{"value":"8,92E-05","module":"A5"},{"value":"6,07E-05","module":"C1"},{"value":"0,0E+00","module":"C2"},{"value":"0,0E+00","module":"C3"},{"value":"0,0E+00","module":"C4"},{"value":"-1,13E-01","module":"D"}]},{"parameter":"EET","unit":"MJ","values":[{"value":"0,0E+00","module":"A1"},{"value":"0,0E+00","module":"A2"},{"value":"1,34E+02","module":"A3"},{"value":"0,0E+00","module":"A4"},{"value":"1,35E-03","module":"A5"},{"value":"9,19E-04","module":"C1"},{"value":"0,0E+00","module":"C2"},{"value":"0,0E+00","module":"C3"},{"value":"0,0E+00","module":"C4"},{"value":"-1,71E+00","module":"D"}]}]}