{"product_name":"Leca\u00ae  Uno, Leca Portugal  ","epd_id":"NEPD-4579-3832","compliance":["EN 15804+A2","ISO 14025","ISO 21930"],"producer_name":"Leca International","environmental_impact":[{"parameter":"GWP-total","unit":"kg CO2-eq.","values":[{"value":"1,85E+02","module":"A1"},{"value":"5,64E+00","module":"A2"},{"value":"1,22E+01","module":"A3"},{"value":"4,57E+01","module":"A4"},{"value":"1,27E+00","module":"A5"},{"value":"3,30E+00","module":"C1"},{"value":"5,71E+00","module":"C2"},{"value":"4,46E-01","module":"C3"},{"value":"1,70E+00","module":"C4"},{"value":"-1,45E+00","module":"D"}]},{"parameter":"GWP-fossil","unit":"kg CO2-eq.","values":[{"value":"2,15E+02","module":"A1"},{"value":"5,63E+00","module":"A2"},{"value":"1,20E+01","module":"A3"},{"value":"4,57E+01","module":"A4"},{"value":"1,27E+00","module":"A5"},{"value":"3,30E+00","module":"C1"},{"value":"5,71E+00","module":"C2"},{"value":"4,40E-01","module":"C3"},{"value":"1,69E+00","module":"C4"},{"value":"-1,42E+00","module":"D"}]},{"parameter":"GWP-biogenic","unit":"kg CO2-eq.","values":[{"value":"-3,01E+01","module":"A1"},{"value":"2,30E-03","module":"A2"},{"value":"4,64E-02","module":"A3"},{"value":"1,86E-02","module":"A4"},{"value":"2,39E-04","module":"A5"},{"value":"6,20E-04","module":"C1"},{"value":"0,0E+00","module":"C2"},{"value":"3,80E-03","module":"C3"},{"value":"1,98E-03","module":"C4"},{"value":"-2,83E-02","module":"D"}]},{"parameter":"GWP-luluc","unit":"kg CO2-eq.","values":[{"value":"2,04E-01","module":"A1"},{"value":"1,97E-03","module":"A2"},{"value":"1,65E-01","module":"A3"},{"value":"1,60E-02","module":"A4"},{"value":"9,96E-05","module":"A5"},{"value":"2,61E-04","module":"C1"},{"value":"2,00E-03","module":"C2"},{"value":"6,09E-04","module":"C3"},{"value":"4,16E-04","module":"C4"},{"value":"-9,59E-04","module":"D"}]},{"parameter":"ODP","unit":"kg CFC 11-eq.","values":[{"value":"1,46E-05","module":"A1"},{"value":"1,28E-06","module":"A2"},{"value":"6,19E-07","module":"A3"},{"value":"1,04E-05","module":"A4"},{"value":"2,73E-07","module":"A5"},{"value":"7,14E-07","module":"C1"},{"value":"1,27E-06","module":"C2"},{"value":"8,67E-08","module":"C3"},{"value":"6,41E-07","module":"C4"},{"value":"-2,58E-07","module":"D"}]},{"parameter":"AP","unit":"mol H+-eq.","values":[{"value":"1,21E+00","module":"A1"},{"value":"2,30E-02","module":"A2"},{"value":"1,01E-01","module":"A3"},{"value":"1,87E-01","module":"A4"},{"value":"5,70E-03","module":"A5"},{"value":"3,46E-02","module":"C1"},{"value":"2,33E-02","module":"C2"},{"value":"3,56E-03","module":"C3"},{"value":"1,51E-02","module":"C4"},{"value":"-1,28E-02","module":"D"}]},{"parameter":"POCP","unit":"kg NMVOC-eq.","values":[{"value":"1,01E+00","module":"A1"},{"value":"2,31E-02","module":"A2"},{"value":"4,06E-02","module":"A3"},{"value":"1,87E-01","module":"A4"},{"value":"6,70E-03","module":"A5"},{"value":"4,60E-02","module":"C1"},{"value":"2,34E-02","module":"C2"},{"value":"3,22E-03","module":"C3"},{"value":"1,77E-02","module":"C4"},{"value":"-1,37E-02","module":"D"}]},{"parameter":"ADPE","unit":"kg Sb-eq.","values":[{"value":"6,75E-04","module":"A1"},{"value":"1,53E-04","module":"A2"},{"value":"7,73E-05","module":"A3"},{"value":"1,24E-03","module":"A4"},{"value":"1,94E-06","module":"A5"},{"value":"5,07E-06","module":"C1"},{"value":"1,54E-04","module":"C2"},{"value":"5,58E-06","module":"C3"},{"value":"1,53E-05","module":"C4"},{"value":"-1,26E-04","module":"D"}]},{"parameter":"ADPF","unit":"MJ","values":[{"value":"2,26E+03","module":"A1"},{"value":"8,50E+01","module":"A2"},{"value":"1,50E+02","module":"A3"},{"value":"6,89E+02","module":"A4"},{"value":"1,74E+01","module":"A5"},{"value":"4,55E+01","module":"C1"},{"value":"8,61E+01","module":"C2"},{"value":"1,37E+01","module":"C3"},{"value":"4,66E+01","module":"C4"},{"value":"-2,40E+01","module":"D"}]},{"parameter":"WDP","unit":"m3 world-eq.","values":[{"value":"4,64E+03","module":"A1"},{"value":"8,11E+01","module":"A2"},{"value":"-2,54E+03","module":"A3"},{"value":"6,57E+02","module":"A4"},{"value":"3,70E+00","module":"A5"},{"value":"9,66E+00","module":"C1"},{"value":"8,21E+01","module":"C2"},{"value":"1,51E+03","module":"C3"},{"value":"2,88E+02","module":"C4"},{"value":"-1,13E+03","module":"D"}]},{"parameter":"EP-freshwater","unit":"kg P-eq.","values":[{"value":"5,86E-03","module":"A1"},{"value":"4,43E-05","module":"A2"},{"value":"5,91E-04","module":"A3"},{"value":"3,59E-04","module":"A4"},{"value":"4,60E-06","module":"A5"},{"value":"1,20E-05","module":"C1"},{"value":"4,49E-05","module":"C2"},{"value":"2,78E-05","module":"C3"},{"value":"1,92E-05","module":"C4"},{"value":"-3,77E-05","module":"D"}]},{"parameter":"EP-marine","unit":"kg N-eq.","values":[{"value":"3,06E-01","module":"A1"},{"value":"6,83E-03","module":"A2"},{"value":"1,31E-02","module":"A3"},{"value":"5,54E-02","module":"A4"},{"value":"2,09E-03","module":"A5"},{"value":"1,53E-02","module":"C1"},{"value":"6,92E-03","module":"C2"},{"value":"1,04E-03","module":"C3"},{"value":"5,60E-03","module":"C4"},{"value":"-4,43E-03","module":"D"}]},{"parameter":"EP-terrestrial","unit":"mol N-eq.","values":[{"value":"3,52E+00","module":"A1"},{"value":"7,55E-02","module":"A2"},{"value":"1,49E-01","module":"A3"},{"value":"6,12E-01","module":"A4"},{"value":"2,31E-02","module":"A5"},{"value":"1,65E-01","module":"C1"},{"value":"7,64E-02","module":"C2"},{"value":"1,20E-02","module":"C3"},{"value":"6,18E-02","module":"C4"},{"value":"-5,20E-02","module":"D"}]},{"parameter":"GWP-IOBC","unit":"kg CO2-eq.","values":[{"value":"4,92E+01","module":"A1"},{"value":"5,64E+00","module":"A2"},{"value":"1,25E+01","module":"A3"},{"value":"4,57E+01","module":"A4"},{"value":"1,99E-01","module":"A5"},{"value":"4,43E+03","module":"C1"},{"value":"5,69E+00","module":"C2"},{"value":"0,0E+00","module":"C3"},{"value":"0,0E+00","module":"C4"},{"value":"-1,52E+00","module":"D"}]}],"additional_environmental_impact":[{"parameter":"PM","unit":"disease incidence","values":[{"value":"2,35E-05","module":"A1"},{"value":"4,06E-07","module":"A2"},{"value":"2,43E-07","module":"A3"},{"value":"3,29E-06","module":"A4"},{"value":"9,99E-08","module":"A5"},{"value":"4,18E-06","module":"C1"},{"value":"3,77E-07","module":"C2"},{"value":"5,70E-08","module":"C3"},{"value":"3,22E-07","module":"C4"},{"value":"-2,72E-07","module":"D"}]},{"parameter":"ETP-fw","unit":"CTUe","values":[{"value":"4,87E+03","module":"A1"},{"value":"6,26E+01","module":"A2"},{"value":"2,16E+02","module":"A3"},{"value":"5,07E+02","module":"A4"},{"value":"9,52E+00","module":"A5"},{"value":"2,49E+01","module":"C1"},{"value":"6,34E+01","module":"C2"},{"value":"9,68E+00","module":"C3"},{"value":"2,54E+01","module":"C4"},{"value":"-2,47E+01","module":"D"}]},{"parameter":"HTP-c","unit":"CTUh","values":[{"value":"9,33E-08","module":"A1"},{"value":"0,0E+00","module":"A2"},{"value":"4,55E-09","module":"A3"},{"value":"0,0E+00","module":"A4"},{"value":"1,08E-09","module":"A5"},{"value":"8,26E-10","module":"C1"},{"value":"0,0E+00","module":"C2"},{"value":"6,20E-10","module":"C3"},{"value":"1,03E-09","module":"C4"},{"value":"-1,24E-09","module":"D"}]},{"parameter":"HTP-nc","unit":"CTUh","values":[{"value":"1,49E-06","module":"A1"},{"value":"6,76E-08","module":"A2"},{"value":"1,66E-07","module":"A3"},{"value":"5,48E-07","module":"A4"},{"value":"8,04E-09","module":"A5"},{"value":"2,31E-08","module":"C1"},{"value":"6,85E-08","module":"C2"},{"value":"8,67E-09","module":"C3"},{"value":"1,84E-08","module":"C4"},{"value":"-3,04E-08","module":"D"}]},{"parameter":"SQP","unit":"unitless","values":[{"value":"5,65E+03","module":"A1"},{"value":"5,86E+01","module":"A2"},{"value":"5,16E+01","module":"A3"},{"value":"4,75E+02","module":"A4"},{"value":"2,21E+00","module":"A5"},{"value":"5,53E+00","module":"C1"},{"value":"5,94E+01","module":"C2"},{"value":"7,73E+00","module":"C3"},{"value":"1,79E+02","module":"C4"},{"value":"5,45E+01","module":"D"}]},{"parameter":"IRP","unit":"kBq U235-eq.","values":[{"value":"6,33E+00","module":"A1"},{"value":"3,71E-01","module":"A2"},{"value":"3,20E-01","module":"A3"},{"value":"3,01E+00","module":"A4"},{"value":"7,45E-02","module":"A5"},{"value":"1,98E-01","module":"C1"},{"value":"3,77E-01","module":"C2"},{"value":"2,29E-01","module":"C3"},{"value":"2,13E-01","module":"C4"},{"value":"-2,20E-01","module":"D"}]}],"resource_use":[{"parameter":"PERE","unit":"MJ","values":[{"value":"7,86E+02","module":"A1"},{"value":"1,20E+00","module":"A2"},{"value":"8,30E+01","module":"A3"},{"value":"9,72E+00","module":"A4"},{"value":"9,41E-02","module":"A5"},{"value":"2,48E-01","module":"C1"},{"value":"1,22E+00","module":"C2"},{"value":"7,03E+00","module":"C3"},{"value":"1,67E+00","module":"C4"},{"value":"-5,62E+00","module":"D"}]},{"parameter":"PERM","unit":"MJ","values":[{"value":"2,78E+02","module":"A1"},{"value":"0,0E+00","module":"A2"},{"value":"0,0E+00","module":"A3"},{"value":"0,0E+00","module":"A4"},{"value":"0,0E+00","module":"A5"},{"value":"0,0E+00","module":"C1"},{"value":"0,0E+00","module":"C2"},{"value":"0,0E+00","module":"C3"},{"value":"0,0E+00","module":"C4"},{"value":"0,0E+00","module":"D"}]},{"parameter":"PERT","unit":"MJ","values":[{"value":"1,06E+03","module":"A1"},{"value":"1,20E+00","module":"A2"},{"value":"8,30E+01","module":"A3"},{"value":"9,72E+00","module":"A4"},{"value":"9,41E-02","module":"A5"},{"value":"2,48E-01","module":"C1"},{"value":"1,22E+00","module":"C2"},{"value":"7,03E+00","module":"C3"},{"value":"1,67E+00","module":"C4"},{"value":"-5,62E+00","module":"D"}]},{"parameter":"PENRE","unit":"MJ","values":[{"value":"2,00E+03","module":"A1"},{"value":"8,50E+01","module":"A2"},{"value":"1,50E+02","module":"A3"},{"value":"6,89E+02","module":"A4"},{"value":"1,74E+01","module":"A5"},{"value":"4,55E+01","module":"C1"},{"value":"8,67E+01","module":"C2"},{"value":"1,37E+01","module":"C3"},{"value":"4,66E+01","module":"C4"},{"value":"-2,53E+01","module":"D"}]},{"parameter":"PENRM","unit":"MJ","values":[{"value":"2,58E+02","module":"A1"},{"value":"0,0E+00","module":"A2"},{"value":"0,0E+00","module":"A3"},{"value":"0,0E+00","module":"A4"},{"value":"0,0E+00","module":"A5"},{"value":"0,0E+00","module":"C1"},{"value":"0,0E+00","module":"C2"},{"value":"0,0E+00","module":"C3"},{"value":"0,0E+00","module":"C4"},{"value":"0,0E+00","module":"D"}]},{"parameter":"PENRT","unit":"MJ","values":[{"value":"2,26E+03","module":"A1"},{"value":"8,50E+01","module":"A2"},{"value":"1,50E+02","module":"A3"},{"value":"6,89E+02","module":"A4"},{"value":"1,74E+01","module":"A5"},{"value":"4,55E+01","module":"C1"},{"value":"8,67E+01","module":"C2"},{"value":"1,37E+01","module":"C3"},{"value":"4,66E+01","module":"C4"},{"value":"-2,53E+01","module":"D"}]},{"parameter":"SM","unit":"kg","values":[{"value":"1,22E+00","module":"A1"},{"value":"0,0E+00","module":"A2"},{"value":"1,46E-03","module":"A3"},{"value":"0,0E+00","module":"A4"},{"value":"8,54E-03","module":"A5"},{"value":"2,23E-02","module":"C1"},{"value":"3,46E-02","module":"C2"},{"value":"1,17E-02","module":"C3"},{"value":"0,0E+00","module":"C4"},{"value":"-4,85E-02","module":"D"}]},{"parameter":"RSF","unit":"MJ","values":[{"value":"4,17E+00","module":"A1"},{"value":"4,29E-02","module":"A2"},{"value":"6,20E-02","module":"A3"},{"value":"3,48E-01","module":"A4"},{"value":"2,32E-03","module":"A5"},{"value":"6,05E-03","module":"C1"},{"value":"4,35E-02","module":"C2"},{"value":"1,42E-01","module":"C3"},{"value":"3,46E-02","module":"C4"},{"value":"-1,15E-01","module":"D"}]},{"parameter":"NRSF","unit":"MJ","values":[{"value":"1,53E+01","module":"A1"},{"value":"1,53E-01","module":"A2"},{"value":"8,79E-03","module":"A3"},{"value":"1,24E+00","module":"A4"},{"value":"3,41E-02","module":"A5"},{"value":"-9,09E-02","module":"C1"},{"value":"1,55E-01","module":"C2"},{"value":"-8,83E-03","module":"C3"},{"value":"7,48E-02","module":"C4"},{"value":"-1,18E-01","module":"D"}]},{"parameter":"FW","unit":"m3","values":[{"value":"1,07E+00","module":"A1"},{"value":"8,95E-03","module":"A2"},{"value":"1,32E-01","module":"A3"},{"value":"7,25E-02","module":"A4"},{"value":"8,95E-04","module":"A5"},{"value":"2,34E-03","module":"C1"},{"value":"9,08E-03","module":"C2"},{"value":"2,34E-02","module":"C3"},{"value":"5,74E-02","module":"C4"},{"value":"-8,81E-01","module":"D"}]}],"end_of_life_waste":[{"parameter":"HWD","unit":"kg","values":[{"value":"3,80E-01","module":"A1"},{"value":"4,33E-03","module":"A2"},{"value":"5,11E-02","module":"A3"},{"value":"3,51E-02","module":"A4"},{"value":"5,12E-04","module":"A5"},{"value":"1,34E-03","module":"C1"},{"value":"4,38E-03","module":"C2"},{"value":"1,36E-03","module":"C3"},{"value":"0,0E+00","module":"C4"},{"value":"-5,78E-03","module":"D"}]},{"parameter":"NHWD","unit":"kg","values":[{"value":"8,16E+00","module":"A1"},{"value":"4,06E+00","module":"A2"},{"value":"7,37E-01","module":"A3"},{"value":"3,29E+01","module":"A4"},{"value":"2,06E-02","module":"A5"},{"value":"5,39E-02","module":"C1"},{"value":"4,11E+00","module":"C2"},{"value":"4,31E-02","module":"C3"},{"value":"2,06E+02","module":"C4"},{"value":"-1,75E-01","module":"D"}]},{"parameter":"RWD","unit":"kg","values":[{"value":"7,87E-03","module":"A1"},{"value":"5,79E-04","module":"A2"},{"value":"2,85E-04","module":"A3"},{"value":"4,70E-03","module":"A4"},{"value":"1,21E-04","module":"A5"},{"value":"3,16E-04","module":"C1"},{"value":"5,86E-04","module":"C2"},{"value":"1,44E-04","module":"C3"},{"value":"0,0E+00","module":"C4"},{"value":"-1,90E-04","module":"D"}]}],"end_of_life_flow":[{"parameter":"CRU","unit":"kg","values":[{"value":"0,0E+00","module":"A1"},{"value":"0,0E+00","module":"A2"},{"value":"0,0E+00","module":"A3"},{"value":"0,0E+00","module":"A4"},{"value":"0,0E+00","module":"A5"},{"value":"0,0E+00","module":"C1"},{"value":"0,0E+00","module":"C2"},{"value":"0,0E+00","module":"C3"},{"value":"0,0E+00","module":"C4"},{"value":"0,0E+00","module":"D"}]},{"parameter":"MFR","unit":"kg","values":[{"value":"4,76E-01","module":"A1"},{"value":"0,0E+00","module":"A2"},{"value":"3,25E-01","module":"A3"},{"value":"0,0E+00","module":"A4"},{"value":"8,26E-03","module":"A5"},{"value":"2,19E-02","module":"C1"},{"value":"4,83E-04","module":"C2"},{"value":"6,20E+02","module":"C3"},{"value":"0,0E+00","module":"C4"},{"value":"-1,14E-03","module":"D"}]},{"parameter":"MER","unit":"kg","values":[{"value":"3,29E-02","module":"A1"},{"value":"0,0E+00","module":"A2"},{"value":"4,19E-06","module":"A3"},{"value":"0,0E+00","module":"A4"},{"value":"1,55E-04","module":"A5"},{"value":"6,80E-05","module":"C1"},{"value":"2,88E-02","module":"C2"},{"value":"1,43E-03","module":"C3"},{"value":"0,0E+00","module":"C4"},{"value":"-4,25E-02","module":"D"}]},{"parameter":"EEE","unit":"MJ","values":[{"value":"1,02E-01","module":"A1"},{"value":"0,0E+00","module":"A2"},{"value":"8,40E-02","module":"A3"},{"value":"0,0E+00","module":"A4"},{"value":"8,92E-05","module":"A5"},{"value":"2,33E-04","module":"C1"},{"value":"3,33E-03","module":"C2"},{"value":"2,45E-03","module":"C3"},{"value":"0,0E+00","module":"C4"},{"value":"-1,03E-02","module":"D"}]},{"parameter":"EET","unit":"MJ","values":[{"value":"1,55E+00","module":"A1"},{"value":"0,0E+00","module":"A2"},{"value":"1,27E+00","module":"A3"},{"value":"0,0E+00","module":"A4"},{"value":"1,35E-03","module":"A5"},{"value":"3,53E-03","module":"C1"},{"value":"5,03E-02","module":"C2"},{"value":"3,70E-02","module":"C3"},{"value":"0,0E+00","module":"C4"},{"value":"-1,55E-01","module":"D"}]}]}