{"product_name":"Leca\u00ae 4-10 (50-50), Leca Denmark","epd_id":"NEPD-8181-7834","compliance":["EN 15804+A2","ISO 14025","ISO 21930"],"producer_name":"Leca International","environmental_impact":[{"parameter":"GWP-total","unit":"kg CO2-eq.","values":[{"value":"2,39E+00","module":"A1"},{"value":"1,79E+00","module":"A2"},{"value":"4,30E+01","module":"A3"},{"value":"1,20E+00","module":"A4"},{"value":"1,27E+00","module":"A5"},{"value":"8,67E-01","module":"C1"},{"value":"2,29E+00","module":"C2"},{"value":"0,0E+00","module":"C3"},{"value":"5,65E-01","module":"C4"},{"value":"-5,18E+01","module":"D"}]},{"parameter":"GWP-fossil","unit":"kg CO2-eq.","values":[{"value":"2,38E+00","module":"A1"},{"value":"1,78E+00","module":"A2"},{"value":"4,18E+01","module":"A3"},{"value":"1,20E+00","module":"A4"},{"value":"1,27E+00","module":"A5"},{"value":"8,67E-01","module":"C1"},{"value":"2,29E+00","module":"C2"},{"value":"0,0E+00","module":"C3"},{"value":"5,64E-01","module":"C4"},{"value":"-5,17E+01","module":"D"}]},{"parameter":"GWP-biogenic","unit":"kg CO2-eq.","values":[{"value":"2,22E-03","module":"A1"},{"value":"7,39E-04","module":"A2"},{"value":"1,24E+00","module":"A3"},{"value":"5,13E-04","module":"A4"},{"value":"2,39E-04","module":"A5"},{"value":"1,61E-04","module":"C1"},{"value":"9,35E-04","module":"C2"},{"value":"0,0E+00","module":"C3"},{"value":"6,58E-04","module":"C4"},{"value":"-1,27E-01","module":"D"}]},{"parameter":"GWP-luluc","unit":"kg CO2-eq.","values":[{"value":"2,01E-04","module":"A1"},{"value":"6,35E-04","module":"A2"},{"value":"7,56E-03","module":"A3"},{"value":"3,65E-04","module":"A4"},{"value":"9,96E-05","module":"A5"},{"value":"6,79E-05","module":"C1"},{"value":"8,01E-04","module":"C2"},{"value":"0,0E+00","module":"C3"},{"value":"1,39E-04","module":"C4"},{"value":"-2,02E-02","module":"D"}]},{"parameter":"ODP","unit":"kg CFC 11-eq.","values":[{"value":"9,44E-07","module":"A1"},{"value":"4,04E-07","module":"A2"},{"value":"9,23E-07","module":"A3"},{"value":"2,89E-07","module":"A4"},{"value":"2,73E-07","module":"A5"},{"value":"1,86E-07","module":"C1"},{"value":"5,22E-07","module":"C2"},{"value":"0,0E+00","module":"C3"},{"value":"2,13E-07","module":"C4"},{"value":"-3,04E-06","module":"D"}]},{"parameter":"AP","unit":"mol H+-eq.","values":[{"value":"6,47E-03","module":"A1"},{"value":"5,13E-03","module":"A2"},{"value":"2,69E+02","module":"A3"},{"value":"3,86E-03","module":"A4"},{"value":"5,70E-03","module":"A5"},{"value":"3,16E-03","module":"C1"},{"value":"9,37E-03","module":"C2"},{"value":"0,0E+00","module":"C3"},{"value":"5,02E-03","module":"C4"},{"value":"-4,12E-01","module":"D"}]},{"parameter":"POCP","unit":"kg NMVOC-eq.","values":[{"value":"4,57E-03","module":"A1"},{"value":"4,35E-03","module":"A2"},{"value":"3,64E+02","module":"A3"},{"value":"3,70E-03","module":"A4"},{"value":"6,70E-03","module":"A5"},{"value":"3,56E-03","module":"C1"},{"value":"9,41E-03","module":"C2"},{"value":"0,0E+00","module":"C3"},{"value":"5,89E-03","module":"C4"},{"value":"-1,68E-01","module":"D"}]},{"parameter":"ADPE","unit":"kg Sb-eq.","values":[{"value":"1,83E-06","module":"A1"},{"value":"4,93E-05","module":"A2"},{"value":"4,48E-05","module":"A3"},{"value":"2,13E-05","module":"A4"},{"value":"1,94E-06","module":"A5"},{"value":"1,32E-06","module":"C1"},{"value":"6,21E-05","module":"C2"},{"value":"0,0E+00","module":"C3"},{"value":"5,08E-06","module":"C4"},{"value":"-6,84E-04","module":"D"}]},{"parameter":"ADPF","unit":"MJ","values":[{"value":"5,86E+01","module":"A1"},{"value":"2,70E+01","module":"A2"},{"value":"1,78E+02","module":"A3"},{"value":"1,95E+01","module":"A4"},{"value":"1,74E+01","module":"A5"},{"value":"1,18E+01","module":"C1"},{"value":"3,46E+01","module":"C2"},{"value":"0,0E+00","module":"C3"},{"value":"1,55E+01","module":"C4"},{"value":"-5,24E+02","module":"D"}]},{"parameter":"WDP","unit":"m3 world-eq.","values":[{"value":"2,76E+02","module":"A1"},{"value":"2,61E+01","module":"A2"},{"value":"-1,24E+02","module":"A3"},{"value":"1,49E+01","module":"A4"},{"value":"3,70E+00","module":"A5"},{"value":"2,52E+00","module":"C1"},{"value":"3,30E+01","module":"C2"},{"value":"0,0E+00","module":"C3"},{"value":"9,57E+01","module":"C4"},{"value":"-9,69E+02","module":"D"}]},{"parameter":"EP-freshwater","unit":"kg P-eq.","values":[{"value":"7,15E-06","module":"A1"},{"value":"1,43E-05","module":"A2"},{"value":"1,92E-04","module":"A3"},{"value":"9,53E-06","module":"A4"},{"value":"4,60E-06","module":"A5"},{"value":"3,13E-06","module":"C1"},{"value":"1,80E-05","module":"C2"},{"value":"0,0E+00","module":"C3"},{"value":"6,39E-06","module":"C4"},{"value":"-2,57E-03","module":"D"}]},{"parameter":"EP-marine","unit":"kg N-eq.","values":[{"value":"1,05E-03","module":"A1"},{"value":"1,01E-03","module":"A2"},{"value":"1,42E+02","module":"A3"},{"value":"8,44E-04","module":"A4"},{"value":"2,09E-03","module":"A5"},{"value":"1,05E-03","module":"C1"},{"value":"2,78E-03","module":"C2"},{"value":"0,0E+00","module":"C3"},{"value":"1,86E-03","module":"C4"},{"value":"-5,15E-02","module":"D"}]},{"parameter":"EP-terrestrial","unit":"mol N-eq.","values":[{"value":"1,18E-02","module":"A1"},{"value":"1,13E-02","module":"A2"},{"value":"1,55E+03","module":"A3"},{"value":"9,42E-03","module":"A4"},{"value":"2,31E-02","module":"A5"},{"value":"1,16E-02","module":"C1"},{"value":"3,07E-02","module":"C2"},{"value":"0,0E+00","module":"C3"},{"value":"2,06E-02","module":"C4"},{"value":"-6,21E-01","module":"D"}]},{"parameter":"GWP-IOBC","unit":"kg CO2-eq.","values":[{"value":"2,38E+00","module":"A1"},{"value":"1,79E+00","module":"A2"},{"value":"4,30E+01","module":"A3"},{"value":"1,20E+00","module":"A4"},{"value":"1,99E-01","module":"A5"},{"value":"1,98E-01","module":"C1"},{"value":"2,29E+00","module":"C2"},{"value":"0,0E+00","module":"C3"},{"value":"5,64E-01","module":"C4"},{"value":"-5,18E+01","module":"D"}]}],"additional_environmental_impact":[{"parameter":"PM","unit":"disease incidence","values":[{"value":"1,60E-08","module":"A1"},{"value":"1,09E-07","module":"A2"},{"value":"5,94E-04","module":"A3"},{"value":"1,10E-07","module":"A4"},{"value":"9,99E-08","module":"A5"},{"value":"6,20E-08","module":"C1"},{"value":"1,65E-07","module":"C2"},{"value":"0,0E+00","module":"C3"},{"value":"1,07E-07","module":"C4"},{"value":"-3,84E-06","module":"D"}]},{"parameter":"ETP-fw","unit":"CTUe","values":[{"value":"3,55E+01","module":"A1"},{"value":"2,00E+01","module":"A2"},{"value":"3,92E+02","module":"A3"},{"value":"1,42E+01","module":"A4"},{"value":"9,52E+00","module":"A5"},{"value":"6,48E+00","module":"C1"},{"value":"2,55E+01","module":"C2"},{"value":"0,0E+00","module":"C3"},{"value":"8,47E+00","module":"C4"},{"value":"-1,27E+03","module":"D"}]},{"parameter":"HTP-c","unit":"CTUh","values":[{"value":"1,71E-10","module":"A1"},{"value":"0,0E+00","module":"A2"},{"value":"6,88E-09","module":"A3"},{"value":"0,0E+00","module":"A4"},{"value":"1,08E-09","module":"A5"},{"value":"7,22E-10","module":"C1"},{"value":"0,0E+00","module":"C2"},{"value":"0,0E+00","module":"C3"},{"value":"3,44E-10","module":"C4"},{"value":"-2,31E-08","module":"D"}]},{"parameter":"HTP-nc","unit":"CTUh","values":[{"value":"1,54E-08","module":"A1"},{"value":"2,18E-08","module":"A2"},{"value":"1,96E-07","module":"A3"},{"value":"1,38E-08","module":"A4"},{"value":"8,04E-09","module":"A5"},{"value":"5,15E-09","module":"C1"},{"value":"2,75E-08","module":"C2"},{"value":"0,0E+00","module":"C3"},{"value":"6,12E-09","module":"C4"},{"value":"-6,26E-07","module":"D"}]},{"parameter":"SQP","unit":"unitless","values":[{"value":"7,06E+00","module":"A1"},{"value":"1,89E+01","module":"A2"},{"value":"5,58E+02","module":"A3"},{"value":"2,23E+01","module":"A4"},{"value":"2,21E+00","module":"A5"},{"value":"1,50E+00","module":"C1"},{"value":"2,38E+01","module":"C2"},{"value":"0,0E+00","module":"C3"},{"value":"5,97E+01","module":"C4"},{"value":"-7,29E+02","module":"D"}]},{"parameter":"IRP","unit":"kBq U235-eq.","values":[{"value":"2,66E-01","module":"A1"},{"value":"1,18E-01","module":"A2"},{"value":"3,45E-01","module":"A3"},{"value":"8,50E-02","module":"A4"},{"value":"7,45E-02","module":"A5"},{"value":"5,08E-02","module":"C1"},{"value":"1,51E-01","module":"C2"},{"value":"0,0E+00","module":"C3"},{"value":"7,08E-02","module":"C4"},{"value":"-1,09E+00","module":"D"}]}],"resource_use":[{"parameter":"PERE","unit":"MJ","values":[{"value":"8,98E-01","module":"A1"},{"value":"3,86E-01","module":"A2"},{"value":"1,84E+02","module":"A3"},{"value":"2,45E-01","module":"A4"},{"value":"9,41E-02","module":"A5"},{"value":"6,41E-02","module":"C1"},{"value":"4,88E-01","module":"C2"},{"value":"0,0E+00","module":"C3"},{"value":"5,56E-01","module":"C4"},{"value":"-1,42E+02","module":"D"}]},{"parameter":"PERM","unit":"MJ","values":[{"value":"0,0E+00","module":"A1"},{"value":"0,0E+00","module":"A2"},{"value":"0,0E+00","module":"A3"},{"value":"0,0E+00","module":"A4"},{"value":"0,0E+00","module":"A5"},{"value":"0,0E+00","module":"C1"},{"value":"0,0E+00","module":"C2"},{"value":"0,0E+00","module":"C3"},{"value":"0,0E+00","module":"C4"},{"value":"0,0E+00","module":"D"}]},{"parameter":"PERT","unit":"MJ","values":[{"value":"8,98E-01","module":"A1"},{"value":"3,86E-01","module":"A2"},{"value":"1,84E+02","module":"A3"},{"value":"2,45E-01","module":"A4"},{"value":"9,41E-02","module":"A5"},{"value":"6,41E-02","module":"C1"},{"value":"4,88E-01","module":"C2"},{"value":"0,0E+00","module":"C3"},{"value":"5,56E-01","module":"C4"},{"value":"-1,42E+02","module":"D"}]},{"parameter":"PENRE","unit":"MJ","values":[{"value":"5,86E+01","module":"A1"},{"value":"2,70E+01","module":"A2"},{"value":"1,78E+02","module":"A3"},{"value":"1,95E+01","module":"A4"},{"value":"1,74E+01","module":"A5"},{"value":"1,18E+01","module":"C1"},{"value":"3,46E+01","module":"C2"},{"value":"0,0E+00","module":"C3"},{"value":"1,55E+01","module":"C4"},{"value":"-5,24E+02","module":"D"}]},{"parameter":"PENRM","unit":"MJ","values":[{"value":"0,0E+00","module":"A1"},{"value":"0,0E+00","module":"A2"},{"value":"0,0E+00","module":"A3"},{"value":"0,0E+00","module":"A4"},{"value":"0,0E+00","module":"A5"},{"value":"0,0E+00","module":"C1"},{"value":"0,0E+00","module":"C2"},{"value":"0,0E+00","module":"C3"},{"value":"0,0E+00","module":"C4"},{"value":"0,0E+00","module":"D"}]},{"parameter":"PENRT","unit":"MJ","values":[{"value":"5,86E+01","module":"A1"},{"value":"2,70E+01","module":"A2"},{"value":"1,78E+02","module":"A3"},{"value":"1,95E+01","module":"A4"},{"value":"1,74E+01","module":"A5"},{"value":"1,18E+01","module":"C1"},{"value":"3,46E+01","module":"C2"},{"value":"0,0E+00","module":"C3"},{"value":"1,55E+01","module":"C4"},{"value":"-5,24E+02","module":"D"}]},{"parameter":"SM","unit":"kg","values":[{"value":"3,01E+01","module":"A1"},{"value":"0,0E+00","module":"A2"},{"value":"0,0E+00","module":"A3"},{"value":"0,0E+00","module":"A4"},{"value":"8,54E-03","module":"A5"},{"value":"5,82E-03","module":"C1"},{"value":"0,0E+00","module":"C2"},{"value":"0,0E+00","module":"C3"},{"value":"0,0E+00","module":"C4"},{"value":"-7,74E-01","module":"D"}]},{"parameter":"RSF","unit":"MJ","values":[{"value":"1,39E-02","module":"A1"},{"value":"1,38E-02","module":"A2"},{"value":"5,87E+02","module":"A3"},{"value":"8,56E-03","module":"A4"},{"value":"2,32E-03","module":"A5"},{"value":"1,58E-03","module":"C1"},{"value":"1,75E-02","module":"C2"},{"value":"0,0E+00","module":"C3"},{"value":"1,15E-02","module":"C4"},{"value":"-3,75E+00","module":"D"}]},{"parameter":"NRSF","unit":"MJ","values":[{"value":"1,26E-02","module":"A1"},{"value":"4,94E-02","module":"A2"},{"value":"1,12E-01","module":"A3"},{"value":"2,87E-02","module":"A4"},{"value":"3,41E-02","module":"A5"},{"value":"2,32E-02","module":"C1"},{"value":"6,23E-02","module":"C2"},{"value":"0,0E+00","module":"C3"},{"value":"2,49E-02","module":"C4"},{"value":"-2,93E+00","module":"D"}]},{"parameter":"FW","unit":"m3","values":[{"value":"2,80E-03","module":"A1"},{"value":"2,89E-03","module":"A2"},{"value":"2,04E-01","module":"A3"},{"value":"2,21E-03","module":"A4"},{"value":"8,95E-04","module":"A5"},{"value":"6,10E-04","module":"C1"},{"value":"3,64E-03","module":"C2"},{"value":"0,0E+00","module":"C3"},{"value":"1,91E-02","module":"C4"},{"value":"-3,48E-01","module":"D"}]}],"end_of_life_waste":[{"parameter":"HWD","unit":"kg","values":[{"value":"9,82E-04","module":"A1"},{"value":"1,39E-03","module":"A2"},{"value":"2,50E+00","module":"A3"},{"value":"1,06E-03","module":"A4"},{"value":"5,12E-04","module":"A5"},{"value":"3,49E-04","module":"C1"},{"value":"1,76E-03","module":"C2"},{"value":"0,0E+00","module":"C3"},{"value":"0,0E+00","module":"C4"},{"value":"-5,77E-02","module":"D"}]},{"parameter":"NHWD","unit":"kg","values":[{"value":"2,41E-02","module":"A1"},{"value":"1,31E+00","module":"A2"},{"value":"3,24E+00","module":"A3"},{"value":"1,69E+00","module":"A4"},{"value":"2,06E-02","module":"A5"},{"value":"1,40E-02","module":"C1"},{"value":"1,65E+00","module":"C2"},{"value":"0,0E+00","module":"C3"},{"value":"6,88E+01","module":"C4"},{"value":"-3,64E+00","module":"D"}]},{"parameter":"RWD","unit":"kg","values":[{"value":"4,24E-04","module":"A1"},{"value":"1,84E-04","module":"A2"},{"value":"3,38E-04","module":"A3"},{"value":"1,33E-04","module":"A4"},{"value":"1,21E-04","module":"A5"},{"value":"8,22E-05","module":"C1"},{"value":"2,36E-04","module":"C2"},{"value":"0,0E+00","module":"C3"},{"value":"0,0E+00","module":"C4"},{"value":"-1,56E-03","module":"D"}]}],"end_of_life_flow":[{"parameter":"CRU","unit":"kg","values":[{"value":"0,0E+00","module":"A1"},{"value":"0,0E+00","module":"A2"},{"value":"0,0E+00","module":"A3"},{"value":"0,0E+00","module":"A4"},{"value":"0,0E+00","module":"A5"},{"value":"0,0E+00","module":"C1"},{"value":"0,0E+00","module":"C2"},{"value":"0,0E+00","module":"C3"},{"value":"0,0E+00","module":"C4"},{"value":"0,0E+00","module":"D"}]},{"parameter":"MFR","unit":"kg","values":[{"value":"0,0E+00","module":"A1"},{"value":"0,0E+00","module":"A2"},{"value":"1,41E-01","module":"A3"},{"value":"0,0E+00","module":"A4"},{"value":"8,26E-03","module":"A5"},{"value":"5,71E-03","module":"C1"},{"value":"0,0E+00","module":"C2"},{"value":"2,06E+02","module":"C3"},{"value":"0,0E+00","module":"C4"},{"value":"-6,28E-01","module":"D"}]},{"parameter":"MER","unit":"kg","values":[{"value":"0,0E+00","module":"A1"},{"value":"0,0E+00","module":"A2"},{"value":"1,08E+01","module":"A3"},{"value":"0,0E+00","module":"A4"},{"value":"1,55E-04","module":"A5"},{"value":"1,77E-05","module":"C1"},{"value":"0,0E+00","module":"C2"},{"value":"0,0E+00","module":"C3"},{"value":"0,0E+00","module":"C4"},{"value":"-3,76E-02","module":"D"}]},{"parameter":"EEE","unit":"MJ","values":[{"value":"0,0E+00","module":"A1"},{"value":"0,0E+00","module":"A2"},{"value":"6,40E+00","module":"A3"},{"value":"0,0E+00","module":"A4"},{"value":"8,92E-05","module":"A5"},{"value":"6,07E-05","module":"C1"},{"value":"0,0E+00","module":"C2"},{"value":"0,0E+00","module":"C3"},{"value":"0,0E+00","module":"C4"},{"value":"-8,19E-02","module":"D"}]},{"parameter":"EET","unit":"MJ","values":[{"value":"0,0E+00","module":"A1"},{"value":"0,0E+00","module":"A2"},{"value":"9,68E+01","module":"A3"},{"value":"0,0E+00","module":"A4"},{"value":"1,35E-03","module":"A5"},{"value":"9,19E-04","module":"C1"},{"value":"0,0E+00","module":"C2"},{"value":"0,0E+00","module":"C3"},{"value":"0,0E+00","module":"C4"},{"value":"-1,24E+00","module":"D"}]}]}