{"product_name":"LECA\u00aeKERAMZYT 0-4 mm, Leca Poland ","epd_id":"NEPD-7403-6797","compliance":["EN 15804+A2","ISO 14025","ISO 21930"],"producer_name":"Leca International","environmental_impact":[{"parameter":"GWP-total","unit":"kg CO2-eq.","values":[{"value":"4,59E-01","module":"A1"},{"value":"2,09E+00","module":"A2"},{"value":"1,42E+02","module":"A3"},{"value":"2,32E+00","module":"A4"},{"value":"1,27E+00","module":"A5"},{"value":"8,67E-01","module":"C1"},{"value":"4,25E+00","module":"C2"},{"value":"0,0E+00","module":"C3"},{"value":"1,05E+00","module":"C4"},{"value":"-9,61E+01","module":"D"}]},{"parameter":"GWP-fossil","unit":"kg CO2-eq.","values":[{"value":"4,54E-01","module":"A1"},{"value":"2,09E+00","module":"A2"},{"value":"1,42E+02","module":"A3"},{"value":"2,32E+00","module":"A4"},{"value":"1,27E+00","module":"A5"},{"value":"8,67E-01","module":"C1"},{"value":"4,25E+00","module":"C2"},{"value":"0,0E+00","module":"C3"},{"value":"1,05E+00","module":"C4"},{"value":"-9,58E+01","module":"D"}]},{"parameter":"GWP-biogenic","unit":"kg CO2-eq.","values":[{"value":"4,15E-03","module":"A1"},{"value":"8,52E-04","module":"A2"},{"value":"8,80E-03","module":"A3"},{"value":"9,51E-04","module":"A4"},{"value":"2,39E-04","module":"A5"},{"value":"1,61E-04","module":"C1"},{"value":"1,73E-03","module":"C2"},{"value":"0,0E+00","module":"C3"},{"value":"1,22E-03","module":"C4"},{"value":"-2,36E-01","module":"D"}]},{"parameter":"GWP-luluc","unit":"kg CO2-eq.","values":[{"value":"4,84E-04","module":"A1"},{"value":"7,30E-04","module":"A2"},{"value":"6,71E-02","module":"A3"},{"value":"6,77E-04","module":"A4"},{"value":"9,96E-05","module":"A5"},{"value":"6,79E-05","module":"C1"},{"value":"1,49E-03","module":"C2"},{"value":"0,0E+00","module":"C3"},{"value":"2,57E-04","module":"C4"},{"value":"-3,74E-02","module":"D"}]},{"parameter":"ODP","unit":"kg CFC 11-eq.","values":[{"value":"3,10E-08","module":"A1"},{"value":"4,76E-07","module":"A2"},{"value":"7,32E-06","module":"A3"},{"value":"5,35E-07","module":"A4"},{"value":"2,73E-07","module":"A5"},{"value":"1,86E-07","module":"C1"},{"value":"9,69E-07","module":"C2"},{"value":"0,0E+00","module":"C3"},{"value":"3,96E-07","module":"C4"},{"value":"-5,64E-06","module":"D"}]},{"parameter":"AP","unit":"mol H+-eq.","values":[{"value":"2,27E-03","module":"A1"},{"value":"8,54E-03","module":"A2"},{"value":"1,47E+00","module":"A3"},{"value":"9,74E-03","module":"A4"},{"value":"5,70E-03","module":"A5"},{"value":"3,16E-03","module":"C1"},{"value":"1,74E-02","module":"C2"},{"value":"0,0E+00","module":"C3"},{"value":"9,30E-03","module":"C4"},{"value":"-7,64E-01","module":"D"}]},{"parameter":"POCP","unit":"kg NMVOC-eq.","values":[{"value":"1,39E-03","module":"A1"},{"value":"8,57E-03","module":"A2"},{"value":"9,45E-01","module":"A3"},{"value":"1,04E-02","module":"A4"},{"value":"6,70E-03","module":"A5"},{"value":"3,56E-03","module":"C1"},{"value":"1,74E-02","module":"C2"},{"value":"0,0E+00","module":"C3"},{"value":"1,09E-02","module":"C4"},{"value":"-3,11E-01","module":"D"}]},{"parameter":"ADPE","unit":"kg Sb-eq.","values":[{"value":"1,25E-06","module":"A1"},{"value":"5,66E-05","module":"A2"},{"value":"4,20E-04","module":"A3"},{"value":"3,96E-05","module":"A4"},{"value":"1,94E-06","module":"A5"},{"value":"1,32E-06","module":"C1"},{"value":"1,15E-04","module":"C2"},{"value":"0,0E+00","module":"C3"},{"value":"9,42E-06","module":"C4"},{"value":"-1,27E-03","module":"D"}]},{"parameter":"ADPF","unit":"MJ","values":[{"value":"9,61E+01","module":"A1"},{"value":"3,15E+01","module":"A2"},{"value":"9,95E+02","module":"A3"},{"value":"3,60E+01","module":"A4"},{"value":"1,74E+01","module":"A5"},{"value":"1,18E+01","module":"C1"},{"value":"6,41E+01","module":"C2"},{"value":"0,0E+00","module":"C3"},{"value":"2,88E+01","module":"C4"},{"value":"-9,71E+02","module":"D"}]},{"parameter":"WDP","unit":"m3 world-eq.","values":[{"value":"7,15E+01","module":"A1"},{"value":"3,00E+01","module":"A2"},{"value":"4,67E+03","module":"A3"},{"value":"2,77E+01","module":"A4"},{"value":"3,70E+00","module":"A5"},{"value":"2,52E+00","module":"C1"},{"value":"6,11E+01","module":"C2"},{"value":"0,0E+00","module":"C3"},{"value":"1,78E+02","module":"C4"},{"value":"-1,80E+03","module":"D"}]},{"parameter":"EP-freshwater","unit":"kg P-eq.","values":[{"value":"2,53E-03","module":"A1"},{"value":"1,64E-05","module":"A2"},{"value":"1,82E-03","module":"A3"},{"value":"1,77E-05","module":"A4"},{"value":"4,60E-06","module":"A5"},{"value":"3,13E-06","module":"C1"},{"value":"3,34E-05","module":"C2"},{"value":"0,0E+00","module":"C3"},{"value":"1,19E-05","module":"C4"},{"value":"-4,76E-03","module":"D"}]},{"parameter":"EP-marine","unit":"kg N-eq.","values":[{"value":"4,93E-04","module":"A1"},{"value":"2,53E-03","module":"A2"},{"value":"2,39E-01","module":"A3"},{"value":"2,93E-03","module":"A4"},{"value":"2,09E-03","module":"A5"},{"value":"1,05E-03","module":"C1"},{"value":"5,15E-03","module":"C2"},{"value":"0,0E+00","module":"C3"},{"value":"3,46E-03","module":"C4"},{"value":"-9,55E-02","module":"D"}]},{"parameter":"EP-terrestrial","unit":"mol N-eq.","values":[{"value":"5,47E-03","module":"A1"},{"value":"2,80E-02","module":"A2"},{"value":"2,71E+00","module":"A3"},{"value":"3,24E-02","module":"A4"},{"value":"2,31E-02","module":"A5"},{"value":"1,16E-02","module":"C1"},{"value":"5,70E-02","module":"C2"},{"value":"0,0E+00","module":"C3"},{"value":"3,81E-02","module":"C4"},{"value":"-1,15E+00","module":"D"}]},{"parameter":"GWP-IOBC","unit":"kg CO2-eq.","values":[{"value":"4,75E-01","module":"A1"},{"value":"2,09E+00","module":"A2"},{"value":"1,43E+02","module":"A3"},{"value":"2,32E+00","module":"A4"},{"value":"1,99E-01","module":"A5"},{"value":"1,98E-01","module":"C1"},{"value":"4,25E+00","module":"C2"},{"value":"0,0E+00","module":"C3"},{"value":"1,05E+00","module":"C4"},{"value":"-9,61E+01","module":"D"}]}],"additional_environmental_impact":[{"parameter":"PM","unit":"disease incidence","values":[{"value":"1,77E-08","module":"A1"},{"value":"1,50E-07","module":"A2"},{"value":"3,09E-05","module":"A3"},{"value":"2,04E-07","module":"A4"},{"value":"9,99E-08","module":"A5"},{"value":"6,20E-08","module":"C1"},{"value":"3,06E-07","module":"C2"},{"value":"0,0E+00","module":"C3"},{"value":"1,99E-07","module":"C4"},{"value":"-7,11E-06","module":"D"}]},{"parameter":"ETP-fw","unit":"CTUe","values":[{"value":"2,96E+01","module":"A1"},{"value":"2,32E+01","module":"A2"},{"value":"2,46E+03","module":"A3"},{"value":"2,64E+01","module":"A4"},{"value":"9,52E+00","module":"A5"},{"value":"6,48E+00","module":"C1"},{"value":"4,72E+01","module":"C2"},{"value":"0,0E+00","module":"C3"},{"value":"1,57E+01","module":"C4"},{"value":"-2,35E+03","module":"D"}]},{"parameter":"HTP-c","unit":"CTUh","values":[{"value":"3,17E-10","module":"A1"},{"value":"0,0E+00","module":"A2"},{"value":"1,04E-07","module":"A3"},{"value":"0,0E+00","module":"A4"},{"value":"1,08E-09","module":"A5"},{"value":"7,22E-10","module":"C1"},{"value":"0,0E+00","module":"C2"},{"value":"0,0E+00","module":"C3"},{"value":"6,38E-10","module":"C4"},{"value":"-4,28E-08","module":"D"}]},{"parameter":"HTP-nc","unit":"CTUh","values":[{"value":"5,06E-09","module":"A1"},{"value":"2,51E-08","module":"A2"},{"value":"1,64E-06","module":"A3"},{"value":"2,55E-08","module":"A4"},{"value":"8,04E-09","module":"A5"},{"value":"5,15E-09","module":"C1"},{"value":"5,10E-08","module":"C2"},{"value":"0,0E+00","module":"C3"},{"value":"1,13E-08","module":"C4"},{"value":"-1,16E-06","module":"D"}]},{"parameter":"SQP","unit":"unitless","values":[{"value":"2,23E+00","module":"A1"},{"value":"2,17E+01","module":"A2"},{"value":"3,75E+03","module":"A3"},{"value":"4,14E+01","module":"A4"},{"value":"2,21E+00","module":"A5"},{"value":"1,50E+00","module":"C1"},{"value":"4,42E+01","module":"C2"},{"value":"0,0E+00","module":"C3"},{"value":"1,11E+02","module":"C4"},{"value":"-1,35E+03","module":"D"}]},{"parameter":"IRP","unit":"kBq U235-eq.","values":[{"value":"3,98E-02","module":"A1"},{"value":"1,38E-01","module":"A2"},{"value":"2,89E+00","module":"A3"},{"value":"1,58E-01","module":"A4"},{"value":"7,45E-02","module":"A5"},{"value":"5,08E-02","module":"C1"},{"value":"2,80E-01","module":"C2"},{"value":"0,0E+00","module":"C3"},{"value":"1,31E-01","module":"C4"},{"value":"-2,02E+00","module":"D"}]}],"resource_use":[{"parameter":"PERE","unit":"MJ","values":[{"value":"8,92E-01","module":"A1"},{"value":"4,44E-01","module":"A2"},{"value":"9,99E+02","module":"A3"},{"value":"4,54E-01","module":"A4"},{"value":"9,41E-02","module":"A5"},{"value":"6,41E-02","module":"C1"},{"value":"9,04E-01","module":"C2"},{"value":"0,0E+00","module":"C3"},{"value":"1,03E+00","module":"C4"},{"value":"-2,63E+02","module":"D"}]},{"parameter":"PERM","unit":"MJ","values":[{"value":"0,0E+00","module":"A1"},{"value":"0,0E+00","module":"A2"},{"value":"0,0E+00","module":"A3"},{"value":"0,0E+00","module":"A4"},{"value":"0,0E+00","module":"A5"},{"value":"0,0E+00","module":"C1"},{"value":"0,0E+00","module":"C2"},{"value":"0,0E+00","module":"C3"},{"value":"0,0E+00","module":"C4"},{"value":"0,0E+00","module":"D"}]},{"parameter":"PERT","unit":"MJ","values":[{"value":"8,92E-01","module":"A1"},{"value":"4,44E-01","module":"A2"},{"value":"9,99E+02","module":"A3"},{"value":"4,54E-01","module":"A4"},{"value":"9,41E-02","module":"A5"},{"value":"6,41E-02","module":"C1"},{"value":"9,04E-01","module":"C2"},{"value":"0,0E+00","module":"C3"},{"value":"1,03E+00","module":"C4"},{"value":"-2,63E+02","module":"D"}]},{"parameter":"PENRE","unit":"MJ","values":[{"value":"9,68E+01","module":"A1"},{"value":"3,15E+01","module":"A2"},{"value":"9,95E+02","module":"A3"},{"value":"3,60E+01","module":"A4"},{"value":"1,74E+01","module":"A5"},{"value":"1,18E+01","module":"C1"},{"value":"6,41E+01","module":"C2"},{"value":"0,0E+00","module":"C3"},{"value":"2,88E+01","module":"C4"},{"value":"-9,72E+02","module":"D"}]},{"parameter":"PENRM","unit":"MJ","values":[{"value":"0,0E+00","module":"A1"},{"value":"0,0E+00","module":"A2"},{"value":"0,0E+00","module":"A3"},{"value":"0,0E+00","module":"A4"},{"value":"0,0E+00","module":"A5"},{"value":"0,0E+00","module":"C1"},{"value":"0,0E+00","module":"C2"},{"value":"0,0E+00","module":"C3"},{"value":"0,0E+00","module":"C4"},{"value":"0,0E+00","module":"D"}]},{"parameter":"PENRT","unit":"MJ","values":[{"value":"9,68E+01","module":"A1"},{"value":"3,15E+01","module":"A2"},{"value":"9,95E+02","module":"A3"},{"value":"3,60E+01","module":"A4"},{"value":"1,74E+01","module":"A5"},{"value":"1,18E+01","module":"C1"},{"value":"6,41E+01","module":"C2"},{"value":"0,0E+00","module":"C3"},{"value":"2,88E+01","module":"C4"},{"value":"-9,72E+02","module":"D"}]},{"parameter":"SM","unit":"kg","values":[{"value":"2,78E+01","module":"A1"},{"value":"0,0E+00","module":"A2"},{"value":"0,0E+00","module":"A3"},{"value":"0,0E+00","module":"A4"},{"value":"8,54E-03","module":"A5"},{"value":"5,82E-03","module":"C1"},{"value":"0,0E+00","module":"C2"},{"value":"0,0E+00","module":"C3"},{"value":"0,0E+00","module":"C4"},{"value":"-1,44E+00","module":"D"}]},{"parameter":"RSF","unit":"MJ","values":[{"value":"6,13E-02","module":"A1"},{"value":"1,59E-02","module":"A2"},{"value":"1,36E+00","module":"A3"},{"value":"1,59E-02","module":"A4"},{"value":"2,32E-03","module":"A5"},{"value":"1,58E-03","module":"C1"},{"value":"3,24E-02","module":"C2"},{"value":"0,0E+00","module":"C3"},{"value":"2,14E-02","module":"C4"},{"value":"-6,95E+00","module":"D"}]},{"parameter":"NRSF","unit":"MJ","values":[{"value":"1,16E-02","module":"A1"},{"value":"5,68E-02","module":"A2"},{"value":"1,41E-01","module":"A3"},{"value":"5,32E-02","module":"A4"},{"value":"3,41E-02","module":"A5"},{"value":"2,32E-02","module":"C1"},{"value":"1,16E-01","module":"C2"},{"value":"0,0E+00","module":"C3"},{"value":"4,62E-02","module":"C4"},{"value":"-5,44E+00","module":"D"}]},{"parameter":"FW","unit":"m3","values":[{"value":"9,41E-03","module":"A1"},{"value":"3,32E-03","module":"A2"},{"value":"5,05E-01","module":"A3"},{"value":"4,10E-03","module":"A4"},{"value":"8,95E-04","module":"A5"},{"value":"6,10E-04","module":"C1"},{"value":"6,75E-03","module":"C2"},{"value":"0,0E+00","module":"C3"},{"value":"3,54E-02","module":"C4"},{"value":"-6,46E-01","module":"D"}]}],"end_of_life_waste":[{"parameter":"HWD","unit":"kg","values":[{"value":"5,94E-04","module":"A1"},{"value":"1,61E-03","module":"A2"},{"value":"4,34E-01","module":"A3"},{"value":"1,97E-03","module":"A4"},{"value":"5,12E-04","module":"A5"},{"value":"3,49E-04","module":"C1"},{"value":"3,27E-03","module":"C2"},{"value":"0,0E+00","module":"C3"},{"value":"0,0E+00","module":"C4"},{"value":"-1,07E-01","module":"D"}]},{"parameter":"NHWD","unit":"kg","values":[{"value":"1,90E-02","module":"A1"},{"value":"1,51E+00","module":"A2"},{"value":"5,76E+00","module":"A3"},{"value":"3,14E+00","module":"A4"},{"value":"2,06E-02","module":"A5"},{"value":"1,40E-02","module":"C1"},{"value":"3,06E+00","module":"C2"},{"value":"0,0E+00","module":"C3"},{"value":"1,28E+02","module":"C4"},{"value":"-6,74E+00","module":"D"}]},{"parameter":"RWD","unit":"kg","values":[{"value":"3,55E-05","module":"A1"},{"value":"2,15E-04","module":"A2"},{"value":"3,65E-03","module":"A3"},{"value":"2,46E-04","module":"A4"},{"value":"1,21E-04","module":"A5"},{"value":"8,22E-05","module":"C1"},{"value":"4,37E-04","module":"C2"},{"value":"0,0E+00","module":"C3"},{"value":"0,0E+00","module":"C4"},{"value":"-2,89E-03","module":"D"}]}],"end_of_life_flow":[{"parameter":"CRU","unit":"kg","values":[{"value":"0,0E+00","module":"A1"},{"value":"0,0E+00","module":"A2"},{"value":"0,0E+00","module":"A3"},{"value":"0,0E+00","module":"A4"},{"value":"0,0E+00","module":"A5"},{"value":"0,0E+00","module":"C1"},{"value":"0,0E+00","module":"C2"},{"value":"0,0E+00","module":"C3"},{"value":"0,0E+00","module":"C4"},{"value":"0,0E+00","module":"D"}]},{"parameter":"MFR","unit":"kg","values":[{"value":"0,0E+00","module":"A1"},{"value":"0,0E+00","module":"A2"},{"value":"7,74E-01","module":"A3"},{"value":"0,0E+00","module":"A4"},{"value":"8,26E-03","module":"A5"},{"value":"5,71E-03","module":"C1"},{"value":"0,0E+00","module":"C2"},{"value":"3,82E+02","module":"C3"},{"value":"0,0E+00","module":"C4"},{"value":"-1,17E+00","module":"D"}]},{"parameter":"MER","unit":"kg","values":[{"value":"0,0E+00","module":"A1"},{"value":"0,0E+00","module":"A2"},{"value":"3,57E-02","module":"A3"},{"value":"0,0E+00","module":"A4"},{"value":"1,55E-04","module":"A5"},{"value":"1,77E-05","module":"C1"},{"value":"0,0E+00","module":"C2"},{"value":"0,0E+00","module":"C3"},{"value":"0,0E+00","module":"C4"},{"value":"-6,98E-02","module":"D"}]},{"parameter":"EEE","unit":"MJ","values":[{"value":"0,0E+00","module":"A1"},{"value":"0,0E+00","module":"A2"},{"value":"2,31E-02","module":"A3"},{"value":"0,0E+00","module":"A4"},{"value":"8,92E-05","module":"A5"},{"value":"6,07E-05","module":"C1"},{"value":"0,0E+00","module":"C2"},{"value":"0,0E+00","module":"C3"},{"value":"0,0E+00","module":"C4"},{"value":"-1,52E-01","module":"D"}]},{"parameter":"EET","unit":"MJ","values":[{"value":"0,0E+00","module":"A1"},{"value":"0,0E+00","module":"A2"},{"value":"3,50E-01","module":"A3"},{"value":"0,0E+00","module":"A4"},{"value":"1,35E-03","module":"A5"},{"value":"9,19E-04","module":"C1"},{"value":"0,0E+00","module":"C2"},{"value":"0,0E+00","module":"C3"},{"value":"0,0E+00","module":"C4"},{"value":"-2,30E+00","module":"D"}]}]}