{"product_name":"Leca\u00ae 0,5-2,5 Round, Leca Denmark ","epd_id":"NEPD-7592-6965","compliance":["EN 15804+A2","ISO 14025","ISO 21930"],"producer_name":"Leca International","environmental_impact":[{"parameter":"GWP-total","unit":"kg CO2-eq.","values":[{"value":"4,21E+00","module":"A1"},{"value":"3,15E+00","module":"A2"},{"value":"7,59E+01","module":"A3"},{"value":"2,11E+00","module":"A4"},{"value":"1,27E+00","module":"A5"},{"value":"8,67E-01","module":"C1"},{"value":"4,05E+00","module":"C2"},{"value":"0,0E+00","module":"C3"},{"value":"9,96E-01","module":"C4"},{"value":"-9,14E+01","module":"D"}]},{"parameter":"GWP-fossil","unit":"kg CO2-eq.","values":[{"value":"4,21E+00","module":"A1"},{"value":"3,15E+00","module":"A2"},{"value":"7,37E+01","module":"A3"},{"value":"2,11E+00","module":"A4"},{"value":"1,27E+00","module":"A5"},{"value":"8,67E-01","module":"C1"},{"value":"4,04E+00","module":"C2"},{"value":"0,0E+00","module":"C3"},{"value":"9,95E-01","module":"C4"},{"value":"-9,11E+01","module":"D"}]},{"parameter":"GWP-biogenic","unit":"kg CO2-eq.","values":[{"value":"3,92E-03","module":"A1"},{"value":"1,30E-03","module":"A2"},{"value":"2,19E+00","module":"A3"},{"value":"9,05E-04","module":"A4"},{"value":"2,39E-04","module":"A5"},{"value":"1,61E-04","module":"C1"},{"value":"1,65E-03","module":"C2"},{"value":"0,0E+00","module":"C3"},{"value":"1,16E-03","module":"C4"},{"value":"-2,24E-01","module":"D"}]},{"parameter":"GWP-luluc","unit":"kg CO2-eq.","values":[{"value":"3,54E-04","module":"A1"},{"value":"1,12E-03","module":"A2"},{"value":"1,33E-02","module":"A3"},{"value":"6,43E-04","module":"A4"},{"value":"9,96E-05","module":"A5"},{"value":"6,79E-05","module":"C1"},{"value":"1,41E-03","module":"C2"},{"value":"0,0E+00","module":"C3"},{"value":"2,44E-04","module":"C4"},{"value":"-3,56E-02","module":"D"}]},{"parameter":"ODP","unit":"kg CFC 11-eq.","values":[{"value":"1,66E-06","module":"A1"},{"value":"7,13E-07","module":"A2"},{"value":"1,63E-06","module":"A3"},{"value":"5,09E-07","module":"A4"},{"value":"2,73E-07","module":"A5"},{"value":"1,86E-07","module":"C1"},{"value":"9,21E-07","module":"C2"},{"value":"0,0E+00","module":"C3"},{"value":"3,76E-07","module":"C4"},{"value":"-5,37E-06","module":"D"}]},{"parameter":"AP","unit":"mol H+-eq.","values":[{"value":"1,14E-02","module":"A1"},{"value":"9,04E-03","module":"A2"},{"value":"4,75E+02","module":"A3"},{"value":"6,80E-03","module":"A4"},{"value":"5,70E-03","module":"A5"},{"value":"3,16E-03","module":"C1"},{"value":"1,65E-02","module":"C2"},{"value":"0,0E+00","module":"C3"},{"value":"8,85E-03","module":"C4"},{"value":"-7,27E-01","module":"D"}]},{"parameter":"POCP","unit":"kg NMVOC-eq.","values":[{"value":"8,06E-03","module":"A1"},{"value":"7,67E-03","module":"A2"},{"value":"6,42E+02","module":"A3"},{"value":"6,52E-03","module":"A4"},{"value":"6,70E-03","module":"A5"},{"value":"3,56E-03","module":"C1"},{"value":"1,66E-02","module":"C2"},{"value":"0,0E+00","module":"C3"},{"value":"1,04E-02","module":"C4"},{"value":"-2,96E-01","module":"D"}]},{"parameter":"ADPE","unit":"kg Sb-eq.","values":[{"value":"3,22E-06","module":"A1"},{"value":"8,69E-05","module":"A2"},{"value":"7,90E-05","module":"A3"},{"value":"3,76E-05","module":"A4"},{"value":"1,94E-06","module":"A5"},{"value":"1,32E-06","module":"C1"},{"value":"1,09E-04","module":"C2"},{"value":"0,0E+00","module":"C3"},{"value":"8,96E-06","module":"C4"},{"value":"-1,21E-03","module":"D"}]},{"parameter":"ADPF","unit":"MJ","values":[{"value":"1,03E+02","module":"A1"},{"value":"4,76E+01","module":"A2"},{"value":"3,15E+02","module":"A3"},{"value":"3,43E+01","module":"A4"},{"value":"1,74E+01","module":"A5"},{"value":"1,18E+01","module":"C1"},{"value":"6,10E+01","module":"C2"},{"value":"0,0E+00","module":"C3"},{"value":"2,74E+01","module":"C4"},{"value":"-9,24E+02","module":"D"}]},{"parameter":"WDP","unit":"m3 world-eq.","values":[{"value":"4,87E+02","module":"A1"},{"value":"4,60E+01","module":"A2"},{"value":"-2,18E+02","module":"A3"},{"value":"2,63E+01","module":"A4"},{"value":"3,70E+00","module":"A5"},{"value":"2,52E+00","module":"C1"},{"value":"5,81E+01","module":"C2"},{"value":"0,0E+00","module":"C3"},{"value":"1,69E+02","module":"C4"},{"value":"-1,71E+03","module":"D"}]},{"parameter":"EP-freshwater","unit":"kg P-eq.","values":[{"value":"1,26E-05","module":"A1"},{"value":"2,51E-05","module":"A2"},{"value":"3,38E-04","module":"A3"},{"value":"1,68E-05","module":"A4"},{"value":"4,60E-06","module":"A5"},{"value":"3,13E-06","module":"C1"},{"value":"3,17E-05","module":"C2"},{"value":"0,0E+00","module":"C3"},{"value":"1,13E-05","module":"C4"},{"value":"-4,53E-03","module":"D"}]},{"parameter":"EP-marine","unit":"kg N-eq.","values":[{"value":"1,85E-03","module":"A1"},{"value":"1,79E-03","module":"A2"},{"value":"2,50E+02","module":"A3"},{"value":"1,49E-03","module":"A4"},{"value":"2,09E-03","module":"A5"},{"value":"1,05E-03","module":"C1"},{"value":"4,90E-03","module":"C2"},{"value":"0,0E+00","module":"C3"},{"value":"3,29E-03","module":"C4"},{"value":"-9,08E-02","module":"D"}]},{"parameter":"EP-terrestrial","unit":"mol N-eq.","values":[{"value":"2,09E-02","module":"A1"},{"value":"2,00E-02","module":"A2"},{"value":"2,73E+03","module":"A3"},{"value":"1,66E-02","module":"A4"},{"value":"2,31E-02","module":"A5"},{"value":"1,16E-02","module":"C1"},{"value":"5,42E-02","module":"C2"},{"value":"0,0E+00","module":"C3"},{"value":"3,63E-02","module":"C4"},{"value":"-1,09E+00","module":"D"}]},{"parameter":"GWP-IOBC","unit":"kg CO2-eq.","values":[{"value":"4,19E+00","module":"A1"},{"value":"3,15E+00","module":"A2"},{"value":"7,58E+01","module":"A3"},{"value":"2,11E+00","module":"A4"},{"value":"1,99E-01","module":"A5"},{"value":"1,98E-01","module":"C1"},{"value":"4,05E+00","module":"C2"},{"value":"0,0E+00","module":"C3"},{"value":"0,0E+00","module":"C4"},{"value":"-9,14E+01","module":"D"}]}],"additional_environmental_impact":[{"parameter":"PM","unit":"disease incidence","values":[{"value":"2,83E-08","module":"A1"},{"value":"1,93E-07","module":"A2"},{"value":"1,05E-03","module":"A3"},{"value":"1,94E-07","module":"A4"},{"value":"9,99E-08","module":"A5"},{"value":"6,20E-08","module":"C1"},{"value":"2,91E-07","module":"C2"},{"value":"0,0E+00","module":"C3"},{"value":"1,89E-07","module":"C4"},{"value":"-6,77E-06","module":"D"}]},{"parameter":"ETP-fw","unit":"CTUe","values":[{"value":"6,25E+01","module":"A1"},{"value":"3,53E+01","module":"A2"},{"value":"6,92E+02","module":"A3"},{"value":"2,51E+01","module":"A4"},{"value":"9,52E+00","module":"A5"},{"value":"6,48E+00","module":"C1"},{"value":"4,49E+01","module":"C2"},{"value":"0,0E+00","module":"C3"},{"value":"1,49E+01","module":"C4"},{"value":"-2,23E+03","module":"D"}]},{"parameter":"HTP-c","unit":"CTUh","values":[{"value":"3,01E-10","module":"A1"},{"value":"0,0E+00","module":"A2"},{"value":"1,21E-08","module":"A3"},{"value":"0,0E+00","module":"A4"},{"value":"1,08E-09","module":"A5"},{"value":"7,22E-10","module":"C1"},{"value":"0,0E+00","module":"C2"},{"value":"0,0E+00","module":"C3"},{"value":"6,06E-10","module":"C4"},{"value":"-4,07E-08","module":"D"}]},{"parameter":"HTP-nc","unit":"CTUh","values":[{"value":"2,72E-08","module":"A1"},{"value":"3,85E-08","module":"A2"},{"value":"3,45E-07","module":"A3"},{"value":"2,42E-08","module":"A4"},{"value":"8,04E-09","module":"A5"},{"value":"5,15E-09","module":"C1"},{"value":"4,85E-08","module":"C2"},{"value":"0,0E+00","module":"C3"},{"value":"1,08E-08","module":"C4"},{"value":"-1,10E-06","module":"D"}]},{"parameter":"SQP","unit":"unitless","values":[{"value":"1,25E+01","module":"A1"},{"value":"3,33E+01","module":"A2"},{"value":"9,84E+02","module":"A3"},{"value":"3,93E+01","module":"A4"},{"value":"2,21E+00","module":"A5"},{"value":"1,50E+00","module":"C1"},{"value":"4,20E+01","module":"C2"},{"value":"0,0E+00","module":"C3"},{"value":"1,05E+02","module":"C4"},{"value":"-1,29E+03","module":"D"}]},{"parameter":"IRP","unit":"kBq U235-eq.","values":[{"value":"4,69E-01","module":"A1"},{"value":"2,08E-01","module":"A2"},{"value":"6,08E-01","module":"A3"},{"value":"1,50E-01","module":"A4"},{"value":"7,45E-02","module":"A5"},{"value":"5,08E-02","module":"C1"},{"value":"2,66E-01","module":"C2"},{"value":"0,0E+00","module":"C3"},{"value":"1,25E-01","module":"C4"},{"value":"-1,92E+00","module":"D"}]}],"resource_use":[{"parameter":"PERE","unit":"MJ","values":[{"value":"1,58E+00","module":"A1"},{"value":"6,81E-01","module":"A2"},{"value":"3,24E+02","module":"A3"},{"value":"4,32E-01","module":"A4"},{"value":"9,41E-02","module":"A5"},{"value":"6,41E-02","module":"C1"},{"value":"8,60E-01","module":"C2"},{"value":"0,0E+00","module":"C3"},{"value":"9,80E-01","module":"C4"},{"value":"-2,50E+02","module":"D"}]},{"parameter":"PERM","unit":"MJ","values":[{"value":"0,0E+00","module":"A1"},{"value":"0,0E+00","module":"A2"},{"value":"0,0E+00","module":"A3"},{"value":"0,0E+00","module":"A4"},{"value":"0,0E+00","module":"A5"},{"value":"0,0E+00","module":"C1"},{"value":"0,0E+00","module":"C2"},{"value":"0,0E+00","module":"C3"},{"value":"0,0E+00","module":"C4"},{"value":"0,0E+00","module":"D"}]},{"parameter":"PERT","unit":"MJ","values":[{"value":"1,58E+00","module":"A1"},{"value":"6,81E-01","module":"A2"},{"value":"3,24E+02","module":"A3"},{"value":"4,32E-01","module":"A4"},{"value":"9,41E-02","module":"A5"},{"value":"6,41E-02","module":"C1"},{"value":"8,60E-01","module":"C2"},{"value":"0,0E+00","module":"C3"},{"value":"9,80E-01","module":"C4"},{"value":"-2,50E+02","module":"D"}]},{"parameter":"PENRE","unit":"MJ","values":[{"value":"1,03E+02","module":"A1"},{"value":"4,76E+01","module":"A2"},{"value":"3,15E+02","module":"A3"},{"value":"3,43E+01","module":"A4"},{"value":"1,74E+01","module":"A5"},{"value":"1,18E+01","module":"C1"},{"value":"6,10E+01","module":"C2"},{"value":"0,0E+00","module":"C3"},{"value":"2,74E+01","module":"C4"},{"value":"-9,24E+02","module":"D"}]},{"parameter":"PENRM","unit":"MJ","values":[{"value":"0,0E+00","module":"A1"},{"value":"0,0E+00","module":"A2"},{"value":"0,0E+00","module":"A3"},{"value":"0,0E+00","module":"A4"},{"value":"0,0E+00","module":"A5"},{"value":"0,0E+00","module":"C1"},{"value":"0,0E+00","module":"C2"},{"value":"0,0E+00","module":"C3"},{"value":"0,0E+00","module":"C4"},{"value":"0,0E+00","module":"D"}]},{"parameter":"PENRT","unit":"MJ","values":[{"value":"1,03E+02","module":"A1"},{"value":"4,76E+01","module":"A2"},{"value":"3,15E+02","module":"A3"},{"value":"3,43E+01","module":"A4"},{"value":"1,74E+01","module":"A5"},{"value":"1,18E+01","module":"C1"},{"value":"6,10E+01","module":"C2"},{"value":"0,0E+00","module":"C3"},{"value":"2,74E+01","module":"C4"},{"value":"-9,24E+02","module":"D"}]},{"parameter":"SM","unit":"kg","values":[{"value":"5,32E+01","module":"A1"},{"value":"0,0E+00","module":"A2"},{"value":"0,0E+00","module":"A3"},{"value":"0,0E+00","module":"A4"},{"value":"8,54E-03","module":"A5"},{"value":"5,82E-03","module":"C1"},{"value":"0,0E+00","module":"C2"},{"value":"0,0E+00","module":"C3"},{"value":"0,0E+00","module":"C4"},{"value":"-1,37E+00","module":"D"}]},{"parameter":"RSF","unit":"MJ","values":[{"value":"2,45E-02","module":"A1"},{"value":"2,44E-02","module":"A2"},{"value":"1,04E+03","module":"A3"},{"value":"1,51E-02","module":"A4"},{"value":"2,32E-03","module":"A5"},{"value":"1,58E-03","module":"C1"},{"value":"3,08E-02","module":"C2"},{"value":"0,0E+00","module":"C3"},{"value":"2,03E-02","module":"C4"},{"value":"-6,61E+00","module":"D"}]},{"parameter":"NRSF","unit":"MJ","values":[{"value":"2,22E-02","module":"A1"},{"value":"8,71E-02","module":"A2"},{"value":"1,97E-01","module":"A3"},{"value":"5,06E-02","module":"A4"},{"value":"3,41E-02","module":"A5"},{"value":"2,32E-02","module":"C1"},{"value":"1,10E-01","module":"C2"},{"value":"0,0E+00","module":"C3"},{"value":"4,39E-02","module":"C4"},{"value":"-5,17E+00","module":"D"}]},{"parameter":"FW","unit":"m3","values":[{"value":"4,93E-03","module":"A1"},{"value":"5,09E-03","module":"A2"},{"value":"3,60E-01","module":"A3"},{"value":"3,90E-03","module":"A4"},{"value":"8,95E-04","module":"A5"},{"value":"6,10E-04","module":"C1"},{"value":"6,42E-03","module":"C2"},{"value":"0,0E+00","module":"C3"},{"value":"3,37E-02","module":"C4"},{"value":"-6,14E-01","module":"D"}]}],"end_of_life_waste":[{"parameter":"HWD","unit":"kg","values":[{"value":"1,73E-03","module":"A1"},{"value":"2,45E-03","module":"A2"},{"value":"4,41E+00","module":"A3"},{"value":"1,88E-03","module":"A4"},{"value":"5,12E-04","module":"A5"},{"value":"3,49E-04","module":"C1"},{"value":"3,11E-03","module":"C2"},{"value":"0,0E+00","module":"C3"},{"value":"0,0E+00","module":"C4"},{"value":"-1,02E-01","module":"D"}]},{"parameter":"NHWD","unit":"kg","values":[{"value":"4,25E-02","module":"A1"},{"value":"2,31E+00","module":"A2"},{"value":"5,72E+00","module":"A3"},{"value":"2,98E+00","module":"A4"},{"value":"2,06E-02","module":"A5"},{"value":"1,40E-02","module":"C1"},{"value":"2,91E+00","module":"C2"},{"value":"0,0E+00","module":"C3"},{"value":"1,21E+02","module":"C4"},{"value":"-6,41E+00","module":"D"}]},{"parameter":"RWD","unit":"kg","values":[{"value":"7,48E-04","module":"A1"},{"value":"3,24E-04","module":"A2"},{"value":"5,96E-04","module":"A3"},{"value":"2,34E-04","module":"A4"},{"value":"1,21E-04","module":"A5"},{"value":"8,22E-05","module":"C1"},{"value":"4,16E-04","module":"C2"},{"value":"0,0E+00","module":"C3"},{"value":"0,0E+00","module":"C4"},{"value":"-2,75E-03","module":"D"}]}],"end_of_life_flow":[{"parameter":"CRU","unit":"kg","values":[{"value":"0,0E+00","module":"A1"},{"value":"0,0E+00","module":"A2"},{"value":"0,0E+00","module":"A3"},{"value":"0,0E+00","module":"A4"},{"value":"0,0E+00","module":"A5"},{"value":"0,0E+00","module":"C1"},{"value":"0,0E+00","module":"C2"},{"value":"0,0E+00","module":"C3"},{"value":"0,0E+00","module":"C4"},{"value":"0,0E+00","module":"D"}]},{"parameter":"MFR","unit":"kg","values":[{"value":"0,0E+00","module":"A1"},{"value":"0,0E+00","module":"A2"},{"value":"2,49E-01","module":"A3"},{"value":"0,0E+00","module":"A4"},{"value":"8,26E-03","module":"A5"},{"value":"5,71E-03","module":"C1"},{"value":"0,0E+00","module":"C2"},{"value":"3,64E+02","module":"C3"},{"value":"0,0E+00","module":"C4"},{"value":"-1,11E+00","module":"D"}]},{"parameter":"MER","unit":"kg","values":[{"value":"0,0E+00","module":"A1"},{"value":"0,0E+00","module":"A2"},{"value":"1,90E+01","module":"A3"},{"value":"0,0E+00","module":"A4"},{"value":"1,55E-04","module":"A5"},{"value":"1,77E-05","module":"C1"},{"value":"0,0E+00","module":"C2"},{"value":"0,0E+00","module":"C3"},{"value":"0,0E+00","module":"C4"},{"value":"-6,64E-02","module":"D"}]},{"parameter":"EEE","unit":"MJ","values":[{"value":"0,0E+00","module":"A1"},{"value":"0,0E+00","module":"A2"},{"value":"1,13E+01","module":"A3"},{"value":"0,0E+00","module":"A4"},{"value":"8,92E-05","module":"A5"},{"value":"6,07E-05","module":"C1"},{"value":"0,0E+00","module":"C2"},{"value":"0,0E+00","module":"C3"},{"value":"0,0E+00","module":"C4"},{"value":"-1,44E-01","module":"D"}]},{"parameter":"EET","unit":"MJ","values":[{"value":"0,0E+00","module":"A1"},{"value":"0,0E+00","module":"A2"},{"value":"1,71E+02","module":"A3"},{"value":"0,0E+00","module":"A4"},{"value":"1,35E-03","module":"A5"},{"value":"9,19E-04","module":"C1"},{"value":"0,0E+00","module":"C2"},{"value":"0,0E+00","module":"C3"},{"value":"0,0E+00","module":"C4"},{"value":"-2,19E+00","module":"D"}]}]}