{"product_name":"Leca\u00ae XS, Leca Portugal","epd_id":"NEPD-4203-3426","compliance":["EN 15804+A2","ISO 14025","ISO 21930"],"producer_name":"Leca International","environmental_impact":[{"parameter":"GWP-total","unit":"kg CO2-eq.","values":[{"value":"2,76E-01","module":"A1"},{"value":"1,24E+00","module":"A2"},{"value":"1,28E+02","module":"A3"},{"value":"1,82E+01","module":"A4"},{"value":"1,27E+00","module":"A5"},{"value":"8,67E-01","module":"C1"},{"value":"4,17E+00","module":"C2"},{"value":"0,0E+00","module":"C3"},{"value":"1,03E+00","module":"C4"},{"value":"-9,42E+01","module":"D"}]},{"parameter":"GWP-fossil","unit":"kg CO2-eq.","values":[{"value":"2,70E-01","module":"A1"},{"value":"1,24E+00","module":"A2"},{"value":"1,28E+02","module":"A3"},{"value":"1,82E+01","module":"A4"},{"value":"1,27E+00","module":"A5"},{"value":"8,67E-01","module":"C1"},{"value":"4,17E+00","module":"C2"},{"value":"0,0E+00","module":"C3"},{"value":"1,03E+00","module":"C4"},{"value":"-9,39E+01","module":"D"}]},{"parameter":"GWP-biogenic","unit":"kg CO2-eq.","values":[{"value":"5,17E-03","module":"A1"},{"value":"5,09E-04","module":"A2"},{"value":"4,34E-02","module":"A3"},{"value":"7,46E-03","module":"A4"},{"value":"2,39E-04","module":"A5"},{"value":"1,61E-04","module":"C1"},{"value":"1,70E-03","module":"C2"},{"value":"0,0E+00","module":"C3"},{"value":"1,20E-03","module":"C4"},{"value":"-2,31E-01","module":"D"}]},{"parameter":"GWP-luluc","unit":"kg CO2-eq.","values":[{"value":"4,13E-04","module":"A1"},{"value":"3,62E-04","module":"A2"},{"value":"1,65E-01","module":"A3"},{"value":"5,31E-03","module":"A4"},{"value":"9,96E-05","module":"A5"},{"value":"6,79E-05","module":"C1"},{"value":"1,46E-03","module":"C2"},{"value":"0,0E+00","module":"C3"},{"value":"2,52E-04","module":"C4"},{"value":"-3,67E-02","module":"D"}]},{"parameter":"ODP","unit":"kg CFC 11-eq.","values":[{"value":"2,28E-08","module":"A1"},{"value":"2,87E-07","module":"A2"},{"value":"1,14E-05","module":"A3"},{"value":"4,20E-06","module":"A4"},{"value":"2,73E-07","module":"A5"},{"value":"1,86E-07","module":"C1"},{"value":"9,50E-07","module":"C2"},{"value":"0,0E+00","module":"C3"},{"value":"3,88E-07","module":"C4"},{"value":"-5,53E-06","module":"D"}]},{"parameter":"AP","unit":"mol H+-eq.","values":[{"value":"2,22E-03","module":"A1"},{"value":"5,22E-03","module":"A2"},{"value":"9,86E-01","module":"A3"},{"value":"7,64E-02","module":"A4"},{"value":"5,70E-03","module":"A5"},{"value":"3,16E-03","module":"C1"},{"value":"1,70E-02","module":"C2"},{"value":"0,0E+00","module":"C3"},{"value":"9,12E-03","module":"C4"},{"value":"-7,49E-01","module":"D"}]},{"parameter":"POCP","unit":"kg NMVOC-eq.","values":[{"value":"1,30E-03","module":"A1"},{"value":"5,58E-03","module":"A2"},{"value":"8,16E-01","module":"A3"},{"value":"8,17E-02","module":"A4"},{"value":"6,70E-03","module":"A5"},{"value":"3,56E-03","module":"C1"},{"value":"1,71E-02","module":"C2"},{"value":"0,0E+00","module":"C3"},{"value":"1,07E-02","module":"C4"},{"value":"-3,05E-01","module":"D"}]},{"parameter":"ADPE","unit":"kg Sb-eq.","values":[{"value":"1,11E-06","module":"A1"},{"value":"2,12E-05","module":"A2"},{"value":"2,51E-04","module":"A3"},{"value":"3,10E-04","module":"A4"},{"value":"1,94E-06","module":"A5"},{"value":"1,32E-06","module":"C1"},{"value":"1,13E-04","module":"C2"},{"value":"0,0E+00","module":"C3"},{"value":"9,24E-06","module":"C4"},{"value":"-1,24E-03","module":"D"}]},{"parameter":"ADPF","unit":"MJ","values":[{"value":"4,46E+00","module":"A1"},{"value":"1,93E+01","module":"A2"},{"value":"1,42E+03","module":"A3"},{"value":"2,83E+02","module":"A4"},{"value":"1,74E+01","module":"A5"},{"value":"1,18E+01","module":"C1"},{"value":"6,28E+01","module":"C2"},{"value":"0,0E+00","module":"C3"},{"value":"2,82E+01","module":"C4"},{"value":"-9,52E+02","module":"D"}]},{"parameter":"WDP","unit":"m3 world-eq.","values":[{"value":"5,10E+01","module":"A1"},{"value":"1,48E+01","module":"A2"},{"value":"1,41E+03","module":"A3"},{"value":"2,17E+02","module":"A4"},{"value":"3,70E+00","module":"A5"},{"value":"2,52E+00","module":"C1"},{"value":"5,99E+01","module":"C2"},{"value":"0,0E+00","module":"C3"},{"value":"1,74E+02","module":"C4"},{"value":"-1,76E+03","module":"D"}]},{"parameter":"EP-freshwater","unit":"kg P-eq.","values":[{"value":"2,09E-05","module":"A1"},{"value":"9,46E-06","module":"A2"},{"value":"4,23E-03","module":"A3"},{"value":"1,39E-04","module":"A4"},{"value":"4,60E-06","module":"A5"},{"value":"3,13E-06","module":"C1"},{"value":"3,27E-05","module":"C2"},{"value":"0,0E+00","module":"C3"},{"value":"1,16E-05","module":"C4"},{"value":"-4,67E-03","module":"D"}]},{"parameter":"EP-marine","unit":"kg N-eq.","values":[{"value":"4,16E-04","module":"A1"},{"value":"1,57E-03","module":"A2"},{"value":"2,55E-01","module":"A3"},{"value":"2,30E-02","module":"A4"},{"value":"2,09E-03","module":"A5"},{"value":"1,05E-03","module":"C1"},{"value":"5,05E-03","module":"C2"},{"value":"0,0E+00","module":"C3"},{"value":"3,39E-03","module":"C4"},{"value":"-9,36E-02","module":"D"}]},{"parameter":"EP-terrestrial","unit":"mol N-eq.","values":[{"value":"5,49E-03","module":"A1"},{"value":"1,73E-02","module":"A2"},{"value":"2,91E+00","module":"A3"},{"value":"2,54E-01","module":"A4"},{"value":"2,31E-02","module":"A5"},{"value":"1,16E-02","module":"C1"},{"value":"5,59E-02","module":"C2"},{"value":"0,0E+00","module":"C3"},{"value":"3,74E-02","module":"C4"},{"value":"-1,13E+00","module":"D"}]},{"parameter":"GWP-IOBC","unit":"kg CO2-eq.","values":[{"value":"3,01E-01","module":"A1"},{"value":"1,24E+00","module":"A2"},{"value":"2,61E+01","module":"A3"},{"value":"1,82E+01","module":"A4"},{"value":"1,99E-01","module":"A5"},{"value":"1,98E-01","module":"C1"},{"value":"4,17E+00","module":"C2"},{"value":"0,0E+00","module":"C3"},{"value":"0,0E+00","module":"C4"},{"value":"-9,42E+01","module":"D"}]}],"additional_environmental_impact":[{"parameter":"PM","unit":"disease incidence","values":[{"value":"1,74E-08","module":"A1"},{"value":"1,09E-07","module":"A2"},{"value":"2,28E-05","module":"A3"},{"value":"1,60E-06","module":"A4"},{"value":"9,99E-08","module":"A5"},{"value":"6,20E-08","module":"C1"},{"value":"3,00E-07","module":"C2"},{"value":"0,0E+00","module":"C3"},{"value":"1,95E-07","module":"C4"},{"value":"-6,98E-06","module":"D"}]},{"parameter":"ETP-fw","unit":"CTUe","values":[{"value":"3,08E+01","module":"A1"},{"value":"1,41E+01","module":"A2"},{"value":"4,08E+03","module":"A3"},{"value":"2,07E+02","module":"A4"},{"value":"9,52E+00","module":"A5"},{"value":"6,48E+00","module":"C1"},{"value":"4,63E+01","module":"C2"},{"value":"0,0E+00","module":"C3"},{"value":"1,54E+01","module":"C4"},{"value":"-2,30E+03","module":"D"}]},{"parameter":"HTP-c","unit":"CTUh","values":[{"value":"1,31E-10","module":"A1"},{"value":"0,0E+00","module":"A2"},{"value":"6,44E-08","module":"A3"},{"value":"0,0E+00","module":"A4"},{"value":"1,08E-09","module":"A5"},{"value":"7,22E-10","module":"C1"},{"value":"0,0E+00","module":"C2"},{"value":"0,0E+00","module":"C3"},{"value":"6,25E-10","module":"C4"},{"value":"-4,20E-08","module":"D"}]},{"parameter":"HTP-nc","unit":"CTUh","values":[{"value":"3,86E-09","module":"A1"},{"value":"1,37E-08","module":"A2"},{"value":"7,32E-07","module":"A3"},{"value":"2,00E-07","module":"A4"},{"value":"8,04E-09","module":"A5"},{"value":"5,15E-09","module":"C1"},{"value":"5,00E-08","module":"C2"},{"value":"0,0E+00","module":"C3"},{"value":"1,11E-08","module":"C4"},{"value":"-1,14E-06","module":"D"}]},{"parameter":"SQP","unit":"unitless","values":[{"value":"2,01E+00","module":"A1"},{"value":"2,21E+01","module":"A2"},{"value":"2,43E+03","module":"A3"},{"value":"3,24E+02","module":"A4"},{"value":"2,21E+00","module":"A5"},{"value":"1,50E+00","module":"C1"},{"value":"4,33E+01","module":"C2"},{"value":"0,0E+00","module":"C3"},{"value":"1,09E+02","module":"C4"},{"value":"-1,33E+03","module":"D"}]},{"parameter":"IRP","unit":"kBq U235-eq.","values":[{"value":"3,21E-02","module":"A1"},{"value":"8,43E-02","module":"A2"},{"value":"3,80E+00","module":"A3"},{"value":"1,24E+00","module":"A4"},{"value":"7,45E-02","module":"A5"},{"value":"5,08E-02","module":"C1"},{"value":"2,75E-01","module":"C2"},{"value":"0,0E+00","module":"C3"},{"value":"1,29E-01","module":"C4"},{"value":"-1,98E+00","module":"D"}]}],"resource_use":[{"parameter":"PERE","unit":"MJ","values":[{"value":"8,00E-01","module":"A1"},{"value":"2,43E-01","module":"A2"},{"value":"5,79E+02","module":"A3"},{"value":"3,56E+00","module":"A4"},{"value":"9,41E-02","module":"A5"},{"value":"6,41E-02","module":"C1"},{"value":"8,87E-01","module":"C2"},{"value":"0,0E+00","module":"C3"},{"value":"1,01E+00","module":"C4"},{"value":"-2,58E+02","module":"D"}]},{"parameter":"PERM","unit":"MJ","values":[{"value":"0,0E+00","module":"A1"},{"value":"0,0E+00","module":"A2"},{"value":"0,0E+00","module":"A3"},{"value":"0,0E+00","module":"A4"},{"value":"0,0E+00","module":"A5"},{"value":"0,0E+00","module":"C1"},{"value":"0,0E+00","module":"C2"},{"value":"0,0E+00","module":"C3"},{"value":"0,0E+00","module":"C4"},{"value":"0,0E+00","module":"D"}]},{"parameter":"PERT","unit":"MJ","values":[{"value":"8,00E-01","module":"A1"},{"value":"2,43E-01","module":"A2"},{"value":"5,79E+02","module":"A3"},{"value":"3,56E+00","module":"A4"},{"value":"9,41E-02","module":"A5"},{"value":"6,41E-02","module":"C1"},{"value":"8,87E-01","module":"C2"},{"value":"0,0E+00","module":"C3"},{"value":"1,01E+00","module":"C4"},{"value":"-2,58E+02","module":"D"}]},{"parameter":"PENRE","unit":"MJ","values":[{"value":"5,41E+00","module":"A1"},{"value":"1,93E+01","module":"A2"},{"value":"1,42E+03","module":"A3"},{"value":"2,83E+02","module":"A4"},{"value":"1,74E+01","module":"A5"},{"value":"1,18E+01","module":"C1"},{"value":"6,28E+01","module":"C2"},{"value":"0,0E+00","module":"C3"},{"value":"2,82E+01","module":"C4"},{"value":"-9,53E+02","module":"D"}]},{"parameter":"PENRM","unit":"MJ","values":[{"value":"0,0E+00","module":"A1"},{"value":"0,0E+00","module":"A2"},{"value":"0,0E+00","module":"A3"},{"value":"0,0E+00","module":"A4"},{"value":"0,0E+00","module":"A5"},{"value":"0,0E+00","module":"C1"},{"value":"0,0E+00","module":"C2"},{"value":"0,0E+00","module":"C3"},{"value":"0,0E+00","module":"C4"},{"value":"0,0E+00","module":"D"}]},{"parameter":"PENRT","unit":"MJ","values":[{"value":"5,41E+00","module":"A1"},{"value":"1,93E+01","module":"A2"},{"value":"1,42E+03","module":"A3"},{"value":"2,83E+02","module":"A4"},{"value":"1,74E+01","module":"A5"},{"value":"1,18E+01","module":"C1"},{"value":"6,28E+01","module":"C2"},{"value":"0,0E+00","module":"C3"},{"value":"2,82E+01","module":"C4"},{"value":"-9,53E+02","module":"D"}]},{"parameter":"SM","unit":"kg","values":[{"value":"8,90E-01","module":"A1"},{"value":"0,0E+00","module":"A2"},{"value":"2,57E-01","module":"A3"},{"value":"0,0E+00","module":"A4"},{"value":"8,54E-03","module":"A5"},{"value":"5,82E-03","module":"C1"},{"value":"0,0E+00","module":"C2"},{"value":"0,0E+00","module":"C3"},{"value":"1,22E-02","module":"C4"},{"value":"-1,41E+00","module":"D"}]},{"parameter":"RSF","unit":"MJ","values":[{"value":"5,21E-02","module":"A1"},{"value":"8,50E-03","module":"A2"},{"value":"9,16E-01","module":"A3"},{"value":"1,24E-01","module":"A4"},{"value":"2,32E-03","module":"A5"},{"value":"1,58E-03","module":"C1"},{"value":"3,17E-02","module":"C2"},{"value":"0,0E+00","module":"C3"},{"value":"2,10E-02","module":"C4"},{"value":"-6,81E+00","module":"D"}]},{"parameter":"NRSF","unit":"MJ","values":[{"value":"1,29E-02","module":"A1"},{"value":"2,85E-02","module":"A2"},{"value":"1,59E+01","module":"A3"},{"value":"4,17E-01","module":"A4"},{"value":"3,41E-02","module":"A5"},{"value":"2,32E-02","module":"C1"},{"value":"1,13E-01","module":"C2"},{"value":"0,0E+00","module":"C3"},{"value":"4,53E-02","module":"C4"},{"value":"-5,33E+00","module":"D"}]},{"parameter":"FW","unit":"m3","values":[{"value":"3,47E-03","module":"A1"},{"value":"2,20E-03","module":"A2"},{"value":"4,00E-01","module":"A3"},{"value":"3,22E-02","module":"A4"},{"value":"8,95E-04","module":"A5"},{"value":"6,10E-04","module":"C1"},{"value":"6,62E-03","module":"C2"},{"value":"0,0E+00","module":"C3"},{"value":"3,47E-02","module":"C4"},{"value":"-6,33E-01","module":"D"}]}],"end_of_life_waste":[{"parameter":"HWD","unit":"kg","values":[{"value":"5,23E-04","module":"A1"},{"value":"1,06E-03","module":"A2"},{"value":"3,36E-01","module":"A3"},{"value":"1,55E-02","module":"A4"},{"value":"5,12E-04","module":"A5"},{"value":"3,49E-04","module":"C1"},{"value":"3,20E-03","module":"C2"},{"value":"0,0E+00","module":"C3"},{"value":"1,99E-03","module":"C4"},{"value":"-1,05E-01","module":"D"}]},{"parameter":"NHWD","unit":"kg","values":[{"value":"1,67E-02","module":"A1"},{"value":"1,68E+00","module":"A2"},{"value":"3,09E+00","module":"A3"},{"value":"2,46E+01","module":"A4"},{"value":"2,06E-02","module":"A5"},{"value":"1,40E-02","module":"C1"},{"value":"3,00E+00","module":"C2"},{"value":"0,0E+00","module":"C3"},{"value":"1,25E+02","module":"C4"},{"value":"-6,61E+00","module":"D"}]},{"parameter":"RWD","unit":"kg","values":[{"value":"2,81E-05","module":"A1"},{"value":"1,32E-04","module":"A2"},{"value":"5,34E-03","module":"A3"},{"value":"1,93E-03","module":"A4"},{"value":"1,21E-04","module":"A5"},{"value":"8,22E-05","module":"C1"},{"value":"4,28E-04","module":"C2"},{"value":"0,0E+00","module":"C3"},{"value":"1,84E-04","module":"C4"},{"value":"-2,83E-03","module":"D"}]}],"end_of_life_flow":[{"parameter":"CRU","unit":"kg","values":[{"value":"0,0E+00","module":"A1"},{"value":"0,0E+00","module":"A2"},{"value":"0,0E+00","module":"A3"},{"value":"0,0E+00","module":"A4"},{"value":"0,0E+00","module":"A5"},{"value":"0,0E+00","module":"C1"},{"value":"0,0E+00","module":"C2"},{"value":"0,0E+00","module":"C3"},{"value":"0,0E+00","module":"C4"},{"value":"0,0E+00","module":"D"}]},{"parameter":"MFR","unit":"kg","values":[{"value":"5,51E-04","module":"A1"},{"value":"0,0E+00","module":"A2"},{"value":"4,15E-01","module":"A3"},{"value":"0,0E+00","module":"A4"},{"value":"8,26E-03","module":"A5"},{"value":"5,71E-03","module":"C1"},{"value":"0,0E+00","module":"C2"},{"value":"3,75E+02","module":"C3"},{"value":"1,12E-02","module":"C4"},{"value":"-1,14E+00","module":"D"}]},{"parameter":"MER","unit":"kg","values":[{"value":"2,02E-03","module":"A1"},{"value":"0,0E+00","module":"A2"},{"value":"1,26E-02","module":"A3"},{"value":"0,0E+00","module":"A4"},{"value":"1,55E-04","module":"A5"},{"value":"1,77E-05","module":"C1"},{"value":"0,0E+00","module":"C2"},{"value":"0,0E+00","module":"C3"},{"value":"2,10E-04","module":"C4"},{"value":"-6,84E-02","module":"D"}]},{"parameter":"EEE","unit":"MJ","values":[{"value":"1,09E-04","module":"A1"},{"value":"0,0E+00","module":"A2"},{"value":"8,66E-02","module":"A3"},{"value":"0,0E+00","module":"A4"},{"value":"8,92E-05","module":"A5"},{"value":"6,07E-05","module":"C1"},{"value":"0,0E+00","module":"C2"},{"value":"0,0E+00","module":"C3"},{"value":"1,73E-02","module":"C4"},{"value":"-1,49E-01","module":"D"}]},{"parameter":"EET","unit":"MJ","values":[{"value":"1,66E-03","module":"A1"},{"value":"0,0E+00","module":"A2"},{"value":"1,31E+00","module":"A3"},{"value":"0,0E+00","module":"A4"},{"value":"1,35E-03","module":"A5"},{"value":"9,19E-04","module":"C1"},{"value":"0,0E+00","module":"C2"},{"value":"0,0E+00","module":"C3"},{"value":"2,62E-01","module":"C4"},{"value":"-2,25E+00","module":"D"}]}]}