{"product_name":"Leia Chair","epd_id":"NEPD-5295-4621-EN","compliance":["EN 15804+A2","ISO 14025","ISO 21930"],"producer_name":"Kinnarps AB","environmental_impact":[{"parameter":"GWP-total","unit":"kg CO2-eq.","values":[{"value":"4,61E+01","module":"A1-A3"},{"value":"7,12E-02","module":"A4"},{"value":"0,0E+00","module":"A5"},{"value":"2,69E-01","module":"B2"},{"value":"0,0E+00","module":"B3"},{"value":"0,0E+00","module":"B4"},{"value":"0,0E+00","module":"C1"},{"value":"4,52E-02","module":"C2"},{"value":"7,35E+00","module":"C3"},{"value":"2,30E-02","module":"C4"},{"value":"-1,14E+00","module":"D"}]},{"parameter":"GWP-fossil","unit":"kg CO2-eq.","values":[{"value":"4,57E+01","module":"A1-A3"},{"value":"7,10E-02","module":"A4"},{"value":"0,0E+00","module":"A5"},{"value":"2,67E-01","module":"B2"},{"value":"0,0E+00","module":"B3"},{"value":"0,0E+00","module":"B4"},{"value":"0,0E+00","module":"C1"},{"value":"4,52E-02","module":"C2"},{"value":"7,35E+00","module":"C3"},{"value":"2,30E-02","module":"C4"},{"value":"-1,13E+00","module":"D"}]},{"parameter":"GWP-biogenic","unit":"kg CO2-eq.","values":[{"value":"3,80E-01","module":"A1-A3"},{"value":"1,20E-04","module":"A4"},{"value":"0,0E+00","module":"A5"},{"value":"1,68E-03","module":"B2"},{"value":"0,0E+00","module":"B3"},{"value":"0,0E+00","module":"B4"},{"value":"0,0E+00","module":"C1"},{"value":"1,93E-05","module":"C2"},{"value":"4,49E-04","module":"C3"},{"value":"1,74E-05","module":"C4"},{"value":"-1,26E-03","module":"D"}]},{"parameter":"GWP-luluc","unit":"kg CO2-eq.","values":[{"value":"4,60E-02","module":"A1-A3"},{"value":"1,11E-04","module":"A4"},{"value":"0,0E+00","module":"A5"},{"value":"4,35E-04","module":"B2"},{"value":"0,0E+00","module":"B3"},{"value":"0,0E+00","module":"B4"},{"value":"0,0E+00","module":"C1"},{"value":"1,38E-05","module":"C2"},{"value":"3,37E-05","module":"C3"},{"value":"7,07E-06","module":"C4"},{"value":"-1,47E-02","module":"D"}]},{"parameter":"ODP","unit":"kg CFC 11-eq.","values":[{"value":"1,66E-06","module":"A1-A3"},{"value":"1,46E-08","module":"A4"},{"value":"0,0E+00","module":"A5"},{"value":"2,37E-08","module":"B2"},{"value":"0,0E+00","module":"B3"},{"value":"0,0E+00","module":"B4"},{"value":"0,0E+00","module":"C1"},{"value":"1,09E-08","module":"C2"},{"value":"1,72E-08","module":"C3"},{"value":"7,29E-09","module":"C4"},{"value":"-3,05E-02","module":"D"}]},{"parameter":"AP","unit":"mol H+-eq.","values":[{"value":"1,90E-01","module":"A1-A3"},{"value":"4,98E-04","module":"A4"},{"value":"0,0E+00","module":"A5"},{"value":"1,56E-03","module":"B2"},{"value":"0,0E+00","module":"B3"},{"value":"0,0E+00","module":"B4"},{"value":"0,0E+00","module":"C1"},{"value":"1,45E-04","module":"C2"},{"value":"1,70E-03","module":"C3"},{"value":"1,66E-04","module":"C4"},{"value":"-6,97E-03","module":"D"}]},{"parameter":"POCP","unit":"kg NMVOC-eq.","values":[{"value":"1,45E-01","module":"A1-A3"},{"value":"5,39E-04","module":"A4"},{"value":"0,0E+00","module":"A5"},{"value":"9,05E-04","module":"B2"},{"value":"0,0E+00","module":"B3"},{"value":"0,0E+00","module":"B4"},{"value":"0,0E+00","module":"C1"},{"value":"1,39E-04","module":"C2"},{"value":"2,01E-03","module":"C3"},{"value":"1,89E-04","module":"C4"},{"value":"-6,92E-03","module":"D"}]},{"parameter":"ADPE","unit":"kg Sb-eq.","values":[{"value":"5,46E-04","module":"A1-A3"},{"value":"8,63E-06","module":"A4"},{"value":"0,0E+00","module":"A5"},{"value":"7,48E-06","module":"B2"},{"value":"0,0E+00","module":"B3"},{"value":"0,0E+00","module":"B4"},{"value":"0,0E+00","module":"C1"},{"value":"8,05E-07","module":"C2"},{"value":"8,93E-07","module":"C3"},{"value":"4,07E-07","module":"C4"},{"value":"-1,64E-05","module":"D"}]},{"parameter":"ADPF","unit":"MJ","values":[{"value":"6,21E+02","module":"A1-A3"},{"value":"1,50E+00","module":"A4"},{"value":"0,0E+00","module":"A5"},{"value":"4,57E+00","module":"B2"},{"value":"0,0E+00","module":"B3"},{"value":"0,0E+00","module":"B4"},{"value":"0,0E+00","module":"C1"},{"value":"7,34E-01","module":"C2"},{"value":"1,14E+00","module":"C3"},{"value":"5,38E-01","module":"C4"},{"value":"-1,20E+01","module":"D"}]},{"parameter":"WDP","unit":"m3 world-eq.","values":[{"value":"7,59E+03","module":"A1-A3"},{"value":"4,45E+00","module":"A4"},{"value":"0,0E+00","module":"A5"},{"value":"8,18E+01","module":"B2"},{"value":"0,0E+00","module":"B3"},{"value":"0,0E+00","module":"B4"},{"value":"0,0E+00","module":"C1"},{"value":"5,62E-01","module":"C2"},{"value":"7,77E+00","module":"C3"},{"value":"1,00E+00","module":"C4"},{"value":"-3,77E+01","module":"D"}]},{"parameter":"EP-freshwater","unit":"kg P-eq.","values":[{"value":"1,24E-03","module":"A1-A3"},{"value":"2,61E-06","module":"A4"},{"value":"0,0E+00","module":"A5"},{"value":"2,14E-05","module":"B2"},{"value":"0,0E+00","module":"B3"},{"value":"0,0E+00","module":"B4"},{"value":"0,0E+00","module":"C1"},{"value":"3,59E-07","module":"C2"},{"value":"1,86E-06","module":"C3"},{"value":"2,27E-07","module":"C4"},{"value":"-8,09E-05","module":"D"}]},{"parameter":"EP-marine","unit":"kg N-eq.","values":[{"value":"4,08E-02","module":"A1-A3"},{"value":"1,32E-04","module":"A4"},{"value":"0,0E+00","module":"A5"},{"value":"2,48E-04","module":"B2"},{"value":"0,0E+00","module":"B3"},{"value":"0,0E+00","module":"B4"},{"value":"0,0E+00","module":"C1"},{"value":"3,18E-05","module":"C2"},{"value":"8,02E-04","module":"C3"},{"value":"5,92E-05","module":"C4"},{"value":"-1,86E-03","module":"D"}]},{"parameter":"EP-terrestrial","unit":"mol N-eq.","values":[{"value":"4,20E-01","module":"A1-A3"},{"value":"1,47E-03","module":"A4"},{"value":"0,0E+00","module":"A5"},{"value":"2,88E-03","module":"B2"},{"value":"0,0E+00","module":"B3"},{"value":"0,0E+00","module":"B4"},{"value":"0,0E+00","module":"C1"},{"value":"3,55E-04","module":"C2"},{"value":"8,24E-03","module":"C3"},{"value":"6,55E-04","module":"C4"},{"value":"-1,96E-02","module":"D"}]},{"parameter":"GWP-IOBC","unit":"kg CO2-eq.","values":[{"value":"4,81E+01","module":"A1-A3"},{"value":"7,12E-02","module":"A4"},{"value":"0,0E+00","module":"A5"},{"value":"2,69E-01","module":"B2"},{"value":"0,0E+00","module":"B3"},{"value":"0,0E+00","module":"B4"},{"value":"0,0E+00","module":"C1"},{"value":"4,52E-02","module":"C2"},{"value":"7,35E+00","module":"C3"},{"value":"3,19E-02","module":"C4"},{"value":"-1,49E+00","module":"D"}]}],"additional_environmental_impact":[{"parameter":"PM","unit":"disease incidence","values":[{"value":"2,04E-06","module":"A1-A3"},{"value":"1,65E-08","module":"A4"},{"value":"0,0E+00","module":"A5"},{"value":"1,31E-08","module":"B2"},{"value":"0,0E+00","module":"B3"},{"value":"0,0E+00","module":"B4"},{"value":"0,0E+00","module":"C1"},{"value":"4,15E-09","module":"C2"},{"value":"1,21E-08","module":"C3"},{"value":"3,05E-09","module":"C4"},{"value":"-2,68E-07","module":"D"}]},{"parameter":"ETP-fw","unit":"CTUe","values":[{"value":"4,95E+02","module":"A1-A3"},{"value":"2,19E+00","module":"A4"},{"value":"0,0E+00","module":"A5"},{"value":"4,95E+00","module":"B2"},{"value":"0,0E+00","module":"B3"},{"value":"0,0E+00","module":"B4"},{"value":"0,0E+00","module":"C1"},{"value":"5,36E-01","module":"C2"},{"value":"1,65E+01","module":"C3"},{"value":"3,08E-01","module":"C4"},{"value":"-7,21E+01","module":"D"}]},{"parameter":"HTP-c","unit":"CTUh","values":[{"value":"6,24E-08","module":"A1-A3"},{"value":"0,0E+00","module":"A4"},{"value":"0,0E+00","module":"A5"},{"value":"7,39E-10","module":"B2"},{"value":"0,0E+00","module":"B3"},{"value":"0,0E+00","module":"B4"},{"value":"0,0E+00","module":"C1"},{"value":"0,0E+00","module":"C2"},{"value":"5,47E-10","module":"C3"},{"value":"1,00E-11","module":"C4"},{"value":"-4,01E-09","module":"D"}]},{"parameter":"HTP-nc","unit":"CTUh","values":[{"value":"6,68E-07","module":"A1-A3"},{"value":"3,66E-09","module":"A4"},{"value":"0,0E+00","module":"A5"},{"value":"1,64E-08","module":"B2"},{"value":"0,0E+00","module":"B3"},{"value":"0,0E+00","module":"B4"},{"value":"0,0E+00","module":"C1"},{"value":"5,19E-10","module":"C2"},{"value":"2,00E-08","module":"C3"},{"value":"2,81E-10","module":"C4"},{"value":"4,30E-08","module":"D"}]},{"parameter":"SQP","unit":"unitless","values":[{"value":"1,92E+02","module":"A1-A3"},{"value":"2,80E+00","module":"A4"},{"value":"0,0E+00","module":"A5"},{"value":"1,28E+00","module":"B2"},{"value":"0,0E+00","module":"B3"},{"value":"0,0E+00","module":"B4"},{"value":"0,0E+00","module":"C1"},{"value":"8,41E-01","module":"C2"},{"value":"2,18E-01","module":"C3"},{"value":"1,16E+00","module":"C4"},{"value":"-4,05E+01","module":"D"}]},{"parameter":"IRP","unit":"kBq U235-eq.","values":[{"value":"3,10E+00","module":"A1-A3"},{"value":"4,91E-03","module":"A4"},{"value":"0,0E+00","module":"A5"},{"value":"3,16E-02","module":"B2"},{"value":"0,0E+00","module":"B3"},{"value":"0,0E+00","module":"B4"},{"value":"0,0E+00","module":"C1"},{"value":"3,21E-03","module":"C2"},{"value":"2,94E-03","module":"C3"},{"value":"2,15E-03","module":"C4"},{"value":"-3,57E-02","module":"D"}]}],"resource_use":[{"parameter":"PERE","unit":"MJ","values":[{"value":"8,06E+01","module":"A1-A3"},{"value":"6,80E-02","module":"A4"},{"value":"0,0E+00","module":"A5"},{"value":"6,21E-01","module":"B2"},{"value":"0,0E+00","module":"B3"},{"value":"0,0E+00","module":"B4"},{"value":"0,0E+00","module":"C1"},{"value":"9,23E-03","module":"C2"},{"value":"6,31E-02","module":"C3"},{"value":"9,70E-03","module":"C4"},{"value":"-3,74E+01","module":"D"}]},{"parameter":"PERM","unit":"MJ","values":[{"value":"0,0E+00","module":"A1-A3"},{"value":"0,0E+00","module":"A4"},{"value":"0,0E+00","module":"A5"},{"value":"0,0E+00","module":"B2"},{"value":"0,0E+00","module":"B3"},{"value":"0,0E+00","module":"B4"},{"value":"0,0E+00","module":"C1"},{"value":"0,0E+00","module":"C2"},{"value":"0,0E+00","module":"C3"},{"value":"0,0E+00","module":"C4"},{"value":"0,0E+00","module":"D"}]},{"parameter":"PERT","unit":"MJ","values":[{"value":"8,06E+01","module":"A1-A3"},{"value":"6,80E-02","module":"A4"},{"value":"0,0E+00","module":"A5"},{"value":"6,21E-01","module":"B2"},{"value":"0,0E+00","module":"B3"},{"value":"0,0E+00","module":"B4"},{"value":"0,0E+00","module":"C1"},{"value":"9,23E-03","module":"C2"},{"value":"6,31E-02","module":"C3"},{"value":"9,69E-03","module":"C4"},{"value":"-3,74E+01","module":"D"}]},{"parameter":"PENRE","unit":"MJ","values":[{"value":"5,05E+02","module":"A1-A3"},{"value":"1,50E+00","module":"A4"},{"value":"0,0E+00","module":"A5"},{"value":"4,57E+00","module":"B2"},{"value":"0,0E+00","module":"B3"},{"value":"0,0E+00","module":"B4"},{"value":"0,0E+00","module":"C1"},{"value":"7,34E-01","module":"C2"},{"value":"1,14E+00","module":"C3"},{"value":"5,38E-01","module":"C4"},{"value":"-1,20E+01","module":"D"}]},{"parameter":"PENRM","unit":"MJ","values":[{"value":"1,21E+02","module":"A1-A3"},{"value":"0,0E+00","module":"A4"},{"value":"0,0E+00","module":"A5"},{"value":"0,0E+00","module":"B2"},{"value":"0,0E+00","module":"B3"},{"value":"0,0E+00","module":"B4"},{"value":"0,0E+00","module":"C1"},{"value":"0,0E+00","module":"C2"},{"value":"-1,21E+02","module":"C3"},{"value":"0,0E+00","module":"C4"},{"value":"0,0E+00","module":"D"}]},{"parameter":"PENRT","unit":"MJ","values":[{"value":"6,26E+02","module":"A1-A3"},{"value":"1,50E+00","module":"A4"},{"value":"0,0E+00","module":"A5"},{"value":"4,57E+00","module":"B2"},{"value":"0,0E+00","module":"B3"},{"value":"0,0E+00","module":"B4"},{"value":"0,0E+00","module":"C1"},{"value":"7,34E-01","module":"C2"},{"value":"-1,20E+02","module":"C3"},{"value":"5,38E-01","module":"C4"},{"value":"-1,20E+01","module":"D"}]},{"parameter":"SM","unit":"kg","values":[{"value":"4,95E-01","module":"A1-A3"},{"value":"0,0E+00","module":"A4"},{"value":"0,0E+00","module":"A5"},{"value":"0,0E+00","module":"B2"},{"value":"0,0E+00","module":"B3"},{"value":"0,0E+00","module":"B4"},{"value":"0,0E+00","module":"C1"},{"value":"0,0E+00","module":"C2"},{"value":"0,0E+00","module":"C3"},{"value":"0,0E+00","module":"C4"},{"value":"0,0E+00","module":"D"}]},{"parameter":"RSF","unit":"MJ","values":[{"value":"9,31E-01","module":"A1-A3"},{"value":"2,21E-03","module":"A4"},{"value":"0,0E+00","module":"A5"},{"value":"4,98E-02","module":"B2"},{"value":"0,0E+00","module":"B3"},{"value":"0,0E+00","module":"B4"},{"value":"0,0E+00","module":"C1"},{"value":"3,23E-04","module":"C2"},{"value":"1,34E-03","module":"C3"},{"value":"2,58E-04","module":"C4"},{"value":"1,92E-02","module":"D"}]},{"parameter":"NRSF","unit":"MJ","values":[{"value":"5,26E-01","module":"A1-A3"},{"value":"7,62E-03","module":"A4"},{"value":"0,0E+00","module":"A5"},{"value":"4,91E-02","module":"B2"},{"value":"0,0E+00","module":"B3"},{"value":"0,0E+00","module":"B4"},{"value":"0,0E+00","module":"C1"},{"value":"1,08E-03","module":"C2"},{"value":"0,0E+00","module":"C3"},{"value":"1,12E-02","module":"C4"},{"value":"-1,44E+00","module":"D"}]},{"parameter":"FW","unit":"m3","values":[{"value":"4,24E-01","module":"A1-A3"},{"value":"6,15E-04","module":"A4"},{"value":"0,0E+00","module":"A5"},{"value":"7,85E-01","module":"B2"},{"value":"0,0E+00","module":"B3"},{"value":"0,0E+00","module":"B4"},{"value":"0,0E+00","module":"C1"},{"value":"8,35E-05","module":"C2"},{"value":"8,67E-03","module":"C3"},{"value":"4,85E-04","module":"C4"},{"value":"-4,60E-02","module":"D"}]}],"end_of_life_waste":[{"parameter":"HWD","unit":"kg","values":[{"value":"2,11E-01","module":"A1-A3"},{"value":"2,11E-04","module":"A4"},{"value":"0,0E+00","module":"A5"},{"value":"8,64E-04","module":"B2"},{"value":"0,0E+00","module":"B3"},{"value":"0,0E+00","module":"B4"},{"value":"0,0E+00","module":"C1"},{"value":"4,01E-05","module":"C2"},{"value":"0,0E+00","module":"C3"},{"value":"2,11E+00","module":"C4"},{"value":"-3,97E-03","module":"D"}]},{"parameter":"NHWD","unit":"kg","values":[{"value":"5,16E+00","module":"A1-A3"},{"value":"2,23E-01","module":"A4"},{"value":"0,0E+00","module":"A5"},{"value":"5,55E-02","module":"B2"},{"value":"0,0E+00","module":"B3"},{"value":"0,0E+00","module":"B4"},{"value":"0,0E+00","module":"C1"},{"value":"6,38E-02","module":"C2"},{"value":"5,50E-01","module":"C3"},{"value":"1,45E-02","module":"C4"},{"value":"-4,31E-01","module":"D"}]},{"parameter":"RWD","unit":"kg","values":[{"value":"1,86E-03","module":"A1-A3"},{"value":"6,02E-06","module":"A4"},{"value":"0,0E+00","module":"A5"},{"value":"2,68E-05","module":"B2"},{"value":"0,0E+00","module":"B3"},{"value":"0,0E+00","module":"B4"},{"value":"0,0E+00","module":"C1"},{"value":"5,01E-06","module":"C2"},{"value":"0,0E+00","module":"C3"},{"value":"3,31E-06","module":"C4"},{"value":"-2,94E-05","module":"D"}]}],"end_of_life_flow":[{"parameter":"CRU","unit":"kg","values":[{"value":"0,0E+00","module":"A1-A3"},{"value":"0,0E+00","module":"A4"},{"value":"0,0E+00","module":"A5"},{"value":"0,0E+00","module":"B2"},{"value":"0,0E+00","module":"B3"},{"value":"0,0E+00","module":"B4"},{"value":"0,0E+00","module":"C1"},{"value":"0,0E+00","module":"C2"},{"value":"0,0E+00","module":"C3"},{"value":"0,0E+00","module":"C4"},{"value":"0,0E+00","module":"D"}]},{"parameter":"MFR","unit":"kg","values":[{"value":"1,50E+00","module":"A1-A3"},{"value":"0,0E+00","module":"A4"},{"value":"0,0E+00","module":"A5"},{"value":"0,0E+00","module":"B2"},{"value":"0,0E+00","module":"B3"},{"value":"0,0E+00","module":"B4"},{"value":"0,0E+00","module":"C1"},{"value":"0,0E+00","module":"C2"},{"value":"8,06E-01","module":"C3"},{"value":"0,0E+00","module":"C4"},{"value":"0,0E+00","module":"D"}]},{"parameter":"MER","unit":"kg","values":[{"value":"1,13E-05","module":"A1-A3"},{"value":"0,0E+00","module":"A4"},{"value":"0,0E+00","module":"A5"},{"value":"0,0E+00","module":"B2"},{"value":"0,0E+00","module":"B3"},{"value":"0,0E+00","module":"B4"},{"value":"0,0E+00","module":"C1"},{"value":"0,0E+00","module":"C2"},{"value":"6,03E+00","module":"C3"},{"value":"0,0E+00","module":"C4"},{"value":"0,0E+00","module":"D"}]},{"parameter":"EEE","unit":"MJ","values":[{"value":"6,83E-01","module":"A1-A3"},{"value":"0,0E+00","module":"A4"},{"value":"0,0E+00","module":"A5"},{"value":"0,0E+00","module":"B2"},{"value":"0,0E+00","module":"B3"},{"value":"0,0E+00","module":"B4"},{"value":"0,0E+00","module":"C1"},{"value":"0,0E+00","module":"C2"},{"value":"4,84E+00","module":"C3"},{"value":"0,0E+00","module":"C4"},{"value":"0,0E+00","module":"D"}]},{"parameter":"EET","unit":"MJ","values":[{"value":"1,03E+01","module":"A1-A3"},{"value":"0,0E+00","module":"A4"},{"value":"0,0E+00","module":"A5"},{"value":"0,0E+00","module":"B2"},{"value":"0,0E+00","module":"B3"},{"value":"0,0E+00","module":"B4"},{"value":"0,0E+00","module":"C1"},{"value":"0,0E+00","module":"C2"},{"value":"7,32E+01","module":"C3"},{"value":"0,0E+00","module":"C4"},{"value":"0,0E+00","module":"D"}]}]}