{"product_name":"Leiterzug TG138 Serie","epd_id":"EPD-DOR-20210203-CBC1-EN","compliance":["DIN EN 15804+A2","ISO 14025"],"producer_name":"dormakaba International Holding GmbH","environmental_impact":[{"parameter":"GWP-total","unit":"kg CO2-eq","values":[{"value":"4,22E+01","module":"A1-A3"},{"value":"6,53E-02","module":"A4"},{"value":"8,13E-01","module":"A5"},{"value":"0,0E+00","module":"C1"},{"value":"3,09E-02","module":"C2"},{"value":"2,29E-02","module":"C3"},{"value":"1,53E-03","module":"C4"},{"value":"-3,01E+01","module":"D"}]},{"parameter":"GWP-fossil","unit":"kg CO2-eq","values":[{"value":"4,29E+01","module":"A1-A3"},{"value":"6,24E-02","module":"A4"},{"value":"1,51E-02","module":"A5"},{"value":"0,0E+00","module":"C1"},{"value":"2,95E-02","module":"C2"},{"value":"2,29E-02","module":"C3"},{"value":"1,52E-03","module":"C4"},{"value":"-3,02E+01","module":"D"}]},{"parameter":"GWP-biogenic","unit":"kg CO2-eq","values":[{"value":"-7,91E-01","module":"A1-A3"},{"value":"2,88E-03","module":"A4"},{"value":"7,98E-01","module":"A5"},{"value":"0,0E+00","module":"C1"},{"value":"1,37E-03","module":"C2"},{"value":"5,33E-07","module":"C3"},{"value":"5,18E-06","module":"C4"},{"value":"1,55E-01","module":"D"}]},{"parameter":"GWP-luluc","unit":"kg CO2-eq","values":[{"value":"8,44E-02","module":"A1-A3"},{"value":"1,49E-06","module":"A4"},{"value":"1,04E-05","module":"A5"},{"value":"0,0E+00","module":"C1"},{"value":"7,03E-07","module":"C2"},{"value":"1,29E-06","module":"C3"},{"value":"4,37E-06","module":"C4"},{"value":"-6,00E-02","module":"D"}]},{"parameter":"ODP","unit":"kg CFC11-eq","values":[{"value":"1,89E-11","module":"A1-A3"},{"value":"6,59E-18","module":"A4"},{"value":"1,19E-16","module":"A5"},{"value":"0,0E+00","module":"C1"},{"value":"3,12E-18","module":"C2"},{"value":"1,15E-17","module":"C3"},{"value":"5,62E-18","module":"C4"},{"value":"-6,54E-14","module":"D"}]},{"parameter":"AP","unit":"mol H^(+)-eq","values":[{"value":"2,30E-01","module":"A1-A3"},{"value":"6,25E-05","module":"A4"},{"value":"1,37E-04","module":"A5"},{"value":"0,0E+00","module":"C1"},{"value":"2,96E-05","module":"C2"},{"value":"4,07E-06","module":"C3"},{"value":"1,09E-05","module":"C4"},{"value":"-1,36E-01","module":"D"}]},{"parameter":"POCP","unit":"kg NMVOC-eq","values":[{"value":"9,12E-02","module":"A1-A3"},{"value":"5,62E-05","module":"A4"},{"value":"1,07E-04","module":"A5"},{"value":"0,0E+00","module":"C1"},{"value":"2,66E-05","module":"C2"},{"value":"2,54E-06","module":"C3"},{"value":"8,48E-06","module":"C4"},{"value":"-6,26E-02","module":"D"}]},{"parameter":"ADPE","unit":"kg Sb-eq","values":[{"value":"1,62E-03","module":"A1-A3"},{"value":"1,87E-09","module":"A4"},{"value":"1,88E-09","module":"A5"},{"value":"0,0E+00","module":"C1"},{"value":"8,86E-10","module":"C2"},{"value":"1,58E-10","module":"C3"},{"value":"1,36E-10","module":"C4"},{"value":"-9,31E-04","module":"D"}]},{"parameter":"ADPF","unit":"MJ","values":[{"value":"5,40E+02","module":"A1-A3"},{"value":"8,85E-01","module":"A4"},{"value":"2,05E-01","module":"A5"},{"value":"0,0E+00","module":"C1"},{"value":"4,19E-01","module":"C2"},{"value":"1,06E-02","module":"C3"},{"value":"1,99E-02","module":"C4"},{"value":"-3,68E+02","module":"D"}]},{"parameter":"WDP","unit":"m^3 world-eq deprived","values":[{"value":"1,66E+01","module":"A1-A3"},{"value":"1,22E-04","module":"A4"},{"value":"8,95E-02","module":"A5"},{"value":"0,0E+00","module":"C1"},{"value":"5,79E-05","module":"C2"},{"value":"2,34E-03","module":"C3"},{"value":"1,59E-04","module":"C4"},{"value":"-1,25E+01","module":"D"}]},{"parameter":"EP-freshwater","unit":"kg P-eq","values":[{"value":"5,61E-05","module":"A1-A3"},{"value":"1,34E-08","module":"A4"},{"value":"2,08E-08","module":"A5"},{"value":"0,0E+00","module":"C1"},{"value":"6,32E-09","module":"C2"},{"value":"1,84E-09","module":"C3"},{"value":"2,61E-09","module":"C4"},{"value":"-2,65E-05","module":"D"}]},{"parameter":"EP-marine","unit":"kg N-eq","values":[{"value":"3,02E-02","module":"A1-A3"},{"value":"1,99E-05","module":"A4"},{"value":"3,88E-05","module":"A5"},{"value":"0,0E+00","module":"C1"},{"value":"9,41E-06","module":"C2"},{"value":"9,18E-07","module":"C3"},{"value":"2,80E-06","module":"C4"},{"value":"-2,12E-02","module":"D"}]},{"parameter":"EP-terrestrial","unit":"mol N-eq","values":[{"value":"3,28E-01","module":"A1-A3"},{"value":"2,21E-04","module":"A4"},{"value":"5,58E-04","module":"A5"},{"value":"0,0E+00","module":"C1"},{"value":"1,05E-04","module":"C2"},{"value":"1,85E-05","module":"C3"},{"value":"3,08E-05","module":"C4"},{"value":"-2,31E-01","module":"D"}]}],"additional_environmental_impact":[{"parameter":"PM","unit":"Disease incidence","values":[{"value":"4,01E-06","module":"A1-A3"},{"value":"3,28E-10","module":"A4"},{"value":"9,25E-10","module":"A5"},{"value":"0,0E+00","module":"C1"},{"value":"1,55E-10","module":"C2"},{"value":"5,20E-11","module":"C3"},{"value":"1,35E-10","module":"C4"},{"value":"-2,74E-06","module":"D"}]},{"parameter":"ETP-fw","unit":"CTUe","values":[{"value":"2,68E+02","module":"A1-A3"},{"value":"6,27E-01","module":"A4"},{"value":"9,73E-02","module":"A5"},{"value":"0,0E+00","module":"C1"},{"value":"2,97E-01","module":"C2"},{"value":"3,98E-03","module":"C3"},{"value":"1,14E-02","module":"C4"},{"value":"-1,97E+02","module":"D"}]},{"parameter":"HTP-c","unit":"CTUh","values":[{"value":"9,70E-06","module":"A1-A3"},{"value":"1,18E-11","module":"A4"},{"value":"7,46E-12","module":"A5"},{"value":"0,0E+00","module":"C1"},{"value":"5,59E-12","module":"C2"},{"value":"3,45E-13","module":"C3"},{"value":"1,69E-12","module":"C4"},{"value":"-6,37E-08","module":"D"}]},{"parameter":"HTP-nc","unit":"CTUh","values":[{"value":"7,93E-07","module":"A1-A3"},{"value":"5,05E-10","module":"A4"},{"value":"4,66E-10","module":"A5"},{"value":"0,0E+00","module":"C1"},{"value":"2,39E-10","module":"C2"},{"value":"3,49E-11","module":"C3"},{"value":"1,86E-10","module":"C4"},{"value":"-1,50E-07","module":"D"}]},{"parameter":"SQP","unit":"SQP","values":[{"value":"1,79E+02","module":"A1-A3"},{"value":"2,27E-03","module":"A4"},{"value":"5,70E-02","module":"A5"},{"value":"0,0E+00","module":"C1"},{"value":"1,08E-03","module":"C2"},{"value":"3,18E-03","module":"C3"},{"value":"4,15E-03","module":"C4"},{"value":"-5,44E+01","module":"D"}]}],"resource_use":[{"parameter":"PERE","unit":"MJ","values":[{"value":"1,25E+02","module":"A1-A3"},{"value":"2,79E-03","module":"A4"},{"value":"6,54E+00","module":"A5"},{"value":"0,0E+00","module":"C1"},{"value":"1,32E-03","module":"C2"},{"value":"2,76E-03","module":"C3"},{"value":"2,61E-03","module":"C4"},{"value":"-7,87E+01","module":"D"}]},{"parameter":"PERM","unit":"MJ","values":[{"value":"6,50E+00","module":"A1-A3"},{"value":"0,0E+00","module":"A4"},{"value":"-6,50E+00","module":"A5"},{"value":"0,0E+00","module":"C1"},{"value":"0,0E+00","module":"C2"},{"value":"0,0E+00","module":"C3"},{"value":"0,0E+00","module":"C4"},{"value":"0,0E+00","module":"D"}]},{"parameter":"PERT","unit":"MJ","values":[{"value":"1,31E+02","module":"A1-A3"},{"value":"2,79E-03","module":"A4"},{"value":"3,85E-02","module":"A5"},{"value":"0,0E+00","module":"C1"},{"value":"1,32E-03","module":"C2"},{"value":"2,76E-03","module":"C3"},{"value":"2,61E-03","module":"C4"},{"value":"-7,87E+01","module":"D"}]},{"parameter":"PENRE","unit":"MJ","values":[{"value":"5,40E+02","module":"A1-A3"},{"value":"8,86E-01","module":"A4"},{"value":"2,05E-01","module":"A5"},{"value":"0,0E+00","module":"C1"},{"value":"4,19E-01","module":"C2"},{"value":"2,54E-01","module":"C3"},{"value":"1,99E-02","module":"C4"},{"value":"-3,69E+02","module":"D"}]},{"parameter":"PENRM","unit":"MJ","values":[{"value":"2,43E-01","module":"A1-A3"},{"value":"0,0E+00","module":"A4"},{"value":"0,0E+00","module":"A5"},{"value":"0,0E+00","module":"C1"},{"value":"0,0E+00","module":"C2"},{"value":"-2,43E-01","module":"C3"},{"value":"0,0E+00","module":"C4"},{"value":"0,0E+00","module":"D"}]},{"parameter":"PENRT","unit":"MJ","values":[{"value":"5,41E+02","module":"A1-A3"},{"value":"8,86E-01","module":"A4"},{"value":"2,05E-01","module":"A5"},{"value":"0,0E+00","module":"C1"},{"value":"4,19E-01","module":"C2"},{"value":"1,06E-02","module":"C3"},{"value":"1,99E-02","module":"C4"},{"value":"-3,69E+02","module":"D"}]},{"parameter":"SM","unit":"kg","values":[{"value":"3,30E+00","module":"A1-A3"},{"value":"0,0E+00","module":"A4"},{"value":"0,0E+00","module":"A5"},{"value":"0,0E+00","module":"C1"},{"value":"0,0E+00","module":"C2"},{"value":"0,0E+00","module":"C3"},{"value":"0,0E+00","module":"C4"},{"value":"0,0E+00","module":"D"}]},{"parameter":"RSF","unit":"MJ","values":[{"value":"0,0E+00","module":"A1-A3"},{"value":"0,0E+00","module":"A4"},{"value":"0,0E+00","module":"A5"},{"value":"0,0E+00","module":"C1"},{"value":"0,0E+00","module":"C2"},{"value":"0,0E+00","module":"C3"},{"value":"0,0E+00","module":"C4"},{"value":"0,0E+00","module":"D"}]},{"parameter":"NRSF","unit":"MJ","values":[{"value":"0,0E+00","module":"A1-A3"},{"value":"0,0E+00","module":"A4"},{"value":"0,0E+00","module":"A5"},{"value":"0,0E+00","module":"C1"},{"value":"0,0E+00","module":"C2"},{"value":"0,0E+00","module":"C3"},{"value":"0,0E+00","module":"C4"},{"value":"0,0E+00","module":"D"}]},{"parameter":"FW","unit":"m^3","values":[{"value":"6,18E-01","module":"A1-A3"},{"value":"5,01E-06","module":"A4"},{"value":"2,10E-03","module":"A5"},{"value":"0,0E+00","module":"C1"},{"value":"2,37E-06","module":"C2"},{"value":"5,60E-05","module":"C3"},{"value":"5,02E-06","module":"C4"},{"value":"-4,90E-01","module":"D"}]}],"end_of_life_waste":[{"parameter":"HWD","unit":"kg","values":[{"value":"2,91E-06","module":"A1-A3"},{"value":"8,59E-11","module":"A4"},{"value":"2,48E-10","module":"A5"},{"value":"0,0E+00","module":"C1"},{"value":"4,07E-11","module":"C2"},{"value":"4,04E-11","module":"C3"},{"value":"3,03E-10","module":"C4"},{"value":"8,10E-08","module":"D"}]},{"parameter":"NHWD","unit":"kg","values":[{"value":"3,99E+00","module":"A1-A3"},{"value":"9,06E-05","module":"A4"},{"value":"1,60E-02","module":"A5"},{"value":"0,0E+00","module":"C1"},{"value":"4,29E-05","module":"C2"},{"value":"2,38E-03","module":"C3"},{"value":"1,00E-01","module":"C4"},{"value":"-2,99E+00","module":"D"}]},{"parameter":"RWD","unit":"kg","values":[{"value":"8,03E-03","module":"A1-A3"},{"value":"9,51E-07","module":"A4"},{"value":"1,15E-05","module":"A5"},{"value":"0,0E+00","module":"C1"},{"value":"4,50E-07","module":"C2"},{"value":"3,94E-07","module":"C3"},{"value":"2,27E-07","module":"C4"},{"value":"-1,93E-03","module":"D"}]}],"end_of_life_flow":[{"parameter":"CRU","unit":"kg","values":[{"value":"0,0E+00","module":"A1-A3"},{"value":"0,0E+00","module":"A4"},{"value":"0,0E+00","module":"A5"},{"value":"0,0E+00","module":"C1"},{"value":"0,0E+00","module":"C2"},{"value":"0,0E+00","module":"C3"},{"value":"0,0E+00","module":"C4"},{"value":"0,0E+00","module":"D"}]},{"parameter":"MFR","unit":"kg","values":[{"value":"0,0E+00","module":"A1-A3"},{"value":"0,0E+00","module":"A4"},{"value":"0,0E+00","module":"A5"},{"value":"0,0E+00","module":"C1"},{"value":"0,0E+00","module":"C2"},{"value":"6,96E+00","module":"C3"},{"value":"0,0E+00","module":"C4"},{"value":"0,0E+00","module":"D"}]},{"parameter":"MER","unit":"kg","values":[{"value":"0,0E+00","module":"A1-A3"},{"value":"0,0E+00","module":"A4"},{"value":"0,0E+00","module":"A5"},{"value":"0,0E+00","module":"C1"},{"value":"0,0E+00","module":"C2"},{"value":"0,0E+00","module":"C3"},{"value":"0,0E+00","module":"C4"},{"value":"0,0E+00","module":"D"}]},{"parameter":"EEE","unit":"MJ","values":[{"value":"0,0E+00","module":"A1-A3"},{"value":"0,0E+00","module":"A4"},{"value":"1,13E+00","module":"A5"},{"value":"0,0E+00","module":"C1"},{"value":"0,0E+00","module":"C2"},{"value":"0,0E+00","module":"C3"},{"value":"0,0E+00","module":"C4"},{"value":"0,0E+00","module":"D"}]},{"parameter":"EET","unit":"MJ","values":[{"value":"0,0E+00","module":"A1-A3"},{"value":"0,0E+00","module":"A4"},{"value":"2,04E+00","module":"A5"},{"value":"0,0E+00","module":"C1"},{"value":"0,0E+00","module":"C2"},{"value":"0,0E+00","module":"C3"},{"value":"0,0E+00","module":"C4"},{"value":"0,0E+00","module":"D"}]}]}