{"product_name":"Letti plastbelagte klammer","epd_id":"NEPD-4424-3645-NO","compliance":["EN 15804+A2","ISO 14025","ISO 21930"],"producer_name":"Elektroskandia Norge AS","environmental_impact":[{"parameter":"GWP-total","unit":"kg CO2-eq.","values":[{"value":"6,72E+00","module":"A1-A3"},{"value":"8,08E-02","module":"A4"},{"value":"8,37E-02","module":"A5"},{"value":"0,0E+00","module":"C1"},{"value":"1,39E-02","module":"C2"},{"value":"8,67E-02","module":"C3"},{"value":"1,01E-02","module":"C4"},{"value":"-1,94E+00","module":"D"}]},{"parameter":"GWP-fossil","unit":"kg CO2-eq.","values":[{"value":"6,79E+00","module":"A1-A3"},{"value":"8,07E-02","module":"A4"},{"value":"7,80E-04","module":"A5"},{"value":"0,0E+00","module":"C1"},{"value":"1,39E-02","module":"C2"},{"value":"8,63E-02","module":"C3"},{"value":"1,01E-02","module":"C4"},{"value":"-1,94E+00","module":"D"}]},{"parameter":"GWP-biogenic","unit":"kg CO2-eq.","values":[{"value":"-7,48E-02","module":"A1-A3"},{"value":"3,34E-05","module":"A4"},{"value":"8,30E-02","module":"A5"},{"value":"0,0E+00","module":"C1"},{"value":"5,75E-06","module":"C2"},{"value":"4,31E-04","module":"C3"},{"value":"5,00E-06","module":"C4"},{"value":"-1,37E-03","module":"D"}]},{"parameter":"GWP-luluc","unit":"kg CO2-eq.","values":[{"value":"2,39E-03","module":"A1-A3"},{"value":"2,87E-05","module":"A4"},{"value":"2,58E-07","module":"A5"},{"value":"0,0E+00","module":"C1"},{"value":"4,94E-06","module":"C2"},{"value":"2,42E-05","module":"C3"},{"value":"1,19E-06","module":"C4"},{"value":"-9,66E-04","module":"D"}]},{"parameter":"ODP","unit":"kg CFC 11-eq.","values":[{"value":"1,36E-07","module":"A1-A3"},{"value":"1,83E-08","module":"A4"},{"value":"1,65E-10","module":"A5"},{"value":"0,0E+00","module":"C1"},{"value":"3,15E-09","module":"C2"},{"value":"1,23E-08","module":"C3"},{"value":"9,64E-10","module":"C4"},{"value":"-3,80E-07","module":"D"}]},{"parameter":"AP","unit":"mol H+-eq.","values":[{"value":"1,65E-02","module":"A1-A3"},{"value":"2,32E-04","module":"A4"},{"value":"3,69E-06","module":"A5"},{"value":"0,0E+00","module":"C1"},{"value":"3,99E-05","module":"C2"},{"value":"1,57E-04","module":"C3"},{"value":"3,98E-05","module":"C4"},{"value":"-9,81E-03","module":"D"}]},{"parameter":"POCP","unit":"kg NMVOC-eq.","values":[{"value":"1,17E-02","module":"A1-A3"},{"value":"1,97E-04","module":"A4"},{"value":"3,80E-06","module":"A5"},{"value":"0,0E+00","module":"C1"},{"value":"3,38E-05","module":"C2"},{"value":"1,02E-04","module":"C3"},{"value":"3,93E-05","module":"C4"},{"value":"-9,77E-03","module":"D"}]},{"parameter":"ADPE","unit":"kg Sb-eq.","values":[{"value":"1,01E-03","module":"A1-A3"},{"value":"2,23E-06","module":"A4"},{"value":"1,90E-08","module":"A5"},{"value":"0,0E+00","module":"C1"},{"value":"3,84E-07","module":"C2"},{"value":"4,14E-07","module":"C3"},{"value":"2,88E-08","module":"C4"},{"value":"-8,83E-04","module":"D"}]},{"parameter":"ADPF","unit":"MJ","values":[{"value":"7,57E+01","module":"A1-A3"},{"value":"1,22E+00","module":"A4"},{"value":"1,09E-02","module":"A5"},{"value":"0,0E+00","module":"C1"},{"value":"2,10E-01","module":"C2"},{"value":"6,00E-01","module":"C3"},{"value":"8,23E-02","module":"C4"},{"value":"-1,66E+01","module":"D"}]},{"parameter":"WDP","unit":"m3 world-eq.","values":[{"value":"4,10E+01","module":"A1-A3"},{"value":"1,18E+00","module":"A4"},{"value":"1,38E-02","module":"A5"},{"value":"0,0E+00","module":"C1"},{"value":"2,03E-01","module":"C2"},{"value":"2,46E+00","module":"C3"},{"value":"1,03E+00","module":"C4"},{"value":"9,77E+01","module":"D"}]},{"parameter":"EP-freshwater","unit":"kg P-eq.","values":[{"value":"3,46E-05","module":"A1-A3"},{"value":"6,45E-07","module":"A4"},{"value":"6,40E-09","module":"A5"},{"value":"0,0E+00","module":"C1"},{"value":"1,11E-07","module":"C2"},{"value":"6,64E-07","module":"C3"},{"value":"1,37E-07","module":"C4"},{"value":"-1,21E-04","module":"D"}]},{"parameter":"EP-marine","unit":"kg N-eq.","values":[{"value":"3,63E-03","module":"A1-A3"},{"value":"4,59E-05","module":"A4"},{"value":"1,22E-06","module":"A5"},{"value":"0,0E+00","module":"C1"},{"value":"7,90E-06","module":"C2"},{"value":"2,68E-05","module":"C3"},{"value":"1,32E-05","module":"C4"},{"value":"-2,04E-03","module":"D"}]},{"parameter":"EP-terrestrial","unit":"mol N-eq.","values":[{"value":"3,94E-02","module":"A1-A3"},{"value":"5,13E-04","module":"A4"},{"value":"1,32E-05","module":"A5"},{"value":"0,0E+00","module":"C1"},{"value":"8,83E-05","module":"C2"},{"value":"3,04E-04","module":"C3"},{"value":"1,54E-04","module":"C4"},{"value":"-2,09E-02","module":"D"}]},{"parameter":"GWP-IOBC","unit":"kg CO2-eq.","values":[{"value":"6,16E-01","module":"A1-A3"},{"value":"8,08E-02","module":"A4"},{"value":"0,0E+00","module":"A5"},{"value":"0,0E+00","module":"C1"},{"value":"1,39E-02","module":"C2"},{"value":"0,0E+00","module":"C3"},{"value":"0,0E+00","module":"C4"},{"value":"-2,89E+00","module":"D"}]}],"additional_environmental_impact":[{"parameter":"PM","unit":"disease incidence","values":[{"value":"1,61E-07","module":"A1-A3"},{"value":"4,94E-09","module":"A4"},{"value":"5,40E-11","module":"A5"},{"value":"0,0E+00","module":"C1"},{"value":"8,50E-10","module":"C2"},{"value":"2,74E-09","module":"C3"},{"value":"8,18E-10","module":"C4"},{"value":"-1,60E-07","module":"D"}]},{"parameter":"ETP-fw","unit":"CTUe","values":[{"value":"2,91E+01","module":"A1-A3"},{"value":"9,04E-01","module":"A4"},{"value":"1,45E-02","module":"A5"},{"value":"0,0E+00","module":"C1"},{"value":"1,56E-01","module":"C2"},{"value":"1,78E+00","module":"C3"},{"value":"1,72E-01","module":"C4"},{"value":"-1,08E+02","module":"D"}]},{"parameter":"HTP-c","unit":"CTUh","values":[{"value":"1,61E-09","module":"A1-A3"},{"value":"0,0E+00","module":"A4"},{"value":"0,0E+00","module":"A5"},{"value":"0,0E+00","module":"C1"},{"value":"0,0E+00","module":"C2"},{"value":"1,50E-11","module":"C3"},{"value":"1,30E-11","module":"C4"},{"value":"-9,37E-09","module":"D"}]},{"parameter":"HTP-nc","unit":"CTUh","values":[{"value":"5,12E-08","module":"A1-A3"},{"value":"9,88E-10","module":"A4"},{"value":"1,90E-11","module":"A5"},{"value":"0,0E+00","module":"C1"},{"value":"1,70E-10","module":"C2"},{"value":"6,18E-10","module":"C3"},{"value":"3,27E-10","module":"C4"},{"value":"1,94E-07","module":"D"}]},{"parameter":"SQP","unit":"unitless","values":[{"value":"1,06E+01","module":"A1-A3"},{"value":"8,53E-01","module":"A4"},{"value":"7,32E-03","module":"A5"},{"value":"0,0E+00","module":"C1"},{"value":"1,47E-01","module":"C2"},{"value":"2,90E-01","module":"C3"},{"value":"2,42E-01","module":"C4"},{"value":"-1,43E+00","module":"D"}]},{"parameter":"IRP","unit":"kBq U235-eq.","values":[{"value":"1,79E-01","module":"A1-A3"},{"value":"5,33E-03","module":"A4"},{"value":"4,67E-05","module":"A5"},{"value":"0,0E+00","module":"C1"},{"value":"9,18E-04","module":"C2"},{"value":"2,83E-03","module":"C3"},{"value":"4,00E-04","module":"C4"},{"value":"3,24E-03","module":"D"}]}],"resource_use":[{"parameter":"PERE","unit":"MJ","values":[{"value":"9,18E-01","module":"A1-A3"},{"value":"1,75E-02","module":"A4"},{"value":"1,80E-04","module":"A5"},{"value":"0,0E+00","module":"C1"},{"value":"3,01E-03","module":"C2"},{"value":"1,26E-01","module":"C3"},{"value":"5,45E-03","module":"C4"},{"value":"-1,37E+00","module":"D"}]},{"parameter":"PERM","unit":"MJ","values":[{"value":"1,90E-01","module":"A1-A3"},{"value":"0,0E+00","module":"A4"},{"value":"-1,90E-01","module":"A5"},{"value":"0,0E+00","module":"C1"},{"value":"0,0E+00","module":"C2"},{"value":"0,0E+00","module":"C3"},{"value":"0,0E+00","module":"C4"},{"value":"0,0E+00","module":"D"}]},{"parameter":"PERT","unit":"MJ","values":[{"value":"4,99E+00","module":"A1-A3"},{"value":"1,75E-02","module":"A4"},{"value":"-1,90E-01","module":"A5"},{"value":"0,0E+00","module":"C1"},{"value":"3,01E-03","module":"C2"},{"value":"1,26E-01","module":"C3"},{"value":"5,45E-03","module":"C4"},{"value":"-1,37E+00","module":"D"}]},{"parameter":"PENRE","unit":"MJ","values":[{"value":"1,13E+01","module":"A1-A3"},{"value":"1,22E+00","module":"A4"},{"value":"1,09E-02","module":"A5"},{"value":"0,0E+00","module":"C1"},{"value":"2,10E-01","module":"C2"},{"value":"6,00E-01","module":"C3"},{"value":"8,23E-02","module":"C4"},{"value":"-1,65E+01","module":"D"}]},{"parameter":"PENRM","unit":"MJ","values":[{"value":"0,0E+00","module":"A1-A3"},{"value":"0,0E+00","module":"A4"},{"value":"0,0E+00","module":"A5"},{"value":"0,0E+00","module":"C1"},{"value":"0,0E+00","module":"C2"},{"value":"0,0E+00","module":"C3"},{"value":"0,0E+00","module":"C4"},{"value":"0,0E+00","module":"D"}]},{"parameter":"PENRT","unit":"MJ","values":[{"value":"7,57E+01","module":"A1-A3"},{"value":"1,22E+00","module":"A4"},{"value":"1,09E-02","module":"A5"},{"value":"0,0E+00","module":"C1"},{"value":"2,10E-01","module":"C2"},{"value":"6,00E-01","module":"C3"},{"value":"8,23E-02","module":"C4"},{"value":"-1,65E+01","module":"D"}]},{"parameter":"SM","unit":"kg","values":[{"value":"5,39E-01","module":"A1-A3"},{"value":"0,0E+00","module":"A4"},{"value":"0,0E+00","module":"A5"},{"value":"0,0E+00","module":"C1"},{"value":"0,0E+00","module":"C2"},{"value":"0,0E+00","module":"C3"},{"value":"0,0E+00","module":"C4"},{"value":"9,03E-01","module":"D"}]},{"parameter":"RSF","unit":"MJ","values":[{"value":"3,52E-02","module":"A1-A3"},{"value":"6,25E-04","module":"A4"},{"value":"5,96E-06","module":"A5"},{"value":"0,0E+00","module":"C1"},{"value":"1,08E-04","module":"C2"},{"value":"2,63E-03","module":"C3"},{"value":"1,32E-04","module":"C4"},{"value":"6,71E-02","module":"D"}]},{"parameter":"NRSF","unit":"MJ","values":[{"value":"3,96E-02","module":"A1-A3"},{"value":"2,23E-03","module":"A4"},{"value":"2,46E-05","module":"A5"},{"value":"0,0E+00","module":"C1"},{"value":"3,84E-04","module":"C2"},{"value":"0,0E+00","module":"C3"},{"value":"8,01E-04","module":"C4"},{"value":"2,00E+00","module":"D"}]},{"parameter":"FW","unit":"m3","values":[{"value":"6,49E-02","module":"A1-A3"},{"value":"1,30E-04","module":"A4"},{"value":"5,15E-06","module":"A5"},{"value":"0,0E+00","module":"C1"},{"value":"2,25E-05","module":"C2"},{"value":"2,50E-04","module":"C3"},{"value":"1,11E-04","module":"C4"},{"value":"-5,06E-03","module":"D"}]}],"end_of_life_waste":[{"parameter":"HWD","unit":"kg","values":[{"value":"1,59E-01","module":"A1-A3"},{"value":"6,29E-05","module":"A4"},{"value":"4,81E-05","module":"A5"},{"value":"0,0E+00","module":"C1"},{"value":"1,08E-05","module":"C2"},{"value":"0,0E+00","module":"C3"},{"value":"0,0E+00","module":"C4"},{"value":"-1,04E-02","module":"D"}]},{"parameter":"NHWD","unit":"kg","values":[{"value":"4,72E-01","module":"A1-A3"},{"value":"5,93E-02","module":"A4"},{"value":"5,45E-04","module":"A5"},{"value":"0,0E+00","module":"C1"},{"value":"1,02E-02","module":"C2"},{"value":"0,0E+00","module":"C3"},{"value":"2,79E-01","module":"C4"},{"value":"-7,85E-01","module":"D"}]},{"parameter":"RWD","unit":"kg","values":[{"value":"1,20E-03","module":"A1-A3"},{"value":"8,31E-06","module":"A4"},{"value":"7,21E-08","module":"A5"},{"value":"0,0E+00","module":"C1"},{"value":"1,43E-06","module":"C2"},{"value":"0,0E+00","module":"C3"},{"value":"0,0E+00","module":"C4"},{"value":"2,71E-06","module":"D"}]}],"end_of_life_flow":[{"parameter":"CRU","unit":"kg","values":[{"value":"0,0E+00","module":"A1-A3"},{"value":"0,0E+00","module":"A4"},{"value":"0,0E+00","module":"A5"},{"value":"0,0E+00","module":"C1"},{"value":"0,0E+00","module":"C2"},{"value":"0,0E+00","module":"C3"},{"value":"0,0E+00","module":"C4"},{"value":"0,0E+00","module":"D"}]},{"parameter":"MFR","unit":"kg","values":[{"value":"1,65E+00","module":"A1-A3"},{"value":"0,0E+00","module":"A4"},{"value":"4,48E-02","module":"A5"},{"value":"0,0E+00","module":"C1"},{"value":"0,0E+00","module":"C2"},{"value":"2,24E+00","module":"C3"},{"value":"0,0E+00","module":"C4"},{"value":"9,04E-01","module":"D"}]},{"parameter":"MER","unit":"kg","values":[{"value":"5,84E-05","module":"A1-A3"},{"value":"0,0E+00","module":"A4"},{"value":"6,56E-08","module":"A5"},{"value":"0,0E+00","module":"C1"},{"value":"0,0E+00","module":"C2"},{"value":"4,27E-02","module":"C3"},{"value":"0,0E+00","module":"C4"},{"value":"5,55E-04","module":"D"}]},{"parameter":"EEE","unit":"MJ","values":[{"value":"2,52E-02","module":"A1-A3"},{"value":"0,0E+00","module":"A4"},{"value":"2,76E-03","module":"A5"},{"value":"0,0E+00","module":"C1"},{"value":"0,0E+00","module":"C2"},{"value":"4,96E-05","module":"C3"},{"value":"0,0E+00","module":"C4"},{"value":"-1,47E-03","module":"D"}]},{"parameter":"EET","unit":"MJ","values":[{"value":"3,82E-01","module":"A1-A3"},{"value":"0,0E+00","module":"A4"},{"value":"4,17E-02","module":"A5"},{"value":"0,0E+00","module":"C1"},{"value":"0,0E+00","module":"C2"},{"value":"7,50E-04","module":"C3"},{"value":"0,0E+00","module":"C4"},{"value":"-2,23E-02","module":"D"}]}]}