{"product_name":"Lindab ConstruLine","epd_id":"NEPD-2269-1037-EN","compliance":["EN 15804","ISO 14025","ISO 21930"],"producer_name":"Lindab Profil AB","environmental_impact":[{"parameter":"GWP-total","unit":"kg CO2-eq.","values":[{"value":"2,79E+00","module":"A1-A3"},{"value":"4,88E-02","module":"A4"},{"value":"9,80E-04","module":"A5"},{"value":"6,27E-04","module":"C1"},{"value":"1,63E-02","module":"C2"},{"value":"2,09E-04","module":"C3"},{"value":"-1,54E+00","module":"D"}]},{"parameter":"ODP","unit":"kg CFC 11-eq.","values":[{"value":"1,15E-08","module":"A1-A3"},{"value":"9,00E-09","module":"A4"},{"value":"1,12E-10","module":"A5"},{"value":"6,89E-10","module":"C1"},{"value":"3,00E-09","module":"C2"},{"value":"2,30E-11","module":"C3"},{"value":"-6,34E-08","module":"D"}]},{"parameter":"AP","unit":"kg SO2-eq.","values":[{"value":"5,39E-03","module":"A1-A3"},{"value":"1,56E-04","module":"A4"},{"value":"5,13E-06","module":"A5"},{"value":"3,40E-06","module":"C1"},{"value":"5,19E-05","module":"C2"},{"value":"1,31E-06","module":"C3"},{"value":"-6,87E-03","module":"D"}]},{"parameter":"EP","unit":"kg Phosphat-eq.","values":[{"value":"5,69E-04","module":"A1-A3"},{"value":"2,58E-05","module":"A4"},{"value":"1,32E-06","module":"A5"},{"value":"8,21E-07","module":"C1"},{"value":"8,61E-06","module":"C2"},{"value":"2,01E-07","module":"C3"},{"value":"-2,29E-03","module":"D"}]},{"parameter":"POCP","unit":"kg Ethen-eq.","values":[{"value":"8,02E-04","module":"A1-A3"},{"value":"7,95E-06","module":"A4"},{"value":"2,00E-07","module":"A5"},{"value":"1,65E-07","module":"C1"},{"value":"2,65E-06","module":"C2"},{"value":"5,74E-08","module":"C3"},{"value":"-1,07E-03","module":"D"}]},{"parameter":"ADPE","unit":"kg Sb-eq.","values":[{"value":"1,45E-04","module":"A1-A3"},{"value":"1,49E-07","module":"A4"},{"value":"1,72E-09","module":"A5"},{"value":"8,15E-09","module":"C1"},{"value":"4,96E-08","module":"C2"},{"value":"1,60E-11","module":"C3"},{"value":"-2,97E-05","module":"D"}]},{"parameter":"ADPF","unit":"MJ","values":[{"value":"2,54E+01","module":"A1-A3"},{"value":"7,35E-01","module":"A4"},{"value":"1,17E-02","module":"A5"},{"value":"5,01E-03","module":"C1"},{"value":"2,45E-01","module":"C2"},{"value":"1,95E-03","module":"C3"},{"value":"-1,45E+01","module":"D"}]},{"parameter":"ADPM","unit":"kg Sb-eq.","values":[{"value":"1,45E-04","module":"A1-A3"},{"value":"1,49E-07","module":"A4"},{"value":"1,72E-09","module":"A5"},{"value":"8,15E-09","module":"C1"},{"value":"4,96E-08","module":"C2"},{"value":"1,60E-11","module":"C3"},{"value":"-2,97E-05","module":"D"}]}],"additional_environmental_impact":[],"resource_use":[{"parameter":"PERE","unit":"MJ","values":[{"value":"2,43E+00","module":"A1-A3"},{"value":"1,07E-02","module":"A4"},{"value":"2,69E-01","module":"A5"},{"value":"4,05E-02","module":"C1"},{"value":"3,57E-03","module":"C2"},{"value":"1,62E-02","module":"C3"},{"value":"-1,30E+00","module":"D"}]},{"parameter":"PERM","unit":"MJ","values":[{"value":"4,23E-01","module":"A1-A3"},{"value":"0,0E+00","module":"A4"},{"value":"0,0E+00","module":"A5"},{"value":"0,0E+00","module":"C1"},{"value":"0,0E+00","module":"C2"},{"value":"0,0E+00","module":"C3"},{"value":"0,0E+00","module":"D"}]},{"parameter":"PERT","unit":"MJ","values":[{"value":"2,85E+00","module":"A1-A3"},{"value":"1,07E-02","module":"A4"},{"value":"2,69E-01","module":"A5"},{"value":"4,05E-02","module":"C1"},{"value":"3,57E-03","module":"C2"},{"value":"1,62E-02","module":"C3"},{"value":"-1,30E+00","module":"D"}]},{"parameter":"PENRE","unit":"MJ","values":[{"value":"2,75E+01","module":"A1-A3"},{"value":"7,53E-01","module":"A4"},{"value":"1,28E-02","module":"A5"},{"value":"9,17E-02","module":"C1"},{"value":"2,51E-01","module":"C2"},{"value":"2,62E-03","module":"C3"},{"value":"-1,37E+01","module":"D"}]},{"parameter":"PENRM","unit":"MJ","values":[{"value":"0,0E+00","module":"A1-A3"},{"value":"0,0E+00","module":"A4"},{"value":"0,0E+00","module":"A5"},{"value":"0,0E+00","module":"C1"},{"value":"0,0E+00","module":"C2"},{"value":"0,0E+00","module":"C3"},{"value":"0,0E+00","module":"D"}]},{"parameter":"PENRT","unit":"MJ","values":[{"value":"2,75E+01","module":"A1-A3"},{"value":"7,53E-01","module":"A4"},{"value":"1,28E-02","module":"A5"},{"value":"9,17E-02","module":"C1"},{"value":"2,51E-01","module":"C2"},{"value":"2,62E-03","module":"C3"},{"value":"-1,37E+01","module":"D"}]},{"parameter":"SM","unit":"kg","values":[{"value":"8,38E-02","module":"A1-A3"},{"value":"0,0E+00","module":"A4"},{"value":"0,0E+00","module":"A5"},{"value":"0,0E+00","module":"C1"},{"value":"0,0E+00","module":"C2"},{"value":"0,0E+00","module":"C3"},{"value":"0,0E+00","module":"D"}]},{"parameter":"RSF","unit":"MJ","values":[{"value":"5,68E-04","module":"A1-A3"},{"value":"0,0E+00","module":"A4"},{"value":"0,0E+00","module":"A5"},{"value":"3,92E-05","module":"C1"},{"value":"0,0E+00","module":"C2"},{"value":"0,0E+00","module":"C3"},{"value":"0,0E+00","module":"D"}]},{"parameter":"NRSF","unit":"MJ","values":[{"value":"0,0E+00","module":"A1-A3"},{"value":"0,0E+00","module":"A4"},{"value":"0,0E+00","module":"A5"},{"value":"0,0E+00","module":"C1"},{"value":"0,0E+00","module":"C2"},{"value":"0,0E+00","module":"C3"},{"value":"0,0E+00","module":"D"}]},{"parameter":"FW","unit":"m3","values":[{"value":"9,00E-03","module":"A1-A3"},{"value":"1,41E-04","module":"A4"},{"value":"7,17E-06","module":"A5"},{"value":"2,30E-05","module":"C1"},{"value":"4,70E-05","module":"C2"},{"value":"1,08E-06","module":"C3"},{"value":"-9,40E-03","module":"D"}]}],"end_of_life_waste":[{"parameter":"HWD","unit":"kg","values":[{"value":"1,50E-03","module":"A1-A3"},{"value":"4,39E-07","module":"A4"},{"value":"1,51E-08","module":"A5"},{"value":"3,35E-08","module":"C1"},{"value":"1,46E-07","module":"C2"},{"value":"6,47E-09","module":"C3"},{"value":"-1,33E-04","module":"D"}]},{"parameter":"NHWD","unit":"kg","values":[{"value":"8,57E-02","module":"A1-A3"},{"value":"3,96E-02","module":"A4"},{"value":"9,15E-04","module":"A5"},{"value":"6,51E-04","module":"C1"},{"value":"1,32E-02","module":"C2"},{"value":"1,99E-04","module":"C3"},{"value":"-2,64E+00","module":"D"}]},{"parameter":"RWD","unit":"kg","values":[{"value":"3,15E-04","module":"A1-A3"},{"value":"5,17E-06","module":"A4"},{"value":"6,42E-08","module":"A5"},{"value":"1,24E-06","module":"C1"},{"value":"1,72E-06","module":"C2"},{"value":"1,92E-08","module":"C3"},{"value":"-5,18E-06","module":"D"}]}],"end_of_life_flow":[{"parameter":"CRU","unit":"kg","values":[{"value":"0,0E+00","module":"A1-A3"},{"value":"0,0E+00","module":"A4"},{"value":"0,0E+00","module":"A5"},{"value":"0,0E+00","module":"C1"},{"value":"0,0E+00","module":"C2"},{"value":"0,0E+00","module":"C3"},{"value":"0,0E+00","module":"D"}]},{"parameter":"MFR","unit":"kg","values":[{"value":"4,70E-02","module":"A1-A3"},{"value":"0,0E+00","module":"A4"},{"value":"1,08E-02","module":"A5"},{"value":"0,0E+00","module":"C1"},{"value":"0,0E+00","module":"C2"},{"value":"1,05E+00","module":"C3"},{"value":"0,0E+00","module":"D"}]},{"parameter":"MER","unit":"kg","values":[{"value":"0,0E+00","module":"A1-A3"},{"value":"0,0E+00","module":"A4"},{"value":"0,0E+00","module":"A5"},{"value":"0,0E+00","module":"C1"},{"value":"0,0E+00","module":"C2"},{"value":"0,0E+00","module":"C3"},{"value":"0,0E+00","module":"D"}]},{"parameter":"EEE","unit":"MJ","values":[{"value":"2,91E-03","module":"A1-A3"},{"value":"0,0E+00","module":"A4"},{"value":"1,44E-02","module":"A5"},{"value":"0,0E+00","module":"C1"},{"value":"0,0E+00","module":"C2"},{"value":"0,0E+00","module":"C3"},{"value":"0,0E+00","module":"D"}]},{"parameter":"EET","unit":"MJ","values":[{"value":"3,20E-02","module":"A1-A3"},{"value":"0,0E+00","module":"A4"},{"value":"1,58E-01","module":"A5"},{"value":"0,0E+00","module":"C1"},{"value":"0,0E+00","module":"C2"},{"value":"0,0E+00","module":"C3"},{"value":"0,0E+00","module":"D"}]}]}