{"product_name":"LINDOX-2000 L 4000 DALI 8POL","epd_id":"NEPD-6699-6031","compliance":["EN 15804+A2","ISO 14025","ISO 21930"],"producer_name":"Glamox AS","environmental_impact":[{"parameter":"GWP-total","unit":"kg CO2-eq.","values":[{"value":"4,75E+01","module":"A1"},{"value":"1,07E+00","module":"A2"},{"value":"2,25E+00","module":"A3"},{"value":"4,29E-01","module":"A4"},{"value":"7,72E-01","module":"A5"},{"value":"6,75E+02","module":"B6"},{"value":"0,0E+00","module":"C1"},{"value":"8,57E-02","module":"C2"},{"value":"2,04E+00","module":"C3"},{"value":"1,18E-01","module":"C4"},{"value":"-1,13E+01","module":"D"}]},{"parameter":"GWP-fossil","unit":"kg CO2-eq.","values":[{"value":"4,77E+01","module":"A1"},{"value":"1,07E+00","module":"A2"},{"value":"2,19E+00","module":"A3"},{"value":"4,28E-01","module":"A4"},{"value":"1,42E-02","module":"A5"},{"value":"6,68E+02","module":"B6"},{"value":"0,0E+00","module":"C1"},{"value":"8,57E-02","module":"C2"},{"value":"2,04E+00","module":"C3"},{"value":"1,18E-01","module":"C4"},{"value":"-1,11E+01","module":"D"}]},{"parameter":"GWP-biogenic","unit":"kg CO2-eq.","values":[{"value":"-4,92E-01","module":"A1"},{"value":"2,69E-04","module":"A2"},{"value":"3,72E-02","module":"A3"},{"value":"1,75E-04","module":"A4"},{"value":"7,58E-01","module":"A5"},{"value":"4,70E+00","module":"B6"},{"value":"0,0E+00","module":"C1"},{"value":"3,49E-05","module":"C2"},{"value":"7,77E-04","module":"C3"},{"value":"2,43E-05","module":"C4"},{"value":"-4,82E-02","module":"D"}]},{"parameter":"GWP-luluc","unit":"kg CO2-eq.","values":[{"value":"3,07E-01","module":"A1"},{"value":"1,99E-04","module":"A2"},{"value":"1,60E-02","module":"A3"},{"value":"1,50E-04","module":"A4"},{"value":"3,51E-06","module":"A5"},{"value":"1,55E+00","module":"B6"},{"value":"0,0E+00","module":"C1"},{"value":"2,99E-05","module":"C2"},{"value":"5,46E-04","module":"C3"},{"value":"1,75E-04","module":"C4"},{"value":"-1,75E-01","module":"D"}]},{"parameter":"ODP","unit":"kg CFC 11-eq.","values":[{"value":"3,46E-06","module":"A1"},{"value":"2,41E-07","module":"A2"},{"value":"2,40E-07","module":"A3"},{"value":"9,76E-08","module":"A4"},{"value":"2,20E-09","module":"A5"},{"value":"5,66E-05","module":"B6"},{"value":"0,0E+00","module":"C1"},{"value":"1,95E-08","module":"C2"},{"value":"1,70E-08","module":"C3"},{"value":"7,16E-09","module":"C4"},{"value":"-7,28E-03","module":"D"}]},{"parameter":"AP","unit":"mol H+-eq.","values":[{"value":"4,76E-01","module":"A1"},{"value":"4,41E-03","module":"A2"},{"value":"6,57E-03","module":"A3"},{"value":"1,75E-03","module":"A4"},{"value":"1,09E-04","module":"A5"},{"value":"3,90E+00","module":"B6"},{"value":"0,0E+00","module":"C1"},{"value":"3,50E-04","module":"C2"},{"value":"1,73E-03","module":"C3"},{"value":"2,54E-04","module":"C4"},{"value":"-2,78E-01","module":"D"}]},{"parameter":"POCP","unit":"kg NMVOC-eq.","values":[{"value":"2,07E-01","module":"A1"},{"value":"4,29E-03","module":"A2"},{"value":"4,56E-03","module":"A3"},{"value":"1,76E-03","module":"A4"},{"value":"1,29E-04","module":"A5"},{"value":"1,55E+00","module":"B6"},{"value":"0,0E+00","module":"C1"},{"value":"3,52E-04","module":"C2"},{"value":"1,16E-03","module":"C3"},{"value":"3,01E-04","module":"C4"},{"value":"-6,90E-02","module":"D"}]},{"parameter":"ADPE","unit":"kg Sb-eq.","values":[{"value":"7,20E-03","module":"A1"},{"value":"1,34E-05","module":"A2"},{"value":"2,95E-05","module":"A3"},{"value":"1,16E-05","module":"A4"},{"value":"2,22E-07","module":"A5"},{"value":"4,90E-03","module":"B6"},{"value":"0,0E+00","module":"C1"},{"value":"2,32E-06","module":"C2"},{"value":"1,38E-06","module":"C3"},{"value":"2,72E-07","module":"C4"},{"value":"-2,48E-03","module":"D"}]},{"parameter":"ADPF","unit":"MJ","values":[{"value":"6,40E+02","module":"A1"},{"value":"1,55E+01","module":"A2"},{"value":"2,89E+01","module":"A3"},{"value":"6,46E+00","module":"A4"},{"value":"1,61E-01","module":"A5"},{"value":"1,38E+04","module":"B6"},{"value":"0,0E+00","module":"C1"},{"value":"1,29E+00","module":"C2"},{"value":"3,67E+00","module":"C3"},{"value":"7,00E-01","module":"C4"},{"value":"-1,38E+02","module":"D"}]},{"parameter":"WDP","unit":"m3 world-eq.","values":[{"value":"6,35E+03","module":"A1"},{"value":"8,27E+00","module":"A2"},{"value":"2,35E+02","module":"A3"},{"value":"6,16E+00","module":"A4"},{"value":"2,55E-01","module":"A5"},{"value":"2,07E+05","module":"B6"},{"value":"0,0E+00","module":"C1"},{"value":"1,23E+00","module":"C2"},{"value":"1,81E+01","module":"C3"},{"value":"9,88E+00","module":"C4"},{"value":"-5,08E+03","module":"D"}]},{"parameter":"EP-freshwater","unit":"kg P-eq.","values":[{"value":"5,55E-03","module":"A1"},{"value":"4,75E-06","module":"A2"},{"value":"7,90E-05","module":"A3"},{"value":"3,36E-06","module":"A4"},{"value":"1,63E-07","module":"A5"},{"value":"7,14E-02","module":"B6"},{"value":"0,0E+00","module":"C1"},{"value":"6,73E-07","module":"C2"},{"value":"1,42E-05","module":"C3"},{"value":"1,18E-06","module":"C4"},{"value":"-1,73E-03","module":"D"}]},{"parameter":"EP-marine","unit":"kg N-eq.","values":[{"value":"5,64E-02","module":"A1"},{"value":"1,38E-03","module":"A2"},{"value":"1,43E-03","module":"A3"},{"value":"5,19E-04","module":"A4"},{"value":"4,73E-05","module":"A5"},{"value":"4,95E-01","module":"B6"},{"value":"0,0E+00","module":"C1"},{"value":"1,04E-04","module":"C2"},{"value":"4,14E-04","module":"C3"},{"value":"1,65E-04","module":"C4"},{"value":"-1,76E-02","module":"D"}]},{"parameter":"EP-terrestrial","unit":"mol N-eq.","values":[{"value":"6,80E-01","module":"A1"},{"value":"1,52E-02","module":"A2"},{"value":"1,98E-02","module":"A3"},{"value":"5,74E-03","module":"A4"},{"value":"5,01E-04","module":"A5"},{"value":"6,11E+00","module":"B6"},{"value":"0,0E+00","module":"C1"},{"value":"1,15E-03","module":"C2"},{"value":"4,48E-03","module":"C3"},{"value":"8,56E-04","module":"C4"},{"value":"-2,30E-01","module":"D"}]},{"parameter":"GWP-IOBC","unit":"kg CO2-eq.","values":[{"value":"4,83E+01","module":"A1"},{"value":"1,89E+00","module":"A2"},{"value":"2,22E+00","module":"A3"},{"value":"4,29E-01","module":"A4"},{"value":"1,43E-02","module":"A5"},{"value":"7,24E+02","module":"B6"},{"value":"0,0E+00","module":"C1"},{"value":"8,57E-02","module":"C2"},{"value":"2,04E+00","module":"C3"},{"value":"1,23E-01","module":"C4"},{"value":"-1,06E+01","module":"D"}]}],"additional_environmental_impact":[{"parameter":"PM","unit":"disease incidence","values":[{"value":"2,97E-06","module":"A1"},{"value":"3,41E-08","module":"A2"},{"value":"5,53E-08","module":"A3"},{"value":"3,08E-08","module":"A4"},{"value":"1,34E-09","module":"A5"},{"value":"1,02E-05","module":"B6"},{"value":"0,0E+00","module":"C1"},{"value":"6,17E-09","module":"C2"},{"value":"1,13E-08","module":"C3"},{"value":"4,65E-09","module":"C4"},{"value":"-1,11E-06","module":"D"}]},{"parameter":"ETP-fw","unit":"CTUe","values":[{"value":"4,27E+03","module":"A1"},{"value":"9,29E+00","module":"A2"},{"value":"4,34E+01","module":"A3"},{"value":"4,76E+00","module":"A4"},{"value":"1,83E-01","module":"A5"},{"value":"9,66E+03","module":"B6"},{"value":"0,0E+00","module":"C1"},{"value":"9,51E-01","module":"C2"},{"value":"8,79E+00","module":"C3"},{"value":"5,99E+02","module":"C4"},{"value":"-1,99E+03","module":"D"}]},{"parameter":"HTP-c","unit":"CTUh","values":[{"value":"1,05E-07","module":"A1"},{"value":"0,0E+00","module":"A2"},{"value":"1,11E-09","module":"A3"},{"value":"0,0E+00","module":"A4"},{"value":"2,00E-11","module":"A5"},{"value":"2,69E-07","module":"B6"},{"value":"0,0E+00","module":"C1"},{"value":"0,0E+00","module":"C2"},{"value":"1,29E-09","module":"C3"},{"value":"1,17E-10","module":"C4"},{"value":"-4,46E-08","module":"D"}]},{"parameter":"HTP-nc","unit":"CTUh","values":[{"value":"4,65E-06","module":"A1"},{"value":"1,27E-08","module":"A2"},{"value":"3,32E-08","module":"A3"},{"value":"5,14E-09","module":"A4"},{"value":"9,64E-10","module":"A5"},{"value":"9,30E-06","module":"B6"},{"value":"0,0E+00","module":"C1"},{"value":"1,03E-09","module":"C2"},{"value":"7,37E-08","module":"C3"},{"value":"1,21E-09","module":"C4"},{"value":"-2,03E-06","module":"D"}]},{"parameter":"SQP","unit":"unitless","values":[{"value":"2,40E+02","module":"A1"},{"value":"6,02E+00","module":"A2"},{"value":"8,77E+01","module":"A3"},{"value":"4,45E+00","module":"A4"},{"value":"9,43E-02","module":"A5"},{"value":"3,33E+03","module":"B6"},{"value":"0,0E+00","module":"C1"},{"value":"8,91E-01","module":"C2"},{"value":"6,35E-01","module":"C3"},{"value":"1,73E+00","module":"C4"},{"value":"-3,82E+01","module":"D"}]},{"parameter":"IRP","unit":"kBq U235-eq.","values":[{"value":"2,64E+00","module":"A1"},{"value":"6,77E-02","module":"A2"},{"value":"3,52E-02","module":"A3"},{"value":"2,82E-02","module":"A4"},{"value":"5,88E-04","module":"A5"},{"value":"1,21E+02","module":"B6"},{"value":"0,0E+00","module":"C1"},{"value":"5,65E-03","module":"C2"},{"value":"1,64E-02","module":"C3"},{"value":"3,28E-03","module":"C4"},{"value":"-5,63E-01","module":"D"}]}],"resource_use":[{"parameter":"PERE","unit":"MJ","values":[{"value":"1,26E+02","module":"A1"},{"value":"1,27E-01","module":"A2"},{"value":"3,22E+01","module":"A3"},{"value":"9,11E-02","module":"A4"},{"value":"3,33E-03","module":"A5"},{"value":"2,67E+03","module":"B6"},{"value":"0,0E+00","module":"C1"},{"value":"1,82E-02","module":"C2"},{"value":"4,14E-01","module":"C3"},{"value":"1,26E-01","module":"C4"},{"value":"-5,43E+01","module":"D"}]},{"parameter":"PERM","unit":"MJ","values":[{"value":"6,94E+00","module":"A1"},{"value":"0,0E+00","module":"A2"},{"value":"0,0E+00","module":"A3"},{"value":"0,0E+00","module":"A4"},{"value":"-6,94E+00","module":"A5"},{"value":"0,0E+00","module":"B6"},{"value":"0,0E+00","module":"C1"},{"value":"0,0E+00","module":"C2"},{"value":"0,0E+00","module":"C3"},{"value":"0,0E+00","module":"C4"},{"value":"0,0E+00","module":"D"}]},{"parameter":"PERT","unit":"MJ","values":[{"value":"1,33E+02","module":"A1"},{"value":"1,27E-01","module":"A2"},{"value":"3,22E+01","module":"A3"},{"value":"9,11E-02","module":"A4"},{"value":"-6,94E+00","module":"A5"},{"value":"2,67E+03","module":"B6"},{"value":"0,0E+00","module":"C1"},{"value":"1,82E-02","module":"C2"},{"value":"4,14E-01","module":"C3"},{"value":"1,26E-01","module":"C4"},{"value":"-5,43E+01","module":"D"}]},{"parameter":"PENRE","unit":"MJ","values":[{"value":"6,02E+02","module":"A1"},{"value":"1,55E+01","module":"A2"},{"value":"2,89E+01","module":"A3"},{"value":"6,46E+00","module":"A4"},{"value":"1,61E-01","module":"A5"},{"value":"1,38E+04","module":"B6"},{"value":"0,0E+00","module":"C1"},{"value":"1,29E+00","module":"C2"},{"value":"3,68E+00","module":"C3"},{"value":"7,00E-01","module":"C4"},{"value":"-1,38E+02","module":"D"}]},{"parameter":"PENRM","unit":"MJ","values":[{"value":"3,79E+01","module":"A1"},{"value":"0,0E+00","module":"A2"},{"value":"0,0E+00","module":"A3"},{"value":"0,0E+00","module":"A4"},{"value":"-4,25E-01","module":"A5"},{"value":"0,0E+00","module":"B6"},{"value":"0,0E+00","module":"C1"},{"value":"0,0E+00","module":"C2"},{"value":"-3,91E+01","module":"C3"},{"value":"0,0E+00","module":"C4"},{"value":"0,0E+00","module":"D"}]},{"parameter":"PENRT","unit":"MJ","values":[{"value":"6,40E+02","module":"A1"},{"value":"1,55E+01","module":"A2"},{"value":"2,89E+01","module":"A3"},{"value":"6,46E+00","module":"A4"},{"value":"-2,63E-01","module":"A5"},{"value":"1,38E+04","module":"B6"},{"value":"0,0E+00","module":"C1"},{"value":"1,29E+00","module":"C2"},{"value":"-3,54E+01","module":"C3"},{"value":"7,01E-01","module":"C4"},{"value":"-1,38E+02","module":"D"}]},{"parameter":"SM","unit":"kg","values":[{"value":"5,86E-01","module":"A1"},{"value":"0,0E+00","module":"A2"},{"value":"0,0E+00","module":"A3"},{"value":"0,0E+00","module":"A4"},{"value":"0,0E+00","module":"A5"},{"value":"0,0E+00","module":"B6"},{"value":"0,0E+00","module":"C1"},{"value":"0,0E+00","module":"C2"},{"value":"0,0E+00","module":"C3"},{"value":"4,32E-03","module":"C4"},{"value":"2,53E-01","module":"D"}]},{"parameter":"RSF","unit":"MJ","values":[{"value":"1,35E+00","module":"A1"},{"value":"4,22E-03","module":"A2"},{"value":"2,70E-01","module":"A3"},{"value":"3,26E-03","module":"A4"},{"value":"9,69E-05","module":"A5"},{"value":"1,95E+02","module":"B6"},{"value":"0,0E+00","module":"C1"},{"value":"6,52E-04","module":"C2"},{"value":"9,69E-03","module":"C3"},{"value":"1,25E-03","module":"C4"},{"value":"1,20E-02","module":"D"}]},{"parameter":"NRSF","unit":"MJ","values":[{"value":"2,75E-01","module":"A1"},{"value":"1,49E-02","module":"A2"},{"value":"3,86E-02","module":"A3"},{"value":"1,16E-02","module":"A4"},{"value":"1,08E-03","module":"A5"},{"value":"4,63E+01","module":"B6"},{"value":"0,0E+00","module":"C1"},{"value":"2,33E-03","module":"C2"},{"value":"-6,85E-05","module":"C3"},{"value":"1,71E-02","module":"C4"},{"value":"-2,29E-01","module":"D"}]},{"parameter":"FW","unit":"m3","values":[{"value":"1,04E+00","module":"A1"},{"value":"9,90E-04","module":"A2"},{"value":"6,80E-03","module":"A3"},{"value":"6,80E-04","module":"A4"},{"value":"1,17E-04","module":"A5"},{"value":"1,17E+01","module":"B6"},{"value":"0,0E+00","module":"C1"},{"value":"1,36E-04","module":"C2"},{"value":"4,04E-03","module":"C3"},{"value":"7,45E-04","module":"C4"},{"value":"-2,66E-01","module":"D"}]}],"end_of_life_waste":[{"parameter":"HWD","unit":"kg","values":[{"value":"1,86E-01","module":"A1"},{"value":"5,89E-04","module":"A2"},{"value":"1,12E-02","module":"A3"},{"value":"3,29E-04","module":"A4"},{"value":"0,0E+00","module":"A5"},{"value":"2,08E+00","module":"B6"},{"value":"0,0E+00","module":"C1"},{"value":"6,59E-05","module":"C2"},{"value":"3,36E-05","module":"C3"},{"value":"1,26E-01","module":"C4"},{"value":"2,27E-02","module":"D"}]},{"parameter":"NHWD","unit":"kg","values":[{"value":"8,39E+00","module":"A1"},{"value":"3,51E-01","module":"A2"},{"value":"6,78E-01","module":"A3"},{"value":"3,09E-01","module":"A4"},{"value":"5,10E-01","module":"A5"},{"value":"4,67E+01","module":"B6"},{"value":"0,0E+00","module":"C1"},{"value":"6,17E-02","module":"C2"},{"value":"4,54E-02","module":"C3"},{"value":"1,72E+00","module":"C4"},{"value":"-3,29E+00","module":"D"}]},{"parameter":"RWD","unit":"kg","values":[{"value":"2,31E-03","module":"A1"},{"value":"1,08E-04","module":"A2"},{"value":"4,53E-05","module":"A3"},{"value":"4,40E-05","module":"A4"},{"value":"0,0E+00","module":"A5"},{"value":"9,86E-02","module":"B6"},{"value":"0,0E+00","module":"C1"},{"value":"8,81E-06","module":"C2"},{"value":"1,68E-06","module":"C3"},{"value":"3,36E-06","module":"C4"},{"value":"-5,24E-04","module":"D"}]}],"end_of_life_flow":[{"parameter":"CRU","unit":"kg","values":[{"value":"0,0E+00","module":"A1"},{"value":"0,0E+00","module":"A2"},{"value":"0,0E+00","module":"A3"},{"value":"0,0E+00","module":"A4"},{"value":"0,0E+00","module":"A5"},{"value":"0,0E+00","module":"B6"},{"value":"0,0E+00","module":"C1"},{"value":"0,0E+00","module":"C2"},{"value":"0,0E+00","module":"C3"},{"value":"0,0E+00","module":"C4"},{"value":"0,0E+00","module":"D"}]},{"parameter":"MFR","unit":"kg","values":[{"value":"0,0E+00","module":"A1"},{"value":"0,0E+00","module":"A2"},{"value":"1,93E+00","module":"A3"},{"value":"0,0E+00","module":"A4"},{"value":"5,12E-03","module":"A5"},{"value":"0,0E+00","module":"B6"},{"value":"0,0E+00","module":"C1"},{"value":"0,0E+00","module":"C2"},{"value":"2,01E+00","module":"C3"},{"value":"7,10E-05","module":"C4"},{"value":"-9,89E-03","module":"D"}]},{"parameter":"MER","unit":"kg","values":[{"value":"0,0E+00","module":"A1"},{"value":"0,0E+00","module":"A2"},{"value":"2,64E-01","module":"A3"},{"value":"0,0E+00","module":"A4"},{"value":"5,00E-01","module":"A5"},{"value":"0,0E+00","module":"B6"},{"value":"0,0E+00","module":"C1"},{"value":"0,0E+00","module":"C2"},{"value":"7,42E-01","module":"C3"},{"value":"6,21E-05","module":"C4"},{"value":"-1,30E-03","module":"D"}]},{"parameter":"EEE","unit":"MJ","values":[{"value":"6,44E-04","module":"A1"},{"value":"0,0E+00","module":"A2"},{"value":"2,99E-01","module":"A3"},{"value":"0,0E+00","module":"A4"},{"value":"3,48E-01","module":"A5"},{"value":"0,0E+00","module":"B6"},{"value":"0,0E+00","module":"C1"},{"value":"0,0E+00","module":"C2"},{"value":"1,14E+00","module":"C3"},{"value":"6,43E-04","module":"C4"},{"value":"-3,19E-03","module":"D"}]},{"parameter":"EET","unit":"MJ","values":[{"value":"9,75E-03","module":"A1"},{"value":"0,0E+00","module":"A2"},{"value":"4,53E+00","module":"A3"},{"value":"0,0E+00","module":"A4"},{"value":"5,26E+00","module":"A5"},{"value":"0,0E+00","module":"B6"},{"value":"0,0E+00","module":"C1"},{"value":"0,0E+00","module":"C2"},{"value":"1,72E+01","module":"C3"},{"value":"9,72E-03","module":"C4"},{"value":"-4,83E-02","module":"D"}]}]}