{"product_name":"Linea Oslo (3 felt)","epd_id":"NEPD-4965-4304-NO","compliance":["EN 15804+A2","ISO 14025","ISO 21930"],"producer_name":"Norfax AS","environmental_impact":[{"parameter":"GWP-total","unit":"kg CO2-eq.","values":[{"value":"1,36E+03","module":"A1"},{"value":"1,95E+00","module":"A2"},{"value":"2,04E+03","module":"A3"},{"value":"2,99E+02","module":"A4"},{"value":"0,0E+00","module":"B3"},{"value":"0,0E+00","module":"B4"},{"value":"0,0E+00","module":"C1"}]},{"parameter":"GWP-fossil","unit":"kg CO2-eq.","values":[{"value":"1,36E+03","module":"A1"},{"value":"1,95E+00","module":"A2"},{"value":"2,04E+03","module":"A3"},{"value":"2,99E+02","module":"A4"},{"value":"0,0E+00","module":"B3"},{"value":"0,0E+00","module":"B4"},{"value":"0,0E+00","module":"C1"}]},{"parameter":"GWP-biogenic","unit":"kg CO2-eq.","values":[{"value":"2,69E+00","module":"A1"},{"value":"7,96E-04","module":"A2"},{"value":"4,04E+00","module":"A3"},{"value":"1,22E-01","module":"A4"},{"value":"0,0E+00","module":"B3"},{"value":"0,0E+00","module":"B4"},{"value":"0,0E+00","module":"C1"}]},{"parameter":"GWP-luluc","unit":"kg CO2-eq.","values":[{"value":"1,73E+00","module":"A1"},{"value":"6,82E-04","module":"A2"},{"value":"8,55E-01","module":"A3"},{"value":"1,04E-01","module":"A4"},{"value":"0,0E+00","module":"B3"},{"value":"0,0E+00","module":"B4"},{"value":"0,0E+00","module":"C1"}]},{"parameter":"ODP","unit":"kg CFC 11-eq.","values":[{"value":"6,13E-05","module":"A1"},{"value":"4,45E-07","module":"A2"},{"value":"1,90E-04","module":"A3"},{"value":"6,81E-05","module":"A4"},{"value":"0,0E+00","module":"B3"},{"value":"0,0E+00","module":"B4"},{"value":"0,0E+00","module":"C1"}]},{"parameter":"AP","unit":"mol H+-eq.","values":[{"value":"7,78E+00","module":"A1"},{"value":"7,98E-03","module":"A2"},{"value":"1,75E+02","module":"A3"},{"value":"1,22E+00","module":"A4"},{"value":"0,0E+00","module":"B3"},{"value":"0,0E+00","module":"B4"},{"value":"0,0E+00","module":"C1"}]},{"parameter":"POCP","unit":"kg NMVOC-eq.","values":[{"value":"5,67E+00","module":"A1"},{"value":"8,01E-03","module":"A2"},{"value":"5,06E+00","module":"A3"},{"value":"1,23E+00","module":"A4"},{"value":"0,0E+00","module":"B3"},{"value":"0,0E+00","module":"B4"},{"value":"0,0E+00","module":"C1"}]},{"parameter":"ADPE","unit":"kg Sb-eq.","values":[{"value":"1,89E-02","module":"A1"},{"value":"5,29E-05","module":"A2"},{"value":"1,19E-02","module":"A3"},{"value":"8,09E-03","module":"A4"},{"value":"0,0E+00","module":"B3"},{"value":"0,0E+00","module":"B4"},{"value":"0,0E+00","module":"C1"}]},{"parameter":"ADPF","unit":"MJ","values":[{"value":"1,37E+04","module":"A1"},{"value":"2,94E+01","module":"A2"},{"value":"2,82E+04","module":"A3"},{"value":"4,50E+03","module":"A4"},{"value":"0,0E+00","module":"B3"},{"value":"0,0E+00","module":"B4"},{"value":"0,0E+00","module":"C1"}]},{"parameter":"WDP","unit":"m3 world-eq.","values":[{"value":"4,78E+04","module":"A1"},{"value":"2,81E+01","module":"A2"},{"value":"1,42E+05","module":"A3"},{"value":"4,29E+03","module":"A4"},{"value":"0,0E+00","module":"B3"},{"value":"0,0E+00","module":"B4"},{"value":"0,0E+00","module":"C1"}]},{"parameter":"EP-freshwater","unit":"kg P-eq.","values":[{"value":"6,98E-02","module":"A1"},{"value":"1,53E-05","module":"A2"},{"value":"2,02E-01","module":"A3"},{"value":"2,34E-03","module":"A4"},{"value":"0,0E+00","module":"B3"},{"value":"0,0E+00","module":"B4"},{"value":"0,0E+00","module":"C1"}]},{"parameter":"EP-marine","unit":"kg N-eq.","values":[{"value":"1,33E+00","module":"A1"},{"value":"2,37E-03","module":"A2"},{"value":"6,34E+00","module":"A3"},{"value":"3,62E-01","module":"A4"},{"value":"0,0E+00","module":"B3"},{"value":"0,0E+00","module":"B4"},{"value":"0,0E+00","module":"C1"}]},{"parameter":"EP-terrestrial","unit":"mol N-eq.","values":[{"value":"1,51E+01","module":"A1"},{"value":"2,62E-02","module":"A2"},{"value":"7,42E+02","module":"A3"},{"value":"4,00E+00","module":"A4"},{"value":"0,0E+00","module":"B3"},{"value":"0,0E+00","module":"B4"},{"value":"0,0E+00","module":"C1"}]},{"parameter":"GWP-IOBC","unit":"kg CO2-eq.","values":[{"value":"1,36E+03","module":"A1"},{"value":"1,95E+00","module":"A2"},{"value":"2,09E+03","module":"A3"},{"value":"3,21E+02","module":"A4"},{"value":"0,0E+00","module":"B3"},{"value":"0,0E+00","module":"B4"},{"value":"0,0E+00","module":"C1"}]}],"additional_environmental_impact":[{"parameter":"PM","unit":"disease incidence","values":[{"value":"1,10E-04","module":"A1"},{"value":"1,41E-07","module":"A2"},{"value":"1,16E-03","module":"A3"},{"value":"2,15E-05","module":"A4"},{"value":"0,0E+00","module":"B3"},{"value":"0,0E+00","module":"B4"},{"value":"0,0E+00","module":"C1"}]},{"parameter":"ETP-fw","unit":"CTUe","values":[{"value":"5,53E+04","module":"A1"},{"value":"2,17E+01","module":"A2"},{"value":"2,83E+04","module":"A3"},{"value":"3,32E+03","module":"A4"},{"value":"0,0E+00","module":"B3"},{"value":"0,0E+00","module":"B4"},{"value":"0,0E+00","module":"C1"}]},{"parameter":"HTP-c","unit":"CTUh","values":[{"value":"7,13E-06","module":"A1"},{"value":"0,0E+00","module":"A2"},{"value":"9,17E-07","module":"A3"},{"value":"0,0E+00","module":"A4"},{"value":"0,0E+00","module":"B3"},{"value":"0,0E+00","module":"B4"},{"value":"0,0E+00","module":"C1"}]},{"parameter":"HTP-nc","unit":"CTUh","values":[{"value":"4,09E-05","module":"A1"},{"value":"2,34E-08","module":"A2"},{"value":"3,05E-05","module":"A3"},{"value":"3,58E-06","module":"A4"},{"value":"0,0E+00","module":"B3"},{"value":"0,0E+00","module":"B4"},{"value":"0,0E+00","module":"C1"}]},{"parameter":"SQP","unit":"unitless","values":[{"value":"4,33E+03","module":"A1"},{"value":"2,03E+01","module":"A2"},{"value":"6,68E+03","module":"A3"},{"value":"3,10E+03","module":"A4"},{"value":"0,0E+00","module":"B3"},{"value":"0,0E+00","module":"B4"},{"value":"0,0E+00","module":"C1"}]},{"parameter":"IRP","unit":"kBq U235-eq.","values":[{"value":"2,71E+01","module":"A1"},{"value":"1,29E-01","module":"A2"},{"value":"6,13E+01","module":"A3"},{"value":"1,97E+01","module":"A4"},{"value":"0,0E+00","module":"B3"},{"value":"0,0E+00","module":"B4"},{"value":"0,0E+00","module":"C1"}]}],"resource_use":[{"parameter":"PERE","unit":"MJ","values":[{"value":"1,60E+03","module":"A1"},{"value":"4,15E-01","module":"A2"},{"value":"2,31E+03","module":"A3"},{"value":"6,35E+01","module":"A4"},{"value":"0,0E+00","module":"B3"},{"value":"0,0E+00","module":"B4"},{"value":"0,0E+00","module":"C1"}]},{"parameter":"PERM","unit":"MJ","values":[{"value":"0,0E+00","module":"A1"},{"value":"0,0E+00","module":"A2"},{"value":"0,0E+00","module":"A3"},{"value":"0,0E+00","module":"A4"},{"value":"0,0E+00","module":"B3"},{"value":"0,0E+00","module":"B4"},{"value":"0,0E+00","module":"C1"}]},{"parameter":"PERT","unit":"MJ","values":[{"value":"1,60E+03","module":"A1"},{"value":"4,15E-01","module":"A2"},{"value":"2,31E+03","module":"A3"},{"value":"6,35E+01","module":"A4"},{"value":"0,0E+00","module":"B3"},{"value":"0,0E+00","module":"B4"},{"value":"0,0E+00","module":"C1"}]},{"parameter":"PENRE","unit":"MJ","values":[{"value":"1,37E+04","module":"A1"},{"value":"2,94E+01","module":"A2"},{"value":"2,82E+04","module":"A3"},{"value":"4,50E+03","module":"A4"},{"value":"0,0E+00","module":"B3"},{"value":"0,0E+00","module":"B4"},{"value":"0,0E+00","module":"C1"}]},{"parameter":"PENRM","unit":"MJ","values":[{"value":"7,28E+01","module":"A1"},{"value":"0,0E+00","module":"A2"},{"value":"0,0E+00","module":"A3"},{"value":"0,0E+00","module":"A4"},{"value":"0,0E+00","module":"B3"},{"value":"0,0E+00","module":"B4"},{"value":"0,0E+00","module":"C1"}]},{"parameter":"PENRT","unit":"MJ","values":[{"value":"1,37E+04","module":"A1"},{"value":"2,94E+01","module":"A2"},{"value":"2,82E+04","module":"A3"},{"value":"4,50E+03","module":"A4"},{"value":"0,0E+00","module":"B3"},{"value":"0,0E+00","module":"B4"},{"value":"0,0E+00","module":"C1"}]},{"parameter":"SM","unit":"kg","values":[{"value":"9,99E+00","module":"A1"},{"value":"0,0E+00","module":"A2"},{"value":"0,0E+00","module":"A3"},{"value":"0,0E+00","module":"A4"},{"value":"0,0E+00","module":"B3"},{"value":"0,0E+00","module":"B4"},{"value":"0,0E+00","module":"C1"}]},{"parameter":"RSF","unit":"MJ","values":[{"value":"0,0E+00","module":"A1"},{"value":"1,49E-02","module":"A2"},{"value":"1,39E+02","module":"A3"},{"value":"2,27E+00","module":"A4"},{"value":"0,0E+00","module":"B3"},{"value":"0,0E+00","module":"B4"},{"value":"0,0E+00","module":"C1"}]},{"parameter":"NRSF","unit":"MJ","values":[{"value":"0,0E+00","module":"A1"},{"value":"5,31E-02","module":"A2"},{"value":"1,28E+02","module":"A3"},{"value":"8,12E+00","module":"A4"},{"value":"0,0E+00","module":"B3"},{"value":"0,0E+00","module":"B4"},{"value":"0,0E+00","module":"C1"}]},{"parameter":"FW","unit":"m3","values":[{"value":"8,13E+00","module":"A1"},{"value":"3,10E-03","module":"A2"},{"value":"4,89E+01","module":"A3"},{"value":"4,74E-01","module":"A4"},{"value":"0,0E+00","module":"B3"},{"value":"0,0E+00","module":"B4"},{"value":"0,0E+00","module":"C1"}]}],"end_of_life_waste":[{"parameter":"HWD","unit":"kg","values":[{"value":"8,23E+00","module":"A1"},{"value":"1,50E-03","module":"A2"},{"value":"2,21E+00","module":"A3"},{"value":"2,30E-01","module":"A4"},{"value":"0,0E+00","module":"B3"},{"value":"0,0E+00","module":"B4"},{"value":"0,0E+00","module":"C1"}]},{"parameter":"NHWD","unit":"kg","values":[{"value":"4,23E+02","module":"A1"},{"value":"1,41E+00","module":"A2"},{"value":"1,73E+02","module":"A3"},{"value":"2,15E+02","module":"A4"},{"value":"0,0E+00","module":"B3"},{"value":"0,0E+00","module":"B4"},{"value":"0,0E+00","module":"C1"}]},{"parameter":"RWD","unit":"kg","values":[{"value":"2,78E-02","module":"A1"},{"value":"2,01E-04","module":"A2"},{"value":"5,72E-02","module":"A3"},{"value":"3,07E-02","module":"A4"},{"value":"0,0E+00","module":"B3"},{"value":"0,0E+00","module":"B4"},{"value":"0,0E+00","module":"C1"}]}],"end_of_life_flow":[{"parameter":"CRU","unit":"kg","values":[{"value":"0,0E+00","module":"A1"},{"value":"0,0E+00","module":"A2"},{"value":"0,0E+00","module":"A3"},{"value":"0,0E+00","module":"A4"},{"value":"0,0E+00","module":"B3"},{"value":"0,0E+00","module":"B4"},{"value":"0,0E+00","module":"C1"}]},{"parameter":"MFR","unit":"kg","values":[{"value":"0,0E+00","module":"A1"},{"value":"0,0E+00","module":"A2"},{"value":"4,86E+01","module":"A3"},{"value":"0,0E+00","module":"A4"},{"value":"0,0E+00","module":"B3"},{"value":"0,0E+00","module":"B4"},{"value":"0,0E+00","module":"C1"}]},{"parameter":"MER","unit":"kg","values":[{"value":"0,0E+00","module":"A1"},{"value":"0,0E+00","module":"A2"},{"value":"1,61E-05","module":"A3"},{"value":"0,0E+00","module":"A4"},{"value":"0,0E+00","module":"B3"},{"value":"0,0E+00","module":"B4"},{"value":"0,0E+00","module":"C1"}]},{"parameter":"EEE","unit":"MJ","values":[{"value":"0,0E+00","module":"A1"},{"value":"0,0E+00","module":"A2"},{"value":"1,09E+00","module":"A3"},{"value":"0,0E+00","module":"A4"},{"value":"0,0E+00","module":"B3"},{"value":"0,0E+00","module":"B4"},{"value":"0,0E+00","module":"C1"}]},{"parameter":"EET","unit":"MJ","values":[{"value":"0,0E+00","module":"A1"},{"value":"0,0E+00","module":"A2"},{"value":"1,65E+01","module":"A3"},{"value":"0,0E+00","module":"A4"},{"value":"0,0E+00","module":"B3"},{"value":"0,0E+00","module":"B4"},{"value":"0,0E+00","module":"C1"}]}]}