{"product_name":"Lineal Surface 1120","epd_id":"NEPD-4802-4065-EN","compliance":["EN 15804+A2","ISO 14025","ISO 21930"],"producer_name":"SG Armaturen AS","environmental_impact":[{"parameter":"GWP-total","unit":"kg CO2-eq.","values":[{"value":"3,06E+01","module":"A1"},{"value":"9,15E-02","module":"A2"},{"value":"9,56E-01","module":"A3"},{"value":"6,70E-01","module":"A4"},{"value":"3,43E-01","module":"A5"},{"value":"1,46E+01","module":"B6"},{"value":"0,0E+00","module":"C1"},{"value":"1,12E-01","module":"C2"},{"value":"4,37E-01","module":"C3"},{"value":"4,21E-02","module":"C4"},{"value":"-7,60E+00","module":"D"}]},{"parameter":"GWP-fossil","unit":"kg CO2-eq.","values":[{"value":"3,05E+01","module":"A1"},{"value":"9,14E-02","module":"A2"},{"value":"9,06E-01","module":"A3"},{"value":"6,70E-01","module":"A4"},{"value":"3,24E-03","module":"A5"},{"value":"1,41E+01","module":"B6"},{"value":"0,0E+00","module":"C1"},{"value":"1,12E-01","module":"C2"},{"value":"4,36E-01","module":"C3"},{"value":"4,19E-02","module":"C4"},{"value":"-7,45E+00","module":"D"}]},{"parameter":"GWP-biogenic","unit":"kg CO2-eq.","values":[{"value":"-1,52E-01","module":"A1"},{"value":"3,47E-05","module":"A2"},{"value":"4,70E-02","module":"A3"},{"value":"2,77E-04","module":"A4"},{"value":"3,40E-01","module":"A5"},{"value":"3,91E-01","module":"B6"},{"value":"0,0E+00","module":"C1"},{"value":"4,62E-05","module":"C2"},{"value":"6,03E-04","module":"C3"},{"value":"2,11E-05","module":"C4"},{"value":"-3,20E-02","module":"D"}]},{"parameter":"GWP-luluc","unit":"kg CO2-eq.","values":[{"value":"2,06E-01","module":"A1"},{"value":"4,00E-05","module":"A2"},{"value":"2,73E-03","module":"A3"},{"value":"2,38E-04","module":"A4"},{"value":"1,07E-06","module":"A5"},{"value":"5,84E-02","module":"B6"},{"value":"0,0E+00","module":"C1"},{"value":"3,97E-05","module":"C2"},{"value":"2,40E-04","module":"C3"},{"value":"1,83E-04","module":"C4"},{"value":"-1,21E-01","module":"D"}]},{"parameter":"ODP","unit":"kg CFC 11-eq.","values":[{"value":"2,67E-06","module":"A1"},{"value":"2,04E-08","module":"A2"},{"value":"4,93E-08","module":"A3"},{"value":"1,52E-07","module":"A4"},{"value":"6,83E-10","module":"A5"},{"value":"9,70E-07","module":"B6"},{"value":"0,0E+00","module":"C1"},{"value":"2,53E-08","module":"C2"},{"value":"2,46E-08","module":"C3"},{"value":"3,37E-09","module":"C4"},{"value":"-7,62E-04","module":"D"}]},{"parameter":"AP","unit":"mol H+-eq.","values":[{"value":"2,43E-01","module":"A1"},{"value":"9,24E-04","module":"A2"},{"value":"3,40E-03","module":"A3"},{"value":"1,92E-03","module":"A4"},{"value":"1,53E-05","module":"A5"},{"value":"1,11E-01","module":"B6"},{"value":"0,0E+00","module":"C1"},{"value":"3,21E-04","module":"C2"},{"value":"6,28E-04","module":"C3"},{"value":"1,63E-04","module":"C4"},{"value":"-1,19E-01","module":"D"}]},{"parameter":"POCP","unit":"kg NMVOC-eq.","values":[{"value":"1,21E-01","module":"A1"},{"value":"6,83E-04","module":"A2"},{"value":"2,03E-03","module":"A3"},{"value":"1,63E-03","module":"A4"},{"value":"1,58E-05","module":"A5"},{"value":"4,25E-02","module":"B6"},{"value":"0,0E+00","module":"C1"},{"value":"2,72E-04","module":"C2"},{"value":"4,01E-04","module":"C3"},{"value":"1,77E-04","module":"C4"},{"value":"-3,53E-02","module":"D"}]},{"parameter":"ADPE","unit":"kg Sb-eq.","values":[{"value":"4,97E-03","module":"A1"},{"value":"2,08E-06","module":"A2"},{"value":"6,92E-06","module":"A3"},{"value":"1,85E-05","module":"A4"},{"value":"7,87E-08","module":"A5"},{"value":"1,06E-03","module":"B6"},{"value":"0,0E+00","module":"C1"},{"value":"3,08E-06","module":"C2"},{"value":"1,15E-06","module":"C3"},{"value":"1,82E-07","module":"C4"},{"value":"-1,54E-03","module":"D"}]},{"parameter":"ADPF","unit":"MJ","values":[{"value":"4,08E+02","module":"A1"},{"value":"1,33E+00","module":"A2"},{"value":"1,20E+01","module":"A3"},{"value":"1,01E+01","module":"A4"},{"value":"4,53E-02","module":"A5"},{"value":"1,93E+02","module":"B6"},{"value":"0,0E+00","module":"C1"},{"value":"1,69E+00","module":"C2"},{"value":"1,59E+00","module":"C3"},{"value":"4,18E-01","module":"C4"},{"value":"-9,43E+01","module":"D"}]},{"parameter":"WDP","unit":"m3 world-eq.","values":[{"value":"4,12E+03","module":"A1"},{"value":"1,07E+00","module":"A2"},{"value":"1,43E+02","module":"A3"},{"value":"9,79E+00","module":"A4"},{"value":"5,74E-02","module":"A5"},{"value":"3,37E+04","module":"B6"},{"value":"0,0E+00","module":"C1"},{"value":"1,63E+00","module":"C2"},{"value":"9,80E+00","module":"C3"},{"value":"4,90E+00","module":"C4"},{"value":"-3,60E+03","module":"D"}]},{"parameter":"EP-freshwater","unit":"kg P-eq.","values":[{"value":"3,94E-03","module":"A1"},{"value":"6,45E-07","module":"A2"},{"value":"6,26E-05","module":"A3"},{"value":"5,35E-06","module":"A4"},{"value":"2,66E-08","module":"A5"},{"value":"1,02E-03","module":"B6"},{"value":"0,0E+00","module":"C1"},{"value":"8,92E-07","module":"C2"},{"value":"7,06E-06","module":"C3"},{"value":"1,09E-06","module":"C4"},{"value":"-6,87E-04","module":"D"}]},{"parameter":"EP-marine","unit":"kg N-eq.","values":[{"value":"3,20E-02","module":"A1"},{"value":"2,17E-04","module":"A2"},{"value":"6,69E-04","module":"A3"},{"value":"3,81E-04","module":"A4"},{"value":"5,07E-06","module":"A5"},{"value":"1,22E-02","module":"B6"},{"value":"0,0E+00","module":"C1"},{"value":"6,35E-05","module":"C2"},{"value":"1,31E-04","module":"C3"},{"value":"5,16E-05","module":"C4"},{"value":"-9,23E-03","module":"D"}]},{"parameter":"EP-terrestrial","unit":"mol N-eq.","values":[{"value":"3,78E-01","module":"A1"},{"value":"2,42E-03","module":"A2"},{"value":"8,80E-03","module":"A3"},{"value":"4,26E-03","module":"A4"},{"value":"5,49E-05","module":"A5"},{"value":"1,58E-01","module":"B6"},{"value":"0,0E+00","module":"C1"},{"value":"7,10E-04","module":"C2"},{"value":"1,46E-03","module":"C3"},{"value":"4,68E-04","module":"C4"},{"value":"-1,13E-01","module":"D"}]},{"parameter":"GWP-IOBC","unit":"kg CO2-eq.","values":[{"value":"3,09E+01","module":"A1"},{"value":"9,15E-02","module":"A2"},{"value":"1,17E+00","module":"A3"},{"value":"6,70E-01","module":"A4"},{"value":"0,0E+00","module":"A5"},{"value":"1,46E+01","module":"B6"},{"value":"0,0E+00","module":"C1"},{"value":"1,12E-01","module":"C2"},{"value":"4,37E-01","module":"C3"},{"value":"1,43E-02","module":"C4"},{"value":"-7,34E+00","module":"D"}]}],"additional_environmental_impact":[{"parameter":"PM","unit":"disease incidence","values":[{"value":"1,73E-06","module":"A1"},{"value":"4,23E-09","module":"A2"},{"value":"4,09E-08","module":"A3"},{"value":"4,10E-08","module":"A4"},{"value":"2,26E-10","module":"A5"},{"value":"7,93E-07","module":"B6"},{"value":"0,0E+00","module":"C1"},{"value":"6,83E-09","module":"C2"},{"value":"6,37E-09","module":"C3"},{"value":"2,79E-09","module":"C4"},{"value":"-6,03E-07","module":"D"}]},{"parameter":"ETP-fw","unit":"CTUe","values":[{"value":"1,86E+03","module":"A1"},{"value":"9,41E-01","module":"A2"},{"value":"2,05E+01","module":"A3"},{"value":"7,50E+00","module":"A4"},{"value":"6,04E-02","module":"A5"},{"value":"8,80E+02","module":"B6"},{"value":"0,0E+00","module":"C1"},{"value":"1,25E+00","module":"C2"},{"value":"5,29E+00","module":"C3"},{"value":"2,77E+02","module":"C4"},{"value":"-6,71E+02","module":"D"}]},{"parameter":"HTP-c","unit":"CTUh","values":[{"value":"6,02E-08","module":"A1"},{"value":"0,0E+00","module":"A2"},{"value":"4,09E-10","module":"A3"},{"value":"0,0E+00","module":"A4"},{"value":"2,00E-12","module":"A5"},{"value":"4,20E-08","module":"B6"},{"value":"0,0E+00","module":"C1"},{"value":"0,0E+00","module":"C2"},{"value":"1,21E-09","module":"C3"},{"value":"1,07E-10","module":"C4"},{"value":"-2,03E-08","module":"D"}]},{"parameter":"HTP-nc","unit":"CTUh","values":[{"value":"1,73E-06","module":"A1"},{"value":"8,46E-10","module":"A2"},{"value":"1,48E-08","module":"A3"},{"value":"8,20E-09","module":"A4"},{"value":"7,60E-11","module":"A5"},{"value":"9,89E-07","module":"B6"},{"value":"0,0E+00","module":"C1"},{"value":"1,37E-09","module":"C2"},{"value":"6,27E-08","module":"C3"},{"value":"1,04E-09","module":"C4"},{"value":"-4,69E-07","module":"D"}]},{"parameter":"SQP","unit":"unitless","values":[{"value":"1,09E+02","module":"A1"},{"value":"7,69E-01","module":"A2"},{"value":"2,02E+01","module":"A3"},{"value":"7,08E+00","module":"A4"},{"value":"3,04E-02","module":"A5"},{"value":"9,73E+01","module":"B6"},{"value":"0,0E+00","module":"C1"},{"value":"1,18E+00","module":"C2"},{"value":"4,71E-01","module":"C3"},{"value":"9,74E-01","module":"C4"},{"value":"-1,27E+01","module":"D"}]},{"parameter":"IRP","unit":"kBq U235-eq.","values":[{"value":"1,91E+00","module":"A1"},{"value":"5,79E-03","module":"A2"},{"value":"5,04E-02","module":"A3"},{"value":"4,42E-02","module":"A4"},{"value":"1,94E-04","module":"A5"},{"value":"3,50E+00","module":"B6"},{"value":"0,0E+00","module":"C1"},{"value":"7,37E-03","module":"C2"},{"value":"7,56E-03","module":"C3"},{"value":"1,57E-03","module":"C4"},{"value":"-3,95E-01","module":"D"}]}],"resource_use":[{"parameter":"PERE","unit":"MJ","values":[{"value":"7,58E+01","module":"A1"},{"value":"1,69E-02","module":"A2"},{"value":"1,18E+01","module":"A3"},{"value":"1,45E-01","module":"A4"},{"value":"7,45E-04","module":"A5"},{"value":"2,50E+03","module":"B6"},{"value":"0,0E+00","module":"C1"},{"value":"2,42E-02","module":"C2"},{"value":"2,51E-01","module":"C3"},{"value":"1,04E-01","module":"C4"},{"value":"-3,13E+01","module":"D"}]},{"parameter":"PERM","unit":"MJ","values":[{"value":"1,64E+00","module":"A1"},{"value":"0,0E+00","module":"A2"},{"value":"0,0E+00","module":"A3"},{"value":"0,0E+00","module":"A4"},{"value":"-1,64E+00","module":"A5"},{"value":"0,0E+00","module":"B6"},{"value":"0,0E+00","module":"C1"},{"value":"0,0E+00","module":"C2"},{"value":"0,0E+00","module":"C3"},{"value":"0,0E+00","module":"C4"},{"value":"0,0E+00","module":"D"}]},{"parameter":"PERT","unit":"MJ","values":[{"value":"7,74E+01","module":"A1"},{"value":"1,69E-02","module":"A2"},{"value":"1,18E+01","module":"A3"},{"value":"1,45E-01","module":"A4"},{"value":"-1,64E+00","module":"A5"},{"value":"2,50E+03","module":"B6"},{"value":"0,0E+00","module":"C1"},{"value":"2,42E-02","module":"C2"},{"value":"2,51E-01","module":"C3"},{"value":"1,04E-01","module":"C4"},{"value":"-3,13E+01","module":"D"}]},{"parameter":"PENRE","unit":"MJ","values":[{"value":"4,03E+02","module":"A1"},{"value":"1,33E+00","module":"A2"},{"value":"1,20E+01","module":"A3"},{"value":"1,01E+01","module":"A4"},{"value":"4,53E-02","module":"A5"},{"value":"1,93E+02","module":"B6"},{"value":"0,0E+00","module":"C1"},{"value":"1,69E+00","module":"C2"},{"value":"1,59E+00","module":"C3"},{"value":"4,18E-01","module":"C4"},{"value":"-9,43E+01","module":"D"}]},{"parameter":"PENRM","unit":"MJ","values":[{"value":"5,31E+00","module":"A1"},{"value":"0,0E+00","module":"A2"},{"value":"0,0E+00","module":"A3"},{"value":"0,0E+00","module":"A4"},{"value":"0,0E+00","module":"A5"},{"value":"0,0E+00","module":"B6"},{"value":"0,0E+00","module":"C1"},{"value":"0,0E+00","module":"C2"},{"value":"-6,72E+00","module":"C3"},{"value":"0,0E+00","module":"C4"},{"value":"0,0E+00","module":"D"}]},{"parameter":"PENRT","unit":"MJ","values":[{"value":"4,08E+02","module":"A1"},{"value":"1,33E+00","module":"A2"},{"value":"1,52E+01","module":"A3"},{"value":"1,01E+01","module":"A4"},{"value":"4,53E-02","module":"A5"},{"value":"1,93E+02","module":"B6"},{"value":"0,0E+00","module":"C1"},{"value":"1,69E+00","module":"C2"},{"value":"-5,13E+00","module":"C3"},{"value":"4,18E-01","module":"C4"},{"value":"-9,43E+01","module":"D"}]},{"parameter":"SM","unit":"kg","values":[{"value":"6,04E-01","module":"A1"},{"value":"0,0E+00","module":"A2"},{"value":"1,12E-04","module":"A3"},{"value":"0,0E+00","module":"A4"},{"value":"0,0E+00","module":"A5"},{"value":"0,0E+00","module":"B6"},{"value":"0,0E+00","module":"C1"},{"value":"0,0E+00","module":"C2"},{"value":"0,0E+00","module":"C3"},{"value":"4,29E-03","module":"C4"},{"value":"2,14E-02","module":"D"}]},{"parameter":"RSF","unit":"MJ","values":[{"value":"7,01E-01","module":"A1"},{"value":"5,82E-04","module":"A2"},{"value":"2,97E-01","module":"A3"},{"value":"5,18E-03","module":"A4"},{"value":"2,47E-05","module":"A5"},{"value":"1,96E+00","module":"B6"},{"value":"0,0E+00","module":"C1"},{"value":"8,64E-04","module":"C2"},{"value":"4,95E-03","module":"C3"},{"value":"6,77E-04","module":"C4"},{"value":"-5,03E-03","module":"D"}]},{"parameter":"NRSF","unit":"MJ","values":[{"value":"7,58E-01","module":"A1"},{"value":"2,57E-03","module":"A2"},{"value":"2,72E-01","module":"A3"},{"value":"1,85E-02","module":"A4"},{"value":"1,02E-04","module":"A5"},{"value":"4,89E+00","module":"B6"},{"value":"0,0E+00","module":"C1"},{"value":"3,09E-03","module":"C2"},{"value":"-6,34E-05","module":"C3"},{"value":"1,83E-02","module":"C4"},{"value":"1,33E-01","module":"D"}]},{"parameter":"FW","unit":"m3","values":[{"value":"5,65E-01","module":"A1"},{"value":"1,27E-04","module":"A2"},{"value":"3,21E-02","module":"A3"},{"value":"1,08E-03","module":"A4"},{"value":"2,14E-05","module":"A5"},{"value":"1,87E+01","module":"B6"},{"value":"0,0E+00","module":"C1"},{"value":"1,80E-04","module":"C2"},{"value":"1,47E-03","module":"C3"},{"value":"3,88E-04","module":"C4"},{"value":"-1,70E-01","module":"D"}]}],"end_of_life_waste":[{"parameter":"HWD","unit":"kg","values":[{"value":"1,40E-01","module":"A1"},{"value":"6,60E-05","module":"A2"},{"value":"8,48E-03","module":"A3"},{"value":"5,22E-04","module":"A4"},{"value":"0,0E+00","module":"A5"},{"value":"1,24E-01","module":"B6"},{"value":"0,0E+00","module":"C1"},{"value":"8,70E-05","module":"C2"},{"value":"3,05E-05","module":"C3"},{"value":"1,12E-01","module":"C4"},{"value":"2,12E-02","module":"D"}]},{"parameter":"NHWD","unit":"kg","values":[{"value":"5,59E+00","module":"A1"},{"value":"5,15E-02","module":"A2"},{"value":"8,33E-01","module":"A3"},{"value":"4,92E-01","module":"A4"},{"value":"2,00E-01","module":"A5"},{"value":"1,49E+01","module":"B6"},{"value":"0,0E+00","module":"C1"},{"value":"8,21E-02","module":"C2"},{"value":"1,18E-01","module":"C3"},{"value":"5,45E-01","module":"C4"},{"value":"-2,08E+00","module":"D"}]},{"parameter":"RWD","unit":"kg","values":[{"value":"1,60E-03","module":"A1"},{"value":"9,10E-06","module":"A2"},{"value":"3,38E-05","module":"A3"},{"value":"6,90E-05","module":"A4"},{"value":"0,0E+00","module":"A5"},{"value":"1,73E-03","module":"B6"},{"value":"0,0E+00","module":"C1"},{"value":"1,15E-05","module":"C2"},{"value":"1,54E-06","module":"C3"},{"value":"1,15E-06","module":"C4"},{"value":"-3,67E-04","module":"D"}]}],"end_of_life_flow":[{"parameter":"CRU","unit":"kg","values":[{"value":"0,0E+00","module":"A1"},{"value":"0,0E+00","module":"A2"},{"value":"0,0E+00","module":"A3"},{"value":"0,0E+00","module":"A4"},{"value":"0,0E+00","module":"A5"},{"value":"0,0E+00","module":"B6"},{"value":"0,0E+00","module":"C1"},{"value":"0,0E+00","module":"C2"},{"value":"0,0E+00","module":"C3"},{"value":"0,0E+00","module":"C4"},{"value":"0,0E+00","module":"D"}]},{"parameter":"MFR","unit":"kg","values":[{"value":"0,0E+00","module":"A1"},{"value":"0,0E+00","module":"A2"},{"value":"8,17E-01","module":"A3"},{"value":"0,0E+00","module":"A4"},{"value":"1,86E-01","module":"A5"},{"value":"0,0E+00","module":"B6"},{"value":"0,0E+00","module":"C1"},{"value":"0,0E+00","module":"C2"},{"value":"1,21E+00","module":"C3"},{"value":"1,11E-05","module":"C4"},{"value":"-8,39E-04","module":"D"}]},{"parameter":"MER","unit":"kg","values":[{"value":"0,0E+00","module":"A1"},{"value":"0,0E+00","module":"A2"},{"value":"3,38E-06","module":"A3"},{"value":"0,0E+00","module":"A4"},{"value":"1,40E-02","module":"A5"},{"value":"0,0E+00","module":"B6"},{"value":"0,0E+00","module":"C1"},{"value":"0,0E+00","module":"C2"},{"value":"1,54E-01","module":"C3"},{"value":"5,65E-05","module":"C4"},{"value":"-1,10E-04","module":"D"}]},{"parameter":"EEE","unit":"MJ","values":[{"value":"0,0E+00","module":"A1"},{"value":"0,0E+00","module":"A2"},{"value":"2,80E-02","module":"A3"},{"value":"0,0E+00","module":"A4"},{"value":"1,14E-02","module":"A5"},{"value":"0,0E+00","module":"B6"},{"value":"0,0E+00","module":"C1"},{"value":"0,0E+00","module":"C2"},{"value":"1,19E-01","module":"C3"},{"value":"5,11E-04","module":"C4"},{"value":"-2,71E-04","module":"D"}]},{"parameter":"EET","unit":"MJ","values":[{"value":"0,0E+00","module":"A1"},{"value":"0,0E+00","module":"A2"},{"value":"4,23E-01","module":"A3"},{"value":"0,0E+00","module":"A4"},{"value":"1,73E-01","module":"A5"},{"value":"0,0E+00","module":"B6"},{"value":"0,0E+00","module":"C1"},{"value":"0,0E+00","module":"C2"},{"value":"1,80E+00","module":"C3"},{"value":"7,73E-03","module":"C4"},{"value":"-4,09E-03","module":"D"}]}]}