{"product_name":"LIP Folie G3","epd_id":"EPD-Kiwa-EE-000371-EN","compliance":["EN 15804+A2","ISO 14025"],"producer_name":"LIP Bygningsartikler A/S","environmental_impact":[{"parameter":"GWP-total","unit":"kg CO2-eq.","values":[{"value":"6,37E-01","module":"A1"},{"value":"1,10E-02","module":"A2"},{"value":"2,15E-01","module":"A3"},{"value":"2,21E-02","module":"A4"},{"value":"7,52E-02","module":"A5"},{"value":"0,0E+00","module":"C1"},{"value":"3,80E-03","module":"C2"},{"value":"0,0E+00","module":"C3"},{"value":"3,99E-02","module":"C4"},{"value":"1,45E-02","module":"D"}]},{"parameter":"GWP-fossil","unit":"kg CO2-eq.","values":[{"value":"6,34E-01","module":"A1"},{"value":"1,10E-02","module":"A2"},{"value":"2,02E-01","module":"A3"},{"value":"2,21E-02","module":"A4"},{"value":"6,77E-02","module":"A5"},{"value":"0,0E+00","module":"C1"},{"value":"3,79E-03","module":"C2"},{"value":"0,0E+00","module":"C3"},{"value":"3,99E-02","module":"C4"},{"value":"-3,97E-03","module":"D"}]},{"parameter":"GWP-biogenic","unit":"kg CO2-eq.","values":[{"value":"2,23E-03","module":"A1"},{"value":"5,08E-06","module":"A2"},{"value":"1,29E-02","module":"A3"},{"value":"1,00E-05","module":"A4"},{"value":"7,45E-03","module":"A5"},{"value":"0,0E+00","module":"C1"},{"value":"1,75E-06","module":"C2"},{"value":"0,0E+00","module":"C3"},{"value":"3,20E-05","module":"C4"},{"value":"1,85E-02","module":"D"}]},{"parameter":"GWP-luluc","unit":"kg CO2-eq.","values":[{"value":"3,27E-04","module":"A1"},{"value":"4,04E-06","module":"A2"},{"value":"7,35E-04","module":"A3"},{"value":"8,20E-06","module":"A4"},{"value":"7,63E-05","module":"A5"},{"value":"0,0E+00","module":"C1"},{"value":"1,39E-06","module":"C2"},{"value":"0,0E+00","module":"C3"},{"value":"1,47E-06","module":"C4"},{"value":"-1,58E-05","module":"D"}]},{"parameter":"ODP","unit":"kg CFC 11-equiv.","values":[{"value":"1,64E-08","module":"A1"},{"value":"2,43E-09","module":"A2"},{"value":"1,03E-08","module":"A3"},{"value":"4,88E-09","module":"A4"},{"value":"2,52E-09","module":"A5"},{"value":"0,0E+00","module":"C1"},{"value":"8,37E-10","module":"C2"},{"value":"0,0E+00","module":"C3"},{"value":"9,21E-10","module":"C4"},{"value":"-4,41E-10","module":"D"}]},{"parameter":"AP","unit":"mol H+-eq.","values":[{"value":"2,37E-03","module":"A1"},{"value":"6,39E-05","module":"A2"},{"value":"7,87E-04","module":"A3"},{"value":"1,33E-04","module":"A4"},{"value":"2,46E-04","module":"A5"},{"value":"0,0E+00","module":"C1"},{"value":"2,20E-05","module":"C2"},{"value":"0,0E+00","module":"C3"},{"value":"2,59E-05","module":"C4"},{"value":"-2,46E-05","module":"D"}]},{"parameter":"POCP","unit":"kg NMVOC-eq.","values":[{"value":"2,50E-03","module":"A1"},{"value":"7,08E-05","module":"A2"},{"value":"4,38E-04","module":"A3"},{"value":"1,45E-04","module":"A4"},{"value":"2,35E-04","module":"A5"},{"value":"0,0E+00","module":"C1"},{"value":"2,44E-05","module":"C2"},{"value":"0,0E+00","module":"C3"},{"value":"3,62E-05","module":"C4"},{"value":"-2,47E-05","module":"D"}]},{"parameter":"ADPE","unit":"kg Sb-eq.","values":[{"value":"6,59E-06","module":"A1"},{"value":"2,79E-07","module":"A2"},{"value":"1,83E-06","module":"A3"},{"value":"5,57E-07","module":"A4"},{"value":"6,79E-07","module":"A5"},{"value":"0,0E+00","module":"C1"},{"value":"9,61E-08","module":"C2"},{"value":"0,0E+00","module":"C3"},{"value":"3,19E-08","module":"C4"},{"value":"-2,94E-08","module":"D"}]},{"parameter":"ADPF","unit":"MJ","values":[{"value":"2,15E+01","module":"A1"},{"value":"1,66E-01","module":"A2"},{"value":"2,80E+00","module":"A3"},{"value":"3,33E-01","module":"A4"},{"value":"1,80E+00","module":"A5"},{"value":"0,0E+00","module":"C1"},{"value":"5,72E-02","module":"C2"},{"value":"0,0E+00","module":"C3"},{"value":"7,05E-02","module":"C4"},{"value":"-9,51E-02","module":"D"}]},{"parameter":"WDP","unit":"m3 world-eq.","values":[{"value":"6,44E-01","module":"A1"},{"value":"5,94E-04","module":"A2"},{"value":"4,36E-02","module":"A3"},{"value":"1,19E-03","module":"A4"},{"value":"5,03E-02","module":"A5"},{"value":"0,0E+00","module":"C1"},{"value":"2,05E-04","module":"C2"},{"value":"0,0E+00","module":"C3"},{"value":"3,02E-03","module":"C4"},{"value":"-1,93E-03","module":"D"}]},{"parameter":"EP-freshwater","unit":"kg P-eq.","values":[{"value":"1,59E-05","module":"A1"},{"value":"1,11E-07","module":"A2"},{"value":"2,95E-05","module":"A3"},{"value":"2,22E-07","module":"A4"},{"value":"3,26E-06","module":"A5"},{"value":"0,0E+00","module":"C1"},{"value":"3,83E-08","module":"C2"},{"value":"0,0E+00","module":"C3"},{"value":"5,32E-08","module":"C4"},{"value":"-1,50E-07","module":"D"}]},{"parameter":"EP-marine","unit":"kg N-eq.","values":[{"value":"3,99E-04","module":"A1"},{"value":"2,25E-05","module":"A2"},{"value":"1,63E-04","module":"A3"},{"value":"4,61E-05","module":"A4"},{"value":"4,77E-05","module":"A5"},{"value":"0,0E+00","module":"C1"},{"value":"7,75E-06","module":"C2"},{"value":"0,0E+00","module":"C3"},{"value":"1,54E-05","module":"C4"},{"value":"-6,61E-06","module":"D"}]},{"parameter":"EP-terrestrial","unit":"mol N-eq.","values":[{"value":"4,42E-03","module":"A1"},{"value":"2,48E-04","module":"A2"},{"value":"2,13E-03","module":"A3"},{"value":"5,08E-04","module":"A4"},{"value":"5,45E-04","module":"A5"},{"value":"0,0E+00","module":"C1"},{"value":"8,54E-05","module":"C2"},{"value":"0,0E+00","module":"C3"},{"value":"9,55E-05","module":"C4"},{"value":"-9,60E-05","module":"D"}]}],"additional_environmental_impact":[{"parameter":"PM","unit":"disease incidence","values":[{"value":"1,82E-08","module":"A1"},{"value":"9,91E-10","module":"A2"},{"value":"5,65E-09","module":"A3"},{"value":"1,98E-09","module":"A4"},{"value":"2,01E-09","module":"A5"},{"value":"0,0E+00","module":"C1"},{"value":"3,41E-10","module":"C2"},{"value":"0,0E+00","module":"C3"},{"value":"4,90E-10","module":"C4"},{"value":"-2,83E-10","module":"D"}]},{"parameter":"ETP-fw","unit":"CTUe","values":[{"value":"4,18E+00","module":"A1"},{"value":"1,48E-01","module":"A2"},{"value":"3,17E+00","module":"A3"},{"value":"2,97E-01","module":"A4"},{"value":"6,11E-01","module":"A5"},{"value":"0,0E+00","module":"C1"},{"value":"5,10E-02","module":"C2"},{"value":"0,0E+00","module":"C3"},{"value":"7,40E-02","module":"C4"},{"value":"-1,61E-01","module":"D"}]},{"parameter":"HTP-c","unit":"CTUh","values":[{"value":"1,61E-10","module":"A1"},{"value":"4,80E-12","module":"A2"},{"value":"8,48E-11","module":"A3"},{"value":"9,69E-12","module":"A4"},{"value":"2,20E-11","module":"A5"},{"value":"0,0E+00","module":"C1"},{"value":"1,65E-12","module":"C2"},{"value":"0,0E+00","module":"C3"},{"value":"1,98E-12","module":"C4"},{"value":"-2,50E-12","module":"D"}]},{"parameter":"HTP-nc","unit":"CTUh","values":[{"value":"4,54E-09","module":"A1"},{"value":"1,62E-10","module":"A2"},{"value":"2,33E-09","module":"A3"},{"value":"3,24E-10","module":"A4"},{"value":"5,53E-10","module":"A5"},{"value":"0,0E+00","module":"C1"},{"value":"5,58E-11","module":"C2"},{"value":"0,0E+00","module":"C3"},{"value":"4,84E-11","module":"C4"},{"value":"-8,17E-11","module":"D"}]},{"parameter":"SQP","unit":"dimensionless","values":[{"value":"1,07E+00","module":"A1"},{"value":"1,44E-01","module":"A2"},{"value":"8,78E+00","module":"A3"},{"value":"2,87E-01","module":"A4"},{"value":"7,26E-01","module":"A5"},{"value":"0,0E+00","module":"C1"},{"value":"4,96E-02","module":"C2"},{"value":"0,0E+00","module":"C3"},{"value":"1,67E-01","module":"C4"},{"value":"-1,79E+00","module":"D"}]},{"parameter":"IRP","unit":"kBq U235-eq.","values":[{"value":"2,15E-02","module":"A1"},{"value":"6,96E-04","module":"A2"},{"value":"9,10E-03","module":"A3"},{"value":"1,40E-03","module":"A4"},{"value":"2,36E-03","module":"A5"},{"value":"0,0E+00","module":"C1"},{"value":"2,40E-04","module":"C2"},{"value":"0,0E+00","module":"C3"},{"value":"2,76E-04","module":"C4"},{"value":"-1,12E-04","module":"D"}]}],"resource_use":[{"parameter":"PERE","unit":"MJ","values":[{"value":"5,41E-01","module":"A1"},{"value":"2,08E-03","module":"A2"},{"value":"1,82E+00","module":"A3"},{"value":"4,16E-03","module":"A4"},{"value":"1,67E-01","module":"A5"},{"value":"0,0E+00","module":"C1"},{"value":"7,16E-04","module":"C2"},{"value":"0,0E+00","module":"C3"},{"value":"3,67E-03","module":"C4"},{"value":"-1,07E-01","module":"D"}]},{"parameter":"PERM","unit":"MJ","values":[{"value":"0,0E+00","module":"A1"},{"value":"0,0E+00","module":"A2"},{"value":"3,61E-01","module":"A3"},{"value":"0,0E+00","module":"A4"},{"value":"2,52E-02","module":"A5"},{"value":"0,0E+00","module":"C1"},{"value":"0,0E+00","module":"C2"},{"value":"0,0E+00","module":"C3"},{"value":"0,0E+00","module":"C4"},{"value":"-2,22E-01","module":"D"}]},{"parameter":"PERT","unit":"MJ","values":[{"value":"5,41E-01","module":"A1"},{"value":"2,08E-03","module":"A2"},{"value":"2,19E+00","module":"A3"},{"value":"4,16E-03","module":"A4"},{"value":"1,93E-01","module":"A5"},{"value":"0,0E+00","module":"C1"},{"value":"7,16E-04","module":"C2"},{"value":"0,0E+00","module":"C3"},{"value":"1,24E-03","module":"C4"},{"value":"-3,29E-01","module":"D"}]},{"parameter":"PENRE","unit":"MJ","values":[{"value":"1,20E+01","module":"A1"},{"value":"1,76E-01","module":"A2"},{"value":"2,90E+00","module":"A3"},{"value":"3,54E-01","module":"A4"},{"value":"1,10E+00","module":"A5"},{"value":"0,0E+00","module":"C1"},{"value":"6,07E-02","module":"C2"},{"value":"0,0E+00","module":"C3"},{"value":"9,50E-02","module":"C4"},{"value":"-6,97E-02","module":"D"}]},{"parameter":"PENRM","unit":"MJ","values":[{"value":"1,11E+01","module":"A1"},{"value":"0,0E+00","module":"A2"},{"value":"5,12E-02","module":"A3"},{"value":"0,0E+00","module":"A4"},{"value":"8,10E-01","module":"A5"},{"value":"0,0E+00","module":"C1"},{"value":"0,0E+00","module":"C2"},{"value":"0,0E+00","module":"C3"},{"value":"0,0E+00","module":"C4"},{"value":"-3,31E-02","module":"D"}]},{"parameter":"PENRT","unit":"MJ","values":[{"value":"2,30E+01","module":"A1"},{"value":"1,76E-01","module":"A2"},{"value":"2,99E+00","module":"A3"},{"value":"3,54E-01","module":"A4"},{"value":"1,93E+00","module":"A5"},{"value":"0,0E+00","module":"C1"},{"value":"6,07E-02","module":"C2"},{"value":"0,0E+00","module":"C3"},{"value":"7,49E-02","module":"C4"},{"value":"-1,03E-01","module":"D"}]},{"parameter":"SM","unit":"kg","values":[{"value":"0,0E+00","module":"A1"},{"value":"0,0E+00","module":"A2"},{"value":"0,0E+00","module":"A3"},{"value":"0,0E+00","module":"A4"},{"value":"0,0E+00","module":"A5"},{"value":"0,0E+00","module":"C1"},{"value":"0,0E+00","module":"C2"},{"value":"0,0E+00","module":"C3"},{"value":"0,0E+00","module":"C4"},{"value":"0,0E+00","module":"D"}]},{"parameter":"RSF","unit":"MJ","values":[{"value":"0,0E+00","module":"A1"},{"value":"0,0E+00","module":"A2"},{"value":"0,0E+00","module":"A3"},{"value":"0,0E+00","module":"A4"},{"value":"0,0E+00","module":"A5"},{"value":"0,0E+00","module":"C1"},{"value":"0,0E+00","module":"C2"},{"value":"0,0E+00","module":"C3"},{"value":"0,0E+00","module":"C4"},{"value":"0,0E+00","module":"D"}]},{"parameter":"NRSF","unit":"MJ","values":[{"value":"0,0E+00","module":"A1"},{"value":"0,0E+00","module":"A2"},{"value":"0,0E+00","module":"A3"},{"value":"0,0E+00","module":"A4"},{"value":"0,0E+00","module":"A5"},{"value":"0,0E+00","module":"C1"},{"value":"0,0E+00","module":"C2"},{"value":"0,0E+00","module":"C3"},{"value":"0,0E+00","module":"C4"},{"value":"0,0E+00","module":"D"}]},{"parameter":"FW","unit":"m3","values":[{"value":"9,84E-03","module":"A1"},{"value":"2,02E-05","module":"A2"},{"value":"2,22E-03","module":"A3"},{"value":"4,04E-05","module":"A4"},{"value":"8,87E-04","module":"A5"},{"value":"0,0E+00","module":"C1"},{"value":"6,97E-06","module":"C2"},{"value":"0,0E+00","module":"C3"},{"value":"7,36E-05","module":"C4"},{"value":"-2,92E-05","module":"D"}]}],"end_of_life_waste":[{"parameter":"HWD","unit":"kg","values":[{"value":"2,82E-06","module":"A1"},{"value":"4,21E-07","module":"A2"},{"value":"4,10E-06","module":"A3"},{"value":"8,40E-07","module":"A4"},{"value":"5,89E-07","module":"A5"},{"value":"0,0E+00","module":"C1"},{"value":"1,45E-07","module":"C2"},{"value":"0,0E+00","module":"C3"},{"value":"1,07E-07","module":"C4"},{"value":"-8,03E-08","module":"D"}]},{"parameter":"NHWD","unit":"kg","values":[{"value":"2,72E-02","module":"A1"},{"value":"1,05E-02","module":"A2"},{"value":"1,95E-02","module":"A3"},{"value":"2,10E-02","module":"A4"},{"value":"2,49E-02","module":"A5"},{"value":"0,0E+00","module":"C1"},{"value":"3,63E-03","module":"C2"},{"value":"0,0E+00","module":"C3"},{"value":"2,82E-01","module":"C4"},{"value":"-4,78E-04","module":"D"}]},{"parameter":"RWD","unit":"kg","values":[{"value":"1,82E-05","module":"A1"},{"value":"1,09E-06","module":"A2"},{"value":"1,11E-05","module":"A3"},{"value":"2,19E-06","module":"A4"},{"value":"2,34E-06","module":"A5"},{"value":"0,0E+00","module":"C1"},{"value":"3,76E-07","module":"C2"},{"value":"0,0E+00","module":"C3"},{"value":"4,19E-07","module":"C4"},{"value":"-1,32E-07","module":"D"}]}],"end_of_life_flow":[{"parameter":"CRU","unit":"kg","values":[{"value":"0,0E+00","module":"A1"},{"value":"0,0E+00","module":"A2"},{"value":"0,0E+00","module":"A3"},{"value":"0,0E+00","module":"A4"},{"value":"0,0E+00","module":"A5"},{"value":"0,0E+00","module":"C1"},{"value":"0,0E+00","module":"C2"},{"value":"0,0E+00","module":"C3"},{"value":"0,0E+00","module":"C4"},{"value":"0,0E+00","module":"D"}]},{"parameter":"MFR","unit":"kg","values":[{"value":"0,0E+00","module":"A1"},{"value":"0,0E+00","module":"A2"},{"value":"1,14E-02","module":"A3"},{"value":"0,0E+00","module":"A4"},{"value":"1,91E-02","module":"A5"},{"value":"0,0E+00","module":"C1"},{"value":"0,0E+00","module":"C2"},{"value":"0,0E+00","module":"C3"},{"value":"0,0E+00","module":"C4"},{"value":"0,0E+00","module":"D"}]},{"parameter":"MER","unit":"kg","values":[{"value":"0,0E+00","module":"A1"},{"value":"0,0E+00","module":"A2"},{"value":"0,0E+00","module":"A3"},{"value":"0,0E+00","module":"A4"},{"value":"0,0E+00","module":"A5"},{"value":"0,0E+00","module":"C1"},{"value":"0,0E+00","module":"C2"},{"value":"0,0E+00","module":"C3"},{"value":"0,0E+00","module":"C4"},{"value":"0,0E+00","module":"D"}]},{"parameter":"EEE","unit":"MJ","values":[{"value":"0,0E+00","module":"A1"},{"value":"0,0E+00","module":"A2"},{"value":"0,0E+00","module":"A3"},{"value":"0,0E+00","module":"A4"},{"value":"0,0E+00","module":"A5"},{"value":"0,0E+00","module":"C1"},{"value":"0,0E+00","module":"C2"},{"value":"0,0E+00","module":"C3"},{"value":"0,0E+00","module":"C4"},{"value":"2,58E-02","module":"D"}]},{"parameter":"EET","unit":"MJ","values":[{"value":"0,0E+00","module":"A1"},{"value":"0,0E+00","module":"A2"},{"value":"0,0E+00","module":"A3"},{"value":"0,0E+00","module":"A4"},{"value":"0,0E+00","module":"A5"},{"value":"0,0E+00","module":"C1"},{"value":"0,0E+00","module":"C2"},{"value":"0,0E+00","module":"C3"},{"value":"0,0E+00","module":"C4"},{"value":"4,44E-02","module":"D"}]}]}