{"product_name":"Litex Membrane Board - 50 mm","epd_id":"NEPD-4609-3876-EN","compliance":["EN 15804+A2","ISO 14025","ISO 21930"],"producer_name":"Litex AS","environmental_impact":[{"parameter":"GWP-total","unit":"kg CO2-eq.","values":[{"value":"2,12E+01","module":"A1-A3"},{"value":"1,21E-01","module":"A4"},{"value":"2,21E-03","module":"A5"},{"value":"0,0E+00","module":"B4"},{"value":"3,43E-02","module":"C2"},{"value":"0,0E+00","module":"C3"},{"value":"-2,97E-06","module":"D"}]},{"parameter":"GWP-fossil","unit":"kg CO2-eq.","values":[{"value":"2,11E+01","module":"A1-A3"},{"value":"1,21E-01","module":"A4"},{"value":"1,28E-03","module":"A5"},{"value":"0,0E+00","module":"B4"},{"value":"3,42E-02","module":"C2"},{"value":"0,0E+00","module":"C3"},{"value":"-2,87E-06","module":"D"}]},{"parameter":"GWP-biogenic","unit":"kg CO2-eq.","values":[{"value":"7,43E-02","module":"A1-A3"},{"value":"5,00E-05","module":"A4"},{"value":"9,34E-04","module":"A5"},{"value":"0,0E+00","module":"B4"},{"value":"1,42E-05","module":"C2"},{"value":"0,0E+00","module":"C3"},{"value":"-5,92E-09","module":"D"}]},{"parameter":"GWP-luluc","unit":"kg CO2-eq.","values":[{"value":"4,29E-02","module":"A1-A3"},{"value":"4,30E-05","module":"A4"},{"value":"1,00E-07","module":"A5"},{"value":"0,0E+00","module":"B4"},{"value":"1,22E-05","module":"C2"},{"value":"0,0E+00","module":"C3"},{"value":"-9,88E-08","module":"D"}]},{"parameter":"ODP","unit":"kg CFC 11-eq.","values":[{"value":"2,36E-05","module":"A1-A3"},{"value":"2,74E-08","module":"A4"},{"value":"7,80E-11","module":"A5"},{"value":"0,0E+00","module":"B4"},{"value":"7,76E-09","module":"C2"},{"value":"0,0E+00","module":"C3"},{"value":"-2,09E-07","module":"D"}]},{"parameter":"AP","unit":"mol H+-eq.","values":[{"value":"4,63E-02","module":"A1-A3"},{"value":"3,47E-04","module":"A4"},{"value":"1,60E-06","module":"A5"},{"value":"0,0E+00","module":"B4"},{"value":"9,84E-05","module":"C2"},{"value":"0,0E+00","module":"C3"},{"value":"-2,36E-08","module":"D"}]},{"parameter":"POCP","unit":"kg NMVOC-eq.","values":[{"value":"3,61E-02","module":"A1-A3"},{"value":"2,95E-04","module":"A4"},{"value":"1,88E-06","module":"A5"},{"value":"0,0E+00","module":"B4"},{"value":"8,34E-05","module":"C2"},{"value":"0,0E+00","module":"C3"},{"value":"-2,30E-08","module":"D"}]},{"parameter":"ADPE","unit":"kg Sb-eq.","values":[{"value":"1,08E-04","module":"A1-A3"},{"value":"3,34E-06","module":"A4"},{"value":"6,96E-09","module":"A5"},{"value":"0,0E+00","module":"B4"},{"value":"9,46E-07","module":"C2"},{"value":"0,0E+00","module":"C3"},{"value":"-2,80E-11","module":"D"}]},{"parameter":"ADPF","unit":"MJ","values":[{"value":"2,13E+02","module":"A1-A3"},{"value":"1,83E+00","module":"A4"},{"value":"5,35E-03","module":"A5"},{"value":"0,0E+00","module":"B4"},{"value":"5,18E-01","module":"C2"},{"value":"0,0E+00","module":"C3"},{"value":"-4,10E-05","module":"D"}]},{"parameter":"WDP","unit":"m3 world-eq.","values":[{"value":"1,04E+03","module":"A1-A3"},{"value":"1,77E+00","module":"A4"},{"value":"1,86E-02","module":"A5"},{"value":"0,0E+00","module":"B4"},{"value":"5,01E-01","module":"C2"},{"value":"0,0E+00","module":"C3"},{"value":"-5,11E-04","module":"D"}]},{"parameter":"EP-freshwater","unit":"kg P-eq.","values":[{"value":"3,07E-04","module":"A1-A3"},{"value":"9,66E-07","module":"A4"},{"value":"2,68E-09","module":"A5"},{"value":"0,0E+00","module":"B4"},{"value":"2,74E-07","module":"C2"},{"value":"0,0E+00","module":"C3"},{"value":"-2,55E-10","module":"D"}]},{"parameter":"EP-marine","unit":"kg N-eq.","values":[{"value":"7,03E-03","module":"A1-A3"},{"value":"6,87E-05","module":"A4"},{"value":"1,44E-06","module":"A5"},{"value":"0,0E+00","module":"B4"},{"value":"1,95E-05","module":"C2"},{"value":"0,0E+00","module":"C3"},{"value":"-7,72E-09","module":"D"}]},{"parameter":"EP-terrestrial","unit":"mol N-eq.","values":[{"value":"7,73E-02","module":"A1-A3"},{"value":"7,69E-04","module":"A4"},{"value":"5,75E-06","module":"A5"},{"value":"0,0E+00","module":"B4"},{"value":"2,18E-04","module":"C2"},{"value":"0,0E+00","module":"C3"},{"value":"-8,35E-08","module":"D"}]},{"parameter":"GWP-IOBC","unit":"kg CO2-eq.","values":[{"value":"2,93E+01","module":"A1-A3"},{"value":"1,58E-01","module":"A4"},{"value":"0,0E+00","module":"A5"},{"value":"0,0E+00","module":"B4"},{"value":"4,48E-02","module":"C2"},{"value":"0,0E+00","module":"C3"},{"value":"-2,93E-06","module":"D"}]}],"additional_environmental_impact":[{"parameter":"PM","unit":"disease incidence","values":[{"value":"4,04E-07","module":"A1-A3"},{"value":"7,40E-09","module":"A4"},{"value":"2,90E-11","module":"A5"},{"value":"0,0E+00","module":"B4"},{"value":"2,10E-09","module":"C2"},{"value":"0,0E+00","module":"C3"},{"value":"-1,00E-12","module":"D"}]},{"parameter":"ETP-fw","unit":"CTUe","values":[{"value":"1,19E+02","module":"A1-A3"},{"value":"1,35E+00","module":"A4"},{"value":"5,15E-03","module":"A5"},{"value":"0,0E+00","module":"B4"},{"value":"3,84E-01","module":"C2"},{"value":"0,0E+00","module":"C3"},{"value":"-2,23E-04","module":"D"}]},{"parameter":"HTP-c","unit":"CTUh","values":[{"value":"7,43E-09","module":"A1-A3"},{"value":"0,0E+00","module":"A4"},{"value":"0,0E+00","module":"A5"},{"value":"0,0E+00","module":"B4"},{"value":"0,0E+00","module":"C2"},{"value":"0,0E+00","module":"C3"},{"value":"0,0E+00","module":"D"}]},{"parameter":"HTP-nc","unit":"CTUh","values":[{"value":"1,07E-07","module":"A1-A3"},{"value":"1,48E-09","module":"A4"},{"value":"5,00E-12","module":"A5"},{"value":"0,0E+00","module":"B4"},{"value":"4,19E-10","module":"C2"},{"value":"0,0E+00","module":"C3"},{"value":"0,0E+00","module":"D"}]},{"parameter":"SQP","unit":"unitless","values":[{"value":"1,64E+01","module":"A1-A3"},{"value":"1,28E+00","module":"A4"},{"value":"9,21E-03","module":"A5"},{"value":"0,0E+00","module":"B4"},{"value":"3,62E-01","module":"C2"},{"value":"0,0E+00","module":"C3"},{"value":"-2,74E-04","module":"D"}]},{"parameter":"IRP","unit":"kBq U235-eq.","values":[{"value":"3,01E-01","module":"A1-A3"},{"value":"7,99E-03","module":"A4"},{"value":"2,42E-05","module":"A5"},{"value":"0,0E+00","module":"B4"},{"value":"2,26E-03","module":"C2"},{"value":"0,0E+00","module":"C3"},{"value":"-2,62E-07","module":"D"}]}],"resource_use":[{"parameter":"PERE","unit":"MJ","values":[{"value":"5,42E+01","module":"A1-A3"},{"value":"2,62E-02","module":"A4"},{"value":"1,34E-04","module":"A5"},{"value":"0,0E+00","module":"B4"},{"value":"7,41E-03","module":"C2"},{"value":"0,0E+00","module":"C3"},{"value":"-2,53E-04","module":"D"}]},{"parameter":"PERM","unit":"MJ","values":[{"value":"1,26E-02","module":"A1-A3"},{"value":"0,0E+00","module":"A4"},{"value":"-4,51E-03","module":"A5"},{"value":"0,0E+00","module":"B4"},{"value":"0,0E+00","module":"C2"},{"value":"-8,09E-03","module":"C3"},{"value":"0,0E+00","module":"D"}]},{"parameter":"PERT","unit":"MJ","values":[{"value":"5,42E+01","module":"A1-A3"},{"value":"2,62E-02","module":"A4"},{"value":"-4,38E-03","module":"A5"},{"value":"0,0E+00","module":"B4"},{"value":"7,41E-03","module":"C2"},{"value":"-8,09E-03","module":"C3"},{"value":"-2,53E-04","module":"D"}]},{"parameter":"PENRE","unit":"MJ","values":[{"value":"1,24E+02","module":"A1-A3"},{"value":"1,83E+00","module":"A4"},{"value":"5,35E-03","module":"A5"},{"value":"0,0E+00","module":"B4"},{"value":"5,18E-01","module":"C2"},{"value":"0,0E+00","module":"C3"},{"value":"-4,10E-05","module":"D"}]},{"parameter":"PENRM","unit":"MJ","values":[{"value":"8,87E+01","module":"A1-A3"},{"value":"0,0E+00","module":"A4"},{"value":"-6,80E-01","module":"A5"},{"value":"0,0E+00","module":"B4"},{"value":"0,0E+00","module":"C2"},{"value":"-1,03E+01","module":"C3"},{"value":"0,0E+00","module":"D"}]},{"parameter":"PENRT","unit":"MJ","values":[{"value":"2,13E+02","module":"A1-A3"},{"value":"1,83E+00","module":"A4"},{"value":"-6,74E-01","module":"A5"},{"value":"0,0E+00","module":"B4"},{"value":"5,18E-01","module":"C2"},{"value":"-1,03E+01","module":"C3"},{"value":"-4,10E-05","module":"D"}]},{"parameter":"SM","unit":"kg","values":[{"value":"1,98E-04","module":"A1-A3"},{"value":"0,0E+00","module":"A4"},{"value":"0,0E+00","module":"A5"},{"value":"0,0E+00","module":"B4"},{"value":"0,0E+00","module":"C2"},{"value":"0,0E+00","module":"C3"},{"value":"0,0E+00","module":"D"}]},{"parameter":"RSF","unit":"MJ","values":[{"value":"1,87E-01","module":"A1-A3"},{"value":"9,36E-04","module":"A4"},{"value":"3,53E-06","module":"A5"},{"value":"0,0E+00","module":"B4"},{"value":"2,65E-04","module":"C2"},{"value":"0,0E+00","module":"C3"},{"value":"-4,44E-08","module":"D"}]},{"parameter":"NRSF","unit":"MJ","values":[{"value":"1,22E-01","module":"A1-A3"},{"value":"3,35E-03","module":"A4"},{"value":"9,34E-06","module":"A5"},{"value":"0,0E+00","module":"B4"},{"value":"9,48E-04","module":"C2"},{"value":"0,0E+00","module":"C3"},{"value":"-1,50E-05","module":"D"}]},{"parameter":"FW","unit":"m3","values":[{"value":"5,30E-01","module":"A1-A3"},{"value":"1,95E-04","module":"A4"},{"value":"2,82E-06","module":"A5"},{"value":"0,0E+00","module":"B4"},{"value":"5,54E-05","module":"C2"},{"value":"0,0E+00","module":"C3"},{"value":"-3,05E-07","module":"D"}]}],"end_of_life_waste":[{"parameter":"HWD","unit":"kg","values":[{"value":"1,01E-01","module":"A1-A3"},{"value":"9,43E-05","module":"A4"},{"value":"0,0E+00","module":"A5"},{"value":"0,0E+00","module":"B4"},{"value":"2,67E-05","module":"C2"},{"value":"0,0E+00","module":"C3"},{"value":"-1,93E-09","module":"D"}]},{"parameter":"NHWD","unit":"kg","values":[{"value":"1,06E+00","module":"A1-A3"},{"value":"8,89E-02","module":"A4"},{"value":"1,65E-02","module":"A5"},{"value":"0,0E+00","module":"B4"},{"value":"2,52E-02","module":"C2"},{"value":"0,0E+00","module":"C3"},{"value":"-9,69E-07","module":"D"}]},{"parameter":"RWD","unit":"kg","values":[{"value":"2,45E-04","module":"A1-A3"},{"value":"1,24E-05","module":"A4"},{"value":"0,0E+00","module":"A5"},{"value":"0,0E+00","module":"B4"},{"value":"3,53E-06","module":"C2"},{"value":"0,0E+00","module":"C3"},{"value":"-2,14E-10","module":"D"}]}],"end_of_life_flow":[{"parameter":"CRU","unit":"kg","values":[{"value":"0,0E+00","module":"A1-A3"},{"value":"0,0E+00","module":"A4"},{"value":"0,0E+00","module":"A5"},{"value":"0,0E+00","module":"B4"},{"value":"0,0E+00","module":"C2"},{"value":"0,0E+00","module":"C3"},{"value":"0,0E+00","module":"D"}]},{"parameter":"MFR","unit":"kg","values":[{"value":"7,82E-02","module":"A1-A3"},{"value":"0,0E+00","module":"A4"},{"value":"8,68E-03","module":"A5"},{"value":"0,0E+00","module":"B4"},{"value":"0,0E+00","module":"C2"},{"value":"0,0E+00","module":"C3"},{"value":"0,0E+00","module":"D"}]},{"parameter":"MER","unit":"kg","values":[{"value":"1,09E-05","module":"A1-A3"},{"value":"0,0E+00","module":"A4"},{"value":"3,92E-05","module":"A5"},{"value":"0,0E+00","module":"B4"},{"value":"0,0E+00","module":"C2"},{"value":"0,0E+00","module":"C3"},{"value":"0,0E+00","module":"D"}]},{"parameter":"EEE","unit":"MJ","values":[{"value":"7,18E-02","module":"A1-A3"},{"value":"0,0E+00","module":"A4"},{"value":"3,27E-05","module":"A5"},{"value":"0,0E+00","module":"B4"},{"value":"0,0E+00","module":"C2"},{"value":"0,0E+00","module":"C3"},{"value":"0,0E+00","module":"D"}]},{"parameter":"EET","unit":"MJ","values":[{"value":"1,09E+00","module":"A1-A3"},{"value":"0,0E+00","module":"A4"},{"value":"4,95E-04","module":"A5"},{"value":"0,0E+00","module":"B4"},{"value":"0,0E+00","module":"C2"},{"value":"0,0E+00","module":"C3"},{"value":"0,0E+00","module":"D"}]}]}