{"product_name":"LM 10-83 (592x592x635/10).","epd_id":"NEPD-8823-8475","compliance":["EN 15804+A2","ISO 14025","ISO 21930"],"producer_name":"Interfil AS","environmental_impact":[{"parameter":"GWP-total","unit":"kg CO2-eq.","values":[{"value":"6,19E+00","module":"A1-A3"},{"value":"8,84E-02","module":"A4"},{"value":"1,99E-03","module":"C1"},{"value":"2,51E-02","module":"C2"},{"value":"7,12E-01","module":"C3"},{"value":"1,85E-02","module":"C4"},{"value":"-7,36E+00","module":"D"}]},{"parameter":"GWP-fossil","unit":"kg CO2-eq.","values":[{"value":"6,62E+00","module":"A1-A3"},{"value":"8,84E-02","module":"A4"},{"value":"1,99E-03","module":"C1"},{"value":"2,50E-02","module":"C2"},{"value":"7,11E-01","module":"C3"},{"value":"1,84E-02","module":"C4"},{"value":"-7,19E+00","module":"D"}]},{"parameter":"GWP-biogenic","unit":"kg CO2-eq.","values":[{"value":"-4,35E-01","module":"A1-A3"},{"value":"3,66E-05","module":"A4"},{"value":"3,73E-07","module":"C1"},{"value":"1,04E-05","module":"C2"},{"value":"1,09E-03","module":"C3"},{"value":"1,03E-05","module":"C4"},{"value":"-3,31E-02","module":"D"}]},{"parameter":"GWP-luluc","unit":"kg CO2-eq.","values":[{"value":"8,05E-03","module":"A1-A3"},{"value":"3,14E-05","module":"A4"},{"value":"1,57E-07","module":"C1"},{"value":"8,91E-06","module":"C2"},{"value":"1,13E-04","module":"C3"},{"value":"2,32E-06","module":"C4"},{"value":"-1,37E-01","module":"D"}]},{"parameter":"ODP","unit":"kg CFC 11-eq.","values":[{"value":"7,94E-07","module":"A1-A3"},{"value":"2,00E-08","module":"A4"},{"value":"4,30E-10","module":"C1"},{"value":"5,67E-09","module":"C2"},{"value":"5,10E-08","module":"C3"},{"value":"1,66E-09","module":"C4"},{"value":"-2,37E-06","module":"D"}]},{"parameter":"AP","unit":"mol H+-eq.","values":[{"value":"4,34E-02","module":"A1-A3"},{"value":"2,54E-04","module":"A4"},{"value":"2,08E-05","module":"C1"},{"value":"7,19E-05","module":"C2"},{"value":"6,71E-04","module":"C3"},{"value":"5,40E-05","module":"C4"},{"value":"-4,87E-02","module":"D"}]},{"parameter":"POCP","unit":"kg NMVOC-eq.","values":[{"value":"2,45E-02","module":"A1-A3"},{"value":"2,15E-04","module":"A4"},{"value":"2,77E-05","module":"C1"},{"value":"6,10E-05","module":"C2"},{"value":"4,48E-04","module":"C3"},{"value":"5,20E-05","module":"C4"},{"value":"-2,28E-02","module":"D"}]},{"parameter":"ADPE","unit":"kg Sb-eq.","values":[{"value":"1,07E-04","module":"A1-A3"},{"value":"2,44E-06","module":"A4"},{"value":"3,05E-09","module":"C1"},{"value":"6,91E-07","module":"C2"},{"value":"1,57E-06","module":"C3"},{"value":"4,81E-08","module":"C4"},{"value":"1,11E-05","module":"D"}]},{"parameter":"ADPF","unit":"MJ","values":[{"value":"9,12E+01","module":"A1-A3"},{"value":"1,34E+00","module":"A4"},{"value":"2,74E-02","module":"C1"},{"value":"3,78E-01","module":"C2"},{"value":"1,85E+00","module":"C3"},{"value":"1,38E-01","module":"C4"},{"value":"-9,15E+01","module":"D"}]},{"parameter":"WDP","unit":"m3 world-eq.","values":[{"value":"1,08E+03","module":"A1-A3"},{"value":"1,29E+00","module":"A4"},{"value":"5,81E-03","module":"C1"},{"value":"3,66E-01","module":"C2"},{"value":"6,85E+00","module":"C3"},{"value":"2,47E+00","module":"C4"},{"value":"-4,12E+03","module":"D"}]},{"parameter":"EP-freshwater","unit":"kg P-eq.","values":[{"value":"1,42E-04","module":"A1-A3"},{"value":"7,06E-07","module":"A4"},{"value":"7,24E-09","module":"C1"},{"value":"2,00E-07","module":"C2"},{"value":"1,05E-05","module":"C3"},{"value":"1,89E-07","module":"C4"},{"value":"-2,78E-04","module":"D"}]},{"parameter":"EP-marine","unit":"kg N-eq.","values":[{"value":"6,10E-03","module":"A1-A3"},{"value":"5,02E-05","module":"A4"},{"value":"9,18E-06","module":"C1"},{"value":"1,42E-05","module":"C2"},{"value":"1,45E-04","module":"C3"},{"value":"1,61E-05","module":"C4"},{"value":"-6,15E-03","module":"D"}]},{"parameter":"EP-terrestrial","unit":"mol N-eq.","values":[{"value":"6,74E-02","module":"A1-A3"},{"value":"5,62E-04","module":"A4"},{"value":"1,01E-04","module":"C1"},{"value":"1,59E-04","module":"C2"},{"value":"1,62E-03","module":"C3"},{"value":"1,84E-04","module":"C4"},{"value":"-6,77E-02","module":"D"}]},{"parameter":"GWP-IOBC","unit":"kg CO2-eq.","values":[{"value":"6,66E+00","module":"A1-A3"},{"value":"8,84E-02","module":"A4"},{"value":"1,99E-03","module":"C1"},{"value":"2,51E-02","module":"C2"},{"value":"7,12E-01","module":"C3"},{"value":"1,88E-02","module":"C4"},{"value":"-7,03E+00","module":"D"}]}],"additional_environmental_impact":[{"parameter":"PM","unit":"disease incidence","values":[{"value":"5,43E-07","module":"A1-A3"},{"value":"5,41E-09","module":"A4"},{"value":"5,50E-10","module":"C1"},{"value":"1,53E-09","module":"C2"},{"value":"9,91E-09","module":"C3"},{"value":"6,23E-10","module":"C4"},{"value":"-5,03E-07","module":"D"}]},{"parameter":"ETP-fw","unit":"CTUe","values":[{"value":"1,72E+02","module":"A1-A3"},{"value":"9,90E-01","module":"A4"},{"value":"1,50E-02","module":"C1"},{"value":"2,81E-01","module":"C2"},{"value":"9,48E+00","module":"C3"},{"value":"3,94E+01","module":"C4"},{"value":"-1,09E+02","module":"D"}]},{"parameter":"HTP-c","unit":"CTUh","values":[{"value":"2,15E-08","module":"A1-A3"},{"value":"0,0E+00","module":"A4"},{"value":"0,0E+00","module":"C1"},{"value":"0,0E+00","module":"C2"},{"value":"4,35E-10","module":"C3"},{"value":"1,60E-11","module":"C4"},{"value":"-1,82E-08","module":"D"}]},{"parameter":"HTP-nc","unit":"CTUh","values":[{"value":"3,23E-07","module":"A1-A3"},{"value":"1,08E-09","module":"A4"},{"value":"1,40E-11","module":"C1"},{"value":"3,07E-10","module":"C2"},{"value":"3,01E-09","module":"C3"},{"value":"4,77E-10","module":"C4"},{"value":"-2,12E-07","module":"D"}]},{"parameter":"SQP","unit":"unitless","values":[{"value":"3,55E+01","module":"A1-A3"},{"value":"9,34E-01","module":"A4"},{"value":"3,47E-03","module":"C1"},{"value":"2,65E-01","module":"C2"},{"value":"7,20E-01","module":"C3"},{"value":"3,58E-01","module":"C4"},{"value":"-7,84E-01","module":"D"}]},{"parameter":"IRP","unit":"kBq U235-eq.","values":[{"value":"3,10E-01","module":"A1-A3"},{"value":"5,84E-03","module":"A4"},{"value":"1,17E-04","module":"C1"},{"value":"1,65E-03","module":"C2"},{"value":"8,38E-03","module":"C3"},{"value":"7,32E-04","module":"C4"},{"value":"-3,98E-01","module":"D"}]}],"resource_use":[{"parameter":"PERE","unit":"MJ","values":[{"value":"7,44E+01","module":"A1-A3"},{"value":"1,91E-02","module":"A4"},{"value":"1,48E-04","module":"C1"},{"value":"5,42E-03","module":"C2"},{"value":"3,30E-01","module":"C3"},{"value":"1,24E-02","module":"C4"},{"value":"-3,31E+01","module":"D"}]},{"parameter":"PERM","unit":"MJ","values":[{"value":"2,42E+00","module":"A1-A3"},{"value":"0,0E+00","module":"A4"},{"value":"0,0E+00","module":"C1"},{"value":"0,0E+00","module":"C2"},{"value":"0,0E+00","module":"C3"},{"value":"0,0E+00","module":"C4"},{"value":"0,0E+00","module":"D"}]},{"parameter":"PERT","unit":"MJ","values":[{"value":"7,68E+01","module":"A1-A3"},{"value":"1,91E-02","module":"A4"},{"value":"1,48E-04","module":"C1"},{"value":"5,42E-03","module":"C2"},{"value":"3,30E-01","module":"C3"},{"value":"1,24E-02","module":"C4"},{"value":"-3,31E+01","module":"D"}]},{"parameter":"PENRE","unit":"MJ","values":[{"value":"8,37E+01","module":"A1-A3"},{"value":"1,34E+00","module":"A4"},{"value":"2,74E-02","module":"C1"},{"value":"3,79E-01","module":"C2"},{"value":"1,85E+00","module":"C3"},{"value":"1,38E-01","module":"C4"},{"value":"-9,15E+01","module":"D"}]},{"parameter":"PENRM","unit":"MJ","values":[{"value":"1,04E+01","module":"A1-A3"},{"value":"0,0E+00","module":"A4"},{"value":"0,0E+00","module":"C1"},{"value":"0,0E+00","module":"C2"},{"value":"0,0E+00","module":"C3"},{"value":"0,0E+00","module":"C4"},{"value":"0,0E+00","module":"D"}]},{"parameter":"PENRT","unit":"MJ","values":[{"value":"9,41E+01","module":"A1-A3"},{"value":"1,34E+00","module":"A4"},{"value":"2,74E-02","module":"C1"},{"value":"3,79E-01","module":"C2"},{"value":"1,85E+00","module":"C3"},{"value":"1,38E-01","module":"C4"},{"value":"-9,15E+01","module":"D"}]},{"parameter":"SM","unit":"kg","values":[{"value":"1,12E-01","module":"A1-A3"},{"value":"0,0E+00","module":"A4"},{"value":"1,34E-05","module":"C1"},{"value":"0,0E+00","module":"C2"},{"value":"0,0E+00","module":"C3"},{"value":"0,0E+00","module":"C4"},{"value":"0,0E+00","module":"D"}]},{"parameter":"RSF","unit":"MJ","values":[{"value":"1,94E-01","module":"A1-A3"},{"value":"6,84E-04","module":"A4"},{"value":"3,64E-06","module":"C1"},{"value":"1,94E-04","module":"C2"},{"value":"7,29E-03","module":"C3"},{"value":"2,35E-04","module":"C4"},{"value":"-1,35E-02","module":"D"}]},{"parameter":"NRSF","unit":"MJ","values":[{"value":"2,98E-01","module":"A1-A3"},{"value":"2,45E-03","module":"A4"},{"value":"5,36E-05","module":"C1"},{"value":"6,93E-04","module":"C2"},{"value":"0,0E+00","module":"C3"},{"value":"1,72E-03","module":"C4"},{"value":"4,86E-02","module":"D"}]},{"parameter":"FW","unit":"m3","values":[{"value":"5,35E-01","module":"A1-A3"},{"value":"1,43E-04","module":"A4"},{"value":"1,41E-06","module":"C1"},{"value":"4,05E-05","module":"C2"},{"value":"1,75E-03","module":"C3"},{"value":"2,07E-04","module":"C4"},{"value":"-1,81E-01","module":"D"}]}],"end_of_life_waste":[{"parameter":"HWD","unit":"kg","values":[{"value":"2,77E-02","module":"A1-A3"},{"value":"6,89E-05","module":"A4"},{"value":"8,06E-07","module":"C1"},{"value":"1,95E-05","module":"C2"},{"value":"0,0E+00","module":"C3"},{"value":"5,11E-05","module":"C4"},{"value":"3,03E-02","module":"D"}]},{"parameter":"NHWD","unit":"kg","values":[{"value":"2,36E+00","module":"A1-A3"},{"value":"6,50E-02","module":"A4"},{"value":"3,24E-05","module":"C1"},{"value":"1,84E-02","module":"C2"},{"value":"1,94E-01","module":"C3"},{"value":"3,91E-01","module":"C4"},{"value":"-2,09E+00","module":"D"}]},{"parameter":"RWD","unit":"kg","values":[{"value":"3,13E-04","module":"A1-A3"},{"value":"9,10E-06","module":"A4"},{"value":"1,90E-07","module":"C1"},{"value":"2,58E-06","module":"C2"},{"value":"0,0E+00","module":"C3"},{"value":"2,82E-07","module":"C4"},{"value":"-3,74E-04","module":"D"}]}],"end_of_life_flow":[{"parameter":"CRU","unit":"kg","values":[{"value":"0,0E+00","module":"A1-A3"},{"value":"0,0E+00","module":"A4"},{"value":"0,0E+00","module":"C1"},{"value":"0,0E+00","module":"C2"},{"value":"0,0E+00","module":"C3"},{"value":"0,0E+00","module":"C4"},{"value":"0,0E+00","module":"D"}]},{"parameter":"MFR","unit":"kg","values":[{"value":"3,08E-02","module":"A1-A3"},{"value":"0,0E+00","module":"A4"},{"value":"1,32E-05","module":"C1"},{"value":"0,0E+00","module":"C2"},{"value":"8,40E-01","module":"C3"},{"value":"1,09E-05","module":"C4"},{"value":"0,0E+00","module":"D"}]},{"parameter":"MER","unit":"kg","values":[{"value":"4,83E-03","module":"A1-A3"},{"value":"0,0E+00","module":"A4"},{"value":"4,09E-08","module":"C1"},{"value":"0,0E+00","module":"C2"},{"value":"1,94E-01","module":"C3"},{"value":"8,82E-08","module":"C4"},{"value":"0,0E+00","module":"D"}]},{"parameter":"EEE","unit":"MJ","values":[{"value":"3,95E-03","module":"A1-A3"},{"value":"0,0E+00","module":"A4"},{"value":"1,40E-07","module":"C1"},{"value":"0,0E+00","module":"C2"},{"value":"1,92E-04","module":"C3"},{"value":"7,63E-07","module":"C4"},{"value":"0,0E+00","module":"D"}]},{"parameter":"EET","unit":"MJ","values":[{"value":"5,98E-02","module":"A1-A3"},{"value":"0,0E+00","module":"A4"},{"value":"2,12E-06","module":"C1"},{"value":"0,0E+00","module":"C2"},{"value":"2,90E-03","module":"C3"},{"value":"1,15E-05","module":"C4"},{"value":"0,0E+00","module":"D"}]}]}