{"product_name":"Logic arbeidsbord med manuelt justerbare t-bein, 160 x 80 cm + varianter","epd_id":"NEPD-7517-6901","compliance":["EN 15804+A2","ISO 14025","ISO 21930"],"producer_name":"Aarsland M\u00f8belfabrikk AS","environmental_impact":[{"parameter":"GWP-total","unit":"kg CO2-eq.","values":[{"value":"1,96E+01","module":"A1"},{"value":"3,94E+00","module":"A2"},{"value":"2,12E-02","module":"A3"},{"value":"6,29E-01","module":"A4"},{"value":"6,43E+00","module":"A5"},{"value":"6,23E-03","module":"B2"},{"value":"0,0E+00","module":"B3"},{"value":"0,0E+00","module":"B4"},{"value":"0,0E+00","module":"C1"},{"value":"5,37E-01","module":"C2"},{"value":"4,42E+01","module":"C3"},{"value":"1,10E-01","module":"C4"},{"value":"-5,15E+00","module":"D"}]},{"parameter":"GWP-fossil","unit":"kg CO2-eq.","values":[{"value":"6,91E+01","module":"A1"},{"value":"3,93E+00","module":"A2"},{"value":"2,06E-02","module":"A3"},{"value":"6,27E-01","module":"A4"},{"value":"3,55E-02","module":"A5"},{"value":"6,18E-03","module":"B2"},{"value":"0,0E+00","module":"B3"},{"value":"0,0E+00","module":"B4"},{"value":"0,0E+00","module":"C1"},{"value":"5,37E-01","module":"C2"},{"value":"1,09E+00","module":"C3"},{"value":"1,10E-01","module":"C4"},{"value":"-5,09E+00","module":"D"}]},{"parameter":"GWP-biogenic","unit":"kg CO2-eq.","values":[{"value":"-4,97E+01","module":"A1"},{"value":"4,23E-03","module":"A2"},{"value":"5,58E-04","module":"A3"},{"value":"1,90E-03","module":"A4"},{"value":"6,40E+00","module":"A5"},{"value":"3,89E-05","module":"B2"},{"value":"0,0E+00","module":"B3"},{"value":"0,0E+00","module":"B4"},{"value":"0,0E+00","module":"C1"},{"value":"2,22E-04","module":"C2"},{"value":"4,31E+01","module":"C3"},{"value":"7,59E-05","module":"C4"},{"value":"-5,17E-03","module":"D"}]},{"parameter":"GWP-luluc","unit":"kg CO2-eq.","values":[{"value":"9,17E-02","module":"A1"},{"value":"2,29E-03","module":"A2"},{"value":"7,97E-05","module":"A3"},{"value":"8,51E-04","module":"A4"},{"value":"1,05E-05","module":"A5"},{"value":"1,01E-05","module":"B2"},{"value":"0,0E+00","module":"B3"},{"value":"0,0E+00","module":"B4"},{"value":"0,0E+00","module":"C1"},{"value":"1,91E-04","module":"C2"},{"value":"1,61E-04","module":"C3"},{"value":"2,92E-05","module":"C4"},{"value":"-5,54E-02","module":"D"}]},{"parameter":"ODP","unit":"kg CFC 11-eq.","values":[{"value":"6,46E-06","module":"A1"},{"value":"8,15E-07","module":"A2"},{"value":"1,42E-09","module":"A3"},{"value":"9,11E-08","module":"A4"},{"value":"6,73E-09","module":"A5"},{"value":"5,40E-10","module":"B2"},{"value":"0,0E+00","module":"B3"},{"value":"0,0E+00","module":"B4"},{"value":"0,0E+00","module":"C1"},{"value":"1,22E-07","module":"C2"},{"value":"7,53E-08","module":"C3"},{"value":"2,89E-08","module":"C4"},{"value":"-1,14E-01","module":"D"}]},{"parameter":"AP","unit":"mol H+-eq.","values":[{"value":"3,81E-01","module":"A1"},{"value":"2,59E-02","module":"A2"},{"value":"1,04E-04","module":"A3"},{"value":"3,12E-03","module":"A4"},{"value":"1,64E-04","module":"A5"},{"value":"3,61E-05","module":"B2"},{"value":"0,0E+00","module":"B3"},{"value":"0,0E+00","module":"B4"},{"value":"0,0E+00","module":"C1"},{"value":"1,54E-03","module":"C2"},{"value":"5,00E-03","module":"C3"},{"value":"6,80E-04","module":"C4"},{"value":"-3,04E-02","module":"D"}]},{"parameter":"POCP","unit":"kg NMVOC-eq.","values":[{"value":"2,90E-01","module":"A1"},{"value":"1,93E-02","module":"A2"},{"value":"8,09E-05","module":"A3"},{"value":"2,20E-03","module":"A4"},{"value":"1,73E-04","module":"A5"},{"value":"2,09E-05","module":"B2"},{"value":"0,0E+00","module":"B3"},{"value":"0,0E+00","module":"B4"},{"value":"0,0E+00","module":"C1"},{"value":"1,31E-03","module":"C2"},{"value":"5,91E-03","module":"C3"},{"value":"7,60E-04","module":"C4"},{"value":"-3,02E-02","module":"D"}]},{"parameter":"ADPE","unit":"kg Sb-eq.","values":[{"value":"1,42E-03","module":"A1"},{"value":"7,13E-05","module":"A2"},{"value":"4,62E-07","module":"A3"},{"value":"1,00E-05","module":"A4"},{"value":"7,63E-07","module":"A5"},{"value":"1,73E-07","module":"B2"},{"value":"0,0E+00","module":"B3"},{"value":"0,0E+00","module":"B4"},{"value":"0,0E+00","module":"C1"},{"value":"1,48E-05","module":"C2"},{"value":"3,00E-06","module":"C3"},{"value":"1,60E-06","module":"C4"},{"value":"-7,64E-05","module":"D"}]},{"parameter":"ADPF","unit":"MJ","values":[{"value":"9,81E+02","module":"A1"},{"value":"6,11E+01","module":"A2"},{"value":"2,71E-01","module":"A3"},{"value":"1,00E+01","module":"A4"},{"value":"4,50E-01","module":"A5"},{"value":"1,06E-01","module":"B2"},{"value":"0,0E+00","module":"B3"},{"value":"0,0E+00","module":"B4"},{"value":"0,0E+00","module":"C1"},{"value":"8,12E+00","module":"C2"},{"value":"4,66E+00","module":"C3"},{"value":"2,16E+00","module":"C4"},{"value":"-5,20E+01","module":"D"}]},{"parameter":"WDP","unit":"m3 world-eq.","values":[{"value":"3,91E+03","module":"A1"},{"value":"1,45E+02","module":"A2"},{"value":"4,65E+01","module":"A3"},{"value":"6,76E+01","module":"A4"},{"value":"6,17E-01","module":"A5"},{"value":"1,88E+00","module":"B2"},{"value":"0,0E+00","module":"B3"},{"value":"0,0E+00","module":"B4"},{"value":"0,0E+00","module":"C1"},{"value":"7,85E+00","module":"C2"},{"value":"1,35E+01","module":"C3"},{"value":"6,38E+00","module":"C4"},{"value":"-9,54E+01","module":"D"}]},{"parameter":"EP-freshwater","unit":"kg P-eq.","values":[{"value":"5,02E-03","module":"A1"},{"value":"7,22E-05","module":"A2"},{"value":"8,11E-07","module":"A3"},{"value":"3,14E-05","module":"A4"},{"value":"2,78E-07","module":"A5"},{"value":"4,94E-07","module":"B2"},{"value":"0,0E+00","module":"B3"},{"value":"0,0E+00","module":"B4"},{"value":"0,0E+00","module":"C1"},{"value":"4,29E-06","module":"C2"},{"value":"1,61E-05","module":"C3"},{"value":"1,12E-06","module":"C4"},{"value":"-3,56E-04","module":"D"}]},{"parameter":"EP-marine","unit":"kg N-eq.","values":[{"value":"7,33E-02","module":"A1"},{"value":"5,68E-03","module":"A2"},{"value":"2,77E-05","module":"A3"},{"value":"6,39E-04","module":"A4"},{"value":"5,95E-05","module":"A5"},{"value":"5,72E-06","module":"B2"},{"value":"0,0E+00","module":"B3"},{"value":"0,0E+00","module":"B4"},{"value":"0,0E+00","module":"C1"},{"value":"3,05E-04","module":"C2"},{"value":"2,20E-03","module":"C3"},{"value":"2,39E-04","module":"C4"},{"value":"-7,83E-03","module":"D"}]},{"parameter":"EP-terrestrial","unit":"mol N-eq.","values":[{"value":"9,22E-01","module":"A1"},{"value":"6,37E-02","module":"A2"},{"value":"3,19E-04","module":"A3"},{"value":"7,30E-03","module":"A4"},{"value":"6,12E-04","module":"A5"},{"value":"6,65E-05","module":"B2"},{"value":"0,0E+00","module":"B3"},{"value":"0,0E+00","module":"B4"},{"value":"0,0E+00","module":"C1"},{"value":"3,42E-03","module":"C2"},{"value":"2,35E-02","module":"C3"},{"value":"2,65E-03","module":"C4"},{"value":"-8,25E-02","module":"D"}]},{"parameter":"GWP-IOBC","unit":"kg CO2-eq.","values":[{"value":"7,04E+01","module":"A1"},{"value":"3,94E+00","module":"A2"},{"value":"2,35E-02","module":"A3"},{"value":"6,29E-01","module":"A4"},{"value":"3,55E-02","module":"A5"},{"value":"6,22E-03","module":"B2"},{"value":"0,0E+00","module":"B3"},{"value":"0,0E+00","module":"B4"},{"value":"0,0E+00","module":"C1"},{"value":"5,37E-01","module":"C2"},{"value":"1,30E+00","module":"C3"},{"value":"1,11E-01","module":"C4"},{"value":"-6,87E+00","module":"D"}]}],"additional_environmental_impact":[{"parameter":"PM","unit":"disease incidence","values":[{"value":"5,21E-06","module":"A1"},{"value":"2,69E-07","module":"A2"},{"value":"1,00E-09","module":"A3"},{"value":"3,40E-08","module":"A4"},{"value":"2,37E-09","module":"A5"},{"value":"3,06E-10","module":"B2"},{"value":"0,0E+00","module":"B3"},{"value":"0,0E+00","module":"B4"},{"value":"0,0E+00","module":"C1"},{"value":"3,29E-08","module":"C2"},{"value":"7,05E-08","module":"C3"},{"value":"1,20E-08","module":"C4"},{"value":"-1,07E-06","module":"D"}]},{"parameter":"ETP-fw","unit":"CTUe","values":[{"value":"2,42E+03","module":"A1"},{"value":"4,76E+01","module":"A2"},{"value":"4,78E-01","module":"A3"},{"value":"9,81E+00","module":"A4"},{"value":"5,87E-01","module":"A5"},{"value":"1,14E-01","module":"B2"},{"value":"0,0E+00","module":"B3"},{"value":"0,0E+00","module":"B4"},{"value":"0,0E+00","module":"C1"},{"value":"6,02E+00","module":"C2"},{"value":"1,82E+01","module":"C3"},{"value":"1,51E+00","module":"C4"},{"value":"-3,18E+02","module":"D"}]},{"parameter":"HTP-c","unit":"CTUh","values":[{"value":"4,75E-07","module":"A1"},{"value":"0,0E+00","module":"A2"},{"value":"3,10E-11","module":"A3"},{"value":"0,0E+00","module":"A4"},{"value":"2,10E-11","module":"A5"},{"value":"1,80E-11","module":"B2"},{"value":"0,0E+00","module":"B3"},{"value":"0,0E+00","module":"B4"},{"value":"0,0E+00","module":"C1"},{"value":"0,0E+00","module":"C2"},{"value":"1,83E-09","module":"C3"},{"value":"5,90E-11","module":"C4"},{"value":"-1,92E-08","module":"D"}]},{"parameter":"HTP-nc","unit":"CTUh","values":[{"value":"2,58E-06","module":"A1"},{"value":"5,05E-08","module":"A2"},{"value":"7,99E-10","module":"A3"},{"value":"1,30E-08","module":"A4"},{"value":"8,98E-10","module":"A5"},{"value":"3,78E-10","module":"B2"},{"value":"0,0E+00","module":"B3"},{"value":"0,0E+00","module":"B4"},{"value":"0,0E+00","module":"C1"},{"value":"6,57E-09","module":"C2"},{"value":"4,96E-08","module":"C3"},{"value":"1,75E-09","module":"C4"},{"value":"2,52E-07","module":"D"}]},{"parameter":"SQP","unit":"unitless","values":[{"value":"2,18E+03","module":"A1"},{"value":"5,09E+01","module":"A2"},{"value":"1,24E-01","module":"A3"},{"value":"7,28E+00","module":"A4"},{"value":"3,16E-01","module":"A5"},{"value":"2,95E-02","module":"B2"},{"value":"0,0E+00","module":"B3"},{"value":"0,0E+00","module":"B4"},{"value":"0,0E+00","module":"C1"},{"value":"5,68E+00","module":"C2"},{"value":"1,13E+00","module":"C3"},{"value":"4,83E+00","module":"C4"},{"value":"-1,52E+02","module":"D"}]},{"parameter":"IRP","unit":"kBq U235-eq.","values":[{"value":"3,15E+00","module":"A1"},{"value":"2,94E-01","module":"A2"},{"value":"4,84E-03","module":"A3"},{"value":"6,02E-02","module":"A4"},{"value":"1,91E-03","module":"A5"},{"value":"7,29E-04","module":"B2"},{"value":"0,0E+00","module":"B3"},{"value":"0,0E+00","module":"B4"},{"value":"0,0E+00","module":"C1"},{"value":"3,55E-02","module":"C2"},{"value":"1,37E-02","module":"C3"},{"value":"8,80E-03","module":"C4"},{"value":"-1,30E-01","module":"D"}]}],"resource_use":[{"parameter":"PERE","unit":"MJ","values":[{"value":"2,79E+02","module":"A1"},{"value":"2,12E+00","module":"A2"},{"value":"3,44E+00","module":"A3"},{"value":"9,61E-01","module":"A4"},{"value":"7,70E-03","module":"A5"},{"value":"1,43E-02","module":"B2"},{"value":"0,0E+00","module":"B3"},{"value":"0,0E+00","module":"B4"},{"value":"0,0E+00","module":"C1"},{"value":"1,16E-01","module":"C2"},{"value":"3,94E-01","module":"C3"},{"value":"4,96E-02","module":"C4"},{"value":"-1,40E+02","module":"D"}]},{"parameter":"PERM","unit":"MJ","values":[{"value":"2,46E+02","module":"A1"},{"value":"0,0E+00","module":"A2"},{"value":"0,0E+00","module":"A3"},{"value":"0,0E+00","module":"A4"},{"value":"-4,68E+01","module":"A5"},{"value":"0,0E+00","module":"B2"},{"value":"0,0E+00","module":"B3"},{"value":"0,0E+00","module":"B4"},{"value":"0,0E+00","module":"C1"},{"value":"0,0E+00","module":"C2"},{"value":"-1,64E+02","module":"C3"},{"value":"0,0E+00","module":"C4"},{"value":"0,0E+00","module":"D"}]},{"parameter":"PERT","unit":"MJ","values":[{"value":"5,25E+02","module":"A1"},{"value":"2,12E+00","module":"A2"},{"value":"3,44E+00","module":"A3"},{"value":"9,61E-01","module":"A4"},{"value":"-4,68E+01","module":"A5"},{"value":"1,43E-02","module":"B2"},{"value":"0,0E+00","module":"B3"},{"value":"0,0E+00","module":"B4"},{"value":"0,0E+00","module":"C1"},{"value":"1,16E-01","module":"C2"},{"value":"-1,63E+02","module":"C3"},{"value":"4,96E-02","module":"C4"},{"value":"-1,40E+02","module":"D"}]},{"parameter":"PENRE","unit":"MJ","values":[{"value":"9,59E+02","module":"A1"},{"value":"6,11E+01","module":"A2"},{"value":"2,72E-01","module":"A3"},{"value":"1,00E+01","module":"A4"},{"value":"4,50E-01","module":"A5"},{"value":"1,06E-01","module":"B2"},{"value":"0,0E+00","module":"B3"},{"value":"0,0E+00","module":"B4"},{"value":"0,0E+00","module":"C1"},{"value":"8,12E+00","module":"C2"},{"value":"4,66E+00","module":"C3"},{"value":"2,16E+00","module":"C4"},{"value":"-5,20E+01","module":"D"}]},{"parameter":"PENRM","unit":"MJ","values":[{"value":"2,34E+01","module":"A1"},{"value":"0,0E+00","module":"A2"},{"value":"0,0E+00","module":"A3"},{"value":"0,0E+00","module":"A4"},{"value":"-2,12E+00","module":"A5"},{"value":"0,0E+00","module":"B2"},{"value":"0,0E+00","module":"B3"},{"value":"0,0E+00","module":"B4"},{"value":"0,0E+00","module":"C1"},{"value":"0,0E+00","module":"C2"},{"value":"-8,55E+00","module":"C3"},{"value":"0,0E+00","module":"C4"},{"value":"0,0E+00","module":"D"}]},{"parameter":"PENRT","unit":"MJ","values":[{"value":"9,83E+02","module":"A1"},{"value":"6,11E+01","module":"A2"},{"value":"2,72E-01","module":"A3"},{"value":"1,00E+01","module":"A4"},{"value":"-1,67E+00","module":"A5"},{"value":"1,06E-01","module":"B2"},{"value":"0,0E+00","module":"B3"},{"value":"0,0E+00","module":"B4"},{"value":"0,0E+00","module":"C1"},{"value":"8,12E+00","module":"C2"},{"value":"-3,89E+00","module":"C3"},{"value":"2,16E+00","module":"C4"},{"value":"-5,20E+01","module":"D"}]},{"parameter":"SM","unit":"kg","values":[{"value":"3,59E+00","module":"A1"},{"value":"0,0E+00","module":"A2"},{"value":"1,48E-05","module":"A3"},{"value":"0,0E+00","module":"A4"},{"value":"0,0E+00","module":"A5"},{"value":"0,0E+00","module":"B2"},{"value":"0,0E+00","module":"B3"},{"value":"0,0E+00","module":"B4"},{"value":"0,0E+00","module":"C1"},{"value":"0,0E+00","module":"C2"},{"value":"0,0E+00","module":"C3"},{"value":"0,0E+00","module":"C4"},{"value":"0,0E+00","module":"D"}]},{"parameter":"RSF","unit":"MJ","values":[{"value":"1,51E+00","module":"A1"},{"value":"1,31E-01","module":"A2"},{"value":"2,71E-03","module":"A3"},{"value":"6,80E-02","module":"A4"},{"value":"2,50E-04","module":"A5"},{"value":"1,15E-03","module":"B2"},{"value":"0,0E+00","module":"B3"},{"value":"0,0E+00","module":"B4"},{"value":"0,0E+00","module":"C1"},{"value":"4,16E-03","module":"C2"},{"value":"8,73E-03","module":"C3"},{"value":"1,24E-03","module":"C4"},{"value":"1,03E-01","module":"D"}]},{"parameter":"NRSF","unit":"MJ","values":[{"value":"3,49E-01","module":"A1"},{"value":"1,19E-01","module":"A2"},{"value":"7,45E-03","module":"A3"},{"value":"3,14E-02","module":"A4"},{"value":"1,17E-03","module":"A5"},{"value":"1,13E-03","module":"B2"},{"value":"0,0E+00","module":"B3"},{"value":"0,0E+00","module":"B4"},{"value":"0,0E+00","module":"C1"},{"value":"1,49E-02","module":"C2"},{"value":"0,0E+00","module":"C3"},{"value":"1,36E-01","module":"C4"},{"value":"-4,48E+00","module":"D"}]},{"parameter":"FW","unit":"m3","values":[{"value":"1,06E+00","module":"A1"},{"value":"1,30E-02","module":"A2"},{"value":"2,58E-02","module":"A3"},{"value":"5,17E-03","module":"A4"},{"value":"2,22E-04","module":"A5"},{"value":"1,81E-02","module":"B2"},{"value":"0,0E+00","module":"B3"},{"value":"0,0E+00","module":"B4"},{"value":"0,0E+00","module":"C1"},{"value":"8,68E-04","module":"C2"},{"value":"7,60E-03","module":"C3"},{"value":"2,00E-03","module":"C4"},{"value":"-1,74E-01","module":"D"}]}],"end_of_life_waste":[{"parameter":"HWD","unit":"kg","values":[{"value":"4,37E-01","module":"A1"},{"value":"4,38E-03","module":"A2"},{"value":"2,11E-03","module":"A3"},{"value":"1,30E-03","module":"A4"},{"value":"0,0E+00","module":"A5"},{"value":"1,99E-05","module":"B2"},{"value":"0,0E+00","module":"B3"},{"value":"0,0E+00","module":"B4"},{"value":"0,0E+00","module":"C1"},{"value":"4,19E-04","module":"C2"},{"value":"0,0E+00","module":"C3"},{"value":"7,98E+00","module":"C4"},{"value":"-1,94E-02","module":"D"}]},{"parameter":"NHWD","unit":"kg","values":[{"value":"1,80E+01","module":"A1"},{"value":"3,27E+00","module":"A2"},{"value":"2,11E-02","module":"A3"},{"value":"2,63E-01","module":"A4"},{"value":"1,92E+00","module":"A5"},{"value":"1,28E-03","module":"B2"},{"value":"0,0E+00","module":"B3"},{"value":"0,0E+00","module":"B4"},{"value":"0,0E+00","module":"C1"},{"value":"3,95E-01","module":"C2"},{"value":"2,53E-01","module":"C3"},{"value":"1,59E-01","module":"C4"},{"value":"-1,97E+00","module":"D"}]},{"parameter":"RWD","unit":"kg","values":[{"value":"3,28E-03","module":"A1"},{"value":"4,10E-04","module":"A2"},{"value":"2,40E-06","module":"A3"},{"value":"6,30E-05","module":"A4"},{"value":"0,0E+00","module":"A5"},{"value":"6,18E-07","module":"B2"},{"value":"0,0E+00","module":"B3"},{"value":"0,0E+00","module":"B4"},{"value":"0,0E+00","module":"C1"},{"value":"5,53E-05","module":"C2"},{"value":"0,0E+00","module":"C3"},{"value":"1,28E-05","module":"C4"},{"value":"-1,07E-04","module":"D"}]}],"end_of_life_flow":[{"parameter":"CRU","unit":"kg","values":[{"value":"0,0E+00","module":"A1"},{"value":"0,0E+00","module":"A2"},{"value":"0,0E+00","module":"A3"},{"value":"0,0E+00","module":"A4"},{"value":"2,14E+00","module":"A5"},{"value":"0,0E+00","module":"B2"},{"value":"0,0E+00","module":"B3"},{"value":"0,0E+00","module":"B4"},{"value":"0,0E+00","module":"C1"},{"value":"0,0E+00","module":"C2"},{"value":"0,0E+00","module":"C3"},{"value":"0,0E+00","module":"C4"},{"value":"0,0E+00","module":"D"}]},{"parameter":"MFR","unit":"kg","values":[{"value":"0,0E+00","module":"A1"},{"value":"0,0E+00","module":"A2"},{"value":"7,15E-05","module":"A3"},{"value":"0,0E+00","module":"A4"},{"value":"1,66E+00","module":"A5"},{"value":"0,0E+00","module":"B2"},{"value":"0,0E+00","module":"B3"},{"value":"0,0E+00","module":"B4"},{"value":"0,0E+00","module":"C1"},{"value":"0,0E+00","module":"C2"},{"value":"3,39E-01","module":"C3"},{"value":"0,0E+00","module":"C4"},{"value":"0,0E+00","module":"D"}]},{"parameter":"MER","unit":"kg","values":[{"value":"0,0E+00","module":"A1"},{"value":"0,0E+00","module":"A2"},{"value":"1,79E-07","module":"A3"},{"value":"0,0E+00","module":"A4"},{"value":"1,12E-01","module":"A5"},{"value":"0,0E+00","module":"B2"},{"value":"0,0E+00","module":"B3"},{"value":"0,0E+00","module":"B4"},{"value":"0,0E+00","module":"C1"},{"value":"0,0E+00","module":"C2"},{"value":"3,75E+01","module":"C3"},{"value":"0,0E+00","module":"C4"},{"value":"0,0E+00","module":"D"}]},{"parameter":"EEE","unit":"MJ","values":[{"value":"0,0E+00","module":"A1"},{"value":"0,0E+00","module":"A2"},{"value":"1,39E-01","module":"A3"},{"value":"0,0E+00","module":"A4"},{"value":"1,78E-01","module":"A5"},{"value":"0,0E+00","module":"B2"},{"value":"0,0E+00","module":"B3"},{"value":"0,0E+00","module":"B4"},{"value":"0,0E+00","module":"C1"},{"value":"0,0E+00","module":"C2"},{"value":"1,81E+01","module":"C3"},{"value":"0,0E+00","module":"C4"},{"value":"0,0E+00","module":"D"}]},{"parameter":"EET","unit":"MJ","values":[{"value":"0,0E+00","module":"A1"},{"value":"0,0E+00","module":"A2"},{"value":"2,10E+00","module":"A3"},{"value":"0,0E+00","module":"A4"},{"value":"2,70E+00","module":"A5"},{"value":"0,0E+00","module":"B2"},{"value":"0,0E+00","module":"B3"},{"value":"0,0E+00","module":"B4"},{"value":"0,0E+00","module":"C1"},{"value":"0,0E+00","module":"C2"},{"value":"2,74E+02","module":"C3"},{"value":"0,0E+00","module":"C4"},{"value":"0,0E+00","module":"D"}]}]}