{"product_name":"Logic bordplate 160x80 cm + varianter, linoleum overflate","epd_id":"NEPD-7521-6908","compliance":["EN 15804+A2","ISO 14025","ISO 21930"],"producer_name":"Aarsland M\u00f8belfabrikk AS","environmental_impact":[{"parameter":"GWP-total","unit":"kg CO2-eq.","values":[{"value":"-1,78E+01","module":"A1"},{"value":"2,00E+00","module":"A2"},{"value":"2,12E-02","module":"A3"},{"value":"4,59E-01","module":"A4"},{"value":"3,88E+00","module":"A5"},{"value":"6,23E-03","module":"B2"},{"value":"0,0E+00","module":"B3"},{"value":"0,0E+00","module":"B4"},{"value":"0,0E+00","module":"C1"},{"value":"3,92E-01","module":"C2"},{"value":"5,24E+01","module":"C3"},{"value":"2,82E-02","module":"C4"},{"value":"-1,75E+00","module":"D"}]},{"parameter":"GWP-fossil","unit":"kg CO2-eq.","values":[{"value":"3,12E+01","module":"A1"},{"value":"1,99E+00","module":"A2"},{"value":"2,06E-02","module":"A3"},{"value":"4,57E-01","module":"A4"},{"value":"2,04E-02","module":"A5"},{"value":"6,18E-03","module":"B2"},{"value":"0,0E+00","module":"B3"},{"value":"0,0E+00","module":"B4"},{"value":"0,0E+00","module":"C1"},{"value":"3,92E-01","module":"C2"},{"value":"6,98E+00","module":"C3"},{"value":"2,82E-02","module":"C4"},{"value":"-1,69E+00","module":"D"}]},{"parameter":"GWP-biogenic","unit":"kg CO2-eq.","values":[{"value":"-4,91E+01","module":"A1"},{"value":"3,42E-03","module":"A2"},{"value":"5,58E-04","module":"A3"},{"value":"1,38E-03","module":"A4"},{"value":"3,86E+00","module":"A5"},{"value":"3,89E-05","module":"B2"},{"value":"0,0E+00","module":"B3"},{"value":"0,0E+00","module":"B4"},{"value":"0,0E+00","module":"C1"},{"value":"1,62E-04","module":"C2"},{"value":"4,54E+01","module":"C3"},{"value":"1,23E-05","module":"C4"},{"value":"-3,49E-03","module":"D"}]},{"parameter":"GWP-luluc","unit":"kg CO2-eq.","values":[{"value":"5,48E-02","module":"A1"},{"value":"1,64E-03","module":"A2"},{"value":"7,97E-05","module":"A3"},{"value":"6,21E-04","module":"A4"},{"value":"6,64E-06","module":"A5"},{"value":"1,01E-05","module":"B2"},{"value":"0,0E+00","module":"B3"},{"value":"0,0E+00","module":"B4"},{"value":"0,0E+00","module":"C1"},{"value":"1,39E-04","module":"C2"},{"value":"2,47E-04","module":"C3"},{"value":"3,91E-06","module":"C4"},{"value":"-5,82E-02","module":"D"}]},{"parameter":"ODP","unit":"kg CFC 11-eq.","values":[{"value":"3,47E-06","module":"A1"},{"value":"3,67E-07","module":"A2"},{"value":"1,42E-09","module":"A3"},{"value":"6,65E-08","module":"A4"},{"value":"4,23E-09","module":"A5"},{"value":"5,40E-10","module":"B2"},{"value":"0,0E+00","module":"B3"},{"value":"0,0E+00","module":"B4"},{"value":"0,0E+00","module":"C1"},{"value":"8,88E-08","module":"C2"},{"value":"1,10E-07","module":"C3"},{"value":"2,75E-09","module":"C4"},{"value":"-1,23E-01","module":"D"}]},{"parameter":"AP","unit":"mol H+-eq.","values":[{"value":"2,34E-01","module":"A1"},{"value":"1,85E-02","module":"A2"},{"value":"1,04E-04","module":"A3"},{"value":"2,27E-03","module":"A4"},{"value":"1,02E-04","module":"A5"},{"value":"3,61E-05","module":"B2"},{"value":"0,0E+00","module":"B3"},{"value":"0,0E+00","module":"B4"},{"value":"0,0E+00","module":"C1"},{"value":"1,13E-03","module":"C2"},{"value":"5,43E-03","module":"C3"},{"value":"8,71E-05","module":"C4"},{"value":"-1,39E-02","module":"D"}]},{"parameter":"POCP","unit":"kg NMVOC-eq.","values":[{"value":"1,33E-01","module":"A1"},{"value":"1,31E-02","module":"A2"},{"value":"8,09E-05","module":"A3"},{"value":"1,60E-03","module":"A4"},{"value":"1,07E-04","module":"A5"},{"value":"2,09E-05","module":"B2"},{"value":"0,0E+00","module":"B3"},{"value":"0,0E+00","module":"B4"},{"value":"0,0E+00","module":"C1"},{"value":"9,55E-04","module":"C2"},{"value":"6,15E-03","module":"C3"},{"value":"8,46E-05","module":"C4"},{"value":"-1,36E-02","module":"D"}]},{"parameter":"ADPE","unit":"kg Sb-eq.","values":[{"value":"5,50E-04","module":"A1"},{"value":"2,59E-05","module":"A2"},{"value":"4,62E-07","module":"A3"},{"value":"7,33E-06","module":"A4"},{"value":"4,84E-07","module":"A5"},{"value":"1,73E-07","module":"B2"},{"value":"0,0E+00","module":"B3"},{"value":"0,0E+00","module":"B4"},{"value":"0,0E+00","module":"C1"},{"value":"1,08E-05","module":"C2"},{"value":"4,23E-06","module":"C3"},{"value":"1,33E-07","module":"C4"},{"value":"-1,68E-05","module":"D"}]},{"parameter":"ADPF","unit":"MJ","values":[{"value":"4,71E+02","module":"A1"},{"value":"3,10E+01","module":"A2"},{"value":"2,71E-01","module":"A3"},{"value":"7,30E+00","module":"A4"},{"value":"2,82E-01","module":"A5"},{"value":"1,06E-01","module":"B2"},{"value":"0,0E+00","module":"B3"},{"value":"0,0E+00","module":"B4"},{"value":"0,0E+00","module":"C1"},{"value":"5,92E+00","module":"C2"},{"value":"5,12E+00","module":"C3"},{"value":"2,32E-01","module":"C4"},{"value":"-2,42E+01","module":"D"}]},{"parameter":"WDP","unit":"m3 world-eq.","values":[{"value":"1,52E+03","module":"A1"},{"value":"1,19E+02","module":"A2"},{"value":"4,65E+01","module":"A3"},{"value":"4,93E+01","module":"A4"},{"value":"3,63E-01","module":"A5"},{"value":"1,88E+00","module":"B2"},{"value":"0,0E+00","module":"B3"},{"value":"0,0E+00","module":"B4"},{"value":"0,0E+00","module":"C1"},{"value":"5,73E+00","module":"C2"},{"value":"-6,48E+00","module":"C3"},{"value":"2,88E+00","module":"C4"},{"value":"-3,01E+02","module":"D"}]},{"parameter":"EP-freshwater","unit":"kg P-eq.","values":[{"value":"1,84E-03","module":"A1"},{"value":"5,69E-05","module":"A2"},{"value":"8,11E-07","module":"A3"},{"value":"2,29E-05","module":"A4"},{"value":"1,74E-07","module":"A5"},{"value":"4,94E-07","module":"B2"},{"value":"0,0E+00","module":"B3"},{"value":"0,0E+00","module":"B4"},{"value":"0,0E+00","module":"C1"},{"value":"3,13E-06","module":"C2"},{"value":"1,82E-05","module":"C3"},{"value":"3,20E-07","module":"C4"},{"value":"-1,50E-04","module":"D"}]},{"parameter":"EP-marine","unit":"kg N-eq.","values":[{"value":"5,96E-02","module":"A1"},{"value":"4,10E-03","module":"A2"},{"value":"2,77E-05","module":"A3"},{"value":"4,66E-04","module":"A4"},{"value":"3,52E-05","module":"A5"},{"value":"5,72E-06","module":"B2"},{"value":"0,0E+00","module":"B3"},{"value":"0,0E+00","module":"B4"},{"value":"0,0E+00","module":"C1"},{"value":"2,23E-04","module":"C2"},{"value":"2,36E-03","module":"C3"},{"value":"2,65E-05","module":"C4"},{"value":"-4,55E-03","module":"D"}]},{"parameter":"EP-terrestrial","unit":"mol N-eq.","values":[{"value":"6,90E-01","module":"A1"},{"value":"4,61E-02","module":"A2"},{"value":"3,19E-04","module":"A3"},{"value":"5,33E-03","module":"A4"},{"value":"3,80E-04","module":"A5"},{"value":"6,65E-05","module":"B2"},{"value":"0,0E+00","module":"B3"},{"value":"0,0E+00","module":"B4"},{"value":"0,0E+00","module":"C1"},{"value":"2,49E-03","module":"C2"},{"value":"2,49E-02","module":"C3"},{"value":"3,02E-04","module":"C4"},{"value":"-4,92E-02","module":"D"}]},{"parameter":"GWP-IOBC","unit":"kg CO2-eq.","values":[{"value":"3,15E+01","module":"A1"},{"value":"2,00E+00","module":"A2"},{"value":"2,35E-02","module":"A3"},{"value":"4,59E-01","module":"A4"},{"value":"2,05E-02","module":"A5"},{"value":"6,22E-03","module":"B2"},{"value":"0,0E+00","module":"B3"},{"value":"0,0E+00","module":"B4"},{"value":"0,0E+00","module":"C1"},{"value":"3,92E-01","module":"C2"},{"value":"4,38E+00","module":"C3"},{"value":"3,41E-02","module":"C4"},{"value":"-1,73E+00","module":"D"}]}],"additional_environmental_impact":[{"parameter":"PM","unit":"disease incidence","values":[{"value":"2,99E-06","module":"A1"},{"value":"1,30E-07","module":"A2"},{"value":"1,00E-09","module":"A3"},{"value":"2,48E-08","module":"A4"},{"value":"1,48E-09","module":"A5"},{"value":"3,06E-10","module":"B2"},{"value":"0,0E+00","module":"B3"},{"value":"0,0E+00","module":"B4"},{"value":"0,0E+00","module":"C1"},{"value":"2,40E-08","module":"C2"},{"value":"5,49E-08","module":"C3"},{"value":"1,03E-09","module":"C4"},{"value":"-8,43E-07","module":"D"}]},{"parameter":"ETP-fw","unit":"CTUe","values":[{"value":"8,96E+02","module":"A1"},{"value":"2,56E+01","module":"A2"},{"value":"4,78E-01","module":"A3"},{"value":"7,16E+00","module":"A4"},{"value":"3,73E-01","module":"A5"},{"value":"1,14E-01","module":"B2"},{"value":"0,0E+00","module":"B3"},{"value":"0,0E+00","module":"B4"},{"value":"0,0E+00","module":"C1"},{"value":"4,39E+00","module":"C2"},{"value":"2,93E+01","module":"C3"},{"value":"4,41E-01","module":"C4"},{"value":"-1,31E+02","module":"D"}]},{"parameter":"HTP-c","unit":"CTUh","values":[{"value":"2,27E-07","module":"A1"},{"value":"0,0E+00","module":"A2"},{"value":"3,10E-11","module":"A3"},{"value":"0,0E+00","module":"A4"},{"value":"1,30E-11","module":"A5"},{"value":"1,80E-11","module":"B2"},{"value":"0,0E+00","module":"B3"},{"value":"0,0E+00","module":"B4"},{"value":"0,0E+00","module":"C1"},{"value":"0,0E+00","module":"C2"},{"value":"1,76E-09","module":"C3"},{"value":"2,30E-11","module":"C4"},{"value":"-2,40E-09","module":"D"}]},{"parameter":"HTP-nc","unit":"CTUh","values":[{"value":"6,66E-07","module":"A1"},{"value":"2,79E-08","module":"A2"},{"value":"7,99E-10","module":"A3"},{"value":"9,45E-09","module":"A4"},{"value":"5,60E-10","module":"A5"},{"value":"3,78E-10","module":"B2"},{"value":"0,0E+00","module":"B3"},{"value":"0,0E+00","module":"B4"},{"value":"0,0E+00","module":"C1"},{"value":"4,80E-09","module":"C2"},{"value":"5,70E-08","module":"C3"},{"value":"8,30E-10","module":"C4"},{"value":"-1,26E-07","module":"D"}]},{"parameter":"SQP","unit":"unitless","values":[{"value":"3,62E+03","module":"A1"},{"value":"2,52E+01","module":"A2"},{"value":"1,24E-01","module":"A3"},{"value":"5,31E+00","module":"A4"},{"value":"1,87E-01","module":"A5"},{"value":"2,95E-02","module":"B2"},{"value":"0,0E+00","module":"B3"},{"value":"0,0E+00","module":"B4"},{"value":"0,0E+00","module":"C1"},{"value":"4,14E+00","module":"C2"},{"value":"1,20E+00","module":"C3"},{"value":"6,36E-01","module":"C4"},{"value":"-1,62E+02","module":"D"}]},{"parameter":"IRP","unit":"kBq U235-eq.","values":[{"value":"1,40E+00","module":"A1"},{"value":"1,63E-01","module":"A2"},{"value":"4,84E-03","module":"A3"},{"value":"4,39E-02","module":"A4"},{"value":"1,19E-03","module":"A5"},{"value":"7,29E-04","module":"B2"},{"value":"0,0E+00","module":"B3"},{"value":"0,0E+00","module":"B4"},{"value":"0,0E+00","module":"C1"},{"value":"2,59E-02","module":"C2"},{"value":"1,61E-02","module":"C3"},{"value":"1,11E-03","module":"C4"},{"value":"-1,54E-01","module":"D"}]}],"resource_use":[{"parameter":"PERE","unit":"MJ","values":[{"value":"2,82E+02","module":"A1"},{"value":"1,71E+00","module":"A2"},{"value":"3,44E+00","module":"A3"},{"value":"7,01E-01","module":"A4"},{"value":"4,73E-03","module":"A5"},{"value":"1,43E-02","module":"B2"},{"value":"0,0E+00","module":"B3"},{"value":"0,0E+00","module":"B4"},{"value":"0,0E+00","module":"C1"},{"value":"8,48E-02","module":"C2"},{"value":"4,67E-01","module":"C3"},{"value":"1,53E-02","module":"C4"},{"value":"-1,49E+02","module":"D"}]},{"parameter":"PERM","unit":"MJ","values":[{"value":"2,25E+02","module":"A1"},{"value":"0,0E+00","module":"A2"},{"value":"0,0E+00","module":"A3"},{"value":"0,0E+00","module":"A4"},{"value":"-2,76E+01","module":"A5"},{"value":"0,0E+00","module":"B2"},{"value":"0,0E+00","module":"B3"},{"value":"0,0E+00","module":"B4"},{"value":"0,0E+00","module":"C1"},{"value":"0,0E+00","module":"C2"},{"value":"-1,97E+02","module":"C3"},{"value":"0,0E+00","module":"C4"},{"value":"0,0E+00","module":"D"}]},{"parameter":"PERT","unit":"MJ","values":[{"value":"5,07E+02","module":"A1"},{"value":"1,71E+00","module":"A2"},{"value":"3,44E+00","module":"A3"},{"value":"7,01E-01","module":"A4"},{"value":"-2,76E+01","module":"A5"},{"value":"1,43E-02","module":"B2"},{"value":"0,0E+00","module":"B3"},{"value":"0,0E+00","module":"B4"},{"value":"0,0E+00","module":"C1"},{"value":"8,48E-02","module":"C2"},{"value":"-1,97E+02","module":"C3"},{"value":"1,53E-02","module":"C4"},{"value":"-1,49E+02","module":"D"}]},{"parameter":"PENRE","unit":"MJ","values":[{"value":"4,66E+02","module":"A1"},{"value":"3,11E+01","module":"A2"},{"value":"2,72E-01","module":"A3"},{"value":"7,30E+00","module":"A4"},{"value":"2,82E-01","module":"A5"},{"value":"1,06E-01","module":"B2"},{"value":"0,0E+00","module":"B3"},{"value":"0,0E+00","module":"B4"},{"value":"0,0E+00","module":"C1"},{"value":"5,92E+00","module":"C2"},{"value":"5,39E+00","module":"C3"},{"value":"2,32E-01","module":"C4"},{"value":"-2,42E+01","module":"D"}]},{"parameter":"PENRM","unit":"MJ","values":[{"value":"6,38E+00","module":"A1"},{"value":"0,0E+00","module":"A2"},{"value":"0,0E+00","module":"A3"},{"value":"0,0E+00","module":"A4"},{"value":"0,0E+00","module":"A5"},{"value":"0,0E+00","module":"B2"},{"value":"0,0E+00","module":"B3"},{"value":"0,0E+00","module":"B4"},{"value":"0,0E+00","module":"C1"},{"value":"0,0E+00","module":"C2"},{"value":"-6,02E+00","module":"C3"},{"value":"0,0E+00","module":"C4"},{"value":"0,0E+00","module":"D"}]},{"parameter":"PENRT","unit":"MJ","values":[{"value":"4,73E+02","module":"A1"},{"value":"3,11E+01","module":"A2"},{"value":"2,72E-01","module":"A3"},{"value":"7,30E+00","module":"A4"},{"value":"2,82E-01","module":"A5"},{"value":"1,06E-01","module":"B2"},{"value":"0,0E+00","module":"B3"},{"value":"0,0E+00","module":"B4"},{"value":"0,0E+00","module":"C1"},{"value":"5,92E+00","module":"C2"},{"value":"-6,25E-01","module":"C3"},{"value":"2,32E-01","module":"C4"},{"value":"-2,42E+01","module":"D"}]},{"parameter":"SM","unit":"kg","values":[{"value":"8,14E-01","module":"A1"},{"value":"0,0E+00","module":"A2"},{"value":"1,48E-05","module":"A3"},{"value":"0,0E+00","module":"A4"},{"value":"0,0E+00","module":"A5"},{"value":"0,0E+00","module":"B2"},{"value":"0,0E+00","module":"B3"},{"value":"0,0E+00","module":"B4"},{"value":"0,0E+00","module":"C1"},{"value":"0,0E+00","module":"C2"},{"value":"0,0E+00","module":"C3"},{"value":"0,0E+00","module":"C4"},{"value":"0,0E+00","module":"D"}]},{"parameter":"RSF","unit":"MJ","values":[{"value":"1,42E+00","module":"A1"},{"value":"1,16E-01","module":"A2"},{"value":"2,71E-03","module":"A3"},{"value":"4,96E-02","module":"A4"},{"value":"1,55E-04","module":"A5"},{"value":"1,15E-03","module":"B2"},{"value":"0,0E+00","module":"B3"},{"value":"0,0E+00","module":"B4"},{"value":"0,0E+00","module":"C1"},{"value":"3,03E-03","module":"C2"},{"value":"1,07E-02","module":"C3"},{"value":"3,29E-04","module":"C4"},{"value":"-2,61E-02","module":"D"}]},{"parameter":"NRSF","unit":"MJ","values":[{"value":"3,38E-01","module":"A1"},{"value":"6,86E-02","module":"A2"},{"value":"7,45E-03","module":"A3"},{"value":"2,29E-02","module":"A4"},{"value":"7,26E-04","module":"A5"},{"value":"1,13E-03","module":"B2"},{"value":"0,0E+00","module":"B3"},{"value":"0,0E+00","module":"B4"},{"value":"0,0E+00","module":"C1"},{"value":"1,08E-02","module":"C2"},{"value":"0,0E+00","module":"C3"},{"value":"9,13E-02","module":"C4"},{"value":"-8,84E+00","module":"D"}]},{"parameter":"FW","unit":"m3","values":[{"value":"8,48E-01","module":"A1"},{"value":"9,71E-03","module":"A2"},{"value":"2,58E-02","module":"A3"},{"value":"3,78E-03","module":"A4"},{"value":"1,38E-04","module":"A5"},{"value":"1,81E-02","module":"B2"},{"value":"0,0E+00","module":"B3"},{"value":"0,0E+00","module":"B4"},{"value":"0,0E+00","module":"C1"},{"value":"6,34E-04","module":"C2"},{"value":"8,66E-03","module":"C3"},{"value":"2,68E-04","module":"C4"},{"value":"-1,80E-01","module":"D"}]}],"end_of_life_waste":[{"parameter":"HWD","unit":"kg","values":[{"value":"1,69E-01","module":"A1"},{"value":"2,81E-03","module":"A2"},{"value":"2,11E-03","module":"A3"},{"value":"9,48E-04","module":"A4"},{"value":"0,0E+00","module":"A5"},{"value":"1,99E-05","module":"B2"},{"value":"0,0E+00","module":"B3"},{"value":"0,0E+00","module":"B4"},{"value":"0,0E+00","module":"C1"},{"value":"3,06E-04","module":"C2"},{"value":"0,0E+00","module":"C3"},{"value":"7,60E-01","module":"C4"},{"value":"-1,14E-03","module":"D"}]},{"parameter":"NHWD","unit":"kg","values":[{"value":"4,64E+00","module":"A1"},{"value":"1,41E+00","module":"A2"},{"value":"2,11E-02","module":"A3"},{"value":"1,92E-01","module":"A4"},{"value":"1,22E+00","module":"A5"},{"value":"1,28E-03","module":"B2"},{"value":"0,0E+00","module":"B3"},{"value":"0,0E+00","module":"B4"},{"value":"0,0E+00","module":"C1"},{"value":"2,88E-01","module":"C2"},{"value":"2,86E+00","module":"C3"},{"value":"2,04E-01","module":"C4"},{"value":"-5,71E-01","module":"D"}]},{"parameter":"RWD","unit":"kg","values":[{"value":"1,44E-03","module":"A1"},{"value":"2,05E-04","module":"A2"},{"value":"2,40E-06","module":"A3"},{"value":"4,60E-05","module":"A4"},{"value":"0,0E+00","module":"A5"},{"value":"6,18E-07","module":"B2"},{"value":"0,0E+00","module":"B3"},{"value":"0,0E+00","module":"B4"},{"value":"0,0E+00","module":"C1"},{"value":"4,04E-05","module":"C2"},{"value":"0,0E+00","module":"C3"},{"value":"1,65E-06","module":"C4"},{"value":"-1,26E-04","module":"D"}]}],"end_of_life_flow":[{"parameter":"CRU","unit":"kg","values":[{"value":"0,0E+00","module":"A1"},{"value":"0,0E+00","module":"A2"},{"value":"0,0E+00","module":"A3"},{"value":"0,0E+00","module":"A4"},{"value":"1,19E+00","module":"A5"},{"value":"0,0E+00","module":"B2"},{"value":"0,0E+00","module":"B3"},{"value":"0,0E+00","module":"B4"},{"value":"0,0E+00","module":"C1"},{"value":"0,0E+00","module":"C2"},{"value":"0,0E+00","module":"C3"},{"value":"0,0E+00","module":"C4"},{"value":"0,0E+00","module":"D"}]},{"parameter":"MFR","unit":"kg","values":[{"value":"0,0E+00","module":"A1"},{"value":"0,0E+00","module":"A2"},{"value":"7,15E-05","module":"A3"},{"value":"0,0E+00","module":"A4"},{"value":"1,08E+00","module":"A5"},{"value":"0,0E+00","module":"B2"},{"value":"0,0E+00","module":"B3"},{"value":"0,0E+00","module":"B4"},{"value":"0,0E+00","module":"C1"},{"value":"0,0E+00","module":"C2"},{"value":"0,0E+00","module":"C3"},{"value":"0,0E+00","module":"C4"},{"value":"0,0E+00","module":"D"}]},{"parameter":"MER","unit":"kg","values":[{"value":"0,0E+00","module":"A1"},{"value":"0,0E+00","module":"A2"},{"value":"1,79E-07","module":"A3"},{"value":"0,0E+00","module":"A4"},{"value":"6,20E-02","module":"A5"},{"value":"0,0E+00","module":"B2"},{"value":"0,0E+00","module":"B3"},{"value":"0,0E+00","module":"B4"},{"value":"0,0E+00","module":"C1"},{"value":"0,0E+00","module":"C2"},{"value":"2,82E+01","module":"C3"},{"value":"0,0E+00","module":"C4"},{"value":"0,0E+00","module":"D"}]},{"parameter":"EEE","unit":"MJ","values":[{"value":"0,0E+00","module":"A1"},{"value":"0,0E+00","module":"A2"},{"value":"1,39E-01","module":"A3"},{"value":"0,0E+00","module":"A4"},{"value":"1,09E-01","module":"A5"},{"value":"0,0E+00","module":"B2"},{"value":"0,0E+00","module":"B3"},{"value":"0,0E+00","module":"B4"},{"value":"0,0E+00","module":"C1"},{"value":"0,0E+00","module":"C2"},{"value":"1,77E+01","module":"C3"},{"value":"0,0E+00","module":"C4"},{"value":"0,0E+00","module":"D"}]},{"parameter":"EET","unit":"MJ","values":[{"value":"0,0E+00","module":"A1"},{"value":"0,0E+00","module":"A2"},{"value":"2,10E+00","module":"A3"},{"value":"0,0E+00","module":"A4"},{"value":"1,66E+00","module":"A5"},{"value":"0,0E+00","module":"B2"},{"value":"0,0E+00","module":"B3"},{"value":"0,0E+00","module":"B4"},{"value":"0,0E+00","module":"C1"},{"value":"0,0E+00","module":"C2"},{"value":"2,67E+02","module":"C3"},{"value":"0,0E+00","module":"C4"},{"value":"0,0E+00","module":"D"}]}]}