{"product_name":"Longo 1470","epd_id":"NEPD-6645-5677-EN","compliance":["EN 15804+A2","ISO 14025","ISO 21930"],"producer_name":"Materia AB","environmental_impact":[{"parameter":"GWP-total","unit":"kg CO2-eq.","values":[{"value":"6,00E+01","module":"A1-A3"},{"value":"4,72E-01","module":"A4"},{"value":"0,0E+00","module":"A5"},{"value":"0,0E+00","module":"B2"},{"value":"0,0E+00","module":"B3"},{"value":"0,0E+00","module":"B4"},{"value":"0,0E+00","module":"C1"},{"value":"5,62E-01","module":"C2"},{"value":"6,49E+01","module":"C3"},{"value":"7,91E-02","module":"C4"},{"value":"-4,44E+00","module":"D"}]},{"parameter":"GWP-fossil","unit":"kg CO2-eq.","values":[{"value":"9,85E+01","module":"A1-A3"},{"value":"4,70E-01","module":"A4"},{"value":"0,0E+00","module":"A5"},{"value":"0,0E+00","module":"B2"},{"value":"0,0E+00","module":"B3"},{"value":"0,0E+00","module":"B4"},{"value":"0,0E+00","module":"C1"},{"value":"5,61E-01","module":"C2"},{"value":"2,06E+01","module":"C3"},{"value":"7,90E-02","module":"C4"},{"value":"-4,34E+00","module":"D"}]},{"parameter":"GWP-biogenic","unit":"kg CO2-eq.","values":[{"value":"-3,87E+01","module":"A1-A3"},{"value":"7,97E-04","module":"A4"},{"value":"0,0E+00","module":"A5"},{"value":"0,0E+00","module":"B2"},{"value":"0,0E+00","module":"B3"},{"value":"0,0E+00","module":"B4"},{"value":"0,0E+00","module":"C1"},{"value":"2,32E-04","module":"C2"},{"value":"4,44E+01","module":"C3"},{"value":"6,66E-05","module":"C4"},{"value":"-6,34E-03","module":"D"}]},{"parameter":"GWP-luluc","unit":"kg CO2-eq.","values":[{"value":"1,84E-01","module":"A1-A3"},{"value":"7,34E-04","module":"A4"},{"value":"0,0E+00","module":"A5"},{"value":"0,0E+00","module":"B2"},{"value":"0,0E+00","module":"B3"},{"value":"0,0E+00","module":"B4"},{"value":"0,0E+00","module":"C1"},{"value":"2,00E-04","module":"C2"},{"value":"1,82E-04","module":"C3"},{"value":"1,82E-05","module":"C4"},{"value":"-9,06E-02","module":"D"}]},{"parameter":"ODP","unit":"kg CFC 11-eq.","values":[{"value":"6,96E-06","module":"A1-A3"},{"value":"9,70E-08","module":"A4"},{"value":"0,0E+00","module":"A5"},{"value":"0,0E+00","module":"B2"},{"value":"0,0E+00","module":"B3"},{"value":"0,0E+00","module":"B4"},{"value":"0,0E+00","module":"C1"},{"value":"1,27E-07","module":"C2"},{"value":"1,33E-07","module":"C3"},{"value":"1,67E-08","module":"C4"},{"value":"-1,90E-01","module":"D"}]},{"parameter":"AP","unit":"mol H+-eq.","values":[{"value":"5,63E-01","module":"A1-A3"},{"value":"3,30E-03","module":"A4"},{"value":"0,0E+00","module":"A5"},{"value":"0,0E+00","module":"B2"},{"value":"0,0E+00","module":"B3"},{"value":"0,0E+00","module":"B4"},{"value":"0,0E+00","module":"C1"},{"value":"1,61E-03","module":"C2"},{"value":"2,15E-02","module":"C3"},{"value":"4,22E-04","module":"C4"},{"value":"-3,01E-02","module":"D"}]},{"parameter":"POCP","unit":"kg NMVOC-eq.","values":[{"value":"4,18E-01","module":"A1-A3"},{"value":"3,57E-03","module":"A4"},{"value":"0,0E+00","module":"A5"},{"value":"0,0E+00","module":"B2"},{"value":"0,0E+00","module":"B3"},{"value":"0,0E+00","module":"B4"},{"value":"0,0E+00","module":"C1"},{"value":"1,37E-03","module":"C2"},{"value":"2,72E-02","module":"C3"},{"value":"4,59E-04","module":"C4"},{"value":"-2,96E-02","module":"D"}]},{"parameter":"ADPE","unit":"kg Sb-eq.","values":[{"value":"2,83E-03","module":"A1-A3"},{"value":"5,72E-05","module":"A4"},{"value":"0,0E+00","module":"A5"},{"value":"0,0E+00","module":"B2"},{"value":"0,0E+00","module":"B3"},{"value":"0,0E+00","module":"B4"},{"value":"0,0E+00","module":"C1"},{"value":"1,55E-05","module":"C2"},{"value":"5,13E-06","module":"C3"},{"value":"9,19E-07","module":"C4"},{"value":"-5,58E-05","module":"D"}]},{"parameter":"ADPF","unit":"MJ","values":[{"value":"1,68E+03","module":"A1-A3"},{"value":"9,96E+00","module":"A4"},{"value":"0,0E+00","module":"A5"},{"value":"0,0E+00","module":"B2"},{"value":"0,0E+00","module":"B3"},{"value":"0,0E+00","module":"B4"},{"value":"0,0E+00","module":"C1"},{"value":"8,49E+00","module":"C2"},{"value":"1,10E+01","module":"C3"},{"value":"1,28E+00","module":"C4"},{"value":"-5,19E+01","module":"D"}]},{"parameter":"WDP","unit":"m3 world-eq.","values":[{"value":"1,39E+04","module":"A1-A3"},{"value":"2,95E+01","module":"A4"},{"value":"0,0E+00","module":"A5"},{"value":"0,0E+00","module":"B2"},{"value":"0,0E+00","module":"B3"},{"value":"0,0E+00","module":"B4"},{"value":"0,0E+00","module":"C1"},{"value":"8,21E+00","module":"C2"},{"value":"3,02E+01","module":"C3"},{"value":"5,46E+00","module":"C4"},{"value":"-3,75E+02","module":"D"}]},{"parameter":"EP-freshwater","unit":"kg P-eq.","values":[{"value":"5,95E-03","module":"A1-A3"},{"value":"1,73E-05","module":"A4"},{"value":"0,0E+00","module":"A5"},{"value":"0,0E+00","module":"B2"},{"value":"0,0E+00","module":"B3"},{"value":"0,0E+00","module":"B4"},{"value":"0,0E+00","module":"C1"},{"value":"4,48E-06","module":"C2"},{"value":"1,30E-05","module":"C3"},{"value":"9,15E-07","module":"C4"},{"value":"-3,38E-04","module":"D"}]},{"parameter":"EP-marine","unit":"kg N-eq.","values":[{"value":"1,25E-01","module":"A1-A3"},{"value":"8,73E-04","module":"A4"},{"value":"0,0E+00","module":"A5"},{"value":"0,0E+00","module":"B2"},{"value":"0,0E+00","module":"B3"},{"value":"0,0E+00","module":"B4"},{"value":"0,0E+00","module":"C1"},{"value":"3,19E-04","module":"C2"},{"value":"1,17E-02","module":"C3"},{"value":"1,45E-04","module":"C4"},{"value":"-8,81E-03","module":"D"}]},{"parameter":"EP-terrestrial","unit":"mol N-eq.","values":[{"value":"1,30E+00","module":"A1-A3"},{"value":"9,76E-03","module":"A4"},{"value":"0,0E+00","module":"A5"},{"value":"0,0E+00","module":"B2"},{"value":"0,0E+00","module":"B3"},{"value":"0,0E+00","module":"B4"},{"value":"0,0E+00","module":"C1"},{"value":"3,57E-03","module":"C2"},{"value":"1,14E-01","module":"C3"},{"value":"1,61E-03","module":"C4"},{"value":"-9,42E-02","module":"D"}]},{"parameter":"GWP-IOBC","unit":"kg CO2-eq.","values":[{"value":"1,02E+02","module":"A1-A3"},{"value":"4,72E-01","module":"A4"},{"value":"0,0E+00","module":"A5"},{"value":"0,0E+00","module":"B2"},{"value":"0,0E+00","module":"B3"},{"value":"0,0E+00","module":"B4"},{"value":"0,0E+00","module":"C1"},{"value":"5,62E-01","module":"C2"},{"value":"2,47E+01","module":"C3"},{"value":"8,85E-02","module":"C4"},{"value":"-5,26E+00","module":"D"}]}],"additional_environmental_impact":[{"parameter":"PM","unit":"disease incidence","values":[{"value":"1,31E-05","module":"A1-A3"},{"value":"1,09E-07","module":"A4"},{"value":"0,0E+00","module":"A5"},{"value":"0,0E+00","module":"B2"},{"value":"0,0E+00","module":"B3"},{"value":"0,0E+00","module":"B4"},{"value":"0,0E+00","module":"C1"},{"value":"3,44E-08","module":"C2"},{"value":"1,07E-07","module":"C3"},{"value":"6,94E-09","module":"C4"},{"value":"-1,45E-06","module":"D"}]},{"parameter":"ETP-fw","unit":"CTUe","values":[{"value":"3,70E+03","module":"A1-A3"},{"value":"1,45E+01","module":"A4"},{"value":"0,0E+00","module":"A5"},{"value":"0,0E+00","module":"B2"},{"value":"0,0E+00","module":"B3"},{"value":"0,0E+00","module":"B4"},{"value":"0,0E+00","module":"C1"},{"value":"6,29E+00","module":"C2"},{"value":"5,95E+01","module":"C3"},{"value":"1,18E+00","module":"C4"},{"value":"-2,99E+02","module":"D"}]},{"parameter":"HTP-c","unit":"CTUh","values":[{"value":"2,75E-07","module":"A1-A3"},{"value":"0,0E+00","module":"A4"},{"value":"0,0E+00","module":"A5"},{"value":"0,0E+00","module":"B2"},{"value":"0,0E+00","module":"B3"},{"value":"0,0E+00","module":"B4"},{"value":"0,0E+00","module":"C1"},{"value":"0,0E+00","module":"C2"},{"value":"2,50E-09","module":"C3"},{"value":"5,10E-11","module":"C4"},{"value":"-1,20E-08","module":"D"}]},{"parameter":"HTP-nc","unit":"CTUh","values":[{"value":"2,30E-06","module":"A1-A3"},{"value":"2,43E-08","module":"A4"},{"value":"0,0E+00","module":"A5"},{"value":"0,0E+00","module":"B2"},{"value":"0,0E+00","module":"B3"},{"value":"0,0E+00","module":"B4"},{"value":"0,0E+00","module":"C1"},{"value":"6,87E-09","module":"C2"},{"value":"1,02E-07","module":"C3"},{"value":"1,69E-09","module":"C4"},{"value":"-1,34E-08","module":"D"}]},{"parameter":"SQP","unit":"unitless","values":[{"value":"5,49E+03","module":"A1-A3"},{"value":"1,86E+01","module":"A4"},{"value":"0,0E+00","module":"A5"},{"value":"0,0E+00","module":"B2"},{"value":"0,0E+00","module":"B3"},{"value":"0,0E+00","module":"B4"},{"value":"0,0E+00","module":"C1"},{"value":"5,94E+00","module":"C2"},{"value":"1,36E+00","module":"C3"},{"value":"3,06E+00","module":"C4"},{"value":"-2,51E+02","module":"D"}]},{"parameter":"IRP","unit":"kBq U235-eq.","values":[{"value":"7,19E+00","module":"A1-A3"},{"value":"3,25E-02","module":"A4"},{"value":"0,0E+00","module":"A5"},{"value":"0,0E+00","module":"B2"},{"value":"0,0E+00","module":"B3"},{"value":"0,0E+00","module":"B4"},{"value":"0,0E+00","module":"C1"},{"value":"3,71E-02","module":"C2"},{"value":"1,85E-02","module":"C3"},{"value":"5,38E-03","module":"C4"},{"value":"-2,32E-01","module":"D"}]}],"resource_use":[{"parameter":"PERE","unit":"MJ","values":[{"value":"1,05E+03","module":"A1-A3"},{"value":"4,51E-01","module":"A4"},{"value":"0,0E+00","module":"A5"},{"value":"0,0E+00","module":"B2"},{"value":"0,0E+00","module":"B3"},{"value":"0,0E+00","module":"B4"},{"value":"0,0E+00","module":"C1"},{"value":"1,21E-01","module":"C2"},{"value":"3,46E-01","module":"C3"},{"value":"3,76E-02","module":"C4"},{"value":"-2,32E+02","module":"D"}]},{"parameter":"PERM","unit":"MJ","values":[{"value":"3,26E+02","module":"A1-A3"},{"value":"0,0E+00","module":"A4"},{"value":"0,0E+00","module":"A5"},{"value":"0,0E+00","module":"B2"},{"value":"0,0E+00","module":"B3"},{"value":"0,0E+00","module":"B4"},{"value":"0,0E+00","module":"C1"},{"value":"0,0E+00","module":"C2"},{"value":"-3,26E+02","module":"C3"},{"value":"0,0E+00","module":"C4"},{"value":"0,0E+00","module":"D"}]},{"parameter":"PERT","unit":"MJ","values":[{"value":"1,38E+03","module":"A1-A3"},{"value":"4,51E-01","module":"A4"},{"value":"0,0E+00","module":"A5"},{"value":"0,0E+00","module":"B2"},{"value":"0,0E+00","module":"B3"},{"value":"0,0E+00","module":"B4"},{"value":"0,0E+00","module":"C1"},{"value":"1,21E-01","module":"C2"},{"value":"-3,25E+02","module":"C3"},{"value":"3,76E-02","module":"C4"},{"value":"-2,32E+02","module":"D"}]},{"parameter":"PENRE","unit":"MJ","values":[{"value":"1,39E+03","module":"A1-A3"},{"value":"9,96E+00","module":"A4"},{"value":"0,0E+00","module":"A5"},{"value":"0,0E+00","module":"B2"},{"value":"0,0E+00","module":"B3"},{"value":"0,0E+00","module":"B4"},{"value":"0,0E+00","module":"C1"},{"value":"8,49E+00","module":"C2"},{"value":"1,10E+01","module":"C3"},{"value":"1,28E+00","module":"C4"},{"value":"-5,19E+01","module":"D"}]},{"parameter":"PENRM","unit":"MJ","values":[{"value":"2,90E+02","module":"A1-A3"},{"value":"0,0E+00","module":"A4"},{"value":"0,0E+00","module":"A5"},{"value":"0,0E+00","module":"B2"},{"value":"0,0E+00","module":"B3"},{"value":"0,0E+00","module":"B4"},{"value":"0,0E+00","module":"C1"},{"value":"0,0E+00","module":"C2"},{"value":"-2,90E+02","module":"C3"},{"value":"0,0E+00","module":"C4"},{"value":"0,0E+00","module":"D"}]},{"parameter":"PENRT","unit":"MJ","values":[{"value":"1,68E+03","module":"A1-A3"},{"value":"9,96E+00","module":"A4"},{"value":"0,0E+00","module":"A5"},{"value":"0,0E+00","module":"B2"},{"value":"0,0E+00","module":"B3"},{"value":"0,0E+00","module":"B4"},{"value":"0,0E+00","module":"C1"},{"value":"8,49E+00","module":"C2"},{"value":"-2,79E+02","module":"C3"},{"value":"1,28E+00","module":"C4"},{"value":"-5,19E+01","module":"D"}]},{"parameter":"SM","unit":"kg","values":[{"value":"3,77E+00","module":"A1-A3"},{"value":"0,0E+00","module":"A4"},{"value":"0,0E+00","module":"A5"},{"value":"0,0E+00","module":"B2"},{"value":"0,0E+00","module":"B3"},{"value":"0,0E+00","module":"B4"},{"value":"0,0E+00","module":"C1"},{"value":"0,0E+00","module":"C2"},{"value":"0,0E+00","module":"C3"},{"value":"0,0E+00","module":"C4"},{"value":"0,0E+00","module":"D"}]},{"parameter":"RSF","unit":"MJ","values":[{"value":"2,12E+00","module":"A1-A3"},{"value":"1,47E-02","module":"A4"},{"value":"0,0E+00","module":"A5"},{"value":"0,0E+00","module":"B2"},{"value":"0,0E+00","module":"B3"},{"value":"0,0E+00","module":"B4"},{"value":"0,0E+00","module":"C1"},{"value":"4,35E-03","module":"C2"},{"value":"8,16E-03","module":"C3"},{"value":"9,57E-04","module":"C4"},{"value":"2,22E-02","module":"D"}]},{"parameter":"NRSF","unit":"MJ","values":[{"value":"1,26E+00","module":"A1-A3"},{"value":"5,05E-02","module":"A4"},{"value":"0,0E+00","module":"A5"},{"value":"0,0E+00","module":"B2"},{"value":"0,0E+00","module":"B3"},{"value":"0,0E+00","module":"B4"},{"value":"0,0E+00","module":"C1"},{"value":"1,55E-02","module":"C2"},{"value":"0,0E+00","module":"C3"},{"value":"1,37E-01","module":"C4"},{"value":"-1,18E+01","module":"D"}]},{"parameter":"FW","unit":"m3","values":[{"value":"2,29E+00","module":"A1-A3"},{"value":"4,07E-03","module":"A4"},{"value":"0,0E+00","module":"A5"},{"value":"0,0E+00","module":"B2"},{"value":"0,0E+00","module":"B3"},{"value":"0,0E+00","module":"B4"},{"value":"0,0E+00","module":"C1"},{"value":"9,08E-04","module":"C2"},{"value":"3,53E-02","module":"C3"},{"value":"1,17E-03","module":"C4"},{"value":"-2,81E-01","module":"D"}]}],"end_of_life_waste":[{"parameter":"HWD","unit":"kg","values":[{"value":"5,47E-01","module":"A1-A3"},{"value":"1,40E-03","module":"A4"},{"value":"0,0E+00","module":"A5"},{"value":"0,0E+00","module":"B2"},{"value":"0,0E+00","module":"B3"},{"value":"0,0E+00","module":"B4"},{"value":"0,0E+00","module":"C1"},{"value":"4,38E-04","module":"C2"},{"value":"0,0E+00","module":"C3"},{"value":"4,25E+00","module":"C4"},{"value":"-1,08E-02","module":"D"}]},{"parameter":"NHWD","unit":"kg","values":[{"value":"1,94E+01","module":"A1-A3"},{"value":"1,48E+00","module":"A4"},{"value":"0,0E+00","module":"A5"},{"value":"0,0E+00","module":"B2"},{"value":"0,0E+00","module":"B3"},{"value":"0,0E+00","module":"B4"},{"value":"0,0E+00","module":"C1"},{"value":"4,13E-01","module":"C2"},{"value":"1,20E-01","module":"C3"},{"value":"3,22E-01","module":"C4"},{"value":"-1,59E+00","module":"D"}]},{"parameter":"RWD","unit":"kg","values":[{"value":"5,93E-03","module":"A1-A3"},{"value":"3,99E-05","module":"A4"},{"value":"0,0E+00","module":"A5"},{"value":"0,0E+00","module":"B2"},{"value":"0,0E+00","module":"B3"},{"value":"0,0E+00","module":"B4"},{"value":"0,0E+00","module":"C1"},{"value":"5,78E-05","module":"C2"},{"value":"0,0E+00","module":"C3"},{"value":"7,68E-06","module":"C4"},{"value":"-1,91E-04","module":"D"}]}],"end_of_life_flow":[{"parameter":"CRU","unit":"kg","values":[{"value":"0,0E+00","module":"A1-A3"},{"value":"0,0E+00","module":"A4"},{"value":"0,0E+00","module":"A5"},{"value":"0,0E+00","module":"B2"},{"value":"0,0E+00","module":"B3"},{"value":"0,0E+00","module":"B4"},{"value":"0,0E+00","module":"C1"},{"value":"0,0E+00","module":"C2"},{"value":"0,0E+00","module":"C3"},{"value":"0,0E+00","module":"C4"},{"value":"0,0E+00","module":"D"}]},{"parameter":"MFR","unit":"kg","values":[{"value":"6,14E-01","module":"A1-A3"},{"value":"0,0E+00","module":"A4"},{"value":"0,0E+00","module":"A5"},{"value":"0,0E+00","module":"B2"},{"value":"0,0E+00","module":"B3"},{"value":"0,0E+00","module":"B4"},{"value":"0,0E+00","module":"C1"},{"value":"0,0E+00","module":"C2"},{"value":"1,97E+00","module":"C3"},{"value":"0,0E+00","module":"C4"},{"value":"0,0E+00","module":"D"}]},{"parameter":"MER","unit":"kg","values":[{"value":"4,58E-01","module":"A1-A3"},{"value":"0,0E+00","module":"A4"},{"value":"0,0E+00","module":"A5"},{"value":"0,0E+00","module":"B2"},{"value":"0,0E+00","module":"B3"},{"value":"0,0E+00","module":"B4"},{"value":"0,0E+00","module":"C1"},{"value":"0,0E+00","module":"C2"},{"value":"4,02E+01","module":"C3"},{"value":"0,0E+00","module":"C4"},{"value":"0,0E+00","module":"D"}]},{"parameter":"EEE","unit":"MJ","values":[{"value":"3,04E-01","module":"A1-A3"},{"value":"0,0E+00","module":"A4"},{"value":"0,0E+00","module":"A5"},{"value":"0,0E+00","module":"B2"},{"value":"0,0E+00","module":"B3"},{"value":"0,0E+00","module":"B4"},{"value":"0,0E+00","module":"C1"},{"value":"0,0E+00","module":"C2"},{"value":"2,93E+01","module":"C3"},{"value":"0,0E+00","module":"C4"},{"value":"0,0E+00","module":"D"}]},{"parameter":"EET","unit":"MJ","values":[{"value":"4,60E+00","module":"A1-A3"},{"value":"0,0E+00","module":"A4"},{"value":"0,0E+00","module":"A5"},{"value":"0,0E+00","module":"B2"},{"value":"0,0E+00","module":"B3"},{"value":"0,0E+00","module":"B4"},{"value":"0,0E+00","module":"C1"},{"value":"0,0E+00","module":"C2"},{"value":"4,43E+02","module":"C3"},{"value":"0,0E+00","module":"C4"},{"value":"0,0E+00","module":"D"}]}]}