{"product_name":"Longlife-Parkett","epd_id":"EPD-MWS-20220201-ICA1-DE","compliance":["DIN EN 15804+A2","ISO 14025"],"producer_name":"MeisterWerke Schulte GmbH","environmental_impact":[{"parameter":"GWP-total","unit":"kg CO2-eq.","values":[{"value":"-9,09E+00","module":"A1-A3"},{"value":"4,92E-01","module":"A5"},{"value":"5,39E+00","module":"B2"},{"value":"8,57E-02","module":"B5"},{"value":"0,0E+00","module":"C1"},{"value":"1,23E-01","module":"C2"},{"value":"1,91E+01","module":"C3"},{"value":"1,81E+01","module":"C3"},{"value":"0,0E+00","module":"C4"},{"value":"-6,87E+00","module":"D"},{"value":"-1,67E-01","module":"D"}]},{"parameter":"GWP-fossil","unit":"kg CO2-eq.","values":[{"value":"9,56E+00","module":"A1-A3"},{"value":"1,01E-01","module":"A5"},{"value":"5,42E+00","module":"B2"},{"value":"7,32E-01","module":"B5"},{"value":"0,0E+00","module":"C1"},{"value":"1,22E-01","module":"C2"},{"value":"2,81E-01","module":"C3"},{"value":"9,21E-02","module":"C3"},{"value":"0,0E+00","module":"C4"},{"value":"-6,86E+00","module":"D"},{"value":"-3,29E-01","module":"D"}]},{"parameter":"GWP-biogenic","unit":"kg CO2-eq.","values":[{"value":"-1,87E+01","module":"A1-A3"},{"value":"3,91E-01","module":"A5"},{"value":"0,0E+00","module":"B2"},{"value":"-6,47E-01","module":"B5"},{"value":"0,0E+00","module":"C1"},{"value":"0,0E+00","module":"C2"},{"value":"1,88E+01","module":"C3"},{"value":"1,81E+01","module":"C3"},{"value":"0,0E+00","module":"C4"},{"value":"0,0E+00","module":"D"},{"value":"0,0E+00","module":"D"}]},{"parameter":"GWP-luluc","unit":"kg CO2-eq.","values":[{"value":"2,40E-02","module":"A1-A3"},{"value":"3,13E-05","module":"A5"},{"value":"7,18E-03","module":"B2"},{"value":"6,11E-04","module":"B5"},{"value":"0,0E+00","module":"C1"},{"value":"1,00E-03","module":"C2"},{"value":"1,81E-04","module":"C3"},{"value":"2,07E-04","module":"C3"},{"value":"0,0E+00","module":"C4"},{"value":"-4,76E-03","module":"D"},{"value":"-1,83E-03","module":"D"}]},{"parameter":"ODP","unit":"kg CFC11-eq.","values":[{"value":"1,92E-08","module":"A1-A3"},{"value":"5,85E-17","module":"A5"},{"value":"1,21E-13","module":"B2"},{"value":"8,30E-15","module":"B5"},{"value":"0,0E+00","module":"C1"},{"value":"2,42E-17","module":"C2"},{"value":"2,50E-15","module":"C3"},{"value":"7,71E-09","module":"C3"},{"value":"0,0E+00","module":"C4"},{"value":"-7,87E-14","module":"D"},{"value":"-2,77E-08","module":"D"}]},{"parameter":"AP","unit":"mol H^(+)-eq.","values":[{"value":"3,05E-02","module":"A1-A3"},{"value":"6,83E-05","module":"A5"},{"value":"1,11E-02","module":"B2"},{"value":"1,45E-03","module":"B5"},{"value":"0,0E+00","module":"C1"},{"value":"1,43E-04","module":"C2"},{"value":"2,71E-03","module":"C3"},{"value":"5,09E-04","module":"C3"},{"value":"0,0E+00","module":"C4"},{"value":"-8,99E-03","module":"D"},{"value":"-1,84E-03","module":"D"}]},{"parameter":"POCP","unit":"kg NMVOC-eq.","values":[{"value":"3,70E-02","module":"A1-A3"},{"value":"5,84E-05","module":"A5"},{"value":"7,53E-03","module":"B2"},{"value":"1,18E-03","module":"B5"},{"value":"0,0E+00","module":"C1"},{"value":"1,25E-04","module":"C2"},{"value":"2,42E-03","module":"C3"},{"value":"2,18E-04","module":"C3"},{"value":"0,0E+00","module":"C4"},{"value":"-7,17E-03","module":"D"},{"value":"-1,54E-03","module":"D"}]},{"parameter":"ADPE","unit":"kg Sb-eq.","values":[{"value":"9,06E-06","module":"A1-A3"},{"value":"1,17E-09","module":"A5"},{"value":"1,50E-06","module":"B2"},{"value":"1,30E-07","module":"B5"},{"value":"0,0E+00","module":"C1"},{"value":"1,09E-08","module":"C2"},{"value":"3,81E-08","module":"C3"},{"value":"3,55E-07","module":"C3"},{"value":"0,0E+00","module":"C4"},{"value":"-1,14E-06","module":"D"},{"value":"-3,26E-06","module":"D"}]},{"parameter":"ADPF","unit":"MJ","values":[{"value":"1,78E+02","module":"A1-A3"},{"value":"1,40E-01","module":"A5"},{"value":"9,76E+01","module":"B2"},{"value":"1,55E+01","module":"B5"},{"value":"0,0E+00","module":"C1"},{"value":"1,63E+00","module":"C2"},{"value":"4,14E+00","module":"C3"},{"value":"2,12E+00","module":"C3"},{"value":"0,0E+00","module":"C4"},{"value":"-1,19E+02","module":"D"},{"value":"-5,07E+00","module":"D"}]},{"parameter":"WDP","unit":"m^3 Welt-eq. entzogen","values":[{"value":"1,01E+00","module":"A1-A3"},{"value":"4,87E-02","module":"A5"},{"value":"8,79E-01","module":"B2"},{"value":"2,34E-01","module":"B5"},{"value":"0,0E+00","module":"C1"},{"value":"1,14E-03","module":"C2"},{"value":"1,97E+00","module":"C3"},{"value":"6,69E-02","module":"C3"},{"value":"0,0E+00","module":"C4"},{"value":"-5,28E-01","module":"D"},{"value":"-8,40E-02","module":"D"}]},{"parameter":"EP-freshwater","unit":"kg PO4-eq.","values":[{"value":"9,07E-05","module":"A1-A3"},{"value":"1,78E-08","module":"A5"},{"value":"1,35E-04","module":"B2"},{"value":"1,58E-06","module":"B5"},{"value":"0,0E+00","module":"C1"},{"value":"3,64E-07","module":"C2"},{"value":"3,42E-07","module":"C3"},{"value":"8,85E-05","module":"C3"},{"value":"0,0E+00","module":"C4"},{"value":"-9,00E-06","module":"D"},{"value":"-1,38E-04","module":"D"}]},{"parameter":"EP-marine","unit":"kg N-eq.","values":[{"value":"1,31E-02","module":"A1-A3"},{"value":"2,14E-05","module":"A5"},{"value":"3,11E-03","module":"B2"},{"value":"3,76E-04","module":"B5"},{"value":"0,0E+00","module":"C1"},{"value":"4,78E-05","module":"C2"},{"value":"8,90E-04","module":"C3"},{"value":"8,80E-05","module":"C3"},{"value":"0,0E+00","module":"C4"},{"value":"-2,55E-03","module":"D"},{"value":"-4,69E-04","module":"D"}]},{"parameter":"EP-terrestrial","unit":"mol N-eq.","values":[{"value":"1,19E-01","module":"A1-A3"},{"value":"3,22E-04","module":"A5"},{"value":"2,80E-02","module":"B2"},{"value":"4,17E-03","module":"B5"},{"value":"0,0E+00","module":"C1"},{"value":"5,65E-04","module":"C2"},{"value":"1,29E-02","module":"C3"},{"value":"8,34E-04","module":"C3"},{"value":"0,0E+00","module":"C4"},{"value":"-2,73E-02","module":"D"},{"value":"-4,89E-03","module":"D"}]}],"additional_environmental_impact":[{"parameter":"PM","unit":"Krankheitsf\u00e4lle","values":[{"value":null,"module":"A1-A3"},{"value":null,"module":"A5"},{"value":null,"module":"B2"},{"value":null,"module":"B5"},{"value":null,"module":"C1"},{"value":null,"module":"C2"},{"value":null,"module":"C3"},{"value":null,"module":"C3"},{"value":null,"module":"C4"},{"value":null,"module":"D"},{"value":null,"module":"D"}]},{"parameter":"ETP-fw","unit":"CTUe","values":[{"value":null,"module":"A1-A3"},{"value":null,"module":"A5"},{"value":null,"module":"B2"},{"value":null,"module":"B5"},{"value":null,"module":"C1"},{"value":null,"module":"C2"},{"value":null,"module":"C3"},{"value":null,"module":"C3"},{"value":null,"module":"C4"},{"value":null,"module":"D"},{"value":null,"module":"D"}]},{"parameter":"HTP-c","unit":"CTUh","values":[{"value":null,"module":"A1-A3"},{"value":null,"module":"A5"},{"value":null,"module":"B2"},{"value":null,"module":"B5"},{"value":null,"module":"C1"},{"value":null,"module":"C2"},{"value":null,"module":"C3"},{"value":null,"module":"C3"},{"value":null,"module":"C4"},{"value":null,"module":"D"},{"value":null,"module":"D"}]},{"parameter":"HTP-nc","unit":"CTUh","values":[{"value":null,"module":"A1-A3"},{"value":null,"module":"A5"},{"value":null,"module":"B2"},{"value":null,"module":"B5"},{"value":null,"module":"C1"},{"value":null,"module":"C2"},{"value":null,"module":"C3"},{"value":null,"module":"C3"},{"value":null,"module":"C4"},{"value":null,"module":"D"},{"value":null,"module":"D"}]},{"parameter":"SQP","unit":"SQP","values":[{"value":null,"module":"A1-A3"},{"value":null,"module":"A5"},{"value":null,"module":"B2"},{"value":null,"module":"B5"},{"value":null,"module":"C1"},{"value":null,"module":"C2"},{"value":null,"module":"C3"},{"value":null,"module":"C3"},{"value":null,"module":"C4"},{"value":null,"module":"D"},{"value":null,"module":"D"}]}],"resource_use":[{"parameter":"PERE","unit":"MJ","values":[{"value":"1,43E+02","module":"A1-A3"},{"value":"2,11E-02","module":"A5"},{"value":"4,13E+01","module":"B2"},{"value":"3,02E+00","module":"B5"},{"value":"0,0E+00","module":"C1"},{"value":"9,39E-02","module":"C2"},{"value":"1,79E+02","module":"C3"},{"value":"3,13E-01","module":"C3"},{"value":"0,0E+00","module":"C4"},{"value":"-2,70E+01","module":"D"},{"value":"-4,72E+01","module":"D"}]},{"parameter":"PERM","unit":"MJ","values":[{"value":"1,82E+02","module":"A1-A3"},{"value":"0,0E+00","module":"A5"},{"value":"0,0E+00","module":"B2"},{"value":"0,0E+00","module":"B5"},{"value":"0,0E+00","module":"C1"},{"value":"0,0E+00","module":"C2"},{"value":"-1,78E+02","module":"C3"},{"value":"0,0E+00","module":"C3"},{"value":"0,0E+00","module":"C4"},{"value":"0,0E+00","module":"D"},{"value":"0,0E+00","module":"D"}]},{"parameter":"PERT","unit":"MJ","values":[{"value":"3,25E+02","module":"A1-A3"},{"value":"2,11E-02","module":"A5"},{"value":"4,13E+01","module":"B2"},{"value":"3,02E+00","module":"B5"},{"value":"0,0E+00","module":"C1"},{"value":"9,39E-02","module":"C2"},{"value":"8,03E-01","module":"C3"},{"value":"3,13E-01","module":"C3"},{"value":"0,0E+00","module":"C4"},{"value":"-2,70E+01","module":"D"},{"value":"-4,72E+01","module":"D"}]},{"parameter":"PENRE","unit":"MJ","values":[{"value":"1,72E+02","module":"A1-A3"},{"value":"1,40E-01","module":"A5"},{"value":"9,77E+01","module":"B2"},{"value":"1,55E+01","module":"B5"},{"value":"0,0E+00","module":"C1"},{"value":"1,64E+00","module":"C2"},{"value":"9,69E+00","module":"C3"},{"value":"2,12E+00","module":"C3"},{"value":"0,0E+00","module":"C4"},{"value":"-1,19E+02","module":"D"},{"value":"-5,07E+00","module":"D"}]},{"parameter":"PENRM","unit":"MJ","values":[{"value":"6,81E+00","module":"A1-A3"},{"value":"0,0E+00","module":"A5"},{"value":"0,0E+00","module":"B2"},{"value":"0,0E+00","module":"B5"},{"value":"0,0E+00","module":"C1"},{"value":"0,0E+00","module":"C2"},{"value":"-5,54E+00","module":"C3"},{"value":"0,0E+00","module":"C3"},{"value":"0,0E+00","module":"C4"},{"value":"0,0E+00","module":"D"},{"value":"0,0E+00","module":"D"}]},{"parameter":"PENRT","unit":"MJ","values":[{"value":"1,78E+02","module":"A1-A3"},{"value":"1,40E-01","module":"A5"},{"value":"9,77E+01","module":"B2"},{"value":"1,55E+01","module":"B5"},{"value":"0,0E+00","module":"C1"},{"value":"1,64E+00","module":"C2"},{"value":"4,14E+00","module":"C3"},{"value":"2,12E+00","module":"C3"},{"value":"0,0E+00","module":"C4"},{"value":"-1,19E+02","module":"D"},{"value":"-5,07E+00","module":"D"}]},{"parameter":"SM","unit":"kg","values":[{"value":"0,0E+00","module":"A1-A3"},{"value":"0,0E+00","module":"A5"},{"value":"0,0E+00","module":"B2"},{"value":"0,0E+00","module":"B5"},{"value":"0,0E+00","module":"C1"},{"value":"0,0E+00","module":"C2"},{"value":"0,0E+00","module":"C3"},{"value":"0,0E+00","module":"C3"},{"value":"0,0E+00","module":"C4"},{"value":"0,0E+00","module":"D"},{"value":"0,0E+00","module":"D"}]},{"parameter":"RSF","unit":"MJ","values":[{"value":"0,0E+00","module":"A1-A3"},{"value":"0,0E+00","module":"A5"},{"value":"0,0E+00","module":"B2"},{"value":"0,0E+00","module":"B5"},{"value":"0,0E+00","module":"C1"},{"value":"0,0E+00","module":"C2"},{"value":"0,0E+00","module":"C3"},{"value":"0,0E+00","module":"C3"},{"value":"0,0E+00","module":"C4"},{"value":"1,78E+02","module":"D"},{"value":"0,0E+00","module":"D"}]},{"parameter":"NRSF","unit":"MJ","values":[{"value":"0,0E+00","module":"A1-A3"},{"value":"0,0E+00","module":"A5"},{"value":"0,0E+00","module":"B2"},{"value":"0,0E+00","module":"B5"},{"value":"0,0E+00","module":"C1"},{"value":"0,0E+00","module":"C2"},{"value":"0,0E+00","module":"C3"},{"value":"0,0E+00","module":"C3"},{"value":"0,0E+00","module":"C4"},{"value":"0,0E+00","module":"D"},{"value":"0,0E+00","module":"D"}]},{"parameter":"FW","unit":"m^3","values":[{"value":"5,48E-02","module":"A1-A3"},{"value":"1,15E-03","module":"A5"},{"value":"4,19E-02","module":"B2"},{"value":"7,27E-03","module":"B5"},{"value":"0,0E+00","module":"C1"},{"value":"1,07E-04","module":"C2"},{"value":"4,63E-02","module":"C3"},{"value":"1,56E-03","module":"C3"},{"value":"0,0E+00","module":"C4"},{"value":"-2,64E-02","module":"D"},{"value":"-1,96E-03","module":"D"}]}],"end_of_life_waste":[{"parameter":"HWD","unit":"kg","values":[{"value":"3,29E-07","module":"A1-A3"},{"value":"1,96E-11","module":"A5"},{"value":"2,41E-08","module":"B2"},{"value":"3,17E-09","module":"B5"},{"value":"0,0E+00","module":"C1"},{"value":"8,63E-11","module":"C2"},{"value":"7,48E-10","module":"C3"},{"value":"0,0E+00","module":"C3"},{"value":"0,0E+00","module":"C4"},{"value":"-2,68E-08","module":"D"},{"value":"0,0E+00","module":"D"}]},{"parameter":"NHWD","unit":"kg","values":[{"value":"2,15E-01","module":"A1-A3"},{"value":"3,16E-03","module":"A5"},{"value":"2,64E-01","module":"B2"},{"value":"2,22E-02","module":"B5"},{"value":"0,0E+00","module":"C1"},{"value":"2,57E-04","module":"C2"},{"value":"1,37E-01","module":"C3"},{"value":"0,0E+00","module":"C3"},{"value":"0,0E+00","module":"C4"},{"value":"-5,60E-02","module":"D"},{"value":"0,0E+00","module":"D"}]},{"parameter":"RWD","unit":"kg","values":[{"value":"7,44E-03","module":"A1-A3"},{"value":"5,41E-06","module":"A5"},{"value":"1,33E-02","module":"B2"},{"value":"8,95E-04","module":"B5"},{"value":"0,0E+00","module":"C1"},{"value":"2,97E-06","module":"C2"},{"value":"2,30E-04","module":"C3"},{"value":"0,0E+00","module":"C3"},{"value":"0,0E+00","module":"C4"},{"value":"-8,70E-03","module":"D"},{"value":"0,0E+00","module":"D"}]}],"end_of_life_flow":[{"parameter":"CRU","unit":"kg","values":[{"value":"0,0E+00","module":"A1-A3"},{"value":"0,0E+00","module":"A5"},{"value":"0,0E+00","module":"B2"},{"value":"0,0E+00","module":"B5"},{"value":"0,0E+00","module":"C1"},{"value":"0,0E+00","module":"C2"},{"value":"0,0E+00","module":"C3"},{"value":"0,0E+00","module":"C3"},{"value":"0,0E+00","module":"C4"},{"value":"0,0E+00","module":"D"},{"value":"0,0E+00","module":"D"}]},{"parameter":"MFR","unit":"kg","values":[{"value":"0,0E+00","module":"A1-A3"},{"value":"4,11E-02","module":"A5"},{"value":"0,0E+00","module":"B2"},{"value":"0,0E+00","module":"B5"},{"value":"0,0E+00","module":"C1"},{"value":"0,0E+00","module":"C2"},{"value":"0,0E+00","module":"C3"},{"value":"0,0E+00","module":"C3"},{"value":"0,0E+00","module":"C4"},{"value":"0,0E+00","module":"D"},{"value":"0,0E+00","module":"D"}]},{"parameter":"MER","unit":"kg","values":[{"value":"1,02E+00","module":"A1-A3"},{"value":"2,44E-01","module":"A5"},{"value":"6,34E-02","module":"B2"},{"value":"4,84E-01","module":"B5"},{"value":"0,0E+00","module":"C1"},{"value":"0,0E+00","module":"C2"},{"value":"1,05E+01","module":"C3"},{"value":"0,0E+00","module":"C3"},{"value":"0,0E+00","module":"C4"},{"value":"0,0E+00","module":"D"},{"value":"0,0E+00","module":"D"}]},{"parameter":"EEE","unit":"MJ","values":[{"value":"0,0E+00","module":"A1-A3"},{"value":"7,58E-01","module":"A5"},{"value":"0,0E+00","module":"B2"},{"value":"1,35E+00","module":"B5"},{"value":"0,0E+00","module":"C1"},{"value":"0,0E+00","module":"C2"},{"value":"2,76E+01","module":"C3"},{"value":"0,0E+00","module":"C3"},{"value":"0,0E+00","module":"C4"},{"value":"0,0E+00","module":"D"},{"value":"0,0E+00","module":"D"}]},{"parameter":"EET","unit":"MJ","values":[{"value":"0,0E+00","module":"A1-A3"},{"value":"1,36E+00","module":"A5"},{"value":"0,0E+00","module":"B2"},{"value":"2,44E+00","module":"B5"},{"value":"0,0E+00","module":"C1"},{"value":"0,0E+00","module":"C2"},{"value":"4,95E+01","module":"C3"},{"value":"0,0E+00","module":"C3"},{"value":"0,0E+00","module":"C4"},{"value":"0,0E+00","module":"D"},{"value":"0,0E+00","module":"D"}]}]}