{"product_name":"LUN-P350 C2","epd_id":"NEPD-7551-6937","compliance":["EN 15804+A2","ISO 14025","ISO 21930"],"producer_name":"Glamox AS","environmental_impact":[{"parameter":"GWP-total","unit":"kg CO2-eq.","values":[{"value":"1,74E+01","module":"A1"},{"value":"6,36E-01","module":"A2"},{"value":"3,09E+00","module":"A3"},{"value":"4,49E-01","module":"A4"},{"value":"2,42E+00","module":"A5"},{"value":"5,99E+01","module":"B6"},{"value":"0,0E+00","module":"C1"},{"value":"1,16E-01","module":"C2"},{"value":"3,60E-01","module":"C3"},{"value":"3,00E-02","module":"C4"},{"value":"-1,87E+00","module":"D"}]},{"parameter":"GWP-fossil","unit":"kg CO2-eq.","values":[{"value":"1,96E+01","module":"A1"},{"value":"6,36E-01","module":"A2"},{"value":"2,52E+00","module":"A3"},{"value":"4,48E-01","module":"A4"},{"value":"2,27E-02","module":"A5"},{"value":"5,58E+01","module":"B6"},{"value":"0,0E+00","module":"C1"},{"value":"1,16E-01","module":"C2"},{"value":"3,60E-01","module":"C3"},{"value":"2,99E-02","module":"C4"},{"value":"-1,85E+00","module":"D"}]},{"parameter":"GWP-biogenic","unit":"kg CO2-eq.","values":[{"value":"-2,19E+00","module":"A1"},{"value":"2,37E-04","module":"A2"},{"value":"5,58E-01","module":"A3"},{"value":"1,83E-04","module":"A4"},{"value":"2,40E+00","module":"A5"},{"value":"1,02E+00","module":"B6"},{"value":"0,0E+00","module":"C1"},{"value":"4,78E-05","module":"C2"},{"value":"1,35E-04","module":"C3"},{"value":"9,99E-06","module":"C4"},{"value":"-1,06E-02","module":"D"}]},{"parameter":"GWP-luluc","unit":"kg CO2-eq.","values":[{"value":"2,68E-02","module":"A1"},{"value":"2,79E-04","module":"A2"},{"value":"2,04E-02","module":"A3"},{"value":"1,57E-04","module":"A4"},{"value":"7,51E-06","module":"A5"},{"value":"3,06E+00","module":"B6"},{"value":"0,0E+00","module":"C1"},{"value":"3,40E-05","module":"C2"},{"value":"9,82E-05","module":"C3"},{"value":"6,53E-05","module":"C4"},{"value":"-1,21E-02","module":"D"}]},{"parameter":"ODP","unit":"kg CFC 11-eq.","values":[{"value":"1,37E-06","module":"A1"},{"value":"1,42E-07","module":"A2"},{"value":"1,59E-07","module":"A3"},{"value":"1,02E-07","module":"A4"},{"value":"4,79E-09","module":"A5"},{"value":"6,04E-06","module":"B6"},{"value":"0,0E+00","module":"C1"},{"value":"2,69E-08","module":"C2"},{"value":"4,56E-09","module":"C3"},{"value":"3,57E-09","module":"C4"},{"value":"-1,27E-03","module":"D"}]},{"parameter":"AP","unit":"mol H+-eq.","values":[{"value":"1,59E-01","module":"A1"},{"value":"7,33E-03","module":"A2"},{"value":"1,16E-02","module":"A3"},{"value":"1,83E-03","module":"A4"},{"value":"1,07E-04","module":"A5"},{"value":"2,57E-01","module":"B6"},{"value":"0,0E+00","module":"C1"},{"value":"4,89E-04","module":"C2"},{"value":"2,82E-04","module":"C3"},{"value":"1,11E-04","module":"C4"},{"value":"-5,92E-02","module":"D"}]},{"parameter":"POCP","unit":"kg NMVOC-eq.","values":[{"value":"7,32E-02","module":"A1"},{"value":"5,76E-03","module":"A2"},{"value":"7,79E-03","module":"A3"},{"value":"1,84E-03","module":"A4"},{"value":"1,11E-04","module":"A5"},{"value":"1,28E-01","module":"B6"},{"value":"0,0E+00","module":"C1"},{"value":"5,23E-04","module":"C2"},{"value":"2,00E-04","module":"C3"},{"value":"1,28E-04","module":"C4"},{"value":"-1,44E-02","module":"D"}]},{"parameter":"ADPE","unit":"kg Sb-eq.","values":[{"value":"4,65E-03","module":"A1"},{"value":"1,40E-05","module":"A2"},{"value":"6,72E-05","module":"A3"},{"value":"1,21E-05","module":"A4"},{"value":"5,52E-07","module":"A5"},{"value":"8,67E-04","module":"B6"},{"value":"0,0E+00","module":"C1"},{"value":"1,99E-06","module":"C2"},{"value":"3,67E-07","module":"C3"},{"value":"1,15E-07","module":"C4"},{"value":"-9,67E-04","module":"D"}]},{"parameter":"ADPF","unit":"MJ","values":[{"value":"2,48E+02","module":"A1"},{"value":"9,21E+00","module":"A2"},{"value":"2,09E+01","module":"A3"},{"value":"6,76E+00","module":"A4"},{"value":"3,18E-01","module":"A5"},{"value":"1,51E+03","module":"B6"},{"value":"0,0E+00","module":"C1"},{"value":"1,81E+00","module":"C2"},{"value":"5,92E-01","module":"C3"},{"value":"3,17E-01","module":"C4"},{"value":"-2,21E+01","module":"D"}]},{"parameter":"WDP","unit":"m3 world-eq.","values":[{"value":"4,70E+02","module":"A1"},{"value":"7,18E+00","module":"A2"},{"value":"1,96E+03","module":"A3"},{"value":"6,45E+00","module":"A4"},{"value":"4,02E-01","module":"A5"},{"value":"1,17E+05","module":"B6"},{"value":"0,0E+00","module":"C1"},{"value":"1,39E+00","module":"C2"},{"value":"4,29E+00","module":"C3"},{"value":"3,65E+00","module":"C4"},{"value":"-3,35E+02","module":"D"}]},{"parameter":"EP-freshwater","unit":"kg P-eq.","values":[{"value":"1,56E-03","module":"A1"},{"value":"4,38E-06","module":"A2"},{"value":"1,08E-04","module":"A3"},{"value":"3,52E-06","module":"A4"},{"value":"1,86E-07","module":"A5"},{"value":"3,69E-03","module":"B6"},{"value":"0,0E+00","module":"C1"},{"value":"8,87E-07","module":"C2"},{"value":"2,12E-06","module":"C3"},{"value":"4,47E-07","module":"C4"},{"value":"-3,20E-04","module":"D"}]},{"parameter":"EP-marine","unit":"kg N-eq.","values":[{"value":"2,11E-02","module":"A1"},{"value":"1,90E-03","module":"A2"},{"value":"2,80E-03","module":"A3"},{"value":"5,43E-04","module":"A4"},{"value":"3,55E-05","module":"A5"},{"value":"4,06E-02","module":"B6"},{"value":"0,0E+00","module":"C1"},{"value":"1,47E-04","module":"C2"},{"value":"7,02E-05","module":"C3"},{"value":"5,00E-05","module":"C4"},{"value":"-3,93E-03","module":"D"}]},{"parameter":"EP-terrestrial","unit":"mol N-eq.","values":[{"value":"2,39E-01","module":"A1"},{"value":"2,11E-02","module":"A2"},{"value":"2,81E-02","module":"A3"},{"value":"6,01E-03","module":"A4"},{"value":"3,85E-04","module":"A5"},{"value":"5,46E-01","module":"B6"},{"value":"0,0E+00","module":"C1"},{"value":"1,63E-03","module":"C2"},{"value":"7,60E-04","module":"C3"},{"value":"3,87E-04","module":"C4"},{"value":"-5,20E-02","module":"D"}]},{"parameter":"GWP-IOBC","unit":"kg CO2-eq.","values":[{"value":"1,98E+01","module":"A1"},{"value":"6,36E-01","module":"A2"},{"value":"2,55E+00","module":"A3"},{"value":"4,49E-01","module":"A4"},{"value":"2,27E-02","module":"A5"},{"value":"8,11E+01","module":"B6"},{"value":"0,0E+00","module":"C1"},{"value":"1,16E-01","module":"C2"},{"value":"3,60E-01","module":"C3"},{"value":"9,80E-03","module":"C4"},{"value":"-1,81E+00","module":"D"}]}],"additional_environmental_impact":[{"parameter":"PM","unit":"disease incidence","values":[{"value":"1,24E-06","module":"A1"},{"value":"3,39E-08","module":"A2"},{"value":"3,06E-07","module":"A3"},{"value":"3,23E-08","module":"A4"},{"value":"1,59E-09","module":"A5"},{"value":"1,36E-06","module":"B6"},{"value":"0,0E+00","module":"C1"},{"value":"1,02E-08","module":"C2"},{"value":"1,94E-09","module":"C3"},{"value":"2,07E-09","module":"C4"},{"value":"-2,12E-07","module":"D"}]},{"parameter":"ETP-fw","unit":"CTUe","values":[{"value":"1,25E+03","module":"A1"},{"value":"6,45E+00","module":"A2"},{"value":"9,70E+01","module":"A3"},{"value":"4,98E+00","module":"A4"},{"value":"4,23E-01","module":"A5"},{"value":"1,89E+03","module":"B6"},{"value":"0,0E+00","module":"C1"},{"value":"1,32E+00","module":"C2"},{"value":"1,70E+00","module":"C3"},{"value":"2,25E+02","module":"C4"},{"value":"-3,98E+02","module":"D"}]},{"parameter":"HTP-c","unit":"CTUh","values":[{"value":"2,88E-08","module":"A1"},{"value":"0,0E+00","module":"A2"},{"value":"3,67E-09","module":"A3"},{"value":"0,0E+00","module":"A4"},{"value":"1,30E-11","module":"A5"},{"value":"4,40E-08","module":"B6"},{"value":"0,0E+00","module":"C1"},{"value":"0,0E+00","module":"C2"},{"value":"5,75E-10","module":"C3"},{"value":"4,30E-11","module":"C4"},{"value":"-4,64E-09","module":"D"}]},{"parameter":"HTP-nc","unit":"CTUh","values":[{"value":"1,26E-06","module":"A1"},{"value":"5,66E-09","module":"A2"},{"value":"1,05E-07","module":"A3"},{"value":"5,38E-09","module":"A4"},{"value":"5,32E-10","module":"A5"},{"value":"1,16E-06","module":"B6"},{"value":"0,0E+00","module":"C1"},{"value":"1,28E-09","module":"C2"},{"value":"3,30E-08","module":"C3"},{"value":"4,60E-10","module":"C4"},{"value":"-2,60E-07","module":"D"}]},{"parameter":"SQP","unit":"unitless","values":[{"value":"1,19E+02","module":"A1"},{"value":"5,17E+00","module":"A2"},{"value":"5,49E+01","module":"A3"},{"value":"4,66E+00","module":"A4"},{"value":"2,13E-01","module":"A5"},{"value":"1,14E+03","module":"B6"},{"value":"0,0E+00","module":"C1"},{"value":"2,08E+00","module":"C2"},{"value":"1,35E-01","module":"C3"},{"value":"8,44E-01","module":"C4"},{"value":"-1,18E+01","module":"D"}]},{"parameter":"IRP","unit":"kBq U235-eq.","values":[{"value":"5,63E-01","module":"A1"},{"value":"4,01E-02","module":"A2"},{"value":"2,51E-01","module":"A3"},{"value":"2,95E-02","module":"A4"},{"value":"1,36E-03","module":"A5"},{"value":"3,44E+01","module":"B6"},{"value":"0,0E+00","module":"C1"},{"value":"7,91E-03","module":"C2"},{"value":"2,78E-03","module":"C3"},{"value":"1,46E-03","module":"C4"},{"value":"-7,57E-02","module":"D"}]}],"resource_use":[{"parameter":"PERE","unit":"MJ","values":[{"value":"1,57E+01","module":"A1"},{"value":"1,14E-01","module":"A2"},{"value":"1,82E+02","module":"A3"},{"value":"9,54E-02","module":"A4"},{"value":"5,23E-03","module":"A5"},{"value":"1,48E+03","module":"B6"},{"value":"0,0E+00","module":"C1"},{"value":"2,28E-02","module":"C2"},{"value":"7,48E-02","module":"C3"},{"value":"4,70E-02","module":"C4"},{"value":"-5,36E+00","module":"D"}]},{"parameter":"PERM","unit":"MJ","values":[{"value":"1,16E+01","module":"A1"},{"value":"0,0E+00","module":"A2"},{"value":"0,0E+00","module":"A3"},{"value":"0,0E+00","module":"A4"},{"value":"-1,19E+01","module":"A5"},{"value":"0,0E+00","module":"B6"},{"value":"0,0E+00","module":"C1"},{"value":"0,0E+00","module":"C2"},{"value":"0,0E+00","module":"C3"},{"value":"0,0E+00","module":"C4"},{"value":"0,0E+00","module":"D"}]},{"parameter":"PERT","unit":"MJ","values":[{"value":"2,73E+01","module":"A1"},{"value":"1,14E-01","module":"A2"},{"value":"1,82E+02","module":"A3"},{"value":"9,54E-02","module":"A4"},{"value":"-1,19E+01","module":"A5"},{"value":"1,48E+03","module":"B6"},{"value":"0,0E+00","module":"C1"},{"value":"2,28E-02","module":"C2"},{"value":"7,48E-02","module":"C3"},{"value":"4,70E-02","module":"C4"},{"value":"-5,36E+00","module":"D"}]},{"parameter":"PENRE","unit":"MJ","values":[{"value":"2,41E+02","module":"A1"},{"value":"9,21E+00","module":"A2"},{"value":"2,09E+01","module":"A3"},{"value":"6,76E+00","module":"A4"},{"value":"3,18E-01","module":"A5"},{"value":"1,53E+03","module":"B6"},{"value":"0,0E+00","module":"C1"},{"value":"1,81E+00","module":"C2"},{"value":"5,92E-01","module":"C3"},{"value":"3,18E-01","module":"C4"},{"value":"-2,21E+01","module":"D"}]},{"parameter":"PENRM","unit":"MJ","values":[{"value":"7,01E+00","module":"A1"},{"value":"0,0E+00","module":"A2"},{"value":"0,0E+00","module":"A3"},{"value":"0,0E+00","module":"A4"},{"value":"0,0E+00","module":"A5"},{"value":"0,0E+00","module":"B6"},{"value":"0,0E+00","module":"C1"},{"value":"0,0E+00","module":"C2"},{"value":"-7,78E+00","module":"C3"},{"value":"0,0E+00","module":"C4"},{"value":"0,0E+00","module":"D"}]},{"parameter":"PENRT","unit":"MJ","values":[{"value":"2,48E+02","module":"A1"},{"value":"9,21E+00","module":"A2"},{"value":"5,10E+01","module":"A3"},{"value":"6,76E+00","module":"A4"},{"value":"3,18E-01","module":"A5"},{"value":"1,53E+03","module":"B6"},{"value":"0,0E+00","module":"C1"},{"value":"1,81E+00","module":"C2"},{"value":"-7,19E+00","module":"C3"},{"value":"3,18E-01","module":"C4"},{"value":"-2,21E+01","module":"D"}]},{"parameter":"SM","unit":"kg","values":[{"value":"1,34E+00","module":"A1"},{"value":"0,0E+00","module":"A2"},{"value":"0,0E+00","module":"A3"},{"value":"0,0E+00","module":"A4"},{"value":"0,0E+00","module":"A5"},{"value":"0,0E+00","module":"B6"},{"value":"0,0E+00","module":"C1"},{"value":"0,0E+00","module":"C2"},{"value":"0,0E+00","module":"C3"},{"value":"2,54E-03","module":"C4"},{"value":"2,44E-02","module":"D"}]},{"parameter":"RSF","unit":"MJ","values":[{"value":"3,34E-01","module":"A1"},{"value":"3,93E-03","module":"A2"},{"value":"1,21E-01","module":"A3"},{"value":"3,41E-03","module":"A4"},{"value":"1,73E-04","module":"A5"},{"value":"1,50E+01","module":"B6"},{"value":"0,0E+00","module":"C1"},{"value":"7,97E-04","module":"C2"},{"value":"1,49E-03","module":"C3"},{"value":"4,66E-04","module":"C4"},{"value":"1,51E-03","module":"D"}]},{"parameter":"NRSF","unit":"MJ","values":[{"value":"3,87E-02","module":"A1"},{"value":"1,76E-02","module":"A2"},{"value":"2,86E+00","module":"A3"},{"value":"1,22E-02","module":"A4"},{"value":"7,15E-04","module":"A5"},{"value":"0,0E+00","module":"B6"},{"value":"0,0E+00","module":"C1"},{"value":"2,67E-03","module":"C2"},{"value":"-3,26E-05","module":"C3"},{"value":"6,21E-03","module":"C4"},{"value":"-6,62E-02","module":"D"}]},{"parameter":"FW","unit":"m3","values":[{"value":"1,52E-01","module":"A1"},{"value":"8,56E-04","module":"A2"},{"value":"1,09E+00","module":"A3"},{"value":"7,12E-04","module":"A4"},{"value":"1,50E-04","module":"A5"},{"value":"6,74E+00","module":"B6"},{"value":"0,0E+00","module":"C1"},{"value":"2,06E-04","module":"C2"},{"value":"7,11E-04","module":"C3"},{"value":"3,44E-04","module":"C4"},{"value":"-2,65E-02","module":"D"}]}],"end_of_life_waste":[{"parameter":"HWD","unit":"kg","values":[{"value":"1,44E-01","module":"A1"},{"value":"4,52E-04","module":"A2"},{"value":"5,57E-01","module":"A3"},{"value":"3,45E-04","module":"A4"},{"value":"0,0E+00","module":"A5"},{"value":"1,41E-01","module":"B6"},{"value":"0,0E+00","module":"C1"},{"value":"9,91E-05","module":"C2"},{"value":"1,61E-05","module":"C3"},{"value":"4,68E-02","module":"C4"},{"value":"-3,05E-03","module":"D"}]},{"parameter":"NHWD","unit":"kg","values":[{"value":"2,78E+00","module":"A1"},{"value":"3,43E-01","module":"A2"},{"value":"4,22E+00","module":"A3"},{"value":"3,23E-01","module":"A4"},{"value":"1,40E+00","module":"A5"},{"value":"9,36E+00","module":"B6"},{"value":"0,0E+00","module":"C1"},{"value":"1,57E-01","module":"C2"},{"value":"2,67E-02","module":"C3"},{"value":"1,14E+00","module":"C4"},{"value":"-3,46E-01","module":"D"}]},{"parameter":"RWD","unit":"kg","values":[{"value":"5,20E-04","module":"A1"},{"value":"6,31E-05","module":"A2"},{"value":"1,45E-04","module":"A3"},{"value":"4,61E-05","module":"A4"},{"value":"0,0E+00","module":"A5"},{"value":"1,58E-02","module":"B6"},{"value":"0,0E+00","module":"C1"},{"value":"1,24E-05","module":"C2"},{"value":"7,98E-07","module":"C3"},{"value":"1,03E-06","module":"C4"},{"value":"-7,58E-05","module":"D"}]}],"end_of_life_flow":[{"parameter":"CRU","unit":"kg","values":[{"value":"0,0E+00","module":"A1"},{"value":"0,0E+00","module":"A2"},{"value":"0,0E+00","module":"A3"},{"value":"0,0E+00","module":"A4"},{"value":"0,0E+00","module":"A5"},{"value":"0,0E+00","module":"B6"},{"value":"0,0E+00","module":"C1"},{"value":"0,0E+00","module":"C2"},{"value":"0,0E+00","module":"C3"},{"value":"0,0E+00","module":"C4"},{"value":"0,0E+00","module":"D"}]},{"parameter":"MFR","unit":"kg","values":[{"value":"9,54E-04","module":"A1"},{"value":"0,0E+00","module":"A2"},{"value":"3,81E+00","module":"A3"},{"value":"0,0E+00","module":"A4"},{"value":"1,30E+00","module":"A5"},{"value":"0,0E+00","module":"B6"},{"value":"0,0E+00","module":"C1"},{"value":"0,0E+00","module":"C2"},{"value":"1,62E+00","module":"C3"},{"value":"1,48E-05","module":"C4"},{"value":"-1,01E-03","module":"D"}]},{"parameter":"MER","unit":"kg","values":[{"value":"3,65E-05","module":"A1"},{"value":"0,0E+00","module":"A2"},{"value":"4,14E-05","module":"A3"},{"value":"0,0E+00","module":"A4"},{"value":"9,81E-02","module":"A5"},{"value":"0,0E+00","module":"B6"},{"value":"0,0E+00","module":"C1"},{"value":"0,0E+00","module":"C2"},{"value":"1,32E-01","module":"C3"},{"value":"4,61E-05","module":"C4"},{"value":"-1,33E-04","module":"D"}]},{"parameter":"EEE","unit":"MJ","values":[{"value":"2,64E-04","module":"A1"},{"value":"0,0E+00","module":"A2"},{"value":"1,42E+00","module":"A3"},{"value":"0,0E+00","module":"A4"},{"value":"8,02E-02","module":"A5"},{"value":"0,0E+00","module":"B6"},{"value":"0,0E+00","module":"C1"},{"value":"0,0E+00","module":"C2"},{"value":"1,95E-01","module":"C3"},{"value":"4,24E-04","module":"C4"},{"value":"-3,45E-04","module":"D"}]},{"parameter":"EET","unit":"MJ","values":[{"value":"4,00E-03","module":"A1"},{"value":"0,0E+00","module":"A2"},{"value":"2,15E+01","module":"A3"},{"value":"0,0E+00","module":"A4"},{"value":"1,21E+00","module":"A5"},{"value":"0,0E+00","module":"B6"},{"value":"0,0E+00","module":"C1"},{"value":"0,0E+00","module":"C2"},{"value":"2,95E+00","module":"C3"},{"value":"6,42E-03","module":"C4"},{"value":"-5,22E-03","module":"D"}]}]}