{"product_name":"Lux m\u00f8tebord 420x120 cm + varianter, MDF og h\u00f8ytrykkslaminat","epd_id":"NEPD-7541-6911","compliance":["EN 15804+A2","ISO 14025","ISO 21930"],"producer_name":"Aarsland M\u00f8belfabrikk AS","environmental_impact":[{"parameter":"GWP-total","unit":"kg CO2-eq.","values":[{"value":"5,36E+01","module":"A1"},{"value":"1,56E+01","module":"A2"},{"value":"6,15E-02","module":"A3"},{"value":"2,48E+00","module":"A4"},{"value":"4,99E+01","module":"A5"},{"value":"6,23E-03","module":"B2"},{"value":"0,0E+00","module":"B3"},{"value":"0,0E+00","module":"B4"},{"value":"1,22E-03","module":"C1"},{"value":"2,12E+00","module":"C2"},{"value":"1,73E+02","module":"C3"},{"value":"4,35E-01","module":"C4"},{"value":"-2,05E+01","module":"D"}]},{"parameter":"GWP-fossil","unit":"kg CO2-eq.","values":[{"value":"2,73E+02","module":"A1"},{"value":"1,56E+01","module":"A2"},{"value":"5,96E-02","module":"A3"},{"value":"2,47E+00","module":"A4"},{"value":"1,48E-01","module":"A5"},{"value":"6,18E-03","module":"B2"},{"value":"0,0E+00","module":"B3"},{"value":"0,0E+00","module":"B4"},{"value":"1,18E-03","module":"C1"},{"value":"2,12E+00","module":"C2"},{"value":"3,64E+00","module":"C3"},{"value":"4,34E-01","module":"C4"},{"value":"-2,02E+01","module":"D"}]},{"parameter":"GWP-biogenic","unit":"kg CO2-eq.","values":[{"value":"-2,20E+02","module":"A1"},{"value":"1,67E-02","module":"A2"},{"value":"1,64E-03","module":"A3"},{"value":"7,48E-03","module":"A4"},{"value":"4,98E+01","module":"A5"},{"value":"3,89E-05","module":"B2"},{"value":"0,0E+00","module":"B3"},{"value":"0,0E+00","module":"B4"},{"value":"3,26E-05","module":"C1"},{"value":"8,77E-04","module":"C2"},{"value":"1,70E+02","module":"C3"},{"value":"3,01E-04","module":"C4"},{"value":"-2,04E-02","module":"D"}]},{"parameter":"GWP-luluc","unit":"kg CO2-eq.","values":[{"value":"3,65E-01","module":"A1"},{"value":"9,05E-03","module":"A2"},{"value":"2,35E-04","module":"A3"},{"value":"3,36E-03","module":"A4"},{"value":"5,09E-05","module":"A5"},{"value":"1,01E-05","module":"B2"},{"value":"0,0E+00","module":"B3"},{"value":"0,0E+00","module":"B4"},{"value":"4,86E-06","module":"C1"},{"value":"7,54E-04","module":"C2"},{"value":"6,03E-04","module":"C3"},{"value":"1,16E-04","module":"C4"},{"value":"-2,18E-01","module":"D"}]},{"parameter":"ODP","unit":"kg CFC 11-eq.","values":[{"value":"2,56E-05","module":"A1"},{"value":"3,23E-06","module":"A2"},{"value":"4,09E-09","module":"A3"},{"value":"3,59E-07","module":"A4"},{"value":"2,94E-08","module":"A5"},{"value":"5,40E-10","module":"B2"},{"value":"0,0E+00","module":"B3"},{"value":"0,0E+00","module":"B4"},{"value":"8,10E-11","module":"C1"},{"value":"4,80E-07","module":"C2"},{"value":"2,83E-07","module":"C3"},{"value":"1,15E-07","module":"C4"},{"value":"-4,47E-01","module":"D"}]},{"parameter":"AP","unit":"mol H+-eq.","values":[{"value":"1,50E+00","module":"A1"},{"value":"1,02E-01","module":"A2"},{"value":"2,93E-04","module":"A3"},{"value":"1,23E-02","module":"A4"},{"value":"8,16E-04","module":"A5"},{"value":"3,61E-05","module":"B2"},{"value":"0,0E+00","module":"B3"},{"value":"0,0E+00","module":"B4"},{"value":"9,21E-06","module":"C1"},{"value":"6,09E-03","module":"C2"},{"value":"1,95E-02","module":"C3"},{"value":"2,71E-03","module":"C4"},{"value":"-1,21E-01","module":"D"}]},{"parameter":"POCP","unit":"kg NMVOC-eq.","values":[{"value":"1,15E+00","module":"A1"},{"value":"7,63E-02","module":"A2"},{"value":"2,21E-04","module":"A3"},{"value":"8,68E-03","module":"A4"},{"value":"8,75E-04","module":"A5"},{"value":"2,09E-05","module":"B2"},{"value":"0,0E+00","module":"B3"},{"value":"0,0E+00","module":"B4"},{"value":"3,54E-06","module":"C1"},{"value":"5,16E-03","module":"C2"},{"value":"2,31E-02","module":"C3"},{"value":"3,03E-03","module":"C4"},{"value":"-1,20E-01","module":"D"}]},{"parameter":"ADPE","unit":"kg Sb-eq.","values":[{"value":"5,64E-03","module":"A1"},{"value":"2,83E-04","module":"A2"},{"value":"1,36E-06","module":"A3"},{"value":"3,96E-05","module":"A4"},{"value":"3,39E-06","module":"A5"},{"value":"1,73E-07","module":"B2"},{"value":"0,0E+00","module":"B3"},{"value":"0,0E+00","module":"B4"},{"value":"8,79E-08","module":"C1"},{"value":"5,85E-05","module":"C2"},{"value":"1,14E-05","module":"C3"},{"value":"6,36E-06","module":"C4"},{"value":"-3,04E-04","module":"D"}]},{"parameter":"ADPF","unit":"MJ","values":[{"value":"3,86E+03","module":"A1"},{"value":"2,42E+02","module":"A2"},{"value":"7,92E-01","module":"A3"},{"value":"3,95E+01","module":"A4"},{"value":"2,00E+00","module":"A5"},{"value":"1,06E-01","module":"B2"},{"value":"0,0E+00","module":"B3"},{"value":"0,0E+00","module":"B4"},{"value":"1,61E-02","module":"C1"},{"value":"3,20E+01","module":"C2"},{"value":"1,79E+01","module":"C3"},{"value":"8,60E+00","module":"C4"},{"value":"-2,06E+02","module":"D"}]},{"parameter":"WDP","unit":"m3 world-eq.","values":[{"value":"1,55E+04","module":"A1"},{"value":"5,72E+02","module":"A2"},{"value":"1,37E+02","module":"A3"},{"value":"2,67E+02","module":"A4"},{"value":"5,42E+00","module":"A5"},{"value":"1,88E+00","module":"B2"},{"value":"0,0E+00","module":"B3"},{"value":"0,0E+00","module":"B4"},{"value":"2,81E+00","module":"C1"},{"value":"3,10E+01","module":"C2"},{"value":"5,28E+01","module":"C3"},{"value":"2,49E+01","module":"C4"},{"value":"-3,62E+02","module":"D"}]},{"parameter":"EP-freshwater","unit":"kg P-eq.","values":[{"value":"1,99E-02","module":"A1"},{"value":"2,85E-04","module":"A2"},{"value":"2,38E-06","module":"A3"},{"value":"1,24E-04","module":"A4"},{"value":"1,42E-06","module":"A5"},{"value":"4,94E-07","module":"B2"},{"value":"0,0E+00","module":"B3"},{"value":"0,0E+00","module":"B4"},{"value":"8,48E-08","module":"C1"},{"value":"1,69E-05","module":"C2"},{"value":"6,07E-05","module":"C3"},{"value":"4,43E-06","module":"C4"},{"value":"-1,41E-03","module":"D"}]},{"parameter":"EP-marine","unit":"kg N-eq.","values":[{"value":"2,91E-01","module":"A1"},{"value":"2,25E-02","module":"A2"},{"value":"7,51E-05","module":"A3"},{"value":"2,52E-03","module":"A4"},{"value":"2,94E-04","module":"A5"},{"value":"5,72E-06","module":"B2"},{"value":"0,0E+00","module":"B3"},{"value":"0,0E+00","module":"B4"},{"value":"1,01E-06","module":"C1"},{"value":"1,21E-03","module":"C2"},{"value":"8,61E-03","module":"C3"},{"value":"9,50E-04","module":"C4"},{"value":"-3,10E-02","module":"D"}]},{"parameter":"EP-terrestrial","unit":"mol N-eq.","values":[{"value":"3,65E+00","module":"A1"},{"value":"2,52E-01","module":"A2"},{"value":"8,68E-04","module":"A3"},{"value":"2,88E-02","module":"A4"},{"value":"3,18E-03","module":"A5"},{"value":"6,65E-05","module":"B2"},{"value":"0,0E+00","module":"B3"},{"value":"0,0E+00","module":"B4"},{"value":"1,32E-05","module":"C1"},{"value":"1,35E-02","module":"C2"},{"value":"9,19E-02","module":"C3"},{"value":"1,06E-02","module":"C4"},{"value":"-3,27E-01","module":"D"}]},{"parameter":"GWP-IOBC","unit":"kg CO2-eq.","values":[{"value":"2,78E+02","module":"A1"},{"value":"1,56E+01","module":"A2"},{"value":"6,83E-02","module":"A3"},{"value":"2,48E+00","module":"A4"},{"value":"1,48E-01","module":"A5"},{"value":"6,22E-03","module":"B2"},{"value":"0,0E+00","module":"B3"},{"value":"0,0E+00","module":"B4"},{"value":"1,21E-03","module":"C1"},{"value":"2,12E+00","module":"C2"},{"value":"4,69E+00","module":"C3"},{"value":"4,37E-01","module":"C4"},{"value":"-2,74E+01","module":"D"}]}],"additional_environmental_impact":[{"parameter":"PM","unit":"disease incidence","values":[{"value":"2,07E-05","module":"A1"},{"value":"1,07E-06","module":"A2"},{"value":"2,82E-09","module":"A3"},{"value":"1,34E-07","module":"A4"},{"value":"1,13E-08","module":"A5"},{"value":"3,06E-10","module":"B2"},{"value":"0,0E+00","module":"B3"},{"value":"0,0E+00","module":"B4"},{"value":"6,60E-11","module":"C1"},{"value":"1,30E-07","module":"C2"},{"value":"2,76E-07","module":"C3"},{"value":"4,77E-08","module":"C4"},{"value":"-4,23E-06","module":"D"}]},{"parameter":"ETP-fw","unit":"CTUe","values":[{"value":"9,62E+03","module":"A1"},{"value":"1,88E+02","module":"A2"},{"value":"1,39E+00","module":"A3"},{"value":"3,87E+01","module":"A4"},{"value":"2,64E+00","module":"A5"},{"value":"1,14E-01","module":"B2"},{"value":"0,0E+00","module":"B3"},{"value":"0,0E+00","module":"B4"},{"value":"7,33E-02","module":"C1"},{"value":"2,38E+01","module":"C2"},{"value":"6,84E+01","module":"C3"},{"value":"5,97E+00","module":"C4"},{"value":"-1,26E+03","module":"D"}]},{"parameter":"HTP-c","unit":"CTUh","values":[{"value":"1,89E-06","module":"A1"},{"value":"0,0E+00","module":"A2"},{"value":"8,80E-11","module":"A3"},{"value":"0,0E+00","module":"A4"},{"value":"1,17E-10","module":"A5"},{"value":"1,80E-11","module":"B2"},{"value":"0,0E+00","module":"B3"},{"value":"0,0E+00","module":"B4"},{"value":"4,00E-12","module":"C1"},{"value":"0,0E+00","module":"C2"},{"value":"7,09E-09","module":"C3"},{"value":"2,33E-10","module":"C4"},{"value":"-7,65E-08","module":"D"}]},{"parameter":"HTP-nc","unit":"CTUh","values":[{"value":"1,03E-05","module":"A1"},{"value":"2,00E-07","module":"A2"},{"value":"2,20E-09","module":"A3"},{"value":"5,11E-08","module":"A4"},{"value":"5,14E-09","module":"A5"},{"value":"3,78E-10","module":"B2"},{"value":"0,0E+00","module":"B3"},{"value":"0,0E+00","module":"B4"},{"value":"8,20E-11","module":"C1"},{"value":"2,59E-08","module":"C2"},{"value":"1,94E-07","module":"C3"},{"value":"6,83E-09","module":"C4"},{"value":"1,01E-06","module":"D"}]},{"parameter":"SQP","unit":"unitless","values":[{"value":"9,20E+03","module":"A1"},{"value":"2,01E+02","module":"A2"},{"value":"3,63E-01","module":"A3"},{"value":"2,87E+01","module":"A4"},{"value":"1,29E+00","module":"A5"},{"value":"2,95E-02","module":"B2"},{"value":"0,0E+00","module":"B3"},{"value":"0,0E+00","module":"B4"},{"value":"8,11E-03","module":"C1"},{"value":"2,24E+01","module":"C2"},{"value":"4,29E+00","module":"C3"},{"value":"1,92E+01","module":"C4"},{"value":"-5,95E+02","module":"D"}]},{"parameter":"IRP","unit":"kBq U235-eq.","values":[{"value":"1,25E+01","module":"A1"},{"value":"1,16E+00","module":"A2"},{"value":"1,43E-02","module":"A3"},{"value":"2,38E-01","module":"A4"},{"value":"8,50E-03","module":"A5"},{"value":"7,29E-04","module":"B2"},{"value":"0,0E+00","module":"B3"},{"value":"0,0E+00","module":"B4"},{"value":"2,92E-04","module":"C1"},{"value":"1,40E-01","module":"C2"},{"value":"5,20E-02","module":"C3"},{"value":"3,50E-02","module":"C4"},{"value":"-5,10E-01","module":"D"}]}],"resource_use":[{"parameter":"PERE","unit":"MJ","values":[{"value":"1,19E+03","module":"A1"},{"value":"8,35E+00","module":"A2"},{"value":"1,02E+01","module":"A3"},{"value":"3,79E+00","module":"A4"},{"value":"2,43E-01","module":"A5"},{"value":"1,43E-02","module":"B2"},{"value":"0,0E+00","module":"B3"},{"value":"0,0E+00","module":"B4"},{"value":"2,08E-01","module":"C1"},{"value":"4,59E-01","module":"C2"},{"value":"1,47E+00","module":"C3"},{"value":"1,95E-01","module":"C4"},{"value":"-5,51E+02","module":"D"}]},{"parameter":"PERM","unit":"MJ","values":[{"value":"1,19E+03","module":"A1"},{"value":"0,0E+00","module":"A2"},{"value":"0,0E+00","module":"A3"},{"value":"0,0E+00","module":"A4"},{"value":"-4,09E+02","module":"A5"},{"value":"0,0E+00","module":"B2"},{"value":"0,0E+00","module":"B3"},{"value":"0,0E+00","module":"B4"},{"value":"0,0E+00","module":"C1"},{"value":"0,0E+00","module":"C2"},{"value":"-6,45E+02","module":"C3"},{"value":"0,0E+00","module":"C4"},{"value":"0,0E+00","module":"D"}]},{"parameter":"PERT","unit":"MJ","values":[{"value":"2,38E+03","module":"A1"},{"value":"8,35E+00","module":"A2"},{"value":"1,02E+01","module":"A3"},{"value":"3,79E+00","module":"A4"},{"value":"-4,09E+02","module":"A5"},{"value":"1,43E-02","module":"B2"},{"value":"0,0E+00","module":"B3"},{"value":"0,0E+00","module":"B4"},{"value":"2,08E-01","module":"C1"},{"value":"4,59E-01","module":"C2"},{"value":"-6,43E+02","module":"C3"},{"value":"1,95E-01","module":"C4"},{"value":"-5,51E+02","module":"D"}]},{"parameter":"PENRE","unit":"MJ","values":[{"value":"3,79E+03","module":"A1"},{"value":"2,42E+02","module":"A2"},{"value":"7,93E-01","module":"A3"},{"value":"3,95E+01","module":"A4"},{"value":"2,00E+00","module":"A5"},{"value":"1,06E-01","module":"B2"},{"value":"0,0E+00","module":"B3"},{"value":"0,0E+00","module":"B4"},{"value":"1,61E-02","module":"C1"},{"value":"3,20E+01","module":"C2"},{"value":"1,79E+01","module":"C3"},{"value":"8,60E+00","module":"C4"},{"value":"-2,06E+02","module":"D"}]},{"parameter":"PENRM","unit":"MJ","values":[{"value":"8,17E+01","module":"A1"},{"value":"0,0E+00","module":"A2"},{"value":"0,0E+00","module":"A3"},{"value":"0,0E+00","module":"A4"},{"value":"0,0E+00","module":"A5"},{"value":"0,0E+00","module":"B2"},{"value":"0,0E+00","module":"B3"},{"value":"0,0E+00","module":"B4"},{"value":"0,0E+00","module":"C1"},{"value":"0,0E+00","module":"C2"},{"value":"-3,23E+01","module":"C3"},{"value":"0,0E+00","module":"C4"},{"value":"0,0E+00","module":"D"}]},{"parameter":"PENRT","unit":"MJ","values":[{"value":"3,87E+03","module":"A1"},{"value":"2,42E+02","module":"A2"},{"value":"7,93E-01","module":"A3"},{"value":"3,95E+01","module":"A4"},{"value":"2,00E+00","module":"A5"},{"value":"1,06E-01","module":"B2"},{"value":"0,0E+00","module":"B3"},{"value":"0,0E+00","module":"B4"},{"value":"1,61E-02","module":"C1"},{"value":"3,20E+01","module":"C2"},{"value":"-1,44E+01","module":"C3"},{"value":"8,60E+00","module":"C4"},{"value":"-2,06E+02","module":"D"}]},{"parameter":"SM","unit":"kg","values":[{"value":"1,43E+01","module":"A1"},{"value":"0,0E+00","module":"A2"},{"value":"3,70E-05","module":"A3"},{"value":"0,0E+00","module":"A4"},{"value":"0,0E+00","module":"A5"},{"value":"0,0E+00","module":"B2"},{"value":"0,0E+00","module":"B3"},{"value":"0,0E+00","module":"B4"},{"value":"0,0E+00","module":"C1"},{"value":"0,0E+00","module":"C2"},{"value":"0,0E+00","module":"C3"},{"value":"0,0E+00","module":"C4"},{"value":"0,0E+00","module":"D"}]},{"parameter":"RSF","unit":"MJ","values":[{"value":"5,85E+00","module":"A1"},{"value":"5,16E-01","module":"A2"},{"value":"8,00E-03","module":"A3"},{"value":"2,68E-01","module":"A4"},{"value":"1,27E-03","module":"A5"},{"value":"1,15E-03","module":"B2"},{"value":"0,0E+00","module":"B3"},{"value":"0,0E+00","module":"B4"},{"value":"1,64E-04","module":"C1"},{"value":"1,64E-02","module":"C2"},{"value":"3,26E-02","module":"C3"},{"value":"4,90E-03","module":"C4"},{"value":"4,14E-01","module":"D"}]},{"parameter":"NRSF","unit":"MJ","values":[{"value":"1,35E+00","module":"A1"},{"value":"4,70E-01","module":"A2"},{"value":"2,18E-02","module":"A3"},{"value":"1,24E-01","module":"A4"},{"value":"6,67E-03","module":"A5"},{"value":"1,13E-03","module":"B2"},{"value":"0,0E+00","module":"B3"},{"value":"0,0E+00","module":"B4"},{"value":"4,08E-04","module":"C1"},{"value":"5,87E-02","module":"C2"},{"value":"0,0E+00","module":"C3"},{"value":"5,36E-01","module":"C4"},{"value":"-1,73E+01","module":"D"}]},{"parameter":"FW","unit":"m3","values":[{"value":"4,15E+00","module":"A1"},{"value":"5,11E-02","module":"A2"},{"value":"7,61E-02","module":"A3"},{"value":"2,04E-02","module":"A4"},{"value":"2,59E-03","module":"A5"},{"value":"1,81E-02","module":"B2"},{"value":"0,0E+00","module":"B3"},{"value":"0,0E+00","module":"B4"},{"value":"1,56E-03","module":"C1"},{"value":"3,43E-03","module":"C2"},{"value":"2,93E-02","module":"C3"},{"value":"7,96E-03","module":"C4"},{"value":"-6,82E-01","module":"D"}]}],"end_of_life_waste":[{"parameter":"HWD","unit":"kg","values":[{"value":"1,74E+00","module":"A1"},{"value":"1,73E-02","module":"A2"},{"value":"5,30E-03","module":"A3"},{"value":"5,13E-03","module":"A4"},{"value":"1,03E-05","module":"A5"},{"value":"1,99E-05","module":"B2"},{"value":"0,0E+00","module":"B3"},{"value":"0,0E+00","module":"B4"},{"value":"1,03E-05","module":"C1"},{"value":"1,65E-03","module":"C2"},{"value":"0,0E+00","module":"C3"},{"value":"3,18E+01","module":"C4"},{"value":"-7,73E-02","module":"D"}]},{"parameter":"NHWD","unit":"kg","values":[{"value":"7,18E+01","module":"A1"},{"value":"1,30E+01","module":"A2"},{"value":"6,16E-02","module":"A3"},{"value":"1,04E+00","module":"A4"},{"value":"8,25E+00","module":"A5"},{"value":"1,28E-03","module":"B2"},{"value":"0,0E+00","module":"B3"},{"value":"0,0E+00","module":"B4"},{"value":"1,24E-03","module":"C1"},{"value":"1,56E+00","module":"C2"},{"value":"7,61E-01","module":"C3"},{"value":"6,14E-01","module":"C4"},{"value":"-7,83E+00","module":"D"}]},{"parameter":"RWD","unit":"kg","values":[{"value":"1,30E-02","module":"A1"},{"value":"1,62E-03","module":"A2"},{"value":"7,06E-06","module":"A3"},{"value":"2,49E-04","module":"A4"},{"value":"1,44E-07","module":"A5"},{"value":"6,18E-07","module":"B2"},{"value":"0,0E+00","module":"B3"},{"value":"0,0E+00","module":"B4"},{"value":"1,44E-07","module":"C1"},{"value":"2,18E-04","module":"C2"},{"value":"0,0E+00","module":"C3"},{"value":"5,08E-05","module":"C4"},{"value":"-4,20E-04","module":"D"}]}],"end_of_life_flow":[{"parameter":"CRU","unit":"kg","values":[{"value":"0,0E+00","module":"A1"},{"value":"0,0E+00","module":"A2"},{"value":"0,0E+00","module":"A3"},{"value":"0,0E+00","module":"A4"},{"value":"2,38E+01","module":"A5"},{"value":"0,0E+00","module":"B2"},{"value":"0,0E+00","module":"B3"},{"value":"0,0E+00","module":"B4"},{"value":"0,0E+00","module":"C1"},{"value":"0,0E+00","module":"C2"},{"value":"0,0E+00","module":"C3"},{"value":"0,0E+00","module":"C4"},{"value":"0,0E+00","module":"D"}]},{"parameter":"MFR","unit":"kg","values":[{"value":"0,0E+00","module":"A1"},{"value":"0,0E+00","module":"A2"},{"value":"1,79E-04","module":"A3"},{"value":"0,0E+00","module":"A4"},{"value":"6,51E+00","module":"A5"},{"value":"0,0E+00","module":"B2"},{"value":"0,0E+00","module":"B3"},{"value":"0,0E+00","module":"B4"},{"value":"0,0E+00","module":"C1"},{"value":"0,0E+00","module":"C2"},{"value":"1,60E+01","module":"C3"},{"value":"0,0E+00","module":"C4"},{"value":"0,0E+00","module":"D"}]},{"parameter":"MER","unit":"kg","values":[{"value":"0,0E+00","module":"A1"},{"value":"0,0E+00","module":"A2"},{"value":"4,47E-07","module":"A3"},{"value":"0,0E+00","module":"A4"},{"value":"1,24E+00","module":"A5"},{"value":"0,0E+00","module":"B2"},{"value":"0,0E+00","module":"B3"},{"value":"0,0E+00","module":"B4"},{"value":"0,0E+00","module":"C1"},{"value":"0,0E+00","module":"C2"},{"value":"1,48E+02","module":"C3"},{"value":"0,0E+00","module":"C4"},{"value":"0,0E+00","module":"D"}]},{"parameter":"EEE","unit":"MJ","values":[{"value":"0,0E+00","module":"A1"},{"value":"0,0E+00","module":"A2"},{"value":"3,48E-01","module":"A3"},{"value":"0,0E+00","module":"A4"},{"value":"1,26E+00","module":"A5"},{"value":"0,0E+00","module":"B2"},{"value":"0,0E+00","module":"B3"},{"value":"0,0E+00","module":"B4"},{"value":"0,0E+00","module":"C1"},{"value":"0,0E+00","module":"C2"},{"value":"7,11E+01","module":"C3"},{"value":"0,0E+00","module":"C4"},{"value":"0,0E+00","module":"D"}]},{"parameter":"EET","unit":"MJ","values":[{"value":"0,0E+00","module":"A1"},{"value":"0,0E+00","module":"A2"},{"value":"5,26E+00","module":"A3"},{"value":"0,0E+00","module":"A4"},{"value":"1,91E+01","module":"A5"},{"value":"0,0E+00","module":"B2"},{"value":"0,0E+00","module":"B3"},{"value":"0,0E+00","module":"B4"},{"value":"0,0E+00","module":"C1"},{"value":"0,0E+00","module":"C2"},{"value":"1,08E+03","module":"C3"},{"value":"0,0E+00","module":"C4"},{"value":"0,0E+00","module":"D"}]}]}