{"product_name":"Lux m\u00f8tebord 240x120 cm + varianter, MDF og h\u00f8ytrykkslaminat","epd_id":"NEPD-7536-6917","compliance":["EN 15804+A2","ISO 14025","ISO 21930"],"producer_name":"Aarsland M\u00f8belfabrikk AS","environmental_impact":[{"parameter":"GWP-total","unit":"kg CO2-eq.","values":[{"value":"2,45E+01","module":"A1"},{"value":"9,46E+00","module":"A2"},{"value":"3,18E-02","module":"A3"},{"value":"1,46E+00","module":"A4"},{"value":"4,63E+01","module":"A5"},{"value":"6,23E-03","module":"B2"},{"value":"0,0E+00","module":"B3"},{"value":"0,0E+00","module":"B4"},{"value":"1,22E-03","module":"C1"},{"value":"1,25E+00","module":"C2"},{"value":"9,91E+01","module":"C3"},{"value":"2,68E-01","module":"C4"},{"value":"-1,25E+01","module":"D"}]},{"parameter":"GWP-fossil","unit":"kg CO2-eq.","values":[{"value":"1,68E+02","module":"A1"},{"value":"9,45E+00","module":"A2"},{"value":"3,09E-02","module":"A3"},{"value":"1,46E+00","module":"A4"},{"value":"1,14E-01","module":"A5"},{"value":"6,18E-03","module":"B2"},{"value":"0,0E+00","module":"B3"},{"value":"0,0E+00","module":"B4"},{"value":"1,18E-03","module":"C1"},{"value":"1,25E+00","module":"C2"},{"value":"2,23E+00","module":"C3"},{"value":"2,67E-01","module":"C4"},{"value":"-1,24E+01","module":"D"}]},{"parameter":"GWP-biogenic","unit":"kg CO2-eq.","values":[{"value":"-1,43E+02","module":"A1"},{"value":"9,75E-03","module":"A2"},{"value":"7,88E-04","module":"A3"},{"value":"4,41E-03","module":"A4"},{"value":"4,62E+01","module":"A5"},{"value":"3,89E-05","module":"B2"},{"value":"0,0E+00","module":"B3"},{"value":"0,0E+00","module":"B4"},{"value":"3,26E-05","module":"C1"},{"value":"5,17E-04","module":"C2"},{"value":"9,69E+01","module":"C3"},{"value":"1,86E-04","module":"C4"},{"value":"-1,21E-02","module":"D"}]},{"parameter":"GWP-luluc","unit":"kg CO2-eq.","values":[{"value":"2,23E-01","module":"A1"},{"value":"5,36E-03","module":"A2"},{"value":"1,09E-04","module":"A3"},{"value":"1,98E-03","module":"A4"},{"value":"3,96E-05","module":"A5"},{"value":"1,01E-05","module":"B2"},{"value":"0,0E+00","module":"B3"},{"value":"0,0E+00","module":"B4"},{"value":"4,86E-06","module":"C1"},{"value":"4,44E-04","module":"C2"},{"value":"3,52E-04","module":"C3"},{"value":"7,23E-05","module":"C4"},{"value":"-1,25E-01","module":"D"}]},{"parameter":"ODP","unit":"kg CFC 11-eq.","values":[{"value":"1,56E-05","module":"A1"},{"value":"1,97E-06","module":"A2"},{"value":"2,18E-09","module":"A3"},{"value":"2,12E-07","module":"A4"},{"value":"2,21E-08","module":"A5"},{"value":"5,40E-10","module":"B2"},{"value":"0,0E+00","module":"B3"},{"value":"0,0E+00","module":"B4"},{"value":"8,10E-11","module":"C1"},{"value":"2,83E-07","module":"C2"},{"value":"1,64E-07","module":"C3"},{"value":"7,18E-08","module":"C4"},{"value":"-2,56E-01","module":"D"}]},{"parameter":"AP","unit":"mol H+-eq.","values":[{"value":"9,13E-01","module":"A1"},{"value":"6,07E-02","module":"A2"},{"value":"1,78E-04","module":"A3"},{"value":"7,25E-03","module":"A4"},{"value":"6,53E-04","module":"A5"},{"value":"3,61E-05","module":"B2"},{"value":"0,0E+00","module":"B3"},{"value":"0,0E+00","module":"B4"},{"value":"9,21E-06","module":"C1"},{"value":"3,59E-03","module":"C2"},{"value":"1,13E-02","module":"C3"},{"value":"1,68E-03","module":"C4"},{"value":"-7,29E-02","module":"D"}]},{"parameter":"POCP","unit":"kg NMVOC-eq.","values":[{"value":"7,02E-01","module":"A1"},{"value":"4,56E-02","module":"A2"},{"value":"1,55E-04","module":"A3"},{"value":"5,11E-03","module":"A4"},{"value":"7,08E-04","module":"A5"},{"value":"2,09E-05","module":"B2"},{"value":"0,0E+00","module":"B3"},{"value":"0,0E+00","module":"B4"},{"value":"3,54E-06","module":"C1"},{"value":"3,04E-03","module":"C2"},{"value":"1,34E-02","module":"C3"},{"value":"1,89E-03","module":"C4"},{"value":"-7,25E-02","module":"D"}]},{"parameter":"ADPE","unit":"kg Sb-eq.","values":[{"value":"3,48E-03","module":"A1"},{"value":"1,74E-04","module":"A2"},{"value":"6,43E-07","module":"A3"},{"value":"2,34E-05","module":"A4"},{"value":"2,55E-06","module":"A5"},{"value":"1,73E-07","module":"B2"},{"value":"0,0E+00","module":"B3"},{"value":"0,0E+00","module":"B4"},{"value":"8,79E-08","module":"C1"},{"value":"3,45E-05","module":"C2"},{"value":"6,64E-06","module":"C3"},{"value":"3,97E-06","module":"C4"},{"value":"-1,87E-04","module":"D"}]},{"parameter":"ADPF","unit":"MJ","values":[{"value":"2,35E+03","module":"A1"},{"value":"1,47E+02","module":"A2"},{"value":"3,93E-01","module":"A3"},{"value":"2,33E+01","module":"A4"},{"value":"1,52E+00","module":"A5"},{"value":"1,06E-01","module":"B2"},{"value":"0,0E+00","module":"B3"},{"value":"0,0E+00","module":"B4"},{"value":"1,61E-02","module":"C1"},{"value":"1,89E+01","module":"C2"},{"value":"1,04E+01","module":"C3"},{"value":"5,36E+00","module":"C4"},{"value":"-1,25E+02","module":"D"}]},{"parameter":"WDP","unit":"m3 world-eq.","values":[{"value":"9,46E+03","module":"A1"},{"value":"3,34E+02","module":"A2"},{"value":"6,34E+01","module":"A3"},{"value":"1,57E+02","module":"A4"},{"value":"4,81E+00","module":"A5"},{"value":"1,88E+00","module":"B2"},{"value":"0,0E+00","module":"B3"},{"value":"0,0E+00","module":"B4"},{"value":"2,81E+00","module":"C1"},{"value":"1,83E+01","module":"C2"},{"value":"3,08E+01","module":"C3"},{"value":"1,51E+01","module":"C4"},{"value":"-1,67E+02","module":"D"}]},{"parameter":"EP-freshwater","unit":"kg P-eq.","values":[{"value":"1,20E-02","module":"A1"},{"value":"1,67E-04","module":"A2"},{"value":"1,15E-06","module":"A3"},{"value":"7,30E-05","module":"A4"},{"value":"1,14E-06","module":"A5"},{"value":"4,94E-07","module":"B2"},{"value":"0,0E+00","module":"B3"},{"value":"0,0E+00","module":"B4"},{"value":"8,48E-08","module":"C1"},{"value":"9,98E-06","module":"C2"},{"value":"3,54E-05","module":"C3"},{"value":"2,72E-06","module":"C4"},{"value":"-8,56E-04","module":"D"}]},{"parameter":"EP-marine","unit":"kg N-eq.","values":[{"value":"1,78E-01","module":"A1"},{"value":"1,34E-02","module":"A2"},{"value":"5,50E-05","module":"A3"},{"value":"1,49E-03","module":"A4"},{"value":"2,41E-04","module":"A5"},{"value":"5,72E-06","module":"B2"},{"value":"0,0E+00","module":"B3"},{"value":"0,0E+00","module":"B4"},{"value":"1,01E-06","module":"C1"},{"value":"7,10E-04","module":"C2"},{"value":"4,97E-03","module":"C3"},{"value":"5,92E-04","module":"C4"},{"value":"-1,86E-02","module":"D"}]},{"parameter":"EP-terrestrial","unit":"mol N-eq.","values":[{"value":"2,22E+00","module":"A1"},{"value":"1,50E-01","module":"A2"},{"value":"6,17E-04","module":"A3"},{"value":"1,70E-02","module":"A4"},{"value":"2,59E-03","module":"A5"},{"value":"6,65E-05","module":"B2"},{"value":"0,0E+00","module":"B3"},{"value":"0,0E+00","module":"B4"},{"value":"1,32E-05","module":"C1"},{"value":"7,94E-03","module":"C2"},{"value":"5,31E-02","module":"C3"},{"value":"6,57E-03","module":"C4"},{"value":"-1,95E-01","module":"D"}]},{"parameter":"GWP-IOBC","unit":"kg CO2-eq.","values":[{"value":"1,71E+02","module":"A1"},{"value":"9,46E+00","module":"A2"},{"value":"3,50E-02","module":"A3"},{"value":"1,46E+00","module":"A4"},{"value":"1,14E-01","module":"A5"},{"value":"6,22E-03","module":"B2"},{"value":"0,0E+00","module":"B3"},{"value":"0,0E+00","module":"B4"},{"value":"1,21E-03","module":"C1"},{"value":"1,25E+00","module":"C2"},{"value":"2,82E+00","module":"C3"},{"value":"2,69E-01","module":"C4"},{"value":"-1,68E+01","module":"D"}]}],"additional_environmental_impact":[{"parameter":"PM","unit":"disease incidence","values":[{"value":"1,26E-05","module":"A1"},{"value":"6,49E-07","module":"A2"},{"value":"1,75E-09","module":"A3"},{"value":"7,91E-08","module":"A4"},{"value":"8,88E-09","module":"A5"},{"value":"3,06E-10","module":"B2"},{"value":"0,0E+00","module":"B3"},{"value":"0,0E+00","module":"B4"},{"value":"6,60E-11","module":"C1"},{"value":"7,64E-08","module":"C2"},{"value":"1,63E-07","module":"C3"},{"value":"2,98E-08","module":"C4"},{"value":"-2,49E-06","module":"D"}]},{"parameter":"ETP-fw","unit":"CTUe","values":[{"value":"6,01E+03","module":"A1"},{"value":"1,14E+02","module":"A2"},{"value":"6,98E-01","module":"A3"},{"value":"2,28E+01","module":"A4"},{"value":"2,00E+00","module":"A5"},{"value":"1,14E-01","module":"B2"},{"value":"0,0E+00","module":"B3"},{"value":"0,0E+00","module":"B4"},{"value":"7,33E-02","module":"C1"},{"value":"1,40E+01","module":"C2"},{"value":"4,06E+01","module":"C3"},{"value":"3,67E+00","module":"C4"},{"value":"-7,66E+02","module":"D"}]},{"parameter":"HTP-c","unit":"CTUh","values":[{"value":"1,14E-06","module":"A1"},{"value":"0,0E+00","module":"A2"},{"value":"5,00E-11","module":"A3"},{"value":"0,0E+00","module":"A4"},{"value":"9,80E-11","module":"A5"},{"value":"1,80E-11","module":"B2"},{"value":"0,0E+00","module":"B3"},{"value":"0,0E+00","module":"B4"},{"value":"4,00E-12","module":"C1"},{"value":"0,0E+00","module":"C2"},{"value":"4,19E-09","module":"C3"},{"value":"1,41E-10","module":"C4"},{"value":"-4,75E-08","module":"D"}]},{"parameter":"HTP-nc","unit":"CTUh","values":[{"value":"6,40E-06","module":"A1"},{"value":"1,20E-07","module":"A2"},{"value":"1,48E-09","module":"A3"},{"value":"3,01E-08","module":"A4"},{"value":"4,33E-09","module":"A5"},{"value":"3,78E-10","module":"B2"},{"value":"0,0E+00","module":"B3"},{"value":"0,0E+00","module":"B4"},{"value":"8,20E-11","module":"C1"},{"value":"1,53E-08","module":"C2"},{"value":"1,12E-07","module":"C3"},{"value":"4,14E-09","module":"C4"},{"value":"6,62E-07","module":"D"}]},{"parameter":"SQP","unit":"unitless","values":[{"value":"5,75E+03","module":"A1"},{"value":"1,22E+02","module":"A2"},{"value":"1,76E-01","module":"A3"},{"value":"1,69E+01","module":"A4"},{"value":"9,71E-01","module":"A5"},{"value":"2,95E-02","module":"B2"},{"value":"0,0E+00","module":"B3"},{"value":"0,0E+00","module":"B4"},{"value":"8,11E-03","module":"C1"},{"value":"1,32E+01","module":"C2"},{"value":"2,51E+00","module":"C3"},{"value":"1,20E+01","module":"C4"},{"value":"-3,41E+02","module":"D"}]},{"parameter":"IRP","unit":"kBq U235-eq.","values":[{"value":"7,69E+00","module":"A1"},{"value":"7,02E-01","module":"A2"},{"value":"6,64E-03","module":"A3"},{"value":"1,40E-01","module":"A4"},{"value":"6,45E-03","module":"A5"},{"value":"7,29E-04","module":"B2"},{"value":"0,0E+00","module":"B3"},{"value":"0,0E+00","module":"B4"},{"value":"2,92E-04","module":"C1"},{"value":"8,25E-02","module":"C2"},{"value":"3,03E-02","module":"C3"},{"value":"2,18E-02","module":"C4"},{"value":"-2,89E-01","module":"D"}]}],"resource_use":[{"parameter":"PERE","unit":"MJ","values":[{"value":"7,60E+02","module":"A1"},{"value":"4,88E+00","module":"A2"},{"value":"4,70E+00","module":"A3"},{"value":"2,23E+00","module":"A4"},{"value":"2,35E-01","module":"A5"},{"value":"1,43E-02","module":"B2"},{"value":"0,0E+00","module":"B3"},{"value":"0,0E+00","module":"B4"},{"value":"2,08E-01","module":"C1"},{"value":"2,70E-01","module":"C2"},{"value":"8,58E-01","module":"C3"},{"value":"1,20E-01","module":"C4"},{"value":"-3,16E+02","module":"D"}]},{"parameter":"PERM","unit":"MJ","values":[{"value":"8,38E+02","module":"A1"},{"value":"0,0E+00","module":"A2"},{"value":"0,0E+00","module":"A3"},{"value":"0,0E+00","module":"A4"},{"value":"-3,90E+02","module":"A5"},{"value":"0,0E+00","module":"B2"},{"value":"0,0E+00","module":"B3"},{"value":"0,0E+00","module":"B4"},{"value":"0,0E+00","module":"C1"},{"value":"0,0E+00","module":"C2"},{"value":"-3,69E+02","module":"C3"},{"value":"0,0E+00","module":"C4"},{"value":"0,0E+00","module":"D"}]},{"parameter":"PERT","unit":"MJ","values":[{"value":"1,60E+03","module":"A1"},{"value":"4,88E+00","module":"A2"},{"value":"4,70E+00","module":"A3"},{"value":"2,23E+00","module":"A4"},{"value":"-3,90E+02","module":"A5"},{"value":"1,43E-02","module":"B2"},{"value":"0,0E+00","module":"B3"},{"value":"0,0E+00","module":"B4"},{"value":"2,08E-01","module":"C1"},{"value":"2,70E-01","module":"C2"},{"value":"-3,68E+02","module":"C3"},{"value":"1,20E-01","module":"C4"},{"value":"-3,16E+02","module":"D"}]},{"parameter":"PENRE","unit":"MJ","values":[{"value":"2,31E+03","module":"A1"},{"value":"1,47E+02","module":"A2"},{"value":"3,94E-01","module":"A3"},{"value":"2,33E+01","module":"A4"},{"value":"1,52E+00","module":"A5"},{"value":"1,06E-01","module":"B2"},{"value":"0,0E+00","module":"B3"},{"value":"0,0E+00","module":"B4"},{"value":"1,61E-02","module":"C1"},{"value":"1,89E+01","module":"C2"},{"value":"1,04E+01","module":"C3"},{"value":"5,36E+00","module":"C4"},{"value":"-1,25E+02","module":"D"}]},{"parameter":"PENRM","unit":"MJ","values":[{"value":"4,84E+01","module":"A1"},{"value":"0,0E+00","module":"A2"},{"value":"0,0E+00","module":"A3"},{"value":"0,0E+00","module":"A4"},{"value":"0,0E+00","module":"A5"},{"value":"0,0E+00","module":"B2"},{"value":"0,0E+00","module":"B3"},{"value":"0,0E+00","module":"B4"},{"value":"0,0E+00","module":"C1"},{"value":"0,0E+00","module":"C2"},{"value":"-2,01E+01","module":"C3"},{"value":"0,0E+00","module":"C4"},{"value":"0,0E+00","module":"D"}]},{"parameter":"PENRT","unit":"MJ","values":[{"value":"2,36E+03","module":"A1"},{"value":"1,47E+02","module":"A2"},{"value":"3,94E-01","module":"A3"},{"value":"2,33E+01","module":"A4"},{"value":"1,52E+00","module":"A5"},{"value":"1,06E-01","module":"B2"},{"value":"0,0E+00","module":"B3"},{"value":"0,0E+00","module":"B4"},{"value":"1,61E-02","module":"C1"},{"value":"1,89E+01","module":"C2"},{"value":"-9,72E+00","module":"C3"},{"value":"5,36E+00","module":"C4"},{"value":"-1,25E+02","module":"D"}]},{"parameter":"SM","unit":"kg","values":[{"value":"9,34E+00","module":"A1"},{"value":"0,0E+00","module":"A2"},{"value":"3,70E-05","module":"A3"},{"value":"0,0E+00","module":"A4"},{"value":"0,0E+00","module":"A5"},{"value":"0,0E+00","module":"B2"},{"value":"0,0E+00","module":"B3"},{"value":"0,0E+00","module":"B4"},{"value":"0,0E+00","module":"C1"},{"value":"0,0E+00","module":"C2"},{"value":"0,0E+00","module":"C3"},{"value":"0,0E+00","module":"C4"},{"value":"0,0E+00","module":"D"}]},{"parameter":"RSF","unit":"MJ","values":[{"value":"3,43E+00","module":"A1"},{"value":"2,99E-01","module":"A2"},{"value":"3,71E-03","module":"A3"},{"value":"1,58E-01","module":"A4"},{"value":"1,00E-03","module":"A5"},{"value":"1,15E-03","module":"B2"},{"value":"0,0E+00","module":"B3"},{"value":"0,0E+00","module":"B4"},{"value":"1,64E-04","module":"C1"},{"value":"9,67E-03","module":"C2"},{"value":"1,90E-02","module":"C3"},{"value":"3,02E-03","module":"C4"},{"value":"2,65E-01","module":"D"}]},{"parameter":"NRSF","unit":"MJ","values":[{"value":"7,70E-01","module":"A1"},{"value":"2,83E-01","module":"A2"},{"value":"1,06E-02","module":"A3"},{"value":"7,31E-02","module":"A4"},{"value":"5,59E-03","module":"A5"},{"value":"1,13E-03","module":"B2"},{"value":"0,0E+00","module":"B3"},{"value":"0,0E+00","module":"B4"},{"value":"4,08E-04","module":"C1"},{"value":"3,46E-02","module":"C2"},{"value":"0,0E+00","module":"C3"},{"value":"3,16E-01","module":"C4"},{"value":"-9,09E+00","module":"D"}]},{"parameter":"FW","unit":"m3","values":[{"value":"2,47E+00","module":"A1"},{"value":"3,01E-02","module":"A2"},{"value":"3,52E-02","module":"A3"},{"value":"1,20E-02","module":"A4"},{"value":"2,37E-03","module":"A5"},{"value":"1,81E-02","module":"B2"},{"value":"0,0E+00","module":"B3"},{"value":"0,0E+00","module":"B4"},{"value":"1,56E-03","module":"C1"},{"value":"2,02E-03","module":"C2"},{"value":"1,71E-02","module":"C3"},{"value":"4,95E-03","module":"C4"},{"value":"-3,92E-01","module":"D"}]}],"end_of_life_waste":[{"parameter":"HWD","unit":"kg","values":[{"value":"1,08E+00","module":"A1"},{"value":"1,03E-02","module":"A2"},{"value":"5,22E-03","module":"A3"},{"value":"3,02E-03","module":"A4"},{"value":"1,03E-05","module":"A5"},{"value":"1,99E-05","module":"B2"},{"value":"0,0E+00","module":"B3"},{"value":"0,0E+00","module":"B4"},{"value":"1,03E-05","module":"C1"},{"value":"9,74E-04","module":"C2"},{"value":"0,0E+00","module":"C3"},{"value":"1,99E+01","module":"C4"},{"value":"-4,83E-02","module":"D"}]},{"parameter":"NHWD","unit":"kg","values":[{"value":"4,46E+01","module":"A1"},{"value":"7,91E+00","module":"A2"},{"value":"3,01E-02","module":"A3"},{"value":"6,11E-01","module":"A4"},{"value":"6,13E+00","module":"A5"},{"value":"1,28E-03","module":"B2"},{"value":"0,0E+00","module":"B3"},{"value":"0,0E+00","module":"B4"},{"value":"1,24E-03","module":"C1"},{"value":"9,18E-01","module":"C2"},{"value":"4,49E-01","module":"C3"},{"value":"3,62E-01","module":"C4"},{"value":"-4,80E+00","module":"D"}]},{"parameter":"RWD","unit":"kg","values":[{"value":"7,98E-03","module":"A1"},{"value":"9,85E-04","module":"A2"},{"value":"3,33E-06","module":"A3"},{"value":"1,47E-04","module":"A4"},{"value":"1,44E-07","module":"A5"},{"value":"6,18E-07","module":"B2"},{"value":"0,0E+00","module":"B3"},{"value":"0,0E+00","module":"B4"},{"value":"1,44E-07","module":"C1"},{"value":"1,29E-04","module":"C2"},{"value":"0,0E+00","module":"C3"},{"value":"3,18E-05","module":"C4"},{"value":"-2,39E-04","module":"D"}]}],"end_of_life_flow":[{"parameter":"CRU","unit":"kg","values":[{"value":"0,0E+00","module":"A1"},{"value":"0,0E+00","module":"A2"},{"value":"0,0E+00","module":"A3"},{"value":"0,0E+00","module":"A4"},{"value":"2,38E+01","module":"A5"},{"value":"0,0E+00","module":"B2"},{"value":"0,0E+00","module":"B3"},{"value":"0,0E+00","module":"B4"},{"value":"0,0E+00","module":"C1"},{"value":"0,0E+00","module":"C2"},{"value":"0,0E+00","module":"C3"},{"value":"0,0E+00","module":"C4"},{"value":"0,0E+00","module":"D"}]},{"parameter":"MFR","unit":"kg","values":[{"value":"0,0E+00","module":"A1"},{"value":"0,0E+00","module":"A2"},{"value":"1,79E-04","module":"A3"},{"value":"0,0E+00","module":"A4"},{"value":"4,54E+00","module":"A5"},{"value":"0,0E+00","module":"B2"},{"value":"0,0E+00","module":"B3"},{"value":"0,0E+00","module":"B4"},{"value":"0,0E+00","module":"C1"},{"value":"0,0E+00","module":"C2"},{"value":"1,00E+01","module":"C3"},{"value":"0,0E+00","module":"C4"},{"value":"0,0E+00","module":"D"}]},{"parameter":"MER","unit":"kg","values":[{"value":"0,0E+00","module":"A1"},{"value":"0,0E+00","module":"A2"},{"value":"4,47E-07","module":"A3"},{"value":"0,0E+00","module":"A4"},{"value":"1,24E+00","module":"A5"},{"value":"0,0E+00","module":"B2"},{"value":"0,0E+00","module":"B3"},{"value":"0,0E+00","module":"B4"},{"value":"0,0E+00","module":"C1"},{"value":"0,0E+00","module":"C2"},{"value":"8,73E+01","module":"C3"},{"value":"0,0E+00","module":"C4"},{"value":"0,0E+00","module":"D"}]},{"parameter":"EEE","unit":"MJ","values":[{"value":"0,0E+00","module":"A1"},{"value":"0,0E+00","module":"A2"},{"value":"3,48E-01","module":"A3"},{"value":"0,0E+00","module":"A4"},{"value":"1,14E+00","module":"A5"},{"value":"0,0E+00","module":"B2"},{"value":"0,0E+00","module":"B3"},{"value":"0,0E+00","module":"B4"},{"value":"0,0E+00","module":"C1"},{"value":"0,0E+00","module":"C2"},{"value":"4,08E+01","module":"C3"},{"value":"0,0E+00","module":"C4"},{"value":"0,0E+00","module":"D"}]},{"parameter":"EET","unit":"MJ","values":[{"value":"0,0E+00","module":"A1"},{"value":"0,0E+00","module":"A2"},{"value":"5,26E+00","module":"A3"},{"value":"0,0E+00","module":"A4"},{"value":"1,73E+01","module":"A5"},{"value":"0,0E+00","module":"B2"},{"value":"0,0E+00","module":"B3"},{"value":"0,0E+00","module":"B4"},{"value":"0,0E+00","module":"C1"},{"value":"0,0E+00","module":"C2"},{"value":"6,17E+02","module":"C3"},{"value":"0,0E+00","module":"C4"},{"value":"0,0E+00","module":"D"}]}]}