{"product_name":"Lyssand 120 Side-hung window with two opening sashes, wood, 1230x1480","epd_id":"NEPD-9239-8826","compliance":["EN 15804+A2","ISO 14025","ISO 21930"],"producer_name":"Lyssand-Frekhaug AS","environmental_impact":[{"parameter":"GWP-total","unit":"kg CO2-eq.","values":[{"value":"7,05E+01","module":"A1-A3"},{"value":"1,81E+00","module":"A4"},{"value":"4,86E+00","module":"A5"},{"value":"2,01E+00","module":"B2"},{"value":"0,0E+00","module":"B4"},{"value":"0,0E+00","module":"C1"},{"value":"7,44E-01","module":"C2"},{"value":"5,55E+01","module":"C3"},{"value":"5,09E-01","module":"C4"},{"value":"-1,82E+01","module":"D"}]},{"parameter":"GWP-fossil","unit":"kg CO2-eq.","values":[{"value":"1,13E+02","module":"A1-A3"},{"value":"1,81E+00","module":"A4"},{"value":"2,30E-02","module":"A5"},{"value":"9,53E-01","module":"B2"},{"value":"0,0E+00","module":"B4"},{"value":"0,0E+00","module":"C1"},{"value":"7,43E-01","module":"C2"},{"value":"1,38E+01","module":"C3"},{"value":"3,58E-01","module":"C4"},{"value":"-1,79E+01","module":"D"}]},{"parameter":"GWP-biogenic","unit":"kg CO2-eq.","values":[{"value":"-4,58E+01","module":"A1-A3"},{"value":"7,77E-04","module":"A4"},{"value":"4,84E+00","module":"A5"},{"value":"1,28E-01","module":"B2"},{"value":"0,0E+00","module":"B4"},{"value":"0,0E+00","module":"C1"},{"value":"3,44E-04","module":"C2"},{"value":"4,17E+01","module":"C3"},{"value":"1,51E-01","module":"C4"},{"value":"-1,21E-01","module":"D"}]},{"parameter":"GWP-luluc","unit":"kg CO2-eq.","values":[{"value":"3,05E+00","module":"A1-A3"},{"value":"5,52E-04","module":"A4"},{"value":"3,68E-06","module":"A5"},{"value":"9,34E-01","module":"B2"},{"value":"0,0E+00","module":"B4"},{"value":"0,0E+00","module":"C1"},{"value":"3,21E-04","module":"C2"},{"value":"9,88E-04","module":"C3"},{"value":"8,63E-05","module":"C4"},{"value":"-1,75E-01","module":"D"}]},{"parameter":"ODP","unit":"kg CFC 11-eq.","values":[{"value":"8,33E-06","module":"A1-A3"},{"value":"4,37E-07","module":"A4"},{"value":"2,50E-09","module":"A5"},{"value":"2,54E-07","module":"B2"},{"value":"0,0E+00","module":"B4"},{"value":"0,0E+00","module":"C1"},{"value":"1,63E-07","module":"C2"},{"value":"5,74E-07","module":"C3"},{"value":"9,40E-08","module":"C4"},{"value":"-1,22E-01","module":"D"}]},{"parameter":"AP","unit":"mol H+-eq.","values":[{"value":"1,19E+00","module":"A1-A3"},{"value":"5,84E-03","module":"A4"},{"value":"7,15E-05","module":"A5"},{"value":"1,04E-02","module":"B2"},{"value":"0,0E+00","module":"B4"},{"value":"0,0E+00","module":"C1"},{"value":"2,13E-03","module":"C2"},{"value":"1,23E-02","module":"C3"},{"value":"2,55E-03","module":"C4"},{"value":"-1,58E-01","module":"D"}]},{"parameter":"POCP","unit":"kg NMVOC-eq.","values":[{"value":"6,21E-01","module":"A1-A3"},{"value":"5,60E-03","module":"A4"},{"value":"8,09E-05","module":"A5"},{"value":"9,96E-03","module":"B2"},{"value":"0,0E+00","module":"B4"},{"value":"0,0E+00","module":"C1"},{"value":"1,73E-03","module":"C2"},{"value":"1,12E-02","module":"C3"},{"value":"2,82E-03","module":"C4"},{"value":"-8,33E-02","module":"D"}]},{"parameter":"ADPE","unit":"kg Sb-eq.","values":[{"value":"3,10E-03","module":"A1-A3"},{"value":"3,23E-05","module":"A4"},{"value":"2,56E-07","module":"A5"},{"value":"6,10E-05","module":"B2"},{"value":"0,0E+00","module":"B4"},{"value":"0,0E+00","module":"C1"},{"value":"2,68E-05","module":"C2"},{"value":"1,36E-05","module":"C3"},{"value":"3,10E-06","module":"C4"},{"value":"-8,23E-04","module":"D"}]},{"parameter":"ADPF","unit":"MJ","values":[{"value":"2,04E+03","module":"A1-A3"},{"value":"2,94E+01","module":"A4"},{"value":"1,72E-01","module":"A5"},{"value":"1,96E+01","module":"B2"},{"value":"0,0E+00","module":"B4"},{"value":"0,0E+00","module":"C1"},{"value":"1,11E+01","module":"C2"},{"value":"3,42E+01","module":"C3"},{"value":"6,91E+00","module":"C4"},{"value":"-2,08E+02","module":"D"}]},{"parameter":"WDP","unit":"m3 world-eq.","values":[{"value":"4,07E+03","module":"A1-A3"},{"value":"2,26E+01","module":"A4"},{"value":"3,63E-01","module":"A5"},{"value":"6,13E+01","module":"B2"},{"value":"0,0E+00","module":"B4"},{"value":"0,0E+00","module":"C1"},{"value":"1,33E+01","module":"C2"},{"value":"1,87E+02","module":"C3"},{"value":"1,35E+01","module":"C4"},{"value":"-3,78E+03","module":"D"}]},{"parameter":"EP-freshwater","unit":"kg P-eq.","values":[{"value":"1,51E-02","module":"A1-A3"},{"value":"1,44E-05","module":"A4"},{"value":"1,15E-07","module":"A5"},{"value":"4,91E-03","module":"B2"},{"value":"0,0E+00","module":"B4"},{"value":"0,0E+00","module":"C1"},{"value":"6,81E-06","module":"C2"},{"value":"2,60E-05","module":"C3"},{"value":"4,59E-06","module":"C4"},{"value":"-6,00E-04","module":"D"}]},{"parameter":"EP-marine","unit":"kg N-eq.","values":[{"value":"2,09E-01","module":"A1-A3"},{"value":"1,28E-03","module":"A4"},{"value":"3,69E-05","module":"A5"},{"value":"1,07E-02","module":"B2"},{"value":"0,0E+00","module":"B4"},{"value":"0,0E+00","module":"C1"},{"value":"4,04E-04","module":"C2"},{"value":"3,67E-03","module":"C3"},{"value":"1,00E-03","module":"C4"},{"value":"-2,61E-02","module":"D"}]},{"parameter":"EP-terrestrial","unit":"mol N-eq.","values":[{"value":"2,37E+00","module":"A1-A3"},{"value":"1,43E-02","module":"A4"},{"value":"2,87E-04","module":"A5"},{"value":"3,09E-02","module":"B2"},{"value":"0,0E+00","module":"B4"},{"value":"0,0E+00","module":"C1"},{"value":"4,54E-03","module":"C2"},{"value":"3,99E-02","module":"C3"},{"value":"9,71E-03","module":"C4"},{"value":"-3,05E-01","module":"D"}]},{"parameter":"GWP-IOBC","unit":"kg CO2-eq.","values":[{"value":"1,17E+02","module":"A1-A3"},{"value":"1,81E+00","module":"A4"},{"value":"2,30E-02","module":"A5"},{"value":"2,01E+00","module":"B2"},{"value":"0,0E+00","module":"B4"},{"value":"0,0E+00","module":"C1"},{"value":"7,43E-01","module":"C2"},{"value":"1,27E+01","module":"C3"},{"value":"5,14E-01","module":"C4"},{"value":"-1,83E+01","module":"D"}]}],"additional_environmental_impact":[{"parameter":"PM","unit":"disease incidence","values":[{"value":"1,12E-05","module":"A1-A3"},{"value":"1,67E-07","module":"A4"},{"value":"1,03E-09","module":"A5"},{"value":"1,30E-07","module":"B2"},{"value":"0,0E+00","module":"B4"},{"value":"0,0E+00","module":"C1"},{"value":"4,16E-08","module":"C2"},{"value":"2,05E-07","module":"C3"},{"value":"4,85E-08","module":"C4"},{"value":"-2,31E-06","module":"D"}]},{"parameter":"ETP-fw","unit":"CTUe","values":[{"value":"4,57E+03","module":"A1-A3"},{"value":"2,15E+01","module":"A4"},{"value":"1,98E-01","module":"A5"},{"value":"1,10E+02","module":"B2"},{"value":"0,0E+00","module":"B4"},{"value":"0,0E+00","module":"C1"},{"value":"8,65E+00","module":"C2"},{"value":"2,04E+02","module":"C3"},{"value":"3,19E+01","module":"C4"},{"value":"-4,69E+02","module":"D"}]},{"parameter":"HTP-c","unit":"CTUh","values":[{"value":"1,72E-07","module":"A1-A3"},{"value":"0,0E+00","module":"A4"},{"value":"1,00E-11","module":"A5"},{"value":"2,18E-09","module":"B2"},{"value":"0,0E+00","module":"B4"},{"value":"0,0E+00","module":"C1"},{"value":"0,0E+00","module":"C2"},{"value":"1,74E-08","module":"C3"},{"value":"2,40E-10","module":"C4"},{"value":"-2,39E-08","module":"D"}]},{"parameter":"HTP-nc","unit":"CTUh","values":[{"value":"3,22E-06","module":"A1-A3"},{"value":"2,08E-08","module":"A4"},{"value":"4,41E-10","module":"A5"},{"value":"5,23E-08","module":"B2"},{"value":"0,0E+00","module":"B4"},{"value":"0,0E+00","module":"C1"},{"value":"1,04E-08","module":"C2"},{"value":"1,14E-07","module":"C3"},{"value":"5,76E-09","module":"C4"},{"value":"-2,80E-07","module":"D"}]},{"parameter":"SQP","unit":"unitless","values":[{"value":"1,13E+03","module":"A1-A3"},{"value":"3,38E+01","module":"A4"},{"value":"1,73E-01","module":"A5"},{"value":"3,96E+01","module":"B2"},{"value":"0,0E+00","module":"B4"},{"value":"0,0E+00","module":"C1"},{"value":"6,60E+00","module":"C2"},{"value":"1,62E+01","module":"C3"},{"value":"1,86E+01","module":"C4"},{"value":"-2,09E+02","module":"D"}]},{"parameter":"IRP","unit":"kBq U235-eq.","values":[{"value":"8,74E+00","module":"A1-A3"},{"value":"1,29E-01","module":"A4"},{"value":"7,20E-04","module":"A5"},{"value":"7,38E-02","module":"B2"},{"value":"0,0E+00","module":"B4"},{"value":"0,0E+00","module":"C1"},{"value":"4,85E-02","module":"C2"},{"value":"1,57E-01","module":"C3"},{"value":"2,80E-02","module":"C4"},{"value":"-7,24E-01","module":"D"}]}],"resource_use":[{"parameter":"PERE","unit":"MJ","values":[{"value":"8,31E+02","module":"A1-A3"},{"value":"3,70E-01","module":"A4"},{"value":"3,53E-03","module":"A5"},{"value":"9,35E+00","module":"B2"},{"value":"0,0E+00","module":"B4"},{"value":"0,0E+00","module":"C1"},{"value":"1,89E-01","module":"C2"},{"value":"6,86E+00","module":"C3"},{"value":"1,27E-01","module":"C4"},{"value":"-1,81E+02","module":"D"}]},{"parameter":"PERM","unit":"MJ","values":[{"value":"2,78E+02","module":"A1-A3"},{"value":"0,0E+00","module":"A4"},{"value":"-4,21E+01","module":"A5"},{"value":"0,0E+00","module":"B2"},{"value":"0,0E+00","module":"B4"},{"value":"0,0E+00","module":"C1"},{"value":"0,0E+00","module":"C2"},{"value":"-2,36E+02","module":"C3"},{"value":"0,0E+00","module":"C4"},{"value":"0,0E+00","module":"D"}]},{"parameter":"PERT","unit":"MJ","values":[{"value":"1,11E+03","module":"A1-A3"},{"value":"3,70E-01","module":"A4"},{"value":"-4,21E+01","module":"A5"},{"value":"9,35E+00","module":"B2"},{"value":"0,0E+00","module":"B4"},{"value":"0,0E+00","module":"C1"},{"value":"1,89E-01","module":"C2"},{"value":"-2,29E+02","module":"C3"},{"value":"1,27E-01","module":"C4"},{"value":"-1,81E+02","module":"D"}]},{"parameter":"PENRE","unit":"MJ","values":[{"value":"1,96E+03","module":"A1-A3"},{"value":"2,94E+01","module":"A4"},{"value":"1,72E-01","module":"A5"},{"value":"2,08E+01","module":"B2"},{"value":"0,0E+00","module":"B4"},{"value":"0,0E+00","module":"C1"},{"value":"1,11E+01","module":"C2"},{"value":"3,44E+01","module":"C3"},{"value":"6,91E+00","module":"C4"},{"value":"-2,08E+02","module":"D"}]},{"parameter":"PENRM","unit":"MJ","values":[{"value":"8,69E+01","module":"A1-A3"},{"value":"0,0E+00","module":"A4"},{"value":"-7,64E+00","module":"A5"},{"value":"0,0E+00","module":"B2"},{"value":"0,0E+00","module":"B4"},{"value":"0,0E+00","module":"C1"},{"value":"0,0E+00","module":"C2"},{"value":"-7,92E+01","module":"C3"},{"value":"0,0E+00","module":"C4"},{"value":"0,0E+00","module":"D"}]},{"parameter":"PENRT","unit":"MJ","values":[{"value":"2,05E+03","module":"A1-A3"},{"value":"2,94E+01","module":"A4"},{"value":"-7,47E+00","module":"A5"},{"value":"2,08E+01","module":"B2"},{"value":"0,0E+00","module":"B4"},{"value":"0,0E+00","module":"C1"},{"value":"1,11E+01","module":"C2"},{"value":"-4,49E+01","module":"C3"},{"value":"6,91E+00","module":"C4"},{"value":"-2,08E+02","module":"D"}]},{"parameter":"SM","unit":"kg","values":[{"value":"2,42E+00","module":"A1-A3"},{"value":"0,0E+00","module":"A4"},{"value":"0,0E+00","module":"A5"},{"value":"2,47E-03","module":"B2"},{"value":"0,0E+00","module":"B4"},{"value":"0,0E+00","module":"C1"},{"value":"0,0E+00","module":"C2"},{"value":"0,0E+00","module":"C3"},{"value":"0,0E+00","module":"C4"},{"value":"0,0E+00","module":"D"}]},{"parameter":"RSF","unit":"MJ","values":[{"value":"1,22E+00","module":"A1-A3"},{"value":"1,30E-02","module":"A4"},{"value":"1,03E-04","module":"A5"},{"value":"2,17E-02","module":"B2"},{"value":"0,0E+00","module":"B4"},{"value":"0,0E+00","module":"C1"},{"value":"6,81E-03","module":"C2"},{"value":"1,41E-01","module":"C3"},{"value":"2,74E-03","module":"C4"},{"value":"-6,03E-03","module":"D"}]},{"parameter":"NRSF","unit":"MJ","values":[{"value":"2,80E+00","module":"A1-A3"},{"value":"4,34E-02","module":"A4"},{"value":"5,63E-04","module":"A5"},{"value":"2,72E-02","module":"B2"},{"value":"0,0E+00","module":"B4"},{"value":"0,0E+00","module":"C1"},{"value":"2,47E-02","module":"C2"},{"value":"0,0E+00","module":"C3"},{"value":"1,40E-01","module":"C4"},{"value":"-7,83E+00","module":"D"}]},{"parameter":"FW","unit":"m3","values":[{"value":"2,77E+00","module":"A1-A3"},{"value":"3,35E-03","module":"A4"},{"value":"9,60E-05","module":"A5"},{"value":"1,13E-01","module":"B2"},{"value":"0,0E+00","module":"B4"},{"value":"0,0E+00","module":"C1"},{"value":"1,32E-03","module":"C2"},{"value":"9,13E-02","module":"C3"},{"value":"7,46E-03","module":"C4"},{"value":"-3,83E-01","module":"D"}]}],"end_of_life_waste":[{"parameter":"HWD","unit":"kg","values":[{"value":"8,02E-01","module":"A1-A3"},{"value":"1,61E-03","module":"A4"},{"value":"0,0E+00","module":"A5"},{"value":"9,95E-02","module":"B2"},{"value":"0,0E+00","module":"B4"},{"value":"0,0E+00","module":"C1"},{"value":"6,14E-04","module":"C2"},{"value":"0,0E+00","module":"C3"},{"value":"4,48E-01","module":"C4"},{"value":"-1,49E-02","module":"D"}]},{"parameter":"NHWD","unit":"kg","values":[{"value":"7,37E+01","module":"A1-A3"},{"value":"2,56E+00","module":"A4"},{"value":"6,23E-01","module":"A5"},{"value":"3,02E-01","module":"B2"},{"value":"0,0E+00","module":"B4"},{"value":"0,0E+00","module":"C1"},{"value":"4,38E-01","module":"C2"},{"value":"1,08E+00","module":"C3"},{"value":"2,80E+01","module":"C4"},{"value":"-3,29E+00","module":"D"}]},{"parameter":"RWD","unit":"kg","values":[{"value":"4,49E-02","module":"A1-A3"},{"value":"2,01E-04","module":"A4"},{"value":"0,0E+00","module":"A5"},{"value":"9,48E-05","module":"B2"},{"value":"0,0E+00","module":"B4"},{"value":"0,0E+00","module":"C1"},{"value":"7,48E-05","module":"C2"},{"value":"0,0E+00","module":"C3"},{"value":"4,26E-06","module":"C4"},{"value":"-7,63E-04","module":"D"}]}],"end_of_life_flow":[{"parameter":"CRU","unit":"kg","values":[{"value":"0,0E+00","module":"A1-A3"},{"value":"0,0E+00","module":"A4"},{"value":"2,71E+00","module":"A5"},{"value":"0,0E+00","module":"B2"},{"value":"0,0E+00","module":"B4"},{"value":"0,0E+00","module":"C1"},{"value":"0,0E+00","module":"C2"},{"value":"0,0E+00","module":"C3"},{"value":"0,0E+00","module":"C4"},{"value":"0,0E+00","module":"D"}]},{"parameter":"MFR","unit":"kg","values":[{"value":"1,61E+00","module":"A1-A3"},{"value":"0,0E+00","module":"A4"},{"value":"3,71E-01","module":"A5"},{"value":"1,74E-03","module":"B2"},{"value":"0,0E+00","module":"B4"},{"value":"0,0E+00","module":"C1"},{"value":"0,0E+00","module":"C2"},{"value":"1,31E+01","module":"C3"},{"value":"1,12E-04","module":"C4"},{"value":"0,0E+00","module":"D"}]},{"parameter":"MER","unit":"kg","values":[{"value":"1,41E+00","module":"A1-A3"},{"value":"0,0E+00","module":"A4"},{"value":"1,63E-01","module":"A5"},{"value":"5,69E-05","module":"B2"},{"value":"0,0E+00","module":"B4"},{"value":"0,0E+00","module":"C1"},{"value":"0,0E+00","module":"C2"},{"value":"2,65E+01","module":"C3"},{"value":"2,32E-06","module":"C4"},{"value":"0,0E+00","module":"D"}]},{"parameter":"EEE","unit":"MJ","values":[{"value":"8,59E-01","module":"A1-A3"},{"value":"0,0E+00","module":"A4"},{"value":"1,16E-01","module":"A5"},{"value":"3,46E-04","module":"B2"},{"value":"0,0E+00","module":"B4"},{"value":"0,0E+00","module":"C1"},{"value":"0,0E+00","module":"C2"},{"value":"1,83E+01","module":"C3"},{"value":"1,76E-04","module":"C4"},{"value":"0,0E+00","module":"D"}]},{"parameter":"EET","unit":"MJ","values":[{"value":"1,30E+01","module":"A1-A3"},{"value":"0,0E+00","module":"A4"},{"value":"1,75E+00","module":"A5"},{"value":"5,23E-03","module":"B2"},{"value":"0,0E+00","module":"B4"},{"value":"0,0E+00","module":"C1"},{"value":"0,0E+00","module":"C2"},{"value":"2,78E+02","module":"C3"},{"value":"2,66E-03","module":"C4"},{"value":"0,0E+00","module":"D"}]}]}