{"product_name":"L\u00d8V-A","epd_id":"NEPD-7400-6808","compliance":["EN 15804+A2","ISO 14025","ISO 21930"],"producer_name":"TROX Auranor Norge AS","environmental_impact":[{"parameter":"GWP-total","unit":"kg CO2-eq.","values":[{"value":"3,64E+00","module":"A1-A3"},{"value":"9,81E-02","module":"A4"},{"value":"1,31E-03","module":"C1"},{"value":"2,78E-02","module":"C2"},{"value":"5,03E-02","module":"C3"},{"value":"7,32E-04","module":"C4"},{"value":"-3,60E+00","module":"D"}]},{"parameter":"GWP-fossil","unit":"kg CO2-eq.","values":[{"value":"5,12E+00","module":"A1-A3"},{"value":"9,80E-02","module":"A4"},{"value":"1,31E-03","module":"C1"},{"value":"2,78E-02","module":"C2"},{"value":"5,03E-02","module":"C3"},{"value":"7,30E-04","module":"C4"},{"value":"-3,53E+00","module":"D"}]},{"parameter":"GWP-biogenic","unit":"kg CO2-eq.","values":[{"value":"-1,48E+00","module":"A1-A3"},{"value":"4,06E-05","module":"A4"},{"value":"2,45E-07","module":"C1"},{"value":"1,15E-05","module":"C2"},{"value":"1,29E-06","module":"C3"},{"value":"1,52E-06","module":"C4"},{"value":"-1,46E-02","module":"D"}]},{"parameter":"GWP-luluc","unit":"kg CO2-eq.","values":[{"value":"5,06E-03","module":"A1-A3"},{"value":"3,49E-05","module":"A4"},{"value":"1,03E-07","module":"C1"},{"value":"9,88E-06","module":"C2"},{"value":"2,01E-07","module":"C3"},{"value":"2,14E-07","module":"C4"},{"value":"-5,96E-02","module":"D"}]},{"parameter":"ODP","unit":"kg CFC 11-eq.","values":[{"value":"5,42E-07","module":"A1-A3"},{"value":"2,22E-08","module":"A4"},{"value":"2,82E-10","module":"C1"},{"value":"6,29E-09","module":"C2"},{"value":"9,20E-11","module":"C3"},{"value":"2,38E-10","module":"C4"},{"value":"-1,40E-04","module":"D"}]},{"parameter":"AP","unit":"mol H+-eq.","values":[{"value":"4,48E-02","module":"A1-A3"},{"value":"2,82E-04","module":"A4"},{"value":"1,37E-05","module":"C1"},{"value":"7,98E-05","module":"C2"},{"value":"6,87E-06","module":"C3"},{"value":"5,75E-06","module":"C4"},{"value":"-2,32E-02","module":"D"}]},{"parameter":"POCP","unit":"kg NMVOC-eq.","values":[{"value":"1,96E-02","module":"A1-A3"},{"value":"2,39E-04","module":"A4"},{"value":"1,82E-05","module":"C1"},{"value":"6,77E-05","module":"C2"},{"value":"7,15E-06","module":"C3"},{"value":"6,61E-06","module":"C4"},{"value":"-1,19E-02","module":"D"}]},{"parameter":"ADPE","unit":"kg Sb-eq.","values":[{"value":"2,60E-03","module":"A1-A3"},{"value":"2,71E-06","module":"A4"},{"value":"2,00E-09","module":"C1"},{"value":"7,67E-07","module":"C2"},{"value":"5,07E-09","module":"C3"},{"value":"5,55E-09","module":"C4"},{"value":"-2,21E-06","module":"D"}]},{"parameter":"ADPF","unit":"MJ","values":[{"value":"6,30E+01","module":"A1-A3"},{"value":"1,48E+00","module":"A4"},{"value":"1,80E-02","module":"C1"},{"value":"4,20E-01","module":"C2"},{"value":"4,95E-03","module":"C3"},{"value":"1,78E-02","module":"C4"},{"value":"-4,31E+01","module":"D"}]},{"parameter":"WDP","unit":"m3 world-eq.","values":[{"value":"5,65E+02","module":"A1-A3"},{"value":"1,43E+00","module":"A4"},{"value":"3,82E-03","module":"C1"},{"value":"4,06E-01","module":"C2"},{"value":"4,20E-02","module":"C3"},{"value":"2,62E-01","module":"C4"},{"value":"-1,77E+03","module":"D"}]},{"parameter":"EP-freshwater","unit":"kg P-eq.","values":[{"value":"2,16E-04","module":"A1-A3"},{"value":"7,83E-07","module":"A4"},{"value":"4,75E-09","module":"C1"},{"value":"2,22E-07","module":"C2"},{"value":"9,18E-09","module":"C3"},{"value":"1,02E-08","module":"C4"},{"value":"-1,46E-04","module":"D"}]},{"parameter":"EP-marine","unit":"kg N-eq.","values":[{"value":"5,27E-03","module":"A1-A3"},{"value":"5,57E-05","module":"A4"},{"value":"6,03E-06","module":"C1"},{"value":"1,58E-05","module":"C2"},{"value":"2,65E-06","module":"C3"},{"value":"2,09E-06","module":"C4"},{"value":"-3,09E-03","module":"D"}]},{"parameter":"EP-terrestrial","unit":"mol N-eq.","values":[{"value":"1,22E-01","module":"A1-A3"},{"value":"6,23E-04","module":"A4"},{"value":"6,61E-05","module":"C1"},{"value":"1,77E-04","module":"C2"},{"value":"2,92E-05","module":"C3"},{"value":"2,33E-05","module":"C4"},{"value":"-3,37E-02","module":"D"}]},{"parameter":"GWP-IOBC","unit":"kg CO2-eq.","values":[{"value":"5,18E+00","module":"A1-A3"},{"value":"9,81E-02","module":"A4"},{"value":"1,31E-03","module":"C1"},{"value":"2,78E-02","module":"C2"},{"value":"5,03E-02","module":"C3"},{"value":"7,36E-04","module":"C4"},{"value":"-3,66E+00","module":"D"}]}],"additional_environmental_impact":[{"parameter":"PM","unit":"disease incidence","values":[{"value":"4,99E-07","module":"A1-A3"},{"value":"6,00E-09","module":"A4"},{"value":"3,61E-10","module":"C1"},{"value":"1,70E-09","module":"C2"},{"value":"3,20E-11","module":"C3"},{"value":"1,08E-10","module":"C4"},{"value":"-2,53E-07","module":"D"}]},{"parameter":"ETP-fw","unit":"CTUe","values":[{"value":"1,80E+02","module":"A1-A3"},{"value":"1,10E+00","module":"A4"},{"value":"9,82E-03","module":"C1"},{"value":"3,11E-01","module":"C2"},{"value":"8,86E-02","module":"C3"},{"value":"1,70E+01","module":"C4"},{"value":"-6,99E+01","module":"D"}]},{"parameter":"HTP-c","unit":"CTUh","values":[{"value":"2,56E-08","module":"A1-A3"},{"value":"0,0E+00","module":"A4"},{"value":"0,0E+00","module":"C1"},{"value":"0,0E+00","module":"C2"},{"value":"0,0E+00","module":"C3"},{"value":"1,00E-12","module":"C4"},{"value":"-9,85E-09","module":"D"}]},{"parameter":"HTP-nc","unit":"CTUh","values":[{"value":"2,74E-07","module":"A1-A3"},{"value":"1,20E-09","module":"A4"},{"value":"9,00E-12","module":"C1"},{"value":"3,40E-10","module":"C2"},{"value":"3,20E-11","module":"C3"},{"value":"1,90E-11","module":"C4"},{"value":"-4,99E-08","module":"D"}]},{"parameter":"SQP","unit":"unitless","values":[{"value":"5,77E+01","module":"A1-A3"},{"value":"1,04E+00","module":"A4"},{"value":"2,28E-03","module":"C1"},{"value":"2,94E-01","module":"C2"},{"value":"1,05E-03","module":"C3"},{"value":"5,66E-02","module":"C4"},{"value":"-7,78E-01","module":"D"}]},{"parameter":"IRP","unit":"kBq U235-eq.","values":[{"value":"2,52E-01","module":"A1-A3"},{"value":"6,48E-03","module":"A4"},{"value":"7,70E-05","module":"C1"},{"value":"1,84E-03","module":"C2"},{"value":"1,50E-05","module":"C3"},{"value":"9,90E-05","module":"C4"},{"value":"-1,71E-01","module":"D"}]}],"resource_use":[{"parameter":"PERE","unit":"MJ","values":[{"value":"3,64E+01","module":"A1-A3"},{"value":"2,12E-02","module":"A4"},{"value":"9,72E-05","module":"C1"},{"value":"6,01E-03","module":"C2"},{"value":"3,47E-04","module":"C3"},{"value":"1,44E-03","module":"C4"},{"value":"-1,48E+01","module":"D"}]},{"parameter":"PERM","unit":"MJ","values":[{"value":"1,29E+01","module":"A1-A3"},{"value":"0,0E+00","module":"A4"},{"value":"0,0E+00","module":"C1"},{"value":"0,0E+00","module":"C2"},{"value":"0,0E+00","module":"C3"},{"value":"0,0E+00","module":"C4"},{"value":"0,0E+00","module":"D"}]},{"parameter":"PERT","unit":"MJ","values":[{"value":"4,93E+01","module":"A1-A3"},{"value":"2,12E-02","module":"A4"},{"value":"9,72E-05","module":"C1"},{"value":"6,01E-03","module":"C2"},{"value":"3,47E-04","module":"C3"},{"value":"1,44E-03","module":"C4"},{"value":"-1,48E+01","module":"D"}]},{"parameter":"PENRE","unit":"MJ","values":[{"value":"6,23E+01","module":"A1-A3"},{"value":"1,48E+00","module":"A4"},{"value":"1,80E-02","module":"C1"},{"value":"4,20E-01","module":"C2"},{"value":"4,95E-03","module":"C3"},{"value":"1,78E-02","module":"C4"},{"value":"-4,31E+01","module":"D"}]},{"parameter":"PENRM","unit":"MJ","values":[{"value":"7,54E-01","module":"A1-A3"},{"value":"0,0E+00","module":"A4"},{"value":"0,0E+00","module":"C1"},{"value":"0,0E+00","module":"C2"},{"value":"0,0E+00","module":"C3"},{"value":"0,0E+00","module":"C4"},{"value":"0,0E+00","module":"D"}]},{"parameter":"PENRT","unit":"MJ","values":[{"value":"6,30E+01","module":"A1-A3"},{"value":"1,48E+00","module":"A4"},{"value":"1,80E-02","module":"C1"},{"value":"4,20E-01","module":"C2"},{"value":"4,95E-03","module":"C3"},{"value":"1,78E-02","module":"C4"},{"value":"-4,31E+01","module":"D"}]},{"parameter":"SM","unit":"kg","values":[{"value":"4,02E-01","module":"A1-A3"},{"value":"0,0E+00","module":"A4"},{"value":"8,82E-06","module":"C1"},{"value":"0,0E+00","module":"C2"},{"value":"0,0E+00","module":"C3"},{"value":"0,0E+00","module":"C4"},{"value":"0,0E+00","module":"D"}]},{"parameter":"RSF","unit":"MJ","values":[{"value":"2,15E-01","module":"A1-A3"},{"value":"7,59E-04","module":"A4"},{"value":"2,39E-06","module":"C1"},{"value":"2,15E-04","module":"C2"},{"value":"8,23E-06","module":"C3"},{"value":"3,01E-05","module":"C4"},{"value":"8,73E-03","module":"D"}]},{"parameter":"NRSF","unit":"MJ","values":[{"value":"9,47E-03","module":"A1-A3"},{"value":"2,71E-03","module":"A4"},{"value":"3,52E-05","module":"C1"},{"value":"7,69E-04","module":"C2"},{"value":"0,0E+00","module":"C3"},{"value":"7,63E-05","module":"C4"},{"value":"4,37E-01","module":"D"}]},{"parameter":"FW","unit":"m3","values":[{"value":"2,33E-01","module":"A1-A3"},{"value":"1,58E-04","module":"A4"},{"value":"9,25E-07","module":"C1"},{"value":"4,49E-05","module":"C2"},{"value":"5,04E-05","module":"C3"},{"value":"2,21E-05","module":"C4"},{"value":"-7,95E-02","module":"D"}]}],"end_of_life_waste":[{"parameter":"HWD","unit":"kg","values":[{"value":"3,58E-02","module":"A1-A3"},{"value":"7,64E-05","module":"A4"},{"value":"5,29E-07","module":"C1"},{"value":"2,17E-05","module":"C2"},{"value":"0,0E+00","module":"C3"},{"value":"5,72E-04","module":"C4"},{"value":"1,11E-02","module":"D"}]},{"parameter":"NHWD","unit":"kg","values":[{"value":"2,02E+00","module":"A1-A3"},{"value":"7,21E-02","module":"A4"},{"value":"2,13E-05","module":"C1"},{"value":"2,04E-02","module":"C2"},{"value":"0,0E+00","module":"C3"},{"value":"8,63E-02","module":"C4"},{"value":"-1,07E+00","module":"D"}]},{"parameter":"RWD","unit":"kg","values":[{"value":"2,52E-04","module":"A1-A3"},{"value":"1,01E-05","module":"A4"},{"value":"1,25E-07","module":"C1"},{"value":"2,86E-06","module":"C2"},{"value":"0,0E+00","module":"C3"},{"value":"3,74E-09","module":"C4"},{"value":"-1,61E-04","module":"D"}]}],"end_of_life_flow":[{"parameter":"CRU","unit":"kg","values":[{"value":"0,0E+00","module":"A1-A3"},{"value":"0,0E+00","module":"A4"},{"value":"0,0E+00","module":"C1"},{"value":"0,0E+00","module":"C2"},{"value":"0,0E+00","module":"C3"},{"value":"0,0E+00","module":"C4"},{"value":"0,0E+00","module":"D"}]},{"parameter":"MFR","unit":"kg","values":[{"value":"1,60E-01","module":"A1-A3"},{"value":"0,0E+00","module":"A4"},{"value":"8,66E-06","module":"C1"},{"value":"0,0E+00","module":"C2"},{"value":"8,87E-01","module":"C3"},{"value":"0,0E+00","module":"C4"},{"value":"0,0E+00","module":"D"}]},{"parameter":"MER","unit":"kg","values":[{"value":"0,0E+00","module":"A1-A3"},{"value":"0,0E+00","module":"A4"},{"value":"2,69E-08","module":"C1"},{"value":"0,0E+00","module":"C2"},{"value":"1,60E-02","module":"C3"},{"value":"0,0E+00","module":"C4"},{"value":"0,0E+00","module":"D"}]},{"parameter":"EEE","unit":"MJ","values":[{"value":"0,0E+00","module":"A1-A3"},{"value":"0,0E+00","module":"A4"},{"value":"9,21E-08","module":"C1"},{"value":"0,0E+00","module":"C2"},{"value":"2,19E-02","module":"C3"},{"value":"0,0E+00","module":"C4"},{"value":"0,0E+00","module":"D"}]},{"parameter":"EET","unit":"MJ","values":[{"value":"0,0E+00","module":"A1-A3"},{"value":"0,0E+00","module":"A4"},{"value":"1,39E-06","module":"C1"},{"value":"0,0E+00","module":"C2"},{"value":"3,31E-01","module":"C3"},{"value":"0,0E+00","module":"C4"},{"value":"0,0E+00","module":"D"}]}]}