{"product_name":"Madison easy chair","epd_id":"NEPD-7816-7486","compliance":["EN 15804+A2","ISO 14025","ISO 21930"],"producer_name":"Swedese M\u00f6bler AB","environmental_impact":[{"parameter":"GWP-total","unit":"kg CO2-eq.","values":[{"value":"2,95E+01","module":"A1-A3"},{"value":"1,42E+00","module":"A4"},{"value":"4,98E+00","module":"A5"},{"value":"0,0E+00","module":"B2"},{"value":"0,0E+00","module":"B3"},{"value":"0,0E+00","module":"B4"},{"value":"0,0E+00","module":"C1"},{"value":"6,87E-01","module":"C2"},{"value":"4,74E+01","module":"C3"},{"value":"5,55E-02","module":"C4"},{"value":"-2,20E+00","module":"D"}]},{"parameter":"GWP-fossil","unit":"kg CO2-eq.","values":[{"value":"6,55E+01","module":"A1-A3"},{"value":"1,42E+00","module":"A4"},{"value":"5,48E-02","module":"A5"},{"value":"0,0E+00","module":"B2"},{"value":"0,0E+00","module":"B3"},{"value":"0,0E+00","module":"B4"},{"value":"0,0E+00","module":"C1"},{"value":"6,87E-01","module":"C2"},{"value":"1,09E+01","module":"C3"},{"value":"5,55E-02","module":"C4"},{"value":"-2,13E+00","module":"D"}]},{"parameter":"GWP-biogenic","unit":"kg CO2-eq.","values":[{"value":"-3,78E+01","module":"A1-A3"},{"value":"5,88E-04","module":"A4"},{"value":"4,92E+00","module":"A5"},{"value":"0,0E+00","module":"B2"},{"value":"0,0E+00","module":"B3"},{"value":"0,0E+00","module":"B4"},{"value":"0,0E+00","module":"C1"},{"value":"2,84E-04","module":"C2"},{"value":"3,66E+01","module":"C3"},{"value":"3,84E-05","module":"C4"},{"value":"-3,82E-03","module":"D"}]},{"parameter":"GWP-luluc","unit":"kg CO2-eq.","values":[{"value":"1,78E+00","module":"A1-A3"},{"value":"5,06E-04","module":"A4"},{"value":"1,61E-05","module":"A5"},{"value":"0,0E+00","module":"B2"},{"value":"0,0E+00","module":"B3"},{"value":"0,0E+00","module":"B4"},{"value":"0,0E+00","module":"C1"},{"value":"2,44E-04","module":"C2"},{"value":"2,62E-04","module":"C3"},{"value":"8,41E-06","module":"C4"},{"value":"-6,03E-02","module":"D"}]},{"parameter":"ODP","unit":"kg CFC 11-eq.","values":[{"value":"6,62E-06","module":"A1-A3"},{"value":"3,22E-07","module":"A4"},{"value":"1,04E-08","module":"A5"},{"value":"0,0E+00","module":"B2"},{"value":"0,0E+00","module":"B3"},{"value":"0,0E+00","module":"B4"},{"value":"0,0E+00","module":"C1"},{"value":"1,56E-07","module":"C2"},{"value":"1,46E-07","module":"C3"},{"value":"6,30E-09","module":"C4"},{"value":"-1,27E-01","module":"D"}]},{"parameter":"AP","unit":"mol H+-eq.","values":[{"value":"5,10E-01","module":"A1-A3"},{"value":"4,08E-03","module":"A4"},{"value":"2,32E-04","module":"A5"},{"value":"0,0E+00","module":"B2"},{"value":"0,0E+00","module":"B3"},{"value":"0,0E+00","module":"B4"},{"value":"0,0E+00","module":"C1"},{"value":"1,97E-03","module":"C2"},{"value":"1,27E-02","module":"C3"},{"value":"1,89E-04","module":"C4"},{"value":"-1,63E-02","module":"D"}]},{"parameter":"POCP","unit":"kg NMVOC-eq.","values":[{"value":"2,55E-01","module":"A1-A3"},{"value":"3,46E-03","module":"A4"},{"value":"2,40E-04","module":"A5"},{"value":"0,0E+00","module":"B2"},{"value":"0,0E+00","module":"B3"},{"value":"0,0E+00","module":"B4"},{"value":"0,0E+00","module":"C1"},{"value":"1,67E-03","module":"C2"},{"value":"1,55E-02","module":"C3"},{"value":"1,88E-04","module":"C4"},{"value":"-1,60E-02","module":"D"}]},{"parameter":"ADPE","unit":"kg Sb-eq.","values":[{"value":"9,90E-04","module":"A1-A3"},{"value":"3,93E-05","module":"A4"},{"value":"1,18E-06","module":"A5"},{"value":"0,0E+00","module":"B2"},{"value":"0,0E+00","module":"B3"},{"value":"0,0E+00","module":"B4"},{"value":"0,0E+00","module":"C1"},{"value":"1,90E-05","module":"C2"},{"value":"5,08E-06","module":"C3"},{"value":"3,18E-07","module":"C4"},{"value":"-2,40E-05","module":"D"}]},{"parameter":"ADPF","unit":"MJ","values":[{"value":"1,45E+03","module":"A1-A3"},{"value":"2,15E+01","module":"A4"},{"value":"6,89E-01","module":"A5"},{"value":"0,0E+00","module":"B2"},{"value":"0,0E+00","module":"B3"},{"value":"0,0E+00","module":"B4"},{"value":"0,0E+00","module":"C1"},{"value":"1,04E+01","module":"C2"},{"value":"8,77E+00","module":"C3"},{"value":"5,18E-01","module":"C4"},{"value":"-2,82E+01","module":"D"}]},{"parameter":"WDP","unit":"m3 world-eq.","values":[{"value":"5,77E+04","module":"A1-A3"},{"value":"2,08E+01","module":"A4"},{"value":"9,47E-01","module":"A5"},{"value":"0,0E+00","module":"B2"},{"value":"0,0E+00","module":"B3"},{"value":"0,0E+00","module":"B4"},{"value":"0,0E+00","module":"C1"},{"value":"1,00E+01","module":"C2"},{"value":"2,66E+01","module":"C3"},{"value":"5,42E+00","module":"C4"},{"value":"-2,90E+02","module":"D"}]},{"parameter":"EP-freshwater","unit":"kg P-eq.","values":[{"value":"1,07E-02","module":"A1-A3"},{"value":"1,14E-05","module":"A4"},{"value":"4,01E-07","module":"A5"},{"value":"0,0E+00","module":"B2"},{"value":"0,0E+00","module":"B3"},{"value":"0,0E+00","module":"B4"},{"value":"0,0E+00","module":"C1"},{"value":"5,49E-06","module":"C2"},{"value":"2,30E-05","module":"C3"},{"value":"6,23E-07","module":"C4"},{"value":"-1,79E-04","module":"D"}]},{"parameter":"EP-marine","unit":"kg N-eq.","values":[{"value":"3,87E-01","module":"A1-A3"},{"value":"8,08E-04","module":"A4"},{"value":"8,24E-05","module":"A5"},{"value":"0,0E+00","module":"B2"},{"value":"0,0E+00","module":"B3"},{"value":"0,0E+00","module":"B4"},{"value":"0,0E+00","module":"C1"},{"value":"3,91E-04","module":"C2"},{"value":"6,55E-03","module":"C3"},{"value":"5,91E-05","module":"C4"},{"value":"-5,10E-03","module":"D"}]},{"parameter":"EP-terrestrial","unit":"mol N-eq.","values":[{"value":"1,27E+00","module":"A1-A3"},{"value":"9,04E-03","module":"A4"},{"value":"8,30E-04","module":"A5"},{"value":"0,0E+00","module":"B2"},{"value":"0,0E+00","module":"B3"},{"value":"0,0E+00","module":"B4"},{"value":"0,0E+00","module":"C1"},{"value":"4,37E-03","module":"C2"},{"value":"6,45E-02","module":"C3"},{"value":"6,71E-04","module":"C4"},{"value":"-5,49E-02","module":"D"}]},{"parameter":"GWP-IOBC","unit":"kg CO2-eq.","values":[{"value":"6,83E+01","module":"A1-A3"},{"value":"1,42E+00","module":"A4"},{"value":"5,48E-02","module":"A5"},{"value":"0,0E+00","module":"B2"},{"value":"0,0E+00","module":"B3"},{"value":"0,0E+00","module":"B4"},{"value":"0,0E+00","module":"C1"},{"value":"6,87E-01","module":"C2"},{"value":"1,36E+01","module":"C3"},{"value":"6,15E-02","module":"C4"},{"value":"-2,36E+00","module":"D"}]}],"additional_environmental_impact":[{"parameter":"PM","unit":"disease incidence","values":[{"value":"7,32E-06","module":"A1-A3"},{"value":"8,70E-08","module":"A4"},{"value":"3,45E-09","module":"A5"},{"value":"0,0E+00","module":"B2"},{"value":"0,0E+00","module":"B3"},{"value":"0,0E+00","module":"B4"},{"value":"0,0E+00","module":"C1"},{"value":"4,21E-08","module":"C2"},{"value":"7,68E-08","module":"C3"},{"value":"2,43E-09","module":"C4"},{"value":"-9,03E-07","module":"D"}]},{"parameter":"ETP-fw","unit":"CTUe","values":[{"value":"3,11E+03","module":"A1-A3"},{"value":"1,59E+01","module":"A4"},{"value":"9,06E-01","module":"A5"},{"value":"0,0E+00","module":"B2"},{"value":"0,0E+00","module":"B3"},{"value":"0,0E+00","module":"B4"},{"value":"0,0E+00","module":"C1"},{"value":"7,70E+00","module":"C2"},{"value":"4,33E+01","module":"C3"},{"value":"8,21E-01","module":"C4"},{"value":"-1,57E+02","module":"D"}]},{"parameter":"HTP-c","unit":"CTUh","values":[{"value":"1,68E-07","module":"A1-A3"},{"value":"0,0E+00","module":"A4"},{"value":"2,70E-11","module":"A5"},{"value":"0,0E+00","module":"B2"},{"value":"0,0E+00","module":"B3"},{"value":"0,0E+00","module":"B4"},{"value":"0,0E+00","module":"C1"},{"value":"0,0E+00","module":"C2"},{"value":"2,04E-09","module":"C3"},{"value":"3,90E-11","module":"C4"},{"value":"-4,35E-09","module":"D"}]},{"parameter":"HTP-nc","unit":"CTUh","values":[{"value":"1,44E-06","module":"A1-A3"},{"value":"1,74E-08","module":"A4"},{"value":"1,13E-09","module":"A5"},{"value":"0,0E+00","module":"B2"},{"value":"0,0E+00","module":"B3"},{"value":"0,0E+00","module":"B4"},{"value":"0,0E+00","module":"C1"},{"value":"8,41E-09","module":"C2"},{"value":"6,65E-08","module":"C3"},{"value":"1,45E-09","module":"C4"},{"value":"-8,95E-08","module":"D"}]},{"parameter":"SQP","unit":"unitless","values":[{"value":"3,67E+03","module":"A1-A3"},{"value":"1,50E+01","module":"A4"},{"value":"4,97E-01","module":"A5"},{"value":"0,0E+00","module":"B2"},{"value":"0,0E+00","module":"B3"},{"value":"0,0E+00","module":"B4"},{"value":"0,0E+00","module":"C1"},{"value":"7,26E+00","module":"C2"},{"value":"1,82E+00","module":"C3"},{"value":"1,37E+00","module":"C4"},{"value":"-1,67E+02","module":"D"}]},{"parameter":"IRP","unit":"kBq U235-eq.","values":[{"value":"2,07E+01","module":"A1-A3"},{"value":"9,39E-02","module":"A4"},{"value":"2,96E-03","module":"A5"},{"value":"0,0E+00","module":"B2"},{"value":"0,0E+00","module":"B3"},{"value":"0,0E+00","module":"B4"},{"value":"0,0E+00","module":"C1"},{"value":"4,54E-02","module":"C2"},{"value":"2,25E-02","module":"C3"},{"value":"2,40E-03","module":"C4"},{"value":"-1,58E-01","module":"D"}]}],"resource_use":[{"parameter":"PERE","unit":"MJ","values":[{"value":"8,55E+02","module":"A1-A3"},{"value":"3,08E-01","module":"A4"},{"value":"1,16E-02","module":"A5"},{"value":"0,0E+00","module":"B2"},{"value":"0,0E+00","module":"B3"},{"value":"0,0E+00","module":"B4"},{"value":"0,0E+00","module":"C1"},{"value":"1,49E-01","module":"C2"},{"value":"6,77E-01","module":"C3"},{"value":"2,95E-02","module":"C4"},{"value":"-1,54E+02","module":"D"}]},{"parameter":"PERM","unit":"MJ","values":[{"value":"3,02E+02","module":"A1-A3"},{"value":"0,0E+00","module":"A4"},{"value":"-3,01E+01","module":"A5"},{"value":"0,0E+00","module":"B2"},{"value":"0,0E+00","module":"B3"},{"value":"0,0E+00","module":"B4"},{"value":"0,0E+00","module":"C1"},{"value":"0,0E+00","module":"C2"},{"value":"-2,72E+02","module":"C3"},{"value":"0,0E+00","module":"C4"},{"value":"0,0E+00","module":"D"}]},{"parameter":"PERT","unit":"MJ","values":[{"value":"1,16E+03","module":"A1-A3"},{"value":"3,08E-01","module":"A4"},{"value":"-3,00E+01","module":"A5"},{"value":"0,0E+00","module":"B2"},{"value":"0,0E+00","module":"B3"},{"value":"0,0E+00","module":"B4"},{"value":"0,0E+00","module":"C1"},{"value":"1,49E-01","module":"C2"},{"value":"-2,72E+02","module":"C3"},{"value":"2,95E-02","module":"C4"},{"value":"-1,54E+02","module":"D"}]},{"parameter":"PENRE","unit":"MJ","values":[{"value":"1,34E+03","module":"A1-A3"},{"value":"2,15E+01","module":"A4"},{"value":"6,89E-01","module":"A5"},{"value":"0,0E+00","module":"B2"},{"value":"0,0E+00","module":"B3"},{"value":"0,0E+00","module":"B4"},{"value":"0,0E+00","module":"C1"},{"value":"1,04E+01","module":"C2"},{"value":"8,80E+00","module":"C3"},{"value":"5,18E-01","module":"C4"},{"value":"-2,82E+01","module":"D"}]},{"parameter":"PENRM","unit":"MJ","values":[{"value":"1,18E+02","module":"A1-A3"},{"value":"0,0E+00","module":"A4"},{"value":"-4,25E+00","module":"A5"},{"value":"0,0E+00","module":"B2"},{"value":"0,0E+00","module":"B3"},{"value":"0,0E+00","module":"B4"},{"value":"0,0E+00","module":"C1"},{"value":"0,0E+00","module":"C2"},{"value":"-1,13E+02","module":"C3"},{"value":"0,0E+00","module":"C4"},{"value":"0,0E+00","module":"D"}]},{"parameter":"PENRT","unit":"MJ","values":[{"value":"1,46E+03","module":"A1-A3"},{"value":"2,15E+01","module":"A4"},{"value":"-3,56E+00","module":"A5"},{"value":"0,0E+00","module":"B2"},{"value":"0,0E+00","module":"B3"},{"value":"0,0E+00","module":"B4"},{"value":"0,0E+00","module":"C1"},{"value":"1,04E+01","module":"C2"},{"value":"-1,05E+02","module":"C3"},{"value":"5,18E-01","module":"C4"},{"value":"-2,82E+01","module":"D"}]},{"parameter":"SM","unit":"kg","values":[{"value":"1,86E+00","module":"A1-A3"},{"value":"0,0E+00","module":"A4"},{"value":"0,0E+00","module":"A5"},{"value":"0,0E+00","module":"B2"},{"value":"0,0E+00","module":"B3"},{"value":"0,0E+00","module":"B4"},{"value":"0,0E+00","module":"C1"},{"value":"0,0E+00","module":"C2"},{"value":"0,0E+00","module":"C3"},{"value":"0,0E+00","module":"C4"},{"value":"0,0E+00","module":"D"}]},{"parameter":"RSF","unit":"MJ","values":[{"value":"1,69E+00","module":"A1-A3"},{"value":"1,10E-02","module":"A4"},{"value":"3,80E-04","module":"A5"},{"value":"0,0E+00","module":"B2"},{"value":"0,0E+00","module":"B3"},{"value":"0,0E+00","module":"B4"},{"value":"0,0E+00","module":"C1"},{"value":"5,32E-03","module":"C2"},{"value":"1,52E-02","module":"C3"},{"value":"6,45E-04","module":"C4"},{"value":"-1,30E-02","module":"D"}]},{"parameter":"NRSF","unit":"MJ","values":[{"value":"3,39E+00","module":"A1-A3"},{"value":"3,93E-02","module":"A4"},{"value":"1,53E-03","module":"A5"},{"value":"0,0E+00","module":"B2"},{"value":"0,0E+00","module":"B3"},{"value":"0,0E+00","module":"B4"},{"value":"0,0E+00","module":"C1"},{"value":"1,90E-02","module":"C2"},{"value":"0,0E+00","module":"C3"},{"value":"8,91E-02","module":"C4"},{"value":"-8,72E+00","module":"D"}]},{"parameter":"FW","unit":"m3","values":[{"value":"1,08E+01","module":"A1-A3"},{"value":"2,30E-03","module":"A4"},{"value":"3,27E-04","module":"A5"},{"value":"0,0E+00","module":"B2"},{"value":"0,0E+00","module":"B3"},{"value":"0,0E+00","module":"B4"},{"value":"0,0E+00","module":"C1"},{"value":"1,11E-03","module":"C2"},{"value":"2,14E-02","module":"C3"},{"value":"5,71E-04","module":"C4"},{"value":"-1,86E-01","module":"D"}]}],"end_of_life_waste":[{"parameter":"HWD","unit":"kg","values":[{"value":"3,11E-01","module":"A1-A3"},{"value":"1,11E-03","module":"A4"},{"value":"0,0E+00","module":"A5"},{"value":"0,0E+00","module":"B2"},{"value":"0,0E+00","module":"B3"},{"value":"0,0E+00","module":"B4"},{"value":"0,0E+00","module":"C1"},{"value":"5,36E-04","module":"C2"},{"value":"0,0E+00","module":"C3"},{"value":"1,12E+00","module":"C4"},{"value":"-3,19E-03","module":"D"}]},{"parameter":"NHWD","unit":"kg","values":[{"value":"1,03E+01","module":"A1-A3"},{"value":"1,04E+00","module":"A4"},{"value":"3,00E+00","module":"A5"},{"value":"0,0E+00","module":"B2"},{"value":"0,0E+00","module":"B3"},{"value":"0,0E+00","module":"B4"},{"value":"0,0E+00","module":"C1"},{"value":"5,05E-01","module":"C2"},{"value":"3,00E-01","module":"C3"},{"value":"2,30E-01","module":"C4"},{"value":"-7,48E-01","module":"D"}]},{"parameter":"RWD","unit":"kg","values":[{"value":"1,04E-02","module":"A1-A3"},{"value":"1,46E-04","module":"A4"},{"value":"0,0E+00","module":"A5"},{"value":"0,0E+00","module":"B2"},{"value":"0,0E+00","module":"B3"},{"value":"0,0E+00","module":"B4"},{"value":"0,0E+00","module":"C1"},{"value":"7,07E-05","module":"C2"},{"value":"0,0E+00","module":"C3"},{"value":"2,34E-06","module":"C4"},{"value":"-1,30E-04","module":"D"}]}],"end_of_life_flow":[{"parameter":"CRU","unit":"kg","values":[{"value":"0,0E+00","module":"A1-A3"},{"value":"0,0E+00","module":"A4"},{"value":"0,0E+00","module":"A5"},{"value":"0,0E+00","module":"B2"},{"value":"0,0E+00","module":"B3"},{"value":"0,0E+00","module":"B4"},{"value":"0,0E+00","module":"C1"},{"value":"0,0E+00","module":"C2"},{"value":"0,0E+00","module":"C3"},{"value":"0,0E+00","module":"C4"},{"value":"0,0E+00","module":"D"}]},{"parameter":"MFR","unit":"kg","values":[{"value":"0,0E+00","module":"A1-A3"},{"value":"0,0E+00","module":"A4"},{"value":"2,75E+00","module":"A5"},{"value":"0,0E+00","module":"B2"},{"value":"0,0E+00","module":"B3"},{"value":"0,0E+00","module":"B4"},{"value":"0,0E+00","module":"C1"},{"value":"0,0E+00","module":"C2"},{"value":"4,41E-01","module":"C3"},{"value":"0,0E+00","module":"C4"},{"value":"0,0E+00","module":"D"}]},{"parameter":"MER","unit":"kg","values":[{"value":"2,95E-01","module":"A1-A3"},{"value":"0,0E+00","module":"A4"},{"value":"8,95E-06","module":"A5"},{"value":"0,0E+00","module":"B2"},{"value":"0,0E+00","module":"B3"},{"value":"0,0E+00","module":"B4"},{"value":"0,0E+00","module":"C1"},{"value":"0,0E+00","module":"C2"},{"value":"2,59E+01","module":"C3"},{"value":"0,0E+00","module":"C4"},{"value":"0,0E+00","module":"D"}]},{"parameter":"EEE","unit":"MJ","values":[{"value":"1,75E-01","module":"A1-A3"},{"value":"0,0E+00","module":"A4"},{"value":"1,66E-01","module":"A5"},{"value":"0,0E+00","module":"B2"},{"value":"0,0E+00","module":"B3"},{"value":"0,0E+00","module":"B4"},{"value":"0,0E+00","module":"C1"},{"value":"0,0E+00","module":"C2"},{"value":"1,96E+01","module":"C3"},{"value":"0,0E+00","module":"C4"},{"value":"0,0E+00","module":"D"}]},{"parameter":"EET","unit":"MJ","values":[{"value":"2,65E+00","module":"A1-A3"},{"value":"0,0E+00","module":"A4"},{"value":"2,51E+00","module":"A5"},{"value":"0,0E+00","module":"B2"},{"value":"0,0E+00","module":"B3"},{"value":"0,0E+00","module":"B4"},{"value":"0,0E+00","module":"C1"},{"value":"0,0E+00","module":"C2"},{"value":"2,96E+02","module":"C3"},{"value":"0,0E+00","module":"C4"},{"value":"0,0E+00","module":"D"}]}]}