{"product_name":"MAGNA3 50-40/60/80/100/120 F (Rostfreier Stahl) und MAGNA3 32-120 F (Rostfreier Stahl)","epd_id":"EPD-GRU-20240018-CBA5-EN","compliance":["DIN EN 15804+A2","ISO 14025"],"producer_name":"Grundfos Holding A/S","environmental_impact":[{"parameter":"GWP-total","unit":"kg CO2-eq","values":[{"value":"1,05E+02","module":"A1"},{"value":"4,69E+00","module":"A2"},{"value":"1,02E+00","module":"A3"},{"value":"1,57E+00","module":"A4"},{"value":"2,38E+00","module":"A5"},{"value":"0,0E+00","module":"B1"},{"value":"0,0E+00","module":"B2"},{"value":"1,09E+02","module":"B6"},{"value":"0,0E+00","module":"B7"},{"value":"0,0E+00","module":"C1"},{"value":"6,42E-01","module":"C2"},{"value":"5,73E+00","module":"C3"},{"value":"1,20E-01","module":"C4"},{"value":"-8,59E+00","module":"D"}]},{"parameter":"GWP-fossil","unit":"kg CO2-eq","values":[{"value":"1,05E+02","module":"A1"},{"value":"4,69E+00","module":"A2"},{"value":"3,60E+00","module":"A3"},{"value":"1,58E+00","module":"A4"},{"value":"1,11E-01","module":"A5"},{"value":"0,0E+00","module":"B1"},{"value":"0,0E+00","module":"B2"},{"value":"1,08E+02","module":"B6"},{"value":"0,0E+00","module":"B7"},{"value":"0,0E+00","module":"C1"},{"value":"6,45E-01","module":"C2"},{"value":"5,72E+00","module":"C3"},{"value":"1,21E-01","module":"C4"},{"value":"-8,57E+00","module":"D"}]},{"parameter":"GWP-biogenic","unit":"kg CO2-eq","values":[{"value":"-8,02E-03","module":"A1"},{"value":"-7,13E-03","module":"A2"},{"value":"-2,62E+00","module":"A3"},{"value":"-2,33E-02","module":"A4"},{"value":"2,27E+00","module":"A5"},{"value":"0,0E+00","module":"B1"},{"value":"0,0E+00","module":"B2"},{"value":"9,39E-01","module":"B6"},{"value":"0,0E+00","module":"B7"},{"value":"0,0E+00","module":"C1"},{"value":"-9,53E-03","module":"C2"},{"value":"1,30E-02","module":"C3"},{"value":"-1,50E-03","module":"C4"},{"value":"-2,17E-02","module":"D"}]},{"parameter":"GWP-luluc","unit":"kg CO2-eq","values":[{"value":"6,48E-02","module":"A1"},{"value":"6,87E-03","module":"A2"},{"value":"2,90E-02","module":"A3"},{"value":"1,43E-02","module":"A4"},{"value":"7,18E-05","module":"A5"},{"value":"0,0E+00","module":"B1"},{"value":"0,0E+00","module":"B2"},{"value":"1,17E-02","module":"B6"},{"value":"0,0E+00","module":"B7"},{"value":"0,0E+00","module":"C1"},{"value":"5,99E-03","module":"C2"},{"value":"1,91E-04","module":"C3"},{"value":"1,10E-04","module":"C4"},{"value":"-2,78E-03","module":"D"}]},{"parameter":"ODP","unit":"kg CFC11-eq","values":[{"value":"4,74E-08","module":"A1"},{"value":"3,66E-13","module":"A2"},{"value":"4,06E-09","module":"A3"},{"value":"1,06E-11","module":"A4"},{"value":"2,96E-13","module":"A5"},{"value":"0,0E+00","module":"B1"},{"value":"0,0E+00","module":"B2"},{"value":"1,99E-09","module":"B6"},{"value":"0,0E+00","module":"B7"},{"value":"0,0E+00","module":"C1"},{"value":"8,41E-14","module":"C2"},{"value":"2,82E-11","module":"C3"},{"value":"2,03E-13","module":"C4"},{"value":"-2,06E-11","module":"D"}]},{"parameter":"AP","unit":"mol H^(+)-eq","values":[{"value":"7,67E-01","module":"A1"},{"value":"1,41E-01","module":"A2"},{"value":"1,84E-02","module":"A3"},{"value":"9,49E-03","module":"A4"},{"value":"6,86E-04","module":"A5"},{"value":"0,0E+00","module":"B1"},{"value":"0,0E+00","module":"B2"},{"value":"2,31E-01","module":"B6"},{"value":"0,0E+00","module":"B7"},{"value":"0,0E+00","module":"C1"},{"value":"3,88E-03","module":"C2"},{"value":"3,88E-03","module":"C3"},{"value":"3,75E-04","module":"C4"},{"value":"-8,31E-02","module":"D"}]},{"parameter":"POCP","unit":"kg NMVOC-eq","values":[{"value":"2,64E-01","module":"A1"},{"value":"9,46E-02","module":"A2"},{"value":"1,02E-02","module":"A3"},{"value":"8,68E-03","module":"A4"},{"value":"6,59E-04","module":"A5"},{"value":"0,0E+00","module":"B1"},{"value":"0,0E+00","module":"B2"},{"value":"1,47E-01","module":"B6"},{"value":"0,0E+00","module":"B7"},{"value":"0,0E+00","module":"C1"},{"value":"3,59E-03","module":"C2"},{"value":"2,66E-03","module":"C3"},{"value":"2,82E-04","module":"C4"},{"value":"-3,06E-02","module":"D"}]},{"parameter":"ADPE","unit":"kg Sb-eq","values":[{"value":"8,49E-03","module":"A1"},{"value":"8,48E-08","module":"A2"},{"value":"6,04E-05","module":"A3"},{"value":"1,81E-06","module":"A4"},{"value":"3,10E-09","module":"A5"},{"value":"0,0E+00","module":"B1"},{"value":"0,0E+00","module":"B2"},{"value":"1,67E-05","module":"B6"},{"value":"0,0E+00","module":"B7"},{"value":"0,0E+00","module":"C1"},{"value":"4,29E-08","module":"C2"},{"value":"2,36E-07","module":"C3"},{"value":"3,26E-09","module":"C4"},{"value":"-1,14E-03","module":"D"}]},{"parameter":"ADPF","unit":"MJ","values":[{"value":"1,47E+03","module":"A1"},{"value":"5,83E+01","module":"A2"},{"value":"5,35E+01","module":"A3"},{"value":"2,17E+01","module":"A4"},{"value":"8,43E-01","module":"A5"},{"value":"0,0E+00","module":"B1"},{"value":"0,0E+00","module":"B2"},{"value":"2,27E+03","module":"B6"},{"value":"0,0E+00","module":"B7"},{"value":"0,0E+00","module":"C1"},{"value":"8,81E+00","module":"C2"},{"value":"3,28E+01","module":"C3"},{"value":"1,81E+00","module":"C4"},{"value":"-9,99E+01","module":"D"}]},{"parameter":"WDP","unit":"m^3 world-eq deprived","values":[{"value":"3,63E+01","module":"A1"},{"value":"1,55E-02","module":"A2"},{"value":"1,16E-02","module":"A3"},{"value":"2,71E-02","module":"A4"},{"value":"2,94E-01","module":"A5"},{"value":"0,0E+00","module":"B1"},{"value":"0,0E+00","module":"B2"},{"value":"2,41E+01","module":"B6"},{"value":"0,0E+00","module":"B7"},{"value":"0,0E+00","module":"C1"},{"value":"7,81E-03","module":"C2"},{"value":"7,44E-01","module":"C3"},{"value":"-1,69E-03","module":"C4"},{"value":"-5,87E-01","module":"D"}]},{"parameter":"EP-freshwater","unit":"kg P-eq","values":[{"value":"1,50E-03","module":"A1"},{"value":"3,58E-06","module":"A2"},{"value":"5,94E-05","module":"A3"},{"value":"5,99E-06","module":"A4"},{"value":"1,15E-07","module":"A5"},{"value":"0,0E+00","module":"B1"},{"value":"0,0E+00","module":"B2"},{"value":"4,03E-04","module":"B6"},{"value":"0,0E+00","module":"B7"},{"value":"0,0E+00","module":"C1"},{"value":"2,36E-06","module":"C2"},{"value":"7,97E-06","module":"C3"},{"value":"1,40E-05","module":"C4"},{"value":"-1,20E-05","module":"D"}]},{"parameter":"EP-marine","unit":"kg N-eq","values":[{"value":"8,37E-02","module":"A1"},{"value":"3,35E-02","module":"A2"},{"value":"3,59E-03","module":"A3"},{"value":"4,55E-03","module":"A4"},{"value":"2,54E-04","module":"A5"},{"value":"0,0E+00","module":"B1"},{"value":"0,0E+00","module":"B2"},{"value":"5,52E-02","module":"B6"},{"value":"0,0E+00","module":"B7"},{"value":"0,0E+00","module":"C1"},{"value":"1,89E-03","module":"C2"},{"value":"9,93E-04","module":"C3"},{"value":"8,94E-05","module":"C4"},{"value":"-9,47E-03","module":"D"}]},{"parameter":"EP-terrestrial","unit":"mol N-eq","values":[{"value":"8,97E-01","module":"A1"},{"value":"3,67E-01","module":"A2"},{"value":"3,61E-02","module":"A3"},{"value":"5,05E-02","module":"A4"},{"value":"3,15E-03","module":"A5"},{"value":"0,0E+00","module":"B1"},{"value":"0,0E+00","module":"B2"},{"value":"5,77E-01","module":"B6"},{"value":"0,0E+00","module":"B7"},{"value":"0,0E+00","module":"C1"},{"value":"2,10E-02","module":"C2"},{"value":"1,12E-02","module":"C3"},{"value":"9,81E-04","module":"C4"},{"value":"-1,02E-01","module":"D"}]}],"additional_environmental_impact":[{"parameter":"PM","unit":"Disease incidence","values":[{"value":"9,52E-06","module":"A1"},{"value":"2,43E-06","module":"A2"},{"value":"2,70E-07","module":"A3"},{"value":"6,14E-08","module":"A4"},{"value":"3,82E-09","module":"A5"},{"value":"0,0E+00","module":"B1"},{"value":"0,0E+00","module":"B2"},{"value":"1,94E-06","module":"B6"},{"value":"0,0E+00","module":"B7"},{"value":"0,0E+00","module":"C1"},{"value":"2,46E-08","module":"C2"},{"value":"3,25E-08","module":"C3"},{"value":"3,81E-09","module":"C4"},{"value":"-2,03E-06","module":"D"}]},{"parameter":"ETP-fw","unit":"CTUe","values":[{"value":"7,60E+02","module":"A1"},{"value":"4,13E+01","module":"A2"},{"value":"1,87E+01","module":"A3"},{"value":"1,53E+01","module":"A4"},{"value":"3,83E-01","module":"A5"},{"value":"0,0E+00","module":"B1"},{"value":"0,0E+00","module":"B2"},{"value":"6,32E+02","module":"B6"},{"value":"0,0E+00","module":"B7"},{"value":"0,0E+00","module":"C1"},{"value":"6,31E+00","module":"C2"},{"value":"9,43E+00","module":"C3"},{"value":"1,14E+00","module":"C4"},{"value":"-1,24E+01","module":"D"}]},{"parameter":"HTP-c","unit":"CTUh","values":[{"value":"1,88E-05","module":"A1"},{"value":"7,67E-10","module":"A2"},{"value":"6,46E-07","module":"A3"},{"value":"4,21E-09","module":"A4"},{"value":"2,12E-11","module":"A5"},{"value":"0,0E+00","module":"B1"},{"value":"0,0E+00","module":"B2"},{"value":"3,35E-08","module":"B6"},{"value":"0,0E+00","module":"B7"},{"value":"0,0E+00","module":"C1"},{"value":"1,28E-10","module":"C2"},{"value":"5,24E-10","module":"C3"},{"value":"7,32E-11","module":"C4"},{"value":"-4,04E-07","module":"D"}]},{"parameter":"HTP-nc","unit":"CTUh","values":[{"value":"1,61E-06","module":"A1"},{"value":"2,63E-08","module":"A2"},{"value":"3,94E-08","module":"A3"},{"value":"1,40E-08","module":"A4"},{"value":"5,93E-10","module":"A5"},{"value":"0,0E+00","module":"B1"},{"value":"0,0E+00","module":"B2"},{"value":"5,33E-07","module":"B6"},{"value":"0,0E+00","module":"B7"},{"value":"0,0E+00","module":"C1"},{"value":"5,70E-09","module":"C2"},{"value":"1,02E-08","module":"C3"},{"value":"6,25E-09","module":"C4"},{"value":"-4,79E-08","module":"D"}]},{"parameter":"SQP","unit":"SQP","values":[{"value":"3,56E+02","module":"A1"},{"value":"4,34E+00","module":"A2"},{"value":"8,73E+01","module":"A3"},{"value":"8,92E+00","module":"A4"},{"value":"2,55E-01","module":"A5"},{"value":"0,0E+00","module":"B1"},{"value":"0,0E+00","module":"B2"},{"value":"8,93E+02","module":"B6"},{"value":"0,0E+00","module":"B7"},{"value":"0,0E+00","module":"C1"},{"value":"3,68E+00","module":"C2"},{"value":"1,27E+01","module":"C3"},{"value":"1,62E-01","module":"C4"},{"value":"-1,66E+01","module":"D"}]}],"resource_use":[{"parameter":"PERE","unit":"MJ","values":[{"value":"3,92E+02","module":"A1"},{"value":"9,39E-01","module":"A2"},{"value":"4,74E+01","module":"A3"},{"value":"1,68E+00","module":"A4"},{"value":"1,89E-01","module":"A5"},{"value":"0,0E+00","module":"B1"},{"value":"0,0E+00","module":"B2"},{"value":"1,36E+03","module":"B6"},{"value":"0,0E+00","module":"B7"},{"value":"0,0E+00","module":"C1"},{"value":"6,41E-01","module":"C2"},{"value":"1,92E+01","module":"C3"},{"value":"1,63E-01","module":"C4"},{"value":"6,20E+00","module":"D"}]},{"parameter":"PERM","unit":"MJ","values":[{"value":"0,0E+00","module":"A1"},{"value":"0,0E+00","module":"A2"},{"value":"0,0E+00","module":"A3"},{"value":"0,0E+00","module":"A4"},{"value":"0,0E+00","module":"A5"},{"value":"0,0E+00","module":"B1"},{"value":"0,0E+00","module":"B2"},{"value":"0,0E+00","module":"B6"},{"value":"0,0E+00","module":"B7"},{"value":"0,0E+00","module":"C1"},{"value":"0,0E+00","module":"C2"},{"value":"0,0E+00","module":"C3"},{"value":"0,0E+00","module":"C4"},{"value":"0,0E+00","module":"D"}]},{"parameter":"PERT","unit":"MJ","values":[{"value":"3,92E+02","module":"A1"},{"value":"9,39E-01","module":"A2"},{"value":"4,74E+01","module":"A3"},{"value":"1,68E+00","module":"A4"},{"value":"1,89E-01","module":"A5"},{"value":"0,0E+00","module":"B1"},{"value":"0,0E+00","module":"B2"},{"value":"1,36E+03","module":"B6"},{"value":"0,0E+00","module":"B7"},{"value":"0,0E+00","module":"C1"},{"value":"6,41E-01","module":"C2"},{"value":"1,92E+01","module":"C3"},{"value":"1,63E-01","module":"C4"},{"value":"6,20E+00","module":"D"}]},{"parameter":"PENRE","unit":"MJ","values":[{"value":"1,48E+03","module":"A1"},{"value":"5,84E+01","module":"A2"},{"value":"5,36E+01","module":"A3"},{"value":"2,17E+01","module":"A4"},{"value":"8,43E-01","module":"A5"},{"value":"0,0E+00","module":"B1"},{"value":"0,0E+00","module":"B2"},{"value":"2,27E+03","module":"B6"},{"value":"0,0E+00","module":"B7"},{"value":"0,0E+00","module":"C1"},{"value":"8,84E+00","module":"C2"},{"value":"3,28E+01","module":"C3"},{"value":"1,82E+00","module":"C4"},{"value":"-9,97E+01","module":"D"}]},{"parameter":"PENRM","unit":"MJ","values":[{"value":"0,0E+00","module":"A1"},{"value":"0,0E+00","module":"A2"},{"value":"0,0E+00","module":"A3"},{"value":"0,0E+00","module":"A4"},{"value":"0,0E+00","module":"A5"},{"value":"0,0E+00","module":"B1"},{"value":"0,0E+00","module":"B2"},{"value":"0,0E+00","module":"B6"},{"value":"0,0E+00","module":"B7"},{"value":"0,0E+00","module":"C1"},{"value":"0,0E+00","module":"C2"},{"value":"0,0E+00","module":"C3"},{"value":"0,0E+00","module":"C4"},{"value":"0,0E+00","module":"D"}]},{"parameter":"PENRT","unit":"MJ","values":[{"value":"1,48E+03","module":"A1"},{"value":"5,84E+01","module":"A2"},{"value":"5,36E+01","module":"A3"},{"value":"2,17E+01","module":"A4"},{"value":"8,43E-01","module":"A5"},{"value":"0,0E+00","module":"B1"},{"value":"0,0E+00","module":"B2"},{"value":"2,27E+03","module":"B6"},{"value":"0,0E+00","module":"B7"},{"value":"0,0E+00","module":"C1"},{"value":"8,84E+00","module":"C2"},{"value":"3,28E+01","module":"C3"},{"value":"1,82E+00","module":"C4"},{"value":"-9,97E+01","module":"D"}]},{"parameter":"SM","unit":"kg","values":[{"value":"1,21E+01","module":"A1"},{"value":"0,0E+00","module":"A2"},{"value":"2,31E-01","module":"A3"},{"value":"2,46E-03","module":"A4"},{"value":"0,0E+00","module":"A5"},{"value":"0,0E+00","module":"B1"},{"value":"0,0E+00","module":"B2"},{"value":"0,0E+00","module":"B6"},{"value":"0,0E+00","module":"B7"},{"value":"0,0E+00","module":"C1"},{"value":"0,0E+00","module":"C2"},{"value":"0,0E+00","module":"C3"},{"value":"0,0E+00","module":"C4"},{"value":"0,0E+00","module":"D"}]},{"parameter":"RSF","unit":"MJ","values":[{"value":"1,46E-23","module":"A1"},{"value":"0,0E+00","module":"A2"},{"value":"0,0E+00","module":"A3"},{"value":"2,91E-27","module":"A4"},{"value":"0,0E+00","module":"A5"},{"value":"0,0E+00","module":"B1"},{"value":"0,0E+00","module":"B2"},{"value":"0,0E+00","module":"B6"},{"value":"0,0E+00","module":"B7"},{"value":"0,0E+00","module":"C1"},{"value":"0,0E+00","module":"C2"},{"value":"0,0E+00","module":"C3"},{"value":"0,0E+00","module":"C4"},{"value":"0,0E+00","module":"D"}]},{"parameter":"NRSF","unit":"MJ","values":[{"value":"1,71E-22","module":"A1"},{"value":"0,0E+00","module":"A2"},{"value":"0,0E+00","module":"A3"},{"value":"3,42E-26","module":"A4"},{"value":"0,0E+00","module":"A5"},{"value":"0,0E+00","module":"B1"},{"value":"0,0E+00","module":"B2"},{"value":"0,0E+00","module":"B6"},{"value":"0,0E+00","module":"B7"},{"value":"0,0E+00","module":"C1"},{"value":"0,0E+00","module":"C2"},{"value":"0,0E+00","module":"C3"},{"value":"0,0E+00","module":"C4"},{"value":"0,0E+00","module":"D"}]},{"parameter":"FW","unit":"m^3","values":[{"value":"1,07E+00","module":"A1"},{"value":"1,08E-03","module":"A2"},{"value":"1,90E-02","module":"A3"},{"value":"1,94E-03","module":"A4"},{"value":"6,92E-03","module":"A5"},{"value":"0,0E+00","module":"B1"},{"value":"0,0E+00","module":"B2"},{"value":"1,10E+00","module":"B6"},{"value":"0,0E+00","module":"B7"},{"value":"0,0E+00","module":"C1"},{"value":"7,02E-04","module":"C2"},{"value":"2,49E-02","module":"C3"},{"value":"1,89E-05","module":"C4"},{"value":"2,72E-02","module":"D"}]}],"end_of_life_waste":[{"parameter":"HWD","unit":"kg","values":[{"value":"7,01E-06","module":"A1"},{"value":"1,83E-10","module":"A2"},{"value":"1,21E-04","module":"A3"},{"value":"2,57E-08","module":"A4"},{"value":"2,37E-11","module":"A5"},{"value":"0,0E+00","module":"B1"},{"value":"0,0E+00","module":"B2"},{"value":"2,67E-07","module":"B6"},{"value":"0,0E+00","module":"B7"},{"value":"0,0E+00","module":"C1"},{"value":"2,74E-11","module":"C2"},{"value":"3,78E-09","module":"C3"},{"value":"1,52E-10","module":"C4"},{"value":"-1,84E-03","module":"D"}]},{"parameter":"NHWD","unit":"kg","values":[{"value":"8,00E+00","module":"A1"},{"value":"5,95E-03","module":"A2"},{"value":"3,62E-01","module":"A3"},{"value":"5,10E-03","module":"A4"},{"value":"7,79E-02","module":"A5"},{"value":"0,0E+00","module":"B1"},{"value":"0,0E+00","module":"B2"},{"value":"1,67E+00","module":"B6"},{"value":"0,0E+00","module":"B7"},{"value":"0,0E+00","module":"C1"},{"value":"1,35E-03","module":"C2"},{"value":"5,13E-01","module":"C3"},{"value":"2,10E+00","module":"C4"},{"value":"1,99E+00","module":"D"}]},{"parameter":"RWD","unit":"kg","values":[{"value":"5,03E-02","module":"A1"},{"value":"7,56E-05","module":"A2"},{"value":"1,64E-03","module":"A3"},{"value":"5,45E-05","module":"A4"},{"value":"4,00E-05","module":"A5"},{"value":"0,0E+00","module":"B1"},{"value":"0,0E+00","module":"B2"},{"value":"3,62E-01","module":"B6"},{"value":"0,0E+00","module":"B7"},{"value":"0,0E+00","module":"C1"},{"value":"1,65E-05","module":"C2"},{"value":"5,09E-03","module":"C3"},{"value":"2,13E-05","module":"C4"},{"value":"-1,54E-03","module":"D"}]}],"end_of_life_flow":[{"parameter":"CRU","unit":"kg","values":[{"value":null,"module":"A1"},{"value":null,"module":"A2"},{"value":null,"module":"A3"},{"value":null,"module":"A4"},{"value":null,"module":"A5"},{"value":null,"module":"B1"},{"value":null,"module":"B2"},{"value":null,"module":"B6"},{"value":null,"module":"B7"},{"value":null,"module":"C1"},{"value":null,"module":"C2"},{"value":null,"module":"C3"},{"value":null,"module":"C4"},{"value":null,"module":"D"}]},{"parameter":"MFR","unit":"kg","values":[{"value":"0,0E+00","module":"A1"},{"value":"0,0E+00","module":"A2"},{"value":"0,0E+00","module":"A3"},{"value":"0,0E+00","module":"A4"},{"value":"0,0E+00","module":"A5"},{"value":"0,0E+00","module":"B1"},{"value":"0,0E+00","module":"B2"},{"value":"0,0E+00","module":"B6"},{"value":"0,0E+00","module":"B7"},{"value":"0,0E+00","module":"C1"},{"value":"0,0E+00","module":"C2"},{"value":"1,43E+01","module":"C3"},{"value":"0,0E+00","module":"C4"},{"value":"0,0E+00","module":"D"}]},{"parameter":"MER","unit":"kg","values":[{"value":null,"module":"A1"},{"value":null,"module":"A2"},{"value":null,"module":"A3"},{"value":null,"module":"A4"},{"value":null,"module":"A5"},{"value":null,"module":"B1"},{"value":null,"module":"B2"},{"value":null,"module":"B6"},{"value":null,"module":"B7"},{"value":null,"module":"C1"},{"value":null,"module":"C2"},{"value":null,"module":"C3"},{"value":null,"module":"C4"},{"value":null,"module":"D"}]},{"parameter":"EEE","unit":"MJ","values":[{"value":"0,0E+00","module":"A1"},{"value":"0,0E+00","module":"A2"},{"value":"0,0E+00","module":"A3"},{"value":"0,0E+00","module":"A4"},{"value":"3,62E+00","module":"A5"},{"value":"0,0E+00","module":"B1"},{"value":"0,0E+00","module":"B2"},{"value":"0,0E+00","module":"B6"},{"value":"0,0E+00","module":"B7"},{"value":"0,0E+00","module":"C1"},{"value":"0,0E+00","module":"C2"},{"value":"6,97E+00","module":"C3"},{"value":"0,0E+00","module":"C4"},{"value":"0,0E+00","module":"D"}]},{"parameter":"EET","unit":"MJ","values":[{"value":"0,0E+00","module":"A1"},{"value":"0,0E+00","module":"A2"},{"value":"0,0E+00","module":"A3"},{"value":"0,0E+00","module":"A4"},{"value":"6,56E+00","module":"A5"},{"value":"0,0E+00","module":"B1"},{"value":"0,0E+00","module":"B2"},{"value":"0,0E+00","module":"B6"},{"value":"0,0E+00","module":"B7"},{"value":"0,0E+00","module":"C1"},{"value":"0,0E+00","module":"C2"},{"value":"1,25E+01","module":"C3"},{"value":"0,0E+00","module":"C4"},{"value":"0,0E+00","module":"D"}]}]}