{"product_name":"MAGNA3 25,32-40/60/80/100/120, 32-40/60/80/100 F, 40-40/60 F (MAGNA3 25,32-40/60/80/100/120, 32-40/60/80/100 F, 40-40/60 F (Gusseisen))","epd_id":"EPD-GRU-20240273-CBA1-EN","compliance":["DIN EN 15804+A2","ISO 14025"],"producer_name":"Grundfos Holding A/S","environmental_impact":[{"parameter":"GWP-total","unit":"kg CO2-eq","values":[{"value":"4,13E+01","module":"A1-A3"},{"value":"7,85E-01","module":"A4"},{"value":"5,90E-01","module":"A5"},{"value":"0,0E+00","module":"B1"},{"value":"0,0E+00","module":"B2"},{"value":"3,72E+01","module":"B6"},{"value":"0,0E+00","module":"B7"},{"value":"0,0E+00","module":"C1"},{"value":"4,84E-02","module":"C2"},{"value":"1,12E-01","module":"C3"},{"value":"2,55E+00","module":"C4"},{"value":"-3,97E+00","module":"D"}]},{"parameter":"GWP-fossil","unit":"kg CO2-eq","values":[{"value":"4,22E+01","module":"A1-A3"},{"value":"7,89E-01","module":"A4"},{"value":"2,32E-02","module":"A5"},{"value":"0,0E+00","module":"B1"},{"value":"0,0E+00","module":"B2"},{"value":"3,69E+01","module":"B6"},{"value":"0,0E+00","module":"B7"},{"value":"0,0E+00","module":"C1"},{"value":"4,86E-02","module":"C2"},{"value":"1,11E-01","module":"C3"},{"value":"2,24E+00","module":"C4"},{"value":"-3,96E+00","module":"D"}]},{"parameter":"GWP-biogenic","unit":"kg CO2-eq","values":[{"value":"-9,88E-01","module":"A1-A3"},{"value":"-1,17E-02","module":"A4"},{"value":"5,67E-01","module":"A5"},{"value":"0,0E+00","module":"B1"},{"value":"0,0E+00","module":"B2"},{"value":"3,21E-01","module":"B6"},{"value":"0,0E+00","module":"B7"},{"value":"0,0E+00","module":"C1"},{"value":"-7,20E-04","module":"C2"},{"value":"9,62E-04","module":"C3"},{"value":"3,09E-01","module":"C4"},{"value":"-1,49E-03","module":"D"}]},{"parameter":"GWP-luluc","unit":"kg CO2-eq","values":[{"value":"4,23E-02","module":"A1-A3"},{"value":"7,33E-03","module":"A4"},{"value":"3,59E-05","module":"A5"},{"value":"0,0E+00","module":"B1"},{"value":"0,0E+00","module":"B2"},{"value":"4,01E-03","module":"B6"},{"value":"0,0E+00","module":"B7"},{"value":"0,0E+00","module":"C1"},{"value":"4,52E-04","module":"C2"},{"value":"1,20E-05","module":"C3"},{"value":"3,73E-05","module":"C4"},{"value":"-2,99E-03","module":"D"}]},{"parameter":"ODP","unit":"kg CFC11-eq","values":[{"value":"3,63E-08","module":"A1-A3"},{"value":"1,03E-13","module":"A4"},{"value":"7,19E-14","module":"A5"},{"value":"0,0E+00","module":"B1"},{"value":"0,0E+00","module":"B2"},{"value":"6,81E-10","module":"B6"},{"value":"0,0E+00","module":"B7"},{"value":"0,0E+00","module":"C1"},{"value":"6,35E-15","module":"C2"},{"value":"2,04E-12","module":"C3"},{"value":"2,83E-13","module":"C4"},{"value":"-6,46E-12","module":"D"}]},{"parameter":"AP","unit":"mol H^(+)-eq","values":[{"value":"2,05E-01","module":"A1-A3"},{"value":"5,09E-03","module":"A4"},{"value":"1,83E-04","module":"A5"},{"value":"0,0E+00","module":"B1"},{"value":"0,0E+00","module":"B2"},{"value":"7,88E-02","module":"B6"},{"value":"0,0E+00","module":"B7"},{"value":"0,0E+00","module":"C1"},{"value":"3,13E-04","module":"C2"},{"value":"2,36E-04","module":"C3"},{"value":"6,27E-04","module":"C4"},{"value":"-2,56E-02","module":"D"}]},{"parameter":"POCP","unit":"kg NMVOC-eq","values":[{"value":"9,64E-02","module":"A1-A3"},{"value":"4,81E-03","module":"A4"},{"value":"1,76E-04","module":"A5"},{"value":"0,0E+00","module":"B1"},{"value":"0,0E+00","module":"B2"},{"value":"5,03E-02","module":"B6"},{"value":"0,0E+00","module":"B7"},{"value":"0,0E+00","module":"C1"},{"value":"2,97E-04","module":"C2"},{"value":"1,51E-04","module":"C3"},{"value":"6,22E-04","module":"C4"},{"value":"-9,57E-03","module":"D"}]},{"parameter":"ADPE","unit":"kg Sb-eq","values":[{"value":"2,77E-03","module":"A1-A3"},{"value":"5,25E-08","module":"A4"},{"value":"8,84E-10","module":"A5"},{"value":"0,0E+00","module":"B1"},{"value":"0,0E+00","module":"B2"},{"value":"5,71E-06","module":"B6"},{"value":"0,0E+00","module":"B7"},{"value":"0,0E+00","module":"C1"},{"value":"3,24E-09","module":"C2"},{"value":"1,71E-08","module":"C3"},{"value":"2,33E-09","module":"C4"},{"value":"-5,64E-04","module":"D"}]},{"parameter":"ADPF","unit":"MJ","values":[{"value":"5,78E+02","module":"A1-A3"},{"value":"1,08E+01","module":"A4"},{"value":"2,32E-01","module":"A5"},{"value":"0,0E+00","module":"B1"},{"value":"0,0E+00","module":"B2"},{"value":"7,77E+02","module":"B6"},{"value":"0,0E+00","module":"B7"},{"value":"0,0E+00","module":"C1"},{"value":"6,65E-01","module":"C2"},{"value":"2,33E+00","module":"C3"},{"value":"1,04E+00","module":"C4"},{"value":"-4,35E+01","module":"D"}]},{"parameter":"WDP","unit":"m^3 world-eq deprived","values":[{"value":"1,45E+01","module":"A1-A3"},{"value":"9,57E-03","module":"A4"},{"value":"7,26E-02","module":"A5"},{"value":"0,0E+00","module":"B1"},{"value":"0,0E+00","module":"B2"},{"value":"8,22E+00","module":"B6"},{"value":"0,0E+00","module":"B7"},{"value":"0,0E+00","module":"C1"},{"value":"5,90E-04","module":"C2"},{"value":"2,47E-02","module":"C3"},{"value":"2,55E-01","module":"C4"},{"value":"-5,68E-01","module":"D"}]},{"parameter":"EP-freshwater","unit":"kg P-eq","values":[{"value":"5,67E-04","module":"A1-A3"},{"value":"2,90E-06","module":"A4"},{"value":"3,52E-08","module":"A5"},{"value":"0,0E+00","module":"B1"},{"value":"0,0E+00","module":"B2"},{"value":"1,38E-04","module":"B6"},{"value":"0,0E+00","module":"B7"},{"value":"0,0E+00","module":"C1"},{"value":"1,78E-07","module":"C2"},{"value":"4,13E-07","module":"C3"},{"value":"2,99E-06","module":"C4"},{"value":"-3,99E-06","module":"D"}]},{"parameter":"EP-marine","unit":"kg N-eq","values":[{"value":"4,02E-02","module":"A1-A3"},{"value":"2,49E-03","module":"A4"},{"value":"6,96E-05","module":"A5"},{"value":"0,0E+00","module":"B1"},{"value":"0,0E+00","module":"B2"},{"value":"1,89E-02","module":"B6"},{"value":"0,0E+00","module":"B7"},{"value":"0,0E+00","module":"C1"},{"value":"1,54E-04","module":"C2"},{"value":"5,66E-05","module":"C3"},{"value":"2,30E-04","module":"C4"},{"value":"-2,94E-03","module":"D"}]},{"parameter":"EP-terrestrial","unit":"mol N-eq","values":[{"value":"3,37E-01","module":"A1-A3"},{"value":"2,76E-02","module":"A4"},{"value":"8,54E-04","module":"A5"},{"value":"0,0E+00","module":"B1"},{"value":"0,0E+00","module":"B2"},{"value":"1,97E-01","module":"B6"},{"value":"0,0E+00","module":"B7"},{"value":"0,0E+00","module":"C1"},{"value":"1,70E-03","module":"C2"},{"value":"5,91E-04","module":"C3"},{"value":"2,96E-03","module":"C4"},{"value":"-3,14E-02","module":"D"}]}],"additional_environmental_impact":[{"parameter":"PM","unit":"Disease incidence","values":[{"value":"2,68E-06","module":"A1-A3"},{"value":"1,89E-08","module":"A4"},{"value":"9,63E-10","module":"A5"},{"value":"0,0E+00","module":"B1"},{"value":"0,0E+00","module":"B2"},{"value":"6,63E-07","module":"B6"},{"value":"0,0E+00","module":"B7"},{"value":"0,0E+00","module":"C1"},{"value":"1,16E-09","module":"C2"},{"value":"1,99E-09","module":"C3"},{"value":"4,37E-09","module":"C4"},{"value":"-3,94E-07","module":"D"}]},{"parameter":"ETP-fw","unit":"CTUe","values":[{"value":"3,54E+02","module":"A1-A3"},{"value":"7,73E+00","module":"A4"},{"value":"1,11E-01","module":"A5"},{"value":"0,0E+00","module":"B1"},{"value":"0,0E+00","module":"B2"},{"value":"2,16E+02","module":"B6"},{"value":"0,0E+00","module":"B7"},{"value":"0,0E+00","module":"C1"},{"value":"4,76E-01","module":"C2"},{"value":"7,28E-01","module":"C3"},{"value":"5,45E-01","module":"C4"},{"value":"-1,11E+01","module":"D"}]},{"parameter":"HTP-c","unit":"CTUh","values":[{"value":"3,78E-07","module":"A1-A3"},{"value":"1,57E-10","module":"A4"},{"value":"5,52E-12","module":"A5"},{"value":"0,0E+00","module":"B1"},{"value":"0,0E+00","module":"B2"},{"value":"1,14E-08","module":"B6"},{"value":"0,0E+00","module":"B7"},{"value":"0,0E+00","module":"C1"},{"value":"9,67E-12","module":"C2"},{"value":"8,84E-11","module":"C3"},{"value":"4,60E-11","module":"C4"},{"value":"-4,98E-08","module":"D"}]},{"parameter":"HTP-nc","unit":"CTUh","values":[{"value":"5,08E-07","module":"A1-A3"},{"value":"6,98E-09","module":"A4"},{"value":"1,49E-10","module":"A5"},{"value":"0,0E+00","module":"B1"},{"value":"0,0E+00","module":"B2"},{"value":"1,82E-07","module":"B6"},{"value":"0,0E+00","module":"B7"},{"value":"0,0E+00","module":"C1"},{"value":"4,30E-10","module":"C2"},{"value":"5,68E-09","module":"C3"},{"value":"2,70E-09","module":"C4"},{"value":"-2,01E-08","module":"D"}]},{"parameter":"SQP","unit":"SQP","values":[{"value":"2,17E+02","module":"A1-A3"},{"value":"4,51E+00","module":"A4"},{"value":"7,35E-02","module":"A5"},{"value":"0,0E+00","module":"B1"},{"value":"0,0E+00","module":"B2"},{"value":"3,05E+02","module":"B6"},{"value":"0,0E+00","module":"B7"},{"value":"0,0E+00","module":"C1"},{"value":"2,78E-01","module":"C2"},{"value":"9,14E-01","module":"C3"},{"value":"2,07E-01","module":"C4"},{"value":"-1,04E+01","module":"D"}]}],"resource_use":[{"parameter":"PERE","unit":"MJ","values":[{"value":"1,30E+02","module":"A1-A3"},{"value":"7,85E-01","module":"A4"},{"value":"6,20E+00","module":"A5"},{"value":"0,0E+00","module":"B1"},{"value":"0,0E+00","module":"B2"},{"value":"4,64E+02","module":"B6"},{"value":"0,0E+00","module":"B7"},{"value":"0,0E+00","module":"C1"},{"value":"4,84E-02","module":"C2"},{"value":"1,39E+00","module":"C3"},{"value":"3,56E+00","module":"C4"},{"value":"-6,00E+00","module":"D"}]},{"parameter":"PERM","unit":"MJ","values":[{"value":"9,52E+00","module":"A1-A3"},{"value":"0,0E+00","module":"A4"},{"value":"-6,15E+00","module":"A5"},{"value":"0,0E+00","module":"B1"},{"value":"0,0E+00","module":"B2"},{"value":"0,0E+00","module":"B6"},{"value":"0,0E+00","module":"B7"},{"value":"0,0E+00","module":"C1"},{"value":"0,0E+00","module":"C2"},{"value":"0,0E+00","module":"C3"},{"value":"-3,38E+00","module":"C4"},{"value":"0,0E+00","module":"D"}]},{"parameter":"PERT","unit":"MJ","values":[{"value":"1,40E+02","module":"A1-A3"},{"value":"7,85E-01","module":"A4"},{"value":"4,79E-02","module":"A5"},{"value":"0,0E+00","module":"B1"},{"value":"0,0E+00","module":"B2"},{"value":"4,64E+02","module":"B6"},{"value":"0,0E+00","module":"B7"},{"value":"0,0E+00","module":"C1"},{"value":"4,84E-02","module":"C2"},{"value":"1,39E+00","module":"C3"},{"value":"1,82E-01","module":"C4"},{"value":"-6,00E+00","module":"D"}]},{"parameter":"PENRE","unit":"MJ","values":[{"value":"5,54E+02","module":"A1-A3"},{"value":"1,08E+01","module":"A4"},{"value":"3,87E-01","module":"A5"},{"value":"0,0E+00","module":"B1"},{"value":"0,0E+00","module":"B2"},{"value":"7,77E+02","module":"B6"},{"value":"0,0E+00","module":"B7"},{"value":"0,0E+00","module":"C1"},{"value":"6,67E-01","module":"C2"},{"value":"2,33E+00","module":"C3"},{"value":"2,59E+01","module":"C4"},{"value":"-4,36E+01","module":"D"}]},{"parameter":"PENRM","unit":"MJ","values":[{"value":"2,50E+01","module":"A1-A3"},{"value":"0,0E+00","module":"A4"},{"value":"-1,55E-01","module":"A5"},{"value":"0,0E+00","module":"B1"},{"value":"0,0E+00","module":"B2"},{"value":"0,0E+00","module":"B6"},{"value":"0,0E+00","module":"B7"},{"value":"0,0E+00","module":"C1"},{"value":"0,0E+00","module":"C2"},{"value":"0,0E+00","module":"C3"},{"value":"-2,49E+01","module":"C4"},{"value":"0,0E+00","module":"D"}]},{"parameter":"PENRT","unit":"MJ","values":[{"value":"5,79E+02","module":"A1-A3"},{"value":"1,08E+01","module":"A4"},{"value":"2,32E-01","module":"A5"},{"value":"0,0E+00","module":"B1"},{"value":"0,0E+00","module":"B2"},{"value":"7,77E+02","module":"B6"},{"value":"0,0E+00","module":"B7"},{"value":"0,0E+00","module":"C1"},{"value":"6,67E-01","module":"C2"},{"value":"2,33E+00","module":"C3"},{"value":"1,04E+00","module":"C4"},{"value":"-4,36E+01","module":"D"}]},{"parameter":"SM","unit":"kg","values":[{"value":"3,98E+00","module":"A1-A3"},{"value":"0,0E+00","module":"A4"},{"value":"0,0E+00","module":"A5"},{"value":"0,0E+00","module":"B1"},{"value":"0,0E+00","module":"B2"},{"value":"0,0E+00","module":"B6"},{"value":"0,0E+00","module":"B7"},{"value":"0,0E+00","module":"C1"},{"value":"0,0E+00","module":"C2"},{"value":"0,0E+00","module":"C3"},{"value":"0,0E+00","module":"C4"},{"value":"0,0E+00","module":"D"}]},{"parameter":"RSF","unit":"MJ","values":[{"value":"0,0E+00","module":"A1-A3"},{"value":"0,0E+00","module":"A4"},{"value":"0,0E+00","module":"A5"},{"value":"0,0E+00","module":"B1"},{"value":"0,0E+00","module":"B2"},{"value":"0,0E+00","module":"B6"},{"value":"0,0E+00","module":"B7"},{"value":"0,0E+00","module":"C1"},{"value":"0,0E+00","module":"C2"},{"value":"0,0E+00","module":"C3"},{"value":"0,0E+00","module":"C4"},{"value":"0,0E+00","module":"D"}]},{"parameter":"NRSF","unit":"MJ","values":[{"value":"0,0E+00","module":"A1-A3"},{"value":"0,0E+00","module":"A4"},{"value":"0,0E+00","module":"A5"},{"value":"0,0E+00","module":"B1"},{"value":"0,0E+00","module":"B2"},{"value":"0,0E+00","module":"B6"},{"value":"0,0E+00","module":"B7"},{"value":"0,0E+00","module":"C1"},{"value":"0,0E+00","module":"C2"},{"value":"0,0E+00","module":"C3"},{"value":"0,0E+00","module":"C4"},{"value":"0,0E+00","module":"D"}]},{"parameter":"FW","unit":"m^3","values":[{"value":"4,43E-01","module":"A1-A3"},{"value":"8,60E-04","module":"A4"},{"value":"1,71E-03","module":"A5"},{"value":"0,0E+00","module":"B1"},{"value":"0,0E+00","module":"B2"},{"value":"3,75E-01","module":"B6"},{"value":"0,0E+00","module":"B7"},{"value":"0,0E+00","module":"C1"},{"value":"5,30E-05","module":"C2"},{"value":"1,12E-03","module":"C3"},{"value":"6,00E-03","module":"C4"},{"value":"-1,37E-02","module":"D"}]}],"end_of_life_waste":[{"parameter":"HWD","unit":"kg","values":[{"value":"2,96E-04","module":"A1-A3"},{"value":"3,35E-11","module":"A4"},{"value":"5,96E-12","module":"A5"},{"value":"0,0E+00","module":"B1"},{"value":"0,0E+00","module":"B2"},{"value":"9,59E-08","module":"B6"},{"value":"0,0E+00","module":"B7"},{"value":"0,0E+00","module":"C1"},{"value":"2,07E-12","module":"C2"},{"value":"2,88E-10","module":"C3"},{"value":"5,87E-11","module":"C4"},{"value":"-2,13E-04","module":"D"}]},{"parameter":"NHWD","unit":"kg","values":[{"value":"1,51E+00","module":"A1-A3"},{"value":"1,65E-03","module":"A4"},{"value":"1,83E-02","module":"A5"},{"value":"0,0E+00","module":"B1"},{"value":"0,0E+00","module":"B2"},{"value":"5,69E-01","module":"B6"},{"value":"0,0E+00","module":"B7"},{"value":"0,0E+00","module":"C1"},{"value":"1,02E-04","module":"C2"},{"value":"1,71E-03","module":"C3"},{"value":"6,84E-01","module":"C4"},{"value":"4,00E-01","module":"D"}]},{"parameter":"RWD","unit":"kg","values":[{"value":"1,45E-02","module":"A1-A3"},{"value":"2,03E-05","module":"A4"},{"value":"9,85E-06","module":"A5"},{"value":"0,0E+00","module":"B1"},{"value":"0,0E+00","module":"B2"},{"value":"1,23E-01","module":"B6"},{"value":"0,0E+00","module":"B7"},{"value":"0,0E+00","module":"C1"},{"value":"1,25E-06","module":"C2"},{"value":"3,70E-04","module":"C3"},{"value":"3,53E-05","module":"C4"},{"value":"-1,49E-03","module":"D"}]}],"end_of_life_flow":[{"parameter":"CRU","unit":"kg","values":[{"value":"0,0E+00","module":"A1-A3"},{"value":"0,0E+00","module":"A4"},{"value":"0,0E+00","module":"A5"},{"value":"0,0E+00","module":"B1"},{"value":"0,0E+00","module":"B2"},{"value":"0,0E+00","module":"B6"},{"value":"0,0E+00","module":"B7"},{"value":"0,0E+00","module":"C1"},{"value":"0,0E+00","module":"C2"},{"value":"0,0E+00","module":"C3"},{"value":"0,0E+00","module":"C4"},{"value":"0,0E+00","module":"D"}]},{"parameter":"MFR","unit":"kg","values":[{"value":"0,0E+00","module":"A1-A3"},{"value":"0,0E+00","module":"A4"},{"value":"0,0E+00","module":"A5"},{"value":"0,0E+00","module":"B1"},{"value":"0,0E+00","module":"B2"},{"value":"0,0E+00","module":"B6"},{"value":"0,0E+00","module":"B7"},{"value":"0,0E+00","module":"C1"},{"value":"0,0E+00","module":"C2"},{"value":"0,0E+00","module":"C3"},{"value":"0,0E+00","module":"C4"},{"value":"0,0E+00","module":"D"}]},{"parameter":"MER","unit":"kg","values":[{"value":"0,0E+00","module":"A1-A3"},{"value":"0,0E+00","module":"A4"},{"value":"0,0E+00","module":"A5"},{"value":"0,0E+00","module":"B1"},{"value":"0,0E+00","module":"B2"},{"value":"0,0E+00","module":"B6"},{"value":"0,0E+00","module":"B7"},{"value":"0,0E+00","module":"C1"},{"value":"0,0E+00","module":"C2"},{"value":"3,88E+00","module":"C3"},{"value":"0,0E+00","module":"C4"},{"value":"0,0E+00","module":"D"}]},{"parameter":"EEE","unit":"MJ","values":[{"value":"0,0E+00","module":"A1-A3"},{"value":"0,0E+00","module":"A4"},{"value":"8,93E-01","module":"A5"},{"value":"0,0E+00","module":"B1"},{"value":"0,0E+00","module":"B2"},{"value":"0,0E+00","module":"B6"},{"value":"0,0E+00","module":"B7"},{"value":"0,0E+00","module":"C1"},{"value":"0,0E+00","module":"C2"},{"value":"0,0E+00","module":"C3"},{"value":"4,28E+00","module":"C4"},{"value":"0,0E+00","module":"D"}]},{"parameter":"EET","unit":"MJ","values":[{"value":"5,51E-03","module":"A1-A3"},{"value":"0,0E+00","module":"A4"},{"value":"8,09E-01","module":"A5"},{"value":"0,0E+00","module":"B1"},{"value":"0,0E+00","module":"B2"},{"value":"0,0E+00","module":"B6"},{"value":"0,0E+00","module":"B7"},{"value":"0,0E+00","module":"C1"},{"value":"0,0E+00","module":"C2"},{"value":"0,0E+00","module":"C3"},{"value":"3,85E+00","module":"C4"},{"value":"0,0E+00","module":"D"}]}]}