{"product_name":"MAGNA 3 D 100-40/60 (Gusseisen)","epd_id":"EPD-GRU-20240162-CBA1-EN","compliance":["DIN EN 15804+A2","ISO 14025"],"producer_name":"Grundfos Holding A/S","environmental_impact":[{"parameter":"GWP-total","unit":"kg CO2-eq","values":[{"value":"2,25E+02","module":"A1"},{"value":"4,64E+00","module":"A2"},{"value":"1,84E+00","module":"A3"},{"value":"4,93E+00","module":"A4"},{"value":"4,75E+00","module":"A5"},{"value":"0,0E+00","module":"B1"},{"value":"0,0E+00","module":"B2"},{"value":"3,32E+02","module":"B6"},{"value":"0,0E+00","module":"B7"},{"value":"0,0E+00","module":"C1"},{"value":"2,10E+00","module":"C2"},{"value":"1,44E+01","module":"C3"},{"value":"3,81E-01","module":"C4"},{"value":"1,43E+00","module":"D"}]},{"parameter":"GWP-fossil","unit":"kg CO2-eq","values":[{"value":"2,23E+02","module":"A1"},{"value":"4,66E+00","module":"A2"},{"value":"7,40E+00","module":"A3"},{"value":"4,95E+00","module":"A4"},{"value":"1,90E-01","module":"A5"},{"value":"0,0E+00","module":"B1"},{"value":"0,0E+00","module":"B2"},{"value":"3,29E+02","module":"B6"},{"value":"0,0E+00","module":"B7"},{"value":"0,0E+00","module":"C1"},{"value":"2,12E+00","module":"C2"},{"value":"1,43E+01","module":"C3"},{"value":"3,86E-01","module":"C4"},{"value":"1,44E+00","module":"D"}]},{"parameter":"GWP-biogenic","unit":"kg CO2-eq","values":[{"value":"1,92E+00","module":"A1"},{"value":"-6,23E-02","module":"A2"},{"value":"-5,62E+00","module":"A3"},{"value":"-7,23E-02","module":"A4"},{"value":"4,56E+00","module":"A5"},{"value":"0,0E+00","module":"B1"},{"value":"0,0E+00","module":"B2"},{"value":"2,86E+00","module":"B6"},{"value":"0,0E+00","module":"B7"},{"value":"0,0E+00","module":"C1"},{"value":"-3,13E-02","module":"C2"},{"value":"4,25E-02","module":"C3"},{"value":"-4,76E-03","module":"C4"},{"value":"-7,56E-03","module":"D"}]},{"parameter":"GWP-luluc","unit":"kg CO2-eq","values":[{"value":"2,80E-01","module":"A1"},{"value":"3,94E-02","module":"A2"},{"value":"5,89E-02","module":"A3"},{"value":"4,51E-02","module":"A4"},{"value":"1,43E-04","module":"A5"},{"value":"0,0E+00","module":"B1"},{"value":"0,0E+00","module":"B2"},{"value":"3,58E-02","module":"B6"},{"value":"0,0E+00","module":"B7"},{"value":"0,0E+00","module":"C1"},{"value":"1,96E-02","module":"C2"},{"value":"6,20E-04","module":"C3"},{"value":"3,48E-04","module":"C4"},{"value":"-7,02E-03","module":"D"}]},{"parameter":"ODP","unit":"kg CFC11-eq","values":[{"value":"1,28E-07","module":"A1"},{"value":"5,81E-13","module":"A2"},{"value":"8,11E-09","module":"A3"},{"value":"2,82E-11","module":"A4"},{"value":"5,88E-13","module":"A5"},{"value":"0,0E+00","module":"B1"},{"value":"0,0E+00","module":"B2"},{"value":"6,07E-09","module":"B6"},{"value":"0,0E+00","module":"B7"},{"value":"0,0E+00","module":"C1"},{"value":"2,76E-13","module":"C2"},{"value":"9,22E-11","module":"C3"},{"value":"6,45E-13","module":"C4"},{"value":"-6,16E-11","module":"D"}]},{"parameter":"AP","unit":"mol H^(+)-eq","values":[{"value":"1,17E+00","module":"A1"},{"value":"3,14E-02","module":"A2"},{"value":"3,55E-02","module":"A3"},{"value":"2,95E-02","module":"A4"},{"value":"1,37E-03","module":"A5"},{"value":"0,0E+00","module":"B1"},{"value":"0,0E+00","module":"B2"},{"value":"7,03E-01","module":"B6"},{"value":"0,0E+00","module":"B7"},{"value":"0,0E+00","module":"C1"},{"value":"1,27E-02","module":"C2"},{"value":"1,23E-02","module":"C3"},{"value":"1,19E-03","module":"C4"},{"value":"-4,23E-02","module":"D"}]},{"parameter":"POCP","unit":"kg NMVOC-eq","values":[{"value":"4,72E-01","module":"A1"},{"value":"2,52E-02","module":"A2"},{"value":"2,09E-02","module":"A3"},{"value":"2,72E-02","module":"A4"},{"value":"1,32E-03","module":"A5"},{"value":"0,0E+00","module":"B1"},{"value":"0,0E+00","module":"B2"},{"value":"4,49E-01","module":"B6"},{"value":"0,0E+00","module":"B7"},{"value":"0,0E+00","module":"C1"},{"value":"1,18E-02","module":"C2"},{"value":"8,35E-03","module":"C3"},{"value":"8,97E-04","module":"C4"},{"value":"-2,10E-03","module":"D"}]},{"parameter":"ADPE","unit":"kg Sb-eq","values":[{"value":"1,83E-02","module":"A1"},{"value":"2,86E-07","module":"A2"},{"value":"1,14E-04","module":"A3"},{"value":"4,00E-06","module":"A4"},{"value":"6,17E-09","module":"A5"},{"value":"0,0E+00","module":"B1"},{"value":"0,0E+00","module":"B2"},{"value":"5,09E-05","module":"B6"},{"value":"0,0E+00","module":"B7"},{"value":"0,0E+00","module":"C1"},{"value":"1,41E-07","module":"C2"},{"value":"7,71E-07","module":"C3"},{"value":"1,04E-08","module":"C4"},{"value":"-2,60E-03","module":"D"}]},{"parameter":"ADPF","unit":"MJ","values":[{"value":"3,22E+03","module":"A1"},{"value":"6,29E+01","module":"A2"},{"value":"1,10E+02","module":"A3"},{"value":"6,78E+01","module":"A4"},{"value":"1,68E+00","module":"A5"},{"value":"0,0E+00","module":"B1"},{"value":"0,0E+00","module":"B2"},{"value":"6,92E+03","module":"B6"},{"value":"0,0E+00","module":"B7"},{"value":"0,0E+00","module":"C1"},{"value":"2,89E+01","module":"C2"},{"value":"1,07E+02","module":"C3"},{"value":"5,77E+00","module":"C4"},{"value":"-2,14E+01","module":"D"}]},{"parameter":"WDP","unit":"m^3 world-eq deprived","values":[{"value":"5,93E+01","module":"A1"},{"value":"5,21E-02","module":"A2"},{"value":"3,32E-01","module":"A3"},{"value":"7,43E-02","module":"A4"},{"value":"5,86E-01","module":"A5"},{"value":"0,0E+00","module":"B1"},{"value":"0,0E+00","module":"B2"},{"value":"7,33E+01","module":"B6"},{"value":"0,0E+00","module":"B7"},{"value":"0,0E+00","module":"C1"},{"value":"2,56E-02","module":"C2"},{"value":"2,05E+00","module":"C3"},{"value":"-5,37E-03","module":"C4"},{"value":"-1,32E+00","module":"D"}]},{"parameter":"EP-freshwater","unit":"kg P-eq","values":[{"value":"3,31E-03","module":"A1"},{"value":"1,56E-05","module":"A2"},{"value":"1,20E-04","module":"A3"},{"value":"1,85E-05","module":"A4"},{"value":"2,29E-07","module":"A5"},{"value":"0,0E+00","module":"B1"},{"value":"0,0E+00","module":"B2"},{"value":"1,23E-03","module":"B6"},{"value":"0,0E+00","module":"B7"},{"value":"0,0E+00","module":"C1"},{"value":"7,75E-06","module":"C2"},{"value":"2,61E-05","module":"C3"},{"value":"4,44E-05","module":"C4"},{"value":"-1,29E-05","module":"D"}]},{"parameter":"EP-marine","unit":"kg N-eq","values":[{"value":"1,55E-01","module":"A1"},{"value":"1,14E-02","module":"A2"},{"value":"7,40E-03","module":"A3"},{"value":"1,43E-02","module":"A4"},{"value":"5,09E-04","module":"A5"},{"value":"0,0E+00","module":"B1"},{"value":"0,0E+00","module":"B2"},{"value":"1,68E-01","module":"B6"},{"value":"0,0E+00","module":"B7"},{"value":"0,0E+00","module":"C1"},{"value":"6,20E-03","module":"C2"},{"value":"3,12E-03","module":"C3"},{"value":"2,84E-04","module":"C4"},{"value":"-4,68E-04","module":"D"}]},{"parameter":"EP-terrestrial","unit":"mol N-eq","values":[{"value":"1,62E+00","module":"A1"},{"value":"1,26E-01","module":"A2"},{"value":"7,45E-02","module":"A3"},{"value":"1,58E-01","module":"A4"},{"value":"6,31E-03","module":"A5"},{"value":"0,0E+00","module":"B1"},{"value":"0,0E+00","module":"B2"},{"value":"1,76E+00","module":"B6"},{"value":"0,0E+00","module":"B7"},{"value":"0,0E+00","module":"C1"},{"value":"6,88E-02","module":"C2"},{"value":"3,46E-02","module":"C3"},{"value":"3,12E-03","module":"C4"},{"value":"-3,19E-03","module":"D"}]}],"additional_environmental_impact":[{"parameter":"PM","unit":"Disease incidence","values":[{"value":"1,53E-05","module":"A1"},{"value":"3,73E-07","module":"A2"},{"value":"5,38E-07","module":"A3"},{"value":"1,89E-07","module":"A4"},{"value":"7,63E-09","module":"A5"},{"value":"0,0E+00","module":"B1"},{"value":"0,0E+00","module":"B2"},{"value":"5,92E-06","module":"B6"},{"value":"0,0E+00","module":"B7"},{"value":"0,0E+00","module":"C1"},{"value":"8,07E-08","module":"C2"},{"value":"1,04E-07","module":"C3"},{"value":"1,21E-08","module":"C4"},{"value":"-6,42E-07","module":"D"}]},{"parameter":"ETP-fw","unit":"CTUe","values":[{"value":"1,47E+03","module":"A1"},{"value":"4,50E+01","module":"A2"},{"value":"3,81E+01","module":"A3"},{"value":"4,78E+01","module":"A4"},{"value":"7,58E-01","module":"A5"},{"value":"0,0E+00","module":"B1"},{"value":"0,0E+00","module":"B2"},{"value":"1,92E+03","module":"B6"},{"value":"0,0E+00","module":"B7"},{"value":"0,0E+00","module":"C1"},{"value":"2,07E+01","module":"C2"},{"value":"3,06E+01","module":"C3"},{"value":"3,63E+00","module":"C4"},{"value":"-1,04E+01","module":"D"}]},{"parameter":"HTP-c","unit":"CTUh","values":[{"value":"3,39E-06","module":"A1"},{"value":"9,07E-10","module":"A2"},{"value":"1,32E-06","module":"A3"},{"value":"1,92E-09","module":"A4"},{"value":"4,21E-11","module":"A5"},{"value":"0,0E+00","module":"B1"},{"value":"0,0E+00","module":"B2"},{"value":"1,02E-07","module":"B6"},{"value":"0,0E+00","module":"B7"},{"value":"0,0E+00","module":"C1"},{"value":"4,21E-10","module":"C2"},{"value":"1,69E-09","module":"C3"},{"value":"2,33E-10","module":"C4"},{"value":"-1,29E-07","module":"D"}]},{"parameter":"HTP-nc","unit":"CTUh","values":[{"value":"3,08E-06","module":"A1"},{"value":"3,95E-08","module":"A2"},{"value":"7,92E-08","module":"A3"},{"value":"4,37E-08","module":"A4"},{"value":"1,15E-09","module":"A5"},{"value":"0,0E+00","module":"B1"},{"value":"0,0E+00","module":"B2"},{"value":"1,62E-06","module":"B6"},{"value":"0,0E+00","module":"B7"},{"value":"0,0E+00","module":"C1"},{"value":"1,87E-08","module":"C2"},{"value":"3,28E-08","module":"C3"},{"value":"1,99E-08","module":"C4"},{"value":"-2,59E-08","module":"D"}]},{"parameter":"SQP","unit":"SQP","values":[{"value":"1,17E+03","module":"A1"},{"value":"2,42E+01","module":"A2"},{"value":"1,87E+02","module":"A3"},{"value":"2,81E+01","module":"A4"},{"value":"5,07E-01","module":"A5"},{"value":"0,0E+00","module":"B1"},{"value":"0,0E+00","module":"B2"},{"value":"2,72E+03","module":"B6"},{"value":"0,0E+00","module":"B7"},{"value":"0,0E+00","module":"C1"},{"value":"1,21E+01","module":"C2"},{"value":"4,15E+01","module":"C3"},{"value":"5,16E-01","module":"C4"},{"value":"-5,39E+01","module":"D"}]}],"resource_use":[{"parameter":"PERE","unit":"MJ","values":[{"value":"1,38E+03","module":"A1"},{"value":"4,24E+00","module":"A2"},{"value":"1,00E+02","module":"A3"},{"value":"5,32E+00","module":"A4"},{"value":"3,76E-01","module":"A5"},{"value":"0,0E+00","module":"B1"},{"value":"0,0E+00","module":"B2"},{"value":"4,14E+03","module":"B6"},{"value":"0,0E+00","module":"B7"},{"value":"0,0E+00","module":"C1"},{"value":"2,10E+00","module":"C2"},{"value":"6,28E+01","module":"C3"},{"value":"5,20E-01","module":"C4"},{"value":"-3,01E-01","module":"D"}]},{"parameter":"PERM","unit":"MJ","values":[{"value":"0,0E+00","module":"A1"},{"value":"0,0E+00","module":"A2"},{"value":"0,0E+00","module":"A3"},{"value":"0,0E+00","module":"A4"},{"value":"0,0E+00","module":"A5"},{"value":"0,0E+00","module":"B1"},{"value":"0,0E+00","module":"B2"},{"value":"0,0E+00","module":"B6"},{"value":"0,0E+00","module":"B7"},{"value":"0,0E+00","module":"C1"},{"value":"0,0E+00","module":"C2"},{"value":"0,0E+00","module":"C3"},{"value":"0,0E+00","module":"C4"},{"value":"0,0E+00","module":"D"}]},{"parameter":"PERT","unit":"MJ","values":[{"value":"1,38E+03","module":"A1"},{"value":"4,24E+00","module":"A2"},{"value":"1,00E+02","module":"A3"},{"value":"5,32E+00","module":"A4"},{"value":"3,76E-01","module":"A5"},{"value":"0,0E+00","module":"B1"},{"value":"0,0E+00","module":"B2"},{"value":"4,14E+03","module":"B6"},{"value":"0,0E+00","module":"B7"},{"value":"0,0E+00","module":"C1"},{"value":"2,10E+00","module":"C2"},{"value":"6,28E+01","module":"C3"},{"value":"5,20E-01","module":"C4"},{"value":"-3,01E-01","module":"D"}]},{"parameter":"PENRE","unit":"MJ","values":[{"value":"3,23E+03","module":"A1"},{"value":"6,31E+01","module":"A2"},{"value":"1,10E+02","module":"A3"},{"value":"6,80E+01","module":"A4"},{"value":"1,68E+00","module":"A5"},{"value":"0,0E+00","module":"B1"},{"value":"0,0E+00","module":"B2"},{"value":"6,93E+03","module":"B6"},{"value":"0,0E+00","module":"B7"},{"value":"0,0E+00","module":"C1"},{"value":"2,90E+01","module":"C2"},{"value":"1,07E+02","module":"C3"},{"value":"5,78E+00","module":"C4"},{"value":"-2,08E+01","module":"D"}]},{"parameter":"PENRM","unit":"MJ","values":[{"value":"0,0E+00","module":"A1"},{"value":"0,0E+00","module":"A2"},{"value":"0,0E+00","module":"A3"},{"value":"0,0E+00","module":"A4"},{"value":"0,0E+00","module":"A5"},{"value":"0,0E+00","module":"B1"},{"value":"0,0E+00","module":"B2"},{"value":"0,0E+00","module":"B6"},{"value":"0,0E+00","module":"B7"},{"value":"0,0E+00","module":"C1"},{"value":"0,0E+00","module":"C2"},{"value":"0,0E+00","module":"C3"},{"value":"0,0E+00","module":"C4"},{"value":"0,0E+00","module":"D"}]},{"parameter":"PENRT","unit":"MJ","values":[{"value":"3,23E+03","module":"A1"},{"value":"6,31E+01","module":"A2"},{"value":"1,10E+02","module":"A3"},{"value":"6,80E+01","module":"A4"},{"value":"1,68E+00","module":"A5"},{"value":"0,0E+00","module":"B1"},{"value":"0,0E+00","module":"B2"},{"value":"6,93E+03","module":"B6"},{"value":"0,0E+00","module":"B7"},{"value":"0,0E+00","module":"C1"},{"value":"2,90E+01","module":"C2"},{"value":"1,07E+02","module":"C3"},{"value":"5,78E+00","module":"C4"},{"value":"-2,08E+01","module":"D"}]},{"parameter":"SM","unit":"kg","values":[{"value":"5,12E+01","module":"A1"},{"value":"0,0E+00","module":"A2"},{"value":"4,76E-01","module":"A3"},{"value":"1,03E-02","module":"A4"},{"value":"0,0E+00","module":"A5"},{"value":"0,0E+00","module":"B1"},{"value":"0,0E+00","module":"B2"},{"value":"0,0E+00","module":"B6"},{"value":"0,0E+00","module":"B7"},{"value":"0,0E+00","module":"C1"},{"value":"0,0E+00","module":"C2"},{"value":"0,0E+00","module":"C3"},{"value":"0,0E+00","module":"C4"},{"value":"0,0E+00","module":"D"}]},{"parameter":"RSF","unit":"MJ","values":[{"value":"2,91E-23","module":"A1"},{"value":"0,0E+00","module":"A2"},{"value":"0,0E+00","module":"A3"},{"value":"5,83E-27","module":"A4"},{"value":"0,0E+00","module":"A5"},{"value":"0,0E+00","module":"B1"},{"value":"0,0E+00","module":"B2"},{"value":"0,0E+00","module":"B6"},{"value":"0,0E+00","module":"B7"},{"value":"0,0E+00","module":"C1"},{"value":"0,0E+00","module":"C2"},{"value":"0,0E+00","module":"C3"},{"value":"0,0E+00","module":"C4"},{"value":"0,0E+00","module":"D"}]},{"parameter":"NRSF","unit":"MJ","values":[{"value":"3,42E-22","module":"A1"},{"value":"0,0E+00","module":"A2"},{"value":"0,0E+00","module":"A3"},{"value":"6,85E-26","module":"A4"},{"value":"0,0E+00","module":"A5"},{"value":"0,0E+00","module":"B1"},{"value":"0,0E+00","module":"B2"},{"value":"0,0E+00","module":"B6"},{"value":"0,0E+00","module":"B7"},{"value":"0,0E+00","module":"C1"},{"value":"0,0E+00","module":"C2"},{"value":"0,0E+00","module":"C3"},{"value":"0,0E+00","module":"C4"},{"value":"0,0E+00","module":"D"}]},{"parameter":"FW","unit":"m^3","values":[{"value":"1,93E+00","module":"A1"},{"value":"4,65E-03","module":"A2"},{"value":"4,75E-02","module":"A3"},{"value":"5,81E-03","module":"A4"},{"value":"1,38E-02","module":"A5"},{"value":"0,0E+00","module":"B1"},{"value":"0,0E+00","module":"B2"},{"value":"3,34E+00","module":"B6"},{"value":"0,0E+00","module":"B7"},{"value":"0,0E+00","module":"C1"},{"value":"2,30E-03","module":"C2"},{"value":"7,25E-02","module":"C3"},{"value":"6,02E-05","module":"C4"},{"value":"5,23E-02","module":"D"}]}],"end_of_life_waste":[{"parameter":"HWD","unit":"kg","values":[{"value":"9,95E-04","module":"A1"},{"value":"1,96E-10","module":"A2"},{"value":"2,42E-04","module":"A3"},{"value":"2,48E-07","module":"A4"},{"value":"4,74E-11","module":"A5"},{"value":"0,0E+00","module":"B1"},{"value":"0,0E+00","module":"B2"},{"value":"-5,42E-07","module":"B6"},{"value":"0,0E+00","module":"B7"},{"value":"0,0E+00","module":"C1"},{"value":"8,98E-11","module":"C2"},{"value":"-8,01E-09","module":"C3"},{"value":"4,82E-10","module":"C4"},{"value":"-6,30E-04","module":"D"}]},{"parameter":"NHWD","unit":"kg","values":[{"value":"1,16E+01","module":"A1"},{"value":"9,32E-03","module":"A2"},{"value":"7,22E-01","module":"A3"},{"value":"1,32E-02","module":"A4"},{"value":"1,53E-01","module":"A5"},{"value":"0,0E+00","module":"B1"},{"value":"0,0E+00","module":"B2"},{"value":"5,07E+00","module":"B6"},{"value":"0,0E+00","module":"B7"},{"value":"0,0E+00","module":"C1"},{"value":"4,42E-03","module":"C2"},{"value":"1,62E+00","module":"C3"},{"value":"6,68E+00","module":"C4"},{"value":"4,15E+00","module":"D"}]},{"parameter":"RWD","unit":"kg","values":[{"value":"1,57E-01","module":"A1"},{"value":"1,15E-04","module":"A2"},{"value":"3,40E-03","module":"A3"},{"value":"1,71E-04","module":"A4"},{"value":"7,97E-05","module":"A5"},{"value":"0,0E+00","module":"B1"},{"value":"0,0E+00","module":"B2"},{"value":"1,10E+00","module":"B6"},{"value":"0,0E+00","module":"B7"},{"value":"0,0E+00","module":"C1"},{"value":"5,43E-05","module":"C2"},{"value":"1,67E-02","module":"C3"},{"value":"6,79E-05","module":"C4"},{"value":"-2,73E-03","module":"D"}]}],"end_of_life_flow":[{"parameter":"CRU","unit":"kg","values":[{"value":null,"module":"A1"},{"value":null,"module":"A2"},{"value":null,"module":"A3"},{"value":null,"module":"A4"},{"value":null,"module":"A5"},{"value":null,"module":"B1"},{"value":null,"module":"B2"},{"value":null,"module":"B6"},{"value":null,"module":"B7"},{"value":null,"module":"C1"},{"value":null,"module":"C2"},{"value":null,"module":"C3"},{"value":null,"module":"C4"},{"value":null,"module":"D"}]},{"parameter":"MFR","unit":"kg","values":[{"value":"0,0E+00","module":"A1"},{"value":"0,0E+00","module":"A2"},{"value":"0,0E+00","module":"A3"},{"value":"0,0E+00","module":"A4"},{"value":"0,0E+00","module":"A5"},{"value":"0,0E+00","module":"B1"},{"value":"0,0E+00","module":"B2"},{"value":"0,0E+00","module":"B6"},{"value":"0,0E+00","module":"B7"},{"value":"0,0E+00","module":"C1"},{"value":"0,0E+00","module":"C2"},{"value":"4,89E+01","module":"C3"},{"value":"0,0E+00","module":"C4"},{"value":"0,0E+00","module":"D"}]},{"parameter":"MER","unit":"kg","values":[{"value":null,"module":"A1"},{"value":null,"module":"A2"},{"value":null,"module":"A3"},{"value":null,"module":"A4"},{"value":null,"module":"A5"},{"value":null,"module":"B1"},{"value":null,"module":"B2"},{"value":null,"module":"B6"},{"value":null,"module":"B7"},{"value":null,"module":"C1"},{"value":null,"module":"C2"},{"value":null,"module":"C3"},{"value":null,"module":"C4"},{"value":null,"module":"D"}]},{"parameter":"EEE","unit":"MJ","values":[{"value":"0,0E+00","module":"A1"},{"value":"0,0E+00","module":"A2"},{"value":"0,0E+00","module":"A3"},{"value":"0,0E+00","module":"A4"},{"value":"7,21E+00","module":"A5"},{"value":"0,0E+00","module":"B1"},{"value":"0,0E+00","module":"B2"},{"value":"0,0E+00","module":"B6"},{"value":"0,0E+00","module":"B7"},{"value":"0,0E+00","module":"C1"},{"value":"0,0E+00","module":"C2"},{"value":"1,56E+01","module":"C3"},{"value":"0,0E+00","module":"C4"},{"value":"0,0E+00","module":"D"}]},{"parameter":"EET","unit":"MJ","values":[{"value":"0,0E+00","module":"A1"},{"value":"0,0E+00","module":"A2"},{"value":"0,0E+00","module":"A3"},{"value":"0,0E+00","module":"A4"},{"value":"1,31E+01","module":"A5"},{"value":"0,0E+00","module":"B1"},{"value":"0,0E+00","module":"B2"},{"value":"0,0E+00","module":"B6"},{"value":"0,0E+00","module":"B7"},{"value":"0,0E+00","module":"C1"},{"value":"0,0E+00","module":"C2"},{"value":"2,82E+01","module":"C3"},{"value":"0,0E+00","module":"C4"},{"value":"0,0E+00","module":"D"}]}]}