{"product_name":"Majestic Beauty & Resist, Jotun Iberica S.A.","epd_id":"NEPD-6339-5598-EN","compliance":["EN 15804+A2","ISO 14025","ISO 21930"],"producer_name":"Jotun A/S","environmental_impact":[{"parameter":"GWP-total","unit":"kg CO2-eq.","values":[{"value":"2,37E+00","module":"A1"},{"value":"8,58E-02","module":"A2"},{"value":"1,94E-01","module":"A3"},{"value":"6,33E-02","module":"A4"},{"value":"0,0E+00","module":"C1"},{"value":"2,13E-03","module":"C2"},{"value":"0,0E+00","module":"C3"},{"value":"9,51E-03","module":"C4"},{"value":"0,0E+00","module":"D"}]},{"parameter":"GWP-fossil","unit":"kg CO2-eq.","values":[{"value":"2,38E+00","module":"A1"},{"value":"8,57E-02","module":"A2"},{"value":"1,91E-01","module":"A3"},{"value":"6,32E-02","module":"A4"},{"value":"0,0E+00","module":"C1"},{"value":"2,13E-03","module":"C2"},{"value":"0,0E+00","module":"C3"},{"value":"9,50E-03","module":"C4"},{"value":"0,0E+00","module":"D"}]},{"parameter":"GWP-biogenic","unit":"kg CO2-eq.","values":[{"value":"-1,05E-02","module":"A1"},{"value":"3,55E-05","module":"A2"},{"value":"2,61E-03","module":"A3"},{"value":"2,62E-05","module":"A4"},{"value":"0,0E+00","module":"C1"},{"value":"9,11E-07","module":"C2"},{"value":"0,0E+00","module":"C3"},{"value":"4,55E-06","module":"C4"},{"value":"0,0E+00","module":"D"}]},{"parameter":"GWP-luluc","unit":"kg CO2-eq.","values":[{"value":"1,48E-04","module":"A1"},{"value":"2,52E-05","module":"A2"},{"value":"7,59E-04","module":"A3"},{"value":"1,87E-05","module":"A4"},{"value":"0,0E+00","module":"C1"},{"value":"6,48E-07","module":"C2"},{"value":"0,0E+00","module":"C3"},{"value":"3,14E-06","module":"C4"},{"value":"0,0E+00","module":"D"}]},{"parameter":"ODP","unit":"kg CFC 11-eq.","values":[{"value":"1,87E-07","module":"A1"},{"value":"2,00E-08","module":"A2"},{"value":"1,65E-08","module":"A3"},{"value":"1,47E-08","module":"A4"},{"value":"0,0E+00","module":"C1"},{"value":"5,13E-10","module":"C2"},{"value":"0,0E+00","module":"C3"},{"value":"2,64E-09","module":"C4"},{"value":"0,0E+00","module":"D"}]},{"parameter":"AP","unit":"mol H+-eq.","values":[{"value":"1,41E-02","module":"A1"},{"value":"4,38E-04","module":"A2"},{"value":"9,03E-04","module":"A3"},{"value":"3,26E-04","module":"A4"},{"value":"0,0E+00","module":"C1"},{"value":"6,85E-06","module":"C2"},{"value":"0,0E+00","module":"C3"},{"value":"5,28E-05","module":"C4"},{"value":"0,0E+00","module":"D"}]},{"parameter":"POCP","unit":"kg NMVOC-eq.","values":[{"value":"7,48E-03","module":"A1"},{"value":"4,90E-04","module":"A2"},{"value":"5,54E-04","module":"A3"},{"value":"3,63E-04","module":"A4"},{"value":"0,0E+00","module":"C1"},{"value":"6,57E-06","module":"C2"},{"value":"0,0E+00","module":"C3"},{"value":"5,54E-05","module":"C4"},{"value":"0,0E+00","module":"D"}]},{"parameter":"ADPE","unit":"kg Sb-eq.","values":[{"value":"1,16E-05","module":"A1"},{"value":"1,48E-06","module":"A2"},{"value":"9,30E-07","module":"A3"},{"value":"1,09E-06","module":"A4"},{"value":"0,0E+00","module":"C1"},{"value":"3,79E-08","module":"C2"},{"value":"0,0E+00","module":"C3"},{"value":"2,11E-07","module":"C4"},{"value":"0,0E+00","module":"D"}]},{"parameter":"ADPF","unit":"MJ","values":[{"value":"3,71E+01","module":"A1"},{"value":"1,34E+00","module":"A2"},{"value":"2,26E+00","module":"A3"},{"value":"9,91E-01","module":"A4"},{"value":"0,0E+00","module":"C1"},{"value":"3,46E-02","module":"C2"},{"value":"0,0E+00","module":"C3"},{"value":"1,76E-01","module":"C4"},{"value":"0,0E+00","module":"D"}]},{"parameter":"WDP","unit":"m3 world-eq.","values":[{"value":"2,37E+01","module":"A1"},{"value":"1,03E+00","module":"A2"},{"value":"-3,98E+01","module":"A3"},{"value":"7,60E-01","module":"A4"},{"value":"0,0E+00","module":"C1"},{"value":"2,65E-02","module":"C2"},{"value":"0,0E+00","module":"C3"},{"value":"1,22E-01","module":"C4"},{"value":"0,0E+00","module":"D"}]},{"parameter":"EP-freshwater","unit":"kg P-eq.","values":[{"value":"3,55E-04","module":"A1"},{"value":"6,59E-07","module":"A2"},{"value":"4,98E-06","module":"A3"},{"value":"4,86E-07","module":"A4"},{"value":"0,0E+00","module":"C1"},{"value":"1,69E-08","module":"C2"},{"value":"0,0E+00","module":"C3"},{"value":"8,33E-08","module":"C4"},{"value":"0,0E+00","module":"D"}]},{"parameter":"EP-marine","unit":"kg N-eq.","values":[{"value":"2,14E-03","module":"A1"},{"value":"1,49E-04","module":"A2"},{"value":"1,75E-04","module":"A3"},{"value":"1,10E-04","module":"A4"},{"value":"0,0E+00","module":"C1"},{"value":"1,50E-06","module":"C2"},{"value":"0,0E+00","module":"C3"},{"value":"1,68E-05","module":"C4"},{"value":"0,0E+00","module":"D"}]},{"parameter":"EP-terrestrial","unit":"mol N-eq.","values":[{"value":"2,22E-02","module":"A1"},{"value":"1,64E-03","module":"A2"},{"value":"1,87E-03","module":"A3"},{"value":"1,22E-03","module":"A4"},{"value":"0,0E+00","module":"C1"},{"value":"1,67E-05","module":"C2"},{"value":"0,0E+00","module":"C3"},{"value":"1,86E-04","module":"C4"},{"value":"0,0E+00","module":"D"}]},{"parameter":"GWP-IOBC","unit":"kg CO2-eq.","values":[{"value":"2,38E+00","module":"A1"},{"value":"8,58E-02","module":"A2"},{"value":"1,89E-01","module":"A3"},{"value":"6,33E-02","module":"A4"},{"value":"0,0E+00","module":"C1"},{"value":"2,13E-03","module":"C2"},{"value":"0,0E+00","module":"C3"},{"value":"9,51E-03","module":"C4"},{"value":"0,0E+00","module":"D"}]}],"additional_environmental_impact":[{"parameter":"PM","unit":"disease incidence","values":[{"value":"3,25E-07","module":"A1"},{"value":"7,61E-09","module":"A2"},{"value":"5,54E-09","module":"A3"},{"value":"5,61E-09","module":"A4"},{"value":"0,0E+00","module":"C1"},{"value":"1,95E-10","module":"C2"},{"value":"0,0E+00","module":"C3"},{"value":"9,73E-10","module":"C4"},{"value":"0,0E+00","module":"D"}]},{"parameter":"ETP-fw","unit":"CTUe","values":[{"value":"1,11E+01","module":"A1"},{"value":"9,83E-01","module":"A2"},{"value":"2,58E+00","module":"A3"},{"value":"7,25E-01","module":"A4"},{"value":"0,0E+00","module":"C1"},{"value":"2,53E-02","module":"C2"},{"value":"0,0E+00","module":"C3"},{"value":"1,20E-01","module":"C4"},{"value":"0,0E+00","module":"D"}]},{"parameter":"HTP-c","unit":"CTUh","values":[{"value":"6,82E-09","module":"A1"},{"value":"0,0E+00","module":"A2"},{"value":"1,63E-10","module":"A3"},{"value":"0,0E+00","module":"A4"},{"value":"0,0E+00","module":"C1"},{"value":"0,0E+00","module":"C2"},{"value":"0,0E+00","module":"C3"},{"value":"1,00E-12","module":"C4"},{"value":"0,0E+00","module":"D"}]},{"parameter":"HTP-nc","unit":"CTUh","values":[{"value":"3,54E-07","module":"A1"},{"value":"9,49E-10","module":"A2"},{"value":"2,15E-09","module":"A3"},{"value":"7,01E-10","module":"A4"},{"value":"0,0E+00","module":"C1"},{"value":"2,40E-11","module":"C2"},{"value":"0,0E+00","module":"C3"},{"value":"1,15E-10","module":"C4"},{"value":"0,0E+00","module":"D"}]},{"parameter":"SQP","unit":"unitless","values":[{"value":"6,06E+00","module":"A1"},{"value":"1,54E+00","module":"A2"},{"value":"7,16E-01","module":"A3"},{"value":"1,14E+00","module":"A4"},{"value":"0,0E+00","module":"C1"},{"value":"3,96E-02","module":"C2"},{"value":"0,0E+00","module":"C3"},{"value":"2,19E-01","module":"C4"},{"value":"0,0E+00","module":"D"}]},{"parameter":"IRP","unit":"kBq U235-eq.","values":[{"value":"2,28E+02","module":"A1"},{"value":"5,87E-03","module":"A2"},{"value":"2,11E-02","module":"A3"},{"value":"4,33E-03","module":"A4"},{"value":"0,0E+00","module":"C1"},{"value":"1,51E-04","module":"C2"},{"value":"0,0E+00","module":"C3"},{"value":"7,52E-04","module":"C4"},{"value":"0,0E+00","module":"D"}]}],"resource_use":[{"parameter":"PERE","unit":"MJ","values":[{"value":"1,34E+00","module":"A1"},{"value":"1,69E-02","module":"A2"},{"value":"5,21E-01","module":"A3"},{"value":"1,25E-02","module":"A4"},{"value":"0,0E+00","module":"C1"},{"value":"4,35E-04","module":"C2"},{"value":"0,0E+00","module":"C3"},{"value":"2,06E-03","module":"C4"},{"value":"0,0E+00","module":"D"}]},{"parameter":"PERM","unit":"MJ","values":[{"value":"1,06E-01","module":"A1"},{"value":"0,0E+00","module":"A2"},{"value":"0,0E+00","module":"A3"},{"value":"0,0E+00","module":"A4"},{"value":"0,0E+00","module":"C1"},{"value":"0,0E+00","module":"C2"},{"value":"0,0E+00","module":"C3"},{"value":"0,0E+00","module":"C4"},{"value":"0,0E+00","module":"D"}]},{"parameter":"PERT","unit":"MJ","values":[{"value":"1,44E+00","module":"A1"},{"value":"1,69E-02","module":"A2"},{"value":"5,21E-01","module":"A3"},{"value":"1,25E-02","module":"A4"},{"value":"0,0E+00","module":"C1"},{"value":"4,35E-04","module":"C2"},{"value":"0,0E+00","module":"C3"},{"value":"2,06E-03","module":"C4"},{"value":"0,0E+00","module":"D"}]},{"parameter":"PENRE","unit":"MJ","values":[{"value":"3,77E+01","module":"A1"},{"value":"1,34E+00","module":"A2"},{"value":"2,26E+00","module":"A3"},{"value":"9,91E-01","module":"A4"},{"value":"0,0E+00","module":"C1"},{"value":"3,46E-02","module":"C2"},{"value":"0,0E+00","module":"C3"},{"value":"1,76E-01","module":"C4"},{"value":"0,0E+00","module":"D"}]},{"parameter":"PENRM","unit":"MJ","values":[{"value":"2,04E+00","module":"A1"},{"value":"0,0E+00","module":"A2"},{"value":"0,0E+00","module":"A3"},{"value":"0,0E+00","module":"A4"},{"value":"0,0E+00","module":"C1"},{"value":"0,0E+00","module":"C2"},{"value":"0,0E+00","module":"C3"},{"value":"0,0E+00","module":"C4"},{"value":"0,0E+00","module":"D"}]},{"parameter":"PENRT","unit":"MJ","values":[{"value":"3,98E+01","module":"A1"},{"value":"1,34E+00","module":"A2"},{"value":"2,26E+00","module":"A3"},{"value":"9,91E-01","module":"A4"},{"value":"0,0E+00","module":"C1"},{"value":"3,46E-02","module":"C2"},{"value":"0,0E+00","module":"C3"},{"value":"1,76E-01","module":"C4"},{"value":"0,0E+00","module":"D"}]},{"parameter":"SM","unit":"kg","values":[{"value":"4,01E-03","module":"A1"},{"value":"0,0E+00","module":"A2"},{"value":"1,42E-05","module":"A3"},{"value":"0,0E+00","module":"A4"},{"value":"0,0E+00","module":"C1"},{"value":"0,0E+00","module":"C2"},{"value":"0,0E+00","module":"C3"},{"value":"1,95E-05","module":"C4"},{"value":"0,0E+00","module":"D"}]},{"parameter":"RSF","unit":"MJ","values":[{"value":"1,50E-02","module":"A1"},{"value":"5,92E-04","module":"A2"},{"value":"3,73E-03","module":"A3"},{"value":"4,36E-04","module":"A4"},{"value":"0,0E+00","module":"C1"},{"value":"1,52E-05","module":"C2"},{"value":"0,0E+00","module":"C3"},{"value":"6,63E-05","module":"C4"},{"value":"0,0E+00","module":"D"}]},{"parameter":"NRSF","unit":"MJ","values":[{"value":"2,87E-03","module":"A1"},{"value":"1,98E-03","module":"A2"},{"value":"1,47E-02","module":"A3"},{"value":"1,46E-03","module":"A4"},{"value":"0,0E+00","module":"C1"},{"value":"5,10E-05","module":"C2"},{"value":"0,0E+00","module":"C3"},{"value":"2,58E-04","module":"C4"},{"value":"0,0E+00","module":"D"}]},{"parameter":"FW","unit":"m3","values":[{"value":"2,11E-01","module":"A1"},{"value":"1,53E-04","module":"A2"},{"value":"8,31E-04","module":"A3"},{"value":"1,13E-04","module":"A4"},{"value":"0,0E+00","module":"C1"},{"value":"3,93E-06","module":"C2"},{"value":"0,0E+00","module":"C3"},{"value":"8,79E-05","module":"C4"},{"value":"0,0E+00","module":"D"}]}],"end_of_life_waste":[{"parameter":"HWD","unit":"kg","values":[{"value":"4,91E-03","module":"A1"},{"value":"7,36E-05","module":"A2"},{"value":"3,73E-02","module":"A3"},{"value":"5,43E-05","module":"A4"},{"value":"0,0E+00","module":"C1"},{"value":"1,89E-06","module":"C2"},{"value":"0,0E+00","module":"C3"},{"value":"1,09E-05","module":"C4"},{"value":"0,0E+00","module":"D"}]},{"parameter":"NHWD","unit":"kg","values":[{"value":"1,10E+00","module":"A1"},{"value":"1,17E-01","module":"A2"},{"value":"3,16E-02","module":"A3"},{"value":"8,62E-02","module":"A4"},{"value":"0,0E+00","module":"C1"},{"value":"3,00E-03","module":"C2"},{"value":"0,0E+00","module":"C3"},{"value":"4,94E-01","module":"C4"},{"value":"0,0E+00","module":"D"}]},{"parameter":"RWD","unit":"kg","values":[{"value":"4,76E-05","module":"A1"},{"value":"9,18E-06","module":"A2"},{"value":"1,64E-05","module":"A3"},{"value":"6,77E-06","module":"A4"},{"value":"0,0E+00","module":"C1"},{"value":"2,36E-07","module":"C2"},{"value":"0,0E+00","module":"C3"},{"value":"1,19E-06","module":"C4"},{"value":"0,0E+00","module":"D"}]}],"end_of_life_flow":[{"parameter":"CRU","unit":"kg","values":[{"value":"0,0E+00","module":"A1"},{"value":"0,0E+00","module":"A2"},{"value":"0,0E+00","module":"A3"},{"value":"0,0E+00","module":"A4"},{"value":"0,0E+00","module":"C1"},{"value":"0,0E+00","module":"C2"},{"value":"0,0E+00","module":"C3"},{"value":"0,0E+00","module":"C4"},{"value":"0,0E+00","module":"D"}]},{"parameter":"MFR","unit":"kg","values":[{"value":"2,91E-04","module":"A1"},{"value":"0,0E+00","module":"A2"},{"value":"6,87E-02","module":"A3"},{"value":"0,0E+00","module":"A4"},{"value":"0,0E+00","module":"C1"},{"value":"0,0E+00","module":"C2"},{"value":"0,0E+00","module":"C3"},{"value":"1,83E-05","module":"C4"},{"value":"0,0E+00","module":"D"}]},{"parameter":"MER","unit":"kg","values":[{"value":"1,46E-04","module":"A1"},{"value":"0,0E+00","module":"A2"},{"value":"4,74E-02","module":"A3"},{"value":"0,0E+00","module":"A4"},{"value":"0,0E+00","module":"C1"},{"value":"0,0E+00","module":"C2"},{"value":"0,0E+00","module":"C3"},{"value":"1,48E-07","module":"C4"},{"value":"0,0E+00","module":"D"}]},{"parameter":"EEE","unit":"MJ","values":[{"value":"6,69E-04","module":"A1"},{"value":"0,0E+00","module":"A2"},{"value":"3,17E-02","module":"A3"},{"value":"0,0E+00","module":"A4"},{"value":"0,0E+00","module":"C1"},{"value":"0,0E+00","module":"C2"},{"value":"0,0E+00","module":"C3"},{"value":"1,28E-06","module":"C4"},{"value":"0,0E+00","module":"D"}]},{"parameter":"EET","unit":"MJ","values":[{"value":"1,01E-02","module":"A1"},{"value":"0,0E+00","module":"A2"},{"value":"4,79E-01","module":"A3"},{"value":"0,0E+00","module":"A4"},{"value":"0,0E+00","module":"C1"},{"value":"0,0E+00","module":"C2"},{"value":"0,0E+00","module":"C3"},{"value":"1,94E-05","module":"C4"},{"value":"0,0E+00","module":"D"}]}]}