{"product_name":"Majrex 200 und Majpell 5","epd_id":"EPD-SIG-20220185-CBA1-EN","compliance":["DIN EN 15804+A2","ISO 14025"],"producer_name":"SIGA Cover AG","environmental_impact":[{"parameter":"GWP-total","unit":"kg CO2-eq.","values":[{"value":"1,17E+00","module":"A1-A3"},{"value":"1,08E-03","module":"A4"},{"value":"5,04E-02","module":"A5"},{"value":"0,0E+00","module":"C1"},{"value":"9,09E-04","module":"C2"},{"value":"3,75E-01","module":"C3"},{"value":"0,0E+00","module":"C4"},{"value":"-2,45E-01","module":"D"}]},{"parameter":"GWP-fossil","unit":"kg CO2-eq.","values":[{"value":"1,21E+00","module":"A1-A3"},{"value":"1,07E-03","module":"A4"},{"value":"5,39E-03","module":"A5"},{"value":"0,0E+00","module":"C1"},{"value":"8,99E-04","module":"C2"},{"value":"3,75E-01","module":"C3"},{"value":"0,0E+00","module":"C4"},{"value":"-2,44E-01","module":"D"}]},{"parameter":"GWP-biogenic","unit":"kg CO2-eq.","values":[{"value":"-3,56E-02","module":"A1-A3"},{"value":"3,06E-06","module":"A4"},{"value":"4,50E-02","module":"A5"},{"value":"0,0E+00","module":"C1"},{"value":"2,57E-06","module":"C2"},{"value":"2,37E-05","module":"C3"},{"value":"0,0E+00","module":"C4"},{"value":"-1,22E-03","module":"D"}]},{"parameter":"GWP-luluc","unit":"kg CO2-eq.","values":[{"value":"4,21E-04","module":"A1-A3"},{"value":"8,80E-06","module":"A4"},{"value":"6,23E-07","module":"A5"},{"value":"0,0E+00","module":"C1"},{"value":"7,38E-06","module":"C2"},{"value":"1,43E-05","module":"C3"},{"value":"0,0E+00","module":"C4"},{"value":"-1,68E-04","module":"D"}]},{"parameter":"ODP","unit":"kg CFC11-eq.","values":[{"value":"2,43E-13","module":"A1-A3"},{"value":"1,37E-19","module":"A4"},{"value":"7,49E-18","module":"A5"},{"value":"0,0E+00","module":"C1"},{"value":"1,15E-19","module":"C2"},{"value":"1,15E-16","module":"C3"},{"value":"0,0E+00","module":"C4"},{"value":"-2,78E-15","module":"D"}]},{"parameter":"AP","unit":"mol H^(+)-eq.","values":[{"value":"1,43E-03","module":"A1-A3"},{"value":"1,02E-06","module":"A4"},{"value":"9,97E-06","module":"A5"},{"value":"0,0E+00","module":"C1"},{"value":"8,53E-07","module":"C2"},{"value":"4,80E-05","module":"C3"},{"value":"0,0E+00","module":"C4"},{"value":"-3,19E-04","module":"D"}]},{"parameter":"POCP","unit":"kg NMVOC-eq.","values":[{"value":"2,04E-03","module":"A1-A3"},{"value":"8,76E-07","module":"A4"},{"value":"9,28E-06","module":"A5"},{"value":"0,0E+00","module":"C1"},{"value":"7,34E-07","module":"C2"},{"value":"3,77E-05","module":"C3"},{"value":"0,0E+00","module":"C4"},{"value":"-2,54E-04","module":"D"}]},{"parameter":"ADPE","unit":"kg Sb-eq.","values":[{"value":"6,51E-07","module":"A1-A3"},{"value":"8,18E-11","module":"A4"},{"value":"1,14E-10","module":"A5"},{"value":"0,0E+00","module":"C1"},{"value":"6,86E-11","module":"C2"},{"value":"1,67E-09","module":"C3"},{"value":"0,0E+00","module":"C4"},{"value":"-4,05E-08","module":"D"}]},{"parameter":"ADPF","unit":"MJ","values":[{"value":"2,40E+01","module":"A1-A3"},{"value":"1,43E-02","module":"A4"},{"value":"1,24E-02","module":"A5"},{"value":"0,0E+00","module":"C1"},{"value":"1,20E-02","module":"C2"},{"value":"1,46E-01","module":"C3"},{"value":"0,0E+00","module":"C4"},{"value":"-4,23E+00","module":"D"}]},{"parameter":"WDP","unit":"m^3 world-eq. deprived","values":[{"value":"3,93E-02","module":"A1-A3"},{"value":"9,34E-06","module":"A4"},{"value":"5,33E-03","module":"A5"},{"value":"0,0E+00","module":"C1"},{"value":"7,83E-06","module":"C2"},{"value":"3,90E-02","module":"C3"},{"value":"0,0E+00","module":"C4"},{"value":"-1,87E-02","module":"D"}]},{"parameter":"EP-freshwater","unit":"kg PO4-eq.","values":[{"value":"2,78E-06","module":"A1-A3"},{"value":"3,19E-09","module":"A4"},{"value":"1,24E-09","module":"A5"},{"value":"0,0E+00","module":"C1"},{"value":"2,68E-09","module":"C2"},{"value":"1,78E-08","module":"C3"},{"value":"0,0E+00","module":"C4"},{"value":"-3,18E-07","module":"D"}]},{"parameter":"EP-marine","unit":"kg N-eq.","values":[{"value":"4,93E-04","module":"A1-A3"},{"value":"3,14E-07","module":"A4"},{"value":"3,47E-06","module":"A5"},{"value":"0,0E+00","module":"C1"},{"value":"2,63E-07","module":"C2"},{"value":"1,31E-05","module":"C3"},{"value":"0,0E+00","module":"C4"},{"value":"-9,06E-05","module":"D"}]},{"parameter":"EP-terrestrial","unit":"mol N-eq.","values":[{"value":"5,03E-03","module":"A1-A3"},{"value":"3,77E-06","module":"A4"},{"value":"4,58E-05","module":"A5"},{"value":"0,0E+00","module":"C1"},{"value":"3,16E-06","module":"C2"},{"value":"2,18E-04","module":"C3"},{"value":"0,0E+00","module":"C4"},{"value":"-9,71E-04","module":"D"}]}],"additional_environmental_impact":[{"parameter":"PM","unit":"Disease incidence","values":[{"value":"1,24E-08","module":"A1-A3"},{"value":"6,21E-12","module":"A4"},{"value":"5,40E-11","module":"A5"},{"value":"0,0E+00","module":"C1"},{"value":"5,20E-12","module":"C2"},{"value":"6,78E-10","module":"C3"},{"value":"0,0E+00","module":"C4"},{"value":"-2,74E-09","module":"D"}]},{"parameter":"ETP-fw","unit":"CTUe","values":[{"value":"9,87E+00","module":"A1-A3"},{"value":"1,03E-02","module":"A4"},{"value":"5,67E-03","module":"A5"},{"value":"0,0E+00","module":"C1"},{"value":"8,67E-03","module":"C2"},{"value":"1,05E-01","module":"C3"},{"value":"0,0E+00","module":"C4"},{"value":"-8,86E-01","module":"D"}]},{"parameter":"HTP-c","unit":"CTUh","values":[{"value":"4,91E-10","module":"A1-A3"},{"value":"2,09E-13","module":"A4"},{"value":"3,42E-13","module":"A5"},{"value":"0,0E+00","module":"C1"},{"value":"1,75E-13","module":"C2"},{"value":"5,69E-12","module":"C3"},{"value":"0,0E+00","module":"C4"},{"value":"-4,03E-11","module":"D"}]},{"parameter":"HTP-nc","unit":"CTUh","values":[{"value":"3,88E-08","module":"A1-A3"},{"value":"1,08E-11","module":"A4"},{"value":"1,39E-11","module":"A5"},{"value":"0,0E+00","module":"C1"},{"value":"9,04E-12","module":"C2"},{"value":"6,12E-10","module":"C3"},{"value":"0,0E+00","module":"C4"},{"value":"-1,59E-09","module":"D"}]},{"parameter":"SQP","unit":"SQP","values":[{"value":"4,28E+00","module":"A1-A3"},{"value":"4,91E-03","module":"A4"},{"value":"3,29E-03","module":"A5"},{"value":"0,0E+00","module":"C1"},{"value":"4,12E-03","module":"C2"},{"value":"3,56E-02","module":"C3"},{"value":"0,0E+00","module":"C4"},{"value":"-6,54E-01","module":"D"}]}],"resource_use":[{"parameter":"PERE","unit":"MJ","values":[{"value":"1,32E+00","module":"A1-A3"},{"value":"7,99E-04","module":"A4"},{"value":"4,38E-01","module":"A5"},{"value":"0,0E+00","module":"C1"},{"value":"6,70E-04","module":"C2"},{"value":"3,17E-02","module":"C3"},{"value":"0,0E+00","module":"C4"},{"value":"-9,56E-01","module":"D"}]},{"parameter":"PERM","unit":"MJ","values":[{"value":"4,35E-01","module":"A1-A3"},{"value":"0,0E+00","module":"A4"},{"value":"-4,35E-01","module":"A5"},{"value":"0,0E+00","module":"C1"},{"value":"0,0E+00","module":"C2"},{"value":"0,0E+00","module":"C3"},{"value":"0,0E+00","module":"C4"},{"value":"0,0E+00","module":"D"}]},{"parameter":"PERT","unit":"MJ","values":[{"value":"1,75E+00","module":"A1-A3"},{"value":"7,99E-04","module":"A4"},{"value":"2,37E-03","module":"A5"},{"value":"0,0E+00","module":"C1"},{"value":"6,70E-04","module":"C2"},{"value":"3,17E-02","module":"C3"},{"value":"0,0E+00","module":"C4"},{"value":"-9,56E-01","module":"D"}]},{"parameter":"PENRE","unit":"MJ","values":[{"value":"1,94E+01","module":"A1-A3"},{"value":"1,43E-02","module":"A4"},{"value":"7,86E-02","module":"A5"},{"value":"0,0E+00","module":"C1"},{"value":"1,20E-02","module":"C2"},{"value":"4,68E+00","module":"C3"},{"value":"0,0E+00","module":"C4"},{"value":"-4,23E+00","module":"D"}]},{"parameter":"PENRM","unit":"MJ","values":[{"value":"4,60E+00","module":"A1-A3"},{"value":"0,0E+00","module":"A4"},{"value":"-6,62E-02","module":"A5"},{"value":"0,0E+00","module":"C1"},{"value":"0,0E+00","module":"C2"},{"value":"-4,53E+00","module":"C3"},{"value":"0,0E+00","module":"C4"},{"value":"0,0E+00","module":"D"}]},{"parameter":"PENRT","unit":"MJ","values":[{"value":"2,40E+01","module":"A1-A3"},{"value":"1,43E-02","module":"A4"},{"value":"1,24E-02","module":"A5"},{"value":"0,0E+00","module":"C1"},{"value":"1,20E-02","module":"C2"},{"value":"1,46E-01","module":"C3"},{"value":"0,0E+00","module":"C4"},{"value":"-4,23E+00","module":"D"}]},{"parameter":"SM","unit":"kg","values":[{"value":"0,0E+00","module":"A1-A3"},{"value":"0,0E+00","module":"A4"},{"value":"0,0E+00","module":"A5"},{"value":"0,0E+00","module":"C1"},{"value":"0,0E+00","module":"C2"},{"value":"0,0E+00","module":"C3"},{"value":"0,0E+00","module":"C4"},{"value":"0,0E+00","module":"D"}]},{"parameter":"RSF","unit":"MJ","values":[{"value":"0,0E+00","module":"A1-A3"},{"value":"0,0E+00","module":"A4"},{"value":"0,0E+00","module":"A5"},{"value":"0,0E+00","module":"C1"},{"value":"0,0E+00","module":"C2"},{"value":"0,0E+00","module":"C3"},{"value":"0,0E+00","module":"C4"},{"value":"0,0E+00","module":"D"}]},{"parameter":"NRSF","unit":"MJ","values":[{"value":"0,0E+00","module":"A1-A3"},{"value":"0,0E+00","module":"A4"},{"value":"0,0E+00","module":"A5"},{"value":"0,0E+00","module":"C1"},{"value":"0,0E+00","module":"C2"},{"value":"0,0E+00","module":"C3"},{"value":"0,0E+00","module":"C4"},{"value":"0,0E+00","module":"D"}]},{"parameter":"FW","unit":"m^3","values":[{"value":"4,68E-03","module":"A1-A3"},{"value":"9,14E-07","module":"A4"},{"value":"1,26E-04","module":"A5"},{"value":"0,0E+00","module":"C1"},{"value":"7,67E-07","module":"C2"},{"value":"9,25E-04","module":"C3"},{"value":"0,0E+00","module":"C4"},{"value":"-9,34E-04","module":"D"}]}],"end_of_life_waste":[{"parameter":"HWD","unit":"kg","values":[{"value":"8,84E-09","module":"A1-A3"},{"value":"7,22E-13","module":"A4"},{"value":"2,28E-12","module":"A5"},{"value":"0,0E+00","module":"C1"},{"value":"6,05E-13","module":"C2"},{"value":"2,62E-11","module":"C3"},{"value":"0,0E+00","module":"C4"},{"value":"-9,51E-10","module":"D"}]},{"parameter":"NHWD","unit":"kg","values":[{"value":"1,37E-02","module":"A1-A3"},{"value":"2,13E-06","module":"A4"},{"value":"9,43E-04","module":"A5"},{"value":"0,0E+00","module":"C1"},{"value":"1,78E-06","module":"C2"},{"value":"3,62E-02","module":"C3"},{"value":"0,0E+00","module":"C4"},{"value":"-1,99E-03","module":"D"}]},{"parameter":"RWD","unit":"kg","values":[{"value":"1,83E-04","module":"A1-A3"},{"value":"1,73E-08","module":"A4"},{"value":"6,50E-07","module":"A5"},{"value":"0,0E+00","module":"C1"},{"value":"1,45E-08","module":"C2"},{"value":"5,70E-06","module":"C3"},{"value":"0,0E+00","module":"C4"},{"value":"-3,08E-04","module":"D"}]}],"end_of_life_flow":[{"parameter":"CRU","unit":"kg","values":[{"value":"0,0E+00","module":"A1-A3"},{"value":"0,0E+00","module":"A4"},{"value":"0,0E+00","module":"A5"},{"value":"0,0E+00","module":"C1"},{"value":"0,0E+00","module":"C2"},{"value":"0,0E+00","module":"C3"},{"value":"0,0E+00","module":"C4"},{"value":"0,0E+00","module":"D"}]},{"parameter":"MFR","unit":"kg","values":[{"value":"0,0E+00","module":"A1-A3"},{"value":"0,0E+00","module":"A4"},{"value":"0,0E+00","module":"A5"},{"value":"0,0E+00","module":"C1"},{"value":"0,0E+00","module":"C2"},{"value":"0,0E+00","module":"C3"},{"value":"0,0E+00","module":"C4"},{"value":"0,0E+00","module":"D"}]},{"parameter":"MER","unit":"kg","values":[{"value":"0,0E+00","module":"A1-A3"},{"value":"0,0E+00","module":"A4"},{"value":"0,0E+00","module":"A5"},{"value":"0,0E+00","module":"C1"},{"value":"0,0E+00","module":"C2"},{"value":"0,0E+00","module":"C3"},{"value":"0,0E+00","module":"C4"},{"value":"0,0E+00","module":"D"}]},{"parameter":"EEE","unit":"MJ","values":[{"value":"1,46E-01","module":"A1-A3"},{"value":"0,0E+00","module":"A4"},{"value":"7,28E-02","module":"A5"},{"value":"0,0E+00","module":"C1"},{"value":"0,0E+00","module":"C2"},{"value":"8,30E-01","module":"C3"},{"value":"0,0E+00","module":"C4"},{"value":"0,0E+00","module":"D"}]},{"parameter":"EET","unit":"MJ","values":[{"value":"2,76E-01","module":"A1-A3"},{"value":"0,0E+00","module":"A4"},{"value":"1,31E-01","module":"A5"},{"value":"0,0E+00","module":"C1"},{"value":"0,0E+00","module":"C2"},{"value":"1,50E+00","module":"C3"},{"value":"0,0E+00","module":"C4"},{"value":"0,0E+00","module":"D"}]}]}