{"product_name":"Malmstolen Focus R7","epd_id":"NEPD-7917-7582","compliance":["EN 15804+A2","ISO 14025","ISO 21930"],"producer_name":"Flokk AS","environmental_impact":[{"parameter":"GWP-total","unit":"kg CO2-eq.","values":[{"value":"9,54E+01","module":"A1-A3"},{"value":"2,29E+00","module":"A4"},{"value":"5,49E+00","module":"A5"},{"value":"4,16E+00","module":"B2"},{"value":"8,01E-02","module":"B3"},{"value":"0,0E+00","module":"B4"},{"value":"0,0E+00","module":"C1"},{"value":"4,29E-01","module":"C2"},{"value":"1,61E+01","module":"C3"},{"value":"1,25E-01","module":"C4"},{"value":"-5,35E+00","module":"D"}]},{"parameter":"GWP-fossil","unit":"kg CO2-eq.","values":[{"value":"8,45E+01","module":"A1-A3"},{"value":"2,28E+00","module":"A4"},{"value":"5,48E-02","module":"A5"},{"value":"4,12E+00","module":"B2"},{"value":"7,47E-02","module":"B3"},{"value":"0,0E+00","module":"B4"},{"value":"0,0E+00","module":"C1"},{"value":"4,28E-01","module":"C2"},{"value":"1,28E+01","module":"C3"},{"value":"1,25E-01","module":"C4"},{"value":"-5,31E+00","module":"D"}]},{"parameter":"GWP-biogenic","unit":"kg CO2-eq.","values":[{"value":"8,41E+00","module":"A1-A3"},{"value":"9,79E-04","module":"A4"},{"value":"5,44E+00","module":"A5"},{"value":"2,72E-02","module":"B2"},{"value":"1,36E-03","module":"B3"},{"value":"0,0E+00","module":"B4"},{"value":"0,0E+00","module":"C1"},{"value":"1,77E-04","module":"C2"},{"value":"3,25E+00","module":"C3"},{"value":"9,66E-05","module":"C4"},{"value":"-4,01E-03","module":"D"}]},{"parameter":"GWP-luluc","unit":"kg CO2-eq.","values":[{"value":"2,44E+00","module":"A1-A3"},{"value":"6,96E-04","module":"A4"},{"value":"1,74E-05","module":"A5"},{"value":"1,26E-02","module":"B2"},{"value":"4,09E-03","module":"B3"},{"value":"0,0E+00","module":"B4"},{"value":"0,0E+00","module":"C1"},{"value":"1,52E-04","module":"C2"},{"value":"1,15E-04","module":"C3"},{"value":"3,73E-05","module":"C4"},{"value":"-2,67E-02","module":"D"}]},{"parameter":"ODP","unit":"kg CFC 11-eq.","values":[{"value":"5,12E-06","module":"A1-A3"},{"value":"5,51E-07","module":"A4"},{"value":"1,11E-08","module":"A5"},{"value":"3,67E-07","module":"B2"},{"value":"8,08E-09","module":"B3"},{"value":"0,0E+00","module":"B4"},{"value":"0,0E+00","module":"C1"},{"value":"9,71E-08","module":"C2"},{"value":"6,02E-08","module":"C3"},{"value":"3,82E-08","module":"C4"},{"value":"-5,21E-02","module":"D"}]},{"parameter":"AP","unit":"mol H+-eq.","values":[{"value":"9,96E-01","module":"A1-A3"},{"value":"7,36E-03","module":"A4"},{"value":"2,49E-04","module":"A5"},{"value":"2,39E-02","module":"B2"},{"value":"3,44E-04","module":"B3"},{"value":"0,0E+00","module":"B4"},{"value":"0,0E+00","module":"C1"},{"value":"1,23E-03","module":"C2"},{"value":"6,43E-03","module":"C3"},{"value":"8,75E-04","module":"C4"},{"value":"-2,88E-02","module":"D"}]},{"parameter":"POCP","unit":"kg NMVOC-eq.","values":[{"value":"3,72E-01","module":"A1-A3"},{"value":"7,06E-03","module":"A4"},{"value":"2,57E-04","module":"A5"},{"value":"1,38E-02","module":"B2"},{"value":"1,71E-04","module":"B3"},{"value":"0,0E+00","module":"B4"},{"value":"0,0E+00","module":"C1"},{"value":"1,04E-03","module":"C2"},{"value":"7,93E-03","module":"C3"},{"value":"9,92E-04","module":"C4"},{"value":"-2,88E-02","module":"D"}]},{"parameter":"ADPE","unit":"kg Sb-eq.","values":[{"value":"9,19E-03","module":"A1-A3"},{"value":"4,07E-05","module":"A4"},{"value":"1,28E-06","module":"A5"},{"value":"1,14E-04","module":"B2"},{"value":"1,16E-06","module":"B3"},{"value":"0,0E+00","module":"B4"},{"value":"0,0E+00","module":"C1"},{"value":"1,18E-05","module":"C2"},{"value":"2,63E-06","module":"C3"},{"value":"2,13E-06","module":"C4"},{"value":"-8,65E-05","module":"D"}]},{"parameter":"ADPF","unit":"MJ","values":[{"value":"1,05E+03","module":"A1-A3"},{"value":"3,71E+01","module":"A4"},{"value":"7,37E-01","module":"A5"},{"value":"7,15E+01","module":"B2"},{"value":"2,02E+00","module":"B3"},{"value":"0,0E+00","module":"B4"},{"value":"0,0E+00","module":"C1"},{"value":"6,48E+00","module":"C2"},{"value":"3,96E+00","module":"C3"},{"value":"2,83E+00","module":"C4"},{"value":"-4,89E+01","module":"D"}]},{"parameter":"WDP","unit":"m3 world-eq.","values":[{"value":"6,96E+03","module":"A1-A3"},{"value":"2,85E+01","module":"A4"},{"value":"9,62E-01","module":"A5"},{"value":"1,46E+03","module":"B2"},{"value":"1,56E+02","module":"B3"},{"value":"0,0E+00","module":"B4"},{"value":"0,0E+00","module":"C1"},{"value":"6,27E+00","module":"C2"},{"value":"5,19E+00","module":"C3"},{"value":"5,73E+00","module":"C4"},{"value":"1,11E+02","module":"D"}]},{"parameter":"EP-freshwater","unit":"kg P-eq.","values":[{"value":"9,60E-03","module":"A1-A3"},{"value":"1,82E-05","module":"A4"},{"value":"4,32E-07","module":"A5"},{"value":"3,28E-04","module":"B2"},{"value":"4,94E-06","module":"B3"},{"value":"0,0E+00","module":"B4"},{"value":"0,0E+00","module":"C1"},{"value":"3,42E-06","module":"C2"},{"value":"6,84E-06","module":"C3"},{"value":"1,25E-06","module":"C4"},{"value":"-3,47E-04","module":"D"}]},{"parameter":"EP-marine","unit":"kg N-eq.","values":[{"value":"1,94E-01","module":"A1-A3"},{"value":"1,61E-03","module":"A4"},{"value":"8,45E-05","module":"A5"},{"value":"3,79E-03","module":"B2"},{"value":"5,44E-05","module":"B3"},{"value":"0,0E+00","module":"B4"},{"value":"0,0E+00","module":"C1"},{"value":"2,44E-04","module":"C2"},{"value":"3,32E-03","module":"C3"},{"value":"3,12E-04","module":"C4"},{"value":"-6,66E-03","module":"D"}]},{"parameter":"EP-terrestrial","unit":"mol N-eq.","values":[{"value":"3,43E+00","module":"A1-A3"},{"value":"1,80E-02","module":"A4"},{"value":"8,92E-04","module":"A5"},{"value":"4,43E-02","module":"B2"},{"value":"7,31E-04","module":"B3"},{"value":"0,0E+00","module":"B4"},{"value":"0,0E+00","module":"C1"},{"value":"2,73E-03","module":"C2"},{"value":"3,26E-02","module":"C3"},{"value":"3,45E-03","module":"C4"},{"value":"-6,92E-02","module":"D"}]},{"parameter":"GWP-IOBC","unit":"kg CO2-eq.","values":[{"value":"1,04E+02","module":"A1-A3"},{"value":"2,29E+00","module":"A4"},{"value":"5,48E-02","module":"A5"},{"value":"4,20E+00","module":"B2"},{"value":"1,09E-01","module":"B3"},{"value":"0,0E+00","module":"B4"},{"value":"0,0E+00","module":"C1"},{"value":"4,29E-01","module":"C2"},{"value":"1,27E+01","module":"C3"},{"value":"1,35E-01","module":"C4"},{"value":"-7,62E+00","module":"D"}]}],"additional_environmental_impact":[{"parameter":"PM","unit":"disease incidence","values":[{"value":"9,65E-06","module":"A1-A3"},{"value":"2,10E-07","module":"A4"},{"value":"3,68E-09","module":"A5"},{"value":"1,99E-07","module":"B2"},{"value":"1,83E-09","module":"B3"},{"value":"0,0E+00","module":"B4"},{"value":"0,0E+00","module":"C1"},{"value":"2,62E-08","module":"C2"},{"value":"4,96E-08","module":"C3"},{"value":"1,60E-08","module":"C4"},{"value":"-7,39E-07","module":"D"}]},{"parameter":"ETP-fw","unit":"CTUe","values":[{"value":"3,07E+03","module":"A1-A3"},{"value":"2,71E+01","module":"A4"},{"value":"9,79E-01","module":"A5"},{"value":"7,79E+01","module":"B2"},{"value":"2,53E+00","module":"B3"},{"value":"0,0E+00","module":"B4"},{"value":"0,0E+00","module":"C1"},{"value":"4,80E+00","module":"C2"},{"value":"4,40E+01","module":"C3"},{"value":"1,70E+00","module":"C4"},{"value":"-3,12E+02","module":"D"}]},{"parameter":"HTP-c","unit":"CTUh","values":[{"value":"3,18E-07","module":"A1-A3"},{"value":"0,0E+00","module":"A4"},{"value":"2,90E-11","module":"A5"},{"value":"1,12E-08","module":"B2"},{"value":"5,90E-11","module":"B3"},{"value":"0,0E+00","module":"B4"},{"value":"0,0E+00","module":"C1"},{"value":"0,0E+00","module":"C2"},{"value":"1,53E-09","module":"C3"},{"value":"5,30E-11","module":"C4"},{"value":"-2,31E-08","module":"D"}]},{"parameter":"HTP-nc","unit":"CTUh","values":[{"value":"1,92E-06","module":"A1-A3"},{"value":"2,62E-08","module":"A4"},{"value":"1,23E-09","module":"A5"},{"value":"2,49E-07","module":"B2"},{"value":"1,55E-09","module":"B3"},{"value":"0,0E+00","module":"B4"},{"value":"0,0E+00","module":"C1"},{"value":"5,25E-09","module":"C2"},{"value":"3,73E-08","module":"C3"},{"value":"1,66E-09","module":"C4"},{"value":"4,28E-07","module":"D"}]},{"parameter":"SQP","unit":"unitless","values":[{"value":"-2,07E+04","module":"A1-A3"},{"value":"4,25E+01","module":"A4"},{"value":"5,08E-01","module":"A5"},{"value":"2,14E+01","module":"B2"},{"value":"1,52E+00","module":"B3"},{"value":"0,0E+00","module":"B4"},{"value":"0,0E+00","module":"C1"},{"value":"4,53E+00","module":"C2"},{"value":"6,25E-01","module":"C3"},{"value":"6,14E+00","module":"C4"},{"value":"-7,12E+01","module":"D"}]},{"parameter":"IRP","unit":"kBq U235-eq.","values":[{"value":"2,36E+00","module":"A1-A3"},{"value":"1,62E-01","module":"A4"},{"value":"3,16E-03","module":"A5"},{"value":"5,42E-01","module":"B2"},{"value":"4,60E-02","module":"B3"},{"value":"0,0E+00","module":"B4"},{"value":"0,0E+00","module":"C1"},{"value":"2,83E-02","module":"C2"},{"value":"8,77E-03","module":"C3"},{"value":"1,13E-02","module":"C4"},{"value":"-4,88E-02","module":"D"}]}],"resource_use":[{"parameter":"PERE","unit":"MJ","values":[{"value":"2,22E+02","module":"A1-A3"},{"value":"4,67E-01","module":"A4"},{"value":"1,22E-02","module":"A5"},{"value":"1,22E+01","module":"B2"},{"value":"1,98E+00","module":"B3"},{"value":"0,0E+00","module":"B4"},{"value":"0,0E+00","module":"C1"},{"value":"9,27E-02","module":"C2"},{"value":"1,74E-01","module":"C3"},{"value":"5,32E-02","module":"C4"},{"value":"-6,63E+01","module":"D"}]},{"parameter":"PERM","unit":"MJ","values":[{"value":"7,90E+01","module":"A1-A3"},{"value":"0,0E+00","module":"A4"},{"value":"-4,80E+01","module":"A5"},{"value":"0,0E+00","module":"B2"},{"value":"0,0E+00","module":"B3"},{"value":"0,0E+00","module":"B4"},{"value":"0,0E+00","module":"C1"},{"value":"0,0E+00","module":"C2"},{"value":"-3,10E+01","module":"C3"},{"value":"0,0E+00","module":"C4"},{"value":"0,0E+00","module":"D"}]},{"parameter":"PERT","unit":"MJ","values":[{"value":"3,01E+02","module":"A1-A3"},{"value":"4,67E-01","module":"A4"},{"value":"-4,80E+01","module":"A5"},{"value":"1,22E+01","module":"B2"},{"value":"1,98E+00","module":"B3"},{"value":"0,0E+00","module":"B4"},{"value":"0,0E+00","module":"C1"},{"value":"9,27E-02","module":"C2"},{"value":"-3,08E+01","module":"C3"},{"value":"5,32E-02","module":"C4"},{"value":"-6,63E+01","module":"D"}]},{"parameter":"PENRE","unit":"MJ","values":[{"value":"9,70E+02","module":"A1-A3"},{"value":"3,71E+01","module":"A4"},{"value":"7,37E-01","module":"A5"},{"value":"7,16E+01","module":"B2"},{"value":"2,05E+00","module":"B3"},{"value":"0,0E+00","module":"B4"},{"value":"0,0E+00","module":"C1"},{"value":"6,48E+00","module":"C2"},{"value":"4,09E+00","module":"C3"},{"value":"2,83E+00","module":"C4"},{"value":"-4,89E+01","module":"D"}]},{"parameter":"PENRM","unit":"MJ","values":[{"value":"1,83E+02","module":"A1-A3"},{"value":"0,0E+00","module":"A4"},{"value":"-1,57E+00","module":"A5"},{"value":"0,0E+00","module":"B2"},{"value":"0,0E+00","module":"B3"},{"value":"0,0E+00","module":"B4"},{"value":"0,0E+00","module":"C1"},{"value":"0,0E+00","module":"C2"},{"value":"-1,81E+02","module":"C3"},{"value":"0,0E+00","module":"C4"},{"value":"0,0E+00","module":"D"}]},{"parameter":"PENRT","unit":"MJ","values":[{"value":"1,15E+03","module":"A1-A3"},{"value":"3,71E+01","module":"A4"},{"value":"-8,34E-01","module":"A5"},{"value":"7,16E+01","module":"B2"},{"value":"2,05E+00","module":"B3"},{"value":"0,0E+00","module":"B4"},{"value":"0,0E+00","module":"C1"},{"value":"6,48E+00","module":"C2"},{"value":"-1,77E+02","module":"C3"},{"value":"2,83E+00","module":"C4"},{"value":"-4,89E+01","module":"D"}]},{"parameter":"SM","unit":"kg","values":[{"value":"4,17E+00","module":"A1-A3"},{"value":"0,0E+00","module":"A4"},{"value":"0,0E+00","module":"A5"},{"value":"0,0E+00","module":"B2"},{"value":"0,0E+00","module":"B3"},{"value":"0,0E+00","module":"B4"},{"value":"0,0E+00","module":"C1"},{"value":"0,0E+00","module":"C2"},{"value":"0,0E+00","module":"C3"},{"value":"0,0E+00","module":"C4"},{"value":"0,0E+00","module":"D"}]},{"parameter":"RSF","unit":"MJ","values":[{"value":"9,47E-01","module":"A1-A3"},{"value":"1,63E-02","module":"A4"},{"value":"4,04E-04","module":"A5"},{"value":"7,76E-01","module":"B2"},{"value":"2,00E-02","module":"B3"},{"value":"0,0E+00","module":"B4"},{"value":"0,0E+00","module":"C1"},{"value":"3,32E-03","module":"C2"},{"value":"3,97E-03","module":"C3"},{"value":"1,41E-03","module":"C4"},{"value":"1,55E-01","module":"D"}]},{"parameter":"NRSF","unit":"MJ","values":[{"value":"2,37E+01","module":"A1-A3"},{"value":"5,47E-02","module":"A4"},{"value":"1,65E-03","module":"A5"},{"value":"7,36E-01","module":"B2"},{"value":"0,0E+00","module":"B3"},{"value":"0,0E+00","module":"B4"},{"value":"0,0E+00","module":"C1"},{"value":"1,19E-02","module":"C2"},{"value":"0,0E+00","module":"C3"},{"value":"7,29E-02","module":"C4"},{"value":"1,09E+00","module":"D"}]},{"parameter":"FW","unit":"m3","values":[{"value":"1,09E+00","module":"A1-A3"},{"value":"4,22E-03","module":"A4"},{"value":"3,49E-04","module":"A5"},{"value":"1,18E+01","module":"B2"},{"value":"9,03E-03","module":"B3"},{"value":"0,0E+00","module":"B4"},{"value":"0,0E+00","module":"C1"},{"value":"6,93E-04","module":"C2"},{"value":"1,42E-02","module":"C3"},{"value":"2,55E-03","module":"C4"},{"value":"-8,57E-02","module":"D"}]}],"end_of_life_waste":[{"parameter":"HWD","unit":"kg","values":[{"value":"6,59E-01","module":"A1-A3"},{"value":"2,03E-03","module":"A4"},{"value":"0,0E+00","module":"A5"},{"value":"1,32E-02","module":"B2"},{"value":"1,89E-04","module":"B3"},{"value":"0,0E+00","module":"B4"},{"value":"0,0E+00","module":"C1"},{"value":"3,34E-04","module":"C2"},{"value":"0,0E+00","module":"C3"},{"value":"1,11E+01","module":"C4"},{"value":"-2,44E-02","module":"D"}]},{"parameter":"NHWD","unit":"kg","values":[{"value":"2,26E+01","module":"A1-A3"},{"value":"3,23E+00","module":"A4"},{"value":"3,24E+00","module":"A5"},{"value":"8,51E-01","module":"B2"},{"value":"1,25E-02","module":"B3"},{"value":"0,0E+00","module":"B4"},{"value":"0,0E+00","module":"C1"},{"value":"3,15E-01","module":"C2"},{"value":"1,14E+00","module":"C3"},{"value":"1,61E-01","module":"C4"},{"value":"-2,12E+00","module":"D"}]},{"parameter":"RWD","unit":"kg","values":[{"value":"2,47E-03","module":"A1-A3"},{"value":"2,53E-04","module":"A4"},{"value":"0,0E+00","module":"A5"},{"value":"4,33E-04","module":"B2"},{"value":"2,11E-05","module":"B3"},{"value":"0,0E+00","module":"B4"},{"value":"0,0E+00","module":"C1"},{"value":"4,41E-05","module":"C2"},{"value":"0,0E+00","module":"C3"},{"value":"1,77E-05","module":"C4"},{"value":"-4,08E-05","module":"D"}]}],"end_of_life_flow":[{"parameter":"CRU","unit":"kg","values":[{"value":"0,0E+00","module":"A1-A3"},{"value":"0,0E+00","module":"A4"},{"value":"0,0E+00","module":"A5"},{"value":"0,0E+00","module":"B2"},{"value":"0,0E+00","module":"B3"},{"value":"0,0E+00","module":"B4"},{"value":"0,0E+00","module":"C1"},{"value":"0,0E+00","module":"C2"},{"value":"0,0E+00","module":"C3"},{"value":"0,0E+00","module":"C4"},{"value":"0,0E+00","module":"D"}]},{"parameter":"MFR","unit":"kg","values":[{"value":"5,32E-01","module":"A1-A3"},{"value":"0,0E+00","module":"A4"},{"value":"3,00E+00","module":"A5"},{"value":"0,0E+00","module":"B2"},{"value":"0,0E+00","module":"B3"},{"value":"0,0E+00","module":"B4"},{"value":"0,0E+00","module":"C1"},{"value":"0,0E+00","module":"C2"},{"value":"4,88E+00","module":"C3"},{"value":"0,0E+00","module":"C4"},{"value":"0,0E+00","module":"D"}]},{"parameter":"MER","unit":"kg","values":[{"value":"4,25E-01","module":"A1-A3"},{"value":"0,0E+00","module":"A4"},{"value":"1,40E-03","module":"A5"},{"value":"0,0E+00","module":"B2"},{"value":"0,0E+00","module":"B3"},{"value":"0,0E+00","module":"B4"},{"value":"0,0E+00","module":"C1"},{"value":"0,0E+00","module":"C2"},{"value":"2,30E+01","module":"C3"},{"value":"0,0E+00","module":"C4"},{"value":"0,0E+00","module":"D"}]},{"parameter":"EEE","unit":"MJ","values":[{"value":"2,82E-01","module":"A1-A3"},{"value":"0,0E+00","module":"A4"},{"value":"1,83E-01","module":"A5"},{"value":"0,0E+00","module":"B2"},{"value":"0,0E+00","module":"B3"},{"value":"0,0E+00","module":"B4"},{"value":"0,0E+00","module":"C1"},{"value":"0,0E+00","module":"C2"},{"value":"7,78E+00","module":"C3"},{"value":"0,0E+00","module":"C4"},{"value":"0,0E+00","module":"D"}]},{"parameter":"EET","unit":"MJ","values":[{"value":"4,26E+00","module":"A1-A3"},{"value":"0,0E+00","module":"A4"},{"value":"2,77E+00","module":"A5"},{"value":"0,0E+00","module":"B2"},{"value":"0,0E+00","module":"B3"},{"value":"0,0E+00","module":"B4"},{"value":"0,0E+00","module":"C1"},{"value":"0,0E+00","module":"C2"},{"value":"1,18E+02","module":"C3"},{"value":"0,0E+00","module":"C4"},{"value":"0,0E+00","module":"D"}]}]}