{"product_name":"Malmstolen Classic 4000","epd_id":"NEPD-6504-5772-EN","compliance":["EN 15804+A2","ISO 14025","ISO 21930"],"producer_name":"Flokk AS","environmental_impact":[{"parameter":"GWP-total","unit":"kg CO2-eq.","values":[{"value":"8,71E+01","module":"A1-A3"},{"value":"6,32E-01","module":"A4"},{"value":"1,82E+00","module":"A5"},{"value":"4,16E+00","module":"B2"},{"value":"8,01E-02","module":"B3"},{"value":"0,0E+00","module":"B4"},{"value":"0,0E+00","module":"C1"},{"value":"3,18E-01","module":"C2"},{"value":"1,11E+01","module":"C3"},{"value":"1,06E-01","module":"C4"},{"value":"-4,10E+00","module":"D"}]},{"parameter":"GWP-fossil","unit":"kg CO2-eq.","values":[{"value":"6,84E+01","module":"A1-A3"},{"value":"6,31E-01","module":"A4"},{"value":"2,30E-02","module":"A5"},{"value":"4,12E+00","module":"B2"},{"value":"7,47E-02","module":"B3"},{"value":"0,0E+00","module":"B4"},{"value":"0,0E+00","module":"C1"},{"value":"3,17E-01","module":"C2"},{"value":"7,66E+00","module":"C3"},{"value":"1,06E-01","module":"C4"},{"value":"-4,08E+00","module":"D"}]},{"parameter":"GWP-biogenic","unit":"kg CO2-eq.","values":[{"value":"1,57E+01","module":"A1-A3"},{"value":"2,70E-04","module":"A4"},{"value":"1,80E+00","module":"A5"},{"value":"2,72E-02","module":"B2"},{"value":"1,36E-03","module":"B3"},{"value":"0,0E+00","module":"B4"},{"value":"0,0E+00","module":"C1"},{"value":"1,31E-04","module":"C2"},{"value":"3,45E+00","module":"C3"},{"value":"8,35E-05","module":"C4"},{"value":"-2,98E-03","module":"D"}]},{"parameter":"GWP-luluc","unit":"kg CO2-eq.","values":[{"value":"2,98E+00","module":"A1-A3"},{"value":"1,92E-04","module":"A4"},{"value":"6,12E-06","module":"A5"},{"value":"1,26E-02","module":"B2"},{"value":"4,09E-03","module":"B3"},{"value":"0,0E+00","module":"B4"},{"value":"0,0E+00","module":"C1"},{"value":"1,13E-04","module":"C2"},{"value":"6,91E-05","module":"C3"},{"value":"3,16E-05","module":"C4"},{"value":"-1,82E-02","module":"D"}]},{"parameter":"ODP","unit":"kg CFC 11-eq.","values":[{"value":"3,63E-06","module":"A1-A3"},{"value":"1,52E-07","module":"A4"},{"value":"3,97E-09","module":"A5"},{"value":"3,67E-07","module":"B2"},{"value":"8,08E-09","module":"B3"},{"value":"0,0E+00","module":"B4"},{"value":"0,0E+00","module":"C1"},{"value":"7,19E-08","module":"C2"},{"value":"3,75E-08","module":"C3"},{"value":"3,22E-08","module":"C4"},{"value":"-3,51E-02","module":"D"}]},{"parameter":"AP","unit":"mol H+-eq.","values":[{"value":"9,81E-01","module":"A1-A3"},{"value":"2,03E-03","module":"A4"},{"value":"8,84E-05","module":"A5"},{"value":"2,39E-02","module":"B2"},{"value":"3,44E-04","module":"B3"},{"value":"0,0E+00","module":"B4"},{"value":"0,0E+00","module":"C1"},{"value":"9,12E-04","module":"C2"},{"value":"4,50E-03","module":"C3"},{"value":"7,39E-04","module":"C4"},{"value":"-2,19E-02","module":"D"}]},{"parameter":"POCP","unit":"kg NMVOC-eq.","values":[{"value":"2,62E-01","module":"A1-A3"},{"value":"1,95E-03","module":"A4"},{"value":"9,21E-05","module":"A5"},{"value":"1,38E-02","module":"B2"},{"value":"1,71E-04","module":"B3"},{"value":"0,0E+00","module":"B4"},{"value":"0,0E+00","module":"C1"},{"value":"7,73E-04","module":"C2"},{"value":"5,58E-03","module":"C3"},{"value":"8,38E-04","module":"C4"},{"value":"-2,19E-02","module":"D"}]},{"parameter":"ADPE","unit":"kg Sb-eq.","values":[{"value":"9,26E-03","module":"A1-A3"},{"value":"1,12E-05","module":"A4"},{"value":"4,48E-07","module":"A5"},{"value":"1,14E-04","module":"B2"},{"value":"1,16E-06","module":"B3"},{"value":"0,0E+00","module":"B4"},{"value":"0,0E+00","module":"C1"},{"value":"8,77E-06","module":"C2"},{"value":"1,69E-06","module":"C3"},{"value":"1,80E-06","module":"C4"},{"value":"-6,69E-05","module":"D"}]},{"parameter":"ADPF","unit":"MJ","values":[{"value":"8,39E+02","module":"A1-A3"},{"value":"1,03E+01","module":"A4"},{"value":"2,64E-01","module":"A5"},{"value":"7,15E+01","module":"B2"},{"value":"2,02E+00","module":"B3"},{"value":"0,0E+00","module":"B4"},{"value":"0,0E+00","module":"C1"},{"value":"4,80E+00","module":"C2"},{"value":"2,75E+00","module":"C3"},{"value":"2,39E+00","module":"C4"},{"value":"-3,72E+01","module":"D"}]},{"parameter":"WDP","unit":"m3 world-eq.","values":[{"value":"6,50E+03","module":"A1-A3"},{"value":"7,86E+00","module":"A4"},{"value":"3,89E-01","module":"A5"},{"value":"1,46E+03","module":"B2"},{"value":"1,56E+02","module":"B3"},{"value":"0,0E+00","module":"B4"},{"value":"0,0E+00","module":"C1"},{"value":"4,64E+00","module":"C2"},{"value":"6,20E+00","module":"C3"},{"value":"4,95E+00","module":"C4"},{"value":"1,01E+02","module":"D"}]},{"parameter":"EP-freshwater","unit":"kg P-eq.","values":[{"value":"9,57E-03","module":"A1-A3"},{"value":"5,02E-06","module":"A4"},{"value":"1,53E-07","module":"A5"},{"value":"3,28E-04","module":"B2"},{"value":"4,94E-06","module":"B3"},{"value":"0,0E+00","module":"B4"},{"value":"0,0E+00","module":"C1"},{"value":"2,54E-06","module":"C2"},{"value":"4,63E-06","module":"C3"},{"value":"1,07E-06","module":"C4"},{"value":"-2,64E-04","module":"D"}]},{"parameter":"EP-marine","unit":"kg N-eq.","values":[{"value":"1,81E-01","module":"A1-A3"},{"value":"4,45E-04","module":"A4"},{"value":"3,35E-05","module":"A5"},{"value":"3,79E-03","module":"B2"},{"value":"5,44E-05","module":"B3"},{"value":"0,0E+00","module":"B4"},{"value":"0,0E+00","module":"C1"},{"value":"1,80E-04","module":"C2"},{"value":"2,32E-03","module":"C3"},{"value":"2,63E-04","module":"C4"},{"value":"-5,00E-03","module":"D"}]},{"parameter":"EP-terrestrial","unit":"mol N-eq.","values":[{"value":"3,66E+00","module":"A1-A3"},{"value":"4,96E-03","module":"A4"},{"value":"3,17E-04","module":"A5"},{"value":"4,43E-02","module":"B2"},{"value":"7,31E-04","module":"B3"},{"value":"0,0E+00","module":"B4"},{"value":"0,0E+00","module":"C1"},{"value":"2,02E-03","module":"C2"},{"value":"2,29E-02","module":"C3"},{"value":"2,91E-03","module":"C4"},{"value":"-5,19E-02","module":"D"}]},{"parameter":"GWP-IOBC","unit":"kg CO2-eq.","values":[{"value":"9,17E+01","module":"A1-A3"},{"value":"6,32E-01","module":"A4"},{"value":"2,30E-02","module":"A5"},{"value":"4,20E+00","module":"B2"},{"value":"1,09E-01","module":"B3"},{"value":"0,0E+00","module":"B4"},{"value":"0,0E+00","module":"C1"},{"value":"3,18E-01","module":"C2"},{"value":"8,51E+00","module":"C3"},{"value":"1,12E-01","module":"C4"},{"value":"-5,88E+00","module":"D"}]}],"additional_environmental_impact":[{"parameter":"PM","unit":"disease incidence","values":[{"value":"8,73E-06","module":"A1-A3"},{"value":"5,80E-08","module":"A4"},{"value":"1,33E-09","module":"A5"},{"value":"1,99E-07","module":"B2"},{"value":"1,83E-09","module":"B3"},{"value":"0,0E+00","module":"B4"},{"value":"0,0E+00","module":"C1"},{"value":"1,94E-08","module":"C2"},{"value":"3,84E-08","module":"C3"},{"value":"1,35E-08","module":"C4"},{"value":"-5,39E-07","module":"D"}]},{"parameter":"ETP-fw","unit":"CTUe","values":[{"value":"2,09E+03","module":"A1-A3"},{"value":"7,50E+00","module":"A4"},{"value":"3,43E-01","module":"A5"},{"value":"7,79E+01","module":"B2"},{"value":"2,53E+00","module":"B3"},{"value":"0,0E+00","module":"B4"},{"value":"0,0E+00","module":"C1"},{"value":"3,56E+00","module":"C2"},{"value":"3,15E+01","module":"C3"},{"value":"1,45E+00","module":"C4"},{"value":"-2,38E+02","module":"D"}]},{"parameter":"HTP-c","unit":"CTUh","values":[{"value":"2,07E-07","module":"A1-A3"},{"value":"0,0E+00","module":"A4"},{"value":"1,00E-11","module":"A5"},{"value":"1,12E-08","module":"B2"},{"value":"5,90E-11","module":"B3"},{"value":"0,0E+00","module":"B4"},{"value":"0,0E+00","module":"C1"},{"value":"0,0E+00","module":"C2"},{"value":"1,04E-09","module":"C3"},{"value":"4,70E-11","module":"C4"},{"value":"-1,80E-08","module":"D"}]},{"parameter":"HTP-nc","unit":"CTUh","values":[{"value":"1,42E-06","module":"A1-A3"},{"value":"7,25E-09","module":"A4"},{"value":"4,24E-10","module":"A5"},{"value":"2,49E-07","module":"B2"},{"value":"1,55E-09","module":"B3"},{"value":"0,0E+00","module":"B4"},{"value":"0,0E+00","module":"C1"},{"value":"3,89E-09","module":"C2"},{"value":"2,33E-08","module":"C3"},{"value":"1,42E-09","module":"C4"},{"value":"3,40E-07","module":"D"}]},{"parameter":"SQP","unit":"unitless","values":[{"value":"-2,62E+04","module":"A1-A3"},{"value":"1,18E+01","module":"A4"},{"value":"2,03E-01","module":"A5"},{"value":"2,14E+01","module":"B2"},{"value":"1,52E+00","module":"B3"},{"value":"0,0E+00","module":"B4"},{"value":"0,0E+00","module":"C1"},{"value":"3,36E+00","module":"C2"},{"value":"4,36E-01","module":"C3"},{"value":"5,20E+00","module":"C4"},{"value":"-4,84E+01","module":"D"}]},{"parameter":"IRP","unit":"kBq U235-eq.","values":[{"value":"1,87E+00","module":"A1-A3"},{"value":"4,48E-02","module":"A4"},{"value":"1,14E-03","module":"A5"},{"value":"5,42E-01","module":"B2"},{"value":"4,60E-02","module":"B3"},{"value":"0,0E+00","module":"B4"},{"value":"0,0E+00","module":"C1"},{"value":"2,10E-02","module":"C2"},{"value":"5,88E-03","module":"C3"},{"value":"9,57E-03","module":"C4"},{"value":"-3,11E-02","module":"D"}]}],"resource_use":[{"parameter":"PERE","unit":"MJ","values":[{"value":"1,76E+02","module":"A1-A3"},{"value":"1,29E-01","module":"A4"},{"value":"4,56E-03","module":"A5"},{"value":"1,22E+01","module":"B2"},{"value":"1,98E+00","module":"B3"},{"value":"0,0E+00","module":"B4"},{"value":"0,0E+00","module":"C1"},{"value":"6,87E-02","module":"C2"},{"value":"1,12E-01","module":"C3"},{"value":"4,54E-02","module":"C4"},{"value":"-4,50E+01","module":"D"}]},{"parameter":"PERM","unit":"MJ","values":[{"value":"4,78E+01","module":"A1-A3"},{"value":"0,0E+00","module":"A4"},{"value":"-1,39E+01","module":"A5"},{"value":"0,0E+00","module":"B2"},{"value":"0,0E+00","module":"B3"},{"value":"0,0E+00","module":"B4"},{"value":"0,0E+00","module":"C1"},{"value":"0,0E+00","module":"C2"},{"value":"-3,39E+01","module":"C3"},{"value":"0,0E+00","module":"C4"},{"value":"0,0E+00","module":"D"}]},{"parameter":"PERT","unit":"MJ","values":[{"value":"2,24E+02","module":"A1-A3"},{"value":"1,29E-01","module":"A4"},{"value":"-1,39E+01","module":"A5"},{"value":"1,22E+01","module":"B2"},{"value":"1,98E+00","module":"B3"},{"value":"0,0E+00","module":"B4"},{"value":"0,0E+00","module":"C1"},{"value":"6,87E-02","module":"C2"},{"value":"-3,38E+01","module":"C3"},{"value":"4,54E-02","module":"C4"},{"value":"-4,50E+01","module":"D"}]},{"parameter":"PENRE","unit":"MJ","values":[{"value":"7,70E+02","module":"A1-A3"},{"value":"1,03E+01","module":"A4"},{"value":"2,64E-01","module":"A5"},{"value":"7,16E+01","module":"B2"},{"value":"2,05E+00","module":"B3"},{"value":"0,0E+00","module":"B4"},{"value":"0,0E+00","module":"C1"},{"value":"4,80E+00","module":"C2"},{"value":"2,81E+00","module":"C3"},{"value":"2,39E+00","module":"C4"},{"value":"-3,72E+01","module":"D"}]},{"parameter":"PENRM","unit":"MJ","values":[{"value":"1,02E+02","module":"A1-A3"},{"value":"0,0E+00","module":"A4"},{"value":"-3,14E+00","module":"A5"},{"value":"0,0E+00","module":"B2"},{"value":"0,0E+00","module":"B3"},{"value":"0,0E+00","module":"B4"},{"value":"0,0E+00","module":"C1"},{"value":"0,0E+00","module":"C2"},{"value":"-9,88E+01","module":"C3"},{"value":"0,0E+00","module":"C4"},{"value":"0,0E+00","module":"D"}]},{"parameter":"PENRT","unit":"MJ","values":[{"value":"8,61E+02","module":"A1-A3"},{"value":"1,03E+01","module":"A4"},{"value":"-2,88E+00","module":"A5"},{"value":"7,16E+01","module":"B2"},{"value":"2,05E+00","module":"B3"},{"value":"0,0E+00","module":"B4"},{"value":"0,0E+00","module":"C1"},{"value":"4,80E+00","module":"C2"},{"value":"-9,60E+01","module":"C3"},{"value":"2,39E+00","module":"C4"},{"value":"-3,72E+01","module":"D"}]},{"parameter":"SM","unit":"kg","values":[{"value":"2,77E+00","module":"A1-A3"},{"value":"0,0E+00","module":"A4"},{"value":"0,0E+00","module":"A5"},{"value":"0,0E+00","module":"B2"},{"value":"0,0E+00","module":"B3"},{"value":"0,0E+00","module":"B4"},{"value":"0,0E+00","module":"C1"},{"value":"0,0E+00","module":"C2"},{"value":"0,0E+00","module":"C3"},{"value":"0,0E+00","module":"C4"},{"value":"0,0E+00","module":"D"}]},{"parameter":"RSF","unit":"MJ","values":[{"value":"8,02E-01","module":"A1-A3"},{"value":"4,51E-03","module":"A4"},{"value":"1,47E-04","module":"A5"},{"value":"7,76E-01","module":"B2"},{"value":"2,00E-02","module":"B3"},{"value":"0,0E+00","module":"B4"},{"value":"0,0E+00","module":"C1"},{"value":"2,46E-03","module":"C2"},{"value":"2,54E-03","module":"C3"},{"value":"1,20E-03","module":"C4"},{"value":"1,22E-01","module":"D"}]},{"parameter":"NRSF","unit":"MJ","values":[{"value":"1,72E+01","module":"A1-A3"},{"value":"1,51E-02","module":"A4"},{"value":"5,82E-04","module":"A5"},{"value":"7,36E-01","module":"B2"},{"value":"0,0E+00","module":"B3"},{"value":"0,0E+00","module":"B4"},{"value":"0,0E+00","module":"C1"},{"value":"8,79E-03","module":"C2"},{"value":"0,0E+00","module":"C3"},{"value":"6,17E-02","module":"C4"},{"value":"1,26E+00","module":"D"}]},{"parameter":"FW","unit":"m3","values":[{"value":"9,09E-01","module":"A1-A3"},{"value":"1,17E-03","module":"A4"},{"value":"1,26E-04","module":"A5"},{"value":"1,18E+01","module":"B2"},{"value":"9,03E-03","module":"B3"},{"value":"0,0E+00","module":"B4"},{"value":"0,0E+00","module":"C1"},{"value":"5,13E-04","module":"C2"},{"value":"9,54E-03","module":"C3"},{"value":"2,15E-03","module":"C4"},{"value":"-5,89E-02","module":"D"}]}],"end_of_life_waste":[{"parameter":"HWD","unit":"kg","values":[{"value":"5,67E-01","module":"A1-A3"},{"value":"5,61E-04","module":"A4"},{"value":"0,0E+00","module":"A5"},{"value":"1,32E-02","module":"B2"},{"value":"1,89E-04","module":"B3"},{"value":"0,0E+00","module":"B4"},{"value":"0,0E+00","module":"C1"},{"value":"2,47E-04","module":"C2"},{"value":"0,0E+00","module":"C3"},{"value":"9,30E+00","module":"C4"},{"value":"-1,90E-02","module":"D"}]},{"parameter":"NHWD","unit":"kg","values":[{"value":"1,54E+01","module":"A1-A3"},{"value":"8,91E-01","module":"A4"},{"value":"1,13E+00","module":"A5"},{"value":"8,51E-01","module":"B2"},{"value":"1,25E-02","module":"B3"},{"value":"0,0E+00","module":"B4"},{"value":"0,0E+00","module":"C1"},{"value":"2,33E-01","module":"C2"},{"value":"4,18E-01","module":"C3"},{"value":"1,30E-01","module":"C4"},{"value":"-1,63E+00","module":"D"}]},{"parameter":"RWD","unit":"kg","values":[{"value":"2,93E-03","module":"A1-A3"},{"value":"7,00E-05","module":"A4"},{"value":"0,0E+00","module":"A5"},{"value":"4,33E-04","module":"B2"},{"value":"2,11E-05","module":"B3"},{"value":"0,0E+00","module":"B4"},{"value":"0,0E+00","module":"C1"},{"value":"3,27E-05","module":"C2"},{"value":"0,0E+00","module":"C3"},{"value":"1,48E-05","module":"C4"},{"value":"-2,62E-05","module":"D"}]}],"end_of_life_flow":[{"parameter":"CRU","unit":"kg","values":[{"value":"0,0E+00","module":"A1-A3"},{"value":"0,0E+00","module":"A4"},{"value":"0,0E+00","module":"A5"},{"value":"0,0E+00","module":"B2"},{"value":"0,0E+00","module":"B3"},{"value":"0,0E+00","module":"B4"},{"value":"0,0E+00","module":"C1"},{"value":"0,0E+00","module":"C2"},{"value":"0,0E+00","module":"C3"},{"value":"0,0E+00","module":"C4"},{"value":"0,0E+00","module":"D"}]},{"parameter":"MFR","unit":"kg","values":[{"value":"5,32E-01","module":"A1-A3"},{"value":"0,0E+00","module":"A4"},{"value":"1,02E+00","module":"A5"},{"value":"0,0E+00","module":"B2"},{"value":"0,0E+00","module":"B3"},{"value":"0,0E+00","module":"B4"},{"value":"0,0E+00","module":"C1"},{"value":"0,0E+00","module":"C2"},{"value":"4,01E+00","module":"C3"},{"value":"0,0E+00","module":"C4"},{"value":"0,0E+00","module":"D"}]},{"parameter":"MER","unit":"kg","values":[{"value":"4,25E-01","module":"A1-A3"},{"value":"0,0E+00","module":"A4"},{"value":"5,14E-06","module":"A5"},{"value":"0,0E+00","module":"B2"},{"value":"0,0E+00","module":"B3"},{"value":"0,0E+00","module":"B4"},{"value":"0,0E+00","module":"C1"},{"value":"0,0E+00","module":"C2"},{"value":"1,83E+01","module":"C3"},{"value":"0,0E+00","module":"C4"},{"value":"0,0E+00","module":"D"}]},{"parameter":"EEE","unit":"MJ","values":[{"value":"2,82E-01","module":"A1-A3"},{"value":"0,0E+00","module":"A4"},{"value":"6,06E-02","module":"A5"},{"value":"0,0E+00","module":"B2"},{"value":"0,0E+00","module":"B3"},{"value":"0,0E+00","module":"B4"},{"value":"0,0E+00","module":"C1"},{"value":"0,0E+00","module":"C2"},{"value":"5,46E+00","module":"C3"},{"value":"0,0E+00","module":"C4"},{"value":"0,0E+00","module":"D"}]},{"parameter":"EET","unit":"MJ","values":[{"value":"4,26E+00","module":"A1-A3"},{"value":"0,0E+00","module":"A4"},{"value":"9,17E-01","module":"A5"},{"value":"0,0E+00","module":"B2"},{"value":"0,0E+00","module":"B3"},{"value":"0,0E+00","module":"B4"},{"value":"0,0E+00","module":"C1"},{"value":"0,0E+00","module":"C2"},{"value":"8,26E+01","module":"C3"},{"value":"0,0E+00","module":"C4"},{"value":"0,0E+00","module":"D"}]}]}