{"product_name":"Malmstolen Focus R4","epd_id":"NEPD-7918-7589","compliance":["EN 15804+A2","ISO 14025","ISO 21930"],"producer_name":"Flokk AS","environmental_impact":[{"parameter":"GWP-total","unit":"kg CO2-eq.","values":[{"value":"7,56E+01","module":"A1-A3"},{"value":"1,82E+00","module":"A4"},{"value":"5,49E+00","module":"A5"},{"value":"4,16E+00","module":"B2"},{"value":"8,01E-02","module":"B3"},{"value":"0,0E+00","module":"B4"},{"value":"0,0E+00","module":"C1"},{"value":"3,42E-01","module":"C2"},{"value":"1,42E+01","module":"C3"},{"value":"9,16E-02","module":"C4"},{"value":"-3,82E+00","module":"D"}]},{"parameter":"GWP-fossil","unit":"kg CO2-eq.","values":[{"value":"6,48E+01","module":"A1-A3"},{"value":"1,82E+00","module":"A4"},{"value":"5,48E-02","module":"A5"},{"value":"4,12E+00","module":"B2"},{"value":"7,47E-02","module":"B3"},{"value":"0,0E+00","module":"B4"},{"value":"0,0E+00","module":"C1"},{"value":"3,41E-01","module":"C2"},{"value":"1,10E+01","module":"C3"},{"value":"9,15E-02","module":"C4"},{"value":"-3,79E+00","module":"D"}]},{"parameter":"GWP-biogenic","unit":"kg CO2-eq.","values":[{"value":"8,38E+00","module":"A1-A3"},{"value":"7,80E-04","module":"A4"},{"value":"5,44E+00","module":"A5"},{"value":"2,72E-02","module":"B2"},{"value":"1,36E-03","module":"B3"},{"value":"0,0E+00","module":"B4"},{"value":"0,0E+00","module":"C1"},{"value":"1,41E-04","module":"C2"},{"value":"3,28E+00","module":"C3"},{"value":"7,20E-05","module":"C4"},{"value":"-3,14E-03","module":"D"}]},{"parameter":"GWP-luluc","unit":"kg CO2-eq.","values":[{"value":"2,44E+00","module":"A1-A3"},{"value":"5,55E-04","module":"A4"},{"value":"1,74E-05","module":"A5"},{"value":"1,26E-02","module":"B2"},{"value":"4,09E-03","module":"B3"},{"value":"0,0E+00","module":"B4"},{"value":"0,0E+00","module":"C1"},{"value":"1,22E-04","module":"C2"},{"value":"7,44E-05","module":"C3"},{"value":"2,71E-05","module":"C4"},{"value":"-2,48E-02","module":"D"}]},{"parameter":"ODP","unit":"kg CFC 11-eq.","values":[{"value":"3,84E-06","module":"A1-A3"},{"value":"4,39E-07","module":"A4"},{"value":"1,11E-08","module":"A5"},{"value":"3,67E-07","module":"B2"},{"value":"8,08E-09","module":"B3"},{"value":"0,0E+00","module":"B4"},{"value":"0,0E+00","module":"C1"},{"value":"7,73E-08","module":"C2"},{"value":"4,49E-08","module":"C3"},{"value":"2,76E-08","module":"C4"},{"value":"-4,92E-02","module":"D"}]},{"parameter":"AP","unit":"mol H+-eq.","values":[{"value":"8,75E-01","module":"A1-A3"},{"value":"5,86E-03","module":"A4"},{"value":"2,49E-04","module":"A5"},{"value":"2,39E-02","module":"B2"},{"value":"3,44E-04","module":"B3"},{"value":"0,0E+00","module":"B4"},{"value":"0,0E+00","module":"C1"},{"value":"9,81E-04","module":"C2"},{"value":"6,05E-03","module":"C3"},{"value":"6,34E-04","module":"C4"},{"value":"-2,11E-02","module":"D"}]},{"parameter":"POCP","unit":"kg NMVOC-eq.","values":[{"value":"2,74E-01","module":"A1-A3"},{"value":"5,62E-03","module":"A4"},{"value":"2,57E-04","module":"A5"},{"value":"1,38E-02","module":"B2"},{"value":"1,71E-04","module":"B3"},{"value":"0,0E+00","module":"B4"},{"value":"0,0E+00","module":"C1"},{"value":"8,32E-04","module":"C2"},{"value":"7,55E-03","module":"C3"},{"value":"7,19E-04","module":"C4"},{"value":"-2,10E-02","module":"D"}]},{"parameter":"ADPE","unit":"kg Sb-eq.","values":[{"value":"8,91E-03","module":"A1-A3"},{"value":"3,24E-05","module":"A4"},{"value":"1,28E-06","module":"A5"},{"value":"1,14E-04","module":"B2"},{"value":"1,16E-06","module":"B3"},{"value":"0,0E+00","module":"B4"},{"value":"0,0E+00","module":"C1"},{"value":"9,43E-06","module":"C2"},{"value":"1,96E-06","module":"C3"},{"value":"1,54E-06","module":"C4"},{"value":"-6,03E-05","module":"D"}]},{"parameter":"ADPF","unit":"MJ","values":[{"value":"7,98E+02","module":"A1-A3"},{"value":"2,96E+01","module":"A4"},{"value":"7,37E-01","module":"A5"},{"value":"7,15E+01","module":"B2"},{"value":"2,02E+00","module":"B3"},{"value":"0,0E+00","module":"B4"},{"value":"0,0E+00","module":"C1"},{"value":"5,16E+00","module":"C2"},{"value":"3,42E+00","module":"C3"},{"value":"2,05E+00","module":"C4"},{"value":"-3,59E+01","module":"D"}]},{"parameter":"WDP","unit":"m3 world-eq.","values":[{"value":"6,43E+03","module":"A1-A3"},{"value":"2,27E+01","module":"A4"},{"value":"9,62E-01","module":"A5"},{"value":"1,46E+03","module":"B2"},{"value":"1,56E+02","module":"B3"},{"value":"0,0E+00","module":"B4"},{"value":"0,0E+00","module":"C1"},{"value":"4,99E+00","module":"C2"},{"value":"1,05E+01","module":"C3"},{"value":"4,32E+00","module":"C4"},{"value":"3,65E+01","module":"D"}]},{"parameter":"EP-freshwater","unit":"kg P-eq.","values":[{"value":"8,58E-03","module":"A1-A3"},{"value":"1,45E-05","module":"A4"},{"value":"4,32E-07","module":"A5"},{"value":"3,28E-04","module":"B2"},{"value":"4,94E-06","module":"B3"},{"value":"0,0E+00","module":"B4"},{"value":"0,0E+00","module":"C1"},{"value":"2,73E-06","module":"C2"},{"value":"4,79E-06","module":"C3"},{"value":"9,26E-07","module":"C4"},{"value":"-2,52E-04","module":"D"}]},{"parameter":"EP-marine","unit":"kg N-eq.","values":[{"value":"1,65E-01","module":"A1-A3"},{"value":"1,28E-03","module":"A4"},{"value":"8,45E-05","module":"A5"},{"value":"3,79E-03","module":"B2"},{"value":"5,44E-05","module":"B3"},{"value":"0,0E+00","module":"B4"},{"value":"0,0E+00","module":"C1"},{"value":"1,94E-04","module":"C2"},{"value":"3,19E-03","module":"C3"},{"value":"2,26E-04","module":"C4"},{"value":"-5,02E-03","module":"D"}]},{"parameter":"EP-terrestrial","unit":"mol N-eq.","values":[{"value":"3,15E+00","module":"A1-A3"},{"value":"1,43E-02","module":"A4"},{"value":"8,92E-04","module":"A5"},{"value":"4,43E-02","module":"B2"},{"value":"7,31E-04","module":"B3"},{"value":"0,0E+00","module":"B4"},{"value":"0,0E+00","module":"C1"},{"value":"2,17E-03","module":"C2"},{"value":"3,13E-02","module":"C3"},{"value":"2,50E-03","module":"C4"},{"value":"-5,24E-02","module":"D"}]},{"parameter":"GWP-IOBC","unit":"kg CO2-eq.","values":[{"value":"8,40E+01","module":"A1-A3"},{"value":"1,82E+00","module":"A4"},{"value":"5,48E-02","module":"A5"},{"value":"4,20E+00","module":"B2"},{"value":"1,09E-01","module":"B3"},{"value":"0,0E+00","module":"B4"},{"value":"0,0E+00","module":"C1"},{"value":"3,42E-01","module":"C2"},{"value":"1,18E+01","module":"C3"},{"value":"1,00E-01","module":"C4"},{"value":"-5,35E+00","module":"D"}]}],"additional_environmental_impact":[{"parameter":"PM","unit":"disease incidence","values":[{"value":"8,39E-06","module":"A1-A3"},{"value":"1,67E-07","module":"A4"},{"value":"3,68E-09","module":"A5"},{"value":"1,99E-07","module":"B2"},{"value":"1,83E-09","module":"B3"},{"value":"0,0E+00","module":"B4"},{"value":"0,0E+00","module":"C1"},{"value":"2,09E-08","module":"C2"},{"value":"4,04E-08","module":"C3"},{"value":"1,15E-08","module":"C4"},{"value":"-5,96E-07","module":"D"}]},{"parameter":"ETP-fw","unit":"CTUe","values":[{"value":"2,46E+03","module":"A1-A3"},{"value":"2,16E+01","module":"A4"},{"value":"9,79E-01","module":"A5"},{"value":"7,79E+01","module":"B2"},{"value":"2,53E+00","module":"B3"},{"value":"0,0E+00","module":"B4"},{"value":"0,0E+00","module":"C1"},{"value":"3,83E+00","module":"C2"},{"value":"3,70E+01","module":"C3"},{"value":"1,25E+00","module":"C4"},{"value":"-2,26E+02","module":"D"}]},{"parameter":"HTP-c","unit":"CTUh","values":[{"value":"2,14E-07","module":"A1-A3"},{"value":"0,0E+00","module":"A4"},{"value":"2,90E-11","module":"A5"},{"value":"1,12E-08","module":"B2"},{"value":"5,90E-11","module":"B3"},{"value":"0,0E+00","module":"B4"},{"value":"0,0E+00","module":"C1"},{"value":"0,0E+00","module":"C2"},{"value":"1,16E-09","module":"C3"},{"value":"3,90E-11","module":"C4"},{"value":"-1,59E-08","module":"D"}]},{"parameter":"HTP-nc","unit":"CTUh","values":[{"value":"1,44E-06","module":"A1-A3"},{"value":"2,09E-08","module":"A4"},{"value":"1,23E-09","module":"A5"},{"value":"2,49E-07","module":"B2"},{"value":"1,55E-09","module":"B3"},{"value":"0,0E+00","module":"B4"},{"value":"0,0E+00","module":"C1"},{"value":"4,18E-09","module":"C2"},{"value":"3,33E-08","module":"C3"},{"value":"1,24E-09","module":"C4"},{"value":"2,74E-07","module":"D"}]},{"parameter":"SQP","unit":"unitless","values":[{"value":"-2,08E+04","module":"A1-A3"},{"value":"3,39E+01","module":"A4"},{"value":"5,08E-01","module":"A5"},{"value":"2,14E+01","module":"B2"},{"value":"1,52E+00","module":"B3"},{"value":"0,0E+00","module":"B4"},{"value":"0,0E+00","module":"C1"},{"value":"3,61E+00","module":"C2"},{"value":"5,03E-01","module":"C3"},{"value":"4,47E+00","module":"C4"},{"value":"-6,66E+01","module":"D"}]},{"parameter":"IRP","unit":"kBq U235-eq.","values":[{"value":"1,79E+00","module":"A1-A3"},{"value":"1,29E-01","module":"A4"},{"value":"3,16E-03","module":"A5"},{"value":"5,42E-01","module":"B2"},{"value":"4,60E-02","module":"B3"},{"value":"0,0E+00","module":"B4"},{"value":"0,0E+00","module":"C1"},{"value":"2,26E-02","module":"C2"},{"value":"6,79E-03","module":"C3"},{"value":"8,22E-03","module":"C4"},{"value":"-5,10E-02","module":"D"}]}],"resource_use":[{"parameter":"PERE","unit":"MJ","values":[{"value":"2,04E+02","module":"A1-A3"},{"value":"3,72E-01","module":"A4"},{"value":"1,22E-02","module":"A5"},{"value":"1,22E+01","module":"B2"},{"value":"1,98E+00","module":"B3"},{"value":"0,0E+00","module":"B4"},{"value":"0,0E+00","module":"C1"},{"value":"7,39E-02","module":"C2"},{"value":"1,29E-01","module":"C3"},{"value":"3,93E-02","module":"C4"},{"value":"-6,18E+01","module":"D"}]},{"parameter":"PERM","unit":"MJ","values":[{"value":"7,90E+01","module":"A1-A3"},{"value":"0,0E+00","module":"A4"},{"value":"-4,80E+01","module":"A5"},{"value":"0,0E+00","module":"B2"},{"value":"0,0E+00","module":"B3"},{"value":"0,0E+00","module":"B4"},{"value":"0,0E+00","module":"C1"},{"value":"0,0E+00","module":"C2"},{"value":"-3,10E+01","module":"C3"},{"value":"0,0E+00","module":"C4"},{"value":"0,0E+00","module":"D"}]},{"parameter":"PERT","unit":"MJ","values":[{"value":"2,83E+02","module":"A1-A3"},{"value":"3,72E-01","module":"A4"},{"value":"-4,80E+01","module":"A5"},{"value":"1,22E+01","module":"B2"},{"value":"1,98E+00","module":"B3"},{"value":"0,0E+00","module":"B4"},{"value":"0,0E+00","module":"C1"},{"value":"7,39E-02","module":"C2"},{"value":"-3,08E+01","module":"C3"},{"value":"3,93E-02","module":"C4"},{"value":"-6,18E+01","module":"D"}]},{"parameter":"PENRE","unit":"MJ","values":[{"value":"7,39E+02","module":"A1-A3"},{"value":"2,96E+01","module":"A4"},{"value":"7,37E-01","module":"A5"},{"value":"7,16E+01","module":"B2"},{"value":"2,05E+00","module":"B3"},{"value":"0,0E+00","module":"B4"},{"value":"0,0E+00","module":"C1"},{"value":"5,16E+00","module":"C2"},{"value":"3,46E+00","module":"C3"},{"value":"2,05E+00","module":"C4"},{"value":"-3,59E+01","module":"D"}]},{"parameter":"PENRM","unit":"MJ","values":[{"value":"1,66E+02","module":"A1-A3"},{"value":"0,0E+00","module":"A4"},{"value":"-1,57E+00","module":"A5"},{"value":"0,0E+00","module":"B2"},{"value":"0,0E+00","module":"B3"},{"value":"0,0E+00","module":"B4"},{"value":"0,0E+00","module":"C1"},{"value":"0,0E+00","module":"C2"},{"value":"-1,64E+02","module":"C3"},{"value":"0,0E+00","module":"C4"},{"value":"0,0E+00","module":"D"}]},{"parameter":"PENRT","unit":"MJ","values":[{"value":"9,05E+02","module":"A1-A3"},{"value":"2,96E+01","module":"A4"},{"value":"-8,34E-01","module":"A5"},{"value":"7,16E+01","module":"B2"},{"value":"2,05E+00","module":"B3"},{"value":"0,0E+00","module":"B4"},{"value":"0,0E+00","module":"C1"},{"value":"5,16E+00","module":"C2"},{"value":"-1,61E+02","module":"C3"},{"value":"2,05E+00","module":"C4"},{"value":"-3,59E+01","module":"D"}]},{"parameter":"SM","unit":"kg","values":[{"value":"4,16E+00","module":"A1-A3"},{"value":"0,0E+00","module":"A4"},{"value":"0,0E+00","module":"A5"},{"value":"0,0E+00","module":"B2"},{"value":"0,0E+00","module":"B3"},{"value":"0,0E+00","module":"B4"},{"value":"0,0E+00","module":"C1"},{"value":"0,0E+00","module":"C2"},{"value":"0,0E+00","module":"C3"},{"value":"0,0E+00","module":"C4"},{"value":"0,0E+00","module":"D"}]},{"parameter":"RSF","unit":"MJ","values":[{"value":"6,72E-01","module":"A1-A3"},{"value":"1,30E-02","module":"A4"},{"value":"4,04E-04","module":"A5"},{"value":"7,76E-01","module":"B2"},{"value":"2,00E-02","module":"B3"},{"value":"0,0E+00","module":"B4"},{"value":"0,0E+00","module":"C1"},{"value":"2,64E-03","module":"C2"},{"value":"2,92E-03","module":"C3"},{"value":"1,04E-03","module":"C4"},{"value":"1,02E-01","module":"D"}]},{"parameter":"NRSF","unit":"MJ","values":[{"value":"1,51E+01","module":"A1-A3"},{"value":"4,36E-02","module":"A4"},{"value":"1,65E-03","module":"A5"},{"value":"7,36E-01","module":"B2"},{"value":"0,0E+00","module":"B3"},{"value":"0,0E+00","module":"B4"},{"value":"0,0E+00","module":"C1"},{"value":"9,45E-03","module":"C2"},{"value":"0,0E+00","module":"C3"},{"value":"5,60E-02","module":"C4"},{"value":"-2,72E-01","module":"D"}]},{"parameter":"FW","unit":"m3","values":[{"value":"8,45E-01","module":"A1-A3"},{"value":"3,36E-03","module":"A4"},{"value":"3,49E-04","module":"A5"},{"value":"1,18E+01","module":"B2"},{"value":"9,03E-03","module":"B3"},{"value":"0,0E+00","module":"B4"},{"value":"0,0E+00","module":"C1"},{"value":"5,52E-04","module":"C2"},{"value":"1,34E-02","module":"C3"},{"value":"1,84E-03","module":"C4"},{"value":"-7,86E-02","module":"D"}]}],"end_of_life_waste":[{"parameter":"HWD","unit":"kg","values":[{"value":"5,69E-01","module":"A1-A3"},{"value":"1,62E-03","module":"A4"},{"value":"0,0E+00","module":"A5"},{"value":"1,32E-02","module":"B2"},{"value":"1,89E-04","module":"B3"},{"value":"0,0E+00","module":"B4"},{"value":"0,0E+00","module":"C1"},{"value":"2,66E-04","module":"C2"},{"value":"0,0E+00","module":"C3"},{"value":"7,94E+00","module":"C4"},{"value":"-1,66E-02","module":"D"}]},{"parameter":"NHWD","unit":"kg","values":[{"value":"1,63E+01","module":"A1-A3"},{"value":"2,57E+00","module":"A4"},{"value":"3,24E+00","module":"A5"},{"value":"8,51E-01","module":"B2"},{"value":"1,25E-02","module":"B3"},{"value":"0,0E+00","module":"B4"},{"value":"0,0E+00","module":"C1"},{"value":"2,51E-01","module":"C2"},{"value":"2,57E-01","module":"C3"},{"value":"1,15E-01","module":"C4"},{"value":"-1,50E+00","module":"D"}]},{"parameter":"RWD","unit":"kg","values":[{"value":"1,85E-03","module":"A1-A3"},{"value":"2,02E-04","module":"A4"},{"value":"0,0E+00","module":"A5"},{"value":"4,33E-04","module":"B2"},{"value":"2,11E-05","module":"B3"},{"value":"0,0E+00","module":"B4"},{"value":"0,0E+00","module":"C1"},{"value":"3,52E-05","module":"C2"},{"value":"0,0E+00","module":"C3"},{"value":"1,26E-05","module":"C4"},{"value":"-4,24E-05","module":"D"}]}],"end_of_life_flow":[{"parameter":"CRU","unit":"kg","values":[{"value":"0,0E+00","module":"A1-A3"},{"value":"0,0E+00","module":"A4"},{"value":"0,0E+00","module":"A5"},{"value":"0,0E+00","module":"B2"},{"value":"0,0E+00","module":"B3"},{"value":"0,0E+00","module":"B4"},{"value":"0,0E+00","module":"C1"},{"value":"0,0E+00","module":"C2"},{"value":"0,0E+00","module":"C3"},{"value":"0,0E+00","module":"C4"},{"value":"0,0E+00","module":"D"}]},{"parameter":"MFR","unit":"kg","values":[{"value":"5,32E-01","module":"A1-A3"},{"value":"0,0E+00","module":"A4"},{"value":"3,00E+00","module":"A5"},{"value":"0,0E+00","module":"B2"},{"value":"0,0E+00","module":"B3"},{"value":"0,0E+00","module":"B4"},{"value":"0,0E+00","module":"C1"},{"value":"0,0E+00","module":"C2"},{"value":"3,32E+00","module":"C3"},{"value":"0,0E+00","module":"C4"},{"value":"0,0E+00","module":"D"}]},{"parameter":"MER","unit":"kg","values":[{"value":"4,25E-01","module":"A1-A3"},{"value":"0,0E+00","module":"A4"},{"value":"1,40E-03","module":"A5"},{"value":"0,0E+00","module":"B2"},{"value":"0,0E+00","module":"B3"},{"value":"0,0E+00","module":"B4"},{"value":"0,0E+00","module":"C1"},{"value":"0,0E+00","module":"C2"},{"value":"1,77E+01","module":"C3"},{"value":"0,0E+00","module":"C4"},{"value":"0,0E+00","module":"D"}]},{"parameter":"EEE","unit":"MJ","values":[{"value":"2,82E-01","module":"A1-A3"},{"value":"0,0E+00","module":"A4"},{"value":"1,83E-01","module":"A5"},{"value":"0,0E+00","module":"B2"},{"value":"0,0E+00","module":"B3"},{"value":"0,0E+00","module":"B4"},{"value":"0,0E+00","module":"C1"},{"value":"0,0E+00","module":"C2"},{"value":"7,73E+00","module":"C3"},{"value":"0,0E+00","module":"C4"},{"value":"0,0E+00","module":"D"}]},{"parameter":"EET","unit":"MJ","values":[{"value":"4,26E+00","module":"A1-A3"},{"value":"0,0E+00","module":"A4"},{"value":"2,77E+00","module":"A5"},{"value":"0,0E+00","module":"B2"},{"value":"0,0E+00","module":"B3"},{"value":"0,0E+00","module":"B4"},{"value":"0,0E+00","module":"C1"},{"value":"0,0E+00","module":"C2"},{"value":"1,17E+02","module":"C3"},{"value":"0,0E+00","module":"C4"},{"value":"0,0E+00","module":"D"}]}]}