{"product_name":"Malt listverk av furu","epd_id":"NEPD-2369-1107-NO","compliance":["EN 15804","ISO 14025","ISO 21930"],"producer_name":"Combiwood Barkevik AS","environmental_impact":[{"parameter":"GWP-total","unit":"kg CO2-eq.","values":[{"value":"-2,81E-01","module":"A1-A3"},{"value":"3,76E-02","module":"A4"},{"value":"2,68E-02","module":"A5"},{"value":"4,49E-06","module":"C1"},{"value":"3,83E-03","module":"C2"},{"value":"5,88E-01","module":"C3"},{"value":"1,37E-05","module":"C4"},{"value":"-4,02E-02","module":"D"}]},{"parameter":"ODP","unit":"kg CFC 11-eq.","values":[{"value":"4,08E-08","module":"A1-A3"},{"value":"7,18E-09","module":"A4"},{"value":"2,49E-09","module":"A5"},{"value":"0,0E+00","module":"C1"},{"value":"7,09E-10","module":"C2"},{"value":"2,80E-10","module":"C3"},{"value":"5,00E-12","module":"C4"},{"value":"-4,77E-09","module":"D"}]},{"parameter":"AP","unit":"kg SO2-eq.","values":[{"value":"2,23E-03","module":"A1-A3"},{"value":"1,22E-04","module":"A4"},{"value":"1,20E-04","module":"A5"},{"value":"3,00E-08","module":"C1"},{"value":"1,24E-05","module":"C2"},{"value":"3,16E-05","module":"C3"},{"value":"9,34E-08","module":"C4"},{"value":"-2,52E-04","module":"D"}]},{"parameter":"EP","unit":"kg Phosphat-eq.","values":[{"value":"2,69E-04","module":"A1-A3"},{"value":"1,95E-05","module":"A4"},{"value":"1,52E-05","module":"A5"},{"value":"3,00E-09","module":"C1"},{"value":"2,01E-06","module":"C2"},{"value":"8,44E-06","module":"C3"},{"value":"2,36E-08","module":"C4"},{"value":"-7,82E-05","module":"D"}]},{"parameter":"POCP","unit":"kg Ethen-eq.","values":[{"value":"2,07E-04","module":"A1-A3"},{"value":"4,77E-06","module":"A4"},{"value":"1,06E-05","module":"A5"},{"value":"1,35E-09","module":"C1"},{"value":"5,17E-07","module":"C2"},{"value":"1,08E-06","module":"C3"},{"value":"3,74E-09","module":"C4"},{"value":"-5,39E-05","module":"D"}]},{"parameter":"ADPE","unit":"kg Sb-eq.","values":[{"value":"3,90E-06","module":"A1-A3"},{"value":"6,28E-07","module":"A4"},{"value":"2,48E-07","module":"A5"},{"value":"3,40E-10","module":"C1"},{"value":"9,68E-08","module":"C2"},{"value":"5,27E-08","module":"C3"},{"value":"1,53E-10","module":"C4"},{"value":"-2,71E-07","module":"D"}]},{"parameter":"ADPF","unit":"MJ","values":[{"value":"3,71E+00","module":"A1-A3"},{"value":"5,86E-01","module":"A4"},{"value":"2,21E-01","module":"A5"},{"value":"3,06E-05","module":"C1"},{"value":"5,79E-02","module":"C2"},{"value":"3,34E-02","module":"C3"},{"value":"4,65E-04","module":"C4"},{"value":"-4,73E-01","module":"D"}]},{"parameter":"ADPM","unit":"kg Sb-eq.","values":[{"value":"3,90E-06","module":"A1-A3"},{"value":"6,28E-07","module":"A4"},{"value":"2,48E-07","module":"A5"},{"value":"3,40E-10","module":"C1"},{"value":"9,68E-08","module":"C2"},{"value":"5,27E-08","module":"C3"},{"value":"1,53E-10","module":"C4"},{"value":"-2,71E-07","module":"D"}]}],"additional_environmental_impact":[],"resource_use":[{"parameter":"PERE","unit":"MJ","values":[{"value":"9,51E+00","module":"A1-A3"},{"value":"8,25E-03","module":"A4"},{"value":"8,67E-01","module":"A5"},{"value":"8,05E-04","module":"C1"},{"value":"8,23E-04","module":"C2"},{"value":"5,87E+00","module":"C3"},{"value":"8,97E-06","module":"C4"},{"value":"-3,85E+00","module":"D"}]},{"parameter":"PERM","unit":"MJ","values":[{"value":"5,96E+00","module":"A1-A3"},{"value":"0,0E+00","module":"A4"},{"value":"-9,47E-02","module":"A5"},{"value":"0,0E+00","module":"C1"},{"value":"0,0E+00","module":"C2"},{"value":"-5,86E+00","module":"C3"},{"value":"0,0E+00","module":"C4"},{"value":"0,0E+00","module":"D"}]},{"parameter":"PERT","unit":"MJ","values":[{"value":"1,55E+01","module":"A1-A3"},{"value":"8,25E-03","module":"A4"},{"value":"7,73E-01","module":"A5"},{"value":"8,05E-04","module":"C1"},{"value":"8,23E-04","module":"C2"},{"value":"8,15E-04","module":"C3"},{"value":"8,97E-06","module":"C4"},{"value":"-3,85E+00","module":"D"}]},{"parameter":"PENRE","unit":"MJ","values":[{"value":"3,93E+00","module":"A1-A3"},{"value":"5,99E-01","module":"A4"},{"value":"2,37E-01","module":"A5"},{"value":"6,23E-05","module":"C1"},{"value":"5,91E-02","module":"C2"},{"value":"1,20E-01","module":"C3"},{"value":"4,75E-04","module":"C4"},{"value":"-5,96E-01","module":"D"}]},{"parameter":"PENRM","unit":"MJ","values":[{"value":"1,87E-01","module":"A1-A3"},{"value":"0,0E+00","module":"A4"},{"value":"5,04E-03","module":"A5"},{"value":"0,0E+00","module":"C1"},{"value":"0,0E+00","module":"C2"},{"value":"-8,60E-02","module":"C3"},{"value":"0,0E+00","module":"C4"},{"value":"0,0E+00","module":"D"}]},{"parameter":"PENRT","unit":"MJ","values":[{"value":"4,12E+00","module":"A1-A3"},{"value":"5,99E-01","module":"A4"},{"value":"2,42E-01","module":"A5"},{"value":"6,23E-05","module":"C1"},{"value":"5,91E-02","module":"C2"},{"value":"3,42E-02","module":"C3"},{"value":"4,75E-04","module":"C4"},{"value":"-5,96E-01","module":"D"}]},{"parameter":"SM","unit":"kg","values":[{"value":"0,0E+00","module":"A1-A3"},{"value":"0,0E+00","module":"A4"},{"value":"0,0E+00","module":"A5"},{"value":"0,0E+00","module":"C1"},{"value":"0,0E+00","module":"C2"},{"value":"0,0E+00","module":"C3"},{"value":"0,0E+00","module":"C4"},{"value":"0,0E+00","module":"D"}]},{"parameter":"RSF","unit":"MJ","values":[{"value":"0,0E+00","module":"A1-A3"},{"value":"0,0E+00","module":"A4"},{"value":"0,0E+00","module":"A5"},{"value":"0,0E+00","module":"C1"},{"value":"0,0E+00","module":"C2"},{"value":"0,0E+00","module":"C3"},{"value":"0,0E+00","module":"C4"},{"value":"-2,34E-04","module":"D"}]},{"parameter":"NRSF","unit":"MJ","values":[{"value":"0,0E+00","module":"A1-A3"},{"value":"0,0E+00","module":"A4"},{"value":"0,0E+00","module":"A5"},{"value":"0,0E+00","module":"C1"},{"value":"0,0E+00","module":"C2"},{"value":"0,0E+00","module":"C3"},{"value":"0,0E+00","module":"C4"},{"value":"0,0E+00","module":"D"}]},{"parameter":"FW","unit":"m3","values":[{"value":"1,90E-03","module":"A1-A3"},{"value":"1,30E-04","module":"A4"},{"value":"1,07E-04","module":"A5"},{"value":"3,99E-08","module":"C1"},{"value":"1,12E-05","module":"C2"},{"value":"7,50E-05","module":"C3"},{"value":"5,65E-07","module":"C4"},{"value":"-3,57E-04","module":"D"}]}],"end_of_life_waste":[{"parameter":"HWD","unit":"kg","values":[{"value":"7,36E-06","module":"A1-A3"},{"value":"1,47E-06","module":"A4"},{"value":"4,66E-07","module":"A5"},{"value":"7,80E-11","module":"C1"},{"value":"1,51E-07","module":"C2"},{"value":"1,40E-07","module":"C3"},{"value":"4,56E-10","module":"C4"},{"value":"-5,87E-07","module":"D"}]},{"parameter":"NHWD","unit":"kg","values":[{"value":"1,07E-01","module":"A1-A3"},{"value":"4,99E-02","module":"A4"},{"value":"8,38E-03","module":"A5"},{"value":"7,90E-06","module":"C1"},{"value":"4,12E-03","module":"C2"},{"value":"3,83E-03","module":"C3"},{"value":"2,43E-03","module":"C4"},{"value":"-2,33E-02","module":"D"}]},{"parameter":"RWD","unit":"kg","values":[{"value":"2,39E-05","module":"A1-A3"},{"value":"4,08E-06","module":"A4"},{"value":"1,44E-06","module":"A5"},{"value":"5,57E-10","module":"C1"},{"value":"4,02E-07","module":"C2"},{"value":"7,49E-08","module":"C3"},{"value":"2,94E-09","module":"C4"},{"value":"-3,37E-06","module":"D"}]}],"end_of_life_flow":[{"parameter":"CRU","unit":"kg","values":[{"value":"0,0E+00","module":"A1-A3"},{"value":"0,0E+00","module":"A4"},{"value":"0,0E+00","module":"A5"},{"value":"0,0E+00","module":"C1"},{"value":"0,0E+00","module":"C2"},{"value":"0,0E+00","module":"C3"},{"value":"0,0E+00","module":"C4"},{"value":"0,0E+00","module":"D"}]},{"parameter":"MFR","unit":"kg","values":[{"value":"5,63E-04","module":"A1-A3"},{"value":"0,0E+00","module":"A4"},{"value":"1,34E-03","module":"A5"},{"value":"0,0E+00","module":"C1"},{"value":"0,0E+00","module":"C2"},{"value":"0,0E+00","module":"C3"},{"value":"0,0E+00","module":"C4"},{"value":"0,0E+00","module":"D"}]},{"parameter":"MER","unit":"kg","values":[{"value":"0,0E+00","module":"A1-A3"},{"value":"0,0E+00","module":"A4"},{"value":"1,54E-04","module":"A5"},{"value":"0,0E+00","module":"C1"},{"value":"0,0E+00","module":"C2"},{"value":"0,0E+00","module":"C3"},{"value":"0,0E+00","module":"C4"},{"value":"0,0E+00","module":"D"}]},{"parameter":"EEE","unit":"MJ","values":[{"value":"0,0E+00","module":"A1-A3"},{"value":"0,0E+00","module":"A4"},{"value":"2,27E-02","module":"A5"},{"value":"0,0E+00","module":"C1"},{"value":"0,0E+00","module":"C2"},{"value":"4,54E-01","module":"C3"},{"value":"0,0E+00","module":"C4"},{"value":"-4,69E-01","module":"D"}]},{"parameter":"EET","unit":"MJ","values":[{"value":"0,0E+00","module":"A1-A3"},{"value":"0,0E+00","module":"A4"},{"value":"1,86E-01","module":"A5"},{"value":"0,0E+00","module":"C1"},{"value":"0,0E+00","module":"C2"},{"value":"3,73E+00","module":"C3"},{"value":"0,0E+00","module":"C4"},{"value":"-3,83E+00","module":"D"}]}]}