{"product_name":"Manual Revolving Door KTV M","epd_id":"EPD-DOR-20220169-CBA6-EN","compliance":["DIN EN 15804+A2","ISO 14025"],"producer_name":"dormakaba International Holding GmbH","environmental_impact":[{"parameter":"GWP-total","unit":"kg CO2-eq","values":[{"value":"2,71E+03","module":"A1-A3"},{"value":"5,61E+00","module":"A4"},{"value":"3,85E+01","module":"A5"},{"value":"0,0E+00","module":"B2"},{"value":"0,0E+00","module":"C1"},{"value":"2,69E+00","module":"C2"},{"value":"7,56E+01","module":"C3"},{"value":"4,46E+00","module":"C4"},{"value":"-1,50E+03","module":"D"}]},{"parameter":"GWP-fossil","unit":"kg CO2-eq","values":[{"value":"2,79E+03","module":"A1-A3"},{"value":"5,36E+00","module":"A4"},{"value":"1,09E+01","module":"A5"},{"value":"0,0E+00","module":"B2"},{"value":"0,0E+00","module":"C1"},{"value":"2,57E+00","module":"C2"},{"value":"2,78E+01","module":"C3"},{"value":"4,43E+00","module":"C4"},{"value":"-1,50E+03","module":"D"}]},{"parameter":"GWP-biogenic","unit":"kg CO2-eq","values":[{"value":"-7,29E+01","module":"A1-A3"},{"value":"2,48E-01","module":"A4"},{"value":"2,76E+01","module":"A5"},{"value":"0,0E+00","module":"B2"},{"value":"0,0E+00","module":"C1"},{"value":"1,19E-01","module":"C2"},{"value":"4,78E+01","module":"C3"},{"value":"1,50E-02","module":"C4"},{"value":"-3,67E+00","module":"D"}]},{"parameter":"GWP-luluc","unit":"kg CO2-eq","values":[{"value":"1,45E+00","module":"A1-A3"},{"value":"1,28E-04","module":"A4"},{"value":"1,00E-03","module":"A5"},{"value":"0,0E+00","module":"B2"},{"value":"0,0E+00","module":"C1"},{"value":"6,12E-05","module":"C2"},{"value":"2,00E-03","module":"C3"},{"value":"1,30E-02","module":"C4"},{"value":"-4,91E-01","module":"D"}]},{"parameter":"ODP","unit":"kg CFC11-eq","values":[{"value":"3,25E-10","module":"A1-A3"},{"value":"5,66E-16","module":"A4"},{"value":"1,02E-14","module":"A5"},{"value":"0,0E+00","module":"B2"},{"value":"0,0E+00","module":"C1"},{"value":"2,72E-16","module":"C2"},{"value":"1,96E-14","module":"C3"},{"value":"1,64E-14","module":"C4"},{"value":"-1,04E-08","module":"D"}]},{"parameter":"AP","unit":"mol H^(+)-eq","values":[{"value":"1,46E+01","module":"A1-A3"},{"value":"5,00E-03","module":"A4"},{"value":"1,00E-02","module":"A5"},{"value":"0,0E+00","module":"B2"},{"value":"0,0E+00","module":"C1"},{"value":"3,00E-03","module":"C2"},{"value":"1,20E-02","module":"C3"},{"value":"3,20E-02","module":"C4"},{"value":"-5,73E+00","module":"D"}]},{"parameter":"POCP","unit":"kg NMVOC-eq","values":[{"value":"6,41E+00","module":"A1-A3"},{"value":"5,00E-03","module":"A4"},{"value":"9,00E-03","module":"A5"},{"value":"0,0E+00","module":"B2"},{"value":"0,0E+00","module":"C1"},{"value":"2,00E-03","module":"C2"},{"value":"9,00E-03","module":"C3"},{"value":"2,50E-02","module":"C4"},{"value":"-2,44E+00","module":"D"}]},{"parameter":"ADPE","unit":"kg Sb-eq","values":[{"value":"5,60E-02","module":"A1-A3"},{"value":"1,61E-07","module":"A4"},{"value":"1,51E-07","module":"A5"},{"value":"0,0E+00","module":"B2"},{"value":"0,0E+00","module":"C1"},{"value":"7,71E-08","module":"C2"},{"value":"2,81E-07","module":"C3"},{"value":"3,98E-07","module":"C4"},{"value":"-2,30E-02","module":"D"}]},{"parameter":"ADPF","unit":"MJ","values":[{"value":"3,66E+04","module":"A1-A3"},{"value":"7,60E+01","module":"A4"},{"value":"1,37E+01","module":"A5"},{"value":"0,0E+00","module":"B2"},{"value":"0,0E+00","module":"C1"},{"value":"3,65E+01","module":"C2"},{"value":"2,30E+01","module":"C3"},{"value":"5,82E+01","module":"C4"},{"value":"-2,11E+04","module":"D"}]},{"parameter":"WDP","unit":"m^3 world-eq deprived","values":[{"value":"4,13E+02","module":"A1-A3"},{"value":"1,00E-02","module":"A4"},{"value":"4,56E+00","module":"A5"},{"value":"0,0E+00","module":"B2"},{"value":"0,0E+00","module":"C1"},{"value":"5,00E-03","module":"C2"},{"value":"7,77E+00","module":"C3"},{"value":"4,65E-01","module":"C4"},{"value":"-1,23E+02","module":"D"}]},{"parameter":"EP-freshwater","unit":"kg P-eq","values":[{"value":"2,59E-03","module":"A1-A3"},{"value":"1,15E-06","module":"A4"},{"value":"1,82E-06","module":"A5"},{"value":"0,0E+00","module":"B2"},{"value":"0,0E+00","module":"C1"},{"value":"5,50E-07","module":"C2"},{"value":"3,05E-06","module":"C3"},{"value":"7,61E-06","module":"C4"},{"value":"-9,18E-04","module":"D"}]},{"parameter":"EP-marine","unit":"kg N-eq","values":[{"value":"2,36E+00","module":"A1-A3"},{"value":"2,00E-03","module":"A4"},{"value":"3,00E-03","module":"A5"},{"value":"0,0E+00","module":"B2"},{"value":"0,0E+00","module":"C1"},{"value":"8,19E-04","module":"C2"},{"value":"3,00E-03","module":"C3"},{"value":"8,00E-03","module":"C4"},{"value":"-7,71E-01","module":"D"}]},{"parameter":"EP-terrestrial","unit":"mol N-eq","values":[{"value":"2,61E+01","module":"A1-A3"},{"value":"1,90E-02","module":"A4"},{"value":"4,40E-02","module":"A5"},{"value":"0,0E+00","module":"B2"},{"value":"0,0E+00","module":"C1"},{"value":"9,00E-03","module":"C2"},{"value":"5,50E-02","module":"C3"},{"value":"9,00E-02","module":"C4"},{"value":"-8,36E+00","module":"D"}]}],"additional_environmental_impact":[{"parameter":"PM","unit":"Disease incidence","values":[{"value":"1,45E-04","module":"A1-A3"},{"value":"2,82E-08","module":"A4"},{"value":"6,71E-08","module":"A5"},{"value":"0,0E+00","module":"B2"},{"value":"0,0E+00","module":"C1"},{"value":"1,35E-08","module":"C2"},{"value":"9,65E-08","module":"C3"},{"value":"3,94E-07","module":"C4"},{"value":"-9,43E-05","module":"D"}]},{"parameter":"ETP-fw","unit":"CTUe","values":[{"value":"2,04E+04","module":"A1-A3"},{"value":"5,38E+01","module":"A4"},{"value":"6,02E+00","module":"A5"},{"value":"0,0E+00","module":"B2"},{"value":"0,0E+00","module":"C1"},{"value":"2,58E+01","module":"C2"},{"value":"9,25E+00","module":"C3"},{"value":"3,32E+01","module":"C4"},{"value":"-8,10E+03","module":"D"}]},{"parameter":"HTP-c","unit":"CTUh","values":[{"value":"4,34E-05","module":"A1-A3"},{"value":"1,01E-09","module":"A4"},{"value":"3,78E-10","module":"A5"},{"value":"0,0E+00","module":"B2"},{"value":"0,0E+00","module":"C1"},{"value":"4,86E-10","module":"C2"},{"value":"7,09E-10","module":"C3"},{"value":"4,92E-09","module":"C4"},{"value":"-4,35E-07","module":"D"}]},{"parameter":"HTP-nc","unit":"CTUh","values":[{"value":"3,72E-05","module":"A1-A3"},{"value":"4,33E-08","module":"A4"},{"value":"2,52E-08","module":"A5"},{"value":"0,0E+00","module":"B2"},{"value":"0,0E+00","module":"C1"},{"value":"2,08E-08","module":"C2"},{"value":"5,18E-08","module":"C3"},{"value":"5,43E-07","module":"C4"},{"value":"8,96E-06","module":"D"}]},{"parameter":"SQP","unit":"SQP","values":[{"value":"8,40E+03","module":"A1-A3"},{"value":"1,95E-01","module":"A4"},{"value":"3,79E+00","module":"A5"},{"value":"0,0E+00","module":"B2"},{"value":"0,0E+00","module":"C1"},{"value":"9,40E-02","module":"C2"},{"value":"6,65E+00","module":"C3"},{"value":"1,21E+01","module":"C4"},{"value":"-8,36E+02","module":"D"}]}],"resource_use":[{"parameter":"PERE","unit":"MJ","values":[{"value":"1,24E+04","module":"A1-A3"},{"value":"2,40E-01","module":"A4"},{"value":"2,43E+02","module":"A5"},{"value":"0,0E+00","module":"B2"},{"value":"0,0E+00","module":"C1"},{"value":"1,15E-01","module":"C2"},{"value":"4,85E+02","module":"C3"},{"value":"7,62E+00","module":"C4"},{"value":"-9,34E+03","module":"D"}]},{"parameter":"PERM","unit":"MJ","values":[{"value":"7,20E+02","module":"A1-A3"},{"value":"0,0E+00","module":"A4"},{"value":"-2,40E+02","module":"A5"},{"value":"0,0E+00","module":"B2"},{"value":"0,0E+00","module":"C1"},{"value":"0,0E+00","module":"C2"},{"value":"-4,80E+02","module":"C3"},{"value":"0,0E+00","module":"C4"},{"value":"0,0E+00","module":"D"}]},{"parameter":"PERT","unit":"MJ","values":[{"value":"1,32E+04","module":"A1-A3"},{"value":"2,40E-01","module":"A4"},{"value":"2,85E+00","module":"A5"},{"value":"0,0E+00","module":"B2"},{"value":"0,0E+00","module":"C1"},{"value":"1,15E-01","module":"C2"},{"value":"5,20E+00","module":"C3"},{"value":"7,62E+00","module":"C4"},{"value":"-9,34E+03","module":"D"}]},{"parameter":"PENRE","unit":"MJ","values":[{"value":"3,60E+04","module":"A1-A3"},{"value":"7,60E+01","module":"A4"},{"value":"1,86E+02","module":"A5"},{"value":"0,0E+00","module":"B2"},{"value":"0,0E+00","module":"C1"},{"value":"3,65E+01","module":"C2"},{"value":"4,02E+02","module":"C3"},{"value":"5,82E+01","module":"C4"},{"value":"-2,11E+04","module":"D"}]},{"parameter":"PENRM","unit":"MJ","values":[{"value":"5,51E+02","module":"A1-A3"},{"value":"0,0E+00","module":"A4"},{"value":"-1,72E+02","module":"A5"},{"value":"0,0E+00","module":"B2"},{"value":"0,0E+00","module":"C1"},{"value":"0,0E+00","module":"C2"},{"value":"-3,79E+02","module":"C3"},{"value":"0,0E+00","module":"C4"},{"value":"0,0E+00","module":"D"}]},{"parameter":"PENRT","unit":"MJ","values":[{"value":"3,66E+04","module":"A1-A3"},{"value":"7,60E+01","module":"A4"},{"value":"1,37E+01","module":"A5"},{"value":"0,0E+00","module":"B2"},{"value":"0,0E+00","module":"C1"},{"value":"3,65E+01","module":"C2"},{"value":"2,30E+01","module":"C3"},{"value":"5,82E+01","module":"C4"},{"value":"-2,11E+04","module":"D"}]},{"parameter":"SM","unit":"kg","values":[{"value":"1,97E+01","module":"A1-A3"},{"value":"0,0E+00","module":"A4"},{"value":"0,0E+00","module":"A5"},{"value":"0,0E+00","module":"B2"},{"value":"0,0E+00","module":"C1"},{"value":"0,0E+00","module":"C2"},{"value":"0,0E+00","module":"C3"},{"value":"0,0E+00","module":"C4"},{"value":"0,0E+00","module":"D"}]},{"parameter":"RSF","unit":"MJ","values":[{"value":"0,0E+00","module":"A1-A3"},{"value":"0,0E+00","module":"A4"},{"value":"0,0E+00","module":"A5"},{"value":"0,0E+00","module":"B2"},{"value":"0,0E+00","module":"C1"},{"value":"0,0E+00","module":"C2"},{"value":"0,0E+00","module":"C3"},{"value":"0,0E+00","module":"C4"},{"value":"0,0E+00","module":"D"}]},{"parameter":"NRSF","unit":"MJ","values":[{"value":"0,0E+00","module":"A1-A3"},{"value":"0,0E+00","module":"A4"},{"value":"0,0E+00","module":"A5"},{"value":"0,0E+00","module":"B2"},{"value":"0,0E+00","module":"C1"},{"value":"0,0E+00","module":"C2"},{"value":"0,0E+00","module":"C3"},{"value":"0,0E+00","module":"C4"},{"value":"0,0E+00","module":"D"}]},{"parameter":"FW","unit":"m^3","values":[{"value":"3,08E+01","module":"A1-A3"},{"value":"4,30E-04","module":"A4"},{"value":"1,08E-01","module":"A5"},{"value":"0,0E+00","module":"B2"},{"value":"0,0E+00","module":"C1"},{"value":"2,06E-04","module":"C2"},{"value":"1,84E-01","module":"C3"},{"value":"1,50E-02","module":"C4"},{"value":"-1,79E+01","module":"D"}]}],"end_of_life_waste":[{"parameter":"HWD","unit":"kg","values":[{"value":"4,50E-05","module":"A1-A3"},{"value":"7,37E-09","module":"A4"},{"value":"3,12E-08","module":"A5"},{"value":"0,0E+00","module":"B2"},{"value":"0,0E+00","module":"C1"},{"value":"3,54E-09","module":"C2"},{"value":"5,51E-08","module":"C3"},{"value":"8,87E-07","module":"C4"},{"value":"-7,87E-05","module":"D"}]},{"parameter":"NHWD","unit":"kg","values":[{"value":"6,12E+02","module":"A1-A3"},{"value":"8,00E-03","module":"A4"},{"value":"1,94E+00","module":"A5"},{"value":"0,0E+00","module":"B2"},{"value":"0,0E+00","module":"C1"},{"value":"4,00E-03","module":"C2"},{"value":"3,16E+00","module":"C3"},{"value":"2,93E+02","module":"C4"},{"value":"-3,53E+02","module":"D"}]},{"parameter":"RWD","unit":"kg","values":[{"value":"1,80E+00","module":"A1-A3"},{"value":"8,16E-05","module":"A4"},{"value":"6,46E-04","module":"A5"},{"value":"0,0E+00","module":"B2"},{"value":"0,0E+00","module":"C1"},{"value":"3,92E-05","module":"C2"},{"value":"1,00E-03","module":"C3"},{"value":"6,62E-04","module":"C4"},{"value":"-2,15E+00","module":"D"}]}],"end_of_life_flow":[{"parameter":"CRU","unit":"kg","values":[{"value":"0,0E+00","module":"A1-A3"},{"value":"0,0E+00","module":"A4"},{"value":"0,0E+00","module":"A5"},{"value":"0,0E+00","module":"B2"},{"value":"0,0E+00","module":"C1"},{"value":"0,0E+00","module":"C2"},{"value":"0,0E+00","module":"C3"},{"value":"0,0E+00","module":"C4"},{"value":"0,0E+00","module":"D"}]},{"parameter":"MFR","unit":"kg","values":[{"value":"0,0E+00","module":"A1-A3"},{"value":"0,0E+00","module":"A4"},{"value":"0,0E+00","module":"A5"},{"value":"0,0E+00","module":"B2"},{"value":"0,0E+00","module":"C1"},{"value":"0,0E+00","module":"C2"},{"value":"2,86E+02","module":"C3"},{"value":"0,0E+00","module":"C4"},{"value":"0,0E+00","module":"D"}]},{"parameter":"MER","unit":"kg","values":[{"value":"0,0E+00","module":"A1-A3"},{"value":"0,0E+00","module":"A4"},{"value":"0,0E+00","module":"A5"},{"value":"0,0E+00","module":"B2"},{"value":"0,0E+00","module":"C1"},{"value":"0,0E+00","module":"C2"},{"value":"0,0E+00","module":"C3"},{"value":"0,0E+00","module":"C4"},{"value":"0,0E+00","module":"D"}]},{"parameter":"EEE","unit":"MJ","values":[{"value":"4,29E+00","module":"A1-A3"},{"value":"0,0E+00","module":"A4"},{"value":"6,17E+01","module":"A5"},{"value":"0,0E+00","module":"B2"},{"value":"0,0E+00","module":"C1"},{"value":"0,0E+00","module":"C2"},{"value":"0,0E+00","module":"C3"},{"value":"0,0E+00","module":"C4"},{"value":"0,0E+00","module":"D"}]},{"parameter":"EET","unit":"MJ","values":[{"value":"7,78E+00","module":"A1-A3"},{"value":"0,0E+00","module":"A4"},{"value":"1,21E+02","module":"A5"},{"value":"0,0E+00","module":"B2"},{"value":"0,0E+00","module":"C1"},{"value":"0,0E+00","module":"C2"},{"value":"0,0E+00","module":"C3"},{"value":"0,0E+00","module":"C4"},{"value":"0,0E+00","module":"D"}]}]}