{"product_name":"Marathon 550, Jotun U.A.E. Ltd. (LLC)","epd_id":"NEPD-7810-7487","compliance":["EN 15804+A2","ISO 14025","ISO 21930"],"producer_name":"Jotun A/S","environmental_impact":[{"parameter":"GWP-total","unit":"kg CO2-eq.","values":[{"value":"3,07E+00","module":"A1"},{"value":"1,12E-01","module":"A2"},{"value":"4,74E-02","module":"A3"},{"value":"5,33E-03","module":"A4"},{"value":"0,0E+00","module":"C1"},{"value":"4,19E-03","module":"C2"},{"value":"0,0E+00","module":"C3"},{"value":"1,75E-02","module":"C4"},{"value":"0,0E+00","module":"D"}]},{"parameter":"GWP-fossil","unit":"kg CO2-eq.","values":[{"value":"3,05E+00","module":"A1"},{"value":"1,12E-01","module":"A2"},{"value":"4,74E-02","module":"A3"},{"value":"5,33E-03","module":"A4"},{"value":"0,0E+00","module":"C1"},{"value":"4,18E-03","module":"C2"},{"value":"0,0E+00","module":"C3"},{"value":"1,75E-02","module":"C4"},{"value":"0,0E+00","module":"D"}]},{"parameter":"GWP-biogenic","unit":"kg CO2-eq.","values":[{"value":"1,57E-02","module":"A1"},{"value":"3,86E-05","module":"A2"},{"value":"1,35E-05","module":"A3"},{"value":"2,12E-06","module":"A4"},{"value":"0,0E+00","module":"C1"},{"value":"1,66E-06","module":"C2"},{"value":"0,0E+00","module":"C3"},{"value":"8,37E-06","module":"C4"},{"value":"0,0E+00","module":"D"}]},{"parameter":"GWP-luluc","unit":"kg CO2-eq.","values":[{"value":"9,20E-04","module":"A1"},{"value":"5,31E-05","module":"A2"},{"value":"1,08E-06","module":"A3"},{"value":"1,61E-06","module":"A4"},{"value":"0,0E+00","module":"C1"},{"value":"1,26E-06","module":"C2"},{"value":"0,0E+00","module":"C3"},{"value":"5,77E-06","module":"C4"},{"value":"0,0E+00","module":"D"}]},{"parameter":"ODP","unit":"kg CFC 11-eq.","values":[{"value":"5,56E-05","module":"A1"},{"value":"2,47E-08","module":"A2"},{"value":"1,99E-09","module":"A3"},{"value":"1,20E-09","module":"A4"},{"value":"0,0E+00","module":"C1"},{"value":"9,45E-10","module":"C2"},{"value":"0,0E+00","module":"C3"},{"value":"4,85E-09","module":"C4"},{"value":"0,0E+00","module":"D"}]},{"parameter":"AP","unit":"mol H+-eq.","values":[{"value":"1,84E-02","module":"A1"},{"value":"1,93E-03","module":"A2"},{"value":"4,21E-05","module":"A3"},{"value":"2,74E-05","module":"A4"},{"value":"0,0E+00","module":"C1"},{"value":"2,15E-05","module":"C2"},{"value":"0,0E+00","module":"C3"},{"value":"9,70E-05","module":"C4"},{"value":"0,0E+00","module":"D"}]},{"parameter":"POCP","unit":"kg NMVOC-eq.","values":[{"value":"1,09E-02","module":"A1"},{"value":"1,49E-03","module":"A2"},{"value":"8,77E-04","module":"A3"},{"value":"3,00E-05","module":"A4"},{"value":"0,0E+00","module":"C1"},{"value":"2,36E-05","module":"C2"},{"value":"0,0E+00","module":"C3"},{"value":"1,02E-04","module":"C4"},{"value":"0,0E+00","module":"D"}]},{"parameter":"ADPE","unit":"kg Sb-eq.","values":[{"value":"5,23E-05","module":"A1"},{"value":"1,43E-06","module":"A2"},{"value":"1,06E-07","module":"A3"},{"value":"9,03E-08","module":"A4"},{"value":"0,0E+00","module":"C1"},{"value":"7,09E-08","module":"C2"},{"value":"0,0E+00","module":"C3"},{"value":"3,88E-07","module":"C4"},{"value":"0,0E+00","module":"D"}]},{"parameter":"ADPF","unit":"MJ","values":[{"value":"4,47E+01","module":"A1"},{"value":"1,60E+00","module":"A2"},{"value":"5,43E-01","module":"A3"},{"value":"8,21E-02","module":"A4"},{"value":"0,0E+00","module":"C1"},{"value":"6,44E-02","module":"C2"},{"value":"0,0E+00","module":"C3"},{"value":"3,24E-01","module":"C4"},{"value":"0,0E+00","module":"D"}]},{"parameter":"WDP","unit":"m3 world-eq.","values":[{"value":"1,79E+01","module":"A1"},{"value":"4,68E-01","module":"A2"},{"value":"2,89E-02","module":"A3"},{"value":"2,90E-02","module":"A4"},{"value":"0,0E+00","module":"C1"},{"value":"2,28E-02","module":"C2"},{"value":"0,0E+00","module":"C3"},{"value":"2,24E-01","module":"C4"},{"value":"0,0E+00","module":"D"}]},{"parameter":"EP-freshwater","unit":"kg P-eq.","values":[{"value":"3,88E-04","module":"A1"},{"value":"7,70E-07","module":"A2"},{"value":"9,06E-08","module":"A3"},{"value":"4,80E-08","module":"A4"},{"value":"0,0E+00","module":"C1"},{"value":"3,77E-08","module":"C2"},{"value":"0,0E+00","module":"C3"},{"value":"1,53E-07","module":"C4"},{"value":"0,0E+00","module":"D"}]},{"parameter":"EP-marine","unit":"kg N-eq.","values":[{"value":"5,04E-03","module":"A1"},{"value":"5,02E-04","module":"A2"},{"value":"1,29E-05","module":"A3"},{"value":"9,14E-06","module":"A4"},{"value":"0,0E+00","module":"C1"},{"value":"7,18E-06","module":"C2"},{"value":"0,0E+00","module":"C3"},{"value":"3,09E-05","module":"C4"},{"value":"0,0E+00","module":"D"}]},{"parameter":"EP-terrestrial","unit":"mol N-eq.","values":[{"value":"3,41E-02","module":"A1"},{"value":"5,57E-03","module":"A2"},{"value":"1,42E-04","module":"A3"},{"value":"1,01E-04","module":"A4"},{"value":"0,0E+00","module":"C1"},{"value":"7,92E-05","module":"C2"},{"value":"0,0E+00","module":"C3"},{"value":"3,41E-04","module":"C4"},{"value":"0,0E+00","module":"D"}]},{"parameter":"GWP-IOBC","unit":"kg CO2-eq.","values":[{"value":"3,06E+00","module":"A1"},{"value":"1,12E-01","module":"A2"},{"value":"4,69E-02","module":"A3"},{"value":"5,33E-03","module":"A4"},{"value":"0,0E+00","module":"C1"},{"value":"4,19E-03","module":"C2"},{"value":"0,0E+00","module":"C3"},{"value":"1,75E-02","module":"C4"},{"value":"0,0E+00","module":"D"}]}],"additional_environmental_impact":[{"parameter":"PM","unit":"disease incidence","values":[{"value":"2,50E-07","module":"A1"},{"value":"5,41E-09","module":"A2"},{"value":"3,00E-10","module":"A3"},{"value":"4,58E-10","module":"A4"},{"value":"0,0E+00","module":"C1"},{"value":"3,60E-10","module":"C2"},{"value":"0,0E+00","module":"C3"},{"value":"1,79E-09","module":"C4"},{"value":"0,0E+00","module":"D"}]},{"parameter":"ETP-fw","unit":"CTUe","values":[{"value":"5,02E+01","module":"A1"},{"value":"1,12E+00","module":"A2"},{"value":"1,39E-01","module":"A3"},{"value":"6,42E-02","module":"A4"},{"value":"0,0E+00","module":"C1"},{"value":"5,04E-02","module":"C2"},{"value":"0,0E+00","module":"C3"},{"value":"2,20E-01","module":"C4"},{"value":"0,0E+00","module":"D"}]},{"parameter":"HTP-c","unit":"CTUh","values":[{"value":"1,22E-08","module":"A1"},{"value":"0,0E+00","module":"A2"},{"value":"5,00E-12","module":"A3"},{"value":"0,0E+00","module":"A4"},{"value":"0,0E+00","module":"C1"},{"value":"0,0E+00","module":"C2"},{"value":"0,0E+00","module":"C3"},{"value":"2,00E-12","module":"C4"},{"value":"0,0E+00","module":"D"}]},{"parameter":"HTP-nc","unit":"CTUh","values":[{"value":"3,19E-07","module":"A1"},{"value":"6,75E-10","module":"A2"},{"value":"3,12E-10","module":"A3"},{"value":"5,70E-11","module":"A4"},{"value":"0,0E+00","module":"C1"},{"value":"4,50E-11","module":"C2"},{"value":"0,0E+00","module":"C3"},{"value":"2,12E-10","module":"C4"},{"value":"0,0E+00","module":"D"}]},{"parameter":"SQP","unit":"unitless","values":[{"value":"3,20E+01","module":"A1"},{"value":"1,18E+00","module":"A2"},{"value":"3,00E-02","module":"A3"},{"value":"9,29E-02","module":"A4"},{"value":"0,0E+00","module":"C1"},{"value":"7,29E-02","module":"C2"},{"value":"0,0E+00","module":"C3"},{"value":"4,03E-01","module":"C4"},{"value":"0,0E+00","module":"D"}]},{"parameter":"IRP","unit":"kBq U235-eq.","values":[{"value":"1,50E+02","module":"A1"},{"value":"6,79E-03","module":"A2"},{"value":"1,27E-04","module":"A3"},{"value":"3,46E-04","module":"A4"},{"value":"0,0E+00","module":"C1"},{"value":"2,72E-04","module":"C2"},{"value":"0,0E+00","module":"C3"},{"value":"1,38E-03","module":"C4"},{"value":"0,0E+00","module":"D"}]}],"resource_use":[{"parameter":"PERE","unit":"MJ","values":[{"value":"4,90E+00","module":"A1"},{"value":"1,47E-02","module":"A2"},{"value":"1,35E-03","module":"A3"},{"value":"8,83E-04","module":"A4"},{"value":"0,0E+00","module":"C1"},{"value":"6,93E-04","module":"C2"},{"value":"0,0E+00","module":"C3"},{"value":"3,78E-03","module":"C4"},{"value":"0,0E+00","module":"D"}]},{"parameter":"PERM","unit":"MJ","values":[{"value":"7,22E-02","module":"A1"},{"value":"0,0E+00","module":"A2"},{"value":"0,0E+00","module":"A3"},{"value":"0,0E+00","module":"A4"},{"value":"0,0E+00","module":"C1"},{"value":"0,0E+00","module":"C2"},{"value":"0,0E+00","module":"C3"},{"value":"0,0E+00","module":"C4"},{"value":"0,0E+00","module":"D"}]},{"parameter":"PERT","unit":"MJ","values":[{"value":"4,98E+00","module":"A1"},{"value":"1,47E-02","module":"A2"},{"value":"1,35E-03","module":"A3"},{"value":"8,83E-04","module":"A4"},{"value":"0,0E+00","module":"C1"},{"value":"6,93E-04","module":"C2"},{"value":"0,0E+00","module":"C3"},{"value":"3,78E-03","module":"C4"},{"value":"0,0E+00","module":"D"}]},{"parameter":"PENRE","unit":"MJ","values":[{"value":"4,86E+01","module":"A1"},{"value":"1,60E+00","module":"A2"},{"value":"5,43E-01","module":"A3"},{"value":"8,21E-02","module":"A4"},{"value":"0,0E+00","module":"C1"},{"value":"6,44E-02","module":"C2"},{"value":"0,0E+00","module":"C3"},{"value":"3,24E-01","module":"C4"},{"value":"0,0E+00","module":"D"}]},{"parameter":"PENRM","unit":"MJ","values":[{"value":"4,91E-02","module":"A1"},{"value":"0,0E+00","module":"A2"},{"value":"0,0E+00","module":"A3"},{"value":"0,0E+00","module":"A4"},{"value":"0,0E+00","module":"C1"},{"value":"0,0E+00","module":"C2"},{"value":"0,0E+00","module":"C3"},{"value":"0,0E+00","module":"C4"},{"value":"0,0E+00","module":"D"}]},{"parameter":"PENRT","unit":"MJ","values":[{"value":"4,86E+01","module":"A1"},{"value":"1,60E+00","module":"A2"},{"value":"5,43E-01","module":"A3"},{"value":"8,21E-02","module":"A4"},{"value":"0,0E+00","module":"C1"},{"value":"6,44E-02","module":"C2"},{"value":"0,0E+00","module":"C3"},{"value":"3,24E-01","module":"C4"},{"value":"0,0E+00","module":"D"}]},{"parameter":"SM","unit":"kg","values":[{"value":"2,67E-03","module":"A1"},{"value":"0,0E+00","module":"A2"},{"value":"0,0E+00","module":"A3"},{"value":"0,0E+00","module":"A4"},{"value":"0,0E+00","module":"C1"},{"value":"0,0E+00","module":"C2"},{"value":"0,0E+00","module":"C3"},{"value":"3,59E-05","module":"C4"},{"value":"0,0E+00","module":"D"}]},{"parameter":"RSF","unit":"MJ","values":[{"value":"2,04E-02","module":"A1"},{"value":"3,46E-04","module":"A2"},{"value":"1,65E-05","module":"A3"},{"value":"2,05E-05","module":"A4"},{"value":"0,0E+00","module":"C1"},{"value":"1,61E-05","module":"C2"},{"value":"0,0E+00","module":"C3"},{"value":"1,22E-04","module":"C4"},{"value":"0,0E+00","module":"D"}]},{"parameter":"NRSF","unit":"MJ","values":[{"value":"6,61E-02","module":"A1"},{"value":"2,90E-03","module":"A2"},{"value":"1,98E-04","module":"A3"},{"value":"1,23E-04","module":"A4"},{"value":"0,0E+00","module":"C1"},{"value":"9,68E-05","module":"C2"},{"value":"0,0E+00","module":"C3"},{"value":"4,74E-04","module":"C4"},{"value":"0,0E+00","module":"D"}]},{"parameter":"FW","unit":"m3","values":[{"value":"1,08E-01","module":"A1"},{"value":"1,51E-04","module":"A2"},{"value":"5,96E-05","module":"A3"},{"value":"9,99E-06","module":"A4"},{"value":"0,0E+00","module":"C1"},{"value":"7,84E-06","module":"C2"},{"value":"0,0E+00","module":"C3"},{"value":"1,62E-04","module":"C4"},{"value":"0,0E+00","module":"D"}]}],"end_of_life_waste":[{"parameter":"HWD","unit":"kg","values":[{"value":"2,29E-02","module":"A1"},{"value":"1,01E-04","module":"A2"},{"value":"4,83E-05","module":"A3"},{"value":"6,27E-06","module":"A4"},{"value":"0,0E+00","module":"C1"},{"value":"4,92E-06","module":"C2"},{"value":"0,0E+00","module":"C3"},{"value":"2,01E-05","module":"C4"},{"value":"0,0E+00","module":"D"}]},{"parameter":"NHWD","unit":"kg","values":[{"value":"5,99E-01","module":"A1"},{"value":"8,48E-02","module":"A2"},{"value":"8,13E-04","module":"A3"},{"value":"7,06E-03","module":"A4"},{"value":"0,0E+00","module":"C1"},{"value":"5,54E-03","module":"C2"},{"value":"0,0E+00","module":"C3"},{"value":"9,08E-01","module":"C4"},{"value":"0,0E+00","module":"D"}]},{"parameter":"RWD","unit":"kg","values":[{"value":"8,37E-05","module":"A1"},{"value":"1,08E-05","module":"A2"},{"value":"1,87E-07","module":"A3"},{"value":"5,45E-07","module":"A4"},{"value":"0,0E+00","module":"C1"},{"value":"4,28E-07","module":"C2"},{"value":"0,0E+00","module":"C3"},{"value":"2,18E-06","module":"C4"},{"value":"0,0E+00","module":"D"}]}],"end_of_life_flow":[{"parameter":"CRU","unit":"kg","values":[{"value":"0,0E+00","module":"A1"},{"value":"0,0E+00","module":"A2"},{"value":"0,0E+00","module":"A3"},{"value":"0,0E+00","module":"A4"},{"value":"0,0E+00","module":"C1"},{"value":"0,0E+00","module":"C2"},{"value":"0,0E+00","module":"C3"},{"value":"0,0E+00","module":"C4"},{"value":"0,0E+00","module":"D"}]},{"parameter":"MFR","unit":"kg","values":[{"value":"1,53E-03","module":"A1"},{"value":"0,0E+00","module":"A2"},{"value":"2,94E-03","module":"A3"},{"value":"0,0E+00","module":"A4"},{"value":"0,0E+00","module":"C1"},{"value":"0,0E+00","module":"C2"},{"value":"0,0E+00","module":"C3"},{"value":"3,37E-05","module":"C4"},{"value":"0,0E+00","module":"D"}]},{"parameter":"MER","unit":"kg","values":[{"value":"7,51E-05","module":"A1"},{"value":"0,0E+00","module":"A2"},{"value":"2,89E-03","module":"A3"},{"value":"0,0E+00","module":"A4"},{"value":"0,0E+00","module":"C1"},{"value":"0,0E+00","module":"C2"},{"value":"0,0E+00","module":"C3"},{"value":"2,72E-07","module":"C4"},{"value":"0,0E+00","module":"D"}]},{"parameter":"EEE","unit":"MJ","values":[{"value":"8,23E-04","module":"A1"},{"value":"0,0E+00","module":"A2"},{"value":"2,21E-03","module":"A3"},{"value":"0,0E+00","module":"A4"},{"value":"0,0E+00","module":"C1"},{"value":"0,0E+00","module":"C2"},{"value":"0,0E+00","module":"C3"},{"value":"2,35E-06","module":"C4"},{"value":"0,0E+00","module":"D"}]},{"parameter":"EET","unit":"MJ","values":[{"value":"1,24E-02","module":"A1"},{"value":"0,0E+00","module":"A2"},{"value":"3,34E-02","module":"A3"},{"value":"0,0E+00","module":"A4"},{"value":"0,0E+00","module":"C1"},{"value":"0,0E+00","module":"C2"},{"value":"0,0E+00","module":"C3"},{"value":"3,56E-05","module":"C4"},{"value":"0,0E+00","module":"D"}]}]}