{"product_name":"Massiv beton v\u00e6g 200 mm R99 2023","epd_id":"NEPD-8935-8430","compliance":["EN 15804+A2","ISO 14025","ISO 21930"],"producer_name":"PL Beton A/S","environmental_impact":[{"parameter":"GWP-total","unit":"kg CO2-eq.","values":[{"value":"1,46E+02","module":"A1"},{"value":"4,19E+00","module":"A2"},{"value":"1,66E+01","module":"A3"},{"value":"2,62E+01","module":"A4"},{"value":"4,00E+00","module":"C1"},{"value":"8,17E+00","module":"C2"},{"value":"6,97E-01","module":"C3"},{"value":"1,39E-01","module":"C4"},{"value":"-2,44E+01","module":"D"}]},{"parameter":"GWP-fossil","unit":"kg CO2-eq.","values":[{"value":"1,44E+02","module":"A1"},{"value":"4,18E+00","module":"A2"},{"value":"1,62E+01","module":"A3"},{"value":"2,62E+01","module":"A4"},{"value":"4,00E+00","module":"C1"},{"value":"8,17E+00","module":"C2"},{"value":"6,87E-01","module":"C3"},{"value":"1,39E-01","module":"C4"},{"value":"-2,44E+01","module":"D"}]},{"parameter":"GWP-biogenic","unit":"kg CO2-eq.","values":[{"value":"1,22E+00","module":"A1"},{"value":"1,26E-03","module":"A2"},{"value":"3,70E-01","module":"A3"},{"value":"8,04E-03","module":"A4"},{"value":"7,50E-04","module":"C1"},{"value":"3,38E-03","module":"C2"},{"value":"5,94E-03","module":"C3"},{"value":"1,18E-04","module":"C4"},{"value":"-5,50E-02","module":"D"}]},{"parameter":"GWP-luluc","unit":"kg CO2-eq.","values":[{"value":"7,42E-02","module":"A1"},{"value":"1,76E-03","module":"A2"},{"value":"1,28E-02","module":"A3"},{"value":"1,41E-02","module":"A4"},{"value":"3,15E-04","module":"C1"},{"value":"2,91E-03","module":"C2"},{"value":"9,51E-04","module":"C3"},{"value":"2,72E-05","module":"C4"},{"value":"-1,14E-02","module":"D"}]},{"parameter":"ODP","unit":"kg CFC 11-eq.","values":[{"value":"2,92E-06","module":"A1"},{"value":"8,76E-07","module":"A2"},{"value":"1,67E-06","module":"A3"},{"value":"5,46E-06","module":"A4"},{"value":"8,64E-07","module":"C1"},{"value":"1,85E-06","module":"C2"},{"value":"1,35E-07","module":"C3"},{"value":"6,76E-08","module":"C4"},{"value":"-1,10E-06","module":"D"}]},{"parameter":"AP","unit":"mol H+-eq.","values":[{"value":"4,81E-01","module":"A1"},{"value":"8,24E-02","module":"A2"},{"value":"9,43E-02","module":"A3"},{"value":"6,14E-01","module":"A4"},{"value":"4,19E-02","module":"C1"},{"value":"2,35E-02","module":"C2"},{"value":"5,56E-03","module":"C3"},{"value":"1,35E-03","module":"C4"},{"value":"-1,30E-01","module":"D"}]},{"parameter":"POCP","unit":"kg NMVOC-eq.","values":[{"value":"3,14E-01","module":"A1"},{"value":"5,72E-02","module":"A2"},{"value":"8,60E-02","module":"A3"},{"value":"4,43E-01","module":"A4"},{"value":"5,57E-02","module":"C1"},{"value":"1,99E-02","module":"C2"},{"value":"5,03E-03","module":"C3"},{"value":"1,60E-03","module":"C4"},{"value":"-1,32E-01","module":"D"}]},{"parameter":"ADPE","unit":"kg Sb-eq.","values":[{"value":"3,72E-04","module":"A1"},{"value":"5,99E-05","module":"A2"},{"value":"1,33E-04","module":"A3"},{"value":"3,46E-04","module":"A4"},{"value":"6,14E-06","module":"C1"},{"value":"2,26E-04","module":"C2"},{"value":"8,72E-06","module":"C3"},{"value":"1,23E-06","module":"C4"},{"value":"-5,74E-04","module":"D"}]},{"parameter":"ADPF","unit":"MJ","values":[{"value":"7,37E+02","module":"A1"},{"value":"5,77E+01","module":"A2"},{"value":"2,12E+02","module":"A3"},{"value":"3,54E+02","module":"A4"},{"value":"5,51E+01","module":"C1"},{"value":"1,23E+02","module":"C2"},{"value":"2,13E+01","module":"C3"},{"value":"4,48E+00","module":"C4"},{"value":"-2,23E+02","module":"D"}]},{"parameter":"WDP","unit":"m3 world-eq.","values":[{"value":"2,58E+03","module":"A1"},{"value":"3,19E+01","module":"A2"},{"value":"1,65E+03","module":"A3"},{"value":"1,64E+02","module":"A4"},{"value":"1,17E+01","module":"C1"},{"value":"1,19E+02","module":"C2"},{"value":"2,35E+03","module":"C3"},{"value":"9,42E+00","module":"C4"},{"value":"-5,47E+02","module":"D"}]},{"parameter":"EP-freshwater","unit":"kg P-eq.","values":[{"value":"2,77E-03","module":"A1"},{"value":"2,15E-05","module":"A2"},{"value":"7,25E-04","module":"A3"},{"value":"1,34E-04","module":"A4"},{"value":"1,46E-05","module":"C1"},{"value":"6,53E-05","module":"C2"},{"value":"4,34E-05","module":"C3"},{"value":"1,04E-06","module":"C4"},{"value":"-1,43E-03","module":"D"}]},{"parameter":"EP-marine","unit":"kg N-eq.","values":[{"value":"9,61E-02","module":"A1"},{"value":"1,93E-02","module":"A2"},{"value":"2,86E-02","module":"A3"},{"value":"1,52E-01","module":"A4"},{"value":"1,85E-02","module":"C1"},{"value":"4,64E-03","module":"C2"},{"value":"1,63E-03","module":"C3"},{"value":"5,08E-04","module":"C4"},{"value":"-2,96E-02","module":"D"}]},{"parameter":"EP-terrestrial","unit":"mol N-eq.","values":[{"value":"1,09E+00","module":"A1"},{"value":"2,16E-01","module":"A2"},{"value":"3,32E-01","module":"A3"},{"value":"1,69E+00","module":"A4"},{"value":"2,00E-01","module":"C1"},{"value":"5,19E-02","module":"C2"},{"value":"1,88E-02","module":"C3"},{"value":"5,59E-03","module":"C4"},{"value":"-3,12E-01","module":"D"}]},{"parameter":"GWP-IOBC","unit":"kg CO2-eq.","values":[{"value":"1,46E+02","module":"A1"},{"value":"4,19E+00","module":"A2"},{"value":"1,94E+01","module":"A3"},{"value":"2,62E+01","module":"A4"},{"value":"4,00E+00","module":"C1"},{"value":"8,17E+00","module":"C2"},{"value":"6,88E-01","module":"C3"},{"value":"1,39E-01","module":"C4"},{"value":"-3,56E+01","module":"D"}]}],"additional_environmental_impact":[{"parameter":"PM","unit":"disease incidence","values":[{"value":"4,10E-06","module":"A1"},{"value":"1,34E-07","module":"A2"},{"value":"1,49E-06","module":"A3"},{"value":"9,92E-07","module":"A4"},{"value":"5,07E-06","module":"C1"},{"value":"5,00E-07","module":"C2"},{"value":"8,90E-08","module":"C3"},{"value":"2,88E-08","module":"C4"},{"value":"-2,26E-06","module":"D"}]},{"parameter":"ETP-fw","unit":"CTUe","values":[{"value":"2,19E+03","module":"A1"},{"value":"3,63E+01","module":"A2"},{"value":"3,00E+02","module":"A3"},{"value":"2,23E+02","module":"A4"},{"value":"3,01E+01","module":"C1"},{"value":"9,15E+01","module":"C2"},{"value":"1,51E+01","module":"C3"},{"value":"2,21E+00","module":"C4"},{"value":"-1,28E+03","module":"D"}]},{"parameter":"HTP-c","unit":"CTUh","values":[{"value":"9,03E-08","module":"A1"},{"value":"0,0E+00","module":"A2"},{"value":"6,71E-09","module":"A3"},{"value":"0,0E+00","module":"A4"},{"value":"1,00E-09","module":"C1"},{"value":"0,0E+00","module":"C2"},{"value":"9,67E-10","module":"C3"},{"value":"6,50E-11","module":"C4"},{"value":"-1,09E-07","module":"D"}]},{"parameter":"HTP-nc","unit":"CTUh","values":[{"value":"5,59E-07","module":"A1"},{"value":"2,85E-08","module":"A2"},{"value":"2,36E-07","module":"A3"},{"value":"2,64E-07","module":"A4"},{"value":"2,80E-08","module":"C1"},{"value":"1,00E-07","module":"C2"},{"value":"1,35E-08","module":"C3"},{"value":"1,30E-09","module":"C4"},{"value":"2,28E-06","module":"D"}]},{"parameter":"SQP","unit":"unitless","values":[{"value":"1,22E+02","module":"A1"},{"value":"2,22E+01","module":"A2"},{"value":"3,54E+02","module":"A3"},{"value":"1,15E+02","module":"A4"},{"value":"6,69E+00","module":"C1"},{"value":"8,64E+01","module":"C2"},{"value":"1,21E+01","module":"C3"},{"value":"1,63E+01","module":"C4"},{"value":"6,83E+01","module":"D"}]},{"parameter":"IRP","unit":"kBq U235-eq.","values":[{"value":"2,12E+00","module":"A1"},{"value":"2,51E-01","module":"A2"},{"value":"8,84E-01","module":"A3"},{"value":"1,53E+00","module":"A4"},{"value":"2,40E-01","module":"C1"},{"value":"5,40E-01","module":"C2"},{"value":"3,58E-01","module":"C3"},{"value":"1,94E-02","module":"C4"},{"value":"-2,53E-01","module":"D"}]}],"resource_use":[{"parameter":"PERE","unit":"MJ","values":[{"value":"2,39E+02","module":"A1"},{"value":"5,42E-01","module":"A2"},{"value":"1,13E+02","module":"A3"},{"value":"3,22E+00","module":"A4"},{"value":"3,00E-01","module":"C1"},{"value":"1,77E+00","module":"C2"},{"value":"1,10E+01","module":"C3"},{"value":"6,89E-02","module":"C4"},{"value":"-2,37E+01","module":"D"}]},{"parameter":"PERM","unit":"MJ","values":[{"value":"9,09E-01","module":"A1"},{"value":"0,0E+00","module":"A2"},{"value":"0,0E+00","module":"A3"},{"value":"0,0E+00","module":"A4"},{"value":"0,0E+00","module":"C1"},{"value":"0,0E+00","module":"C2"},{"value":"0,0E+00","module":"C3"},{"value":"0,0E+00","module":"C4"},{"value":"0,0E+00","module":"D"}]},{"parameter":"PERT","unit":"MJ","values":[{"value":"2,40E+02","module":"A1"},{"value":"5,42E-01","module":"A2"},{"value":"1,13E+02","module":"A3"},{"value":"3,22E+00","module":"A4"},{"value":"3,00E-01","module":"C1"},{"value":"1,77E+00","module":"C2"},{"value":"1,10E+01","module":"C3"},{"value":"6,89E-02","module":"C4"},{"value":"-2,37E+01","module":"D"}]},{"parameter":"PENRE","unit":"MJ","values":[{"value":"7,64E+02","module":"A1"},{"value":"5,77E+01","module":"A2"},{"value":"2,12E+02","module":"A3"},{"value":"3,54E+02","module":"A4"},{"value":"5,51E+01","module":"C1"},{"value":"1,23E+02","module":"C2"},{"value":"2,13E+01","module":"C3"},{"value":"4,48E+00","module":"C4"},{"value":"-2,25E+02","module":"D"}]},{"parameter":"PENRM","unit":"MJ","values":[{"value":"9,74E+00","module":"A1"},{"value":"0,0E+00","module":"A2"},{"value":"0,0E+00","module":"A3"},{"value":"0,0E+00","module":"A4"},{"value":"0,0E+00","module":"C1"},{"value":"0,0E+00","module":"C2"},{"value":"0,0E+00","module":"C3"},{"value":"0,0E+00","module":"C4"},{"value":"0,0E+00","module":"D"}]},{"parameter":"PENRT","unit":"MJ","values":[{"value":"7,74E+02","module":"A1"},{"value":"5,77E+01","module":"A2"},{"value":"2,12E+02","module":"A3"},{"value":"3,54E+02","module":"A4"},{"value":"5,51E+01","module":"C1"},{"value":"1,23E+02","module":"C2"},{"value":"2,13E+01","module":"C3"},{"value":"4,48E+00","module":"C4"},{"value":"-2,25E+02","module":"D"}]},{"parameter":"SM","unit":"kg","values":[{"value":"3,85E+01","module":"A1"},{"value":"0,0E+00","module":"A2"},{"value":"0,0E+00","module":"A3"},{"value":"0,0E+00","module":"A4"},{"value":"0,0E+00","module":"C1"},{"value":"0,0E+00","module":"C2"},{"value":"0,0E+00","module":"C3"},{"value":"0,0E+00","module":"C4"},{"value":"0,0E+00","module":"D"}]},{"parameter":"RSF","unit":"MJ","values":[{"value":"2,07E+00","module":"A1"},{"value":"1,90E-02","module":"A2"},{"value":"3,29E+00","module":"A3"},{"value":"9,98E-02","module":"A4"},{"value":"0,0E+00","module":"C1"},{"value":"6,32E-02","module":"C2"},{"value":"0,0E+00","module":"C3"},{"value":"1,42E-03","module":"C4"},{"value":"6,29E-01","module":"D"}]},{"parameter":"NRSF","unit":"MJ","values":[{"value":"2,28E+01","module":"A1"},{"value":"7,50E-02","module":"A2"},{"value":"2,25E-01","module":"A3"},{"value":"2,26E-01","module":"A4"},{"value":"0,0E+00","module":"C1"},{"value":"2,26E-01","module":"C2"},{"value":"0,0E+00","module":"C3"},{"value":"4,09E-03","module":"C4"},{"value":"2,32E+01","module":"D"}]},{"parameter":"FW","unit":"m3","values":[{"value":"2,42E+00","module":"A1"},{"value":"3,88E-03","module":"A2"},{"value":"4,54E-01","module":"A3"},{"value":"2,43E-02","module":"A4"},{"value":"2,83E-03","module":"C1"},{"value":"1,32E-02","module":"C2"},{"value":"3,66E-02","module":"C3"},{"value":"5,33E-03","module":"C4"},{"value":"-1,38E+00","module":"D"}]}],"end_of_life_waste":[{"parameter":"HWD","unit":"kg","values":[{"value":"3,19E+00","module":"A1"},{"value":"2,44E-03","module":"A2"},{"value":"6,90E-01","module":"A3"},{"value":"1,57E-02","module":"A4"},{"value":"1,62E-03","module":"C1"},{"value":"6,37E-03","module":"C2"},{"value":"2,13E-03","module":"C3"},{"value":"0,0E+00","module":"C4"},{"value":"-1,24E-01","module":"D"}]},{"parameter":"NHWD","unit":"kg","values":[{"value":"9,12E+01","module":"A1"},{"value":"1,32E+00","module":"A2"},{"value":"9,01E+01","module":"A3"},{"value":"6,49E+00","module":"A4"},{"value":"6,52E-02","module":"C1"},{"value":"6,01E+00","module":"C2"},{"value":"6,73E-02","module":"C3"},{"value":"3,24E+01","module":"C4"},{"value":"-9,35E+00","module":"D"}]},{"parameter":"RWD","unit":"kg","values":[{"value":"5,58E-03","module":"A1"},{"value":"4,00E-04","module":"A2"},{"value":"7,36E-04","module":"A3"},{"value":"2,45E-03","module":"A4"},{"value":"3,82E-04","module":"C1"},{"value":"8,41E-04","module":"C2"},{"value":"2,26E-04","module":"C3"},{"value":"0,0E+00","module":"C4"},{"value":"-2,26E-04","module":"D"}]}],"end_of_life_flow":[{"parameter":"CRU","unit":"kg","values":[{"value":"3,01E+00","module":"A1"},{"value":"0,0E+00","module":"A2"},{"value":"0,0E+00","module":"A3"},{"value":"0,0E+00","module":"A4"},{"value":"0,0E+00","module":"C1"},{"value":"0,0E+00","module":"C2"},{"value":"0,0E+00","module":"C3"},{"value":"0,0E+00","module":"C4"},{"value":"0,0E+00","module":"D"}]},{"parameter":"MFR","unit":"kg","values":[{"value":"7,57E+00","module":"A1"},{"value":"0,0E+00","module":"A2"},{"value":"2,46E+01","module":"A3"},{"value":"0,0E+00","module":"A4"},{"value":"0,0E+00","module":"C1"},{"value":"0,0E+00","module":"C2"},{"value":"9,68E+02","module":"C3"},{"value":"0,0E+00","module":"C4"},{"value":"0,0E+00","module":"D"}]},{"parameter":"MER","unit":"kg","values":[{"value":"4,13E-01","module":"A1"},{"value":"0,0E+00","module":"A2"},{"value":"2,33E+01","module":"A3"},{"value":"0,0E+00","module":"A4"},{"value":"0,0E+00","module":"C1"},{"value":"0,0E+00","module":"C2"},{"value":"0,0E+00","module":"C3"},{"value":"0,0E+00","module":"C4"},{"value":"0,0E+00","module":"D"}]},{"parameter":"EEE","unit":"MJ","values":[{"value":"0,0E+00","module":"A1"},{"value":"0,0E+00","module":"A2"},{"value":"1,60E+01","module":"A3"},{"value":"0,0E+00","module":"A4"},{"value":"0,0E+00","module":"C1"},{"value":"0,0E+00","module":"C2"},{"value":"0,0E+00","module":"C3"},{"value":"0,0E+00","module":"C4"},{"value":"0,0E+00","module":"D"}]},{"parameter":"EET","unit":"MJ","values":[{"value":"0,0E+00","module":"A1"},{"value":"0,0E+00","module":"A2"},{"value":"2,42E+02","module":"A3"},{"value":"0,0E+00","module":"A4"},{"value":"0,0E+00","module":"C1"},{"value":"0,0E+00","module":"C2"},{"value":"0,0E+00","module":"C3"},{"value":"0,0E+00","module":"C4"},{"value":"0,0E+00","module":"D"}]}]}