{"product_name":"MC100X50-1HV","epd_id":"NEPD-8086-7779","compliance":["EN 15804+A2","ISO 14025","ISO 21930"],"producer_name":"Maxeta AS","environmental_impact":[{"parameter":"GWP-total","unit":"kg CO2-eq.","values":[{"value":"6,41E+00","module":"A1"},{"value":"1,11E-01","module":"A2"},{"value":"2,59E-02","module":"A3"},{"value":"6,26E-02","module":"A4"},{"value":"6,64E-02","module":"A5"},{"value":"0,0E+00","module":"C1"},{"value":"1,77E-02","module":"C2"},{"value":"0,0E+00","module":"C3"},{"value":"2,65E-02","module":"C4"},{"value":"-7,32E+00","module":"D"}]},{"parameter":"GWP-fossil","unit":"kg CO2-eq.","values":[{"value":"6,28E+00","module":"A1"},{"value":"1,11E-01","module":"A2"},{"value":"2,52E-02","module":"A3"},{"value":"6,25E-02","module":"A4"},{"value":"6,50E-02","module":"A5"},{"value":"0,0E+00","module":"C1"},{"value":"1,77E-02","module":"C2"},{"value":"0,0E+00","module":"C3"},{"value":"2,62E-02","module":"C4"},{"value":"-7,15E+00","module":"D"}]},{"parameter":"GWP-biogenic","unit":"kg CO2-eq.","values":[{"value":"1,23E-01","module":"A1"},{"value":"4,52E-05","module":"A2"},{"value":"6,04E-04","module":"A3"},{"value":"2,55E-05","module":"A4"},{"value":"1,24E-03","module":"A5"},{"value":"0,0E+00","module":"C1"},{"value":"7,22E-06","module":"C2"},{"value":"0,0E+00","module":"C3"},{"value":"1,87E-05","module":"C4"},{"value":"-3,29E-02","module":"D"}]},{"parameter":"GWP-luluc","unit":"kg CO2-eq.","values":[{"value":"1,01E-02","module":"A1"},{"value":"3,88E-05","module":"A2"},{"value":"9,27E-05","module":"A3"},{"value":"2,19E-05","module":"A4"},{"value":"1,05E-04","module":"A5"},{"value":"0,0E+00","module":"C1"},{"value":"6,19E-06","module":"C2"},{"value":"0,0E+00","module":"C3"},{"value":"1,90E-04","module":"C4"},{"value":"-1,36E-01","module":"D"}]},{"parameter":"ODP","unit":"kg CFC 11-eq.","values":[{"value":"6,57E-07","module":"A1"},{"value":"2,53E-08","module":"A2"},{"value":"1,81E-09","module":"A3"},{"value":"1,43E-08","module":"A4"},{"value":"7,01E-09","module":"A5"},{"value":"0,0E+00","module":"C1"},{"value":"4,04E-09","module":"C2"},{"value":"0,0E+00","module":"C3"},{"value":"2,46E-09","module":"C4"},{"value":"-6,03E-07","module":"D"}]},{"parameter":"AP","unit":"mol H+-eq.","values":[{"value":"3,96E-02","module":"A1"},{"value":"4,53E-04","module":"A2"},{"value":"1,87E-04","module":"A3"},{"value":"2,56E-04","module":"A4"},{"value":"4,07E-04","module":"A5"},{"value":"0,0E+00","module":"C1"},{"value":"7,24E-05","module":"C2"},{"value":"0,0E+00","module":"C3"},{"value":"1,38E-04","module":"C4"},{"value":"-4,84E-02","module":"D"}]},{"parameter":"POCP","unit":"kg NMVOC-eq.","values":[{"value":"1,92E-02","module":"A1"},{"value":"4,55E-04","module":"A2"},{"value":"7,70E-05","module":"A3"},{"value":"2,57E-04","module":"A4"},{"value":"2,02E-04","module":"A5"},{"value":"0,0E+00","module":"C1"},{"value":"7,27E-05","module":"C2"},{"value":"0,0E+00","module":"C3"},{"value":"1,50E-04","module":"C4"},{"value":"-2,27E-02","module":"D"}]},{"parameter":"ADPE","unit":"kg Sb-eq.","values":[{"value":"1,76E-05","module":"A1"},{"value":"3,00E-06","module":"A2"},{"value":"1,67E-06","module":"A3"},{"value":"1,69E-06","module":"A4"},{"value":"2,42E-07","module":"A5"},{"value":"0,0E+00","module":"C1"},{"value":"4,80E-07","module":"C2"},{"value":"0,0E+00","module":"C3"},{"value":"1,61E-07","module":"C4"},{"value":"1,10E-05","module":"D"}]},{"parameter":"ADPF","unit":"MJ","values":[{"value":"1,13E+02","module":"A1"},{"value":"1,67E+00","module":"A2"},{"value":"3,56E-01","module":"A3"},{"value":"9,43E-01","module":"A4"},{"value":"1,16E+00","module":"A5"},{"value":"0,0E+00","module":"C1"},{"value":"2,67E-01","module":"C2"},{"value":"0,0E+00","module":"C3"},{"value":"3,48E-01","module":"C4"},{"value":"-9,09E+01","module":"D"}]},{"parameter":"WDP","unit":"m3 world-eq.","values":[{"value":"5,18E+01","module":"A1"},{"value":"1,59E+00","module":"A2"},{"value":"5,09E+01","module":"A3"},{"value":"8,99E-01","module":"A4"},{"value":"1,08E+00","module":"A5"},{"value":"0,0E+00","module":"C1"},{"value":"2,55E-01","module":"C2"},{"value":"0,0E+00","module":"C3"},{"value":"3,13E+00","module":"C4"},{"value":"-4,10E+03","module":"D"}]},{"parameter":"EP-freshwater","unit":"kg P-eq.","values":[{"value":"1,30E-04","module":"A1"},{"value":"8,71E-07","module":"A2"},{"value":"1,83E-06","module":"A3"},{"value":"4,91E-07","module":"A4"},{"value":"1,34E-06","module":"A5"},{"value":"0,0E+00","module":"C1"},{"value":"1,39E-07","module":"C2"},{"value":"0,0E+00","module":"C3"},{"value":"1,04E-06","module":"C4"},{"value":"-2,76E-04","module":"D"}]},{"parameter":"EP-marine","unit":"kg N-eq.","values":[{"value":"6,05E-03","module":"A1"},{"value":"1,34E-04","module":"A2"},{"value":"2,19E-05","module":"A3"},{"value":"7,58E-05","module":"A4"},{"value":"6,32E-05","module":"A5"},{"value":"0,0E+00","module":"C1"},{"value":"2,15E-05","module":"C2"},{"value":"0,0E+00","module":"C3"},{"value":"3,39E-05","module":"C4"},{"value":"-6,11E-03","module":"D"}]},{"parameter":"EP-terrestrial","unit":"mol N-eq.","values":[{"value":"6,35E-02","module":"A1"},{"value":"1,49E-03","module":"A2"},{"value":"2,79E-04","module":"A3"},{"value":"8,38E-04","module":"A4"},{"value":"6,65E-04","module":"A5"},{"value":"0,0E+00","module":"C1"},{"value":"2,37E-04","module":"C2"},{"value":"0,0E+00","module":"C3"},{"value":"3,70E-04","module":"C4"},{"value":"-6,72E-02","module":"D"}]},{"parameter":"GWP-IOBC","unit":"kg CO2-eq.","values":[{"value":"6,29E+00","module":"A1"},{"value":"1,11E-01","module":"A2"},{"value":"2,58E-02","module":"A3"},{"value":"6,26E-02","module":"A4"},{"value":"6,52E-02","module":"A5"},{"value":"0,0E+00","module":"C1"},{"value":"1,77E-02","module":"C2"},{"value":"0,0E+00","module":"C3"},{"value":"2,74E-02","module":"C4"},{"value":"-6,98E+00","module":"D"}]}],"additional_environmental_impact":[{"parameter":"PM","unit":"disease incidence","values":[{"value":"3,07E-08","module":"A1"},{"value":"7,98E-09","module":"A2"},{"value":"1,37E-09","module":"A3"},{"value":"4,50E-09","module":"A4"},{"value":"4,70E-10","module":"A5"},{"value":"0,0E+00","module":"C1"},{"value":"1,28E-09","module":"C2"},{"value":"0,0E+00","module":"C3"},{"value":"2,48E-09","module":"C4"},{"value":"-4,99E-07","module":"D"}]},{"parameter":"ETP-fw","unit":"CTUe","values":[{"value":"1,74E+01","module":"A1"},{"value":"1,23E+00","module":"A2"},{"value":"1,37E+00","module":"A3"},{"value":"6,94E-01","module":"A4"},{"value":"2,35E+00","module":"A5"},{"value":"0,0E+00","module":"C1"},{"value":"1,97E-01","module":"C2"},{"value":"0,0E+00","module":"C3"},{"value":"2,14E+02","module":"C4"},{"value":"-1,08E+02","module":"D"}]},{"parameter":"HTP-c","unit":"CTUh","values":[{"value":"1,36E-09","module":"A1"},{"value":"0,0E+00","module":"A2"},{"value":"7,30E-11","module":"A3"},{"value":"0,0E+00","module":"A4"},{"value":"1,50E-11","module":"A5"},{"value":"0,0E+00","module":"C1"},{"value":"0,0E+00","module":"C2"},{"value":"0,0E+00","module":"C3"},{"value":"1,05E-10","module":"C4"},{"value":"-1,81E-08","module":"D"}]},{"parameter":"HTP-nc","unit":"CTUh","values":[{"value":"1,07E-08","module":"A1"},{"value":"1,33E-09","module":"A2"},{"value":"1,71E-09","module":"A3"},{"value":"7,50E-10","module":"A4"},{"value":"1,53E-10","module":"A5"},{"value":"0,0E+00","module":"C1"},{"value":"2,13E-10","module":"C2"},{"value":"0,0E+00","module":"C3"},{"value":"8,39E-10","module":"C4"},{"value":"-2,11E-07","module":"D"}]},{"parameter":"SQP","unit":"unitless","values":[{"value":"3,36E+00","module":"A1"},{"value":"1,15E+00","module":"A2"},{"value":"1,63E-01","module":"A3"},{"value":"6,50E-01","module":"A4"},{"value":"6,12E-02","module":"A5"},{"value":"0,0E+00","module":"C1"},{"value":"1,84E-01","module":"C2"},{"value":"0,0E+00","module":"C3"},{"value":"7,93E-01","module":"C4"},{"value":"-7,77E-01","module":"D"}]},{"parameter":"IRP","unit":"kBq U235-eq.","values":[{"value":"3,64E-02","module":"A1"},{"value":"7,31E-03","module":"A2"},{"value":"5,65E-03","module":"A3"},{"value":"4,12E-03","module":"A4"},{"value":"5,46E-04","module":"A5"},{"value":"0,0E+00","module":"C1"},{"value":"1,17E-03","module":"C2"},{"value":"0,0E+00","module":"C3"},{"value":"1,11E-03","module":"C4"},{"value":"-3,95E-01","module":"D"}]}],"resource_use":[{"parameter":"PERE","unit":"MJ","values":[{"value":"9,50E+01","module":"A1"},{"value":"2,36E-02","module":"A2"},{"value":"3,70E+00","module":"A3"},{"value":"1,33E-02","module":"A4"},{"value":"9,89E-01","module":"A5"},{"value":"0,0E+00","module":"C1"},{"value":"3,77E-03","module":"C2"},{"value":"0,0E+00","module":"C3"},{"value":"9,84E-02","module":"C4"},{"value":"-3,29E+01","module":"D"}]},{"parameter":"PERM","unit":"MJ","values":[{"value":"0,0E+00","module":"A1"},{"value":"0,0E+00","module":"A2"},{"value":"0,0E+00","module":"A3"},{"value":"0,0E+00","module":"A4"},{"value":"0,0E+00","module":"A5"},{"value":"0,0E+00","module":"C1"},{"value":"0,0E+00","module":"C2"},{"value":"0,0E+00","module":"C3"},{"value":"0,0E+00","module":"C4"},{"value":"0,0E+00","module":"D"}]},{"parameter":"PERT","unit":"MJ","values":[{"value":"9,50E+01","module":"A1"},{"value":"2,36E-02","module":"A2"},{"value":"3,70E+00","module":"A3"},{"value":"1,33E-02","module":"A4"},{"value":"9,89E-01","module":"A5"},{"value":"0,0E+00","module":"C1"},{"value":"3,77E-03","module":"C2"},{"value":"0,0E+00","module":"C3"},{"value":"9,84E-02","module":"C4"},{"value":"-3,29E+01","module":"D"}]},{"parameter":"PENRE","unit":"MJ","values":[{"value":"1,13E+02","module":"A1"},{"value":"1,67E+00","module":"A2"},{"value":"3,56E-01","module":"A3"},{"value":"9,43E-01","module":"A4"},{"value":"1,16E+00","module":"A5"},{"value":"0,0E+00","module":"C1"},{"value":"2,67E-01","module":"C2"},{"value":"0,0E+00","module":"C3"},{"value":"3,49E-01","module":"C4"},{"value":"-9,09E+01","module":"D"}]},{"parameter":"PENRM","unit":"MJ","values":[{"value":"0,0E+00","module":"A1"},{"value":"0,0E+00","module":"A2"},{"value":"0,0E+00","module":"A3"},{"value":"0,0E+00","module":"A4"},{"value":"0,0E+00","module":"A5"},{"value":"0,0E+00","module":"C1"},{"value":"0,0E+00","module":"C2"},{"value":"0,0E+00","module":"C3"},{"value":"0,0E+00","module":"C4"},{"value":"0,0E+00","module":"D"}]},{"parameter":"PENRT","unit":"MJ","values":[{"value":"1,13E+02","module":"A1"},{"value":"1,67E+00","module":"A2"},{"value":"3,56E-01","module":"A3"},{"value":"9,43E-01","module":"A4"},{"value":"1,16E+00","module":"A5"},{"value":"0,0E+00","module":"C1"},{"value":"2,67E-01","module":"C2"},{"value":"0,0E+00","module":"C3"},{"value":"3,49E-01","module":"C4"},{"value":"-9,09E+01","module":"D"}]},{"parameter":"SM","unit":"kg","values":[{"value":"0,0E+00","module":"A1"},{"value":"0,0E+00","module":"A2"},{"value":"0,0E+00","module":"A3"},{"value":"0,0E+00","module":"A4"},{"value":"2,16E-05","module":"A5"},{"value":"0,0E+00","module":"C1"},{"value":"0,0E+00","module":"C2"},{"value":"0,0E+00","module":"C3"},{"value":"2,16E-03","module":"C4"},{"value":"0,0E+00","module":"D"}]},{"parameter":"RSF","unit":"MJ","values":[{"value":"4,80E-02","module":"A1"},{"value":"8,44E-04","module":"A2"},{"value":"3,66E-03","module":"A3"},{"value":"4,76E-04","module":"A4"},{"value":"5,35E-04","module":"A5"},{"value":"0,0E+00","module":"C1"},{"value":"1,35E-04","module":"C2"},{"value":"0,0E+00","module":"C3"},{"value":"5,06E-04","module":"C4"},{"value":"-1,34E-02","module":"D"}]},{"parameter":"NRSF","unit":"MJ","values":[{"value":"1,13E-02","module":"A1"},{"value":"3,01E-03","module":"A2"},{"value":"7,97E-03","module":"A3"},{"value":"1,70E-03","module":"A4"},{"value":"4,27E-04","module":"A5"},{"value":"0,0E+00","module":"C1"},{"value":"4,82E-04","module":"C2"},{"value":"0,0E+00","module":"C3"},{"value":"1,87E-02","module":"C4"},{"value":"4,84E-02","module":"D"}]},{"parameter":"FW","unit":"m3","values":[{"value":"6,22E-01","module":"A1"},{"value":"1,76E-04","module":"A2"},{"value":"3,96E-02","module":"A3"},{"value":"9,93E-05","module":"A4"},{"value":"6,62E-03","module":"A5"},{"value":"0,0E+00","module":"C1"},{"value":"2,81E-05","module":"C2"},{"value":"0,0E+00","module":"C3"},{"value":"2,75E-04","module":"C4"},{"value":"-1,80E-01","module":"D"}]}],"end_of_life_waste":[{"parameter":"HWD","unit":"kg","values":[{"value":"3,91E-02","module":"A1"},{"value":"8,53E-05","module":"A2"},{"value":"2,08E-04","module":"A3"},{"value":"4,81E-05","module":"A4"},{"value":"1,52E-03","module":"A5"},{"value":"0,0E+00","module":"C1"},{"value":"1,36E-05","module":"C2"},{"value":"0,0E+00","module":"C3"},{"value":"1,13E-01","module":"C4"},{"value":"3,01E-02","module":"D"}]},{"parameter":"NHWD","unit":"kg","values":[{"value":"4,59E+00","module":"A1"},{"value":"7,99E-02","module":"A2"},{"value":"2,36E-02","module":"A3"},{"value":"4,50E-02","module":"A4"},{"value":"5,09E-02","module":"A5"},{"value":"0,0E+00","module":"C1"},{"value":"1,28E-02","module":"C2"},{"value":"0,0E+00","module":"C3"},{"value":"3,50E-01","module":"C4"},{"value":"-2,08E+00","module":"D"}]},{"parameter":"RWD","unit":"kg","values":[{"value":"1,89E-02","module":"A1"},{"value":"1,14E-05","module":"A2"},{"value":"2,96E-06","module":"A3"},{"value":"6,43E-06","module":"A4"},{"value":"1,89E-04","module":"A5"},{"value":"0,0E+00","module":"C1"},{"value":"1,82E-06","module":"C2"},{"value":"0,0E+00","module":"C3"},{"value":"7,98E-07","module":"C4"},{"value":"-3,72E-04","module":"D"}]}],"end_of_life_flow":[{"parameter":"CRU","unit":"kg","values":[{"value":"0,0E+00","module":"A1"},{"value":"0,0E+00","module":"A2"},{"value":"0,0E+00","module":"A3"},{"value":"0,0E+00","module":"A4"},{"value":"0,0E+00","module":"A5"},{"value":"0,0E+00","module":"C1"},{"value":"0,0E+00","module":"C2"},{"value":"0,0E+00","module":"C3"},{"value":"0,0E+00","module":"C4"},{"value":"0,0E+00","module":"D"}]},{"parameter":"MFR","unit":"kg","values":[{"value":"0,0E+00","module":"A1"},{"value":"0,0E+00","module":"A2"},{"value":"1,71E-03","module":"A3"},{"value":"0,0E+00","module":"A4"},{"value":"8,07E-03","module":"A5"},{"value":"0,0E+00","module":"C1"},{"value":"0,0E+00","module":"C2"},{"value":"8,05E-01","module":"C3"},{"value":"0,0E+00","module":"C4"},{"value":"0,0E+00","module":"D"}]},{"parameter":"MER","unit":"kg","values":[{"value":"0,0E+00","module":"A1"},{"value":"0,0E+00","module":"A2"},{"value":"1,07E-03","module":"A3"},{"value":"0,0E+00","module":"A4"},{"value":"1,07E-05","module":"A5"},{"value":"0,0E+00","module":"C1"},{"value":"0,0E+00","module":"C2"},{"value":"0,0E+00","module":"C3"},{"value":"0,0E+00","module":"C4"},{"value":"0,0E+00","module":"D"}]},{"parameter":"EEE","unit":"MJ","values":[{"value":"0,0E+00","module":"A1"},{"value":"0,0E+00","module":"A2"},{"value":"8,05E-04","module":"A3"},{"value":"0,0E+00","module":"A4"},{"value":"8,05E-06","module":"A5"},{"value":"0,0E+00","module":"C1"},{"value":"0,0E+00","module":"C2"},{"value":"0,0E+00","module":"C3"},{"value":"0,0E+00","module":"C4"},{"value":"0,0E+00","module":"D"}]},{"parameter":"EET","unit":"MJ","values":[{"value":"0,0E+00","module":"A1"},{"value":"0,0E+00","module":"A2"},{"value":"1,22E-02","module":"A3"},{"value":"0,0E+00","module":"A4"},{"value":"1,22E-04","module":"A5"},{"value":"0,0E+00","module":"C1"},{"value":"0,0E+00","module":"C2"},{"value":"0,0E+00","module":"C3"},{"value":"0,0E+00","module":"C4"},{"value":"0,0E+00","module":"D"}]}]}