{"product_name":"Megalite S1 Flex Zero (white)","epd_id":"NEPD-9024-9024-1","compliance":["EN 15804+A2","ISO 14025","ISO 21930"],"producer_name":"Mapei S.p.A","environmental_impact":[{"parameter":"GWP-total","unit":"kg CO2-eq.","values":[{"value":"7,60E-01","module":"A1-A3"},{"value":"5,10E-02","module":"A4"},{"value":"6,33E-02","module":"A5"},{"value":"6,14E-03","module":"C1"},{"value":"2,23E-02","module":"C2"},{"value":"5,04E-04","module":"C3"},{"value":"1,29E-03","module":"C4"},{"value":"-1,64E-03","module":"D"}]},{"parameter":"GWP-fossil","unit":"kg CO2-eq.","values":[{"value":"8,20E-01","module":"A1-A3"},{"value":"5,10E-02","module":"A4"},{"value":"2,32E-03","module":"A5"},{"value":"6,12E-03","module":"C1"},{"value":"2,23E-02","module":"C2"},{"value":"4,97E-04","module":"C3"},{"value":"1,28E-03","module":"C4"},{"value":"-1,60E-03","module":"D"}]},{"parameter":"GWP-biogenic","unit":"kg CO2-eq.","values":[{"value":"-6,02E-02","module":"A1-A3"},{"value":"2,11E-05","module":"A4"},{"value":"6,10E-02","module":"A5"},{"value":"1,57E-05","module":"C1"},{"value":"1,03E-05","module":"C2"},{"value":"4,29E-06","module":"C3"},{"value":"1,09E-06","module":"C4"},{"value":"-3,20E-05","module":"D"}]},{"parameter":"GWP-luluc","unit":"kg CO2-eq.","values":[{"value":"2,92E-04","module":"A1-A3"},{"value":"1,81E-05","module":"A4"},{"value":"3,30E-06","module":"A5"},{"value":"5,25E-06","module":"C1"},{"value":"9,63E-06","module":"C2"},{"value":"6,88E-07","module":"C3"},{"value":"2,52E-07","module":"C4"},{"value":"-1,08E-06","module":"D"}]},{"parameter":"ODP","unit":"kg CFC 11-eq.","values":[{"value":"5,45E-08","module":"A1-A3"},{"value":"1,15E-08","module":"A4"},{"value":"2,80E-10","module":"A5"},{"value":"1,04E-09","module":"C1"},{"value":"4,89E-09","module":"C2"},{"value":"9,80E-11","module":"C3"},{"value":"6,26E-10","module":"C4"},{"value":"-2,92E-10","module":"D"}]},{"parameter":"AP","unit":"mol H+-eq.","values":[{"value":"4,61E-03","module":"A1-A3"},{"value":"1,46E-04","module":"A4"},{"value":"1,55E-05","module":"A5"},{"value":"5,42E-05","module":"C1"},{"value":"6,40E-05","module":"C2"},{"value":"4,02E-06","module":"C3"},{"value":"1,25E-05","module":"C4"},{"value":"-1,44E-05","module":"D"}]},{"parameter":"POCP","unit":"kg NMVOC-eq.","values":[{"value":"3,29E-03","module":"A1-A3"},{"value":"1,24E-04","module":"A4"},{"value":"1,22E-05","module":"A5"},{"value":"6,07E-05","module":"C1"},{"value":"5,19E-05","module":"C2"},{"value":"3,64E-06","module":"C3"},{"value":"1,48E-05","module":"C4"},{"value":"-1,55E-05","module":"D"}]},{"parameter":"ADPE","unit":"kg Sb-eq.","values":[{"value":"5,54E-06","module":"A1-A3"},{"value":"1,41E-06","module":"A4"},{"value":"3,04E-08","module":"A5"},{"value":"2,17E-08","module":"C1"},{"value":"8,04E-07","module":"C2"},{"value":"6,31E-09","module":"C3"},{"value":"1,14E-08","module":"C4"},{"value":"-1,42E-07","module":"D"}]},{"parameter":"ADPF","unit":"MJ","values":[{"value":"8,31E+00","module":"A1-A3"},{"value":"7,70E-01","module":"A4"},{"value":"3,96E-02","module":"A5"},{"value":"9,88E-02","module":"C1"},{"value":"3,32E-01","module":"C2"},{"value":"1,54E-02","module":"C3"},{"value":"4,15E-02","module":"C4"},{"value":"-2,71E-02","module":"D"}]},{"parameter":"WDP","unit":"m3 world-eq.","values":[{"value":"1,24E+01","module":"A1-A3"},{"value":"7,45E-01","module":"A4"},{"value":"5,84E-01","module":"A5"},{"value":"6,69E-01","module":"C1"},{"value":"3,98E-01","module":"C2"},{"value":"1,70E+00","module":"C3"},{"value":"8,73E-02","module":"C4"},{"value":"-1,27E+00","module":"D"}]},{"parameter":"EP-freshwater","unit":"kg P-eq.","values":[{"value":"1,99E-05","module":"A1-A3"},{"value":"4,07E-07","module":"A4"},{"value":"1,51E-07","module":"A5"},{"value":"2,41E-07","module":"C1"},{"value":"2,04E-07","module":"C2"},{"value":"3,14E-08","module":"C3"},{"value":"9,59E-09","module":"C4"},{"value":"-4,26E-08","module":"D"}]},{"parameter":"EP-marine","unit":"kg N-eq.","values":[{"value":"7,40E-04","module":"A1-A3"},{"value":"2,90E-05","module":"A4"},{"value":"4,25E-06","module":"A5"},{"value":"2,00E-05","module":"C1"},{"value":"1,21E-05","module":"C2"},{"value":"1,18E-06","module":"C3"},{"value":"4,70E-06","module":"C4"},{"value":"-5,00E-06","module":"D"}]},{"parameter":"EP-terrestrial","unit":"mol N-eq.","values":[{"value":"8,30E-03","module":"A1-A3"},{"value":"3,24E-04","module":"A4"},{"value":"4,71E-05","module":"A5"},{"value":"2,19E-04","module":"C1"},{"value":"1,36E-04","module":"C2"},{"value":"1,36E-05","module":"C3"},{"value":"5,18E-05","module":"C4"},{"value":"-5,88E-05","module":"D"}]},{"parameter":"GWP-IOBC","unit":"kg CO2-eq.","values":[{"value":"8,17E-01","module":"A1-A3"},{"value":"5,10E-02","module":"A4"},{"value":"2,43E-03","module":"A5"},{"value":"6,30E-03","module":"C1"},{"value":"2,23E-02","module":"C2"},{"value":"4,98E-04","module":"C3"},{"value":"1,29E-03","module":"C4"},{"value":"-1,71E-03","module":"D"}]}],"additional_environmental_impact":[{"parameter":"PM","unit":"disease incidence","values":[{"value":"6,36E-08","module":"A1-A3"},{"value":"3,12E-09","module":"A4"},{"value":"1,18E-10","module":"A5"},{"value":"5,10E-09","module":"C1"},{"value":"1,25E-09","module":"C2"},{"value":"6,40E-11","module":"C3"},{"value":"2,67E-10","module":"C4"},{"value":"-3,07E-10","module":"D"}]},{"parameter":"ETP-fw","unit":"CTUe","values":[{"value":"1,95E+01","module":"A1-A3"},{"value":"5,71E-01","module":"A4"},{"value":"3,36E-02","module":"A5"},{"value":"6,07E-02","module":"C1"},{"value":"2,59E-01","module":"C2"},{"value":"1,09E-02","module":"C3"},{"value":"2,05E-02","module":"C4"},{"value":"-2,79E-02","module":"D"}]},{"parameter":"HTP-c","unit":"CTUh","values":[{"value":"2,84E-09","module":"A1-A3"},{"value":"0,0E+00","module":"A4"},{"value":"2,00E-12","module":"A5"},{"value":"2,00E-12","module":"C1"},{"value":"0,0E+00","module":"C2"},{"value":"1,00E-12","module":"C3"},{"value":"1,00E-12","module":"C4"},{"value":"-1,00E-12","module":"D"}]},{"parameter":"HTP-nc","unit":"CTUh","values":[{"value":"8,22E-09","module":"A1-A3"},{"value":"6,24E-10","module":"A4"},{"value":"8,70E-11","module":"A5"},{"value":"5,80E-11","module":"C1"},{"value":"3,12E-10","module":"C2"},{"value":"1,00E-11","module":"C3"},{"value":"1,20E-11","module":"C4"},{"value":"-3,40E-11","module":"D"}]},{"parameter":"SQP","unit":"unitless","values":[{"value":"1,05E+01","module":"A1-A3"},{"value":"5,39E-01","module":"A4"},{"value":"1,36E-02","module":"A5"},{"value":"1,73E-02","module":"C1"},{"value":"1,98E-01","module":"C2"},{"value":"8,73E-03","module":"C3"},{"value":"1,51E-01","module":"C4"},{"value":"6,15E-02","module":"D"}]},{"parameter":"IRP","unit":"kBq U235-eq.","values":[{"value":"1,95E-02","module":"A1-A3"},{"value":"3,37E-03","module":"A4"},{"value":"2,97E-04","module":"A5"},{"value":"6,23E-04","module":"C1"},{"value":"1,45E-03","module":"C2"},{"value":"2,59E-04","module":"C3"},{"value":"1,80E-04","module":"C4"},{"value":"-2,49E-04","module":"D"}]}],"resource_use":[{"parameter":"PERE","unit":"MJ","values":[{"value":"1,54E+00","module":"A1-A3"},{"value":"1,10E-02","module":"A4"},{"value":"6,03E-03","module":"A5"},{"value":"8,78E-03","module":"C1"},{"value":"5,66E-03","module":"C2"},{"value":"7,95E-03","module":"C3"},{"value":"6,38E-04","module":"C4"},{"value":"-6,35E-03","module":"D"}]},{"parameter":"PERM","unit":"MJ","values":[{"value":"5,49E-01","module":"A1-A3"},{"value":"0,0E+00","module":"A4"},{"value":"-5,47E-01","module":"A5"},{"value":"0,0E+00","module":"C1"},{"value":"0,0E+00","module":"C2"},{"value":"0,0E+00","module":"C3"},{"value":"0,0E+00","module":"C4"},{"value":"0,0E+00","module":"D"}]},{"parameter":"PERT","unit":"MJ","values":[{"value":"2,10E+00","module":"A1-A3"},{"value":"1,10E-02","module":"A4"},{"value":"-5,41E-01","module":"A5"},{"value":"8,78E-03","module":"C1"},{"value":"5,66E-03","module":"C2"},{"value":"7,95E-03","module":"C3"},{"value":"6,38E-04","module":"C4"},{"value":"-6,35E-03","module":"D"}]},{"parameter":"PENRE","unit":"MJ","values":[{"value":"1,22E+01","module":"A1-A3"},{"value":"7,71E-01","module":"A4"},{"value":"3,97E-02","module":"A5"},{"value":"9,89E-02","module":"C1"},{"value":"3,32E-01","module":"C2"},{"value":"1,54E-02","module":"C3"},{"value":"4,15E-02","module":"C4"},{"value":"-2,86E-02","module":"D"}]},{"parameter":"PENRM","unit":"MJ","values":[{"value":"1,46E+00","module":"A1-A3"},{"value":"0,0E+00","module":"A4"},{"value":"0,0E+00","module":"A5"},{"value":"0,0E+00","module":"C1"},{"value":"0,0E+00","module":"C2"},{"value":"0,0E+00","module":"C3"},{"value":"0,0E+00","module":"C4"},{"value":"0,0E+00","module":"D"}]},{"parameter":"PENRT","unit":"MJ","values":[{"value":"1,37E+01","module":"A1-A3"},{"value":"7,71E-01","module":"A4"},{"value":"3,97E-02","module":"A5"},{"value":"9,89E-02","module":"C1"},{"value":"3,32E-01","module":"C2"},{"value":"1,54E-02","module":"C3"},{"value":"4,15E-02","module":"C4"},{"value":"-2,86E-02","module":"D"}]},{"parameter":"SM","unit":"kg","values":[{"value":"8,06E-03","module":"A1-A3"},{"value":"0,0E+00","module":"A4"},{"value":"0,0E+00","module":"A5"},{"value":"0,0E+00","module":"C1"},{"value":"0,0E+00","module":"C2"},{"value":"0,0E+00","module":"C3"},{"value":"0,0E+00","module":"C4"},{"value":"0,0E+00","module":"D"}]},{"parameter":"RSF","unit":"MJ","values":[{"value":"7,43E-03","module":"A1-A3"},{"value":"3,95E-04","module":"A4"},{"value":"3,94E-04","module":"A5"},{"value":"6,18E-04","module":"C1"},{"value":"2,04E-04","module":"C2"},{"value":"0,0E+00","module":"C3"},{"value":"1,32E-05","module":"C4"},{"value":"-1,30E-04","module":"D"}]},{"parameter":"NRSF","unit":"MJ","values":[{"value":"1,73E-02","module":"A1-A3"},{"value":"1,41E-03","module":"A4"},{"value":"1,72E-04","module":"A5"},{"value":"1,47E-04","module":"C1"},{"value":"7,42E-04","module":"C2"},{"value":"0,0E+00","module":"C3"},{"value":"3,79E-05","module":"C4"},{"value":"-1,33E-04","module":"D"}]},{"parameter":"FW","unit":"m3","values":[{"value":"5,34E-03","module":"A1-A3"},{"value":"8,24E-05","module":"A4"},{"value":"5,43E-04","module":"A5"},{"value":"4,00E-05","module":"C1"},{"value":"3,96E-05","module":"C2"},{"value":"2,64E-05","module":"C3"},{"value":"4,94E-05","module":"C4"},{"value":"-9,96E-04","module":"D"}]}],"end_of_life_waste":[{"parameter":"HWD","unit":"kg","values":[{"value":"3,71E-02","module":"A1-A3"},{"value":"3,97E-05","module":"A4"},{"value":"4,40E-06","module":"A5"},{"value":"8,21E-06","module":"C1"},{"value":"1,84E-05","module":"C2"},{"value":"1,54E-06","module":"C3"},{"value":"0,0E+00","module":"C4"},{"value":"-6,54E-06","module":"D"}]},{"parameter":"NHWD","unit":"kg","values":[{"value":"7,99E-01","module":"A1-A3"},{"value":"3,75E-02","module":"A4"},{"value":"3,94E-02","module":"A5"},{"value":"2,13E-04","module":"C1"},{"value":"1,31E-02","module":"C2"},{"value":"4,87E-05","module":"C3"},{"value":"3,00E-01","module":"C4"},{"value":"-1,98E-04","module":"D"}]},{"parameter":"RWD","unit":"kg","values":[{"value":"1,88E-05","module":"A1-A3"},{"value":"5,25E-06","module":"A4"},{"value":"2,02E-07","module":"A5"},{"value":"6,95E-07","module":"C1"},{"value":"2,24E-06","module":"C2"},{"value":"1,63E-07","module":"C3"},{"value":"0,0E+00","module":"C4"},{"value":"-2,15E-07","module":"D"}]}],"end_of_life_flow":[{"parameter":"CRU","unit":"kg","values":[{"value":"0,0E+00","module":"A1-A3"},{"value":"0,0E+00","module":"A4"},{"value":"0,0E+00","module":"A5"},{"value":"0,0E+00","module":"C1"},{"value":"0,0E+00","module":"C2"},{"value":"0,0E+00","module":"C3"},{"value":"0,0E+00","module":"C4"},{"value":"0,0E+00","module":"D"}]},{"parameter":"MFR","unit":"kg","values":[{"value":"3,08E-03","module":"A1-A3"},{"value":"0,0E+00","module":"A4"},{"value":"5,58E-03","module":"A5"},{"value":"0,0E+00","module":"C1"},{"value":"0,0E+00","module":"C2"},{"value":"7,00E-01","module":"C3"},{"value":"0,0E+00","module":"C4"},{"value":"0,0E+00","module":"D"}]},{"parameter":"MER","unit":"kg","values":[{"value":"3,22E-03","module":"A1-A3"},{"value":"0,0E+00","module":"A4"},{"value":"3,34E-02","module":"A5"},{"value":"0,0E+00","module":"C1"},{"value":"0,0E+00","module":"C2"},{"value":"0,0E+00","module":"C3"},{"value":"0,0E+00","module":"C4"},{"value":"0,0E+00","module":"D"}]},{"parameter":"EEE","unit":"MJ","values":[{"value":"1,04E-03","module":"A1-A3"},{"value":"0,0E+00","module":"A4"},{"value":"2,33E-02","module":"A5"},{"value":"0,0E+00","module":"C1"},{"value":"0,0E+00","module":"C2"},{"value":"0,0E+00","module":"C3"},{"value":"0,0E+00","module":"C4"},{"value":"0,0E+00","module":"D"}]},{"parameter":"EET","unit":"MJ","values":[{"value":"1,57E-02","module":"A1-A3"},{"value":"0,0E+00","module":"A4"},{"value":"3,53E-01","module":"A5"},{"value":"0,0E+00","module":"C1"},{"value":"0,0E+00","module":"C2"},{"value":"0,0E+00","module":"C3"},{"value":"0,0E+00","module":"C4"},{"value":"0,0E+00","module":"D"}]}]}