{"product_name":"Mehrschichtparkett","epd_id":"EPD-VDP-20210112-IBG1-DE","compliance":["DIN EN 15804+A2","ISO 14025"],"producer_name":"VdP - Verband der Deutschen Parkettindustrie e.V.","environmental_impact":[{"parameter":"GWP-total","unit":"kg CO2-eq.","values":[{"value":"-5,99E+00","module":"A1-A3"},{"value":"3,99E-01","module":"A5"},{"value":"7,04E+00","module":"B2"},{"value":"1,46E+00","module":"B5"},{"value":"0,0E+00","module":"C1"},{"value":"8,22E-02","module":"C2"},{"value":"1,27E+01","module":"C3"},{"value":"1,26E+01","module":"C3"},{"value":"0,0E+00","module":"C4"},{"value":"-4,97E+00","module":"D"},{"value":"-2,21E-01","module":"D"}]},{"parameter":"GWP-fossil","unit":"kg CO2-eq.","values":[{"value":"7,01E+00","module":"A1-A3"},{"value":"1,36E-01","module":"A5"},{"value":"7,03E+00","module":"B2"},{"value":"1,24E+00","module":"B5"},{"value":"0,0E+00","module":"C1"},{"value":"8,15E-02","module":"C2"},{"value":"1,88E-01","module":"C3"},{"value":"6,14E-02","module":"C3"},{"value":"0,0E+00","module":"C4"},{"value":"-4,97E+00","module":"D"},{"value":"-2,19E-01","module":"D"}]},{"parameter":"GWP-biogenic","unit":"kg CO2-eq.","values":[{"value":"-1,30E+01","module":"A1-A3"},{"value":"2,62E-01","module":"A5"},{"value":"1,18E-10","module":"B2"},{"value":"2,24E-01","module":"B5"},{"value":"0,0E+00","module":"C1"},{"value":"4,07E-10","module":"C2"},{"value":"1,25E+01","module":"C3"},{"value":"1,25E+01","module":"C3"},{"value":"0,0E+00","module":"C4"},{"value":"2,45E-10","module":"D"},{"value":"-2,82E-10","module":"D"}]},{"parameter":"GWP-luluc","unit":"kg CO2-eq.","values":[{"value":"2,37E-02","module":"A1-A3"},{"value":"1,74E-05","module":"A5"},{"value":"9,02E-03","module":"B2"},{"value":"1,12E-03","module":"B5"},{"value":"0,0E+00","module":"C1"},{"value":"6,67E-04","module":"C2"},{"value":"1,20E-04","module":"C3"},{"value":"1,38E-04","module":"C3"},{"value":"0,0E+00","module":"C4"},{"value":"-3,45E-03","module":"D"},{"value":"-1,22E-03","module":"D"}]},{"parameter":"ODP","unit":"kg CFC11-eq.","values":[{"value":"7,21E-08","module":"A1-A3"},{"value":"2,23E-17","module":"A5"},{"value":"1,51E-13","module":"B2"},{"value":"1,56E-14","module":"B5"},{"value":"0,0E+00","module":"C1"},{"value":"1,61E-17","module":"C2"},{"value":"1,66E-15","module":"C3"},{"value":"5,14E-09","module":"C3"},{"value":"0,0E+00","module":"C4"},{"value":"-5,70E-14","module":"D"},{"value":"-1,85E-08","module":"D"}]},{"parameter":"AP","unit":"mol H^(+)-eq.","values":[{"value":"3,26E-02","module":"A1-A3"},{"value":"2,84E-05","module":"A5"},{"value":"1,43E-02","module":"B2"},{"value":"2,55E-03","module":"B5"},{"value":"0,0E+00","module":"C1"},{"value":"9,50E-05","module":"C2"},{"value":"1,80E-03","module":"C3"},{"value":"3,39E-04","module":"C3"},{"value":"0,0E+00","module":"C4"},{"value":"-6,51E-03","module":"D"},{"value":"-1,22E-03","module":"D"}]},{"parameter":"POCP","unit":"kg NMVOC-eq.","values":[{"value":"4,20E-02","module":"A1-A3"},{"value":"2,18E-05","module":"A5"},{"value":"9,88E-03","module":"B2"},{"value":"2,03E-03","module":"B5"},{"value":"0,0E+00","module":"C1"},{"value":"8,36E-05","module":"C2"},{"value":"1,61E-03","module":"C3"},{"value":"1,45E-04","module":"C3"},{"value":"0,0E+00","module":"C4"},{"value":"-5,19E-03","module":"D"},{"value":"-1,03E-03","module":"D"}]},{"parameter":"ADPE","unit":"kg Sb-eq.","values":[{"value":"1,37E-05","module":"A1-A3"},{"value":"5,04E-10","module":"A5"},{"value":"1,90E-06","module":"B2"},{"value":"2,35E-07","module":"B5"},{"value":"0,0E+00","module":"C1"},{"value":"7,23E-09","module":"C2"},{"value":"2,54E-08","module":"C3"},{"value":"2,37E-07","module":"C3"},{"value":"0,0E+00","module":"C4"},{"value":"-8,28E-07","module":"D"},{"value":"-2,17E-06","module":"D"}]},{"parameter":"ADPF","unit":"MJ","values":[{"value":"1,23E+02","module":"A1-A3"},{"value":"6,18E-02","module":"A5"},{"value":"1,28E+02","module":"B2"},{"value":"2,64E+01","module":"B5"},{"value":"0,0E+00","module":"C1"},{"value":"1,09E+00","module":"C2"},{"value":"2,76E+00","module":"C3"},{"value":"1,42E+00","module":"C3"},{"value":"0,0E+00","module":"C4"},{"value":"-8,62E+01","module":"D"},{"value":"-3,37E+00","module":"D"}]},{"parameter":"WDP","unit":"m^3 Welt-eq. entzogen","values":[{"value":"1,33E+00","module":"A1-A3"},{"value":"2,17E-02","module":"A5"},{"value":"1,13E+00","module":"B2"},{"value":"4,10E-01","module":"B5"},{"value":"0,0E+00","module":"C1"},{"value":"7,57E-04","module":"C2"},{"value":"1,31E+00","module":"C3"},{"value":"4,46E-02","module":"C3"},{"value":"0,0E+00","module":"C4"},{"value":"-3,82E-01","module":"D"},{"value":"-5,60E-02","module":"D"}]},{"parameter":"EP-freshwater","unit":"kg PO4-eq.","values":[{"value":"1,43E-04","module":"A1-A3"},{"value":"8,72E-09","module":"A5"},{"value":"1,70E-04","module":"B2"},{"value":"2,76E-06","module":"B5"},{"value":"0,0E+00","module":"C1"},{"value":"2,43E-07","module":"C2"},{"value":"2,28E-07","module":"C3"},{"value":"5,90E-05","module":"C3"},{"value":"0,0E+00","module":"C4"},{"value":"-6,52E-06","module":"D"},{"value":"-9,19E-05","module":"D"}]},{"parameter":"EP-marine","unit":"kg N-eq.","values":[{"value":"1,18E-02","module":"A1-A3"},{"value":"7,78E-06","module":"A5"},{"value":"3,98E-03","module":"B2"},{"value":"6,51E-04","module":"B5"},{"value":"0,0E+00","module":"C1"},{"value":"3,19E-05","module":"C2"},{"value":"5,93E-04","module":"C3"},{"value":"5,86E-05","module":"C3"},{"value":"0,0E+00","module":"C4"},{"value":"-1,85E-03","module":"D"},{"value":"-3,12E-04","module":"D"}]},{"parameter":"EP-terrestrial","unit":"mol N-eq.","values":[{"value":"1,26E-01","module":"A1-A3"},{"value":"1,33E-04","module":"A5"},{"value":"3,60E-02","module":"B2"},{"value":"7,25E-03","module":"B5"},{"value":"0,0E+00","module":"C1"},{"value":"3,76E-04","module":"C2"},{"value":"8,60E-03","module":"C3"},{"value":"5,56E-04","module":"C3"},{"value":"0,0E+00","module":"C4"},{"value":"-1,98E-02","module":"D"},{"value":"-3,26E-03","module":"D"}]}],"additional_environmental_impact":[{"parameter":"PM","unit":"Krankheitsf\u00e4lle","values":[{"value":null,"module":"A1-A3"},{"value":null,"module":"A5"},{"value":null,"module":"B2"},{"value":null,"module":"B5"},{"value":null,"module":"C1"},{"value":null,"module":"C2"},{"value":null,"module":"C3"},{"value":null,"module":"C3"},{"value":null,"module":"C4"},{"value":null,"module":"D"},{"value":null,"module":"D"}]},{"parameter":"ETP-fw","unit":"CTUe","values":[{"value":null,"module":"A1-A3"},{"value":null,"module":"A5"},{"value":null,"module":"B2"},{"value":null,"module":"B5"},{"value":null,"module":"C1"},{"value":null,"module":"C2"},{"value":null,"module":"C3"},{"value":null,"module":"C3"},{"value":null,"module":"C4"},{"value":null,"module":"D"},{"value":null,"module":"D"}]},{"parameter":"HTP-c","unit":"CTUh","values":[{"value":null,"module":"A1-A3"},{"value":null,"module":"A5"},{"value":null,"module":"B2"},{"value":null,"module":"B5"},{"value":null,"module":"C1"},{"value":null,"module":"C2"},{"value":null,"module":"C3"},{"value":null,"module":"C3"},{"value":null,"module":"C4"},{"value":null,"module":"D"},{"value":null,"module":"D"}]},{"parameter":"HTP-nc","unit":"CTUh","values":[{"value":null,"module":"A1-A3"},{"value":null,"module":"A5"},{"value":null,"module":"B2"},{"value":null,"module":"B5"},{"value":null,"module":"C1"},{"value":null,"module":"C2"},{"value":null,"module":"C3"},{"value":null,"module":"C3"},{"value":null,"module":"C4"},{"value":null,"module":"D"},{"value":null,"module":"D"}]},{"parameter":"SQP","unit":"SQP","values":[{"value":null,"module":"A1-A3"},{"value":null,"module":"A5"},{"value":null,"module":"B2"},{"value":null,"module":"B5"},{"value":null,"module":"C1"},{"value":null,"module":"C2"},{"value":null,"module":"C3"},{"value":null,"module":"C3"},{"value":null,"module":"C4"},{"value":null,"module":"D"},{"value":null,"module":"D"}]}],"resource_use":[{"parameter":"PERE","unit":"MJ","values":[{"value":"1,72E+02","module":"A1-A3"},{"value":"8,52E-03","module":"A5"},{"value":"5,18E+01","module":"B2"},{"value":"5,59E+00","module":"B5"},{"value":"0,0E+00","module":"C1"},{"value":"6,25E-02","module":"C2"},{"value":"1,25E+02","module":"C3"},{"value":"2,09E-01","module":"C3"},{"value":"0,0E+00","module":"C4"},{"value":"-1,96E+01","module":"D"},{"value":"-3,15E+01","module":"D"}]},{"parameter":"PERM","unit":"MJ","values":[{"value":"1,28E+02","module":"A1-A3"},{"value":"0,0E+00","module":"A5"},{"value":"0,0E+00","module":"B2"},{"value":"0,0E+00","module":"B5"},{"value":"0,0E+00","module":"C1"},{"value":"0,0E+00","module":"C2"},{"value":"-1,25E+02","module":"C3"},{"value":"0,0E+00","module":"C3"},{"value":"0,0E+00","module":"C4"},{"value":"0,0E+00","module":"D"},{"value":"0,0E+00","module":"D"}]},{"parameter":"PERT","unit":"MJ","values":[{"value":"3,00E+02","module":"A1-A3"},{"value":"8,52E-03","module":"A5"},{"value":"5,18E+01","module":"B2"},{"value":"5,59E+00","module":"B5"},{"value":"0,0E+00","module":"C1"},{"value":"6,25E-02","module":"C2"},{"value":"5,35E-01","module":"C3"},{"value":"2,09E-01","module":"C3"},{"value":"0,0E+00","module":"C4"},{"value":"-1,96E+01","module":"D"},{"value":"-3,15E+01","module":"D"}]},{"parameter":"PENRE","unit":"MJ","values":[{"value":"1,15E+02","module":"A1-A3"},{"value":"6,19E-02","module":"A5"},{"value":"1,28E+02","module":"B2"},{"value":"2,64E+01","module":"B5"},{"value":"0,0E+00","module":"C1"},{"value":"1,09E+00","module":"C2"},{"value":"9,37E+00","module":"C3"},{"value":"1,42E+00","module":"C3"},{"value":"0,0E+00","module":"C4"},{"value":"-8,62E+01","module":"D"},{"value":"-3,37E+00","module":"D"}]},{"parameter":"PENRM","unit":"MJ","values":[{"value":"8,25E+00","module":"A1-A3"},{"value":"0,0E+00","module":"A5"},{"value":"0,0E+00","module":"B2"},{"value":"0,0E+00","module":"B5"},{"value":"0,0E+00","module":"C1"},{"value":"0,0E+00","module":"C2"},{"value":"-6,61E+00","module":"C3"},{"value":"0,0E+00","module":"C3"},{"value":"0,0E+00","module":"C4"},{"value":"0,0E+00","module":"D"},{"value":"0,0E+00","module":"D"}]},{"parameter":"PENRT","unit":"MJ","values":[{"value":"1,23E+02","module":"A1-A3"},{"value":"6,19E-02","module":"A5"},{"value":"1,28E+02","module":"B2"},{"value":"2,64E+01","module":"B5"},{"value":"0,0E+00","module":"C1"},{"value":"1,09E+00","module":"C2"},{"value":"2,76E+00","module":"C3"},{"value":"1,42E+00","module":"C3"},{"value":"0,0E+00","module":"C4"},{"value":"-8,62E+01","module":"D"},{"value":"-3,37E+00","module":"D"}]},{"parameter":"SM","unit":"kg","values":[{"value":"0,0E+00","module":"A1-A3"},{"value":"0,0E+00","module":"A5"},{"value":"0,0E+00","module":"B2"},{"value":"0,0E+00","module":"B5"},{"value":"0,0E+00","module":"C1"},{"value":"0,0E+00","module":"C2"},{"value":"0,0E+00","module":"C3"},{"value":"0,0E+00","module":"C3"},{"value":"0,0E+00","module":"C4"},{"value":"0,0E+00","module":"D"},{"value":"0,0E+00","module":"D"}]},{"parameter":"RSF","unit":"MJ","values":[{"value":"0,0E+00","module":"A1-A3"},{"value":"0,0E+00","module":"A5"},{"value":"0,0E+00","module":"B2"},{"value":"0,0E+00","module":"B5"},{"value":"0,0E+00","module":"C1"},{"value":"0,0E+00","module":"C2"},{"value":"0,0E+00","module":"C3"},{"value":"0,0E+00","module":"C3"},{"value":"0,0E+00","module":"C4"},{"value":"1,25E+02","module":"D"},{"value":"0,0E+00","module":"D"}]},{"parameter":"NRSF","unit":"MJ","values":[{"value":"0,0E+00","module":"A1-A3"},{"value":"0,0E+00","module":"A5"},{"value":"0,0E+00","module":"B2"},{"value":"0,0E+00","module":"B5"},{"value":"0,0E+00","module":"C1"},{"value":"0,0E+00","module":"C2"},{"value":"0,0E+00","module":"C3"},{"value":"0,0E+00","module":"C3"},{"value":"0,0E+00","module":"C4"},{"value":"0,0E+00","module":"D"},{"value":"0,0E+00","module":"D"}]},{"parameter":"FW","unit":"m^3","values":[{"value":"5,86E-02","module":"A1-A3"},{"value":"5,10E-04","module":"A5"},{"value":"5,32E-02","module":"B2"},{"value":"1,28E-02","module":"B5"},{"value":"0,0E+00","module":"C1"},{"value":"7,16E-05","module":"C2"},{"value":"3,09E-02","module":"C3"},{"value":"1,04E-03","module":"C3"},{"value":"0,0E+00","module":"C4"},{"value":"-1,91E-02","module":"D"},{"value":"-1,30E-03","module":"D"}]}],"end_of_life_waste":[{"parameter":"HWD","unit":"kg","values":[{"value":"4,25E-07","module":"A1-A3"},{"value":"7,82E-12","module":"A5"},{"value":"3,06E-08","module":"B2"},{"value":"5,29E-09","module":"B5"},{"value":"0,0E+00","module":"C1"},{"value":"5,75E-11","module":"C2"},{"value":"4,98E-10","module":"C3"},{"value":"0,0E+00","module":"C3"},{"value":"0,0E+00","module":"C4"},{"value":"-1,94E-08","module":"D"},{"value":"0,0E+00","module":"D"}]},{"parameter":"NHWD","unit":"kg","values":[{"value":"1,39E-01","module":"A1-A3"},{"value":"1,18E-03","module":"A5"},{"value":"3,40E-01","module":"B2"},{"value":"3,74E-02","module":"B5"},{"value":"0,0E+00","module":"C1"},{"value":"1,71E-04","module":"C2"},{"value":"9,12E-02","module":"C3"},{"value":"0,0E+00","module":"C3"},{"value":"0,0E+00","module":"C4"},{"value":"-4,06E-02","module":"D"},{"value":"0,0E+00","module":"D"}]},{"parameter":"RWD","unit":"kg","values":[{"value":"6,45E-03","module":"A1-A3"},{"value":"2,07E-06","module":"A5"},{"value":"1,67E-02","module":"B2"},{"value":"1,69E-03","module":"B5"},{"value":"0,0E+00","module":"C1"},{"value":"1,98E-06","module":"C2"},{"value":"1,53E-04","module":"C3"},{"value":"0,0E+00","module":"C3"},{"value":"0,0E+00","module":"C4"},{"value":"-6,30E-03","module":"D"},{"value":"0,0E+00","module":"D"}]}],"end_of_life_flow":[{"parameter":"CRU","unit":"kg","values":[{"value":"0,0E+00","module":"A1-A3"},{"value":"0,0E+00","module":"A5"},{"value":"0,0E+00","module":"B2"},{"value":"0,0E+00","module":"B5"},{"value":"0,0E+00","module":"C1"},{"value":"0,0E+00","module":"C2"},{"value":"0,0E+00","module":"C3"},{"value":"0,0E+00","module":"C3"},{"value":"0,0E+00","module":"C4"},{"value":"0,0E+00","module":"D"},{"value":"0,0E+00","module":"D"}]},{"parameter":"MFR","unit":"kg","values":[{"value":"0,0E+00","module":"A1-A3"},{"value":"7,38E-02","module":"A5"},{"value":"0,0E+00","module":"B2"},{"value":"0,0E+00","module":"B5"},{"value":"0,0E+00","module":"C1"},{"value":"0,0E+00","module":"C2"},{"value":"0,0E+00","module":"C3"},{"value":"0,0E+00","module":"C3"},{"value":"0,0E+00","module":"C4"},{"value":"0,0E+00","module":"D"},{"value":"0,0E+00","module":"D"}]},{"parameter":"MER","unit":"kg","values":[{"value":"3,04E+00","module":"A1-A3"},{"value":"9,26E-02","module":"A5"},{"value":"1,23E-01","module":"B2"},{"value":"9,68E-01","module":"B5"},{"value":"0,0E+00","module":"C1"},{"value":"0,0E+00","module":"C2"},{"value":"7,02E+00","module":"C3"},{"value":"0,0E+00","module":"C3"},{"value":"0,0E+00","module":"C4"},{"value":"0,0E+00","module":"D"},{"value":"0,0E+00","module":"D"}]},{"parameter":"EEE","unit":"MJ","values":[{"value":"5,58E+00","module":"A1-A3"},{"value":"4,15E-01","module":"A5"},{"value":"0,0E+00","module":"B2"},{"value":"2,71E+00","module":"B5"},{"value":"0,0E+00","module":"C1"},{"value":"0,0E+00","module":"C2"},{"value":"1,84E+01","module":"C3"},{"value":"0,0E+00","module":"C3"},{"value":"0,0E+00","module":"C4"},{"value":"0,0E+00","module":"D"},{"value":"0,0E+00","module":"D"}]},{"parameter":"EET","unit":"MJ","values":[{"value":"8,14E-02","module":"A1-A3"},{"value":"7,41E-01","module":"A5"},{"value":"0,0E+00","module":"B2"},{"value":"4,87E+00","module":"B5"},{"value":"0,0E+00","module":"C1"},{"value":"0,0E+00","module":"C2"},{"value":"3,30E+01","module":"C3"},{"value":"0,0E+00","module":"C3"},{"value":"0,0E+00","module":"C4"},{"value":"0,0E+00","module":"D"},{"value":"0,0E+00","module":"D"}]}]}