{"product_name":"Metalldeckenmembranen (0,7 mm, mit Akustikvlies)","epd_id":"EPD-KNA-20220024-IBD2-EN","compliance":["DIN EN 15804+A2","ISO 14025"],"producer_name":"Knauf Ceiling Solutions GmbH & Co. KG","environmental_impact":[{"parameter":"GWP-total","unit":"kg CO2-eq","values":[{"value":"2,21E+01","module":"A1-A3"},{"value":"0,0E+00","module":"C1"},{"value":"1,66E-02","module":"C2"},{"value":"0,0E+00","module":"C3"},{"value":"1,37E-02","module":"C4"},{"value":"-1,06E+01","module":"D"}]},{"parameter":"GWP-fossil","unit":"kg CO2-eq","values":[{"value":"2,23E+01","module":"A1-A3"},{"value":"0,0E+00","module":"C1"},{"value":"1,65E-02","module":"C2"},{"value":"0,0E+00","module":"C3"},{"value":"1,39E-02","module":"C4"},{"value":"-1,06E+01","module":"D"}]},{"parameter":"GWP-biogenic","unit":"kg CO2-eq","values":[{"value":"-2,24E-01","module":"A1-A3"},{"value":"0,0E+00","module":"C1"},{"value":"-1,95E-05","module":"C2"},{"value":"0,0E+00","module":"C3"},{"value":"-1,54E-04","module":"C4"},{"value":"-6,02E-03","module":"D"}]},{"parameter":"GWP-luluc","unit":"kg CO2-eq","values":[{"value":"1,12E-02","module":"A1-A3"},{"value":"0,0E+00","module":"C1"},{"value":"1,34E-04","module":"C2"},{"value":"0,0E+00","module":"C3"},{"value":"1,51E-05","module":"C4"},{"value":"-2,32E-04","module":"D"}]},{"parameter":"ODP","unit":"kg CFC11-eq","values":[{"value":"2,50E-12","module":"A1-A3"},{"value":"0,0E+00","module":"C1"},{"value":"3,23E-18","module":"C2"},{"value":"0,0E+00","module":"C3"},{"value":"3,37E-17","module":"C4"},{"value":"-2,52E-14","module":"D"}]},{"parameter":"AP","unit":"mol H^(+)-eq","values":[{"value":"5,44E-02","module":"A1-A3"},{"value":"0,0E+00","module":"C1"},{"value":"5,43E-05","module":"C2"},{"value":"0,0E+00","module":"C3"},{"value":"4,66E-05","module":"C4"},{"value":"-1,88E-02","module":"D"}]},{"parameter":"POCP","unit":"kg NMVOC-eq","values":[{"value":"4,55E-02","module":"A1-A3"},{"value":"0,0E+00","module":"C1"},{"value":"4,90E-05","module":"C2"},{"value":"0,0E+00","module":"C3"},{"value":"3,65E-05","module":"C4"},{"value":"-1,62E-02","module":"D"}]},{"parameter":"ADPE","unit":"kg Sb-eq","values":[{"value":"9,43E-05","module":"A1-A3"},{"value":"0,0E+00","module":"C1"},{"value":"1,45E-09","module":"C2"},{"value":"0,0E+00","module":"C3"},{"value":"9,74E-10","module":"C4"},{"value":"-2,63E-05","module":"D"}]},{"parameter":"ADPF","unit":"MJ","values":[{"value":"2,55E+02","module":"A1-A3"},{"value":"0,0E+00","module":"C1"},{"value":"2,18E-01","module":"C2"},{"value":"0,0E+00","module":"C3"},{"value":"2,01E-01","module":"C4"},{"value":"-1,04E+02","module":"D"}]},{"parameter":"WDP","unit":"m^3 world-eq deprived","values":[{"value":"8,92E+00","module":"A1-A3"},{"value":"0,0E+00","module":"C1"},{"value":"1,52E-04","module":"C2"},{"value":"0,0E+00","module":"C3"},{"value":"-9,25E-05","module":"C4"},{"value":"-2,88E+01","module":"D"}]},{"parameter":"EP-freshwater","unit":"kg P-eq","values":[{"value":"3,11E-05","module":"A1-A3"},{"value":"0,0E+00","module":"C1"},{"value":"4,87E-08","module":"C2"},{"value":"0,0E+00","module":"C3"},{"value":"1,11E-08","module":"C4"},{"value":"-2,30E-06","module":"D"}]},{"parameter":"EP-marine","unit":"kg N-eq","values":[{"value":"1,39E-02","module":"A1-A3"},{"value":"0,0E+00","module":"C1"},{"value":"2,50E-05","module":"C2"},{"value":"0,0E+00","module":"C3"},{"value":"1,16E-05","module":"C4"},{"value":"-3,63E-03","module":"D"}]},{"parameter":"EP-terrestrial","unit":"mol N-eq","values":[{"value":"1,48E-01","module":"A1-A3"},{"value":"0,0E+00","module":"C1"},{"value":"2,79E-04","module":"C2"},{"value":"0,0E+00","module":"C3"},{"value":"1,28E-04","module":"C4"},{"value":"-3,67E-02","module":"D"}]}],"additional_environmental_impact":[{"parameter":"PM","unit":"Disease incidence","values":[{"value":"6,86E-07","module":"A1-A3"},{"value":"0,0E+00","module":"C1"},{"value":"3,08E-10","module":"C2"},{"value":"0,0E+00","module":"C3"},{"value":"5,12E-10","module":"C4"},{"value":"-3,58E-07","module":"D"}]},{"parameter":"ETP-fw","unit":"CTUe","values":[{"value":"4,97E+01","module":"A1-A3"},{"value":"0,0E+00","module":"C1"},{"value":"1,62E-01","module":"C2"},{"value":"0,0E+00","module":"C3"},{"value":"6,15E-02","module":"C4"},{"value":"-6,69E+00","module":"D"}]},{"parameter":"HTP-c","unit":"CTUh","values":[{"value":"9,94E-09","module":"A1-A3"},{"value":"0,0E+00","module":"C1"},{"value":"3,28E-12","module":"C2"},{"value":"0,0E+00","module":"C3"},{"value":"7,28E-12","module":"C4"},{"value":"-5,74E-09","module":"D"}]},{"parameter":"HTP-nc","unit":"CTUh","values":[{"value":"3,18E-07","module":"A1-A3"},{"value":"0,0E+00","module":"C1"},{"value":"1,92E-10","module":"C2"},{"value":"0,0E+00","module":"C3"},{"value":"7,38E-10","module":"C4"},{"value":"-1,28E-07","module":"D"}]},{"parameter":"SQP","unit":"SQP","values":[{"value":"5,01E+01","module":"A1-A3"},{"value":"0,0E+00","module":"C1"},{"value":"7,50E-02","module":"C2"},{"value":"0,0E+00","module":"C3"},{"value":"1,59E-02","module":"C4"},{"value":"1,55E+00","module":"D"}]}],"resource_use":[{"parameter":"PERE","unit":"MJ","values":[{"value":"2,54E+01","module":"A1-A3"},{"value":"0,0E+00","module":"C1"},{"value":"1,26E-02","module":"C2"},{"value":"0,0E+00","module":"C3"},{"value":"1,51E-02","module":"C4"},{"value":"6,51E+00","module":"D"}]},{"parameter":"PERM","unit":"MJ","values":[{"value":"3,73E+00","module":"A1-A3"},{"value":"0,0E+00","module":"C1"},{"value":"0,0E+00","module":"C2"},{"value":"0,0E+00","module":"C3"},{"value":"0,0E+00","module":"C4"},{"value":"0,0E+00","module":"D"}]},{"parameter":"PERT","unit":"MJ","values":[{"value":"2,91E+01","module":"A1-A3"},{"value":"0,0E+00","module":"C1"},{"value":"1,26E-02","module":"C2"},{"value":"0,0E+00","module":"C3"},{"value":"1,51E-02","module":"C4"},{"value":"6,51E+00","module":"D"}]},{"parameter":"PENRE","unit":"MJ","values":[{"value":"2,45E+02","module":"A1-A3"},{"value":"0,0E+00","module":"C1"},{"value":"2,19E-01","module":"C2"},{"value":"0,0E+00","module":"C3"},{"value":"2,01E-01","module":"C4"},{"value":"-1,04E+02","module":"D"}]},{"parameter":"PENRM","unit":"MJ","values":[{"value":"1,02E+01","module":"A1-A3"},{"value":"0,0E+00","module":"C1"},{"value":"0,0E+00","module":"C2"},{"value":"-6,05E+00","module":"C3"},{"value":"0,0E+00","module":"C4"},{"value":"0,0E+00","module":"D"}]},{"parameter":"PENRT","unit":"MJ","values":[{"value":"2,56E+02","module":"A1-A3"},{"value":"0,0E+00","module":"C1"},{"value":"2,19E-01","module":"C2"},{"value":"-6,05E+00","module":"C3"},{"value":"2,01E-01","module":"C4"},{"value":"-1,04E+02","module":"D"}]},{"parameter":"SM","unit":"kg","values":[{"value":"5,22E-01","module":"A1-A3"},{"value":"0,0E+00","module":"C1"},{"value":"0,0E+00","module":"C2"},{"value":"0,0E+00","module":"C3"},{"value":"0,0E+00","module":"C4"},{"value":"6,23E+00","module":"D"}]},{"parameter":"RSF","unit":"MJ","values":[{"value":"0,0E+00","module":"A1-A3"},{"value":"0,0E+00","module":"C1"},{"value":"0,0E+00","module":"C2"},{"value":"0,0E+00","module":"C3"},{"value":"0,0E+00","module":"C4"},{"value":"0,0E+00","module":"D"}]},{"parameter":"NRSF","unit":"MJ","values":[{"value":"0,0E+00","module":"A1-A3"},{"value":"0,0E+00","module":"C1"},{"value":"0,0E+00","module":"C2"},{"value":"0,0E+00","module":"C3"},{"value":"0,0E+00","module":"C4"},{"value":"0,0E+00","module":"D"}]},{"parameter":"FW","unit":"m^3","values":[{"value":"2,31E-01","module":"A1-A3"},{"value":"0,0E+00","module":"C1"},{"value":"1,44E-05","module":"C2"},{"value":"0,0E+00","module":"C3"},{"value":"3,98E-06","module":"C4"},{"value":"-6,73E-01","module":"D"}]}],"end_of_life_waste":[{"parameter":"HWD","unit":"kg","values":[{"value":"1,90E-07","module":"A1-A3"},{"value":"0,0E+00","module":"C1"},{"value":"1,15E-11","module":"C2"},{"value":"0,0E+00","module":"C3"},{"value":"3,51E-11","module":"C4"},{"value":"2,26E-08","module":"D"}]},{"parameter":"NHWD","unit":"kg","values":[{"value":"6,99E-01","module":"A1-A3"},{"value":"0,0E+00","module":"C1"},{"value":"3,44E-05","module":"C2"},{"value":"0,0E+00","module":"C3"},{"value":"3,12E-01","module":"C4"},{"value":"1,32E+00","module":"D"}]},{"parameter":"RWD","unit":"kg","values":[{"value":"1,27E-03","module":"A1-A3"},{"value":"0,0E+00","module":"C1"},{"value":"3,97E-07","module":"C2"},{"value":"0,0E+00","module":"C3"},{"value":"2,29E-06","module":"C4"},{"value":"1,12E-05","module":"D"}]}],"end_of_life_flow":[{"parameter":"CRU","unit":"kg","values":[{"value":"0,0E+00","module":"A1-A3"},{"value":"0,0E+00","module":"C1"},{"value":"0,0E+00","module":"C2"},{"value":"0,0E+00","module":"C3"},{"value":"0,0E+00","module":"C4"},{"value":"0,0E+00","module":"D"}]},{"parameter":"MFR","unit":"kg","values":[{"value":"0,0E+00","module":"A1-A3"},{"value":"0,0E+00","module":"C1"},{"value":"0,0E+00","module":"C2"},{"value":"5,17E+00","module":"C3"},{"value":"0,0E+00","module":"C4"},{"value":"0,0E+00","module":"D"}]},{"parameter":"MER","unit":"kg","values":[{"value":"0,0E+00","module":"A1-A3"},{"value":"0,0E+00","module":"C1"},{"value":"0,0E+00","module":"C2"},{"value":"0,0E+00","module":"C3"},{"value":"0,0E+00","module":"C4"},{"value":"0,0E+00","module":"D"}]},{"parameter":"EEE","unit":"MJ","values":[{"value":"0,0E+00","module":"A1-A3"},{"value":"0,0E+00","module":"C1"},{"value":"0,0E+00","module":"C2"},{"value":"0,0E+00","module":"C3"},{"value":"0,0E+00","module":"C4"},{"value":"0,0E+00","module":"D"}]},{"parameter":"EET","unit":"MJ","values":[{"value":"0,0E+00","module":"A1-A3"},{"value":"0,0E+00","module":"C1"},{"value":"0,0E+00","module":"C2"},{"value":"0,0E+00","module":"C3"},{"value":"0,0E+00","module":"C4"},{"value":"0,0E+00","module":"D"}]}]}