{"product_name":"Metalldeckenmembranen (0,6 mm, ohne akustische F\u00fcllung)","epd_id":"EPD-KNA-20220030-IBD2-EN","compliance":["DIN EN 15804+A2","ISO 14025"],"producer_name":"Knauf Ceiling Solutions GmbH & Co. KG","environmental_impact":[{"parameter":"GWP-total","unit":"kg CO2-eq","values":[{"value":"2,25E+01","module":"A1-A3"},{"value":"0,0E+00","module":"C1"},{"value":"1,74E-02","module":"C2"},{"value":"0,0E+00","module":"C3"},{"value":"1,39E-02","module":"C4"},{"value":"-1,12E+01","module":"D"}]},{"parameter":"GWP-fossil","unit":"kg CO2-eq","values":[{"value":"2,28E+01","module":"A1-A3"},{"value":"0,0E+00","module":"C1"},{"value":"1,73E-02","module":"C2"},{"value":"0,0E+00","module":"C3"},{"value":"1,41E-02","module":"C4"},{"value":"-1,12E+01","module":"D"}]},{"parameter":"GWP-biogenic","unit":"kg CO2-eq","values":[{"value":"-2,63E-01","module":"A1-A3"},{"value":"0,0E+00","module":"C1"},{"value":"-2,05E-05","module":"C2"},{"value":"0,0E+00","module":"C3"},{"value":"-1,44E-04","module":"C4"},{"value":"-6,37E-03","module":"D"}]},{"parameter":"GWP-luluc","unit":"kg CO2-eq","values":[{"value":"1,09E-02","module":"A1-A3"},{"value":"0,0E+00","module":"C1"},{"value":"1,41E-04","module":"C2"},{"value":"0,0E+00","module":"C3"},{"value":"1,41E-05","module":"C4"},{"value":"-2,45E-04","module":"D"}]},{"parameter":"ODP","unit":"kg CFC11-eq","values":[{"value":"2,86E-12","module":"A1-A3"},{"value":"0,0E+00","module":"C1"},{"value":"3,40E-18","module":"C2"},{"value":"0,0E+00","module":"C3"},{"value":"3,32E-17","module":"C4"},{"value":"-2,66E-14","module":"D"}]},{"parameter":"AP","unit":"mol H^(+)-eq","values":[{"value":"5,64E-02","module":"A1-A3"},{"value":"0,0E+00","module":"C1"},{"value":"5,71E-05","module":"C2"},{"value":"0,0E+00","module":"C3"},{"value":"4,48E-05","module":"C4"},{"value":"-1,99E-02","module":"D"}]},{"parameter":"POCP","unit":"kg NMVOC-eq","values":[{"value":"4,71E-02","module":"A1-A3"},{"value":"0,0E+00","module":"C1"},{"value":"5,15E-05","module":"C2"},{"value":"0,0E+00","module":"C3"},{"value":"3,50E-05","module":"C4"},{"value":"-1,72E-02","module":"D"}]},{"parameter":"ADPE","unit":"kg Sb-eq","values":[{"value":"9,90E-05","module":"A1-A3"},{"value":"0,0E+00","module":"C1"},{"value":"1,53E-09","module":"C2"},{"value":"0,0E+00","module":"C3"},{"value":"9,71E-10","module":"C4"},{"value":"-2,78E-05","module":"D"}]},{"parameter":"ADPF","unit":"MJ","values":[{"value":"2,60E+02","module":"A1-A3"},{"value":"0,0E+00","module":"C1"},{"value":"2,29E-01","module":"C2"},{"value":"0,0E+00","module":"C3"},{"value":"2,05E-01","module":"C4"},{"value":"-1,09E+02","module":"D"}]},{"parameter":"WDP","unit":"m^3 world-eq deprived","values":[{"value":"1,05E+01","module":"A1-A3"},{"value":"0,0E+00","module":"C1"},{"value":"1,60E-04","module":"C2"},{"value":"0,0E+00","module":"C3"},{"value":"-1,67E-04","module":"C4"},{"value":"-3,05E+01","module":"D"}]},{"parameter":"EP-freshwater","unit":"kg P-eq","values":[{"value":"2,89E-05","module":"A1-A3"},{"value":"0,0E+00","module":"C1"},{"value":"5,12E-08","module":"C2"},{"value":"0,0E+00","module":"C3"},{"value":"1,07E-08","module":"C4"},{"value":"-2,43E-06","module":"D"}]},{"parameter":"EP-marine","unit":"kg N-eq","values":[{"value":"1,44E-02","module":"A1-A3"},{"value":"0,0E+00","module":"C1"},{"value":"2,62E-05","module":"C2"},{"value":"0,0E+00","module":"C3"},{"value":"1,11E-05","module":"C4"},{"value":"-3,84E-03","module":"D"}]},{"parameter":"EP-terrestrial","unit":"mol N-eq","values":[{"value":"1,53E-01","module":"A1-A3"},{"value":"0,0E+00","module":"C1"},{"value":"2,93E-04","module":"C2"},{"value":"0,0E+00","module":"C3"},{"value":"1,22E-04","module":"C4"},{"value":"-3,88E-02","module":"D"}]}],"additional_environmental_impact":[{"parameter":"PM","unit":"Disease incidence","values":[{"value":"7,12E-07","module":"A1-A3"},{"value":"0,0E+00","module":"C1"},{"value":"3,24E-10","module":"C2"},{"value":"0,0E+00","module":"C3"},{"value":"4,86E-10","module":"C4"},{"value":"-3,78E-07","module":"D"}]},{"parameter":"ETP-fw","unit":"CTUe","values":[{"value":"5,21E+01","module":"A1-A3"},{"value":"0,0E+00","module":"C1"},{"value":"1,70E-01","module":"C2"},{"value":"0,0E+00","module":"C3"},{"value":"6,03E-02","module":"C4"},{"value":"-7,07E+00","module":"D"}]},{"parameter":"HTP-c","unit":"CTUh","values":[{"value":"1,03E-08","module":"A1-A3"},{"value":"0,0E+00","module":"C1"},{"value":"3,44E-12","module":"C2"},{"value":"0,0E+00","module":"C3"},{"value":"6,99E-12","module":"C4"},{"value":"-6,07E-09","module":"D"}]},{"parameter":"HTP-nc","unit":"CTUh","values":[{"value":"3,23E-07","module":"A1-A3"},{"value":"0,0E+00","module":"C1"},{"value":"2,02E-10","module":"C2"},{"value":"0,0E+00","module":"C3"},{"value":"7,03E-10","module":"C4"},{"value":"-1,35E-07","module":"D"}]},{"parameter":"SQP","unit":"SQP","values":[{"value":"4,64E+01","module":"A1-A3"},{"value":"0,0E+00","module":"C1"},{"value":"7,88E-02","module":"C2"},{"value":"0,0E+00","module":"C3"},{"value":"1,51E-02","module":"C4"},{"value":"1,64E+00","module":"D"}]}],"resource_use":[{"parameter":"PERE","unit":"MJ","values":[{"value":"2,41E+01","module":"A1-A3"},{"value":"0,0E+00","module":"C1"},{"value":"1,32E-02","module":"C2"},{"value":"0,0E+00","module":"C3"},{"value":"1,48E-02","module":"C4"},{"value":"6,88E+00","module":"D"}]},{"parameter":"PERM","unit":"MJ","values":[{"value":"3,80E+00","module":"A1-A3"},{"value":"0,0E+00","module":"C1"},{"value":"0,0E+00","module":"C2"},{"value":"0,0E+00","module":"C3"},{"value":"0,0E+00","module":"C4"},{"value":"0,0E+00","module":"D"}]},{"parameter":"PERT","unit":"MJ","values":[{"value":"2,79E+01","module":"A1-A3"},{"value":"0,0E+00","module":"C1"},{"value":"1,32E-02","module":"C2"},{"value":"0,0E+00","module":"C3"},{"value":"1,48E-02","module":"C4"},{"value":"6,88E+00","module":"D"}]},{"parameter":"PENRE","unit":"MJ","values":[{"value":"2,51E+02","module":"A1-A3"},{"value":"0,0E+00","module":"C1"},{"value":"2,30E-01","module":"C2"},{"value":"0,0E+00","module":"C3"},{"value":"2,05E-01","module":"C4"},{"value":"-1,09E+02","module":"D"}]},{"parameter":"PENRM","unit":"MJ","values":[{"value":"9,07E+00","module":"A1-A3"},{"value":"0,0E+00","module":"C1"},{"value":"0,0E+00","module":"C2"},{"value":"-5,79E+00","module":"C3"},{"value":"0,0E+00","module":"C4"},{"value":"0,0E+00","module":"D"}]},{"parameter":"PENRT","unit":"MJ","values":[{"value":"2,60E+02","module":"A1-A3"},{"value":"0,0E+00","module":"C1"},{"value":"2,30E-01","module":"C2"},{"value":"-5,79E+00","module":"C3"},{"value":"2,05E-01","module":"C4"},{"value":"-1,09E+02","module":"D"}]},{"parameter":"SM","unit":"kg","values":[{"value":"5,65E-01","module":"A1-A3"},{"value":"0,0E+00","module":"C1"},{"value":"0,0E+00","module":"C2"},{"value":"0,0E+00","module":"C3"},{"value":"0,0E+00","module":"C4"},{"value":"6,58E+00","module":"D"}]},{"parameter":"RSF","unit":"MJ","values":[{"value":"0,0E+00","module":"A1-A3"},{"value":"0,0E+00","module":"C1"},{"value":"0,0E+00","module":"C2"},{"value":"0,0E+00","module":"C3"},{"value":"0,0E+00","module":"C4"},{"value":"0,0E+00","module":"D"}]},{"parameter":"NRSF","unit":"MJ","values":[{"value":"0,0E+00","module":"A1-A3"},{"value":"0,0E+00","module":"C1"},{"value":"0,0E+00","module":"C2"},{"value":"0,0E+00","module":"C3"},{"value":"0,0E+00","module":"C4"},{"value":"0,0E+00","module":"D"}]},{"parameter":"FW","unit":"m^3","values":[{"value":"2,66E-01","module":"A1-A3"},{"value":"0,0E+00","module":"C1"},{"value":"1,51E-05","module":"C2"},{"value":"0,0E+00","module":"C3"},{"value":"2,12E-06","module":"C4"},{"value":"-7,11E-01","module":"D"}]}],"end_of_life_waste":[{"parameter":"HWD","unit":"kg","values":[{"value":"2,01E-07","module":"A1-A3"},{"value":"0,0E+00","module":"C1"},{"value":"1,21E-11","module":"C2"},{"value":"0,0E+00","module":"C3"},{"value":"3,63E-11","module":"C4"},{"value":"2,39E-08","module":"D"}]},{"parameter":"NHWD","unit":"kg","values":[{"value":"7,16E-01","module":"A1-A3"},{"value":"0,0E+00","module":"C1"},{"value":"3,61E-05","module":"C2"},{"value":"0,0E+00","module":"C3"},{"value":"2,88E-01","module":"C4"},{"value":"1,39E+00","module":"D"}]},{"parameter":"RWD","unit":"kg","values":[{"value":"1,67E-03","module":"A1-A3"},{"value":"0,0E+00","module":"C1"},{"value":"4,18E-07","module":"C2"},{"value":"0,0E+00","module":"C3"},{"value":"2,33E-06","module":"C4"},{"value":"1,19E-05","module":"D"}]}],"end_of_life_flow":[{"parameter":"CRU","unit":"kg","values":[{"value":"0,0E+00","module":"A1-A3"},{"value":"0,0E+00","module":"C1"},{"value":"0,0E+00","module":"C2"},{"value":"0,0E+00","module":"C3"},{"value":"0,0E+00","module":"C4"},{"value":"0,0E+00","module":"D"}]},{"parameter":"MFR","unit":"kg","values":[{"value":"0,0E+00","module":"A1-A3"},{"value":"0,0E+00","module":"C1"},{"value":"0,0E+00","module":"C2"},{"value":"5,47E+00","module":"C3"},{"value":"0,0E+00","module":"C4"},{"value":"0,0E+00","module":"D"}]},{"parameter":"MER","unit":"kg","values":[{"value":"0,0E+00","module":"A1-A3"},{"value":"0,0E+00","module":"C1"},{"value":"0,0E+00","module":"C2"},{"value":"0,0E+00","module":"C3"},{"value":"0,0E+00","module":"C4"},{"value":"0,0E+00","module":"D"}]},{"parameter":"EEE","unit":"MJ","values":[{"value":"0,0E+00","module":"A1-A3"},{"value":"0,0E+00","module":"C1"},{"value":"0,0E+00","module":"C2"},{"value":"0,0E+00","module":"C3"},{"value":"0,0E+00","module":"C4"},{"value":"0,0E+00","module":"D"}]},{"parameter":"EET","unit":"MJ","values":[{"value":"0,0E+00","module":"A1-A3"},{"value":"0,0E+00","module":"C1"},{"value":"0,0E+00","module":"C2"},{"value":"0,0E+00","module":"C3"},{"value":"0,0E+00","module":"C4"},{"value":"0,0E+00","module":"D"}]}]}