{"product_name":"Metalldeckensystem","epd_id":"EPD-LIN-20180192-IBC2-DE","compliance":["DIN EN 15804","ISO 14025"],"producer_name":"Lindner Group","environmental_impact":[{"parameter":"GWP-total","unit":"kg CO2-eq.","values":[{"value":"2,67E+01","module":"A1-A3"},{"value":"2,68E-01","module":"A4"},{"value":"3,83E-02","module":"A5"},{"value":"0,0E+00","module":"B1"},{"value":"0,0E+00","module":"B2"},{"value":"0,0E+00","module":"C1"},{"value":"1,55E-01","module":"C2"},{"value":"1,80E+00","module":"C3"},{"value":"0,0E+00","module":"C4"},{"value":"-1,63E+01","module":"D"}]},{"parameter":"ODP","unit":"kg CFC11-eq.","values":[{"value":"4,89E-12","module":"A1-A3"},{"value":"5,60E-15","module":"A4"},{"value":"8,40E-16","module":"A5"},{"value":"0,0E+00","module":"B1"},{"value":"0,0E+00","module":"B2"},{"value":"0,0E+00","module":"C1"},{"value":"3,24E-15","module":"C2"},{"value":"3,78E-14","module":"C3"},{"value":"0,0E+00","module":"C4"},{"value":"2,58E-12","module":"D"}]},{"parameter":"AP","unit":"kg SO2-eq.","values":[{"value":"6,07E-02","module":"A1-A3"},{"value":"5,53E-04","module":"A4"},{"value":"3,96E-06","module":"A5"},{"value":"0,0E+00","module":"B1"},{"value":"0,0E+00","module":"B2"},{"value":"0,0E+00","module":"C1"},{"value":"3,20E-04","module":"C2"},{"value":"5,86E-04","module":"C3"},{"value":"0,0E+00","module":"C4"},{"value":"-3,85E-02","module":"D"}]},{"parameter":"EP","unit":"kg PO4^3-eq.","values":[{"value":"6,33E-03","module":"A1-A3"},{"value":"1,33E-04","module":"A4"},{"value":"8,46E-07","module":"A5"},{"value":"0,0E+00","module":"B1"},{"value":"0,0E+00","module":"B2"},{"value":"0,0E+00","module":"C1"},{"value":"7,73E-05","module":"C2"},{"value":"1,46E-04","module":"C3"},{"value":"0,0E+00","module":"C4"},{"value":"-3,23E-03","module":"D"}]},{"parameter":"POCP","unit":"kg Ethen-eq.","values":[{"value":"8,16E-03","module":"A1-A3"},{"value":"-1,88E-04","module":"A4"},{"value":"3,40E-07","module":"A5"},{"value":"0,0E+00","module":"B1"},{"value":"0,0E+00","module":"B2"},{"value":"0,0E+00","module":"C1"},{"value":"-1,09E-04","module":"C2"},{"value":"3,76E-05","module":"C3"},{"value":"0,0E+00","module":"C4"},{"value":"-4,93E-03","module":"D"}]},{"parameter":"ADPE","unit":"kg Sb-eq.","values":[{"value":"2,34E-06","module":"A1-A3"},{"value":"2,60E-08","module":"A4"},{"value":"2,36E-10","module":"A5"},{"value":"0,0E+00","module":"B1"},{"value":"0,0E+00","module":"B2"},{"value":"0,0E+00","module":"C1"},{"value":"1,51E-08","module":"C2"},{"value":"6,14E-09","module":"C3"},{"value":"0,0E+00","module":"C4"},{"value":"7,75E-07","module":"D"}]},{"parameter":"ADPF","unit":"MJ","values":[{"value":"2,51E+02","module":"A1-A3"},{"value":"3,57E+00","module":"A4"},{"value":"1,01E-02","module":"A5"},{"value":"0,0E+00","module":"B1"},{"value":"0,0E+00","module":"B2"},{"value":"0,0E+00","module":"C1"},{"value":"2,07E+00","module":"C2"},{"value":"4,33E-01","module":"C3"},{"value":"0,0E+00","module":"C4"},{"value":"-1,32E+02","module":"D"}]}],"additional_environmental_impact":[],"resource_use":[{"parameter":"PERE","unit":"MJ","values":[{"value":"2,35E+01","module":"A1-A3"},{"value":"2,41E-01","module":"A4"},{"value":"2,30E-03","module":"A5"},{"value":"0,0E+00","module":"B1"},{"value":"0,0E+00","module":"B2"},{"value":"0,0E+00","module":"C1"},{"value":"1,40E-01","module":"C2"},{"value":"6,64E-02","module":"C3"},{"value":"0,0E+00","module":"C4"},{"value":"9,31E+00","module":"D"}]},{"parameter":"PERM","unit":"MJ","values":[{"value":"0,0E+00","module":"A1-A3"},{"value":"0,0E+00","module":"A4"},{"value":"0,0E+00","module":"A5"},{"value":"0,0E+00","module":"B1"},{"value":"0,0E+00","module":"B2"},{"value":"0,0E+00","module":"C1"},{"value":"0,0E+00","module":"C2"},{"value":"0,0E+00","module":"C3"},{"value":"0,0E+00","module":"C4"},{"value":"0,0E+00","module":"D"}]},{"parameter":"PERT","unit":"MJ","values":[{"value":"2,35E+01","module":"A1-A3"},{"value":"2,41E-01","module":"A4"},{"value":"2,30E-03","module":"A5"},{"value":"0,0E+00","module":"B1"},{"value":"0,0E+00","module":"B2"},{"value":"0,0E+00","module":"C1"},{"value":"1,40E-01","module":"C2"},{"value":"6,64E-02","module":"C3"},{"value":"0,0E+00","module":"C4"},{"value":"9,31E+00","module":"D"}]},{"parameter":"PENRE","unit":"MJ","values":[{"value":"2,57E+02","module":"A1-A3"},{"value":"3,58E+00","module":"A4"},{"value":"1,17E-02","module":"A5"},{"value":"0,0E+00","module":"B1"},{"value":"0,0E+00","module":"B2"},{"value":"0,0E+00","module":"C1"},{"value":"2,07E+00","module":"C2"},{"value":"4,99E-01","module":"C3"},{"value":"0,0E+00","module":"C4"},{"value":"-1,26E+02","module":"D"}]},{"parameter":"PENRM","unit":"MJ","values":[{"value":"0,0E+00","module":"A1-A3"},{"value":"0,0E+00","module":"A4"},{"value":"0,0E+00","module":"A5"},{"value":"0,0E+00","module":"B1"},{"value":"0,0E+00","module":"B2"},{"value":"0,0E+00","module":"C1"},{"value":"0,0E+00","module":"C2"},{"value":"0,0E+00","module":"C3"},{"value":"0,0E+00","module":"C4"},{"value":"0,0E+00","module":"D"}]},{"parameter":"PENRT","unit":"MJ","values":[{"value":"2,57E+02","module":"A1-A3"},{"value":"3,58E+00","module":"A4"},{"value":"1,17E-02","module":"A5"},{"value":"0,0E+00","module":"B1"},{"value":"0,0E+00","module":"B2"},{"value":"0,0E+00","module":"C1"},{"value":"2,07E+00","module":"C2"},{"value":"4,99E-01","module":"C3"},{"value":"0,0E+00","module":"C4"},{"value":"-1,26E+02","module":"D"}]},{"parameter":"SM","unit":"kg","values":[{"value":"2,19E+00","module":"A1-A3"},{"value":"0,0E+00","module":"A4"},{"value":"0,0E+00","module":"A5"},{"value":"0,0E+00","module":"B1"},{"value":"0,0E+00","module":"B2"},{"value":"0,0E+00","module":"C1"},{"value":"0,0E+00","module":"C2"},{"value":"0,0E+00","module":"C3"},{"value":"0,0E+00","module":"C4"},{"value":"7,75E+00","module":"D"}]},{"parameter":"RSF","unit":"MJ","values":[{"value":"0,0E+00","module":"A1-A3"},{"value":"0,0E+00","module":"A4"},{"value":"0,0E+00","module":"A5"},{"value":"0,0E+00","module":"B1"},{"value":"0,0E+00","module":"B2"},{"value":"0,0E+00","module":"C1"},{"value":"0,0E+00","module":"C2"},{"value":"0,0E+00","module":"C3"},{"value":"0,0E+00","module":"C4"},{"value":"0,0E+00","module":"D"}]},{"parameter":"NRSF","unit":"MJ","values":[{"value":"0,0E+00","module":"A1-A3"},{"value":"0,0E+00","module":"A4"},{"value":"0,0E+00","module":"A5"},{"value":"0,0E+00","module":"B1"},{"value":"0,0E+00","module":"B2"},{"value":"0,0E+00","module":"C1"},{"value":"0,0E+00","module":"C2"},{"value":"0,0E+00","module":"C3"},{"value":"0,0E+00","module":"C4"},{"value":"0,0E+00","module":"D"}]},{"parameter":"FW","unit":"m^3","values":[{"value":"5,25E-03","module":"A1-A3"},{"value":"2,80E-04","module":"A4"},{"value":"9,34E-05","module":"A5"},{"value":"0,0E+00","module":"B1"},{"value":"0,0E+00","module":"B2"},{"value":"0,0E+00","module":"C1"},{"value":"1,62E-04","module":"C2"},{"value":"4,10E-03","module":"C3"},{"value":"0,0E+00","module":"C4"},{"value":"4,18E-03","module":"D"}]}],"end_of_life_waste":[{"parameter":"HWD","unit":"kg","values":[{"value":"2,43E-07","module":"A1-A3"},{"value":"2,30E-07","module":"A4"},{"value":"4,05E-11","module":"A5"},{"value":"0,0E+00","module":"B1"},{"value":"0,0E+00","module":"B2"},{"value":"0,0E+00","module":"C1"},{"value":"1,33E-07","module":"C2"},{"value":"2,82E-10","module":"C3"},{"value":"0,0E+00","module":"C4"},{"value":"-8,76E-08","module":"D"}]},{"parameter":"NHWD","unit":"kg","values":[{"value":"3,74E-01","module":"A1-A3"},{"value":"2,67E-04","module":"A4"},{"value":"1,49E-03","module":"A5"},{"value":"0,0E+00","module":"B1"},{"value":"0,0E+00","module":"B2"},{"value":"0,0E+00","module":"C1"},{"value":"1,55E-04","module":"C2"},{"value":"3,82E-03","module":"C3"},{"value":"0,0E+00","module":"C4"},{"value":"-2,55E-01","module":"D"}]},{"parameter":"RWD","unit":"kg","values":[{"value":"2,47E-03","module":"A1-A3"},{"value":"4,32E-06","module":"A4"},{"value":"6,44E-07","module":"A5"},{"value":"0,0E+00","module":"B1"},{"value":"0,0E+00","module":"B2"},{"value":"0,0E+00","module":"C1"},{"value":"2,50E-06","module":"C2"},{"value":"2,65E-05","module":"C3"},{"value":"0,0E+00","module":"C4"},{"value":"2,36E-03","module":"D"}]}],"end_of_life_flow":[{"parameter":"CRU","unit":"kg","values":[{"value":"0,0E+00","module":"A1-A3"},{"value":"0,0E+00","module":"A4"},{"value":"0,0E+00","module":"A5"},{"value":"0,0E+00","module":"B1"},{"value":"0,0E+00","module":"B2"},{"value":"0,0E+00","module":"C1"},{"value":"0,0E+00","module":"C2"},{"value":"0,0E+00","module":"C3"},{"value":"0,0E+00","module":"C4"},{"value":"0,0E+00","module":"D"}]},{"parameter":"MFR","unit":"kg","values":[{"value":"1,37E+00","module":"A1-A3"},{"value":"0,0E+00","module":"A4"},{"value":"9,93E-02","module":"A5"},{"value":"0,0E+00","module":"B1"},{"value":"0,0E+00","module":"B2"},{"value":"0,0E+00","module":"C1"},{"value":"0,0E+00","module":"C2"},{"value":"1,02E+01","module":"C3"},{"value":"0,0E+00","module":"C4"},{"value":"0,0E+00","module":"D"}]},{"parameter":"MER","unit":"kg","values":[{"value":"0,0E+00","module":"A1-A3"},{"value":"0,0E+00","module":"A4"},{"value":"0,0E+00","module":"A5"},{"value":"0,0E+00","module":"B1"},{"value":"0,0E+00","module":"B2"},{"value":"0,0E+00","module":"C1"},{"value":"0,0E+00","module":"C2"},{"value":"0,0E+00","module":"C3"},{"value":"0,0E+00","module":"C4"},{"value":"0,0E+00","module":"D"}]},{"parameter":"EEE","unit":"MJ","values":[{"value":"0,0E+00","module":"A1-A3"},{"value":"0,0E+00","module":"A4"},{"value":"6,11E-02","module":"A5"},{"value":"0,0E+00","module":"B1"},{"value":"0,0E+00","module":"B2"},{"value":"0,0E+00","module":"C1"},{"value":"0,0E+00","module":"C2"},{"value":"0,0E+00","module":"C3"},{"value":"0,0E+00","module":"C4"},{"value":"0,0E+00","module":"D"}]},{"parameter":"EET","unit":"MJ","values":[{"value":"0,0E+00","module":"A1-A3"},{"value":"0,0E+00","module":"A4"},{"value":"1,23E-01","module":"A5"},{"value":"0,0E+00","module":"B1"},{"value":"0,0E+00","module":"B2"},{"value":"0,0E+00","module":"C1"},{"value":"0,0E+00","module":"C2"},{"value":"0,0E+00","module":"C3"},{"value":"0,0E+00","module":"C4"},{"value":"0,0E+00","module":"D"}]}]}