{"product_name":"MFC","epd_id":"NEPD-8022-7701","compliance":["EN 15804+A2","ISO 14025","ISO 21930"],"producer_name":"TROX Group","environmental_impact":[{"parameter":"GWP-total","unit":"kg CO2-eq.","values":[{"value":"6,61E+01","module":"A1-A3"},{"value":"2,14E+00","module":"A4"},{"value":"2,03E-02","module":"C1"},{"value":"1,34E-01","module":"C2"},{"value":"4,29E+00","module":"C3"},{"value":"5,98E-01","module":"C4"},{"value":"-1,97E+00","module":"D"}]},{"parameter":"GWP-fossil","unit":"kg CO2-eq.","values":[{"value":"6,52E+01","module":"A1-A3"},{"value":"2,14E+00","module":"A4"},{"value":"2,03E-02","module":"C1"},{"value":"1,34E-01","module":"C2"},{"value":"4,28E+00","module":"C3"},{"value":"5,93E-01","module":"C4"},{"value":"-1,96E+00","module":"D"}]},{"parameter":"GWP-biogenic","unit":"kg CO2-eq.","values":[{"value":"7,95E-01","module":"A1-A3"},{"value":"8,84E-04","module":"A4"},{"value":"3,81E-06","module":"C1"},{"value":"5,53E-05","module":"C2"},{"value":"1,06E-02","module":"C3"},{"value":"4,50E-04","module":"C4"},{"value":"-1,09E-03","module":"D"}]},{"parameter":"GWP-luluc","unit":"kg CO2-eq.","values":[{"value":"5,95E-02","module":"A1-A3"},{"value":"7,60E-04","module":"A4"},{"value":"1,60E-06","module":"C1"},{"value":"4,75E-05","module":"C2"},{"value":"1,07E-03","module":"C3"},{"value":"3,62E-03","module":"C4"},{"value":"-9,48E-04","module":"D"}]},{"parameter":"ODP","unit":"kg CFC 11-eq.","values":[{"value":"6,62E-06","module":"A1-A3"},{"value":"4,84E-07","module":"A4"},{"value":"4,39E-09","module":"C1"},{"value":"3,02E-08","module":"C2"},{"value":"4,85E-07","module":"C3"},{"value":"3,90E-08","module":"C4"},{"value":"-1,46E-04","module":"D"}]},{"parameter":"AP","unit":"mol H+-eq.","values":[{"value":"5,34E-01","module":"A1-A3"},{"value":"6,14E-03","module":"A4"},{"value":"2,13E-04","module":"C1"},{"value":"3,84E-04","module":"C2"},{"value":"6,23E-03","module":"C3"},{"value":"2,46E-03","module":"C4"},{"value":"-9,77E-03","module":"D"}]},{"parameter":"POCP","unit":"kg NMVOC-eq.","values":[{"value":"2,59E-01","module":"A1-A3"},{"value":"5,21E-03","module":"A4"},{"value":"2,83E-04","module":"C1"},{"value":"3,25E-04","module":"C2"},{"value":"4,07E-03","module":"C3"},{"value":"2,57E-03","module":"C4"},{"value":"-9,85E-03","module":"D"}]},{"parameter":"ADPE","unit":"kg Sb-eq.","values":[{"value":"3,22E-02","module":"A1-A3"},{"value":"5,90E-05","module":"A4"},{"value":"3,12E-08","module":"C1"},{"value":"3,69E-06","module":"C2"},{"value":"1,48E-05","module":"C3"},{"value":"2,86E-06","module":"C4"},{"value":"-3,39E-05","module":"D"}]},{"parameter":"ADPF","unit":"MJ","values":[{"value":"1,06E+03","module":"A1-A3"},{"value":"3,23E+01","module":"A4"},{"value":"2,80E-01","module":"C1"},{"value":"2,02E+00","module":"C2"},{"value":"1,78E+01","module":"C3"},{"value":"5,98E+00","module":"C4"},{"value":"-1,65E+01","module":"D"}]},{"parameter":"WDP","unit":"m3 world-eq.","values":[{"value":"4,70E+03","module":"A1-A3"},{"value":"3,12E+01","module":"A4"},{"value":"5,95E-02","module":"C1"},{"value":"1,95E+00","module":"C2"},{"value":"6,58E+01","module":"C3"},{"value":"2,64E+01","module":"C4"},{"value":"1,01E+02","module":"D"}]},{"parameter":"EP-freshwater","unit":"kg P-eq.","values":[{"value":"3,49E-03","module":"A1-A3"},{"value":"1,71E-05","module":"A4"},{"value":"7,40E-08","module":"C1"},{"value":"1,07E-06","module":"C2"},{"value":"1,02E-04","module":"C3"},{"value":"2,00E-05","module":"C4"},{"value":"-1,21E-04","module":"D"}]},{"parameter":"EP-marine","unit":"kg N-eq.","values":[{"value":"7,84E-02","module":"A1-A3"},{"value":"1,21E-03","module":"A4"},{"value":"9,39E-05","module":"C1"},{"value":"7,59E-05","module":"C2"},{"value":"1,29E-03","module":"C3"},{"value":"5,59E-04","module":"C4"},{"value":"-2,02E-03","module":"D"}]},{"parameter":"EP-terrestrial","unit":"mol N-eq.","values":[{"value":"1,58E+00","module":"A1-A3"},{"value":"1,36E-02","module":"A4"},{"value":"1,03E-03","module":"C1"},{"value":"8,49E-04","module":"C2"},{"value":"1,45E-02","module":"C3"},{"value":"6,07E-03","module":"C4"},{"value":"-2,07E-02","module":"D"}]},{"parameter":"GWP-IOBC","unit":"kg CO2-eq.","values":[{"value":"6,58E+01","module":"A1-A3"},{"value":"2,14E+00","module":"A4"},{"value":"2,03E-02","module":"C1"},{"value":"1,34E-01","module":"C2"},{"value":"4,29E+00","module":"C3"},{"value":"5,98E-01","module":"C4"},{"value":"-2,94E+00","module":"D"}]}],"additional_environmental_impact":[{"parameter":"PM","unit":"disease incidence","values":[{"value":"5,20E-06","module":"A1-A3"},{"value":"1,31E-07","module":"A4"},{"value":"5,63E-09","module":"C1"},{"value":"8,18E-09","module":"C2"},{"value":"9,55E-08","module":"C3"},{"value":"4,21E-08","module":"C4"},{"value":"-1,64E-07","module":"D"}]},{"parameter":"ETP-fw","unit":"CTUe","values":[{"value":"2,12E+03","module":"A1-A3"},{"value":"2,39E+01","module":"A4"},{"value":"1,53E-01","module":"C1"},{"value":"1,50E+00","module":"C2"},{"value":"8,63E+01","module":"C3"},{"value":"1,41E+01","module":"C4"},{"value":"-1,10E+02","module":"D"}]},{"parameter":"HTP-c","unit":"CTUh","values":[{"value":"3,21E-07","module":"A1-A3"},{"value":"0,0E+00","module":"A4"},{"value":"0,0E+00","module":"C1"},{"value":"0,0E+00","module":"C2"},{"value":"4,07E-09","module":"C3"},{"value":"1,95E-09","module":"C4"},{"value":"-9,44E-09","module":"D"}]},{"parameter":"HTP-nc","unit":"CTUh","values":[{"value":"3,25E-06","module":"A1-A3"},{"value":"2,62E-08","module":"A4"},{"value":"1,39E-10","module":"C1"},{"value":"1,64E-09","module":"C2"},{"value":"2,49E-08","module":"C3"},{"value":"1,72E-08","module":"C4"},{"value":"2,05E-07","module":"D"}]},{"parameter":"SQP","unit":"unitless","values":[{"value":"4,05E+02","module":"A1-A3"},{"value":"2,26E+01","module":"A4"},{"value":"3,55E-02","module":"C1"},{"value":"1,41E+00","module":"C2"},{"value":"7,01E+00","module":"C3"},{"value":"1,64E+01","module":"C4"},{"value":"-1,43E+00","module":"D"}]},{"parameter":"IRP","unit":"kBq U235-eq.","values":[{"value":"3,78E+00","module":"A1-A3"},{"value":"1,41E-01","module":"A4"},{"value":"1,20E-03","module":"C1"},{"value":"8,82E-03","module":"C2"},{"value":"8,08E-02","module":"C3"},{"value":"1,42E-02","module":"C4"},{"value":"6,86E-03","module":"D"}]}],"resource_use":[{"parameter":"PERE","unit":"MJ","values":[{"value":"8,78E+01","module":"A1-A3"},{"value":"4,62E-01","module":"A4"},{"value":"1,51E-03","module":"C1"},{"value":"2,89E-02","module":"C2"},{"value":"3,21E+00","module":"C3"},{"value":"1,69E+00","module":"C4"},{"value":"-1,52E+00","module":"D"}]},{"parameter":"PERM","unit":"MJ","values":[{"value":"0,0E+00","module":"A1-A3"},{"value":"0,0E+00","module":"A4"},{"value":"0,0E+00","module":"C1"},{"value":"0,0E+00","module":"C2"},{"value":"0,0E+00","module":"C3"},{"value":"0,0E+00","module":"C4"},{"value":"0,0E+00","module":"D"}]},{"parameter":"PERT","unit":"MJ","values":[{"value":"9,92E+01","module":"A1-A3"},{"value":"4,62E-01","module":"A4"},{"value":"1,51E-03","module":"C1"},{"value":"2,89E-02","module":"C2"},{"value":"3,21E+00","module":"C3"},{"value":"1,69E+00","module":"C4"},{"value":"-1,52E+00","module":"D"}]},{"parameter":"PENRE","unit":"MJ","values":[{"value":"9,11E+02","module":"A1-A3"},{"value":"3,23E+01","module":"A4"},{"value":"2,80E-01","module":"C1"},{"value":"2,02E+00","module":"C2"},{"value":"1,78E+01","module":"C3"},{"value":"5,98E+00","module":"C4"},{"value":"-1,65E+01","module":"D"}]},{"parameter":"PENRM","unit":"MJ","values":[{"value":"1,61E+02","module":"A1-A3"},{"value":"0,0E+00","module":"A4"},{"value":"0,0E+00","module":"C1"},{"value":"0,0E+00","module":"C2"},{"value":"-1,53E+02","module":"C3"},{"value":"0,0E+00","module":"C4"},{"value":"0,0E+00","module":"D"}]},{"parameter":"PENRT","unit":"MJ","values":[{"value":"1,07E+03","module":"A1-A3"},{"value":"3,23E+01","module":"A4"},{"value":"2,80E-01","module":"C1"},{"value":"2,02E+00","module":"C2"},{"value":"-1,35E+02","module":"C3"},{"value":"5,98E+00","module":"C4"},{"value":"-1,65E+01","module":"D"}]},{"parameter":"SM","unit":"kg","values":[{"value":"6,50E+00","module":"A1-A3"},{"value":"0,0E+00","module":"A4"},{"value":"1,37E-04","module":"C1"},{"value":"0,0E+00","module":"C2"},{"value":"0,0E+00","module":"C3"},{"value":"4,12E-02","module":"C4"},{"value":"0,0E+00","module":"D"}]},{"parameter":"RSF","unit":"MJ","values":[{"value":"2,86E+00","module":"A1-A3"},{"value":"1,65E-02","module":"A4"},{"value":"3,72E-05","module":"C1"},{"value":"1,03E-03","module":"C2"},{"value":"7,07E-02","module":"C3"},{"value":"5,49E-03","module":"C4"},{"value":"7,08E-02","module":"D"}]},{"parameter":"NRSF","unit":"MJ","values":[{"value":"1,64E+01","module":"A1-A3"},{"value":"5,92E-02","module":"A4"},{"value":"5,48E-04","module":"C1"},{"value":"3,70E-03","module":"C2"},{"value":"0,0E+00","module":"C3"},{"value":"3,74E-01","module":"C4"},{"value":"2,05E+00","module":"D"}]},{"parameter":"FW","unit":"m3","values":[{"value":"8,77E-01","module":"A1-A3"},{"value":"3,45E-03","module":"A4"},{"value":"1,44E-05","module":"C1"},{"value":"2,16E-04","module":"C2"},{"value":"1,65E-02","module":"C3"},{"value":"4,65E-03","module":"C4"},{"value":"-4,34E-03","module":"D"}]}],"end_of_life_waste":[{"parameter":"HWD","unit":"kg","values":[{"value":"4,16E-01","module":"A1-A3"},{"value":"1,67E-03","module":"A4"},{"value":"8,24E-06","module":"C1"},{"value":"1,04E-04","module":"C2"},{"value":"0,0E+00","module":"C3"},{"value":"1,91E+00","module":"C4"},{"value":"-1,02E-02","module":"D"}]},{"parameter":"NHWD","unit":"kg","values":[{"value":"1,60E+01","module":"A1-A3"},{"value":"1,57E+00","module":"A4"},{"value":"3,31E-04","module":"C1"},{"value":"9,82E-02","module":"C2"},{"value":"1,91E+00","module":"C3"},{"value":"4,12E+00","module":"C4"},{"value":"-8,03E-01","module":"D"}]},{"parameter":"RWD","unit":"kg","values":[{"value":"3,45E-03","module":"A1-A3"},{"value":"2,20E-04","module":"A4"},{"value":"1,94E-06","module":"C1"},{"value":"1,38E-05","module":"C2"},{"value":"0,0E+00","module":"C3"},{"value":"2,62E-08","module":"C4"},{"value":"5,26E-06","module":"D"}]}],"end_of_life_flow":[{"parameter":"CRU","unit":"kg","values":[{"value":"0,0E+00","module":"A1-A3"},{"value":"0,0E+00","module":"A4"},{"value":"0,0E+00","module":"C1"},{"value":"0,0E+00","module":"C2"},{"value":"0,0E+00","module":"C3"},{"value":"0,0E+00","module":"C4"},{"value":"0,0E+00","module":"D"}]},{"parameter":"MFR","unit":"kg","values":[{"value":"1,82E-02","module":"A1-A3"},{"value":"0,0E+00","module":"A4"},{"value":"1,35E-04","module":"C1"},{"value":"0,0E+00","module":"C2"},{"value":"7,83E+00","module":"C3"},{"value":"1,35E-06","module":"C4"},{"value":"0,0E+00","module":"D"}]},{"parameter":"MER","unit":"kg","values":[{"value":"6,37E-02","module":"A1-A3"},{"value":"0,0E+00","module":"A4"},{"value":"4,18E-07","module":"C1"},{"value":"0,0E+00","module":"C2"},{"value":"1,93E+00","module":"C3"},{"value":"3,29E-08","module":"C4"},{"value":"0,0E+00","module":"D"}]},{"parameter":"EEE","unit":"MJ","values":[{"value":"3,81E-02","module":"A1-A3"},{"value":"0,0E+00","module":"A4"},{"value":"1,43E-06","module":"C1"},{"value":"0,0E+00","module":"C2"},{"value":"2,24E-02","module":"C3"},{"value":"2,13E-06","module":"C4"},{"value":"0,0E+00","module":"D"}]},{"parameter":"EET","unit":"MJ","values":[{"value":"5,77E-01","module":"A1-A3"},{"value":"0,0E+00","module":"A4"},{"value":"2,17E-05","module":"C1"},{"value":"0,0E+00","module":"C2"},{"value":"3,39E-01","module":"C3"},{"value":"3,23E-05","module":"C4"},{"value":"0,0E+00","module":"D"}]}]}