{"product_name":"MFT FOX H und MFT S2S","epd_id":"EPD-HIL-20230439-IBA1-EN","compliance":["DIN EN 15804+A2","ISO 14025"],"producer_name":"Hilti Aktiengesellschaft","environmental_impact":[{"parameter":"GWP-total","unit":"kg CO2-eq","values":[{"value":"1,03E+01","module":"A1-A3"},{"value":"1,45E-03","module":"C1"},{"value":"7,81E-03","module":"C2"},{"value":"1,35E-01","module":"C3"},{"value":"0,0E+00","module":"C4"},{"value":"-6,94E+00","module":"D"}]},{"parameter":"GWP-fossil","unit":"kg CO2-eq","values":[{"value":"1,03E+01","module":"A1-A3"},{"value":"1,45E-03","module":"C1"},{"value":"7,47E-03","module":"C2"},{"value":"1,35E-01","module":"C3"},{"value":"0,0E+00","module":"C4"},{"value":"-6,94E+00","module":"D"}]},{"parameter":"GWP-biogenic","unit":"kg CO2-eq","values":[{"value":"6,70E-03","module":"A1-A3"},{"value":"7,23E-07","module":"C1"},{"value":"3,38E-04","module":"C2"},{"value":"0,0E+00","module":"C3"},{"value":"0,0E+00","module":"C4"},{"value":"-1,27E-03","module":"D"}]},{"parameter":"GWP-luluc","unit":"kg CO2-eq","values":[{"value":"3,34E-03","module":"A1-A3"},{"value":"1,33E-07","module":"C1"},{"value":"4,70E-07","module":"C2"},{"value":"1,94E-05","module":"C3"},{"value":"0,0E+00","module":"C4"},{"value":"-1,83E-03","module":"D"}]},{"parameter":"ODP","unit":"kg CFC11-eq","values":[{"value":"1,34E-11","module":"A1-A3"},{"value":"1,43E-14","module":"C1"},{"value":"8,82E-16","module":"C2"},{"value":"1,05E-14","module":"C3"},{"value":"0,0E+00","module":"C4"},{"value":"-9,51E-12","module":"D"}]},{"parameter":"AP","unit":"mol H^(+)-eq","values":[{"value":"4,58E-02","module":"A1-A3"},{"value":"2,21E-06","module":"C1"},{"value":"8,82E-06","module":"C2"},{"value":"2,64E-05","module":"C3"},{"value":"0,0E+00","module":"C4"},{"value":"-3,19E-02","module":"D"}]},{"parameter":"POCP","unit":"kg NMVOC-eq","values":[{"value":"2,10E-02","module":"A1-A3"},{"value":"1,72E-06","module":"C1"},{"value":"8,34E-06","module":"C2"},{"value":"2,47E-05","module":"C3"},{"value":"0,0E+00","module":"C4"},{"value":"-1,41E-02","module":"D"}]},{"parameter":"ADPE","unit":"kg Sb-eq","values":[{"value":"5,94E-06","module":"A1-A3"},{"value":"7,03E-11","module":"C1"},{"value":"9,25E-11","module":"C2"},{"value":"2,79E-09","module":"C3"},{"value":"0,0E+00","module":"C4"},{"value":"-4,81E-06","module":"D"}]},{"parameter":"ADPF","unit":"MJ","values":[{"value":"1,39E+02","module":"A1-A3"},{"value":"3,19E-02","module":"C1"},{"value":"1,07E-01","module":"C2"},{"value":"6,60E-02","module":"C3"},{"value":"0,0E+00","module":"C4"},{"value":"-9,25E+01","module":"D"}]},{"parameter":"WDP","unit":"m^3 world-eq deprived","values":[{"value":"1,46E+00","module":"A1-A3"},{"value":"1,22E-04","module":"C1"},{"value":"1,80E-05","module":"C2"},{"value":"1,27E-02","module":"C3"},{"value":"0,0E+00","module":"C4"},{"value":"-1,03E+00","module":"D"}]},{"parameter":"EP-freshwater","unit":"kg P-eq","values":[{"value":"8,32E-06","module":"A1-A3"},{"value":"1,44E-09","module":"C1"},{"value":"1,81E-09","module":"C2"},{"value":"1,02E-08","module":"C3"},{"value":"0,0E+00","module":"C4"},{"value":"-4,05E-06","module":"D"}]},{"parameter":"EP-marine","unit":"kg N-eq","values":[{"value":"6,97E-03","module":"A1-A3"},{"value":"6,23E-07","module":"C1"},{"value":"3,15E-06","module":"C2"},{"value":"8,85E-06","module":"C3"},{"value":"0,0E+00","module":"C4"},{"value":"-4,65E-03","module":"D"}]},{"parameter":"EP-terrestrial","unit":"mol N-eq","values":[{"value":"7,58E-02","module":"A1-A3"},{"value":"6,59E-06","module":"C1"},{"value":"3,56E-05","module":"C2"},{"value":"1,29E-04","module":"C3"},{"value":"0,0E+00","module":"C4"},{"value":"-5,06E-02","module":"D"}]}],"additional_environmental_impact":[{"parameter":"PM","unit":"Disease incidence","values":[{"value":null,"module":"A1-A3"},{"value":null,"module":"C1"},{"value":null,"module":"C2"},{"value":null,"module":"C3"},{"value":null,"module":"C4"},{"value":null,"module":"D"}]},{"parameter":"ETP-fw","unit":"CTUe","values":[{"value":null,"module":"A1-A3"},{"value":null,"module":"C1"},{"value":null,"module":"C2"},{"value":null,"module":"C3"},{"value":null,"module":"C4"},{"value":null,"module":"D"}]},{"parameter":"HTP-c","unit":"CTUh","values":[{"value":null,"module":"A1-A3"},{"value":null,"module":"C1"},{"value":null,"module":"C2"},{"value":null,"module":"C3"},{"value":null,"module":"C4"},{"value":null,"module":"D"}]},{"parameter":"HTP-nc","unit":"CTUh","values":[{"value":null,"module":"A1-A3"},{"value":null,"module":"C1"},{"value":null,"module":"C2"},{"value":null,"module":"C3"},{"value":null,"module":"C4"},{"value":null,"module":"D"}]},{"parameter":"SQP","unit":"SQP","values":[{"value":null,"module":"A1-A3"},{"value":null,"module":"C1"},{"value":null,"module":"C2"},{"value":null,"module":"C3"},{"value":null,"module":"C4"},{"value":null,"module":"D"}]}],"resource_use":[{"parameter":"PERE","unit":"MJ","values":[{"value":"5,73E+01","module":"A1-A3"},{"value":"4,37E-03","module":"C1"},{"value":"6,93E-04","module":"C2"},{"value":"8,68E-03","module":"C3"},{"value":"0,0E+00","module":"C4"},{"value":"-4,05E+01","module":"D"}]},{"parameter":"PERM","unit":"MJ","values":[{"value":"5,20E-01","module":"A1-A3"},{"value":"0,0E+00","module":"C1"},{"value":"0,0E+00","module":"C2"},{"value":"0,0E+00","module":"C3"},{"value":"0,0E+00","module":"C4"},{"value":"0,0E+00","module":"D"}]},{"parameter":"PERT","unit":"MJ","values":[{"value":"5,73E+01","module":"A1-A3"},{"value":"4,37E-03","module":"C1"},{"value":"6,93E-04","module":"C2"},{"value":"8,68E-03","module":"C3"},{"value":"0,0E+00","module":"C4"},{"value":"-4,05E+01","module":"D"}]},{"parameter":"PENRE","unit":"MJ","values":[{"value":"1,40E+02","module":"A1-A3"},{"value":"3,19E-02","module":"C1"},{"value":"1,08E-01","module":"C2"},{"value":"6,61E-02","module":"C3"},{"value":"0,0E+00","module":"C4"},{"value":"-9,27E+01","module":"D"}]},{"parameter":"PENRM","unit":"MJ","values":[{"value":"0,0E+00","module":"A1-A3"},{"value":"0,0E+00","module":"C1"},{"value":"0,0E+00","module":"C2"},{"value":"0,0E+00","module":"C3"},{"value":"0,0E+00","module":"C4"},{"value":"0,0E+00","module":"D"}]},{"parameter":"PENRT","unit":"MJ","values":[{"value":"1,40E+02","module":"A1-A3"},{"value":"3,19E-02","module":"C1"},{"value":"1,08E-01","module":"C2"},{"value":"6,61E-02","module":"C3"},{"value":"0,0E+00","module":"C4"},{"value":"-9,27E+01","module":"D"}]},{"parameter":"SM","unit":"kg","values":[{"value":"3,83E-02","module":"A1-A3"},{"value":"0,0E+00","module":"C1"},{"value":"0,0E+00","module":"C2"},{"value":"0,0E+00","module":"C3"},{"value":"0,0E+00","module":"C4"},{"value":"0,0E+00","module":"D"}]},{"parameter":"RSF","unit":"MJ","values":[{"value":"0,0E+00","module":"A1-A3"},{"value":"0,0E+00","module":"C1"},{"value":"0,0E+00","module":"C2"},{"value":"0,0E+00","module":"C3"},{"value":"0,0E+00","module":"C4"},{"value":"0,0E+00","module":"D"}]},{"parameter":"NRSF","unit":"MJ","values":[{"value":"0,0E+00","module":"A1-A3"},{"value":"0,0E+00","module":"C1"},{"value":"0,0E+00","module":"C2"},{"value":"0,0E+00","module":"C3"},{"value":"0,0E+00","module":"C4"},{"value":"0,0E+00","module":"D"}]},{"parameter":"FW","unit":"m^3","values":[{"value":"1,36E-01","module":"A1-A3"},{"value":"7,31E-06","module":"C1"},{"value":"8,05E-07","module":"C2"},{"value":"3,00E-04","module":"C3"},{"value":"0,0E+00","module":"C4"},{"value":"-9,61E-02","module":"D"}]}],"end_of_life_waste":[{"parameter":"HWD","unit":"kg","values":[{"value":"1,04E-08","module":"A1-A3"},{"value":"1,85E-12","module":"C1"},{"value":"1,98E-13","module":"C2"},{"value":"2,23E-13","module":"C3"},{"value":"0,0E+00","module":"C4"},{"value":"-5,91E-09","module":"D"}]},{"parameter":"NHWD","unit":"kg","values":[{"value":"2,71E+00","module":"A1-A3"},{"value":"7,03E-06","module":"C1"},{"value":"1,07E-05","module":"C2"},{"value":"5,37E-04","module":"C3"},{"value":"0,0E+00","module":"C4"},{"value":"-1,93E+00","module":"D"}]},{"parameter":"RWD","unit":"kg","values":[{"value":"7,98E-03","module":"A1-A3"},{"value":"4,97E-06","module":"C1"},{"value":"1,80E-07","module":"C2"},{"value":"1,62E-06","module":"C3"},{"value":"0,0E+00","module":"C4"},{"value":"-5,71E-03","module":"D"}]}],"end_of_life_flow":[{"parameter":"CRU","unit":"kg","values":[{"value":"0,0E+00","module":"A1-A3"},{"value":"0,0E+00","module":"C1"},{"value":"0,0E+00","module":"C2"},{"value":"0,0E+00","module":"C3"},{"value":"0,0E+00","module":"C4"},{"value":"0,0E+00","module":"D"}]},{"parameter":"MFR","unit":"kg","values":[{"value":"0,0E+00","module":"A1-A3"},{"value":"0,0E+00","module":"C1"},{"value":"0,0E+00","module":"C2"},{"value":"0,0E+00","module":"C3"},{"value":"0,0E+00","module":"C4"},{"value":"0,0E+00","module":"D"}]},{"parameter":"MER","unit":"kg","values":[{"value":"0,0E+00","module":"A1-A3"},{"value":"0,0E+00","module":"C1"},{"value":"0,0E+00","module":"C2"},{"value":"0,0E+00","module":"C3"},{"value":"0,0E+00","module":"C4"},{"value":"0,0E+00","module":"D"}]},{"parameter":"EEE","unit":"MJ","values":[{"value":"0,0E+00","module":"A1-A3"},{"value":"0,0E+00","module":"C1"},{"value":"0,0E+00","module":"C2"},{"value":"0,0E+00","module":"C3"},{"value":"0,0E+00","module":"C4"},{"value":"0,0E+00","module":"D"}]},{"parameter":"EET","unit":"MJ","values":[{"value":"0,0E+00","module":"A1-A3"},{"value":"0,0E+00","module":"C1"},{"value":"0,0E+00","module":"C2"},{"value":"0,0E+00","module":"C3"},{"value":"0,0E+00","module":"C4"},{"value":"0,0E+00","module":"D"}]}]}