{"product_name":"Microdol 5","epd_id":"NEPD-7287-6687-EN","compliance":["EN 15804+A2","ISO 14025","ISO 21930"],"producer_name":"Omya Hustadmarmor AS","environmental_impact":[{"parameter":"GWP-total","unit":"kg CO2-eq.","values":[{"value":"4,86E+00","module":"A1"},{"value":"3,03E+01","module":"A2"},{"value":"4,97E+00","module":"A3"},{"value":"8,72E+00","module":"A4"}]},{"parameter":"GWP-fossil","unit":"kg CO2-eq.","values":[{"value":"4,84E+00","module":"A1"},{"value":"3,03E+01","module":"A2"},{"value":"4,78E+00","module":"A3"},{"value":"8,71E+00","module":"A4"}]},{"parameter":"GWP-biogenic","unit":"kg CO2-eq.","values":[{"value":"1,24E-02","module":"A1"},{"value":"4,90E-03","module":"A2"},{"value":"1,66E-01","module":"A3"},{"value":"3,73E-03","module":"A4"}]},{"parameter":"GWP-luluc","unit":"kg CO2-eq.","values":[{"value":"3,27E-03","module":"A1"},{"value":"6,40E-03","module":"A2"},{"value":"1,89E-02","module":"A3"},{"value":"2,65E-03","module":"A4"}]},{"parameter":"ODP","unit":"kg CFC 11-eq.","values":[{"value":"7,90E-07","module":"A1"},{"value":"5,86E-06","module":"A2"},{"value":"3,19E-07","module":"A3"},{"value":"2,10E-06","module":"A4"}]},{"parameter":"AP","unit":"mol H+-eq.","values":[{"value":"5,53E-02","module":"A1"},{"value":"9,21E-01","module":"A2"},{"value":"3,58E-02","module":"A3"},{"value":"2,80E-02","module":"A4"}]},{"parameter":"POCP","unit":"kg NMVOC-eq.","values":[{"value":"6,96E-02","module":"A1"},{"value":"5,98E-01","module":"A2"},{"value":"1,39E-02","module":"A3"},{"value":"2,69E-02","module":"A4"}]},{"parameter":"ADPE","unit":"kg Sb-eq.","values":[{"value":"4,43E-05","module":"A1"},{"value":"7,13E-05","module":"A2"},{"value":"3,40E-04","module":"A3"},{"value":"1,55E-04","module":"A4"}]},{"parameter":"ADPF","unit":"MJ","values":[{"value":"6,61E+01","module":"A1"},{"value":"3,90E+02","module":"A2"},{"value":"6,26E+01","module":"A3"},{"value":"1,41E+02","module":"A4"}]},{"parameter":"WDP","unit":"m3 world-eq.","values":[{"value":"9,72E+02","module":"A1"},{"value":"8,14E+01","module":"A2"},{"value":"1,08E+04","module":"A3"},{"value":"1,08E+02","module":"A4"}]},{"parameter":"EP-freshwater","unit":"kg P-eq.","values":[{"value":"6,04E-05","module":"A1"},{"value":"6,25E-05","module":"A2"},{"value":"3,29E-04","module":"A3"},{"value":"6,93E-05","module":"A4"}]},{"parameter":"EP-marine","unit":"kg N-eq.","values":[{"value":"2,44E-02","module":"A1"},{"value":"2,07E-01","module":"A2"},{"value":"4,05E-03","module":"A3"},{"value":"6,14E-03","module":"A4"}]},{"parameter":"EP-terrestrial","unit":"mol N-eq.","values":[{"value":"2,68E-01","module":"A1"},{"value":"2,31E+00","module":"A2"},{"value":"5,16E-02","module":"A3"},{"value":"6,85E-02","module":"A4"}]},{"parameter":"GWP-IOBC","unit":"kg CO2-eq.","values":[]}],"additional_environmental_impact":[{"parameter":"PM","unit":"disease incidence","values":[]},{"parameter":"ETP-fw","unit":"CTUe","values":[]},{"parameter":"HTP-c","unit":"CTUh","values":[]},{"parameter":"HTP-nc","unit":"CTUh","values":[]},{"parameter":"SQP","unit":"unitless","values":[]},{"parameter":"IRP","unit":"kBq U235-eq.","values":[]}],"resource_use":[{"parameter":"PERE","unit":"MJ","values":[{"value":"7,21E+01","module":"A1"},{"value":"1,49E+00","module":"A2"},{"value":"8,05E+02","module":"A3"},{"value":"1,78E+00","module":"A4"}]},{"parameter":"PERM","unit":"MJ","values":[{"value":"3,20E-03","module":"A1"},{"value":"0,0E+00","module":"A2"},{"value":"0,0E+00","module":"A3"},{"value":"0,0E+00","module":"A4"}]},{"parameter":"PERT","unit":"MJ","values":[{"value":"7,21E+01","module":"A1"},{"value":"1,49E+00","module":"A2"},{"value":"8,05E+02","module":"A3"},{"value":"1,78E+00","module":"A4"}]},{"parameter":"PENRE","unit":"MJ","values":[{"value":"6,55E+01","module":"A1"},{"value":"3,90E+02","module":"A2"},{"value":"6,27E+01","module":"A3"},{"value":"1,41E+02","module":"A4"}]},{"parameter":"PENRM","unit":"MJ","values":[{"value":"1,23E+00","module":"A1"},{"value":"0,0E+00","module":"A2"},{"value":"0,0E+00","module":"A3"},{"value":"0,0E+00","module":"A4"}]},{"parameter":"PENRT","unit":"MJ","values":[{"value":"6,67E+01","module":"A1"},{"value":"3,90E+02","module":"A2"},{"value":"6,27E+01","module":"A3"},{"value":"1,41E+02","module":"A4"}]},{"parameter":"SM","unit":"kg","values":[{"value":"0,0E+00","module":"A1"},{"value":"0,0E+00","module":"A2"},{"value":"0,0E+00","module":"A3"},{"value":"0,0E+00","module":"A4"}]},{"parameter":"RSF","unit":"MJ","values":[{"value":"6,80E-02","module":"A1"},{"value":"6,81E-02","module":"A2"},{"value":"6,33E-01","module":"A3"},{"value":"6,23E-02","module":"A4"}]},{"parameter":"NRSF","unit":"MJ","values":[{"value":"2,51E-01","module":"A1"},{"value":"2,95E-01","module":"A2"},{"value":"1,58E+00","module":"A3"},{"value":"2,09E-01","module":"A4"}]},{"parameter":"FW","unit":"m3","values":[{"value":"5,64E-01","module":"A1"},{"value":"7,11E-03","module":"A2"},{"value":"6,01E+00","module":"A3"},{"value":"1,61E-02","module":"A4"}]}],"end_of_life_waste":[{"parameter":"HWD","unit":"kg","values":[{"value":"1,07E-01","module":"A1"},{"value":"1,04E-02","module":"A2"},{"value":"1,50E-01","module":"A3"},{"value":"7,74E-03","module":"A4"}]},{"parameter":"NHWD","unit":"kg","values":[{"value":"7,29E-01","module":"A1"},{"value":"3,61E-01","module":"A2"},{"value":"4,87E+00","module":"A3"},{"value":"1,23E+01","module":"A4"}]},{"parameter":"RWD","unit":"kg","values":[{"value":"5,03E-04","module":"A1"},{"value":"2,78E-03","module":"A2"},{"value":"5,58E-04","module":"A3"},{"value":"9,66E-04","module":"A4"}]}],"end_of_life_flow":[{"parameter":"CRU","unit":"kg","values":[{"value":"0,0E+00","module":"A1"},{"value":"0,0E+00","module":"A2"},{"value":"0,0E+00","module":"A3"},{"value":"0,0E+00","module":"A4"}]},{"parameter":"MFR","unit":"kg","values":[{"value":"0,0E+00","module":"A1"},{"value":"0,0E+00","module":"A2"},{"value":"1,23E-02","module":"A3"},{"value":"0,0E+00","module":"A4"}]},{"parameter":"MER","unit":"kg","values":[{"value":"0,0E+00","module":"A1"},{"value":"0,0E+00","module":"A2"},{"value":"3,62E-01","module":"A3"},{"value":"0,0E+00","module":"A4"}]},{"parameter":"EEE","unit":"MJ","values":[{"value":"0,0E+00","module":"A1"},{"value":"0,0E+00","module":"A2"},{"value":"2,06E-01","module":"A3"},{"value":"0,0E+00","module":"A4"}]},{"parameter":"EET","unit":"MJ","values":[{"value":"0,0E+00","module":"A1"},{"value":"0,0E+00","module":"A2"},{"value":"3,12E+00","module":"A3"},{"value":"0,0E+00","module":"A4"}]}]}