{"product_name":"microZINQ(R) hot-dip galvanized steel","epd_id":"EPD-ZIN-20210263-IBG1-EN","compliance":["DIN EN 15804+A2","ISO 14025"],"producer_name":"ZINQ Technologie GmbH","environmental_impact":[{"parameter":"GWP-total","unit":"kg CO2-eq.","values":[{"value":"1,21E+03","module":"A1"},{"value":"2,99E+01","module":"A2"},{"value":"1,59E+02","module":"A3"},{"value":"6,03E+00","module":"A4"},{"value":"-2,00E+00","module":"B1"},{"value":"0,0E+00","module":"B2"},{"value":"0,0E+00","module":"B3"},{"value":"0,0E+00","module":"B4"},{"value":"0,0E+00","module":"B5"},{"value":"0,0E+00","module":"B6"},{"value":"0,0E+00","module":"B7"},{"value":"1,11E+01","module":"C1"},{"value":"2,99E+00","module":"C2"},{"value":"1,77E+00","module":"C3"},{"value":"0,0E+00","module":"C4"},{"value":"-3,77E+02","module":"D"}]},{"parameter":"GWP-fossil","unit":"kg CO2-eq.","values":[{"value":"1,21E+03","module":"A1"},{"value":"2,97E+01","module":"A2"},{"value":"1,58E+02","module":"A3"},{"value":"5,99E+00","module":"A4"},{"value":"-2,00E+00","module":"B1"},{"value":"0,0E+00","module":"B2"},{"value":"0,0E+00","module":"B3"},{"value":"0,0E+00","module":"B4"},{"value":"0,0E+00","module":"B5"},{"value":"0,0E+00","module":"B6"},{"value":"0,0E+00","module":"B7"},{"value":"1,11E+01","module":"C1"},{"value":"2,97E+00","module":"C2"},{"value":"1,78E+00","module":"C3"},{"value":"0,0E+00","module":"C4"},{"value":"-3,76E+02","module":"D"}]},{"parameter":"GWP-biogenic","unit":"kg CO2-eq.","values":[{"value":"1,90E+00","module":"A1"},{"value":"-5,08E-02","module":"A2"},{"value":"8,75E-01","module":"A3"},{"value":"-1,03E-02","module":"A4"},{"value":"0,0E+00","module":"B1"},{"value":"0,0E+00","module":"B2"},{"value":"0,0E+00","module":"B3"},{"value":"0,0E+00","module":"B4"},{"value":"0,0E+00","module":"B5"},{"value":"0,0E+00","module":"B6"},{"value":"0,0E+00","module":"B7"},{"value":"3,69E-02","module":"C1"},{"value":"-5,08E-03","module":"C2"},{"value":"-1,38E-02","module":"C3"},{"value":"0,0E+00","module":"C4"},{"value":"-3,68E-01","module":"D"}]},{"parameter":"GWP-luluc","unit":"kg CO2-eq.","values":[{"value":"3,45E-01","module":"A1"},{"value":"2,41E-01","module":"A2"},{"value":"1,47E-02","module":"A3"},{"value":"4,86E-02","module":"A4"},{"value":"0,0E+00","module":"B1"},{"value":"0,0E+00","module":"B2"},{"value":"0,0E+00","module":"B3"},{"value":"0,0E+00","module":"B4"},{"value":"0,0E+00","module":"B5"},{"value":"0,0E+00","module":"B6"},{"value":"0,0E+00","module":"B7"},{"value":"1,61E-02","module":"C1"},{"value":"2,41E-02","module":"C2"},{"value":"3,21E-03","module":"C3"},{"value":"0,0E+00","module":"C4"},{"value":"-3,00E-02","module":"D"}]},{"parameter":"ODP","unit":"kg CFC11-eq.","values":[{"value":"-9,15E-08","module":"A1"},{"value":"3,58E-15","module":"A2"},{"value":"3,28E-08","module":"A3"},{"value":"7,21E-16","module":"A4"},{"value":"0,0E+00","module":"B1"},{"value":"0,0E+00","module":"B2"},{"value":"0,0E+00","module":"B3"},{"value":"0,0E+00","module":"B4"},{"value":"0,0E+00","module":"B5"},{"value":"0,0E+00","module":"B6"},{"value":"0,0E+00","module":"B7"},{"value":"2,44E-13","module":"C1"},{"value":"3,58E-16","module":"C2"},{"value":"3,30E-14","module":"C3"},{"value":"0,0E+00","module":"C4"},{"value":"2,81E-13","module":"D"}]},{"parameter":"AP","unit":"mol H^(+)-eq.","values":[{"value":"3,21E+00","module":"A1"},{"value":"3,05E-02","module":"A2"},{"value":"1,03E-01","module":"A3"},{"value":"6,16E-03","module":"A4"},{"value":"0,0E+00","module":"B1"},{"value":"0,0E+00","module":"B2"},{"value":"0,0E+00","module":"B3"},{"value":"0,0E+00","module":"B4"},{"value":"0,0E+00","module":"B5"},{"value":"0,0E+00","module":"B6"},{"value":"0,0E+00","module":"B7"},{"value":"2,45E-02","module":"C1"},{"value":"3,05E-03","module":"C2"},{"value":"5,09E-03","module":"C3"},{"value":"0,0E+00","module":"C4"},{"value":"-8,67E-01","module":"D"}]},{"parameter":"POCP","unit":"kg NMVOC-eq.","values":[{"value":"2,50E+00","module":"A1"},{"value":"2,47E-02","module":"A2"},{"value":"1,58E-01","module":"A3"},{"value":"4,98E-03","module":"A4"},{"value":"0,0E+00","module":"B1"},{"value":"0,0E+00","module":"B2"},{"value":"0,0E+00","module":"B3"},{"value":"0,0E+00","module":"B4"},{"value":"0,0E+00","module":"B5"},{"value":"0,0E+00","module":"B6"},{"value":"0,0E+00","module":"B7"},{"value":"1,49E-02","module":"C1"},{"value":"2,47E-03","module":"C2"},{"value":"3,82E-03","module":"C3"},{"value":"0,0E+00","module":"C4"},{"value":"-6,64E-01","module":"D"}]},{"parameter":"ADPE","unit":"kg Sb-eq.","values":[{"value":"4,70E-03","module":"A1"},{"value":"2,13E-06","module":"A2"},{"value":"-1,57E-03","module":"A3"},{"value":"4,30E-07","module":"A4"},{"value":"0,0E+00","module":"B1"},{"value":"0,0E+00","module":"B2"},{"value":"0,0E+00","module":"B3"},{"value":"0,0E+00","module":"B4"},{"value":"0,0E+00","module":"B5"},{"value":"0,0E+00","module":"B6"},{"value":"0,0E+00","module":"B7"},{"value":"3,21E-06","module":"C1"},{"value":"2,13E-07","module":"C2"},{"value":"4,53E-07","module":"C3"},{"value":"0,0E+00","module":"C4"},{"value":"-4,04E-03","module":"D"}]},{"parameter":"ADPF","unit":"MJ","values":[{"value":"1,29E+04","module":"A1"},{"value":"3,96E+02","module":"A2"},{"value":"2,57E+03","module":"A3"},{"value":"7,99E+01","module":"A4"},{"value":"0,0E+00","module":"B1"},{"value":"0,0E+00","module":"B2"},{"value":"0,0E+00","module":"B3"},{"value":"0,0E+00","module":"B4"},{"value":"0,0E+00","module":"B5"},{"value":"0,0E+00","module":"B6"},{"value":"0,0E+00","module":"B7"},{"value":"1,95E+02","module":"C1"},{"value":"3,96E+01","module":"C2"},{"value":"2,99E+01","module":"C3"},{"value":"0,0E+00","module":"C4"},{"value":"-3,50E+03","module":"D"}]},{"parameter":"WDP","unit":"m^3 world-eq. deprived","values":[{"value":"4,67E+02","module":"A1"},{"value":"2,66E-01","module":"A2"},{"value":"-1,17E+02","module":"A3"},{"value":"5,37E-02","module":"A4"},{"value":"0,0E+00","module":"B1"},{"value":"0,0E+00","module":"B2"},{"value":"0,0E+00","module":"B3"},{"value":"0,0E+00","module":"B4"},{"value":"0,0E+00","module":"B5"},{"value":"0,0E+00","module":"B6"},{"value":"0,0E+00","module":"B7"},{"value":"2,42E+00","module":"C1"},{"value":"2,66E-02","module":"C2"},{"value":"3,38E-01","module":"C3"},{"value":"0,0E+00","module":"C4"},{"value":"-3,35E+01","module":"D"}]},{"parameter":"EP-freshwater","unit":"kg PO4-eq.","values":[{"value":"5,28E-04","module":"A1"},{"value":"9,04E-05","module":"A2"},{"value":"2,00E-04","module":"A3"},{"value":"1,82E-05","module":"A4"},{"value":"0,0E+00","module":"B1"},{"value":"0,0E+00","module":"B2"},{"value":"0,0E+00","module":"B3"},{"value":"0,0E+00","module":"B4"},{"value":"0,0E+00","module":"B5"},{"value":"0,0E+00","module":"B6"},{"value":"0,0E+00","module":"B7"},{"value":"2,96E-05","module":"C1"},{"value":"9,04E-06","module":"C2"},{"value":"4,53E-06","module":"C3"},{"value":"0,0E+00","module":"C4"},{"value":"-1,92E-04","module":"D"}]},{"parameter":"EP-marine","unit":"kg N-eq.","values":[{"value":"7,48E-01","module":"A1"},{"value":"8,89E-03","module":"A2"},{"value":"2,82E-02","module":"A3"},{"value":"1,79E-03","module":"A4"},{"value":"0,0E+00","module":"B1"},{"value":"0,0E+00","module":"B2"},{"value":"0,0E+00","module":"B3"},{"value":"0,0E+00","module":"B4"},{"value":"0,0E+00","module":"B5"},{"value":"0,0E+00","module":"B6"},{"value":"0,0E+00","module":"B7"},{"value":"5,43E-03","module":"C1"},{"value":"8,89E-04","module":"C2"},{"value":"1,36E-03","module":"C3"},{"value":"0,0E+00","module":"C4"},{"value":"-1,73E-01","module":"D"}]},{"parameter":"EP-terrestrial","unit":"mol N-eq.","values":[{"value":"8,16E+00","module":"A1"},{"value":"1,07E-01","module":"A2"},{"value":"3,37E-01","module":"A3"},{"value":"2,16E-02","module":"A4"},{"value":"0,0E+00","module":"B1"},{"value":"0,0E+00","module":"B2"},{"value":"0,0E+00","module":"B3"},{"value":"0,0E+00","module":"B4"},{"value":"0,0E+00","module":"B5"},{"value":"0,0E+00","module":"B6"},{"value":"0,0E+00","module":"B7"},{"value":"5,71E-02","module":"C1"},{"value":"1,07E-02","module":"C2"},{"value":"1,46E-02","module":"C3"},{"value":"0,0E+00","module":"C4"},{"value":"-1,81E+00","module":"D"}]}],"additional_environmental_impact":[{"parameter":"PM","unit":"Disease incidence","values":[{"value":"3,20E-05","module":"A1"},{"value":"1,82E-07","module":"A2"},{"value":"2,78E-07","module":"A3"},{"value":"3,67E-08","module":"A4"},{"value":"0,0E+00","module":"B1"},{"value":"0,0E+00","module":"B2"},{"value":"0,0E+00","module":"B3"},{"value":"0,0E+00","module":"B4"},{"value":"0,0E+00","module":"B5"},{"value":"0,0E+00","module":"B6"},{"value":"0,0E+00","module":"B7"},{"value":"2,05E-07","module":"C1"},{"value":"1,82E-08","module":"C2"},{"value":"4,99E-08","module":"C3"},{"value":"0,0E+00","module":"C4"},{"value":"-1,13E-05","module":"D"}]},{"parameter":"ETP-fw","unit":"CTUe","values":[{"value":"7,72E+03","module":"A1"},{"value":"2,80E+02","module":"A2"},{"value":"-1,09E+03","module":"A3"},{"value":"5,65E+01","module":"A4"},{"value":"0,0E+00","module":"B1"},{"value":"0,0E+00","module":"B2"},{"value":"0,0E+00","module":"B3"},{"value":"0,0E+00","module":"B4"},{"value":"0,0E+00","module":"B5"},{"value":"0,0E+00","module":"B6"},{"value":"0,0E+00","module":"B7"},{"value":"8,33E+01","module":"C1"},{"value":"2,80E+01","module":"C2"},{"value":"1,39E+01","module":"C3"},{"value":"0,0E+00","module":"C4"},{"value":"-3,12E+02","module":"D"}]},{"parameter":"HTP-c","unit":"CTUh","values":[{"value":"2,67E-07","module":"A1"},{"value":"5,86E-09","module":"A2"},{"value":"-1,55E-08","module":"A3"},{"value":"1,18E-09","module":"A4"},{"value":"0,0E+00","module":"B1"},{"value":"0,0E+00","module":"B2"},{"value":"0,0E+00","module":"B3"},{"value":"0,0E+00","module":"B4"},{"value":"0,0E+00","module":"B5"},{"value":"0,0E+00","module":"B6"},{"value":"0,0E+00","module":"B7"},{"value":"2,30E-09","module":"C1"},{"value":"5,86E-10","module":"C2"},{"value":"5,14E-10","module":"C3"},{"value":"0,0E+00","module":"C4"},{"value":"6,61E-08","module":"D"}]},{"parameter":"HTP-nc","unit":"CTUh","values":[{"value":"2,42E-05","module":"A1"},{"value":"3,02E-07","module":"A2"},{"value":"-4,36E-08","module":"A3"},{"value":"6,10E-08","module":"A4"},{"value":"0,0E+00","module":"B1"},{"value":"0,0E+00","module":"B2"},{"value":"0,0E+00","module":"B3"},{"value":"0,0E+00","module":"B4"},{"value":"0,0E+00","module":"B5"},{"value":"0,0E+00","module":"B6"},{"value":"0,0E+00","module":"B7"},{"value":"8,48E-08","module":"C1"},{"value":"3,02E-08","module":"C2"},{"value":"3,17E-08","module":"C3"},{"value":"0,0E+00","module":"C4"},{"value":"-4,32E-06","module":"D"}]},{"parameter":"SQP","unit":"SQP","values":[{"value":"8,26E+02","module":"A1"},{"value":"1,39E+02","module":"A2"},{"value":"6,09E+01","module":"A3"},{"value":"2,80E+01","module":"A4"},{"value":"0,0E+00","module":"B1"},{"value":"0,0E+00","module":"B2"},{"value":"0,0E+00","module":"B3"},{"value":"0,0E+00","module":"B4"},{"value":"0,0E+00","module":"B5"},{"value":"0,0E+00","module":"B6"},{"value":"0,0E+00","module":"B7"},{"value":"6,20E+01","module":"C1"},{"value":"1,39E+01","module":"C2"},{"value":"9,30E+00","module":"C3"},{"value":"0,0E+00","module":"C4"},{"value":"-3,30E+01","module":"D"}]}],"resource_use":[{"parameter":"PERE","unit":"MJ","values":[{"value":"1,31E+03","module":"A1"},{"value":"2,23E+01","module":"A2"},{"value":"1,16E+03","module":"A3"},{"value":"4,49E+00","module":"A4"},{"value":"0,0E+00","module":"B1"},{"value":"0,0E+00","module":"B2"},{"value":"0,0E+00","module":"B3"},{"value":"0,0E+00","module":"B4"},{"value":"0,0E+00","module":"B5"},{"value":"0,0E+00","module":"B6"},{"value":"0,0E+00","module":"B7"},{"value":"8,64E+01","module":"C1"},{"value":"2,23E+00","module":"C2"},{"value":"1,19E+01","module":"C3"},{"value":"0,0E+00","module":"C4"},{"value":"3,83E+01","module":"D"}]},{"parameter":"PERM","unit":"MJ","values":[{"value":null,"module":"A1"},{"value":null,"module":"A2"},{"value":null,"module":"A3"},{"value":null,"module":"A4"},{"value":"0,0E+00","module":"B1"},{"value":"0,0E+00","module":"B2"},{"value":"0,0E+00","module":"B3"},{"value":"0,0E+00","module":"B4"},{"value":"0,0E+00","module":"B5"},{"value":"0,0E+00","module":"B6"},{"value":"0,0E+00","module":"B7"},{"value":null,"module":"C1"},{"value":null,"module":"C2"},{"value":null,"module":"C3"},{"value":"0,0E+00","module":"C4"},{"value":null,"module":"D"}]},{"parameter":"PERT","unit":"MJ","values":[{"value":"1,31E+03","module":"A1"},{"value":"2,23E+01","module":"A2"},{"value":"1,16E+03","module":"A3"},{"value":"4,49E+00","module":"A4"},{"value":"0,0E+00","module":"B1"},{"value":"0,0E+00","module":"B2"},{"value":"0,0E+00","module":"B3"},{"value":"0,0E+00","module":"B4"},{"value":"0,0E+00","module":"B5"},{"value":"0,0E+00","module":"B6"},{"value":"0,0E+00","module":"B7"},{"value":"8,64E+01","module":"C1"},{"value":"2,23E+00","module":"C2"},{"value":"1,19E+01","module":"C3"},{"value":"0,0E+00","module":"C4"},{"value":"3,83E+01","module":"D"}]},{"parameter":"PENRE","unit":"MJ","values":[{"value":"1,29E+04","module":"A1"},{"value":"3,96E+02","module":"A2"},{"value":"2,57E+03","module":"A3"},{"value":"8,00E+01","module":"A4"},{"value":"0,0E+00","module":"B1"},{"value":"0,0E+00","module":"B2"},{"value":"0,0E+00","module":"B3"},{"value":"0,0E+00","module":"B4"},{"value":"0,0E+00","module":"B5"},{"value":"0,0E+00","module":"B6"},{"value":"0,0E+00","module":"B7"},{"value":"1,95E+02","module":"C1"},{"value":"3,96E+01","module":"C2"},{"value":"2,99E+01","module":"C3"},{"value":"0,0E+00","module":"C4"},{"value":"-3,50E+03","module":"D"}]},{"parameter":"PENRM","unit":"MJ","values":[{"value":"0,0E+00","module":"A1"},{"value":"0,0E+00","module":"A2"},{"value":"0,0E+00","module":"A3"},{"value":"0,0E+00","module":"A4"},{"value":"0,0E+00","module":"B1"},{"value":"0,0E+00","module":"B2"},{"value":"0,0E+00","module":"B3"},{"value":"0,0E+00","module":"B4"},{"value":"0,0E+00","module":"B5"},{"value":"0,0E+00","module":"B6"},{"value":"0,0E+00","module":"B7"},{"value":"0,0E+00","module":"C1"},{"value":"0,0E+00","module":"C2"},{"value":"0,0E+00","module":"C3"},{"value":"0,0E+00","module":"C4"},{"value":"0,0E+00","module":"D"}]},{"parameter":"PENRT","unit":"MJ","values":[{"value":"1,29E+04","module":"A1"},{"value":"3,96E+02","module":"A2"},{"value":"2,57E+03","module":"A3"},{"value":"8,00E+01","module":"A4"},{"value":"0,0E+00","module":"B1"},{"value":"0,0E+00","module":"B2"},{"value":"0,0E+00","module":"B3"},{"value":"0,0E+00","module":"B4"},{"value":"0,0E+00","module":"B5"},{"value":"0,0E+00","module":"B6"},{"value":"0,0E+00","module":"B7"},{"value":"1,95E+02","module":"C1"},{"value":"3,96E+01","module":"C2"},{"value":"2,99E+01","module":"C3"},{"value":"0,0E+00","module":"C4"},{"value":"-3,50E+03","module":"D"}]},{"parameter":"SM","unit":"kg","values":[{"value":"8,20E+02","module":"A1"},{"value":"0,0E+00","module":"A2"},{"value":"0,0E+00","module":"A3"},{"value":"0,0E+00","module":"A4"},{"value":"0,0E+00","module":"B1"},{"value":"0,0E+00","module":"B2"},{"value":"0,0E+00","module":"B3"},{"value":"0,0E+00","module":"B4"},{"value":"0,0E+00","module":"B5"},{"value":"0,0E+00","module":"B6"},{"value":"0,0E+00","module":"B7"},{"value":"0,0E+00","module":"C1"},{"value":"0,0E+00","module":"C2"},{"value":"0,0E+00","module":"C3"},{"value":"0,0E+00","module":"C4"},{"value":"0,0E+00","module":"D"}]},{"parameter":"RSF","unit":"MJ","values":[{"value":"0,0E+00","module":"A1"},{"value":"0,0E+00","module":"A2"},{"value":"0,0E+00","module":"A3"},{"value":"0,0E+00","module":"A4"},{"value":"0,0E+00","module":"B1"},{"value":"0,0E+00","module":"B2"},{"value":"0,0E+00","module":"B3"},{"value":"0,0E+00","module":"B4"},{"value":"0,0E+00","module":"B5"},{"value":"0,0E+00","module":"B6"},{"value":"0,0E+00","module":"B7"},{"value":"0,0E+00","module":"C1"},{"value":"0,0E+00","module":"C2"},{"value":"0,0E+00","module":"C3"},{"value":"0,0E+00","module":"C4"},{"value":"0,0E+00","module":"D"}]},{"parameter":"NRSF","unit":"MJ","values":[{"value":"0,0E+00","module":"A1"},{"value":"0,0E+00","module":"A2"},{"value":"0,0E+00","module":"A3"},{"value":"0,0E+00","module":"A4"},{"value":"0,0E+00","module":"B1"},{"value":"0,0E+00","module":"B2"},{"value":"0,0E+00","module":"B3"},{"value":"0,0E+00","module":"B4"},{"value":"0,0E+00","module":"B5"},{"value":"0,0E+00","module":"B6"},{"value":"0,0E+00","module":"B7"},{"value":"0,0E+00","module":"C1"},{"value":"0,0E+00","module":"C2"},{"value":"0,0E+00","module":"C3"},{"value":"0,0E+00","module":"C4"},{"value":"0,0E+00","module":"D"}]},{"parameter":"FW","unit":"m^3","values":[{"value":"1,13E+01","module":"A1"},{"value":"2,58E-02","module":"A2"},{"value":"-2,67E+00","module":"A3"},{"value":"5,20E-03","module":"A4"},{"value":"0,0E+00","module":"B1"},{"value":"0,0E+00","module":"B2"},{"value":"0,0E+00","module":"B3"},{"value":"0,0E+00","module":"B4"},{"value":"0,0E+00","module":"B5"},{"value":"0,0E+00","module":"B6"},{"value":"0,0E+00","module":"B7"},{"value":"9,98E-02","module":"C1"},{"value":"2,58E-03","module":"C2"},{"value":"1,39E-02","module":"C3"},{"value":"0,0E+00","module":"C4"},{"value":"-8,21E-01","module":"D"}]}],"end_of_life_waste":[{"parameter":"HWD","unit":"kg","values":[{"value":"1,28E-04","module":"A1"},{"value":"1,84E-05","module":"A2"},{"value":"-2,75E-05","module":"A3"},{"value":"3,72E-06","module":"A4"},{"value":"0,0E+00","module":"B1"},{"value":"0,0E+00","module":"B2"},{"value":"0,0E+00","module":"B3"},{"value":"0,0E+00","module":"B4"},{"value":"0,0E+00","module":"B5"},{"value":"0,0E+00","module":"B6"},{"value":"0,0E+00","module":"B7"},{"value":"8,07E-08","module":"C1"},{"value":"1,84E-06","module":"C2"},{"value":"1,17E-07","module":"C3"},{"value":"0,0E+00","module":"C4"},{"value":"-2,74E-04","module":"D"}]},{"parameter":"NHWD","unit":"kg","values":[{"value":"9,64E+00","module":"A1"},{"value":"6,07E-02","module":"A2"},{"value":"3,76E+00","module":"A3"},{"value":"1,22E-02","module":"A4"},{"value":"0,0E+00","module":"B1"},{"value":"0,0E+00","module":"B2"},{"value":"0,0E+00","module":"B3"},{"value":"0,0E+00","module":"B4"},{"value":"0,0E+00","module":"B5"},{"value":"0,0E+00","module":"B6"},{"value":"0,0E+00","module":"B7"},{"value":"1,38E-01","module":"C1"},{"value":"6,07E-03","module":"C2"},{"value":"9,94E+00","module":"C3"},{"value":"0,0E+00","module":"C4"},{"value":"2,50E+01","module":"D"}]},{"parameter":"RWD","unit":"kg","values":[{"value":"5,79E-01","module":"A1"},{"value":"4,91E-04","module":"A2"},{"value":"-6,51E-03","module":"A3"},{"value":"9,90E-05","module":"A4"},{"value":"0,0E+00","module":"B1"},{"value":"0,0E+00","module":"B2"},{"value":"0,0E+00","module":"B3"},{"value":"0,0E+00","module":"B4"},{"value":"0,0E+00","module":"B5"},{"value":"0,0E+00","module":"B6"},{"value":"0,0E+00","module":"B7"},{"value":"2,96E-02","module":"C1"},{"value":"4,91E-05","module":"C2"},{"value":"3,96E-03","module":"C3"},{"value":"0,0E+00","module":"C4"},{"value":"-6,00E-02","module":"D"}]}],"end_of_life_flow":[{"parameter":"CRU","unit":"kg","values":[{"value":"0,0E+00","module":"A1"},{"value":"0,0E+00","module":"A2"},{"value":"0,0E+00","module":"A3"},{"value":"0,0E+00","module":"A4"},{"value":"0,0E+00","module":"B1"},{"value":"0,0E+00","module":"B2"},{"value":"0,0E+00","module":"B3"},{"value":"0,0E+00","module":"B4"},{"value":"0,0E+00","module":"B5"},{"value":"0,0E+00","module":"B6"},{"value":"0,0E+00","module":"B7"},{"value":"0,0E+00","module":"C1"},{"value":"0,0E+00","module":"C2"},{"value":"0,0E+00","module":"C3"},{"value":"0,0E+00","module":"C4"},{"value":"0,0E+00","module":"D"}]},{"parameter":"MFR","unit":"kg","values":[{"value":"0,0E+00","module":"A1"},{"value":"0,0E+00","module":"A2"},{"value":"0,0E+00","module":"A3"},{"value":"0,0E+00","module":"A4"},{"value":"0,0E+00","module":"B1"},{"value":"0,0E+00","module":"B2"},{"value":"0,0E+00","module":"B3"},{"value":"0,0E+00","module":"B4"},{"value":"0,0E+00","module":"B5"},{"value":"0,0E+00","module":"B6"},{"value":"0,0E+00","module":"B7"},{"value":"0,0E+00","module":"C1"},{"value":"0,0E+00","module":"C2"},{"value":"1,09E+02","module":"C3"},{"value":"0,0E+00","module":"C4"},{"value":"0,0E+00","module":"D"}]},{"parameter":"MER","unit":"kg","values":[{"value":"0,0E+00","module":"A1"},{"value":"0,0E+00","module":"A2"},{"value":"0,0E+00","module":"A3"},{"value":"0,0E+00","module":"A4"},{"value":"0,0E+00","module":"B1"},{"value":"0,0E+00","module":"B2"},{"value":"0,0E+00","module":"B3"},{"value":"0,0E+00","module":"B4"},{"value":"0,0E+00","module":"B5"},{"value":"0,0E+00","module":"B6"},{"value":"0,0E+00","module":"B7"},{"value":"0,0E+00","module":"C1"},{"value":"0,0E+00","module":"C2"},{"value":"8,72E+02","module":"C3"},{"value":"0,0E+00","module":"C4"},{"value":"0,0E+00","module":"D"}]},{"parameter":"EEE","unit":"MJ","values":[{"value":"0,0E+00","module":"A1"},{"value":"0,0E+00","module":"A2"},{"value":"0,0E+00","module":"A3"},{"value":"0,0E+00","module":"A4"},{"value":"0,0E+00","module":"B1"},{"value":"0,0E+00","module":"B2"},{"value":"0,0E+00","module":"B3"},{"value":"0,0E+00","module":"B4"},{"value":"0,0E+00","module":"B5"},{"value":"0,0E+00","module":"B6"},{"value":"0,0E+00","module":"B7"},{"value":"0,0E+00","module":"C1"},{"value":"0,0E+00","module":"C2"},{"value":"0,0E+00","module":"C3"},{"value":"0,0E+00","module":"C4"},{"value":"0,0E+00","module":"D"}]},{"parameter":"EET","unit":"MJ","values":[{"value":"0,0E+00","module":"A1"},{"value":"0,0E+00","module":"A2"},{"value":"0,0E+00","module":"A3"},{"value":"0,0E+00","module":"A4"},{"value":"0,0E+00","module":"B1"},{"value":"0,0E+00","module":"B2"},{"value":"0,0E+00","module":"B3"},{"value":"0,0E+00","module":"B4"},{"value":"0,0E+00","module":"B5"},{"value":"0,0E+00","module":"B6"},{"value":"0,0E+00","module":"B7"},{"value":"0,0E+00","module":"C1"},{"value":"0,0E+00","module":"C2"},{"value":"0,0E+00","module":"C3"},{"value":"0,0E+00","module":"C4"},{"value":"0,0E+00","module":"D"}]}]}