{"product_name":"Milj\u00f8metall plater","epd_id":"NEPD-3966-2799-NO","compliance":["EN 15804","ISO 14025","ISO 21930"],"producer_name":"Norsk St\u00e5l AS","environmental_impact":[{"parameter":"GWP-total","unit":"kg CO2-eq.","values":[{"value":"1,17E+00","module":"A1-A3"},{"value":"2,68E-02","module":"A4"},{"value":"5,67E-02","module":"C1"},{"value":"8,28E-03","module":"C2"},{"value":"1,98E-04","module":"C3"},{"value":"5,18E-05","module":"C4"},{"value":"-4,18E-01","module":"D"}]},{"parameter":"ODP","unit":"kg CFC 11-eq.","values":[{"value":"4,11E-09","module":"A1-A3"},{"value":"5,04E-09","module":"A4"},{"value":"9,82E-09","module":"C1"},{"value":"1,70E-09","module":"C2"},{"value":"2,20E-11","module":"C3"},{"value":"1,70E-11","module":"C4"},{"value":"-1,72E-08","module":"D"}]},{"parameter":"AP","unit":"kg SO2-eq.","values":[{"value":"4,24E-03","module":"A1-A3"},{"value":"6,29E-05","module":"A4"},{"value":"4,30E-04","module":"C1"},{"value":"2,14E-05","module":"C2"},{"value":"1,23E-06","module":"C3"},{"value":"3,78E-07","module":"C4"},{"value":"-1,87E-03","module":"D"}]},{"parameter":"EP","unit":"kg Phosphat-eq.","values":[{"value":"4,21E-04","module":"A1-A3"},{"value":"8,26E-06","module":"A4"},{"value":"9,36E-05","module":"C1"},{"value":"2,95E-06","module":"C2"},{"value":"1,90E-07","module":"C3"},{"value":"6,67E-08","module":"C4"},{"value":"-6,22E-04","module":"D"}]},{"parameter":"POCP","unit":"kg Ethen-eq.","values":[{"value":"3,20E-04","module":"A1-A3"},{"value":"4,05E-06","module":"A4"},{"value":"9,50E-06","module":"C1"},{"value":"1,29E-06","module":"C2"},{"value":"5,43E-08","module":"C3"},{"value":"1,58E-08","module":"C4"},{"value":"-2,92E-04","module":"D"}]},{"parameter":"ADPE","unit":"kg Sb-eq.","values":[{"value":"2,27E-07","module":"A1-A3"},{"value":"8,32E-08","module":"A4"},{"value":"2,45E-10","module":"C1"},{"value":"1,97E-08","module":"C2"},{"value":"1,50E-11","module":"C3"},{"value":"1,00E-12","module":"C4"},{"value":"-8,08E-06","module":"D"}]},{"parameter":"ADPF","unit":"MJ","values":[{"value":"1,35E+01","module":"A1-A3"},{"value":"4,04E-01","module":"A4"},{"value":"7,84E-01","module":"C1"},{"value":"1,36E-01","module":"C2"},{"value":"1,84E-03","module":"C3"},{"value":"1,46E-03","module":"C4"},{"value":"-3,93E+00","module":"D"}]},{"parameter":"ADPM","unit":"kg Sb-eq.","values":[{"value":"2,27E-07","module":"A1-A3"},{"value":"8,32E-08","module":"A4"},{"value":"2,45E-10","module":"C1"},{"value":"1,97E-08","module":"C2"},{"value":"1,50E-11","module":"C3"},{"value":"1,00E-12","module":"C4"},{"value":"-8,08E-06","module":"D"}]}],"additional_environmental_impact":[],"resource_use":[{"parameter":"PERE","unit":"MJ","values":[{"value":"1,39E+00","module":"A1-A3"},{"value":"5,97E-03","module":"A4"},{"value":"4,27E-03","module":"C1"},{"value":"2,47E-03","module":"C2"},{"value":"1,53E-02","module":"C3"},{"value":"1,19E-05","module":"C4"},{"value":"-3,54E-01","module":"D"}]},{"parameter":"PERM","unit":"MJ","values":[{"value":"0,0E+00","module":"A1-A3"},{"value":"0,0E+00","module":"A4"},{"value":"0,0E+00","module":"C1"},{"value":"0,0E+00","module":"C2"},{"value":"0,0E+00","module":"C3"},{"value":"0,0E+00","module":"C4"},{"value":"0,0E+00","module":"D"}]},{"parameter":"PERT","unit":"MJ","values":[{"value":"1,39E+00","module":"A1-A3"},{"value":"5,97E-03","module":"A4"},{"value":"4,27E-03","module":"C1"},{"value":"2,47E-03","module":"C2"},{"value":"1,53E-02","module":"C3"},{"value":"1,19E-05","module":"C4"},{"value":"-3,54E-01","module":"D"}]},{"parameter":"PENRE","unit":"MJ","values":[{"value":"1,40E+01","module":"A1-A3"},{"value":"4,14E-01","module":"A4"},{"value":"7,91E-01","module":"C1"},{"value":"1,40E-01","module":"C2"},{"value":"2,48E-03","module":"C3"},{"value":"1,48E-03","module":"C4"},{"value":"-3,73E+00","module":"D"}]},{"parameter":"PENRM","unit":"MJ","values":[{"value":"0,0E+00","module":"A1-A3"},{"value":"0,0E+00","module":"A4"},{"value":"0,0E+00","module":"C1"},{"value":"0,0E+00","module":"C2"},{"value":"0,0E+00","module":"C3"},{"value":"0,0E+00","module":"C4"},{"value":"0,0E+00","module":"D"}]},{"parameter":"PENRT","unit":"MJ","values":[{"value":"1,40E+01","module":"A1-A3"},{"value":"4,14E-01","module":"A4"},{"value":"7,91E-01","module":"C1"},{"value":"1,40E-01","module":"C2"},{"value":"2,48E-03","module":"C3"},{"value":"1,48E-03","module":"C4"},{"value":"-3,73E+00","module":"D"}]},{"parameter":"SM","unit":"kg","values":[{"value":"5,25E-01","module":"A1-A3"},{"value":"0,0E+00","module":"A4"},{"value":"0,0E+00","module":"C1"},{"value":"0,0E+00","module":"C2"},{"value":"0,0E+00","module":"C3"},{"value":"0,0E+00","module":"C4"},{"value":"0,0E+00","module":"D"}]},{"parameter":"RSF","unit":"MJ","values":[{"value":"0,0E+00","module":"A1-A3"},{"value":"0,0E+00","module":"A4"},{"value":"0,0E+00","module":"C1"},{"value":"0,0E+00","module":"C2"},{"value":"0,0E+00","module":"C3"},{"value":"0,0E+00","module":"C4"},{"value":"0,0E+00","module":"D"}]},{"parameter":"NRSF","unit":"MJ","values":[{"value":"0,0E+00","module":"A1-A3"},{"value":"0,0E+00","module":"A4"},{"value":"0,0E+00","module":"C1"},{"value":"0,0E+00","module":"C2"},{"value":"0,0E+00","module":"C3"},{"value":"0,0E+00","module":"C4"},{"value":"0,0E+00","module":"D"}]},{"parameter":"FW","unit":"m3","values":[{"value":"2,58E-03","module":"A1-A3"},{"value":"7,83E-05","module":"A4"},{"value":"6,80E-05","module":"C1"},{"value":"3,32E-05","module":"C2"},{"value":"1,02E-06","module":"C3"},{"value":"1,60E-06","module":"C4"},{"value":"-2,55E-03","module":"D"}]}],"end_of_life_waste":[{"parameter":"HWD","unit":"kg","values":[{"value":"2,75E-04","module":"A1-A3"},{"value":"2,44E-07","module":"A4"},{"value":"2,15E-06","module":"C1"},{"value":"7,47E-08","module":"C2"},{"value":"6,12E-09","module":"C3"},{"value":"2,20E-09","module":"C4"},{"value":"-3,62E-05","module":"D"}]},{"parameter":"NHWD","unit":"kg","values":[{"value":"6,69E-02","module":"A1-A3"},{"value":"2,22E-02","module":"A4"},{"value":"3,56E-03","module":"C1"},{"value":"1,28E-02","module":"C2"},{"value":"1,88E-04","module":"C3"},{"value":"1,00E-02","module":"C4"},{"value":"-7,16E-01","module":"D"}]},{"parameter":"RWD","unit":"kg","values":[{"value":"1,97E-04","module":"A1-A3"},{"value":"2,84E-06","module":"A4"},{"value":"5,48E-06","module":"C1"},{"value":"9,80E-07","module":"C2"},{"value":"1,82E-08","module":"C3"},{"value":"9,67E-09","module":"C4"},{"value":"-1,41E-06","module":"D"}]}],"end_of_life_flow":[{"parameter":"CRU","unit":"kg","values":[{"value":"0,0E+00","module":"A1-A3"},{"value":"0,0E+00","module":"A4"},{"value":"0,0E+00","module":"C1"},{"value":"0,0E+00","module":"C2"},{"value":"0,0E+00","module":"C3"},{"value":"0,0E+00","module":"C4"},{"value":"0,0E+00","module":"D"}]},{"parameter":"MFR","unit":"kg","values":[{"value":"0,0E+00","module":"A1-A3"},{"value":"0,0E+00","module":"A4"},{"value":"0,0E+00","module":"C1"},{"value":"0,0E+00","module":"C2"},{"value":"9,90E-01","module":"C3"},{"value":"0,0E+00","module":"C4"},{"value":"0,0E+00","module":"D"}]},{"parameter":"MER","unit":"kg","values":[{"value":"0,0E+00","module":"A1-A3"},{"value":"0,0E+00","module":"A4"},{"value":"0,0E+00","module":"C1"},{"value":"0,0E+00","module":"C2"},{"value":"0,0E+00","module":"C3"},{"value":"0,0E+00","module":"C4"},{"value":"0,0E+00","module":"D"}]},{"parameter":"EEE","unit":"MJ","values":[{"value":"0,0E+00","module":"A1-A3"},{"value":"0,0E+00","module":"A4"},{"value":"0,0E+00","module":"C1"},{"value":"0,0E+00","module":"C2"},{"value":"0,0E+00","module":"C3"},{"value":"0,0E+00","module":"C4"},{"value":"0,0E+00","module":"D"}]},{"parameter":"EET","unit":"MJ","values":[{"value":"0,0E+00","module":"A1-A3"},{"value":"0,0E+00","module":"A4"},{"value":"0,0E+00","module":"C1"},{"value":"0,0E+00","module":"C2"},{"value":"0,0E+00","module":"C3"},{"value":"0,0E+00","module":"C4"},{"value":"0,0E+00","module":"D"}]}]}