{"product_name":"MILZ67-1200 G2 5000 HF TW M20 FR/PC","epd_id":"NEPD-8149-7821","compliance":["EN 15804+A2","ISO 14025","ISO 21930"],"producer_name":"Glamox AS","environmental_impact":[{"parameter":"GWP-total","unit":"kg CO2-eq.","values":[{"value":"7,09E+01","module":"A1"},{"value":"1,19E+00","module":"A2"},{"value":"4,44E-01","module":"A3"},{"value":"1,09E+00","module":"A4"},{"value":"8,27E-01","module":"A5"},{"value":"1,63E+02","module":"B6"},{"value":"0,0E+00","module":"C1"},{"value":"3,29E-01","module":"C2"},{"value":"2,20E+00","module":"C3"},{"value":"1,51E-01","module":"C4"},{"value":"-6,22E+00","module":"D"}]},{"parameter":"GWP-fossil","unit":"kg CO2-eq.","values":[{"value":"7,11E+01","module":"A1"},{"value":"1,19E+00","module":"A2"},{"value":"4,20E-01","module":"A3"},{"value":"1,09E+00","module":"A4"},{"value":"7,80E-03","module":"A5"},{"value":"1,52E+02","module":"B6"},{"value":"0,0E+00","module":"C1"},{"value":"3,28E-01","module":"C2"},{"value":"2,20E+00","module":"C3"},{"value":"1,50E-01","module":"C4"},{"value":"-6,20E+00","module":"D"}]},{"parameter":"GWP-biogenic","unit":"kg CO2-eq.","values":[{"value":"-3,20E-01","module":"A1"},{"value":"4,93E-04","module":"A2"},{"value":"2,36E-02","module":"A3"},{"value":"4,51E-04","module":"A4"},{"value":"8,19E-01","module":"A5"},{"value":"2,77E+00","module":"B6"},{"value":"0,0E+00","module":"C1"},{"value":"1,36E-04","module":"C2"},{"value":"1,67E-03","module":"C3"},{"value":"3,15E-04","module":"C4"},{"value":"-1,04E-02","module":"D"}]},{"parameter":"GWP-luluc","unit":"kg CO2-eq.","values":[{"value":"8,80E-02","module":"A1"},{"value":"4,25E-04","module":"A2"},{"value":"1,19E-03","module":"A3"},{"value":"3,88E-04","module":"A4"},{"value":"2,58E-06","module":"A5"},{"value":"8,31E+00","module":"B6"},{"value":"0,0E+00","module":"C1"},{"value":"1,17E-04","module":"C2"},{"value":"5,06E-04","module":"C3"},{"value":"3,94E-04","module":"C4"},{"value":"-9,08E-03","module":"D"}]},{"parameter":"ODP","unit":"kg CFC 11-eq.","values":[{"value":"3,99E-06","module":"A1"},{"value":"2,70E-07","module":"A2"},{"value":"2,95E-08","module":"A3"},{"value":"2,47E-07","module":"A4"},{"value":"1,65E-09","module":"A5"},{"value":"1,64E-05","module":"B6"},{"value":"0,0E+00","module":"C1"},{"value":"7,44E-08","module":"C2"},{"value":"4,75E-08","module":"C3"},{"value":"8,50E-09","module":"C4"},{"value":"-7,32E-03","module":"D"}]},{"parameter":"AP","unit":"mol H+-eq.","values":[{"value":"4,62E-01","module":"A1"},{"value":"3,53E-03","module":"A2"},{"value":"2,69E-03","module":"A3"},{"value":"3,13E-03","module":"A4"},{"value":"3,69E-05","module":"A5"},{"value":"6,99E-01","module":"B6"},{"value":"0,0E+00","module":"C1"},{"value":"9,44E-04","module":"C2"},{"value":"1,57E-03","module":"C3"},{"value":"3,79E-04","module":"C4"},{"value":"-2,15E-01","module":"D"}]},{"parameter":"POCP","unit":"kg NMVOC-eq.","values":[{"value":"2,63E-01","module":"A1"},{"value":"2,98E-03","module":"A2"},{"value":"1,58E-03","module":"A3"},{"value":"2,65E-03","module":"A4"},{"value":"3,80E-05","module":"A5"},{"value":"3,48E-01","module":"B6"},{"value":"0,0E+00","module":"C1"},{"value":"8,00E-04","module":"C2"},{"value":"1,16E-03","module":"C3"},{"value":"4,27E-04","module":"C4"},{"value":"-5,58E-02","module":"D"}]},{"parameter":"ADPE","unit":"kg Sb-eq.","values":[{"value":"1,27E-02","module":"A1"},{"value":"3,29E-05","module":"A2"},{"value":"2,05E-05","module":"A3"},{"value":"3,01E-05","module":"A4"},{"value":"1,90E-07","module":"A5"},{"value":"2,36E-03","module":"B6"},{"value":"0,0E+00","module":"C1"},{"value":"9,07E-06","module":"C2"},{"value":"2,56E-06","module":"C3"},{"value":"4,21E-07","module":"C4"},{"value":"-4,45E-03","module":"D"}]},{"parameter":"ADPF","unit":"MJ","values":[{"value":"9,11E+02","module":"A1"},{"value":"1,80E+01","module":"A2"},{"value":"4,35E+00","module":"A3"},{"value":"1,65E+01","module":"A4"},{"value":"1,09E-01","module":"A5"},{"value":"4,10E+03","module":"B6"},{"value":"0,0E+00","module":"C1"},{"value":"4,96E+00","module":"C2"},{"value":"3,36E+00","module":"C3"},{"value":"9,86E-01","module":"C4"},{"value":"-6,60E+01","module":"D"}]},{"parameter":"WDP","unit":"m3 world-eq.","values":[{"value":"2,56E+03","module":"A1"},{"value":"1,74E+01","module":"A2"},{"value":"6,26E+02","module":"A3"},{"value":"1,59E+01","module":"A4"},{"value":"1,38E-01","module":"A5"},{"value":"3,17E+05","module":"B6"},{"value":"0,0E+00","module":"C1"},{"value":"4,80E+00","module":"C2"},{"value":"2,38E+01","module":"C3"},{"value":"1,05E+01","module":"C4"},{"value":"6,94E+01","module":"D"}]},{"parameter":"EP-freshwater","unit":"kg P-eq.","values":[{"value":"6,75E-03","module":"A1"},{"value":"9,51E-06","module":"A2"},{"value":"2,09E-05","module":"A3"},{"value":"8,70E-06","module":"A4"},{"value":"6,40E-08","module":"A5"},{"value":"1,00E-02","module":"B6"},{"value":"0,0E+00","module":"C1"},{"value":"2,62E-06","module":"C2"},{"value":"1,35E-05","module":"C3"},{"value":"2,36E-06","module":"C4"},{"value":"-1,32E-03","module":"D"}]},{"parameter":"EP-marine","unit":"kg N-eq.","values":[{"value":"7,10E-02","module":"A1"},{"value":"7,04E-04","module":"A2"},{"value":"5,08E-04","module":"A3"},{"value":"6,19E-04","module":"A4"},{"value":"1,22E-05","module":"A5"},{"value":"1,10E-01","module":"B6"},{"value":"0,0E+00","module":"C1"},{"value":"1,87E-04","module":"C2"},{"value":"4,06E-04","module":"C3"},{"value":"1,89E-04","module":"C4"},{"value":"-1,34E-02","module":"D"}]},{"parameter":"EP-terrestrial","unit":"mol N-eq.","values":[{"value":"8,22E-01","module":"A1"},{"value":"7,88E-03","module":"A2"},{"value":"5,76E-03","module":"A3"},{"value":"6,93E-03","module":"A4"},{"value":"1,32E-04","module":"A5"},{"value":"1,48E+00","module":"B6"},{"value":"0,0E+00","module":"C1"},{"value":"2,09E-03","module":"C2"},{"value":"4,39E-03","module":"C3"},{"value":"1,12E-03","module":"C4"},{"value":"-1,74E-01","module":"D"}]},{"parameter":"GWP-IOBC","unit":"kg CO2-eq.","values":[{"value":"7,17E+01","module":"A1"},{"value":"1,19E+00","module":"A2"},{"value":"4,32E-01","module":"A3"},{"value":"1,09E+00","module":"A4"},{"value":"7,80E-03","module":"A5"},{"value":"2,20E+02","module":"B6"},{"value":"0,0E+00","module":"C1"},{"value":"3,29E-01","module":"C2"},{"value":"2,20E+00","module":"C3"},{"value":"1,55E-01","module":"C4"},{"value":"-7,75E+00","module":"D"}]}],"additional_environmental_impact":[{"parameter":"PM","unit":"disease incidence","values":[{"value":"3,36E-06","module":"A1"},{"value":"7,29E-08","module":"A2"},{"value":"2,97E-08","module":"A3"},{"value":"6,67E-08","module":"A4"},{"value":"5,44E-10","module":"A5"},{"value":"3,71E-06","module":"B6"},{"value":"0,0E+00","module":"C1"},{"value":"2,01E-08","module":"C2"},{"value":"1,34E-08","module":"C3"},{"value":"6,69E-09","module":"C4"},{"value":"-7,07E-07","module":"D"}]},{"parameter":"ETP-fw","unit":"CTUe","values":[{"value":"3,76E+03","module":"A1"},{"value":"1,33E+01","module":"A2"},{"value":"1,82E+01","module":"A3"},{"value":"1,22E+01","module":"A4"},{"value":"1,45E-01","module":"A5"},{"value":"5,13E+03","module":"B6"},{"value":"0,0E+00","module":"C1"},{"value":"3,68E+00","module":"C2"},{"value":"1,28E+01","module":"C3"},{"value":"5,41E+02","module":"C4"},{"value":"-1,64E+03","module":"D"}]},{"parameter":"HTP-c","unit":"CTUh","values":[{"value":"8,47E-08","module":"A1"},{"value":"0,0E+00","module":"A2"},{"value":"9,07E-10","module":"A3"},{"value":"0,0E+00","module":"A4"},{"value":"4,00E-12","module":"A5"},{"value":"1,20E-07","module":"B6"},{"value":"0,0E+00","module":"C1"},{"value":"0,0E+00","module":"C2"},{"value":"3,25E-09","module":"C3"},{"value":"2,31E-10","module":"C4"},{"value":"-2,41E-08","module":"D"}]},{"parameter":"HTP-nc","unit":"CTUh","values":[{"value":"2,70E-06","module":"A1"},{"value":"1,46E-08","module":"A2"},{"value":"2,03E-08","module":"A3"},{"value":"1,33E-08","module":"A4"},{"value":"1,82E-10","module":"A5"},{"value":"3,15E-06","module":"B6"},{"value":"0,0E+00","module":"C1"},{"value":"4,02E-09","module":"C2"},{"value":"1,76E-07","module":"C3"},{"value":"2,21E-09","module":"C4"},{"value":"-3,19E-07","module":"D"}]},{"parameter":"SQP","unit":"unitless","values":[{"value":"2,86E+02","module":"A1"},{"value":"1,26E+01","module":"A2"},{"value":"2,44E+00","module":"A3"},{"value":"1,15E+01","module":"A4"},{"value":"7,32E-02","module":"A5"},{"value":"3,09E+03","module":"B6"},{"value":"0,0E+00","module":"C1"},{"value":"3,47E+00","module":"C2"},{"value":"9,66E-01","module":"C3"},{"value":"2,50E+00","module":"C4"},{"value":"-4,07E+01","module":"D"}]},{"parameter":"IRP","unit":"kBq U235-eq.","values":[{"value":"2,77E+00","module":"A1"},{"value":"7,88E-02","module":"A2"},{"value":"6,77E-02","module":"A3"},{"value":"7,20E-02","module":"A4"},{"value":"4,67E-04","module":"A5"},{"value":"9,35E+01","module":"B6"},{"value":"0,0E+00","module":"C1"},{"value":"2,17E-02","module":"C2"},{"value":"1,58E-02","module":"C3"},{"value":"3,73E-03","module":"C4"},{"value":"-1,35E-01","module":"D"}]}],"resource_use":[{"parameter":"PERE","unit":"MJ","values":[{"value":"9,17E+01","module":"A1"},{"value":"2,58E-01","module":"A2"},{"value":"4,64E+01","module":"A3"},{"value":"2,36E-01","module":"A4"},{"value":"1,80E-03","module":"A5"},{"value":"4,03E+03","module":"B6"},{"value":"0,0E+00","module":"C1"},{"value":"7,11E-02","module":"C2"},{"value":"4,95E-01","module":"C3"},{"value":"2,23E-01","module":"C4"},{"value":"-1,49E+01","module":"D"}]},{"parameter":"PERM","unit":"MJ","values":[{"value":"4,10E+00","module":"A1"},{"value":"0,0E+00","module":"A2"},{"value":"0,0E+00","module":"A3"},{"value":"0,0E+00","module":"A4"},{"value":"-4,70E+00","module":"A5"},{"value":"0,0E+00","module":"B6"},{"value":"0,0E+00","module":"C1"},{"value":"0,0E+00","module":"C2"},{"value":"0,0E+00","module":"C3"},{"value":"0,0E+00","module":"C4"},{"value":"0,0E+00","module":"D"}]},{"parameter":"PERT","unit":"MJ","values":[{"value":"9,58E+01","module":"A1"},{"value":"2,58E-01","module":"A2"},{"value":"4,64E+01","module":"A3"},{"value":"2,36E-01","module":"A4"},{"value":"-4,70E+00","module":"A5"},{"value":"4,03E+03","module":"B6"},{"value":"0,0E+00","module":"C1"},{"value":"7,11E-02","module":"C2"},{"value":"4,95E-01","module":"C3"},{"value":"2,23E-01","module":"C4"},{"value":"-1,49E+01","module":"D"}]},{"parameter":"PENRE","unit":"MJ","values":[{"value":"8,96E+02","module":"A1"},{"value":"1,80E+01","module":"A2"},{"value":"4,36E+00","module":"A3"},{"value":"1,65E+01","module":"A4"},{"value":"1,09E-01","module":"A5"},{"value":"4,16E+03","module":"B6"},{"value":"0,0E+00","module":"C1"},{"value":"4,96E+00","module":"C2"},{"value":"3,36E+00","module":"C3"},{"value":"9,86E-01","module":"C4"},{"value":"-6,60E+01","module":"D"}]},{"parameter":"PENRM","unit":"MJ","values":[{"value":"4,02E+01","module":"A1"},{"value":"0,0E+00","module":"A2"},{"value":"0,0E+00","module":"A3"},{"value":"0,0E+00","module":"A4"},{"value":"0,0E+00","module":"A5"},{"value":"0,0E+00","module":"B6"},{"value":"0,0E+00","module":"C1"},{"value":"0,0E+00","module":"C2"},{"value":"-4,43E+01","module":"C3"},{"value":"0,0E+00","module":"C4"},{"value":"0,0E+00","module":"D"}]},{"parameter":"PENRT","unit":"MJ","values":[{"value":"9,36E+02","module":"A1"},{"value":"1,80E+01","module":"A2"},{"value":"4,36E+00","module":"A3"},{"value":"1,65E+01","module":"A4"},{"value":"1,09E-01","module":"A5"},{"value":"4,16E+03","module":"B6"},{"value":"0,0E+00","module":"C1"},{"value":"4,96E+00","module":"C2"},{"value":"-4,09E+01","module":"C3"},{"value":"9,86E-01","module":"C4"},{"value":"-6,60E+01","module":"D"}]},{"parameter":"SM","unit":"kg","values":[{"value":"6,68E-01","module":"A1"},{"value":"0,0E+00","module":"A2"},{"value":"1,14E-02","module":"A3"},{"value":"0,0E+00","module":"A4"},{"value":"0,0E+00","module":"A5"},{"value":"0,0E+00","module":"B6"},{"value":"0,0E+00","module":"C1"},{"value":"0,0E+00","module":"C2"},{"value":"0,0E+00","module":"C3"},{"value":"4,43E-03","module":"C4"},{"value":"3,23E-02","module":"D"}]},{"parameter":"RSF","unit":"MJ","values":[{"value":"1,76E+00","module":"A1"},{"value":"9,21E-03","module":"A2"},{"value":"3,77E-02","module":"A3"},{"value":"8,43E-03","module":"A4"},{"value":"5,96E-05","module":"A5"},{"value":"4,07E+01","module":"B6"},{"value":"0,0E+00","module":"C1"},{"value":"2,54E-03","module":"C2"},{"value":"9,55E-03","module":"C3"},{"value":"1,46E-03","module":"C4"},{"value":"1,17E-01","module":"D"}]},{"parameter":"NRSF","unit":"MJ","values":[{"value":"3,11E-01","module":"A1"},{"value":"3,29E-02","module":"A2"},{"value":"1,01E-01","module":"A3"},{"value":"3,01E-02","module":"A4"},{"value":"2,46E-04","module":"A5"},{"value":"0,0E+00","module":"B6"},{"value":"0,0E+00","module":"C1"},{"value":"9,09E-03","module":"C2"},{"value":"-1,73E-04","module":"C3"},{"value":"3,98E-02","module":"C4"},{"value":"2,84E+00","module":"D"}]},{"parameter":"FW","unit":"m3","values":[{"value":"6,20E-01","module":"A1"},{"value":"1,92E-03","module":"A2"},{"value":"3,51E-01","module":"A3"},{"value":"1,76E-03","module":"A4"},{"value":"5,15E-05","module":"A5"},{"value":"1,83E+01","module":"B6"},{"value":"0,0E+00","module":"C1"},{"value":"5,31E-04","module":"C2"},{"value":"4,43E-03","module":"C3"},{"value":"9,32E-04","module":"C4"},{"value":"-4,68E-02","module":"D"}]}],"end_of_life_waste":[{"parameter":"HWD","unit":"kg","values":[{"value":"5,72E-01","module":"A1"},{"value":"9,29E-04","module":"A2"},{"value":"7,43E-02","module":"A3"},{"value":"8,49E-04","module":"A4"},{"value":"0,0E+00","module":"A5"},{"value":"3,84E-01","module":"B6"},{"value":"0,0E+00","module":"C1"},{"value":"2,56E-04","module":"C2"},{"value":"8,48E-05","module":"C3"},{"value":"2,39E-01","module":"C4"},{"value":"-2,81E-02","module":"D"}]},{"parameter":"NHWD","unit":"kg","values":[{"value":"8,89E+00","module":"A1"},{"value":"8,74E-01","module":"A2"},{"value":"1,23E+00","module":"A3"},{"value":"8,01E-01","module":"A4"},{"value":"4,82E-01","module":"A5"},{"value":"2,54E+01","module":"B6"},{"value":"0,0E+00","module":"C1"},{"value":"2,41E-01","module":"C2"},{"value":"2,41E-01","module":"C3"},{"value":"1,64E+00","module":"C4"},{"value":"-1,86E+00","module":"D"}]},{"parameter":"RWD","unit":"kg","values":[{"value":"4,72E-03","module":"A1"},{"value":"1,23E-04","module":"A2"},{"value":"3,45E-05","module":"A3"},{"value":"1,12E-04","module":"A4"},{"value":"0,0E+00","module":"A5"},{"value":"4,29E-02","module":"B6"},{"value":"0,0E+00","module":"C1"},{"value":"3,38E-05","module":"C2"},{"value":"4,24E-06","module":"C3"},{"value":"3,12E-06","module":"C4"},{"value":"-1,17E-04","module":"D"}]}],"end_of_life_flow":[{"parameter":"CRU","unit":"kg","values":[{"value":"0,0E+00","module":"A1"},{"value":"0,0E+00","module":"A2"},{"value":"0,0E+00","module":"A3"},{"value":"0,0E+00","module":"A4"},{"value":"0,0E+00","module":"A5"},{"value":"0,0E+00","module":"B6"},{"value":"0,0E+00","module":"C1"},{"value":"0,0E+00","module":"C2"},{"value":"0,0E+00","module":"C3"},{"value":"0,0E+00","module":"C4"},{"value":"0,0E+00","module":"D"}]},{"parameter":"MFR","unit":"kg","values":[{"value":"0,0E+00","module":"A1"},{"value":"0,0E+00","module":"A2"},{"value":"1,09E+00","module":"A3"},{"value":"0,0E+00","module":"A4"},{"value":"4,48E-01","module":"A5"},{"value":"0,0E+00","module":"B6"},{"value":"0,0E+00","module":"C1"},{"value":"0,0E+00","module":"C2"},{"value":"3,35E+00","module":"C3"},{"value":"6,53E-05","module":"C4"},{"value":"-1,43E-03","module":"D"}]},{"parameter":"MER","unit":"kg","values":[{"value":"0,0E+00","module":"A1"},{"value":"0,0E+00","module":"A2"},{"value":"2,07E-01","module":"A3"},{"value":"0,0E+00","module":"A4"},{"value":"3,37E-02","module":"A5"},{"value":"0,0E+00","module":"B6"},{"value":"0,0E+00","module":"C1"},{"value":"0,0E+00","module":"C2"},{"value":"8,55E-01","module":"C3"},{"value":"1,60E-06","module":"C4"},{"value":"-1,86E-04","module":"D"}]},{"parameter":"EEE","unit":"MJ","values":[{"value":"0,0E+00","module":"A1"},{"value":"0,0E+00","module":"A2"},{"value":"1,27E-01","module":"A3"},{"value":"0,0E+00","module":"A4"},{"value":"2,76E-02","module":"A5"},{"value":"0,0E+00","module":"B6"},{"value":"0,0E+00","module":"C1"},{"value":"0,0E+00","module":"C2"},{"value":"1,12E+00","module":"C3"},{"value":"1,04E-04","module":"C4"},{"value":"-5,16E-04","module":"D"}]},{"parameter":"EET","unit":"MJ","values":[{"value":"0,0E+00","module":"A1"},{"value":"0,0E+00","module":"A2"},{"value":"1,91E+00","module":"A3"},{"value":"0,0E+00","module":"A4"},{"value":"4,17E-01","module":"A5"},{"value":"0,0E+00","module":"B6"},{"value":"0,0E+00","module":"C1"},{"value":"0,0E+00","module":"C2"},{"value":"1,69E+01","module":"C3"},{"value":"1,57E-03","module":"C4"},{"value":"-7,80E-03","module":"D"}]}]}