{"product_name":"Mineral pre-made mortar: rendering and plastering mortar \u2013 normal/finishing render or plaster","epd_id":"EPD-IWM-STO-20210128-IBG1-DE","compliance":["DIN EN 15804","ISO 14025"],"producer_name":"Sto SE & Co. KGaA","environmental_impact":[{"parameter":"GWP-total","unit":"kg CO2-eq.","values":[{"value":"2,08E-01","module":"A1-A3"},{"value":"2,18E-02","module":"A4"},{"value":"4,17E-02","module":"A5"},{"value":"-1,08E-01","module":"B1"},{"value":"1,66E-02","module":"C4"},{"value":"-1,75E-02","module":"D"}]},{"parameter":"ODP","unit":"kg CFC11-eq.","values":[{"value":"4,97E-10","module":"A1-A3"},{"value":"4,58E-16","module":"A4"},{"value":"5,71E-16","module":"A5"},{"value":"0,0E+00","module":"B1"},{"value":"3,69E-15","module":"C4"},{"value":"-1,27E-14","module":"D"}]},{"parameter":"AP","unit":"kg SO2-eq.","values":[{"value":"2,78E-04","module":"A1-A3"},{"value":"1,66E-05","module":"A4"},{"value":"5,46E-06","module":"A5"},{"value":"0,0E+00","module":"B1"},{"value":"9,80E-05","module":"C4"},{"value":"-1,91E-05","module":"D"}]},{"parameter":"EP","unit":"kg PO4^3-eq.","values":[{"value":"6,25E-05","module":"A1-A3"},{"value":"3,74E-06","module":"A4"},{"value":"1,21E-06","module":"A5"},{"value":"0,0E+00","module":"B1"},{"value":"1,35E-05","module":"C4"},{"value":"-3,12E-06","module":"D"}]},{"parameter":"POCP","unit":"kg Ethen-eq.","values":[{"value":"2,79E-05","module":"A1-A3"},{"value":"-2,35E-07","module":"A4"},{"value":"3,65E-07","module":"A5"},{"value":"0,0E+00","module":"B1"},{"value":"7,62E-06","module":"C4"},{"value":"-1,68E-06","module":"D"}]},{"parameter":"ADPE","unit":"kg Sb-eq.","values":[{"value":"9,43E-07","module":"A1-A3"},{"value":"2,26E-09","module":"A4"},{"value":"7,30E-10","module":"A5"},{"value":"0,0E+00","module":"B1"},{"value":"6,37E-09","module":"C4"},{"value":"-4,04E-08","module":"D"}]},{"parameter":"ADPF","unit":"MJ","values":[{"value":"1,40E+00","module":"A1-A3"},{"value":"2,92E-01","module":"A4"},{"value":"1,11E-02","module":"A5"},{"value":"0,0E+00","module":"B1"},{"value":"2,14E-01","module":"C4"},{"value":"-2,25E-01","module":"D"}]}],"additional_environmental_impact":[],"resource_use":[{"parameter":"PERE","unit":"MJ","values":[{"value":"3,96E-01","module":"A1-A3"},{"value":"1,97E-02","module":"A4"},{"value":"2,88E-01","module":"A5"},{"value":"0,0E+00","module":"B1"},{"value":"2,76E-02","module":"C4"},{"value":"-5,23E-02","module":"D"}]},{"parameter":"PERM","unit":"MJ","values":[{"value":"2,86E-01","module":"A1-A3"},{"value":"0,0E+00","module":"A4"},{"value":"-2,86E-01","module":"A5"},{"value":"0,0E+00","module":"B1"},{"value":"0,0E+00","module":"C4"},{"value":"0,0E+00","module":"D"}]},{"parameter":"PERT","unit":"MJ","values":[{"value":"6,82E-01","module":"A1-A3"},{"value":"1,97E-02","module":"A4"},{"value":"2,37E-03","module":"A5"},{"value":"0,0E+00","module":"B1"},{"value":"2,76E-02","module":"C4"},{"value":"-5,23E-02","module":"D"}]},{"parameter":"PENRE","unit":"MJ","values":[{"value":"1,50E+00","module":"A1-A3"},{"value":"2,93E-01","module":"A4"},{"value":"4,93E-02","module":"A5"},{"value":"0,0E+00","module":"B1"},{"value":"2,22E-01","module":"C4"},{"value":"-2,53E-01","module":"D"}]},{"parameter":"PENRM","unit":"MJ","values":[{"value":"3,70E-02","module":"A1-A3"},{"value":"0,0E+00","module":"A4"},{"value":"-3,70E-02","module":"A5"},{"value":"0,0E+00","module":"B1"},{"value":"0,0E+00","module":"C4"},{"value":"0,0E+00","module":"D"}]},{"parameter":"PENRT","unit":"MJ","values":[{"value":"1,54E+00","module":"A1-A3"},{"value":"2,93E-01","module":"A4"},{"value":"1,23E-02","module":"A5"},{"value":"0,0E+00","module":"B1"},{"value":"2,22E-01","module":"C4"},{"value":"-2,53E-01","module":"D"}]},{"parameter":"SM","unit":"kg","values":[{"value":"0,0E+00","module":"A1-A3"},{"value":"0,0E+00","module":"A4"},{"value":"0,0E+00","module":"A5"},{"value":"0,0E+00","module":"B1"},{"value":"0,0E+00","module":"C4"},{"value":"0,0E+00","module":"D"}]},{"parameter":"RSF","unit":"MJ","values":[{"value":"0,0E+00","module":"A1-A3"},{"value":"0,0E+00","module":"A4"},{"value":"0,0E+00","module":"A5"},{"value":"0,0E+00","module":"B1"},{"value":"0,0E+00","module":"C4"},{"value":"0,0E+00","module":"D"}]},{"parameter":"NRSF","unit":"MJ","values":[{"value":"0,0E+00","module":"A1-A3"},{"value":"0,0E+00","module":"A4"},{"value":"0,0E+00","module":"A5"},{"value":"0,0E+00","module":"B1"},{"value":"0,0E+00","module":"C4"},{"value":"0,0E+00","module":"D"}]},{"parameter":"FW","unit":"m^3","values":[{"value":"4,44E-03","module":"A1-A3"},{"value":"2,29E-05","module":"A4"},{"value":"4,02E-04","module":"A5"},{"value":"0,0E+00","module":"B1"},{"value":"4,23E-05","module":"C4"},{"value":"-3,33E-05","module":"D"}]}],"end_of_life_waste":[{"parameter":"HWD","unit":"kg","values":[{"value":"1,23E-08","module":"A1-A3"},{"value":"1,88E-08","module":"A4"},{"value":"1,19E-11","module":"A5"},{"value":"0,0E+00","module":"B1"},{"value":"3,82E-09","module":"C4"},{"value":"-1,42E-10","module":"D"}]},{"parameter":"NHWD","unit":"kg","values":[{"value":"5,22E-03","module":"A1-A3"},{"value":"2,18E-05","module":"A4"},{"value":"1,80E-04","module":"A5"},{"value":"0,0E+00","module":"B1"},{"value":"1,04E+00","module":"C4"},{"value":"-1,39E-04","module":"D"}]},{"parameter":"RWD","unit":"kg","values":[{"value":"4,91E-05","module":"A1-A3"},{"value":"3,54E-07","module":"A4"},{"value":"4,99E-07","module":"A5"},{"value":"0,0E+00","module":"B1"},{"value":"3,18E-06","module":"C4"},{"value":"-1,10E-05","module":"D"}]}],"end_of_life_flow":[{"parameter":"CRU","unit":"kg","values":[{"value":"0,0E+00","module":"A1-A3"},{"value":"0,0E+00","module":"A4"},{"value":"0,0E+00","module":"A5"},{"value":"0,0E+00","module":"B1"},{"value":"0,0E+00","module":"C4"},{"value":"0,0E+00","module":"D"}]},{"parameter":"MFR","unit":"kg","values":[{"value":"0,0E+00","module":"A1-A3"},{"value":"0,0E+00","module":"A4"},{"value":"1,87E-04","module":"A5"},{"value":"0,0E+00","module":"B1"},{"value":"0,0E+00","module":"C4"},{"value":"0,0E+00","module":"D"}]},{"parameter":"MER","unit":"kg","values":[{"value":"0,0E+00","module":"A1-A3"},{"value":"0,0E+00","module":"A4"},{"value":"2,26E-02","module":"A5"},{"value":"0,0E+00","module":"B1"},{"value":"0,0E+00","module":"C4"},{"value":"0,0E+00","module":"D"}]},{"parameter":"EEE","unit":"MJ","values":[{"value":"0,0E+00","module":"A1-A3"},{"value":"0,0E+00","module":"A4"},{"value":"5,22E-02","module":"A5"},{"value":"0,0E+00","module":"B1"},{"value":"0,0E+00","module":"C4"},{"value":"0,0E+00","module":"D"}]},{"parameter":"EET","unit":"MJ","values":[{"value":"0,0E+00","module":"A1-A3"},{"value":"0,0E+00","module":"A4"},{"value":"1,22E-01","module":"A5"},{"value":"0,0E+00","module":"B1"},{"value":"0,0E+00","module":"C4"},{"value":"0,0E+00","module":"D"}]}]}