{"product_name":"Mingle lounge 3-seater w. armrests sled base excl. fabric","epd_id":"NEPD-5247-4579-EN","compliance":["EN 15804+A2","ISO 14025","ISO 21930"],"producer_name":"EFG European Furniture Group AB","environmental_impact":[{"parameter":"GWP-total","unit":"kg CO2-eq.","values":[{"value":"-2,99E+00","module":"A1-A3"},{"value":"1,65E+00","module":"A4"},{"value":"6,26E+00","module":"A5"},{"value":"0,0E+00","module":"B2"},{"value":"0,0E+00","module":"B3"},{"value":"0,0E+00","module":"B4"},{"value":"0,0E+00","module":"C1"},{"value":"4,68E-01","module":"C2"},{"value":"5,53E+01","module":"C3"},{"value":"4,15E-02","module":"C4"},{"value":"-3,06E+00","module":"D"}]},{"parameter":"GWP-fossil","unit":"kg CO2-eq.","values":[{"value":"4,81E+01","module":"A1-A3"},{"value":"1,65E+00","module":"A4"},{"value":"5,90E-02","module":"A5"},{"value":"0,0E+00","module":"B2"},{"value":"0,0E+00","module":"B3"},{"value":"0,0E+00","module":"B4"},{"value":"0,0E+00","module":"C1"},{"value":"4,68E-01","module":"C2"},{"value":"9,60E+00","module":"C3"},{"value":"4,14E-02","module":"C4"},{"value":"-2,98E+00","module":"D"}]},{"parameter":"GWP-biogenic","unit":"kg CO2-eq.","values":[{"value":"-5,12E+01","module":"A1-A3"},{"value":"6,73E-04","module":"A4"},{"value":"6,20E+00","module":"A5"},{"value":"0,0E+00","module":"B2"},{"value":"0,0E+00","module":"B3"},{"value":"0,0E+00","module":"B4"},{"value":"0,0E+00","module":"C1"},{"value":"1,91E-04","module":"C2"},{"value":"4,57E+01","module":"C3"},{"value":"2,58E-05","module":"C4"},{"value":"-4,79E-03","module":"D"}]},{"parameter":"GWP-luluc","unit":"kg CO2-eq.","values":[{"value":"1,24E-01","module":"A1-A3"},{"value":"5,77E-04","module":"A4"},{"value":"1,95E-05","module":"A5"},{"value":"0,0E+00","module":"B2"},{"value":"0,0E+00","module":"B3"},{"value":"0,0E+00","module":"B4"},{"value":"0,0E+00","module":"C1"},{"value":"1,63E-04","module":"C2"},{"value":"1,06E-04","module":"C3"},{"value":"8,96E-06","module":"C4"},{"value":"-7,21E-02","module":"D"}]},{"parameter":"ODP","unit":"kg CFC 11-eq.","values":[{"value":"3,82E-06","module":"A1-A3"},{"value":"3,76E-07","module":"A4"},{"value":"1,25E-08","module":"A5"},{"value":"0,0E+00","module":"B2"},{"value":"0,0E+00","module":"B3"},{"value":"0,0E+00","module":"B4"},{"value":"0,0E+00","module":"C1"},{"value":"1,07E-07","module":"C2"},{"value":"7,38E-08","module":"C3"},{"value":"7,99E-09","module":"C4"},{"value":"-1,52E-01","module":"D"}]},{"parameter":"AP","unit":"mol H+-eq.","values":[{"value":"3,19E-01","module":"A1-A3"},{"value":"6,75E-03","module":"A4"},{"value":"2,80E-04","module":"A5"},{"value":"0,0E+00","module":"B2"},{"value":"0,0E+00","module":"B3"},{"value":"0,0E+00","module":"B4"},{"value":"0,0E+00","module":"C1"},{"value":"1,91E-03","module":"C2"},{"value":"1,22E-02","module":"C3"},{"value":"2,08E-04","module":"C4"},{"value":"-2,16E-02","module":"D"}]},{"parameter":"POCP","unit":"kg NMVOC-eq.","values":[{"value":"2,56E-01","module":"A1-A3"},{"value":"6,78E-03","module":"A4"},{"value":"2,88E-04","module":"A5"},{"value":"0,0E+00","module":"B2"},{"value":"0,0E+00","module":"B3"},{"value":"0,0E+00","module":"B4"},{"value":"0,0E+00","module":"C1"},{"value":"1,92E-03","module":"C2"},{"value":"1,53E-02","module":"C3"},{"value":"2,23E-04","module":"C4"},{"value":"-2,12E-02","module":"D"}]},{"parameter":"ADPE","unit":"kg Sb-eq.","values":[{"value":"7,08E-04","module":"A1-A3"},{"value":"4,47E-05","module":"A4"},{"value":"1,44E-06","module":"A5"},{"value":"0,0E+00","module":"B2"},{"value":"0,0E+00","module":"B3"},{"value":"0,0E+00","module":"B4"},{"value":"0,0E+00","module":"C1"},{"value":"1,27E-05","module":"C2"},{"value":"3,01E-06","module":"C3"},{"value":"4,37E-07","module":"C4"},{"value":"-3,62E-05","module":"D"}]},{"parameter":"ADPF","unit":"MJ","values":[{"value":"8,41E+02","module":"A1-A3"},{"value":"2,49E+01","module":"A4"},{"value":"8,26E-01","module":"A5"},{"value":"0,0E+00","module":"B2"},{"value":"0,0E+00","module":"B3"},{"value":"0,0E+00","module":"B4"},{"value":"0,0E+00","module":"C1"},{"value":"7,05E+00","module":"C2"},{"value":"6,38E+00","module":"C3"},{"value":"6,19E-01","module":"C4"},{"value":"-3,73E+01","module":"D"}]},{"parameter":"WDP","unit":"m3 world-eq.","values":[{"value":"5,86E+03","module":"A1-A3"},{"value":"2,37E+01","module":"A4"},{"value":"1,05E+00","module":"A5"},{"value":"0,0E+00","module":"B2"},{"value":"0,0E+00","module":"B3"},{"value":"0,0E+00","module":"B4"},{"value":"0,0E+00","module":"C1"},{"value":"6,73E+00","module":"C2"},{"value":"1,79E+01","module":"C3"},{"value":"3,05E+00","module":"C4"},{"value":"-3,24E+02","module":"D"}]},{"parameter":"EP-freshwater","unit":"kg P-eq.","values":[{"value":"2,67E-03","module":"A1-A3"},{"value":"1,30E-05","module":"A4"},{"value":"4,85E-07","module":"A5"},{"value":"0,0E+00","module":"B2"},{"value":"0,0E+00","module":"B3"},{"value":"0,0E+00","module":"B4"},{"value":"0,0E+00","module":"C1"},{"value":"3,67E-06","module":"C2"},{"value":"8,47E-06","module":"C3"},{"value":"4,98E-07","module":"C4"},{"value":"-2,40E-04","module":"D"}]},{"parameter":"EP-marine","unit":"kg N-eq.","values":[{"value":"7,42E-02","module":"A1-A3"},{"value":"2,00E-03","module":"A4"},{"value":"9,25E-05","module":"A5"},{"value":"0,0E+00","module":"B2"},{"value":"0,0E+00","module":"B3"},{"value":"0,0E+00","module":"B4"},{"value":"0,0E+00","module":"C1"},{"value":"5,67E-04","module":"C2"},{"value":"6,47E-03","module":"C3"},{"value":"7,05E-05","module":"C4"},{"value":"-6,53E-03","module":"D"}]},{"parameter":"EP-terrestrial","unit":"mol N-eq.","values":[{"value":"7,93E-01","module":"A1-A3"},{"value":"2,21E-02","module":"A4"},{"value":"1,00E-03","module":"A5"},{"value":"0,0E+00","module":"B2"},{"value":"0,0E+00","module":"B3"},{"value":"0,0E+00","module":"B4"},{"value":"0,0E+00","module":"C1"},{"value":"6,27E-03","module":"C2"},{"value":"6,40E-02","module":"C3"},{"value":"7,89E-04","module":"C4"},{"value":"-7,00E-02","module":"D"}]},{"parameter":"GWP-IOBC","unit":"kg CO2-eq.","values":[{"value":"4,88E+01","module":"A1-A3"},{"value":"1,65E+00","module":"A4"},{"value":"0,0E+00","module":"A5"},{"value":"0,0E+00","module":"B2"},{"value":"0,0E+00","module":"B3"},{"value":"0,0E+00","module":"B4"},{"value":"0,0E+00","module":"C1"},{"value":"4,68E-01","module":"C2"},{"value":"9,53E+00","module":"C3"},{"value":"4,25E-02","module":"C4"},{"value":"-3,47E+00","module":"D"}]}],"additional_environmental_impact":[{"parameter":"PM","unit":"disease incidence","values":[{"value":"7,16E-06","module":"A1-A3"},{"value":"1,19E-07","module":"A4"},{"value":"4,12E-09","module":"A5"},{"value":"0,0E+00","module":"B2"},{"value":"0,0E+00","module":"B3"},{"value":"0,0E+00","module":"B4"},{"value":"0,0E+00","module":"C1"},{"value":"3,37E-08","module":"C2"},{"value":"7,25E-08","module":"C3"},{"value":"3,31E-09","module":"C4"},{"value":"-1,11E-06","module":"D"}]},{"parameter":"ETP-fw","unit":"CTUe","values":[{"value":"2,17E+03","module":"A1-A3"},{"value":"1,83E+01","module":"A4"},{"value":"1,10E+00","module":"A5"},{"value":"0,0E+00","module":"B2"},{"value":"0,0E+00","module":"B3"},{"value":"0,0E+00","module":"B4"},{"value":"0,0E+00","module":"C1"},{"value":"5,19E+00","module":"C2"},{"value":"2,97E+01","module":"C3"},{"value":"6,37E-01","module":"C4"},{"value":"-2,12E+02","module":"D"}]},{"parameter":"HTP-c","unit":"CTUh","values":[{"value":"1,51E-07","module":"A1-A3"},{"value":"0,0E+00","module":"A4"},{"value":"3,30E-11","module":"A5"},{"value":"0,0E+00","module":"B2"},{"value":"0,0E+00","module":"B3"},{"value":"0,0E+00","module":"B4"},{"value":"0,0E+00","module":"C1"},{"value":"0,0E+00","module":"C2"},{"value":"1,64E-09","module":"C3"},{"value":"2,80E-11","module":"C4"},{"value":"-7,29E-09","module":"D"}]},{"parameter":"HTP-nc","unit":"CTUh","values":[{"value":"8,50E-07","module":"A1-A3"},{"value":"1,98E-08","module":"A4"},{"value":"1,38E-09","module":"A5"},{"value":"0,0E+00","module":"B2"},{"value":"0,0E+00","module":"B3"},{"value":"0,0E+00","module":"B4"},{"value":"0,0E+00","module":"C1"},{"value":"5,61E-09","module":"C2"},{"value":"7,22E-08","module":"C3"},{"value":"9,65E-10","module":"C4"},{"value":"-6,11E-08","module":"D"}]},{"parameter":"SQP","unit":"unitless","values":[{"value":"3,10E+03","module":"A1-A3"},{"value":"1,72E+01","module":"A4"},{"value":"5,54E-01","module":"A5"},{"value":"0,0E+00","module":"B2"},{"value":"0,0E+00","module":"B3"},{"value":"0,0E+00","module":"B4"},{"value":"0,0E+00","module":"C1"},{"value":"4,86E+00","module":"C2"},{"value":"8,03E-01","module":"C3"},{"value":"1,55E+00","module":"C4"},{"value":"-2,00E+02","module":"D"}]},{"parameter":"IRP","unit":"kBq U235-eq.","values":[{"value":"3,02E+00","module":"A1-A3"},{"value":"1,09E-01","module":"A4"},{"value":"3,53E-03","module":"A5"},{"value":"0,0E+00","module":"B2"},{"value":"0,0E+00","module":"B3"},{"value":"0,0E+00","module":"B4"},{"value":"0,0E+00","module":"C1"},{"value":"3,08E-02","module":"C2"},{"value":"1,09E-02","module":"C3"},{"value":"2,64E-03","module":"C4"},{"value":"-1,87E-01","module":"D"}]}],"resource_use":[{"parameter":"PERE","unit":"MJ","values":[{"value":"3,83E+02","module":"A1-A3"},{"value":"3,51E-01","module":"A4"},{"value":"1,36E-02","module":"A5"},{"value":"0,0E+00","module":"B2"},{"value":"0,0E+00","module":"B3"},{"value":"0,0E+00","module":"B4"},{"value":"0,0E+00","module":"C1"},{"value":"9,95E-02","module":"C2"},{"value":"1,91E-01","module":"C3"},{"value":"2,01E-02","module":"C4"},{"value":"-1,84E+02","module":"D"}]},{"parameter":"PERM","unit":"MJ","values":[{"value":"3,04E+02","module":"A1-A3"},{"value":"0,0E+00","module":"A4"},{"value":"-2,99E+01","module":"A5"},{"value":"0,0E+00","module":"B2"},{"value":"0,0E+00","module":"B3"},{"value":"0,0E+00","module":"B4"},{"value":"0,0E+00","module":"C1"},{"value":"0,0E+00","module":"C2"},{"value":"-2,74E+02","module":"C3"},{"value":"0,0E+00","module":"C4"},{"value":"0,0E+00","module":"D"}]},{"parameter":"PERT","unit":"MJ","values":[{"value":"6,65E+02","module":"A1-A3"},{"value":"3,51E-01","module":"A4"},{"value":"-2,99E+01","module":"A5"},{"value":"0,0E+00","module":"B2"},{"value":"0,0E+00","module":"B3"},{"value":"0,0E+00","module":"B4"},{"value":"0,0E+00","module":"C1"},{"value":"9,95E-02","module":"C2"},{"value":"-2,73E+02","module":"C3"},{"value":"2,01E-02","module":"C4"},{"value":"-1,84E+02","module":"D"}]},{"parameter":"PENRE","unit":"MJ","values":[{"value":"7,27E+02","module":"A1-A3"},{"value":"2,49E+01","module":"A4"},{"value":"8,26E-01","module":"A5"},{"value":"0,0E+00","module":"B2"},{"value":"0,0E+00","module":"B3"},{"value":"0,0E+00","module":"B4"},{"value":"0,0E+00","module":"C1"},{"value":"7,05E+00","module":"C2"},{"value":"6,39E+00","module":"C3"},{"value":"6,19E-01","module":"C4"},{"value":"-3,73E+01","module":"D"}]},{"parameter":"PENRM","unit":"MJ","values":[{"value":"1,04E+02","module":"A1-A3"},{"value":"0,0E+00","module":"A4"},{"value":"0,0E+00","module":"A5"},{"value":"0,0E+00","module":"B2"},{"value":"0,0E+00","module":"B3"},{"value":"0,0E+00","module":"B4"},{"value":"0,0E+00","module":"C1"},{"value":"0,0E+00","module":"C2"},{"value":"-1,04E+02","module":"C3"},{"value":"0,0E+00","module":"C4"},{"value":"0,0E+00","module":"D"}]},{"parameter":"PENRT","unit":"MJ","values":[{"value":"8,31E+02","module":"A1-A3"},{"value":"2,49E+01","module":"A4"},{"value":"8,26E-01","module":"A5"},{"value":"0,0E+00","module":"B2"},{"value":"0,0E+00","module":"B3"},{"value":"0,0E+00","module":"B4"},{"value":"0,0E+00","module":"C1"},{"value":"7,05E+00","module":"C2"},{"value":"-9,79E+01","module":"C3"},{"value":"6,19E-01","module":"C4"},{"value":"-3,73E+01","module":"D"}]},{"parameter":"SM","unit":"kg","values":[{"value":"1,35E+00","module":"A1-A3"},{"value":"0,0E+00","module":"A4"},{"value":"0,0E+00","module":"A5"},{"value":"0,0E+00","module":"B2"},{"value":"0,0E+00","module":"B3"},{"value":"0,0E+00","module":"B4"},{"value":"0,0E+00","module":"C1"},{"value":"0,0E+00","module":"C2"},{"value":"0,0E+00","module":"C3"},{"value":"0,0E+00","module":"C4"},{"value":"0,0E+00","module":"D"}]},{"parameter":"RSF","unit":"MJ","values":[{"value":"9,49E-01","module":"A1-A3"},{"value":"1,26E-02","module":"A4"},{"value":"4,51E-04","module":"A5"},{"value":"0,0E+00","module":"B2"},{"value":"0,0E+00","module":"B3"},{"value":"0,0E+00","module":"B4"},{"value":"0,0E+00","module":"C1"},{"value":"3,56E-03","module":"C2"},{"value":"4,52E-03","module":"C3"},{"value":"5,13E-04","module":"C4"},{"value":"2,89E-04","module":"D"}]},{"parameter":"NRSF","unit":"MJ","values":[{"value":"4,85E+00","module":"A1-A3"},{"value":"4,49E-02","module":"A4"},{"value":"1,86E-03","module":"A5"},{"value":"0,0E+00","module":"B2"},{"value":"0,0E+00","module":"B3"},{"value":"0,0E+00","module":"B4"},{"value":"0,0E+00","module":"C1"},{"value":"1,27E-02","module":"C2"},{"value":"0,0E+00","module":"C3"},{"value":"1,19E-01","module":"C4"},{"value":"-9,95E+00","module":"D"}]},{"parameter":"FW","unit":"m3","values":[{"value":"1,03E+00","module":"A1-A3"},{"value":"2,62E-03","module":"A4"},{"value":"3,90E-04","module":"A5"},{"value":"0,0E+00","module":"B2"},{"value":"0,0E+00","module":"B3"},{"value":"0,0E+00","module":"B4"},{"value":"0,0E+00","module":"C1"},{"value":"7,43E-04","module":"C2"},{"value":"1,91E-02","module":"C3"},{"value":"5,62E-04","module":"C4"},{"value":"-2,23E-01","module":"D"}]}],"end_of_life_waste":[{"parameter":"HWD","unit":"kg","values":[{"value":"1,68E-01","module":"A1-A3"},{"value":"1,27E-03","module":"A4"},{"value":"0,0E+00","module":"A5"},{"value":"0,0E+00","module":"B2"},{"value":"0,0E+00","module":"B3"},{"value":"0,0E+00","module":"B4"},{"value":"0,0E+00","module":"C1"},{"value":"3,60E-04","module":"C2"},{"value":"0,0E+00","module":"C3"},{"value":"1,92E+00","module":"C4"},{"value":"-6,07E-03","module":"D"}]},{"parameter":"NHWD","unit":"kg","values":[{"value":"7,61E+00","module":"A1-A3"},{"value":"1,19E+00","module":"A4"},{"value":"3,65E+00","module":"A5"},{"value":"0,0E+00","module":"B2"},{"value":"0,0E+00","module":"B3"},{"value":"0,0E+00","module":"B4"},{"value":"0,0E+00","module":"C1"},{"value":"3,37E-01","module":"C2"},{"value":"5,00E-02","module":"C3"},{"value":"1,94E-01","module":"C4"},{"value":"-1,07E+00","module":"D"}]},{"parameter":"RWD","unit":"kg","values":[{"value":"2,59E-03","module":"A1-A3"},{"value":"1,70E-04","module":"A4"},{"value":"0,0E+00","module":"A5"},{"value":"0,0E+00","module":"B2"},{"value":"0,0E+00","module":"B3"},{"value":"0,0E+00","module":"B4"},{"value":"0,0E+00","module":"C1"},{"value":"4,81E-05","module":"C2"},{"value":"0,0E+00","module":"C3"},{"value":"3,64E-06","module":"C4"},{"value":"-1,53E-04","module":"D"}]}],"end_of_life_flow":[{"parameter":"CRU","unit":"kg","values":[{"value":"0,0E+00","module":"A1-A3"},{"value":"0,0E+00","module":"A4"},{"value":"0,0E+00","module":"A5"},{"value":"0,0E+00","module":"B2"},{"value":"0,0E+00","module":"B3"},{"value":"0,0E+00","module":"B4"},{"value":"0,0E+00","module":"C1"},{"value":"0,0E+00","module":"C2"},{"value":"0,0E+00","module":"C3"},{"value":"0,0E+00","module":"C4"},{"value":"0,0E+00","module":"D"}]},{"parameter":"MFR","unit":"kg","values":[{"value":"0,0E+00","module":"A1-A3"},{"value":"0,0E+00","module":"A4"},{"value":"3,39E+00","module":"A5"},{"value":"0,0E+00","module":"B2"},{"value":"0,0E+00","module":"B3"},{"value":"0,0E+00","module":"B4"},{"value":"0,0E+00","module":"C1"},{"value":"0,0E+00","module":"C2"},{"value":"8,17E-01","module":"C3"},{"value":"0,0E+00","module":"C4"},{"value":"0,0E+00","module":"D"}]},{"parameter":"MER","unit":"kg","values":[{"value":"0,0E+00","module":"A1-A3"},{"value":"0,0E+00","module":"A4"},{"value":"2,55E-01","module":"A5"},{"value":"0,0E+00","module":"B2"},{"value":"0,0E+00","module":"B3"},{"value":"0,0E+00","module":"B4"},{"value":"0,0E+00","module":"C1"},{"value":"0,0E+00","module":"C2"},{"value":"3,31E+01","module":"C3"},{"value":"0,0E+00","module":"C4"},{"value":"0,0E+00","module":"D"}]},{"parameter":"EEE","unit":"MJ","values":[{"value":"0,0E+00","module":"A1-A3"},{"value":"0,0E+00","module":"A4"},{"value":"2,09E-01","module":"A5"},{"value":"0,0E+00","module":"B2"},{"value":"0,0E+00","module":"B3"},{"value":"0,0E+00","module":"B4"},{"value":"0,0E+00","module":"C1"},{"value":"0,0E+00","module":"C2"},{"value":"2,38E+01","module":"C3"},{"value":"0,0E+00","module":"C4"},{"value":"0,0E+00","module":"D"}]},{"parameter":"EET","unit":"MJ","values":[{"value":"0,0E+00","module":"A1-A3"},{"value":"0,0E+00","module":"A4"},{"value":"3,16E+00","module":"A5"},{"value":"0,0E+00","module":"B2"},{"value":"0,0E+00","module":"B3"},{"value":"0,0E+00","module":"B4"},{"value":"0,0E+00","module":"C1"},{"value":"0,0E+00","module":"C2"},{"value":"3,59E+02","module":"C3"},{"value":"0,0E+00","module":"C4"},{"value":"0,0E+00","module":"D"}]}]}