{"product_name":"MIRS67-600 (M) G2 2500 HF TW M20 FR/PC","epd_id":"NEPD-6540-5798","compliance":["EN 15804+A2","ISO 14025","ISO 21930"],"producer_name":"Glamox AS","environmental_impact":[{"parameter":"GWP-total","unit":"kg CO2-eq.","values":[{"value":"5,66E+01","module":"A1"},{"value":"7,28E-01","module":"A2"},{"value":"2,71E-01","module":"A3"},{"value":"2,50E+00","module":"A4"},{"value":"6,07E-01","module":"A5"},{"value":"1,38E+03","module":"B6"},{"value":"0,0E+00","module":"C1"},{"value":"3,33E-01","module":"C2"},{"value":"1,36E+00","module":"C3"},{"value":"1,02E-01","module":"C4"},{"value":"-4,55E+00","module":"D"}]},{"parameter":"GWP-fossil","unit":"kg CO2-eq.","values":[{"value":"5,67E+01","module":"A1"},{"value":"7,28E-01","module":"A2"},{"value":"2,55E-01","module":"A3"},{"value":"2,50E+00","module":"A4"},{"value":"5,71E-03","module":"A5"},{"value":"1,38E+03","module":"B6"},{"value":"0,0E+00","module":"C1"},{"value":"3,33E-01","module":"C2"},{"value":"1,36E+00","module":"C3"},{"value":"1,02E-01","module":"C4"},{"value":"-4,53E+00","module":"D"}]},{"parameter":"GWP-biogenic","unit":"kg CO2-eq.","values":[{"value":"-2,56E-01","module":"A1"},{"value":"2,93E-04","module":"A2"},{"value":"1,44E-02","module":"A3"},{"value":"1,04E-03","module":"A4"},{"value":"6,01E-01","module":"A5"},{"value":"2,40E-01","module":"B6"},{"value":"0,0E+00","module":"C1"},{"value":"1,38E-04","module":"C2"},{"value":"1,05E-03","module":"C3"},{"value":"1,74E-04","module":"C4"},{"value":"-9,25E-03","module":"D"}]},{"parameter":"GWP-luluc","unit":"kg CO2-eq.","values":[{"value":"7,79E-02","module":"A1"},{"value":"2,73E-04","module":"A2"},{"value":"7,26E-04","module":"A3"},{"value":"8,91E-04","module":"A4"},{"value":"1,89E-06","module":"A5"},{"value":"7,05E-02","module":"B6"},{"value":"0,0E+00","module":"C1"},{"value":"1,19E-04","module":"C2"},{"value":"4,37E-04","module":"C3"},{"value":"3,55E-04","module":"C4"},{"value":"-6,91E-03","module":"D"}]},{"parameter":"ODP","unit":"kg CFC 11-eq.","values":[{"value":"3,55E-06","module":"A1"},{"value":"1,63E-07","module":"A2"},{"value":"1,79E-08","module":"A3"},{"value":"5,67E-07","module":"A4"},{"value":"1,21E-09","module":"A5"},{"value":"2,72E-04","module":"B6"},{"value":"0,0E+00","module":"C1"},{"value":"7,55E-08","module":"C2"},{"value":"3,17E-08","module":"C3"},{"value":"5,67E-09","module":"C4"},{"value":"-4,31E-03","module":"D"}]},{"parameter":"AP","unit":"mol H+-eq.","values":[{"value":"4,01E-01","module":"A1"},{"value":"3,70E-03","module":"A2"},{"value":"1,64E-03","module":"A3"},{"value":"7,19E-03","module":"A4"},{"value":"2,70E-05","module":"A5"},{"value":"1,25E+01","module":"B6"},{"value":"0,0E+00","module":"C1"},{"value":"9,58E-04","module":"C2"},{"value":"1,18E-03","module":"C3"},{"value":"2,87E-04","module":"C4"},{"value":"-1,99E-01","module":"D"}]},{"parameter":"POCP","unit":"kg NMVOC-eq.","values":[{"value":"2,36E-01","module":"A1"},{"value":"2,90E-03","module":"A2"},{"value":"9,64E-04","module":"A3"},{"value":"6,10E-03","module":"A4"},{"value":"2,78E-05","module":"A5"},{"value":"4,89E+00","module":"B6"},{"value":"0,0E+00","module":"C1"},{"value":"8,12E-04","module":"C2"},{"value":"8,34E-04","module":"C3"},{"value":"3,19E-04","module":"C4"},{"value":"-4,62E-02","module":"D"}]},{"parameter":"ADPE","unit":"kg Sb-eq.","values":[{"value":"1,19E-02","module":"A1"},{"value":"1,90E-05","module":"A2"},{"value":"1,25E-05","module":"A3"},{"value":"6,91E-05","module":"A4"},{"value":"1,39E-07","module":"A5"},{"value":"9,86E-04","module":"B6"},{"value":"0,0E+00","module":"C1"},{"value":"9,20E-06","module":"C2"},{"value":"2,02E-06","module":"C3"},{"value":"3,27E-07","module":"C4"},{"value":"-4,40E-03","module":"D"}]},{"parameter":"ADPF","unit":"MJ","values":[{"value":"7,19E+02","module":"A1"},{"value":"1,09E+01","module":"A2"},{"value":"2,65E+00","module":"A3"},{"value":"3,78E+01","module":"A4"},{"value":"7,99E-02","module":"A5"},{"value":"1,70E+04","module":"B6"},{"value":"0,0E+00","module":"C1"},{"value":"5,04E+00","module":"C2"},{"value":"2,62E+00","module":"C3"},{"value":"7,30E-01","module":"C4"},{"value":"-5,17E+01","module":"D"}]},{"parameter":"WDP","unit":"m3 world-eq.","values":[{"value":"2,00E+03","module":"A1"},{"value":"9,99E+00","module":"A2"},{"value":"3,81E+02","module":"A3"},{"value":"3,66E+01","module":"A4"},{"value":"1,01E-01","module":"A5"},{"value":"7,29E+03","module":"B6"},{"value":"0,0E+00","module":"C1"},{"value":"4,87E+00","module":"C2"},{"value":"2,07E+01","module":"C3"},{"value":"6,20E+00","module":"C4"},{"value":"-7,68E+00","module":"D"}]},{"parameter":"EP-freshwater","unit":"kg P-eq.","values":[{"value":"5,73E-03","module":"A1"},{"value":"5,59E-06","module":"A2"},{"value":"1,27E-05","module":"A3"},{"value":"2,00E-05","module":"A4"},{"value":"4,69E-08","module":"A5"},{"value":"3,27E-03","module":"B6"},{"value":"0,0E+00","module":"C1"},{"value":"2,66E-06","module":"C2"},{"value":"9,90E-06","module":"C3"},{"value":"2,01E-06","module":"C4"},{"value":"-1,17E-03","module":"D"}]},{"parameter":"EP-marine","unit":"kg N-eq.","values":[{"value":"6,10E-02","module":"A1"},{"value":"8,22E-04","module":"A2"},{"value":"3,09E-04","module":"A3"},{"value":"1,42E-03","module":"A4"},{"value":"8,95E-06","module":"A5"},{"value":"1,50E+00","module":"B6"},{"value":"0,0E+00","module":"C1"},{"value":"1,89E-04","module":"C2"},{"value":"2,85E-04","module":"C3"},{"value":"1,24E-04","module":"C4"},{"value":"-1,14E-02","module":"D"}]},{"parameter":"EP-terrestrial","unit":"mol N-eq.","values":[{"value":"7,18E-01","module":"A1"},{"value":"9,17E-03","module":"A2"},{"value":"3,51E-03","module":"A3"},{"value":"1,59E-02","module":"A4"},{"value":"9,68E-05","module":"A5"},{"value":"1,65E+01","module":"B6"},{"value":"0,0E+00","module":"C1"},{"value":"2,12E-03","module":"C2"},{"value":"3,11E-03","module":"C3"},{"value":"7,96E-04","module":"C4"},{"value":"-1,51E-01","module":"D"}]},{"parameter":"GWP-IOBC","unit":"kg CO2-eq.","values":[{"value":"5,71E+01","module":"A1"},{"value":"7,28E-01","module":"A2"},{"value":"2,63E-01","module":"A3"},{"value":"2,50E+00","module":"A4"},{"value":"5,71E-03","module":"A5"},{"value":"1,38E+03","module":"B6"},{"value":"0,0E+00","module":"C1"},{"value":"3,33E-01","module":"C2"},{"value":"1,36E+00","module":"C3"},{"value":"1,05E-01","module":"C4"},{"value":"-5,31E+00","module":"D"}]}],"additional_environmental_impact":[{"parameter":"PM","unit":"disease incidence","values":[{"value":"3,21E-06","module":"A1"},{"value":"4,27E-08","module":"A2"},{"value":"1,81E-08","module":"A3"},{"value":"1,53E-07","module":"A4"},{"value":"3,99E-10","module":"A5"},{"value":"9,39E-05","module":"B6"},{"value":"0,0E+00","module":"C1"},{"value":"2,04E-08","module":"C2"},{"value":"9,58E-09","module":"C3"},{"value":"5,11E-09","module":"C4"},{"value":"-5,40E-07","module":"D"}]},{"parameter":"ETP-fw","unit":"CTUe","values":[{"value":"3,40E+03","module":"A1"},{"value":"7,94E+00","module":"A2"},{"value":"1,11E+01","module":"A3"},{"value":"2,80E+01","module":"A4"},{"value":"1,07E-01","module":"A5"},{"value":"8,38E+03","module":"B6"},{"value":"0,0E+00","module":"C1"},{"value":"3,73E+00","module":"C2"},{"value":"8,62E+00","module":"C3"},{"value":"3,14E+02","module":"C4"},{"value":"-1,48E+03","module":"D"}]},{"parameter":"HTP-c","unit":"CTUh","values":[{"value":"1,84E-07","module":"A1"},{"value":"0,0E+00","module":"A2"},{"value":"5,52E-10","module":"A3"},{"value":"0,0E+00","module":"A4"},{"value":"3,00E-12","module":"A5"},{"value":"4,99E-07","module":"B6"},{"value":"0,0E+00","module":"C1"},{"value":"0,0E+00","module":"C2"},{"value":"3,07E-09","module":"C3"},{"value":"1,97E-10","module":"C4"},{"value":"-1,54E-08","module":"D"}]},{"parameter":"HTP-nc","unit":"CTUh","values":[{"value":"2,47E-06","module":"A1"},{"value":"8,74E-09","module":"A2"},{"value":"1,24E-08","module":"A3"},{"value":"3,06E-08","module":"A4"},{"value":"1,34E-10","module":"A5"},{"value":"4,34E-06","module":"B6"},{"value":"0,0E+00","module":"C1"},{"value":"4,08E-09","module":"C2"},{"value":"1,72E-07","module":"C3"},{"value":"1,73E-09","module":"C4"},{"value":"-3,97E-07","module":"D"}]},{"parameter":"SQP","unit":"unitless","values":[{"value":"2,70E+02","module":"A1"},{"value":"7,21E+00","module":"A2"},{"value":"1,48E+00","module":"A3"},{"value":"2,65E+01","module":"A4"},{"value":"5,36E-02","module":"A5"},{"value":"2,08E+03","module":"B6"},{"value":"0,0E+00","module":"C1"},{"value":"3,52E+00","module":"C2"},{"value":"7,29E-01","module":"C3"},{"value":"1,85E+00","module":"C4"},{"value":"-3,49E+01","module":"D"}]},{"parameter":"IRP","unit":"kBq U235-eq.","values":[{"value":"2,42E+00","module":"A1"},{"value":"4,75E-02","module":"A2"},{"value":"4,12E-02","module":"A3"},{"value":"1,65E-01","module":"A4"},{"value":"3,42E-04","module":"A5"},{"value":"7,36E+01","module":"B6"},{"value":"0,0E+00","module":"C1"},{"value":"2,20E-02","module":"C2"},{"value":"1,26E-02","module":"C3"},{"value":"2,40E-03","module":"C4"},{"value":"-1,36E-01","module":"D"}]}],"resource_use":[{"parameter":"PERE","unit":"MJ","values":[{"value":"8,88E+01","module":"A1"},{"value":"1,50E-01","module":"A2"},{"value":"2,83E+01","module":"A3"},{"value":"5,42E-01","module":"A4"},{"value":"1,32E-03","module":"A5"},{"value":"4,91E+01","module":"B6"},{"value":"0,0E+00","module":"C1"},{"value":"7,21E-02","module":"C2"},{"value":"3,78E-01","module":"C3"},{"value":"1,85E-01","module":"C4"},{"value":"-1,00E+01","module":"D"}]},{"parameter":"PERM","unit":"MJ","values":[{"value":"4,31E+00","module":"A1"},{"value":"0,0E+00","module":"A2"},{"value":"0,0E+00","module":"A3"},{"value":"0,0E+00","module":"A4"},{"value":"-5,47E+00","module":"A5"},{"value":"0,0E+00","module":"B6"},{"value":"0,0E+00","module":"C1"},{"value":"0,0E+00","module":"C2"},{"value":"0,0E+00","module":"C3"},{"value":"0,0E+00","module":"C4"},{"value":"0,0E+00","module":"D"}]},{"parameter":"PERT","unit":"MJ","values":[{"value":"9,31E+01","module":"A1"},{"value":"1,50E-01","module":"A2"},{"value":"2,83E+01","module":"A3"},{"value":"5,42E-01","module":"A4"},{"value":"-5,46E+00","module":"A5"},{"value":"4,91E+01","module":"B6"},{"value":"0,0E+00","module":"C1"},{"value":"7,21E-02","module":"C2"},{"value":"3,78E-01","module":"C3"},{"value":"1,85E-01","module":"C4"},{"value":"-1,00E+01","module":"D"}]},{"parameter":"PENRE","unit":"MJ","values":[{"value":"7,07E+02","module":"A1"},{"value":"1,09E+01","module":"A2"},{"value":"2,65E+00","module":"A3"},{"value":"3,78E+01","module":"A4"},{"value":"7,99E-02","module":"A5"},{"value":"1,70E+04","module":"B6"},{"value":"0,0E+00","module":"C1"},{"value":"5,04E+00","module":"C2"},{"value":"2,62E+00","module":"C3"},{"value":"7,30E-01","module":"C4"},{"value":"-5,17E+01","module":"D"}]},{"parameter":"PENRM","unit":"MJ","values":[{"value":"2,46E+01","module":"A1"},{"value":"0,0E+00","module":"A2"},{"value":"0,0E+00","module":"A3"},{"value":"0,0E+00","module":"A4"},{"value":"0,0E+00","module":"A5"},{"value":"0,0E+00","module":"B6"},{"value":"0,0E+00","module":"C1"},{"value":"0,0E+00","module":"C2"},{"value":"-2,86E+01","module":"C3"},{"value":"0,0E+00","module":"C4"},{"value":"0,0E+00","module":"D"}]},{"parameter":"PENRT","unit":"MJ","values":[{"value":"7,20E+02","module":"A1"},{"value":"1,09E+01","module":"A2"},{"value":"2,65E+00","module":"A3"},{"value":"3,78E+01","module":"A4"},{"value":"7,99E-02","module":"A5"},{"value":"1,70E+04","module":"B6"},{"value":"0,0E+00","module":"C1"},{"value":"5,04E+00","module":"C2"},{"value":"-2,60E+01","module":"C3"},{"value":"7,30E-01","module":"C4"},{"value":"-5,17E+01","module":"D"}]},{"parameter":"SM","unit":"kg","values":[{"value":"7,88E-01","module":"A1"},{"value":"0,0E+00","module":"A2"},{"value":"6,92E-03","module":"A3"},{"value":"0,0E+00","module":"A4"},{"value":"0,0E+00","module":"A5"},{"value":"0,0E+00","module":"B6"},{"value":"0,0E+00","module":"C1"},{"value":"0,0E+00","module":"C2"},{"value":"0,0E+00","module":"C3"},{"value":"4,02E-03","module":"C4"},{"value":"1,97E-02","module":"D"}]},{"parameter":"RSF","unit":"MJ","values":[{"value":"1,64E+00","module":"A1"},{"value":"5,33E-03","module":"A2"},{"value":"2,30E-02","module":"A3"},{"value":"1,94E-02","module":"A4"},{"value":"4,36E-05","module":"A5"},{"value":"1,26E+00","module":"B6"},{"value":"0,0E+00","module":"C1"},{"value":"2,58E-03","module":"C2"},{"value":"7,04E-03","module":"C3"},{"value":"9,67E-04","module":"C4"},{"value":"5,88E-02","module":"D"}]},{"parameter":"NRSF","unit":"MJ","values":[{"value":"1,76E+00","module":"A1"},{"value":"1,87E-02","module":"A2"},{"value":"6,17E-02","module":"A3"},{"value":"6,93E-02","module":"A4"},{"value":"1,80E-04","module":"A5"},{"value":"5,24E+00","module":"B6"},{"value":"0,0E+00","module":"C1"},{"value":"9,22E-03","module":"C2"},{"value":"-1,71E-04","module":"C3"},{"value":"3,56E-02","module":"C4"},{"value":"1,39E+00","module":"D"}]},{"parameter":"FW","unit":"m3","values":[{"value":"5,42E-01","module":"A1"},{"value":"1,12E-03","module":"A2"},{"value":"2,13E-01","module":"A3"},{"value":"4,05E-03","module":"A4"},{"value":"3,77E-05","module":"A5"},{"value":"1,01E+02","module":"B6"},{"value":"0,0E+00","module":"C1"},{"value":"5,39E-04","module":"C2"},{"value":"3,03E-03","module":"C3"},{"value":"6,26E-04","module":"C4"},{"value":"-3,80E-02","module":"D"}]}],"end_of_life_waste":[{"parameter":"HWD","unit":"kg","values":[{"value":"4,04E-01","module":"A1"},{"value":"5,53E-04","module":"A2"},{"value":"4,52E-02","module":"A3"},{"value":"1,95E-03","module":"A4"},{"value":"0,0E+00","module":"A5"},{"value":"2,22E+00","module":"B6"},{"value":"0,0E+00","module":"C1"},{"value":"2,60E-04","module":"C2"},{"value":"8,41E-05","module":"C3"},{"value":"2,06E-01","module":"C4"},{"value":"-1,93E-02","module":"D"}]},{"parameter":"NHWD","unit":"kg","values":[{"value":"1,52E+01","module":"A1"},{"value":"4,97E-01","module":"A2"},{"value":"7,47E-01","module":"A3"},{"value":"1,84E+00","module":"A4"},{"value":"3,53E-01","module":"A5"},{"value":"1,31E+01","module":"B6"},{"value":"0,0E+00","module":"C1"},{"value":"2,45E-01","module":"C2"},{"value":"1,86E-01","module":"C3"},{"value":"9,55E-01","module":"C4"},{"value":"-1,18E+00","module":"D"}]},{"parameter":"RWD","unit":"kg","values":[{"value":"2,50E-03","module":"A1"},{"value":"7,42E-05","module":"A2"},{"value":"2,10E-05","module":"A3"},{"value":"2,58E-04","module":"A4"},{"value":"0,0E+00","module":"A5"},{"value":"1,21E-01","module":"B6"},{"value":"0,0E+00","module":"C1"},{"value":"3,43E-05","module":"C2"},{"value":"4,19E-06","module":"C3"},{"value":"1,82E-06","module":"C4"},{"value":"-1,18E-04","module":"D"}]}],"end_of_life_flow":[{"parameter":"CRU","unit":"kg","values":[{"value":"0,0E+00","module":"A1"},{"value":"0,0E+00","module":"A2"},{"value":"0,0E+00","module":"A3"},{"value":"0,0E+00","module":"A4"},{"value":"0,0E+00","module":"A5"},{"value":"0,0E+00","module":"B6"},{"value":"0,0E+00","module":"C1"},{"value":"0,0E+00","module":"C2"},{"value":"0,0E+00","module":"C3"},{"value":"0,0E+00","module":"C4"},{"value":"0,0E+00","module":"D"}]},{"parameter":"MFR","unit":"kg","values":[{"value":"0,0E+00","module":"A1"},{"value":"0,0E+00","module":"A2"},{"value":"6,66E-01","module":"A3"},{"value":"0,0E+00","module":"A4"},{"value":"3,28E-01","module":"A5"},{"value":"0,0E+00","module":"B6"},{"value":"0,0E+00","module":"C1"},{"value":"0,0E+00","module":"C2"},{"value":"1,93E+00","module":"C3"},{"value":"3,84E-05","module":"C4"},{"value":"-9,95E-04","module":"D"}]},{"parameter":"MER","unit":"kg","values":[{"value":"0,0E+00","module":"A1"},{"value":"0,0E+00","module":"A2"},{"value":"1,26E-01","module":"A3"},{"value":"0,0E+00","module":"A4"},{"value":"2,47E-02","module":"A5"},{"value":"0,0E+00","module":"B6"},{"value":"0,0E+00","module":"C1"},{"value":"0,0E+00","module":"C2"},{"value":"5,00E-01","module":"C3"},{"value":"9,38E-07","module":"C4"},{"value":"-1,29E-04","module":"D"}]},{"parameter":"EEE","unit":"MJ","values":[{"value":"0,0E+00","module":"A1"},{"value":"0,0E+00","module":"A2"},{"value":"7,70E-02","module":"A3"},{"value":"0,0E+00","module":"A4"},{"value":"2,02E-02","module":"A5"},{"value":"0,0E+00","module":"B6"},{"value":"0,0E+00","module":"C1"},{"value":"0,0E+00","module":"C2"},{"value":"6,57E-01","module":"C3"},{"value":"6,09E-05","module":"C4"},{"value":"-3,96E-04","module":"D"}]},{"parameter":"EET","unit":"MJ","values":[{"value":"0,0E+00","module":"A1"},{"value":"0,0E+00","module":"A2"},{"value":"1,17E+00","module":"A3"},{"value":"0,0E+00","module":"A4"},{"value":"3,06E-01","module":"A5"},{"value":"0,0E+00","module":"B6"},{"value":"0,0E+00","module":"C1"},{"value":"0,0E+00","module":"C2"},{"value":"9,94E+00","module":"C3"},{"value":"9,21E-04","module":"C4"},{"value":"-5,99E-03","module":"D"}]}]}