{"product_name":"MK 200","epd_id":"NEPD-7239-6640","compliance":["EN 15804+A2","ISO 14025","ISO 21930"],"producer_name":"TROX Group","environmental_impact":[{"parameter":"GWP-total","unit":"kg CO2-eq.","values":[{"value":"4,53E+01","module":"A1-A3"},{"value":"2,32E+00","module":"A4"},{"value":"2,04E-02","module":"C1"},{"value":"1,45E-01","module":"C2"},{"value":"0,0E+00","module":"C3"},{"value":"4,22E-02","module":"C4"},{"value":"-1,83E+00","module":"D"}]},{"parameter":"GWP-fossil","unit":"kg CO2-eq.","values":[{"value":"4,46E+01","module":"A1-A3"},{"value":"2,32E+00","module":"A4"},{"value":"2,04E-02","module":"C1"},{"value":"1,45E-01","module":"C2"},{"value":"0,0E+00","module":"C3"},{"value":"4,22E-02","module":"C4"},{"value":"-1,83E+00","module":"D"}]},{"parameter":"GWP-biogenic","unit":"kg CO2-eq.","values":[{"value":"6,73E-01","module":"A1-A3"},{"value":"9,61E-04","module":"A4"},{"value":"3,82E-06","module":"C1"},{"value":"6,01E-05","module":"C2"},{"value":"0,0E+00","module":"C3"},{"value":"2,89E-05","module":"C4"},{"value":"-1,01E-03","module":"D"}]},{"parameter":"GWP-luluc","unit":"kg CO2-eq.","values":[{"value":"4,17E-02","module":"A1-A3"},{"value":"8,27E-04","module":"A4"},{"value":"1,61E-06","module":"C1"},{"value":"5,17E-05","module":"C2"},{"value":"0,0E+00","module":"C3"},{"value":"1,15E-05","module":"C4"},{"value":"-8,20E-04","module":"D"}]},{"parameter":"ODP","unit":"kg CFC 11-eq.","values":[{"value":"3,83E-06","module":"A1-A3"},{"value":"5,26E-07","module":"A4"},{"value":"4,41E-09","module":"C1"},{"value":"3,29E-08","module":"C2"},{"value":"0,0E+00","module":"C3"},{"value":"1,76E-08","module":"C4"},{"value":"-5,81E-08","module":"D"}]},{"parameter":"AP","unit":"mol H+-eq.","values":[{"value":"4,34E-01","module":"A1-A3"},{"value":"6,68E-03","module":"A4"},{"value":"2,13E-04","module":"C1"},{"value":"4,17E-04","module":"C2"},{"value":"0,0E+00","module":"C3"},{"value":"4,01E-04","module":"C4"},{"value":"-9,10E-03","module":"D"}]},{"parameter":"POCP","unit":"kg NMVOC-eq.","values":[{"value":"1,87E-01","module":"A1-A3"},{"value":"5,66E-03","module":"A4"},{"value":"2,84E-04","module":"C1"},{"value":"3,54E-04","module":"C2"},{"value":"0,0E+00","module":"C3"},{"value":"4,45E-04","module":"C4"},{"value":"-9,17E-03","module":"D"}]},{"parameter":"ADPE","unit":"kg Sb-eq.","values":[{"value":"2,85E-02","module":"A1-A3"},{"value":"6,42E-05","module":"A4"},{"value":"3,13E-08","module":"C1"},{"value":"4,01E-06","module":"C2"},{"value":"0,0E+00","module":"C3"},{"value":"3,85E-07","module":"C4"},{"value":"-3,16E-05","module":"D"}]},{"parameter":"ADPF","unit":"MJ","values":[{"value":"5,99E+02","module":"A1-A3"},{"value":"3,51E+01","module":"A4"},{"value":"2,81E-01","module":"C1"},{"value":"2,19E+00","module":"C2"},{"value":"0,0E+00","module":"C3"},{"value":"1,19E+00","module":"C4"},{"value":"-1,54E+01","module":"D"}]},{"parameter":"WDP","unit":"m3 world-eq.","values":[{"value":"4,34E+03","module":"A1-A3"},{"value":"3,40E+01","module":"A4"},{"value":"5,96E-02","module":"C1"},{"value":"2,12E+00","module":"C2"},{"value":"0,0E+00","module":"C3"},{"value":"5,70E-01","module":"C4"},{"value":"9,49E+01","module":"D"}]},{"parameter":"EP-freshwater","unit":"kg P-eq.","values":[{"value":"2,49E-03","module":"A1-A3"},{"value":"1,86E-05","module":"A4"},{"value":"7,42E-08","module":"C1"},{"value":"1,16E-06","module":"C2"},{"value":"0,0E+00","module":"C3"},{"value":"4,60E-07","module":"C4"},{"value":"-1,13E-04","module":"D"}]},{"parameter":"EP-marine","unit":"kg N-eq.","values":[{"value":"4,99E-02","module":"A1-A3"},{"value":"1,32E-03","module":"A4"},{"value":"9,41E-05","module":"C1"},{"value":"8,26E-05","module":"C2"},{"value":"0,0E+00","module":"C3"},{"value":"1,39E-04","module":"C4"},{"value":"-1,88E-03","module":"D"}]},{"parameter":"EP-terrestrial","unit":"mol N-eq.","values":[{"value":"1,30E+00","module":"A1-A3"},{"value":"1,48E-02","module":"A4"},{"value":"1,03E-03","module":"C1"},{"value":"9,23E-04","module":"C2"},{"value":"0,0E+00","module":"C3"},{"value":"1,53E-03","module":"C4"},{"value":"-1,92E-02","module":"D"}]},{"parameter":"GWP-IOBC","unit":"kg CO2-eq.","values":[{"value":"4,54E+01","module":"A1-A3"},{"value":"2,32E+00","module":"A4"},{"value":"2,04E-02","module":"C1"},{"value":"1,45E-01","module":"C2"},{"value":"0,0E+00","module":"C3"},{"value":"4,22E-02","module":"C4"},{"value":"-2,74E+00","module":"D"}]}],"additional_environmental_impact":[{"parameter":"PM","unit":"disease incidence","values":[{"value":"3,99E-06","module":"A1-A3"},{"value":"1,42E-07","module":"A4"},{"value":"5,64E-09","module":"C1"},{"value":"8,89E-09","module":"C2"},{"value":"0,0E+00","module":"C3"},{"value":"7,85E-09","module":"C4"},{"value":"-1,52E-07","module":"D"}]},{"parameter":"ETP-fw","unit":"CTUe","values":[{"value":"1,37E+03","module":"A1-A3"},{"value":"2,60E+01","module":"A4"},{"value":"1,53E-01","module":"C1"},{"value":"1,63E+00","module":"C2"},{"value":"0,0E+00","module":"C3"},{"value":"6,95E-01","module":"C4"},{"value":"-1,02E+02","module":"D"}]},{"parameter":"HTP-c","unit":"CTUh","values":[{"value":"2,23E-07","module":"A1-A3"},{"value":"0,0E+00","module":"A4"},{"value":"0,0E+00","module":"C1"},{"value":"0,0E+00","module":"C2"},{"value":"0,0E+00","module":"C3"},{"value":"1,70E-11","module":"C4"},{"value":"-8,81E-09","module":"D"}]},{"parameter":"HTP-nc","unit":"CTUh","values":[{"value":"2,39E-06","module":"A1-A3"},{"value":"2,84E-08","module":"A4"},{"value":"1,39E-10","module":"C1"},{"value":"1,78E-09","module":"C2"},{"value":"0,0E+00","module":"C3"},{"value":"5,18E-10","module":"C4"},{"value":"1,91E-07","module":"D"}]},{"parameter":"SQP","unit":"unitless","values":[{"value":"6,28E+02","module":"A1-A3"},{"value":"2,46E+01","module":"A4"},{"value":"3,56E-02","module":"C1"},{"value":"1,54E+00","module":"C2"},{"value":"0,0E+00","module":"C3"},{"value":"2,62E+00","module":"C4"},{"value":"-1,15E+00","module":"D"}]},{"parameter":"IRP","unit":"kBq U235-eq.","values":[{"value":"2,54E+00","module":"A1-A3"},{"value":"1,53E-01","module":"A4"},{"value":"1,20E-03","module":"C1"},{"value":"9,59E-03","module":"C2"},{"value":"0,0E+00","module":"C3"},{"value":"4,92E-03","module":"C4"},{"value":"6,57E-03","module":"D"}]}],"resource_use":[{"parameter":"PERE","unit":"MJ","values":[{"value":"8,82E+01","module":"A1-A3"},{"value":"5,03E-01","module":"A4"},{"value":"1,52E-03","module":"C1"},{"value":"3,14E-02","module":"C2"},{"value":"0,0E+00","module":"C3"},{"value":"1,05E-02","module":"C4"},{"value":"-1,25E+00","module":"D"}]},{"parameter":"PERM","unit":"MJ","values":[{"value":"0,0E+00","module":"A1-A3"},{"value":"0,0E+00","module":"A4"},{"value":"0,0E+00","module":"C1"},{"value":"0,0E+00","module":"C2"},{"value":"0,0E+00","module":"C3"},{"value":"0,0E+00","module":"C4"},{"value":"0,0E+00","module":"D"}]},{"parameter":"PERT","unit":"MJ","values":[{"value":"8,82E+01","module":"A1-A3"},{"value":"5,03E-01","module":"A4"},{"value":"1,52E-03","module":"C1"},{"value":"3,14E-02","module":"C2"},{"value":"0,0E+00","module":"C3"},{"value":"1,05E-02","module":"C4"},{"value":"-1,25E+00","module":"D"}]},{"parameter":"PENRE","unit":"MJ","values":[{"value":"5,96E+02","module":"A1-A3"},{"value":"3,51E+01","module":"A4"},{"value":"2,81E-01","module":"C1"},{"value":"2,20E+00","module":"C2"},{"value":"0,0E+00","module":"C3"},{"value":"1,19E+00","module":"C4"},{"value":"-1,54E+01","module":"D"}]},{"parameter":"PENRM","unit":"MJ","values":[{"value":"0,0E+00","module":"A1-A3"},{"value":"0,0E+00","module":"A4"},{"value":"0,0E+00","module":"C1"},{"value":"0,0E+00","module":"C2"},{"value":"0,0E+00","module":"C3"},{"value":"0,0E+00","module":"C4"},{"value":"0,0E+00","module":"D"}]},{"parameter":"PENRT","unit":"MJ","values":[{"value":"5,96E+02","module":"A1-A3"},{"value":"3,51E+01","module":"A4"},{"value":"2,81E-01","module":"C1"},{"value":"2,20E+00","module":"C2"},{"value":"0,0E+00","module":"C3"},{"value":"1,19E+00","module":"C4"},{"value":"-1,54E+01","module":"D"}]},{"parameter":"SM","unit":"kg","values":[{"value":"5,77E+00","module":"A1-A3"},{"value":"0,0E+00","module":"A4"},{"value":"1,38E-04","module":"C1"},{"value":"0,0E+00","module":"C2"},{"value":"0,0E+00","module":"C3"},{"value":"0,0E+00","module":"C4"},{"value":"0,0E+00","module":"D"}]},{"parameter":"RSF","unit":"MJ","values":[{"value":"2,87E+00","module":"A1-A3"},{"value":"1,80E-02","module":"A4"},{"value":"3,73E-05","module":"C1"},{"value":"1,12E-03","module":"C2"},{"value":"0,0E+00","module":"C3"},{"value":"2,39E-04","module":"C4"},{"value":"6,61E-02","module":"D"}]},{"parameter":"NRSF","unit":"MJ","values":[{"value":"1,47E+01","module":"A1-A3"},{"value":"6,43E-02","module":"A4"},{"value":"5,49E-04","module":"C1"},{"value":"4,02E-03","module":"C2"},{"value":"0,0E+00","module":"C3"},{"value":"1,14E-03","module":"C4"},{"value":"1,92E+00","module":"D"}]},{"parameter":"FW","unit":"m3","values":[{"value":"5,09E-01","module":"A1-A3"},{"value":"3,76E-03","module":"A4"},{"value":"1,44E-05","module":"C1"},{"value":"2,35E-04","module":"C2"},{"value":"0,0E+00","module":"C3"},{"value":"1,29E-03","module":"C4"},{"value":"-3,85E-03","module":"D"}]}],"end_of_life_waste":[{"parameter":"HWD","unit":"kg","values":[{"value":"4,11E-01","module":"A1-A3"},{"value":"1,81E-03","module":"A4"},{"value":"8,26E-06","module":"C1"},{"value":"1,13E-04","module":"C2"},{"value":"0,0E+00","module":"C3"},{"value":"8,38E-05","module":"C4"},{"value":"-9,52E-03","module":"D"}]},{"parameter":"NHWD","unit":"kg","values":[{"value":"1,27E+01","module":"A1-A3"},{"value":"1,71E+00","module":"A4"},{"value":"3,32E-04","module":"C1"},{"value":"1,07E-01","module":"C2"},{"value":"0,0E+00","module":"C3"},{"value":"8,16E+00","module":"C4"},{"value":"-7,48E-01","module":"D"}]},{"parameter":"RWD","unit":"kg","values":[{"value":"2,22E-03","module":"A1-A3"},{"value":"2,39E-04","module":"A4"},{"value":"1,95E-06","module":"C1"},{"value":"1,50E-05","module":"C2"},{"value":"0,0E+00","module":"C3"},{"value":"7,10E-06","module":"C4"},{"value":"5,05E-06","module":"D"}]}],"end_of_life_flow":[{"parameter":"CRU","unit":"kg","values":[{"value":"0,0E+00","module":"A1-A3"},{"value":"0,0E+00","module":"A4"},{"value":"0,0E+00","module":"C1"},{"value":"0,0E+00","module":"C2"},{"value":"0,0E+00","module":"C3"},{"value":"0,0E+00","module":"C4"},{"value":"0,0E+00","module":"D"}]},{"parameter":"MFR","unit":"kg","values":[{"value":"8,02E-01","module":"A1-A3"},{"value":"0,0E+00","module":"A4"},{"value":"1,35E-04","module":"C1"},{"value":"0,0E+00","module":"C2"},{"value":"7,30E+00","module":"C3"},{"value":"2,75E-04","module":"C4"},{"value":"0,0E+00","module":"D"}]},{"parameter":"MER","unit":"kg","values":[{"value":"1,96E-01","module":"A1-A3"},{"value":"0,0E+00","module":"A4"},{"value":"4,20E-07","module":"C1"},{"value":"0,0E+00","module":"C2"},{"value":"0,0E+00","module":"C3"},{"value":"2,22E-06","module":"C4"},{"value":"0,0E+00","module":"D"}]},{"parameter":"EEE","unit":"MJ","values":[{"value":"1,27E-01","module":"A1-A3"},{"value":"0,0E+00","module":"A4"},{"value":"1,44E-06","module":"C1"},{"value":"0,0E+00","module":"C2"},{"value":"0,0E+00","module":"C3"},{"value":"1,92E-05","module":"C4"},{"value":"0,0E+00","module":"D"}]},{"parameter":"EET","unit":"MJ","values":[{"value":"1,92E+00","module":"A1-A3"},{"value":"0,0E+00","module":"A4"},{"value":"2,18E-05","module":"C1"},{"value":"0,0E+00","module":"C2"},{"value":"0,0E+00","module":"C3"},{"value":"2,91E-04","module":"C4"},{"value":"0,0E+00","module":"D"}]}]}