{"product_name":"MM1010H","epd_id":"NEPD-8087-7757","compliance":["EN 15804+A2","ISO 14025","ISO 21930"],"producer_name":"Maxeta AS","environmental_impact":[{"parameter":"GWP-total","unit":"kg CO2-eq.","values":[{"value":"2,42E-01","module":"A1"},{"value":"2,30E-03","module":"A2"},{"value":"2,14E-01","module":"A3"},{"value":"3,75E-03","module":"A4"},{"value":"4,66E-03","module":"A5"},{"value":"0,0E+00","module":"C1"},{"value":"1,06E-03","module":"C2"},{"value":"2,93E-03","module":"C4"},{"value":"-1,84E-02","module":"D"}]},{"parameter":"GWP-fossil","unit":"kg CO2-eq.","values":[{"value":"2,41E-01","module":"A1"},{"value":"2,30E-03","module":"A2"},{"value":"2,12E-01","module":"A3"},{"value":"3,75E-03","module":"A4"},{"value":"4,63E-03","module":"A5"},{"value":"0,0E+00","module":"C1"},{"value":"1,06E-03","module":"C2"},{"value":"2,93E-03","module":"C4"},{"value":"-1,81E-02","module":"D"}]},{"parameter":"GWP-biogenic","unit":"kg CO2-eq.","values":[{"value":"9,40E-04","module":"A1"},{"value":"9,43E-07","module":"A2"},{"value":"1,49E-03","module":"A3"},{"value":"1,53E-06","module":"A4"},{"value":"2,44E-05","module":"A5"},{"value":"0,0E+00","module":"C1"},{"value":"4,33E-07","module":"C2"},{"value":"1,21E-06","module":"C4"},{"value":"-6,29E-05","module":"D"}]},{"parameter":"GWP-luluc","unit":"kg CO2-eq.","values":[{"value":"1,71E-04","module":"A1"},{"value":"7,04E-07","module":"A2"},{"value":"4,93E-04","module":"A3"},{"value":"1,31E-06","module":"A4"},{"value":"6,66E-06","module":"A5"},{"value":"0,0E+00","module":"C1"},{"value":"3,71E-07","module":"C2"},{"value":"3,04E-07","module":"C4"},{"value":"-2,50E-04","module":"D"}]},{"parameter":"ODP","unit":"kg CFC 11-eq.","values":[{"value":"7,05E-08","module":"A1"},{"value":"5,30E-10","module":"A2"},{"value":"1,80E-08","module":"A3"},{"value":"8,55E-10","module":"A4"},{"value":"9,02E-10","module":"A5"},{"value":"0,0E+00","module":"C1"},{"value":"2,42E-10","module":"C2"},{"value":"1,69E-10","module":"C4"},{"value":"-5,27E-04","module":"D"}]},{"parameter":"AP","unit":"mol H+-eq.","values":[{"value":"1,08E-03","module":"A1"},{"value":"9,61E-06","module":"A2"},{"value":"1,24E-03","module":"A3"},{"value":"1,53E-05","module":"A4"},{"value":"2,36E-05","module":"A5"},{"value":"0,0E+00","module":"C1"},{"value":"4,34E-06","module":"C2"},{"value":"7,01E-06","module":"C4"},{"value":"-9,59E-05","module":"D"}]},{"parameter":"POCP","unit":"kg NMVOC-eq.","values":[{"value":"6,91E-04","module":"A1"},{"value":"1,01E-05","module":"A2"},{"value":"4,91E-04","module":"A3"},{"value":"1,54E-05","module":"A4"},{"value":"1,22E-05","module":"A5"},{"value":"0,0E+00","module":"C1"},{"value":"4,36E-06","module":"C2"},{"value":"6,48E-06","module":"C4"},{"value":"-8,68E-05","module":"D"}]},{"parameter":"ADPE","unit":"kg Sb-eq.","values":[{"value":"3,80E-06","module":"A1"},{"value":"4,49E-08","module":"A2"},{"value":"1,55E-06","module":"A3"},{"value":"1,02E-07","module":"A4"},{"value":"5,54E-08","module":"A5"},{"value":"0,0E+00","module":"C1"},{"value":"2,88E-08","module":"C2"},{"value":"7,91E-09","module":"C4"},{"value":"-8,23E-08","module":"D"}]},{"parameter":"ADPF","unit":"MJ","values":[{"value":"4,77E+00","module":"A1"},{"value":"3,55E-02","module":"A2"},{"value":"4,38E+00","module":"A3"},{"value":"5,66E-02","module":"A4"},{"value":"9,27E-02","module":"A5"},{"value":"0,0E+00","module":"C1"},{"value":"1,60E-02","module":"C2"},{"value":"1,59E-02","module":"C4"},{"value":"-3,08E-01","module":"D"}]},{"parameter":"WDP","unit":"m3 world-eq.","values":[{"value":"7,30E+00","module":"A1"},{"value":"2,88E-02","module":"A2"},{"value":"6,58E+01","module":"A3"},{"value":"5,39E-02","module":"A4"},{"value":"7,34E-01","module":"A5"},{"value":"0,0E+00","module":"C1"},{"value":"1,53E-02","module":"C2"},{"value":"2,61E-01","module":"C4"},{"value":"-1,30E+00","module":"D"}]},{"parameter":"EP-freshwater","unit":"kg P-eq.","values":[{"value":"8,65E-06","module":"A1"},{"value":"1,77E-08","module":"A2"},{"value":"2,26E-05","module":"A3"},{"value":"2,95E-08","module":"A4"},{"value":"3,14E-07","module":"A5"},{"value":"0,0E+00","module":"C1"},{"value":"8,34E-09","module":"C2"},{"value":"3,49E-08","module":"C4"},{"value":"-8,06E-07","module":"D"}]},{"parameter":"EP-marine","unit":"kg N-eq.","values":[{"value":"1,87E-04","module":"A1"},{"value":"2,88E-06","module":"A2"},{"value":"1,57E-04","module":"A3"},{"value":"4,55E-06","module":"A4"},{"value":"3,56E-06","module":"A5"},{"value":"0,0E+00","module":"C1"},{"value":"1,29E-06","module":"C2"},{"value":"2,58E-06","module":"C4"},{"value":"-2,55E-05","module":"D"}]},{"parameter":"EP-terrestrial","unit":"mol N-eq.","values":[{"value":"2,04E-03","module":"A1"},{"value":"3,18E-05","module":"A2"},{"value":"1,94E-03","module":"A3"},{"value":"5,03E-05","module":"A4"},{"value":"4,10E-05","module":"A5"},{"value":"0,0E+00","module":"C1"},{"value":"1,42E-05","module":"C2"},{"value":"2,37E-05","module":"C4"},{"value":"-2,70E-04","module":"D"}]},{"parameter":"GWP-IOBC","unit":"kg CO2-eq.","values":[{"value":"2,42E-01","module":"A1"},{"value":"2,30E-03","module":"A2"},{"value":"2,30E-01","module":"A3"},{"value":"3,75E-03","module":"A4"},{"value":"4,82E-03","module":"A5"},{"value":"0,0E+00","module":"C1"},{"value":"1,06E-03","module":"C2"},{"value":"3,07E-03","module":"C4"},{"value":"-1,83E-02","module":"D"}]}],"additional_environmental_impact":[{"parameter":"PM","unit":"disease incidence","values":[{"value":"9,13E-09","module":"A1"},{"value":"1,94E-10","module":"A2"},{"value":"3,25E-09","module":"A3"},{"value":"2,70E-10","module":"A4"},{"value":"1,30E-10","module":"A5"},{"value":"0,0E+00","module":"C1"},{"value":"7,70E-11","module":"C2"},{"value":"6,80E-11","module":"C4"},{"value":"-4,05E-09","module":"D"}]},{"parameter":"ETP-fw","unit":"CTUe","values":[{"value":"4,12E+00","module":"A1"},{"value":"2,60E-02","module":"A2"},{"value":"3,06E+00","module":"A3"},{"value":"4,17E-02","module":"A4"},{"value":"7,31E-02","module":"A5"},{"value":"0,0E+00","module":"C1"},{"value":"1,18E-02","module":"C2"},{"value":"4,32E-02","module":"C4"},{"value":"-6,78E-01","module":"D"}]},{"parameter":"HTP-c","unit":"CTUh","values":[{"value":"1,19E-10","module":"A1"},{"value":"0,0E+00","module":"A2"},{"value":"8,60E-11","module":"A3"},{"value":"0,0E+00","module":"A4"},{"value":"2,00E-12","module":"A5"},{"value":"0,0E+00","module":"C1"},{"value":"0,0E+00","module":"C2"},{"value":"2,00E-12","module":"C4"},{"value":"-1,30E-11","module":"D"}]},{"parameter":"HTP-nc","unit":"CTUh","values":[{"value":"2,80E-09","module":"A1"},{"value":"2,60E-11","module":"A2"},{"value":"2,95E-09","module":"A3"},{"value":"4,50E-11","module":"A4"},{"value":"5,90E-11","module":"A5"},{"value":"0,0E+00","module":"C1"},{"value":"1,30E-11","module":"C2"},{"value":"8,50E-11","module":"C4"},{"value":"-5,95E-10","module":"D"}]},{"parameter":"SQP","unit":"unitless","values":[{"value":"9,22E-01","module":"A1"},{"value":"3,69E-02","module":"A2"},{"value":"1,06E+00","module":"A3"},{"value":"3,90E-02","module":"A4"},{"value":"2,12E-02","module":"A5"},{"value":"0,0E+00","module":"C1"},{"value":"1,10E-02","module":"C2"},{"value":"5,23E-02","module":"C4"},{"value":"-6,94E-01","module":"D"}]},{"parameter":"IRP","unit":"kBq U235-eq.","values":[{"value":"7,69E-03","module":"A1"},{"value":"1,55E-04","module":"A2"},{"value":"3,83E-02","module":"A3"},{"value":"2,47E-04","module":"A4"},{"value":"4,66E-04","module":"A5"},{"value":"0,0E+00","module":"C1"},{"value":"7,00E-05","module":"C2"},{"value":"8,41E-05","module":"C4"},{"value":"-6,75E-04","module":"D"}]}],"resource_use":[{"parameter":"PERE","unit":"MJ","values":[{"value":"2,50E-01","module":"A1"},{"value":"4,60E-04","module":"A2"},{"value":"8,48E-01","module":"A3"},{"value":"7,98E-04","module":"A4"},{"value":"1,10E-02","module":"A5"},{"value":"0,0E+00","module":"C1"},{"value":"2,26E-04","module":"C2"},{"value":"1,38E-03","module":"C4"},{"value":"-6,40E-01","module":"D"}]},{"parameter":"PERM","unit":"MJ","values":[{"value":"0,0E+00","module":"A1"},{"value":"0,0E+00","module":"A2"},{"value":"0,0E+00","module":"A3"},{"value":"0,0E+00","module":"A4"},{"value":"0,0E+00","module":"A5"},{"value":"0,0E+00","module":"C1"},{"value":"0,0E+00","module":"C2"},{"value":"0,0E+00","module":"C4"},{"value":"0,0E+00","module":"D"}]},{"parameter":"PERT","unit":"MJ","values":[{"value":"2,50E-01","module":"A1"},{"value":"4,60E-04","module":"A2"},{"value":"8,48E-01","module":"A3"},{"value":"7,98E-04","module":"A4"},{"value":"1,10E-02","module":"A5"},{"value":"0,0E+00","module":"C1"},{"value":"2,26E-04","module":"C2"},{"value":"1,38E-03","module":"C4"},{"value":"-6,40E-01","module":"D"}]},{"parameter":"PENRE","unit":"MJ","values":[{"value":"2,88E+00","module":"A1"},{"value":"3,55E-02","module":"A2"},{"value":"4,38E+00","module":"A3"},{"value":"5,66E-02","module":"A4"},{"value":"7,39E-02","module":"A5"},{"value":"0,0E+00","module":"C1"},{"value":"1,60E-02","module":"C2"},{"value":"1,59E-02","module":"C4"},{"value":"-3,08E-01","module":"D"}]},{"parameter":"PENRM","unit":"MJ","values":[{"value":"1,89E+00","module":"A1"},{"value":"0,0E+00","module":"A2"},{"value":"0,0E+00","module":"A3"},{"value":"0,0E+00","module":"A4"},{"value":"1,89E-02","module":"A5"},{"value":"0,0E+00","module":"C1"},{"value":"0,0E+00","module":"C2"},{"value":"0,0E+00","module":"C4"},{"value":"0,0E+00","module":"D"}]},{"parameter":"PENRT","unit":"MJ","values":[{"value":"4,77E+00","module":"A1"},{"value":"3,55E-02","module":"A2"},{"value":"4,38E+00","module":"A3"},{"value":"5,66E-02","module":"A4"},{"value":"9,28E-02","module":"A5"},{"value":"0,0E+00","module":"C1"},{"value":"1,60E-02","module":"C2"},{"value":"1,59E-02","module":"C4"},{"value":"-3,08E-01","module":"D"}]},{"parameter":"SM","unit":"kg","values":[{"value":"6,37E-03","module":"A1"},{"value":"0,0E+00","module":"A2"},{"value":"0,0E+00","module":"A3"},{"value":"0,0E+00","module":"A4"},{"value":"6,38E-05","module":"A5"},{"value":"0,0E+00","module":"C1"},{"value":"0,0E+00","module":"C2"},{"value":"0,0E+00","module":"C4"},{"value":"0,0E+00","module":"D"}]},{"parameter":"RSF","unit":"MJ","values":[{"value":"7,29E-03","module":"A1"},{"value":"1,62E-05","module":"A2"},{"value":"6,18E-02","module":"A3"},{"value":"2,86E-05","module":"A4"},{"value":"6,92E-04","module":"A5"},{"value":"0,0E+00","module":"C1"},{"value":"8,09E-06","module":"C2"},{"value":"3,38E-05","module":"C4"},{"value":"-1,12E-04","module":"D"}]},{"parameter":"NRSF","unit":"MJ","values":[{"value":"4,59E-04","module":"A1"},{"value":"5,52E-05","module":"A2"},{"value":"1,47E-02","module":"A3"},{"value":"1,02E-04","module":"A4"},{"value":"1,55E-04","module":"A5"},{"value":"0,0E+00","module":"C1"},{"value":"2,89E-05","module":"C2"},{"value":"2,21E-04","module":"C4"},{"value":"-3,79E-02","module":"D"}]},{"parameter":"FW","unit":"m3","values":[{"value":"3,59E-03","module":"A1"},{"value":"3,97E-06","module":"A2"},{"value":"3,71E-03","module":"A3"},{"value":"5,96E-06","module":"A4"},{"value":"7,33E-05","module":"A5"},{"value":"0,0E+00","module":"C1"},{"value":"1,69E-06","module":"C2"},{"value":"1,51E-05","module":"C4"},{"value":"-9,01E-04","module":"D"}]}],"end_of_life_waste":[{"parameter":"HWD","unit":"kg","values":[{"value":"7,41E-04","module":"A1"},{"value":"1,91E-06","module":"A2"},{"value":"6,59E-04","module":"A3"},{"value":"2,88E-06","module":"A4"},{"value":"2,33E-05","module":"A5"},{"value":"0,0E+00","module":"C1"},{"value":"8,17E-07","module":"C2"},{"value":"9,25E-04","module":"C4"},{"value":"-1,56E-05","module":"D"}]},{"parameter":"NHWD","unit":"kg","values":[{"value":"2,22E-02","module":"A1"},{"value":"2,76E-03","module":"A2"},{"value":"1,48E-02","module":"A3"},{"value":"2,70E-03","module":"A4"},{"value":"5,70E-04","module":"A5"},{"value":"0,0E+00","module":"C1"},{"value":"7,66E-04","module":"C2"},{"value":"1,38E-02","module":"C4"},{"value":"-2,80E-03","module":"D"}]},{"parameter":"RWD","unit":"kg","values":[{"value":"6,65E-06","module":"A1"},{"value":"2,42E-07","module":"A2"},{"value":"3,13E-05","module":"A3"},{"value":"3,86E-07","module":"A4"},{"value":"3,87E-07","module":"A5"},{"value":"0,0E+00","module":"C1"},{"value":"1,09E-07","module":"C2"},{"value":"4,14E-08","module":"C4"},{"value":"-5,57E-07","module":"D"}]}],"end_of_life_flow":[{"parameter":"CRU","unit":"kg","values":[{"value":"0,0E+00","module":"A1"},{"value":"0,0E+00","module":"A2"},{"value":"0,0E+00","module":"A3"},{"value":"0,0E+00","module":"A4"},{"value":"0,0E+00","module":"A5"},{"value":"0,0E+00","module":"C1"},{"value":"0,0E+00","module":"C2"},{"value":"0,0E+00","module":"C4"},{"value":"0,0E+00","module":"D"}]},{"parameter":"MFR","unit":"kg","values":[{"value":"0,0E+00","module":"A1"},{"value":"0,0E+00","module":"A2"},{"value":"0,0E+00","module":"A3"},{"value":"0,0E+00","module":"A4"},{"value":"4,04E-09","module":"A5"},{"value":"0,0E+00","module":"C1"},{"value":"0,0E+00","module":"C2"},{"value":"4,04E-07","module":"C4"},{"value":"0,0E+00","module":"D"}]},{"parameter":"MER","unit":"kg","values":[{"value":"0,0E+00","module":"A1"},{"value":"0,0E+00","module":"A2"},{"value":"0,0E+00","module":"A3"},{"value":"0,0E+00","module":"A4"},{"value":"9,90E-11","module":"A5"},{"value":"0,0E+00","module":"C1"},{"value":"0,0E+00","module":"C2"},{"value":"9,87E-09","module":"C4"},{"value":"0,0E+00","module":"D"}]},{"parameter":"EEE","unit":"MJ","values":[{"value":"0,0E+00","module":"A1"},{"value":"0,0E+00","module":"A2"},{"value":"0,0E+00","module":"A3"},{"value":"0,0E+00","module":"A4"},{"value":"6,40E-09","module":"A5"},{"value":"0,0E+00","module":"C1"},{"value":"0,0E+00","module":"C2"},{"value":"6,40E-07","module":"C4"},{"value":"0,0E+00","module":"D"}]},{"parameter":"EET","unit":"MJ","values":[{"value":"0,0E+00","module":"A1"},{"value":"0,0E+00","module":"A2"},{"value":"0,0E+00","module":"A3"},{"value":"0,0E+00","module":"A4"},{"value":"9,69E-08","module":"A5"},{"value":"0,0E+00","module":"C1"},{"value":"0,0E+00","module":"C2"},{"value":"9,69E-06","module":"C4"},{"value":"0,0E+00","module":"D"}]}]}