{"product_name":"Modifizierte mineralische M\u00f6rtel, Gruppe 3","epd_id":"EPD-DBC-20220219-IBF1-EN","compliance":["DIN EN 15804+A2","ISO 14025"],"producer_name":"FEICA - Association of the European Adhesive and Sealant Industry","environmental_impact":[{"parameter":"GWP-total","unit":"kg CO2-eq.","values":[{"value":"1,62E+00","module":"A1-A3"},{"value":"5,06E-02","module":"A4"},{"value":"1,16E-01","module":"A5"},{"value":"3,14E-04","module":"C1"},{"value":"1,40E-02","module":"C2"},{"value":"1,72E-02","module":"C4"},{"value":"-3,50E-02","module":"D"}]},{"parameter":"GWP-fossil","unit":"kg CO2-eq.","values":[{"value":"1,68E+00","module":"A1-A3"},{"value":"5,00E-02","module":"A4"},{"value":"2,48E-02","module":"A5"},{"value":"3,00E-04","module":"C1"},{"value":"1,33E-02","module":"C2"},{"value":"1,71E-02","module":"C4"},{"value":"-3,49E-02","module":"D"}]},{"parameter":"GWP-biogenic","unit":"kg CO2-eq.","values":[{"value":"-6,25E-02","module":"A1-A3"},{"value":"1,46E-04","module":"A4"},{"value":"9,11E-02","module":"A5"},{"value":"1,39E-05","module":"C1"},{"value":"6,12E-04","module":"C2"},{"value":"5,41E-05","module":"C4"},{"value":"-8,21E-05","module":"D"}]},{"parameter":"GWP-luluc","unit":"kg CO2-eq.","values":[{"value":"1,32E-03","module":"A1-A3"},{"value":"4,05E-04","module":"A4"},{"value":"1,47E-05","module":"A5"},{"value":"7,21E-09","module":"C1"},{"value":"3,15E-07","module":"C2"},{"value":"4,92E-05","module":"C4"},{"value":"-2,45E-05","module":"D"}]},{"parameter":"ODP","unit":"kg CFC11-eq.","values":[{"value":"1,31E-10","module":"A1-A3"},{"value":"6,01E-18","module":"A4"},{"value":"1,31E-12","module":"A5"},{"value":"3,20E-20","module":"C1"},{"value":"1,40E-18","module":"C2"},{"value":"6,34E-17","module":"C4"},{"value":"-3,66E-16","module":"D"}]},{"parameter":"AP","unit":"mol H^(+)-eq.","values":[{"value":"4,83E-03","module":"A1-A3"},{"value":"1,50E-04","module":"A4"},{"value":"6,53E-05","module":"A5"},{"value":"4,06E-06","module":"C1"},{"value":"4,21E-05","module":"C2"},{"value":"1,23E-04","module":"C4"},{"value":"-4,90E-05","module":"D"}]},{"parameter":"POCP","unit":"kg NMVOC-eq.","values":[{"value":"4,60E-03","module":"A1-A3"},{"value":"1,32E-04","module":"A4"},{"value":"6,09E-05","module":"A5"},{"value":"5,54E-06","module":"C1"},{"value":"3,82E-05","module":"C2"},{"value":"9,56E-05","module":"C4"},{"value":"-3,64E-05","module":"D"}]},{"parameter":"ADPE","unit":"kg Sb-eq.","values":[{"value":"1,78E-07","module":"A1-A3"},{"value":"3,59E-09","module":"A4"},{"value":"2,00E-09","module":"A5"},{"value":"9,09E-12","module":"C1"},{"value":"3,97E-10","module":"C2"},{"value":"1,54E-09","module":"C4"},{"value":"-5,74E-09","module":"D"}]},{"parameter":"ADPF","unit":"MJ","values":[{"value":"3,57E+01","module":"A1-A3"},{"value":"6,66E-01","module":"A4"},{"value":"3,82E-01","module":"A5"},{"value":"4,30E-03","module":"C1"},{"value":"1,88E-01","module":"C2"},{"value":"2,24E-01","module":"C4"},{"value":"-5,92E-01","module":"D"}]},{"parameter":"WDP","unit":"m^3 world-eq. deprived","values":[{"value":"1,54E-01","module":"A1-A3"},{"value":"4,47E-04","module":"A4"},{"value":"2,49E-02","module":"A5"},{"value":"5,94E-07","module":"C1"},{"value":"2,59E-05","module":"C2"},{"value":"1,79E-03","module":"C4"},{"value":"-3,63E-03","module":"D"}]},{"parameter":"EP-freshwater","unit":"kg PO4-eq.","values":[{"value":"2,48E-06","module":"A1-A3"},{"value":"1,52E-07","module":"A4"},{"value":"3,05E-08","module":"A5"},{"value":"6,49E-11","module":"C1"},{"value":"2,83E-09","module":"C2"},{"value":"2,94E-08","module":"C4"},{"value":"-4,52E-08","module":"D"}]},{"parameter":"EP-marine","unit":"kg N-eq.","values":[{"value":"9,91E-04","module":"A1-A3"},{"value":"6,68E-05","module":"A4"},{"value":"1,54E-05","module":"A5"},{"value":"1,84E-06","module":"C1"},{"value":"1,93E-05","module":"C2"},{"value":"3,16E-05","module":"C4"},{"value":"-1,27E-05","module":"D"}]},{"parameter":"EP-terrestrial","unit":"mol N-eq.","values":[{"value":"1,08E-02","module":"A1-A3"},{"value":"7,48E-04","module":"A4"},{"value":"1,85E-04","module":"A5"},{"value":"2,02E-05","module":"C1"},{"value":"2,13E-04","module":"C2"},{"value":"3,47E-04","module":"C4"},{"value":"-1,36E-04","module":"D"}]}],"additional_environmental_impact":[{"parameter":"PM","unit":"Disease incidence","values":[{"value":null,"module":"A1-A3"},{"value":null,"module":"A4"},{"value":null,"module":"A5"},{"value":null,"module":"C1"},{"value":null,"module":"C2"},{"value":null,"module":"C4"},{"value":null,"module":"D"}]},{"parameter":"ETP-fw","unit":"CTUe","values":[{"value":null,"module":"A1-A3"},{"value":null,"module":"A4"},{"value":null,"module":"A5"},{"value":null,"module":"C1"},{"value":null,"module":"C2"},{"value":null,"module":"C4"},{"value":null,"module":"D"}]},{"parameter":"HTP-c","unit":"CTUh","values":[{"value":null,"module":"A1-A3"},{"value":null,"module":"A4"},{"value":null,"module":"A5"},{"value":null,"module":"C1"},{"value":null,"module":"C2"},{"value":null,"module":"C4"},{"value":null,"module":"D"}]},{"parameter":"HTP-nc","unit":"CTUh","values":[{"value":null,"module":"A1-A3"},{"value":null,"module":"A4"},{"value":null,"module":"A5"},{"value":null,"module":"C1"},{"value":null,"module":"C2"},{"value":null,"module":"C4"},{"value":null,"module":"D"}]},{"parameter":"SQP","unit":"SQP","values":[{"value":null,"module":"A1-A3"},{"value":null,"module":"A4"},{"value":null,"module":"A5"},{"value":null,"module":"C1"},{"value":null,"module":"C2"},{"value":null,"module":"C4"},{"value":null,"module":"D"}]}],"resource_use":[{"parameter":"PERE","unit":"MJ","values":[{"value":"2,26E+00","module":"A1-A3"},{"value":"3,74E-02","module":"A4"},{"value":"7,55E-01","module":"A5"},{"value":"1,35E-05","module":"C1"},{"value":"5,92E-04","module":"C2"},{"value":"2,94E-02","module":"C4"},{"value":"-1,30E-01","module":"D"}]},{"parameter":"PERM","unit":"MJ","values":[{"value":"7,21E-01","module":"A1-A3"},{"value":"0,0E+00","module":"A4"},{"value":"-7,21E-01","module":"A5"},{"value":"0,0E+00","module":"C1"},{"value":"0,0E+00","module":"C2"},{"value":"0,0E+00","module":"C4"},{"value":"0,0E+00","module":"D"}]},{"parameter":"PERT","unit":"MJ","values":[{"value":"2,98E+00","module":"A1-A3"},{"value":"3,74E-02","module":"A4"},{"value":"3,42E-02","module":"A5"},{"value":"1,35E-05","module":"C1"},{"value":"5,92E-04","module":"C2"},{"value":"2,94E-02","module":"C4"},{"value":"-1,30E-01","module":"D"}]},{"parameter":"PENRE","unit":"MJ","values":[{"value":"3,14E+01","module":"A1-A3"},{"value":"6,67E-01","module":"A4"},{"value":"4,27E-01","module":"A5"},{"value":"4,30E-03","module":"C1"},{"value":"1,88E-01","module":"C2"},{"value":"2,25E-01","module":"C4"},{"value":"-5,92E-01","module":"D"}]},{"parameter":"PENRM","unit":"MJ","values":[{"value":"4,29E+00","module":"A1-A3"},{"value":"0,0E+00","module":"A4"},{"value":"-8,66E-02","module":"A5"},{"value":"0,0E+00","module":"C1"},{"value":"0,0E+00","module":"C2"},{"value":"0,0E+00","module":"C4"},{"value":"0,0E+00","module":"D"}]},{"parameter":"PENRT","unit":"MJ","values":[{"value":"3,57E+01","module":"A1-A3"},{"value":"6,67E-01","module":"A4"},{"value":"3,40E-01","module":"A5"},{"value":"4,30E-03","module":"C1"},{"value":"1,88E-01","module":"C2"},{"value":"2,25E-01","module":"C4"},{"value":"-5,92E-01","module":"D"}]},{"parameter":"SM","unit":"kg","values":[{"value":"0,0E+00","module":"A1-A3"},{"value":"0,0E+00","module":"A4"},{"value":"0,0E+00","module":"A5"},{"value":"0,0E+00","module":"C1"},{"value":"0,0E+00","module":"C2"},{"value":"0,0E+00","module":"C4"},{"value":"0,0E+00","module":"D"}]},{"parameter":"RSF","unit":"MJ","values":[{"value":"0,0E+00","module":"A1-A3"},{"value":"0,0E+00","module":"A4"},{"value":"0,0E+00","module":"A5"},{"value":"0,0E+00","module":"C1"},{"value":"0,0E+00","module":"C2"},{"value":"0,0E+00","module":"C4"},{"value":"0,0E+00","module":"D"}]},{"parameter":"NRSF","unit":"MJ","values":[{"value":"0,0E+00","module":"A1-A3"},{"value":"0,0E+00","module":"A4"},{"value":"0,0E+00","module":"A5"},{"value":"0,0E+00","module":"C1"},{"value":"0,0E+00","module":"C2"},{"value":"0,0E+00","module":"C4"},{"value":"0,0E+00","module":"D"}]},{"parameter":"FW","unit":"m^3","values":[{"value":"8,75E-03","module":"A1-A3"},{"value":"4,33E-05","module":"A4"},{"value":"6,34E-04","module":"A5"},{"value":"2,43E-08","module":"C1"},{"value":"1,06E-06","module":"C2"},{"value":"5,66E-05","module":"C4"},{"value":"-1,50E-04","module":"D"}]}],"end_of_life_waste":[{"parameter":"HWD","unit":"kg","values":[{"value":"1,42E-05","module":"A1-A3"},{"value":"3,10E-08","module":"A4"},{"value":"1,43E-07","module":"A5"},{"value":"4,17E-13","module":"C1"},{"value":"1,82E-11","module":"C2"},{"value":"3,42E-09","module":"C4"},{"value":"-2,36E-10","module":"D"}]},{"parameter":"NHWD","unit":"kg","values":[{"value":"1,22E-01","module":"A1-A3"},{"value":"1,02E-04","module":"A4"},{"value":"1,53E-02","module":"A5"},{"value":"4,40E-07","module":"C1"},{"value":"1,92E-05","module":"C2"},{"value":"1,13E+00","module":"C4"},{"value":"-2,74E-04","module":"D"}]},{"parameter":"RWD","unit":"kg","values":[{"value":"6,36E-04","module":"A1-A3"},{"value":"8,25E-07","module":"A4"},{"value":"7,64E-06","module":"A5"},{"value":"4,62E-09","module":"C1"},{"value":"2,02E-07","module":"C2"},{"value":"2,56E-06","module":"C4"},{"value":"-4,43E-05","module":"D"}]}],"end_of_life_flow":[{"parameter":"CRU","unit":"kg","values":[{"value":"0,0E+00","module":"A1-A3"},{"value":"0,0E+00","module":"A4"},{"value":"0,0E+00","module":"A5"},{"value":"0,0E+00","module":"C1"},{"value":"0,0E+00","module":"C2"},{"value":"0,0E+00","module":"C4"},{"value":"0,0E+00","module":"D"}]},{"parameter":"MFR","unit":"kg","values":[{"value":"0,0E+00","module":"A1-A3"},{"value":"0,0E+00","module":"A4"},{"value":"0,0E+00","module":"A5"},{"value":"0,0E+00","module":"C1"},{"value":"0,0E+00","module":"C2"},{"value":"0,0E+00","module":"C4"},{"value":"0,0E+00","module":"D"}]},{"parameter":"MER","unit":"kg","values":[{"value":"0,0E+00","module":"A1-A3"},{"value":"0,0E+00","module":"A4"},{"value":"0,0E+00","module":"A5"},{"value":"0,0E+00","module":"C1"},{"value":"0,0E+00","module":"C2"},{"value":"0,0E+00","module":"C4"},{"value":"0,0E+00","module":"D"}]},{"parameter":"EEE","unit":"MJ","values":[{"value":"0,0E+00","module":"A1-A3"},{"value":"0,0E+00","module":"A4"},{"value":"1,48E-01","module":"A5"},{"value":"0,0E+00","module":"C1"},{"value":"0,0E+00","module":"C2"},{"value":"0,0E+00","module":"C4"},{"value":"0,0E+00","module":"D"}]},{"parameter":"EET","unit":"MJ","values":[{"value":"0,0E+00","module":"A1-A3"},{"value":"0,0E+00","module":"A4"},{"value":"2,66E-01","module":"A5"},{"value":"0,0E+00","module":"C1"},{"value":"0,0E+00","module":"C2"},{"value":"0,0E+00","module":"C4"},{"value":"0,0E+00","module":"D"}]}]}