{"product_name":"Modus 2 stackable chair with armrest","epd_id":"NEPD-8447-8108","compliance":["EN 15804+A2","ISO 14025","ISO 21930"],"producer_name":"Helland M\u00f8bler AS","environmental_impact":[{"parameter":"GWP-total","unit":"kg CO2-eq.","values":[{"value":"1,30E+01","module":"A1-A3"},{"value":"3,50E+00","module":"A4"},{"value":"6,35E+00","module":"A5"},{"value":"0,0E+00","module":"B2"},{"value":"0,0E+00","module":"B3"},{"value":"0,0E+00","module":"B4"},{"value":"0,0E+00","module":"C1"},{"value":"2,29E-01","module":"C2"},{"value":"2,17E+01","module":"C3"},{"value":"7,40E-03","module":"C4"},{"value":"-8,22E-01","module":"D"}]},{"parameter":"GWP-fossil","unit":"kg CO2-eq.","values":[{"value":"3,68E+01","module":"A1-A3"},{"value":"3,49E+00","module":"A4"},{"value":"6,00E-02","module":"A5"},{"value":"0,0E+00","module":"B2"},{"value":"0,0E+00","module":"B3"},{"value":"0,0E+00","module":"B4"},{"value":"0,0E+00","module":"C1"},{"value":"2,28E-01","module":"C2"},{"value":"1,43E+00","module":"C3"},{"value":"7,39E-03","module":"C4"},{"value":"-7,93E-01","module":"D"}]},{"parameter":"GWP-biogenic","unit":"kg CO2-eq.","values":[{"value":"-2,50E+01","module":"A1-A3"},{"value":"1,45E-03","module":"A4"},{"value":"6,29E+00","module":"A5"},{"value":"0,0E+00","module":"B2"},{"value":"0,0E+00","module":"B3"},{"value":"0,0E+00","module":"B4"},{"value":"0,0E+00","module":"C1"},{"value":"9,46E-05","module":"C2"},{"value":"2,03E+01","module":"C3"},{"value":"7,56E-06","module":"C4"},{"value":"-1,62E-03","module":"D"}]},{"parameter":"GWP-luluc","unit":"kg CO2-eq.","values":[{"value":"1,17E+00","module":"A1-A3"},{"value":"1,24E-03","module":"A4"},{"value":"1,98E-05","module":"A5"},{"value":"0,0E+00","module":"B2"},{"value":"0,0E+00","module":"B3"},{"value":"0,0E+00","module":"B4"},{"value":"0,0E+00","module":"C1"},{"value":"8,13E-05","module":"C2"},{"value":"2,88E-05","module":"C3"},{"value":"1,19E-06","module":"C4"},{"value":"-2,69E-02","module":"D"}]},{"parameter":"ODP","unit":"kg CFC 11-eq.","values":[{"value":"5,02E-06","module":"A1-A3"},{"value":"7,91E-07","module":"A4"},{"value":"1,27E-08","module":"A5"},{"value":"0,0E+00","module":"B2"},{"value":"0,0E+00","module":"B3"},{"value":"0,0E+00","module":"B4"},{"value":"0,0E+00","module":"C1"},{"value":"5,17E-08","module":"C2"},{"value":"1,79E-08","module":"C3"},{"value":"8,78E-10","module":"C4"},{"value":"-5,70E-02","module":"D"}]},{"parameter":"AP","unit":"mol H+-eq.","values":[{"value":"3,39E-01","module":"A1-A3"},{"value":"1,00E-02","module":"A4"},{"value":"2,84E-04","module":"A5"},{"value":"0,0E+00","module":"B2"},{"value":"0,0E+00","module":"B3"},{"value":"0,0E+00","module":"B4"},{"value":"0,0E+00","module":"C1"},{"value":"6,57E-04","module":"C2"},{"value":"2,87E-03","module":"C3"},{"value":"2,75E-05","module":"C4"},{"value":"-6,50E-03","module":"D"}]},{"parameter":"POCP","unit":"kg NMVOC-eq.","values":[{"value":"1,71E-01","module":"A1-A3"},{"value":"8,51E-03","module":"A4"},{"value":"2,92E-04","module":"A5"},{"value":"0,0E+00","module":"B2"},{"value":"0,0E+00","module":"B3"},{"value":"0,0E+00","module":"B4"},{"value":"0,0E+00","module":"C1"},{"value":"5,57E-04","module":"C2"},{"value":"3,61E-03","module":"C3"},{"value":"2,74E-05","module":"C4"},{"value":"-6,34E-03","module":"D"}]},{"parameter":"ADPE","unit":"kg Sb-eq.","values":[{"value":"3,97E-04","module":"A1-A3"},{"value":"9,65E-05","module":"A4"},{"value":"1,46E-06","module":"A5"},{"value":"0,0E+00","module":"B2"},{"value":"0,0E+00","module":"B3"},{"value":"0,0E+00","module":"B4"},{"value":"0,0E+00","module":"C1"},{"value":"6,31E-06","module":"C2"},{"value":"7,93E-07","module":"C3"},{"value":"4,62E-08","module":"C4"},{"value":"-7,97E-06","module":"D"}]},{"parameter":"ADPF","unit":"MJ","values":[{"value":"5,34E+02","module":"A1-A3"},{"value":"5,28E+01","module":"A4"},{"value":"8,39E-01","module":"A5"},{"value":"0,0E+00","module":"B2"},{"value":"0,0E+00","module":"B3"},{"value":"0,0E+00","module":"B4"},{"value":"0,0E+00","module":"C1"},{"value":"3,45E+00","module":"C2"},{"value":"1,62E+00","module":"C3"},{"value":"7,30E-02","module":"C4"},{"value":"-1,13E+01","module":"D"}]},{"parameter":"WDP","unit":"m3 world-eq.","values":[{"value":"3,54E+03","module":"A1-A3"},{"value":"5,11E+01","module":"A4"},{"value":"1,06E+00","module":"A5"},{"value":"0,0E+00","module":"B2"},{"value":"0,0E+00","module":"B3"},{"value":"0,0E+00","module":"B4"},{"value":"0,0E+00","module":"C1"},{"value":"3,34E+00","module":"C2"},{"value":"3,92E+00","module":"C3"},{"value":"6,76E-01","module":"C4"},{"value":"-1,39E+02","module":"D"}]},{"parameter":"EP-freshwater","unit":"kg P-eq.","values":[{"value":"3,94E-03","module":"A1-A3"},{"value":"2,79E-05","module":"A4"},{"value":"4,92E-07","module":"A5"},{"value":"0,0E+00","module":"B2"},{"value":"0,0E+00","module":"B3"},{"value":"0,0E+00","module":"B4"},{"value":"0,0E+00","module":"C1"},{"value":"1,83E-06","module":"C2"},{"value":"2,73E-06","module":"C3"},{"value":"9,84E-08","module":"C4"},{"value":"-7,02E-05","module":"D"}]},{"parameter":"EP-marine","unit":"kg N-eq.","values":[{"value":"1,59E-01","module":"A1-A3"},{"value":"1,99E-03","module":"A4"},{"value":"9,39E-05","module":"A5"},{"value":"0,0E+00","module":"B2"},{"value":"0,0E+00","module":"B3"},{"value":"0,0E+00","module":"B4"},{"value":"0,0E+00","module":"C1"},{"value":"1,30E-04","module":"C2"},{"value":"1,46E-03","module":"C3"},{"value":"8,72E-06","module":"C4"},{"value":"-2,12E-03","module":"D"}]},{"parameter":"EP-terrestrial","unit":"mol N-eq.","values":[{"value":"7,28E-01","module":"A1-A3"},{"value":"2,22E-02","module":"A4"},{"value":"1,02E-03","module":"A5"},{"value":"0,0E+00","module":"B2"},{"value":"0,0E+00","module":"B3"},{"value":"0,0E+00","module":"B4"},{"value":"0,0E+00","module":"C1"},{"value":"1,45E-03","module":"C2"},{"value":"1,49E-02","module":"C3"},{"value":"9,88E-05","module":"C4"},{"value":"-2,29E-02","module":"D"}]},{"parameter":"GWP-IOBC","unit":"kg CO2-eq.","values":[{"value":"4,15E+01","module":"A1-A3"},{"value":"3,50E+00","module":"A4"},{"value":"6,00E-02","module":"A5"},{"value":"0,0E+00","module":"B2"},{"value":"0,0E+00","module":"B3"},{"value":"0,0E+00","module":"B4"},{"value":"0,0E+00","module":"C1"},{"value":"2,29E-01","module":"C2"},{"value":"2,38E+00","module":"C3"},{"value":"9,42E-03","module":"C4"},{"value":"-8,16E-01","module":"D"}]}],"additional_environmental_impact":[{"parameter":"PM","unit":"disease incidence","values":[{"value":"5,55E-06","module":"A1-A3"},{"value":"2,14E-07","module":"A4"},{"value":"4,19E-09","module":"A5"},{"value":"0,0E+00","module":"B2"},{"value":"0,0E+00","module":"B3"},{"value":"0,0E+00","module":"B4"},{"value":"0,0E+00","module":"C1"},{"value":"1,40E-08","module":"C2"},{"value":"2,24E-08","module":"C3"},{"value":"3,59E-10","module":"C4"},{"value":"-3,91E-07","module":"D"}]},{"parameter":"ETP-fw","unit":"CTUe","values":[{"value":"1,55E+03","module":"A1-A3"},{"value":"3,92E+01","module":"A4"},{"value":"1,12E+00","module":"A5"},{"value":"0,0E+00","module":"B2"},{"value":"0,0E+00","module":"B3"},{"value":"0,0E+00","module":"B4"},{"value":"0,0E+00","module":"C1"},{"value":"2,56E+00","module":"C2"},{"value":"5,49E+00","module":"C3"},{"value":"1,22E-01","module":"C4"},{"value":"-6,14E+01","module":"D"}]},{"parameter":"HTP-c","unit":"CTUh","values":[{"value":"9,87E-08","module":"A1-A3"},{"value":"0,0E+00","module":"A4"},{"value":"3,30E-11","module":"A5"},{"value":"0,0E+00","module":"B2"},{"value":"0,0E+00","module":"B3"},{"value":"0,0E+00","module":"B4"},{"value":"0,0E+00","module":"C1"},{"value":"0,0E+00","module":"C2"},{"value":"4,87E-10","module":"C3"},{"value":"5,00E-12","module":"C4"},{"value":"-1,17E-09","module":"D"}]},{"parameter":"HTP-nc","unit":"CTUh","values":[{"value":"5,48E-07","module":"A1-A3"},{"value":"4,28E-08","module":"A4"},{"value":"1,41E-09","module":"A5"},{"value":"0,0E+00","module":"B2"},{"value":"0,0E+00","module":"B3"},{"value":"0,0E+00","module":"B4"},{"value":"0,0E+00","module":"C1"},{"value":"2,80E-09","module":"C2"},{"value":"2,35E-08","module":"C3"},{"value":"2,21E-10","module":"C4"},{"value":"-5,71E-08","module":"D"}]},{"parameter":"SQP","unit":"unitless","values":[{"value":"2,95E+03","module":"A1-A3"},{"value":"3,70E+01","module":"A4"},{"value":"5,63E-01","module":"A5"},{"value":"0,0E+00","module":"B2"},{"value":"0,0E+00","module":"B3"},{"value":"0,0E+00","module":"B4"},{"value":"0,0E+00","module":"C1"},{"value":"2,42E+00","module":"C2"},{"value":"2,21E-01","module":"C3"},{"value":"2,22E-01","module":"C4"},{"value":"-7,48E+01","module":"D"}]},{"parameter":"IRP","unit":"kBq U235-eq.","values":[{"value":"2,56E+00","module":"A1-A3"},{"value":"2,31E-01","module":"A4"},{"value":"3,59E-03","module":"A5"},{"value":"0,0E+00","module":"B2"},{"value":"0,0E+00","module":"B3"},{"value":"0,0E+00","module":"B4"},{"value":"0,0E+00","module":"C1"},{"value":"1,51E-02","module":"C2"},{"value":"2,94E-03","module":"C3"},{"value":"3,39E-04","module":"C4"},{"value":"-7,14E-02","module":"D"}]}],"resource_use":[{"parameter":"PERE","unit":"MJ","values":[{"value":"5,69E+02","module":"A1-A3"},{"value":"7,56E-01","module":"A4"},{"value":"1,38E-02","module":"A5"},{"value":"0,0E+00","module":"B2"},{"value":"0,0E+00","module":"B3"},{"value":"0,0E+00","module":"B4"},{"value":"0,0E+00","module":"C1"},{"value":"4,94E-02","module":"C2"},{"value":"5,09E-02","module":"C3"},{"value":"3,87E-03","module":"C4"},{"value":"-6,91E+01","module":"D"}]},{"parameter":"PERM","unit":"MJ","values":[{"value":"1,87E+02","module":"A1-A3"},{"value":"0,0E+00","module":"A4"},{"value":"-2,17E+01","module":"A5"},{"value":"0,0E+00","module":"B2"},{"value":"0,0E+00","module":"B3"},{"value":"0,0E+00","module":"B4"},{"value":"0,0E+00","module":"C1"},{"value":"0,0E+00","module":"C2"},{"value":"-1,66E+02","module":"C3"},{"value":"0,0E+00","module":"C4"},{"value":"0,0E+00","module":"D"}]},{"parameter":"PERT","unit":"MJ","values":[{"value":"7,57E+02","module":"A1-A3"},{"value":"7,56E-01","module":"A4"},{"value":"-2,17E+01","module":"A5"},{"value":"0,0E+00","module":"B2"},{"value":"0,0E+00","module":"B3"},{"value":"0,0E+00","module":"B4"},{"value":"0,0E+00","module":"C1"},{"value":"4,94E-02","module":"C2"},{"value":"-1,66E+02","module":"C3"},{"value":"3,87E-03","module":"C4"},{"value":"-6,91E+01","module":"D"}]},{"parameter":"PENRE","unit":"MJ","values":[{"value":"5,23E+02","module":"A1-A3"},{"value":"5,28E+01","module":"A4"},{"value":"8,39E-01","module":"A5"},{"value":"0,0E+00","module":"B2"},{"value":"0,0E+00","module":"B3"},{"value":"0,0E+00","module":"B4"},{"value":"0,0E+00","module":"C1"},{"value":"3,45E+00","module":"C2"},{"value":"1,63E+00","module":"C3"},{"value":"7,30E-02","module":"C4"},{"value":"-1,13E+01","module":"D"}]},{"parameter":"PENRM","unit":"MJ","values":[{"value":"1,46E+01","module":"A1-A3"},{"value":"0,0E+00","module":"A4"},{"value":"0,0E+00","module":"A5"},{"value":"0,0E+00","module":"B2"},{"value":"0,0E+00","module":"B3"},{"value":"0,0E+00","module":"B4"},{"value":"0,0E+00","module":"C1"},{"value":"0,0E+00","module":"C2"},{"value":"-1,46E+01","module":"C3"},{"value":"0,0E+00","module":"C4"},{"value":"0,0E+00","module":"D"}]},{"parameter":"PENRT","unit":"MJ","values":[{"value":"5,38E+02","module":"A1-A3"},{"value":"5,28E+01","module":"A4"},{"value":"8,39E-01","module":"A5"},{"value":"0,0E+00","module":"B2"},{"value":"0,0E+00","module":"B3"},{"value":"0,0E+00","module":"B4"},{"value":"0,0E+00","module":"C1"},{"value":"3,45E+00","module":"C2"},{"value":"-1,30E+01","module":"C3"},{"value":"7,30E-02","module":"C4"},{"value":"-1,13E+01","module":"D"}]},{"parameter":"SM","unit":"kg","values":[{"value":"3,72E+00","module":"A1-A3"},{"value":"0,0E+00","module":"A4"},{"value":"0,0E+00","module":"A5"},{"value":"0,0E+00","module":"B2"},{"value":"0,0E+00","module":"B3"},{"value":"0,0E+00","module":"B4"},{"value":"0,0E+00","module":"C1"},{"value":"0,0E+00","module":"C2"},{"value":"0,0E+00","module":"C3"},{"value":"0,0E+00","module":"C4"},{"value":"0,0E+00","module":"D"}]},{"parameter":"RSF","unit":"MJ","values":[{"value":"8,30E-01","module":"A1-A3"},{"value":"2,71E-02","module":"A4"},{"value":"4,58E-04","module":"A5"},{"value":"0,0E+00","module":"B2"},{"value":"0,0E+00","module":"B3"},{"value":"0,0E+00","module":"B4"},{"value":"0,0E+00","module":"C1"},{"value":"1,77E-03","module":"C2"},{"value":"1,20E-03","module":"C3"},{"value":"9,66E-05","module":"C4"},{"value":"-1,17E-02","module":"D"}]},{"parameter":"NRSF","unit":"MJ","values":[{"value":"3,75E-01","module":"A1-A3"},{"value":"9,67E-02","module":"A4"},{"value":"1,89E-03","module":"A5"},{"value":"0,0E+00","module":"B2"},{"value":"0,0E+00","module":"B3"},{"value":"0,0E+00","module":"B4"},{"value":"0,0E+00","module":"C1"},{"value":"6,33E-03","module":"C2"},{"value":"0,0E+00","module":"C3"},{"value":"4,13E-02","module":"C4"},{"value":"-4,08E+00","module":"D"}]},{"parameter":"FW","unit":"m3","values":[{"value":"3,61E+00","module":"A1-A3"},{"value":"5,65E-03","module":"A4"},{"value":"3,96E-04","module":"A5"},{"value":"0,0E+00","module":"B2"},{"value":"0,0E+00","module":"B3"},{"value":"0,0E+00","module":"B4"},{"value":"0,0E+00","module":"C1"},{"value":"3,69E-04","module":"C2"},{"value":"4,23E-03","module":"C3"},{"value":"6,69E-05","module":"C4"},{"value":"-8,32E-02","module":"D"}]}],"end_of_life_waste":[{"parameter":"HWD","unit":"kg","values":[{"value":"3,01E-01","module":"A1-A3"},{"value":"2,72E-03","module":"A4"},{"value":"0,0E+00","module":"A5"},{"value":"0,0E+00","module":"B2"},{"value":"0,0E+00","module":"B3"},{"value":"0,0E+00","module":"B4"},{"value":"0,0E+00","module":"C1"},{"value":"1,78E-04","module":"C2"},{"value":"0,0E+00","module":"C3"},{"value":"1,32E-01","module":"C4"},{"value":"-5,84E-04","module":"D"}]},{"parameter":"NHWD","unit":"kg","values":[{"value":"4,96E+00","module":"A1-A3"},{"value":"2,57E+00","module":"A4"},{"value":"3,71E+00","module":"A5"},{"value":"0,0E+00","module":"B2"},{"value":"0,0E+00","module":"B3"},{"value":"0,0E+00","module":"B4"},{"value":"0,0E+00","module":"C1"},{"value":"1,68E-01","module":"C2"},{"value":"0,0E+00","module":"C3"},{"value":"4,98E-02","module":"C4"},{"value":"-2,69E-01","module":"D"}]},{"parameter":"RWD","unit":"kg","values":[{"value":"2,60E-03","module":"A1-A3"},{"value":"3,60E-04","module":"A4"},{"value":"0,0E+00","module":"A5"},{"value":"0,0E+00","module":"B2"},{"value":"0,0E+00","module":"B3"},{"value":"0,0E+00","module":"B4"},{"value":"0,0E+00","module":"C1"},{"value":"2,35E-05","module":"C2"},{"value":"0,0E+00","module":"C3"},{"value":"3,81E-07","module":"C4"},{"value":"-5,85E-05","module":"D"}]}],"end_of_life_flow":[{"parameter":"CRU","unit":"kg","values":[{"value":"0,0E+00","module":"A1-A3"},{"value":"0,0E+00","module":"A4"},{"value":"0,0E+00","module":"A5"},{"value":"0,0E+00","module":"B2"},{"value":"0,0E+00","module":"B3"},{"value":"0,0E+00","module":"B4"},{"value":"0,0E+00","module":"C1"},{"value":"0,0E+00","module":"C2"},{"value":"0,0E+00","module":"C3"},{"value":"0,0E+00","module":"C4"},{"value":"0,0E+00","module":"D"}]},{"parameter":"MFR","unit":"kg","values":[{"value":"5,31E-02","module":"A1-A3"},{"value":"0,0E+00","module":"A4"},{"value":"3,45E+00","module":"A5"},{"value":"0,0E+00","module":"B2"},{"value":"0,0E+00","module":"B3"},{"value":"0,0E+00","module":"B4"},{"value":"0,0E+00","module":"C1"},{"value":"0,0E+00","module":"C2"},{"value":"1,29E-02","module":"C3"},{"value":"0,0E+00","module":"C4"},{"value":"0,0E+00","module":"D"}]},{"parameter":"MER","unit":"kg","values":[{"value":"6,02E-01","module":"A1-A3"},{"value":"0,0E+00","module":"A4"},{"value":"5,05E-06","module":"A5"},{"value":"0,0E+00","module":"B2"},{"value":"0,0E+00","module":"B3"},{"value":"0,0E+00","module":"B4"},{"value":"0,0E+00","module":"C1"},{"value":"0,0E+00","module":"C2"},{"value":"1,22E+01","module":"C3"},{"value":"0,0E+00","module":"C4"},{"value":"0,0E+00","module":"D"}]},{"parameter":"EEE","unit":"MJ","values":[{"value":"3,53E-01","module":"A1-A3"},{"value":"0,0E+00","module":"A4"},{"value":"2,12E-01","module":"A5"},{"value":"0,0E+00","module":"B2"},{"value":"0,0E+00","module":"B3"},{"value":"0,0E+00","module":"B4"},{"value":"0,0E+00","module":"C1"},{"value":"0,0E+00","module":"C2"},{"value":"8,79E+00","module":"C3"},{"value":"0,0E+00","module":"C4"},{"value":"0,0E+00","module":"D"}]},{"parameter":"EET","unit":"MJ","values":[{"value":"5,34E+00","module":"A1-A3"},{"value":"0,0E+00","module":"A4"},{"value":"3,21E+00","module":"A5"},{"value":"0,0E+00","module":"B2"},{"value":"0,0E+00","module":"B3"},{"value":"0,0E+00","module":"B4"},{"value":"0,0E+00","module":"C1"},{"value":"0,0E+00","module":"C2"},{"value":"1,33E+02","module":"C3"},{"value":"0,0E+00","module":"C4"},{"value":"0,0E+00","module":"D"}]}]}