{"product_name":"Moelven V\u00e4nerply Plywood","epd_id":"NEPD-5399-4713-SE","compliance":["EN 15804+A2","ISO 14025","ISO 21930"],"producer_name":"Moelven","environmental_impact":[{"parameter":"GWP-total","unit":"kg CO2-eq.","values":[{"value":"-5,81E+02","module":"A1-A3"},{"value":"1,38E+01","module":"A4"},{"value":"5,77E+00","module":"A5"},{"value":"1,53E-02","module":"C1"},{"value":"6,72E+00","module":"C2"},{"value":"8,72E+02","module":"C3"},{"value":"2,84E-01","module":"C4"},{"value":"-4,63E+01","module":"D"}]},{"parameter":"GWP-fossil","unit":"kg CO2-eq.","values":[{"value":"1,90E+02","module":"A1-A3"},{"value":"1,37E+01","module":"A4"},{"value":"5,10E-02","module":"A5"},{"value":"1,41E-02","module":"C1"},{"value":"6,72E+00","module":"C2"},{"value":"1,01E+02","module":"C3"},{"value":"2,84E-01","module":"C4"},{"value":"-4,45E+01","module":"D"}]},{"parameter":"GWP-biogenic","unit":"kg CO2-eq.","values":[{"value":"-7,73E+02","module":"A1-A3"},{"value":"5,85E-03","module":"A4"},{"value":"5,72E+00","module":"A5"},{"value":"2,86E-04","module":"C1"},{"value":"2,78E-03","module":"C2"},{"value":"7,70E+02","module":"C3"},{"value":"1,56E-04","module":"C4"},{"value":"-1,83E-01","module":"D"}]},{"parameter":"GWP-luluc","unit":"kg CO2-eq.","values":[{"value":"1,67E+00","module":"A1-A3"},{"value":"4,31E-03","module":"A4"},{"value":"1,48E-05","module":"A5"},{"value":"9,13E-04","module":"C1"},{"value":"2,39E-03","module":"C2"},{"value":"2,40E-03","module":"C3"},{"value":"4,71E-05","module":"C4"},{"value":"-1,28E-01","module":"D"}]},{"parameter":"ODP","unit":"kg CFC 11-eq.","values":[{"value":"2,76E-05","module":"A1-A3"},{"value":"3,28E-06","module":"A4"},{"value":"1,01E-08","module":"A5"},{"value":"6,89E-09","module":"C1"},{"value":"1,52E-06","module":"C2"},{"value":"7,77E-07","module":"C3"},{"value":"3,82E-08","module":"C4"},{"value":"-5,07E-06","module":"D"}]},{"parameter":"AP","unit":"mol H+-eq.","values":[{"value":"1,09E+00","module":"A1-A3"},{"value":"4,34E-02","module":"A4"},{"value":"1,89E-04","module":"A5"},{"value":"9,16E-05","module":"C1"},{"value":"1,93E-02","module":"C2"},{"value":"1,61E-01","module":"C3"},{"value":"1,12E-03","module":"C4"},{"value":"-3,41E-01","module":"D"}]},{"parameter":"POCP","unit":"kg NMVOC-eq.","values":[{"value":"1,21E+00","module":"A1-A3"},{"value":"4,09E-02","module":"A4"},{"value":"1,98E-04","module":"A5"},{"value":"4,68E-05","module":"C1"},{"value":"1,64E-02","module":"C2"},{"value":"2,04E-01","module":"C3"},{"value":"1,15E-03","module":"C4"},{"value":"-3,92E-01","module":"D"}]},{"parameter":"ADPE","unit":"kg Sb-eq.","values":[{"value":"2,07E-03","module":"A1-A3"},{"value":"2,68E-04","module":"A4"},{"value":"3,70E-07","module":"A5"},{"value":"5,63E-07","module":"C1"},{"value":"1,86E-04","module":"C2"},{"value":"2,54E-05","module":"C3"},{"value":"5,12E-07","module":"C4"},{"value":"-5,06E-04","module":"D"}]},{"parameter":"ADPF","unit":"MJ","values":[{"value":"4,74E+03","module":"A1-A3"},{"value":"2,21E+02","module":"A4"},{"value":"6,76E-01","module":"A5"},{"value":"1,65E+00","module":"C1"},{"value":"1,02E+02","module":"C2"},{"value":"8,74E+01","module":"C3"},{"value":"3,14E+00","module":"C4"},{"value":"-6,17E+02","module":"D"}]},{"parameter":"WDP","unit":"m3 world-eq.","values":[{"value":"8,68E+04","module":"A1-A3"},{"value":"1,76E+02","module":"A4"},{"value":"2,77E-01","module":"A5"},{"value":"1,67E+02","module":"C1"},{"value":"9,82E+01","module":"C2"},{"value":"7,16E+00","module":"C3"},{"value":"1,65E-02","module":"C4"},{"value":"-1,32E+01","module":"D"}]},{"parameter":"EP-freshwater","unit":"kg P-eq.","values":[{"value":"8,50E-03","module":"A1-A3"},{"value":"1,09E-04","module":"A4"},{"value":"3,48E-07","module":"A5"},{"value":"9,51E-07","module":"C1"},{"value":"5,37E-05","module":"C2"},{"value":"1,53E-04","module":"C3"},{"value":"3,64E-06","module":"C4"},{"value":"-1,48E-03","module":"D"}]},{"parameter":"EP-marine","unit":"kg N-eq.","values":[{"value":"3,17E-01","module":"A1-A3"},{"value":"9,37E-03","module":"A4"},{"value":"6,44E-05","module":"A5"},{"value":"1,56E-05","module":"C1"},{"value":"3,82E-03","module":"C2"},{"value":"8,44E-02","module":"C3"},{"value":"3,65E-04","module":"C4"},{"value":"-1,34E-01","module":"D"}]},{"parameter":"EP-terrestrial","unit":"mol N-eq.","values":[{"value":"3,51E+00","module":"A1-A3"},{"value":"1,05E-01","module":"A4"},{"value":"6,41E-04","module":"A5"},{"value":"2,05E-04","module":"C1"},{"value":"4,27E-02","module":"C2"},{"value":"8,48E-01","module":"C3"},{"value":"4,11E-03","module":"C4"},{"value":"-1,52E+00","module":"D"}]},{"parameter":"GWP-IOBC","unit":"kg CO2-eq.","values":[{"value":"1,92E+02","module":"A1-A3"},{"value":"1,38E+01","module":"A4"},{"value":"5,10E-02","module":"A5"},{"value":"1,52E-02","module":"C1"},{"value":"6,72E+00","module":"C2"},{"value":"1,02E+02","module":"C3"},{"value":"2,84E-01","module":"C4"},{"value":"-4,62E+01","module":"D"}]}],"additional_environmental_impact":[{"parameter":"PM","unit":"disease incidence","values":[{"value":"2,54E-05","module":"A1-A3"},{"value":"1,19E-06","module":"A4"},{"value":"3,39E-09","module":"A5"},{"value":"6,60E-10","module":"C1"},{"value":"4,11E-07","module":"C2"},{"value":"1,21E-06","module":"C3"},{"value":"1,57E-08","module":"C4"},{"value":"-2,50E-05","module":"D"}]},{"parameter":"ETP-fw","unit":"CTUe","values":[{"value":"4,53E+03","module":"A1-A3"},{"value":"1,62E+02","module":"A4"},{"value":"5,98E-01","module":"A5"},{"value":"8,70E-01","module":"C1"},{"value":"7,53E+01","module":"C2"},{"value":"3,64E+02","module":"C3"},{"value":"5,66E+00","module":"C4"},{"value":"-2,95E+03","module":"D"}]},{"parameter":"HTP-c","unit":"CTUh","values":[{"value":"6,91E-07","module":"A1-A3"},{"value":"0,0E+00","module":"A4"},{"value":"1,90E-11","module":"A5"},{"value":"2,50E-11","module":"C1"},{"value":"0,0E+00","module":"C2"},{"value":"2,95E-08","module":"C3"},{"value":"5,47E-10","module":"C4"},{"value":"-5,83E-08","module":"D"}]},{"parameter":"HTP-nc","unit":"CTUh","values":[{"value":"3,30E-06","module":"A1-A3"},{"value":"1,60E-07","module":"A4"},{"value":"6,51E-10","module":"A5"},{"value":"6,02E-10","module":"C1"},{"value":"8,22E-08","module":"C2"},{"value":"1,21E-06","module":"C3"},{"value":"1,06E-08","module":"C4"},{"value":"-1,79E-06","module":"D"}]},{"parameter":"SQP","unit":"unitless","values":[{"value":"9,44E+04","module":"A1-A3"},{"value":"2,37E+02","module":"A4"},{"value":"5,99E-01","module":"A5"},{"value":"7,30E-01","module":"C1"},{"value":"7,10E+01","module":"C2"},{"value":"9,25E+01","module":"C3"},{"value":"5,89E+00","module":"C4"},{"value":"-1,06E+04","module":"D"}]},{"parameter":"IRP","unit":"kBq U235-eq.","values":[{"value":"3,72E+01","module":"A1-A3"},{"value":"9,64E-01","module":"A4"},{"value":"2,96E-03","module":"A5"},{"value":"5,65E-02","module":"C1"},{"value":"4,44E-01","module":"C2"},{"value":"1,44E-01","module":"C3"},{"value":"1,44E-02","module":"C4"},{"value":"-3,66E+00","module":"D"}]}],"resource_use":[{"parameter":"PERE","unit":"MJ","values":[{"value":"2,94E+03","module":"A1-A3"},{"value":"2,84E+00","module":"A4"},{"value":"5,36E+01","module":"A5"},{"value":"7,92E-01","module":"C1"},{"value":"1,45E+00","module":"C2"},{"value":"8,09E+03","module":"C3"},{"value":"1,55E-01","module":"C4"},{"value":"-3,96E+03","module":"D"}]},{"parameter":"PERM","unit":"MJ","values":[{"value":"8,63E+03","module":"A1-A3"},{"value":"0,0E+00","module":"A4"},{"value":"-6,83E+01","module":"A5"},{"value":"0,0E+00","module":"C1"},{"value":"0,0E+00","module":"C2"},{"value":"-8,57E+03","module":"C3"},{"value":"0,0E+00","module":"C4"},{"value":"0,0E+00","module":"D"}]},{"parameter":"PERT","unit":"MJ","values":[{"value":"1,16E+04","module":"A1-A3"},{"value":"2,84E+00","module":"A4"},{"value":"-1,47E+01","module":"A5"},{"value":"7,92E-01","module":"C1"},{"value":"1,45E+00","module":"C2"},{"value":"-4,83E+02","module":"C3"},{"value":"1,55E-01","module":"C4"},{"value":"-3,96E+03","module":"D"}]},{"parameter":"PENRE","unit":"MJ","values":[{"value":"3,61E+03","module":"A1-A3"},{"value":"2,21E+02","module":"A4"},{"value":"6,76E-01","module":"A5"},{"value":"1,65E+00","module":"C1"},{"value":"1,02E+02","module":"C2"},{"value":"8,74E+01","module":"C3"},{"value":"3,14E+00","module":"C4"},{"value":"-6,17E+02","module":"D"}]},{"parameter":"PENRM","unit":"MJ","values":[{"value":"1,08E+03","module":"A1-A3"},{"value":"0,0E+00","module":"A4"},{"value":"-2,41E+00","module":"A5"},{"value":"0,0E+00","module":"C1"},{"value":"0,0E+00","module":"C2"},{"value":"-1,08E+03","module":"C3"},{"value":"0,0E+00","module":"C4"},{"value":"0,0E+00","module":"D"}]},{"parameter":"PENRT","unit":"MJ","values":[{"value":"4,69E+03","module":"A1-A3"},{"value":"2,21E+02","module":"A4"},{"value":"-1,73E+00","module":"A5"},{"value":"1,65E+00","module":"C1"},{"value":"1,02E+02","module":"C2"},{"value":"-9,93E+02","module":"C3"},{"value":"3,14E+00","module":"C4"},{"value":"-6,17E+02","module":"D"}]},{"parameter":"SM","unit":"kg","values":[{"value":"9,59E-03","module":"A1-A3"},{"value":"0,0E+00","module":"A4"},{"value":"0,0E+00","module":"A5"},{"value":"0,0E+00","module":"C1"},{"value":"0,0E+00","module":"C2"},{"value":"0,0E+00","module":"C3"},{"value":"0,0E+00","module":"C4"},{"value":"0,0E+00","module":"D"}]},{"parameter":"RSF","unit":"MJ","values":[{"value":"1,75E+00","module":"A1-A3"},{"value":"9,97E-02","module":"A4"},{"value":"8,93E-05","module":"A5"},{"value":"3,07E-03","module":"C1"},{"value":"5,20E-02","module":"C2"},{"value":"1,81E+01","module":"C3"},{"value":"0,0E+00","module":"C4"},{"value":"-2,65E+03","module":"D"}]},{"parameter":"NRSF","unit":"MJ","values":[{"value":"5,38E+00","module":"A1-A3"},{"value":"3,38E-01","module":"A4"},{"value":"3,34E-04","module":"A5"},{"value":"9,70E-03","module":"C1"},{"value":"1,86E-01","module":"C2"},{"value":"1,15E+01","module":"C3"},{"value":"0,0E+00","module":"C4"},{"value":"-1,69E+03","module":"D"}]},{"parameter":"FW","unit":"m3","values":[{"value":"2,74E+00","module":"A1-A3"},{"value":"2,49E-02","module":"A4"},{"value":"1,36E-04","module":"A5"},{"value":"1,80E-03","module":"C1"},{"value":"1,09E-02","module":"C2"},{"value":"3,29E-01","module":"C3"},{"value":"2,94E-03","module":"C4"},{"value":"-1,39E+01","module":"D"}]}],"end_of_life_waste":[{"parameter":"HWD","unit":"kg","values":[{"value":"2,43E+00","module":"A1-A3"},{"value":"1,20E-02","module":"A4"},{"value":"2,71E-05","module":"A5"},{"value":"8,62E-05","module":"C1"},{"value":"5,24E-03","module":"C2"},{"value":"8,70E-01","module":"C3"},{"value":"6,46E+00","module":"C4"},{"value":"-3,26E-01","module":"D"}]},{"parameter":"NHWD","unit":"kg","values":[{"value":"5,84E+01","module":"A1-A3"},{"value":"1,78E+01","module":"A4"},{"value":"6,77E-01","module":"A5"},{"value":"5,44E-03","module":"C1"},{"value":"4,94E+00","module":"C2"},{"value":"3,10E+00","module":"C3"},{"value":"3,08E+00","module":"C4"},{"value":"-1,68E+01","module":"D"}]},{"parameter":"RWD","unit":"kg","values":[{"value":"2,26E-02","module":"A1-A3"},{"value":"1,51E-03","module":"A4"},{"value":"3,55E-06","module":"A5"},{"value":"2,48E-05","module":"C1"},{"value":"6,92E-04","module":"C2"},{"value":"1,66E-04","module":"C3"},{"value":"1,92E-05","module":"C4"},{"value":"-2,56E-03","module":"D"}]}],"end_of_life_flow":[{"parameter":"CRU","unit":"kg","values":[{"value":"0,0E+00","module":"A1-A3"},{"value":"0,0E+00","module":"A4"},{"value":"0,0E+00","module":"A5"},{"value":"0,0E+00","module":"C1"},{"value":"0,0E+00","module":"C2"},{"value":"0,0E+00","module":"C3"},{"value":"0,0E+00","module":"C4"},{"value":"0,0E+00","module":"D"}]},{"parameter":"MFR","unit":"kg","values":[{"value":"5,58E-01","module":"A1-A3"},{"value":"0,0E+00","module":"A4"},{"value":"5,55E-01","module":"A5"},{"value":"0,0E+00","module":"C1"},{"value":"0,0E+00","module":"C2"},{"value":"0,0E+00","module":"C3"},{"value":"0,0E+00","module":"C4"},{"value":"0,0E+00","module":"D"}]},{"parameter":"MER","unit":"kg","values":[{"value":"1,61E-04","module":"A1-A3"},{"value":"0,0E+00","module":"A4"},{"value":"3,19E+00","module":"A5"},{"value":"0,0E+00","module":"C1"},{"value":"0,0E+00","module":"C2"},{"value":"0,0E+00","module":"C3"},{"value":"0,0E+00","module":"C4"},{"value":"0,0E+00","module":"D"}]},{"parameter":"EEE","unit":"MJ","values":[{"value":"3,68E+00","module":"A1-A3"},{"value":"0,0E+00","module":"A4"},{"value":"3,08E-02","module":"A5"},{"value":"0,0E+00","module":"C1"},{"value":"0,0E+00","module":"C2"},{"value":"0,0E+00","module":"C3"},{"value":"0,0E+00","module":"C4"},{"value":"-9,25E+02","module":"D"}]},{"parameter":"EET","unit":"MJ","values":[{"value":"5,57E+01","module":"A1-A3"},{"value":"0,0E+00","module":"A4"},{"value":"4,66E-01","module":"A5"},{"value":"0,0E+00","module":"C1"},{"value":"0,0E+00","module":"C2"},{"value":"0,0E+00","module":"C3"},{"value":"0,0E+00","module":"C4"},{"value":"-6,42E+03","module":"D"}]}]}