{"product_name":"Monalite\u00ae M1AT und Monalite\u00ae M1T","epd_id":"EPD-ETE-20230251-IBA1-EN","compliance":["DIN EN 15804+A2","ISO 14025"],"producer_name":"Etex Building Performance International","environmental_impact":[{"parameter":"GWP-total","unit":"kg CO2-eq","values":[{"value":"4,51E+01","module":"A1-A3"},{"value":"6,26E-01","module":"A5"},{"value":"3,57E-01","module":"C2"},{"value":"3,19E-01","module":"C2"},{"value":"2,98E+00","module":"C3"},{"value":"0,0E+00","module":"C3"},{"value":"0,0E+00","module":"C4"},{"value":"2,74E+00","module":"C4"},{"value":"-9,02E-01","module":"D"},{"value":"-2,72E-01","module":"D"}]},{"parameter":"GWP-fossil","unit":"kg CO2-eq","values":[{"value":"4,92E+01","module":"A1-A3"},{"value":"1,63E-02","module":"A5"},{"value":"3,56E-01","module":"C2"},{"value":"3,19E-01","module":"C2"},{"value":"4,64E-01","module":"C3"},{"value":"0,0E+00","module":"C3"},{"value":"0,0E+00","module":"C4"},{"value":"2,32E-01","module":"C4"},{"value":"-6,91E-01","module":"D"},{"value":"-6,22E-02","module":"D"}]},{"parameter":"GWP-biogenic","unit":"kg CO2-eq","values":[{"value":"-4,15E+00","module":"A1-A3"},{"value":"6,09E-01","module":"A5"},{"value":"1,28E-04","module":"C2"},{"value":"1,14E-04","module":"C2"},{"value":"2,51E+00","module":"C3"},{"value":"0,0E+00","module":"C3"},{"value":"0,0E+00","module":"C4"},{"value":"2,51E+00","module":"C4"},{"value":"-2,10E-01","module":"D"},{"value":"-2,09E-01","module":"D"}]},{"parameter":"GWP-luluc","unit":"kg CO2-eq","values":[{"value":"1,32E-02","module":"A1-A3"},{"value":"5,39E-06","module":"A5"},{"value":"1,42E-04","module":"C2"},{"value":"1,27E-04","module":"C2"},{"value":"1,01E-03","module":"C3"},{"value":"0,0E+00","module":"C3"},{"value":"0,0E+00","module":"C4"},{"value":"1,71E-04","module":"C4"},{"value":"-8,74E-04","module":"D"},{"value":"-2,68E-04","module":"D"}]},{"parameter":"ODP","unit":"kg CFC11-eq","values":[{"value":"5,76E-06","module":"A1-A3"},{"value":"2,73E-09","module":"A5"},{"value":"8,26E-08","module":"C2"},{"value":"7,38E-08","module":"C2"},{"value":"3,42E-08","module":"C3"},{"value":"0,0E+00","module":"C3"},{"value":"0,0E+00","module":"C4"},{"value":"8,57E-08","module":"C4"},{"value":"-8,00E-08","module":"D"},{"value":"-7,33E-09","module":"D"}]},{"parameter":"AP","unit":"mol H^(+)-eq","values":[{"value":"1,90E-01","module":"A1-A3"},{"value":"8,06E-05","module":"A5"},{"value":"1,01E-03","module":"C2"},{"value":"9,05E-04","module":"C2"},{"value":"3,04E-03","module":"C3"},{"value":"0,0E+00","module":"C3"},{"value":"0,0E+00","module":"C4"},{"value":"2,04E-03","module":"C4"},{"value":"-3,82E-03","module":"D"},{"value":"-2,72E-04","module":"D"}]},{"parameter":"POCP","unit":"kg NMVOC-eq","values":[{"value":"1,58E-01","module":"A1-A3"},{"value":"9,72E-05","module":"A5"},{"value":"8,62E-04","module":"C2"},{"value":"7,70E-04","module":"C2"},{"value":"1,91E-03","module":"C3"},{"value":"0,0E+00","module":"C3"},{"value":"0,0E+00","module":"C4"},{"value":"2,19E-03","module":"C4"},{"value":"-3,08E-03","module":"D"},{"value":"-2,54E-04","module":"D"}]},{"parameter":"ADPE","unit":"kg Sb-eq","values":[{"value":"4,51E-05","module":"A1-A3"},{"value":"3,24E-08","module":"A5"},{"value":"9,65E-07","module":"C2"},{"value":"8,63E-07","module":"C2"},{"value":"1,01E-06","module":"C3"},{"value":"0,0E+00","module":"C3"},{"value":"0,0E+00","module":"C4"},{"value":"5,49E-07","module":"C4"},{"value":"-1,71E-06","module":"D"},{"value":"-1,70E-07","module":"D"}]},{"parameter":"ADPF","unit":"MJ","values":[{"value":"6,02E+02","module":"A1-A3"},{"value":"1,92E-01","module":"A5"},{"value":"5,40E+00","module":"C2"},{"value":"4,83E+00","module":"C2"},{"value":"9,40E+00","module":"C3"},{"value":"0,0E+00","module":"C3"},{"value":"0,0E+00","module":"C4"},{"value":"6,62E+00","module":"C4"},{"value":"-1,25E+01","module":"D"},{"value":"-1,14E+00","module":"D"}]},{"parameter":"WDP","unit":"m^3 world-eq deprived","values":[{"value":"2,21E+00","module":"A1-A3"},{"value":"1,08E-03","module":"A5"},{"value":"1,64E-02","module":"C2"},{"value":"1,47E-02","module":"C2"},{"value":"1,19E-01","module":"C3"},{"value":"0,0E+00","module":"C3"},{"value":"0,0E+00","module":"C4"},{"value":"3,10E-02","module":"C4"},{"value":"-1,03E-01","module":"D"},{"value":"-3,38E-02","module":"D"}]},{"parameter":"EP-freshwater","unit":"kg P-eq","values":[{"value":"3,52E-04","module":"A1-A3"},{"value":"1,51E-07","module":"A5"},{"value":"2,54E-06","module":"C2"},{"value":"2,27E-06","module":"C2"},{"value":"4,55E-05","module":"C3"},{"value":"0,0E+00","module":"C3"},{"value":"0,0E+00","module":"C4"},{"value":"7,10E-06","module":"C4"},{"value":"-3,10E-05","module":"D"},{"value":"-4,26E-06","module":"D"}]},{"parameter":"EP-marine","unit":"kg N-eq","values":[{"value":"5,21E-02","module":"A1-A3"},{"value":"3,30E-05","module":"A5"},{"value":"2,01E-04","module":"C2"},{"value":"1,80E-04","module":"C2"},{"value":"6,33E-04","module":"C3"},{"value":"0,0E+00","module":"C3"},{"value":"0,0E+00","module":"C4"},{"value":"6,98E-04","module":"C4"},{"value":"-9,87E-04","module":"D"},{"value":"-6,79E-05","module":"D"}]},{"parameter":"EP-terrestrial","unit":"mol N-eq","values":[{"value":"5,67E-01","module":"A1-A3"},{"value":"3,29E-04","module":"A5"},{"value":"2,24E-03","module":"C2"},{"value":"2,00E-03","module":"C2"},{"value":"7,16E-03","module":"C3"},{"value":"0,0E+00","module":"C3"},{"value":"0,0E+00","module":"C4"},{"value":"7,70E-03","module":"C4"},{"value":"-1,31E-02","module":"D"},{"value":"-7,46E-04","module":"D"}]}],"additional_environmental_impact":[{"parameter":"PM","unit":"Disease incidence","values":[{"value":"7,17E-07","module":"A1-A3"},{"value":"1,39E-09","module":"A5"},{"value":"2,86E-08","module":"C2"},{"value":"2,56E-08","module":"C2"},{"value":"1,42E-08","module":"C3"},{"value":"0,0E+00","module":"C3"},{"value":"0,0E+00","module":"C4"},{"value":"3,96E-08","module":"C4"},{"value":"-3,92E-08","module":"D"},{"value":"-5,89E-09","module":"D"}]},{"parameter":"ETP-fw","unit":"CTUe","values":[{"value":"3,08E+02","module":"A1-A3"},{"value":"1,76E-01","module":"A5"},{"value":"4,24E+00","module":"C2"},{"value":"3,79E+00","module":"C2"},{"value":"8,73E+00","module":"C3"},{"value":"0,0E+00","module":"C3"},{"value":"0,0E+00","module":"C4"},{"value":"3,80E+00","module":"C4"},{"value":"-8,56E+01","module":"D"},{"value":"-7,48E-01","module":"D"}]},{"parameter":"HTP-c","unit":"CTUh","values":[{"value":"8,45E-09","module":"A1-A3"},{"value":"4,02E-11","module":"A5"},{"value":"1,36E-10","module":"C2"},{"value":"1,22E-10","module":"C2"},{"value":"6,88E-10","module":"C3"},{"value":"0,0E+00","module":"C3"},{"value":"0,0E+00","module":"C4"},{"value":"1,10E-10","module":"C4"},{"value":"-1,89E-10","module":"D"},{"value":"-3,03E-11","module":"D"}]},{"parameter":"HTP-nc","unit":"CTUh","values":[{"value":"2,11E-07","module":"A1-A3"},{"value":"2,54E-10","module":"A5"},{"value":"4,29E-09","module":"C2"},{"value":"3,83E-09","module":"C2"},{"value":"7,80E-09","module":"C3"},{"value":"0,0E+00","module":"C3"},{"value":"0,0E+00","module":"C4"},{"value":"2,23E-09","module":"C4"},{"value":"-5,00E-09","module":"D"},{"value":"-7,05E-10","module":"D"}]},{"parameter":"SQP","unit":"SQP","values":[{"value":"4,46E+02","module":"A1-A3"},{"value":"1,86E-01","module":"A5"},{"value":"3,77E+00","module":"C2"},{"value":"3,37E+00","module":"C2"},{"value":"2,04E+00","module":"C3"},{"value":"0,0E+00","module":"C3"},{"value":"0,0E+00","module":"C4"},{"value":"1,25E+01","module":"C4"},{"value":"-2,49E+01","module":"D"},{"value":"-2,33E+01","module":"D"}]}],"resource_use":[{"parameter":"PERE","unit":"MJ","values":[{"value":"1,95E+02","module":"A1-A3"},{"value":"1,65E+00","module":"A5"},{"value":"7,60E-02","module":"C2"},{"value":"6,79E-02","module":"C2"},{"value":"1,38E+00","module":"C3"},{"value":"0,0E+00","module":"C3"},{"value":"0,0E+00","module":"C4"},{"value":"3,42E-01","module":"C4"},{"value":"0,0E+00","module":"D"},{"value":"0,0E+00","module":"D"}]},{"parameter":"PERM","unit":"MJ","values":[{"value":"3,70E+01","module":"A1-A3"},{"value":"-3,63E+00","module":"A5"},{"value":"0,0E+00","module":"C2"},{"value":"0,0E+00","module":"C2"},{"value":"-2,19E+01","module":"C3"},{"value":"0,0E+00","module":"C3"},{"value":"0,0E+00","module":"C4"},{"value":"0,0E+00","module":"C4"},{"value":"2,39E+01","module":"D"},{"value":"1,99E+00","module":"D"}]},{"parameter":"PERT","unit":"MJ","values":[{"value":"2,32E+02","module":"A1-A3"},{"value":"-1,99E+00","module":"A5"},{"value":"7,60E-02","module":"C2"},{"value":"6,79E-02","module":"C2"},{"value":"-2,03E+01","module":"C3"},{"value":"0,0E+00","module":"C3"},{"value":"0,0E+00","module":"C4"},{"value":"3,42E-01","module":"C4"},{"value":"2,39E+01","module":"D"},{"value":"1,99E+00","module":"D"}]},{"parameter":"PENRE","unit":"MJ","values":[{"value":"6,67E+02","module":"A1-A3"},{"value":"2,35E-01","module":"A5"},{"value":"5,43E+00","module":"C2"},{"value":"4,86E+00","module":"C2"},{"value":"9,56E+00","module":"C3"},{"value":"0,0E+00","module":"C3"},{"value":"0,0E+00","module":"C4"},{"value":"6,79E+00","module":"C4"},{"value":"0,0E+00","module":"D"},{"value":"0,0E+00","module":"D"}]},{"parameter":"PENRM","unit":"MJ","values":[{"value":"9,82E-02","module":"A1-A3"},{"value":"-6,00E-02","module":"A5"},{"value":"0,0E+00","module":"C2"},{"value":"0,0E+00","module":"C2"},{"value":"0,0E+00","module":"C3"},{"value":"0,0E+00","module":"C3"},{"value":"0,0E+00","module":"C4"},{"value":"0,0E+00","module":"C4"},{"value":"2,83E-02","module":"D"},{"value":"2,83E-02","module":"D"}]},{"parameter":"PENRT","unit":"MJ","values":[{"value":"6,68E+02","module":"A1-A3"},{"value":"1,68E-01","module":"A5"},{"value":"5,43E+00","module":"C2"},{"value":"4,86E+00","module":"C2"},{"value":"1,12E+01","module":"C3"},{"value":"0,0E+00","module":"C3"},{"value":"0,0E+00","module":"C4"},{"value":"6,79E+00","module":"C4"},{"value":"2,83E-02","module":"D"},{"value":"2,83E-02","module":"D"}]},{"parameter":"SM","unit":"kg","values":[{"value":"6,00E-03","module":"A1-A3"},{"value":"0,0E+00","module":"A5"},{"value":"0,0E+00","module":"C2"},{"value":"0,0E+00","module":"C2"},{"value":"0,0E+00","module":"C3"},{"value":"0,0E+00","module":"C3"},{"value":"0,0E+00","module":"C4"},{"value":"0,0E+00","module":"C4"},{"value":"0,0E+00","module":"D"},{"value":"0,0E+00","module":"D"}]},{"parameter":"RSF","unit":"MJ","values":[{"value":"0,0E+00","module":"A1-A3"},{"value":"0,0E+00","module":"A5"},{"value":"0,0E+00","module":"C2"},{"value":"0,0E+00","module":"C2"},{"value":"0,0E+00","module":"C3"},{"value":"0,0E+00","module":"C3"},{"value":"0,0E+00","module":"C4"},{"value":"0,0E+00","module":"C4"},{"value":"0,0E+00","module":"D"},{"value":"0,0E+00","module":"D"}]},{"parameter":"NRSF","unit":"MJ","values":[{"value":"0,0E+00","module":"A1-A3"},{"value":"0,0E+00","module":"A5"},{"value":"0,0E+00","module":"C2"},{"value":"0,0E+00","module":"C2"},{"value":"0,0E+00","module":"C3"},{"value":"0,0E+00","module":"C3"},{"value":"0,0E+00","module":"C4"},{"value":"0,0E+00","module":"C4"},{"value":"0,0E+00","module":"D"},{"value":"0,0E+00","module":"D"}]},{"parameter":"FW","unit":"m^3","values":[{"value":"1,26E+00","module":"A1-A3"},{"value":"1,12E-04","module":"A5"},{"value":"3,97E-04","module":"C2"},{"value":"3,55E-04","module":"C2"},{"value":"7,78E-03","module":"C3"},{"value":"0,0E+00","module":"C3"},{"value":"0,0E+00","module":"C4"},{"value":"7,11E-03","module":"C4"},{"value":"-5,83E-03","module":"D"},{"value":"-9,95E-04","module":"D"}]}],"end_of_life_waste":[{"parameter":"HWD","unit":"kg","values":[{"value":"9,07E-04","module":"A1-A3"},{"value":"4,43E-07","module":"A5"},{"value":"1,41E-05","module":"C2"},{"value":"1,26E-05","module":"C2"},{"value":"5,03E-06","module":"C3"},{"value":"0,0E+00","module":"C3"},{"value":"0,0E+00","module":"C4"},{"value":"7,25E-06","module":"C4"},{"value":"-1,50E-05","module":"D"},{"value":"-1,53E-06","module":"D"}]},{"parameter":"NHWD","unit":"kg","values":[{"value":"1,29E+01","module":"A1-A3"},{"value":"1,51E-01","module":"A5"},{"value":"2,83E-01","module":"C2"},{"value":"2,53E-01","module":"C2"},{"value":"6,02E-02","module":"C3"},{"value":"0,0E+00","module":"C3"},{"value":"0,0E+00","module":"C4"},{"value":"3,82E+01","module":"C4"},{"value":"-3,24E-02","module":"D"},{"value":"-8,40E-03","module":"D"}]},{"parameter":"RWD","unit":"kg","values":[{"value":"1,12E-03","module":"A1-A3"},{"value":"1,24E-06","module":"A5"},{"value":"3,65E-05","module":"C2"},{"value":"3,26E-05","module":"C2"},{"value":"6,77E-05","module":"C3"},{"value":"0,0E+00","module":"C3"},{"value":"0,0E+00","module":"C4"},{"value":"4,52E-05","module":"C4"},{"value":"-5,16E-05","module":"D"},{"value":"-4,82E-06","module":"D"}]}],"end_of_life_flow":[{"parameter":"CRU","unit":"kg","values":[{"value":"0,0E+00","module":"A1-A3"},{"value":"0,0E+00","module":"A5"},{"value":"0,0E+00","module":"C2"},{"value":"0,0E+00","module":"C2"},{"value":"0,0E+00","module":"C3"},{"value":"0,0E+00","module":"C3"},{"value":"0,0E+00","module":"C4"},{"value":"0,0E+00","module":"C4"},{"value":"0,0E+00","module":"D"},{"value":"0,0E+00","module":"D"}]},{"parameter":"MFR","unit":"kg","values":[{"value":"0,0E+00","module":"A1-A3"},{"value":"1,39E-01","module":"A5"},{"value":"0,0E+00","module":"C2"},{"value":"0,0E+00","module":"C2"},{"value":"3,82E+01","module":"C3"},{"value":"0,0E+00","module":"C3"},{"value":"0,0E+00","module":"C4"},{"value":"0,0E+00","module":"C4"},{"value":"0,0E+00","module":"D"},{"value":"0,0E+00","module":"D"}]},{"parameter":"MER","unit":"kg","values":[{"value":"0,0E+00","module":"A1-A3"},{"value":"0,0E+00","module":"A5"},{"value":"0,0E+00","module":"C2"},{"value":"0,0E+00","module":"C2"},{"value":"0,0E+00","module":"C3"},{"value":"0,0E+00","module":"C3"},{"value":"0,0E+00","module":"C4"},{"value":"0,0E+00","module":"C4"},{"value":"0,0E+00","module":"D"},{"value":"0,0E+00","module":"D"}]},{"parameter":"EEE","unit":"MJ","values":[{"value":"0,0E+00","module":"A1-A3"},{"value":"1,68E-01","module":"A5"},{"value":"0,0E+00","module":"C2"},{"value":"0,0E+00","module":"C2"},{"value":"0,0E+00","module":"C3"},{"value":"0,0E+00","module":"C3"},{"value":"0,0E+00","module":"C4"},{"value":"0,0E+00","module":"C4"},{"value":"0,0E+00","module":"D"},{"value":"0,0E+00","module":"D"}]},{"parameter":"EET","unit":"MJ","values":[{"value":"0,0E+00","module":"A1-A3"},{"value":"3,35E-01","module":"A5"},{"value":"0,0E+00","module":"C2"},{"value":"0,0E+00","module":"C2"},{"value":"0,0E+00","module":"C3"},{"value":"0,0E+00","module":"C3"},{"value":"0,0E+00","module":"C4"},{"value":"0,0E+00","module":"C4"},{"value":"0,0E+00","module":"D"},{"value":"0,0E+00","module":"D"}]}]}