{"product_name":"Monolux\u00ae.","epd_id":"EPD-ETE-20230252-IBA1-EN","compliance":["DIN EN 15804+A2","ISO 14025"],"producer_name":"Etex Building Performance International","environmental_impact":[{"parameter":"GWP-total","unit":"kg CO2-eq","values":[{"value":"2,52E+01","module":"A1-A3"},{"value":"1,14E+00","module":"A5"},{"value":"3,78E-01","module":"C2"},{"value":"3,11E-01","module":"C2"},{"value":"4,87E+00","module":"C3"},{"value":"0,0E+00","module":"C3"},{"value":"0,0E+00","module":"C4"},{"value":"4,62E+00","module":"C4"},{"value":"-1,54E+00","module":"D"},{"value":"-4,98E-01","module":"D"}]},{"parameter":"GWP-fossil","unit":"kg CO2-eq","values":[{"value":"3,22E+01","module":"A1-A3"},{"value":"3,02E-02","module":"A5"},{"value":"3,78E-01","module":"C2"},{"value":"3,11E-01","module":"C2"},{"value":"4,61E-01","module":"C3"},{"value":"0,0E+00","module":"C3"},{"value":"0,0E+00","module":"C4"},{"value":"2,22E-01","module":"C4"},{"value":"-1,15E+00","module":"D"},{"value":"-1,13E-01","module":"D"}]},{"parameter":"GWP-biogenic","unit":"kg CO2-eq","values":[{"value":"-7,08E+00","module":"A1-A3"},{"value":"1,10E+00","module":"A5"},{"value":"1,35E-04","module":"C2"},{"value":"1,11E-04","module":"C2"},{"value":"4,40E+00","module":"C3"},{"value":"0,0E+00","module":"C3"},{"value":"0,0E+00","module":"C4"},{"value":"4,40E+00","module":"C4"},{"value":"-3,87E-01","module":"D"},{"value":"-3,84E-01","module":"D"}]},{"parameter":"GWP-luluc","unit":"kg CO2-eq","values":[{"value":"1,09E-02","module":"A1-A3"},{"value":"9,81E-06","module":"A5"},{"value":"1,51E-04","module":"C2"},{"value":"1,24E-04","module":"C2"},{"value":"9,66E-04","module":"C3"},{"value":"0,0E+00","module":"C3"},{"value":"0,0E+00","module":"C4"},{"value":"1,63E-04","module":"C4"},{"value":"-1,53E-03","module":"D"},{"value":"-4,86E-04","module":"D"}]},{"parameter":"ODP","unit":"kg CFC11-eq","values":[{"value":"3,67E-06","module":"A1-A3"},{"value":"4,97E-09","module":"A5"},{"value":"8,75E-08","module":"C2"},{"value":"7,21E-08","module":"C2"},{"value":"4,07E-08","module":"C3"},{"value":"0,0E+00","module":"C3"},{"value":"0,0E+00","module":"C4"},{"value":"8,21E-08","module":"C4"},{"value":"-1,29E-07","module":"D"},{"value":"-1,34E-08","module":"D"}]},{"parameter":"AP","unit":"mol H^(+)-eq","values":[{"value":"1,19E-01","module":"A1-A3"},{"value":"1,46E-04","module":"A5"},{"value":"1,07E-03","module":"C2"},{"value":"8,83E-04","module":"C2"},{"value":"3,36E-03","module":"C3"},{"value":"0,0E+00","module":"C3"},{"value":"0,0E+00","module":"C4"},{"value":"1,96E-03","module":"C4"},{"value":"-5,14E-03","module":"D"},{"value":"-5,00E-04","module":"D"}]},{"parameter":"POCP","unit":"kg NMVOC-eq","values":[{"value":"9,51E-02","module":"A1-A3"},{"value":"1,75E-04","module":"A5"},{"value":"9,13E-04","module":"C2"},{"value":"7,52E-04","module":"C2"},{"value":"2,44E-03","module":"C3"},{"value":"0,0E+00","module":"C3"},{"value":"0,0E+00","module":"C4"},{"value":"2,10E-03","module":"C4"},{"value":"-3,77E-03","module":"D"},{"value":"-4,67E-04","module":"D"}]},{"parameter":"ADPE","unit":"kg Sb-eq","values":[{"value":"2,37E-05","module":"A1-A3"},{"value":"5,89E-08","module":"A5"},{"value":"1,02E-06","module":"C2"},{"value":"8,42E-07","module":"C2"},{"value":"1,09E-06","module":"C3"},{"value":"0,0E+00","module":"C3"},{"value":"0,0E+00","module":"C4"},{"value":"5,26E-07","module":"C4"},{"value":"-2,84E-06","module":"D"},{"value":"-3,13E-07","module":"D"}]},{"parameter":"ADPF","unit":"MJ","values":[{"value":"3,58E+02","module":"A1-A3"},{"value":"3,48E-01","module":"A5"},{"value":"5,72E+00","module":"C2"},{"value":"4,72E+00","module":"C2"},{"value":"9,03E+00","module":"C3"},{"value":"0,0E+00","module":"C3"},{"value":"0,0E+00","module":"C4"},{"value":"6,33E+00","module":"C4"},{"value":"-2,13E+01","module":"D"},{"value":"-2,08E+00","module":"D"}]},{"parameter":"WDP","unit":"m^3 world-eq deprived","values":[{"value":"2,27E+00","module":"A1-A3"},{"value":"1,95E-03","module":"A5"},{"value":"1,74E-02","module":"C2"},{"value":"1,44E-02","module":"C2"},{"value":"1,27E-01","module":"C3"},{"value":"0,0E+00","module":"C3"},{"value":"0,0E+00","module":"C4"},{"value":"2,97E-02","module":"C4"},{"value":"-1,81E-01","module":"D"},{"value":"-6,60E-02","module":"D"}]},{"parameter":"EP-freshwater","unit":"kg P-eq","values":[{"value":"2,88E-04","module":"A1-A3"},{"value":"2,74E-07","module":"A5"},{"value":"2,69E-06","module":"C2"},{"value":"2,22E-06","module":"C2"},{"value":"4,31E-05","module":"C3"},{"value":"0,0E+00","module":"C3"},{"value":"0,0E+00","module":"C4"},{"value":"6,80E-06","module":"C4"},{"value":"-5,42E-05","module":"D"},{"value":"-7,75E-06","module":"D"}]},{"parameter":"EP-marine","unit":"kg N-eq","values":[{"value":"3,15E-02","module":"A1-A3"},{"value":"5,95E-05","module":"A5"},{"value":"2,13E-04","module":"C2"},{"value":"1,76E-04","module":"C2"},{"value":"8,21E-04","module":"C3"},{"value":"0,0E+00","module":"C3"},{"value":"0,0E+00","module":"C4"},{"value":"6,68E-04","module":"C4"},{"value":"-1,18E-03","module":"D"},{"value":"-1,25E-04","module":"D"}]},{"parameter":"EP-terrestrial","unit":"mol N-eq","values":[{"value":"3,39E-01","module":"A1-A3"},{"value":"5,93E-04","module":"A5"},{"value":"2,37E-03","module":"C2"},{"value":"1,96E-03","module":"C2"},{"value":"9,25E-03","module":"C3"},{"value":"0,0E+00","module":"C3"},{"value":"0,0E+00","module":"C4"},{"value":"7,37E-03","module":"C4"},{"value":"-1,51E-02","module":"D"},{"value":"-1,38E-03","module":"D"}]}],"additional_environmental_impact":[{"parameter":"PM","unit":"Disease incidence","values":[{"value":"5,84E-07","module":"A1-A3"},{"value":"2,51E-09","module":"A5"},{"value":"3,03E-08","module":"C2"},{"value":"2,50E-08","module":"C2"},{"value":"1,73E-08","module":"C3"},{"value":"0,0E+00","module":"C3"},{"value":"0,0E+00","module":"C4"},{"value":"3,79E-08","module":"C4"},{"value":"-4,56E-08","module":"D"},{"value":"-1,09E-08","module":"D"}]},{"parameter":"ETP-fw","unit":"CTUe","values":[{"value":"2,74E+02","module":"A1-A3"},{"value":"3,22E-01","module":"A5"},{"value":"4,49E+00","module":"C2"},{"value":"3,70E+00","module":"C2"},{"value":"1,13E+01","module":"C3"},{"value":"0,0E+00","module":"C3"},{"value":"0,0E+00","module":"C4"},{"value":"3,64E+00","module":"C4"},{"value":"-8,27E+01","module":"D"},{"value":"-1,38E+00","module":"D"}]},{"parameter":"HTP-c","unit":"CTUh","values":[{"value":"6,29E-09","module":"A1-A3"},{"value":"7,25E-11","module":"A5"},{"value":"1,44E-10","module":"C2"},{"value":"1,19E-10","module":"C2"},{"value":"1,08E-09","module":"C3"},{"value":"0,0E+00","module":"C3"},{"value":"0,0E+00","module":"C4"},{"value":"1,06E-10","module":"C4"},{"value":"-3,08E-10","module":"D"},{"value":"-5,54E-11","module":"D"}]},{"parameter":"HTP-nc","unit":"CTUh","values":[{"value":"1,52E-07","module":"A1-A3"},{"value":"4,61E-10","module":"A5"},{"value":"4,54E-09","module":"C2"},{"value":"3,74E-09","module":"C2"},{"value":"1,02E-08","module":"C3"},{"value":"0,0E+00","module":"C3"},{"value":"0,0E+00","module":"C4"},{"value":"2,14E-09","module":"C4"},{"value":"-8,08E-09","module":"D"},{"value":"-1,29E-09","module":"D"}]},{"parameter":"SQP","unit":"SQP","values":[{"value":"6,99E+02","module":"A1-A3"},{"value":"3,37E-01","module":"A5"},{"value":"3,99E+00","module":"C2"},{"value":"3,29E+00","module":"C2"},{"value":"2,00E+00","module":"C3"},{"value":"0,0E+00","module":"C3"},{"value":"0,0E+00","module":"C4"},{"value":"1,19E+01","module":"C4"},{"value":"-4,50E+01","module":"D"},{"value":"-4,28E+01","module":"D"}]}],"resource_use":[{"parameter":"PERE","unit":"MJ","values":[{"value":"7,25E+01","module":"A1-A3"},{"value":"2,97E+00","module":"A5"},{"value":"8,05E-02","module":"C2"},{"value":"6,63E-02","module":"C2"},{"value":"1,30E+00","module":"C3"},{"value":"0,0E+00","module":"C3"},{"value":"0,0E+00","module":"C4"},{"value":"3,27E-01","module":"C4"},{"value":"0,0E+00","module":"D"},{"value":"0,0E+00","module":"D"}]},{"parameter":"PERM","unit":"MJ","values":[{"value":"6,27E+01","module":"A1-A3"},{"value":"-6,62E+00","module":"A5"},{"value":"0,0E+00","module":"C2"},{"value":"0,0E+00","module":"C2"},{"value":"-3,84E+01","module":"C3"},{"value":"0,0E+00","module":"C3"},{"value":"0,0E+00","module":"C4"},{"value":"0,0E+00","module":"C4"},{"value":"4,21E+01","module":"D"},{"value":"3,67E+00","module":"D"}]},{"parameter":"PERT","unit":"MJ","values":[{"value":"1,35E+02","module":"A1-A3"},{"value":"-3,66E+00","module":"A5"},{"value":"8,05E-02","module":"C2"},{"value":"6,63E-02","module":"C2"},{"value":"-3,69E+01","module":"C3"},{"value":"0,0E+00","module":"C3"},{"value":"0,0E+00","module":"C4"},{"value":"3,27E-01","module":"C4"},{"value":"4,21E+01","module":"D"},{"value":"3,67E+00","module":"D"}]},{"parameter":"PENRE","unit":"MJ","values":[{"value":"3,95E+02","module":"A1-A3"},{"value":"4,32E-01","module":"A5"},{"value":"5,76E+00","module":"C2"},{"value":"4,74E+00","module":"C2"},{"value":"9,19E+00","module":"C3"},{"value":"0,0E+00","module":"C3"},{"value":"0,0E+00","module":"C4"},{"value":"6,50E+00","module":"C4"},{"value":"0,0E+00","module":"D"},{"value":"0,0E+00","module":"D"}]},{"parameter":"PENRM","unit":"MJ","values":[{"value":"1,93E-01","module":"A1-A3"},{"value":"-1,18E-01","module":"A5"},{"value":"0,0E+00","module":"C2"},{"value":"0,0E+00","module":"C2"},{"value":"0,0E+00","module":"C3"},{"value":"0,0E+00","module":"C3"},{"value":"0,0E+00","module":"C4"},{"value":"0,0E+00","module":"C4"},{"value":"5,57E-02","module":"D"},{"value":"5,57E-02","module":"D"}]},{"parameter":"PENRT","unit":"MJ","values":[{"value":"3,95E+02","module":"A1-A3"},{"value":"3,01E-01","module":"A5"},{"value":"5,76E+00","module":"C2"},{"value":"4,74E+00","module":"C2"},{"value":"1,07E+01","module":"C3"},{"value":"0,0E+00","module":"C3"},{"value":"0,0E+00","module":"C4"},{"value":"6,50E+00","module":"C4"},{"value":"5,57E-02","module":"D"},{"value":"5,57E-02","module":"D"}]},{"parameter":"SM","unit":"kg","values":[{"value":"2,70E-02","module":"A1-A3"},{"value":"0,0E+00","module":"A5"},{"value":"0,0E+00","module":"C2"},{"value":"0,0E+00","module":"C2"},{"value":"0,0E+00","module":"C3"},{"value":"0,0E+00","module":"C3"},{"value":"0,0E+00","module":"C4"},{"value":"0,0E+00","module":"C4"},{"value":"0,0E+00","module":"D"},{"value":"0,0E+00","module":"D"}]},{"parameter":"RSF","unit":"MJ","values":[{"value":"0,0E+00","module":"A1-A3"},{"value":"0,0E+00","module":"A5"},{"value":"0,0E+00","module":"C2"},{"value":"0,0E+00","module":"C2"},{"value":"0,0E+00","module":"C3"},{"value":"0,0E+00","module":"C3"},{"value":"0,0E+00","module":"C4"},{"value":"0,0E+00","module":"C4"},{"value":"0,0E+00","module":"D"},{"value":"0,0E+00","module":"D"}]},{"parameter":"NRSF","unit":"MJ","values":[{"value":"0,0E+00","module":"A1-A3"},{"value":"0,0E+00","module":"A5"},{"value":"0,0E+00","module":"C2"},{"value":"0,0E+00","module":"C2"},{"value":"0,0E+00","module":"C3"},{"value":"0,0E+00","module":"C3"},{"value":"0,0E+00","module":"C4"},{"value":"0,0E+00","module":"C4"},{"value":"0,0E+00","module":"D"},{"value":"0,0E+00","module":"D"}]},{"parameter":"FW","unit":"m^3","values":[{"value":"2,88E-01","module":"A1-A3"},{"value":"2,02E-04","module":"A5"},{"value":"4,21E-04","module":"C2"},{"value":"3,47E-04","module":"C2"},{"value":"8,12E-03","module":"C3"},{"value":"0,0E+00","module":"C3"},{"value":"0,0E+00","module":"C4"},{"value":"6,81E-03","module":"C4"},{"value":"-9,64E-03","module":"D"},{"value":"-1,91E-03","module":"D"}]}],"end_of_life_waste":[{"parameter":"HWD","unit":"kg","values":[{"value":"4,64E-04","module":"A1-A3"},{"value":"8,04E-07","module":"A5"},{"value":"1,49E-05","module":"C2"},{"value":"1,23E-05","module":"C2"},{"value":"5,38E-06","module":"C3"},{"value":"0,0E+00","module":"C3"},{"value":"0,0E+00","module":"C4"},{"value":"6,94E-06","module":"C4"},{"value":"-2,41E-05","module":"D"},{"value":"-2,79E-06","module":"D"}]},{"parameter":"NHWD","unit":"kg","values":[{"value":"6,58E+00","module":"A1-A3"},{"value":"2,73E-01","module":"A5"},{"value":"3,00E-01","module":"C2"},{"value":"2,47E-01","module":"C2"},{"value":"7,97E-02","module":"C3"},{"value":"0,0E+00","module":"C3"},{"value":"0,0E+00","module":"C4"},{"value":"3,66E+01","module":"C4"},{"value":"-5,50E-02","module":"D"},{"value":"-1,56E-02","module":"D"}]},{"parameter":"RWD","unit":"kg","values":[{"value":"8,47E-04","module":"A1-A3"},{"value":"2,25E-06","module":"A5"},{"value":"3,87E-05","module":"C2"},{"value":"3,19E-05","module":"C2"},{"value":"6,38E-05","module":"C3"},{"value":"0,0E+00","module":"C3"},{"value":"0,0E+00","module":"C4"},{"value":"4,33E-05","module":"C4"},{"value":"-8,57E-05","module":"D"},{"value":"-8,76E-06","module":"D"}]}],"end_of_life_flow":[{"parameter":"CRU","unit":"kg","values":[{"value":"0,0E+00","module":"A1-A3"},{"value":"0,0E+00","module":"A5"},{"value":"0,0E+00","module":"C2"},{"value":"0,0E+00","module":"C2"},{"value":"0,0E+00","module":"C3"},{"value":"0,0E+00","module":"C3"},{"value":"0,0E+00","module":"C4"},{"value":"0,0E+00","module":"C4"},{"value":"0,0E+00","module":"D"},{"value":"0,0E+00","module":"D"}]},{"parameter":"MFR","unit":"kg","values":[{"value":"0,0E+00","module":"A1-A3"},{"value":"2,56E-01","module":"A5"},{"value":"0,0E+00","module":"C2"},{"value":"0,0E+00","module":"C2"},{"value":"3,66E+01","module":"C3"},{"value":"0,0E+00","module":"C3"},{"value":"0,0E+00","module":"C4"},{"value":"0,0E+00","module":"C4"},{"value":"0,0E+00","module":"D"},{"value":"0,0E+00","module":"D"}]},{"parameter":"MER","unit":"kg","values":[{"value":"0,0E+00","module":"A1-A3"},{"value":"0,0E+00","module":"A5"},{"value":"0,0E+00","module":"C2"},{"value":"0,0E+00","module":"C2"},{"value":"0,0E+00","module":"C3"},{"value":"0,0E+00","module":"C3"},{"value":"0,0E+00","module":"C4"},{"value":"0,0E+00","module":"C4"},{"value":"0,0E+00","module":"D"},{"value":"0,0E+00","module":"D"}]},{"parameter":"EEE","unit":"MJ","values":[{"value":"0,0E+00","module":"A1-A3"},{"value":"3,02E-01","module":"A5"},{"value":"0,0E+00","module":"C2"},{"value":"0,0E+00","module":"C2"},{"value":"0,0E+00","module":"C3"},{"value":"0,0E+00","module":"C3"},{"value":"0,0E+00","module":"C4"},{"value":"0,0E+00","module":"C4"},{"value":"0,0E+00","module":"D"},{"value":"0,0E+00","module":"D"}]},{"parameter":"EET","unit":"MJ","values":[{"value":"0,0E+00","module":"A1-A3"},{"value":"6,04E-01","module":"A5"},{"value":"0,0E+00","module":"C2"},{"value":"0,0E+00","module":"C2"},{"value":"0,0E+00","module":"C3"},{"value":"0,0E+00","module":"C3"},{"value":"0,0E+00","module":"C4"},{"value":"0,0E+00","module":"C4"},{"value":"0,0E+00","module":"D"},{"value":"0,0E+00","module":"D"}]}]}