{"product_name":"Monoline komplett CC2m ","epd_id":"NEPD-6400-5653-NO","compliance":["EN 15804+A2","ISO 14025","ISO 21930"],"producer_name":"Vik\u00d8rsta AS","environmental_impact":[{"parameter":"GWP-total","unit":"kg CO2-eq.","values":[{"value":"7,01E+01","module":"A1-A3"},{"value":"1,07E+00","module":"A4"},{"value":"3,57E+00","module":"A5"},{"value":"3,57E+00","module":"C1"},{"value":"1,03E+00","module":"C2"},{"value":"0,0E+00","module":"C3"},{"value":"8,99E-03","module":"C4"},{"value":"-1,36E+01","module":"D"}]},{"parameter":"GWP-fossil","unit":"kg CO2-eq.","values":[{"value":"6,93E+01","module":"A1-A3"},{"value":"1,07E+00","module":"A4"},{"value":"3,57E+00","module":"A5"},{"value":"3,57E+00","module":"C1"},{"value":"1,03E+00","module":"C2"},{"value":"0,0E+00","module":"C3"},{"value":"8,98E-03","module":"C4"},{"value":"-1,36E+01","module":"D"}]},{"parameter":"GWP-biogenic","unit":"kg CO2-eq.","values":[{"value":"6,88E-01","module":"A1-A3"},{"value":"4,17E-04","module":"A4"},{"value":"6,69E-04","module":"A5"},{"value":"6,69E-04","module":"C1"},{"value":"4,25E-04","module":"C2"},{"value":"0,0E+00","module":"C3"},{"value":"7,64E-06","module":"C4"},{"value":"-2,02E-02","module":"D"}]},{"parameter":"GWP-luluc","unit":"kg CO2-eq.","values":[{"value":"4,63E-02","module":"A1-A3"},{"value":"3,91E-04","module":"A4"},{"value":"2,81E-04","module":"A5"},{"value":"2,81E-04","module":"C1"},{"value":"3,66E-04","module":"C2"},{"value":"0,0E+00","module":"C3"},{"value":"1,76E-06","module":"C4"},{"value":"-1,01E-02","module":"D"}]},{"parameter":"ODP","unit":"kg CFC 11-eq.","values":[{"value":"4,52E-06","module":"A1-A3"},{"value":"2,33E-07","module":"A4"},{"value":"7,71E-07","module":"A5"},{"value":"7,71E-07","module":"C1"},{"value":"2,33E-07","module":"C2"},{"value":"0,0E+00","module":"C3"},{"value":"4,37E-09","module":"C4"},{"value":"-4,94E-07","module":"D"}]},{"parameter":"AP","unit":"mol H+-eq.","values":[{"value":"5,87E-01","module":"A1-A3"},{"value":"3,20E-03","module":"A4"},{"value":"3,73E-02","module":"A5"},{"value":"3,73E-02","module":"C1"},{"value":"2,95E-03","module":"C2"},{"value":"0,0E+00","module":"C3"},{"value":"8,76E-05","module":"C4"},{"value":"-7,43E-02","module":"D"}]},{"parameter":"POCP","unit":"kg NMVOC-eq.","values":[{"value":"2,24E-01","module":"A1-A3"},{"value":"2,64E-03","module":"A4"},{"value":"4,97E-02","module":"A5"},{"value":"4,97E-02","module":"C1"},{"value":"2,50E-03","module":"C2"},{"value":"0,0E+00","module":"C3"},{"value":"1,04E-04","module":"C4"},{"value":"-6,95E-02","module":"D"}]},{"parameter":"ADPE","unit":"kg Sb-eq.","values":[{"value":"8,49E-02","module":"A1-A3"},{"value":"2,87E-05","module":"A4"},{"value":"5,48E-06","module":"A5"},{"value":"5,48E-06","module":"C1"},{"value":"2,84E-05","module":"C2"},{"value":"0,0E+00","module":"C3"},{"value":"7,95E-08","module":"C4"},{"value":"-3,61E-02","module":"D"}]},{"parameter":"ADPF","unit":"MJ","values":[{"value":"8,64E+02","module":"A1-A3"},{"value":"1,58E+01","module":"A4"},{"value":"4,91E+01","module":"A5"},{"value":"4,91E+01","module":"C1"},{"value":"1,55E+01","module":"C2"},{"value":"0,0E+00","module":"C3"},{"value":"2,90E-01","module":"C4"},{"value":"-1,23E+02","module":"D"}]},{"parameter":"WDP","unit":"m3 world-eq.","values":[{"value":"2,09E+03","module":"A1-A3"},{"value":"5,16E+00","module":"A4"},{"value":"1,04E+01","module":"A5"},{"value":"1,04E+01","module":"C1"},{"value":"1,50E+01","module":"C2"},{"value":"0,0E+00","module":"C3"},{"value":"6,10E-01","module":"C4"},{"value":"5,78E+02","module":"D"}]},{"parameter":"EP-freshwater","unit":"kg P-eq.","values":[{"value":"2,47E-03","module":"A1-A3"},{"value":"1,00E-05","module":"A4"},{"value":"1,30E-05","module":"A5"},{"value":"1,30E-05","module":"C1"},{"value":"8,21E-06","module":"C2"},{"value":"0,0E+00","module":"C3"},{"value":"6,70E-08","module":"C4"},{"value":"-9,09E-04","module":"D"}]},{"parameter":"EP-marine","unit":"kg N-eq.","values":[{"value":"7,26E-02","module":"A1-A3"},{"value":"6,30E-04","module":"A4"},{"value":"1,65E-02","module":"A5"},{"value":"1,65E-02","module":"C1"},{"value":"5,84E-04","module":"C2"},{"value":"0,0E+00","module":"C3"},{"value":"3,29E-05","module":"C4"},{"value":"-1,56E-02","module":"D"}]},{"parameter":"EP-terrestrial","unit":"mol N-eq.","values":[{"value":"1,97E+00","module":"A1-A3"},{"value":"7,05E-03","module":"A4"},{"value":"1,81E-01","module":"A5"},{"value":"1,81E-01","module":"C1"},{"value":"6,53E-03","module":"C2"},{"value":"0,0E+00","module":"C3"},{"value":"3,62E-04","module":"C4"},{"value":"-1,62E-01","module":"D"}]},{"parameter":"GWP-IOBC","unit":"kg CO2-eq.","values":[{"value":"7,01E+01","module":"A1-A3"},{"value":"1,07E+00","module":"A4"},{"value":"3,57E+00","module":"A5"},{"value":"3,57E+00","module":"C1"},{"value":"1,03E+00","module":"C2"},{"value":"0,0E+00","module":"C3"},{"value":"8,99E-03","module":"C4"},{"value":"-1,96E+01","module":"D"}]}],"additional_environmental_impact":[{"parameter":"PM","unit":"disease incidence","values":[{"value":"5,18E-06","module":"A1-A3"},{"value":"6,92E-08","module":"A4"},{"value":"9,88E-07","module":"A5"},{"value":"9,88E-07","module":"C1"},{"value":"6,29E-08","module":"C2"},{"value":"0,0E+00","module":"C3"},{"value":"1,87E-09","module":"C4"},{"value":"-1,06E-06","module":"D"}]},{"parameter":"ETP-fw","unit":"CTUe","values":[{"value":"1,43E+03","module":"A1-A3"},{"value":"1,28E+01","module":"A4"},{"value":"2,69E+01","module":"A5"},{"value":"2,69E+01","module":"C1"},{"value":"1,15E+01","module":"C2"},{"value":"0,0E+00","module":"C3"},{"value":"1,43E-01","module":"C4"},{"value":"-7,51E+02","module":"D"}]},{"parameter":"HTP-c","unit":"CTUh","values":[{"value":"1,99E-07","module":"A1-A3"},{"value":"0,0E+00","module":"A4"},{"value":"1,04E-09","module":"A5"},{"value":"1,04E-09","module":"C1"},{"value":"0,0E+00","module":"C2"},{"value":"0,0E+00","module":"C3"},{"value":"3,00E-12","module":"C4"},{"value":"-6,65E-08","module":"D"}]},{"parameter":"HTP-nc","unit":"CTUh","values":[{"value":"2,93E-06","module":"A1-A3"},{"value":"1,26E-08","module":"A4"},{"value":"2,47E-08","module":"A5"},{"value":"2,47E-08","module":"C1"},{"value":"1,26E-08","module":"C2"},{"value":"0,0E+00","module":"C3"},{"value":"8,30E-11","module":"C4"},{"value":"1,04E-06","module":"D"}]},{"parameter":"SQP","unit":"unitless","values":[{"value":"2,61E+02","module":"A1-A3"},{"value":"1,08E+01","module":"A4"},{"value":"6,24E+00","module":"A5"},{"value":"6,24E+00","module":"C1"},{"value":"1,09E+01","module":"C2"},{"value":"0,0E+00","module":"C3"},{"value":"1,06E+00","module":"C4"},{"value":"-1,73E+01","module":"D"}]},{"parameter":"IRP","unit":"kBq U235-eq.","values":[{"value":"2,69E+00","module":"A1-A3"},{"value":"6,57E-02","module":"A4"},{"value":"2,11E-01","module":"A5"},{"value":"2,11E-01","module":"C1"},{"value":"6,79E-02","module":"C2"},{"value":"0,0E+00","module":"C3"},{"value":"1,26E-03","module":"C4"},{"value":"-1,09E-01","module":"D"}]}],"resource_use":[{"parameter":"PERE","unit":"MJ","values":[{"value":"6,27E+01","module":"A1-A3"},{"value":"1,79E-01","module":"A4"},{"value":"2,66E-01","module":"A5"},{"value":"2,66E-01","module":"C1"},{"value":"2,22E-01","module":"C2"},{"value":"0,0E+00","module":"C3"},{"value":"4,46E-03","module":"C4"},{"value":"-1,11E+01","module":"D"}]},{"parameter":"PERM","unit":"MJ","values":[{"value":"0,0E+00","module":"A1-A3"},{"value":"0,0E+00","module":"A4"},{"value":"0,0E+00","module":"A5"},{"value":"0,0E+00","module":"C1"},{"value":"0,0E+00","module":"C2"},{"value":"0,0E+00","module":"C3"},{"value":"0,0E+00","module":"C4"},{"value":"0,0E+00","module":"D"}]},{"parameter":"PERT","unit":"MJ","values":[{"value":"6,27E+01","module":"A1-A3"},{"value":"1,79E-01","module":"A4"},{"value":"2,66E-01","module":"A5"},{"value":"2,66E-01","module":"C1"},{"value":"2,22E-01","module":"C2"},{"value":"0,0E+00","module":"C3"},{"value":"4,46E-03","module":"C4"},{"value":"-1,11E+01","module":"D"}]},{"parameter":"PENRE","unit":"MJ","values":[{"value":"8,64E+02","module":"A1-A3"},{"value":"1,58E+01","module":"A4"},{"value":"4,91E+01","module":"A5"},{"value":"4,91E+01","module":"C1"},{"value":"1,55E+01","module":"C2"},{"value":"0,0E+00","module":"C3"},{"value":"2,90E-01","module":"C4"},{"value":"-1,23E+02","module":"D"}]},{"parameter":"PENRM","unit":"MJ","values":[{"value":"0,0E+00","module":"A1-A3"},{"value":"0,0E+00","module":"A4"},{"value":"0,0E+00","module":"A5"},{"value":"0,0E+00","module":"C1"},{"value":"0,0E+00","module":"C2"},{"value":"0,0E+00","module":"C3"},{"value":"0,0E+00","module":"C4"},{"value":"0,0E+00","module":"D"}]},{"parameter":"PENRT","unit":"MJ","values":[{"value":"8,64E+02","module":"A1-A3"},{"value":"1,58E+01","module":"A4"},{"value":"4,91E+01","module":"A5"},{"value":"4,91E+01","module":"C1"},{"value":"1,55E+01","module":"C2"},{"value":"0,0E+00","module":"C3"},{"value":"2,90E-01","module":"C4"},{"value":"-1,23E+02","module":"D"}]},{"parameter":"SM","unit":"kg","values":[{"value":"7,88E+00","module":"A1-A3"},{"value":"0,0E+00","module":"A4"},{"value":"0,0E+00","module":"A5"},{"value":"0,0E+00","module":"C1"},{"value":"0,0E+00","module":"C2"},{"value":"0,0E+00","module":"C3"},{"value":"0,0E+00","module":"C4"},{"value":"0,0E+00","module":"D"}]},{"parameter":"RSF","unit":"MJ","values":[{"value":"2,18E+00","module":"A1-A3"},{"value":"3,50E-03","module":"A4"},{"value":"6,54E-03","module":"A5"},{"value":"6,54E-03","module":"C1"},{"value":"7,96E-03","module":"C2"},{"value":"0,0E+00","module":"C3"},{"value":"9,21E-05","module":"C4"},{"value":"3,64E-01","module":"D"}]},{"parameter":"NRSF","unit":"MJ","values":[{"value":"-2,09E+00","module":"A1-A3"},{"value":"2,97E-02","module":"A4"},{"value":"9,62E-02","module":"A5"},{"value":"9,62E-02","module":"C1"},{"value":"2,84E-02","module":"C2"},{"value":"0,0E+00","module":"C3"},{"value":"2,65E-04","module":"C4"},{"value":"1,27E+01","module":"D"}]},{"parameter":"FW","unit":"m3","values":[{"value":"6,06E-01","module":"A1-A3"},{"value":"1,77E-03","module":"A4"},{"value":"2,53E-03","module":"A5"},{"value":"2,53E-03","module":"C1"},{"value":"1,66E-03","module":"C2"},{"value":"0,0E+00","module":"C3"},{"value":"3,45E-04","module":"C4"},{"value":"-6,95E-02","module":"D"}]}],"end_of_life_waste":[{"parameter":"HWD","unit":"kg","values":[{"value":"3,25E-01","module":"A1-A3"},{"value":"1,43E-03","module":"A4"},{"value":"1,45E-03","module":"A5"},{"value":"1,45E-03","module":"C1"},{"value":"8,01E-04","module":"C2"},{"value":"0,0E+00","module":"C3"},{"value":"0,0E+00","module":"C4"},{"value":"-8,24E-02","module":"D"}]},{"parameter":"NHWD","unit":"kg","values":[{"value":"1,47E+01","module":"A1-A3"},{"value":"7,59E-01","module":"A4"},{"value":"5,82E-02","module":"A5"},{"value":"5,82E-02","module":"C1"},{"value":"7,55E-01","module":"C2"},{"value":"0,0E+00","module":"C3"},{"value":"2,10E+00","module":"C4"},{"value":"-5,17E+00","module":"D"}]},{"parameter":"RWD","unit":"kg","values":[{"value":"4,80E-03","module":"A1-A3"},{"value":"1,04E-04","module":"A4"},{"value":"3,41E-04","module":"A5"},{"value":"3,41E-04","module":"C1"},{"value":"1,06E-04","module":"C2"},{"value":"0,0E+00","module":"C3"},{"value":"0,0E+00","module":"C4"},{"value":"-7,41E-05","module":"D"}]}],"end_of_life_flow":[{"parameter":"CRU","unit":"kg","values":[{"value":"0,0E+00","module":"A1-A3"},{"value":"0,0E+00","module":"A4"},{"value":"0,0E+00","module":"A5"},{"value":"0,0E+00","module":"C1"},{"value":"0,0E+00","module":"C2"},{"value":"0,0E+00","module":"C3"},{"value":"0,0E+00","module":"C4"},{"value":"0,0E+00","module":"D"}]},{"parameter":"MFR","unit":"kg","values":[{"value":"0,0E+00","module":"A1-A3"},{"value":"0,0E+00","module":"A4"},{"value":"0,0E+00","module":"A5"},{"value":"0,0E+00","module":"C1"},{"value":"0,0E+00","module":"C2"},{"value":"1,89E+01","module":"C3"},{"value":"0,0E+00","module":"C4"},{"value":"0,0E+00","module":"D"}]},{"parameter":"MER","unit":"kg","values":[{"value":"0,0E+00","module":"A1-A3"},{"value":"0,0E+00","module":"A4"},{"value":"0,0E+00","module":"A5"},{"value":"0,0E+00","module":"C1"},{"value":"0,0E+00","module":"C2"},{"value":"0,0E+00","module":"C3"},{"value":"0,0E+00","module":"C4"},{"value":"0,0E+00","module":"D"}]},{"parameter":"EEE","unit":"MJ","values":[{"value":"0,0E+00","module":"A1-A3"},{"value":"0,0E+00","module":"A4"},{"value":"0,0E+00","module":"A5"},{"value":"0,0E+00","module":"C1"},{"value":"0,0E+00","module":"C2"},{"value":"0,0E+00","module":"C3"},{"value":"0,0E+00","module":"C4"},{"value":"0,0E+00","module":"D"}]},{"parameter":"EET","unit":"MJ","values":[{"value":"0,0E+00","module":"A1-A3"},{"value":"0,0E+00","module":"A4"},{"value":"0,0E+00","module":"A5"},{"value":"0,0E+00","module":"C1"},{"value":"0,0E+00","module":"C2"},{"value":"0,0E+00","module":"C3"},{"value":"0,0E+00","module":"C4"},{"value":"0,0E+00","module":"D"}]}]}