{"product_name":"Morastolpen 8m C-Profil 110mm LE - rotlackad","epd_id":"NEPD-6433-5696-NO","compliance":["EN 15804+A2","ISO 14025","ISO 21930"],"producer_name":"Moramast AB","environmental_impact":[{"parameter":"GWP-total","unit":"kg CO2-eq.","values":[{"value":"4,42E+00","module":"A1-A3"},{"value":"3,49E-02","module":"A4"},{"value":"5,40E-01","module":"A5"},{"value":"0,0E+00","module":"C1"},{"value":"1,23E-04","module":"C2"},{"value":"5,00E-03","module":"C3"},{"value":"9,64E-04","module":"C4"},{"value":"-4,35E+00","module":"D"}]},{"parameter":"GWP-fossil","unit":"kg CO2-eq.","values":[{"value":"4,62E+00","module":"A1-A3"},{"value":"3,48E-02","module":"A4"},{"value":"1,25E-02","module":"A5"},{"value":"0,0E+00","module":"C1"},{"value":"1,23E-04","module":"C2"},{"value":"4,99E-03","module":"C3"},{"value":"9,62E-04","module":"C4"},{"value":"-4,25E+00","module":"D"}]},{"parameter":"GWP-biogenic","unit":"kg CO2-eq.","values":[{"value":"-2,11E-01","module":"A1-A3"},{"value":"1,49E-05","module":"A4"},{"value":"5,28E-01","module":"A5"},{"value":"0,0E+00","module":"C1"},{"value":"5,08E-08","module":"C2"},{"value":"1,25E-05","module":"C3"},{"value":"1,94E-06","module":"C4"},{"value":"-1,89E-02","module":"D"}]},{"parameter":"GWP-luluc","unit":"kg CO2-eq.","values":[{"value":"8,98E-03","module":"A1-A3"},{"value":"1,06E-05","module":"A4"},{"value":"6,56E-07","module":"A5"},{"value":"0,0E+00","module":"C1"},{"value":"4,37E-08","module":"C2"},{"value":"1,26E-06","module":"C3"},{"value":"7,30E-07","module":"C4"},{"value":"-7,78E-02","module":"D"}]},{"parameter":"ODP","unit":"kg CFC 11-eq.","values":[{"value":"5,59E-07","module":"A1-A3"},{"value":"8,40E-09","module":"A4"},{"value":"3,79E-10","module":"A5"},{"value":"0,0E+00","module":"C1"},{"value":"2,80E-11","module":"C2"},{"value":"5,72E-10","module":"C3"},{"value":"2,58E-10","module":"C4"},{"value":"-3,68E-07","module":"D"}]},{"parameter":"AP","unit":"mol H+-eq.","values":[{"value":"3,63E-02","module":"A1-A3"},{"value":"1,12E-04","module":"A4"},{"value":"3,72E-05","module":"A5"},{"value":"0,0E+00","module":"C1"},{"value":"3,53E-07","module":"C2"},{"value":"7,33E-06","module":"C3"},{"value":"6,64E-06","module":"C4"},{"value":"-2,85E-02","module":"D"}]},{"parameter":"POCP","unit":"kg NMVOC-eq.","values":[{"value":"1,79E-02","module":"A1-A3"},{"value":"1,08E-04","module":"A4"},{"value":"4,63E-05","module":"A5"},{"value":"0,0E+00","module":"C1"},{"value":"2,99E-07","module":"C2"},{"value":"4,78E-06","module":"C3"},{"value":"7,53E-06","module":"C4"},{"value":"-1,38E-02","module":"D"}]},{"parameter":"ADPE","unit":"kg Sb-eq.","values":[{"value":"1,39E-03","module":"A1-A3"},{"value":"6,21E-07","module":"A4"},{"value":"2,53E-08","module":"A5"},{"value":"0,0E+00","module":"C1"},{"value":"3,39E-09","module":"C2"},{"value":"1,74E-08","module":"C3"},{"value":"6,38E-09","module":"C4"},{"value":"-1,28E-04","module":"D"}]},{"parameter":"ADPF","unit":"MJ","values":[{"value":"5,90E+01","module":"A1-A3"},{"value":"5,66E-01","module":"A4"},{"value":"3,20E-02","module":"A5"},{"value":"0,0E+00","module":"C1"},{"value":"1,86E-03","module":"C2"},{"value":"2,09E-02","module":"C3"},{"value":"2,00E-02","module":"C4"},{"value":"-5,34E+01","module":"D"}]},{"parameter":"WDP","unit":"m3 world-eq.","values":[{"value":"9,87E+02","module":"A1-A3"},{"value":"4,34E-01","module":"A4"},{"value":"1,21E-01","module":"A5"},{"value":"0,0E+00","module":"C1"},{"value":"1,80E-03","module":"C2"},{"value":"7,75E-02","module":"C3"},{"value":"3,44E-01","module":"C4"},{"value":"-2,34E+03","module":"D"}]},{"parameter":"EP-freshwater","unit":"kg P-eq.","values":[{"value":"1,53E-04","module":"A1-A3"},{"value":"2,77E-07","module":"A4"},{"value":"8,53E-08","module":"A5"},{"value":"0,0E+00","module":"C1"},{"value":"9,81E-10","module":"C2"},{"value":"1,20E-07","module":"C3"},{"value":"1,51E-08","module":"C4"},{"value":"-1,68E-04","module":"D"}]},{"parameter":"EP-marine","unit":"kg N-eq.","values":[{"value":"4,65E-03","module":"A1-A3"},{"value":"2,46E-05","module":"A4"},{"value":"2,53E-05","module":"A5"},{"value":"0,0E+00","module":"C1"},{"value":"6,98E-08","module":"C2"},{"value":"1,52E-06","module":"C3"},{"value":"2,34E-06","module":"C4"},{"value":"-3,67E-03","module":"D"}]},{"parameter":"EP-terrestrial","unit":"mol N-eq.","values":[{"value":"8,52E-02","module":"A1-A3"},{"value":"2,74E-04","module":"A4"},{"value":"1,81E-04","module":"A5"},{"value":"0,0E+00","module":"C1"},{"value":"7,81E-07","module":"C2"},{"value":"1,71E-05","module":"C3"},{"value":"2,62E-05","module":"C4"},{"value":"-4,02E-02","module":"D"}]},{"parameter":"GWP-IOBC","unit":"kg CO2-eq.","values":[{"value":"4,67E+00","module":"A1-A3"},{"value":"3,49E-02","module":"A4"},{"value":"0,0E+00","module":"A5"},{"value":"0,0E+00","module":"C1"},{"value":"1,23E-04","module":"C2"},{"value":"5,00E-03","module":"C3"},{"value":"1,86E-04","module":"C4"},{"value":"-4,24E+00","module":"D"}]}],"additional_environmental_impact":[{"parameter":"PM","unit":"disease incidence","values":[{"value":"4,47E-07","module":"A1-A3"},{"value":"3,20E-09","module":"A4"},{"value":"3,90E-10","module":"A5"},{"value":"0,0E+00","module":"C1"},{"value":"8,00E-12","module":"C2"},{"value":"1,13E-10","module":"C3"},{"value":"1,20E-10","module":"C4"},{"value":"-2,99E-07","module":"D"}]},{"parameter":"ETP-fw","unit":"CTUe","values":[{"value":"1,25E+02","module":"A1-A3"},{"value":"4,14E-01","module":"A4"},{"value":"1,02E-01","module":"A5"},{"value":"0,0E+00","module":"C1"},{"value":"1,38E-03","module":"C2"},{"value":"1,02E-01","module":"C3"},{"value":"2,22E+01","module":"C4"},{"value":"-7,09E+01","module":"D"}]},{"parameter":"HTP-c","unit":"CTUh","values":[{"value":"2,13E-08","module":"A1-A3"},{"value":"0,0E+00","module":"A4"},{"value":"9,00E-12","module":"A5"},{"value":"0,0E+00","module":"C1"},{"value":"0,0E+00","module":"C2"},{"value":"5,00E-12","module":"C3"},{"value":"1,00E-12","module":"C4"},{"value":"-1,11E-08","module":"D"}]},{"parameter":"HTP-nc","unit":"CTUh","values":[{"value":"2,64E-07","module":"A1-A3"},{"value":"4,00E-10","module":"A4"},{"value":"4,24E-10","module":"A5"},{"value":"0,0E+00","module":"C1"},{"value":"2,00E-12","module":"C2"},{"value":"2,90E-11","module":"C3"},{"value":"2,70E-11","module":"C4"},{"value":"-1,05E-07","module":"D"}]},{"parameter":"SQP","unit":"unitless","values":[{"value":"3,40E+01","module":"A1-A3"},{"value":"6,49E-01","module":"A4"},{"value":"1,70E-02","module":"A5"},{"value":"0,0E+00","module":"C1"},{"value":"1,30E-03","module":"C2"},{"value":"8,25E-03","module":"C3"},{"value":"6,18E-02","module":"C4"},{"value":"-5,80E-01","module":"D"}]},{"parameter":"IRP","unit":"kBq U235-eq.","values":[{"value":"3,64E-01","module":"A1-A3"},{"value":"2,47E-03","module":"A4"},{"value":"9,04E-05","module":"A5"},{"value":"0,0E+00","module":"C1"},{"value":"8,12E-06","module":"C2"},{"value":"9,52E-05","module":"C3"},{"value":"1,14E-04","module":"C4"},{"value":"-2,26E-01","module":"D"}]}],"resource_use":[{"parameter":"PERE","unit":"MJ","values":[{"value":"4,27E+01","module":"A1-A3"},{"value":"7,12E-03","module":"A4"},{"value":"1,15E-03","module":"A5"},{"value":"0,0E+00","module":"C1"},{"value":"2,66E-05","module":"C2"},{"value":"3,78E-03","module":"C3"},{"value":"2,08E-03","module":"C4"},{"value":"-1,90E+01","module":"D"}]},{"parameter":"PERM","unit":"MJ","values":[{"value":"2,59E+00","module":"A1-A3"},{"value":"0,0E+00","module":"A4"},{"value":"0,0E+00","module":"A5"},{"value":"0,0E+00","module":"C1"},{"value":"0,0E+00","module":"C2"},{"value":"0,0E+00","module":"C3"},{"value":"0,0E+00","module":"C4"},{"value":"0,0E+00","module":"D"}]},{"parameter":"PERT","unit":"MJ","values":[{"value":"4,53E+01","module":"A1-A3"},{"value":"7,12E-03","module":"A4"},{"value":"1,15E-03","module":"A5"},{"value":"0,0E+00","module":"C1"},{"value":"2,66E-05","module":"C2"},{"value":"3,78E-03","module":"C3"},{"value":"2,08E-03","module":"C4"},{"value":"-1,90E+01","module":"D"}]},{"parameter":"PENRE","unit":"MJ","values":[{"value":"5,89E+01","module":"A1-A3"},{"value":"5,66E-01","module":"A4"},{"value":"3,50E-02","module":"A5"},{"value":"0,0E+00","module":"C1"},{"value":"1,86E-03","module":"C2"},{"value":"2,09E-02","module":"C3"},{"value":"2,00E-02","module":"C4"},{"value":"-5,34E+01","module":"D"}]},{"parameter":"PENRM","unit":"MJ","values":[{"value":"1,06E-01","module":"A1-A3"},{"value":"0,0E+00","module":"A4"},{"value":"-1,06E-01","module":"A5"},{"value":"0,0E+00","module":"C1"},{"value":"0,0E+00","module":"C2"},{"value":"0,0E+00","module":"C3"},{"value":"0,0E+00","module":"C4"},{"value":"0,0E+00","module":"D"}]},{"parameter":"PENRT","unit":"MJ","values":[{"value":"6,00E+01","module":"A1-A3"},{"value":"5,66E-01","module":"A4"},{"value":"3,50E-02","module":"A5"},{"value":"0,0E+00","module":"C1"},{"value":"1,86E-03","module":"C2"},{"value":"2,09E-02","module":"C3"},{"value":"2,00E-02","module":"C4"},{"value":"-5,34E+01","module":"D"}]},{"parameter":"SM","unit":"kg","values":[{"value":"2,06E-01","module":"A1-A3"},{"value":"0,0E+00","module":"A4"},{"value":"1,85E-04","module":"A5"},{"value":"0,0E+00","module":"C1"},{"value":"0,0E+00","module":"C2"},{"value":"0,0E+00","module":"C3"},{"value":"5,40E-06","module":"C4"},{"value":"0,0E+00","module":"D"}]},{"parameter":"RSF","unit":"MJ","values":[{"value":"5,13E-02","module":"A1-A3"},{"value":"2,49E-04","module":"A4"},{"value":"2,91E-05","module":"A5"},{"value":"0,0E+00","module":"C1"},{"value":"9,51E-07","module":"C2"},{"value":"8,33E-05","module":"C3"},{"value":"3,89E-05","module":"C4"},{"value":"-2,22E-03","module":"D"}]},{"parameter":"NRSF","unit":"MJ","values":[{"value":"1,57E-01","module":"A1-A3"},{"value":"8,35E-04","module":"A4"},{"value":"-2,82E-04","module":"A5"},{"value":"0,0E+00","module":"C1"},{"value":"3,40E-06","module":"C2"},{"value":"0,0E+00","module":"C3"},{"value":"8,80E-05","module":"C4"},{"value":"1,95E-01","module":"D"}]},{"parameter":"FW","unit":"m3","values":[{"value":"2,76E-01","module":"A1-A3"},{"value":"6,44E-05","module":"A4"},{"value":"6,26E-05","module":"A5"},{"value":"0,0E+00","module":"C1"},{"value":"1,99E-07","module":"C2"},{"value":"1,94E-05","module":"C3"},{"value":"2,54E-05","module":"C4"},{"value":"-1,03E-01","module":"D"}]}],"end_of_life_waste":[{"parameter":"HWD","unit":"kg","values":[{"value":"3,32E-02","module":"A1-A3"},{"value":"3,10E-05","module":"A4"},{"value":"5,92E-03","module":"A5"},{"value":"0,0E+00","module":"C1"},{"value":"9,58E-08","module":"C2"},{"value":"0,0E+00","module":"C3"},{"value":"2,50E-04","module":"C4"},{"value":"1,63E-02","module":"D"}]},{"parameter":"NHWD","unit":"kg","values":[{"value":"1,73E+00","module":"A1-A3"},{"value":"4,92E-02","module":"A4"},{"value":"9,13E-03","module":"A5"},{"value":"0,0E+00","module":"C1"},{"value":"9,03E-05","module":"C2"},{"value":"2,25E-03","module":"C3"},{"value":"8,48E-02","module":"C4"},{"value":"-1,25E+00","module":"D"}]},{"parameter":"RWD","unit":"kg","values":[{"value":"2,93E-04","module":"A1-A3"},{"value":"3,86E-06","module":"A4"},{"value":"1,19E-07","module":"A5"},{"value":"0,0E+00","module":"C1"},{"value":"1,27E-08","module":"C2"},{"value":"0,0E+00","module":"C3"},{"value":"0,0E+00","module":"C4"},{"value":"-2,13E-04","module":"D"}]}],"end_of_life_flow":[{"parameter":"CRU","unit":"kg","values":[{"value":"0,0E+00","module":"A1-A3"},{"value":"0,0E+00","module":"A4"},{"value":"0,0E+00","module":"A5"},{"value":"0,0E+00","module":"C1"},{"value":"0,0E+00","module":"C2"},{"value":"0,0E+00","module":"C3"},{"value":"0,0E+00","module":"C4"},{"value":"0,0E+00","module":"D"}]},{"parameter":"MFR","unit":"kg","values":[{"value":"3,43E-01","module":"A1-A3"},{"value":"0,0E+00","module":"A4"},{"value":"3,40E-04","module":"A5"},{"value":"0,0E+00","module":"C1"},{"value":"0,0E+00","module":"C2"},{"value":"9,13E-01","module":"C3"},{"value":"0,0E+00","module":"C4"},{"value":"0,0E+00","module":"D"}]},{"parameter":"MER","unit":"kg","values":[{"value":"7,12E-07","module":"A1-A3"},{"value":"0,0E+00","module":"A4"},{"value":"7,07E-05","module":"A5"},{"value":"0,0E+00","module":"C1"},{"value":"0,0E+00","module":"C2"},{"value":"2,25E-03","module":"C3"},{"value":"0,0E+00","module":"C4"},{"value":"0,0E+00","module":"D"}]},{"parameter":"EEE","unit":"MJ","values":[{"value":"3,85E-03","module":"A1-A3"},{"value":"0,0E+00","module":"A4"},{"value":"1,39E-01","module":"A5"},{"value":"0,0E+00","module":"C1"},{"value":"0,0E+00","module":"C2"},{"value":"2,23E-06","module":"C3"},{"value":"0,0E+00","module":"C4"},{"value":"0,0E+00","module":"D"}]},{"parameter":"EET","unit":"MJ","values":[{"value":"5,82E-02","module":"A1-A3"},{"value":"0,0E+00","module":"A4"},{"value":"2,11E+00","module":"A5"},{"value":"0,0E+00","module":"C1"},{"value":"0,0E+00","module":"C2"},{"value":"3,37E-05","module":"C3"},{"value":"0,0E+00","module":"C4"},{"value":"0,0E+00","module":"D"}]}]}