{"product_name":"Morastolpen 10m  B-Profil 140mm HE - rotlackad","epd_id":"NEPD-6435-5694-NO","compliance":["EN 15804+A2","ISO 14025","ISO 21930"],"producer_name":"Moramast AB","environmental_impact":[{"parameter":"GWP-total","unit":"kg CO2-eq.","values":[{"value":"4,40E+00","module":"A1-A3"},{"value":"3,49E-02","module":"A4"},{"value":"5,37E-01","module":"A5"},{"value":"0,0E+00","module":"C1"},{"value":"1,23E-04","module":"C2"},{"value":"3,00E-03","module":"C3"},{"value":"8,68E-04","module":"C4"},{"value":"-4,34E+00","module":"D"}]},{"parameter":"GWP-fossil","unit":"kg CO2-eq.","values":[{"value":"4,60E+00","module":"A1-A3"},{"value":"3,48E-02","module":"A4"},{"value":"1,01E-02","module":"A5"},{"value":"0,0E+00","module":"C1"},{"value":"1,23E-04","module":"C2"},{"value":"2,99E-03","module":"C3"},{"value":"8,66E-04","module":"C4"},{"value":"-4,24E+00","module":"D"}]},{"parameter":"GWP-biogenic","unit":"kg CO2-eq.","values":[{"value":"-2,12E-01","module":"A1-A3"},{"value":"1,49E-05","module":"A4"},{"value":"5,26E-01","module":"A5"},{"value":"0,0E+00","module":"C1"},{"value":"5,08E-08","module":"C2"},{"value":"7,51E-06","module":"C3"},{"value":"1,89E-06","module":"C4"},{"value":"-1,89E-02","module":"D"}]},{"parameter":"GWP-luluc","unit":"kg CO2-eq.","values":[{"value":"8,98E-03","module":"A1-A3"},{"value":"1,06E-05","module":"A4"},{"value":"5,85E-07","module":"A5"},{"value":"0,0E+00","module":"C1"},{"value":"4,37E-08","module":"C2"},{"value":"7,55E-07","module":"C3"},{"value":"5,34E-07","module":"C4"},{"value":"-7,76E-02","module":"D"}]},{"parameter":"ODP","unit":"kg CFC 11-eq.","values":[{"value":"5,58E-07","module":"A1-A3"},{"value":"8,40E-09","module":"A4"},{"value":"3,36E-10","module":"A5"},{"value":"0,0E+00","module":"C1"},{"value":"2,80E-11","module":"C2"},{"value":"3,43E-10","module":"C3"},{"value":"2,52E-10","module":"C4"},{"value":"-3,60E-07","module":"D"}]},{"parameter":"AP","unit":"mol H+-eq.","values":[{"value":"3,74E-02","module":"A1-A3"},{"value":"1,12E-04","module":"A4"},{"value":"3,53E-05","module":"A5"},{"value":"0,0E+00","module":"C1"},{"value":"3,53E-07","module":"C2"},{"value":"4,40E-06","module":"C3"},{"value":"6,39E-06","module":"C4"},{"value":"-2,85E-02","module":"D"}]},{"parameter":"POCP","unit":"kg NMVOC-eq.","values":[{"value":"1,79E-02","module":"A1-A3"},{"value":"1,08E-04","module":"A4"},{"value":"4,40E-05","module":"A5"},{"value":"0,0E+00","module":"C1"},{"value":"2,99E-07","module":"C2"},{"value":"2,87E-06","module":"C3"},{"value":"7,30E-06","module":"C4"},{"value":"-1,38E-02","module":"D"}]},{"parameter":"ADPE","unit":"kg Sb-eq.","values":[{"value":"1,58E-03","module":"A1-A3"},{"value":"6,21E-07","module":"A4"},{"value":"2,15E-08","module":"A5"},{"value":"0,0E+00","module":"C1"},{"value":"3,39E-09","module":"C2"},{"value":"1,04E-08","module":"C3"},{"value":"6,13E-09","module":"C4"},{"value":"-1,47E-04","module":"D"}]},{"parameter":"ADPF","unit":"MJ","values":[{"value":"5,88E+01","module":"A1-A3"},{"value":"5,66E-01","module":"A4"},{"value":"2,89E-02","module":"A5"},{"value":"0,0E+00","module":"C1"},{"value":"1,86E-03","module":"C2"},{"value":"1,26E-02","module":"C3"},{"value":"1,95E-02","module":"C4"},{"value":"-5,33E+01","module":"D"}]},{"parameter":"WDP","unit":"m3 world-eq.","values":[{"value":"9,86E+02","module":"A1-A3"},{"value":"4,34E-01","module":"A4"},{"value":"1,04E-01","module":"A5"},{"value":"0,0E+00","module":"C1"},{"value":"1,80E-03","module":"C2"},{"value":"4,65E-02","module":"C3"},{"value":"3,34E-01","module":"C4"},{"value":"-2,33E+03","module":"D"}]},{"parameter":"EP-freshwater","unit":"kg P-eq.","values":[{"value":"1,53E-04","module":"A1-A3"},{"value":"2,77E-07","module":"A4"},{"value":"7,42E-08","module":"A5"},{"value":"0,0E+00","module":"C1"},{"value":"9,81E-10","module":"C2"},{"value":"7,18E-08","module":"C3"},{"value":"1,34E-08","module":"C4"},{"value":"-1,68E-04","module":"D"}]},{"parameter":"EP-marine","unit":"kg N-eq.","values":[{"value":"4,68E-03","module":"A1-A3"},{"value":"2,46E-05","module":"A4"},{"value":"2,26E-05","module":"A5"},{"value":"0,0E+00","module":"C1"},{"value":"6,98E-08","module":"C2"},{"value":"9,09E-07","module":"C3"},{"value":"2,28E-06","module":"C4"},{"value":"-3,66E-03","module":"D"}]},{"parameter":"EP-terrestrial","unit":"mol N-eq.","values":[{"value":"9,06E-02","module":"A1-A3"},{"value":"2,74E-04","module":"A4"},{"value":"1,73E-04","module":"A5"},{"value":"0,0E+00","module":"C1"},{"value":"7,81E-07","module":"C2"},{"value":"1,02E-05","module":"C3"},{"value":"2,55E-05","module":"C4"},{"value":"-4,02E-02","module":"D"}]},{"parameter":"GWP-IOBC","unit":"kg CO2-eq.","values":[{"value":"4,65E+00","module":"A1-A3"},{"value":"3,49E-02","module":"A4"},{"value":"0,0E+00","module":"A5"},{"value":"0,0E+00","module":"C1"},{"value":"1,23E-04","module":"C2"},{"value":"3,00E-03","module":"C3"},{"value":"1,12E-04","module":"C4"},{"value":"-4,23E+00","module":"D"}]}],"additional_environmental_impact":[{"parameter":"PM","unit":"disease incidence","values":[{"value":"4,54E-07","module":"A1-A3"},{"value":"3,20E-09","module":"A4"},{"value":"3,70E-10","module":"A5"},{"value":"0,0E+00","module":"C1"},{"value":"8,00E-12","module":"C2"},{"value":"6,80E-11","module":"C3"},{"value":"1,17E-10","module":"C4"},{"value":"-2,98E-07","module":"D"}]},{"parameter":"ETP-fw","unit":"CTUe","values":[{"value":"1,24E+02","module":"A1-A3"},{"value":"4,14E-01","module":"A4"},{"value":"8,66E-02","module":"A5"},{"value":"0,0E+00","module":"C1"},{"value":"1,38E-03","module":"C2"},{"value":"6,09E-02","module":"C3"},{"value":"2,21E+01","module":"C4"},{"value":"-7,07E+01","module":"D"}]},{"parameter":"HTP-c","unit":"CTUh","values":[{"value":"2,13E-08","module":"A1-A3"},{"value":"0,0E+00","module":"A4"},{"value":"8,00E-12","module":"A5"},{"value":"0,0E+00","module":"C1"},{"value":"0,0E+00","module":"C2"},{"value":"3,00E-12","module":"C3"},{"value":"1,00E-12","module":"C4"},{"value":"-1,11E-08","module":"D"}]},{"parameter":"HTP-nc","unit":"CTUh","values":[{"value":"2,65E-07","module":"A1-A3"},{"value":"4,00E-10","module":"A4"},{"value":"3,99E-10","module":"A5"},{"value":"0,0E+00","module":"C1"},{"value":"2,00E-12","module":"C2"},{"value":"1,80E-11","module":"C3"},{"value":"2,40E-11","module":"C4"},{"value":"-1,05E-07","module":"D"}]},{"parameter":"SQP","unit":"unitless","values":[{"value":"3,39E+01","module":"A1-A3"},{"value":"6,49E-01","module":"A4"},{"value":"1,39E-02","module":"A5"},{"value":"0,0E+00","module":"C1"},{"value":"1,30E-03","module":"C2"},{"value":"4,95E-03","module":"C3"},{"value":"6,02E-02","module":"C4"},{"value":"-5,83E-01","module":"D"}]},{"parameter":"IRP","unit":"kBq U235-eq.","values":[{"value":"3,64E-01","module":"A1-A3"},{"value":"2,47E-03","module":"A4"},{"value":"7,82E-05","module":"A5"},{"value":"0,0E+00","module":"C1"},{"value":"8,12E-06","module":"C2"},{"value":"5,71E-05","module":"C3"},{"value":"1,12E-04","module":"C4"},{"value":"-2,26E-01","module":"D"}]}],"resource_use":[{"parameter":"PERE","unit":"MJ","values":[{"value":"4,26E+01","module":"A1-A3"},{"value":"7,12E-03","module":"A4"},{"value":"1,03E-03","module":"A5"},{"value":"0,0E+00","module":"C1"},{"value":"2,66E-05","module":"C2"},{"value":"2,27E-03","module":"C3"},{"value":"1,95E-03","module":"C4"},{"value":"-1,89E+01","module":"D"}]},{"parameter":"PERM","unit":"MJ","values":[{"value":"2,59E+00","module":"A1-A3"},{"value":"0,0E+00","module":"A4"},{"value":"0,0E+00","module":"A5"},{"value":"0,0E+00","module":"C1"},{"value":"0,0E+00","module":"C2"},{"value":"0,0E+00","module":"C3"},{"value":"0,0E+00","module":"C4"},{"value":"0,0E+00","module":"D"}]},{"parameter":"PERT","unit":"MJ","values":[{"value":"4,52E+01","module":"A1-A3"},{"value":"7,12E-03","module":"A4"},{"value":"1,03E-03","module":"A5"},{"value":"0,0E+00","module":"C1"},{"value":"2,66E-05","module":"C2"},{"value":"2,27E-03","module":"C3"},{"value":"1,95E-03","module":"C4"},{"value":"-1,89E+01","module":"D"}]},{"parameter":"PENRE","unit":"MJ","values":[{"value":"5,88E+01","module":"A1-A3"},{"value":"5,66E-01","module":"A4"},{"value":"3,19E-02","module":"A5"},{"value":"0,0E+00","module":"C1"},{"value":"1,86E-03","module":"C2"},{"value":"1,26E-02","module":"C3"},{"value":"1,95E-02","module":"C4"},{"value":"-5,33E+01","module":"D"}]},{"parameter":"PENRM","unit":"MJ","values":[{"value":"8,07E-02","module":"A1-A3"},{"value":"0,0E+00","module":"A4"},{"value":"-8,07E-02","module":"A5"},{"value":"0,0E+00","module":"C1"},{"value":"0,0E+00","module":"C2"},{"value":"0,0E+00","module":"C3"},{"value":"0,0E+00","module":"C4"},{"value":"0,0E+00","module":"D"}]},{"parameter":"PENRT","unit":"MJ","values":[{"value":"5,98E+01","module":"A1-A3"},{"value":"5,66E-01","module":"A4"},{"value":"3,19E-02","module":"A5"},{"value":"0,0E+00","module":"C1"},{"value":"1,86E-03","module":"C2"},{"value":"1,26E-02","module":"C3"},{"value":"1,95E-02","module":"C4"},{"value":"-5,33E+01","module":"D"}]},{"parameter":"SM","unit":"kg","values":[{"value":"2,01E-01","module":"A1-A3"},{"value":"0,0E+00","module":"A4"},{"value":"1,37E-04","module":"A5"},{"value":"0,0E+00","module":"C1"},{"value":"0,0E+00","module":"C2"},{"value":"0,0E+00","module":"C3"},{"value":"3,24E-06","module":"C4"},{"value":"0,0E+00","module":"D"}]},{"parameter":"RSF","unit":"MJ","values":[{"value":"5,06E-02","module":"A1-A3"},{"value":"2,49E-04","module":"A4"},{"value":"2,57E-05","module":"A5"},{"value":"0,0E+00","module":"C1"},{"value":"9,51E-07","module":"C2"},{"value":"5,00E-05","module":"C3"},{"value":"3,79E-05","module":"C4"},{"value":"-2,25E-03","module":"D"}]},{"parameter":"NRSF","unit":"MJ","values":[{"value":"1,57E-01","module":"A1-A3"},{"value":"8,35E-04","module":"A4"},{"value":"-2,93E-04","module":"A5"},{"value":"0,0E+00","module":"C1"},{"value":"3,40E-06","module":"C2"},{"value":"0,0E+00","module":"C3"},{"value":"6,16E-05","module":"C4"},{"value":"1,94E-01","module":"D"}]},{"parameter":"FW","unit":"m3","values":[{"value":"2,75E-01","module":"A1-A3"},{"value":"6,44E-05","module":"A4"},{"value":"5,68E-05","module":"A5"},{"value":"0,0E+00","module":"C1"},{"value":"1,99E-07","module":"C2"},{"value":"1,16E-05","module":"C3"},{"value":"2,47E-05","module":"C4"},{"value":"-1,03E-01","module":"D"}]}],"end_of_life_waste":[{"parameter":"HWD","unit":"kg","values":[{"value":"3,32E-02","module":"A1-A3"},{"value":"3,10E-05","module":"A4"},{"value":"4,96E-03","module":"A5"},{"value":"0,0E+00","module":"C1"},{"value":"9,58E-08","module":"C2"},{"value":"0,0E+00","module":"C3"},{"value":"1,50E-04","module":"C4"},{"value":"1,63E-02","module":"D"}]},{"parameter":"NHWD","unit":"kg","values":[{"value":"1,73E+00","module":"A1-A3"},{"value":"4,92E-02","module":"A4"},{"value":"7,22E-03","module":"A5"},{"value":"0,0E+00","module":"C1"},{"value":"9,03E-05","module":"C2"},{"value":"1,35E-03","module":"C3"},{"value":"8,48E-02","module":"C4"},{"value":"-1,25E+00","module":"D"}]},{"parameter":"RWD","unit":"kg","values":[{"value":"2,92E-04","module":"A1-A3"},{"value":"3,86E-06","module":"A4"},{"value":"1,03E-07","module":"A5"},{"value":"0,0E+00","module":"C1"},{"value":"1,27E-08","module":"C2"},{"value":"0,0E+00","module":"C3"},{"value":"0,0E+00","module":"C4"},{"value":"-2,12E-04","module":"D"}]}],"end_of_life_flow":[{"parameter":"CRU","unit":"kg","values":[{"value":"0,0E+00","module":"A1-A3"},{"value":"0,0E+00","module":"A4"},{"value":"0,0E+00","module":"A5"},{"value":"0,0E+00","module":"C1"},{"value":"0,0E+00","module":"C2"},{"value":"0,0E+00","module":"C3"},{"value":"0,0E+00","module":"C4"},{"value":"0,0E+00","module":"D"}]},{"parameter":"MFR","unit":"kg","values":[{"value":"3,43E-01","module":"A1-A3"},{"value":"0,0E+00","module":"A4"},{"value":"2,58E-04","module":"A5"},{"value":"0,0E+00","module":"C1"},{"value":"0,0E+00","module":"C2"},{"value":"9,14E-01","module":"C3"},{"value":"0,0E+00","module":"C4"},{"value":"0,0E+00","module":"D"}]},{"parameter":"MER","unit":"kg","values":[{"value":"7,12E-07","module":"A1-A3"},{"value":"0,0E+00","module":"A4"},{"value":"7,07E-05","module":"A5"},{"value":"0,0E+00","module":"C1"},{"value":"0,0E+00","module":"C2"},{"value":"1,35E-03","module":"C3"},{"value":"0,0E+00","module":"C4"},{"value":"0,0E+00","module":"D"}]},{"parameter":"EEE","unit":"MJ","values":[{"value":"3,85E-03","module":"A1-A3"},{"value":"0,0E+00","module":"A4"},{"value":"1,37E-01","module":"A5"},{"value":"0,0E+00","module":"C1"},{"value":"0,0E+00","module":"C2"},{"value":"1,34E-06","module":"C3"},{"value":"0,0E+00","module":"C4"},{"value":"0,0E+00","module":"D"}]},{"parameter":"EET","unit":"MJ","values":[{"value":"5,82E-02","module":"A1-A3"},{"value":"0,0E+00","module":"A4"},{"value":"2,07E+00","module":"A5"},{"value":"0,0E+00","module":"C1"},{"value":"0,0E+00","module":"C2"},{"value":"2,02E-05","module":"C3"},{"value":"0,0E+00","module":"C4"},{"value":"0,0E+00","module":"D"}]}]}