{"product_name":"Morastolpen 6m C-Profil 110mm NE - rotlackad","epd_id":"NEPD-6434-5695-NO","compliance":["EN 15804+A2","ISO 14025","ISO 21930"],"producer_name":"Moramast AB","environmental_impact":[{"parameter":"GWP-total","unit":"kg CO2-eq.","values":[{"value":"4,28E+00","module":"A1-A3"},{"value":"3,49E-02","module":"A4"},{"value":"5,38E-01","module":"A5"},{"value":"0,0E+00","module":"C1"},{"value":"1,23E-04","module":"C2"},{"value":"5,80E-03","module":"C3"},{"value":"9,61E-04","module":"C4"},{"value":"-3,79E+00","module":"D"}]},{"parameter":"GWP-fossil","unit":"kg CO2-eq.","values":[{"value":"4,48E+00","module":"A1-A3"},{"value":"3,48E-02","module":"A4"},{"value":"1,09E-02","module":"A5"},{"value":"0,0E+00","module":"C1"},{"value":"1,23E-04","module":"C2"},{"value":"5,78E-03","module":"C3"},{"value":"9,58E-04","module":"C4"},{"value":"-3,70E+00","module":"D"}]},{"parameter":"GWP-biogenic","unit":"kg CO2-eq.","values":[{"value":"-2,09E-01","module":"A1-A3"},{"value":"1,49E-05","module":"A4"},{"value":"5,27E-01","module":"A5"},{"value":"0,0E+00","module":"C1"},{"value":"5,08E-08","module":"C2"},{"value":"1,45E-05","module":"C3"},{"value":"1,76E-06","module":"C4"},{"value":"-1,63E-02","module":"D"}]},{"parameter":"GWP-luluc","unit":"kg CO2-eq.","values":[{"value":"9,21E-03","module":"A1-A3"},{"value":"1,06E-05","module":"A4"},{"value":"6,08E-07","module":"A5"},{"value":"0,0E+00","module":"C1"},{"value":"4,37E-08","module":"C2"},{"value":"1,46E-06","module":"C3"},{"value":"7,86E-07","module":"C4"},{"value":"-6,69E-02","module":"D"}]},{"parameter":"ODP","unit":"kg CFC 11-eq.","values":[{"value":"5,30E-07","module":"A1-A3"},{"value":"8,40E-09","module":"A4"},{"value":"3,50E-10","module":"A5"},{"value":"0,0E+00","module":"C1"},{"value":"2,80E-11","module":"C2"},{"value":"6,63E-10","module":"C3"},{"value":"2,53E-10","module":"C4"},{"value":"-3,23E-07","module":"D"}]},{"parameter":"AP","unit":"mol H+-eq.","values":[{"value":"3,61E-02","module":"A1-A3"},{"value":"1,12E-04","module":"A4"},{"value":"3,60E-05","module":"A5"},{"value":"0,0E+00","module":"C1"},{"value":"3,53E-07","module":"C2"},{"value":"8,50E-06","module":"C3"},{"value":"6,48E-06","module":"C4"},{"value":"-2,48E-02","module":"D"}]},{"parameter":"POCP","unit":"kg NMVOC-eq.","values":[{"value":"1,75E-02","module":"A1-A3"},{"value":"1,08E-04","module":"A4"},{"value":"4,48E-05","module":"A5"},{"value":"0,0E+00","module":"C1"},{"value":"2,99E-07","module":"C2"},{"value":"5,55E-06","module":"C3"},{"value":"7,34E-06","module":"C4"},{"value":"-1,21E-02","module":"D"}]},{"parameter":"ADPE","unit":"kg Sb-eq.","values":[{"value":"1,59E-03","module":"A1-A3"},{"value":"6,21E-07","module":"A4"},{"value":"2,28E-08","module":"A5"},{"value":"0,0E+00","module":"C1"},{"value":"3,39E-09","module":"C2"},{"value":"2,02E-08","module":"C3"},{"value":"6,20E-09","module":"C4"},{"value":"-1,49E-04","module":"D"}]},{"parameter":"ADPF","unit":"MJ","values":[{"value":"5,80E+01","module":"A1-A3"},{"value":"5,66E-01","module":"A4"},{"value":"2,99E-02","module":"A5"},{"value":"0,0E+00","module":"C1"},{"value":"1,86E-03","module":"C2"},{"value":"2,43E-02","module":"C3"},{"value":"1,96E-02","module":"C4"},{"value":"-4,63E+01","module":"D"}]},{"parameter":"WDP","unit":"m3 world-eq.","values":[{"value":"9,49E+02","module":"A1-A3"},{"value":"4,34E-01","module":"A4"},{"value":"1,10E-01","module":"A5"},{"value":"0,0E+00","module":"C1"},{"value":"1,80E-03","module":"C2"},{"value":"8,99E-02","module":"C3"},{"value":"3,07E-01","module":"C4"},{"value":"-2,01E+03","module":"D"}]},{"parameter":"EP-freshwater","unit":"kg P-eq.","values":[{"value":"1,64E-04","module":"A1-A3"},{"value":"2,77E-07","module":"A4"},{"value":"7,79E-08","module":"A5"},{"value":"0,0E+00","module":"C1"},{"value":"9,81E-10","module":"C2"},{"value":"1,39E-07","module":"C3"},{"value":"1,46E-08","module":"C4"},{"value":"-1,48E-04","module":"D"}]},{"parameter":"EP-marine","unit":"kg N-eq.","values":[{"value":"4,62E-03","module":"A1-A3"},{"value":"2,46E-05","module":"A4"},{"value":"2,35E-05","module":"A5"},{"value":"0,0E+00","module":"C1"},{"value":"6,98E-08","module":"C2"},{"value":"1,76E-06","module":"C3"},{"value":"2,27E-06","module":"C4"},{"value":"-3,21E-03","module":"D"}]},{"parameter":"EP-terrestrial","unit":"mol N-eq.","values":[{"value":"8,97E-02","module":"A1-A3"},{"value":"2,74E-04","module":"A4"},{"value":"1,76E-04","module":"A5"},{"value":"0,0E+00","module":"C1"},{"value":"7,81E-07","module":"C2"},{"value":"1,98E-05","module":"C3"},{"value":"2,54E-05","module":"C4"},{"value":"-3,51E-02","module":"D"}]},{"parameter":"GWP-IOBC","unit":"kg CO2-eq.","values":[{"value":"4,53E+00","module":"A1-A3"},{"value":"3,49E-02","module":"A4"},{"value":"0,0E+00","module":"A5"},{"value":"0,0E+00","module":"C1"},{"value":"1,23E-04","module":"C2"},{"value":"5,80E-03","module":"C3"},{"value":"2,16E-04","module":"C4"},{"value":"-3,71E+00","module":"D"}]}],"additional_environmental_impact":[{"parameter":"PM","unit":"disease incidence","values":[{"value":"4,35E-07","module":"A1-A3"},{"value":"3,20E-09","module":"A4"},{"value":"3,77E-10","module":"A5"},{"value":"0,0E+00","module":"C1"},{"value":"8,00E-12","module":"C2"},{"value":"1,31E-10","module":"C3"},{"value":"1,17E-10","module":"C4"},{"value":"-2,61E-07","module":"D"}]},{"parameter":"ETP-fw","unit":"CTUe","values":[{"value":"1,24E+02","module":"A1-A3"},{"value":"4,14E-01","module":"A4"},{"value":"9,17E-02","module":"A5"},{"value":"0,0E+00","module":"C1"},{"value":"1,38E-03","module":"C2"},{"value":"1,18E-01","module":"C3"},{"value":"1,91E+01","module":"C4"},{"value":"-6,36E+01","module":"D"}]},{"parameter":"HTP-c","unit":"CTUh","values":[{"value":"2,11E-08","module":"A1-A3"},{"value":"0,0E+00","module":"A4"},{"value":"9,00E-12","module":"A5"},{"value":"0,0E+00","module":"C1"},{"value":"0,0E+00","module":"C2"},{"value":"6,00E-12","module":"C3"},{"value":"1,00E-12","module":"C4"},{"value":"-9,82E-09","module":"D"}]},{"parameter":"HTP-nc","unit":"CTUh","values":[{"value":"2,59E-07","module":"A1-A3"},{"value":"4,00E-10","module":"A4"},{"value":"4,07E-10","module":"A5"},{"value":"0,0E+00","module":"C1"},{"value":"2,00E-12","module":"C2"},{"value":"3,40E-11","module":"C3"},{"value":"2,50E-11","module":"C4"},{"value":"-8,57E-08","module":"D"}]},{"parameter":"SQP","unit":"unitless","values":[{"value":"3,40E+01","module":"A1-A3"},{"value":"6,49E-01","module":"A4"},{"value":"1,50E-02","module":"A5"},{"value":"0,0E+00","module":"C1"},{"value":"1,30E-03","module":"C2"},{"value":"9,57E-03","module":"C3"},{"value":"6,13E-02","module":"C4"},{"value":"-5,37E-01","module":"D"}]},{"parameter":"IRP","unit":"kBq U235-eq.","values":[{"value":"3,65E-01","module":"A1-A3"},{"value":"2,47E-03","module":"A4"},{"value":"8,22E-05","module":"A5"},{"value":"0,0E+00","module":"C1"},{"value":"8,12E-06","module":"C2"},{"value":"1,10E-04","module":"C3"},{"value":"1,08E-04","module":"C4"},{"value":"-1,95E-01","module":"D"}]}],"resource_use":[{"parameter":"PERE","unit":"MJ","values":[{"value":"3,84E+01","module":"A1-A3"},{"value":"7,12E-03","module":"A4"},{"value":"1,07E-03","module":"A5"},{"value":"0,0E+00","module":"C1"},{"value":"2,66E-05","module":"C2"},{"value":"4,38E-03","module":"C3"},{"value":"1,91E-03","module":"C4"},{"value":"-1,63E+01","module":"D"}]},{"parameter":"PERM","unit":"MJ","values":[{"value":"2,59E+00","module":"A1-A3"},{"value":"0,0E+00","module":"A4"},{"value":"0,0E+00","module":"A5"},{"value":"0,0E+00","module":"C1"},{"value":"0,0E+00","module":"C2"},{"value":"0,0E+00","module":"C3"},{"value":"0,0E+00","module":"C4"},{"value":"0,0E+00","module":"D"}]},{"parameter":"PERT","unit":"MJ","values":[{"value":"4,09E+01","module":"A1-A3"},{"value":"7,12E-03","module":"A4"},{"value":"1,07E-03","module":"A5"},{"value":"0,0E+00","module":"C1"},{"value":"2,66E-05","module":"C2"},{"value":"4,38E-03","module":"C3"},{"value":"1,91E-03","module":"C4"},{"value":"-1,63E+01","module":"D"}]},{"parameter":"PENRE","unit":"MJ","values":[{"value":"5,80E+01","module":"A1-A3"},{"value":"5,66E-01","module":"A4"},{"value":"3,29E-02","module":"A5"},{"value":"0,0E+00","module":"C1"},{"value":"1,86E-03","module":"C2"},{"value":"2,43E-02","module":"C3"},{"value":"1,96E-02","module":"C4"},{"value":"-4,63E+01","module":"D"}]},{"parameter":"PENRM","unit":"MJ","values":[{"value":"8,92E-02","module":"A1-A3"},{"value":"0,0E+00","module":"A4"},{"value":"-8,92E-02","module":"A5"},{"value":"0,0E+00","module":"C1"},{"value":"0,0E+00","module":"C2"},{"value":"0,0E+00","module":"C3"},{"value":"0,0E+00","module":"C4"},{"value":"0,0E+00","module":"D"}]},{"parameter":"PENRT","unit":"MJ","values":[{"value":"5,90E+01","module":"A1-A3"},{"value":"5,66E-01","module":"A4"},{"value":"3,29E-02","module":"A5"},{"value":"0,0E+00","module":"C1"},{"value":"1,86E-03","module":"C2"},{"value":"2,43E-02","module":"C3"},{"value":"1,96E-02","module":"C4"},{"value":"-4,63E+01","module":"D"}]},{"parameter":"SM","unit":"kg","values":[{"value":"2,30E-01","module":"A1-A3"},{"value":"0,0E+00","module":"A4"},{"value":"1,53E-04","module":"A5"},{"value":"0,0E+00","module":"C1"},{"value":"0,0E+00","module":"C2"},{"value":"0,0E+00","module":"C3"},{"value":"6,26E-06","module":"C4"},{"value":"0,0E+00","module":"D"}]},{"parameter":"RSF","unit":"MJ","values":[{"value":"4,51E-02","module":"A1-A3"},{"value":"2,49E-04","module":"A4"},{"value":"2,68E-05","module":"A5"},{"value":"0,0E+00","module":"C1"},{"value":"9,51E-07","module":"C2"},{"value":"9,67E-05","module":"C3"},{"value":"3,48E-05","module":"C4"},{"value":"-3,49E-04","module":"D"}]},{"parameter":"NRSF","unit":"MJ","values":[{"value":"1,50E-01","module":"A1-A3"},{"value":"8,35E-04","module":"A4"},{"value":"-2,90E-04","module":"A5"},{"value":"0,0E+00","module":"C1"},{"value":"3,40E-06","module":"C2"},{"value":"0,0E+00","module":"C3"},{"value":"9,71E-05","module":"C4"},{"value":"2,15E-01","module":"D"}]},{"parameter":"FW","unit":"m3","values":[{"value":"2,45E-01","module":"A1-A3"},{"value":"6,44E-05","module":"A4"},{"value":"5,87E-05","module":"A5"},{"value":"0,0E+00","module":"C1"},{"value":"1,99E-07","module":"C2"},{"value":"2,25E-05","module":"C3"},{"value":"2,47E-05","module":"C4"},{"value":"-8,90E-02","module":"D"}]}],"end_of_life_waste":[{"parameter":"HWD","unit":"kg","values":[{"value":"3,44E-02","module":"A1-A3"},{"value":"3,10E-05","module":"A4"},{"value":"5,28E-03","module":"A5"},{"value":"0,0E+00","module":"C1"},{"value":"9,58E-08","module":"C2"},{"value":"0,0E+00","module":"C3"},{"value":"2,90E-04","module":"C4"},{"value":"1,38E-02","module":"D"}]},{"parameter":"NHWD","unit":"kg","values":[{"value":"1,64E+00","module":"A1-A3"},{"value":"4,92E-02","module":"A4"},{"value":"7,85E-03","module":"A5"},{"value":"0,0E+00","module":"C1"},{"value":"9,03E-05","module":"C2"},{"value":"2,61E-03","module":"C3"},{"value":"8,70E-02","module":"C4"},{"value":"-1,10E+00","module":"D"}]},{"parameter":"RWD","unit":"kg","values":[{"value":"2,89E-04","module":"A1-A3"},{"value":"3,86E-06","module":"A4"},{"value":"1,08E-07","module":"A5"},{"value":"0,0E+00","module":"C1"},{"value":"1,27E-08","module":"C2"},{"value":"0,0E+00","module":"C3"},{"value":"0,0E+00","module":"C4"},{"value":"-1,83E-04","module":"D"}]}],"end_of_life_flow":[{"parameter":"CRU","unit":"kg","values":[{"value":"0,0E+00","module":"A1-A3"},{"value":"0,0E+00","module":"A4"},{"value":"0,0E+00","module":"A5"},{"value":"0,0E+00","module":"C1"},{"value":"0,0E+00","module":"C2"},{"value":"0,0E+00","module":"C3"},{"value":"0,0E+00","module":"C4"},{"value":"0,0E+00","module":"D"}]},{"parameter":"MFR","unit":"kg","values":[{"value":"3,43E-01","module":"A1-A3"},{"value":"0,0E+00","module":"A4"},{"value":"2,85E-04","module":"A5"},{"value":"0,0E+00","module":"C1"},{"value":"0,0E+00","module":"C2"},{"value":"9,11E-01","module":"C3"},{"value":"0,0E+00","module":"C4"},{"value":"0,0E+00","module":"D"}]},{"parameter":"MER","unit":"kg","values":[{"value":"7,12E-07","module":"A1-A3"},{"value":"0,0E+00","module":"A4"},{"value":"7,07E-05","module":"A5"},{"value":"0,0E+00","module":"C1"},{"value":"0,0E+00","module":"C2"},{"value":"2,61E-03","module":"C3"},{"value":"0,0E+00","module":"C4"},{"value":"0,0E+00","module":"D"}]},{"parameter":"EEE","unit":"MJ","values":[{"value":"3,85E-03","module":"A1-A3"},{"value":"0,0E+00","module":"A4"},{"value":"1,38E-01","module":"A5"},{"value":"0,0E+00","module":"C1"},{"value":"0,0E+00","module":"C2"},{"value":"2,58E-06","module":"C3"},{"value":"0,0E+00","module":"C4"},{"value":"0,0E+00","module":"D"}]},{"parameter":"EET","unit":"MJ","values":[{"value":"5,82E-02","module":"A1-A3"},{"value":"0,0E+00","module":"A4"},{"value":"2,08E+00","module":"A5"},{"value":"0,0E+00","module":"C1"},{"value":"0,0E+00","module":"C2"},{"value":"3,91E-05","module":"C3"},{"value":"0,0E+00","module":"C4"},{"value":"0,0E+00","module":"D"}]}]}