{"product_name":"Morgana Woodframe Solid","epd_id":"NEPD-7981-7645","compliance":["EN 15804+A2","ISO 14025","ISO 21930"],"producer_name":"Ragnars Inredningar AB","environmental_impact":[{"parameter":"GWP-total","unit":"kg CO2-eq.","values":[{"value":"2,93E+01","module":"A1-A3"},{"value":"1,21E+00","module":"A4"},{"value":"2,17E+00","module":"A5"},{"value":"3,05E-02","module":"C1"},{"value":"3,42E-01","module":"C2"},{"value":"8,12E+00","module":"C3"},{"value":"1,20E-02","module":"C4"},{"value":"-1,89E-01","module":"D"}]},{"parameter":"GWP-fossil","unit":"kg CO2-eq.","values":[{"value":"3,86E+01","module":"A1-A3"},{"value":"1,21E+00","module":"A4"},{"value":"5,55E-03","module":"A5"},{"value":"3,05E-02","module":"C1"},{"value":"3,42E-01","module":"C2"},{"value":"7,86E-01","module":"C3"},{"value":"1,20E-02","module":"C4"},{"value":"-1,82E-01","module":"D"}]},{"parameter":"GWP-biogenic","unit":"kg CO2-eq.","values":[{"value":"-9,37E+00","module":"A1-A3"},{"value":"4,99E-04","module":"A4"},{"value":"2,17E+00","module":"A5"},{"value":"5,72E-06","module":"C1"},{"value":"1,41E-04","module":"C2"},{"value":"7,34E+00","module":"C3"},{"value":"8,78E-06","module":"C4"},{"value":"-3,76E-04","module":"D"}]},{"parameter":"GWP-luluc","unit":"kg CO2-eq.","values":[{"value":"4,43E-02","module":"A1-A3"},{"value":"4,29E-04","module":"A4"},{"value":"9,17E-07","module":"A5"},{"value":"2,41E-06","module":"C1"},{"value":"1,22E-04","module":"C2"},{"value":"1,88E-05","module":"C3"},{"value":"3,49E-06","module":"C4"},{"value":"-6,28E-03","module":"D"}]},{"parameter":"ODP","unit":"kg CFC 11-eq.","values":[{"value":"1,61E-06","module":"A1-A3"},{"value":"2,73E-07","module":"A4"},{"value":"6,12E-10","module":"A5"},{"value":"6,60E-09","module":"C1"},{"value":"7,74E-08","module":"C2"},{"value":"8,04E-09","module":"C3"},{"value":"3,58E-09","module":"C4"},{"value":"-1,33E-02","module":"D"}]},{"parameter":"AP","unit":"mol H+-eq.","values":[{"value":"1,09E-01","module":"A1-A3"},{"value":"3,47E-03","module":"A4"},{"value":"2,17E-05","module":"A5"},{"value":"3,19E-04","module":"C1"},{"value":"9,82E-04","module":"C2"},{"value":"5,43E-04","module":"C3"},{"value":"8,27E-05","module":"C4"},{"value":"-1,50E-03","module":"D"}]},{"parameter":"POCP","unit":"kg NMVOC-eq.","values":[{"value":"7,21E-02","module":"A1-A3"},{"value":"2,94E-03","module":"A4"},{"value":"2,52E-05","module":"A5"},{"value":"4,25E-04","module":"C1"},{"value":"8,33E-04","module":"C2"},{"value":"6,43E-04","module":"C3"},{"value":"9,36E-05","module":"C4"},{"value":"-1,46E-03","module":"D"}]},{"parameter":"ADPE","unit":"kg Sb-eq.","values":[{"value":"1,82E-04","module":"A1-A3"},{"value":"3,33E-05","module":"A4"},{"value":"6,15E-08","module":"A5"},{"value":"4,68E-08","module":"C1"},{"value":"9,44E-06","module":"C2"},{"value":"3,58E-07","module":"C3"},{"value":"1,96E-07","module":"C4"},{"value":"-1,81E-06","module":"D"}]},{"parameter":"ADPF","unit":"MJ","values":[{"value":"5,54E+02","module":"A1-A3"},{"value":"1,82E+01","module":"A4"},{"value":"4,32E-02","module":"A5"},{"value":"4,20E-01","module":"C1"},{"value":"5,17E+00","module":"C2"},{"value":"4,29E-01","module":"C3"},{"value":"2,66E-01","module":"C4"},{"value":"-2,61E+00","module":"D"}]},{"parameter":"WDP","unit":"m3 world-eq.","values":[{"value":"2,37E+03","module":"A1-A3"},{"value":"1,76E+01","module":"A4"},{"value":"8,94E-02","module":"A5"},{"value":"8,92E-02","module":"C1"},{"value":"5,00E+00","module":"C2"},{"value":"-1,40E+00","module":"C3"},{"value":"6,16E-01","module":"C4"},{"value":"-3,24E+01","module":"D"}]},{"parameter":"EP-freshwater","unit":"kg P-eq.","values":[{"value":"1,75E-04","module":"A1-A3"},{"value":"9,63E-06","module":"A4"},{"value":"3,37E-08","module":"A5"},{"value":"1,11E-07","module":"C1"},{"value":"2,73E-06","module":"C2"},{"value":"1,16E-06","module":"C3"},{"value":"1,23E-07","module":"C4"},{"value":"-1,62E-05","module":"D"}]},{"parameter":"EP-marine","unit":"kg N-eq.","values":[{"value":"2,10E-02","module":"A1-A3"},{"value":"6,86E-04","module":"A4"},{"value":"1,09E-05","module":"A5"},{"value":"1,41E-04","module":"C1"},{"value":"1,94E-04","module":"C2"},{"value":"2,46E-04","module":"C3"},{"value":"2,94E-05","module":"C4"},{"value":"-4,91E-04","module":"D"}]},{"parameter":"EP-terrestrial","unit":"mol N-eq.","values":[{"value":"2,65E-01","module":"A1-A3"},{"value":"7,67E-03","module":"A4"},{"value":"9,30E-05","module":"A5"},{"value":"1,55E-03","module":"C1"},{"value":"2,17E-03","module":"C2"},{"value":"2,58E-03","module":"C3"},{"value":"3,25E-04","module":"C4"},{"value":"-5,30E-03","module":"D"}]},{"parameter":"GWP-IOBC","unit":"kg CO2-eq.","values":[{"value":"3,87E+01","module":"A1-A3"},{"value":"1,21E+00","module":"A4"},{"value":"5,55E-03","module":"A5"},{"value":"3,05E-02","module":"C1"},{"value":"3,42E-01","module":"C2"},{"value":"4,41E-01","module":"C3"},{"value":"1,27E-02","module":"C4"},{"value":"-1,86E-01","module":"D"}]}],"additional_environmental_impact":[{"parameter":"PM","unit":"disease incidence","values":[{"value":"1,86E-06","module":"A1-A3"},{"value":"7,38E-08","module":"A4"},{"value":"2,94E-10","module":"A5"},{"value":"8,45E-09","module":"C1"},{"value":"2,09E-08","module":"C2"},{"value":"6,62E-09","module":"C3"},{"value":"1,51E-09","module":"C4"},{"value":"-9,09E-08","module":"D"}]},{"parameter":"ETP-fw","unit":"CTUe","values":[{"value":"7,45E+02","module":"A1-A3"},{"value":"1,35E+01","module":"A4"},{"value":"4,85E-02","module":"A5"},{"value":"2,30E-01","module":"C1"},{"value":"3,83E+00","module":"C2"},{"value":"2,62E+00","module":"C3"},{"value":"1,67E-01","module":"C4"},{"value":"-1,42E+01","module":"D"}]},{"parameter":"HTP-c","unit":"CTUh","values":[{"value":"6,22E-09","module":"A1-A3"},{"value":"0,0E+00","module":"A4"},{"value":"3,00E-12","module":"A5"},{"value":"0,0E+00","module":"C1"},{"value":"0,0E+00","module":"C2"},{"value":"1,75E-10","module":"C3"},{"value":"6,00E-12","module":"C4"},{"value":"-2,57E-10","module":"D"}]},{"parameter":"HTP-nc","unit":"CTUh","values":[{"value":"2,68E-07","module":"A1-A3"},{"value":"1,48E-08","module":"A4"},{"value":"1,59E-10","module":"A5"},{"value":"2,09E-10","module":"C1"},{"value":"4,18E-09","module":"C2"},{"value":"6,12E-09","module":"C3"},{"value":"1,76E-10","module":"C4"},{"value":"-1,36E-08","module":"D"}]},{"parameter":"SQP","unit":"unitless","values":[{"value":"1,38E+02","module":"A1-A3"},{"value":"1,28E+01","module":"A4"},{"value":"4,02E-02","module":"A5"},{"value":"5,33E-02","module":"C1"},{"value":"3,61E+00","module":"C2"},{"value":"7,45E-02","module":"C3"},{"value":"5,94E-01","module":"C4"},{"value":"-1,74E+01","module":"D"}]},{"parameter":"IRP","unit":"kBq U235-eq.","values":[{"value":"1,95E+00","module":"A1-A3"},{"value":"7,97E-02","module":"A4"},{"value":"1,73E-04","module":"A5"},{"value":"1,80E-03","module":"C1"},{"value":"2,26E-02","module":"C2"},{"value":"1,13E-03","module":"C3"},{"value":"1,08E-03","module":"C4"},{"value":"-1,66E-02","module":"D"}]}],"resource_use":[{"parameter":"PERE","unit":"MJ","values":[{"value":"4,01E+01","module":"A1-A3"},{"value":"2,61E-01","module":"A4"},{"value":"9,12E-04","module":"A5"},{"value":"2,27E-03","module":"C1"},{"value":"7,40E-02","module":"C2"},{"value":"2,33E-02","module":"C3"},{"value":"5,34E-03","module":"C4"},{"value":"-1,61E+01","module":"D"}]},{"parameter":"PERM","unit":"MJ","values":[{"value":"9,61E+01","module":"A1-A3"},{"value":"0,0E+00","module":"A4"},{"value":"-1,96E+01","module":"A5"},{"value":"0,0E+00","module":"C1"},{"value":"0,0E+00","module":"C2"},{"value":"-7,65E+01","module":"C3"},{"value":"0,0E+00","module":"C4"},{"value":"0,0E+00","module":"D"}]},{"parameter":"PERT","unit":"MJ","values":[{"value":"1,36E+02","module":"A1-A3"},{"value":"2,61E-01","module":"A4"},{"value":"-1,96E+01","module":"A5"},{"value":"2,27E-03","module":"C1"},{"value":"7,40E-02","module":"C2"},{"value":"-7,65E+01","module":"C3"},{"value":"5,34E-03","module":"C4"},{"value":"-1,61E+01","module":"D"}]},{"parameter":"PENRE","unit":"MJ","values":[{"value":"5,17E+02","module":"A1-A3"},{"value":"1,82E+01","module":"A4"},{"value":"4,32E-02","module":"A5"},{"value":"4,20E-01","module":"C1"},{"value":"5,17E+00","module":"C2"},{"value":"4,62E-01","module":"C3"},{"value":"2,66E-01","module":"C4"},{"value":"-2,60E+00","module":"D"}]},{"parameter":"PENRM","unit":"MJ","values":[{"value":"3,96E+01","module":"A1-A3"},{"value":"0,0E+00","module":"A4"},{"value":"-1,47E+00","module":"A5"},{"value":"0,0E+00","module":"C1"},{"value":"0,0E+00","module":"C2"},{"value":"-3,81E+01","module":"C3"},{"value":"0,0E+00","module":"C4"},{"value":"0,0E+00","module":"D"}]},{"parameter":"PENRT","unit":"MJ","values":[{"value":"5,56E+02","module":"A1-A3"},{"value":"1,82E+01","module":"A4"},{"value":"-1,43E+00","module":"A5"},{"value":"4,20E-01","module":"C1"},{"value":"5,17E+00","module":"C2"},{"value":"-3,76E+01","module":"C3"},{"value":"2,66E-01","module":"C4"},{"value":"-2,60E+00","module":"D"}]},{"parameter":"SM","unit":"kg","values":[{"value":"3,87E+00","module":"A1-A3"},{"value":"0,0E+00","module":"A4"},{"value":"0,0E+00","module":"A5"},{"value":"2,06E-04","module":"C1"},{"value":"0,0E+00","module":"C2"},{"value":"0,0E+00","module":"C3"},{"value":"0,0E+00","module":"C4"},{"value":"0,0E+00","module":"D"}]},{"parameter":"RSF","unit":"MJ","values":[{"value":"1,94E-01","module":"A1-A3"},{"value":"9,34E-03","module":"A4"},{"value":"2,62E-05","module":"A5"},{"value":"5,59E-05","module":"C1"},{"value":"2,65E-03","module":"C2"},{"value":"5,55E-04","module":"C3"},{"value":"1,39E-04","module":"C4"},{"value":"-2,82E-03","module":"D"}]},{"parameter":"NRSF","unit":"MJ","values":[{"value":"2,60E-01","module":"A1-A3"},{"value":"3,34E-02","module":"A4"},{"value":"1,91E-04","module":"A5"},{"value":"8,22E-04","module":"C1"},{"value":"9,46E-03","module":"C2"},{"value":"0,0E+00","module":"C3"},{"value":"1,27E-02","module":"C4"},{"value":"-9,54E-01","module":"D"}]},{"parameter":"FW","unit":"m3","values":[{"value":"1,21E-01","module":"A1-A3"},{"value":"1,95E-03","module":"A4"},{"value":"2,67E-05","module":"A5"},{"value":"2,16E-05","module":"C1"},{"value":"5,52E-04","module":"C2"},{"value":"8,11E-04","module":"C3"},{"value":"2,42E-04","module":"C4"},{"value":"-1,94E-02","module":"D"}]}],"end_of_life_waste":[{"parameter":"HWD","unit":"kg","values":[{"value":"1,29E-02","module":"A1-A3"},{"value":"9,40E-04","module":"A4"},{"value":"0,0E+00","module":"A5"},{"value":"1,24E-05","module":"C1"},{"value":"2,66E-04","module":"C2"},{"value":"0,0E+00","module":"C3"},{"value":"1,03E+00","module":"C4"},{"value":"-1,22E-04","module":"D"}]},{"parameter":"NHWD","unit":"kg","values":[{"value":"4,12E+00","module":"A1-A3"},{"value":"8,87E-01","module":"A4"},{"value":"1,46E-01","module":"A5"},{"value":"4,97E-04","module":"C1"},{"value":"2,51E-01","module":"C2"},{"value":"1,27E+00","module":"C3"},{"value":"6,09E-02","module":"C4"},{"value":"-6,15E-02","module":"D"}]},{"parameter":"RWD","unit":"kg","values":[{"value":"4,36E-03","module":"A1-A3"},{"value":"1,24E-04","module":"A4"},{"value":"0,0E+00","module":"A5"},{"value":"2,92E-06","module":"C1"},{"value":"3,52E-05","module":"C2"},{"value":"0,0E+00","module":"C3"},{"value":"1,66E-06","module":"C4"},{"value":"-1,36E-05","module":"D"}]}],"end_of_life_flow":[{"parameter":"CRU","unit":"kg","values":[{"value":"0,0E+00","module":"A1-A3"},{"value":"0,0E+00","module":"A4"},{"value":"1,32E+00","module":"A5"},{"value":"0,0E+00","module":"C1"},{"value":"0,0E+00","module":"C2"},{"value":"0,0E+00","module":"C3"},{"value":"0,0E+00","module":"C4"},{"value":"0,0E+00","module":"D"}]},{"parameter":"MFR","unit":"kg","values":[{"value":"0,0E+00","module":"A1-A3"},{"value":"0,0E+00","module":"A4"},{"value":"5,49E-02","module":"A5"},{"value":"2,03E-04","module":"C1"},{"value":"0,0E+00","module":"C2"},{"value":"1,91E+01","module":"C3"},{"value":"0,0E+00","module":"C4"},{"value":"0,0E+00","module":"D"}]},{"parameter":"MER","unit":"kg","values":[{"value":"0,0E+00","module":"A1-A3"},{"value":"0,0E+00","module":"A4"},{"value":"7,15E-02","module":"A5"},{"value":"6,28E-07","module":"C1"},{"value":"0,0E+00","module":"C2"},{"value":"3,96E+00","module":"C3"},{"value":"0,0E+00","module":"C4"},{"value":"0,0E+00","module":"D"}]},{"parameter":"EEE","unit":"MJ","values":[{"value":"0,0E+00","module":"A1-A3"},{"value":"0,0E+00","module":"A4"},{"value":"5,00E-02","module":"A5"},{"value":"2,15E-06","module":"C1"},{"value":"0,0E+00","module":"C2"},{"value":"1,89E+00","module":"C3"},{"value":"0,0E+00","module":"C4"},{"value":"0,0E+00","module":"D"}]},{"parameter":"EET","unit":"MJ","values":[{"value":"0,0E+00","module":"A1-A3"},{"value":"0,0E+00","module":"A4"},{"value":"7,57E-01","module":"A5"},{"value":"3,26E-05","module":"C1"},{"value":"0,0E+00","module":"C2"},{"value":"2,85E+01","module":"C3"},{"value":"0,0E+00","module":"C4"},{"value":"0,0E+00","module":"D"}]}]}