{"product_name":"Motus Flat - With clamp","epd_id":"NEPD-5968-5240-EN","compliance":["EN 15804+A2","ISO 14025","ISO 21930"],"producer_name":"Glamox AS","environmental_impact":[{"parameter":"GWP-total","unit":"kg CO2-eq.","values":[{"value":"9,81E+00","module":"A1"},{"value":"1,18E-01","module":"A2"},{"value":"1,17E+00","module":"A3"},{"value":"1,16E-01","module":"A4"},{"value":"8,73E-01","module":"A5"},{"value":"4,28E+01","module":"B6"},{"value":"0,0E+00","module":"C1"},{"value":"4,41E-02","module":"C2"},{"value":"2,84E-01","module":"C3"},{"value":"3,08E-02","module":"C4"},{"value":"-7,20E-01","module":"D"}]},{"parameter":"GWP-fossil","unit":"kg CO2-eq.","values":[{"value":"1,05E+01","module":"A1"},{"value":"1,18E-01","module":"A2"},{"value":"9,53E-01","module":"A3"},{"value":"1,16E-01","module":"A4"},{"value":"7,91E-03","module":"A5"},{"value":"3,98E+01","module":"B6"},{"value":"0,0E+00","module":"C1"},{"value":"4,41E-02","module":"C2"},{"value":"2,84E-01","module":"C3"},{"value":"1,89E-02","module":"C4"},{"value":"-7,12E-01","module":"D"}]},{"parameter":"GWP-biogenic","unit":"kg CO2-eq.","values":[{"value":"-7,67E-01","module":"A1"},{"value":"4,20E-05","module":"A2"},{"value":"2,12E-01","module":"A3"},{"value":"4,73E-05","module":"A4"},{"value":"8,65E-01","module":"A5"},{"value":"7,28E-01","module":"B6"},{"value":"0,0E+00","module":"C1"},{"value":"1,81E-05","module":"C2"},{"value":"3,50E-04","module":"C3"},{"value":"1,19E-02","module":"C4"},{"value":"-5,44E-03","module":"D"}]},{"parameter":"GWP-luluc","unit":"kg CO2-eq.","values":[{"value":"4,48E-02","module":"A1"},{"value":"5,76E-05","module":"A2"},{"value":"7,74E-03","module":"A3"},{"value":"4,05E-05","module":"A4"},{"value":"2,62E-06","module":"A5"},{"value":"2,18E+00","module":"B6"},{"value":"0,0E+00","module":"C1"},{"value":"1,29E-05","module":"C2"},{"value":"7,46E-05","module":"C3"},{"value":"2,41E-05","module":"C4"},{"value":"-1,80E-03","module":"D"}]},{"parameter":"ODP","unit":"kg CFC 11-eq.","values":[{"value":"7,54E-07","module":"A1"},{"value":"2,62E-08","module":"A2"},{"value":"6,02E-08","module":"A3"},{"value":"2,64E-08","module":"A4"},{"value":"1,67E-09","module":"A5"},{"value":"4,31E-06","module":"B6"},{"value":"0,0E+00","module":"C1"},{"value":"1,02E-08","module":"C2"},{"value":"1,46E-08","module":"C3"},{"value":"1,77E-09","module":"C4"},{"value":"-6,07E-04","module":"D"}]},{"parameter":"AP","unit":"mol H+-eq.","values":[{"value":"1,13E-01","module":"A1"},{"value":"1,83E-03","module":"A2"},{"value":"4,39E-03","module":"A3"},{"value":"4,74E-04","module":"A4"},{"value":"3,75E-05","module":"A5"},{"value":"1,84E-01","module":"B6"},{"value":"0,0E+00","module":"C1"},{"value":"1,85E-04","module":"C2"},{"value":"3,05E-04","module":"C3"},{"value":"6,00E-05","module":"C4"},{"value":"-2,13E-02","module":"D"}]},{"parameter":"POCP","unit":"kg NMVOC-eq.","values":[{"value":"4,25E-02","module":"A1"},{"value":"1,38E-03","module":"A2"},{"value":"2,95E-03","module":"A3"},{"value":"4,76E-04","module":"A4"},{"value":"3,86E-05","module":"A5"},{"value":"9,13E-02","module":"B6"},{"value":"0,0E+00","module":"C1"},{"value":"1,98E-04","module":"C2"},{"value":"2,03E-04","module":"C3"},{"value":"6,93E-05","module":"C4"},{"value":"-6,39E-03","module":"D"}]},{"parameter":"ADPE","unit":"kg Sb-eq.","values":[{"value":"5,35E-02","module":"A1"},{"value":"2,28E-06","module":"A2"},{"value":"2,55E-05","module":"A3"},{"value":"3,14E-06","module":"A4"},{"value":"1,93E-07","module":"A5"},{"value":"6,20E-04","module":"B6"},{"value":"0,0E+00","module":"C1"},{"value":"7,53E-07","module":"C2"},{"value":"5,14E-07","module":"C3"},{"value":"6,03E-08","module":"C4"},{"value":"-1,33E-02","module":"D"}]},{"parameter":"ADPF","unit":"MJ","values":[{"value":"1,41E+02","module":"A1"},{"value":"1,68E+00","module":"A2"},{"value":"7,90E+00","module":"A3"},{"value":"1,75E+00","module":"A4"},{"value":"1,11E-01","module":"A5"},{"value":"1,08E+03","module":"B6"},{"value":"0,0E+00","module":"C1"},{"value":"6,86E-01","module":"C2"},{"value":"7,68E-01","module":"C3"},{"value":"1,64E-01","module":"C4"},{"value":"-9,68E+00","module":"D"}]},{"parameter":"WDP","unit":"m3 world-eq.","values":[{"value":"4,67E+02","module":"A1"},{"value":"1,14E+00","module":"A2"},{"value":"7,43E+02","module":"A3"},{"value":"1,67E+00","module":"A4"},{"value":"1,40E-01","module":"A5"},{"value":"8,33E+04","module":"B6"},{"value":"0,0E+00","module":"C1"},{"value":"5,26E-01","module":"C2"},{"value":"3,25E+00","module":"C3"},{"value":"3,31E+00","module":"C4"},{"value":"-4,49E+00","module":"D"}]},{"parameter":"EP-freshwater","unit":"kg P-eq.","values":[{"value":"1,23E-03","module":"A1"},{"value":"7,54E-07","module":"A2"},{"value":"4,10E-05","module":"A3"},{"value":"9,11E-07","module":"A4"},{"value":"6,50E-08","module":"A5"},{"value":"2,64E-03","module":"B6"},{"value":"0,0E+00","module":"C1"},{"value":"3,36E-07","module":"C2"},{"value":"3,85E-06","module":"C3"},{"value":"3,14E-07","module":"C4"},{"value":"-1,63E-04","module":"D"}]},{"parameter":"EP-marine","unit":"kg N-eq.","values":[{"value":"1,26E-02","module":"A1"},{"value":"4,65E-04","module":"A2"},{"value":"1,06E-03","module":"A3"},{"value":"1,41E-04","module":"A4"},{"value":"1,24E-05","module":"A5"},{"value":"2,90E-02","module":"B6"},{"value":"0,0E+00","module":"C1"},{"value":"5,58E-05","module":"C2"},{"value":"6,81E-05","module":"C3"},{"value":"4,52E-05","module":"C4"},{"value":"-1,90E-03","module":"D"}]},{"parameter":"EP-terrestrial","unit":"mol N-eq.","values":[{"value":"1,46E-01","module":"A1"},{"value":"5,16E-03","module":"A2"},{"value":"1,06E-02","module":"A3"},{"value":"1,55E-03","module":"A4"},{"value":"1,34E-04","module":"A5"},{"value":"3,90E-01","module":"B6"},{"value":"0,0E+00","module":"C1"},{"value":"6,17E-04","module":"C2"},{"value":"7,52E-04","module":"C3"},{"value":"2,10E-04","module":"C4"},{"value":"-2,38E-02","module":"D"}]},{"parameter":"GWP-IOBC","unit":"kg CO2-eq.","values":[{"value":"1,07E+01","module":"A1"},{"value":"1,18E-01","module":"A2"},{"value":"5,09E-01","module":"A3"},{"value":"1,16E-01","module":"A4"},{"value":"0,0E+00","module":"A5"},{"value":"5,79E+01","module":"B6"},{"value":"0,0E+00","module":"C1"},{"value":"4,41E-02","module":"C2"},{"value":"2,84E-01","module":"C3"},{"value":"9,60E-03","module":"C4"},{"value":"-7,20E-01","module":"D"}]}],"additional_environmental_impact":[{"parameter":"PM","unit":"disease incidence","values":[{"value":"5,85E-07","module":"A1"},{"value":"5,11E-09","module":"A2"},{"value":"1,16E-07","module":"A3"},{"value":"8,35E-09","module":"A4"},{"value":"5,53E-10","module":"A5"},{"value":"9,74E-07","module":"B6"},{"value":"0,0E+00","module":"C1"},{"value":"3,88E-09","module":"C2"},{"value":"3,48E-09","module":"C3"},{"value":"9,63E-10","module":"C4"},{"value":"-5,98E-08","module":"D"}]},{"parameter":"ETP-fw","unit":"CTUe","values":[{"value":"8,28E+02","module":"A1"},{"value":"1,14E+00","module":"A2"},{"value":"3,68E+01","module":"A3"},{"value":"1,29E+00","module":"A4"},{"value":"1,48E-01","module":"A5"},{"value":"1,35E+03","module":"B6"},{"value":"0,0E+00","module":"C1"},{"value":"5,02E-01","module":"C2"},{"value":"3,05E+00","module":"C3"},{"value":"1,84E+02","module":"C4"},{"value":"-1,66E+02","module":"D"}]},{"parameter":"HTP-c","unit":"CTUh","values":[{"value":"2,51E-08","module":"A1"},{"value":"0,0E+00","module":"A2"},{"value":"1,39E-09","module":"A3"},{"value":"0,0E+00","module":"A4"},{"value":"4,00E-12","module":"A5"},{"value":"3,14E-08","module":"B6"},{"value":"0,0E+00","module":"C1"},{"value":"0,0E+00","module":"C2"},{"value":"2,23E-10","module":"C3"},{"value":"2,10E-11","module":"C4"},{"value":"-4,70E-09","module":"D"}]},{"parameter":"HTP-nc","unit":"CTUh","values":[{"value":"8,53E-07","module":"A1"},{"value":"8,52E-10","module":"A2"},{"value":"3,97E-08","module":"A3"},{"value":"1,39E-09","module":"A4"},{"value":"1,85E-10","module":"A5"},{"value":"8,27E-07","module":"B6"},{"value":"0,0E+00","module":"C1"},{"value":"4,85E-10","module":"C2"},{"value":"7,09E-09","module":"C3"},{"value":"3,58E-10","module":"C4"},{"value":"-2,05E-07","module":"D"}]},{"parameter":"SQP","unit":"unitless","values":[{"value":"5,51E+01","module":"A1"},{"value":"8,19E-01","module":"A2"},{"value":"2,08E+01","module":"A3"},{"value":"1,21E+00","module":"A4"},{"value":"7,43E-02","module":"A5"},{"value":"8,11E+02","module":"B6"},{"value":"0,0E+00","module":"C1"},{"value":"7,87E-01","module":"C2"},{"value":"2,40E-01","module":"C3"},{"value":"3,64E-01","module":"C4"},{"value":"-6,43E+00","module":"D"}]},{"parameter":"IRP","unit":"kBq U235-eq.","values":[{"value":"4,66E-01","module":"A1"},{"value":"7,28E-03","module":"A2"},{"value":"9,50E-02","module":"A3"},{"value":"7,64E-03","module":"A4"},{"value":"4,74E-04","module":"A5"},{"value":"2,46E+01","module":"B6"},{"value":"0,0E+00","module":"C1"},{"value":"3,00E-03","module":"C2"},{"value":"3,48E-03","module":"C3"},{"value":"9,09E-04","module":"C4"},{"value":"-6,04E-02","module":"D"}]}],"resource_use":[{"parameter":"PERE","unit":"MJ","values":[{"value":"2,30E+01","module":"A1"},{"value":"1,92E-02","module":"A2"},{"value":"6,90E+01","module":"A3"},{"value":"2,47E-02","module":"A4"},{"value":"1,82E-03","module":"A5"},{"value":"1,06E+03","module":"B6"},{"value":"0,0E+00","module":"C1"},{"value":"8,64E-03","module":"C2"},{"value":"1,20E-01","module":"C3"},{"value":"2,70E-02","module":"C4"},{"value":"-2,02E+00","module":"D"}]},{"parameter":"PERM","unit":"MJ","values":[{"value":"4,29E+00","module":"A1"},{"value":"0,0E+00","module":"A2"},{"value":"0,0E+00","module":"A3"},{"value":"0,0E+00","module":"A4"},{"value":"-4,78E+00","module":"A5"},{"value":"0,0E+00","module":"B6"},{"value":"0,0E+00","module":"C1"},{"value":"0,0E+00","module":"C2"},{"value":"0,0E+00","module":"C3"},{"value":"0,0E+00","module":"C4"},{"value":"0,0E+00","module":"D"}]},{"parameter":"PERT","unit":"MJ","values":[{"value":"2,72E+01","module":"A1"},{"value":"1,92E-02","module":"A2"},{"value":"6,90E+01","module":"A3"},{"value":"2,47E-02","module":"A4"},{"value":"-4,77E+00","module":"A5"},{"value":"1,06E+03","module":"B6"},{"value":"0,0E+00","module":"C1"},{"value":"8,64E-03","module":"C2"},{"value":"1,20E-01","module":"C3"},{"value":"2,70E-02","module":"C4"},{"value":"-2,02E+00","module":"D"}]},{"parameter":"PENRE","unit":"MJ","values":[{"value":"1,36E+02","module":"A1"},{"value":"1,68E+00","module":"A2"},{"value":"7,91E+00","module":"A3"},{"value":"1,75E+00","module":"A4"},{"value":"1,11E-01","module":"A5"},{"value":"1,09E+03","module":"B6"},{"value":"0,0E+00","module":"C1"},{"value":"6,86E-01","module":"C2"},{"value":"7,68E-01","module":"C3"},{"value":"1,64E-01","module":"C4"},{"value":"-9,70E+00","module":"D"}]},{"parameter":"PENRM","unit":"MJ","values":[{"value":"3,12E+00","module":"A1"},{"value":"0,0E+00","module":"A2"},{"value":"0,0E+00","module":"A3"},{"value":"0,0E+00","module":"A4"},{"value":"0,0E+00","module":"A5"},{"value":"0,0E+00","module":"B6"},{"value":"0,0E+00","module":"C1"},{"value":"0,0E+00","module":"C2"},{"value":"-3,25E+00","module":"C3"},{"value":"0,0E+00","module":"C4"},{"value":"0,0E+00","module":"D"}]},{"parameter":"PENRT","unit":"MJ","values":[{"value":"1,39E+02","module":"A1"},{"value":"1,68E+00","module":"A2"},{"value":"1,93E+01","module":"A3"},{"value":"1,75E+00","module":"A4"},{"value":"1,11E-01","module":"A5"},{"value":"1,09E+03","module":"B6"},{"value":"0,0E+00","module":"C1"},{"value":"6,86E-01","module":"C2"},{"value":"-2,49E+00","module":"C3"},{"value":"1,64E-01","module":"C4"},{"value":"-9,70E+00","module":"D"}]},{"parameter":"SM","unit":"kg","values":[{"value":"5,46E-01","module":"A1"},{"value":"0,0E+00","module":"A2"},{"value":"0,0E+00","module":"A3"},{"value":"0,0E+00","module":"A4"},{"value":"0,0E+00","module":"A5"},{"value":"0,0E+00","module":"B6"},{"value":"0,0E+00","module":"C1"},{"value":"0,0E+00","module":"C2"},{"value":"0,0E+00","module":"C3"},{"value":"1,74E-03","module":"C4"},{"value":"1,73E-02","module":"D"}]},{"parameter":"RSF","unit":"MJ","values":[{"value":"3,92E-01","module":"A1"},{"value":"6,41E-04","module":"A2"},{"value":"4,58E-02","module":"A3"},{"value":"8,83E-04","module":"A4"},{"value":"6,04E-05","module":"A5"},{"value":"1,07E+01","module":"B6"},{"value":"0,0E+00","module":"C1"},{"value":"3,02E-04","module":"C2"},{"value":"2,67E-03","module":"C3"},{"value":"3,75E-04","module":"C4"},{"value":"-2,38E-02","module":"D"}]},{"parameter":"NRSF","unit":"MJ","values":[{"value":"-2,66E-02","module":"A1"},{"value":"3,31E-03","module":"A2"},{"value":"1,08E+00","module":"A3"},{"value":"3,15E-03","module":"A4"},{"value":"2,49E-04","module":"A5"},{"value":"0,0E+00","module":"B6"},{"value":"0,0E+00","module":"C1"},{"value":"1,01E-03","module":"C2"},{"value":"-6,14E-06","module":"C3"},{"value":"2,51E-03","module":"C4"},{"value":"-1,56E-03","module":"D"}]},{"parameter":"FW","unit":"m3","values":[{"value":"2,28E-01","module":"A1"},{"value":"1,44E-04","module":"A2"},{"value":"4,13E-01","module":"A3"},{"value":"1,84E-04","module":"A4"},{"value":"5,22E-05","module":"A5"},{"value":"4,82E+00","module":"B6"},{"value":"0,0E+00","module":"C1"},{"value":"7,81E-05","module":"C2"},{"value":"7,77E-04","module":"C3"},{"value":"2,03E-04","module":"C4"},{"value":"-1,89E-02","module":"D"}]}],"end_of_life_waste":[{"parameter":"HWD","unit":"kg","values":[{"value":"5,77E-02","module":"A1"},{"value":"8,04E-05","module":"A2"},{"value":"2,11E-01","module":"A3"},{"value":"8,92E-05","module":"A4"},{"value":"0,0E+00","module":"A5"},{"value":"1,01E-01","module":"B6"},{"value":"0,0E+00","module":"C1"},{"value":"3,76E-05","module":"C2"},{"value":"2,94E-06","module":"C3"},{"value":"2,28E-02","module":"C4"},{"value":"-8,44E-03","module":"D"}]},{"parameter":"NHWD","unit":"kg","values":[{"value":"1,88E+00","module":"A1"},{"value":"5,26E-02","module":"A2"},{"value":"1,60E+00","module":"A3"},{"value":"8,36E-02","module":"A4"},{"value":"4,89E-01","module":"A5"},{"value":"6,68E+00","module":"B6"},{"value":"0,0E+00","module":"C1"},{"value":"5,97E-02","module":"C2"},{"value":"5,60E-02","module":"C3"},{"value":"3,89E-01","module":"C4"},{"value":"-1,40E-01","module":"D"}]},{"parameter":"RWD","unit":"kg","values":[{"value":"8,16E-04","module":"A1"},{"value":"1,15E-05","module":"A2"},{"value":"5,50E-05","module":"A3"},{"value":"1,19E-05","module":"A4"},{"value":"0,0E+00","module":"A5"},{"value":"1,13E-02","module":"B6"},{"value":"0,0E+00","module":"C1"},{"value":"4,68E-06","module":"C2"},{"value":"1,49E-07","module":"C3"},{"value":"8,12E-07","module":"C4"},{"value":"-4,32E-05","module":"D"}]}],"end_of_life_flow":[{"parameter":"CRU","unit":"kg","values":[{"value":"0,0E+00","module":"A1"},{"value":"0,0E+00","module":"A2"},{"value":"0,0E+00","module":"A3"},{"value":"0,0E+00","module":"A4"},{"value":"0,0E+00","module":"A5"},{"value":"0,0E+00","module":"B6"},{"value":"0,0E+00","module":"C1"},{"value":"0,0E+00","module":"C2"},{"value":"0,0E+00","module":"C3"},{"value":"0,0E+00","module":"C4"},{"value":"0,0E+00","module":"D"}]},{"parameter":"MFR","unit":"kg","values":[{"value":"2,21E-01","module":"A1"},{"value":"0,0E+00","module":"A2"},{"value":"1,44E+00","module":"A3"},{"value":"0,0E+00","module":"A4"},{"value":"4,55E-01","module":"A5"},{"value":"0,0E+00","module":"B6"},{"value":"0,0E+00","module":"C1"},{"value":"0,0E+00","module":"C2"},{"value":"5,99E-01","module":"C3"},{"value":"8,31E-06","module":"C4"},{"value":"-6,79E-04","module":"D"}]},{"parameter":"MER","unit":"kg","values":[{"value":"4,47E-03","module":"A1"},{"value":"0,0E+00","module":"A2"},{"value":"1,57E-05","module":"A3"},{"value":"0,0E+00","module":"A4"},{"value":"3,42E-02","module":"A5"},{"value":"0,0E+00","module":"B6"},{"value":"0,0E+00","module":"C1"},{"value":"0,0E+00","module":"C2"},{"value":"1,14E-01","module":"C3"},{"value":"3,76E-05","module":"C4"},{"value":"-8,94E-05","module":"D"}]},{"parameter":"EEE","unit":"MJ","values":[{"value":"4,47E-04","module":"A1"},{"value":"0,0E+00","module":"A2"},{"value":"5,40E-01","module":"A3"},{"value":"0,0E+00","module":"A4"},{"value":"2,80E-02","module":"A5"},{"value":"0,0E+00","module":"B6"},{"value":"0,0E+00","module":"C1"},{"value":"0,0E+00","module":"C2"},{"value":"9,51E-02","module":"C3"},{"value":"3,42E-04","module":"C4"},{"value":"-2,19E-04","module":"D"}]},{"parameter":"EET","unit":"MJ","values":[{"value":"8,12E-04","module":"A1"},{"value":"0,0E+00","module":"A2"},{"value":"8,16E+00","module":"A3"},{"value":"0,0E+00","module":"A4"},{"value":"4,23E-01","module":"A5"},{"value":"0,0E+00","module":"B6"},{"value":"0,0E+00","module":"C1"},{"value":"0,0E+00","module":"C2"},{"value":"1,44E+00","module":"C3"},{"value":"5,17E-03","module":"C4"},{"value":"-3,31E-03","module":"D"}]}]}