{"product_name":"Motus Flat - With Wall Mount","epd_id":"NEPD-5969-5237-EN","compliance":["EN 15804+A2","ISO 14025","ISO 21930"],"producer_name":"Glamox AS","environmental_impact":[{"parameter":"GWP-total","unit":"kg CO2-eq.","values":[{"value":"1,62E+01","module":"A1"},{"value":"2,51E-01","module":"A2"},{"value":"1,60E+00","module":"A3"},{"value":"1,58E-01","module":"A4"},{"value":"8,73E-01","module":"A5"},{"value":"4,28E+01","module":"B6"},{"value":"0,0E+00","module":"C1"},{"value":"6,01E-02","module":"C2"},{"value":"3,32E-01","module":"C3"},{"value":"3,55E-02","module":"C4"},{"value":"-1,27E+00","module":"D"}]},{"parameter":"GWP-fossil","unit":"kg CO2-eq.","values":[{"value":"1,68E+01","module":"A1"},{"value":"2,51E-01","module":"A2"},{"value":"1,30E+00","module":"A3"},{"value":"1,58E-01","module":"A4"},{"value":"7,96E-03","module":"A5"},{"value":"3,98E+01","module":"B6"},{"value":"0,0E+00","module":"C1"},{"value":"6,01E-02","module":"C2"},{"value":"3,32E-01","module":"C3"},{"value":"2,36E-02","module":"C4"},{"value":"-1,25E+00","module":"D"}]},{"parameter":"GWP-biogenic","unit":"kg CO2-eq.","values":[{"value":"-6,76E-01","module":"A1"},{"value":"8,11E-05","module":"A2"},{"value":"2,88E-01","module":"A3"},{"value":"6,44E-05","module":"A4"},{"value":"8,65E-01","module":"A5"},{"value":"7,28E-01","module":"B6"},{"value":"0,0E+00","module":"C1"},{"value":"2,47E-05","module":"C2"},{"value":"3,95E-04","module":"C3"},{"value":"1,19E-02","module":"C4"},{"value":"-7,91E-03","module":"D"}]},{"parameter":"GWP-luluc","unit":"kg CO2-eq.","values":[{"value":"4,79E-02","module":"A1"},{"value":"1,42E-04","module":"A2"},{"value":"1,05E-02","module":"A3"},{"value":"5,52E-05","module":"A4"},{"value":"2,62E-06","module":"A5"},{"value":"2,18E+00","module":"B6"},{"value":"0,0E+00","module":"C1"},{"value":"1,75E-05","module":"C2"},{"value":"7,92E-05","module":"C3"},{"value":"2,52E-05","module":"C4"},{"value":"-1,20E-02","module":"D"}]},{"parameter":"ODP","unit":"kg CFC 11-eq.","values":[{"value":"1,18E-06","module":"A1"},{"value":"5,47E-08","module":"A2"},{"value":"8,20E-08","module":"A3"},{"value":"3,60E-08","module":"A4"},{"value":"1,67E-09","module":"A5"},{"value":"4,31E-06","module":"B6"},{"value":"0,0E+00","module":"C1"},{"value":"1,39E-08","module":"C2"},{"value":"1,67E-08","module":"C3"},{"value":"2,55E-09","module":"C4"},{"value":"-7,33E-04","module":"D"}]},{"parameter":"AP","unit":"mol H+-eq.","values":[{"value":"1,42E-01","module":"A1"},{"value":"5,53E-03","module":"A2"},{"value":"5,99E-03","module":"A3"},{"value":"6,46E-04","module":"A4"},{"value":"3,75E-05","module":"A5"},{"value":"1,84E-01","module":"B6"},{"value":"0,0E+00","module":"C1"},{"value":"2,53E-04","module":"C2"},{"value":"3,37E-04","module":"C3"},{"value":"8,21E-05","module":"C4"},{"value":"-2,50E-02","module":"D"}]},{"parameter":"POCP","unit":"kg NMVOC-eq.","values":[{"value":"5,75E-02","module":"A1"},{"value":"4,03E-03","module":"A2"},{"value":"4,02E-03","module":"A3"},{"value":"6,48E-04","module":"A4"},{"value":"3,86E-05","module":"A5"},{"value":"9,13E-02","module":"B6"},{"value":"0,0E+00","module":"C1"},{"value":"2,70E-04","module":"C2"},{"value":"2,28E-04","module":"C3"},{"value":"9,44E-05","module":"C4"},{"value":"-8,10E-03","module":"D"}]},{"parameter":"ADPE","unit":"kg Sb-eq.","values":[{"value":"5,52E-02","module":"A1"},{"value":"3,67E-06","module":"A2"},{"value":"3,47E-05","module":"A3"},{"value":"4,28E-06","module":"A4"},{"value":"1,93E-07","module":"A5"},{"value":"6,20E-04","module":"B6"},{"value":"0,0E+00","module":"C1"},{"value":"1,03E-06","module":"C2"},{"value":"5,80E-07","module":"C3"},{"value":"8,17E-08","module":"C4"},{"value":"-1,33E-02","module":"D"}]},{"parameter":"ADPF","unit":"MJ","values":[{"value":"2,23E+02","module":"A1"},{"value":"3,41E+00","module":"A2"},{"value":"1,08E+01","module":"A3"},{"value":"2,38E+00","module":"A4"},{"value":"1,11E-01","module":"A5"},{"value":"1,08E+03","module":"B6"},{"value":"0,0E+00","module":"C1"},{"value":"9,35E-01","module":"C2"},{"value":"8,46E-01","module":"C3"},{"value":"2,29E-01","module":"C4"},{"value":"-1,65E+01","module":"D"}]},{"parameter":"WDP","unit":"m3 world-eq.","values":[{"value":"4,94E+02","module":"A1"},{"value":"1,73E+00","module":"A2"},{"value":"1,01E+03","module":"A3"},{"value":"2,27E+00","module":"A4"},{"value":"1,41E-01","module":"A5"},{"value":"8,33E+04","module":"B6"},{"value":"0,0E+00","module":"C1"},{"value":"7,17E-01","module":"C2"},{"value":"3,55E+00","module":"C3"},{"value":"4,94E+00","module":"C4"},{"value":"-3,12E+02","module":"D"}]},{"parameter":"EP-freshwater","unit":"kg P-eq.","values":[{"value":"1,35E-03","module":"A1"},{"value":"1,38E-06","module":"A2"},{"value":"5,59E-05","module":"A3"},{"value":"1,24E-06","module":"A4"},{"value":"6,51E-08","module":"A5"},{"value":"2,64E-03","module":"B6"},{"value":"0,0E+00","module":"C1"},{"value":"4,58E-07","module":"C2"},{"value":"4,29E-06","module":"C3"},{"value":"3,68E-07","module":"C4"},{"value":"-1,84E-04","module":"D"}]},{"parameter":"EP-marine","unit":"kg N-eq.","values":[{"value":"1,69E-02","module":"A1"},{"value":"1,38E-03","module":"A2"},{"value":"1,44E-03","module":"A3"},{"value":"1,92E-04","module":"A4"},{"value":"1,24E-05","module":"A5"},{"value":"2,90E-02","module":"B6"},{"value":"0,0E+00","module":"C1"},{"value":"7,60E-05","module":"C2"},{"value":"7,66E-05","module":"C3"},{"value":"5,45E-05","module":"C4"},{"value":"-2,36E-03","module":"D"}]},{"parameter":"EP-terrestrial","unit":"mol N-eq.","values":[{"value":"1,93E-01","module":"A1"},{"value":"1,53E-02","module":"A2"},{"value":"1,45E-02","module":"A3"},{"value":"2,12E-03","module":"A4"},{"value":"1,34E-04","module":"A5"},{"value":"3,90E-01","module":"B6"},{"value":"0,0E+00","module":"C1"},{"value":"8,40E-04","module":"C2"},{"value":"8,45E-04","module":"C3"},{"value":"2,97E-04","module":"C4"},{"value":"-2,89E-02","module":"D"}]},{"parameter":"GWP-IOBC","unit":"kg CO2-eq.","values":[{"value":"1,71E+01","module":"A1"},{"value":"2,51E-01","module":"A2"},{"value":"1,40E+00","module":"A3"},{"value":"1,58E-01","module":"A4"},{"value":"0,0E+00","module":"A5"},{"value":"5,79E+01","module":"B6"},{"value":"0,0E+00","module":"C1"},{"value":"6,01E-02","module":"C2"},{"value":"3,32E-01","module":"C3"},{"value":"1,34E-02","module":"C4"},{"value":"-1,24E+00","module":"D"}]}],"additional_environmental_impact":[{"parameter":"PM","unit":"disease incidence","values":[{"value":"9,06E-07","module":"A1"},{"value":"6,64E-09","module":"A2"},{"value":"1,58E-07","module":"A3"},{"value":"1,14E-08","module":"A4"},{"value":"5,54E-10","module":"A5"},{"value":"9,74E-07","module":"B6"},{"value":"0,0E+00","module":"C1"},{"value":"5,29E-09","module":"C2"},{"value":"3,91E-09","module":"C3"},{"value":"1,33E-09","module":"C4"},{"value":"-9,81E-08","module":"D"}]},{"parameter":"ETP-fw","unit":"CTUe","values":[{"value":"9,90E+02","module":"A1"},{"value":"2,20E+00","module":"A2"},{"value":"5,01E+01","module":"A3"},{"value":"1,75E+00","module":"A4"},{"value":"1,48E-01","module":"A5"},{"value":"1,35E+03","module":"B6"},{"value":"0,0E+00","module":"C1"},{"value":"6,84E-01","module":"C2"},{"value":"3,47E+00","module":"C3"},{"value":"2,94E+02","module":"C4"},{"value":"-1,74E+02","module":"D"}]},{"parameter":"HTP-c","unit":"CTUh","values":[{"value":"3,28E-08","module":"A1"},{"value":"0,0E+00","module":"A2"},{"value":"1,90E-09","module":"A3"},{"value":"0,0E+00","module":"A4"},{"value":"4,00E-12","module":"A5"},{"value":"3,14E-08","module":"B6"},{"value":"0,0E+00","module":"C1"},{"value":"0,0E+00","module":"C2"},{"value":"2,41E-10","module":"C3"},{"value":"2,80E-11","module":"C4"},{"value":"-6,06E-09","module":"D"}]},{"parameter":"HTP-nc","unit":"CTUh","values":[{"value":"9,86E-07","module":"A1"},{"value":"1,11E-09","module":"A2"},{"value":"5,40E-08","module":"A3"},{"value":"1,90E-09","module":"A4"},{"value":"1,85E-10","module":"A5"},{"value":"8,27E-07","module":"B6"},{"value":"0,0E+00","module":"C1"},{"value":"6,61E-10","module":"C2"},{"value":"7,28E-09","module":"C3"},{"value":"4,67E-10","module":"C4"},{"value":"-2,21E-07","module":"D"}]},{"parameter":"SQP","unit":"unitless","values":[{"value":"6,98E+01","module":"A1"},{"value":"1,23E+00","module":"A2"},{"value":"2,83E+01","module":"A3"},{"value":"1,64E+00","module":"A4"},{"value":"7,46E-02","module":"A5"},{"value":"8,11E+02","module":"B6"},{"value":"0,0E+00","module":"C1"},{"value":"1,07E+00","module":"C2"},{"value":"2,70E-01","module":"C3"},{"value":"4,86E-01","module":"C4"},{"value":"-6,65E+00","module":"D"}]},{"parameter":"IRP","unit":"kBq U235-eq.","values":[{"value":"5,66E-01","module":"A1"},{"value":"1,48E-02","module":"A2"},{"value":"1,29E-01","module":"A3"},{"value":"1,04E-02","module":"A4"},{"value":"4,75E-04","module":"A5"},{"value":"2,46E+01","module":"B6"},{"value":"0,0E+00","module":"C1"},{"value":"4,08E-03","module":"C2"},{"value":"3,83E-03","module":"C3"},{"value":"1,33E-03","module":"C4"},{"value":"-9,02E-02","module":"D"}]}],"resource_use":[{"parameter":"PERE","unit":"MJ","values":[{"value":"2,51E+01","module":"A1"},{"value":"3,32E-02","module":"A2"},{"value":"9,39E+01","module":"A3"},{"value":"3,36E-02","module":"A4"},{"value":"1,83E-03","module":"A5"},{"value":"1,06E+03","module":"B6"},{"value":"0,0E+00","module":"C1"},{"value":"1,18E-02","module":"C2"},{"value":"1,34E-01","module":"C3"},{"value":"3,57E-02","module":"C4"},{"value":"-4,64E+00","module":"D"}]},{"parameter":"PERM","unit":"MJ","values":[{"value":"4,29E+00","module":"A1"},{"value":"0,0E+00","module":"A2"},{"value":"0,0E+00","module":"A3"},{"value":"0,0E+00","module":"A4"},{"value":"-4,78E+00","module":"A5"},{"value":"0,0E+00","module":"B6"},{"value":"0,0E+00","module":"C1"},{"value":"0,0E+00","module":"C2"},{"value":"0,0E+00","module":"C3"},{"value":"0,0E+00","module":"C4"},{"value":"0,0E+00","module":"D"}]},{"parameter":"PERT","unit":"MJ","values":[{"value":"2,95E+01","module":"A1"},{"value":"3,32E-02","module":"A2"},{"value":"9,39E+01","module":"A3"},{"value":"3,36E-02","module":"A4"},{"value":"-4,77E+00","module":"A5"},{"value":"1,06E+03","module":"B6"},{"value":"0,0E+00","module":"C1"},{"value":"1,18E-02","module":"C2"},{"value":"1,34E-01","module":"C3"},{"value":"3,57E-02","module":"C4"},{"value":"-4,64E+00","module":"D"}]},{"parameter":"PENRE","unit":"MJ","values":[{"value":"2,18E+02","module":"A1"},{"value":"3,41E+00","module":"A2"},{"value":"1,08E+01","module":"A3"},{"value":"2,38E+00","module":"A4"},{"value":"1,11E-01","module":"A5"},{"value":"1,09E+03","module":"B6"},{"value":"0,0E+00","module":"C1"},{"value":"9,35E-01","module":"C2"},{"value":"8,47E-01","module":"C3"},{"value":"2,29E-01","module":"C4"},{"value":"-1,65E+01","module":"D"}]},{"parameter":"PENRM","unit":"MJ","values":[{"value":"3,15E+00","module":"A1"},{"value":"0,0E+00","module":"A2"},{"value":"0,0E+00","module":"A3"},{"value":"0,0E+00","module":"A4"},{"value":"-2,55E-02","module":"A5"},{"value":"0,0E+00","module":"B6"},{"value":"0,0E+00","module":"C1"},{"value":"0,0E+00","module":"C2"},{"value":"-3,90E+00","module":"C3"},{"value":"0,0E+00","module":"C4"},{"value":"0,0E+00","module":"D"}]},{"parameter":"PENRT","unit":"MJ","values":[{"value":"2,21E+02","module":"A1"},{"value":"3,41E+00","module":"A2"},{"value":"2,63E+01","module":"A3"},{"value":"2,38E+00","module":"A4"},{"value":"8,54E-02","module":"A5"},{"value":"1,09E+03","module":"B6"},{"value":"0,0E+00","module":"C1"},{"value":"9,35E-01","module":"C2"},{"value":"-3,05E+00","module":"C3"},{"value":"2,29E-01","module":"C4"},{"value":"-1,65E+01","module":"D"}]},{"parameter":"SM","unit":"kg","values":[{"value":"8,89E-01","module":"A1"},{"value":"0,0E+00","module":"A2"},{"value":"0,0E+00","module":"A3"},{"value":"0,0E+00","module":"A4"},{"value":"0,0E+00","module":"A5"},{"value":"0,0E+00","module":"B6"},{"value":"0,0E+00","module":"C1"},{"value":"0,0E+00","module":"C2"},{"value":"0,0E+00","module":"C3"},{"value":"2,63E-03","module":"C4"},{"value":"1,73E-02","module":"D"}]},{"parameter":"RSF","unit":"MJ","values":[{"value":"4,20E-01","module":"A1"},{"value":"1,04E-03","module":"A2"},{"value":"6,25E-02","module":"A3"},{"value":"1,20E-03","module":"A4"},{"value":"6,06E-05","module":"A5"},{"value":"1,07E+01","module":"B6"},{"value":"0,0E+00","module":"C1"},{"value":"4,12E-04","module":"C2"},{"value":"2,97E-03","module":"C3"},{"value":"5,55E-04","module":"C4"},{"value":"-2,48E-02","module":"D"}]},{"parameter":"NRSF","unit":"MJ","values":[{"value":"2,17E-02","module":"A1"},{"value":"7,12E-03","module":"A2"},{"value":"1,48E+00","module":"A3"},{"value":"4,30E-03","module":"A4"},{"value":"2,50E-04","module":"A5"},{"value":"0,0E+00","module":"B6"},{"value":"0,0E+00","module":"C1"},{"value":"1,38E-03","module":"C2"},{"value":"-6,14E-06","module":"C3"},{"value":"2,50E-03","module":"C4"},{"value":"-7,15E-03","module":"D"}]},{"parameter":"FW","unit":"m3","values":[{"value":"2,55E-01","module":"A1"},{"value":"2,52E-04","module":"A2"},{"value":"5,63E-01","module":"A3"},{"value":"2,51E-04","module":"A4"},{"value":"5,23E-05","module":"A5"},{"value":"4,82E+00","module":"B6"},{"value":"0,0E+00","module":"C1"},{"value":"1,06E-04","module":"C2"},{"value":"8,82E-04","module":"C3"},{"value":"2,89E-04","module":"C4"},{"value":"-3,25E-02","module":"D"}]}],"end_of_life_waste":[{"parameter":"HWD","unit":"kg","values":[{"value":"1,25E-01","module":"A1"},{"value":"1,57E-04","module":"A2"},{"value":"2,88E-01","module":"A3"},{"value":"1,21E-04","module":"A4"},{"value":"0,0E+00","module":"A5"},{"value":"1,01E-01","module":"B6"},{"value":"0,0E+00","module":"C1"},{"value":"5,12E-05","module":"C2"},{"value":"2,94E-06","module":"C3"},{"value":"2,95E-02","module":"C4"},{"value":"-6,18E-03","module":"D"}]},{"parameter":"NHWD","unit":"kg","values":[{"value":"2,89E+00","module":"A1"},{"value":"7,11E-02","module":"A2"},{"value":"2,18E+00","module":"A3"},{"value":"1,14E-01","module":"A4"},{"value":"4,90E-01","module":"A5"},{"value":"6,68E+00","module":"B6"},{"value":"0,0E+00","module":"C1"},{"value":"8,13E-02","module":"C2"},{"value":"6,40E-02","module":"C3"},{"value":"5,83E-01","module":"C4"},{"value":"-2,97E-01","module":"D"}]},{"parameter":"RWD","unit":"kg","values":[{"value":"9,26E-04","module":"A1"},{"value":"2,36E-05","module":"A2"},{"value":"7,49E-05","module":"A3"},{"value":"1,62E-05","module":"A4"},{"value":"0,0E+00","module":"A5"},{"value":"1,13E-02","module":"B6"},{"value":"0,0E+00","module":"C1"},{"value":"6,38E-06","module":"C2"},{"value":"1,49E-07","module":"C3"},{"value":"1,24E-06","module":"C4"},{"value":"-7,12E-05","module":"D"}]}],"end_of_life_flow":[{"parameter":"CRU","unit":"kg","values":[{"value":"0,0E+00","module":"A1"},{"value":"0,0E+00","module":"A2"},{"value":"0,0E+00","module":"A3"},{"value":"0,0E+00","module":"A4"},{"value":"0,0E+00","module":"A5"},{"value":"0,0E+00","module":"B6"},{"value":"0,0E+00","module":"C1"},{"value":"0,0E+00","module":"C2"},{"value":"0,0E+00","module":"C3"},{"value":"0,0E+00","module":"C4"},{"value":"0,0E+00","module":"D"}]},{"parameter":"MFR","unit":"kg","values":[{"value":"2,21E-01","module":"A1"},{"value":"0,0E+00","module":"A2"},{"value":"1,96E+00","module":"A3"},{"value":"0,0E+00","module":"A4"},{"value":"4,55E-01","module":"A5"},{"value":"0,0E+00","module":"B6"},{"value":"0,0E+00","module":"C1"},{"value":"0,0E+00","module":"C2"},{"value":"1,01E+00","module":"C3"},{"value":"1,11E-05","module":"C4"},{"value":"-6,79E-04","module":"D"}]},{"parameter":"MER","unit":"kg","values":[{"value":"4,47E-03","module":"A1"},{"value":"0,0E+00","module":"A2"},{"value":"1,20E+00","module":"A3"},{"value":"0,0E+00","module":"A4"},{"value":"3,42E-02","module":"A5"},{"value":"0,0E+00","module":"B6"},{"value":"0,0E+00","module":"C1"},{"value":"0,0E+00","module":"C2"},{"value":"1,35E-01","module":"C3"},{"value":"6,00E-05","module":"C4"},{"value":"-8,94E-05","module":"D"}]},{"parameter":"EEE","unit":"MJ","values":[{"value":"4,86E-04","module":"A1"},{"value":"0,0E+00","module":"A2"},{"value":"7,35E-01","module":"A3"},{"value":"0,0E+00","module":"A4"},{"value":"2,80E-02","module":"A5"},{"value":"0,0E+00","module":"B6"},{"value":"0,0E+00","module":"C1"},{"value":"0,0E+00","module":"C2"},{"value":"1,15E-01","module":"C3"},{"value":"5,42E-04","module":"C4"},{"value":"-2,19E-04","module":"D"}]},{"parameter":"EET","unit":"MJ","values":[{"value":"1,40E-03","module":"A1"},{"value":"0,0E+00","module":"A2"},{"value":"1,11E+01","module":"A3"},{"value":"0,0E+00","module":"A4"},{"value":"4,23E-01","module":"A5"},{"value":"0,0E+00","module":"B6"},{"value":"0,0E+00","module":"C1"},{"value":"0,0E+00","module":"C2"},{"value":"1,74E+00","module":"C3"},{"value":"8,20E-03","module":"C4"},{"value":"-3,31E-03","module":"D"}]}]}