{"product_name":"MOTUS Pendant 250 Track","epd_id":"NEPD-6623-5889-EN","compliance":["EN 15804+A2","ISO 14025","ISO 21930"],"producer_name":"Glamox AS","environmental_impact":[{"parameter":"GWP-total","unit":"kg CO2-eq.","values":[{"value":"2,33E+01","module":"A1"},{"value":"3,06E-01","module":"A2"},{"value":"1,58E+00","module":"A3"},{"value":"2,30E-01","module":"A4"},{"value":"1,44E+00","module":"A5"},{"value":"5,01E+01","module":"B6"},{"value":"0,0E+00","module":"C1"},{"value":"5,96E-02","module":"C2"},{"value":"6,19E-01","module":"C3"},{"value":"4,00E-02","module":"C4"},{"value":"-3,17E+00","module":"D"}]},{"parameter":"GWP-fossil","unit":"kg CO2-eq.","values":[{"value":"2,45E+01","module":"A1"},{"value":"3,05E-01","module":"A2"},{"value":"1,29E+00","module":"A3"},{"value":"2,30E-01","module":"A4"},{"value":"1,34E-02","module":"A5"},{"value":"4,67E+01","module":"B6"},{"value":"0,0E+00","module":"C1"},{"value":"5,96E-02","module":"C2"},{"value":"6,18E-01","module":"C3"},{"value":"3,99E-02","module":"C4"},{"value":"-3,11E+00","module":"D"}]},{"parameter":"GWP-biogenic","unit":"kg CO2-eq.","values":[{"value":"-1,28E+00","module":"A1"},{"value":"1,00E-04","module":"A2"},{"value":"2,86E-01","module":"A3"},{"value":"9,36E-05","module":"A4"},{"value":"1,43E+00","module":"A5"},{"value":"8,53E-01","module":"B6"},{"value":"0,0E+00","module":"C1"},{"value":"2,45E-05","module":"C2"},{"value":"5,75E-04","module":"C3"},{"value":"1,29E-05","module":"C4"},{"value":"-1,29E-02","module":"D"}]},{"parameter":"GWP-luluc","unit":"kg CO2-eq.","values":[{"value":"4,48E-02","module":"A1"},{"value":"1,69E-04","module":"A2"},{"value":"1,05E-02","module":"A3"},{"value":"8,02E-05","module":"A4"},{"value":"4,45E-06","module":"A5"},{"value":"2,56E+00","module":"B6"},{"value":"0,0E+00","module":"C1"},{"value":"1,74E-05","module":"C2"},{"value":"1,66E-04","module":"C3"},{"value":"9,03E-05","module":"C4"},{"value":"-4,46E-02","module":"D"}]},{"parameter":"ODP","unit":"kg CFC 11-eq.","values":[{"value":"1,37E-06","module":"A1"},{"value":"6,67E-08","module":"A2"},{"value":"8,14E-08","module":"A3"},{"value":"5,23E-08","module":"A4"},{"value":"2,84E-09","module":"A5"},{"value":"5,05E-06","module":"B6"},{"value":"0,0E+00","module":"C1"},{"value":"1,38E-08","module":"C2"},{"value":"2,46E-08","module":"C3"},{"value":"2,72E-09","module":"C4"},{"value":"-1,60E-03","module":"D"}]},{"parameter":"AP","unit":"mol H+-eq.","values":[{"value":"1,92E-01","module":"A1"},{"value":"6,47E-03","module":"A2"},{"value":"5,94E-03","module":"A3"},{"value":"9,38E-04","module":"A4"},{"value":"6,37E-05","module":"A5"},{"value":"2,15E-01","module":"B6"},{"value":"0,0E+00","module":"C1"},{"value":"2,51E-04","module":"C2"},{"value":"5,90E-04","module":"C3"},{"value":"1,11E-04","module":"C4"},{"value":"-7,71E-02","module":"D"}]},{"parameter":"POCP","unit":"kg NMVOC-eq.","values":[{"value":"9,21E-02","module":"A1"},{"value":"4,73E-03","module":"A2"},{"value":"3,99E-03","module":"A3"},{"value":"9,42E-04","module":"A4"},{"value":"6,55E-05","module":"A5"},{"value":"1,07E-01","module":"B6"},{"value":"0,0E+00","module":"C1"},{"value":"2,68E-04","module":"C2"},{"value":"4,07E-04","module":"C3"},{"value":"1,22E-04","module":"C4"},{"value":"-1,93E-02","module":"D"}]},{"parameter":"ADPE","unit":"kg Sb-eq.","values":[{"value":"4,43E-03","module":"A1"},{"value":"4,66E-06","module":"A2"},{"value":"3,44E-05","module":"A3"},{"value":"6,22E-06","module":"A4"},{"value":"3,27E-07","module":"A5"},{"value":"7,26E-04","module":"B6"},{"value":"0,0E+00","module":"C1"},{"value":"1,02E-06","module":"C2"},{"value":"1,06E-06","module":"C3"},{"value":"1,18E-07","module":"C4"},{"value":"-1,24E-03","module":"D"}]},{"parameter":"ADPF","unit":"MJ","values":[{"value":"2,87E+02","module":"A1"},{"value":"4,18E+00","module":"A2"},{"value":"1,07E+01","module":"A3"},{"value":"3,46E+00","module":"A4"},{"value":"1,88E-01","module":"A5"},{"value":"1,26E+03","module":"B6"},{"value":"0,0E+00","module":"C1"},{"value":"9,27E-01","module":"C2"},{"value":"1,42E+00","module":"C3"},{"value":"2,92E-01","module":"C4"},{"value":"-3,96E+01","module":"D"}]},{"parameter":"WDP","unit":"m3 world-eq.","values":[{"value":"9,33E+02","module":"A1"},{"value":"2,22E+00","module":"A2"},{"value":"1,00E+03","module":"A3"},{"value":"3,30E+00","module":"A4"},{"value":"2,38E-01","module":"A5"},{"value":"9,75E+04","module":"B6"},{"value":"0,0E+00","module":"C1"},{"value":"7,11E-01","module":"C2"},{"value":"8,22E+00","module":"C3"},{"value":"4,17E+00","module":"C4"},{"value":"-1,31E+03","module":"D"}]},{"parameter":"EP-freshwater","unit":"kg P-eq.","values":[{"value":"1,95E-03","module":"A1"},{"value":"1,72E-06","module":"A2"},{"value":"5,54E-05","module":"A3"},{"value":"1,80E-06","module":"A4"},{"value":"1,10E-07","module":"A5"},{"value":"3,09E-03","module":"B6"},{"value":"0,0E+00","module":"C1"},{"value":"4,54E-07","module":"C2"},{"value":"6,47E-06","module":"C3"},{"value":"6,12E-07","module":"C4"},{"value":"-4,45E-04","module":"D"}]},{"parameter":"EP-marine","unit":"kg N-eq.","values":[{"value":"2,55E-02","module":"A1"},{"value":"1,61E-03","module":"A2"},{"value":"1,43E-03","module":"A3"},{"value":"2,78E-04","module":"A4"},{"value":"2,11E-05","module":"A5"},{"value":"3,40E-02","module":"B6"},{"value":"0,0E+00","module":"C1"},{"value":"7,53E-05","module":"C2"},{"value":"1,38E-04","module":"C3"},{"value":"5,02E-05","module":"C4"},{"value":"-4,99E-03","module":"D"}]},{"parameter":"EP-terrestrial","unit":"mol N-eq.","values":[{"value":"2,90E-01","module":"A1"},{"value":"1,80E-02","module":"A2"},{"value":"1,44E-02","module":"A3"},{"value":"3,08E-03","module":"A4"},{"value":"2,28E-04","module":"A5"},{"value":"4,57E-01","module":"B6"},{"value":"0,0E+00","module":"C1"},{"value":"8,33E-04","module":"C2"},{"value":"1,51E-03","module":"C3"},{"value":"3,46E-04","module":"C4"},{"value":"-6,41E-02","module":"D"}]},{"parameter":"GWP-IOBC","unit":"kg CO2-eq.","values":[{"value":"2,47E+01","module":"A1"},{"value":"3,06E-01","module":"A2"},{"value":"1,31E+00","module":"A3"},{"value":"2,30E-01","module":"A4"},{"value":"1,34E-02","module":"A5"},{"value":"6,78E+01","module":"B6"},{"value":"0,0E+00","module":"C1"},{"value":"5,96E-02","module":"C2"},{"value":"6,19E-01","module":"C3"},{"value":"1,31E-02","module":"C4"},{"value":"-3,03E+00","module":"D"}]}],"additional_environmental_impact":[{"parameter":"PM","unit":"disease incidence","values":[{"value":"1,59E-06","module":"A1"},{"value":"8,78E-09","module":"A2"},{"value":"1,57E-07","module":"A3"},{"value":"1,65E-08","module":"A4"},{"value":"9,39E-10","module":"A5"},{"value":"1,14E-06","module":"B6"},{"value":"0,0E+00","module":"C1"},{"value":"5,25E-09","module":"C2"},{"value":"6,08E-09","module":"C3"},{"value":"1,85E-09","module":"C4"},{"value":"-2,90E-07","module":"D"}]},{"parameter":"ETP-fw","unit":"CTUe","values":[{"value":"1,43E+03","module":"A1"},{"value":"2,72E+00","module":"A2"},{"value":"4,97E+01","module":"A3"},{"value":"2,55E+00","module":"A4"},{"value":"2,51E-01","module":"A5"},{"value":"1,58E+03","module":"B6"},{"value":"0,0E+00","module":"C1"},{"value":"6,78E-01","module":"C2"},{"value":"5,47E+00","module":"C3"},{"value":"2,16E+02","module":"C4"},{"value":"-5,01E+02","module":"D"}]},{"parameter":"HTP-c","unit":"CTUh","values":[{"value":"3,32E-08","module":"A1"},{"value":"0,0E+00","module":"A2"},{"value":"1,88E-09","module":"A3"},{"value":"0,0E+00","module":"A4"},{"value":"7,00E-12","module":"A5"},{"value":"3,68E-08","module":"B6"},{"value":"0,0E+00","module":"C1"},{"value":"0,0E+00","module":"C2"},{"value":"9,67E-10","module":"C3"},{"value":"5,90E-11","module":"C4"},{"value":"-9,09E-09","module":"D"}]},{"parameter":"HTP-nc","unit":"CTUh","values":[{"value":"1,39E-06","module":"A1"},{"value":"1,47E-09","module":"A2"},{"value":"5,36E-08","module":"A3"},{"value":"2,75E-09","module":"A4"},{"value":"3,15E-10","module":"A5"},{"value":"9,68E-07","module":"B6"},{"value":"0,0E+00","module":"C1"},{"value":"6,56E-10","module":"C2"},{"value":"4,75E-08","module":"C3"},{"value":"6,85E-10","module":"C4"},{"value":"-3,27E-07","module":"D"}]},{"parameter":"SQP","unit":"unitless","values":[{"value":"1,04E+02","module":"A1"},{"value":"1,58E+00","module":"A2"},{"value":"2,81E+01","module":"A3"},{"value":"2,39E+00","module":"A4"},{"value":"1,26E-01","module":"A5"},{"value":"9,50E+02","module":"B6"},{"value":"0,0E+00","module":"C1"},{"value":"1,06E+00","module":"C2"},{"value":"4,42E-01","module":"C3"},{"value":"7,03E-01","module":"C4"},{"value":"-1,12E+01","module":"D"}]},{"parameter":"IRP","unit":"kBq U235-eq.","values":[{"value":"6,48E-01","module":"A1"},{"value":"1,81E-02","module":"A2"},{"value":"1,28E-01","module":"A3"},{"value":"1,51E-02","module":"A4"},{"value":"8,05E-04","module":"A5"},{"value":"2,88E+01","module":"B6"},{"value":"0,0E+00","module":"C1"},{"value":"4,05E-03","module":"C2"},{"value":"6,59E-03","module":"C3"},{"value":"1,28E-03","module":"C4"},{"value":"-1,64E-01","module":"D"}]}],"resource_use":[{"parameter":"PERE","unit":"MJ","values":[{"value":"2,37E+01","module":"A1"},{"value":"4,17E-02","module":"A2"},{"value":"9,31E+01","module":"A3"},{"value":"4,88E-02","module":"A4"},{"value":"3,10E-03","module":"A5"},{"value":"1,24E+03","module":"B6"},{"value":"0,0E+00","module":"C1"},{"value":"1,17E-02","module":"C2"},{"value":"2,18E-01","module":"C3"},{"value":"5,98E-02","module":"C4"},{"value":"-1,35E+01","module":"D"}]},{"parameter":"PERM","unit":"MJ","values":[{"value":"6,96E+00","module":"A1"},{"value":"0,0E+00","module":"A2"},{"value":"0,0E+00","module":"A3"},{"value":"0,0E+00","module":"A4"},{"value":"-7,20E+00","module":"A5"},{"value":"0,0E+00","module":"B6"},{"value":"0,0E+00","module":"C1"},{"value":"0,0E+00","module":"C2"},{"value":"0,0E+00","module":"C3"},{"value":"0,0E+00","module":"C4"},{"value":"0,0E+00","module":"D"}]},{"parameter":"PERT","unit":"MJ","values":[{"value":"3,06E+01","module":"A1"},{"value":"4,17E-02","module":"A2"},{"value":"9,31E+01","module":"A3"},{"value":"4,88E-02","module":"A4"},{"value":"-7,19E+00","module":"A5"},{"value":"1,24E+03","module":"B6"},{"value":"0,0E+00","module":"C1"},{"value":"1,17E-02","module":"C2"},{"value":"2,18E-01","module":"C3"},{"value":"5,98E-02","module":"C4"},{"value":"-1,35E+01","module":"D"}]},{"parameter":"PENRE","unit":"MJ","values":[{"value":"2,78E+02","module":"A1"},{"value":"4,18E+00","module":"A2"},{"value":"1,07E+01","module":"A3"},{"value":"3,46E+00","module":"A4"},{"value":"1,88E-01","module":"A5"},{"value":"1,28E+03","module":"B6"},{"value":"0,0E+00","module":"C1"},{"value":"9,27E-01","module":"C2"},{"value":"1,42E+00","module":"C3"},{"value":"2,92E-01","module":"C4"},{"value":"-3,96E+01","module":"D"}]},{"parameter":"PENRM","unit":"MJ","values":[{"value":"9,38E+00","module":"A1"},{"value":"0,0E+00","module":"A2"},{"value":"0,0E+00","module":"A3"},{"value":"0,0E+00","module":"A4"},{"value":"0,0E+00","module":"A5"},{"value":"0,0E+00","module":"B6"},{"value":"0,0E+00","module":"C1"},{"value":"0,0E+00","module":"C2"},{"value":"-1,05E+01","module":"C3"},{"value":"0,0E+00","module":"C4"},{"value":"0,0E+00","module":"D"}]},{"parameter":"PENRT","unit":"MJ","values":[{"value":"2,87E+02","module":"A1"},{"value":"4,18E+00","module":"A2"},{"value":"2,61E+01","module":"A3"},{"value":"3,46E+00","module":"A4"},{"value":"1,88E-01","module":"A5"},{"value":"1,28E+03","module":"B6"},{"value":"0,0E+00","module":"C1"},{"value":"9,27E-01","module":"C2"},{"value":"-9,06E+00","module":"C3"},{"value":"2,92E-01","module":"C4"},{"value":"-3,96E+01","module":"D"}]},{"parameter":"SM","unit":"kg","values":[{"value":"6,21E-01","module":"A1"},{"value":"0,0E+00","module":"A2"},{"value":"0,0E+00","module":"A3"},{"value":"0,0E+00","module":"A4"},{"value":"0,0E+00","module":"A5"},{"value":"0,0E+00","module":"B6"},{"value":"0,0E+00","module":"C1"},{"value":"0,0E+00","module":"C2"},{"value":"0,0E+00","module":"C3"},{"value":"2,76E-03","module":"C4"},{"value":"2,27E-02","module":"D"}]},{"parameter":"RSF","unit":"MJ","values":[{"value":"3,47E-01","module":"A1"},{"value":"1,31E-03","module":"A2"},{"value":"6,19E-02","module":"A3"},{"value":"1,75E-03","module":"A4"},{"value":"1,03E-04","module":"A5"},{"value":"1,25E+01","module":"B6"},{"value":"0,0E+00","module":"C1"},{"value":"4,08E-04","module":"C2"},{"value":"4,53E-03","module":"C3"},{"value":"5,19E-04","module":"C4"},{"value":"-2,08E-03","module":"D"}]},{"parameter":"NRSF","unit":"MJ","values":[{"value":"1,27E-01","module":"A1"},{"value":"8,64E-03","module":"A2"},{"value":"1,46E+00","module":"A3"},{"value":"6,24E-03","module":"A4"},{"value":"4,23E-04","module":"A5"},{"value":"0,0E+00","module":"B6"},{"value":"0,0E+00","module":"C1"},{"value":"1,37E-03","module":"C2"},{"value":"-4,61E-05","module":"C3"},{"value":"9,38E-03","module":"C4"},{"value":"-8,40E-02","module":"D"}]},{"parameter":"FW","unit":"m3","values":[{"value":"1,87E-01","module":"A1"},{"value":"3,15E-04","module":"A2"},{"value":"5,58E-01","module":"A3"},{"value":"3,64E-04","module":"A4"},{"value":"8,87E-05","module":"A5"},{"value":"5,64E+00","module":"B6"},{"value":"0,0E+00","module":"C1"},{"value":"1,06E-04","module":"C2"},{"value":"1,53E-03","module":"C3"},{"value":"3,10E-04","module":"C4"},{"value":"-6,79E-02","module":"D"}]}],"end_of_life_waste":[{"parameter":"HWD","unit":"kg","values":[{"value":"1,58E-01","module":"A1"},{"value":"1,93E-04","module":"A2"},{"value":"2,85E-01","module":"A3"},{"value":"1,77E-04","module":"A4"},{"value":"0,0E+00","module":"A5"},{"value":"1,18E-01","module":"B6"},{"value":"0,0E+00","module":"C1"},{"value":"5,07E-05","module":"C2"},{"value":"2,28E-05","module":"C3"},{"value":"5,96E-02","module":"C4"},{"value":"5,76E-03","module":"D"}]},{"parameter":"NHWD","unit":"kg","values":[{"value":"3,65E+00","module":"A1"},{"value":"9,31E-02","module":"A2"},{"value":"2,16E+00","module":"A3"},{"value":"1,65E-01","module":"A4"},{"value":"8,31E-01","module":"A5"},{"value":"7,83E+00","module":"B6"},{"value":"0,0E+00","module":"C1"},{"value":"8,06E-02","module":"C2"},{"value":"1,11E-01","module":"C3"},{"value":"5,29E-01","module":"C4"},{"value":"-8,29E-01","module":"D"}]},{"parameter":"RWD","unit":"kg","values":[{"value":"5,71E-04","module":"A1"},{"value":"2,88E-05","module":"A2"},{"value":"7,43E-05","module":"A3"},{"value":"2,36E-05","module":"A4"},{"value":"0,0E+00","module":"A5"},{"value":"1,32E-02","module":"B6"},{"value":"0,0E+00","module":"C1"},{"value":"6,33E-06","module":"C2"},{"value":"1,13E-06","module":"C3"},{"value":"1,05E-06","module":"C4"},{"value":"-1,51E-04","module":"D"}]}],"end_of_life_flow":[{"parameter":"CRU","unit":"kg","values":[{"value":"0,0E+00","module":"A1"},{"value":"0,0E+00","module":"A2"},{"value":"0,0E+00","module":"A3"},{"value":"0,0E+00","module":"A4"},{"value":"0,0E+00","module":"A5"},{"value":"0,0E+00","module":"B6"},{"value":"0,0E+00","module":"C1"},{"value":"0,0E+00","module":"C2"},{"value":"0,0E+00","module":"C3"},{"value":"0,0E+00","module":"C4"},{"value":"0,0E+00","module":"D"}]},{"parameter":"MFR","unit":"kg","values":[{"value":"9,43E-04","module":"A1"},{"value":"0,0E+00","module":"A2"},{"value":"1,95E+00","module":"A3"},{"value":"0,0E+00","module":"A4"},{"value":"7,73E-01","module":"A5"},{"value":"0,0E+00","module":"B6"},{"value":"0,0E+00","module":"C1"},{"value":"0,0E+00","module":"C2"},{"value":"5,94E-01","module":"C3"},{"value":"1,77E-05","module":"C4"},{"value":"-9,46E-04","module":"D"}]},{"parameter":"MER","unit":"kg","values":[{"value":"3,58E-05","module":"A1"},{"value":"0,0E+00","module":"A2"},{"value":"2,12E-05","module":"A3"},{"value":"0,0E+00","module":"A4"},{"value":"5,81E-02","module":"A5"},{"value":"0,0E+00","module":"B6"},{"value":"0,0E+00","module":"C1"},{"value":"0,0E+00","module":"C2"},{"value":"2,41E-01","module":"C3"},{"value":"4,43E-05","module":"C4"},{"value":"-1,24E-04","module":"D"}]},{"parameter":"EEE","unit":"MJ","values":[{"value":"2,59E-04","module":"A1"},{"value":"0,0E+00","module":"A2"},{"value":"7,29E-01","module":"A3"},{"value":"0,0E+00","module":"A4"},{"value":"4,75E-02","module":"A5"},{"value":"0,0E+00","module":"B6"},{"value":"0,0E+00","module":"C1"},{"value":"0,0E+00","module":"C2"},{"value":"2,47E-01","module":"C3"},{"value":"4,13E-04","module":"C4"},{"value":"-3,24E-04","module":"D"}]},{"parameter":"EET","unit":"MJ","values":[{"value":"3,92E-03","module":"A1"},{"value":"0,0E+00","module":"A2"},{"value":"1,10E+01","module":"A3"},{"value":"0,0E+00","module":"A4"},{"value":"7,19E-01","module":"A5"},{"value":"0,0E+00","module":"B6"},{"value":"0,0E+00","module":"C1"},{"value":"0,0E+00","module":"C2"},{"value":"3,74E+00","module":"C3"},{"value":"6,25E-03","module":"C4"},{"value":"-4,91E-03","module":"D"}]}]}