{"product_name":"MOTUS Pendant 330 Track","epd_id":"NEPD-6621-5896-EN","compliance":["EN 15804+A2","ISO 14025","ISO 21930"],"producer_name":"Glamox AS","environmental_impact":[{"parameter":"GWP-total","unit":"kg CO2-eq.","values":[{"value":"3,26E+01","module":"A1"},{"value":"4,71E-01","module":"A2"},{"value":"2,55E+00","module":"A3"},{"value":"3,70E-01","module":"A4"},{"value":"2,56E+00","module":"A5"},{"value":"6,40E+01","module":"B6"},{"value":"0,0E+00","module":"C1"},{"value":"9,61E-02","module":"C2"},{"value":"8,95E-01","module":"C3"},{"value":"5,44E-02","module":"C4"},{"value":"-5,03E+00","module":"D"}]},{"parameter":"GWP-fossil","unit":"kg CO2-eq.","values":[{"value":"3,48E+01","module":"A1"},{"value":"4,71E-01","module":"A2"},{"value":"2,08E+00","module":"A3"},{"value":"3,70E-01","module":"A4"},{"value":"2,40E-02","module":"A5"},{"value":"5,96E+01","module":"B6"},{"value":"0,0E+00","module":"C1"},{"value":"9,61E-02","module":"C2"},{"value":"8,94E-01","module":"C3"},{"value":"5,43E-02","module":"C4"},{"value":"-4,93E+00","module":"D"}]},{"parameter":"GWP-biogenic","unit":"kg CO2-eq.","values":[{"value":"-2,32E+00","module":"A1"},{"value":"1,52E-04","module":"A2"},{"value":"4,61E-01","module":"A3"},{"value":"1,51E-04","module":"A4"},{"value":"2,53E+00","module":"A5"},{"value":"1,09E+00","module":"B6"},{"value":"0,0E+00","module":"C1"},{"value":"3,94E-05","module":"C2"},{"value":"7,95E-04","module":"C3"},{"value":"1,50E-05","module":"C4"},{"value":"-2,12E-02","module":"D"}]},{"parameter":"GWP-luluc","unit":"kg CO2-eq.","values":[{"value":"6,56E-02","module":"A1"},{"value":"2,68E-04","module":"A2"},{"value":"1,69E-02","module":"A3"},{"value":"1,29E-04","module":"A4"},{"value":"7,92E-06","module":"A5"},{"value":"3,27E+00","module":"B6"},{"value":"0,0E+00","module":"C1"},{"value":"2,81E-05","module":"C2"},{"value":"1,89E-04","module":"C3"},{"value":"9,16E-05","module":"C4"},{"value":"-7,93E-02","module":"D"}]},{"parameter":"ODP","unit":"kg CFC 11-eq.","values":[{"value":"1,85E-06","module":"A1"},{"value":"1,03E-07","module":"A2"},{"value":"1,31E-07","module":"A3"},{"value":"8,44E-08","module":"A4"},{"value":"5,06E-09","module":"A5"},{"value":"6,45E-06","module":"B6"},{"value":"0,0E+00","module":"C1"},{"value":"2,22E-08","module":"C2"},{"value":"3,49E-08","module":"C3"},{"value":"3,71E-09","module":"C4"},{"value":"-2,39E-03","module":"D"}]},{"parameter":"AP","unit":"mol H+-eq.","values":[{"value":"2,50E-01","module":"A1"},{"value":"1,05E-02","module":"A2"},{"value":"9,57E-03","module":"A3"},{"value":"1,51E-03","module":"A4"},{"value":"1,13E-04","module":"A5"},{"value":"2,75E-01","module":"B6"},{"value":"0,0E+00","module":"C1"},{"value":"4,04E-04","module":"C2"},{"value":"7,58E-04","module":"C3"},{"value":"1,40E-04","module":"C4"},{"value":"-8,94E-02","module":"D"}]},{"parameter":"POCP","unit":"kg NMVOC-eq.","values":[{"value":"1,22E-01","module":"A1"},{"value":"7,68E-03","module":"A2"},{"value":"6,43E-03","module":"A3"},{"value":"1,52E-03","module":"A4"},{"value":"1,17E-04","module":"A5"},{"value":"1,37E-01","module":"B6"},{"value":"0,0E+00","module":"C1"},{"value":"4,32E-04","module":"C2"},{"value":"5,39E-04","module":"C3"},{"value":"1,55E-04","module":"C4"},{"value":"-2,51E-02","module":"D"}]},{"parameter":"ADPE","unit":"kg Sb-eq.","values":[{"value":"5,12E-03","module":"A1"},{"value":"6,79E-06","module":"A2"},{"value":"5,54E-05","module":"A3"},{"value":"1,00E-05","module":"A4"},{"value":"5,83E-07","module":"A5"},{"value":"9,27E-04","module":"B6"},{"value":"0,0E+00","module":"C1"},{"value":"1,64E-06","module":"C2"},{"value":"1,38E-06","module":"C3"},{"value":"1,46E-07","module":"C4"},{"value":"-1,24E-03","module":"D"}]},{"parameter":"ADPF","unit":"MJ","values":[{"value":"4,01E+02","module":"A1"},{"value":"6,40E+00","module":"A2"},{"value":"1,72E+01","module":"A3"},{"value":"5,58E+00","module":"A4"},{"value":"3,35E-01","module":"A5"},{"value":"1,61E+03","module":"B6"},{"value":"0,0E+00","module":"C1"},{"value":"1,49E+00","module":"C2"},{"value":"1,80E+00","module":"C3"},{"value":"3,74E-01","module":"C4"},{"value":"-6,27E+01","module":"D"}]},{"parameter":"WDP","unit":"m3 world-eq.","values":[{"value":"1,36E+03","module":"A1"},{"value":"3,18E+00","module":"A2"},{"value":"1,62E+03","module":"A3"},{"value":"5,32E+00","module":"A4"},{"value":"4,25E-01","module":"A5"},{"value":"1,25E+05","module":"B6"},{"value":"0,0E+00","module":"C1"},{"value":"1,15E+00","module":"C2"},{"value":"9,74E+00","module":"C3"},{"value":"5,96E+00","module":"C4"},{"value":"-2,35E+03","module":"D"}]},{"parameter":"EP-freshwater","unit":"kg P-eq.","values":[{"value":"2,26E-03","module":"A1"},{"value":"2,57E-06","module":"A2"},{"value":"8,93E-05","module":"A3"},{"value":"2,91E-06","module":"A4"},{"value":"1,97E-07","module":"A5"},{"value":"3,94E-03","module":"B6"},{"value":"0,0E+00","module":"C1"},{"value":"7,33E-07","module":"C2"},{"value":"8,57E-06","module":"C3"},{"value":"6,90E-07","module":"C4"},{"value":"-5,15E-04","module":"D"}]},{"parameter":"EP-marine","unit":"kg N-eq.","values":[{"value":"3,48E-02","module":"A1"},{"value":"2,62E-03","module":"A2"},{"value":"2,31E-03","module":"A3"},{"value":"4,49E-04","module":"A4"},{"value":"3,75E-05","module":"A5"},{"value":"4,34E-02","module":"B6"},{"value":"0,0E+00","module":"C1"},{"value":"1,21E-04","module":"C2"},{"value":"1,84E-04","module":"C3"},{"value":"6,95E-05","module":"C4"},{"value":"-6,56E-03","module":"D"}]},{"parameter":"EP-terrestrial","unit":"mol N-eq.","values":[{"value":"3,91E-01","module":"A1"},{"value":"2,92E-02","module":"A2"},{"value":"2,32E-02","module":"A3"},{"value":"4,96E-03","module":"A4"},{"value":"4,06E-04","module":"A5"},{"value":"5,83E-01","module":"B6"},{"value":"0,0E+00","module":"C1"},{"value":"1,34E-03","module":"C2"},{"value":"2,01E-03","module":"C3"},{"value":"4,56E-04","module":"C4"},{"value":"-8,14E-02","module":"D"}]},{"parameter":"GWP-IOBC","unit":"kg CO2-eq.","values":[{"value":"3,51E+01","module":"A1"},{"value":"4,71E-01","module":"A2"},{"value":"2,10E+00","module":"A3"},{"value":"3,70E-01","module":"A4"},{"value":"2,40E-02","module":"A5"},{"value":"8,67E+01","module":"B6"},{"value":"0,0E+00","module":"C1"},{"value":"9,61E-02","module":"C2"},{"value":"8,95E-01","module":"C3"},{"value":"1,91E-02","module":"C4"},{"value":"-4,81E+00","module":"D"}]}],"additional_environmental_impact":[{"parameter":"PM","unit":"disease incidence","values":[{"value":"2,31E-06","module":"A1"},{"value":"1,21E-08","module":"A2"},{"value":"2,53E-07","module":"A3"},{"value":"2,66E-08","module":"A4"},{"value":"1,67E-09","module":"A5"},{"value":"1,46E-06","module":"B6"},{"value":"0,0E+00","module":"C1"},{"value":"8,46E-09","module":"C2"},{"value":"8,20E-09","module":"C3"},{"value":"2,31E-09","module":"C4"},{"value":"-4,22E-07","module":"D"}]},{"parameter":"ETP-fw","unit":"CTUe","values":[{"value":"1,76E+03","module":"A1"},{"value":"4,12E+00","module":"A2"},{"value":"8,01E+01","module":"A3"},{"value":"4,11E+00","module":"A4"},{"value":"4,47E-01","module":"A5"},{"value":"2,02E+03","module":"B6"},{"value":"0,0E+00","module":"C1"},{"value":"1,09E+00","module":"C2"},{"value":"7,62E+00","module":"C3"},{"value":"3,07E+02","module":"C4"},{"value":"-5,29E+02","module":"D"}]},{"parameter":"HTP-c","unit":"CTUh","values":[{"value":"4,37E-08","module":"A1"},{"value":"0,0E+00","module":"A2"},{"value":"3,03E-09","module":"A3"},{"value":"0,0E+00","module":"A4"},{"value":"1,30E-11","module":"A5"},{"value":"4,70E-08","module":"B6"},{"value":"0,0E+00","module":"C1"},{"value":"0,0E+00","module":"C2"},{"value":"1,06E-09","module":"C3"},{"value":"6,50E-11","module":"C4"},{"value":"-1,37E-08","module":"D"}]},{"parameter":"HTP-nc","unit":"CTUh","values":[{"value":"1,62E-06","module":"A1"},{"value":"2,02E-09","module":"A2"},{"value":"8,64E-08","module":"A3"},{"value":"4,44E-09","module":"A4"},{"value":"5,61E-10","module":"A5"},{"value":"1,24E-06","module":"B6"},{"value":"0,0E+00","module":"C1"},{"value":"1,06E-09","module":"C2"},{"value":"4,86E-08","module":"C3"},{"value":"8,58E-10","module":"C4"},{"value":"-3,81E-07","module":"D"}]},{"parameter":"SQP","unit":"unitless","values":[{"value":"1,48E+02","module":"A1"},{"value":"2,26E+00","module":"A2"},{"value":"4,53E+01","module":"A3"},{"value":"3,85E+00","module":"A4"},{"value":"2,25E-01","module":"A5"},{"value":"1,21E+03","module":"B6"},{"value":"0,0E+00","module":"C1"},{"value":"1,71E+00","module":"C2"},{"value":"5,90E-01","module":"C3"},{"value":"9,00E-01","module":"C4"},{"value":"-1,24E+01","module":"D"}]},{"parameter":"IRP","unit":"kBq U235-eq.","values":[{"value":"8,02E-01","module":"A1"},{"value":"2,77E-02","module":"A2"},{"value":"2,07E-01","module":"A3"},{"value":"2,44E-02","module":"A4"},{"value":"1,43E-03","module":"A5"},{"value":"3,67E+01","module":"B6"},{"value":"0,0E+00","module":"C1"},{"value":"6,53E-03","module":"C2"},{"value":"8,30E-03","module":"C3"},{"value":"1,78E-03","module":"C4"},{"value":"-2,65E-01","module":"D"}]}],"resource_use":[{"parameter":"PERE","unit":"MJ","values":[{"value":"3,12E+01","module":"A1"},{"value":"6,18E-02","module":"A2"},{"value":"1,50E+02","module":"A3"},{"value":"7,88E-02","module":"A4"},{"value":"5,52E-03","module":"A5"},{"value":"1,58E+03","module":"B6"},{"value":"0,0E+00","module":"C1"},{"value":"1,88E-02","module":"C2"},{"value":"2,84E-01","module":"C3"},{"value":"6,93E-02","module":"C4"},{"value":"-2,28E+01","module":"D"}]},{"parameter":"PERM","unit":"MJ","values":[{"value":"1,23E+01","module":"A1"},{"value":"0,0E+00","module":"A2"},{"value":"0,0E+00","module":"A3"},{"value":"0,0E+00","module":"A4"},{"value":"-1,25E+01","module":"A5"},{"value":"0,0E+00","module":"B6"},{"value":"0,0E+00","module":"C1"},{"value":"0,0E+00","module":"C2"},{"value":"0,0E+00","module":"C3"},{"value":"0,0E+00","module":"C4"},{"value":"0,0E+00","module":"D"}]},{"parameter":"PERT","unit":"MJ","values":[{"value":"4,35E+01","module":"A1"},{"value":"6,18E-02","module":"A2"},{"value":"1,50E+02","module":"A3"},{"value":"7,88E-02","module":"A4"},{"value":"-1,25E+01","module":"A5"},{"value":"1,58E+03","module":"B6"},{"value":"0,0E+00","module":"C1"},{"value":"1,88E-02","module":"C2"},{"value":"2,84E-01","module":"C3"},{"value":"6,93E-02","module":"C4"},{"value":"-2,28E+01","module":"D"}]},{"parameter":"PENRE","unit":"MJ","values":[{"value":"3,87E+02","module":"A1"},{"value":"6,40E+00","module":"A2"},{"value":"1,72E+01","module":"A3"},{"value":"5,58E+00","module":"A4"},{"value":"3,35E-01","module":"A5"},{"value":"1,64E+03","module":"B6"},{"value":"0,0E+00","module":"C1"},{"value":"1,49E+00","module":"C2"},{"value":"1,80E+00","module":"C3"},{"value":"3,74E-01","module":"C4"},{"value":"-6,27E+01","module":"D"}]},{"parameter":"PENRM","unit":"MJ","values":[{"value":"1,35E+01","module":"A1"},{"value":"0,0E+00","module":"A2"},{"value":"0,0E+00","module":"A3"},{"value":"0,0E+00","module":"A4"},{"value":"0,0E+00","module":"A5"},{"value":"0,0E+00","module":"B6"},{"value":"0,0E+00","module":"C1"},{"value":"0,0E+00","module":"C2"},{"value":"-1,46E+01","module":"C3"},{"value":"0,0E+00","module":"C4"},{"value":"0,0E+00","module":"D"}]},{"parameter":"PENRT","unit":"MJ","values":[{"value":"4,01E+02","module":"A1"},{"value":"6,40E+00","module":"A2"},{"value":"4,21E+01","module":"A3"},{"value":"5,58E+00","module":"A4"},{"value":"3,35E-01","module":"A5"},{"value":"1,64E+03","module":"B6"},{"value":"0,0E+00","module":"C1"},{"value":"1,49E+00","module":"C2"},{"value":"-1,28E+01","module":"C3"},{"value":"3,74E-01","module":"C4"},{"value":"-6,27E+01","module":"D"}]},{"parameter":"SM","unit":"kg","values":[{"value":"9,85E-01","module":"A1"},{"value":"0,0E+00","module":"A2"},{"value":"0,0E+00","module":"A3"},{"value":"0,0E+00","module":"A4"},{"value":"0,0E+00","module":"A5"},{"value":"0,0E+00","module":"B6"},{"value":"0,0E+00","module":"C1"},{"value":"0,0E+00","module":"C2"},{"value":"0,0E+00","module":"C3"},{"value":"3,50E-03","module":"C4"},{"value":"2,27E-02","module":"D"}]},{"parameter":"RSF","unit":"MJ","values":[{"value":"4,16E-01","module":"A1"},{"value":"1,92E-03","module":"A2"},{"value":"9,99E-02","module":"A3"},{"value":"2,82E-03","module":"A4"},{"value":"1,83E-04","module":"A5"},{"value":"1,60E+01","module":"B6"},{"value":"0,0E+00","module":"C1"},{"value":"6,58E-04","module":"C2"},{"value":"6,00E-03","module":"C3"},{"value":"7,11E-04","module":"C4"},{"value":"-5,65E-03","module":"D"}]},{"parameter":"NRSF","unit":"MJ","values":[{"value":"1,66E-01","module":"A1"},{"value":"1,34E-02","module":"A2"},{"value":"2,36E+00","module":"A3"},{"value":"1,01E-02","module":"A4"},{"value":"7,54E-04","module":"A5"},{"value":"0,0E+00","module":"B6"},{"value":"0,0E+00","module":"C1"},{"value":"2,21E-03","module":"C2"},{"value":"-4,61E-05","module":"C3"},{"value":"9,75E-03","module":"C4"},{"value":"-1,28E-01","module":"D"}]},{"parameter":"FW","unit":"m3","values":[{"value":"2,52E-01","module":"A1"},{"value":"4,68E-04","module":"A2"},{"value":"9,00E-01","module":"A3"},{"value":"5,88E-04","module":"A4"},{"value":"1,58E-04","module":"A5"},{"value":"7,21E+00","module":"B6"},{"value":"0,0E+00","module":"C1"},{"value":"1,70E-04","module":"C2"},{"value":"2,08E-03","module":"C3"},{"value":"4,24E-04","module":"C4"},{"value":"-1,14E-01","module":"D"}]}],"end_of_life_waste":[{"parameter":"HWD","unit":"kg","values":[{"value":"2,33E-01","module":"A1"},{"value":"2,94E-04","module":"A2"},{"value":"4,60E-01","module":"A3"},{"value":"2,85E-04","module":"A4"},{"value":"0,0E+00","module":"A5"},{"value":"1,51E-01","module":"B6"},{"value":"0,0E+00","module":"C1"},{"value":"8,18E-05","module":"C2"},{"value":"2,28E-05","module":"C3"},{"value":"6,51E-02","module":"C4"},{"value":"1,34E-02","module":"D"}]},{"parameter":"NHWD","unit":"kg","values":[{"value":"5,23E+00","module":"A1"},{"value":"1,30E-01","module":"A2"},{"value":"3,49E+00","module":"A3"},{"value":"2,67E-01","module":"A4"},{"value":"1,48E+00","module":"A5"},{"value":"1,00E+01","module":"B6"},{"value":"0,0E+00","module":"C1"},{"value":"1,30E-01","module":"C2"},{"value":"1,50E-01","module":"C3"},{"value":"7,66E-01","module":"C4"},{"value":"-1,36E+00","module":"D"}]},{"parameter":"RWD","unit":"kg","values":[{"value":"7,35E-04","module":"A1"},{"value":"4,42E-05","module":"A2"},{"value":"1,20E-04","module":"A3"},{"value":"3,81E-05","module":"A4"},{"value":"0,0E+00","module":"A5"},{"value":"1,69E-02","module":"B6"},{"value":"0,0E+00","module":"C1"},{"value":"1,02E-05","module":"C2"},{"value":"1,13E-06","module":"C3"},{"value":"1,51E-06","module":"C4"},{"value":"-2,46E-04","module":"D"}]}],"end_of_life_flow":[{"parameter":"CRU","unit":"kg","values":[{"value":"0,0E+00","module":"A1"},{"value":"0,0E+00","module":"A2"},{"value":"0,0E+00","module":"A3"},{"value":"0,0E+00","module":"A4"},{"value":"0,0E+00","module":"A5"},{"value":"0,0E+00","module":"B6"},{"value":"0,0E+00","module":"C1"},{"value":"0,0E+00","module":"C2"},{"value":"0,0E+00","module":"C3"},{"value":"0,0E+00","module":"C4"},{"value":"0,0E+00","module":"D"}]},{"parameter":"MFR","unit":"kg","values":[{"value":"9,54E-04","module":"A1"},{"value":"0,0E+00","module":"A2"},{"value":"3,15E+00","module":"A3"},{"value":"0,0E+00","module":"A4"},{"value":"1,38E+00","module":"A5"},{"value":"0,0E+00","module":"B6"},{"value":"0,0E+00","module":"C1"},{"value":"0,0E+00","module":"C2"},{"value":"9,36E-01","module":"C3"},{"value":"2,62E-05","module":"C4"},{"value":"-9,46E-04","module":"D"}]},{"parameter":"MER","unit":"kg","values":[{"value":"3,65E-05","module":"A1"},{"value":"0,0E+00","module":"A2"},{"value":"3,41E-05","module":"A3"},{"value":"0,0E+00","module":"A4"},{"value":"1,04E-01","module":"A5"},{"value":"0,0E+00","module":"B6"},{"value":"0,0E+00","module":"C1"},{"value":"0,0E+00","module":"C2"},{"value":"3,60E-01","module":"C3"},{"value":"6,30E-05","module":"C4"},{"value":"-1,24E-04","module":"D"}]},{"parameter":"EEE","unit":"MJ","values":[{"value":"2,64E-04","module":"A1"},{"value":"0,0E+00","module":"A2"},{"value":"1,18E+00","module":"A3"},{"value":"0,0E+00","module":"A4"},{"value":"8,47E-02","module":"A5"},{"value":"0,0E+00","module":"B6"},{"value":"0,0E+00","module":"C1"},{"value":"0,0E+00","module":"C2"},{"value":"3,70E-01","module":"C3"},{"value":"5,89E-04","module":"C4"},{"value":"-3,24E-04","module":"D"}]},{"parameter":"EET","unit":"MJ","values":[{"value":"4,00E-03","module":"A1"},{"value":"0,0E+00","module":"A2"},{"value":"1,78E+01","module":"A3"},{"value":"0,0E+00","module":"A4"},{"value":"1,28E+00","module":"A5"},{"value":"0,0E+00","module":"B6"},{"value":"0,0E+00","module":"C1"},{"value":"0,0E+00","module":"C2"},{"value":"5,60E+00","module":"C3"},{"value":"8,91E-03","module":"C4"},{"value":"-4,91E-03","module":"D"}]}]}