{"product_name":"Motus Table - With Wall Mount","epd_id":"NEPD-6062-5331-EN","compliance":["EN 15804+A2","ISO 14025","ISO 21930"],"producer_name":"Glamox AS","environmental_impact":[{"parameter":"GWP-total","unit":"kg CO2-eq.","values":[{"value":"1,68E+01","module":"A1"},{"value":"2,49E-01","module":"A2"},{"value":"1,53E+00","module":"A3"},{"value":"2,23E-01","module":"A4"},{"value":"8,73E-01","module":"A5"},{"value":"4,90E+01","module":"B6"},{"value":"0,0E+00","module":"C1"},{"value":"5,78E-02","module":"C2"},{"value":"2,76E-01","module":"C3"},{"value":"3,59E-02","module":"C4"},{"value":"-1,30E+00","module":"D"}]},{"parameter":"GWP-fossil","unit":"kg CO2-eq.","values":[{"value":"1,74E+01","module":"A1"},{"value":"2,49E-01","module":"A2"},{"value":"1,25E+00","module":"A3"},{"value":"2,22E-01","module":"A4"},{"value":"7,96E-03","module":"A5"},{"value":"4,57E+01","module":"B6"},{"value":"0,0E+00","module":"C1"},{"value":"5,77E-02","module":"C2"},{"value":"2,76E-01","module":"C3"},{"value":"2,11E-02","module":"C4"},{"value":"-1,28E+00","module":"D"}]},{"parameter":"GWP-biogenic","unit":"kg CO2-eq.","values":[{"value":"-6,71E-01","module":"A1"},{"value":"7,99E-05","module":"A2"},{"value":"2,77E-01","module":"A3"},{"value":"9,07E-05","module":"A4"},{"value":"8,65E-01","module":"A5"},{"value":"8,34E-01","module":"B6"},{"value":"0,0E+00","module":"C1"},{"value":"2,37E-05","module":"C2"},{"value":"3,60E-04","module":"C3"},{"value":"1,49E-02","module":"C4"},{"value":"-7,81E-03","module":"D"}]},{"parameter":"GWP-luluc","unit":"kg CO2-eq.","values":[{"value":"4,35E-02","module":"A1"},{"value":"1,43E-04","module":"A2"},{"value":"1,01E-02","module":"A3"},{"value":"7,77E-05","module":"A4"},{"value":"2,62E-06","module":"A5"},{"value":"2,50E+00","module":"B6"},{"value":"0,0E+00","module":"C1"},{"value":"1,69E-05","module":"C2"},{"value":"8,30E-05","module":"C3"},{"value":"2,77E-05","module":"C4"},{"value":"-1,43E-02","module":"D"}]},{"parameter":"ODP","unit":"kg CFC 11-eq.","values":[{"value":"1,23E-06","module":"A1"},{"value":"5,43E-08","module":"A2"},{"value":"7,88E-08","module":"A3"},{"value":"5,07E-08","module":"A4"},{"value":"1,67E-09","module":"A5"},{"value":"4,94E-06","module":"B6"},{"value":"0,0E+00","module":"C1"},{"value":"1,33E-08","module":"C2"},{"value":"1,48E-08","module":"C3"},{"value":"2,41E-09","module":"C4"},{"value":"-5,76E-04","module":"D"}]},{"parameter":"AP","unit":"mol H+-eq.","values":[{"value":"1,47E-01","module":"A1"},{"value":"5,66E-03","module":"A2"},{"value":"5,75E-03","module":"A3"},{"value":"9,09E-04","module":"A4"},{"value":"3,75E-05","module":"A5"},{"value":"2,11E-01","module":"B6"},{"value":"0,0E+00","module":"C1"},{"value":"2,43E-04","module":"C2"},{"value":"3,23E-04","module":"C3"},{"value":"7,90E-05","module":"C4"},{"value":"-2,83E-02","module":"D"}]},{"parameter":"POCP","unit":"kg NMVOC-eq.","values":[{"value":"5,90E-02","module":"A1"},{"value":"4,12E-03","module":"A2"},{"value":"3,86E-03","module":"A3"},{"value":"9,13E-04","module":"A4"},{"value":"3,86E-05","module":"A5"},{"value":"1,05E-01","module":"B6"},{"value":"0,0E+00","module":"C1"},{"value":"2,59E-04","module":"C2"},{"value":"2,10E-04","module":"C3"},{"value":"9,14E-05","module":"C4"},{"value":"-8,35E-03","module":"D"}]},{"parameter":"ADPE","unit":"kg Sb-eq.","values":[{"value":"4,73E-02","module":"A1"},{"value":"3,54E-06","module":"A2"},{"value":"3,33E-05","module":"A3"},{"value":"6,02E-06","module":"A4"},{"value":"1,93E-07","module":"A5"},{"value":"7,10E-04","module":"B6"},{"value":"0,0E+00","module":"C1"},{"value":"9,86E-07","module":"C2"},{"value":"5,33E-07","module":"C3"},{"value":"7,91E-08","module":"C4"},{"value":"-1,12E-02","module":"D"}]},{"parameter":"ADPF","unit":"MJ","values":[{"value":"2,30E+02","module":"A1"},{"value":"3,38E+00","module":"A2"},{"value":"1,03E+01","module":"A3"},{"value":"3,35E+00","module":"A4"},{"value":"1,11E-01","module":"A5"},{"value":"1,23E+03","module":"B6"},{"value":"0,0E+00","module":"C1"},{"value":"8,98E-01","module":"C2"},{"value":"8,19E-01","module":"C3"},{"value":"2,19E-01","module":"C4"},{"value":"-1,69E+01","module":"D"}]},{"parameter":"WDP","unit":"m3 world-eq.","values":[{"value":"4,61E+02","module":"A1"},{"value":"1,65E+00","module":"A2"},{"value":"9,72E+02","module":"A3"},{"value":"3,20E+00","module":"A4"},{"value":"1,41E-01","module":"A5"},{"value":"9,54E+04","module":"B6"},{"value":"0,0E+00","module":"C1"},{"value":"6,89E-01","module":"C2"},{"value":"3,51E+00","module":"C3"},{"value":"4,68E+00","module":"C4"},{"value":"-3,91E+02","module":"D"}]},{"parameter":"EP-freshwater","unit":"kg P-eq.","values":[{"value":"1,41E-03","module":"A1"},{"value":"1,35E-06","module":"A2"},{"value":"5,37E-05","module":"A3"},{"value":"1,75E-06","module":"A4"},{"value":"6,51E-08","module":"A5"},{"value":"3,02E-03","module":"B6"},{"value":"0,0E+00","module":"C1"},{"value":"4,40E-07","module":"C2"},{"value":"4,06E-06","module":"C3"},{"value":"3,88E-07","module":"C4"},{"value":"-1,98E-04","module":"D"}]},{"parameter":"EP-marine","unit":"kg N-eq.","values":[{"value":"1,75E-02","module":"A1"},{"value":"1,41E-03","module":"A2"},{"value":"1,39E-03","module":"A3"},{"value":"2,70E-04","module":"A4"},{"value":"1,24E-05","module":"A5"},{"value":"3,33E-02","module":"B6"},{"value":"0,0E+00","module":"C1"},{"value":"7,30E-05","module":"C2"},{"value":"7,03E-05","module":"C3"},{"value":"5,60E-05","module":"C4"},{"value":"-2,39E-03","module":"D"}]},{"parameter":"EP-terrestrial","unit":"mol N-eq.","values":[{"value":"2,01E-01","module":"A1"},{"value":"1,57E-02","module":"A2"},{"value":"1,39E-02","module":"A3"},{"value":"2,98E-03","module":"A4"},{"value":"1,34E-04","module":"A5"},{"value":"4,47E-01","module":"B6"},{"value":"0,0E+00","module":"C1"},{"value":"8,07E-04","module":"C2"},{"value":"7,79E-04","module":"C3"},{"value":"2,83E-04","module":"C4"},{"value":"-2,98E-02","module":"D"}]},{"parameter":"GWP-IOBC","unit":"kg CO2-eq.","values":[{"value":"1,77E+01","module":"A1"},{"value":"2,49E-01","module":"A2"},{"value":"6,67E-01","module":"A3"},{"value":"2,23E-01","module":"A4"},{"value":"0,0E+00","module":"A5"},{"value":"6,64E+01","module":"B6"},{"value":"0,0E+00","module":"C1"},{"value":"5,78E-02","module":"C2"},{"value":"2,76E-01","module":"C3"},{"value":"1,23E-02","module":"C4"},{"value":"-1,23E+00","module":"D"}]}],"additional_environmental_impact":[{"parameter":"PM","unit":"disease incidence","values":[{"value":"9,54E-07","module":"A1"},{"value":"6,19E-09","module":"A2"},{"value":"1,52E-07","module":"A3"},{"value":"1,60E-08","module":"A4"},{"value":"5,54E-10","module":"A5"},{"value":"1,12E-06","module":"B6"},{"value":"0,0E+00","module":"C1"},{"value":"5,08E-09","module":"C2"},{"value":"3,61E-09","module":"C3"},{"value":"1,29E-09","module":"C4"},{"value":"-1,05E-07","module":"D"}]},{"parameter":"ETP-fw","unit":"CTUe","values":[{"value":"1,08E+03","module":"A1"},{"value":"2,17E+00","module":"A2"},{"value":"4,81E+01","module":"A3"},{"value":"2,47E+00","module":"A4"},{"value":"1,48E-01","module":"A5"},{"value":"1,54E+03","module":"B6"},{"value":"0,0E+00","module":"C1"},{"value":"6,57E-01","module":"C2"},{"value":"3,10E+00","module":"C3"},{"value":"2,81E+02","module":"C4"},{"value":"-1,97E+02","module":"D"}]},{"parameter":"HTP-c","unit":"CTUh","values":[{"value":"3,11E-08","module":"A1"},{"value":"0,0E+00","module":"A2"},{"value":"1,82E-09","module":"A3"},{"value":"0,0E+00","module":"A4"},{"value":"4,00E-12","module":"A5"},{"value":"3,60E-08","module":"B6"},{"value":"0,0E+00","module":"C1"},{"value":"0,0E+00","module":"C2"},{"value":"2,46E-10","module":"C3"},{"value":"2,90E-11","module":"C4"},{"value":"-5,95E-09","module":"D"}]},{"parameter":"HTP-nc","unit":"CTUh","values":[{"value":"1,04E-06","module":"A1"},{"value":"1,03E-09","module":"A2"},{"value":"5,19E-08","module":"A3"},{"value":"2,67E-09","module":"A4"},{"value":"1,85E-10","module":"A5"},{"value":"9,48E-07","module":"B6"},{"value":"0,0E+00","module":"C1"},{"value":"6,35E-10","module":"C2"},{"value":"8,48E-09","module":"C3"},{"value":"4,45E-10","module":"C4"},{"value":"-2,43E-07","module":"D"}]},{"parameter":"SQP","unit":"unitless","values":[{"value":"7,08E+01","module":"A1"},{"value":"1,17E+00","module":"A2"},{"value":"2,72E+01","module":"A3"},{"value":"2,31E+00","module":"A4"},{"value":"7,46E-02","module":"A5"},{"value":"9,30E+02","module":"B6"},{"value":"0,0E+00","module":"C1"},{"value":"1,03E+00","module":"C2"},{"value":"2,49E-01","module":"C3"},{"value":"4,61E-01","module":"C4"},{"value":"-6,30E+00","module":"D"}]},{"parameter":"IRP","unit":"kBq U235-eq.","values":[{"value":"5,59E-01","module":"A1"},{"value":"1,46E-02","module":"A2"},{"value":"1,24E-01","module":"A3"},{"value":"1,47E-02","module":"A4"},{"value":"4,75E-04","module":"A5"},{"value":"2,81E+01","module":"B6"},{"value":"0,0E+00","module":"C1"},{"value":"3,92E-03","module":"C2"},{"value":"3,72E-03","module":"C3"},{"value":"1,26E-03","module":"C4"},{"value":"-8,99E-02","module":"D"}]}],"resource_use":[{"parameter":"PERE","unit":"MJ","values":[{"value":"2,33E+01","module":"A1"},{"value":"3,23E-02","module":"A2"},{"value":"9,02E+01","module":"A3"},{"value":"4,73E-02","module":"A4"},{"value":"1,83E-03","module":"A5"},{"value":"1,21E+03","module":"B6"},{"value":"0,0E+00","module":"C1"},{"value":"1,13E-02","module":"C2"},{"value":"1,26E-01","module":"C3"},{"value":"3,55E-02","module":"C4"},{"value":"-4,95E+00","module":"D"}]},{"parameter":"PERM","unit":"MJ","values":[{"value":"4,29E+00","module":"A1"},{"value":"0,0E+00","module":"A2"},{"value":"0,0E+00","module":"A3"},{"value":"0,0E+00","module":"A4"},{"value":"-4,78E+00","module":"A5"},{"value":"0,0E+00","module":"B6"},{"value":"0,0E+00","module":"C1"},{"value":"0,0E+00","module":"C2"},{"value":"0,0E+00","module":"C3"},{"value":"0,0E+00","module":"C4"},{"value":"0,0E+00","module":"D"}]},{"parameter":"PERT","unit":"MJ","values":[{"value":"2,76E+01","module":"A1"},{"value":"3,23E-02","module":"A2"},{"value":"9,02E+01","module":"A3"},{"value":"4,73E-02","module":"A4"},{"value":"-4,77E+00","module":"A5"},{"value":"1,21E+03","module":"B6"},{"value":"0,0E+00","module":"C1"},{"value":"1,13E-02","module":"C2"},{"value":"1,26E-01","module":"C3"},{"value":"3,55E-02","module":"C4"},{"value":"-4,95E+00","module":"D"}]},{"parameter":"PENRE","unit":"MJ","values":[{"value":"2,26E+02","module":"A1"},{"value":"3,38E+00","module":"A2"},{"value":"1,04E+01","module":"A3"},{"value":"3,35E+00","module":"A4"},{"value":"1,11E-01","module":"A5"},{"value":"1,25E+03","module":"B6"},{"value":"0,0E+00","module":"C1"},{"value":"8,98E-01","module":"C2"},{"value":"8,19E-01","module":"C3"},{"value":"2,19E-01","module":"C4"},{"value":"-1,69E+01","module":"D"}]},{"parameter":"PENRM","unit":"MJ","values":[{"value":"2,84E+00","module":"A1"},{"value":"0,0E+00","module":"A2"},{"value":"0,0E+00","module":"A3"},{"value":"0,0E+00","module":"A4"},{"value":"-2,55E-02","module":"A5"},{"value":"0,0E+00","module":"B6"},{"value":"0,0E+00","module":"C1"},{"value":"0,0E+00","module":"C2"},{"value":"-2,98E+00","module":"C3"},{"value":"0,0E+00","module":"C4"},{"value":"0,0E+00","module":"D"}]},{"parameter":"PENRT","unit":"MJ","values":[{"value":"2,28E+02","module":"A1"},{"value":"3,38E+00","module":"A2"},{"value":"2,53E+01","module":"A3"},{"value":"3,35E+00","module":"A4"},{"value":"8,54E-02","module":"A5"},{"value":"1,25E+03","module":"B6"},{"value":"0,0E+00","module":"C1"},{"value":"8,98E-01","module":"C2"},{"value":"-2,16E+00","module":"C3"},{"value":"2,19E-01","module":"C4"},{"value":"-1,69E+01","module":"D"}]},{"parameter":"SM","unit":"kg","values":[{"value":"8,90E-01","module":"A1"},{"value":"0,0E+00","module":"A2"},{"value":"0,0E+00","module":"A3"},{"value":"0,0E+00","module":"A4"},{"value":"0,0E+00","module":"A5"},{"value":"0,0E+00","module":"B6"},{"value":"0,0E+00","module":"C1"},{"value":"0,0E+00","module":"C2"},{"value":"0,0E+00","module":"C3"},{"value":"2,55E-03","module":"C4"},{"value":"2,09E-02","module":"D"}]},{"parameter":"RSF","unit":"MJ","values":[{"value":"3,90E-01","module":"A1"},{"value":"9,99E-04","module":"A2"},{"value":"6,00E-02","module":"A3"},{"value":"1,69E-03","module":"A4"},{"value":"6,06E-05","module":"A5"},{"value":"1,23E+01","module":"B6"},{"value":"0,0E+00","module":"C1"},{"value":"3,95E-04","module":"C2"},{"value":"2,81E-03","module":"C3"},{"value":"5,30E-04","module":"C4"},{"value":"-2,23E-02","module":"D"}]},{"parameter":"NRSF","unit":"MJ","values":[{"value":"3,71E-02","module":"A1"},{"value":"7,10E-03","module":"A2"},{"value":"1,42E+00","module":"A3"},{"value":"6,05E-03","module":"A4"},{"value":"2,50E-04","module":"A5"},{"value":"0,0E+00","module":"B6"},{"value":"0,0E+00","module":"C1"},{"value":"1,33E-03","module":"C2"},{"value":"-7,55E-06","module":"C3"},{"value":"2,70E-03","module":"C4"},{"value":"-5,17E-02","module":"D"}]},{"parameter":"FW","unit":"m3","values":[{"value":"2,29E-01","module":"A1"},{"value":"2,45E-04","module":"A2"},{"value":"5,41E-01","module":"A3"},{"value":"3,53E-04","module":"A4"},{"value":"5,23E-05","module":"A5"},{"value":"5,52E+00","module":"B6"},{"value":"0,0E+00","module":"C1"},{"value":"1,02E-04","module":"C2"},{"value":"7,94E-04","module":"C3"},{"value":"2,73E-04","module":"C4"},{"value":"-3,35E-02","module":"D"}]}],"end_of_life_waste":[{"parameter":"HWD","unit":"kg","values":[{"value":"1,35E-01","module":"A1"},{"value":"1,55E-04","module":"A2"},{"value":"2,76E-01","module":"A3"},{"value":"1,71E-04","module":"A4"},{"value":"0,0E+00","module":"A5"},{"value":"1,16E-01","module":"B6"},{"value":"0,0E+00","module":"C1"},{"value":"4,92E-05","module":"C2"},{"value":"3,64E-06","module":"C3"},{"value":"3,01E-02","module":"C4"},{"value":"-4,36E-03","module":"D"}]},{"parameter":"NHWD","unit":"kg","values":[{"value":"2,86E+00","module":"A1"},{"value":"6,68E-02","module":"A2"},{"value":"2,09E+00","module":"A3"},{"value":"1,60E-01","module":"A4"},{"value":"4,90E-01","module":"A5"},{"value":"7,66E+00","module":"B6"},{"value":"0,0E+00","module":"C1"},{"value":"7,81E-02","module":"C2"},{"value":"5,69E-02","module":"C3"},{"value":"5,47E-01","module":"C4"},{"value":"-3,09E-01","module":"D"}]},{"parameter":"RWD","unit":"kg","values":[{"value":"8,22E-04","module":"A1"},{"value":"2,33E-05","module":"A2"},{"value":"7,20E-05","module":"A3"},{"value":"2,29E-05","module":"A4"},{"value":"0,0E+00","module":"A5"},{"value":"1,29E-02","module":"B6"},{"value":"0,0E+00","module":"C1"},{"value":"6,13E-06","module":"C2"},{"value":"1,84E-07","module":"C3"},{"value":"1,17E-06","module":"C4"},{"value":"-7,30E-05","module":"D"}]}],"end_of_life_flow":[{"parameter":"CRU","unit":"kg","values":[{"value":"0,0E+00","module":"A1"},{"value":"0,0E+00","module":"A2"},{"value":"0,0E+00","module":"A3"},{"value":"0,0E+00","module":"A4"},{"value":"0,0E+00","module":"A5"},{"value":"0,0E+00","module":"B6"},{"value":"0,0E+00","module":"C1"},{"value":"0,0E+00","module":"C2"},{"value":"0,0E+00","module":"C3"},{"value":"0,0E+00","module":"C4"},{"value":"0,0E+00","module":"D"}]},{"parameter":"MFR","unit":"kg","values":[{"value":"1,68E-01","module":"A1"},{"value":"0,0E+00","module":"A2"},{"value":"1,89E+00","module":"A3"},{"value":"0,0E+00","module":"A4"},{"value":"4,55E-01","module":"A5"},{"value":"0,0E+00","module":"B6"},{"value":"0,0E+00","module":"C1"},{"value":"0,0E+00","module":"C2"},{"value":"9,45E-01","module":"C3"},{"value":"9,31E-06","module":"C4"},{"value":"-8,17E-04","module":"D"}]},{"parameter":"MER","unit":"kg","values":[{"value":"3,40E-03","module":"A1"},{"value":"0,0E+00","module":"A2"},{"value":"2,05E-05","module":"A3"},{"value":"0,0E+00","module":"A4"},{"value":"3,42E-02","module":"A5"},{"value":"0,0E+00","module":"B6"},{"value":"0,0E+00","module":"C1"},{"value":"0,0E+00","module":"C2"},{"value":"1,09E-01","module":"C3"},{"value":"5,75E-05","module":"C4"},{"value":"-1,08E-04","module":"D"}]},{"parameter":"EEE","unit":"MJ","values":[{"value":"3,79E-04","module":"A1"},{"value":"0,0E+00","module":"A2"},{"value":"7,06E-01","module":"A3"},{"value":"0,0E+00","module":"A4"},{"value":"2,80E-02","module":"A5"},{"value":"0,0E+00","module":"B6"},{"value":"0,0E+00","module":"C1"},{"value":"0,0E+00","module":"C2"},{"value":"8,71E-02","module":"C3"},{"value":"5,17E-04","module":"C4"},{"value":"-2,63E-04","module":"D"}]},{"parameter":"EET","unit":"MJ","values":[{"value":"1,20E-03","module":"A1"},{"value":"0,0E+00","module":"A2"},{"value":"1,07E+01","module":"A3"},{"value":"0,0E+00","module":"A4"},{"value":"4,23E-01","module":"A5"},{"value":"0,0E+00","module":"B6"},{"value":"0,0E+00","module":"C1"},{"value":"0,0E+00","module":"C2"},{"value":"1,32E+00","module":"C3"},{"value":"7,82E-03","module":"C4"},{"value":"-3,99E-03","module":"D"}]}]}