{"product_name":"Motus Flat - With Integrated Mount","epd_id":"NEPD-5222-4560-EN","compliance":["EN 15804+A2","ISO 14025","ISO 21930"],"producer_name":"Glamox AS","environmental_impact":[{"parameter":"GWP-total","unit":"kg CO2-eq.","values":[{"value":"8,85E+00","module":"A1"},{"value":"9,78E-02","module":"A2"},{"value":"1,09E+00","module":"A3"},{"value":"1,08E-01","module":"A4"},{"value":"8,73E-01","module":"A5"},{"value":"4,28E+01","module":"B6"},{"value":"0,0E+00","module":"C1"},{"value":"4,12E-02","module":"C2"},{"value":"3,08E-01","module":"C3"},{"value":"3,15E-02","module":"C4"},{"value":"-6,20E-01","module":"D"}]},{"parameter":"GWP-fossil","unit":"kg CO2-eq.","values":[{"value":"9,59E+00","module":"A1"},{"value":"9,77E-02","module":"A2"},{"value":"8,89E-01","module":"A3"},{"value":"1,08E-01","module":"A4"},{"value":"7,96E-03","module":"A5"},{"value":"3,98E+01","module":"B6"},{"value":"0,0E+00","module":"C1"},{"value":"4,11E-02","module":"C2"},{"value":"3,07E-01","module":"C3"},{"value":"1,96E-02","module":"C4"},{"value":"-6,15E-01","module":"D"}]},{"parameter":"GWP-biogenic","unit":"kg CO2-eq.","values":[{"value":"-7,86E-01","module":"A1"},{"value":"3,57E-05","module":"A2"},{"value":"1,97E-01","module":"A3"},{"value":"4,41E-05","module":"A4"},{"value":"8,65E-01","module":"A5"},{"value":"7,28E-01","module":"B6"},{"value":"0,0E+00","module":"C1"},{"value":"1,69E-05","module":"C2"},{"value":"3,33E-04","module":"C3"},{"value":"1,19E-02","module":"C4"},{"value":"-4,62E-03","module":"D"}]},{"parameter":"GWP-luluc","unit":"kg CO2-eq.","values":[{"value":"4,14E-02","module":"A1"},{"value":"4,47E-05","module":"A2"},{"value":"7,22E-03","module":"A3"},{"value":"3,78E-05","module":"A4"},{"value":"2,62E-06","module":"A5"},{"value":"2,18E+00","module":"B6"},{"value":"0,0E+00","module":"C1"},{"value":"1,20E-05","module":"C2"},{"value":"7,31E-05","module":"C3"},{"value":"2,39E-05","module":"C4"},{"value":"-1,94E-04","module":"D"}]},{"parameter":"ODP","unit":"kg CFC 11-eq.","values":[{"value":"6,81E-07","module":"A1"},{"value":"2,18E-08","module":"A2"},{"value":"5,62E-08","module":"A3"},{"value":"2,47E-08","module":"A4"},{"value":"1,67E-09","module":"A5"},{"value":"4,31E-06","module":"B6"},{"value":"0,0E+00","module":"C1"},{"value":"9,50E-09","module":"C2"},{"value":"1,39E-08","module":"C3"},{"value":"1,65E-09","module":"C4"},{"value":"-7,32E-04","module":"D"}]},{"parameter":"AP","unit":"mol H+-eq.","values":[{"value":"1,07E-01","module":"A1"},{"value":"1,28E-03","module":"A2"},{"value":"4,10E-03","module":"A3"},{"value":"4,42E-04","module":"A4"},{"value":"3,75E-05","module":"A5"},{"value":"1,84E-01","module":"B6"},{"value":"0,0E+00","module":"C1"},{"value":"1,73E-04","module":"C2"},{"value":"3,02E-04","module":"C3"},{"value":"5,65E-05","module":"C4"},{"value":"-2,05E-02","module":"D"}]},{"parameter":"POCP","unit":"kg NMVOC-eq.","values":[{"value":"4,05E-02","module":"A1"},{"value":"9,88E-04","module":"A2"},{"value":"2,75E-03","module":"A3"},{"value":"4,44E-04","module":"A4"},{"value":"3,86E-05","module":"A5"},{"value":"9,13E-02","module":"B6"},{"value":"0,0E+00","module":"C1"},{"value":"1,85E-04","module":"C2"},{"value":"2,04E-04","module":"C3"},{"value":"6,57E-05","module":"C4"},{"value":"-5,99E-03","module":"D"}]},{"parameter":"ADPE","unit":"kg Sb-eq.","values":[{"value":"4,81E-02","module":"A1"},{"value":"2,03E-06","module":"A2"},{"value":"2,37E-05","module":"A3"},{"value":"2,93E-06","module":"A4"},{"value":"1,93E-07","module":"A5"},{"value":"6,20E-04","module":"B6"},{"value":"0,0E+00","module":"C1"},{"value":"7,02E-07","module":"C2"},{"value":"4,94E-07","module":"C3"},{"value":"5,68E-08","module":"C4"},{"value":"-1,21E-02","module":"D"}]},{"parameter":"ADPF","unit":"MJ","values":[{"value":"1,28E+02","module":"A1"},{"value":"1,40E+00","module":"A2"},{"value":"7,37E+00","module":"A3"},{"value":"1,63E+00","module":"A4"},{"value":"1,11E-01","module":"A5"},{"value":"1,08E+03","module":"B6"},{"value":"0,0E+00","module":"C1"},{"value":"6,40E-01","module":"C2"},{"value":"7,44E-01","module":"C3"},{"value":"1,54E-01","module":"C4"},{"value":"-8,22E+00","module":"D"}]},{"parameter":"WDP","unit":"m3 world-eq.","values":[{"value":"4,46E+02","module":"A1"},{"value":"1,04E+00","module":"A2"},{"value":"6,93E+02","module":"A3"},{"value":"1,56E+00","module":"A4"},{"value":"1,41E-01","module":"A5"},{"value":"8,33E+04","module":"B6"},{"value":"0,0E+00","module":"C1"},{"value":"4,91E-01","module":"C2"},{"value":"3,17E+00","module":"C3"},{"value":"3,00E+00","module":"C4"},{"value":"4,44E+01","module":"D"}]},{"parameter":"EP-freshwater","unit":"kg P-eq.","values":[{"value":"1,21E-03","module":"A1"},{"value":"6,52E-07","module":"A2"},{"value":"3,82E-05","module":"A3"},{"value":"8,49E-07","module":"A4"},{"value":"6,51E-08","module":"A5"},{"value":"2,64E-03","module":"B6"},{"value":"0,0E+00","module":"C1"},{"value":"3,14E-07","module":"C2"},{"value":"3,70E-06","module":"C3"},{"value":"3,04E-07","module":"C4"},{"value":"-1,57E-04","module":"D"}]},{"parameter":"EP-marine","unit":"kg N-eq.","values":[{"value":"1,18E-02","module":"A1"},{"value":"3,28E-04","module":"A2"},{"value":"9,88E-04","module":"A3"},{"value":"1,31E-04","module":"A4"},{"value":"1,24E-05","module":"A5"},{"value":"2,90E-02","module":"B6"},{"value":"0,0E+00","module":"C1"},{"value":"5,20E-05","module":"C2"},{"value":"6,92E-05","module":"C3"},{"value":"4,55E-05","module":"C4"},{"value":"-1,76E-03","module":"D"}]},{"parameter":"EP-terrestrial","unit":"mol N-eq.","values":[{"value":"1,38E-01","module":"A1"},{"value":"3,65E-03","module":"A2"},{"value":"9,93E-03","module":"A3"},{"value":"1,45E-03","module":"A4"},{"value":"1,34E-04","module":"A5"},{"value":"3,90E-01","module":"B6"},{"value":"0,0E+00","module":"C1"},{"value":"5,75E-04","module":"C2"},{"value":"7,62E-04","module":"C3"},{"value":"1,96E-04","module":"C4"},{"value":"-2,22E-02","module":"D"}]},{"parameter":"GWP-IOBC","unit":"kg CO2-eq.","values":[{"value":"9,70E+00","module":"A1"},{"value":"9,78E-02","module":"A2"},{"value":"4,75E-01","module":"A3"},{"value":"1,08E-01","module":"A4"},{"value":"0,0E+00","module":"A5"},{"value":"5,79E+01","module":"B6"},{"value":"0,0E+00","module":"C1"},{"value":"4,12E-02","module":"C2"},{"value":"3,08E-01","module":"C3"},{"value":"8,77E-03","module":"C4"},{"value":"-6,39E-01","module":"D"}]}],"additional_environmental_impact":[{"parameter":"PM","unit":"disease incidence","values":[{"value":"5,43E-07","module":"A1"},{"value":"4,83E-09","module":"A2"},{"value":"1,08E-07","module":"A3"},{"value":"7,78E-09","module":"A4"},{"value":"5,54E-10","module":"A5"},{"value":"9,74E-07","module":"B6"},{"value":"0,0E+00","module":"C1"},{"value":"3,62E-09","module":"C2"},{"value":"3,36E-09","module":"C3"},{"value":"9,10E-10","module":"C4"},{"value":"-5,57E-08","module":"D"}]},{"parameter":"ETP-fw","unit":"CTUe","values":[{"value":"8,00E+02","module":"A1"},{"value":"9,72E-01","module":"A2"},{"value":"3,43E+01","module":"A3"},{"value":"1,20E+00","module":"A4"},{"value":"1,48E-01","module":"A5"},{"value":"1,35E+03","module":"B6"},{"value":"0,0E+00","module":"C1"},{"value":"4,68E-01","module":"C2"},{"value":"2,98E+00","module":"C3"},{"value":"1,62E+02","module":"C4"},{"value":"-1,64E+02","module":"D"}]},{"parameter":"HTP-c","unit":"CTUh","values":[{"value":"2,46E-08","module":"A1"},{"value":"0,0E+00","module":"A2"},{"value":"1,30E-09","module":"A3"},{"value":"0,0E+00","module":"A4"},{"value":"4,00E-12","module":"A5"},{"value":"3,14E-08","module":"B6"},{"value":"0,0E+00","module":"C1"},{"value":"0,0E+00","module":"C2"},{"value":"2,17E-10","module":"C3"},{"value":"2,10E-11","module":"C4"},{"value":"-4,36E-09","module":"D"}]},{"parameter":"HTP-nc","unit":"CTUh","values":[{"value":"8,19E-07","module":"A1"},{"value":"8,02E-10","module":"A2"},{"value":"3,70E-08","module":"A3"},{"value":"1,30E-09","module":"A4"},{"value":"1,85E-10","module":"A5"},{"value":"8,27E-07","module":"B6"},{"value":"0,0E+00","module":"C1"},{"value":"4,53E-10","module":"C2"},{"value":"7,13E-09","module":"C3"},{"value":"3,38E-10","module":"C4"},{"value":"-1,91E-07","module":"D"}]},{"parameter":"SQP","unit":"unitless","values":[{"value":"5,24E+01","module":"A1"},{"value":"7,55E-01","module":"A2"},{"value":"1,94E+01","module":"A3"},{"value":"1,12E+00","module":"A4"},{"value":"7,46E-02","module":"A5"},{"value":"8,11E+02","module":"B6"},{"value":"0,0E+00","module":"C1"},{"value":"7,34E-01","module":"C2"},{"value":"2,30E-01","module":"C3"},{"value":"3,51E-01","module":"C4"},{"value":"-6,26E+00","module":"D"}]},{"parameter":"IRP","unit":"kBq U235-eq.","values":[{"value":"4,35E-01","module":"A1"},{"value":"6,10E-03","module":"A2"},{"value":"8,86E-02","module":"A3"},{"value":"7,13E-03","module":"A4"},{"value":"4,75E-04","module":"A5"},{"value":"2,46E+01","module":"B6"},{"value":"0,0E+00","module":"C1"},{"value":"2,80E-03","module":"C2"},{"value":"3,36E-03","module":"C3"},{"value":"8,36E-04","module":"C4"},{"value":"-5,06E-02","module":"D"}]}],"resource_use":[{"parameter":"PERE","unit":"MJ","values":[{"value":"2,16E+01","module":"A1"},{"value":"1,69E-02","module":"A2"},{"value":"6,43E+01","module":"A3"},{"value":"2,30E-02","module":"A4"},{"value":"1,83E-03","module":"A5"},{"value":"1,06E+03","module":"B6"},{"value":"0,0E+00","module":"C1"},{"value":"8,05E-03","module":"C2"},{"value":"1,16E-01","module":"C3"},{"value":"2,53E-02","module":"C4"},{"value":"-1,72E+00","module":"D"}]},{"parameter":"PERM","unit":"MJ","values":[{"value":"4,29E+00","module":"A1"},{"value":"0,0E+00","module":"A2"},{"value":"0,0E+00","module":"A3"},{"value":"0,0E+00","module":"A4"},{"value":"-4,78E+00","module":"A5"},{"value":"0,0E+00","module":"B6"},{"value":"0,0E+00","module":"C1"},{"value":"0,0E+00","module":"C2"},{"value":"0,0E+00","module":"C3"},{"value":"0,0E+00","module":"C4"},{"value":"0,0E+00","module":"D"}]},{"parameter":"PERT","unit":"MJ","values":[{"value":"2,59E+01","module":"A1"},{"value":"1,69E-02","module":"A2"},{"value":"6,43E+01","module":"A3"},{"value":"2,30E-02","module":"A4"},{"value":"-4,77E+00","module":"A5"},{"value":"1,06E+03","module":"B6"},{"value":"0,0E+00","module":"C1"},{"value":"8,05E-03","module":"C2"},{"value":"1,16E-01","module":"C3"},{"value":"2,53E-02","module":"C4"},{"value":"-1,72E+00","module":"D"}]},{"parameter":"PENRE","unit":"MJ","values":[{"value":"1,23E+02","module":"A1"},{"value":"1,40E+00","module":"A2"},{"value":"7,38E+00","module":"A3"},{"value":"1,63E+00","module":"A4"},{"value":"1,11E-01","module":"A5"},{"value":"1,09E+03","module":"B6"},{"value":"0,0E+00","module":"C1"},{"value":"6,40E-01","module":"C2"},{"value":"7,44E-01","module":"C3"},{"value":"1,54E-01","module":"C4"},{"value":"-8,23E+00","module":"D"}]},{"parameter":"PENRM","unit":"MJ","values":[{"value":"3,15E+00","module":"A1"},{"value":"0,0E+00","module":"A2"},{"value":"0,0E+00","module":"A3"},{"value":"0,0E+00","module":"A4"},{"value":"-2,55E-02","module":"A5"},{"value":"0,0E+00","module":"B6"},{"value":"0,0E+00","module":"C1"},{"value":"0,0E+00","module":"C2"},{"value":"-3,89E+00","module":"C3"},{"value":"0,0E+00","module":"C4"},{"value":"0,0E+00","module":"D"}]},{"parameter":"PENRT","unit":"MJ","values":[{"value":"1,26E+02","module":"A1"},{"value":"1,40E+00","module":"A2"},{"value":"1,80E+01","module":"A3"},{"value":"1,63E+00","module":"A4"},{"value":"8,54E-02","module":"A5"},{"value":"1,09E+03","module":"B6"},{"value":"0,0E+00","module":"C1"},{"value":"6,40E-01","module":"C2"},{"value":"-3,15E+00","module":"C3"},{"value":"1,54E-01","module":"C4"},{"value":"-8,23E+00","module":"D"}]},{"parameter":"SM","unit":"kg","values":[{"value":"4,92E-01","module":"A1"},{"value":"0,0E+00","module":"A2"},{"value":"0,0E+00","module":"A3"},{"value":"0,0E+00","module":"A4"},{"value":"0,0E+00","module":"A5"},{"value":"0,0E+00","module":"B6"},{"value":"0,0E+00","module":"C1"},{"value":"0,0E+00","module":"C2"},{"value":"0,0E+00","module":"C3"},{"value":"1,56E-03","module":"C4"},{"value":"1,73E-02","module":"D"}]},{"parameter":"RSF","unit":"MJ","values":[{"value":"3,72E-01","module":"A1"},{"value":"5,73E-04","module":"A2"},{"value":"4,28E-02","module":"A3"},{"value":"8,24E-04","module":"A4"},{"value":"6,06E-05","module":"A5"},{"value":"1,07E+01","module":"B6"},{"value":"0,0E+00","module":"C1"},{"value":"2,82E-04","module":"C2"},{"value":"2,56E-03","module":"C3"},{"value":"3,40E-04","module":"C4"},{"value":"-1,99E-02","module":"D"}]},{"parameter":"NRSF","unit":"MJ","values":[{"value":"8,74E-03","module":"A1"},{"value":"2,71E-03","module":"A2"},{"value":"1,01E+00","module":"A3"},{"value":"2,94E-03","module":"A4"},{"value":"2,50E-04","module":"A5"},{"value":"0,0E+00","module":"B6"},{"value":"0,0E+00","module":"C1"},{"value":"9,44E-04","module":"C2"},{"value":"-6,14E-06","module":"C3"},{"value":"2,51E-03","module":"C4"},{"value":"2,34E-02","module":"D"}]},{"parameter":"FW","unit":"m3","values":[{"value":"2,19E-01","module":"A1"},{"value":"1,27E-04","module":"A2"},{"value":"3,85E-01","module":"A3"},{"value":"1,72E-04","module":"A4"},{"value":"5,23E-05","module":"A5"},{"value":"4,82E+00","module":"B6"},{"value":"0,0E+00","module":"C1"},{"value":"7,29E-05","module":"C2"},{"value":"7,87E-04","module":"C3"},{"value":"1,89E-04","module":"C4"},{"value":"-1,56E-02","module":"D"}]}],"end_of_life_waste":[{"parameter":"HWD","unit":"kg","values":[{"value":"4,83E-02","module":"A1"},{"value":"6,83E-05","module":"A2"},{"value":"1,97E-01","module":"A3"},{"value":"8,32E-05","module":"A4"},{"value":"0,0E+00","module":"A5"},{"value":"1,01E-01","module":"B6"},{"value":"0,0E+00","module":"C1"},{"value":"3,50E-05","module":"C2"},{"value":"2,94E-06","module":"C3"},{"value":"2,15E-02","module":"C4"},{"value":"-8,26E-03","module":"D"}]},{"parameter":"NHWD","unit":"kg","values":[{"value":"1,79E+00","module":"A1"},{"value":"4,97E-02","module":"A2"},{"value":"1,49E+00","module":"A3"},{"value":"7,79E-02","module":"A4"},{"value":"4,90E-01","module":"A5"},{"value":"6,68E+00","module":"B6"},{"value":"0,0E+00","module":"C1"},{"value":"5,57E-02","module":"C2"},{"value":"5,30E-02","module":"C3"},{"value":"3,64E-01","module":"C4"},{"value":"-1,23E-01","module":"D"}]},{"parameter":"RWD","unit":"kg","values":[{"value":"7,88E-04","module":"A1"},{"value":"9,62E-06","module":"A2"},{"value":"5,13E-05","module":"A3"},{"value":"1,11E-05","module":"A4"},{"value":"0,0E+00","module":"A5"},{"value":"1,13E-02","module":"B6"},{"value":"0,0E+00","module":"C1"},{"value":"4,37E-06","module":"C2"},{"value":"1,49E-07","module":"C3"},{"value":"7,47E-07","module":"C4"},{"value":"-3,53E-05","module":"D"}]}],"end_of_life_flow":[{"parameter":"CRU","unit":"kg","values":[{"value":"0,0E+00","module":"A1"},{"value":"0,0E+00","module":"A2"},{"value":"0,0E+00","module":"A3"},{"value":"0,0E+00","module":"A4"},{"value":"0,0E+00","module":"A5"},{"value":"0,0E+00","module":"B6"},{"value":"0,0E+00","module":"C1"},{"value":"0,0E+00","module":"C2"},{"value":"0,0E+00","module":"C3"},{"value":"0,0E+00","module":"C4"},{"value":"0,0E+00","module":"D"}]},{"parameter":"MFR","unit":"kg","values":[{"value":"2,21E-01","module":"A1"},{"value":"0,0E+00","module":"A2"},{"value":"1,35E+00","module":"A3"},{"value":"0,0E+00","module":"A4"},{"value":"4,55E-01","module":"A5"},{"value":"0,0E+00","module":"B6"},{"value":"0,0E+00","module":"C1"},{"value":"0,0E+00","module":"C2"},{"value":"5,35E-01","module":"C3"},{"value":"9,12E-06","module":"C4"},{"value":"-6,79E-04","module":"D"}]},{"parameter":"MER","unit":"kg","values":[{"value":"4,47E-03","module":"A1"},{"value":"0,0E+00","module":"A2"},{"value":"1,46E-05","module":"A3"},{"value":"0,0E+00","module":"A4"},{"value":"3,42E-02","module":"A5"},{"value":"0,0E+00","module":"B6"},{"value":"0,0E+00","module":"C1"},{"value":"0,0E+00","module":"C2"},{"value":"1,24E-01","module":"C3"},{"value":"3,31E-05","module":"C4"},{"value":"-8,94E-05","module":"D"}]},{"parameter":"EEE","unit":"MJ","values":[{"value":"4,86E-04","module":"A1"},{"value":"0,0E+00","module":"A2"},{"value":"5,03E-01","module":"A3"},{"value":"0,0E+00","module":"A4"},{"value":"2,80E-02","module":"A5"},{"value":"0,0E+00","module":"B6"},{"value":"0,0E+00","module":"C1"},{"value":"0,0E+00","module":"C2"},{"value":"1,15E-01","module":"C3"},{"value":"3,03E-04","module":"C4"},{"value":"-2,19E-04","module":"D"}]},{"parameter":"EET","unit":"MJ","values":[{"value":"1,40E-03","module":"A1"},{"value":"0,0E+00","module":"A2"},{"value":"7,61E+00","module":"A3"},{"value":"0,0E+00","module":"A4"},{"value":"4,23E-01","module":"A5"},{"value":"0,0E+00","module":"B6"},{"value":"0,0E+00","module":"C1"},{"value":"0,0E+00","module":"C2"},{"value":"1,73E+00","module":"C3"},{"value":"4,58E-03","module":"C4"},{"value":"-3,31E-03","module":"D"}]}]}