{"product_name":"MultiWeave textilbasierter L\u00fcftungskanal","epd_id":"EPD-KEF-20230264-CBI1-EN","compliance":["DIN EN 15804+A2","ISO 14025"],"producer_name":"KE Fibertec AS","environmental_impact":[{"parameter":"GWP-total","unit":"kg CO2-eq","values":[{"value":"6,10E+00","module":"A1-A3"},{"value":"8,49E-01","module":"B2"},{"value":"7,71E-01","module":"B2"},{"value":"0,0E+00","module":"C1"},{"value":"1,48E-01","module":"C2"},{"value":"6,90E-01","module":"C3"},{"value":"1,82E-04","module":"C4"},{"value":"-2,26E+00","module":"D"}]},{"parameter":"GWP-fossil","unit":"kg CO2-eq","values":[{"value":"6,07E+00","module":"A1-A3"},{"value":"8,71E-01","module":"B2"},{"value":"7,93E-01","module":"B2"},{"value":"0,0E+00","module":"C1"},{"value":"1,48E-01","module":"C2"},{"value":"5,86E-01","module":"C3"},{"value":"1,68E-04","module":"C4"},{"value":"-2,23E+00","module":"D"}]},{"parameter":"GWP-biogenic","unit":"kg CO2-eq","values":[{"value":"2,23E-02","module":"A1-A3"},{"value":"0,0E+00","module":"B2"},{"value":"0,0E+00","module":"B2"},{"value":"0,0E+00","module":"C1"},{"value":"1,29E-04","module":"C2"},{"value":"1,04E-01","module":"C3"},{"value":"1,42E-05","module":"C4"},{"value":"-3,39E-03","module":"D"}]},{"parameter":"GWP-luluc","unit":"kg CO2-eq","values":[{"value":"3,07E-02","module":"A1-A3"},{"value":"5,34E-02","module":"B2"},{"value":"5,34E-02","module":"B2"},{"value":"0,0E+00","module":"C1"},{"value":"7,30E-05","module":"C2"},{"value":"4,15E-04","module":"C3"},{"value":"5,02E-08","module":"C4"},{"value":"-2,49E-02","module":"D"}]},{"parameter":"ODP","unit":"kg CFC11-eq","values":[{"value":"7,63E-06","module":"A1-A3"},{"value":"1,70E-08","module":"B2"},{"value":"1,54E-08","module":"B2"},{"value":"0,0E+00","module":"C1"},{"value":"3,22E-09","module":"C2"},{"value":"1,23E-08","module":"C3"},{"value":"4,45E-12","module":"C4"},{"value":"-4,59E-06","module":"D"}]},{"parameter":"AP","unit":"mol H^(+)-eq","values":[{"value":"3,29E-02","module":"A1-A3"},{"value":"2,80E-03","module":"B2"},{"value":"2,39E-03","module":"B2"},{"value":"0,0E+00","module":"C1"},{"value":"3,23E-04","module":"C2"},{"value":"1,36E-03","module":"C3"},{"value":"1,10E-06","module":"C4"},{"value":"-1,34E-02","module":"D"}]},{"parameter":"POCP","unit":"kg NMVOC-eq","values":[{"value":"2,61E-02","module":"A1-A3"},{"value":"3,34E-03","module":"B2"},{"value":"3,11E-03","module":"B2"},{"value":"0,0E+00","module":"C1"},{"value":"5,01E-04","module":"C2"},{"value":"1,25E-03","module":"C3"},{"value":"1,73E-06","module":"C4"},{"value":"-7,43E-03","module":"D"}]},{"parameter":"ADPE","unit":"kg Sb-eq","values":[{"value":"6,38E-05","module":"A1-A3"},{"value":"3,57E-06","module":"B2"},{"value":"3,52E-06","module":"B2"},{"value":"0,0E+00","module":"C1"},{"value":"4,94E-07","module":"C2"},{"value":"2,40E-06","module":"C3"},{"value":"7,71E-10","module":"C4"},{"value":"2,29E-05","module":"D"}]},{"parameter":"ADPF","unit":"MJ","values":[{"value":"1,01E+02","module":"A1-A3"},{"value":"1,37E+01","module":"B2"},{"value":"1,23E+01","module":"B2"},{"value":"0,0E+00","module":"C1"},{"value":"2,11E+00","module":"C2"},{"value":"4,51E+00","module":"C3"},{"value":"3,56E-03","module":"C4"},{"value":"-3,93E+01","module":"D"}]},{"parameter":"WDP","unit":"m^3 world-eq deprived","values":[{"value":"5,62E+00","module":"A1-A3"},{"value":"4,77E-01","module":"B2"},{"value":"4,61E-01","module":"B2"},{"value":"0,0E+00","module":"C1"},{"value":"1,05E-02","module":"C2"},{"value":"1,13E-01","module":"C3"},{"value":"9,10E-05","module":"C4"},{"value":"-1,96E+00","module":"D"}]},{"parameter":"EP-freshwater","unit":"kg P-eq","values":[{"value":"2,16E-03","module":"A1-A3"},{"value":"1,32E-04","module":"B2"},{"value":"9,34E-05","module":"B2"},{"value":"0,0E+00","module":"C1"},{"value":"1,05E-05","module":"C2"},{"value":"1,43E-04","module":"C3"},{"value":"2,03E-08","module":"C4"},{"value":"-6,96E-04","module":"D"}]},{"parameter":"EP-marine","unit":"kg N-eq","values":[{"value":"6,89E-03","module":"A1-A3"},{"value":"1,16E-03","module":"B2"},{"value":"1,09E-03","module":"B2"},{"value":"0,0E+00","module":"C1"},{"value":"8,20E-05","module":"C2"},{"value":"1,04E-03","module":"C3"},{"value":"4,49E-07","module":"C4"},{"value":"-1,93E-03","module":"D"}]},{"parameter":"EP-terrestrial","unit":"mol N-eq","values":[{"value":"6,42E-02","module":"A1-A3"},{"value":"7,15E-03","module":"B2"},{"value":"6,49E-03","module":"B2"},{"value":"0,0E+00","module":"C1"},{"value":"8,28E-04","module":"C2"},{"value":"3,80E-03","module":"C3"},{"value":"4,90E-06","module":"C4"},{"value":"-1,96E-02","module":"D"}]}],"additional_environmental_impact":[{"parameter":"PM","unit":"Disease incidence","values":[{"value":"3,11E-07","module":"A1-A3"},{"value":"6,05E-08","module":"B2"},{"value":"5,88E-08","module":"B2"},{"value":"0,0E+00","module":"C1"},{"value":"1,10E-08","module":"C2"},{"value":"1,24E-07","module":"C3"},{"value":"2,43E-11","module":"C4"},{"value":"-1,47E-07","module":"D"}]},{"parameter":"ETP-fw","unit":"CTUe","values":[{"value":"3,76E+01","module":"A1-A3"},{"value":"9,82E+00","module":"B2"},{"value":"9,66E+00","module":"B2"},{"value":"0,0E+00","module":"C1"},{"value":"1,03E+00","module":"C2"},{"value":"1,80E+00","module":"C3"},{"value":"8,88E-02","module":"C4"},{"value":"2,33E+00","module":"D"}]},{"parameter":"HTP-c","unit":"CTUh","values":[{"value":"8,52E-09","module":"A1-A3"},{"value":"7,25E-10","module":"B2"},{"value":"6,86E-10","module":"B2"},{"value":"0,0E+00","module":"C1"},{"value":"7,04E-11","module":"C2"},{"value":"6,72E-10","module":"C3"},{"value":"3,21E-13","module":"C4"},{"value":"-3,87E-09","module":"D"}]},{"parameter":"HTP-nc","unit":"CTUh","values":[{"value":"1,04E-07","module":"A1-A3"},{"value":"9,99E-09","module":"B2"},{"value":"9,38E-09","module":"B2"},{"value":"0,0E+00","module":"C1"},{"value":"1,50E-09","module":"C2"},{"value":"5,55E-09","module":"C3"},{"value":"2,83E-12","module":"C4"},{"value":"-3,55E-08","module":"D"}]},{"parameter":"SQP","unit":"SQP","values":[{"value":"2,08E+01","module":"A1-A3"},{"value":"1,14E+01","module":"B2"},{"value":"1,11E+01","module":"B2"},{"value":"0,0E+00","module":"C1"},{"value":"1,27E+00","module":"C2"},{"value":"2,02E+00","module":"C3"},{"value":"7,01E-03","module":"C4"},{"value":"-2,17E+00","module":"D"}]}],"resource_use":[{"parameter":"PERE","unit":"MJ","values":[{"value":"2,03E+01","module":"A1-A3"},{"value":"2,19E+00","module":"B2"},{"value":"2,19E+00","module":"B2"},{"value":"0,0E+00","module":"C1"},{"value":"3,30E-02","module":"C2"},{"value":"6,81E-01","module":"C3"},{"value":"6,26E-04","module":"C4"},{"value":"-6,55E+00","module":"D"}]},{"parameter":"PERM","unit":"MJ","values":[{"value":"0,0E+00","module":"A1-A3"},{"value":"0,0E+00","module":"B2"},{"value":"0,0E+00","module":"B2"},{"value":"0,0E+00","module":"C1"},{"value":"0,0E+00","module":"C2"},{"value":"0,0E+00","module":"C3"},{"value":"0,0E+00","module":"C4"},{"value":"0,0E+00","module":"D"}]},{"parameter":"PERT","unit":"MJ","values":[{"value":"2,03E+01","module":"A1-A3"},{"value":"2,19E+00","module":"B2"},{"value":"2,19E+00","module":"B2"},{"value":"0,0E+00","module":"C1"},{"value":"3,30E-02","module":"C2"},{"value":"6,81E-01","module":"C3"},{"value":"6,26E-04","module":"C4"},{"value":"-6,55E+00","module":"D"}]},{"parameter":"PENRE","unit":"MJ","values":[{"value":"9,03E+01","module":"A1-A3"},{"value":"1,38E+01","module":"B2"},{"value":"1,38E+01","module":"B2"},{"value":"0,0E+00","module":"C1"},{"value":"2,12E+00","module":"C2"},{"value":"2,12E+00","module":"C3"},{"value":"3,56E-03","module":"C4"},{"value":"-3,09E+01","module":"D"}]},{"parameter":"PENRM","unit":"MJ","values":[{"value":"8,26E+00","module":"A1-A3"},{"value":"0,0E+00","module":"B2"},{"value":"0,0E+00","module":"B2"},{"value":"0,0E+00","module":"C1"},{"value":"0,0E+00","module":"C2"},{"value":"-8,16E+00","module":"C3"},{"value":"0,0E+00","module":"C4"},{"value":"0,0E+00","module":"D"}]},{"parameter":"PENRT","unit":"MJ","values":[{"value":"9,85E+01","module":"A1-A3"},{"value":"1,38E+01","module":"B2"},{"value":"1,38E+01","module":"B2"},{"value":"0,0E+00","module":"C1"},{"value":"2,12E+00","module":"C2"},{"value":"-6,04E+00","module":"C3"},{"value":"3,56E-03","module":"C4"},{"value":"-3,09E+01","module":"D"}]},{"parameter":"SM","unit":"kg","values":[{"value":"2,50E-01","module":"A1-A3"},{"value":"0,0E+00","module":"B2"},{"value":"0,0E+00","module":"B2"},{"value":"0,0E+00","module":"C1"},{"value":"0,0E+00","module":"C2"},{"value":"0,0E+00","module":"C3"},{"value":"0,0E+00","module":"C4"},{"value":"6,26E-01","module":"D"}]},{"parameter":"RSF","unit":"MJ","values":[{"value":"0,0E+00","module":"A1-A3"},{"value":"0,0E+00","module":"B2"},{"value":"0,0E+00","module":"B2"},{"value":"0,0E+00","module":"C1"},{"value":"0,0E+00","module":"C2"},{"value":"0,0E+00","module":"C3"},{"value":"0,0E+00","module":"C4"},{"value":"0,0E+00","module":"D"}]},{"parameter":"NRSF","unit":"MJ","values":[{"value":"0,0E+00","module":"A1-A3"},{"value":"0,0E+00","module":"B2"},{"value":"0,0E+00","module":"B2"},{"value":"0,0E+00","module":"C1"},{"value":"0,0E+00","module":"C2"},{"value":"0,0E+00","module":"C3"},{"value":"0,0E+00","module":"C4"},{"value":"0,0E+00","module":"D"}]},{"parameter":"FW","unit":"m^3","values":[{"value":"1,30E-01","module":"A1-A3"},{"value":"3,31E-02","module":"B2"},{"value":"3,20E-02","module":"B2"},{"value":"0,0E+00","module":"C1"},{"value":"2,55E-04","module":"C2"},{"value":"2,97E-03","module":"C3"},{"value":"4,87E-06","module":"C4"},{"value":"-3,78E-02","module":"D"}]}],"end_of_life_waste":[{"parameter":"HWD","unit":"kg","values":[{"value":"3,52E-01","module":"A1-A3"},{"value":"1,65E-02","module":"B2"},{"value":"1,21E-02","module":"B2"},{"value":"0,0E+00","module":"C1"},{"value":"1,44E-03","module":"C2"},{"value":"1,25E-02","module":"C3"},{"value":"1,42E-04","module":"C4"},{"value":"-1,38E-01","module":"D"}]},{"parameter":"NHWD","unit":"kg","values":[{"value":"9,03E+00","module":"A1-A3"},{"value":"5,64E-01","module":"B2"},{"value":"3,78E-01","module":"B2"},{"value":"0,0E+00","module":"C1"},{"value":"4,37E-02","module":"C2"},{"value":"7,66E-01","module":"C3"},{"value":"1,19E-02","module":"C4"},{"value":"-3,12E+00","module":"D"}]},{"parameter":"RWD","unit":"kg","values":[{"value":"4,72E-05","module":"A1-A3"},{"value":"3,18E-06","module":"B2"},{"value":"1,43E-06","module":"B2"},{"value":"0,0E+00","module":"C1"},{"value":"1,69E-07","module":"C2"},{"value":"4,82E-06","module":"C3"},{"value":"1,30E-09","module":"C4"},{"value":"-1,27E-05","module":"D"}]}],"end_of_life_flow":[{"parameter":"CRU","unit":"kg","values":[{"value":"0,0E+00","module":"A1-A3"},{"value":"0,0E+00","module":"B2"},{"value":"0,0E+00","module":"B2"},{"value":"0,0E+00","module":"C1"},{"value":"0,0E+00","module":"C2"},{"value":"0,0E+00","module":"C3"},{"value":"0,0E+00","module":"C4"},{"value":"0,0E+00","module":"D"}]},{"parameter":"MFR","unit":"kg","values":[{"value":"9,20E-02","module":"A1-A3"},{"value":"0,0E+00","module":"B2"},{"value":"0,0E+00","module":"B2"},{"value":"0,0E+00","module":"C1"},{"value":"0,0E+00","module":"C2"},{"value":"8,76E-01","module":"C3"},{"value":"0,0E+00","module":"C4"},{"value":"0,0E+00","module":"D"}]},{"parameter":"MER","unit":"kg","values":[{"value":"9,28E-06","module":"A1-A3"},{"value":"0,0E+00","module":"B2"},{"value":"0,0E+00","module":"B2"},{"value":"0,0E+00","module":"C1"},{"value":"0,0E+00","module":"C2"},{"value":"8,90E-02","module":"C3"},{"value":"0,0E+00","module":"C4"},{"value":"0,0E+00","module":"D"}]},{"parameter":"EEE","unit":"MJ","values":[{"value":"0,0E+00","module":"A1-A3"},{"value":"0,0E+00","module":"B2"},{"value":"0,0E+00","module":"B2"},{"value":"0,0E+00","module":"C1"},{"value":"0,0E+00","module":"C2"},{"value":"3,02E-01","module":"C3"},{"value":"0,0E+00","module":"C4"},{"value":"0,0E+00","module":"D"}]},{"parameter":"EET","unit":"MJ","values":[{"value":"0,0E+00","module":"A1-A3"},{"value":"0,0E+00","module":"B2"},{"value":"0,0E+00","module":"B2"},{"value":"0,0E+00","module":"C1"},{"value":"0,0E+00","module":"C2"},{"value":"5,29E-01","module":"C3"},{"value":"0,0E+00","module":"C4"},{"value":"0,0E+00","module":"D"}]}]}