{"product_name":"MV - D\u00d8RMODUL type B (Flushline / Classic / Panorama)","epd_id":"NEPD-6415-5676-NO","compliance":["EN 15804+A2","ISO 14025","ISO 21930"],"producer_name":"Modulvegger AS","environmental_impact":[{"parameter":"GWP-total","unit":"kg CO2-eq.","values":[{"value":"6,84E+00","module":"A1-A3"},{"value":"0,0E+00","module":"A4"},{"value":"8,20E-01","module":"A5"},{"value":"1,93E-02","module":"C1"},{"value":"0,0E+00","module":"C2"},{"value":"1,18E+01","module":"C3"},{"value":"6,89E-03","module":"C4"},{"value":"-8,77E+00","module":"D"}]},{"parameter":"GWP-fossil","unit":"kg CO2-eq.","values":[{"value":"1,64E+01","module":"A1-A3"},{"value":"0,0E+00","module":"A4"},{"value":"1,64E-02","module":"A5"},{"value":"1,93E-02","module":"C1"},{"value":"0,0E+00","module":"C2"},{"value":"7,42E-01","module":"C3"},{"value":"6,89E-03","module":"C4"},{"value":"-8,68E+00","module":"D"}]},{"parameter":"GWP-biogenic","unit":"kg CO2-eq.","values":[{"value":"-9,89E+00","module":"A1-A3"},{"value":"0,0E+00","module":"A4"},{"value":"8,03E-01","module":"A5"},{"value":"3,61E-06","module":"C1"},{"value":"0,0E+00","module":"C2"},{"value":"1,10E+01","module":"C3"},{"value":"4,81E-06","module":"C4"},{"value":"-8,24E-02","module":"D"}]},{"parameter":"GWP-luluc","unit":"kg CO2-eq.","values":[{"value":"3,45E-01","module":"A1-A3"},{"value":"0,0E+00","module":"A4"},{"value":"3,82E-06","module":"A5"},{"value":"1,52E-06","module":"C1"},{"value":"0,0E+00","module":"C2"},{"value":"1,81E-05","module":"C3"},{"value":"1,89E-06","module":"C4"},{"value":"-9,55E-03","module":"D"}]},{"parameter":"ODP","unit":"kg CFC 11-eq.","values":[{"value":"2,04E-06","module":"A1-A3"},{"value":"0,0E+00","module":"A4"},{"value":"2,41E-09","module":"A5"},{"value":"4,16E-09","module":"C1"},{"value":"0,0E+00","module":"C2"},{"value":"7,96E-09","module":"C3"},{"value":"1,91E-09","module":"C4"},{"value":"-1,49E-02","module":"D"}]},{"parameter":"AP","unit":"mol H+-eq.","values":[{"value":"1,26E-01","module":"A1-A3"},{"value":"0,0E+00","module":"A4"},{"value":"1,17E-04","module":"A5"},{"value":"2,01E-04","module":"C1"},{"value":"0,0E+00","module":"C2"},{"value":"5,90E-04","module":"C3"},{"value":"4,48E-05","module":"C4"},{"value":"-9,10E-02","module":"D"}]},{"parameter":"POCP","unit":"kg NMVOC-eq.","values":[{"value":"8,92E-02","module":"A1-A3"},{"value":"0,0E+00","module":"A4"},{"value":"1,39E-04","module":"A5"},{"value":"2,68E-04","module":"C1"},{"value":"0,0E+00","module":"C2"},{"value":"7,04E-04","module":"C3"},{"value":"5,03E-05","module":"C4"},{"value":"-4,41E-02","module":"D"}]},{"parameter":"ADPE","unit":"kg Sb-eq.","values":[{"value":"1,93E-04","module":"A1-A3"},{"value":"0,0E+00","module":"A4"},{"value":"2,43E-07","module":"A5"},{"value":"2,95E-08","module":"C1"},{"value":"0,0E+00","module":"C2"},{"value":"3,52E-07","module":"C3"},{"value":"1,04E-07","module":"C4"},{"value":"-7,23E-04","module":"D"}]},{"parameter":"ADPF","unit":"MJ","values":[{"value":"2,23E+02","module":"A1-A3"},{"value":"0,0E+00","module":"A4"},{"value":"1,76E-01","module":"A5"},{"value":"2,65E-01","module":"C1"},{"value":"0,0E+00","module":"C2"},{"value":"4,40E-01","module":"C3"},{"value":"1,42E-01","module":"C4"},{"value":"-9,33E+01","module":"D"}]},{"parameter":"WDP","unit":"m3 world-eq.","values":[{"value":"3,58E+02","module":"A1-A3"},{"value":"0,0E+00","module":"A4"},{"value":"2,89E-01","module":"A5"},{"value":"5,63E-02","module":"C1"},{"value":"0,0E+00","module":"C2"},{"value":"-1,24E+00","module":"C3"},{"value":"3,88E-01","module":"C4"},{"value":"-1,15E+02","module":"D"}]},{"parameter":"EP-freshwater","unit":"kg P-eq.","values":[{"value":"1,40E-03","module":"A1-A3"},{"value":"0,0E+00","module":"A4"},{"value":"1,75E-07","module":"A5"},{"value":"7,01E-08","module":"C1"},{"value":"0,0E+00","module":"C2"},{"value":"1,15E-06","module":"C3"},{"value":"7,31E-08","module":"C4"},{"value":"-1,69E-04","module":"D"}]},{"parameter":"EP-marine","unit":"kg N-eq.","values":[{"value":"2,87E-02","module":"A1-A3"},{"value":"0,0E+00","module":"A4"},{"value":"5,16E-05","module":"A5"},{"value":"8,89E-05","module":"C1"},{"value":"0,0E+00","module":"C2"},{"value":"2,71E-04","module":"C3"},{"value":"1,58E-05","module":"C4"},{"value":"-1,46E-02","module":"D"}]},{"parameter":"EP-terrestrial","unit":"mol N-eq.","values":[{"value":"3,38E-01","module":"A1-A3"},{"value":"0,0E+00","module":"A4"},{"value":"5,36E-04","module":"A5"},{"value":"9,75E-04","module":"C1"},{"value":"0,0E+00","module":"C2"},{"value":"2,85E-03","module":"C3"},{"value":"1,75E-04","module":"C4"},{"value":"-1,79E-01","module":"D"}]},{"parameter":"GWP-IOBC","unit":"kg CO2-eq.","values":[{"value":"1,47E+01","module":"A1-A3"},{"value":"0,0E+00","module":"A4"},{"value":"1,64E-02","module":"A5"},{"value":"1,93E-02","module":"C1"},{"value":"0,0E+00","module":"C2"},{"value":"4,19E-01","module":"C3"},{"value":"7,55E-03","module":"C4"},{"value":"-8,76E+00","module":"D"}]}],"additional_environmental_impact":[{"parameter":"PM","unit":"disease incidence","values":[{"value":"8,93E-07","module":"A1-A3"},{"value":"0,0E+00","module":"A4"},{"value":"1,45E-09","module":"A5"},{"value":"5,33E-09","module":"C1"},{"value":"0,0E+00","module":"C2"},{"value":"6,41E-09","module":"C3"},{"value":"7,99E-10","module":"C4"},{"value":"-9,97E-07","module":"D"}]},{"parameter":"ETP-fw","unit":"CTUe","values":[{"value":"1,42E+02","module":"A1-A3"},{"value":"0,0E+00","module":"A4"},{"value":"1,99E-01","module":"A5"},{"value":"1,45E-01","module":"C1"},{"value":"0,0E+00","module":"C2"},{"value":"2,51E+00","module":"C3"},{"value":"9,94E-02","module":"C4"},{"value":"-1,97E+02","module":"D"}]},{"parameter":"HTP-c","unit":"CTUh","values":[{"value":"8,33E-09","module":"A1-A3"},{"value":"0,0E+00","module":"A4"},{"value":"2,10E-11","module":"A5"},{"value":"0,0E+00","module":"C1"},{"value":"0,0E+00","module":"C2"},{"value":"1,75E-10","module":"C3"},{"value":"3,00E-12","module":"C4"},{"value":"-2,35E-09","module":"D"}]},{"parameter":"HTP-nc","unit":"CTUh","values":[{"value":"8,57E-08","module":"A1-A3"},{"value":"0,0E+00","module":"A4"},{"value":"1,03E-09","module":"A5"},{"value":"1,31E-10","module":"C1"},{"value":"0,0E+00","module":"C2"},{"value":"6,62E-09","module":"C3"},{"value":"1,17E-10","module":"C4"},{"value":"-7,70E-08","module":"D"}]},{"parameter":"SQP","unit":"unitless","values":[{"value":"2,87E+02","module":"A1-A3"},{"value":"0,0E+00","module":"A4"},{"value":"1,09E-01","module":"A5"},{"value":"3,36E-02","module":"C1"},{"value":"0,0E+00","module":"C2"},{"value":"7,36E-02","module":"C3"},{"value":"3,24E-01","module":"C4"},{"value":"-7,48E+01","module":"D"}]},{"parameter":"IRP","unit":"kBq U235-eq.","values":[{"value":"2,43E-01","module":"A1-A3"},{"value":"0,0E+00","module":"A4"},{"value":"6,47E-04","module":"A5"},{"value":"1,14E-03","module":"C1"},{"value":"0,0E+00","module":"C2"},{"value":"1,11E-03","module":"C3"},{"value":"5,82E-04","module":"C4"},{"value":"-2,38E-01","module":"D"}]}],"resource_use":[{"parameter":"PERE","unit":"MJ","values":[{"value":"1,10E+02","module":"A1-A3"},{"value":"0,0E+00","module":"A4"},{"value":"3,67E-03","module":"A5"},{"value":"1,43E-03","module":"C1"},{"value":"0,0E+00","module":"C2"},{"value":"2,27E-02","module":"C3"},{"value":"3,14E-03","module":"C4"},{"value":"-2,45E+01","module":"D"}]},{"parameter":"PERM","unit":"MJ","values":[{"value":"1,21E+02","module":"A1-A3"},{"value":"0,0E+00","module":"A4"},{"value":"-7,36E+00","module":"A5"},{"value":"0,0E+00","module":"C1"},{"value":"0,0E+00","module":"C2"},{"value":"-1,10E+02","module":"C3"},{"value":"0,0E+00","module":"C4"},{"value":"0,0E+00","module":"D"}]},{"parameter":"PERT","unit":"MJ","values":[{"value":"2,20E+02","module":"A1-A3"},{"value":"0,0E+00","module":"A4"},{"value":"-7,35E+00","module":"A5"},{"value":"1,43E-03","module":"C1"},{"value":"0,0E+00","module":"C2"},{"value":"-1,10E+02","module":"C3"},{"value":"3,14E-03","module":"C4"},{"value":"-2,45E+01","module":"D"}]},{"parameter":"PENRE","unit":"MJ","values":[{"value":"2,21E+02","module":"A1-A3"},{"value":"0,0E+00","module":"A4"},{"value":"1,76E-01","module":"A5"},{"value":"2,65E-01","module":"C1"},{"value":"0,0E+00","module":"C2"},{"value":"4,71E-01","module":"C3"},{"value":"1,42E-01","module":"C4"},{"value":"-9,34E+01","module":"D"}]},{"parameter":"PENRM","unit":"MJ","values":[{"value":"2,96E+00","module":"A1-A3"},{"value":"0,0E+00","module":"A4"},{"value":"-1,15E+00","module":"A5"},{"value":"0,0E+00","module":"C1"},{"value":"0,0E+00","module":"C2"},{"value":"-1,80E+00","module":"C3"},{"value":"0,0E+00","module":"C4"},{"value":"0,0E+00","module":"D"}]},{"parameter":"PENRT","unit":"MJ","values":[{"value":"2,24E+02","module":"A1-A3"},{"value":"0,0E+00","module":"A4"},{"value":"-9,70E-01","module":"A5"},{"value":"2,65E-01","module":"C1"},{"value":"0,0E+00","module":"C2"},{"value":"-1,33E+00","module":"C3"},{"value":"1,42E-01","module":"C4"},{"value":"-9,34E+01","module":"D"}]},{"parameter":"SM","unit":"kg","values":[{"value":"1,54E-01","module":"A1-A3"},{"value":"0,0E+00","module":"A4"},{"value":"0,0E+00","module":"A5"},{"value":"1,30E-04","module":"C1"},{"value":"0,0E+00","module":"C2"},{"value":"0,0E+00","module":"C3"},{"value":"0,0E+00","module":"C4"},{"value":"0,0E+00","module":"D"}]},{"parameter":"RSF","unit":"MJ","values":[{"value":"2,00E-01","module":"A1-A3"},{"value":"0,0E+00","module":"A4"},{"value":"1,06E-04","module":"A5"},{"value":"3,53E-05","module":"C1"},{"value":"0,0E+00","module":"C2"},{"value":"5,46E-04","module":"C3"},{"value":"8,12E-05","module":"C4"},{"value":"-3,73E-03","module":"D"}]},{"parameter":"NRSF","unit":"MJ","values":[{"value":"5,39E-02","module":"A1-A3"},{"value":"0,0E+00","module":"A4"},{"value":"1,16E-03","module":"A5"},{"value":"5,19E-04","module":"C1"},{"value":"0,0E+00","module":"C2"},{"value":"0,0E+00","module":"C3"},{"value":"1,25E-02","module":"C4"},{"value":"-1,07E+00","module":"D"}]},{"parameter":"FW","unit":"m3","values":[{"value":"1,76E-01","module":"A1-A3"},{"value":"0,0E+00","module":"A4"},{"value":"1,27E-04","module":"A5"},{"value":"1,36E-05","module":"C1"},{"value":"0,0E+00","module":"C2"},{"value":"8,57E-04","module":"C3"},{"value":"1,30E-04","module":"C4"},{"value":"-6,91E-02","module":"D"}]}],"end_of_life_waste":[{"parameter":"HWD","unit":"kg","values":[{"value":"5,09E+00","module":"A1-A3"},{"value":"0,0E+00","module":"A4"},{"value":"0,0E+00","module":"A5"},{"value":"7,80E-06","module":"C1"},{"value":"0,0E+00","module":"C2"},{"value":"0,0E+00","module":"C3"},{"value":"5,54E-01","module":"C4"},{"value":"-3,14E-02","module":"D"}]},{"parameter":"NHWD","unit":"kg","values":[{"value":"7,31E+00","module":"A1-A3"},{"value":"0,0E+00","module":"A4"},{"value":"5,57E-01","module":"A5"},{"value":"3,14E-04","module":"C1"},{"value":"0,0E+00","module":"C2"},{"value":"7,68E-01","module":"C3"},{"value":"4,04E-02","module":"C4"},{"value":"-6,38E-01","module":"D"}]},{"parameter":"RWD","unit":"kg","values":[{"value":"2,81E-03","module":"A1-A3"},{"value":"0,0E+00","module":"A4"},{"value":"0,0E+00","module":"A5"},{"value":"1,84E-06","module":"C1"},{"value":"0,0E+00","module":"C2"},{"value":"0,0E+00","module":"C3"},{"value":"9,19E-07","module":"C4"},{"value":"-3,12E-04","module":"D"}]}],"end_of_life_flow":[{"parameter":"CRU","unit":"kg","values":[{"value":"0,0E+00","module":"A1-A3"},{"value":"0,0E+00","module":"A4"},{"value":"0,0E+00","module":"A5"},{"value":"0,0E+00","module":"C1"},{"value":"0,0E+00","module":"C2"},{"value":"0,0E+00","module":"C3"},{"value":"0,0E+00","module":"C4"},{"value":"0,0E+00","module":"D"}]},{"parameter":"MFR","unit":"kg","values":[{"value":"4,09E-03","module":"A1-A3"},{"value":"0,0E+00","module":"A4"},{"value":"1,38E-02","module":"A5"},{"value":"1,28E-04","module":"C1"},{"value":"0,0E+00","module":"C2"},{"value":"1,07E+01","module":"C3"},{"value":"0,0E+00","module":"C4"},{"value":"0,0E+00","module":"D"}]},{"parameter":"MER","unit":"kg","values":[{"value":"9,09E-04","module":"A1-A3"},{"value":"0,0E+00","module":"A4"},{"value":"5,26E-01","module":"A5"},{"value":"3,96E-07","module":"C1"},{"value":"0,0E+00","module":"C2"},{"value":"3,85E+00","module":"C3"},{"value":"0,0E+00","module":"C4"},{"value":"0,0E+00","module":"D"}]},{"parameter":"EEE","unit":"MJ","values":[{"value":"1,40E-03","module":"A1-A3"},{"value":"0,0E+00","module":"A4"},{"value":"3,66E-01","module":"A5"},{"value":"1,36E-06","module":"C1"},{"value":"0,0E+00","module":"C2"},{"value":"2,15E+00","module":"C3"},{"value":"0,0E+00","module":"C4"},{"value":"0,0E+00","module":"D"}]},{"parameter":"EET","unit":"MJ","values":[{"value":"2,11E-02","module":"A1-A3"},{"value":"0,0E+00","module":"A4"},{"value":"5,53E+00","module":"A5"},{"value":"2,05E-05","module":"C1"},{"value":"0,0E+00","module":"C2"},{"value":"3,25E+01","module":"C3"},{"value":"0,0E+00","module":"C4"},{"value":"0,0E+00","module":"D"}]}]}