{"product_name":"MV - PANORAMA Aluminium d\u00f8rmodul","epd_id":"NEPD-6252-5521-NO","compliance":["EN 15804+A2","ISO 14025","ISO 21930"],"producer_name":"Modulvegger AS","environmental_impact":[{"parameter":"GWP-total","unit":"kg CO2-eq.","values":[{"value":"5,35E+01","module":"A1-A3"},{"value":"2,01E-01","module":"A4"},{"value":"2,94E-01","module":"A5"},{"value":"8,73E-03","module":"C1"},{"value":"0,0E+00","module":"C2"},{"value":"7,26E-01","module":"C3"},{"value":"1,60E-02","module":"C4"},{"value":"-5,73E+01","module":"D"}]},{"parameter":"GWP-fossil","unit":"kg CO2-eq.","values":[{"value":"5,23E+01","module":"A1-A3"},{"value":"2,01E-01","module":"A4"},{"value":"5,90E-03","module":"A5"},{"value":"8,73E-03","module":"C1"},{"value":"0,0E+00","module":"C2"},{"value":"7,26E-01","module":"C3"},{"value":"1,59E-02","module":"C4"},{"value":"-5,60E+01","module":"D"}]},{"parameter":"GWP-biogenic","unit":"kg CO2-eq.","values":[{"value":"8,60E-02","module":"A1-A3"},{"value":"9,30E-05","module":"A4"},{"value":"2,88E-01","module":"A5"},{"value":"1,64E-06","module":"C1"},{"value":"0,0E+00","module":"C2"},{"value":"0,0E+00","module":"C3"},{"value":"1,19E-05","module":"C4"},{"value":"-2,57E-01","module":"D"}]},{"parameter":"GWP-luluc","unit":"kg CO2-eq.","values":[{"value":"1,10E+00","module":"A1-A3"},{"value":"8,70E-05","module":"A4"},{"value":"1,37E-06","module":"A5"},{"value":"6,88E-07","module":"C1"},{"value":"0,0E+00","module":"C2"},{"value":"1,22E-05","module":"C3"},{"value":"4,93E-06","module":"C4"},{"value":"-1,06E+00","module":"D"}]},{"parameter":"ODP","unit":"kg CFC 11-eq.","values":[{"value":"6,50E-06","module":"A1-A3"},{"value":"4,41E-08","module":"A4"},{"value":"8,65E-10","module":"A5"},{"value":"1,89E-09","module":"C1"},{"value":"0,0E+00","module":"C2"},{"value":"4,80E-09","module":"C3"},{"value":"5,10E-09","module":"C4"},{"value":"-2,65E-03","module":"D"}]},{"parameter":"AP","unit":"mol H+-eq.","values":[{"value":"3,35E-01","module":"A1-A3"},{"value":"5,78E-04","module":"A4"},{"value":"4,21E-05","module":"A5"},{"value":"9,13E-05","module":"C1"},{"value":"0,0E+00","module":"C2"},{"value":"1,04E-04","module":"C3"},{"value":"1,16E-04","module":"C4"},{"value":"-3,79E-01","module":"D"}]},{"parameter":"POCP","unit":"kg NMVOC-eq.","values":[{"value":"1,56E-01","module":"A1-A3"},{"value":"4,69E-04","module":"A4"},{"value":"4,97E-05","module":"A5"},{"value":"1,22E-04","module":"C1"},{"value":"0,0E+00","module":"C2"},{"value":"9,42E-05","module":"C3"},{"value":"1,32E-04","module":"C4"},{"value":"-1,78E-01","module":"D"}]},{"parameter":"ADPE","unit":"kg Sb-eq.","values":[{"value":"5,90E-04","module":"A1-A3"},{"value":"7,26E-06","module":"A4"},{"value":"8,71E-08","module":"A5"},{"value":"1,34E-08","module":"C1"},{"value":"0,0E+00","module":"C2"},{"value":"1,92E-07","module":"C3"},{"value":"2,85E-07","module":"C4"},{"value":"8,57E-05","module":"D"}]},{"parameter":"ADPF","unit":"MJ","values":[{"value":"8,26E+02","module":"A1-A3"},{"value":"3,00E+00","module":"A4"},{"value":"6,33E-02","module":"A5"},{"value":"1,20E-01","module":"C1"},{"value":"0,0E+00","module":"C2"},{"value":"1,25E-01","module":"C3"},{"value":"3,76E-01","module":"C4"},{"value":"-7,12E+02","module":"D"}]},{"parameter":"WDP","unit":"m3 world-eq.","values":[{"value":"2,13E+04","module":"A1-A3"},{"value":"3,59E+00","module":"A4"},{"value":"1,04E-01","module":"A5"},{"value":"2,55E-02","module":"C1"},{"value":"0,0E+00","module":"C2"},{"value":"-2,12E+00","module":"C3"},{"value":"6,88E-01","module":"C4"},{"value":"-3,21E+04","module":"D"}]},{"parameter":"EP-freshwater","unit":"kg P-eq.","values":[{"value":"2,92E-03","module":"A1-A3"},{"value":"1,84E-06","module":"A4"},{"value":"6,29E-08","module":"A5"},{"value":"3,18E-08","module":"C1"},{"value":"0,0E+00","module":"C2"},{"value":"4,80E-07","module":"C3"},{"value":"1,56E-07","module":"C4"},{"value":"-2,17E-03","module":"D"}]},{"parameter":"EP-marine","unit":"kg N-eq.","values":[{"value":"3,84E-02","module":"A1-A3"},{"value":"1,09E-04","module":"A4"},{"value":"1,85E-05","module":"A5"},{"value":"4,03E-05","module":"C1"},{"value":"0,0E+00","module":"C2"},{"value":"3,87E-05","module":"C3"},{"value":"4,14E-05","module":"C4"},{"value":"-4,79E-02","module":"D"}]},{"parameter":"EP-terrestrial","unit":"mol N-eq.","values":[{"value":"4,32E-01","module":"A1-A3"},{"value":"1,23E-03","module":"A4"},{"value":"1,92E-04","module":"A5"},{"value":"4,42E-04","module":"C1"},{"value":"0,0E+00","module":"C2"},{"value":"3,84E-04","module":"C3"},{"value":"4,56E-04","module":"C4"},{"value":"-5,27E-01","module":"D"}]},{"parameter":"GWP-IOBC","unit":"kg CO2-eq.","values":[{"value":"5,38E+01","module":"A1-A3"},{"value":"2,01E-01","module":"A4"},{"value":"5,91E-03","module":"A5"},{"value":"8,73E-03","module":"C1"},{"value":"0,0E+00","module":"C2"},{"value":"3,91E-01","module":"C3"},{"value":"1,71E-02","module":"C4"},{"value":"-5,47E+01","module":"D"}]}],"additional_environmental_impact":[{"parameter":"PM","unit":"disease incidence","values":[{"value":"3,30E-06","module":"A1-A3"},{"value":"1,13E-08","module":"A4"},{"value":"5,21E-10","module":"A5"},{"value":"2,42E-09","module":"C1"},{"value":"0,0E+00","module":"C2"},{"value":"5,83E-10","module":"C3"},{"value":"2,13E-09","module":"C4"},{"value":"-3,93E-06","module":"D"}]},{"parameter":"ETP-fw","unit":"CTUe","values":[{"value":"9,55E+02","module":"A1-A3"},{"value":"2,34E+00","module":"A4"},{"value":"7,15E-02","module":"A5"},{"value":"6,57E-02","module":"C1"},{"value":"0,0E+00","module":"C2"},{"value":"1,91E+00","module":"C3"},{"value":"2,16E-01","module":"C4"},{"value":"-8,48E+02","module":"D"}]},{"parameter":"HTP-c","unit":"CTUh","values":[{"value":"1,50E-07","module":"A1-A3"},{"value":"0,0E+00","module":"A4"},{"value":"8,00E-12","module":"A5"},{"value":"0,0E+00","module":"C1"},{"value":"0,0E+00","module":"C2"},{"value":"6,00E-11","module":"C3"},{"value":"7,00E-12","module":"C4"},{"value":"-1,42E-07","module":"D"}]},{"parameter":"HTP-nc","unit":"CTUh","values":[{"value":"2,11E-06","module":"A1-A3"},{"value":"2,82E-09","module":"A4"},{"value":"3,68E-10","module":"A5"},{"value":"5,90E-11","module":"C1"},{"value":"0,0E+00","module":"C2"},{"value":"1,26E-09","module":"C3"},{"value":"2,00E-10","module":"C4"},{"value":"-1,65E-06","module":"D"}]},{"parameter":"SQP","unit":"unitless","values":[{"value":"1,53E+02","module":"A1-A3"},{"value":"1,79E+00","module":"A4"},{"value":"3,94E-02","module":"A5"},{"value":"1,52E-02","module":"C1"},{"value":"0,0E+00","module":"C2"},{"value":"2,49E-02","module":"C3"},{"value":"8,05E-01","module":"C4"},{"value":"-9,55E+00","module":"D"}]},{"parameter":"IRP","unit":"kBq U235-eq.","values":[{"value":"5,52E+00","module":"A1-A3"},{"value":"1,31E-02","module":"A4"},{"value":"2,33E-04","module":"A5"},{"value":"5,15E-04","module":"C1"},{"value":"0,0E+00","module":"C2"},{"value":"4,86E-04","module":"C3"},{"value":"1,51E-03","module":"C4"},{"value":"-3,10E+00","module":"D"}]}],"resource_use":[{"parameter":"PERE","unit":"MJ","values":[{"value":"3,06E+02","module":"A1-A3"},{"value":"5,11E-02","module":"A4"},{"value":"1,32E-03","module":"A5"},{"value":"6,50E-04","module":"C1"},{"value":"0,0E+00","module":"C2"},{"value":"1,21E-02","module":"C3"},{"value":"6,71E-03","module":"C4"},{"value":"-2,61E+02","module":"D"}]},{"parameter":"PERM","unit":"MJ","values":[{"value":"2,64E+00","module":"A1-A3"},{"value":"0,0E+00","module":"A4"},{"value":"-2,64E+00","module":"A5"},{"value":"0,0E+00","module":"C1"},{"value":"0,0E+00","module":"C2"},{"value":"0,0E+00","module":"C3"},{"value":"0,0E+00","module":"C4"},{"value":"0,0E+00","module":"D"}]},{"parameter":"PERT","unit":"MJ","values":[{"value":"3,09E+02","module":"A1-A3"},{"value":"5,11E-02","module":"A4"},{"value":"-2,64E+00","module":"A5"},{"value":"6,50E-04","module":"C1"},{"value":"0,0E+00","module":"C2"},{"value":"1,21E-02","module":"C3"},{"value":"6,71E-03","module":"C4"},{"value":"-2,61E+02","module":"D"}]},{"parameter":"PENRE","unit":"MJ","values":[{"value":"8,17E+02","module":"A1-A3"},{"value":"3,00E+00","module":"A4"},{"value":"6,34E-02","module":"A5"},{"value":"1,20E-01","module":"C1"},{"value":"0,0E+00","module":"C2"},{"value":"1,57E-01","module":"C3"},{"value":"3,76E-01","module":"C4"},{"value":"-7,12E+02","module":"D"}]},{"parameter":"PENRM","unit":"MJ","values":[{"value":"8,85E+00","module":"A1-A3"},{"value":"0,0E+00","module":"A4"},{"value":"-4,25E-01","module":"A5"},{"value":"0,0E+00","module":"C1"},{"value":"0,0E+00","module":"C2"},{"value":"-8,43E+00","module":"C3"},{"value":"0,0E+00","module":"C4"},{"value":"0,0E+00","module":"D"}]},{"parameter":"PENRT","unit":"MJ","values":[{"value":"8,26E+02","module":"A1-A3"},{"value":"3,00E+00","module":"A4"},{"value":"-3,61E-01","module":"A5"},{"value":"1,20E-01","module":"C1"},{"value":"0,0E+00","module":"C2"},{"value":"-8,27E+00","module":"C3"},{"value":"3,76E-01","module":"C4"},{"value":"-7,12E+02","module":"D"}]},{"parameter":"SM","unit":"kg","values":[{"value":"4,11E-05","module":"A1-A3"},{"value":"0,0E+00","module":"A4"},{"value":"0,0E+00","module":"A5"},{"value":"5,90E-05","module":"C1"},{"value":"0,0E+00","module":"C2"},{"value":"0,0E+00","module":"C3"},{"value":"0,0E+00","module":"C4"},{"value":"0,0E+00","module":"D"}]},{"parameter":"RSF","unit":"MJ","values":[{"value":"1,43E+00","module":"A1-A3"},{"value":"1,84E-03","module":"A4"},{"value":"3,82E-05","module":"A5"},{"value":"1,60E-05","module":"C1"},{"value":"0,0E+00","module":"C2"},{"value":"3,05E-04","module":"C3"},{"value":"1,78E-04","module":"C4"},{"value":"-1,06E-01","module":"D"}]},{"parameter":"NRSF","unit":"MJ","values":[{"value":"1,52E-02","module":"A1-A3"},{"value":"6,70E-03","module":"A4"},{"value":"4,16E-04","module":"A5"},{"value":"2,35E-04","module":"C1"},{"value":"0,0E+00","module":"C2"},{"value":"0,0E+00","module":"C3"},{"value":"4,87E-03","module":"C4"},{"value":"1,89E-01","module":"D"}]},{"parameter":"FW","unit":"m3","values":[{"value":"2,12E+00","module":"A1-A3"},{"value":"3,58E-04","module":"A4"},{"value":"4,55E-05","module":"A5"},{"value":"6,18E-06","module":"C1"},{"value":"0,0E+00","module":"C2"},{"value":"2,18E-04","module":"C3"},{"value":"3,39E-04","module":"C4"},{"value":"-1,41E+00","module":"D"}]}],"end_of_life_waste":[{"parameter":"HWD","unit":"kg","values":[{"value":"1,44E-01","module":"A1-A3"},{"value":"1,66E-04","module":"A4"},{"value":"0,0E+00","module":"A5"},{"value":"3,54E-06","module":"C1"},{"value":"0,0E+00","module":"C2"},{"value":"0,0E+00","module":"C3"},{"value":"1,55E+00","module":"C4"},{"value":"2,36E-01","module":"D"}]},{"parameter":"NHWD","unit":"kg","values":[{"value":"1,50E+01","module":"A1-A3"},{"value":"1,18E-01","module":"A4"},{"value":"2,00E-01","module":"A5"},{"value":"1,42E-04","module":"C1"},{"value":"0,0E+00","module":"C2"},{"value":"3,10E-01","module":"C3"},{"value":"2,77E-02","module":"C4"},{"value":"-1,63E+01","module":"D"}]},{"parameter":"RWD","unit":"kg","values":[{"value":"5,11E-03","module":"A1-A3"},{"value":"2,03E-05","module":"A4"},{"value":"0,0E+00","module":"A5"},{"value":"8,34E-07","module":"C1"},{"value":"0,0E+00","module":"C2"},{"value":"0,0E+00","module":"C3"},{"value":"2,44E-06","module":"C4"},{"value":"-2,91E-03","module":"D"}]}],"end_of_life_flow":[{"parameter":"CRU","unit":"kg","values":[{"value":"0,0E+00","module":"A1-A3"},{"value":"0,0E+00","module":"A4"},{"value":"0,0E+00","module":"A5"},{"value":"0,0E+00","module":"C1"},{"value":"0,0E+00","module":"C2"},{"value":"0,0E+00","module":"C3"},{"value":"0,0E+00","module":"C4"},{"value":"0,0E+00","module":"D"}]},{"parameter":"MFR","unit":"kg","values":[{"value":"0,0E+00","module":"A1-A3"},{"value":"0,0E+00","module":"A4"},{"value":"5,11E-03","module":"A5"},{"value":"5,79E-05","module":"C1"},{"value":"0,0E+00","module":"C2"},{"value":"6,31E+00","module":"C3"},{"value":"0,0E+00","module":"C4"},{"value":"0,0E+00","module":"D"}]},{"parameter":"MER","unit":"kg","values":[{"value":"0,0E+00","module":"A1-A3"},{"value":"0,0E+00","module":"A4"},{"value":"1,88E-01","module":"A5"},{"value":"1,80E-07","module":"C1"},{"value":"0,0E+00","module":"C2"},{"value":"3,10E-01","module":"C3"},{"value":"0,0E+00","module":"C4"},{"value":"0,0E+00","module":"D"}]},{"parameter":"EEE","unit":"MJ","values":[{"value":"0,0E+00","module":"A1-A3"},{"value":"0,0E+00","module":"A4"},{"value":"1,31E-01","module":"A5"},{"value":"6,16E-07","module":"C1"},{"value":"0,0E+00","module":"C2"},{"value":"1,08E-04","module":"C3"},{"value":"0,0E+00","module":"C4"},{"value":"0,0E+00","module":"D"}]},{"parameter":"EET","unit":"MJ","values":[{"value":"0,0E+00","module":"A1-A3"},{"value":"0,0E+00","module":"A4"},{"value":"1,98E+00","module":"A5"},{"value":"9,32E-06","module":"C1"},{"value":"0,0E+00","module":"C2"},{"value":"1,63E-03","module":"C3"},{"value":"0,0E+00","module":"C4"},{"value":"0,0E+00","module":"D"}]}]}