{"product_name":"Namsen 1200 Outlet","epd_id":"NEPD-8273-7939","compliance":["EN 15804+A2","ISO 14025","ISO 21930"],"producer_name":"SG Armaturen AS","environmental_impact":[{"parameter":"GWP-total","unit":"kg CO2-eq.","values":[{"value":"2,27E+01","module":"A1"},{"value":"1,38E-02","module":"A2"},{"value":"9,71E-01","module":"A3"},{"value":"1,06E+00","module":"A4"},{"value":"5,39E-01","module":"A5"},{"value":"2,24E+01","module":"B6"},{"value":"0,0E+00","module":"C1"},{"value":"1,28E-01","module":"C2"},{"value":"4,77E-01","module":"C3"},{"value":"4,03E-02","module":"C4"},{"value":"-4,91E-01","module":"D"}]},{"parameter":"GWP-fossil","unit":"kg CO2-eq.","values":[{"value":"2,28E+01","module":"A1"},{"value":"1,38E-02","module":"A2"},{"value":"9,71E-01","module":"A3"},{"value":"1,06E+00","module":"A4"},{"value":"5,09E-03","module":"A5"},{"value":"2,17E+01","module":"B6"},{"value":"0,0E+00","module":"C1"},{"value":"1,28E-01","module":"C2"},{"value":"4,77E-01","module":"C3"},{"value":"4,01E-02","module":"C4"},{"value":"-4,87E-01","module":"D"}]},{"parameter":"GWP-biogenic","unit":"kg CO2-eq.","values":[{"value":"-1,95E-01","module":"A1"},{"value":"5,38E-06","module":"A2"},{"value":"2,42E-04","module":"A3"},{"value":"3,77E-04","module":"A4"},{"value":"5,34E-01","module":"A5"},{"value":"6,01E-01","module":"B6"},{"value":"0,0E+00","module":"C1"},{"value":"4,99E-05","module":"C2"},{"value":"1,64E-04","module":"C3"},{"value":"1,52E-05","module":"C4"},{"value":"-2,43E-03","module":"D"}]},{"parameter":"GWP-luluc","unit":"kg CO2-eq.","values":[{"value":"3,81E-02","module":"A1"},{"value":"5,05E-06","module":"A2"},{"value":"1,53E-04","module":"A3"},{"value":"5,29E-04","module":"A4"},{"value":"1,68E-06","module":"A5"},{"value":"8,96E-02","module":"B6"},{"value":"0,0E+00","module":"C1"},{"value":"4,69E-05","module":"C2"},{"value":"1,66E-04","module":"C3"},{"value":"1,37E-04","module":"C4"},{"value":"-1,81E-03","module":"D"}]},{"parameter":"ODP","unit":"kg CFC 11-eq.","values":[{"value":"1,07E-05","module":"A1"},{"value":"3,00E-09","module":"A2"},{"value":"1,42E-08","module":"A3"},{"value":"2,34E-07","module":"A4"},{"value":"1,07E-09","module":"A5"},{"value":"1,49E-06","module":"B6"},{"value":"0,0E+00","module":"C1"},{"value":"2,79E-08","module":"C2"},{"value":"4,61E-09","module":"C3"},{"value":"2,77E-09","module":"C4"},{"value":"-1,81E-03","module":"D"}]},{"parameter":"AP","unit":"mol H+-eq.","values":[{"value":"2,26E-01","module":"A1"},{"value":"4,13E-05","module":"A2"},{"value":"5,07E-03","module":"A3"},{"value":"1,64E-02","module":"A4"},{"value":"2,41E-05","module":"A5"},{"value":"1,70E-01","module":"B6"},{"value":"0,0E+00","module":"C1"},{"value":"3,84E-04","module":"C2"},{"value":"3,85E-04","module":"C3"},{"value":"1,25E-04","module":"C4"},{"value":"-6,53E-02","module":"D"}]},{"parameter":"POCP","unit":"kg NMVOC-eq.","values":[{"value":"9,65E-02","module":"A1"},{"value":"3,41E-05","module":"A2"},{"value":"3,04E-03","module":"A3"},{"value":"1,18E-02","module":"A4"},{"value":"2,48E-05","module":"A5"},{"value":"6,53E-02","module":"B6"},{"value":"0,0E+00","module":"C1"},{"value":"3,16E-04","module":"C2"},{"value":"2,68E-04","module":"C3"},{"value":"1,41E-04","module":"C4"},{"value":"-1,11E-02","module":"D"}]},{"parameter":"ADPE","unit":"kg Sb-eq.","values":[{"value":"9,91E-03","module":"A1"},{"value":"3,71E-07","module":"A2"},{"value":"3,00E-06","module":"A3"},{"value":"2,02E-05","module":"A4"},{"value":"1,24E-07","module":"A5"},{"value":"1,62E-03","module":"B6"},{"value":"0,0E+00","module":"C1"},{"value":"3,44E-06","module":"C2"},{"value":"4,53E-07","module":"C3"},{"value":"1,41E-07","module":"C4"},{"value":"-1,13E-03","module":"D"}]},{"parameter":"ADPF","unit":"MJ","values":[{"value":"2,83E+02","module":"A1"},{"value":"2,04E-01","module":"A2"},{"value":"8,59E+00","module":"A3"},{"value":"1,50E+01","module":"A4"},{"value":"7,12E-02","module":"A5"},{"value":"2,97E+02","module":"B6"},{"value":"0,0E+00","module":"C1"},{"value":"1,89E+00","module":"C2"},{"value":"8,03E-01","module":"C3"},{"value":"3,27E-01","module":"C4"},{"value":"-7,46E+00","module":"D"}]},{"parameter":"WDP","unit":"m3 world-eq.","values":[{"value":"5,49E+02","module":"A1"},{"value":"6,66E-02","module":"A2"},{"value":"1,40E+00","module":"A3"},{"value":"9,93E+00","module":"A4"},{"value":"9,03E-02","module":"A5"},{"value":"5,17E+04","module":"B6"},{"value":"0,0E+00","module":"C1"},{"value":"6,18E-01","module":"C2"},{"value":"5,76E+00","module":"C3"},{"value":"3,56E+00","module":"C4"},{"value":"-3,45E+01","module":"D"}]},{"parameter":"EP-freshwater","unit":"kg P-eq.","values":[{"value":"3,51E-03","module":"A1"},{"value":"1,30E-07","module":"A2"},{"value":"2,15E-05","module":"A3"},{"value":"6,78E-06","module":"A4"},{"value":"4,18E-08","module":"A5"},{"value":"1,56E-03","module":"B6"},{"value":"0,0E+00","module":"C1"},{"value":"1,20E-06","module":"C2"},{"value":"2,80E-06","module":"C3"},{"value":"7,94E-07","module":"C4"},{"value":"-3,81E-04","module":"D"}]},{"parameter":"EP-marine","unit":"kg N-eq.","values":[{"value":"2,65E-02","module":"A1"},{"value":"8,14E-06","module":"A2"},{"value":"1,05E-03","module":"A3"},{"value":"3,94E-03","module":"A4"},{"value":"7,98E-06","module":"A5"},{"value":"1,87E-02","module":"B6"},{"value":"0,0E+00","module":"C1"},{"value":"7,55E-05","module":"C2"},{"value":"9,46E-05","module":"C3"},{"value":"5,41E-05","module":"C4"},{"value":"-2,86E-03","module":"D"}]},{"parameter":"EP-terrestrial","unit":"mol N-eq.","values":[{"value":"3,01E-01","module":"A1"},{"value":"9,10E-05","module":"A2"},{"value":"1,15E-02","module":"A3"},{"value":"4,38E-02","module":"A4"},{"value":"8,63E-05","module":"A5"},{"value":"2,43E-01","module":"B6"},{"value":"0,0E+00","module":"C1"},{"value":"8,44E-04","module":"C2"},{"value":"1,03E-03","module":"C3"},{"value":"3,70E-04","module":"C4"},{"value":"-4,23E-02","module":"D"}]},{"parameter":"GWP-IOBC","unit":"kg CO2-eq.","values":[{"value":"2,32E+01","module":"A1"},{"value":"1,38E-02","module":"A2"},{"value":"9,17E-01","module":"A3"},{"value":"1,06E+00","module":"A4"},{"value":"5,09E-03","module":"A5"},{"value":"2,24E+01","module":"B6"},{"value":"0,0E+00","module":"C1"},{"value":"1,28E-01","module":"C2"},{"value":"4,77E-01","module":"C3"},{"value":"4,18E-02","module":"C4"},{"value":"-2,43E-01","module":"D"}]}],"additional_environmental_impact":[{"parameter":"PM","unit":"disease incidence","values":[{"value":"1,35E-06","module":"A1"},{"value":"8,89E-10","module":"A2"},{"value":"6,85E-08","module":"A3"},{"value":"3,75E-08","module":"A4"},{"value":"3,56E-10","module":"A5"},{"value":"1,22E-06","module":"B6"},{"value":"0,0E+00","module":"C1"},{"value":"8,29E-09","module":"C2"},{"value":"2,47E-09","module":"C3"},{"value":"2,27E-09","module":"C4"},{"value":"-1,16E-07","module":"D"}]},{"parameter":"ETP-fw","unit":"CTUe","values":[{"value":"2,02E+03","module":"A1"},{"value":"1,65E-01","module":"A2"},{"value":"2,52E+01","module":"A3"},{"value":"1,02E+01","module":"A4"},{"value":"9,50E-02","module":"A5"},{"value":"1,35E+03","module":"B6"},{"value":"0,0E+00","module":"C1"},{"value":"1,54E+00","module":"C2"},{"value":"2,08E+00","module":"C3"},{"value":"2,24E+02","module":"C4"},{"value":"-5,10E+02","module":"D"}]},{"parameter":"HTP-c","unit":"CTUh","values":[{"value":"5,31E-08","module":"A1"},{"value":"0,0E+00","module":"A2"},{"value":"2,71E-10","module":"A3"},{"value":"0,0E+00","module":"A4"},{"value":"3,00E-12","module":"A5"},{"value":"6,45E-08","module":"B6"},{"value":"0,0E+00","module":"C1"},{"value":"0,0E+00","module":"C2"},{"value":"7,32E-10","module":"C3"},{"value":"7,60E-11","module":"C4"},{"value":"-3,02E-09","module":"D"}]},{"parameter":"HTP-nc","unit":"CTUh","values":[{"value":"2,44E-06","module":"A1"},{"value":"1,56E-10","module":"A2"},{"value":"1,19E-08","module":"A3"},{"value":"7,49E-09","module":"A4"},{"value":"1,19E-10","module":"A5"},{"value":"1,52E-06","module":"B6"},{"value":"0,0E+00","module":"C1"},{"value":"1,51E-09","module":"C2"},{"value":"4,28E-08","module":"C3"},{"value":"6,85E-10","module":"C4"},{"value":"-4,16E-07","module":"D"}]},{"parameter":"SQP","unit":"unitless","values":[{"value":"7,85E+01","module":"A1"},{"value":"1,40E-01","module":"A2"},{"value":"1,82E+00","module":"A3"},{"value":"7,23E+00","module":"A4"},{"value":"4,78E-02","module":"A5"},{"value":"1,49E+02","module":"B6"},{"value":"0,0E+00","module":"C1"},{"value":"1,30E+00","module":"C2"},{"value":"1,60E-01","module":"C3"},{"value":"7,85E-01","module":"C4"},{"value":"-1,14E+01","module":"D"}]},{"parameter":"IRP","unit":"kBq U235-eq.","values":[{"value":"9,18E-01","module":"A1"},{"value":"8,48E-04","module":"A2"},{"value":"7,43E-03","module":"A3"},{"value":"6,50E-02","module":"A4"},{"value":"3,05E-04","module":"A5"},{"value":"5,38E+00","module":"B6"},{"value":"0,0E+00","module":"C1"},{"value":"7,87E-03","module":"C2"},{"value":"3,80E-03","module":"C3"},{"value":"1,24E-03","module":"C4"},{"value":"-3,72E-02","module":"D"}]}],"resource_use":[{"parameter":"PERE","unit":"MJ","values":[{"value":"3,11E+01","module":"A1"},{"value":"2,31E-03","module":"A2"},{"value":"8,65E-01","module":"A3"},{"value":"1,70E-01","module":"A4"},{"value":"1,17E-03","module":"A5"},{"value":"3,84E+03","module":"B6"},{"value":"0,0E+00","module":"C1"},{"value":"2,14E-02","module":"C2"},{"value":"1,06E-01","module":"C3"},{"value":"7,77E-02","module":"C4"},{"value":"-3,29E+00","module":"D"}]},{"parameter":"PERM","unit":"MJ","values":[{"value":"1,89E+00","module":"A1"},{"value":"0,0E+00","module":"A2"},{"value":"0,0E+00","module":"A3"},{"value":"0,0E+00","module":"A4"},{"value":"-1,89E+00","module":"A5"},{"value":"0,0E+00","module":"B6"},{"value":"0,0E+00","module":"C1"},{"value":"0,0E+00","module":"C2"},{"value":"0,0E+00","module":"C3"},{"value":"0,0E+00","module":"C4"},{"value":"0,0E+00","module":"D"}]},{"parameter":"PERT","unit":"MJ","values":[{"value":"3,30E+01","module":"A1"},{"value":"2,31E-03","module":"A2"},{"value":"8,65E-01","module":"A3"},{"value":"1,70E-01","module":"A4"},{"value":"-1,88E+00","module":"A5"},{"value":"3,84E+03","module":"B6"},{"value":"0,0E+00","module":"C1"},{"value":"2,14E-02","module":"C2"},{"value":"1,06E-01","module":"C3"},{"value":"7,77E-02","module":"C4"},{"value":"-3,29E+00","module":"D"}]},{"parameter":"PENRE","unit":"MJ","values":[{"value":"2,77E+02","module":"A1"},{"value":"2,04E-01","module":"A2"},{"value":"8,59E+00","module":"A3"},{"value":"1,50E+01","module":"A4"},{"value":"7,12E-02","module":"A5"},{"value":"2,97E+02","module":"B6"},{"value":"0,0E+00","module":"C1"},{"value":"1,89E+00","module":"C2"},{"value":"8,04E-01","module":"C3"},{"value":"3,28E-01","module":"C4"},{"value":"-7,46E+00","module":"D"}]},{"parameter":"PENRM","unit":"MJ","values":[{"value":"9,48E+00","module":"A1"},{"value":"0,0E+00","module":"A2"},{"value":"0,0E+00","module":"A3"},{"value":"0,0E+00","module":"A4"},{"value":"0,0E+00","module":"A5"},{"value":"0,0E+00","module":"B6"},{"value":"0,0E+00","module":"C1"},{"value":"0,0E+00","module":"C2"},{"value":"-1,04E+01","module":"C3"},{"value":"0,0E+00","module":"C4"},{"value":"0,0E+00","module":"D"}]},{"parameter":"PENRT","unit":"MJ","values":[{"value":"2,87E+02","module":"A1"},{"value":"2,04E-01","module":"A2"},{"value":"8,59E+00","module":"A3"},{"value":"1,50E+01","module":"A4"},{"value":"7,12E-02","module":"A5"},{"value":"2,97E+02","module":"B6"},{"value":"0,0E+00","module":"C1"},{"value":"1,89E+00","module":"C2"},{"value":"-9,61E+00","module":"C3"},{"value":"3,28E-01","module":"C4"},{"value":"-7,46E+00","module":"D"}]},{"parameter":"SM","unit":"kg","values":[{"value":"2,03E+00","module":"A1"},{"value":"0,0E+00","module":"A2"},{"value":"0,0E+00","module":"A3"},{"value":"0,0E+00","module":"A4"},{"value":"0,0E+00","module":"A5"},{"value":"0,0E+00","module":"B6"},{"value":"0,0E+00","module":"C1"},{"value":"0,0E+00","module":"C2"},{"value":"0,0E+00","module":"C3"},{"value":"1,55E-03","module":"C4"},{"value":"4,08E-02","module":"D"}]},{"parameter":"RSF","unit":"MJ","values":[{"value":"2,23E-01","module":"A1"},{"value":"4,52E-05","module":"A2"},{"value":"7,60E-04","module":"A3"},{"value":"5,61E-03","module":"A4"},{"value":"3,89E-05","module":"A5"},{"value":"3,02E+00","module":"B6"},{"value":"0,0E+00","module":"C1"},{"value":"4,19E-04","module":"C2"},{"value":"1,96E-03","module":"C3"},{"value":"5,11E-04","module":"C4"},{"value":"-9,09E-03","module":"D"}]},{"parameter":"NRSF","unit":"MJ","values":[{"value":"1,80E-02","module":"A1"},{"value":"3,84E-04","module":"A2"},{"value":"7,15E-03","module":"A3"},{"value":"3,01E-02","module":"A4"},{"value":"1,60E-04","module":"A5"},{"value":"7,52E+00","module":"B6"},{"value":"0,0E+00","module":"C1"},{"value":"3,56E-03","module":"C2"},{"value":"-4,35E-05","module":"C3"},{"value":"1,35E-02","module":"C4"},{"value":"-4,87E-01","module":"D"}]},{"parameter":"FW","unit":"m3","values":[{"value":"2,24E-01","module":"A1"},{"value":"2,28E-05","module":"A2"},{"value":"2,34E-02","module":"A3"},{"value":"1,29E-03","module":"A4"},{"value":"3,36E-05","module":"A5"},{"value":"2,87E+01","module":"B6"},{"value":"0,0E+00","module":"C1"},{"value":"2,12E-04","module":"C2"},{"value":"9,87E-04","module":"C3"},{"value":"2,97E-04","module":"C4"},{"value":"-1,18E-02","module":"D"}]}],"end_of_life_waste":[{"parameter":"HWD","unit":"kg","values":[{"value":"1,05E-01","module":"A1"},{"value":"1,84E-05","module":"A2"},{"value":"1,19E-03","module":"A3"},{"value":"7,31E-04","module":"A4"},{"value":"0,0E+00","module":"A5"},{"value":"1,90E-01","module":"B6"},{"value":"0,0E+00","module":"C1"},{"value":"1,71E-04","module":"C2"},{"value":"2,07E-05","module":"C3"},{"value":"8,54E-02","module":"C4"},{"value":"-2,27E-03","module":"D"}]},{"parameter":"NHWD","unit":"kg","values":[{"value":"3,12E+00","module":"A1"},{"value":"9,80E-03","module":"A2"},{"value":"8,03E-02","module":"A3"},{"value":"4,63E-01","module":"A4"},{"value":"3,15E-01","module":"A5"},{"value":"2,28E+01","module":"B6"},{"value":"0,0E+00","module":"C1"},{"value":"9,09E-02","module":"C2"},{"value":"2,81E-02","module":"C3"},{"value":"5,40E-01","module":"C4"},{"value":"-4,84E-02","module":"D"}]},{"parameter":"RWD","unit":"kg","values":[{"value":"7,21E-04","module":"A1"},{"value":"1,34E-06","module":"A2"},{"value":"6,57E-06","module":"A3"},{"value":"1,03E-04","module":"A4"},{"value":"0,0E+00","module":"A5"},{"value":"2,66E-03","module":"B6"},{"value":"0,0E+00","module":"C1"},{"value":"1,24E-05","module":"C2"},{"value":"1,05E-06","module":"C3"},{"value":"1,10E-06","module":"C4"},{"value":"-3,19E-05","module":"D"}]}],"end_of_life_flow":[{"parameter":"CRU","unit":"kg","values":[{"value":"0,0E+00","module":"A1"},{"value":"0,0E+00","module":"A2"},{"value":"0,0E+00","module":"A3"},{"value":"0,0E+00","module":"A4"},{"value":"0,0E+00","module":"A5"},{"value":"0,0E+00","module":"B6"},{"value":"0,0E+00","module":"C1"},{"value":"0,0E+00","module":"C2"},{"value":"0,0E+00","module":"C3"},{"value":"0,0E+00","module":"C4"},{"value":"0,0E+00","module":"D"}]},{"parameter":"MFR","unit":"kg","values":[{"value":"0,0E+00","module":"A1"},{"value":"0,0E+00","module":"A2"},{"value":"2,56E-02","module":"A3"},{"value":"0,0E+00","module":"A4"},{"value":"2,93E-01","module":"A5"},{"value":"0,0E+00","module":"B6"},{"value":"0,0E+00","module":"C1"},{"value":"0,0E+00","module":"C2"},{"value":"1,35E+00","module":"C3"},{"value":"1,54E-05","module":"C4"},{"value":"-1,63E-03","module":"D"}]},{"parameter":"MER","unit":"kg","values":[{"value":"0,0E+00","module":"A1"},{"value":"0,0E+00","module":"A2"},{"value":"5,52E-03","module":"A3"},{"value":"0,0E+00","module":"A4"},{"value":"3,71E-04","module":"A5"},{"value":"0,0E+00","module":"B6"},{"value":"0,0E+00","module":"C1"},{"value":"0,0E+00","module":"C2"},{"value":"1,72E-01","module":"C3"},{"value":"3,78E-07","module":"C4"},{"value":"-2,14E-04","module":"D"}]},{"parameter":"EEE","unit":"MJ","values":[{"value":"0,0E+00","module":"A1"},{"value":"0,0E+00","module":"A2"},{"value":"8,31E-03","module":"A3"},{"value":"0,0E+00","module":"A4"},{"value":"1,80E-02","module":"A5"},{"value":"0,0E+00","module":"B6"},{"value":"0,0E+00","module":"C1"},{"value":"0,0E+00","module":"C2"},{"value":"2,65E-01","module":"C3"},{"value":"2,45E-05","module":"C4"},{"value":"-5,36E-04","module":"D"}]},{"parameter":"EET","unit":"MJ","values":[{"value":"0,0E+00","module":"A1"},{"value":"0,0E+00","module":"A2"},{"value":"1,26E-01","module":"A3"},{"value":"0,0E+00","module":"A4"},{"value":"2,72E-01","module":"A5"},{"value":"0,0E+00","module":"B6"},{"value":"0,0E+00","module":"C1"},{"value":"0,0E+00","module":"C2"},{"value":"4,00E+00","module":"C3"},{"value":"3,71E-04","module":"C4"},{"value":"-8,11E-03","module":"D"}]}]}