{"product_name":"Nassfilz-Mineral-Deckenfliesen (GR)","epd_id":"EPD-ZEN-20220058-IBC1-EN","compliance":["DIN EN 15804+A2","ISO 14025"],"producer_name":"Knauf Ceiling Solutions GmbH & Co. KG","environmental_impact":[{"parameter":"GWP-total","unit":"kg CO2-eq.","values":[{"value":"4,35E+00","module":"A1-A3"},{"value":"0,0E+00","module":"C1"},{"value":"1,09E-02","module":"C2"},{"value":"0,0E+00","module":"C3"},{"value":"5,96E-01","module":"C4"},{"value":"0,0E+00","module":"D"}]},{"parameter":"GWP-fossil","unit":"kg CO2-eq.","values":[{"value":"4,87E+00","module":"A1-A3"},{"value":"0,0E+00","module":"C1"},{"value":"1,08E-02","module":"C2"},{"value":"0,0E+00","module":"C3"},{"value":"5,48E-02","module":"C4"},{"value":"0,0E+00","module":"D"}]},{"parameter":"GWP-biogenic","unit":"kg CO2-eq.","values":[{"value":"-5,22E-01","module":"A1-A3"},{"value":"0,0E+00","module":"C1"},{"value":"-1,81E-05","module":"C2"},{"value":"0,0E+00","module":"C3"},{"value":"5,41E-01","module":"C4"},{"value":"0,0E+00","module":"D"}]},{"parameter":"GWP-luluc","unit":"kg CO2-eq.","values":[{"value":"3,17E-03","module":"A1-A3"},{"value":"0,0E+00","module":"C1"},{"value":"8,70E-05","module":"C2"},{"value":"0,0E+00","module":"C3"},{"value":"1,58E-04","module":"C4"},{"value":"0,0E+00","module":"D"}]},{"parameter":"ODP","unit":"kg CFC11-eq.","values":[{"value":"9,09E-11","module":"A1-A3"},{"value":"0,0E+00","module":"C1"},{"value":"1,97E-18","module":"C2"},{"value":"0,0E+00","module":"C3"},{"value":"2,03E-16","module":"C4"},{"value":"0,0E+00","module":"D"}]},{"parameter":"AP","unit":"mol H^(+)-eq.","values":[{"value":"9,59E-03","module":"A1-A3"},{"value":"0,0E+00","module":"C1"},{"value":"3,65E-05","module":"C2"},{"value":"0,0E+00","module":"C3"},{"value":"3,93E-04","module":"C4"},{"value":"0,0E+00","module":"D"}]},{"parameter":"POCP","unit":"kg NMVOC-eq.","values":[{"value":"6,00E-03","module":"A1-A3"},{"value":"0,0E+00","module":"C1"},{"value":"3,24E-05","module":"C2"},{"value":"0,0E+00","module":"C3"},{"value":"3,06E-04","module":"C4"},{"value":"0,0E+00","module":"D"}]},{"parameter":"ADPE","unit":"kg Sb-eq.","values":[{"value":"1,30E-06","module":"A1-A3"},{"value":"0,0E+00","module":"C1"},{"value":"8,70E-10","module":"C2"},{"value":"0,0E+00","module":"C3"},{"value":"4,92E-09","module":"C4"},{"value":"0,0E+00","module":"D"}]},{"parameter":"ADPF","unit":"MJ","values":[{"value":"7,51E+01","module":"A1-A3"},{"value":"0,0E+00","module":"C1"},{"value":"1,43E-01","module":"C2"},{"value":"0,0E+00","module":"C3"},{"value":"7,19E-01","module":"C4"},{"value":"0,0E+00","module":"D"}]},{"parameter":"WDP","unit":"m^3 world-eq. deprived","values":[{"value":"6,55E-02","module":"A1-A3"},{"value":"0,0E+00","module":"C1"},{"value":"1,05E-04","module":"C2"},{"value":"0,0E+00","module":"C3"},{"value":"5,74E-03","module":"C4"},{"value":"0,0E+00","module":"D"}]},{"parameter":"EP-freshwater","unit":"kg PO4-eq.","values":[{"value":"7,82E-05","module":"A1-A3"},{"value":"0,0E+00","module":"C1"},{"value":"3,28E-08","module":"C2"},{"value":"0,0E+00","module":"C3"},{"value":"9,41E-08","module":"C4"},{"value":"0,0E+00","module":"D"}]},{"parameter":"EP-marine","unit":"kg N-eq.","values":[{"value":"3,23E-03","module":"A1-A3"},{"value":"0,0E+00","module":"C1"},{"value":"1,65E-05","module":"C2"},{"value":"0,0E+00","module":"C3"},{"value":"1,01E-04","module":"C4"},{"value":"0,0E+00","module":"D"}]},{"parameter":"EP-terrestrial","unit":"mol N-eq.","values":[{"value":"3,53E-02","module":"A1-A3"},{"value":"0,0E+00","module":"C1"},{"value":"1,84E-04","module":"C2"},{"value":"0,0E+00","module":"C3"},{"value":"1,11E-03","module":"C4"},{"value":"0,0E+00","module":"D"}]}],"additional_environmental_impact":[{"parameter":"PM","unit":"Disease incidence","values":[{"value":"1,07E-07","module":"A1-A3"},{"value":"0,0E+00","module":"C1"},{"value":"2,07E-10","module":"C2"},{"value":"0,0E+00","module":"C3"},{"value":"4,87E-09","module":"C4"},{"value":"0,0E+00","module":"D"}]},{"parameter":"ETP-fw","unit":"CTUe","values":[{"value":"1,43E+01","module":"A1-A3"},{"value":"0,0E+00","module":"C1"},{"value":"1,07E-01","module":"C2"},{"value":"0,0E+00","module":"C3"},{"value":"4,11E-01","module":"C4"},{"value":"0,0E+00","module":"D"}]},{"parameter":"HTP-c","unit":"CTUh","values":[{"value":"1,18E-09","module":"A1-A3"},{"value":"0,0E+00","module":"C1"},{"value":"2,22E-12","module":"C2"},{"value":"0,0E+00","module":"C3"},{"value":"6,09E-11","module":"C4"},{"value":"0,0E+00","module":"D"}]},{"parameter":"HTP-nc","unit":"CTUh","values":[{"value":"3,64E-08","module":"A1-A3"},{"value":"0,0E+00","module":"C1"},{"value":"1,27E-10","module":"C2"},{"value":"0,0E+00","module":"C3"},{"value":"6,71E-09","module":"C4"},{"value":"0,0E+00","module":"D"}]},{"parameter":"SQP","unit":"SQP","values":[{"value":"6,79E+01","module":"A1-A3"},{"value":"0,0E+00","module":"C1"},{"value":"5,04E-02","module":"C2"},{"value":"0,0E+00","module":"C3"},{"value":"1,50E-01","module":"C4"},{"value":"0,0E+00","module":"D"}]}],"resource_use":[{"parameter":"PERE","unit":"MJ","values":[{"value":"2,79E+00","module":"A1-A3"},{"value":"0,0E+00","module":"C1"},{"value":"8,30E-03","module":"C2"},{"value":"0,0E+00","module":"C3"},{"value":"9,41E-02","module":"C4"},{"value":"0,0E+00","module":"D"}]},{"parameter":"PERM","unit":"MJ","values":[{"value":"6,24E+00","module":"A1-A3"},{"value":"0,0E+00","module":"C1"},{"value":"0,0E+00","module":"C2"},{"value":"0,0E+00","module":"C3"},{"value":"0,0E+00","module":"C4"},{"value":"0,0E+00","module":"D"}]},{"parameter":"PERT","unit":"MJ","values":[{"value":"9,04E+00","module":"A1-A3"},{"value":"0,0E+00","module":"C1"},{"value":"8,30E-03","module":"C2"},{"value":"0,0E+00","module":"C3"},{"value":"9,41E-02","module":"C4"},{"value":"0,0E+00","module":"D"}]},{"parameter":"PENRE","unit":"MJ","values":[{"value":"6,89E+01","module":"A1-A3"},{"value":"0,0E+00","module":"C1"},{"value":"1,44E-01","module":"C2"},{"value":"0,0E+00","module":"C3"},{"value":"7,19E-01","module":"C4"},{"value":"0,0E+00","module":"D"}]},{"parameter":"PENRM","unit":"MJ","values":[{"value":"6,19E+00","module":"A1-A3"},{"value":"0,0E+00","module":"C1"},{"value":"0,0E+00","module":"C2"},{"value":"0,0E+00","module":"C3"},{"value":"0,0E+00","module":"C4"},{"value":"0,0E+00","module":"D"}]},{"parameter":"PENRT","unit":"MJ","values":[{"value":"7,51E+01","module":"A1-A3"},{"value":"0,0E+00","module":"C1"},{"value":"1,44E-01","module":"C2"},{"value":"0,0E+00","module":"C3"},{"value":"7,19E-01","module":"C4"},{"value":"0,0E+00","module":"D"}]},{"parameter":"SM","unit":"kg","values":[{"value":"7,79E-01","module":"A1-A3"},{"value":"0,0E+00","module":"C1"},{"value":"0,0E+00","module":"C2"},{"value":"0,0E+00","module":"C3"},{"value":"0,0E+00","module":"C4"},{"value":"0,0E+00","module":"D"}]},{"parameter":"RSF","unit":"MJ","values":[{"value":"0,0E+00","module":"A1-A3"},{"value":"0,0E+00","module":"C1"},{"value":"0,0E+00","module":"C2"},{"value":"0,0E+00","module":"C3"},{"value":"0,0E+00","module":"C4"},{"value":"0,0E+00","module":"D"}]},{"parameter":"NRSF","unit":"MJ","values":[{"value":"0,0E+00","module":"A1-A3"},{"value":"0,0E+00","module":"C1"},{"value":"0,0E+00","module":"C2"},{"value":"0,0E+00","module":"C3"},{"value":"0,0E+00","module":"C4"},{"value":"0,0E+00","module":"D"}]},{"parameter":"FW","unit":"m^3","values":[{"value":"1,30E-02","module":"A1-A3"},{"value":"0,0E+00","module":"C1"},{"value":"9,67E-06","module":"C2"},{"value":"0,0E+00","module":"C3"},{"value":"1,81E-04","module":"C4"},{"value":"0,0E+00","module":"D"}]}],"end_of_life_waste":[{"parameter":"HWD","unit":"kg","values":[{"value":"1,04E-05","module":"A1-A3"},{"value":"0,0E+00","module":"C1"},{"value":"6,66E-09","module":"C2"},{"value":"0,0E+00","module":"C3"},{"value":"1,10E-08","module":"C4"},{"value":"0,0E+00","module":"D"}]},{"parameter":"NHWD","unit":"kg","values":[{"value":"1,82E-01","module":"A1-A3"},{"value":"0,0E+00","module":"C1"},{"value":"2,28E-05","module":"C2"},{"value":"0,0E+00","module":"C3"},{"value":"3,62E+00","module":"C4"},{"value":"0,0E+00","module":"D"}]},{"parameter":"RWD","unit":"kg","values":[{"value":"9,39E-04","module":"A1-A3"},{"value":"0,0E+00","module":"C1"},{"value":"2,66E-07","module":"C2"},{"value":"0,0E+00","module":"C3"},{"value":"8,17E-06","module":"C4"},{"value":"0,0E+00","module":"D"}]}],"end_of_life_flow":[{"parameter":"CRU","unit":"kg","values":[{"value":"0,0E+00","module":"A1-A3"},{"value":"0,0E+00","module":"C1"},{"value":"0,0E+00","module":"C2"},{"value":"0,0E+00","module":"C3"},{"value":"0,0E+00","module":"C4"},{"value":"0,0E+00","module":"D"}]},{"parameter":"MFR","unit":"kg","values":[{"value":"0,0E+00","module":"A1-A3"},{"value":"0,0E+00","module":"C1"},{"value":"0,0E+00","module":"C2"},{"value":"0,0E+00","module":"C3"},{"value":"0,0E+00","module":"C4"},{"value":"0,0E+00","module":"D"}]},{"parameter":"MER","unit":"kg","values":[{"value":"0,0E+00","module":"A1-A3"},{"value":"0,0E+00","module":"C1"},{"value":"0,0E+00","module":"C2"},{"value":"0,0E+00","module":"C3"},{"value":"0,0E+00","module":"C4"},{"value":"0,0E+00","module":"D"}]},{"parameter":"EEE","unit":"MJ","values":[{"value":"0,0E+00","module":"A1-A3"},{"value":"0,0E+00","module":"C1"},{"value":"0,0E+00","module":"C2"},{"value":"0,0E+00","module":"C3"},{"value":"0,0E+00","module":"C4"},{"value":"0,0E+00","module":"D"}]},{"parameter":"EET","unit":"MJ","values":[{"value":"0,0E+00","module":"A1-A3"},{"value":"0,0E+00","module":"C1"},{"value":"0,0E+00","module":"C2"},{"value":"0,0E+00","module":"C3"},{"value":"0,0E+00","module":"C4"},{"value":"0,0E+00","module":"D"}]}]}