{"product_name":"Nassfilzkaschierte Mineraldeckenplatten (PT)","epd_id":"EPD-ZEN-20220061-IBC1-EN","compliance":["DIN EN 15804+A2","ISO 14025"],"producer_name":"Knauf Ceiling Solutions GmbH & Co. KG","environmental_impact":[{"parameter":"GWP-total","unit":"kg CO2-eq.","values":[{"value":"4,18E+00","module":"A1-A3"},{"value":"0,0E+00","module":"C1"},{"value":"9,18E-03","module":"C2"},{"value":"0,0E+00","module":"C3"},{"value":"5,17E-01","module":"C4"},{"value":"0,0E+00","module":"D"}]},{"parameter":"GWP-fossil","unit":"kg CO2-eq.","values":[{"value":"4,68E+00","module":"A1-A3"},{"value":"0,0E+00","module":"C1"},{"value":"9,29E-03","module":"C2"},{"value":"0,0E+00","module":"C3"},{"value":"4,67E-02","module":"C4"},{"value":"0,0E+00","module":"D"}]},{"parameter":"GWP-biogenic","unit":"kg CO2-eq.","values":[{"value":"-5,02E-01","module":"A1-A3"},{"value":"0,0E+00","module":"C1"},{"value":"-2,28E-04","module":"C2"},{"value":"0,0E+00","module":"C3"},{"value":"4,67E-01","module":"C4"},{"value":"0,0E+00","module":"D"}]},{"parameter":"GWP-luluc","unit":"kg CO2-eq.","values":[{"value":"2,14E-03","module":"A1-A3"},{"value":"0,0E+00","module":"C1"},{"value":"1,11E-04","module":"C2"},{"value":"0,0E+00","module":"C3"},{"value":"1,34E-04","module":"C4"},{"value":"0,0E+00","module":"D"}]},{"parameter":"ODP","unit":"kg CFC11-eq.","values":[{"value":"5,20E-12","module":"A1-A3"},{"value":"0,0E+00","module":"C1"},{"value":"1,50E-18","module":"C2"},{"value":"0,0E+00","module":"C3"},{"value":"1,73E-16","module":"C4"},{"value":"0,0E+00","module":"D"}]},{"parameter":"AP","unit":"mol H^(+)-eq.","values":[{"value":"2,14E-02","module":"A1-A3"},{"value":"0,0E+00","module":"C1"},{"value":"3,31E-05","module":"C2"},{"value":"0,0E+00","module":"C3"},{"value":"3,35E-04","module":"C4"},{"value":"0,0E+00","module":"D"}]},{"parameter":"POCP","unit":"kg NMVOC-eq.","values":[{"value":"8,55E-03","module":"A1-A3"},{"value":"0,0E+00","module":"C1"},{"value":"2,81E-05","module":"C2"},{"value":"0,0E+00","module":"C3"},{"value":"2,61E-04","module":"C4"},{"value":"0,0E+00","module":"D"}]},{"parameter":"ADPE","unit":"kg Sb-eq.","values":[{"value":"5,60E-07","module":"A1-A3"},{"value":"0,0E+00","module":"C1"},{"value":"8,69E-10","module":"C2"},{"value":"0,0E+00","module":"C3"},{"value":"4,19E-09","module":"C4"},{"value":"0,0E+00","module":"D"}]},{"parameter":"ADPF","unit":"MJ","values":[{"value":"8,37E+01","module":"A1-A3"},{"value":"0,0E+00","module":"C1"},{"value":"1,20E-01","module":"C2"},{"value":"0,0E+00","module":"C3"},{"value":"6,12E-01","module":"C4"},{"value":"0,0E+00","module":"D"}]},{"parameter":"WDP","unit":"m^3 world-eq. deprived","values":[{"value":"2,33E-01","module":"A1-A3"},{"value":"0,0E+00","module":"C1"},{"value":"1,37E-04","module":"C2"},{"value":"0,0E+00","module":"C3"},{"value":"4,89E-03","module":"C4"},{"value":"0,0E+00","module":"D"}]},{"parameter":"EP-freshwater","unit":"kg PO4-eq.","values":[{"value":"7,75E-05","module":"A1-A3"},{"value":"0,0E+00","module":"C1"},{"value":"6,40E-08","module":"C2"},{"value":"0,0E+00","module":"C3"},{"value":"8,01E-08","module":"C4"},{"value":"0,0E+00","module":"D"}]},{"parameter":"EP-marine","unit":"kg N-eq.","values":[{"value":"3,67E-03","module":"A1-A3"},{"value":"0,0E+00","module":"C1"},{"value":"1,45E-05","module":"C2"},{"value":"0,0E+00","module":"C3"},{"value":"8,62E-05","module":"C4"},{"value":"0,0E+00","module":"D"}]},{"parameter":"EP-terrestrial","unit":"mol N-eq.","values":[{"value":"6,44E-02","module":"A1-A3"},{"value":"0,0E+00","module":"C1"},{"value":"1,65E-04","module":"C2"},{"value":"0,0E+00","module":"C3"},{"value":"9,47E-04","module":"C4"},{"value":"0,0E+00","module":"D"}]}],"additional_environmental_impact":[{"parameter":"PM","unit":"Disease incidence","values":[{"value":"1,87E-07","module":"A1-A3"},{"value":"0,0E+00","module":"C1"},{"value":"1,94E-10","module":"C2"},{"value":"0,0E+00","module":"C3"},{"value":"4,14E-09","module":"C4"},{"value":"0,0E+00","module":"D"}]},{"parameter":"ETP-fw","unit":"CTUe","values":[{"value":"2,57E+01","module":"A1-A3"},{"value":"0,0E+00","module":"C1"},{"value":"9,94E-02","module":"C2"},{"value":"0,0E+00","module":"C3"},{"value":"3,50E-01","module":"C4"},{"value":"0,0E+00","module":"D"}]},{"parameter":"HTP-c","unit":"CTUh","values":[{"value":"3,57E-09","module":"A1-A3"},{"value":"0,0E+00","module":"C1"},{"value":"2,23E-12","module":"C2"},{"value":"0,0E+00","module":"C3"},{"value":"5,18E-11","module":"C4"},{"value":"0,0E+00","module":"D"}]},{"parameter":"HTP-nc","unit":"CTUh","values":[{"value":"7,11E-08","module":"A1-A3"},{"value":"0,0E+00","module":"C1"},{"value":"1,44E-10","module":"C2"},{"value":"0,0E+00","module":"C3"},{"value":"5,71E-09","module":"C4"},{"value":"0,0E+00","module":"D"}]},{"parameter":"SQP","unit":"SQP","values":[{"value":"7,15E+01","module":"A1-A3"},{"value":"0,0E+00","module":"C1"},{"value":"8,51E-02","module":"C2"},{"value":"0,0E+00","module":"C3"},{"value":"1,28E-01","module":"C4"},{"value":"0,0E+00","module":"D"}]}],"resource_use":[{"parameter":"PERE","unit":"MJ","values":[{"value":"7,79E-01","module":"A1-A3"},{"value":"0,0E+00","module":"C1"},{"value":"9,76E-03","module":"C2"},{"value":"0,0E+00","module":"C3"},{"value":"8,01E-02","module":"C4"},{"value":"0,0E+00","module":"D"}]},{"parameter":"PERM","unit":"MJ","values":[{"value":"8,25E+00","module":"A1-A3"},{"value":"0,0E+00","module":"C1"},{"value":"0,0E+00","module":"C2"},{"value":"0,0E+00","module":"C3"},{"value":"0,0E+00","module":"C4"},{"value":"0,0E+00","module":"D"}]},{"parameter":"PERT","unit":"MJ","values":[{"value":"9,03E+00","module":"A1-A3"},{"value":"0,0E+00","module":"C1"},{"value":"9,76E-03","module":"C2"},{"value":"0,0E+00","module":"C3"},{"value":"8,01E-02","module":"C4"},{"value":"0,0E+00","module":"D"}]},{"parameter":"PENRE","unit":"MJ","values":[{"value":"8,33E+01","module":"A1-A3"},{"value":"0,0E+00","module":"C1"},{"value":"1,21E-01","module":"C2"},{"value":"0,0E+00","module":"C3"},{"value":"6,12E-01","module":"C4"},{"value":"0,0E+00","module":"D"}]},{"parameter":"PENRM","unit":"MJ","values":[{"value":"3,79E-01","module":"A1-A3"},{"value":"0,0E+00","module":"C1"},{"value":"0,0E+00","module":"C2"},{"value":"0,0E+00","module":"C3"},{"value":"0,0E+00","module":"C4"},{"value":"0,0E+00","module":"D"}]},{"parameter":"PENRT","unit":"MJ","values":[{"value":"8,37E+01","module":"A1-A3"},{"value":"0,0E+00","module":"C1"},{"value":"1,21E-01","module":"C2"},{"value":"0,0E+00","module":"C3"},{"value":"6,12E-01","module":"C4"},{"value":"0,0E+00","module":"D"}]},{"parameter":"SM","unit":"kg","values":[{"value":"8,17E-01","module":"A1-A3"},{"value":"0,0E+00","module":"C1"},{"value":"0,0E+00","module":"C2"},{"value":"0,0E+00","module":"C3"},{"value":"0,0E+00","module":"C4"},{"value":"0,0E+00","module":"D"}]},{"parameter":"RSF","unit":"MJ","values":[{"value":"0,0E+00","module":"A1-A3"},{"value":"0,0E+00","module":"C1"},{"value":"0,0E+00","module":"C2"},{"value":"0,0E+00","module":"C3"},{"value":"0,0E+00","module":"C4"},{"value":"0,0E+00","module":"D"}]},{"parameter":"NRSF","unit":"MJ","values":[{"value":"0,0E+00","module":"A1-A3"},{"value":"0,0E+00","module":"C1"},{"value":"0,0E+00","module":"C2"},{"value":"0,0E+00","module":"C3"},{"value":"0,0E+00","module":"C4"},{"value":"0,0E+00","module":"D"}]},{"parameter":"FW","unit":"m^3","values":[{"value":"7,46E-03","module":"A1-A3"},{"value":"0,0E+00","module":"C1"},{"value":"1,56E-05","module":"C2"},{"value":"0,0E+00","module":"C3"},{"value":"1,54E-04","module":"C4"},{"value":"0,0E+00","module":"D"}]}],"end_of_life_waste":[{"parameter":"HWD","unit":"kg","values":[{"value":"4,11E-07","module":"A1-A3"},{"value":"0,0E+00","module":"C1"},{"value":"1,51E-08","module":"C2"},{"value":"0,0E+00","module":"C3"},{"value":"9,33E-09","module":"C4"},{"value":"0,0E+00","module":"D"}]},{"parameter":"NHWD","unit":"kg","values":[{"value":"8,18E-01","module":"A1-A3"},{"value":"0,0E+00","module":"C1"},{"value":"2,57E-05","module":"C2"},{"value":"0,0E+00","module":"C3"},{"value":"3,08E+00","module":"C4"},{"value":"0,0E+00","module":"D"}]},{"parameter":"RWD","unit":"kg","values":[{"value":"4,75E-03","module":"A1-A3"},{"value":"0,0E+00","module":"C1"},{"value":"5,82E-07","module":"C2"},{"value":"0,0E+00","module":"C3"},{"value":"6,96E-06","module":"C4"},{"value":"0,0E+00","module":"D"}]}],"end_of_life_flow":[{"parameter":"CRU","unit":"kg","values":[{"value":"0,0E+00","module":"A1-A3"},{"value":"0,0E+00","module":"C1"},{"value":"0,0E+00","module":"C2"},{"value":"0,0E+00","module":"C3"},{"value":"0,0E+00","module":"C4"},{"value":"0,0E+00","module":"D"}]},{"parameter":"MFR","unit":"kg","values":[{"value":"0,0E+00","module":"A1-A3"},{"value":"0,0E+00","module":"C1"},{"value":"0,0E+00","module":"C2"},{"value":"0,0E+00","module":"C3"},{"value":"0,0E+00","module":"C4"},{"value":"0,0E+00","module":"D"}]},{"parameter":"MER","unit":"kg","values":[{"value":"0,0E+00","module":"A1-A3"},{"value":"0,0E+00","module":"C1"},{"value":"0,0E+00","module":"C2"},{"value":"0,0E+00","module":"C3"},{"value":"0,0E+00","module":"C4"},{"value":"0,0E+00","module":"D"}]},{"parameter":"EEE","unit":"MJ","values":[{"value":"0,0E+00","module":"A1-A3"},{"value":"0,0E+00","module":"C1"},{"value":"0,0E+00","module":"C2"},{"value":"0,0E+00","module":"C3"},{"value":"0,0E+00","module":"C4"},{"value":"0,0E+00","module":"D"}]},{"parameter":"EET","unit":"MJ","values":[{"value":"0,0E+00","module":"A1-A3"},{"value":"0,0E+00","module":"C1"},{"value":"0,0E+00","module":"C2"},{"value":"0,0E+00","module":"C3"},{"value":"0,0E+00","module":"C4"},{"value":"0,0E+00","module":"D"}]}]}