{"product_name":"Naturpukk fra Pukkverk Nordre Kalberg","epd_id":"NEPD-7910-7591","compliance":["EN 15804+A2","ISO 14025","ISO 21930"],"producer_name":"Stangeland Maskin AS","environmental_impact":[{"parameter":"GWP-total","unit":"kg CO2-eq.","values":[{"value":"9,22E-01","module":"A1-A3"},{"value":"4,36E+00","module":"A4"},{"value":"4,46E-01","module":"C1"},{"value":"8,17E+00","module":"C2"},{"value":"7,13E-01","module":"C3"},{"value":"8,22E-02","module":"C4"},{"value":"-2,31E+00","module":"D"}]},{"parameter":"GWP-fossil","unit":"kg CO2-eq.","values":[{"value":"9,20E-01","module":"A1-A3"},{"value":"4,35E+00","module":"A4"},{"value":"4,45E-01","module":"C1"},{"value":"8,17E+00","module":"C2"},{"value":"7,03E-01","module":"C3"},{"value":"8,20E-02","module":"C4"},{"value":"-2,27E+00","module":"D"}]},{"parameter":"GWP-biogenic","unit":"kg CO2-eq.","values":[{"value":"2,30E-03","module":"A1-A3"},{"value":"1,87E-03","module":"A4"},{"value":"1,50E-04","module":"C1"},{"value":"3,38E-03","module":"C2"},{"value":"6,07E-03","module":"C3"},{"value":"9,58E-05","module":"C4"},{"value":"-4,52E-02","module":"D"}]},{"parameter":"GWP-luluc","unit":"kg CO2-eq.","values":[{"value":"1,66E-04","module":"A1-A3"},{"value":"1,33E-03","module":"A4"},{"value":"1,89E-04","module":"C1"},{"value":"2,91E-03","module":"C2"},{"value":"9,73E-04","module":"C3"},{"value":"2,02E-05","module":"C4"},{"value":"-1,53E-03","module":"D"}]},{"parameter":"ODP","unit":"kg CFC 11-eq.","values":[{"value":"1,86E-07","module":"A1-A3"},{"value":"1,05E-06","module":"A4"},{"value":"9,37E-08","module":"C1"},{"value":"1,85E-06","module":"C2"},{"value":"1,39E-07","module":"C3"},{"value":"3,10E-08","module":"C4"},{"value":"-4,13E-07","module":"D"}]},{"parameter":"AP","unit":"mol H+-eq.","values":[{"value":"9,27E-03","module":"A1-A3"},{"value":"1,40E-02","module":"A4"},{"value":"2,17E-03","module":"C1"},{"value":"2,35E-02","module":"C2"},{"value":"5,69E-03","module":"C3"},{"value":"7,30E-04","module":"C4"},{"value":"-2,04E-02","module":"D"}]},{"parameter":"POCP","unit":"kg NMVOC-eq.","values":[{"value":"1,19E-02","module":"A1-A3"},{"value":"1,34E-02","module":"A4"},{"value":"2,47E-03","module":"C1"},{"value":"1,99E-02","module":"C2"},{"value":"5,14E-03","module":"C3"},{"value":"8,56E-04","module":"C4"},{"value":"-2,19E-02","module":"D"}]},{"parameter":"ADPE","unit":"kg Sb-eq.","values":[{"value":"3,48E-06","module":"A1-A3"},{"value":"7,76E-05","module":"A4"},{"value":"6,14E-06","module":"C1"},{"value":"2,26E-04","module":"C2"},{"value":"8,92E-06","module":"C3"},{"value":"7,39E-07","module":"C4"},{"value":"-2,01E-04","module":"D"}]},{"parameter":"ADPF","unit":"MJ","values":[{"value":"1,29E+01","module":"A1-A3"},{"value":"7,07E+01","module":"A4"},{"value":"6,27E+00","module":"C1"},{"value":"1,23E+02","module":"C2"},{"value":"2,18E+01","module":"C3"},{"value":"2,26E+00","module":"C4"},{"value":"-3,83E+01","module":"D"}]},{"parameter":"WDP","unit":"m3 world-eq.","values":[{"value":"4,69E+01","module":"A1-A3"},{"value":"5,42E+01","module":"A4"},{"value":"2,78E+00","module":"C1"},{"value":"1,19E+02","module":"C2"},{"value":"2,41E+03","module":"C3"},{"value":"1,39E+01","module":"C4"},{"value":"-1,80E+03","module":"D"}]},{"parameter":"EP-freshwater","unit":"kg P-eq.","values":[{"value":"5,44E-06","module":"A1-A3"},{"value":"3,47E-05","module":"A4"},{"value":"4,21E-06","module":"C1"},{"value":"6,53E-05","module":"C2"},{"value":"4,44E-05","module":"C3"},{"value":"9,30E-07","module":"C4"},{"value":"-6,02E-05","module":"D"}]},{"parameter":"EP-marine","unit":"kg N-eq.","values":[{"value":"4,07E-03","module":"A1-A3"},{"value":"3,07E-03","module":"A4"},{"value":"7,38E-04","module":"C1"},{"value":"4,64E-03","module":"C2"},{"value":"1,67E-03","module":"C3"},{"value":"2,71E-04","module":"C4"},{"value":"-7,08E-03","module":"D"}]},{"parameter":"EP-terrestrial","unit":"mol N-eq.","values":[{"value":"4,37E-02","module":"A1-A3"},{"value":"3,42E-02","module":"A4"},{"value":"8,13E-03","module":"C1"},{"value":"5,19E-02","module":"C2"},{"value":"1,92E-02","module":"C3"},{"value":"2,99E-03","module":"C4"},{"value":"-8,31E-02","module":"D"}]},{"parameter":"GWP-IOBC","unit":"kg CO2-eq.","values":[{"value":"9,20E-01","module":"A1-A3"},{"value":"4,36E+00","module":"A4"},{"value":"4,46E-01","module":"C1"},{"value":"8,17E+00","module":"C2"},{"value":"7,04E-01","module":"C3"},{"value":"8,21E-02","module":"C4"},{"value":"-2,42E+00","module":"D"}]}],"additional_environmental_impact":[{"parameter":"PM","unit":"disease incidence","values":[{"value":"2,36E-07","module":"A1-A3"},{"value":"4,00E-07","module":"A4"},{"value":"9,10E-09","module":"C1"},{"value":"5,00E-07","module":"C2"},{"value":"9,11E-08","module":"C3"},{"value":"1,56E-08","module":"C4"},{"value":"-4,35E-07","module":"D"}]},{"parameter":"ETP-fw","unit":"CTUe","values":[{"value":"8,25E+00","module":"A1-A3"},{"value":"5,17E+01","module":"A4"},{"value":"5,05E+00","module":"C1"},{"value":"9,15E+01","module":"C2"},{"value":"1,55E+01","module":"C3"},{"value":"1,23E+00","module":"C4"},{"value":"-3,95E+01","module":"D"}]},{"parameter":"HTP-c","unit":"CTUh","values":[{"value":"3,22E-10","module":"A1-A3"},{"value":"0,0E+00","module":"A4"},{"value":"3,69E-10","module":"C1"},{"value":"0,0E+00","module":"C2"},{"value":"9,90E-10","module":"C3"},{"value":"5,00E-11","module":"C4"},{"value":"-1,98E-09","module":"D"}]},{"parameter":"HTP-nc","unit":"CTUh","values":[{"value":"7,63E-09","module":"A1-A3"},{"value":"5,00E-08","module":"A4"},{"value":"6,43E-09","module":"C1"},{"value":"1,00E-07","module":"C2"},{"value":"1,39E-08","module":"C3"},{"value":"8,90E-10","module":"C4"},{"value":"-4,85E-08","module":"D"}]},{"parameter":"SQP","unit":"unitless","values":[{"value":"1,71E+00","module":"A1-A3"},{"value":"8,11E+01","module":"A4"},{"value":"8,12E-01","module":"C1"},{"value":"8,64E+01","module":"C2"},{"value":"1,23E+01","module":"C3"},{"value":"8,69E+00","module":"C4"},{"value":"8,70E+01","module":"D"}]},{"parameter":"IRP","unit":"kBq U235-eq.","values":[{"value":"5,52E-02","module":"A1-A3"},{"value":"3,09E-01","module":"A4"},{"value":"2,61E-02","module":"C1"},{"value":"5,40E-01","module":"C2"},{"value":"3,66E-01","module":"C3"},{"value":"1,03E-02","module":"C4"},{"value":"-3,52E-01","module":"D"}]}],"resource_use":[{"parameter":"PERE","unit":"MJ","values":[{"value":"3,35E+00","module":"A1-A3"},{"value":"8,90E-01","module":"A4"},{"value":"7,04E-02","module":"C1"},{"value":"1,77E+00","module":"C2"},{"value":"1,12E+01","module":"C3"},{"value":"8,08E-02","module":"C4"},{"value":"-8,98E+00","module":"D"}]},{"parameter":"PERM","unit":"MJ","values":[{"value":"0,0E+00","module":"A1-A3"},{"value":"0,0E+00","module":"A4"},{"value":"0,0E+00","module":"C1"},{"value":"0,0E+00","module":"C2"},{"value":"0,0E+00","module":"C3"},{"value":"0,0E+00","module":"C4"},{"value":"0,0E+00","module":"D"}]},{"parameter":"PERT","unit":"MJ","values":[{"value":"3,35E+00","module":"A1-A3"},{"value":"8,90E-01","module":"A4"},{"value":"7,04E-02","module":"C1"},{"value":"1,77E+00","module":"C2"},{"value":"1,12E+01","module":"C3"},{"value":"8,08E-02","module":"C4"},{"value":"-8,98E+00","module":"D"}]},{"parameter":"PENRE","unit":"MJ","values":[{"value":"1,30E+01","module":"A1-A3"},{"value":"7,07E+01","module":"A4"},{"value":"6,27E+00","module":"C1"},{"value":"1,23E+02","module":"C2"},{"value":"2,18E+01","module":"C3"},{"value":"2,26E+00","module":"C4"},{"value":"-4,05E+01","module":"D"}]},{"parameter":"PENRM","unit":"MJ","values":[{"value":"0,0E+00","module":"A1-A3"},{"value":"0,0E+00","module":"A4"},{"value":"0,0E+00","module":"C1"},{"value":"0,0E+00","module":"C2"},{"value":"0,0E+00","module":"C3"},{"value":"0,0E+00","module":"C4"},{"value":"0,0E+00","module":"D"}]},{"parameter":"PENRT","unit":"MJ","values":[{"value":"1,30E+01","module":"A1-A3"},{"value":"7,07E+01","module":"A4"},{"value":"6,27E+00","module":"C1"},{"value":"1,23E+02","module":"C2"},{"value":"2,18E+01","module":"C3"},{"value":"2,26E+00","module":"C4"},{"value":"-4,05E+01","module":"D"}]},{"parameter":"SM","unit":"kg","values":[{"value":"0,0E+00","module":"A1-A3"},{"value":"0,0E+00","module":"A4"},{"value":"9,79E-03","module":"C1"},{"value":"0,0E+00","module":"C2"},{"value":"0,0E+00","module":"C3"},{"value":"0,0E+00","module":"C4"},{"value":"0,0E+00","module":"D"}]},{"parameter":"RSF","unit":"MJ","values":[{"value":"4,56E-03","module":"A1-A3"},{"value":"3,11E-02","module":"A4"},{"value":"1,97E-03","module":"C1"},{"value":"6,32E-02","module":"C2"},{"value":"0,0E+00","module":"C3"},{"value":"1,68E-03","module":"C4"},{"value":"-1,84E-01","module":"D"}]},{"parameter":"NRSF","unit":"MJ","values":[{"value":"2,97E-02","module":"A1-A3"},{"value":"1,04E-01","module":"A4"},{"value":"-3,42E-02","module":"C1"},{"value":"2,26E-01","module":"C2"},{"value":"0,0E+00","module":"C3"},{"value":"3,62E-03","module":"C4"},{"value":"-1,89E-01","module":"D"}]},{"parameter":"FW","unit":"m3","values":[{"value":"2,56E-02","module":"A1-A3"},{"value":"8,05E-03","module":"A4"},{"value":"6,25E-04","module":"C1"},{"value":"1,32E-02","module":"C2"},{"value":"3,74E-02","module":"C3"},{"value":"2,78E-03","module":"C4"},{"value":"-1,41E+00","module":"D"}]}],"end_of_life_waste":[{"parameter":"HWD","unit":"kg","values":[{"value":"6,56E-03","module":"A1-A3"},{"value":"3,87E-03","module":"A4"},{"value":"3,73E-04","module":"C1"},{"value":"6,37E-03","module":"C2"},{"value":"2,18E-03","module":"C3"},{"value":"0,0E+00","module":"C4"},{"value":"-9,24E-03","module":"D"}]},{"parameter":"NHWD","unit":"kg","values":[{"value":"5,09E-02","module":"A1-A3"},{"value":"6,15E+00","module":"A4"},{"value":"1,81E-02","module":"C1"},{"value":"6,01E+00","module":"C2"},{"value":"6,89E-02","module":"C3"},{"value":"1,00E+01","module":"C4"},{"value":"-2,80E-01","module":"D"}]},{"parameter":"RWD","unit":"kg","values":[{"value":"8,37E-05","module":"A1-A3"},{"value":"4,83E-04","module":"A4"},{"value":"4,16E-05","module":"C1"},{"value":"8,41E-04","module":"C2"},{"value":"2,31E-04","module":"C3"},{"value":"0,0E+00","module":"C4"},{"value":"-3,04E-04","module":"D"}]}],"end_of_life_flow":[{"parameter":"CRU","unit":"kg","values":[{"value":"0,0E+00","module":"A1-A3"},{"value":"0,0E+00","module":"A4"},{"value":"0,0E+00","module":"C1"},{"value":"0,0E+00","module":"C2"},{"value":"0,0E+00","module":"C3"},{"value":"0,0E+00","module":"C4"},{"value":"0,0E+00","module":"D"}]},{"parameter":"MFR","unit":"kg","values":[{"value":"1,28E-02","module":"A1-A3"},{"value":"0,0E+00","module":"A4"},{"value":"9,45E-03","module":"C1"},{"value":"0,0E+00","module":"C2"},{"value":"9,90E+02","module":"C3"},{"value":"0,0E+00","module":"C4"},{"value":"0,0E+00","module":"D"}]},{"parameter":"MER","unit":"kg","values":[{"value":"1,55E-02","module":"A1-A3"},{"value":"0,0E+00","module":"A4"},{"value":"2,36E-05","module":"C1"},{"value":"0,0E+00","module":"C2"},{"value":"0,0E+00","module":"C3"},{"value":"0,0E+00","module":"C4"},{"value":"0,0E+00","module":"D"}]},{"parameter":"EEE","unit":"MJ","values":[{"value":"8,53E-03","module":"A1-A3"},{"value":"0,0E+00","module":"A4"},{"value":"1,71E-04","module":"C1"},{"value":"0,0E+00","module":"C2"},{"value":"0,0E+00","module":"C3"},{"value":"0,0E+00","module":"C4"},{"value":"0,0E+00","module":"D"}]},{"parameter":"EET","unit":"MJ","values":[{"value":"1,29E-01","module":"A1-A3"},{"value":"0,0E+00","module":"A4"},{"value":"2,58E-03","module":"C1"},{"value":"0,0E+00","module":"C2"},{"value":"0,0E+00","module":"C3"},{"value":"0,0E+00","module":"C4"},{"value":"0,0E+00","module":"D"}]}]}