{"product_name":"noraplan\u00ae ed","epd_id":"EPD-NOR-2022008-IBA1-DE","compliance":["DIN EN 15804+A2","ISO 14025"],"producer_name":"nora systems GmbH","environmental_impact":[{"parameter":"GWP-total","unit":"kg CO2-eq.","values":[{"value":"1,22E+01","module":"A1-A3"},{"value":"1,63E-01","module":"A4"},{"value":"8,22E-01","module":"A5"},{"value":"3,55E-01","module":"B2"},{"value":"4,01E-02","module":"C1"},{"value":"7,13E-03","module":"C2"},{"value":"3,03E+00","module":"C3"},{"value":"-1,16E+00","module":"D"}]},{"parameter":"GWP-fossil","unit":"kg CO2-eq.","values":[{"value":"1,20E+01","module":"A1-A3"},{"value":"1,62E-01","module":"A4"},{"value":"8,10E-01","module":"A5"},{"value":"3,45E-01","module":"B2"},{"value":"3,98E-02","module":"C1"},{"value":"7,08E-03","module":"C2"},{"value":"3,03E+00","module":"C3"},{"value":"-1,15E+00","module":"D"}]},{"parameter":"GWP-biogenic","unit":"kg CO2-eq.","values":[{"value":"3,69E-02","module":"A1-A3"},{"value":"0,0E+00","module":"A4"},{"value":"6,58E-03","module":"A5"},{"value":"1,02E-02","module":"B2"},{"value":"3,38E-04","module":"C1"},{"value":"0,0E+00","module":"C2"},{"value":"1,25E-04","module":"C3"},{"value":"-5,77E-03","module":"D"}]},{"parameter":"GWP-luluc","unit":"kg CO2-eq.","values":[{"value":"9,00E-02","module":"A1-A3"},{"value":"1,15E-03","module":"A4"},{"value":"4,73E-03","module":"A5"},{"value":"4,90E-05","module":"B2"},{"value":"5,63E-05","module":"C1"},{"value":"5,77E-05","module":"C2"},{"value":"3,40E-05","module":"C3"},{"value":"-7,99E-04","module":"D"}]},{"parameter":"ODP","unit":"kg CFC11-eq.","values":[{"value":"1,46E-08","module":"A1-A3"},{"value":"3,00E-17","module":"A4"},{"value":"7,59E-10","module":"A5"},{"value":"2,69E-11","module":"B2"},{"value":"9,52E-16","module":"C1"},{"value":"1,39E-18","module":"C2"},{"value":"3,10E-16","module":"C3"},{"value":"-1,32E-14","module":"D"}]},{"parameter":"AP","unit":"mol H^(+)-eq.","values":[{"value":"4,05E-02","module":"A1-A3"},{"value":"1,20E-03","module":"A4"},{"value":"2,18E-03","module":"A5"},{"value":"1,01E-03","module":"B2"},{"value":"8,27E-05","module":"C1"},{"value":"2,13E-05","module":"C2"},{"value":"2,96E-04","module":"C3"},{"value":"-1,51E-03","module":"D"}]},{"parameter":"POCP","unit":"kg NMVOC-eq.","values":[{"value":"3,01E-02","module":"A1-A3"},{"value":"9,38E-04","module":"A4"},{"value":"1,62E-03","module":"A5"},{"value":"1,00E-03","module":"B2"},{"value":"5,33E-05","module":"C1"},{"value":"1,91E-05","module":"C2"},{"value":"2,20E-04","module":"C3"},{"value":"-1,20E-03","module":"D"}]},{"parameter":"ADPE","unit":"kg Sb-eq.","values":[{"value":"1,93E-04","module":"A1-A3"},{"value":"1,31E-08","module":"A4"},{"value":"1,00E-05","module":"A5"},{"value":"6,30E-08","module":"B2"},{"value":"1,17E-08","module":"C1"},{"value":"6,26E-10","module":"C2"},{"value":"4,75E-09","module":"C3"},{"value":"-1,92E-07","module":"D"}]},{"parameter":"ADPF","unit":"MJ","values":[{"value":"2,34E+02","module":"A1-A3"},{"value":"2,12E+00","module":"A4"},{"value":"1,23E+01","module":"A5"},{"value":"8,05E+00","module":"B2"},{"value":"7,07E-01","module":"C1"},{"value":"9,40E-02","module":"C2"},{"value":"4,96E-01","module":"C3"},{"value":"-2,00E+01","module":"D"}]},{"parameter":"WDP","unit":"m^3 Welt-eq. entzogen","values":[{"value":"3,64E-01","module":"A1-A3"},{"value":"1,34E-03","module":"A4"},{"value":"3,46E-02","module":"A5"},{"value":"5,37E-02","module":"B2"},{"value":"6,38E-03","module":"C1"},{"value":"6,55E-05","module":"C2"},{"value":"2,59E-01","module":"C3"},{"value":"-8,86E-02","module":"D"}]},{"parameter":"EP-freshwater","unit":"kg PO4-eq.","values":[{"value":"5,68E-05","module":"A1-A3"},{"value":"4,24E-07","module":"A4"},{"value":"2,97E-06","module":"A5"},{"value":"1,09E-05","module":"B2"},{"value":"1,07E-07","module":"C1"},{"value":"2,10E-08","module":"C2"},{"value":"7,78E-08","module":"C3"},{"value":"-1,51E-06","module":"D"}]},{"parameter":"EP-marine","unit":"kg N-eq.","values":[{"value":"1,00E-02","module":"A1-A3"},{"value":"3,91E-04","module":"A4"},{"value":"5,45E-04","module":"A5"},{"value":"2,19E-04","module":"B2"},{"value":"1,97E-05","module":"C1"},{"value":"9,63E-06","module":"C2"},{"value":"7,70E-05","module":"C3"},{"value":"-4,28E-04","module":"D"}]},{"parameter":"EP-terrestrial","unit":"mol N-eq.","values":[{"value":"1,14E-01","module":"A1-A3"},{"value":"4,32E-03","module":"A4"},{"value":"6,24E-03","module":"A5"},{"value":"1,93E-03","module":"B2"},{"value":"2,06E-04","module":"C1"},{"value":"1,08E-04","module":"C2"},{"value":"1,39E-03","module":"C3"},{"value":"-4,59E-03","module":"D"}]}],"additional_environmental_impact":[{"parameter":"PM","unit":"Krankheitsf\u00e4lle","values":[{"value":"4,36E-07","module":"A1-A3"},{"value":"1,55E-08","module":"A4"},{"value":"2,36E-08","module":"A5"},{"value":"1,29E-08","module":"B2"},{"value":"6,98E-10","module":"C1"},{"value":"1,25E-10","module":"C2"},{"value":"2,81E-09","module":"C3"},{"value":"-1,30E-08","module":"D"}]},{"parameter":"ETP-fw","unit":"CTUe","values":[{"value":"2,50E+02","module":"A1-A3"},{"value":"1,57E+00","module":"A4"},{"value":"1,30E+01","module":"A5"},{"value":"2,76E+00","module":"B2"},{"value":"2,97E-01","module":"C1"},{"value":"6,98E-02","module":"C2"},{"value":"2,65E-01","module":"C3"},{"value":"-4,20E+00","module":"D"}]},{"parameter":"HTP-c","unit":"CTUh","values":[{"value":"3,61E-09","module":"A1-A3"},{"value":"3,15E-11","module":"A4"},{"value":"1,90E-10","module":"A5"},{"value":"8,93E-11","module":"B2"},{"value":"8,42E-12","module":"C1"},{"value":"1,41E-12","module":"C2"},{"value":"1,84E-11","module":"C3"},{"value":"-1,90E-10","module":"D"}]},{"parameter":"HTP-nc","unit":"CTUh","values":[{"value":"2,50E-07","module":"A1-A3"},{"value":"1,80E-09","module":"A4"},{"value":"1,31E-08","module":"A5"},{"value":"1,56E-08","module":"B2"},{"value":"3,18E-10","module":"C1"},{"value":"8,22E-11","module":"C2"},{"value":"7,39E-10","module":"C3"},{"value":"-7,52E-09","module":"D"}]},{"parameter":"SQP","unit":"SQP","values":[{"value":"2,73E+01","module":"A1-A3"},{"value":"6,47E-01","module":"A4"},{"value":"1,46E+00","module":"A5"},{"value":"2,12E-01","module":"B2"},{"value":"2,23E-01","module":"C1"},{"value":"3,23E-02","module":"C2"},{"value":"1,39E-01","module":"C3"},{"value":"-3,11E+00","module":"D"}]}],"resource_use":[{"parameter":"PERE","unit":"MJ","values":[{"value":"2,20E+01","module":"A1-A3"},{"value":"1,09E-01","module":"A4"},{"value":"2,82E+00","module":"A5"},{"value":"4,56E-01","module":"B2"},{"value":"3,26E-01","module":"C1"},{"value":"5,41E-03","module":"C2"},{"value":"7,93E-01","module":"C3"},{"value":"-4,54E+00","module":"D"}]},{"parameter":"PERM","unit":"MJ","values":[{"value":"2,25E+00","module":"A1-A3"},{"value":"0,0E+00","module":"A4"},{"value":"-1,55E+00","module":"A5"},{"value":"0,0E+00","module":"B2"},{"value":"0,0E+00","module":"C1"},{"value":"0,0E+00","module":"C2"},{"value":"-6,94E-01","module":"C3"},{"value":"0,0E+00","module":"D"}]},{"parameter":"PERT","unit":"MJ","values":[{"value":"2,43E+01","module":"A1-A3"},{"value":"1,09E-01","module":"A4"},{"value":"1,27E+00","module":"A5"},{"value":"4,56E-01","module":"B2"},{"value":"3,26E-01","module":"C1"},{"value":"5,41E-03","module":"C2"},{"value":"9,88E-02","module":"C3"},{"value":"-4,54E+00","module":"D"}]},{"parameter":"PENRE","unit":"MJ","values":[{"value":"1,85E+02","module":"A1-A3"},{"value":"2,13E+00","module":"A4"},{"value":"1,24E+01","module":"A5"},{"value":"8,05E+00","module":"B2"},{"value":"7,07E-01","module":"C1"},{"value":"9,44E-02","module":"C2"},{"value":"4,98E+01","module":"C3"},{"value":"-2,00E+01","module":"D"}]},{"parameter":"PENRM","unit":"MJ","values":[{"value":"4,94E+01","module":"A1-A3"},{"value":"0,0E+00","module":"A4"},{"value":"-1,30E-01","module":"A5"},{"value":"0,0E+00","module":"B2"},{"value":"0,0E+00","module":"C1"},{"value":"0,0E+00","module":"C2"},{"value":"-4,93E+01","module":"C3"},{"value":"0,0E+00","module":"D"}]},{"parameter":"PENRT","unit":"MJ","values":[{"value":"2,35E+02","module":"A1-A3"},{"value":"2,13E+00","module":"A4"},{"value":"1,23E+01","module":"A5"},{"value":"8,05E+00","module":"B2"},{"value":"7,07E-01","module":"C1"},{"value":"9,44E-02","module":"C2"},{"value":"4,96E-01","module":"C3"},{"value":"-2,00E+01","module":"D"}]},{"parameter":"SM","unit":"kg","values":[{"value":"1,70E-01","module":"A1-A3"},{"value":"0,0E+00","module":"A4"},{"value":"8,51E-03","module":"A5"},{"value":"0,0E+00","module":"B2"},{"value":"0,0E+00","module":"C1"},{"value":"0,0E+00","module":"C2"},{"value":"0,0E+00","module":"C3"},{"value":"0,0E+00","module":"D"}]},{"parameter":"RSF","unit":"MJ","values":[{"value":"0,0E+00","module":"A1-A3"},{"value":"0,0E+00","module":"A4"},{"value":"0,0E+00","module":"A5"},{"value":"0,0E+00","module":"B2"},{"value":"0,0E+00","module":"C1"},{"value":"0,0E+00","module":"C2"},{"value":"0,0E+00","module":"C3"},{"value":"0,0E+00","module":"D"}]},{"parameter":"NRSF","unit":"MJ","values":[{"value":"0,0E+00","module":"A1-A3"},{"value":"0,0E+00","module":"A4"},{"value":"0,0E+00","module":"A5"},{"value":"0,0E+00","module":"B2"},{"value":"0,0E+00","module":"C1"},{"value":"0,0E+00","module":"C2"},{"value":"0,0E+00","module":"C3"},{"value":"0,0E+00","module":"D"}]},{"parameter":"FW","unit":"m^3","values":[{"value":"4,47E-02","module":"A1-A3"},{"value":"1,25E-04","module":"A4"},{"value":"2,69E-03","module":"A5"},{"value":"1,39E-03","module":"B2"},{"value":"3,17E-04","module":"C1"},{"value":"6,20E-06","module":"C2"},{"value":"6,09E-03","module":"C3"},{"value":"-4,43E-03","module":"D"}]}],"end_of_life_waste":[{"parameter":"HWD","unit":"kg","values":[{"value":"1,76E-04","module":"A1-A3"},{"value":"1,01E-10","module":"A4"},{"value":"9,15E-06","module":"A5"},{"value":"4,14E-04","module":"B2"},{"value":"1,87E-10","module":"C1"},{"value":"4,97E-12","module":"C2"},{"value":"8,67E-11","module":"C3"},{"value":"-4,49E-09","module":"D"}]},{"parameter":"NHWD","unit":"kg","values":[{"value":"3,57E+00","module":"A1-A3"},{"value":"3,21E-04","module":"A4"},{"value":"1,90E-01","module":"A5"},{"value":"1,80E-02","module":"B2"},{"value":"5,02E-04","module":"C1"},{"value":"1,48E-05","module":"C2"},{"value":"9,10E-02","module":"C3"},{"value":"-9,40E-03","module":"D"}]},{"parameter":"RWD","unit":"kg","values":[{"value":"2,21E-03","module":"A1-A3"},{"value":"3,70E-06","module":"A4"},{"value":"1,16E-04","module":"A5"},{"value":"2,06E-04","module":"B2"},{"value":"1,05E-04","module":"C1"},{"value":"1,71E-07","module":"C2"},{"value":"2,64E-05","module":"C3"},{"value":"-1,46E-03","module":"D"}]}],"end_of_life_flow":[{"parameter":"CRU","unit":"kg","values":[{"value":"0,0E+00","module":"A1-A3"},{"value":"0,0E+00","module":"A4"},{"value":"0,0E+00","module":"A5"},{"value":"0,0E+00","module":"B2"},{"value":"0,0E+00","module":"C1"},{"value":"0,0E+00","module":"C2"},{"value":"0,0E+00","module":"C3"},{"value":"0,0E+00","module":"D"}]},{"parameter":"MFR","unit":"kg","values":[{"value":"0,0E+00","module":"A1-A3"},{"value":"0,0E+00","module":"A4"},{"value":"1,00E-01","module":"A5"},{"value":"0,0E+00","module":"B2"},{"value":"0,0E+00","module":"C1"},{"value":"0,0E+00","module":"C2"},{"value":"0,0E+00","module":"C3"},{"value":"0,0E+00","module":"D"}]},{"parameter":"MER","unit":"kg","values":[{"value":"0,0E+00","module":"A1-A3"},{"value":"0,0E+00","module":"A4"},{"value":"0,0E+00","module":"A5"},{"value":"0,0E+00","module":"B2"},{"value":"0,0E+00","module":"C1"},{"value":"0,0E+00","module":"C2"},{"value":"0,0E+00","module":"C3"},{"value":"0,0E+00","module":"D"}]},{"parameter":"EEE","unit":"MJ","values":[{"value":"0,0E+00","module":"A1-A3"},{"value":"0,0E+00","module":"A4"},{"value":"2,87E-01","module":"A5"},{"value":"0,0E+00","module":"B2"},{"value":"0,0E+00","module":"C1"},{"value":"0,0E+00","module":"C2"},{"value":"4,69E+00","module":"C3"},{"value":"0,0E+00","module":"D"}]},{"parameter":"EET","unit":"MJ","values":[{"value":"0,0E+00","module":"A1-A3"},{"value":"0,0E+00","module":"A4"},{"value":"5,14E-01","module":"A5"},{"value":"0,0E+00","module":"B2"},{"value":"0,0E+00","module":"C1"},{"value":"0,0E+00","module":"C2"},{"value":"8,41E+00","module":"C3"},{"value":"0,0E+00","module":"D"}]}]}