{"product_name":"NorDan NTech Villa Topswing reversible - TG 92/67 (With Aluminium Cladding)","epd_id":"NEPD-5949-5200-EN","compliance":["EN 15804+A2","ISO 14025","ISO 21930"],"producer_name":"NorDan AS","environmental_impact":[{"parameter":"GWP-total","unit":"kg CO2-eq.","values":[{"value":"1,03E+02","module":"A1-A3"},{"value":"6,99E+00","module":"A4"},{"value":"5,46E+00","module":"A5"},{"value":"4,13E+01","module":"B2"},{"value":"0,0E+00","module":"B4"},{"value":"0,0E+00","module":"C1"},{"value":"3,72E-01","module":"C2"},{"value":"3,39E+01","module":"C3"},{"value":"3,76E-01","module":"C4"},{"value":"-5,92E+00","module":"D"}]},{"parameter":"GWP-fossil","unit":"kg CO2-eq.","values":[{"value":"1,32E+02","module":"A1-A3"},{"value":"6,98E+00","module":"A4"},{"value":"1,58E-02","module":"A5"},{"value":"4,07E+01","module":"B2"},{"value":"0,0E+00","module":"B4"},{"value":"0,0E+00","module":"C1"},{"value":"3,72E-01","module":"C2"},{"value":"8,67E+00","module":"C3"},{"value":"3,75E-01","module":"C4"},{"value":"-5,80E+00","module":"D"}]},{"parameter":"GWP-biogenic","unit":"kg CO2-eq.","values":[{"value":"-2,94E+01","module":"A1-A3"},{"value":"2,80E-03","module":"A4"},{"value":"5,44E+00","module":"A5"},{"value":"2,97E-01","module":"B2"},{"value":"0,0E+00","module":"B4"},{"value":"0,0E+00","module":"C1"},{"value":"1,60E-04","module":"C2"},{"value":"2,53E+01","module":"C3"},{"value":"2,80E-04","module":"C4"},{"value":"-1,62E-02","module":"D"}]},{"parameter":"GWP-luluc","unit":"kg CO2-eq.","values":[{"value":"1,25E-01","module":"A1-A3"},{"value":"2,50E-03","module":"A4"},{"value":"2,28E-06","module":"A5"},{"value":"3,38E-01","module":"B2"},{"value":"0,0E+00","module":"B4"},{"value":"0,0E+00","module":"C1"},{"value":"1,32E-04","module":"C2"},{"value":"3,29E-04","module":"C3"},{"value":"1,12E-04","module":"C4"},{"value":"-1,04E-01","module":"D"}]},{"parameter":"ODP","unit":"kg CFC 11-eq.","values":[{"value":"1,25E-05","module":"A1-A3"},{"value":"1,63E-06","module":"A4"},{"value":"1,55E-09","module":"A5"},{"value":"4,70E-06","module":"B2"},{"value":"0,0E+00","module":"B4"},{"value":"0,0E+00","module":"C1"},{"value":"8,48E-08","module":"C2"},{"value":"1,95E-07","module":"C3"},{"value":"1,15E-07","module":"C4"},{"value":"-1,12E-01","module":"D"}]},{"parameter":"AP","unit":"mol H+-eq.","values":[{"value":"9,60E-01","module":"A1-A3"},{"value":"5,48E-02","module":"A4"},{"value":"5,44E-05","module":"A5"},{"value":"3,51E-01","module":"B2"},{"value":"0,0E+00","module":"B4"},{"value":"0,0E+00","module":"C1"},{"value":"2,12E-03","module":"C2"},{"value":"8,97E-03","module":"C3"},{"value":"2,63E-03","module":"C4"},{"value":"-3,86E-02","module":"D"}]},{"parameter":"POCP","unit":"kg NMVOC-eq.","values":[{"value":"5,24E-01","module":"A1-A3"},{"value":"4,37E-02","module":"A4"},{"value":"6,38E-05","module":"A5"},{"value":"1,83E-01","module":"B2"},{"value":"0,0E+00","module":"B4"},{"value":"0,0E+00","module":"C1"},{"value":"2,39E-03","module":"C2"},{"value":"1,02E-02","module":"C3"},{"value":"2,99E-03","module":"C4"},{"value":"-2,89E-02","module":"D"}]},{"parameter":"ADPE","unit":"kg Sb-eq.","values":[{"value":"9,75E-04","module":"A1-A3"},{"value":"1,17E-04","module":"A4"},{"value":"1,52E-07","module":"A5"},{"value":"4,83E-04","module":"B2"},{"value":"0,0E+00","module":"B4"},{"value":"0,0E+00","module":"C1"},{"value":"9,63E-06","module":"C2"},{"value":"4,74E-06","module":"C3"},{"value":"6,42E-06","module":"C4"},{"value":"-3,94E-05","module":"D"}]},{"parameter":"ADPF","unit":"MJ","values":[{"value":"1,62E+03","module":"A1-A3"},{"value":"1,09E+02","module":"A4"},{"value":"1,10E-01","module":"A5"},{"value":"4,97E+02","module":"B2"},{"value":"0,0E+00","module":"B4"},{"value":"0,0E+00","module":"C1"},{"value":"5,71E+00","module":"C2"},{"value":"1,37E+01","module":"C3"},{"value":"8,51E+00","module":"C4"},{"value":"-6,92E+01","module":"D"}]},{"parameter":"WDP","unit":"m3 world-eq.","values":[{"value":"2,22E+03","module":"A1-A3"},{"value":"7,70E+01","module":"A4"},{"value":"2,48E-01","module":"A5"},{"value":"7,91E+01","module":"B2"},{"value":"0,0E+00","module":"B4"},{"value":"0,0E+00","module":"C1"},{"value":"5,41E+00","module":"C2"},{"value":"5,41E+01","module":"C3"},{"value":"1,72E+01","module":"C4"},{"value":"-1,70E+03","module":"D"}]},{"parameter":"EP-freshwater","unit":"kg P-eq.","values":[{"value":"7,14E-03","module":"A1-A3"},{"value":"5,10E-05","module":"A4"},{"value":"8,46E-08","module":"A5"},{"value":"9,68E-04","module":"B2"},{"value":"0,0E+00","module":"B4"},{"value":"0,0E+00","module":"C1"},{"value":"3,06E-06","module":"C2"},{"value":"1,34E-05","module":"C3"},{"value":"3,76E-06","module":"C4"},{"value":"-3,39E-04","module":"D"}]},{"parameter":"EP-marine","unit":"kg N-eq.","values":[{"value":"1,53E-01","module":"A1-A3"},{"value":"1,31E-02","module":"A4"},{"value":"2,91E-05","module":"A5"},{"value":"5,83E-02","module":"B2"},{"value":"0,0E+00","module":"B4"},{"value":"0,0E+00","module":"C1"},{"value":"7,58E-04","module":"C2"},{"value":"3,81E-03","module":"C3"},{"value":"9,39E-04","module":"C4"},{"value":"-8,06E-03","module":"D"}]},{"parameter":"EP-terrestrial","unit":"mol N-eq.","values":[{"value":"1,74E+00","module":"A1-A3"},{"value":"1,45E-01","module":"A4"},{"value":"2,33E-04","module":"A5"},{"value":"6,82E-01","module":"B2"},{"value":"0,0E+00","module":"B4"},{"value":"0,0E+00","module":"C1"},{"value":"8,35E-03","module":"C2"},{"value":"3,91E-02","module":"C3"},{"value":"1,04E-02","module":"C4"},{"value":"-8,66E-02","module":"D"}]},{"parameter":"GWP-IOBC","unit":"kg CO2-eq.","values":[{"value":"1,42E+02","module":"A1-A3"},{"value":"6,99E+00","module":"A4"},{"value":"1,58E-02","module":"A5"},{"value":"3,74E+01","module":"B2"},{"value":"0,0E+00","module":"B4"},{"value":"0,0E+00","module":"C1"},{"value":"3,72E-01","module":"C2"},{"value":"6,30E+00","module":"C3"},{"value":"3,72E-01","module":"C4"},{"value":"-6,59E+00","module":"D"}]}],"additional_environmental_impact":[{"parameter":"PM","unit":"disease incidence","values":[{"value":"1,12E-05","module":"A1-A3"},{"value":"5,56E-07","module":"A4"},{"value":"7,51E-10","module":"A5"},{"value":"3,51E-06","module":"B2"},{"value":"0,0E+00","module":"B4"},{"value":"0,0E+00","module":"C1"},{"value":"3,39E-08","module":"C2"},{"value":"1,46E-07","module":"C3"},{"value":"4,81E-08","module":"C4"},{"value":"-1,09E-06","module":"D"}]},{"parameter":"ETP-fw","unit":"CTUe","values":[{"value":"3,43E+03","module":"A1-A3"},{"value":"7,76E+01","module":"A4"},{"value":"1,13E-01","module":"A5"},{"value":"1,23E+03","module":"B2"},{"value":"0,0E+00","module":"B4"},{"value":"0,0E+00","module":"C1"},{"value":"4,27E+00","module":"C2"},{"value":"5,13E+01","module":"C3"},{"value":"5,08E+00","module":"C4"},{"value":"-2,50E+02","module":"D"}]},{"parameter":"HTP-c","unit":"CTUh","values":[{"value":"2,94E-07","module":"A1-A3"},{"value":"0,0E+00","module":"A4"},{"value":"8,00E-12","module":"A5"},{"value":"4,70E-08","module":"B2"},{"value":"0,0E+00","module":"B4"},{"value":"0,0E+00","module":"C1"},{"value":"0,0E+00","module":"C2"},{"value":"6,71E-09","module":"C3"},{"value":"1,82E-10","module":"C4"},{"value":"-1,67E-08","module":"D"}]},{"parameter":"HTP-nc","unit":"CTUh","values":[{"value":"3,08E-06","module":"A1-A3"},{"value":"7,79E-08","module":"A4"},{"value":"3,92E-10","module":"A5"},{"value":"4,84E-07","module":"B2"},{"value":"0,0E+00","module":"B4"},{"value":"0,0E+00","module":"C1"},{"value":"5,65E-09","module":"C2"},{"value":"5,89E-08","module":"C3"},{"value":"4,91E-09","module":"C4"},{"value":"-2,15E-08","module":"D"}]},{"parameter":"SQP","unit":"unitless","values":[{"value":"7,19E+03","module":"A1-A3"},{"value":"1,08E+02","module":"A4"},{"value":"1,13E-01","module":"A5"},{"value":"2,10E+02","module":"B2"},{"value":"0,0E+00","module":"B4"},{"value":"0,0E+00","module":"C1"},{"value":"4,88E+00","module":"C2"},{"value":"5,43E+00","module":"C3"},{"value":"1,86E+01","module":"C4"},{"value":"-1,48E+02","module":"D"}]},{"parameter":"IRP","unit":"kBq U235-eq.","values":[{"value":"4,92E+00","module":"A1-A3"},{"value":"4,76E-01","module":"A4"},{"value":"4,44E-04","module":"A5"},{"value":"1,39E+00","module":"B2"},{"value":"0,0E+00","module":"B4"},{"value":"0,0E+00","module":"C1"},{"value":"2,49E-02","module":"C2"},{"value":"5,29E-02","module":"C3"},{"value":"3,42E-02","module":"C4"},{"value":"-2,80E-01","module":"D"}]}],"resource_use":[{"parameter":"PERE","unit":"MJ","values":[{"value":"4,90E+02","module":"A1-A3"},{"value":"1,30E+00","module":"A4"},{"value":"2,39E-03","module":"A5"},{"value":"2,97E+01","module":"B2"},{"value":"0,0E+00","module":"B4"},{"value":"0,0E+00","module":"C1"},{"value":"8,19E-02","module":"C2"},{"value":"2,19E+00","module":"C3"},{"value":"1,60E-01","module":"C4"},{"value":"-1,49E+02","module":"D"}]},{"parameter":"PERM","unit":"MJ","values":[{"value":"3,14E+02","module":"A1-A3"},{"value":"0,0E+00","module":"A4"},{"value":"-4,98E+01","module":"A5"},{"value":"0,0E+00","module":"B2"},{"value":"0,0E+00","module":"B4"},{"value":"0,0E+00","module":"C1"},{"value":"0,0E+00","module":"C2"},{"value":"-2,64E+02","module":"C3"},{"value":"0,0E+00","module":"C4"},{"value":"0,0E+00","module":"D"}]},{"parameter":"PERT","unit":"MJ","values":[{"value":"8,04E+02","module":"A1-A3"},{"value":"1,30E+00","module":"A4"},{"value":"-4,98E+01","module":"A5"},{"value":"2,97E+01","module":"B2"},{"value":"0,0E+00","module":"B4"},{"value":"0,0E+00","module":"C1"},{"value":"8,19E-02","module":"C2"},{"value":"-2,61E+02","module":"C3"},{"value":"1,60E-01","module":"C4"},{"value":"-1,49E+02","module":"D"}]},{"parameter":"PENRE","unit":"MJ","values":[{"value":"1,53E+03","module":"A1-A3"},{"value":"1,09E+02","module":"A4"},{"value":"1,10E-01","module":"A5"},{"value":"4,58E+02","module":"B2"},{"value":"0,0E+00","module":"B4"},{"value":"0,0E+00","module":"C1"},{"value":"5,71E+00","module":"C2"},{"value":"1,37E+01","module":"C3"},{"value":"8,51E+00","module":"C4"},{"value":"-6,92E+01","module":"D"}]},{"parameter":"PENRM","unit":"MJ","values":[{"value":"7,95E+01","module":"A1-A3"},{"value":"0,0E+00","module":"A4"},{"value":"-5,52E+00","module":"A5"},{"value":"0,0E+00","module":"B2"},{"value":"0,0E+00","module":"B4"},{"value":"0,0E+00","module":"C1"},{"value":"0,0E+00","module":"C2"},{"value":"-7,41E+01","module":"C3"},{"value":"0,0E+00","module":"C4"},{"value":"0,0E+00","module":"D"}]},{"parameter":"PENRT","unit":"MJ","values":[{"value":"1,61E+03","module":"A1-A3"},{"value":"1,09E+02","module":"A4"},{"value":"-5,41E+00","module":"A5"},{"value":"4,58E+02","module":"B2"},{"value":"0,0E+00","module":"B4"},{"value":"0,0E+00","module":"C1"},{"value":"5,71E+00","module":"C2"},{"value":"-6,05E+01","module":"C3"},{"value":"8,51E+00","module":"C4"},{"value":"-6,92E+01","module":"D"}]},{"parameter":"SM","unit":"kg","values":[{"value":"3,43E-01","module":"A1-A3"},{"value":"0,0E+00","module":"A4"},{"value":"0,0E+00","module":"A5"},{"value":"1,06E-02","module":"B2"},{"value":"0,0E+00","module":"B4"},{"value":"0,0E+00","module":"C1"},{"value":"0,0E+00","module":"C2"},{"value":"0,0E+00","module":"C3"},{"value":"0,0E+00","module":"C4"},{"value":"0,0E+00","module":"D"}]},{"parameter":"RSF","unit":"MJ","values":[{"value":"3,26E+00","module":"A1-A3"},{"value":"4,46E-02","module":"A4"},{"value":"6,75E-05","module":"A5"},{"value":"3,98E-02","module":"B2"},{"value":"0,0E+00","module":"B4"},{"value":"0,0E+00","module":"C1"},{"value":"2,91E-03","module":"C2"},{"value":"4,55E-02","module":"C3"},{"value":"4,23E-03","module":"C4"},{"value":"3,02E-02","module":"D"}]},{"parameter":"NRSF","unit":"MJ","values":[{"value":"2,92E+00","module":"A1-A3"},{"value":"1,43E-01","module":"A4"},{"value":"4,80E-04","module":"A5"},{"value":"7,34E-02","module":"B2"},{"value":"0,0E+00","module":"B4"},{"value":"0,0E+00","module":"C1"},{"value":"1,02E-02","module":"C2"},{"value":"0,0E+00","module":"C3"},{"value":"1,97E-01","module":"C4"},{"value":"-6,31E+00","module":"D"}]},{"parameter":"FW","unit":"m3","values":[{"value":"3,34E+00","module":"A1-A3"},{"value":"1,14E-02","module":"A4"},{"value":"6,49E-05","module":"A5"},{"value":"5,17E-01","module":"B2"},{"value":"0,0E+00","module":"B4"},{"value":"0,0E+00","module":"C1"},{"value":"6,46E-04","module":"C2"},{"value":"1,43E-02","module":"C3"},{"value":"7,68E-03","module":"C4"},{"value":"-2,33E-01","module":"D"}]}],"end_of_life_waste":[{"parameter":"HWD","unit":"kg","values":[{"value":"2,48E+00","module":"A1-A3"},{"value":"5,75E-03","module":"A4"},{"value":"0,0E+00","module":"A5"},{"value":"3,19E+01","module":"B2"},{"value":"0,0E+00","module":"B4"},{"value":"0,0E+00","module":"C1"},{"value":"3,08E-04","module":"C2"},{"value":"0,0E+00","module":"C3"},{"value":"3,32E+01","module":"C4"},{"value":"1,58E-03","module":"D"}]},{"parameter":"NHWD","unit":"kg","values":[{"value":"2,96E+01","module":"A1-A3"},{"value":"8,03E+00","module":"A4"},{"value":"3,59E-01","module":"A5"},{"value":"5,08E+00","module":"B2"},{"value":"0,0E+00","module":"B4"},{"value":"0,0E+00","module":"C1"},{"value":"3,54E-01","module":"C2"},{"value":"2,73E+01","module":"C3"},{"value":"3,35E-01","module":"C4"},{"value":"-1,95E+00","module":"D"}]},{"parameter":"RWD","unit":"kg","values":[{"value":"5,44E-03","module":"A1-A3"},{"value":"7,47E-04","module":"A4"},{"value":"0,0E+00","module":"A5"},{"value":"1,73E-03","module":"B2"},{"value":"0,0E+00","module":"B4"},{"value":"0,0E+00","module":"C1"},{"value":"3,88E-05","module":"C2"},{"value":"0,0E+00","module":"C3"},{"value":"5,24E-05","module":"C4"},{"value":"-2,47E-04","module":"D"}]}],"end_of_life_flow":[{"parameter":"CRU","unit":"kg","values":[{"value":"0,0E+00","module":"A1-A3"},{"value":"0,0E+00","module":"A4"},{"value":"3,41E+00","module":"A5"},{"value":"0,0E+00","module":"B2"},{"value":"0,0E+00","module":"B4"},{"value":"0,0E+00","module":"C1"},{"value":"0,0E+00","module":"C2"},{"value":"0,0E+00","module":"C3"},{"value":"0,0E+00","module":"C4"},{"value":"0,0E+00","module":"D"}]},{"parameter":"MFR","unit":"kg","values":[{"value":"1,57E+00","module":"A1-A3"},{"value":"0,0E+00","module":"A4"},{"value":"1,16E-01","module":"A5"},{"value":"1,33E-01","module":"B2"},{"value":"0,0E+00","module":"B4"},{"value":"0,0E+00","module":"C1"},{"value":"0,0E+00","module":"C2"},{"value":"1,60E+00","module":"C3"},{"value":"0,0E+00","module":"C4"},{"value":"0,0E+00","module":"D"}]},{"parameter":"MER","unit":"kg","values":[{"value":"1,65E+00","module":"A1-A3"},{"value":"0,0E+00","module":"A4"},{"value":"1,78E-01","module":"A5"},{"value":"6,14E-05","module":"B2"},{"value":"0,0E+00","module":"B4"},{"value":"0,0E+00","module":"C1"},{"value":"0,0E+00","module":"C2"},{"value":"5,35E+01","module":"C3"},{"value":"0,0E+00","module":"C4"},{"value":"0,0E+00","module":"D"}]},{"parameter":"EEE","unit":"MJ","values":[{"value":"2,44E-01","module":"A1-A3"},{"value":"0,0E+00","module":"A4"},{"value":"1,24E-01","module":"A5"},{"value":"2,50E+00","module":"B2"},{"value":"0,0E+00","module":"B4"},{"value":"0,0E+00","module":"C1"},{"value":"0,0E+00","module":"C2"},{"value":"1,53E+01","module":"C3"},{"value":"0,0E+00","module":"C4"},{"value":"0,0E+00","module":"D"}]},{"parameter":"EET","unit":"MJ","values":[{"value":"3,15E+00","module":"A1-A3"},{"value":"0,0E+00","module":"A4"},{"value":"1,87E+00","module":"A5"},{"value":"3,58E+01","module":"B2"},{"value":"0,0E+00","module":"B4"},{"value":"0,0E+00","module":"C1"},{"value":"0,0E+00","module":"C2"},{"value":"2,32E+02","module":"C3"},{"value":"0,0E+00","module":"C4"},{"value":"0,0E+00","module":"D"}]}]}