{"product_name":"NorDan NTech Villa Topswing reversible - VG 105/80 (With Aluminium Cladding)","epd_id":"NEPD-7750-7130","compliance":["EN 15804+A2","ISO 14025","ISO 21930"],"producer_name":"NorDan AS","environmental_impact":[{"parameter":"GWP-total","unit":"kg CO2-eq.","values":[{"value":"1,02E+02","module":"A1-A3"},{"value":"3,26E+00","module":"A4"},{"value":"5,46E+00","module":"A5"},{"value":"6,31E+01","module":"B2"},{"value":"0,0E+00","module":"B4"},{"value":"0,0E+00","module":"C1"},{"value":"4,87E-01","module":"C2"},{"value":"4,11E+01","module":"C3"},{"value":"5,28E-01","module":"C4"},{"value":"-6,74E+00","module":"D"}]},{"parameter":"GWP-fossil","unit":"kg CO2-eq.","values":[{"value":"1,35E+02","module":"A1-A3"},{"value":"3,26E+00","module":"A4"},{"value":"1,58E-02","module":"A5"},{"value":"6,23E+01","module":"B2"},{"value":"0,0E+00","module":"B4"},{"value":"0,0E+00","module":"C1"},{"value":"4,86E-01","module":"C2"},{"value":"1,16E+01","module":"C3"},{"value":"5,27E-01","module":"C4"},{"value":"-6,61E+00","module":"D"}]},{"parameter":"GWP-biogenic","unit":"kg CO2-eq.","values":[{"value":"-3,31E+01","module":"A1-A3"},{"value":"1,39E-03","module":"A4"},{"value":"5,44E+00","module":"A5"},{"value":"4,54E-01","module":"B2"},{"value":"0,0E+00","module":"B4"},{"value":"0,0E+00","module":"C1"},{"value":"2,09E-04","module":"C2"},{"value":"2,95E+01","module":"C3"},{"value":"3,94E-04","module":"C4"},{"value":"-1,70E-02","module":"D"}]},{"parameter":"GWP-luluc","unit":"kg CO2-eq.","values":[{"value":"1,52E-01","module":"A1-A3"},{"value":"1,02E-03","module":"A4"},{"value":"2,28E-06","module":"A5"},{"value":"3,46E-01","module":"B2"},{"value":"0,0E+00","module":"B4"},{"value":"0,0E+00","module":"C1"},{"value":"1,72E-04","module":"C2"},{"value":"3,72E-04","module":"C3"},{"value":"1,59E-04","module":"C4"},{"value":"-1,18E-01","module":"D"}]},{"parameter":"ODP","unit":"kg CFC 11-eq.","values":[{"value":"1,66E-05","module":"A1-A3"},{"value":"7,78E-07","module":"A4"},{"value":"1,55E-09","module":"A5"},{"value":"7,20E-06","module":"B2"},{"value":"0,0E+00","module":"B4"},{"value":"0,0E+00","module":"C1"},{"value":"1,11E-07","module":"C2"},{"value":"2,19E-07","module":"C3"},{"value":"1,63E-07","module":"C4"},{"value":"-1,46E-01","module":"D"}]},{"parameter":"AP","unit":"mol H+-eq.","values":[{"value":"1,05E+00","module":"A1-A3"},{"value":"1,03E-02","module":"A4"},{"value":"5,44E-05","module":"A5"},{"value":"5,29E-01","module":"B2"},{"value":"0,0E+00","module":"B4"},{"value":"0,0E+00","module":"C1"},{"value":"2,77E-03","module":"C2"},{"value":"1,17E-02","module":"C3"},{"value":"3,72E-03","module":"C4"},{"value":"-4,40E-02","module":"D"}]},{"parameter":"POCP","unit":"kg NMVOC-eq.","values":[{"value":"6,30E-01","module":"A1-A3"},{"value":"9,68E-03","module":"A4"},{"value":"6,38E-05","module":"A5"},{"value":"2,73E-01","module":"B2"},{"value":"0,0E+00","module":"B4"},{"value":"0,0E+00","module":"C1"},{"value":"3,12E-03","module":"C2"},{"value":"1,36E-02","module":"C3"},{"value":"4,22E-03","module":"C4"},{"value":"-3,45E-02","module":"D"}]},{"parameter":"ADPE","unit":"kg Sb-eq.","values":[{"value":"1,43E-03","module":"A1-A3"},{"value":"6,41E-05","module":"A4"},{"value":"1,52E-07","module":"A5"},{"value":"7,66E-04","module":"B2"},{"value":"0,0E+00","module":"B4"},{"value":"0,0E+00","module":"C1"},{"value":"1,26E-05","module":"C2"},{"value":"5,76E-06","module":"C3"},{"value":"9,08E-06","module":"C4"},{"value":"-5,15E-05","module":"D"}]},{"parameter":"ADPF","unit":"MJ","values":[{"value":"1,74E+03","module":"A1-A3"},{"value":"5,23E+01","module":"A4"},{"value":"1,10E-01","module":"A5"},{"value":"7,38E+02","module":"B2"},{"value":"0,0E+00","module":"B4"},{"value":"0,0E+00","module":"C1"},{"value":"7,47E+00","module":"C2"},{"value":"1,57E+01","module":"C3"},{"value":"1,20E+01","module":"C4"},{"value":"-7,84E+01","module":"D"}]},{"parameter":"WDP","unit":"m3 world-eq.","values":[{"value":"4,90E+03","module":"A1-A3"},{"value":"4,19E+01","module":"A4"},{"value":"2,48E-01","module":"A5"},{"value":"9,83E+01","module":"B2"},{"value":"0,0E+00","module":"B4"},{"value":"0,0E+00","module":"C1"},{"value":"7,08E+00","module":"C2"},{"value":"6,13E+01","module":"C3"},{"value":"2,40E+01","module":"C4"},{"value":"-1,71E+03","module":"D"}]},{"parameter":"EP-freshwater","unit":"kg P-eq.","values":[{"value":"4,45E-03","module":"A1-A3"},{"value":"2,60E-05","module":"A4"},{"value":"8,46E-08","module":"A5"},{"value":"1,48E-03","module":"B2"},{"value":"0,0E+00","module":"B4"},{"value":"0,0E+00","module":"C1"},{"value":"4,00E-06","module":"C2"},{"value":"1,65E-05","module":"C3"},{"value":"5,26E-06","module":"C4"},{"value":"-4,03E-04","module":"D"}]},{"parameter":"EP-marine","unit":"kg N-eq.","values":[{"value":"1,90E-01","module":"A1-A3"},{"value":"2,22E-03","module":"A4"},{"value":"2,91E-05","module":"A5"},{"value":"8,91E-02","module":"B2"},{"value":"0,0E+00","module":"B4"},{"value":"0,0E+00","module":"C1"},{"value":"9,91E-04","module":"C2"},{"value":"5,23E-03","module":"C3"},{"value":"1,33E-03","module":"C4"},{"value":"-9,69E-03","module":"D"}]},{"parameter":"EP-terrestrial","unit":"mol N-eq.","values":[{"value":"2,15E+00","module":"A1-A3"},{"value":"2,47E-02","module":"A4"},{"value":"2,33E-04","module":"A5"},{"value":"1,04E+00","module":"B2"},{"value":"0,0E+00","module":"B4"},{"value":"0,0E+00","module":"C1"},{"value":"1,09E-02","module":"C2"},{"value":"5,31E-02","module":"C3"},{"value":"1,46E-02","module":"C4"},{"value":"-1,04E-01","module":"D"}]},{"parameter":"GWP-IOBC","unit":"kg CO2-eq.","values":[{"value":"1,44E+02","module":"A1-A3"},{"value":"3,26E+00","module":"A4"},{"value":"1,58E-02","module":"A5"},{"value":"6,28E+01","module":"B2"},{"value":"0,0E+00","module":"B4"},{"value":"0,0E+00","module":"C1"},{"value":"4,87E-01","module":"C2"},{"value":"1,16E+01","module":"C3"},{"value":"5,30E-01","module":"C4"},{"value":"-7,61E+00","module":"D"}]}],"additional_environmental_impact":[{"parameter":"PM","unit":"disease incidence","values":[{"value":"1,46E-05","module":"A1-A3"},{"value":"2,81E-07","module":"A4"},{"value":"7,51E-10","module":"A5"},{"value":"5,35E-06","module":"B2"},{"value":"0,0E+00","module":"B4"},{"value":"0,0E+00","module":"C1"},{"value":"4,43E-08","module":"C2"},{"value":"1,82E-07","module":"C3"},{"value":"6,80E-08","module":"C4"},{"value":"-1,35E-06","module":"D"}]},{"parameter":"ETP-fw","unit":"CTUe","values":[{"value":"4,24E+03","module":"A1-A3"},{"value":"3,83E+01","module":"A4"},{"value":"1,13E-01","module":"A5"},{"value":"2,09E+03","module":"B2"},{"value":"0,0E+00","module":"B4"},{"value":"0,0E+00","module":"C1"},{"value":"5,58E+00","module":"C2"},{"value":"6,03E+01","module":"C3"},{"value":"7,12E+00","module":"C4"},{"value":"-3,09E+02","module":"D"}]},{"parameter":"HTP-c","unit":"CTUh","values":[{"value":"3,27E-07","module":"A1-A3"},{"value":"0,0E+00","module":"A4"},{"value":"8,00E-12","module":"A5"},{"value":"8,51E-08","module":"B2"},{"value":"0,0E+00","module":"B4"},{"value":"0,0E+00","module":"C1"},{"value":"0,0E+00","module":"C2"},{"value":"7,37E-09","module":"C3"},{"value":"2,53E-10","module":"C4"},{"value":"-1,92E-08","module":"D"}]},{"parameter":"HTP-nc","unit":"CTUh","values":[{"value":"3,14E-06","module":"A1-A3"},{"value":"3,79E-08","module":"A4"},{"value":"3,92E-10","module":"A5"},{"value":"8,30E-07","module":"B2"},{"value":"0,0E+00","module":"B4"},{"value":"0,0E+00","module":"C1"},{"value":"7,39E-09","module":"C2"},{"value":"7,38E-08","module":"C3"},{"value":"6,81E-09","module":"C4"},{"value":"-9,94E-09","module":"D"}]},{"parameter":"SQP","unit":"unitless","values":[{"value":"8,64E+03","module":"A1-A3"},{"value":"5,59E+01","module":"A4"},{"value":"1,13E-01","module":"A5"},{"value":"3,12E+02","module":"B2"},{"value":"0,0E+00","module":"B4"},{"value":"0,0E+00","module":"C1"},{"value":"6,39E+00","module":"C2"},{"value":"5,84E+00","module":"C3"},{"value":"2,62E+01","module":"C4"},{"value":"-1,93E+02","module":"D"}]},{"parameter":"IRP","unit":"kBq U235-eq.","values":[{"value":"6,37E+00","module":"A1-A3"},{"value":"2,29E-01","module":"A4"},{"value":"4,44E-04","module":"A5"},{"value":"2,09E+00","module":"B2"},{"value":"0,0E+00","module":"B4"},{"value":"0,0E+00","module":"C1"},{"value":"3,26E-02","module":"C2"},{"value":"5,78E-02","module":"C3"},{"value":"4,83E-02","module":"C4"},{"value":"-3,17E-01","module":"D"}]}],"resource_use":[{"parameter":"PERE","unit":"MJ","values":[{"value":"8,39E+02","module":"A1-A3"},{"value":"6,74E-01","module":"A4"},{"value":"2,39E-03","module":"A5"},{"value":"4,47E+01","module":"B2"},{"value":"0,0E+00","module":"B4"},{"value":"0,0E+00","module":"C1"},{"value":"1,07E-01","module":"C2"},{"value":"2,30E+00","module":"C3"},{"value":"2,24E-01","module":"C4"},{"value":"-1,90E+02","module":"D"}]},{"parameter":"PERM","unit":"MJ","values":[{"value":"3,58E+02","module":"A1-A3"},{"value":"0,0E+00","module":"A4"},{"value":"-4,98E+01","module":"A5"},{"value":"0,0E+00","module":"B2"},{"value":"0,0E+00","module":"B4"},{"value":"0,0E+00","module":"C1"},{"value":"0,0E+00","module":"C2"},{"value":"-3,08E+02","module":"C3"},{"value":"0,0E+00","module":"C4"},{"value":"0,0E+00","module":"D"}]},{"parameter":"PERT","unit":"MJ","values":[{"value":"1,20E+03","module":"A1-A3"},{"value":"6,74E-01","module":"A4"},{"value":"-4,98E+01","module":"A5"},{"value":"4,47E+01","module":"B2"},{"value":"0,0E+00","module":"B4"},{"value":"0,0E+00","module":"C1"},{"value":"1,07E-01","module":"C2"},{"value":"-3,05E+02","module":"C3"},{"value":"2,24E-01","module":"C4"},{"value":"-1,90E+02","module":"D"}]},{"parameter":"PENRE","unit":"MJ","values":[{"value":"1,61E+03","module":"A1-A3"},{"value":"5,23E+01","module":"A4"},{"value":"1,10E-01","module":"A5"},{"value":"6,68E+02","module":"B2"},{"value":"0,0E+00","module":"B4"},{"value":"0,0E+00","module":"C1"},{"value":"7,47E+00","module":"C2"},{"value":"1,57E+01","module":"C3"},{"value":"1,20E+01","module":"C4"},{"value":"-7,84E+01","module":"D"}]},{"parameter":"PENRM","unit":"MJ","values":[{"value":"1,12E+02","module":"A1-A3"},{"value":"0,0E+00","module":"A4"},{"value":"-5,52E+00","module":"A5"},{"value":"0,0E+00","module":"B2"},{"value":"0,0E+00","module":"B4"},{"value":"0,0E+00","module":"C1"},{"value":"0,0E+00","module":"C2"},{"value":"-1,07E+02","module":"C3"},{"value":"0,0E+00","module":"C4"},{"value":"0,0E+00","module":"D"}]},{"parameter":"PENRT","unit":"MJ","values":[{"value":"1,72E+03","module":"A1-A3"},{"value":"5,23E+01","module":"A4"},{"value":"-5,41E+00","module":"A5"},{"value":"6,68E+02","module":"B2"},{"value":"0,0E+00","module":"B4"},{"value":"0,0E+00","module":"C1"},{"value":"7,47E+00","module":"C2"},{"value":"-9,11E+01","module":"C3"},{"value":"1,20E+01","module":"C4"},{"value":"-7,84E+01","module":"D"}]},{"parameter":"SM","unit":"kg","values":[{"value":"3,19E-01","module":"A1-A3"},{"value":"0,0E+00","module":"A4"},{"value":"0,0E+00","module":"A5"},{"value":"1,47E-02","module":"B2"},{"value":"0,0E+00","module":"B4"},{"value":"0,0E+00","module":"C1"},{"value":"0,0E+00","module":"C2"},{"value":"0,0E+00","module":"C3"},{"value":"0,0E+00","module":"C4"},{"value":"0,0E+00","module":"D"}]},{"parameter":"RSF","unit":"MJ","values":[{"value":"1,55E+00","module":"A1-A3"},{"value":"2,37E-02","module":"A4"},{"value":"6,75E-05","module":"A5"},{"value":"4,30E-02","module":"B2"},{"value":"0,0E+00","module":"B4"},{"value":"0,0E+00","module":"C1"},{"value":"3,81E-03","module":"C2"},{"value":"4,80E-02","module":"C3"},{"value":"5,93E-03","module":"C4"},{"value":"3,84E-02","module":"D"}]},{"parameter":"NRSF","unit":"MJ","values":[{"value":"1,28E+00","module":"A1-A3"},{"value":"8,04E-02","module":"A4"},{"value":"4,80E-04","module":"A5"},{"value":"1,04E-01","module":"B2"},{"value":"0,0E+00","module":"B4"},{"value":"0,0E+00","module":"C1"},{"value":"1,34E-02","module":"C2"},{"value":"0,0E+00","module":"C3"},{"value":"2,57E-01","module":"C4"},{"value":"-8,33E+00","module":"D"}]},{"parameter":"FW","unit":"m3","values":[{"value":"4,90E+00","module":"A1-A3"},{"value":"5,89E-03","module":"A4"},{"value":"6,49E-05","module":"A5"},{"value":"6,93E-01","module":"B2"},{"value":"0,0E+00","module":"B4"},{"value":"0,0E+00","module":"C1"},{"value":"8,45E-04","module":"C2"},{"value":"1,94E-02","module":"C3"},{"value":"1,08E-02","module":"C4"},{"value":"-2,82E-01","module":"D"}]}],"end_of_life_waste":[{"parameter":"HWD","unit":"kg","values":[{"value":"2,69E+00","module":"A1-A3"},{"value":"2,83E-03","module":"A4"},{"value":"0,0E+00","module":"A5"},{"value":"4,79E+01","module":"B2"},{"value":"0,0E+00","module":"B4"},{"value":"0,0E+00","module":"C1"},{"value":"4,03E-04","module":"C2"},{"value":"0,0E+00","module":"C3"},{"value":"4,70E+01","module":"C4"},{"value":"-1,30E-03","module":"D"}]},{"parameter":"NHWD","unit":"kg","values":[{"value":"4,07E+01","module":"A1-A3"},{"value":"4,20E+00","module":"A4"},{"value":"3,59E-01","module":"A5"},{"value":"8,17E+00","module":"B2"},{"value":"0,0E+00","module":"B4"},{"value":"0,0E+00","module":"C1"},{"value":"4,63E-01","module":"C2"},{"value":"4,10E+01","module":"C3"},{"value":"4,47E-01","module":"C4"},{"value":"-2,26E+00","module":"D"}]},{"parameter":"RWD","unit":"kg","values":[{"value":"7,15E-03","module":"A1-A3"},{"value":"3,57E-04","module":"A4"},{"value":"0,0E+00","module":"A5"},{"value":"2,55E-03","module":"B2"},{"value":"0,0E+00","module":"B4"},{"value":"0,0E+00","module":"C1"},{"value":"5,08E-05","module":"C2"},{"value":"0,0E+00","module":"C3"},{"value":"7,40E-05","module":"C4"},{"value":"-2,77E-04","module":"D"}]}],"end_of_life_flow":[{"parameter":"CRU","unit":"kg","values":[{"value":"0,0E+00","module":"A1-A3"},{"value":"0,0E+00","module":"A4"},{"value":"3,41E+00","module":"A5"},{"value":"0,0E+00","module":"B2"},{"value":"0,0E+00","module":"B4"},{"value":"0,0E+00","module":"C1"},{"value":"0,0E+00","module":"C2"},{"value":"0,0E+00","module":"C3"},{"value":"0,0E+00","module":"C4"},{"value":"0,0E+00","module":"D"}]},{"parameter":"MFR","unit":"kg","values":[{"value":"7,72E-01","module":"A1-A3"},{"value":"0,0E+00","module":"A4"},{"value":"1,16E-01","module":"A5"},{"value":"2,59E-01","module":"B2"},{"value":"0,0E+00","module":"B4"},{"value":"0,0E+00","module":"C1"},{"value":"0,0E+00","module":"C2"},{"value":"1,69E+00","module":"C3"},{"value":"0,0E+00","module":"C4"},{"value":"0,0E+00","module":"D"}]},{"parameter":"MER","unit":"kg","values":[{"value":"3,56E+00","module":"A1-A3"},{"value":"0,0E+00","module":"A4"},{"value":"1,78E-01","module":"A5"},{"value":"9,45E-05","module":"B2"},{"value":"0,0E+00","module":"B4"},{"value":"0,0E+00","module":"C1"},{"value":"0,0E+00","module":"C2"},{"value":"7,12E+01","module":"C3"},{"value":"0,0E+00","module":"C4"},{"value":"0,0E+00","module":"D"}]},{"parameter":"EEE","unit":"MJ","values":[{"value":"1,53E+00","module":"A1-A3"},{"value":"0,0E+00","module":"A4"},{"value":"1,24E-01","module":"A5"},{"value":"4,10E+00","module":"B2"},{"value":"0,0E+00","module":"B4"},{"value":"0,0E+00","module":"C1"},{"value":"0,0E+00","module":"C2"},{"value":"1,90E+01","module":"C3"},{"value":"0,0E+00","module":"C4"},{"value":"0,0E+00","module":"D"}]},{"parameter":"EET","unit":"MJ","values":[{"value":"2,25E+01","module":"A1-A3"},{"value":"0,0E+00","module":"A4"},{"value":"1,87E+00","module":"A5"},{"value":"6,01E+01","module":"B2"},{"value":"0,0E+00","module":"B4"},{"value":"0,0E+00","module":"C1"},{"value":"0,0E+00","module":"C2"},{"value":"2,87E+02","module":"C3"},{"value":"0,0E+00","module":"C4"},{"value":"0,0E+00","module":"D"}]}]}