{"product_name":"NorDan Kvillsfors Combination inward opening with sec. sash - KF (With Aluminium Cladding)","epd_id":"NEPD-5999-5261","compliance":["EN 15804+A2","ISO 14025","ISO 21930"],"producer_name":"NorDan AS","environmental_impact":[{"parameter":"GWP-total","unit":"kg CO2-eq.","values":[{"value":"9,99E+01","module":"A1-A3"},{"value":"3,39E+00","module":"A4"},{"value":"5,46E+00","module":"A5"},{"value":"5,59E+01","module":"B2"},{"value":"0,0E+00","module":"B4"},{"value":"0,0E+00","module":"C1"},{"value":"5,13E-01","module":"C2"},{"value":"5,20E+01","module":"C3"},{"value":"5,24E-01","module":"C4"},{"value":"-8,05E+00","module":"D"}]},{"parameter":"GWP-fossil","unit":"kg CO2-eq.","values":[{"value":"1,41E+02","module":"A1-A3"},{"value":"3,39E+00","module":"A4"},{"value":"1,58E-02","module":"A5"},{"value":"5,52E+01","module":"B2"},{"value":"0,0E+00","module":"B4"},{"value":"0,0E+00","module":"C1"},{"value":"5,12E-01","module":"C2"},{"value":"1,46E+01","module":"C3"},{"value":"5,24E-01","module":"C4"},{"value":"-7,85E+00","module":"D"}]},{"parameter":"GWP-biogenic","unit":"kg CO2-eq.","values":[{"value":"-4,13E+01","module":"A1-A3"},{"value":"1,45E-03","module":"A4"},{"value":"5,44E+00","module":"A5"},{"value":"3,74E-01","module":"B2"},{"value":"0,0E+00","module":"B4"},{"value":"0,0E+00","module":"C1"},{"value":"2,20E-04","module":"C2"},{"value":"3,74E+01","module":"C3"},{"value":"3,90E-04","module":"C4"},{"value":"-2,62E-02","module":"D"}]},{"parameter":"GWP-luluc","unit":"kg CO2-eq.","values":[{"value":"3,02E-01","module":"A1-A3"},{"value":"1,03E-03","module":"A4"},{"value":"2,28E-06","module":"A5"},{"value":"4,08E-01","module":"B2"},{"value":"0,0E+00","module":"B4"},{"value":"0,0E+00","module":"C1"},{"value":"1,81E-04","module":"C2"},{"value":"3,91E-04","module":"C3"},{"value":"1,56E-04","module":"C4"},{"value":"-1,70E-01","module":"D"}]},{"parameter":"ODP","unit":"kg CFC 11-eq.","values":[{"value":"1,82E-05","module":"A1-A3"},{"value":"8,17E-07","module":"A4"},{"value":"1,55E-09","module":"A5"},{"value":"6,41E-06","module":"B2"},{"value":"0,0E+00","module":"B4"},{"value":"0,0E+00","module":"C1"},{"value":"1,17E-07","module":"C2"},{"value":"2,34E-07","module":"C3"},{"value":"1,60E-07","module":"C4"},{"value":"-1,79E-01","module":"D"}]},{"parameter":"AP","unit":"mol H+-eq.","values":[{"value":"1,14E+00","module":"A1-A3"},{"value":"1,09E-02","module":"A4"},{"value":"5,44E-05","module":"A5"},{"value":"4,46E-01","module":"B2"},{"value":"0,0E+00","module":"B4"},{"value":"0,0E+00","module":"C1"},{"value":"2,92E-03","module":"C2"},{"value":"1,43E-02","module":"C3"},{"value":"3,66E-03","module":"C4"},{"value":"-5,52E-02","module":"D"}]},{"parameter":"POCP","unit":"kg NMVOC-eq.","values":[{"value":"6,64E-01","module":"A1-A3"},{"value":"1,05E-02","module":"A4"},{"value":"6,38E-05","module":"A5"},{"value":"2,34E-01","module":"B2"},{"value":"0,0E+00","module":"B4"},{"value":"0,0E+00","module":"C1"},{"value":"3,29E-03","module":"C2"},{"value":"1,68E-02","module":"C3"},{"value":"4,15E-03","module":"C4"},{"value":"-3,85E-02","module":"D"}]},{"parameter":"ADPE","unit":"kg Sb-eq.","values":[{"value":"2,31E-03","module":"A1-A3"},{"value":"6,04E-05","module":"A4"},{"value":"1,52E-07","module":"A5"},{"value":"6,26E-04","module":"B2"},{"value":"0,0E+00","module":"B4"},{"value":"0,0E+00","module":"C1"},{"value":"1,33E-05","module":"C2"},{"value":"6,35E-06","module":"C3"},{"value":"8,92E-06","module":"C4"},{"value":"-3,30E-05","module":"D"}]},{"parameter":"ADPF","unit":"MJ","values":[{"value":"1,98E+03","module":"A1-A3"},{"value":"5,51E+01","module":"A4"},{"value":"1,10E-01","module":"A5"},{"value":"6,46E+02","module":"B2"},{"value":"0,0E+00","module":"B4"},{"value":"0,0E+00","module":"C1"},{"value":"7,86E+00","module":"C2"},{"value":"1,70E+01","module":"C3"},{"value":"1,18E+01","module":"C4"},{"value":"-9,99E+01","module":"D"}]},{"parameter":"WDP","unit":"m3 world-eq.","values":[{"value":"1,76E+04","module":"A1-A3"},{"value":"4,22E+01","module":"A4"},{"value":"2,48E-01","module":"A5"},{"value":"9,23E+01","module":"B2"},{"value":"0,0E+00","module":"B4"},{"value":"0,0E+00","module":"C1"},{"value":"7,45E+00","module":"C2"},{"value":"6,55E+01","module":"C3"},{"value":"2,42E+01","module":"C4"},{"value":"-2,97E+03","module":"D"}]},{"parameter":"EP-freshwater","unit":"kg P-eq.","values":[{"value":"4,99E-03","module":"A1-A3"},{"value":"2,70E-05","module":"A4"},{"value":"8,46E-08","module":"A5"},{"value":"1,35E-03","module":"B2"},{"value":"0,0E+00","module":"B4"},{"value":"0,0E+00","module":"C1"},{"value":"4,21E-06","module":"C2"},{"value":"1,76E-05","module":"C3"},{"value":"5,26E-06","module":"C4"},{"value":"-4,48E-04","module":"D"}]},{"parameter":"EP-marine","unit":"kg N-eq.","values":[{"value":"2,02E-01","module":"A1-A3"},{"value":"2,39E-03","module":"A4"},{"value":"2,91E-05","module":"A5"},{"value":"7,65E-02","module":"B2"},{"value":"0,0E+00","module":"B4"},{"value":"0,0E+00","module":"C1"},{"value":"1,04E-03","module":"C2"},{"value":"6,57E-03","module":"C3"},{"value":"1,30E-03","module":"C4"},{"value":"-1,14E-02","module":"D"}]},{"parameter":"EP-terrestrial","unit":"mol N-eq.","values":[{"value":"2,29E+00","module":"A1-A3"},{"value":"2,67E-02","module":"A4"},{"value":"2,33E-04","module":"A5"},{"value":"8,76E-01","module":"B2"},{"value":"0,0E+00","module":"B4"},{"value":"0,0E+00","module":"C1"},{"value":"1,15E-02","module":"C2"},{"value":"6,65E-02","module":"C3"},{"value":"1,44E-02","module":"C4"},{"value":"-1,23E-01","module":"D"}]},{"parameter":"GWP-IOBC","unit":"kg CO2-eq.","values":[{"value":"1,56E+02","module":"A1-A3"},{"value":"3,39E+00","module":"A4"},{"value":"1,58E-02","module":"A5"},{"value":"5,58E+01","module":"B2"},{"value":"0,0E+00","module":"B4"},{"value":"0,0E+00","module":"C1"},{"value":"5,13E-01","module":"C2"},{"value":"1,46E+01","module":"C3"},{"value":"5,26E-01","module":"C4"},{"value":"-8,25E+00","module":"D"}]}],"additional_environmental_impact":[{"parameter":"PM","unit":"disease incidence","values":[{"value":"1,55E-05","module":"A1-A3"},{"value":"3,11E-07","module":"A4"},{"value":"7,51E-10","module":"A5"},{"value":"4,51E-06","module":"B2"},{"value":"0,0E+00","module":"B4"},{"value":"0,0E+00","module":"C1"},{"value":"4,67E-08","module":"C2"},{"value":"1,92E-07","module":"C3"},{"value":"6,68E-08","module":"C4"},{"value":"-1,61E-06","module":"D"}]},{"parameter":"ETP-fw","unit":"CTUe","values":[{"value":"4,75E+03","module":"A1-A3"},{"value":"4,03E+01","module":"A4"},{"value":"1,13E-01","module":"A5"},{"value":"2,08E+03","module":"B2"},{"value":"0,0E+00","module":"B4"},{"value":"0,0E+00","module":"C1"},{"value":"5,88E+00","module":"C2"},{"value":"8,48E+01","module":"C3"},{"value":"7,11E+00","module":"C4"},{"value":"-3,09E+02","module":"D"}]},{"parameter":"HTP-c","unit":"CTUh","values":[{"value":"3,37E-07","module":"A1-A3"},{"value":"0,0E+00","module":"A4"},{"value":"8,00E-12","module":"A5"},{"value":"9,36E-08","module":"B2"},{"value":"0,0E+00","module":"B4"},{"value":"0,0E+00","module":"C1"},{"value":"0,0E+00","module":"C2"},{"value":"7,51E-09","module":"C3"},{"value":"2,58E-10","module":"C4"},{"value":"-1,92E-08","module":"D"}]},{"parameter":"HTP-nc","unit":"CTUh","values":[{"value":"4,01E-06","module":"A1-A3"},{"value":"3,89E-08","module":"A4"},{"value":"3,92E-10","module":"A5"},{"value":"8,48E-07","module":"B2"},{"value":"0,0E+00","module":"B4"},{"value":"0,0E+00","module":"C1"},{"value":"7,78E-09","module":"C2"},{"value":"8,69E-08","module":"C3"},{"value":"6,92E-09","module":"C4"},{"value":"-2,22E-07","module":"D"}]},{"parameter":"SQP","unit":"unitless","values":[{"value":"1,03E+04","module":"A1-A3"},{"value":"6,31E+01","module":"A4"},{"value":"1,13E-01","module":"A5"},{"value":"2,65E+02","module":"B2"},{"value":"0,0E+00","module":"B4"},{"value":"0,0E+00","module":"C1"},{"value":"6,73E+00","module":"C2"},{"value":"5,99E+00","module":"C3"},{"value":"2,58E+01","module":"C4"},{"value":"-2,36E+02","module":"D"}]},{"parameter":"IRP","unit":"kBq U235-eq.","values":[{"value":"1,24E+01","module":"A1-A3"},{"value":"2,41E-01","module":"A4"},{"value":"4,44E-04","module":"A5"},{"value":"1,75E+00","module":"B2"},{"value":"0,0E+00","module":"B4"},{"value":"0,0E+00","module":"C1"},{"value":"3,44E-02","module":"C2"},{"value":"5,99E-02","module":"C3"},{"value":"4,76E-02","module":"C4"},{"value":"-4,70E-01","module":"D"}]}],"resource_use":[{"parameter":"PERE","unit":"MJ","values":[{"value":"7,74E+02","module":"A1-A3"},{"value":"6,93E-01","module":"A4"},{"value":"2,39E-03","module":"A5"},{"value":"4,00E+01","module":"B2"},{"value":"0,0E+00","module":"B4"},{"value":"0,0E+00","module":"C1"},{"value":"1,13E-01","module":"C2"},{"value":"2,34E+00","module":"C3"},{"value":"2,23E-01","module":"C4"},{"value":"-2,38E+02","module":"D"}]},{"parameter":"PERM","unit":"MJ","values":[{"value":"4,40E+02","module":"A1-A3"},{"value":"0,0E+00","module":"A4"},{"value":"-4,98E+01","module":"A5"},{"value":"0,0E+00","module":"B2"},{"value":"0,0E+00","module":"B4"},{"value":"0,0E+00","module":"C1"},{"value":"0,0E+00","module":"C2"},{"value":"-3,91E+02","module":"C3"},{"value":"0,0E+00","module":"C4"},{"value":"0,0E+00","module":"D"}]},{"parameter":"PERT","unit":"MJ","values":[{"value":"1,21E+03","module":"A1-A3"},{"value":"6,93E-01","module":"A4"},{"value":"-4,98E+01","module":"A5"},{"value":"4,00E+01","module":"B2"},{"value":"0,0E+00","module":"B4"},{"value":"0,0E+00","module":"C1"},{"value":"1,13E-01","module":"C2"},{"value":"-3,88E+02","module":"C3"},{"value":"2,23E-01","module":"C4"},{"value":"-2,38E+02","module":"D"}]},{"parameter":"PENRE","unit":"MJ","values":[{"value":"1,83E+03","module":"A1-A3"},{"value":"5,51E+01","module":"A4"},{"value":"1,10E-01","module":"A5"},{"value":"5,70E+02","module":"B2"},{"value":"0,0E+00","module":"B4"},{"value":"0,0E+00","module":"C1"},{"value":"7,86E+00","module":"C2"},{"value":"1,70E+01","module":"C3"},{"value":"1,18E+01","module":"C4"},{"value":"-9,99E+01","module":"D"}]},{"parameter":"PENRM","unit":"MJ","values":[{"value":"1,39E+02","module":"A1-A3"},{"value":"0,0E+00","module":"A4"},{"value":"-5,52E+00","module":"A5"},{"value":"0,0E+00","module":"B2"},{"value":"0,0E+00","module":"B4"},{"value":"0,0E+00","module":"C1"},{"value":"0,0E+00","module":"C2"},{"value":"-1,34E+02","module":"C3"},{"value":"0,0E+00","module":"C4"},{"value":"0,0E+00","module":"D"}]},{"parameter":"PENRT","unit":"MJ","values":[{"value":"1,97E+03","module":"A1-A3"},{"value":"5,51E+01","module":"A4"},{"value":"-5,41E+00","module":"A5"},{"value":"5,70E+02","module":"B2"},{"value":"0,0E+00","module":"B4"},{"value":"0,0E+00","module":"C1"},{"value":"7,86E+00","module":"C2"},{"value":"-1,17E+02","module":"C3"},{"value":"1,18E+01","module":"C4"},{"value":"-9,99E+01","module":"D"}]},{"parameter":"SM","unit":"kg","values":[{"value":"5,37E-01","module":"A1-A3"},{"value":"0,0E+00","module":"A4"},{"value":"0,0E+00","module":"A5"},{"value":"1,33E-02","module":"B2"},{"value":"0,0E+00","module":"B4"},{"value":"0,0E+00","module":"C1"},{"value":"0,0E+00","module":"C2"},{"value":"0,0E+00","module":"C3"},{"value":"0,0E+00","module":"C4"},{"value":"0,0E+00","module":"D"}]},{"parameter":"RSF","unit":"MJ","values":[{"value":"9,80E-01","module":"A1-A3"},{"value":"2,42E-02","module":"A4"},{"value":"6,75E-05","module":"A5"},{"value":"4,17E-02","module":"B2"},{"value":"0,0E+00","module":"B4"},{"value":"0,0E+00","module":"C1"},{"value":"4,01E-03","module":"C2"},{"value":"4,89E-02","module":"C3"},{"value":"5,91E-03","module":"C4"},{"value":"-1,40E-02","module":"D"}]},{"parameter":"NRSF","unit":"MJ","values":[{"value":"1,78E+00","module":"A1-A3"},{"value":"8,12E-02","module":"A4"},{"value":"4,80E-04","module":"A5"},{"value":"8,76E-02","module":"B2"},{"value":"0,0E+00","module":"B4"},{"value":"0,0E+00","module":"C1"},{"value":"1,41E-02","module":"C2"},{"value":"0,0E+00","module":"C3"},{"value":"2,75E-01","module":"C4"},{"value":"-1,19E+01","module":"D"}]},{"parameter":"FW","unit":"m3","values":[{"value":"4,24E+00","module":"A1-A3"},{"value":"6,27E-03","module":"A4"},{"value":"6,49E-05","module":"A5"},{"value":"6,51E-01","module":"B2"},{"value":"0,0E+00","module":"B4"},{"value":"0,0E+00","module":"C1"},{"value":"8,90E-04","module":"C2"},{"value":"2,41E-02","module":"C3"},{"value":"1,07E-02","module":"C4"},{"value":"-3,76E-01","module":"D"}]}],"end_of_life_waste":[{"parameter":"HWD","unit":"kg","values":[{"value":"1,71E+00","module":"A1-A3"},{"value":"3,01E-03","module":"A4"},{"value":"0,0E+00","module":"A5"},{"value":"3,84E+01","module":"B2"},{"value":"0,0E+00","module":"B4"},{"value":"0,0E+00","module":"C1"},{"value":"4,24E-04","module":"C2"},{"value":"0,0E+00","module":"C3"},{"value":"4,61E+01","module":"C4"},{"value":"1,26E-02","module":"D"}]},{"parameter":"NHWD","unit":"kg","values":[{"value":"3,82E+01","module":"A1-A3"},{"value":"4,79E+00","module":"A4"},{"value":"3,59E-01","module":"A5"},{"value":"7,85E+00","module":"B2"},{"value":"0,0E+00","module":"B4"},{"value":"0,0E+00","module":"C1"},{"value":"4,87E-01","module":"C2"},{"value":"3,88E+01","module":"C3"},{"value":"5,06E-01","module":"C4"},{"value":"-2,50E+00","module":"D"}]},{"parameter":"RWD","unit":"kg","values":[{"value":"9,81E-03","module":"A1-A3"},{"value":"3,76E-04","module":"A4"},{"value":"0,0E+00","module":"A5"},{"value":"2,13E-03","module":"B2"},{"value":"0,0E+00","module":"B4"},{"value":"0,0E+00","module":"C1"},{"value":"5,35E-05","module":"C2"},{"value":"0,0E+00","module":"C3"},{"value":"7,28E-05","module":"C4"},{"value":"-4,15E-04","module":"D"}]}],"end_of_life_flow":[{"parameter":"CRU","unit":"kg","values":[{"value":"0,0E+00","module":"A1-A3"},{"value":"0,0E+00","module":"A4"},{"value":"3,41E+00","module":"A5"},{"value":"0,0E+00","module":"B2"},{"value":"0,0E+00","module":"B4"},{"value":"0,0E+00","module":"C1"},{"value":"0,0E+00","module":"C2"},{"value":"0,0E+00","module":"C3"},{"value":"0,0E+00","module":"C4"},{"value":"0,0E+00","module":"D"}]},{"parameter":"MFR","unit":"kg","values":[{"value":"2,32E+00","module":"A1-A3"},{"value":"0,0E+00","module":"A4"},{"value":"1,16E-01","module":"A5"},{"value":"2,97E-01","module":"B2"},{"value":"0,0E+00","module":"B4"},{"value":"0,0E+00","module":"C1"},{"value":"0,0E+00","module":"C2"},{"value":"9,19E-01","module":"C3"},{"value":"0,0E+00","module":"C4"},{"value":"0,0E+00","module":"D"}]},{"parameter":"MER","unit":"kg","values":[{"value":"1,68E+00","module":"A1-A3"},{"value":"0,0E+00","module":"A4"},{"value":"1,78E-01","module":"A5"},{"value":"8,04E-05","module":"B2"},{"value":"0,0E+00","module":"B4"},{"value":"0,0E+00","module":"C1"},{"value":"0,0E+00","module":"C2"},{"value":"7,56E+01","module":"C3"},{"value":"0,0E+00","module":"C4"},{"value":"0,0E+00","module":"D"}]},{"parameter":"EEE","unit":"MJ","values":[{"value":"8,91E-01","module":"A1-A3"},{"value":"0,0E+00","module":"A4"},{"value":"1,24E-01","module":"A5"},{"value":"4,33E+00","module":"B2"},{"value":"0,0E+00","module":"B4"},{"value":"0,0E+00","module":"C1"},{"value":"0,0E+00","module":"C2"},{"value":"2,39E+01","module":"C3"},{"value":"0,0E+00","module":"C4"},{"value":"0,0E+00","module":"D"}]},{"parameter":"EET","unit":"MJ","values":[{"value":"1,30E+01","module":"A1-A3"},{"value":"0,0E+00","module":"A4"},{"value":"1,87E+00","module":"A5"},{"value":"6,31E+01","module":"B2"},{"value":"0,0E+00","module":"B4"},{"value":"0,0E+00","module":"C1"},{"value":"0,0E+00","module":"C2"},{"value":"3,62E+02","module":"C3"},{"value":"0,0E+00","module":"C4"},{"value":"0,0E+00","module":"D"}]}]}