{"product_name":"NorDan Bor External Door 630G Utsikten Alu (with glass and aluminium cladding)","epd_id":"NEPD-6348-5609-EN","compliance":["EN 15804+A2","ISO 14025","ISO 21930"],"producer_name":"NorDan AS","environmental_impact":[{"parameter":"GWP-total","unit":"kg CO2-eq.","values":[{"value":"1,77E+02","module":"A1-A3"},{"value":"6,94E+00","module":"A4"},{"value":"1,51E+01","module":"A5"},{"value":"3,37E+00","module":"B2"},{"value":"1,99E+02","module":"B4"},{"value":"0,0E+00","module":"C1"},{"value":"7,78E-01","module":"C2"},{"value":"7,96E+01","module":"C3"},{"value":"7,30E-01","module":"C4"},{"value":"-1,21E+01","module":"D"}]},{"parameter":"GWP-fossil","unit":"kg CO2-eq.","values":[{"value":"2,50E+02","module":"A1-A3"},{"value":"6,93E+00","module":"A4"},{"value":"1,03E-01","module":"A5"},{"value":"3,12E+00","module":"B2"},{"value":"2,57E+02","module":"B4"},{"value":"0,0E+00","module":"C1"},{"value":"7,78E-01","module":"C2"},{"value":"1,74E+01","module":"C3"},{"value":"7,29E-01","module":"C4"},{"value":"-1,18E+01","module":"D"}]},{"parameter":"GWP-biogenic","unit":"kg CO2-eq.","values":[{"value":"-7,40E+01","module":"A1-A3"},{"value":"2,93E-03","module":"A4"},{"value":"1,50E+01","module":"A5"},{"value":"9,95E-03","module":"B2"},{"value":"-5,90E+01","module":"B4"},{"value":"0,0E+00","module":"C1"},{"value":"3,34E-04","module":"C2"},{"value":"6,22E+01","module":"C3"},{"value":"5,43E-04","module":"C4"},{"value":"-4,31E-02","module":"D"}]},{"parameter":"GWP-luluc","unit":"kg CO2-eq.","values":[{"value":"8,57E-01","module":"A1-A3"},{"value":"2,24E-03","module":"A4"},{"value":"3,03E-05","module":"A5"},{"value":"2,41E-01","module":"B2"},{"value":"8,60E-01","module":"B4"},{"value":"0,0E+00","module":"C1"},{"value":"2,75E-04","module":"C2"},{"value":"6,05E-04","module":"C3"},{"value":"2,18E-04","module":"C4"},{"value":"-2,58E-01","module":"D"}]},{"parameter":"ODP","unit":"kg CFC 11-eq.","values":[{"value":"3,12E-05","module":"A1-A3"},{"value":"1,64E-06","module":"A4"},{"value":"1,95E-08","module":"A5"},{"value":"3,89E-07","module":"B2"},{"value":"3,28E-05","module":"B4"},{"value":"0,0E+00","module":"C1"},{"value":"1,77E-07","module":"C2"},{"value":"3,62E-07","module":"C3"},{"value":"2,23E-07","module":"C4"},{"value":"-2,29E-01","module":"D"}]},{"parameter":"AP","unit":"mol H+-eq.","values":[{"value":"1,84E+00","module":"A1-A3"},{"value":"2,15E-02","module":"A4"},{"value":"4,60E-04","module":"A5"},{"value":"2,16E-02","module":"B2"},{"value":"1,87E+00","module":"B4"},{"value":"0,0E+00","module":"C1"},{"value":"4,43E-03","module":"C2"},{"value":"2,00E-02","module":"C3"},{"value":"5,10E-03","module":"C4"},{"value":"-8,30E-02","module":"D"}]},{"parameter":"POCP","unit":"kg NMVOC-eq.","values":[{"value":"1,11E+00","module":"A1-A3"},{"value":"1,98E-02","module":"A4"},{"value":"4,83E-04","module":"A5"},{"value":"1,84E-02","module":"B2"},{"value":"1,13E+00","module":"B4"},{"value":"0,0E+00","module":"C1"},{"value":"4,99E-03","module":"C2"},{"value":"2,33E-02","module":"C3"},{"value":"5,79E-03","module":"C4"},{"value":"-5,41E-02","module":"D"}]},{"parameter":"ADPE","unit":"kg Sb-eq.","values":[{"value":"3,86E-03","module":"A1-A3"},{"value":"1,47E-04","module":"A4"},{"value":"2,21E-06","module":"A5"},{"value":"6,05E-05","module":"B2"},{"value":"4,01E-03","module":"B4"},{"value":"0,0E+00","module":"C1"},{"value":"2,01E-05","module":"C2"},{"value":"9,32E-06","module":"C3"},{"value":"1,24E-05","module":"C4"},{"value":"-3,27E-05","module":"D"}]},{"parameter":"ADPF","unit":"MJ","values":[{"value":"3,74E+03","module":"A1-A3"},{"value":"1,10E+02","module":"A4"},{"value":"1,30E+00","module":"A5"},{"value":"7,06E+01","module":"B2"},{"value":"3,85E+03","module":"B4"},{"value":"0,0E+00","module":"C1"},{"value":"1,19E+01","module":"C2"},{"value":"2,60E+01","module":"C3"},{"value":"1,65E+01","module":"C4"},{"value":"-1,52E+02","module":"D"}]},{"parameter":"WDP","unit":"m3 world-eq.","values":[{"value":"6,29E+04","module":"A1-A3"},{"value":"9,16E+01","module":"A4"},{"value":"1,79E+00","module":"A5"},{"value":"4,61E+01","module":"B2"},{"value":"6,30E+04","module":"B4"},{"value":"0,0E+00","module":"C1"},{"value":"1,13E+01","module":"C2"},{"value":"9,99E+01","module":"C3"},{"value":"3,36E+01","module":"C4"},{"value":"-5,03E+03","module":"D"}]},{"parameter":"EP-freshwater","unit":"kg P-eq.","values":[{"value":"9,43E-03","module":"A1-A3"},{"value":"5,52E-05","module":"A4"},{"value":"7,86E-07","module":"A5"},{"value":"1,58E-04","module":"B2"},{"value":"9,48E-03","module":"B4"},{"value":"0,0E+00","module":"C1"},{"value":"6,40E-06","module":"C2"},{"value":"2,66E-05","module":"C3"},{"value":"7,32E-06","module":"C4"},{"value":"-6,32E-04","module":"D"}]},{"parameter":"EP-marine","unit":"kg N-eq.","values":[{"value":"3,29E-01","module":"A1-A3"},{"value":"4,56E-03","module":"A4"},{"value":"1,66E-04","module":"A5"},{"value":"3,31E-03","module":"B2"},{"value":"3,34E-01","module":"B4"},{"value":"0,0E+00","module":"C1"},{"value":"1,59E-03","module":"C2"},{"value":"8,90E-03","module":"C3"},{"value":"1,82E-03","module":"C4"},{"value":"-1,60E-02","module":"D"}]},{"parameter":"EP-terrestrial","unit":"mol N-eq.","values":[{"value":"3,75E+00","module":"A1-A3"},{"value":"5,09E-02","module":"A4"},{"value":"1,69E-03","module":"A5"},{"value":"3,01E-02","module":"B2"},{"value":"3,80E+00","module":"B4"},{"value":"0,0E+00","module":"C1"},{"value":"1,75E-02","module":"C2"},{"value":"9,11E-02","module":"C3"},{"value":"2,01E-02","module":"C4"},{"value":"-1,74E-01","module":"D"}]},{"parameter":"GWP-IOBC","unit":"kg CO2-eq.","values":[{"value":"2,73E+02","module":"A1-A3"},{"value":"6,94E+00","module":"A4"},{"value":"1,03E-01","module":"A5"},{"value":"3,37E+00","module":"B2"},{"value":"2,80E+02","module":"B4"},{"value":"0,0E+00","module":"C1"},{"value":"7,78E-01","module":"C2"},{"value":"1,74E+01","module":"C3"},{"value":"7,33E-01","module":"C4"},{"value":"-1,21E+01","module":"D"}]}],"additional_environmental_impact":[{"parameter":"PM","unit":"disease incidence","values":[{"value":"2,77E-05","module":"A1-A3"},{"value":"5,63E-07","module":"A4"},{"value":"6,73E-09","module":"A5"},{"value":"1,38E-07","module":"B2"},{"value":"2,83E-05","module":"B4"},{"value":"0,0E+00","module":"C1"},{"value":"7,09E-08","module":"C2"},{"value":"2,88E-07","module":"C3"},{"value":"9,31E-08","module":"C4"},{"value":"-2,18E-06","module":"D"}]},{"parameter":"ETP-fw","unit":"CTUe","values":[{"value":"7,94E+03","module":"A1-A3"},{"value":"8,07E+01","module":"A4"},{"value":"1,69E+00","module":"A5"},{"value":"6,66E+01","module":"B2"},{"value":"8,03E+03","module":"B4"},{"value":"0,0E+00","module":"C1"},{"value":"8,93E+00","module":"C2"},{"value":"1,25E+02","module":"C3"},{"value":"9,88E+00","module":"C4"},{"value":"-4,07E+02","module":"D"}]},{"parameter":"HTP-c","unit":"CTUh","values":[{"value":"6,63E-07","module":"A1-A3"},{"value":"0,0E+00","module":"A4"},{"value":"5,60E-11","module":"A5"},{"value":"4,07E-09","module":"B2"},{"value":"6,63E-07","module":"B4"},{"value":"0,0E+00","module":"C1"},{"value":"0,0E+00","module":"C2"},{"value":"1,21E-08","module":"C3"},{"value":"3,58E-10","module":"C4"},{"value":"-2,81E-08","module":"D"}]},{"parameter":"HTP-nc","unit":"CTUh","values":[{"value":"7,02E-06","module":"A1-A3"},{"value":"8,14E-08","module":"A4"},{"value":"2,42E-09","module":"A5"},{"value":"4,52E-08","module":"B2"},{"value":"7,11E-06","module":"B4"},{"value":"0,0E+00","module":"C1"},{"value":"1,18E-08","module":"C2"},{"value":"1,31E-07","module":"C3"},{"value":"9,61E-09","module":"C4"},{"value":"-3,85E-07","module":"D"}]},{"parameter":"SQP","unit":"unitless","values":[{"value":"1,57E+04","module":"A1-A3"},{"value":"1,10E+02","module":"A4"},{"value":"9,26E-01","module":"A5"},{"value":"2,68E+01","module":"B2"},{"value":"1,58E+04","module":"B4"},{"value":"0,0E+00","module":"C1"},{"value":"1,02E+01","module":"C2"},{"value":"9,64E+00","module":"C3"},{"value":"3,60E+01","module":"C4"},{"value":"-3,02E+02","module":"D"}]},{"parameter":"IRP","unit":"kBq U235-eq.","values":[{"value":"3,19E+01","module":"A1-A3"},{"value":"4,80E-01","module":"A4"},{"value":"5,54E-03","module":"A5"},{"value":"1,64E-01","module":"B2"},{"value":"3,24E+01","module":"B4"},{"value":"0,0E+00","module":"C1"},{"value":"5,22E-02","module":"C2"},{"value":"9,51E-02","module":"C3"},{"value":"6,63E-02","module":"C4"},{"value":"-7,20E-01","module":"D"}]}],"resource_use":[{"parameter":"PERE","unit":"MJ","values":[{"value":"1,93E+03","module":"A1-A3"},{"value":"1,45E+00","module":"A4"},{"value":"2,21E-02","module":"A5"},{"value":"5,17E+00","module":"B2"},{"value":"1,93E+03","module":"B4"},{"value":"0,0E+00","module":"C1"},{"value":"1,71E-01","module":"C2"},{"value":"3,82E+00","module":"C3"},{"value":"3,11E-01","module":"C4"},{"value":"-3,15E+02","module":"D"}]},{"parameter":"PERM","unit":"MJ","values":[{"value":"8,49E+02","module":"A1-A3"},{"value":"0,0E+00","module":"A4"},{"value":"-1,99E+02","module":"A5"},{"value":"0,0E+00","module":"B2"},{"value":"6,50E+02","module":"B4"},{"value":"0,0E+00","module":"C1"},{"value":"0,0E+00","module":"C2"},{"value":"-6,49E+02","module":"C3"},{"value":"0,0E+00","module":"C4"},{"value":"0,0E+00","module":"D"}]},{"parameter":"PERT","unit":"MJ","values":[{"value":"2,77E+03","module":"A1-A3"},{"value":"1,45E+00","module":"A4"},{"value":"-1,99E+02","module":"A5"},{"value":"5,17E+00","module":"B2"},{"value":"2,58E+03","module":"B4"},{"value":"0,0E+00","module":"C1"},{"value":"1,71E-01","module":"C2"},{"value":"-6,45E+02","module":"C3"},{"value":"3,11E-01","module":"C4"},{"value":"-3,15E+02","module":"D"}]},{"parameter":"PENRE","unit":"MJ","values":[{"value":"3,57E+03","module":"A1-A3"},{"value":"1,10E+02","module":"A4"},{"value":"1,30E+00","module":"A5"},{"value":"7,10E+01","module":"B2"},{"value":"3,68E+03","module":"B4"},{"value":"0,0E+00","module":"C1"},{"value":"1,19E+01","module":"C2"},{"value":"2,60E+01","module":"C3"},{"value":"1,65E+01","module":"C4"},{"value":"-1,52E+02","module":"D"}]},{"parameter":"PENRM","unit":"MJ","values":[{"value":"1,47E+02","module":"A1-A3"},{"value":"0,0E+00","module":"A4"},{"value":"-5,88E+00","module":"A5"},{"value":"0,0E+00","module":"B2"},{"value":"1,41E+02","module":"B4"},{"value":"0,0E+00","module":"C1"},{"value":"0,0E+00","module":"C2"},{"value":"-1,55E+02","module":"C3"},{"value":"0,0E+00","module":"C4"},{"value":"0,0E+00","module":"D"}]},{"parameter":"PENRT","unit":"MJ","values":[{"value":"3,71E+03","module":"A1-A3"},{"value":"1,10E+02","module":"A4"},{"value":"-4,58E+00","module":"A5"},{"value":"7,10E+01","module":"B2"},{"value":"3,82E+03","module":"B4"},{"value":"0,0E+00","module":"C1"},{"value":"1,19E+01","module":"C2"},{"value":"-1,29E+02","module":"C3"},{"value":"1,65E+01","module":"C4"},{"value":"-1,52E+02","module":"D"}]},{"parameter":"SM","unit":"kg","values":[{"value":"1,12E+00","module":"A1-A3"},{"value":"0,0E+00","module":"A4"},{"value":"0,0E+00","module":"A5"},{"value":"0,0E+00","module":"B2"},{"value":"1,12E+00","module":"B4"},{"value":"0,0E+00","module":"C1"},{"value":"0,0E+00","module":"C2"},{"value":"0,0E+00","module":"C3"},{"value":"0,0E+00","module":"C4"},{"value":"0,0E+00","module":"D"}]},{"parameter":"RSF","unit":"MJ","values":[{"value":"3,89E+00","module":"A1-A3"},{"value":"5,10E-02","module":"A4"},{"value":"7,20E-04","module":"A5"},{"value":"3,44E-02","module":"B2"},{"value":"3,95E+00","module":"B4"},{"value":"0,0E+00","module":"C1"},{"value":"6,10E-03","module":"C2"},{"value":"7,95E-02","module":"C3"},{"value":"8,23E-03","module":"C4"},{"value":"-3,52E-02","module":"D"}]},{"parameter":"NRSF","unit":"MJ","values":[{"value":"5,29E+00","module":"A1-A3"},{"value":"1,75E-01","module":"A4"},{"value":"3,20E-03","module":"A5"},{"value":"1,46E-02","module":"B2"},{"value":"5,46E+00","module":"B4"},{"value":"0,0E+00","module":"C1"},{"value":"2,14E-02","module":"C2"},{"value":"0,0E+00","module":"C3"},{"value":"4,08E-01","module":"C4"},{"value":"-1,56E+01","module":"D"}]},{"parameter":"FW","unit":"m3","values":[{"value":"8,30E+00","module":"A1-A3"},{"value":"1,23E-02","module":"A4"},{"value":"6,29E-04","module":"A5"},{"value":"2,30E-01","module":"B2"},{"value":"8,32E+00","module":"B4"},{"value":"0,0E+00","module":"C1"},{"value":"1,35E-03","module":"C2"},{"value":"3,10E-02","module":"C3"},{"value":"1,49E-02","module":"C4"},{"value":"-5,34E-01","module":"D"}]}],"end_of_life_waste":[{"parameter":"HWD","unit":"kg","values":[{"value":"4,62E+00","module":"A1-A3"},{"value":"5,90E-03","module":"A4"},{"value":"0,0E+00","module":"A5"},{"value":"1,50E-02","module":"B2"},{"value":"4,63E+00","module":"B4"},{"value":"0,0E+00","module":"C1"},{"value":"6,44E-04","module":"C2"},{"value":"0,0E+00","module":"C3"},{"value":"6,42E+01","module":"C4"},{"value":"2,70E-02","module":"D"}]},{"parameter":"NHWD","unit":"kg","values":[{"value":"7,02E+01","module":"A1-A3"},{"value":"8,15E+00","module":"A4"},{"value":"5,59E+00","module":"A5"},{"value":"6,93E-01","module":"B2"},{"value":"8,40E+01","module":"B4"},{"value":"0,0E+00","module":"C1"},{"value":"7,40E-01","module":"C2"},{"value":"5,14E+01","module":"C3"},{"value":"6,79E-01","module":"C4"},{"value":"-3,67E+00","module":"D"}]},{"parameter":"RWD","unit":"kg","values":[{"value":"2,15E-02","module":"A1-A3"},{"value":"7,50E-04","module":"A4"},{"value":"0,0E+00","module":"A5"},{"value":"1,98E-04","module":"B2"},{"value":"2,23E-02","module":"B4"},{"value":"0,0E+00","module":"C1"},{"value":"8,12E-05","module":"C2"},{"value":"0,0E+00","module":"C3"},{"value":"1,01E-04","module":"C4"},{"value":"-6,42E-04","module":"D"}]}],"end_of_life_flow":[{"parameter":"CRU","unit":"kg","values":[{"value":"0,0E+00","module":"A1-A3"},{"value":"0,0E+00","module":"A4"},{"value":"3,99E+00","module":"A5"},{"value":"0,0E+00","module":"B2"},{"value":"3,99E+00","module":"B4"},{"value":"0,0E+00","module":"C1"},{"value":"0,0E+00","module":"C2"},{"value":"0,0E+00","module":"C3"},{"value":"0,0E+00","module":"C4"},{"value":"0,0E+00","module":"D"}]},{"parameter":"MFR","unit":"kg","values":[{"value":"5,39E+00","module":"A1-A3"},{"value":"0,0E+00","module":"A4"},{"value":"4,94E+00","module":"A5"},{"value":"0,0E+00","module":"B2"},{"value":"1,03E+01","module":"B4"},{"value":"0,0E+00","module":"C1"},{"value":"0,0E+00","module":"C2"},{"value":"1,99E+00","module":"C3"},{"value":"0,0E+00","module":"C4"},{"value":"0,0E+00","module":"D"}]},{"parameter":"MER","unit":"kg","values":[{"value":"6,48E+00","module":"A1-A3"},{"value":"0,0E+00","module":"A4"},{"value":"5,68E-01","module":"A5"},{"value":"0,0E+00","module":"B2"},{"value":"7,05E+00","module":"B4"},{"value":"0,0E+00","module":"C1"},{"value":"0,0E+00","module":"C2"},{"value":"1,11E+02","module":"C3"},{"value":"0,0E+00","module":"C4"},{"value":"0,0E+00","module":"D"}]},{"parameter":"EEE","unit":"MJ","values":[{"value":"4,41E+00","module":"A1-A3"},{"value":"0,0E+00","module":"A4"},{"value":"4,39E-01","module":"A5"},{"value":"1,77E-01","module":"B2"},{"value":"4,85E+00","module":"B4"},{"value":"0,0E+00","module":"C1"},{"value":"0,0E+00","module":"C2"},{"value":"3,63E+01","module":"C3"},{"value":"0,0E+00","module":"C4"},{"value":"0,0E+00","module":"D"}]},{"parameter":"EET","unit":"MJ","values":[{"value":"5,54E+01","module":"A1-A3"},{"value":"0,0E+00","module":"A4"},{"value":"6,65E+00","module":"A5"},{"value":"1,23E+00","module":"B2"},{"value":"6,20E+01","module":"B4"},{"value":"0,0E+00","module":"C1"},{"value":"0,0E+00","module":"C2"},{"value":"5,50E+02","module":"C3"},{"value":"0,0E+00","module":"C4"},{"value":"0,0E+00","module":"D"}]}]}