{"product_name":"NorDan NTech Villa Balcony door (security) - TE 105/80 (Without aluminium cladding)","epd_id":"NEPD-2389-1125-EN","compliance":["EN 15804","ISO 14025","ISO 21930"],"producer_name":"NorDan AS","environmental_impact":[{"parameter":"GWP-total","unit":"kg CO2-eq.","values":[{"value":"1,41E+02","module":"A1-A3"},{"value":"1,28E+01","module":"A4"},{"value":"6,29E+00","module":"A5"},{"value":"0,0E+00","module":"B1"},{"value":"1,22E+01","module":"B2"},{"value":"0,0E+00","module":"B3"},{"value":"2,14E+02","module":"B4"},{"value":"0,0E+00","module":"B5"},{"value":"0,0E+00","module":"B6"},{"value":"0,0E+00","module":"B7"},{"value":"0,0E+00","module":"C1"},{"value":"5,89E-01","module":"C2"},{"value":"5,23E+01","module":"C3"},{"value":"7,09E-01","module":"C4"},{"value":"-2,20E+01","module":"D"}]},{"parameter":"ODP","unit":"kg CFC 11-eq.","values":[{"value":"8,31E-06","module":"A1-A3"},{"value":"2,55E-06","module":"A4"},{"value":"0,0E+00","module":"A5"},{"value":"0,0E+00","module":"B1"},{"value":"9,55E-07","module":"B2"},{"value":"0,0E+00","module":"B3"},{"value":"1,12E-05","module":"B4"},{"value":"0,0E+00","module":"B5"},{"value":"0,0E+00","module":"B6"},{"value":"0,0E+00","module":"B7"},{"value":"0,0E+00","module":"C1"},{"value":"1,11E-07","module":"C2"},{"value":"6,36E-08","module":"C3"},{"value":"1,89E-07","module":"C4"},{"value":"-8,71E-07","module":"D"}]},{"parameter":"AP","unit":"kg SO2-eq.","values":[{"value":"9,25E-01","module":"A1-A3"},{"value":"3,47E-02","module":"A4"},{"value":"0,0E+00","module":"A5"},{"value":"0,0E+00","module":"B1"},{"value":"8,78E-02","module":"B2"},{"value":"0,0E+00","module":"B3"},{"value":"9,72E-01","module":"B4"},{"value":"0,0E+00","module":"B5"},{"value":"0,0E+00","module":"B6"},{"value":"0,0E+00","module":"B7"},{"value":"0,0E+00","module":"C1"},{"value":"2,30E-03","module":"C2"},{"value":"6,17E-03","module":"C3"},{"value":"3,98E-03","module":"C4"},{"value":"-1,18E-01","module":"D"}]},{"parameter":"EP","unit":"kg Phosphat-eq.","values":[{"value":"1,26E-01","module":"A1-A3"},{"value":"4,86E-03","module":"A4"},{"value":"0,0E+00","module":"A5"},{"value":"0,0E+00","module":"B1"},{"value":"9,25E-03","module":"B2"},{"value":"0,0E+00","module":"B3"},{"value":"1,34E-01","module":"B4"},{"value":"0,0E+00","module":"B5"},{"value":"0,0E+00","module":"B6"},{"value":"0,0E+00","module":"B7"},{"value":"0,0E+00","module":"C1"},{"value":"4,11E-04","module":"C2"},{"value":"2,01E-03","module":"C3"},{"value":"7,35E-04","module":"C4"},{"value":"-1,24E-02","module":"D"}]},{"parameter":"POCP","unit":"kg Ethen-eq.","values":[{"value":"2,27E-01","module":"A1-A3"},{"value":"2,02E-03","module":"A4"},{"value":"0,0E+00","module":"A5"},{"value":"0,0E+00","module":"B1"},{"value":"6,24E-03","module":"B2"},{"value":"0,0E+00","module":"B3"},{"value":"2,29E-01","module":"B4"},{"value":"0,0E+00","module":"B5"},{"value":"0,0E+00","module":"B6"},{"value":"0,0E+00","module":"B7"},{"value":"0,0E+00","module":"C1"},{"value":"9,75E-05","module":"C2"},{"value":"3,76E-04","module":"C3"},{"value":"1,63E-04","module":"C4"},{"value":"-9,57E-03","module":"D"}]},{"parameter":"ADPE","unit":"kg Sb-eq.","values":[{"value":"1,15E-03","module":"A1-A3"},{"value":"2,59E-05","module":"A4"},{"value":"0,0E+00","module":"A5"},{"value":"0,0E+00","module":"B1"},{"value":"7,13E-05","module":"B2"},{"value":"0,0E+00","module":"B3"},{"value":"1,18E-03","module":"B4"},{"value":"0,0E+00","module":"B5"},{"value":"0,0E+00","module":"B6"},{"value":"0,0E+00","module":"B7"},{"value":"0,0E+00","module":"C1"},{"value":"1,67E-06","module":"C2"},{"value":"1,48E-06","module":"C3"},{"value":"1,42E-06","module":"C4"},{"value":"-5,03E-05","module":"D"}]},{"parameter":"ADPF","unit":"MJ","values":[{"value":"2,37E+03","module":"A1-A3"},{"value":"2,22E+02","module":"A4"},{"value":"0,0E+00","module":"A5"},{"value":"0,0E+00","module":"B1"},{"value":"2,12E+02","module":"B2"},{"value":"0,0E+00","module":"B3"},{"value":"2,74E+03","module":"B4"},{"value":"0,0E+00","module":"B5"},{"value":"0,0E+00","module":"B6"},{"value":"0,0E+00","module":"B7"},{"value":"0,0E+00","module":"C1"},{"value":"9,70E+00","module":"C2"},{"value":"1,16E+02","module":"C3"},{"value":"1,81E+01","module":"C4"},{"value":"-2,27E+02","module":"D"}]},{"parameter":"ADPM","unit":"kg Sb-eq.","values":[{"value":"1,15E-03","module":"A1-A3"},{"value":"2,59E-05","module":"A4"},{"value":"0,0E+00","module":"A5"},{"value":"0,0E+00","module":"B1"},{"value":"7,13E-05","module":"B2"},{"value":"0,0E+00","module":"B3"},{"value":"1,18E-03","module":"B4"},{"value":"0,0E+00","module":"B5"},{"value":"0,0E+00","module":"B6"},{"value":"0,0E+00","module":"B7"},{"value":"0,0E+00","module":"C1"},{"value":"1,67E-06","module":"C2"},{"value":"1,48E-06","module":"C3"},{"value":"1,42E-06","module":"C4"},{"value":"-5,03E-05","module":"D"}]}],"additional_environmental_impact":[],"resource_use":[{"parameter":"PERE","unit":"MJ","values":[{"value":"8,37E+02","module":"A1-A3"},{"value":"2,20E+00","module":"A4"},{"value":"0,0E+00","module":"A5"},{"value":"0,0E+00","module":"B1"},{"value":"2,88E+01","module":"B2"},{"value":"0,0E+00","module":"B3"},{"value":"1,27E+03","module":"B4"},{"value":"0,0E+00","module":"B5"},{"value":"0,0E+00","module":"B6"},{"value":"0,0E+00","module":"B7"},{"value":"0,0E+00","module":"C1"},{"value":"9,90E-02","module":"C2"},{"value":"4,30E+02","module":"C3"},{"value":"2,60E-01","module":"C4"},{"value":"-2,00E+02","module":"D"}]},{"parameter":"PERM","unit":"MJ","values":[{"value":"5,21E+02","module":"A1-A3"},{"value":"0,0E+00","module":"A4"},{"value":"0,0E+00","module":"A5"},{"value":"0,0E+00","module":"B1"},{"value":"0,0E+00","module":"B2"},{"value":"0,0E+00","module":"B3"},{"value":"8,98E+01","module":"B4"},{"value":"0,0E+00","module":"B5"},{"value":"0,0E+00","module":"B6"},{"value":"0,0E+00","module":"B7"},{"value":"0,0E+00","module":"C1"},{"value":"0,0E+00","module":"C2"},{"value":"-4,30E+02","module":"C3"},{"value":"0,0E+00","module":"C4"},{"value":"0,0E+00","module":"D"}]},{"parameter":"PERT","unit":"MJ","values":[{"value":"1,36E+03","module":"A1-A3"},{"value":"2,20E+00","module":"A4"},{"value":"0,0E+00","module":"A5"},{"value":"0,0E+00","module":"B1"},{"value":"2,88E+01","module":"B2"},{"value":"0,0E+00","module":"B3"},{"value":"1,36E+03","module":"B4"},{"value":"0,0E+00","module":"B5"},{"value":"0,0E+00","module":"B6"},{"value":"0,0E+00","module":"B7"},{"value":"0,0E+00","module":"C1"},{"value":"9,90E-02","module":"C2"},{"value":"1,00E+00","module":"C3"},{"value":"2,60E-01","module":"C4"},{"value":"-2,00E+02","module":"D"}]},{"parameter":"PENRE","unit":"MJ","values":[{"value":"2,58E+03","module":"A1-A3"},{"value":"2,30E+02","module":"A4"},{"value":"0,0E+00","module":"A5"},{"value":"0,0E+00","module":"B1"},{"value":"2,35E+02","module":"B2"},{"value":"0,0E+00","module":"B3"},{"value":"2,95E+03","module":"B4"},{"value":"0,0E+00","module":"B5"},{"value":"0,0E+00","module":"B6"},{"value":"0,0E+00","module":"B7"},{"value":"0,0E+00","module":"C1"},{"value":"9,90E+00","module":"C2"},{"value":"1,20E+02","module":"C3"},{"value":"1,90E+01","module":"C4"},{"value":"-2,40E+02","module":"D"}]},{"parameter":"PENRM","unit":"MJ","values":[{"value":"1,62E+02","module":"A1-A3"},{"value":"0,0E+00","module":"A4"},{"value":"0,0E+00","module":"A5"},{"value":"0,0E+00","module":"B1"},{"value":"1,11E+01","module":"B2"},{"value":"0,0E+00","module":"B3"},{"value":"5,26E+01","module":"B4"},{"value":"0,0E+00","module":"B5"},{"value":"0,0E+00","module":"B6"},{"value":"0,0E+00","module":"B7"},{"value":"0,0E+00","module":"C1"},{"value":"0,0E+00","module":"C2"},{"value":"-1,10E+02","module":"C3"},{"value":"0,0E+00","module":"C4"},{"value":"0,0E+00","module":"D"}]},{"parameter":"PENRT","unit":"MJ","values":[{"value":"2,74E+03","module":"A1-A3"},{"value":"2,30E+02","module":"A4"},{"value":"0,0E+00","module":"A5"},{"value":"0,0E+00","module":"B1"},{"value":"2,47E+02","module":"B2"},{"value":"0,0E+00","module":"B3"},{"value":"3,00E+03","module":"B4"},{"value":"0,0E+00","module":"B5"},{"value":"0,0E+00","module":"B6"},{"value":"0,0E+00","module":"B7"},{"value":"0,0E+00","module":"C1"},{"value":"9,90E+00","module":"C2"},{"value":"7,00E+00","module":"C3"},{"value":"1,90E+01","module":"C4"},{"value":"-2,40E+02","module":"D"}]},{"parameter":"SM","unit":"kg","values":[{"value":"7,30E-01","module":"A1-A3"},{"value":"0,0E+00","module":"A4"},{"value":"0,0E+00","module":"A5"},{"value":"0,0E+00","module":"B1"},{"value":"0,0E+00","module":"B2"},{"value":"0,0E+00","module":"B3"},{"value":"7,30E-01","module":"B4"},{"value":"0,0E+00","module":"B5"},{"value":"0,0E+00","module":"B6"},{"value":"0,0E+00","module":"B7"},{"value":"0,0E+00","module":"C1"},{"value":"0,0E+00","module":"C2"},{"value":"0,0E+00","module":"C3"},{"value":"0,0E+00","module":"C4"},{"value":"0,0E+00","module":"D"}]},{"parameter":"RSF","unit":"MJ","values":[{"value":"3,65E-01","module":"A1-A3"},{"value":"0,0E+00","module":"A4"},{"value":"0,0E+00","module":"A5"},{"value":"0,0E+00","module":"B1"},{"value":"9,19E-03","module":"B2"},{"value":"0,0E+00","module":"B3"},{"value":"1,09E+00","module":"B4"},{"value":"0,0E+00","module":"B5"},{"value":"0,0E+00","module":"B6"},{"value":"0,0E+00","module":"B7"},{"value":"0,0E+00","module":"C1"},{"value":"0,0E+00","module":"C2"},{"value":"7,20E-01","module":"C3"},{"value":"0,0E+00","module":"C4"},{"value":"-1,20E+02","module":"D"}]},{"parameter":"NRSF","unit":"MJ","values":[{"value":"3,52E-01","module":"A1-A3"},{"value":"0,0E+00","module":"A4"},{"value":"0,0E+00","module":"A5"},{"value":"0,0E+00","module":"B1"},{"value":"6,12E-03","module":"B2"},{"value":"0,0E+00","module":"B3"},{"value":"8,35E-01","module":"B4"},{"value":"0,0E+00","module":"B5"},{"value":"0,0E+00","module":"B6"},{"value":"0,0E+00","module":"B7"},{"value":"0,0E+00","module":"C1"},{"value":"0,0E+00","module":"C2"},{"value":"4,80E-01","module":"C3"},{"value":"0,0E+00","module":"C4"},{"value":"-8,30E+01","module":"D"}]},{"parameter":"FW","unit":"m3","values":[{"value":"2,39E+01","module":"A1-A3"},{"value":"3,90E-02","module":"A4"},{"value":"0,0E+00","module":"A5"},{"value":"0,0E+00","module":"B1"},{"value":"3,25E-01","module":"B2"},{"value":"0,0E+00","module":"B3"},{"value":"2,40E+01","module":"B4"},{"value":"0,0E+00","module":"B5"},{"value":"0,0E+00","module":"B6"},{"value":"0,0E+00","module":"B7"},{"value":"0,0E+00","module":"C1"},{"value":"1,60E-03","module":"C2"},{"value":"1,90E-02","module":"C3"},{"value":"1,60E-02","module":"C4"},{"value":"-7,30E-01","module":"D"}]}],"end_of_life_waste":[{"parameter":"HWD","unit":"kg","values":[{"value":"3,25E+00","module":"A1-A3"},{"value":"1,37E-02","module":"A4"},{"value":"0,0E+00","module":"A5"},{"value":"0,0E+00","module":"B1"},{"value":"2,98E-02","module":"B2"},{"value":"0,0E+00","module":"B3"},{"value":"7,10E+01","module":"B4"},{"value":"0,0E+00","module":"B5"},{"value":"0,0E+00","module":"B6"},{"value":"0,0E+00","module":"B7"},{"value":"0,0E+00","module":"C1"},{"value":"6,88E-04","module":"C2"},{"value":"7,99E-03","module":"C3"},{"value":"6,77E+01","module":"C4"},{"value":"-1,18E-01","module":"D"}]},{"parameter":"NHWD","unit":"kg","values":[{"value":"4,18E+01","module":"A1-A3"},{"value":"1,76E+01","module":"A4"},{"value":"0,0E+00","module":"A5"},{"value":"0,0E+00","module":"B1"},{"value":"3,52E+00","module":"B2"},{"value":"0,0E+00","module":"B3"},{"value":"6,07E+01","module":"B4"},{"value":"0,0E+00","module":"B5"},{"value":"0,0E+00","module":"B6"},{"value":"0,0E+00","module":"B7"},{"value":"0,0E+00","module":"C1"},{"value":"5,77E-01","module":"C2"},{"value":"2,04E-01","module":"C3"},{"value":"5,45E-01","module":"C4"},{"value":"-3,53E+00","module":"D"}]},{"parameter":"RWD","unit":"kg","values":[{"value":"2,80E-02","module":"A1-A3"},{"value":"1,44E-03","module":"A4"},{"value":"0,0E+00","module":"A5"},{"value":"0,0E+00","module":"B1"},{"value":"5,01E-04","module":"B2"},{"value":"0,0E+00","module":"B3"},{"value":"2,96E-02","module":"B4"},{"value":"0,0E+00","module":"B5"},{"value":"0,0E+00","module":"B6"},{"value":"0,0E+00","module":"B7"},{"value":"0,0E+00","module":"C1"},{"value":"6,26E-05","module":"C2"},{"value":"2,27E-05","module":"C3"},{"value":"1,08E-04","module":"C4"},{"value":"-3,91E-04","module":"D"}]}],"end_of_life_flow":[{"parameter":"CRU","unit":"kg","values":[{"value":"0,0E+00","module":"A1-A3"},{"value":"0,0E+00","module":"A4"},{"value":"0,0E+00","module":"A5"},{"value":"0,0E+00","module":"B1"},{"value":"0,0E+00","module":"B2"},{"value":"0,0E+00","module":"B3"},{"value":"0,0E+00","module":"B4"},{"value":"0,0E+00","module":"B5"},{"value":"0,0E+00","module":"B6"},{"value":"0,0E+00","module":"B7"},{"value":"0,0E+00","module":"C1"},{"value":"0,0E+00","module":"C2"},{"value":"0,0E+00","module":"C3"},{"value":"0,0E+00","module":"C4"},{"value":"0,0E+00","module":"D"}]},{"parameter":"MFR","unit":"kg","values":[{"value":"1,04E+00","module":"A1-A3"},{"value":"0,0E+00","module":"A4"},{"value":"3,17E-01","module":"A5"},{"value":"0,0E+00","module":"B1"},{"value":"0,0E+00","module":"B2"},{"value":"0,0E+00","module":"B3"},{"value":"4,32E+00","module":"B4"},{"value":"0,0E+00","module":"B5"},{"value":"0,0E+00","module":"B6"},{"value":"0,0E+00","module":"B7"},{"value":"0,0E+00","module":"C1"},{"value":"0,0E+00","module":"C2"},{"value":"2,96E+00","module":"C3"},{"value":"0,0E+00","module":"C4"},{"value":"-2,98E+00","module":"D"}]},{"parameter":"MER","unit":"kg","values":[{"value":"5,91E-04","module":"A1-A3"},{"value":"0,0E+00","module":"A4"},{"value":"4,21E+00","module":"A5"},{"value":"0,0E+00","module":"B1"},{"value":"0,0E+00","module":"B2"},{"value":"0,0E+00","module":"B3"},{"value":"4,21E+00","module":"B4"},{"value":"0,0E+00","module":"B5"},{"value":"0,0E+00","module":"B6"},{"value":"0,0E+00","module":"B7"},{"value":"0,0E+00","module":"C1"},{"value":"0,0E+00","module":"C2"},{"value":"0,0E+00","module":"C3"},{"value":"0,0E+00","module":"C4"},{"value":"0,0E+00","module":"D"}]},{"parameter":"EEE","unit":"MJ","values":[{"value":"9,20E+00","module":"A1-A3"},{"value":"0,0E+00","module":"A4"},{"value":"0,0E+00","module":"A5"},{"value":"0,0E+00","module":"B1"},{"value":"0,0E+00","module":"B2"},{"value":"0,0E+00","module":"B3"},{"value":"5,39E+01","module":"B4"},{"value":"0,0E+00","module":"B5"},{"value":"0,0E+00","module":"B6"},{"value":"0,0E+00","module":"B7"},{"value":"0,0E+00","module":"C1"},{"value":"0,0E+00","module":"C2"},{"value":"4,47E+01","module":"C3"},{"value":"0,0E+00","module":"C4"},{"value":"-3,13E+01","module":"D"}]},{"parameter":"EET","unit":"MJ","values":[{"value":"1,01E+02","module":"A1-A3"},{"value":"0,0E+00","module":"A4"},{"value":"0,0E+00","module":"A5"},{"value":"0,0E+00","module":"B1"},{"value":"0,0E+00","module":"B2"},{"value":"0,0E+00","module":"B3"},{"value":"4,10E+02","module":"B4"},{"value":"0,0E+00","module":"B5"},{"value":"0,0E+00","module":"B6"},{"value":"0,0E+00","module":"B7"},{"value":"0,0E+00","module":"C1"},{"value":"0,0E+00","module":"C2"},{"value":"3,09E+02","module":"C3"},{"value":"0,0E+00","module":"C4"},{"value":"-3,21E+02","module":"D"}]}]}