{"product_name":"Nordic CL3 Air Handling Unit","epd_id":"NEPD-7225-6609","compliance":["EN 15804+A2","ISO 14025","ISO 21930"],"producer_name":"Flexit AS","environmental_impact":[{"parameter":"GWP-total","unit":"kg CO2-eq.","values":[{"value":"2,72E+02","module":"A1-A3"},{"value":"3,24E+00","module":"A4"},{"value":"7,82E-02","module":"C1"},{"value":"9,18E-01","module":"C2"},{"value":"8,32E+00","module":"C3"},{"value":"3,48E-01","module":"C4"},{"value":"-9,15E+01","module":"D"}]},{"parameter":"GWP-fossil","unit":"kg CO2-eq.","values":[{"value":"2,84E+02","module":"A1-A3"},{"value":"3,24E+00","module":"A4"},{"value":"7,82E-02","module":"C1"},{"value":"9,17E-01","module":"C2"},{"value":"8,32E+00","module":"C3"},{"value":"3,48E-01","module":"C4"},{"value":"-9,03E+01","module":"D"}]},{"parameter":"GWP-biogenic","unit":"kg CO2-eq.","values":[{"value":"-1,30E+01","module":"A1-A3"},{"value":"1,34E-03","module":"A4"},{"value":"1,47E-05","module":"C1"},{"value":"3,80E-04","module":"C2"},{"value":"6,89E-04","module":"C3"},{"value":"2,76E-04","module":"C4"},{"value":"-2,56E-01","module":"D"}]},{"parameter":"GWP-luluc","unit":"kg CO2-eq.","values":[{"value":"1,52E+00","module":"A1-A3"},{"value":"1,15E-03","module":"A4"},{"value":"6,16E-06","module":"C1"},{"value":"3,26E-04","module":"C2"},{"value":"1,82E-04","module":"C3"},{"value":"6,67E-05","module":"C4"},{"value":"-9,66E-01","module":"D"}]},{"parameter":"ODP","unit":"kg CFC 11-eq.","values":[{"value":"2,24E-05","module":"A1-A3"},{"value":"7,33E-07","module":"A4"},{"value":"1,69E-08","module":"C1"},{"value":"2,08E-07","module":"C2"},{"value":"5,88E-08","module":"C3"},{"value":"2,41E-08","module":"C4"},{"value":"-7,71E-03","module":"D"}]},{"parameter":"AP","unit":"mol H+-eq.","values":[{"value":"3,08E+00","module":"A1-A3"},{"value":"9,30E-03","module":"A4"},{"value":"8,18E-04","module":"C1"},{"value":"2,64E-03","module":"C2"},{"value":"1,84E-03","module":"C3"},{"value":"6,83E-04","module":"C4"},{"value":"-7,51E-01","module":"D"}]},{"parameter":"POCP","unit":"kg NMVOC-eq.","values":[{"value":"1,33E+00","module":"A1-A3"},{"value":"7,89E-03","module":"A4"},{"value":"1,09E-03","module":"C1"},{"value":"2,23E-03","module":"C2"},{"value":"1,77E-03","module":"C3"},{"value":"7,12E-04","module":"C4"},{"value":"-3,93E-01","module":"D"}]},{"parameter":"ADPE","unit":"kg Sb-eq.","values":[{"value":"7,98E-02","module":"A1-A3"},{"value":"8,94E-05","module":"A4"},{"value":"1,20E-07","module":"C1"},{"value":"2,53E-05","module":"C2"},{"value":"3,26E-06","module":"C3"},{"value":"1,03E-06","module":"C4"},{"value":"-1,83E-03","module":"D"}]},{"parameter":"ADPF","unit":"MJ","values":[{"value":"3,92E+03","module":"A1-A3"},{"value":"4,89E+01","module":"A4"},{"value":"1,08E+00","module":"C1"},{"value":"1,39E+01","module":"C2"},{"value":"2,52E+00","module":"C3"},{"value":"1,91E+00","module":"C4"},{"value":"-9,74E+02","module":"D"}]},{"parameter":"WDP","unit":"m3 world-eq.","values":[{"value":"6,55E+04","module":"A1-A3"},{"value":"4,73E+01","module":"A4"},{"value":"2,29E-01","module":"C1"},{"value":"1,34E+01","module":"C2"},{"value":"2,53E+01","module":"C3"},{"value":"1,08E+01","module":"C4"},{"value":"-2,64E+04","module":"D"}]},{"parameter":"EP-freshwater","unit":"kg P-eq.","values":[{"value":"3,05E-02","module":"A1-A3"},{"value":"2,59E-05","module":"A4"},{"value":"2,84E-07","module":"C1"},{"value":"7,33E-06","module":"C2"},{"value":"6,87E-06","module":"C3"},{"value":"2,38E-06","module":"C4"},{"value":"-5,82E-03","module":"D"}]},{"parameter":"EP-marine","unit":"kg N-eq.","values":[{"value":"3,48E-01","module":"A1-A3"},{"value":"1,84E-03","module":"A4"},{"value":"3,61E-04","module":"C1"},{"value":"5,21E-04","module":"C2"},{"value":"6,87E-04","module":"C3"},{"value":"3,61E-04","module":"C4"},{"value":"-9,20E-02","module":"D"}]},{"parameter":"EP-terrestrial","unit":"mol N-eq.","values":[{"value":"6,11E+00","module":"A1-A3"},{"value":"2,06E-02","module":"A4"},{"value":"3,96E-03","module":"C1"},{"value":"5,83E-03","module":"C2"},{"value":"7,05E-03","module":"C3"},{"value":"2,40E-03","module":"C4"},{"value":"-1,02E+00","module":"D"}]},{"parameter":"GWP-IOBC","unit":"kg CO2-eq.","values":[{"value":"2,87E+02","module":"A1-A3"},{"value":"3,24E+00","module":"A4"},{"value":"7,82E-02","module":"C1"},{"value":"9,18E-01","module":"C2"},{"value":"8,32E+00","module":"C3"},{"value":"3,54E-01","module":"C4"},{"value":"-1,08E+02","module":"D"}]}],"additional_environmental_impact":[{"parameter":"PM","unit":"disease incidence","values":[{"value":"2,37E-05","module":"A1-A3"},{"value":"1,98E-07","module":"A4"},{"value":"2,16E-08","module":"C1"},{"value":"5,61E-08","module":"C2"},{"value":"1,07E-08","module":"C3"},{"value":"1,07E-08","module":"C4"},{"value":"-7,21E-06","module":"D"}]},{"parameter":"ETP-fw","unit":"CTUe","values":[{"value":"2,23E+04","module":"A1-A3"},{"value":"3,63E+01","module":"A4"},{"value":"5,88E-01","module":"C1"},{"value":"1,03E+01","module":"C2"},{"value":"5,65E+01","module":"C3"},{"value":"2,74E+02","module":"C4"},{"value":"-4,95E+03","module":"D"}]},{"parameter":"HTP-c","unit":"CTUh","values":[{"value":"1,28E-06","module":"A1-A3"},{"value":"0,0E+00","module":"A4"},{"value":"0,0E+00","module":"C1"},{"value":"0,0E+00","module":"C2"},{"value":"6,29E-10","module":"C3"},{"value":"3,38E-09","module":"C4"},{"value":"-3,43E-07","module":"D"}]},{"parameter":"HTP-nc","unit":"CTUh","values":[{"value":"2,05E-05","module":"A1-A3"},{"value":"3,96E-08","module":"A4"},{"value":"5,33E-10","module":"C1"},{"value":"1,12E-08","module":"C2"},{"value":"3,32E-08","module":"C3"},{"value":"2,29E-07","module":"C4"},{"value":"1,95E-07","module":"D"}]},{"parameter":"SQP","unit":"unitless","values":[{"value":"1,53E+03","module":"A1-A3"},{"value":"3,42E+01","module":"A4"},{"value":"1,37E-01","module":"C1"},{"value":"9,70E+00","module":"C2"},{"value":"7,92E-01","module":"C3"},{"value":"4,66E+00","module":"C4"},{"value":"-6,57E+01","module":"D"}]},{"parameter":"IRP","unit":"kBq U235-eq.","values":[{"value":"2,59E+01","module":"A1-A3"},{"value":"2,14E-01","module":"A4"},{"value":"4,61E-03","module":"C1"},{"value":"6,06E-02","module":"C2"},{"value":"1,05E-02","module":"C3"},{"value":"8,80E-03","module":"C4"},{"value":"-2,63E+00","module":"D"}]}],"resource_use":[{"parameter":"PERE","unit":"MJ","values":[{"value":"7,74E+02","module":"A1-A3"},{"value":"7,00E-01","module":"A4"},{"value":"5,82E-03","module":"C1"},{"value":"1,98E-01","module":"C2"},{"value":"2,48E-01","module":"C3"},{"value":"1,01E-01","module":"C4"},{"value":"-2,69E+02","module":"D"}]},{"parameter":"PERM","unit":"MJ","values":[{"value":"1,10E+02","module":"A1-A3"},{"value":"0,0E+00","module":"A4"},{"value":"0,0E+00","module":"C1"},{"value":"0,0E+00","module":"C2"},{"value":"0,0E+00","module":"C3"},{"value":"0,0E+00","module":"C4"},{"value":"0,0E+00","module":"D"}]},{"parameter":"PERT","unit":"MJ","values":[{"value":"8,83E+02","module":"A1-A3"},{"value":"7,00E-01","module":"A4"},{"value":"5,82E-03","module":"C1"},{"value":"1,98E-01","module":"C2"},{"value":"2,48E-01","module":"C3"},{"value":"1,01E-01","module":"C4"},{"value":"-2,69E+02","module":"D"}]},{"parameter":"PENRE","unit":"MJ","values":[{"value":"3,83E+03","module":"A1-A3"},{"value":"4,89E+01","module":"A4"},{"value":"1,08E+00","module":"C1"},{"value":"1,39E+01","module":"C2"},{"value":"2,52E+00","module":"C3"},{"value":"1,91E+00","module":"C4"},{"value":"-9,74E+02","module":"D"}]},{"parameter":"PENRM","unit":"MJ","values":[{"value":"1,29E+02","module":"A1-A3"},{"value":"0,0E+00","module":"A4"},{"value":"0,0E+00","module":"C1"},{"value":"0,0E+00","module":"C2"},{"value":"0,0E+00","module":"C3"},{"value":"0,0E+00","module":"C4"},{"value":"0,0E+00","module":"D"}]},{"parameter":"PENRT","unit":"MJ","values":[{"value":"3,96E+03","module":"A1-A3"},{"value":"4,89E+01","module":"A4"},{"value":"1,08E+00","module":"C1"},{"value":"1,39E+01","module":"C2"},{"value":"2,52E+00","module":"C3"},{"value":"1,91E+00","module":"C4"},{"value":"-9,74E+02","module":"D"}]},{"parameter":"SM","unit":"kg","values":[{"value":"4,03E+00","module":"A1-A3"},{"value":"0,0E+00","module":"A4"},{"value":"5,28E-04","module":"C1"},{"value":"0,0E+00","module":"C2"},{"value":"2,24E-05","module":"C3"},{"value":"1,72E-05","module":"C4"},{"value":"3,81E-01","module":"D"}]},{"parameter":"RSF","unit":"MJ","values":[{"value":"6,55E+00","module":"A1-A3"},{"value":"2,51E-02","module":"A4"},{"value":"1,43E-04","module":"C1"},{"value":"7,10E-03","module":"C2"},{"value":"5,41E-03","module":"C3"},{"value":"2,30E-03","module":"C4"},{"value":"1,36E+00","module":"D"}]},{"parameter":"NRSF","unit":"MJ","values":[{"value":"8,57E+01","module":"A1-A3"},{"value":"8,96E-02","module":"A4"},{"value":"2,11E-03","module":"C1"},{"value":"2,54E-02","module":"C2"},{"value":"-1,04E-03","module":"C3"},{"value":"4,54E-03","module":"C4"},{"value":"4,11E+01","module":"D"}]},{"parameter":"FW","unit":"m3","values":[{"value":"4,39E+00","module":"A1-A3"},{"value":"5,23E-03","module":"A4"},{"value":"5,54E-05","module":"C1"},{"value":"1,48E-03","module":"C2"},{"value":"2,55E-02","module":"C3"},{"value":"4,60E-03","module":"C4"},{"value":"-1,37E+00","module":"D"}]}],"end_of_life_waste":[{"parameter":"HWD","unit":"kg","values":[{"value":"1,73E+00","module":"A1-A3"},{"value":"2,52E-03","module":"A4"},{"value":"3,17E-05","module":"C1"},{"value":"7,15E-04","module":"C2"},{"value":"5,65E-03","module":"C3"},{"value":"5,85E-02","module":"C4"},{"value":"-9,32E-03","module":"D"}]},{"parameter":"NHWD","unit":"kg","values":[{"value":"7,90E+01","module":"A1-A3"},{"value":"2,38E+00","module":"A4"},{"value":"1,27E-03","module":"C1"},{"value":"6,74E-01","module":"C2"},{"value":"8,03E-01","module":"C3"},{"value":"7,75E+00","module":"C4"},{"value":"-3,11E+01","module":"D"}]},{"parameter":"RWD","unit":"kg","values":[{"value":"1,71E-02","module":"A1-A3"},{"value":"3,33E-04","module":"A4"},{"value":"7,47E-06","module":"C1"},{"value":"9,44E-05","module":"C2"},{"value":"3,50E-06","module":"C3"},{"value":"5,80E-06","module":"C4"},{"value":"-2,49E-03","module":"D"}]}],"end_of_life_flow":[{"parameter":"CRU","unit":"kg","values":[{"value":"0,0E+00","module":"A1-A3"},{"value":"0,0E+00","module":"A4"},{"value":"0,0E+00","module":"C1"},{"value":"0,0E+00","module":"C2"},{"value":"0,0E+00","module":"C3"},{"value":"0,0E+00","module":"C4"},{"value":"0,0E+00","module":"D"}]},{"parameter":"MFR","unit":"kg","values":[{"value":"2,76E-01","module":"A1-A3"},{"value":"0,0E+00","module":"A4"},{"value":"5,19E-04","module":"C1"},{"value":"0,0E+00","module":"C2"},{"value":"4,55E+01","module":"C3"},{"value":"1,37E-04","module":"C4"},{"value":"-1,49E-02","module":"D"}]},{"parameter":"MER","unit":"kg","values":[{"value":"1,49E-02","module":"A1-A3"},{"value":"0,0E+00","module":"A4"},{"value":"1,61E-06","module":"C1"},{"value":"0,0E+00","module":"C2"},{"value":"8,71E-01","module":"C3"},{"value":"2,98E-06","module":"C4"},{"value":"-1,96E-03","module":"D"}]},{"parameter":"EEE","unit":"MJ","values":[{"value":"6,19E-02","module":"A1-A3"},{"value":"0,0E+00","module":"A4"},{"value":"5,51E-06","module":"C1"},{"value":"0,0E+00","module":"C2"},{"value":"2,16E+00","module":"C3"},{"value":"1,67E-04","module":"C4"},{"value":"-4,81E-03","module":"D"}]},{"parameter":"EET","unit":"MJ","values":[{"value":"9,36E-01","module":"A1-A3"},{"value":"0,0E+00","module":"A4"},{"value":"8,34E-05","module":"C1"},{"value":"0,0E+00","module":"C2"},{"value":"3,27E+01","module":"C3"},{"value":"2,53E-03","module":"C4"},{"value":"-7,27E-02","module":"D"}]}]}