{"product_name":"NorDan Bor External Door 930G Utsikten (with glass)","epd_id":"NEPD-6349-5608","compliance":["EN 15804+A2","ISO 14025","ISO 21930"],"producer_name":"NorDan AS","environmental_impact":[{"parameter":"GWP-total","unit":"kg CO2-eq.","values":[{"value":"9,68E+01","module":"A1-A3"},{"value":"6,36E+00","module":"A4"},{"value":"1,51E+01","module":"A5"},{"value":"6,22E+00","module":"B2"},{"value":"1,18E+02","module":"B4"},{"value":"0,0E+00","module":"C1"},{"value":"7,14E-01","module":"C2"},{"value":"7,74E+01","module":"C3"},{"value":"6,39E-01","module":"C4"},{"value":"-5,69E+00","module":"D"}]},{"parameter":"GWP-fossil","unit":"kg CO2-eq.","values":[{"value":"1,71E+02","module":"A1-A3"},{"value":"6,36E+00","module":"A4"},{"value":"1,03E-01","module":"A5"},{"value":"5,54E+00","module":"B2"},{"value":"1,77E+02","module":"B4"},{"value":"0,0E+00","module":"C1"},{"value":"7,14E-01","module":"C2"},{"value":"1,53E+01","module":"C3"},{"value":"6,39E-01","module":"C4"},{"value":"-5,54E+00","module":"D"}]},{"parameter":"GWP-biogenic","unit":"kg CO2-eq.","values":[{"value":"-7,50E+01","module":"A1-A3"},{"value":"2,69E-03","module":"A4"},{"value":"1,50E+01","module":"A5"},{"value":"1,57E-02","module":"B2"},{"value":"-5,99E+01","module":"B4"},{"value":"0,0E+00","module":"C1"},{"value":"3,06E-04","module":"C2"},{"value":"6,21E+01","module":"C3"},{"value":"4,76E-04","module":"C4"},{"value":"-1,47E-02","module":"D"}]},{"parameter":"GWP-luluc","unit":"kg CO2-eq.","values":[{"value":"7,43E-01","module":"A1-A3"},{"value":"2,05E-03","module":"A4"},{"value":"3,03E-05","module":"A5"},{"value":"6,63E-01","module":"B2"},{"value":"7,45E-01","module":"B4"},{"value":"0,0E+00","module":"C1"},{"value":"2,53E-04","module":"C2"},{"value":"4,56E-04","module":"C3"},{"value":"1,91E-04","module":"C4"},{"value":"-1,40E-01","module":"D"}]},{"parameter":"ODP","unit":"kg CFC 11-eq.","values":[{"value":"2,21E-05","module":"A1-A3"},{"value":"1,50E-06","module":"A4"},{"value":"1,95E-08","module":"A5"},{"value":"5,56E-07","module":"B2"},{"value":"2,36E-05","module":"B4"},{"value":"0,0E+00","module":"C1"},{"value":"1,63E-07","module":"C2"},{"value":"2,68E-07","module":"C3"},{"value":"1,95E-07","module":"C4"},{"value":"-2,26E-01","module":"D"}]},{"parameter":"AP","unit":"mol H+-eq.","values":[{"value":"1,35E+00","module":"A1-A3"},{"value":"1,97E-02","module":"A4"},{"value":"4,60E-04","module":"A5"},{"value":"4,40E-02","module":"B2"},{"value":"1,37E+00","module":"B4"},{"value":"0,0E+00","module":"C1"},{"value":"4,07E-03","module":"C2"},{"value":"1,77E-02","module":"C3"},{"value":"4,47E-03","module":"C4"},{"value":"-4,08E-02","module":"D"}]},{"parameter":"POCP","unit":"kg NMVOC-eq.","values":[{"value":"8,47E-01","module":"A1-A3"},{"value":"1,82E-02","module":"A4"},{"value":"4,83E-04","module":"A5"},{"value":"2,49E-02","module":"B2"},{"value":"8,65E-01","module":"B4"},{"value":"0,0E+00","module":"C1"},{"value":"4,58E-03","module":"C2"},{"value":"2,10E-02","module":"C3"},{"value":"5,07E-03","module":"C4"},{"value":"-3,40E-02","module":"D"}]},{"parameter":"ADPE","unit":"kg Sb-eq.","values":[{"value":"3,38E-03","module":"A1-A3"},{"value":"1,35E-04","module":"A4"},{"value":"2,21E-06","module":"A5"},{"value":"7,37E-05","module":"B2"},{"value":"3,52E-03","module":"B4"},{"value":"0,0E+00","module":"C1"},{"value":"1,85E-05","module":"C2"},{"value":"7,70E-06","module":"C3"},{"value":"1,09E-05","module":"C4"},{"value":"-4,06E-05","module":"D"}]},{"parameter":"ADPF","unit":"MJ","values":[{"value":"2,72E+03","module":"A1-A3"},{"value":"1,01E+02","module":"A4"},{"value":"1,30E+00","module":"A5"},{"value":"9,44E+01","module":"B2"},{"value":"2,82E+03","module":"B4"},{"value":"0,0E+00","module":"C1"},{"value":"1,10E+01","module":"C2"},{"value":"1,99E+01","module":"C3"},{"value":"1,44E+01","module":"C4"},{"value":"-7,22E+01","module":"D"}]},{"parameter":"WDP","unit":"m3 world-eq.","values":[{"value":"5,31E+04","module":"A1-A3"},{"value":"8,40E+01","module":"A4"},{"value":"1,79E+00","module":"A5"},{"value":"4,70E+01","module":"B2"},{"value":"5,32E+04","module":"B4"},{"value":"0,0E+00","module":"C1"},{"value":"1,04E+01","module":"C2"},{"value":"7,47E+01","module":"C3"},{"value":"2,95E+01","module":"C4"},{"value":"-1,50E+03","module":"D"}]},{"parameter":"EP-freshwater","unit":"kg P-eq.","values":[{"value":"6,77E-03","module":"A1-A3"},{"value":"5,07E-05","module":"A4"},{"value":"7,86E-07","module":"A5"},{"value":"2,75E-04","module":"B2"},{"value":"6,82E-03","module":"B4"},{"value":"0,0E+00","module":"C1"},{"value":"5,87E-06","module":"C2"},{"value":"2,28E-05","module":"C3"},{"value":"6,41E-06","module":"C4"},{"value":"-3,86E-04","module":"D"}]},{"parameter":"EP-marine","unit":"kg N-eq.","values":[{"value":"2,60E-01","module":"A1-A3"},{"value":"4,18E-03","module":"A4"},{"value":"1,66E-04","module":"A5"},{"value":"6,01E-03","module":"B2"},{"value":"2,64E-01","module":"B4"},{"value":"0,0E+00","module":"C1"},{"value":"1,45E-03","module":"C2"},{"value":"8,16E-03","module":"C3"},{"value":"1,59E-03","module":"C4"},{"value":"-1,06E-02","module":"D"}]},{"parameter":"EP-terrestrial","unit":"mol N-eq.","values":[{"value":"2,99E+00","module":"A1-A3"},{"value":"4,67E-02","module":"A4"},{"value":"1,69E-03","module":"A5"},{"value":"4,66E-02","module":"B2"},{"value":"3,04E+00","module":"B4"},{"value":"0,0E+00","module":"C1"},{"value":"1,60E-02","module":"C2"},{"value":"8,29E-02","module":"C3"},{"value":"1,76E-02","module":"C4"},{"value":"-1,14E-01","module":"D"}]},{"parameter":"GWP-IOBC","unit":"kg CO2-eq.","values":[{"value":"1,72E+02","module":"A1-A3"},{"value":"6,36E+00","module":"A4"},{"value":"1,03E-01","module":"A5"},{"value":"6,21E+00","module":"B2"},{"value":"1,78E+02","module":"B4"},{"value":"0,0E+00","module":"C1"},{"value":"7,14E-01","module":"C2"},{"value":"1,53E+01","module":"C3"},{"value":"6,42E-01","module":"C4"},{"value":"-5,92E+00","module":"D"}]}],"additional_environmental_impact":[{"parameter":"PM","unit":"disease incidence","values":[{"value":"2,14E-05","module":"A1-A3"},{"value":"5,16E-07","module":"A4"},{"value":"6,73E-09","module":"A5"},{"value":"2,39E-07","module":"B2"},{"value":"2,20E-05","module":"B4"},{"value":"0,0E+00","module":"C1"},{"value":"6,51E-08","module":"C2"},{"value":"2,43E-07","module":"C3"},{"value":"8,15E-08","module":"C4"},{"value":"-1,73E-06","module":"D"}]},{"parameter":"ETP-fw","unit":"CTUe","values":[{"value":"6,10E+03","module":"A1-A3"},{"value":"7,41E+01","module":"A4"},{"value":"1,69E+00","module":"A5"},{"value":"1,12E+02","module":"B2"},{"value":"6,18E+03","module":"B4"},{"value":"0,0E+00","module":"C1"},{"value":"8,19E+00","module":"C2"},{"value":"7,26E+01","module":"C3"},{"value":"8,66E+00","module":"C4"},{"value":"-3,07E+02","module":"D"}]},{"parameter":"HTP-c","unit":"CTUh","values":[{"value":"4,09E-07","module":"A1-A3"},{"value":"0,0E+00","module":"A4"},{"value":"5,60E-11","module":"A5"},{"value":"8,32E-09","module":"B2"},{"value":"4,10E-07","module":"B4"},{"value":"0,0E+00","module":"C1"},{"value":"0,0E+00","module":"C2"},{"value":"8,81E-09","module":"C3"},{"value":"3,13E-10","module":"C4"},{"value":"-1,22E-08","module":"D"}]},{"parameter":"HTP-nc","unit":"CTUh","values":[{"value":"3,79E-06","module":"A1-A3"},{"value":"7,47E-08","module":"A4"},{"value":"2,42E-09","module":"A5"},{"value":"8,65E-08","module":"B2"},{"value":"3,86E-06","module":"B4"},{"value":"0,0E+00","module":"C1"},{"value":"1,08E-08","module":"C2"},{"value":"1,20E-07","module":"C3"},{"value":"8,43E-09","module":"C4"},{"value":"-2,07E-07","module":"D"}]},{"parameter":"SQP","unit":"unitless","values":[{"value":"1,52E+04","module":"A1-A3"},{"value":"1,01E+02","module":"A4"},{"value":"9,26E-01","module":"A5"},{"value":"5,90E+01","module":"B2"},{"value":"1,53E+04","module":"B4"},{"value":"0,0E+00","module":"C1"},{"value":"9,37E+00","module":"C2"},{"value":"6,74E+00","module":"C3"},{"value":"3,15E+01","module":"C4"},{"value":"-2,98E+02","module":"D"}]},{"parameter":"IRP","unit":"kBq U235-eq.","values":[{"value":"2,53E+01","module":"A1-A3"},{"value":"4,41E-01","module":"A4"},{"value":"5,54E-03","module":"A5"},{"value":"2,28E-01","module":"B2"},{"value":"2,58E+01","module":"B4"},{"value":"0,0E+00","module":"C1"},{"value":"4,79E-02","module":"C2"},{"value":"6,81E-02","module":"C3"},{"value":"5,81E-02","module":"C4"},{"value":"-3,76E-01","module":"D"}]}],"resource_use":[{"parameter":"PERE","unit":"MJ","values":[{"value":"1,18E+03","module":"A1-A3"},{"value":"1,33E+00","module":"A4"},{"value":"2,21E-02","module":"A5"},{"value":"1,09E+01","module":"B2"},{"value":"1,18E+03","module":"B4"},{"value":"0,0E+00","module":"C1"},{"value":"1,57E-01","module":"C2"},{"value":"2,59E+00","module":"C3"},{"value":"2,72E-01","module":"C4"},{"value":"-2,83E+02","module":"D"}]},{"parameter":"PERM","unit":"MJ","values":[{"value":"8,49E+02","module":"A1-A3"},{"value":"0,0E+00","module":"A4"},{"value":"-1,99E+02","module":"A5"},{"value":"0,0E+00","module":"B2"},{"value":"6,50E+02","module":"B4"},{"value":"0,0E+00","module":"C1"},{"value":"0,0E+00","module":"C2"},{"value":"-6,49E+02","module":"C3"},{"value":"0,0E+00","module":"C4"},{"value":"0,0E+00","module":"D"}]},{"parameter":"PERT","unit":"MJ","values":[{"value":"2,03E+03","module":"A1-A3"},{"value":"1,33E+00","module":"A4"},{"value":"-1,99E+02","module":"A5"},{"value":"1,09E+01","module":"B2"},{"value":"1,83E+03","module":"B4"},{"value":"0,0E+00","module":"C1"},{"value":"1,57E-01","module":"C2"},{"value":"-6,46E+02","module":"C3"},{"value":"2,72E-01","module":"C4"},{"value":"-2,83E+02","module":"D"}]},{"parameter":"PENRE","unit":"MJ","values":[{"value":"2,56E+03","module":"A1-A3"},{"value":"1,01E+02","module":"A4"},{"value":"1,30E+00","module":"A5"},{"value":"9,54E+01","module":"B2"},{"value":"2,66E+03","module":"B4"},{"value":"0,0E+00","module":"C1"},{"value":"1,10E+01","module":"C2"},{"value":"1,99E+01","module":"C3"},{"value":"1,44E+01","module":"C4"},{"value":"-7,22E+01","module":"D"}]},{"parameter":"PENRM","unit":"MJ","values":[{"value":"1,34E+02","module":"A1-A3"},{"value":"0,0E+00","module":"A4"},{"value":"-5,88E+00","module":"A5"},{"value":"0,0E+00","module":"B2"},{"value":"1,28E+02","module":"B4"},{"value":"0,0E+00","module":"C1"},{"value":"0,0E+00","module":"C2"},{"value":"-1,41E+02","module":"C3"},{"value":"0,0E+00","module":"C4"},{"value":"0,0E+00","module":"D"}]},{"parameter":"PENRT","unit":"MJ","values":[{"value":"2,69E+03","module":"A1-A3"},{"value":"1,01E+02","module":"A4"},{"value":"-4,58E+00","module":"A5"},{"value":"9,54E+01","module":"B2"},{"value":"2,79E+03","module":"B4"},{"value":"0,0E+00","module":"C1"},{"value":"1,10E+01","module":"C2"},{"value":"-1,22E+02","module":"C3"},{"value":"1,44E+01","module":"C4"},{"value":"-7,22E+01","module":"D"}]},{"parameter":"SM","unit":"kg","values":[{"value":"3,19E-01","module":"A1-A3"},{"value":"0,0E+00","module":"A4"},{"value":"0,0E+00","module":"A5"},{"value":"0,0E+00","module":"B2"},{"value":"3,19E-01","module":"B4"},{"value":"0,0E+00","module":"C1"},{"value":"0,0E+00","module":"C2"},{"value":"0,0E+00","module":"C3"},{"value":"0,0E+00","module":"C4"},{"value":"0,0E+00","module":"D"}]},{"parameter":"RSF","unit":"MJ","values":[{"value":"2,91E+00","module":"A1-A3"},{"value":"4,68E-02","module":"A4"},{"value":"7,20E-04","module":"A5"},{"value":"3,42E-02","module":"B2"},{"value":"2,96E+00","module":"B4"},{"value":"0,0E+00","module":"C1"},{"value":"5,59E-03","module":"C2"},{"value":"5,42E-02","module":"C3"},{"value":"7,21E-03","module":"C4"},{"value":"-2,54E-02","module":"D"}]},{"parameter":"NRSF","unit":"MJ","values":[{"value":"3,91E+00","module":"A1-A3"},{"value":"1,61E-01","module":"A4"},{"value":"3,20E-03","module":"A5"},{"value":"1,39E-02","module":"B2"},{"value":"4,08E+00","module":"B4"},{"value":"0,0E+00","module":"C1"},{"value":"1,96E-02","module":"C2"},{"value":"0,0E+00","module":"C3"},{"value":"3,66E-01","module":"C4"},{"value":"-1,55E+01","module":"D"}]},{"parameter":"FW","unit":"m3","values":[{"value":"3,57E+00","module":"A1-A3"},{"value":"1,12E-02","module":"A4"},{"value":"6,29E-04","module":"A5"},{"value":"2,64E-01","module":"B2"},{"value":"3,59E+00","module":"B4"},{"value":"0,0E+00","module":"C1"},{"value":"1,24E-03","module":"C2"},{"value":"2,86E-02","module":"C3"},{"value":"1,30E-02","module":"C4"},{"value":"-3,75E-01","module":"D"}]}],"end_of_life_waste":[{"parameter":"HWD","unit":"kg","values":[{"value":"3,37E+00","module":"A1-A3"},{"value":"5,41E-03","module":"A4"},{"value":"0,0E+00","module":"A5"},{"value":"3,37E-02","module":"B2"},{"value":"3,38E+00","module":"B4"},{"value":"0,0E+00","module":"C1"},{"value":"5,91E-04","module":"C2"},{"value":"0,0E+00","module":"C3"},{"value":"5,62E+01","module":"C4"},{"value":"1,41E-03","module":"D"}]},{"parameter":"NHWD","unit":"kg","values":[{"value":"4,35E+01","module":"A1-A3"},{"value":"7,48E+00","module":"A4"},{"value":"5,59E+00","module":"A5"},{"value":"1,55E+00","module":"B2"},{"value":"5,66E+01","module":"B4"},{"value":"0,0E+00","module":"C1"},{"value":"6,79E-01","module":"C2"},{"value":"5,14E+01","module":"C3"},{"value":"6,08E-01","module":"C4"},{"value":"-1,84E+00","module":"D"}]},{"parameter":"RWD","unit":"kg","values":[{"value":"1,66E-02","module":"A1-A3"},{"value":"6,88E-04","module":"A4"},{"value":"0,0E+00","module":"A5"},{"value":"2,66E-04","module":"B2"},{"value":"1,72E-02","module":"B4"},{"value":"0,0E+00","module":"C1"},{"value":"7,45E-05","module":"C2"},{"value":"0,0E+00","module":"C3"},{"value":"8,87E-05","module":"C4"},{"value":"-3,20E-04","module":"D"}]}],"end_of_life_flow":[{"parameter":"CRU","unit":"kg","values":[{"value":"0,0E+00","module":"A1-A3"},{"value":"0,0E+00","module":"A4"},{"value":"3,99E+00","module":"A5"},{"value":"0,0E+00","module":"B2"},{"value":"3,99E+00","module":"B4"},{"value":"0,0E+00","module":"C1"},{"value":"0,0E+00","module":"C2"},{"value":"0,0E+00","module":"C3"},{"value":"0,0E+00","module":"C4"},{"value":"0,0E+00","module":"D"}]},{"parameter":"MFR","unit":"kg","values":[{"value":"3,27E+00","module":"A1-A3"},{"value":"0,0E+00","module":"A4"},{"value":"4,94E+00","module":"A5"},{"value":"0,0E+00","module":"B2"},{"value":"8,21E+00","module":"B4"},{"value":"0,0E+00","module":"C1"},{"value":"0,0E+00","module":"C2"},{"value":"1,01E+00","module":"C3"},{"value":"0,0E+00","module":"C4"},{"value":"0,0E+00","module":"D"}]},{"parameter":"MER","unit":"kg","values":[{"value":"5,23E+00","module":"A1-A3"},{"value":"0,0E+00","module":"A4"},{"value":"5,68E-01","module":"A5"},{"value":"0,0E+00","module":"B2"},{"value":"5,80E+00","module":"B4"},{"value":"0,0E+00","module":"C1"},{"value":"0,0E+00","module":"C2"},{"value":"1,02E+02","module":"C3"},{"value":"0,0E+00","module":"C4"},{"value":"0,0E+00","module":"D"}]},{"parameter":"EEE","unit":"MJ","values":[{"value":"3,92E+00","module":"A1-A3"},{"value":"0,0E+00","module":"A4"},{"value":"4,39E-01","module":"A5"},{"value":"5,25E-01","module":"B2"},{"value":"4,36E+00","module":"B4"},{"value":"0,0E+00","module":"C1"},{"value":"0,0E+00","module":"C2"},{"value":"3,56E+01","module":"C3"},{"value":"0,0E+00","module":"C4"},{"value":"0,0E+00","module":"D"}]},{"parameter":"EET","unit":"MJ","values":[{"value":"4,81E+01","module":"A1-A3"},{"value":"0,0E+00","module":"A4"},{"value":"6,65E+00","module":"A5"},{"value":"3,64E+00","module":"B2"},{"value":"5,47E+01","module":"B4"},{"value":"0,0E+00","module":"C1"},{"value":"0,0E+00","module":"C2"},{"value":"5,38E+02","module":"C3"},{"value":"0,0E+00","module":"C4"},{"value":"0,0E+00","module":"D"}]}]}