{"product_name":"NorDan NTech Villa Fixed frame - TL 92 (With Aluminium Cladding)","epd_id":"NEPD-5952-5205","compliance":["EN 15804+A2","ISO 14025","ISO 21930"],"producer_name":"NorDan AS","environmental_impact":[{"parameter":"GWP-total","unit":"kg CO2-eq.","values":[{"value":"6,95E+01","module":"A1-A3"},{"value":"6,14E+00","module":"A4"},{"value":"5,46E+00","module":"A5"},{"value":"4,55E+01","module":"B2"},{"value":"0,0E+00","module":"B4"},{"value":"0,0E+00","module":"C1"},{"value":"3,27E-01","module":"C2"},{"value":"2,18E+01","module":"C3"},{"value":"3,82E-01","module":"C4"},{"value":"-3,24E+00","module":"D"}]},{"parameter":"GWP-fossil","unit":"kg CO2-eq.","values":[{"value":"8,93E+01","module":"A1-A3"},{"value":"6,14E+00","module":"A4"},{"value":"1,58E-02","module":"A5"},{"value":"4,50E+01","module":"B2"},{"value":"0,0E+00","module":"B4"},{"value":"0,0E+00","module":"C1"},{"value":"3,27E-01","module":"C2"},{"value":"6,62E+00","module":"C3"},{"value":"3,81E-01","module":"C4"},{"value":"-3,16E+00","module":"D"}]},{"parameter":"GWP-biogenic","unit":"kg CO2-eq.","values":[{"value":"-1,99E+01","module":"A1-A3"},{"value":"2,46E-03","module":"A4"},{"value":"5,44E+00","module":"A5"},{"value":"3,41E-01","module":"B2"},{"value":"0,0E+00","module":"B4"},{"value":"0,0E+00","module":"C1"},{"value":"1,40E-04","module":"C2"},{"value":"1,52E+01","module":"C3"},{"value":"2,86E-04","module":"C4"},{"value":"-1,01E-02","module":"D"}]},{"parameter":"GWP-luluc","unit":"kg CO2-eq.","values":[{"value":"7,21E-02","module":"A1-A3"},{"value":"2,20E-03","module":"A4"},{"value":"2,28E-06","module":"A5"},{"value":"1,83E-01","module":"B2"},{"value":"0,0E+00","module":"B4"},{"value":"0,0E+00","module":"C1"},{"value":"1,16E-04","module":"C2"},{"value":"2,06E-04","module":"C3"},{"value":"1,16E-04","module":"C4"},{"value":"-6,99E-02","module":"D"}]},{"parameter":"ODP","unit":"kg CFC 11-eq.","values":[{"value":"9,32E-06","module":"A1-A3"},{"value":"1,44E-06","module":"A4"},{"value":"1,55E-09","module":"A5"},{"value":"5,04E-06","module":"B2"},{"value":"0,0E+00","module":"B4"},{"value":"0,0E+00","module":"C1"},{"value":"7,45E-08","module":"C2"},{"value":"1,17E-07","module":"C3"},{"value":"1,19E-07","module":"C4"},{"value":"-8,10E-02","module":"D"}]},{"parameter":"AP","unit":"mol H+-eq.","values":[{"value":"7,07E-01","module":"A1-A3"},{"value":"4,82E-02","module":"A4"},{"value":"5,44E-05","module":"A5"},{"value":"3,92E-01","module":"B2"},{"value":"0,0E+00","module":"B4"},{"value":"0,0E+00","module":"C1"},{"value":"1,86E-03","module":"C2"},{"value":"6,35E-03","module":"C3"},{"value":"2,71E-03","module":"C4"},{"value":"-2,23E-02","module":"D"}]},{"parameter":"POCP","unit":"kg NMVOC-eq.","values":[{"value":"3,64E-01","module":"A1-A3"},{"value":"3,84E-02","module":"A4"},{"value":"6,38E-05","module":"A5"},{"value":"1,98E-01","module":"B2"},{"value":"0,0E+00","module":"B4"},{"value":"0,0E+00","module":"C1"},{"value":"2,10E-03","module":"C2"},{"value":"7,40E-03","module":"C3"},{"value":"3,08E-03","module":"C4"},{"value":"-1,62E-02","module":"D"}]},{"parameter":"ADPE","unit":"kg Sb-eq.","values":[{"value":"7,58E-04","module":"A1-A3"},{"value":"1,03E-04","module":"A4"},{"value":"1,52E-07","module":"A5"},{"value":"5,15E-04","module":"B2"},{"value":"0,0E+00","module":"B4"},{"value":"0,0E+00","module":"C1"},{"value":"8,47E-06","module":"C2"},{"value":"3,31E-06","module":"C3"},{"value":"6,63E-06","module":"C4"},{"value":"-1,54E-05","module":"D"}]},{"parameter":"ADPF","unit":"MJ","values":[{"value":"1,10E+03","module":"A1-A3"},{"value":"9,59E+01","module":"A4"},{"value":"1,10E-01","module":"A5"},{"value":"5,33E+02","module":"B2"},{"value":"0,0E+00","module":"B4"},{"value":"0,0E+00","module":"C1"},{"value":"5,02E+00","module":"C2"},{"value":"8,54E+00","module":"C3"},{"value":"8,77E+00","module":"C4"},{"value":"-4,03E+01","module":"D"}]},{"parameter":"WDP","unit":"m3 world-eq.","values":[{"value":"1,34E+03","module":"A1-A3"},{"value":"6,77E+01","module":"A4"},{"value":"2,48E-01","module":"A5"},{"value":"5,93E+01","module":"B2"},{"value":"0,0E+00","module":"B4"},{"value":"0,0E+00","module":"C1"},{"value":"4,76E+00","module":"C2"},{"value":"3,35E+01","module":"C3"},{"value":"1,71E+01","module":"C4"},{"value":"-1,13E+03","module":"D"}]},{"parameter":"EP-freshwater","unit":"kg P-eq.","values":[{"value":"4,27E-03","module":"A1-A3"},{"value":"4,49E-05","module":"A4"},{"value":"8,46E-08","module":"A5"},{"value":"1,02E-03","module":"B2"},{"value":"0,0E+00","module":"B4"},{"value":"0,0E+00","module":"C1"},{"value":"2,69E-06","module":"C2"},{"value":"9,75E-06","module":"C3"},{"value":"3,79E-06","module":"C4"},{"value":"-1,87E-04","module":"D"}]},{"parameter":"EP-marine","unit":"kg N-eq.","values":[{"value":"1,11E-01","module":"A1-A3"},{"value":"1,15E-02","module":"A4"},{"value":"2,91E-05","module":"A5"},{"value":"6,56E-02","module":"B2"},{"value":"0,0E+00","module":"B4"},{"value":"0,0E+00","module":"C1"},{"value":"6,66E-04","module":"C2"},{"value":"2,81E-03","module":"C3"},{"value":"9,66E-04","module":"C4"},{"value":"-4,82E-03","module":"D"}]},{"parameter":"EP-terrestrial","unit":"mol N-eq.","values":[{"value":"1,28E+00","module":"A1-A3"},{"value":"1,28E-01","module":"A4"},{"value":"2,33E-04","module":"A5"},{"value":"7,76E-01","module":"B2"},{"value":"0,0E+00","module":"B4"},{"value":"0,0E+00","module":"C1"},{"value":"7,34E-03","module":"C2"},{"value":"2,85E-02","module":"C3"},{"value":"1,07E-02","module":"C4"},{"value":"-5,21E-02","module":"D"}]},{"parameter":"GWP-IOBC","unit":"kg CO2-eq.","values":[{"value":"9,59E+01","module":"A1-A3"},{"value":"6,14E+00","module":"A4"},{"value":"1,58E-02","module":"A5"},{"value":"4,12E+01","module":"B2"},{"value":"0,0E+00","module":"B4"},{"value":"0,0E+00","module":"C1"},{"value":"3,27E-01","module":"C2"},{"value":"5,36E+00","module":"C3"},{"value":"3,80E-01","module":"C4"},{"value":"-3,35E+00","module":"D"}]}],"additional_environmental_impact":[{"parameter":"PM","unit":"disease incidence","values":[{"value":"8,05E-06","module":"A1-A3"},{"value":"4,89E-07","module":"A4"},{"value":"7,51E-10","module":"A5"},{"value":"4,00E-06","module":"B2"},{"value":"0,0E+00","module":"B4"},{"value":"0,0E+00","module":"C1"},{"value":"2,98E-08","module":"C2"},{"value":"1,11E-07","module":"C3"},{"value":"4,96E-08","module":"C4"},{"value":"-7,04E-07","module":"D"}]},{"parameter":"ETP-fw","unit":"CTUe","values":[{"value":"2,35E+03","module":"A1-A3"},{"value":"6,82E+01","module":"A4"},{"value":"1,13E-01","module":"A5"},{"value":"1,35E+03","module":"B2"},{"value":"0,0E+00","module":"B4"},{"value":"0,0E+00","module":"C1"},{"value":"3,75E+00","module":"C2"},{"value":"3,56E+01","module":"C3"},{"value":"5,14E+00","module":"C4"},{"value":"-1,34E+02","module":"D"}]},{"parameter":"HTP-c","unit":"CTUh","values":[{"value":"1,46E-07","module":"A1-A3"},{"value":"0,0E+00","module":"A4"},{"value":"8,00E-12","module":"A5"},{"value":"4,93E-08","module":"B2"},{"value":"0,0E+00","module":"B4"},{"value":"0,0E+00","module":"C1"},{"value":"0,0E+00","module":"C2"},{"value":"3,93E-09","module":"C3"},{"value":"1,84E-10","module":"C4"},{"value":"-7,69E-09","module":"D"}]},{"parameter":"HTP-nc","unit":"CTUh","values":[{"value":"1,93E-06","module":"A1-A3"},{"value":"6,85E-08","module":"A4"},{"value":"3,92E-10","module":"A5"},{"value":"5,12E-07","module":"B2"},{"value":"0,0E+00","module":"B4"},{"value":"0,0E+00","module":"C1"},{"value":"4,97E-09","module":"C2"},{"value":"4,01E-08","module":"C3"},{"value":"4,84E-09","module":"C4"},{"value":"-9,00E-08","module":"D"}]},{"parameter":"SQP","unit":"unitless","values":[{"value":"4,29E+03","module":"A1-A3"},{"value":"9,46E+01","module":"A4"},{"value":"1,13E-01","module":"A5"},{"value":"2,24E+02","module":"B2"},{"value":"0,0E+00","module":"B4"},{"value":"0,0E+00","module":"C1"},{"value":"4,30E+00","module":"C2"},{"value":"3,12E+00","module":"C3"},{"value":"1,90E+01","module":"C4"},{"value":"-1,07E+02","module":"D"}]},{"parameter":"IRP","unit":"kBq U235-eq.","values":[{"value":"3,32E+00","module":"A1-A3"},{"value":"4,18E-01","module":"A4"},{"value":"4,44E-04","module":"A5"},{"value":"1,48E+00","module":"B2"},{"value":"0,0E+00","module":"B4"},{"value":"0,0E+00","module":"C1"},{"value":"2,19E-02","module":"C2"},{"value":"3,11E-02","module":"C3"},{"value":"3,52E-02","module":"C4"},{"value":"-1,92E-01","module":"D"}]}],"resource_use":[{"parameter":"PERE","unit":"MJ","values":[{"value":"3,15E+02","module":"A1-A3"},{"value":"1,14E+00","module":"A4"},{"value":"2,39E-03","module":"A5"},{"value":"3,06E+01","module":"B2"},{"value":"0,0E+00","module":"B4"},{"value":"0,0E+00","module":"C1"},{"value":"7,20E-02","module":"C2"},{"value":"1,21E+00","module":"C3"},{"value":"1,62E-01","module":"C4"},{"value":"-1,06E+02","module":"D"}]},{"parameter":"PERM","unit":"MJ","values":[{"value":"2,09E+02","module":"A1-A3"},{"value":"0,0E+00","module":"A4"},{"value":"-4,98E+01","module":"A5"},{"value":"0,0E+00","module":"B2"},{"value":"0,0E+00","module":"B4"},{"value":"0,0E+00","module":"C1"},{"value":"0,0E+00","module":"C2"},{"value":"-1,59E+02","module":"C3"},{"value":"0,0E+00","module":"C4"},{"value":"0,0E+00","module":"D"}]},{"parameter":"PERT","unit":"MJ","values":[{"value":"5,24E+02","module":"A1-A3"},{"value":"1,14E+00","module":"A4"},{"value":"-4,98E+01","module":"A5"},{"value":"3,06E+01","module":"B2"},{"value":"0,0E+00","module":"B4"},{"value":"0,0E+00","module":"C1"},{"value":"7,20E-02","module":"C2"},{"value":"-1,58E+02","module":"C3"},{"value":"1,62E-01","module":"C4"},{"value":"-1,06E+02","module":"D"}]},{"parameter":"PENRE","unit":"MJ","values":[{"value":"1,03E+03","module":"A1-A3"},{"value":"9,59E+01","module":"A4"},{"value":"1,10E-01","module":"A5"},{"value":"4,90E+02","module":"B2"},{"value":"0,0E+00","module":"B4"},{"value":"0,0E+00","module":"C1"},{"value":"5,02E+00","module":"C2"},{"value":"8,54E+00","module":"C3"},{"value":"8,77E+00","module":"C4"},{"value":"-4,03E+01","module":"D"}]},{"parameter":"PENRM","unit":"MJ","values":[{"value":"6,53E+01","module":"A1-A3"},{"value":"0,0E+00","module":"A4"},{"value":"-5,52E+00","module":"A5"},{"value":"0,0E+00","module":"B2"},{"value":"0,0E+00","module":"B4"},{"value":"0,0E+00","module":"C1"},{"value":"0,0E+00","module":"C2"},{"value":"-5,99E+01","module":"C3"},{"value":"0,0E+00","module":"C4"},{"value":"0,0E+00","module":"D"}]},{"parameter":"PENRT","unit":"MJ","values":[{"value":"1,09E+03","module":"A1-A3"},{"value":"9,59E+01","module":"A4"},{"value":"-5,41E+00","module":"A5"},{"value":"4,90E+02","module":"B2"},{"value":"0,0E+00","module":"B4"},{"value":"0,0E+00","module":"C1"},{"value":"5,02E+00","module":"C2"},{"value":"-5,13E+01","module":"C3"},{"value":"8,77E+00","module":"C4"},{"value":"-4,03E+01","module":"D"}]},{"parameter":"SM","unit":"kg","values":[{"value":"2,29E-01","module":"A1-A3"},{"value":"0,0E+00","module":"A4"},{"value":"0,0E+00","module":"A5"},{"value":"1,15E-02","module":"B2"},{"value":"0,0E+00","module":"B4"},{"value":"0,0E+00","module":"C1"},{"value":"0,0E+00","module":"C2"},{"value":"0,0E+00","module":"C3"},{"value":"0,0E+00","module":"C4"},{"value":"0,0E+00","module":"D"}]},{"parameter":"RSF","unit":"MJ","values":[{"value":"1,95E+00","module":"A1-A3"},{"value":"3,92E-02","module":"A4"},{"value":"6,75E-05","module":"A5"},{"value":"1,85E-02","module":"B2"},{"value":"0,0E+00","module":"B4"},{"value":"0,0E+00","module":"C1"},{"value":"2,56E-03","module":"C2"},{"value":"2,52E-02","module":"C3"},{"value":"4,29E-03","module":"C4"},{"value":"-5,90E-03","module":"D"}]},{"parameter":"NRSF","unit":"MJ","values":[{"value":"1,78E+00","module":"A1-A3"},{"value":"1,25E-01","module":"A4"},{"value":"4,80E-04","module":"A5"},{"value":"8,25E-02","module":"B2"},{"value":"0,0E+00","module":"B4"},{"value":"0,0E+00","module":"C1"},{"value":"9,00E-03","module":"C2"},{"value":"0,0E+00","module":"C3"},{"value":"1,65E-01","module":"C4"},{"value":"-5,39E+00","module":"D"}]},{"parameter":"FW","unit":"m3","values":[{"value":"2,16E+00","module":"A1-A3"},{"value":"1,01E-02","module":"A4"},{"value":"6,49E-05","module":"A5"},{"value":"5,40E-01","module":"B2"},{"value":"0,0E+00","module":"B4"},{"value":"0,0E+00","module":"C1"},{"value":"5,68E-04","module":"C2"},{"value":"1,10E-02","module":"C3"},{"value":"7,90E-03","module":"C4"},{"value":"-1,61E-01","module":"D"}]}],"end_of_life_waste":[{"parameter":"HWD","unit":"kg","values":[{"value":"1,59E+00","module":"A1-A3"},{"value":"5,05E-03","module":"A4"},{"value":"0,0E+00","module":"A5"},{"value":"3,73E+01","module":"B2"},{"value":"0,0E+00","module":"B4"},{"value":"0,0E+00","module":"C1"},{"value":"2,71E-04","module":"C2"},{"value":"0,0E+00","module":"C3"},{"value":"3,44E+01","module":"C4"},{"value":"4,15E-03","module":"D"}]},{"parameter":"NHWD","unit":"kg","values":[{"value":"1,82E+01","module":"A1-A3"},{"value":"7,06E+00","module":"A4"},{"value":"3,59E-01","module":"A5"},{"value":"5,28E+00","module":"B2"},{"value":"0,0E+00","module":"B4"},{"value":"0,0E+00","module":"C1"},{"value":"3,11E-01","module":"C2"},{"value":"3,20E+01","module":"C3"},{"value":"2,97E-01","module":"C4"},{"value":"-1,02E+00","module":"D"}]},{"parameter":"RWD","unit":"kg","values":[{"value":"3,80E-03","module":"A1-A3"},{"value":"6,57E-04","module":"A4"},{"value":"0,0E+00","module":"A5"},{"value":"1,83E-03","module":"B2"},{"value":"0,0E+00","module":"B4"},{"value":"0,0E+00","module":"C1"},{"value":"3,41E-05","module":"C2"},{"value":"0,0E+00","module":"C3"},{"value":"5,40E-05","module":"C4"},{"value":"-1,68E-04","module":"D"}]}],"end_of_life_flow":[{"parameter":"CRU","unit":"kg","values":[{"value":"0,0E+00","module":"A1-A3"},{"value":"0,0E+00","module":"A4"},{"value":"3,41E+00","module":"A5"},{"value":"0,0E+00","module":"B2"},{"value":"0,0E+00","module":"B4"},{"value":"0,0E+00","module":"C1"},{"value":"0,0E+00","module":"C2"},{"value":"0,0E+00","module":"C3"},{"value":"0,0E+00","module":"C4"},{"value":"0,0E+00","module":"D"}]},{"parameter":"MFR","unit":"kg","values":[{"value":"9,64E-01","module":"A1-A3"},{"value":"0,0E+00","module":"A4"},{"value":"1,16E-01","module":"A5"},{"value":"1,45E-01","module":"B2"},{"value":"0,0E+00","module":"B4"},{"value":"0,0E+00","module":"C1"},{"value":"0,0E+00","module":"C2"},{"value":"3,01E-01","module":"C3"},{"value":"0,0E+00","module":"C4"},{"value":"0,0E+00","module":"D"}]},{"parameter":"MER","unit":"kg","values":[{"value":"9,72E-01","module":"A1-A3"},{"value":"0,0E+00","module":"A4"},{"value":"1,78E-01","module":"A5"},{"value":"7,11E-05","module":"B2"},{"value":"0,0E+00","module":"B4"},{"value":"0,0E+00","module":"C1"},{"value":"0,0E+00","module":"C2"},{"value":"4,65E+01","module":"C3"},{"value":"0,0E+00","module":"C4"},{"value":"0,0E+00","module":"D"}]},{"parameter":"EEE","unit":"MJ","values":[{"value":"1,39E-01","module":"A1-A3"},{"value":"0,0E+00","module":"A4"},{"value":"1,24E-01","module":"A5"},{"value":"2,59E+00","module":"B2"},{"value":"0,0E+00","module":"B4"},{"value":"0,0E+00","module":"C1"},{"value":"0,0E+00","module":"C2"},{"value":"1,01E+01","module":"C3"},{"value":"0,0E+00","module":"C4"},{"value":"0,0E+00","module":"D"}]},{"parameter":"EET","unit":"MJ","values":[{"value":"1,82E+00","module":"A1-A3"},{"value":"0,0E+00","module":"A4"},{"value":"1,87E+00","module":"A5"},{"value":"3,81E+01","module":"B2"},{"value":"0,0E+00","module":"B4"},{"value":"0,0E+00","module":"C1"},{"value":"0,0E+00","module":"C2"},{"value":"1,53E+02","module":"C3"},{"value":"0,0E+00","module":"C4"},{"value":"0,0E+00","module":"D"}]}]}