{"product_name":"Nordic S4 Air handling unit","epd_id":"NEPD-6161-5424-EN","compliance":["EN 15804+A2","ISO 14025","ISO 21930"],"producer_name":"Flexit AS","environmental_impact":[{"parameter":"GWP-total","unit":"kg CO2-eq.","values":[{"value":"3,78E+02","module":"A1-A3"},{"value":"3,53E+00","module":"A4"},{"value":"7,84E-02","module":"C1"},{"value":"1,00E+00","module":"C2"},{"value":"1,40E+01","module":"C3"},{"value":"5,63E-01","module":"C4"},{"value":"-8,36E+01","module":"D"}]},{"parameter":"GWP-fossil","unit":"kg CO2-eq.","values":[{"value":"3,93E+02","module":"A1-A3"},{"value":"3,53E+00","module":"A4"},{"value":"7,84E-02","module":"C1"},{"value":"1,00E+00","module":"C2"},{"value":"1,40E+01","module":"C3"},{"value":"5,62E-01","module":"C4"},{"value":"-8,25E+01","module":"D"}]},{"parameter":"GWP-biogenic","unit":"kg CO2-eq.","values":[{"value":"-1,71E+01","module":"A1-A3"},{"value":"1,46E-03","module":"A4"},{"value":"1,47E-05","module":"C1"},{"value":"4,14E-04","module":"C2"},{"value":"2,09E-03","module":"C3"},{"value":"1,73E-04","module":"C4"},{"value":"-2,24E-01","module":"D"}]},{"parameter":"GWP-luluc","unit":"kg CO2-eq.","values":[{"value":"1,69E+00","module":"A1-A3"},{"value":"1,26E-03","module":"A4"},{"value":"6,18E-06","module":"C1"},{"value":"3,56E-04","module":"C2"},{"value":"3,01E-04","module":"C3"},{"value":"3,10E-04","module":"C4"},{"value":"-8,34E-01","module":"D"}]},{"parameter":"ODP","unit":"kg CFC 11-eq.","values":[{"value":"3,07E-05","module":"A1-A3"},{"value":"7,99E-07","module":"A4"},{"value":"1,69E-08","module":"C1"},{"value":"2,26E-07","module":"C2"},{"value":"1,21E-07","module":"C3"},{"value":"2,84E-08","module":"C4"},{"value":"-1,45E-02","module":"D"}]},{"parameter":"AP","unit":"mol H+-eq.","values":[{"value":"3,51E+00","module":"A1-A3"},{"value":"1,01E-02","module":"A4"},{"value":"8,20E-04","module":"C1"},{"value":"2,87E-03","module":"C2"},{"value":"2,75E-03","module":"C3"},{"value":"8,47E-04","module":"C4"},{"value":"-7,12E-01","module":"D"}]},{"parameter":"POCP","unit":"kg NMVOC-eq.","values":[{"value":"1,77E+00","module":"A1-A3"},{"value":"8,60E-03","module":"A4"},{"value":"1,09E-03","module":"C1"},{"value":"2,44E-03","module":"C2"},{"value":"2,46E-03","module":"C3"},{"value":"1,02E-03","module":"C4"},{"value":"-3,69E-01","module":"D"}]},{"parameter":"ADPE","unit":"kg Sb-eq.","values":[{"value":"1,25E-01","module":"A1-A3"},{"value":"9,75E-05","module":"A4"},{"value":"1,20E-07","module":"C1"},{"value":"2,76E-05","module":"C2"},{"value":"5,07E-06","module":"C3"},{"value":"1,39E-06","module":"C4"},{"value":"-1,90E-03","module":"D"}]},{"parameter":"ADPF","unit":"MJ","values":[{"value":"5,41E+03","module":"A1-A3"},{"value":"5,33E+01","module":"A4"},{"value":"1,08E+00","module":"C1"},{"value":"1,51E+01","module":"C2"},{"value":"4,18E+00","module":"C3"},{"value":"2,34E+00","module":"C4"},{"value":"-8,80E+02","module":"D"}]},{"parameter":"WDP","unit":"m3 world-eq.","values":[{"value":"6,47E+04","module":"A1-A3"},{"value":"5,16E+01","module":"A4"},{"value":"2,29E-01","module":"C1"},{"value":"1,46E+01","module":"C2"},{"value":"2,21E+01","module":"C3"},{"value":"1,47E+01","module":"C4"},{"value":"-2,24E+04","module":"D"}]},{"parameter":"EP-freshwater","unit":"kg P-eq.","values":[{"value":"4,29E-02","module":"A1-A3"},{"value":"2,82E-05","module":"A4"},{"value":"2,85E-07","module":"C1"},{"value":"7,99E-06","module":"C2"},{"value":"1,75E-05","module":"C3"},{"value":"2,81E-06","module":"C4"},{"value":"-5,58E-03","module":"D"}]},{"parameter":"EP-marine","unit":"kg N-eq.","values":[{"value":"5,07E-01","module":"A1-A3"},{"value":"2,01E-03","module":"A4"},{"value":"3,62E-04","module":"C1"},{"value":"5,68E-04","module":"C2"},{"value":"9,41E-04","module":"C3"},{"value":"6,83E-04","module":"C4"},{"value":"-8,59E-02","module":"D"}]},{"parameter":"EP-terrestrial","unit":"mol N-eq.","values":[{"value":"8,16E+00","module":"A1-A3"},{"value":"2,24E-02","module":"A4"},{"value":"3,97E-03","module":"C1"},{"value":"6,36E-03","module":"C2"},{"value":"9,79E-03","module":"C3"},{"value":"3,03E-03","module":"C4"},{"value":"-9,57E-01","module":"D"}]},{"parameter":"GWP-IOBC","unit":"kg CO2-eq.","values":[{"value":"3,97E+02","module":"A1-A3"},{"value":"3,53E+00","module":"A4"},{"value":"7,84E-02","module":"C1"},{"value":"1,00E+00","module":"C2"},{"value":"1,40E+01","module":"C3"},{"value":"5,74E-01","module":"C4"},{"value":"-1,00E+02","module":"D"}]}],"additional_environmental_impact":[{"parameter":"PM","unit":"disease incidence","values":[{"value":"2,85E-05","module":"A1-A3"},{"value":"2,16E-07","module":"A4"},{"value":"2,17E-08","module":"C1"},{"value":"6,12E-08","module":"C2"},{"value":"2,09E-08","module":"C3"},{"value":"1,51E-08","module":"C4"},{"value":"-6,72E-06","module":"D"}]},{"parameter":"ETP-fw","unit":"CTUe","values":[{"value":"2,47E+04","module":"A1-A3"},{"value":"3,95E+01","module":"A4"},{"value":"5,90E-01","module":"C1"},{"value":"1,12E+01","module":"C2"},{"value":"5,36E+01","module":"C3"},{"value":"2,35E+02","module":"C4"},{"value":"-4,92E+03","module":"D"}]},{"parameter":"HTP-c","unit":"CTUh","values":[{"value":"1,27E-06","module":"A1-A3"},{"value":"0,0E+00","module":"A4"},{"value":"0,0E+00","module":"C1"},{"value":"0,0E+00","module":"C2"},{"value":"1,28E-09","module":"C3"},{"value":"2,76E-09","module":"C4"},{"value":"-3,23E-07","module":"D"}]},{"parameter":"HTP-nc","unit":"CTUh","values":[{"value":"1,77E-05","module":"A1-A3"},{"value":"4,32E-08","module":"A4"},{"value":"5,35E-10","module":"C1"},{"value":"1,22E-08","module":"C2"},{"value":"2,98E-08","module":"C3"},{"value":"1,77E-07","module":"C4"},{"value":"1,78E-07","module":"D"}]},{"parameter":"SQP","unit":"unitless","values":[{"value":"3,07E+03","module":"A1-A3"},{"value":"3,73E+01","module":"A4"},{"value":"1,37E-01","module":"C1"},{"value":"1,06E+01","module":"C2"},{"value":"1,29E+00","module":"C3"},{"value":"7,33E+00","module":"C4"},{"value":"-7,48E+01","module":"D"}]},{"parameter":"IRP","unit":"kBq U235-eq.","values":[{"value":"2,99E+01","module":"A1-A3"},{"value":"2,33E-01","module":"A4"},{"value":"4,62E-03","module":"C1"},{"value":"6,61E-02","module":"C2"},{"value":"1,76E-02","module":"C3"},{"value":"9,90E-03","module":"C4"},{"value":"-2,25E+00","module":"D"}]}],"resource_use":[{"parameter":"PERE","unit":"MJ","values":[{"value":"8,76E+02","module":"A1-A3"},{"value":"7,64E-01","module":"A4"},{"value":"5,84E-03","module":"C1"},{"value":"2,16E-01","module":"C2"},{"value":"5,50E-01","module":"C3"},{"value":"2,13E-01","module":"C4"},{"value":"-2,45E+02","module":"D"}]},{"parameter":"PERM","unit":"MJ","values":[{"value":"1,53E+02","module":"A1-A3"},{"value":"0,0E+00","module":"A4"},{"value":"0,0E+00","module":"C1"},{"value":"0,0E+00","module":"C2"},{"value":"0,0E+00","module":"C3"},{"value":"0,0E+00","module":"C4"},{"value":"0,0E+00","module":"D"}]},{"parameter":"PERT","unit":"MJ","values":[{"value":"1,03E+03","module":"A1-A3"},{"value":"7,64E-01","module":"A4"},{"value":"5,84E-03","module":"C1"},{"value":"2,16E-01","module":"C2"},{"value":"5,50E-01","module":"C3"},{"value":"2,13E-01","module":"C4"},{"value":"-2,45E+02","module":"D"}]},{"parameter":"PENRE","unit":"MJ","values":[{"value":"5,12E+03","module":"A1-A3"},{"value":"5,33E+01","module":"A4"},{"value":"1,08E+00","module":"C1"},{"value":"1,51E+01","module":"C2"},{"value":"4,18E+00","module":"C3"},{"value":"2,34E+00","module":"C4"},{"value":"-8,80E+02","module":"D"}]},{"parameter":"PENRM","unit":"MJ","values":[{"value":"3,29E+02","module":"A1-A3"},{"value":"0,0E+00","module":"A4"},{"value":"0,0E+00","module":"C1"},{"value":"0,0E+00","module":"C2"},{"value":"0,0E+00","module":"C3"},{"value":"0,0E+00","module":"C4"},{"value":"0,0E+00","module":"D"}]},{"parameter":"PENRT","unit":"MJ","values":[{"value":"5,42E+03","module":"A1-A3"},{"value":"5,33E+01","module":"A4"},{"value":"1,08E+00","module":"C1"},{"value":"1,51E+01","module":"C2"},{"value":"4,18E+00","module":"C3"},{"value":"2,34E+00","module":"C4"},{"value":"-8,80E+02","module":"D"}]},{"parameter":"SM","unit":"kg","values":[{"value":"7,03E+00","module":"A1-A3"},{"value":"0,0E+00","module":"A4"},{"value":"5,30E-04","module":"C1"},{"value":"0,0E+00","module":"C2"},{"value":"4,31E-05","module":"C3"},{"value":"3,58E-03","module":"C4"},{"value":"4,02E-01","module":"D"}]},{"parameter":"RSF","unit":"MJ","values":[{"value":"5,79E+00","module":"A1-A3"},{"value":"2,73E-02","module":"A4"},{"value":"1,44E-04","module":"C1"},{"value":"7,74E-03","module":"C2"},{"value":"1,23E-02","module":"C3"},{"value":"2,20E-03","module":"C4"},{"value":"1,34E+00","module":"D"}]},{"parameter":"NRSF","unit":"MJ","values":[{"value":"5,61E+01","module":"A1-A3"},{"value":"9,77E-02","module":"A4"},{"value":"2,11E-03","module":"C1"},{"value":"2,77E-02","module":"C2"},{"value":"-2,09E-04","module":"C3"},{"value":"3,62E-02","module":"C4"},{"value":"3,97E+01","module":"D"}]},{"parameter":"FW","unit":"m3","values":[{"value":"5,14E+00","module":"A1-A3"},{"value":"5,71E-03","module":"A4"},{"value":"5,55E-05","module":"C1"},{"value":"1,62E-03","module":"C2"},{"value":"2,09E-02","module":"C3"},{"value":"3,20E-03","module":"C4"},{"value":"-1,21E+00","module":"D"}]}],"end_of_life_waste":[{"parameter":"HWD","unit":"kg","values":[{"value":"2,19E+00","module":"A1-A3"},{"value":"2,75E-03","module":"A4"},{"value":"3,18E-05","module":"C1"},{"value":"7,80E-04","module":"C2"},{"value":"1,36E-03","module":"C3"},{"value":"2,08E-01","module":"C4"},{"value":"-3,60E-02","module":"D"}]},{"parameter":"NHWD","unit":"kg","values":[{"value":"8,45E+01","module":"A1-A3"},{"value":"2,59E+00","module":"A4"},{"value":"1,28E-03","module":"C1"},{"value":"7,35E-01","module":"C2"},{"value":"3,74E-01","module":"C3"},{"value":"9,36E+00","module":"C4"},{"value":"-2,88E+01","module":"D"}]},{"parameter":"RWD","unit":"kg","values":[{"value":"2,06E-02","module":"A1-A3"},{"value":"3,63E-04","module":"A4"},{"value":"7,49E-06","module":"C1"},{"value":"1,03E-04","module":"C2"},{"value":"1,28E-06","module":"C3"},{"value":"6,92E-06","module":"C4"},{"value":"-2,14E-03","module":"D"}]}],"end_of_life_flow":[{"parameter":"CRU","unit":"kg","values":[{"value":"0,0E+00","module":"A1-A3"},{"value":"0,0E+00","module":"A4"},{"value":"0,0E+00","module":"C1"},{"value":"0,0E+00","module":"C2"},{"value":"0,0E+00","module":"C3"},{"value":"0,0E+00","module":"C4"},{"value":"0,0E+00","module":"D"}]},{"parameter":"MFR","unit":"kg","values":[{"value":"6,69E+00","module":"A1-A3"},{"value":"0,0E+00","module":"A4"},{"value":"5,20E-04","module":"C1"},{"value":"0,0E+00","module":"C2"},{"value":"4,45E+01","module":"C3"},{"value":"3,36E-04","module":"C4"},{"value":"-1,57E-02","module":"D"}]},{"parameter":"MER","unit":"kg","values":[{"value":"4,30E-02","module":"A1-A3"},{"value":"0,0E+00","module":"A4"},{"value":"1,61E-06","module":"C1"},{"value":"0,0E+00","module":"C2"},{"value":"1,72E+00","module":"C3"},{"value":"8,11E-06","module":"C4"},{"value":"-2,07E-03","module":"D"}]},{"parameter":"EEE","unit":"MJ","values":[{"value":"4,54E-01","module":"A1-A3"},{"value":"0,0E+00","module":"A4"},{"value":"5,53E-06","module":"C1"},{"value":"0,0E+00","module":"C2"},{"value":"2,50E+00","module":"C3"},{"value":"4,77E-04","module":"C4"},{"value":"-5,09E-03","module":"D"}]},{"parameter":"EET","unit":"MJ","values":[{"value":"6,88E+00","module":"A1-A3"},{"value":"0,0E+00","module":"A4"},{"value":"8,37E-05","module":"C1"},{"value":"0,0E+00","module":"C2"},{"value":"3,78E+01","module":"C3"},{"value":"7,22E-03","module":"C4"},{"value":"-7,70E-02","module":"D"}]}]}