{"product_name":"NorDan NTech Fixed frame - FA 105 (without aluminium cladding)","epd_id":"NEPD-2386-1126-EN","compliance":["EN 15804","ISO 14025","ISO 21930"],"producer_name":"NorDan AS","environmental_impact":[{"parameter":"GWP-total","unit":"kg CO2-eq.","values":[{"value":"7,91E+01","module":"A1-A3"},{"value":"2,01E+00","module":"A4"},{"value":"4,55E+00","module":"A5"},{"value":"0,0E+00","module":"B1"},{"value":"5,73E+00","module":"B2"},{"value":"0,0E+00","module":"B3"},{"value":"1,10E+02","module":"B4"},{"value":"0,0E+00","module":"B5"},{"value":"0,0E+00","module":"B6"},{"value":"0,0E+00","module":"B7"},{"value":"0,0E+00","module":"C1"},{"value":"4,29E-01","module":"C2"},{"value":"2,35E+01","module":"C3"},{"value":"5,66E-01","module":"C4"},{"value":"-1,20E+01","module":"D"}]},{"parameter":"ODP","unit":"kg CFC 11-eq.","values":[{"value":"4,87E-06","module":"A1-A3"},{"value":"3,94E-07","module":"A4"},{"value":"0,0E+00","module":"A5"},{"value":"0,0E+00","module":"B1"},{"value":"3,22E-07","module":"B2"},{"value":"0,0E+00","module":"B3"},{"value":"5,53E-06","module":"B4"},{"value":"0,0E+00","module":"B5"},{"value":"0,0E+00","module":"B6"},{"value":"0,0E+00","module":"B7"},{"value":"0,0E+00","module":"C1"},{"value":"8,08E-08","module":"C2"},{"value":"3,62E-08","module":"C3"},{"value":"1,50E-07","module":"C4"},{"value":"-4,05E-07","module":"D"}]},{"parameter":"AP","unit":"kg SO2-eq.","values":[{"value":"4,24E-01","module":"A1-A3"},{"value":"5,34E-03","module":"A4"},{"value":"0,0E+00","module":"A5"},{"value":"0,0E+00","module":"B1"},{"value":"2,97E-02","module":"B2"},{"value":"0,0E+00","module":"B3"},{"value":"4,37E-01","module":"B4"},{"value":"0,0E+00","module":"B5"},{"value":"0,0E+00","module":"B6"},{"value":"0,0E+00","module":"B7"},{"value":"0,0E+00","module":"C1"},{"value":"1,67E-03","module":"C2"},{"value":"3,02E-03","module":"C3"},{"value":"3,17E-03","module":"C4"},{"value":"-6,62E-02","module":"D"}]},{"parameter":"EP","unit":"kg Phosphat-eq.","values":[{"value":"6,06E-02","module":"A1-A3"},{"value":"7,44E-04","module":"A4"},{"value":"0,0E+00","module":"A5"},{"value":"0,0E+00","module":"B1"},{"value":"4,37E-03","module":"B2"},{"value":"0,0E+00","module":"B3"},{"value":"6,32E-02","module":"B4"},{"value":"0,0E+00","module":"B5"},{"value":"0,0E+00","module":"B6"},{"value":"0,0E+00","module":"B7"},{"value":"0,0E+00","module":"C1"},{"value":"2,99E-04","module":"C2"},{"value":"9,09E-04","module":"C3"},{"value":"5,87E-04","module":"C4"},{"value":"-6,51E-03","module":"D"}]},{"parameter":"POCP","unit":"kg Ethen-eq.","values":[{"value":"9,77E-02","module":"A1-A3"},{"value":"3,15E-04","module":"A4"},{"value":"0,0E+00","module":"A5"},{"value":"0,0E+00","module":"B1"},{"value":"2,30E-03","module":"B2"},{"value":"0,0E+00","module":"B3"},{"value":"5,53E-06","module":"B4"},{"value":"0,0E+00","module":"B5"},{"value":"0,0E+00","module":"B6"},{"value":"0,0E+00","module":"B7"},{"value":"0,0E+00","module":"C1"},{"value":"7,10E-05","module":"C2"},{"value":"2,44E-04","module":"C3"},{"value":"1,30E-04","module":"C4"},{"value":"-4,45E-03","module":"D"}]},{"parameter":"ADPE","unit":"kg Sb-eq.","values":[{"value":"7,39E-04","module":"A1-A3"},{"value":"4,53E-06","module":"A4"},{"value":"0,0E+00","module":"A5"},{"value":"0,0E+00","module":"B1"},{"value":"3,18E-05","module":"B2"},{"value":"0,0E+00","module":"B3"},{"value":"7,47E-04","module":"B4"},{"value":"0,0E+00","module":"B5"},{"value":"0,0E+00","module":"B6"},{"value":"0,0E+00","module":"B7"},{"value":"0,0E+00","module":"C1"},{"value":"1,21E-06","module":"C2"},{"value":"9,20E-07","module":"C3"},{"value":"1,13E-06","module":"C4"},{"value":"-3,17E-05","module":"D"}]},{"parameter":"ADPF","unit":"MJ","values":[{"value":"1,31E+03","module":"A1-A3"},{"value":"3,43E+01","module":"A4"},{"value":"0,0E+00","module":"A5"},{"value":"0,0E+00","module":"B1"},{"value":"1,38E+02","module":"B2"},{"value":"0,0E+00","module":"B3"},{"value":"1,44E+03","module":"B4"},{"value":"0,0E+00","module":"B5"},{"value":"0,0E+00","module":"B6"},{"value":"0,0E+00","module":"B7"},{"value":"0,0E+00","module":"C1"},{"value":"7,06E+00","module":"C2"},{"value":"7,33E+01","module":"C3"},{"value":"1,44E+01","module":"C4"},{"value":"-1,20E+02","module":"D"}]},{"parameter":"ADPM","unit":"kg Sb-eq.","values":[{"value":"7,39E-04","module":"A1-A3"},{"value":"4,53E-06","module":"A4"},{"value":"0,0E+00","module":"A5"},{"value":"0,0E+00","module":"B1"},{"value":"3,18E-05","module":"B2"},{"value":"0,0E+00","module":"B3"},{"value":"7,47E-04","module":"B4"},{"value":"0,0E+00","module":"B5"},{"value":"0,0E+00","module":"B6"},{"value":"0,0E+00","module":"B7"},{"value":"0,0E+00","module":"C1"},{"value":"1,21E-06","module":"C2"},{"value":"9,20E-07","module":"C3"},{"value":"1,13E-06","module":"C4"},{"value":"-3,17E-05","module":"D"}]}],"additional_environmental_impact":[],"resource_use":[{"parameter":"PERE","unit":"MJ","values":[{"value":"5,80E+02","module":"A1-A3"},{"value":"3,40E-01","module":"A4"},{"value":"0,0E+00","module":"A5"},{"value":"0,0E+00","module":"B1"},{"value":"9,20E+00","module":"B2"},{"value":"0,0E+00","module":"B3"},{"value":"7,57E+02","module":"B4"},{"value":"0,0E+00","module":"B5"},{"value":"0,0E+00","module":"B6"},{"value":"0,0E+00","module":"B7"},{"value":"0,0E+00","module":"C1"},{"value":"7,20E-02","module":"C2"},{"value":"1,80E+02","module":"C3"},{"value":"2,10E-01","module":"C4"},{"value":"-9,20E+01","module":"D"}]},{"parameter":"PERM","unit":"MJ","values":[{"value":"2,24E+02","module":"A1-A3"},{"value":"0,0E+00","module":"A4"},{"value":"0,0E+00","module":"A5"},{"value":"0,0E+00","module":"B1"},{"value":"0,0E+00","module":"B2"},{"value":"0,0E+00","module":"B3"},{"value":"4,88E+01","module":"B4"},{"value":"0,0E+00","module":"B5"},{"value":"0,0E+00","module":"B6"},{"value":"0,0E+00","module":"B7"},{"value":"0,0E+00","module":"C1"},{"value":"0,0E+00","module":"C2"},{"value":"-1,70E+02","module":"C3"},{"value":"0,0E+00","module":"C4"},{"value":"0,0E+00","module":"D"}]},{"parameter":"PERT","unit":"MJ","values":[{"value":"8,04E+02","module":"A1-A3"},{"value":"3,40E-01","module":"A4"},{"value":"0,0E+00","module":"A5"},{"value":"0,0E+00","module":"B1"},{"value":"9,20E+00","module":"B2"},{"value":"0,0E+00","module":"B3"},{"value":"8,05E+02","module":"B4"},{"value":"0,0E+00","module":"B5"},{"value":"0,0E+00","module":"B6"},{"value":"0,0E+00","module":"B7"},{"value":"0,0E+00","module":"C1"},{"value":"7,20E-02","module":"C2"},{"value":"5,20E-01","module":"C3"},{"value":"2,10E-01","module":"C4"},{"value":"-9,20E+01","module":"D"}]},{"parameter":"PENRE","unit":"MJ","values":[{"value":"1,44E+03","module":"A1-A3"},{"value":"3,50E+01","module":"A4"},{"value":"0,0E+00","module":"A5"},{"value":"0,0E+00","module":"B1"},{"value":"1,50E+02","module":"B2"},{"value":"0,0E+00","module":"B3"},{"value":"1,57E+03","module":"B4"},{"value":"0,0E+00","module":"B5"},{"value":"0,0E+00","module":"B6"},{"value":"0,0E+00","module":"B7"},{"value":"0,0E+00","module":"C1"},{"value":"7,20E+00","module":"C2"},{"value":"7,40E+01","module":"C3"},{"value":"1,50E+01","module":"C4"},{"value":"-1,30E+02","module":"D"}]},{"parameter":"PENRM","unit":"MJ","values":[{"value":"8,37E+01","module":"A1-A3"},{"value":"0,0E+00","module":"A4"},{"value":"0,0E+00","module":"A5"},{"value":"0,0E+00","module":"B1"},{"value":"1,62E+00","module":"B2"},{"value":"0,0E+00","module":"B3"},{"value":"1,42E+01","module":"B4"},{"value":"0,0E+00","module":"B5"},{"value":"0,0E+00","module":"B6"},{"value":"0,0E+00","module":"B7"},{"value":"0,0E+00","module":"C1"},{"value":"0,0E+00","module":"C2"},{"value":"-7,00E+01","module":"C3"},{"value":"0,0E+00","module":"C4"},{"value":"0,0E+00","module":"D"}]},{"parameter":"PENRT","unit":"MJ","values":[{"value":"1,53E+03","module":"A1-A3"},{"value":"3,50E+01","module":"A4"},{"value":"0,0E+00","module":"A5"},{"value":"0,0E+00","module":"B1"},{"value":"1,52E+02","module":"B2"},{"value":"0,0E+00","module":"B3"},{"value":"1,59E+03","module":"B4"},{"value":"0,0E+00","module":"B5"},{"value":"0,0E+00","module":"B6"},{"value":"0,0E+00","module":"B7"},{"value":"0,0E+00","module":"C1"},{"value":"7,20E+00","module":"C2"},{"value":"4,00E+00","module":"C3"},{"value":"1,50E+01","module":"C4"},{"value":"-1,30E+02","module":"D"}]},{"parameter":"SM","unit":"kg","values":[{"value":"3,58E-01","module":"A1-A3"},{"value":"0,0E+00","module":"A4"},{"value":"0,0E+00","module":"A5"},{"value":"0,0E+00","module":"B1"},{"value":"0,0E+00","module":"B2"},{"value":"0,0E+00","module":"B3"},{"value":"3,58E-01","module":"B4"},{"value":"0,0E+00","module":"B5"},{"value":"0,0E+00","module":"B6"},{"value":"0,0E+00","module":"B7"},{"value":"0,0E+00","module":"C1"},{"value":"0,0E+00","module":"C2"},{"value":"0,0E+00","module":"C3"},{"value":"0,0E+00","module":"C4"},{"value":"0,0E+00","module":"D"}]},{"parameter":"RSF","unit":"MJ","values":[{"value":"1,64E-01","module":"A1-A3"},{"value":"0,0E+00","module":"A4"},{"value":"0,0E+00","module":"A5"},{"value":"0,0E+00","module":"B1"},{"value":"1,34E-03","module":"B2"},{"value":"0,0E+00","module":"B3"},{"value":"5,08E-01","module":"B4"},{"value":"0,0E+00","module":"B5"},{"value":"0,0E+00","module":"B6"},{"value":"0,0E+00","module":"B7"},{"value":"0,0E+00","module":"C1"},{"value":"0,0E+00","module":"C2"},{"value":"3,40E-01","module":"C3"},{"value":"0,0E+00","module":"C4"},{"value":"-5,00E+01","module":"D"}]},{"parameter":"NRSF","unit":"MJ","values":[{"value":"2,01E-01","module":"A1-A3"},{"value":"0,0E+00","module":"A4"},{"value":"0,0E+00","module":"A5"},{"value":"0,0E+00","module":"B1"},{"value":"8,93E-04","module":"B2"},{"value":"0,0E+00","module":"B3"},{"value":"4,31E-01","module":"B4"},{"value":"0,0E+00","module":"B5"},{"value":"0,0E+00","module":"B6"},{"value":"0,0E+00","module":"B7"},{"value":"0,0E+00","module":"C1"},{"value":"0,0E+00","module":"C2"},{"value":"2,30E-01","module":"C3"},{"value":"0,0E+00","module":"C4"},{"value":"-3,40E+01","module":"D"}]},{"parameter":"FW","unit":"m3","values":[{"value":"1,60E+01","module":"A1-A3"},{"value":"5,90E-03","module":"A4"},{"value":"0,0E+00","module":"A5"},{"value":"0,0E+00","module":"B1"},{"value":"2,19E-01","module":"B2"},{"value":"0,0E+00","module":"B3"},{"value":"1,60E+01","module":"B4"},{"value":"0,0E+00","module":"B5"},{"value":"0,0E+00","module":"B6"},{"value":"0,0E+00","module":"B7"},{"value":"0,0E+00","module":"C1"},{"value":"1,20E-03","module":"C2"},{"value":"1,10E-02","module":"C3"},{"value":"1,20E-02","module":"C4"},{"value":"-3,50E-01","module":"D"}]}],"end_of_life_waste":[{"parameter":"HWD","unit":"kg","values":[{"value":"2,48E+00","module":"A1-A3"},{"value":"2,19E-03","module":"A4"},{"value":"0,0E+00","module":"A5"},{"value":"0,0E+00","module":"B1"},{"value":"1,70E-02","module":"B2"},{"value":"0,0E+00","module":"B3"},{"value":"5,65E+01","module":"B4"},{"value":"0,0E+00","module":"B5"},{"value":"0,0E+00","module":"B6"},{"value":"0,0E+00","module":"B7"},{"value":"0,0E+00","module":"C1"},{"value":"5,01E-04","module":"C2"},{"value":"5,18E-03","module":"C3"},{"value":"5,40E+01","module":"C4"},{"value":"7,43E-02","module":"D"}]},{"parameter":"NHWD","unit":"kg","values":[{"value":"2,88E+01","module":"A1-A3"},{"value":"2,47E+00","module":"A4"},{"value":"0,0E+00","module":"A5"},{"value":"0,0E+00","module":"B1"},{"value":"1,03E+00","module":"B2"},{"value":"0,0E+00","module":"B3"},{"value":"3,22E+01","module":"B4"},{"value":"0,0E+00","module":"B5"},{"value":"0,0E+00","module":"B6"},{"value":"0,0E+00","module":"B7"},{"value":"0,0E+00","module":"C1"},{"value":"4,20E-01","module":"C2"},{"value":"1,30E-01","module":"C3"},{"value":"4,01E-01","module":"C4"},{"value":"-2,07E+00","module":"D"}]},{"parameter":"RWD","unit":"kg","values":[{"value":"2,29E-02","module":"A1-A3"},{"value":"2,23E-04","module":"A4"},{"value":"0,0E+00","module":"A5"},{"value":"0,0E+00","module":"B1"},{"value":"2,11E-04","module":"B2"},{"value":"0,0E+00","module":"B3"},{"value":"2,32E-02","module":"B4"},{"value":"0,0E+00","module":"B5"},{"value":"0,0E+00","module":"B6"},{"value":"0,0E+00","module":"B7"},{"value":"0,0E+00","module":"C1"},{"value":"4,56E-05","module":"C2"},{"value":"1,37E-05","module":"C3"},{"value":"8,62E-05","module":"C4"},{"value":"-1,95E-04","module":"D"}]}],"end_of_life_flow":[{"parameter":"CRU","unit":"kg","values":[{"value":"0,0E+00","module":"A1-A3"},{"value":"0,0E+00","module":"A4"},{"value":"0,0E+00","module":"A5"},{"value":"0,0E+00","module":"B1"},{"value":"0,0E+00","module":"B2"},{"value":"0,0E+00","module":"B3"},{"value":"0,0E+00","module":"B4"},{"value":"0,0E+00","module":"B5"},{"value":"0,0E+00","module":"B6"},{"value":"0,0E+00","module":"B7"},{"value":"0,0E+00","module":"C1"},{"value":"0,0E+00","module":"C2"},{"value":"0,0E+00","module":"C3"},{"value":"0,0E+00","module":"C4"},{"value":"0,0E+00","module":"D"}]},{"parameter":"MFR","unit":"kg","values":[{"value":"1,74E-01","module":"A1-A3"},{"value":"0,0E+00","module":"A4"},{"value":"1,30E-01","module":"A5"},{"value":"0,0E+00","module":"B1"},{"value":"0,0E+00","module":"B2"},{"value":"0,0E+00","module":"B3"},{"value":"9,52E-01","module":"B4"},{"value":"0,0E+00","module":"B5"},{"value":"0,0E+00","module":"B6"},{"value":"0,0E+00","module":"B7"},{"value":"0,0E+00","module":"C1"},{"value":"0,0E+00","module":"C2"},{"value":"6,48E-01","module":"C3"},{"value":"0,0E+00","module":"C4"},{"value":"-7,18E-01","module":"D"}]},{"parameter":"MER","unit":"kg","values":[{"value":"2,43E-04","module":"A1-A3"},{"value":"0,0E+00","module":"A4"},{"value":"3,10E+00","module":"A5"},{"value":"0,0E+00","module":"B1"},{"value":"0,0E+00","module":"B2"},{"value":"0,0E+00","module":"B3"},{"value":"3,10E+00","module":"B4"},{"value":"0,0E+00","module":"B5"},{"value":"0,0E+00","module":"B6"},{"value":"0,0E+00","module":"B7"},{"value":"0,0E+00","module":"C1"},{"value":"0,0E+00","module":"C2"},{"value":"0,0E+00","module":"C3"},{"value":"0,0E+00","module":"C4"},{"value":"0,0E+00","module":"D"}]},{"parameter":"EEE","unit":"MJ","values":[{"value":"4,69E+00","module":"A1-A3"},{"value":"0,0E+00","module":"A4"},{"value":"0,0E+00","module":"A5"},{"value":"0,0E+00","module":"B1"},{"value":"0,0E+00","module":"B2"},{"value":"0,0E+00","module":"B3"},{"value":"2,48E+01","module":"B4"},{"value":"0,0E+00","module":"B5"},{"value":"0,0E+00","module":"B6"},{"value":"0,0E+00","module":"B7"},{"value":"0,0E+00","module":"C1"},{"value":"0,0E+00","module":"C2"},{"value":"2,01E+01","module":"C3"},{"value":"0,0E+00","module":"C4"},{"value":"-1,47E+01","module":"D"}]},{"parameter":"EET","unit":"MJ","values":[{"value":"5,17E+01","module":"A1-A3"},{"value":"0,0E+00","module":"A4"},{"value":"0,0E+00","module":"A5"},{"value":"0,0E+00","module":"B1"},{"value":"0,0E+00","module":"B2"},{"value":"0,0E+00","module":"B3"},{"value":"1,91E+02","module":"B4"},{"value":"0,0E+00","module":"B5"},{"value":"0,0E+00","module":"B6"},{"value":"0,0E+00","module":"B7"},{"value":"0,0E+00","module":"C1"},{"value":"0,0E+00","module":"C2"},{"value":"1,39E+02","module":"C3"},{"value":"0,0E+00","module":"C4"},{"value":"-1,44E+02","module":"D"}]}]}