{"product_name":"Norgips Standard ECO 13 Recycled","epd_id":"NEPD-8321-7978","compliance":["EN 15804+A2","ISO 14025","ISO 21930"],"producer_name":"Norgips Norge AS","environmental_impact":[{"parameter":"GWP-total","unit":"kg CO2-eq.","values":[{"value":"1,98E-01","module":"A1-A3"},{"value":"8,26E-02","module":"A4"},{"value":"1,41E-01","module":"A5"},{"value":"7,23E-05","module":"C1"},{"value":"3,88E-02","module":"C2"},{"value":"3,59E-01","module":"C3"},{"value":"7,27E-02","module":"C4"},{"value":"-2,72E-04","module":"D"}]},{"parameter":"GWP-fossil","unit":"kg CO2-eq.","values":[{"value":"4,88E-01","module":"A1-A3"},{"value":"7,44E-02","module":"A4"},{"value":"4,62E-02","module":"A5"},{"value":"7,01E-05","module":"C1"},{"value":"3,88E-02","module":"C2"},{"value":"0,0E+00","module":"C3"},{"value":"7,26E-02","module":"C4"},{"value":"-2,63E-04","module":"D"}]},{"parameter":"GWP-biogenic","unit":"kg CO2-eq.","values":[{"value":"-2,93E-01","module":"A1-A3"},{"value":"8,12E-03","module":"A4"},{"value":"9,47E-02","module":"A5"},{"value":"1,94E-06","module":"C1"},{"value":"1,66E-05","module":"C2"},{"value":"3,59E-01","module":"C3"},{"value":"8,48E-05","module":"C4"},{"value":"-5,43E-07","module":"D"}]},{"parameter":"GWP-luluc","unit":"kg CO2-eq.","values":[{"value":"2,67E-03","module":"A1-A3"},{"value":"7,18E-05","module":"A4"},{"value":"1,42E-04","module":"A5"},{"value":"2,89E-07","module":"C1"},{"value":"1,18E-05","module":"C2"},{"value":"0,0E+00","module":"C3"},{"value":"1,78E-05","module":"C4"},{"value":"-9,06E-06","module":"D"}]},{"parameter":"ODP","unit":"kg CFC 11-eq.","values":[{"value":"3,88E-08","module":"A1-A3"},{"value":"1,58E-08","module":"A4"},{"value":"7,56E-09","module":"A5"},{"value":"5,00E-12","module":"C1"},{"value":"9,35E-09","module":"C2"},{"value":"0,0E+00","module":"C3"},{"value":"2,75E-08","module":"C4"},{"value":"-1,92E-05","module":"D"}]},{"parameter":"AP","unit":"mol H+-eq.","values":[{"value":"3,68E-03","module":"A1-A3"},{"value":"4,44E-04","module":"A4"},{"value":"2,86E-04","module":"A5"},{"value":"5,48E-07","module":"C1"},{"value":"1,25E-04","module":"C2"},{"value":"0,0E+00","module":"C3"},{"value":"6,46E-04","module":"C4"},{"value":"-2,17E-06","module":"D"}]},{"parameter":"POCP","unit":"kg NMVOC-eq.","values":[{"value":"2,34E-03","module":"A1-A3"},{"value":"4,81E-04","module":"A4"},{"value":"2,26E-04","module":"A5"},{"value":"2,11E-07","module":"C1"},{"value":"1,20E-04","module":"C2"},{"value":"0,0E+00","module":"C3"},{"value":"7,58E-04","module":"C4"},{"value":"-2,11E-06","module":"D"}]},{"parameter":"ADPE","unit":"kg Sb-eq.","values":[{"value":"1,26E-05","module":"A1-A3"},{"value":"3,25E-06","module":"A4"},{"value":"1,14E-06","module":"A5"},{"value":"5,23E-09","module":"C1"},{"value":"6,91E-07","module":"C2"},{"value":"0,0E+00","module":"C3"},{"value":"6,54E-07","module":"C4"},{"value":"-2,62E-09","module":"D"}]},{"parameter":"ADPF","unit":"MJ","values":[{"value":"7,68E+00","module":"A1-A3"},{"value":"1,29E+00","module":"A4"},{"value":"7,82E-01","module":"A5"},{"value":"9,57E-04","module":"C1"},{"value":"6,30E-01","module":"C2"},{"value":"0,0E+00","module":"C3"},{"value":"2,00E+00","module":"C4"},{"value":"-3,76E-03","module":"D"}]},{"parameter":"WDP","unit":"m3 world-eq.","values":[{"value":"3,12E+01","module":"A1-A3"},{"value":"4,80E+00","module":"A4"},{"value":"2,52E+00","module":"A5"},{"value":"1,67E-01","module":"C1"},{"value":"4,83E-01","module":"C2"},{"value":"0,0E+00","module":"C3"},{"value":"1,23E+01","module":"C4"},{"value":"-4,68E-02","module":"D"}]},{"parameter":"EP-freshwater","unit":"kg P-eq.","values":[{"value":"4,40E-05","module":"A1-A3"},{"value":"1,94E-06","module":"A4"},{"value":"2,45E-06","module":"A5"},{"value":"5,04E-09","module":"C1"},{"value":"3,08E-07","module":"C2"},{"value":"0,0E+00","module":"C3"},{"value":"8,23E-07","module":"C4"},{"value":"-2,34E-08","module":"D"}]},{"parameter":"EP-marine","unit":"kg N-eq.","values":[{"value":"1,04E-03","module":"A1-A3"},{"value":"1,12E-04","module":"A4"},{"value":"8,03E-05","module":"A5"},{"value":"6,02E-08","module":"C1"},{"value":"2,73E-05","module":"C2"},{"value":"0,0E+00","module":"C3"},{"value":"2,40E-04","module":"C4"},{"value":"-7,08E-07","module":"D"}]},{"parameter":"EP-terrestrial","unit":"mol N-eq.","values":[{"value":"9,83E-03","module":"A1-A3"},{"value":"1,25E-03","module":"A4"},{"value":"8,06E-04","module":"A5"},{"value":"7,84E-07","module":"C1"},{"value":"3,05E-04","module":"C2"},{"value":"0,0E+00","module":"C3"},{"value":"2,65E-03","module":"C4"},{"value":"-7,66E-06","module":"D"}]},{"parameter":"GWP-IOBC","unit":"kg CO2-eq.","values":[{"value":"6,84E-01","module":"A1-A3"},{"value":"8,26E-02","module":"A4"},{"value":"5,95E-02","module":"A5"},{"value":"7,22E-05","module":"C1"},{"value":"3,88E-02","module":"C2"},{"value":"0,0E+00","module":"C3"},{"value":"7,26E-02","module":"C4"},{"value":"-2,69E-04","module":"D"}]}],"additional_environmental_impact":[{"parameter":"PM","unit":"disease incidence","values":[{"value":"3,60E-08","module":"A1-A3"},{"value":"1,39E-08","module":"A4"},{"value":"4,61E-09","module":"A5"},{"value":"4,00E-12","module":"C1"},{"value":"3,56E-09","module":"C2"},{"value":"0,0E+00","module":"C3"},{"value":"1,38E-08","module":"C4"},{"value":"-1,31E-10","module":"D"}]},{"parameter":"ETP-fw","unit":"CTUe","values":[{"value":"8,30E+00","module":"A1-A3"},{"value":"1,59E+00","module":"A4"},{"value":"7,23E-01","module":"A5"},{"value":"4,36E-03","module":"C1"},{"value":"4,60E-01","module":"C2"},{"value":"0,0E+00","module":"C3"},{"value":"1,09E+00","module":"C4"},{"value":"-2,04E-02","module":"D"}]},{"parameter":"HTP-c","unit":"CTUh","values":[{"value":"1,53E-09","module":"A1-A3"},{"value":"0,0E+00","module":"A4"},{"value":"7,90E-11","module":"A5"},{"value":"0,0E+00","module":"C1"},{"value":"0,0E+00","module":"C2"},{"value":"0,0E+00","module":"C3"},{"value":"4,40E-11","module":"C4"},{"value":"0,0E+00","module":"D"}]},{"parameter":"HTP-nc","unit":"CTUh","values":[{"value":"1,18E-08","module":"A1-A3"},{"value":"2,67E-09","module":"A4"},{"value":"9,31E-10","module":"A5"},{"value":"5,00E-12","module":"C1"},{"value":"4,45E-10","module":"C2"},{"value":"0,0E+00","module":"C3"},{"value":"7,88E-10","module":"C4"},{"value":"-1,90E-11","module":"D"}]},{"parameter":"SQP","unit":"unitless","values":[{"value":"6,42E+00","module":"A1-A3"},{"value":"3,09E+00","module":"A4"},{"value":"1,14E+00","module":"A5"},{"value":"4,82E-04","module":"C1"},{"value":"7,22E-01","module":"C2"},{"value":"0,0E+00","module":"C3"},{"value":"7,69E+00","module":"C4"},{"value":"-2,51E-02","module":"D"}]},{"parameter":"IRP","unit":"kBq U235-eq.","values":[{"value":"1,44E-02","module":"A1-A3"},{"value":"5,31E-03","module":"A4"},{"value":"2,46E-03","module":"A5"},{"value":"1,74E-05","module":"C1"},{"value":"2,75E-03","module":"C2"},{"value":"0,0E+00","module":"C3"},{"value":"9,12E-03","module":"C4"},{"value":"-2,40E-05","module":"D"}]}],"resource_use":[{"parameter":"PERE","unit":"MJ","values":[{"value":"4,72E+00","module":"A1-A3"},{"value":"3,69E-01","module":"A4"},{"value":"2,53E-01","module":"A5"},{"value":"1,24E-02","module":"C1"},{"value":"7,92E-03","module":"C2"},{"value":"0,0E+00","module":"C3"},{"value":"7,15E-02","module":"C4"},{"value":"-2,32E-02","module":"D"}]},{"parameter":"PERM","unit":"MJ","values":[{"value":"2,99E-01","module":"A1-A3"},{"value":"0,0E+00","module":"A4"},{"value":"-1,22E-01","module":"A5"},{"value":"0,0E+00","module":"C1"},{"value":"0,0E+00","module":"C2"},{"value":"-3,97E-04","module":"C3"},{"value":"0,0E+00","module":"C4"},{"value":"0,0E+00","module":"D"}]},{"parameter":"PERT","unit":"MJ","values":[{"value":"5,02E+00","module":"A1-A3"},{"value":"3,69E-01","module":"A4"},{"value":"1,31E-01","module":"A5"},{"value":"1,24E-02","module":"C1"},{"value":"7,92E-03","module":"C2"},{"value":"-3,97E-04","module":"C3"},{"value":"7,15E-02","module":"C4"},{"value":"-2,32E-02","module":"D"}]},{"parameter":"PENRE","unit":"MJ","values":[{"value":"5,85E+00","module":"A1-A3"},{"value":"1,24E+00","module":"A4"},{"value":"6,86E-01","module":"A5"},{"value":"9,59E-04","module":"C1"},{"value":"6,30E-01","module":"C2"},{"value":"0,0E+00","module":"C3"},{"value":"2,00E+00","module":"C4"},{"value":"-3,76E-03","module":"D"}]},{"parameter":"PENRM","unit":"MJ","values":[{"value":"1,37E+00","module":"A1-A3"},{"value":"0,0E+00","module":"A4"},{"value":"-1,29E-01","module":"A5"},{"value":"0,0E+00","module":"C1"},{"value":"0,0E+00","module":"C2"},{"value":"-6,54E-01","module":"C3"},{"value":"0,0E+00","module":"C4"},{"value":"0,0E+00","module":"D"}]},{"parameter":"PENRT","unit":"MJ","values":[{"value":"7,22E+00","module":"A1-A3"},{"value":"1,24E+00","module":"A4"},{"value":"5,57E-01","module":"A5"},{"value":"9,59E-04","module":"C1"},{"value":"6,30E-01","module":"C2"},{"value":"-6,54E-01","module":"C3"},{"value":"2,00E+00","module":"C4"},{"value":"-3,76E-03","module":"D"}]},{"parameter":"SM","unit":"kg","values":[{"value":"7,65E+00","module":"A1-A3"},{"value":"0,0E+00","module":"A4"},{"value":"3,83E-01","module":"A5"},{"value":"0,0E+00","module":"C1"},{"value":"0,0E+00","module":"C2"},{"value":"0,0E+00","module":"C3"},{"value":"0,0E+00","module":"C4"},{"value":"0,0E+00","module":"D"}]},{"parameter":"RSF","unit":"MJ","values":[{"value":"1,21E-02","module":"A1-A3"},{"value":"1,35E-03","module":"A4"},{"value":"8,63E-04","module":"A5"},{"value":"9,74E-06","module":"C1"},{"value":"2,77E-04","module":"C2"},{"value":"0,0E+00","module":"C3"},{"value":"1,48E-03","module":"C4"},{"value":"-4,07E-06","module":"D"}]},{"parameter":"NRSF","unit":"MJ","values":[{"value":"3,69E-03","module":"A1-A3"},{"value":"0,0E+00","module":"A4"},{"value":"7,32E-04","module":"A5"},{"value":"2,43E-05","module":"C1"},{"value":"9,28E-04","module":"C2"},{"value":"0,0E+00","module":"C3"},{"value":"3,20E-03","module":"C4"},{"value":"-1,38E-03","module":"D"}]},{"parameter":"FW","unit":"m3","values":[{"value":"1,33E-01","module":"A1-A3"},{"value":"6,06E-03","module":"A4"},{"value":"7,19E-03","module":"A5"},{"value":"9,26E-05","module":"C1"},{"value":"7,16E-05","module":"C2"},{"value":"0,0E+00","module":"C3"},{"value":"2,46E-03","module":"C4"},{"value":"-2,80E-05","module":"D"}]}],"end_of_life_waste":[{"parameter":"HWD","unit":"kg","values":[{"value":"1,12E-02","module":"A1-A3"},{"value":"4,87E-04","module":"A4"},{"value":"6,08E-04","module":"A5"},{"value":"6,15E-07","module":"C1"},{"value":"3,44E-05","module":"C2"},{"value":"0,0E+00","module":"C3"},{"value":"0,0E+00","module":"C4"},{"value":"-1,77E-07","module":"D"}]},{"parameter":"NHWD","unit":"kg","values":[{"value":"4,32E-01","module":"A1-A3"},{"value":"2,47E-01","module":"A4"},{"value":"5,54E-01","module":"A5"},{"value":"7,37E-05","module":"C1"},{"value":"5,47E-02","module":"C2"},{"value":"0,0E+00","module":"C3"},{"value":"8,85E+00","module":"C4"},{"value":"-8,88E-05","module":"D"}]},{"parameter":"RWD","unit":"kg","values":[{"value":"2,07E-05","module":"A1-A3"},{"value":"7,35E-06","module":"A4"},{"value":"2,91E-06","module":"A5"},{"value":"8,57E-09","module":"C1"},{"value":"4,30E-06","module":"C2"},{"value":"0,0E+00","module":"C3"},{"value":"0,0E+00","module":"C4"},{"value":"-1,97E-08","module":"D"}]}],"end_of_life_flow":[{"parameter":"CRU","unit":"kg","values":[{"value":"0,0E+00","module":"A1-A3"},{"value":"0,0E+00","module":"A4"},{"value":"0,0E+00","module":"A5"},{"value":"0,0E+00","module":"C1"},{"value":"0,0E+00","module":"C2"},{"value":"0,0E+00","module":"C3"},{"value":"0,0E+00","module":"C4"},{"value":"0,0E+00","module":"D"}]},{"parameter":"MFR","unit":"kg","values":[{"value":"3,64E-02","module":"A1-A3"},{"value":"0,0E+00","module":"A4"},{"value":"5,22E-02","module":"A5"},{"value":"0,0E+00","module":"C1"},{"value":"0,0E+00","module":"C2"},{"value":"0,0E+00","module":"C3"},{"value":"0,0E+00","module":"C4"},{"value":"0,0E+00","module":"D"}]},{"parameter":"MER","unit":"kg","values":[{"value":"4,81E-02","module":"A1-A3"},{"value":"0,0E+00","module":"A4"},{"value":"6,07E-03","module":"A5"},{"value":"0,0E+00","module":"C1"},{"value":"0,0E+00","module":"C2"},{"value":"0,0E+00","module":"C3"},{"value":"0,0E+00","module":"C4"},{"value":"0,0E+00","module":"D"}]},{"parameter":"EEE","unit":"MJ","values":[{"value":"3,36E-02","module":"A1-A3"},{"value":"0,0E+00","module":"A4"},{"value":"4,68E-03","module":"A5"},{"value":"0,0E+00","module":"C1"},{"value":"0,0E+00","module":"C2"},{"value":"0,0E+00","module":"C3"},{"value":"0,0E+00","module":"C4"},{"value":"0,0E+00","module":"D"}]},{"parameter":"EET","unit":"MJ","values":[{"value":"5,08E-01","module":"A1-A3"},{"value":"0,0E+00","module":"A4"},{"value":"7,08E-02","module":"A5"},{"value":"0,0E+00","module":"C1"},{"value":"0,0E+00","module":"C2"},{"value":"0,0E+00","module":"C3"},{"value":"0,0E+00","module":"C4"},{"value":"0,0E+00","module":"D"}]}]}