{"product_name":"Note shelf 1600","epd_id":"NEPD-2929-1616-EN","compliance":["EN 15804","ISO 14025","ISO 21930"],"producer_name":"Fora Form AS","environmental_impact":[{"parameter":"GWP-total","unit":"kg CO2-eq.","values":[{"value":"3,89E+01","module":"A1-A3"},{"value":"3,10E-01","module":"A4"}]},{"parameter":"ODP","unit":"kg CFC 11-eq.","values":[{"value":"4,66E-06","module":"A1-A3"},{"value":"5,71E-08","module":"A4"}]},{"parameter":"AP","unit":"kg SO2-eq.","values":[{"value":"2,15E-01","module":"A1-A3"},{"value":"9,88E-04","module":"A4"}]},{"parameter":"EP","unit":"kg Phosphat-eq.","values":[{"value":"3,24E-02","module":"A1-A3"},{"value":"1,64E-04","module":"A4"}]},{"parameter":"POCP","unit":"kg Ethen-eq.","values":[{"value":"1,87E-02","module":"A1-A3"},{"value":"5,05E-05","module":"A4"}]},{"parameter":"ADPE","unit":"kg Sb-eq.","values":[{"value":"1,59E-04","module":"A1-A3"},{"value":"9,45E-07","module":"A4"}]},{"parameter":"ADPF","unit":"MJ","values":[{"value":"5,89E+02","module":"A1-A3"},{"value":"4,67E+00","module":"A4"}]},{"parameter":"ADPM","unit":"kg Sb-eq.","values":[{"value":"1,59E-04","module":"A1-A3"},{"value":"9,45E-07","module":"A4"}]}],"additional_environmental_impact":[],"resource_use":[{"parameter":"PERE","unit":"MJ","values":[{"value":"5,53E+02","module":"A1-A3"},{"value":"6,80E-02","module":"A4"}]},{"parameter":"PERM","unit":"MJ","values":[{"value":"3,17E+02","module":"A1-A3"},{"value":"0,0E+00","module":"A4"}]},{"parameter":"PERT","unit":"MJ","values":[{"value":"8,70E+02","module":"A1-A3"},{"value":"6,80E-02","module":"A4"}]},{"parameter":"PENRE","unit":"MJ","values":[{"value":"6,48E+02","module":"A1-A3"},{"value":"4,78E+00","module":"A4"}]},{"parameter":"PENRM","unit":"MJ","values":[{"value":"3,33E+00","module":"A1-A3"},{"value":"0,0E+00","module":"A4"}]},{"parameter":"PENRT","unit":"MJ","values":[{"value":"6,51E+02","module":"A1-A3"},{"value":"4,78E+00","module":"A4"}]},{"parameter":"SM","unit":"kg","values":[{"value":"8,57E-01","module":"A1-A3"},{"value":"0,0E+00","module":"A4"}]},{"parameter":"RSF","unit":"MJ","values":[{"value":"0,0E+00","module":"A1-A3"},{"value":"0,0E+00","module":"A4"}]},{"parameter":"NRSF","unit":"MJ","values":[{"value":"0,0E+00","module":"A1-A3"},{"value":"0,0E+00","module":"A4"}]},{"parameter":"FW","unit":"m3","values":[{"value":"2,35E-01","module":"A1-A3"},{"value":"8,95E-04","module":"A4"}]}],"end_of_life_waste":[{"parameter":"HWD","unit":"kg","values":[{"value":"7,28E-04","module":"A1-A3"},{"value":"2,79E-06","module":"A4"}]},{"parameter":"NHWD","unit":"kg","values":[{"value":"2,04E+01","module":"A1-A3"},{"value":"2,52E-01","module":"A4"}]},{"parameter":"RWD","unit":"kg","values":[{"value":"2,21E-03","module":"A1-A3"},{"value":"3,28E-05","module":"A4"}]}],"end_of_life_flow":[{"parameter":"CRU","unit":"kg","values":[{"value":"0,0E+00","module":"A1-A3"},{"value":"0,0E+00","module":"A4"}]},{"parameter":"MFR","unit":"kg","values":[{"value":"0,0E+00","module":"A1-A3"},{"value":"0,0E+00","module":"A4"}]},{"parameter":"MER","unit":"kg","values":[{"value":"0,0E+00","module":"A1-A3"},{"value":"0,0E+00","module":"A4"}]},{"parameter":"EEE","unit":"MJ","values":[{"value":"0,0E+00","module":"A1-A3"},{"value":"0,0E+00","module":"A4"}]},{"parameter":"EET","unit":"MJ","values":[{"value":"0,0E+00","module":"A1-A3"},{"value":"0,0E+00","module":"A4"}]}]}