{"product_name":"NOVA","epd_id":"NEPD-8048-7723-EN","compliance":["EN 15804+A2","ISO 14025","ISO 21930"],"producer_name":"Systemair Production a.s.","environmental_impact":[{"parameter":"GWP-total","unit":"kg CO2-eq.","values":[{"value":"2,87E+01","module":"A1-A3"},{"value":"1,11E-01","module":"A4"},{"value":"2,60E-03","module":"C1"},{"value":"1,85E-02","module":"C2"},{"value":"1,29E-01","module":"C3"},{"value":"7,75E-03","module":"C4"},{"value":"-1,20E+00","module":"D"}]},{"parameter":"GWP-fossil","unit":"kg CO2-eq.","values":[{"value":"2,85E+01","module":"A1-A3"},{"value":"1,11E-01","module":"A4"},{"value":"2,60E-03","module":"C1"},{"value":"1,85E-02","module":"C2"},{"value":"1,29E-01","module":"C3"},{"value":"7,74E-03","module":"C4"},{"value":"-1,18E+00","module":"D"}]},{"parameter":"GWP-biogenic","unit":"kg CO2-eq.","values":[{"value":"9,26E-02","module":"A1-A3"},{"value":"4,59E-05","module":"A4"},{"value":"4,87E-07","module":"C1"},{"value":"7,66E-06","module":"C2"},{"value":"1,07E-06","module":"C3"},{"value":"6,50E-06","module":"C4"},{"value":"-5,31E-03","module":"D"}]},{"parameter":"GWP-luluc","unit":"kg CO2-eq.","values":[{"value":"6,76E-02","module":"A1-A3"},{"value":"3,95E-05","module":"A4"},{"value":"2,05E-07","module":"C1"},{"value":"6,59E-06","module":"C2"},{"value":"1,63E-07","module":"C3"},{"value":"8,50E-07","module":"C4"},{"value":"-2,21E-02","module":"D"}]},{"parameter":"ODP","unit":"kg CFC 11-eq.","values":[{"value":"2,98E-06","module":"A1-A3"},{"value":"2,51E-08","module":"A4"},{"value":"5,61E-10","module":"C1"},{"value":"4,19E-09","module":"C2"},{"value":"1,02E-10","module":"C3"},{"value":"6,90E-10","module":"C4"},{"value":"-5,27E-04","module":"D"}]},{"parameter":"AP","unit":"mol H+-eq.","values":[{"value":"1,95E-01","module":"A1-A3"},{"value":"3,19E-04","module":"A4"},{"value":"2,72E-05","module":"C1"},{"value":"5,32E-05","module":"C2"},{"value":"1,63E-05","module":"C3"},{"value":"1,87E-05","module":"C4"},{"value":"-7,94E-03","module":"D"}]},{"parameter":"POCP","unit":"kg NMVOC-eq.","values":[{"value":"7,98E-02","module":"A1-A3"},{"value":"2,70E-04","module":"A4"},{"value":"3,62E-05","module":"C1"},{"value":"4,51E-05","module":"C2"},{"value":"2,03E-05","module":"C3"},{"value":"2,25E-05","module":"C4"},{"value":"-3,80E-03","module":"D"}]},{"parameter":"ADPE","unit":"kg Sb-eq.","values":[{"value":"1,53E-04","module":"A1-A3"},{"value":"3,07E-06","module":"A4"},{"value":"3,98E-09","module":"C1"},{"value":"5,11E-07","module":"C2"},{"value":"4,74E-09","module":"C3"},{"value":"1,85E-08","module":"C4"},{"value":"1,35E-06","module":"D"}]},{"parameter":"ADPF","unit":"MJ","values":[{"value":"5,20E+02","module":"A1-A3"},{"value":"1,68E+00","module":"A4"},{"value":"3,58E-02","module":"C1"},{"value":"2,80E-01","module":"C2"},{"value":"8,75E-03","module":"C3"},{"value":"5,55E-02","module":"C4"},{"value":"-1,49E+01","module":"D"}]},{"parameter":"WDP","unit":"m3 world-eq.","values":[{"value":"7,65E+03","module":"A1-A3"},{"value":"1,62E+00","module":"A4"},{"value":"7,60E-03","module":"C1"},{"value":"2,71E-01","module":"C2"},{"value":"2,03E-02","module":"C3"},{"value":"1,22E+00","module":"C4"},{"value":"-6,59E+02","module":"D"}]},{"parameter":"EP-freshwater","unit":"kg P-eq.","values":[{"value":"2,67E-03","module":"A1-A3"},{"value":"8,87E-07","module":"A4"},{"value":"9,46E-09","module":"C1"},{"value":"1,48E-07","module":"C2"},{"value":"1,08E-08","module":"C3"},{"value":"4,01E-08","module":"C4"},{"value":"-4,63E-05","module":"D"}]},{"parameter":"EP-marine","unit":"kg N-eq.","values":[{"value":"2,19E-02","module":"A1-A3"},{"value":"6,31E-05","module":"A4"},{"value":"1,20E-05","module":"C1"},{"value":"1,05E-05","module":"C2"},{"value":"7,79E-06","module":"C3"},{"value":"1,27E-05","module":"C4"},{"value":"-1,02E-03","module":"D"}]},{"parameter":"EP-terrestrial","unit":"mol N-eq.","values":[{"value":"2,48E-01","module":"A1-A3"},{"value":"7,06E-04","module":"A4"},{"value":"1,32E-04","module":"C1"},{"value":"1,18E-04","module":"C2"},{"value":"8,42E-05","module":"C3"},{"value":"7,52E-05","module":"C4"},{"value":"-1,12E-02","module":"D"}]},{"parameter":"GWP-IOBC","unit":"kg CO2-eq.","values":[{"value":"2,87E+01","module":"A1-A3"},{"value":"1,11E-01","module":"A4"},{"value":"2,60E-03","module":"C1"},{"value":"1,85E-02","module":"C2"},{"value":"1,29E-01","module":"C3"},{"value":"7,75E-03","module":"C4"},{"value":"-1,16E+00","module":"D"}]}],"additional_environmental_impact":[{"parameter":"PM","unit":"disease incidence","values":[{"value":"1,32E-06","module":"A1-A3"},{"value":"6,80E-09","module":"A4"},{"value":"7,19E-10","module":"C1"},{"value":"1,13E-09","module":"C2"},{"value":"7,60E-11","module":"C3"},{"value":"3,34E-10","module":"C4"},{"value":"-8,55E-08","module":"D"}]},{"parameter":"ETP-fw","unit":"CTUe","values":[{"value":"4,33E+02","module":"A1-A3"},{"value":"1,24E+00","module":"A4"},{"value":"1,95E-02","module":"C1"},{"value":"2,07E-01","module":"C2"},{"value":"2,59E-02","module":"C3"},{"value":"8,01E+01","module":"C4"},{"value":"-1,90E+01","module":"D"}]},{"parameter":"HTP-c","unit":"CTUh","values":[{"value":"5,14E-08","module":"A1-A3"},{"value":"0,0E+00","module":"A4"},{"value":"0,0E+00","module":"C1"},{"value":"0,0E+00","module":"C2"},{"value":"3,00E-12","module":"C3"},{"value":"4,00E-12","module":"C4"},{"value":"-3,02E-09","module":"D"}]},{"parameter":"HTP-nc","unit":"CTUh","values":[{"value":"7,95E-07","module":"A1-A3"},{"value":"1,36E-09","module":"A4"},{"value":"1,80E-11","module":"C1"},{"value":"2,27E-10","module":"C2"},{"value":"1,10E-10","module":"C3"},{"value":"7,60E-11","module":"C4"},{"value":"-3,24E-08","module":"D"}]},{"parameter":"SQP","unit":"unitless","values":[{"value":"9,45E+01","module":"A1-A3"},{"value":"1,17E+00","module":"A4"},{"value":"4,54E-03","module":"C1"},{"value":"1,96E-01","module":"C2"},{"value":"1,10E-03","module":"C3"},{"value":"1,68E-01","module":"C4"},{"value":"-8,29E-01","module":"D"}]},{"parameter":"IRP","unit":"kBq U235-eq.","values":[{"value":"3,96E+00","module":"A1-A3"},{"value":"7,34E-03","module":"A4"},{"value":"1,53E-04","module":"C1"},{"value":"1,22E-03","module":"C2"},{"value":"1,52E-05","module":"C3"},{"value":"3,48E-04","module":"C4"},{"value":"-6,42E-02","module":"D"}]}],"resource_use":[{"parameter":"PERE","unit":"MJ","values":[{"value":"3,83E+01","module":"A1-A3"},{"value":"2,40E-02","module":"A4"},{"value":"1,93E-04","module":"C1"},{"value":"4,00E-03","module":"C2"},{"value":"2,66E-04","module":"C3"},{"value":"6,58E-03","module":"C4"},{"value":"-5,94E+00","module":"D"}]},{"parameter":"PERM","unit":"MJ","values":[{"value":"0,0E+00","module":"A1-A3"},{"value":"0,0E+00","module":"A4"},{"value":"0,0E+00","module":"C1"},{"value":"0,0E+00","module":"C2"},{"value":"0,0E+00","module":"C3"},{"value":"0,0E+00","module":"C4"},{"value":"0,0E+00","module":"D"}]},{"parameter":"PERT","unit":"MJ","values":[{"value":"4,08E+01","module":"A1-A3"},{"value":"2,40E-02","module":"A4"},{"value":"1,93E-04","module":"C1"},{"value":"4,00E-03","module":"C2"},{"value":"2,66E-04","module":"C3"},{"value":"6,58E-03","module":"C4"},{"value":"-5,94E+00","module":"D"}]},{"parameter":"PENRE","unit":"MJ","values":[{"value":"5,15E+02","module":"A1-A3"},{"value":"1,68E+00","module":"A4"},{"value":"3,58E-02","module":"C1"},{"value":"2,80E-01","module":"C2"},{"value":"8,75E-03","module":"C3"},{"value":"5,55E-02","module":"C4"},{"value":"-1,49E+01","module":"D"}]},{"parameter":"PENRM","unit":"MJ","values":[{"value":"3,32E+00","module":"A1-A3"},{"value":"0,0E+00","module":"A4"},{"value":"0,0E+00","module":"C1"},{"value":"0,0E+00","module":"C2"},{"value":"-3,32E+00","module":"C3"},{"value":"0,0E+00","module":"C4"},{"value":"0,0E+00","module":"D"}]},{"parameter":"PENRT","unit":"MJ","values":[{"value":"5,20E+02","module":"A1-A3"},{"value":"1,68E+00","module":"A4"},{"value":"3,58E-02","module":"C1"},{"value":"2,80E-01","module":"C2"},{"value":"-3,31E+00","module":"C3"},{"value":"5,55E-02","module":"C4"},{"value":"-1,49E+01","module":"D"}]},{"parameter":"SM","unit":"kg","values":[{"value":"2,69E-02","module":"A1-A3"},{"value":"0,0E+00","module":"A4"},{"value":"1,76E-05","module":"C1"},{"value":"0,0E+00","module":"C2"},{"value":"0,0E+00","module":"C3"},{"value":"0,0E+00","module":"C4"},{"value":"0,0E+00","module":"D"}]},{"parameter":"RSF","unit":"MJ","values":[{"value":"1,63E+00","module":"A1-A3"},{"value":"8,60E-04","module":"A4"},{"value":"4,76E-06","module":"C1"},{"value":"1,43E-04","module":"C2"},{"value":"7,31E-06","module":"C3"},{"value":"1,37E-04","module":"C4"},{"value":"-1,56E-03","module":"D"}]},{"parameter":"NRSF","unit":"MJ","values":[{"value":"8,32E-01","module":"A1-A3"},{"value":"3,07E-03","module":"A4"},{"value":"7,00E-05","module":"C1"},{"value":"5,12E-04","module":"C2"},{"value":"0,0E+00","module":"C3"},{"value":"2,58E-04","module":"C4"},{"value":"-9,29E-03","module":"D"}]},{"parameter":"FW","unit":"m3","values":[{"value":"5,56E-01","module":"A1-A3"},{"value":"1,79E-04","module":"A4"},{"value":"1,84E-06","module":"C1"},{"value":"2,99E-05","module":"C2"},{"value":"2,42E-05","module":"C3"},{"value":"7,17E-05","module":"C4"},{"value":"-2,97E-02","module":"D"}]}],"end_of_life_waste":[{"parameter":"HWD","unit":"kg","values":[{"value":"7,93E-02","module":"A1-A3"},{"value":"8,66E-05","module":"A4"},{"value":"1,05E-06","module":"C1"},{"value":"1,44E-05","module":"C2"},{"value":"0,0E+00","module":"C3"},{"value":"1,28E-03","module":"C4"},{"value":"4,74E-03","module":"D"}]},{"parameter":"NHWD","unit":"kg","values":[{"value":"6,07E+00","module":"A1-A3"},{"value":"8,16E-02","module":"A4"},{"value":"4,23E-05","module":"C1"},{"value":"1,36E-02","module":"C2"},{"value":"0,0E+00","module":"C3"},{"value":"1,83E-01","module":"C4"},{"value":"-3,44E-01","module":"D"}]},{"parameter":"RWD","unit":"kg","values":[{"value":"3,44E-03","module":"A1-A3"},{"value":"1,14E-05","module":"A4"},{"value":"2,48E-07","module":"C1"},{"value":"1,91E-06","module":"C2"},{"value":"0,0E+00","module":"C3"},{"value":"8,13E-08","module":"C4"},{"value":"-6,02E-05","module":"D"}]}],"end_of_life_flow":[{"parameter":"CRU","unit":"kg","values":[{"value":"0,0E+00","module":"A1-A3"},{"value":"0,0E+00","module":"A4"},{"value":"0,0E+00","module":"C1"},{"value":"0,0E+00","module":"C2"},{"value":"0,0E+00","module":"C3"},{"value":"0,0E+00","module":"C4"},{"value":"0,0E+00","module":"D"}]},{"parameter":"MFR","unit":"kg","values":[{"value":"6,28E-01","module":"A1-A3"},{"value":"0,0E+00","module":"A4"},{"value":"1,72E-05","module":"C1"},{"value":"0,0E+00","module":"C2"},{"value":"1,74E+00","module":"C3"},{"value":"4,55E-06","module":"C4"},{"value":"0,0E+00","module":"D"}]},{"parameter":"MER","unit":"kg","values":[{"value":"3,05E-02","module":"A1-A3"},{"value":"0,0E+00","module":"A4"},{"value":"5,35E-08","module":"C1"},{"value":"0,0E+00","module":"C2"},{"value":"5,07E-02","module":"C3"},{"value":"1,11E-07","module":"C4"},{"value":"0,0E+00","module":"D"}]},{"parameter":"EEE","unit":"MJ","values":[{"value":"1,51E-02","module":"A1-A3"},{"value":"0,0E+00","module":"A4"},{"value":"1,83E-07","module":"C1"},{"value":"0,0E+00","module":"C2"},{"value":"8,25E-02","module":"C3"},{"value":"7,21E-06","module":"C4"},{"value":"0,0E+00","module":"D"}]},{"parameter":"EET","unit":"MJ","values":[{"value":"2,28E-01","module":"A1-A3"},{"value":"0,0E+00","module":"A4"},{"value":"2,77E-06","module":"C1"},{"value":"0,0E+00","module":"C2"},{"value":"1,25E+00","module":"C3"},{"value":"1,09E-04","module":"C4"},{"value":"0,0E+00","module":"D"}]}]}