{"product_name":"NTech inward opening windows 105/80 \u2013 ND, NS, NB  (without aluminium cladding)","epd_id":"NEPD-3450-2058-EN","compliance":["EN 15804","ISO 14025","ISO 21930"],"producer_name":"NorDan AS","environmental_impact":[{"parameter":"GWP-total","unit":"kg CO2-eq.","values":[{"value":"7,92E+01","module":"A1-A3"},{"value":"2,16E+00","module":"A4"},{"value":"4,55E+00","module":"A5"},{"value":"9,60E+00","module":"B2"},{"value":"1,21E+02","module":"B4"},{"value":"6,19E-01","module":"C2"},{"value":"4,85E+01","module":"C3"},{"value":"7,83E-01","module":"C4"},{"value":"-6,41E+01","module":"D"}]},{"parameter":"ODP","unit":"kg CFC 11-eq.","values":[{"value":"6,08E-06","module":"A1-A3"},{"value":"4,15E-07","module":"A4"},{"value":"0,0E+00","module":"A5"},{"value":"6,36E-07","module":"B2"},{"value":"6,75E-06","module":"B4"},{"value":"1,13E-07","module":"C2"},{"value":"6,42E-08","module":"C3"},{"value":"2,08E-07","module":"C4"},{"value":"-1,96E-06","module":"D"}]},{"parameter":"AP","unit":"kg SO2-eq.","values":[{"value":"4,82E-01","module":"A1-A3"},{"value":"5,57E-03","module":"A4"},{"value":"0,0E+00","module":"A5"},{"value":"6,34E-02","module":"B2"},{"value":"4,95E-01","module":"B4"},{"value":"1,96E-03","module":"C2"},{"value":"5,84E-03","module":"C3"},{"value":"4,38E-03","module":"C4"},{"value":"-3,53E-01","module":"D"}]},{"parameter":"EP","unit":"kg Phosphat-eq.","values":[{"value":"6,71E-02","module":"A1-A3"},{"value":"7,76E-04","module":"A4"},{"value":"0,0E+00","module":"A5"},{"value":"6,54E-03","module":"B2"},{"value":"6,99E-02","module":"B4"},{"value":"3,23E-04","module":"C2"},{"value":"1,76E-03","module":"C3"},{"value":"8,09E-04","module":"C4"},{"value":"-3,28E-02","module":"D"}]},{"parameter":"POCP","unit":"kg Ethen-eq.","values":[{"value":"2,10E-01","module":"A1-A3"},{"value":"2,63E-04","module":"A4"},{"value":"0,0E+00","module":"A5"},{"value":"4,40E-03","module":"B2"},{"value":"2,11E-01","module":"B4"},{"value":"7,81E-05","module":"C2"},{"value":"3,84E-04","module":"C3"},{"value":"1,80E-04","module":"C4"},{"value":"-2,32E-02","module":"D"}]},{"parameter":"ADPE","unit":"kg Sb-eq.","values":[{"value":"2,61E-03","module":"A1-A3"},{"value":"5,93E-06","module":"A4"},{"value":"0,0E+00","module":"A5"},{"value":"1,10E-04","module":"B2"},{"value":"2,62E-03","module":"B4"},{"value":"2,09E-06","module":"C2"},{"value":"1,57E-06","module":"C3"},{"value":"1,56E-06","module":"C4"},{"value":"-8,90E-05","module":"D"}]},{"parameter":"ADPF","unit":"MJ","values":[{"value":"1,34E+03","module":"A1-A3"},{"value":"3,41E+01","module":"A4"},{"value":"0,0E+00","module":"A5"},{"value":"1,71E+02","module":"B2"},{"value":"1,47E+03","module":"B4"},{"value":"9,35E+00","module":"C2"},{"value":"1,28E+02","module":"C3"},{"value":"1,87E+01","module":"C4"},{"value":"-6,03E+02","module":"D"}]},{"parameter":"ADPM","unit":"kg Sb-eq.","values":[{"value":"2,61E-03","module":"A1-A3"},{"value":"5,93E-06","module":"A4"},{"value":"0,0E+00","module":"A5"},{"value":"1,10E-04","module":"B2"},{"value":"2,62E-03","module":"B4"},{"value":"2,09E-06","module":"C2"},{"value":"1,57E-06","module":"C3"},{"value":"1,56E-06","module":"C4"},{"value":"-8,90E-05","module":"D"}]}],"additional_environmental_impact":[],"resource_use":[{"parameter":"PERE","unit":"MJ","values":[{"value":"6,91E+02","module":"A1-A3"},{"value":"4,20E-01","module":"A4"},{"value":"0,0E+00","module":"A5"},{"value":"1,86E+01","module":"B2"},{"value":"9,70E+02","module":"B4"},{"value":"9,50E-02","module":"C2"},{"value":"2,80E+02","module":"C3"},{"value":"1,90E-01","module":"C4"},{"value":"-2,70E+02","module":"D"}]},{"parameter":"PERM","unit":"MJ","values":[{"value":"3,26E+02","module":"A1-A3"},{"value":"0,0E+00","module":"A4"},{"value":"0,0E+00","module":"A5"},{"value":"0,0E+00","module":"B2"},{"value":"4,94E+01","module":"B4"},{"value":"0,0E+00","module":"C2"},{"value":"-2,80E+02","module":"C3"},{"value":"0,0E+00","module":"C4"},{"value":"0,0E+00","module":"D"}]},{"parameter":"PERT","unit":"MJ","values":[{"value":"1,02E+03","module":"A1-A3"},{"value":"4,20E-01","module":"A4"},{"value":"0,0E+00","module":"A5"},{"value":"1,86E+01","module":"B2"},{"value":"1,02E+03","module":"B4"},{"value":"9,50E-02","module":"C2"},{"value":"6,20E-01","module":"C3"},{"value":"1,90E-01","module":"C4"},{"value":"-2,70E+02","module":"D"}]},{"parameter":"PENRE","unit":"MJ","values":[{"value":"1,48E+03","module":"A1-A3"},{"value":"3,50E+01","module":"A4"},{"value":"0,0E+00","module":"A5"},{"value":"1,88E+02","module":"B2"},{"value":"1,61E+03","module":"B4"},{"value":"7,10E+00","module":"C2"},{"value":"7,80E+01","module":"C3"},{"value":"1,30E+01","module":"C4"},{"value":"-3,40E+02","module":"D"}]},{"parameter":"PENRM","unit":"MJ","values":[{"value":"9,02E+01","module":"A1-A3"},{"value":"0,0E+00","module":"A4"},{"value":"0,0E+00","module":"A5"},{"value":"7,30E+00","module":"B2"},{"value":"1,61E+01","module":"B4"},{"value":"0,0E+00","module":"C2"},{"value":"-7,40E+01","module":"C3"},{"value":"0,0E+00","module":"C4"},{"value":"0,0E+00","module":"D"}]},{"parameter":"PENRT","unit":"MJ","values":[{"value":"1,57E+03","module":"A1-A3"},{"value":"3,50E+01","module":"A4"},{"value":"0,0E+00","module":"A5"},{"value":"1,95E+02","module":"B2"},{"value":"1,63E+03","module":"B4"},{"value":"7,10E+00","module":"C2"},{"value":"4,20E+00","module":"C3"},{"value":"1,30E+01","module":"C4"},{"value":"-3,40E+02","module":"D"}]},{"parameter":"SM","unit":"kg","values":[{"value":"6,03E-01","module":"A1-A3"},{"value":"0,0E+00","module":"A4"},{"value":"0,0E+00","module":"A5"},{"value":"0,0E+00","module":"B2"},{"value":"6,03E-01","module":"B4"},{"value":"0,0E+00","module":"C2"},{"value":"0,0E+00","module":"C3"},{"value":"0,0E+00","module":"C4"},{"value":"0,0E+00","module":"D"}]},{"parameter":"RSF","unit":"MJ","values":[{"value":"1,99E-01","module":"A1-A3"},{"value":"0,0E+00","module":"A4"},{"value":"0,0E+00","module":"A5"},{"value":"6,03E-03","module":"B2"},{"value":"6,02E-01","module":"B4"},{"value":"0,0E+00","module":"C2"},{"value":"4,00E-01","module":"C3"},{"value":"0,0E+00","module":"C4"},{"value":"-1,80E+02","module":"D"}]},{"parameter":"NRSF","unit":"MJ","values":[{"value":"2,08E-01","module":"A1-A3"},{"value":"0,0E+00","module":"A4"},{"value":"0,0E+00","module":"A5"},{"value":"4,02E-03","module":"B2"},{"value":"4,70E-01","module":"B4"},{"value":"0,0E+00","module":"C2"},{"value":"2,60E-01","module":"C3"},{"value":"0,0E+00","module":"C4"},{"value":"-1,20E+02","module":"D"}]},{"parameter":"FW","unit":"m3","values":[{"value":"2,88E+00","module":"A1-A3"},{"value":"4,00E-03","module":"A4"},{"value":"0,0E+00","module":"A5"},{"value":"2,88E-01","module":"B2"},{"value":"2,91E+00","module":"B4"},{"value":"7,60E-04","module":"C2"},{"value":"1,20E-02","module":"C3"},{"value":"1,10E-02","module":"C4"},{"value":"-9,10E-01","module":"D"}]}],"end_of_life_waste":[{"parameter":"HWD","unit":"kg","values":[{"value":"3,12E+00","module":"A1-A3"},{"value":"1,86E-03","module":"A4"},{"value":"0,0E+00","module":"A5"},{"value":"3,41E-02","module":"B2"},{"value":"5,19E+01","module":"B4"},{"value":"3,69E-04","module":"C2"},{"value":"5,44E-03","module":"C3"},{"value":"4,87E+01","module":"C4"},{"value":"-3,01E-01","module":"D"}]},{"parameter":"NHWD","unit":"kg","values":[{"value":"3,13E+01","module":"A1-A3"},{"value":"2,68E+00","module":"A4"},{"value":"0,0E+00","module":"A5"},{"value":"2,54E+00","module":"B2"},{"value":"3,50E+01","module":"B4"},{"value":"4,54E-01","module":"C2"},{"value":"1,46E-01","module":"C3"},{"value":"3,87E-01","module":"C4"},{"value":"-6,60E+00","module":"D"}]},{"parameter":"RWD","unit":"kg","values":[{"value":"2,13E-02","module":"A1-A3"},{"value":"2,38E-04","module":"A4"},{"value":"0,0E+00","module":"A5"},{"value":"3,95E-04","module":"B2"},{"value":"2,16E-02","module":"B4"},{"value":"4,84E-05","module":"C2"},{"value":"1,42E-05","module":"C3"},{"value":"7,77E-05","module":"C4"},{"value":"-5,08E-04","module":"D"}]}],"end_of_life_flow":[{"parameter":"CRU","unit":"kg","values":[{"value":"0,0E+00","module":"A1-A3"},{"value":"0,0E+00","module":"A4"},{"value":"0,0E+00","module":"A5"},{"value":"0,0E+00","module":"B2"},{"value":"0,0E+00","module":"B4"},{"value":"0,0E+00","module":"C2"},{"value":"0,0E+00","module":"C3"},{"value":"0,0E+00","module":"C4"},{"value":"0,0E+00","module":"D"}]},{"parameter":"MFR","unit":"kg","values":[{"value":"1,12E-01","module":"A1-A3"},{"value":"0,0E+00","module":"A4"},{"value":"1,30E-01","module":"A5"},{"value":"0,0E+00","module":"B2"},{"value":"1,54E+00","module":"B4"},{"value":"0,0E+00","module":"C2"},{"value":"1,30E+00","module":"C3"},{"value":"0,0E+00","module":"C4"},{"value":"-2,60E+00","module":"D"}]},{"parameter":"MER","unit":"kg","values":[{"value":"0,0E+00","module":"A1-A3"},{"value":"0,0E+00","module":"A4"},{"value":"3,10E+00","module":"A5"},{"value":"0,0E+00","module":"B2"},{"value":"3,10E+00","module":"B4"},{"value":"0,0E+00","module":"C2"},{"value":"0,0E+00","module":"C3"},{"value":"0,0E+00","module":"C4"},{"value":"0,0E+00","module":"D"}]},{"parameter":"EEE","unit":"MJ","values":[{"value":"9,61E+00","module":"A1-A3"},{"value":"0,0E+00","module":"A4"},{"value":"0,0E+00","module":"A5"},{"value":"0,0E+00","module":"B2"},{"value":"3,96E+01","module":"B4"},{"value":"0,0E+00","module":"C2"},{"value":"3,00E+01","module":"C3"},{"value":"0,0E+00","module":"C4"},{"value":"-4,50E+01","module":"D"}]},{"parameter":"EET","unit":"MJ","values":[{"value":"9,87E+01","module":"A1-A3"},{"value":"0,0E+00","module":"A4"},{"value":"0,0E+00","module":"A5"},{"value":"0,0E+00","module":"B2"},{"value":"3,06E+02","module":"B4"},{"value":"0,0E+00","module":"C2"},{"value":"2,08E+02","module":"C3"},{"value":"0,0E+00","module":"C4"},{"value":"-4,46E+02","module":"D"}]}]}