{"product_name":"O21-W BL 1100 DALI E1/ST XWBA","epd_id":"NEPD-8622-8286","compliance":["EN 15804+A2","ISO 14025","ISO 21930"],"producer_name":"Glamox AS","environmental_impact":[{"parameter":"GWP-total","unit":"kg CO2-eq.","values":[{"value":"6,33E+01","module":"A1"},{"value":"1,23E+00","module":"A2"},{"value":"3,93E+00","module":"A3"},{"value":"1,75E-01","module":"A4"},{"value":"1,28E+00","module":"A5"},{"value":"7,83E+01","module":"B6"},{"value":"0,0E+00","module":"C1"},{"value":"3,67E-02","module":"C2"},{"value":"6,01E-01","module":"C3"},{"value":"1,00E-01","module":"C4"},{"value":"-9,30E+00","module":"D"}]},{"parameter":"GWP-fossil","unit":"kg CO2-eq.","values":[{"value":"6,41E+01","module":"A1"},{"value":"1,23E+00","module":"A2"},{"value":"3,85E+00","module":"A3"},{"value":"1,75E-01","module":"A4"},{"value":"1,21E-02","module":"A5"},{"value":"7,81E+01","module":"B6"},{"value":"0,0E+00","module":"C1"},{"value":"3,67E-02","module":"C2"},{"value":"5,92E-01","module":"C3"},{"value":"9,58E-02","module":"C4"},{"value":"-9,11E+00","module":"D"}]},{"parameter":"GWP-biogenic","unit":"kg CO2-eq.","values":[{"value":"-9,46E-01","module":"A1"},{"value":"5,59E-04","module":"A2"},{"value":"7,05E-02","module":"A3"},{"value":"7,18E-05","module":"A4"},{"value":"1,27E+00","module":"A5"},{"value":"8,59E-02","module":"B6"},{"value":"0,0E+00","module":"C1"},{"value":"1,50E-05","module":"C2"},{"value":"8,04E-03","module":"C3"},{"value":"3,84E-03","module":"C4"},{"value":"-3,94E-02","module":"D"}]},{"parameter":"GWP-luluc","unit":"kg CO2-eq.","values":[{"value":"1,49E-01","module":"A1"},{"value":"6,78E-04","module":"A2"},{"value":"5,03E-03","module":"A3"},{"value":"5,11E-05","module":"A4"},{"value":"3,99E-06","module":"A5"},{"value":"1,02E-01","module":"B6"},{"value":"0,0E+00","module":"C1"},{"value":"1,28E-05","module":"C2"},{"value":"1,55E-04","module":"C3"},{"value":"4,80E-04","module":"C4"},{"value":"-1,53E-01","module":"D"}]},{"parameter":"ODP","unit":"kg CFC 11-eq.","values":[{"value":"9,55E-06","module":"A1"},{"value":"2,57E-07","module":"A2"},{"value":"5,32E-07","module":"A3"},{"value":"4,04E-08","module":"A4"},{"value":"2,55E-09","module":"A5"},{"value":"7,95E-06","module":"B6"},{"value":"0,0E+00","module":"C1"},{"value":"8,36E-09","module":"C2"},{"value":"5,22E-09","module":"C3"},{"value":"8,07E-09","module":"C4"},{"value":"-2,47E-03","module":"D"}]},{"parameter":"AP","unit":"mol H+-eq.","values":[{"value":"6,94E-01","module":"A1"},{"value":"2,34E-02","module":"A2"},{"value":"1,05E-02","module":"A3"},{"value":"7,35E-04","module":"A4"},{"value":"5,71E-05","module":"A5"},{"value":"3,01E-01","module":"B6"},{"value":"0,0E+00","module":"C1"},{"value":"1,50E-04","module":"C2"},{"value":"3,84E-04","module":"C3"},{"value":"3,97E-04","module":"C4"},{"value":"-1,25E-01","module":"D"}]},{"parameter":"POCP","unit":"kg NMVOC-eq.","values":[{"value":"2,45E-01","module":"A1"},{"value":"1,72E-02","module":"A2"},{"value":"8,60E-03","module":"A3"},{"value":"7,86E-04","module":"A4"},{"value":"5,88E-05","module":"A5"},{"value":"1,65E-01","module":"B6"},{"value":"0,0E+00","module":"C1"},{"value":"1,51E-04","module":"C2"},{"value":"2,91E-04","module":"C3"},{"value":"4,39E-04","module":"C4"},{"value":"-4,00E-02","module":"D"}]},{"parameter":"ADPE","unit":"kg Sb-eq.","values":[{"value":"6,29E-03","module":"A1"},{"value":"3,89E-05","module":"A2"},{"value":"3,90E-05","module":"A3"},{"value":"2,99E-06","module":"A4"},{"value":"2,94E-07","module":"A5"},{"value":"5,72E-04","module":"B6"},{"value":"0,0E+00","module":"C1"},{"value":"9,93E-07","module":"C2"},{"value":"5,43E-07","module":"C3"},{"value":"4,53E-07","module":"C4"},{"value":"-1,49E-03","module":"D"}]},{"parameter":"ADPF","unit":"MJ","values":[{"value":"6,94E+02","module":"A1"},{"value":"1,68E+01","module":"A2"},{"value":"5,73E+01","module":"A3"},{"value":"2,72E+00","module":"A4"},{"value":"1,69E-01","module":"A5"},{"value":"1,90E+03","module":"B6"},{"value":"0,0E+00","module":"C1"},{"value":"5,53E-01","module":"C2"},{"value":"7,43E-01","module":"C3"},{"value":"1,02E+00","module":"C4"},{"value":"-1,15E+02","module":"D"}]},{"parameter":"WDP","unit":"m3 world-eq.","values":[{"value":"3,22E+03","module":"A1"},{"value":"1,07E+01","module":"A2"},{"value":"2,06E+02","module":"A3"},{"value":"2,09E+00","module":"A4"},{"value":"2,14E-01","module":"A5"},{"value":"8,21E+03","module":"B6"},{"value":"0,0E+00","module":"C1"},{"value":"5,28E-01","module":"C2"},{"value":"6,70E+00","module":"C3"},{"value":"1,08E+01","module":"C4"},{"value":"-4,55E+03","module":"D"}]},{"parameter":"EP-freshwater","unit":"kg P-eq.","values":[{"value":"4,16E-03","module":"A1"},{"value":"1,06E-05","module":"A2"},{"value":"4,05E-05","module":"A3"},{"value":"1,33E-06","module":"A4"},{"value":"9,91E-08","module":"A5"},{"value":"2,18E-03","module":"B6"},{"value":"0,0E+00","module":"C1"},{"value":"2,88E-07","module":"C2"},{"value":"2,30E-06","module":"C3"},{"value":"2,74E-06","module":"C4"},{"value":"-7,19E-04","module":"D"}]},{"parameter":"EP-marine","unit":"kg N-eq.","values":[{"value":"6,76E-02","module":"A1"},{"value":"5,82E-03","module":"A2"},{"value":"2,77E-03","module":"A3"},{"value":"2,21E-04","module":"A4"},{"value":"1,89E-05","module":"A5"},{"value":"5,48E-02","module":"B6"},{"value":"0,0E+00","module":"C1"},{"value":"4,45E-05","module":"C2"},{"value":"1,04E-04","module":"C3"},{"value":"1,36E-04","module":"C4"},{"value":"-1,05E-02","module":"D"}]},{"parameter":"EP-terrestrial","unit":"mol N-eq.","values":[{"value":"7,93E-01","module":"A1"},{"value":"6,47E-02","module":"A2"},{"value":"3,82E-02","module":"A3"},{"value":"2,45E-03","module":"A4"},{"value":"2,05E-04","module":"A5"},{"value":"6,50E-01","module":"B6"},{"value":"0,0E+00","module":"C1"},{"value":"4,92E-04","module":"C2"},{"value":"1,11E-03","module":"C3"},{"value":"1,13E-03","module":"C4"},{"value":"-1,26E-01","module":"D"}]},{"parameter":"GWP-IOBC","unit":"kg CO2-eq.","values":[{"value":"6,45E+01","module":"A1"},{"value":"1,23E+00","module":"A2"},{"value":"3,85E+00","module":"A3"},{"value":"1,75E-01","module":"A4"},{"value":"1,21E-02","module":"A5"},{"value":"9,51E+01","module":"B6"},{"value":"0,0E+00","module":"C1"},{"value":"3,67E-02","module":"C2"},{"value":"5,99E-01","module":"C3"},{"value":"1,04E-01","module":"C4"},{"value":"-8,99E+00","module":"D"}]}],"additional_environmental_impact":[{"parameter":"PM","unit":"disease incidence","values":[{"value":"4,38E-06","module":"A1"},{"value":"3,43E-08","module":"A2"},{"value":"1,02E-07","module":"A3"},{"value":"1,54E-08","module":"A4"},{"value":"8,43E-10","module":"A5"},{"value":"9,72E-07","module":"B6"},{"value":"0,0E+00","module":"C1"},{"value":"2,64E-09","module":"C2"},{"value":"2,36E-09","module":"C3"},{"value":"7,15E-09","module":"C4"},{"value":"-7,22E-07","module":"D"}]},{"parameter":"ETP-fw","unit":"CTUe","values":[{"value":"2,84E+03","module":"A1"},{"value":"1,41E+01","module":"A2"},{"value":"7,06E+01","module":"A3"},{"value":"1,99E+00","module":"A4"},{"value":"2,25E-01","module":"A5"},{"value":"1,20E+03","module":"B6"},{"value":"0,0E+00","module":"C1"},{"value":"4,07E-01","module":"C2"},{"value":"2,42E+00","module":"C3"},{"value":"7,18E+02","module":"C4"},{"value":"-6,52E+02","module":"D"}]},{"parameter":"HTP-c","unit":"CTUh","values":[{"value":"8,53E-08","module":"A1"},{"value":"4,11E-10","module":"A2"},{"value":"1,74E-09","module":"A3"},{"value":"0,0E+00","module":"A4"},{"value":"7,00E-12","module":"A5"},{"value":"2,63E-08","module":"B6"},{"value":"0,0E+00","module":"C1"},{"value":"0,0E+00","module":"C2"},{"value":"1,03E-09","module":"C3"},{"value":"2,72E-10","module":"C4"},{"value":"-2,41E-08","module":"D"}]},{"parameter":"HTP-nc","unit":"CTUh","values":[{"value":"1,93E-06","module":"A1"},{"value":"9,12E-09","module":"A2"},{"value":"4,14E-08","module":"A3"},{"value":"1,92E-09","module":"A4"},{"value":"2,83E-10","module":"A5"},{"value":"9,00E-07","module":"B6"},{"value":"0,0E+00","module":"C1"},{"value":"4,40E-10","module":"C2"},{"value":"6,00E-08","module":"C3"},{"value":"2,29E-09","module":"C4"},{"value":"-4,66E-07","module":"D"}]},{"parameter":"SQP","unit":"unitless","values":[{"value":"1,62E+02","module":"A1"},{"value":"6,51E+00","module":"A2"},{"value":"2,15E+02","module":"A3"},{"value":"3,12E+00","module":"A4"},{"value":"1,13E-01","module":"A5"},{"value":"1,09E+03","module":"B6"},{"value":"0,0E+00","module":"C1"},{"value":"3,81E-01","module":"C2"},{"value":"1,71E-01","module":"C3"},{"value":"2,36E+00","module":"C4"},{"value":"-1,45E+01","module":"D"}]},{"parameter":"IRP","unit":"kBq U235-eq.","values":[{"value":"1,65E+00","module":"A1"},{"value":"7,12E-02","module":"A2"},{"value":"5,46E-02","module":"A3"},{"value":"1,19E-02","module":"A4"},{"value":"7,22E-04","module":"A5"},{"value":"3,15E+01","module":"B6"},{"value":"0,0E+00","module":"C1"},{"value":"2,42E-03","module":"C2"},{"value":"3,59E-03","module":"C3"},{"value":"3,70E-03","module":"C4"},{"value":"-4,86E-01","module":"D"}]}],"resource_use":[{"parameter":"PERE","unit":"MJ","values":[{"value":"8,66E+01","module":"A1"},{"value":"2,35E-01","module":"A2"},{"value":"6,24E+01","module":"A3"},{"value":"3,43E-02","module":"A4"},{"value":"2,78E-03","module":"A5"},{"value":"3,55E+02","module":"B6"},{"value":"0,0E+00","module":"C1"},{"value":"7,80E-03","module":"C2"},{"value":"9,89E-02","module":"C3"},{"value":"2,63E-01","module":"C4"},{"value":"-4,08E+01","module":"D"}]},{"parameter":"PERM","unit":"MJ","values":[{"value":"6,12E+00","module":"A1"},{"value":"0,0E+00","module":"A2"},{"value":"0,0E+00","module":"A3"},{"value":"0,0E+00","module":"A4"},{"value":"-6,12E+00","module":"A5"},{"value":"0,0E+00","module":"B6"},{"value":"0,0E+00","module":"C1"},{"value":"0,0E+00","module":"C2"},{"value":"0,0E+00","module":"C3"},{"value":"0,0E+00","module":"C4"},{"value":"0,0E+00","module":"D"}]},{"parameter":"PERT","unit":"MJ","values":[{"value":"9,27E+01","module":"A1"},{"value":"2,35E-01","module":"A2"},{"value":"6,24E+01","module":"A3"},{"value":"3,43E-02","module":"A4"},{"value":"-6,11E+00","module":"A5"},{"value":"3,55E+02","module":"B6"},{"value":"0,0E+00","module":"C1"},{"value":"7,80E-03","module":"C2"},{"value":"9,89E-02","module":"C3"},{"value":"2,63E-01","module":"C4"},{"value":"-4,08E+01","module":"D"}]},{"parameter":"PENRE","unit":"MJ","values":[{"value":"6,86E+02","module":"A1"},{"value":"1,68E+01","module":"A2"},{"value":"5,73E+01","module":"A3"},{"value":"2,72E+00","module":"A4"},{"value":"1,69E-01","module":"A5"},{"value":"1,90E+03","module":"B6"},{"value":"0,0E+00","module":"C1"},{"value":"5,53E-01","module":"C2"},{"value":"7,43E-01","module":"C3"},{"value":"1,03E+00","module":"C4"},{"value":"-1,15E+02","module":"D"}]},{"parameter":"PENRM","unit":"MJ","values":[{"value":"1,38E+01","module":"A1"},{"value":"0,0E+00","module":"A2"},{"value":"0,0E+00","module":"A3"},{"value":"0,0E+00","module":"A4"},{"value":"0,0E+00","module":"A5"},{"value":"0,0E+00","module":"B6"},{"value":"0,0E+00","module":"C1"},{"value":"0,0E+00","module":"C2"},{"value":"-1,52E+01","module":"C3"},{"value":"0,0E+00","module":"C4"},{"value":"0,0E+00","module":"D"}]},{"parameter":"PENRT","unit":"MJ","values":[{"value":"7,00E+02","module":"A1"},{"value":"1,68E+01","module":"A2"},{"value":"5,73E+01","module":"A3"},{"value":"2,72E+00","module":"A4"},{"value":"1,69E-01","module":"A5"},{"value":"1,90E+03","module":"B6"},{"value":"0,0E+00","module":"C1"},{"value":"5,53E-01","module":"C2"},{"value":"-1,45E+01","module":"C3"},{"value":"1,03E+00","module":"C4"},{"value":"-1,15E+02","module":"D"}]},{"parameter":"SM","unit":"kg","values":[{"value":"2,57E+00","module":"A1"},{"value":"0,0E+00","module":"A2"},{"value":"0,0E+00","module":"A3"},{"value":"0,0E+00","module":"A4"},{"value":"0,0E+00","module":"A5"},{"value":"0,0E+00","module":"B6"},{"value":"0,0E+00","module":"C1"},{"value":"0,0E+00","module":"C2"},{"value":"0,0E+00","module":"C3"},{"value":"5,42E-03","module":"C4"},{"value":"1,59E-02","module":"D"}]},{"parameter":"RSF","unit":"MJ","values":[{"value":"7,33E-01","module":"A1"},{"value":"6,43E-03","module":"A2"},{"value":"1,52E-02","module":"A3"},{"value":"1,20E-03","module":"A4"},{"value":"9,22E-05","module":"A5"},{"value":"7,50E-01","module":"B6"},{"value":"0,0E+00","module":"C1"},{"value":"2,79E-04","module":"C2"},{"value":"1,66E-03","module":"C3"},{"value":"1,60E-03","module":"C4"},{"value":"-7,52E-03","module":"D"}]},{"parameter":"NRSF","unit":"MJ","values":[{"value":"9,80E-02","module":"A1"},{"value":"6,60E-03","module":"A2"},{"value":"1,32E-02","module":"A3"},{"value":"4,02E-03","module":"A4"},{"value":"3,80E-04","module":"A5"},{"value":"8,27E-01","module":"B6"},{"value":"0,0E+00","module":"C1"},{"value":"9,97E-04","module":"C2"},{"value":"-6,02E-05","module":"C3"},{"value":"4,70E-02","module":"C4"},{"value":"6,34E-02","module":"D"}]},{"parameter":"FW","unit":"m3","values":[{"value":"4,81E-01","module":"A1"},{"value":"1,89E-03","module":"A2"},{"value":"6,25E-03","module":"A3"},{"value":"3,10E-04","module":"A4"},{"value":"7,97E-05","module":"A5"},{"value":"3,70E-01","module":"B6"},{"value":"0,0E+00","module":"C1"},{"value":"5,82E-05","module":"C2"},{"value":"1,14E-03","module":"C3"},{"value":"8,84E-04","module":"C4"},{"value":"-2,13E-01","module":"D"}]}],"end_of_life_waste":[{"parameter":"HWD","unit":"kg","values":[{"value":"3,63E-01","module":"A1"},{"value":"1,72E-03","module":"A2"},{"value":"1,02E-01","module":"A3"},{"value":"1,49E-04","module":"A4"},{"value":"0,0E+00","module":"A5"},{"value":"9,80E-02","module":"B6"},{"value":"0,0E+00","module":"C1"},{"value":"2,82E-05","module":"C2"},{"value":"2,93E-05","module":"C3"},{"value":"2,96E-01","module":"C4"},{"value":"2,83E-02","module":"D"}]},{"parameter":"NHWD","unit":"kg","values":[{"value":"1,03E+01","module":"A1"},{"value":"4,02E-01","module":"A2"},{"value":"2,00E+00","module":"A3"},{"value":"2,37E-01","module":"A4"},{"value":"7,46E-01","module":"A5"},{"value":"5,07E+00","module":"B6"},{"value":"0,0E+00","module":"C1"},{"value":"2,64E-02","module":"C2"},{"value":"3,96E-02","module":"C3"},{"value":"1,40E+00","module":"C4"},{"value":"-2,56E+00","module":"D"}]},{"parameter":"RWD","unit":"kg","values":[{"value":"1,49E-03","module":"A1"},{"value":"1,12E-04","module":"A2"},{"value":"6,03E-05","module":"A3"},{"value":"1,86E-05","module":"A4"},{"value":"0,0E+00","module":"A5"},{"value":"1,56E-02","module":"B6"},{"value":"0,0E+00","module":"C1"},{"value":"3,77E-06","module":"C2"},{"value":"1,47E-06","module":"C3"},{"value":"3,03E-06","module":"C4"},{"value":"-4,53E-04","module":"D"}]}],"end_of_life_flow":[{"parameter":"CRU","unit":"kg","values":[{"value":"0,0E+00","module":"A1"},{"value":"0,0E+00","module":"A2"},{"value":"0,0E+00","module":"A3"},{"value":"0,0E+00","module":"A4"},{"value":"0,0E+00","module":"A5"},{"value":"0,0E+00","module":"B6"},{"value":"0,0E+00","module":"C1"},{"value":"0,0E+00","module":"C2"},{"value":"0,0E+00","module":"C3"},{"value":"0,0E+00","module":"C4"},{"value":"0,0E+00","module":"D"}]},{"parameter":"MFR","unit":"kg","values":[{"value":"0,0E+00","module":"A1"},{"value":"0,0E+00","module":"A2"},{"value":"2,19E+00","module":"A3"},{"value":"0,0E+00","module":"A4"},{"value":"6,94E-01","module":"A5"},{"value":"0,0E+00","module":"B6"},{"value":"0,0E+00","module":"C1"},{"value":"0,0E+00","module":"C2"},{"value":"2,82E+00","module":"C3"},{"value":"1,99E-05","module":"C4"},{"value":"-6,23E-04","module":"D"}]},{"parameter":"MER","unit":"kg","values":[{"value":"0,0E+00","module":"A1"},{"value":"0,0E+00","module":"A2"},{"value":"5,55E-01","module":"A3"},{"value":"0,0E+00","module":"A4"},{"value":"5,22E-02","module":"A5"},{"value":"0,0E+00","module":"B6"},{"value":"0,0E+00","module":"C1"},{"value":"0,0E+00","module":"C2"},{"value":"2,27E-01","module":"C3"},{"value":"4,87E-07","module":"C4"},{"value":"-8,20E-05","module":"D"}]},{"parameter":"EEE","unit":"MJ","values":[{"value":"0,0E+00","module":"A1"},{"value":"0,0E+00","module":"A2"},{"value":"3,53E-01","module":"A3"},{"value":"0,0E+00","module":"A4"},{"value":"4,27E-02","module":"A5"},{"value":"0,0E+00","module":"B6"},{"value":"0,0E+00","module":"C1"},{"value":"0,0E+00","module":"C2"},{"value":"3,44E-01","module":"C3"},{"value":"3,16E-05","module":"C4"},{"value":"-2,01E-04","module":"D"}]},{"parameter":"EET","unit":"MJ","values":[{"value":"0,0E+00","module":"A1"},{"value":"0,0E+00","module":"A2"},{"value":"5,34E+00","module":"A3"},{"value":"0,0E+00","module":"A4"},{"value":"6,46E-01","module":"A5"},{"value":"0,0E+00","module":"B6"},{"value":"0,0E+00","module":"C1"},{"value":"0,0E+00","module":"C2"},{"value":"5,21E+00","module":"C3"},{"value":"4,78E-04","module":"C4"},{"value":"-3,04E-03","module":"D"}]}]}