{"product_name":"OFFECCT Pauline, Easy chair","epd_id":"NEPD-3717-2661-EN","compliance":["EN 15804","ISO 14025","ISO 21930"],"producer_name":"Flokk AS","environmental_impact":[{"parameter":"GWP-total","unit":"kg CO2-eq.","values":[{"value":"6,17E+01","module":"A1"},{"value":"3,19E+00","module":"A2"},{"value":"6,12E+00","module":"A3"},{"value":"6,89E+00","module":"A4"}]},{"parameter":"ODP","unit":"kg CFC 11-eq.","values":[{"value":"2,82E-06","module":"A1"},{"value":"5,98E-07","module":"A2"},{"value":"1,58E-07","module":"A3"},{"value":"1,27E-06","module":"A4"}]},{"parameter":"AP","unit":"kg SO2-eq.","values":[{"value":"2,66E-01","module":"A1"},{"value":"1,20E-02","module":"A2"},{"value":"3,68E-02","module":"A3"},{"value":"2,20E-02","module":"A4"}]},{"parameter":"EP","unit":"kg Phosphat-eq.","values":[{"value":"3,74E-02","module":"A1"},{"value":"2,15E-03","module":"A2"},{"value":"4,47E-03","module":"A3"},{"value":"3,64E-03","module":"A4"}]},{"parameter":"POCP","unit":"kg Ethen-eq.","values":[{"value":"2,11E-02","module":"A1"},{"value":"5,17E-04","module":"A2"},{"value":"1,39E-03","module":"A3"},{"value":"1,12E-03","module":"A4"}]},{"parameter":"ADPE","unit":"kg Sb-eq.","values":[{"value":"1,38E-04","module":"A1"},{"value":"6,76E-06","module":"A2"},{"value":"3,39E-07","module":"A3"},{"value":"2,10E-05","module":"A4"}]},{"parameter":"ADPF","unit":"MJ","values":[{"value":"8,20E+02","module":"A1"},{"value":"4,86E+01","module":"A2"},{"value":"6,23E+01","module":"A3"},{"value":"1,04E+02","module":"A4"}]},{"parameter":"ADPM","unit":"kg Sb-eq.","values":[{"value":"1,38E-04","module":"A1"},{"value":"6,76E-06","module":"A2"},{"value":"3,39E-07","module":"A3"},{"value":"2,10E-05","module":"A4"}]}],"additional_environmental_impact":[],"resource_use":[{"parameter":"PERE","unit":"MJ","values":[{"value":"1,40E+02","module":"A1"},{"value":"8,82E-01","module":"A2"},{"value":"7,31E+00","module":"A3"},{"value":"1,51E+00","module":"A4"}]},{"parameter":"PERM","unit":"MJ","values":[{"value":"5,27E+02","module":"A1"},{"value":"0,0E+00","module":"A2"},{"value":"0,0E+00","module":"A3"},{"value":"0,0E+00","module":"A4"}]},{"parameter":"PERT","unit":"MJ","values":[{"value":"6,66E+02","module":"A1"},{"value":"8,82E-01","module":"A2"},{"value":"7,31E+00","module":"A3"},{"value":"1,51E+00","module":"A4"}]},{"parameter":"PENRE","unit":"MJ","values":[{"value":"1,08E+03","module":"A1"},{"value":"5,01E+01","module":"A2"},{"value":"6,58E+01","module":"A3"},{"value":"1,06E+02","module":"A4"}]},{"parameter":"PENRM","unit":"MJ","values":[{"value":"8,86E+01","module":"A1"},{"value":"0,0E+00","module":"A2"},{"value":"0,0E+00","module":"A3"},{"value":"0,0E+00","module":"A4"}]},{"parameter":"PENRT","unit":"MJ","values":[{"value":"1,16E+03","module":"A1"},{"value":"5,01E+01","module":"A2"},{"value":"6,58E+01","module":"A3"},{"value":"1,06E+02","module":"A4"}]},{"parameter":"SM","unit":"kg","values":[{"value":"3,12E+00","module":"A1"},{"value":"0,0E+00","module":"A2"},{"value":"0,0E+00","module":"A3"},{"value":"0,0E+00","module":"A4"}]},{"parameter":"RSF","unit":"MJ","values":[{"value":"2,14E-02","module":"A1"},{"value":"0,0E+00","module":"A2"},{"value":"0,0E+00","module":"A3"},{"value":"0,0E+00","module":"A4"}]},{"parameter":"NRSF","unit":"MJ","values":[{"value":"5,56E-03","module":"A1"},{"value":"0,0E+00","module":"A2"},{"value":"0,0E+00","module":"A3"},{"value":"0,0E+00","module":"A4"}]},{"parameter":"FW","unit":"m3","values":[{"value":"7,07E-01","module":"A1"},{"value":"1,16E-02","module":"A2"},{"value":"3,28E-02","module":"A3"},{"value":"1,99E-02","module":"A4"}]}],"end_of_life_waste":[{"parameter":"HWD","unit":"kg","values":[{"value":"1,52E-02","module":"A1"},{"value":"2,83E-05","module":"A2"},{"value":"3,14E-02","module":"A3"},{"value":"6,21E-05","module":"A4"}]},{"parameter":"NHWD","unit":"kg","values":[{"value":"1,43E+01","module":"A1"},{"value":"3,92E+00","module":"A2"},{"value":"2,28E+00","module":"A3"},{"value":"5,59E+00","module":"A4"}]},{"parameter":"RWD","unit":"kg","values":[{"value":"2,89E-03","module":"A1"},{"value":"3,47E-04","module":"A2"},{"value":"9,11E-05","module":"A3"},{"value":"7,30E-04","module":"A4"}]}],"end_of_life_flow":[{"parameter":"CRU","unit":"kg","values":[{"value":"0,0E+00","module":"A1"},{"value":"0,0E+00","module":"A2"},{"value":"0,0E+00","module":"A3"},{"value":"0,0E+00","module":"A4"}]},{"parameter":"MFR","unit":"kg","values":[{"value":"0,0E+00","module":"A1"},{"value":"0,0E+00","module":"A2"},{"value":"7,67E-01","module":"A3"},{"value":"0,0E+00","module":"A4"}]},{"parameter":"MER","unit":"kg","values":[{"value":"0,0E+00","module":"A1"},{"value":"0,0E+00","module":"A2"},{"value":"4,70E-03","module":"A3"},{"value":"0,0E+00","module":"A4"}]},{"parameter":"EEE","unit":"MJ","values":[{"value":"0,0E+00","module":"A1"},{"value":"0,0E+00","module":"A2"},{"value":"1,48E-01","module":"A3"},{"value":"0,0E+00","module":"A4"}]},{"parameter":"EET","unit":"MJ","values":[{"value":"0,0E+00","module":"A1"},{"value":"0,0E+00","module":"A2"},{"value":"1,42E+00","module":"A3"},{"value":"0,0E+00","module":"A4"}]}]}