{"product_name":"OLDROYD\u00ae Multisafe 1500","epd_id":"NEPD-5391-4699-EN","compliance":["EN 15804+A2","ISO 14025","ISO 21930"],"producer_name":"Oldroyd AS","environmental_impact":[{"parameter":"GWP-total","unit":"kg CO2-eq.","values":[{"value":"3,19E+00","module":"A1-A3"},{"value":"7,16E-02","module":"A4"},{"value":"1,99E-01","module":"A5"},{"value":"0,0E+00","module":"C1"},{"value":"2,03E-02","module":"C2"},{"value":"3,68E+00","module":"C3"},{"value":"4,82E-03","module":"C4"},{"value":"-1,73E-01","module":"D"}]},{"parameter":"GWP-fossil","unit":"kg CO2-eq.","values":[{"value":"3,21E+00","module":"A1-A3"},{"value":"7,15E-02","module":"A4"},{"value":"1,66E-01","module":"A5"},{"value":"0,0E+00","module":"C1"},{"value":"2,03E-02","module":"C2"},{"value":"3,68E+00","module":"C3"},{"value":"4,82E-03","module":"C4"},{"value":"-1,67E-01","module":"D"}]},{"parameter":"GWP-biogenic","unit":"kg CO2-eq.","values":[{"value":"-2,31E-02","module":"A1-A3"},{"value":"2,96E-05","module":"A4"},{"value":"3,28E-02","module":"A5"},{"value":"0,0E+00","module":"C1"},{"value":"8,39E-06","module":"C2"},{"value":"4,09E-05","module":"C3"},{"value":"2,99E-06","module":"C4"},{"value":"-3,46E-04","module":"D"}]},{"parameter":"GWP-luluc","unit":"kg CO2-eq.","values":[{"value":"1,46E-03","module":"A1-A3"},{"value":"2,55E-05","module":"A4"},{"value":"8,11E-05","module":"A5"},{"value":"0,0E+00","module":"C1"},{"value":"7,21E-06","module":"C2"},{"value":"5,10E-06","module":"C3"},{"value":"1,04E-06","module":"C4"},{"value":"-5,76E-03","module":"D"}]},{"parameter":"ODP","unit":"kg CFC 11-eq.","values":[{"value":"1,64E-07","module":"A1-A3"},{"value":"1,62E-08","module":"A4"},{"value":"9,18E-09","module":"A5"},{"value":"0,0E+00","module":"C1"},{"value":"4,59E-09","module":"C2"},{"value":"2,98E-09","module":"C3"},{"value":"9,20E-10","module":"C4"},{"value":"-1,22E-02","module":"D"}]},{"parameter":"AP","unit":"mol H+-eq.","values":[{"value":"1,76E-02","module":"A1-A3"},{"value":"2,06E-04","module":"A4"},{"value":"9,04E-04","module":"A5"},{"value":"0,0E+00","module":"C1"},{"value":"5,83E-05","module":"C2"},{"value":"4,55E-04","module":"C3"},{"value":"2,40E-05","module":"C4"},{"value":"-1,38E-03","module":"D"}]},{"parameter":"POCP","unit":"kg NMVOC-eq.","values":[{"value":"1,34E-02","module":"A1-A3"},{"value":"1,74E-04","module":"A4"},{"value":"6,85E-04","module":"A5"},{"value":"0,0E+00","module":"C1"},{"value":"4,94E-05","module":"C2"},{"value":"5,65E-04","module":"C3"},{"value":"2,58E-05","module":"C4"},{"value":"-1,34E-03","module":"D"}]},{"parameter":"ADPE","unit":"kg Sb-eq.","values":[{"value":"3,35E-05","module":"A1-A3"},{"value":"1,98E-06","module":"A4"},{"value":"1,91E-06","module":"A5"},{"value":"0,0E+00","module":"C1"},{"value":"5,60E-07","module":"C2"},{"value":"1,47E-07","module":"C3"},{"value":"5,03E-08","module":"C4"},{"value":"-1,66E-06","module":"D"}]},{"parameter":"ADPF","unit":"MJ","values":[{"value":"1,02E+02","module":"A1-A3"},{"value":"1,08E+00","module":"A4"},{"value":"5,20E+00","module":"A5"},{"value":"0,0E+00","module":"C1"},{"value":"3,06E-01","module":"C2"},{"value":"2,52E-01","module":"C3"},{"value":"7,13E-02","module":"C4"},{"value":"-2,39E+00","module":"D"}]},{"parameter":"WDP","unit":"m3 world-eq.","values":[{"value":"1,65E+02","module":"A1-A3"},{"value":"1,05E+00","module":"A4"},{"value":"1,22E+01","module":"A5"},{"value":"0,0E+00","module":"C1"},{"value":"2,96E-01","module":"C2"},{"value":"5,97E-01","module":"C3"},{"value":"3,57E-01","module":"C4"},{"value":"-2,98E+01","module":"D"}]},{"parameter":"EP-freshwater","unit":"kg P-eq.","values":[{"value":"5,68E-05","module":"A1-A3"},{"value":"5,72E-07","module":"A4"},{"value":"2,99E-06","module":"A5"},{"value":"0,0E+00","module":"C1"},{"value":"1,62E-07","module":"C2"},{"value":"3,31E-07","module":"C3"},{"value":"5,81E-08","module":"C4"},{"value":"-1,49E-05","module":"D"}]},{"parameter":"EP-marine","unit":"kg N-eq.","values":[{"value":"3,19E-03","module":"A1-A3"},{"value":"4,07E-05","module":"A4"},{"value":"1,64E-04","module":"A5"},{"value":"0,0E+00","module":"C1"},{"value":"1,15E-05","module":"C2"},{"value":"2,17E-04","module":"C3"},{"value":"8,13E-06","module":"C4"},{"value":"-4,51E-04","module":"D"}]},{"parameter":"EP-terrestrial","unit":"mol N-eq.","values":[{"value":"3,57E-02","module":"A1-A3"},{"value":"4,55E-04","module":"A4"},{"value":"1,83E-03","module":"A5"},{"value":"0,0E+00","module":"C1"},{"value":"1,29E-04","module":"C2"},{"value":"2,35E-03","module":"C3"},{"value":"9,08E-05","module":"C4"},{"value":"-4,87E-03","module":"D"}]},{"parameter":"GWP-IOBC","unit":"kg CO2-eq.","values":[{"value":"3,16E+00","module":"A1-A3"},{"value":"7,16E-02","module":"A4"},{"value":"1,64E-01","module":"A5"},{"value":"0,0E+00","module":"C1"},{"value":"2,03E-02","module":"C2"},{"value":"0,0E+00","module":"C3"},{"value":"0,0E+00","module":"C4"},{"value":"-1,71E-01","module":"D"}]}],"additional_environmental_impact":[{"parameter":"PM","unit":"disease incidence","values":[{"value":"1,06E-07","module":"A1-A3"},{"value":"4,38E-09","module":"A4"},{"value":"5,64E-09","module":"A5"},{"value":"0,0E+00","module":"C1"},{"value":"1,24E-09","module":"C2"},{"value":"2,21E-09","module":"C3"},{"value":"3,81E-10","module":"C4"},{"value":"-8,35E-08","module":"D"}]},{"parameter":"ETP-fw","unit":"CTUe","values":[{"value":"2,25E+01","module":"A1-A3"},{"value":"8,02E-01","module":"A4"},{"value":"1,27E+00","module":"A5"},{"value":"0,0E+00","module":"C1"},{"value":"2,27E-01","module":"C2"},{"value":"7,58E-01","module":"C3"},{"value":"7,42E-02","module":"C4"},{"value":"-1,30E+01","module":"D"}]},{"parameter":"HTP-c","unit":"CTUh","values":[{"value":"1,25E-09","module":"A1-A3"},{"value":"0,0E+00","module":"A4"},{"value":"6,80E-11","module":"A5"},{"value":"0,0E+00","module":"C1"},{"value":"0,0E+00","module":"C2"},{"value":"8,60E-11","module":"C3"},{"value":"3,00E-12","module":"C4"},{"value":"-2,38E-10","module":"D"}]},{"parameter":"HTP-nc","unit":"CTUh","values":[{"value":"2,29E-08","module":"A1-A3"},{"value":"8,76E-10","module":"A4"},{"value":"1,31E-09","module":"A5"},{"value":"0,0E+00","module":"C1"},{"value":"2,48E-10","module":"C2"},{"value":"3,44E-09","module":"C3"},{"value":"1,13E-10","module":"C4"},{"value":"-1,25E-08","module":"D"}]},{"parameter":"SQP","unit":"unitless","values":[{"value":"6,57E+00","module":"A1-A3"},{"value":"7,57E-01","module":"A4"},{"value":"3,81E-01","module":"A5"},{"value":"0,0E+00","module":"C1"},{"value":"2,14E-01","module":"C2"},{"value":"3,24E-02","module":"C3"},{"value":"1,66E-01","module":"C4"},{"value":"-1,60E+01","module":"D"}]},{"parameter":"IRP","unit":"kBq U235-eq.","values":[{"value":"9,29E-02","module":"A1-A3"},{"value":"4,73E-03","module":"A4"},{"value":"5,31E-03","module":"A5"},{"value":"0,0E+00","module":"C1"},{"value":"1,34E-03","module":"C2"},{"value":"4,56E-04","module":"C3"},{"value":"3,05E-04","module":"C4"},{"value":"-1,53E-02","module":"D"}]}],"resource_use":[{"parameter":"PERE","unit":"MJ","values":[{"value":"5,74E+00","module":"A1-A3"},{"value":"1,55E-02","module":"A4"},{"value":"5,80E-01","module":"A5"},{"value":"0,0E+00","module":"C1"},{"value":"4,39E-03","module":"C2"},{"value":"8,11E-03","module":"C3"},{"value":"2,34E-03","module":"C4"},{"value":"-1,48E+01","module":"D"}]},{"parameter":"PERM","unit":"MJ","values":[{"value":"2,69E-01","module":"A1-A3"},{"value":"0,0E+00","module":"A4"},{"value":"-2,75E-01","module":"A5"},{"value":"0,0E+00","module":"C1"},{"value":"0,0E+00","module":"C2"},{"value":"0,0E+00","module":"C3"},{"value":"0,0E+00","module":"C4"},{"value":"0,0E+00","module":"D"}]},{"parameter":"PERT","unit":"MJ","values":[{"value":"6,01E+00","module":"A1-A3"},{"value":"1,55E-02","module":"A4"},{"value":"3,05E-01","module":"A5"},{"value":"0,0E+00","module":"C1"},{"value":"4,39E-03","module":"C2"},{"value":"8,11E-03","module":"C3"},{"value":"2,34E-03","module":"C4"},{"value":"-1,48E+01","module":"D"}]},{"parameter":"PENRE","unit":"MJ","values":[{"value":"4,57E+01","module":"A1-A3"},{"value":"1,08E+00","module":"A4"},{"value":"2,37E+00","module":"A5"},{"value":"0,0E+00","module":"C1"},{"value":"3,07E-01","module":"C2"},{"value":"2,52E-01","module":"C3"},{"value":"7,13E-02","module":"C4"},{"value":"-2,39E+00","module":"D"}]},{"parameter":"PENRM","unit":"MJ","values":[{"value":"5,84E+01","module":"A1-A3"},{"value":"0,0E+00","module":"A4"},{"value":"2,92E+00","module":"A5"},{"value":"0,0E+00","module":"C1"},{"value":"0,0E+00","module":"C2"},{"value":"-5,84E+01","module":"C3"},{"value":"0,0E+00","module":"C4"},{"value":"0,0E+00","module":"D"}]},{"parameter":"PENRT","unit":"MJ","values":[{"value":"1,04E+02","module":"A1-A3"},{"value":"1,08E+00","module":"A4"},{"value":"5,28E+00","module":"A5"},{"value":"0,0E+00","module":"C1"},{"value":"3,07E-01","module":"C2"},{"value":"-5,81E+01","module":"C3"},{"value":"7,13E-02","module":"C4"},{"value":"-1,27E+01","module":"D"}]},{"parameter":"SM","unit":"kg","values":[{"value":"2,14E-02","module":"A1-A3"},{"value":"0,0E+00","module":"A4"},{"value":"1,07E-03","module":"A5"},{"value":"0,0E+00","module":"C1"},{"value":"0,0E+00","module":"C2"},{"value":"0,0E+00","module":"C3"},{"value":"0,0E+00","module":"C4"},{"value":"0,0E+00","module":"D"}]},{"parameter":"RSF","unit":"MJ","values":[{"value":"9,92E-02","module":"A1-A3"},{"value":"5,54E-04","module":"A4"},{"value":"5,22E-03","module":"A5"},{"value":"0,0E+00","module":"C1"},{"value":"1,57E-04","module":"C2"},{"value":"2,42E-04","module":"C3"},{"value":"5,97E-05","module":"C4"},{"value":"-2,59E-03","module":"D"}]},{"parameter":"NRSF","unit":"MJ","values":[{"value":"2,17E-02","module":"A1-A3"},{"value":"1,98E-03","module":"A4"},{"value":"1,76E-03","module":"A5"},{"value":"0,0E+00","module":"C1"},{"value":"5,61E-04","module":"C2"},{"value":"0,0E+00","module":"C3"},{"value":"4,20E-03","module":"C4"},{"value":"-8,76E-01","module":"D"}]},{"parameter":"FW","unit":"m3","values":[{"value":"8,58E-02","module":"A1-A3"},{"value":"1,16E-04","module":"A4"},{"value":"6,48E-03","module":"A5"},{"value":"0,0E+00","module":"C1"},{"value":"3,28E-05","module":"C2"},{"value":"7,33E-04","module":"C3"},{"value":"6,47E-05","module":"C4"},{"value":"-1,78E-02","module":"D"}]}],"end_of_life_waste":[{"parameter":"HWD","unit":"kg","values":[{"value":"3,55E-03","module":"A1-A3"},{"value":"5,58E-05","module":"A4"},{"value":"1,95E-04","module":"A5"},{"value":"0,0E+00","module":"C1"},{"value":"1,58E-05","module":"C2"},{"value":"0,0E+00","module":"C3"},{"value":"2,25E-01","module":"C4"},{"value":"-1,12E-04","module":"D"}]},{"parameter":"NHWD","unit":"kg","values":[{"value":"2,48E-01","module":"A1-A3"},{"value":"5,26E-02","module":"A4"},{"value":"3,68E-02","module":"A5"},{"value":"0,0E+00","module":"C1"},{"value":"1,49E-02","module":"C2"},{"value":"0,0E+00","module":"C3"},{"value":"2,50E-02","module":"C4"},{"value":"-5,65E-02","module":"D"}]},{"parameter":"RWD","unit":"kg","values":[{"value":"9,65E-05","module":"A1-A3"},{"value":"7,37E-06","module":"A4"},{"value":"5,40E-06","module":"A5"},{"value":"0,0E+00","module":"C1"},{"value":"2,09E-06","module":"C2"},{"value":"0,0E+00","module":"C3"},{"value":"4,36E-07","module":"C4"},{"value":"-1,25E-05","module":"D"}]}],"end_of_life_flow":[{"parameter":"CRU","unit":"kg","values":[{"value":"0,0E+00","module":"A1-A3"},{"value":"0,0E+00","module":"A4"},{"value":"0,0E+00","module":"A5"},{"value":"0,0E+00","module":"C1"},{"value":"0,0E+00","module":"C2"},{"value":"0,0E+00","module":"C3"},{"value":"0,0E+00","module":"C4"},{"value":"0,0E+00","module":"D"}]},{"parameter":"MFR","unit":"kg","values":[{"value":"9,43E-03","module":"A1-A3"},{"value":"0,0E+00","module":"A4"},{"value":"1,91E-02","module":"A5"},{"value":"0,0E+00","module":"C1"},{"value":"0,0E+00","module":"C2"},{"value":"0,0E+00","module":"C3"},{"value":"0,0E+00","module":"C4"},{"value":"0,0E+00","module":"D"}]},{"parameter":"MER","unit":"kg","values":[{"value":"3,99E-08","module":"A1-A3"},{"value":"0,0E+00","module":"A4"},{"value":"1,40E-03","module":"A5"},{"value":"0,0E+00","module":"C1"},{"value":"0,0E+00","module":"C2"},{"value":"1,44E+00","module":"C3"},{"value":"0,0E+00","module":"C4"},{"value":"0,0E+00","module":"D"}]},{"parameter":"EEE","unit":"MJ","values":[{"value":"5,53E-03","module":"A1-A3"},{"value":"0,0E+00","module":"A4"},{"value":"1,42E-03","module":"A5"},{"value":"0,0E+00","module":"C1"},{"value":"0,0E+00","module":"C2"},{"value":"2,37E+00","module":"C3"},{"value":"0,0E+00","module":"C4"},{"value":"0,0E+00","module":"D"}]},{"parameter":"EET","unit":"MJ","values":[{"value":"8,37E-02","module":"A1-A3"},{"value":"0,0E+00","module":"A4"},{"value":"2,15E-02","module":"A5"},{"value":"0,0E+00","module":"C1"},{"value":"0,0E+00","module":"C2"},{"value":"3,58E+01","module":"C3"},{"value":"0,0E+00","module":"C4"},{"value":"0,0E+00","module":"D"}]}]}