{"product_name":"Otis Chair","epd_id":"NEPD-3105-1761-EN","compliance":["EN 15804","ISO 14025","ISO 21930"],"producer_name":"Fora Form AS","environmental_impact":[{"parameter":"GWP-total","unit":"kg CO2-eq.","values":[{"value":"1,35E+02","module":"A1-A3"},{"value":"3,69E-01","module":"A4"}]},{"parameter":"ODP","unit":"kg CFC 11-eq.","values":[{"value":"9,16E-06","module":"A1-A3"},{"value":"6,80E-08","module":"A4"}]},{"parameter":"AP","unit":"kg SO2-eq.","values":[{"value":"5,92E-01","module":"A1-A3"},{"value":"1,18E-03","module":"A4"}]},{"parameter":"EP","unit":"kg Phosphat-eq.","values":[{"value":"1,01E-01","module":"A1-A3"},{"value":"1,95E-04","module":"A4"}]},{"parameter":"POCP","unit":"kg Ethen-eq.","values":[{"value":"4,97E-02","module":"A1-A3"},{"value":"6,01E-05","module":"A4"}]},{"parameter":"ADPE","unit":"kg Sb-eq.","values":[{"value":"6,86E-04","module":"A1-A3"},{"value":"1,12E-06","module":"A4"}]},{"parameter":"ADPF","unit":"MJ","values":[{"value":"1,86E+03","module":"A1-A3"},{"value":"5,55E+00","module":"A4"}]},{"parameter":"ADPM","unit":"kg Sb-eq.","values":[{"value":"6,86E-04","module":"A1-A3"},{"value":"1,12E-06","module":"A4"}]}],"additional_environmental_impact":[],"resource_use":[{"parameter":"PERE","unit":"MJ","values":[{"value":"1,05E+03","module":"A1-A3"},{"value":"8,09E-02","module":"A4"}]},{"parameter":"PERM","unit":"MJ","values":[{"value":"5,99E+02","module":"A1-A3"},{"value":"0,0E+00","module":"A4"}]},{"parameter":"PERT","unit":"MJ","values":[{"value":"1,65E+03","module":"A1-A3"},{"value":"8,09E-02","module":"A4"}]},{"parameter":"PENRE","unit":"MJ","values":[{"value":"2,22E+03","module":"A1-A3"},{"value":"5,68E+00","module":"A4"}]},{"parameter":"PENRM","unit":"MJ","values":[{"value":"9,01E+01","module":"A1-A3"},{"value":"0,0E+00","module":"A4"}]},{"parameter":"PENRT","unit":"MJ","values":[{"value":"2,31E+03","module":"A1-A3"},{"value":"5,68E+00","module":"A4"}]},{"parameter":"SM","unit":"kg","values":[{"value":"5,03E+00","module":"A1-A3"},{"value":"0,0E+00","module":"A4"}]},{"parameter":"RSF","unit":"MJ","values":[{"value":"0,0E+00","module":"A1-A3"},{"value":"0,0E+00","module":"A4"}]},{"parameter":"NRSF","unit":"MJ","values":[{"value":"0,0E+00","module":"A1-A3"},{"value":"0,0E+00","module":"A4"}]},{"parameter":"FW","unit":"m3","values":[{"value":"1,39E+00","module":"A1-A3"},{"value":"1,06E-03","module":"A4"}]}],"end_of_life_waste":[{"parameter":"HWD","unit":"kg","values":[{"value":"1,66E-02","module":"A1-A3"},{"value":"3,32E-06","module":"A4"}]},{"parameter":"NHWD","unit":"kg","values":[{"value":"7,55E+01","module":"A1-A3"},{"value":"2,99E-01","module":"A4"}]},{"parameter":"RWD","unit":"kg","values":[{"value":"6,61E-03","module":"A1-A3"},{"value":"3,90E-05","module":"A4"}]}],"end_of_life_flow":[{"parameter":"CRU","unit":"kg","values":[{"value":"0,0E+00","module":"A1-A3"},{"value":"0,0E+00","module":"A4"}]},{"parameter":"MFR","unit":"kg","values":[{"value":"0,0E+00","module":"A1-A3"},{"value":"0,0E+00","module":"A4"}]},{"parameter":"MER","unit":"kg","values":[{"value":"0,0E+00","module":"A1-A3"},{"value":"0,0E+00","module":"A4"}]},{"parameter":"EEE","unit":"MJ","values":[{"value":"0,0E+00","module":"A1-A3"},{"value":"0,0E+00","module":"A4"}]},{"parameter":"EET","unit":"MJ","values":[{"value":"0,0E+00","module":"A1-A3"},{"value":"0,0E+00","module":"A4"}]}]}