{"product_name":"Otis Sofa","epd_id":"NEPD-3104-1762-EN","compliance":["EN 15804","ISO 14025","ISO 21930"],"producer_name":"Fora Form AS","environmental_impact":[{"parameter":"GWP-total","unit":"kg CO2-eq.","values":[{"value":"2,25E+02","module":"A1-A3"},{"value":"5,66E-01","module":"A4"}]},{"parameter":"ODP","unit":"kg CFC 11-eq.","values":[{"value":"1,46E-05","module":"A1-A3"},{"value":"1,04E-07","module":"A4"}]},{"parameter":"AP","unit":"kg SO2-eq.","values":[{"value":"9,83E-01","module":"A1-A3"},{"value":"1,81E-03","module":"A4"}]},{"parameter":"EP","unit":"kg Phosphat-eq.","values":[{"value":"1,67E-01","module":"A1-A3"},{"value":"3,00E-04","module":"A4"}]},{"parameter":"POCP","unit":"kg Ethen-eq.","values":[{"value":"8,26E-02","module":"A1-A3"},{"value":"9,23E-05","module":"A4"}]},{"parameter":"ADPE","unit":"kg Sb-eq.","values":[{"value":"1,07E-03","module":"A1-A3"},{"value":"1,73E-06","module":"A4"}]},{"parameter":"ADPF","unit":"MJ","values":[{"value":"3,07E+03","module":"A1-A3"},{"value":"8,54E+00","module":"A4"}]},{"parameter":"ADPM","unit":"kg Sb-eq.","values":[{"value":"1,07E-03","module":"A1-A3"},{"value":"1,73E-06","module":"A4"}]}],"additional_environmental_impact":[],"resource_use":[{"parameter":"PERE","unit":"MJ","values":[{"value":"1,45E+03","module":"A1-A3"},{"value":"1,24E-01","module":"A4"}]},{"parameter":"PERM","unit":"MJ","values":[{"value":"7,88E+02","module":"A1-A3"},{"value":"0,0E+00","module":"A4"}]},{"parameter":"PERT","unit":"MJ","values":[{"value":"2,24E+03","module":"A1-A3"},{"value":"1,24E-01","module":"A4"}]},{"parameter":"PENRE","unit":"MJ","values":[{"value":"3,70E+03","module":"A1-A3"},{"value":"8,74E+00","module":"A4"}]},{"parameter":"PENRM","unit":"MJ","values":[{"value":"1,68E+02","module":"A1-A3"},{"value":"0,0E+00","module":"A4"}]},{"parameter":"PENRT","unit":"MJ","values":[{"value":"3,87E+03","module":"A1-A3"},{"value":"8,74E+00","module":"A4"}]},{"parameter":"SM","unit":"kg","values":[{"value":"9,36E+00","module":"A1-A3"},{"value":"0,0E+00","module":"A4"}]},{"parameter":"RSF","unit":"MJ","values":[{"value":"0,0E+00","module":"A1-A3"},{"value":"0,0E+00","module":"A4"}]},{"parameter":"NRSF","unit":"MJ","values":[{"value":"0,0E+00","module":"A1-A3"},{"value":"0,0E+00","module":"A4"}]},{"parameter":"FW","unit":"m3","values":[{"value":"2,40E+00","module":"A1-A3"},{"value":"1,64E-03","module":"A4"}]}],"end_of_life_waste":[{"parameter":"HWD","unit":"kg","values":[{"value":"2,00E-02","module":"A1-A3"},{"value":"5,10E-06","module":"A4"}]},{"parameter":"NHWD","unit":"kg","values":[{"value":"1,25E+02","module":"A1-A3"},{"value":"4,60E-01","module":"A4"}]},{"parameter":"RWD","unit":"kg","values":[{"value":"1,07E-02","module":"A1-A3"},{"value":"6,00E-05","module":"A4"}]}],"end_of_life_flow":[{"parameter":"CRU","unit":"kg","values":[{"value":"0,0E+00","module":"A1-A3"},{"value":"0,0E+00","module":"A4"}]},{"parameter":"MFR","unit":"kg","values":[{"value":"0,0E+00","module":"A1-A3"},{"value":"0,0E+00","module":"A4"}]},{"parameter":"MER","unit":"kg","values":[{"value":"0,0E+00","module":"A1-A3"},{"value":"0,0E+00","module":"A4"}]},{"parameter":"EEE","unit":"MJ","values":[{"value":"0,0E+00","module":"A1-A3"},{"value":"0,0E+00","module":"A4"}]},{"parameter":"EET","unit":"MJ","values":[{"value":"0,0E+00","module":"A1-A3"},{"value":"0,0E+00","module":"A4"}]}]}