{"product_name":"Outlet Flush Mounted Single w/Earth","epd_id":"NEPD-8200-7868","compliance":["EN 15804+A2","ISO 14025","ISO 21930"],"producer_name":"SG Armaturen AS","environmental_impact":[{"parameter":"GWP-total","unit":"kg CO2-eq.","values":[{"value":"5,82E-01","module":"A1"},{"value":"1,21E-02","module":"A2"},{"value":"2,22E-01","module":"A3"},{"value":"4,29E-02","module":"A4"},{"value":"1,86E-02","module":"A5"},{"value":"0,0E+00","module":"C1"},{"value":"4,71E-03","module":"C2"},{"value":"5,39E-02","module":"C3"},{"value":"2,74E-03","module":"C4"},{"value":"-2,39E-02","module":"D"}]},{"parameter":"GWP-fossil","unit":"kg CO2-eq.","values":[{"value":"5,95E-01","module":"A1"},{"value":"1,21E-02","module":"A2"},{"value":"2,21E-01","module":"A3"},{"value":"4,29E-02","module":"A4"},{"value":"1,75E-04","module":"A5"},{"value":"0,0E+00","module":"C1"},{"value":"4,71E-03","module":"C2"},{"value":"5,39E-02","module":"C3"},{"value":"2,74E-03","module":"C4"},{"value":"-2,37E-02","module":"D"}]},{"parameter":"GWP-biogenic","unit":"kg CO2-eq.","values":[{"value":"-1,32E-02","module":"A1"},{"value":"4,71E-06","module":"A2"},{"value":"2,47E-04","module":"A3"},{"value":"1,53E-05","module":"A4"},{"value":"1,84E-02","module":"A5"},{"value":"0,0E+00","module":"C1"},{"value":"1,95E-06","module":"C2"},{"value":"1,17E-06","module":"C3"},{"value":"2,33E-07","module":"C4"},{"value":"-3,60E-05","module":"D"}]},{"parameter":"GWP-luluc","unit":"kg CO2-eq.","values":[{"value":"3,70E-04","module":"A1"},{"value":"4,42E-06","module":"A2"},{"value":"2,69E-05","module":"A3"},{"value":"2,12E-05","module":"A4"},{"value":"5,79E-08","module":"A5"},{"value":"0,0E+00","module":"C1"},{"value":"1,68E-06","module":"C2"},{"value":"2,18E-07","module":"C3"},{"value":"1,06E-07","module":"C4"},{"value":"-1,19E-04","module":"D"}]},{"parameter":"ODP","unit":"kg CFC 11-eq.","values":[{"value":"2,09E-08","module":"A1"},{"value":"2,63E-09","module":"A2"},{"value":"1,90E-09","module":"A3"},{"value":"9,44E-09","module":"A4"},{"value":"3,70E-11","module":"A5"},{"value":"0,0E+00","module":"C1"},{"value":"1,07E-09","module":"C2"},{"value":"1,17E-10","module":"C3"},{"value":"1,12E-10","module":"C4"},{"value":"-2,27E-04","module":"D"}]},{"parameter":"AP","unit":"mol H+-eq.","values":[{"value":"1,14E-02","module":"A1"},{"value":"3,62E-05","module":"A2"},{"value":"1,09E-03","module":"A3"},{"value":"6,42E-04","module":"A4"},{"value":"8,30E-07","module":"A5"},{"value":"0,0E+00","module":"C1"},{"value":"1,35E-05","module":"C2"},{"value":"1,18E-05","module":"C3"},{"value":"2,86E-06","module":"C4"},{"value":"-8,52E-04","module":"D"}]},{"parameter":"POCP","unit":"kg NMVOC-eq.","values":[{"value":"2,77E-03","module":"A1"},{"value":"2,98E-05","module":"A2"},{"value":"6,41E-04","module":"A3"},{"value":"4,65E-04","module":"A4"},{"value":"8,54E-07","module":"A5"},{"value":"0,0E+00","module":"C1"},{"value":"1,15E-05","module":"C2"},{"value":"1,40E-05","module":"C3"},{"value":"3,81E-06","module":"C4"},{"value":"-2,35E-04","module":"D"}]},{"parameter":"ADPE","unit":"kg Sb-eq.","values":[{"value":"2,06E-04","module":"A1"},{"value":"3,24E-07","module":"A2"},{"value":"5,64E-07","module":"A3"},{"value":"8,29E-07","module":"A4"},{"value":"4,26E-09","module":"A5"},{"value":"0,0E+00","module":"C1"},{"value":"1,30E-07","module":"C2"},{"value":"5,89E-09","module":"C3"},{"value":"2,81E-09","module":"C4"},{"value":"-4,49E-06","module":"D"}]},{"parameter":"ADPF","unit":"MJ","values":[{"value":"6,97E+00","module":"A1"},{"value":"1,79E-01","module":"A2"},{"value":"1,84E+00","module":"A3"},{"value":"6,06E-01","module":"A4"},{"value":"2,45E-03","module":"A5"},{"value":"0,0E+00","module":"C1"},{"value":"7,12E-02","module":"C2"},{"value":"7,41E-03","module":"C3"},{"value":"8,50E-03","module":"C4"},{"value":"-2,21E-01","module":"D"}]},{"parameter":"WDP","unit":"m3 world-eq.","values":[{"value":"9,69E-01","module":"A1"},{"value":"5,83E-02","module":"A2"},{"value":"1,77E-01","module":"A3"},{"value":"3,90E-01","module":"A4"},{"value":"3,11E-03","module":"A5"},{"value":"0,0E+00","module":"C1"},{"value":"6,89E-02","module":"C2"},{"value":"5,34E-02","module":"C3"},{"value":"1,29E-01","module":"C4"},{"value":"5,26E-01","module":"D"}]},{"parameter":"EP-freshwater","unit":"kg P-eq.","values":[{"value":"9,68E-05","module":"A1"},{"value":"1,13E-07","module":"A2"},{"value":"4,54E-06","module":"A3"},{"value":"2,79E-07","module":"A4"},{"value":"1,44E-09","module":"A5"},{"value":"0,0E+00","module":"C1"},{"value":"3,76E-08","module":"C2"},{"value":"1,04E-08","module":"C3"},{"value":"4,92E-09","module":"C4"},{"value":"-6,30E-06","module":"D"}]},{"parameter":"EP-marine","unit":"kg N-eq.","values":[{"value":"6,99E-04","module":"A1"},{"value":"7,12E-06","module":"A2"},{"value":"2,24E-04","module":"A3"},{"value":"1,54E-04","module":"A4"},{"value":"2,74E-07","module":"A5"},{"value":"0,0E+00","module":"C1"},{"value":"2,68E-06","module":"C2"},{"value":"5,65E-06","module":"C3"},{"value":"3,73E-06","module":"C4"},{"value":"-5,57E-05","module":"D"}]},{"parameter":"EP-terrestrial","unit":"mol N-eq.","values":[{"value":"1,19E-02","module":"A1"},{"value":"7,96E-05","module":"A2"},{"value":"2,47E-03","module":"A3"},{"value":"1,72E-03","module":"A4"},{"value":"2,97E-06","module":"A5"},{"value":"0,0E+00","module":"C1"},{"value":"3,00E-05","module":"C2"},{"value":"5,79E-05","module":"C3"},{"value":"1,14E-05","module":"C4"},{"value":"-7,36E-04","module":"D"}]},{"parameter":"GWP-IOBC","unit":"kg CO2-eq.","values":[{"value":"6,00E-01","module":"A1"},{"value":"1,21E-02","module":"A2"},{"value":"2,10E-01","module":"A3"},{"value":"4,29E-02","module":"A4"},{"value":"1,75E-04","module":"A5"},{"value":"0,0E+00","module":"C1"},{"value":"4,71E-03","module":"C2"},{"value":"5,39E-02","module":"C3"},{"value":"2,84E-03","module":"C4"},{"value":"-2,95E-02","module":"D"}]}],"additional_environmental_impact":[{"parameter":"PM","unit":"disease incidence","values":[{"value":"5,62E-08","module":"A1"},{"value":"7,82E-10","module":"A2"},{"value":"1,47E-08","module":"A3"},{"value":"1,56E-09","module":"A4"},{"value":"1,20E-11","module":"A5"},{"value":"0,0E+00","module":"C1"},{"value":"2,88E-10","module":"C2"},{"value":"5,20E-11","module":"C3"},{"value":"5,30E-11","module":"C4"},{"value":"-4,39E-09","module":"D"}]},{"parameter":"ETP-fw","unit":"CTUe","values":[{"value":"8,10E+01","module":"A1"},{"value":"1,45E-01","module":"A2"},{"value":"5,52E+00","module":"A3"},{"value":"4,16E-01","module":"A4"},{"value":"3,27E-03","module":"A5"},{"value":"0,0E+00","module":"C1"},{"value":"5,28E-02","module":"C2"},{"value":"1,14E-01","module":"C3"},{"value":"6,08E+00","module":"C4"},{"value":"-8,01E+00","module":"D"}]},{"parameter":"HTP-c","unit":"CTUh","values":[{"value":"2,52E-09","module":"A1"},{"value":"0,0E+00","module":"A2"},{"value":"5,40E-11","module":"A3"},{"value":"0,0E+00","module":"A4"},{"value":"0,0E+00","module":"A5"},{"value":"0,0E+00","module":"C1"},{"value":"0,0E+00","module":"C2"},{"value":"3,00E-12","module":"C3"},{"value":"0,0E+00","module":"C4"},{"value":"-1,79E-10","module":"D"}]},{"parameter":"HTP-nc","unit":"CTUh","values":[{"value":"1,48E-07","module":"A1"},{"value":"1,41E-10","module":"A2"},{"value":"2,36E-09","module":"A3"},{"value":"3,10E-10","module":"A4"},{"value":"4,00E-12","module":"A5"},{"value":"0,0E+00","module":"C1"},{"value":"5,80E-11","module":"C2"},{"value":"1,42E-10","module":"C3"},{"value":"9,00E-12","module":"C4"},{"value":"-6,85E-09","module":"D"}]},{"parameter":"SQP","unit":"unitless","values":[{"value":"1,91E+00","module":"A1"},{"value":"1,22E-01","module":"A2"},{"value":"3,95E-01","module":"A3"},{"value":"2,97E-01","module":"A4"},{"value":"1,64E-03","module":"A5"},{"value":"0,0E+00","module":"C1"},{"value":"4,98E-02","module":"C2"},{"value":"1,35E-03","module":"C3"},{"value":"2,55E-02","module":"C4"},{"value":"-3,96E-01","module":"D"}]},{"parameter":"IRP","unit":"kBq U235-eq.","values":[{"value":"9,56E-03","module":"A1"},{"value":"7,43E-04","module":"A2"},{"value":"1,32E-03","module":"A3"},{"value":"2,62E-03","module":"A4"},{"value":"1,05E-05","module":"A5"},{"value":"0,0E+00","module":"C1"},{"value":"3,11E-04","module":"C2"},{"value":"1,86E-05","module":"C3"},{"value":"4,71E-05","module":"C4"},{"value":"-2,76E-04","module":"D"}]}],"resource_use":[{"parameter":"PERE","unit":"MJ","values":[{"value":"5,78E-01","module":"A1"},{"value":"2,02E-03","module":"A2"},{"value":"1,87E-01","module":"A3"},{"value":"6,87E-03","module":"A4"},{"value":"4,03E-05","module":"A5"},{"value":"0,0E+00","module":"C1"},{"value":"1,02E-03","module":"C2"},{"value":"4,12E-04","module":"C3"},{"value":"6,97E-04","module":"C4"},{"value":"-3,03E-01","module":"D"}]},{"parameter":"PERM","unit":"MJ","values":[{"value":"6,40E-02","module":"A1"},{"value":"0,0E+00","module":"A2"},{"value":"-6,34E-04","module":"A3"},{"value":"0,0E+00","module":"A4"},{"value":"-6,34E-02","module":"A5"},{"value":"0,0E+00","module":"C1"},{"value":"0,0E+00","module":"C2"},{"value":"0,0E+00","module":"C3"},{"value":"0,0E+00","module":"C4"},{"value":"0,0E+00","module":"D"}]},{"parameter":"PERT","unit":"MJ","values":[{"value":"6,42E-01","module":"A1"},{"value":"2,02E-03","module":"A2"},{"value":"1,86E-01","module":"A3"},{"value":"6,87E-03","module":"A4"},{"value":"-6,33E-02","module":"A5"},{"value":"0,0E+00","module":"C1"},{"value":"1,02E-03","module":"C2"},{"value":"4,12E-04","module":"C3"},{"value":"6,97E-04","module":"C4"},{"value":"-3,03E-01","module":"D"}]},{"parameter":"PENRE","unit":"MJ","values":[{"value":"5,80E+00","module":"A1"},{"value":"1,79E-01","module":"A2"},{"value":"1,84E+00","module":"A3"},{"value":"6,06E-01","module":"A4"},{"value":"2,45E-03","module":"A5"},{"value":"0,0E+00","module":"C1"},{"value":"7,12E-02","module":"C2"},{"value":"7,41E-03","module":"C3"},{"value":"8,50E-03","module":"C4"},{"value":"-2,20E-01","module":"D"}]},{"parameter":"PENRM","unit":"MJ","values":[{"value":"1,18E+00","module":"A1"},{"value":"0,0E+00","module":"A2"},{"value":"0,0E+00","module":"A3"},{"value":"0,0E+00","module":"A4"},{"value":"0,0E+00","module":"A5"},{"value":"0,0E+00","module":"C1"},{"value":"0,0E+00","module":"C2"},{"value":"-1,15E+00","module":"C3"},{"value":"0,0E+00","module":"C4"},{"value":"0,0E+00","module":"D"}]},{"parameter":"PENRT","unit":"MJ","values":[{"value":"6,98E+00","module":"A1"},{"value":"1,79E-01","module":"A2"},{"value":"1,84E+00","module":"A3"},{"value":"6,06E-01","module":"A4"},{"value":"2,45E-03","module":"A5"},{"value":"0,0E+00","module":"C1"},{"value":"7,12E-02","module":"C2"},{"value":"-1,15E+00","module":"C3"},{"value":"8,50E-03","module":"C4"},{"value":"-2,20E-01","module":"D"}]},{"parameter":"SM","unit":"kg","values":[{"value":"4,13E-02","module":"A1"},{"value":"0,0E+00","module":"A2"},{"value":"0,0E+00","module":"A3"},{"value":"0,0E+00","module":"A4"},{"value":"0,0E+00","module":"A5"},{"value":"0,0E+00","module":"C1"},{"value":"0,0E+00","module":"C2"},{"value":"0,0E+00","module":"C3"},{"value":"0,0E+00","module":"C4"},{"value":"1,30E-03","module":"D"}]},{"parameter":"RSF","unit":"MJ","values":[{"value":"2,65E-03","module":"A1"},{"value":"3,96E-05","module":"A2"},{"value":"8,98E-05","module":"A3"},{"value":"2,22E-04","module":"A4"},{"value":"1,34E-06","module":"A5"},{"value":"0,0E+00","module":"C1"},{"value":"3,65E-05","module":"C2"},{"value":"8,85E-06","module":"C3"},{"value":"1,45E-05","module":"C4"},{"value":"6,60E-04","module":"D"}]},{"parameter":"NRSF","unit":"MJ","values":[{"value":"6,71E-02","module":"A1"},{"value":"3,36E-04","module":"A2"},{"value":"1,08E-03","module":"A3"},{"value":"1,21E-03","module":"A4"},{"value":"5,52E-06","module":"A5"},{"value":"0,0E+00","module":"C1"},{"value":"1,30E-04","module":"C2"},{"value":"0,0E+00","module":"C3"},{"value":"1,10E-05","module":"C4"},{"value":"9,35E-04","module":"D"}]},{"parameter":"FW","unit":"m3","values":[{"value":"5,32E-03","module":"A1"},{"value":"2,00E-05","module":"A2"},{"value":"1,74E-03","module":"A3"},{"value":"5,28E-05","module":"A4"},{"value":"1,16E-06","module":"A5"},{"value":"0,0E+00","module":"C1"},{"value":"7,61E-06","module":"C2"},{"value":"6,26E-05","module":"C3"},{"value":"1,08E-05","module":"C4"},{"value":"-4,75E-04","module":"D"}]}],"end_of_life_waste":[{"parameter":"HWD","unit":"kg","values":[{"value":"2,38E-03","module":"A1"},{"value":"1,61E-05","module":"A2"},{"value":"3,18E-04","module":"A3"},{"value":"3,08E-05","module":"A4"},{"value":"0,0E+00","module":"A5"},{"value":"0,0E+00","module":"C1"},{"value":"3,67E-06","module":"C2"},{"value":"0,0E+00","module":"C3"},{"value":"3,89E-04","module":"C4"},{"value":"-1,37E-04","module":"D"}]},{"parameter":"NHWD","unit":"kg","values":[{"value":"8,53E-02","module":"A1"},{"value":"8,58E-03","module":"A2"},{"value":"2,22E-02","module":"A3"},{"value":"1,91E-02","module":"A4"},{"value":"1,08E-02","module":"A5"},{"value":"0,0E+00","module":"C1"},{"value":"3,46E-03","module":"C2"},{"value":"0,0E+00","module":"C3"},{"value":"3,28E-02","module":"C4"},{"value":"-9,81E-03","module":"D"}]},{"parameter":"RWD","unit":"kg","values":[{"value":"8,80E-06","module":"A1"},{"value":"1,17E-06","module":"A2"},{"value":"1,16E-06","module":"A3"},{"value":"4,15E-06","module":"A4"},{"value":"0,0E+00","module":"A5"},{"value":"0,0E+00","module":"C1"},{"value":"4,85E-07","module":"C2"},{"value":"0,0E+00","module":"C3"},{"value":"5,73E-08","module":"C4"},{"value":"-2,34E-07","module":"D"}]}],"end_of_life_flow":[{"parameter":"CRU","unit":"kg","values":[{"value":"0,0E+00","module":"A1"},{"value":"0,0E+00","module":"A2"},{"value":"0,0E+00","module":"A3"},{"value":"0,0E+00","module":"A4"},{"value":"0,0E+00","module":"A5"},{"value":"0,0E+00","module":"C1"},{"value":"0,0E+00","module":"C2"},{"value":"0,0E+00","module":"C3"},{"value":"0,0E+00","module":"C4"},{"value":"0,0E+00","module":"D"}]},{"parameter":"MFR","unit":"kg","values":[{"value":"0,0E+00","module":"A1"},{"value":"0,0E+00","module":"A2"},{"value":"3,32E-02","module":"A3"},{"value":"0,0E+00","module":"A4"},{"value":"1,01E-02","module":"A5"},{"value":"0,0E+00","module":"C1"},{"value":"0,0E+00","module":"C2"},{"value":"3,00E-02","module":"C3"},{"value":"2,04E-06","module":"C4"},{"value":"-5,09E-05","module":"D"}]},{"parameter":"MER","unit":"kg","values":[{"value":"0,0E+00","module":"A1"},{"value":"0,0E+00","module":"A2"},{"value":"6,24E-03","module":"A3"},{"value":"0,0E+00","module":"A4"},{"value":"1,47E-08","module":"A5"},{"value":"0,0E+00","module":"C1"},{"value":"0,0E+00","module":"C2"},{"value":"2,28E-02","module":"C3"},{"value":"4,99E-08","module":"C4"},{"value":"-6,70E-06","module":"D"}]},{"parameter":"EEE","unit":"MJ","values":[{"value":"0,0E+00","module":"A1"},{"value":"0,0E+00","module":"A2"},{"value":"9,48E-03","module":"A3"},{"value":"0,0E+00","module":"A4"},{"value":"6,19E-04","module":"A5"},{"value":"0,0E+00","module":"C1"},{"value":"0,0E+00","module":"C2"},{"value":"3,50E-02","module":"C3"},{"value":"3,24E-06","module":"C4"},{"value":"-1,64E-05","module":"D"}]},{"parameter":"EET","unit":"MJ","values":[{"value":"0,0E+00","module":"A1"},{"value":"0,0E+00","module":"A2"},{"value":"1,43E-01","module":"A3"},{"value":"0,0E+00","module":"A4"},{"value":"9,37E-03","module":"A5"},{"value":"0,0E+00","module":"C1"},{"value":"0,0E+00","module":"C2"},{"value":"5,29E-01","module":"C3"},{"value":"4,90E-05","module":"C4"},{"value":"-2,48E-04","module":"D"}]}]}