{"product_name":"PA 11t-  og AB 11t m. lyst ","epd_id":"NEPD-6908-6297","compliance":["EN 15804+A2","ISO 14025","ISO 21930"],"producer_name":"Colas Danmark A/S","environmental_impact":[{"parameter":"GWP-total","unit":"kg CO2-eq.","values":[{"value":"1,05E+01","module":"A1"},{"value":"1,68E+01","module":"A2"},{"value":"2,22E+01","module":"A3"},{"value":"4,36E+00","module":"A4"},{"value":"2,76E+00","module":"C1"},{"value":"8,17E+00","module":"C2"},{"value":"2,58E+00","module":"C3"},{"value":"0,0E+00","module":"C4"},{"value":"-3,68E+01","module":"D"}]},{"parameter":"GWP-fossil","unit":"kg CO2-eq.","values":[{"value":"1,04E+01","module":"A1"},{"value":"1,68E+01","module":"A2"},{"value":"2,22E+01","module":"A3"},{"value":"4,36E+00","module":"A4"},{"value":"2,76E+00","module":"C1"},{"value":"8,17E+00","module":"C2"},{"value":"2,58E+00","module":"C3"},{"value":"0,0E+00","module":"C4"},{"value":"-3,67E+01","module":"D"}]},{"parameter":"GWP-biogenic","unit":"kg CO2-eq.","values":[{"value":"4,09E-02","module":"A1"},{"value":"3,44E-03","module":"A2"},{"value":"2,07E-02","module":"A3"},{"value":"3,30E-03","module":"A4"},{"value":"1,52E-03","module":"C1"},{"value":"4,39E-03","module":"C2"},{"value":"7,18E-04","module":"C3"},{"value":"0,0E+00","module":"C4"},{"value":"-1,49E-03","module":"D"}]},{"parameter":"GWP-luluc","unit":"kg CO2-eq.","values":[{"value":"5,17E-03","module":"A1"},{"value":"2,94E-03","module":"A2"},{"value":"9,13E-04","module":"A3"},{"value":"1,33E-03","module":"A4"},{"value":"4,40E-04","module":"C1"},{"value":"2,91E-03","module":"C2"},{"value":"2,03E-04","module":"C3"},{"value":"0,0E+00","module":"C4"},{"value":"-2,93E-02","module":"D"}]},{"parameter":"ODP","unit":"kg CFC 11-eq.","values":[{"value":"1,12E-06","module":"A1"},{"value":"3,69E-06","module":"A2"},{"value":"3,16E-06","module":"A3"},{"value":"1,05E-06","module":"A4"},{"value":"6,16E-07","module":"C1"},{"value":"1,85E-06","module":"C2"},{"value":"5,57E-07","module":"C3"},{"value":"0,0E+00","module":"C4"},{"value":"-5,40E-05","module":"D"}]},{"parameter":"AP","unit":"mol H+-eq.","values":[{"value":"8,95E-02","module":"A1"},{"value":"4,07E-01","module":"A2"},{"value":"2,42E-02","module":"A3"},{"value":"1,40E-02","module":"A4"},{"value":"2,25E-02","module":"C1"},{"value":"2,34E-02","module":"C2"},{"value":"2,70E-02","module":"C3"},{"value":"0,0E+00","module":"C4"},{"value":"-3,70E-01","module":"D"}]},{"parameter":"POCP","unit":"kg NMVOC-eq.","values":[{"value":"8,48E-02","module":"A1"},{"value":"2,69E-01","module":"A2"},{"value":"2,67E-02","module":"A3"},{"value":"1,35E-02","module":"A4"},{"value":"2,88E-02","module":"C1"},{"value":"1,99E-02","module":"C2"},{"value":"3,60E-02","module":"C3"},{"value":"0,0E+00","module":"C4"},{"value":"-4,39E-01","module":"D"}]},{"parameter":"ADPE","unit":"kg Sb-eq.","values":[{"value":"4,08E-04","module":"A1"},{"value":"1,07E-04","module":"A2"},{"value":"2,42E-05","module":"A3"},{"value":"7,75E-05","module":"A4"},{"value":"1,88E-05","module":"C1"},{"value":"2,26E-04","module":"C2"},{"value":"3,96E-06","module":"C3"},{"value":"0,0E+00","module":"C4"},{"value":"-3,32E-04","module":"D"}]},{"parameter":"ADPF","unit":"MJ","values":[{"value":"1,76E+03","module":"A1"},{"value":"2,28E+02","module":"A2"},{"value":"3,53E+02","module":"A3"},{"value":"7,07E+01","module":"A4"},{"value":"4,02E+01","module":"C1"},{"value":"1,23E+02","module":"C2"},{"value":"3,55E+01","module":"C3"},{"value":"0,0E+00","module":"C4"},{"value":"-3,44E+03","module":"D"}]},{"parameter":"WDP","unit":"m3 world-eq.","values":[{"value":"2,32E+03","module":"A1"},{"value":"8,66E+01","module":"A2"},{"value":"6,00E+01","module":"A3"},{"value":"5,42E+01","module":"A4"},{"value":"2,14E+01","module":"C1"},{"value":"1,19E+02","module":"C2"},{"value":"7,53E+00","module":"C3"},{"value":"0,0E+00","module":"C4"},{"value":"-2,80E+04","module":"D"}]},{"parameter":"EP-freshwater","unit":"kg P-eq.","values":[{"value":"1,82E-04","module":"A1"},{"value":"5,35E-05","module":"A2"},{"value":"3,63E-05","module":"A3"},{"value":"3,47E-05","module":"A4"},{"value":"1,51E-05","module":"C1"},{"value":"6,50E-05","module":"C2"},{"value":"9,40E-06","module":"C3"},{"value":"0,0E+00","module":"C4"},{"value":"-7,68E-04","module":"D"}]},{"parameter":"EP-marine","unit":"kg N-eq.","values":[{"value":"2,41E-02","module":"A1"},{"value":"9,23E-02","module":"A2"},{"value":"7,62E-03","module":"A3"},{"value":"3,07E-03","module":"A4"},{"value":"9,28E-03","module":"C1"},{"value":"4,64E-03","module":"C2"},{"value":"1,19E-02","module":"C3"},{"value":"0,0E+00","module":"C4"},{"value":"-7,07E-02","module":"D"}]},{"parameter":"EP-terrestrial","unit":"mol N-eq.","values":[{"value":"2,77E-01","module":"A1"},{"value":"1,03E+00","module":"A2"},{"value":"8,33E-02","module":"A3"},{"value":"3,43E-02","module":"A4"},{"value":"1,02E-01","module":"C1"},{"value":"5,20E-02","module":"C2"},{"value":"1,31E-01","module":"C3"},{"value":"0,0E+00","module":"C4"},{"value":"-8,02E-01","module":"D"}]},{"parameter":"GWP-IOBC","unit":"kg CO2-eq.","values":[{"value":"1,06E+01","module":"A1"},{"value":"1,67E+01","module":"A2"},{"value":"2,16E+01","module":"A3"},{"value":"4,33E+00","module":"A4"},{"value":"2,65E+00","module":"C1"},{"value":"8,14E+00","module":"C2"},{"value":"2,44E+00","module":"C3"},{"value":"0,0E+00","module":"C4"},{"value":"-3,58E+01","module":"D"}]}],"additional_environmental_impact":[{"parameter":"PM","unit":"disease incidence","values":[{"value":"6,06E-07","module":"A1"},{"value":"7,17E-07","module":"A2"},{"value":"2,24E-07","module":"A3"},{"value":"3,50E-07","module":"A4"},{"value":"5,89E-07","module":"C1"},{"value":"5,00E-07","module":"C2"},{"value":"7,14E-07","module":"C3"},{"value":"0,0E+00","module":"C4"},{"value":"-2,35E-06","module":"D"}]},{"parameter":"ETP-fw","unit":"CTUe","values":[{"value":"5,06E+02","module":"A1"},{"value":"1,24E+02","module":"A2"},{"value":"2,46E+01","module":"A3"},{"value":"5,17E+01","module":"A4"},{"value":"2,47E+01","module":"C1"},{"value":"9,15E+01","module":"C2"},{"value":"1,94E+01","module":"C3"},{"value":"0,0E+00","module":"C4"},{"value":"-2,19E+03","module":"D"}]},{"parameter":"HTP-c","unit":"CTUh","values":[{"value":"8,29E-09","module":"A1"},{"value":"0,0E+00","module":"A2"},{"value":"2,37E-09","module":"A3"},{"value":"0,0E+00","module":"A4"},{"value":"5,46E-10","module":"C1"},{"value":"0,0E+00","module":"C2"},{"value":"1,22E-09","module":"C3"},{"value":"0,0E+00","module":"C4"},{"value":"-2,15E-08","module":"D"}]},{"parameter":"HTP-nc","unit":"CTUh","values":[{"value":"1,35E-07","module":"A1"},{"value":"4,55E-08","module":"A2"},{"value":"2,88E-08","module":"A3"},{"value":"5,00E-08","module":"A4"},{"value":"2,40E-08","module":"C1"},{"value":"1,00E-07","module":"C2"},{"value":"1,83E-08","module":"C3"},{"value":"0,0E+00","module":"C4"},{"value":"-5,39E-07","module":"D"}]},{"parameter":"SQP","unit":"unitless","values":[{"value":"2,49E+02","module":"A1"},{"value":"7,81E+01","module":"A2"},{"value":"6,32E+00","module":"A3"},{"value":"8,11E+01","module":"A4"},{"value":"1,96E+01","module":"C1"},{"value":"8,64E+01","module":"C2"},{"value":"4,51E+00","module":"C3"},{"value":"0,0E+00","module":"C4"},{"value":"-7,73E+02","module":"D"}]},{"parameter":"IRP","unit":"kBq U235-eq.","values":[{"value":"3,12E-01","module":"A1"},{"value":"9,97E-01","module":"A2"},{"value":"1,84E-01","module":"A3"},{"value":"3,09E-01","module":"A4"},{"value":"1,74E-01","module":"C1"},{"value":"5,40E-01","module":"C2"},{"value":"1,52E-01","module":"C3"},{"value":"0,0E+00","module":"C4"},{"value":"-1,73E+01","module":"D"}]}],"resource_use":[{"parameter":"PERE","unit":"MJ","values":[{"value":"1,32E+01","module":"A1"},{"value":"1,37E+00","module":"A2"},{"value":"2,41E+01","module":"A3"},{"value":"8,90E-01","module":"A4"},{"value":"3,56E-01","module":"C1"},{"value":"1,77E+00","module":"C2"},{"value":"1,92E-01","module":"C3"},{"value":"0,0E+00","module":"C4"},{"value":"-1,91E+02","module":"D"}]},{"parameter":"PERM","unit":"MJ","values":[{"value":"0,0E+00","module":"A1"},{"value":"0,0E+00","module":"A2"},{"value":"0,0E+00","module":"A3"},{"value":"0,0E+00","module":"A4"},{"value":"0,0E+00","module":"C1"},{"value":"0,0E+00","module":"C2"},{"value":"0,0E+00","module":"C3"},{"value":"0,0E+00","module":"C4"},{"value":"0,0E+00","module":"D"}]},{"parameter":"PERT","unit":"MJ","values":[{"value":"1,32E+01","module":"A1"},{"value":"1,37E+00","module":"A2"},{"value":"2,41E+01","module":"A3"},{"value":"8,90E-01","module":"A4"},{"value":"3,56E-01","module":"C1"},{"value":"1,77E+00","module":"C2"},{"value":"1,92E-01","module":"C3"},{"value":"0,0E+00","module":"C4"},{"value":"-1,91E+02","module":"D"}]},{"parameter":"PENRE","unit":"MJ","values":[{"value":"2,60E+02","module":"A1"},{"value":"2,28E+02","module":"A2"},{"value":"3,97E+02","module":"A3"},{"value":"7,13E+01","module":"A4"},{"value":"4,02E+01","module":"C1"},{"value":"1,24E+02","module":"C2"},{"value":"3,53E+01","module":"C3"},{"value":"0,0E+00","module":"C4"},{"value":"-3,44E+03","module":"D"}]},{"parameter":"PENRM","unit":"MJ","values":[{"value":"1,98E+03","module":"A1"},{"value":"0,0E+00","module":"A2"},{"value":"0,0E+00","module":"A3"},{"value":"0,0E+00","module":"A4"},{"value":"0,0E+00","module":"C1"},{"value":"0,0E+00","module":"C2"},{"value":"0,0E+00","module":"C3"},{"value":"0,0E+00","module":"C4"},{"value":"0,0E+00","module":"D"}]},{"parameter":"PENRT","unit":"MJ","values":[{"value":"2,24E+03","module":"A1"},{"value":"2,28E+02","module":"A2"},{"value":"3,97E+02","module":"A3"},{"value":"7,13E+01","module":"A4"},{"value":"4,02E+01","module":"C1"},{"value":"1,24E+02","module":"C2"},{"value":"3,53E+01","module":"C3"},{"value":"0,0E+00","module":"C4"},{"value":"-3,44E+03","module":"D"}]},{"parameter":"SM","unit":"kg","values":[{"value":"3,26E+02","module":"A1"},{"value":"4,10E-02","module":"A2"},{"value":"2,54E-02","module":"A3"},{"value":"2,44E-02","module":"A4"},{"value":"1,86E-02","module":"C1"},{"value":"5,05E-02","module":"C2"},{"value":"1,74E-02","module":"C3"},{"value":"0,0E+00","module":"C4"},{"value":"-7,26E+01","module":"D"}]},{"parameter":"RSF","unit":"MJ","values":[{"value":"1,73E-01","module":"A1"},{"value":"5,70E-02","module":"A2"},{"value":"5,71E-02","module":"A3"},{"value":"3,12E-02","module":"A4"},{"value":"1,28E-02","module":"C1"},{"value":"6,30E-02","module":"C2"},{"value":"4,73E-03","module":"C3"},{"value":"0,0E+00","module":"C4"},{"value":"-2,09E+00","module":"D"}]},{"parameter":"NRSF","unit":"MJ","values":[{"value":"2,32E-01","module":"A1"},{"value":"1,84E-01","module":"A2"},{"value":"8,95E-02","module":"A3"},{"value":"1,04E-01","module":"A4"},{"value":"7,45E-02","module":"C1"},{"value":"2,26E-01","module":"C2"},{"value":"6,96E-02","module":"C3"},{"value":"0,0E+00","module":"C4"},{"value":"-8,74E-01","module":"D"}]},{"parameter":"FW","unit":"m3","values":[{"value":"5,71E-01","module":"A1"},{"value":"9,05E-03","module":"A2"},{"value":"8,57E-03","module":"A3"},{"value":"8,05E-03","module":"A4"},{"value":"5,22E-02","module":"C1"},{"value":"1,32E-02","module":"C2"},{"value":"1,83E-03","module":"C3"},{"value":"0,0E+00","module":"C4"},{"value":"-1,74E+00","module":"D"}]}],"end_of_life_waste":[{"parameter":"HWD","unit":"kg","values":[{"value":"2,18E-02","module":"A1"},{"value":"7,31E-03","module":"A2"},{"value":"2,66E-02","module":"A3"},{"value":"3,87E-03","module":"A4"},{"value":"1,59E-03","module":"C1"},{"value":"6,35E-03","module":"C2"},{"value":"1,05E-03","module":"C3"},{"value":"0,0E+00","module":"C4"},{"value":"-1,38E+00","module":"D"}]},{"parameter":"NHWD","unit":"kg","values":[{"value":"7,68E-01","module":"A1"},{"value":"4,37E+00","module":"A2"},{"value":"1,98E-01","module":"A3"},{"value":"6,15E+00","module":"A4"},{"value":"1,26E+00","module":"C1"},{"value":"6,01E+00","module":"C2"},{"value":"4,21E-02","module":"C3"},{"value":"0,0E+00","module":"C4"},{"value":"-4,48E+00","module":"D"}]},{"parameter":"RWD","unit":"kg","values":[{"value":"1,94E-02","module":"A1"},{"value":"1,61E-03","module":"A2"},{"value":"2,72E-04","module":"A3"},{"value":"4,83E-04","module":"A4"},{"value":"2,77E-04","module":"C1"},{"value":"8,40E-04","module":"C2"},{"value":"2,47E-04","module":"C3"},{"value":"0,0E+00","module":"C4"},{"value":"-2,53E-02","module":"D"}]}],"end_of_life_flow":[{"parameter":"CRU","unit":"kg","values":[{"value":"0,0E+00","module":"A1"},{"value":"0,0E+00","module":"A2"},{"value":"0,0E+00","module":"A3"},{"value":"0,0E+00","module":"A4"},{"value":"0,0E+00","module":"C1"},{"value":"0,0E+00","module":"C2"},{"value":"0,0E+00","module":"C3"},{"value":"0,0E+00","module":"C4"},{"value":"0,0E+00","module":"D"}]},{"parameter":"MFR","unit":"kg","values":[{"value":"5,63E-02","module":"A1"},{"value":"1,99E-02","module":"A2"},{"value":"1,82E-03","module":"A3"},{"value":"3,42E-04","module":"A4"},{"value":"1,38E-04","module":"C1"},{"value":"7,00E-04","module":"C2"},{"value":"5,31E-05","module":"C3"},{"value":"0,0E+00","module":"C4"},{"value":"-3,09E-01","module":"D"}]},{"parameter":"MER","unit":"kg","values":[{"value":"1,58E-02","module":"A1"},{"value":"1,99E-02","module":"A2"},{"value":"2,28E-02","module":"A3"},{"value":"2,11E-02","module":"A4"},{"value":"1,77E-02","module":"C1"},{"value":"4,18E-02","module":"C2"},{"value":"1,71E-02","module":"C3"},{"value":"0,0E+00","module":"C4"},{"value":"-2,40E-02","module":"D"}]},{"parameter":"EEE","unit":"MJ","values":[{"value":"2,91E-02","module":"A1"},{"value":"3,53E-03","module":"A2"},{"value":"6,50E-02","module":"A3"},{"value":"3,68E-03","module":"A4"},{"value":"9,30E-04","module":"C1"},{"value":"4,85E-03","module":"C2"},{"value":"1,82E-04","module":"C3"},{"value":"0,0E+00","module":"C4"},{"value":"-6,96E+00","module":"D"}]},{"parameter":"EET","unit":"MJ","values":[{"value":"4,42E-01","module":"A1"},{"value":"5,35E-02","module":"A2"},{"value":"9,83E-01","module":"A3"},{"value":"5,60E-02","module":"A4"},{"value":"1,41E-02","module":"C1"},{"value":"7,35E-02","module":"C2"},{"value":"2,75E-03","module":"C3"},{"value":"0,0E+00","module":"C4"},{"value":"-1,05E+02","module":"D"}]}]}