{"product_name":"PAF2510W Air Curtain Pamir","epd_id":"NEPD-8606-8273","compliance":["EN 15804+A2","ISO 14025","ISO 21930"],"producer_name":"Frico AB","environmental_impact":[{"parameter":"GWP-total","unit":"kg CO2-eq.","values":[{"value":"1,25E+02","module":"A1-A3"},{"value":"5,25E-01","module":"A4"},{"value":"2,46E-02","module":"C1"},{"value":"8,74E-02","module":"C2"},{"value":"2,92E+00","module":"C3"},{"value":"1,33E-01","module":"C4"},{"value":"-2,14E+01","module":"D"}]},{"parameter":"GWP-fossil","unit":"kg CO2-eq.","values":[{"value":"1,24E+02","module":"A1-A3"},{"value":"5,24E-01","module":"A4"},{"value":"2,46E-02","module":"C1"},{"value":"8,74E-02","module":"C2"},{"value":"2,92E+00","module":"C3"},{"value":"1,33E-01","module":"C4"},{"value":"-2,11E+01","module":"D"}]},{"parameter":"GWP-biogenic","unit":"kg CO2-eq.","values":[{"value":"7,61E-01","module":"A1-A3"},{"value":"2,25E-04","module":"A4"},{"value":"4,61E-06","module":"C1"},{"value":"3,74E-05","module":"C2"},{"value":"1,77E-03","module":"C3"},{"value":"9,67E-05","module":"C4"},{"value":"-6,44E-02","module":"D"}]},{"parameter":"GWP-luluc","unit":"kg CO2-eq.","values":[{"value":"6,16E-01","module":"A1-A3"},{"value":"1,60E-04","module":"A4"},{"value":"1,94E-06","module":"C1"},{"value":"2,66E-05","module":"C2"},{"value":"1,83E-04","module":"C3"},{"value":"2,29E-05","module":"C4"},{"value":"-2,05E-01","module":"D"}]},{"parameter":"ODP","unit":"kg CFC 11-eq.","values":[{"value":"1,08E-05","module":"A1-A3"},{"value":"1,26E-07","module":"A4"},{"value":"5,31E-09","module":"C1"},{"value":"2,11E-08","module":"C2"},{"value":"7,71E-08","module":"C3"},{"value":"8,68E-09","module":"C4"},{"value":"-5,11E-03","module":"D"}]},{"parameter":"AP","unit":"mol H+-eq.","values":[{"value":"1,29E+00","module":"A1-A3"},{"value":"1,69E-03","module":"A4"},{"value":"2,57E-04","module":"C1"},{"value":"2,81E-04","module":"C2"},{"value":"1,45E-03","module":"C3"},{"value":"2,56E-04","module":"C4"},{"value":"-5,54E-01","module":"D"}]},{"parameter":"POCP","unit":"kg NMVOC-eq.","values":[{"value":"5,27E-01","module":"A1-A3"},{"value":"1,62E-03","module":"A4"},{"value":"3,43E-04","module":"C1"},{"value":"2,70E-04","module":"C2"},{"value":"1,21E-03","module":"C3"},{"value":"2,58E-04","module":"C4"},{"value":"-1,51E-01","module":"D"}]},{"parameter":"ADPE","unit":"kg Sb-eq.","values":[{"value":"5,66E-02","module":"A1-A3"},{"value":"9,34E-06","module":"A4"},{"value":"3,77E-08","module":"C1"},{"value":"1,56E-06","module":"C2"},{"value":"2,69E-06","module":"C3"},{"value":"4,76E-07","module":"C4"},{"value":"-2,61E-03","module":"D"}]},{"parameter":"ADPF","unit":"MJ","values":[{"value":"1,63E+03","module":"A1-A3"},{"value":"8,51E+00","module":"A4"},{"value":"3,38E-01","module":"C1"},{"value":"1,42E+00","module":"C2"},{"value":"3,08E+00","module":"C3"},{"value":"7,07E-01","module":"C4"},{"value":"-2,24E+02","module":"D"}]},{"parameter":"WDP","unit":"m3 world-eq.","values":[{"value":"1,78E+04","module":"A1-A3"},{"value":"6,53E+00","module":"A4"},{"value":"7,19E-02","module":"C1"},{"value":"1,09E+00","module":"C2"},{"value":"1,42E+01","module":"C3"},{"value":"6,31E+00","module":"C4"},{"value":"-5,37E+03","module":"D"}]},{"parameter":"EP-freshwater","unit":"kg P-eq.","values":[{"value":"1,08E-02","module":"A1-A3"},{"value":"4,17E-06","module":"A4"},{"value":"8,95E-08","module":"C1"},{"value":"6,95E-07","module":"C2"},{"value":"1,56E-05","module":"C3"},{"value":"9,45E-07","module":"C4"},{"value":"-3,89E-03","module":"D"}]},{"parameter":"EP-marine","unit":"kg N-eq.","values":[{"value":"1,41E-01","module":"A1-A3"},{"value":"3,70E-04","module":"A4"},{"value":"1,14E-04","module":"C1"},{"value":"6,16E-05","module":"C2"},{"value":"4,35E-04","module":"C3"},{"value":"1,28E-04","module":"C4"},{"value":"-3,55E-02","module":"D"}]},{"parameter":"EP-terrestrial","unit":"mol N-eq.","values":[{"value":"2,74E+00","module":"A1-A3"},{"value":"4,12E-03","module":"A4"},{"value":"1,25E-03","module":"C1"},{"value":"6,87E-04","module":"C2"},{"value":"4,64E-03","module":"C3"},{"value":"8,74E-04","module":"C4"},{"value":"-4,67E-01","module":"D"}]},{"parameter":"GWP-IOBC","unit":"kg CO2-eq.","values":[{"value":"1,25E+02","module":"A1-A3"},{"value":"5,25E-01","module":"A4"},{"value":"2,46E-02","module":"C1"},{"value":"8,74E-02","module":"C2"},{"value":"2,92E+00","module":"C3"},{"value":"1,34E-01","module":"C4"},{"value":"-2,35E+01","module":"D"}]}],"additional_environmental_impact":[{"parameter":"PM","unit":"disease incidence","values":[{"value":"2,09E-04","module":"A1-A3"},{"value":"4,81E-08","module":"A4"},{"value":"6,81E-09","module":"C1"},{"value":"8,02E-09","module":"C2"},{"value":"1,64E-08","module":"C3"},{"value":"3,63E-09","module":"C4"},{"value":"-2,31E-06","module":"D"}]},{"parameter":"ETP-fw","unit":"CTUe","values":[{"value":"9,08E+03","module":"A1-A3"},{"value":"6,22E+00","module":"A4"},{"value":"1,85E-01","module":"C1"},{"value":"1,04E+00","module":"C2"},{"value":"1,95E+01","module":"C3"},{"value":"1,20E+02","module":"C4"},{"value":"-4,69E+03","module":"D"}]},{"parameter":"HTP-c","unit":"CTUh","values":[{"value":"5,54E-07","module":"A1-A3"},{"value":"0,0E+00","module":"A4"},{"value":"0,0E+00","module":"C1"},{"value":"0,0E+00","module":"C2"},{"value":"7,24E-10","module":"C3"},{"value":"3,78E-09","module":"C4"},{"value":"-1,23E-07","module":"D"}]},{"parameter":"HTP-nc","unit":"CTUh","values":[{"value":"1,18E-05","module":"A1-A3"},{"value":"6,02E-09","module":"A4"},{"value":"1,68E-10","module":"C1"},{"value":"1,00E-09","module":"C2"},{"value":"1,64E-08","module":"C3"},{"value":"2,58E-07","module":"C4"},{"value":"-4,39E-06","module":"D"}]},{"parameter":"SQP","unit":"unitless","values":[{"value":"5,49E+02","module":"A1-A3"},{"value":"9,76E+00","module":"A4"},{"value":"4,30E-02","module":"C1"},{"value":"1,63E+00","module":"C2"},{"value":"1,17E+00","module":"C3"},{"value":"1,80E+00","module":"C4"},{"value":"-6,47E+01","module":"D"}]},{"parameter":"IRP","unit":"kBq U235-eq.","values":[{"value":"6,46E+00","module":"A1-A3"},{"value":"3,72E-02","module":"A4"},{"value":"1,45E-03","module":"C1"},{"value":"6,20E-03","module":"C2"},{"value":"1,36E-02","module":"C3"},{"value":"3,38E-03","module":"C4"},{"value":"-5,78E-01","module":"D"}]}],"resource_use":[{"parameter":"PERE","unit":"MJ","values":[{"value":"2,39E+02","module":"A1-A3"},{"value":"1,07E-01","module":"A4"},{"value":"1,83E-03","module":"C1"},{"value":"1,78E-02","module":"C2"},{"value":"5,03E-01","module":"C3"},{"value":"4,55E-02","module":"C4"},{"value":"-6,88E+01","module":"D"}]},{"parameter":"PERM","unit":"MJ","values":[{"value":"0,0E+00","module":"A1-A3"},{"value":"0,0E+00","module":"A4"},{"value":"0,0E+00","module":"C1"},{"value":"0,0E+00","module":"C2"},{"value":"0,0E+00","module":"C3"},{"value":"0,0E+00","module":"C4"},{"value":"0,0E+00","module":"D"}]},{"parameter":"PERT","unit":"MJ","values":[{"value":"2,39E+02","module":"A1-A3"},{"value":"1,07E-01","module":"A4"},{"value":"1,83E-03","module":"C1"},{"value":"1,78E-02","module":"C2"},{"value":"5,03E-01","module":"C3"},{"value":"4,55E-02","module":"C4"},{"value":"-6,88E+01","module":"D"}]},{"parameter":"PENRE","unit":"MJ","values":[{"value":"1,60E+03","module":"A1-A3"},{"value":"8,51E+00","module":"A4"},{"value":"3,38E-01","module":"C1"},{"value":"1,42E+00","module":"C2"},{"value":"3,08E+00","module":"C3"},{"value":"7,08E-01","module":"C4"},{"value":"-2,24E+02","module":"D"}]},{"parameter":"PENRM","unit":"MJ","values":[{"value":"4,18E+01","module":"A1-A3"},{"value":"0,0E+00","module":"A4"},{"value":"0,0E+00","module":"C1"},{"value":"0,0E+00","module":"C2"},{"value":"-3,89E+01","module":"C3"},{"value":"0,0E+00","module":"C4"},{"value":"0,0E+00","module":"D"}]},{"parameter":"PENRT","unit":"MJ","values":[{"value":"1,64E+03","module":"A1-A3"},{"value":"8,51E+00","module":"A4"},{"value":"3,38E-01","module":"C1"},{"value":"1,42E+00","module":"C2"},{"value":"-3,58E+01","module":"C3"},{"value":"7,08E-01","module":"C4"},{"value":"-2,24E+02","module":"D"}]},{"parameter":"SM","unit":"kg","values":[{"value":"8,67E+00","module":"A1-A3"},{"value":"0,0E+00","module":"A4"},{"value":"1,66E-04","module":"C1"},{"value":"0,0E+00","module":"C2"},{"value":"2,31E-05","module":"C3"},{"value":"1,38E-05","module":"C4"},{"value":"7,72E-01","module":"D"}]},{"parameter":"RSF","unit":"MJ","values":[{"value":"6,54E+00","module":"A1-A3"},{"value":"3,75E-03","module":"A4"},{"value":"4,50E-05","module":"C1"},{"value":"6,24E-04","module":"C2"},{"value":"1,11E-02","module":"C3"},{"value":"9,81E-04","module":"C4"},{"value":"3,45E-01","module":"D"}]},{"parameter":"NRSF","unit":"MJ","values":[{"value":"6,18E+00","module":"A1-A3"},{"value":"1,26E-02","module":"A4"},{"value":"6,63E-04","module":"C1"},{"value":"2,09E-03","module":"C2"},{"value":"-2,91E-04","module":"C3"},{"value":"3,50E-03","module":"C4"},{"value":"8,37E+00","module":"D"}]},{"parameter":"FW","unit":"m3","values":[{"value":"1,72E+00","module":"A1-A3"},{"value":"9,69E-04","module":"A4"},{"value":"1,74E-05","module":"C1"},{"value":"1,61E-04","module":"C2"},{"value":"7,58E-03","module":"C3"},{"value":"1,59E-03","module":"C4"},{"value":"-3,49E-01","module":"D"}]}],"end_of_life_waste":[{"parameter":"HWD","unit":"kg","values":[{"value":"1,02E+00","module":"A1-A3"},{"value":"4,66E-04","module":"A4"},{"value":"9,96E-06","module":"C1"},{"value":"7,76E-05","module":"C2"},{"value":"1,68E-03","module":"C3"},{"value":"3,48E-02","module":"C4"},{"value":"-2,85E-02","module":"D"}]},{"parameter":"NHWD","unit":"kg","values":[{"value":"3,72E+01","module":"A1-A3"},{"value":"7,40E-01","module":"A4"},{"value":"4,01E-04","module":"C1"},{"value":"1,23E-01","module":"C2"},{"value":"5,09E-01","module":"C3"},{"value":"2,40E+00","module":"C4"},{"value":"-7,61E+00","module":"D"}]},{"parameter":"RWD","unit":"kg","values":[{"value":"5,20E-03","module":"A1-A3"},{"value":"5,81E-05","module":"A4"},{"value":"2,35E-06","module":"C1"},{"value":"9,69E-06","module":"C2"},{"value":"1,23E-06","module":"C3"},{"value":"1,90E-06","module":"C4"},{"value":"-5,47E-04","module":"D"}]}],"end_of_life_flow":[{"parameter":"CRU","unit":"kg","values":[{"value":"0,0E+00","module":"A1-A3"},{"value":"0,0E+00","module":"A4"},{"value":"0,0E+00","module":"C1"},{"value":"0,0E+00","module":"C2"},{"value":"0,0E+00","module":"C3"},{"value":"0,0E+00","module":"C4"},{"value":"0,0E+00","module":"D"}]},{"parameter":"MFR","unit":"kg","values":[{"value":"4,19E+00","module":"A1-A3"},{"value":"0,0E+00","module":"A4"},{"value":"1,63E-04","module":"C1"},{"value":"0,0E+00","module":"C2"},{"value":"1,53E+01","module":"C3"},{"value":"4,79E-05","module":"C4"},{"value":"-3,02E-02","module":"D"}]},{"parameter":"MER","unit":"kg","values":[{"value":"5,40E-01","module":"A1-A3"},{"value":"0,0E+00","module":"A4"},{"value":"5,06E-07","module":"C1"},{"value":"0,0E+00","module":"C2"},{"value":"7,98E-01","module":"C3"},{"value":"1,28E-06","module":"C4"},{"value":"-3,98E-03","module":"D"}]},{"parameter":"EEE","unit":"MJ","values":[{"value":"3,01E-01","module":"A1-A3"},{"value":"0,0E+00","module":"A4"},{"value":"1,73E-06","module":"C1"},{"value":"0,0E+00","module":"C2"},{"value":"1,08E+00","module":"C3"},{"value":"5,88E-05","module":"C4"},{"value":"-9,75E-03","module":"D"}]},{"parameter":"EET","unit":"MJ","values":[{"value":"4,55E+00","module":"A1-A3"},{"value":"0,0E+00","module":"A4"},{"value":"2,62E-05","module":"C1"},{"value":"0,0E+00","module":"C2"},{"value":"1,64E+01","module":"C3"},{"value":"8,89E-04","module":"C4"},{"value":"-1,47E-01","module":"D"}]}]}