{"product_name":"Panik- und Riegelschloss","epd_id":"EPD-DOR-20210202-CBC1-EN","compliance":["DIN EN 15804+A2","ISO 14025"],"producer_name":"dormakaba International Holding GmbH","environmental_impact":[{"parameter":"GWP-total","unit":"kg CO2-eq","values":[{"value":"6,95E+01","module":"A1-A3"},{"value":"3,32E-01","module":"A4"},{"value":"4,07E+01","module":"A5"},{"value":"0,0E+00","module":"C1"},{"value":"5,69E-02","module":"C2"},{"value":"2,80E-02","module":"C3"},{"value":"1,53E-03","module":"C4"},{"value":"-6,81E+01","module":"D"}]},{"parameter":"GWP-fossil","unit":"kg CO2-eq","values":[{"value":"1,02E+02","module":"A1-A3"},{"value":"3,17E-01","module":"A4"},{"value":"7,53E-01","module":"A5"},{"value":"0,0E+00","module":"C1"},{"value":"5,44E-02","module":"C2"},{"value":"2,80E-02","module":"C3"},{"value":"1,52E-03","module":"C4"},{"value":"-6,81E+01","module":"D"}]},{"parameter":"GWP-biogenic","unit":"kg CO2-eq","values":[{"value":"-3,27E+01","module":"A1-A3"},{"value":"1,47E-02","module":"A4"},{"value":"3,99E+01","module":"A5"},{"value":"0,0E+00","module":"C1"},{"value":"2,52E-03","module":"C2"},{"value":"6,51E-07","module":"C3"},{"value":"5,18E-06","module":"C4"},{"value":"1,83E-01","module":"D"}]},{"parameter":"GWP-luluc","unit":"kg CO2-eq","values":[{"value":"1,51E-01","module":"A1-A3"},{"value":"7,54E-06","module":"A4"},{"value":"5,22E-04","module":"A5"},{"value":"0,0E+00","module":"C1"},{"value":"1,30E-06","module":"C2"},{"value":"1,58E-06","module":"C3"},{"value":"4,37E-06","module":"C4"},{"value":"-1,04E-01","module":"D"}]},{"parameter":"ODP","unit":"kg CFC11-eq","values":[{"value":"3,21E-11","module":"A1-A3"},{"value":"3,35E-17","module":"A4"},{"value":"5,94E-15","module":"A5"},{"value":"0,0E+00","module":"C1"},{"value":"5,75E-18","module":"C2"},{"value":"1,41E-17","module":"C3"},{"value":"5,62E-18","module":"C4"},{"value":"-6,63E-11","module":"D"}]},{"parameter":"AP","unit":"mol H^(+)-eq","values":[{"value":"5,75E-01","module":"A1-A3"},{"value":"3,17E-04","module":"A4"},{"value":"6,83E-03","module":"A5"},{"value":"0,0E+00","module":"C1"},{"value":"5,45E-05","module":"C2"},{"value":"4,98E-06","module":"C3"},{"value":"1,09E-05","module":"C4"},{"value":"-2,62E-01","module":"D"}]},{"parameter":"POCP","unit":"kg NMVOC-eq","values":[{"value":"2,61E-01","module":"A1-A3"},{"value":"2,85E-04","module":"A4"},{"value":"5,34E-03","module":"A5"},{"value":"0,0E+00","module":"C1"},{"value":"4,90E-05","module":"C2"},{"value":"3,11E-06","module":"C3"},{"value":"8,48E-06","module":"C4"},{"value":"-1,24E-01","module":"D"}]},{"parameter":"ADPE","unit":"kg Sb-eq","values":[{"value":"3,47E-03","module":"A1-A3"},{"value":"9,51E-09","module":"A4"},{"value":"9,40E-08","module":"A5"},{"value":"0,0E+00","module":"C1"},{"value":"1,63E-09","module":"C2"},{"value":"1,93E-10","module":"C3"},{"value":"1,36E-10","module":"C4"},{"value":"-1,66E-03","module":"D"}]},{"parameter":"ADPF","unit":"MJ","values":[{"value":"1,18E+03","module":"A1-A3"},{"value":"4,50E+00","module":"A4"},{"value":"1,03E+01","module":"A5"},{"value":"0,0E+00","module":"C1"},{"value":"7,72E-01","module":"C2"},{"value":"1,30E-02","module":"C3"},{"value":"1,99E-02","module":"C4"},{"value":"-9,11E+02","module":"D"}]},{"parameter":"WDP","unit":"m^3 world-eq deprived","values":[{"value":"3,11E+01","module":"A1-A3"},{"value":"6,21E-04","module":"A4"},{"value":"4,47E+00","module":"A5"},{"value":"0,0E+00","module":"C1"},{"value":"1,07E-04","module":"C2"},{"value":"2,86E-03","module":"C3"},{"value":"1,59E-04","module":"C4"},{"value":"-2,11E+01","module":"D"}]},{"parameter":"EP-freshwater","unit":"kg P-eq","values":[{"value":"1,11E-04","module":"A1-A3"},{"value":"6,78E-08","module":"A4"},{"value":"1,04E-06","module":"A5"},{"value":"0,0E+00","module":"C1"},{"value":"1,16E-08","module":"C2"},{"value":"2,25E-09","module":"C3"},{"value":"2,61E-09","module":"C4"},{"value":"-6,34E-05","module":"D"}]},{"parameter":"EP-marine","unit":"kg N-eq","values":[{"value":"8,71E-02","module":"A1-A3"},{"value":"1,01E-04","module":"A4"},{"value":"1,94E-03","module":"A5"},{"value":"0,0E+00","module":"C1"},{"value":"1,73E-05","module":"C2"},{"value":"1,12E-06","module":"C3"},{"value":"2,80E-06","module":"C4"},{"value":"-4,19E-02","module":"D"}]},{"parameter":"EP-terrestrial","unit":"mol N-eq","values":[{"value":"9,50E-01","module":"A1-A3"},{"value":"1,12E-03","module":"A4"},{"value":"2,79E-02","module":"A5"},{"value":"0,0E+00","module":"C1"},{"value":"1,93E-04","module":"C2"},{"value":"2,27E-05","module":"C3"},{"value":"3,08E-05","module":"C4"},{"value":"-4,54E-01","module":"D"}]}],"additional_environmental_impact":[{"parameter":"PM","unit":"Disease incidence","values":[{"value":"1,51E-05","module":"A1-A3"},{"value":"1,67E-09","module":"A4"},{"value":"4,63E-08","module":"A5"},{"value":"0,0E+00","module":"C1"},{"value":"2,86E-10","module":"C2"},{"value":"6,35E-11","module":"C3"},{"value":"1,35E-10","module":"C4"},{"value":"-4,93E-06","module":"D"}]},{"parameter":"ETP-fw","unit":"CTUe","values":[{"value":"5,53E+02","module":"A1-A3"},{"value":"3,19E+00","module":"A4"},{"value":"4,86E+00","module":"A5"},{"value":"0,0E+00","module":"C1"},{"value":"5,47E-01","module":"C2"},{"value":"4,86E-03","module":"C3"},{"value":"1,14E-02","module":"C4"},{"value":"-3,99E+02","module":"D"}]},{"parameter":"HTP-c","unit":"CTUh","values":[{"value":"1,51E-05","module":"A1-A3"},{"value":"5,99E-11","module":"A4"},{"value":"3,73E-10","module":"A5"},{"value":"0,0E+00","module":"C1"},{"value":"1,03E-11","module":"C2"},{"value":"4,21E-13","module":"C3"},{"value":"1,69E-12","module":"C4"},{"value":"-1,00E-07","module":"D"}]},{"parameter":"HTP-nc","unit":"CTUh","values":[{"value":"1,72E-06","module":"A1-A3"},{"value":"2,56E-09","module":"A4"},{"value":"2,33E-08","module":"A5"},{"value":"0,0E+00","module":"C1"},{"value":"4,40E-10","module":"C2"},{"value":"4,26E-11","module":"C3"},{"value":"1,86E-10","module":"C4"},{"value":"-6,13E-08","module":"D"}]},{"parameter":"SQP","unit":"SQP","values":[{"value":"4,41E+03","module":"A1-A3"},{"value":"1,16E-02","module":"A4"},{"value":"2,85E+00","module":"A5"},{"value":"0,0E+00","module":"C1"},{"value":"1,98E-03","module":"C2"},{"value":"3,88E-03","module":"C3"},{"value":"4,15E-03","module":"C4"},{"value":"-1,22E+02","module":"D"}]}],"resource_use":[{"parameter":"PERE","unit":"MJ","values":[{"value":"2,54E+02","module":"A1-A3"},{"value":"1,42E-02","module":"A4"},{"value":"3,27E+02","module":"A5"},{"value":"0,0E+00","module":"C1"},{"value":"2,43E-03","module":"C2"},{"value":"3,37E-03","module":"C3"},{"value":"2,61E-03","module":"C4"},{"value":"-2,27E+02","module":"D"}]},{"parameter":"PERM","unit":"MJ","values":[{"value":"3,25E+02","module":"A1-A3"},{"value":"0,0E+00","module":"A4"},{"value":"-3,25E+02","module":"A5"},{"value":"0,0E+00","module":"C1"},{"value":"0,0E+00","module":"C2"},{"value":"0,0E+00","module":"C3"},{"value":"0,0E+00","module":"C4"},{"value":"0,0E+00","module":"D"}]},{"parameter":"PERT","unit":"MJ","values":[{"value":"5,79E+02","module":"A1-A3"},{"value":"1,42E-02","module":"A4"},{"value":"1,93E+00","module":"A5"},{"value":"0,0E+00","module":"C1"},{"value":"2,43E-03","module":"C2"},{"value":"3,37E-03","module":"C3"},{"value":"2,61E-03","module":"C4"},{"value":"-2,27E+02","module":"D"}]},{"parameter":"PENRE","unit":"MJ","values":[{"value":"1,18E+03","module":"A1-A3"},{"value":"4,50E+00","module":"A4"},{"value":"1,03E+01","module":"A5"},{"value":"0,0E+00","module":"C1"},{"value":"7,73E-01","module":"C2"},{"value":"4,42E-01","module":"C3"},{"value":"1,99E-02","module":"C4"},{"value":"-9,12E+02","module":"D"}]},{"parameter":"PENRM","unit":"MJ","values":[{"value":"4,29E-01","module":"A1-A3"},{"value":"0,0E+00","module":"A4"},{"value":"0,0E+00","module":"A5"},{"value":"0,0E+00","module":"C1"},{"value":"0,0E+00","module":"C2"},{"value":"-4,29E-01","module":"C3"},{"value":"0,0E+00","module":"C4"},{"value":"0,0E+00","module":"D"}]},{"parameter":"PENRT","unit":"MJ","values":[{"value":"1,18E+03","module":"A1-A3"},{"value":"4,50E+00","module":"A4"},{"value":"1,03E+01","module":"A5"},{"value":"0,0E+00","module":"C1"},{"value":"7,73E-01","module":"C2"},{"value":"1,30E-02","module":"C3"},{"value":"1,99E-02","module":"C4"},{"value":"-9,12E+02","module":"D"}]},{"parameter":"SM","unit":"kg","values":[{"value":"5,75E+00","module":"A1-A3"},{"value":"0,0E+00","module":"A4"},{"value":"0,0E+00","module":"A5"},{"value":"0,0E+00","module":"C1"},{"value":"0,0E+00","module":"C2"},{"value":"0,0E+00","module":"C3"},{"value":"0,0E+00","module":"C4"},{"value":"0,0E+00","module":"D"}]},{"parameter":"RSF","unit":"MJ","values":[{"value":"0,0E+00","module":"A1-A3"},{"value":"0,0E+00","module":"A4"},{"value":"0,0E+00","module":"A5"},{"value":"0,0E+00","module":"C1"},{"value":"0,0E+00","module":"C2"},{"value":"0,0E+00","module":"C3"},{"value":"0,0E+00","module":"C4"},{"value":"0,0E+00","module":"D"}]},{"parameter":"NRSF","unit":"MJ","values":[{"value":"0,0E+00","module":"A1-A3"},{"value":"0,0E+00","module":"A4"},{"value":"0,0E+00","module":"A5"},{"value":"0,0E+00","module":"C1"},{"value":"0,0E+00","module":"C2"},{"value":"0,0E+00","module":"C3"},{"value":"0,0E+00","module":"C4"},{"value":"0,0E+00","module":"D"}]},{"parameter":"FW","unit":"m^3","values":[{"value":"1,10E+00","module":"A1-A3"},{"value":"2,54E-05","module":"A4"},{"value":"1,05E-01","module":"A5"},{"value":"0,0E+00","module":"C1"},{"value":"4,37E-06","module":"C2"},{"value":"6,84E-05","module":"C3"},{"value":"5,02E-06","module":"C4"},{"value":"-9,16E-01","module":"D"}]}],"end_of_life_waste":[{"parameter":"HWD","unit":"kg","values":[{"value":"5,96E-06","module":"A1-A3"},{"value":"4,36E-10","module":"A4"},{"value":"1,24E-08","module":"A5"},{"value":"0,0E+00","module":"C1"},{"value":"7,49E-11","module":"C2"},{"value":"4,94E-11","module":"C3"},{"value":"3,03E-10","module":"C4"},{"value":"-2,80E-07","module":"D"}]},{"parameter":"NHWD","unit":"kg","values":[{"value":"1,16E+01","module":"A1-A3"},{"value":"4,60E-04","module":"A4"},{"value":"7,98E-01","module":"A5"},{"value":"0,0E+00","module":"C1"},{"value":"7,90E-05","module":"C2"},{"value":"2,90E-03","module":"C3"},{"value":"1,00E-01","module":"C4"},{"value":"-6,91E+00","module":"D"}]},{"parameter":"RWD","unit":"kg","values":[{"value":"1,66E-02","module":"A1-A3"},{"value":"4,83E-06","module":"A4"},{"value":"5,73E-04","module":"A5"},{"value":"0,0E+00","module":"C1"},{"value":"8,29E-07","module":"C2"},{"value":"4,81E-07","module":"C3"},{"value":"2,27E-07","module":"C4"},{"value":"-3,29E-02","module":"D"}]}],"end_of_life_flow":[{"parameter":"CRU","unit":"kg","values":[{"value":"0,0E+00","module":"A1-A3"},{"value":"0,0E+00","module":"A4"},{"value":"0,0E+00","module":"A5"},{"value":"0,0E+00","module":"C1"},{"value":"0,0E+00","module":"C2"},{"value":"0,0E+00","module":"C3"},{"value":"0,0E+00","module":"C4"},{"value":"0,0E+00","module":"D"}]},{"parameter":"MFR","unit":"kg","values":[{"value":"0,0E+00","module":"A1-A3"},{"value":"0,0E+00","module":"A4"},{"value":"0,0E+00","module":"A5"},{"value":"0,0E+00","module":"C1"},{"value":"0,0E+00","module":"C2"},{"value":"1,29E+01","module":"C3"},{"value":"0,0E+00","module":"C4"},{"value":"0,0E+00","module":"D"}]},{"parameter":"MER","unit":"kg","values":[{"value":"0,0E+00","module":"A1-A3"},{"value":"0,0E+00","module":"A4"},{"value":"0,0E+00","module":"A5"},{"value":"0,0E+00","module":"C1"},{"value":"0,0E+00","module":"C2"},{"value":"0,0E+00","module":"C3"},{"value":"0,0E+00","module":"C4"},{"value":"0,0E+00","module":"D"}]},{"parameter":"EEE","unit":"MJ","values":[{"value":"0,0E+00","module":"A1-A3"},{"value":"0,0E+00","module":"A4"},{"value":"5,66E+01","module":"A5"},{"value":"0,0E+00","module":"C1"},{"value":"0,0E+00","module":"C2"},{"value":"0,0E+00","module":"C3"},{"value":"0,0E+00","module":"C4"},{"value":"0,0E+00","module":"D"}]},{"parameter":"EET","unit":"MJ","values":[{"value":"0,0E+00","module":"A1-A3"},{"value":"0,0E+00","module":"A4"},{"value":"1,02E+02","module":"A5"},{"value":"0,0E+00","module":"C1"},{"value":"0,0E+00","module":"C2"},{"value":"0,0E+00","module":"C3"},{"value":"0,0E+00","module":"C4"},{"value":"0,0E+00","module":"D"}]}]}