{"product_name":"PAROC NATURA Stone Wool Thermal Insulation","epd_id":"NEPD-2582-1308-EN","compliance":["EN 15804","ISO 14025","ISO 21930"],"producer_name":"Paroc Group Oy","environmental_impact":[{"parameter":"GWP-total","unit":"kg CO2-eq.","values":[{"value":"5,93E-01","module":"A1-A3"},{"value":"4,64E-02","module":"A4"},{"value":"1,14E-01","module":"A5"},{"value":"3,37E-03","module":"C2"},{"value":"1,36E-02","module":"C4"},{"value":"-5,44E-02","module":"D"}]},{"parameter":"ODP","unit":"kg CFC 11-eq.","values":[{"value":"7,22E-09","module":"A1-A3"},{"value":"0,0E+00","module":"A4"},{"value":"0,0E+00","module":"A5"},{"value":"0,0E+00","module":"C2"},{"value":"0,0E+00","module":"C4"},{"value":"0,0E+00","module":"D"}]},{"parameter":"AP","unit":"kg SO2-eq.","values":[{"value":"7,92E-04","module":"A1-A3"},{"value":"3,08E-05","module":"A4"},{"value":"2,45E-06","module":"A5"},{"value":"2,03E-06","module":"C2"},{"value":"9,85E-06","module":"C4"},{"value":"-8,20E-06","module":"D"}]},{"parameter":"EP","unit":"kg Phosphat-eq.","values":[{"value":"1,96E-04","module":"A1-A3"},{"value":"-4,60E-05","module":"A4"},{"value":"8,15E-07","module":"A5"},{"value":"-2,95E-06","module":"C2"},{"value":"6,58E-06","module":"C4"},{"value":"-6,10E-06","module":"D"}]},{"parameter":"POCP","unit":"kg Ethen-eq.","values":[{"value":"3,48E-03","module":"A1-A3"},{"value":"1,24E-04","module":"A4"},{"value":"1,10E-05","module":"A5"},{"value":"8,24E-06","module":"C2"},{"value":"8,75E-05","module":"C4"},{"value":"-6,45E-05","module":"D"}]},{"parameter":"ADPE","unit":"kg Sb-eq.","values":[{"value":"1,83E-07","module":"A1-A3"},{"value":"3,81E-09","module":"A4"},{"value":"9,00E-10","module":"A5"},{"value":"2,78E-10","module":"C2"},{"value":"5,26E-09","module":"C4"},{"value":"-9,42E-09","module":"D"}]},{"parameter":"ADPF","unit":"MJ","values":[{"value":"5,99E+00","module":"A1-A3"},{"value":"6,25E-01","module":"A4"},{"value":"1,81E-02","module":"A5"},{"value":"4,55E-02","module":"C2"},{"value":"1,94E-01","module":"C4"},{"value":"-7,83E-01","module":"D"}]},{"parameter":"ADPM","unit":"kg Sb-eq.","values":[{"value":"1,83E-07","module":"A1-A3"},{"value":"3,81E-09","module":"A4"},{"value":"9,00E-10","module":"A5"},{"value":"2,78E-10","module":"C2"},{"value":"5,26E-09","module":"C4"},{"value":"-9,42E-09","module":"D"}]}],"additional_environmental_impact":[],"resource_use":[{"parameter":"PERE","unit":"MJ","values":[{"value":"6,48E+00","module":"A1-A3"},{"value":"0,0E+00","module":"A4"},{"value":"0,0E+00","module":"A5"},{"value":"0,0E+00","module":"C2"},{"value":"0,0E+00","module":"C4"},{"value":"0,0E+00","module":"D"}]},{"parameter":"PERM","unit":"MJ","values":[{"value":"1,97E-01","module":"A1-A3"},{"value":"0,0E+00","module":"A4"},{"value":"0,0E+00","module":"A5"},{"value":"0,0E+00","module":"C2"},{"value":"0,0E+00","module":"C4"},{"value":"0,0E+00","module":"D"}]},{"parameter":"PERT","unit":"MJ","values":[{"value":"6,68E+00","module":"A1-A3"},{"value":"3,52E-02","module":"A4"},{"value":"3,77E-03","module":"A5"},{"value":"2,56E-03","module":"C2"},{"value":"2,61E-02","module":"C4"},{"value":"-1,84E-01","module":"D"}]},{"parameter":"PENRE","unit":"MJ","values":[{"value":"3,11E+00","module":"A1-A3"},{"value":"0,0E+00","module":"A4"},{"value":"0,0E+00","module":"A5"},{"value":"0,0E+00","module":"C2"},{"value":"0,0E+00","module":"C4"},{"value":"0,0E+00","module":"D"}]},{"parameter":"PENRM","unit":"MJ","values":[{"value":"3,21E+00","module":"A1-A3"},{"value":"0,0E+00","module":"A4"},{"value":"0,0E+00","module":"A5"},{"value":"0,0E+00","module":"C2"},{"value":"0,0E+00","module":"C4"},{"value":"0,0E+00","module":"D"}]},{"parameter":"PENRT","unit":"MJ","values":[{"value":"6,32E+00","module":"A1-A3"},{"value":"6,27E-01","module":"A4"},{"value":"1,99E-02","module":"A5"},{"value":"4,56E-02","module":"C2"},{"value":"1,99E-01","module":"C4"},{"value":"-9,41E-01","module":"D"}]},{"parameter":"SM","unit":"kg","values":[{"value":"0,0E+00","module":"A1-A3"},{"value":"0,0E+00","module":"A4"},{"value":"0,0E+00","module":"A5"},{"value":"0,0E+00","module":"C2"},{"value":"0,0E+00","module":"C4"},{"value":"0,0E+00","module":"D"}]},{"parameter":"RSF","unit":"MJ","values":[{"value":"0,0E+00","module":"A1-A3"},{"value":"0,0E+00","module":"A4"},{"value":"0,0E+00","module":"A5"},{"value":"0,0E+00","module":"C2"},{"value":"0,0E+00","module":"C4"},{"value":"0,0E+00","module":"D"}]},{"parameter":"NRSF","unit":"MJ","values":[{"value":"0,0E+00","module":"A1-A3"},{"value":"0,0E+00","module":"A4"},{"value":"0,0E+00","module":"A5"},{"value":"0,0E+00","module":"C2"},{"value":"0,0E+00","module":"C4"},{"value":"0,0E+00","module":"D"}]},{"parameter":"FW","unit":"m3","values":[{"value":"1,73E-02","module":"A1-A3"},{"value":"4,08E-05","module":"A4"},{"value":"2,64E-04","module":"A5"},{"value":"2,97E-06","module":"C2"},{"value":"5,02E-05","module":"C4"},{"value":"-2,13E-04","module":"D"}]}],"end_of_life_waste":[{"parameter":"HWD","unit":"kg","values":[{"value":"1,02E-08","module":"A1-A3"},{"value":"2,90E-08","module":"A4"},{"value":"1,50E-11","module":"A5"},{"value":"2,12E-09","module":"C2"},{"value":"3,04E-09","module":"C4"},{"value":"-3,47E-10","module":"D"}]},{"parameter":"NHWD","unit":"kg","values":[{"value":"2,96E-01","module":"A1-A3"},{"value":"9,60E-05","module":"A4"},{"value":"5,49E-04","module":"A5"},{"value":"6,98E-06","module":"C2"},{"value":"1,00E+00","module":"C4"},{"value":"-4,11E-04","module":"D"}]},{"parameter":"RWD","unit":"kg","values":[{"value":"8,36E-06","module":"A1-A3"},{"value":"7,76E-07","module":"A4"},{"value":"6,85E-07","module":"A5"},{"value":"5,65E-08","module":"C2"},{"value":"2,27E-06","module":"C4"},{"value":"-6,27E-05","module":"D"}]}],"end_of_life_flow":[{"parameter":"CRU","unit":"kg","values":[{"value":"0,0E+00","module":"A1-A3"},{"value":"0,0E+00","module":"A4"},{"value":"0,0E+00","module":"A5"},{"value":"0,0E+00","module":"C2"},{"value":"0,0E+00","module":"C4"},{"value":"0,0E+00","module":"D"}]},{"parameter":"MFR","unit":"kg","values":[{"value":"0,0E+00","module":"A1-A3"},{"value":"0,0E+00","module":"A4"},{"value":"0,0E+00","module":"A5"},{"value":"0,0E+00","module":"C2"},{"value":"0,0E+00","module":"C4"},{"value":"0,0E+00","module":"D"}]},{"parameter":"MER","unit":"kg","values":[{"value":"0,0E+00","module":"A1-A3"},{"value":"0,0E+00","module":"A4"},{"value":"4,31E-02","module":"A5"},{"value":"0,0E+00","module":"C2"},{"value":"0,0E+00","module":"C4"},{"value":"0,0E+00","module":"D"}]},{"parameter":"EEE","unit":"MJ","values":[{"value":"0,0E+00","module":"A1-A3"},{"value":"0,0E+00","module":"A4"},{"value":"2,10E-01","module":"A5"},{"value":"0,0E+00","module":"C2"},{"value":"0,0E+00","module":"C4"},{"value":"0,0E+00","module":"D"}]},{"parameter":"EET","unit":"MJ","values":[{"value":"0,0E+00","module":"A1-A3"},{"value":"0,0E+00","module":"A4"},{"value":"4,68E-01","module":"A5"},{"value":"0,0E+00","module":"C2"},{"value":"0,0E+00","module":"C4"},{"value":"0,0E+00","module":"D"}]}]}