{"product_name":"PAROC Termisk steinullisolering (eXtra)","epd_id":"NEPD-2392-1128-NO","compliance":["EN 15804","ISO 14025","ISO 21930"],"producer_name":"Paroc Group Oy","environmental_impact":[{"parameter":"GWP-total","unit":"kg CO2-eq.","values":[{"value":"1,28E+00","module":"A1-A3"},{"value":"4,95E-02","module":"A4"},{"value":"1,04E-01","module":"A5"},{"value":"3,59E-03","module":"C2"},{"value":"1,58E-02","module":"C4"},{"value":"-4,96E-02","module":"D"}]},{"parameter":"ODP","unit":"kg CFC 11-eq.","values":[{"value":"7,45E-09","module":"A1-A3"},{"value":"0,0E+00","module":"A4"},{"value":"0,0E+00","module":"A5"},{"value":"0,0E+00","module":"C2"},{"value":"0,0E+00","module":"C4"},{"value":"0,0E+00","module":"D"}]},{"parameter":"AP","unit":"kg SO2-eq.","values":[{"value":"6,73E-04","module":"A1-A3"},{"value":"3,41E-05","module":"A4"},{"value":"2,47E-06","module":"A5"},{"value":"2,26E-06","module":"C2"},{"value":"1,07E-05","module":"C4"},{"value":"-8,78E-06","module":"D"}]},{"parameter":"EP","unit":"kg Phosphat-eq.","values":[{"value":"1,80E-04","module":"A1-A3"},{"value":"-4,86E-05","module":"A4"},{"value":"8,84E-07","module":"A5"},{"value":"-3,11E-06","module":"C2"},{"value":"7,27E-06","module":"C4"},{"value":"-6,48E-06","module":"D"}]},{"parameter":"POCP","unit":"kg Ethen-eq.","values":[{"value":"2,79E-03","module":"A1-A3"},{"value":"1,35E-04","module":"A4"},{"value":"1,15E-05","module":"A5"},{"value":"8,95E-06","module":"C2"},{"value":"9,47E-05","module":"C4"},{"value":"-7,98E-05","module":"D"}]},{"parameter":"ADPE","unit":"kg Sb-eq.","values":[{"value":"2,34E-07","module":"A1-A3"},{"value":"3,79E-09","module":"A4"},{"value":"9,90E-10","module":"A5"},{"value":"2,75E-10","module":"C2"},{"value":"5,81E-09","module":"C4"},{"value":"-8,46E-09","module":"D"}]},{"parameter":"ADPF","unit":"MJ","values":[{"value":"1,02E+01","module":"A1-A3"},{"value":"6,67E-01","module":"A4"},{"value":"1,97E-02","module":"A5"},{"value":"4,84E-02","module":"C2"},{"value":"2,21E-01","module":"C4"},{"value":"-7,13E-01","module":"D"}]},{"parameter":"ADPM","unit":"kg Sb-eq.","values":[{"value":"2,34E-07","module":"A1-A3"},{"value":"3,79E-09","module":"A4"},{"value":"9,90E-10","module":"A5"},{"value":"2,75E-10","module":"C2"},{"value":"5,81E-09","module":"C4"},{"value":"-8,46E-09","module":"D"}]}],"additional_environmental_impact":[],"resource_use":[{"parameter":"PERE","unit":"MJ","values":[{"value":"3,03E+00","module":"A1-A3"},{"value":"0,0E+00","module":"A4"},{"value":"0,0E+00","module":"A5"},{"value":"0,0E+00","module":"C2"},{"value":"0,0E+00","module":"C4"},{"value":"0,0E+00","module":"D"}]},{"parameter":"PERM","unit":"MJ","values":[{"value":"4,76E-01","module":"A1-A3"},{"value":"0,0E+00","module":"A4"},{"value":"0,0E+00","module":"A5"},{"value":"0,0E+00","module":"C2"},{"value":"0,0E+00","module":"C4"},{"value":"0,0E+00","module":"D"}]},{"parameter":"PERT","unit":"MJ","values":[{"value":"3,51E+00","module":"A1-A3"},{"value":"3,88E-02","module":"A4"},{"value":"4,03E-03","module":"A5"},{"value":"2,82E-03","module":"C2"},{"value":"2,90E-02","module":"C4"},{"value":"-1,65E-01","module":"D"}]},{"parameter":"PENRE","unit":"MJ","values":[{"value":"6,31E+00","module":"A1-A3"},{"value":"0,0E+00","module":"A4"},{"value":"0,0E+00","module":"A5"},{"value":"0,0E+00","module":"C2"},{"value":"0,0E+00","module":"C4"},{"value":"0,0E+00","module":"D"}]},{"parameter":"PENRM","unit":"MJ","values":[{"value":"2,65E+00","module":"A1-A3"},{"value":"0,0E+00","module":"A4"},{"value":"0,0E+00","module":"A5"},{"value":"0,0E+00","module":"C2"},{"value":"0,0E+00","module":"C4"},{"value":"0,0E+00","module":"D"}]},{"parameter":"PENRT","unit":"MJ","values":[{"value":"8,96E+00","module":"A1-A3"},{"value":"6,69E-01","module":"A4"},{"value":"2,26E-02","module":"A5"},{"value":"4,86E-02","module":"C2"},{"value":"2,29E-01","module":"C4"},{"value":"-8,79E-01","module":"D"}]},{"parameter":"SM","unit":"kg","values":[{"value":"5,17E-02","module":"A1-A3"},{"value":"0,0E+00","module":"A4"},{"value":"0,0E+00","module":"A5"},{"value":"0,0E+00","module":"C2"},{"value":"0,0E+00","module":"C4"},{"value":"0,0E+00","module":"D"}]},{"parameter":"RSF","unit":"MJ","values":[{"value":"0,0E+00","module":"A1-A3"},{"value":"0,0E+00","module":"A4"},{"value":"0,0E+00","module":"A5"},{"value":"0,0E+00","module":"C2"},{"value":"0,0E+00","module":"C4"},{"value":"0,0E+00","module":"D"}]},{"parameter":"NRSF","unit":"MJ","values":[{"value":"0,0E+00","module":"A1-A3"},{"value":"0,0E+00","module":"A4"},{"value":"0,0E+00","module":"A5"},{"value":"0,0E+00","module":"C2"},{"value":"0,0E+00","module":"C4"},{"value":"0,0E+00","module":"D"}]},{"parameter":"FW","unit":"m3","values":[{"value":"8,64E-03","module":"A1-A3"},{"value":"6,57E-05","module":"A4"},{"value":"2,74E-04","module":"A5"},{"value":"4,76E-06","module":"C2"},{"value":"5,77E-05","module":"C4"},{"value":"-1,94E-04","module":"D"}]}],"end_of_life_waste":[{"parameter":"HWD","unit":"kg","values":[{"value":"2,05E-08","module":"A1-A3"},{"value":"3,74E-08","module":"A4"},{"value":"1,90E-11","module":"A5"},{"value":"2,71E-09","module":"C2"},{"value":"3,90E-09","module":"C4"},{"value":"-3,35E-10","module":"D"}]},{"parameter":"NHWD","unit":"kg","values":[{"value":"2,46E-01","module":"A1-A3"},{"value":"5,44E-05","module":"A4"},{"value":"6,73E-04","module":"A5"},{"value":"3,95E-06","module":"C2"},{"value":"1,06E+00","module":"C4"},{"value":"-3,40E-04","module":"D"}]},{"parameter":"RWD","unit":"kg","values":[{"value":"6,18E-05","module":"A1-A3"},{"value":"9,08E-07","module":"A4"},{"value":"1,13E-06","module":"A5"},{"value":"6,59E-08","module":"C2"},{"value":"3,08E-06","module":"C4"},{"value":"-6,58E-05","module":"D"}]}],"end_of_life_flow":[{"parameter":"CRU","unit":"kg","values":[{"value":"0,0E+00","module":"A1-A3"},{"value":"0,0E+00","module":"A4"},{"value":"0,0E+00","module":"A5"},{"value":"0,0E+00","module":"C2"},{"value":"0,0E+00","module":"C4"},{"value":"0,0E+00","module":"D"}]},{"parameter":"MFR","unit":"kg","values":[{"value":"0,0E+00","module":"A1-A3"},{"value":"0,0E+00","module":"A4"},{"value":"0,0E+00","module":"A5"},{"value":"0,0E+00","module":"C2"},{"value":"0,0E+00","module":"C4"},{"value":"0,0E+00","module":"D"}]},{"parameter":"MER","unit":"kg","values":[{"value":"0,0E+00","module":"A1-A3"},{"value":"0,0E+00","module":"A4"},{"value":"5,22E-02","module":"A5"},{"value":"0,0E+00","module":"C2"},{"value":"0,0E+00","module":"C4"},{"value":"0,0E+00","module":"D"}]},{"parameter":"EEE","unit":"MJ","values":[{"value":"0,0E+00","module":"A1-A3"},{"value":"0,0E+00","module":"A4"},{"value":"1,95E-01","module":"A5"},{"value":"0,0E+00","module":"C2"},{"value":"0,0E+00","module":"C4"},{"value":"0,0E+00","module":"D"}]},{"parameter":"EET","unit":"MJ","values":[{"value":"0,0E+00","module":"A1-A3"},{"value":"0,0E+00","module":"A4"},{"value":"4,05E-01","module":"A5"},{"value":"0,0E+00","module":"C2"},{"value":"0,0E+00","module":"C4"},{"value":"0,0E+00","module":"D"}]}]}