{"product_name":"PAROC SE Produced Stone Wool Thermal Insulation","epd_id":"NEPD-4340-3565-EN","compliance":["EN 15804+A2","ISO 14025","ISO 21930"],"producer_name":"Paroc Group Oy","environmental_impact":[{"parameter":"GWP-total","unit":"kg CO2-eq.","values":[{"value":"1,30E+00","module":"A1-A3"},{"value":"6,89E-03","module":"A4"},{"value":"1,51E-01","module":"A5"},{"value":"1,10E-02","module":"C1"},{"value":"3,33E-03","module":"C2"},{"value":"0,0E+00","module":"C3"},{"value":"1,43E-02","module":"C4"},{"value":"-5,16E-02","module":"D"}]},{"parameter":"GWP-fossil","unit":"kg CO2-eq.","values":[{"value":"1,37E+00","module":"A1-A3"},{"value":"6,84E-03","module":"A4"},{"value":"7,65E-02","module":"A5"},{"value":"1,09E-02","module":"C1"},{"value":"3,29E-03","module":"C2"},{"value":"0,0E+00","module":"C3"},{"value":"1,43E-02","module":"C4"},{"value":"-5,13E-02","module":"D"}]},{"parameter":"GWP-biogenic","unit":"kg CO2-eq.","values":[{"value":"-6,57E-02","module":"A1-A3"},{"value":"0,0E+00","module":"A4"},{"value":"7,40E-02","module":"A5"},{"value":"9,80E-05","module":"C1"},{"value":"2,09E-05","module":"C2"},{"value":"0,0E+00","module":"C3"},{"value":"5,53E-05","module":"C4"},{"value":"-2,63E-04","module":"D"}]},{"parameter":"GWP-luluc","unit":"kg CO2-eq.","values":[{"value":"1,59E-04","module":"A1-A3"},{"value":"3,84E-05","module":"A4"},{"value":"4,10E-06","module":"A5"},{"value":"2,30E-06","module":"C1"},{"value":"1,82E-05","module":"C2"},{"value":"0,0E+00","module":"C3"},{"value":"2,63E-05","module":"C4"},{"value":"-5,66E-06","module":"D"}]},{"parameter":"ODP","unit":"kg CFC 11-eq.","values":[{"value":"0,0E+00","module":"A1-A3"},{"value":"0,0E+00","module":"A4"},{"value":"0,0E+00","module":"A5"},{"value":"0,0E+00","module":"C1"},{"value":"0,0E+00","module":"C2"},{"value":"0,0E+00","module":"C3"},{"value":"0,0E+00","module":"C4"},{"value":"0,0E+00","module":"D"}]},{"parameter":"AP","unit":"mol H+-eq.","values":[{"value":"6,15E-03","module":"A1-A3"},{"value":"5,51E-06","module":"A4"},{"value":"1,41E-04","module":"A5"},{"value":"2,39E-05","module":"C1"},{"value":"1,11E-05","module":"C2"},{"value":"0,0E+00","module":"C3"},{"value":"1,01E-04","module":"C4"},{"value":"-6,76E-05","module":"D"}]},{"parameter":"POCP","unit":"kg NMVOC-eq.","values":[{"value":"1,88E-03","module":"A1-A3"},{"value":"4,74E-06","module":"A4"},{"value":"5,12E-05","module":"A5"},{"value":"1,45E-05","module":"C1"},{"value":"1,00E-05","module":"C2"},{"value":"0,0E+00","module":"C3"},{"value":"7,86E-05","module":"C4"},{"value":"5,13E-05","module":"D"}]},{"parameter":"ADPE","unit":"kg Sb-eq.","values":[{"value":"4,89E-08","module":"A1-A3"},{"value":"5,76E-10","module":"A4"},{"value":"1,14E-09","module":"A5"},{"value":"2,96E-09","module":"C1"},{"value":"2,73E-10","module":"C2"},{"value":"0,0E+00","module":"C3"},{"value":"1,46E-09","module":"C4"},{"value":"-7,76E-09","module":"D"}]},{"parameter":"ADPF","unit":"MJ","values":[{"value":"1,20E+01","module":"A1-A3"},{"value":"9,20E-02","module":"A4"},{"value":"2,46E-01","module":"A5"},{"value":"1,97E-01","module":"C1"},{"value":"4,36E-02","module":"C2"},{"value":"0,0E+00","module":"C3"},{"value":"1,87E-01","module":"C4"},{"value":"-8,73E-01","module":"D"}]},{"parameter":"WDP","unit":"m3 world-eq.","values":[{"value":"3,87E-02","module":"A1-A3"},{"value":"6,18E-05","module":"A4"},{"value":"1,44E-02","module":"A5"},{"value":"2,48E-03","module":"C1"},{"value":"2,93E-05","module":"C2"},{"value":"0,0E+00","module":"C3"},{"value":"1,56E-03","module":"C4"},{"value":"-5,48E-03","module":"D"}]},{"parameter":"EP-freshwater","unit":"kg P-eq.","values":[{"value":"3,40E-07","module":"A1-A3"},{"value":"2,06E-08","module":"A4"},{"value":"8,75E-09","module":"A5"},{"value":"3,17E-08","module":"C1"},{"value":"9,74E-09","module":"C2"},{"value":"0,0E+00","module":"C3"},{"value":"2,42E-08","module":"C4"},{"value":"-7,08E-08","module":"D"}]},{"parameter":"EP-marine","unit":"kg N-eq.","values":[{"value":"7,60E-04","module":"A1-A3"},{"value":"1,52E-06","module":"A4"},{"value":"2,04E-05","module":"A5"},{"value":"5,36E-06","module":"C1"},{"value":"5,16E-06","module":"C2"},{"value":"0,0E+00","module":"C3"},{"value":"2,59E-05","module":"C4"},{"value":"-1,83E-05","module":"D"}]},{"parameter":"EP-terrestrial","unit":"mol N-eq.","values":[{"value":"2,53E-02","module":"A1-A3"},{"value":"1,86E-05","module":"A4"},{"value":"5,88E-04","module":"A5"},{"value":"5,62E-05","module":"C1"},{"value":"5,76E-05","module":"C2"},{"value":"0,0E+00","module":"C3"},{"value":"2,84E-04","module":"C4"},{"value":"-1,96E-04","module":"D"}]},{"parameter":"GWP-IOBC","unit":"kg CO2-eq.","values":[]}],"additional_environmental_impact":[{"parameter":"PM","unit":"disease incidence","values":[{"value":"2,70E-07","module":"A1-A3"},{"value":"5,70E-11","module":"A4"},{"value":"5,31E-09","module":"A5"},{"value":"1,98E-10","module":"C1"},{"value":"5,90E-11","module":"C2"},{"value":"0,0E+00","module":"C3"},{"value":"1,24E-09","module":"C4"},{"value":"-5,60E-10","module":"D"}]},{"parameter":"ETP-fw","unit":"CTUe","values":[{"value":"3,27E+00","module":"A1-A3"},{"value":"6,39E-02","module":"A4"},{"value":"6,71E-02","module":"A5"},{"value":"8,65E-02","module":"C1"},{"value":"3,03E-02","module":"C2"},{"value":"0,0E+00","module":"C3"},{"value":"1,05E-01","module":"C4"},{"value":"-1,92E-01","module":"D"}]},{"parameter":"HTP-c","unit":"CTUh","values":[{"value":"2,47E-09","module":"A1-A3"},{"value":"1,00E-12","module":"A4"},{"value":"5,00E-11","module":"A5"},{"value":"2,00E-12","module":"C1"},{"value":"1,00E-12","module":"C2"},{"value":"0,0E+00","module":"C3"},{"value":"1,60E-11","module":"C4"},{"value":"-9,00E-12","module":"D"}]},{"parameter":"HTP-nc","unit":"CTUh","values":[{"value":"9,73E-08","module":"A1-A3"},{"value":"7,10E-11","module":"A4"},{"value":"2,00E-09","module":"A5"},{"value":"9,20E-11","module":"C1"},{"value":"3,70E-11","module":"C2"},{"value":"0,0E+00","module":"C3"},{"value":"1,77E-09","module":"C4"},{"value":"-3,42E-10","module":"D"}]},{"parameter":"SQP","unit":"unitless","values":[{"value":"1,14E+01","module":"A1-A3"},{"value":"3,17E-02","module":"A4"},{"value":"1,60E-02","module":"A5"},{"value":"7,12E-02","module":"C1"},{"value":"1,50E-02","module":"C2"},{"value":"0,0E+00","module":"C3"},{"value":"3,89E-02","module":"C4"},{"value":"-1,56E-01","module":"D"}]},{"parameter":"IRP","unit":"kBq U235-eq.","values":[{"value":"1,19E-02","module":"A1-A3"},{"value":"1,66E-05","module":"A4"},{"value":"5,15E-04","module":"A5"},{"value":"5,35E-03","module":"C1"},{"value":"7,89E-06","module":"C2"},{"value":"0,0E+00","module":"C3"},{"value":"2,31E-04","module":"C4"},{"value":"-1,17E-02","module":"D"}]}],"resource_use":[{"parameter":"PERE","unit":"MJ","values":[{"value":"2,18E+00","module":"A1-A3"},{"value":"5,23E-03","module":"A4"},{"value":"8,03E-01","module":"A5"},{"value":"1,10E-01","module":"C1"},{"value":"2,48E-03","module":"C2"},{"value":"0,0E+00","module":"C3"},{"value":"6,15E-02","module":"C4"},{"value":"-2,40E-01","module":"D"}]},{"parameter":"PERM","unit":"MJ","values":[{"value":"7,87E-01","module":"A1-A3"},{"value":"0,0E+00","module":"A4"},{"value":"-7,54E-01","module":"A5"},{"value":"0,0E+00","module":"C1"},{"value":"0,0E+00","module":"C2"},{"value":"0,0E+00","module":"C3"},{"value":"-3,35E-02","module":"C4"},{"value":"0,0E+00","module":"D"}]},{"parameter":"PERT","unit":"MJ","values":[{"value":"2,97E+00","module":"A1-A3"},{"value":"5,23E-03","module":"A4"},{"value":"4,86E-02","module":"A5"},{"value":"1,10E-01","module":"C1"},{"value":"2,48E-03","module":"C2"},{"value":"0,0E+00","module":"C3"},{"value":"2,80E-02","module":"C4"},{"value":"-2,40E-01","module":"D"}]},{"parameter":"PENRE","unit":"MJ","values":[{"value":"1,01E+01","module":"A1-A3"},{"value":"9,22E-02","module":"A4"},{"value":"8,32E-01","module":"A5"},{"value":"1,97E-01","module":"C1"},{"value":"4,37E-02","module":"C2"},{"value":"0,0E+00","module":"C3"},{"value":"1,48E+00","module":"C4"},{"value":"-8,73E-01","module":"D"}]},{"parameter":"PENRM","unit":"MJ","values":[{"value":"1,88E+00","module":"A1-A3"},{"value":"0,0E+00","module":"A4"},{"value":"-5,85E-01","module":"A5"},{"value":"0,0E+00","module":"C1"},{"value":"0,0E+00","module":"C2"},{"value":"0,0E+00","module":"C3"},{"value":"-1,29E+00","module":"C4"},{"value":"0,0E+00","module":"D"}]},{"parameter":"PENRT","unit":"MJ","values":[{"value":"1,20E+01","module":"A1-A3"},{"value":"9,22E-02","module":"A4"},{"value":"2,47E-01","module":"A5"},{"value":"1,97E-01","module":"C1"},{"value":"4,37E-02","module":"C2"},{"value":"0,0E+00","module":"C3"},{"value":"1,87E-01","module":"C4"},{"value":"-8,73E-01","module":"D"}]},{"parameter":"SM","unit":"kg","values":[{"value":"3,68E-01","module":"A1-A3"},{"value":"0,0E+00","module":"A4"},{"value":"7,35E-03","module":"A5"},{"value":"0,0E+00","module":"C1"},{"value":"0,0E+00","module":"C2"},{"value":"0,0E+00","module":"C3"},{"value":"0,0E+00","module":"C4"},{"value":"0,0E+00","module":"D"}]},{"parameter":"RSF","unit":"MJ","values":[{"value":"0,0E+00","module":"A1-A3"},{"value":"0,0E+00","module":"A4"},{"value":"0,0E+00","module":"A5"},{"value":"0,0E+00","module":"C1"},{"value":"0,0E+00","module":"C2"},{"value":"0,0E+00","module":"C3"},{"value":"0,0E+00","module":"C4"},{"value":"0,0E+00","module":"D"}]},{"parameter":"NRSF","unit":"MJ","values":[{"value":"0,0E+00","module":"A1-A3"},{"value":"0,0E+00","module":"A4"},{"value":"0,0E+00","module":"A5"},{"value":"0,0E+00","module":"C1"},{"value":"0,0E+00","module":"C2"},{"value":"0,0E+00","module":"C3"},{"value":"0,0E+00","module":"C4"},{"value":"0,0E+00","module":"D"}]},{"parameter":"FW","unit":"m3","values":[{"value":"5,28E-03","module":"A1-A3"},{"value":"5,92E-06","module":"A4"},{"value":"4,25E-04","module":"A5"},{"value":"1,05E-04","module":"C1"},{"value":"2,80E-06","module":"C2"},{"value":"0,0E+00","module":"C3"},{"value":"4,75E-05","module":"C4"},{"value":"-2,31E-04","module":"D"}]}],"end_of_life_waste":[{"parameter":"HWD","unit":"kg","values":[{"value":"2,18E-07","module":"A1-A3"},{"value":"0,0E+00","module":"A4"},{"value":"4,37E-09","module":"A5"},{"value":"1,70E-11","module":"C1"},{"value":"0,0E+00","module":"C2"},{"value":"0,0E+00","module":"C3"},{"value":"1,00E-11","module":"C4"},{"value":"-1,18E-10","module":"D"}]},{"parameter":"NHWD","unit":"kg","values":[{"value":"1,50E-01","module":"A1-A3"},{"value":"1,32E-05","module":"A4"},{"value":"2,30E-02","module":"A5"},{"value":"1,49E-04","module":"C1"},{"value":"6,26E-06","module":"C2"},{"value":"0,0E+00","module":"C3"},{"value":"9,57E-01","module":"C4"},{"value":"-4,42E-04","module":"D"}]},{"parameter":"RWD","unit":"kg","values":[{"value":"8,61E-05","module":"A1-A3"},{"value":"1,14E-07","module":"A4"},{"value":"3,37E-06","module":"A5"},{"value":"3,16E-05","module":"C1"},{"value":"5,38E-08","module":"C2"},{"value":"0,0E+00","module":"C3"},{"value":"2,08E-06","module":"C4"},{"value":"-6,90E-05","module":"D"}]}],"end_of_life_flow":[{"parameter":"CRU","unit":"kg","values":[{"value":"0,0E+00","module":"A1-A3"},{"value":"0,0E+00","module":"A4"},{"value":"0,0E+00","module":"A5"},{"value":"0,0E+00","module":"C1"},{"value":"0,0E+00","module":"C2"},{"value":"0,0E+00","module":"C3"},{"value":"0,0E+00","module":"C4"},{"value":"0,0E+00","module":"D"}]},{"parameter":"MFR","unit":"kg","values":[{"value":"0,0E+00","module":"A1-A3"},{"value":"0,0E+00","module":"A4"},{"value":"0,0E+00","module":"A5"},{"value":"0,0E+00","module":"C1"},{"value":"0,0E+00","module":"C2"},{"value":"0,0E+00","module":"C3"},{"value":"0,0E+00","module":"C4"},{"value":"0,0E+00","module":"D"}]},{"parameter":"MER","unit":"kg","values":[{"value":"0,0E+00","module":"A1-A3"},{"value":"0,0E+00","module":"A4"},{"value":"6,46E-02","module":"A5"},{"value":"0,0E+00","module":"C1"},{"value":"0,0E+00","module":"C2"},{"value":"0,0E+00","module":"C3"},{"value":"0,0E+00","module":"C4"},{"value":"0,0E+00","module":"D"}]},{"parameter":"EEE","unit":"MJ","values":[{"value":"0,0E+00","module":"A1-A3"},{"value":"0,0E+00","module":"A4"},{"value":"0,0E+00","module":"A5"},{"value":"0,0E+00","module":"C1"},{"value":"0,0E+00","module":"C2"},{"value":"0,0E+00","module":"C3"},{"value":"0,0E+00","module":"C4"},{"value":"0,0E+00","module":"D"}]},{"parameter":"EET","unit":"MJ","values":[{"value":"0,0E+00","module":"A1-A3"},{"value":"0,0E+00","module":"A4"},{"value":"0,0E+00","module":"A5"},{"value":"0,0E+00","module":"C1"},{"value":"0,0E+00","module":"C2"},{"value":"0,0E+00","module":"C3"},{"value":"0,0E+00","module":"C4"},{"value":"0,0E+00","module":"D"}]}]}