{"product_name":"Passiv 20MPa max 16mm vib-fri F\u00e6rdig Beton","epd_id":"NEPD-4944-3956-DK","compliance":["EN 15804+A2","ISO 14025","ISO 21930"],"producer_name":"Skagen Cement St\u00f8beri A/S","environmental_impact":[{"parameter":"GWP-total","unit":"kg CO2-eq.","values":[{"value":"1,70E+02","module":"A1"},{"value":"3,60E+00","module":"A2"},{"value":"3,39E+00","module":"A3"},{"value":"3,82E+00","module":"A4"}]},{"parameter":"GWP-fossil","unit":"kg CO2-eq.","values":[{"value":"1,69E+02","module":"A1"},{"value":"3,60E+00","module":"A2"},{"value":"3,35E+00","module":"A3"},{"value":"3,82E+00","module":"A4"}]},{"parameter":"GWP-biogenic","unit":"kg CO2-eq.","values":[{"value":"5,96E-01","module":"A1"},{"value":"1,31E-03","module":"A2"},{"value":"3,09E-02","module":"A3"},{"value":"1,57E-03","module":"A4"}]},{"parameter":"GWP-luluc","unit":"kg CO2-eq.","values":[{"value":"5,76E-02","module":"A1"},{"value":"1,05E-03","module":"A2"},{"value":"4,03E-03","module":"A3"},{"value":"1,11E-03","module":"A4"}]},{"parameter":"ODP","unit":"kg CFC 11-eq.","values":[{"value":"3,28E-06","module":"A1"},{"value":"7,98E-07","module":"A2"},{"value":"1,83E-07","module":"A3"},{"value":"8,82E-07","module":"A4"}]},{"parameter":"AP","unit":"mol H+-eq.","values":[{"value":"4,70E-01","module":"A1"},{"value":"3,42E-02","module":"A2"},{"value":"1,59E-02","module":"A3"},{"value":"1,60E-02","module":"A4"}]},{"parameter":"POCP","unit":"kg NMVOC-eq.","values":[{"value":"2,80E-01","module":"A1"},{"value":"2,73E-02","module":"A2"},{"value":"1,14E-02","module":"A3"},{"value":"1,72E-02","module":"A4"}]},{"parameter":"ADPE","unit":"kg Sb-eq.","values":[{"value":"7,23E-04","module":"A1"},{"value":"5,12E-05","module":"A2"},{"value":"2,70E-05","module":"A3"},{"value":"6,52E-05","module":"A4"}]},{"parameter":"ADPF","unit":"MJ","values":[{"value":"6,96E+02","module":"A1"},{"value":"5,40E+01","module":"A2"},{"value":"4,37E+01","module":"A3"},{"value":"5,94E+01","module":"A4"}]},{"parameter":"WDP","unit":"m3 world-eq.","values":[{"value":"3,33E+03","module":"A1"},{"value":"3,62E+01","module":"A2"},{"value":"6,00E+02","module":"A3"},{"value":"4,55E+01","module":"A4"}]},{"parameter":"EP-freshwater","unit":"kg P-eq.","values":[{"value":"2,53E-03","module":"A1"},{"value":"2,36E-05","module":"A2"},{"value":"2,45E-04","module":"A3"},{"value":"2,91E-05","module":"A4"}]},{"parameter":"EP-marine","unit":"kg N-eq.","values":[{"value":"8,00E-02","module":"A1"},{"value":"8,60E-03","module":"A2"},{"value":"3,75E-03","module":"A3"},{"value":"4,82E-03","module":"A4"}]},{"parameter":"EP-terrestrial","unit":"mol N-eq.","values":[{"value":"8,65E-01","module":"A1"},{"value":"9,56E-02","module":"A2"},{"value":"4,78E-02","module":"A3"},{"value":"5,33E-02","module":"A4"}]},{"parameter":"GWP-IOBC","unit":"kg CO2-eq.","values":[{"value":"1,64E+02","module":"A1"},{"value":"3,60E+00","module":"A2"},{"value":"4,53E+00","module":"A3"},{"value":"3,82E+00","module":"A4"}]}],"additional_environmental_impact":[{"parameter":"PM","unit":"disease incidence","values":[{"value":"5,30E-06","module":"A1"},{"value":"2,86E-07","module":"A2"},{"value":"1,63E-07","module":"A3"},{"value":"3,36E-07","module":"A4"}]},{"parameter":"ETP-fw","unit":"CTUe","values":[{"value":"1,44E+03","module":"A1"},{"value":"3,73E+01","module":"A2"},{"value":"7,14E+01","module":"A3"},{"value":"4,34E+01","module":"A4"}]},{"parameter":"HTP-c","unit":"CTUh","values":[{"value":"1,19E-07","module":"A1"},{"value":"0,0E+00","module":"A2"},{"value":"1,46E-09","module":"A3"},{"value":"0,0E+00","module":"A4"}]},{"parameter":"HTP-nc","unit":"CTUh","values":[{"value":"6,31E-07","module":"A1"},{"value":"3,15E-08","module":"A2"},{"value":"4,75E-08","module":"A3"},{"value":"4,20E-08","module":"A4"}]},{"parameter":"SQP","unit":"unitless","values":[{"value":"-5,79E+01","module":"A1"},{"value":"5,23E+01","module":"A2"},{"value":"6,40E+01","module":"A3"},{"value":"6,81E+01","module":"A4"}]},{"parameter":"IRP","unit":"kBq U235-eq.","values":[{"value":"1,71E+00","module":"A1"},{"value":"2,36E-01","module":"A2"},{"value":"2,11E-01","module":"A3"},{"value":"2,59E-01","module":"A4"}]}],"resource_use":[{"parameter":"PERE","unit":"MJ","values":[{"value":"1,10E+02","module":"A1"},{"value":"6,01E-01","module":"A2"},{"value":"3,31E+01","module":"A3"},{"value":"7,47E-01","module":"A4"}]},{"parameter":"PERM","unit":"MJ","values":[{"value":"5,14E-01","module":"A1"},{"value":"0,0E+00","module":"A2"},{"value":"0,0E+00","module":"A3"},{"value":"0,0E+00","module":"A4"}]},{"parameter":"PERT","unit":"MJ","values":[{"value":"1,10E+02","module":"A1"},{"value":"6,01E-01","module":"A2"},{"value":"3,31E+01","module":"A3"},{"value":"7,47E-01","module":"A4"}]},{"parameter":"PENRE","unit":"MJ","values":[{"value":"6,79E+02","module":"A1"},{"value":"5,40E+01","module":"A2"},{"value":"4,38E+01","module":"A3"},{"value":"5,94E+01","module":"A4"}]},{"parameter":"PENRM","unit":"MJ","values":[{"value":"2,03E+01","module":"A1"},{"value":"0,0E+00","module":"A2"},{"value":"0,0E+00","module":"A3"},{"value":"0,0E+00","module":"A4"}]},{"parameter":"PENRT","unit":"MJ","values":[{"value":"7,00E+02","module":"A1"},{"value":"5,40E+01","module":"A2"},{"value":"4,38E+01","module":"A3"},{"value":"5,94E+01","module":"A4"}]},{"parameter":"SM","unit":"kg","values":[{"value":"6,92E-02","module":"A1"},{"value":"0,0E+00","module":"A2"},{"value":"0,0E+00","module":"A3"},{"value":"0,0E+00","module":"A4"}]},{"parameter":"RSF","unit":"MJ","values":[{"value":"3,48E-01","module":"A1"},{"value":"2,13E-02","module":"A2"},{"value":"1,24E+00","module":"A3"},{"value":"2,61E-02","module":"A4"}]},{"parameter":"NRSF","unit":"MJ","values":[{"value":"3,57E-01","module":"A1"},{"value":"7,51E-02","module":"A2"},{"value":"1,68E-02","module":"A3"},{"value":"8,76E-02","module":"A4"}]},{"parameter":"FW","unit":"m3","values":[{"value":"2,89E+00","module":"A1"},{"value":"5,29E-03","module":"A2"},{"value":"1,23E-01","module":"A3"},{"value":"6,76E-03","module":"A4"}]}],"end_of_life_waste":[{"parameter":"HWD","unit":"kg","values":[{"value":"4,33E+00","module":"A1"},{"value":"2,71E-03","module":"A2"},{"value":"5,25E-03","module":"A3"},{"value":"3,25E-03","module":"A4"}]},{"parameter":"NHWD","unit":"kg","values":[{"value":"9,25E+01","module":"A1"},{"value":"3,89E+00","module":"A2"},{"value":"2,41E-01","module":"A3"},{"value":"5,16E+00","module":"A4"}]},{"parameter":"RWD","unit":"kg","values":[{"value":"4,26E-03","module":"A1"},{"value":"3,71E-04","module":"A2"},{"value":"1,58E-04","module":"A3"},{"value":"4,05E-04","module":"A4"}]}],"end_of_life_flow":[{"parameter":"CRU","unit":"kg","values":[{"value":"4,12E+00","module":"A1"},{"value":"0,0E+00","module":"A2"},{"value":"0,0E+00","module":"A3"},{"value":"0,0E+00","module":"A4"}]},{"parameter":"MFR","unit":"kg","values":[{"value":"8,69E-01","module":"A1"},{"value":"0,0E+00","module":"A2"},{"value":"1,44E+02","module":"A3"},{"value":"0,0E+00","module":"A4"}]},{"parameter":"MER","unit":"kg","values":[{"value":"4,95E-01","module":"A1"},{"value":"0,0E+00","module":"A2"},{"value":"0,0E+00","module":"A3"},{"value":"0,0E+00","module":"A4"}]},{"parameter":"EEE","unit":"MJ","values":[{"value":"1,25E-02","module":"A1"},{"value":"0,0E+00","module":"A2"},{"value":"0,0E+00","module":"A3"},{"value":"0,0E+00","module":"A4"}]},{"parameter":"EET","unit":"MJ","values":[{"value":"1,89E-01","module":"A1"},{"value":"0,0E+00","module":"A2"},{"value":"0,0E+00","module":"A3"},{"value":"0,0E+00","module":"A4"}]}]}