{"product_name":"Penguard HSP ZP E, Jotun U.A.E. Ltd. (LLC)","epd_id":"NEPD-8244-7912","compliance":["EN 15804+A2","ISO 14025","ISO 21930"],"producer_name":"Jotun A/S","environmental_impact":[{"parameter":"GWP-total","unit":"kg CO2-eq.","values":[{"value":"2,45E+00","module":"A1"},{"value":"1,06E-01","module":"A2"},{"value":"4,74E-02","module":"A3"},{"value":"5,03E-03","module":"A4"},{"value":"0,0E+00","module":"C1"},{"value":"3,94E-03","module":"C2"},{"value":"0,0E+00","module":"C3"},{"value":"1,65E-02","module":"C4"},{"value":"0,0E+00","module":"D"}]},{"parameter":"GWP-fossil","unit":"kg CO2-eq.","values":[{"value":"2,44E+00","module":"A1"},{"value":"1,06E-01","module":"A2"},{"value":"4,74E-02","module":"A3"},{"value":"5,03E-03","module":"A4"},{"value":"0,0E+00","module":"C1"},{"value":"3,94E-03","module":"C2"},{"value":"0,0E+00","module":"C3"},{"value":"1,64E-02","module":"C4"},{"value":"0,0E+00","module":"D"}]},{"parameter":"GWP-biogenic","unit":"kg CO2-eq.","values":[{"value":"1,06E-02","module":"A1"},{"value":"3,18E-05","module":"A2"},{"value":"1,35E-05","module":"A3"},{"value":"2,00E-06","module":"A4"},{"value":"0,0E+00","module":"C1"},{"value":"1,56E-06","module":"C2"},{"value":"0,0E+00","module":"C3"},{"value":"7,88E-06","module":"C4"},{"value":"0,0E+00","module":"D"}]},{"parameter":"GWP-luluc","unit":"kg CO2-eq.","values":[{"value":"5,88E-04","module":"A1"},{"value":"6,40E-05","module":"A2"},{"value":"1,08E-06","module":"A3"},{"value":"1,52E-06","module":"A4"},{"value":"0,0E+00","module":"C1"},{"value":"1,19E-06","module":"C2"},{"value":"0,0E+00","module":"C3"},{"value":"5,43E-06","module":"C4"},{"value":"0,0E+00","module":"D"}]},{"parameter":"ODP","unit":"kg CFC 11-eq.","values":[{"value":"4,16E-05","module":"A1"},{"value":"2,27E-08","module":"A2"},{"value":"1,99E-09","module":"A3"},{"value":"1,13E-09","module":"A4"},{"value":"0,0E+00","module":"C1"},{"value":"8,89E-10","module":"C2"},{"value":"0,0E+00","module":"C3"},{"value":"4,57E-09","module":"C4"},{"value":"0,0E+00","module":"D"}]},{"parameter":"AP","unit":"mol H+-eq.","values":[{"value":"1,42E-02","module":"A1"},{"value":"2,80E-03","module":"A2"},{"value":"4,21E-05","module":"A3"},{"value":"2,58E-05","module":"A4"},{"value":"0,0E+00","module":"C1"},{"value":"2,02E-05","module":"C2"},{"value":"0,0E+00","module":"C3"},{"value":"9,13E-05","module":"C4"},{"value":"0,0E+00","module":"D"}]},{"parameter":"POCP","unit":"kg NMVOC-eq.","values":[{"value":"8,83E-03","module":"A1"},{"value":"2,03E-03","module":"A2"},{"value":"8,77E-04","module":"A3"},{"value":"2,83E-05","module":"A4"},{"value":"0,0E+00","module":"C1"},{"value":"2,22E-05","module":"C2"},{"value":"0,0E+00","module":"C3"},{"value":"9,58E-05","module":"C4"},{"value":"0,0E+00","module":"D"}]},{"parameter":"ADPE","unit":"kg Sb-eq.","values":[{"value":"1,27E-04","module":"A1"},{"value":"1,00E-06","module":"A2"},{"value":"1,06E-07","module":"A3"},{"value":"8,52E-08","module":"A4"},{"value":"0,0E+00","module":"C1"},{"value":"6,67E-08","module":"C2"},{"value":"0,0E+00","module":"C3"},{"value":"3,66E-07","module":"C4"},{"value":"0,0E+00","module":"D"}]},{"parameter":"ADPF","unit":"MJ","values":[{"value":"3,78E+01","module":"A1"},{"value":"1,41E+00","module":"A2"},{"value":"5,43E-01","module":"A3"},{"value":"7,74E-02","module":"A4"},{"value":"0,0E+00","module":"C1"},{"value":"6,06E-02","module":"C2"},{"value":"0,0E+00","module":"C3"},{"value":"3,05E-01","module":"C4"},{"value":"0,0E+00","module":"D"}]},{"parameter":"WDP","unit":"m3 world-eq.","values":[{"value":"9,42E+00","module":"A1"},{"value":"3,35E-01","module":"A2"},{"value":"2,89E-02","module":"A3"},{"value":"2,74E-02","module":"A4"},{"value":"0,0E+00","module":"C1"},{"value":"2,14E-02","module":"C2"},{"value":"0,0E+00","module":"C3"},{"value":"2,11E-01","module":"C4"},{"value":"0,0E+00","module":"D"}]},{"parameter":"EP-freshwater","unit":"kg P-eq.","values":[{"value":"4,31E-04","module":"A1"},{"value":"5,48E-07","module":"A2"},{"value":"9,06E-08","module":"A3"},{"value":"4,52E-08","module":"A4"},{"value":"0,0E+00","module":"C1"},{"value":"3,54E-08","module":"C2"},{"value":"0,0E+00","module":"C3"},{"value":"1,44E-07","module":"C4"},{"value":"0,0E+00","module":"D"}]},{"parameter":"EP-marine","unit":"kg N-eq.","values":[{"value":"3,38E-03","module":"A1"},{"value":"6,98E-04","module":"A2"},{"value":"1,29E-05","module":"A3"},{"value":"8,62E-06","module":"A4"},{"value":"0,0E+00","module":"C1"},{"value":"6,75E-06","module":"C2"},{"value":"0,0E+00","module":"C3"},{"value":"2,91E-05","module":"C4"},{"value":"0,0E+00","module":"D"}]},{"parameter":"EP-terrestrial","unit":"mol N-eq.","values":[{"value":"2,45E-02","module":"A1"},{"value":"7,77E-03","module":"A2"},{"value":"1,42E-04","module":"A3"},{"value":"9,52E-05","module":"A4"},{"value":"0,0E+00","module":"C1"},{"value":"7,45E-05","module":"C2"},{"value":"0,0E+00","module":"C3"},{"value":"3,21E-04","module":"C4"},{"value":"0,0E+00","module":"D"}]},{"parameter":"GWP-IOBC","unit":"kg CO2-eq.","values":[{"value":"2,45E+00","module":"A1"},{"value":"1,06E-01","module":"A2"},{"value":"4,69E-02","module":"A3"},{"value":"5,03E-03","module":"A4"},{"value":"0,0E+00","module":"C1"},{"value":"3,94E-03","module":"C2"},{"value":"0,0E+00","module":"C3"},{"value":"1,65E-02","module":"C4"},{"value":"0,0E+00","module":"D"}]}],"additional_environmental_impact":[{"parameter":"PM","unit":"disease incidence","values":[{"value":"2,27E-07","module":"A1"},{"value":"1,98E-09","module":"A2"},{"value":"3,00E-10","module":"A3"},{"value":"4,32E-10","module":"A4"},{"value":"0,0E+00","module":"C1"},{"value":"3,39E-10","module":"C2"},{"value":"0,0E+00","module":"C3"},{"value":"1,68E-09","module":"C4"},{"value":"0,0E+00","module":"D"}]},{"parameter":"ETP-fw","unit":"CTUe","values":[{"value":"3,92E+01","module":"A1"},{"value":"8,90E-01","module":"A2"},{"value":"1,39E-01","module":"A3"},{"value":"6,05E-02","module":"A4"},{"value":"0,0E+00","module":"C1"},{"value":"4,74E-02","module":"C2"},{"value":"0,0E+00","module":"C3"},{"value":"2,07E-01","module":"C4"},{"value":"0,0E+00","module":"D"}]},{"parameter":"HTP-c","unit":"CTUh","values":[{"value":"3,50E-08","module":"A1"},{"value":"0,0E+00","module":"A2"},{"value":"5,00E-12","module":"A3"},{"value":"0,0E+00","module":"A4"},{"value":"0,0E+00","module":"C1"},{"value":"0,0E+00","module":"C2"},{"value":"0,0E+00","module":"C3"},{"value":"2,00E-12","module":"C4"},{"value":"0,0E+00","module":"D"}]},{"parameter":"HTP-nc","unit":"CTUh","values":[{"value":"3,46E-07","module":"A1"},{"value":"2,45E-10","module":"A2"},{"value":"3,12E-10","module":"A3"},{"value":"5,40E-11","module":"A4"},{"value":"0,0E+00","module":"C1"},{"value":"4,20E-11","module":"C2"},{"value":"0,0E+00","module":"C3"},{"value":"2,00E-10","module":"C4"},{"value":"0,0E+00","module":"D"}]},{"parameter":"SQP","unit":"unitless","values":[{"value":"3,47E+01","module":"A1"},{"value":"5,42E-01","module":"A2"},{"value":"3,00E-02","module":"A3"},{"value":"8,76E-02","module":"A4"},{"value":"0,0E+00","module":"C1"},{"value":"6,86E-02","module":"C2"},{"value":"0,0E+00","module":"C3"},{"value":"3,79E-01","module":"C4"},{"value":"0,0E+00","module":"D"}]},{"parameter":"IRP","unit":"kBq U235-eq.","values":[{"value":"1,37E+02","module":"A1"},{"value":"6,01E-03","module":"A2"},{"value":"1,27E-04","module":"A3"},{"value":"3,27E-04","module":"A4"},{"value":"0,0E+00","module":"C1"},{"value":"2,56E-04","module":"C2"},{"value":"0,0E+00","module":"C3"},{"value":"1,30E-03","module":"C4"},{"value":"0,0E+00","module":"D"}]}],"resource_use":[{"parameter":"PERE","unit":"MJ","values":[{"value":"5,00E+00","module":"A1"},{"value":"1,09E-02","module":"A2"},{"value":"1,35E-03","module":"A3"},{"value":"8,33E-04","module":"A4"},{"value":"0,0E+00","module":"C1"},{"value":"6,52E-04","module":"C2"},{"value":"0,0E+00","module":"C3"},{"value":"3,56E-03","module":"C4"},{"value":"0,0E+00","module":"D"}]},{"parameter":"PERM","unit":"MJ","values":[{"value":"7,22E-02","module":"A1"},{"value":"0,0E+00","module":"A2"},{"value":"0,0E+00","module":"A3"},{"value":"0,0E+00","module":"A4"},{"value":"0,0E+00","module":"C1"},{"value":"0,0E+00","module":"C2"},{"value":"0,0E+00","module":"C3"},{"value":"0,0E+00","module":"C4"},{"value":"0,0E+00","module":"D"}]},{"parameter":"PERT","unit":"MJ","values":[{"value":"5,07E+00","module":"A1"},{"value":"1,09E-02","module":"A2"},{"value":"1,35E-03","module":"A3"},{"value":"8,33E-04","module":"A4"},{"value":"0,0E+00","module":"C1"},{"value":"6,52E-04","module":"C2"},{"value":"0,0E+00","module":"C3"},{"value":"3,56E-03","module":"C4"},{"value":"0,0E+00","module":"D"}]},{"parameter":"PENRE","unit":"MJ","values":[{"value":"4,12E+01","module":"A1"},{"value":"1,41E+00","module":"A2"},{"value":"5,43E-01","module":"A3"},{"value":"7,74E-02","module":"A4"},{"value":"0,0E+00","module":"C1"},{"value":"6,06E-02","module":"C2"},{"value":"0,0E+00","module":"C3"},{"value":"3,05E-01","module":"C4"},{"value":"0,0E+00","module":"D"}]},{"parameter":"PENRM","unit":"MJ","values":[{"value":"4,91E-02","module":"A1"},{"value":"0,0E+00","module":"A2"},{"value":"0,0E+00","module":"A3"},{"value":"0,0E+00","module":"A4"},{"value":"0,0E+00","module":"C1"},{"value":"0,0E+00","module":"C2"},{"value":"0,0E+00","module":"C3"},{"value":"0,0E+00","module":"C4"},{"value":"0,0E+00","module":"D"}]},{"parameter":"PENRT","unit":"MJ","values":[{"value":"4,12E+01","module":"A1"},{"value":"1,41E+00","module":"A2"},{"value":"5,43E-01","module":"A3"},{"value":"7,74E-02","module":"A4"},{"value":"0,0E+00","module":"C1"},{"value":"6,06E-02","module":"C2"},{"value":"0,0E+00","module":"C3"},{"value":"3,05E-01","module":"C4"},{"value":"0,0E+00","module":"D"}]},{"parameter":"SM","unit":"kg","values":[{"value":"1,10E-03","module":"A1"},{"value":"0,0E+00","module":"A2"},{"value":"0,0E+00","module":"A3"},{"value":"0,0E+00","module":"A4"},{"value":"0,0E+00","module":"C1"},{"value":"0,0E+00","module":"C2"},{"value":"0,0E+00","module":"C3"},{"value":"3,38E-05","module":"C4"},{"value":"0,0E+00","module":"D"}]},{"parameter":"RSF","unit":"MJ","values":[{"value":"1,45E-02","module":"A1"},{"value":"2,63E-04","module":"A2"},{"value":"1,65E-05","module":"A3"},{"value":"1,93E-05","module":"A4"},{"value":"0,0E+00","module":"C1"},{"value":"1,51E-05","module":"C2"},{"value":"0,0E+00","module":"C3"},{"value":"1,15E-04","module":"C4"},{"value":"0,0E+00","module":"D"}]},{"parameter":"NRSF","unit":"MJ","values":[{"value":"6,52E-02","module":"A1"},{"value":"2,94E-03","module":"A2"},{"value":"1,98E-04","module":"A3"},{"value":"1,16E-04","module":"A4"},{"value":"0,0E+00","module":"C1"},{"value":"9,11E-05","module":"C2"},{"value":"0,0E+00","module":"C3"},{"value":"4,46E-04","module":"C4"},{"value":"0,0E+00","module":"D"}]},{"parameter":"FW","unit":"m3","values":[{"value":"4,98E-02","module":"A1"},{"value":"9,79E-05","module":"A2"},{"value":"5,96E-05","module":"A3"},{"value":"9,43E-06","module":"A4"},{"value":"0,0E+00","module":"C1"},{"value":"7,38E-06","module":"C2"},{"value":"0,0E+00","module":"C3"},{"value":"1,52E-04","module":"C4"},{"value":"0,0E+00","module":"D"}]}],"end_of_life_waste":[{"parameter":"HWD","unit":"kg","values":[{"value":"2,08E-02","module":"A1"},{"value":"7,19E-05","module":"A2"},{"value":"4,83E-05","module":"A3"},{"value":"5,91E-06","module":"A4"},{"value":"0,0E+00","module":"C1"},{"value":"4,63E-06","module":"C2"},{"value":"0,0E+00","module":"C3"},{"value":"1,89E-05","module":"C4"},{"value":"0,0E+00","module":"D"}]},{"parameter":"NHWD","unit":"kg","values":[{"value":"5,47E-01","module":"A1"},{"value":"3,29E-02","module":"A2"},{"value":"8,13E-04","module":"A3"},{"value":"6,66E-03","module":"A4"},{"value":"0,0E+00","module":"C1"},{"value":"5,22E-03","module":"C2"},{"value":"0,0E+00","module":"C3"},{"value":"8,55E-01","module":"C4"},{"value":"0,0E+00","module":"D"}]},{"parameter":"RWD","unit":"kg","values":[{"value":"7,70E-05","module":"A1"},{"value":"9,68E-06","module":"A2"},{"value":"1,87E-07","module":"A3"},{"value":"5,14E-07","module":"A4"},{"value":"0,0E+00","module":"C1"},{"value":"4,03E-07","module":"C2"},{"value":"0,0E+00","module":"C3"},{"value":"2,05E-06","module":"C4"},{"value":"0,0E+00","module":"D"}]}],"end_of_life_flow":[{"parameter":"CRU","unit":"kg","values":[{"value":"0,0E+00","module":"A1"},{"value":"0,0E+00","module":"A2"},{"value":"0,0E+00","module":"A3"},{"value":"0,0E+00","module":"A4"},{"value":"0,0E+00","module":"C1"},{"value":"0,0E+00","module":"C2"},{"value":"0,0E+00","module":"C3"},{"value":"0,0E+00","module":"C4"},{"value":"0,0E+00","module":"D"}]},{"parameter":"MFR","unit":"kg","values":[{"value":"7,37E-04","module":"A1"},{"value":"0,0E+00","module":"A2"},{"value":"2,94E-03","module":"A3"},{"value":"0,0E+00","module":"A4"},{"value":"0,0E+00","module":"C1"},{"value":"0,0E+00","module":"C2"},{"value":"0,0E+00","module":"C3"},{"value":"3,17E-05","module":"C4"},{"value":"0,0E+00","module":"D"}]},{"parameter":"MER","unit":"kg","values":[{"value":"3,63E-05","module":"A1"},{"value":"0,0E+00","module":"A2"},{"value":"2,89E-03","module":"A3"},{"value":"0,0E+00","module":"A4"},{"value":"0,0E+00","module":"C1"},{"value":"0,0E+00","module":"C2"},{"value":"0,0E+00","module":"C3"},{"value":"2,56E-07","module":"C4"},{"value":"0,0E+00","module":"D"}]},{"parameter":"EEE","unit":"MJ","values":[{"value":"3,97E-04","module":"A1"},{"value":"0,0E+00","module":"A2"},{"value":"2,21E-03","module":"A3"},{"value":"0,0E+00","module":"A4"},{"value":"0,0E+00","module":"C1"},{"value":"0,0E+00","module":"C2"},{"value":"0,0E+00","module":"C3"},{"value":"2,22E-06","module":"C4"},{"value":"0,0E+00","module":"D"}]},{"parameter":"EET","unit":"MJ","values":[{"value":"6,01E-03","module":"A1"},{"value":"0,0E+00","module":"A2"},{"value":"3,34E-02","module":"A3"},{"value":"0,0E+00","module":"A4"},{"value":"0,0E+00","module":"C1"},{"value":"0,0E+00","module":"C2"},{"value":"0,0E+00","module":"C3"},{"value":"3,35E-05","module":"C4"},{"value":"0,0E+00","module":"D"}]}]}