{"product_name":"Penguard Express CF, Jotun Paints (Vietnam) Co. Ltd.","epd_id":"NEPD-6731-6060-EN","compliance":["EN 15804+A2","ISO 14025","ISO 21930"],"producer_name":"Jotun A/S","environmental_impact":[{"parameter":"GWP-total","unit":"kg CO2-eq.","values":[{"value":"2,89E+00","module":"A1-A3"},{"value":"4,23E-02","module":"A4"},{"value":"0,0E+00","module":"C1"},{"value":"3,96E-03","module":"C2"},{"value":"0,0E+00","module":"C3"},{"value":"1,66E-02","module":"C4"},{"value":"0,0E+00","module":"D"}]},{"parameter":"GWP-fossil","unit":"kg CO2-eq.","values":[{"value":"2,89E+00","module":"A1-A3"},{"value":"4,23E-02","module":"A4"},{"value":"0,0E+00","module":"C1"},{"value":"3,96E-03","module":"C2"},{"value":"0,0E+00","module":"C3"},{"value":"1,65E-02","module":"C4"},{"value":"0,0E+00","module":"D"}]},{"parameter":"GWP-biogenic","unit":"kg CO2-eq.","values":[{"value":"4,13E-03","module":"A1-A3"},{"value":"1,68E-05","module":"A4"},{"value":"0,0E+00","module":"C1"},{"value":"1,57E-06","module":"C2"},{"value":"0,0E+00","module":"C3"},{"value":"7,92E-06","module":"C4"},{"value":"0,0E+00","module":"D"}]},{"parameter":"GWP-luluc","unit":"kg CO2-eq.","values":[{"value":"7,31E-04","module":"A1-A3"},{"value":"1,28E-05","module":"A4"},{"value":"0,0E+00","module":"C1"},{"value":"1,19E-06","module":"C2"},{"value":"0,0E+00","module":"C3"},{"value":"5,46E-06","module":"C4"},{"value":"0,0E+00","module":"D"}]},{"parameter":"ODP","unit":"kg CFC 11-eq.","values":[{"value":"5,31E-05","module":"A1-A3"},{"value":"9,55E-09","module":"A4"},{"value":"0,0E+00","module":"C1"},{"value":"8,94E-10","module":"C2"},{"value":"0,0E+00","module":"C3"},{"value":"4,59E-09","module":"C4"},{"value":"0,0E+00","module":"D"}]},{"parameter":"AP","unit":"mol H+-eq.","values":[{"value":"1,79E-02","module":"A1-A3"},{"value":"2,17E-04","module":"A4"},{"value":"0,0E+00","module":"C1"},{"value":"2,03E-05","module":"C2"},{"value":"0,0E+00","module":"C3"},{"value":"9,18E-05","module":"C4"},{"value":"0,0E+00","module":"D"}]},{"parameter":"POCP","unit":"kg NMVOC-eq.","values":[{"value":"1,18E-02","module":"A1-A3"},{"value":"2,38E-04","module":"A4"},{"value":"0,0E+00","module":"C1"},{"value":"2,23E-05","module":"C2"},{"value":"0,0E+00","module":"C3"},{"value":"9,64E-05","module":"C4"},{"value":"0,0E+00","module":"D"}]},{"parameter":"ADPE","unit":"kg Sb-eq.","values":[{"value":"3,64E-05","module":"A1-A3"},{"value":"7,17E-07","module":"A4"},{"value":"0,0E+00","module":"C1"},{"value":"6,71E-08","module":"C2"},{"value":"0,0E+00","module":"C3"},{"value":"3,68E-07","module":"C4"},{"value":"0,0E+00","module":"D"}]},{"parameter":"ADPF","unit":"MJ","values":[{"value":"4,55E+01","module":"A1-A3"},{"value":"6,51E-01","module":"A4"},{"value":"0,0E+00","module":"C1"},{"value":"6,10E-02","module":"C2"},{"value":"0,0E+00","module":"C3"},{"value":"3,07E-01","module":"C4"},{"value":"0,0E+00","module":"D"}]},{"parameter":"WDP","unit":"m3 world-eq.","values":[{"value":"1,39E+01","module":"A1-A3"},{"value":"2,30E-01","module":"A4"},{"value":"0,0E+00","module":"C1"},{"value":"2,16E-02","module":"C2"},{"value":"0,0E+00","module":"C3"},{"value":"2,12E-01","module":"C4"},{"value":"0,0E+00","module":"D"}]},{"parameter":"EP-freshwater","unit":"kg P-eq.","values":[{"value":"3,98E-04","module":"A1-A3"},{"value":"3,81E-07","module":"A4"},{"value":"0,0E+00","module":"C1"},{"value":"3,56E-08","module":"C2"},{"value":"0,0E+00","module":"C3"},{"value":"1,45E-07","module":"C4"},{"value":"0,0E+00","module":"D"}]},{"parameter":"EP-marine","unit":"kg N-eq.","values":[{"value":"4,54E-03","module":"A1-A3"},{"value":"7,25E-05","module":"A4"},{"value":"0,0E+00","module":"C1"},{"value":"6,79E-06","module":"C2"},{"value":"0,0E+00","module":"C3"},{"value":"2,92E-05","module":"C4"},{"value":"0,0E+00","module":"D"}]},{"parameter":"EP-terrestrial","unit":"mol N-eq.","values":[{"value":"3,33E-02","module":"A1-A3"},{"value":"8,00E-04","module":"A4"},{"value":"0,0E+00","module":"C1"},{"value":"7,49E-05","module":"C2"},{"value":"0,0E+00","module":"C3"},{"value":"3,23E-04","module":"C4"},{"value":"0,0E+00","module":"D"}]},{"parameter":"GWP-IOBC","unit":"kg CO2-eq.","values":[{"value":"2,89E+00","module":"A1-A3"},{"value":"4,23E-02","module":"A4"},{"value":"0,0E+00","module":"C1"},{"value":"3,96E-03","module":"C2"},{"value":"0,0E+00","module":"C3"},{"value":"1,66E-02","module":"C4"},{"value":"0,0E+00","module":"D"}]}],"additional_environmental_impact":[{"parameter":"PM","unit":"disease incidence","values":[{"value":"2,52E-07","module":"A1-A3"},{"value":"3,64E-09","module":"A4"},{"value":"0,0E+00","module":"C1"},{"value":"3,40E-10","module":"C2"},{"value":"0,0E+00","module":"C3"},{"value":"1,69E-09","module":"C4"},{"value":"0,0E+00","module":"D"}]},{"parameter":"ETP-fw","unit":"CTUe","values":[{"value":"3,98E+01","module":"A1-A3"},{"value":"5,09E-01","module":"A4"},{"value":"0,0E+00","module":"C1"},{"value":"4,77E-02","module":"C2"},{"value":"0,0E+00","module":"C3"},{"value":"2,08E-01","module":"C4"},{"value":"0,0E+00","module":"D"}]},{"parameter":"HTP-c","unit":"CTUh","values":[{"value":"4,93E-08","module":"A1-A3"},{"value":"0,0E+00","module":"A4"},{"value":"0,0E+00","module":"C1"},{"value":"0,0E+00","module":"C2"},{"value":"0,0E+00","module":"C3"},{"value":"2,00E-12","module":"C4"},{"value":"0,0E+00","module":"D"}]},{"parameter":"HTP-nc","unit":"CTUh","values":[{"value":"3,44E-07","module":"A1-A3"},{"value":"4,55E-10","module":"A4"},{"value":"0,0E+00","module":"C1"},{"value":"4,30E-11","module":"C2"},{"value":"0,0E+00","module":"C3"},{"value":"2,01E-10","module":"C4"},{"value":"0,0E+00","module":"D"}]},{"parameter":"SQP","unit":"unitless","values":[{"value":"4,31E+01","module":"A1-A3"},{"value":"7,37E-01","module":"A4"},{"value":"0,0E+00","module":"C1"},{"value":"6,90E-02","module":"C2"},{"value":"0,0E+00","module":"C3"},{"value":"3,81E-01","module":"C4"},{"value":"0,0E+00","module":"D"}]},{"parameter":"IRP","unit":"kBq U235-eq.","values":[{"value":"1,57E+02","module":"A1-A3"},{"value":"2,75E-03","module":"A4"},{"value":"0,0E+00","module":"C1"},{"value":"2,57E-04","module":"C2"},{"value":"0,0E+00","module":"C3"},{"value":"1,31E-03","module":"C4"},{"value":"0,0E+00","module":"D"}]}],"resource_use":[{"parameter":"PERE","unit":"MJ","values":[{"value":"5,62E+00","module":"A1-A3"},{"value":"7,01E-03","module":"A4"},{"value":"0,0E+00","module":"C1"},{"value":"6,56E-04","module":"C2"},{"value":"0,0E+00","module":"C3"},{"value":"3,58E-03","module":"C4"},{"value":"0,0E+00","module":"D"}]},{"parameter":"PERM","unit":"MJ","values":[{"value":"7,22E-02","module":"A1-A3"},{"value":"0,0E+00","module":"A4"},{"value":"0,0E+00","module":"C1"},{"value":"0,0E+00","module":"C2"},{"value":"0,0E+00","module":"C3"},{"value":"0,0E+00","module":"C4"},{"value":"0,0E+00","module":"D"}]},{"parameter":"PERT","unit":"MJ","values":[{"value":"5,69E+00","module":"A1-A3"},{"value":"7,01E-03","module":"A4"},{"value":"0,0E+00","module":"C1"},{"value":"6,56E-04","module":"C2"},{"value":"0,0E+00","module":"C3"},{"value":"3,58E-03","module":"C4"},{"value":"0,0E+00","module":"D"}]},{"parameter":"PENRE","unit":"MJ","values":[{"value":"4,91E+01","module":"A1-A3"},{"value":"6,51E-01","module":"A4"},{"value":"0,0E+00","module":"C1"},{"value":"6,10E-02","module":"C2"},{"value":"0,0E+00","module":"C3"},{"value":"3,07E-01","module":"C4"},{"value":"0,0E+00","module":"D"}]},{"parameter":"PENRM","unit":"MJ","values":[{"value":"4,91E-02","module":"A1-A3"},{"value":"0,0E+00","module":"A4"},{"value":"0,0E+00","module":"C1"},{"value":"0,0E+00","module":"C2"},{"value":"0,0E+00","module":"C3"},{"value":"0,0E+00","module":"C4"},{"value":"0,0E+00","module":"D"}]},{"parameter":"PENRT","unit":"MJ","values":[{"value":"4,92E+01","module":"A1-A3"},{"value":"6,51E-01","module":"A4"},{"value":"0,0E+00","module":"C1"},{"value":"6,10E-02","module":"C2"},{"value":"0,0E+00","module":"C3"},{"value":"3,07E-01","module":"C4"},{"value":"0,0E+00","module":"D"}]},{"parameter":"SM","unit":"kg","values":[{"value":"2,26E-04","module":"A1-A3"},{"value":"0,0E+00","module":"A4"},{"value":"0,0E+00","module":"C1"},{"value":"0,0E+00","module":"C2"},{"value":"0,0E+00","module":"C3"},{"value":"3,40E-05","module":"C4"},{"value":"0,0E+00","module":"D"}]},{"parameter":"RSF","unit":"MJ","values":[{"value":"1,09E-02","module":"A1-A3"},{"value":"1,62E-04","module":"A4"},{"value":"0,0E+00","module":"C1"},{"value":"1,52E-05","module":"C2"},{"value":"0,0E+00","module":"C3"},{"value":"1,15E-04","module":"C4"},{"value":"0,0E+00","module":"D"}]},{"parameter":"NRSF","unit":"MJ","values":[{"value":"6,90E-02","module":"A1-A3"},{"value":"9,79E-04","module":"A4"},{"value":"0,0E+00","module":"C1"},{"value":"9,16E-05","module":"C2"},{"value":"0,0E+00","module":"C3"},{"value":"4,48E-04","module":"C4"},{"value":"0,0E+00","module":"D"}]},{"parameter":"FW","unit":"m3","values":[{"value":"6,94E-02","module":"A1-A3"},{"value":"7,93E-05","module":"A4"},{"value":"0,0E+00","module":"C1"},{"value":"7,42E-06","module":"C2"},{"value":"0,0E+00","module":"C3"},{"value":"1,53E-04","module":"C4"},{"value":"0,0E+00","module":"D"}]}],"end_of_life_waste":[{"parameter":"HWD","unit":"kg","values":[{"value":"6,75E-02","module":"A1-A3"},{"value":"4,97E-05","module":"A4"},{"value":"0,0E+00","module":"C1"},{"value":"4,65E-06","module":"C2"},{"value":"0,0E+00","module":"C3"},{"value":"1,90E-05","module":"C4"},{"value":"0,0E+00","module":"D"}]},{"parameter":"NHWD","unit":"kg","values":[{"value":"9,23E-01","module":"A1-A3"},{"value":"5,60E-02","module":"A4"},{"value":"0,0E+00","module":"C1"},{"value":"5,24E-03","module":"C2"},{"value":"0,0E+00","module":"C3"},{"value":"8,59E-01","module":"C4"},{"value":"0,0E+00","module":"D"}]},{"parameter":"RWD","unit":"kg","values":[{"value":"8,81E-05","module":"A1-A3"},{"value":"4,33E-06","module":"A4"},{"value":"0,0E+00","module":"C1"},{"value":"4,05E-07","module":"C2"},{"value":"0,0E+00","module":"C3"},{"value":"2,06E-06","module":"C4"},{"value":"0,0E+00","module":"D"}]}],"end_of_life_flow":[{"parameter":"CRU","unit":"kg","values":[{"value":"0,0E+00","module":"A1-A3"},{"value":"0,0E+00","module":"A4"},{"value":"0,0E+00","module":"C1"},{"value":"0,0E+00","module":"C2"},{"value":"0,0E+00","module":"C3"},{"value":"0,0E+00","module":"C4"},{"value":"0,0E+00","module":"D"}]},{"parameter":"MFR","unit":"kg","values":[{"value":"5,79E-02","module":"A1-A3"},{"value":"0,0E+00","module":"A4"},{"value":"0,0E+00","module":"C1"},{"value":"0,0E+00","module":"C2"},{"value":"0,0E+00","module":"C3"},{"value":"3,19E-05","module":"C4"},{"value":"0,0E+00","module":"D"}]},{"parameter":"MER","unit":"kg","values":[{"value":"8,70E-03","module":"A1-A3"},{"value":"0,0E+00","module":"A4"},{"value":"0,0E+00","module":"C1"},{"value":"0,0E+00","module":"C2"},{"value":"0,0E+00","module":"C3"},{"value":"2,58E-07","module":"C4"},{"value":"0,0E+00","module":"D"}]},{"parameter":"EEE","unit":"MJ","values":[{"value":"4,60E-03","module":"A1-A3"},{"value":"0,0E+00","module":"A4"},{"value":"0,0E+00","module":"C1"},{"value":"0,0E+00","module":"C2"},{"value":"0,0E+00","module":"C3"},{"value":"2,23E-06","module":"C4"},{"value":"0,0E+00","module":"D"}]},{"parameter":"EET","unit":"MJ","values":[{"value":"6,96E-02","module":"A1-A3"},{"value":"0,0E+00","module":"A4"},{"value":"0,0E+00","module":"C1"},{"value":"0,0E+00","module":"C2"},{"value":"0,0E+00","module":"C3"},{"value":"3,37E-05","module":"C4"},{"value":"0,0E+00","module":"D"}]}]}