{"product_name":"Penguard Express UHS, Jotun Coatings (Zhangjiagang) Co. Ltd.","epd_id":"NEPD-7811-7485","compliance":["EN 15804+A2","ISO 14025","ISO 21930"],"producer_name":"Jotun A/S","environmental_impact":[{"parameter":"GWP-total","unit":"kg CO2-eq.","values":[{"value":"3,03E+00","module":"A1"},{"value":"8,16E-02","module":"A2"},{"value":"1,37E-01","module":"A3"},{"value":"7,18E-02","module":"A4"},{"value":"0,0E+00","module":"C1"},{"value":"4,26E-03","module":"C2"},{"value":"0,0E+00","module":"C3"},{"value":"1,78E-02","module":"C4"},{"value":"0,0E+00","module":"D"}]},{"parameter":"GWP-fossil","unit":"kg CO2-eq.","values":[{"value":"3,02E+00","module":"A1"},{"value":"8,16E-02","module":"A2"},{"value":"1,36E-01","module":"A3"},{"value":"7,18E-02","module":"A4"},{"value":"0,0E+00","module":"C1"},{"value":"4,25E-03","module":"C2"},{"value":"0,0E+00","module":"C3"},{"value":"1,78E-02","module":"C4"},{"value":"0,0E+00","module":"D"}]},{"parameter":"GWP-biogenic","unit":"kg CO2-eq.","values":[{"value":"4,51E-03","module":"A1"},{"value":"2,60E-05","module":"A2"},{"value":"1,22E-04","module":"A3"},{"value":"2,85E-05","module":"A4"},{"value":"0,0E+00","module":"C1"},{"value":"1,69E-06","module":"C2"},{"value":"0,0E+00","module":"C3"},{"value":"8,51E-06","module":"C4"},{"value":"0,0E+00","module":"D"}]},{"parameter":"GWP-luluc","unit":"kg CO2-eq.","values":[{"value":"7,23E-04","module":"A1"},{"value":"4,52E-05","module":"A2"},{"value":"1,33E-05","module":"A3"},{"value":"2,17E-05","module":"A4"},{"value":"0,0E+00","module":"C1"},{"value":"1,28E-06","module":"C2"},{"value":"0,0E+00","module":"C3"},{"value":"5,87E-06","module":"C4"},{"value":"0,0E+00","module":"D"}]},{"parameter":"ODP","unit":"kg CFC 11-eq.","values":[{"value":"5,19E-05","module":"A1"},{"value":"1,77E-08","module":"A2"},{"value":"2,71E-09","module":"A3"},{"value":"1,62E-08","module":"A4"},{"value":"0,0E+00","module":"C1"},{"value":"9,61E-10","module":"C2"},{"value":"0,0E+00","module":"C3"},{"value":"4,94E-09","module":"C4"},{"value":"0,0E+00","module":"D"}]},{"parameter":"AP","unit":"mol H+-eq.","values":[{"value":"1,44E-02","module":"A1"},{"value":"1,87E-03","module":"A2"},{"value":"6,38E-04","module":"A3"},{"value":"3,69E-04","module":"A4"},{"value":"0,0E+00","module":"C1"},{"value":"2,19E-05","module":"C2"},{"value":"0,0E+00","module":"C3"},{"value":"9,86E-05","module":"C4"},{"value":"0,0E+00","module":"D"}]},{"parameter":"POCP","unit":"kg NMVOC-eq.","values":[{"value":"9,94E-03","module":"A1"},{"value":"1,38E-03","module":"A2"},{"value":"1,38E-03","module":"A3"},{"value":"4,05E-04","module":"A4"},{"value":"0,0E+00","module":"C1"},{"value":"2,40E-05","module":"C2"},{"value":"0,0E+00","module":"C3"},{"value":"1,03E-04","module":"C4"},{"value":"0,0E+00","module":"D"}]},{"parameter":"ADPE","unit":"kg Sb-eq.","values":[{"value":"3,58E-05","module":"A1"},{"value":"8,79E-07","module":"A2"},{"value":"2,86E-07","module":"A3"},{"value":"1,22E-06","module":"A4"},{"value":"0,0E+00","module":"C1"},{"value":"7,21E-08","module":"C2"},{"value":"0,0E+00","module":"C3"},{"value":"3,95E-07","module":"C4"},{"value":"0,0E+00","module":"D"}]},{"parameter":"ADPF","unit":"MJ","values":[{"value":"4,83E+01","module":"A1"},{"value":"1,12E+00","module":"A2"},{"value":"1,08E+00","module":"A3"},{"value":"1,11E+00","module":"A4"},{"value":"0,0E+00","module":"C1"},{"value":"6,55E-02","module":"C2"},{"value":"0,0E+00","module":"C3"},{"value":"3,30E-01","module":"C4"},{"value":"0,0E+00","module":"D"}]},{"parameter":"WDP","unit":"m3 world-eq.","values":[{"value":"1,29E+01","module":"A1"},{"value":"2,91E-01","module":"A2"},{"value":"8,26E-02","module":"A3"},{"value":"3,91E-01","module":"A4"},{"value":"0,0E+00","module":"C1"},{"value":"2,32E-02","module":"C2"},{"value":"0,0E+00","module":"C3"},{"value":"2,28E-01","module":"C4"},{"value":"0,0E+00","module":"D"}]},{"parameter":"EP-freshwater","unit":"kg P-eq.","values":[{"value":"3,37E-04","module":"A1"},{"value":"4,77E-07","module":"A2"},{"value":"2,39E-06","module":"A3"},{"value":"6,46E-07","module":"A4"},{"value":"0,0E+00","module":"C1"},{"value":"3,83E-08","module":"C2"},{"value":"0,0E+00","module":"C3"},{"value":"1,56E-07","module":"C4"},{"value":"0,0E+00","module":"D"}]},{"parameter":"EP-marine","unit":"kg N-eq.","values":[{"value":"3,85E-03","module":"A1"},{"value":"4,72E-04","module":"A2"},{"value":"1,43E-04","module":"A3"},{"value":"1,23E-04","module":"A4"},{"value":"0,0E+00","module":"C1"},{"value":"7,30E-06","module":"C2"},{"value":"0,0E+00","module":"C3"},{"value":"3,14E-05","module":"C4"},{"value":"0,0E+00","module":"D"}]},{"parameter":"EP-terrestrial","unit":"mol N-eq.","values":[{"value":"2,68E-02","module":"A1"},{"value":"5,24E-03","module":"A2"},{"value":"1,58E-03","module":"A3"},{"value":"1,36E-03","module":"A4"},{"value":"0,0E+00","module":"C1"},{"value":"8,05E-05","module":"C2"},{"value":"0,0E+00","module":"C3"},{"value":"3,47E-04","module":"C4"},{"value":"0,0E+00","module":"D"}]},{"parameter":"GWP-IOBC","unit":"kg CO2-eq.","values":[{"value":"3,02E+00","module":"A1"},{"value":"8,16E-02","module":"A2"},{"value":"1,30E-01","module":"A3"},{"value":"7,18E-02","module":"A4"},{"value":"0,0E+00","module":"C1"},{"value":"4,26E-03","module":"C2"},{"value":"0,0E+00","module":"C3"},{"value":"1,78E-02","module":"C4"},{"value":"0,0E+00","module":"D"}]}],"additional_environmental_impact":[{"parameter":"PM","unit":"disease incidence","values":[{"value":"2,48E-07","module":"A1"},{"value":"2,47E-09","module":"A2"},{"value":"8,53E-09","module":"A3"},{"value":"6,17E-09","module":"A4"},{"value":"0,0E+00","module":"C1"},{"value":"3,66E-10","module":"C2"},{"value":"0,0E+00","module":"C3"},{"value":"1,82E-09","module":"C4"},{"value":"0,0E+00","module":"D"}]},{"parameter":"ETP-fw","unit":"CTUe","values":[{"value":"4,66E+01","module":"A1"},{"value":"7,39E-01","module":"A2"},{"value":"2,97E+00","module":"A3"},{"value":"8,64E-01","module":"A4"},{"value":"0,0E+00","module":"C1"},{"value":"5,12E-02","module":"C2"},{"value":"0,0E+00","module":"C3"},{"value":"2,23E-01","module":"C4"},{"value":"0,0E+00","module":"D"}]},{"parameter":"HTP-c","unit":"CTUh","values":[{"value":"5,36E-08","module":"A1"},{"value":"0,0E+00","module":"A2"},{"value":"3,00E-11","module":"A3"},{"value":"0,0E+00","module":"A4"},{"value":"0,0E+00","module":"C1"},{"value":"0,0E+00","module":"C2"},{"value":"0,0E+00","module":"C3"},{"value":"2,00E-12","module":"C4"},{"value":"0,0E+00","module":"D"}]},{"parameter":"HTP-nc","unit":"CTUh","values":[{"value":"2,16E-07","module":"A1"},{"value":"3,10E-10","module":"A2"},{"value":"2,99E-09","module":"A3"},{"value":"7,72E-10","module":"A4"},{"value":"0,0E+00","module":"C1"},{"value":"4,60E-11","module":"C2"},{"value":"0,0E+00","module":"C3"},{"value":"2,16E-10","module":"C4"},{"value":"0,0E+00","module":"D"}]},{"parameter":"SQP","unit":"unitless","values":[{"value":"4,27E+01","module":"A1"},{"value":"5,91E-01","module":"A2"},{"value":"2,24E-01","module":"A3"},{"value":"1,25E+00","module":"A4"},{"value":"0,0E+00","module":"C1"},{"value":"7,42E-02","module":"C2"},{"value":"0,0E+00","module":"C3"},{"value":"4,10E-01","module":"C4"},{"value":"0,0E+00","module":"D"}]},{"parameter":"IRP","unit":"kBq U235-eq.","values":[{"value":"1,28E+02","module":"A1"},{"value":"4,76E-03","module":"A2"},{"value":"1,17E-03","module":"A3"},{"value":"4,66E-03","module":"A4"},{"value":"0,0E+00","module":"C1"},{"value":"2,76E-04","module":"C2"},{"value":"0,0E+00","module":"C3"},{"value":"1,41E-03","module":"C4"},{"value":"0,0E+00","module":"D"}]}],"resource_use":[{"parameter":"PERE","unit":"MJ","values":[{"value":"5,92E+00","module":"A1"},{"value":"9,31E-03","module":"A2"},{"value":"9,84E-02","module":"A3"},{"value":"1,19E-02","module":"A4"},{"value":"0,0E+00","module":"C1"},{"value":"7,05E-04","module":"C2"},{"value":"0,0E+00","module":"C3"},{"value":"3,84E-03","module":"C4"},{"value":"0,0E+00","module":"D"}]},{"parameter":"PERM","unit":"MJ","values":[{"value":"7,22E-02","module":"A1"},{"value":"0,0E+00","module":"A2"},{"value":"0,0E+00","module":"A3"},{"value":"0,0E+00","module":"A4"},{"value":"0,0E+00","module":"C1"},{"value":"0,0E+00","module":"C2"},{"value":"0,0E+00","module":"C3"},{"value":"0,0E+00","module":"C4"},{"value":"0,0E+00","module":"D"}]},{"parameter":"PERT","unit":"MJ","values":[{"value":"5,99E+00","module":"A1"},{"value":"9,31E-03","module":"A2"},{"value":"9,84E-02","module":"A3"},{"value":"1,19E-02","module":"A4"},{"value":"0,0E+00","module":"C1"},{"value":"7,05E-04","module":"C2"},{"value":"0,0E+00","module":"C3"},{"value":"3,84E-03","module":"C4"},{"value":"0,0E+00","module":"D"}]},{"parameter":"PENRE","unit":"MJ","values":[{"value":"5,19E+01","module":"A1"},{"value":"1,12E+00","module":"A2"},{"value":"1,08E+00","module":"A3"},{"value":"1,11E+00","module":"A4"},{"value":"0,0E+00","module":"C1"},{"value":"6,55E-02","module":"C2"},{"value":"0,0E+00","module":"C3"},{"value":"3,30E-01","module":"C4"},{"value":"0,0E+00","module":"D"}]},{"parameter":"PENRM","unit":"MJ","values":[{"value":"4,91E-02","module":"A1"},{"value":"0,0E+00","module":"A2"},{"value":"0,0E+00","module":"A3"},{"value":"0,0E+00","module":"A4"},{"value":"0,0E+00","module":"C1"},{"value":"0,0E+00","module":"C2"},{"value":"0,0E+00","module":"C3"},{"value":"0,0E+00","module":"C4"},{"value":"0,0E+00","module":"D"}]},{"parameter":"PENRT","unit":"MJ","values":[{"value":"5,19E+01","module":"A1"},{"value":"1,12E+00","module":"A2"},{"value":"1,08E+00","module":"A3"},{"value":"1,11E+00","module":"A4"},{"value":"0,0E+00","module":"C1"},{"value":"6,55E-02","module":"C2"},{"value":"0,0E+00","module":"C3"},{"value":"3,30E-01","module":"C4"},{"value":"0,0E+00","module":"D"}]},{"parameter":"SM","unit":"kg","values":[{"value":"2,92E-04","module":"A1"},{"value":"0,0E+00","module":"A2"},{"value":"7,90E-08","module":"A3"},{"value":"0,0E+00","module":"A4"},{"value":"0,0E+00","module":"C1"},{"value":"0,0E+00","module":"C2"},{"value":"0,0E+00","module":"C3"},{"value":"3,65E-05","module":"C4"},{"value":"0,0E+00","module":"D"}]},{"parameter":"RSF","unit":"MJ","values":[{"value":"1,68E-02","module":"A1"},{"value":"2,22E-04","module":"A2"},{"value":"3,99E-05","module":"A3"},{"value":"2,76E-04","module":"A4"},{"value":"0,0E+00","module":"C1"},{"value":"1,63E-05","module":"C2"},{"value":"0,0E+00","module":"C3"},{"value":"1,24E-04","module":"C4"},{"value":"0,0E+00","module":"D"}]},{"parameter":"NRSF","unit":"MJ","values":[{"value":"6,67E-02","module":"A1"},{"value":"2,21E-03","module":"A2"},{"value":"5,59E-04","module":"A3"},{"value":"1,66E-03","module":"A4"},{"value":"0,0E+00","module":"C1"},{"value":"9,85E-05","module":"C2"},{"value":"0,0E+00","module":"C3"},{"value":"4,82E-04","module":"C4"},{"value":"0,0E+00","module":"D"}]},{"parameter":"FW","unit":"m3","values":[{"value":"1,07E-01","module":"A1"},{"value":"8,90E-05","module":"A2"},{"value":"2,73E-04","module":"A3"},{"value":"1,35E-04","module":"A4"},{"value":"0,0E+00","module":"C1"},{"value":"7,98E-06","module":"C2"},{"value":"0,0E+00","module":"C3"},{"value":"1,64E-04","module":"C4"},{"value":"0,0E+00","module":"D"}]}],"end_of_life_waste":[{"parameter":"HWD","unit":"kg","values":[{"value":"1,64E-02","module":"A1"},{"value":"6,25E-05","module":"A2"},{"value":"9,65E-05","module":"A3"},{"value":"8,44E-05","module":"A4"},{"value":"0,0E+00","module":"C1"},{"value":"5,00E-06","module":"C2"},{"value":"0,0E+00","module":"C3"},{"value":"2,04E-05","module":"C4"},{"value":"0,0E+00","module":"D"}]},{"parameter":"NHWD","unit":"kg","values":[{"value":"6,87E-01","module":"A1"},{"value":"3,96E-02","module":"A2"},{"value":"1,31E-02","module":"A3"},{"value":"9,51E-02","module":"A4"},{"value":"0,0E+00","module":"C1"},{"value":"5,64E-03","module":"C2"},{"value":"0,0E+00","module":"C3"},{"value":"9,23E-01","module":"C4"},{"value":"0,0E+00","module":"D"}]},{"parameter":"RWD","unit":"kg","values":[{"value":"6,23E-05","module":"A1"},{"value":"7,64E-06","module":"A2"},{"value":"1,42E-06","module":"A3"},{"value":"7,34E-06","module":"A4"},{"value":"0,0E+00","module":"C1"},{"value":"4,35E-07","module":"C2"},{"value":"0,0E+00","module":"C3"},{"value":"2,22E-06","module":"C4"},{"value":"0,0E+00","module":"D"}]}],"end_of_life_flow":[{"parameter":"CRU","unit":"kg","values":[{"value":"0,0E+00","module":"A1"},{"value":"0,0E+00","module":"A2"},{"value":"0,0E+00","module":"A3"},{"value":"0,0E+00","module":"A4"},{"value":"0,0E+00","module":"C1"},{"value":"0,0E+00","module":"C2"},{"value":"0,0E+00","module":"C3"},{"value":"0,0E+00","module":"C4"},{"value":"0,0E+00","module":"D"}]},{"parameter":"MFR","unit":"kg","values":[{"value":"1,46E-04","module":"A1"},{"value":"0,0E+00","module":"A2"},{"value":"4,89E-03","module":"A3"},{"value":"0,0E+00","module":"A4"},{"value":"0,0E+00","module":"C1"},{"value":"0,0E+00","module":"C2"},{"value":"0,0E+00","module":"C3"},{"value":"3,42E-05","module":"C4"},{"value":"0,0E+00","module":"D"}]},{"parameter":"MER","unit":"kg","values":[{"value":"7,18E-06","module":"A1"},{"value":"0,0E+00","module":"A2"},{"value":"1,08E-03","module":"A3"},{"value":"0,0E+00","module":"A4"},{"value":"0,0E+00","module":"C1"},{"value":"0,0E+00","module":"C2"},{"value":"0,0E+00","module":"C3"},{"value":"2,77E-07","module":"C4"},{"value":"0,0E+00","module":"D"}]},{"parameter":"EEE","unit":"MJ","values":[{"value":"7,86E-05","module":"A1"},{"value":"0,0E+00","module":"A2"},{"value":"9,62E-04","module":"A3"},{"value":"0,0E+00","module":"A4"},{"value":"0,0E+00","module":"C1"},{"value":"0,0E+00","module":"C2"},{"value":"0,0E+00","module":"C3"},{"value":"2,39E-06","module":"C4"},{"value":"0,0E+00","module":"D"}]},{"parameter":"EET","unit":"MJ","values":[{"value":"1,19E-03","module":"A1"},{"value":"0,0E+00","module":"A2"},{"value":"1,46E-02","module":"A3"},{"value":"0,0E+00","module":"A4"},{"value":"0,0E+00","module":"C1"},{"value":"0,0E+00","module":"C2"},{"value":"0,0E+00","module":"C3"},{"value":"3,62E-05","module":"C4"},{"value":"0,0E+00","module":"D"}]}]}