{"product_name":"Penguard HSP MIO E, Jotun U.A.E. Ltd. (LLC)","epd_id":"NEPD-8243-7911","compliance":["EN 15804+A2","ISO 14025","ISO 21930"],"producer_name":"Jotun A/S","environmental_impact":[{"parameter":"GWP-total","unit":"kg CO2-eq.","values":[{"value":"2,34E+00","module":"A1"},{"value":"1,06E-01","module":"A2"},{"value":"4,74E-02","module":"A3"},{"value":"5,30E-03","module":"A4"},{"value":"0,0E+00","module":"C1"},{"value":"3,94E-03","module":"C2"},{"value":"0,0E+00","module":"C3"},{"value":"1,65E-02","module":"C4"},{"value":"0,0E+00","module":"D"}]},{"parameter":"GWP-fossil","unit":"kg CO2-eq.","values":[{"value":"2,33E+00","module":"A1"},{"value":"1,06E-01","module":"A2"},{"value":"4,74E-02","module":"A3"},{"value":"5,30E-03","module":"A4"},{"value":"0,0E+00","module":"C1"},{"value":"3,94E-03","module":"C2"},{"value":"0,0E+00","module":"C3"},{"value":"1,65E-02","module":"C4"},{"value":"0,0E+00","module":"D"}]},{"parameter":"GWP-biogenic","unit":"kg CO2-eq.","values":[{"value":"1,03E-02","module":"A1"},{"value":"3,21E-05","module":"A2"},{"value":"1,35E-05","module":"A3"},{"value":"2,11E-06","module":"A4"},{"value":"0,0E+00","module":"C1"},{"value":"1,57E-06","module":"C2"},{"value":"0,0E+00","module":"C3"},{"value":"7,89E-06","module":"C4"},{"value":"0,0E+00","module":"D"}]},{"parameter":"GWP-luluc","unit":"kg CO2-eq.","values":[{"value":"5,90E-04","module":"A1"},{"value":"6,44E-05","module":"A2"},{"value":"1,08E-06","module":"A3"},{"value":"1,60E-06","module":"A4"},{"value":"0,0E+00","module":"C1"},{"value":"1,19E-06","module":"C2"},{"value":"0,0E+00","module":"C3"},{"value":"5,44E-06","module":"C4"},{"value":"0,0E+00","module":"D"}]},{"parameter":"ODP","unit":"kg CFC 11-eq.","values":[{"value":"3,98E-05","module":"A1"},{"value":"2,29E-08","module":"A2"},{"value":"1,99E-09","module":"A3"},{"value":"1,20E-09","module":"A4"},{"value":"0,0E+00","module":"C1"},{"value":"8,90E-10","module":"C2"},{"value":"0,0E+00","module":"C3"},{"value":"4,58E-09","module":"C4"},{"value":"0,0E+00","module":"D"}]},{"parameter":"AP","unit":"mol H+-eq.","values":[{"value":"1,27E-02","module":"A1"},{"value":"2,82E-03","module":"A2"},{"value":"4,21E-05","module":"A3"},{"value":"2,72E-05","module":"A4"},{"value":"0,0E+00","module":"C1"},{"value":"2,02E-05","module":"C2"},{"value":"0,0E+00","module":"C3"},{"value":"9,15E-05","module":"C4"},{"value":"0,0E+00","module":"D"}]},{"parameter":"POCP","unit":"kg NMVOC-eq.","values":[{"value":"8,27E-03","module":"A1"},{"value":"2,05E-03","module":"A2"},{"value":"8,77E-04","module":"A3"},{"value":"2,99E-05","module":"A4"},{"value":"0,0E+00","module":"C1"},{"value":"2,22E-05","module":"C2"},{"value":"0,0E+00","module":"C3"},{"value":"9,60E-05","module":"C4"},{"value":"0,0E+00","module":"D"}]},{"parameter":"ADPE","unit":"kg Sb-eq.","values":[{"value":"3,16E-05","module":"A1"},{"value":"1,01E-06","module":"A2"},{"value":"1,06E-07","module":"A3"},{"value":"8,98E-08","module":"A4"},{"value":"0,0E+00","module":"C1"},{"value":"6,68E-08","module":"C2"},{"value":"0,0E+00","module":"C3"},{"value":"3,66E-07","module":"C4"},{"value":"0,0E+00","module":"D"}]},{"parameter":"ADPF","unit":"MJ","values":[{"value":"3,64E+01","module":"A1"},{"value":"1,42E+00","module":"A2"},{"value":"5,43E-01","module":"A3"},{"value":"8,16E-02","module":"A4"},{"value":"0,0E+00","module":"C1"},{"value":"6,07E-02","module":"C2"},{"value":"0,0E+00","module":"C3"},{"value":"3,06E-01","module":"C4"},{"value":"0,0E+00","module":"D"}]},{"parameter":"WDP","unit":"m3 world-eq.","values":[{"value":"9,35E+00","module":"A1"},{"value":"3,38E-01","module":"A2"},{"value":"2,89E-02","module":"A3"},{"value":"2,89E-02","module":"A4"},{"value":"0,0E+00","module":"C1"},{"value":"2,15E-02","module":"C2"},{"value":"0,0E+00","module":"C3"},{"value":"2,11E-01","module":"C4"},{"value":"0,0E+00","module":"D"}]},{"parameter":"EP-freshwater","unit":"kg P-eq.","values":[{"value":"3,15E-04","module":"A1"},{"value":"5,53E-07","module":"A2"},{"value":"9,06E-08","module":"A3"},{"value":"4,77E-08","module":"A4"},{"value":"0,0E+00","module":"C1"},{"value":"3,55E-08","module":"C2"},{"value":"0,0E+00","module":"C3"},{"value":"1,44E-07","module":"C4"},{"value":"0,0E+00","module":"D"}]},{"parameter":"EP-marine","unit":"kg N-eq.","values":[{"value":"3,15E-03","module":"A1"},{"value":"7,03E-04","module":"A2"},{"value":"1,29E-05","module":"A3"},{"value":"9,09E-06","module":"A4"},{"value":"0,0E+00","module":"C1"},{"value":"6,76E-06","module":"C2"},{"value":"0,0E+00","module":"C3"},{"value":"2,91E-05","module":"C4"},{"value":"0,0E+00","module":"D"}]},{"parameter":"EP-terrestrial","unit":"mol N-eq.","values":[{"value":"2,25E-02","module":"A1"},{"value":"7,82E-03","module":"A2"},{"value":"1,42E-04","module":"A3"},{"value":"1,00E-04","module":"A4"},{"value":"0,0E+00","module":"C1"},{"value":"7,46E-05","module":"C2"},{"value":"0,0E+00","module":"C3"},{"value":"3,22E-04","module":"C4"},{"value":"0,0E+00","module":"D"}]},{"parameter":"GWP-IOBC","unit":"kg CO2-eq.","values":[{"value":"2,34E+00","module":"A1"},{"value":"1,06E-01","module":"A2"},{"value":"4,69E-02","module":"A3"},{"value":"5,30E-03","module":"A4"},{"value":"0,0E+00","module":"C1"},{"value":"3,94E-03","module":"C2"},{"value":"0,0E+00","module":"C3"},{"value":"1,65E-02","module":"C4"},{"value":"0,0E+00","module":"D"}]}],"additional_environmental_impact":[{"parameter":"PM","unit":"disease incidence","values":[{"value":"2,11E-07","module":"A1"},{"value":"1,99E-09","module":"A2"},{"value":"3,00E-10","module":"A3"},{"value":"4,56E-10","module":"A4"},{"value":"0,0E+00","module":"C1"},{"value":"3,39E-10","module":"C2"},{"value":"0,0E+00","module":"C3"},{"value":"1,69E-09","module":"C4"},{"value":"0,0E+00","module":"D"}]},{"parameter":"ETP-fw","unit":"CTUe","values":[{"value":"3,57E+01","module":"A1"},{"value":"8,97E-01","module":"A2"},{"value":"1,39E-01","module":"A3"},{"value":"6,38E-02","module":"A4"},{"value":"0,0E+00","module":"C1"},{"value":"4,75E-02","module":"C2"},{"value":"0,0E+00","module":"C3"},{"value":"2,07E-01","module":"C4"},{"value":"0,0E+00","module":"D"}]},{"parameter":"HTP-c","unit":"CTUh","values":[{"value":"3,36E-08","module":"A1"},{"value":"0,0E+00","module":"A2"},{"value":"5,00E-12","module":"A3"},{"value":"0,0E+00","module":"A4"},{"value":"0,0E+00","module":"C1"},{"value":"0,0E+00","module":"C2"},{"value":"0,0E+00","module":"C3"},{"value":"2,00E-12","module":"C4"},{"value":"0,0E+00","module":"D"}]},{"parameter":"HTP-nc","unit":"CTUh","values":[{"value":"2,15E-07","module":"A1"},{"value":"2,47E-10","module":"A2"},{"value":"3,12E-10","module":"A3"},{"value":"5,70E-11","module":"A4"},{"value":"0,0E+00","module":"C1"},{"value":"4,20E-11","module":"C2"},{"value":"0,0E+00","module":"C3"},{"value":"2,00E-10","module":"C4"},{"value":"0,0E+00","module":"D"}]},{"parameter":"SQP","unit":"unitless","values":[{"value":"3,25E+01","module":"A1"},{"value":"5,46E-01","module":"A2"},{"value":"3,00E-02","module":"A3"},{"value":"9,24E-02","module":"A4"},{"value":"0,0E+00","module":"C1"},{"value":"6,87E-02","module":"C2"},{"value":"0,0E+00","module":"C3"},{"value":"3,80E-01","module":"C4"},{"value":"0,0E+00","module":"D"}]},{"parameter":"IRP","unit":"kBq U235-eq.","values":[{"value":"1,27E+02","module":"A1"},{"value":"6,06E-03","module":"A2"},{"value":"1,27E-04","module":"A3"},{"value":"3,44E-04","module":"A4"},{"value":"0,0E+00","module":"C1"},{"value":"2,56E-04","module":"C2"},{"value":"0,0E+00","module":"C3"},{"value":"1,30E-03","module":"C4"},{"value":"0,0E+00","module":"D"}]}],"resource_use":[{"parameter":"PERE","unit":"MJ","values":[{"value":"4,73E+00","module":"A1"},{"value":"1,10E-02","module":"A2"},{"value":"1,35E-03","module":"A3"},{"value":"8,78E-04","module":"A4"},{"value":"0,0E+00","module":"C1"},{"value":"6,53E-04","module":"C2"},{"value":"0,0E+00","module":"C3"},{"value":"3,56E-03","module":"C4"},{"value":"0,0E+00","module":"D"}]},{"parameter":"PERM","unit":"MJ","values":[{"value":"7,22E-02","module":"A1"},{"value":"0,0E+00","module":"A2"},{"value":"0,0E+00","module":"A3"},{"value":"0,0E+00","module":"A4"},{"value":"0,0E+00","module":"C1"},{"value":"0,0E+00","module":"C2"},{"value":"0,0E+00","module":"C3"},{"value":"0,0E+00","module":"C4"},{"value":"0,0E+00","module":"D"}]},{"parameter":"PERT","unit":"MJ","values":[{"value":"4,80E+00","module":"A1"},{"value":"1,10E-02","module":"A2"},{"value":"1,35E-03","module":"A3"},{"value":"8,78E-04","module":"A4"},{"value":"0,0E+00","module":"C1"},{"value":"6,53E-04","module":"C2"},{"value":"0,0E+00","module":"C3"},{"value":"3,56E-03","module":"C4"},{"value":"0,0E+00","module":"D"}]},{"parameter":"PENRE","unit":"MJ","values":[{"value":"3,96E+01","module":"A1"},{"value":"1,42E+00","module":"A2"},{"value":"5,43E-01","module":"A3"},{"value":"8,16E-02","module":"A4"},{"value":"0,0E+00","module":"C1"},{"value":"6,07E-02","module":"C2"},{"value":"0,0E+00","module":"C3"},{"value":"3,06E-01","module":"C4"},{"value":"0,0E+00","module":"D"}]},{"parameter":"PENRM","unit":"MJ","values":[{"value":"4,91E-02","module":"A1"},{"value":"0,0E+00","module":"A2"},{"value":"0,0E+00","module":"A3"},{"value":"0,0E+00","module":"A4"},{"value":"0,0E+00","module":"C1"},{"value":"0,0E+00","module":"C2"},{"value":"0,0E+00","module":"C3"},{"value":"0,0E+00","module":"C4"},{"value":"0,0E+00","module":"D"}]},{"parameter":"PENRT","unit":"MJ","values":[{"value":"3,97E+01","module":"A1"},{"value":"1,42E+00","module":"A2"},{"value":"5,43E-01","module":"A3"},{"value":"8,16E-02","module":"A4"},{"value":"0,0E+00","module":"C1"},{"value":"6,07E-02","module":"C2"},{"value":"0,0E+00","module":"C3"},{"value":"3,06E-01","module":"C4"},{"value":"0,0E+00","module":"D"}]},{"parameter":"SM","unit":"kg","values":[{"value":"1,10E-03","module":"A1"},{"value":"0,0E+00","module":"A2"},{"value":"0,0E+00","module":"A3"},{"value":"0,0E+00","module":"A4"},{"value":"0,0E+00","module":"C1"},{"value":"0,0E+00","module":"C2"},{"value":"0,0E+00","module":"C3"},{"value":"3,38E-05","module":"C4"},{"value":"0,0E+00","module":"D"}]},{"parameter":"RSF","unit":"MJ","values":[{"value":"1,45E-02","module":"A1"},{"value":"2,65E-04","module":"A2"},{"value":"1,65E-05","module":"A3"},{"value":"2,03E-05","module":"A4"},{"value":"0,0E+00","module":"C1"},{"value":"1,51E-05","module":"C2"},{"value":"0,0E+00","module":"C3"},{"value":"1,15E-04","module":"C4"},{"value":"0,0E+00","module":"D"}]},{"parameter":"NRSF","unit":"MJ","values":[{"value":"6,52E-02","module":"A1"},{"value":"2,96E-03","module":"A2"},{"value":"1,98E-04","module":"A3"},{"value":"1,23E-04","module":"A4"},{"value":"0,0E+00","module":"C1"},{"value":"9,12E-05","module":"C2"},{"value":"0,0E+00","module":"C3"},{"value":"4,46E-04","module":"C4"},{"value":"0,0E+00","module":"D"}]},{"parameter":"FW","unit":"m3","values":[{"value":"4,72E-02","module":"A1"},{"value":"9,87E-05","module":"A2"},{"value":"5,96E-05","module":"A3"},{"value":"9,93E-06","module":"A4"},{"value":"0,0E+00","module":"C1"},{"value":"7,39E-06","module":"C2"},{"value":"0,0E+00","module":"C3"},{"value":"1,52E-04","module":"C4"},{"value":"0,0E+00","module":"D"}]}],"end_of_life_waste":[{"parameter":"HWD","unit":"kg","values":[{"value":"1,95E-02","module":"A1"},{"value":"7,24E-05","module":"A2"},{"value":"4,83E-05","module":"A3"},{"value":"6,23E-06","module":"A4"},{"value":"0,0E+00","module":"C1"},{"value":"4,63E-06","module":"C2"},{"value":"0,0E+00","module":"C3"},{"value":"1,89E-05","module":"C4"},{"value":"0,0E+00","module":"D"}]},{"parameter":"NHWD","unit":"kg","values":[{"value":"5,30E-01","module":"A1"},{"value":"3,31E-02","module":"A2"},{"value":"8,13E-04","module":"A3"},{"value":"7,02E-03","module":"A4"},{"value":"0,0E+00","module":"C1"},{"value":"5,22E-03","module":"C2"},{"value":"0,0E+00","module":"C3"},{"value":"8,56E-01","module":"C4"},{"value":"0,0E+00","module":"D"}]},{"parameter":"RWD","unit":"kg","values":[{"value":"7,33E-05","module":"A1"},{"value":"9,76E-06","module":"A2"},{"value":"1,87E-07","module":"A3"},{"value":"5,42E-07","module":"A4"},{"value":"0,0E+00","module":"C1"},{"value":"4,03E-07","module":"C2"},{"value":"0,0E+00","module":"C3"},{"value":"2,05E-06","module":"C4"},{"value":"0,0E+00","module":"D"}]}],"end_of_life_flow":[{"parameter":"CRU","unit":"kg","values":[{"value":"0,0E+00","module":"A1"},{"value":"0,0E+00","module":"A2"},{"value":"0,0E+00","module":"A3"},{"value":"0,0E+00","module":"A4"},{"value":"0,0E+00","module":"C1"},{"value":"0,0E+00","module":"C2"},{"value":"0,0E+00","module":"C3"},{"value":"0,0E+00","module":"C4"},{"value":"0,0E+00","module":"D"}]},{"parameter":"MFR","unit":"kg","values":[{"value":"7,42E-04","module":"A1"},{"value":"0,0E+00","module":"A2"},{"value":"2,94E-03","module":"A3"},{"value":"0,0E+00","module":"A4"},{"value":"0,0E+00","module":"C1"},{"value":"0,0E+00","module":"C2"},{"value":"0,0E+00","module":"C3"},{"value":"3,18E-05","module":"C4"},{"value":"0,0E+00","module":"D"}]},{"parameter":"MER","unit":"kg","values":[{"value":"3,65E-05","module":"A1"},{"value":"0,0E+00","module":"A2"},{"value":"2,89E-03","module":"A3"},{"value":"0,0E+00","module":"A4"},{"value":"0,0E+00","module":"C1"},{"value":"0,0E+00","module":"C2"},{"value":"0,0E+00","module":"C3"},{"value":"2,57E-07","module":"C4"},{"value":"0,0E+00","module":"D"}]},{"parameter":"EEE","unit":"MJ","values":[{"value":"4,00E-04","module":"A1"},{"value":"0,0E+00","module":"A2"},{"value":"2,21E-03","module":"A3"},{"value":"0,0E+00","module":"A4"},{"value":"0,0E+00","module":"C1"},{"value":"0,0E+00","module":"C2"},{"value":"0,0E+00","module":"C3"},{"value":"2,22E-06","module":"C4"},{"value":"0,0E+00","module":"D"}]},{"parameter":"EET","unit":"MJ","values":[{"value":"6,05E-03","module":"A1"},{"value":"0,0E+00","module":"A2"},{"value":"3,34E-02","module":"A3"},{"value":"0,0E+00","module":"A4"},{"value":"0,0E+00","module":"C1"},{"value":"0,0E+00","module":"C2"},{"value":"0,0E+00","module":"C3"},{"value":"3,36E-05","module":"C4"},{"value":"0,0E+00","module":"D"}]}]}