{"product_name":"Penguard HSP MIO E, Jotun India Private Limited","epd_id":"NEPD-8242-7915","compliance":["EN 15804+A2","ISO 14025","ISO 21930"],"producer_name":"Jotun A/S","environmental_impact":[{"parameter":"GWP-total","unit":"kg CO2-eq.","values":[{"value":"2,35E+00","module":"A1"},{"value":"1,05E-01","module":"A2"},{"value":"1,65E-01","module":"A3"},{"value":"8,99E-02","module":"A4"},{"value":"0,0E+00","module":"C1"},{"value":"3,94E-03","module":"C2"},{"value":"0,0E+00","module":"C3"},{"value":"1,65E-02","module":"C4"},{"value":"0,0E+00","module":"D"}]},{"parameter":"GWP-fossil","unit":"kg CO2-eq.","values":[{"value":"2,35E+00","module":"A1"},{"value":"1,05E-01","module":"A2"},{"value":"1,65E-01","module":"A3"},{"value":"8,99E-02","module":"A4"},{"value":"0,0E+00","module":"C1"},{"value":"3,94E-03","module":"C2"},{"value":"0,0E+00","module":"C3"},{"value":"1,65E-02","module":"C4"},{"value":"0,0E+00","module":"D"}]},{"parameter":"GWP-biogenic","unit":"kg CO2-eq.","values":[{"value":"2,67E-03","module":"A1"},{"value":"3,66E-05","module":"A2"},{"value":"2,15E-04","module":"A3"},{"value":"3,57E-05","module":"A4"},{"value":"0,0E+00","module":"C1"},{"value":"1,57E-06","module":"C2"},{"value":"0,0E+00","module":"C3"},{"value":"7,89E-06","module":"C4"},{"value":"0,0E+00","module":"D"}]},{"parameter":"GWP-luluc","unit":"kg CO2-eq.","values":[{"value":"4,71E-04","module":"A1"},{"value":"4,84E-05","module":"A2"},{"value":"1,47E-05","module":"A3"},{"value":"2,71E-05","module":"A4"},{"value":"0,0E+00","module":"C1"},{"value":"1,19E-06","module":"C2"},{"value":"0,0E+00","module":"C3"},{"value":"5,44E-06","module":"C4"},{"value":"0,0E+00","module":"D"}]},{"parameter":"ODP","unit":"kg CFC 11-eq.","values":[{"value":"3,97E-05","module":"A1"},{"value":"2,32E-08","module":"A2"},{"value":"1,84E-09","module":"A3"},{"value":"2,03E-08","module":"A4"},{"value":"0,0E+00","module":"C1"},{"value":"8,90E-10","module":"C2"},{"value":"0,0E+00","module":"C3"},{"value":"4,58E-09","module":"C4"},{"value":"0,0E+00","module":"D"}]},{"parameter":"AP","unit":"mol H+-eq.","values":[{"value":"1,22E-02","module":"A1"},{"value":"1,71E-03","module":"A2"},{"value":"6,91E-04","module":"A3"},{"value":"4,62E-04","module":"A4"},{"value":"0,0E+00","module":"C1"},{"value":"2,02E-05","module":"C2"},{"value":"0,0E+00","module":"C3"},{"value":"9,15E-05","module":"C4"},{"value":"0,0E+00","module":"D"}]},{"parameter":"POCP","unit":"kg NMVOC-eq.","values":[{"value":"7,75E-03","module":"A1"},{"value":"1,34E-03","module":"A2"},{"value":"1,57E-03","module":"A3"},{"value":"5,07E-04","module":"A4"},{"value":"0,0E+00","module":"C1"},{"value":"2,22E-05","module":"C2"},{"value":"0,0E+00","module":"C3"},{"value":"9,60E-05","module":"C4"},{"value":"0,0E+00","module":"D"}]},{"parameter":"ADPE","unit":"kg Sb-eq.","values":[{"value":"2,75E-05","module":"A1"},{"value":"1,38E-06","module":"A2"},{"value":"2,55E-07","module":"A3"},{"value":"1,52E-06","module":"A4"},{"value":"0,0E+00","module":"C1"},{"value":"6,68E-08","module":"C2"},{"value":"0,0E+00","module":"C3"},{"value":"3,66E-07","module":"C4"},{"value":"0,0E+00","module":"D"}]},{"parameter":"ADPF","unit":"MJ","values":[{"value":"3,65E+01","module":"A1"},{"value":"1,51E+00","module":"A2"},{"value":"1,65E+00","module":"A3"},{"value":"1,38E+00","module":"A4"},{"value":"0,0E+00","module":"C1"},{"value":"6,07E-02","module":"C2"},{"value":"0,0E+00","module":"C3"},{"value":"3,06E-01","module":"C4"},{"value":"0,0E+00","module":"D"}]},{"parameter":"WDP","unit":"m3 world-eq.","values":[{"value":"8,97E+00","module":"A1"},{"value":"4,50E-01","module":"A2"},{"value":"9,48E-02","module":"A3"},{"value":"4,90E-01","module":"A4"},{"value":"0,0E+00","module":"C1"},{"value":"2,15E-02","module":"C2"},{"value":"0,0E+00","module":"C3"},{"value":"2,11E-01","module":"C4"},{"value":"0,0E+00","module":"D"}]},{"parameter":"EP-freshwater","unit":"kg P-eq.","values":[{"value":"3,11E-04","module":"A1"},{"value":"7,40E-07","module":"A2"},{"value":"8,44E-06","module":"A3"},{"value":"8,09E-07","module":"A4"},{"value":"0,0E+00","module":"C1"},{"value":"3,55E-08","module":"C2"},{"value":"0,0E+00","module":"C3"},{"value":"1,44E-07","module":"C4"},{"value":"0,0E+00","module":"D"}]},{"parameter":"EP-marine","unit":"kg N-eq.","values":[{"value":"3,08E-03","module":"A1"},{"value":"4,49E-04","module":"A2"},{"value":"1,29E-04","module":"A3"},{"value":"1,54E-04","module":"A4"},{"value":"0,0E+00","module":"C1"},{"value":"6,76E-06","module":"C2"},{"value":"0,0E+00","module":"C3"},{"value":"2,91E-05","module":"C4"},{"value":"0,0E+00","module":"D"}]},{"parameter":"EP-terrestrial","unit":"mol N-eq.","values":[{"value":"2,17E-02","module":"A1"},{"value":"4,98E-03","module":"A2"},{"value":"1,50E-03","module":"A3"},{"value":"1,70E-03","module":"A4"},{"value":"0,0E+00","module":"C1"},{"value":"7,46E-05","module":"C2"},{"value":"0,0E+00","module":"C3"},{"value":"3,22E-04","module":"C4"},{"value":"0,0E+00","module":"D"}]},{"parameter":"GWP-IOBC","unit":"kg CO2-eq.","values":[{"value":"2,35E+00","module":"A1"},{"value":"1,05E-01","module":"A2"},{"value":"1,64E-01","module":"A3"},{"value":"8,99E-02","module":"A4"},{"value":"0,0E+00","module":"C1"},{"value":"3,94E-03","module":"C2"},{"value":"0,0E+00","module":"C3"},{"value":"1,65E-02","module":"C4"},{"value":"0,0E+00","module":"D"}]}],"additional_environmental_impact":[{"parameter":"PM","unit":"disease incidence","values":[{"value":"2,15E-07","module":"A1"},{"value":"5,38E-09","module":"A2"},{"value":"2,44E-09","module":"A3"},{"value":"7,73E-09","module":"A4"},{"value":"0,0E+00","module":"C1"},{"value":"3,39E-10","module":"C2"},{"value":"0,0E+00","module":"C3"},{"value":"1,69E-09","module":"C4"},{"value":"0,0E+00","module":"D"}]},{"parameter":"ETP-fw","unit":"CTUe","values":[{"value":"2,84E+01","module":"A1"},{"value":"1,07E+00","module":"A2"},{"value":"3,92E+00","module":"A3"},{"value":"1,08E+00","module":"A4"},{"value":"0,0E+00","module":"C1"},{"value":"4,75E-02","module":"C2"},{"value":"0,0E+00","module":"C3"},{"value":"2,07E-01","module":"C4"},{"value":"0,0E+00","module":"D"}]},{"parameter":"HTP-c","unit":"CTUh","values":[{"value":"3,33E-08","module":"A1"},{"value":"0,0E+00","module":"A2"},{"value":"4,70E-11","module":"A3"},{"value":"0,0E+00","module":"A4"},{"value":"0,0E+00","module":"C1"},{"value":"0,0E+00","module":"C2"},{"value":"0,0E+00","module":"C3"},{"value":"2,00E-12","module":"C4"},{"value":"0,0E+00","module":"D"}]},{"parameter":"HTP-nc","unit":"CTUh","values":[{"value":"2,13E-07","module":"A1"},{"value":"6,72E-10","module":"A2"},{"value":"2,37E-09","module":"A3"},{"value":"9,66E-10","module":"A4"},{"value":"0,0E+00","module":"C1"},{"value":"4,20E-11","module":"C2"},{"value":"0,0E+00","module":"C3"},{"value":"2,00E-10","module":"C4"},{"value":"0,0E+00","module":"D"}]},{"parameter":"SQP","unit":"unitless","values":[{"value":"3,21E+01","module":"A1"},{"value":"1,16E+00","module":"A2"},{"value":"2,24E-01","module":"A3"},{"value":"1,57E+00","module":"A4"},{"value":"0,0E+00","module":"C1"},{"value":"6,87E-02","module":"C2"},{"value":"0,0E+00","module":"C3"},{"value":"3,80E-01","module":"C4"},{"value":"0,0E+00","module":"D"}]},{"parameter":"IRP","unit":"kBq U235-eq.","values":[{"value":"1,28E+02","module":"A1"},{"value":"6,41E-03","module":"A2"},{"value":"1,50E-03","module":"A3"},{"value":"5,84E-03","module":"A4"},{"value":"0,0E+00","module":"C1"},{"value":"2,56E-04","module":"C2"},{"value":"0,0E+00","module":"C3"},{"value":"1,30E-03","module":"C4"},{"value":"0,0E+00","module":"D"}]}],"resource_use":[{"parameter":"PERE","unit":"MJ","values":[{"value":"4,63E+00","module":"A1"},{"value":"1,41E-02","module":"A2"},{"value":"8,06E-02","module":"A3"},{"value":"1,49E-02","module":"A4"},{"value":"0,0E+00","module":"C1"},{"value":"6,53E-04","module":"C2"},{"value":"0,0E+00","module":"C3"},{"value":"3,56E-03","module":"C4"},{"value":"0,0E+00","module":"D"}]},{"parameter":"PERM","unit":"MJ","values":[{"value":"7,22E-02","module":"A1"},{"value":"0,0E+00","module":"A2"},{"value":"0,0E+00","module":"A3"},{"value":"0,0E+00","module":"A4"},{"value":"0,0E+00","module":"C1"},{"value":"0,0E+00","module":"C2"},{"value":"0,0E+00","module":"C3"},{"value":"0,0E+00","module":"C4"},{"value":"0,0E+00","module":"D"}]},{"parameter":"PERT","unit":"MJ","values":[{"value":"4,71E+00","module":"A1"},{"value":"1,41E-02","module":"A2"},{"value":"8,06E-02","module":"A3"},{"value":"1,49E-02","module":"A4"},{"value":"0,0E+00","module":"C1"},{"value":"6,53E-04","module":"C2"},{"value":"0,0E+00","module":"C3"},{"value":"3,56E-03","module":"C4"},{"value":"0,0E+00","module":"D"}]},{"parameter":"PENRE","unit":"MJ","values":[{"value":"3,99E+01","module":"A1"},{"value":"1,51E+00","module":"A2"},{"value":"1,65E+00","module":"A3"},{"value":"1,38E+00","module":"A4"},{"value":"0,0E+00","module":"C1"},{"value":"6,07E-02","module":"C2"},{"value":"0,0E+00","module":"C3"},{"value":"3,06E-01","module":"C4"},{"value":"0,0E+00","module":"D"}]},{"parameter":"PENRM","unit":"MJ","values":[{"value":"4,91E-02","module":"A1"},{"value":"0,0E+00","module":"A2"},{"value":"0,0E+00","module":"A3"},{"value":"0,0E+00","module":"A4"},{"value":"0,0E+00","module":"C1"},{"value":"0,0E+00","module":"C2"},{"value":"0,0E+00","module":"C3"},{"value":"0,0E+00","module":"C4"},{"value":"0,0E+00","module":"D"}]},{"parameter":"PENRT","unit":"MJ","values":[{"value":"4,00E+01","module":"A1"},{"value":"1,51E+00","module":"A2"},{"value":"1,65E+00","module":"A3"},{"value":"1,38E+00","module":"A4"},{"value":"0,0E+00","module":"C1"},{"value":"6,07E-02","module":"C2"},{"value":"0,0E+00","module":"C3"},{"value":"3,06E-01","module":"C4"},{"value":"0,0E+00","module":"D"}]},{"parameter":"SM","unit":"kg","values":[{"value":"0,0E+00","module":"A1"},{"value":"0,0E+00","module":"A2"},{"value":"1,51E-06","module":"A3"},{"value":"0,0E+00","module":"A4"},{"value":"0,0E+00","module":"C1"},{"value":"0,0E+00","module":"C2"},{"value":"0,0E+00","module":"C3"},{"value":"3,38E-05","module":"C4"},{"value":"0,0E+00","module":"D"}]},{"parameter":"RSF","unit":"MJ","values":[{"value":"9,54E-03","module":"A1"},{"value":"3,31E-04","module":"A2"},{"value":"5,55E-05","module":"A3"},{"value":"3,45E-04","module":"A4"},{"value":"0,0E+00","module":"C1"},{"value":"1,51E-05","module":"C2"},{"value":"0,0E+00","module":"C3"},{"value":"1,15E-04","module":"C4"},{"value":"0,0E+00","module":"D"}]},{"parameter":"NRSF","unit":"MJ","values":[{"value":"6,42E-02","module":"A1"},{"value":"2,70E-03","module":"A2"},{"value":"5,24E-04","module":"A3"},{"value":"2,08E-03","module":"A4"},{"value":"0,0E+00","module":"C1"},{"value":"9,12E-05","module":"C2"},{"value":"0,0E+00","module":"C3"},{"value":"4,46E-04","module":"C4"},{"value":"0,0E+00","module":"D"}]},{"parameter":"FW","unit":"m3","values":[{"value":"5,50E-02","module":"A1"},{"value":"1,46E-04","module":"A2"},{"value":"4,01E-04","module":"A3"},{"value":"1,69E-04","module":"A4"},{"value":"0,0E+00","module":"C1"},{"value":"7,39E-06","module":"C2"},{"value":"0,0E+00","module":"C3"},{"value":"1,52E-04","module":"C4"},{"value":"0,0E+00","module":"D"}]}],"end_of_life_waste":[{"parameter":"HWD","unit":"kg","values":[{"value":"4,08E-02","module":"A1"},{"value":"9,68E-05","module":"A2"},{"value":"2,46E-04","module":"A3"},{"value":"1,06E-04","module":"A4"},{"value":"0,0E+00","module":"C1"},{"value":"4,63E-06","module":"C2"},{"value":"0,0E+00","module":"C3"},{"value":"1,89E-05","module":"C4"},{"value":"0,0E+00","module":"D"}]},{"parameter":"NHWD","unit":"kg","values":[{"value":"5,09E-01","module":"A1"},{"value":"8,42E-02","module":"A2"},{"value":"1,09E-02","module":"A3"},{"value":"1,19E-01","module":"A4"},{"value":"0,0E+00","module":"C1"},{"value":"5,22E-03","module":"C2"},{"value":"0,0E+00","module":"C3"},{"value":"8,56E-01","module":"C4"},{"value":"0,0E+00","module":"D"}]},{"parameter":"RWD","unit":"kg","values":[{"value":"6,70E-05","module":"A1"},{"value":"1,02E-05","module":"A2"},{"value":"1,18E-06","module":"A3"},{"value":"9,19E-06","module":"A4"},{"value":"0,0E+00","module":"C1"},{"value":"4,03E-07","module":"C2"},{"value":"0,0E+00","module":"C3"},{"value":"2,05E-06","module":"C4"},{"value":"0,0E+00","module":"D"}]}],"end_of_life_flow":[{"parameter":"CRU","unit":"kg","values":[{"value":"0,0E+00","module":"A1"},{"value":"0,0E+00","module":"A2"},{"value":"0,0E+00","module":"A3"},{"value":"0,0E+00","module":"A4"},{"value":"0,0E+00","module":"C1"},{"value":"0,0E+00","module":"C2"},{"value":"0,0E+00","module":"C3"},{"value":"0,0E+00","module":"C4"},{"value":"0,0E+00","module":"D"}]},{"parameter":"MFR","unit":"kg","values":[{"value":"0,0E+00","module":"A1"},{"value":"0,0E+00","module":"A2"},{"value":"1,22E-02","module":"A3"},{"value":"0,0E+00","module":"A4"},{"value":"0,0E+00","module":"C1"},{"value":"0,0E+00","module":"C2"},{"value":"0,0E+00","module":"C3"},{"value":"3,18E-05","module":"C4"},{"value":"0,0E+00","module":"D"}]},{"parameter":"MER","unit":"kg","values":[{"value":"0,0E+00","module":"A1"},{"value":"0,0E+00","module":"A2"},{"value":"9,71E-03","module":"A3"},{"value":"0,0E+00","module":"A4"},{"value":"0,0E+00","module":"C1"},{"value":"0,0E+00","module":"C2"},{"value":"0,0E+00","module":"C3"},{"value":"2,57E-07","module":"C4"},{"value":"0,0E+00","module":"D"}]},{"parameter":"EEE","unit":"MJ","values":[{"value":"0,0E+00","module":"A1"},{"value":"0,0E+00","module":"A2"},{"value":"8,47E-03","module":"A3"},{"value":"0,0E+00","module":"A4"},{"value":"0,0E+00","module":"C1"},{"value":"0,0E+00","module":"C2"},{"value":"0,0E+00","module":"C3"},{"value":"2,22E-06","module":"C4"},{"value":"0,0E+00","module":"D"}]},{"parameter":"EET","unit":"MJ","values":[{"value":"0,0E+00","module":"A1"},{"value":"0,0E+00","module":"A2"},{"value":"1,28E-01","module":"A3"},{"value":"0,0E+00","module":"A4"},{"value":"0,0E+00","module":"C1"},{"value":"0,0E+00","module":"C2"},{"value":"0,0E+00","module":"C3"},{"value":"3,36E-05","module":"C4"},{"value":"0,0E+00","module":"D"}]}]}