{"product_name":"Penguard Universal, Jotun Paints (Malaysia) Sdn. Bhd.","epd_id":"NEPD-6653-5920-EN","compliance":["EN 15804+A2","ISO 14025","ISO 21930"],"producer_name":"Jotun A/S","environmental_impact":[{"parameter":"GWP-total","unit":"kg CO2-eq.","values":[{"value":"3,63E+00","module":"A1-A3"},{"value":"6,04E-02","module":"A4"},{"value":"0,0E+00","module":"C1"},{"value":"3,78E-03","module":"C2"},{"value":"0,0E+00","module":"C3"},{"value":"1,58E-02","module":"C4"},{"value":"0,0E+00","module":"D"}]},{"parameter":"GWP-fossil","unit":"kg CO2-eq.","values":[{"value":"3,61E+00","module":"A1-A3"},{"value":"6,04E-02","module":"A4"},{"value":"0,0E+00","module":"C1"},{"value":"3,78E-03","module":"C2"},{"value":"0,0E+00","module":"C3"},{"value":"1,58E-02","module":"C4"},{"value":"0,0E+00","module":"D"}]},{"parameter":"GWP-biogenic","unit":"kg CO2-eq.","values":[{"value":"8,72E-03","module":"A1-A3"},{"value":"2,40E-05","module":"A4"},{"value":"0,0E+00","module":"C1"},{"value":"1,50E-06","module":"C2"},{"value":"0,0E+00","module":"C3"},{"value":"7,57E-06","module":"C4"},{"value":"0,0E+00","module":"D"}]},{"parameter":"GWP-luluc","unit":"kg CO2-eq.","values":[{"value":"2,15E-03","module":"A1-A3"},{"value":"1,82E-05","module":"A4"},{"value":"0,0E+00","module":"C1"},{"value":"1,14E-06","module":"C2"},{"value":"0,0E+00","module":"C3"},{"value":"5,22E-06","module":"C4"},{"value":"0,0E+00","module":"D"}]},{"parameter":"ODP","unit":"kg CFC 11-eq.","values":[{"value":"5,39E-05","module":"A1-A3"},{"value":"1,36E-08","module":"A4"},{"value":"0,0E+00","module":"C1"},{"value":"8,54E-10","module":"C2"},{"value":"0,0E+00","module":"C3"},{"value":"4,39E-09","module":"C4"},{"value":"0,0E+00","module":"D"}]},{"parameter":"AP","unit":"mol H+-eq.","values":[{"value":"2,22E-02","module":"A1-A3"},{"value":"3,10E-04","module":"A4"},{"value":"0,0E+00","module":"C1"},{"value":"1,94E-05","module":"C2"},{"value":"0,0E+00","module":"C3"},{"value":"8,77E-05","module":"C4"},{"value":"0,0E+00","module":"D"}]},{"parameter":"POCP","unit":"kg NMVOC-eq.","values":[{"value":"1,59E-02","module":"A1-A3"},{"value":"3,40E-04","module":"A4"},{"value":"0,0E+00","module":"C1"},{"value":"2,13E-05","module":"C2"},{"value":"0,0E+00","module":"C3"},{"value":"9,20E-05","module":"C4"},{"value":"0,0E+00","module":"D"}]},{"parameter":"ADPE","unit":"kg Sb-eq.","values":[{"value":"4,16E-05","module":"A1-A3"},{"value":"1,02E-06","module":"A4"},{"value":"0,0E+00","module":"C1"},{"value":"6,41E-08","module":"C2"},{"value":"0,0E+00","module":"C3"},{"value":"3,51E-07","module":"C4"},{"value":"0,0E+00","module":"D"}]},{"parameter":"ADPF","unit":"MJ","values":[{"value":"5,87E+01","module":"A1-A3"},{"value":"9,30E-01","module":"A4"},{"value":"0,0E+00","module":"C1"},{"value":"5,82E-02","module":"C2"},{"value":"0,0E+00","module":"C3"},{"value":"2,93E-01","module":"C4"},{"value":"0,0E+00","module":"D"}]},{"parameter":"WDP","unit":"m3 world-eq.","values":[{"value":"5,43E+01","module":"A1-A3"},{"value":"3,29E-01","module":"A4"},{"value":"0,0E+00","module":"C1"},{"value":"2,06E-02","module":"C2"},{"value":"0,0E+00","module":"C3"},{"value":"2,03E-01","module":"C4"},{"value":"0,0E+00","module":"D"}]},{"parameter":"EP-freshwater","unit":"kg P-eq.","values":[{"value":"4,03E-04","module":"A1-A3"},{"value":"5,43E-07","module":"A4"},{"value":"0,0E+00","module":"C1"},{"value":"3,40E-08","module":"C2"},{"value":"0,0E+00","module":"C3"},{"value":"1,38E-07","module":"C4"},{"value":"0,0E+00","module":"D"}]},{"parameter":"EP-marine","unit":"kg N-eq.","values":[{"value":"5,12E-03","module":"A1-A3"},{"value":"1,04E-04","module":"A4"},{"value":"0,0E+00","module":"C1"},{"value":"6,48E-06","module":"C2"},{"value":"0,0E+00","module":"C3"},{"value":"2,79E-05","module":"C4"},{"value":"0,0E+00","module":"D"}]},{"parameter":"EP-terrestrial","unit":"mol N-eq.","values":[{"value":"4,17E-02","module":"A1-A3"},{"value":"1,14E-03","module":"A4"},{"value":"0,0E+00","module":"C1"},{"value":"7,16E-05","module":"C2"},{"value":"0,0E+00","module":"C3"},{"value":"3,09E-04","module":"C4"},{"value":"0,0E+00","module":"D"}]},{"parameter":"GWP-IOBC","unit":"kg CO2-eq.","values":[{"value":"3,62E+00","module":"A1-A3"},{"value":"6,04E-02","module":"A4"},{"value":"0,0E+00","module":"C1"},{"value":"3,78E-03","module":"C2"},{"value":"0,0E+00","module":"C3"},{"value":"1,58E-02","module":"C4"},{"value":"0,0E+00","module":"D"}]}],"additional_environmental_impact":[{"parameter":"PM","unit":"disease incidence","values":[{"value":"2,56E-07","module":"A1-A3"},{"value":"5,19E-09","module":"A4"},{"value":"0,0E+00","module":"C1"},{"value":"3,25E-10","module":"C2"},{"value":"0,0E+00","module":"C3"},{"value":"1,62E-09","module":"C4"},{"value":"0,0E+00","module":"D"}]},{"parameter":"ETP-fw","unit":"CTUe","values":[{"value":"6,53E+01","module":"A1-A3"},{"value":"7,27E-01","module":"A4"},{"value":"0,0E+00","module":"C1"},{"value":"4,55E-02","module":"C2"},{"value":"0,0E+00","module":"C3"},{"value":"1,99E-01","module":"C4"},{"value":"0,0E+00","module":"D"}]},{"parameter":"HTP-c","unit":"CTUh","values":[{"value":"1,35E-08","module":"A1-A3"},{"value":"0,0E+00","module":"A4"},{"value":"0,0E+00","module":"C1"},{"value":"0,0E+00","module":"C2"},{"value":"0,0E+00","module":"C3"},{"value":"2,00E-12","module":"C4"},{"value":"0,0E+00","module":"D"}]},{"parameter":"HTP-nc","unit":"CTUh","values":[{"value":"3,12E-07","module":"A1-A3"},{"value":"6,49E-10","module":"A4"},{"value":"0,0E+00","module":"C1"},{"value":"4,10E-11","module":"C2"},{"value":"0,0E+00","module":"C3"},{"value":"1,92E-10","module":"C4"},{"value":"0,0E+00","module":"D"}]},{"parameter":"SQP","unit":"unitless","values":[{"value":"4,51E+01","module":"A1-A3"},{"value":"1,05E+00","module":"A4"},{"value":"0,0E+00","module":"C1"},{"value":"6,59E-02","module":"C2"},{"value":"0,0E+00","module":"C3"},{"value":"3,64E-01","module":"C4"},{"value":"0,0E+00","module":"D"}]},{"parameter":"IRP","unit":"kBq U235-eq.","values":[{"value":"3,68E+02","module":"A1-A3"},{"value":"3,92E-03","module":"A4"},{"value":"0,0E+00","module":"C1"},{"value":"2,46E-04","module":"C2"},{"value":"0,0E+00","module":"C3"},{"value":"1,25E-03","module":"C4"},{"value":"0,0E+00","module":"D"}]}],"resource_use":[{"parameter":"PERE","unit":"MJ","values":[{"value":"6,28E+00","module":"A1-A3"},{"value":"1,00E-02","module":"A4"},{"value":"0,0E+00","module":"C1"},{"value":"6,26E-04","module":"C2"},{"value":"0,0E+00","module":"C3"},{"value":"3,42E-03","module":"C4"},{"value":"0,0E+00","module":"D"}]},{"parameter":"PERM","unit":"MJ","values":[{"value":"7,22E-02","module":"A1-A3"},{"value":"0,0E+00","module":"A4"},{"value":"0,0E+00","module":"C1"},{"value":"0,0E+00","module":"C2"},{"value":"0,0E+00","module":"C3"},{"value":"0,0E+00","module":"C4"},{"value":"0,0E+00","module":"D"}]},{"parameter":"PERT","unit":"MJ","values":[{"value":"6,35E+00","module":"A1-A3"},{"value":"1,00E-02","module":"A4"},{"value":"0,0E+00","module":"C1"},{"value":"6,26E-04","module":"C2"},{"value":"0,0E+00","module":"C3"},{"value":"3,42E-03","module":"C4"},{"value":"0,0E+00","module":"D"}]},{"parameter":"PENRE","unit":"MJ","values":[{"value":"6,25E+01","module":"A1-A3"},{"value":"9,30E-01","module":"A4"},{"value":"0,0E+00","module":"C1"},{"value":"5,82E-02","module":"C2"},{"value":"0,0E+00","module":"C3"},{"value":"2,93E-01","module":"C4"},{"value":"0,0E+00","module":"D"}]},{"parameter":"PENRM","unit":"MJ","values":[{"value":"4,91E-02","module":"A1-A3"},{"value":"0,0E+00","module":"A4"},{"value":"0,0E+00","module":"C1"},{"value":"0,0E+00","module":"C2"},{"value":"0,0E+00","module":"C3"},{"value":"0,0E+00","module":"C4"},{"value":"0,0E+00","module":"D"}]},{"parameter":"PENRT","unit":"MJ","values":[{"value":"6,26E+01","module":"A1-A3"},{"value":"9,30E-01","module":"A4"},{"value":"0,0E+00","module":"C1"},{"value":"5,82E-02","module":"C2"},{"value":"0,0E+00","module":"C3"},{"value":"2,93E-01","module":"C4"},{"value":"0,0E+00","module":"D"}]},{"parameter":"SM","unit":"kg","values":[{"value":"2,19E-04","module":"A1-A3"},{"value":"0,0E+00","module":"A4"},{"value":"0,0E+00","module":"C1"},{"value":"0,0E+00","module":"C2"},{"value":"0,0E+00","module":"C3"},{"value":"3,24E-05","module":"C4"},{"value":"0,0E+00","module":"D"}]},{"parameter":"RSF","unit":"MJ","values":[{"value":"2,32E-02","module":"A1-A3"},{"value":"2,32E-04","module":"A4"},{"value":"0,0E+00","module":"C1"},{"value":"1,45E-05","module":"C2"},{"value":"0,0E+00","module":"C3"},{"value":"1,10E-04","module":"C4"},{"value":"0,0E+00","module":"D"}]},{"parameter":"NRSF","unit":"MJ","values":[{"value":"7,18E-02","module":"A1-A3"},{"value":"1,40E-03","module":"A4"},{"value":"0,0E+00","module":"C1"},{"value":"8,75E-05","module":"C2"},{"value":"0,0E+00","module":"C3"},{"value":"4,28E-04","module":"C4"},{"value":"0,0E+00","module":"D"}]},{"parameter":"FW","unit":"m3","values":[{"value":"6,73E-01","module":"A1-A3"},{"value":"1,13E-04","module":"A4"},{"value":"0,0E+00","module":"C1"},{"value":"7,09E-06","module":"C2"},{"value":"0,0E+00","module":"C3"},{"value":"1,46E-04","module":"C4"},{"value":"0,0E+00","module":"D"}]}],"end_of_life_waste":[{"parameter":"HWD","unit":"kg","values":[{"value":"1,78E-02","module":"A1-A3"},{"value":"7,10E-05","module":"A4"},{"value":"0,0E+00","module":"C1"},{"value":"4,45E-06","module":"C2"},{"value":"0,0E+00","module":"C3"},{"value":"1,81E-05","module":"C4"},{"value":"0,0E+00","module":"D"}]},{"parameter":"NHWD","unit":"kg","values":[{"value":"4,07E+00","module":"A1-A3"},{"value":"8,00E-02","module":"A4"},{"value":"0,0E+00","module":"C1"},{"value":"5,01E-03","module":"C2"},{"value":"0,0E+00","module":"C3"},{"value":"8,21E-01","module":"C4"},{"value":"0,0E+00","module":"D"}]},{"parameter":"RWD","unit":"kg","values":[{"value":"9,31E-05","module":"A1-A3"},{"value":"6,18E-06","module":"A4"},{"value":"0,0E+00","module":"C1"},{"value":"3,87E-07","module":"C2"},{"value":"0,0E+00","module":"C3"},{"value":"1,97E-06","module":"C4"},{"value":"0,0E+00","module":"D"}]}],"end_of_life_flow":[{"parameter":"CRU","unit":"kg","values":[{"value":"0,0E+00","module":"A1-A3"},{"value":"0,0E+00","module":"A4"},{"value":"0,0E+00","module":"C1"},{"value":"0,0E+00","module":"C2"},{"value":"0,0E+00","module":"C3"},{"value":"0,0E+00","module":"C4"},{"value":"0,0E+00","module":"D"}]},{"parameter":"MFR","unit":"kg","values":[{"value":"2,79E-02","module":"A1-A3"},{"value":"0,0E+00","module":"A4"},{"value":"0,0E+00","module":"C1"},{"value":"0,0E+00","module":"C2"},{"value":"0,0E+00","module":"C3"},{"value":"3,05E-05","module":"C4"},{"value":"0,0E+00","module":"D"}]},{"parameter":"MER","unit":"kg","values":[{"value":"3,29E-03","module":"A1-A3"},{"value":"0,0E+00","module":"A4"},{"value":"0,0E+00","module":"C1"},{"value":"0,0E+00","module":"C2"},{"value":"0,0E+00","module":"C3"},{"value":"2,46E-07","module":"C4"},{"value":"0,0E+00","module":"D"}]},{"parameter":"EEE","unit":"MJ","values":[{"value":"2,54E-03","module":"A1-A3"},{"value":"0,0E+00","module":"A4"},{"value":"0,0E+00","module":"C1"},{"value":"0,0E+00","module":"C2"},{"value":"0,0E+00","module":"C3"},{"value":"2,13E-06","module":"C4"},{"value":"0,0E+00","module":"D"}]},{"parameter":"EET","unit":"MJ","values":[{"value":"3,84E-02","module":"A1-A3"},{"value":"0,0E+00","module":"A4"},{"value":"0,0E+00","module":"C1"},{"value":"0,0E+00","module":"C2"},{"value":"0,0E+00","module":"C3"},{"value":"3,22E-05","module":"C4"},{"value":"0,0E+00","module":"D"}]}]}