{"product_name":"PERT S3","epd_id":"NEPD-4934-4281-EN","compliance":["EN 15804+A2","ISO 14025","ISO 21930"],"producer_name":"Roth North Europe A/S","environmental_impact":[{"parameter":"GWP-total","unit":"kg CO2-eq.","values":[{"value":"2,19E+00","module":"A1"},{"value":"7,20E-02","module":"A2"},{"value":"5,92E-01","module":"A3"},{"value":"5,57E-02","module":"A4"},{"value":"0,0E+00","module":"A5"},{"value":"0,0E+00","module":"C1"},{"value":"1,67E-02","module":"C2"}]},{"parameter":"GWP-fossil","unit":"kg CO2-eq.","values":[{"value":"2,18E+00","module":"A1"},{"value":"7,19E-02","module":"A2"},{"value":"5,83E-01","module":"A3"},{"value":"5,56E-02","module":"A4"},{"value":"0,0E+00","module":"A5"},{"value":"0,0E+00","module":"C1"},{"value":"1,67E-02","module":"C2"}]},{"parameter":"GWP-biogenic","unit":"kg CO2-eq.","values":[{"value":"5,05E-03","module":"A1"},{"value":"2,93E-05","module":"A2"},{"value":"8,26E-03","module":"A3"},{"value":"2,56E-05","module":"A4"},{"value":"0,0E+00","module":"A5"},{"value":"0,0E+00","module":"C1"},{"value":"6,80E-06","module":"C2"}]},{"parameter":"GWP-luluc","unit":"kg CO2-eq.","values":[{"value":"8,93E-04","module":"A1"},{"value":"2,51E-05","module":"A2"},{"value":"5,66E-04","module":"A3"},{"value":"3,11E-05","module":"A4"},{"value":"0,0E+00","module":"A5"},{"value":"0,0E+00","module":"C1"},{"value":"5,83E-06","module":"C2"}]},{"parameter":"ODP","unit":"kg CFC 11-eq.","values":[{"value":"5,31E-08","module":"A1"},{"value":"1,64E-08","module":"A2"},{"value":"3,22E-08","module":"A3"},{"value":"1,22E-08","module":"A4"},{"value":"0,0E+00","module":"A5"},{"value":"0,0E+00","module":"C1"},{"value":"3,80E-09","module":"C2"}]},{"parameter":"AP","unit":"mol H+-eq.","values":[{"value":"8,09E-03","module":"A1"},{"value":"2,94E-04","module":"A2"},{"value":"1,55E-03","module":"A3"},{"value":"2,73E-04","module":"A4"},{"value":"0,0E+00","module":"A5"},{"value":"0,0E+00","module":"C1"},{"value":"6,81E-05","module":"C2"}]},{"parameter":"POCP","unit":"kg NMVOC-eq.","values":[{"value":"8,36E-03","module":"A1"},{"value":"2,95E-04","module":"A2"},{"value":"7,63E-04","module":"A3"},{"value":"2,91E-04","module":"A4"},{"value":"0,0E+00","module":"A5"},{"value":"0,0E+00","module":"C1"},{"value":"6,84E-05","module":"C2"}]},{"parameter":"ADPE","unit":"kg Sb-eq.","values":[{"value":"1,94E-05","module":"A1"},{"value":"1,95E-06","module":"A2"},{"value":"3,94E-06","module":"A3"},{"value":"1,36E-06","module":"A4"},{"value":"0,0E+00","module":"A5"},{"value":"0,0E+00","module":"C1"},{"value":"4,51E-07","module":"C2"}]},{"parameter":"ADPF","unit":"MJ","values":[{"value":"7,71E+01","module":"A1"},{"value":"1,08E+00","module":"A2"},{"value":"7,59E+00","module":"A3"},{"value":"8,22E-01","module":"A4"},{"value":"0,0E+00","module":"A5"},{"value":"0,0E+00","module":"C1"},{"value":"2,51E-01","module":"C2"}]},{"parameter":"WDP","unit":"m3 world-eq.","values":[{"value":"1,13E+02","module":"A1"},{"value":"1,03E+00","module":"A2"},{"value":"6,38E+01","module":"A3"},{"value":"8,51E-01","module":"A4"},{"value":"0,0E+00","module":"A5"},{"value":"0,0E+00","module":"C1"},{"value":"2,40E-01","module":"C2"}]},{"parameter":"EP-freshwater","unit":"kg P-eq.","values":[{"value":"4,82E-05","module":"A1"},{"value":"5,65E-07","module":"A2"},{"value":"7,03E-05","module":"A3"},{"value":"4,73E-07","module":"A4"},{"value":"0,0E+00","module":"A5"},{"value":"0,0E+00","module":"C1"},{"value":"1,31E-07","module":"C2"}]},{"parameter":"EP-marine","unit":"kg N-eq.","values":[{"value":"1,38E-03","module":"A1"},{"value":"8,72E-05","module":"A2"},{"value":"2,47E-04","module":"A3"},{"value":"9,14E-05","module":"A4"},{"value":"0,0E+00","module":"A5"},{"value":"0,0E+00","module":"C1"},{"value":"2,02E-05","module":"C2"}]},{"parameter":"EP-terrestrial","unit":"mol N-eq.","values":[{"value":"1,54E-02","module":"A1"},{"value":"9,64E-04","module":"A2"},{"value":"3,71E-03","module":"A3"},{"value":"1,01E-03","module":"A4"},{"value":"0,0E+00","module":"A5"},{"value":"0,0E+00","module":"C1"},{"value":"2,23E-04","module":"C2"}]},{"parameter":"GWP-IOBC","unit":"kg CO2-eq.","values":[{"value":"2,03E+00","module":"A1"},{"value":"6,72E-02","module":"A2"},{"value":"5,90E-01","module":"A3"},{"value":"2,47E-01","module":"A4"},{"value":"0,0E+00","module":"A5"},{"value":"0,0E+00","module":"C1"},{"value":"1,67E-02","module":"C2"}]}],"additional_environmental_impact":[{"parameter":"PM","unit":"disease incidence","values":[{"value":"6,36E-08","module":"A1"},{"value":"5,18E-09","module":"A2"},{"value":"6,83E-09","module":"A3"},{"value":"3,61E-09","module":"A4"},{"value":"0,0E+00","module":"A5"},{"value":"0,0E+00","module":"C1"},{"value":"1,20E-09","module":"C2"}]},{"parameter":"ETP-fw","unit":"CTUe","values":[{"value":"1,26E+01","module":"A1"},{"value":"7,99E-01","module":"A2"},{"value":"5,71E+00","module":"A3"},{"value":"6,07E-01","module":"A4"},{"value":"0,0E+00","module":"A5"},{"value":"0,0E+00","module":"C1"},{"value":"1,85E-01","module":"C2"}]},{"parameter":"HTP-c","unit":"CTUh","values":[{"value":"5,65E-10","module":"A1"},{"value":"0,0E+00","module":"A2"},{"value":"1,54E-10","module":"A3"},{"value":"0,0E+00","module":"A4"},{"value":"0,0E+00","module":"A5"},{"value":"0,0E+00","module":"C1"},{"value":"0,0E+00","module":"C2"}]},{"parameter":"HTP-nc","unit":"CTUh","values":[{"value":"1,41E-08","module":"A1"},{"value":"8,63E-10","module":"A2"},{"value":"5,75E-09","module":"A3"},{"value":"5,75E-10","module":"A4"},{"value":"0,0E+00","module":"A5"},{"value":"0,0E+00","module":"C1"},{"value":"2,00E-10","module":"C2"}]},{"parameter":"SQP","unit":"unitless","values":[{"value":"2,78E+00","module":"A1"},{"value":"7,48E-01","module":"A2"},{"value":"1,57E+00","module":"A3"},{"value":"5,75E-01","module":"A4"},{"value":"0,0E+00","module":"A5"},{"value":"0,0E+00","module":"C1"},{"value":"1,73E-01","module":"C2"}]},{"parameter":"IRP","unit":"kBq U235-eq.","values":[{"value":"6,76E-02","module":"A1"},{"value":"4,74E-03","module":"A2"},{"value":"2,18E-02","module":"A3"},{"value":"3,61E-03","module":"A4"},{"value":"0,0E+00","module":"A5"},{"value":"0,0E+00","module":"C1"},{"value":"1,10E-03","module":"C2"}]}],"resource_use":[{"parameter":"PERE","unit":"MJ","values":[{"value":"1,62E+00","module":"A1"},{"value":"1,53E-02","module":"A2"},{"value":"1,15E+00","module":"A3"},{"value":"1,28E-02","module":"A4"},{"value":"0,0E+00","module":"A5"},{"value":"0,0E+00","module":"C1"},{"value":"3,55E-03","module":"C2"}]},{"parameter":"PERM","unit":"MJ","values":[{"value":"0,0E+00","module":"A1"},{"value":"0,0E+00","module":"A2"},{"value":"0,0E+00","module":"A3"},{"value":"0,0E+00","module":"A4"},{"value":"0,0E+00","module":"A5"},{"value":"0,0E+00","module":"C1"},{"value":"0,0E+00","module":"C2"}]},{"parameter":"PERT","unit":"MJ","values":[{"value":"1,62E+00","module":"A1"},{"value":"1,53E-02","module":"A2"},{"value":"1,15E+00","module":"A3"},{"value":"1,28E-02","module":"A4"},{"value":"0,0E+00","module":"A5"},{"value":"0,0E+00","module":"C1"},{"value":"3,55E-03","module":"C2"}]},{"parameter":"PENRE","unit":"MJ","values":[{"value":"3,15E+01","module":"A1"},{"value":"1,08E+00","module":"A2"},{"value":"7,59E+00","module":"A3"},{"value":"8,22E-01","module":"A4"},{"value":"0,0E+00","module":"A5"},{"value":"0,0E+00","module":"C1"},{"value":"2,51E-01","module":"C2"}]},{"parameter":"PENRM","unit":"MJ","values":[{"value":"4,57E+01","module":"A1"},{"value":"0,0E+00","module":"A2"},{"value":"0,0E+00","module":"A3"},{"value":"0,0E+00","module":"A4"},{"value":"0,0E+00","module":"A5"},{"value":"0,0E+00","module":"C1"},{"value":"0,0E+00","module":"C2"}]},{"parameter":"PENRT","unit":"MJ","values":[{"value":"7,72E+01","module":"A1"},{"value":"1,08E+00","module":"A2"},{"value":"7,59E+00","module":"A3"},{"value":"8,22E-01","module":"A4"},{"value":"0,0E+00","module":"A5"},{"value":"0,0E+00","module":"C1"},{"value":"2,51E-01","module":"C2"}]},{"parameter":"SM","unit":"kg","values":[{"value":"5,45E-03","module":"A1"},{"value":"0,0E+00","module":"A2"},{"value":"0,0E+00","module":"A3"},{"value":"0,0E+00","module":"A4"},{"value":"0,0E+00","module":"A5"},{"value":"0,0E+00","module":"C1"},{"value":"0,0E+00","module":"C2"}]},{"parameter":"RSF","unit":"MJ","values":[{"value":"1,07E-01","module":"A1"},{"value":"5,48E-04","module":"A2"},{"value":"3,58E-01","module":"A3"},{"value":"5,25E-04","module":"A4"},{"value":"0,0E+00","module":"A5"},{"value":"0,0E+00","module":"C1"},{"value":"1,27E-04","module":"C2"}]},{"parameter":"NRSF","unit":"MJ","values":[{"value":"1,67E-02","module":"A1"},{"value":"1,96E-03","module":"A2"},{"value":"1,93E-03","module":"A3"},{"value":"1,68E-03","module":"A4"},{"value":"0,0E+00","module":"A5"},{"value":"0,0E+00","module":"C1"},{"value":"4,53E-04","module":"C2"}]},{"parameter":"FW","unit":"m3","values":[{"value":"3,11E-02","module":"A1"},{"value":"1,14E-04","module":"A2"},{"value":"3,26E-03","module":"A3"},{"value":"9,44E-05","module":"A4"},{"value":"0,0E+00","module":"A5"},{"value":"0,0E+00","module":"C1"},{"value":"2,65E-05","module":"C2"}]}],"end_of_life_waste":[{"parameter":"HWD","unit":"kg","values":[{"value":"1,71E-03","module":"A1"},{"value":"5,53E-05","module":"A2"},{"value":"1,79E-03","module":"A3"},{"value":"4,33E-05","module":"A4"},{"value":"0,0E+00","module":"A5"},{"value":"0,0E+00","module":"C1"},{"value":"1,28E-05","module":"C2"}]},{"parameter":"NHWD","unit":"kg","values":[{"value":"7,56E-02","module":"A1"},{"value":"5,18E-02","module":"A2"},{"value":"2,95E-02","module":"A3"},{"value":"3,50E-02","module":"A4"},{"value":"0,0E+00","module":"A5"},{"value":"0,0E+00","module":"C1"},{"value":"1,20E-02","module":"C2"}]},{"parameter":"RWD","unit":"kg","values":[{"value":"5,77E-05","module":"A1"},{"value":"7,39E-06","module":"A2"},{"value":"2,86E-05","module":"A3"},{"value":"5,59E-06","module":"A4"},{"value":"0,0E+00","module":"A5"},{"value":"0,0E+00","module":"C1"},{"value":"1,71E-06","module":"C2"}]}],"end_of_life_flow":[{"parameter":"CRU","unit":"kg","values":[{"value":"0,0E+00","module":"A1"},{"value":"0,0E+00","module":"A2"},{"value":"0,0E+00","module":"A3"},{"value":"0,0E+00","module":"A4"},{"value":"0,0E+00","module":"A5"},{"value":"0,0E+00","module":"C1"},{"value":"0,0E+00","module":"C2"}]},{"parameter":"MFR","unit":"kg","values":[{"value":"1,36E-05","module":"A1"},{"value":"0,0E+00","module":"A2"},{"value":"6,92E-02","module":"A3"},{"value":"0,0E+00","module":"A4"},{"value":"0,0E+00","module":"A5"},{"value":"0,0E+00","module":"C1"},{"value":"0,0E+00","module":"C2"}]},{"parameter":"MER","unit":"kg","values":[{"value":"3,18E-05","module":"A1"},{"value":"0,0E+00","module":"A2"},{"value":"1,99E-07","module":"A3"},{"value":"0,0E+00","module":"A4"},{"value":"0,0E+00","module":"A5"},{"value":"0,0E+00","module":"C1"},{"value":"0,0E+00","module":"C2"}]},{"parameter":"EEE","unit":"MJ","values":[{"value":"5,92E-05","module":"A1"},{"value":"0,0E+00","module":"A2"},{"value":"2,78E-02","module":"A3"},{"value":"0,0E+00","module":"A4"},{"value":"0,0E+00","module":"A5"},{"value":"0,0E+00","module":"C1"},{"value":"0,0E+00","module":"C2"}]},{"parameter":"EET","unit":"MJ","values":[{"value":"8,96E-04","module":"A1"},{"value":"0,0E+00","module":"A2"},{"value":"4,21E-01","module":"A3"},{"value":"0,0E+00","module":"A4"},{"value":"0,0E+00","module":"A5"},{"value":"0,0E+00","module":"C1"},{"value":"0,0E+00","module":"C2"}]}]}