{"product_name":"Pflastersteine und Platten aus Beton in 8 cm St\u00e4rke","epd_id":"EPD-EHL-20240002-CBB1-DE","compliance":["DIN EN 15804+A2","ISO 14025"],"producer_name":"EHL AG","environmental_impact":[{"parameter":"GWP-total","unit":"kg CO2-eq.","values":[{"value":"2,07E+01","module":"A1-A3"},{"value":"9,85E-01","module":"A4"},{"value":"9,17E-01","module":"A5"},{"value":"0,0E+00","module":"C1"},{"value":"6,85E-01","module":"C2"},{"value":"4,20E-01","module":"C3"},{"value":"2,44E+00","module":"C4"},{"value":"-1,42E+00","module":"D"},{"value":"-3,12E-01","module":"D"}]},{"parameter":"GWP-fossil","unit":"kg CO2-eq.","values":[{"value":"2,14E+01","module":"A1-A3"},{"value":"9,76E-01","module":"A4"},{"value":"1,36E-01","module":"A5"},{"value":"0,0E+00","module":"C1"},{"value":"6,79E-01","module":"C2"},{"value":"4,18E-01","module":"C3"},{"value":"2,43E+00","module":"C4"},{"value":"-1,41E+00","module":"D"},{"value":"-3,09E-01","module":"D"}]},{"parameter":"GWP-biogenic","unit":"kg CO2-eq.","values":[{"value":"-7,28E-01","module":"A1-A3"},{"value":"3,52E-03","module":"A4"},{"value":"7,80E-01","module":"A5"},{"value":"0,0E+00","module":"C1"},{"value":"2,47E-03","module":"C2"},{"value":"6,40E-05","module":"C3"},{"value":"9,87E-03","module":"C4"},{"value":"-1,25E-02","module":"D"},{"value":"-2,78E-03","module":"D"}]},{"parameter":"GWP-luluc","unit":"kg CO2-eq.","values":[{"value":"9,58E-03","module":"A1-A3"},{"value":"5,85E-03","module":"A4"},{"value":"1,68E-05","module":"A5"},{"value":"0,0E+00","module":"C1"},{"value":"4,07E-03","module":"C2"},{"value":"2,02E-03","module":"C3"},{"value":"7,54E-03","module":"C4"},{"value":"-2,70E-03","module":"D"},{"value":"-2,82E-05","module":"D"}]},{"parameter":"ODP","unit":"kg CFC11-eq.","values":[{"value":"4,75E-11","module":"A1-A3"},{"value":"2,41E-13","module":"A4"},{"value":"1,32E-13","module":"A5"},{"value":"0,0E+00","module":"C1"},{"value":"1,68E-13","module":"C2"},{"value":"1,26E-12","module":"C3"},{"value":"6,17E-12","module":"C4"},{"value":"-2,11E-11","module":"D"},{"value":"-3,75E-12","module":"D"}]},{"parameter":"AP","unit":"mol H^(+)-eq.","values":[{"value":"2,04E-02","module":"A1-A3"},{"value":"1,30E-03","module":"A4"},{"value":"1,64E-04","module":"A5"},{"value":"0,0E+00","module":"C1"},{"value":"9,02E-04","module":"C2"},{"value":"2,09E-03","module":"C3"},{"value":"1,72E-02","module":"C4"},{"value":"-3,07E-03","module":"D"},{"value":"-3,10E-04","module":"D"}]},{"parameter":"POCP","unit":"kg NMVOC-eq.","values":[{"value":"1,95E-02","module":"A1-A3"},{"value":"1,15E-03","module":"A4"},{"value":"1,18E-04","module":"A5"},{"value":"0,0E+00","module":"C1"},{"value":"7,99E-04","module":"C2"},{"value":"2,63E-03","module":"C3"},{"value":"1,34E-02","module":"C4"},{"value":"-2,89E-03","module":"D"},{"value":"-2,95E-04","module":"D"}]},{"parameter":"ADPE","unit":"kg Sb-eq.","values":[{"value":"6,94E-06","module":"A1-A3"},{"value":"7,04E-08","module":"A4"},{"value":"1,16E-09","module":"A5"},{"value":"0,0E+00","module":"C1"},{"value":"4,90E-08","module":"C2"},{"value":"4,47E-07","module":"C3"},{"value":"1,12E-07","module":"C4"},{"value":"-1,77E-07","module":"D"},{"value":"-2,67E-08","module":"D"}]},{"parameter":"ADPF","unit":"MJ","values":[{"value":"1,07E+02","module":"A1-A3"},{"value":"1,33E+01","module":"A4"},{"value":"2,35E-01","module":"A5"},{"value":"0,0E+00","module":"C1"},{"value":"9,24E+00","module":"C2"},{"value":"8,04E+00","module":"C3"},{"value":"3,23E+01","module":"C4"},{"value":"-2,00E+01","module":"D"},{"value":"-4,81E+00","module":"D"}]},{"parameter":"WDP","unit":"m^3 Welt-eq. entzogen","values":[{"value":"4,34E-01","module":"A1-A3"},{"value":"5,13E-03","module":"A4"},{"value":"9,19E-02","module":"A5"},{"value":"0,0E+00","module":"C1"},{"value":"3,57E-03","module":"C2"},{"value":"7,30E-02","module":"C3"},{"value":"2,66E-01","module":"C4"},{"value":"-3,63E-01","module":"D"},{"value":"-4,04E-03","module":"D"}]},{"parameter":"EP-freshwater","unit":"kg P-eq.","values":[{"value":"1,54E-05","module":"A1-A3"},{"value":"2,30E-06","module":"A4"},{"value":"3,75E-08","module":"A5"},{"value":"0,0E+00","module":"C1"},{"value":"1,60E-06","module":"C2"},{"value":"1,09E-06","module":"C3"},{"value":"4,89E-06","module":"C4"},{"value":"-5,64E-06","module":"D"},{"value":"-8,30E-07","module":"D"}]},{"parameter":"EP-marine","unit":"kg N-eq.","values":[{"value":"6,75E-03","module":"A1-A3"},{"value":"4,83E-04","module":"A4"},{"value":"4,53E-05","module":"A5"},{"value":"0,0E+00","module":"C1"},{"value":"3,36E-04","module":"C2"},{"value":"9,78E-04","module":"C3"},{"value":"4,45E-03","module":"C4"},{"value":"-1,21E-03","module":"D"},{"value":"-1,15E-04","module":"D"}]},{"parameter":"EP-terrestrial","unit":"mol N-eq.","values":[{"value":"7,43E-02","module":"A1-A3"},{"value":"5,73E-03","module":"A4"},{"value":"7,87E-04","module":"A5"},{"value":"0,0E+00","module":"C1"},{"value":"3,99E-03","module":"C2"},{"value":"1,08E-02","module":"C3"},{"value":"4,89E-02","module":"C4"},{"value":"-1,37E-02","module":"D"},{"value":"-1,22E-03","module":"D"}]}],"additional_environmental_impact":[{"parameter":"PM","unit":"Krankheitsf\u00e4lle","values":[{"value":"6,84E-07","module":"A1-A3"},{"value":"1,11E-08","module":"A4"},{"value":"8,88E-10","module":"A5"},{"value":"0,0E+00","module":"C1"},{"value":"7,75E-09","module":"C2"},{"value":"4,06E-08","module":"C3"},{"value":"2,12E-07","module":"C4"},{"value":"-9,57E-08","module":"D"},{"value":"-2,25E-09","module":"D"}]},{"parameter":"ETP-fw","unit":"CTUe","values":[{"value":"4,89E+01","module":"A1-A3"},{"value":"9,60E+00","module":"A4"},{"value":"1,04E-01","module":"A5"},{"value":"0,0E+00","module":"C1"},{"value":"6,68E+00","module":"C2"},{"value":"5,74E+00","module":"C3"},{"value":"1,76E+01","module":"C4"},{"value":"-8,98E+00","module":"D"},{"value":"-8,12E-01","module":"D"}]},{"parameter":"HTP-c","unit":"CTUh","values":[{"value":"2,27E-09","module":"A1-A3"},{"value":"1,93E-10","module":"A4"},{"value":"6,76E-12","module":"A5"},{"value":"0,0E+00","module":"C1"},{"value":"1,35E-10","module":"C2"},{"value":"1,26E-10","module":"C3"},{"value":"2,71E-09","module":"C4"},{"value":"-3,58E-10","module":"D"},{"value":"-5,83E-11","module":"D"}]},{"parameter":"HTP-nc","unit":"CTUh","values":[{"value":"1,91E-07","module":"A1-A3"},{"value":"9,82E-09","module":"A4"},{"value":"2,45E-10","module":"A5"},{"value":"0,0E+00","module":"C1"},{"value":"6,83E-09","module":"C2"},{"value":"6,34E-09","module":"C3"},{"value":"2,98E-07","module":"C4"},{"value":"-1,54E-08","module":"D"},{"value":"-1,83E-09","module":"D"}]},{"parameter":"SQP","unit":"SQP","values":[{"value":"1,45E+02","module":"A1-A3"},{"value":"4,73E+00","module":"A4"},{"value":"8,12E-02","module":"A5"},{"value":"0,0E+00","module":"C1"},{"value":"3,29E+00","module":"C2"},{"value":"2,03E+00","module":"C3"},{"value":"7,85E+00","module":"C4"},{"value":"-9,16E+00","module":"D"},{"value":"-1,27E+00","module":"D"}]}],"resource_use":[{"parameter":"PERE","unit":"MJ","values":[{"value":"2,62E+01","module":"A1-A3"},{"value":"8,91E-01","module":"A4"},{"value":"7,90E+00","module":"A5"},{"value":"0,0E+00","module":"C1"},{"value":"6,20E-01","module":"C2"},{"value":"8,84E-01","module":"C3"},{"value":"5,27E+00","module":"C4"},{"value":"-1,06E+01","module":"D"},{"value":"-1,82E+00","module":"D"}]},{"parameter":"PERM","unit":"MJ","values":[{"value":"7,84E+00","module":"A1-A3"},{"value":"0,0E+00","module":"A4"},{"value":"-7,84E+00","module":"A5"},{"value":"0,0E+00","module":"C1"},{"value":"0,0E+00","module":"C2"},{"value":"0,0E+00","module":"C3"},{"value":"0,0E+00","module":"C4"},{"value":"0,0E+00","module":"D"},{"value":"0,0E+00","module":"D"}]},{"parameter":"PERT","unit":"MJ","values":[{"value":"3,41E+01","module":"A1-A3"},{"value":"8,91E-01","module":"A4"},{"value":"6,64E-02","module":"A5"},{"value":"0,0E+00","module":"C1"},{"value":"6,20E-01","module":"C2"},{"value":"8,84E-01","module":"C3"},{"value":"5,27E+00","module":"C4"},{"value":"-1,06E+01","module":"D"},{"value":"-1,82E+00","module":"D"}]},{"parameter":"PENRE","unit":"MJ","values":[{"value":"1,06E+02","module":"A1-A3"},{"value":"1,33E+01","module":"A4"},{"value":"1,57E+00","module":"A5"},{"value":"0,0E+00","module":"C1"},{"value":"9,26E+00","module":"C2"},{"value":"8,05E+00","module":"C3"},{"value":"3,23E+01","module":"C4"},{"value":"-2,00E+01","module":"D"},{"value":"-4,81E+00","module":"D"}]},{"parameter":"PENRM","unit":"MJ","values":[{"value":"1,34E+00","module":"A1-A3"},{"value":"0,0E+00","module":"A4"},{"value":"-1,34E+00","module":"A5"},{"value":"0,0E+00","module":"C1"},{"value":"0,0E+00","module":"C2"},{"value":"0,0E+00","module":"C3"},{"value":"0,0E+00","module":"C4"},{"value":"0,0E+00","module":"D"},{"value":"0,0E+00","module":"D"}]},{"parameter":"PENRT","unit":"MJ","values":[{"value":"1,07E+02","module":"A1-A3"},{"value":"1,33E+01","module":"A4"},{"value":"2,35E-01","module":"A5"},{"value":"0,0E+00","module":"C1"},{"value":"9,26E+00","module":"C2"},{"value":"8,05E+00","module":"C3"},{"value":"3,23E+01","module":"C4"},{"value":"-2,00E+01","module":"D"},{"value":"-4,81E+00","module":"D"}]},{"parameter":"SM","unit":"kg","values":[{"value":"1,15E+00","module":"A1-A3"},{"value":"0,0E+00","module":"A4"},{"value":"0,0E+00","module":"A5"},{"value":"0,0E+00","module":"C1"},{"value":"0,0E+00","module":"C2"},{"value":"0,0E+00","module":"C3"},{"value":"0,0E+00","module":"C4"},{"value":"1,56E+02","module":"D"},{"value":"0,0E+00","module":"D"}]},{"parameter":"RSF","unit":"MJ","values":[{"value":"0,0E+00","module":"A1-A3"},{"value":"0,0E+00","module":"A4"},{"value":"0,0E+00","module":"A5"},{"value":"0,0E+00","module":"C1"},{"value":"0,0E+00","module":"C2"},{"value":"0,0E+00","module":"C3"},{"value":"0,0E+00","module":"C4"},{"value":"0,0E+00","module":"D"},{"value":"0,0E+00","module":"D"}]},{"parameter":"NRSF","unit":"MJ","values":[{"value":"0,0E+00","module":"A1-A3"},{"value":"0,0E+00","module":"A4"},{"value":"0,0E+00","module":"A5"},{"value":"0,0E+00","module":"C1"},{"value":"0,0E+00","module":"C2"},{"value":"0,0E+00","module":"C3"},{"value":"0,0E+00","module":"C4"},{"value":"0,0E+00","module":"D"},{"value":"0,0E+00","module":"D"}]},{"parameter":"FW","unit":"m^3","values":[{"value":"3,06E-02","module":"A1-A3"},{"value":"7,93E-04","module":"A4"},{"value":"2,16E-03","module":"A5"},{"value":"0,0E+00","module":"C1"},{"value":"5,52E-04","module":"C2"},{"value":"2,12E-03","module":"C3"},{"value":"8,16E-03","module":"C4"},{"value":"-1,18E-02","module":"D"},{"value":"-6,48E-04","module":"D"}]}],"end_of_life_waste":[{"parameter":"HWD","unit":"kg","values":[{"value":"-2,10E-09","module":"A1-A3"},{"value":"2,24E-11","module":"A4"},{"value":"2,28E-12","module":"A5"},{"value":"0,0E+00","module":"C1"},{"value":"1,56E-11","module":"C2"},{"value":"-8,61E-11","module":"C3"},{"value":"7,04E-10","module":"C4"},{"value":"1,36E-09","module":"D"},{"value":"-3,00E-10","module":"D"}]},{"parameter":"NHWD","unit":"kg","values":[{"value":"6,61E+00","module":"A1-A3"},{"value":"1,99E-03","module":"A4"},{"value":"6,33E-03","module":"A5"},{"value":"0,0E+00","module":"C1"},{"value":"1,39E-03","module":"C2"},{"value":"2,25E-03","module":"C3"},{"value":"1,62E+02","module":"C4"},{"value":"-1,21E-02","module":"D"},{"value":"-2,58E-03","module":"D"}]},{"parameter":"RWD","unit":"kg","values":[{"value":"3,50E-03","module":"A1-A3"},{"value":"1,75E-05","module":"A4"},{"value":"6,69E-06","module":"A5"},{"value":"0,0E+00","module":"C1"},{"value":"1,22E-05","module":"C2"},{"value":"6,60E-05","module":"C3"},{"value":"3,69E-04","module":"C4"},{"value":"-1,07E-03","module":"D"},{"value":"-1,89E-04","module":"D"}]}],"end_of_life_flow":[{"parameter":"CRU","unit":"kg","values":[{"value":"0,0E+00","module":"A1-A3"},{"value":"0,0E+00","module":"A4"},{"value":"0,0E+00","module":"A5"},{"value":"0,0E+00","module":"C1"},{"value":"0,0E+00","module":"C2"},{"value":"0,0E+00","module":"C3"},{"value":"0,0E+00","module":"C4"},{"value":"0,0E+00","module":"D"},{"value":"0,0E+00","module":"D"}]},{"parameter":"MFR","unit":"kg","values":[{"value":"0,0E+00","module":"A1-A3"},{"value":"0,0E+00","module":"A4"},{"value":"0,0E+00","module":"A5"},{"value":"0,0E+00","module":"C1"},{"value":"0,0E+00","module":"C2"},{"value":"1,57E+02","module":"C3"},{"value":"0,0E+00","module":"C4"},{"value":"0,0E+00","module":"D"},{"value":"0,0E+00","module":"D"}]},{"parameter":"MER","unit":"kg","values":[{"value":"0,0E+00","module":"A1-A3"},{"value":"0,0E+00","module":"A4"},{"value":"0,0E+00","module":"A5"},{"value":"0,0E+00","module":"C1"},{"value":"0,0E+00","module":"C2"},{"value":"0,0E+00","module":"C3"},{"value":"0,0E+00","module":"C4"},{"value":"0,0E+00","module":"D"},{"value":"0,0E+00","module":"D"}]},{"parameter":"EEE","unit":"MJ","values":[{"value":"0,0E+00","module":"A1-A3"},{"value":"0,0E+00","module":"A4"},{"value":"1,13E+00","module":"A5"},{"value":"0,0E+00","module":"C1"},{"value":"0,0E+00","module":"C2"},{"value":"0,0E+00","module":"C3"},{"value":"0,0E+00","module":"C4"},{"value":"0,0E+00","module":"D"},{"value":"0,0E+00","module":"D"}]},{"parameter":"EET","unit":"MJ","values":[{"value":"0,0E+00","module":"A1-A3"},{"value":"0,0E+00","module":"A4"},{"value":"2,64E+00","module":"A5"},{"value":"0,0E+00","module":"C1"},{"value":"0,0E+00","module":"C2"},{"value":"0,0E+00","module":"C3"},{"value":"0,0E+00","module":"C4"},{"value":"0,0E+00","module":"D"},{"value":"0,0E+00","module":"D"}]}]}