{"product_name":"Pilot WF, Jotun Paints (Vietnam) Co. Ltd.","epd_id":"NEPD-3761-2702-EN","compliance":["EN 15804","ISO 14025","ISO 21930"],"producer_name":"Jotun A/S","environmental_impact":[{"parameter":"GWP-total","unit":"kg CO2-eq.","values":[{"value":"2,93E+00","module":"A1"},{"value":"1,17E-01","module":"A2"},{"value":"2,57E-02","module":"A3"}]},{"parameter":"ODP","unit":"kg CFC 11-eq.","values":[{"value":"3,27E-07","module":"A1"},{"value":"2,09E-08","module":"A2"},{"value":"1,03E-09","module":"A3"}]},{"parameter":"AP","unit":"kg SO2-eq.","values":[{"value":"1,83E-02","module":"A1"},{"value":"2,07E-03","module":"A2"},{"value":"1,03E-04","module":"A3"}]},{"parameter":"EP","unit":"kg Phosphat-eq.","values":[{"value":"4,37E-03","module":"A1"},{"value":"2,30E-04","module":"A2"},{"value":"5,18E-05","module":"A3"}]},{"parameter":"POCP","unit":"kg Ethen-eq.","values":[{"value":"1,62E-03","module":"A1"},{"value":"6,76E-05","module":"A2"},{"value":"4,54E-06","module":"A3"}]},{"parameter":"ADPE","unit":"kg Sb-eq.","values":[{"value":"3,37E-05","module":"A1"},{"value":"6,01E-08","module":"A2"},{"value":"2,01E-08","module":"A3"}]},{"parameter":"ADPF","unit":"MJ","values":[{"value":"5,09E+01","module":"A1"},{"value":"1,74E+00","module":"A2"},{"value":"3,49E-01","module":"A3"}]},{"parameter":"ADPM","unit":"kg Sb-eq.","values":[{"value":"3,37E-05","module":"A1"},{"value":"6,01E-08","module":"A2"},{"value":"2,01E-08","module":"A3"}]}],"additional_environmental_impact":[],"resource_use":[{"parameter":"PERE","unit":"MJ","values":[{"value":"3,05E+00","module":"A1"},{"value":"3,74E-02","module":"A2"},{"value":"3,53E-02","module":"A3"}]},{"parameter":"PERM","unit":"MJ","values":[{"value":"6,84E-01","module":"A1"},{"value":"7,55E-03","module":"A2"},{"value":"1,21E-02","module":"A3"}]},{"parameter":"PERT","unit":"MJ","values":[{"value":"3,74E+00","module":"A1"},{"value":"4,49E-02","module":"A2"},{"value":"4,74E-02","module":"A3"}]},{"parameter":"PENRE","unit":"MJ","values":[{"value":"5,51E+01","module":"A1"},{"value":"1,80E+00","module":"A2"},{"value":"3,52E-01","module":"A3"}]},{"parameter":"PENRM","unit":"MJ","values":[{"value":"0,0E+00","module":"A1"},{"value":"0,0E+00","module":"A2"},{"value":"0,0E+00","module":"A3"}]},{"parameter":"PENRT","unit":"MJ","values":[{"value":"5,51E+01","module":"A1"},{"value":"1,80E+00","module":"A2"},{"value":"3,52E-01","module":"A3"}]},{"parameter":"SM","unit":"kg","values":[{"value":"0,0E+00","module":"A1"},{"value":"0,0E+00","module":"A2"},{"value":"0,0E+00","module":"A3"}]},{"parameter":"RSF","unit":"MJ","values":[{"value":"0,0E+00","module":"A1"},{"value":"0,0E+00","module":"A2"},{"value":"0,0E+00","module":"A3"}]},{"parameter":"NRSF","unit":"MJ","values":[{"value":"0,0E+00","module":"A1"},{"value":"0,0E+00","module":"A2"},{"value":"0,0E+00","module":"A3"}]},{"parameter":"FW","unit":"m3","values":[{"value":"4,54E-02","module":"A1"},{"value":"2,72E-04","module":"A2"},{"value":"9,89E-05","module":"A3"}]}],"end_of_life_waste":[{"parameter":"HWD","unit":"kg","values":[{"value":"4,71E-05","module":"A1"},{"value":"9,68E-07","module":"A2"},{"value":"1,71E-07","module":"A3"}]},{"parameter":"NHWD","unit":"kg","values":[{"value":"1,90E+00","module":"A1"},{"value":"4,72E-02","module":"A2"},{"value":"1,21E-02","module":"A3"}]},{"parameter":"RWD","unit":"kg","values":[{"value":"0,0E+00","module":"A1"},{"value":"0,0E+00","module":"A2"},{"value":"9,12E-08","module":"A3"}]}],"end_of_life_flow":[{"parameter":"CRU","unit":"kg","values":[{"value":"0,0E+00","module":"A1"},{"value":"0,0E+00","module":"A2"},{"value":"0,0E+00","module":"A3"}]},{"parameter":"MFR","unit":"kg","values":[{"value":"0,0E+00","module":"A1"},{"value":"0,0E+00","module":"A2"},{"value":"4,24E-03","module":"A3"}]},{"parameter":"MER","unit":"kg","values":[{"value":"0,0E+00","module":"A1"},{"value":"0,0E+00","module":"A2"},{"value":"9,79E-04","module":"A3"}]},{"parameter":"EEE","unit":"MJ","values":[{"value":"0,0E+00","module":"A1"},{"value":"0,0E+00","module":"A2"},{"value":"0,0E+00","module":"A3"}]},{"parameter":"EET","unit":"MJ","values":[{"value":"0,0E+00","module":"A1"},{"value":"0,0E+00","module":"A2"},{"value":"0,0E+00","module":"A3"}]}]}