{"product_name":"Pilot WF SM, Jotun Paints (Europe) Ltd (UK)","epd_id":"NEPD-3686-2631-EN","compliance":["EN 15804","ISO 14025","ISO 21930"],"producer_name":"Jotun A/S","environmental_impact":[{"parameter":"GWP-total","unit":"kg CO2-eq.","values":[{"value":"2,87E+00","module":"A1"},{"value":"1,24E-01","module":"A2"},{"value":"9,95E-02","module":"A3"}]},{"parameter":"ODP","unit":"kg CFC 11-eq.","values":[{"value":"3,19E-07","module":"A1"},{"value":"2,41E-08","module":"A2"},{"value":"6,98E-09","module":"A3"}]},{"parameter":"AP","unit":"kg SO2-eq.","values":[{"value":"1,68E-02","module":"A1"},{"value":"1,34E-03","module":"A2"},{"value":"5,34E-04","module":"A3"}]},{"parameter":"EP","unit":"kg Phosphat-eq.","values":[{"value":"4,08E-03","module":"A1"},{"value":"1,90E-04","module":"A2"},{"value":"1,26E-04","module":"A3"}]},{"parameter":"POCP","unit":"kg Ethen-eq.","values":[{"value":"1,37E-03","module":"A1"},{"value":"4,45E-05","module":"A2"},{"value":"2,31E-05","module":"A3"}]},{"parameter":"ADPE","unit":"kg Sb-eq.","values":[{"value":"3,16E-05","module":"A1"},{"value":"1,61E-07","module":"A2"},{"value":"8,33E-08","module":"A3"}]},{"parameter":"ADPF","unit":"MJ","values":[{"value":"4,56E+01","module":"A1"},{"value":"1,98E+00","module":"A2"},{"value":"1,37E+00","module":"A3"}]},{"parameter":"ADPM","unit":"kg Sb-eq.","values":[{"value":"3,16E-05","module":"A1"},{"value":"1,61E-07","module":"A2"},{"value":"8,33E-08","module":"A3"}]}],"additional_environmental_impact":[],"resource_use":[{"parameter":"PERE","unit":"MJ","values":[{"value":"2,73E+00","module":"A1"},{"value":"3,58E-02","module":"A2"},{"value":"1,08E-01","module":"A3"}]},{"parameter":"PERM","unit":"MJ","values":[{"value":"5,62E-01","module":"A1"},{"value":"8,06E-03","module":"A2"},{"value":"4,11E-02","module":"A3"}]},{"parameter":"PERT","unit":"MJ","values":[{"value":"3,29E+00","module":"A1"},{"value":"4,39E-02","module":"A2"},{"value":"1,49E-01","module":"A3"}]},{"parameter":"PENRE","unit":"MJ","values":[{"value":"4,96E+01","module":"A1"},{"value":"2,06E+00","module":"A2"},{"value":"1,80E+00","module":"A3"}]},{"parameter":"PENRM","unit":"MJ","values":[{"value":"0,0E+00","module":"A1"},{"value":"0,0E+00","module":"A2"},{"value":"0,0E+00","module":"A3"}]},{"parameter":"PENRT","unit":"MJ","values":[{"value":"4,96E+01","module":"A1"},{"value":"2,06E+00","module":"A2"},{"value":"1,80E+00","module":"A3"}]},{"parameter":"SM","unit":"kg","values":[{"value":"0,0E+00","module":"A1"},{"value":"0,0E+00","module":"A2"},{"value":"0,0E+00","module":"A3"}]},{"parameter":"RSF","unit":"MJ","values":[{"value":"0,0E+00","module":"A1"},{"value":"0,0E+00","module":"A2"},{"value":"0,0E+00","module":"A3"}]},{"parameter":"NRSF","unit":"MJ","values":[{"value":"0,0E+00","module":"A1"},{"value":"0,0E+00","module":"A2"},{"value":"0,0E+00","module":"A3"}]},{"parameter":"FW","unit":"m3","values":[{"value":"4,44E-02","module":"A1"},{"value":"3,91E-04","module":"A2"},{"value":"3,73E-04","module":"A3"}]}],"end_of_life_waste":[{"parameter":"HWD","unit":"kg","values":[{"value":"4,34E-05","module":"A1"},{"value":"9,87E-07","module":"A2"},{"value":"5,25E-07","module":"A3"}]},{"parameter":"NHWD","unit":"kg","values":[{"value":"1,76E+00","module":"A1"},{"value":"1,22E-01","module":"A2"},{"value":"7,44E-02","module":"A3"}]},{"parameter":"RWD","unit":"kg","values":[{"value":"0,0E+00","module":"A1"},{"value":"0,0E+00","module":"A2"},{"value":"0,0E+00","module":"A3"}]}],"end_of_life_flow":[{"parameter":"CRU","unit":"kg","values":[{"value":"0,0E+00","module":"A1"},{"value":"0,0E+00","module":"A2"},{"value":"0,0E+00","module":"A3"}]},{"parameter":"MFR","unit":"kg","values":[{"value":"0,0E+00","module":"A1"},{"value":"0,0E+00","module":"A2"},{"value":"1,61E-03","module":"A3"}]},{"parameter":"MER","unit":"kg","values":[{"value":"0,0E+00","module":"A1"},{"value":"0,0E+00","module":"A2"},{"value":"4,02E-03","module":"A3"}]},{"parameter":"EEE","unit":"MJ","values":[{"value":"0,0E+00","module":"A1"},{"value":"0,0E+00","module":"A2"},{"value":"0,0E+00","module":"A3"}]},{"parameter":"EET","unit":"MJ","values":[{"value":"0,0E+00","module":"A1"},{"value":"0,0E+00","module":"A2"},{"value":"0,0E+00","module":"A3"}]}]}