{"product_name":"Pinta I table","epd_id":"NEPD-6740-6055-EN","compliance":["EN 15804+A2","ISO 14025","ISO 21930"],"producer_name":"Martela Oyj","environmental_impact":[{"parameter":"GWP-total","unit":"kg CO2-eq.","values":[{"value":"1,15E+01","module":"A1-A3"},{"value":"3,98E+00","module":"A4"},{"value":"1,11E+00","module":"A5"},{"value":"3,45E-03","module":"B2"},{"value":"0,0E+00","module":"B3"},{"value":"0,0E+00","module":"B4"},{"value":"0,0E+00","module":"C1"},{"value":"3,38E-01","module":"C2"},{"value":"2,57E+01","module":"C3"},{"value":"6,84E-02","module":"C4"},{"value":"-3,48E+00","module":"D"}]},{"parameter":"GWP-fossil","unit":"kg CO2-eq.","values":[{"value":"3,48E+01","module":"A1-A3"},{"value":"3,98E+00","module":"A4"},{"value":"1,18E-02","module":"A5"},{"value":"3,43E-03","module":"B2"},{"value":"0,0E+00","module":"B3"},{"value":"0,0E+00","module":"B4"},{"value":"0,0E+00","module":"C1"},{"value":"3,37E-01","module":"C2"},{"value":"2,69E+00","module":"C3"},{"value":"6,83E-02","module":"C4"},{"value":"-3,45E+00","module":"D"}]},{"parameter":"GWP-biogenic","unit":"kg CO2-eq.","values":[{"value":"-2,38E+01","module":"A1-A3"},{"value":"1,52E-03","module":"A4"},{"value":"1,10E+00","module":"A5"},{"value":"2,16E-05","module":"B2"},{"value":"0,0E+00","module":"B3"},{"value":"0,0E+00","module":"B4"},{"value":"0,0E+00","module":"C1"},{"value":"1,40E-04","module":"C2"},{"value":"2,30E+01","module":"C3"},{"value":"5,00E-05","module":"C4"},{"value":"-3,25E-03","module":"D"}]},{"parameter":"GWP-luluc","unit":"kg CO2-eq.","values":[{"value":"4,67E-01","module":"A1-A3"},{"value":"1,63E-03","module":"A4"},{"value":"1,85E-06","module":"A5"},{"value":"5,58E-06","module":"B2"},{"value":"0,0E+00","module":"B3"},{"value":"0,0E+00","module":"B4"},{"value":"0,0E+00","module":"C1"},{"value":"1,20E-04","module":"C2"},{"value":"7,16E-05","module":"C3"},{"value":"2,01E-05","module":"C4"},{"value":"-3,18E-02","module":"D"}]},{"parameter":"ODP","unit":"kg CFC 11-eq.","values":[{"value":"1,73E-06","module":"A1-A3"},{"value":"8,80E-07","module":"A4"},{"value":"1,27E-09","module":"A5"},{"value":"3,04E-10","module":"B2"},{"value":"0,0E+00","module":"B3"},{"value":"0,0E+00","module":"B4"},{"value":"0,0E+00","module":"C1"},{"value":"7,64E-08","module":"C2"},{"value":"3,16E-08","module":"C3"},{"value":"2,04E-08","module":"C4"},{"value":"-6,49E-02","module":"D"}]},{"parameter":"AP","unit":"mol H+-eq.","values":[{"value":"1,28E-01","module":"A1-A3"},{"value":"3,54E-02","module":"A4"},{"value":"3,05E-05","module":"A5"},{"value":"2,00E-05","module":"B2"},{"value":"0,0E+00","module":"B3"},{"value":"0,0E+00","module":"B4"},{"value":"0,0E+00","module":"C1"},{"value":"9,70E-04","module":"C2"},{"value":"2,75E-03","module":"C3"},{"value":"4,70E-04","module":"C4"},{"value":"-2,00E-02","module":"D"}]},{"parameter":"POCP","unit":"kg NMVOC-eq.","values":[{"value":"1,03E-01","module":"A1-A3"},{"value":"2,65E-02","module":"A4"},{"value":"3,37E-05","module":"A5"},{"value":"1,16E-05","module":"B2"},{"value":"0,0E+00","module":"B3"},{"value":"0,0E+00","module":"B4"},{"value":"0,0E+00","module":"C1"},{"value":"8,22E-04","module":"C2"},{"value":"3,33E-03","module":"C3"},{"value":"5,31E-04","module":"C4"},{"value":"-2,00E-02","module":"D"}]},{"parameter":"ADPE","unit":"kg Sb-eq.","values":[{"value":"3,13E-04","module":"A1-A3"},{"value":"9,31E-05","module":"A4"},{"value":"1,32E-07","module":"A5"},{"value":"9,59E-08","module":"B2"},{"value":"0,0E+00","module":"B3"},{"value":"0,0E+00","module":"B4"},{"value":"0,0E+00","module":"C1"},{"value":"9,32E-06","module":"C2"},{"value":"1,49E-06","module":"C3"},{"value":"1,14E-06","module":"C4"},{"value":"-5,30E-05","module":"D"}]},{"parameter":"ADPF","unit":"MJ","values":[{"value":"4,59E+02","module":"A1-A3"},{"value":"5,83E+01","module":"A4"},{"value":"8,58E-02","module":"A5"},{"value":"5,86E-02","module":"B2"},{"value":"0,0E+00","module":"B3"},{"value":"0,0E+00","module":"B4"},{"value":"0,0E+00","module":"C1"},{"value":"5,10E+00","module":"C2"},{"value":"2,12E+00","module":"C3"},{"value":"1,51E+00","module":"C4"},{"value":"-3,43E+01","module":"D"}]},{"parameter":"WDP","unit":"m3 world-eq.","values":[{"value":"6,64E+04","module":"A1-A3"},{"value":"4,84E+01","module":"A4"},{"value":"1,85E-01","module":"A5"},{"value":"1,05E+00","module":"B2"},{"value":"0,0E+00","module":"B3"},{"value":"0,0E+00","module":"B4"},{"value":"0,0E+00","module":"C1"},{"value":"4,93E+00","module":"C2"},{"value":"-8,52E-01","module":"C3"},{"value":"3,28E+00","module":"C4"},{"value":"-2,60E+01","module":"D"}]},{"parameter":"EP-freshwater","unit":"kg P-eq.","values":[{"value":"4,65E-04","module":"A1-A3"},{"value":"2,84E-05","module":"A4"},{"value":"5,09E-08","module":"A5"},{"value":"2,74E-07","module":"B2"},{"value":"0,0E+00","module":"B3"},{"value":"0,0E+00","module":"B4"},{"value":"0,0E+00","module":"C1"},{"value":"2,70E-06","module":"C2"},{"value":"5,58E-06","module":"C3"},{"value":"6,94E-07","module":"C4"},{"value":"-2,36E-04","module":"D"}]},{"parameter":"EP-marine","unit":"kg N-eq.","values":[{"value":"2,80E-02","module":"A1-A3"},{"value":"8,35E-03","module":"A4"},{"value":"1,63E-05","module":"A5"},{"value":"3,17E-06","module":"B2"},{"value":"0,0E+00","module":"B3"},{"value":"0,0E+00","module":"B4"},{"value":"0,0E+00","module":"C1"},{"value":"1,92E-04","module":"C2"},{"value":"1,25E-03","module":"C3"},{"value":"1,67E-04","module":"C4"},{"value":"-5,03E-03","module":"D"}]},{"parameter":"EP-terrestrial","unit":"mol N-eq.","values":[{"value":"3,56E-01","module":"A1-A3"},{"value":"9,30E-02","module":"A4"},{"value":"1,15E-04","module":"A5"},{"value":"3,69E-05","module":"B2"},{"value":"0,0E+00","module":"B3"},{"value":"0,0E+00","module":"B4"},{"value":"0,0E+00","module":"C1"},{"value":"2,15E-03","module":"C2"},{"value":"1,33E-02","module":"C3"},{"value":"1,85E-03","module":"C4"},{"value":"-5,28E-02","module":"D"}]},{"parameter":"GWP-IOBC","unit":"kg CO2-eq.","values":[{"value":"3,52E+01","module":"A1-A3"},{"value":"3,98E+00","module":"A4"},{"value":"1,18E-02","module":"A5"},{"value":"3,45E-03","module":"B2"},{"value":"0,0E+00","module":"B3"},{"value":"0,0E+00","module":"B4"},{"value":"0,0E+00","module":"C1"},{"value":"3,38E-01","module":"C2"},{"value":"1,80E+00","module":"C3"},{"value":"7,04E-02","module":"C4"},{"value":"-4,74E+00","module":"D"}]}],"additional_environmental_impact":[{"parameter":"PM","unit":"disease incidence","values":[{"value":"2,33E-06","module":"A1-A3"},{"value":"2,16E-07","module":"A4"},{"value":"4,68E-10","module":"A5"},{"value":"1,68E-10","module":"B2"},{"value":"0,0E+00","module":"B3"},{"value":"0,0E+00","module":"B4"},{"value":"0,0E+00","module":"C1"},{"value":"2,07E-08","module":"C2"},{"value":"3,87E-08","module":"C3"},{"value":"8,52E-09","module":"C4"},{"value":"-6,57E-07","module":"D"}]},{"parameter":"ETP-fw","unit":"CTUe","values":[{"value":"4,30E+02","module":"A1-A3"},{"value":"4,14E+01","module":"A4"},{"value":"1,01E-01","module":"A5"},{"value":"6,34E-02","module":"B2"},{"value":"0,0E+00","module":"B3"},{"value":"0,0E+00","module":"B4"},{"value":"0,0E+00","module":"C1"},{"value":"3,78E+00","module":"C2"},{"value":"1,12E+01","module":"C3"},{"value":"9,41E-01","module":"C4"},{"value":"-2,12E+02","module":"D"}]},{"parameter":"HTP-c","unit":"CTUh","values":[{"value":"5,02E-08","module":"A1-A3"},{"value":"0,0E+00","module":"A4"},{"value":"4,00E-12","module":"A5"},{"value":"9,00E-12","module":"B2"},{"value":"0,0E+00","module":"B3"},{"value":"0,0E+00","module":"B4"},{"value":"0,0E+00","module":"C1"},{"value":"0,0E+00","module":"C2"},{"value":"1,05E-09","module":"C3"},{"value":"3,40E-11","module":"C4"},{"value":"-1,36E-08","module":"D"}]},{"parameter":"HTP-nc","unit":"CTUh","values":[{"value":"4,08E-07","module":"A1-A3"},{"value":"4,62E-08","module":"A4"},{"value":"1,53E-10","module":"A5"},{"value":"2,11E-10","module":"B2"},{"value":"0,0E+00","module":"B3"},{"value":"0,0E+00","module":"B4"},{"value":"0,0E+00","module":"C1"},{"value":"4,13E-09","module":"C2"},{"value":"2,90E-08","module":"C3"},{"value":"9,66E-10","module":"C4"},{"value":"2,01E-07","module":"D"}]},{"parameter":"SQP","unit":"unitless","values":[{"value":"1,30E+03","module":"A1-A3"},{"value":"3,49E+01","module":"A4"},{"value":"9,18E-02","module":"A5"},{"value":"1,64E-02","module":"B2"},{"value":"0,0E+00","module":"B3"},{"value":"0,0E+00","module":"B4"},{"value":"0,0E+00","module":"C1"},{"value":"3,57E+00","module":"C2"},{"value":"3,79E-01","module":"C3"},{"value":"3,32E+00","module":"C4"},{"value":"-8,68E+01","module":"D"}]},{"parameter":"IRP","unit":"kBq U235-eq.","values":[{"value":"1,15E+00","module":"A1-A3"},{"value":"2,54E-01","module":"A4"},{"value":"3,70E-04","module":"A5"},{"value":"4,05E-04","module":"B2"},{"value":"0,0E+00","module":"B3"},{"value":"0,0E+00","module":"B4"},{"value":"0,0E+00","module":"C1"},{"value":"2,23E-02","module":"C2"},{"value":"5,23E-03","module":"C3"},{"value":"6,08E-03","module":"C4"},{"value":"-7,22E-02","module":"D"}]}],"resource_use":[{"parameter":"PERE","unit":"MJ","values":[{"value":"3,20E+02","module":"A1-A3"},{"value":"7,52E-01","module":"A4"},{"value":"1,73E-03","module":"A5"},{"value":"7,96E-03","module":"B2"},{"value":"0,0E+00","module":"B3"},{"value":"0,0E+00","module":"B4"},{"value":"0,0E+00","module":"C1"},{"value":"7,30E-02","module":"C2"},{"value":"1,02E-01","module":"C3"},{"value":"2,95E-02","module":"C4"},{"value":"-8,04E+01","module":"D"}]},{"parameter":"PERM","unit":"MJ","values":[{"value":"1,33E+02","module":"A1-A3"},{"value":"0,0E+00","module":"A4"},{"value":"-8,58E+00","module":"A5"},{"value":"0,0E+00","module":"B2"},{"value":"0,0E+00","module":"B3"},{"value":"0,0E+00","module":"B4"},{"value":"0,0E+00","module":"C1"},{"value":"0,0E+00","module":"C2"},{"value":"-1,24E+02","module":"C3"},{"value":"0,0E+00","module":"C4"},{"value":"0,0E+00","module":"D"}]},{"parameter":"PERT","unit":"MJ","values":[{"value":"4,53E+02","module":"A1-A3"},{"value":"7,52E-01","module":"A4"},{"value":"-8,58E+00","module":"A5"},{"value":"7,96E-03","module":"B2"},{"value":"0,0E+00","module":"B3"},{"value":"0,0E+00","module":"B4"},{"value":"0,0E+00","module":"C1"},{"value":"7,30E-02","module":"C2"},{"value":"-1,24E+02","module":"C3"},{"value":"2,95E-02","module":"C4"},{"value":"-8,04E+01","module":"D"}]},{"parameter":"PENRE","unit":"MJ","values":[{"value":"4,49E+02","module":"A1-A3"},{"value":"5,83E+01","module":"A4"},{"value":"8,58E-02","module":"A5"},{"value":"5,86E-02","module":"B2"},{"value":"0,0E+00","module":"B3"},{"value":"0,0E+00","module":"B4"},{"value":"0,0E+00","module":"C1"},{"value":"5,10E+00","module":"C2"},{"value":"2,20E+00","module":"C3"},{"value":"1,51E+00","module":"C4"},{"value":"-3,42E+01","module":"D"}]},{"parameter":"PENRM","unit":"MJ","values":[{"value":"1,79E+01","module":"A1-A3"},{"value":"0,0E+00","module":"A4"},{"value":"-4,25E+00","module":"A5"},{"value":"0,0E+00","module":"B2"},{"value":"0,0E+00","module":"B3"},{"value":"0,0E+00","module":"B4"},{"value":"0,0E+00","module":"C1"},{"value":"0,0E+00","module":"C2"},{"value":"-1,36E+01","module":"C3"},{"value":"0,0E+00","module":"C4"},{"value":"0,0E+00","module":"D"}]},{"parameter":"PENRT","unit":"MJ","values":[{"value":"4,67E+02","module":"A1-A3"},{"value":"5,83E+01","module":"A4"},{"value":"-4,16E+00","module":"A5"},{"value":"5,86E-02","module":"B2"},{"value":"0,0E+00","module":"B3"},{"value":"0,0E+00","module":"B4"},{"value":"0,0E+00","module":"C1"},{"value":"5,10E+00","module":"C2"},{"value":"-1,14E+01","module":"C3"},{"value":"1,51E+00","module":"C4"},{"value":"-3,42E+01","module":"D"}]},{"parameter":"SM","unit":"kg","values":[{"value":"1,78E+00","module":"A1-A3"},{"value":"0,0E+00","module":"A4"},{"value":"0,0E+00","module":"A5"},{"value":"0,0E+00","module":"B2"},{"value":"0,0E+00","module":"B3"},{"value":"0,0E+00","module":"B4"},{"value":"0,0E+00","module":"C1"},{"value":"0,0E+00","module":"C2"},{"value":"0,0E+00","module":"C3"},{"value":"0,0E+00","module":"C4"},{"value":"0,0E+00","module":"D"}]},{"parameter":"RSF","unit":"MJ","values":[{"value":"2,08E+00","module":"A1-A3"},{"value":"2,62E-02","module":"A4"},{"value":"5,11E-05","module":"A5"},{"value":"6,38E-04","module":"B2"},{"value":"0,0E+00","module":"B3"},{"value":"0,0E+00","module":"B4"},{"value":"0,0E+00","module":"C1"},{"value":"2,61E-03","module":"C2"},{"value":"2,36E-03","module":"C3"},{"value":"7,76E-04","module":"C4"},{"value":"7,85E-02","module":"D"}]},{"parameter":"NRSF","unit":"MJ","values":[{"value":"1,17E-01","module":"A1-A3"},{"value":"8,79E-02","module":"A4"},{"value":"2,12E-04","module":"A5"},{"value":"6,29E-04","module":"B2"},{"value":"0,0E+00","module":"B3"},{"value":"0,0E+00","module":"B4"},{"value":"0,0E+00","module":"C1"},{"value":"9,34E-03","module":"C2"},{"value":"0,0E+00","module":"C3"},{"value":"8,04E-02","module":"C4"},{"value":"-1,98E+00","module":"D"}]},{"parameter":"FW","unit":"m3","values":[{"value":"7,45E-01","module":"A1-A3"},{"value":"5,63E-03","module":"A4"},{"value":"4,44E-05","module":"A5"},{"value":"1,01E-02","module":"B2"},{"value":"0,0E+00","module":"B3"},{"value":"0,0E+00","module":"B4"},{"value":"0,0E+00","module":"C1"},{"value":"5,46E-04","module":"C2"},{"value":"3,86E-03","module":"C3"},{"value":"1,36E-03","module":"C4"},{"value":"-1,00E-01","module":"D"}]}],"end_of_life_waste":[{"parameter":"HWD","unit":"kg","values":[{"value":"2,27E-01","module":"A1-A3"},{"value":"2,89E-03","module":"A4"},{"value":"0,0E+00","module":"A5"},{"value":"1,11E-05","module":"B2"},{"value":"0,0E+00","module":"B3"},{"value":"0,0E+00","module":"B4"},{"value":"0,0E+00","module":"C1"},{"value":"2,63E-04","module":"C2"},{"value":"0,0E+00","module":"C3"},{"value":"5,91E+00","module":"C4"},{"value":"-1,39E-02","module":"D"}]},{"parameter":"NHWD","unit":"kg","values":[{"value":"5,08E+00","module":"A1-A3"},{"value":"2,36E+00","module":"A4"},{"value":"3,25E-01","module":"A5"},{"value":"7,11E-04","module":"B2"},{"value":"0,0E+00","module":"B3"},{"value":"0,0E+00","module":"B4"},{"value":"0,0E+00","module":"C1"},{"value":"2,48E-01","module":"C2"},{"value":"8,33E-01","module":"C3"},{"value":"1,05E-01","module":"C4"},{"value":"-1,35E+00","module":"D"}]},{"parameter":"RWD","unit":"kg","values":[{"value":"5,09E-03","module":"A1-A3"},{"value":"3,99E-04","module":"A4"},{"value":"0,0E+00","module":"A5"},{"value":"3,43E-07","module":"B2"},{"value":"0,0E+00","module":"B3"},{"value":"0,0E+00","module":"B4"},{"value":"0,0E+00","module":"C1"},{"value":"3,47E-05","module":"C2"},{"value":"0,0E+00","module":"C3"},{"value":"9,44E-06","module":"C4"},{"value":"-5,96E-05","module":"D"}]}],"end_of_life_flow":[{"parameter":"CRU","unit":"kg","values":[{"value":"0,0E+00","module":"A1-A3"},{"value":"0,0E+00","module":"A4"},{"value":"4,75E-01","module":"A5"},{"value":"0,0E+00","module":"B2"},{"value":"0,0E+00","module":"B3"},{"value":"0,0E+00","module":"B4"},{"value":"0,0E+00","module":"C1"},{"value":"0,0E+00","module":"C2"},{"value":"0,0E+00","module":"C3"},{"value":"0,0E+00","module":"C4"},{"value":"0,0E+00","module":"D"}]},{"parameter":"MFR","unit":"kg","values":[{"value":"5,82E+00","module":"A1-A3"},{"value":"0,0E+00","module":"A4"},{"value":"2,37E-01","module":"A5"},{"value":"0,0E+00","module":"B2"},{"value":"0,0E+00","module":"B3"},{"value":"0,0E+00","module":"B4"},{"value":"0,0E+00","module":"C1"},{"value":"0,0E+00","module":"C2"},{"value":"2,90E+00","module":"C3"},{"value":"0,0E+00","module":"C4"},{"value":"0,0E+00","module":"D"}]},{"parameter":"MER","unit":"kg","values":[{"value":"2,74E-05","module":"A1-A3"},{"value":"0,0E+00","module":"A4"},{"value":"3,88E-02","module":"A5"},{"value":"0,0E+00","module":"B2"},{"value":"0,0E+00","module":"B3"},{"value":"0,0E+00","module":"B4"},{"value":"0,0E+00","module":"C1"},{"value":"0,0E+00","module":"C2"},{"value":"2,30E+01","module":"C3"},{"value":"0,0E+00","module":"C4"},{"value":"0,0E+00","module":"D"}]},{"parameter":"EEE","unit":"MJ","values":[{"value":"6,53E+00","module":"A1-A3"},{"value":"0,0E+00","module":"A4"},{"value":"2,87E-02","module":"A5"},{"value":"0,0E+00","module":"B2"},{"value":"0,0E+00","module":"B3"},{"value":"0,0E+00","module":"B4"},{"value":"0,0E+00","module":"C1"},{"value":"0,0E+00","module":"C2"},{"value":"9,90E+00","module":"C3"},{"value":"0,0E+00","module":"C4"},{"value":"0,0E+00","module":"D"}]},{"parameter":"EET","unit":"MJ","values":[{"value":"9,89E+01","module":"A1-A3"},{"value":"0,0E+00","module":"A4"},{"value":"4,34E-01","module":"A5"},{"value":"0,0E+00","module":"B2"},{"value":"0,0E+00","module":"B3"},{"value":"0,0E+00","module":"B4"},{"value":"0,0E+00","module":"C1"},{"value":"0,0E+00","module":"C2"},{"value":"1,50E+02","module":"C3"},{"value":"0,0E+00","module":"C4"},{"value":"0,0E+00","module":"D"}]}]}