{"product_name":"Pioner Topcoat, Jotun Paints (Malaysia) Sdn. Bhd.","epd_id":"NEPD-7390-6779","compliance":["EN 15804+A2","ISO 14025","ISO 21930"],"producer_name":"Jotun A/S","environmental_impact":[{"parameter":"GWP-total","unit":"kg CO2-eq.","values":[{"value":"3,30E+00","module":"A1"},{"value":"7,50E-02","module":"A2"},{"value":"2,35E-01","module":"A3"},{"value":"6,04E-02","module":"A4"},{"value":"0,0E+00","module":"C1"},{"value":"2,23E-03","module":"C2"},{"value":"0,0E+00","module":"C3"},{"value":"9,32E-03","module":"C4"},{"value":"0,0E+00","module":"D"}]},{"parameter":"GWP-fossil","unit":"kg CO2-eq.","values":[{"value":"3,30E+00","module":"A1"},{"value":"7,50E-02","module":"A2"},{"value":"2,32E-01","module":"A3"},{"value":"6,04E-02","module":"A4"},{"value":"0,0E+00","module":"C1"},{"value":"2,23E-03","module":"C2"},{"value":"0,0E+00","module":"C3"},{"value":"9,32E-03","module":"C4"},{"value":"0,0E+00","module":"D"}]},{"parameter":"GWP-biogenic","unit":"kg CO2-eq.","values":[{"value":"3,36E-03","module":"A1"},{"value":"2,39E-05","module":"A2"},{"value":"2,06E-03","module":"A3"},{"value":"2,40E-05","module":"A4"},{"value":"0,0E+00","module":"C1"},{"value":"8,86E-07","module":"C2"},{"value":"0,0E+00","module":"C3"},{"value":"4,46E-06","module":"C4"},{"value":"0,0E+00","module":"D"}]},{"parameter":"GWP-luluc","unit":"kg CO2-eq.","values":[{"value":"2,82E-04","module":"A1"},{"value":"4,15E-05","module":"A2"},{"value":"9,89E-04","module":"A3"},{"value":"1,82E-05","module":"A4"},{"value":"0,0E+00","module":"C1"},{"value":"6,72E-07","module":"C2"},{"value":"0,0E+00","module":"C3"},{"value":"3,08E-06","module":"C4"},{"value":"0,0E+00","module":"D"}]},{"parameter":"ODP","unit":"kg CFC 11-eq.","values":[{"value":"4,02E-07","module":"A1"},{"value":"1,63E-08","module":"A2"},{"value":"8,21E-09","module":"A3"},{"value":"1,36E-08","module":"A4"},{"value":"0,0E+00","module":"C1"},{"value":"5,03E-10","module":"C2"},{"value":"0,0E+00","module":"C3"},{"value":"2,59E-09","module":"C4"},{"value":"0,0E+00","module":"D"}]},{"parameter":"AP","unit":"mol H+-eq.","values":[{"value":"2,17E-02","module":"A1"},{"value":"1,71E-03","module":"A2"},{"value":"1,01E-03","module":"A3"},{"value":"3,10E-04","module":"A4"},{"value":"0,0E+00","module":"C1"},{"value":"1,15E-05","module":"C2"},{"value":"0,0E+00","module":"C3"},{"value":"5,17E-05","module":"C4"},{"value":"0,0E+00","module":"D"}]},{"parameter":"POCP","unit":"kg NMVOC-eq.","values":[{"value":"1,18E-02","module":"A1"},{"value":"1,27E-03","module":"A2"},{"value":"1,83E-03","module":"A3"},{"value":"3,40E-04","module":"A4"},{"value":"0,0E+00","module":"C1"},{"value":"1,26E-05","module":"C2"},{"value":"0,0E+00","module":"C3"},{"value":"5,43E-05","module":"C4"},{"value":"0,0E+00","module":"D"}]},{"parameter":"ADPE","unit":"kg Sb-eq.","values":[{"value":"2,72E-05","module":"A1"},{"value":"8,09E-07","module":"A2"},{"value":"8,30E-07","module":"A3"},{"value":"1,02E-06","module":"A4"},{"value":"0,0E+00","module":"C1"},{"value":"3,78E-08","module":"C2"},{"value":"0,0E+00","module":"C3"},{"value":"2,07E-07","module":"C4"},{"value":"0,0E+00","module":"D"}]},{"parameter":"ADPF","unit":"MJ","values":[{"value":"7,42E+01","module":"A1"},{"value":"1,03E+00","module":"A2"},{"value":"2,37E+00","module":"A3"},{"value":"9,30E-01","module":"A4"},{"value":"0,0E+00","module":"C1"},{"value":"3,43E-02","module":"C2"},{"value":"0,0E+00","module":"C3"},{"value":"1,73E-01","module":"C4"},{"value":"0,0E+00","module":"D"}]},{"parameter":"WDP","unit":"m3 world-eq.","values":[{"value":"5,07E+00","module":"A1"},{"value":"2,68E-01","module":"A2"},{"value":"1,21E+01","module":"A3"},{"value":"3,29E-01","module":"A4"},{"value":"0,0E+00","module":"C1"},{"value":"1,21E-02","module":"C2"},{"value":"0,0E+00","module":"C3"},{"value":"1,19E-01","module":"C4"},{"value":"0,0E+00","module":"D"}]},{"parameter":"EP-freshwater","unit":"kg P-eq.","values":[{"value":"6,23E-04","module":"A1"},{"value":"4,39E-07","module":"A2"},{"value":"1,06E-05","module":"A3"},{"value":"5,44E-07","module":"A4"},{"value":"0,0E+00","module":"C1"},{"value":"2,01E-08","module":"C2"},{"value":"0,0E+00","module":"C3"},{"value":"8,16E-08","module":"C4"},{"value":"0,0E+00","module":"D"}]},{"parameter":"EP-marine","unit":"kg N-eq.","values":[{"value":"3,06E-03","module":"A1"},{"value":"4,33E-04","module":"A2"},{"value":"1,41E-04","module":"A3"},{"value":"1,04E-04","module":"A4"},{"value":"0,0E+00","module":"C1"},{"value":"3,82E-06","module":"C2"},{"value":"0,0E+00","module":"C3"},{"value":"1,65E-05","module":"C4"},{"value":"0,0E+00","module":"D"}]},{"parameter":"EP-terrestrial","unit":"mol N-eq.","values":[{"value":"3,29E-02","module":"A1"},{"value":"4,82E-03","module":"A2"},{"value":"1,54E-03","module":"A3"},{"value":"1,14E-03","module":"A4"},{"value":"0,0E+00","module":"C1"},{"value":"4,22E-05","module":"C2"},{"value":"0,0E+00","module":"C3"},{"value":"1,82E-04","module":"C4"},{"value":"0,0E+00","module":"D"}]},{"parameter":"GWP-IOBC","unit":"kg CO2-eq.","values":[{"value":"3,30E+00","module":"A1"},{"value":"7,50E-02","module":"A2"},{"value":"2,31E-01","module":"A3"},{"value":"6,04E-02","module":"A4"},{"value":"0,0E+00","module":"C1"},{"value":"2,23E-03","module":"C2"},{"value":"0,0E+00","module":"C3"},{"value":"9,32E-03","module":"C4"},{"value":"0,0E+00","module":"D"}]}],"additional_environmental_impact":[{"parameter":"PM","unit":"disease incidence","values":[{"value":"3,21E-07","module":"A1"},{"value":"2,27E-09","module":"A2"},{"value":"3,26E-09","module":"A3"},{"value":"5,20E-09","module":"A4"},{"value":"0,0E+00","module":"C1"},{"value":"1,92E-10","module":"C2"},{"value":"0,0E+00","module":"C3"},{"value":"9,54E-10","module":"C4"},{"value":"0,0E+00","module":"D"}]},{"parameter":"ETP-fw","unit":"CTUe","values":[{"value":"3,31E+01","module":"A1"},{"value":"6,79E-01","module":"A2"},{"value":"2,33E+00","module":"A3"},{"value":"7,27E-01","module":"A4"},{"value":"0,0E+00","module":"C1"},{"value":"2,68E-02","module":"C2"},{"value":"0,0E+00","module":"C3"},{"value":"1,17E-01","module":"C4"},{"value":"0,0E+00","module":"D"}]},{"parameter":"HTP-c","unit":"CTUh","values":[{"value":"7,02E-08","module":"A1"},{"value":"0,0E+00","module":"A2"},{"value":"4,20E-11","module":"A3"},{"value":"0,0E+00","module":"A4"},{"value":"0,0E+00","module":"C1"},{"value":"0,0E+00","module":"C2"},{"value":"0,0E+00","module":"C3"},{"value":"1,00E-12","module":"C4"},{"value":"0,0E+00","module":"D"}]},{"parameter":"HTP-nc","unit":"CTUh","values":[{"value":"6,61E-07","module":"A1"},{"value":"2,85E-10","module":"A2"},{"value":"2,17E-09","module":"A3"},{"value":"6,49E-10","module":"A4"},{"value":"0,0E+00","module":"C1"},{"value":"2,40E-11","module":"C2"},{"value":"0,0E+00","module":"C3"},{"value":"1,13E-10","module":"C4"},{"value":"0,0E+00","module":"D"}]},{"parameter":"SQP","unit":"unitless","values":[{"value":"8,59E+00","module":"A1"},{"value":"5,44E-01","module":"A2"},{"value":"2,93E-01","module":"A3"},{"value":"1,05E+00","module":"A4"},{"value":"0,0E+00","module":"C1"},{"value":"3,89E-02","module":"C2"},{"value":"0,0E+00","module":"C3"},{"value":"2,15E-01","module":"C4"},{"value":"0,0E+00","module":"D"}]},{"parameter":"IRP","unit":"kBq U235-eq.","values":[{"value":"2,93E+02","module":"A1"},{"value":"4,38E-03","module":"A2"},{"value":"8,87E-04","module":"A3"},{"value":"3,92E-03","module":"A4"},{"value":"0,0E+00","module":"C1"},{"value":"1,45E-04","module":"C2"},{"value":"0,0E+00","module":"C3"},{"value":"7,37E-04","module":"C4"},{"value":"0,0E+00","module":"D"}]}],"resource_use":[{"parameter":"PERE","unit":"MJ","values":[{"value":"2,38E+00","module":"A1"},{"value":"8,56E-03","module":"A2"},{"value":"1,56E-01","module":"A3"},{"value":"1,00E-02","module":"A4"},{"value":"0,0E+00","module":"C1"},{"value":"3,69E-04","module":"C2"},{"value":"0,0E+00","module":"C3"},{"value":"2,02E-03","module":"C4"},{"value":"0,0E+00","module":"D"}]},{"parameter":"PERM","unit":"MJ","values":[{"value":"7,22E-02","module":"A1"},{"value":"0,0E+00","module":"A2"},{"value":"0,0E+00","module":"A3"},{"value":"0,0E+00","module":"A4"},{"value":"0,0E+00","module":"C1"},{"value":"0,0E+00","module":"C2"},{"value":"0,0E+00","module":"C3"},{"value":"0,0E+00","module":"C4"},{"value":"0,0E+00","module":"D"}]},{"parameter":"PERT","unit":"MJ","values":[{"value":"2,45E+00","module":"A1"},{"value":"8,56E-03","module":"A2"},{"value":"1,56E-01","module":"A3"},{"value":"1,00E-02","module":"A4"},{"value":"0,0E+00","module":"C1"},{"value":"3,69E-04","module":"C2"},{"value":"0,0E+00","module":"C3"},{"value":"2,02E-03","module":"C4"},{"value":"0,0E+00","module":"D"}]},{"parameter":"PENRE","unit":"MJ","values":[{"value":"7,92E+01","module":"A1"},{"value":"1,03E+00","module":"A2"},{"value":"2,37E+00","module":"A3"},{"value":"9,30E-01","module":"A4"},{"value":"0,0E+00","module":"C1"},{"value":"3,43E-02","module":"C2"},{"value":"0,0E+00","module":"C3"},{"value":"1,73E-01","module":"C4"},{"value":"0,0E+00","module":"D"}]},{"parameter":"PENRM","unit":"MJ","values":[{"value":"4,91E-02","module":"A1"},{"value":"0,0E+00","module":"A2"},{"value":"0,0E+00","module":"A3"},{"value":"0,0E+00","module":"A4"},{"value":"0,0E+00","module":"C1"},{"value":"0,0E+00","module":"C2"},{"value":"0,0E+00","module":"C3"},{"value":"0,0E+00","module":"C4"},{"value":"0,0E+00","module":"D"}]},{"parameter":"PENRT","unit":"MJ","values":[{"value":"7,92E+01","module":"A1"},{"value":"1,03E+00","module":"A2"},{"value":"2,37E+00","module":"A3"},{"value":"9,30E-01","module":"A4"},{"value":"0,0E+00","module":"C1"},{"value":"3,43E-02","module":"C2"},{"value":"0,0E+00","module":"C3"},{"value":"1,73E-01","module":"C4"},{"value":"0,0E+00","module":"D"}]},{"parameter":"SM","unit":"kg","values":[{"value":"0,0E+00","module":"A1"},{"value":"0,0E+00","module":"A2"},{"value":"2,09E-06","module":"A3"},{"value":"0,0E+00","module":"A4"},{"value":"0,0E+00","module":"C1"},{"value":"0,0E+00","module":"C2"},{"value":"0,0E+00","module":"C3"},{"value":"1,91E-05","module":"C4"},{"value":"0,0E+00","module":"D"}]},{"parameter":"RSF","unit":"MJ","values":[{"value":"9,54E-03","module":"A1"},{"value":"2,04E-04","module":"A2"},{"value":"1,59E-04","module":"A3"},{"value":"2,32E-04","module":"A4"},{"value":"0,0E+00","module":"C1"},{"value":"8,56E-06","module":"C2"},{"value":"0,0E+00","module":"C3"},{"value":"6,50E-05","module":"C4"},{"value":"0,0E+00","module":"D"}]},{"parameter":"NRSF","unit":"MJ","values":[{"value":"6,42E-02","module":"A1"},{"value":"2,03E-03","module":"A2"},{"value":"7,30E-04","module":"A3"},{"value":"1,40E-03","module":"A4"},{"value":"0,0E+00","module":"C1"},{"value":"5,16E-05","module":"C2"},{"value":"0,0E+00","module":"C3"},{"value":"2,53E-04","module":"C4"},{"value":"0,0E+00","module":"D"}]},{"parameter":"FW","unit":"m3","values":[{"value":"8,65E-02","module":"A1"},{"value":"8,18E-05","module":"A2"},{"value":"1,29E-03","module":"A3"},{"value":"1,13E-04","module":"A4"},{"value":"0,0E+00","module":"C1"},{"value":"4,18E-06","module":"C2"},{"value":"0,0E+00","module":"C3"},{"value":"8,62E-05","module":"C4"},{"value":"0,0E+00","module":"D"}]}],"end_of_life_waste":[{"parameter":"HWD","unit":"kg","values":[{"value":"2,25E-02","module":"A1"},{"value":"5,75E-05","module":"A2"},{"value":"1,66E-04","module":"A3"},{"value":"7,10E-05","module":"A4"},{"value":"0,0E+00","module":"C1"},{"value":"2,62E-06","module":"C2"},{"value":"0,0E+00","module":"C3"},{"value":"1,07E-05","module":"C4"},{"value":"0,0E+00","module":"D"}]},{"parameter":"NHWD","unit":"kg","values":[{"value":"5,32E-01","module":"A1"},{"value":"3,65E-02","module":"A2"},{"value":"1,98E-02","module":"A3"},{"value":"8,00E-02","module":"A4"},{"value":"0,0E+00","module":"C1"},{"value":"2,95E-03","module":"C2"},{"value":"0,0E+00","module":"C3"},{"value":"4,84E-01","module":"C4"},{"value":"0,0E+00","module":"D"}]},{"parameter":"RWD","unit":"kg","values":[{"value":"1,13E-04","module":"A1"},{"value":"7,02E-06","module":"A2"},{"value":"1,27E-06","module":"A3"},{"value":"6,18E-06","module":"A4"},{"value":"0,0E+00","module":"C1"},{"value":"2,28E-07","module":"C2"},{"value":"0,0E+00","module":"C3"},{"value":"1,16E-06","module":"C4"},{"value":"0,0E+00","module":"D"}]}],"end_of_life_flow":[{"parameter":"CRU","unit":"kg","values":[{"value":"0,0E+00","module":"A1"},{"value":"0,0E+00","module":"A2"},{"value":"0,0E+00","module":"A3"},{"value":"0,0E+00","module":"A4"},{"value":"0,0E+00","module":"C1"},{"value":"0,0E+00","module":"C2"},{"value":"0,0E+00","module":"C3"},{"value":"0,0E+00","module":"C4"},{"value":"0,0E+00","module":"D"}]},{"parameter":"MFR","unit":"kg","values":[{"value":"0,0E+00","module":"A1"},{"value":"0,0E+00","module":"A2"},{"value":"2,77E-02","module":"A3"},{"value":"0,0E+00","module":"A4"},{"value":"0,0E+00","module":"C1"},{"value":"0,0E+00","module":"C2"},{"value":"0,0E+00","module":"C3"},{"value":"1,80E-05","module":"C4"},{"value":"0,0E+00","module":"D"}]},{"parameter":"MER","unit":"kg","values":[{"value":"0,0E+00","module":"A1"},{"value":"0,0E+00","module":"A2"},{"value":"3,28E-03","module":"A3"},{"value":"0,0E+00","module":"A4"},{"value":"0,0E+00","module":"C1"},{"value":"0,0E+00","module":"C2"},{"value":"0,0E+00","module":"C3"},{"value":"1,45E-07","module":"C4"},{"value":"0,0E+00","module":"D"}]},{"parameter":"EEE","unit":"MJ","values":[{"value":"0,0E+00","module":"A1"},{"value":"0,0E+00","module":"A2"},{"value":"2,47E-03","module":"A3"},{"value":"0,0E+00","module":"A4"},{"value":"0,0E+00","module":"C1"},{"value":"0,0E+00","module":"C2"},{"value":"0,0E+00","module":"C3"},{"value":"1,25E-06","module":"C4"},{"value":"0,0E+00","module":"D"}]},{"parameter":"EET","unit":"MJ","values":[{"value":"0,0E+00","module":"A1"},{"value":"0,0E+00","module":"A2"},{"value":"3,74E-02","module":"A3"},{"value":"0,0E+00","module":"A4"},{"value":"0,0E+00","module":"C1"},{"value":"0,0E+00","module":"C2"},{"value":"0,0E+00","module":"C3"},{"value":"1,90E-05","module":"C4"},{"value":"0,0E+00","module":"D"}]}]}