{"product_name":"Place","epd_id":"NEPD-8247-7917","compliance":["EN 15804+A2","ISO 14025","ISO 21930"],"producer_name":"SG Armaturen AS","environmental_impact":[{"parameter":"GWP-total","unit":"kg CO2-eq.","values":[{"value":"1,54E+02","module":"A1"},{"value":"7,89E-01","module":"A2"},{"value":"3,94E+00","module":"A3"},{"value":"1,14E+00","module":"A4"},{"value":"3,49E-01","module":"A5"},{"value":"7,27E+01","module":"B6"},{"value":"0,0E+00","module":"C1"},{"value":"3,79E-01","module":"C2"},{"value":"3,91E+00","module":"C3"},{"value":"3,01E-01","module":"C4"},{"value":"-1,02E+01","module":"D"}]},{"parameter":"GWP-fossil","unit":"kg CO2-eq.","values":[{"value":"1,53E+02","module":"A1"},{"value":"7,88E-01","module":"A2"},{"value":"3,74E+00","module":"A3"},{"value":"1,14E+00","module":"A4"},{"value":"9,10E-03","module":"A5"},{"value":"7,05E+01","module":"B6"},{"value":"0,0E+00","module":"C1"},{"value":"3,79E-01","module":"C2"},{"value":"3,83E+00","module":"C3"},{"value":"2,61E-01","module":"C4"},{"value":"-9,97E+00","module":"D"}]},{"parameter":"GWP-biogenic","unit":"kg CO2-eq.","values":[{"value":"1,37E-01","module":"A1"},{"value":"2,47E-04","module":"A2"},{"value":"1,94E-01","module":"A3"},{"value":"4,71E-04","module":"A4"},{"value":"3,40E-01","module":"A5"},{"value":"1,95E+00","module":"B6"},{"value":"0,0E+00","module":"C1"},{"value":"1,57E-04","module":"C2"},{"value":"8,50E-02","module":"C3"},{"value":"4,00E-02","module":"C4"},{"value":"-4,31E-02","module":"D"}]},{"parameter":"GWP-luluc","unit":"kg CO2-eq.","values":[{"value":"2,92E-01","module":"A1"},{"value":"4,73E-04","module":"A2"},{"value":"1,13E-02","module":"A3"},{"value":"4,05E-04","module":"A4"},{"value":"1,52E-06","module":"A5"},{"value":"2,91E-01","module":"B6"},{"value":"0,0E+00","module":"C1"},{"value":"1,35E-04","module":"C2"},{"value":"6,19E-04","module":"C3"},{"value":"6,26E-04","module":"C4"},{"value":"-1,66E-01","module":"D"}]},{"parameter":"ODP","unit":"kg CFC 11-eq.","values":[{"value":"9,07E-06","module":"A1"},{"value":"1,70E-07","module":"A2"},{"value":"2,03E-07","module":"A3"},{"value":"2,58E-07","module":"A4"},{"value":"1,04E-09","module":"A5"},{"value":"4,83E-06","module":"B6"},{"value":"0,0E+00","module":"C1"},{"value":"8,59E-08","module":"C2"},{"value":"7,23E-08","module":"C3"},{"value":"1,34E-08","module":"C4"},{"value":"-1,35E-02","module":"D"}]},{"parameter":"AP","unit":"mol H+-eq.","values":[{"value":"1,10E+00","module":"A1"},{"value":"1,92E-02","module":"A2"},{"value":"1,40E-02","module":"A3"},{"value":"3,27E-03","module":"A4"},{"value":"2,26E-05","module":"A5"},{"value":"5,51E-01","module":"B6"},{"value":"0,0E+00","module":"C1"},{"value":"1,09E-03","module":"C2"},{"value":"2,06E-03","module":"C3"},{"value":"6,01E-04","module":"C4"},{"value":"-1,77E-01","module":"D"}]},{"parameter":"POCP","unit":"kg NMVOC-eq.","values":[{"value":"5,35E-01","module":"A1"},{"value":"1,37E-02","module":"A2"},{"value":"8,36E-03","module":"A3"},{"value":"2,77E-03","module":"A4"},{"value":"2,43E-05","module":"A5"},{"value":"2,12E-01","module":"B6"},{"value":"0,0E+00","module":"C1"},{"value":"9,24E-04","module":"C2"},{"value":"1,65E-03","module":"C3"},{"value":"6,89E-04","module":"C4"},{"value":"-5,07E-02","module":"D"}]},{"parameter":"ADPE","unit":"kg Sb-eq.","values":[{"value":"1,71E-02","module":"A1"},{"value":"1,02E-05","module":"A2"},{"value":"2,86E-05","module":"A3"},{"value":"3,14E-05","module":"A4"},{"value":"1,10E-07","module":"A5"},{"value":"5,26E-03","module":"B6"},{"value":"0,0E+00","module":"C1"},{"value":"1,05E-05","module":"C2"},{"value":"2,92E-06","module":"C3"},{"value":"6,65E-07","module":"C4"},{"value":"-1,78E-03","module":"D"}]},{"parameter":"ADPF","unit":"MJ","values":[{"value":"1,87E+03","module":"A1"},{"value":"1,06E+01","module":"A2"},{"value":"4,93E+01","module":"A3"},{"value":"1,72E+01","module":"A4"},{"value":"6,95E-02","module":"A5"},{"value":"9,62E+02","module":"B6"},{"value":"0,0E+00","module":"C1"},{"value":"5,73E+00","module":"C2"},{"value":"4,10E+00","module":"C3"},{"value":"1,55E+00","module":"C4"},{"value":"-1,26E+02","module":"D"}]},{"parameter":"WDP","unit":"m3 world-eq.","values":[{"value":"6,34E+03","module":"A1"},{"value":"4,61E+00","module":"A2"},{"value":"5,91E+02","module":"A3"},{"value":"1,66E+01","module":"A4"},{"value":"1,43E-01","module":"A5"},{"value":"1,68E+05","module":"B6"},{"value":"0,0E+00","module":"C1"},{"value":"5,54E+00","module":"C2"},{"value":"2,17E+01","module":"C3"},{"value":"1,56E+01","module":"C4"},{"value":"-4,80E+03","module":"D"}]},{"parameter":"EP-freshwater","unit":"kg P-eq.","values":[{"value":"1,88E-02","module":"A1"},{"value":"4,09E-06","module":"A2"},{"value":"2,58E-04","module":"A3"},{"value":"9,08E-06","module":"A4"},{"value":"3,86E-08","module":"A5"},{"value":"5,07E-03","module":"B6"},{"value":"0,0E+00","module":"C1"},{"value":"3,03E-06","module":"C2"},{"value":"1,84E-05","module":"C3"},{"value":"3,98E-06","module":"C4"},{"value":"-1,08E-03","module":"D"}]},{"parameter":"EP-marine","unit":"kg N-eq.","values":[{"value":"1,56E-01","module":"A1"},{"value":"4,70E-03","module":"A2"},{"value":"2,76E-03","module":"A3"},{"value":"6,47E-04","module":"A4"},{"value":"1,17E-05","module":"A5"},{"value":"6,05E-02","module":"B6"},{"value":"0,0E+00","module":"C1"},{"value":"2,16E-04","module":"C2"},{"value":"5,98E-04","module":"C3"},{"value":"3,84E-04","module":"C4"},{"value":"-1,32E-02","module":"D"}]},{"parameter":"EP-terrestrial","unit":"mol N-eq.","values":[{"value":"1,76E+00","module":"A1"},{"value":"5,23E-02","module":"A2"},{"value":"3,63E-02","module":"A3"},{"value":"7,23E-03","module":"A4"},{"value":"8,08E-05","module":"A5"},{"value":"7,88E-01","module":"B6"},{"value":"0,0E+00","module":"C1"},{"value":"2,41E-03","module":"C2"},{"value":"6,40E-03","module":"C3"},{"value":"1,76E-03","module":"C4"},{"value":"-1,65E-01","module":"D"}]},{"parameter":"GWP-IOBC","unit":"kg CO2-eq.","values":[{"value":"1,52E+02","module":"A1"},{"value":"7,89E-01","module":"A2"},{"value":"4,76E+00","module":"A3"},{"value":"1,14E+00","module":"A4"},{"value":"0,0E+00","module":"A5"},{"value":"7,26E+01","module":"B6"},{"value":"0,0E+00","module":"C1"},{"value":"3,79E-01","module":"C2"},{"value":"3,89E+00","module":"C3"},{"value":"4,26E-02","module":"C4"},{"value":"-9,71E+00","module":"D"}]}],"additional_environmental_impact":[{"parameter":"PM","unit":"disease incidence","values":[{"value":"9,07E-06","module":"A1"},{"value":"1,32E-08","module":"A2"},{"value":"1,69E-07","module":"A3"},{"value":"6,96E-08","module":"A4"},{"value":"3,56E-10","module":"A5"},{"value":"3,95E-06","module":"B6"},{"value":"0,0E+00","module":"C1"},{"value":"2,32E-08","module":"C2"},{"value":"1,88E-08","module":"C3"},{"value":"1,06E-08","module":"C4"},{"value":"-9,20E-07","module":"D"}]},{"parameter":"ETP-fw","unit":"CTUe","values":[{"value":"7,60E+03","module":"A1"},{"value":"6,67E+00","module":"A2"},{"value":"8,44E+01","module":"A3"},{"value":"1,27E+01","module":"A4"},{"value":"8,35E-02","module":"A5"},{"value":"4,38E+03","module":"B6"},{"value":"0,0E+00","module":"C1"},{"value":"4,25E+00","module":"C2"},{"value":"1,96E+01","module":"C3"},{"value":"7,07E+02","module":"C4"},{"value":"-1,11E+03","module":"D"}]},{"parameter":"HTP-c","unit":"CTUh","values":[{"value":"1,68E-07","module":"A1"},{"value":"0,0E+00","module":"A2"},{"value":"1,68E-09","module":"A3"},{"value":"0,0E+00","module":"A4"},{"value":"3,00E-12","module":"A5"},{"value":"2,09E-07","module":"B6"},{"value":"0,0E+00","module":"C1"},{"value":"0,0E+00","module":"C2"},{"value":"1,97E-09","module":"C3"},{"value":"3,64E-10","module":"C4"},{"value":"-3,13E-08","module":"D"}]},{"parameter":"HTP-nc","unit":"CTUh","values":[{"value":"6,14E-06","module":"A1"},{"value":"2,64E-09","module":"A2"},{"value":"6,09E-08","module":"A3"},{"value":"1,39E-08","module":"A4"},{"value":"9,80E-11","module":"A5"},{"value":"4,93E-06","module":"B6"},{"value":"0,0E+00","module":"C1"},{"value":"4,64E-09","module":"C2"},{"value":"8,82E-08","module":"C3"},{"value":"3,51E-09","module":"C4"},{"value":"-1,01E-06","module":"D"}]},{"parameter":"SQP","unit":"unitless","values":[{"value":"3,71E+02","module":"A1"},{"value":"3,26E+00","module":"A2"},{"value":"8,32E+01","module":"A3"},{"value":"1,20E+01","module":"A4"},{"value":"7,26E-02","module":"A5"},{"value":"4,85E+02","module":"B6"},{"value":"0,0E+00","module":"C1"},{"value":"4,01E+00","module":"C2"},{"value":"1,19E+00","module":"C3"},{"value":"4,06E+00","module":"C4"},{"value":"-3,48E+01","module":"D"}]},{"parameter":"IRP","unit":"kBq U235-eq.","values":[{"value":"5,85E+00","module":"A1"},{"value":"4,56E-02","module":"A2"},{"value":"2,08E-01","module":"A3"},{"value":"7,51E-02","module":"A4"},{"value":"3,03E-04","module":"A5"},{"value":"1,75E+01","module":"B6"},{"value":"0,0E+00","module":"C1"},{"value":"2,50E-02","module":"C2"},{"value":"1,84E-02","module":"C3"},{"value":"5,74E-03","module":"C4"},{"value":"-5,30E-01","module":"D"}]}],"resource_use":[{"parameter":"PERE","unit":"MJ","values":[{"value":"1,66E+02","module":"A1"},{"value":"9,60E-02","module":"A2"},{"value":"4,86E+01","module":"A3"},{"value":"2,46E-01","module":"A4"},{"value":"1,36E-03","module":"A5"},{"value":"1,25E+04","module":"B6"},{"value":"0,0E+00","module":"C1"},{"value":"8,20E-02","module":"C2"},{"value":"6,65E-01","module":"C3"},{"value":"3,48E-01","module":"C4"},{"value":"-5,71E+01","module":"D"}]},{"parameter":"PERM","unit":"MJ","values":[{"value":"1,64E+00","module":"A1"},{"value":"0,0E+00","module":"A2"},{"value":"0,0E+00","module":"A3"},{"value":"0,0E+00","module":"A4"},{"value":"-1,64E+00","module":"A5"},{"value":"0,0E+00","module":"B6"},{"value":"0,0E+00","module":"C1"},{"value":"0,0E+00","module":"C2"},{"value":"0,0E+00","module":"C3"},{"value":"0,0E+00","module":"C4"},{"value":"0,0E+00","module":"D"}]},{"parameter":"PERT","unit":"MJ","values":[{"value":"1,68E+02","module":"A1"},{"value":"9,60E-02","module":"A2"},{"value":"4,86E+01","module":"A3"},{"value":"2,46E-01","module":"A4"},{"value":"-1,64E+00","module":"A5"},{"value":"1,25E+04","module":"B6"},{"value":"0,0E+00","module":"C1"},{"value":"8,20E-02","module":"C2"},{"value":"6,65E-01","module":"C3"},{"value":"3,48E-01","module":"C4"},{"value":"-5,71E+01","module":"D"}]},{"parameter":"PENRE","unit":"MJ","values":[{"value":"1,82E+03","module":"A1"},{"value":"1,06E+01","module":"A2"},{"value":"4,94E+01","module":"A3"},{"value":"1,72E+01","module":"A4"},{"value":"6,95E-02","module":"A5"},{"value":"9,63E+02","module":"B6"},{"value":"0,0E+00","module":"C1"},{"value":"5,73E+00","module":"C2"},{"value":"4,10E+00","module":"C3"},{"value":"1,55E+00","module":"C4"},{"value":"-1,26E+02","module":"D"}]},{"parameter":"PENRM","unit":"MJ","values":[{"value":"8,07E+01","module":"A1"},{"value":"0,0E+00","module":"A2"},{"value":"0,0E+00","module":"A3"},{"value":"0,0E+00","module":"A4"},{"value":"-3,15E+00","module":"A5"},{"value":"0,0E+00","module":"B6"},{"value":"0,0E+00","module":"C1"},{"value":"0,0E+00","module":"C2"},{"value":"-7,82E+01","module":"C3"},{"value":"0,0E+00","module":"C4"},{"value":"0,0E+00","module":"D"}]},{"parameter":"PENRT","unit":"MJ","values":[{"value":"1,87E+03","module":"A1"},{"value":"1,06E+01","module":"A2"},{"value":"6,26E+01","module":"A3"},{"value":"1,72E+01","module":"A4"},{"value":"-3,08E+00","module":"A5"},{"value":"9,63E+02","module":"B6"},{"value":"0,0E+00","module":"C1"},{"value":"5,73E+00","module":"C2"},{"value":"-7,41E+01","module":"C3"},{"value":"1,55E+00","module":"C4"},{"value":"-1,37E+02","module":"D"}]},{"parameter":"SM","unit":"kg","values":[{"value":"2,31E+00","module":"A1"},{"value":"0,0E+00","module":"A2"},{"value":"2,02E-03","module":"A3"},{"value":"0,0E+00","module":"A4"},{"value":"5,74E-05","module":"A5"},{"value":"0,0E+00","module":"B6"},{"value":"0,0E+00","module":"C1"},{"value":"0,0E+00","module":"C2"},{"value":"1,19E-03","module":"C3"},{"value":"1,33E-02","module":"C4"},{"value":"1,23E+00","module":"D"}]},{"parameter":"RSF","unit":"MJ","values":[{"value":"1,04E+00","module":"A1"},{"value":"2,88E-03","module":"A2"},{"value":"1,22E+00","module":"A3"},{"value":"8,81E-03","module":"A4"},{"value":"4,07E-05","module":"A5"},{"value":"9,79E+00","module":"B6"},{"value":"0,0E+00","module":"C1"},{"value":"2,94E-03","module":"C2"},{"value":"1,29E-02","module":"C3"},{"value":"2,19E-03","module":"C4"},{"value":"-6,53E-03","module":"D"}]},{"parameter":"NRSF","unit":"MJ","values":[{"value":"-1,49E+00","module":"A1"},{"value":"2,27E-02","module":"A2"},{"value":"1,12E+00","module":"A3"},{"value":"3,15E-02","module":"A4"},{"value":"1,44E-04","module":"A5"},{"value":"2,44E+01","module":"B6"},{"value":"0,0E+00","module":"C1"},{"value":"1,05E-02","module":"C2"},{"value":"-4,85E-03","module":"C3"},{"value":"6,30E-02","module":"C4"},{"value":"-7,58E-01","module":"D"}]},{"parameter":"FW","unit":"m3","values":[{"value":"1,33E+00","module":"A1"},{"value":"7,29E-04","module":"A2"},{"value":"1,32E-01","module":"A3"},{"value":"1,84E-03","module":"A4"},{"value":"3,42E-05","module":"A5"},{"value":"9,31E+01","module":"B6"},{"value":"0,0E+00","module":"C1"},{"value":"6,13E-04","module":"C2"},{"value":"7,01E-03","module":"C3"},{"value":"1,47E-03","module":"C4"},{"value":"-2,47E-01","module":"D"}]}],"end_of_life_waste":[{"parameter":"HWD","unit":"kg","values":[{"value":"7,90E-01","module":"A1"},{"value":"4,80E-04","module":"A2"},{"value":"3,50E-02","module":"A3"},{"value":"8,87E-04","module":"A4"},{"value":"2,09E-04","module":"A5"},{"value":"6,18E-01","module":"B6"},{"value":"0,0E+00","module":"C1"},{"value":"2,96E-04","module":"C2"},{"value":"1,09E-03","module":"C3"},{"value":"3,73E-01","module":"C4"},{"value":"2,69E-02","module":"D"}]},{"parameter":"NHWD","unit":"kg","values":[{"value":"1,99E+01","module":"A1"},{"value":"1,76E-01","module":"A2"},{"value":"3,57E-01","module":"A3"},{"value":"8,36E-01","module":"A4"},{"value":"3,90E-02","module":"A5"},{"value":"7,41E+01","module":"B6"},{"value":"0,0E+00","module":"C1"},{"value":"2,79E-01","module":"C2"},{"value":"1,23E-01","module":"C3"},{"value":"2,61E+00","module":"C4"},{"value":"-2,86E+00","module":"D"}]},{"parameter":"RWD","unit":"kg","values":[{"value":"4,67E-03","module":"A1"},{"value":"7,31E-05","module":"A2"},{"value":"1,44E-04","module":"A3"},{"value":"1,17E-04","module":"A4"},{"value":"4,62E-07","module":"A5"},{"value":"8,61E-03","module":"B6"},{"value":"0,0E+00","module":"C1"},{"value":"3,90E-05","module":"C2"},{"value":"1,93E-05","module":"C3"},{"value":"6,60E-06","module":"C4"},{"value":"-4,92E-04","module":"D"}]}],"end_of_life_flow":[{"parameter":"CRU","unit":"kg","values":[{"value":"0,0E+00","module":"A1"},{"value":"0,0E+00","module":"A2"},{"value":"0,0E+00","module":"A3"},{"value":"0,0E+00","module":"A4"},{"value":"0,0E+00","module":"A5"},{"value":"0,0E+00","module":"B6"},{"value":"0,0E+00","module":"C1"},{"value":"0,0E+00","module":"C2"},{"value":"0,0E+00","module":"C3"},{"value":"0,0E+00","module":"C4"},{"value":"0,0E+00","module":"D"}]},{"parameter":"MFR","unit":"kg","values":[{"value":"5,55E-02","module":"A1"},{"value":"0,0E+00","module":"A2"},{"value":"3,37E+00","module":"A3"},{"value":"0,0E+00","module":"A4"},{"value":"2,24E-01","module":"A5"},{"value":"0,0E+00","module":"B6"},{"value":"0,0E+00","module":"C1"},{"value":"0,0E+00","module":"C2"},{"value":"2,67E+00","module":"C3"},{"value":"7,11E-03","module":"C4"},{"value":"1,05E+00","module":"D"}]},{"parameter":"MER","unit":"kg","values":[{"value":"1,48E-03","module":"A1"},{"value":"0,0E+00","module":"A2"},{"value":"1,40E-05","module":"A3"},{"value":"0,0E+00","module":"A4"},{"value":"4,41E-07","module":"A5"},{"value":"0,0E+00","module":"B6"},{"value":"0,0E+00","module":"C1"},{"value":"0,0E+00","module":"C2"},{"value":"1,39E-04","module":"C3"},{"value":"1,57E-04","module":"C4"},{"value":"-5,65E-04","module":"D"}]},{"parameter":"EEE","unit":"MJ","values":[{"value":"1,30E-02","module":"A1"},{"value":"0,0E+00","module":"A2"},{"value":"1,15E-01","module":"A3"},{"value":"0,0E+00","module":"A4"},{"value":"1,19E-02","module":"A5"},{"value":"0,0E+00","module":"B6"},{"value":"0,0E+00","module":"C1"},{"value":"0,0E+00","module":"C2"},{"value":"2,11E+00","module":"C3"},{"value":"1,57E-03","module":"C4"},{"value":"5,93E-02","module":"D"}]},{"parameter":"EET","unit":"MJ","values":[{"value":"1,96E-01","module":"A1"},{"value":"0,0E+00","module":"A2"},{"value":"1,75E+00","module":"A3"},{"value":"0,0E+00","module":"A4"},{"value":"1,80E-01","module":"A5"},{"value":"0,0E+00","module":"B6"},{"value":"0,0E+00","module":"C1"},{"value":"0,0E+00","module":"C2"},{"value":"3,19E+01","module":"C3"},{"value":"2,38E-02","module":"C4"},{"value":"8,97E-01","module":"D"}]}]}