{"product_name":"Planet chair","epd_id":"NEPD-3849-2802-EN","compliance":["EN 15804","ISO 14025","ISO 21930"],"producer_name":"Fora Form AS","environmental_impact":[{"parameter":"GWP-total","unit":"kg CO2-eq.","values":[{"value":"7,83E+01","module":"A1"},{"value":"2,35E+00","module":"A2"},{"value":"4,93E-03","module":"A3"},{"value":"1,19E+00","module":"A4"},{"value":"1,07E+00","module":"A5"},{"value":"3,64E-04","module":"B1"}]},{"parameter":"ODP","unit":"kg CFC 11-eq.","values":[{"value":"2,98E-06","module":"A1"},{"value":"4,33E-07","module":"A2"},{"value":"5,14E-10","module":"A3"},{"value":"2,20E-07","module":"A4"},{"value":"1,25E-08","module":"A5"},{"value":"3,50E-11","module":"B1"}]},{"parameter":"AP","unit":"kg SO2-eq.","values":[{"value":"4,61E-01","module":"A1"},{"value":"7,49E-03","module":"A2"},{"value":"2,93E-05","module":"A3"},{"value":"3,80E-03","module":"A4"},{"value":"5,40E-04","module":"A5"},{"value":"1,90E-06","module":"B1"}]},{"parameter":"EP","unit":"kg Phosphat-eq.","values":[{"value":"8,93E-02","module":"A1"},{"value":"1,24E-03","module":"A2"},{"value":"8,87E-06","module":"A3"},{"value":"6,30E-04","module":"A4"},{"value":"3,26E-04","module":"A5"},{"value":"2,39E-07","module":"B1"}]},{"parameter":"POCP","unit":"kg Ethen-eq.","values":[{"value":"2,42E-02","module":"A1"},{"value":"3,83E-04","module":"A2"},{"value":"6,15E-06","module":"A3"},{"value":"1,94E-04","module":"A4"},{"value":"5,80E-05","module":"A5"},{"value":"1,16E-07","module":"B1"}]},{"parameter":"ADPE","unit":"kg Sb-eq.","values":[{"value":"4,46E-04","module":"A1"},{"value":"7,16E-06","module":"A2"},{"value":"2,29E-08","module":"A3"},{"value":"3,63E-06","module":"A4"},{"value":"1,63E-07","module":"A5"},{"value":"1,33E-09","module":"B1"}]},{"parameter":"ADPF","unit":"MJ","values":[{"value":"8,29E+02","module":"A1"},{"value":"3,54E+01","module":"A2"},{"value":"5,76E-02","module":"A3"},{"value":"1,79E+01","module":"A4"},{"value":"1,09E+00","module":"A5"},{"value":"4,00E-03","module":"B1"}]},{"parameter":"ADPM","unit":"kg Sb-eq.","values":[{"value":"4,46E-04","module":"A1"},{"value":"7,16E-06","module":"A2"},{"value":"2,29E-08","module":"A3"},{"value":"3,63E-06","module":"A4"},{"value":"1,63E-07","module":"A5"},{"value":"1,33E-09","module":"B1"}]}],"additional_environmental_impact":[],"resource_use":[{"parameter":"PERE","unit":"MJ","values":[{"value":"1,47E+02","module":"A1"},{"value":"5,16E-01","module":"A2"},{"value":"3,77E-01","module":"A3"},{"value":"2,62E-01","module":"A4"},{"value":"1,20E+01","module":"A5"},{"value":"7,60E-04","module":"B1"}]},{"parameter":"PERM","unit":"MJ","values":[{"value":"5,27E+01","module":"A1"},{"value":"0,0E+00","module":"A2"},{"value":"0,0E+00","module":"A3"},{"value":"0,0E+00","module":"A4"},{"value":"0,0E+00","module":"A5"},{"value":"0,0E+00","module":"B1"}]},{"parameter":"PERT","unit":"MJ","values":[{"value":"2,00E+02","module":"A1"},{"value":"5,16E-01","module":"A2"},{"value":"3,77E-01","module":"A3"},{"value":"2,62E-01","module":"A4"},{"value":"1,20E+01","module":"A5"},{"value":"7,60E-04","module":"B1"}]},{"parameter":"PENRE","unit":"MJ","values":[{"value":"1,04E+03","module":"A1"},{"value":"3,62E+01","module":"A2"},{"value":"6,92E-02","module":"A3"},{"value":"1,84E+01","module":"A4"},{"value":"9,08E+00","module":"A5"},{"value":"6,14E-03","module":"B1"}]},{"parameter":"PENRM","unit":"MJ","values":[{"value":"9,22E+01","module":"A1"},{"value":"0,0E+00","module":"A2"},{"value":"0,0E+00","module":"A3"},{"value":"0,0E+00","module":"A4"},{"value":"0,0E+00","module":"A5"},{"value":"0,0E+00","module":"B1"}]},{"parameter":"PENRT","unit":"MJ","values":[{"value":"1,13E+03","module":"A1"},{"value":"3,62E+01","module":"A2"},{"value":"6,92E-02","module":"A3"},{"value":"1,84E+01","module":"A4"},{"value":"9,08E+00","module":"A5"},{"value":"6,14E-03","module":"B1"}]},{"parameter":"SM","unit":"kg","values":[{"value":"3,25E+00","module":"A1"},{"value":"0,0E+00","module":"A2"},{"value":"0,0E+00","module":"A3"},{"value":"0,0E+00","module":"A4"},{"value":"0,0E+00","module":"A5"},{"value":"0,0E+00","module":"B1"}]},{"parameter":"RSF","unit":"MJ","values":[{"value":"0,0E+00","module":"A1"},{"value":"0,0E+00","module":"A2"},{"value":"2,66E-05","module":"A3"},{"value":"0,0E+00","module":"A4"},{"value":"0,0E+00","module":"A5"},{"value":"0,0E+00","module":"B1"}]},{"parameter":"NRSF","unit":"MJ","values":[{"value":"0,0E+00","module":"A1"},{"value":"0,0E+00","module":"A2"},{"value":"2,72E-02","module":"A3"},{"value":"0,0E+00","module":"A4"},{"value":"0,0E+00","module":"A5"},{"value":"0,0E+00","module":"B1"}]},{"parameter":"FW","unit":"m3","values":[{"value":"8,95E-01","module":"A1"},{"value":"6,78E-03","module":"A2"},{"value":"4,05E-05","module":"A3"},{"value":"3,44E-03","module":"A4"},{"value":"2,91E-03","module":"A5"},{"value":"1,17E-03","module":"B1"}]}],"end_of_life_waste":[{"parameter":"HWD","unit":"kg","values":[{"value":"5,60E-03","module":"A1"},{"value":"2,12E-05","module":"A2"},{"value":"9,12E-08","module":"A3"},{"value":"1,07E-05","module":"A4"},{"value":"2,32E-06","module":"A5"},{"value":"1,58E-08","module":"B1"}]},{"parameter":"NHWD","unit":"kg","values":[{"value":"4,87E+01","module":"A1"},{"value":"1,91E+00","module":"A2"},{"value":"2,83E-03","module":"A3"},{"value":"9,67E-01","module":"A4"},{"value":"7,99E-01","module":"A5"},{"value":"2,30E-04","module":"B1"}]},{"parameter":"RWD","unit":"kg","values":[{"value":"2,08E-03","module":"A1"},{"value":"2,49E-04","module":"A2"},{"value":"3,43E-07","module":"A3"},{"value":"1,26E-04","module":"A4"},{"value":"5,50E-06","module":"A5"},{"value":"3,49E-08","module":"B1"}]}],"end_of_life_flow":[{"parameter":"CRU","unit":"kg","values":[{"value":"0,0E+00","module":"A1"},{"value":"0,0E+00","module":"A2"},{"value":"0,0E+00","module":"A3"},{"value":"0,0E+00","module":"A4"},{"value":"0,0E+00","module":"A5"},{"value":"0,0E+00","module":"B1"}]},{"parameter":"MFR","unit":"kg","values":[{"value":"0,0E+00","module":"A1"},{"value":"0,0E+00","module":"A2"},{"value":"0,0E+00","module":"A3"},{"value":"0,0E+00","module":"A4"},{"value":"1,89E-02","module":"A5"},{"value":"0,0E+00","module":"B1"}]},{"parameter":"MER","unit":"kg","values":[{"value":"0,0E+00","module":"A1"},{"value":"0,0E+00","module":"A2"},{"value":"0,0E+00","module":"A3"},{"value":"0,0E+00","module":"A4"},{"value":"0,0E+00","module":"A5"},{"value":"0,0E+00","module":"B1"}]},{"parameter":"EEE","unit":"MJ","values":[{"value":"0,0E+00","module":"A1"},{"value":"0,0E+00","module":"A2"},{"value":"0,0E+00","module":"A3"},{"value":"0,0E+00","module":"A4"},{"value":"1,10E+00","module":"A5"},{"value":"0,0E+00","module":"B1"}]},{"parameter":"EET","unit":"MJ","values":[{"value":"0,0E+00","module":"A1"},{"value":"0,0E+00","module":"A2"},{"value":"0,0E+00","module":"A3"},{"value":"0,0E+00","module":"A4"},{"value":"1,22E+01","module":"A5"},{"value":"0,0E+00","module":"B1"}]}]}