{"product_name":"Plastic accessories ","epd_id":"NEPD-4751-4003-EN","compliance":["EN 15804+A2","ISO 14025","ISO 21930"],"producer_name":"Pretec Norge AS","environmental_impact":[{"parameter":"GWP-total","unit":"kg CO2-eq.","values":[{"value":"4,00E+00","module":"A1-A3"},{"value":"1,58E-01","module":"A4"},{"value":"2,18E-02","module":"C2"}]},{"parameter":"GWP-fossil","unit":"kg CO2-eq.","values":[{"value":"3,99E+00","module":"A1-A3"},{"value":"1,57E-01","module":"A4"},{"value":"2,18E-02","module":"C2"}]},{"parameter":"GWP-biogenic","unit":"kg CO2-eq.","values":[{"value":"8,90E-03","module":"A1-A3"},{"value":"6,04E-05","module":"A4"},{"value":"9,33E-06","module":"C2"}]},{"parameter":"GWP-luluc","unit":"kg CO2-eq.","values":[{"value":"2,76E-03","module":"A1-A3"},{"value":"1,44E-04","module":"A4"},{"value":"6,63E-06","module":"C2"}]},{"parameter":"ODP","unit":"kg CFC 11-eq.","values":[{"value":"1,57E-07","module":"A1-A3"},{"value":"2,85E-08","module":"A4"},{"value":"5,25E-09","module":"C2"}]},{"parameter":"AP","unit":"mol H+-eq.","values":[{"value":"1,72E-02","module":"A1-A3"},{"value":"4,03E-03","module":"A4"},{"value":"7,01E-05","module":"C2"}]},{"parameter":"POCP","unit":"kg NMVOC-eq.","values":[{"value":"1,23E-02","module":"A1-A3"},{"value":"2,93E-03","module":"A4"},{"value":"6,72E-05","module":"C2"}]},{"parameter":"ADPE","unit":"kg Sb-eq.","values":[{"value":"3,24E-05","module":"A1-A3"},{"value":"1,93E-06","module":"A4"},{"value":"3,88E-07","module":"C2"}]},{"parameter":"ADPF","unit":"MJ","values":[{"value":"9,76E+01","module":"A1-A3"},{"value":"2,11E+00","module":"A4"},{"value":"3,54E-01","module":"C2"}]},{"parameter":"WDP","unit":"m3 world-eq.","values":[{"value":"1,53E+01","module":"A1-A3"},{"value":"8,10E-01","module":"A4"},{"value":"2,71E-01","module":"C2"}]},{"parameter":"EP-freshwater","unit":"kg P-eq.","values":[{"value":"1,18E-04","module":"A1-A3"},{"value":"9,84E-07","module":"A4"},{"value":"1,73E-07","module":"C2"}]},{"parameter":"EP-marine","unit":"kg N-eq.","values":[{"value":"2,99E-03","module":"A1-A3"},{"value":"9,97E-04","module":"A4"},{"value":"1,54E-05","module":"C2"}]},{"parameter":"EP-terrestrial","unit":"mol N-eq.","values":[{"value":"3,35E-02","module":"A1-A3"},{"value":"1,11E-02","module":"A4"},{"value":"1,71E-04","module":"C2"}]},{"parameter":"GWP-IOBC","unit":"kg CO2-eq.","values":[{"value":"3,99E+00","module":"A1-A3"},{"value":"1,58E-01","module":"A4"},{"value":"2,18E-02","module":"C2"}]}],"additional_environmental_impact":[{"parameter":"PM","unit":"disease incidence","values":[{"value":"1,41E-07","module":"A1-A3"},{"value":"2,91E-09","module":"A4"},{"value":"2,00E-09","module":"C2"}]},{"parameter":"ETP-fw","unit":"CTUe","values":[{"value":"5,49E+01","module":"A1-A3"},{"value":"1,41E+00","module":"A4"},{"value":"2,59E-01","module":"C2"}]},{"parameter":"HTP-c","unit":"CTUh","values":[{"value":"1,17E-09","module":"A1-A3"},{"value":"0,0E+00","module":"A4"},{"value":"0,0E+00","module":"C2"}]},{"parameter":"HTP-nc","unit":"CTUh","values":[{"value":"3,11E-08","module":"A1-A3"},{"value":"3,50E-10","module":"A4"},{"value":"2,50E-10","module":"C2"}]},{"parameter":"SQP","unit":"unitless","values":[{"value":"1,20E+01","module":"A1-A3"},{"value":"8,23E-01","module":"A4"},{"value":"4,05E-01","module":"C2"}]},{"parameter":"IRP","unit":"kBq U235-eq.","values":[{"value":"8,91E-02","module":"A1-A3"},{"value":"9,04E-03","module":"A4"},{"value":"1,55E-03","module":"C2"}]}],"resource_use":[{"parameter":"PERE","unit":"MJ","values":[{"value":"3,32E+00","module":"A1-A3"},{"value":"2,16E-02","module":"A4"},{"value":"4,45E-03","module":"C2"}]},{"parameter":"PERM","unit":"MJ","values":[{"value":"0,0E+00","module":"A1-A3"},{"value":"0,0E+00","module":"A4"},{"value":"0,0E+00","module":"C2"}]},{"parameter":"PERT","unit":"MJ","values":[{"value":"3,32E+00","module":"A1-A3"},{"value":"2,16E-02","module":"A4"},{"value":"4,45E-03","module":"C2"}]},{"parameter":"PENRE","unit":"MJ","values":[{"value":"5,77E+01","module":"A1-A3"},{"value":"2,11E+00","module":"A4"},{"value":"3,54E-01","module":"C2"}]},{"parameter":"PENRM","unit":"MJ","values":[{"value":"3,86E+01","module":"A1-A3"},{"value":"0,0E+00","module":"A4"},{"value":"0,0E+00","module":"C2"}]},{"parameter":"PENRT","unit":"MJ","values":[{"value":"9,76E+01","module":"A1-A3"},{"value":"2,11E+00","module":"A4"},{"value":"3,54E-01","module":"C2"}]},{"parameter":"SM","unit":"kg","values":[{"value":"0,0E+00","module":"A1-A3"},{"value":"0,0E+00","module":"A4"},{"value":"0,0E+00","module":"C2"}]},{"parameter":"RSF","unit":"MJ","values":[{"value":"2,40E-02","module":"A1-A3"},{"value":"6,15E-04","module":"A4"},{"value":"1,56E-04","module":"C2"}]},{"parameter":"NRSF","unit":"MJ","values":[{"value":"-6,74E-04","module":"A1-A3"},{"value":"-4,21E-03","module":"A4"},{"value":"5,22E-04","module":"C2"}]},{"parameter":"FW","unit":"m3","values":[{"value":"3,56E-02","module":"A1-A3"},{"value":"1,80E-04","module":"A4"},{"value":"4,02E-05","module":"C2"}]}],"end_of_life_waste":[{"parameter":"HWD","unit":"kg","values":[{"value":"1,16E-02","module":"A1-A3"},{"value":"1,15E-04","module":"A4"},{"value":"1,94E-05","module":"C2"}]},{"parameter":"NHWD","unit":"kg","values":[{"value":"2,30E-01","module":"A1-A3"},{"value":"4,84E-02","module":"A4"},{"value":"3,07E-02","module":"C2"}]},{"parameter":"RWD","unit":"kg","values":[{"value":"7,60E-05","module":"A1-A3"},{"value":"1,44E-05","module":"A4"},{"value":"2,42E-06","module":"C2"}]}],"end_of_life_flow":[{"parameter":"CRU","unit":"kg","values":[{"value":"0,0E+00","module":"A1-A3"},{"value":"0,0E+00","module":"A4"},{"value":"0,0E+00","module":"C2"}]},{"parameter":"MFR","unit":"kg","values":[{"value":"2,12E-03","module":"A1-A3"},{"value":"0,0E+00","module":"A4"},{"value":"0,0E+00","module":"C2"}]},{"parameter":"MER","unit":"kg","values":[{"value":"1,03E-04","module":"A1-A3"},{"value":"0,0E+00","module":"A4"},{"value":"0,0E+00","module":"C2"}]},{"parameter":"EEE","unit":"MJ","values":[{"value":"9,97E-04","module":"A1-A3"},{"value":"0,0E+00","module":"A4"},{"value":"0,0E+00","module":"C2"}]},{"parameter":"EET","unit":"MJ","values":[{"value":"1,51E-02","module":"A1-A3"},{"value":"0,0E+00","module":"A4"},{"value":"0,0E+00","module":"C2"}]}]}