{"product_name":"Plattendekke slakkarmert B45 SV MF40 - LC A","epd_id":"NEPD-7548-6932","compliance":["EN 15804+A2","ISO 14025","ISO 21930"],"producer_name":"Norsk Spennbetong AS","environmental_impact":[{"parameter":"GWP-total","unit":"kg CO2-eq.","values":[{"value":"9,26E+01","module":"A1"},{"value":"2,59E+00","module":"A2"},{"value":"4,99E-01","module":"A3"},{"value":"4,36E+00","module":"A4"},{"value":"5,17E+00","module":"A5"},{"value":"4,00E+00","module":"C1"},{"value":"0,0E+00","module":"C2"},{"value":"4,65E-01","module":"C3"},{"value":"1,37E+00","module":"C4"},{"value":"-1,94E+01","module":"D"}]},{"parameter":"GWP-fossil","unit":"kg CO2-eq.","values":[{"value":"9,20E+01","module":"A1"},{"value":"2,59E+00","module":"A2"},{"value":"4,84E-01","module":"A3"},{"value":"4,35E+00","module":"A4"},{"value":"5,15E+00","module":"A5"},{"value":"4,00E+00","module":"C1"},{"value":"0,0E+00","module":"C2"},{"value":"4,59E-01","module":"C3"},{"value":"1,37E+00","module":"C4"},{"value":"-1,93E+01","module":"D"}]},{"parameter":"GWP-biogenic","unit":"kg CO2-eq.","values":[{"value":"5,54E-01","module":"A1"},{"value":"8,87E-04","module":"A2"},{"value":"1,34E-02","module":"A3"},{"value":"1,87E-03","module":"A4"},{"value":"1,40E-02","module":"A5"},{"value":"7,50E-04","module":"C1"},{"value":"0,0E+00","module":"C2"},{"value":"3,96E-03","module":"C3"},{"value":"1,17E-03","module":"C4"},{"value":"-3,93E-02","module":"D"}]},{"parameter":"GWP-luluc","unit":"kg CO2-eq.","values":[{"value":"2,54E-02","module":"A1"},{"value":"8,72E-04","module":"A2"},{"value":"2,00E-03","module":"A3"},{"value":"1,33E-03","module":"A4"},{"value":"4,19E-03","module":"A5"},{"value":"3,15E-04","module":"C1"},{"value":"0,0E+00","module":"C2"},{"value":"6,35E-04","module":"C3"},{"value":"2,69E-04","module":"C4"},{"value":"-8,99E-03","module":"D"}]},{"parameter":"ODP","unit":"kg CFC 11-eq.","values":[{"value":"1,32E-06","module":"A1"},{"value":"5,78E-07","module":"A2"},{"value":"3,32E-08","module":"A3"},{"value":"1,05E-06","module":"A4"},{"value":"4,38E-07","module":"A5"},{"value":"8,64E-07","module":"C1"},{"value":"0,0E+00","module":"C2"},{"value":"9,04E-08","module":"C3"},{"value":"6,68E-07","module":"C4"},{"value":"-8,35E-07","module":"D"}]},{"parameter":"AP","unit":"mol H+-eq.","values":[{"value":"1,83E-01","module":"A1"},{"value":"3,49E-02","module":"A2"},{"value":"3,78E-03","module":"A3"},{"value":"1,40E-02","module":"A4"},{"value":"2,28E-02","module":"A5"},{"value":"4,19E-02","module":"C1"},{"value":"0,0E+00","module":"C2"},{"value":"3,71E-03","module":"C3"},{"value":"1,34E-02","module":"C4"},{"value":"-1,02E-01","module":"D"}]},{"parameter":"POCP","unit":"kg NMVOC-eq.","values":[{"value":"1,72E-01","module":"A1"},{"value":"2,43E-02","module":"A2"},{"value":"1,46E-03","module":"A3"},{"value":"1,34E-02","module":"A4"},{"value":"1,84E-02","module":"A5"},{"value":"5,57E-02","module":"C1"},{"value":"0,0E+00","module":"C2"},{"value":"3,36E-03","module":"C3"},{"value":"1,58E-02","module":"C4"},{"value":"-1,04E-01","module":"D"}]},{"parameter":"ADPE","unit":"kg Sb-eq.","values":[{"value":"4,43E-04","module":"A1"},{"value":"3,34E-05","module":"A2"},{"value":"3,61E-05","module":"A3"},{"value":"7,76E-05","module":"A4"},{"value":"4,66E-05","module":"A5"},{"value":"6,14E-06","module":"C1"},{"value":"0,0E+00","module":"C2"},{"value":"5,82E-06","module":"C3"},{"value":"1,21E-05","module":"C4"},{"value":"-4,39E-04","module":"D"}]},{"parameter":"ADPF","unit":"MJ","values":[{"value":"3,44E+02","module":"A1"},{"value":"3,87E+01","module":"A2"},{"value":"6,61E+00","module":"A3"},{"value":"7,07E+01","module":"A4"},{"value":"6,62E+01","module":"A5"},{"value":"5,51E+01","module":"C1"},{"value":"0,0E+00","module":"C2"},{"value":"1,42E+01","module":"C3"},{"value":"4,43E+01","module":"C4"},{"value":"-1,75E+02","module":"D"}]},{"parameter":"WDP","unit":"m3 world-eq.","values":[{"value":"2,73E+03","module":"A1"},{"value":"2,29E+01","module":"A2"},{"value":"1,15E+03","module":"A3"},{"value":"5,42E+01","module":"A4"},{"value":"8,44E+02","module":"A5"},{"value":"1,17E+01","module":"C1"},{"value":"0,0E+00","module":"C2"},{"value":"1,57E+03","module":"C3"},{"value":"9,32E+01","module":"C4"},{"value":"-2,49E+02","module":"D"}]},{"parameter":"EP-freshwater","unit":"kg P-eq.","values":[{"value":"6,75E-04","module":"A1"},{"value":"1,55E-05","module":"A2"},{"value":"3,48E-05","module":"A3"},{"value":"3,47E-05","module":"A4"},{"value":"2,28E-04","module":"A5"},{"value":"1,46E-05","module":"C1"},{"value":"0,0E+00","module":"C2"},{"value":"2,90E-05","module":"C3"},{"value":"1,02E-05","module":"C4"},{"value":"-1,14E-03","module":"D"}]},{"parameter":"EP-marine","unit":"kg N-eq.","values":[{"value":"6,20E-02","module":"A1"},{"value":"7,79E-03","module":"A2"},{"value":"4,16E-04","module":"A3"},{"value":"3,07E-03","module":"A4"},{"value":"4,80E-03","module":"A5"},{"value":"1,85E-02","module":"C1"},{"value":"0,0E+00","module":"C2"},{"value":"1,09E-03","module":"C3"},{"value":"5,02E-03","module":"C4"},{"value":"-2,30E-02","module":"D"}]},{"parameter":"EP-terrestrial","unit":"mol N-eq.","values":[{"value":"7,09E-01","module":"A1"},{"value":"8,75E-02","module":"A2"},{"value":"5,41E-03","module":"A3"},{"value":"3,42E-02","module":"A4"},{"value":"5,58E-02","module":"A5"},{"value":"2,00E-01","module":"C1"},{"value":"0,0E+00","module":"C2"},{"value":"1,25E-02","module":"C3"},{"value":"5,53E-02","module":"C4"},{"value":"-2,42E-01","module":"D"}]},{"parameter":"GWP-IOBC","unit":"kg CO2-eq.","values":[{"value":"9,17E+01","module":"A1"},{"value":"2,59E+00","module":"A2"},{"value":"4,98E-01","module":"A3"},{"value":"4,36E+00","module":"A4"},{"value":"3,26E+00","module":"A5"},{"value":"4,00E+00","module":"C1"},{"value":"0,0E+00","module":"C2"},{"value":"4,59E-01","module":"C3"},{"value":"1,37E+00","module":"C4"},{"value":"-2,83E+01","module":"D"}]}],"additional_environmental_impact":[{"parameter":"PM","unit":"disease incidence","values":[{"value":"1,41E-06","module":"A1"},{"value":"1,45E-07","module":"A2"},{"value":"2,71E-08","module":"A3"},{"value":"4,00E-07","module":"A4"},{"value":"4,11E-07","module":"A5"},{"value":"5,07E-06","module":"C1"},{"value":"0,0E+00","module":"C2"},{"value":"5,94E-08","module":"C3"},{"value":"2,85E-07","module":"C4"},{"value":"-1,76E-06","module":"D"}]},{"parameter":"ETP-fw","unit":"CTUe","values":[{"value":"1,81E+03","module":"A1"},{"value":"2,56E+01","module":"A2"},{"value":"3,01E+01","module":"A3"},{"value":"5,17E+01","module":"A4"},{"value":"7,91E+01","module":"A5"},{"value":"3,01E+01","module":"C1"},{"value":"0,0E+00","module":"C2"},{"value":"1,01E+01","module":"C3"},{"value":"2,19E+01","module":"C4"},{"value":"-1,02E+03","module":"D"}]},{"parameter":"HTP-c","unit":"CTUh","values":[{"value":"1,20E-08","module":"A1"},{"value":"0,0E+00","module":"A2"},{"value":"1,44E-09","module":"A3"},{"value":"0,0E+00","module":"A4"},{"value":"5,09E-08","module":"A5"},{"value":"1,00E-09","module":"C1"},{"value":"0,0E+00","module":"C2"},{"value":"6,46E-10","module":"C3"},{"value":"6,41E-10","module":"C4"},{"value":"-8,71E-08","module":"D"}]},{"parameter":"HTP-nc","unit":"CTUh","values":[{"value":"2,23E-07","module":"A1"},{"value":"1,84E-08","module":"A2"},{"value":"3,38E-08","module":"A3"},{"value":"5,00E-08","module":"A4"},{"value":"1,59E-06","module":"A5"},{"value":"2,80E-08","module":"C1"},{"value":"0,0E+00","module":"C2"},{"value":"9,04E-09","module":"C3"},{"value":"1,28E-08","module":"C4"},{"value":"1,83E-06","module":"D"}]},{"parameter":"SQP","unit":"unitless","values":[{"value":"1,58E+01","module":"A1"},{"value":"3,09E+01","module":"A2"},{"value":"3,33E+00","module":"A3"},{"value":"8,11E+01","module":"A4"},{"value":"4,43E+01","module":"A5"},{"value":"6,69E+00","module":"C1"},{"value":"0,0E+00","module":"C2"},{"value":"8,06E+00","module":"C3"},{"value":"1,61E+02","module":"C4"},{"value":"4,56E+01","module":"D"}]},{"parameter":"IRP","unit":"kBq U235-eq.","values":[{"value":"9,62E-01","module":"A1"},{"value":"1,69E-01","module":"A2"},{"value":"1,20E-01","module":"A3"},{"value":"3,09E-01","module":"A4"},{"value":"3,67E-01","module":"A5"},{"value":"2,40E-01","module":"C1"},{"value":"0,0E+00","module":"C2"},{"value":"2,39E-01","module":"C3"},{"value":"1,92E-01","module":"C4"},{"value":"-1,66E-01","module":"D"}]}],"resource_use":[{"parameter":"PERE","unit":"MJ","values":[{"value":"2,67E+02","module":"A1"},{"value":"3,91E-01","module":"A2"},{"value":"8,55E+01","module":"A3"},{"value":"8,90E-01","module":"A4"},{"value":"8,70E+00","module":"A5"},{"value":"3,00E-01","module":"C1"},{"value":"0,0E+00","module":"C2"},{"value":"7,33E+00","module":"C3"},{"value":"6,82E-01","module":"C4"},{"value":"-1,80E+01","module":"D"}]},{"parameter":"PERM","unit":"MJ","values":[{"value":"3,20E-01","module":"A1"},{"value":"0,0E+00","module":"A2"},{"value":"0,0E+00","module":"A3"},{"value":"0,0E+00","module":"A4"},{"value":"0,0E+00","module":"A5"},{"value":"0,0E+00","module":"C1"},{"value":"0,0E+00","module":"C2"},{"value":"0,0E+00","module":"C3"},{"value":"0,0E+00","module":"C4"},{"value":"0,0E+00","module":"D"}]},{"parameter":"PERT","unit":"MJ","values":[{"value":"2,67E+02","module":"A1"},{"value":"3,91E-01","module":"A2"},{"value":"8,55E+01","module":"A3"},{"value":"8,90E-01","module":"A4"},{"value":"8,70E+00","module":"A5"},{"value":"3,00E-01","module":"C1"},{"value":"0,0E+00","module":"C2"},{"value":"7,33E+00","module":"C3"},{"value":"6,82E-01","module":"C4"},{"value":"-1,80E+01","module":"D"}]},{"parameter":"PENRE","unit":"MJ","values":[{"value":"3,36E+02","module":"A1"},{"value":"3,87E+01","module":"A2"},{"value":"6,62E+00","module":"A3"},{"value":"7,07E+01","module":"A4"},{"value":"6,63E+01","module":"A5"},{"value":"5,51E+01","module":"C1"},{"value":"0,0E+00","module":"C2"},{"value":"1,43E+01","module":"C3"},{"value":"4,43E+01","module":"C4"},{"value":"-1,76E+02","module":"D"}]},{"parameter":"PENRM","unit":"MJ","values":[{"value":"9,65E+00","module":"A1"},{"value":"0,0E+00","module":"A2"},{"value":"0,0E+00","module":"A3"},{"value":"0,0E+00","module":"A4"},{"value":"0,0E+00","module":"A5"},{"value":"0,0E+00","module":"C1"},{"value":"0,0E+00","module":"C2"},{"value":"0,0E+00","module":"C3"},{"value":"0,0E+00","module":"C4"},{"value":"0,0E+00","module":"D"}]},{"parameter":"PENRT","unit":"MJ","values":[{"value":"3,45E+02","module":"A1"},{"value":"3,87E+01","module":"A2"},{"value":"6,62E+00","module":"A3"},{"value":"7,07E+01","module":"A4"},{"value":"6,63E+01","module":"A5"},{"value":"5,51E+01","module":"C1"},{"value":"0,0E+00","module":"C2"},{"value":"1,43E+01","module":"C3"},{"value":"4,43E+01","module":"C4"},{"value":"-1,76E+02","module":"D"}]},{"parameter":"SM","unit":"kg","values":[{"value":"5,72E+01","module":"A1"},{"value":"0,0E+00","module":"A2"},{"value":"0,0E+00","module":"A3"},{"value":"0,0E+00","module":"A4"},{"value":"5,00E+00","module":"A5"},{"value":"0,0E+00","module":"C1"},{"value":"0,0E+00","module":"C2"},{"value":"0,0E+00","module":"C3"},{"value":"0,0E+00","module":"C4"},{"value":"0,0E+00","module":"D"}]},{"parameter":"RSF","unit":"MJ","values":[{"value":"1,09E+02","module":"A1"},{"value":"1,39E-02","module":"A2"},{"value":"6,72E-02","module":"A3"},{"value":"3,11E-02","module":"A4"},{"value":"4,55E-01","module":"A5"},{"value":"0,0E+00","module":"C1"},{"value":"0,0E+00","module":"C2"},{"value":"0,0E+00","module":"C3"},{"value":"1,41E-02","module":"C4"},{"value":"5,24E-01","module":"D"}]},{"parameter":"NRSF","unit":"MJ","values":[{"value":"1,88E+02","module":"A1"},{"value":"5,51E-02","module":"A2"},{"value":"1,67E-01","module":"A3"},{"value":"1,04E-01","module":"A4"},{"value":"5,27E-03","module":"A5"},{"value":"0,0E+00","module":"C1"},{"value":"0,0E+00","module":"C2"},{"value":"0,0E+00","module":"C3"},{"value":"4,05E-02","module":"C4"},{"value":"1,86E+01","module":"D"}]},{"parameter":"FW","unit":"m3","values":[{"value":"3,69E+00","module":"A1"},{"value":"3,31E-03","module":"A2"},{"value":"6,40E-01","module":"A3"},{"value":"8,05E-03","module":"A4"},{"value":"9,44E-02","module":"A5"},{"value":"2,83E-03","module":"C1"},{"value":"0,0E+00","module":"C2"},{"value":"2,44E-02","module":"C3"},{"value":"5,27E-02","module":"C4"},{"value":"-9,57E-01","module":"D"}]}],"end_of_life_waste":[{"parameter":"HWD","unit":"kg","values":[{"value":"3,55E-02","module":"A1"},{"value":"1,82E-03","module":"A2"},{"value":"4,27E-03","module":"A3"},{"value":"3,87E-03","module":"A4"},{"value":"1,75E-02","module":"A5"},{"value":"1,62E-03","module":"C1"},{"value":"0,0E+00","module":"C2"},{"value":"1,42E-03","module":"C3"},{"value":"0,0E+00","module":"C4"},{"value":"-9,87E-02","module":"D"}]},{"parameter":"NHWD","unit":"kg","values":[{"value":"1,18E+01","module":"A1"},{"value":"2,24E+00","module":"A2"},{"value":"5,20E-01","module":"A3"},{"value":"6,15E+00","module":"A4"},{"value":"1,28E+00","module":"A5"},{"value":"6,52E-02","module":"C1"},{"value":"0,0E+00","module":"C2"},{"value":"4,50E-02","module":"C3"},{"value":"3,20E+02","module":"C4"},{"value":"-7,47E+00","module":"D"}]},{"parameter":"RWD","unit":"kg","values":[{"value":"4,04E-03","module":"A1"},{"value":"2,67E-04","module":"A2"},{"value":"5,91E-05","module":"A3"},{"value":"4,83E-04","module":"A4"},{"value":"3,29E-04","module":"A5"},{"value":"3,82E-04","module":"C1"},{"value":"0,0E+00","module":"C2"},{"value":"1,51E-04","module":"C3"},{"value":"0,0E+00","module":"C4"},{"value":"-1,49E-04","module":"D"}]}],"end_of_life_flow":[{"parameter":"CRU","unit":"kg","values":[{"value":"0,0E+00","module":"A1"},{"value":"0,0E+00","module":"A2"},{"value":"0,0E+00","module":"A3"},{"value":"0,0E+00","module":"A4"},{"value":"0,0E+00","module":"A5"},{"value":"0,0E+00","module":"C1"},{"value":"0,0E+00","module":"C2"},{"value":"0,0E+00","module":"C3"},{"value":"0,0E+00","module":"C4"},{"value":"0,0E+00","module":"D"}]},{"parameter":"MFR","unit":"kg","values":[{"value":"0,0E+00","module":"A1"},{"value":"0,0E+00","module":"A2"},{"value":"3,93E-03","module":"A3"},{"value":"0,0E+00","module":"A4"},{"value":"0,0E+00","module":"A5"},{"value":"0,0E+00","module":"C1"},{"value":"0,0E+00","module":"C2"},{"value":"6,80E+02","module":"C3"},{"value":"0,0E+00","module":"C4"},{"value":"0,0E+00","module":"D"}]},{"parameter":"MER","unit":"kg","values":[{"value":"0,0E+00","module":"A1"},{"value":"0,0E+00","module":"A2"},{"value":"1,10E-03","module":"A3"},{"value":"0,0E+00","module":"A4"},{"value":"0,0E+00","module":"A5"},{"value":"0,0E+00","module":"C1"},{"value":"0,0E+00","module":"C2"},{"value":"0,0E+00","module":"C3"},{"value":"0,0E+00","module":"C4"},{"value":"0,0E+00","module":"D"}]},{"parameter":"EEE","unit":"MJ","values":[{"value":"0,0E+00","module":"A1"},{"value":"0,0E+00","module":"A2"},{"value":"7,66E-04","module":"A3"},{"value":"0,0E+00","module":"A4"},{"value":"0,0E+00","module":"A5"},{"value":"0,0E+00","module":"C1"},{"value":"0,0E+00","module":"C2"},{"value":"0,0E+00","module":"C3"},{"value":"0,0E+00","module":"C4"},{"value":"0,0E+00","module":"D"}]},{"parameter":"EET","unit":"MJ","values":[{"value":"0,0E+00","module":"A1"},{"value":"0,0E+00","module":"A2"},{"value":"1,16E-02","module":"A3"},{"value":"0,0E+00","module":"A4"},{"value":"0,0E+00","module":"A5"},{"value":"0,0E+00","module":"C1"},{"value":"0,0E+00","module":"C2"},{"value":"0,0E+00","module":"C3"},{"value":"0,0E+00","module":"C4"},{"value":"0,0E+00","module":"D"}]}]}