{"product_name":"Plattendekke spennarmert 80 mm ink. 8 spennkabler, 3,15 kg armering og 1,66 lm. gitterdrager pr.m2 ","epd_id":"NEPD-3678-2620-NO","compliance":["EN 15804","ISO 14025","ISO 21930"],"producer_name":"Buskerud Betongvarefabrikk AS","environmental_impact":[{"parameter":"GWP-total","unit":"kg CO2-eq.","values":[{"value":"3,23E+01","module":"A1"},{"value":"2,78E-01","module":"A2"},{"value":"1,07E+00","module":"A3"},{"value":"8,18E-01","module":"A4"}]},{"parameter":"ODP","unit":"kg CFC 11-eq.","values":[{"value":"7,38E-07","module":"A1"},{"value":"5,30E-08","module":"A2"},{"value":"1,05E-07","module":"A3"},{"value":"1,68E-07","module":"A4"}]},{"parameter":"AP","unit":"kg SO2-eq.","values":[{"value":"1,76E-01","module":"A1"},{"value":"1,04E-03","module":"A2"},{"value":"1,19E-02","module":"A3"},{"value":"2,11E-03","module":"A4"}]},{"parameter":"EP","unit":"kg Phosphat-eq.","values":[{"value":"2,70E-02","module":"A1"},{"value":"1,82E-04","module":"A2"},{"value":"1,05E-02","module":"A3"},{"value":"2,91E-04","module":"A4"}]},{"parameter":"POCP","unit":"kg Ethen-eq.","values":[{"value":"1,09E-02","module":"A1"},{"value":"4,59E-05","module":"A2"},{"value":"1,83E-04","module":"A3"},{"value":"1,28E-04","module":"A4"}]},{"parameter":"ADPE","unit":"kg Sb-eq.","values":[{"value":"1,33E-05","module":"A1"},{"value":"6,24E-07","module":"A2"},{"value":"4,83E-06","module":"A3"},{"value":"1,95E-06","module":"A4"}]},{"parameter":"ADPF","unit":"MJ","values":[{"value":"1,83E+02","module":"A1"},{"value":"4,20E+00","module":"A2"},{"value":"7,42E+00","module":"A3"},{"value":"1,34E+01","module":"A4"}]},{"parameter":"ADPM","unit":"kg Sb-eq.","values":[{"value":"1,33E-05","module":"A1"},{"value":"6,24E-07","module":"A2"},{"value":"4,83E-06","module":"A3"},{"value":"1,95E-06","module":"A4"}]}],"additional_environmental_impact":[],"resource_use":[{"parameter":"PERE","unit":"MJ","values":[{"value":"7,96E+01","module":"A1"},{"value":"5,51E-02","module":"A2"},{"value":"3,44E+01","module":"A3"},{"value":"2,44E-01","module":"A4"}]},{"parameter":"PERM","unit":"MJ","values":[{"value":"1,33E+00","module":"A1"},{"value":"0,0E+00","module":"A2"},{"value":"0,0E+00","module":"A3"},{"value":"0,0E+00","module":"A4"}]},{"parameter":"PERT","unit":"MJ","values":[{"value":"8,09E+01","module":"A1"},{"value":"5,51E-02","module":"A2"},{"value":"3,44E+01","module":"A3"},{"value":"2,44E-01","module":"A4"}]},{"parameter":"PENRE","unit":"MJ","values":[{"value":"1,90E+02","module":"A1"},{"value":"4,29E+00","module":"A2"},{"value":"1,12E+01","module":"A3"},{"value":"1,38E+01","module":"A4"}]},{"parameter":"PENRM","unit":"MJ","values":[{"value":"1,54E+00","module":"A1"},{"value":"0,0E+00","module":"A2"},{"value":"0,0E+00","module":"A3"},{"value":"0,0E+00","module":"A4"}]},{"parameter":"PENRT","unit":"MJ","values":[{"value":"1,91E+02","module":"A1"},{"value":"4,29E+00","module":"A2"},{"value":"1,12E+01","module":"A3"},{"value":"1,38E+01","module":"A4"}]},{"parameter":"SM","unit":"kg","values":[{"value":"8,34E+00","module":"A1"},{"value":"0,0E+00","module":"A2"},{"value":"0,0E+00","module":"A3"},{"value":"0,0E+00","module":"A4"}]},{"parameter":"RSF","unit":"MJ","values":[{"value":"3,12E+01","module":"A1"},{"value":"0,0E+00","module":"A2"},{"value":"1,54E-03","module":"A3"},{"value":"0,0E+00","module":"A4"}]},{"parameter":"NRSF","unit":"MJ","values":[{"value":"3,82E+01","module":"A1"},{"value":"0,0E+00","module":"A2"},{"value":"0,0E+00","module":"A3"},{"value":"0,0E+00","module":"A4"}]},{"parameter":"FW","unit":"m3","values":[{"value":"8,88E+01","module":"A1"},{"value":"7,47E-04","module":"A2"},{"value":"7,46E-02","module":"A3"},{"value":"3,28E-03","module":"A4"}]}],"end_of_life_waste":[{"parameter":"HWD","unit":"kg","values":[{"value":"8,72E-04","module":"A1"},{"value":"2,30E-06","module":"A2"},{"value":"9,05E-06","module":"A3"},{"value":"7,38E-06","module":"A4"}]},{"parameter":"NHWD","unit":"kg","values":[{"value":"3,71E+00","module":"A1"},{"value":"2,10E-01","module":"A2"},{"value":"3,71E-01","module":"A3"},{"value":"1,27E+00","module":"A4"}]},{"parameter":"RWD","unit":"kg","values":[{"value":"4,47E-04","module":"A1"},{"value":"2,97E-05","module":"A2"},{"value":"9,72E-06","module":"A3"},{"value":"9,68E-05","module":"A4"}]}],"end_of_life_flow":[{"parameter":"CRU","unit":"kg","values":[{"value":"0,0E+00","module":"A1"},{"value":"0,0E+00","module":"A2"},{"value":"0,0E+00","module":"A3"},{"value":"0,0E+00","module":"A4"}]},{"parameter":"MFR","unit":"kg","values":[{"value":"1,08E+00","module":"A1"},{"value":"0,0E+00","module":"A2"},{"value":"4,05E-01","module":"A3"},{"value":"0,0E+00","module":"A4"}]},{"parameter":"MER","unit":"kg","values":[{"value":"0,0E+00","module":"A1"},{"value":"0,0E+00","module":"A2"},{"value":"5,92E-01","module":"A3"},{"value":"0,0E+00","module":"A4"}]},{"parameter":"EEE","unit":"MJ","values":[{"value":"0,0E+00","module":"A1"},{"value":"0,0E+00","module":"A2"},{"value":"4,05E-01","module":"A3"},{"value":"0,0E+00","module":"A4"}]},{"parameter":"EET","unit":"MJ","values":[{"value":"0,0E+00","module":"A1"},{"value":"0,0E+00","module":"A2"},{"value":"4,45E+00","module":"A3"},{"value":"0,0E+00","module":"A4"}]}]}