{"product_name":"Plattendekke slakkarmert 50 mm ink. 8 kg armering og 1,66 lm. gitterdrager pr.m2 Lavkarbon Kl. A","epd_id":"NEPD-3674-2624-NO","compliance":["EN 15804","ISO 14025","ISO 21930"],"producer_name":"Buskerud Betongvarefabrikk AS","environmental_impact":[{"parameter":"GWP-total","unit":"kg CO2-eq.","values":[{"value":"1,83E+01","module":"A1"},{"value":"2,50E-01","module":"A2"},{"value":"6,63E-01","module":"A3"},{"value":"5,35E-01","module":"A4"}]},{"parameter":"ODP","unit":"kg CFC 11-eq.","values":[{"value":"9,18E-07","module":"A1"},{"value":"4,90E-08","module":"A2"},{"value":"6,58E-08","module":"A3"},{"value":"1,10E-07","module":"A4"}]},{"parameter":"AP","unit":"kg SO2-eq.","values":[{"value":"2,05E-01","module":"A1"},{"value":"8,41E-04","module":"A2"},{"value":"7,43E-03","module":"A3"},{"value":"1,38E-03","module":"A4"}]},{"parameter":"EP","unit":"kg Phosphat-eq.","values":[{"value":"2,81E-02","module":"A1"},{"value":"1,39E-04","module":"A2"},{"value":"6,59E-03","module":"A3"},{"value":"1,91E-04","module":"A4"}]},{"parameter":"POCP","unit":"kg Ethen-eq.","values":[{"value":"8,63E-03","module":"A1"},{"value":"4,06E-05","module":"A2"},{"value":"1,14E-04","module":"A3"},{"value":"8,38E-05","module":"A4"}]},{"parameter":"ADPE","unit":"kg Sb-eq.","values":[{"value":"9,99E-06","module":"A1"},{"value":"5,74E-07","module":"A2"},{"value":"3,02E-06","module":"A3"},{"value":"1,27E-06","module":"A4"}]},{"parameter":"ADPF","unit":"MJ","values":[{"value":"1,18E+02","module":"A1"},{"value":"3,90E+00","module":"A2"},{"value":"4,63E+00","module":"A3"},{"value":"8,79E+00","module":"A4"}]},{"parameter":"ADPM","unit":"kg Sb-eq.","values":[{"value":"9,99E-06","module":"A1"},{"value":"5,74E-07","module":"A2"},{"value":"3,02E-06","module":"A3"},{"value":"1,27E-06","module":"A4"}]}],"additional_environmental_impact":[],"resource_use":[{"parameter":"PERE","unit":"MJ","values":[{"value":"1,04E+02","module":"A1"},{"value":"5,80E-02","module":"A2"},{"value":"2,14E+01","module":"A3"},{"value":"1,60E-01","module":"A4"}]},{"parameter":"PERM","unit":"MJ","values":[{"value":"2,34E+00","module":"A1"},{"value":"0,0E+00","module":"A2"},{"value":"0,0E+00","module":"A3"},{"value":"0,0E+00","module":"A4"}]},{"parameter":"PERT","unit":"MJ","values":[{"value":"1,07E+02","module":"A1"},{"value":"5,80E-02","module":"A2"},{"value":"2,14E+01","module":"A3"},{"value":"1,60E-01","module":"A4"}]},{"parameter":"PENRE","unit":"MJ","values":[{"value":"1,25E+02","module":"A1"},{"value":"3,99E+00","module":"A2"},{"value":"6,95E+00","module":"A3"},{"value":"9,07E+00","module":"A4"}]},{"parameter":"PENRM","unit":"MJ","values":[{"value":"6,99E-01","module":"A1"},{"value":"0,0E+00","module":"A2"},{"value":"0,0E+00","module":"A3"},{"value":"0,0E+00","module":"A4"}]},{"parameter":"PENRT","unit":"MJ","values":[{"value":"1,26E+02","module":"A1"},{"value":"3,99E+00","module":"A2"},{"value":"6,95E+00","module":"A3"},{"value":"9,07E+00","module":"A4"}]},{"parameter":"SM","unit":"kg","values":[{"value":"1,75E+01","module":"A1"},{"value":"0,0E+00","module":"A2"},{"value":"0,0E+00","module":"A3"},{"value":"0,0E+00","module":"A4"}]},{"parameter":"RSF","unit":"MJ","values":[{"value":"1,50E+01","module":"A1"},{"value":"0,0E+00","module":"A2"},{"value":"9,58E-04","module":"A3"},{"value":"0,0E+00","module":"A4"}]},{"parameter":"NRSF","unit":"MJ","values":[{"value":"1,84E+01","module":"A1"},{"value":"0,0E+00","module":"A2"},{"value":"0,0E+00","module":"A3"},{"value":"0,0E+00","module":"A4"}]},{"parameter":"FW","unit":"m3","values":[{"value":"1,56E+02","module":"A1"},{"value":"7,83E-04","module":"A2"},{"value":"4,66E-02","module":"A3"},{"value":"2,15E-03","module":"A4"}]}],"end_of_life_waste":[{"parameter":"HWD","unit":"kg","values":[{"value":"1,46E-03","module":"A1"},{"value":"2,14E-06","module":"A2"},{"value":"5,64E-06","module":"A3"},{"value":"4,83E-06","module":"A4"}]},{"parameter":"NHWD","unit":"kg","values":[{"value":"3,40E+00","module":"A1"},{"value":"2,55E-01","module":"A2"},{"value":"2,30E-01","module":"A3"},{"value":"8,28E-01","module":"A4"}]},{"parameter":"RWD","unit":"kg","values":[{"value":"2,57E-05","module":"A1"},{"value":"2,77E-05","module":"A2"},{"value":"6,03E-06","module":"A3"},{"value":"6,34E-05","module":"A4"}]}],"end_of_life_flow":[{"parameter":"CRU","unit":"kg","values":[{"value":"0,0E+00","module":"A1"},{"value":"0,0E+00","module":"A2"},{"value":"0,0E+00","module":"A3"},{"value":"0,0E+00","module":"A4"}]},{"parameter":"MFR","unit":"kg","values":[{"value":"1,90E+00","module":"A1"},{"value":"0,0E+00","module":"A2"},{"value":"2,53E-01","module":"A3"},{"value":"0,0E+00","module":"A4"}]},{"parameter":"MER","unit":"kg","values":[{"value":"0,0E+00","module":"A1"},{"value":"0,0E+00","module":"A2"},{"value":"3,60E-01","module":"A3"},{"value":"0,0E+00","module":"A4"}]},{"parameter":"EEE","unit":"MJ","values":[{"value":"0,0E+00","module":"A1"},{"value":"0,0E+00","module":"A2"},{"value":"2,46E-01","module":"A3"},{"value":"0,0E+00","module":"A4"}]},{"parameter":"EET","unit":"MJ","values":[{"value":"0,0E+00","module":"A1"},{"value":"0,0E+00","module":"A2"},{"value":"2,71E+00","module":"A3"},{"value":"0,0E+00","module":"A4"}]}]}