{"product_name":"Plattendekke, slakkarmert (Kristiansand)","epd_id":"NEPD-2937-1630-NO","compliance":["EN 15804","ISO 14025","ISO 21930"],"producer_name":"Con-Form Group AS","environmental_impact":[{"parameter":"GWP-total","unit":"kg CO2-eq.","values":[{"value":"2,16E+01","module":"A1"},{"value":"4,39E-01","module":"A2"},{"value":"7,41E-01","module":"A3"},{"value":"5,36E-01","module":"A4"},{"value":"3,16E-01","module":"A5"}]},{"parameter":"ODP","unit":"kg CFC 11-eq.","values":[{"value":"4,63E-07","module":"A1"},{"value":"9,01E-08","module":"A2"},{"value":"6,57E-08","module":"A3"},{"value":"1,10E-07","module":"A4"},{"value":"1,50E-08","module":"A5"}]},{"parameter":"AP","unit":"kg SO2-eq.","values":[{"value":"7,20E-02","module":"A1"},{"value":"1,14E-03","module":"A2"},{"value":"2,78E-03","module":"A3"},{"value":"1,38E-03","module":"A4"},{"value":"8,08E-04","module":"A5"}]},{"parameter":"EP","unit":"kg Phosphat-eq.","values":[{"value":"1,50E-02","module":"A1"},{"value":"1,59E-04","module":"A2"},{"value":"9,56E-04","module":"A3"},{"value":"1,91E-04","module":"A4"},{"value":"1,86E-04","module":"A5"}]},{"parameter":"POCP","unit":"kg Ethen-eq.","values":[{"value":"4,48E-03","module":"A1"},{"value":"6,89E-05","module":"A2"},{"value":"1,73E-04","module":"A3"},{"value":"8,38E-05","module":"A4"},{"value":"3,93E-05","module":"A5"}]},{"parameter":"ADPE","unit":"kg Sb-eq.","values":[{"value":"1,19E-05","module":"A1"},{"value":"1,05E-06","module":"A2"},{"value":"2,90E-06","module":"A3"},{"value":"1,27E-06","module":"A4"},{"value":"3,15E-07","module":"A5"}]},{"parameter":"ADPF","unit":"MJ","values":[{"value":"8,62E+01","module":"A1"},{"value":"7,20E+00","module":"A2"},{"value":"5,75E+00","module":"A3"},{"value":"8,79E+00","module":"A4"},{"value":"1,73E+00","module":"A5"}]},{"parameter":"ADPM","unit":"kg Sb-eq.","values":[{"value":"1,19E-05","module":"A1"},{"value":"1,05E-06","module":"A2"},{"value":"2,90E-06","module":"A3"},{"value":"1,27E-06","module":"A4"},{"value":"3,15E-07","module":"A5"}]}],"additional_environmental_impact":[],"resource_use":[{"parameter":"PERE","unit":"MJ","values":[{"value":"6,94E+01","module":"A1"},{"value":"1,31E-01","module":"A2"},{"value":"2,19E+01","module":"A3"},{"value":"1,60E-01","module":"A4"},{"value":"4,61E+00","module":"A5"}]},{"parameter":"PERM","unit":"MJ","values":[{"value":"7,46E-01","module":"A1"},{"value":"4,37E-04","module":"A2"},{"value":"0,0E+00","module":"A3"},{"value":"0,0E+00","module":"A4"},{"value":"7,93E-04","module":"A5"}]},{"parameter":"PERT","unit":"MJ","values":[{"value":"7,01E+01","module":"A1"},{"value":"1,31E-01","module":"A2"},{"value":"2,19E+01","module":"A3"},{"value":"1,60E-01","module":"A4"},{"value":"4,61E+00","module":"A5"}]},{"parameter":"PENRE","unit":"MJ","values":[{"value":"9,04E+01","module":"A1"},{"value":"7,43E+00","module":"A2"},{"value":"7,03E+00","module":"A3"},{"value":"9,07E+00","module":"A4"},{"value":"3,05E+00","module":"A5"}]},{"parameter":"PENRM","unit":"MJ","values":[{"value":"1,25E+00","module":"A1"},{"value":"0,0E+00","module":"A2"},{"value":"0,0E+00","module":"A3"},{"value":"0,0E+00","module":"A4"},{"value":"1,72E-02","module":"A5"}]},{"parameter":"PENRT","unit":"MJ","values":[{"value":"9,17E+01","module":"A1"},{"value":"7,43E+00","module":"A2"},{"value":"7,03E+00","module":"A3"},{"value":"9,07E+00","module":"A4"},{"value":"3,07E+00","module":"A5"}]},{"parameter":"SM","unit":"kg","values":[{"value":"1,17E+01","module":"A1"},{"value":"0,0E+00","module":"A2"},{"value":"0,0E+00","module":"A3"},{"value":"0,0E+00","module":"A4"},{"value":"2,89E-01","module":"A5"}]},{"parameter":"RSF","unit":"MJ","values":[{"value":"2,42E+01","module":"A1"},{"value":"0,0E+00","module":"A2"},{"value":"3,79E-03","module":"A3"},{"value":"0,0E+00","module":"A4"},{"value":"3,90E-04","module":"A5"}]},{"parameter":"NRSF","unit":"MJ","values":[{"value":"3,60E+01","module":"A1"},{"value":"0,0E+00","module":"A2"},{"value":"0,0E+00","module":"A3"},{"value":"0,0E+00","module":"A4"},{"value":"2,61E-01","module":"A5"}]},{"parameter":"FW","unit":"m3","values":[{"value":"4,77E+01","module":"A1"},{"value":"1,82E-03","module":"A2"},{"value":"1,11E-02","module":"A3"},{"value":"2,15E-03","module":"A4"},{"value":"1,09E-02","module":"A5"}]}],"end_of_life_waste":[{"parameter":"HWD","unit":"kg","values":[{"value":"1,52E-03","module":"A1"},{"value":"3,98E-06","module":"A2"},{"value":"6,31E-06","module":"A3"},{"value":"4,83E-06","module":"A4"},{"value":"3,20E-02","module":"A5"}]},{"parameter":"NHWD","unit":"kg","values":[{"value":"4,29E+00","module":"A1"},{"value":"6,79E-01","module":"A2"},{"value":"1,13E+00","module":"A3"},{"value":"8,29E-01","module":"A4"},{"value":"1,70E-01","module":"A5"}]},{"parameter":"RWD","unit":"kg","values":[{"value":"1,05E-04","module":"A1"},{"value":"5,13E-05","module":"A2"},{"value":"4,69E-05","module":"A3"},{"value":"6,34E-05","module":"A4"},{"value":"1,09E-05","module":"A5"}]}],"end_of_life_flow":[{"parameter":"CRU","unit":"kg","values":[{"value":"0,0E+00","module":"A1"},{"value":"0,0E+00","module":"A2"},{"value":"0,0E+00","module":"A3"},{"value":"0,0E+00","module":"A4"},{"value":"0,0E+00","module":"A5"}]},{"parameter":"MFR","unit":"kg","values":[{"value":"5,76E-01","module":"A1"},{"value":"0,0E+00","module":"A2"},{"value":"9,60E-01","module":"A3"},{"value":"0,0E+00","module":"A4"},{"value":"2,84E-03","module":"A5"}]},{"parameter":"MER","unit":"kg","values":[{"value":"0,0E+00","module":"A1"},{"value":"0,0E+00","module":"A2"},{"value":"0,0E+00","module":"A3"},{"value":"0,0E+00","module":"A4"},{"value":"2,56E-01","module":"A5"}]},{"parameter":"EEE","unit":"MJ","values":[{"value":"0,0E+00","module":"A1"},{"value":"0,0E+00","module":"A2"},{"value":"0,0E+00","module":"A3"},{"value":"0,0E+00","module":"A4"},{"value":"1,66E-01","module":"A5"}]},{"parameter":"EET","unit":"MJ","values":[{"value":"0,0E+00","module":"A1"},{"value":"0,0E+00","module":"A2"},{"value":"0,0E+00","module":"A3"},{"value":"0,0E+00","module":"A4"},{"value":"1,83E+00","module":"A5"}]}]}