{"product_name":"Polymermodifizierte Bitumendickbeschichtungen","epd_id":"EPD-DBC-2019134-IBG1-DE","compliance":["DIN EN 15804","ISO 14025"],"producer_name":"Deutsche Bauchemie e.V.","environmental_impact":[{"parameter":"GWP-total","unit":"kg CO2-eq.","values":[{"value":"1,11E+00","module":"A1-A3"},{"value":"2,59E-02","module":"A4"},{"value":"2,78E-01","module":"A5"},{"value":"-1,44E-01","module":"D"}]},{"parameter":"ODP","unit":"kg CFC11-eq.","values":[{"value":"1,29E-10","module":"A1-A3"},{"value":"8,81E-18","module":"A4"},{"value":"6,54E-16","module":"A5"},{"value":"-2,76E-15","module":"D"}]},{"parameter":"AP","unit":"kg SO2-eq.","values":[{"value":"2,00E-03","module":"A1-A3"},{"value":"5,36E-05","module":"A4"},{"value":"5,24E-05","module":"A5"},{"value":"-1,68E-04","module":"D"}]},{"parameter":"EP","unit":"kg PO4^3-eq.","values":[{"value":"3,24E-04","module":"A1-A3"},{"value":"1,33E-05","module":"A4"},{"value":"1,02E-05","module":"A5"},{"value":"-2,63E-05","module":"D"}]},{"parameter":"POCP","unit":"kg Ethen-eq.","values":[{"value":"2,30E-04","module":"A1-A3"},{"value":"-1,84E-05","module":"A4"},{"value":"3,54E-06","module":"A5"},{"value":"-1,55E-05","module":"D"}]},{"parameter":"ADPE","unit":"kg Sb-eq.","values":[{"value":"7,49E-06","module":"A1-A3"},{"value":"2,44E-09","module":"A4"},{"value":"9,10E-09","module":"A5"},{"value":"-3,11E-08","module":"D"}]},{"parameter":"ADPF","unit":"MJ","values":[{"value":"3,21E+01","module":"A1-A3"},{"value":"3,45E-01","module":"A4"},{"value":"1,86E-01","module":"A5"},{"value":"-1,81E+00","module":"D"}]}],"additional_environmental_impact":[],"resource_use":[{"parameter":"PERE","unit":"MJ","values":[{"value":"3,68E+00","module":"A1-A3"},{"value":"2,11E-02","module":"A4"},{"value":"6,98E-01","module":"A5"},{"value":"-4,59E-01","module":"D"}]},{"parameter":"PERM","unit":"MJ","values":[{"value":"5,90E-01","module":"A1-A3"},{"value":"0,0E+00","module":"A4"},{"value":"-5,90E-01","module":"A5"},{"value":"0,0E+00","module":"D"}]},{"parameter":"PERT","unit":"MJ","values":[{"value":"4,27E+00","module":"A1-A3"},{"value":"2,11E-02","module":"A4"},{"value":"1,08E-01","module":"A5"},{"value":"-4,59E-01","module":"D"}]},{"parameter":"PENRE","unit":"MJ","values":[{"value":"2,41E+01","module":"A1-A3"},{"value":"3,46E-01","module":"A4"},{"value":"2,70E+00","module":"A5"},{"value":"-2,02E+00","module":"D"}]},{"parameter":"PENRM","unit":"MJ","values":[{"value":"9,52E+00","module":"A1-A3"},{"value":"0,0E+00","module":"A4"},{"value":"-2,47E+00","module":"A5"},{"value":"0,0E+00","module":"D"}]},{"parameter":"PENRT","unit":"MJ","values":[{"value":"3,36E+01","module":"A1-A3"},{"value":"3,46E-01","module":"A4"},{"value":"2,33E-01","module":"A5"},{"value":"-2,02E+00","module":"D"}]},{"parameter":"SM","unit":"kg","values":[{"value":"0,0E+00","module":"A1-A3"},{"value":"0,0E+00","module":"A4"},{"value":"0,0E+00","module":"A5"},{"value":"0,0E+00","module":"D"}]},{"parameter":"RSF","unit":"MJ","values":[{"value":"0,0E+00","module":"A1-A3"},{"value":"0,0E+00","module":"A4"},{"value":"0,0E+00","module":"A5"},{"value":"0,0E+00","module":"D"}]},{"parameter":"NRSF","unit":"MJ","values":[{"value":"0,0E+00","module":"A1-A3"},{"value":"0,0E+00","module":"A4"},{"value":"0,0E+00","module":"A5"},{"value":"0,0E+00","module":"D"}]},{"parameter":"FW","unit":"m^3","values":[{"value":"6,88E-03","module":"A1-A3"},{"value":"2,42E-05","module":"A4"},{"value":"6,62E-04","module":"A5"},{"value":"-2,62E-04","module":"D"}]}],"end_of_life_waste":[{"parameter":"HWD","unit":"kg","values":[{"value":"3,23E-06","module":"A1-A3"},{"value":"1,97E-08","module":"A4"},{"value":"2,12E-10","module":"A5"},{"value":"-1,15E-09","module":"D"}]},{"parameter":"NHWD","unit":"kg","values":[{"value":"2,11E-02","module":"A1-A3"},{"value":"2,32E-05","module":"A4"},{"value":"2,10E-03","module":"A5"},{"value":"-9,10E-04","module":"D"}]},{"parameter":"RWD","unit":"kg","values":[{"value":"6,01E-04","module":"A1-A3"},{"value":"4,11E-07","module":"A4"},{"value":"1,88E-05","module":"A5"},{"value":"-7,98E-05","module":"D"}]}],"end_of_life_flow":[{"parameter":"CRU","unit":"kg","values":[{"value":"0,0E+00","module":"A1-A3"},{"value":"0,0E+00","module":"A4"},{"value":"0,0E+00","module":"A5"},{"value":"0,0E+00","module":"D"}]},{"parameter":"MFR","unit":"kg","values":[{"value":"0,0E+00","module":"A1-A3"},{"value":"0,0E+00","module":"A4"},{"value":"1,03E-02","module":"A5"},{"value":"0,0E+00","module":"D"}]},{"parameter":"MER","unit":"kg","values":[{"value":"0,0E+00","module":"A1-A3"},{"value":"0,0E+00","module":"A4"},{"value":"1,10E-01","module":"A5"},{"value":"0,0E+00","module":"D"}]},{"parameter":"EEE","unit":"MJ","values":[{"value":"0,0E+00","module":"A1-A3"},{"value":"0,0E+00","module":"A4"},{"value":"4,30E-01","module":"A5"},{"value":"0,0E+00","module":"D"}]},{"parameter":"EET","unit":"MJ","values":[{"value":"0,0E+00","module":"A1-A3"},{"value":"0,0E+00","module":"A4"},{"value":"9,94E-01","module":"A5"},{"value":"0,0E+00","module":"D"}]}]}