{"product_name":"Polymeric profiles for wall and floor coatings","epd_id":"DAP 007:2024","compliance":["EN 15804+A2","ISO 14025"],"producer_name":"EPW - Tecnologia de Extrus\u00e3o, Lda.","environmental_impact":[{"parameter":"GWP-total","unit":"kg CO2-eq.","values":[{"value":"-2,22E+02","module":"A1-A3"},{"value":"4,30E+02","module":"A4"},{"value":"1,24E+01","module":"C1"},{"value":"9,55E+00","module":"C2"},{"value":"1,73E+03","module":"C3"},{"value":"1,37E+01","module":"C4"},{"value":"-5,93E+02","module":"D"}]},{"parameter":"GWP-fossil","unit":"kg CO2-eq.","values":[{"value":"5,03E+02","module":"A1-A3"},{"value":"4,29E+02","module":"A4"},{"value":"1,22E+01","module":"C1"},{"value":"9,54E+00","module":"C2"},{"value":"7,10E+02","module":"C3"},{"value":"1,36E+01","module":"C4"},{"value":"-5,90E+02","module":"D"}]},{"parameter":"GWP-biogenic","unit":"kg CO2-eq.","values":[{"value":"-7,27E+02","module":"A1-A3"},{"value":"3,91E-01","module":"A4"},{"value":"1,76E-01","module":"C1"},{"value":"8,68E-03","module":"C2"},{"value":"1,02E+03","module":"C3"},{"value":"1,22E-01","module":"C4"},{"value":"-5,20E-01","module":"D"}]},{"parameter":"GWP-luluc","unit":"kg CO2-eq.","values":[{"value":"2,02E+00","module":"A1-A3"},{"value":"2,10E-01","module":"A4"},{"value":"2,20E-03","module":"C1"},{"value":"4,66E-03","module":"C2"},{"value":"1,67E-02","module":"C3"},{"value":"2,26E-03","module":"C4"},{"value":"-2,76E+00","module":"D"}]},{"parameter":"ODP","unit":"kg CFC 11-equiv.","values":[{"value":"8,82E-06","module":"A1-A3"},{"value":"9,39E-06","module":"A4"},{"value":"2,66E-07","module":"C1"},{"value":"2,09E-07","module":"C2"},{"value":"4,46E-06","module":"C3"},{"value":"2,94E-07","module":"C4"},{"value":"-2,15E-05","module":"D"}]},{"parameter":"AP","unit":"mol H+-eq.","values":[{"value":"2,31E+00","module":"A1-A3"},{"value":"1,78E+00","module":"A4"},{"value":"6,11E-02","module":"C1"},{"value":"3,95E-02","module":"C2"},{"value":"3,93E-01","module":"C3"},{"value":"6,47E-02","module":"C4"},{"value":"-1,60E+00","module":"D"}]},{"parameter":"POCP","unit":"kg NMVOC-eq.","values":[{"value":"1,73E+00","module":"A1-A3"},{"value":"2,60E+00","module":"A4"},{"value":"1,03E-01","module":"C1"},{"value":"5,78E-02","module":"C2"},{"value":"5,22E-01","module":"C3"},{"value":"1,12E-01","module":"C4"},{"value":"-1,38E+00","module":"D"}]},{"parameter":"ADPE","unit":"kg Sb-eq.","values":[{"value":"3,09E-03","module":"A1-A3"},{"value":"1,39E-03","module":"A4"},{"value":"3,21E-05","module":"C1"},{"value":"3,08E-05","module":"C2"},{"value":"8,84E-05","module":"C3"},{"value":"1,90E-05","module":"C4"},{"value":"-5,42E-04","module":"D"}]},{"parameter":"ADPF","unit":"MJ","values":[{"value":"8,28E+03","module":"A1-A3"},{"value":"6,12E+03","module":"A4"},{"value":"2,16E+02","module":"C1"},{"value":"1,36E+02","module":"C2"},{"value":"1,99E+02","module":"C3"},{"value":"2,32E+02","module":"C4"},{"value":"-8,61E+03","module":"D"}]},{"parameter":"WDP","unit":"m3 world-eq.","values":[{"value":"1,76E+02","module":"A1-A3"},{"value":"2,50E+01","module":"A4"},{"value":"5,01E+02","module":"C1"},{"value":"5,55E-01","module":"C2"},{"value":"9,35E+00","module":"C3"},{"value":"1,02E+00","module":"C4"},{"value":"-1,07E+02","module":"D"}]},{"parameter":"EP-freshwater","unit":"kg P-eq.","values":[{"value":"2,09E-02","module":"A1-A3"},{"value":"3,46E-03","module":"A4"},{"value":"8,09E-05","module":"C1"},{"value":"7,68E-05","module":"C2"},{"value":"5,83E-04","module":"C3"},{"value":"7,90E-05","module":"C4"},{"value":"-7,43E-03","module":"D"}]},{"parameter":"EP-marine","unit":"kg N-eq.","values":[{"value":"4,45E-01","module":"A1-A3"},{"value":"6,72E-01","module":"A4"},{"value":"2,55E-02","module":"C1"},{"value":"1,49E-02","module":"C2"},{"value":"1,77E-01","module":"C3"},{"value":"2,73E-02","module":"C4"},{"value":"-2,76E-01","module":"D"}]},{"parameter":"EP-terrestrial","unit":"mol N-eq.","values":[{"value":"4,81E+00","module":"A1-A3"},{"value":"7,23E+00","module":"A4"},{"value":"2,76E-01","module":"C1"},{"value":"1,61E-01","module":"C2"},{"value":"1,98E+00","module":"C3"},{"value":"2,95E-01","module":"C4"},{"value":"-3,11E+00","module":"D"}]}],"additional_environmental_impact":[{"parameter":"PM","unit":"disease incidence","values":[{"value":"2,41E-05","module":"A1-A3"},{"value":"3,50E-05","module":"A4"},{"value":"8,94E-06","module":"C1"},{"value":"7,79E-07","module":"C2"},{"value":"2,99E-06","module":"C3"},{"value":"1,61E-06","module":"C4"},{"value":"-6,25E-06","module":"D"}]},{"parameter":"ETP-fw","unit":"CTUe","values":[{"value":"1,94E+03","module":"A1-A3"},{"value":"2,23E+03","module":"A4"},{"value":"1,29E+02","module":"C1"},{"value":"4,95E+01","module":"C2"},{"value":"1,83E+03","module":"C3"},{"value":"1,49E+02","module":"C4"},{"value":"-4,34E+02","module":"D"}]},{"parameter":"HTP-c","unit":"CTUh","values":[{"value":"3,80E-07","module":"A1-A3"},{"value":"1,96E-07","module":"A4"},{"value":"5,53E-09","module":"C1"},{"value":"4,36E-09","module":"C2"},{"value":"3,42E-07","module":"C3"},{"value":"5,35E-09","module":"C4"},{"value":"-1,23E-07","module":"D"}]},{"parameter":"HTP-nc","unit":"CTUh","values":[{"value":"5,71E-06","module":"A1-A3"},{"value":"4,31E-06","module":"A4"},{"value":"7,28E-08","module":"C1"},{"value":"9,58E-08","module":"C2"},{"value":"1,36E-06","module":"C3"},{"value":"6,45E-08","module":"C4"},{"value":"-2,02E-06","module":"D"}]},{"parameter":"SQP","unit":"dimensionless","values":[{"value":"8,30E+03","module":"A1-A3"},{"value":"3,65E+03","module":"A4"},{"value":"5,01E+02","module":"C1"},{"value":"8,10E+01","module":"C2"},{"value":"5,69E+01","module":"C3"},{"value":"5,70E+02","module":"C4"},{"value":"-9,11E+02","module":"D"}]},{"parameter":"IRP","unit":"kBq U235-eq.","values":[{"value":"2,70E+01","module":"A1-A3"},{"value":"3,07E+00","module":"A4"},{"value":"4,94E-01","module":"C1"},{"value":"6,82E-02","module":"C2"},{"value":"4,55E-01","module":"C3"},{"value":"2,19E-01","module":"C4"},{"value":"-1,06E+01","module":"D"}]}],"resource_use":[{"parameter":"PERE","unit":"MJ","values":[{"value":"3,79E+03","module":"A1-A3"},{"value":"9,51E+01","module":"A4"},{"value":"1,99E+01","module":"C1"},{"value":"2,11E+00","module":"C2"},{"value":"1,62E+01","module":"C3"},{"value":"9,25E+00","module":"C4"},{"value":"-1,62E+03","module":"D"}]},{"parameter":"PERM","unit":"MJ","values":[{"value":"0,0E+00","module":"A1-A3"},{"value":"0,0E+00","module":"A4"},{"value":"0,0E+00","module":"C1"},{"value":"0,0E+00","module":"C2"},{"value":"0,0E+00","module":"C3"},{"value":"0,0E+00","module":"C4"},{"value":"0,0E+00","module":"D"}]},{"parameter":"PERT","unit":"MJ","values":[{"value":"3,79E+03","module":"A1-A3"},{"value":"9,51E+01","module":"A4"},{"value":"1,99E+01","module":"C1"},{"value":"2,11E+00","module":"C2"},{"value":"1,62E+01","module":"C3"},{"value":"9,25E+00","module":"C4"},{"value":"-1,62E+03","module":"D"}]},{"parameter":"PENRE","unit":"MJ","values":[{"value":"8,02E+03","module":"A1-A3"},{"value":"6,12E+03","module":"A4"},{"value":"2,17E+02","module":"C1"},{"value":"1,36E+02","module":"C2"},{"value":"2,00E+02","module":"C3"},{"value":"2,32E+02","module":"C4"},{"value":"-8,61E+03","module":"D"}]},{"parameter":"PENRM","unit":"MJ","values":[{"value":"2,53E+02","module":"A1-A3"},{"value":"0,0E+00","module":"A4"},{"value":"0,0E+00","module":"C1"},{"value":"0,0E+00","module":"C2"},{"value":"0,0E+00","module":"C3"},{"value":"0,0E+00","module":"C4"},{"value":"0,0E+00","module":"D"}]},{"parameter":"PENRT","unit":"MJ","values":[{"value":"8,27E+03","module":"A1-A3"},{"value":"6,12E+03","module":"A4"},{"value":"2,17E+02","module":"C1"},{"value":"1,36E+02","module":"C2"},{"value":"2,00E+02","module":"C3"},{"value":"2,32E+02","module":"C4"},{"value":"-8,61E+03","module":"D"}]},{"parameter":"SM","unit":"kg","values":[{"value":"0,0E+00","module":"A1-A3"},{"value":"0,0E+00","module":"A4"},{"value":"0,0E+00","module":"C1"},{"value":"0,0E+00","module":"C2"},{"value":"0,0E+00","module":"C3"},{"value":"0,0E+00","module":"C4"},{"value":"0,0E+00","module":"D"}]},{"parameter":"RSF","unit":"MJ","values":[{"value":"0,0E+00","module":"A1-A3"},{"value":"0,0E+00","module":"A4"},{"value":"0,0E+00","module":"C1"},{"value":"0,0E+00","module":"C2"},{"value":"0,0E+00","module":"C3"},{"value":"0,0E+00","module":"C4"},{"value":"0,0E+00","module":"D"}]},{"parameter":"NRSF","unit":"MJ","values":[{"value":"0,0E+00","module":"A1-A3"},{"value":"0,0E+00","module":"A4"},{"value":"0,0E+00","module":"C1"},{"value":"0,0E+00","module":"C2"},{"value":"0,0E+00","module":"C3"},{"value":"0,0E+00","module":"C4"},{"value":"0,0E+00","module":"D"}]},{"parameter":"FW","unit":"m3","values":[{"value":"5,37E+00","module":"A1-A3"},{"value":"7,45E-01","module":"A4"},{"value":"2,76E-01","module":"C1"},{"value":"1,66E-02","module":"C2"},{"value":"6,59E-01","module":"C3"},{"value":"2,77E-01","module":"C4"},{"value":"-2,27E+00","module":"D"}]}],"end_of_life_waste":[{"parameter":"HWD","unit":"kg","values":[{"value":"3,40E-02","module":"A1-A3"},{"value":"3,90E-02","module":"A4"},{"value":"9,80E-04","module":"C1"},{"value":"8,66E-04","module":"C2"},{"value":"1,09E-03","module":"C3"},{"value":"1,08E-03","module":"C4"},{"value":"-3,28E-02","module":"D"}]},{"parameter":"NHWD","unit":"kg","values":[{"value":"1,51E+02","module":"A1-A3"},{"value":"2,99E+02","module":"A4"},{"value":"8,51E+02","module":"C1"},{"value":"6,65E+00","module":"C2"},{"value":"1,88E+01","module":"C3"},{"value":"1,00E+03","module":"C4"},{"value":"-2,05E+01","module":"D"}]},{"parameter":"RWD","unit":"kg","values":[{"value":"2,08E-02","module":"A1-A3"},{"value":"1,99E-03","module":"A4"},{"value":"2,69E-04","module":"C1"},{"value":"4,42E-05","module":"C2"},{"value":"3,14E-04","module":"C3"},{"value":"1,21E-04","module":"C4"},{"value":"-7,29E-03","module":"D"}]}],"end_of_life_flow":[{"parameter":"CRU","unit":"kg","values":[{"value":"0,0E+00","module":"A1-A3"},{"value":"0,0E+00","module":"A4"},{"value":"0,0E+00","module":"C1"},{"value":"0,0E+00","module":"C2"},{"value":"0,0E+00","module":"C3"},{"value":"0,0E+00","module":"C4"},{"value":"0,0E+00","module":"D"}]},{"parameter":"MFR","unit":"kg","values":[{"value":"4,19E+01","module":"A1-A3"},{"value":"0,0E+00","module":"A4"},{"value":"1,00E+00","module":"C1"},{"value":"2,00E+00","module":"C2"},{"value":"3,00E+00","module":"C3"},{"value":"4,00E+00","module":"C4"},{"value":"5,00E+00","module":"D"}]},{"parameter":"MER","unit":"kg","values":[{"value":"6,96E+00","module":"A1-A3"},{"value":"0,0E+00","module":"A4"},{"value":"0,0E+00","module":"C1"},{"value":"0,0E+00","module":"C2"},{"value":"8,00E+02","module":"C3"},{"value":"0,0E+00","module":"C4"},{"value":"0,0E+00","module":"D"}]},{"parameter":"EEE","unit":"MJ","values":[{"value":"0,0E+00","module":"A1-A3"},{"value":"0,0E+00","module":"A4"},{"value":"0,0E+00","module":"C1"},{"value":"0,0E+00","module":"C2"},{"value":"0,0E+00","module":"C3"},{"value":"0,0E+00","module":"C4"},{"value":"4,92E+03","module":"D"}]},{"parameter":"EET","unit":"MJ","values":[{"value":"0,0E+00","module":"A1-A3"},{"value":"0,0E+00","module":"A4"},{"value":"0,0E+00","module":"C1"},{"value":"0,0E+00","module":"C2"},{"value":"0,0E+00","module":"C3"},{"value":"0,0E+00","module":"C4"},{"value":"0,0E+00","module":"D"}]}]}