{"product_name":"Pond with sled base and armrests","epd_id":"NEPD-3070-1736-EN","compliance":["EN 15804","ISO 14025","ISO 21930"],"producer_name":"Fora Form AS","environmental_impact":[{"parameter":"GWP-total","unit":"kg CO2-eq.","values":[{"value":"2,18E+01","module":"A1-A3"},{"value":"4,80E-02","module":"A4"}]},{"parameter":"ODP","unit":"kg CFC 11-eq.","values":[{"value":"1,30E-06","module":"A1-A3"},{"value":"8,85E-09","module":"A4"}]},{"parameter":"AP","unit":"kg SO2-eq.","values":[{"value":"9,21E-02","module":"A1-A3"},{"value":"1,53E-04","module":"A4"}]},{"parameter":"EP","unit":"kg Phosphat-eq.","values":[{"value":"1,59E-02","module":"A1-A3"},{"value":"2,54E-05","module":"A4"}]},{"parameter":"POCP","unit":"kg Ethen-eq.","values":[{"value":"7,78E-03","module":"A1-A3"},{"value":"7,82E-06","module":"A4"}]},{"parameter":"ADPE","unit":"kg Sb-eq.","values":[{"value":"1,51E-04","module":"A1-A3"},{"value":"1,46E-07","module":"A4"}]},{"parameter":"ADPF","unit":"MJ","values":[{"value":"2,53E+02","module":"A1-A3"},{"value":"7,23E-01","module":"A4"}]},{"parameter":"ADPM","unit":"kg Sb-eq.","values":[{"value":"1,51E-04","module":"A1-A3"},{"value":"1,46E-07","module":"A4"}]}],"additional_environmental_impact":[],"resource_use":[{"parameter":"PERE","unit":"MJ","values":[{"value":"2,82E+01","module":"A1-A3"},{"value":"1,05E-02","module":"A4"}]},{"parameter":"PERM","unit":"MJ","values":[{"value":"2,89E+00","module":"A1-A3"},{"value":"0,0E+00","module":"A4"}]},{"parameter":"PERT","unit":"MJ","values":[{"value":"3,10E+01","module":"A1-A3"},{"value":"1,05E-02","module":"A4"}]},{"parameter":"PENRE","unit":"MJ","values":[{"value":"3,02E+02","module":"A1-A3"},{"value":"7,40E-01","module":"A4"}]},{"parameter":"PENRM","unit":"MJ","values":[{"value":"9,80E+01","module":"A1-A3"},{"value":"0,0E+00","module":"A4"}]},{"parameter":"PENRT","unit":"MJ","values":[{"value":"4,00E+02","module":"A1-A3"},{"value":"7,40E-01","module":"A4"}]},{"parameter":"SM","unit":"kg","values":[{"value":"3,96E-01","module":"A1-A3"},{"value":"0,0E+00","module":"A4"}]},{"parameter":"RSF","unit":"MJ","values":[{"value":"0,0E+00","module":"A1-A3"},{"value":"0,0E+00","module":"A4"}]},{"parameter":"NRSF","unit":"MJ","values":[{"value":"0,0E+00","module":"A1-A3"},{"value":"0,0E+00","module":"A4"}]},{"parameter":"FW","unit":"m3","values":[{"value":"1,46E-01","module":"A1-A3"},{"value":"1,39E-04","module":"A4"}]}],"end_of_life_waste":[{"parameter":"HWD","unit":"kg","values":[{"value":"7,69E-04","module":"A1-A3"},{"value":"4,32E-07","module":"A4"}]},{"parameter":"NHWD","unit":"kg","values":[{"value":"1,59E+01","module":"A1-A3"},{"value":"3,90E-02","module":"A4"}]},{"parameter":"RWD","unit":"kg","values":[{"value":"7,81E-04","module":"A1-A3"},{"value":"5,08E-06","module":"A4"}]}],"end_of_life_flow":[{"parameter":"CRU","unit":"kg","values":[{"value":"0,0E+00","module":"A1-A3"},{"value":"0,0E+00","module":"A4"}]},{"parameter":"MFR","unit":"kg","values":[{"value":"0,0E+00","module":"A1-A3"},{"value":"0,0E+00","module":"A4"}]},{"parameter":"MER","unit":"kg","values":[{"value":"0,0E+00","module":"A1-A3"},{"value":"0,0E+00","module":"A4"}]},{"parameter":"EEE","unit":"MJ","values":[{"value":"0,0E+00","module":"A1-A3"},{"value":"0,0E+00","module":"A4"}]},{"parameter":"EET","unit":"MJ","values":[{"value":"0,0E+00","module":"A1-A3"},{"value":"0,0E+00","module":"A4"}]}]}