{"product_name":"Porcelain Tiles (Group BIa)","epd_id":"DAP 003:2025","compliance":["EN 15804+A2","ISO 14025"],"producer_name":"Aleluia Cer\u00e2micas, SA","environmental_impact":[{"parameter":"GWP-total","unit":"kg CO2-eq.","values":[{"value":"1,45E+01","module":"A1-A3"},{"value":"4,03E+00","module":"A4"},{"value":"1,15E+00","module":"A5"},{"value":"0,0E+00","module":"B1"},{"value":"5,78E-01","module":"B2"},{"value":"0,0E+00","module":"B3"},{"value":"0,0E+00","module":"B4"},{"value":"0,0E+00","module":"B5"},{"value":"0,0E+00","module":"B6"},{"value":"0,0E+00","module":"B7"},{"value":"0,0E+00","module":"C1"},{"value":"1,40E-01","module":"C2"},{"value":"5,37E-02","module":"C3"},{"value":"6,02E-02","module":"C4"},{"value":"-2,99E-02","module":"D"}]},{"parameter":"GWP-fossil","unit":"kg CO2-eq.","values":[{"value":"1,49E+01","module":"A1-A3"},{"value":"4,03E+00","module":"A4"},{"value":"1,15E+00","module":"A5"},{"value":"0,0E+00","module":"B1"},{"value":"5,63E-01","module":"B2"},{"value":"0,0E+00","module":"B3"},{"value":"0,0E+00","module":"B4"},{"value":"0,0E+00","module":"B5"},{"value":"0,0E+00","module":"B6"},{"value":"0,0E+00","module":"B7"},{"value":"0,0E+00","module":"C1"},{"value":"1,40E-01","module":"C2"},{"value":"5,37E-02","module":"C3"},{"value":"6,00E-02","module":"C4"},{"value":"-2,80E-02","module":"D"}]},{"parameter":"GWP-biogenic","unit":"kg CO2-eq.","values":[{"value":"-3,45E-01","module":"A1-A3"},{"value":"3,22E-03","module":"A4"},{"value":"7,65E-01","module":"A5"},{"value":"0,0E+00","module":"B1"},{"value":"1,48E-02","module":"B2"},{"value":"0,0E+00","module":"B3"},{"value":"0,0E+00","module":"B4"},{"value":"0,0E+00","module":"B5"},{"value":"0,0E+00","module":"B6"},{"value":"0,0E+00","module":"B7"},{"value":"0,0E+00","module":"C1"},{"value":"1,12E-04","module":"C2"},{"value":"3,95E-05","module":"C3"},{"value":"1,75E-04","module":"C4"},{"value":"-1,85E-03","module":"D"}]},{"parameter":"GWP-luluc","unit":"kg CO2-eq.","values":[{"value":"1,79E-02","module":"A1-A3"},{"value":"3,06E-05","module":"A4"},{"value":"6,29E-04","module":"A5"},{"value":"0,0E+00","module":"B1"},{"value":"3,36E-04","module":"B2"},{"value":"0,0E+00","module":"B3"},{"value":"0,0E+00","module":"B4"},{"value":"0,0E+00","module":"B5"},{"value":"0,0E+00","module":"B6"},{"value":"0,0E+00","module":"B7"},{"value":"0,0E+00","module":"C1"},{"value":"1,06E-06","module":"C2"},{"value":"7,85E-07","module":"C3"},{"value":"1,34E-06","module":"C4"},{"value":"-1,65E-05","module":"D"}]},{"parameter":"ODP","unit":"kg CFC 11-equiv.","values":[{"value":"2,64E-06","module":"A1-A3"},{"value":"9,36E-07","module":"A4"},{"value":"1,07E-07","module":"A5"},{"value":"0,0E+00","module":"B1"},{"value":"6,16E-08","module":"B2"},{"value":"0,0E+00","module":"B3"},{"value":"0,0E+00","module":"B4"},{"value":"0,0E+00","module":"B5"},{"value":"0,0E+00","module":"B6"},{"value":"0,0E+00","module":"B7"},{"value":"0,0E+00","module":"C1"},{"value":"3,26E-08","module":"C2"},{"value":"1,21E-08","module":"C3"},{"value":"1,36E-08","module":"C4"},{"value":"-5,20E-09","module":"D"}]},{"parameter":"AP","unit":"mol H+-eq.","values":[{"value":"3,72E-02","module":"A1-A3"},{"value":"7,94E-03","module":"A4"},{"value":"3,25E-03","module":"A5"},{"value":"0,0E+00","module":"B1"},{"value":"3,84E-03","module":"B2"},{"value":"0,0E+00","module":"B3"},{"value":"0,0E+00","module":"B4"},{"value":"0,0E+00","module":"B5"},{"value":"0,0E+00","module":"B6"},{"value":"0,0E+00","module":"B7"},{"value":"0,0E+00","module":"C1"},{"value":"2,77E-04","module":"C2"},{"value":"5,79E-04","module":"C3"},{"value":"5,40E-04","module":"C4"},{"value":"-2,40E-04","module":"D"}]},{"parameter":"POCP","unit":"kg NMVOC-eq.","values":[{"value":"4,06E-02","module":"A1-A3"},{"value":"5,22E-03","module":"A4"},{"value":"2,98E-03","module":"A5"},{"value":"0,0E+00","module":"B1"},{"value":"2,50E-03","module":"B2"},{"value":"0,0E+00","module":"B3"},{"value":"0,0E+00","module":"B4"},{"value":"0,0E+00","module":"B5"},{"value":"0,0E+00","module":"B6"},{"value":"0,0E+00","module":"B7"},{"value":"0,0E+00","module":"C1"},{"value":"1,82E-04","module":"C2"},{"value":"7,79E-04","module":"C3"},{"value":"7,01E-04","module":"C4"},{"value":"-2,91E-04","module":"D"}]},{"parameter":"ADPE","unit":"kg Sb-eq.","values":[{"value":"5,79E-05","module":"A1-A3"},{"value":"1,71E-07","module":"A4"},{"value":"1,76E-06","module":"A5"},{"value":"0,0E+00","module":"B1"},{"value":"2,51E-07","module":"B2"},{"value":"0,0E+00","module":"B3"},{"value":"0,0E+00","module":"B4"},{"value":"0,0E+00","module":"B5"},{"value":"0,0E+00","module":"B6"},{"value":"0,0E+00","module":"B7"},{"value":"0,0E+00","module":"C1"},{"value":"5,96E-09","module":"C2"},{"value":"2,67E-09","module":"C3"},{"value":"2,88E-09","module":"C4"},{"value":"-8,03E-09","module":"D"}]},{"parameter":"ADPF","unit":"MJ","values":[{"value":"1,93E+02","module":"A1-A3"},{"value":"5,72E+01","module":"A4"},{"value":"9,53E+00","module":"A5"},{"value":"0,0E+00","module":"B1"},{"value":"1,94E+01","module":"B2"},{"value":"0,0E+00","module":"B3"},{"value":"0,0E+00","module":"B4"},{"value":"0,0E+00","module":"B5"},{"value":"0,0E+00","module":"B6"},{"value":"0,0E+00","module":"B7"},{"value":"0,0E+00","module":"C1"},{"value":"1,99E+00","module":"C2"},{"value":"7,42E-01","module":"C3"},{"value":"8,38E-01","module":"C4"},{"value":"-5,74E-01","module":"D"}]},{"parameter":"WDP","unit":"m3 world-eq.","values":[{"value":"3,26E+00","module":"A1-A3"},{"value":"-1,21E-02","module":"A4"},{"value":"1,26E-01","module":"A5"},{"value":"0,0E+00","module":"B1"},{"value":"1,15E+01","module":"B2"},{"value":"0,0E+00","module":"B3"},{"value":"0,0E+00","module":"B4"},{"value":"0,0E+00","module":"B5"},{"value":"0,0E+00","module":"B6"},{"value":"0,0E+00","module":"B7"},{"value":"0,0E+00","module":"C1"},{"value":"-4,22E-04","module":"C2"},{"value":"1,53E-04","module":"C3"},{"value":"1,33E-04","module":"C4"},{"value":"-8,61E-03","module":"D"}]},{"parameter":"EP-freshwater","unit":"kg P-eq.","values":[{"value":"1,59E-04","module":"A1-A3"},{"value":"2,20E-06","module":"A4"},{"value":"1,56E-05","module":"A5"},{"value":"0,0E+00","module":"B1"},{"value":"2,24E-05","module":"B2"},{"value":"0,0E+00","module":"B3"},{"value":"0,0E+00","module":"B4"},{"value":"0,0E+00","module":"B5"},{"value":"0,0E+00","module":"B6"},{"value":"0,0E+00","module":"B7"},{"value":"0,0E+00","module":"C1"},{"value":"7,66E-08","module":"C2"},{"value":"4,01E-08","module":"C3"},{"value":"6,30E-08","module":"C4"},{"value":"-6,61E-07","module":"D"}]},{"parameter":"EP-marine","unit":"kg N-eq.","values":[{"value":"1,02E-02","module":"A1-A3"},{"value":"1,33E-03","module":"A4"},{"value":"9,74E-04","module":"A5"},{"value":"0,0E+00","module":"B1"},{"value":"5,18E-04","module":"B2"},{"value":"0,0E+00","module":"B3"},{"value":"0,0E+00","module":"B4"},{"value":"0,0E+00","module":"B5"},{"value":"0,0E+00","module":"B6"},{"value":"0,0E+00","module":"B7"},{"value":"0,0E+00","module":"C1"},{"value":"4,62E-05","module":"C2"},{"value":"2,60E-04","module":"C3"},{"value":"2,36E-04","module":"C4"},{"value":"-9,55E-05","module":"D"}]},{"parameter":"EP-terrestrial","unit":"mol N-eq.","values":[{"value":"1,04E-01","module":"A1-A3"},{"value":"1,48E-02","module":"A4"},{"value":"9,66E-03","module":"A5"},{"value":"0,0E+00","module":"B1"},{"value":"5,68E-03","module":"B2"},{"value":"0,0E+00","module":"B3"},{"value":"0,0E+00","module":"B4"},{"value":"0,0E+00","module":"B5"},{"value":"0,0E+00","module":"B6"},{"value":"0,0E+00","module":"B7"},{"value":"0,0E+00","module":"C1"},{"value":"5,14E-04","module":"C2"},{"value":"2,85E-03","module":"C3"},{"value":"2,58E+03","module":"C4"},{"value":"-1,05E-03","module":"D"}]}],"additional_environmental_impact":[{"parameter":"PM","unit":"disease incidence","values":[{"value":"6,00E-07","module":"A1-A3"},{"value":"2,32E-07","module":"A4"},{"value":"4,29E-08","module":"A5"},{"value":"0,0E+00","module":"B1"},{"value":"3,52E-08","module":"B2"},{"value":"0,0E+00","module":"B3"},{"value":"0,0E+00","module":"B4"},{"value":"0,0E+00","module":"B5"},{"value":"0,0E+00","module":"B6"},{"value":"0,0E+00","module":"B7"},{"value":"0,0E+00","module":"C1"},{"value":"8,10E-09","module":"C2"},{"value":"8,24E-08","module":"C3"},{"value":"4,21E-08","module":"C4"},{"value":"-6,35E-09","module":"D"}]},{"parameter":"ETP-fw","unit":"CTUe","values":[{"value":"9,99E+01","module":"A1-A3"},{"value":"2,28E+01","module":"A4"},{"value":"9,19E+00","module":"A5"},{"value":"0,0E+00","module":"B1"},{"value":"8,65E+00","module":"B2"},{"value":"0,0E+00","module":"B3"},{"value":"0,0E+00","module":"B4"},{"value":"0,0E+00","module":"B5"},{"value":"0,0E+00","module":"B6"},{"value":"0,0E+00","module":"B7"},{"value":"0,0E+00","module":"C1"},{"value":"7,96E-01","module":"C2"},{"value":"2,49E-01","module":"C3"},{"value":"3,18E-01","module":"C4"},{"value":"-2,81E-01","module":"D"}]},{"parameter":"HTP-c","unit":"CTUh","values":[{"value":"2,32E-09","module":"A1-A3"},{"value":"3,01E-10","module":"A4"},{"value":"2,06E-10","module":"A5"},{"value":"0,0E+00","module":"B1"},{"value":"1,89E-09","module":"B2"},{"value":"0,0E+00","module":"B3"},{"value":"0,0E+00","module":"B4"},{"value":"0,0E+00","module":"B5"},{"value":"0,0E+00","module":"B6"},{"value":"0,0E+00","module":"B7"},{"value":"0,0E+00","module":"C1"},{"value":"1,05E-11","module":"C2"},{"value":"3,26E-12","module":"C3"},{"value":"6,53E-12","module":"C4"},{"value":"-2,61E-11","module":"D"}]},{"parameter":"HTP-nc","unit":"CTUh","values":[{"value":"4,96E-08","module":"A1-A3"},{"value":"3,58E-08","module":"A4"},{"value":"6,92E-09","module":"A5"},{"value":"0,0E+00","module":"B1"},{"value":"1,87E-08","module":"B2"},{"value":"0,0E+00","module":"B3"},{"value":"0,0E+00","module":"B4"},{"value":"0,0E+00","module":"B5"},{"value":"0,0E+00","module":"B6"},{"value":"0,0E+00","module":"B7"},{"value":"0,0E+00","module":"C1"},{"value":"1,25E-09","module":"C2"},{"value":"2,59E-10","module":"C3"},{"value":"4,39E-10","module":"C4"},{"value":"-2,33E-10","module":"D"}]},{"parameter":"SQP","unit":"dimensionless","values":[{"value":"9,83E+01","module":"A1-A3"},{"value":"1,82E-01","module":"A4"},{"value":"1,06E+01","module":"A5"},{"value":"0,0E+00","module":"B1"},{"value":"9,60E-01","module":"B2"},{"value":"0,0E+00","module":"B3"},{"value":"0,0E+00","module":"B4"},{"value":"0,0E+00","module":"B5"},{"value":"0,0E+00","module":"B6"},{"value":"0,0E+00","module":"B7"},{"value":"0,0E+00","module":"C1"},{"value":"6,34E-03","module":"C2"},{"value":"2,72E-03","module":"C3"},{"value":"3,08E-01","module":"C4"},{"value":"-9,77E-01","module":"D"}]},{"parameter":"IRP","unit":"kBq U235-eq.","values":[{"value":"2,75E-01","module":"A1-A3"},{"value":"2,52E-01","module":"A4"},{"value":"3,33E-02","module":"A5"},{"value":"0,0E+00","module":"B1"},{"value":"1,67E-02","module":"B2"},{"value":"0,0E+00","module":"B3"},{"value":"0,0E+00","module":"B4"},{"value":"0,0E+00","module":"B5"},{"value":"0,0E+00","module":"B6"},{"value":"0,0E+00","module":"B7"},{"value":"0,0E+00","module":"C1"},{"value":"8,77E-03","module":"C2"},{"value":"3,24E-03","module":"C3"},{"value":"3,70E-03","module":"C4"},{"value":"-6,65E-03","module":"D"}]}],"resource_use":[{"parameter":"PERE","unit":"MJ","values":[{"value":"2,42E+01","module":"A1-A3"},{"value":"8,41E-02","module":"A4"},{"value":"1,51E+00","module":"A5"},{"value":"0,0E+00","module":"B1"},{"value":"4,37E-01","module":"B2"},{"value":"0,0E+00","module":"B3"},{"value":"0,0E+00","module":"B4"},{"value":"0,0E+00","module":"B5"},{"value":"0,0E+00","module":"B6"},{"value":"0,0E+00","module":"B7"},{"value":"0,0E+00","module":"C1"},{"value":"2,93E-03","module":"C2"},{"value":"1,18E-03","module":"C3"},{"value":"1,53E-02","module":"C4"},{"value":"-2,09E-01","module":"D"}]},{"parameter":"PERM","unit":"MJ","values":[{"value":"4,64E-01","module":"A1-A3"},{"value":"0,0E+00","module":"A4"},{"value":"2,19E-01","module":"A5"},{"value":"0,0E+00","module":"B1"},{"value":"0,0E+00","module":"B2"},{"value":"0,0E+00","module":"B3"},{"value":"0,0E+00","module":"B4"},{"value":"0,0E+00","module":"B5"},{"value":"0,0E+00","module":"B6"},{"value":"0,0E+00","module":"B7"},{"value":"0,0E+00","module":"C1"},{"value":"0,0E+00","module":"C2"},{"value":"0,0E+00","module":"C3"},{"value":"0,0E+00","module":"C4"},{"value":"0,0E+00","module":"D"}]},{"parameter":"PERT","unit":"MJ","values":[{"value":"2,47E+01","module":"A1-A3"},{"value":"8,41E-02","module":"A4"},{"value":"1,72E+00","module":"A5"},{"value":"0,0E+00","module":"B1"},{"value":"4,37E-01","module":"B2"},{"value":"0,0E+00","module":"B3"},{"value":"0,0E+00","module":"B4"},{"value":"0,0E+00","module":"B5"},{"value":"0,0E+00","module":"B6"},{"value":"0,0E+00","module":"B7"},{"value":"0,0E+00","module":"C1"},{"value":"2,93E-03","module":"C2"},{"value":"1,18E-03","module":"C3"},{"value":"1,53E-02","module":"C4"},{"value":"-2,09E-01","module":"D"}]},{"parameter":"PENRE","unit":"MJ","values":[{"value":"2,12E+02","module":"A1-A3"},{"value":"6,07E+01","module":"A4"},{"value":"1,03E+01","module":"A5"},{"value":"0,0E+00","module":"B1"},{"value":"2,06E+01","module":"B2"},{"value":"0,0E+00","module":"B3"},{"value":"0,0E+00","module":"B4"},{"value":"0,0E+00","module":"B5"},{"value":"0,0E+00","module":"B6"},{"value":"0,0E+00","module":"B7"},{"value":"0,0E+00","module":"C1"},{"value":"2,11E+00","module":"C2"},{"value":"7,88E-01","module":"C3"},{"value":"8,95E-01","module":"C4"},{"value":"-5,99E-01","module":"D"}]},{"parameter":"PENRM","unit":"MJ","values":[{"value":"4,07E-03","module":"A1-A3"},{"value":"0,0E+00","module":"A4"},{"value":"0,0E+00","module":"A5"},{"value":"0,0E+00","module":"B1"},{"value":"0,0E+00","module":"B2"},{"value":"0,0E+00","module":"B3"},{"value":"0,0E+00","module":"B4"},{"value":"0,0E+00","module":"B5"},{"value":"0,0E+00","module":"B6"},{"value":"0,0E+00","module":"B7"},{"value":"0,0E+00","module":"C1"},{"value":"0,0E+00","module":"C2"},{"value":"0,0E+00","module":"C3"},{"value":"0,0E+00","module":"C4"},{"value":"0,0E+00","module":"D"}]},{"parameter":"PENRT","unit":"MJ","values":[{"value":"2,12E+02","module":"A1-A3"},{"value":"6,07E+01","module":"A4"},{"value":"1,03E+01","module":"A5"},{"value":"0,0E+00","module":"B1"},{"value":"2,06E+01","module":"B2"},{"value":"0,0E+00","module":"B3"},{"value":"0,0E+00","module":"B4"},{"value":"0,0E+00","module":"B5"},{"value":"0,0E+00","module":"B6"},{"value":"0,0E+00","module":"B7"},{"value":"0,0E+00","module":"C1"},{"value":"2,11E+00","module":"C2"},{"value":"7,88E-01","module":"C3"},{"value":"8,95E-01","module":"C4"},{"value":"-5,99E-01","module":"D"}]},{"parameter":"SM","unit":"kg","values":[{"value":"6,81E-01","module":"A1-A3"},{"value":"0,0E+00","module":"A4"},{"value":"0,0E+00","module":"A5"},{"value":"0,0E+00","module":"B1"},{"value":"0,0E+00","module":"B2"},{"value":"0,0E+00","module":"B3"},{"value":"0,0E+00","module":"B4"},{"value":"0,0E+00","module":"B5"},{"value":"0,0E+00","module":"B6"},{"value":"0,0E+00","module":"B7"},{"value":"0,0E+00","module":"C1"},{"value":"0,0E+00","module":"C2"},{"value":"0,0E+00","module":"C3"},{"value":"0,0E+00","module":"C4"},{"value":"0,0E+00","module":"D"}]},{"parameter":"RSF","unit":"MJ","values":[{"value":"0,0E+00","module":"A1-A3"},{"value":"0,0E+00","module":"A4"},{"value":"0,0E+00","module":"A5"},{"value":"0,0E+00","module":"B1"},{"value":"0,0E+00","module":"B2"},{"value":"0,0E+00","module":"B3"},{"value":"0,0E+00","module":"B4"},{"value":"0,0E+00","module":"B5"},{"value":"0,0E+00","module":"B6"},{"value":"0,0E+00","module":"B7"},{"value":"0,0E+00","module":"C1"},{"value":"0,0E+00","module":"C2"},{"value":"0,0E+00","module":"C3"},{"value":"0,0E+00","module":"C4"},{"value":"0,0E+00","module":"D"}]},{"parameter":"NRSF","unit":"MJ","values":[{"value":"0,0E+00","module":"A1-A3"},{"value":"0,0E+00","module":"A4"},{"value":"0,0E+00","module":"A5"},{"value":"0,0E+00","module":"B1"},{"value":"0,0E+00","module":"B2"},{"value":"0,0E+00","module":"B3"},{"value":"0,0E+00","module":"B4"},{"value":"0,0E+00","module":"B5"},{"value":"0,0E+00","module":"B6"},{"value":"0,0E+00","module":"B7"},{"value":"0,0E+00","module":"C1"},{"value":"0,0E+00","module":"C2"},{"value":"0,0E+00","module":"C3"},{"value":"0,0E+00","module":"C4"},{"value":"0,0E+00","module":"D"}]},{"parameter":"FW","unit":"m3","values":[{"value":"8,62E-02","module":"A1-A3"},{"value":"1,13E-03","module":"A4"},{"value":"5,83E-03","module":"A5"},{"value":"0,0E+00","module":"B1"},{"value":"2,69E-01","module":"B2"},{"value":"0,0E+00","module":"B3"},{"value":"0,0E+00","module":"B4"},{"value":"0,0E+00","module":"B5"},{"value":"0,0E+00","module":"B6"},{"value":"0,0E+00","module":"B7"},{"value":"0,0E+00","module":"C1"},{"value":"3,95E-05","module":"C2"},{"value":"1,87E-05","module":"C3"},{"value":"4,96E-05","module":"C4"},{"value":"-5,05E-03","module":"D"}]}],"end_of_life_waste":[{"parameter":"HWD","unit":"kg","values":[{"value":"8,15E-04","module":"A1-A3"},{"value":"1,51E-04","module":"A4"},{"value":"2,88E-05","module":"A5"},{"value":"0,0E+00","module":"B1"},{"value":"9,78E-06","module":"B2"},{"value":"0,0E+00","module":"B3"},{"value":"0,0E+00","module":"B4"},{"value":"0,0E+00","module":"B5"},{"value":"0,0E+00","module":"B6"},{"value":"0,0E+00","module":"B7"},{"value":"0,0E+00","module":"C1"},{"value":"5,28E-06","module":"C2"},{"value":"1,94E-06","module":"C3"},{"value":"2,20E-06","module":"C4"},{"value":"-8,32E-07","module":"D"}]},{"parameter":"NHWD","unit":"kg","values":[{"value":"1,86E+00","module":"A1-A3"},{"value":"2,39E-03","module":"A4"},{"value":"3,06E-01","module":"A5"},{"value":"0,0E+00","module":"B1"},{"value":"1,78E-02","module":"B2"},{"value":"0,0E+00","module":"B3"},{"value":"0,0E+00","module":"B4"},{"value":"0,0E+00","module":"B5"},{"value":"0,0E+00","module":"B6"},{"value":"0,0E+00","module":"B7"},{"value":"0,0E+00","module":"C1"},{"value":"8,33E-05","module":"C2"},{"value":"4,64E-05","module":"C3"},{"value":"7,23E+00","module":"C4"},{"value":"-6,83E-04","module":"D"}]},{"parameter":"RWD","unit":"kg","values":[{"value":"3,03E-04","module":"A1-A3"},{"value":"4,15E-04","module":"A4"},{"value":"3,10E-05","module":"A5"},{"value":"0,0E+00","module":"B1"},{"value":"1,54E-05","module":"B2"},{"value":"0,0E+00","module":"B3"},{"value":"0,0E+00","module":"B4"},{"value":"0,0E+00","module":"B5"},{"value":"0,0E+00","module":"B6"},{"value":"0,0E+00","module":"B7"},{"value":"0,0E+00","module":"C1"},{"value":"1,44E-05","module":"C2"},{"value":"5,34E-06","module":"C3"},{"value":"6,11E-06","module":"C4"},{"value":"-5,26E-06","module":"D"}]}],"end_of_life_flow":[{"parameter":"CRU","unit":"kg","values":[{"value":"0,0E+00","module":"A1-A3"},{"value":"0,0E+00","module":"A4"},{"value":"0,0E+00","module":"A5"},{"value":"0,0E+00","module":"B1"},{"value":"0,0E+00","module":"B2"},{"value":"0,0E+00","module":"B3"},{"value":"0,0E+00","module":"B4"},{"value":"0,0E+00","module":"B5"},{"value":"0,0E+00","module":"B6"},{"value":"0,0E+00","module":"B7"},{"value":"0,0E+00","module":"C1"},{"value":"0,0E+00","module":"C2"},{"value":"0,0E+00","module":"C3"},{"value":"0,0E+00","module":"C4"},{"value":"0,0E+00","module":"D"}]},{"parameter":"MFR","unit":"kg","values":[{"value":"3,04E-01","module":"A1-A3"},{"value":"0,0E+00","module":"A4"},{"value":"7,28E-01","module":"A5"},{"value":"0,0E+00","module":"B1"},{"value":"0,0E+00","module":"B2"},{"value":"0,0E+00","module":"B3"},{"value":"0,0E+00","module":"B4"},{"value":"0,0E+00","module":"B5"},{"value":"0,0E+00","module":"B6"},{"value":"0,0E+00","module":"B7"},{"value":"0,0E+00","module":"C1"},{"value":"0,0E+00","module":"C2"},{"value":"1,69E+01","module":"C3"},{"value":"0,0E+00","module":"C4"},{"value":"0,0E+00","module":"D"}]},{"parameter":"MER","unit":"kg","values":[{"value":"6,98E-03","module":"A1-A3"},{"value":"0,0E+00","module":"A4"},{"value":"1,58E-01","module":"A5"},{"value":"0,0E+00","module":"B1"},{"value":"0,0E+00","module":"B2"},{"value":"0,0E+00","module":"B3"},{"value":"0,0E+00","module":"B4"},{"value":"0,0E+00","module":"B5"},{"value":"0,0E+00","module":"B6"},{"value":"0,0E+00","module":"B7"},{"value":"0,0E+00","module":"C1"},{"value":"0,0E+00","module":"C2"},{"value":"0,0E+00","module":"C3"},{"value":"0,0E+00","module":"C4"},{"value":"0,0E+00","module":"D"}]},{"parameter":"EEE","unit":"MJ","values":[{"value":"1,50E+00","module":"A1-A3"},{"value":"0,0E+00","module":"A4"},{"value":"3,16E+01","module":"A5"},{"value":"0,0E+00","module":"B1"},{"value":"0,0E+00","module":"B2"},{"value":"0,0E+00","module":"B3"},{"value":"0,0E+00","module":"B4"},{"value":"0,0E+00","module":"B5"},{"value":"0,0E+00","module":"B6"},{"value":"0,0E+00","module":"B7"},{"value":"0,0E+00","module":"C1"},{"value":"0,0E+00","module":"C2"},{"value":"0,0E+00","module":"C3"},{"value":"0,0E+00","module":"C4"},{"value":"0,0E+00","module":"D"}]},{"parameter":"EET","unit":"MJ","values":[{"value":"0,0E+00","module":"A1-A3"},{"value":"0,0E+00","module":"A4"},{"value":"0,0E+00","module":"A5"},{"value":"0,0E+00","module":"B1"},{"value":"0,0E+00","module":"B2"},{"value":"0,0E+00","module":"B3"},{"value":"0,0E+00","module":"B4"},{"value":"0,0E+00","module":"B5"},{"value":"0,0E+00","module":"B6"},{"value":"0,0E+00","module":"B7"},{"value":"0,0E+00","module":"C1"},{"value":"0,0E+00","module":"C2"},{"value":"0,0E+00","module":"C3"},{"value":"0,0E+00","module":"C4"},{"value":"0,0E+00","module":"D"}]}]}