{"product_name":"Porto bench E, Free-standing","epd_id":"NEPD-3027-1705-EN","compliance":["EN 15804","ISO 14025","ISO 21930"],"producer_name":"Vestre AS","environmental_impact":[{"parameter":"GWP-total","unit":"kg CO2-eq.","values":[{"value":"1,26E+02","module":"A1-A3"},{"value":"1,43E+01","module":"A4"},{"value":"1,54E+00","module":"A5"},{"value":"7,47E+00","module":"C2"},{"value":"7,34E+01","module":"C3"},{"value":"2,84E-02","module":"C4"},{"value":"-4,94E+01","module":"D"}]},{"parameter":"ODP","unit":"kg CFC 11-eq.","values":[{"value":"6,06E-06","module":"A1-A3"},{"value":"2,95E-06","module":"A4"},{"value":"5,53E-08","module":"A5"},{"value":"1,41E-06","module":"C2"},{"value":"1,21E-07","module":"C3"},{"value":"3,05E-09","module":"C4"},{"value":"-2,86E-06","module":"D"}]},{"parameter":"AP","unit":"kg SO2-eq.","values":[{"value":"3,80E-01","module":"A1-A3"},{"value":"3,70E-02","module":"A4"},{"value":"2,96E-03","module":"A5"},{"value":"1,76E-02","module":"C2"},{"value":"7,00E-03","module":"C3"},{"value":"9,05E-05","module":"C4"},{"value":"-2,23E-01","module":"D"}]},{"parameter":"EP","unit":"kg Phosphat-eq.","values":[{"value":"1,98E-01","module":"A1-A3"},{"value":"5,11E-03","module":"A4"},{"value":"7,85E-04","module":"A5"},{"value":"2,30E-03","module":"C2"},{"value":"2,22E-03","module":"C3"},{"value":"1,52E-05","module":"C4"},{"value":"-7,25E-02","module":"D"}]},{"parameter":"POCP","unit":"kg Ethen-eq.","values":[{"value":"9,32E-02","module":"A1-A3"},{"value":"2,24E-03","module":"A4"},{"value":"1,12E-04","module":"A5"},{"value":"1,13E-03","module":"C2"},{"value":"2,54E-04","module":"C3"},{"value":"4,01E-06","module":"C4"},{"value":"-3,56E-02","module":"D"}]},{"parameter":"ADPE","unit":"kg Sb-eq.","values":[{"value":"1,21E-02","module":"A1-A3"},{"value":"3,42E-05","module":"A4"},{"value":"8,23E-07","module":"A5"},{"value":"2,32E-05","module":"C2"},{"value":"1,33E-06","module":"C3"},{"value":"3,78E-09","module":"C4"},{"value":"-9,04E-04","module":"D"}]},{"parameter":"ADPF","unit":"MJ","values":[{"value":"1,50E+03","module":"A1-A3"},{"value":"2,36E+02","module":"A4"},{"value":"6,05E+00","module":"A5"},{"value":"1,13E+02","module":"C2"},{"value":"1,08E+01","module":"C3"},{"value":"2,84E-01","module":"C4"},{"value":"-4,78E+02","module":"D"}]},{"parameter":"ADPM","unit":"kg Sb-eq.","values":[{"value":"1,21E-02","module":"A1-A3"},{"value":"3,42E-05","module":"A4"},{"value":"8,23E-07","module":"A5"},{"value":"2,32E-05","module":"C2"},{"value":"1,33E-06","module":"C3"},{"value":"3,78E-09","module":"C4"},{"value":"-9,04E-04","module":"D"}]}],"additional_environmental_impact":[],"resource_use":[{"parameter":"PERE","unit":"MJ","values":[{"value":"8,81E+02","module":"A1-A3"},{"value":"4,28E+00","module":"A4"},{"value":"1,69E+02","module":"A5"},{"value":"1,66E+00","module":"C2"},{"value":"2,48E-01","module":"C3"},{"value":"1,44E-02","module":"C4"},{"value":"-2,75E+02","module":"D"}]},{"parameter":"PERM","unit":"MJ","values":[{"value":"1,13E+03","module":"A1-A3"},{"value":"0,0E+00","module":"A4"},{"value":"0,0E+00","module":"A5"},{"value":"0,0E+00","module":"C2"},{"value":"0,0E+00","module":"C3"},{"value":"0,0E+00","module":"C4"},{"value":"0,0E+00","module":"D"}]},{"parameter":"PERT","unit":"MJ","values":[{"value":"2,01E+03","module":"A1-A3"},{"value":"4,28E+00","module":"A4"},{"value":"1,69E+02","module":"A5"},{"value":"1,66E+00","module":"C2"},{"value":"2,48E-01","module":"C3"},{"value":"1,44E-02","module":"C4"},{"value":"-2,75E+02","module":"D"}]},{"parameter":"PENRE","unit":"MJ","values":[{"value":"1,75E+03","module":"A1-A3"},{"value":"2,43E+02","module":"A4"},{"value":"2,08E+01","module":"A5"},{"value":"1,15E+02","module":"C2"},{"value":"1,13E+01","module":"C3"},{"value":"3,03E-01","module":"C4"},{"value":"-5,30E+02","module":"D"}]},{"parameter":"PENRM","unit":"MJ","values":[{"value":"5,82E+01","module":"A1-A3"},{"value":"0,0E+00","module":"A4"},{"value":"0,0E+00","module":"A5"},{"value":"0,0E+00","module":"C2"},{"value":"0,0E+00","module":"C3"},{"value":"0,0E+00","module":"C4"},{"value":"0,0E+00","module":"D"}]},{"parameter":"PENRT","unit":"MJ","values":[{"value":"1,81E+03","module":"A1-A3"},{"value":"2,43E+02","module":"A4"},{"value":"2,08E+01","module":"A5"},{"value":"1,15E+02","module":"C2"},{"value":"1,13E+01","module":"C3"},{"value":"3,03E-01","module":"C4"},{"value":"-5,30E+02","module":"D"}]},{"parameter":"SM","unit":"kg","values":[{"value":"4,29E+00","module":"A1-A3"},{"value":"0,0E+00","module":"A4"},{"value":"0,0E+00","module":"A5"},{"value":"0,0E+00","module":"C2"},{"value":"0,0E+00","module":"C3"},{"value":"0,0E+00","module":"C4"},{"value":"0,0E+00","module":"D"}]},{"parameter":"RSF","unit":"MJ","values":[{"value":"3,63E-01","module":"A1-A3"},{"value":"0,0E+00","module":"A4"},{"value":"0,0E+00","module":"A5"},{"value":"0,0E+00","module":"C2"},{"value":"0,0E+00","module":"C3"},{"value":"0,0E+00","module":"C4"},{"value":"-1,29E-02","module":"D"}]},{"parameter":"NRSF","unit":"MJ","values":[{"value":"1,81E-01","module":"A1-A3"},{"value":"0,0E+00","module":"A4"},{"value":"0,0E+00","module":"A5"},{"value":"0,0E+00","module":"C2"},{"value":"0,0E+00","module":"C3"},{"value":"0,0E+00","module":"C4"},{"value":"0,0E+00","module":"D"}]},{"parameter":"FW","unit":"m3","values":[{"value":"1,62E+00","module":"A1-A3"},{"value":"5,75E-02","module":"A4"},{"value":"5,46E-03","module":"A5"},{"value":"2,18E-02","module":"C2"},{"value":"1,27E-02","module":"C3"},{"value":"2,92E-04","module":"C4"},{"value":"-3,12E-01","module":"D"}]}],"end_of_life_waste":[{"parameter":"HWD","unit":"kg","values":[{"value":"1,98E-01","module":"A1-A3"},{"value":"1,30E-04","module":"A4"},{"value":"9,62E-06","module":"A5"},{"value":"6,80E-05","module":"C2"},{"value":"1,00E-04","module":"C3"},{"value":"3,95E-07","module":"C4"},{"value":"-4,00E-03","module":"D"}]},{"parameter":"NHWD","unit":"kg","values":[{"value":"4,07E+01","module":"A1-A3"},{"value":"2,22E+01","module":"A4"},{"value":"5,19E-01","module":"A5"},{"value":"6,18E+00","module":"C2"},{"value":"5,54E-01","module":"C3"},{"value":"1,00E+00","module":"C4"},{"value":"-7,93E+01","module":"D"}]},{"parameter":"RWD","unit":"kg","values":[{"value":"1,97E-02","module":"A1-A3"},{"value":"1,70E-03","module":"A4"},{"value":"3,06E-05","module":"A5"},{"value":"7,92E-04","module":"C2"},{"value":"5,50E-05","module":"C3"},{"value":"1,80E-06","module":"C4"},{"value":"-1,38E-03","module":"D"}]}],"end_of_life_flow":[{"parameter":"CRU","unit":"kg","values":[{"value":"0,0E+00","module":"A1-A3"},{"value":"0,0E+00","module":"A4"},{"value":"0,0E+00","module":"A5"},{"value":"0,0E+00","module":"C2"},{"value":"0,0E+00","module":"C3"},{"value":"0,0E+00","module":"C4"},{"value":"0,0E+00","module":"D"}]},{"parameter":"MFR","unit":"kg","values":[{"value":"1,19E+01","module":"A1-A3"},{"value":"0,0E+00","module":"A4"},{"value":"0,0E+00","module":"A5"},{"value":"0,0E+00","module":"C2"},{"value":"2,96E+01","module":"C3"},{"value":"0,0E+00","module":"C4"},{"value":"0,0E+00","module":"D"}]},{"parameter":"MER","unit":"kg","values":[{"value":"4,15E-01","module":"A1-A3"},{"value":"0,0E+00","module":"A4"},{"value":"0,0E+00","module":"A5"},{"value":"0,0E+00","module":"C2"},{"value":"4,95E+01","module":"C3"},{"value":"0,0E+00","module":"C4"},{"value":"0,0E+00","module":"D"}]},{"parameter":"EEE","unit":"MJ","values":[{"value":"8,33E-01","module":"A1-A3"},{"value":"0,0E+00","module":"A4"},{"value":"9,80E+00","module":"A5"},{"value":"0,0E+00","module":"C2"},{"value":"5,54E+01","module":"C3"},{"value":"0,0E+00","module":"C4"},{"value":"0,0E+00","module":"D"}]},{"parameter":"EET","unit":"MJ","values":[{"value":"6,91E+00","module":"A1-A3"},{"value":"0,0E+00","module":"A4"},{"value":"1,08E+02","module":"A5"},{"value":"0,0E+00","module":"C2"},{"value":"3,81E+02","module":"C3"},{"value":"0,0E+00","module":"C4"},{"value":"0,0E+00","module":"D"}]}]}