{"product_name":"Powerline wall box w/ mounting bracket ","epd_id":"NEPD-8138-7809","compliance":["EN 15804+A2","ISO 14025","ISO 21930"],"producer_name":"Pipelife Norge AS","environmental_impact":[{"parameter":"GWP-total","unit":"kg CO2-eq.","values":[{"value":"9,44E-01","module":"A1-A3"},{"value":"1,63E-02","module":"A4"},{"value":"6,31E-01","module":"A5"},{"value":"0,0E+00","module":"C1"},{"value":"0,0E+00","module":"C2"},{"value":"5,18E-01","module":"C3"},{"value":"2,41E-02","module":"C4"},{"value":"-1,59E-01","module":"D"}]},{"parameter":"GWP-fossil","unit":"kg CO2-eq.","values":[{"value":"1,55E+00","module":"A1-A3"},{"value":"1,63E-02","module":"A4"},{"value":"9,67E-03","module":"A5"},{"value":"0,0E+00","module":"C1"},{"value":"0,0E+00","module":"C2"},{"value":"5,18E-01","module":"C3"},{"value":"2,41E-02","module":"C4"},{"value":"-1,58E-01","module":"D"}]},{"parameter":"GWP-biogenic","unit":"kg CO2-eq.","values":[{"value":"-6,11E-01","module":"A1-A3"},{"value":"6,76E-06","module":"A4"},{"value":"6,21E-01","module":"A5"},{"value":"0,0E+00","module":"C1"},{"value":"0,0E+00","module":"C2"},{"value":"4,28E-06","module":"C3"},{"value":"2,26E-06","module":"C4"},{"value":"-1,31E-04","module":"D"}]},{"parameter":"GWP-luluc","unit":"kg CO2-eq.","values":[{"value":"2,43E-03","module":"A1-A3"},{"value":"5,81E-06","module":"A4"},{"value":"2,58E-06","module":"A5"},{"value":"0,0E+00","module":"C1"},{"value":"0,0E+00","module":"C2"},{"value":"6,54E-07","module":"C3"},{"value":"7,10E-07","module":"C4"},{"value":"-1,06E-03","module":"D"}]},{"parameter":"ODP","unit":"kg CFC 11-eq.","values":[{"value":"5,47E-08","module":"A1-A3"},{"value":"3,70E-09","module":"A4"},{"value":"1,61E-09","module":"A5"},{"value":"0,0E+00","module":"C1"},{"value":"0,0E+00","module":"C2"},{"value":"4,07E-10","module":"C3"},{"value":"8,23E-10","module":"C4"},{"value":"-2,11E-03","module":"D"}]},{"parameter":"AP","unit":"mol H+-eq.","values":[{"value":"5,63E-03","module":"A1-A3"},{"value":"4,69E-05","module":"A4"},{"value":"7,09E-05","module":"A5"},{"value":"0,0E+00","module":"C1"},{"value":"0,0E+00","module":"C2"},{"value":"6,53E-05","module":"C3"},{"value":"2,11E-05","module":"C4"},{"value":"-8,79E-04","module":"D"}]},{"parameter":"POCP","unit":"kg NMVOC-eq.","values":[{"value":"4,93E-03","module":"A1-A3"},{"value":"3,98E-05","module":"A4"},{"value":"8,26E-05","module":"A5"},{"value":"0,0E+00","module":"C1"},{"value":"0,0E+00","module":"C2"},{"value":"8,12E-05","module":"C3"},{"value":"2,87E-05","module":"C4"},{"value":"-8,78E-04","module":"D"}]},{"parameter":"ADPE","unit":"kg Sb-eq.","values":[{"value":"1,54E-05","module":"A1-A3"},{"value":"4,51E-07","module":"A4"},{"value":"1,69E-07","module":"A5"},{"value":"0,0E+00","module":"C1"},{"value":"0,0E+00","module":"C2"},{"value":"1,90E-08","module":"C3"},{"value":"2,13E-08","module":"C4"},{"value":"-2,51E-06","module":"D"}]},{"parameter":"ADPF","unit":"MJ","values":[{"value":"3,83E+01","module":"A1-A3"},{"value":"2,47E-01","module":"A4"},{"value":"1,16E-01","module":"A5"},{"value":"0,0E+00","module":"C1"},{"value":"0,0E+00","module":"C2"},{"value":"3,51E-02","module":"C3"},{"value":"6,22E-02","module":"C4"},{"value":"-1,50E+00","module":"D"}]},{"parameter":"WDP","unit":"m3 world-eq.","values":[{"value":"1,72E+02","module":"A1-A3"},{"value":"2,39E-01","module":"A4"},{"value":"1,74E-01","module":"A5"},{"value":"0,0E+00","module":"C1"},{"value":"0,0E+00","module":"C2"},{"value":"8,16E-02","module":"C3"},{"value":"7,40E-01","module":"C4"},{"value":"1,51E+00","module":"D"}]},{"parameter":"EP-freshwater","unit":"kg P-eq.","values":[{"value":"3,41E-05","module":"A1-A3"},{"value":"1,31E-07","module":"A4"},{"value":"1,08E-07","module":"A5"},{"value":"0,0E+00","module":"C1"},{"value":"0,0E+00","module":"C2"},{"value":"4,35E-08","module":"C3"},{"value":"3,50E-08","module":"C4"},{"value":"-1,05E-05","module":"D"}]},{"parameter":"EP-marine","unit":"kg N-eq.","values":[{"value":"1,20E-03","module":"A1-A3"},{"value":"9,29E-06","module":"A4"},{"value":"2,98E-05","module":"A5"},{"value":"0,0E+00","module":"C1"},{"value":"0,0E+00","module":"C2"},{"value":"3,12E-05","module":"C3"},{"value":"3,16E-05","module":"C4"},{"value":"-2,11E-04","module":"D"}]},{"parameter":"EP-terrestrial","unit":"mol N-eq.","values":[{"value":"1,30E-02","module":"A1-A3"},{"value":"1,04E-04","module":"A4"},{"value":"3,18E-04","module":"A5"},{"value":"0,0E+00","module":"C1"},{"value":"0,0E+00","module":"C2"},{"value":"3,38E-04","module":"C3"},{"value":"8,36E-05","module":"C4"},{"value":"-2,20E-03","module":"D"}]},{"parameter":"GWP-IOBC","unit":"kg CO2-eq.","values":[{"value":"1,51E+00","module":"A1-A3"},{"value":"1,63E-02","module":"A4"},{"value":"4,50E-01","module":"A5"},{"value":"0,0E+00","module":"C1"},{"value":"0,0E+00","module":"C2"},{"value":"5,18E-01","module":"C3"},{"value":"2,42E-02","module":"C4"},{"value":"-2,22E-01","module":"D"}]}],"additional_environmental_impact":[{"parameter":"PM","unit":"disease incidence","values":[{"value":"6,02E-08","module":"A1-A3"},{"value":"1,00E-09","module":"A4"},{"value":"8,89E-10","module":"A5"},{"value":"0,0E+00","module":"C1"},{"value":"0,0E+00","module":"C2"},{"value":"3,06E-10","module":"C3"},{"value":"4,05E-10","module":"C4"},{"value":"-2,52E-08","module":"D"}]},{"parameter":"ETP-fw","unit":"CTUe","values":[{"value":"2,48E+01","module":"A1-A3"},{"value":"1,83E-01","module":"A4"},{"value":"1,37E-01","module":"A5"},{"value":"0,0E+00","module":"C1"},{"value":"0,0E+00","module":"C2"},{"value":"1,04E-01","module":"C3"},{"value":"2,27E+01","module":"C4"},{"value":"-9,43E+00","module":"D"}]},{"parameter":"HTP-c","unit":"CTUh","values":[{"value":"7,94E-10","module":"A1-A3"},{"value":"0,0E+00","module":"A4"},{"value":"1,30E-11","module":"A5"},{"value":"0,0E+00","module":"C1"},{"value":"0,0E+00","module":"C2"},{"value":"1,20E-11","module":"C3"},{"value":"2,00E-12","module":"C4"},{"value":"-6,60E-10","module":"D"}]},{"parameter":"HTP-nc","unit":"CTUh","values":[{"value":"1,61E-08","module":"A1-A3"},{"value":"2,00E-10","module":"A4"},{"value":"5,98E-10","module":"A5"},{"value":"0,0E+00","module":"C1"},{"value":"0,0E+00","module":"C2"},{"value":"4,41E-10","module":"C3"},{"value":"6,50E-11","module":"C4"},{"value":"1,13E-08","module":"D"}]},{"parameter":"SQP","unit":"unitless","values":[{"value":"2,58E+01","module":"A1-A3"},{"value":"1,73E-01","module":"A4"},{"value":"6,85E-02","module":"A5"},{"value":"0,0E+00","module":"C1"},{"value":"0,0E+00","module":"C2"},{"value":"4,43E-03","module":"C3"},{"value":"2,07E-01","module":"C4"},{"value":"-2,86E+00","module":"D"}]},{"parameter":"IRP","unit":"kBq U235-eq.","values":[{"value":"5,19E-02","module":"A1-A3"},{"value":"1,08E-03","module":"A4"},{"value":"4,37E-04","module":"A5"},{"value":"0,0E+00","module":"C1"},{"value":"0,0E+00","module":"C2"},{"value":"6,11E-05","module":"C3"},{"value":"3,23E-04","module":"C4"},{"value":"-2,19E-03","module":"D"}]}],"resource_use":[{"parameter":"PERE","unit":"MJ","values":[{"value":"1,58E+01","module":"A1-A3"},{"value":"3,54E-03","module":"A4"},{"value":"2,29E-03","module":"A5"},{"value":"0,0E+00","module":"C1"},{"value":"0,0E+00","module":"C2"},{"value":"1,07E-03","module":"C3"},{"value":"4,04E-03","module":"C4"},{"value":"-2,65E+00","module":"D"}]},{"parameter":"PERM","unit":"MJ","values":[{"value":"4,92E+00","module":"A1-A3"},{"value":"0,0E+00","module":"A4"},{"value":"-4,92E+00","module":"A5"},{"value":"0,0E+00","module":"C1"},{"value":"0,0E+00","module":"C2"},{"value":"0,0E+00","module":"C3"},{"value":"0,0E+00","module":"C4"},{"value":"0,0E+00","module":"D"}]},{"parameter":"PERT","unit":"MJ","values":[{"value":"2,07E+01","module":"A1-A3"},{"value":"3,54E-03","module":"A4"},{"value":"-4,91E+00","module":"A5"},{"value":"0,0E+00","module":"C1"},{"value":"0,0E+00","module":"C2"},{"value":"1,07E-03","module":"C3"},{"value":"4,04E-03","module":"C4"},{"value":"-2,65E+00","module":"D"}]},{"parameter":"PENRE","unit":"MJ","values":[{"value":"2,61E+01","module":"A1-A3"},{"value":"2,47E-01","module":"A4"},{"value":"1,16E-01","module":"A5"},{"value":"0,0E+00","module":"C1"},{"value":"0,0E+00","module":"C2"},{"value":"3,51E-02","module":"C3"},{"value":"6,22E-02","module":"C4"},{"value":"-1,50E+00","module":"D"}]},{"parameter":"PENRM","unit":"MJ","values":[{"value":"1,34E+01","module":"A1-A3"},{"value":"0,0E+00","module":"A4"},{"value":"-8,92E-02","module":"A5"},{"value":"0,0E+00","module":"C1"},{"value":"0,0E+00","module":"C2"},{"value":"0,0E+00","module":"C3"},{"value":"0,0E+00","module":"C4"},{"value":"0,0E+00","module":"D"}]},{"parameter":"PENRT","unit":"MJ","values":[{"value":"3,95E+01","module":"A1-A3"},{"value":"2,47E-01","module":"A4"},{"value":"2,69E-02","module":"A5"},{"value":"0,0E+00","module":"C1"},{"value":"0,0E+00","module":"C2"},{"value":"3,51E-02","module":"C3"},{"value":"6,22E-02","module":"C4"},{"value":"-1,50E+00","module":"D"}]},{"parameter":"SM","unit":"kg","values":[{"value":"7,47E-02","module":"A1-A3"},{"value":"0,0E+00","module":"A4"},{"value":"0,0E+00","module":"A5"},{"value":"0,0E+00","module":"C1"},{"value":"0,0E+00","module":"C2"},{"value":"0,0E+00","module":"C3"},{"value":"0,0E+00","module":"C4"},{"value":"0,0E+00","module":"D"}]},{"parameter":"RSF","unit":"MJ","values":[{"value":"4,00E-02","module":"A1-A3"},{"value":"1,26E-04","module":"A4"},{"value":"6,84E-05","module":"A5"},{"value":"0,0E+00","module":"C1"},{"value":"0,0E+00","module":"C2"},{"value":"2,93E-05","module":"C3"},{"value":"8,44E-05","module":"C4"},{"value":"4,20E-03","module":"D"}]},{"parameter":"NRSF","unit":"MJ","values":[{"value":"5,44E-02","module":"A1-A3"},{"value":"4,52E-04","module":"A4"},{"value":"6,80E-04","module":"A5"},{"value":"0,0E+00","module":"C1"},{"value":"0,0E+00","module":"C2"},{"value":"0,0E+00","module":"C3"},{"value":"8,00E-04","module":"C4"},{"value":"-1,66E-02","module":"D"}]},{"parameter":"FW","unit":"m3","values":[{"value":"9,19E-02","module":"A1-A3"},{"value":"2,64E-05","module":"A4"},{"value":"7,83E-05","module":"A5"},{"value":"0,0E+00","module":"C1"},{"value":"0,0E+00","module":"C2"},{"value":"9,69E-05","module":"C3"},{"value":"7,72E-05","module":"C4"},{"value":"-3,36E-03","module":"D"}]}],"end_of_life_waste":[{"parameter":"HWD","unit":"kg","values":[{"value":"4,79E-03","module":"A1-A3"},{"value":"1,27E-05","module":"A4"},{"value":"0,0E+00","module":"A5"},{"value":"0,0E+00","module":"C1"},{"value":"0,0E+00","module":"C2"},{"value":"0,0E+00","module":"C3"},{"value":"6,49E-03","module":"C4"},{"value":"-6,89E-04","module":"D"}]},{"parameter":"NHWD","unit":"kg","values":[{"value":"1,71E-01","module":"A1-A3"},{"value":"1,20E-02","module":"A4"},{"value":"3,97E-01","module":"A5"},{"value":"0,0E+00","module":"C1"},{"value":"0,0E+00","module":"C2"},{"value":"0,0E+00","module":"C3"},{"value":"2,46E-01","module":"C4"},{"value":"-6,24E-02","module":"D"}]},{"parameter":"RWD","unit":"kg","values":[{"value":"1,20E-04","module":"A1-A3"},{"value":"1,68E-06","module":"A4"},{"value":"0,0E+00","module":"A5"},{"value":"0,0E+00","module":"C1"},{"value":"0,0E+00","module":"C2"},{"value":"0,0E+00","module":"C3"},{"value":"4,11E-07","module":"C4"},{"value":"-1,82E-06","module":"D"}]}],"end_of_life_flow":[{"parameter":"CRU","unit":"kg","values":[{"value":"0,0E+00","module":"A1-A3"},{"value":"0,0E+00","module":"A4"},{"value":"0,0E+00","module":"A5"},{"value":"0,0E+00","module":"C1"},{"value":"0,0E+00","module":"C2"},{"value":"0,0E+00","module":"C3"},{"value":"0,0E+00","module":"C4"},{"value":"0,0E+00","module":"D"}]},{"parameter":"MFR","unit":"kg","values":[{"value":"4,23E-03","module":"A1-A3"},{"value":"0,0E+00","module":"A4"},{"value":"9,90E-02","module":"A5"},{"value":"0,0E+00","module":"C1"},{"value":"0,0E+00","module":"C2"},{"value":"1,57E-01","module":"C3"},{"value":"1,82E-05","module":"C4"},{"value":"0,0E+00","module":"D"}]},{"parameter":"MER","unit":"kg","values":[{"value":"1,99E-03","module":"A1-A3"},{"value":"0,0E+00","module":"A4"},{"value":"2,97E-01","module":"A5"},{"value":"0,0E+00","module":"C1"},{"value":"0,0E+00","module":"C2"},{"value":"2,03E-01","module":"C3"},{"value":"4,46E-07","module":"C4"},{"value":"0,0E+00","module":"D"}]},{"parameter":"EEE","unit":"MJ","values":[{"value":"2,20E-03","module":"A1-A3"},{"value":"0,0E+00","module":"A4"},{"value":"2,07E-01","module":"A5"},{"value":"0,0E+00","module":"C1"},{"value":"0,0E+00","module":"C2"},{"value":"3,31E-01","module":"C3"},{"value":"2,89E-05","module":"C4"},{"value":"0,0E+00","module":"D"}]},{"parameter":"EET","unit":"MJ","values":[{"value":"3,33E-02","module":"A1-A3"},{"value":"0,0E+00","module":"A4"},{"value":"3,14E+00","module":"A5"},{"value":"0,0E+00","module":"C1"},{"value":"0,0E+00","module":"C2"},{"value":"5,01E+00","module":"C3"},{"value":"4,38E-04","module":"C4"},{"value":"0,0E+00","module":"D"}]}]}