{"product_name":"PP Cable pipe","epd_id":"NEPD-7553-6935-EN","compliance":["EN 15804+A2","ISO 14025","ISO 21930"],"producer_name":"Hallingplast AS","environmental_impact":[{"parameter":"GWP-total","unit":"kg CO2-eq.","values":[{"value":"2,21E+00","module":"A1-A3"},{"value":"5,03E-02","module":"A4"},{"value":"0,0E+00","module":"A5"},{"value":"0,0E+00","module":"C1"},{"value":"1,42E-02","module":"C2"},{"value":"1,02E+00","module":"C3"},{"value":"5,03E-02","module":"C4"},{"value":"-8,57E-01","module":"D"}]},{"parameter":"GWP-fossil","unit":"kg CO2-eq.","values":[{"value":"2,20E+00","module":"A1-A3"},{"value":"5,02E-02","module":"A4"},{"value":"0,0E+00","module":"A5"},{"value":"0,0E+00","module":"C1"},{"value":"1,42E-02","module":"C2"},{"value":"1,02E+00","module":"C3"},{"value":"5,03E-02","module":"C4"},{"value":"-8,51E-01","module":"D"}]},{"parameter":"GWP-biogenic","unit":"kg CO2-eq.","values":[{"value":"1,03E-02","module":"A1-A3"},{"value":"2,08E-05","module":"A4"},{"value":"0,0E+00","module":"A5"},{"value":"0,0E+00","module":"C1"},{"value":"5,89E-06","module":"C2"},{"value":"8,41E-06","module":"C3"},{"value":"4,34E-06","module":"C4"},{"value":"-3,70E-03","module":"D"}]},{"parameter":"GWP-luluc","unit":"kg CO2-eq.","values":[{"value":"6,52E-04","module":"A1-A3"},{"value":"1,79E-05","module":"A4"},{"value":"0,0E+00","module":"A5"},{"value":"0,0E+00","module":"C1"},{"value":"5,07E-06","module":"C2"},{"value":"1,29E-06","module":"C3"},{"value":"9,32E-07","module":"C4"},{"value":"-2,16E-03","module":"D"}]},{"parameter":"ODP","unit":"kg CFC 11-eq.","values":[{"value":"6,84E-08","module":"A1-A3"},{"value":"1,14E-08","module":"A4"},{"value":"0,0E+00","module":"A5"},{"value":"0,0E+00","module":"C1"},{"value":"3,22E-09","module":"C2"},{"value":"8,02E-10","module":"C3"},{"value":"1,31E-09","module":"C4"},{"value":"-4,16E-03","module":"D"}]},{"parameter":"AP","unit":"mol H+-eq.","values":[{"value":"8,68E-03","module":"A1-A3"},{"value":"1,44E-04","module":"A4"},{"value":"0,0E+00","module":"A5"},{"value":"0,0E+00","module":"C1"},{"value":"4,09E-05","module":"C2"},{"value":"1,28E-04","module":"C3"},{"value":"3,19E-05","module":"C4"},{"value":"-3,22E-03","module":"D"}]},{"parameter":"POCP","unit":"kg NMVOC-eq.","values":[{"value":"7,37E-03","module":"A1-A3"},{"value":"1,22E-04","module":"A4"},{"value":"0,0E+00","module":"A5"},{"value":"0,0E+00","module":"C1"},{"value":"3,47E-05","module":"C2"},{"value":"1,60E-04","module":"C3"},{"value":"4,74E-05","module":"C4"},{"value":"-2,89E-03","module":"D"}]},{"parameter":"ADPE","unit":"kg Sb-eq.","values":[{"value":"2,40E-05","module":"A1-A3"},{"value":"1,39E-06","module":"A4"},{"value":"0,0E+00","module":"A5"},{"value":"0,0E+00","module":"C1"},{"value":"3,93E-07","module":"C2"},{"value":"3,74E-08","module":"C3"},{"value":"3,33E-08","module":"C4"},{"value":"-7,41E-06","module":"D"}]},{"parameter":"ADPF","unit":"MJ","values":[{"value":"7,62E+01","module":"A1-A3"},{"value":"7,59E-01","module":"A4"},{"value":"0,0E+00","module":"A5"},{"value":"0,0E+00","module":"C1"},{"value":"2,15E-01","module":"C2"},{"value":"6,90E-02","module":"C3"},{"value":"9,66E-02","module":"C4"},{"value":"-2,96E+01","module":"D"}]},{"parameter":"WDP","unit":"m3 world-eq.","values":[{"value":"9,26E+01","module":"A1-A3"},{"value":"7,35E-01","module":"A4"},{"value":"0,0E+00","module":"A5"},{"value":"0,0E+00","module":"C1"},{"value":"2,08E-01","module":"C2"},{"value":"1,61E-01","module":"C3"},{"value":"6,86E-01","module":"C4"},{"value":"-3,36E+01","module":"D"}]},{"parameter":"EP-freshwater","unit":"kg P-eq.","values":[{"value":"3,26E-05","module":"A1-A3"},{"value":"4,01E-07","module":"A4"},{"value":"0,0E+00","module":"A5"},{"value":"0,0E+00","module":"C1"},{"value":"1,14E-07","module":"C2"},{"value":"8,56E-08","module":"C3"},{"value":"4,73E-08","module":"C4"},{"value":"-1,62E-05","module":"D"}]},{"parameter":"EP-marine","unit":"kg N-eq.","values":[{"value":"1,52E-03","module":"A1-A3"},{"value":"2,86E-05","module":"A4"},{"value":"0,0E+00","module":"A5"},{"value":"0,0E+00","module":"C1"},{"value":"8,09E-06","module":"C2"},{"value":"6,15E-05","module":"C3"},{"value":"2,01E-05","module":"C4"},{"value":"-6,13E-04","module":"D"}]},{"parameter":"EP-terrestrial","unit":"mol N-eq.","values":[{"value":"1,69E-02","module":"A1-A3"},{"value":"3,19E-04","module":"A4"},{"value":"0,0E+00","module":"A5"},{"value":"0,0E+00","module":"C1"},{"value":"9,05E-05","module":"C2"},{"value":"6,65E-04","module":"C3"},{"value":"1,29E-04","module":"C4"},{"value":"-6,75E-03","module":"D"}]},{"parameter":"GWP-IOBC","unit":"kg CO2-eq.","values":[{"value":"2,09E+00","module":"A1-A3"},{"value":"5,03E-02","module":"A4"},{"value":"0,0E+00","module":"A5"},{"value":"0,0E+00","module":"C1"},{"value":"1,42E-02","module":"C2"},{"value":"1,02E+00","module":"C3"},{"value":"5,03E-02","module":"C4"},{"value":"-8,04E-01","module":"D"}]}],"additional_environmental_impact":[{"parameter":"PM","unit":"disease incidence","values":[{"value":"7,49E-08","module":"A1-A3"},{"value":"3,07E-09","module":"A4"},{"value":"0,0E+00","module":"A5"},{"value":"0,0E+00","module":"C1"},{"value":"8,71E-10","module":"C2"},{"value":"6,02E-10","module":"C3"},{"value":"6,52E-10","module":"C4"},{"value":"-5,24E-08","module":"D"}]},{"parameter":"ETP-fw","unit":"CTUe","values":[{"value":"1,21E+01","module":"A1-A3"},{"value":"5,63E-01","module":"A4"},{"value":"0,0E+00","module":"A5"},{"value":"0,0E+00","module":"C1"},{"value":"1,60E-01","module":"C2"},{"value":"2,04E-01","module":"C3"},{"value":"6,90E-02","module":"C4"},{"value":"-8,13E+00","module":"D"}]},{"parameter":"HTP-c","unit":"CTUh","values":[{"value":"5,13E-10","module":"A1-A3"},{"value":"0,0E+00","module":"A4"},{"value":"0,0E+00","module":"A5"},{"value":"0,0E+00","module":"C1"},{"value":"0,0E+00","module":"C2"},{"value":"2,40E-11","module":"C3"},{"value":"3,00E-12","module":"C4"},{"value":"-2,43E-10","module":"D"}]},{"parameter":"HTP-nc","unit":"CTUh","values":[{"value":"1,45E-08","module":"A1-A3"},{"value":"6,15E-10","module":"A4"},{"value":"0,0E+00","module":"A5"},{"value":"0,0E+00","module":"C1"},{"value":"1,74E-10","module":"C2"},{"value":"8,68E-10","module":"C3"},{"value":"6,90E-11","module":"C4"},{"value":"-8,87E-09","module":"D"}]},{"parameter":"SQP","unit":"unitless","values":[{"value":"4,10E+00","module":"A1-A3"},{"value":"5,31E-01","module":"A4"},{"value":"0,0E+00","module":"A5"},{"value":"0,0E+00","module":"C1"},{"value":"1,51E-01","module":"C2"},{"value":"8,71E-03","module":"C3"},{"value":"3,64E-01","module":"C4"},{"value":"-6,20E+00","module":"D"}]},{"parameter":"IRP","unit":"kBq U235-eq.","values":[{"value":"5,14E-02","module":"A1-A3"},{"value":"3,32E-03","module":"A4"},{"value":"0,0E+00","module":"A5"},{"value":"0,0E+00","module":"C1"},{"value":"9,40E-04","module":"C2"},{"value":"1,20E-04","module":"C3"},{"value":"4,50E-04","module":"C4"},{"value":"-1,94E-02","module":"D"}]}],"resource_use":[{"parameter":"PERE","unit":"MJ","values":[{"value":"3,10E+00","module":"A1-A3"},{"value":"1,09E-02","module":"A4"},{"value":"0,0E+00","module":"A5"},{"value":"0,0E+00","module":"C1"},{"value":"3,08E-03","module":"C2"},{"value":"2,10E-03","module":"C3"},{"value":"3,89E-03","module":"C4"},{"value":"-5,44E+00","module":"D"}]},{"parameter":"PERM","unit":"MJ","values":[{"value":"0,0E+00","module":"A1-A3"},{"value":"0,0E+00","module":"A4"},{"value":"0,0E+00","module":"A5"},{"value":"0,0E+00","module":"C1"},{"value":"0,0E+00","module":"C2"},{"value":"0,0E+00","module":"C3"},{"value":"0,0E+00","module":"C4"},{"value":"0,0E+00","module":"D"}]},{"parameter":"PERT","unit":"MJ","values":[{"value":"3,10E+00","module":"A1-A3"},{"value":"1,09E-02","module":"A4"},{"value":"0,0E+00","module":"A5"},{"value":"0,0E+00","module":"C1"},{"value":"3,08E-03","module":"C2"},{"value":"2,10E-03","module":"C3"},{"value":"3,89E-03","module":"C4"},{"value":"-5,44E+00","module":"D"}]},{"parameter":"PENRE","unit":"MJ","values":[{"value":"4,55E+01","module":"A1-A3"},{"value":"7,59E-01","module":"A4"},{"value":"0,0E+00","module":"A5"},{"value":"0,0E+00","module":"C1"},{"value":"2,15E-01","module":"C2"},{"value":"6,90E-02","module":"C3"},{"value":"9,66E-02","module":"C4"},{"value":"-1,76E+01","module":"D"}]},{"parameter":"PENRM","unit":"MJ","values":[{"value":"3,35E+01","module":"A1-A3"},{"value":"0,0E+00","module":"A4"},{"value":"0,0E+00","module":"A5"},{"value":"0,0E+00","module":"C1"},{"value":"0,0E+00","module":"C2"},{"value":"-3,27E+01","module":"C3"},{"value":"0,0E+00","module":"C4"},{"value":"-1,31E+01","module":"D"}]},{"parameter":"PENRT","unit":"MJ","values":[{"value":"7,90E+01","module":"A1-A3"},{"value":"7,59E-01","module":"A4"},{"value":"0,0E+00","module":"A5"},{"value":"0,0E+00","module":"C1"},{"value":"2,15E-01","module":"C2"},{"value":"-3,26E+01","module":"C3"},{"value":"9,66E-02","module":"C4"},{"value":"-3,07E+01","module":"D"}]},{"parameter":"SM","unit":"kg","values":[{"value":"2,97E-04","module":"A1-A3"},{"value":"0,0E+00","module":"A4"},{"value":"0,0E+00","module":"A5"},{"value":"0,0E+00","module":"C1"},{"value":"0,0E+00","module":"C2"},{"value":"0,0E+00","module":"C3"},{"value":"0,0E+00","module":"C4"},{"value":"0,0E+00","module":"D"}]},{"parameter":"RSF","unit":"MJ","values":[{"value":"6,48E-02","module":"A1-A3"},{"value":"3,89E-04","module":"A4"},{"value":"0,0E+00","module":"A5"},{"value":"0,0E+00","module":"C1"},{"value":"1,10E-04","module":"C2"},{"value":"5,77E-05","module":"C3"},{"value":"8,22E-05","module":"C4"},{"value":"-2,33E-02","module":"D"}]},{"parameter":"NRSF","unit":"MJ","values":[{"value":"1,66E-02","module":"A1-A3"},{"value":"1,39E-03","module":"A4"},{"value":"0,0E+00","module":"A5"},{"value":"0,0E+00","module":"C1"},{"value":"3,94E-04","module":"C2"},{"value":"0,0E+00","module":"C3"},{"value":"1,57E-03","module":"C4"},{"value":"-3,01E-01","module":"D"}]},{"parameter":"FW","unit":"m3","values":[{"value":"3,65E-02","module":"A1-A3"},{"value":"8,12E-05","module":"A4"},{"value":"0,0E+00","module":"A5"},{"value":"0,0E+00","module":"C1"},{"value":"2,30E-05","module":"C2"},{"value":"1,91E-04","module":"C3"},{"value":"1,18E-04","module":"C4"},{"value":"-1,44E-02","module":"D"}]}],"end_of_life_waste":[{"parameter":"HWD","unit":"kg","values":[{"value":"2,18E-03","module":"A1-A3"},{"value":"3,92E-05","module":"A4"},{"value":"0,0E+00","module":"A5"},{"value":"0,0E+00","module":"C1"},{"value":"1,11E-05","module":"C2"},{"value":"0,0E+00","module":"C3"},{"value":"1,01E-02","module":"C4"},{"value":"-5,05E-04","module":"D"}]},{"parameter":"NHWD","unit":"kg","values":[{"value":"2,11E-01","module":"A1-A3"},{"value":"3,69E-02","module":"A4"},{"value":"0,0E+00","module":"A5"},{"value":"0,0E+00","module":"C1"},{"value":"1,05E-02","module":"C2"},{"value":"0,0E+00","module":"C3"},{"value":"4,06E-01","module":"C4"},{"value":"-4,30E-02","module":"D"}]},{"parameter":"RWD","unit":"kg","values":[{"value":"4,97E-05","module":"A1-A3"},{"value":"5,17E-06","module":"A4"},{"value":"0,0E+00","module":"A5"},{"value":"0,0E+00","module":"C1"},{"value":"1,47E-06","module":"C2"},{"value":"0,0E+00","module":"C3"},{"value":"3,53E-08","module":"C4"},{"value":"-1,64E-05","module":"D"}]}],"end_of_life_flow":[{"parameter":"CRU","unit":"kg","values":[{"value":"0,0E+00","module":"A1-A3"},{"value":"0,0E+00","module":"A4"},{"value":"0,0E+00","module":"A5"},{"value":"0,0E+00","module":"C1"},{"value":"0,0E+00","module":"C2"},{"value":"0,0E+00","module":"C3"},{"value":"0,0E+00","module":"C4"},{"value":"0,0E+00","module":"D"}]},{"parameter":"MFR","unit":"kg","values":[{"value":"1,75E-03","module":"A1-A3"},{"value":"0,0E+00","module":"A4"},{"value":"0,0E+00","module":"A5"},{"value":"0,0E+00","module":"C1"},{"value":"0,0E+00","module":"C2"},{"value":"1,00E+00","module":"C3"},{"value":"0,0E+00","module":"C4"},{"value":"-2,23E-04","module":"D"}]},{"parameter":"MER","unit":"kg","values":[{"value":"3,86E-03","module":"A1-A3"},{"value":"0,0E+00","module":"A4"},{"value":"0,0E+00","module":"A5"},{"value":"0,0E+00","module":"C1"},{"value":"0,0E+00","module":"C2"},{"value":"4,00E-01","module":"C3"},{"value":"0,0E+00","module":"C4"},{"value":"-9,64E-04","module":"D"}]},{"parameter":"EEE","unit":"MJ","values":[{"value":"2,50E-03","module":"A1-A3"},{"value":"0,0E+00","module":"A4"},{"value":"0,0E+00","module":"A5"},{"value":"0,0E+00","module":"C1"},{"value":"0,0E+00","module":"C2"},{"value":"6,51E-01","module":"C3"},{"value":"0,0E+00","module":"C4"},{"value":"-1,68E-03","module":"D"}]},{"parameter":"EET","unit":"MJ","values":[{"value":"3,78E-02","module":"A1-A3"},{"value":"0,0E+00","module":"A4"},{"value":"0,0E+00","module":"A5"},{"value":"0,0E+00","module":"C1"},{"value":"0,0E+00","module":"C2"},{"value":"9,85E+00","module":"C3"},{"value":"0,0E+00","module":"C4"},{"value":"-2,55E-02","module":"D"}]}]}