{"product_name":"Precast concrete balcony","epd_id":"EPD-BMGS-205-EN","compliance":["EN 15804+A2","ISO 14025"],"producer_name":"BMGS AS","environmental_impact":[{"parameter":"GWP-total","unit":"kg CO2-eq.","values":[{"value":"3,11E+02","module":"A1"},{"value":"2,49E+01","module":"A2"},{"value":"1,53E+01","module":"A3"},{"value":"2,64E+01","module":"A4"},{"value":"5,55E+00","module":"A5"},{"value":"3,31E+00","module":"C1"},{"value":"6,46E+00","module":"C2"},{"value":"1,41E+00","module":"C3"},{"value":"7,98E-02","module":"C4"},{"value":"-4,15E+00","module":"D"}]},{"parameter":"GWP-fossil","unit":"kg CO2-eq.","values":[{"value":"3,06E+02","module":"A1"},{"value":"2,49E+01","module":"A2"},{"value":"1,73E+01","module":"A3"},{"value":"2,64E+01","module":"A4"},{"value":"5,55E+00","module":"A5"},{"value":"3,31E+00","module":"C1"},{"value":"6,45E+00","module":"C2"},{"value":"1,40E+00","module":"C3"},{"value":"7,96E-02","module":"C4"},{"value":"-4,13E+00","module":"D"}]},{"parameter":"GWP-biogenic","unit":"kg CO2-eq.","values":[{"value":"3,34E+00","module":"A1"},{"value":"7,71E-03","module":"A2"},{"value":"-2,05E+00","module":"A3"},{"value":"1,67E-02","module":"A4"},{"value":"1,44E-03","module":"A5"},{"value":"9,20E-04","module":"C1"},{"value":"2,98E-03","module":"C2"},{"value":"8,13E-03","module":"C3"},{"value":"1,58E-04","module":"C4"},{"value":"-1,69E-02","module":"D"}]},{"parameter":"GWP-luluc","unit":"kg CO2-eq.","values":[{"value":"1,33E+00","module":"A1"},{"value":"1,11E-02","module":"A2"},{"value":"7,18E-03","module":"A3"},{"value":"8,66E-03","module":"A4"},{"value":"4,41E-04","module":"A5"},{"value":"2,61E-04","module":"C1"},{"value":"2,37E-03","module":"C2"},{"value":"2,67E-04","module":"C3"},{"value":"2,22E-05","module":"C4"},{"value":"-3,91E-03","module":"D"}]},{"parameter":"ODP","unit":"kg CFC 11-equiv.","values":[{"value":"1,77E-05","module":"A1"},{"value":"5,41E-06","module":"A2"},{"value":"2,27E-06","module":"A3"},{"value":"6,12E-06","module":"A4"},{"value":"1,05E-06","module":"A5"},{"value":"7,14E-07","module":"C1"},{"value":"1,42E-06","module":"C2"},{"value":"1,82E-07","module":"C3"},{"value":"3,28E-08","module":"C4"},{"value":"-4,25E-07","module":"D"}]},{"parameter":"AP","unit":"mol H+-eq.","values":[{"value":"1,13E+00","module":"A1"},{"value":"2,37E-01","module":"A2"},{"value":"4,23E-02","module":"A3"},{"value":"1,79E-01","module":"A4"},{"value":"4,98E-02","module":"A5"},{"value":"3,46E-02","module":"C1"},{"value":"3,74E-02","module":"C2"},{"value":"8,82E-03","module":"C3"},{"value":"7,56E-04","module":"C4"},{"value":"-2,67E-02","module":"D"}]},{"parameter":"POCP","unit":"kg NMVOC-eq.","values":[{"value":"8,43E-01","module":"A1"},{"value":"2,11E-01","module":"A2"},{"value":"4,16E-02","module":"A3"},{"value":"1,63E-01","module":"A4"},{"value":"6,61E-02","module":"A5"},{"value":"4,61E-02","module":"C1"},{"value":"4,15E-02","module":"C2"},{"value":"1,06E-02","module":"C3"},{"value":"8,33E-04","module":"C4"},{"value":"-2,45E-02","module":"D"}]},{"parameter":"ADPE","unit":"kg Sb-eq.","values":[{"value":"9,02E-03","module":"A1"},{"value":"5,67E-04","module":"A2"},{"value":"7,57E-05","module":"A3"},{"value":"4,27E-04","module":"A4"},{"value":"8,45E-06","module":"A5"},{"value":"5,07E-06","module":"C1"},{"value":"1,64E-04","module":"C2"},{"value":"3,96E-06","module":"C3"},{"value":"7,29E-07","module":"C4"},{"value":"-1,81E-04","module":"D"}]},{"parameter":"ADPF","unit":"MJ","values":[{"value":"2,75E+03","module":"A1"},{"value":"3,66E+02","module":"A2"},{"value":"2,72E+02","module":"A3"},{"value":"4,04E+02","module":"A4"},{"value":"6,57E+01","module":"A5"},{"value":"4,55E+01","module":"C1"},{"value":"9,73E+01","module":"C2"},{"value":"1,89E+01","module":"C3"},{"value":"2,23E+00","module":"C4"},{"value":"-5,40E+01","module":"D"}]},{"parameter":"WDP","unit":"m3 world-eq.","values":[{"value":"1,54E+02","module":"A1"},{"value":"1,22E+00","module":"A2"},{"value":"1,36E+00","module":"A3"},{"value":"1,26E+00","module":"A4"},{"value":"1,29E-01","module":"A5"},{"value":"6,10E-02","module":"C1"},{"value":"3,48E-01","module":"C2"},{"value":"8,55E-02","module":"C3"},{"value":"9,98E-02","module":"C4"},{"value":"-5,20E+01","module":"D"}]},{"parameter":"EP-freshwater","unit":"kg P-eq.","values":[{"value":"1,53E-02","module":"A1"},{"value":"2,30E-04","module":"A2"},{"value":"1,96E-04","module":"A3"},{"value":"1,93E-04","module":"A4"},{"value":"1,97E-05","module":"A5"},{"value":"1,20E-05","module":"C1"},{"value":"6,51E-05","module":"C2"},{"value":"4,37E-05","module":"C3"},{"value":"8,92E-07","module":"C4"},{"value":"-1,35E-04","module":"D"}]},{"parameter":"EP-marine","unit":"kg N-eq.","values":[{"value":"2,52E-01","module":"A1"},{"value":"6,88E-02","module":"A2"},{"value":"1,06E-02","module":"A3"},{"value":"4,95E-02","module":"A4"},{"value":"2,19E-02","module":"A5"},{"value":"1,53E-02","module":"C1"},{"value":"1,32E-02","module":"C2"},{"value":"3,51E-03","module":"C3"},{"value":"2,60E-04","module":"C4"},{"value":"-7,62E-03","module":"D"}]},{"parameter":"EP-terrestrial","unit":"mol N-eq.","values":[{"value":"2,68E+00","module":"A1"},{"value":"7,62E-01","module":"A2"},{"value":"1,07E-01","module":"A3"},{"value":"3,17E+02","module":"A4"},{"value":"2,40E-01","module":"A5"},{"value":"1,68E-01","module":"C1"},{"value":"1,45E-01","module":"C2"},{"value":"3,89E-02","module":"C3"},{"value":"2,87E-03","module":"C4"},{"value":"-8,84E-02","module":"D"}]}],"additional_environmental_impact":[{"parameter":"PM","unit":"disease incidence","values":[{"value":"1,81E-05","module":"A1"},{"value":"2,01E-06","module":"A2"},{"value":"3,44E-07","module":"A3"},{"value":"2,24E-06","module":"A4"},{"value":"1,31E-06","module":"A5"},{"value":"9,17E-07","module":"C1"},{"value":"5,81E-07","module":"C2"},{"value":"1,94E-07","module":"C3"},{"value":"1,47E-08","module":"C4"},{"value":"-4,52E-07","module":"D"}]},{"parameter":"ETP-fw","unit":"CTUe","values":[{"value":"4,73E+03","module":"A1"},{"value":"3,16E+02","module":"A2"},{"value":"8,96E+01","module":"A3"},{"value":"5,48E-01","module":"A4"},{"value":"4,96E+01","module":"A5"},{"value":"2,74E+01","module":"C1"},{"value":"8,68E+01","module":"C2"},{"value":"1,53E+01","module":"C3"},{"value":"1,44E+00","module":"C4"},{"value":"-7,35E+01","module":"D"}]},{"parameter":"HTP-c","unit":"CTUh","values":[{"value":"1,51E-06","module":"A1"},{"value":"1,18E-08","module":"A2"},{"value":"1,71E-08","module":"A3"},{"value":"8,68E-09","module":"A4"},{"value":"1,53E-09","module":"A5"},{"value":"9,59E-10","module":"C1"},{"value":"2,82E-09","module":"C2"},{"value":"3,63E-10","module":"C3"},{"value":"3,34E-11","module":"C4"},{"value":"-2,73E-09","module":"D"}]},{"parameter":"HTP-nc","unit":"CTUh","values":[{"value":"4,30E-05","module":"A1"},{"value":"3,36E-07","module":"A2"},{"value":"1,47E-07","module":"A3"},{"value":"3,54E-07","module":"A4"},{"value":"3,70E-08","module":"A5"},{"value":"2,36E-08","module":"C1"},{"value":"9,50E-08","module":"C2"},{"value":"1,03E-08","module":"C3"},{"value":"1,03E-09","module":"C4"},{"value":"-7,66E-08","module":"D"}]},{"parameter":"SQP","unit":"dimensionless","values":[{"value":"8,01E+02","module":"A1"},{"value":"2,81E+02","module":"A2"},{"value":"3,47E+02","module":"A3"},{"value":"4,31E+02","module":"A4"},{"value":"8,63E+00","module":"A5"},{"value":"5,81E+00","module":"C1"},{"value":"8,44E+01","module":"C2"},{"value":"3,15E+00","module":"C3"},{"value":"4,67E+00","module":"C4"},{"value":"-5,85E+01","module":"D"}]},{"parameter":"IRP","unit":"kBq U235-eq.","values":[{"value":"1,06E+01","module":"A1"},{"value":"1,54E+00","module":"A2"},{"value":"4,27E-01","module":"A3"},{"value":"1,76E+00","module":"A4"},{"value":"2,81E-01","module":"A5"},{"value":"1,95E-01","module":"C1"},{"value":"4,08E-01","module":"C2"},{"value":"5,98E-02","module":"C3"},{"value":"9,13E-03","module":"C4"},{"value":"-1,85E-01","module":"D"}]}],"resource_use":[{"parameter":"PERE","unit":"MJ","values":[{"value":"2,22E+02","module":"A1"},{"value":"4,35E+00","module":"A2"},{"value":"2,12E+01","module":"A3"},{"value":"4,90E+00","module":"A4"},{"value":"4,17E-01","module":"A5"},{"value":"2,46E-01","module":"C1"},{"value":"1,22E+00","module":"C2"},{"value":"1,07E+00","module":"C3"},{"value":"1,80E-02","module":"C4"},{"value":"-3,16E+00","module":"D"}]},{"parameter":"PERM","unit":"MJ","values":[{"value":"0,0E+00","module":"A1"},{"value":"0,0E+00","module":"A2"},{"value":"3,81E+01","module":"A3"},{"value":"0,0E+00","module":"A4"},{"value":"0,0E+00","module":"A5"},{"value":"0,0E+00","module":"C1"},{"value":"0,0E+00","module":"C2"},{"value":"0,0E+00","module":"C3"},{"value":"0,0E+00","module":"C4"},{"value":"0,0E+00","module":"D"}]},{"parameter":"PERT","unit":"MJ","values":[{"value":"2,22E+02","module":"A1"},{"value":"4,35E+00","module":"A2"},{"value":"5,94E+01","module":"A3"},{"value":"4,90E+00","module":"A4"},{"value":"4,17E-01","module":"A5"},{"value":"2,46E-01","module":"C1"},{"value":"1,22E+00","module":"C2"},{"value":"1,07E+00","module":"C3"},{"value":"1,80E-02","module":"C4"},{"value":"-3,16E+00","module":"D"}]},{"parameter":"PENRE","unit":"MJ","values":[{"value":"2,94E+03","module":"A1"},{"value":"3,89E+02","module":"A2"},{"value":"2,82E+02","module":"A3"},{"value":"4,29E+02","module":"A4"},{"value":"6,98E+01","module":"A5"},{"value":"4,83E+01","module":"C1"},{"value":"1,03E+02","module":"C2"},{"value":"2,01E+01","module":"C3"},{"value":"2,36E+00","module":"C4"},{"value":"-5,73E+01","module":"D"}]},{"parameter":"PENRM","unit":"MJ","values":[{"value":"0,0E+00","module":"A1"},{"value":"0,0E+00","module":"A2"},{"value":"1,57E+01","module":"A3"},{"value":"0,0E+00","module":"A4"},{"value":"0,0E+00","module":"A5"},{"value":"0,0E+00","module":"C1"},{"value":"0,0E+00","module":"C2"},{"value":"0,0E+00","module":"C3"},{"value":"0,0E+00","module":"C4"},{"value":"-4,54E-01","module":"D"}]},{"parameter":"PENRT","unit":"MJ","values":[{"value":"2,94E+03","module":"A1"},{"value":"3,89E+02","module":"A2"},{"value":"2,98E+02","module":"A3"},{"value":"4,29E+02","module":"A4"},{"value":"6,98E+01","module":"A5"},{"value":"4,83E+01","module":"C1"},{"value":"1,03E+02","module":"C2"},{"value":"2,01E+01","module":"C3"},{"value":"2,36E+00","module":"C4"},{"value":"-5,78E+01","module":"D"}]},{"parameter":"SM","unit":"kg","values":[{"value":"1,28E+02","module":"A1"},{"value":"0,0E+00","module":"A2"},{"value":"0,0E+00","module":"A3"},{"value":"0,0E+00","module":"A4"},{"value":"0,0E+00","module":"A5"},{"value":"0,0E+00","module":"C1"},{"value":"0,0E+00","module":"C2"},{"value":"0,0E+00","module":"C3"},{"value":"0,0E+00","module":"C4"},{"value":"0,0E+00","module":"D"}]},{"parameter":"RSF","unit":"MJ","values":[{"value":"0,0E+00","module":"A1"},{"value":"0,0E+00","module":"A2"},{"value":"0,0E+00","module":"A3"},{"value":"0,0E+00","module":"A4"},{"value":"0,0E+00","module":"A5"},{"value":"0,0E+00","module":"C1"},{"value":"0,0E+00","module":"C2"},{"value":"0,0E+00","module":"C3"},{"value":"0,0E+00","module":"C4"},{"value":"0,0E+00","module":"D"}]},{"parameter":"NRSF","unit":"MJ","values":[{"value":"0,0E+00","module":"A1"},{"value":"0,0E+00","module":"A2"},{"value":"0,0E+00","module":"A3"},{"value":"0,0E+00","module":"A4"},{"value":"0,0E+00","module":"A5"},{"value":"0,0E+00","module":"C1"},{"value":"0,0E+00","module":"C2"},{"value":"0,0E+00","module":"C3"},{"value":"0,0E+00","module":"C4"},{"value":"0,0E+00","module":"D"}]},{"parameter":"FW","unit":"m3","values":[{"value":"4,62E+00","module":"A1"},{"value":"4,16E-02","module":"A2"},{"value":"4,94E-02","module":"A3"},{"value":"4,41E-02","module":"A4"},{"value":"4,59E-03","module":"A5"},{"value":"2,34E-03","module":"C1"},{"value":"1,19E-02","module":"C2"},{"value":"6,30E-03","module":"C3"},{"value":"2,38E-03","module":"C4"},{"value":"-1,22E+00","module":"D"}]}],"end_of_life_waste":[{"parameter":"HWD","unit":"kg","values":[{"value":"4,94E-03","module":"A1"},{"value":"8,49E-04","module":"A2"},{"value":"3,19E-04","module":"A3"},{"value":"9,32E-04","module":"A4"},{"value":"1,78E-04","module":"A5"},{"value":"1,24E-04","module":"C1"},{"value":"2,47E-04","module":"C2"},{"value":"3,28E-05","module":"C3"},{"value":"3,33E-06","module":"C4"},{"value":"-1,02E-04","module":"D"}]},{"parameter":"NHWD","unit":"kg","values":[{"value":"4,85E+01","module":"A1"},{"value":"2,02E+01","module":"A2"},{"value":"1,18E+00","module":"A3"},{"value":"3,25E+01","module":"A4"},{"value":"1,35E-01","module":"A5"},{"value":"5,39E-02","module":"C1"},{"value":"6,17E+00","module":"C2"},{"value":"2,63E+00","module":"C3"},{"value":"1,51E+01","module":"C4"},{"value":"-4,94E-01","module":"D"}]},{"parameter":"RWD","unit":"kg","values":[{"value":"9,14E-03","module":"A1"},{"value":"2,42E-03","module":"A2"},{"value":"4,99E-04","module":"A3"},{"value":"2,76E-03","module":"A4"},{"value":"4,54E-04","module":"A5"},{"value":"3,16E-04","module":"C1"},{"value":"6,39E-04","module":"C2"},{"value":"8,47E-05","module":"C3"},{"value":"1,46E-05","module":"C4"},{"value":"-2,02E-04","module":"D"}]}],"end_of_life_flow":[{"parameter":"CRU","unit":"kg","values":[{"value":"0,0E+00","module":"A1"},{"value":"0,0E+00","module":"A2"},{"value":"0,0E+00","module":"A3"},{"value":"0,0E+00","module":"A4"},{"value":"0,0E+00","module":"A5"},{"value":"0,0E+00","module":"C1"},{"value":"0,0E+00","module":"C2"},{"value":"0,0E+00","module":"C3"},{"value":"0,0E+00","module":"C4"},{"value":"0,0E+00","module":"D"}]},{"parameter":"MFR","unit":"kg","values":[{"value":"0,0E+00","module":"A1"},{"value":"0,0E+00","module":"A2"},{"value":"1,14E+01","module":"A3"},{"value":"0,0E+00","module":"A4"},{"value":"1,80E-02","module":"A5"},{"value":"0,0E+00","module":"C1"},{"value":"0,0E+00","module":"C2"},{"value":"9,85E+02","module":"C3"},{"value":"0,0E+00","module":"C4"},{"value":"0,0E+00","module":"D"}]},{"parameter":"MER","unit":"kg","values":[{"value":"0,0E+00","module":"A1"},{"value":"0,0E+00","module":"A2"},{"value":"0,0E+00","module":"A3"},{"value":"0,0E+00","module":"A4"},{"value":"0,0E+00","module":"A5"},{"value":"0,0E+00","module":"C1"},{"value":"0,0E+00","module":"C2"},{"value":"0,0E+00","module":"C3"},{"value":"0,0E+00","module":"C4"},{"value":"0,0E+00","module":"D"}]},{"parameter":"EEE","unit":"MJ","values":[{"value":"0,0E+00","module":"A1"},{"value":"0,0E+00","module":"A2"},{"value":"6,53E+00","module":"A3"},{"value":"0,0E+00","module":"A4"},{"value":"0,0E+00","module":"A5"},{"value":"0,0E+00","module":"C1"},{"value":"0,0E+00","module":"C2"},{"value":"0,0E+00","module":"C3"},{"value":"0,0E+00","module":"C4"},{"value":"2,07E+00","module":"D"}]},{"parameter":"EET","unit":"MJ","values":[{"value":"0,0E+00","module":"A1"},{"value":"0,0E+00","module":"A2"},{"value":"1,12E+01","module":"A3"},{"value":"0,0E+00","module":"A4"},{"value":"0,0E+00","module":"A5"},{"value":"0,0E+00","module":"C1"},{"value":"0,0E+00","module":"C2"},{"value":"0,0E+00","module":"C3"},{"value":"0,0E+00","module":"C4"},{"value":"3,57E+00","module":"D"}]}]}