{"product_name":"Precast concrete filigree floor slabs","epd_id":"EPD-BMGS-210-EN","compliance":["EN 15804+A2","ISO 14025"],"producer_name":"BMGS AS","environmental_impact":[{"parameter":"GWP-total","unit":"kg CO2-eq.","values":[{"value":"2,46E+02","module":"A1"},{"value":"1,77E+01","module":"A2"},{"value":"1,39E+01","module":"A3"},{"value":"2,64E+01","module":"A4"},{"value":"6,18E+01","module":"A5"},{"value":"3,31E+00","module":"C1"},{"value":"6,44E+00","module":"C2"},{"value":"1,49E+00","module":"C3"},{"value":"7,00E-02","module":"C4"},{"value":"-3,77E+00","module":"D"}]},{"parameter":"GWP-fossil","unit":"kg CO2-eq.","values":[{"value":"2,43E+02","module":"A1"},{"value":"1,77E+01","module":"A2"},{"value":"1,59E+01","module":"A3"},{"value":"2,63E+01","module":"A4"},{"value":"6,13E+01","module":"A5"},{"value":"3,31E+00","module":"C1"},{"value":"6,44E+00","module":"C2"},{"value":"1,48E+00","module":"C3"},{"value":"6,99E-02","module":"C4"},{"value":"-3,75E+00","module":"D"}]},{"parameter":"GWP-biogenic","unit":"kg CO2-eq.","values":[{"value":"2,76E+00","module":"A1"},{"value":"8,91E-03","module":"A2"},{"value":"-2,02E+00","module":"A3"},{"value":"1,67E-02","module":"A4"},{"value":"3,86E-01","module":"A5"},{"value":"9,20E-04","module":"C1"},{"value":"2,97E-03","module":"C2"},{"value":"8,56E-03","module":"C3"},{"value":"1,39E-04","module":"C4"},{"value":"-1,73E-02","module":"D"}]},{"parameter":"GWP-luluc","unit":"kg CO2-eq.","values":[{"value":"1,02E+00","module":"A1"},{"value":"6,65E-03","module":"A2"},{"value":"6,23E-03","module":"A3"},{"value":"8,64E-03","module":"A4"},{"value":"1,10E-01","module":"A5"},{"value":"2,61E-04","module":"C1"},{"value":"2,36E-03","module":"C2"},{"value":"2,81E-04","module":"C3"},{"value":"1,95E-05","module":"C4"},{"value":"-4,03E-03","module":"D"}]},{"parameter":"ODP","unit":"kg CFC 11-equiv.","values":[{"value":"1,34E-05","module":"A1"},{"value":"3,89E-06","module":"A2"},{"value":"2,22E-06","module":"A3"},{"value":"6,11E-06","module":"A4"},{"value":"5,22E-06","module":"A5"},{"value":"7,14E-07","module":"C1"},{"value":"1,42E-06","module":"C2"},{"value":"1,92E-07","module":"C3"},{"value":"2,88E-08","module":"C4"},{"value":"-3,74E-07","module":"D"}]},{"parameter":"AP","unit":"mol H+-eq.","values":[{"value":"8,71E-01","module":"A1"},{"value":"1,04E-01","module":"A2"},{"value":"3,54E-02","module":"A3"},{"value":"1,78E-01","module":"A4"},{"value":"2,81E-01","module":"A5"},{"value":"3,46E-02","module":"C1"},{"value":"3,73E-02","module":"C2"},{"value":"9,28E-03","module":"C3"},{"value":"6,63E-04","module":"C4"},{"value":"-2,71E-02","module":"D"}]},{"parameter":"POCP","unit":"kg NMVOC-eq.","values":[{"value":"6,57E-01","module":"A1"},{"value":"1,15E-01","module":"A2"},{"value":"3,70E-02","module":"A3"},{"value":"1,63E-01","module":"A4"},{"value":"2,67E-01","module":"A5"},{"value":"4,61E-02","module":"C1"},{"value":"4,14E-02","module":"C2"},{"value":"1,11E-02","module":"C3"},{"value":"7,31E-04","module":"C4"},{"value":"-2,48E-02","module":"D"}]},{"parameter":"ADPE","unit":"kg Sb-eq.","values":[{"value":"6,67E-03","module":"A1"},{"value":"4,45E-04","module":"A2"},{"value":"6,20E-05","module":"A3"},{"value":"4,26E-04","module":"A4"},{"value":"3,19E-03","module":"A5"},{"value":"5,07E-06","module":"C1"},{"value":"1,63E-04","module":"C2"},{"value":"4,17E-06","module":"C3"},{"value":"6,39E-07","module":"C4"},{"value":"-1,87E-04","module":"D"}]},{"parameter":"ADPF","unit":"MJ","values":[{"value":"2,08E+03","module":"A1"},{"value":"2,67E+02","module":"A2"},{"value":"2,38E+02","module":"A3"},{"value":"4,03E+02","module":"A4"},{"value":"5,55E+02","module":"A5"},{"value":"4,55E+01","module":"C1"},{"value":"9,71E+01","module":"C2"},{"value":"1,99E+01","module":"C3"},{"value":"1,95E+00","module":"C4"},{"value":"-4,67E+01","module":"D"}]},{"parameter":"WDP","unit":"m3 world-eq.","values":[{"value":"1,17E+02","module":"A1"},{"value":"9,65E-01","module":"A2"},{"value":"4,33E-01","module":"A3"},{"value":"1,25E+00","module":"A4"},{"value":"1,65E+01","module":"A5"},{"value":"6,10E-02","module":"C1"},{"value":"3,47E-01","module":"C2"},{"value":"9,00E-02","module":"C3"},{"value":"8,76E-02","module":"C4"},{"value":"-5,38E+01","module":"D"}]},{"parameter":"EP-freshwater","unit":"kg P-eq.","values":[{"value":"1,17E-02","module":"A1"},{"value":"1,83E-04","module":"A2"},{"value":"1,55E-04","module":"A3"},{"value":"1,92E-04","module":"A4"},{"value":"1,70E-03","module":"A5"},{"value":"1,20E-05","module":"C1"},{"value":"6,49E-05","module":"C2"},{"value":"4,61E-05","module":"C3"},{"value":"7,83E-07","module":"C4"},{"value":"-1,38E-04","module":"D"}]},{"parameter":"EP-marine","unit":"kg N-eq.","values":[{"value":"1,98E-01","module":"A1"},{"value":"3,66E-02","module":"A2"},{"value":"9,35E-03","module":"A3"},{"value":"4,94E-02","module":"A4"},{"value":"8,58E-02","module":"A5"},{"value":"1,53E-02","module":"C1"},{"value":"1,32E-02","module":"C2"},{"value":"3,69E-03","module":"C3"},{"value":"2,28E-04","module":"C4"},{"value":"-7,75E-03","module":"D"}]},{"parameter":"EP-terrestrial","unit":"mol N-eq.","values":[{"value":"3,64E+03","module":"A1"},{"value":"2,38E+02","module":"A2"},{"value":"7,83E+01","module":"A3"},{"value":"3,16E+02","module":"A4"},{"value":"1,05E+03","module":"A5"},{"value":"2,74E+01","module":"C1"},{"value":"8,65E+01","module":"C2"},{"value":"1,61E+01","module":"C3"},{"value":"1,27E+00","module":"C4"},{"value":"-7,54E+01","module":"D"}]}],"additional_environmental_impact":[{"parameter":"PM","unit":"disease incidence","values":[{"value":"1,39E-05","module":"A1"},{"value":"1,59E-06","module":"A2"},{"value":"3,04E-07","module":"A3"},{"value":"2,24E-06","module":"A4"},{"value":"4,32E-06","module":"A5"},{"value":"9,17E-07","module":"C1"},{"value":"5,79E-07","module":"C2"},{"value":"2,05E-07","module":"C3"},{"value":"1,29E-08","module":"C4"},{"value":"-4,66E-07","module":"D"}]},{"parameter":"ETP-fw","unit":"CTUe","values":[{"value":"2,11E+00","module":"A1"},{"value":"4,03E-01","module":"A2"},{"value":"9,31E-02","module":"A3"},{"value":"5,47E-01","module":"A4"},{"value":"9,55E-01","module":"A5"},{"value":"1,68E-01","module":"C1"},{"value":"1,45E-01","module":"C2"},{"value":"4,10E-02","module":"C3"},{"value":"2,52E-03","module":"C4"},{"value":"-8,99E-02","module":"D"}]},{"parameter":"HTP-c","unit":"CTUh","values":[{"value":"1,15E-06","module":"A1"},{"value":"7,81E-09","module":"A2"},{"value":"1,67E-08","module":"A3"},{"value":"8,66E-09","module":"A4"},{"value":"1,23E-07","module":"A5"},{"value":"9,59E-10","module":"C1"},{"value":"2,81E-09","module":"C2"},{"value":"3,82E-10","module":"C3"},{"value":"2,93E-11","module":"C4"},{"value":"-2,79E-09","module":"D"}]},{"parameter":"HTP-nc","unit":"CTUh","values":[{"value":"3,30E-05","module":"A1"},{"value":"2,60E-07","module":"A2"},{"value":"1,37E-07","module":"A3"},{"value":"3,53E-07","module":"A4"},{"value":"3,50E-06","module":"A5"},{"value":"2,36E-08","module":"C1"},{"value":"9,47E-08","module":"C2"},{"value":"1,08E-08","module":"C3"},{"value":"9,00E-10","module":"C4"},{"value":"-7,87E-08","module":"D"}]},{"parameter":"SQP","unit":"dimensionless","values":[{"value":"6,34E+02","module":"A1"},{"value":"2,31E+02","module":"A2"},{"value":"3,42E+02","module":"A3"},{"value":"4,31E+02","module":"A4"},{"value":"4,57E+02","module":"A5"},{"value":"5,81E+00","module":"C1"},{"value":"8,42E+01","module":"C2"},{"value":"3,31E+00","module":"C3"},{"value":"4,10E+00","module":"C4"},{"value":"-6,03E+01","module":"D"}]},{"parameter":"IRP","unit":"kBq U235-eq.","values":[{"value":"8,32E+00","module":"A1"},{"value":"1,12E+00","module":"A2"},{"value":"3,77E-01","module":"A3"},{"value":"1,76E+00","module":"A4"},{"value":"2,04E+00","module":"A5"},{"value":"1,95E-01","module":"C1"},{"value":"4,07E-01","module":"C2"},{"value":"6,30E-02","module":"C3"},{"value":"8,01E-03","module":"C4"},{"value":"-1,89E-01","module":"D"}]}],"resource_use":[{"parameter":"PERE","unit":"MJ","values":[{"value":"1,72E+02","module":"A1"},{"value":"3,50E+00","module":"A2"},{"value":"1,97E+01","module":"A3"},{"value":"4,89E+00","module":"A4"},{"value":"2,76E+01","module":"A5"},{"value":"2,46E-01","module":"C1"},{"value":"1,22E+00","module":"C2"},{"value":"1,13E+00","module":"C3"},{"value":"1,58E-02","module":"C4"},{"value":"-3,24E+00","module":"D"}]},{"parameter":"PERM","unit":"MJ","values":[{"value":"0,0E+00","module":"A1"},{"value":"0,0E+00","module":"A2"},{"value":"3,81E+01","module":"A3"},{"value":"0,0E+00","module":"A4"},{"value":"0,0E+00","module":"A5"},{"value":"0,0E+00","module":"C1"},{"value":"0,0E+00","module":"C2"},{"value":"0,0E+00","module":"C3"},{"value":"0,0E+00","module":"C4"},{"value":"0,0E+00","module":"D"}]},{"parameter":"PERT","unit":"MJ","values":[{"value":"1,72E+02","module":"A1"},{"value":"3,50E+00","module":"A2"},{"value":"5,78E+01","module":"A3"},{"value":"4,89E+00","module":"A4"},{"value":"2,76E+01","module":"A5"},{"value":"2,46E-01","module":"C1"},{"value":"1,22E+00","module":"C2"},{"value":"1,13E+00","module":"C3"},{"value":"1,58E-02","module":"C4"},{"value":"-3,24E+00","module":"D"}]},{"parameter":"PENRE","unit":"MJ","values":[{"value":"2,22E+03","module":"A1"},{"value":"2,83E+02","module":"A2"},{"value":"2,59E+02","module":"A3"},{"value":"4,28E+02","module":"A4"},{"value":"5,91E+02","module":"A5"},{"value":"4,83E+01","module":"C1"},{"value":"1,03E+02","module":"C2"},{"value":"2,12E+01","module":"C3"},{"value":"2,07E+00","module":"C4"},{"value":"-4,96E+01","module":"D"}]},{"parameter":"PENRM","unit":"MJ","values":[{"value":"0,0E+00","module":"A1"},{"value":"0,0E+00","module":"A2"},{"value":"2,13E+00","module":"A3"},{"value":"0,0E+00","module":"A4"},{"value":"0,0E+00","module":"A5"},{"value":"0,0E+00","module":"C1"},{"value":"0,0E+00","module":"C2"},{"value":"0,0E+00","module":"C3"},{"value":"0,0E+00","module":"C4"},{"value":"0,0E+00","module":"D"}]},{"parameter":"PENRT","unit":"MJ","values":[{"value":"2,22E+03","module":"A1"},{"value":"2,83E+02","module":"A2"},{"value":"2,61E+02","module":"A3"},{"value":"4,28E+02","module":"A4"},{"value":"5,91E+02","module":"A5"},{"value":"4,83E+01","module":"C1"},{"value":"1,03E+02","module":"C2"},{"value":"2,12E+01","module":"C3"},{"value":"2,07E+00","module":"C4"},{"value":"-4,96E+01","module":"D"}]},{"parameter":"SM","unit":"kg","values":[{"value":"9,80E+01","module":"A1"},{"value":"0,0E+00","module":"A2"},{"value":"0,0E+00","module":"A3"},{"value":"0,0E+00","module":"A4"},{"value":"9,29E+00","module":"A5"},{"value":"0,0E+00","module":"C1"},{"value":"0,0E+00","module":"C2"},{"value":"0,0E+00","module":"C3"},{"value":"0,0E+00","module":"C4"},{"value":"0,0E+00","module":"D"}]},{"parameter":"RSF","unit":"MJ","values":[{"value":"0,0E+00","module":"A1"},{"value":"0,0E+00","module":"A2"},{"value":"0,0E+00","module":"A3"},{"value":"0,0E+00","module":"A4"},{"value":"0,0E+00","module":"A5"},{"value":"0,0E+00","module":"C1"},{"value":"0,0E+00","module":"C2"},{"value":"0,0E+00","module":"C3"},{"value":"0,0E+00","module":"C4"},{"value":"0,0E+00","module":"D"}]},{"parameter":"NRSF","unit":"MJ","values":[{"value":"0,0E+00","module":"A1"},{"value":"0,0E+00","module":"A2"},{"value":"0,0E+00","module":"A3"},{"value":"0,0E+00","module":"A4"},{"value":"0,0E+00","module":"A5"},{"value":"0,0E+00","module":"C1"},{"value":"0,0E+00","module":"C2"},{"value":"0,0E+00","module":"C3"},{"value":"0,0E+00","module":"C4"},{"value":"0,0E+00","module":"D"}]},{"parameter":"FW","unit":"m3","values":[{"value":"3,71E+00","module":"A1"},{"value":"3,32E-02","module":"A2"},{"value":"3,12E-02","module":"A3"},{"value":"4,40E-02","module":"A4"},{"value":"5,21E-01","module":"A5"},{"value":"2,34E-03","module":"C1"},{"value":"1,18E-02","module":"C2"},{"value":"6,64E-03","module":"C3"},{"value":"2,09E-03","module":"C4"},{"value":"-1,26E+00","module":"D"}]}],"end_of_life_waste":[{"parameter":"HWD","unit":"kg","values":[{"value":"3,76E-03","module":"A1"},{"value":"6,74E-04","module":"A2"},{"value":"3,08E-04","module":"A3"},{"value":"9,31E-04","module":"A4"},{"value":"1,34E-03","module":"A5"},{"value":"1,24E-04","module":"C1"},{"value":"2,46E-04","module":"C2"},{"value":"3,46E-05","module":"C3"},{"value":"2,92E-06","module":"C4"},{"value":"-9,45E-05","module":"D"}]},{"parameter":"NHWD","unit":"kg","values":[{"value":"3,71E+01","module":"A1"},{"value":"1,68E+01","module":"A2"},{"value":"1,13E+00","module":"A3"},{"value":"3,25E+01","module":"A4"},{"value":"2,08E+01","module":"A5"},{"value":"5,39E-02","module":"C1"},{"value":"6,16E+00","module":"C2"},{"value":"2,77E+00","module":"C3"},{"value":"1,33E+01","module":"C4"},{"value":"-5,07E-01","module":"D"}]},{"parameter":"RWD","unit":"kg","values":[{"value":"7,20E-03","module":"A1"},{"value":"1,75E-03","module":"A2"},{"value":"4,54E-04","module":"A3"},{"value":"2,76E-03","module":"A4"},{"value":"2,48E-03","module":"A5"},{"value":"3,16E-04","module":"C1"},{"value":"6,37E-04","module":"C2"},{"value":"8,92E-05","module":"C3"},{"value":"1,28E-05","module":"C4"},{"value":"-2,05E-04","module":"D"}]}],"end_of_life_flow":[{"parameter":"CRU","unit":"kg","values":[{"value":"0,0E+00","module":"A1"},{"value":"0,0E+00","module":"A2"},{"value":"0,0E+00","module":"A3"},{"value":"0,0E+00","module":"A4"},{"value":"0,0E+00","module":"A5"},{"value":"0,0E+00","module":"C1"},{"value":"0,0E+00","module":"C2"},{"value":"0,0E+00","module":"C3"},{"value":"0,0E+00","module":"C4"},{"value":"0,0E+00","module":"D"}]},{"parameter":"MFR","unit":"kg","values":[{"value":"0,0E+00","module":"A1"},{"value":"0,0E+00","module":"A2"},{"value":"1,18E+01","module":"A3"},{"value":"0,0E+00","module":"A4"},{"value":"8,83E+00","module":"A5"},{"value":"0,0E+00","module":"C1"},{"value":"0,0E+00","module":"C2"},{"value":"9,87E+02","module":"C3"},{"value":"0,0E+00","module":"C4"},{"value":"0,0E+00","module":"D"}]},{"parameter":"MER","unit":"kg","values":[{"value":"0,0E+00","module":"A1"},{"value":"0,0E+00","module":"A2"},{"value":"0,0E+00","module":"A3"},{"value":"0,0E+00","module":"A4"},{"value":"0,0E+00","module":"A5"},{"value":"0,0E+00","module":"C1"},{"value":"0,0E+00","module":"C2"},{"value":"0,0E+00","module":"C3"},{"value":"0,0E+00","module":"C4"},{"value":"0,0E+00","module":"D"}]},{"parameter":"EEE","unit":"MJ","values":[{"value":"0,0E+00","module":"A1"},{"value":"0,0E+00","module":"A2"},{"value":"6,53E+00","module":"A3"},{"value":"0,0E+00","module":"A4"},{"value":"0,0E+00","module":"A5"},{"value":"0,0E+00","module":"C1"},{"value":"0,0E+00","module":"C2"},{"value":"0,0E+00","module":"C3"},{"value":"0,0E+00","module":"C4"},{"value":"0,0E+00","module":"D"}]},{"parameter":"EET","unit":"MJ","values":[{"value":"0,0E+00","module":"A1"},{"value":"0,0E+00","module":"A2"},{"value":"1,12E+01","module":"A3"},{"value":"0,0E+00","module":"A4"},{"value":"0,0E+00","module":"A5"},{"value":"0,0E+00","module":"C1"},{"value":"0,0E+00","module":"C2"},{"value":"0,0E+00","module":"C3"},{"value":"0,0E+00","module":"C4"},{"value":"0,0E+00","module":"D"}]}]}