{"product_name":"Precast concrete beams","epd_id":"EPD-BMGS-211-EN","compliance":["EN 15804+A2","ISO 14025"],"producer_name":"BMGS AS","environmental_impact":[{"parameter":"GWP-total","unit":"kg CO2-eq.","values":[{"value":"2,02E+02","module":"A1"},{"value":"1,37E+01","module":"A2"},{"value":"1,42E+01","module":"A3"},{"value":"2,64E+01","module":"A4"},{"value":"4,72E+00","module":"A5"},{"value":"3,31E+00","module":"C1"},{"value":"6,45E+00","module":"C2"},{"value":"1,53E+00","module":"C3"},{"value":"6,50E-02","module":"C4"},{"value":"-3,94E+00","module":"D"}]},{"parameter":"GWP-fossil","unit":"kg CO2-eq.","values":[{"value":"1,99E+02","module":"A1"},{"value":"1,37E+01","module":"A2"},{"value":"1,60E+01","module":"A3"},{"value":"2,64E+01","module":"A4"},{"value":"4,72E+00","module":"A5"},{"value":"3,31E+00","module":"C1"},{"value":"6,44E+00","module":"C2"},{"value":"1,52E+00","module":"C3"},{"value":"6,49E-02","module":"C4"},{"value":"-3,91E+00","module":"D"}]},{"parameter":"GWP-biogenic","unit":"kg CO2-eq.","values":[{"value":"2,55E+00","module":"A1"},{"value":"6,33E-03","module":"A2"},{"value":"-1,74E+00","module":"A3"},{"value":"1,67E-02","module":"A4"},{"value":"1,31E-03","module":"A5"},{"value":"9,20E-04","module":"C1"},{"value":"2,97E-03","module":"C2"},{"value":"8,78E-03","module":"C3"},{"value":"1,29E-04","module":"C4"},{"value":"-1,80E-02","module":"D"}]},{"parameter":"GWP-luluc","unit":"kg CO2-eq.","values":[{"value":"6,10E-01","module":"A1"},{"value":"5,03E-03","module":"A2"},{"value":"6,10E-03","module":"A3"},{"value":"8,66E-03","module":"A4"},{"value":"3,72E-04","module":"A5"},{"value":"2,61E-04","module":"C1"},{"value":"2,36E-03","module":"C2"},{"value":"2,89E-04","module":"C3"},{"value":"1,81E-05","module":"C4"},{"value":"-4,21E-03","module":"D"}]},{"parameter":"ODP","unit":"kg CFC 11-equiv.","values":[{"value":"9,93E-06","module":"A1"},{"value":"3,03E-06","module":"A2"},{"value":"2,22E-06","module":"A3"},{"value":"6,12E-06","module":"A4"},{"value":"1,02E-06","module":"A5"},{"value":"7,14E-07","module":"C1"},{"value":"1,42E-06","module":"C2"},{"value":"1,97E-07","module":"C3"},{"value":"2,67E-08","module":"C4"},{"value":"-3,91E-07","module":"D"}]},{"parameter":"AP","unit":"mol H+-eq.","values":[{"value":"6,55E-01","module":"A1"},{"value":"7,96E-02","module":"A2"},{"value":"3,53E-02","module":"A3"},{"value":"1,79E-01","module":"A4"},{"value":"4,94E-02","module":"A5"},{"value":"3,46E-02","module":"C1"},{"value":"3,74E-02","module":"C2"},{"value":"9,52E-03","module":"C3"},{"value":"6,16E-04","module":"C4"},{"value":"-2,83E-02","module":"D"}]},{"parameter":"POCP","unit":"kg NMVOC-eq.","values":[{"value":"4,95E-01","module":"A1"},{"value":"8,82E-02","module":"A2"},{"value":"3,69E-02","module":"A3"},{"value":"1,63E-01","module":"A4"},{"value":"6,58E-02","module":"A5"},{"value":"4,61E-02","module":"C1"},{"value":"4,14E-02","module":"C2"},{"value":"1,14E-02","module":"C3"},{"value":"6,78E-04","module":"C4"},{"value":"-2,59E-02","module":"D"}]},{"parameter":"ADPE","unit":"kg Sb-eq.","values":[{"value":"4,33E-03","module":"A1"},{"value":"3,48E-04","module":"A2"},{"value":"6,31E-05","module":"A3"},{"value":"4,27E-04","module":"A4"},{"value":"7,24E-06","module":"A5"},{"value":"5,07E-06","module":"C1"},{"value":"1,63E-04","module":"C2"},{"value":"4,28E-06","module":"C3"},{"value":"5,94E-07","module":"C4"},{"value":"-1,95E-04","module":"D"}]},{"parameter":"ADPF","unit":"MJ","values":[{"value":"1,47E+03","module":"A1"},{"value":"2,07E+02","module":"A2"},{"value":"2,39E+02","module":"A3"},{"value":"4,04E+02","module":"A4"},{"value":"6,50E+01","module":"A5"},{"value":"4,55E+01","module":"C1"},{"value":"9,72E+01","module":"C2"},{"value":"2,04E+01","module":"C3"},{"value":"1,81E+00","module":"C4"},{"value":"-4,88E+01","module":"D"}]},{"parameter":"WDP","unit":"m3 world-eq.","values":[{"value":"7,46E+01","module":"A1"},{"value":"7,40E-01","module":"A2"},{"value":"4,07E-01","module":"A3"},{"value":"1,26E+00","module":"A4"},{"value":"8,71E-02","module":"A5"},{"value":"6,10E-02","module":"C1"},{"value":"3,48E-01","module":"C2"},{"value":"9,24E-02","module":"C3"},{"value":"8,13E-02","module":"C4"},{"value":"-5,61E+01","module":"D"}]},{"parameter":"EP-freshwater","unit":"kg P-eq.","values":[{"value":"7,60E-03","module":"A1"},{"value":"1,38E-04","module":"A2"},{"value":"1,55E-04","module":"A3"},{"value":"1,93E-04","module":"A4"},{"value":"1,72E-05","module":"A5"},{"value":"1,20E-05","module":"C1"},{"value":"6,50E-05","module":"C2"},{"value":"4,73E-05","module":"C3"},{"value":"7,27E-07","module":"C4"},{"value":"-1,45E-04","module":"D"}]},{"parameter":"EP-marine","unit":"kg N-eq.","values":[{"value":"1,53E-01","module":"A1"},{"value":"2,80E-02","module":"A2"},{"value":"9,32E-03","module":"A3"},{"value":"4,95E-02","module":"A4"},{"value":"2,18E-02","module":"A5"},{"value":"1,53E-02","module":"C1"},{"value":"1,32E-02","module":"C2"},{"value":"3,79E-03","module":"C3"},{"value":"2,12E-04","module":"C4"},{"value":"-8,09E-03","module":"D"}]},{"parameter":"EP-terrestrial","unit":"mol N-eq.","values":[{"value":"2,53E+03","module":"A1"},{"value":"1,84E+02","module":"A2"},{"value":"7,41E+01","module":"A3"},{"value":"3,17E+02","module":"A4"},{"value":"3,92E+01","module":"A5"},{"value":"2,74E+01","module":"C1"},{"value":"8,66E+01","module":"C2"},{"value":"1,65E+01","module":"C3"},{"value":"1,18E+00","module":"C4"},{"value":"-7,87E+01","module":"D"}]}],"additional_environmental_impact":[{"parameter":"PM","unit":"disease incidence","values":[{"value":"8,99E-06","module":"A1"},{"value":"1,23E-06","module":"A2"},{"value":"3,01E-07","module":"A3"},{"value":"2,24E-06","module":"A4"},{"value":"1,31E-06","module":"A5"},{"value":"9,17E-07","module":"C1"},{"value":"5,80E-07","module":"C2"},{"value":"2,10E-07","module":"C3"},{"value":"1,20E-08","module":"C4"},{"value":"-4,87E-07","module":"D"}]},{"parameter":"ETP-fw","unit":"CTUe","values":[{"value":"1,68E+00","module":"A1"},{"value":"3,09E-01","module":"A2"},{"value":"9,20E-02","module":"A3"},{"value":"5,48E-01","module":"A4"},{"value":"2,39E-01","module":"A5"},{"value":"1,68E-01","module":"C1"},{"value":"1,45E-01","module":"C2"},{"value":"4,21E-02","module":"C3"},{"value":"2,33E-03","module":"C4"},{"value":"-9,39E-02","module":"D"}]},{"parameter":"HTP-c","unit":"CTUh","values":[{"value":"6,91E-07","module":"A1"},{"value":"5,98E-09","module":"A2"},{"value":"2,65E-08","module":"A3"},{"value":"8,68E-09","module":"A4"},{"value":"1,37E-09","module":"A5"},{"value":"9,59E-10","module":"C1"},{"value":"2,81E-09","module":"C2"},{"value":"3,92E-10","module":"C3"},{"value":"2,72E-11","module":"C4"},{"value":"-2,91E-09","module":"D"}]},{"parameter":"HTP-nc","unit":"CTUh","values":[{"value":"1,99E-05","module":"A1"},{"value":"2,02E-07","module":"A2"},{"value":"1,36E-07","module":"A3"},{"value":"3,54E-07","module":"A4"},{"value":"3,36E-08","module":"A5"},{"value":"2,36E-08","module":"C1"},{"value":"9,48E-08","module":"C2"},{"value":"1,11E-08","module":"C3"},{"value":"8,36E-10","module":"C4"},{"value":"-8,22E-08","module":"D"}]},{"parameter":"SQP","unit":"dimensionless","values":[{"value":"4,62E+02","module":"A1"},{"value":"1,79E+02","module":"A2"},{"value":"3,29E+02","module":"A3"},{"value":"4,32E+02","module":"A4"},{"value":"8,29E+00","module":"A5"},{"value":"5,81E+00","module":"C1"},{"value":"8,43E+01","module":"C2"},{"value":"3,40E+00","module":"C3"},{"value":"3,80E+00","module":"C4"},{"value":"-6,30E+01","module":"D"}]},{"parameter":"IRP","unit":"kBq U235-eq.","values":[{"value":"6,04E+00","module":"A1"},{"value":"8,67E-01","module":"A2"},{"value":"3,80E-01","module":"A3"},{"value":"1,76E+00","module":"A4"},{"value":"2,78E-01","module":"A5"},{"value":"1,95E-01","module":"C1"},{"value":"4,07E-01","module":"C2"},{"value":"6,46E-02","module":"C3"},{"value":"7,44E-03","module":"C4"},{"value":"-1,97E-01","module":"D"}]}],"resource_use":[{"parameter":"PERE","unit":"MJ","values":[{"value":"1,20E+02","module":"A1"},{"value":"2,59E+00","module":"A2"},{"value":"1,45E+01","module":"A3"},{"value":"4,90E+00","module":"A4"},{"value":"3,51E-01","module":"A5"},{"value":"2,46E-01","module":"C1"},{"value":"1,22E+00","module":"C2"},{"value":"1,16E+00","module":"C3"},{"value":"1,47E-02","module":"C4"},{"value":"-3,38E+00","module":"D"}]},{"parameter":"PERM","unit":"MJ","values":[{"value":"0,0E+00","module":"A1"},{"value":"0,0E+00","module":"A2"},{"value":"4,02E+01","module":"A3"},{"value":"0,0E+00","module":"A4"},{"value":"0,0E+00","module":"A5"},{"value":"0,0E+00","module":"C1"},{"value":"0,0E+00","module":"C2"},{"value":"0,0E+00","module":"C3"},{"value":"0,0E+00","module":"C4"},{"value":"0,0E+00","module":"D"}]},{"parameter":"PERT","unit":"MJ","values":[{"value":"1,20E+02","module":"A1"},{"value":"2,59E+00","module":"A2"},{"value":"5,46E+01","module":"A3"},{"value":"4,90E+00","module":"A4"},{"value":"3,51E-01","module":"A5"},{"value":"2,46E-01","module":"C1"},{"value":"1,22E+00","module":"C2"},{"value":"1,16E+00","module":"C3"},{"value":"1,47E-02","module":"C4"},{"value":"-3,38E+00","module":"D"}]},{"parameter":"PENRE","unit":"MJ","values":[{"value":"1,56E+03","module":"A1"},{"value":"2,20E+02","module":"A2"},{"value":"2,59E+02","module":"A3"},{"value":"4,29E+02","module":"A4"},{"value":"6,90E+01","module":"A5"},{"value":"4,83E+01","module":"C1"},{"value":"1,03E+02","module":"C2"},{"value":"2,17E+01","module":"C3"},{"value":"1,93E+00","module":"C4"},{"value":"-5,18E+01","module":"D"}]},{"parameter":"PENRM","unit":"MJ","values":[{"value":"0,0E+00","module":"A1"},{"value":"0,0E+00","module":"A2"},{"value":"2,13E+00","module":"A3"},{"value":"0,0E+00","module":"A4"},{"value":"0,0E+00","module":"A5"},{"value":"0,0E+00","module":"C1"},{"value":"0,0E+00","module":"C2"},{"value":"0,0E+00","module":"C3"},{"value":"0,0E+00","module":"C4"},{"value":"0,0E+00","module":"D"}]},{"parameter":"PENRT","unit":"MJ","values":[{"value":"1,56E+03","module":"A1"},{"value":"2,20E+02","module":"A2"},{"value":"2,62E+02","module":"A3"},{"value":"4,29E+02","module":"A4"},{"value":"6,90E+01","module":"A5"},{"value":"4,83E+01","module":"C1"},{"value":"1,03E+02","module":"C2"},{"value":"2,17E+01","module":"C3"},{"value":"1,93E+00","module":"C4"},{"value":"-5,18E+01","module":"D"}]},{"parameter":"SM","unit":"kg","values":[{"value":"5,79E+01","module":"A1"},{"value":"0,0E+00","module":"A2"},{"value":"0,0E+00","module":"A3"},{"value":"0,0E+00","module":"A4"},{"value":"0,0E+00","module":"A5"},{"value":"0,0E+00","module":"C1"},{"value":"0,0E+00","module":"C2"},{"value":"0,0E+00","module":"C3"},{"value":"0,0E+00","module":"C4"},{"value":"0,0E+00","module":"D"}]},{"parameter":"RSF","unit":"MJ","values":[{"value":"0,0E+00","module":"A1"},{"value":"0,0E+00","module":"A2"},{"value":"0,0E+00","module":"A3"},{"value":"0,0E+00","module":"A4"},{"value":"0,0E+00","module":"A5"},{"value":"0,0E+00","module":"C1"},{"value":"0,0E+00","module":"C2"},{"value":"0,0E+00","module":"C3"},{"value":"0,0E+00","module":"C4"},{"value":"0,0E+00","module":"D"}]},{"parameter":"NRSF","unit":"MJ","values":[{"value":"0,0E+00","module":"A1"},{"value":"0,0E+00","module":"A2"},{"value":"0,0E+00","module":"A3"},{"value":"0,0E+00","module":"A4"},{"value":"0,0E+00","module":"A5"},{"value":"0,0E+00","module":"C1"},{"value":"0,0E+00","module":"C2"},{"value":"0,0E+00","module":"C3"},{"value":"0,0E+00","module":"C4"},{"value":"0,0E+00","module":"D"}]},{"parameter":"FW","unit":"m3","values":[{"value":"2,56E+00","module":"A1"},{"value":"2,52E-02","module":"A2"},{"value":"3,04E-02","module":"A3"},{"value":"4,41E-02","module":"A4"},{"value":"3,34E-03","module":"A5"},{"value":"2,34E-03","module":"C1"},{"value":"1,18E-02","module":"C2"},{"value":"6,81E-03","module":"C3"},{"value":"1,94E-03","module":"C4"},{"value":"-1,32E+00","module":"D"}]}],"end_of_life_waste":[{"parameter":"HWD","unit":"kg","values":[{"value":"2,43E-03","module":"A1"},{"value":"5,24E-04","module":"A2"},{"value":"3,09E-04","module":"A3"},{"value":"9,33E-04","module":"A4"},{"value":"1,77E-04","module":"A5"},{"value":"1,24E-04","module":"C1"},{"value":"2,46E-04","module":"C2"},{"value":"3,55E-05","module":"C3"},{"value":"2,71E-06","module":"C4"},{"value":"-9,87E-05","module":"D"}]},{"parameter":"NHWD","unit":"kg","values":[{"value":"2,31E+01","module":"A1"},{"value":"1,31E+01","module":"A2"},{"value":"1,01E+00","module":"A3"},{"value":"3,25E+01","module":"A4"},{"value":"7,69E-02","module":"A5"},{"value":"5,39E-02","module":"C1"},{"value":"6,16E+00","module":"C2"},{"value":"2,84E+00","module":"C3"},{"value":"1,23E+01","module":"C4"},{"value":"-5,29E-01","module":"D"}]},{"parameter":"RWD","unit":"kg","values":[{"value":"5,50E-03","module":"A1"},{"value":"1,36E-03","module":"A2"},{"value":"4,56E-04","module":"A3"},{"value":"2,76E-03","module":"A4"},{"value":"4,51E-04","module":"A5"},{"value":"3,16E-04","module":"C1"},{"value":"6,38E-04","module":"C2"},{"value":"9,15E-05","module":"C3"},{"value":"1,19E-05","module":"C4"},{"value":"-2,14E-04","module":"D"}]}],"end_of_life_flow":[{"parameter":"CRU","unit":"kg","values":[{"value":"0,0E+00","module":"A1"},{"value":"0,0E+00","module":"A2"},{"value":"0,0E+00","module":"A3"},{"value":"0,0E+00","module":"A4"},{"value":"0,0E+00","module":"A5"},{"value":"0,0E+00","module":"C1"},{"value":"0,0E+00","module":"C2"},{"value":"0,0E+00","module":"C3"},{"value":"0,0E+00","module":"C4"},{"value":"0,0E+00","module":"D"}]},{"parameter":"MFR","unit":"kg","values":[{"value":"0,0E+00","module":"A1"},{"value":"0,0E+00","module":"A2"},{"value":"1,21E+01","module":"A3"},{"value":"0,0E+00","module":"A4"},{"value":"0,0E+00","module":"A5"},{"value":"0,0E+00","module":"C1"},{"value":"0,0E+00","module":"C2"},{"value":"9,88E+02","module":"C3"},{"value":"0,0E+00","module":"C4"},{"value":"0,0E+00","module":"D"}]},{"parameter":"MER","unit":"kg","values":[{"value":"0,0E+00","module":"A1"},{"value":"0,0E+00","module":"A2"},{"value":"0,0E+00","module":"A3"},{"value":"0,0E+00","module":"A4"},{"value":"0,0E+00","module":"A5"},{"value":"0,0E+00","module":"C1"},{"value":"0,0E+00","module":"C2"},{"value":"0,0E+00","module":"C3"},{"value":"0,0E+00","module":"C4"},{"value":"0,0E+00","module":"D"}]},{"parameter":"EEE","unit":"MJ","values":[{"value":"0,0E+00","module":"A1"},{"value":"0,0E+00","module":"A2"},{"value":"7,25E+00","module":"A3"},{"value":"0,0E+00","module":"A4"},{"value":"0,0E+00","module":"A5"},{"value":"0,0E+00","module":"C1"},{"value":"0,0E+00","module":"C2"},{"value":"0,0E+00","module":"C3"},{"value":"0,0E+00","module":"C4"},{"value":"0,0E+00","module":"D"}]},{"parameter":"EET","unit":"MJ","values":[{"value":"0,0E+00","module":"A1"},{"value":"0,0E+00","module":"A2"},{"value":"1,25E+01","module":"A3"},{"value":"0,0E+00","module":"A4"},{"value":"0,0E+00","module":"A5"},{"value":"0,0E+00","module":"C1"},{"value":"0,0E+00","module":"C2"},{"value":"0,0E+00","module":"C3"},{"value":"0,0E+00","module":"C4"},{"value":"0,0E+00","module":"D"}]}]}