{"product_name":"PregyMetal - Z100 verzinkte Stahlprofile 1mm Dicke","epd_id":"EPD-ETE-20240003-IBC1-EN","compliance":["DIN EN 15804+A2","ISO 14025"],"producer_name":"Etex Building Performance International","environmental_impact":[{"parameter":"GWP-total","unit":"kg CO2-eq","values":[{"value":"2,17E+00","module":"A1"},{"value":"3,88E-02","module":"A2"},{"value":"3,31E-03","module":"A3"},{"value":"7,70E-03","module":"A5"},{"value":"5,71E-03","module":"C1"},{"value":"1,92E-02","module":"C2"},{"value":"1,73E-02","module":"C3"},{"value":"6,35E-04","module":"C4"},{"value":"-1,20E+00","module":"D"}]},{"parameter":"GWP-fossil","unit":"kg CO2-eq","values":[{"value":"2,17E+00","module":"A1"},{"value":"3,87E-02","module":"A2"},{"value":"3,29E-03","module":"A3"},{"value":"7,21E-03","module":"A5"},{"value":"5,23E-03","module":"C1"},{"value":"1,92E-02","module":"C2"},{"value":"1,73E-02","module":"C3"},{"value":"6,34E-04","module":"C4"},{"value":"-1,19E+00","module":"D"}]},{"parameter":"GWP-biogenic","unit":"kg CO2-eq","values":[{"value":"-8,97E-04","module":"A1"},{"value":"3,72E-05","module":"A2"},{"value":"2,23E-05","module":"A3"},{"value":"5,03E-04","module":"A5"},{"value":"4,79E-04","module":"C1"},{"value":"1,84E-05","module":"C2"},{"value":"1,66E-05","module":"C3"},{"value":"4,10E-07","module":"C4"},{"value":"-2,43E-03","module":"D"}]},{"parameter":"GWP-luluc","unit":"kg CO2-eq","values":[{"value":"1,75E-03","module":"A1"},{"value":"1,86E-05","module":"A2"},{"value":"2,04E-06","module":"A3"},{"value":"1,70E-06","module":"A5"},{"value":"8,05E-07","module":"C1"},{"value":"9,21E-06","module":"C2"},{"value":"8,29E-06","module":"C3"},{"value":"3,73E-07","module":"C4"},{"value":"-5,12E-04","module":"D"}]},{"parameter":"ODP","unit":"kg CFC11-eq","values":[{"value":"4,72E-08","module":"A1"},{"value":"8,26E-10","module":"A2"},{"value":"1,59E-10","module":"A3"},{"value":"1,56E-10","module":"A5"},{"value":"1,14E-10","module":"C1"},{"value":"4,09E-10","module":"C2"},{"value":"3,68E-10","module":"C3"},{"value":"1,76E-11","module":"C4"},{"value":"-2,19E-08","module":"D"}]},{"parameter":"AP","unit":"mol H^(+)-eq","values":[{"value":"2,15E-02","module":"A1"},{"value":"1,56E-04","module":"A2"},{"value":"1,36E-05","module":"A3"},{"value":"2,60E-05","module":"A5"},{"value":"1,84E-05","module":"C1"},{"value":"7,74E-05","module":"C2"},{"value":"6,97E-05","module":"C3"},{"value":"4,58E-06","module":"C4"},{"value":"-4,86E-03","module":"D"}]},{"parameter":"POCP","unit":"kg NMVOC-eq","values":[{"value":"1,03E-02","module":"A1"},{"value":"2,29E-04","module":"A2"},{"value":"5,18E-05","module":"A3"},{"value":"2,64E-05","module":"A5"},{"value":"1,53E-05","module":"C1"},{"value":"1,13E-04","module":"C2"},{"value":"1,02E-04","module":"C3"},{"value":"6,56E-06","module":"C4"},{"value":"-5,46E-03","module":"D"}]},{"parameter":"ADPE","unit":"kg Sb-eq","values":[{"value":"2,33E+01","module":"A1"},{"value":"5,39E-01","module":"A2"},{"value":"1,10E-01","module":"A3"},{"value":"1,07E-01","module":"A5"},{"value":"8,00E-02","module":"C1"},{"value":"2,67E-01","module":"C2"},{"value":"2,40E-01","module":"C3"},{"value":"1,51E-02","module":"C4"},{"value":"-1,19E+01","module":"D"}]},{"parameter":"ADPF","unit":"MJ","values":[{"value":"4,17E-05","module":"A1"},{"value":"1,22E-07","module":"A2"},{"value":"2,29E-08","module":"A3"},{"value":"1,52E-08","module":"A5"},{"value":"9,04E-09","module":"C1"},{"value":"6,04E-08","module":"C2"},{"value":"5,44E-08","module":"C3"},{"value":"8,44E-10","module":"C4"},{"value":"-9,83E-06","module":"D"}]},{"parameter":"WDP","unit":"m^3 world-eq deprived","values":[{"value":"6,48E-01","module":"A1"},{"value":"2,23E-03","module":"A2"},{"value":"6,68E-04","module":"A3"},{"value":"3,31E-03","module":"A5"},{"value":"3,21E-03","module":"C1"},{"value":"1,10E-03","module":"C2"},{"value":"9,92E-04","module":"C3"},{"value":"6,70E-04","module":"C4"},{"value":"-2,45E-01","module":"D"}]},{"parameter":"EP-freshwater","unit":"kg P-eq","values":[{"value":"1,00E-03","module":"A1"},{"value":"2,66E-06","module":"A2"},{"value":"6,86E-07","module":"A3"},{"value":"9,42E-07","module":"A5"},{"value":"8,08E-07","module":"C1"},{"value":"1,32E-06","module":"C2"},{"value":"1,19E-06","module":"C3"},{"value":"5,06E-08","module":"C4"},{"value":"-5,55E-04","module":"D"}]},{"parameter":"EP-marine","unit":"kg N-eq","values":[{"value":"2,51E-03","module":"A1"},{"value":"5,96E-05","module":"A2"},{"value":"2,67E-06","module":"A3"},{"value":"6,01E-06","module":"A5"},{"value":"3,14E-06","module":"C1"},{"value":"2,95E-05","module":"C2"},{"value":"2,66E-05","module":"C3"},{"value":"1,76E-06","module":"C4"},{"value":"-1,08E-03","module":"D"}]},{"parameter":"EP-terrestrial","unit":"mol N-eq","values":[{"value":"7,80E-02","module":"A1"},{"value":"6,36E-04","module":"A2"},{"value":"2,58E-05","module":"A3"},{"value":"6,63E-05","module":"A5"},{"value":"3,56E-05","module":"C1"},{"value":"3,15E-04","module":"C2"},{"value":"2,84E-04","module":"C3"},{"value":"1,88E-05","module":"C4"},{"value":"-1,15E-02","module":"D"}]}],"additional_environmental_impact":[{"parameter":"PM","unit":"Disease incidence","values":[{"value":"2,73E-07","module":"A1"},{"value":"3,09E-09","module":"A2"},{"value":"1,36E-10","module":"A3"},{"value":"2,23E-10","module":"A5"},{"value":"8,72E-11","module":"C1"},{"value":"1,53E-09","module":"C2"},{"value":"1,38E-09","module":"C3"},{"value":"1,00E-10","module":"C4"},{"value":"-8,72E-08","module":"D"}]},{"parameter":"ETP-fw","unit":"CTUe","values":[{"value":"2,08E+01","module":"A1"},{"value":"2,85E-01","module":"A2"},{"value":"4,29E-02","module":"A3"},{"value":"2,44E-02","module":"A5"},{"value":"9,74E-03","module":"C1"},{"value":"1,41E-01","module":"C2"},{"value":"1,27E-01","module":"C3"},{"value":"7,43E-03","module":"C4"},{"value":"-2,96E+00","module":"D"}]},{"parameter":"HTP-c","unit":"CTUh","values":[{"value":"5,62E-08","module":"A1"},{"value":"4,99E-10","module":"A2"},{"value":"5,34E-11","module":"A3"},{"value":"5,62E-11","module":"A5"},{"value":"3,23E-11","module":"C1"},{"value":"2,47E-10","module":"C2"},{"value":"2,22E-10","module":"C3"},{"value":"7,34E-12","module":"C4"},{"value":"-2,86E-08","module":"D"}]},{"parameter":"HTP-nc","unit":"CTUh","values":[{"value":"1,46E-08","module":"A1"},{"value":"1,72E-11","module":"A2"},{"value":"2,67E-12","module":"A3"},{"value":"2,17E-12","module":"A5"},{"value":"1,36E-12","module":"C1"},{"value":"8,54E-12","module":"C2"},{"value":"7,69E-12","module":"C3"},{"value":"2,59E-13","module":"C4"},{"value":"-7,25E-09","module":"D"}]},{"parameter":"SQP","unit":"SQP","values":[{"value":"7,40E+00","module":"A1"},{"value":"3,20E-01","module":"A2"},{"value":"1,10E-02","module":"A3"},{"value":"2,63E-02","module":"A5"},{"value":"1,23E-02","module":"C1"},{"value":"1,59E-01","module":"C2"},{"value":"1,43E-01","module":"C3"},{"value":"3,01E-02","module":"C4"},{"value":"-3,81E+00","module":"D"}]}],"resource_use":[{"parameter":"PERE","unit":"MJ","values":[{"value":"1,80E+00","module":"A1"},{"value":"8,36E-03","module":"A2"},{"value":"2,58E-03","module":"A3"},{"value":"2,07E-02","module":"A5"},{"value":"2,02E-02","module":"C1"},{"value":"4,14E-03","module":"C2"},{"value":"3,73E-03","module":"C3"},{"value":"1,28E-04","module":"C4"},{"value":"0,0E+00","module":"D"}]},{"parameter":"PERM","unit":"MJ","values":[{"value":"0,0E+00","module":"A1"},{"value":"0,0E+00","module":"A2"},{"value":"0,0E+00","module":"A3"},{"value":"0,0E+00","module":"A5"},{"value":"0,0E+00","module":"C1"},{"value":"0,0E+00","module":"C2"},{"value":"0,0E+00","module":"C3"},{"value":"0,0E+00","module":"C4"},{"value":"0,0E+00","module":"D"}]},{"parameter":"PERT","unit":"MJ","values":[{"value":"1,80E+00","module":"A1"},{"value":"8,36E-03","module":"A2"},{"value":"2,58E-03","module":"A3"},{"value":"2,07E-02","module":"A5"},{"value":"2,02E-02","module":"C1"},{"value":"4,14E-03","module":"C2"},{"value":"3,73E-03","module":"C3"},{"value":"1,28E-04","module":"C4"},{"value":"0,0E+00","module":"D"}]},{"parameter":"PENRE","unit":"MJ","values":[{"value":"2,47E+01","module":"A1"},{"value":"5,73E-01","module":"A2"},{"value":"1,17E-01","module":"A3"},{"value":"1,16E-01","module":"A5"},{"value":"8,65E-02","module":"C1"},{"value":"2,84E-01","module":"C2"},{"value":"2,55E-01","module":"C3"},{"value":"1,61E-02","module":"C4"},{"value":"0,0E+00","module":"D"}]},{"parameter":"PENRM","unit":"MJ","values":[{"value":"0,0E+00","module":"A1"},{"value":"0,0E+00","module":"A2"},{"value":"0,0E+00","module":"A3"},{"value":"0,0E+00","module":"A5"},{"value":"0,0E+00","module":"C1"},{"value":"0,0E+00","module":"C2"},{"value":"0,0E+00","module":"C3"},{"value":"0,0E+00","module":"C4"},{"value":"0,0E+00","module":"D"}]},{"parameter":"PENRT","unit":"MJ","values":[{"value":"2,47E+01","module":"A1"},{"value":"5,73E-01","module":"A2"},{"value":"1,17E-01","module":"A3"},{"value":"1,16E-01","module":"A5"},{"value":"8,65E-02","module":"C1"},{"value":"2,84E-01","module":"C2"},{"value":"2,55E-01","module":"C3"},{"value":"1,61E-02","module":"C4"},{"value":"0,0E+00","module":"D"}]},{"parameter":"SM","unit":"kg","values":[{"value":"3,50E-01","module":"A1"},{"value":"0,0E+00","module":"A2"},{"value":"0,0E+00","module":"A3"},{"value":"0,0E+00","module":"A5"},{"value":"0,0E+00","module":"C1"},{"value":"0,0E+00","module":"C2"},{"value":"0,0E+00","module":"C3"},{"value":"0,0E+00","module":"C4"},{"value":"0,0E+00","module":"D"}]},{"parameter":"RSF","unit":"MJ","values":[{"value":"0,0E+00","module":"A1"},{"value":"0,0E+00","module":"A2"},{"value":"0,0E+00","module":"A3"},{"value":"0,0E+00","module":"A5"},{"value":"0,0E+00","module":"C1"},{"value":"0,0E+00","module":"C2"},{"value":"0,0E+00","module":"C3"},{"value":"0,0E+00","module":"C4"},{"value":"0,0E+00","module":"D"}]},{"parameter":"NRSF","unit":"MJ","values":[{"value":"0,0E+00","module":"A1"},{"value":"0,0E+00","module":"A2"},{"value":"0,0E+00","module":"A3"},{"value":"0,0E+00","module":"A5"},{"value":"0,0E+00","module":"C1"},{"value":"0,0E+00","module":"C2"},{"value":"0,0E+00","module":"C3"},{"value":"0,0E+00","module":"C4"},{"value":"0,0E+00","module":"D"}]},{"parameter":"FW","unit":"m^3","values":[{"value":"1,96E-02","module":"A1"},{"value":"7,68E-05","module":"A2"},{"value":"2,22E-05","module":"A3"},{"value":"9,02E-05","module":"A5"},{"value":"8,63E-05","module":"C1"},{"value":"3,80E-05","module":"C2"},{"value":"3,42E-05","module":"C3"},{"value":"1,61E-05","module":"C4"},{"value":"-6,69E-03","module":"D"}]}],"end_of_life_waste":[{"parameter":"HWD","unit":"kg","values":[{"value":"3,99E-04","module":"A1"},{"value":"3,43E-06","module":"A2"},{"value":"5,70E-07","module":"A3"},{"value":"4,43E-07","module":"A5"},{"value":"2,69E-07","module":"C1"},{"value":"1,70E-06","module":"C2"},{"value":"1,53E-06","module":"C3"},{"value":"8,02E-08","module":"C4"},{"value":"-1,01E-04","module":"D"}]},{"parameter":"NHWD","unit":"kg","values":[{"value":"5,01E-01","module":"A1"},{"value":"2,63E-02","module":"A2"},{"value":"3,57E-04","module":"A3"},{"value":"1,36E-03","module":"A5"},{"value":"2,38E-04","module":"C1"},{"value":"1,30E-02","module":"C2"},{"value":"1,17E-02","module":"C3"},{"value":"1,00E-01","module":"C4"},{"value":"-4,95E-01","module":"D"}]},{"parameter":"RWD","unit":"kg","values":[{"value":"3,04E-05","module":"A1"},{"value":"1,75E-07","module":"A2"},{"value":"6,80E-08","module":"A3"},{"value":"1,84E-07","module":"A5"},{"value":"1,73E-07","module":"C1"},{"value":"8,67E-08","module":"C2"},{"value":"7,80E-08","module":"C3"},{"value":"2,24E-09","module":"C4"},{"value":"-1,05E-05","module":"D"}]}],"end_of_life_flow":[{"parameter":"CRU","unit":"kg","values":[{"value":"0,0E+00","module":"A1"},{"value":"0,0E+00","module":"A2"},{"value":"0,0E+00","module":"A3"},{"value":"0,0E+00","module":"A5"},{"value":"0,0E+00","module":"C1"},{"value":"0,0E+00","module":"C2"},{"value":"0,0E+00","module":"C3"},{"value":"0,0E+00","module":"C4"},{"value":"0,0E+00","module":"D"}]},{"parameter":"MFR","unit":"kg","values":[{"value":"0,0E+00","module":"A1"},{"value":"0,0E+00","module":"A2"},{"value":"9,50E-03","module":"A3"},{"value":"5,00E-02","module":"A5"},{"value":"0,0E+00","module":"C1"},{"value":"0,0E+00","module":"C2"},{"value":"9,00E-01","module":"C3"},{"value":"0,0E+00","module":"C4"},{"value":"0,0E+00","module":"D"}]},{"parameter":"MER","unit":"kg","values":[{"value":"0,0E+00","module":"A1"},{"value":"0,0E+00","module":"A2"},{"value":"0,0E+00","module":"A3"},{"value":"0,0E+00","module":"A5"},{"value":"0,0E+00","module":"C1"},{"value":"0,0E+00","module":"C2"},{"value":"0,0E+00","module":"C3"},{"value":"0,0E+00","module":"C4"},{"value":"0,0E+00","module":"D"}]},{"parameter":"EEE","unit":"MJ","values":[{"value":"0,0E+00","module":"A1"},{"value":"0,0E+00","module":"A2"},{"value":"0,0E+00","module":"A3"},{"value":"0,0E+00","module":"A5"},{"value":"0,0E+00","module":"C1"},{"value":"0,0E+00","module":"C2"},{"value":"0,0E+00","module":"C3"},{"value":"0,0E+00","module":"C4"},{"value":"0,0E+00","module":"D"}]},{"parameter":"EET","unit":"MJ","values":[{"value":"0,0E+00","module":"A1"},{"value":"0,0E+00","module":"A2"},{"value":"0,0E+00","module":"A3"},{"value":"0,0E+00","module":"A5"},{"value":"0,0E+00","module":"C1"},{"value":"0,0E+00","module":"C2"},{"value":"0,0E+00","module":"C3"},{"value":"0,0E+00","module":"C4"},{"value":"0,0E+00","module":"D"}]}]}