{"product_name":"Prelude Outlet ","epd_id":"NEPD-8278-7966","compliance":["EN 15804+A2","ISO 14025","ISO 21930"],"producer_name":"SG Armaturen AS","environmental_impact":[{"parameter":"GWP-total","unit":"kg CO2-eq.","values":[{"value":"1,46E+01","module":"A1"},{"value":"4,70E-02","module":"A2"},{"value":"4,46E-01","module":"A3"},{"value":"4,88E-01","module":"A4"},{"value":"3,70E-01","module":"A5"},{"value":"1,16E+01","module":"B6"},{"value":"0,0E+00","module":"C1"},{"value":"5,90E-02","module":"C2"},{"value":"3,39E-01","module":"C3"},{"value":"2,10E-02","module":"C4"},{"value":"-1,87E+00","module":"D"}]},{"parameter":"GWP-fossil","unit":"kg CO2-eq.","values":[{"value":"1,48E+01","module":"A1"},{"value":"4,70E-02","module":"A2"},{"value":"4,46E-01","module":"A3"},{"value":"4,88E-01","module":"A4"},{"value":"3,50E-03","module":"A5"},{"value":"1,13E+01","module":"B6"},{"value":"0,0E+00","module":"C1"},{"value":"5,90E-02","module":"C2"},{"value":"3,39E-01","module":"C3"},{"value":"2,09E-02","module":"C4"},{"value":"-1,83E+00","module":"D"}]},{"parameter":"GWP-biogenic","unit":"kg CO2-eq.","values":[{"value":"-2,49E-01","module":"A1"},{"value":"1,83E-05","module":"A2"},{"value":"1,11E-04","module":"A3"},{"value":"1,73E-04","module":"A4"},{"value":"3,66E-01","module":"A5"},{"value":"3,11E-01","module":"B6"},{"value":"0,0E+00","module":"C1"},{"value":"2,30E-05","module":"C2"},{"value":"5,24E-05","module":"C3"},{"value":"3,91E-06","module":"C4"},{"value":"-8,03E-03","module":"D"}]},{"parameter":"GWP-luluc","unit":"kg CO2-eq.","values":[{"value":"3,57E-02","module":"A1"},{"value":"1,72E-05","module":"A2"},{"value":"7,03E-05","module":"A3"},{"value":"2,43E-04","module":"A4"},{"value":"1,16E-06","module":"A5"},{"value":"4,65E-02","module":"B6"},{"value":"0,0E+00","module":"C1"},{"value":"2,16E-05","module":"C2"},{"value":"4,28E-05","module":"C3"},{"value":"2,69E-05","module":"C4"},{"value":"-3,08E-02","module":"D"}]},{"parameter":"ODP","unit":"kg CFC 11-eq.","values":[{"value":"2,59E-06","module":"A1"},{"value":"1,02E-08","module":"A2"},{"value":"6,54E-09","module":"A3"},{"value":"1,08E-07","module":"A4"},{"value":"7,38E-10","module":"A5"},{"value":"7,73E-07","module":"B6"},{"value":"0,0E+00","module":"C1"},{"value":"1,28E-08","module":"C2"},{"value":"1,85E-09","module":"C3"},{"value":"1,32E-09","module":"C4"},{"value":"-1,40E-03","module":"D"}]},{"parameter":"AP","unit":"mol H+-eq.","values":[{"value":"1,16E-01","module":"A1"},{"value":"1,41E-04","module":"A2"},{"value":"2,33E-03","module":"A3"},{"value":"7,52E-03","module":"A4"},{"value":"1,66E-05","module":"A5"},{"value":"8,80E-02","module":"B6"},{"value":"0,0E+00","module":"C1"},{"value":"1,76E-04","module":"C2"},{"value":"1,59E-04","module":"C3"},{"value":"4,49E-05","module":"C4"},{"value":"-3,09E-02","module":"D"}]},{"parameter":"POCP","unit":"kg NMVOC-eq.","values":[{"value":"5,73E-02","module":"A1"},{"value":"1,16E-04","module":"A2"},{"value":"1,40E-03","module":"A3"},{"value":"5,45E-03","module":"A4"},{"value":"1,70E-05","module":"A5"},{"value":"3,39E-02","module":"B6"},{"value":"0,0E+00","module":"C1"},{"value":"1,45E-04","module":"C2"},{"value":"1,32E-04","module":"C3"},{"value":"5,34E-05","module":"C4"},{"value":"-8,91E-03","module":"D"}]},{"parameter":"ADPE","unit":"kg Sb-eq.","values":[{"value":"5,77E-03","module":"A1"},{"value":"1,26E-06","module":"A2"},{"value":"1,38E-06","module":"A3"},{"value":"9,30E-06","module":"A4"},{"value":"8,51E-08","module":"A5"},{"value":"8,40E-04","module":"B6"},{"value":"0,0E+00","module":"C1"},{"value":"1,58E-06","module":"C2"},{"value":"1,63E-07","module":"C3"},{"value":"4,75E-08","module":"C4"},{"value":"-3,79E-04","module":"D"}]},{"parameter":"ADPF","unit":"MJ","values":[{"value":"1,66E+02","module":"A1"},{"value":"6,94E-01","module":"A2"},{"value":"3,95E+00","module":"A3"},{"value":"6,89E+00","module":"A4"},{"value":"4,89E-02","module":"A5"},{"value":"1,54E+02","module":"B6"},{"value":"0,0E+00","module":"C1"},{"value":"8,71E-01","module":"C2"},{"value":"2,70E-01","module":"C3"},{"value":"1,25E-01","module":"C4"},{"value":"-2,33E+01","module":"D"}]},{"parameter":"WDP","unit":"m3 world-eq.","values":[{"value":"7,76E+02","module":"A1"},{"value":"2,26E-01","module":"A2"},{"value":"6,44E-01","module":"A3"},{"value":"4,57E+00","module":"A4"},{"value":"6,20E-02","module":"A5"},{"value":"2,68E+04","module":"B6"},{"value":"0,0E+00","module":"C1"},{"value":"2,84E-01","module":"C2"},{"value":"1,98E+00","module":"C3"},{"value":"1,90E+00","module":"C4"},{"value":"-9,06E+02","module":"D"}]},{"parameter":"EP-freshwater","unit":"kg P-eq.","values":[{"value":"1,13E-03","module":"A1"},{"value":"4,41E-07","module":"A2"},{"value":"9,91E-06","module":"A3"},{"value":"3,12E-06","module":"A4"},{"value":"2,87E-08","module":"A5"},{"value":"8,10E-04","module":"B6"},{"value":"0,0E+00","module":"C1"},{"value":"5,53E-07","module":"C2"},{"value":"8,77E-07","module":"C3"},{"value":"1,92E-07","module":"C4"},{"value":"-1,79E-04","module":"D"}]},{"parameter":"EP-marine","unit":"kg N-eq.","values":[{"value":"1,63E-02","module":"A1"},{"value":"2,77E-05","module":"A2"},{"value":"4,81E-04","module":"A3"},{"value":"1,81E-03","module":"A4"},{"value":"5,48E-06","module":"A5"},{"value":"9,68E-03","module":"B6"},{"value":"0,0E+00","module":"C1"},{"value":"3,47E-05","module":"C2"},{"value":"4,91E-05","module":"C3"},{"value":"2,99E-05","module":"C4"},{"value":"-2,34E-03","module":"D"}]},{"parameter":"EP-terrestrial","unit":"mol N-eq.","values":[{"value":"1,87E-01","module":"A1"},{"value":"3,09E-04","module":"A2"},{"value":"5,31E-03","module":"A3"},{"value":"2,02E-02","module":"A4"},{"value":"5,93E-05","module":"A5"},{"value":"1,26E-01","module":"B6"},{"value":"0,0E+00","module":"C1"},{"value":"3,88E-04","module":"C2"},{"value":"5,20E-04","module":"C3"},{"value":"1,55E-04","module":"C4"},{"value":"-2,89E-02","module":"D"}]},{"parameter":"GWP-IOBC","unit":"kg CO2-eq.","values":[{"value":"1,49E+01","module":"A1"},{"value":"4,70E-02","module":"A2"},{"value":"4,22E-01","module":"A3"},{"value":"4,88E-01","module":"A4"},{"value":"3,50E-03","module":"A5"},{"value":"1,16E+01","module":"B6"},{"value":"0,0E+00","module":"C1"},{"value":"5,90E-02","module":"C2"},{"value":"3,39E-01","module":"C3"},{"value":"2,19E-02","module":"C4"},{"value":"-1,77E+00","module":"D"}]}],"additional_environmental_impact":[{"parameter":"PM","unit":"disease incidence","values":[{"value":"1,02E-06","module":"A1"},{"value":"3,04E-09","module":"A2"},{"value":"3,15E-08","module":"A3"},{"value":"1,73E-08","module":"A4"},{"value":"2,45E-10","module":"A5"},{"value":"6,31E-07","module":"B6"},{"value":"0,0E+00","module":"C1"},{"value":"3,81E-09","module":"C2"},{"value":"9,31E-10","module":"C3"},{"value":"8,16E-10","module":"C4"},{"value":"-1,58E-07","module":"D"}]},{"parameter":"ETP-fw","unit":"CTUe","values":[{"value":"8,92E+02","module":"A1"},{"value":"5,63E-01","module":"A2"},{"value":"1,16E+01","module":"A3"},{"value":"4,70E+00","module":"A4"},{"value":"6,52E-02","module":"A5"},{"value":"7,01E+02","module":"B6"},{"value":"0,0E+00","module":"C1"},{"value":"7,06E-01","module":"C2"},{"value":"1,04E+00","module":"C3"},{"value":"1,17E+02","module":"C4"},{"value":"-1,80E+02","module":"D"}]},{"parameter":"HTP-c","unit":"CTUh","values":[{"value":"1,97E-08","module":"A1"},{"value":"0,0E+00","module":"A2"},{"value":"1,25E-10","module":"A3"},{"value":"0,0E+00","module":"A4"},{"value":"2,00E-12","module":"A5"},{"value":"3,34E-08","module":"B6"},{"value":"0,0E+00","module":"C1"},{"value":"0,0E+00","module":"C2"},{"value":"2,48E-10","module":"C3"},{"value":"1,70E-11","module":"C4"},{"value":"-5,15E-09","module":"D"}]},{"parameter":"HTP-nc","unit":"CTUh","values":[{"value":"6,45E-07","module":"A1"},{"value":"5,49E-10","module":"A2"},{"value":"5,47E-09","module":"A3"},{"value":"3,44E-09","module":"A4"},{"value":"8,20E-11","module":"A5"},{"value":"7,88E-07","module":"B6"},{"value":"0,0E+00","module":"C1"},{"value":"6,93E-10","module":"C2"},{"value":"1,44E-08","module":"C3"},{"value":"2,04E-10","module":"C4"},{"value":"-1,47E-07","module":"D"}]},{"parameter":"SQP","unit":"unitless","values":[{"value":"4,70E+01","module":"A1"},{"value":"4,76E-01","module":"A2"},{"value":"8,37E-01","module":"A3"},{"value":"3,33E+00","module":"A4"},{"value":"3,28E-02","module":"A5"},{"value":"7,75E+01","module":"B6"},{"value":"0,0E+00","module":"C1"},{"value":"5,97E-01","module":"C2"},{"value":"5,59E-02","module":"C3"},{"value":"3,06E-01","module":"C4"},{"value":"-4,83E+00","module":"D"}]},{"parameter":"IRP","unit":"kBq U235-eq.","values":[{"value":"3,50E-01","module":"A1"},{"value":"2,89E-03","module":"A2"},{"value":"3,42E-03","module":"A3"},{"value":"2,99E-02","module":"A4"},{"value":"2,09E-04","module":"A5"},{"value":"2,79E+00","module":"B6"},{"value":"0,0E+00","module":"C1"},{"value":"3,62E-03","module":"C2"},{"value":"1,21E-03","module":"C3"},{"value":"6,14E-04","module":"C4"},{"value":"-9,98E-02","module":"D"}]}],"resource_use":[{"parameter":"PERE","unit":"MJ","values":[{"value":"1,99E+01","module":"A1"},{"value":"7,86E-03","module":"A2"},{"value":"3,98E-01","module":"A3"},{"value":"7,83E-02","module":"A4"},{"value":"8,05E-04","module":"A5"},{"value":"1,99E+03","module":"B6"},{"value":"0,0E+00","module":"C1"},{"value":"9,86E-03","module":"C2"},{"value":"3,10E-02","module":"C3"},{"value":"2,13E-02","module":"C4"},{"value":"-9,29E+00","module":"D"}]},{"parameter":"PERM","unit":"MJ","values":[{"value":"1,31E+00","module":"A1"},{"value":"0,0E+00","module":"A2"},{"value":"0,0E+00","module":"A3"},{"value":"0,0E+00","module":"A4"},{"value":"-1,31E+00","module":"A5"},{"value":"0,0E+00","module":"B6"},{"value":"0,0E+00","module":"C1"},{"value":"0,0E+00","module":"C2"},{"value":"0,0E+00","module":"C3"},{"value":"0,0E+00","module":"C4"},{"value":"0,0E+00","module":"D"}]},{"parameter":"PERT","unit":"MJ","values":[{"value":"2,12E+01","module":"A1"},{"value":"7,86E-03","module":"A2"},{"value":"3,98E-01","module":"A3"},{"value":"7,83E-02","module":"A4"},{"value":"-1,31E+00","module":"A5"},{"value":"1,99E+03","module":"B6"},{"value":"0,0E+00","module":"C1"},{"value":"9,86E-03","module":"C2"},{"value":"3,10E-02","module":"C3"},{"value":"2,13E-02","module":"C4"},{"value":"-9,29E+00","module":"D"}]},{"parameter":"PENRE","unit":"MJ","values":[{"value":"1,59E+02","module":"A1"},{"value":"6,94E-01","module":"A2"},{"value":"3,95E+00","module":"A3"},{"value":"6,89E+00","module":"A4"},{"value":"4,89E-02","module":"A5"},{"value":"1,54E+02","module":"B6"},{"value":"0,0E+00","module":"C1"},{"value":"8,71E-01","module":"C2"},{"value":"2,70E-01","module":"C3"},{"value":"1,25E-01","module":"C4"},{"value":"-2,33E+01","module":"D"}]},{"parameter":"PENRM","unit":"MJ","values":[{"value":"7,12E+00","module":"A1"},{"value":"0,0E+00","module":"A2"},{"value":"0,0E+00","module":"A3"},{"value":"0,0E+00","module":"A4"},{"value":"0,0E+00","module":"A5"},{"value":"0,0E+00","module":"B6"},{"value":"0,0E+00","module":"C1"},{"value":"0,0E+00","module":"C2"},{"value":"-7,44E+00","module":"C3"},{"value":"0,0E+00","module":"C4"},{"value":"0,0E+00","module":"D"}]},{"parameter":"PENRT","unit":"MJ","values":[{"value":"1,66E+02","module":"A1"},{"value":"6,94E-01","module":"A2"},{"value":"3,95E+00","module":"A3"},{"value":"6,89E+00","module":"A4"},{"value":"4,89E-02","module":"A5"},{"value":"1,54E+02","module":"B6"},{"value":"0,0E+00","module":"C1"},{"value":"8,71E-01","module":"C2"},{"value":"-7,17E+00","module":"C3"},{"value":"1,25E-01","module":"C4"},{"value":"-2,33E+01","module":"D"}]},{"parameter":"SM","unit":"kg","values":[{"value":"4,94E-01","module":"A1"},{"value":"0,0E+00","module":"A2"},{"value":"0,0E+00","module":"A3"},{"value":"0,0E+00","module":"A4"},{"value":"0,0E+00","module":"A5"},{"value":"0,0E+00","module":"B6"},{"value":"0,0E+00","module":"C1"},{"value":"0,0E+00","module":"C2"},{"value":"0,0E+00","module":"C3"},{"value":"2,93E-04","module":"C4"},{"value":"9,89E-03","module":"D"}]},{"parameter":"RSF","unit":"MJ","values":[{"value":"1,02E-01","module":"A1"},{"value":"1,54E-04","module":"A2"},{"value":"3,49E-04","module":"A3"},{"value":"2,58E-03","module":"A4"},{"value":"2,67E-05","module":"A5"},{"value":"1,56E+00","module":"B6"},{"value":"0,0E+00","module":"C1"},{"value":"1,93E-04","module":"C2"},{"value":"6,20E-04","module":"C3"},{"value":"2,34E-04","module":"C4"},{"value":"-2,83E-03","module":"D"}]},{"parameter":"NRSF","unit":"MJ","values":[{"value":"8,67E-03","module":"A1"},{"value":"1,30E-03","module":"A2"},{"value":"3,29E-03","module":"A3"},{"value":"1,38E-02","module":"A4"},{"value":"1,10E-04","module":"A5"},{"value":"3,90E+00","module":"B6"},{"value":"0,0E+00","module":"C1"},{"value":"1,64E-03","module":"C2"},{"value":"-1,37E-05","module":"C3"},{"value":"2,60E-03","module":"C4"},{"value":"-1,03E-01","module":"D"}]},{"parameter":"FW","unit":"m3","values":[{"value":"1,13E-01","module":"A1"},{"value":"7,76E-05","module":"A2"},{"value":"1,08E-02","module":"A3"},{"value":"5,93E-04","module":"A4"},{"value":"2,31E-05","module":"A5"},{"value":"1,49E+01","module":"B6"},{"value":"0,0E+00","module":"C1"},{"value":"9,74E-05","module":"C2"},{"value":"5,10E-04","module":"C3"},{"value":"1,37E-04","module":"C4"},{"value":"-4,43E-02","module":"D"}]}],"end_of_life_waste":[{"parameter":"HWD","unit":"kg","values":[{"value":"8,62E-02","module":"A1"},{"value":"6,27E-05","module":"A2"},{"value":"5,46E-04","module":"A3"},{"value":"3,36E-04","module":"A4"},{"value":"0,0E+00","module":"A5"},{"value":"9,87E-02","module":"B6"},{"value":"0,0E+00","module":"C1"},{"value":"7,87E-05","module":"C2"},{"value":"6,78E-06","module":"C3"},{"value":"2,08E-02","module":"C4"},{"value":"5,46E-03","module":"D"}]},{"parameter":"NHWD","unit":"kg","values":[{"value":"2,04E+00","module":"A1"},{"value":"3,33E-02","module":"A2"},{"value":"3,69E-02","module":"A3"},{"value":"2,13E-01","module":"A4"},{"value":"2,16E-01","module":"A5"},{"value":"1,18E+01","module":"B6"},{"value":"0,0E+00","module":"C1"},{"value":"4,18E-02","module":"C2"},{"value":"9,15E-03","module":"C3"},{"value":"3,25E-01","module":"C4"},{"value":"-5,10E-01","module":"D"}]},{"parameter":"RWD","unit":"kg","values":[{"value":"3,14E-04","module":"A1"},{"value":"4,56E-06","module":"A2"},{"value":"3,02E-06","module":"A3"},{"value":"4,73E-05","module":"A4"},{"value":"0,0E+00","module":"A5"},{"value":"1,38E-03","module":"B6"},{"value":"0,0E+00","module":"C1"},{"value":"5,72E-06","module":"C2"},{"value":"3,37E-07","module":"C3"},{"value":"6,39E-07","module":"C4"},{"value":"-9,27E-05","module":"D"}]}],"end_of_life_flow":[{"parameter":"CRU","unit":"kg","values":[{"value":"0,0E+00","module":"A1"},{"value":"0,0E+00","module":"A2"},{"value":"0,0E+00","module":"A3"},{"value":"0,0E+00","module":"A4"},{"value":"0,0E+00","module":"A5"},{"value":"0,0E+00","module":"B6"},{"value":"0,0E+00","module":"C1"},{"value":"0,0E+00","module":"C2"},{"value":"0,0E+00","module":"C3"},{"value":"0,0E+00","module":"C4"},{"value":"0,0E+00","module":"D"}]},{"parameter":"MFR","unit":"kg","values":[{"value":"0,0E+00","module":"A1"},{"value":"0,0E+00","module":"A2"},{"value":"1,18E-02","module":"A3"},{"value":"0,0E+00","module":"A4"},{"value":"2,01E-01","module":"A5"},{"value":"0,0E+00","module":"B6"},{"value":"0,0E+00","module":"C1"},{"value":"0,0E+00","module":"C2"},{"value":"4,56E-01","module":"C3"},{"value":"1,20E-05","module":"C4"},{"value":"-4,06E-04","module":"D"}]},{"parameter":"MER","unit":"kg","values":[{"value":"0,0E+00","module":"A1"},{"value":"0,0E+00","module":"A2"},{"value":"2,54E-03","module":"A3"},{"value":"0,0E+00","module":"A4"},{"value":"3,71E-04","module":"A5"},{"value":"0,0E+00","module":"B6"},{"value":"0,0E+00","module":"C1"},{"value":"0,0E+00","module":"C2"},{"value":"1,34E-01","module":"C3"},{"value":"2,94E-07","module":"C4"},{"value":"-5,33E-05","module":"D"}]},{"parameter":"EEE","unit":"MJ","values":[{"value":"0,0E+00","module":"A1"},{"value":"0,0E+00","module":"A2"},{"value":"3,82E-03","module":"A3"},{"value":"0,0E+00","module":"A4"},{"value":"1,24E-02","module":"A5"},{"value":"0,0E+00","module":"B6"},{"value":"0,0E+00","module":"C1"},{"value":"0,0E+00","module":"C2"},{"value":"2,06E-01","module":"C3"},{"value":"1,91E-05","module":"C4"},{"value":"-1,37E-04","module":"D"}]},{"parameter":"EET","unit":"MJ","values":[{"value":"0,0E+00","module":"A1"},{"value":"0,0E+00","module":"A2"},{"value":"5,78E-02","module":"A3"},{"value":"0,0E+00","module":"A4"},{"value":"1,87E-01","module":"A5"},{"value":"0,0E+00","module":"B6"},{"value":"0,0E+00","module":"C1"},{"value":"0,0E+00","module":"C2"},{"value":"3,12E+00","module":"C3"},{"value":"2,89E-04","module":"C4"},{"value":"-2,08E-03","module":"D"}]}]}