{"product_name":"Prelude Square Outlet","epd_id":"NEPD-8279-7965","compliance":["EN 15804+A2","ISO 14025","ISO 21930"],"producer_name":"SG Armaturen AS","environmental_impact":[{"parameter":"GWP-total","unit":"kg CO2-eq.","values":[{"value":"2,36E+01","module":"A1"},{"value":"4,07E-02","module":"A2"},{"value":"4,49E-01","module":"A3"},{"value":"4,91E-01","module":"A4"},{"value":"2,99E-01","module":"A5"},{"value":"1,08E+01","module":"B6"},{"value":"0,0E+00","module":"C1"},{"value":"5,94E-02","module":"C2"},{"value":"3,20E-01","module":"C3"},{"value":"2,90E-02","module":"C4"},{"value":"-2,28E+00","module":"D"}]},{"parameter":"GWP-fossil","unit":"kg CO2-eq.","values":[{"value":"2,37E+01","module":"A1"},{"value":"4,06E-02","module":"A2"},{"value":"4,49E-01","module":"A3"},{"value":"4,91E-01","module":"A4"},{"value":"2,83E-03","module":"A5"},{"value":"1,05E+01","module":"B6"},{"value":"0,0E+00","module":"C1"},{"value":"5,93E-02","module":"C2"},{"value":"3,20E-01","module":"C3"},{"value":"2,89E-02","module":"C4"},{"value":"-2,23E+00","module":"D"}]},{"parameter":"GWP-biogenic","unit":"kg CO2-eq.","values":[{"value":"-1,41E-01","module":"A1"},{"value":"1,58E-05","module":"A2"},{"value":"1,12E-04","module":"A3"},{"value":"1,74E-04","module":"A4"},{"value":"2,97E-01","module":"A5"},{"value":"2,89E-01","module":"B6"},{"value":"0,0E+00","module":"C1"},{"value":"2,31E-05","module":"C2"},{"value":"9,59E-05","module":"C3"},{"value":"1,25E-05","module":"C4"},{"value":"-9,56E-03","module":"D"}]},{"parameter":"GWP-luluc","unit":"kg CO2-eq.","values":[{"value":"5,41E-02","module":"A1"},{"value":"1,49E-05","module":"A2"},{"value":"7,08E-05","module":"A3"},{"value":"2,45E-04","module":"A4"},{"value":"9,37E-07","module":"A5"},{"value":"4,32E-02","module":"B6"},{"value":"0,0E+00","module":"C1"},{"value":"2,17E-05","module":"C2"},{"value":"1,14E-04","module":"C3"},{"value":"1,15E-04","module":"C4"},{"value":"-3,41E-02","module":"D"}]},{"parameter":"ODP","unit":"kg CFC 11-eq.","values":[{"value":"1,21E-05","module":"A1"},{"value":"8,84E-09","module":"A2"},{"value":"6,58E-09","module":"A3"},{"value":"1,08E-07","module":"A4"},{"value":"5,99E-10","module":"A5"},{"value":"7,17E-07","module":"B6"},{"value":"0,0E+00","module":"C1"},{"value":"1,29E-08","module":"C2"},{"value":"2,91E-09","module":"C3"},{"value":"1,74E-09","module":"C4"},{"value":"-1,22E-03","module":"D"}]},{"parameter":"AP","unit":"mol H+-eq.","values":[{"value":"2,05E-01","module":"A1"},{"value":"1,22E-04","module":"A2"},{"value":"2,35E-03","module":"A3"},{"value":"7,57E-03","module":"A4"},{"value":"1,34E-05","module":"A5"},{"value":"8,17E-02","module":"B6"},{"value":"0,0E+00","module":"C1"},{"value":"1,77E-04","module":"C2"},{"value":"2,32E-04","module":"C3"},{"value":"8,95E-05","module":"C4"},{"value":"-5,24E-02","module":"D"}]},{"parameter":"POCP","unit":"kg NMVOC-eq.","values":[{"value":"9,03E-02","module":"A1"},{"value":"1,00E-04","module":"A2"},{"value":"1,41E-03","module":"A3"},{"value":"5,48E-03","module":"A4"},{"value":"1,38E-05","module":"A5"},{"value":"3,14E-02","module":"B6"},{"value":"0,0E+00","module":"C1"},{"value":"1,46E-04","module":"C2"},{"value":"1,68E-04","module":"C3"},{"value":"1,00E-04","module":"C4"},{"value":"-1,33E-02","module":"D"}]},{"parameter":"ADPE","unit":"kg Sb-eq.","values":[{"value":"6,86E-03","module":"A1"},{"value":"1,09E-06","module":"A2"},{"value":"1,39E-06","module":"A3"},{"value":"9,36E-06","module":"A4"},{"value":"6,90E-08","module":"A5"},{"value":"7,80E-04","module":"B6"},{"value":"0,0E+00","module":"C1"},{"value":"1,59E-06","module":"C2"},{"value":"2,93E-07","module":"C3"},{"value":"1,03E-07","module":"C4"},{"value":"-7,35E-04","module":"D"}]},{"parameter":"ADPF","unit":"MJ","values":[{"value":"2,72E+02","module":"A1"},{"value":"6,00E-01","module":"A2"},{"value":"3,97E+00","module":"A3"},{"value":"6,94E+00","module":"A4"},{"value":"3,96E-02","module":"A5"},{"value":"1,43E+02","module":"B6"},{"value":"0,0E+00","module":"C1"},{"value":"8,76E-01","module":"C2"},{"value":"4,70E-01","module":"C3"},{"value":"2,28E-01","module":"C4"},{"value":"-2,84E+01","module":"D"}]},{"parameter":"WDP","unit":"m3 world-eq.","values":[{"value":"1,10E+03","module":"A1"},{"value":"1,96E-01","module":"A2"},{"value":"6,48E-01","module":"A3"},{"value":"4,59E+00","module":"A4"},{"value":"5,02E-02","module":"A5"},{"value":"2,49E+04","module":"B6"},{"value":"0,0E+00","module":"C1"},{"value":"2,86E-01","module":"C2"},{"value":"3,70E+00","module":"C3"},{"value":"1,87E+00","module":"C4"},{"value":"-1,00E+03","module":"D"}]},{"parameter":"EP-freshwater","unit":"kg P-eq.","values":[{"value":"3,05E-03","module":"A1"},{"value":"3,81E-07","module":"A2"},{"value":"9,97E-06","module":"A3"},{"value":"3,13E-06","module":"A4"},{"value":"2,33E-08","module":"A5"},{"value":"7,52E-04","module":"B6"},{"value":"0,0E+00","module":"C1"},{"value":"5,56E-07","module":"C2"},{"value":"1,57E-06","module":"C3"},{"value":"6,35E-07","module":"C4"},{"value":"-3,09E-04","module":"D"}]},{"parameter":"EP-marine","unit":"kg N-eq.","values":[{"value":"2,55E-02","module":"A1"},{"value":"2,39E-05","module":"A2"},{"value":"4,84E-04","module":"A3"},{"value":"1,82E-03","module":"A4"},{"value":"4,44E-06","module":"A5"},{"value":"8,98E-03","module":"B6"},{"value":"0,0E+00","module":"C1"},{"value":"3,49E-05","module":"C2"},{"value":"5,95E-05","module":"C3"},{"value":"3,66E-05","module":"C4"},{"value":"-3,44E-03","module":"D"}]},{"parameter":"EP-terrestrial","unit":"mol N-eq.","values":[{"value":"2,90E-01","module":"A1"},{"value":"2,68E-04","module":"A2"},{"value":"5,34E-03","module":"A3"},{"value":"2,03E-02","module":"A4"},{"value":"4,81E-05","module":"A5"},{"value":"1,17E-01","module":"B6"},{"value":"0,0E+00","module":"C1"},{"value":"3,91E-04","module":"C2"},{"value":"6,42E-04","module":"C3"},{"value":"2,47E-04","module":"C4"},{"value":"-4,42E-02","module":"D"}]},{"parameter":"GWP-IOBC","unit":"kg CO2-eq.","values":[{"value":"2,39E+01","module":"A1"},{"value":"4,07E-02","module":"A2"},{"value":"4,24E-01","module":"A3"},{"value":"4,91E-01","module":"A4"},{"value":"2,84E-03","module":"A5"},{"value":"1,08E+01","module":"B6"},{"value":"0,0E+00","module":"C1"},{"value":"5,94E-02","module":"C2"},{"value":"3,20E-01","module":"C3"},{"value":"2,99E-02","module":"C4"},{"value":"-2,15E+00","module":"D"}]}],"additional_environmental_impact":[{"parameter":"PM","unit":"disease incidence","values":[{"value":"1,42E-06","module":"A1"},{"value":"2,63E-09","module":"A2"},{"value":"3,17E-08","module":"A3"},{"value":"1,74E-08","module":"A4"},{"value":"1,98E-10","module":"A5"},{"value":"5,86E-07","module":"B6"},{"value":"0,0E+00","module":"C1"},{"value":"3,84E-09","module":"C2"},{"value":"1,46E-09","module":"C3"},{"value":"1,63E-09","module":"C4"},{"value":"-2,08E-07","module":"D"}]},{"parameter":"ETP-fw","unit":"CTUe","values":[{"value":"1,53E+03","module":"A1"},{"value":"4,87E-01","module":"A2"},{"value":"1,17E+01","module":"A3"},{"value":"4,72E+00","module":"A4"},{"value":"5,29E-02","module":"A5"},{"value":"6,51E+02","module":"B6"},{"value":"0,0E+00","module":"C1"},{"value":"7,10E-01","module":"C2"},{"value":"1,31E+00","module":"C3"},{"value":"1,11E+02","module":"C4"},{"value":"-3,43E+02","module":"D"}]},{"parameter":"HTP-c","unit":"CTUh","values":[{"value":"3,33E-08","module":"A1"},{"value":"0,0E+00","module":"A2"},{"value":"1,27E-10","module":"A3"},{"value":"0,0E+00","module":"A4"},{"value":"2,00E-12","module":"A5"},{"value":"3,11E-08","module":"B6"},{"value":"0,0E+00","module":"C1"},{"value":"0,0E+00","module":"C2"},{"value":"5,02E-10","module":"C3"},{"value":"6,20E-11","module":"C4"},{"value":"-6,88E-09","module":"D"}]},{"parameter":"HTP-nc","unit":"CTUh","values":[{"value":"1,46E-06","module":"A1"},{"value":"4,71E-10","module":"A2"},{"value":"5,51E-09","module":"A3"},{"value":"3,46E-09","module":"A4"},{"value":"6,70E-11","module":"A5"},{"value":"7,32E-07","module":"B6"},{"value":"0,0E+00","module":"C1"},{"value":"6,97E-10","module":"C2"},{"value":"2,95E-08","module":"C3"},{"value":"5,06E-10","module":"C4"},{"value":"-2,65E-07","module":"D"}]},{"parameter":"SQP","unit":"unitless","values":[{"value":"6,48E+01","module":"A1"},{"value":"4,11E-01","module":"A2"},{"value":"8,42E-01","module":"A3"},{"value":"3,35E+00","module":"A4"},{"value":"2,66E-02","module":"A5"},{"value":"7,19E+01","module":"B6"},{"value":"0,0E+00","module":"C1"},{"value":"6,00E-01","module":"C2"},{"value":"9,60E-02","module":"C3"},{"value":"5,66E-01","module":"C4"},{"value":"-7,50E+00","module":"D"}]},{"parameter":"IRP","unit":"kBq U235-eq.","values":[{"value":"7,90E-01","module":"A1"},{"value":"2,49E-03","module":"A2"},{"value":"3,44E-03","module":"A3"},{"value":"3,01E-02","module":"A4"},{"value":"1,70E-04","module":"A5"},{"value":"2,59E+00","module":"B6"},{"value":"0,0E+00","module":"C1"},{"value":"3,64E-03","module":"C2"},{"value":"2,26E-03","module":"C3"},{"value":"7,38E-04","module":"C4"},{"value":"-1,19E-01","module":"D"}]}],"resource_use":[{"parameter":"PERE","unit":"MJ","values":[{"value":"3,15E+01","module":"A1"},{"value":"6,79E-03","module":"A2"},{"value":"4,00E-01","module":"A3"},{"value":"7,88E-02","module":"A4"},{"value":"6,53E-04","module":"A5"},{"value":"1,85E+03","module":"B6"},{"value":"0,0E+00","module":"C1"},{"value":"9,92E-03","module":"C2"},{"value":"6,76E-02","module":"C3"},{"value":"5,95E-02","module":"C4"},{"value":"-1,02E+01","module":"D"}]},{"parameter":"PERM","unit":"MJ","values":[{"value":"1,07E+00","module":"A1"},{"value":"0,0E+00","module":"A2"},{"value":"0,0E+00","module":"A3"},{"value":"0,0E+00","module":"A4"},{"value":"-1,07E+00","module":"A5"},{"value":"0,0E+00","module":"B6"},{"value":"0,0E+00","module":"C1"},{"value":"0,0E+00","module":"C2"},{"value":"0,0E+00","module":"C3"},{"value":"0,0E+00","module":"C4"},{"value":"0,0E+00","module":"D"}]},{"parameter":"PERT","unit":"MJ","values":[{"value":"3,25E+01","module":"A1"},{"value":"6,79E-03","module":"A2"},{"value":"4,00E-01","module":"A3"},{"value":"7,88E-02","module":"A4"},{"value":"-1,07E+00","module":"A5"},{"value":"1,85E+03","module":"B6"},{"value":"0,0E+00","module":"C1"},{"value":"9,92E-03","module":"C2"},{"value":"6,76E-02","module":"C3"},{"value":"5,95E-02","module":"C4"},{"value":"-1,02E+01","module":"D"}]},{"parameter":"PENRE","unit":"MJ","values":[{"value":"2,65E+02","module":"A1"},{"value":"6,00E-01","module":"A2"},{"value":"3,97E+00","module":"A3"},{"value":"6,94E+00","module":"A4"},{"value":"3,97E-02","module":"A5"},{"value":"1,43E+02","module":"B6"},{"value":"0,0E+00","module":"C1"},{"value":"8,76E-01","module":"C2"},{"value":"4,70E-01","module":"C3"},{"value":"2,28E-01","module":"C4"},{"value":"-2,84E+01","module":"D"}]},{"parameter":"PENRM","unit":"MJ","values":[{"value":"6,93E+00","module":"A1"},{"value":"0,0E+00","module":"A2"},{"value":"0,0E+00","module":"A3"},{"value":"0,0E+00","module":"A4"},{"value":"0,0E+00","module":"A5"},{"value":"0,0E+00","module":"B6"},{"value":"0,0E+00","module":"C1"},{"value":"0,0E+00","module":"C2"},{"value":"-7,55E+00","module":"C3"},{"value":"0,0E+00","module":"C4"},{"value":"0,0E+00","module":"D"}]},{"parameter":"PENRT","unit":"MJ","values":[{"value":"2,72E+02","module":"A1"},{"value":"6,00E-01","module":"A2"},{"value":"3,97E+00","module":"A3"},{"value":"6,94E+00","module":"A4"},{"value":"3,97E-02","module":"A5"},{"value":"1,43E+02","module":"B6"},{"value":"0,0E+00","module":"C1"},{"value":"8,76E-01","module":"C2"},{"value":"-7,08E+00","module":"C3"},{"value":"2,28E-01","module":"C4"},{"value":"-2,84E+01","module":"D"}]},{"parameter":"SM","unit":"kg","values":[{"value":"5,30E-01","module":"A1"},{"value":"0,0E+00","module":"A2"},{"value":"0,0E+00","module":"A3"},{"value":"0,0E+00","module":"A4"},{"value":"0,0E+00","module":"A5"},{"value":"0,0E+00","module":"B6"},{"value":"0,0E+00","module":"C1"},{"value":"0,0E+00","module":"C2"},{"value":"0,0E+00","module":"C3"},{"value":"1,31E-03","module":"C4"},{"value":"1,94E-02","module":"D"}]},{"parameter":"RSF","unit":"MJ","values":[{"value":"1,57E-01","module":"A1"},{"value":"1,33E-04","module":"A2"},{"value":"3,52E-04","module":"A3"},{"value":"2,60E-03","module":"A4"},{"value":"2,16E-05","module":"A5"},{"value":"1,45E+00","module":"B6"},{"value":"0,0E+00","module":"C1"},{"value":"1,94E-04","module":"C2"},{"value":"1,12E-03","module":"C3"},{"value":"3,04E-04","module":"C4"},{"value":"-2,64E-03","module":"D"}]},{"parameter":"NRSF","unit":"MJ","values":[{"value":"1,66E-02","module":"A1"},{"value":"1,13E-03","module":"A2"},{"value":"3,31E-03","module":"A3"},{"value":"1,39E-02","module":"A4"},{"value":"8,93E-05","module":"A5"},{"value":"3,62E+00","module":"B6"},{"value":"0,0E+00","module":"C1"},{"value":"1,65E-03","module":"C2"},{"value":"-3,05E-05","module":"C3"},{"value":"1,14E-02","module":"C4"},{"value":"-1,00E-01","module":"D"}]},{"parameter":"FW","unit":"m3","values":[{"value":"2,11E-01","module":"A1"},{"value":"6,71E-05","module":"A2"},{"value":"1,08E-02","module":"A3"},{"value":"5,96E-04","module":"A4"},{"value":"1,87E-05","module":"A5"},{"value":"1,38E+01","module":"B6"},{"value":"0,0E+00","module":"C1"},{"value":"9,80E-05","module":"C2"},{"value":"6,49E-04","module":"C3"},{"value":"1,88E-04","module":"C4"},{"value":"-5,12E-02","module":"D"}]}],"end_of_life_waste":[{"parameter":"HWD","unit":"kg","values":[{"value":"1,28E-01","module":"A1"},{"value":"5,42E-05","module":"A2"},{"value":"5,49E-04","module":"A3"},{"value":"3,38E-04","module":"A4"},{"value":"0,0E+00","module":"A5"},{"value":"9,17E-02","module":"B6"},{"value":"0,0E+00","module":"C1"},{"value":"7,92E-05","module":"C2"},{"value":"1,43E-05","module":"C3"},{"value":"6,74E-02","module":"C4"},{"value":"4,94E-03","module":"D"}]},{"parameter":"NHWD","unit":"kg","values":[{"value":"3,24E+00","module":"A1"},{"value":"2,88E-02","module":"A2"},{"value":"3,71E-02","module":"A3"},{"value":"2,14E-01","module":"A4"},{"value":"1,75E-01","module":"A5"},{"value":"1,10E+01","module":"B6"},{"value":"0,0E+00","module":"C1"},{"value":"4,21E-02","module":"C2"},{"value":"1,94E-02","module":"C3"},{"value":"3,00E-01","module":"C4"},{"value":"-6,07E-01","module":"D"}]},{"parameter":"RWD","unit":"kg","values":[{"value":"6,35E-04","module":"A1"},{"value":"3,94E-06","module":"A2"},{"value":"3,04E-06","module":"A3"},{"value":"4,76E-05","module":"A4"},{"value":"0,0E+00","module":"A5"},{"value":"1,28E-03","module":"B6"},{"value":"0,0E+00","module":"C1"},{"value":"5,75E-06","module":"C2"},{"value":"7,36E-07","module":"C3"},{"value":"5,94E-07","module":"C4"},{"value":"-1,10E-04","module":"D"}]}],"end_of_life_flow":[{"parameter":"CRU","unit":"kg","values":[{"value":"0,0E+00","module":"A1"},{"value":"0,0E+00","module":"A2"},{"value":"0,0E+00","module":"A3"},{"value":"0,0E+00","module":"A4"},{"value":"0,0E+00","module":"A5"},{"value":"0,0E+00","module":"B6"},{"value":"0,0E+00","module":"C1"},{"value":"0,0E+00","module":"C2"},{"value":"0,0E+00","module":"C3"},{"value":"0,0E+00","module":"C4"},{"value":"0,0E+00","module":"D"}]},{"parameter":"MFR","unit":"kg","values":[{"value":"0,0E+00","module":"A1"},{"value":"0,0E+00","module":"A2"},{"value":"1,18E-02","module":"A3"},{"value":"0,0E+00","module":"A4"},{"value":"1,63E-01","module":"A5"},{"value":"0,0E+00","module":"B6"},{"value":"0,0E+00","module":"C1"},{"value":"0,0E+00","module":"C2"},{"value":"4,51E-01","module":"C3"},{"value":"1,05E-05","module":"C4"},{"value":"-7,79E-04","module":"D"}]},{"parameter":"MER","unit":"kg","values":[{"value":"0,0E+00","module":"A1"},{"value":"0,0E+00","module":"A2"},{"value":"2,55E-03","module":"A3"},{"value":"0,0E+00","module":"A4"},{"value":"3,71E-04","module":"A5"},{"value":"0,0E+00","module":"B6"},{"value":"0,0E+00","module":"C1"},{"value":"0,0E+00","module":"C2"},{"value":"1,18E-01","module":"C3"},{"value":"2,58E-07","module":"C4"},{"value":"-1,02E-04","module":"D"}]},{"parameter":"EEE","unit":"MJ","values":[{"value":"0,0E+00","module":"A1"},{"value":"0,0E+00","module":"A2"},{"value":"3,85E-03","module":"A3"},{"value":"0,0E+00","module":"A4"},{"value":"1,00E-02","module":"A5"},{"value":"0,0E+00","module":"B6"},{"value":"0,0E+00","module":"C1"},{"value":"0,0E+00","module":"C2"},{"value":"1,81E-01","module":"C3"},{"value":"1,67E-05","module":"C4"},{"value":"-2,58E-04","module":"D"}]},{"parameter":"EET","unit":"MJ","values":[{"value":"0,0E+00","module":"A1"},{"value":"0,0E+00","module":"A2"},{"value":"5,82E-02","module":"A3"},{"value":"0,0E+00","module":"A4"},{"value":"1,52E-01","module":"A5"},{"value":"0,0E+00","module":"B6"},{"value":"0,0E+00","module":"C1"},{"value":"0,0E+00","module":"C2"},{"value":"2,73E+00","module":"C3"},{"value":"2,53E-04","module":"C4"},{"value":"-3,90E-03","module":"D"}]}]}