{"product_name":"Prelude Square","epd_id":"NEPD-8001-7667","compliance":["EN 15804+A2","ISO 14025","ISO 21930"],"producer_name":"SG Armaturen AS","environmental_impact":[{"parameter":"GWP-total","unit":"kg CO2-eq.","values":[{"value":"2,32E+01","module":"A1"},{"value":"4,05E-02","module":"A2"},{"value":"3,77E-01","module":"A3"},{"value":"4,12E-01","module":"A4"},{"value":"2,48E-01","module":"A5"},{"value":"1,24E+01","module":"B6"},{"value":"0,0E+00","module":"C1"},{"value":"4,98E-02","module":"C2"},{"value":"2,46E-01","module":"C3"},{"value":"2,61E-02","module":"C4"},{"value":"-2,44E+00","module":"D"}]},{"parameter":"GWP-fossil","unit":"kg CO2-eq.","values":[{"value":"2,32E+01","module":"A1"},{"value":"4,04E-02","module":"A2"},{"value":"3,77E-01","module":"A3"},{"value":"4,12E-01","module":"A4"},{"value":"2,35E-03","module":"A5"},{"value":"1,20E+01","module":"B6"},{"value":"0,0E+00","module":"C1"},{"value":"4,98E-02","module":"C2"},{"value":"2,46E-01","module":"C3"},{"value":"2,60E-02","module":"C4"},{"value":"-2,39E+00","module":"D"}]},{"parameter":"GWP-biogenic","unit":"kg CO2-eq.","values":[{"value":"-9,67E-02","module":"A1"},{"value":"1,57E-05","module":"A2"},{"value":"9,38E-05","module":"A3"},{"value":"1,46E-04","module":"A4"},{"value":"2,46E-01","module":"A5"},{"value":"3,32E-01","module":"B6"},{"value":"0,0E+00","module":"C1"},{"value":"1,94E-05","module":"C2"},{"value":"7,03E-05","module":"C3"},{"value":"1,29E-05","module":"C4"},{"value":"-1,02E-02","module":"D"}]},{"parameter":"GWP-luluc","unit":"kg CO2-eq.","values":[{"value":"5,42E-02","module":"A1"},{"value":"1,48E-05","module":"A2"},{"value":"5,94E-05","module":"A3"},{"value":"2,05E-04","module":"A4"},{"value":"7,77E-07","module":"A5"},{"value":"4,95E-02","module":"B6"},{"value":"0,0E+00","module":"C1"},{"value":"1,82E-05","module":"C2"},{"value":"1,02E-04","module":"C3"},{"value":"1,22E-04","module":"C4"},{"value":"-3,67E-02","module":"D"}]},{"parameter":"ODP","unit":"kg CFC 11-eq.","values":[{"value":"9,31E-06","module":"A1"},{"value":"8,80E-09","module":"A2"},{"value":"5,52E-09","module":"A3"},{"value":"9,08E-08","module":"A4"},{"value":"4,95E-10","module":"A5"},{"value":"8,24E-07","module":"B6"},{"value":"0,0E+00","module":"C1"},{"value":"1,08E-08","module":"C2"},{"value":"2,55E-09","module":"C3"},{"value":"1,55E-09","module":"C4"},{"value":"-9,33E-04","module":"D"}]},{"parameter":"AP","unit":"mol H+-eq.","values":[{"value":"1,82E-01","module":"A1"},{"value":"1,21E-04","module":"A2"},{"value":"1,97E-03","module":"A3"},{"value":"6,35E-03","module":"A4"},{"value":"1,11E-05","module":"A5"},{"value":"9,38E-02","module":"B6"},{"value":"0,0E+00","module":"C1"},{"value":"1,49E-04","module":"C2"},{"value":"1,78E-04","module":"C3"},{"value":"8,71E-05","module":"C4"},{"value":"-4,95E-02","module":"D"}]},{"parameter":"POCP","unit":"kg NMVOC-eq.","values":[{"value":"8,67E-02","module":"A1"},{"value":"9,97E-05","module":"A2"},{"value":"1,18E-03","module":"A3"},{"value":"4,60E-03","module":"A4"},{"value":"1,14E-05","module":"A5"},{"value":"3,61E-02","module":"B6"},{"value":"0,0E+00","module":"C1"},{"value":"1,23E-04","module":"C2"},{"value":"1,31E-04","module":"C3"},{"value":"9,63E-05","module":"C4"},{"value":"-1,31E-02","module":"D"}]},{"parameter":"ADPE","unit":"kg Sb-eq.","values":[{"value":"2,74E-03","module":"A1"},{"value":"1,08E-06","module":"A2"},{"value":"1,16E-06","module":"A3"},{"value":"7,86E-06","module":"A4"},{"value":"5,72E-08","module":"A5"},{"value":"8,96E-04","module":"B6"},{"value":"0,0E+00","module":"C1"},{"value":"1,34E-06","module":"C2"},{"value":"2,82E-07","module":"C3"},{"value":"1,02E-07","module":"C4"},{"value":"-7,80E-04","module":"D"}]},{"parameter":"ADPF","unit":"MJ","values":[{"value":"2,67E+02","module":"A1"},{"value":"5,98E-01","module":"A2"},{"value":"3,33E+00","module":"A3"},{"value":"5,82E+00","module":"A4"},{"value":"3,29E-02","module":"A5"},{"value":"1,64E+02","module":"B6"},{"value":"0,0E+00","module":"C1"},{"value":"7,35E-01","module":"C2"},{"value":"3,58E-01","module":"C3"},{"value":"2,19E-01","module":"C4"},{"value":"-3,06E+01","module":"D"}]},{"parameter":"WDP","unit":"m3 world-eq.","values":[{"value":"1,12E+03","module":"A1"},{"value":"1,95E-01","module":"A2"},{"value":"5,43E-01","module":"A3"},{"value":"3,85E+00","module":"A4"},{"value":"4,16E-02","module":"A5"},{"value":"2,86E+04","module":"B6"},{"value":"0,0E+00","module":"C1"},{"value":"2,40E-01","module":"C2"},{"value":"3,52E+00","module":"C3"},{"value":"1,51E+00","module":"C4"},{"value":"-1,09E+03","module":"D"}]},{"parameter":"EP-freshwater","unit":"kg P-eq.","values":[{"value":"2,87E-03","module":"A1"},{"value":"3,79E-07","module":"A2"},{"value":"8,37E-06","module":"A3"},{"value":"2,63E-06","module":"A4"},{"value":"1,93E-08","module":"A5"},{"value":"8,64E-04","module":"B6"},{"value":"0,0E+00","module":"C1"},{"value":"4,67E-07","module":"C2"},{"value":"1,08E-06","module":"C3"},{"value":"6,58E-07","module":"C4"},{"value":"-2,82E-04","module":"D"}]},{"parameter":"EP-marine","unit":"kg N-eq.","values":[{"value":"2,46E-02","module":"A1"},{"value":"2,38E-05","module":"A2"},{"value":"4,07E-04","module":"A3"},{"value":"1,53E-03","module":"A4"},{"value":"3,68E-06","module":"A5"},{"value":"1,03E-02","module":"B6"},{"value":"0,0E+00","module":"C1"},{"value":"2,93E-05","module":"C2"},{"value":"4,60E-05","module":"C3"},{"value":"3,18E-05","module":"C4"},{"value":"-3,43E-03","module":"D"}]},{"parameter":"EP-terrestrial","unit":"mol N-eq.","values":[{"value":"2,77E-01","module":"A1"},{"value":"2,66E-04","module":"A2"},{"value":"4,48E-03","module":"A3"},{"value":"1,70E-02","module":"A4"},{"value":"3,98E-05","module":"A5"},{"value":"1,34E-01","module":"B6"},{"value":"0,0E+00","module":"C1"},{"value":"3,28E-04","module":"C2"},{"value":"4,97E-04","module":"C3"},{"value":"2,31E-04","module":"C4"},{"value":"-4,32E-02","module":"D"}]},{"parameter":"GWP-IOBC","unit":"kg CO2-eq.","values":[{"value":"2,34E+01","module":"A1"},{"value":"4,05E-02","module":"A2"},{"value":"3,56E-01","module":"A3"},{"value":"4,12E-01","module":"A4"},{"value":"2,35E-03","module":"A5"},{"value":"1,24E+01","module":"B6"},{"value":"0,0E+00","module":"C1"},{"value":"4,98E-02","module":"C2"},{"value":"2,46E-01","module":"C3"},{"value":"2,68E-02","module":"C4"},{"value":"-2,33E+00","module":"D"}]}],"additional_environmental_impact":[{"parameter":"PM","unit":"disease incidence","values":[{"value":"1,36E-06","module":"A1"},{"value":"2,62E-09","module":"A2"},{"value":"2,66E-08","module":"A3"},{"value":"1,46E-08","module":"A4"},{"value":"1,64E-10","module":"A5"},{"value":"6,73E-07","module":"B6"},{"value":"0,0E+00","module":"C1"},{"value":"3,22E-09","module":"C2"},{"value":"1,11E-09","module":"C3"},{"value":"1,58E-09","module":"C4"},{"value":"-2,08E-07","module":"D"}]},{"parameter":"ETP-fw","unit":"CTUe","values":[{"value":"1,33E+03","module":"A1"},{"value":"4,84E-01","module":"A2"},{"value":"9,78E+00","module":"A3"},{"value":"3,97E+00","module":"A4"},{"value":"4,38E-02","module":"A5"},{"value":"7,47E+02","module":"B6"},{"value":"0,0E+00","module":"C1"},{"value":"5,96E-01","module":"C2"},{"value":"1,04E+00","module":"C3"},{"value":"8,93E+01","module":"C4"},{"value":"-3,00E+02","module":"D"}]},{"parameter":"HTP-c","unit":"CTUh","values":[{"value":"2,92E-08","module":"A1"},{"value":"0,0E+00","module":"A2"},{"value":"1,06E-10","module":"A3"},{"value":"0,0E+00","module":"A4"},{"value":"2,00E-12","module":"A5"},{"value":"3,57E-08","module":"B6"},{"value":"0,0E+00","module":"C1"},{"value":"0,0E+00","module":"C2"},{"value":"5,62E-10","module":"C3"},{"value":"6,60E-11","module":"C4"},{"value":"-6,35E-09","module":"D"}]},{"parameter":"HTP-nc","unit":"CTUh","values":[{"value":"1,13E-06","module":"A1"},{"value":"4,72E-10","module":"A2"},{"value":"4,62E-09","module":"A3"},{"value":"2,91E-09","module":"A4"},{"value":"5,50E-11","module":"A5"},{"value":"8,40E-07","module":"B6"},{"value":"0,0E+00","module":"C1"},{"value":"5,85E-10","module":"C2"},{"value":"3,30E-08","module":"C3"},{"value":"5,11E-10","module":"C4"},{"value":"-1,89E-07","module":"D"}]},{"parameter":"SQP","unit":"unitless","values":[{"value":"6,39E+01","module":"A1"},{"value":"4,09E-01","module":"A2"},{"value":"7,07E-01","module":"A3"},{"value":"2,81E+00","module":"A4"},{"value":"2,20E-02","module":"A5"},{"value":"8,26E+01","module":"B6"},{"value":"0,0E+00","module":"C1"},{"value":"5,04E-01","module":"C2"},{"value":"8,21E-02","module":"C3"},{"value":"5,44E-01","module":"C4"},{"value":"-6,81E+00","module":"D"}]},{"parameter":"IRP","unit":"kBq U235-eq.","values":[{"value":"7,93E-01","module":"A1"},{"value":"2,48E-03","module":"A2"},{"value":"2,89E-03","module":"A3"},{"value":"2,52E-02","module":"A4"},{"value":"1,41E-04","module":"A5"},{"value":"2,97E+00","module":"B6"},{"value":"0,0E+00","module":"C1"},{"value":"3,06E-03","module":"C2"},{"value":"1,80E-03","module":"C3"},{"value":"6,40E-04","module":"C4"},{"value":"-1,30E-01","module":"D"}]}],"resource_use":[{"parameter":"PERE","unit":"MJ","values":[{"value":"3,04E+01","module":"A1"},{"value":"6,76E-03","module":"A2"},{"value":"3,36E-01","module":"A3"},{"value":"6,61E-02","module":"A4"},{"value":"5,41E-04","module":"A5"},{"value":"2,12E+03","module":"B6"},{"value":"0,0E+00","module":"C1"},{"value":"8,32E-03","module":"C2"},{"value":"5,66E-02","module":"C3"},{"value":"6,06E-02","module":"C4"},{"value":"-1,05E+01","module":"D"}]},{"parameter":"PERM","unit":"MJ","values":[{"value":"8,93E-01","module":"A1"},{"value":"0,0E+00","module":"A2"},{"value":"0,0E+00","module":"A3"},{"value":"0,0E+00","module":"A4"},{"value":"-8,93E-01","module":"A5"},{"value":"0,0E+00","module":"B6"},{"value":"0,0E+00","module":"C1"},{"value":"0,0E+00","module":"C2"},{"value":"0,0E+00","module":"C3"},{"value":"0,0E+00","module":"C4"},{"value":"0,0E+00","module":"D"}]},{"parameter":"PERT","unit":"MJ","values":[{"value":"3,13E+01","module":"A1"},{"value":"6,76E-03","module":"A2"},{"value":"3,36E-01","module":"A3"},{"value":"6,61E-02","module":"A4"},{"value":"-8,93E-01","module":"A5"},{"value":"2,12E+03","module":"B6"},{"value":"0,0E+00","module":"C1"},{"value":"8,32E-03","module":"C2"},{"value":"5,66E-02","module":"C3"},{"value":"6,06E-02","module":"C4"},{"value":"-1,05E+01","module":"D"}]},{"parameter":"PENRE","unit":"MJ","values":[{"value":"2,61E+02","module":"A1"},{"value":"5,98E-01","module":"A2"},{"value":"3,34E+00","module":"A3"},{"value":"5,82E+00","module":"A4"},{"value":"3,29E-02","module":"A5"},{"value":"1,64E+02","module":"B6"},{"value":"0,0E+00","module":"C1"},{"value":"7,35E-01","module":"C2"},{"value":"3,58E-01","module":"C3"},{"value":"2,19E-01","module":"C4"},{"value":"-3,06E+01","module":"D"}]},{"parameter":"PENRM","unit":"MJ","values":[{"value":"5,86E+00","module":"A1"},{"value":"0,0E+00","module":"A2"},{"value":"0,0E+00","module":"A3"},{"value":"0,0E+00","module":"A4"},{"value":"0,0E+00","module":"A5"},{"value":"0,0E+00","module":"B6"},{"value":"0,0E+00","module":"C1"},{"value":"0,0E+00","module":"C2"},{"value":"-6,58E+00","module":"C3"},{"value":"0,0E+00","module":"C4"},{"value":"0,0E+00","module":"D"}]},{"parameter":"PENRT","unit":"MJ","values":[{"value":"2,67E+02","module":"A1"},{"value":"5,98E-01","module":"A2"},{"value":"3,34E+00","module":"A3"},{"value":"5,82E+00","module":"A4"},{"value":"3,29E-02","module":"A5"},{"value":"1,64E+02","module":"B6"},{"value":"0,0E+00","module":"C1"},{"value":"7,35E-01","module":"C2"},{"value":"-6,23E+00","module":"C3"},{"value":"2,19E-01","module":"C4"},{"value":"-3,06E+01","module":"D"}]},{"parameter":"SM","unit":"kg","values":[{"value":"4,35E-01","module":"A1"},{"value":"0,0E+00","module":"A2"},{"value":"0,0E+00","module":"A3"},{"value":"0,0E+00","module":"A4"},{"value":"0,0E+00","module":"A5"},{"value":"0,0E+00","module":"B6"},{"value":"0,0E+00","module":"C1"},{"value":"0,0E+00","module":"C2"},{"value":"0,0E+00","module":"C3"},{"value":"1,39E-03","module":"C4"},{"value":"5,81E-03","module":"D"}]},{"parameter":"RSF","unit":"MJ","values":[{"value":"1,76E-01","module":"A1"},{"value":"1,32E-04","module":"A2"},{"value":"2,95E-04","module":"A3"},{"value":"2,18E-03","module":"A4"},{"value":"1,79E-05","module":"A5"},{"value":"1,67E+00","module":"B6"},{"value":"0,0E+00","module":"C1"},{"value":"1,63E-04","module":"C2"},{"value":"7,89E-04","module":"C3"},{"value":"2,70E-04","module":"C4"},{"value":"-4,10E-03","module":"D"}]},{"parameter":"NRSF","unit":"MJ","values":[{"value":"1,79E-02","module":"A1"},{"value":"1,12E-03","module":"A2"},{"value":"2,78E-03","module":"A3"},{"value":"1,17E-02","module":"A4"},{"value":"7,40E-05","module":"A5"},{"value":"4,15E+00","module":"B6"},{"value":"0,0E+00","module":"C1"},{"value":"1,38E-03","module":"C2"},{"value":"-3,44E-05","module":"C3"},{"value":"1,21E-02","module":"C4"},{"value":"-8,02E-02","module":"D"}]},{"parameter":"FW","unit":"m3","values":[{"value":"2,04E-01","module":"A1"},{"value":"6,68E-05","module":"A2"},{"value":"9,09E-03","module":"A3"},{"value":"5,00E-04","module":"A4"},{"value":"1,55E-05","module":"A5"},{"value":"1,59E+01","module":"B6"},{"value":"0,0E+00","module":"C1"},{"value":"8,22E-05","module":"C2"},{"value":"5,20E-04","module":"C3"},{"value":"1,69E-04","module":"C4"},{"value":"-5,38E-02","module":"D"}]}],"end_of_life_waste":[{"parameter":"HWD","unit":"kg","values":[{"value":"1,23E-01","module":"A1"},{"value":"5,40E-05","module":"A2"},{"value":"4,61E-04","module":"A3"},{"value":"2,84E-04","module":"A4"},{"value":"0,0E+00","module":"A5"},{"value":"1,05E-01","module":"B6"},{"value":"0,0E+00","module":"C1"},{"value":"6,65E-05","module":"C2"},{"value":"1,62E-05","module":"C3"},{"value":"6,98E-02","module":"C4"},{"value":"5,87E-03","module":"D"}]},{"parameter":"NHWD","unit":"kg","values":[{"value":"3,15E+00","module":"A1"},{"value":"2,87E-02","module":"A2"},{"value":"3,12E-02","module":"A3"},{"value":"1,80E-01","module":"A4"},{"value":"1,45E-01","module":"A5"},{"value":"1,26E+01","module":"B6"},{"value":"0,0E+00","module":"C1"},{"value":"3,53E-02","module":"C2"},{"value":"2,20E-02","module":"C3"},{"value":"2,35E-01","module":"C4"},{"value":"-6,36E-01","module":"D"}]},{"parameter":"RWD","unit":"kg","values":[{"value":"6,35E-04","module":"A1"},{"value":"3,92E-06","module":"A2"},{"value":"2,55E-06","module":"A3"},{"value":"3,99E-05","module":"A4"},{"value":"0,0E+00","module":"A5"},{"value":"1,47E-03","module":"B6"},{"value":"0,0E+00","module":"C1"},{"value":"4,83E-06","module":"C2"},{"value":"8,30E-07","module":"C3"},{"value":"4,68E-07","module":"C4"},{"value":"-1,20E-04","module":"D"}]}],"end_of_life_flow":[{"parameter":"CRU","unit":"kg","values":[{"value":"0,0E+00","module":"A1"},{"value":"0,0E+00","module":"A2"},{"value":"0,0E+00","module":"A3"},{"value":"0,0E+00","module":"A4"},{"value":"0,0E+00","module":"A5"},{"value":"0,0E+00","module":"B6"},{"value":"0,0E+00","module":"C1"},{"value":"0,0E+00","module":"C2"},{"value":"0,0E+00","module":"C3"},{"value":"0,0E+00","module":"C4"},{"value":"0,0E+00","module":"D"}]},{"parameter":"MFR","unit":"kg","values":[{"value":"0,0E+00","module":"A1"},{"value":"0,0E+00","module":"A2"},{"value":"9,93E-03","module":"A3"},{"value":"0,0E+00","module":"A4"},{"value":"1,35E-01","module":"A5"},{"value":"0,0E+00","module":"B6"},{"value":"0,0E+00","module":"C1"},{"value":"0,0E+00","module":"C2"},{"value":"3,79E-01","module":"C3"},{"value":"8,04E-06","module":"C4"},{"value":"-2,33E-04","module":"D"}]},{"parameter":"MER","unit":"kg","values":[{"value":"0,0E+00","module":"A1"},{"value":"0,0E+00","module":"A2"},{"value":"2,14E-03","module":"A3"},{"value":"0,0E+00","module":"A4"},{"value":"3,71E-04","module":"A5"},{"value":"0,0E+00","module":"B6"},{"value":"0,0E+00","module":"C1"},{"value":"0,0E+00","module":"C2"},{"value":"8,96E-02","module":"C3"},{"value":"1,97E-07","module":"C4"},{"value":"-3,06E-05","module":"D"}]},{"parameter":"EEE","unit":"MJ","values":[{"value":"0,0E+00","module":"A1"},{"value":"0,0E+00","module":"A2"},{"value":"3,23E-03","module":"A3"},{"value":"0,0E+00","module":"A4"},{"value":"8,30E-03","module":"A5"},{"value":"0,0E+00","module":"B6"},{"value":"0,0E+00","module":"C1"},{"value":"0,0E+00","module":"C2"},{"value":"1,38E-01","module":"C3"},{"value":"1,28E-05","module":"C4"},{"value":"-7,71E-05","module":"D"}]},{"parameter":"EET","unit":"MJ","values":[{"value":"0,0E+00","module":"A1"},{"value":"0,0E+00","module":"A2"},{"value":"4,88E-02","module":"A3"},{"value":"0,0E+00","module":"A4"},{"value":"1,26E-01","module":"A5"},{"value":"0,0E+00","module":"B6"},{"value":"0,0E+00","module":"C1"},{"value":"0,0E+00","module":"C2"},{"value":"2,08E+00","module":"C3"},{"value":"1,93E-04","module":"C4"},{"value":"-1,17E-03","module":"D"}]}]}