{"product_name":"Primo 1100","epd_id":"NEPD-8199-7869","compliance":["EN 15804+A2","ISO 14025","ISO 21930"],"producer_name":"SG Armaturen AS","environmental_impact":[{"parameter":"GWP-total","unit":"kg CO2-eq.","values":[{"value":"1,42E+01","module":"A1"},{"value":"7,72E-03","module":"A2"},{"value":"6,56E-01","module":"A3"},{"value":"7,17E-01","module":"A4"},{"value":"6,17E-01","module":"A5"},{"value":"4,00E+00","module":"B6"},{"value":"0,0E+00","module":"C1"},{"value":"8,66E-02","module":"C2"},{"value":"3,52E-01","module":"C3"},{"value":"2,39E-02","module":"C4"},{"value":"-8,44E-02","module":"D"}]},{"parameter":"GWP-fossil","unit":"kg CO2-eq.","values":[{"value":"1,47E+01","module":"A1"},{"value":"7,71E-03","module":"A2"},{"value":"6,55E-01","module":"A3"},{"value":"7,17E-01","module":"A4"},{"value":"5,83E-03","module":"A5"},{"value":"3,87E+00","module":"B6"},{"value":"0,0E+00","module":"C1"},{"value":"8,66E-02","module":"C2"},{"value":"3,52E-01","module":"C3"},{"value":"2,39E-02","module":"C4"},{"value":"-8,78E-02","module":"D"}]},{"parameter":"GWP-biogenic","unit":"kg CO2-eq.","values":[{"value":"-5,09E-01","module":"A1"},{"value":"3,00E-06","module":"A2"},{"value":"1,63E-04","module":"A3"},{"value":"2,54E-04","module":"A4"},{"value":"6,11E-01","module":"A5"},{"value":"1,07E-01","module":"B6"},{"value":"0,0E+00","module":"C1"},{"value":"3,37E-05","module":"C2"},{"value":"3,75E-05","module":"C3"},{"value":"4,37E-06","module":"C4"},{"value":"2,26E-04","module":"D"}]},{"parameter":"GWP-luluc","unit":"kg CO2-eq.","values":[{"value":"3,02E-02","module":"A1"},{"value":"2,82E-06","module":"A2"},{"value":"1,03E-04","module":"A3"},{"value":"3,57E-04","module":"A4"},{"value":"1,93E-06","module":"A5"},{"value":"1,60E-02","module":"B6"},{"value":"0,0E+00","module":"C1"},{"value":"3,17E-05","module":"C2"},{"value":"3,52E-05","module":"C3"},{"value":"3,15E-05","module":"C4"},{"value":"3,19E-03","module":"D"}]},{"parameter":"ODP","unit":"kg CFC 11-eq.","values":[{"value":"3,16E-06","module":"A1"},{"value":"1,68E-09","module":"A2"},{"value":"9,61E-09","module":"A3"},{"value":"1,58E-07","module":"A4"},{"value":"1,23E-09","module":"A5"},{"value":"2,66E-07","module":"B6"},{"value":"0,0E+00","module":"C1"},{"value":"1,88E-08","module":"C2"},{"value":"1,74E-09","module":"C3"},{"value":"1,83E-09","module":"C4"},{"value":"-1,52E-03","module":"D"}]},{"parameter":"AP","unit":"mol H+-eq.","values":[{"value":"1,08E-01","module":"A1"},{"value":"2,31E-05","module":"A2"},{"value":"3,42E-03","module":"A3"},{"value":"1,10E-02","module":"A4"},{"value":"2,76E-05","module":"A5"},{"value":"3,03E-02","module":"B6"},{"value":"0,0E+00","module":"C1"},{"value":"2,59E-04","module":"C2"},{"value":"1,38E-04","module":"C3"},{"value":"6,05E-05","module":"C4"},{"value":"-1,63E-02","module":"D"}]},{"parameter":"POCP","unit":"kg NMVOC-eq.","values":[{"value":"5,60E-02","module":"A1"},{"value":"1,90E-05","module":"A2"},{"value":"2,05E-03","module":"A3"},{"value":"8,00E-03","module":"A4"},{"value":"2,84E-05","module":"A5"},{"value":"1,16E-02","module":"B6"},{"value":"0,0E+00","module":"C1"},{"value":"2,13E-04","module":"C2"},{"value":"1,24E-04","module":"C3"},{"value":"7,11E-05","module":"C4"},{"value":"-3,06E-03","module":"D"}]},{"parameter":"ADPE","unit":"kg Sb-eq.","values":[{"value":"6,13E-03","module":"A1"},{"value":"2,07E-07","module":"A2"},{"value":"2,03E-06","module":"A3"},{"value":"1,37E-05","module":"A4"},{"value":"1,42E-07","module":"A5"},{"value":"2,89E-04","module":"B6"},{"value":"0,0E+00","module":"C1"},{"value":"2,32E-06","module":"C2"},{"value":"1,60E-07","module":"C3"},{"value":"6,32E-08","module":"C4"},{"value":"-4,00E-04","module":"D"}]},{"parameter":"ADPF","unit":"MJ","values":[{"value":"1,66E+02","module":"A1"},{"value":"1,14E-01","module":"A2"},{"value":"5,80E+00","module":"A3"},{"value":"1,01E+01","module":"A4"},{"value":"8,16E-02","module":"A5"},{"value":"5,29E+01","module":"B6"},{"value":"0,0E+00","module":"C1"},{"value":"1,28E+00","module":"C2"},{"value":"2,06E-01","module":"C3"},{"value":"1,70E-01","module":"C4"},{"value":"-1,11E+00","module":"D"}]},{"parameter":"WDP","unit":"m3 world-eq.","values":[{"value":"6,01E+02","module":"A1"},{"value":"3,72E-02","module":"A2"},{"value":"9,45E-01","module":"A3"},{"value":"6,70E+00","module":"A4"},{"value":"1,03E-01","module":"A5"},{"value":"9,22E+03","module":"B6"},{"value":"0,0E+00","module":"C1"},{"value":"4,17E-01","module":"C2"},{"value":"1,89E+00","module":"C3"},{"value":"2,91E+00","module":"C4"},{"value":"1,20E+02","module":"D"}]},{"parameter":"EP-freshwater","unit":"kg P-eq.","values":[{"value":"1,10E-03","module":"A1"},{"value":"7,24E-08","module":"A2"},{"value":"1,45E-05","module":"A3"},{"value":"4,57E-06","module":"A4"},{"value":"4,79E-08","module":"A5"},{"value":"2,79E-04","module":"B6"},{"value":"0,0E+00","module":"C1"},{"value":"8,12E-07","module":"C2"},{"value":"5,77E-07","module":"C3"},{"value":"2,43E-07","module":"C4"},{"value":"-9,22E-05","module":"D"}]},{"parameter":"EP-marine","unit":"kg N-eq.","values":[{"value":"1,64E-02","module":"A1"},{"value":"4,54E-06","module":"A2"},{"value":"7,07E-04","module":"A3"},{"value":"2,66E-03","module":"A4"},{"value":"9,14E-06","module":"A5"},{"value":"3,33E-03","module":"B6"},{"value":"0,0E+00","module":"C1"},{"value":"5,10E-05","module":"C2"},{"value":"4,67E-05","module":"C3"},{"value":"3,60E-05","module":"C4"},{"value":"-7,72E-04","module":"D"}]},{"parameter":"EP-terrestrial","unit":"mol N-eq.","values":[{"value":"1,86E-01","module":"A1"},{"value":"5,08E-05","module":"A2"},{"value":"7,79E-03","module":"A3"},{"value":"2,96E-02","module":"A4"},{"value":"9,89E-05","module":"A5"},{"value":"4,33E-02","module":"B6"},{"value":"0,0E+00","module":"C1"},{"value":"5,70E-04","module":"C2"},{"value":"4,91E-04","module":"C3"},{"value":"2,14E-04","module":"C4"},{"value":"-1,10E-02","module":"D"}]},{"parameter":"GWP-IOBC","unit":"kg CO2-eq.","values":[{"value":"1,48E+01","module":"A1"},{"value":"7,72E-03","module":"A2"},{"value":"6,19E-01","module":"A3"},{"value":"7,17E-01","module":"A4"},{"value":"5,84E-03","module":"A5"},{"value":"3,99E+00","module":"B6"},{"value":"0,0E+00","module":"C1"},{"value":"8,66E-02","module":"C2"},{"value":"3,52E-01","module":"C3"},{"value":"2,52E-02","module":"C4"},{"value":"-1,05E-01","module":"D"}]}],"additional_environmental_impact":[{"parameter":"PM","unit":"disease incidence","values":[{"value":"9,41E-07","module":"A1"},{"value":"4,96E-10","module":"A2"},{"value":"4,62E-08","module":"A3"},{"value":"2,53E-08","module":"A4"},{"value":"4,07E-10","module":"A5"},{"value":"2,17E-07","module":"B6"},{"value":"0,0E+00","module":"C1"},{"value":"5,60E-09","module":"C2"},{"value":"7,64E-10","module":"C3"},{"value":"1,09E-09","module":"C4"},{"value":"-3,15E-08","module":"D"}]},{"parameter":"ETP-fw","unit":"CTUe","values":[{"value":"8,73E+02","module":"A1"},{"value":"9,24E-02","module":"A2"},{"value":"1,70E+01","module":"A3"},{"value":"6,90E+00","module":"A4"},{"value":"1,09E-01","module":"A5"},{"value":"2,41E+02","module":"B6"},{"value":"0,0E+00","module":"C1"},{"value":"1,04E+00","module":"C2"},{"value":"9,92E-01","module":"C3"},{"value":"1,88E+02","module":"C4"},{"value":"-1,26E+02","module":"D"}]},{"parameter":"HTP-c","unit":"CTUh","values":[{"value":"2,00E-08","module":"A1"},{"value":"0,0E+00","module":"A2"},{"value":"1,83E-10","module":"A3"},{"value":"0,0E+00","module":"A4"},{"value":"3,00E-12","module":"A5"},{"value":"1,15E-08","module":"B6"},{"value":"0,0E+00","module":"C1"},{"value":"0,0E+00","module":"C2"},{"value":"2,83E-10","module":"C3"},{"value":"2,50E-11","module":"C4"},{"value":"-2,59E-10","module":"D"}]},{"parameter":"HTP-nc","unit":"CTUh","values":[{"value":"5,23E-07","module":"A1"},{"value":"8,90E-11","module":"A2"},{"value":"8,04E-09","module":"A3"},{"value":"5,05E-09","module":"A4"},{"value":"1,37E-10","module":"A5"},{"value":"2,71E-07","module":"B6"},{"value":"0,0E+00","module":"C1"},{"value":"1,02E-09","module":"C2"},{"value":"1,65E-08","module":"C3"},{"value":"2,78E-10","module":"C4"},{"value":"-4,09E-08","module":"D"}]},{"parameter":"SQP","unit":"unitless","values":[{"value":"5,44E+01","module":"A1"},{"value":"7,81E-02","module":"A2"},{"value":"1,23E+00","module":"A3"},{"value":"4,88E+00","module":"A4"},{"value":"5,48E-02","module":"A5"},{"value":"2,66E+01","module":"B6"},{"value":"0,0E+00","module":"C1"},{"value":"8,76E-01","module":"C2"},{"value":"4,82E-02","module":"C3"},{"value":"3,91E-01","module":"C4"},{"value":"-4,59E+00","module":"D"}]},{"parameter":"IRP","unit":"kBq U235-eq.","values":[{"value":"4,02E-01","module":"A1"},{"value":"4,74E-04","module":"A2"},{"value":"5,02E-03","module":"A3"},{"value":"4,39E-02","module":"A4"},{"value":"3,49E-04","module":"A5"},{"value":"9,59E-01","module":"B6"},{"value":"0,0E+00","module":"C1"},{"value":"5,32E-03","module":"C2"},{"value":"9,35E-04","module":"C3"},{"value":"8,86E-04","module":"C4"},{"value":"-1,96E-03","module":"D"}]}],"resource_use":[{"parameter":"PERE","unit":"MJ","values":[{"value":"2,34E+01","module":"A1"},{"value":"1,29E-03","module":"A2"},{"value":"5,84E-01","module":"A3"},{"value":"1,15E-01","module":"A4"},{"value":"1,34E-03","module":"A5"},{"value":"6,85E+02","module":"B6"},{"value":"0,0E+00","module":"C1"},{"value":"1,45E-02","module":"C2"},{"value":"2,43E-02","module":"C3"},{"value":"2,85E-02","module":"C4"},{"value":"-1,16E+00","module":"D"}]},{"parameter":"PERM","unit":"MJ","values":[{"value":"2,16E+00","module":"A1"},{"value":"0,0E+00","module":"A2"},{"value":"0,0E+00","module":"A3"},{"value":"0,0E+00","module":"A4"},{"value":"-2,16E+00","module":"A5"},{"value":"0,0E+00","module":"B6"},{"value":"0,0E+00","module":"C1"},{"value":"0,0E+00","module":"C2"},{"value":"0,0E+00","module":"C3"},{"value":"0,0E+00","module":"C4"},{"value":"0,0E+00","module":"D"}]},{"parameter":"PERT","unit":"MJ","values":[{"value":"2,56E+01","module":"A1"},{"value":"1,29E-03","module":"A2"},{"value":"5,84E-01","module":"A3"},{"value":"1,15E-01","module":"A4"},{"value":"-2,16E+00","module":"A5"},{"value":"6,85E+02","module":"B6"},{"value":"0,0E+00","module":"C1"},{"value":"1,45E-02","module":"C2"},{"value":"2,43E-02","module":"C3"},{"value":"2,85E-02","module":"C4"},{"value":"-1,16E+00","module":"D"}]},{"parameter":"PENRE","unit":"MJ","values":[{"value":"1,59E+02","module":"A1"},{"value":"1,14E-01","module":"A2"},{"value":"5,80E+00","module":"A3"},{"value":"1,01E+01","module":"A4"},{"value":"8,16E-02","module":"A5"},{"value":"5,30E+01","module":"B6"},{"value":"0,0E+00","module":"C1"},{"value":"1,28E+00","module":"C2"},{"value":"2,06E-01","module":"C3"},{"value":"1,70E-01","module":"C4"},{"value":"-1,12E+00","module":"D"}]},{"parameter":"PENRM","unit":"MJ","values":[{"value":"7,41E+00","module":"A1"},{"value":"0,0E+00","module":"A2"},{"value":"0,0E+00","module":"A3"},{"value":"0,0E+00","module":"A4"},{"value":"0,0E+00","module":"A5"},{"value":"0,0E+00","module":"B6"},{"value":"0,0E+00","module":"C1"},{"value":"0,0E+00","module":"C2"},{"value":"-7,78E+00","module":"C3"},{"value":"0,0E+00","module":"C4"},{"value":"0,0E+00","module":"D"}]},{"parameter":"PENRT","unit":"MJ","values":[{"value":"1,66E+02","module":"A1"},{"value":"1,14E-01","module":"A2"},{"value":"5,80E+00","module":"A3"},{"value":"1,01E+01","module":"A4"},{"value":"8,16E-02","module":"A5"},{"value":"5,30E+01","module":"B6"},{"value":"0,0E+00","module":"C1"},{"value":"1,28E+00","module":"C2"},{"value":"-7,57E+00","module":"C3"},{"value":"1,70E-01","module":"C4"},{"value":"-1,12E+00","module":"D"}]},{"parameter":"SM","unit":"kg","values":[{"value":"1,08E+00","module":"A1"},{"value":"0,0E+00","module":"A2"},{"value":"0,0E+00","module":"A3"},{"value":"0,0E+00","module":"A4"},{"value":"0,0E+00","module":"A5"},{"value":"0,0E+00","module":"B6"},{"value":"0,0E+00","module":"C1"},{"value":"0,0E+00","module":"C2"},{"value":"0,0E+00","module":"C3"},{"value":"3,38E-04","module":"C4"},{"value":"1,86E-03","module":"D"}]},{"parameter":"RSF","unit":"MJ","values":[{"value":"1,26E-01","module":"A1"},{"value":"2,52E-05","module":"A2"},{"value":"5,13E-04","module":"A3"},{"value":"3,79E-03","module":"A4"},{"value":"4,46E-05","module":"A5"},{"value":"5,38E-01","module":"B6"},{"value":"0,0E+00","module":"C1"},{"value":"2,83E-04","module":"C2"},{"value":"4,23E-04","module":"C3"},{"value":"3,50E-04","module":"C4"},{"value":"1,29E-03","module":"D"}]},{"parameter":"NRSF","unit":"MJ","values":[{"value":"5,35E-02","module":"A1"},{"value":"2,14E-04","module":"A2"},{"value":"4,83E-03","module":"A3"},{"value":"2,03E-02","module":"A4"},{"value":"1,84E-04","module":"A5"},{"value":"1,34E+00","module":"B6"},{"value":"0,0E+00","module":"C1"},{"value":"2,40E-03","module":"C2"},{"value":"-1,58E-05","module":"C3"},{"value":"3,00E-03","module":"C4"},{"value":"-8,12E-02","module":"D"}]},{"parameter":"FW","unit":"m3","values":[{"value":"1,35E-01","module":"A1"},{"value":"1,27E-05","module":"A2"},{"value":"1,58E-02","module":"A3"},{"value":"8,70E-04","module":"A4"},{"value":"3,85E-05","module":"A5"},{"value":"5,11E+00","module":"B6"},{"value":"0,0E+00","module":"C1"},{"value":"1,43E-04","module":"C2"},{"value":"4,95E-04","module":"C3"},{"value":"1,92E-04","module":"C4"},{"value":"8,31E-04","module":"D"}]}],"end_of_life_waste":[{"parameter":"HWD","unit":"kg","values":[{"value":"1,02E-01","module":"A1"},{"value":"1,03E-05","module":"A2"},{"value":"8,01E-04","module":"A3"},{"value":"4,94E-04","module":"A4"},{"value":"0,0E+00","module":"A5"},{"value":"3,40E-02","module":"B6"},{"value":"0,0E+00","module":"C1"},{"value":"1,16E-04","module":"C2"},{"value":"7,81E-06","module":"C3"},{"value":"2,72E-02","module":"C4"},{"value":"-2,11E-03","module":"D"}]},{"parameter":"NHWD","unit":"kg","values":[{"value":"1,93E+00","module":"A1"},{"value":"5,47E-03","module":"A2"},{"value":"5,42E-02","module":"A3"},{"value":"3,13E-01","module":"A4"},{"value":"3,61E-01","module":"A5"},{"value":"4,07E+00","module":"B6"},{"value":"0,0E+00","module":"C1"},{"value":"6,14E-02","module":"C2"},{"value":"1,05E-02","module":"C3"},{"value":"4,50E-01","module":"C4"},{"value":"1,22E-03","module":"D"}]},{"parameter":"RWD","unit":"kg","values":[{"value":"3,46E-04","module":"A1"},{"value":"7,48E-07","module":"A2"},{"value":"4,44E-06","module":"A3"},{"value":"6,95E-05","module":"A4"},{"value":"0,0E+00","module":"A5"},{"value":"4,73E-04","module":"B6"},{"value":"0,0E+00","module":"C1"},{"value":"8,39E-06","module":"C2"},{"value":"3,88E-07","module":"C3"},{"value":"9,18E-07","module":"C4"},{"value":"-6,47E-07","module":"D"}]}],"end_of_life_flow":[{"parameter":"CRU","unit":"kg","values":[{"value":"0,0E+00","module":"A1"},{"value":"0,0E+00","module":"A2"},{"value":"0,0E+00","module":"A3"},{"value":"0,0E+00","module":"A4"},{"value":"0,0E+00","module":"A5"},{"value":"0,0E+00","module":"B6"},{"value":"0,0E+00","module":"C1"},{"value":"0,0E+00","module":"C2"},{"value":"0,0E+00","module":"C3"},{"value":"0,0E+00","module":"C4"},{"value":"0,0E+00","module":"D"}]},{"parameter":"MFR","unit":"kg","values":[{"value":"0,0E+00","module":"A1"},{"value":"0,0E+00","module":"A2"},{"value":"1,73E-02","module":"A3"},{"value":"0,0E+00","module":"A4"},{"value":"3,36E-01","module":"A5"},{"value":"0,0E+00","module":"B6"},{"value":"0,0E+00","module":"C1"},{"value":"0,0E+00","module":"C2"},{"value":"7,18E-01","module":"C3"},{"value":"1,27E-05","module":"C4"},{"value":"-7,26E-05","module":"D"}]},{"parameter":"MER","unit":"kg","values":[{"value":"0,0E+00","module":"A1"},{"value":"0,0E+00","module":"A2"},{"value":"3,73E-03","module":"A3"},{"value":"0,0E+00","module":"A4"},{"value":"4,41E-04","module":"A5"},{"value":"0,0E+00","module":"B6"},{"value":"0,0E+00","module":"C1"},{"value":"0,0E+00","module":"C2"},{"value":"1,41E-01","module":"C3"},{"value":"3,10E-07","module":"C4"},{"value":"-9,56E-06","module":"D"}]},{"parameter":"EEE","unit":"MJ","values":[{"value":"0,0E+00","module":"A1"},{"value":"0,0E+00","module":"A2"},{"value":"5,61E-03","module":"A3"},{"value":"0,0E+00","module":"A4"},{"value":"2,06E-02","module":"A5"},{"value":"0,0E+00","module":"B6"},{"value":"0,0E+00","module":"C1"},{"value":"0,0E+00","module":"C2"},{"value":"2,18E-01","module":"C3"},{"value":"2,01E-05","module":"C4"},{"value":"-2,34E-05","module":"D"}]},{"parameter":"EET","unit":"MJ","values":[{"value":"0,0E+00","module":"A1"},{"value":"0,0E+00","module":"A2"},{"value":"8,49E-02","module":"A3"},{"value":"0,0E+00","module":"A4"},{"value":"3,12E-01","module":"A5"},{"value":"0,0E+00","module":"B6"},{"value":"0,0E+00","module":"C1"},{"value":"0,0E+00","module":"C2"},{"value":"3,29E+00","module":"C3"},{"value":"3,04E-04","module":"C4"},{"value":"-3,54E-04","module":"D"}]}]}