{"product_name":"Produkte auf Basis Polyurethan oder silanmodifiziertem Polymer, Gruppe 3","epd_id":"EPD-FEI-20220107-IBG1-EN","compliance":["DIN EN 15804+A2","ISO 14025"],"producer_name":"FEICA - Association of the European Adhesive and Sealant Industry","environmental_impact":[{"parameter":"GWP-total","unit":"kg CO2-eq.","values":[{"value":"6,82E+00","module":"A1-A3"},{"value":"5,27E-02","module":"A4"},{"value":"2,00E-01","module":"A5"},{"value":"2,51E-04","module":"C1"},{"value":"1,11E-02","module":"C2"},{"value":"1,99E+00","module":"C3"},{"value":"-8,60E-01","module":"D"}]},{"parameter":"GWP-fossil","unit":"kg CO2-eq.","values":[{"value":"6,71E+00","module":"A1-A3"},{"value":"5,22E-02","module":"A4"},{"value":"1,13E-01","module":"A5"},{"value":"2,40E-04","module":"C1"},{"value":"1,07E-02","module":"C2"},{"value":"1,99E+00","module":"C3"},{"value":"-8,57E-01","module":"D"}]},{"parameter":"GWP-biogenic","unit":"kg CO2-eq.","values":[{"value":"9,63E-02","module":"A1-A3"},{"value":"1,52E-04","module":"A4"},{"value":"8,75E-02","module":"A5"},{"value":"1,11E-05","module":"C1"},{"value":"4,88E-04","module":"C2"},{"value":"7,94E-05","module":"C3"},{"value":"-2,02E-03","module":"D"}]},{"parameter":"GWP-luluc","unit":"kg CO2-eq.","values":[{"value":"9,92E-03","module":"A1-A3"},{"value":"4,22E-04","module":"A4"},{"value":"1,03E-04","module":"A5"},{"value":"5,76E-09","module":"C1"},{"value":"2,51E-07","module":"C2"},{"value":"1,87E-05","module":"C3"},{"value":"-6,03E-04","module":"D"}]},{"parameter":"ODP","unit":"kg CFC11-eq.","values":[{"value":"3,64E-09","module":"A1-A3"},{"value":"6,27E-18","module":"A4"},{"value":"3,64E-11","module":"A5"},{"value":"2,55E-20","module":"C1"},{"value":"1,11E-18","module":"C2"},{"value":"2,35E-16","module":"C3"},{"value":"-8,99E-15","module":"D"}]},{"parameter":"AP","unit":"mol H^(+)-eq.","values":[{"value":"1,25E-02","module":"A1-A3"},{"value":"1,56E-04","module":"A4"},{"value":"1,53E-04","module":"A5"},{"value":"3,24E-06","module":"C1"},{"value":"3,36E-05","module":"C2"},{"value":"1,18E-03","module":"C3"},{"value":"-1,20E-03","module":"D"}]},{"parameter":"POCP","unit":"kg NMVOC-eq.","values":[{"value":"1,30E-02","module":"A1-A3"},{"value":"1,38E-04","module":"A4"},{"value":"1,07E-01","module":"A5"},{"value":"4,42E-06","module":"C1"},{"value":"3,05E-05","module":"C2"},{"value":"1,46E-03","module":"C3"},{"value":"-8,93E-04","module":"D"}]},{"parameter":"ADPE","unit":"kg Sb-eq.","values":[{"value":"9,18E-06","module":"A1-A3"},{"value":"3,74E-09","module":"A4"},{"value":"9,23E-08","module":"A5"},{"value":"7,25E-12","module":"C1"},{"value":"3,17E-10","module":"C2"},{"value":"4,18E-09","module":"C3"},{"value":"-1,41E-07","module":"D"}]},{"parameter":"ADPF","unit":"MJ","values":[{"value":"1,41E+02","module":"A1-A3"},{"value":"6,94E-01","module":"A4"},{"value":"1,47E+00","module":"A5"},{"value":"3,43E-03","module":"C1"},{"value":"1,50E-01","module":"C2"},{"value":"5,28E-01","module":"C3"},{"value":"-1,45E+01","module":"D"}]},{"parameter":"WDP","unit":"m^3 world-eq. deprived","values":[{"value":"1,00E+00","module":"A1-A3"},{"value":"4,66E-04","module":"A4"},{"value":"2,36E-02","module":"A5"},{"value":"4,74E-07","module":"C1"},{"value":"2,07E-05","module":"C2"},{"value":"1,96E-01","module":"C3"},{"value":"-8,93E-02","module":"D"}]},{"parameter":"EP-freshwater","unit":"kg PO4-eq.","values":[{"value":"1,17E-05","module":"A1-A3"},{"value":"1,59E-07","module":"A4"},{"value":"1,22E-07","module":"A5"},{"value":"5,18E-11","module":"C1"},{"value":"2,26E-09","module":"C2"},{"value":"3,96E-08","module":"C3"},{"value":"-1,11E-06","module":"D"}]},{"parameter":"EP-marine","unit":"kg N-eq.","values":[{"value":"3,74E-03","module":"A1-A3"},{"value":"6,96E-05","module":"A4"},{"value":"4,57E-05","module":"A5"},{"value":"1,47E-06","module":"C1"},{"value":"1,54E-05","module":"C2"},{"value":"5,68E-04","module":"C3"},{"value":"-3,11E-04","module":"D"}]},{"parameter":"EP-terrestrial","unit":"mol N-eq.","values":[{"value":"3,98E-02","module":"A1-A3"},{"value":"7,80E-04","module":"A4"},{"value":"5,16E-04","module":"A5"},{"value":"1,61E-05","module":"C1"},{"value":"1,70E-04","module":"C2"},{"value":"6,54E-03","module":"C3"},{"value":"-3,33E-03","module":"D"}]}],"additional_environmental_impact":[{"parameter":"PM","unit":"Disease incidence","values":[{"value":null,"module":"A1-A3"},{"value":null,"module":"A4"},{"value":null,"module":"A5"},{"value":null,"module":"C1"},{"value":null,"module":"C2"},{"value":null,"module":"C3"},{"value":null,"module":"D"}]},{"parameter":"ETP-fw","unit":"CTUe","values":[{"value":null,"module":"A1-A3"},{"value":null,"module":"A4"},{"value":null,"module":"A5"},{"value":null,"module":"C1"},{"value":null,"module":"C2"},{"value":null,"module":"C3"},{"value":null,"module":"D"}]},{"parameter":"HTP-c","unit":"CTUh","values":[{"value":null,"module":"A1-A3"},{"value":null,"module":"A4"},{"value":null,"module":"A5"},{"value":null,"module":"C1"},{"value":null,"module":"C2"},{"value":null,"module":"C3"},{"value":null,"module":"D"}]},{"parameter":"HTP-nc","unit":"CTUh","values":[{"value":null,"module":"A1-A3"},{"value":null,"module":"A4"},{"value":null,"module":"A5"},{"value":null,"module":"C1"},{"value":null,"module":"C2"},{"value":null,"module":"C3"},{"value":null,"module":"D"}]},{"parameter":"SQP","unit":"SQP","values":[{"value":null,"module":"A1-A3"},{"value":null,"module":"A4"},{"value":null,"module":"A5"},{"value":null,"module":"C1"},{"value":null,"module":"C2"},{"value":null,"module":"C3"},{"value":null,"module":"D"}]}],"resource_use":[{"parameter":"PERE","unit":"MJ","values":[{"value":"8,25E+00","module":"A1-A3"},{"value":"3,90E-02","module":"A4"},{"value":"6,81E-01","module":"A5"},{"value":"1,08E-05","module":"C1"},{"value":"4,72E-04","module":"C2"},{"value":"7,41E-02","module":"C3"},{"value":"-3,19E+00","module":"D"}]},{"parameter":"PERM","unit":"MJ","values":[{"value":"5,85E-01","module":"A1-A3"},{"value":"0,0E+00","module":"A4"},{"value":"-5,85E-01","module":"A5"},{"value":"0,0E+00","module":"C1"},{"value":"0,0E+00","module":"C2"},{"value":"0,0E+00","module":"C3"},{"value":"0,0E+00","module":"D"}]},{"parameter":"PERT","unit":"MJ","values":[{"value":"8,84E+00","module":"A1-A3"},{"value":"3,90E-02","module":"A4"},{"value":"9,57E-02","module":"A5"},{"value":"1,08E-05","module":"C1"},{"value":"4,72E-04","module":"C2"},{"value":"7,41E-02","module":"C3"},{"value":"-3,19E+00","module":"D"}]},{"parameter":"PENRE","unit":"MJ","values":[{"value":"1,19E+02","module":"A1-A3"},{"value":"6,95E-01","module":"A4"},{"value":"4,19E+00","module":"A5"},{"value":"3,43E-03","module":"C1"},{"value":"1,50E-01","module":"C2"},{"value":"2,03E+01","module":"C3"},{"value":"-1,45E+01","module":"D"}]},{"parameter":"PENRM","unit":"MJ","values":[{"value":"2,24E+01","module":"A1-A3"},{"value":"0,0E+00","module":"A4"},{"value":"-2,71E+00","module":"A5"},{"value":"0,0E+00","module":"C1"},{"value":"0,0E+00","module":"C2"},{"value":"-1,97E+01","module":"C3"},{"value":"0,0E+00","module":"D"}]},{"parameter":"PENRT","unit":"MJ","values":[{"value":"1,41E+02","module":"A1-A3"},{"value":"6,95E-01","module":"A4"},{"value":"1,47E+00","module":"A5"},{"value":"3,43E-03","module":"C1"},{"value":"1,50E-01","module":"C2"},{"value":"5,29E-01","module":"C3"},{"value":"-1,45E+01","module":"D"}]},{"parameter":"SM","unit":"kg","values":[{"value":"0,0E+00","module":"A1-A3"},{"value":"0,0E+00","module":"A4"},{"value":"0,0E+00","module":"A5"},{"value":"0,0E+00","module":"C1"},{"value":"0,0E+00","module":"C2"},{"value":"0,0E+00","module":"C3"},{"value":"0,0E+00","module":"D"}]},{"parameter":"RSF","unit":"MJ","values":[{"value":"0,0E+00","module":"A1-A3"},{"value":"0,0E+00","module":"A4"},{"value":"0,0E+00","module":"A5"},{"value":"0,0E+00","module":"C1"},{"value":"0,0E+00","module":"C2"},{"value":"0,0E+00","module":"C3"},{"value":"0,0E+00","module":"D"}]},{"parameter":"NRSF","unit":"MJ","values":[{"value":"0,0E+00","module":"A1-A3"},{"value":"0,0E+00","module":"A4"},{"value":"0,0E+00","module":"A5"},{"value":"0,0E+00","module":"C1"},{"value":"0,0E+00","module":"C2"},{"value":"0,0E+00","module":"C3"},{"value":"0,0E+00","module":"D"}]},{"parameter":"FW","unit":"m^3","values":[{"value":"3,09E-02","module":"A1-A3"},{"value":"4,52E-05","module":"A4"},{"value":"6,29E-04","module":"A5"},{"value":"1,94E-08","module":"C1"},{"value":"8,47E-07","module":"C2"},{"value":"4,60E-03","module":"C3"},{"value":"-3,70E-03","module":"D"}]}],"end_of_life_waste":[{"parameter":"HWD","unit":"kg","values":[{"value":"3,02E-05","module":"A1-A3"},{"value":"3,23E-08","module":"A4"},{"value":"3,02E-07","module":"A5"},{"value":"3,33E-13","module":"C1"},{"value":"1,45E-11","module":"C2"},{"value":"3,01E-10","module":"C3"},{"value":"-5,80E-09","module":"D"}]},{"parameter":"NHWD","unit":"kg","values":[{"value":"2,79E-01","module":"A1-A3"},{"value":"1,06E-04","module":"A4"},{"value":"4,86E-02","module":"A5"},{"value":"3,51E-07","module":"C1"},{"value":"1,53E-05","module":"C2"},{"value":"9,97E-03","module":"C3"},{"value":"-6,74E-03","module":"D"}]},{"parameter":"RWD","unit":"kg","values":[{"value":"2,56E-03","module":"A1-A3"},{"value":"8,60E-07","module":"A4"},{"value":"2,75E-05","module":"A5"},{"value":"3,68E-09","module":"C1"},{"value":"1,61E-07","module":"C2"},{"value":"2,13E-05","module":"C3"},{"value":"-1,09E-03","module":"D"}]}],"end_of_life_flow":[{"parameter":"CRU","unit":"kg","values":[{"value":"0,0E+00","module":"A1-A3"},{"value":"0,0E+00","module":"A4"},{"value":"0,0E+00","module":"A5"},{"value":"0,0E+00","module":"C1"},{"value":"0,0E+00","module":"C2"},{"value":"0,0E+00","module":"C3"},{"value":"0,0E+00","module":"D"}]},{"parameter":"MFR","unit":"kg","values":[{"value":"0,0E+00","module":"A1-A3"},{"value":"0,0E+00","module":"A4"},{"value":"0,0E+00","module":"A5"},{"value":"0,0E+00","module":"C1"},{"value":"0,0E+00","module":"C2"},{"value":"0,0E+00","module":"C3"},{"value":"0,0E+00","module":"D"}]},{"parameter":"MER","unit":"kg","values":[{"value":"0,0E+00","module":"A1-A3"},{"value":"0,0E+00","module":"A4"},{"value":"0,0E+00","module":"A5"},{"value":"0,0E+00","module":"C1"},{"value":"0,0E+00","module":"C2"},{"value":"0,0E+00","module":"C3"},{"value":"0,0E+00","module":"D"}]},{"parameter":"EEE","unit":"MJ","values":[{"value":"0,0E+00","module":"A1-A3"},{"value":"0,0E+00","module":"A4"},{"value":"2,12E-01","module":"A5"},{"value":"0,0E+00","module":"C1"},{"value":"0,0E+00","module":"C2"},{"value":"0,0E+00","module":"C3"},{"value":"0,0E+00","module":"D"}]},{"parameter":"EET","unit":"MJ","values":[{"value":"0,0E+00","module":"A1-A3"},{"value":"0,0E+00","module":"A4"},{"value":"3,86E-01","module":"A5"},{"value":"0,0E+00","module":"C1"},{"value":"0,0E+00","module":"C2"},{"value":"0,0E+00","module":"C3"},{"value":"0,0E+00","module":"D"}]}]}