{"product_name":"Produkte auf Basis Polyurethan, Gruppe 6","epd_id":"EPD-FEI-20220110-IBG1-EN","compliance":["DIN EN 15804+A2","ISO 14025"],"producer_name":"FEICA - Association of the European Adhesive and Sealant Industry","environmental_impact":[{"parameter":"GWP-total","unit":"kg CO2-eq.","values":[{"value":"1,79E+00","module":"A1-A3"},{"value":"5,27E-02","module":"A4"},{"value":"1,50E-01","module":"A5"},{"value":"2,09E-04","module":"C1"},{"value":"9,28E-03","module":"C2"},{"value":"2,47E+00","module":"C3"},{"value":"-7,25E-01","module":"D"}]},{"parameter":"GWP-fossil","unit":"kg CO2-eq.","values":[{"value":"2,67E+00","module":"A1-A3"},{"value":"5,22E-02","module":"A4"},{"value":"7,23E-02","module":"A5"},{"value":"2,00E-04","module":"C1"},{"value":"8,88E-03","module":"C2"},{"value":"1,66E+00","module":"C3"},{"value":"-7,23E-01","module":"D"}]},{"parameter":"GWP-biogenic","unit":"kg CO2-eq.","values":[{"value":"-8,76E-01","module":"A1-A3"},{"value":"1,52E-04","module":"A4"},{"value":"7,78E-02","module":"A5"},{"value":"9,27E-06","module":"C1"},{"value":"4,07E-04","module":"C2"},{"value":"8,13E-01","module":"C3"},{"value":"-1,70E-03","module":"D"}]},{"parameter":"GWP-luluc","unit":"kg CO2-eq.","values":[{"value":"4,05E-03","module":"A1-A3"},{"value":"4,22E-04","module":"A4"},{"value":"4,39E-05","module":"A5"},{"value":"4,80E-09","module":"C1"},{"value":"2,09E-07","module":"C2"},{"value":"1,56E-05","module":"C3"},{"value":"-5,08E-04","module":"D"}]},{"parameter":"ODP","unit":"kg CFC11-eq.","values":[{"value":"1,66E-06","module":"A1-A3"},{"value":"6,27E-18","module":"A4"},{"value":"1,66E-08","module":"A5"},{"value":"2,13E-20","module":"C1"},{"value":"9,29E-19","module":"C2"},{"value":"1,96E-16","module":"C3"},{"value":"-7,58E-15","module":"D"}]},{"parameter":"AP","unit":"mol H^(+)-eq.","values":[{"value":"2,07E-02","module":"A1-A3"},{"value":"1,56E-04","module":"A4"},{"value":"2,34E-04","module":"A5"},{"value":"2,70E-06","module":"C1"},{"value":"2,80E-05","module":"C2"},{"value":"9,81E-04","module":"C3"},{"value":"-1,01E-03","module":"D"}]},{"parameter":"POCP","unit":"kg NMVOC-eq.","values":[{"value":"7,69E-03","module":"A1-A3"},{"value":"1,38E-04","module":"A4"},{"value":"1,56E-01","module":"A5"},{"value":"3,68E-06","module":"C1"},{"value":"2,54E-05","module":"C2"},{"value":"1,22E-03","module":"C3"},{"value":"-7,53E-04","module":"D"}]},{"parameter":"ADPE","unit":"kg Sb-eq.","values":[{"value":"7,91E-06","module":"A1-A3"},{"value":"3,74E-09","module":"A4"},{"value":"7,95E-08","module":"A5"},{"value":"6,04E-12","module":"C1"},{"value":"2,64E-10","module":"C2"},{"value":"3,49E-09","module":"C3"},{"value":"-1,19E-07","module":"D"}]},{"parameter":"ADPF","unit":"MJ","values":[{"value":"5,58E+01","module":"A1-A3"},{"value":"6,94E-01","module":"A4"},{"value":"6,17E-01","module":"A5"},{"value":"2,86E-03","module":"C1"},{"value":"1,25E-01","module":"C2"},{"value":"4,40E-01","module":"C3"},{"value":"-1,23E+01","module":"D"}]},{"parameter":"WDP","unit":"m^3 world-eq. deprived","values":[{"value":"3,61E+01","module":"A1-A3"},{"value":"4,66E-04","module":"A4"},{"value":"3,75E-01","module":"A5"},{"value":"3,95E-07","module":"C1"},{"value":"1,72E-05","module":"C2"},{"value":"1,63E-01","module":"C3"},{"value":"-7,52E-02","module":"D"}]},{"parameter":"EP-freshwater","unit":"kg PO4-eq.","values":[{"value":"5,46E-04","module":"A1-A3"},{"value":"1,59E-07","module":"A4"},{"value":"5,47E-06","module":"A5"},{"value":"4,31E-11","module":"C1"},{"value":"1,88E-09","module":"C2"},{"value":"3,30E-08","module":"C3"},{"value":"-9,36E-07","module":"D"}]},{"parameter":"EP-marine","unit":"kg N-eq.","values":[{"value":"7,93E-03","module":"A1-A3"},{"value":"6,96E-05","module":"A4"},{"value":"8,76E-05","module":"A5"},{"value":"1,23E-06","module":"C1"},{"value":"1,29E-05","module":"C2"},{"value":"4,73E-04","module":"C3"},{"value":"-2,62E-04","module":"D"}]},{"parameter":"EP-terrestrial","unit":"mol N-eq.","values":[{"value":"8,08E-02","module":"A1-A3"},{"value":"7,80E-04","module":"A4"},{"value":"9,25E-04","module":"A5"},{"value":"1,34E-05","module":"C1"},{"value":"1,42E-04","module":"C2"},{"value":"5,45E-03","module":"C3"},{"value":"-2,81E-03","module":"D"}]}],"additional_environmental_impact":[{"parameter":"PM","unit":"Disease incidence","values":[{"value":null,"module":"A1-A3"},{"value":null,"module":"A4"},{"value":null,"module":"A5"},{"value":null,"module":"C1"},{"value":null,"module":"C2"},{"value":null,"module":"C3"},{"value":null,"module":"D"}]},{"parameter":"ETP-fw","unit":"CTUe","values":[{"value":null,"module":"A1-A3"},{"value":null,"module":"A4"},{"value":null,"module":"A5"},{"value":null,"module":"C1"},{"value":null,"module":"C2"},{"value":null,"module":"C3"},{"value":null,"module":"D"}]},{"parameter":"HTP-c","unit":"CTUh","values":[{"value":null,"module":"A1-A3"},{"value":null,"module":"A4"},{"value":null,"module":"A5"},{"value":null,"module":"C1"},{"value":null,"module":"C2"},{"value":null,"module":"C3"},{"value":null,"module":"D"}]},{"parameter":"HTP-nc","unit":"CTUh","values":[{"value":null,"module":"A1-A3"},{"value":null,"module":"A4"},{"value":null,"module":"A5"},{"value":null,"module":"C1"},{"value":null,"module":"C2"},{"value":null,"module":"C3"},{"value":null,"module":"D"}]},{"parameter":"SQP","unit":"SQP","values":[{"value":null,"module":"A1-A3"},{"value":null,"module":"A4"},{"value":null,"module":"A5"},{"value":null,"module":"C1"},{"value":null,"module":"C2"},{"value":null,"module":"C3"},{"value":null,"module":"D"}]}],"resource_use":[{"parameter":"PERE","unit":"MJ","values":[{"value":"1,68E+01","module":"A1-A3"},{"value":"3,90E-02","module":"A4"},{"value":"3,75E+00","module":"A5"},{"value":"9,01E-06","module":"C1"},{"value":"3,93E-04","module":"C2"},{"value":"8,68E+00","module":"C3"},{"value":"-2,69E+00","module":"D"}]},{"parameter":"PERM","unit":"MJ","values":[{"value":"1,21E+01","module":"A1-A3"},{"value":"0,0E+00","module":"A4"},{"value":"-3,46E+00","module":"A5"},{"value":"0,0E+00","module":"C1"},{"value":"0,0E+00","module":"C2"},{"value":"-8,62E+00","module":"C3"},{"value":"0,0E+00","module":"D"}]},{"parameter":"PERT","unit":"MJ","values":[{"value":"2,89E+01","module":"A1-A3"},{"value":"3,90E-02","module":"A4"},{"value":"2,96E-01","module":"A5"},{"value":"9,01E-06","module":"C1"},{"value":"3,93E-04","module":"C2"},{"value":"6,17E-02","module":"C3"},{"value":"-2,69E+00","module":"D"}]},{"parameter":"PENRE","unit":"MJ","values":[{"value":"3,81E+01","module":"A1-A3"},{"value":"6,95E-01","module":"A4"},{"value":"5,46E+00","module":"A5"},{"value":"2,86E-03","module":"C1"},{"value":"1,25E-01","module":"C2"},{"value":"1,34E+01","module":"C3"},{"value":"-1,23E+01","module":"D"}]},{"parameter":"PENRM","unit":"MJ","values":[{"value":"1,78E+01","module":"A1-A3"},{"value":"0,0E+00","module":"A4"},{"value":"-4,84E+00","module":"A5"},{"value":"0,0E+00","module":"C1"},{"value":"0,0E+00","module":"C2"},{"value":"-1,30E+01","module":"C3"},{"value":"0,0E+00","module":"D"}]},{"parameter":"PENRT","unit":"MJ","values":[{"value":"5,58E+01","module":"A1-A3"},{"value":"6,95E-01","module":"A4"},{"value":"6,17E-01","module":"A5"},{"value":"2,86E-03","module":"C1"},{"value":"1,25E-01","module":"C2"},{"value":"4,40E-01","module":"C3"},{"value":"-1,23E+01","module":"D"}]},{"parameter":"SM","unit":"kg","values":[{"value":"0,0E+00","module":"A1-A3"},{"value":"0,0E+00","module":"A4"},{"value":"0,0E+00","module":"A5"},{"value":"0,0E+00","module":"C1"},{"value":"0,0E+00","module":"C2"},{"value":"0,0E+00","module":"C3"},{"value":"0,0E+00","module":"D"}]},{"parameter":"RSF","unit":"MJ","values":[{"value":"0,0E+00","module":"A1-A3"},{"value":"0,0E+00","module":"A4"},{"value":"0,0E+00","module":"A5"},{"value":"0,0E+00","module":"C1"},{"value":"0,0E+00","module":"C2"},{"value":"0,0E+00","module":"C3"},{"value":"0,0E+00","module":"D"}]},{"parameter":"NRSF","unit":"MJ","values":[{"value":"0,0E+00","module":"A1-A3"},{"value":"0,0E+00","module":"A4"},{"value":"0,0E+00","module":"A5"},{"value":"0,0E+00","module":"C1"},{"value":"0,0E+00","module":"C2"},{"value":"0,0E+00","module":"C3"},{"value":"0,0E+00","module":"D"}]},{"parameter":"FW","unit":"m^3","values":[{"value":"1,23E+00","module":"A1-A3"},{"value":"4,52E-05","module":"A4"},{"value":"1,26E-02","module":"A5"},{"value":"1,62E-08","module":"C1"},{"value":"7,06E-07","module":"C2"},{"value":"3,84E-03","module":"C3"},{"value":"-3,12E-03","module":"D"}]}],"end_of_life_waste":[{"parameter":"HWD","unit":"kg","values":[{"value":"1,12E-05","module":"A1-A3"},{"value":"3,23E-08","module":"A4"},{"value":"1,12E-07","module":"A5"},{"value":"2,77E-13","module":"C1"},{"value":"1,21E-11","module":"C2"},{"value":"2,51E-10","module":"C3"},{"value":"-4,89E-09","module":"D"}]},{"parameter":"NHWD","unit":"kg","values":[{"value":"4,53E-02","module":"A1-A3"},{"value":"1,06E-04","module":"A4"},{"value":"4,63E-02","module":"A5"},{"value":"2,92E-07","module":"C1"},{"value":"1,28E-05","module":"C2"},{"value":"8,31E-03","module":"C3"},{"value":"-5,68E-03","module":"D"}]},{"parameter":"RWD","unit":"kg","values":[{"value":"1,10E-03","module":"A1-A3"},{"value":"8,60E-07","module":"A4"},{"value":"1,29E-05","module":"A5"},{"value":"3,07E-09","module":"C1"},{"value":"1,34E-07","module":"C2"},{"value":"1,78E-05","module":"C3"},{"value":"-9,19E-04","module":"D"}]}],"end_of_life_flow":[{"parameter":"CRU","unit":"kg","values":[{"value":"0,0E+00","module":"A1-A3"},{"value":"0,0E+00","module":"A4"},{"value":"0,0E+00","module":"A5"},{"value":"0,0E+00","module":"C1"},{"value":"0,0E+00","module":"C2"},{"value":"0,0E+00","module":"C3"},{"value":"0,0E+00","module":"D"}]},{"parameter":"MFR","unit":"kg","values":[{"value":"0,0E+00","module":"A1-A3"},{"value":"0,0E+00","module":"A4"},{"value":"0,0E+00","module":"A5"},{"value":"0,0E+00","module":"C1"},{"value":"0,0E+00","module":"C2"},{"value":"0,0E+00","module":"C3"},{"value":"0,0E+00","module":"D"}]},{"parameter":"MER","unit":"kg","values":[{"value":"0,0E+00","module":"A1-A3"},{"value":"0,0E+00","module":"A4"},{"value":"0,0E+00","module":"A5"},{"value":"0,0E+00","module":"C1"},{"value":"0,0E+00","module":"C2"},{"value":"0,0E+00","module":"C3"},{"value":"0,0E+00","module":"D"}]},{"parameter":"EEE","unit":"MJ","values":[{"value":"0,0E+00","module":"A1-A3"},{"value":"0,0E+00","module":"A4"},{"value":"2,12E-01","module":"A5"},{"value":"0,0E+00","module":"C1"},{"value":"0,0E+00","module":"C2"},{"value":"0,0E+00","module":"C3"},{"value":"0,0E+00","module":"D"}]},{"parameter":"EET","unit":"MJ","values":[{"value":"0,0E+00","module":"A1-A3"},{"value":"0,0E+00","module":"A4"},{"value":"3,86E-01","module":"A5"},{"value":"0,0E+00","module":"C1"},{"value":"0,0E+00","module":"C2"},{"value":"0,0E+00","module":"C3"},{"value":"0,0E+00","module":"D"}]}]}