{"product_name":"Produkte aus Polymerbeton","epd_id":"EPD-MEA-20240081-IBC1-DE","compliance":["DIN EN 15804+A2","ISO 14025"],"producer_name":"MEA Group GmbH","environmental_impact":[{"parameter":"GWP-total","unit":"kg CO2-eq.","values":[{"value":"8,57E+02","module":"A1-A3"},{"value":"1,96E+01","module":"A4"},{"value":"1,57E+01","module":"A5"},{"value":"1,19E+00","module":"C1"},{"value":"1,95E+01","module":"C2"},{"value":"5,55E+00","module":"C3"},{"value":"0,0E+00","module":"C4"},{"value":"-8,69E+00","module":"D"}]},{"parameter":"GWP-fossil","unit":"kg CO2-eq.","values":[{"value":"8,65E+02","module":"A1-A3"},{"value":"1,88E+01","module":"A4"},{"value":"3,42E-01","module":"A5"},{"value":"1,18E+00","module":"C1"},{"value":"1,87E+01","module":"C2"},{"value":"5,53E+00","module":"C3"},{"value":"0,0E+00","module":"C4"},{"value":"-8,76E+00","module":"D"}]},{"parameter":"GWP-biogenic","unit":"kg CO2-eq.","values":[{"value":"-7,24E+00","module":"A1-A3"},{"value":"8,53E-01","module":"A4"},{"value":"1,54E+01","module":"A5"},{"value":"1,24E-03","module":"C1"},{"value":"8,49E-01","module":"C2"},{"value":"-5,66E-03","module":"C3"},{"value":"0,0E+00","module":"C4"},{"value":"8,61E-02","module":"D"}]},{"parameter":"GWP-luluc","unit":"kg CO2-eq.","values":[{"value":"1,05E-01","module":"A1-A3"},{"value":"1,19E-03","module":"A4"},{"value":"6,32E-05","module":"A5"},{"value":"7,11E-05","module":"C1"},{"value":"1,19E-03","module":"C2"},{"value":"2,71E-02","module":"C3"},{"value":"0,0E+00","module":"C4"},{"value":"-1,83E-02","module":"D"}]},{"parameter":"ODP","unit":"kg CFC11-eq.","values":[{"value":"2,81E-09","module":"A1-A3"},{"value":"2,24E-12","module":"A4"},{"value":"1,57E-12","module":"A5"},{"value":"1,34E-13","module":"C1"},{"value":"2,23E-12","module":"C2"},{"value":"1,69E-11","module":"C3"},{"value":"0,0E+00","module":"C4"},{"value":"-6,33E-11","module":"D"}]},{"parameter":"AP","unit":"mol H^(+)-eq.","values":[{"value":"1,35E+00","module":"A1-A3"},{"value":"1,60E-02","module":"A4"},{"value":"2,59E-03","module":"A5"},{"value":"5,69E-03","module":"C1"},{"value":"1,60E-02","module":"C2"},{"value":"2,81E-02","module":"C3"},{"value":"0,0E+00","module":"C4"},{"value":"-2,72E-02","module":"D"}]},{"parameter":"POCP","unit":"kg NMVOC-eq.","values":[{"value":"1,79E+00","module":"A1-A3"},{"value":"1,51E-02","module":"A4"},{"value":"2,04E-03","module":"A5"},{"value":"7,62E-03","module":"C1"},{"value":"1,50E-02","module":"C2"},{"value":"3,54E-02","module":"C3"},{"value":"0,0E+00","module":"C4"},{"value":"-2,53E-02","module":"D"}]},{"parameter":"ADPE","unit":"kg Sb-eq.","values":[{"value":"7,33E-05","module":"A1-A3"},{"value":"2,35E-07","module":"A4"},{"value":"1,49E-08","module":"A5"},{"value":"1,40E-08","module":"C1"},{"value":"2,34E-07","module":"C2"},{"value":"6,00E-06","module":"C3"},{"value":"0,0E+00","module":"C4"},{"value":"-7,69E-07","module":"D"}]},{"parameter":"ADPF","unit":"MJ","values":[{"value":"2,37E+04","module":"A1-A3"},{"value":"2,73E+02","module":"A4"},{"value":"4,20E+00","module":"A5"},{"value":"1,63E+01","module":"C1"},{"value":"2,71E+02","module":"C2"},{"value":"1,08E+02","module":"C3"},{"value":"0,0E+00","module":"C4"},{"value":"-1,50E+02","module":"D"}]},{"parameter":"WDP","unit":"m^3 Welt-eq. entzogen","values":[{"value":"9,17E+01","module":"A1-A3"},{"value":"4,56E-02","module":"A4"},{"value":"1,73E+00","module":"A5"},{"value":"2,72E-03","module":"C1"},{"value":"4,54E-02","module":"C2"},{"value":"9,79E-01","module":"C3"},{"value":"0,0E+00","module":"C4"},{"value":"-8,86E-01","module":"D"}]},{"parameter":"EP-freshwater","unit":"kg P-eq.","values":[{"value":"1,52E-03","module":"A1-A3"},{"value":"4,59E-06","module":"A4"},{"value":"4,48E-07","module":"A5"},{"value":"2,74E-07","module":"C1"},{"value":"4,57E-06","module":"C2"},{"value":"1,46E-05","module":"C3"},{"value":"0,0E+00","module":"C4"},{"value":"-2,86E-05","module":"D"}]},{"parameter":"EP-marine","unit":"kg N-eq.","values":[{"value":"3,59E-01","module":"A1-A3"},{"value":"4,63E-03","module":"A4"},{"value":"7,43E-04","module":"A5"},{"value":"2,70E-03","module":"C1"},{"value":"4,61E-03","module":"C2"},{"value":"1,31E-02","module":"C3"},{"value":"0,0E+00","module":"C4"},{"value":"-9,26E-03","module":"D"}]},{"parameter":"EP-terrestrial","unit":"mol N-eq.","values":[{"value":"3,87E+00","module":"A1-A3"},{"value":"5,37E-02","module":"A4"},{"value":"1,07E-02","module":"A5"},{"value":"2,96E-02","module":"C1"},{"value":"5,35E-02","module":"C2"},{"value":"1,45E-01","module":"C3"},{"value":"0,0E+00","module":"C4"},{"value":"-1,02E-01","module":"D"}]}],"additional_environmental_impact":[{"parameter":"PM","unit":"Krankheitsf\u00e4lle","values":[{"value":"1,51E-05","module":"A1-A3"},{"value":"1,17E-07","module":"A4"},{"value":"1,74E-08","module":"A5"},{"value":"6,45E-08","module":"C1"},{"value":"1,17E-07","module":"C2"},{"value":"5,45E-07","module":"C3"},{"value":"0,0E+00","module":"C4"},{"value":"-1,31E-06","module":"D"}]},{"parameter":"ETP-fw","unit":"CTUe","values":[{"value":"1,09E+04","module":"A1-A3"},{"value":"1,96E+02","module":"A4"},{"value":"1,80E+00","module":"A5"},{"value":"1,17E+01","module":"C1"},{"value":"1,95E+02","module":"C2"},{"value":"7,76E+01","module":"C3"},{"value":"0,0E+00","module":"C4"},{"value":"-4,36E+01","module":"D"}]},{"parameter":"HTP-c","unit":"CTUh","values":[{"value":"2,68E-07","module":"A1-A3"},{"value":"3,61E-09","module":"A4"},{"value":"1,71E-10","module":"A5"},{"value":"2,15E-10","module":"C1"},{"value":"3,59E-09","module":"C2"},{"value":"1,70E-09","module":"C3"},{"value":"0,0E+00","module":"C4"},{"value":"-3,74E-09","module":"D"}]},{"parameter":"HTP-nc","unit":"CTUh","values":[{"value":"9,64E-06","module":"A1-A3"},{"value":"1,16E-07","module":"A4"},{"value":"9,35E-09","module":"A5"},{"value":"6,95E-09","module":"C1"},{"value":"1,16E-07","module":"C2"},{"value":"5,92E-08","module":"C3"},{"value":"0,0E+00","module":"C4"},{"value":"-2,80E-07","module":"D"}]},{"parameter":"SQP","unit":"SQP","values":[{"value":"3,55E+03","module":"A1-A3"},{"value":"1,70E+00","module":"A4"},{"value":"1,21E+00","module":"A5"},{"value":"1,02E-01","module":"C1"},{"value":"1,70E+00","module":"C2"},{"value":"2,72E+01","module":"C3"},{"value":"0,0E+00","module":"C4"},{"value":"-3,83E+01","module":"D"}]}],"resource_use":[{"parameter":"PERE","unit":"MJ","values":[{"value":"1,42E+03","module":"A1-A3"},{"value":"1,76E+00","module":"A4"},{"value":"1,69E+02","module":"A5"},{"value":"1,05E-01","module":"C1"},{"value":"1,75E+00","module":"C2"},{"value":"1,19E+01","module":"C3"},{"value":"0,0E+00","module":"C4"},{"value":"-4,59E+01","module":"D"}]},{"parameter":"PERM","unit":"MJ","values":[{"value":"1,68E+02","module":"A1-A3"},{"value":"0,0E+00","module":"A4"},{"value":"-1,68E+02","module":"A5"},{"value":"0,0E+00","module":"C1"},{"value":"0,0E+00","module":"C2"},{"value":"0,0E+00","module":"C3"},{"value":"0,0E+00","module":"C4"},{"value":"0,0E+00","module":"D"}]},{"parameter":"PERT","unit":"MJ","values":[{"value":"1,59E+03","module":"A1-A3"},{"value":"1,76E+00","module":"A4"},{"value":"9,91E-01","module":"A5"},{"value":"1,05E-01","module":"C1"},{"value":"1,75E+00","module":"C2"},{"value":"1,19E+01","module":"C3"},{"value":"0,0E+00","module":"C4"},{"value":"-4,59E+01","module":"D"}]},{"parameter":"PENRE","unit":"MJ","values":[{"value":"2,37E+04","module":"A1-A3"},{"value":"2,74E+02","module":"A4"},{"value":"4,20E+00","module":"A5"},{"value":"1,63E+01","module":"C1"},{"value":"2,72E+02","module":"C2"},{"value":"1,08E+02","module":"C3"},{"value":"0,0E+00","module":"C4"},{"value":"-1,51E+02","module":"D"}]},{"parameter":"PENRM","unit":"MJ","values":[{"value":"8,16E+03","module":"A1-A3"},{"value":"0,0E+00","module":"A4"},{"value":"-5,21E-01","module":"A5"},{"value":"0,0E+00","module":"C1"},{"value":"0,0E+00","module":"C2"},{"value":"0,0E+00","module":"C3"},{"value":"0,0E+00","module":"C4"},{"value":"0,0E+00","module":"D"}]},{"parameter":"PENRT","unit":"MJ","values":[{"value":"3,19E+04","module":"A1-A3"},{"value":"2,74E+02","module":"A4"},{"value":"3,68E+00","module":"A5"},{"value":"1,63E+01","module":"C1"},{"value":"2,72E+02","module":"C2"},{"value":"1,08E+02","module":"C3"},{"value":"0,0E+00","module":"C4"},{"value":"-1,51E+02","module":"D"}]},{"parameter":"SM","unit":"kg","values":[{"value":"0,0E+00","module":"A1-A3"},{"value":"0,0E+00","module":"A4"},{"value":"0,0E+00","module":"A5"},{"value":"0,0E+00","module":"C1"},{"value":"0,0E+00","module":"C2"},{"value":"0,0E+00","module":"C3"},{"value":"0,0E+00","module":"C4"},{"value":"0,0E+00","module":"D"}]},{"parameter":"RSF","unit":"MJ","values":[{"value":"0,0E+00","module":"A1-A3"},{"value":"0,0E+00","module":"A4"},{"value":"0,0E+00","module":"A5"},{"value":"0,0E+00","module":"C1"},{"value":"0,0E+00","module":"C2"},{"value":"0,0E+00","module":"C3"},{"value":"0,0E+00","module":"C4"},{"value":"0,0E+00","module":"D"}]},{"parameter":"NRSF","unit":"MJ","values":[{"value":"0,0E+00","module":"A1-A3"},{"value":"0,0E+00","module":"A4"},{"value":"0,0E+00","module":"A5"},{"value":"0,0E+00","module":"C1"},{"value":"0,0E+00","module":"C2"},{"value":"0,0E+00","module":"C3"},{"value":"0,0E+00","module":"C4"},{"value":"0,0E+00","module":"D"}]},{"parameter":"FW","unit":"m^3","values":[{"value":"4,76E+00","module":"A1-A3"},{"value":"2,05E-03","module":"A4"},{"value":"4,06E-02","module":"A5"},{"value":"1,22E-04","module":"C1"},{"value":"2,04E-03","module":"C2"},{"value":"2,85E-02","module":"C3"},{"value":"0,0E+00","module":"C4"},{"value":"-3,94E-02","module":"D"}]}],"end_of_life_waste":[{"parameter":"HWD","unit":"kg","values":[{"value":"1,66E-06","module":"A1-A3"},{"value":"5,04E-10","module":"A4"},{"value":"8,86E-11","module":"A5"},{"value":"3,00E-11","module":"C1"},{"value":"5,01E-10","module":"C2"},{"value":"-1,16E-09","module":"C3"},{"value":"0,0E+00","module":"C4"},{"value":"-2,94E-09","module":"D"}]},{"parameter":"NHWD","unit":"kg","values":[{"value":"6,34E+01","module":"A1-A3"},{"value":"2,72E-02","module":"A4"},{"value":"3,14E-01","module":"A5"},{"value":"1,63E-03","module":"C1"},{"value":"2,71E-02","module":"C2"},{"value":"3,03E-02","module":"C3"},{"value":"0,0E+00","module":"C4"},{"value":"-8,76E+01","module":"D"}]},{"parameter":"RWD","unit":"kg","values":[{"value":"3,90E-01","module":"A1-A3"},{"value":"4,56E-04","module":"A4"},{"value":"2,24E-04","module":"A5"},{"value":"2,72E-05","module":"C1"},{"value":"4,54E-04","module":"C2"},{"value":"8,85E-04","module":"C3"},{"value":"0,0E+00","module":"C4"},{"value":"-1,11E-02","module":"D"}]}],"end_of_life_flow":[{"parameter":"CRU","unit":"kg","values":[{"value":"0,0E+00","module":"A1-A3"},{"value":"0,0E+00","module":"A4"},{"value":"0,0E+00","module":"A5"},{"value":"0,0E+00","module":"C1"},{"value":"0,0E+00","module":"C2"},{"value":"0,0E+00","module":"C3"},{"value":"0,0E+00","module":"C4"},{"value":"0,0E+00","module":"D"}]},{"parameter":"MFR","unit":"kg","values":[{"value":"0,0E+00","module":"A1-A3"},{"value":"0,0E+00","module":"A4"},{"value":"0,0E+00","module":"A5"},{"value":"0,0E+00","module":"C1"},{"value":"0,0E+00","module":"C2"},{"value":"2,10E+03","module":"C3"},{"value":"0,0E+00","module":"C4"},{"value":"0,0E+00","module":"D"}]},{"parameter":"MER","unit":"kg","values":[{"value":"0,0E+00","module":"A1-A3"},{"value":"0,0E+00","module":"A4"},{"value":"0,0E+00","module":"A5"},{"value":"0,0E+00","module":"C1"},{"value":"0,0E+00","module":"C2"},{"value":"0,0E+00","module":"C3"},{"value":"0,0E+00","module":"C4"},{"value":"0,0E+00","module":"D"}]},{"parameter":"EEE","unit":"MJ","values":[{"value":"0,0E+00","module":"A1-A3"},{"value":"0,0E+00","module":"A4"},{"value":"2,19E+01","module":"A5"},{"value":"0,0E+00","module":"C1"},{"value":"0,0E+00","module":"C2"},{"value":"0,0E+00","module":"C3"},{"value":"0,0E+00","module":"C4"},{"value":"0,0E+00","module":"D"}]},{"parameter":"EET","unit":"MJ","values":[{"value":"0,0E+00","module":"A1-A3"},{"value":"0,0E+00","module":"A4"},{"value":"3,95E+01","module":"A5"},{"value":"0,0E+00","module":"C1"},{"value":"0,0E+00","module":"C2"},{"value":"0,0E+00","module":"C3"},{"value":"0,0E+00","module":"C4"},{"value":"0,0E+00","module":"D"}]}]}