{"product_name":"Profim LightUp 250SL","epd_id":" NEPD-2988-1666-EN","compliance":["EN 15804","ISO 14025","ISO 21930"],"producer_name":"Flokk Holding AS - Profim","environmental_impact":[{"parameter":"GWP-total","unit":"kg CO2-eq.","values":[{"value":"8,30E+01","module":"A1-A3"},{"value":"6,90E-01","module":"A4"}]},{"parameter":"ODP","unit":"kg CFC 11-eq.","values":[{"value":"4,35E-06","module":"A1-A3"},{"value":"1,27E-07","module":"A4"}]},{"parameter":"AP","unit":"kg SO2-eq.","values":[{"value":"3,62E-01","module":"A1-A3"},{"value":"2,20E-03","module":"A4"}]},{"parameter":"EP","unit":"kg Phosphat-eq.","values":[{"value":"6,24E-02","module":"A1-A3"},{"value":"3,65E-04","module":"A4"}]},{"parameter":"POCP","unit":"kg Ethen-eq.","values":[{"value":"2,50E-02","module":"A1-A3"},{"value":"1,12E-04","module":"A4"}]},{"parameter":"ADPE","unit":"kg Sb-eq.","values":[{"value":"2,95E-04","module":"A1-A3"},{"value":"2,10E-06","module":"A4"}]},{"parameter":"ADPF","unit":"MJ","values":[{"value":"9,01E+02","module":"A1-A3"},{"value":"1,04E+01","module":"A4"}]},{"parameter":"ADPM","unit":"kg Sb-eq.","values":[{"value":"2,95E-04","module":"A1-A3"},{"value":"2,10E-06","module":"A4"}]}],"additional_environmental_impact":[],"resource_use":[{"parameter":"PERE","unit":"MJ","values":[{"value":"2,09E+02","module":"A1-A3"},{"value":"1,51E-01","module":"A4"}]},{"parameter":"PERM","unit":"MJ","values":[{"value":"8,51E+01","module":"A1-A3"},{"value":"0,0E+00","module":"A4"}]},{"parameter":"PERT","unit":"MJ","values":[{"value":"2,94E+02","module":"A1-A3"},{"value":"1,51E-01","module":"A4"}]},{"parameter":"PENRE","unit":"MJ","values":[{"value":"1,10E+03","module":"A1-A3"},{"value":"1,06E+01","module":"A4"}]},{"parameter":"PENRM","unit":"MJ","values":[{"value":"1,68E+02","module":"A1-A3"},{"value":"0,0E+00","module":"A4"}]},{"parameter":"PENRT","unit":"MJ","values":[{"value":"1,27E+03","module":"A1-A3"},{"value":"1,06E+01","module":"A4"}]},{"parameter":"SM","unit":"kg","values":[{"value":"4,81E+00","module":"A1-A3"},{"value":"0,0E+00","module":"A4"}]},{"parameter":"RSF","unit":"MJ","values":[{"value":"0,0E+00","module":"A1-A3"},{"value":"0,0E+00","module":"A4"}]},{"parameter":"NRSF","unit":"MJ","values":[{"value":"0,0E+00","module":"A1-A3"},{"value":"0,0E+00","module":"A4"}]},{"parameter":"FW","unit":"m3","values":[{"value":"7,70E-01","module":"A1-A3"},{"value":"1,99E-03","module":"A4"}]}],"end_of_life_waste":[{"parameter":"HWD","unit":"kg","values":[{"value":"7,27E-03","module":"A1-A3"},{"value":"6,21E-06","module":"A4"}]},{"parameter":"NHWD","unit":"kg","values":[{"value":"3,56E+01","module":"A1-A3"},{"value":"5,60E-01","module":"A4"}]},{"parameter":"RWD","unit":"kg","values":[{"value":"2,66E-03","module":"A1-A3"},{"value":"7,31E-05","module":"A4"}]}],"end_of_life_flow":[{"parameter":"CRU","unit":"kg","values":[{"value":"0,0E+00","module":"A1-A3"},{"value":"0,0E+00","module":"A4"}]},{"parameter":"MFR","unit":"kg","values":[{"value":"7,05E-01","module":"A1-A3"},{"value":"0,0E+00","module":"A4"}]},{"parameter":"MER","unit":"kg","values":[{"value":"6,92E-02","module":"A1-A3"},{"value":"0,0E+00","module":"A4"}]},{"parameter":"EEE","unit":"MJ","values":[{"value":"7,72E-03","module":"A1-A3"},{"value":"0,0E+00","module":"A4"}]},{"parameter":"EET","unit":"MJ","values":[{"value":"1,51E-02","module":"A1-A3"},{"value":"0,0E+00","module":"A4"}]}]}