{"product_name":"Profiltafeln aus Stahl f\u00fcr Dach-, Wand- und Deckenkonstruktionen","epd_id":"EPD-SMM-20230037-IBA1-DE","compliance":["DIN EN 15804+A2","ISO 14025"],"producer_name":"Salzgitter AG","environmental_impact":[{"parameter":"GWP-total","unit":"kg CO2-eq.","values":[{"value":"2,31E+01","module":"A1-A3"},{"value":"2,85E-02","module":"C1"},{"value":"7,50E-02","module":"C2"},{"value":"2,55E-01","module":"C3"},{"value":"0,0E+00","module":"C4"},{"value":"-1,43E+01","module":"D"}]},{"parameter":"GWP-fossil","unit":"kg CO2-eq.","values":[{"value":"2,06E+01","module":"A1-A3"},{"value":"2,81E-02","module":"C1"},{"value":"7,51E-02","module":"C2"},{"value":"2,52E-01","module":"C3"},{"value":"0,0E+00","module":"C4"},{"value":"-1,44E+01","module":"D"}]},{"parameter":"GWP-biogenic","unit":"kg CO2-eq.","values":[{"value":"2,11E-02","module":"A1-A3"},{"value":"3,60E-04","module":"C1"},{"value":"-2,96E-04","module":"C2"},{"value":"3,22E-03","module":"C3"},{"value":"0,0E+00","module":"C4"},{"value":"2,30E-02","module":"D"}]},{"parameter":"GWP-luluc","unit":"kg CO2-eq.","values":[{"value":"6,72E-03","module":"A1-A3"},{"value":"9,38E-06","module":"C1"},{"value":"2,89E-04","module":"C2"},{"value":"8,40E-05","module":"C3"},{"value":"0,0E+00","module":"C4"},{"value":"-3,85E-03","module":"D"}]},{"parameter":"ODP","unit":"kg CFC11-eq.","values":[{"value":"2,21E-08","module":"A1-A3"},{"value":"6,12E-13","module":"C1"},{"value":"1,54E-14","module":"C2"},{"value":"5,47E-12","module":"C3"},{"value":"0,0E+00","module":"C4"},{"value":"3,98E-11","module":"D"}]},{"parameter":"AP","unit":"mol H^(+)-eq.","values":[{"value":"5,63E-02","module":"A1-A3"},{"value":"3,99E-05","module":"C1"},{"value":"7,66E-05","module":"C2"},{"value":"3,57E-04","module":"C3"},{"value":"0,0E+00","module":"C4"},{"value":"-3,94E-02","module":"D"}]},{"parameter":"POCP","unit":"kg NMVOC-eq.","values":[{"value":"3,49E-02","module":"A1-A3"},{"value":"3,14E-05","module":"C1"},{"value":"6,90E-05","module":"C2"},{"value":"2,81E-04","module":"C3"},{"value":"0,0E+00","module":"C4"},{"value":"-2,74E-02","module":"D"}]},{"parameter":"ADPE","unit":"kg Sb-eq.","values":[{"value":"5,38E-04","module":"A1-A3"},{"value":"1,28E-08","module":"C1"},{"value":"7,52E-09","module":"C2"},{"value":"1,15E-07","module":"C3"},{"value":"0,0E+00","module":"C4"},{"value":"3,16E-07","module":"D"}]},{"parameter":"ADPF","unit":"MJ","values":[{"value":"2,47E+02","module":"A1-A3"},{"value":"3,56E-01","module":"C1"},{"value":"9,95E-01","module":"C2"},{"value":"3,19E+00","module":"C3"},{"value":"0,0E+00","module":"C4"},{"value":"-1,07E+02","module":"D"}]},{"parameter":"WDP","unit":"m^3 Welt-eq. entzogen","values":[{"value":"7,57E-01","module":"A1-A3"},{"value":"6,49E-04","module":"C1"},{"value":"3,23E-04","module":"C2"},{"value":"5,81E-03","module":"C3"},{"value":"0,0E+00","module":"C4"},{"value":"3,01E-01","module":"D"}]},{"parameter":"EP-freshwater","unit":"kg P-eq.","values":[{"value":"6,14E-04","module":"A1-A3"},{"value":"1,23E-07","module":"C1"},{"value":"1,50E-07","module":"C2"},{"value":"1,10E-06","module":"C3"},{"value":"0,0E+00","module":"C4"},{"value":"-2,56E-06","module":"D"}]},{"parameter":"EP-marine","unit":"kg N-eq.","values":[{"value":"1,19E-02","module":"A1-A3"},{"value":"1,28E-05","module":"C1"},{"value":"2,65E-05","module":"C2"},{"value":"1,15E-04","module":"C3"},{"value":"0,0E+00","module":"C4"},{"value":"-8,21E-03","module":"D"}]},{"parameter":"EP-terrestrial","unit":"mol N-eq.","values":[{"value":"1,28E-01","module":"A1-A3"},{"value":"1,33E-04","module":"C1"},{"value":"3,12E-04","module":"C2"},{"value":"1,19E-03","module":"C3"},{"value":"0,0E+00","module":"C4"},{"value":"-8,89E-02","module":"D"}]}],"additional_environmental_impact":[{"parameter":"PM","unit":"Krankheitsf\u00e4lle","values":[{"value":null,"module":"A1-A3"},{"value":null,"module":"C1"},{"value":null,"module":"C2"},{"value":null,"module":"C3"},{"value":null,"module":"C4"},{"value":null,"module":"D"}]},{"parameter":"ETP-fw","unit":"CTUe","values":[{"value":null,"module":"A1-A3"},{"value":null,"module":"C1"},{"value":null,"module":"C2"},{"value":null,"module":"C3"},{"value":null,"module":"C4"},{"value":null,"module":"D"}]},{"parameter":"HTP-c","unit":"CTUh","values":[{"value":null,"module":"A1-A3"},{"value":null,"module":"C1"},{"value":null,"module":"C2"},{"value":null,"module":"C3"},{"value":null,"module":"C4"},{"value":null,"module":"D"}]},{"parameter":"HTP-nc","unit":"CTUh","values":[{"value":null,"module":"A1-A3"},{"value":null,"module":"C1"},{"value":null,"module":"C2"},{"value":null,"module":"C3"},{"value":null,"module":"C4"},{"value":null,"module":"D"}]},{"parameter":"SQP","unit":"SQP","values":[{"value":null,"module":"A1-A3"},{"value":null,"module":"C1"},{"value":null,"module":"C2"},{"value":null,"module":"C3"},{"value":null,"module":"C4"},{"value":null,"module":"D"}]}],"resource_use":[{"parameter":"PERE","unit":"MJ","values":[{"value":"1,85E+01","module":"A1-A3"},{"value":"2,83E-01","module":"C1"},{"value":"6,55E-02","module":"C2"},{"value":"2,54E+00","module":"C3"},{"value":"0,0E+00","module":"C4"},{"value":"1,55E+01","module":"D"}]},{"parameter":"PERM","unit":"MJ","values":[{"value":"1,88E-02","module":"A1-A3"},{"value":"0,0E+00","module":"C1"},{"value":"0,0E+00","module":"C2"},{"value":"0,0E+00","module":"C3"},{"value":"0,0E+00","module":"C4"},{"value":"0,0E+00","module":"D"}]},{"parameter":"PERT","unit":"MJ","values":[{"value":"1,86E+01","module":"A1-A3"},{"value":"2,83E-01","module":"C1"},{"value":"6,55E-02","module":"C2"},{"value":"2,54E+00","module":"C3"},{"value":"0,0E+00","module":"C4"},{"value":"1,55E+01","module":"D"}]},{"parameter":"PENRE","unit":"MJ","values":[{"value":"2,21E+02","module":"A1-A3"},{"value":"3,56E-01","module":"C1"},{"value":"9,97E-01","module":"C2"},{"value":"3,19E+00","module":"C3"},{"value":"0,0E+00","module":"C4"},{"value":"-1,08E+02","module":"D"}]},{"parameter":"PENRM","unit":"MJ","values":[{"value":"2,99E+01","module":"A1-A3"},{"value":"5,00E-15","module":"C1"},{"value":"0,0E+00","module":"C2"},{"value":"4,00E-14","module":"C3"},{"value":"0,0E+00","module":"C4"},{"value":"0,0E+00","module":"D"}]},{"parameter":"PENRT","unit":"MJ","values":[{"value":"2,51E+02","module":"A1-A3"},{"value":"3,56E-01","module":"C1"},{"value":"9,97E-01","module":"C2"},{"value":"3,19E+00","module":"C3"},{"value":"0,0E+00","module":"C4"},{"value":"-1,08E+02","module":"D"}]},{"parameter":"SM","unit":"kg","values":[{"value":"1,55E+00","module":"A1-A3"},{"value":"0,0E+00","module":"C1"},{"value":"0,0E+00","module":"C2"},{"value":"0,0E+00","module":"C3"},{"value":"0,0E+00","module":"C4"},{"value":"7,29E+00","module":"D"}]},{"parameter":"RSF","unit":"MJ","values":[{"value":"0,0E+00","module":"A1-A3"},{"value":"0,0E+00","module":"C1"},{"value":"0,0E+00","module":"C2"},{"value":"0,0E+00","module":"C3"},{"value":"0,0E+00","module":"C4"},{"value":"0,0E+00","module":"D"}]},{"parameter":"NRSF","unit":"MJ","values":[{"value":"7,06E-03","module":"A1-A3"},{"value":"0,0E+00","module":"C1"},{"value":"0,0E+00","module":"C2"},{"value":"0,0E+00","module":"C3"},{"value":"0,0E+00","module":"C4"},{"value":"0,0E+00","module":"D"}]},{"parameter":"FW","unit":"m^3","values":[{"value":"3,95E-02","module":"A1-A3"},{"value":"1,14E-04","module":"C1"},{"value":"5,08E-05","module":"C2"},{"value":"1,02E-03","module":"C3"},{"value":"0,0E+00","module":"C4"},{"value":"-9,33E-03","module":"D"}]}],"end_of_life_waste":[{"parameter":"HWD","unit":"kg","values":[{"value":"2,42E-03","module":"A1-A3"},{"value":"3,71E-11","module":"C1"},{"value":"4,35E-12","module":"C2"},{"value":"3,32E-10","module":"C3"},{"value":"0,0E+00","module":"C4"},{"value":"5,34E-09","module":"D"}]},{"parameter":"NHWD","unit":"kg","values":[{"value":"1,38E+00","module":"A1-A3"},{"value":"3,52E-04","module":"C1"},{"value":"1,62E-04","module":"C2"},{"value":"3,15E-03","module":"C3"},{"value":"0,0E+00","module":"C4"},{"value":"-2,04E-01","module":"D"}]},{"parameter":"RWD","unit":"kg","values":[{"value":"2,47E-03","module":"A1-A3"},{"value":"3,14E-05","module":"C1"},{"value":"1,25E-06","module":"C2"},{"value":"2,81E-04","module":"C3"},{"value":"0,0E+00","module":"C4"},{"value":"1,78E-03","module":"D"}]}],"end_of_life_flow":[{"parameter":"CRU","unit":"kg","values":[{"value":"0,0E+00","module":"A1-A3"},{"value":"0,0E+00","module":"C1"},{"value":"0,0E+00","module":"C2"},{"value":"0,0E+00","module":"C3"},{"value":"0,0E+00","module":"C4"},{"value":"0,0E+00","module":"D"}]},{"parameter":"MFR","unit":"kg","values":[{"value":"1,60E-01","module":"A1-A3"},{"value":"0,0E+00","module":"C1"},{"value":"0,0E+00","module":"C2"},{"value":"0,0E+00","module":"C3"},{"value":"8,67E+00","module":"C4"},{"value":"0,0E+00","module":"D"}]},{"parameter":"MER","unit":"kg","values":[{"value":"1,40E-01","module":"A1-A3"},{"value":"0,0E+00","module":"C1"},{"value":"0,0E+00","module":"C2"},{"value":"0,0E+00","module":"C3"},{"value":"0,0E+00","module":"C4"},{"value":"0,0E+00","module":"D"}]},{"parameter":"EEE","unit":"MJ","values":[{"value":"0,0E+00","module":"A1-A3"},{"value":"0,0E+00","module":"C1"},{"value":"0,0E+00","module":"C2"},{"value":"0,0E+00","module":"C3"},{"value":"0,0E+00","module":"C4"},{"value":"0,0E+00","module":"D"}]},{"parameter":"EET","unit":"MJ","values":[{"value":"7,88E-01","module":"A1-A3"},{"value":"0,0E+00","module":"C1"},{"value":"0,0E+00","module":"C2"},{"value":"0,0E+00","module":"C3"},{"value":"0,0E+00","module":"C4"},{"value":"0,0E+00","module":"D"}]}]}