{"product_name":"Profim Xenon swivel","epd_id":"NEPD-3248-1889-EN","compliance":["EN 15804","ISO 14025","ISO 21930"],"producer_name":"Flokk AS","environmental_impact":[{"parameter":"GWP-total","unit":"kg CO2-eq.","values":[{"value":"5,20E+01","module":"A1"},{"value":"2,86E+00","module":"A2"},{"value":"4,09E+00","module":"A3"},{"value":"6,18E-01","module":"A4"}]},{"parameter":"ODP","unit":"kg CFC 11-eq.","values":[{"value":"3,35E-06","module":"A1"},{"value":"5,27E-07","module":"A2"},{"value":"6,49E-08","module":"A3"},{"value":"1,14E-07","module":"A4"}]},{"parameter":"AP","unit":"kg SO2-eq.","values":[{"value":"2,18E-01","module":"A1"},{"value":"3,42E-02","module":"A2"},{"value":"2,39E-02","module":"A3"},{"value":"1,97E-03","module":"A4"}]},{"parameter":"EP","unit":"kg Phosphat-eq.","values":[{"value":"3,78E-02","module":"A1"},{"value":"3,34E-03","module":"A2"},{"value":"2,72E-03","module":"A3"},{"value":"3,27E-04","module":"A4"}]},{"parameter":"POCP","unit":"kg Ethen-eq.","values":[{"value":"1,62E-02","module":"A1"},{"value":"1,19E-03","module":"A2"},{"value":"9,36E-04","module":"A3"},{"value":"1,01E-04","module":"A4"}]},{"parameter":"ADPE","unit":"kg Sb-eq.","values":[{"value":"1,66E-04","module":"A1"},{"value":"3,86E-06","module":"A2"},{"value":"1,85E-07","module":"A3"},{"value":"1,88E-06","module":"A4"}]},{"parameter":"ADPF","unit":"MJ","values":[{"value":"6,25E+02","module":"A1"},{"value":"4,18E+01","module":"A2"},{"value":"4,00E+01","module":"A3"},{"value":"9,31E+00","module":"A4"}]},{"parameter":"ADPM","unit":"kg Sb-eq.","values":[{"value":"1,66E-04","module":"A1"},{"value":"3,86E-06","module":"A2"},{"value":"1,85E-07","module":"A3"},{"value":"1,88E-06","module":"A4"}]}],"additional_environmental_impact":[],"resource_use":[{"parameter":"PERE","unit":"MJ","values":[{"value":"1,98E+02","module":"A1"},{"value":"8,60E-01","module":"A2"},{"value":"5,57E+00","module":"A3"},{"value":"1,36E-01","module":"A4"}]},{"parameter":"PERM","unit":"MJ","values":[{"value":"8,49E+01","module":"A1"},{"value":"0,0E+00","module":"A2"},{"value":"0,0E+00","module":"A3"},{"value":"0,0E+00","module":"A4"}]},{"parameter":"PERT","unit":"MJ","values":[{"value":"2,83E+02","module":"A1"},{"value":"8,60E-01","module":"A2"},{"value":"5,57E+00","module":"A3"},{"value":"1,36E-01","module":"A4"}]},{"parameter":"PENRE","unit":"MJ","values":[{"value":"7,88E+02","module":"A1"},{"value":"4,34E+01","module":"A2"},{"value":"4,29E+01","module":"A3"},{"value":"9,53E+00","module":"A4"}]},{"parameter":"PENRM","unit":"MJ","values":[{"value":"1,57E+02","module":"A1"},{"value":"0,0E+00","module":"A2"},{"value":"0,0E+00","module":"A3"},{"value":"0,0E+00","module":"A4"}]},{"parameter":"PENRT","unit":"MJ","values":[{"value":"9,46E+02","module":"A1"},{"value":"4,34E+01","module":"A2"},{"value":"4,29E+01","module":"A3"},{"value":"9,53E+00","module":"A4"}]},{"parameter":"SM","unit":"kg","values":[{"value":"7,18E+00","module":"A1"},{"value":"0,0E+00","module":"A2"},{"value":"0,0E+00","module":"A3"},{"value":"0,0E+00","module":"A4"}]},{"parameter":"RSF","unit":"MJ","values":[{"value":"0,0E+00","module":"A1"},{"value":"0,0E+00","module":"A2"},{"value":"0,0E+00","module":"A3"},{"value":"0,0E+00","module":"A4"}]},{"parameter":"NRSF","unit":"MJ","values":[{"value":"0,0E+00","module":"A1"},{"value":"0,0E+00","module":"A2"},{"value":"0,0E+00","module":"A3"},{"value":"0,0E+00","module":"A4"}]},{"parameter":"FW","unit":"m3","values":[{"value":"5,37E-01","module":"A1"},{"value":"8,02E-03","module":"A2"},{"value":"2,54E-02","module":"A3"},{"value":"1,79E-03","module":"A4"}]}],"end_of_life_waste":[{"parameter":"HWD","unit":"kg","values":[{"value":"1,09E-02","module":"A1"},{"value":"2,45E-05","module":"A2"},{"value":"3,77E-02","module":"A3"},{"value":"5,57E-06","module":"A4"}]},{"parameter":"NHWD","unit":"kg","values":[{"value":"2,29E+01","module":"A1"},{"value":"2,17E+00","module":"A2"},{"value":"1,63E+00","module":"A3"},{"value":"5,02E-01","module":"A4"}]},{"parameter":"RWD","unit":"kg","values":[{"value":"2,20E-03","module":"A1"},{"value":"2,93E-04","module":"A2"},{"value":"3,77E-05","module":"A3"},{"value":"6,55E-05","module":"A4"}]}],"end_of_life_flow":[{"parameter":"CRU","unit":"kg","values":[{"value":"0,0E+00","module":"A1"},{"value":"0,0E+00","module":"A2"},{"value":"0,0E+00","module":"A3"},{"value":"0,0E+00","module":"A4"}]},{"parameter":"MFR","unit":"kg","values":[{"value":"0,0E+00","module":"A1"},{"value":"0,0E+00","module":"A2"},{"value":"8,18E-01","module":"A3"},{"value":"0,0E+00","module":"A4"}]},{"parameter":"MER","unit":"kg","values":[{"value":"1,37E-01","module":"A1"},{"value":"0,0E+00","module":"A2"},{"value":"3,38E-03","module":"A3"},{"value":"0,0E+00","module":"A4"}]},{"parameter":"EEE","unit":"MJ","values":[{"value":"0,0E+00","module":"A1"},{"value":"0,0E+00","module":"A2"},{"value":"1,60E-01","module":"A3"},{"value":"0,0E+00","module":"A4"}]},{"parameter":"EET","unit":"MJ","values":[{"value":"0,0E+00","module":"A1"},{"value":"0,0E+00","module":"A2"},{"value":"1,57E+00","module":"A3"},{"value":"0,0E+00","module":"A4"}]}]}