{"product_name":"Profim Seven","epd_id":"NEPD-5860-5137","compliance":["EN 15804+A2","ISO 14025","ISO 21930"],"producer_name":"Flokk AS","environmental_impact":[{"parameter":"GWP-total","unit":"kg CO2-eq.","values":[{"value":"3,03E+01","module":"A1-A3"},{"value":"5,63E-01","module":"A4"},{"value":"8,46E-01","module":"A5"},{"value":"5,67E+00","module":"B2"},{"value":"2,54E-01","module":"B3"},{"value":"0,0E+00","module":"B4"},{"value":"0,0E+00","module":"C1"},{"value":"8,78E-02","module":"C2"},{"value":"2,89E-01","module":"C3"},{"value":"3,96E-02","module":"C4"},{"value":"-1,68E+00","module":"D"}]},{"parameter":"GWP-fossil","unit":"kg CO2-eq.","values":[{"value":"2,99E+01","module":"A1-A3"},{"value":"5,63E-01","module":"A4"},{"value":"8,88E-03","module":"A5"},{"value":"5,62E+00","module":"B2"},{"value":"2,52E-01","module":"B3"},{"value":"0,0E+00","module":"B4"},{"value":"0,0E+00","module":"C1"},{"value":"8,78E-02","module":"C2"},{"value":"2,88E-01","module":"C3"},{"value":"3,96E-02","module":"C4"},{"value":"-1,68E+00","module":"D"}]},{"parameter":"GWP-biogenic","unit":"kg CO2-eq.","values":[{"value":"4,20E-01","module":"A1-A3"},{"value":"2,31E-04","module":"A4"},{"value":"8,37E-01","module":"A5"},{"value":"3,61E-02","module":"B2"},{"value":"1,62E-03","module":"B3"},{"value":"0,0E+00","module":"B4"},{"value":"0,0E+00","module":"C1"},{"value":"3,58E-05","module":"C2"},{"value":"5,50E-04","module":"C3"},{"value":"3,01E-05","module":"C4"},{"value":"-9,36E-04","module":"D"}]},{"parameter":"GWP-luluc","unit":"kg CO2-eq.","values":[{"value":"2,68E-02","module":"A1-A3"},{"value":"1,64E-04","module":"A4"},{"value":"2,71E-06","module":"A5"},{"value":"1,27E-02","module":"B2"},{"value":"5,74E-04","module":"B3"},{"value":"0,0E+00","module":"B4"},{"value":"0,0E+00","module":"C1"},{"value":"3,07E-05","module":"C2"},{"value":"1,16E-05","module":"C3"},{"value":"1,22E-05","module":"C4"},{"value":"-9,76E-04","module":"D"}]},{"parameter":"ODP","unit":"kg CFC 11-eq.","values":[{"value":"2,55E-06","module":"A1-A3"},{"value":"1,30E-07","module":"A4"},{"value":"1,74E-09","module":"A5"},{"value":"4,39E-07","module":"B2"},{"value":"1,95E-08","module":"B3"},{"value":"0,0E+00","module":"B4"},{"value":"0,0E+00","module":"C1"},{"value":"2,00E-08","module":"C2"},{"value":"4,10E-09","module":"C3"},{"value":"1,26E-08","module":"C4"},{"value":"-4,81E-04","module":"D"}]},{"parameter":"AP","unit":"mol H+-eq.","values":[{"value":"1,47E-01","module":"A1-A3"},{"value":"2,37E-03","module":"A4"},{"value":"3,89E-05","module":"A5"},{"value":"3,22E-02","module":"B2"},{"value":"1,44E-03","module":"B3"},{"value":"0,0E+00","module":"B4"},{"value":"0,0E+00","module":"C1"},{"value":"3,59E-04","module":"C2"},{"value":"2,29E-04","module":"C3"},{"value":"2,87E-04","module":"C4"},{"value":"-8,36E-03","module":"D"}]},{"parameter":"POCP","unit":"kg NMVOC-eq.","values":[{"value":"1,12E-01","module":"A1-A3"},{"value":"2,53E-03","module":"A4"},{"value":"4,02E-05","module":"A5"},{"value":"1,35E-02","module":"B2"},{"value":"5,94E-04","module":"B3"},{"value":"0,0E+00","module":"B4"},{"value":"0,0E+00","module":"C1"},{"value":"3,60E-04","module":"C2"},{"value":"2,75E-04","module":"C3"},{"value":"3,27E-04","module":"C4"},{"value":"-8,43E-03","module":"D"}]},{"parameter":"ADPE","unit":"kg Sb-eq.","values":[{"value":"7,52E-04","module":"A1-A3"},{"value":"9,61E-06","module":"A4"},{"value":"1,99E-07","module":"A5"},{"value":"4,34E-05","module":"B2"},{"value":"1,69E-06","module":"B3"},{"value":"0,0E+00","module":"B4"},{"value":"0,0E+00","module":"C1"},{"value":"2,38E-06","module":"C2"},{"value":"2,41E-07","module":"C3"},{"value":"7,07E-07","module":"C4"},{"value":"-2,89E-05","module":"D"}]},{"parameter":"ADPF","unit":"MJ","values":[{"value":"3,92E+02","module":"A1-A3"},{"value":"8,76E+00","module":"A4"},{"value":"1,15E-01","module":"A5"},{"value":"1,08E+02","module":"B2"},{"value":"4,87E+00","module":"B3"},{"value":"0,0E+00","module":"B4"},{"value":"0,0E+00","module":"C1"},{"value":"1,32E+00","module":"C2"},{"value":"3,09E-01","module":"C3"},{"value":"9,33E-01","module":"C4"},{"value":"-1,42E+01","module":"D"}]},{"parameter":"WDP","unit":"m3 world-eq.","values":[{"value":"1,44E+04","module":"A1-A3"},{"value":"6,72E+00","module":"A4"},{"value":"1,55E-01","module":"A5"},{"value":"1,51E+03","module":"B2"},{"value":"6,70E+01","module":"B3"},{"value":"0,0E+00","module":"B4"},{"value":"0,0E+00","module":"C1"},{"value":"1,26E+00","module":"C2"},{"value":"2,51E-01","module":"C3"},{"value":"1,69E+00","module":"C4"},{"value":"8,55E+01","module":"D"}]},{"parameter":"EP-freshwater","unit":"kg P-eq.","values":[{"value":"1,82E-03","module":"A1-A3"},{"value":"4,29E-06","module":"A4"},{"value":"6,73E-08","module":"A5"},{"value":"5,47E-04","module":"B2"},{"value":"2,47E-05","module":"B3"},{"value":"0,0E+00","module":"B4"},{"value":"0,0E+00","module":"C1"},{"value":"6,89E-07","module":"C2"},{"value":"1,04E-06","module":"C3"},{"value":"3,88E-07","module":"C4"},{"value":"-1,03E-04","module":"D"}]},{"parameter":"EP-marine","unit":"kg N-eq.","values":[{"value":"3,02E-02","module":"A1-A3"},{"value":"7,12E-04","module":"A4"},{"value":"1,35E-05","module":"A5"},{"value":"4,31E-03","module":"B2"},{"value":"1,91E-04","module":"B3"},{"value":"0,0E+00","module":"B4"},{"value":"0,0E+00","module":"C1"},{"value":"1,06E-04","module":"C2"},{"value":"8,59E-05","module":"C3"},{"value":"1,03E-04","module":"C4"},{"value":"-1,74E-03","module":"D"}]},{"parameter":"EP-terrestrial","unit":"mol N-eq.","values":[{"value":"3,14E-01","module":"A1-A3"},{"value":"7,87E-03","module":"A4"},{"value":"1,39E-04","module":"A5"},{"value":"5,22E-02","module":"B2"},{"value":"2,32E-03","module":"B3"},{"value":"0,0E+00","module":"B4"},{"value":"0,0E+00","module":"C1"},{"value":"1,18E-03","module":"C2"},{"value":"9,22E-04","module":"C3"},{"value":"1,14E-03","module":"C4"},{"value":"-1,78E-02","module":"D"}]},{"parameter":"GWP-IOBC","unit":"kg CO2-eq.","values":[{"value":"3,07E+01","module":"A1-A3"},{"value":"5,63E-01","module":"A4"},{"value":"8,88E-03","module":"A5"},{"value":"5,99E+00","module":"B2"},{"value":"2,69E-01","module":"B3"},{"value":"0,0E+00","module":"B4"},{"value":"0,0E+00","module":"C1"},{"value":"8,78E-02","module":"C2"},{"value":"1,78E-01","module":"C3"},{"value":"3,98E-02","module":"C4"},{"value":"-2,51E+00","module":"D"}]}],"additional_environmental_impact":[{"parameter":"PM","unit":"disease incidence","values":[{"value":"1,84E-06","module":"A1-A3"},{"value":"4,96E-08","module":"A4"},{"value":"5,79E-10","module":"A5"},{"value":"1,14E-07","module":"B2"},{"value":"4,75E-09","module":"B3"},{"value":"0,0E+00","module":"B4"},{"value":"0,0E+00","module":"C1"},{"value":"6,32E-09","module":"C2"},{"value":"9,84E-09","module":"C3"},{"value":"5,29E-09","module":"C4"},{"value":"-1,42E-07","module":"D"}]},{"parameter":"ETP-fw","unit":"CTUe","values":[{"value":"1,11E+03","module":"A1-A3"},{"value":"6,40E+00","module":"A4"},{"value":"1,52E-01","module":"A5"},{"value":"8,66E+01","module":"B2"},{"value":"3,84E+00","module":"B3"},{"value":"0,0E+00","module":"B4"},{"value":"0,0E+00","module":"C1"},{"value":"9,75E-01","module":"C2"},{"value":"2,77E+00","module":"C3"},{"value":"5,29E-01","module":"C4"},{"value":"-9,37E+01","module":"D"}]},{"parameter":"HTP-c","unit":"CTUh","values":[{"value":"1,46E-07","module":"A1-A3"},{"value":"0,0E+00","module":"A4"},{"value":"4,00E-12","module":"A5"},{"value":"2,79E-09","module":"B2"},{"value":"9,70E-11","module":"B3"},{"value":"0,0E+00","module":"B4"},{"value":"0,0E+00","module":"C1"},{"value":"0,0E+00","module":"C2"},{"value":"2,83E-10","module":"C3"},{"value":"1,80E-11","module":"C4"},{"value":"-8,05E-09","module":"D"}]},{"parameter":"HTP-nc","unit":"CTUh","values":[{"value":"1,34E-06","module":"A1-A3"},{"value":"6,19E-09","module":"A4"},{"value":"1,90E-10","module":"A5"},{"value":"8,81E-08","module":"B2"},{"value":"3,37E-09","module":"B3"},{"value":"0,0E+00","module":"B4"},{"value":"0,0E+00","module":"C1"},{"value":"1,05E-09","module":"C2"},{"value":"1,73E-09","module":"C3"},{"value":"4,75E-10","module":"C4"},{"value":"1,74E-07","module":"D"}]},{"parameter":"SQP","unit":"unitless","values":[{"value":"1,67E+02","module":"A1-A3"},{"value":"1,00E+01","module":"A4"},{"value":"8,13E-02","module":"A5"},{"value":"2,53E+01","module":"B2"},{"value":"1,13E+00","module":"B3"},{"value":"0,0E+00","module":"B4"},{"value":"0,0E+00","module":"C1"},{"value":"9,12E-01","module":"C2"},{"value":"7,54E-02","module":"C3"},{"value":"2,02E+00","module":"C4"},{"value":"-1,68E+00","module":"D"}]},{"parameter":"IRP","unit":"kBq U235-eq.","values":[{"value":"1,70E+00","module":"A1-A3"},{"value":"3,83E-02","module":"A4"},{"value":"4,94E-04","module":"A5"},{"value":"8,90E-01","module":"B2"},{"value":"4,03E-02","module":"B3"},{"value":"0,0E+00","module":"B4"},{"value":"0,0E+00","module":"C1"},{"value":"5,78E-03","module":"C2"},{"value":"9,44E-04","module":"C3"},{"value":"3,72E-03","module":"C4"},{"value":"5,40E-03","module":"D"}]}],"resource_use":[{"parameter":"PERE","unit":"MJ","values":[{"value":"7,59E+01","module":"A1-A3"},{"value":"1,10E-01","module":"A4"},{"value":"1,93E-03","module":"A5"},{"value":"1,99E+01","module":"B2"},{"value":"9,05E-01","module":"B3"},{"value":"0,0E+00","module":"B4"},{"value":"0,0E+00","module":"C1"},{"value":"1,87E-02","module":"C2"},{"value":"1,74E-02","module":"C3"},{"value":"1,66E-02","module":"C4"},{"value":"-1,72E+00","module":"D"}]},{"parameter":"PERM","unit":"MJ","values":[{"value":"3,07E+00","module":"A1-A3"},{"value":"0,0E+00","module":"A4"},{"value":"-3,07E+00","module":"A5"},{"value":"0,0E+00","module":"B2"},{"value":"0,0E+00","module":"B3"},{"value":"0,0E+00","module":"B4"},{"value":"0,0E+00","module":"C1"},{"value":"0,0E+00","module":"C2"},{"value":"0,0E+00","module":"C3"},{"value":"0,0E+00","module":"C4"},{"value":"0,0E+00","module":"D"}]},{"parameter":"PERT","unit":"MJ","values":[{"value":"7,90E+01","module":"A1-A3"},{"value":"1,10E-01","module":"A4"},{"value":"-3,07E+00","module":"A5"},{"value":"1,99E+01","module":"B2"},{"value":"9,05E-01","module":"B3"},{"value":"0,0E+00","module":"B4"},{"value":"0,0E+00","module":"C1"},{"value":"1,87E-02","module":"C2"},{"value":"1,74E-02","module":"C3"},{"value":"1,66E-02","module":"C4"},{"value":"-1,72E+00","module":"D"}]},{"parameter":"PENRE","unit":"MJ","values":[{"value":"4,16E+02","module":"A1-A3"},{"value":"8,76E+00","module":"A4"},{"value":"1,15E-01","module":"A5"},{"value":"1,08E+02","module":"B2"},{"value":"4,88E+00","module":"B3"},{"value":"0,0E+00","module":"B4"},{"value":"0,0E+00","module":"C1"},{"value":"1,32E+00","module":"C2"},{"value":"3,20E-01","module":"C3"},{"value":"9,33E-01","module":"C4"},{"value":"-1,42E+01","module":"D"}]},{"parameter":"PENRM","unit":"MJ","values":[{"value":"7,39E-01","module":"A1-A3"},{"value":"0,0E+00","module":"A4"},{"value":"-4,44E-01","module":"A5"},{"value":"0,0E+00","module":"B2"},{"value":"0,0E+00","module":"B3"},{"value":"0,0E+00","module":"B4"},{"value":"0,0E+00","module":"C1"},{"value":"0,0E+00","module":"C2"},{"value":"-2,95E-01","module":"C3"},{"value":"0,0E+00","module":"C4"},{"value":"0,0E+00","module":"D"}]},{"parameter":"PENRT","unit":"MJ","values":[{"value":"4,17E+02","module":"A1-A3"},{"value":"8,76E+00","module":"A4"},{"value":"-3,29E-01","module":"A5"},{"value":"1,08E+02","module":"B2"},{"value":"4,88E+00","module":"B3"},{"value":"0,0E+00","module":"B4"},{"value":"0,0E+00","module":"C1"},{"value":"1,32E+00","module":"C2"},{"value":"2,49E-02","module":"C3"},{"value":"9,33E-01","module":"C4"},{"value":"-1,42E+01","module":"D"}]},{"parameter":"SM","unit":"kg","values":[{"value":"1,56E+00","module":"A1-A3"},{"value":"0,0E+00","module":"A4"},{"value":"0,0E+00","module":"A5"},{"value":"0,0E+00","module":"B2"},{"value":"0,0E+00","module":"B3"},{"value":"0,0E+00","module":"B4"},{"value":"0,0E+00","module":"C1"},{"value":"0,0E+00","module":"C2"},{"value":"0,0E+00","module":"C3"},{"value":"0,0E+00","module":"C4"},{"value":"0,0E+00","module":"D"}]},{"parameter":"RSF","unit":"MJ","values":[{"value":"1,03E+00","module":"A1-A3"},{"value":"3,86E-03","module":"A4"},{"value":"6,34E-05","module":"A5"},{"value":"1,38E+00","module":"B2"},{"value":"6,27E-02","module":"B3"},{"value":"0,0E+00","module":"B4"},{"value":"0,0E+00","module":"C1"},{"value":"6,68E-04","module":"C2"},{"value":"3,57E-04","module":"C3"},{"value":"4,42E-04","module":"C4"},{"value":"6,03E-02","module":"D"}]},{"parameter":"NRSF","unit":"MJ","values":[{"value":"1,94E+00","module":"A1-A3"},{"value":"1,29E-02","module":"A4"},{"value":"2,57E-04","module":"A5"},{"value":"3,70E-01","module":"B2"},{"value":"1,51E-02","module":"B3"},{"value":"0,0E+00","module":"B4"},{"value":"0,0E+00","module":"C1"},{"value":"2,39E-03","module":"C2"},{"value":"0,0E+00","module":"C3"},{"value":"2,10E-02","module":"C4"},{"value":"1,72E+00","module":"D"}]},{"parameter":"FW","unit":"m3","values":[{"value":"2,82E-01","module":"A1-A3"},{"value":"9,97E-04","module":"A4"},{"value":"5,46E-05","module":"A5"},{"value":"8,69E-01","module":"B2"},{"value":"3,99E-03","module":"B3"},{"value":"0,0E+00","module":"B4"},{"value":"0,0E+00","module":"C1"},{"value":"1,39E-04","module":"C2"},{"value":"3,54E-04","module":"C3"},{"value":"8,41E-04","module":"C4"},{"value":"-4,22E-03","module":"D"}]}],"end_of_life_waste":[{"parameter":"HWD","unit":"kg","values":[{"value":"3,98E-01","module":"A1-A3"},{"value":"4,79E-04","module":"A4"},{"value":"0,0E+00","module":"A5"},{"value":"1,87E-02","module":"B2"},{"value":"8,39E-04","module":"B3"},{"value":"0,0E+00","module":"B4"},{"value":"0,0E+00","module":"C1"},{"value":"6,75E-05","module":"C2"},{"value":"0,0E+00","module":"C3"},{"value":"3,69E+00","module":"C4"},{"value":"-8,69E-03","module":"D"}]},{"parameter":"NHWD","unit":"kg","values":[{"value":"8,86E+00","module":"A1-A3"},{"value":"7,62E-01","module":"A4"},{"value":"5,04E-01","module":"A5"},{"value":"4,24E-01","module":"B2"},{"value":"1,73E-02","module":"B3"},{"value":"0,0E+00","module":"B4"},{"value":"0,0E+00","module":"C1"},{"value":"6,32E-02","module":"C2"},{"value":"1,02E-01","module":"C3"},{"value":"2,40E-02","module":"C4"},{"value":"-6,86E-01","module":"D"}]},{"parameter":"RWD","unit":"kg","values":[{"value":"1,63E-03","module":"A1-A3"},{"value":"5,98E-05","module":"A4"},{"value":"0,0E+00","module":"A5"},{"value":"7,21E-04","module":"B2"},{"value":"3,26E-05","module":"B3"},{"value":"0,0E+00","module":"B4"},{"value":"0,0E+00","module":"C1"},{"value":"9,02E-06","module":"C2"},{"value":"0,0E+00","module":"C3"},{"value":"5,76E-06","module":"C4"},{"value":"4,12E-06","module":"D"}]}],"end_of_life_flow":[{"parameter":"CRU","unit":"kg","values":[{"value":"0,0E+00","module":"A1-A3"},{"value":"0,0E+00","module":"A4"},{"value":"0,0E+00","module":"A5"},{"value":"0,0E+00","module":"B2"},{"value":"0,0E+00","module":"B3"},{"value":"0,0E+00","module":"B4"},{"value":"0,0E+00","module":"C1"},{"value":"0,0E+00","module":"C2"},{"value":"0,0E+00","module":"C3"},{"value":"0,0E+00","module":"C4"},{"value":"0,0E+00","module":"D"}]},{"parameter":"MFR","unit":"kg","values":[{"value":"8,33E-01","module":"A1-A3"},{"value":"0,0E+00","module":"A4"},{"value":"4,64E-01","module":"A5"},{"value":"0,0E+00","module":"B2"},{"value":"0,0E+00","module":"B3"},{"value":"0,0E+00","module":"B4"},{"value":"0,0E+00","module":"C1"},{"value":"0,0E+00","module":"C2"},{"value":"1,89E+00","module":"C3"},{"value":"0,0E+00","module":"C4"},{"value":"0,0E+00","module":"D"}]},{"parameter":"MER","unit":"kg","values":[{"value":"6,61E-06","module":"A1-A3"},{"value":"0,0E+00","module":"A4"},{"value":"1,61E-03","module":"A5"},{"value":"0,0E+00","module":"B2"},{"value":"0,0E+00","module":"B3"},{"value":"0,0E+00","module":"B4"},{"value":"0,0E+00","module":"C1"},{"value":"0,0E+00","module":"C2"},{"value":"5,69E+00","module":"C3"},{"value":"0,0E+00","module":"C4"},{"value":"0,0E+00","module":"D"}]},{"parameter":"EEE","unit":"MJ","values":[{"value":"4,60E-01","module":"A1-A3"},{"value":"0,0E+00","module":"A4"},{"value":"2,82E-02","module":"A5"},{"value":"0,0E+00","module":"B2"},{"value":"0,0E+00","module":"B3"},{"value":"0,0E+00","module":"B4"},{"value":"0,0E+00","module":"C1"},{"value":"0,0E+00","module":"C2"},{"value":"1,69E-01","module":"C3"},{"value":"0,0E+00","module":"C4"},{"value":"0,0E+00","module":"D"}]},{"parameter":"EET","unit":"MJ","values":[{"value":"6,97E+00","module":"A1-A3"},{"value":"0,0E+00","module":"A4"},{"value":"4,26E-01","module":"A5"},{"value":"0,0E+00","module":"B2"},{"value":"0,0E+00","module":"B3"},{"value":"0,0E+00","module":"B4"},{"value":"0,0E+00","module":"C1"},{"value":"0,0E+00","module":"C2"},{"value":"2,56E+00","module":"C3"},{"value":"0,0E+00","module":"C4"},{"value":"0,0E+00","module":"D"}]}]}