{"product_name":"Profim AccisPro 150SFL","epd_id":"NEPD-3074-1737-EN","compliance":["EN 15804","ISO 14025","ISO 21930"],"producer_name":"Flokk Holding AS - Profim","environmental_impact":[{"parameter":"GWP-total","unit":"kg CO2-eq.","values":[{"value":"7,86E+01","module":"A1-A3"},{"value":"6,83E-01","module":"A4"}]},{"parameter":"ODP","unit":"kg CFC 11-eq.","values":[{"value":"5,10E-06","module":"A1-A3"},{"value":"1,26E-07","module":"A4"}]},{"parameter":"AP","unit":"kg SO2-eq.","values":[{"value":"3,74E-01","module":"A1-A3"},{"value":"2,18E-03","module":"A4"}]},{"parameter":"EP","unit":"kg Phosphat-eq.","values":[{"value":"5,71E-02","module":"A1-A3"},{"value":"3,61E-04","module":"A4"}]},{"parameter":"POCP","unit":"kg Ethen-eq.","values":[{"value":"2,41E-02","module":"A1-A3"},{"value":"1,11E-04","module":"A4"}]},{"parameter":"ADPE","unit":"kg Sb-eq.","values":[{"value":"6,86E-04","module":"A1-A3"},{"value":"2,08E-06","module":"A4"}]},{"parameter":"ADPF","unit":"MJ","values":[{"value":"9,11E+02","module":"A1-A3"},{"value":"1,03E+01","module":"A4"}]},{"parameter":"ADPM","unit":"kg Sb-eq.","values":[{"value":"6,86E-04","module":"A1-A3"},{"value":"2,08E-06","module":"A4"}]}],"additional_environmental_impact":[],"resource_use":[{"parameter":"PERE","unit":"MJ","values":[{"value":"1,46E+02","module":"A1-A3"},{"value":"1,50E-01","module":"A4"}]},{"parameter":"PERM","unit":"MJ","values":[{"value":"2,51E+01","module":"A1-A3"},{"value":"0,0E+00","module":"A4"}]},{"parameter":"PERT","unit":"MJ","values":[{"value":"1,71E+02","module":"A1-A3"},{"value":"1,50E-01","module":"A4"}]},{"parameter":"PENRE","unit":"MJ","values":[{"value":"1,09E+03","module":"A1-A3"},{"value":"1,05E+01","module":"A4"}]},{"parameter":"PENRM","unit":"MJ","values":[{"value":"1,39E+02","module":"A1-A3"},{"value":"0,0E+00","module":"A4"}]},{"parameter":"PENRT","unit":"MJ","values":[{"value":"1,23E+03","module":"A1-A3"},{"value":"1,05E+01","module":"A4"}]},{"parameter":"SM","unit":"kg","values":[{"value":"5,87E+00","module":"A1-A3"},{"value":"0,0E+00","module":"A4"}]},{"parameter":"RSF","unit":"MJ","values":[{"value":"2,01E-01","module":"A1-A3"},{"value":"0,0E+00","module":"A4"}]},{"parameter":"NRSF","unit":"MJ","values":[{"value":"4,30E-02","module":"A1-A3"},{"value":"0,0E+00","module":"A4"}]},{"parameter":"FW","unit":"m3","values":[{"value":"7,57E-01","module":"A1-A3"},{"value":"1,97E-03","module":"A4"}]}],"end_of_life_waste":[{"parameter":"HWD","unit":"kg","values":[{"value":"6,72E-02","module":"A1-A3"},{"value":"6,15E-06","module":"A4"}]},{"parameter":"NHWD","unit":"kg","values":[{"value":"3,84E+01","module":"A1-A3"},{"value":"5,55E-01","module":"A4"}]},{"parameter":"RWD","unit":"kg","values":[{"value":"3,20E-03","module":"A1-A3"},{"value":"7,24E-05","module":"A4"}]}],"end_of_life_flow":[{"parameter":"CRU","unit":"kg","values":[{"value":"0,0E+00","module":"A1-A3"},{"value":"0,0E+00","module":"A4"}]},{"parameter":"MFR","unit":"kg","values":[{"value":"8,20E-01","module":"A1-A3"},{"value":"0,0E+00","module":"A4"}]},{"parameter":"MER","unit":"kg","values":[{"value":"2,17E-01","module":"A1-A3"},{"value":"0,0E+00","module":"A4"}]},{"parameter":"EEE","unit":"MJ","values":[{"value":"1,67E-01","module":"A1-A3"},{"value":"0,0E+00","module":"A4"}]},{"parameter":"EET","unit":"MJ","values":[{"value":"1,67E+00","module":"A1-A3"},{"value":"0,0E+00","module":"A4"}]}]}