{"product_name":"Profim REVO collection","epd_id":"NEPD-3558-2150-EN","compliance":["EN 15804","ISO 14025","ISO 21930"],"producer_name":"Flokk AS","environmental_impact":[{"parameter":"GWP-total","unit":"kg CO2-eq.","values":[{"value":"8,43E+01","module":"A1"},{"value":"9,59E-01","module":"A2"},{"value":"1,15E+01","module":"A3"},{"value":"4,81E+00","module":"A4"}]},{"parameter":"ODP","unit":"kg CFC 11-eq.","values":[{"value":"3,37E-06","module":"A1"},{"value":"1,83E-07","module":"A2"},{"value":"2,34E-07","module":"A3"},{"value":"8,87E-07","module":"A4"}]},{"parameter":"AP","unit":"kg SO2-eq.","values":[{"value":"3,38E-01","module":"A1"},{"value":"3,09E-03","module":"A2"},{"value":"6,93E-02","module":"A3"},{"value":"1,53E-02","module":"A4"}]},{"parameter":"EP","unit":"kg Phosphat-eq.","values":[{"value":"6,94E-02","module":"A1"},{"value":"5,17E-04","module":"A2"},{"value":"8,11E-03","module":"A3"},{"value":"2,54E-03","module":"A4"}]},{"parameter":"POCP","unit":"kg Ethen-eq.","values":[{"value":"2,82E-02","module":"A1"},{"value":"1,56E-04","module":"A2"},{"value":"2,62E-03","module":"A3"},{"value":"7,84E-04","module":"A4"}]},{"parameter":"ADPE","unit":"kg Sb-eq.","values":[{"value":"2,11E-04","module":"A1"},{"value":"2,51E-06","module":"A2"},{"value":"3,75E-07","module":"A3"},{"value":"1,47E-05","module":"A4"}]},{"parameter":"ADPF","unit":"MJ","values":[{"value":"1,31E+03","module":"A1"},{"value":"1,48E+01","module":"A2"},{"value":"1,16E+02","module":"A3"},{"value":"7,24E+01","module":"A4"}]},{"parameter":"ADPM","unit":"kg Sb-eq.","values":[{"value":"2,11E-04","module":"A1"},{"value":"2,51E-06","module":"A2"},{"value":"3,75E-07","module":"A3"},{"value":"1,47E-05","module":"A4"}]}],"additional_environmental_impact":[],"resource_use":[{"parameter":"PERE","unit":"MJ","values":[{"value":"5,88E+02","module":"A1"},{"value":"2,45E-01","module":"A2"},{"value":"1,31E+01","module":"A3"},{"value":"1,06E+00","module":"A4"}]},{"parameter":"PERM","unit":"MJ","values":[{"value":"2,85E+02","module":"A1"},{"value":"0,0E+00","module":"A2"},{"value":"0,0E+00","module":"A3"},{"value":"0,0E+00","module":"A4"}]},{"parameter":"PERT","unit":"MJ","values":[{"value":"8,73E+02","module":"A1"},{"value":"2,45E-01","module":"A2"},{"value":"1,31E+01","module":"A3"},{"value":"1,06E+00","module":"A4"}]},{"parameter":"PENRE","unit":"MJ","values":[{"value":"1,56E+03","module":"A1"},{"value":"1,52E+01","module":"A2"},{"value":"1,22E+02","module":"A3"},{"value":"7,41E+01","module":"A4"}]},{"parameter":"PENRM","unit":"MJ","values":[{"value":"1,42E+02","module":"A1"},{"value":"0,0E+00","module":"A2"},{"value":"0,0E+00","module":"A3"},{"value":"0,0E+00","module":"A4"}]},{"parameter":"PENRT","unit":"MJ","values":[{"value":"1,71E+03","module":"A1"},{"value":"1,52E+01","module":"A2"},{"value":"1,22E+02","module":"A3"},{"value":"7,41E+01","module":"A4"}]},{"parameter":"SM","unit":"kg","values":[{"value":"3,78E+00","module":"A1"},{"value":"0,0E+00","module":"A2"},{"value":"0,0E+00","module":"A3"},{"value":"0,0E+00","module":"A4"}]},{"parameter":"RSF","unit":"MJ","values":[{"value":"0,0E+00","module":"A1"},{"value":"0,0E+00","module":"A2"},{"value":"0,0E+00","module":"A3"},{"value":"0,0E+00","module":"A4"}]},{"parameter":"NRSF","unit":"MJ","values":[{"value":"0,0E+00","module":"A1"},{"value":"0,0E+00","module":"A2"},{"value":"0,0E+00","module":"A3"},{"value":"0,0E+00","module":"A4"}]},{"parameter":"FW","unit":"m3","values":[{"value":"1,26E+00","module":"A1"},{"value":"3,26E-03","module":"A2"},{"value":"5,24E-02","module":"A3"},{"value":"1,39E-02","module":"A4"}]}],"end_of_life_waste":[{"parameter":"HWD","unit":"kg","values":[{"value":"1,62E-03","module":"A1"},{"value":"8,42E-06","module":"A2"},{"value":"3,14E-02","module":"A3"},{"value":"4,33E-05","module":"A4"}]},{"parameter":"NHWD","unit":"kg","values":[{"value":"2,51E+01","module":"A1"},{"value":"1,13E+00","module":"A2"},{"value":"4,34E+00","module":"A3"},{"value":"3,90E+00","module":"A4"}]},{"parameter":"RWD","unit":"kg","values":[{"value":"1,35E-04","module":"A1"},{"value":"1,05E-04","module":"A2"},{"value":"1,38E-04","module":"A3"},{"value":"5,09E-04","module":"A4"}]}],"end_of_life_flow":[{"parameter":"CRU","unit":"kg","values":[{"value":"0,0E+00","module":"A1"},{"value":"0,0E+00","module":"A2"},{"value":"0,0E+00","module":"A3"},{"value":"0,0E+00","module":"A4"}]},{"parameter":"MFR","unit":"kg","values":[{"value":"3,36E-02","module":"A1"},{"value":"0,0E+00","module":"A2"},{"value":"7,67E-01","module":"A3"},{"value":"0,0E+00","module":"A4"}]},{"parameter":"MER","unit":"kg","values":[{"value":"0,0E+00","module":"A1"},{"value":"0,0E+00","module":"A2"},{"value":"4,70E-03","module":"A3"},{"value":"0,0E+00","module":"A4"}]},{"parameter":"EEE","unit":"MJ","values":[{"value":"1,05E-02","module":"A1"},{"value":"0,0E+00","module":"A2"},{"value":"1,48E-01","module":"A3"},{"value":"0,0E+00","module":"A4"}]},{"parameter":"EET","unit":"MJ","values":[{"value":"0,0E+00","module":"A1"},{"value":"0,0E+00","module":"A2"},{"value":"1,42E+00","module":"A3"},{"value":"0,0E+00","module":"A4"}]}]}