{"product_name":"Profim Zoo","epd_id":"NEPD-8246-7913","compliance":["EN 15804+A2","ISO 14025","ISO 21930"],"producer_name":"Flokk AS","environmental_impact":[{"parameter":"GWP-total","unit":"kg CO2-eq.","values":[{"value":"1,98E+01","module":"A1-A3"},{"value":"1,09E+00","module":"A4"},{"value":"7,38E+00","module":"A5"},{"value":"5,67E+00","module":"B2"},{"value":"2,54E-01","module":"B3"},{"value":"0,0E+00","module":"B4"},{"value":"0,0E+00","module":"C1"},{"value":"1,70E-01","module":"C2"},{"value":"8,51E+00","module":"C3"},{"value":"3,44E-02","module":"C4"},{"value":"-1,71E+00","module":"D"}]},{"parameter":"GWP-fossil","unit":"kg CO2-eq.","values":[{"value":"2,67E+01","module":"A1-A3"},{"value":"1,09E+00","module":"A4"},{"value":"8,69E-02","module":"A5"},{"value":"5,62E+00","module":"B2"},{"value":"2,52E-01","module":"B3"},{"value":"0,0E+00","module":"B4"},{"value":"0,0E+00","module":"C1"},{"value":"1,70E-01","module":"C2"},{"value":"7,87E+00","module":"C3"},{"value":"3,43E-02","module":"C4"},{"value":"-1,69E+00","module":"D"}]},{"parameter":"GWP-biogenic","unit":"kg CO2-eq.","values":[{"value":"-6,92E+00","module":"A1-A3"},{"value":"4,47E-04","module":"A4"},{"value":"7,29E+00","module":"A5"},{"value":"3,61E-02","module":"B2"},{"value":"1,62E-03","module":"B3"},{"value":"0,0E+00","module":"B4"},{"value":"0,0E+00","module":"C1"},{"value":"6,93E-05","module":"C2"},{"value":"6,42E-01","module":"C3"},{"value":"2,75E-05","module":"C4"},{"value":"-1,64E-03","module":"D"}]},{"parameter":"GWP-luluc","unit":"kg CO2-eq.","values":[{"value":"4,34E-02","module":"A1-A3"},{"value":"3,18E-04","module":"A4"},{"value":"2,50E-05","module":"A5"},{"value":"1,27E-02","module":"B2"},{"value":"5,74E-04","module":"B3"},{"value":"0,0E+00","module":"B4"},{"value":"0,0E+00","module":"C1"},{"value":"5,94E-05","module":"C2"},{"value":"2,04E-05","module":"C3"},{"value":"9,77E-06","module":"C4"},{"value":"-1,66E-02","module":"D"}]},{"parameter":"ODP","unit":"kg CFC 11-eq.","values":[{"value":"2,10E-06","module":"A1-A3"},{"value":"2,52E-07","module":"A4"},{"value":"1,59E-08","module":"A5"},{"value":"4,39E-07","module":"B2"},{"value":"1,95E-08","module":"B3"},{"value":"0,0E+00","module":"B4"},{"value":"0,0E+00","module":"C1"},{"value":"3,87E-08","module":"C2"},{"value":"1,11E-08","module":"C3"},{"value":"9,82E-09","module":"C4"},{"value":"-3,39E-02","module":"D"}]},{"parameter":"AP","unit":"mol H+-eq.","values":[{"value":"1,36E-01","module":"A1-A3"},{"value":"4,58E-03","module":"A4"},{"value":"4,74E-04","module":"A5"},{"value":"3,22E-02","module":"B2"},{"value":"1,44E-03","module":"B3"},{"value":"0,0E+00","module":"B4"},{"value":"0,0E+00","module":"C1"},{"value":"6,94E-04","module":"C2"},{"value":"1,52E-03","module":"C3"},{"value":"2,29E-04","module":"C4"},{"value":"-9,99E-03","module":"D"}]},{"parameter":"POCP","unit":"kg NMVOC-eq.","values":[{"value":"1,08E-01","module":"A1-A3"},{"value":"4,90E-03","module":"A4"},{"value":"5,22E-04","module":"A5"},{"value":"1,35E-02","module":"B2"},{"value":"5,94E-04","module":"B3"},{"value":"0,0E+00","module":"B4"},{"value":"0,0E+00","module":"C1"},{"value":"6,97E-04","module":"C2"},{"value":"1,90E-03","module":"C3"},{"value":"2,57E-04","module":"C4"},{"value":"-9,89E-03","module":"D"}]},{"parameter":"ADPE","unit":"kg Sb-eq.","values":[{"value":"6,59E-04","module":"A1-A3"},{"value":"1,86E-05","module":"A4"},{"value":"1,77E-06","module":"A5"},{"value":"4,34E-05","module":"B2"},{"value":"1,69E-06","module":"B3"},{"value":"0,0E+00","module":"B4"},{"value":"0,0E+00","module":"C1"},{"value":"4,60E-06","module":"C2"},{"value":"5,32E-07","module":"C3"},{"value":"5,47E-07","module":"C4"},{"value":"-3,03E-05","module":"D"}]},{"parameter":"ADPF","unit":"MJ","values":[{"value":"5,00E+02","module":"A1-A3"},{"value":"1,69E+01","module":"A4"},{"value":"1,09E+00","module":"A5"},{"value":"1,08E+02","module":"B2"},{"value":"4,87E+00","module":"B3"},{"value":"0,0E+00","module":"B4"},{"value":"0,0E+00","module":"C1"},{"value":"2,56E+00","module":"C2"},{"value":"9,29E-01","module":"C3"},{"value":"7,31E-01","module":"C4"},{"value":"-1,70E+01","module":"D"}]},{"parameter":"WDP","unit":"m3 world-eq.","values":[{"value":"1,36E+04","module":"A1-A3"},{"value":"1,30E+01","module":"A4"},{"value":"1,53E+00","module":"A5"},{"value":"1,51E+03","module":"B2"},{"value":"6,70E+01","module":"B3"},{"value":"0,0E+00","module":"B4"},{"value":"0,0E+00","module":"C1"},{"value":"2,44E+00","module":"C2"},{"value":"1,80E+00","module":"C3"},{"value":"1,75E+00","module":"C4"},{"value":"-1,93E+01","module":"D"}]},{"parameter":"EP-freshwater","unit":"kg P-eq.","values":[{"value":"1,33E-03","module":"A1-A3"},{"value":"8,31E-06","module":"A4"},{"value":"7,70E-07","module":"A5"},{"value":"5,47E-04","module":"B2"},{"value":"2,47E-05","module":"B3"},{"value":"0,0E+00","module":"B4"},{"value":"0,0E+00","module":"C1"},{"value":"1,33E-06","module":"C2"},{"value":"1,56E-06","module":"C3"},{"value":"3,57E-07","module":"C4"},{"value":"-1,17E-04","module":"D"}]},{"parameter":"EP-marine","unit":"kg N-eq.","values":[{"value":"2,88E-02","module":"A1-A3"},{"value":"1,38E-03","module":"A4"},{"value":"1,83E-04","module":"A5"},{"value":"4,31E-03","module":"B2"},{"value":"1,91E-04","module":"B3"},{"value":"0,0E+00","module":"B4"},{"value":"0,0E+00","module":"C1"},{"value":"2,06E-04","module":"C2"},{"value":"7,43E-04","module":"C3"},{"value":"8,09E-05","module":"C4"},{"value":"-2,52E-03","module":"D"}]},{"parameter":"EP-terrestrial","unit":"mol N-eq.","values":[{"value":"3,13E-01","module":"A1-A3"},{"value":"1,52E-02","module":"A4"},{"value":"1,91E-03","module":"A5"},{"value":"5,22E-02","module":"B2"},{"value":"2,32E-03","module":"B3"},{"value":"0,0E+00","module":"B4"},{"value":"0,0E+00","module":"C1"},{"value":"2,28E-03","module":"C2"},{"value":"7,76E-03","module":"C3"},{"value":"8,97E-04","module":"C4"},{"value":"-2,65E-02","module":"D"}]},{"parameter":"GWP-IOBC","unit":"kg CO2-eq.","values":[{"value":"2,67E+01","module":"A1-A3"},{"value":"1,09E+00","module":"A4"},{"value":"8,69E-02","module":"A5"},{"value":"5,99E+00","module":"B2"},{"value":"2,69E-01","module":"B3"},{"value":"0,0E+00","module":"B4"},{"value":"0,0E+00","module":"C1"},{"value":"1,70E-01","module":"C2"},{"value":"8,51E+00","module":"C3"},{"value":"3,60E-02","module":"C4"},{"value":"-2,31E+00","module":"D"}]}],"additional_environmental_impact":[{"parameter":"PM","unit":"disease incidence","values":[{"value":"1,65E-06","module":"A1-A3"},{"value":"9,59E-08","module":"A4"},{"value":"6,49E-09","module":"A5"},{"value":"1,14E-07","module":"B2"},{"value":"4,75E-09","module":"B3"},{"value":"0,0E+00","module":"B4"},{"value":"0,0E+00","module":"C1"},{"value":"1,22E-08","module":"C2"},{"value":"1,33E-08","module":"C3"},{"value":"4,10E-09","module":"C4"},{"value":"-3,34E-07","module":"D"}]},{"parameter":"ETP-fw","unit":"CTUe","values":[{"value":"1,12E+03","module":"A1-A3"},{"value":"1,24E+01","module":"A4"},{"value":"1,38E+00","module":"A5"},{"value":"8,66E+01","module":"B2"},{"value":"3,84E+00","module":"B3"},{"value":"0,0E+00","module":"B4"},{"value":"0,0E+00","module":"C1"},{"value":"1,89E+00","module":"C2"},{"value":"4,66E+00","module":"C3"},{"value":"4,77E-01","module":"C4"},{"value":"-1,05E+02","module":"D"}]},{"parameter":"HTP-c","unit":"CTUh","values":[{"value":"9,89E-08","module":"A1-A3"},{"value":"0,0E+00","module":"A4"},{"value":"7,00E-11","module":"A5"},{"value":"2,79E-09","module":"B2"},{"value":"9,70E-11","module":"B3"},{"value":"0,0E+00","module":"B4"},{"value":"0,0E+00","module":"C1"},{"value":"0,0E+00","module":"C2"},{"value":"4,15E-10","module":"C3"},{"value":"1,70E-11","module":"C4"},{"value":"-6,57E-09","module":"D"}]},{"parameter":"HTP-nc","unit":"CTUh","values":[{"value":"7,39E-07","module":"A1-A3"},{"value":"1,20E-08","module":"A4"},{"value":"3,16E-09","module":"A5"},{"value":"8,81E-08","module":"B2"},{"value":"3,37E-09","module":"B3"},{"value":"0,0E+00","module":"B4"},{"value":"0,0E+00","module":"C1"},{"value":"2,04E-09","module":"C2"},{"value":"9,40E-09","module":"C3"},{"value":"5,13E-10","module":"C4"},{"value":"9,26E-08","module":"D"}]},{"parameter":"SQP","unit":"unitless","values":[{"value":"2,74E+02","module":"A1-A3"},{"value":"1,94E+01","module":"A4"},{"value":"7,26E-01","module":"A5"},{"value":"2,53E+01","module":"B2"},{"value":"1,13E+00","module":"B3"},{"value":"0,0E+00","module":"B4"},{"value":"0,0E+00","module":"C1"},{"value":"1,77E+00","module":"C2"},{"value":"1,41E-01","module":"C3"},{"value":"1,61E+00","module":"C4"},{"value":"-4,53E+01","module":"D"}]},{"parameter":"IRP","unit":"kBq U235-eq.","values":[{"value":"1,15E+00","module":"A1-A3"},{"value":"7,41E-02","module":"A4"},{"value":"4,46E-03","module":"A5"},{"value":"8,90E-01","module":"B2"},{"value":"4,03E-02","module":"B3"},{"value":"0,0E+00","module":"B4"},{"value":"0,0E+00","module":"C1"},{"value":"1,12E-02","module":"C2"},{"value":"1,87E-03","module":"C3"},{"value":"2,95E-03","module":"C4"},{"value":"-3,81E-02","module":"D"}]}],"resource_use":[{"parameter":"PERE","unit":"MJ","values":[{"value":"1,11E+02","module":"A1-A3"},{"value":"2,13E-01","module":"A4"},{"value":"1,94E-02","module":"A5"},{"value":"1,99E+01","module":"B2"},{"value":"9,05E-01","module":"B3"},{"value":"0,0E+00","module":"B4"},{"value":"0,0E+00","module":"C1"},{"value":"3,61E-02","module":"C2"},{"value":"3,33E-02","module":"C3"},{"value":"1,50E-02","module":"C4"},{"value":"-4,19E+01","module":"D"}]},{"parameter":"PERM","unit":"MJ","values":[{"value":"3,03E+01","module":"A1-A3"},{"value":"0,0E+00","module":"A4"},{"value":"-3,02E+01","module":"A5"},{"value":"0,0E+00","module":"B2"},{"value":"0,0E+00","module":"B3"},{"value":"0,0E+00","module":"B4"},{"value":"0,0E+00","module":"C1"},{"value":"0,0E+00","module":"C2"},{"value":"-8,47E-02","module":"C3"},{"value":"0,0E+00","module":"C4"},{"value":"0,0E+00","module":"D"}]},{"parameter":"PERT","unit":"MJ","values":[{"value":"1,41E+02","module":"A1-A3"},{"value":"2,13E-01","module":"A4"},{"value":"-3,02E+01","module":"A5"},{"value":"1,99E+01","module":"B2"},{"value":"9,05E-01","module":"B3"},{"value":"0,0E+00","module":"B4"},{"value":"0,0E+00","module":"C1"},{"value":"3,61E-02","module":"C2"},{"value":"-5,15E-02","module":"C3"},{"value":"1,50E-02","module":"C4"},{"value":"-4,19E+01","module":"D"}]},{"parameter":"PENRE","unit":"MJ","values":[{"value":"3,88E+02","module":"A1-A3"},{"value":"1,69E+01","module":"A4"},{"value":"1,09E+00","module":"A5"},{"value":"1,08E+02","module":"B2"},{"value":"4,88E+00","module":"B3"},{"value":"0,0E+00","module":"B4"},{"value":"0,0E+00","module":"C1"},{"value":"2,56E+00","module":"C2"},{"value":"9,42E-01","module":"C3"},{"value":"7,31E-01","module":"C4"},{"value":"-1,70E+01","module":"D"}]},{"parameter":"PENRM","unit":"MJ","values":[{"value":"1,13E+02","module":"A1-A3"},{"value":"0,0E+00","module":"A4"},{"value":"-3,55E+00","module":"A5"},{"value":"0,0E+00","module":"B2"},{"value":"0,0E+00","module":"B3"},{"value":"0,0E+00","module":"B4"},{"value":"0,0E+00","module":"C1"},{"value":"0,0E+00","module":"C2"},{"value":"-1,09E+02","module":"C3"},{"value":"0,0E+00","module":"C4"},{"value":"0,0E+00","module":"D"}]},{"parameter":"PENRT","unit":"MJ","values":[{"value":"5,01E+02","module":"A1-A3"},{"value":"1,69E+01","module":"A4"},{"value":"-2,46E+00","module":"A5"},{"value":"1,08E+02","module":"B2"},{"value":"4,88E+00","module":"B3"},{"value":"0,0E+00","module":"B4"},{"value":"0,0E+00","module":"C1"},{"value":"2,56E+00","module":"C2"},{"value":"-1,08E+02","module":"C3"},{"value":"7,31E-01","module":"C4"},{"value":"-1,70E+01","module":"D"}]},{"parameter":"SM","unit":"kg","values":[{"value":"4,03E+00","module":"A1-A3"},{"value":"0,0E+00","module":"A4"},{"value":"0,0E+00","module":"A5"},{"value":"0,0E+00","module":"B2"},{"value":"0,0E+00","module":"B3"},{"value":"0,0E+00","module":"B4"},{"value":"0,0E+00","module":"C1"},{"value":"0,0E+00","module":"C2"},{"value":"0,0E+00","module":"C3"},{"value":"0,0E+00","module":"C4"},{"value":"-5,75E-05","module":"D"}]},{"parameter":"RSF","unit":"MJ","values":[{"value":"1,13E+00","module":"A1-A3"},{"value":"7,46E-03","module":"A4"},{"value":"6,14E-04","module":"A5"},{"value":"1,38E+00","module":"B2"},{"value":"6,27E-02","module":"B3"},{"value":"0,0E+00","module":"B4"},{"value":"0,0E+00","module":"C1"},{"value":"1,29E-03","module":"C2"},{"value":"8,05E-04","module":"C3"},{"value":"3,94E-04","module":"C4"},{"value":"3,70E-02","module":"D"}]},{"parameter":"NRSF","unit":"MJ","values":[{"value":"2,83E-01","module":"A1-A3"},{"value":"2,50E-02","module":"A4"},{"value":"3,85E-03","module":"A5"},{"value":"3,70E-01","module":"B2"},{"value":"1,51E-02","module":"B3"},{"value":"0,0E+00","module":"B4"},{"value":"0,0E+00","module":"C1"},{"value":"4,62E-03","module":"C2"},{"value":"0,0E+00","module":"C3"},{"value":"2,62E-02","module":"C4"},{"value":"-1,15E+00","module":"D"}]},{"parameter":"FW","unit":"m3","values":[{"value":"3,20E-01","module":"A1-A3"},{"value":"1,93E-03","module":"A4"},{"value":"5,95E-04","module":"A5"},{"value":"8,69E-01","module":"B2"},{"value":"3,99E-03","module":"B3"},{"value":"0,0E+00","module":"B4"},{"value":"0,0E+00","module":"C1"},{"value":"2,70E-04","module":"C2"},{"value":"2,38E-03","module":"C3"},{"value":"6,59E-04","module":"C4"},{"value":"-5,21E-02","module":"D"}]}],"end_of_life_waste":[{"parameter":"HWD","unit":"kg","values":[{"value":"2,34E-01","module":"A1-A3"},{"value":"9,28E-04","module":"A4"},{"value":"0,0E+00","module":"A5"},{"value":"1,87E-02","module":"B2"},{"value":"8,39E-04","module":"B3"},{"value":"0,0E+00","module":"B4"},{"value":"0,0E+00","module":"C1"},{"value":"1,31E-04","module":"C2"},{"value":"0,0E+00","module":"C3"},{"value":"2,78E+00","module":"C4"},{"value":"-6,69E-03","module":"D"}]},{"parameter":"NHWD","unit":"kg","values":[{"value":"6,55E+00","module":"A1-A3"},{"value":"1,47E+00","module":"A4"},{"value":"4,38E+00","module":"A5"},{"value":"4,24E-01","module":"B2"},{"value":"1,73E-02","module":"B3"},{"value":"0,0E+00","module":"B4"},{"value":"0,0E+00","module":"C1"},{"value":"1,22E-01","module":"C2"},{"value":"5,82E-02","module":"C3"},{"value":"6,16E-02","module":"C4"},{"value":"-6,58E-01","module":"D"}]},{"parameter":"RWD","unit":"kg","values":[{"value":"1,12E-03","module":"A1-A3"},{"value":"1,16E-04","module":"A4"},{"value":"0,0E+00","module":"A5"},{"value":"7,21E-04","module":"B2"},{"value":"3,26E-05","module":"B3"},{"value":"0,0E+00","module":"B4"},{"value":"0,0E+00","module":"C1"},{"value":"1,75E-05","module":"C2"},{"value":"0,0E+00","module":"C3"},{"value":"4,50E-06","module":"C4"},{"value":"-3,15E-05","module":"D"}]}],"end_of_life_flow":[{"parameter":"CRU","unit":"kg","values":[{"value":"0,0E+00","module":"A1-A3"},{"value":"0,0E+00","module":"A4"},{"value":"0,0E+00","module":"A5"},{"value":"0,0E+00","module":"B2"},{"value":"0,0E+00","module":"B3"},{"value":"0,0E+00","module":"B4"},{"value":"0,0E+00","module":"C1"},{"value":"0,0E+00","module":"C2"},{"value":"0,0E+00","module":"C3"},{"value":"0,0E+00","module":"C4"},{"value":"0,0E+00","module":"D"}]},{"parameter":"MFR","unit":"kg","values":[{"value":"8,33E-01","module":"A1-A3"},{"value":"0,0E+00","module":"A4"},{"value":"3,13E+00","module":"A5"},{"value":"0,0E+00","module":"B2"},{"value":"0,0E+00","module":"B3"},{"value":"0,0E+00","module":"B4"},{"value":"0,0E+00","module":"C1"},{"value":"0,0E+00","module":"C2"},{"value":"1,39E+00","module":"C3"},{"value":"0,0E+00","module":"C4"},{"value":"-7,74E-06","module":"D"}]},{"parameter":"MER","unit":"kg","values":[{"value":"6,61E-06","module":"A1-A3"},{"value":"0,0E+00","module":"A4"},{"value":"9,82E-01","module":"A5"},{"value":"0,0E+00","module":"B2"},{"value":"0,0E+00","module":"B3"},{"value":"0,0E+00","module":"B4"},{"value":"0,0E+00","module":"C1"},{"value":"0,0E+00","module":"C2"},{"value":"7,61E+00","module":"C3"},{"value":"0,0E+00","module":"C4"},{"value":"-9,33E-07","module":"D"}]},{"parameter":"EEE","unit":"MJ","values":[{"value":"4,60E-01","module":"A1-A3"},{"value":"0,0E+00","module":"A4"},{"value":"8,71E-01","module":"A5"},{"value":"0,0E+00","module":"B2"},{"value":"0,0E+00","module":"B3"},{"value":"0,0E+00","module":"B4"},{"value":"0,0E+00","module":"C1"},{"value":"0,0E+00","module":"C2"},{"value":"5,29E+00","module":"C3"},{"value":"0,0E+00","module":"C4"},{"value":"-5,87E-06","module":"D"}]},{"parameter":"EET","unit":"MJ","values":[{"value":"6,97E+00","module":"A1-A3"},{"value":"0,0E+00","module":"A4"},{"value":"1,32E+01","module":"A5"},{"value":"0,0E+00","module":"B2"},{"value":"0,0E+00","module":"B3"},{"value":"0,0E+00","module":"B4"},{"value":"0,0E+00","module":"C1"},{"value":"0,0E+00","module":"C2"},{"value":"8,01E+01","module":"C3"},{"value":"0,0E+00","module":"C4"},{"value":"-8,89E-05","module":"D"}]}]}