{"product_name":"Profim Snap","epd_id":"NEPD-7475-6861","compliance":["EN 15804+A2","ISO 14025","ISO 21930"],"producer_name":"Flokk AS","environmental_impact":[{"parameter":"GWP-total","unit":"kg CO2-eq.","values":[{"value":"5,00E+01","module":"A1-A3"},{"value":"2,02E+00","module":"A4"},{"value":"8,06E+00","module":"A5"},{"value":"5,67E+00","module":"B2"},{"value":"2,54E-01","module":"B3"},{"value":"0,0E+00","module":"B4"},{"value":"0,0E+00","module":"C1"},{"value":"3,14E-01","module":"C2"},{"value":"2,26E+01","module":"C3"},{"value":"6,18E-02","module":"C4"},{"value":"-3,28E+00","module":"D"}]},{"parameter":"GWP-fossil","unit":"kg CO2-eq.","values":[{"value":"5,68E+01","module":"A1-A3"},{"value":"2,01E+00","module":"A4"},{"value":"9,61E-02","module":"A5"},{"value":"5,62E+00","module":"B2"},{"value":"2,52E-01","module":"B3"},{"value":"0,0E+00","module":"B4"},{"value":"0,0E+00","module":"C1"},{"value":"3,14E-01","module":"C2"},{"value":"1,83E+01","module":"C3"},{"value":"6,17E-02","module":"C4"},{"value":"-3,24E+00","module":"D"}]},{"parameter":"GWP-biogenic","unit":"kg CO2-eq.","values":[{"value":"-6,90E+00","module":"A1-A3"},{"value":"8,27E-04","module":"A4"},{"value":"7,96E+00","module":"A5"},{"value":"3,61E-02","module":"B2"},{"value":"1,62E-03","module":"B3"},{"value":"0,0E+00","module":"B4"},{"value":"0,0E+00","module":"C1"},{"value":"1,28E-04","module":"C2"},{"value":"4,29E+00","module":"C3"},{"value":"6,17E-05","module":"C4"},{"value":"-3,44E-03","module":"D"}]},{"parameter":"GWP-luluc","unit":"kg CO2-eq.","values":[{"value":"7,26E-02","module":"A1-A3"},{"value":"5,88E-04","module":"A4"},{"value":"2,76E-05","module":"A5"},{"value":"1,27E-02","module":"B2"},{"value":"5,74E-04","module":"B3"},{"value":"0,0E+00","module":"B4"},{"value":"0,0E+00","module":"C1"},{"value":"1,10E-04","module":"C2"},{"value":"1,24E-04","module":"C3"},{"value":"1,74E-05","module":"C4"},{"value":"-3,86E-02","module":"D"}]},{"parameter":"ODP","unit":"kg CFC 11-eq.","values":[{"value":"3,84E-06","module":"A1-A3"},{"value":"4,66E-07","module":"A4"},{"value":"1,75E-08","module":"A5"},{"value":"4,39E-07","module":"B2"},{"value":"1,95E-08","module":"B3"},{"value":"0,0E+00","module":"B4"},{"value":"0,0E+00","module":"C1"},{"value":"7,16E-08","module":"C2"},{"value":"6,67E-08","module":"C3"},{"value":"1,75E-08","module":"C4"},{"value":"-7,96E-02","module":"D"}]},{"parameter":"AP","unit":"mol H+-eq.","values":[{"value":"3,03E-01","module":"A1-A3"},{"value":"8,47E-03","module":"A4"},{"value":"5,43E-04","module":"A5"},{"value":"3,22E-02","module":"B2"},{"value":"1,44E-03","module":"B3"},{"value":"0,0E+00","module":"B4"},{"value":"0,0E+00","module":"C1"},{"value":"1,28E-03","module":"C2"},{"value":"7,09E-03","module":"C3"},{"value":"4,07E-04","module":"C4"},{"value":"-1,97E-02","module":"D"}]},{"parameter":"POCP","unit":"kg NMVOC-eq.","values":[{"value":"2,27E-01","module":"A1-A3"},{"value":"9,06E-03","module":"A4"},{"value":"6,02E-04","module":"A5"},{"value":"1,35E-02","module":"B2"},{"value":"5,94E-04","module":"B3"},{"value":"0,0E+00","module":"B4"},{"value":"0,0E+00","module":"C1"},{"value":"1,29E-03","module":"C2"},{"value":"8,72E-03","module":"C3"},{"value":"4,58E-04","module":"C4"},{"value":"-1,95E-02","module":"D"}]},{"parameter":"ADPE","unit":"kg Sb-eq.","values":[{"value":"6,91E-03","module":"A1-A3"},{"value":"3,44E-05","module":"A4"},{"value":"1,94E-06","module":"A5"},{"value":"4,34E-05","module":"B2"},{"value":"1,69E-06","module":"B3"},{"value":"0,0E+00","module":"B4"},{"value":"0,0E+00","module":"C1"},{"value":"8,51E-06","module":"C2"},{"value":"2,81E-06","module":"C3"},{"value":"9,71E-07","module":"C4"},{"value":"-4,79E-05","module":"D"}]},{"parameter":"ADPF","unit":"MJ","values":[{"value":"8,16E+02","module":"A1-A3"},{"value":"3,13E+01","module":"A4"},{"value":"1,20E+00","module":"A5"},{"value":"1,08E+02","module":"B2"},{"value":"4,87E+00","module":"B3"},{"value":"0,0E+00","module":"B4"},{"value":"0,0E+00","module":"C1"},{"value":"4,74E+00","module":"C2"},{"value":"4,14E+00","module":"C3"},{"value":"1,30E+00","module":"C4"},{"value":"-3,37E+01","module":"D"}]},{"parameter":"WDP","unit":"m3 world-eq.","values":[{"value":"1,54E+04","module":"A1-A3"},{"value":"2,40E+01","module":"A4"},{"value":"1,69E+00","module":"A5"},{"value":"1,51E+03","module":"B2"},{"value":"6,70E+01","module":"B3"},{"value":"0,0E+00","module":"B4"},{"value":"0,0E+00","module":"C1"},{"value":"4,52E+00","module":"C2"},{"value":"1,21E+00","module":"C3"},{"value":"3,20E+00","module":"C4"},{"value":"-8,34E+01","module":"D"}]},{"parameter":"EP-freshwater","unit":"kg P-eq.","values":[{"value":"3,13E-03","module":"A1-A3"},{"value":"1,54E-05","module":"A4"},{"value":"8,75E-07","module":"A5"},{"value":"5,47E-04","module":"B2"},{"value":"2,47E-05","module":"B3"},{"value":"0,0E+00","module":"B4"},{"value":"0,0E+00","module":"C1"},{"value":"2,47E-06","module":"C2"},{"value":"6,63E-06","module":"C3"},{"value":"6,45E-07","module":"C4"},{"value":"-2,29E-04","module":"D"}]},{"parameter":"EP-marine","unit":"kg N-eq.","values":[{"value":"6,36E-02","module":"A1-A3"},{"value":"2,55E-03","module":"A4"},{"value":"2,11E-04","module":"A5"},{"value":"4,31E-03","module":"B2"},{"value":"1,91E-04","module":"B3"},{"value":"0,0E+00","module":"B4"},{"value":"0,0E+00","module":"C1"},{"value":"3,81E-04","module":"C2"},{"value":"3,68E-03","module":"C3"},{"value":"1,44E-04","module":"C4"},{"value":"-5,15E-03","module":"D"}]},{"parameter":"EP-terrestrial","unit":"mol N-eq.","values":[{"value":"6,80E-01","module":"A1-A3"},{"value":"2,82E-02","module":"A4"},{"value":"2,22E-03","module":"A5"},{"value":"5,22E-02","module":"B2"},{"value":"2,32E-03","module":"B3"},{"value":"0,0E+00","module":"B4"},{"value":"0,0E+00","module":"C1"},{"value":"4,21E-03","module":"C2"},{"value":"3,62E-02","module":"C3"},{"value":"1,60E-03","module":"C4"},{"value":"-5,44E-02","module":"D"}]},{"parameter":"GWP-IOBC","unit":"kg CO2-eq.","values":[{"value":"5,75E+01","module":"A1-A3"},{"value":"2,02E+00","module":"A4"},{"value":"9,61E-02","module":"A5"},{"value":"5,99E+00","module":"B2"},{"value":"2,69E-01","module":"B3"},{"value":"0,0E+00","module":"B4"},{"value":"0,0E+00","module":"C1"},{"value":"3,14E-01","module":"C2"},{"value":"2,15E+01","module":"C3"},{"value":"7,94E-02","module":"C4"},{"value":"-4,33E+00","module":"D"}]}],"additional_environmental_impact":[{"parameter":"PM","unit":"disease incidence","values":[{"value":"3,79E-06","module":"A1-A3"},{"value":"1,77E-07","module":"A4"},{"value":"7,35E-09","module":"A5"},{"value":"1,14E-07","module":"B2"},{"value":"4,75E-09","module":"B3"},{"value":"0,0E+00","module":"B4"},{"value":"0,0E+00","module":"C1"},{"value":"2,26E-08","module":"C2"},{"value":"4,03E-08","module":"C3"},{"value":"7,28E-09","module":"C4"},{"value":"-7,24E-07","module":"D"}]},{"parameter":"ETP-fw","unit":"CTUe","values":[{"value":"2,20E+03","module":"A1-A3"},{"value":"2,29E+01","module":"A4"},{"value":"1,52E+00","module":"A5"},{"value":"8,66E+01","module":"B2"},{"value":"3,84E+00","module":"B3"},{"value":"0,0E+00","module":"B4"},{"value":"0,0E+00","module":"C1"},{"value":"3,49E+00","module":"C2"},{"value":"3,54E+01","module":"C3"},{"value":"8,72E-01","module":"C4"},{"value":"-2,05E+02","module":"D"}]},{"parameter":"HTP-c","unit":"CTUh","values":[{"value":"1,62E-07","module":"A1-A3"},{"value":"0,0E+00","module":"A4"},{"value":"8,20E-11","module":"A5"},{"value":"2,79E-09","module":"B2"},{"value":"9,70E-11","module":"B3"},{"value":"0,0E+00","module":"B4"},{"value":"0,0E+00","module":"C1"},{"value":"0,0E+00","module":"C2"},{"value":"1,40E-09","module":"C3"},{"value":"3,20E-11","module":"C4"},{"value":"-1,19E-08","module":"D"}]},{"parameter":"HTP-nc","unit":"CTUh","values":[{"value":"1,62E-06","module":"A1-A3"},{"value":"2,22E-08","module":"A4"},{"value":"3,74E-09","module":"A5"},{"value":"8,81E-08","module":"B2"},{"value":"3,37E-09","module":"B3"},{"value":"0,0E+00","module":"B4"},{"value":"0,0E+00","module":"C1"},{"value":"3,77E-09","module":"C2"},{"value":"4,23E-08","module":"C3"},{"value":"9,74E-10","module":"C4"},{"value":"1,43E-07","module":"D"}]},{"parameter":"SQP","unit":"unitless","values":[{"value":"3,56E+02","module":"A1-A3"},{"value":"3,59E+01","module":"A4"},{"value":"7,92E-01","module":"A5"},{"value":"2,53E+01","module":"B2"},{"value":"1,13E+00","module":"B3"},{"value":"0,0E+00","module":"B4"},{"value":"0,0E+00","module":"C1"},{"value":"3,27E+00","module":"C2"},{"value":"6,08E-01","module":"C3"},{"value":"2,85E+00","module":"C4"},{"value":"-1,06E+02","module":"D"}]},{"parameter":"IRP","unit":"kBq U235-eq.","values":[{"value":"2,26E+00","module":"A1-A3"},{"value":"1,37E-01","module":"A4"},{"value":"4,89E-03","module":"A5"},{"value":"8,90E-01","module":"B2"},{"value":"4,03E-02","module":"B3"},{"value":"0,0E+00","module":"B4"},{"value":"0,0E+00","module":"C1"},{"value":"2,07E-02","module":"C2"},{"value":"8,90E-03","module":"C3"},{"value":"5,26E-03","module":"C4"},{"value":"-9,21E-02","module":"D"}]}],"resource_use":[{"parameter":"PERE","unit":"MJ","values":[{"value":"1,56E+02","module":"A1-A3"},{"value":"3,94E-01","module":"A4"},{"value":"2,17E-02","module":"A5"},{"value":"1,99E+01","module":"B2"},{"value":"9,05E-01","module":"B3"},{"value":"0,0E+00","module":"B4"},{"value":"0,0E+00","module":"C1"},{"value":"6,68E-02","module":"C2"},{"value":"1,81E-01","module":"C3"},{"value":"2,71E-02","module":"C4"},{"value":"-9,80E+01","module":"D"}]},{"parameter":"PERM","unit":"MJ","values":[{"value":"2,82E+01","module":"A1-A3"},{"value":"0,0E+00","module":"A4"},{"value":"-2,82E+01","module":"A5"},{"value":"0,0E+00","module":"B2"},{"value":"0,0E+00","module":"B3"},{"value":"0,0E+00","module":"B4"},{"value":"0,0E+00","module":"C1"},{"value":"0,0E+00","module":"C2"},{"value":"0,0E+00","module":"C3"},{"value":"0,0E+00","module":"C4"},{"value":"0,0E+00","module":"D"}]},{"parameter":"PERT","unit":"MJ","values":[{"value":"1,85E+02","module":"A1-A3"},{"value":"3,94E-01","module":"A4"},{"value":"-2,82E+01","module":"A5"},{"value":"1,99E+01","module":"B2"},{"value":"9,05E-01","module":"B3"},{"value":"0,0E+00","module":"B4"},{"value":"0,0E+00","module":"C1"},{"value":"6,68E-02","module":"C2"},{"value":"1,81E-01","module":"C3"},{"value":"2,71E-02","module":"C4"},{"value":"-9,80E+01","module":"D"}]},{"parameter":"PENRE","unit":"MJ","values":[{"value":"6,59E+02","module":"A1-A3"},{"value":"3,13E+01","module":"A4"},{"value":"1,20E+00","module":"A5"},{"value":"1,08E+02","module":"B2"},{"value":"4,88E+00","module":"B3"},{"value":"0,0E+00","module":"B4"},{"value":"0,0E+00","module":"C1"},{"value":"4,74E+00","module":"C2"},{"value":"4,34E+00","module":"C3"},{"value":"1,30E+00","module":"C4"},{"value":"-3,37E+01","module":"D"}]},{"parameter":"PENRM","unit":"MJ","values":[{"value":"2,74E+02","module":"A1-A3"},{"value":"0,0E+00","module":"A4"},{"value":"-3,57E+00","module":"A5"},{"value":"0,0E+00","module":"B2"},{"value":"0,0E+00","module":"B3"},{"value":"0,0E+00","module":"B4"},{"value":"0,0E+00","module":"C1"},{"value":"0,0E+00","module":"C2"},{"value":"-2,70E+02","module":"C3"},{"value":"0,0E+00","module":"C4"},{"value":"0,0E+00","module":"D"}]},{"parameter":"PENRT","unit":"MJ","values":[{"value":"9,33E+02","module":"A1-A3"},{"value":"3,13E+01","module":"A4"},{"value":"-2,37E+00","module":"A5"},{"value":"1,08E+02","module":"B2"},{"value":"4,88E+00","module":"B3"},{"value":"0,0E+00","module":"B4"},{"value":"0,0E+00","module":"C1"},{"value":"4,74E+00","module":"C2"},{"value":"-2,66E+02","module":"C3"},{"value":"1,30E+00","module":"C4"},{"value":"-3,37E+01","module":"D"}]},{"parameter":"SM","unit":"kg","values":[{"value":"1,11E+01","module":"A1-A3"},{"value":"0,0E+00","module":"A4"},{"value":"0,0E+00","module":"A5"},{"value":"0,0E+00","module":"B2"},{"value":"0,0E+00","module":"B3"},{"value":"0,0E+00","module":"B4"},{"value":"0,0E+00","module":"C1"},{"value":"0,0E+00","module":"C2"},{"value":"0,0E+00","module":"C3"},{"value":"0,0E+00","module":"C4"},{"value":"0,0E+00","module":"D"}]},{"parameter":"RSF","unit":"MJ","values":[{"value":"1,48E+00","module":"A1-A3"},{"value":"1,38E-02","module":"A4"},{"value":"6,81E-04","module":"A5"},{"value":"1,38E+00","module":"B2"},{"value":"6,27E-02","module":"B3"},{"value":"0,0E+00","module":"B4"},{"value":"0,0E+00","module":"C1"},{"value":"2,39E-03","module":"C2"},{"value":"4,27E-03","module":"C3"},{"value":"7,11E-04","module":"C4"},{"value":"6,05E-02","module":"D"}]},{"parameter":"NRSF","unit":"MJ","values":[{"value":"4,59E-01","module":"A1-A3"},{"value":"4,62E-02","module":"A4"},{"value":"4,51E-03","module":"A5"},{"value":"3,70E-01","module":"B2"},{"value":"1,51E-02","module":"B3"},{"value":"0,0E+00","module":"B4"},{"value":"0,0E+00","module":"C1"},{"value":"8,54E-03","module":"C2"},{"value":"0,0E+00","module":"C3"},{"value":"4,20E-02","module":"C4"},{"value":"-3,47E+00","module":"D"}]},{"parameter":"FW","unit":"m3","values":[{"value":"7,31E-01","module":"A1-A3"},{"value":"3,57E-03","module":"A4"},{"value":"6,71E-04","module":"A5"},{"value":"8,69E-01","module":"B2"},{"value":"3,99E-03","module":"B3"},{"value":"0,0E+00","module":"B4"},{"value":"0,0E+00","module":"C1"},{"value":"4,99E-04","module":"C2"},{"value":"1,55E-02","module":"C3"},{"value":"1,17E-03","module":"C4"},{"value":"-1,21E-01","module":"D"}]}],"end_of_life_waste":[{"parameter":"HWD","unit":"kg","values":[{"value":"4,44E-01","module":"A1-A3"},{"value":"1,72E-03","module":"A4"},{"value":"0,0E+00","module":"A5"},{"value":"1,87E-02","module":"B2"},{"value":"8,39E-04","module":"B3"},{"value":"0,0E+00","module":"B4"},{"value":"0,0E+00","module":"C1"},{"value":"2,42E-04","module":"C2"},{"value":"0,0E+00","module":"C3"},{"value":"5,11E+00","module":"C4"},{"value":"-1,19E-02","module":"D"}]},{"parameter":"NHWD","unit":"kg","values":[{"value":"1,40E+01","module":"A1-A3"},{"value":"2,73E+00","module":"A4"},{"value":"4,78E+00","module":"A5"},{"value":"4,24E-01","module":"B2"},{"value":"1,73E-02","module":"B3"},{"value":"0,0E+00","module":"B4"},{"value":"0,0E+00","module":"C1"},{"value":"2,26E-01","module":"C2"},{"value":"1,46E+00","module":"C3"},{"value":"1,63E-01","module":"C4"},{"value":"-1,25E+00","module":"D"}]},{"parameter":"RWD","unit":"kg","values":[{"value":"2,08E-03","module":"A1-A3"},{"value":"2,14E-04","module":"A4"},{"value":"0,0E+00","module":"A5"},{"value":"7,21E-04","module":"B2"},{"value":"3,26E-05","module":"B3"},{"value":"0,0E+00","module":"B4"},{"value":"0,0E+00","module":"C1"},{"value":"3,23E-05","module":"C2"},{"value":"0,0E+00","module":"C3"},{"value":"8,39E-06","module":"C4"},{"value":"-7,59E-05","module":"D"}]}],"end_of_life_flow":[{"parameter":"CRU","unit":"kg","values":[{"value":"0,0E+00","module":"A1-A3"},{"value":"0,0E+00","module":"A4"},{"value":"0,0E+00","module":"A5"},{"value":"0,0E+00","module":"B2"},{"value":"0,0E+00","module":"B3"},{"value":"0,0E+00","module":"B4"},{"value":"0,0E+00","module":"C1"},{"value":"0,0E+00","module":"C2"},{"value":"0,0E+00","module":"C3"},{"value":"0,0E+00","module":"C4"},{"value":"0,0E+00","module":"D"}]},{"parameter":"MFR","unit":"kg","values":[{"value":"8,33E-01","module":"A1-A3"},{"value":"0,0E+00","module":"A4"},{"value":"3,24E+00","module":"A5"},{"value":"0,0E+00","module":"B2"},{"value":"0,0E+00","module":"B3"},{"value":"0,0E+00","module":"B4"},{"value":"0,0E+00","module":"C1"},{"value":"0,0E+00","module":"C2"},{"value":"2,43E+00","module":"C3"},{"value":"0,0E+00","module":"C4"},{"value":"0,0E+00","module":"D"}]},{"parameter":"MER","unit":"kg","values":[{"value":"6,61E-06","module":"A1-A3"},{"value":"0,0E+00","module":"A4"},{"value":"1,26E+00","module":"A5"},{"value":"0,0E+00","module":"B2"},{"value":"0,0E+00","module":"B3"},{"value":"0,0E+00","module":"B4"},{"value":"0,0E+00","module":"C1"},{"value":"0,0E+00","module":"C2"},{"value":"1,74E+01","module":"C3"},{"value":"0,0E+00","module":"C4"},{"value":"0,0E+00","module":"D"}]},{"parameter":"EEE","unit":"MJ","values":[{"value":"4,60E-01","module":"A1-A3"},{"value":"0,0E+00","module":"A4"},{"value":"1,07E+00","module":"A5"},{"value":"0,0E+00","module":"B2"},{"value":"0,0E+00","module":"B3"},{"value":"0,0E+00","module":"B4"},{"value":"0,0E+00","module":"C1"},{"value":"0,0E+00","module":"C2"},{"value":"1,12E+01","module":"C3"},{"value":"0,0E+00","module":"C4"},{"value":"0,0E+00","module":"D"}]},{"parameter":"EET","unit":"MJ","values":[{"value":"6,97E+00","module":"A1-A3"},{"value":"0,0E+00","module":"A4"},{"value":"1,62E+01","module":"A5"},{"value":"0,0E+00","module":"B2"},{"value":"0,0E+00","module":"B3"},{"value":"0,0E+00","module":"B4"},{"value":"0,0E+00","module":"C1"},{"value":"0,0E+00","module":"C2"},{"value":"1,69E+02","module":"C3"},{"value":"0,0E+00","module":"C4"},{"value":"0,0E+00","module":"D"}]}]}