{"product_name":"PROMATECT\u00ae-L500","epd_id":"EPD-PMT-20210294-IBC1-EN","compliance":["DIN EN 15804","ISO 14025"],"producer_name":"Etex Building Performance International","environmental_impact":[{"parameter":"GWP-total","unit":"kg CO2-eq.","values":[{"value":"9,41E+00","module":"A1"},{"value":"2,54E-01","module":"A2"},{"value":"1,08E+01","module":"A3"},{"value":"9,99E-02","module":"A4"},{"value":"2,28E+00","module":"A5"},{"value":"0,0E+00","module":"B1"},{"value":"0,0E+00","module":"B2"},{"value":"0,0E+00","module":"B6"},{"value":"0,0E+00","module":"B7"},{"value":"0,0E+00","module":"C1"},{"value":"4,78E-02","module":"C2"},{"value":"0,0E+00","module":"C3"},{"value":"2,11E-01","module":"C4"},{"value":"-4,09E-01","module":"D"}]},{"parameter":"ODP","unit":"kg CFC11-eq.","values":[{"value":"1,17E-08","module":"A1"},{"value":"6,09E-17","module":"A2"},{"value":"1,39E-12","module":"A3"},{"value":"2,67E-17","module":"A4"},{"value":"5,83E-10","module":"A5"},{"value":"0,0E+00","module":"B1"},{"value":"0,0E+00","module":"B2"},{"value":"0,0E+00","module":"B6"},{"value":"0,0E+00","module":"B7"},{"value":"0,0E+00","module":"C1"},{"value":"1,28E-17","module":"C2"},{"value":"0,0E+00","module":"C3"},{"value":"1,15E-15","module":"C4"},{"value":"-6,35E-15","module":"D"}]},{"parameter":"AP","unit":"kg SO2-eq.","values":[{"value":"1,55E-02","module":"A1"},{"value":"1,81E-03","module":"A2"},{"value":"6,28E-03","module":"A3"},{"value":"7,93E-05","module":"A4"},{"value":"1,37E-03","module":"A5"},{"value":"0,0E+00","module":"B1"},{"value":"0,0E+00","module":"B2"},{"value":"0,0E+00","module":"B6"},{"value":"0,0E+00","module":"B7"},{"value":"0,0E+00","module":"C1"},{"value":"3,79E-05","module":"C2"},{"value":"0,0E+00","module":"C3"},{"value":"1,26E-03","module":"C4"},{"value":"-4,29E-04","module":"D"}]},{"parameter":"EP","unit":"kg PO4^3-eq.","values":[{"value":"2,13E-03","module":"A1"},{"value":"2,22E-04","module":"A2"},{"value":"1,70E-03","module":"A3"},{"value":"1,56E-05","module":"A4"},{"value":"2,38E-04","module":"A5"},{"value":"0,0E+00","module":"B1"},{"value":"0,0E+00","module":"B2"},{"value":"0,0E+00","module":"B6"},{"value":"0,0E+00","module":"B7"},{"value":"0,0E+00","module":"C1"},{"value":"7,46E-06","module":"C2"},{"value":"0,0E+00","module":"C3"},{"value":"1,43E-04","module":"C4"},{"value":"-6,42E-05","module":"D"}]},{"parameter":"POCP","unit":"kg Ethen-eq.","values":[{"value":"2,15E-03","module":"A1"},{"value":"9,07E-05","module":"A2"},{"value":"9,61E-04","module":"A3"},{"value":"-1,00E-06","module":"A4"},{"value":"1,75E-04","module":"A5"},{"value":"0,0E+00","module":"B1"},{"value":"0,0E+00","module":"B2"},{"value":"0,0E+00","module":"B6"},{"value":"0,0E+00","module":"B7"},{"value":"0,0E+00","module":"C1"},{"value":"-4,79E-07","module":"C2"},{"value":"0,0E+00","module":"C3"},{"value":"9,67E-05","module":"C4"},{"value":"-4,41E-05","module":"D"}]},{"parameter":"ADPE","unit":"kg Sb-eq.","values":[{"value":"1,02E-06","module":"A1"},{"value":"1,97E-08","module":"A2"},{"value":"1,43E-06","module":"A3"},{"value":"9,01E-09","module":"A4"},{"value":"1,28E-07","module":"A5"},{"value":"0,0E+00","module":"B1"},{"value":"0,0E+00","module":"B2"},{"value":"0,0E+00","module":"B6"},{"value":"0,0E+00","module":"B7"},{"value":"0,0E+00","module":"C1"},{"value":"4,31E-09","module":"C2"},{"value":"0,0E+00","module":"C3"},{"value":"2,12E-08","module":"C4"},{"value":"-7,26E-08","module":"D"}]},{"parameter":"ADPF","unit":"MJ","values":[{"value":"5,83E+01","module":"A1"},{"value":"3,34E+00","module":"A2"},{"value":"1,95E+02","module":"A3"},{"value":"1,34E+00","module":"A4"},{"value":"1,33E+01","module":"A5"},{"value":"0,0E+00","module":"B1"},{"value":"0,0E+00","module":"B2"},{"value":"0,0E+00","module":"B6"},{"value":"0,0E+00","module":"B7"},{"value":"0,0E+00","module":"C1"},{"value":"6,40E-01","module":"C2"},{"value":"0,0E+00","module":"C3"},{"value":"2,86E+00","module":"C4"},{"value":"-5,86E+00","module":"D"}]}],"additional_environmental_impact":[],"resource_use":[{"parameter":"PERE","unit":"MJ","values":[{"value":"1,72E+01","module":"A1"},{"value":"1,58E-01","module":"A2"},{"value":"1,54E+01","module":"A3"},{"value":"7,78E-02","module":"A4"},{"value":"1,37E+01","module":"A5"},{"value":"0,0E+00","module":"B1"},{"value":"0,0E+00","module":"B2"},{"value":"0,0E+00","module":"B6"},{"value":"0,0E+00","module":"B7"},{"value":"0,0E+00","module":"C1"},{"value":"3,72E-02","module":"C2"},{"value":"0,0E+00","module":"C3"},{"value":"2,65E+00","module":"C4"},{"value":"-1,64E+00","module":"D"}]},{"parameter":"PERM","unit":"MJ","values":[{"value":"3,04E+00","module":"A1"},{"value":"0,0E+00","module":"A2"},{"value":"1,11E+01","module":"A3"},{"value":"0,0E+00","module":"A4"},{"value":"-1,13E+01","module":"A5"},{"value":"0,0E+00","module":"B1"},{"value":"0,0E+00","module":"B2"},{"value":"0,0E+00","module":"B6"},{"value":"0,0E+00","module":"B7"},{"value":"0,0E+00","module":"C1"},{"value":"0,0E+00","module":"C2"},{"value":"0,0E+00","module":"C3"},{"value":"-2,25E+00","module":"C4"},{"value":"0,0E+00","module":"D"}]},{"parameter":"PERT","unit":"MJ","values":[{"value":"2,03E+01","module":"A1"},{"value":"1,58E-01","module":"A2"},{"value":"2,65E+01","module":"A3"},{"value":"7,78E-02","module":"A4"},{"value":"2,43E+00","module":"A5"},{"value":"0,0E+00","module":"B1"},{"value":"0,0E+00","module":"B2"},{"value":"0,0E+00","module":"B6"},{"value":"0,0E+00","module":"B7"},{"value":"0,0E+00","module":"C1"},{"value":"3,72E-02","module":"C2"},{"value":"0,0E+00","module":"C3"},{"value":"3,97E-01","module":"C4"},{"value":"-1,64E+00","module":"D"}]},{"parameter":"PENRE","unit":"MJ","values":[{"value":"6,53E+01","module":"A1"},{"value":"3,38E+00","module":"A2"},{"value":"1,98E+02","module":"A3"},{"value":"1,36E+00","module":"A4"},{"value":"1,39E+01","module":"A5"},{"value":"0,0E+00","module":"B1"},{"value":"0,0E+00","module":"B2"},{"value":"0,0E+00","module":"B6"},{"value":"0,0E+00","module":"B7"},{"value":"0,0E+00","module":"C1"},{"value":"6,49E-01","module":"C2"},{"value":"0,0E+00","module":"C3"},{"value":"2,95E+00","module":"C4"},{"value":"-7,22E+00","module":"D"}]},{"parameter":"PENRM","unit":"MJ","values":[{"value":"0,0E+00","module":"A1"},{"value":"0,0E+00","module":"A2"},{"value":"9,07E-02","module":"A3"},{"value":"0,0E+00","module":"A4"},{"value":"-9,07E-02","module":"A5"},{"value":"0,0E+00","module":"B1"},{"value":"0,0E+00","module":"B2"},{"value":"0,0E+00","module":"B6"},{"value":"0,0E+00","module":"B7"},{"value":"0,0E+00","module":"C1"},{"value":"0,0E+00","module":"C2"},{"value":"0,0E+00","module":"C3"},{"value":"0,0E+00","module":"C4"},{"value":"0,0E+00","module":"D"}]},{"parameter":"PENRT","unit":"MJ","values":[{"value":"6,53E+01","module":"A1"},{"value":"3,38E+00","module":"A2"},{"value":"1,98E+02","module":"A3"},{"value":"1,36E+00","module":"A4"},{"value":"1,38E+01","module":"A5"},{"value":"0,0E+00","module":"B1"},{"value":"0,0E+00","module":"B2"},{"value":"0,0E+00","module":"B6"},{"value":"0,0E+00","module":"B7"},{"value":"0,0E+00","module":"C1"},{"value":"6,49E-01","module":"C2"},{"value":"0,0E+00","module":"C3"},{"value":"2,95E+00","module":"C4"},{"value":"-7,22E+00","module":"D"}]},{"parameter":"SM","unit":"kg","values":[{"value":"1,95E+00","module":"A1"},{"value":"0,0E+00","module":"A2"},{"value":"0,0E+00","module":"A3"},{"value":"0,0E+00","module":"A4"},{"value":"9,74E-02","module":"A5"},{"value":"0,0E+00","module":"B1"},{"value":"0,0E+00","module":"B2"},{"value":"0,0E+00","module":"B6"},{"value":"0,0E+00","module":"B7"},{"value":"0,0E+00","module":"C1"},{"value":"0,0E+00","module":"C2"},{"value":"0,0E+00","module":"C3"},{"value":"0,0E+00","module":"C4"},{"value":"0,0E+00","module":"D"}]},{"parameter":"RSF","unit":"MJ","values":[{"value":"0,0E+00","module":"A1"},{"value":"0,0E+00","module":"A2"},{"value":"0,0E+00","module":"A3"},{"value":"0,0E+00","module":"A4"},{"value":"0,0E+00","module":"A5"},{"value":"0,0E+00","module":"B1"},{"value":"0,0E+00","module":"B2"},{"value":"0,0E+00","module":"B6"},{"value":"0,0E+00","module":"B7"},{"value":"0,0E+00","module":"C1"},{"value":"0,0E+00","module":"C2"},{"value":"0,0E+00","module":"C3"},{"value":"0,0E+00","module":"C4"},{"value":"0,0E+00","module":"D"}]},{"parameter":"NRSF","unit":"MJ","values":[{"value":"0,0E+00","module":"A1"},{"value":"0,0E+00","module":"A2"},{"value":"0,0E+00","module":"A3"},{"value":"0,0E+00","module":"A4"},{"value":"0,0E+00","module":"A5"},{"value":"0,0E+00","module":"B1"},{"value":"0,0E+00","module":"B2"},{"value":"0,0E+00","module":"B6"},{"value":"0,0E+00","module":"B7"},{"value":"0,0E+00","module":"C1"},{"value":"0,0E+00","module":"C2"},{"value":"0,0E+00","module":"C3"},{"value":"0,0E+00","module":"C4"},{"value":"0,0E+00","module":"D"}]},{"parameter":"FW","unit":"m^3","values":[{"value":"1,37E-02","module":"A1"},{"value":"1,82E-04","module":"A2"},{"value":"7,12E-02","module":"A3"},{"value":"8,91E-05","module":"A4"},{"value":"7,35E-03","module":"A5"},{"value":"0,0E+00","module":"B1"},{"value":"0,0E+00","module":"B2"},{"value":"0,0E+00","module":"B6"},{"value":"0,0E+00","module":"B7"},{"value":"0,0E+00","module":"C1"},{"value":"4,26E-05","module":"C2"},{"value":"0,0E+00","module":"C3"},{"value":"7,28E-04","module":"C4"},{"value":"-1,60E-03","module":"D"}]}],"end_of_life_waste":[{"parameter":"HWD","unit":"kg","values":[{"value":"1,11E-03","module":"A1"},{"value":"1,48E-10","module":"A2"},{"value":"4,77E-08","module":"A3"},{"value":"7,15E-11","module":"A4"},{"value":"5,53E-05","module":"A5"},{"value":"0,0E+00","module":"B1"},{"value":"0,0E+00","module":"B2"},{"value":"0,0E+00","module":"B6"},{"value":"0,0E+00","module":"B7"},{"value":"0,0E+00","module":"C1"},{"value":"3,42E-11","module":"C2"},{"value":"0,0E+00","module":"C3"},{"value":"3,13E-10","module":"C4"},{"value":"-1,62E-09","module":"D"}]},{"parameter":"NHWD","unit":"kg","values":[{"value":"3,51E-01","module":"A1"},{"value":"4,92E-04","module":"A2"},{"value":"1,07E+00","module":"A3"},{"value":"2,13E-04","module":"A4"},{"value":"8,19E-01","module":"A5"},{"value":"0,0E+00","module":"B1"},{"value":"0,0E+00","module":"B2"},{"value":"0,0E+00","module":"B6"},{"value":"0,0E+00","module":"B7"},{"value":"0,0E+00","module":"C1"},{"value":"1,02E-04","module":"C2"},{"value":"0,0E+00","module":"C3"},{"value":"1,47E+01","module":"C4"},{"value":"-3,39E-03","module":"D"}]},{"parameter":"RWD","unit":"kg","values":[{"value":"2,34E-03","module":"A1"},{"value":"5,66E-06","module":"A2"},{"value":"1,14E-03","module":"A3"},{"value":"2,46E-06","module":"A4"},{"value":"1,91E-04","module":"A5"},{"value":"0,0E+00","module":"B1"},{"value":"0,0E+00","module":"B2"},{"value":"0,0E+00","module":"B6"},{"value":"0,0E+00","module":"B7"},{"value":"0,0E+00","module":"C1"},{"value":"1,18E-06","module":"C2"},{"value":"0,0E+00","module":"C3"},{"value":"3,09E-05","module":"C4"},{"value":"-5,26E-04","module":"D"}]}],"end_of_life_flow":[{"parameter":"CRU","unit":"kg","values":[{"value":"0,0E+00","module":"A1"},{"value":"0,0E+00","module":"A2"},{"value":"0,0E+00","module":"A3"},{"value":"0,0E+00","module":"A4"},{"value":"0,0E+00","module":"A5"},{"value":"0,0E+00","module":"B1"},{"value":"0,0E+00","module":"B2"},{"value":"0,0E+00","module":"B6"},{"value":"0,0E+00","module":"B7"},{"value":"0,0E+00","module":"C1"},{"value":"0,0E+00","module":"C2"},{"value":"0,0E+00","module":"C3"},{"value":"0,0E+00","module":"C4"},{"value":"0,0E+00","module":"D"}]},{"parameter":"MFR","unit":"kg","values":[{"value":"0,0E+00","module":"A1"},{"value":"0,0E+00","module":"A2"},{"value":"1,44E-01","module":"A3"},{"value":"0,0E+00","module":"A4"},{"value":"7,20E-03","module":"A5"},{"value":"0,0E+00","module":"B1"},{"value":"0,0E+00","module":"B2"},{"value":"0,0E+00","module":"B6"},{"value":"0,0E+00","module":"B7"},{"value":"0,0E+00","module":"C1"},{"value":"0,0E+00","module":"C2"},{"value":"0,0E+00","module":"C3"},{"value":"0,0E+00","module":"C4"},{"value":"0,0E+00","module":"D"}]},{"parameter":"MER","unit":"kg","values":[{"value":"0,0E+00","module":"A1"},{"value":"0,0E+00","module":"A2"},{"value":"0,0E+00","module":"A3"},{"value":"0,0E+00","module":"A4"},{"value":"0,0E+00","module":"A5"},{"value":"0,0E+00","module":"B1"},{"value":"0,0E+00","module":"B2"},{"value":"0,0E+00","module":"B6"},{"value":"0,0E+00","module":"B7"},{"value":"0,0E+00","module":"C1"},{"value":"0,0E+00","module":"C2"},{"value":"0,0E+00","module":"C3"},{"value":"0,0E+00","module":"C4"},{"value":"0,0E+00","module":"D"}]},{"parameter":"EEE","unit":"MJ","values":[{"value":"0,0E+00","module":"A1"},{"value":"0,0E+00","module":"A2"},{"value":"1,98E-04","module":"A3"},{"value":"0,0E+00","module":"A4"},{"value":"1,79E+00","module":"A5"},{"value":"0,0E+00","module":"B1"},{"value":"0,0E+00","module":"B2"},{"value":"0,0E+00","module":"B6"},{"value":"0,0E+00","module":"B7"},{"value":"0,0E+00","module":"C1"},{"value":"0,0E+00","module":"C2"},{"value":"0,0E+00","module":"C3"},{"value":"0,0E+00","module":"C4"},{"value":"0,0E+00","module":"D"}]},{"parameter":"EET","unit":"MJ","values":[{"value":"0,0E+00","module":"A1"},{"value":"0,0E+00","module":"A2"},{"value":"4,56E-04","module":"A3"},{"value":"0,0E+00","module":"A4"},{"value":"3,23E+00","module":"A5"},{"value":"0,0E+00","module":"B1"},{"value":"0,0E+00","module":"B2"},{"value":"0,0E+00","module":"B6"},{"value":"0,0E+00","module":"B7"},{"value":"0,0E+00","module":"C1"},{"value":"0,0E+00","module":"C2"},{"value":"0,0E+00","module":"C3"},{"value":"0,0E+00","module":"C4"},{"value":"0,0E+00","module":"D"}]}]}