{"product_name":"ProNordic S300 Air Handling Unit","epd_id":"NEPD-6954-6330","compliance":["EN 15804+A2","ISO 14025","ISO 21930"],"producer_name":"Flexit AS","environmental_impact":[{"parameter":"GWP-total","unit":"kg CO2-eq.","values":[{"value":"2,55E+03","module":"A1-A3"},{"value":"3,19E+01","module":"A4"},{"value":"8,58E-01","module":"C1"},{"value":"9,05E+00","module":"C2"},{"value":"4,11E+01","module":"C3"},{"value":"2,25E+00","module":"C4"},{"value":"-5,81E+02","module":"D"}]},{"parameter":"GWP-fossil","unit":"kg CO2-eq.","values":[{"value":"2,54E+03","module":"A1-A3"},{"value":"3,19E+01","module":"A4"},{"value":"8,58E-01","module":"C1"},{"value":"9,04E+00","module":"C2"},{"value":"4,11E+01","module":"C3"},{"value":"2,25E+00","module":"C4"},{"value":"-5,80E+02","module":"D"}]},{"parameter":"GWP-biogenic","unit":"kg CO2-eq.","values":[{"value":"5,20E+00","module":"A1-A3"},{"value":"1,32E-02","module":"A4"},{"value":"1,61E-04","module":"C1"},{"value":"3,74E-03","module":"C2"},{"value":"6,64E-03","module":"C3"},{"value":"1,73E-03","module":"C4"},{"value":"-4,06E-01","module":"D"}]},{"parameter":"GWP-luluc","unit":"kg CO2-eq.","values":[{"value":"4,60E+00","module":"A1-A3"},{"value":"1,14E-02","module":"A4"},{"value":"6,76E-05","module":"C1"},{"value":"3,22E-03","module":"C2"},{"value":"1,34E-03","module":"C3"},{"value":"4,48E-04","module":"C4"},{"value":"-6,62E-01","module":"D"}]},{"parameter":"ODP","unit":"kg CFC 11-eq.","values":[{"value":"1,78E-04","module":"A1-A3"},{"value":"7,23E-06","module":"A4"},{"value":"1,85E-07","module":"C1"},{"value":"2,05E-06","module":"C2"},{"value":"4,70E-07","module":"C3"},{"value":"2,72E-07","module":"C4"},{"value":"-6,33E-02","module":"D"}]},{"parameter":"AP","unit":"mol H+-eq.","values":[{"value":"2,51E+01","module":"A1-A3"},{"value":"9,17E-02","module":"A4"},{"value":"8,98E-03","module":"C1"},{"value":"2,60E-02","module":"C2"},{"value":"1,24E-02","module":"C3"},{"value":"6,86E-03","module":"C4"},{"value":"-3,07E+00","module":"D"}]},{"parameter":"POCP","unit":"kg NMVOC-eq.","values":[{"value":"1,31E+01","module":"A1-A3"},{"value":"7,77E-02","module":"A4"},{"value":"1,20E-02","module":"C1"},{"value":"2,20E-02","module":"C2"},{"value":"1,11E-02","module":"C3"},{"value":"7,34E-03","module":"C4"},{"value":"-2,89E+00","module":"D"}]},{"parameter":"ADPE","unit":"kg Sb-eq.","values":[{"value":"7,87E-01","module":"A1-A3"},{"value":"8,81E-04","module":"A4"},{"value":"1,32E-06","module":"C1"},{"value":"2,50E-04","module":"C2"},{"value":"2,94E-05","module":"C3"},{"value":"9,22E-06","module":"C4"},{"value":"-1,05E-02","module":"D"}]},{"parameter":"ADPF","unit":"MJ","values":[{"value":"3,21E+04","module":"A1-A3"},{"value":"4,82E+02","module":"A4"},{"value":"1,18E+01","module":"C1"},{"value":"1,37E+02","module":"C2"},{"value":"2,07E+01","module":"C3"},{"value":"1,99E+01","module":"C4"},{"value":"-4,97E+03","module":"D"}]},{"parameter":"WDP","unit":"m3 world-eq.","values":[{"value":"4,90E+05","module":"A1-A3"},{"value":"4,67E+02","module":"A4"},{"value":"2,51E+00","module":"C1"},{"value":"1,32E+02","module":"C2"},{"value":"2,89E+02","module":"C3"},{"value":"6,47E+01","module":"C4"},{"value":"1,73E+04","module":"D"}]},{"parameter":"EP-freshwater","unit":"kg P-eq.","values":[{"value":"1,77E-01","module":"A1-A3"},{"value":"2,55E-04","module":"A4"},{"value":"3,12E-06","module":"C1"},{"value":"7,22E-05","module":"C2"},{"value":"5,01E-05","module":"C3"},{"value":"1,73E-05","module":"C4"},{"value":"-3,62E-02","module":"D"}]},{"parameter":"EP-marine","unit":"kg N-eq.","values":[{"value":"3,55E+00","module":"A1-A3"},{"value":"1,81E-02","module":"A4"},{"value":"3,96E-03","module":"C1"},{"value":"5,14E-03","module":"C2"},{"value":"4,11E-03","module":"C3"},{"value":"3,12E-03","module":"C4"},{"value":"-6,00E-01","module":"D"}]},{"parameter":"EP-terrestrial","unit":"mol N-eq.","values":[{"value":"7,25E+01","module":"A1-A3"},{"value":"2,03E-01","module":"A4"},{"value":"4,35E-02","module":"C1"},{"value":"5,75E-02","module":"C2"},{"value":"4,29E-02","module":"C3"},{"value":"2,52E-02","module":"C4"},{"value":"-6,18E+00","module":"D"}]},{"parameter":"GWP-IOBC","unit":"kg CO2-eq.","values":[{"value":"2,54E+03","module":"A1-A3"},{"value":"3,19E+01","module":"A4"},{"value":"8,58E-01","module":"C1"},{"value":"9,04E+00","module":"C2"},{"value":"4,11E+01","module":"C3"},{"value":"2,27E+00","module":"C4"},{"value":"-8,56E+02","module":"D"}]}],"additional_environmental_impact":[{"parameter":"PM","unit":"disease incidence","values":[{"value":"2,33E-04","module":"A1-A3"},{"value":"1,95E-06","module":"A4"},{"value":"2,38E-07","module":"C1"},{"value":"5,53E-07","module":"C2"},{"value":"7,51E-08","module":"C3"},{"value":"1,19E-07","module":"C4"},{"value":"-4,84E-05","module":"D"}]},{"parameter":"ETP-fw","unit":"CTUe","values":[{"value":"1,22E+05","module":"A1-A3"},{"value":"3,58E+02","module":"A4"},{"value":"6,45E+00","module":"C1"},{"value":"1,01E+02","module":"C2"},{"value":"7,03E+02","module":"C3"},{"value":"1,46E+02","module":"C4"},{"value":"-3,29E+04","module":"D"}]},{"parameter":"HTP-c","unit":"CTUh","values":[{"value":"1,30E-05","module":"A1-A3"},{"value":"0,0E+00","module":"A4"},{"value":"0,0E+00","module":"C1"},{"value":"0,0E+00","module":"C2"},{"value":"3,38E-09","module":"C3"},{"value":"1,83E-09","module":"C4"},{"value":"-2,76E-06","module":"D"}]},{"parameter":"HTP-nc","unit":"CTUh","values":[{"value":"8,62E-05","module":"A1-A3"},{"value":"3,91E-07","module":"A4"},{"value":"5,86E-09","module":"C1"},{"value":"1,11E-07","module":"C2"},{"value":"2,59E-07","module":"C3"},{"value":"1,06E-07","module":"C4"},{"value":"5,59E-05","module":"D"}]},{"parameter":"SQP","unit":"unitless","values":[{"value":"1,04E+04","module":"A1-A3"},{"value":"3,37E+02","module":"A4"},{"value":"1,50E+00","module":"C1"},{"value":"9,56E+01","module":"C2"},{"value":"7,09E+00","module":"C3"},{"value":"5,24E+01","module":"C4"},{"value":"-4,54E+02","module":"D"}]},{"parameter":"IRP","unit":"kBq U235-eq.","values":[{"value":"2,15E+02","module":"A1-A3"},{"value":"2,11E+00","module":"A4"},{"value":"5,06E-02","module":"C1"},{"value":"5,97E-01","module":"C2"},{"value":"9,09E-02","module":"C3"},{"value":"8,73E-02","module":"C4"},{"value":"8,03E-01","module":"D"}]}],"resource_use":[{"parameter":"PERE","unit":"MJ","values":[{"value":"4,62E+03","module":"A1-A3"},{"value":"6,90E+00","module":"A4"},{"value":"6,39E-02","module":"C1"},{"value":"1,96E+00","module":"C2"},{"value":"2,22E+00","module":"C3"},{"value":"6,31E-01","module":"C4"},{"value":"-5,53E+02","module":"D"}]},{"parameter":"PERM","unit":"MJ","values":[{"value":"0,0E+00","module":"A1-A3"},{"value":"0,0E+00","module":"A4"},{"value":"0,0E+00","module":"C1"},{"value":"0,0E+00","module":"C2"},{"value":"0,0E+00","module":"C3"},{"value":"0,0E+00","module":"C4"},{"value":"0,0E+00","module":"D"}]},{"parameter":"PERT","unit":"MJ","values":[{"value":"4,62E+03","module":"A1-A3"},{"value":"6,90E+00","module":"A4"},{"value":"6,39E-02","module":"C1"},{"value":"1,96E+00","module":"C2"},{"value":"2,22E+00","module":"C3"},{"value":"6,31E-01","module":"C4"},{"value":"-5,53E+02","module":"D"}]},{"parameter":"PENRE","unit":"MJ","values":[{"value":"3,15E+04","module":"A1-A3"},{"value":"4,82E+02","module":"A4"},{"value":"1,18E+01","module":"C1"},{"value":"1,37E+02","module":"C2"},{"value":"2,07E+01","module":"C3"},{"value":"1,99E+01","module":"C4"},{"value":"-4,97E+03","module":"D"}]},{"parameter":"PENRM","unit":"MJ","values":[{"value":"6,82E+02","module":"A1-A3"},{"value":"0,0E+00","module":"A4"},{"value":"0,0E+00","module":"C1"},{"value":"0,0E+00","module":"C2"},{"value":"0,0E+00","module":"C3"},{"value":"0,0E+00","module":"C4"},{"value":"0,0E+00","module":"D"}]},{"parameter":"PENRT","unit":"MJ","values":[{"value":"3,21E+04","module":"A1-A3"},{"value":"4,82E+02","module":"A4"},{"value":"1,18E+01","module":"C1"},{"value":"1,37E+02","module":"C2"},{"value":"2,07E+01","module":"C3"},{"value":"1,99E+01","module":"C4"},{"value":"-4,97E+03","module":"D"}]},{"parameter":"SM","unit":"kg","values":[{"value":"5,30E+00","module":"A1-A3"},{"value":"0,0E+00","module":"A4"},{"value":"5,80E-03","module":"C1"},{"value":"0,0E+00","module":"C2"},{"value":"0,0E+00","module":"C3"},{"value":"2,07E-05","module":"C4"},{"value":"2,70E-01","module":"D"}]},{"parameter":"RSF","unit":"MJ","values":[{"value":"3,81E+01","module":"A1-A3"},{"value":"2,47E-01","module":"A4"},{"value":"1,57E-03","module":"C1"},{"value":"7,00E-02","module":"C2"},{"value":"4,37E-02","module":"C3"},{"value":"1,45E-02","module":"C4"},{"value":"2,01E+01","module":"D"}]},{"parameter":"NRSF","unit":"MJ","values":[{"value":"1,24E+03","module":"A1-A3"},{"value":"8,83E-01","module":"A4"},{"value":"2,31E-02","module":"C1"},{"value":"2,50E-01","module":"C2"},{"value":"-5,87E-03","module":"C3"},{"value":"4,25E-02","module":"C4"},{"value":"5,82E+02","module":"D"}]},{"parameter":"FW","unit":"m3","values":[{"value":"2,33E+01","module":"A1-A3"},{"value":"5,16E-02","module":"A4"},{"value":"6,08E-04","module":"C1"},{"value":"1,46E-02","module":"C2"},{"value":"3,52E-01","module":"C3"},{"value":"3,56E-02","module":"C4"},{"value":"-1,79E+00","module":"D"}]}],"end_of_life_waste":[{"parameter":"HWD","unit":"kg","values":[{"value":"1,57E+01","module":"A1-A3"},{"value":"2,49E-02","module":"A4"},{"value":"3,48E-04","module":"C1"},{"value":"7,05E-03","module":"C2"},{"value":"3,12E-02","module":"C3"},{"value":"3,79E-01","module":"C4"},{"value":"-2,83E+00","module":"D"}]},{"parameter":"NHWD","unit":"kg","values":[{"value":"7,57E+02","module":"A1-A3"},{"value":"2,35E+01","module":"A4"},{"value":"1,40E-02","module":"C1"},{"value":"6,65E+00","module":"C2"},{"value":"4,44E+00","module":"C3"},{"value":"1,07E+02","module":"C4"},{"value":"-2,35E+02","module":"D"}]},{"parameter":"RWD","unit":"kg","values":[{"value":"1,30E-01","module":"A1-A3"},{"value":"3,29E-03","module":"A4"},{"value":"8,20E-05","module":"C1"},{"value":"9,31E-04","module":"C2"},{"value":"1,79E-05","module":"C3"},{"value":"6,57E-05","module":"C4"},{"value":"4,21E-04","module":"D"}]}],"end_of_life_flow":[{"parameter":"CRU","unit":"kg","values":[{"value":"0,0E+00","module":"A1-A3"},{"value":"0,0E+00","module":"A4"},{"value":"0,0E+00","module":"C1"},{"value":"0,0E+00","module":"C2"},{"value":"0,0E+00","module":"C3"},{"value":"0,0E+00","module":"C4"},{"value":"0,0E+00","module":"D"}]},{"parameter":"MFR","unit":"kg","values":[{"value":"7,72E-01","module":"A1-A3"},{"value":"0,0E+00","module":"A4"},{"value":"5,69E-03","module":"C1"},{"value":"0,0E+00","module":"C2"},{"value":"5,26E+02","module":"C3"},{"value":"2,01E-03","module":"C4"},{"value":"-1,06E-02","module":"D"}]},{"parameter":"MER","unit":"kg","values":[{"value":"1,46E-02","module":"A1-A3"},{"value":"0,0E+00","module":"A4"},{"value":"1,77E-05","module":"C1"},{"value":"0,0E+00","module":"C2"},{"value":"8,04E+00","module":"C3"},{"value":"2,72E-05","module":"C4"},{"value":"-1,39E-03","module":"D"}]},{"parameter":"EEE","unit":"MJ","values":[{"value":"2,31E-02","module":"A1-A3"},{"value":"0,0E+00","module":"A4"},{"value":"6,05E-05","module":"C1"},{"value":"0,0E+00","module":"C2"},{"value":"1,52E+01","module":"C3"},{"value":"1,10E-03","module":"C4"},{"value":"-3,41E-03","module":"D"}]},{"parameter":"EET","unit":"MJ","values":[{"value":"3,50E-01","module":"A1-A3"},{"value":"0,0E+00","module":"A4"},{"value":"9,16E-04","module":"C1"},{"value":"0,0E+00","module":"C2"},{"value":"2,30E+02","module":"C3"},{"value":"1,67E-02","module":"C4"},{"value":"-5,17E-02","module":"D"}]}]}