{"product_name":"ProNordic S240 Air Handling Unit","epd_id":"NEPD-7223-6615","compliance":["EN 15804+A2","ISO 14025","ISO 21930"],"producer_name":"Flexit AS","environmental_impact":[{"parameter":"GWP-total","unit":"kg CO2-eq.","values":[{"value":"2,71E+03","module":"A1-A3"},{"value":"1,98E+01","module":"A4"},{"value":"5,33E-01","module":"C1"},{"value":"5,62E+00","module":"C2"},{"value":"3,17E+01","module":"C3"},{"value":"1,60E+00","module":"C4"},{"value":"-6,95E+02","module":"D"}]},{"parameter":"GWP-fossil","unit":"kg CO2-eq.","values":[{"value":"2,70E+03","module":"A1-A3"},{"value":"1,98E+01","module":"A4"},{"value":"5,33E-01","module":"C1"},{"value":"5,61E+00","module":"C2"},{"value":"3,17E+01","module":"C3"},{"value":"1,60E+00","module":"C4"},{"value":"-6,86E+02","module":"D"}]},{"parameter":"GWP-biogenic","unit":"kg CO2-eq.","values":[{"value":"4,38E+00","module":"A1-A3"},{"value":"8,20E-03","module":"A4"},{"value":"9,99E-05","module":"C1"},{"value":"2,32E-03","module":"C2"},{"value":"6,79E-03","module":"C3"},{"value":"1,35E-03","module":"C4"},{"value":"-1,96E+00","module":"D"}]},{"parameter":"GWP-luluc","unit":"kg CO2-eq.","values":[{"value":"2,99E+00","module":"A1-A3"},{"value":"7,05E-03","module":"A4"},{"value":"4,20E-05","module":"C1"},{"value":"2,00E-03","module":"C2"},{"value":"1,18E-03","module":"C3"},{"value":"3,28E-04","module":"C4"},{"value":"-7,54E+00","module":"D"}]},{"parameter":"ODP","unit":"kg CFC 11-eq.","values":[{"value":"1,45E-04","module":"A1-A3"},{"value":"4,49E-06","module":"A4"},{"value":"1,15E-07","module":"C1"},{"value":"1,27E-06","module":"C2"},{"value":"4,30E-07","module":"C3"},{"value":"1,83E-07","module":"C4"},{"value":"-5,45E-02","module":"D"}]},{"parameter":"AP","unit":"mol H+-eq.","values":[{"value":"2,28E+01","module":"A1-A3"},{"value":"5,69E-02","module":"A4"},{"value":"5,57E-03","module":"C1"},{"value":"1,61E-02","module":"C2"},{"value":"1,05E-02","module":"C3"},{"value":"4,84E-03","module":"C4"},{"value":"-4,50E+00","module":"D"}]},{"parameter":"POCP","unit":"kg NMVOC-eq.","values":[{"value":"1,20E+01","module":"A1-A3"},{"value":"4,83E-02","module":"A4"},{"value":"7,42E-03","module":"C1"},{"value":"1,37E-02","module":"C2"},{"value":"9,08E-03","module":"C3"},{"value":"5,11E-03","module":"C4"},{"value":"-2,78E+00","module":"D"}]},{"parameter":"ADPE","unit":"kg Sb-eq.","values":[{"value":"4,58E-01","module":"A1-A3"},{"value":"5,47E-04","module":"A4"},{"value":"8,18E-07","module":"C1"},{"value":"1,55E-04","module":"C2"},{"value":"2,76E-05","module":"C3"},{"value":"7,35E-06","module":"C4"},{"value":"-6,74E-03","module":"D"}]},{"parameter":"ADPF","unit":"MJ","values":[{"value":"2,96E+04","module":"A1-A3"},{"value":"3,00E+02","module":"A4"},{"value":"7,33E+00","module":"C1"},{"value":"8,49E+01","module":"C2"},{"value":"1,86E+01","module":"C3"},{"value":"1,38E+01","module":"C4"},{"value":"-7,45E+03","module":"D"}]},{"parameter":"WDP","unit":"m3 world-eq.","values":[{"value":"3,07E+05","module":"A1-A3"},{"value":"2,90E+02","module":"A4"},{"value":"1,56E+00","module":"C1"},{"value":"8,21E+01","module":"C2"},{"value":"2,75E+02","module":"C3"},{"value":"7,56E+01","module":"C4"},{"value":"-2,07E+05","module":"D"}]},{"parameter":"EP-freshwater","unit":"kg P-eq.","values":[{"value":"1,35E-01","module":"A1-A3"},{"value":"1,58E-04","module":"A4"},{"value":"1,94E-06","module":"C1"},{"value":"4,48E-05","module":"C2"},{"value":"4,43E-05","module":"C3"},{"value":"1,34E-05","module":"C4"},{"value":"-3,59E-02","module":"D"}]},{"parameter":"EP-marine","unit":"kg N-eq.","values":[{"value":"3,48E+00","module":"A1-A3"},{"value":"1,13E-02","module":"A4"},{"value":"2,46E-03","module":"C1"},{"value":"3,19E-03","module":"C2"},{"value":"3,30E-03","module":"C3"},{"value":"2,15E-03","module":"C4"},{"value":"-6,53E-01","module":"D"}]},{"parameter":"EP-terrestrial","unit":"mol N-eq.","values":[{"value":"5,62E+01","module":"A1-A3"},{"value":"1,26E-01","module":"A4"},{"value":"2,70E-02","module":"C1"},{"value":"3,57E-02","module":"C2"},{"value":"3,46E-02","module":"C3"},{"value":"1,77E-02","module":"C4"},{"value":"-7,02E+00","module":"D"}]},{"parameter":"GWP-IOBC","unit":"kg CO2-eq.","values":[{"value":"2,71E+03","module":"A1-A3"},{"value":"1,98E+01","module":"A4"},{"value":"5,33E-01","module":"C1"},{"value":"5,62E+00","module":"C2"},{"value":"3,17E+01","module":"C3"},{"value":"1,62E+00","module":"C4"},{"value":"-8,22E+02","module":"D"}]}],"additional_environmental_impact":[{"parameter":"PM","unit":"disease incidence","values":[{"value":"2,34E-04","module":"A1-A3"},{"value":"1,21E-06","module":"A4"},{"value":"1,48E-07","module":"C1"},{"value":"3,44E-07","module":"C2"},{"value":"6,44E-08","module":"C3"},{"value":"8,04E-08","module":"C4"},{"value":"-5,27E-05","module":"D"}]},{"parameter":"ETP-fw","unit":"CTUe","values":[{"value":"1,10E+05","module":"A1-A3"},{"value":"2,22E+02","module":"A4"},{"value":"4,01E+00","module":"C1"},{"value":"6,29E+01","module":"C2"},{"value":"6,87E+02","module":"C3"},{"value":"2,16E+03","module":"C4"},{"value":"-2,60E+04","module":"D"}]},{"parameter":"HTP-c","unit":"CTUh","values":[{"value":"8,21E-06","module":"A1-A3"},{"value":"0,0E+00","module":"A4"},{"value":"0,0E+00","module":"C1"},{"value":"0,0E+00","module":"C2"},{"value":"2,80E-09","module":"C3"},{"value":"4,08E-09","module":"C4"},{"value":"-2,45E-06","module":"D"}]},{"parameter":"HTP-nc","unit":"CTUh","values":[{"value":"8,12E-05","module":"A1-A3"},{"value":"2,43E-07","module":"A4"},{"value":"3,64E-09","module":"C1"},{"value":"6,87E-08","module":"C2"},{"value":"2,26E-07","module":"C3"},{"value":"2,61E-07","module":"C4"},{"value":"1,48E-05","module":"D"}]},{"parameter":"SQP","unit":"unitless","values":[{"value":"8,95E+03","module":"A1-A3"},{"value":"2,10E+02","module":"A4"},{"value":"9,31E-01","module":"C1"},{"value":"5,94E+01","module":"C2"},{"value":"6,45E+00","module":"C3"},{"value":"3,53E+01","module":"C4"},{"value":"-3,46E+02","module":"D"}]},{"parameter":"IRP","unit":"kBq U235-eq.","values":[{"value":"1,43E+02","module":"A1-A3"},{"value":"1,31E+00","module":"A4"},{"value":"3,14E-02","module":"C1"},{"value":"3,71E-01","module":"C2"},{"value":"8,31E-02","module":"C3"},{"value":"6,32E-02","module":"C4"},{"value":"-2,05E+01","module":"D"}]}],"resource_use":[{"parameter":"PERE","unit":"MJ","values":[{"value":"3,33E+03","module":"A1-A3"},{"value":"4,29E+00","module":"A4"},{"value":"3,97E-02","module":"C1"},{"value":"1,21E+00","module":"C2"},{"value":"2,06E+00","module":"C3"},{"value":"5,99E-01","module":"C4"},{"value":"-2,06E+03","module":"D"}]},{"parameter":"PERM","unit":"MJ","values":[{"value":"0,0E+00","module":"A1-A3"},{"value":"0,0E+00","module":"A4"},{"value":"0,0E+00","module":"C1"},{"value":"0,0E+00","module":"C2"},{"value":"0,0E+00","module":"C3"},{"value":"0,0E+00","module":"C4"},{"value":"0,0E+00","module":"D"}]},{"parameter":"PERT","unit":"MJ","values":[{"value":"3,33E+03","module":"A1-A3"},{"value":"4,29E+00","module":"A4"},{"value":"3,97E-02","module":"C1"},{"value":"1,21E+00","module":"C2"},{"value":"2,06E+00","module":"C3"},{"value":"5,99E-01","module":"C4"},{"value":"-2,06E+03","module":"D"}]},{"parameter":"PENRE","unit":"MJ","values":[{"value":"2,91E+04","module":"A1-A3"},{"value":"3,00E+02","module":"A4"},{"value":"7,33E+00","module":"C1"},{"value":"8,49E+01","module":"C2"},{"value":"1,86E+01","module":"C3"},{"value":"1,38E+01","module":"C4"},{"value":"-7,45E+03","module":"D"}]},{"parameter":"PENRM","unit":"MJ","values":[{"value":"4,75E+02","module":"A1-A3"},{"value":"0,0E+00","module":"A4"},{"value":"0,0E+00","module":"C1"},{"value":"0,0E+00","module":"C2"},{"value":"0,0E+00","module":"C3"},{"value":"0,0E+00","module":"C4"},{"value":"0,0E+00","module":"D"}]},{"parameter":"PENRT","unit":"MJ","values":[{"value":"2,96E+04","module":"A1-A3"},{"value":"3,00E+02","module":"A4"},{"value":"7,33E+00","module":"C1"},{"value":"8,49E+01","module":"C2"},{"value":"1,86E+01","module":"C3"},{"value":"1,38E+01","module":"C4"},{"value":"-7,45E+03","module":"D"}]},{"parameter":"SM","unit":"kg","values":[{"value":"4,28E+00","module":"A1-A3"},{"value":"0,0E+00","module":"A4"},{"value":"3,60E-03","module":"C1"},{"value":"0,0E+00","module":"C2"},{"value":"0,0E+00","module":"C3"},{"value":"4,91E-05","module":"C4"},{"value":"6,99E-01","module":"D"}]},{"parameter":"RSF","unit":"MJ","values":[{"value":"2,62E+01","module":"A1-A3"},{"value":"1,53E-01","module":"A4"},{"value":"9,76E-04","module":"C1"},{"value":"4,35E-02","module":"C2"},{"value":"3,95E-02","module":"C3"},{"value":"1,35E-02","module":"C4"},{"value":"9,95E+00","module":"D"}]},{"parameter":"NRSF","unit":"MJ","values":[{"value":"6,56E+02","module":"A1-A3"},{"value":"5,49E-01","module":"A4"},{"value":"1,44E-02","module":"C1"},{"value":"1,55E-01","module":"C2"},{"value":"-4,03E-03","module":"C3"},{"value":"3,39E-02","module":"C4"},{"value":"3,08E+02","module":"D"}]},{"parameter":"FW","unit":"m3","values":[{"value":"1,71E+01","module":"A1-A3"},{"value":"3,20E-02","module":"A4"},{"value":"3,77E-04","module":"C1"},{"value":"9,08E-03","module":"C2"},{"value":"3,52E-01","module":"C3"},{"value":"2,46E-02","module":"C4"},{"value":"-1,05E+01","module":"D"}]}],"end_of_life_waste":[{"parameter":"HWD","unit":"kg","values":[{"value":"1,51E+01","module":"A1-A3"},{"value":"1,54E-02","module":"A4"},{"value":"2,16E-04","module":"C1"},{"value":"4,38E-03","module":"C2"},{"value":"2,14E-02","module":"C3"},{"value":"2,95E-01","module":"C4"},{"value":"8,10E-02","module":"D"}]},{"parameter":"NHWD","unit":"kg","values":[{"value":"6,28E+02","module":"A1-A3"},{"value":"1,46E+01","module":"A4"},{"value":"8,68E-03","module":"C1"},{"value":"4,13E+00","module":"C2"},{"value":"3,05E+00","module":"C3"},{"value":"6,70E+01","module":"C4"},{"value":"-2,35E+02","module":"D"}]},{"parameter":"RWD","unit":"kg","values":[{"value":"9,32E-02","module":"A1-A3"},{"value":"2,04E-03","module":"A4"},{"value":"5,09E-05","module":"C1"},{"value":"5,78E-04","module":"C2"},{"value":"1,23E-05","module":"C3"},{"value":"4,52E-05","module":"C4"},{"value":"-1,95E-02","module":"D"}]}],"end_of_life_flow":[{"parameter":"CRU","unit":"kg","values":[{"value":"0,0E+00","module":"A1-A3"},{"value":"0,0E+00","module":"A4"},{"value":"0,0E+00","module":"C1"},{"value":"0,0E+00","module":"C2"},{"value":"0,0E+00","module":"C3"},{"value":"0,0E+00","module":"C4"},{"value":"0,0E+00","module":"D"}]},{"parameter":"MFR","unit":"kg","values":[{"value":"1,67E+00","module":"A1-A3"},{"value":"0,0E+00","module":"A4"},{"value":"3,54E-03","module":"C1"},{"value":"0,0E+00","module":"C2"},{"value":"3,24E+02","module":"C3"},{"value":"1,36E-03","module":"C4"},{"value":"-2,74E-02","module":"D"}]},{"parameter":"MER","unit":"kg","values":[{"value":"1,45E-01","module":"A1-A3"},{"value":"0,0E+00","module":"A4"},{"value":"1,10E-05","module":"C1"},{"value":"0,0E+00","module":"C2"},{"value":"7,25E+00","module":"C3"},{"value":"1,91E-05","module":"C4"},{"value":"-3,60E-03","module":"D"}]},{"parameter":"EEE","unit":"MJ","values":[{"value":"3,19E-01","module":"A1-A3"},{"value":"0,0E+00","module":"A4"},{"value":"3,76E-05","module":"C1"},{"value":"0,0E+00","module":"C2"},{"value":"1,22E+01","module":"C3"},{"value":"7,42E-04","module":"C4"},{"value":"-8,83E-03","module":"D"}]},{"parameter":"EET","unit":"MJ","values":[{"value":"4,82E+00","module":"A1-A3"},{"value":"0,0E+00","module":"A4"},{"value":"5,69E-04","module":"C1"},{"value":"0,0E+00","module":"C2"},{"value":"1,84E+02","module":"C3"},{"value":"1,12E-02","module":"C4"},{"value":"-1,34E-01","module":"D"}]}]}