{"product_name":"Protecta FR Kabelmaling (spann)","epd_id":"NEPD-8673-8337","compliance":["EN 15804+A2","ISO 14025","ISO 21930"],"producer_name":"Polyseam AS","environmental_impact":[{"parameter":"GWP-total","unit":"kg CO2-eq.","values":[{"value":"2,66E+00","module":"A1"},{"value":"4,25E-02","module":"A2"},{"value":"5,40E-02","module":"A3"},{"value":"2,27E-01","module":"A4"},{"value":"1,54E-01","module":"A5"},{"value":"0,0E+00","module":"C1"},{"value":"4,80E-03","module":"C2"},{"value":"3,27E+00","module":"C3"},{"value":"8,60E-03","module":"C4"},{"value":"-6,85E-05","module":"D"}]},{"parameter":"GWP-fossil","unit":"kg CO2-eq.","values":[{"value":"2,76E+00","module":"A1"},{"value":"4,25E-02","module":"A2"},{"value":"5,23E-02","module":"A3"},{"value":"2,26E-01","module":"A4"},{"value":"4,85E-02","module":"A5"},{"value":"0,0E+00","module":"C1"},{"value":"4,80E-03","module":"C2"},{"value":"3,26E+00","module":"C3"},{"value":"8,60E-03","module":"C4"},{"value":"-6,61E-05","module":"D"}]},{"parameter":"GWP-biogenic","unit":"kg CO2-eq.","values":[{"value":"-9,49E-02","module":"A1"},{"value":"1,69E-05","module":"A2"},{"value":"1,68E-03","module":"A3"},{"value":"7,27E-05","module":"A4"},{"value":"1,05E-01","module":"A5"},{"value":"0,0E+00","module":"C1"},{"value":"2,05E-06","module":"C2"},{"value":"9,74E-03","module":"C3"},{"value":"3,96E-06","module":"C4"},{"value":"-1,36E-07","module":"D"}]},{"parameter":"GWP-luluc","unit":"kg CO2-eq.","values":[{"value":"2,07E-03","module":"A1"},{"value":"1,59E-05","module":"A2"},{"value":"5,97E-05","module":"A3"},{"value":"1,17E-04","module":"A4"},{"value":"8,92E-06","module":"A5"},{"value":"0,0E+00","module":"C1"},{"value":"1,46E-06","module":"C2"},{"value":"3,06E-04","module":"C3"},{"value":"9,50E-07","module":"C4"},{"value":"-2,28E-06","module":"D"}]},{"parameter":"ODP","unit":"kg CFC 11-eq.","values":[{"value":"3,09E-07","module":"A1"},{"value":"9,63E-09","module":"A2"},{"value":"4,67E-09","module":"A3"},{"value":"4,77E-08","module":"A4"},{"value":"1,51E-09","module":"A5"},{"value":"0,0E+00","module":"C1"},{"value":"1,16E-09","module":"C2"},{"value":"1,96E-07","module":"C3"},{"value":"3,97E-10","module":"C4"},{"value":"-4,81E-06","module":"D"}]},{"parameter":"AP","unit":"mol H+-eq.","values":[{"value":"2,44E-02","module":"A1"},{"value":"2,89E-04","module":"A2"},{"value":"1,83E-04","module":"A3"},{"value":"4,69E-03","module":"A4"},{"value":"2,63E-05","module":"A5"},{"value":"0,0E+00","module":"C1"},{"value":"1,54E-05","module":"C2"},{"value":"2,81E-03","module":"C3"},{"value":"2,15E-05","module":"C4"},{"value":"-5,44E-07","module":"D"}]},{"parameter":"POCP","unit":"kg NMVOC-eq.","values":[{"value":"8,20E-03","module":"A1"},{"value":"2,48E-04","module":"A2"},{"value":"1,05E-04","module":"A3"},{"value":"3,40E-03","module":"A4"},{"value":"1,90E-03","module":"A5"},{"value":"0,0E+00","module":"C1"},{"value":"1,48E-05","module":"C2"},{"value":"2,05E-03","module":"C3"},{"value":"1,84E-05","module":"C4"},{"value":"-5,31E-07","module":"D"}]},{"parameter":"ADPE","unit":"kg Sb-eq.","values":[{"value":"1,13E-04","module":"A1"},{"value":"1,03E-06","module":"A2"},{"value":"6,49E-07","module":"A3"},{"value":"3,43E-06","module":"A4"},{"value":"6,52E-08","module":"A5"},{"value":"0,0E+00","module":"C1"},{"value":"8,55E-08","module":"C2"},{"value":"2,76E-06","module":"C3"},{"value":"1,85E-08","module":"C4"},{"value":"-6,57E-10","module":"D"}]},{"parameter":"ADPF","unit":"MJ","values":[{"value":"4,54E+01","module":"A1"},{"value":"6,37E-01","module":"A2"},{"value":"1,07E+00","module":"A3"},{"value":"3,11E+00","module":"A4"},{"value":"7,07E-02","module":"A5"},{"value":"0,0E+00","module":"C1"},{"value":"7,79E-02","module":"C2"},{"value":"1,22E+01","module":"C3"},{"value":"4,32E-02","module":"C4"},{"value":"-9,45E-04","module":"D"}]},{"parameter":"WDP","unit":"m3 world-eq.","values":[{"value":"9,00E+01","module":"A1"},{"value":"5,58E-01","module":"A2"},{"value":"4,62E+00","module":"A3"},{"value":"1,67E+00","module":"A4"},{"value":"2,63E-01","module":"A5"},{"value":"0,0E+00","module":"C1"},{"value":"5,97E-02","module":"C2"},{"value":"5,27E+01","module":"C3"},{"value":"9,29E-01","module":"C4"},{"value":"-1,18E-02","module":"D"}]},{"parameter":"EP-freshwater","unit":"kg P-eq.","values":[{"value":"9,08E-05","module":"A1"},{"value":"3,20E-07","module":"A2"},{"value":"1,34E-06","module":"A3"},{"value":"1,25E-06","module":"A4"},{"value":"2,98E-07","module":"A5"},{"value":"0,0E+00","module":"C1"},{"value":"3,82E-08","module":"C2"},{"value":"5,17E-06","module":"C3"},{"value":"1,25E-07","module":"C4"},{"value":"-5,87E-09","module":"D"}]},{"parameter":"EP-marine","unit":"kg N-eq.","values":[{"value":"2,34E-03","module":"A1"},{"value":"7,74E-05","module":"A2"},{"value":"3,70E-05","module":"A3"},{"value":"1,16E-03","module":"A4"},{"value":"8,40E-06","module":"A5"},{"value":"0,0E+00","module":"C1"},{"value":"3,38E-06","module":"C2"},{"value":"5,17E-04","module":"C3"},{"value":"5,96E-06","module":"C4"},{"value":"-1,78E-07","module":"D"}]},{"parameter":"EP-terrestrial","unit":"mol N-eq.","values":[{"value":"3,47E-02","module":"A1"},{"value":"8,58E-04","module":"A2"},{"value":"4,03E-04","module":"A3"},{"value":"1,29E-02","module":"A4"},{"value":"7,28E-05","module":"A5"},{"value":"0,0E+00","module":"C1"},{"value":"3,77E-05","module":"C2"},{"value":"5,99E-03","module":"C3"},{"value":"7,00E-05","module":"C4"},{"value":"-1,92E-06","module":"D"}]},{"parameter":"GWP-IOBC","unit":"kg CO2-eq.","values":[{"value":"2,79E+00","module":"A1"},{"value":"4,25E-02","module":"A2"},{"value":"6,29E-02","module":"A3"},{"value":"2,27E-01","module":"A4"},{"value":"4,85E-02","module":"A5"},{"value":"0,0E+00","module":"C1"},{"value":"4,80E-03","module":"C2"},{"value":"3,27E+00","module":"C3"},{"value":"8,60E-03","module":"C4"},{"value":"-6,75E-05","module":"D"}]}],"additional_environmental_impact":[{"parameter":"PM","unit":"disease incidence","values":[{"value":"1,68E-07","module":"A1"},{"value":"2,88E-09","module":"A2"},{"value":"7,27E-10","module":"A3"},{"value":"9,28E-09","module":"A4"},{"value":"4,05E-10","module":"A5"},{"value":"0,0E+00","module":"C1"},{"value":"4,41E-10","module":"C2"},{"value":"6,73E-08","module":"C3"},{"value":"1,67E-10","module":"C4"},{"value":"-3,30E-11","module":"D"}]},{"parameter":"ETP-fw","unit":"CTUe","values":[{"value":"5,34E+01","module":"A1"},{"value":"4,60E-01","module":"A2"},{"value":"7,72E-01","module":"A3"},{"value":"2,01E+00","module":"A4"},{"value":"2,72E-01","module":"A5"},{"value":"0,0E+00","module":"C1"},{"value":"5,70E-02","module":"C2"},{"value":"1,37E+01","module":"C3"},{"value":"1,51E-01","module":"C4"},{"value":"-5,14E-03","module":"D"}]},{"parameter":"HTP-c","unit":"CTUh","values":[{"value":"4,15E-09","module":"A1"},{"value":"0,0E+00","module":"A2"},{"value":"1,90E-11","module":"A3"},{"value":"0,0E+00","module":"A4"},{"value":"1,30E-11","module":"A5"},{"value":"0,0E+00","module":"C1"},{"value":"0,0E+00","module":"C2"},{"value":"7,00E-09","module":"C3"},{"value":"8,00E-12","module":"C4"},{"value":"0,0E+00","module":"D"}]},{"parameter":"HTP-nc","unit":"CTUh","values":[{"value":"4,11E-08","module":"A1"},{"value":"4,98E-10","module":"A2"},{"value":"6,56E-10","module":"A3"},{"value":"2,35E-09","module":"A4"},{"value":"5,41E-10","module":"A5"},{"value":"0,0E+00","module":"C1"},{"value":"5,50E-11","module":"C2"},{"value":"1,29E-08","module":"C3"},{"value":"3,10E-10","module":"C4"},{"value":"-5,00E-12","module":"D"}]},{"parameter":"SQP","unit":"unitless","values":[{"value":"1,40E+01","module":"A1"},{"value":"4,41E-01","module":"A2"},{"value":"8,97E-01","module":"A3"},{"value":"1,18E+00","module":"A4"},{"value":"6,35E-02","module":"A5"},{"value":"0,0E+00","module":"C1"},{"value":"8,93E-02","module":"C2"},{"value":"6,37E+00","module":"C3"},{"value":"3,02E-01","module":"C4"},{"value":"-6,32E-03","module":"D"}]},{"parameter":"IRP","unit":"kBq U235-eq.","values":[{"value":"9,36E-02","module":"A1"},{"value":"2,78E-03","module":"A2"},{"value":"1,72E-02","module":"A3"},{"value":"1,35E-02","module":"A4"},{"value":"2,96E-04","module":"A5"},{"value":"0,0E+00","module":"C1"},{"value":"3,41E-04","module":"C2"},{"value":"5,86E-02","module":"C3"},{"value":"2,43E-04","module":"C4"},{"value":"-6,04E-06","module":"D"}]}],"resource_use":[{"parameter":"PERE","unit":"MJ","values":[{"value":"2,98E+00","module":"A1"},{"value":"8,53E-03","module":"A2"},{"value":"2,94E-01","module":"A3"},{"value":"3,06E-02","module":"A4"},{"value":"1,12E-02","module":"A5"},{"value":"0,0E+00","module":"C1"},{"value":"9,80E-04","module":"C2"},{"value":"2,76E+00","module":"C3"},{"value":"4,80E-03","module":"C4"},{"value":"-5,84E-03","module":"D"}]},{"parameter":"PERM","unit":"MJ","values":[{"value":"9,67E-01","module":"A1"},{"value":"0,0E+00","module":"A2"},{"value":"0,0E+00","module":"A3"},{"value":"0,0E+00","module":"A4"},{"value":"-9,62E-01","module":"A5"},{"value":"0,0E+00","module":"C1"},{"value":"0,0E+00","module":"C2"},{"value":"0,0E+00","module":"C3"},{"value":"0,0E+00","module":"C4"},{"value":"0,0E+00","module":"D"}]},{"parameter":"PERT","unit":"MJ","values":[{"value":"3,95E+00","module":"A1"},{"value":"8,53E-03","module":"A2"},{"value":"2,94E-01","module":"A3"},{"value":"3,06E-02","module":"A4"},{"value":"-9,51E-01","module":"A5"},{"value":"0,0E+00","module":"C1"},{"value":"9,80E-04","module":"C2"},{"value":"2,76E+00","module":"C3"},{"value":"4,80E-03","module":"C4"},{"value":"-5,84E-03","module":"D"}]},{"parameter":"PENRE","unit":"MJ","values":[{"value":"4,58E+01","module":"A1"},{"value":"6,37E-01","module":"A2"},{"value":"1,07E+00","module":"A3"},{"value":"3,11E+00","module":"A4"},{"value":"7,07E-02","module":"A5"},{"value":"0,0E+00","module":"C1"},{"value":"7,79E-02","module":"C2"},{"value":"1,22E+01","module":"C3"},{"value":"4,32E-02","module":"C4"},{"value":"-9,45E-04","module":"D"}]},{"parameter":"PENRM","unit":"MJ","values":[{"value":"1,04E+00","module":"A1"},{"value":"0,0E+00","module":"A2"},{"value":"0,0E+00","module":"A3"},{"value":"0,0E+00","module":"A4"},{"value":"-1,04E+00","module":"A5"},{"value":"0,0E+00","module":"C1"},{"value":"0,0E+00","module":"C2"},{"value":"0,0E+00","module":"C3"},{"value":"0,0E+00","module":"C4"},{"value":"0,0E+00","module":"D"}]},{"parameter":"PENRT","unit":"MJ","values":[{"value":"4,69E+01","module":"A1"},{"value":"6,37E-01","module":"A2"},{"value":"1,07E+00","module":"A3"},{"value":"3,11E+00","module":"A4"},{"value":"-9,68E-01","module":"A5"},{"value":"0,0E+00","module":"C1"},{"value":"7,79E-02","module":"C2"},{"value":"1,22E+01","module":"C3"},{"value":"4,32E-02","module":"C4"},{"value":"-9,45E-04","module":"D"}]},{"parameter":"SM","unit":"kg","values":[{"value":"9,63E-03","module":"A1"},{"value":"0,0E+00","module":"A2"},{"value":"0,0E+00","module":"A3"},{"value":"0,0E+00","module":"A4"},{"value":"0,0E+00","module":"A5"},{"value":"0,0E+00","module":"C1"},{"value":"0,0E+00","module":"C2"},{"value":"0,0E+00","module":"C3"},{"value":"0,0E+00","module":"C4"},{"value":"0,0E+00","module":"D"}]},{"parameter":"RSF","unit":"MJ","values":[{"value":"6,23E-02","module":"A1"},{"value":"3,03E-04","module":"A2"},{"value":"4,26E-04","module":"A3"},{"value":"9,81E-04","module":"A4"},{"value":"1,97E-04","module":"A5"},{"value":"0,0E+00","module":"C1"},{"value":"3,43E-05","module":"C2"},{"value":"5,73E-02","module":"C3"},{"value":"1,18E-04","module":"C4"},{"value":"-1,02E-06","module":"D"}]},{"parameter":"NRSF","unit":"MJ","values":[{"value":"1,85E-02","module":"A1"},{"value":"1,03E-03","module":"A2"},{"value":"4,96E-04","module":"A3"},{"value":"2,53E-03","module":"A4"},{"value":"6,55E-04","module":"A5"},{"value":"0,0E+00","module":"C1"},{"value":"1,15E-04","module":"C2"},{"value":"0,0E+00","module":"C3"},{"value":"1,75E-02","module":"C4"},{"value":"-3,46E-04","module":"D"}]},{"parameter":"FW","unit":"m3","values":[{"value":"6,49E-02","module":"A1"},{"value":"6,50E-05","module":"A2"},{"value":"4,30E-04","module":"A3"},{"value":"2,31E-04","module":"A4"},{"value":"5,55E-05","module":"A5"},{"value":"0,0E+00","module":"C1"},{"value":"8,87E-06","module":"C2"},{"value":"2,25E-03","module":"C3"},{"value":"4,06E-05","module":"C4"},{"value":"-7,03E-06","module":"D"}]}],"end_of_life_waste":[{"parameter":"HWD","unit":"kg","values":[{"value":"8,32E-03","module":"A1"},{"value":"3,23E-05","module":"A2"},{"value":"3,21E-03","module":"A3"},{"value":"1,41E-04","module":"A4"},{"value":"1,00E-02","module":"A5"},{"value":"0,0E+00","module":"C1"},{"value":"4,26E-06","module":"C2"},{"value":"0,0E+00","module":"C3"},{"value":"3,73E-06","module":"C4"},{"value":"-4,44E-08","module":"D"}]},{"parameter":"NHWD","unit":"kg","values":[{"value":"6,54E-01","module":"A1"},{"value":"3,07E-02","module":"A2"},{"value":"6,31E-03","module":"A3"},{"value":"7,07E-02","module":"A4"},{"value":"4,69E-02","module":"A5"},{"value":"0,0E+00","module":"C1"},{"value":"6,77E-03","module":"C2"},{"value":"0,0E+00","module":"C3"},{"value":"5,94E-02","module":"C4"},{"value":"-2,23E-05","module":"D"}]},{"parameter":"RWD","unit":"kg","values":[{"value":"9,62E-05","module":"A1"},{"value":"4,35E-06","module":"A2"},{"value":"8,58E-06","module":"A3"},{"value":"2,15E-05","module":"A4"},{"value":"0,0E+00","module":"A5"},{"value":"0,0E+00","module":"C1"},{"value":"5,32E-07","module":"C2"},{"value":"0,0E+00","module":"C3"},{"value":"2,47E-07","module":"C4"},{"value":"-4,95E-09","module":"D"}]}],"end_of_life_flow":[{"parameter":"CRU","unit":"kg","values":[{"value":"0,0E+00","module":"A1"},{"value":"0,0E+00","module":"A2"},{"value":"0,0E+00","module":"A3"},{"value":"0,0E+00","module":"A4"},{"value":"5,44E-02","module":"A5"},{"value":"0,0E+00","module":"C1"},{"value":"0,0E+00","module":"C2"},{"value":"0,0E+00","module":"C3"},{"value":"0,0E+00","module":"C4"},{"value":"0,0E+00","module":"D"}]},{"parameter":"MFR","unit":"kg","values":[{"value":"0,0E+00","module":"A1"},{"value":"0,0E+00","module":"A2"},{"value":"1,08E-02","module":"A3"},{"value":"0,0E+00","module":"A4"},{"value":"1,91E-02","module":"A5"},{"value":"0,0E+00","module":"C1"},{"value":"0,0E+00","module":"C2"},{"value":"0,0E+00","module":"C3"},{"value":"0,0E+00","module":"C4"},{"value":"0,0E+00","module":"D"}]},{"parameter":"MER","unit":"kg","values":[{"value":"0,0E+00","module":"A1"},{"value":"0,0E+00","module":"A2"},{"value":"1,42E-02","module":"A3"},{"value":"0,0E+00","module":"A4"},{"value":"1,91E-02","module":"A5"},{"value":"0,0E+00","module":"C1"},{"value":"0,0E+00","module":"C2"},{"value":"0,0E+00","module":"C3"},{"value":"0,0E+00","module":"C4"},{"value":"0,0E+00","module":"D"}]},{"parameter":"EEE","unit":"MJ","values":[{"value":"0,0E+00","module":"A1"},{"value":"0,0E+00","module":"A2"},{"value":"8,41E-03","module":"A3"},{"value":"0,0E+00","module":"A4"},{"value":"1,00E-02","module":"A5"},{"value":"0,0E+00","module":"C1"},{"value":"0,0E+00","module":"C2"},{"value":"0,0E+00","module":"C3"},{"value":"0,0E+00","module":"C4"},{"value":"0,0E+00","module":"D"}]},{"parameter":"EET","unit":"MJ","values":[{"value":"0,0E+00","module":"A1"},{"value":"0,0E+00","module":"A2"},{"value":"1,27E-01","module":"A3"},{"value":"0,0E+00","module":"A4"},{"value":"1,51E-01","module":"A5"},{"value":"0,0E+00","module":"C1"},{"value":"0,0E+00","module":"C2"},{"value":"0,0E+00","module":"C3"},{"value":"0,0E+00","module":"C4"},{"value":"0,0E+00","module":"D"}]}]}