{"product_name":"Protecta FR Brannplate 2-S","epd_id":"NEPD-5256-4593-NO","compliance":["EN 15804+A2","ISO 14025","ISO 21930"],"producer_name":"Polyseam AS","environmental_impact":[{"parameter":"GWP-total","unit":"kg CO2-eq.","values":[{"value":"9,38E+00","module":"A1"},{"value":"1,75E-01","module":"A2"},{"value":"5,57E-01","module":"A3"},{"value":"2,45E+00","module":"A4"},{"value":"4,24E+00","module":"A5"},{"value":"4,77E-02","module":"C1"},{"value":"5,20E-02","module":"C2"},{"value":"0,0E+00","module":"C3"},{"value":"3,65E-01","module":"C4"},{"value":"0,0E+00","module":"D"}]},{"parameter":"GWP-fossil","unit":"kg CO2-eq.","values":[{"value":"1,19E+01","module":"A1"},{"value":"1,75E-01","module":"A2"},{"value":"5,39E-01","module":"A3"},{"value":"2,45E+00","module":"A4"},{"value":"2,49E-01","module":"A5"},{"value":"4,77E-02","module":"C1"},{"value":"5,20E-02","module":"C2"},{"value":"0,0E+00","module":"C3"},{"value":"3,64E-01","module":"C4"},{"value":"0,0E+00","module":"D"}]},{"parameter":"GWP-biogenic","unit":"kg CO2-eq.","values":[{"value":"-2,52E+00","module":"A1"},{"value":"7,25E-05","module":"A2"},{"value":"1,76E-02","module":"A3"},{"value":"7,87E-04","module":"A4"},{"value":"3,99E+00","module":"A5"},{"value":"8,95E-06","module":"C1"},{"value":"2,23E-05","module":"C2"},{"value":"0,0E+00","module":"C3"},{"value":"5,36E-05","module":"C4"},{"value":"0,0E+00","module":"D"}]},{"parameter":"GWP-luluc","unit":"kg CO2-eq.","values":[{"value":"1,25E-02","module":"A1"},{"value":"6,19E-05","module":"A2"},{"value":"6,14E-04","module":"A3"},{"value":"1,26E-03","module":"A4"},{"value":"1,74E-04","module":"A5"},{"value":"3,76E-06","module":"C1"},{"value":"1,58E-05","module":"C2"},{"value":"0,0E+00","module":"C3"},{"value":"1,67E-05","module":"C4"},{"value":"0,0E+00","module":"D"}]},{"parameter":"ODP","unit":"kg CFC 11-eq.","values":[{"value":"8,21E-07","module":"A1"},{"value":"3,97E-08","module":"A2"},{"value":"4,80E-08","module":"A3"},{"value":"5,17E-07","module":"A4"},{"value":"2,71E-08","module":"A5"},{"value":"1,03E-08","module":"C1"},{"value":"1,25E-08","module":"C2"},{"value":"0,0E+00","module":"C3"},{"value":"2,49E-08","module":"C4"},{"value":"0,0E+00","module":"D"}]},{"parameter":"AP","unit":"mol H+-eq.","values":[{"value":"1,04E-01","module":"A1"},{"value":"5,06E-04","module":"A2"},{"value":"1,88E-03","module":"A3"},{"value":"5,08E-02","module":"A4"},{"value":"4,41E-04","module":"A5"},{"value":"4,99E-04","module":"C1"},{"value":"1,67E-04","module":"C2"},{"value":"0,0E+00","module":"C3"},{"value":"5,78E-04","module":"C4"},{"value":"0,0E+00","module":"D"}]},{"parameter":"POCP","unit":"kg NMVOC-eq.","values":[{"value":"5,49E-02","module":"A1"},{"value":"4,33E-04","module":"A2"},{"value":"1,08E-03","module":"A3"},{"value":"3,68E-02","module":"A4"},{"value":"3,41E-04","module":"A5"},{"value":"6,65E-04","module":"C1"},{"value":"1,60E-04","module":"C2"},{"value":"0,0E+00","module":"C3"},{"value":"7,22E-04","module":"C4"},{"value":"0,0E+00","module":"D"}]},{"parameter":"ADPE","unit":"kg Sb-eq.","values":[{"value":"1,11E-04","module":"A1"},{"value":"4,76E-06","module":"A2"},{"value":"6,71E-06","module":"A3"},{"value":"3,71E-05","module":"A4"},{"value":"1,01E-06","module":"A5"},{"value":"7,32E-08","module":"C1"},{"value":"9,26E-07","module":"C2"},{"value":"0,0E+00","module":"C3"},{"value":"5,68E-07","module":"C4"},{"value":"0,0E+00","module":"D"}]},{"parameter":"ADPF","unit":"MJ","values":[{"value":"1,97E+02","module":"A1"},{"value":"2,65E+00","module":"A2"},{"value":"1,10E+01","module":"A3"},{"value":"3,37E+01","module":"A4"},{"value":"1,19E+00","module":"A5"},{"value":"6,57E-01","module":"C1"},{"value":"8,44E-01","module":"C2"},{"value":"0,0E+00","module":"C3"},{"value":"1,73E+00","module":"C4"},{"value":"0,0E+00","module":"D"}]},{"parameter":"WDP","unit":"m3 world-eq.","values":[{"value":"1,73E+03","module":"A1"},{"value":"2,54E+00","module":"A2"},{"value":"4,75E+01","module":"A3"},{"value":"1,81E+01","module":"A4"},{"value":"4,58E+00","module":"A5"},{"value":"1,40E-01","module":"C1"},{"value":"6,47E-01","module":"C2"},{"value":"0,0E+00","module":"C3"},{"value":"4,42E+00","module":"C4"},{"value":"0,0E+00","module":"D"}]},{"parameter":"EP-freshwater","unit":"kg P-eq.","values":[{"value":"4,17E-04","module":"A1"},{"value":"1,40E-06","module":"A2"},{"value":"1,38E-05","module":"A3"},{"value":"1,35E-05","module":"A4"},{"value":"5,83E-06","module":"A5"},{"value":"1,74E-07","module":"C1"},{"value":"4,13E-07","module":"C2"},{"value":"0,0E+00","module":"C3"},{"value":"7,05E-07","module":"C4"},{"value":"0,0E+00","module":"D"}]},{"parameter":"EP-marine","unit":"kg N-eq.","values":[{"value":"1,07E-02","module":"A1"},{"value":"1,01E-04","module":"A2"},{"value":"3,81E-04","module":"A3"},{"value":"1,25E-02","module":"A4"},{"value":"1,07E-04","module":"A5"},{"value":"2,20E-04","module":"C1"},{"value":"3,66E-05","module":"C2"},{"value":"0,0E+00","module":"C3"},{"value":"2,04E-04","module":"C4"},{"value":"0,0E+00","module":"D"}]},{"parameter":"EP-terrestrial","unit":"mol N-eq.","values":[{"value":"1,77E-01","module":"A1"},{"value":"1,13E-03","module":"A2"},{"value":"4,14E-03","module":"A3"},{"value":"1,39E-01","module":"A4"},{"value":"1,12E-03","module":"A5"},{"value":"2,39E-03","module":"C1"},{"value":"4,09E-04","module":"C2"},{"value":"0,0E+00","module":"C3"},{"value":"2,25E-03","module":"C4"},{"value":"0,0E+00","module":"D"}]},{"parameter":"GWP-IOBC","unit":"kg CO2-eq.","values":[{"value":"1,16E+01","module":"A1"},{"value":"1,75E-01","module":"A2"},{"value":"6,33E-01","module":"A3"},{"value":"2,45E+00","module":"A4"},{"value":"2,49E-01","module":"A5"},{"value":"4,77E-02","module":"C1"},{"value":"5,20E-02","module":"C2"},{"value":"0,0E+00","module":"C3"},{"value":"3,95E-02","module":"C4"},{"value":"0,0E+00","module":"D"}]}],"additional_environmental_impact":[{"parameter":"PM","unit":"disease incidence","values":[{"value":"5,80E-07","module":"A1"},{"value":"1,09E-08","module":"A2"},{"value":"7,49E-09","module":"A3"},{"value":"1,00E-07","module":"A4"},{"value":"6,77E-09","module":"A5"},{"value":"6,04E-08","module":"C1"},{"value":"4,77E-09","module":"C2"},{"value":"0,0E+00","module":"C3"},{"value":"1,16E-08","module":"C4"},{"value":"0,0E+00","module":"D"}]},{"parameter":"ETP-fw","unit":"CTUe","values":[{"value":"2,31E+02","module":"A1"},{"value":"1,96E+00","module":"A2"},{"value":"7,95E+00","module":"A3"},{"value":"2,17E+01","module":"A4"},{"value":"4,91E+00","module":"A5"},{"value":"3,59E-01","module":"C1"},{"value":"6,17E-01","module":"C2"},{"value":"0,0E+00","module":"C3"},{"value":"1,04E+00","module":"C4"},{"value":"0,0E+00","module":"D"}]},{"parameter":"HTP-c","unit":"CTUh","values":[{"value":"4,02E-08","module":"A1"},{"value":"0,0E+00","module":"A2"},{"value":"2,01E-10","module":"A3"},{"value":"0,0E+00","module":"A4"},{"value":"2,75E-10","module":"A5"},{"value":"1,20E-11","module":"C1"},{"value":"0,0E+00","module":"C2"},{"value":"0,0E+00","module":"C3"},{"value":"4,80E-11","module":"C4"},{"value":"0,0E+00","module":"D"}]},{"parameter":"HTP-nc","unit":"CTUh","values":[{"value":"1,53E-07","module":"A1"},{"value":"2,14E-09","module":"A2"},{"value":"6,77E-09","module":"A3"},{"value":"2,54E-08","module":"A4"},{"value":"2,19E-09","module":"A5"},{"value":"3,34E-10","module":"C1"},{"value":"5,97E-10","module":"C2"},{"value":"0,0E+00","module":"C3"},{"value":"8,51E-10","module":"C4"},{"value":"0,0E+00","module":"D"}]},{"parameter":"SQP","unit":"unitless","values":[{"value":"1,61E+02","module":"A1"},{"value":"1,91E+00","module":"A2"},{"value":"9,26E+00","module":"A3"},{"value":"1,28E+01","module":"A4"},{"value":"9,47E-01","module":"A5"},{"value":"7,98E-02","module":"C1"},{"value":"9,67E-01","module":"C2"},{"value":"0,0E+00","module":"C3"},{"value":"4,67E+00","module":"C4"},{"value":"0,0E+00","module":"D"}]},{"parameter":"IRP","unit":"kBq U235-eq.","values":[{"value":"4,72E-01","module":"A1"},{"value":"1,16E-02","module":"A2"},{"value":"1,77E-01","module":"A3"},{"value":"1,46E-01","module":"A4"},{"value":"4,98E-03","module":"A5"},{"value":"2,86E-03","module":"C1"},{"value":"3,69E-03","module":"C2"},{"value":"0,0E+00","module":"C3"},{"value":"7,42E-03","module":"C4"},{"value":"0,0E+00","module":"D"}]}],"resource_use":[{"parameter":"PERE","unit":"MJ","values":[{"value":"2,88E+01","module":"A1"},{"value":"3,78E-02","module":"A2"},{"value":"3,03E+00","module":"A3"},{"value":"3,32E-01","module":"A4"},{"value":"2,19E-01","module":"A5"},{"value":"3,58E-03","module":"C1"},{"value":"1,06E-02","module":"C2"},{"value":"0,0E+00","module":"C3"},{"value":"3,23E-02","module":"C4"},{"value":"0,0E+00","module":"D"}]},{"parameter":"PERM","unit":"MJ","values":[{"value":"2,34E+01","module":"A1"},{"value":"0,0E+00","module":"A2"},{"value":"0,0E+00","module":"A3"},{"value":"0,0E+00","module":"A4"},{"value":"-3,65E+01","module":"A5"},{"value":"0,0E+00","module":"C1"},{"value":"0,0E+00","module":"C2"},{"value":"0,0E+00","module":"C3"},{"value":"0,0E+00","module":"C4"},{"value":"0,0E+00","module":"D"}]},{"parameter":"PERT","unit":"MJ","values":[{"value":"5,22E+01","module":"A1"},{"value":"3,78E-02","module":"A2"},{"value":"3,03E+00","module":"A3"},{"value":"3,32E-01","module":"A4"},{"value":"-3,63E+01","module":"A5"},{"value":"3,58E-03","module":"C1"},{"value":"1,06E-02","module":"C2"},{"value":"0,0E+00","module":"C3"},{"value":"3,23E-02","module":"C4"},{"value":"0,0E+00","module":"D"}]},{"parameter":"PENRE","unit":"MJ","values":[{"value":"1,55E+02","module":"A1"},{"value":"2,65E+00","module":"A2"},{"value":"1,10E+01","module":"A3"},{"value":"3,37E+01","module":"A4"},{"value":"1,19E+00","module":"A5"},{"value":"6,57E-01","module":"C1"},{"value":"8,44E-01","module":"C2"},{"value":"0,0E+00","module":"C3"},{"value":"1,73E+00","module":"C4"},{"value":"0,0E+00","module":"D"}]},{"parameter":"PENRM","unit":"MJ","values":[{"value":"4,53E+01","module":"A1"},{"value":"0,0E+00","module":"A2"},{"value":"0,0E+00","module":"A3"},{"value":"0,0E+00","module":"A4"},{"value":"-5,14E+00","module":"A5"},{"value":"0,0E+00","module":"C1"},{"value":"0,0E+00","module":"C2"},{"value":"0,0E+00","module":"C3"},{"value":"0,0E+00","module":"C4"},{"value":"0,0E+00","module":"D"}]},{"parameter":"PENRT","unit":"MJ","values":[{"value":"2,01E+02","module":"A1"},{"value":"2,65E+00","module":"A2"},{"value":"1,10E+01","module":"A3"},{"value":"3,37E+01","module":"A4"},{"value":"-3,94E+00","module":"A5"},{"value":"6,57E-01","module":"C1"},{"value":"8,44E-01","module":"C2"},{"value":"0,0E+00","module":"C3"},{"value":"1,73E+00","module":"C4"},{"value":"0,0E+00","module":"D"}]},{"parameter":"SM","unit":"kg","values":[{"value":"2,82E-01","module":"A1"},{"value":"0,0E+00","module":"A2"},{"value":"0,0E+00","module":"A3"},{"value":"0,0E+00","module":"A4"},{"value":"0,0E+00","module":"A5"},{"value":"0,0E+00","module":"C1"},{"value":"0,0E+00","module":"C2"},{"value":"0,0E+00","module":"C3"},{"value":"2,99E-04","module":"C4"},{"value":"0,0E+00","module":"D"}]},{"parameter":"RSF","unit":"MJ","values":[{"value":"3,20E-01","module":"A1"},{"value":"1,35E-03","module":"A2"},{"value":"4,38E-03","module":"A3"},{"value":"1,06E-02","module":"A4"},{"value":"3,80E-03","module":"A5"},{"value":"0,0E+00","module":"C1"},{"value":"3,71E-04","module":"C2"},{"value":"0,0E+00","module":"C3"},{"value":"6,93E-04","module":"C4"},{"value":"0,0E+00","module":"D"}]},{"parameter":"NRSF","unit":"MJ","values":[{"value":"9,28E-02","module":"A1"},{"value":"4,82E-03","module":"A2"},{"value":"5,10E-03","module":"A3"},{"value":"2,74E-02","module":"A4"},{"value":"1,25E-02","module":"A5"},{"value":"0,0E+00","module":"C1"},{"value":"1,24E-03","module":"C2"},{"value":"0,0E+00","module":"C3"},{"value":"2,07E-03","module":"C4"},{"value":"0,0E+00","module":"D"}]},{"parameter":"FW","unit":"m3","values":[{"value":"1,42E-01","module":"A1"},{"value":"2,84E-04","module":"A2"},{"value":"4,43E-03","module":"A3"},{"value":"2,50E-03","module":"A4"},{"value":"9,84E-04","module":"A5"},{"value":"3,38E-05","module":"C1"},{"value":"9,60E-05","module":"C2"},{"value":"0,0E+00","module":"C3"},{"value":"1,95E-03","module":"C4"},{"value":"0,0E+00","module":"D"}]}],"end_of_life_waste":[{"parameter":"HWD","unit":"kg","values":[{"value":"2,63E-02","module":"A1"},{"value":"1,37E-04","module":"A2"},{"value":"3,35E-02","module":"A3"},{"value":"1,53E-03","module":"A4"},{"value":"2,00E-01","module":"A5"},{"value":"1,93E-05","module":"C1"},{"value":"4,62E-05","module":"C2"},{"value":"0,0E+00","module":"C3"},{"value":"8,56E-05","module":"C4"},{"value":"0,0E+00","module":"D"}]},{"parameter":"NHWD","unit":"kg","values":[{"value":"1,20E+00","module":"A1"},{"value":"1,33E-01","module":"A2"},{"value":"6,53E-02","module":"A3"},{"value":"7,66E-01","module":"A4"},{"value":"2,53E-01","module":"A5"},{"value":"7,78E-04","module":"C1"},{"value":"7,34E-02","module":"C2"},{"value":"0,0E+00","module":"C3"},{"value":"1,03E+01","module":"C4"},{"value":"0,0E+00","module":"D"}]},{"parameter":"RWD","unit":"kg","values":[{"value":"3,77E-04","module":"A1"},{"value":"1,81E-05","module":"A2"},{"value":"8,82E-05","module":"A3"},{"value":"2,32E-04","module":"A4"},{"value":"0,0E+00","module":"A5"},{"value":"4,56E-06","module":"C1"},{"value":"5,76E-06","module":"C2"},{"value":"0,0E+00","module":"C3"},{"value":"7,25E-06","module":"C4"},{"value":"0,0E+00","module":"D"}]}],"end_of_life_flow":[{"parameter":"CRU","unit":"kg","values":[{"value":"0,0E+00","module":"A1"},{"value":"0,0E+00","module":"A2"},{"value":"0,0E+00","module":"A3"},{"value":"0,0E+00","module":"A4"},{"value":"2,50E+00","module":"A5"},{"value":"0,0E+00","module":"C1"},{"value":"0,0E+00","module":"C2"},{"value":"0,0E+00","module":"C3"},{"value":"0,0E+00","module":"C4"},{"value":"0,0E+00","module":"D"}]},{"parameter":"MFR","unit":"kg","values":[{"value":"7,38E-02","module":"A1"},{"value":"0,0E+00","module":"A2"},{"value":"1,12E-01","module":"A3"},{"value":"0,0E+00","module":"A4"},{"value":"1,04E-01","module":"A5"},{"value":"0,0E+00","module":"C1"},{"value":"0,0E+00","module":"C2"},{"value":"0,0E+00","module":"C3"},{"value":"2,81E-04","module":"C4"},{"value":"0,0E+00","module":"D"}]},{"parameter":"MER","unit":"kg","values":[{"value":"2,37E-03","module":"A1"},{"value":"0,0E+00","module":"A2"},{"value":"9,13E-07","module":"A3"},{"value":"0,0E+00","module":"A4"},{"value":"2,26E-01","module":"A5"},{"value":"0,0E+00","module":"C1"},{"value":"0,0E+00","module":"C2"},{"value":"0,0E+00","module":"C3"},{"value":"2,27E-06","module":"C4"},{"value":"0,0E+00","module":"D"}]},{"parameter":"EEE","unit":"MJ","values":[{"value":"5,45E-02","module":"A1"},{"value":"0,0E+00","module":"A2"},{"value":"8,77E-02","module":"A3"},{"value":"0,0E+00","module":"A4"},{"value":"9,09E-02","module":"A5"},{"value":"0,0E+00","module":"C1"},{"value":"0,0E+00","module":"C2"},{"value":"0,0E+00","module":"C3"},{"value":"1,96E-05","module":"C4"},{"value":"0,0E+00","module":"D"}]},{"parameter":"EET","unit":"MJ","values":[{"value":"8,25E-01","module":"A1"},{"value":"0,0E+00","module":"A2"},{"value":"1,33E+00","module":"A3"},{"value":"0,0E+00","module":"A4"},{"value":"1,38E+00","module":"A5"},{"value":"0,0E+00","module":"C1"},{"value":"0,0E+00","module":"C2"},{"value":"0,0E+00","module":"C3"},{"value":"2,97E-04","module":"C4"},{"value":"0,0E+00","module":"D"}]}]}