{"product_name":"Protecta FR Adhesive (plastic cartridge) for Sweden","epd_id":"NEPD-8735-8389","compliance":["EN 15804+A2","ISO 14025","ISO 21930"],"producer_name":"Polyseam AS","environmental_impact":[{"parameter":"GWP-total","unit":"kg CO2-eq.","values":[{"value":"6,71E-01","module":"A1"},{"value":"5,85E-02","module":"A2"},{"value":"4,46E-02","module":"A3"},{"value":"3,30E-01","module":"A4"},{"value":"1,19E-01","module":"A5"},{"value":"4,00E-03","module":"C1"},{"value":"4,93E-03","module":"C2"},{"value":"0,0E+00","module":"C3"},{"value":"2,15E-01","module":"C4"},{"value":"0,0E+00","module":"D"}]},{"parameter":"GWP-fossil","unit":"kg CO2-eq.","values":[{"value":"7,18E-01","module":"A1"},{"value":"5,84E-02","module":"A2"},{"value":"4,45E-02","module":"A3"},{"value":"3,30E-01","module":"A4"},{"value":"4,23E-02","module":"A5"},{"value":"4,00E-03","module":"C1"},{"value":"4,93E-03","module":"C2"},{"value":"0,0E+00","module":"C3"},{"value":"2,13E-01","module":"C4"},{"value":"0,0E+00","module":"D"}]},{"parameter":"GWP-biogenic","unit":"kg CO2-eq.","values":[{"value":"-7,27E-02","module":"A1"},{"value":"2,38E-05","module":"A2"},{"value":"5,64E-05","module":"A3"},{"value":"1,11E-04","module":"A4"},{"value":"7,70E-02","module":"A5"},{"value":"7,50E-07","module":"C1"},{"value":"2,11E-06","module":"C2"},{"value":"0,0E+00","module":"C3"},{"value":"1,87E-04","module":"C4"},{"value":"0,0E+00","module":"D"}]},{"parameter":"GWP-luluc","unit":"kg CO2-eq.","values":[{"value":"2,52E-02","module":"A1"},{"value":"2,06E-05","module":"A2"},{"value":"5,94E-05","module":"A3"},{"value":"1,61E-04","module":"A4"},{"value":"2,65E-05","module":"A5"},{"value":"3,15E-07","module":"C1"},{"value":"1,50E-06","module":"C2"},{"value":"0,0E+00","module":"C3"},{"value":"1,88E-03","module":"C4"},{"value":"0,0E+00","module":"D"}]},{"parameter":"ODP","unit":"kg CFC 11-eq.","values":[{"value":"5,56E-08","module":"A1"},{"value":"1,33E-08","module":"A2"},{"value":"4,53E-09","module":"A3"},{"value":"7,04E-08","module":"A4"},{"value":"4,37E-09","module":"A5"},{"value":"8,64E-10","module":"C1"},{"value":"1,19E-09","module":"C2"},{"value":"0,0E+00","module":"C3"},{"value":"1,08E-08","module":"C4"},{"value":"0,0E+00","module":"D"}]},{"parameter":"AP","unit":"mol H+-eq.","values":[{"value":"4,22E-03","module":"A1"},{"value":"2,44E-04","module":"A2"},{"value":"1,77E-04","module":"A3"},{"value":"5,86E-03","module":"A4"},{"value":"7,01E-05","module":"A5"},{"value":"4,19E-05","module":"C1"},{"value":"1,59E-05","module":"C2"},{"value":"0,0E+00","module":"C3"},{"value":"9,97E-04","module":"C4"},{"value":"0,0E+00","module":"D"}]},{"parameter":"POCP","unit":"kg NMVOC-eq.","values":[{"value":"2,01E-03","module":"A1"},{"value":"2,35E-04","module":"A2"},{"value":"9,79E-05","module":"A3"},{"value":"4,26E-03","module":"A4"},{"value":"5,56E-05","module":"A5"},{"value":"5,57E-05","module":"C1"},{"value":"1,52E-05","module":"C2"},{"value":"0,0E+00","module":"C3"},{"value":"1,06E-03","module":"C4"},{"value":"0,0E+00","module":"D"}]},{"parameter":"ADPE","unit":"kg Sb-eq.","values":[{"value":"2,98E-05","module":"A1"},{"value":"1,57E-06","module":"A2"},{"value":"6,36E-07","module":"A3"},{"value":"5,67E-06","module":"A4"},{"value":"1,80E-07","module":"A5"},{"value":"6,14E-09","module":"C1"},{"value":"8,78E-08","module":"C2"},{"value":"0,0E+00","module":"C3"},{"value":"1,23E-06","module":"C4"},{"value":"0,0E+00","module":"D"}]},{"parameter":"ADPF","unit":"MJ","values":[{"value":"1,26E+01","module":"A1"},{"value":"8,80E-01","module":"A2"},{"value":"1,06E+00","module":"A3"},{"value":"4,60E+00","module":"A4"},{"value":"1,99E-01","module":"A5"},{"value":"5,51E-02","module":"C1"},{"value":"8,00E-02","module":"C2"},{"value":"0,0E+00","module":"C3"},{"value":"2,34E+00","module":"C4"},{"value":"0,0E+00","module":"D"}]},{"parameter":"WDP","unit":"m3 world-eq.","values":[{"value":"4,32E+01","module":"A1"},{"value":"8,34E-01","module":"A2"},{"value":"4,57E+00","module":"A3"},{"value":"2,83E+00","module":"A4"},{"value":"7,59E-01","module":"A5"},{"value":"1,17E-02","module":"C1"},{"value":"6,14E-02","module":"C2"},{"value":"0,0E+00","module":"C3"},{"value":"1,69E+00","module":"C4"},{"value":"0,0E+00","module":"D"}]},{"parameter":"EP-freshwater","unit":"kg P-eq.","values":[{"value":"3,57E-05","module":"A1"},{"value":"4,58E-07","module":"A2"},{"value":"1,31E-06","module":"A3"},{"value":"1,95E-06","module":"A4"},{"value":"8,82E-07","module":"A5"},{"value":"1,46E-08","module":"C1"},{"value":"3,92E-08","module":"C2"},{"value":"0,0E+00","module":"C3"},{"value":"9,51E-06","module":"C4"},{"value":"0,0E+00","module":"D"}]},{"parameter":"EP-marine","unit":"kg N-eq.","values":[{"value":"7,67E-04","module":"A1"},{"value":"6,85E-05","module":"A2"},{"value":"3,20E-05","module":"A3"},{"value":"1,44E-03","module":"A4"},{"value":"2,07E-05","module":"A5"},{"value":"1,85E-05","module":"C1"},{"value":"3,47E-06","module":"C2"},{"value":"0,0E+00","module":"C3"},{"value":"2,01E-04","module":"C4"},{"value":"0,0E+00","module":"D"}]},{"parameter":"EP-terrestrial","unit":"mol N-eq.","values":[{"value":"8,71E-03","module":"A1"},{"value":"7,58E-04","module":"A2"},{"value":"3,78E-04","module":"A3"},{"value":"1,60E-02","module":"A4"},{"value":"1,78E-04","module":"A5"},{"value":"2,00E-04","module":"C1"},{"value":"3,87E-05","module":"C2"},{"value":"0,0E+00","module":"C3"},{"value":"2,15E-03","module":"C4"},{"value":"0,0E+00","module":"D"}]},{"parameter":"GWP-IOBC","unit":"kg CO2-eq.","values":[{"value":"7,33E-01","module":"A1"},{"value":"5,85E-02","module":"A2"},{"value":"5,36E-02","module":"A3"},{"value":"3,30E-01","module":"A4"},{"value":"3,58E-02","module":"A5"},{"value":"4,00E-03","module":"C1"},{"value":"4,93E-03","module":"C2"},{"value":"0,0E+00","module":"C3"},{"value":"2,15E-01","module":"C4"},{"value":"0,0E+00","module":"D"}]}],"additional_environmental_impact":[{"parameter":"PM","unit":"disease incidence","values":[{"value":"3,59E-08","module":"A1"},{"value":"4,07E-09","module":"A2"},{"value":"6,63E-10","module":"A3"},{"value":"1,46E-08","module":"A4"},{"value":"1,11E-09","module":"A5"},{"value":"5,07E-09","module":"C1"},{"value":"4,53E-10","module":"C2"},{"value":"0,0E+00","module":"C3"},{"value":"1,82E-08","module":"C4"},{"value":"0,0E+00","module":"D"}]},{"parameter":"ETP-fw","unit":"CTUe","values":[{"value":"2,03E+01","module":"A1"},{"value":"6,48E-01","module":"A2"},{"value":"7,30E-01","module":"A3"},{"value":"3,05E+00","module":"A4"},{"value":"7,56E-01","module":"A5"},{"value":"3,01E-02","module":"C1"},{"value":"5,85E-02","module":"C2"},{"value":"0,0E+00","module":"C3"},{"value":"6,04E+00","module":"C4"},{"value":"0,0E+00","module":"D"}]},{"parameter":"HTP-c","unit":"CTUh","values":[{"value":"3,90E-10","module":"A1"},{"value":"0,0E+00","module":"A2"},{"value":"1,70E-11","module":"A3"},{"value":"0,0E+00","module":"A4"},{"value":"4,10E-11","module":"A5"},{"value":"1,00E-12","module":"C1"},{"value":"0,0E+00","module":"C2"},{"value":"0,0E+00","module":"C3"},{"value":"9,54E-10","module":"C4"},{"value":"0,0E+00","module":"D"}]},{"parameter":"HTP-nc","unit":"CTUh","values":[{"value":"1,10E-08","module":"A1"},{"value":"7,01E-10","module":"A2"},{"value":"5,75E-10","module":"A3"},{"value":"3,52E-09","module":"A4"},{"value":"3,20E-10","module":"A5"},{"value":"2,80E-11","module":"C1"},{"value":"5,70E-11","module":"C2"},{"value":"0,0E+00","module":"C3"},{"value":"6,67E-09","module":"C4"},{"value":"0,0E+00","module":"D"}]},{"parameter":"SQP","unit":"unitless","values":[{"value":"1,76E+01","module":"A1"},{"value":"6,08E-01","module":"A2"},{"value":"8,89E-01","module":"A3"},{"value":"2,01E+00","module":"A4"},{"value":"1,79E-01","module":"A5"},{"value":"6,69E-03","module":"C1"},{"value":"9,17E-02","module":"C2"},{"value":"0,0E+00","module":"C3"},{"value":"5,95E+00","module":"C4"},{"value":"0,0E+00","module":"D"}]},{"parameter":"IRP","unit":"kBq U235-eq.","values":[{"value":"3,09E-02","module":"A1"},{"value":"3,85E-03","module":"A2"},{"value":"1,72E-02","module":"A3"},{"value":"2,00E-02","module":"A4"},{"value":"8,42E-04","module":"A5"},{"value":"2,40E-04","module":"C1"},{"value":"3,50E-04","module":"C2"},{"value":"0,0E+00","module":"C3"},{"value":"3,45E-03","module":"C4"},{"value":"0,0E+00","module":"D"}]}],"resource_use":[{"parameter":"PERE","unit":"MJ","values":[{"value":"2,07E+00","module":"A1"},{"value":"1,24E-02","module":"A2"},{"value":"2,94E-01","module":"A3"},{"value":"4,90E-02","module":"A4"},{"value":"3,33E-02","module":"A5"},{"value":"3,00E-04","module":"C1"},{"value":"1,01E-03","module":"C2"},{"value":"0,0E+00","module":"C3"},{"value":"8,24E-01","module":"C4"},{"value":"0,0E+00","module":"D"}]},{"parameter":"PERM","unit":"MJ","values":[{"value":"7,12E-01","module":"A1"},{"value":"0,0E+00","module":"A2"},{"value":"0,0E+00","module":"A3"},{"value":"0,0E+00","module":"A4"},{"value":"-7,12E-01","module":"A5"},{"value":"0,0E+00","module":"C1"},{"value":"0,0E+00","module":"C2"},{"value":"0,0E+00","module":"C3"},{"value":"0,0E+00","module":"C4"},{"value":"0,0E+00","module":"D"}]},{"parameter":"PERT","unit":"MJ","values":[{"value":"2,78E+00","module":"A1"},{"value":"1,24E-02","module":"A2"},{"value":"2,94E-01","module":"A3"},{"value":"4,90E-02","module":"A4"},{"value":"-6,79E-01","module":"A5"},{"value":"3,00E-04","module":"C1"},{"value":"1,01E-03","module":"C2"},{"value":"0,0E+00","module":"C3"},{"value":"8,24E-01","module":"C4"},{"value":"0,0E+00","module":"D"}]},{"parameter":"PENRE","unit":"MJ","values":[{"value":"9,43E+00","module":"A1"},{"value":"8,80E-01","module":"A2"},{"value":"1,06E+00","module":"A3"},{"value":"4,60E+00","module":"A4"},{"value":"1,99E-01","module":"A5"},{"value":"5,51E-02","module":"C1"},{"value":"8,00E-02","module":"C2"},{"value":"0,0E+00","module":"C3"},{"value":"2,34E+00","module":"C4"},{"value":"0,0E+00","module":"D"}]},{"parameter":"PENRM","unit":"MJ","values":[{"value":"3,53E+00","module":"A1"},{"value":"0,0E+00","module":"A2"},{"value":"0,0E+00","module":"A3"},{"value":"0,0E+00","module":"A4"},{"value":"-3,53E+00","module":"A5"},{"value":"0,0E+00","module":"C1"},{"value":"0,0E+00","module":"C2"},{"value":"0,0E+00","module":"C3"},{"value":"0,0E+00","module":"C4"},{"value":"0,0E+00","module":"D"}]},{"parameter":"PENRT","unit":"MJ","values":[{"value":"1,30E+01","module":"A1"},{"value":"8,80E-01","module":"A2"},{"value":"1,06E+00","module":"A3"},{"value":"4,60E+00","module":"A4"},{"value":"-3,33E+00","module":"A5"},{"value":"5,51E-02","module":"C1"},{"value":"8,00E-02","module":"C2"},{"value":"0,0E+00","module":"C3"},{"value":"2,34E+00","module":"C4"},{"value":"0,0E+00","module":"D"}]},{"parameter":"SM","unit":"kg","values":[{"value":"3,91E-03","module":"A1"},{"value":"0,0E+00","module":"A2"},{"value":"0,0E+00","module":"A3"},{"value":"0,0E+00","module":"A4"},{"value":"0,0E+00","module":"A5"},{"value":"0,0E+00","module":"C1"},{"value":"0,0E+00","module":"C2"},{"value":"0,0E+00","module":"C3"},{"value":"2,16E-02","module":"C4"},{"value":"0,0E+00","module":"D"}]},{"parameter":"RSF","unit":"MJ","values":[{"value":"3,45E-02","module":"A1"},{"value":"4,42E-04","module":"A2"},{"value":"4,08E-04","module":"A3"},{"value":"1,61E-03","module":"A4"},{"value":"5,83E-04","module":"A5"},{"value":"0,0E+00","module":"C1"},{"value":"3,52E-05","module":"C2"},{"value":"0,0E+00","module":"C3"},{"value":"1,74E-03","module":"C4"},{"value":"0,0E+00","module":"D"}]},{"parameter":"NRSF","unit":"MJ","values":[{"value":"7,59E-03","module":"A1"},{"value":"1,57E-03","module":"A2"},{"value":"4,51E-04","module":"A3"},{"value":"4,58E-03","module":"A4"},{"value":"1,88E-03","module":"A5"},{"value":"0,0E+00","module":"C1"},{"value":"1,18E-04","module":"C2"},{"value":"0,0E+00","module":"C3"},{"value":"1,87E-01","module":"C4"},{"value":"0,0E+00","module":"D"}]},{"parameter":"FW","unit":"m3","values":[{"value":"1,06E-02","module":"A1"},{"value":"9,26E-05","module":"A2"},{"value":"2,63E-04","module":"A3"},{"value":"3,68E-04","module":"A4"},{"value":"1,57E-04","module":"A5"},{"value":"2,83E-06","module":"C1"},{"value":"9,11E-06","module":"C2"},{"value":"0,0E+00","module":"C3"},{"value":"1,26E-03","module":"C4"},{"value":"0,0E+00","module":"D"}]}],"end_of_life_waste":[{"parameter":"HWD","unit":"kg","values":[{"value":"3,35E-03","module":"A1"},{"value":"4,49E-05","module":"A2"},{"value":"8,78E-05","module":"A3"},{"value":"2,14E-04","module":"A4"},{"value":"3,00E-02","module":"A5"},{"value":"1,62E-06","module":"C1"},{"value":"4,38E-06","module":"C2"},{"value":"0,0E+00","module":"C3"},{"value":"1,00E+00","module":"C4"},{"value":"0,0E+00","module":"D"}]},{"parameter":"NHWD","unit":"kg","values":[{"value":"7,73E-02","module":"A1"},{"value":"4,22E-02","module":"A2"},{"value":"3,16E-03","module":"A3"},{"value":"1,26E-01","module":"A4"},{"value":"1,06E-01","module":"A5"},{"value":"6,52E-05","module":"C1"},{"value":"6,96E-03","module":"C2"},{"value":"0,0E+00","module":"C3"},{"value":"0,0E+00","module":"C4"},{"value":"0,0E+00","module":"D"}]},{"parameter":"RWD","unit":"kg","values":[{"value":"2,91E-05","module":"A1"},{"value":"6,00E-06","module":"A2"},{"value":"8,53E-06","module":"A3"},{"value":"3,17E-05","module":"A4"},{"value":"0,0E+00","module":"A5"},{"value":"3,82E-07","module":"C1"},{"value":"5,46E-07","module":"C2"},{"value":"0,0E+00","module":"C3"},{"value":"0,0E+00","module":"C4"},{"value":"0,0E+00","module":"D"}]}],"end_of_life_flow":[{"parameter":"CRU","unit":"kg","values":[{"value":"0,0E+00","module":"A1"},{"value":"0,0E+00","module":"A2"},{"value":"0,0E+00","module":"A3"},{"value":"0,0E+00","module":"A4"},{"value":"2,58E-02","module":"A5"},{"value":"0,0E+00","module":"C1"},{"value":"0,0E+00","module":"C2"},{"value":"0,0E+00","module":"C3"},{"value":"0,0E+00","module":"C4"},{"value":"0,0E+00","module":"D"}]},{"parameter":"MFR","unit":"kg","values":[{"value":"0,0E+00","module":"A1"},{"value":"0,0E+00","module":"A2"},{"value":"6,24E-03","module":"A3"},{"value":"0,0E+00","module":"A4"},{"value":"6,84E-02","module":"A5"},{"value":"0,0E+00","module":"C1"},{"value":"0,0E+00","module":"C2"},{"value":"0,0E+00","module":"C3"},{"value":"0,0E+00","module":"C4"},{"value":"0,0E+00","module":"D"}]},{"parameter":"MER","unit":"kg","values":[{"value":"0,0E+00","module":"A1"},{"value":"0,0E+00","module":"A2"},{"value":"1,10E-11","module":"A3"},{"value":"0,0E+00","module":"A4"},{"value":"1,57E-02","module":"A5"},{"value":"0,0E+00","module":"C1"},{"value":"0,0E+00","module":"C2"},{"value":"0,0E+00","module":"C3"},{"value":"0,0E+00","module":"C4"},{"value":"0,0E+00","module":"D"}]},{"parameter":"EEE","unit":"MJ","values":[{"value":"0,0E+00","module":"A1"},{"value":"0,0E+00","module":"A2"},{"value":"1,03E-06","module":"A3"},{"value":"0,0E+00","module":"A4"},{"value":"2,68E-03","module":"A5"},{"value":"0,0E+00","module":"C1"},{"value":"0,0E+00","module":"C2"},{"value":"0,0E+00","module":"C3"},{"value":"0,0E+00","module":"C4"},{"value":"0,0E+00","module":"D"}]},{"parameter":"EET","unit":"MJ","values":[{"value":"0,0E+00","module":"A1"},{"value":"0,0E+00","module":"A2"},{"value":"1,56E-05","module":"A3"},{"value":"0,0E+00","module":"A4"},{"value":"4,05E-02","module":"A5"},{"value":"0,0E+00","module":"C1"},{"value":"0,0E+00","module":"C2"},{"value":"0,0E+00","module":"C3"},{"value":"0,0E+00","module":"C4"},{"value":"0,0E+00","module":"D"}]}]}