{"product_name":"Protecta FR Brannplate 80mm for skillevegg","epd_id":"NEPD-7171-6577","compliance":["EN 15804+A2","ISO 14025","ISO 21930"],"producer_name":"Polyseam AS","environmental_impact":[{"parameter":"GWP-total","unit":"kg CO2-eq.","values":[{"value":"1,58E+01","module":"A1"},{"value":"2,43E-01","module":"A2"},{"value":"8,00E-01","module":"A3"},{"value":"3,04E+00","module":"A4"},{"value":"8,43E-01","module":"A5"},{"value":"5,92E-02","module":"C1"},{"value":"6,45E-02","module":"C2"},{"value":"0,0E+00","module":"C3"},{"value":"3,39E-01","module":"C4"},{"value":"0,0E+00","module":"D"}]},{"parameter":"GWP-fossil","unit":"kg CO2-eq.","values":[{"value":"1,64E+01","module":"A1"},{"value":"2,43E-01","module":"A2"},{"value":"7,74E-01","module":"A3"},{"value":"3,04E+00","module":"A4"},{"value":"3,58E-01","module":"A5"},{"value":"5,92E-02","module":"C1"},{"value":"6,44E-02","module":"C2"},{"value":"0,0E+00","module":"C3"},{"value":"3,39E-01","module":"C4"},{"value":"0,0E+00","module":"D"}]},{"parameter":"GWP-biogenic","unit":"kg CO2-eq.","values":[{"value":"-6,24E-01","module":"A1"},{"value":"1,01E-04","module":"A2"},{"value":"2,49E-02","module":"A3"},{"value":"9,76E-04","module":"A4"},{"value":"4,85E-01","module":"A5"},{"value":"1,11E-05","module":"C1"},{"value":"2,76E-05","module":"C2"},{"value":"0,0E+00","module":"C3"},{"value":"6,55E-05","module":"C4"},{"value":"0,0E+00","module":"D"}]},{"parameter":"GWP-luluc","unit":"kg CO2-eq.","values":[{"value":"1,27E-02","module":"A1"},{"value":"8,58E-05","module":"A2"},{"value":"8,83E-04","module":"A3"},{"value":"1,57E-03","module":"A4"},{"value":"2,56E-04","module":"A5"},{"value":"4,67E-06","module":"C1"},{"value":"1,96E-05","module":"C2"},{"value":"0,0E+00","module":"C3"},{"value":"2,24E-05","module":"C4"},{"value":"0,0E+00","module":"D"}]},{"parameter":"ODP","unit":"kg CFC 11-eq.","values":[{"value":"1,10E-06","module":"A1"},{"value":"5,51E-08","module":"A2"},{"value":"6,90E-08","module":"A3"},{"value":"6,41E-07","module":"A4"},{"value":"3,90E-08","module":"A5"},{"value":"1,28E-08","module":"C1"},{"value":"1,55E-08","module":"C2"},{"value":"0,0E+00","module":"C3"},{"value":"3,34E-08","module":"C4"},{"value":"0,0E+00","module":"D"}]},{"parameter":"AP","unit":"mol H+-eq.","values":[{"value":"1,51E-01","module":"A1"},{"value":"7,02E-04","module":"A2"},{"value":"2,71E-03","module":"A3"},{"value":"6,30E-02","module":"A4"},{"value":"6,06E-04","module":"A5"},{"value":"6,19E-04","module":"C1"},{"value":"2,07E-04","module":"C2"},{"value":"0,0E+00","module":"C3"},{"value":"7,73E-04","module":"C4"},{"value":"0,0E+00","module":"D"}]},{"parameter":"POCP","unit":"kg NMVOC-eq.","values":[{"value":"7,78E-02","module":"A1"},{"value":"6,00E-04","module":"A2"},{"value":"1,55E-03","module":"A3"},{"value":"4,56E-02","module":"A4"},{"value":"4,51E-04","module":"A5"},{"value":"8,25E-04","module":"C1"},{"value":"1,99E-04","module":"C2"},{"value":"0,0E+00","module":"C3"},{"value":"9,23E-04","module":"C4"},{"value":"0,0E+00","module":"D"}]},{"parameter":"ADPE","unit":"kg Sb-eq.","values":[{"value":"1,42E-04","module":"A1"},{"value":"6,60E-06","module":"A2"},{"value":"9,61E-06","module":"A3"},{"value":"4,60E-05","module":"A4"},{"value":"1,39E-06","module":"A5"},{"value":"9,08E-08","module":"C1"},{"value":"1,15E-06","module":"C2"},{"value":"0,0E+00","module":"C3"},{"value":"7,54E-07","module":"C4"},{"value":"0,0E+00","module":"D"}]},{"parameter":"ADPF","unit":"MJ","values":[{"value":"2,47E+02","module":"A1"},{"value":"3,68E+00","module":"A2"},{"value":"1,58E+01","module":"A3"},{"value":"4,17E+01","module":"A4"},{"value":"1,69E+00","module":"A5"},{"value":"8,15E-01","module":"C1"},{"value":"1,05E+00","module":"C2"},{"value":"0,0E+00","module":"C3"},{"value":"2,30E+00","module":"C4"},{"value":"0,0E+00","module":"D"}]},{"parameter":"WDP","unit":"m3 world-eq.","values":[{"value":"2,66E+03","module":"A1"},{"value":"3,52E+00","module":"A2"},{"value":"6,83E+01","module":"A3"},{"value":"2,24E+01","module":"A4"},{"value":"6,61E+00","module":"A5"},{"value":"1,73E-01","module":"C1"},{"value":"8,02E-01","module":"C2"},{"value":"0,0E+00","module":"C3"},{"value":"4,01E+00","module":"C4"},{"value":"0,0E+00","module":"D"}]},{"parameter":"EP-freshwater","unit":"kg P-eq.","values":[{"value":"5,95E-04","module":"A1"},{"value":"1,94E-06","module":"A2"},{"value":"1,98E-05","module":"A3"},{"value":"1,67E-05","module":"A4"},{"value":"8,56E-06","module":"A5"},{"value":"2,15E-07","module":"C1"},{"value":"5,13E-07","module":"C2"},{"value":"0,0E+00","module":"C3"},{"value":"9,31E-07","module":"C4"},{"value":"0,0E+00","module":"D"}]},{"parameter":"EP-marine","unit":"kg N-eq.","values":[{"value":"1,46E-02","module":"A1"},{"value":"1,40E-04","module":"A2"},{"value":"5,47E-04","module":"A3"},{"value":"1,55E-02","module":"A4"},{"value":"1,36E-04","module":"A5"},{"value":"2,73E-04","module":"C1"},{"value":"4,54E-05","module":"C2"},{"value":"0,0E+00","module":"C3"},{"value":"2,70E-04","module":"C4"},{"value":"0,0E+00","module":"D"}]},{"parameter":"EP-terrestrial","unit":"mol N-eq.","values":[{"value":"2,54E-01","module":"A1"},{"value":"1,57E-03","module":"A2"},{"value":"5,96E-03","module":"A3"},{"value":"1,73E-01","module":"A4"},{"value":"1,45E-03","module":"A5"},{"value":"2,96E-03","module":"C1"},{"value":"5,07E-04","module":"C2"},{"value":"0,0E+00","module":"C3"},{"value":"2,98E-03","module":"C4"},{"value":"0,0E+00","module":"D"}]},{"parameter":"GWP-IOBC","unit":"kg CO2-eq.","values":[{"value":"1,64E+01","module":"A1"},{"value":"2,43E-01","module":"A2"},{"value":"9,31E-01","module":"A3"},{"value":"3,04E+00","module":"A4"},{"value":"3,58E-01","module":"A5"},{"value":"5,92E-02","module":"C1"},{"value":"6,45E-02","module":"C2"},{"value":"0,0E+00","module":"C3"},{"value":"3,39E-01","module":"C4"},{"value":"0,0E+00","module":"D"}]}],"additional_environmental_impact":[{"parameter":"PM","unit":"disease incidence","values":[{"value":"8,23E-07","module":"A1"},{"value":"1,52E-08","module":"A2"},{"value":"1,07E-08","module":"A3"},{"value":"1,25E-07","module":"A4"},{"value":"9,42E-09","module":"A5"},{"value":"7,49E-08","module":"C1"},{"value":"5,92E-09","module":"C2"},{"value":"0,0E+00","module":"C3"},{"value":"1,53E-08","module":"C4"},{"value":"0,0E+00","module":"D"}]},{"parameter":"ETP-fw","unit":"CTUe","values":[{"value":"3,35E+02","module":"A1"},{"value":"2,73E+00","module":"A2"},{"value":"1,14E+01","module":"A3"},{"value":"2,69E+01","module":"A4"},{"value":"7,17E+00","module":"A5"},{"value":"4,45E-01","module":"C1"},{"value":"7,65E-01","module":"C2"},{"value":"0,0E+00","module":"C3"},{"value":"1,38E+00","module":"C4"},{"value":"0,0E+00","module":"D"}]},{"parameter":"HTP-c","unit":"CTUh","values":[{"value":"6,18E-08","module":"A1"},{"value":"0,0E+00","module":"A2"},{"value":"2,89E-10","module":"A3"},{"value":"0,0E+00","module":"A4"},{"value":"4,00E-10","module":"A5"},{"value":"1,50E-11","module":"C1"},{"value":"0,0E+00","module":"C2"},{"value":"0,0E+00","module":"C3"},{"value":"5,20E-11","module":"C4"},{"value":"0,0E+00","module":"D"}]},{"parameter":"HTP-nc","unit":"CTUh","values":[{"value":"2,08E-07","module":"A1"},{"value":"2,96E-09","module":"A2"},{"value":"9,71E-09","module":"A3"},{"value":"3,15E-08","module":"A4"},{"value":"2,87E-09","module":"A5"},{"value":"4,14E-10","module":"C1"},{"value":"7,40E-10","module":"C2"},{"value":"0,0E+00","module":"C3"},{"value":"1,09E-09","module":"C4"},{"value":"0,0E+00","module":"D"}]},{"parameter":"SQP","unit":"unitless","values":[{"value":"1,63E+02","module":"A1"},{"value":"2,65E+00","module":"A2"},{"value":"1,33E+01","module":"A3"},{"value":"1,59E+01","module":"A4"},{"value":"1,33E+00","module":"A5"},{"value":"9,90E-02","module":"C1"},{"value":"1,20E+00","module":"C2"},{"value":"0,0E+00","module":"C3"},{"value":"5,66E+00","module":"C4"},{"value":"0,0E+00","module":"D"}]},{"parameter":"IRP","unit":"kBq U235-eq.","values":[{"value":"6,27E-01","module":"A1"},{"value":"1,61E-02","module":"A2"},{"value":"2,55E-01","module":"A3"},{"value":"1,81E-01","module":"A4"},{"value":"7,06E-03","module":"A5"},{"value":"3,55E-03","module":"C1"},{"value":"4,57E-03","module":"C2"},{"value":"0,0E+00","module":"C3"},{"value":"9,71E-03","module":"C4"},{"value":"0,0E+00","module":"D"}]}],"resource_use":[{"parameter":"PERE","unit":"MJ","values":[{"value":"3,15E+01","module":"A1"},{"value":"5,24E-02","module":"A2"},{"value":"4,35E+00","module":"A3"},{"value":"4,11E-01","module":"A4"},{"value":"3,22E-01","module":"A5"},{"value":"4,44E-03","module":"C1"},{"value":"1,32E-02","module":"C2"},{"value":"0,0E+00","module":"C3"},{"value":"3,42E-02","module":"C4"},{"value":"0,0E+00","module":"D"}]},{"parameter":"PERM","unit":"MJ","values":[{"value":"6,04E+00","module":"A1"},{"value":"0,0E+00","module":"A2"},{"value":"0,0E+00","module":"A3"},{"value":"0,0E+00","module":"A4"},{"value":"-4,43E+00","module":"A5"},{"value":"0,0E+00","module":"C1"},{"value":"0,0E+00","module":"C2"},{"value":"0,0E+00","module":"C3"},{"value":"0,0E+00","module":"C4"},{"value":"0,0E+00","module":"D"}]},{"parameter":"PERT","unit":"MJ","values":[{"value":"3,75E+01","module":"A1"},{"value":"5,24E-02","module":"A2"},{"value":"4,35E+00","module":"A3"},{"value":"4,11E-01","module":"A4"},{"value":"-4,11E+00","module":"A5"},{"value":"4,44E-03","module":"C1"},{"value":"1,32E-02","module":"C2"},{"value":"0,0E+00","module":"C3"},{"value":"3,42E-02","module":"C4"},{"value":"0,0E+00","module":"D"}]},{"parameter":"PENRE","unit":"MJ","values":[{"value":"2,11E+02","module":"A1"},{"value":"3,68E+00","module":"A2"},{"value":"1,58E+01","module":"A3"},{"value":"4,17E+01","module":"A4"},{"value":"1,69E+00","module":"A5"},{"value":"8,15E-01","module":"C1"},{"value":"1,05E+00","module":"C2"},{"value":"0,0E+00","module":"C3"},{"value":"2,30E+00","module":"C4"},{"value":"0,0E+00","module":"D"}]},{"parameter":"PENRM","unit":"MJ","values":[{"value":"3,94E+01","module":"A1"},{"value":"0,0E+00","module":"A2"},{"value":"0,0E+00","module":"A3"},{"value":"0,0E+00","module":"A4"},{"value":"-4,75E+00","module":"A5"},{"value":"0,0E+00","module":"C1"},{"value":"0,0E+00","module":"C2"},{"value":"0,0E+00","module":"C3"},{"value":"0,0E+00","module":"C4"},{"value":"0,0E+00","module":"D"}]},{"parameter":"PENRT","unit":"MJ","values":[{"value":"2,50E+02","module":"A1"},{"value":"3,68E+00","module":"A2"},{"value":"1,58E+01","module":"A3"},{"value":"4,17E+01","module":"A4"},{"value":"-3,06E+00","module":"A5"},{"value":"8,15E-01","module":"C1"},{"value":"1,05E+00","module":"C2"},{"value":"0,0E+00","module":"C3"},{"value":"2,30E+00","module":"C4"},{"value":"0,0E+00","module":"D"}]},{"parameter":"SM","unit":"kg","values":[{"value":"2,87E-01","module":"A1"},{"value":"0,0E+00","module":"A2"},{"value":"0,0E+00","module":"A3"},{"value":"0,0E+00","module":"A4"},{"value":"0,0E+00","module":"A5"},{"value":"0,0E+00","module":"C1"},{"value":"0,0E+00","module":"C2"},{"value":"0,0E+00","module":"C3"},{"value":"0,0E+00","module":"C4"},{"value":"0,0E+00","module":"D"}]},{"parameter":"RSF","unit":"MJ","values":[{"value":"4,20E-01","module":"A1"},{"value":"1,87E-03","module":"A2"},{"value":"6,31E-03","module":"A3"},{"value":"1,32E-02","module":"A4"},{"value":"5,57E-03","module":"A5"},{"value":"0,0E+00","module":"C1"},{"value":"4,60E-04","module":"C2"},{"value":"0,0E+00","module":"C3"},{"value":"7,45E-04","module":"C4"},{"value":"0,0E+00","module":"D"}]},{"parameter":"NRSF","unit":"MJ","values":[{"value":"1,30E-01","module":"A1"},{"value":"6,68E-03","module":"A2"},{"value":"7,34E-03","module":"A3"},{"value":"3,39E-02","module":"A4"},{"value":"1,80E-02","module":"A5"},{"value":"0,0E+00","module":"C1"},{"value":"1,54E-03","module":"C2"},{"value":"0,0E+00","module":"C3"},{"value":"2,55E-03","module":"C4"},{"value":"0,0E+00","module":"D"}]},{"parameter":"FW","unit":"m3","values":[{"value":"1,83E-01","module":"A1"},{"value":"3,95E-04","module":"A2"},{"value":"6,36E-03","module":"A3"},{"value":"3,10E-03","module":"A4"},{"value":"1,40E-03","module":"A5"},{"value":"4,19E-05","module":"C1"},{"value":"1,19E-04","module":"C2"},{"value":"0,0E+00","module":"C3"},{"value":"2,55E-03","module":"C4"},{"value":"0,0E+00","module":"D"}]}],"end_of_life_waste":[{"parameter":"HWD","unit":"kg","values":[{"value":"3,07E-02","module":"A1"},{"value":"1,90E-04","module":"A2"},{"value":"4,75E-02","module":"A3"},{"value":"1,89E-03","module":"A4"},{"value":"2,96E-01","module":"A5"},{"value":"2,40E-05","module":"C1"},{"value":"5,73E-05","module":"C2"},{"value":"0,0E+00","module":"C3"},{"value":"1,37E-04","module":"C4"},{"value":"0,0E+00","module":"D"}]},{"parameter":"NHWD","unit":"kg","values":[{"value":"1,39E+00","module":"A1"},{"value":"1,85E-01","module":"A2"},{"value":"9,34E-02","module":"A3"},{"value":"9,50E-01","module":"A4"},{"value":"1,28E-01","module":"A5"},{"value":"9,65E-04","module":"C1"},{"value":"9,09E-02","module":"C2"},{"value":"0,0E+00","module":"C3"},{"value":"1,44E+01","module":"C4"},{"value":"0,0E+00","module":"D"}]},{"parameter":"RWD","unit":"kg","values":[{"value":"4,88E-04","module":"A1"},{"value":"2,51E-05","module":"A2"},{"value":"1,27E-04","module":"A3"},{"value":"2,88E-04","module":"A4"},{"value":"0,0E+00","module":"A5"},{"value":"5,66E-06","module":"C1"},{"value":"7,14E-06","module":"C2"},{"value":"0,0E+00","module":"C3"},{"value":"1,16E-05","module":"C4"},{"value":"0,0E+00","module":"D"}]}],"end_of_life_flow":[{"parameter":"CRU","unit":"kg","values":[{"value":"0,0E+00","module":"A1"},{"value":"0,0E+00","module":"A2"},{"value":"0,0E+00","module":"A3"},{"value":"0,0E+00","module":"A4"},{"value":"3,03E-01","module":"A5"},{"value":"0,0E+00","module":"C1"},{"value":"0,0E+00","module":"C2"},{"value":"0,0E+00","module":"C3"},{"value":"0,0E+00","module":"C4"},{"value":"0,0E+00","module":"D"}]},{"parameter":"MFR","unit":"kg","values":[{"value":"2,57E-02","module":"A1"},{"value":"0,0E+00","module":"A2"},{"value":"1,60E-01","module":"A3"},{"value":"0,0E+00","module":"A4"},{"value":"1,20E-01","module":"A5"},{"value":"0,0E+00","module":"C1"},{"value":"0,0E+00","module":"C2"},{"value":"0,0E+00","module":"C3"},{"value":"4,50E-04","module":"C4"},{"value":"0,0E+00","module":"D"}]},{"parameter":"MER","unit":"kg","values":[{"value":"3,34E-02","module":"A1"},{"value":"0,0E+00","module":"A2"},{"value":"2,09E-01","module":"A3"},{"value":"0,0E+00","module":"A4"},{"value":"1,57E-01","module":"A5"},{"value":"0,0E+00","module":"C1"},{"value":"0,0E+00","module":"C2"},{"value":"0,0E+00","module":"C3"},{"value":"3,63E-06","module":"C4"},{"value":"0,0E+00","module":"D"}]},{"parameter":"EEE","unit":"MJ","values":[{"value":"1,99E-02","module":"A1"},{"value":"0,0E+00","module":"A2"},{"value":"1,24E-01","module":"A3"},{"value":"0,0E+00","module":"A4"},{"value":"1,12E-02","module":"A5"},{"value":"0,0E+00","module":"C1"},{"value":"0,0E+00","module":"C2"},{"value":"0,0E+00","module":"C3"},{"value":"3,14E-05","module":"C4"},{"value":"0,0E+00","module":"D"}]},{"parameter":"EET","unit":"MJ","values":[{"value":"3,01E-01","module":"A1"},{"value":"0,0E+00","module":"A2"},{"value":"1,88E+00","module":"A3"},{"value":"0,0E+00","module":"A4"},{"value":"1,69E-01","module":"A5"},{"value":"0,0E+00","module":"C1"},{"value":"0,0E+00","module":"C2"},{"value":"0,0E+00","module":"C3"},{"value":"4,75E-04","module":"C4"},{"value":"0,0E+00","module":"D"}]}]}