{"product_name":"Protan 554 Tunnel Membrane ","epd_id":"NEPD-7055-6451-EN","compliance":["EN 15804+A2","ISO 14025","ISO 21930"],"producer_name":"Protan AS","environmental_impact":[{"parameter":"GWP-total","unit":"kg CO2-eq.","values":[{"value":"2,84E+00","module":"A1-A3"},{"value":"3,19E-02","module":"A4"},{"value":"0,0E+00","module":"A5"},{"value":"0,0E+00","module":"C1"},{"value":"3,19E-02","module":"C2"},{"value":"1,30E+00","module":"C3"},{"value":"2,46E-02","module":"C4"},{"value":"-6,05E-02","module":"D"}]},{"parameter":"GWP-fossil","unit":"kg CO2-eq.","values":[{"value":"2,83E+00","module":"A1-A3"},{"value":"3,19E-02","module":"A4"},{"value":"0,0E+00","module":"A5"},{"value":"0,0E+00","module":"C1"},{"value":"3,19E-02","module":"C2"},{"value":"1,30E+00","module":"C3"},{"value":"2,46E-02","module":"C4"},{"value":"-5,83E-02","module":"D"}]},{"parameter":"GWP-biogenic","unit":"kg CO2-eq.","values":[{"value":"1,05E-02","module":"A1-A3"},{"value":"1,32E-05","module":"A4"},{"value":"0,0E+00","module":"A5"},{"value":"0,0E+00","module":"C1"},{"value":"1,32E-05","module":"C2"},{"value":"5,30E-04","module":"C3"},{"value":"1,19E-05","module":"C4"},{"value":"-1,20E-04","module":"D"}]},{"parameter":"GWP-luluc","unit":"kg CO2-eq.","values":[{"value":"3,14E-03","module":"A1-A3"},{"value":"1,13E-05","module":"A4"},{"value":"0,0E+00","module":"A5"},{"value":"0,0E+00","module":"C1"},{"value":"1,13E-05","module":"C2"},{"value":"1,02E-04","module":"C3"},{"value":"3,00E-06","module":"C4"},{"value":"-2,01E-03","module":"D"}]},{"parameter":"ODP","unit":"kg CFC 11-eq.","values":[{"value":"3,96E-07","module":"A1-A3"},{"value":"7,21E-09","module":"A4"},{"value":"0,0E+00","module":"A5"},{"value":"0,0E+00","module":"C1"},{"value":"7,21E-09","module":"C2"},{"value":"4,28E-08","module":"C3"},{"value":"1,58E-09","module":"C4"},{"value":"-4,25E-03","module":"D"}]},{"parameter":"AP","unit":"mol H+-eq.","values":[{"value":"2,77E-02","module":"A1-A3"},{"value":"9,15E-05","module":"A4"},{"value":"0,0E+00","module":"A5"},{"value":"0,0E+00","module":"C1"},{"value":"9,15E-05","module":"C2"},{"value":"7,53E-04","module":"C3"},{"value":"6,79E-05","module":"C4"},{"value":"-4,80E-04","module":"D"}]},{"parameter":"POCP","unit":"kg NMVOC-eq.","values":[{"value":"1,83E-02","module":"A1-A3"},{"value":"7,76E-05","module":"A4"},{"value":"0,0E+00","module":"A5"},{"value":"0,0E+00","module":"C1"},{"value":"7,76E-05","module":"C2"},{"value":"5,58E-04","module":"C3"},{"value":"6,09E-05","module":"C4"},{"value":"-4,68E-04","module":"D"}]},{"parameter":"ADPE","unit":"kg Sb-eq.","values":[{"value":"1,04E-01","module":"A1-A3"},{"value":"8,80E-07","module":"A4"},{"value":"0,0E+00","module":"A5"},{"value":"0,0E+00","module":"C1"},{"value":"8,80E-07","module":"C2"},{"value":"2,74E-06","module":"C3"},{"value":"7,71E-08","module":"C4"},{"value":"-5,80E-07","module":"D"}]},{"parameter":"ADPF","unit":"MJ","values":[{"value":"5,28E+01","module":"A1-A3"},{"value":"4,82E-01","module":"A4"},{"value":"0,0E+00","module":"A5"},{"value":"0,0E+00","module":"C1"},{"value":"4,82E-01","module":"C2"},{"value":"1,71E+00","module":"C3"},{"value":"1,51E-01","module":"C4"},{"value":"-8,34E-01","module":"D"}]},{"parameter":"WDP","unit":"m3 world-eq.","values":[{"value":"1,36E+02","module":"A1-A3"},{"value":"4,66E-01","module":"A4"},{"value":"0,0E+00","module":"A5"},{"value":"0,0E+00","module":"C1"},{"value":"4,66E-01","module":"C2"},{"value":"3,50E+01","module":"C3"},{"value":"2,57E+00","module":"C4"},{"value":"-1,04E+01","module":"D"}]},{"parameter":"EP-freshwater","unit":"kg P-eq.","values":[{"value":"6,04E-04","module":"A1-A3"},{"value":"2,54E-07","module":"A4"},{"value":"0,0E+00","module":"A5"},{"value":"0,0E+00","module":"C1"},{"value":"2,54E-07","module":"C2"},{"value":"3,83E-06","module":"C3"},{"value":"3,51E-07","module":"C4"},{"value":"-5,18E-06","module":"D"}]},{"parameter":"EP-marine","unit":"kg N-eq.","values":[{"value":"5,64E-03","module":"A1-A3"},{"value":"1,81E-05","module":"A4"},{"value":"0,0E+00","module":"A5"},{"value":"0,0E+00","module":"C1"},{"value":"1,81E-05","module":"C2"},{"value":"1,84E-04","module":"C3"},{"value":"1,96E-05","module":"C4"},{"value":"-1,57E-04","module":"D"}]},{"parameter":"EP-terrestrial","unit":"mol N-eq.","values":[{"value":"7,79E-02","module":"A1-A3"},{"value":"2,03E-04","module":"A4"},{"value":"0,0E+00","module":"A5"},{"value":"0,0E+00","module":"C1"},{"value":"2,03E-04","module":"C2"},{"value":"1,97E-03","module":"C3"},{"value":"2,27E-04","module":"C4"},{"value":"-1,70E-03","module":"D"}]},{"parameter":"GWP-IOBC","unit":"kg CO2-eq.","values":[{"value":"2,83E+00","module":"A1-A3"},{"value":"3,19E-02","module":"A4"},{"value":"0,0E+00","module":"A5"},{"value":"0,0E+00","module":"C1"},{"value":"3,19E-02","module":"C2"},{"value":"1,31E+00","module":"C3"},{"value":"2,57E-02","module":"C4"},{"value":"-5,96E-02","module":"D"}]}],"additional_environmental_impact":[{"parameter":"PM","unit":"disease incidence","values":[{"value":"2,08E-07","module":"A1-A3"},{"value":"1,95E-09","module":"A4"},{"value":"0,0E+00","module":"A5"},{"value":"0,0E+00","module":"C1"},{"value":"1,95E-09","module":"C2"},{"value":"4,90E-09","module":"C3"},{"value":"6,26E-10","module":"C4"},{"value":"-2,91E-08","module":"D"}]},{"parameter":"ETP-fw","unit":"CTUe","values":[{"value":"8,23E+02","module":"A1-A3"},{"value":"3,57E-01","module":"A4"},{"value":"0,0E+00","module":"A5"},{"value":"0,0E+00","module":"C1"},{"value":"3,57E-01","module":"C2"},{"value":"8,21E+01","module":"C3"},{"value":"4,28E-01","module":"C4"},{"value":"-4,54E+00","module":"D"}]},{"parameter":"HTP-c","unit":"CTUh","values":[{"value":"4,61E-09","module":"A1-A3"},{"value":"0,0E+00","module":"A4"},{"value":"0,0E+00","module":"A5"},{"value":"0,0E+00","module":"C1"},{"value":"0,0E+00","module":"C2"},{"value":"1,83E-10","module":"C3"},{"value":"2,20E-11","module":"C4"},{"value":"-8,30E-11","module":"D"}]},{"parameter":"HTP-nc","unit":"CTUh","values":[{"value":"2,75E-07","module":"A1-A3"},{"value":"3,90E-10","module":"A4"},{"value":"0,0E+00","module":"A5"},{"value":"0,0E+00","module":"C1"},{"value":"3,90E-10","module":"C2"},{"value":"1,93E-08","module":"C3"},{"value":"8,52E-10","module":"C4"},{"value":"-4,35E-09","module":"D"}]},{"parameter":"SQP","unit":"unitless","values":[{"value":"6,19E+00","module":"A1-A3"},{"value":"3,37E-01","module":"A4"},{"value":"0,0E+00","module":"A5"},{"value":"0,0E+00","module":"C1"},{"value":"3,37E-01","module":"C2"},{"value":"6,24E-01","module":"C3"},{"value":"4,93E-01","module":"C4"},{"value":"-5,58E+00","module":"D"}]},{"parameter":"IRP","unit":"kBq U235-eq.","values":[{"value":"1,30E-01","module":"A1-A3"},{"value":"2,10E-03","module":"A4"},{"value":"0,0E+00","module":"A5"},{"value":"0,0E+00","module":"C1"},{"value":"2,10E-03","module":"C2"},{"value":"8,33E-03","module":"C3"},{"value":"8,06E-04","module":"C4"},{"value":"-5,33E-03","module":"D"}]}],"resource_use":[{"parameter":"PERE","unit":"MJ","values":[{"value":"4,38E+00","module":"A1-A3"},{"value":"6,89E-03","module":"A4"},{"value":"0,0E+00","module":"A5"},{"value":"0,0E+00","module":"C1"},{"value":"6,89E-03","module":"C2"},{"value":"2,19E-01","module":"C3"},{"value":"1,36E-02","module":"C4"},{"value":"-5,15E+00","module":"D"}]},{"parameter":"PERM","unit":"MJ","values":[{"value":"0,0E+00","module":"A1-A3"},{"value":"0,0E+00","module":"A4"},{"value":"0,0E+00","module":"A5"},{"value":"0,0E+00","module":"C1"},{"value":"0,0E+00","module":"C2"},{"value":"0,0E+00","module":"C3"},{"value":"0,0E+00","module":"C4"},{"value":"0,0E+00","module":"D"}]},{"parameter":"PERT","unit":"MJ","values":[{"value":"4,38E+00","module":"A1-A3"},{"value":"6,89E-03","module":"A4"},{"value":"0,0E+00","module":"A5"},{"value":"0,0E+00","module":"C1"},{"value":"6,89E-03","module":"C2"},{"value":"2,19E-01","module":"C3"},{"value":"1,36E-02","module":"C4"},{"value":"-5,15E+00","module":"D"}]},{"parameter":"PENRE","unit":"MJ","values":[{"value":"3,99E+01","module":"A1-A3"},{"value":"4,82E-01","module":"A4"},{"value":"0,0E+00","module":"A5"},{"value":"0,0E+00","module":"C1"},{"value":"4,82E-01","module":"C2"},{"value":"1,71E+00","module":"C3"},{"value":"1,51E-01","module":"C4"},{"value":"-8,34E-01","module":"D"}]},{"parameter":"PENRM","unit":"MJ","values":[{"value":"1,37E+01","module":"A1-A3"},{"value":"0,0E+00","module":"A4"},{"value":"0,0E+00","module":"A5"},{"value":"0,0E+00","module":"C1"},{"value":"0,0E+00","module":"C2"},{"value":"0,0E+00","module":"C3"},{"value":"0,0E+00","module":"C4"},{"value":"0,0E+00","module":"D"}]},{"parameter":"PENRT","unit":"MJ","values":[{"value":"5,36E+01","module":"A1-A3"},{"value":"4,82E-01","module":"A4"},{"value":"0,0E+00","module":"A5"},{"value":"0,0E+00","module":"C1"},{"value":"4,82E-01","module":"C2"},{"value":"1,71E+00","module":"C3"},{"value":"1,51E-01","module":"C4"},{"value":"-8,34E-01","module":"D"}]},{"parameter":"SM","unit":"kg","values":[{"value":"3,20E-02","module":"A1-A3"},{"value":"0,0E+00","module":"A4"},{"value":"0,0E+00","module":"A5"},{"value":"0,0E+00","module":"C1"},{"value":"0,0E+00","module":"C2"},{"value":"0,0E+00","module":"C3"},{"value":"0,0E+00","module":"C4"},{"value":"0,0E+00","module":"D"}]},{"parameter":"RSF","unit":"MJ","values":[{"value":"1,12E-01","module":"A1-A3"},{"value":"2,47E-04","module":"A4"},{"value":"0,0E+00","module":"A5"},{"value":"0,0E+00","module":"C1"},{"value":"2,47E-04","module":"C2"},{"value":"3,95E-03","module":"C3"},{"value":"3,34E-04","module":"C4"},{"value":"-9,02E-04","module":"D"}]},{"parameter":"NRSF","unit":"MJ","values":[{"value":"2,12E-02","module":"A1-A3"},{"value":"8,82E-04","module":"A4"},{"value":"0,0E+00","module":"A5"},{"value":"0,0E+00","module":"C1"},{"value":"8,82E-04","module":"C2"},{"value":"0,0E+00","module":"C3"},{"value":"2,22E-03","module":"C4"},{"value":"-3,05E-01","module":"D"}]},{"parameter":"FW","unit":"m3","values":[{"value":"4,71E-02","module":"A1-A3"},{"value":"5,15E-05","module":"A4"},{"value":"0,0E+00","module":"A5"},{"value":"0,0E+00","module":"C1"},{"value":"5,15E-05","module":"C2"},{"value":"4,10E-02","module":"C3"},{"value":"1,41E-04","module":"C4"},{"value":"-6,20E-03","module":"D"}]}],"end_of_life_waste":[{"parameter":"HWD","unit":"kg","values":[{"value":"1,12E-02","module":"A1-A3"},{"value":"2,48E-05","module":"A4"},{"value":"0,0E+00","module":"A5"},{"value":"0,0E+00","module":"C1"},{"value":"2,48E-05","module":"C2"},{"value":"0,0E+00","module":"C3"},{"value":"9,32E-03","module":"C4"},{"value":"-3,92E-05","module":"D"}]},{"parameter":"NHWD","unit":"kg","values":[{"value":"3,96E-01","module":"A1-A3"},{"value":"2,34E-02","module":"A4"},{"value":"0,0E+00","module":"A5"},{"value":"0,0E+00","module":"C1"},{"value":"2,34E-02","module":"C2"},{"value":"0,0E+00","module":"C3"},{"value":"9,42E-02","module":"C4"},{"value":"-1,97E-02","module":"D"}]},{"parameter":"RWD","unit":"kg","values":[{"value":"1,08E-04","module":"A1-A3"},{"value":"3,28E-06","module":"A4"},{"value":"0,0E+00","module":"A5"},{"value":"0,0E+00","module":"C1"},{"value":"3,28E-06","module":"C2"},{"value":"0,0E+00","module":"C3"},{"value":"3,52E-07","module":"C4"},{"value":"-4,37E-06","module":"D"}]}],"end_of_life_flow":[{"parameter":"CRU","unit":"kg","values":[{"value":"0,0E+00","module":"A1-A3"},{"value":"0,0E+00","module":"A4"},{"value":"0,0E+00","module":"A5"},{"value":"0,0E+00","module":"C1"},{"value":"0,0E+00","module":"C2"},{"value":"0,0E+00","module":"C3"},{"value":"0,0E+00","module":"C4"},{"value":"0,0E+00","module":"D"}]},{"parameter":"MFR","unit":"kg","values":[{"value":"6,41E-03","module":"A1-A3"},{"value":"0,0E+00","module":"A4"},{"value":"0,0E+00","module":"A5"},{"value":"0,0E+00","module":"C1"},{"value":"0,0E+00","module":"C2"},{"value":"0,0E+00","module":"C3"},{"value":"0,0E+00","module":"C4"},{"value":"0,0E+00","module":"D"}]},{"parameter":"MER","unit":"kg","values":[{"value":"1,21E-03","module":"A1-A3"},{"value":"0,0E+00","module":"A4"},{"value":"0,0E+00","module":"A5"},{"value":"0,0E+00","module":"C1"},{"value":"0,0E+00","module":"C2"},{"value":"6,50E-01","module":"C3"},{"value":"0,0E+00","module":"C4"},{"value":"0,0E+00","module":"D"}]},{"parameter":"EEE","unit":"MJ","values":[{"value":"2,14E-03","module":"A1-A3"},{"value":"0,0E+00","module":"A4"},{"value":"0,0E+00","module":"A5"},{"value":"0,0E+00","module":"C1"},{"value":"0,0E+00","module":"C2"},{"value":"6,65E-01","module":"C3"},{"value":"0,0E+00","module":"C4"},{"value":"0,0E+00","module":"D"}]},{"parameter":"EET","unit":"MJ","values":[{"value":"3,24E-02","module":"A1-A3"},{"value":"0,0E+00","module":"A4"},{"value":"0,0E+00","module":"A5"},{"value":"0,0E+00","module":"C1"},{"value":"0,0E+00","module":"C2"},{"value":"1,01E+01","module":"C3"},{"value":"0,0E+00","module":"C4"},{"value":"0,0E+00","module":"D"}]}]}