{"product_name":"Protecta FR Acrylic (plastic cartridge)","epd_id":"NEPD-6659-5927","compliance":["EN 15804+A2","ISO 14025","ISO 21930"],"producer_name":"Polyseam AS","environmental_impact":[{"parameter":"GWP-total","unit":"kg CO2-eq.","values":[{"value":"1,59E+00","module":"A1"},{"value":"6,17E-02","module":"A2"},{"value":"5,40E-02","module":"A3"},{"value":"2,32E-01","module":"A4"},{"value":"1,41E-01","module":"A5"}]},{"parameter":"GWP-fossil","unit":"kg CO2-eq.","values":[{"value":"1,67E+00","module":"A1"},{"value":"6,16E-02","module":"A2"},{"value":"5,23E-02","module":"A3"},{"value":"2,32E-01","module":"A4"},{"value":"5,23E-02","module":"A5"}]},{"parameter":"GWP-biogenic","unit":"kg CO2-eq.","values":[{"value":"-8,36E-02","module":"A1"},{"value":"3,23E-05","module":"A2"},{"value":"1,68E-03","module":"A3"},{"value":"7,44E-05","module":"A4"},{"value":"8,83E-02","module":"A5"}]},{"parameter":"GWP-luluc","unit":"kg CO2-eq.","values":[{"value":"9,95E-04","module":"A1"},{"value":"5,46E-05","module":"A2"},{"value":"5,97E-05","module":"A3"},{"value":"1,19E-04","module":"A4"},{"value":"2,65E-05","module":"A5"}]},{"parameter":"ODP","unit":"kg CFC 11-eq.","values":[{"value":"1,30E-07","module":"A1"},{"value":"1,25E-08","module":"A2"},{"value":"4,67E-09","module":"A3"},{"value":"4,89E-08","module":"A4"},{"value":"4,35E-09","module":"A5"}]},{"parameter":"AP","unit":"mol H+-eq.","values":[{"value":"7,19E-03","module":"A1"},{"value":"8,62E-04","module":"A2"},{"value":"1,83E-04","module":"A3"},{"value":"4,80E-03","module":"A4"},{"value":"6,96E-05","module":"A5"}]},{"parameter":"POCP","unit":"kg NMVOC-eq.","values":[{"value":"5,70E-03","module":"A1"},{"value":"7,49E-04","module":"A2"},{"value":"1,05E-04","module":"A3"},{"value":"3,48E-03","module":"A4"},{"value":"6,43E-04","module":"A5"}]},{"parameter":"ADPE","unit":"kg Sb-eq.","values":[{"value":"3,40E-05","module":"A1"},{"value":"7,38E-07","module":"A2"},{"value":"6,49E-07","module":"A3"},{"value":"3,51E-06","module":"A4"},{"value":"1,78E-07","module":"A5"}]},{"parameter":"ADPF","unit":"MJ","values":[{"value":"3,59E+01","module":"A1"},{"value":"8,60E-01","module":"A2"},{"value":"1,07E+00","module":"A3"},{"value":"3,18E+00","module":"A4"},{"value":"1,98E-01","module":"A5"}]},{"parameter":"WDP","unit":"m3 world-eq.","values":[{"value":"6,38E+01","module":"A1"},{"value":"8,33E-01","module":"A2"},{"value":"4,62E+00","module":"A3"},{"value":"1,71E+00","module":"A4"},{"value":"7,51E-01","module":"A5"}]},{"parameter":"EP-freshwater","unit":"kg P-eq.","values":[{"value":"4,98E-05","module":"A1"},{"value":"5,40E-07","module":"A2"},{"value":"1,34E-06","module":"A3"},{"value":"1,28E-06","module":"A4"},{"value":"8,82E-07","module":"A5"}]},{"parameter":"EP-marine","unit":"kg N-eq.","values":[{"value":"1,10E-03","module":"A1"},{"value":"2,54E-04","module":"A2"},{"value":"3,70E-05","module":"A3"},{"value":"1,18E-03","module":"A4"},{"value":"2,01E-05","module":"A5"}]},{"parameter":"EP-terrestrial","unit":"mol N-eq.","values":[{"value":"1,38E-02","module":"A1"},{"value":"2,82E-03","module":"A2"},{"value":"4,03E-04","module":"A3"},{"value":"1,32E-02","module":"A4"},{"value":"1,76E-04","module":"A5"}]},{"parameter":"GWP-IOBC","unit":"kg CO2-eq.","values":[{"value":"1,66E+00","module":"A1"},{"value":"6,17E-02","module":"A2"},{"value":"6,15E-02","module":"A3"},{"value":"2,32E-01","module":"A4"},{"value":"3,54E-02","module":"A5"}]}],"additional_environmental_impact":[{"parameter":"PM","unit":"disease incidence","values":[{"value":"5,65E-08","module":"A1"},{"value":"3,03E-09","module":"A2"},{"value":"7,27E-10","module":"A3"},{"value":"9,50E-09","module":"A4"},{"value":"1,10E-09","module":"A5"}]},{"parameter":"ETP-fw","unit":"CTUe","values":[{"value":"2,62E+01","module":"A1"},{"value":"6,05E-01","module":"A2"},{"value":"7,72E-01","module":"A3"},{"value":"2,05E+00","module":"A4"},{"value":"7,59E-01","module":"A5"}]},{"parameter":"HTP-c","unit":"CTUh","values":[{"value":"1,72E-09","module":"A1"},{"value":"0,0E+00","module":"A2"},{"value":"1,90E-11","module":"A3"},{"value":"0,0E+00","module":"A4"},{"value":"4,10E-11","module":"A5"}]},{"parameter":"HTP-nc","unit":"CTUh","values":[{"value":"2,07E-08","module":"A1"},{"value":"4,55E-10","module":"A2"},{"value":"6,56E-10","module":"A3"},{"value":"2,40E-09","module":"A4"},{"value":"4,47E-10","module":"A5"}]},{"parameter":"SQP","unit":"unitless","values":[{"value":"9,58E+00","module":"A1"},{"value":"6,41E-01","module":"A2"},{"value":"8,97E-01","module":"A3"},{"value":"1,21E+00","module":"A4"},{"value":"1,75E-01","module":"A5"}]},{"parameter":"IRP","unit":"kBq U235-eq.","values":[{"value":"5,15E-02","module":"A1"},{"value":"3,81E-03","module":"A2"},{"value":"1,72E-02","module":"A3"},{"value":"1,38E-02","module":"A4"},{"value":"8,33E-04","module":"A5"}]}],"resource_use":[{"parameter":"PERE","unit":"MJ","values":[{"value":"1,91E+00","module":"A1"},{"value":"1,40E-02","module":"A2"},{"value":"2,94E-01","module":"A3"},{"value":"3,13E-02","module":"A4"},{"value":"3,32E-02","module":"A5"}]},{"parameter":"PERM","unit":"MJ","values":[{"value":"8,17E-01","module":"A1"},{"value":"0,0E+00","module":"A2"},{"value":"0,0E+00","module":"A3"},{"value":"0,0E+00","module":"A4"},{"value":"-8,17E-01","module":"A5"}]},{"parameter":"PERT","unit":"MJ","values":[{"value":"2,72E+00","module":"A1"},{"value":"1,40E-02","module":"A2"},{"value":"2,94E-01","module":"A3"},{"value":"3,13E-02","module":"A4"},{"value":"-7,83E-01","module":"A5"}]},{"parameter":"PENRE","unit":"MJ","values":[{"value":"3,28E+01","module":"A1"},{"value":"8,61E-01","module":"A2"},{"value":"1,07E+00","module":"A3"},{"value":"3,18E+00","module":"A4"},{"value":"1,98E-01","module":"A5"}]},{"parameter":"PENRM","unit":"MJ","values":[{"value":"3,20E+00","module":"A1"},{"value":"0,0E+00","module":"A2"},{"value":"0,0E+00","module":"A3"},{"value":"0,0E+00","module":"A4"},{"value":"-3,20E+00","module":"A5"}]},{"parameter":"PENRT","unit":"MJ","values":[{"value":"3,61E+01","module":"A1"},{"value":"8,61E-01","module":"A2"},{"value":"1,07E+00","module":"A3"},{"value":"3,18E+00","module":"A4"},{"value":"-3,00E+00","module":"A5"}]},{"parameter":"SM","unit":"kg","values":[{"value":"2,45E-03","module":"A1"},{"value":"0,0E+00","module":"A2"},{"value":"0,0E+00","module":"A3"},{"value":"0,0E+00","module":"A4"},{"value":"0,0E+00","module":"A5"}]},{"parameter":"RSF","unit":"MJ","values":[{"value":"3,93E-02","module":"A1"},{"value":"6,92E-04","module":"A2"},{"value":"4,26E-04","module":"A3"},{"value":"1,00E-03","module":"A4"},{"value":"5,82E-04","module":"A5"}]},{"parameter":"NRSF","unit":"MJ","values":[{"value":"9,05E-03","module":"A1"},{"value":"1,57E-03","module":"A2"},{"value":"4,96E-04","module":"A3"},{"value":"2,59E-03","module":"A4"},{"value":"1,88E-03","module":"A5"}]},{"parameter":"FW","unit":"m3","values":[{"value":"2,45E-02","module":"A1"},{"value":"1,06E-04","module":"A2"},{"value":"4,30E-04","module":"A3"},{"value":"2,36E-04","module":"A4"},{"value":"1,56E-04","module":"A5"}]}],"end_of_life_waste":[{"parameter":"HWD","unit":"kg","values":[{"value":"2,96E-03","module":"A1"},{"value":"4,76E-05","module":"A2"},{"value":"3,21E-03","module":"A3"},{"value":"1,44E-04","module":"A4"},{"value":"3,00E-02","module":"A5"}]},{"parameter":"NHWD","unit":"kg","values":[{"value":"1,52E-01","module":"A1"},{"value":"3,28E-02","module":"A2"},{"value":"6,31E-03","module":"A3"},{"value":"7,24E-02","module":"A4"},{"value":"1,01E-01","module":"A5"}]},{"parameter":"RWD","unit":"kg","values":[{"value":"4,87E-05","module":"A1"},{"value":"5,87E-06","module":"A2"},{"value":"8,58E-06","module":"A3"},{"value":"2,20E-05","module":"A4"},{"value":"0,0E+00","module":"A5"}]}],"end_of_life_flow":[{"parameter":"CRU","unit":"kg","values":[{"value":"0,0E+00","module":"A1"},{"value":"0,0E+00","module":"A2"},{"value":"0,0E+00","module":"A3"},{"value":"0,0E+00","module":"A4"},{"value":"2,97E-02","module":"A5"}]},{"parameter":"MFR","unit":"kg","values":[{"value":"5,49E-04","module":"A1"},{"value":"0,0E+00","module":"A2"},{"value":"1,10E-02","module":"A3"},{"value":"0,0E+00","module":"A4"},{"value":"6,72E-02","module":"A5"}]},{"parameter":"MER","unit":"kg","values":[{"value":"3,35E-05","module":"A1"},{"value":"0,0E+00","module":"A2"},{"value":"8,75E-08","module":"A3"},{"value":"0,0E+00","module":"A4"},{"value":"1,59E-02","module":"A5"}]},{"parameter":"EEE","unit":"MJ","values":[{"value":"1,64E-04","module":"A1"},{"value":"0,0E+00","module":"A2"},{"value":"8,41E-03","module":"A3"},{"value":"0,0E+00","module":"A4"},{"value":"2,94E-03","module":"A5"}]},{"parameter":"EET","unit":"MJ","values":[{"value":"2,48E-03","module":"A1"},{"value":"0,0E+00","module":"A2"},{"value":"1,27E-01","module":"A3"},{"value":"0,0E+00","module":"A4"},{"value":"4,45E-02","module":"A5"}]}]}