{"product_name":"PU-W\u00e4rmed\u00e4mmplatten mit 50 \u00b5m Aluminiumbeschichtung","epd_id":"EPD-IVP-20240422-IBE1-EN","compliance":["DIN EN 15804+A2","ISO 14025"],"producer_name":"Industrieverband Polyurethan-Hartschaum e.V.","environmental_impact":[{"parameter":"GWP-total","unit":"kg CO2-eq","values":[{"value":"1,44E+01","module":"A1-A3"},{"value":"4,57E-01","module":"A4"},{"value":"1,86E-01","module":"A5"},{"value":"0,0E+00","module":"C1"},{"value":"8,97E-02","module":"C2"},{"value":"8,64E+00","module":"C3"},{"value":"0,0E+00","module":"C4"},{"value":"-4,37E+00","module":"D"}]},{"parameter":"GWP-fossil","unit":"kg CO2-eq","values":[{"value":"1,44E+01","module":"A1-A3"},{"value":"4,52E-01","module":"A4"},{"value":"1,83E-01","module":"A5"},{"value":"0,0E+00","module":"C1"},{"value":"8,86E-02","module":"C2"},{"value":"8,64E+00","module":"C3"},{"value":"0,0E+00","module":"C4"},{"value":"-4,36E+00","module":"D"}]},{"parameter":"GWP-biogenic","unit":"kg CO2-eq","values":[{"value":"-5,92E-02","module":"A1-A3"},{"value":"1,06E-03","module":"A4"},{"value":"3,03E-03","module":"A5"},{"value":"0,0E+00","module":"C1"},{"value":"2,07E-04","module":"C2"},{"value":"1,14E-03","module":"C3"},{"value":"0,0E+00","module":"C4"},{"value":"-1,44E-02","module":"D"}]},{"parameter":"GWP-luluc","unit":"kg CO2-eq","values":[{"value":"1,11E-02","module":"A1-A3"},{"value":"4,27E-03","module":"A4"},{"value":"1,95E-07","module":"A5"},{"value":"0,0E+00","module":"C1"},{"value":"8,38E-04","module":"C2"},{"value":"2,18E-05","module":"C3"},{"value":"0,0E+00","module":"C4"},{"value":"-3,69E-04","module":"D"}]},{"parameter":"ODP","unit":"kg CFC11-eq","values":[{"value":"1,25E-11","module":"A1-A3"},{"value":"4,04E-14","module":"A4"},{"value":"9,07E-15","module":"A5"},{"value":"0,0E+00","module":"C1"},{"value":"7,92E-15","module":"C2"},{"value":"2,06E-12","module":"C3"},{"value":"0,0E+00","module":"C4"},{"value":"-2,67E-11","module":"D"}]},{"parameter":"AP","unit":"mol H^(+)-eq","values":[{"value":"3,40E-02","module":"A1-A3"},{"value":"6,01E-04","module":"A4"},{"value":"2,15E-05","module":"A5"},{"value":"0,0E+00","module":"C1"},{"value":"1,18E-04","module":"C2"},{"value":"5,20E-03","module":"C3"},{"value":"0,0E+00","module":"C4"},{"value":"-8,15E-03","module":"D"}]},{"parameter":"POCP","unit":"kg NMVOC-eq","values":[{"value":"4,26E-02","module":"A1-A3"},{"value":"5,19E-04","module":"A4"},{"value":"1,60E-05","module":"A5"},{"value":"0,0E+00","module":"C1"},{"value":"1,02E-04","module":"C2"},{"value":"6,38E-03","module":"C3"},{"value":"0,0E+00","module":"C4"},{"value":"-5,54E-03","module":"D"}]},{"parameter":"ADPE","unit":"kg Sb-eq","values":[{"value":"1,40E-06","module":"A1-A3"},{"value":"3,00E-08","module":"A4"},{"value":"8,44E-11","module":"A5"},{"value":"0,0E+00","module":"C1"},{"value":"5,88E-09","module":"C2"},{"value":"1,81E-08","module":"C3"},{"value":"0,0E+00","module":"C4"},{"value":"-2,81E-07","module":"D"}]},{"parameter":"ADPF","unit":"MJ","values":[{"value":"3,46E+02","module":"A1-A3"},{"value":"6,27E+00","module":"A4"},{"value":"2,32E-02","module":"A5"},{"value":"0,0E+00","module":"C1"},{"value":"1,23E+00","module":"C2"},{"value":"3,83E+00","module":"C3"},{"value":"0,0E+00","module":"C4"},{"value":"-7,48E+01","module":"D"}]},{"parameter":"WDP","unit":"m^3 world-eq deprived","values":[{"value":"2,20E+00","module":"A1-A3"},{"value":"5,32E-03","module":"A4"},{"value":"1,68E-02","module":"A5"},{"value":"0,0E+00","module":"C1"},{"value":"1,04E-03","module":"C2"},{"value":"8,61E-01","module":"C3"},{"value":"0,0E+00","module":"C4"},{"value":"-3,73E-01","module":"D"}]},{"parameter":"EP-freshwater","unit":"kg P-eq","values":[{"value":"5,03E-05","module":"A1-A3"},{"value":"1,68E-06","module":"A4"},{"value":"2,19E-09","module":"A5"},{"value":"0,0E+00","module":"C1"},{"value":"3,30E-07","module":"C2"},{"value":"4,65E-07","module":"C3"},{"value":"0,0E+00","module":"C4"},{"value":"-5,77E-06","module":"D"}]},{"parameter":"EP-marine","unit":"kg N-eq","values":[{"value":"7,97E-03","module":"A1-A3"},{"value":"2,12E-04","module":"A4"},{"value":"5,66E-06","module":"A5"},{"value":"0,0E+00","module":"C1"},{"value":"4,15E-05","module":"C2"},{"value":"2,48E-03","module":"C3"},{"value":"0,0E+00","module":"C4"},{"value":"-1,94E-03","module":"D"}]},{"parameter":"EP-terrestrial","unit":"mol N-eq","values":[{"value":"8,28E-02","module":"A1-A3"},{"value":"2,54E-03","module":"A4"},{"value":"1,04E-04","module":"A5"},{"value":"0,0E+00","module":"C1"},{"value":"4,99E-04","module":"C2"},{"value":"2,85E-02","module":"C3"},{"value":"0,0E+00","module":"C4"},{"value":"-2,09E-02","module":"D"}]}],"additional_environmental_impact":[{"parameter":"PM","unit":"Disease incidence","values":[{"value":"3,22E-07","module":"A1-A3"},{"value":"4,99E-09","module":"A4"},{"value":"1,14E-10","module":"A5"},{"value":"0,0E+00","module":"C1"},{"value":"9,80E-10","module":"C2"},{"value":"1,53E-08","module":"C3"},{"value":"0,0E+00","module":"C4"},{"value":"-7,74E-08","module":"D"}]},{"parameter":"ETP-fw","unit":"CTUe","values":[{"value":"1,16E+02","module":"A1-A3"},{"value":"4,42E+00","module":"A4"},{"value":"8,94E-03","module":"A5"},{"value":"0,0E+00","module":"C1"},{"value":"8,66E-01","module":"C2"},{"value":"1,10E+00","module":"C3"},{"value":"0,0E+00","module":"C4"},{"value":"-1,23E+01","module":"D"}]},{"parameter":"HTP-c","unit":"CTUh","values":[{"value":"4,58E-09","module":"A1-A3"},{"value":"8,90E-11","module":"A4"},{"value":"1,18E-12","module":"A5"},{"value":"0,0E+00","module":"C1"},{"value":"1,75E-11","module":"C2"},{"value":"8,19E-11","module":"C3"},{"value":"0,0E+00","module":"C4"},{"value":"-1,13E-09","module":"D"}]},{"parameter":"HTP-nc","unit":"CTUh","values":[{"value":"1,57E-07","module":"A1-A3"},{"value":"3,93E-09","module":"A4"},{"value":"1,03E-11","module":"A5"},{"value":"0,0E+00","module":"C1"},{"value":"7,71E-10","module":"C2"},{"value":"1,25E-09","module":"C3"},{"value":"0,0E+00","module":"C4"},{"value":"-2,58E-08","module":"D"}]},{"parameter":"SQP","unit":"SQP","values":[{"value":"4,71E+01","module":"A1-A3"},{"value":"2,62E+00","module":"A4"},{"value":"7,13E-03","module":"A5"},{"value":"0,0E+00","module":"C1"},{"value":"5,13E-01","module":"C2"},{"value":"1,11E+00","module":"C3"},{"value":"0,0E+00","module":"C4"},{"value":"-1,24E+01","module":"D"}]}],"resource_use":[{"parameter":"PERE","unit":"MJ","values":[{"value":"2,76E+01","module":"A1-A3"},{"value":"4,44E-01","module":"A4"},{"value":"2,68E+00","module":"A5"},{"value":"0,0E+00","module":"C1"},{"value":"8,71E-02","module":"C2"},{"value":"1,36E+00","module":"C3"},{"value":"0,0E+00","module":"C4"},{"value":"-2,25E+01","module":"D"}]},{"parameter":"PERM","unit":"MJ","values":[{"value":"2,68E+00","module":"A1-A3"},{"value":"0,0E+00","module":"A4"},{"value":"-2,68E+00","module":"A5"},{"value":"0,0E+00","module":"C1"},{"value":"0,0E+00","module":"C2"},{"value":"0,0E+00","module":"C3"},{"value":"0,0E+00","module":"C4"},{"value":"0,0E+00","module":"D"}]},{"parameter":"PERT","unit":"MJ","values":[{"value":"3,03E+01","module":"A1-A3"},{"value":"4,44E-01","module":"A4"},{"value":"5,79E-03","module":"A5"},{"value":"0,0E+00","module":"C1"},{"value":"8,71E-02","module":"C2"},{"value":"1,36E+00","module":"C3"},{"value":"0,0E+00","module":"C4"},{"value":"-2,25E+01","module":"D"}]},{"parameter":"PENRE","unit":"MJ","values":[{"value":"2,28E+02","module":"A1-A3"},{"value":"6,29E+00","module":"A4"},{"value":"2,14E+01","module":"A5"},{"value":"0,0E+00","module":"C1"},{"value":"1,23E+00","module":"C2"},{"value":"1,01E+02","module":"C3"},{"value":"0,0E+00","module":"C4"},{"value":"-7,49E+01","module":"D"}]},{"parameter":"PENRM","unit":"MJ","values":[{"value":"1,18E+02","module":"A1-A3"},{"value":"0,0E+00","module":"A4"},{"value":"-2,14E+01","module":"A5"},{"value":"0,0E+00","module":"C1"},{"value":"0,0E+00","module":"C2"},{"value":"-9,71E+01","module":"C3"},{"value":"0,0E+00","module":"C4"},{"value":"0,0E+00","module":"D"}]},{"parameter":"PENRT","unit":"MJ","values":[{"value":"3,46E+02","module":"A1-A3"},{"value":"6,29E+00","module":"A4"},{"value":"2,32E-02","module":"A5"},{"value":"0,0E+00","module":"C1"},{"value":"1,23E+00","module":"C2"},{"value":"3,83E+00","module":"C3"},{"value":"0,0E+00","module":"C4"},{"value":"-7,49E+01","module":"D"}]},{"parameter":"SM","unit":"kg","values":[{"value":"0,0E+00","module":"A1-A3"},{"value":"0,0E+00","module":"A4"},{"value":"0,0E+00","module":"A5"},{"value":"0,0E+00","module":"C1"},{"value":"0,0E+00","module":"C2"},{"value":"0,0E+00","module":"C3"},{"value":"0,0E+00","module":"C4"},{"value":"0,0E+00","module":"D"}]},{"parameter":"RSF","unit":"MJ","values":[{"value":"0,0E+00","module":"A1-A3"},{"value":"0,0E+00","module":"A4"},{"value":"0,0E+00","module":"A5"},{"value":"0,0E+00","module":"C1"},{"value":"0,0E+00","module":"C2"},{"value":"0,0E+00","module":"C3"},{"value":"0,0E+00","module":"C4"},{"value":"0,0E+00","module":"D"}]},{"parameter":"NRSF","unit":"MJ","values":[{"value":"0,0E+00","module":"A1-A3"},{"value":"0,0E+00","module":"A4"},{"value":"0,0E+00","module":"A5"},{"value":"0,0E+00","module":"C1"},{"value":"0,0E+00","module":"C2"},{"value":"0,0E+00","module":"C3"},{"value":"0,0E+00","module":"C4"},{"value":"0,0E+00","module":"D"}]},{"parameter":"FW","unit":"m^3","values":[{"value":"1,15E-01","module":"A1-A3"},{"value":"4,89E-04","module":"A4"},{"value":"3,95E-04","module":"A5"},{"value":"0,0E+00","module":"C1"},{"value":"9,59E-05","module":"C2"},{"value":"2,06E-02","module":"C3"},{"value":"0,0E+00","module":"C4"},{"value":"-2,44E-02","module":"D"}]}],"end_of_life_waste":[{"parameter":"HWD","unit":"kg","values":[{"value":"1,04E-07","module":"A1-A3"},{"value":"2,33E-11","module":"A4"},{"value":"6,40E-13","module":"A5"},{"value":"0,0E+00","module":"C1"},{"value":"4,56E-12","module":"C2"},{"value":"7,71E-11","module":"C3"},{"value":"0,0E+00","module":"C4"},{"value":"-3,71E-09","module":"D"}]},{"parameter":"NHWD","unit":"kg","values":[{"value":"9,44E-01","module":"A1-A3"},{"value":"9,06E-04","module":"A4"},{"value":"7,91E-04","module":"A5"},{"value":"0,0E+00","module":"C1"},{"value":"1,78E-04","module":"C2"},{"value":"4,43E-02","module":"C3"},{"value":"0,0E+00","module":"C4"},{"value":"-2,90E-01","module":"D"}]},{"parameter":"RWD","unit":"kg","values":[{"value":"6,15E-03","module":"A1-A3"},{"value":"8,13E-06","module":"A4"},{"value":"1,36E-06","module":"A5"},{"value":"0,0E+00","module":"C1"},{"value":"1,59E-06","module":"C2"},{"value":"3,42E-04","module":"C3"},{"value":"0,0E+00","module":"C4"},{"value":"-5,78E-03","module":"D"}]}],"end_of_life_flow":[{"parameter":"CRU","unit":"kg","values":[{"value":"0,0E+00","module":"A1-A3"},{"value":"0,0E+00","module":"A4"},{"value":"0,0E+00","module":"A5"},{"value":"0,0E+00","module":"C1"},{"value":"0,0E+00","module":"C2"},{"value":"0,0E+00","module":"C3"},{"value":"0,0E+00","module":"C4"},{"value":"0,0E+00","module":"D"}]},{"parameter":"MFR","unit":"kg","values":[{"value":"0,0E+00","module":"A1-A3"},{"value":"0,0E+00","module":"A4"},{"value":"0,0E+00","module":"A5"},{"value":"0,0E+00","module":"C1"},{"value":"0,0E+00","module":"C2"},{"value":"2,67E-01","module":"C3"},{"value":"0,0E+00","module":"C4"},{"value":"0,0E+00","module":"D"}]},{"parameter":"MER","unit":"kg","values":[{"value":"0,0E+00","module":"A1-A3"},{"value":"0,0E+00","module":"A4"},{"value":"0,0E+00","module":"A5"},{"value":"0,0E+00","module":"C1"},{"value":"0,0E+00","module":"C2"},{"value":"0,0E+00","module":"C3"},{"value":"0,0E+00","module":"C4"},{"value":"0,0E+00","module":"D"}]},{"parameter":"EEE","unit":"MJ","values":[{"value":"0,0E+00","module":"A1-A3"},{"value":"0,0E+00","module":"A4"},{"value":"3,80E-01","module":"A5"},{"value":"0,0E+00","module":"C1"},{"value":"0,0E+00","module":"C2"},{"value":"1,48E+01","module":"C3"},{"value":"0,0E+00","module":"C4"},{"value":"0,0E+00","module":"D"}]},{"parameter":"EET","unit":"MJ","values":[{"value":"0,0E+00","module":"A1-A3"},{"value":"0,0E+00","module":"A4"},{"value":"6,76E-01","module":"A5"},{"value":"0,0E+00","module":"C1"},{"value":"0,0E+00","module":"C2"},{"value":"2,65E+01","module":"C3"},{"value":"0,0E+00","module":"C4"},{"value":"0,0E+00","module":"D"}]}]}