{"product_name":"PU-W\u00e4rmed\u00e4mmplatten mit mehrschichtiger Aluminiumbeschichtung","epd_id":"EPD-IVP-20240424-IBE1-EN","compliance":["DIN EN 15804+A2","ISO 14025"],"producer_name":"Industrieverband Polyurethan-Hartschaum e.V.","environmental_impact":[{"parameter":"GWP-total","unit":"kg CO2-eq","values":[{"value":"1,16E+01","module":"A1-A3"},{"value":"4,43E-01","module":"A4"},{"value":"1,84E-01","module":"A5"},{"value":"0,0E+00","module":"C1"},{"value":"8,73E-02","module":"C2"},{"value":"8,80E+00","module":"C3"},{"value":"0,0E+00","module":"C4"},{"value":"-3,75E+00","module":"D"}]},{"parameter":"GWP-fossil","unit":"kg CO2-eq","values":[{"value":"1,19E+01","module":"A1-A3"},{"value":"4,38E-01","module":"A4"},{"value":"1,82E-01","module":"A5"},{"value":"0,0E+00","module":"C1"},{"value":"8,63E-02","module":"C2"},{"value":"8,51E+00","module":"C3"},{"value":"0,0E+00","module":"C4"},{"value":"-3,73E+00","module":"D"}]},{"parameter":"GWP-biogenic","unit":"kg CO2-eq","values":[{"value":"-3,57E-01","module":"A1-A3"},{"value":"1,02E-03","module":"A4"},{"value":"1,74E-03","module":"A5"},{"value":"0,0E+00","module":"C1"},{"value":"2,02E-04","module":"C2"},{"value":"2,90E-01","module":"C3"},{"value":"0,0E+00","module":"C4"},{"value":"-1,47E-02","module":"D"}]},{"parameter":"GWP-luluc","unit":"kg CO2-eq","values":[{"value":"1,03E-02","module":"A1-A3"},{"value":"4,14E-03","module":"A4"},{"value":"1,88E-07","module":"A5"},{"value":"0,0E+00","module":"C1"},{"value":"8,16E-04","module":"C2"},{"value":"2,30E-05","module":"C3"},{"value":"0,0E+00","module":"C4"},{"value":"-2,80E-04","module":"D"}]},{"parameter":"ODP","unit":"kg CFC11-eq","values":[{"value":"2,40E-11","module":"A1-A3"},{"value":"3,92E-14","module":"A4"},{"value":"8,86E-15","module":"A5"},{"value":"0,0E+00","module":"C1"},{"value":"7,71E-15","module":"C2"},{"value":"2,08E-12","module":"C3"},{"value":"0,0E+00","module":"C4"},{"value":"-2,60E-11","module":"D"}]},{"parameter":"AP","unit":"mol H^(+)-eq","values":[{"value":"2,42E-02","module":"A1-A3"},{"value":"5,84E-04","module":"A4"},{"value":"2,10E-05","module":"A5"},{"value":"0,0E+00","module":"C1"},{"value":"1,15E-04","module":"C2"},{"value":"5,11E-03","module":"C3"},{"value":"0,0E+00","module":"C4"},{"value":"-5,83E-03","module":"D"}]},{"parameter":"POCP","unit":"kg NMVOC-eq","values":[{"value":"3,47E-02","module":"A1-A3"},{"value":"5,04E-04","module":"A4"},{"value":"1,57E-05","module":"A5"},{"value":"0,0E+00","module":"C1"},{"value":"9,92E-05","module":"C2"},{"value":"6,22E-03","module":"C3"},{"value":"0,0E+00","module":"C4"},{"value":"-4,28E-03","module":"D"}]},{"parameter":"ADPE","unit":"kg Sb-eq","values":[{"value":"1,33E-06","module":"A1-A3"},{"value":"2,91E-08","module":"A4"},{"value":"8,25E-11","module":"A5"},{"value":"0,0E+00","module":"C1"},{"value":"5,72E-09","module":"C2"},{"value":"1,81E-08","module":"C3"},{"value":"0,0E+00","module":"C4"},{"value":"-2,53E-07","module":"D"}]},{"parameter":"ADPF","unit":"MJ","values":[{"value":"3,10E+02","module":"A1-A3"},{"value":"6,08E+00","module":"A4"},{"value":"2,27E-02","module":"A5"},{"value":"0,0E+00","module":"C1"},{"value":"1,20E+00","module":"C2"},{"value":"3,82E+00","module":"C3"},{"value":"0,0E+00","module":"C4"},{"value":"-6,65E+01","module":"D"}]},{"parameter":"WDP","unit":"m^3 world-eq deprived","values":[{"value":"1,83E+00","module":"A1-A3"},{"value":"5,16E-03","module":"A4"},{"value":"1,65E-02","module":"A5"},{"value":"0,0E+00","module":"C1"},{"value":"1,02E-03","module":"C2"},{"value":"8,76E-01","module":"C3"},{"value":"0,0E+00","module":"C4"},{"value":"-3,36E-01","module":"D"}]},{"parameter":"EP-freshwater","unit":"kg P-eq","values":[{"value":"5,27E-05","module":"A1-A3"},{"value":"1,63E-06","module":"A4"},{"value":"2,13E-09","module":"A5"},{"value":"0,0E+00","module":"C1"},{"value":"3,21E-07","module":"C2"},{"value":"4,71E-07","module":"C3"},{"value":"0,0E+00","module":"C4"},{"value":"-5,47E-06","module":"D"}]},{"parameter":"EP-marine","unit":"kg N-eq","values":[{"value":"6,53E-03","module":"A1-A3"},{"value":"2,05E-04","module":"A4"},{"value":"5,57E-06","module":"A5"},{"value":"0,0E+00","module":"C1"},{"value":"4,05E-05","module":"C2"},{"value":"2,42E-03","module":"C3"},{"value":"0,0E+00","module":"C4"},{"value":"-1,52E-03","module":"D"}]},{"parameter":"EP-terrestrial","unit":"mol N-eq","values":[{"value":"6,67E-02","module":"A1-A3"},{"value":"2,47E-03","module":"A4"},{"value":"1,02E-04","module":"A5"},{"value":"0,0E+00","module":"C1"},{"value":"4,86E-04","module":"C2"},{"value":"2,80E-02","module":"C3"},{"value":"0,0E+00","module":"C4"},{"value":"-1,63E-02","module":"D"}]}],"additional_environmental_impact":[{"parameter":"PM","unit":"Disease incidence","values":[{"value":"2,17E-07","module":"A1-A3"},{"value":"4,85E-09","module":"A4"},{"value":"1,11E-10","module":"A5"},{"value":"0,0E+00","module":"C1"},{"value":"9,54E-10","module":"C2"},{"value":"1,54E-08","module":"C3"},{"value":"0,0E+00","module":"C4"},{"value":"-5,29E-08","module":"D"}]},{"parameter":"ETP-fw","unit":"CTUe","values":[{"value":"1,05E+02","module":"A1-A3"},{"value":"4,29E+00","module":"A4"},{"value":"8,73E-03","module":"A5"},{"value":"0,0E+00","module":"C1"},{"value":"8,44E-01","module":"C2"},{"value":"1,10E+00","module":"C3"},{"value":"0,0E+00","module":"C4"},{"value":"-1,01E+01","module":"D"}]},{"parameter":"HTP-c","unit":"CTUh","values":[{"value":"3,39E-09","module":"A1-A3"},{"value":"8,64E-11","module":"A4"},{"value":"1,16E-12","module":"A5"},{"value":"0,0E+00","module":"C1"},{"value":"1,70E-11","module":"C2"},{"value":"8,24E-11","module":"C3"},{"value":"0,0E+00","module":"C4"},{"value":"-8,64E-10","module":"D"}]},{"parameter":"HTP-nc","unit":"CTUh","values":[{"value":"1,32E-07","module":"A1-A3"},{"value":"3,81E-09","module":"A4"},{"value":"9,50E-12","module":"A5"},{"value":"0,0E+00","module":"C1"},{"value":"7,51E-10","module":"C2"},{"value":"1,26E-09","module":"C3"},{"value":"0,0E+00","module":"C4"},{"value":"-2,06E-08","module":"D"}]},{"parameter":"SQP","unit":"SQP","values":[{"value":"8,50E+01","module":"A1-A3"},{"value":"2,54E+00","module":"A4"},{"value":"6,97E-03","module":"A5"},{"value":"0,0E+00","module":"C1"},{"value":"5,00E-01","module":"C2"},{"value":"1,11E+00","module":"C3"},{"value":"0,0E+00","module":"C4"},{"value":"-1,18E+01","module":"D"}]}],"resource_use":[{"parameter":"PERE","unit":"MJ","values":[{"value":"2,59E+01","module":"A1-A3"},{"value":"4,31E-01","module":"A4"},{"value":"6,72E-01","module":"A5"},{"value":"0,0E+00","module":"C1"},{"value":"8,48E-02","module":"C2"},{"value":"1,36E+00","module":"C3"},{"value":"0,0E+00","module":"C4"},{"value":"-1,96E+01","module":"D"}]},{"parameter":"PERM","unit":"MJ","values":[{"value":"6,67E-01","module":"A1-A3"},{"value":"0,0E+00","module":"A4"},{"value":"-6,67E-01","module":"A5"},{"value":"0,0E+00","module":"C1"},{"value":"0,0E+00","module":"C2"},{"value":"0,0E+00","module":"C3"},{"value":"0,0E+00","module":"C4"},{"value":"0,0E+00","module":"D"}]},{"parameter":"PERT","unit":"MJ","values":[{"value":"2,66E+01","module":"A1-A3"},{"value":"4,31E-01","module":"A4"},{"value":"5,66E-03","module":"A5"},{"value":"0,0E+00","module":"C1"},{"value":"8,48E-02","module":"C2"},{"value":"1,36E+00","module":"C3"},{"value":"0,0E+00","module":"C4"},{"value":"-1,96E+01","module":"D"}]},{"parameter":"PENRE","unit":"MJ","values":[{"value":"1,90E+02","module":"A1-A3"},{"value":"6,10E+00","module":"A4"},{"value":"2,10E+01","module":"A5"},{"value":"0,0E+00","module":"C1"},{"value":"1,20E+00","module":"C2"},{"value":"1,03E+02","module":"C3"},{"value":"0,0E+00","module":"C4"},{"value":"-6,65E+01","module":"D"}]},{"parameter":"PENRM","unit":"MJ","values":[{"value":"1,21E+02","module":"A1-A3"},{"value":"0,0E+00","module":"A4"},{"value":"-2,10E+01","module":"A5"},{"value":"0,0E+00","module":"C1"},{"value":"0,0E+00","module":"C2"},{"value":"-9,96E+01","module":"C3"},{"value":"0,0E+00","module":"C4"},{"value":"0,0E+00","module":"D"}]},{"parameter":"PENRT","unit":"MJ","values":[{"value":"3,11E+02","module":"A1-A3"},{"value":"6,10E+00","module":"A4"},{"value":"2,27E-02","module":"A5"},{"value":"0,0E+00","module":"C1"},{"value":"1,20E+00","module":"C2"},{"value":"3,82E+00","module":"C3"},{"value":"0,0E+00","module":"C4"},{"value":"-6,65E+01","module":"D"}]},{"parameter":"SM","unit":"kg","values":[{"value":"0,0E+00","module":"A1-A3"},{"value":"0,0E+00","module":"A4"},{"value":"0,0E+00","module":"A5"},{"value":"0,0E+00","module":"C1"},{"value":"0,0E+00","module":"C2"},{"value":"0,0E+00","module":"C3"},{"value":"0,0E+00","module":"C4"},{"value":"0,0E+00","module":"D"}]},{"parameter":"RSF","unit":"MJ","values":[{"value":"0,0E+00","module":"A1-A3"},{"value":"0,0E+00","module":"A4"},{"value":"0,0E+00","module":"A5"},{"value":"0,0E+00","module":"C1"},{"value":"0,0E+00","module":"C2"},{"value":"0,0E+00","module":"C3"},{"value":"0,0E+00","module":"C4"},{"value":"0,0E+00","module":"D"}]},{"parameter":"NRSF","unit":"MJ","values":[{"value":"0,0E+00","module":"A1-A3"},{"value":"0,0E+00","module":"A4"},{"value":"0,0E+00","module":"A5"},{"value":"0,0E+00","module":"C1"},{"value":"0,0E+00","module":"C2"},{"value":"0,0E+00","module":"C3"},{"value":"0,0E+00","module":"C4"},{"value":"0,0E+00","module":"D"}]},{"parameter":"FW","unit":"m^3","values":[{"value":"8,41E-02","module":"A1-A3"},{"value":"4,75E-04","module":"A4"},{"value":"3,87E-04","module":"A5"},{"value":"0,0E+00","module":"C1"},{"value":"9,34E-05","module":"C2"},{"value":"2,10E-02","module":"C3"},{"value":"0,0E+00","module":"C4"},{"value":"-1,85E-02","module":"D"}]}],"end_of_life_waste":[{"parameter":"HWD","unit":"kg","values":[{"value":"1,41E-07","module":"A1-A3"},{"value":"2,26E-11","module":"A4"},{"value":"6,29E-13","module":"A5"},{"value":"0,0E+00","module":"C1"},{"value":"4,44E-12","module":"C2"},{"value":"7,41E-11","module":"C3"},{"value":"0,0E+00","module":"C4"},{"value":"-3,57E-09","module":"D"}]},{"parameter":"NHWD","unit":"kg","values":[{"value":"3,80E-01","module":"A1-A3"},{"value":"8,79E-04","module":"A4"},{"value":"7,59E-04","module":"A5"},{"value":"0,0E+00","module":"C1"},{"value":"1,73E-04","module":"C2"},{"value":"4,89E-02","module":"C3"},{"value":"0,0E+00","module":"C4"},{"value":"-1,43E-01","module":"D"}]},{"parameter":"RWD","unit":"kg","values":[{"value":"4,78E-03","module":"A1-A3"},{"value":"7,89E-06","module":"A4"},{"value":"1,33E-06","module":"A5"},{"value":"0,0E+00","module":"C1"},{"value":"1,55E-06","module":"C2"},{"value":"3,35E-04","module":"C3"},{"value":"0,0E+00","module":"C4"},{"value":"-5,11E-03","module":"D"}]}],"end_of_life_flow":[{"parameter":"CRU","unit":"kg","values":[{"value":"0,0E+00","module":"A1-A3"},{"value":"0,0E+00","module":"A4"},{"value":"0,0E+00","module":"A5"},{"value":"0,0E+00","module":"C1"},{"value":"0,0E+00","module":"C2"},{"value":"0,0E+00","module":"C3"},{"value":"0,0E+00","module":"C4"},{"value":"0,0E+00","module":"D"}]},{"parameter":"MFR","unit":"kg","values":[{"value":"0,0E+00","module":"A1-A3"},{"value":"0,0E+00","module":"A4"},{"value":"0,0E+00","module":"A5"},{"value":"0,0E+00","module":"C1"},{"value":"0,0E+00","module":"C2"},{"value":"6,09E-02","module":"C3"},{"value":"0,0E+00","module":"C4"},{"value":"0,0E+00","module":"D"}]},{"parameter":"MER","unit":"kg","values":[{"value":"0,0E+00","module":"A1-A3"},{"value":"0,0E+00","module":"A4"},{"value":"0,0E+00","module":"A5"},{"value":"0,0E+00","module":"C1"},{"value":"0,0E+00","module":"C2"},{"value":"0,0E+00","module":"C3"},{"value":"0,0E+00","module":"C4"},{"value":"0,0E+00","module":"D"}]},{"parameter":"EEE","unit":"MJ","values":[{"value":"0,0E+00","module":"A1-A3"},{"value":"0,0E+00","module":"A4"},{"value":"3,73E-01","module":"A5"},{"value":"0,0E+00","module":"C1"},{"value":"0,0E+00","module":"C2"},{"value":"1,49E+01","module":"C3"},{"value":"0,0E+00","module":"C4"},{"value":"0,0E+00","module":"D"}]},{"parameter":"EET","unit":"MJ","values":[{"value":"0,0E+00","module":"A1-A3"},{"value":"0,0E+00","module":"A4"},{"value":"6,63E-01","module":"A5"},{"value":"0,0E+00","module":"C1"},{"value":"0,0E+00","module":"C2"},{"value":"2,70E+01","module":"C3"},{"value":"0,0E+00","module":"C4"},{"value":"0,0E+00","module":"D"}]}]}