{"product_name":"Pureline18","epd_id":"NEPD-7394-6786","compliance":["EN 15804+A2","ISO 14025","ISO 21930"],"producer_name":"TROX Group","environmental_impact":[{"parameter":"GWP-total","unit":"kg CO2-eq.","values":[{"value":"1,85E+01","module":"A1-A3"},{"value":"6,24E-01","module":"A4"},{"value":"4,15E-03","module":"C1"},{"value":"3,90E-02","module":"C2"},{"value":"5,71E-02","module":"C3"},{"value":"3,88E-03","module":"C4"},{"value":"-3,54E+00","module":"D"}]},{"parameter":"GWP-fossil","unit":"kg CO2-eq.","values":[{"value":"1,81E+01","module":"A1-A3"},{"value":"6,23E-01","module":"A4"},{"value":"4,15E-03","module":"C1"},{"value":"3,90E-02","module":"C2"},{"value":"5,71E-02","module":"C3"},{"value":"3,88E-03","module":"C4"},{"value":"-3,47E+00","module":"D"}]},{"parameter":"GWP-biogenic","unit":"kg CO2-eq.","values":[{"value":"2,86E-01","module":"A1-A3"},{"value":"2,58E-04","module":"A4"},{"value":"7,79E-07","module":"C1"},{"value":"1,61E-05","module":"C2"},{"value":"1,14E-06","module":"C3"},{"value":"2,35E-06","module":"C4"},{"value":"-1,34E-02","module":"D"}]},{"parameter":"GWP-luluc","unit":"kg CO2-eq.","values":[{"value":"7,63E-02","module":"A1-A3"},{"value":"2,22E-04","module":"A4"},{"value":"3,27E-07","module":"C1"},{"value":"1,39E-05","module":"C2"},{"value":"3,00E-07","module":"C3"},{"value":"4,20E-07","module":"C4"},{"value":"-5,45E-02","module":"D"}]},{"parameter":"ODP","unit":"kg CFC 11-eq.","values":[{"value":"1,75E-06","module":"A1-A3"},{"value":"1,41E-07","module":"A4"},{"value":"8,98E-10","module":"C1"},{"value":"8,82E-09","module":"C2"},{"value":"1,42E-10","module":"C3"},{"value":"7,43E-10","module":"C4"},{"value":"-1,63E-04","module":"D"}]},{"parameter":"AP","unit":"mol H+-eq.","values":[{"value":"1,55E-01","module":"A1-A3"},{"value":"1,79E-03","module":"A4"},{"value":"4,34E-05","module":"C1"},{"value":"1,12E-04","module":"C2"},{"value":"1,10E-05","module":"C3"},{"value":"1,60E-05","module":"C4"},{"value":"-2,24E-02","module":"D"}]},{"parameter":"POCP","unit":"kg NMVOC-eq.","values":[{"value":"6,69E-02","module":"A1-A3"},{"value":"1,52E-03","module":"A4"},{"value":"5,79E-05","module":"C1"},{"value":"9,49E-05","module":"C2"},{"value":"1,31E-05","module":"C3"},{"value":"1,92E-05","module":"C4"},{"value":"-1,22E-02","module":"D"}]},{"parameter":"ADPE","unit":"kg Sb-eq.","values":[{"value":"1,03E-02","module":"A1-A3"},{"value":"1,72E-05","module":"A4"},{"value":"6,37E-09","module":"C1"},{"value":"1,08E-06","module":"C2"},{"value":"5,91E-09","module":"C3"},{"value":"1,49E-08","module":"C4"},{"value":"-6,42E-06","module":"D"}]},{"parameter":"ADPF","unit":"MJ","values":[{"value":"2,57E+02","module":"A1-A3"},{"value":"9,42E+00","module":"A4"},{"value":"5,72E-02","module":"C1"},{"value":"5,89E-01","module":"C2"},{"value":"6,89E-03","module":"C3"},{"value":"5,13E-02","module":"C4"},{"value":"-4,15E+01","module":"D"}]},{"parameter":"WDP","unit":"m3 world-eq.","values":[{"value":"2,37E+03","module":"A1-A3"},{"value":"9,12E+00","module":"A4"},{"value":"1,21E-02","module":"C1"},{"value":"5,70E-01","module":"C2"},{"value":"2,25E-02","module":"C3"},{"value":"3,31E-01","module":"C4"},{"value":"-1,60E+03","module":"D"}]},{"parameter":"EP-freshwater","unit":"kg P-eq.","values":[{"value":"1,12E-03","module":"A1-A3"},{"value":"4,98E-06","module":"A4"},{"value":"1,51E-08","module":"C1"},{"value":"3,11E-07","module":"C2"},{"value":"1,52E-08","module":"C3"},{"value":"1,79E-08","module":"C4"},{"value":"-1,49E-04","module":"D"}]},{"parameter":"EP-marine","unit":"kg N-eq.","values":[{"value":"1,94E-02","module":"A1-A3"},{"value":"3,54E-04","module":"A4"},{"value":"1,92E-05","module":"C1"},{"value":"2,22E-05","module":"C2"},{"value":"5,45E-06","module":"C3"},{"value":"8,32E-06","module":"C4"},{"value":"-3,08E-03","module":"D"}]},{"parameter":"EP-terrestrial","unit":"mol N-eq.","values":[{"value":"4,66E-01","module":"A1-A3"},{"value":"3,96E-03","module":"A4"},{"value":"2,10E-04","module":"C1"},{"value":"2,48E-04","module":"C2"},{"value":"5,50E-05","module":"C3"},{"value":"6,56E-05","module":"C4"},{"value":"-3,34E-02","module":"D"}]},{"parameter":"GWP-IOBC","unit":"kg CO2-eq.","values":[{"value":"1,85E+01","module":"A1-A3"},{"value":"6,24E-01","module":"A4"},{"value":"4,15E-03","module":"C1"},{"value":"3,90E-02","module":"C2"},{"value":"5,71E-02","module":"C3"},{"value":"3,90E-03","module":"C4"},{"value":"-3,72E+00","module":"D"}]}],"additional_environmental_impact":[{"parameter":"PM","unit":"disease incidence","values":[{"value":"1,53E-06","module":"A1-A3"},{"value":"3,82E-08","module":"A4"},{"value":"1,15E-09","module":"C1"},{"value":"2,38E-09","module":"C2"},{"value":"4,30E-11","module":"C3"},{"value":"3,26E-10","module":"C4"},{"value":"-2,52E-07","module":"D"}]},{"parameter":"ETP-fw","unit":"CTUe","values":[{"value":"6,00E+02","module":"A1-A3"},{"value":"6,99E+00","module":"A4"},{"value":"3,12E-02","module":"C1"},{"value":"4,37E-01","module":"C2"},{"value":"5,73E-02","module":"C3"},{"value":"1,50E+01","module":"C4"},{"value":"-7,80E+01","module":"D"}]},{"parameter":"HTP-c","unit":"CTUh","values":[{"value":"7,76E-08","module":"A1-A3"},{"value":"0,0E+00","module":"A4"},{"value":"0,0E+00","module":"C1"},{"value":"0,0E+00","module":"C2"},{"value":"3,00E-12","module":"C3"},{"value":"1,00E-12","module":"C4"},{"value":"-1,02E-08","module":"D"}]},{"parameter":"HTP-nc","unit":"CTUh","values":[{"value":"9,59E-07","module":"A1-A3"},{"value":"7,63E-09","module":"A4"},{"value":"2,80E-11","module":"C1"},{"value":"4,77E-10","module":"C2"},{"value":"2,75E-10","module":"C3"},{"value":"2,70E-11","module":"C4"},{"value":"-1,89E-08","module":"D"}]},{"parameter":"SQP","unit":"unitless","values":[{"value":"2,95E+02","module":"A1-A3"},{"value":"6,59E+00","module":"A4"},{"value":"7,25E-03","module":"C1"},{"value":"4,12E-01","module":"C2"},{"value":"1,00E-03","module":"C3"},{"value":"1,80E-01","module":"C4"},{"value":"-9,16E-01","module":"D"}]},{"parameter":"IRP","unit":"kBq U235-eq.","values":[{"value":"1,22E+00","module":"A1-A3"},{"value":"4,12E-02","module":"A4"},{"value":"2,45E-04","module":"C1"},{"value":"2,57E-03","module":"C2"},{"value":"1,66E-05","module":"C3"},{"value":"2,44E-04","module":"C4"},{"value":"-1,56E-01","module":"D"}]}],"resource_use":[{"parameter":"PERE","unit":"MJ","values":[{"value":"5,00E+01","module":"A1-A3"},{"value":"1,35E-01","module":"A4"},{"value":"3,09E-04","module":"C1"},{"value":"8,43E-03","module":"C2"},{"value":"3,61E-04","module":"C3"},{"value":"1,95E-03","module":"C4"},{"value":"-1,37E+01","module":"D"}]},{"parameter":"PERM","unit":"MJ","values":[{"value":"0,0E+00","module":"A1-A3"},{"value":"0,0E+00","module":"A4"},{"value":"0,0E+00","module":"C1"},{"value":"0,0E+00","module":"C2"},{"value":"0,0E+00","module":"C3"},{"value":"0,0E+00","module":"C4"},{"value":"0,0E+00","module":"D"}]},{"parameter":"PERT","unit":"MJ","values":[{"value":"5,00E+01","module":"A1-A3"},{"value":"1,35E-01","module":"A4"},{"value":"3,09E-04","module":"C1"},{"value":"8,43E-03","module":"C2"},{"value":"3,61E-04","module":"C3"},{"value":"1,95E-03","module":"C4"},{"value":"-1,37E+01","module":"D"}]},{"parameter":"PENRE","unit":"MJ","values":[{"value":"2,56E+02","module":"A1-A3"},{"value":"9,43E+00","module":"A4"},{"value":"5,72E-02","module":"C1"},{"value":"5,89E-01","module":"C2"},{"value":"6,89E-03","module":"C3"},{"value":"5,13E-02","module":"C4"},{"value":"-4,15E+01","module":"D"}]},{"parameter":"PENRM","unit":"MJ","values":[{"value":"1,61E+00","module":"A1-A3"},{"value":"0,0E+00","module":"A4"},{"value":"0,0E+00","module":"C1"},{"value":"0,0E+00","module":"C2"},{"value":"-1,61E+00","module":"C3"},{"value":"0,0E+00","module":"C4"},{"value":"0,0E+00","module":"D"}]},{"parameter":"PENRT","unit":"MJ","values":[{"value":"2,57E+02","module":"A1-A3"},{"value":"9,43E+00","module":"A4"},{"value":"5,72E-02","module":"C1"},{"value":"5,89E-01","module":"C2"},{"value":"-1,60E+00","module":"C3"},{"value":"5,13E-02","module":"C4"},{"value":"-4,15E+01","module":"D"}]},{"parameter":"SM","unit":"kg","values":[{"value":"2,19E+00","module":"A1-A3"},{"value":"0,0E+00","module":"A4"},{"value":"2,81E-05","module":"C1"},{"value":"0,0E+00","module":"C2"},{"value":"0,0E+00","module":"C3"},{"value":"0,0E+00","module":"C4"},{"value":"0,0E+00","module":"D"}]},{"parameter":"RSF","unit":"MJ","values":[{"value":"1,52E+00","module":"A1-A3"},{"value":"4,83E-03","module":"A4"},{"value":"7,61E-06","module":"C1"},{"value":"3,02E-04","module":"C2"},{"value":"9,50E-06","module":"C3"},{"value":"4,04E-05","module":"C4"},{"value":"1,72E-02","module":"D"}]},{"parameter":"NRSF","unit":"MJ","values":[{"value":"5,27E+00","module":"A1-A3"},{"value":"1,73E-02","module":"A4"},{"value":"1,12E-04","module":"C1"},{"value":"1,08E-03","module":"C2"},{"value":"0,0E+00","module":"C3"},{"value":"7,06E-05","module":"C4"},{"value":"6,64E-01","module":"D"}]},{"parameter":"FW","unit":"m3","values":[{"value":"3,48E-01","module":"A1-A3"},{"value":"1,01E-03","module":"A4"},{"value":"2,94E-06","module":"C1"},{"value":"6,30E-05","module":"C2"},{"value":"2,20E-05","module":"C3"},{"value":"6,22E-05","module":"C4"},{"value":"-7,32E-02","module":"D"}]}],"end_of_life_waste":[{"parameter":"HWD","unit":"kg","values":[{"value":"1,55E-01","module":"A1-A3"},{"value":"4,86E-04","module":"A4"},{"value":"1,68E-06","module":"C1"},{"value":"3,04E-05","module":"C2"},{"value":"0,0E+00","module":"C3"},{"value":"6,96E-04","module":"C4"},{"value":"8,76E-03","module":"D"}]},{"parameter":"NHWD","unit":"kg","values":[{"value":"5,74E+00","module":"A1-A3"},{"value":"4,58E-01","module":"A4"},{"value":"6,77E-05","module":"C1"},{"value":"2,86E-02","module":"C2"},{"value":"0,0E+00","module":"C3"},{"value":"3,21E-01","module":"C4"},{"value":"-1,08E+00","module":"D"}]},{"parameter":"RWD","unit":"kg","values":[{"value":"1,11E-03","module":"A1-A3"},{"value":"6,42E-05","module":"A4"},{"value":"3,97E-07","module":"C1"},{"value":"4,01E-06","module":"C2"},{"value":"0,0E+00","module":"C3"},{"value":"3,31E-08","module":"C4"},{"value":"-1,47E-04","module":"D"}]}],"end_of_life_flow":[{"parameter":"CRU","unit":"kg","values":[{"value":"0,0E+00","module":"A1-A3"},{"value":"0,0E+00","module":"A4"},{"value":"0,0E+00","module":"C1"},{"value":"0,0E+00","module":"C2"},{"value":"0,0E+00","module":"C3"},{"value":"0,0E+00","module":"C4"},{"value":"0,0E+00","module":"D"}]},{"parameter":"MFR","unit":"kg","values":[{"value":"6,34E-01","module":"A1-A3"},{"value":"0,0E+00","module":"A4"},{"value":"2,76E-05","module":"C1"},{"value":"0,0E+00","module":"C2"},{"value":"2,81E+00","module":"C3"},{"value":"1,80E-06","module":"C4"},{"value":"0,0E+00","module":"D"}]},{"parameter":"MER","unit":"kg","values":[{"value":"1,34E-01","module":"A1-A3"},{"value":"0,0E+00","module":"A4"},{"value":"8,55E-08","module":"C1"},{"value":"0,0E+00","module":"C2"},{"value":"1,46E-02","module":"C3"},{"value":"4,41E-08","module":"C4"},{"value":"0,0E+00","module":"D"}]},{"parameter":"EEE","unit":"MJ","values":[{"value":"9,29E-02","module":"A1-A3"},{"value":"0,0E+00","module":"A4"},{"value":"2,93E-07","module":"C1"},{"value":"0,0E+00","module":"C2"},{"value":"2,55E-02","module":"C3"},{"value":"2,86E-06","module":"C4"},{"value":"0,0E+00","module":"D"}]},{"parameter":"EET","unit":"MJ","values":[{"value":"1,41E+00","module":"A1-A3"},{"value":"0,0E+00","module":"A4"},{"value":"4,43E-06","module":"C1"},{"value":"0,0E+00","module":"C2"},{"value":"3,86E-01","module":"C3"},{"value":"4,33E-05","module":"C4"},{"value":"0,0E+00","module":"D"}]}]}