{"product_name":"Pureline50","epd_id":"NEPD-7384-6778","compliance":["EN 15804+A2","ISO 14025","ISO 21930"],"producer_name":"TROX Group","environmental_impact":[{"parameter":"GWP-total","unit":"kg CO2-eq.","values":[{"value":"2,40E+01","module":"A1-A3"},{"value":"5,41E-01","module":"A4"},{"value":"2,67E-03","module":"C1"},{"value":"1,95E-03","module":"C2"},{"value":"1,69E-01","module":"C3"},{"value":"1,33E-02","module":"C4"},{"value":"-1,56E+01","module":"D"}]},{"parameter":"GWP-fossil","unit":"kg CO2-eq.","values":[{"value":"2,35E+01","module":"A1-A3"},{"value":"5,41E-01","module":"A4"},{"value":"2,67E-03","module":"C1"},{"value":"1,95E-03","module":"C2"},{"value":"1,69E-01","module":"C3"},{"value":"1,32E-02","module":"C4"},{"value":"-1,53E+01","module":"D"}]},{"parameter":"GWP-biogenic","unit":"kg CO2-eq.","values":[{"value":"1,67E-01","module":"A1-A3"},{"value":"2,24E-04","module":"A4"},{"value":"5,01E-07","module":"C1"},{"value":"5,36E-07","module":"C2"},{"value":"2,55E-04","module":"C3"},{"value":"1,36E-05","module":"C4"},{"value":"-7,01E-02","module":"D"}]},{"parameter":"GWP-luluc","unit":"kg CO2-eq.","values":[{"value":"3,22E-01","module":"A1-A3"},{"value":"1,93E-04","module":"A4"},{"value":"2,11E-07","module":"C1"},{"value":"1,35E-06","module":"C2"},{"value":"2,57E-05","module":"C3"},{"value":"8,49E-05","module":"C4"},{"value":"-2,90E-01","module":"D"}]},{"parameter":"ODP","unit":"kg CFC 11-eq.","values":[{"value":"2,85E-06","module":"A1-A3"},{"value":"1,23E-07","module":"A4"},{"value":"5,77E-10","module":"C1"},{"value":"4,14E-10","module":"C2"},{"value":"1,17E-08","module":"C3"},{"value":"1,12E-09","module":"C4"},{"value":"-2,38E-04","module":"D"}]},{"parameter":"AP","unit":"mol H+-eq.","values":[{"value":"1,35E-01","module":"A1-A3"},{"value":"1,55E-03","module":"A4"},{"value":"2,79E-05","module":"C1"},{"value":"6,33E-05","module":"C2"},{"value":"1,65E-04","module":"C3"},{"value":"4,55E-05","module":"C4"},{"value":"-1,03E-01","module":"D"}]},{"parameter":"POCP","unit":"kg NMVOC-eq.","values":[{"value":"6,65E-02","module":"A1-A3"},{"value":"1,32E-03","module":"A4"},{"value":"3,72E-05","module":"C1"},{"value":"4,49E-05","module":"C2"},{"value":"1,18E-04","module":"C3"},{"value":"4,97E-05","module":"C4"},{"value":"-4,85E-02","module":"D"}]},{"parameter":"ADPE","unit":"kg Sb-eq.","values":[{"value":"1,69E-04","module":"A1-A3"},{"value":"1,49E-05","module":"A4"},{"value":"4,10E-09","module":"C1"},{"value":"1,45E-08","module":"C2"},{"value":"3,57E-07","module":"C3"},{"value":"-4,06E-09","module":"C4"},{"value":"2,28E-05","module":"D"}]},{"parameter":"ADPF","unit":"MJ","values":[{"value":"3,75E+02","module":"A1-A3"},{"value":"8,18E+00","module":"A4"},{"value":"3,68E-02","module":"C1"},{"value":"2,49E-02","module":"C2"},{"value":"4,33E-01","module":"C3"},{"value":"1,33E-01","module":"C4"},{"value":"-1,94E+02","module":"D"}]},{"parameter":"WDP","unit":"m3 world-eq.","values":[{"value":"7,07E+03","module":"A1-A3"},{"value":"7,91E+00","module":"A4"},{"value":"7,81E-03","module":"C1"},{"value":"4,97E-03","module":"C2"},{"value":"1,60E+00","module":"C3"},{"value":"1,94E+00","module":"C4"},{"value":"-8,74E+03","module":"D"}]},{"parameter":"EP-freshwater","unit":"kg P-eq.","values":[{"value":"1,38E-03","module":"A1-A3"},{"value":"4,32E-06","module":"A4"},{"value":"9,72E-09","module":"C1"},{"value":"8,07E-09","module":"C2"},{"value":"2,44E-06","module":"C3"},{"value":"2,12E-07","module":"C4"},{"value":"-5,92E-04","module":"D"}]},{"parameter":"EP-marine","unit":"kg N-eq.","values":[{"value":"1,71E-02","module":"A1-A3"},{"value":"3,08E-04","module":"A4"},{"value":"1,23E-05","module":"C1"},{"value":"1,56E-05","module":"C2"},{"value":"3,96E-05","module":"C3"},{"value":"1,47E-05","module":"C4"},{"value":"-1,31E-02","module":"D"}]},{"parameter":"EP-terrestrial","unit":"mol N-eq.","values":[{"value":"1,95E-01","module":"A1-A3"},{"value":"3,44E-03","module":"A4"},{"value":"1,35E-04","module":"C1"},{"value":"1,73E-04","module":"C2"},{"value":"4,35E-04","module":"C3"},{"value":"1,36E-04","module":"C4"},{"value":"-1,44E-01","module":"D"}]},{"parameter":"GWP-IOBC","unit":"kg CO2-eq.","values":[{"value":"2,41E+01","module":"A1-A3"},{"value":"5,41E-01","module":"A4"},{"value":"2,67E-03","module":"C1"},{"value":"1,95E-03","module":"C2"},{"value":"1,69E-01","module":"C3"},{"value":"1,09E-02","module":"C4"},{"value":"-1,49E+01","module":"D"}]}],"additional_environmental_impact":[{"parameter":"PM","unit":"disease incidence","values":[{"value":"1,20E-06","module":"A1-A3"},{"value":"3,31E-08","module":"A4"},{"value":"7,39E-10","module":"C1"},{"value":"0,0E+00","module":"C2"},{"value":"2,34E-09","module":"C3"},{"value":"7,68E-10","module":"C4"},{"value":"-1,07E-06","module":"D"}]},{"parameter":"ETP-fw","unit":"CTUe","values":[{"value":"7,05E+02","module":"A1-A3"},{"value":"6,06E+00","module":"A4"},{"value":"2,01E-02","module":"C1"},{"value":"1,45E-02","module":"C2"},{"value":"2,10E+00","module":"C3"},{"value":"8,01E+01","module":"C4"},{"value":"-2,32E+02","module":"D"}]},{"parameter":"HTP-c","unit":"CTUh","values":[{"value":"5,68E-08","module":"A1-A3"},{"value":"0,0E+00","module":"A4"},{"value":"0,0E+00","module":"C1"},{"value":"0,0E+00","module":"C2"},{"value":"1,02E-10","module":"C3"},{"value":"2,80E-11","module":"C4"},{"value":"-3,88E-08","module":"D"}]},{"parameter":"HTP-nc","unit":"CTUh","values":[{"value":"7,02E-07","module":"A1-A3"},{"value":"6,62E-09","module":"A4"},{"value":"1,80E-11","module":"C1"},{"value":"0,0E+00","module":"C2"},{"value":"1,14E-09","module":"C3"},{"value":"9,77E-10","module":"C4"},{"value":"-4,46E-07","module":"D"}]},{"parameter":"SQP","unit":"unitless","values":[{"value":"3,77E+02","module":"A1-A3"},{"value":"5,72E+00","module":"A4"},{"value":"4,67E-03","module":"C1"},{"value":"3,33E-03","module":"C2"},{"value":"1,68E-01","module":"C3"},{"value":"4,59E-01","module":"C4"},{"value":"-1,99E+00","module":"D"}]},{"parameter":"IRP","unit":"kBq U235-eq.","values":[{"value":"2,18E+00","module":"A1-A3"},{"value":"3,58E-02","module":"A4"},{"value":"1,58E-04","module":"C1"},{"value":"1,07E-04","module":"C2"},{"value":"1,94E-03","module":"C3"},{"value":"5,88E-04","module":"C4"},{"value":"-8,44E-01","module":"D"}]}],"resource_use":[{"parameter":"PERE","unit":"MJ","values":[{"value":"1,19E+02","module":"A1-A3"},{"value":"1,17E-01","module":"A4"},{"value":"1,99E-04","module":"C1"},{"value":"1,68E-04","module":"C2"},{"value":"7,68E-02","module":"C3"},{"value":"4,27E-02","module":"C4"},{"value":"-7,05E+01","module":"D"}]},{"parameter":"PERM","unit":"MJ","values":[{"value":"0,0E+00","module":"A1-A3"},{"value":"0,0E+00","module":"A4"},{"value":"0,0E+00","module":"C1"},{"value":"0,0E+00","module":"C2"},{"value":"0,0E+00","module":"C3"},{"value":"0,0E+00","module":"C4"},{"value":"0,0E+00","module":"D"}]},{"parameter":"PERT","unit":"MJ","values":[{"value":"1,19E+02","module":"A1-A3"},{"value":"1,17E-01","module":"A4"},{"value":"1,99E-04","module":"C1"},{"value":"1,68E-04","module":"C2"},{"value":"7,68E-02","module":"C3"},{"value":"4,27E-02","module":"C4"},{"value":"-7,05E+01","module":"D"}]},{"parameter":"PENRE","unit":"MJ","values":[{"value":"3,73E+02","module":"A1-A3"},{"value":"8,18E+00","module":"A4"},{"value":"3,68E-02","module":"C1"},{"value":"2,49E-02","module":"C2"},{"value":"4,33E-01","module":"C3"},{"value":"1,33E-01","module":"C4"},{"value":"-1,94E+02","module":"D"}]},{"parameter":"PENRM","unit":"MJ","values":[{"value":"2,06E+00","module":"A1-A3"},{"value":"0,0E+00","module":"A4"},{"value":"0,0E+00","module":"C1"},{"value":"0,0E+00","module":"C2"},{"value":"-2,06E+00","module":"C3"},{"value":"0,0E+00","module":"C4"},{"value":"0,0E+00","module":"D"}]},{"parameter":"PENRT","unit":"MJ","values":[{"value":"3,75E+02","module":"A1-A3"},{"value":"8,18E+00","module":"A4"},{"value":"3,68E-02","module":"C1"},{"value":"2,49E-02","module":"C2"},{"value":"-1,63E+00","module":"C3"},{"value":"1,33E-01","module":"C4"},{"value":"-1,94E+02","module":"D"}]},{"parameter":"SM","unit":"kg","values":[{"value":"8,17E-02","module":"A1-A3"},{"value":"0,0E+00","module":"A4"},{"value":"1,81E-05","module":"C1"},{"value":"0,0E+00","module":"C2"},{"value":"0,0E+00","module":"C3"},{"value":"9,85E-04","module":"C4"},{"value":"0,0E+00","module":"D"}]},{"parameter":"RSF","unit":"MJ","values":[{"value":"1,08E+00","module":"A1-A3"},{"value":"4,19E-03","module":"A4"},{"value":"4,89E-06","module":"C1"},{"value":"4,12E-06","module":"C2"},{"value":"1,70E-03","module":"C3"},{"value":"4,22E-04","module":"C4"},{"value":"-2,74E-02","module":"D"}]},{"parameter":"NRSF","unit":"MJ","values":[{"value":"1,42E-01","module":"A1-A3"},{"value":"1,50E-02","module":"A4"},{"value":"7,20E-05","module":"C1"},{"value":"5,69E-05","module":"C2"},{"value":"0,0E+00","module":"C3"},{"value":"1,40E-02","module":"C4"},{"value":"1,24E-01","module":"D"}]},{"parameter":"FW","unit":"m3","values":[{"value":"1,02E+00","module":"A1-A3"},{"value":"8,75E-04","module":"A4"},{"value":"1,89E-06","module":"C1"},{"value":"1,30E-06","module":"C2"},{"value":"4,28E-04","module":"C3"},{"value":"1,42E-04","module":"C4"},{"value":"-3,84E-01","module":"D"}]}],"end_of_life_waste":[{"parameter":"HWD","unit":"kg","values":[{"value":"1,01E-01","module":"A1-A3"},{"value":"4,22E-04","module":"A4"},{"value":"1,08E-06","module":"C1"},{"value":"1,06E-06","module":"C2"},{"value":"0,0E+00","module":"C3"},{"value":"4,68E-02","module":"C4"},{"value":"6,41E-02","module":"D"}]},{"parameter":"NHWD","unit":"kg","values":[{"value":"6,34E+00","module":"A1-A3"},{"value":"3,98E-01","module":"A4"},{"value":"4,35E-05","module":"C1"},{"value":"5,78E-05","module":"C2"},{"value":"4,56E-02","module":"C3"},{"value":"1,59E-01","module":"C4"},{"value":"-4,45E+00","module":"D"}]},{"parameter":"RWD","unit":"kg","values":[{"value":"2,00E-03","module":"A1-A3"},{"value":"5,57E-05","module":"A4"},{"value":"2,55E-07","module":"C1"},{"value":"1,73E-07","module":"C2"},{"value":"0,0E+00","module":"C3"},{"value":"5,19E-08","module":"C4"},{"value":"-7,93E-04","module":"D"}]}],"end_of_life_flow":[{"parameter":"CRU","unit":"kg","values":[{"value":"0,0E+00","module":"A1-A3"},{"value":"0,0E+00","module":"A4"},{"value":"0,0E+00","module":"C1"},{"value":"0,0E+00","module":"C2"},{"value":"0,0E+00","module":"C3"},{"value":"0,0E+00","module":"C4"},{"value":"0,0E+00","module":"D"}]},{"parameter":"MFR","unit":"kg","values":[{"value":"6,34E-01","module":"A1-A3"},{"value":"0,0E+00","module":"A4"},{"value":"1,77E-05","module":"C1"},{"value":"0,0E+00","module":"C2"},{"value":"1,76E+00","module":"C3"},{"value":"2,01E-06","module":"C4"},{"value":"0,0E+00","module":"D"}]},{"parameter":"MER","unit":"kg","values":[{"value":"1,34E-01","module":"A1-A3"},{"value":"0,0E+00","module":"A4"},{"value":"5,50E-08","module":"C1"},{"value":"0,0E+00","module":"C2"},{"value":"6,80E-02","module":"C3"},{"value":"4,91E-08","module":"C4"},{"value":"0,0E+00","module":"D"}]},{"parameter":"EEE","unit":"MJ","values":[{"value":"9,29E-02","module":"A1-A3"},{"value":"0,0E+00","module":"A4"},{"value":"1,88E-07","module":"C1"},{"value":"0,0E+00","module":"C2"},{"value":"3,70E-02","module":"C3"},{"value":"3,19E-06","module":"C4"},{"value":"0,0E+00","module":"D"}]},{"parameter":"EET","unit":"MJ","values":[{"value":"1,41E+00","module":"A1-A3"},{"value":"0,0E+00","module":"A4"},{"value":"2,85E-06","module":"C1"},{"value":"0,0E+00","module":"C2"},{"value":"5,60E-01","module":"C3"},{"value":"4,82E-05","module":"C4"},{"value":"0,0E+00","module":"D"}]}]}