{"product_name":"PVC Sewage pipe 110x3,2 SN8 3m ","epd_id":"NEPD-2870-1564-EN","compliance":["EN 15804","ISO 14025","ISO 21930"],"producer_name":"Pipelife Sverige AB","environmental_impact":[{"parameter":"GWP-total","unit":"kg CO2-eq.","values":[{"value":"2,23E+00","module":"A1-A3"},{"value":"1,43E-02","module":"A4"},{"value":"1,98E+01","module":"A5"}]},{"parameter":"ODP","unit":"kg CFC 11-eq.","values":[{"value":"3,47E-06","module":"A1-A3"},{"value":"2,95E-09","module":"A4"},{"value":"3,61E-06","module":"A5"}]},{"parameter":"AP","unit":"kg SO2-eq.","values":[{"value":"7,51E-03","module":"A1-A3"},{"value":"3,70E-05","module":"A4"},{"value":"1,20E-01","module":"A5"}]},{"parameter":"EP","unit":"kg Phosphat-eq.","values":[{"value":"1,29E-03","module":"A1-A3"},{"value":"5,11E-06","module":"A4"},{"value":"2,69E-02","module":"A5"}]},{"parameter":"POCP","unit":"kg Ethen-eq.","values":[{"value":"3,22E-04","module":"A1-A3"},{"value":"2,24E-06","module":"A4"},{"value":"3,71E-03","module":"A5"}]},{"parameter":"ADPE","unit":"kg Sb-eq.","values":[{"value":"2,91E-05","module":"A1-A3"},{"value":"3,42E-08","module":"A4"},{"value":"2,74E-05","module":"A5"}]},{"parameter":"ADPF","unit":"MJ","values":[{"value":"5,94E+01","module":"A1-A3"},{"value":"2,36E-01","module":"A4"},{"value":"2,88E+02","module":"A5"}]},{"parameter":"ADPM","unit":"kg Sb-eq.","values":[{"value":"2,91E-05","module":"A1-A3"},{"value":"3,42E-08","module":"A4"},{"value":"2,74E-05","module":"A5"}]}],"additional_environmental_impact":[],"resource_use":[{"parameter":"PERE","unit":"MJ","values":[{"value":"1,29E+01","module":"A1-A3"},{"value":"4,28E-03","module":"A4"},{"value":"4,05E+00","module":"A5"}]},{"parameter":"PERM","unit":"MJ","values":[{"value":"7,27E-01","module":"A1-A3"},{"value":"0,0E+00","module":"A4"},{"value":"0,0E+00","module":"A5"}]},{"parameter":"PERT","unit":"MJ","values":[{"value":"1,36E+01","module":"A1-A3"},{"value":"4,28E-03","module":"A4"},{"value":"4,05E+00","module":"A5"}]},{"parameter":"PENRE","unit":"MJ","values":[{"value":"4,21E+01","module":"A1-A3"},{"value":"2,43E-01","module":"A4"},{"value":"2,96E+02","module":"A5"}]},{"parameter":"PENRM","unit":"MJ","values":[{"value":"2,94E+01","module":"A1-A3"},{"value":"0,0E+00","module":"A4"},{"value":"0,0E+00","module":"A5"}]},{"parameter":"PENRT","unit":"MJ","values":[{"value":"7,15E+01","module":"A1-A3"},{"value":"2,43E-01","module":"A4"},{"value":"2,96E+02","module":"A5"}]},{"parameter":"SM","unit":"kg","values":[{"value":"0,0E+00","module":"A1-A3"},{"value":"0,0E+00","module":"A4"},{"value":"2,81E+03","module":"A5"}]},{"parameter":"RSF","unit":"MJ","values":[{"value":"2,54E-03","module":"A1-A3"},{"value":"0,0E+00","module":"A4"},{"value":"0,0E+00","module":"A5"}]},{"parameter":"NRSF","unit":"MJ","values":[{"value":"0,0E+00","module":"A1-A3"},{"value":"0,0E+00","module":"A4"},{"value":"0,0E+00","module":"A5"}]},{"parameter":"FW","unit":"m3","values":[{"value":"8,46E-01","module":"A1-A3"},{"value":"5,75E-05","module":"A4"},{"value":"3,72E-01","module":"A5"}]}],"end_of_life_waste":[{"parameter":"HWD","unit":"kg","values":[{"value":"2,60E-03","module":"A1-A3"},{"value":"1,29E-07","module":"A4"},{"value":"1,51E-04","module":"A5"}]},{"parameter":"NHWD","unit":"kg","values":[{"value":"3,79E-01","module":"A1-A3"},{"value":"2,22E-02","module":"A4"},{"value":"5,77E+00","module":"A5"}]},{"parameter":"RWD","unit":"kg","values":[{"value":"1,19E-04","module":"A1-A3"},{"value":"1,70E-06","module":"A4"},{"value":"2,06E-03","module":"A5"}]}],"end_of_life_flow":[{"parameter":"CRU","unit":"kg","values":[{"value":"0,0E+00","module":"A1-A3"},{"value":"0,0E+00","module":"A4"},{"value":"0,0E+00","module":"A5"}]},{"parameter":"MFR","unit":"kg","values":[{"value":"6,90E-02","module":"A1-A3"},{"value":"0,0E+00","module":"A4"},{"value":"0,0E+00","module":"A5"}]},{"parameter":"MER","unit":"kg","values":[{"value":"5,04E-05","module":"A1-A3"},{"value":"0,0E+00","module":"A4"},{"value":"0,0E+00","module":"A5"}]},{"parameter":"EEE","unit":"MJ","values":[{"value":"1,15E-04","module":"A1-A3"},{"value":"0,0E+00","module":"A4"},{"value":"0,0E+00","module":"A5"}]},{"parameter":"EET","unit":"MJ","values":[{"value":"2,25E-04","module":"A1-A3"},{"value":"0,0E+00","module":"A4"},{"value":"0,0E+00","module":"A5"}]}]}