{"product_name":"QuadCore Paneele (ems-isolier QuadCore EM und KS EM QuadCore)","epd_id":"EPD-KSP-20230113-IBD1-DE","compliance":["DIN EN 15804+A2","ISO 14025"],"producer_name":"Kingspan GmbH","environmental_impact":[{"parameter":"GWP-total","unit":"kg CO2-eq.","values":[{"value":"5,26E+01","module":"A1-A3"},{"value":"0,0E+00","module":"C1"},{"value":"3,64E-02","module":"C2"},{"value":"1,27E+01","module":"C3"},{"value":"2,26E-02","module":"C4"},{"value":"-2,13E+01","module":"D"}]},{"parameter":"GWP-fossil","unit":"kg CO2-eq.","values":[{"value":"5,14E+01","module":"A1-A3"},{"value":"0,0E+00","module":"C1"},{"value":"3,65E-02","module":"C2"},{"value":"1,27E+01","module":"C3"},{"value":"2,28E-02","module":"C4"},{"value":"-2,13E+01","module":"D"}]},{"parameter":"GWP-biogenic","unit":"kg CO2-eq.","values":[{"value":"-5,77E-01","module":"A1-A3"},{"value":"0,0E+00","module":"C1"},{"value":"0,0E+00","module":"C2"},{"value":"8,64E-04","module":"C3"},{"value":"-2,38E-04","module":"C4"},{"value":"-1,66E-02","module":"D"}]},{"parameter":"GWP-luluc","unit":"kg CO2-eq.","values":[{"value":"2,47E-02","module":"A1-A3"},{"value":"0,0E+00","module":"C1"},{"value":"2,46E-04","module":"C2"},{"value":"2,26E-05","module":"C3"},{"value":"1,37E-05","module":"C4"},{"value":"-8,75E-04","module":"D"}]},{"parameter":"ODP","unit":"kg CFC11-eq.","values":[{"value":"5,05E-08","module":"A1-A3"},{"value":"0,0E+00","module":"C1"},{"value":"3,58E-15","module":"C2"},{"value":"9,30E-13","module":"C3"},{"value":"3,00E-14","module":"C4"},{"value":"-3,30E-11","module":"D"}]},{"parameter":"AP","unit":"mol H^(+)-eq.","values":[{"value":"1,38E-01","module":"A1-A3"},{"value":"0,0E+00","module":"C1"},{"value":"1,11E-04","module":"C2"},{"value":"7,49E-03","module":"C3"},{"value":"7,19E-05","module":"C4"},{"value":"-4,17E-02","module":"D"}]},{"parameter":"POCP","unit":"kg NMVOC-eq.","values":[{"value":"1,22E-01","module":"A1-A3"},{"value":"0,0E+00","module":"C1"},{"value":"9,93E-05","module":"C2"},{"value":"9,32E-03","module":"C3"},{"value":"5,54E-05","module":"C4"},{"value":"-3,00E-02","module":"D"}]},{"parameter":"ADPE","unit":"kg Sb-eq.","values":[{"value":"2,90E-04","module":"A1-A3"},{"value":"0,0E+00","module":"C1"},{"value":"3,68E-09","module":"C2"},{"value":"2,56E-08","module":"C3"},{"value":"1,59E-09","module":"C4"},{"value":"-4,17E-05","module":"D"}]},{"parameter":"ADPF","unit":"MJ","values":[{"value":"8,32E+02","module":"A1-A3"},{"value":"0,0E+00","module":"C1"},{"value":"4,79E-01","module":"C2"},{"value":"3,28E+00","module":"C3"},{"value":"3,23E-01","module":"C4"},{"value":"-2,34E+02","module":"D"}]},{"parameter":"WDP","unit":"m^3 Welt-eq. entzogen","values":[{"value":"5,57E+00","module":"A1-A3"},{"value":"0,0E+00","module":"C1"},{"value":"4,08E-04","module":"C2"},{"value":"1,25E+00","module":"C3"},{"value":"-2,15E-04","module":"C4"},{"value":"-3,57E+00","module":"D"}]},{"parameter":"EP-freshwater","unit":"kg P-eq.","values":[{"value":"1,79E-04","module":"A1-A3"},{"value":"0,0E+00","module":"C1"},{"value":"1,30E-07","module":"C2"},{"value":"2,50E-07","module":"C3"},{"value":"1,75E-08","module":"C4"},{"value":"-9,70E-06","module":"D"}]},{"parameter":"EP-marine","unit":"kg N-eq.","values":[{"value":"3,50E-02","module":"A1-A3"},{"value":"0,0E+00","module":"C1"},{"value":"5,00E-05","module":"C2"},{"value":"3,63E-03","module":"C3"},{"value":"1,75E-05","module":"C4"},{"value":"-7,94E-03","module":"D"}]},{"parameter":"EP-terrestrial","unit":"mol N-eq.","values":[{"value":"3,68E-01","module":"A1-A3"},{"value":"0,0E+00","module":"C1"},{"value":"5,61E-04","module":"C2"},{"value":"4,18E-02","module":"C3"},{"value":"1,92E-04","module":"C4"},{"value":"-7,31E-02","module":"D"}]}],"additional_environmental_impact":[{"parameter":"PM","unit":"Krankheitsf\u00e4lle","values":[{"value":null,"module":"A1-A3"},{"value":null,"module":"C1"},{"value":null,"module":"C2"},{"value":null,"module":"C3"},{"value":null,"module":"C4"},{"value":null,"module":"D"}]},{"parameter":"ETP-fw","unit":"CTUe","values":[{"value":null,"module":"A1-A3"},{"value":null,"module":"C1"},{"value":null,"module":"C2"},{"value":null,"module":"C3"},{"value":null,"module":"C4"},{"value":null,"module":"D"}]},{"parameter":"HTP-c","unit":"CTUh","values":[{"value":null,"module":"A1-A3"},{"value":null,"module":"C1"},{"value":null,"module":"C2"},{"value":null,"module":"C3"},{"value":null,"module":"C4"},{"value":null,"module":"D"}]},{"parameter":"HTP-nc","unit":"CTUh","values":[{"value":null,"module":"A1-A3"},{"value":null,"module":"C1"},{"value":null,"module":"C2"},{"value":null,"module":"C3"},{"value":null,"module":"C4"},{"value":null,"module":"D"}]},{"parameter":"SQP","unit":"SQP","values":[{"value":null,"module":"A1-A3"},{"value":null,"module":"C1"},{"value":null,"module":"C2"},{"value":null,"module":"C3"},{"value":null,"module":"C4"},{"value":null,"module":"D"}]}],"resource_use":[{"parameter":"PERE","unit":"MJ","values":[{"value":"5,31E+01","module":"A1-A3"},{"value":"0,0E+00","module":"C1"},{"value":"3,32E-02","module":"C2"},{"value":"5,71E-01","module":"C3"},{"value":"2,64E-02","module":"C4"},{"value":"-1,33E+01","module":"D"}]},{"parameter":"PERM","unit":"MJ","values":[{"value":"8,91E-01","module":"A1-A3"},{"value":"0,0E+00","module":"C1"},{"value":"0,0E+00","module":"C2"},{"value":"0,0E+00","module":"C3"},{"value":"0,0E+00","module":"C4"},{"value":"0,0E+00","module":"D"}]},{"parameter":"PERT","unit":"MJ","values":[{"value":"5,40E+01","module":"A1-A3"},{"value":"0,0E+00","module":"C1"},{"value":"3,32E-02","module":"C2"},{"value":"5,71E-01","module":"C3"},{"value":"2,64E-02","module":"C4"},{"value":"-1,33E+01","module":"D"}]},{"parameter":"PENRE","unit":"MJ","values":[{"value":"6,61E+02","module":"A1-A3"},{"value":"0,0E+00","module":"C1"},{"value":"4,81E-01","module":"C2"},{"value":"1,76E+02","module":"C3"},{"value":"3,23E-01","module":"C4"},{"value":"-2,34E+02","module":"D"}]},{"parameter":"PENRM","unit":"MJ","values":[{"value":"1,73E+02","module":"A1-A3"},{"value":"0,0E+00","module":"C1"},{"value":"0,0E+00","module":"C2"},{"value":"-1,73E+02","module":"C3"},{"value":"0,0E+00","module":"C4"},{"value":"0,0E+00","module":"D"}]},{"parameter":"PENRT","unit":"MJ","values":[{"value":"8,34E+02","module":"A1-A3"},{"value":"0,0E+00","module":"C1"},{"value":"4,81E-01","module":"C2"},{"value":"3,28E+00","module":"C3"},{"value":"3,23E-01","module":"C4"},{"value":"-2,34E+02","module":"D"}]},{"parameter":"SM","unit":"kg","values":[{"value":"4,44E-01","module":"A1-A3"},{"value":"0,0E+00","module":"C1"},{"value":"0,0E+00","module":"C2"},{"value":"0,0E+00","module":"C3"},{"value":"0,0E+00","module":"C4"},{"value":"9,48E+00","module":"D"}]},{"parameter":"RSF","unit":"MJ","values":[{"value":"0,0E+00","module":"A1-A3"},{"value":"0,0E+00","module":"C1"},{"value":"0,0E+00","module":"C2"},{"value":"0,0E+00","module":"C3"},{"value":"0,0E+00","module":"C4"},{"value":"0,0E+00","module":"D"}]},{"parameter":"NRSF","unit":"MJ","values":[{"value":"0,0E+00","module":"A1-A3"},{"value":"0,0E+00","module":"C1"},{"value":"0,0E+00","module":"C2"},{"value":"0,0E+00","module":"C3"},{"value":"0,0E+00","module":"C4"},{"value":"0,0E+00","module":"D"}]},{"parameter":"FW","unit":"m^3","values":[{"value":"2,21E-01","module":"A1-A3"},{"value":"0,0E+00","module":"C1"},{"value":"3,84E-05","module":"C2"},{"value":"2,94E-02","module":"C3"},{"value":"4,53E-06","module":"C4"},{"value":"-9,08E-02","module":"D"}]}],"end_of_life_waste":[{"parameter":"HWD","unit":"kg","values":[{"value":"1,58E-03","module":"A1-A3"},{"value":"0,0E+00","module":"C1"},{"value":"2,54E-12","module":"C2"},{"value":"4,52E-10","module":"C3"},{"value":"4,88E-11","module":"C4"},{"value":"-1,24E-08","module":"D"}]},{"parameter":"NHWD","unit":"kg","values":[{"value":"9,59E-01","module":"A1-A3"},{"value":"0,0E+00","module":"C1"},{"value":"7,84E-05","module":"C2"},{"value":"6,39E-02","module":"C3"},{"value":"4,72E-01","module":"C4"},{"value":"2,24E+00","module":"D"}]},{"parameter":"RWD","unit":"kg","values":[{"value":"8,17E-03","module":"A1-A3"},{"value":"0,0E+00","module":"C1"},{"value":"8,93E-07","module":"C2"},{"value":"1,35E-04","module":"C3"},{"value":"3,89E-06","module":"C4"},{"value":"-6,52E-03","module":"D"}]}],"end_of_life_flow":[{"parameter":"CRU","unit":"kg","values":[{"value":"0,0E+00","module":"A1-A3"},{"value":"0,0E+00","module":"C1"},{"value":"0,0E+00","module":"C2"},{"value":"0,0E+00","module":"C3"},{"value":"0,0E+00","module":"C4"},{"value":"0,0E+00","module":"D"}]},{"parameter":"MFR","unit":"kg","values":[{"value":"9,53E-01","module":"A1-A3"},{"value":"0,0E+00","module":"C1"},{"value":"0,0E+00","module":"C2"},{"value":"8,96E+00","module":"C3"},{"value":"0,0E+00","module":"C4"},{"value":"0,0E+00","module":"D"}]},{"parameter":"MER","unit":"kg","values":[{"value":"0,0E+00","module":"A1-A3"},{"value":"0,0E+00","module":"C1"},{"value":"0,0E+00","module":"C2"},{"value":"0,0E+00","module":"C3"},{"value":"0,0E+00","module":"C4"},{"value":"0,0E+00","module":"D"}]},{"parameter":"EEE","unit":"MJ","values":[{"value":"0,0E+00","module":"A1-A3"},{"value":"0,0E+00","module":"C1"},{"value":"0,0E+00","module":"C2"},{"value":"2,20E+01","module":"C3"},{"value":"0,0E+00","module":"C4"},{"value":"0,0E+00","module":"D"}]},{"parameter":"EET","unit":"MJ","values":[{"value":"0,0E+00","module":"A1-A3"},{"value":"0,0E+00","module":"C1"},{"value":"0,0E+00","module":"C2"},{"value":"3,93E+01","module":"C3"},{"value":"0,0E+00","module":"C4"},{"value":"0,0E+00","module":"D"}]}]}