{"product_name":"Quickly table","epd_id":"NEPD-7327-6718","compliance":["EN 15804+A2","ISO 14025","ISO 21930"],"producer_name":"Lammhults M\u00f6bel AB","environmental_impact":[{"parameter":"GWP-total","unit":"kg CO2-eq.","values":[{"value":"1,63E+01","module":"A1-A3"},{"value":"1,41E+00","module":"A4"},{"value":"3,96E-03","module":"A5"},{"value":"6,33E-04","module":"B2"},{"value":"0,0E+00","module":"B3"},{"value":"0,0E+00","module":"B4"},{"value":"0,0E+00","module":"C1"},{"value":"1,29E-01","module":"C2"},{"value":"2,19E+01","module":"C3"},{"value":"2,89E-02","module":"C4"},{"value":"-1,97E+00","module":"D"}]},{"parameter":"GWP-fossil","unit":"kg CO2-eq.","values":[{"value":"3,38E+01","module":"A1-A3"},{"value":"1,41E+00","module":"A4"},{"value":"3,96E-03","module":"A5"},{"value":"4,54E-04","module":"B2"},{"value":"0,0E+00","module":"B3"},{"value":"0,0E+00","module":"B4"},{"value":"0,0E+00","module":"C1"},{"value":"1,29E-01","module":"C2"},{"value":"2,91E+00","module":"C3"},{"value":"2,88E-02","module":"C4"},{"value":"-1,94E+00","module":"D"}]},{"parameter":"GWP-biogenic","unit":"kg CO2-eq.","values":[{"value":"-1,76E+01","module":"A1-A3"},{"value":"5,84E-04","module":"A4"},{"value":"5,47E-07","module":"A5"},{"value":"2,31E-05","module":"B2"},{"value":"0,0E+00","module":"B3"},{"value":"0,0E+00","module":"B4"},{"value":"0,0E+00","module":"C1"},{"value":"5,33E-05","module":"C2"},{"value":"1,90E+01","module":"C3"},{"value":"2,06E-05","module":"C4"},{"value":"-2,35E-03","module":"D"}]},{"parameter":"GWP-luluc","unit":"kg CO2-eq.","values":[{"value":"1,48E-01","module":"A1-A3"},{"value":"5,02E-04","module":"A4"},{"value":"3,04E-07","module":"A5"},{"value":"1,56E-04","module":"B2"},{"value":"0,0E+00","module":"B3"},{"value":"0,0E+00","module":"B4"},{"value":"0,0E+00","module":"C1"},{"value":"4,58E-05","module":"C2"},{"value":"3,71E-05","module":"C3"},{"value":"8,02E-06","module":"C4"},{"value":"-2,96E-02","module":"D"}]},{"parameter":"ODP","unit":"kg CFC 11-eq.","values":[{"value":"3,08E-06","module":"A1-A3"},{"value":"3,20E-07","module":"A4"},{"value":"2,38E-10","module":"A5"},{"value":"4,90E-11","module":"B2"},{"value":"0,0E+00","module":"B3"},{"value":"0,0E+00","module":"B4"},{"value":"0,0E+00","module":"C1"},{"value":"2,92E-08","module":"C2"},{"value":"1,89E-08","module":"C3"},{"value":"7,99E-09","module":"C4"},{"value":"-6,15E-02","module":"D"}]},{"parameter":"AP","unit":"mol H+-eq.","values":[{"value":"1,96E-01","module":"A1-A3"},{"value":"4,05E-03","module":"A4"},{"value":"4,88E-06","module":"A5"},{"value":"3,31E-06","module":"B2"},{"value":"0,0E+00","module":"B3"},{"value":"0,0E+00","module":"B4"},{"value":"0,0E+00","module":"C1"},{"value":"3,70E-04","module":"C2"},{"value":"2,44E-03","module":"C3"},{"value":"1,88E-04","module":"C4"},{"value":"-1,24E-02","module":"D"}]},{"parameter":"POCP","unit":"kg NMVOC-eq.","values":[{"value":"1,71E-01","module":"A1-A3"},{"value":"3,44E-03","module":"A4"},{"value":"5,75E-06","module":"A5"},{"value":"1,91E-06","module":"B2"},{"value":"0,0E+00","module":"B3"},{"value":"0,0E+00","module":"B4"},{"value":"0,0E+00","module":"C1"},{"value":"3,14E-04","module":"C2"},{"value":"3,01E-03","module":"C3"},{"value":"2,10E-04","module":"C4"},{"value":"-1,23E-02","module":"D"}]},{"parameter":"ADPE","unit":"kg Sb-eq.","values":[{"value":"6,91E-04","module":"A1-A3"},{"value":"3,90E-05","module":"A4"},{"value":"2,11E-08","module":"A5"},{"value":"1,64E-08","module":"B2"},{"value":"0,0E+00","module":"B3"},{"value":"0,0E+00","module":"B4"},{"value":"0,0E+00","module":"C1"},{"value":"3,56E-06","module":"C2"},{"value":"9,50E-07","module":"C3"},{"value":"4,45E-07","module":"C4"},{"value":"-2,73E-05","module":"D"}]},{"parameter":"ADPF","unit":"MJ","values":[{"value":"5,93E+02","module":"A1-A3"},{"value":"2,13E+01","module":"A4"},{"value":"1,63E-02","module":"A5"},{"value":"7,06E-03","module":"B2"},{"value":"0,0E+00","module":"B3"},{"value":"0,0E+00","module":"B4"},{"value":"0,0E+00","module":"C1"},{"value":"1,95E+00","module":"C2"},{"value":"1,61E+00","module":"C3"},{"value":"5,96E-01","module":"C4"},{"value":"-2,13E+01","module":"D"}]},{"parameter":"WDP","unit":"m3 world-eq.","values":[{"value":"1,61E+04","module":"A1-A3"},{"value":"2,06E+01","module":"A4"},{"value":"5,77E-02","module":"A5"},{"value":"1,07E-01","module":"B2"},{"value":"0,0E+00","module":"B3"},{"value":"0,0E+00","module":"B4"},{"value":"0,0E+00","module":"C1"},{"value":"1,88E+00","module":"C2"},{"value":"4,99E+00","module":"C3"},{"value":"1,53E+00","module":"C4"},{"value":"-9,34E+01","module":"D"}]},{"parameter":"EP-freshwater","unit":"kg P-eq.","values":[{"value":"2,10E-03","module":"A1-A3"},{"value":"1,13E-05","module":"A4"},{"value":"8,15E-09","module":"A5"},{"value":"8,26E-07","module":"B2"},{"value":"0,0E+00","module":"B3"},{"value":"0,0E+00","module":"B4"},{"value":"0,0E+00","module":"C1"},{"value":"1,03E-06","module":"C2"},{"value":"3,37E-06","module":"C3"},{"value":"3,04E-07","module":"C4"},{"value":"-1,42E-04","module":"D"}]},{"parameter":"EP-marine","unit":"kg N-eq.","values":[{"value":"5,03E-02","module":"A1-A3"},{"value":"8,02E-04","module":"A4"},{"value":"4,47E-06","module":"A5"},{"value":"1,65E-06","module":"B2"},{"value":"0,0E+00","module":"B3"},{"value":"0,0E+00","module":"B4"},{"value":"0,0E+00","module":"C1"},{"value":"7,32E-05","module":"C2"},{"value":"1,16E-03","module":"C3"},{"value":"6,62E-05","module":"C4"},{"value":"-3,40E-03","module":"D"}]},{"parameter":"EP-terrestrial","unit":"mol N-eq.","values":[{"value":"5,31E-01","module":"A1-A3"},{"value":"8,97E-03","module":"A4"},{"value":"1,75E-05","module":"A5"},{"value":"8,09E-06","module":"B2"},{"value":"0,0E+00","module":"B3"},{"value":"0,0E+00","module":"B4"},{"value":"0,0E+00","module":"C1"},{"value":"8,19E-04","module":"C2"},{"value":"1,22E-02","module":"C3"},{"value":"7,34E-04","module":"C4"},{"value":"-3,61E-02","module":"D"}]},{"parameter":"GWP-IOBC","unit":"kg CO2-eq.","values":[{"value":"5,69E+01","module":"A1-A3"},{"value":"1,41E+00","module":"A4"},{"value":"3,96E-03","module":"A5"},{"value":"6,32E-04","module":"B2"},{"value":"0,0E+00","module":"B3"},{"value":"0,0E+00","module":"B4"},{"value":"0,0E+00","module":"C1"},{"value":"1,29E-01","module":"C2"},{"value":"2,85E+00","module":"C3"},{"value":"3,17E-02","module":"C4"},{"value":"-2,50E+00","module":"D"}]}],"additional_environmental_impact":[{"parameter":"PM","unit":"disease incidence","values":[{"value":"6,79E-06","module":"A1-A3"},{"value":"8,64E-08","module":"A4"},{"value":"8,80E-11","module":"A5"},{"value":"3,60E-11","module":"B2"},{"value":"0,0E+00","module":"B3"},{"value":"0,0E+00","module":"B4"},{"value":"0,0E+00","module":"C1"},{"value":"7,88E-09","module":"C2"},{"value":"2,65E-08","module":"C3"},{"value":"3,34E-09","module":"C4"},{"value":"-5,12E-07","module":"D"}]},{"parameter":"ETP-fw","unit":"CTUe","values":[{"value":"1,28E+03","module":"A1-A3"},{"value":"1,58E+01","module":"A4"},{"value":"1,56E-02","module":"A5"},{"value":"1,66E-02","module":"B2"},{"value":"0,0E+00","module":"B3"},{"value":"0,0E+00","module":"B4"},{"value":"0,0E+00","module":"C1"},{"value":"1,44E+00","module":"C2"},{"value":"8,32E+00","module":"C3"},{"value":"4,05E-01","module":"C4"},{"value":"-1,27E+02","module":"D"}]},{"parameter":"HTP-c","unit":"CTUh","values":[{"value":"1,44E-07","module":"A1-A3"},{"value":"0,0E+00","module":"A4"},{"value":"0,0E+00","module":"A5"},{"value":"1,00E-12","module":"B2"},{"value":"0,0E+00","module":"B3"},{"value":"0,0E+00","module":"B4"},{"value":"0,0E+00","module":"C1"},{"value":"0,0E+00","module":"C2"},{"value":"6,97E-10","module":"C3"},{"value":"1,60E-11","module":"C4"},{"value":"-6,48E-09","module":"D"}]},{"parameter":"HTP-nc","unit":"CTUh","values":[{"value":"8,42E-07","module":"A1-A3"},{"value":"1,73E-08","module":"A4"},{"value":"1,50E-11","module":"A5"},{"value":"2,70E-11","module":"B2"},{"value":"0,0E+00","module":"B3"},{"value":"0,0E+00","module":"B4"},{"value":"0,0E+00","module":"C1"},{"value":"1,58E-09","module":"C2"},{"value":"2,67E-08","module":"C3"},{"value":"4,56E-10","module":"C4"},{"value":"5,18E-08","module":"D"}]},{"parameter":"SQP","unit":"unitless","values":[{"value":"3,47E+03","module":"A1-A3"},{"value":"1,49E+01","module":"A4"},{"value":"2,85E-02","module":"A5"},{"value":"7,94E-03","module":"B2"},{"value":"0,0E+00","module":"B3"},{"value":"0,0E+00","module":"B4"},{"value":"0,0E+00","module":"C1"},{"value":"1,36E+00","module":"C2"},{"value":"2,65E-01","module":"C3"},{"value":"1,35E+00","module":"C4"},{"value":"-8,14E+01","module":"D"}]},{"parameter":"IRP","unit":"kBq U235-eq.","values":[{"value":"6,20E+00","module":"A1-A3"},{"value":"9,32E-02","module":"A4"},{"value":"7,38E-05","module":"A5"},{"value":"4,49E-05","module":"B2"},{"value":"0,0E+00","module":"B3"},{"value":"0,0E+00","module":"B4"},{"value":"0,0E+00","module":"C1"},{"value":"8,51E-03","module":"C2"},{"value":"3,48E-03","module":"C3"},{"value":"2,42E-03","module":"C4"},{"value":"-7,31E-02","module":"D"}]}],"resource_use":[{"parameter":"PERE","unit":"MJ","values":[{"value":"7,90E+02","module":"A1-A3"},{"value":"3,05E-01","module":"A4"},{"value":"4,12E-04","module":"A5"},{"value":"2,28E-03","module":"B2"},{"value":"0,0E+00","module":"B3"},{"value":"0,0E+00","module":"B4"},{"value":"0,0E+00","module":"C1"},{"value":"2,79E-02","module":"C2"},{"value":"6,38E-02","module":"C3"},{"value":"1,28E-02","module":"C4"},{"value":"-7,53E+01","module":"D"}]},{"parameter":"PERM","unit":"MJ","values":[{"value":"1,59E+02","module":"A1-A3"},{"value":"0,0E+00","module":"A4"},{"value":"0,0E+00","module":"A5"},{"value":"0,0E+00","module":"B2"},{"value":"0,0E+00","module":"B3"},{"value":"0,0E+00","module":"B4"},{"value":"0,0E+00","module":"C1"},{"value":"0,0E+00","module":"C2"},{"value":"-1,59E+02","module":"C3"},{"value":"0,0E+00","module":"C4"},{"value":"0,0E+00","module":"D"}]},{"parameter":"PERT","unit":"MJ","values":[{"value":"9,49E+02","module":"A1-A3"},{"value":"3,05E-01","module":"A4"},{"value":"4,12E-04","module":"A5"},{"value":"2,28E-03","module":"B2"},{"value":"0,0E+00","module":"B3"},{"value":"0,0E+00","module":"B4"},{"value":"0,0E+00","module":"C1"},{"value":"2,79E-02","module":"C2"},{"value":"-1,59E+02","module":"C3"},{"value":"1,28E-02","module":"C4"},{"value":"-7,53E+01","module":"D"}]},{"parameter":"PENRE","unit":"MJ","values":[{"value":"5,68E+02","module":"A1-A3"},{"value":"2,13E+01","module":"A4"},{"value":"1,63E-02","module":"A5"},{"value":"7,27E-03","module":"B2"},{"value":"0,0E+00","module":"B3"},{"value":"0,0E+00","module":"B4"},{"value":"0,0E+00","module":"C1"},{"value":"1,95E+00","module":"C2"},{"value":"1,62E+00","module":"C3"},{"value":"5,96E-01","module":"C4"},{"value":"-2,13E+01","module":"D"}]},{"parameter":"PENRM","unit":"MJ","values":[{"value":"3,87E+01","module":"A1-A3"},{"value":"0,0E+00","module":"A4"},{"value":"-1,15E+00","module":"A5"},{"value":"0,0E+00","module":"B2"},{"value":"0,0E+00","module":"B3"},{"value":"0,0E+00","module":"B4"},{"value":"0,0E+00","module":"C1"},{"value":"0,0E+00","module":"C2"},{"value":"-3,83E+01","module":"C3"},{"value":"0,0E+00","module":"C4"},{"value":"0,0E+00","module":"D"}]},{"parameter":"PENRT","unit":"MJ","values":[{"value":"6,06E+02","module":"A1-A3"},{"value":"2,13E+01","module":"A4"},{"value":"-1,13E+00","module":"A5"},{"value":"7,27E-03","module":"B2"},{"value":"0,0E+00","module":"B3"},{"value":"0,0E+00","module":"B4"},{"value":"0,0E+00","module":"C1"},{"value":"1,95E+00","module":"C2"},{"value":"-3,67E+01","module":"C3"},{"value":"5,96E-01","module":"C4"},{"value":"-2,13E+01","module":"D"}]},{"parameter":"SM","unit":"kg","values":[{"value":"1,80E-02","module":"A1-A3"},{"value":"0,0E+00","module":"A4"},{"value":"0,0E+00","module":"A5"},{"value":"0,0E+00","module":"B2"},{"value":"0,0E+00","module":"B3"},{"value":"0,0E+00","module":"B4"},{"value":"0,0E+00","module":"C1"},{"value":"0,0E+00","module":"C2"},{"value":"0,0E+00","module":"C3"},{"value":"0,0E+00","module":"C4"},{"value":"0,0E+00","module":"D"}]},{"parameter":"RSF","unit":"MJ","values":[{"value":"1,11E+00","module":"A1-A3"},{"value":"1,09E-02","module":"A4"},{"value":"1,08E-05","module":"A5"},{"value":"6,56E-05","module":"B2"},{"value":"0,0E+00","module":"B3"},{"value":"0,0E+00","module":"B4"},{"value":"0,0E+00","module":"C1"},{"value":"9,97E-04","module":"C2"},{"value":"1,43E-03","module":"C3"},{"value":"3,34E-04","module":"C4"},{"value":"2,66E-02","module":"D"}]},{"parameter":"NRSF","unit":"MJ","values":[{"value":"3,54E+00","module":"A1-A3"},{"value":"3,91E-02","module":"A4"},{"value":"2,83E-05","module":"A5"},{"value":"6,55E-05","module":"B2"},{"value":"0,0E+00","module":"B3"},{"value":"0,0E+00","module":"B4"},{"value":"0,0E+00","module":"C1"},{"value":"3,56E-03","module":"C2"},{"value":"0,0E+00","module":"C3"},{"value":"5,31E-02","module":"C4"},{"value":"-3,26E+00","module":"D"}]},{"parameter":"FW","unit":"m3","values":[{"value":"7,03E-01","module":"A1-A3"},{"value":"2,28E-03","module":"A4"},{"value":"8,63E-06","module":"A5"},{"value":"1,02E-03","module":"B2"},{"value":"0,0E+00","module":"B3"},{"value":"0,0E+00","module":"B4"},{"value":"0,0E+00","module":"C1"},{"value":"2,08E-04","module":"C2"},{"value":"5,06E-03","module":"C3"},{"value":"5,38E-04","module":"C4"},{"value":"-9,21E-02","module":"D"}]}],"end_of_life_waste":[{"parameter":"HWD","unit":"kg","values":[{"value":"1,07E+00","module":"A1-A3"},{"value":"1,10E-03","module":"A4"},{"value":"0,0E+00","module":"A5"},{"value":"1,72E-05","module":"B2"},{"value":"0,0E+00","module":"B3"},{"value":"0,0E+00","module":"B4"},{"value":"0,0E+00","module":"C1"},{"value":"1,00E-04","module":"C2"},{"value":"0,0E+00","module":"C3"},{"value":"2,22E+00","module":"C4"},{"value":"-6,27E-03","module":"D"}]},{"parameter":"NHWD","unit":"kg","values":[{"value":"8,10E+00","module":"A1-A3"},{"value":"1,04E+00","module":"A4"},{"value":"5,00E-02","module":"A5"},{"value":"1,18E-04","module":"B2"},{"value":"0,0E+00","module":"B3"},{"value":"0,0E+00","module":"B4"},{"value":"0,0E+00","module":"C1"},{"value":"9,46E-02","module":"C2"},{"value":"6,00E-02","module":"C3"},{"value":"5,35E-02","module":"C4"},{"value":"-7,33E-01","module":"D"}]},{"parameter":"RWD","unit":"kg","values":[{"value":"3,53E-03","module":"A1-A3"},{"value":"1,45E-04","module":"A4"},{"value":"0,0E+00","module":"A5"},{"value":"3,91E-08","module":"B2"},{"value":"0,0E+00","module":"B3"},{"value":"0,0E+00","module":"B4"},{"value":"0,0E+00","module":"C1"},{"value":"1,33E-05","module":"C2"},{"value":"0,0E+00","module":"C3"},{"value":"3,61E-06","module":"C4"},{"value":"-6,01E-05","module":"D"}]}],"end_of_life_flow":[{"parameter":"CRU","unit":"kg","values":[{"value":"0,0E+00","module":"A1-A3"},{"value":"0,0E+00","module":"A4"},{"value":"0,0E+00","module":"A5"},{"value":"0,0E+00","module":"B2"},{"value":"0,0E+00","module":"B3"},{"value":"0,0E+00","module":"B4"},{"value":"0,0E+00","module":"C1"},{"value":"0,0E+00","module":"C2"},{"value":"0,0E+00","module":"C3"},{"value":"0,0E+00","module":"C4"},{"value":"0,0E+00","module":"D"}]},{"parameter":"MFR","unit":"kg","values":[{"value":"8,81E-01","module":"A1-A3"},{"value":"0,0E+00","module":"A4"},{"value":"2,55E-02","module":"A5"},{"value":"0,0E+00","module":"B2"},{"value":"0,0E+00","module":"B3"},{"value":"0,0E+00","module":"B4"},{"value":"0,0E+00","module":"C1"},{"value":"0,0E+00","module":"C2"},{"value":"1,09E+00","module":"C3"},{"value":"0,0E+00","module":"C4"},{"value":"0,0E+00","module":"D"}]},{"parameter":"MER","unit":"kg","values":[{"value":"1,30E+00","module":"A1-A3"},{"value":"0,0E+00","module":"A4"},{"value":"2,50E-06","module":"A5"},{"value":"0,0E+00","module":"B2"},{"value":"0,0E+00","module":"B3"},{"value":"0,0E+00","module":"B4"},{"value":"0,0E+00","module":"C1"},{"value":"0,0E+00","module":"C2"},{"value":"1,57E+01","module":"C3"},{"value":"0,0E+00","module":"C4"},{"value":"0,0E+00","module":"D"}]},{"parameter":"EEE","unit":"MJ","values":[{"value":"6,41E-01","module":"A1-A3"},{"value":"0,0E+00","module":"A4"},{"value":"3,84E-06","module":"A5"},{"value":"0,0E+00","module":"B2"},{"value":"0,0E+00","module":"B3"},{"value":"0,0E+00","module":"B4"},{"value":"0,0E+00","module":"C1"},{"value":"0,0E+00","module":"C2"},{"value":"9,67E+00","module":"C3"},{"value":"0,0E+00","module":"C4"},{"value":"0,0E+00","module":"D"}]},{"parameter":"EET","unit":"MJ","values":[{"value":"9,70E+00","module":"A1-A3"},{"value":"0,0E+00","module":"A4"},{"value":"5,81E-05","module":"A5"},{"value":"0,0E+00","module":"B2"},{"value":"0,0E+00","module":"B3"},{"value":"0,0E+00","module":"B4"},{"value":"0,0E+00","module":"C1"},{"value":"0,0E+00","module":"C2"},{"value":"1,46E+02","module":"C3"},{"value":"0,0E+00","module":"C4"},{"value":"0,0E+00","module":"D"}]}]}