{"product_name":"R3 Work.Station ","epd_id":"NEPD-7739-7114","compliance":["EN 15804+A2","ISO 14025","ISO 21930"],"producer_name":"Ragnars","environmental_impact":[{"parameter":"GWP-total","unit":"kg CO2-eq.","values":[{"value":"9,21E+01","module":"A1-A3"},{"value":"4,00E+00","module":"A4"},{"value":"7,60E+00","module":"A5"},{"value":"3,32E-01","module":"B2"},{"value":"0,0E+00","module":"B3"},{"value":"0,0E+00","module":"B4"},{"value":"0,0E+00","module":"C1"},{"value":"5,71E-01","module":"C2"},{"value":"2,52E+01","module":"C3"},{"value":"9,28E-02","module":"C4"},{"value":"9,31E+00","module":"D"}]},{"parameter":"GWP-fossil","unit":"kg CO2-eq.","values":[{"value":"1,19E+02","module":"A1-A3"},{"value":"4,00E+00","module":"A4"},{"value":"2,26E-02","module":"A5"},{"value":"3,29E-01","module":"B2"},{"value":"0,0E+00","module":"B3"},{"value":"0,0E+00","module":"B4"},{"value":"0,0E+00","module":"C1"},{"value":"5,71E-01","module":"C2"},{"value":"3,11E+00","module":"C3"},{"value":"9,27E-02","module":"C4"},{"value":"9,34E+00","module":"D"}]},{"parameter":"GWP-biogenic","unit":"kg CO2-eq.","values":[{"value":"-2,75E+01","module":"A1-A3"},{"value":"1,65E-03","module":"A4"},{"value":"7,58E+00","module":"A5"},{"value":"2,07E-03","module":"B2"},{"value":"0,0E+00","module":"B3"},{"value":"0,0E+00","module":"B4"},{"value":"0,0E+00","module":"C1"},{"value":"2,36E-04","module":"C2"},{"value":"2,21E+01","module":"C3"},{"value":"6,45E-05","module":"C4"},{"value":"3,61E-03","module":"D"}]},{"parameter":"GWP-luluc","unit":"kg CO2-eq.","values":[{"value":"1,93E-01","module":"A1-A3"},{"value":"1,42E-03","module":"A4"},{"value":"2,94E-06","module":"A5"},{"value":"5,36E-04","module":"B2"},{"value":"0,0E+00","module":"B3"},{"value":"0,0E+00","module":"B4"},{"value":"0,0E+00","module":"C1"},{"value":"2,03E-04","module":"C2"},{"value":"1,34E-04","module":"C3"},{"value":"2,57E-05","module":"C4"},{"value":"-3,05E-02","module":"D"}]},{"parameter":"ODP","unit":"kg CFC 11-eq.","values":[{"value":"1,15E-05","module":"A1-A3"},{"value":"9,05E-07","module":"A4"},{"value":"2,03E-09","module":"A5"},{"value":"2,92E-08","module":"B2"},{"value":"0,0E+00","module":"B3"},{"value":"0,0E+00","module":"B4"},{"value":"0,0E+00","module":"C1"},{"value":"1,29E-07","module":"C2"},{"value":"9,69E-08","module":"C3"},{"value":"2,62E-08","module":"C4"},{"value":"-7,44E-02","module":"D"}]},{"parameter":"AP","unit":"mol H+-eq.","values":[{"value":"7,02E-01","module":"A1-A3"},{"value":"1,15E-02","module":"A4"},{"value":"7,36E-05","module":"A5"},{"value":"1,92E-03","module":"B2"},{"value":"0,0E+00","module":"B3"},{"value":"0,0E+00","module":"B4"},{"value":"0,0E+00","module":"C1"},{"value":"1,64E-03","module":"C2"},{"value":"4,82E-03","module":"C3"},{"value":"6,03E-04","module":"C4"},{"value":"4,31E-02","module":"D"}]},{"parameter":"POCP","unit":"kg NMVOC-eq.","values":[{"value":"4,21E-01","module":"A1-A3"},{"value":"9,74E-03","module":"A4"},{"value":"8,69E-05","module":"A5"},{"value":"1,11E-03","module":"B2"},{"value":"0,0E+00","module":"B3"},{"value":"0,0E+00","module":"B4"},{"value":"0,0E+00","module":"C1"},{"value":"1,39E-03","module":"C2"},{"value":"5,78E-03","module":"C3"},{"value":"6,83E-04","module":"C4"},{"value":"4,37E-02","module":"D"}]},{"parameter":"ADPE","unit":"kg Sb-eq.","values":[{"value":"3,44E-03","module":"A1-A3"},{"value":"1,10E-04","module":"A4"},{"value":"1,93E-07","module":"A5"},{"value":"9,20E-06","module":"B2"},{"value":"0,0E+00","module":"B3"},{"value":"0,0E+00","module":"B4"},{"value":"0,0E+00","module":"C1"},{"value":"1,58E-05","module":"C2"},{"value":"5,16E-06","module":"C3"},{"value":"1,45E-06","module":"C4"},{"value":"1,69E-04","module":"D"}]},{"parameter":"ADPF","unit":"MJ","values":[{"value":"1,85E+03","module":"A1-A3"},{"value":"6,04E+01","module":"A4"},{"value":"1,44E-01","module":"A5"},{"value":"5,62E+00","module":"B2"},{"value":"0,0E+00","module":"B3"},{"value":"0,0E+00","module":"B4"},{"value":"0,0E+00","module":"C1"},{"value":"8,63E+00","module":"C2"},{"value":"7,20E+00","module":"C3"},{"value":"1,94E+00","module":"C4"},{"value":"7,26E+01","module":"D"}]},{"parameter":"WDP","unit":"m3 world-eq.","values":[{"value":"2,14E+04","module":"A1-A3"},{"value":"5,84E+01","module":"A4"},{"value":"3,53E-01","module":"A5"},{"value":"1,01E+02","module":"B2"},{"value":"0,0E+00","module":"B3"},{"value":"0,0E+00","module":"B4"},{"value":"0,0E+00","module":"C1"},{"value":"8,35E+00","module":"C2"},{"value":"1,21E+01","module":"C3"},{"value":"4,28E+00","module":"C4"},{"value":"-7,19E+02","module":"D"}]},{"parameter":"EP-freshwater","unit":"kg P-eq.","values":[{"value":"6,90E-03","module":"A1-A3"},{"value":"3,19E-05","module":"A4"},{"value":"1,13E-07","module":"A5"},{"value":"2,63E-05","module":"B2"},{"value":"0,0E+00","module":"B3"},{"value":"0,0E+00","module":"B4"},{"value":"0,0E+00","module":"C1"},{"value":"4,56E-06","module":"C2"},{"value":"8,28E-06","module":"C3"},{"value":"8,88E-07","module":"C4"},{"value":"5,47E-04","module":"D"}]},{"parameter":"EP-marine","unit":"kg N-eq.","values":[{"value":"1,18E-01","module":"A1-A3"},{"value":"2,27E-03","module":"A4"},{"value":"4,11E-05","module":"A5"},{"value":"3,05E-04","module":"B2"},{"value":"0,0E+00","module":"B3"},{"value":"0,0E+00","module":"B4"},{"value":"0,0E+00","module":"C1"},{"value":"3,25E-04","module":"C2"},{"value":"2,09E-03","module":"C3"},{"value":"2,20E-04","module":"C4"},{"value":"7,91E-03","module":"D"}]},{"parameter":"EP-terrestrial","unit":"mol N-eq.","values":[{"value":"1,28E+00","module":"A1-A3"},{"value":"2,54E-02","module":"A4"},{"value":"3,19E-04","module":"A5"},{"value":"3,55E-03","module":"B2"},{"value":"0,0E+00","module":"B3"},{"value":"0,0E+00","module":"B4"},{"value":"0,0E+00","module":"C1"},{"value":"3,63E-03","module":"C2"},{"value":"2,22E-02","module":"C3"},{"value":"2,37E-03","module":"C4"},{"value":"7,92E-02","module":"D"}]},{"parameter":"GWP-IOBC","unit":"kg CO2-eq.","values":[{"value":"1,23E+02","module":"A1-A3"},{"value":"4,00E+00","module":"A4"},{"value":"2,26E-02","module":"A5"},{"value":"3,32E-01","module":"B2"},{"value":"0,0E+00","module":"B3"},{"value":"0,0E+00","module":"B4"},{"value":"0,0E+00","module":"C1"},{"value":"5,71E-01","module":"C2"},{"value":"2,59E+00","module":"C3"},{"value":"9,50E-02","module":"C4"},{"value":"1,45E+01","module":"D"}]}],"additional_environmental_impact":[{"parameter":"PM","unit":"disease incidence","values":[{"value":"6,95E-06","module":"A1-A3"},{"value":"2,45E-07","module":"A4"},{"value":"1,01E-09","module":"A5"},{"value":"1,61E-08","module":"B2"},{"value":"0,0E+00","module":"B3"},{"value":"0,0E+00","module":"B4"},{"value":"0,0E+00","module":"C1"},{"value":"3,49E-08","module":"C2"},{"value":"7,33E-08","module":"C3"},{"value":"1,09E-08","module":"C4"},{"value":"3,50E-07","module":"D"}]},{"parameter":"ETP-fw","unit":"CTUe","values":[{"value":"5,60E+03","module":"A1-A3"},{"value":"4,48E+01","module":"A4"},{"value":"1,52E-01","module":"A5"},{"value":"6,09E+00","module":"B2"},{"value":"0,0E+00","module":"B3"},{"value":"0,0E+00","module":"B4"},{"value":"0,0E+00","module":"C1"},{"value":"6,40E+00","module":"C2"},{"value":"1,55E+01","module":"C3"},{"value":"1,21E+00","module":"C4"},{"value":"4,98E+02","module":"D"}]},{"parameter":"HTP-c","unit":"CTUh","values":[{"value":"5,80E-07","module":"A1-A3"},{"value":"0,0E+00","module":"A4"},{"value":"1,20E-11","module":"A5"},{"value":"9,09E-10","module":"B2"},{"value":"0,0E+00","module":"B3"},{"value":"0,0E+00","module":"B4"},{"value":"0,0E+00","module":"C1"},{"value":"0,0E+00","module":"C2"},{"value":"1,32E-09","module":"C3"},{"value":"4,30E-11","module":"C4"},{"value":"4,84E-08","module":"D"}]},{"parameter":"HTP-nc","unit":"CTUh","values":[{"value":"1,11E-05","module":"A1-A3"},{"value":"4,89E-08","module":"A4"},{"value":"5,39E-10","module":"A5"},{"value":"2,02E-08","module":"B2"},{"value":"0,0E+00","module":"B3"},{"value":"0,0E+00","module":"B4"},{"value":"0,0E+00","module":"C1"},{"value":"6,99E-09","module":"C2"},{"value":"3,62E-08","module":"C3"},{"value":"1,22E-09","module":"C4"},{"value":"-1,16E-06","module":"D"}]},{"parameter":"SQP","unit":"unitless","values":[{"value":"2,42E+03","module":"A1-A3"},{"value":"4,23E+01","module":"A4"},{"value":"1,58E-01","module":"A5"},{"value":"1,57E+00","module":"B2"},{"value":"0,0E+00","module":"B3"},{"value":"0,0E+00","module":"B4"},{"value":"0,0E+00","module":"C1"},{"value":"6,04E+00","module":"C2"},{"value":"1,06E+01","module":"C3"},{"value":"4,29E+00","module":"C4"},{"value":"-9,11E+01","module":"D"}]},{"parameter":"IRP","unit":"kBq U235-eq.","values":[{"value":"1,14E+01","module":"A1-A3"},{"value":"2,64E-01","module":"A4"},{"value":"5,82E-04","module":"A5"},{"value":"3,89E-02","module":"B2"},{"value":"0,0E+00","module":"B3"},{"value":"0,0E+00","module":"B4"},{"value":"0,0E+00","module":"C1"},{"value":"3,77E-02","module":"C2"},{"value":"2,47E-02","module":"C3"},{"value":"7,81E-03","module":"C4"},{"value":"-1,30E-01","module":"D"}]}],"resource_use":[{"parameter":"PERE","unit":"MJ","values":[{"value":"2,74E+02","module":"A1-A3"},{"value":"8,65E-01","module":"A4"},{"value":"3,27E-03","module":"A5"},{"value":"7,64E-01","module":"B2"},{"value":"0,0E+00","module":"B3"},{"value":"0,0E+00","module":"B4"},{"value":"0,0E+00","module":"C1"},{"value":"1,24E-01","module":"C2"},{"value":"2,03E-01","module":"C3"},{"value":"3,81E-02","module":"C4"},{"value":"-8,31E+01","module":"D"}]},{"parameter":"PERM","unit":"MJ","values":[{"value":"2,97E+02","module":"A1-A3"},{"value":"0,0E+00","module":"A4"},{"value":"-6,94E+01","module":"A5"},{"value":"0,0E+00","module":"B2"},{"value":"0,0E+00","module":"B3"},{"value":"0,0E+00","module":"B4"},{"value":"0,0E+00","module":"C1"},{"value":"0,0E+00","module":"C2"},{"value":"-2,28E+02","module":"C3"},{"value":"0,0E+00","module":"C4"},{"value":"0,0E+00","module":"D"}]},{"parameter":"PERT","unit":"MJ","values":[{"value":"5,70E+02","module":"A1-A3"},{"value":"8,65E-01","module":"A4"},{"value":"-6,94E+01","module":"A5"},{"value":"7,64E-01","module":"B2"},{"value":"0,0E+00","module":"B3"},{"value":"0,0E+00","module":"B4"},{"value":"0,0E+00","module":"C1"},{"value":"1,24E-01","module":"C2"},{"value":"-2,28E+02","module":"C3"},{"value":"3,81E-02","module":"C4"},{"value":"-8,31E+01","module":"D"}]},{"parameter":"PENRE","unit":"MJ","values":[{"value":"1,83E+03","module":"A1-A3"},{"value":"6,04E+01","module":"A4"},{"value":"1,44E-01","module":"A5"},{"value":"5,63E+00","module":"B2"},{"value":"0,0E+00","module":"B3"},{"value":"0,0E+00","module":"B4"},{"value":"0,0E+00","module":"C1"},{"value":"8,63E+00","module":"C2"},{"value":"7,25E+00","module":"C3"},{"value":"1,94E+00","module":"C4"},{"value":"7,26E+01","module":"D"}]},{"parameter":"PENRM","unit":"MJ","values":[{"value":"6,91E+01","module":"A1-A3"},{"value":"0,0E+00","module":"A4"},{"value":"-8,49E+00","module":"A5"},{"value":"0,0E+00","module":"B2"},{"value":"0,0E+00","module":"B3"},{"value":"0,0E+00","module":"B4"},{"value":"0,0E+00","module":"C1"},{"value":"0,0E+00","module":"C2"},{"value":"-2,50E+01","module":"C3"},{"value":"0,0E+00","module":"C4"},{"value":"0,0E+00","module":"D"}]},{"parameter":"PENRT","unit":"MJ","values":[{"value":"1,89E+03","module":"A1-A3"},{"value":"6,04E+01","module":"A4"},{"value":"-8,35E+00","module":"A5"},{"value":"5,63E+00","module":"B2"},{"value":"0,0E+00","module":"B3"},{"value":"0,0E+00","module":"B4"},{"value":"0,0E+00","module":"C1"},{"value":"8,63E+00","module":"C2"},{"value":"-1,77E+01","module":"C3"},{"value":"1,94E+00","module":"C4"},{"value":"7,26E+01","module":"D"}]},{"parameter":"SM","unit":"kg","values":[{"value":"2,07E+01","module":"A1-A3"},{"value":"0,0E+00","module":"A4"},{"value":"0,0E+00","module":"A5"},{"value":"0,0E+00","module":"B2"},{"value":"0,0E+00","module":"B3"},{"value":"0,0E+00","module":"B4"},{"value":"0,0E+00","module":"C1"},{"value":"0,0E+00","module":"C2"},{"value":"0,0E+00","module":"C3"},{"value":"0,0E+00","module":"C4"},{"value":"0,0E+00","module":"D"}]},{"parameter":"RSF","unit":"MJ","values":[{"value":"2,14E+01","module":"A1-A3"},{"value":"3,09E-02","module":"A4"},{"value":"9,06E-05","module":"A5"},{"value":"6,13E-02","module":"B2"},{"value":"0,0E+00","module":"B3"},{"value":"0,0E+00","module":"B4"},{"value":"0,0E+00","module":"C1"},{"value":"4,42E-03","module":"C2"},{"value":"4,91E-03","module":"C3"},{"value":"9,99E-04","module":"C4"},{"value":"-3,90E-01","module":"D"}]},{"parameter":"NRSF","unit":"MJ","values":[{"value":"6,50E+00","module":"A1-A3"},{"value":"1,11E-01","module":"A4"},{"value":"6,53E-04","module":"A5"},{"value":"6,04E-02","module":"B2"},{"value":"0,0E+00","module":"B3"},{"value":"0,0E+00","module":"B4"},{"value":"0,0E+00","module":"C1"},{"value":"1,58E-02","module":"C2"},{"value":"1,05E-01","module":"C3"},{"value":"9,58E-02","module":"C4"},{"value":"-1,62E+01","module":"D"}]},{"parameter":"FW","unit":"m3","values":[{"value":"1,19E+00","module":"A1-A3"},{"value":"6,46E-03","module":"A4"},{"value":"9,21E-05","module":"A5"},{"value":"9,66E-01","module":"B2"},{"value":"0,0E+00","module":"B3"},{"value":"0,0E+00","module":"B4"},{"value":"0,0E+00","module":"C1"},{"value":"9,23E-04","module":"C2"},{"value":"9,58E-03","module":"C3"},{"value":"1,76E-03","module":"C4"},{"value":"-8,68E-02","module":"D"}]}],"end_of_life_waste":[{"parameter":"HWD","unit":"kg","values":[{"value":"7,06E-01","module":"A1-A3"},{"value":"3,12E-03","module":"A4"},{"value":"0,0E+00","module":"A5"},{"value":"1,06E-03","module":"B2"},{"value":"0,0E+00","module":"B3"},{"value":"0,0E+00","module":"B4"},{"value":"0,0E+00","module":"C1"},{"value":"4,45E-04","module":"C2"},{"value":"1,84E+01","module":"C3"},{"value":"7,47E+00","module":"C4"},{"value":"5,32E-02","module":"D"}]},{"parameter":"NHWD","unit":"kg","values":[{"value":"3,04E+01","module":"A1-A3"},{"value":"2,94E+00","module":"A4"},{"value":"4,50E-01","module":"A5"},{"value":"6,84E-02","module":"B2"},{"value":"0,0E+00","module":"B3"},{"value":"0,0E+00","module":"B4"},{"value":"0,0E+00","module":"C1"},{"value":"4,20E-01","module":"C2"},{"value":"5,93E-01","module":"C3"},{"value":"1,59E-01","module":"C4"},{"value":"3,89E+00","module":"D"}]},{"parameter":"RWD","unit":"kg","values":[{"value":"1,29E-02","module":"A1-A3"},{"value":"4,12E-04","module":"A4"},{"value":"0,0E+00","module":"A5"},{"value":"3,30E-05","module":"B2"},{"value":"0,0E+00","module":"B3"},{"value":"0,0E+00","module":"B4"},{"value":"0,0E+00","module":"C1"},{"value":"5,88E-05","module":"C2"},{"value":"2,87E-05","module":"C3"},{"value":"1,19E-05","module":"C4"},{"value":"-1,05E-04","module":"D"}]}],"end_of_life_flow":[{"parameter":"CRU","unit":"kg","values":[{"value":"0,0E+00","module":"A1-A3"},{"value":"0,0E+00","module":"A4"},{"value":"4,75E+00","module":"A5"},{"value":"0,0E+00","module":"B2"},{"value":"0,0E+00","module":"B3"},{"value":"0,0E+00","module":"B4"},{"value":"0,0E+00","module":"C1"},{"value":"0,0E+00","module":"C2"},{"value":"0,0E+00","module":"C3"},{"value":"0,0E+00","module":"C4"},{"value":"0,0E+00","module":"D"}]},{"parameter":"MFR","unit":"kg","values":[{"value":"1,71E+00","module":"A1-A3"},{"value":"0,0E+00","module":"A4"},{"value":"1,02E-01","module":"A5"},{"value":"0,0E+00","module":"B2"},{"value":"0,0E+00","module":"B3"},{"value":"0,0E+00","module":"B4"},{"value":"0,0E+00","module":"C1"},{"value":"0,0E+00","module":"C2"},{"value":"3,46E-01","module":"C3"},{"value":"4,31E-06","module":"C4"},{"value":"0,0E+00","module":"D"}]},{"parameter":"MER","unit":"kg","values":[{"value":"2,67E-01","module":"A1-A3"},{"value":"0,0E+00","module":"A4"},{"value":"2,48E-01","module":"A5"},{"value":"0,0E+00","module":"B2"},{"value":"0,0E+00","module":"B3"},{"value":"0,0E+00","module":"B4"},{"value":"0,0E+00","module":"C1"},{"value":"0,0E+00","module":"C2"},{"value":"2,71E+01","module":"C3"},{"value":"1,05E-07","module":"C4"},{"value":"0,0E+00","module":"D"}]},{"parameter":"EEE","unit":"MJ","values":[{"value":"2,18E-01","module":"A1-A3"},{"value":"0,0E+00","module":"A4"},{"value":"1,73E-01","module":"A5"},{"value":"0,0E+00","module":"B2"},{"value":"0,0E+00","module":"B3"},{"value":"0,0E+00","module":"B4"},{"value":"0,0E+00","module":"C1"},{"value":"0,0E+00","module":"C2"},{"value":"1,17E+01","module":"C3"},{"value":"6,83E-06","module":"C4"},{"value":"0,0E+00","module":"D"}]},{"parameter":"EET","unit":"MJ","values":[{"value":"3,30E+00","module":"A1-A3"},{"value":"0,0E+00","module":"A4"},{"value":"2,61E+00","module":"A5"},{"value":"0,0E+00","module":"B2"},{"value":"0,0E+00","module":"B3"},{"value":"0,0E+00","module":"B4"},{"value":"0,0E+00","module":"C1"},{"value":"0,0E+00","module":"C2"},{"value":"1,76E+02","module":"C3"},{"value":"1,03E-04","module":"C4"},{"value":"0,0E+00","module":"D"}]}]}