{"product_name":"RAUKANTEX ABS","epd_id":"EPD-REH-20240312-IBI1-DE","compliance":["DIN EN 15804+A2","ISO 14025"],"producer_name":"REHAU Industries SE & Co. KG","environmental_impact":[{"parameter":"GWP-total","unit":"kg CO2-eq.","values":[{"value":"4,21E+00","module":"A1-A3"},{"value":"0,0E+00","module":"C1"},{"value":"6,96E-03","module":"C2"},{"value":"3,02E-01","module":"C3"},{"value":"2,11E+00","module":"C3"},{"value":"2,94E-02","module":"C4"},{"value":"-1,67E+00","module":"D"},{"value":"-1,38E+00","module":"D"},{"value":"0,0E+00","module":"D"}]},{"parameter":"GWP-fossil","unit":"kg CO2-eq.","values":[{"value":"4,17E+00","module":"A1-A3"},{"value":"0,0E+00","module":"C1"},{"value":"6,79E-03","module":"C2"},{"value":"3,02E-01","module":"C3"},{"value":"2,11E+00","module":"C3"},{"value":"2,94E-02","module":"C4"},{"value":"-1,66E+00","module":"D"},{"value":"-1,37E+00","module":"D"},{"value":"0,0E+00","module":"D"}]},{"parameter":"GWP-biogenic","unit":"kg CO2-eq.","values":[{"value":"1,97E-02","module":"A1-A3"},{"value":"0,0E+00","module":"C1"},{"value":"3,88E-05","module":"C2"},{"value":"8,21E-06","module":"C3"},{"value":"1,22E-04","module":"C3"},{"value":"0,0E+00","module":"C4"},{"value":"-1,42E-03","module":"D"},{"value":"-5,50E-03","module":"D"},{"value":"0,0E+00","module":"D"}]},{"parameter":"GWP-luluc","unit":"kg CO2-eq.","values":[{"value":"1,89E-02","module":"A1-A3"},{"value":"0,0E+00","module":"C1"},{"value":"1,31E-04","module":"C2"},{"value":"2,46E-05","module":"C3"},{"value":"2,98E-05","module":"C3"},{"value":"1,08E-04","module":"C4"},{"value":"-7,18E-03","module":"D"},{"value":"-9,43E-04","module":"D"},{"value":"0,0E+00","module":"D"}]},{"parameter":"ODP","unit":"kg CFC11-eq.","values":[{"value":"5,28E-11","module":"A1-A3"},{"value":"0,0E+00","module":"C1"},{"value":"2,14E-15","module":"C2"},{"value":"3,10E-14","module":"C3"},{"value":"2,58E-13","module":"C3"},{"value":"9,70E-14","module":"C4"},{"value":"-3,89E-12","module":"D"},{"value":"-1,55E-14","module":"D"},{"value":"0,0E+00","module":"D"}]},{"parameter":"AP","unit":"mol H^(+)-eq.","values":[{"value":"8,64E-03","module":"A1-A3"},{"value":"0,0E+00","module":"C1"},{"value":"1,01E-05","module":"C2"},{"value":"2,68E-04","module":"C3"},{"value":"1,66E-03","module":"C3"},{"value":"1,76E-04","module":"C4"},{"value":"-3,07E-03","module":"D"},{"value":"-1,79E-03","module":"D"},{"value":"0,0E+00","module":"D"}]},{"parameter":"POCP","unit":"kg NMVOC-eq.","values":[{"value":"1,05E-02","module":"A1-A3"},{"value":"0,0E+00","module":"C1"},{"value":"9,76E-06","module":"C2"},{"value":"3,00E-04","module":"C3"},{"value":"2,10E-03","module":"C3"},{"value":"1,21E-04","module":"C4"},{"value":"-3,66E-03","module":"D"},{"value":"-1,44E-03","module":"D"},{"value":"0,0E+00","module":"D"}]},{"parameter":"ADPE","unit":"kg Sb-eq.","values":[{"value":"6,06E-07","module":"A1-A3"},{"value":"0,0E+00","module":"C1"},{"value":"1,16E-09","module":"C2"},{"value":"8,29E-10","module":"C3"},{"value":"2,91E-09","module":"C3"},{"value":"1,95E-09","module":"C4"},{"value":"-1,36E-07","module":"D"},{"value":"-2,28E-07","module":"D"},{"value":"0,0E+00","module":"D"}]},{"parameter":"ADPF","unit":"MJ","values":[{"value":"1,05E+02","module":"A1-A3"},{"value":"0,0E+00","module":"C1"},{"value":"8,91E-02","module":"C2"},{"value":"1,12E+00","module":"C3"},{"value":"6,93E-01","module":"C3"},{"value":"4,97E-01","module":"C4"},{"value":"-4,24E+01","module":"D"},{"value":"-2,41E+01","module":"D"},{"value":"0,0E+00","module":"D"}]},{"parameter":"WDP","unit":"m^3 Welt-eq. entzogen","values":[{"value":"3,51E-01","module":"A1-A3"},{"value":"0,0E+00","module":"C1"},{"value":"4,86E-05","module":"C2"},{"value":"2,75E-02","module":"C3"},{"value":"2,71E-01","module":"C3"},{"value":"3,80E-03","module":"C4"},{"value":"-1,32E-01","module":"D"},{"value":"-1,03E-01","module":"D"},{"value":"0,0E+00","module":"D"}]},{"parameter":"EP-freshwater","unit":"kg P-eq.","values":[{"value":"1,88E-05","module":"A1-A3"},{"value":"0,0E+00","module":"C1"},{"value":"1,85E-08","module":"C2"},{"value":"1,62E-08","module":"C3"},{"value":"7,44E-08","module":"C3"},{"value":"1,69E-05","module":"C4"},{"value":"-4,28E-06","module":"D"},{"value":"-1,78E-06","module":"D"},{"value":"0,0E+00","module":"D"}]},{"parameter":"EP-marine","unit":"kg N-eq.","values":[{"value":"3,20E-03","module":"A1-A3"},{"value":"0,0E+00","module":"C1"},{"value":"3,75E-06","module":"C2"},{"value":"1,14E-04","module":"C3"},{"value":"8,20E-04","module":"C3"},{"value":"3,79E-05","module":"C4"},{"value":"-1,16E-03","module":"D"},{"value":"-5,12E-04","module":"D"},{"value":"0,0E+00","module":"D"}]},{"parameter":"EP-terrestrial","unit":"mol N-eq.","values":[{"value":"3,28E-02","module":"A1-A3"},{"value":"0,0E+00","module":"C1"},{"value":"4,49E-05","module":"C2"},{"value":"1,28E-03","module":"C3"},{"value":"9,29E-03","module":"C3"},{"value":"4,16E-04","module":"C4"},{"value":"-1,19E-02","module":"D"},{"value":"-5,49E-03","module":"D"},{"value":"0,0E+00","module":"D"}]}],"additional_environmental_impact":[{"parameter":"PM","unit":"Krankheitsf\u00e4lle","values":[{"value":"8,40E-08","module":"A1-A3"},{"value":"0,0E+00","module":"C1"},{"value":"1,03E-10","module":"C2"},{"value":"1,63E-09","module":"C3"},{"value":"6,05E-09","module":"C3"},{"value":"1,82E-09","module":"C4"},{"value":"-2,58E-08","module":"D"},{"value":"-1,54E-08","module":"D"},{"value":"0,0E+00","module":"D"}]},{"parameter":"ETP-fw","unit":"CTUe","values":[{"value":"5,28E+01","module":"A1-A3"},{"value":"0,0E+00","module":"C1"},{"value":"6,92E-02","module":"C2"},{"value":"1,78E-01","module":"C3"},{"value":"3,04E-01","module":"C3"},{"value":"1,08E+00","module":"C4"},{"value":"-1,95E+01","module":"D"},{"value":"-3,28E+00","module":"D"},{"value":"0,0E+00","module":"D"}]},{"parameter":"HTP-c","unit":"CTUh","values":[{"value":"4,16E-09","module":"A1-A3"},{"value":"0,0E+00","module":"C1"},{"value":"1,38E-12","module":"C2"},{"value":"6,06E-12","module":"C3"},{"value":"1,60E-11","module":"C3"},{"value":"1,60E-11","module":"C4"},{"value":"-1,57E-09","module":"D"},{"value":"-2,28E-10","module":"D"},{"value":"0,0E+00","module":"D"}]},{"parameter":"HTP-nc","unit":"CTUh","values":[{"value":"4,19E-08","module":"A1-A3"},{"value":"0,0E+00","module":"C1"},{"value":"5,81E-11","module":"C2"},{"value":"4,35E-10","module":"C3"},{"value":"1,35E-09","module":"C3"},{"value":"3,34E-10","module":"C4"},{"value":"-1,70E-08","module":"D"},{"value":"-7,34E-09","module":"D"},{"value":"0,0E+00","module":"D"}]},{"parameter":"SQP","unit":"SQP","values":[{"value":"3,80E+01","module":"A1-A3"},{"value":"0,0E+00","module":"C1"},{"value":"5,93E-02","module":"C2"},{"value":"2,84E-02","module":"C3"},{"value":"1,56E-01","module":"C3"},{"value":"8,43E-02","module":"C4"},{"value":"-2,03E+00","module":"D"},{"value":"-3,65E+00","module":"D"},{"value":"0,0E+00","module":"D"}]}],"resource_use":[{"parameter":"PERE","unit":"MJ","values":[{"value":"2,40E+01","module":"A1-A3"},{"value":"0,0E+00","module":"C1"},{"value":"9,86E-03","module":"C2"},{"value":"1,98E-02","module":"C3"},{"value":"1,51E-01","module":"C3"},{"value":"7,51E-02","module":"C4"},{"value":"-2,59E+00","module":"D"},{"value":"-5,32E+00","module":"D"},{"value":"0,0E+00","module":"D"}]},{"parameter":"PERM","unit":"MJ","values":[{"value":"0,0E+00","module":"A1-A3"},{"value":"0,0E+00","module":"C1"},{"value":"0,0E+00","module":"C2"},{"value":"0,0E+00","module":"C3"},{"value":"0,0E+00","module":"C3"},{"value":"0,0E+00","module":"C4"},{"value":"0,0E+00","module":"D"},{"value":"0,0E+00","module":"D"},{"value":"0,0E+00","module":"D"}]},{"parameter":"PERT","unit":"MJ","values":[{"value":"2,40E+01","module":"A1-A3"},{"value":"0,0E+00","module":"C1"},{"value":"9,86E-03","module":"C2"},{"value":"1,98E-02","module":"C3"},{"value":"1,51E-01","module":"C3"},{"value":"7,51E-02","module":"C4"},{"value":"-2,59E+00","module":"D"},{"value":"-5,32E+00","module":"D"},{"value":"0,0E+00","module":"D"}]},{"parameter":"PENRE","unit":"MJ","values":[{"value":"1,05E+02","module":"A1-A3"},{"value":"0,0E+00","module":"C1"},{"value":"8,91E-02","module":"C2"},{"value":"4,73E+00","module":"C3"},{"value":"3,68E+01","module":"C3"},{"value":"4,97E-01","module":"C4"},{"value":"-4,24E+01","module":"D"},{"value":"-2,41E+01","module":"D"},{"value":"0,0E+00","module":"D"}]},{"parameter":"PENRM","unit":"MJ","values":[{"value":"3,61E+01","module":"A1-A3"},{"value":"0,0E+00","module":"C1"},{"value":"0,0E+00","module":"C2"},{"value":"-3,61E+01","module":"C3"},{"value":"-3,61E+01","module":"C3"},{"value":"0,0E+00","module":"C4"},{"value":"0,0E+00","module":"D"},{"value":"0,0E+00","module":"D"},{"value":"0,0E+00","module":"D"}]},{"parameter":"PENRT","unit":"MJ","values":[{"value":"1,42E+02","module":"A1-A3"},{"value":"0,0E+00","module":"C1"},{"value":"8,91E-02","module":"C2"},{"value":"-3,14E+01","module":"C3"},{"value":"6,93E-01","module":"C3"},{"value":"4,97E-01","module":"C4"},{"value":"-4,24E+01","module":"D"},{"value":"-2,41E+01","module":"D"},{"value":"0,0E+00","module":"D"}]},{"parameter":"SM","unit":"kg","values":[{"value":"0,0E+00","module":"A1-A3"},{"value":"0,0E+00","module":"C1"},{"value":"0,0E+00","module":"C2"},{"value":"0,0E+00","module":"C3"},{"value":"0,0E+00","module":"C3"},{"value":"0,0E+00","module":"C4"},{"value":"9,00E-01","module":"D"},{"value":"0,0E+00","module":"D"},{"value":"0,0E+00","module":"D"}]},{"parameter":"RSF","unit":"MJ","values":[{"value":"0,0E+00","module":"A1-A3"},{"value":"0,0E+00","module":"C1"},{"value":"0,0E+00","module":"C2"},{"value":"0,0E+00","module":"C3"},{"value":"0,0E+00","module":"C3"},{"value":"0,0E+00","module":"C4"},{"value":"0,0E+00","module":"D"},{"value":"0,0E+00","module":"D"},{"value":"0,0E+00","module":"D"}]},{"parameter":"NRSF","unit":"MJ","values":[{"value":"0,0E+00","module":"A1-A3"},{"value":"0,0E+00","module":"C1"},{"value":"0,0E+00","module":"C2"},{"value":"0,0E+00","module":"C3"},{"value":"0,0E+00","module":"C3"},{"value":"0,0E+00","module":"C4"},{"value":"0,0E+00","module":"D"},{"value":"0,0E+00","module":"D"},{"value":"0,0E+00","module":"D"}]},{"parameter":"FW","unit":"m^3","values":[{"value":"1,59E-02","module":"A1-A3"},{"value":"0,0E+00","module":"C1"},{"value":"9,21E-06","module":"C2"},{"value":"7,95E-04","module":"C3"},{"value":"6,37E-03","module":"C3"},{"value":"1,14E-04","module":"C4"},{"value":"-5,48E-03","module":"D"},{"value":"-5,18E-03","module":"D"},{"value":"0,0E+00","module":"D"}]}],"end_of_life_waste":[{"parameter":"HWD","unit":"kg","values":[{"value":"5,79E-05","module":"A1-A3"},{"value":"0,0E+00","module":"C1"},{"value":"4,34E-12","module":"C2"},{"value":"4,20E-11","module":"C3"},{"value":"3,24E-10","module":"C3"},{"value":"1,23E-10","module":"C4"},{"value":"-9,81E-06","module":"D"},{"value":"-5,40E-09","module":"D"},{"value":"0,0E+00","module":"D"}]},{"parameter":"NHWD","unit":"kg","values":[{"value":"5,75E-02","module":"A1-A3"},{"value":"0,0E+00","module":"C1"},{"value":"1,51E-05","module":"C2"},{"value":"6,95E-03","module":"C3"},{"value":"6,63E-02","module":"C3"},{"value":"9,96E-01","module":"C4"},{"value":"-1,51E-02","module":"D"},{"value":"-1,12E-02","module":"D"},{"value":"0,0E+00","module":"D"}]},{"parameter":"RWD","unit":"kg","values":[{"value":"7,70E-04","module":"A1-A3"},{"value":"0,0E+00","module":"C1"},{"value":"1,42E-07","module":"C2"},{"value":"5,28E-05","module":"C3"},{"value":"2,48E-05","module":"C3"},{"value":"7,01E-06","module":"C4"},{"value":"-4,53E-04","module":"D"},{"value":"-1,70E-03","module":"D"},{"value":"0,0E+00","module":"D"}]}],"end_of_life_flow":[{"parameter":"CRU","unit":"kg","values":[{"value":"0,0E+00","module":"A1-A3"},{"value":"0,0E+00","module":"C1"},{"value":"0,0E+00","module":"C2"},{"value":"0,0E+00","module":"C3"},{"value":"0,0E+00","module":"C3"},{"value":"0,0E+00","module":"C4"},{"value":"0,0E+00","module":"D"},{"value":"0,0E+00","module":"D"},{"value":"0,0E+00","module":"D"}]},{"parameter":"MFR","unit":"kg","values":[{"value":"1,59E-01","module":"A1-A3"},{"value":"0,0E+00","module":"C1"},{"value":"0,0E+00","module":"C2"},{"value":"9,00E-01","module":"C3"},{"value":"0,0E+00","module":"C3"},{"value":"0,0E+00","module":"C4"},{"value":"0,0E+00","module":"D"},{"value":"0,0E+00","module":"D"},{"value":"0,0E+00","module":"D"}]},{"parameter":"MER","unit":"kg","values":[{"value":"0,0E+00","module":"A1-A3"},{"value":"0,0E+00","module":"C1"},{"value":"0,0E+00","module":"C2"},{"value":"0,0E+00","module":"C3"},{"value":"0,0E+00","module":"C3"},{"value":"0,0E+00","module":"C4"},{"value":"0,0E+00","module":"D"},{"value":"0,0E+00","module":"D"},{"value":"0,0E+00","module":"D"}]},{"parameter":"EEE","unit":"MJ","values":[{"value":"1,03E-01","module":"A1-A3"},{"value":"0,0E+00","module":"C1"},{"value":"0,0E+00","module":"C2"},{"value":"6,08E-01","module":"C3"},{"value":"6,08E+00","module":"C3"},{"value":"0,0E+00","module":"C4"},{"value":"0,0E+00","module":"D"},{"value":"0,0E+00","module":"D"},{"value":"0,0E+00","module":"D"}]},{"parameter":"EET","unit":"MJ","values":[{"value":"2,21E-01","module":"A1-A3"},{"value":"0,0E+00","module":"C1"},{"value":"0,0E+00","module":"C2"},{"value":"1,11E+00","module":"C3"},{"value":"1,11E+01","module":"C3"},{"value":"0,0E+00","module":"C4"},{"value":"0,0E+00","module":"D"},{"value":"0,0E+00","module":"D"},{"value":"0,0E+00","module":"D"}]}]}