{"product_name":"RAUKANTEX PP","epd_id":"EPD-REH-20240111-IBI2-DE","compliance":["DIN EN 15804+A2","ISO 14025"],"producer_name":"REHAU Industries SE & Co. KG","environmental_impact":[{"parameter":"GWP-total","unit":"kg CO2-eq.","values":[{"value":"2,52E+00","module":"A1-A3"},{"value":"0,0E+00","module":"C1"},{"value":"6,96E-03","module":"C2"},{"value":"3,86E-01","module":"C3"},{"value":"3,13E+00","module":"C3"},{"value":"2,94E-02","module":"C4"},{"value":"-1,02E+00","module":"D"},{"value":"-1,50E+00","module":"D"},{"value":"0,0E+00","module":"D"}]},{"parameter":"GWP-fossil","unit":"kg CO2-eq.","values":[{"value":"2,49E+00","module":"A1-A3"},{"value":"0,0E+00","module":"C1"},{"value":"6,79E-03","module":"C2"},{"value":"3,86E-01","module":"C3"},{"value":"3,13E+00","module":"C3"},{"value":"2,94E-02","module":"C4"},{"value":"-1,02E+00","module":"D"},{"value":"-1,49E+00","module":"D"},{"value":"0,0E+00","module":"D"}]},{"parameter":"GWP-biogenic","unit":"kg CO2-eq.","values":[{"value":"2,81E-02","module":"A1-A3"},{"value":"0,0E+00","module":"C1"},{"value":"3,88E-05","module":"C2"},{"value":"2,56E-05","module":"C3"},{"value":"7,90E-05","module":"C3"},{"value":"0,0E+00","module":"C4"},{"value":"-5,02E-03","module":"D"},{"value":"-6,02E-03","module":"D"},{"value":"0,0E+00","module":"D"}]},{"parameter":"GWP-luluc","unit":"kg CO2-eq.","values":[{"value":"2,19E-03","module":"A1-A3"},{"value":"0,0E+00","module":"C1"},{"value":"1,31E-04","module":"C2"},{"value":"8,13E-06","module":"C3"},{"value":"6,27E-06","module":"C3"},{"value":"1,08E-04","module":"C4"},{"value":"-3,10E-04","module":"D"},{"value":"-1,04E-03","module":"D"},{"value":"0,0E+00","module":"D"}]},{"parameter":"ODP","unit":"kg CFC11-eq.","values":[{"value":"6,11E-11","module":"A1-A3"},{"value":"0,0E+00","module":"C1"},{"value":"2,14E-15","module":"C2"},{"value":"2,08E-14","module":"C3"},{"value":"1,66E-13","module":"C3"},{"value":"9,70E-14","module":"C4"},{"value":"-2,88E-12","module":"D"},{"value":"-1,70E-14","module":"D"},{"value":"0,0E+00","module":"D"}]},{"parameter":"AP","unit":"mol H^(+)-eq.","values":[{"value":"4,38E-03","module":"A1-A3"},{"value":"0,0E+00","module":"C1"},{"value":"1,01E-05","module":"C2"},{"value":"1,29E-04","module":"C3"},{"value":"3,12E-04","module":"C3"},{"value":"1,76E-04","module":"C4"},{"value":"-1,38E-03","module":"D"},{"value":"-1,95E-03","module":"D"},{"value":"0,0E+00","module":"D"}]},{"parameter":"POCP","unit":"kg NMVOC-eq.","values":[{"value":"5,27E-03","module":"A1-A3"},{"value":"0,0E+00","module":"C1"},{"value":"9,76E-06","module":"C2"},{"value":"9,55E-05","module":"C3"},{"value":"2,00E-04","module":"C3"},{"value":"1,21E-04","module":"C4"},{"value":"-1,67E-03","module":"D"},{"value":"-1,57E-03","module":"D"},{"value":"0,0E+00","module":"D"}]},{"parameter":"ADPE","unit":"kg Sb-eq.","values":[{"value":"5,31E-07","module":"A1-A3"},{"value":"0,0E+00","module":"C1"},{"value":"1,16E-09","module":"C2"},{"value":"1,08E-09","module":"C3"},{"value":"1,72E-09","module":"C3"},{"value":"1,95E-09","module":"C4"},{"value":"-9,78E-08","module":"D"},{"value":"-2,49E-07","module":"D"},{"value":"0,0E+00","module":"D"}]},{"parameter":"ADPF","unit":"MJ","values":[{"value":"7,77E+01","module":"A1-A3"},{"value":"0,0E+00","module":"C1"},{"value":"8,91E-02","module":"C2"},{"value":"1,06E+00","module":"C3"},{"value":"3,62E-01","module":"C3"},{"value":"4,97E-01","module":"C4"},{"value":"-3,34E+01","module":"D"},{"value":"-2,61E+01","module":"D"},{"value":"0,0E+00","module":"D"}]},{"parameter":"WDP","unit":"m^3 Welt-eq. entzogen","values":[{"value":"1,80E-01","module":"A1-A3"},{"value":"0,0E+00","module":"C1"},{"value":"4,86E-05","module":"C2"},{"value":"3,47E-02","module":"C3"},{"value":"2,89E-01","module":"C3"},{"value":"3,80E-03","module":"C4"},{"value":"-5,80E-02","module":"D"},{"value":"-1,13E-01","module":"D"},{"value":"0,0E+00","module":"D"}]},{"parameter":"EP-freshwater","unit":"kg P-eq.","values":[{"value":"1,27E-05","module":"A1-A3"},{"value":"0,0E+00","module":"C1"},{"value":"1,85E-08","module":"C2"},{"value":"2,30E-08","module":"C3"},{"value":"3,57E-08","module":"C3"},{"value":"1,69E-05","module":"C4"},{"value":"-1,39E-06","module":"D"},{"value":"-1,96E-06","module":"D"},{"value":"0,0E+00","module":"D"}]},{"parameter":"EP-marine","unit":"kg N-eq.","values":[{"value":"1,27E-03","module":"A1-A3"},{"value":"0,0E+00","module":"C1"},{"value":"3,75E-06","module":"C2"},{"value":"3,34E-05","module":"C3"},{"value":"6,71E-05","module":"C3"},{"value":"3,79E-05","module":"C4"},{"value":"-3,95E-04","module":"D"},{"value":"-5,58E-04","module":"D"},{"value":"0,0E+00","module":"D"}]},{"parameter":"EP-terrestrial","unit":"mol N-eq.","values":[{"value":"1,35E-02","module":"A1-A3"},{"value":"0,0E+00","module":"C1"},{"value":"4,49E-05","module":"C2"},{"value":"4,37E-04","module":"C3"},{"value":"1,48E-03","module":"C3"},{"value":"4,16E-04","module":"C4"},{"value":"-4,19E-03","module":"D"},{"value":"-5,98E-03","module":"D"},{"value":"0,0E+00","module":"D"}]}],"additional_environmental_impact":[{"parameter":"PM","unit":"Krankheitsf\u00e4lle","values":[{"value":"4,87E-08","module":"A1-A3"},{"value":"0,0E+00","module":"C1"},{"value":"1,03E-10","module":"C2"},{"value":"1,09E-09","module":"C3"},{"value":"1,82E-09","module":"C3"},{"value":"1,82E-09","module":"C4"},{"value":"-1,24E-08","module":"D"},{"value":"-1,68E-08","module":"D"},{"value":"0,0E+00","module":"D"}]},{"parameter":"ETP-fw","unit":"CTUe","values":[{"value":"4,26E+01","module":"A1-A3"},{"value":"0,0E+00","module":"C1"},{"value":"6,92E-02","module":"C2"},{"value":"1,58E-01","module":"C3"},{"value":"1,49E-01","module":"C3"},{"value":"1,08E+00","module":"C4"},{"value":"-1,63E+01","module":"D"},{"value":"-3,60E+00","module":"D"},{"value":"0,0E+00","module":"D"}]},{"parameter":"HTP-c","unit":"CTUh","values":[{"value":"1,24E-09","module":"A1-A3"},{"value":"0,0E+00","module":"C1"},{"value":"1,38E-12","module":"C2"},{"value":"7,78E-12","module":"C3"},{"value":"2,04E-11","module":"C3"},{"value":"1,60E-11","module":"C4"},{"value":"-3,92E-10","module":"D"},{"value":"-2,48E-10","module":"D"},{"value":"0,0E+00","module":"D"}]},{"parameter":"HTP-nc","unit":"CTUh","values":[{"value":"3,45E-08","module":"A1-A3"},{"value":"0,0E+00","module":"C1"},{"value":"5,81E-11","module":"C2"},{"value":"2,35E-10","module":"C3"},{"value":"1,34E-10","module":"C3"},{"value":"3,34E-10","module":"C4"},{"value":"-1,48E-08","module":"D"},{"value":"-7,97E-09","module":"D"},{"value":"0,0E+00","module":"D"}]},{"parameter":"SQP","unit":"SQP","values":[{"value":"3,81E+01","module":"A1-A3"},{"value":"0,0E+00","module":"C1"},{"value":"5,93E-02","module":"C2"},{"value":"9,89E-02","module":"C3"},{"value":"1,17E-01","module":"C3"},{"value":"8,43E-02","module":"C4"},{"value":"-1,43E+00","module":"D"},{"value":"-4,01E+00","module":"D"},{"value":"0,0E+00","module":"D"}]}],"resource_use":[{"parameter":"PERE","unit":"MJ","values":[{"value":"2,49E+01","module":"A1-A3"},{"value":"0,0E+00","module":"C1"},{"value":"9,86E-03","module":"C2"},{"value":"5,81E-02","module":"C3"},{"value":"1,05E-01","module":"C3"},{"value":"7,51E-02","module":"C4"},{"value":"-2,09E+00","module":"D"},{"value":"-5,84E+00","module":"D"},{"value":"0,0E+00","module":"D"}]},{"parameter":"PERM","unit":"MJ","values":[{"value":"5,65E-04","module":"A1-A3"},{"value":"0,0E+00","module":"C1"},{"value":"0,0E+00","module":"C2"},{"value":"-5,65E-04","module":"C3"},{"value":"-5,65E-04","module":"C3"},{"value":"0,0E+00","module":"C4"},{"value":"0,0E+00","module":"D"},{"value":"0,0E+00","module":"D"},{"value":"0,0E+00","module":"D"}]},{"parameter":"PERT","unit":"MJ","values":[{"value":"2,49E+01","module":"A1-A3"},{"value":"0,0E+00","module":"C1"},{"value":"9,86E-03","module":"C2"},{"value":"5,75E-02","module":"C3"},{"value":"1,05E-01","module":"C3"},{"value":"7,51E-02","module":"C4"},{"value":"-2,09E+00","module":"D"},{"value":"-5,84E+00","module":"D"},{"value":"0,0E+00","module":"D"}]},{"parameter":"PENRE","unit":"MJ","values":[{"value":"7,83E+01","module":"A1-A3"},{"value":"0,0E+00","module":"C1"},{"value":"8,91E-02","module":"C2"},{"value":"4,79E+00","module":"C3"},{"value":"3,77E+01","module":"C3"},{"value":"4,97E-01","module":"C4"},{"value":"-3,34E+01","module":"D"},{"value":"-2,61E+01","module":"D"},{"value":"0,0E+00","module":"D"}]},{"parameter":"PENRM","unit":"MJ","values":[{"value":"3,73E+01","module":"A1-A3"},{"value":"0,0E+00","module":"C1"},{"value":"0,0E+00","module":"C2"},{"value":"-3,73E+01","module":"C3"},{"value":"-3,73E+01","module":"C3"},{"value":"0,0E+00","module":"C4"},{"value":"0,0E+00","module":"D"},{"value":"0,0E+00","module":"D"},{"value":"0,0E+00","module":"D"}]},{"parameter":"PENRT","unit":"MJ","values":[{"value":"1,16E+02","module":"A1-A3"},{"value":"0,0E+00","module":"C1"},{"value":"8,91E-02","module":"C2"},{"value":"-3,25E+01","module":"C3"},{"value":"3,62E-01","module":"C3"},{"value":"4,97E-01","module":"C4"},{"value":"-3,34E+01","module":"D"},{"value":"-2,61E+01","module":"D"},{"value":"0,0E+00","module":"D"}]},{"parameter":"SM","unit":"kg","values":[{"value":"0,0E+00","module":"A1-A3"},{"value":"0,0E+00","module":"C1"},{"value":"0,0E+00","module":"C2"},{"value":"0,0E+00","module":"C3"},{"value":"0,0E+00","module":"C3"},{"value":"0,0E+00","module":"C4"},{"value":"9,00E-01","module":"D"},{"value":"0,0E+00","module":"D"},{"value":"0,0E+00","module":"D"}]},{"parameter":"RSF","unit":"MJ","values":[{"value":"0,0E+00","module":"A1-A3"},{"value":"0,0E+00","module":"C1"},{"value":"0,0E+00","module":"C2"},{"value":"0,0E+00","module":"C3"},{"value":"0,0E+00","module":"C3"},{"value":"0,0E+00","module":"C4"},{"value":"0,0E+00","module":"D"},{"value":"0,0E+00","module":"D"},{"value":"0,0E+00","module":"D"}]},{"parameter":"NRSF","unit":"MJ","values":[{"value":"0,0E+00","module":"A1-A3"},{"value":"0,0E+00","module":"C1"},{"value":"0,0E+00","module":"C2"},{"value":"0,0E+00","module":"C3"},{"value":"0,0E+00","module":"C3"},{"value":"0,0E+00","module":"C4"},{"value":"0,0E+00","module":"D"},{"value":"0,0E+00","module":"D"},{"value":"0,0E+00","module":"D"}]},{"parameter":"FW","unit":"m^3","values":[{"value":"1,34E-02","module":"A1-A3"},{"value":"0,0E+00","module":"C1"},{"value":"9,21E-06","module":"C2"},{"value":"8,19E-04","module":"C3"},{"value":"6,77E-03","module":"C3"},{"value":"7,01E-06","module":"C4"},{"value":"-3,86E-03","module":"D"},{"value":"-5,69E-03","module":"D"},{"value":"0,0E+00","module":"D"}]}],"end_of_life_waste":[{"parameter":"HWD","unit":"kg","values":[{"value":"2,96E-05","module":"A1-A3"},{"value":"0,0E+00","module":"C1"},{"value":"4,34E-12","module":"C2"},{"value":"1,38E-10","module":"C3"},{"value":"2,18E-10","module":"C3"},{"value":"1,23E-10","module":"C4"},{"value":"-4,30E-09","module":"D"},{"value":"-5,87E-09","module":"D"},{"value":"0,0E+00","module":"D"}]},{"parameter":"NHWD","unit":"kg","values":[{"value":"4,57E-02","module":"A1-A3"},{"value":"0,0E+00","module":"C1"},{"value":"1,51E-05","module":"C2"},{"value":"1,52E-03","module":"C3"},{"value":"1,24E-02","module":"C3"},{"value":"9,96E-01","module":"C4"},{"value":"-8,54E-03","module":"D"},{"value":"-1,22E-02","module":"D"},{"value":"0,0E+00","module":"D"}]},{"parameter":"RWD","unit":"kg","values":[{"value":"6,49E-04","module":"A1-A3"},{"value":"0,0E+00","module":"C1"},{"value":"1,42E-07","module":"C2"},{"value":"8,51E-05","module":"C3"},{"value":"2,08E-05","module":"C3"},{"value":"7,01E-06","module":"C4"},{"value":"-3,54E-04","module":"D"},{"value":"-1,87E-03","module":"D"},{"value":"0,0E+00","module":"D"}]}],"end_of_life_flow":[{"parameter":"CRU","unit":"kg","values":[{"value":"0,0E+00","module":"A1-A3"},{"value":"0,0E+00","module":"C1"},{"value":"0,0E+00","module":"C2"},{"value":"0,0E+00","module":"C3"},{"value":"0,0E+00","module":"C3"},{"value":"0,0E+00","module":"C4"},{"value":"0,0E+00","module":"D"},{"value":"0,0E+00","module":"D"},{"value":"0,0E+00","module":"D"}]},{"parameter":"MFR","unit":"kg","values":[{"value":"1,30E-01","module":"A1-A3"},{"value":"0,0E+00","module":"C1"},{"value":"0,0E+00","module":"C2"},{"value":"9,00E-01","module":"C3"},{"value":"0,0E+00","module":"C3"},{"value":"0,0E+00","module":"C4"},{"value":"0,0E+00","module":"D"},{"value":"0,0E+00","module":"D"},{"value":"0,0E+00","module":"D"}]},{"parameter":"MER","unit":"kg","values":[{"value":"0,0E+00","module":"A1-A3"},{"value":"0,0E+00","module":"C1"},{"value":"0,0E+00","module":"C2"},{"value":"0,0E+00","module":"C3"},{"value":"0,0E+00","module":"C3"},{"value":"0,0E+00","module":"C4"},{"value":"0,0E+00","module":"D"},{"value":"0,0E+00","module":"D"},{"value":"0,0E+00","module":"D"}]},{"parameter":"EEE","unit":"MJ","values":[{"value":"9,74E-02","module":"A1-A3"},{"value":"0,0E+00","module":"C1"},{"value":"0,0E+00","module":"C2"},{"value":"6,68E-01","module":"C3"},{"value":"6,68E+00","module":"C3"},{"value":"0,0E+00","module":"C4"},{"value":"0,0E+00","module":"D"},{"value":"0,0E+00","module":"D"},{"value":"0,0E+00","module":"D"}]},{"parameter":"EET","unit":"MJ","values":[{"value":"2,23E-01","module":"A1-A3"},{"value":"0,0E+00","module":"C1"},{"value":"0,0E+00","module":"C2"},{"value":"1,19E+00","module":"C3"},{"value":"1,19E+01","module":"C3"},{"value":"0,0E+00","module":"C4"},{"value":"0,0E+00","module":"D"},{"value":"0,0E+00","module":"D"},{"value":"0,0E+00","module":"D"}]}]}