{"product_name":"Rax Soft 150 2200","epd_id":"NEPD-8040-7724","compliance":["EN 15804+A2","ISO 14025","ISO 21930"],"producer_name":"SG Armaturen AS","environmental_impact":[{"parameter":"GWP-total","unit":"kg CO2-eq.","values":[{"value":"1,18E+01","module":"A1"},{"value":"5,46E-03","module":"A2"},{"value":"3,73E-01","module":"A3"},{"value":"4,08E-01","module":"A4"},{"value":"3,89E-01","module":"A5"},{"value":"1,83E+01","module":"B6"},{"value":"0,0E+00","module":"C1"},{"value":"4,92E-02","module":"C2"},{"value":"4,12E-01","module":"C3"},{"value":"2,65E-02","module":"C4"},{"value":"-5,04E-01","module":"D"}]},{"parameter":"GWP-fossil","unit":"kg CO2-eq.","values":[{"value":"1,21E+01","module":"A1"},{"value":"5,46E-03","module":"A2"},{"value":"3,72E-01","module":"A3"},{"value":"4,07E-01","module":"A4"},{"value":"3,67E-03","module":"A5"},{"value":"1,77E+01","module":"B6"},{"value":"0,0E+00","module":"C1"},{"value":"4,92E-02","module":"C2"},{"value":"4,11E-01","module":"C3"},{"value":"2,64E-02","module":"C4"},{"value":"-5,03E-01","module":"D"}]},{"parameter":"GWP-biogenic","unit":"kg CO2-eq.","values":[{"value":"-3,19E-01","module":"A1"},{"value":"2,13E-06","module":"A2"},{"value":"9,27E-05","module":"A3"},{"value":"1,44E-04","module":"A4"},{"value":"3,85E-01","module":"A5"},{"value":"4,89E-01","module":"B6"},{"value":"0,0E+00","module":"C1"},{"value":"1,92E-05","module":"C2"},{"value":"8,06E-05","module":"C3"},{"value":"7,70E-06","module":"C4"},{"value":"-1,31E-03","module":"D"}]},{"parameter":"GWP-luluc","unit":"kg CO2-eq.","values":[{"value":"1,89E-02","module":"A1"},{"value":"2,00E-06","module":"A2"},{"value":"5,87E-05","module":"A3"},{"value":"2,03E-04","module":"A4"},{"value":"1,22E-06","module":"A5"},{"value":"7,30E-02","module":"B6"},{"value":"0,0E+00","module":"C1"},{"value":"1,80E-05","module":"C2"},{"value":"7,79E-05","module":"C3"},{"value":"6,22E-05","module":"C4"},{"value":"-4,00E-04","module":"D"}]},{"parameter":"ODP","unit":"kg CFC 11-eq.","values":[{"value":"2,54E-06","module":"A1"},{"value":"1,19E-09","module":"A2"},{"value":"5,46E-09","module":"A3"},{"value":"8,98E-08","module":"A4"},{"value":"7,76E-10","module":"A5"},{"value":"1,21E-06","module":"B6"},{"value":"0,0E+00","module":"C1"},{"value":"1,07E-08","module":"C2"},{"value":"3,05E-09","module":"C3"},{"value":"1,24E-09","module":"C4"},{"value":"-1,63E-03","module":"D"}]},{"parameter":"AP","unit":"mol H+-eq.","values":[{"value":"8,25E-02","module":"A1"},{"value":"1,63E-05","module":"A2"},{"value":"1,95E-03","module":"A3"},{"value":"6,28E-03","module":"A4"},{"value":"1,74E-05","module":"A5"},{"value":"1,38E-01","module":"B6"},{"value":"0,0E+00","module":"C1"},{"value":"1,47E-04","module":"C2"},{"value":"2,32E-04","module":"C3"},{"value":"5,58E-05","module":"C4"},{"value":"-3,52E-02","module":"D"}]},{"parameter":"POCP","unit":"kg NMVOC-eq.","values":[{"value":"4,77E-02","module":"A1"},{"value":"1,35E-05","module":"A2"},{"value":"1,17E-03","module":"A3"},{"value":"4,55E-03","module":"A4"},{"value":"1,79E-05","module":"A5"},{"value":"5,32E-02","module":"B6"},{"value":"0,0E+00","module":"C1"},{"value":"1,21E-04","module":"C2"},{"value":"1,83E-04","module":"C3"},{"value":"6,48E-05","module":"C4"},{"value":"-6,99E-03","module":"D"}]},{"parameter":"ADPE","unit":"kg Sb-eq.","values":[{"value":"3,01E-03","module":"A1"},{"value":"1,46E-07","module":"A2"},{"value":"1,15E-06","module":"A3"},{"value":"7,76E-06","module":"A4"},{"value":"8,94E-08","module":"A5"},{"value":"1,32E-03","module":"B6"},{"value":"0,0E+00","module":"C1"},{"value":"1,32E-06","module":"C2"},{"value":"3,08E-07","module":"C3"},{"value":"6,29E-08","module":"C4"},{"value":"-8,24E-04","module":"D"}]},{"parameter":"ADPF","unit":"MJ","values":[{"value":"1,45E+02","module":"A1"},{"value":"8,06E-02","module":"A2"},{"value":"3,30E+00","module":"A3"},{"value":"5,75E+00","module":"A4"},{"value":"5,14E-02","module":"A5"},{"value":"2,42E+02","module":"B6"},{"value":"0,0E+00","module":"C1"},{"value":"7,27E-01","module":"C2"},{"value":"4,28E-01","module":"C3"},{"value":"1,46E-01","module":"C4"},{"value":"-6,65E+00","module":"D"}]},{"parameter":"WDP","unit":"m3 world-eq.","values":[{"value":"3,60E+02","module":"A1"},{"value":"2,63E-02","module":"A2"},{"value":"5,37E-01","module":"A3"},{"value":"3,81E+00","module":"A4"},{"value":"6,52E-02","module":"A5"},{"value":"4,21E+04","module":"B6"},{"value":"0,0E+00","module":"C1"},{"value":"2,37E-01","module":"C2"},{"value":"3,77E+00","module":"C3"},{"value":"1,22E+00","module":"C4"},{"value":"1,48E+01","module":"D"}]},{"parameter":"EP-freshwater","unit":"kg P-eq.","values":[{"value":"1,06E-03","module":"A1"},{"value":"5,12E-08","module":"A2"},{"value":"8,27E-06","module":"A3"},{"value":"2,60E-06","module":"A4"},{"value":"3,02E-08","module":"A5"},{"value":"1,27E-03","module":"B6"},{"value":"0,0E+00","module":"C1"},{"value":"4,61E-07","module":"C2"},{"value":"1,32E-06","module":"C3"},{"value":"3,52E-07","module":"C4"},{"value":"-1,95E-04","module":"D"}]},{"parameter":"EP-marine","unit":"kg N-eq.","values":[{"value":"1,30E-02","module":"A1"},{"value":"3,21E-06","module":"A2"},{"value":"4,02E-04","module":"A3"},{"value":"1,51E-03","module":"A4"},{"value":"5,76E-06","module":"A5"},{"value":"1,52E-02","module":"B6"},{"value":"0,0E+00","module":"C1"},{"value":"2,90E-05","module":"C2"},{"value":"6,62E-05","module":"C3"},{"value":"3,37E-05","module":"C4"},{"value":"-1,79E-03","module":"D"}]},{"parameter":"EP-terrestrial","unit":"mol N-eq.","values":[{"value":"1,46E-01","module":"A1"},{"value":"3,59E-05","module":"A2"},{"value":"4,43E-03","module":"A3"},{"value":"1,68E-02","module":"A4"},{"value":"6,23E-05","module":"A5"},{"value":"1,98E-01","module":"B6"},{"value":"0,0E+00","module":"C1"},{"value":"3,24E-04","module":"C2"},{"value":"7,07E-04","module":"C3"},{"value":"1,64E-04","module":"C4"},{"value":"-2,47E-02","module":"D"}]},{"parameter":"GWP-IOBC","unit":"kg CO2-eq.","values":[{"value":"1,22E+01","module":"A1"},{"value":"5,46E-03","module":"A2"},{"value":"3,52E-01","module":"A3"},{"value":"4,08E-01","module":"A4"},{"value":"3,68E-03","module":"A5"},{"value":"1,82E+01","module":"B6"},{"value":"0,0E+00","module":"C1"},{"value":"4,92E-02","module":"C2"},{"value":"4,12E-01","module":"C3"},{"value":"2,72E-02","module":"C4"},{"value":"-5,01E-01","module":"D"}]}],"additional_environmental_impact":[{"parameter":"PM","unit":"disease incidence","values":[{"value":"7,33E-07","module":"A1"},{"value":"3,53E-10","module":"A2"},{"value":"2,63E-08","module":"A3"},{"value":"1,44E-08","module":"A4"},{"value":"2,56E-10","module":"A5"},{"value":"9,92E-07","module":"B6"},{"value":"0,0E+00","module":"C1"},{"value":"3,18E-09","module":"C2"},{"value":"1,40E-09","module":"C3"},{"value":"1,03E-09","module":"C4"},{"value":"-7,64E-08","module":"D"}]},{"parameter":"ETP-fw","unit":"CTUe","values":[{"value":"7,34E+02","module":"A1"},{"value":"6,54E-02","module":"A2"},{"value":"9,66E+00","module":"A3"},{"value":"3,92E+00","module":"A4"},{"value":"6,86E-02","module":"A5"},{"value":"1,10E+03","module":"B6"},{"value":"0,0E+00","module":"C1"},{"value":"5,89E-01","module":"C2"},{"value":"1,45E+00","module":"C3"},{"value":"6,21E+01","module":"C4"},{"value":"-2,53E+02","module":"D"}]},{"parameter":"HTP-c","unit":"CTUh","values":[{"value":"1,24E-08","module":"A1"},{"value":"0,0E+00","module":"A2"},{"value":"1,05E-10","module":"A3"},{"value":"0,0E+00","module":"A4"},{"value":"2,00E-12","module":"A5"},{"value":"5,26E-08","module":"B6"},{"value":"0,0E+00","module":"C1"},{"value":"0,0E+00","module":"C2"},{"value":"5,71E-10","module":"C3"},{"value":"3,40E-11","module":"C4"},{"value":"-1,11E-09","module":"D"}]},{"parameter":"HTP-nc","unit":"CTUh","values":[{"value":"4,73E-07","module":"A1"},{"value":"6,40E-11","module":"A2"},{"value":"4,57E-09","module":"A3"},{"value":"2,87E-09","module":"A4"},{"value":"8,60E-11","module":"A5"},{"value":"1,24E-06","module":"B6"},{"value":"0,0E+00","module":"C1"},{"value":"5,78E-10","module":"C2"},{"value":"3,34E-08","module":"C3"},{"value":"2,94E-10","module":"C4"},{"value":"-9,03E-08","module":"D"}]},{"parameter":"SQP","unit":"unitless","values":[{"value":"3,88E+01","module":"A1"},{"value":"5,53E-02","module":"A2"},{"value":"6,98E-01","module":"A3"},{"value":"2,78E+00","module":"A4"},{"value":"3,45E-02","module":"A5"},{"value":"1,22E+02","module":"B6"},{"value":"0,0E+00","module":"C1"},{"value":"4,98E-01","module":"C2"},{"value":"9,89E-02","module":"C3"},{"value":"3,89E-01","module":"C4"},{"value":"-7,41E+00","module":"D"}]},{"parameter":"IRP","unit":"kBq U235-eq.","values":[{"value":"3,77E-01","module":"A1"},{"value":"3,35E-04","module":"A2"},{"value":"2,85E-03","module":"A3"},{"value":"2,49E-02","module":"A4"},{"value":"2,20E-04","module":"A5"},{"value":"4,38E+00","module":"B6"},{"value":"0,0E+00","module":"C1"},{"value":"3,02E-03","module":"C2"},{"value":"2,03E-03","module":"C3"},{"value":"5,10E-04","module":"C4"},{"value":"-2,50E-02","module":"D"}]}],"resource_use":[{"parameter":"PERE","unit":"MJ","values":[{"value":"1,63E+01","module":"A1"},{"value":"9,13E-04","module":"A2"},{"value":"3,32E-01","module":"A3"},{"value":"6,54E-02","module":"A4"},{"value":"8,46E-04","module":"A5"},{"value":"3,13E+03","module":"B6"},{"value":"0,0E+00","module":"C1"},{"value":"8,23E-03","module":"C2"},{"value":"5,29E-02","module":"C3"},{"value":"3,31E-02","module":"C4"},{"value":"-2,37E+00","module":"D"}]},{"parameter":"PERM","unit":"MJ","values":[{"value":"1,37E+00","module":"A1"},{"value":"0,0E+00","module":"A2"},{"value":"0,0E+00","module":"A3"},{"value":"0,0E+00","module":"A4"},{"value":"-1,37E+00","module":"A5"},{"value":"0,0E+00","module":"B6"},{"value":"0,0E+00","module":"C1"},{"value":"0,0E+00","module":"C2"},{"value":"0,0E+00","module":"C3"},{"value":"0,0E+00","module":"C4"},{"value":"0,0E+00","module":"D"}]},{"parameter":"PERT","unit":"MJ","values":[{"value":"1,76E+01","module":"A1"},{"value":"9,13E-04","module":"A2"},{"value":"3,32E-01","module":"A3"},{"value":"6,54E-02","module":"A4"},{"value":"-1,37E+00","module":"A5"},{"value":"3,13E+03","module":"B6"},{"value":"0,0E+00","module":"C1"},{"value":"8,23E-03","module":"C2"},{"value":"5,29E-02","module":"C3"},{"value":"3,31E-02","module":"C4"},{"value":"-2,37E+00","module":"D"}]},{"parameter":"PENRE","unit":"MJ","values":[{"value":"1,36E+02","module":"A1"},{"value":"8,06E-02","module":"A2"},{"value":"3,30E+00","module":"A3"},{"value":"5,75E+00","module":"A4"},{"value":"5,14E-02","module":"A5"},{"value":"2,42E+02","module":"B6"},{"value":"0,0E+00","module":"C1"},{"value":"7,27E-01","module":"C2"},{"value":"4,28E-01","module":"C3"},{"value":"1,46E-01","module":"C4"},{"value":"-6,65E+00","module":"D"}]},{"parameter":"PENRM","unit":"MJ","values":[{"value":"8,70E+00","module":"A1"},{"value":"0,0E+00","module":"A2"},{"value":"0,0E+00","module":"A3"},{"value":"0,0E+00","module":"A4"},{"value":"0,0E+00","module":"A5"},{"value":"0,0E+00","module":"B6"},{"value":"0,0E+00","module":"C1"},{"value":"0,0E+00","module":"C2"},{"value":"-9,48E+00","module":"C3"},{"value":"0,0E+00","module":"C4"},{"value":"0,0E+00","module":"D"}]},{"parameter":"PENRT","unit":"MJ","values":[{"value":"1,45E+02","module":"A1"},{"value":"8,06E-02","module":"A2"},{"value":"3,30E+00","module":"A3"},{"value":"5,75E+00","module":"A4"},{"value":"5,14E-02","module":"A5"},{"value":"2,42E+02","module":"B6"},{"value":"0,0E+00","module":"C1"},{"value":"7,27E-01","module":"C2"},{"value":"-9,05E+00","module":"C3"},{"value":"1,46E-01","module":"C4"},{"value":"-6,65E+00","module":"D"}]},{"parameter":"SM","unit":"kg","values":[{"value":"5,43E-01","module":"A1"},{"value":"0,0E+00","module":"A2"},{"value":"0,0E+00","module":"A3"},{"value":"0,0E+00","module":"A4"},{"value":"0,0E+00","module":"A5"},{"value":"0,0E+00","module":"B6"},{"value":"0,0E+00","module":"C1"},{"value":"0,0E+00","module":"C2"},{"value":"0,0E+00","module":"C3"},{"value":"7,03E-04","module":"C4"},{"value":"2,02E-03","module":"D"}]},{"parameter":"RSF","unit":"MJ","values":[{"value":"1,97E-01","module":"A1"},{"value":"1,79E-05","module":"A2"},{"value":"2,92E-04","module":"A3"},{"value":"2,15E-03","module":"A4"},{"value":"2,81E-05","module":"A5"},{"value":"2,46E+00","module":"B6"},{"value":"0,0E+00","module":"C1"},{"value":"1,61E-04","module":"C2"},{"value":"9,50E-04","module":"C3"},{"value":"1,88E-04","module":"C4"},{"value":"-1,91E-04","module":"D"}]},{"parameter":"NRSF","unit":"MJ","values":[{"value":"5,82E-02","module":"A1"},{"value":"1,52E-04","module":"A2"},{"value":"2,74E-03","module":"A3"},{"value":"1,15E-02","module":"A4"},{"value":"1,16E-04","module":"A5"},{"value":"6,12E+00","module":"B6"},{"value":"0,0E+00","module":"C1"},{"value":"1,37E-03","module":"C2"},{"value":"-3,29E-05","module":"C3"},{"value":"6,16E-03","module":"C4"},{"value":"-1,22E-01","module":"D"}]},{"parameter":"FW","unit":"m3","values":[{"value":"1,10E-01","module":"A1"},{"value":"9,02E-06","module":"A2"},{"value":"8,99E-03","module":"A3"},{"value":"4,95E-04","module":"A4"},{"value":"2,43E-05","module":"A5"},{"value":"2,34E+01","module":"B6"},{"value":"0,0E+00","module":"C1"},{"value":"8,13E-05","module":"C2"},{"value":"6,82E-04","module":"C3"},{"value":"1,30E-04","module":"C4"},{"value":"-6,06E-03","module":"D"}]}],"end_of_life_waste":[{"parameter":"HWD","unit":"kg","values":[{"value":"5,69E-02","module":"A1"},{"value":"7,29E-06","module":"A2"},{"value":"4,55E-04","module":"A3"},{"value":"2,81E-04","module":"A4"},{"value":"0,0E+00","module":"A5"},{"value":"1,55E-01","module":"B6"},{"value":"0,0E+00","module":"C1"},{"value":"6,57E-05","module":"C2"},{"value":"1,62E-05","module":"C3"},{"value":"3,64E-02","module":"C4"},{"value":"-2,25E-03","module":"D"}]},{"parameter":"NHWD","unit":"kg","values":[{"value":"1,26E+00","module":"A1"},{"value":"3,87E-03","module":"A2"},{"value":"3,08E-02","module":"A3"},{"value":"1,78E-01","module":"A4"},{"value":"2,27E-01","module":"A5"},{"value":"1,86E+01","module":"B6"},{"value":"0,0E+00","module":"C1"},{"value":"3,49E-02","module":"C2"},{"value":"2,19E-02","module":"C3"},{"value":"2,59E-01","module":"C4"},{"value":"-8,10E-02","module":"D"}]},{"parameter":"RWD","unit":"kg","values":[{"value":"3,03E-04","module":"A1"},{"value":"5,29E-07","module":"A2"},{"value":"2,52E-06","module":"A3"},{"value":"3,95E-05","module":"A4"},{"value":"0,0E+00","module":"A5"},{"value":"2,16E-03","module":"B6"},{"value":"0,0E+00","module":"C1"},{"value":"4,77E-06","module":"C2"},{"value":"8,07E-07","module":"C3"},{"value":"4,71E-07","module":"C4"},{"value":"-2,12E-05","module":"D"}]}],"end_of_life_flow":[{"parameter":"CRU","unit":"kg","values":[{"value":"0,0E+00","module":"A1"},{"value":"0,0E+00","module":"A2"},{"value":"0,0E+00","module":"A3"},{"value":"0,0E+00","module":"A4"},{"value":"0,0E+00","module":"A5"},{"value":"0,0E+00","module":"B6"},{"value":"0,0E+00","module":"C1"},{"value":"0,0E+00","module":"C2"},{"value":"0,0E+00","module":"C3"},{"value":"0,0E+00","module":"C4"},{"value":"0,0E+00","module":"D"}]},{"parameter":"MFR","unit":"kg","values":[{"value":"0,0E+00","module":"A1"},{"value":"0,0E+00","module":"A2"},{"value":"9,82E-03","module":"A3"},{"value":"0,0E+00","module":"A4"},{"value":"2,11E-01","module":"A5"},{"value":"0,0E+00","module":"B6"},{"value":"0,0E+00","module":"C1"},{"value":"0,0E+00","module":"C2"},{"value":"2,56E-01","module":"C3"},{"value":"1,42E-05","module":"C4"},{"value":"-7,90E-05","module":"D"}]},{"parameter":"MER","unit":"kg","values":[{"value":"0,0E+00","module":"A1"},{"value":"0,0E+00","module":"A2"},{"value":"2,12E-03","module":"A3"},{"value":"0,0E+00","module":"A4"},{"value":"3,29E-04","module":"A5"},{"value":"0,0E+00","module":"B6"},{"value":"0,0E+00","module":"C1"},{"value":"0,0E+00","module":"C2"},{"value":"1,58E-01","module":"C3"},{"value":"3,46E-07","module":"C4"},{"value":"-1,04E-05","module":"D"}]},{"parameter":"EEE","unit":"MJ","values":[{"value":"0,0E+00","module":"A1"},{"value":"0,0E+00","module":"A2"},{"value":"3,19E-03","module":"A3"},{"value":"0,0E+00","module":"A4"},{"value":"1,30E-02","module":"A5"},{"value":"0,0E+00","module":"B6"},{"value":"0,0E+00","module":"C1"},{"value":"0,0E+00","module":"C2"},{"value":"2,42E-01","module":"C3"},{"value":"2,25E-05","module":"C4"},{"value":"-2,55E-05","module":"D"}]},{"parameter":"EET","unit":"MJ","values":[{"value":"0,0E+00","module":"A1"},{"value":"0,0E+00","module":"A2"},{"value":"4,83E-02","module":"A3"},{"value":"0,0E+00","module":"A4"},{"value":"1,97E-01","module":"A5"},{"value":"0,0E+00","module":"B6"},{"value":"0,0E+00","module":"C1"},{"value":"0,0E+00","module":"C2"},{"value":"3,67E+00","module":"C3"},{"value":"3,40E-04","module":"C4"},{"value":"-3,85E-04","module":"D"}]}]}