{"product_name":"Rax Eco 200 Dali","epd_id":"NEPD-8254-7928","compliance":["EN 15804+A2","ISO 14025","ISO 21930"],"producer_name":"SG Armaturen AS","environmental_impact":[{"parameter":"GWP-total","unit":"kg CO2-eq.","values":[{"value":"1,32E+01","module":"A1"},{"value":"8,04E-03","module":"A2"},{"value":"4,57E-01","module":"A3"},{"value":"5,00E-01","module":"A4"},{"value":"4,50E-01","module":"A5"},{"value":"1,82E+01","module":"B6"},{"value":"0,0E+00","module":"C1"},{"value":"6,04E-02","module":"C2"},{"value":"4,69E-01","module":"C3"},{"value":"2,93E-02","module":"C4"},{"value":"-4,00E-01","module":"D"}]},{"parameter":"GWP-fossil","unit":"kg CO2-eq.","values":[{"value":"1,35E+01","module":"A1"},{"value":"8,03E-03","module":"A2"},{"value":"4,57E-01","module":"A3"},{"value":"5,00E-01","module":"A4"},{"value":"4,26E-03","module":"A5"},{"value":"1,76E+01","module":"B6"},{"value":"0,0E+00","module":"C1"},{"value":"6,03E-02","module":"C2"},{"value":"4,69E-01","module":"C3"},{"value":"2,92E-02","module":"C4"},{"value":"-3,99E-01","module":"D"}]},{"parameter":"GWP-biogenic","unit":"kg CO2-eq.","values":[{"value":"-3,70E-01","module":"A1"},{"value":"3,13E-06","module":"A2"},{"value":"1,14E-04","module":"A3"},{"value":"1,77E-04","module":"A4"},{"value":"4,46E-01","module":"A5"},{"value":"4,88E-01","module":"B6"},{"value":"0,0E+00","module":"C1"},{"value":"2,35E-05","module":"C2"},{"value":"6,57E-05","module":"C3"},{"value":"7,15E-06","module":"C4"},{"value":"-9,82E-04","module":"D"}]},{"parameter":"GWP-luluc","unit":"kg CO2-eq.","values":[{"value":"2,21E-02","module":"A1"},{"value":"2,94E-06","module":"A2"},{"value":"7,20E-05","module":"A3"},{"value":"2,49E-04","module":"A4"},{"value":"1,41E-06","module":"A5"},{"value":"7,28E-02","module":"B6"},{"value":"0,0E+00","module":"C1"},{"value":"2,21E-05","module":"C2"},{"value":"6,37E-05","module":"C3"},{"value":"5,42E-05","module":"C4"},{"value":"2,49E-04","module":"D"}]},{"parameter":"ODP","unit":"kg CFC 11-eq.","values":[{"value":"9,58E-06","module":"A1"},{"value":"1,75E-09","module":"A2"},{"value":"6,69E-09","module":"A3"},{"value":"1,10E-07","module":"A4"},{"value":"8,98E-10","module":"A5"},{"value":"1,21E-06","module":"B6"},{"value":"0,0E+00","module":"C1"},{"value":"1,31E-08","module":"C2"},{"value":"2,80E-09","module":"C3"},{"value":"1,45E-09","module":"C4"},{"value":"-1,91E-03","module":"D"}]},{"parameter":"AP","unit":"mol H+-eq.","values":[{"value":"1,03E-01","module":"A1"},{"value":"2,40E-05","module":"A2"},{"value":"2,39E-03","module":"A3"},{"value":"7,70E-03","module":"A4"},{"value":"2,02E-05","module":"A5"},{"value":"1,38E-01","module":"B6"},{"value":"0,0E+00","module":"C1"},{"value":"1,80E-04","module":"C2"},{"value":"2,15E-04","module":"C3"},{"value":"5,83E-05","module":"C4"},{"value":"-3,17E-02","module":"D"}]},{"parameter":"POCP","unit":"kg NMVOC-eq.","values":[{"value":"5,64E-02","module":"A1"},{"value":"1,98E-05","module":"A2"},{"value":"1,43E-03","module":"A3"},{"value":"5,58E-03","module":"A4"},{"value":"2,07E-05","module":"A5"},{"value":"5,30E-02","module":"B6"},{"value":"0,0E+00","module":"C1"},{"value":"1,49E-04","module":"C2"},{"value":"1,82E-04","module":"C3"},{"value":"6,87E-05","module":"C4"},{"value":"-6,20E-03","module":"D"}]},{"parameter":"ADPE","unit":"kg Sb-eq.","values":[{"value":"6,30E-03","module":"A1"},{"value":"2,15E-07","module":"A2"},{"value":"1,41E-06","module":"A3"},{"value":"9,52E-06","module":"A4"},{"value":"1,04E-07","module":"A5"},{"value":"1,32E-03","module":"B6"},{"value":"0,0E+00","module":"C1"},{"value":"1,62E-06","module":"C2"},{"value":"2,72E-07","module":"C3"},{"value":"6,43E-08","module":"C4"},{"value":"-7,20E-04","module":"D"}]},{"parameter":"ADPF","unit":"MJ","values":[{"value":"1,58E+02","module":"A1"},{"value":"1,19E-01","module":"A2"},{"value":"4,04E+00","module":"A3"},{"value":"7,05E+00","module":"A4"},{"value":"5,95E-02","module":"A5"},{"value":"2,41E+02","module":"B6"},{"value":"0,0E+00","module":"C1"},{"value":"8,91E-01","module":"C2"},{"value":"3,57E-01","module":"C3"},{"value":"1,56E-01","module":"C4"},{"value":"-5,30E+00","module":"D"}]},{"parameter":"WDP","unit":"m3 world-eq.","values":[{"value":"4,09E+02","module":"A1"},{"value":"3,87E-02","module":"A2"},{"value":"6,59E-01","module":"A3"},{"value":"4,67E+00","module":"A4"},{"value":"7,55E-02","module":"A5"},{"value":"4,20E+04","module":"B6"},{"value":"0,0E+00","module":"C1"},{"value":"2,91E-01","module":"C2"},{"value":"3,27E+00","module":"C3"},{"value":"1,63E+00","module":"C4"},{"value":"3,71E+01","module":"D"}]},{"parameter":"EP-freshwater","unit":"kg P-eq.","values":[{"value":"1,39E-03","module":"A1"},{"value":"7,53E-08","module":"A2"},{"value":"1,01E-05","module":"A3"},{"value":"3,19E-06","module":"A4"},{"value":"3,49E-08","module":"A5"},{"value":"1,27E-03","module":"B6"},{"value":"0,0E+00","module":"C1"},{"value":"5,66E-07","module":"C2"},{"value":"1,04E-06","module":"C3"},{"value":"3,24E-07","module":"C4"},{"value":"-1,78E-04","module":"D"}]},{"parameter":"EP-marine","unit":"kg N-eq.","values":[{"value":"1,63E-02","module":"A1"},{"value":"4,73E-06","module":"A2"},{"value":"4,93E-04","module":"A3"},{"value":"1,85E-03","module":"A4"},{"value":"6,67E-06","module":"A5"},{"value":"1,52E-02","module":"B6"},{"value":"0,0E+00","module":"C1"},{"value":"3,55E-05","module":"C2"},{"value":"6,74E-05","module":"C3"},{"value":"3,85E-05","module":"C4"},{"value":"-1,59E-03","module":"D"}]},{"parameter":"EP-terrestrial","unit":"mol N-eq.","values":[{"value":"1,88E-01","module":"A1"},{"value":"5,29E-05","module":"A2"},{"value":"5,43E-03","module":"A3"},{"value":"2,06E-02","module":"A4"},{"value":"7,22E-05","module":"A5"},{"value":"1,97E-01","module":"B6"},{"value":"0,0E+00","module":"C1"},{"value":"3,97E-04","module":"C2"},{"value":"7,13E-04","module":"C3"},{"value":"1,82E-04","module":"C4"},{"value":"-2,21E-02","module":"D"}]},{"parameter":"GWP-IOBC","unit":"kg CO2-eq.","values":[{"value":"1,36E+01","module":"A1"},{"value":"8,04E-03","module":"A2"},{"value":"4,31E-01","module":"A3"},{"value":"5,00E-01","module":"A4"},{"value":"4,26E-03","module":"A5"},{"value":"1,82E+01","module":"B6"},{"value":"0,0E+00","module":"C1"},{"value":"6,04E-02","module":"C2"},{"value":"4,69E-01","module":"C3"},{"value":"3,02E-02","module":"C4"},{"value":"-3,91E-01","module":"D"}]}],"additional_environmental_impact":[{"parameter":"PM","unit":"disease incidence","values":[{"value":"8,32E-07","module":"A1"},{"value":"5,18E-10","module":"A2"},{"value":"3,22E-08","module":"A3"},{"value":"1,77E-08","module":"A4"},{"value":"2,97E-10","module":"A5"},{"value":"9,88E-07","module":"B6"},{"value":"0,0E+00","module":"C1"},{"value":"3,90E-09","module":"C2"},{"value":"1,24E-09","module":"C3"},{"value":"1,07E-09","module":"C4"},{"value":"-6,90E-08","module":"D"}]},{"parameter":"ETP-fw","unit":"CTUe","values":[{"value":"1,07E+03","module":"A1"},{"value":"9,62E-02","module":"A2"},{"value":"1,19E+01","module":"A3"},{"value":"4,81E+00","module":"A4"},{"value":"7,94E-02","module":"A5"},{"value":"1,10E+03","module":"B6"},{"value":"0,0E+00","module":"C1"},{"value":"7,23E-01","module":"C2"},{"value":"1,46E+00","module":"C3"},{"value":"8,86E+01","module":"C4"},{"value":"-2,33E+02","module":"D"}]},{"parameter":"HTP-c","unit":"CTUh","values":[{"value":"1,47E-08","module":"A1"},{"value":"0,0E+00","module":"A2"},{"value":"1,28E-10","module":"A3"},{"value":"0,0E+00","module":"A4"},{"value":"2,00E-12","module":"A5"},{"value":"5,24E-08","module":"B6"},{"value":"0,0E+00","module":"C1"},{"value":"0,0E+00","module":"C2"},{"value":"5,01E-10","module":"C3"},{"value":"3,20E-11","module":"C4"},{"value":"-1,04E-09","module":"D"}]},{"parameter":"HTP-nc","unit":"CTUh","values":[{"value":"5,76E-07","module":"A1"},{"value":"9,10E-11","module":"A2"},{"value":"5,60E-09","module":"A3"},{"value":"3,52E-09","module":"A4"},{"value":"1,00E-10","module":"A5"},{"value":"1,23E-06","module":"B6"},{"value":"0,0E+00","module":"C1"},{"value":"7,09E-10","module":"C2"},{"value":"2,91E-08","module":"C3"},{"value":"2,88E-10","module":"C4"},{"value":"-9,62E-08","module":"D"}]},{"parameter":"SQP","unit":"unitless","values":[{"value":"5,73E+01","module":"A1"},{"value":"8,13E-02","module":"A2"},{"value":"8,56E-01","module":"A3"},{"value":"3,40E+00","module":"A4"},{"value":"3,99E-02","module":"A5"},{"value":"1,21E+02","module":"B6"},{"value":"0,0E+00","module":"C1"},{"value":"6,11E-01","module":"C2"},{"value":"8,39E-02","module":"C3"},{"value":"4,11E-01","module":"C4"},{"value":"-7,25E+00","module":"D"}]},{"parameter":"IRP","unit":"kBq U235-eq.","values":[{"value":"4,01E-01","module":"A1"},{"value":"4,93E-04","module":"A2"},{"value":"3,50E-03","module":"A3"},{"value":"3,06E-02","module":"A4"},{"value":"2,55E-04","module":"A5"},{"value":"4,37E+00","module":"B6"},{"value":"0,0E+00","module":"C1"},{"value":"3,70E-03","module":"C2"},{"value":"1,66E-03","module":"C3"},{"value":"6,20E-04","module":"C4"},{"value":"-1,99E-02","module":"D"}]}],"resource_use":[{"parameter":"PERE","unit":"MJ","values":[{"value":"1,80E+01","module":"A1"},{"value":"1,34E-03","module":"A2"},{"value":"4,07E-01","module":"A3"},{"value":"8,02E-02","module":"A4"},{"value":"9,80E-04","module":"A5"},{"value":"3,12E+03","module":"B6"},{"value":"0,0E+00","module":"C1"},{"value":"1,01E-02","module":"C2"},{"value":"4,34E-02","module":"C3"},{"value":"3,18E-02","module":"C4"},{"value":"-2,48E+00","module":"D"}]},{"parameter":"PERM","unit":"MJ","values":[{"value":"1,58E+00","module":"A1"},{"value":"0,0E+00","module":"A2"},{"value":"0,0E+00","module":"A3"},{"value":"0,0E+00","module":"A4"},{"value":"-1,58E+00","module":"A5"},{"value":"0,0E+00","module":"B6"},{"value":"0,0E+00","module":"C1"},{"value":"0,0E+00","module":"C2"},{"value":"0,0E+00","module":"C3"},{"value":"0,0E+00","module":"C4"},{"value":"0,0E+00","module":"D"}]},{"parameter":"PERT","unit":"MJ","values":[{"value":"1,96E+01","module":"A1"},{"value":"1,34E-03","module":"A2"},{"value":"4,07E-01","module":"A3"},{"value":"8,02E-02","module":"A4"},{"value":"-1,58E+00","module":"A5"},{"value":"3,12E+03","module":"B6"},{"value":"0,0E+00","module":"C1"},{"value":"1,01E-02","module":"C2"},{"value":"4,34E-02","module":"C3"},{"value":"3,18E-02","module":"C4"},{"value":"-2,48E+00","module":"D"}]},{"parameter":"PENRE","unit":"MJ","values":[{"value":"1,48E+02","module":"A1"},{"value":"1,19E-01","module":"A2"},{"value":"4,04E+00","module":"A3"},{"value":"7,05E+00","module":"A4"},{"value":"5,96E-02","module":"A5"},{"value":"2,41E+02","module":"B6"},{"value":"0,0E+00","module":"C1"},{"value":"8,91E-01","module":"C2"},{"value":"3,57E-01","module":"C3"},{"value":"1,56E-01","module":"C4"},{"value":"-5,30E+00","module":"D"}]},{"parameter":"PENRM","unit":"MJ","values":[{"value":"9,65E+00","module":"A1"},{"value":"0,0E+00","module":"A2"},{"value":"0,0E+00","module":"A3"},{"value":"0,0E+00","module":"A4"},{"value":"0,0E+00","module":"A5"},{"value":"0,0E+00","module":"B6"},{"value":"0,0E+00","module":"C1"},{"value":"0,0E+00","module":"C2"},{"value":"-1,03E+01","module":"C3"},{"value":"0,0E+00","module":"C4"},{"value":"0,0E+00","module":"D"}]},{"parameter":"PENRT","unit":"MJ","values":[{"value":"1,58E+02","module":"A1"},{"value":"1,19E-01","module":"A2"},{"value":"4,04E+00","module":"A3"},{"value":"7,05E+00","module":"A4"},{"value":"5,96E-02","module":"A5"},{"value":"2,41E+02","module":"B6"},{"value":"0,0E+00","module":"C1"},{"value":"8,91E-01","module":"C2"},{"value":"-9,95E+00","module":"C3"},{"value":"1,56E-01","module":"C4"},{"value":"-5,30E+00","module":"D"}]},{"parameter":"SM","unit":"kg","values":[{"value":"6,27E-01","module":"A1"},{"value":"0,0E+00","module":"A2"},{"value":"0,0E+00","module":"A3"},{"value":"0,0E+00","module":"A4"},{"value":"0,0E+00","module":"A5"},{"value":"0,0E+00","module":"B6"},{"value":"0,0E+00","module":"C1"},{"value":"0,0E+00","module":"C2"},{"value":"0,0E+00","module":"C3"},{"value":"6,07E-04","module":"C4"},{"value":"4,60E-03","module":"D"}]},{"parameter":"RSF","unit":"MJ","values":[{"value":"1,81E-01","module":"A1"},{"value":"2,63E-05","module":"A2"},{"value":"3,58E-04","module":"A3"},{"value":"2,64E-03","module":"A4"},{"value":"3,25E-05","module":"A5"},{"value":"2,45E+00","module":"B6"},{"value":"0,0E+00","module":"C1"},{"value":"1,97E-04","module":"C2"},{"value":"7,58E-04","module":"C3"},{"value":"2,27E-04","module":"C4"},{"value":"-1,73E-04","module":"D"}]},{"parameter":"NRSF","unit":"MJ","values":[{"value":"1,69E-02","module":"A1"},{"value":"2,23E-04","module":"A2"},{"value":"3,37E-03","module":"A3"},{"value":"1,42E-02","module":"A4"},{"value":"1,34E-04","module":"A5"},{"value":"6,10E+00","module":"B6"},{"value":"0,0E+00","module":"C1"},{"value":"1,68E-03","module":"C2"},{"value":"-2,84E-05","module":"C3"},{"value":"5,34E-03","module":"C4"},{"value":"-1,49E-01","module":"D"}]},{"parameter":"FW","unit":"m3","values":[{"value":"1,21E-01","module":"A1"},{"value":"1,33E-05","module":"A2"},{"value":"1,10E-02","module":"A3"},{"value":"6,07E-04","module":"A4"},{"value":"2,81E-05","module":"A5"},{"value":"2,33E+01","module":"B6"},{"value":"0,0E+00","module":"C1"},{"value":"9,97E-05","module":"C2"},{"value":"7,07E-04","module":"C3"},{"value":"1,50E-04","module":"C4"},{"value":"-5,08E-03","module":"D"}]}],"end_of_life_waste":[{"parameter":"HWD","unit":"kg","values":[{"value":"6,54E-02","module":"A1"},{"value":"1,07E-05","module":"A2"},{"value":"5,58E-04","module":"A3"},{"value":"3,44E-04","module":"A4"},{"value":"0,0E+00","module":"A5"},{"value":"1,55E-01","module":"B6"},{"value":"0,0E+00","module":"C1"},{"value":"8,06E-05","module":"C2"},{"value":"1,40E-05","module":"C3"},{"value":"3,36E-02","module":"C4"},{"value":"-2,21E-03","module":"D"}]},{"parameter":"NHWD","unit":"kg","values":[{"value":"1,41E+00","module":"A1"},{"value":"5,70E-03","module":"A2"},{"value":"3,78E-02","module":"A3"},{"value":"2,18E-01","module":"A4"},{"value":"2,63E-01","module":"A5"},{"value":"1,86E+01","module":"B6"},{"value":"0,0E+00","module":"C1"},{"value":"4,28E-02","module":"C2"},{"value":"1,89E-02","module":"C3"},{"value":"3,30E-01","module":"C4"},{"value":"-6,12E-02","module":"D"}]},{"parameter":"RWD","unit":"kg","values":[{"value":"3,34E-04","module":"A1"},{"value":"7,79E-07","module":"A2"},{"value":"3,09E-06","module":"A3"},{"value":"4,84E-05","module":"A4"},{"value":"0,0E+00","module":"A5"},{"value":"2,16E-03","module":"B6"},{"value":"0,0E+00","module":"C1"},{"value":"5,85E-06","module":"C2"},{"value":"6,97E-07","module":"C3"},{"value":"6,12E-07","module":"C4"},{"value":"-1,66E-05","module":"D"}]}],"end_of_life_flow":[{"parameter":"CRU","unit":"kg","values":[{"value":"0,0E+00","module":"A1"},{"value":"0,0E+00","module":"A2"},{"value":"0,0E+00","module":"A3"},{"value":"0,0E+00","module":"A4"},{"value":"0,0E+00","module":"A5"},{"value":"0,0E+00","module":"B6"},{"value":"0,0E+00","module":"C1"},{"value":"0,0E+00","module":"C2"},{"value":"0,0E+00","module":"C3"},{"value":"0,0E+00","module":"C4"},{"value":"0,0E+00","module":"D"}]},{"parameter":"MFR","unit":"kg","values":[{"value":"0,0E+00","module":"A1"},{"value":"0,0E+00","module":"A2"},{"value":"1,20E-02","module":"A3"},{"value":"0,0E+00","module":"A4"},{"value":"2,45E-01","module":"A5"},{"value":"0,0E+00","module":"B6"},{"value":"0,0E+00","module":"C1"},{"value":"0,0E+00","module":"C2"},{"value":"3,49E-01","module":"C3"},{"value":"1,66E-05","module":"C4"},{"value":"-1,80E-04","module":"D"}]},{"parameter":"MER","unit":"kg","values":[{"value":"0,0E+00","module":"A1"},{"value":"0,0E+00","module":"A2"},{"value":"2,60E-03","module":"A3"},{"value":"0,0E+00","module":"A4"},{"value":"3,15E-04","module":"A5"},{"value":"0,0E+00","module":"B6"},{"value":"0,0E+00","module":"C1"},{"value":"0,0E+00","module":"C2"},{"value":"1,85E-01","module":"C3"},{"value":"4,06E-07","module":"C4"},{"value":"-2,37E-05","module":"D"}]},{"parameter":"EEE","unit":"MJ","values":[{"value":"0,0E+00","module":"A1"},{"value":"0,0E+00","module":"A2"},{"value":"3,91E-03","module":"A3"},{"value":"0,0E+00","module":"A4"},{"value":"1,51E-02","module":"A5"},{"value":"0,0E+00","module":"B6"},{"value":"0,0E+00","module":"C1"},{"value":"0,0E+00","module":"C2"},{"value":"2,84E-01","module":"C3"},{"value":"2,63E-05","module":"C4"},{"value":"-5,81E-05","module":"D"}]},{"parameter":"EET","unit":"MJ","values":[{"value":"0,0E+00","module":"A1"},{"value":"0,0E+00","module":"A2"},{"value":"5,92E-02","module":"A3"},{"value":"0,0E+00","module":"A4"},{"value":"2,28E-01","module":"A5"},{"value":"0,0E+00","module":"B6"},{"value":"0,0E+00","module":"C1"},{"value":"0,0E+00","module":"C2"},{"value":"4,30E+00","module":"C3"},{"value":"3,99E-04","module":"C4"},{"value":"-8,79E-04","module":"D"}]}]}