{"product_name":"Rax Soft 150 TW Dali","epd_id":"NEPD-8874-8530","compliance":["EN 15804+A2","ISO 14025","ISO 21930"],"producer_name":"SG Armaturen AS","environmental_impact":[{"parameter":"GWP-total","unit":"kg CO2-eq.","values":[{"value":"1,65E+01","module":"A1"},{"value":"1,36E-02","module":"A2"},{"value":"4,03E-01","module":"A3"},{"value":"4,41E-01","module":"A4"},{"value":"2,94E-01","module":"A5"},{"value":"2,40E+01","module":"B6"},{"value":"0,0E+00","module":"C1"},{"value":"5,33E-02","module":"C2"},{"value":"5,14E-01","module":"C3"},{"value":"3,51E-02","module":"C4"},{"value":"-9,01E-01","module":"D"}]},{"parameter":"GWP-fossil","unit":"kg CO2-eq.","values":[{"value":"1,67E+01","module":"A1"},{"value":"1,36E-02","module":"A2"},{"value":"4,03E-01","module":"A3"},{"value":"4,41E-01","module":"A4"},{"value":"2,79E-03","module":"A5"},{"value":"2,33E+01","module":"B6"},{"value":"0,0E+00","module":"C1"},{"value":"5,32E-02","module":"C2"},{"value":"5,13E-01","module":"C3"},{"value":"3,50E-02","module":"C4"},{"value":"-8,97E-01","module":"D"}]},{"parameter":"GWP-biogenic","unit":"kg CO2-eq.","values":[{"value":"-2,13E-01","module":"A1"},{"value":"5,31E-06","module":"A2"},{"value":"1,00E-04","module":"A3"},{"value":"1,56E-04","module":"A4"},{"value":"2,92E-01","module":"A5"},{"value":"6,44E-01","module":"B6"},{"value":"0,0E+00","module":"C1"},{"value":"2,07E-05","module":"C2"},{"value":"1,35E-04","module":"C3"},{"value":"1,23E-05","module":"C4"},{"value":"-2,41E-03","module":"D"}]},{"parameter":"GWP-luluc","unit":"kg CO2-eq.","values":[{"value":"2,60E-02","module":"A1"},{"value":"4,99E-06","module":"A2"},{"value":"6,35E-05","module":"A3"},{"value":"2,20E-04","module":"A4"},{"value":"9,21E-07","module":"A5"},{"value":"9,61E-02","module":"B6"},{"value":"0,0E+00","module":"C1"},{"value":"1,95E-05","module":"C2"},{"value":"1,33E-04","module":"C3"},{"value":"1,05E-04","module":"C4"},{"value":"-1,10E-03","module":"D"}]},{"parameter":"ODP","unit":"kg CFC 11-eq.","values":[{"value":"6,44E-06","module":"A1"},{"value":"2,97E-09","module":"A2"},{"value":"5,90E-09","module":"A3"},{"value":"9,71E-08","module":"A4"},{"value":"5,88E-10","module":"A5"},{"value":"1,60E-06","module":"B6"},{"value":"0,0E+00","module":"C1"},{"value":"1,16E-08","module":"C2"},{"value":"4,81E-09","module":"C3"},{"value":"1,62E-09","module":"C4"},{"value":"-1,92E-03","module":"D"}]},{"parameter":"AP","unit":"mol H+-eq.","values":[{"value":"1,21E-01","module":"A1"},{"value":"4,08E-05","module":"A2"},{"value":"2,11E-03","module":"A3"},{"value":"6,80E-03","module":"A4"},{"value":"1,32E-05","module":"A5"},{"value":"1,82E-01","module":"B6"},{"value":"0,0E+00","module":"C1"},{"value":"1,59E-04","module":"C2"},{"value":"3,57E-04","module":"C3"},{"value":"8,18E-05","module":"C4"},{"value":"-6,04E-02","module":"D"}]},{"parameter":"POCP","unit":"kg NMVOC-eq.","values":[{"value":"6,95E-02","module":"A1"},{"value":"3,36E-05","module":"A2"},{"value":"1,26E-03","module":"A3"},{"value":"4,92E-03","module":"A4"},{"value":"1,36E-05","module":"A5"},{"value":"7,01E-02","module":"B6"},{"value":"0,0E+00","module":"C1"},{"value":"1,31E-04","module":"C2"},{"value":"2,64E-04","module":"C3"},{"value":"9,34E-05","module":"C4"},{"value":"-1,20E-02","module":"D"}]},{"parameter":"ADPE","unit":"kg Sb-eq.","values":[{"value":"4,43E-03","module":"A1"},{"value":"3,66E-07","module":"A2"},{"value":"1,25E-06","module":"A3"},{"value":"8,40E-06","module":"A4"},{"value":"6,78E-08","module":"A5"},{"value":"1,74E-03","module":"B6"},{"value":"0,0E+00","module":"C1"},{"value":"1,43E-06","module":"C2"},{"value":"5,05E-07","module":"C3"},{"value":"9,42E-08","module":"C4"},{"value":"-1,40E-03","module":"D"}]},{"parameter":"ADPF","unit":"MJ","values":[{"value":"2,02E+02","module":"A1"},{"value":"2,01E-01","module":"A2"},{"value":"3,57E+00","module":"A3"},{"value":"6,22E+00","module":"A4"},{"value":"3,90E-02","module":"A5"},{"value":"3,18E+02","module":"B6"},{"value":"0,0E+00","module":"C1"},{"value":"7,87E-01","module":"C2"},{"value":"7,11E-01","module":"C3"},{"value":"2,09E-01","module":"C4"},{"value":"-1,18E+01","module":"D"}]},{"parameter":"WDP","unit":"m3 world-eq.","values":[{"value":"5,16E+02","module":"A1"},{"value":"6,57E-02","module":"A2"},{"value":"5,81E-01","module":"A3"},{"value":"4,12E+00","module":"A4"},{"value":"4,94E-02","module":"A5"},{"value":"5,55E+04","module":"B6"},{"value":"0,0E+00","module":"C1"},{"value":"2,56E-01","module":"C2"},{"value":"6,26E+00","module":"C3"},{"value":"1,38E+00","module":"C4"},{"value":"3,29E+00","module":"D"}]},{"parameter":"EP-freshwater","unit":"kg P-eq.","values":[{"value":"1,64E-03","module":"A1"},{"value":"1,28E-07","module":"A2"},{"value":"8,95E-06","module":"A3"},{"value":"2,81E-06","module":"A4"},{"value":"2,29E-08","module":"A5"},{"value":"1,68E-03","module":"B6"},{"value":"0,0E+00","module":"C1"},{"value":"4,99E-07","module":"C2"},{"value":"2,25E-06","module":"C3"},{"value":"5,74E-07","module":"C4"},{"value":"-3,35E-04","module":"D"}]},{"parameter":"EP-marine","unit":"kg N-eq.","values":[{"value":"1,85E-02","module":"A1"},{"value":"8,03E-06","module":"A2"},{"value":"4,35E-04","module":"A3"},{"value":"1,63E-03","module":"A4"},{"value":"4,36E-06","module":"A5"},{"value":"2,00E-02","module":"B6"},{"value":"0,0E+00","module":"C1"},{"value":"3,14E-05","module":"C2"},{"value":"9,35E-05","module":"C3"},{"value":"4,32E-05","module":"C4"},{"value":"-3,08E-03","module":"D"}]},{"parameter":"EP-terrestrial","unit":"mol N-eq.","values":[{"value":"2,11E-01","module":"A1"},{"value":"8,98E-05","module":"A2"},{"value":"4,79E-03","module":"A3"},{"value":"1,82E-02","module":"A4"},{"value":"4,72E-05","module":"A5"},{"value":"2,61E-01","module":"B6"},{"value":"0,0E+00","module":"C1"},{"value":"3,51E-04","module":"C2"},{"value":"1,01E-03","module":"C3"},{"value":"2,26E-04","module":"C4"},{"value":"-4,24E-02","module":"D"}]},{"parameter":"GWP-IOBC","unit":"kg CO2-eq.","values":[{"value":"1,68E+01","module":"A1"},{"value":"1,36E-02","module":"A2"},{"value":"3,81E-01","module":"A3"},{"value":"4,41E-01","module":"A4"},{"value":"2,79E-03","module":"A5"},{"value":"2,40E+01","module":"B6"},{"value":"0,0E+00","module":"C1"},{"value":"5,33E-02","module":"C2"},{"value":"5,14E-01","module":"C3"},{"value":"3,59E-02","module":"C4"},{"value":"-8,97E-01","module":"D"}]}],"additional_environmental_impact":[{"parameter":"PM","unit":"disease incidence","values":[{"value":"9,84E-07","module":"A1"},{"value":"8,80E-10","module":"A2"},{"value":"2,84E-08","module":"A3"},{"value":"1,56E-08","module":"A4"},{"value":"1,94E-10","module":"A5"},{"value":"1,31E-06","module":"B6"},{"value":"0,0E+00","module":"C1"},{"value":"3,44E-09","module":"C2"},{"value":"2,23E-09","module":"C3"},{"value":"1,51E-09","module":"C4"},{"value":"-1,29E-07","module":"D"}]},{"parameter":"ETP-fw","unit":"CTUe","values":[{"value":"1,10E+03","module":"A1"},{"value":"1,63E-01","module":"A2"},{"value":"1,05E+01","module":"A3"},{"value":"4,24E+00","module":"A4"},{"value":"5,20E-02","module":"A5"},{"value":"1,45E+03","module":"B6"},{"value":"0,0E+00","module":"C1"},{"value":"6,38E-01","module":"C2"},{"value":"2,08E+00","module":"C3"},{"value":"6,66E+01","module":"C4"},{"value":"-4,35E+02","module":"D"}]},{"parameter":"HTP-c","unit":"CTUh","values":[{"value":"1,80E-08","module":"A1"},{"value":"0,0E+00","module":"A2"},{"value":"1,13E-10","module":"A3"},{"value":"0,0E+00","module":"A4"},{"value":"2,00E-12","module":"A5"},{"value":"6,92E-08","module":"B6"},{"value":"0,0E+00","module":"C1"},{"value":"0,0E+00","module":"C2"},{"value":"9,64E-10","module":"C3"},{"value":"5,60E-11","module":"C4"},{"value":"-2,08E-09","module":"D"}]},{"parameter":"HTP-nc","unit":"CTUh","values":[{"value":"7,30E-07","module":"A1"},{"value":"1,55E-10","module":"A2"},{"value":"4,94E-09","module":"A3"},{"value":"3,11E-09","module":"A4"},{"value":"6,50E-11","module":"A5"},{"value":"1,63E-06","module":"B6"},{"value":"0,0E+00","module":"C1"},{"value":"6,26E-10","module":"C2"},{"value":"5,64E-08","module":"C3"},{"value":"4,54E-10","module":"C4"},{"value":"-1,57E-07","module":"D"}]},{"parameter":"SQP","unit":"unitless","values":[{"value":"5,78E+01","module":"A1"},{"value":"1,38E-01","module":"A2"},{"value":"7,56E-01","module":"A3"},{"value":"3,00E+00","module":"A4"},{"value":"2,61E-02","module":"A5"},{"value":"1,60E+02","module":"B6"},{"value":"0,0E+00","module":"C1"},{"value":"5,39E-01","module":"C2"},{"value":"1,65E-01","module":"C3"},{"value":"5,56E-01","module":"C4"},{"value":"-1,15E+01","module":"D"}]},{"parameter":"IRP","unit":"kBq U235-eq.","values":[{"value":"5,76E-01","module":"A1"},{"value":"8,37E-04","module":"A2"},{"value":"3,09E-03","module":"A3"},{"value":"2,70E-02","module":"A4"},{"value":"1,67E-04","module":"A5"},{"value":"5,77E+00","module":"B6"},{"value":"0,0E+00","module":"C1"},{"value":"3,27E-03","module":"C2"},{"value":"3,42E-03","module":"C3"},{"value":"6,39E-04","module":"C4"},{"value":"-4,38E-02","module":"D"}]}],"resource_use":[{"parameter":"PERE","unit":"MJ","values":[{"value":"2,13E+01","module":"A1"},{"value":"2,28E-03","module":"A2"},{"value":"3,59E-01","module":"A3"},{"value":"7,07E-02","module":"A4"},{"value":"6,41E-04","module":"A5"},{"value":"4,12E+03","module":"B6"},{"value":"0,0E+00","module":"C1"},{"value":"8,90E-03","module":"C2"},{"value":"8,95E-02","module":"C3"},{"value":"5,26E-02","module":"C4"},{"value":"-3,21E+00","module":"D"}]},{"parameter":"PERM","unit":"MJ","values":[{"value":"1,04E+00","module":"A1"},{"value":"0,0E+00","module":"A2"},{"value":"0,0E+00","module":"A3"},{"value":"0,0E+00","module":"A4"},{"value":"-1,04E+00","module":"A5"},{"value":"0,0E+00","module":"B6"},{"value":"0,0E+00","module":"C1"},{"value":"0,0E+00","module":"C2"},{"value":"0,0E+00","module":"C3"},{"value":"0,0E+00","module":"C4"},{"value":"0,0E+00","module":"D"}]},{"parameter":"PERT","unit":"MJ","values":[{"value":"2,23E+01","module":"A1"},{"value":"2,28E-03","module":"A2"},{"value":"3,59E-01","module":"A3"},{"value":"7,07E-02","module":"A4"},{"value":"-1,04E+00","module":"A5"},{"value":"4,12E+03","module":"B6"},{"value":"0,0E+00","module":"C1"},{"value":"8,90E-03","module":"C2"},{"value":"8,95E-02","module":"C3"},{"value":"5,26E-02","module":"C4"},{"value":"-3,21E+00","module":"D"}]},{"parameter":"PENRE","unit":"MJ","values":[{"value":"1,91E+02","module":"A1"},{"value":"2,01E-01","module":"A2"},{"value":"3,57E+00","module":"A3"},{"value":"6,23E+00","module":"A4"},{"value":"3,90E-02","module":"A5"},{"value":"3,19E+02","module":"B6"},{"value":"0,0E+00","module":"C1"},{"value":"7,87E-01","module":"C2"},{"value":"7,11E-01","module":"C3"},{"value":"2,09E-01","module":"C4"},{"value":"-1,18E+01","module":"D"}]},{"parameter":"PENRM","unit":"MJ","values":[{"value":"1,07E+01","module":"A1"},{"value":"0,0E+00","module":"A2"},{"value":"0,0E+00","module":"A3"},{"value":"0,0E+00","module":"A4"},{"value":"0,0E+00","module":"A5"},{"value":"0,0E+00","module":"B6"},{"value":"0,0E+00","module":"C1"},{"value":"0,0E+00","module":"C2"},{"value":"-1,20E+01","module":"C3"},{"value":"0,0E+00","module":"C4"},{"value":"0,0E+00","module":"D"}]},{"parameter":"PENRT","unit":"MJ","values":[{"value":"2,02E+02","module":"A1"},{"value":"2,01E-01","module":"A2"},{"value":"3,57E+00","module":"A3"},{"value":"6,23E+00","module":"A4"},{"value":"3,90E-02","module":"A5"},{"value":"3,19E+02","module":"B6"},{"value":"0,0E+00","module":"C1"},{"value":"7,87E-01","module":"C2"},{"value":"-1,13E+01","module":"C3"},{"value":"2,09E-01","module":"C4"},{"value":"-1,18E+01","module":"D"}]},{"parameter":"SM","unit":"kg","values":[{"value":"5,34E-01","module":"A1"},{"value":"0,0E+00","module":"A2"},{"value":"0,0E+00","module":"A3"},{"value":"0,0E+00","module":"A4"},{"value":"0,0E+00","module":"A5"},{"value":"0,0E+00","module":"B6"},{"value":"0,0E+00","module":"C1"},{"value":"0,0E+00","module":"C2"},{"value":"0,0E+00","module":"C3"},{"value":"1,20E-03","module":"C4"},{"value":"4,10E-03","module":"D"}]},{"parameter":"RSF","unit":"MJ","values":[{"value":"3,16E-01","module":"A1"},{"value":"4,46E-05","module":"A2"},{"value":"3,16E-04","module":"A3"},{"value":"2,33E-03","module":"A4"},{"value":"2,13E-05","module":"A5"},{"value":"3,24E+00","module":"B6"},{"value":"0,0E+00","module":"C1"},{"value":"1,74E-04","module":"C2"},{"value":"1,61E-03","module":"C3"},{"value":"2,41E-04","module":"C4"},{"value":"1,52E-04","module":"D"}]},{"parameter":"NRSF","unit":"MJ","values":[{"value":"9,88E-02","module":"A1"},{"value":"3,79E-04","module":"A2"},{"value":"2,97E-03","module":"A3"},{"value":"1,25E-02","module":"A4"},{"value":"8,77E-05","module":"A5"},{"value":"8,06E+00","module":"B6"},{"value":"0,0E+00","module":"C1"},{"value":"1,48E-03","module":"C2"},{"value":"-5,60E-05","module":"C3"},{"value":"1,04E-02","module":"C4"},{"value":"-1,36E-01","module":"D"}]},{"parameter":"FW","unit":"m3","values":[{"value":"1,54E-01","module":"A1"},{"value":"2,25E-05","module":"A2"},{"value":"9,73E-03","module":"A3"},{"value":"5,35E-04","module":"A4"},{"value":"1,84E-05","module":"A5"},{"value":"3,08E+01","module":"B6"},{"value":"0,0E+00","module":"C1"},{"value":"8,80E-05","module":"C2"},{"value":"9,47E-04","module":"C3"},{"value":"1,70E-04","module":"C4"},{"value":"-1,02E-02","module":"D"}]}],"end_of_life_waste":[{"parameter":"HWD","unit":"kg","values":[{"value":"7,75E-02","module":"A1"},{"value":"1,82E-05","module":"A2"},{"value":"4,93E-04","module":"A3"},{"value":"3,04E-04","module":"A4"},{"value":"0,0E+00","module":"A5"},{"value":"2,04E-01","module":"B6"},{"value":"0,0E+00","module":"C1"},{"value":"7,11E-05","module":"C2"},{"value":"2,76E-05","module":"C3"},{"value":"5,96E-02","module":"C4"},{"value":"-3,71E-03","module":"D"}]},{"parameter":"NHWD","unit":"kg","values":[{"value":"1,80E+00","module":"A1"},{"value":"9,67E-03","module":"A2"},{"value":"3,33E-02","module":"A3"},{"value":"1,92E-01","module":"A4"},{"value":"1,72E-01","module":"A5"},{"value":"2,45E+01","module":"B6"},{"value":"0,0E+00","module":"C1"},{"value":"3,78E-02","module":"C2"},{"value":"3,73E-02","module":"C3"},{"value":"2,98E-01","module":"C4"},{"value":"-1,51E-01","module":"D"}]},{"parameter":"RWD","unit":"kg","values":[{"value":"4,57E-04","module":"A1"},{"value":"1,32E-06","module":"A2"},{"value":"2,73E-06","module":"A3"},{"value":"4,27E-05","module":"A4"},{"value":"0,0E+00","module":"A5"},{"value":"2,85E-03","module":"B6"},{"value":"0,0E+00","module":"C1"},{"value":"5,16E-06","module":"C2"},{"value":"1,37E-06","module":"C3"},{"value":"5,35E-07","module":"C4"},{"value":"-3,74E-05","module":"D"}]}],"end_of_life_flow":[{"parameter":"CRU","unit":"kg","values":[{"value":"0,0E+00","module":"A1"},{"value":"0,0E+00","module":"A2"},{"value":"0,0E+00","module":"A3"},{"value":"0,0E+00","module":"A4"},{"value":"0,0E+00","module":"A5"},{"value":"0,0E+00","module":"B6"},{"value":"0,0E+00","module":"C1"},{"value":"0,0E+00","module":"C2"},{"value":"0,0E+00","module":"C3"},{"value":"0,0E+00","module":"C4"},{"value":"0,0E+00","module":"D"}]},{"parameter":"MFR","unit":"kg","values":[{"value":"0,0E+00","module":"A1"},{"value":"0,0E+00","module":"A2"},{"value":"1,06E-02","module":"A3"},{"value":"0,0E+00","module":"A4"},{"value":"1,60E-01","module":"A5"},{"value":"0,0E+00","module":"B6"},{"value":"0,0E+00","module":"C1"},{"value":"0,0E+00","module":"C2"},{"value":"2,75E-01","module":"C3"},{"value":"1,70E-05","module":"C4"},{"value":"-1,60E-04","module":"D"}]},{"parameter":"MER","unit":"kg","values":[{"value":"0,0E+00","module":"A1"},{"value":"0,0E+00","module":"A2"},{"value":"2,29E-03","module":"A3"},{"value":"0,0E+00","module":"A4"},{"value":"3,15E-04","module":"A5"},{"value":"0,0E+00","module":"B6"},{"value":"0,0E+00","module":"C1"},{"value":"0,0E+00","module":"C2"},{"value":"1,89E-01","module":"C3"},{"value":"4,15E-07","module":"C4"},{"value":"-2,11E-05","module":"D"}]},{"parameter":"EEE","unit":"MJ","values":[{"value":"0,0E+00","module":"A1"},{"value":"0,0E+00","module":"A2"},{"value":"3,45E-03","module":"A3"},{"value":"0,0E+00","module":"A4"},{"value":"9,85E-03","module":"A5"},{"value":"0,0E+00","module":"B6"},{"value":"0,0E+00","module":"C1"},{"value":"0,0E+00","module":"C2"},{"value":"2,91E-01","module":"C3"},{"value":"2,69E-05","module":"C4"},{"value":"-5,17E-05","module":"D"}]},{"parameter":"EET","unit":"MJ","values":[{"value":"0,0E+00","module":"A1"},{"value":"0,0E+00","module":"A2"},{"value":"5,22E-02","module":"A3"},{"value":"0,0E+00","module":"A4"},{"value":"1,49E-01","module":"A5"},{"value":"0,0E+00","module":"B6"},{"value":"0,0E+00","module":"C1"},{"value":"0,0E+00","module":"C2"},{"value":"4,40E+00","module":"C3"},{"value":"4,08E-04","module":"C4"},{"value":"-7,82E-04","module":"D"}]}]}