{"product_name":"Rax Soft 200 2200 RA>90","epd_id":"NEPD-8948-8610","compliance":["EN 15804+A2","ISO 14025","ISO 21930"],"producer_name":"SG Armaturen AS","environmental_impact":[{"parameter":"GWP-total","unit":"kg CO2-eq.","values":[{"value":"1,51E+01","module":"A1"},{"value":"7,49E-03","module":"A2"},{"value":"4,76E-01","module":"A3"},{"value":"5,21E-01","module":"A4"},{"value":"4,33E-01","module":"A5"},{"value":"1,83E+01","module":"B6"},{"value":"0,0E+00","module":"C1"},{"value":"6,29E-02","module":"C2"},{"value":"5,28E-01","module":"C3"},{"value":"3,41E-02","module":"C4"},{"value":"-5,90E-01","module":"D"}]},{"parameter":"GWP-fossil","unit":"kg CO2-eq.","values":[{"value":"1,54E+01","module":"A1"},{"value":"7,48E-03","module":"A2"},{"value":"4,76E-01","module":"A3"},{"value":"5,21E-01","module":"A4"},{"value":"4,10E-03","module":"A5"},{"value":"1,77E+01","module":"B6"},{"value":"0,0E+00","module":"C1"},{"value":"6,29E-02","module":"C2"},{"value":"5,28E-01","module":"C3"},{"value":"3,40E-02","module":"C4"},{"value":"-5,89E-01","module":"D"}]},{"parameter":"GWP-biogenic","unit":"kg CO2-eq.","values":[{"value":"-3,50E-01","module":"A1"},{"value":"2,91E-06","module":"A2"},{"value":"1,19E-04","module":"A3"},{"value":"1,85E-04","module":"A4"},{"value":"4,29E-01","module":"A5"},{"value":"4,89E-01","module":"B6"},{"value":"0,0E+00","module":"C1"},{"value":"2,45E-05","module":"C2"},{"value":"8,71E-05","module":"C3"},{"value":"9,56E-06","module":"C4"},{"value":"-1,49E-03","module":"D"}]},{"parameter":"GWP-luluc","unit":"kg CO2-eq.","values":[{"value":"2,46E-02","module":"A1"},{"value":"2,74E-06","module":"A2"},{"value":"7,50E-05","module":"A3"},{"value":"2,59E-04","module":"A4"},{"value":"1,35E-06","module":"A5"},{"value":"7,30E-02","module":"B6"},{"value":"0,0E+00","module":"C1"},{"value":"2,30E-05","module":"C2"},{"value":"8,79E-05","module":"C3"},{"value":"7,64E-05","module":"C4"},{"value":"-1,17E-04","module":"D"}]},{"parameter":"ODP","unit":"kg CFC 11-eq.","values":[{"value":"2,68E-06","module":"A1"},{"value":"1,63E-09","module":"A2"},{"value":"6,97E-09","module":"A3"},{"value":"1,15E-07","module":"A4"},{"value":"8,65E-10","module":"A5"},{"value":"1,21E-06","module":"B6"},{"value":"0,0E+00","module":"C1"},{"value":"1,37E-08","module":"C2"},{"value":"3,62E-09","module":"C3"},{"value":"1,64E-09","module":"C4"},{"value":"-2,11E-03","module":"D"}]},{"parameter":"AP","unit":"mol H+-eq.","values":[{"value":"1,04E-01","module":"A1"},{"value":"2,24E-05","module":"A2"},{"value":"2,49E-03","module":"A3"},{"value":"8,03E-03","module":"A4"},{"value":"1,94E-05","module":"A5"},{"value":"1,38E-01","module":"B6"},{"value":"0,0E+00","module":"C1"},{"value":"1,88E-04","module":"C2"},{"value":"2,70E-04","module":"C3"},{"value":"7,15E-05","module":"C4"},{"value":"-4,27E-02","module":"D"}]},{"parameter":"POCP","unit":"kg NMVOC-eq.","values":[{"value":"5,99E-02","module":"A1"},{"value":"1,84E-05","module":"A2"},{"value":"1,49E-03","module":"A3"},{"value":"5,81E-03","module":"A4"},{"value":"2,00E-05","module":"A5"},{"value":"5,32E-02","module":"B6"},{"value":"0,0E+00","module":"C1"},{"value":"1,55E-04","module":"C2"},{"value":"2,21E-04","module":"C3"},{"value":"8,33E-05","module":"C4"},{"value":"-8,43E-03","module":"D"}]},{"parameter":"ADPE","unit":"kg Sb-eq.","values":[{"value":"4,00E-03","module":"A1"},{"value":"2,01E-07","module":"A2"},{"value":"1,47E-06","module":"A3"},{"value":"9,92E-06","module":"A4"},{"value":"9,97E-08","module":"A5"},{"value":"1,32E-03","module":"B6"},{"value":"0,0E+00","module":"C1"},{"value":"1,69E-06","module":"C2"},{"value":"3,67E-07","module":"C3"},{"value":"8,02E-08","module":"C4"},{"value":"-1,01E-03","module":"D"}]},{"parameter":"ADPF","unit":"MJ","values":[{"value":"1,84E+02","module":"A1"},{"value":"1,11E-01","module":"A2"},{"value":"4,21E+00","module":"A3"},{"value":"7,35E+00","module":"A4"},{"value":"5,73E-02","module":"A5"},{"value":"2,42E+02","module":"B6"},{"value":"0,0E+00","module":"C1"},{"value":"9,29E-01","module":"C2"},{"value":"4,74E-01","module":"C3"},{"value":"1,88E-01","module":"C4"},{"value":"-7,83E+00","module":"D"}]},{"parameter":"WDP","unit":"m3 world-eq.","values":[{"value":"4,82E+02","module":"A1"},{"value":"3,60E-02","module":"A2"},{"value":"6,87E-01","module":"A3"},{"value":"4,87E+00","module":"A4"},{"value":"7,26E-02","module":"A5"},{"value":"4,21E+04","module":"B6"},{"value":"0,0E+00","module":"C1"},{"value":"3,03E-01","module":"C2"},{"value":"4,46E+00","module":"C3"},{"value":"1,68E+00","module":"C4"},{"value":"3,02E+01","module":"D"}]},{"parameter":"EP-freshwater","unit":"kg P-eq.","values":[{"value":"1,30E-03","module":"A1"},{"value":"7,02E-08","module":"A2"},{"value":"1,06E-05","module":"A3"},{"value":"3,32E-06","module":"A4"},{"value":"3,36E-08","module":"A5"},{"value":"1,27E-03","module":"B6"},{"value":"0,0E+00","module":"C1"},{"value":"5,90E-07","module":"C2"},{"value":"1,39E-06","module":"C3"},{"value":"4,38E-07","module":"C4"},{"value":"-2,36E-04","module":"D"}]},{"parameter":"EP-marine","unit":"kg N-eq.","values":[{"value":"1,65E-02","module":"A1"},{"value":"4,41E-06","module":"A2"},{"value":"5,14E-04","module":"A3"},{"value":"1,93E-03","module":"A4"},{"value":"6,42E-06","module":"A5"},{"value":"1,52E-02","module":"B6"},{"value":"0,0E+00","module":"C1"},{"value":"3,70E-05","module":"C2"},{"value":"8,04E-05","module":"C3"},{"value":"4,38E-05","module":"C4"},{"value":"-2,16E-03","module":"D"}]},{"parameter":"EP-terrestrial","unit":"mol N-eq.","values":[{"value":"1,84E-01","module":"A1"},{"value":"4,93E-05","module":"A2"},{"value":"5,66E-03","module":"A3"},{"value":"2,15E-02","module":"A4"},{"value":"6,94E-05","module":"A5"},{"value":"1,98E-01","module":"B6"},{"value":"0,0E+00","module":"C1"},{"value":"4,14E-04","module":"C2"},{"value":"8,56E-04","module":"C3"},{"value":"2,13E-04","module":"C4"},{"value":"-2,99E-02","module":"D"}]},{"parameter":"GWP-IOBC","unit":"kg CO2-eq.","values":[{"value":"1,55E+01","module":"A1"},{"value":"7,49E-03","module":"A2"},{"value":"4,50E-01","module":"A3"},{"value":"5,21E-01","module":"A4"},{"value":"4,10E-03","module":"A5"},{"value":"1,82E+01","module":"B6"},{"value":"0,0E+00","module":"C1"},{"value":"6,29E-02","module":"C2"},{"value":"5,28E-01","module":"C3"},{"value":"3,51E-02","module":"C4"},{"value":"-5,85E-01","module":"D"}]}],"additional_environmental_impact":[{"parameter":"PM","unit":"disease incidence","values":[{"value":"9,34E-07","module":"A1"},{"value":"4,83E-10","module":"A2"},{"value":"3,36E-08","module":"A3"},{"value":"1,84E-08","module":"A4"},{"value":"2,86E-10","module":"A5"},{"value":"9,92E-07","module":"B6"},{"value":"0,0E+00","module":"C1"},{"value":"4,07E-09","module":"C2"},{"value":"1,59E-09","module":"C3"},{"value":"1,32E-09","module":"C4"},{"value":"-9,18E-08","module":"D"}]},{"parameter":"ETP-fw","unit":"CTUe","values":[{"value":"8,90E+02","module":"A1"},{"value":"8,96E-02","module":"A2"},{"value":"1,24E+01","module":"A3"},{"value":"5,01E+00","module":"A4"},{"value":"7,64E-02","module":"A5"},{"value":"1,10E+03","module":"B6"},{"value":"0,0E+00","module":"C1"},{"value":"7,53E-01","module":"C2"},{"value":"1,76E+00","module":"C3"},{"value":"8,82E+01","module":"C4"},{"value":"-3,08E+02","module":"D"}]},{"parameter":"HTP-c","unit":"CTUh","values":[{"value":"1,53E-08","module":"A1"},{"value":"0,0E+00","module":"A2"},{"value":"1,34E-10","module":"A3"},{"value":"0,0E+00","module":"A4"},{"value":"2,00E-12","module":"A5"},{"value":"5,26E-08","module":"B6"},{"value":"0,0E+00","module":"C1"},{"value":"0,0E+00","module":"C2"},{"value":"7,01E-10","module":"C3"},{"value":"4,30E-11","module":"C4"},{"value":"-1,25E-09","module":"D"}]},{"parameter":"HTP-nc","unit":"CTUh","values":[{"value":"5,76E-07","module":"A1"},{"value":"8,70E-11","module":"A2"},{"value":"5,84E-09","module":"A3"},{"value":"3,67E-09","module":"A4"},{"value":"9,60E-11","module":"A5"},{"value":"1,24E-06","module":"B6"},{"value":"0,0E+00","module":"C1"},{"value":"7,39E-10","module":"C2"},{"value":"4,10E-08","module":"C3"},{"value":"3,72E-10","module":"C4"},{"value":"-1,08E-07","module":"D"}]},{"parameter":"SQP","unit":"unitless","values":[{"value":"4,87E+01","module":"A1"},{"value":"7,57E-02","module":"A2"},{"value":"8,93E-01","module":"A3"},{"value":"3,55E+00","module":"A4"},{"value":"3,84E-02","module":"A5"},{"value":"1,22E+02","module":"B6"},{"value":"0,0E+00","module":"C1"},{"value":"6,37E-01","module":"C2"},{"value":"1,13E-01","module":"C3"},{"value":"4,98E-01","module":"C4"},{"value":"-9,19E+00","module":"D"}]},{"parameter":"IRP","unit":"kBq U235-eq.","values":[{"value":"4,70E-01","module":"A1"},{"value":"4,59E-04","module":"A2"},{"value":"3,64E-03","module":"A3"},{"value":"3,19E-02","module":"A4"},{"value":"2,45E-04","module":"A5"},{"value":"4,38E+00","module":"B6"},{"value":"0,0E+00","module":"C1"},{"value":"3,86E-03","module":"C2"},{"value":"2,25E-03","module":"C3"},{"value":"6,81E-04","module":"C4"},{"value":"-2,95E-02","module":"D"}]}],"resource_use":[{"parameter":"PERE","unit":"MJ","values":[{"value":"2,03E+01","module":"A1"},{"value":"1,25E-03","module":"A2"},{"value":"4,24E-01","module":"A3"},{"value":"8,35E-02","module":"A4"},{"value":"9,43E-04","module":"A5"},{"value":"3,13E+03","module":"B6"},{"value":"0,0E+00","module":"C1"},{"value":"1,05E-02","module":"C2"},{"value":"5,90E-02","module":"C3"},{"value":"4,17E-02","module":"C4"},{"value":"-2,92E+00","module":"D"}]},{"parameter":"PERM","unit":"MJ","values":[{"value":"1,52E+00","module":"A1"},{"value":"0,0E+00","module":"A2"},{"value":"0,0E+00","module":"A3"},{"value":"0,0E+00","module":"A4"},{"value":"-1,52E+00","module":"A5"},{"value":"0,0E+00","module":"B6"},{"value":"0,0E+00","module":"C1"},{"value":"0,0E+00","module":"C2"},{"value":"0,0E+00","module":"C3"},{"value":"0,0E+00","module":"C4"},{"value":"0,0E+00","module":"D"}]},{"parameter":"PERT","unit":"MJ","values":[{"value":"2,19E+01","module":"A1"},{"value":"1,25E-03","module":"A2"},{"value":"4,24E-01","module":"A3"},{"value":"8,35E-02","module":"A4"},{"value":"-1,52E+00","module":"A5"},{"value":"3,13E+03","module":"B6"},{"value":"0,0E+00","module":"C1"},{"value":"1,05E-02","module":"C2"},{"value":"5,90E-02","module":"C3"},{"value":"4,17E-02","module":"C4"},{"value":"-2,92E+00","module":"D"}]},{"parameter":"PENRE","unit":"MJ","values":[{"value":"1,73E+02","module":"A1"},{"value":"1,11E-01","module":"A2"},{"value":"4,21E+00","module":"A3"},{"value":"7,35E+00","module":"A4"},{"value":"5,73E-02","module":"A5"},{"value":"2,42E+02","module":"B6"},{"value":"0,0E+00","module":"C1"},{"value":"9,29E-01","module":"C2"},{"value":"4,74E-01","module":"C3"},{"value":"1,88E-01","module":"C4"},{"value":"-7,83E+00","module":"D"}]},{"parameter":"PENRM","unit":"MJ","values":[{"value":"1,09E+01","module":"A1"},{"value":"0,0E+00","module":"A2"},{"value":"0,0E+00","module":"A3"},{"value":"0,0E+00","module":"A4"},{"value":"0,0E+00","module":"A5"},{"value":"0,0E+00","module":"B6"},{"value":"0,0E+00","module":"C1"},{"value":"0,0E+00","module":"C2"},{"value":"-1,19E+01","module":"C3"},{"value":"0,0E+00","module":"C4"},{"value":"0,0E+00","module":"D"}]},{"parameter":"PENRT","unit":"MJ","values":[{"value":"1,84E+02","module":"A1"},{"value":"1,11E-01","module":"A2"},{"value":"4,21E+00","module":"A3"},{"value":"7,35E+00","module":"A4"},{"value":"5,73E-02","module":"A5"},{"value":"2,42E+02","module":"B6"},{"value":"0,0E+00","module":"C1"},{"value":"9,29E-01","module":"C2"},{"value":"-1,14E+01","module":"C3"},{"value":"1,88E-01","module":"C4"},{"value":"-7,83E+00","module":"D"}]},{"parameter":"SM","unit":"kg","values":[{"value":"6,76E-01","module":"A1"},{"value":"0,0E+00","module":"A2"},{"value":"0,0E+00","module":"A3"},{"value":"0,0E+00","module":"A4"},{"value":"0,0E+00","module":"A5"},{"value":"0,0E+00","module":"B6"},{"value":"0,0E+00","module":"C1"},{"value":"0,0E+00","module":"C2"},{"value":"0,0E+00","module":"C3"},{"value":"8,62E-04","module":"C4"},{"value":"2,02E-03","module":"D"}]},{"parameter":"RSF","unit":"MJ","values":[{"value":"2,30E-01","module":"A1"},{"value":"2,45E-05","module":"A2"},{"value":"3,73E-04","module":"A3"},{"value":"2,75E-03","module":"A4"},{"value":"3,13E-05","module":"A5"},{"value":"2,46E+00","module":"B6"},{"value":"0,0E+00","module":"C1"},{"value":"2,06E-04","module":"C2"},{"value":"1,01E-03","module":"C3"},{"value":"2,51E-04","module":"C4"},{"value":"-4,58E-04","module":"D"}]},{"parameter":"NRSF","unit":"MJ","values":[{"value":"2,41E-02","module":"A1"},{"value":"2,08E-04","module":"A2"},{"value":"3,51E-03","module":"A3"},{"value":"1,47E-02","module":"A4"},{"value":"1,29E-04","module":"A5"},{"value":"6,12E+00","module":"B6"},{"value":"0,0E+00","module":"C1"},{"value":"1,75E-03","module":"C2"},{"value":"-4,03E-05","module":"C3"},{"value":"7,55E-03","module":"C4"},{"value":"-1,63E-01","module":"D"}]},{"parameter":"FW","unit":"m3","values":[{"value":"1,42E-01","module":"A1"},{"value":"1,24E-05","module":"A2"},{"value":"1,15E-02","module":"A3"},{"value":"6,32E-04","module":"A4"},{"value":"2,70E-05","module":"A5"},{"value":"2,34E+01","module":"B6"},{"value":"0,0E+00","module":"C1"},{"value":"1,04E-04","module":"C2"},{"value":"8,38E-04","module":"C3"},{"value":"1,71E-04","module":"C4"},{"value":"-6,97E-03","module":"D"}]}],"end_of_life_waste":[{"parameter":"HWD","unit":"kg","values":[{"value":"7,55E-02","module":"A1"},{"value":"9,99E-06","module":"A2"},{"value":"5,82E-04","module":"A3"},{"value":"3,59E-04","module":"A4"},{"value":"0,0E+00","module":"A5"},{"value":"1,55E-01","module":"B6"},{"value":"0,0E+00","module":"C1"},{"value":"8,40E-05","module":"C2"},{"value":"1,99E-05","module":"C3"},{"value":"4,54E-02","module":"C4"},{"value":"-2,80E-03","module":"D"}]},{"parameter":"NHWD","unit":"kg","values":[{"value":"1,58E+00","module":"A1"},{"value":"5,31E-03","module":"A2"},{"value":"3,94E-02","module":"A3"},{"value":"2,27E-01","module":"A4"},{"value":"2,53E-01","module":"A5"},{"value":"1,86E+01","module":"B6"},{"value":"0,0E+00","module":"C1"},{"value":"4,46E-02","module":"C2"},{"value":"2,69E-02","module":"C3"},{"value":"3,49E-01","module":"C4"},{"value":"-9,03E-02","module":"D"}]},{"parameter":"RWD","unit":"kg","values":[{"value":"3,78E-04","module":"A1"},{"value":"7,25E-07","module":"A2"},{"value":"3,22E-06","module":"A3"},{"value":"5,05E-05","module":"A4"},{"value":"0,0E+00","module":"A5"},{"value":"2,16E-03","module":"B6"},{"value":"0,0E+00","module":"C1"},{"value":"6,10E-06","module":"C2"},{"value":"9,89E-07","module":"C3"},{"value":"6,40E-07","module":"C4"},{"value":"-2,49E-05","module":"D"}]}],"end_of_life_flow":[{"parameter":"CRU","unit":"kg","values":[{"value":"0,0E+00","module":"A1"},{"value":"0,0E+00","module":"A2"},{"value":"0,0E+00","module":"A3"},{"value":"0,0E+00","module":"A4"},{"value":"0,0E+00","module":"A5"},{"value":"0,0E+00","module":"B6"},{"value":"0,0E+00","module":"C1"},{"value":"0,0E+00","module":"C2"},{"value":"0,0E+00","module":"C3"},{"value":"0,0E+00","module":"C4"},{"value":"0,0E+00","module":"D"}]},{"parameter":"MFR","unit":"kg","values":[{"value":"0,0E+00","module":"A1"},{"value":"0,0E+00","module":"A2"},{"value":"1,25E-02","module":"A3"},{"value":"0,0E+00","module":"A4"},{"value":"2,36E-01","module":"A5"},{"value":"0,0E+00","module":"B6"},{"value":"0,0E+00","module":"C1"},{"value":"0,0E+00","module":"C2"},{"value":"3,46E-01","module":"C3"},{"value":"1,84E-05","module":"C4"},{"value":"-7,90E-05","module":"D"}]},{"parameter":"MER","unit":"kg","values":[{"value":"0,0E+00","module":"A1"},{"value":"0,0E+00","module":"A2"},{"value":"2,71E-03","module":"A3"},{"value":"0,0E+00","module":"A4"},{"value":"3,29E-04","module":"A5"},{"value":"0,0E+00","module":"B6"},{"value":"0,0E+00","module":"C1"},{"value":"0,0E+00","module":"C2"},{"value":"2,05E-01","module":"C3"},{"value":"4,50E-07","module":"C4"},{"value":"-1,04E-05","module":"D"}]},{"parameter":"EEE","unit":"MJ","values":[{"value":"0,0E+00","module":"A1"},{"value":"0,0E+00","module":"A2"},{"value":"4,08E-03","module":"A3"},{"value":"0,0E+00","module":"A4"},{"value":"1,45E-02","module":"A5"},{"value":"0,0E+00","module":"B6"},{"value":"0,0E+00","module":"C1"},{"value":"0,0E+00","module":"C2"},{"value":"3,15E-01","module":"C3"},{"value":"2,92E-05","module":"C4"},{"value":"-2,55E-05","module":"D"}]},{"parameter":"EET","unit":"MJ","values":[{"value":"0,0E+00","module":"A1"},{"value":"0,0E+00","module":"A2"},{"value":"6,17E-02","module":"A3"},{"value":"0,0E+00","module":"A4"},{"value":"2,19E-01","module":"A5"},{"value":"0,0E+00","module":"B6"},{"value":"0,0E+00","module":"C1"},{"value":"0,0E+00","module":"C2"},{"value":"4,77E+00","module":"C3"},{"value":"4,42E-04","module":"C4"},{"value":"-3,85E-04","module":"D"}]}]}