{"product_name":"Rax Eco 180-190 Dali","epd_id":"NEPD-8255-7927","compliance":["EN 15804+A2","ISO 14025","ISO 21930"],"producer_name":"SG Armaturen AS","environmental_impact":[{"parameter":"GWP-total","unit":"kg CO2-eq.","values":[{"value":"1,21E+01","module":"A1"},{"value":"8,80E-03","module":"A2"},{"value":"3,93E-01","module":"A3"},{"value":"4,30E-01","module":"A4"},{"value":"3,78E-01","module":"A5"},{"value":"1,49E+01","module":"B6"},{"value":"0,0E+00","module":"C1"},{"value":"5,19E-02","module":"C2"},{"value":"4,33E-01","module":"C3"},{"value":"2,71E-02","module":"C4"},{"value":"-4,19E-01","module":"D"}]},{"parameter":"GWP-fossil","unit":"kg CO2-eq.","values":[{"value":"1,24E+01","module":"A1"},{"value":"8,79E-03","module":"A2"},{"value":"3,93E-01","module":"A3"},{"value":"4,29E-01","module":"A4"},{"value":"3,58E-03","module":"A5"},{"value":"1,44E+01","module":"B6"},{"value":"0,0E+00","module":"C1"},{"value":"5,19E-02","module":"C2"},{"value":"4,33E-01","module":"C3"},{"value":"2,71E-02","module":"C4"},{"value":"-4,18E-01","module":"D"}]},{"parameter":"GWP-biogenic","unit":"kg CO2-eq.","values":[{"value":"-3,07E-01","module":"A1"},{"value":"3,42E-06","module":"A2"},{"value":"9,77E-05","module":"A3"},{"value":"1,52E-04","module":"A4"},{"value":"3,75E-01","module":"A5"},{"value":"3,99E-01","module":"B6"},{"value":"0,0E+00","module":"C1"},{"value":"2,02E-05","module":"C2"},{"value":"6,49E-05","module":"C3"},{"value":"6,99E-06","module":"C4"},{"value":"-1,07E-03","module":"D"}]},{"parameter":"GWP-luluc","unit":"kg CO2-eq.","values":[{"value":"1,97E-02","module":"A1"},{"value":"3,21E-06","module":"A2"},{"value":"6,19E-05","module":"A3"},{"value":"2,14E-04","module":"A4"},{"value":"1,18E-06","module":"A5"},{"value":"5,95E-02","module":"B6"},{"value":"0,0E+00","module":"C1"},{"value":"1,90E-05","module":"C2"},{"value":"6,35E-05","module":"C3"},{"value":"5,39E-05","module":"C4"},{"value":"-8,15E-05","module":"D"}]},{"parameter":"ODP","unit":"kg CFC 11-eq.","values":[{"value":"9,53E-06","module":"A1"},{"value":"1,91E-09","module":"A2"},{"value":"5,75E-09","module":"A3"},{"value":"9,46E-08","module":"A4"},{"value":"7,55E-10","module":"A5"},{"value":"9,89E-07","module":"B6"},{"value":"0,0E+00","module":"C1"},{"value":"1,13E-08","module":"C2"},{"value":"2,72E-09","module":"C3"},{"value":"1,29E-09","module":"C4"},{"value":"-1,75E-03","module":"D"}]},{"parameter":"AP","unit":"mol H+-eq.","values":[{"value":"9,62E-02","module":"A1"},{"value":"2,63E-05","module":"A2"},{"value":"2,05E-03","module":"A3"},{"value":"6,62E-03","module":"A4"},{"value":"1,69E-05","module":"A5"},{"value":"1,13E-01","module":"B6"},{"value":"0,0E+00","module":"C1"},{"value":"1,55E-04","module":"C2"},{"value":"2,07E-04","module":"C3"},{"value":"5,40E-05","module":"C4"},{"value":"-3,18E-02","module":"D"}]},{"parameter":"POCP","unit":"kg NMVOC-eq.","values":[{"value":"5,30E-02","module":"A1"},{"value":"2,17E-05","module":"A2"},{"value":"1,23E-03","module":"A3"},{"value":"4,79E-03","module":"A4"},{"value":"1,74E-05","module":"A5"},{"value":"4,34E-02","module":"B6"},{"value":"0,0E+00","module":"C1"},{"value":"1,28E-04","module":"C2"},{"value":"1,73E-04","module":"C3"},{"value":"6,34E-05","module":"C4"},{"value":"-6,24E-03","module":"D"}]},{"parameter":"ADPE","unit":"kg Sb-eq.","values":[{"value":"5,97E-03","module":"A1"},{"value":"2,36E-07","module":"A2"},{"value":"1,21E-06","module":"A3"},{"value":"8,18E-06","module":"A4"},{"value":"8,71E-08","module":"A5"},{"value":"1,08E-03","module":"B6"},{"value":"0,0E+00","module":"C1"},{"value":"1,39E-06","module":"C2"},{"value":"2,67E-07","module":"C3"},{"value":"6,00E-08","module":"C4"},{"value":"-7,20E-04","module":"D"}]},{"parameter":"ADPF","unit":"MJ","values":[{"value":"1,46E+02","module":"A1"},{"value":"1,30E-01","module":"A2"},{"value":"3,47E+00","module":"A3"},{"value":"6,06E+00","module":"A4"},{"value":"5,01E-02","module":"A5"},{"value":"1,97E+02","module":"B6"},{"value":"0,0E+00","module":"C1"},{"value":"7,66E-01","module":"C2"},{"value":"3,52E-01","module":"C3"},{"value":"1,43E-01","module":"C4"},{"value":"-5,54E+00","module":"D"}]},{"parameter":"WDP","unit":"m3 world-eq.","values":[{"value":"3,62E+02","module":"A1"},{"value":"4,24E-02","module":"A2"},{"value":"5,66E-01","module":"A3"},{"value":"4,02E+00","module":"A4"},{"value":"6,35E-02","module":"A5"},{"value":"3,43E+04","module":"B6"},{"value":"0,0E+00","module":"C1"},{"value":"2,50E-01","module":"C2"},{"value":"3,23E+00","module":"C3"},{"value":"1,36E+00","module":"C4"},{"value":"2,52E+01","module":"D"}]},{"parameter":"EP-freshwater","unit":"kg P-eq.","values":[{"value":"1,34E-03","module":"A1"},{"value":"8,25E-08","module":"A2"},{"value":"8,72E-06","module":"A3"},{"value":"2,74E-06","module":"A4"},{"value":"2,94E-08","module":"A5"},{"value":"1,04E-03","module":"B6"},{"value":"0,0E+00","module":"C1"},{"value":"4,86E-07","module":"C2"},{"value":"1,03E-06","module":"C3"},{"value":"3,14E-07","module":"C4"},{"value":"-1,78E-04","module":"D"}]},{"parameter":"EP-marine","unit":"kg N-eq.","values":[{"value":"1,53E-02","module":"A1"},{"value":"5,18E-06","module":"A2"},{"value":"4,24E-04","module":"A3"},{"value":"1,59E-03","module":"A4"},{"value":"5,61E-06","module":"A5"},{"value":"1,24E-02","module":"B6"},{"value":"0,0E+00","module":"C1"},{"value":"3,05E-05","module":"C2"},{"value":"6,36E-05","module":"C3"},{"value":"3,52E-05","module":"C4"},{"value":"-1,60E-03","module":"D"}]},{"parameter":"EP-terrestrial","unit":"mol N-eq.","values":[{"value":"1,77E-01","module":"A1"},{"value":"5,79E-05","module":"A2"},{"value":"4,67E-03","module":"A3"},{"value":"1,77E-02","module":"A4"},{"value":"6,07E-05","module":"A5"},{"value":"1,61E-01","module":"B6"},{"value":"0,0E+00","module":"C1"},{"value":"3,42E-04","module":"C2"},{"value":"6,75E-04","module":"C3"},{"value":"1,65E-04","module":"C4"},{"value":"-2,22E-02","module":"D"}]},{"parameter":"GWP-IOBC","unit":"kg CO2-eq.","values":[{"value":"1,25E+01","module":"A1"},{"value":"8,80E-03","module":"A2"},{"value":"3,71E-01","module":"A3"},{"value":"4,30E-01","module":"A4"},{"value":"3,58E-03","module":"A5"},{"value":"1,49E+01","module":"B6"},{"value":"0,0E+00","module":"C1"},{"value":"5,19E-02","module":"C2"},{"value":"4,33E-01","module":"C3"},{"value":"2,79E-02","module":"C4"},{"value":"-4,09E-01","module":"D"}]}],"additional_environmental_impact":[{"parameter":"PM","unit":"disease incidence","values":[{"value":"7,58E-07","module":"A1"},{"value":"5,67E-10","module":"A2"},{"value":"2,77E-08","module":"A3"},{"value":"1,52E-08","module":"A4"},{"value":"2,50E-10","module":"A5"},{"value":"8,08E-07","module":"B6"},{"value":"0,0E+00","module":"C1"},{"value":"3,35E-09","module":"C2"},{"value":"1,20E-09","module":"C3"},{"value":"9,95E-10","module":"C4"},{"value":"-6,93E-08","module":"D"}]},{"parameter":"ETP-fw","unit":"CTUe","values":[{"value":"1,03E+03","module":"A1"},{"value":"1,05E-01","module":"A2"},{"value":"1,02E+01","module":"A3"},{"value":"4,13E+00","module":"A4"},{"value":"6,68E-02","module":"A5"},{"value":"8,97E+02","module":"B6"},{"value":"0,0E+00","module":"C1"},{"value":"6,21E-01","module":"C2"},{"value":"1,38E+00","module":"C3"},{"value":"7,12E+01","module":"C4"},{"value":"-2,33E+02","module":"D"}]},{"parameter":"HTP-c","unit":"CTUh","values":[{"value":"1,35E-08","module":"A1"},{"value":"0,0E+00","module":"A2"},{"value":"1,11E-10","module":"A3"},{"value":"0,0E+00","module":"A4"},{"value":"2,00E-12","module":"A5"},{"value":"4,28E-08","module":"B6"},{"value":"0,0E+00","module":"C1"},{"value":"0,0E+00","module":"C2"},{"value":"4,98E-10","module":"C3"},{"value":"3,10E-11","module":"C4"},{"value":"-1,09E-09","module":"D"}]},{"parameter":"HTP-nc","unit":"CTUh","values":[{"value":"5,44E-07","module":"A1"},{"value":"1,01E-10","module":"A2"},{"value":"4,81E-09","module":"A3"},{"value":"3,03E-09","module":"A4"},{"value":"8,40E-11","module":"A5"},{"value":"1,01E-06","module":"B6"},{"value":"0,0E+00","module":"C1"},{"value":"6,10E-10","module":"C2"},{"value":"2,90E-08","module":"C3"},{"value":"2,72E-10","module":"C4"},{"value":"-9,66E-08","module":"D"}]},{"parameter":"SQP","unit":"unitless","values":[{"value":"5,42E+01","module":"A1"},{"value":"8,90E-02","module":"A2"},{"value":"7,36E-01","module":"A3"},{"value":"2,93E+00","module":"A4"},{"value":"3,36E-02","module":"A5"},{"value":"9,92E+01","module":"B6"},{"value":"0,0E+00","module":"C1"},{"value":"5,25E-01","module":"C2"},{"value":"8,29E-02","module":"C3"},{"value":"3,81E-01","module":"C4"},{"value":"-7,03E+00","module":"D"}]},{"parameter":"IRP","unit":"kBq U235-eq.","values":[{"value":"3,77E-01","module":"A1"},{"value":"5,40E-04","module":"A2"},{"value":"3,01E-03","module":"A3"},{"value":"2,63E-02","module":"A4"},{"value":"2,14E-04","module":"A5"},{"value":"3,57E+00","module":"B6"},{"value":"0,0E+00","module":"C1"},{"value":"3,18E-03","module":"C2"},{"value":"1,65E-03","module":"C3"},{"value":"5,41E-04","module":"C4"},{"value":"-2,09E-02","module":"D"}]}],"resource_use":[{"parameter":"PERE","unit":"MJ","values":[{"value":"1,61E+01","module":"A1"},{"value":"1,47E-03","module":"A2"},{"value":"3,50E-01","module":"A3"},{"value":"6,89E-02","module":"A4"},{"value":"8,24E-04","module":"A5"},{"value":"2,55E+03","module":"B6"},{"value":"0,0E+00","module":"C1"},{"value":"8,67E-03","module":"C2"},{"value":"4,31E-02","module":"C3"},{"value":"3,03E-02","module":"C4"},{"value":"-2,39E+00","module":"D"}]},{"parameter":"PERM","unit":"MJ","values":[{"value":"1,33E+00","module":"A1"},{"value":"0,0E+00","module":"A2"},{"value":"0,0E+00","module":"A3"},{"value":"0,0E+00","module":"A4"},{"value":"-1,33E+00","module":"A5"},{"value":"0,0E+00","module":"B6"},{"value":"0,0E+00","module":"C1"},{"value":"0,0E+00","module":"C2"},{"value":"0,0E+00","module":"C3"},{"value":"0,0E+00","module":"C4"},{"value":"0,0E+00","module":"D"}]},{"parameter":"PERT","unit":"MJ","values":[{"value":"1,75E+01","module":"A1"},{"value":"1,47E-03","module":"A2"},{"value":"3,50E-01","module":"A3"},{"value":"6,89E-02","module":"A4"},{"value":"-1,33E+00","module":"A5"},{"value":"2,55E+03","module":"B6"},{"value":"0,0E+00","module":"C1"},{"value":"8,67E-03","module":"C2"},{"value":"4,31E-02","module":"C3"},{"value":"3,03E-02","module":"C4"},{"value":"-2,39E+00","module":"D"}]},{"parameter":"PENRE","unit":"MJ","values":[{"value":"1,37E+02","module":"A1"},{"value":"1,30E-01","module":"A2"},{"value":"3,47E+00","module":"A3"},{"value":"6,06E+00","module":"A4"},{"value":"5,01E-02","module":"A5"},{"value":"1,97E+02","module":"B6"},{"value":"0,0E+00","module":"C1"},{"value":"7,66E-01","module":"C2"},{"value":"3,52E-01","module":"C3"},{"value":"1,43E-01","module":"C4"},{"value":"-5,54E+00","module":"D"}]},{"parameter":"PENRM","unit":"MJ","values":[{"value":"8,88E+00","module":"A1"},{"value":"0,0E+00","module":"A2"},{"value":"0,0E+00","module":"A3"},{"value":"0,0E+00","module":"A4"},{"value":"0,0E+00","module":"A5"},{"value":"0,0E+00","module":"B6"},{"value":"0,0E+00","module":"C1"},{"value":"0,0E+00","module":"C2"},{"value":"-9,54E+00","module":"C3"},{"value":"0,0E+00","module":"C4"},{"value":"0,0E+00","module":"D"}]},{"parameter":"PENRT","unit":"MJ","values":[{"value":"1,46E+02","module":"A1"},{"value":"1,30E-01","module":"A2"},{"value":"3,47E+00","module":"A3"},{"value":"6,06E+00","module":"A4"},{"value":"5,01E-02","module":"A5"},{"value":"1,97E+02","module":"B6"},{"value":"0,0E+00","module":"C1"},{"value":"7,66E-01","module":"C2"},{"value":"-9,19E+00","module":"C3"},{"value":"1,43E-01","module":"C4"},{"value":"-5,54E+00","module":"D"}]},{"parameter":"SM","unit":"kg","values":[{"value":"5,17E-01","module":"A1"},{"value":"0,0E+00","module":"A2"},{"value":"0,0E+00","module":"A3"},{"value":"0,0E+00","module":"A4"},{"value":"0,0E+00","module":"A5"},{"value":"0,0E+00","module":"B6"},{"value":"0,0E+00","module":"C1"},{"value":"0,0E+00","module":"C2"},{"value":"0,0E+00","module":"C3"},{"value":"6,06E-04","module":"C4"},{"value":"4,60E-03","module":"D"}]},{"parameter":"RSF","unit":"MJ","values":[{"value":"1,81E-01","module":"A1"},{"value":"2,88E-05","module":"A2"},{"value":"3,07E-04","module":"A3"},{"value":"2,27E-03","module":"A4"},{"value":"2,73E-05","module":"A5"},{"value":"2,00E+00","module":"B6"},{"value":"0,0E+00","module":"C1"},{"value":"1,70E-04","module":"C2"},{"value":"7,51E-04","module":"C3"},{"value":"1,97E-04","module":"C4"},{"value":"-1,77E-04","module":"D"}]},{"parameter":"NRSF","unit":"MJ","values":[{"value":"1,69E-02","module":"A1"},{"value":"2,44E-04","module":"A2"},{"value":"2,89E-03","module":"A3"},{"value":"1,22E-02","module":"A4"},{"value":"1,13E-04","module":"A5"},{"value":"4,99E+00","module":"B6"},{"value":"0,0E+00","module":"C1"},{"value":"1,44E-03","module":"C2"},{"value":"-2,84E-05","module":"C3"},{"value":"5,33E-03","module":"C4"},{"value":"-1,37E-01","module":"D"}]},{"parameter":"FW","unit":"m3","values":[{"value":"1,12E-01","module":"A1"},{"value":"1,45E-05","module":"A2"},{"value":"9,48E-03","module":"A3"},{"value":"5,21E-04","module":"A4"},{"value":"2,36E-05","module":"A5"},{"value":"1,90E+01","module":"B6"},{"value":"0,0E+00","module":"C1"},{"value":"8,57E-05","module":"C2"},{"value":"6,66E-04","module":"C3"},{"value":"1,34E-04","module":"C4"},{"value":"-5,38E-03","module":"D"}]}],"end_of_life_waste":[{"parameter":"HWD","unit":"kg","values":[{"value":"5,73E-02","module":"A1"},{"value":"1,17E-05","module":"A2"},{"value":"4,80E-04","module":"A3"},{"value":"2,96E-04","module":"A4"},{"value":"0,0E+00","module":"A5"},{"value":"1,26E-01","module":"B6"},{"value":"0,0E+00","module":"C1"},{"value":"6,92E-05","module":"C2"},{"value":"1,40E-05","module":"C3"},{"value":"3,25E-02","module":"C4"},{"value":"-2,11E-03","module":"D"}]},{"parameter":"NHWD","unit":"kg","values":[{"value":"1,29E+00","module":"A1"},{"value":"6,23E-03","module":"A2"},{"value":"3,25E-02","module":"A3"},{"value":"1,87E-01","module":"A4"},{"value":"2,21E-01","module":"A5"},{"value":"1,52E+01","module":"B6"},{"value":"0,0E+00","module":"C1"},{"value":"3,68E-02","module":"C2"},{"value":"1,89E-02","module":"C3"},{"value":"2,87E-01","module":"C4"},{"value":"-6,66E-02","module":"D"}]},{"parameter":"RWD","unit":"kg","values":[{"value":"3,14E-04","module":"A1"},{"value":"8,52E-07","module":"A2"},{"value":"2,66E-06","module":"A3"},{"value":"4,16E-05","module":"A4"},{"value":"0,0E+00","module":"A5"},{"value":"1,76E-03","module":"B6"},{"value":"0,0E+00","module":"C1"},{"value":"5,03E-06","module":"C2"},{"value":"6,96E-07","module":"C3"},{"value":"5,24E-07","module":"C4"},{"value":"-1,76E-05","module":"D"}]}],"end_of_life_flow":[{"parameter":"CRU","unit":"kg","values":[{"value":"0,0E+00","module":"A1"},{"value":"0,0E+00","module":"A2"},{"value":"0,0E+00","module":"A3"},{"value":"0,0E+00","module":"A4"},{"value":"0,0E+00","module":"A5"},{"value":"0,0E+00","module":"B6"},{"value":"0,0E+00","module":"C1"},{"value":"0,0E+00","module":"C2"},{"value":"0,0E+00","module":"C3"},{"value":"0,0E+00","module":"C4"},{"value":"0,0E+00","module":"D"}]},{"parameter":"MFR","unit":"kg","values":[{"value":"0,0E+00","module":"A1"},{"value":"0,0E+00","module":"A2"},{"value":"1,03E-02","module":"A3"},{"value":"0,0E+00","module":"A4"},{"value":"2,06E-01","module":"A5"},{"value":"0,0E+00","module":"B6"},{"value":"0,0E+00","module":"C1"},{"value":"0,0E+00","module":"C2"},{"value":"2,84E-01","module":"C3"},{"value":"1,53E-05","module":"C4"},{"value":"-1,80E-04","module":"D"}]},{"parameter":"MER","unit":"kg","values":[{"value":"0,0E+00","module":"A1"},{"value":"0,0E+00","module":"A2"},{"value":"2,23E-03","module":"A3"},{"value":"0,0E+00","module":"A4"},{"value":"3,15E-04","module":"A5"},{"value":"0,0E+00","module":"B6"},{"value":"0,0E+00","module":"C1"},{"value":"0,0E+00","module":"C2"},{"value":"1,70E-01","module":"C3"},{"value":"3,73E-07","module":"C4"},{"value":"-2,37E-05","module":"D"}]},{"parameter":"EEE","unit":"MJ","values":[{"value":"0,0E+00","module":"A1"},{"value":"0,0E+00","module":"A2"},{"value":"3,36E-03","module":"A3"},{"value":"0,0E+00","module":"A4"},{"value":"1,27E-02","module":"A5"},{"value":"0,0E+00","module":"B6"},{"value":"0,0E+00","module":"C1"},{"value":"0,0E+00","module":"C2"},{"value":"2,61E-01","module":"C3"},{"value":"2,42E-05","module":"C4"},{"value":"-5,81E-05","module":"D"}]},{"parameter":"EET","unit":"MJ","values":[{"value":"0,0E+00","module":"A1"},{"value":"0,0E+00","module":"A2"},{"value":"5,09E-02","module":"A3"},{"value":"0,0E+00","module":"A4"},{"value":"1,91E-01","module":"A5"},{"value":"0,0E+00","module":"B6"},{"value":"0,0E+00","module":"C1"},{"value":"0,0E+00","module":"C2"},{"value":"3,95E+00","module":"C3"},{"value":"3,66E-04","module":"C4"},{"value":"-8,79E-04","module":"D"}]}]}