{"product_name":"Rax Soft 200 2200 ","epd_id":"NEPD-8949-8609","compliance":["EN 15804+A2","ISO 14025","ISO 21930"],"producer_name":"SG Armaturen AS","environmental_impact":[{"parameter":"GWP-total","unit":"kg CO2-eq.","values":[{"value":"1,52E+01","module":"A1"},{"value":"7,52E-03","module":"A2"},{"value":"4,76E-01","module":"A3"},{"value":"5,21E-01","module":"A4"},{"value":"4,33E-01","module":"A5"},{"value":"1,49E+01","module":"B6"},{"value":"0,0E+00","module":"C1"},{"value":"6,29E-02","module":"C2"},{"value":"5,28E-01","module":"C3"},{"value":"3,41E-02","module":"C4"},{"value":"-5,92E-01","module":"D"}]},{"parameter":"GWP-fossil","unit":"kg CO2-eq.","values":[{"value":"1,55E+01","module":"A1"},{"value":"7,51E-03","module":"A2"},{"value":"4,76E-01","module":"A3"},{"value":"5,21E-01","module":"A4"},{"value":"4,10E-03","module":"A5"},{"value":"1,45E+01","module":"B6"},{"value":"0,0E+00","module":"C1"},{"value":"6,29E-02","module":"C2"},{"value":"5,28E-01","module":"C3"},{"value":"3,40E-02","module":"C4"},{"value":"-5,90E-01","module":"D"}]},{"parameter":"GWP-biogenic","unit":"kg CO2-eq.","values":[{"value":"-3,50E-01","module":"A1"},{"value":"2,92E-06","module":"A2"},{"value":"1,19E-04","module":"A3"},{"value":"1,85E-04","module":"A4"},{"value":"4,29E-01","module":"A5"},{"value":"4,00E-01","module":"B6"},{"value":"0,0E+00","module":"C1"},{"value":"2,45E-05","module":"C2"},{"value":"8,72E-05","module":"C3"},{"value":"9,58E-06","module":"C4"},{"value":"-1,50E-03","module":"D"}]},{"parameter":"GWP-luluc","unit":"kg CO2-eq.","values":[{"value":"2,47E-02","module":"A1"},{"value":"2,75E-06","module":"A2"},{"value":"7,50E-05","module":"A3"},{"value":"2,59E-04","module":"A4"},{"value":"1,35E-06","module":"A5"},{"value":"5,98E-02","module":"B6"},{"value":"0,0E+00","module":"C1"},{"value":"2,30E-05","module":"C2"},{"value":"8,80E-05","module":"C3"},{"value":"7,66E-05","module":"C4"},{"value":"-1,19E-04","module":"D"}]},{"parameter":"ODP","unit":"kg CFC 11-eq.","values":[{"value":"2,69E-06","module":"A1"},{"value":"1,64E-09","module":"A2"},{"value":"6,97E-09","module":"A3"},{"value":"1,15E-07","module":"A4"},{"value":"8,65E-10","module":"A5"},{"value":"9,93E-07","module":"B6"},{"value":"0,0E+00","module":"C1"},{"value":"1,37E-08","module":"C2"},{"value":"3,63E-09","module":"C3"},{"value":"1,64E-09","module":"C4"},{"value":"-2,11E-03","module":"D"}]},{"parameter":"AP","unit":"mol H+-eq.","values":[{"value":"1,05E-01","module":"A1"},{"value":"2,25E-05","module":"A2"},{"value":"2,49E-03","module":"A3"},{"value":"8,03E-03","module":"A4"},{"value":"1,94E-05","module":"A5"},{"value":"1,13E-01","module":"B6"},{"value":"0,0E+00","module":"C1"},{"value":"1,88E-04","module":"C2"},{"value":"2,70E-04","module":"C3"},{"value":"7,16E-05","module":"C4"},{"value":"-4,28E-02","module":"D"}]},{"parameter":"POCP","unit":"kg NMVOC-eq.","values":[{"value":"6,04E-02","module":"A1"},{"value":"1,85E-05","module":"A2"},{"value":"1,49E-03","module":"A3"},{"value":"5,81E-03","module":"A4"},{"value":"2,00E-05","module":"A5"},{"value":"4,35E-02","module":"B6"},{"value":"0,0E+00","module":"C1"},{"value":"1,55E-04","module":"C2"},{"value":"2,21E-04","module":"C3"},{"value":"8,34E-05","module":"C4"},{"value":"-8,46E-03","module":"D"}]},{"parameter":"ADPE","unit":"kg Sb-eq.","values":[{"value":"4,01E-03","module":"A1"},{"value":"2,01E-07","module":"A2"},{"value":"1,47E-06","module":"A3"},{"value":"9,92E-06","module":"A4"},{"value":"9,97E-08","module":"A5"},{"value":"1,08E-03","module":"B6"},{"value":"0,0E+00","module":"C1"},{"value":"1,69E-06","module":"C2"},{"value":"3,68E-07","module":"C3"},{"value":"8,03E-08","module":"C4"},{"value":"-1,01E-03","module":"D"}]},{"parameter":"ADPF","unit":"MJ","values":[{"value":"1,85E+02","module":"A1"},{"value":"1,11E-01","module":"A2"},{"value":"4,21E+00","module":"A3"},{"value":"7,35E+00","module":"A4"},{"value":"5,73E-02","module":"A5"},{"value":"1,98E+02","module":"B6"},{"value":"0,0E+00","module":"C1"},{"value":"9,29E-01","module":"C2"},{"value":"4,74E-01","module":"C3"},{"value":"1,88E-01","module":"C4"},{"value":"-7,85E+00","module":"D"}]},{"parameter":"WDP","unit":"m3 world-eq.","values":[{"value":"4,83E+02","module":"A1"},{"value":"3,62E-02","module":"A2"},{"value":"6,87E-01","module":"A3"},{"value":"4,87E+00","module":"A4"},{"value":"7,26E-02","module":"A5"},{"value":"3,45E+04","module":"B6"},{"value":"0,0E+00","module":"C1"},{"value":"3,03E-01","module":"C2"},{"value":"4,47E+00","module":"C3"},{"value":"1,68E+00","module":"C4"},{"value":"3,01E+01","module":"D"}]},{"parameter":"EP-freshwater","unit":"kg P-eq.","values":[{"value":"1,32E-03","module":"A1"},{"value":"7,05E-08","module":"A2"},{"value":"1,06E-05","module":"A3"},{"value":"3,32E-06","module":"A4"},{"value":"3,36E-08","module":"A5"},{"value":"1,04E-03","module":"B6"},{"value":"0,0E+00","module":"C1"},{"value":"5,90E-07","module":"C2"},{"value":"1,39E-06","module":"C3"},{"value":"4,39E-07","module":"C4"},{"value":"-2,37E-04","module":"D"}]},{"parameter":"EP-marine","unit":"kg N-eq.","values":[{"value":"1,67E-02","module":"A1"},{"value":"4,42E-06","module":"A2"},{"value":"5,14E-04","module":"A3"},{"value":"1,93E-03","module":"A4"},{"value":"6,42E-06","module":"A5"},{"value":"1,24E-02","module":"B6"},{"value":"0,0E+00","module":"C1"},{"value":"3,70E-05","module":"C2"},{"value":"8,05E-05","module":"C3"},{"value":"4,38E-05","module":"C4"},{"value":"-2,17E-03","module":"D"}]},{"parameter":"EP-terrestrial","unit":"mol N-eq.","values":[{"value":"1,86E-01","module":"A1"},{"value":"4,95E-05","module":"A2"},{"value":"5,66E-03","module":"A3"},{"value":"2,15E-02","module":"A4"},{"value":"6,94E-05","module":"A5"},{"value":"1,62E-01","module":"B6"},{"value":"0,0E+00","module":"C1"},{"value":"4,14E-04","module":"C2"},{"value":"8,56E-04","module":"C3"},{"value":"2,13E-04","module":"C4"},{"value":"-3,00E-02","module":"D"}]},{"parameter":"GWP-IOBC","unit":"kg CO2-eq.","values":[{"value":"1,56E+01","module":"A1"},{"value":"7,52E-03","module":"A2"},{"value":"4,50E-01","module":"A3"},{"value":"5,21E-01","module":"A4"},{"value":"4,10E-03","module":"A5"},{"value":"1,49E+01","module":"B6"},{"value":"0,0E+00","module":"C1"},{"value":"6,29E-02","module":"C2"},{"value":"5,28E-01","module":"C3"},{"value":"3,51E-02","module":"C4"},{"value":"-5,87E-01","module":"D"}]}],"additional_environmental_impact":[{"parameter":"PM","unit":"disease incidence","values":[{"value":"9,43E-07","module":"A1"},{"value":"4,85E-10","module":"A2"},{"value":"3,36E-08","module":"A3"},{"value":"1,84E-08","module":"A4"},{"value":"2,86E-10","module":"A5"},{"value":"8,11E-07","module":"B6"},{"value":"0,0E+00","module":"C1"},{"value":"4,07E-09","module":"C2"},{"value":"1,59E-09","module":"C3"},{"value":"1,32E-09","module":"C4"},{"value":"-9,20E-08","module":"D"}]},{"parameter":"ETP-fw","unit":"CTUe","values":[{"value":"8,98E+02","module":"A1"},{"value":"9,00E-02","module":"A2"},{"value":"1,24E+01","module":"A3"},{"value":"5,01E+00","module":"A4"},{"value":"7,64E-02","module":"A5"},{"value":"9,01E+02","module":"B6"},{"value":"0,0E+00","module":"C1"},{"value":"7,53E-01","module":"C2"},{"value":"1,76E+00","module":"C3"},{"value":"8,82E+01","module":"C4"},{"value":"-3,09E+02","module":"D"}]},{"parameter":"HTP-c","unit":"CTUh","values":[{"value":"1,53E-08","module":"A1"},{"value":"0,0E+00","module":"A2"},{"value":"1,34E-10","module":"A3"},{"value":"0,0E+00","module":"A4"},{"value":"2,00E-12","module":"A5"},{"value":"4,30E-08","module":"B6"},{"value":"0,0E+00","module":"C1"},{"value":"0,0E+00","module":"C2"},{"value":"7,03E-10","module":"C3"},{"value":"4,30E-11","module":"C4"},{"value":"-1,25E-09","module":"D"}]},{"parameter":"HTP-nc","unit":"CTUh","values":[{"value":"5,77E-07","module":"A1"},{"value":"8,80E-11","module":"A2"},{"value":"5,84E-09","module":"A3"},{"value":"3,67E-09","module":"A4"},{"value":"9,60E-11","module":"A5"},{"value":"1,01E-06","module":"B6"},{"value":"0,0E+00","module":"C1"},{"value":"7,39E-10","module":"C2"},{"value":"4,11E-08","module":"C3"},{"value":"3,73E-10","module":"C4"},{"value":"-1,08E-07","module":"D"}]},{"parameter":"SQP","unit":"unitless","values":[{"value":"4,88E+01","module":"A1"},{"value":"7,60E-02","module":"A2"},{"value":"8,93E-01","module":"A3"},{"value":"3,55E+00","module":"A4"},{"value":"3,84E-02","module":"A5"},{"value":"9,96E+01","module":"B6"},{"value":"0,0E+00","module":"C1"},{"value":"6,37E-01","module":"C2"},{"value":"1,14E-01","module":"C3"},{"value":"4,99E-01","module":"C4"},{"value":"-9,21E+00","module":"D"}]},{"parameter":"IRP","unit":"kBq U235-eq.","values":[{"value":"4,72E-01","module":"A1"},{"value":"4,61E-04","module":"A2"},{"value":"3,64E-03","module":"A3"},{"value":"3,19E-02","module":"A4"},{"value":"2,45E-04","module":"A5"},{"value":"3,59E+00","module":"B6"},{"value":"0,0E+00","module":"C1"},{"value":"3,86E-03","module":"C2"},{"value":"2,25E-03","module":"C3"},{"value":"6,82E-04","module":"C4"},{"value":"-2,96E-02","module":"D"}]}],"resource_use":[{"parameter":"PERE","unit":"MJ","values":[{"value":"2,05E+01","module":"A1"},{"value":"1,26E-03","module":"A2"},{"value":"4,24E-01","module":"A3"},{"value":"8,35E-02","module":"A4"},{"value":"9,43E-04","module":"A5"},{"value":"2,56E+03","module":"B6"},{"value":"0,0E+00","module":"C1"},{"value":"1,05E-02","module":"C2"},{"value":"5,91E-02","module":"C3"},{"value":"4,17E-02","module":"C4"},{"value":"-2,92E+00","module":"D"}]},{"parameter":"PERM","unit":"MJ","values":[{"value":"1,52E+00","module":"A1"},{"value":"0,0E+00","module":"A2"},{"value":"0,0E+00","module":"A3"},{"value":"0,0E+00","module":"A4"},{"value":"-1,52E+00","module":"A5"},{"value":"0,0E+00","module":"B6"},{"value":"0,0E+00","module":"C1"},{"value":"0,0E+00","module":"C2"},{"value":"0,0E+00","module":"C3"},{"value":"0,0E+00","module":"C4"},{"value":"0,0E+00","module":"D"}]},{"parameter":"PERT","unit":"MJ","values":[{"value":"2,20E+01","module":"A1"},{"value":"1,26E-03","module":"A2"},{"value":"4,24E-01","module":"A3"},{"value":"8,35E-02","module":"A4"},{"value":"-1,52E+00","module":"A5"},{"value":"2,56E+03","module":"B6"},{"value":"0,0E+00","module":"C1"},{"value":"1,05E-02","module":"C2"},{"value":"5,91E-02","module":"C3"},{"value":"4,17E-02","module":"C4"},{"value":"-2,92E+00","module":"D"}]},{"parameter":"PENRE","unit":"MJ","values":[{"value":"1,74E+02","module":"A1"},{"value":"1,11E-01","module":"A2"},{"value":"4,21E+00","module":"A3"},{"value":"7,35E+00","module":"A4"},{"value":"5,73E-02","module":"A5"},{"value":"1,98E+02","module":"B6"},{"value":"0,0E+00","module":"C1"},{"value":"9,29E-01","module":"C2"},{"value":"4,74E-01","module":"C3"},{"value":"1,88E-01","module":"C4"},{"value":"-7,85E+00","module":"D"}]},{"parameter":"PENRM","unit":"MJ","values":[{"value":"1,09E+01","module":"A1"},{"value":"0,0E+00","module":"A2"},{"value":"0,0E+00","module":"A3"},{"value":"0,0E+00","module":"A4"},{"value":"0,0E+00","module":"A5"},{"value":"0,0E+00","module":"B6"},{"value":"0,0E+00","module":"C1"},{"value":"0,0E+00","module":"C2"},{"value":"-1,19E+01","module":"C3"},{"value":"0,0E+00","module":"C4"},{"value":"0,0E+00","module":"D"}]},{"parameter":"PENRT","unit":"MJ","values":[{"value":"1,85E+02","module":"A1"},{"value":"1,11E-01","module":"A2"},{"value":"4,21E+00","module":"A3"},{"value":"7,35E+00","module":"A4"},{"value":"5,73E-02","module":"A5"},{"value":"1,98E+02","module":"B6"},{"value":"0,0E+00","module":"C1"},{"value":"9,29E-01","module":"C2"},{"value":"-1,14E+01","module":"C3"},{"value":"1,88E-01","module":"C4"},{"value":"-7,85E+00","module":"D"}]},{"parameter":"SM","unit":"kg","values":[{"value":"6,76E-01","module":"A1"},{"value":"0,0E+00","module":"A2"},{"value":"0,0E+00","module":"A3"},{"value":"0,0E+00","module":"A4"},{"value":"0,0E+00","module":"A5"},{"value":"0,0E+00","module":"B6"},{"value":"0,0E+00","module":"C1"},{"value":"0,0E+00","module":"C2"},{"value":"0,0E+00","module":"C3"},{"value":"8,64E-04","module":"C4"},{"value":"2,02E-03","module":"D"}]},{"parameter":"RSF","unit":"MJ","values":[{"value":"2,31E-01","module":"A1"},{"value":"2,46E-05","module":"A2"},{"value":"3,73E-04","module":"A3"},{"value":"2,75E-03","module":"A4"},{"value":"3,13E-05","module":"A5"},{"value":"2,01E+00","module":"B6"},{"value":"0,0E+00","module":"C1"},{"value":"2,06E-04","module":"C2"},{"value":"1,01E-03","module":"C3"},{"value":"2,51E-04","module":"C4"},{"value":"-4,58E-04","module":"D"}]},{"parameter":"NRSF","unit":"MJ","values":[{"value":"2,44E-02","module":"A1"},{"value":"2,09E-04","module":"A2"},{"value":"3,51E-03","module":"A3"},{"value":"1,47E-02","module":"A4"},{"value":"1,29E-04","module":"A5"},{"value":"5,01E+00","module":"B6"},{"value":"0,0E+00","module":"C1"},{"value":"1,75E-03","module":"C2"},{"value":"-4,05E-05","module":"C3"},{"value":"7,57E-03","module":"C4"},{"value":"-1,63E-01","module":"D"}]},{"parameter":"FW","unit":"m3","values":[{"value":"1,43E-01","module":"A1"},{"value":"1,24E-05","module":"A2"},{"value":"1,15E-02","module":"A3"},{"value":"6,32E-04","module":"A4"},{"value":"2,70E-05","module":"A5"},{"value":"1,91E+01","module":"B6"},{"value":"0,0E+00","module":"C1"},{"value":"1,04E-04","module":"C2"},{"value":"8,38E-04","module":"C3"},{"value":"1,71E-04","module":"C4"},{"value":"-6,99E-03","module":"D"}]}],"end_of_life_waste":[{"parameter":"HWD","unit":"kg","values":[{"value":"7,58E-02","module":"A1"},{"value":"1,00E-05","module":"A2"},{"value":"5,82E-04","module":"A3"},{"value":"3,59E-04","module":"A4"},{"value":"0,0E+00","module":"A5"},{"value":"1,27E-01","module":"B6"},{"value":"0,0E+00","module":"C1"},{"value":"8,40E-05","module":"C2"},{"value":"2,00E-05","module":"C3"},{"value":"4,55E-02","module":"C4"},{"value":"-2,81E-03","module":"D"}]},{"parameter":"NHWD","unit":"kg","values":[{"value":"1,59E+00","module":"A1"},{"value":"5,33E-03","module":"A2"},{"value":"3,94E-02","module":"A3"},{"value":"2,27E-01","module":"A4"},{"value":"2,53E-01","module":"A5"},{"value":"1,52E+01","module":"B6"},{"value":"0,0E+00","module":"C1"},{"value":"4,46E-02","module":"C2"},{"value":"2,70E-02","module":"C3"},{"value":"3,49E-01","module":"C4"},{"value":"-9,06E-02","module":"D"}]},{"parameter":"RWD","unit":"kg","values":[{"value":"3,80E-04","module":"A1"},{"value":"7,28E-07","module":"A2"},{"value":"3,22E-06","module":"A3"},{"value":"5,05E-05","module":"A4"},{"value":"0,0E+00","module":"A5"},{"value":"1,77E-03","module":"B6"},{"value":"0,0E+00","module":"C1"},{"value":"6,10E-06","module":"C2"},{"value":"9,92E-07","module":"C3"},{"value":"6,40E-07","module":"C4"},{"value":"-2,50E-05","module":"D"}]}],"end_of_life_flow":[{"parameter":"CRU","unit":"kg","values":[{"value":"0,0E+00","module":"A1"},{"value":"0,0E+00","module":"A2"},{"value":"0,0E+00","module":"A3"},{"value":"0,0E+00","module":"A4"},{"value":"0,0E+00","module":"A5"},{"value":"0,0E+00","module":"B6"},{"value":"0,0E+00","module":"C1"},{"value":"0,0E+00","module":"C2"},{"value":"0,0E+00","module":"C3"},{"value":"0,0E+00","module":"C4"},{"value":"0,0E+00","module":"D"}]},{"parameter":"MFR","unit":"kg","values":[{"value":"0,0E+00","module":"A1"},{"value":"0,0E+00","module":"A2"},{"value":"1,25E-02","module":"A3"},{"value":"0,0E+00","module":"A4"},{"value":"2,36E-01","module":"A5"},{"value":"0,0E+00","module":"B6"},{"value":"0,0E+00","module":"C1"},{"value":"0,0E+00","module":"C2"},{"value":"3,46E-01","module":"C3"},{"value":"1,84E-05","module":"C4"},{"value":"-7,90E-05","module":"D"}]},{"parameter":"MER","unit":"kg","values":[{"value":"0,0E+00","module":"A1"},{"value":"0,0E+00","module":"A2"},{"value":"2,71E-03","module":"A3"},{"value":"0,0E+00","module":"A4"},{"value":"3,29E-04","module":"A5"},{"value":"0,0E+00","module":"B6"},{"value":"0,0E+00","module":"C1"},{"value":"0,0E+00","module":"C2"},{"value":"2,05E-01","module":"C3"},{"value":"4,50E-07","module":"C4"},{"value":"-1,04E-05","module":"D"}]},{"parameter":"EEE","unit":"MJ","values":[{"value":"0,0E+00","module":"A1"},{"value":"0,0E+00","module":"A2"},{"value":"4,08E-03","module":"A3"},{"value":"0,0E+00","module":"A4"},{"value":"1,45E-02","module":"A5"},{"value":"0,0E+00","module":"B6"},{"value":"0,0E+00","module":"C1"},{"value":"0,0E+00","module":"C2"},{"value":"3,15E-01","module":"C3"},{"value":"2,92E-05","module":"C4"},{"value":"-2,55E-05","module":"D"}]},{"parameter":"EET","unit":"MJ","values":[{"value":"0,0E+00","module":"A1"},{"value":"0,0E+00","module":"A2"},{"value":"6,17E-02","module":"A3"},{"value":"0,0E+00","module":"A4"},{"value":"2,19E-01","module":"A5"},{"value":"0,0E+00","module":"B6"},{"value":"0,0E+00","module":"C1"},{"value":"0,0E+00","module":"C2"},{"value":"4,77E+00","module":"C3"},{"value":"4,42E-04","module":"C4"},{"value":"-3,85E-04","module":"D"}]}]}