{"product_name":"Rax Soft 200 Connect Wireless","epd_id":"NEPD-8955-8602","compliance":["EN 15804+A2","ISO 14025","ISO 21930"],"producer_name":"SG Armaturen AS","environmental_impact":[{"parameter":"GWP-total","unit":"kg CO2-eq.","values":[{"value":"7,80E+00","module":"A1"},{"value":"3,55E-03","module":"A2"},{"value":"4,11E-01","module":"A3"},{"value":"4,50E-01","module":"A4"},{"value":"4,33E-01","module":"A5"},{"value":"3,44E+01","module":"B6"},{"value":"0,0E+00","module":"C1"},{"value":"5,44E-02","module":"C2"},{"value":"3,92E-01","module":"C3"},{"value":"2,10E-02","module":"C4"},{"value":"7,22E-02","module":"D"}]},{"parameter":"GWP-fossil","unit":"kg CO2-eq.","values":[{"value":"8,16E+00","module":"A1"},{"value":"3,54E-03","module":"A2"},{"value":"4,11E-01","module":"A3"},{"value":"4,50E-01","module":"A4"},{"value":"4,10E-03","module":"A5"},{"value":"3,34E+01","module":"B6"},{"value":"0,0E+00","module":"C1"},{"value":"5,43E-02","module":"C2"},{"value":"3,92E-01","module":"C3"},{"value":"2,10E-02","module":"C4"},{"value":"7,08E-02","module":"D"}]},{"parameter":"GWP-biogenic","unit":"kg CO2-eq.","values":[{"value":"-3,73E-01","module":"A1"},{"value":"1,38E-06","module":"A2"},{"value":"1,02E-04","module":"A3"},{"value":"1,59E-04","module":"A4"},{"value":"4,29E-01","module":"A5"},{"value":"9,23E-01","module":"B6"},{"value":"0,0E+00","module":"C1"},{"value":"2,11E-05","module":"C2"},{"value":"1,37E-05","module":"C3"},{"value":"1,84E-06","module":"C4"},{"value":"3,62E-04","module":"D"}]},{"parameter":"GWP-luluc","unit":"kg CO2-eq.","values":[{"value":"1,23E-02","module":"A1"},{"value":"1,30E-06","module":"A2"},{"value":"6,48E-05","module":"A3"},{"value":"2,24E-04","module":"A4"},{"value":"1,35E-06","module":"A5"},{"value":"1,38E-01","module":"B6"},{"value":"0,0E+00","module":"C1"},{"value":"1,99E-05","module":"C2"},{"value":"5,69E-06","module":"C3"},{"value":"2,75E-06","module":"C4"},{"value":"1,02E-03","module":"D"}]},{"parameter":"ODP","unit":"kg CFC 11-eq.","values":[{"value":"2,78E-07","module":"A1"},{"value":"7,72E-10","module":"A2"},{"value":"6,02E-09","module":"A3"},{"value":"9,91E-08","module":"A4"},{"value":"8,65E-10","module":"A5"},{"value":"2,29E-06","module":"B6"},{"value":"0,0E+00","module":"C1"},{"value":"1,18E-08","module":"C2"},{"value":"9,53E-10","module":"C3"},{"value":"1,08E-09","module":"C4"},{"value":"-1,71E-03","module":"D"}]},{"parameter":"AP","unit":"mol H+-eq.","values":[{"value":"4,68E-02","module":"A1"},{"value":"1,06E-05","module":"A2"},{"value":"2,15E-03","module":"A3"},{"value":"6,93E-03","module":"A4"},{"value":"1,94E-05","module":"A5"},{"value":"2,61E-01","module":"B6"},{"value":"0,0E+00","module":"C1"},{"value":"1,62E-04","module":"C2"},{"value":"9,52E-05","module":"C3"},{"value":"2,91E-05","module":"C4"},{"value":"-4,53E-04","module":"D"}]},{"parameter":"POCP","unit":"kg NMVOC-eq.","values":[{"value":"2,50E-02","module":"A1"},{"value":"8,74E-06","module":"A2"},{"value":"1,29E-03","module":"A3"},{"value":"5,02E-03","module":"A4"},{"value":"2,00E-05","module":"A5"},{"value":"1,00E-01","module":"B6"},{"value":"0,0E+00","module":"C1"},{"value":"1,34E-04","module":"C2"},{"value":"1,06E-04","module":"C3"},{"value":"3,71E-05","module":"C4"},{"value":"-1,36E-05","module":"D"}]},{"parameter":"ADPE","unit":"kg Sb-eq.","values":[{"value":"1,62E-03","module":"A1"},{"value":"9,50E-08","module":"A2"},{"value":"1,27E-06","module":"A3"},{"value":"8,57E-06","module":"A4"},{"value":"9,97E-08","module":"A5"},{"value":"2,49E-03","module":"B6"},{"value":"0,0E+00","module":"C1"},{"value":"1,46E-06","module":"C2"},{"value":"5,32E-08","module":"C3"},{"value":"2,87E-08","module":"C4"},{"value":"-2,20E-05","module":"D"}]},{"parameter":"ADPF","unit":"MJ","values":[{"value":"9,14E+01","module":"A1"},{"value":"5,24E-02","module":"A2"},{"value":"3,64E+00","module":"A3"},{"value":"6,35E+00","module":"A4"},{"value":"5,73E-02","module":"A5"},{"value":"4,56E+02","module":"B6"},{"value":"0,0E+00","module":"C1"},{"value":"8,02E-01","module":"C2"},{"value":"7,86E-02","module":"C3"},{"value":"8,59E-02","module":"C4"},{"value":"8,09E-01","module":"D"}]},{"parameter":"WDP","unit":"m3 world-eq.","values":[{"value":"2,25E+02","module":"A1"},{"value":"1,71E-02","module":"A2"},{"value":"5,93E-01","module":"A3"},{"value":"4,21E+00","module":"A4"},{"value":"7,26E-02","module":"A5"},{"value":"7,94E+04","module":"B6"},{"value":"0,0E+00","module":"C1"},{"value":"2,62E-01","module":"C2"},{"value":"5,28E-01","module":"C3"},{"value":"1,51E+00","module":"C4"},{"value":"5,04E+01","module":"D"}]},{"parameter":"EP-freshwater","unit":"kg P-eq.","values":[{"value":"3,84E-04","module":"A1"},{"value":"3,32E-08","module":"A2"},{"value":"9,13E-06","module":"A3"},{"value":"2,87E-06","module":"A4"},{"value":"3,36E-08","module":"A5"},{"value":"2,40E-03","module":"B6"},{"value":"0,0E+00","module":"C1"},{"value":"5,09E-07","module":"C2"},{"value":"1,72E-07","module":"C3"},{"value":"6,13E-08","module":"C4"},{"value":"-3,05E-06","module":"D"}]},{"parameter":"EP-marine","unit":"kg N-eq.","values":[{"value":"7,37E-03","module":"A1"},{"value":"2,09E-06","module":"A2"},{"value":"4,44E-04","module":"A3"},{"value":"1,67E-03","module":"A4"},{"value":"6,42E-06","module":"A5"},{"value":"2,87E-02","module":"B6"},{"value":"0,0E+00","module":"C1"},{"value":"3,20E-05","module":"C2"},{"value":"4,26E-05","module":"C3"},{"value":"2,99E-05","module":"C4"},{"value":"-1,68E-05","module":"D"}]},{"parameter":"EP-terrestrial","unit":"mol N-eq.","values":[{"value":"8,19E-02","module":"A1"},{"value":"2,33E-05","module":"A2"},{"value":"4,89E-03","module":"A3"},{"value":"1,86E-02","module":"A4"},{"value":"6,94E-05","module":"A5"},{"value":"3,73E-01","module":"B6"},{"value":"0,0E+00","module":"C1"},{"value":"3,58E-04","module":"C2"},{"value":"4,38E-04","module":"C3"},{"value":"1,15E-04","module":"C4"},{"value":"-3,23E-04","module":"D"}]},{"parameter":"GWP-IOBC","unit":"kg CO2-eq.","values":[{"value":"8,23E+00","module":"A1"},{"value":"3,55E-03","module":"A2"},{"value":"3,88E-01","module":"A3"},{"value":"4,50E-01","module":"A4"},{"value":"4,10E-03","module":"A5"},{"value":"3,44E+01","module":"B6"},{"value":"0,0E+00","module":"C1"},{"value":"5,43E-02","module":"C2"},{"value":"3,92E-01","module":"C3"},{"value":"2,19E-02","module":"C4"},{"value":"7,42E-02","module":"D"}]}],"additional_environmental_impact":[{"parameter":"PM","unit":"disease incidence","values":[{"value":"5,55E-07","module":"A1"},{"value":"2,29E-10","module":"A2"},{"value":"2,90E-08","module":"A3"},{"value":"1,59E-08","module":"A4"},{"value":"2,86E-10","module":"A5"},{"value":"1,87E-06","module":"B6"},{"value":"0,0E+00","module":"C1"},{"value":"3,51E-09","module":"C2"},{"value":"4,44E-10","module":"C3"},{"value":"5,38E-10","module":"C4"},{"value":"-5,88E-09","module":"D"}]},{"parameter":"ETP-fw","unit":"CTUe","values":[{"value":"3,29E+02","module":"A1"},{"value":"4,24E-02","module":"A2"},{"value":"1,07E+01","module":"A3"},{"value":"4,33E+00","module":"A4"},{"value":"7,64E-02","module":"A5"},{"value":"2,08E+03","module":"B6"},{"value":"0,0E+00","module":"C1"},{"value":"6,51E-01","module":"C2"},{"value":"8,62E-01","module":"C3"},{"value":"8,59E+01","module":"C4"},{"value":"-6,77E+00","module":"D"}]},{"parameter":"HTP-c","unit":"CTUh","values":[{"value":"7,60E-09","module":"A1"},{"value":"0,0E+00","module":"A2"},{"value":"1,16E-10","module":"A3"},{"value":"0,0E+00","module":"A4"},{"value":"2,00E-12","module":"A5"},{"value":"9,91E-08","module":"B6"},{"value":"0,0E+00","module":"C1"},{"value":"0,0E+00","module":"C2"},{"value":"3,60E-11","module":"C3"},{"value":"6,00E-12","module":"C4"},{"value":"2,30E-10","module":"D"}]},{"parameter":"HTP-nc","unit":"CTUh","values":[{"value":"2,30E-07","module":"A1"},{"value":"4,10E-11","module":"A2"},{"value":"5,04E-09","module":"A3"},{"value":"3,17E-09","module":"A4"},{"value":"9,60E-11","module":"A5"},{"value":"2,33E-06","module":"B6"},{"value":"0,0E+00","module":"C1"},{"value":"6,38E-10","module":"C2"},{"value":"1,89E-09","module":"C3"},{"value":"1,04E-10","module":"C4"},{"value":"-3,04E-09","module":"D"}]},{"parameter":"SQP","unit":"unitless","values":[{"value":"1,82E+01","module":"A1"},{"value":"3,59E-02","module":"A2"},{"value":"7,71E-01","module":"A3"},{"value":"3,06E+00","module":"A4"},{"value":"3,84E-02","module":"A5"},{"value":"2,30E+02","module":"B6"},{"value":"0,0E+00","module":"C1"},{"value":"5,50E-01","module":"C2"},{"value":"1,44E-02","module":"C3"},{"value":"2,28E-01","module":"C4"},{"value":"-2,37E+00","module":"D"}]},{"parameter":"IRP","unit":"kBq U235-eq.","values":[{"value":"1,45E-01","module":"A1"},{"value":"2,18E-04","module":"A2"},{"value":"3,15E-03","module":"A3"},{"value":"2,75E-02","module":"A4"},{"value":"2,45E-04","module":"A5"},{"value":"8,27E+00","module":"B6"},{"value":"0,0E+00","module":"C1"},{"value":"3,34E-03","module":"C2"},{"value":"2,52E-04","module":"C3"},{"value":"4,94E-04","module":"C4"},{"value":"2,49E-03","module":"D"}]}],"resource_use":[{"parameter":"PERE","unit":"MJ","values":[{"value":"1,12E+01","module":"A1"},{"value":"5,93E-04","module":"A2"},{"value":"3,66E-01","module":"A3"},{"value":"7,22E-02","module":"A4"},{"value":"9,43E-04","module":"A5"},{"value":"5,90E+03","module":"B6"},{"value":"0,0E+00","module":"C1"},{"value":"9,08E-03","module":"C2"},{"value":"5,96E-03","module":"C3"},{"value":"8,88E-03","module":"C4"},{"value":"-1,64E+00","module":"D"}]},{"parameter":"PERM","unit":"MJ","values":[{"value":"1,52E+00","module":"A1"},{"value":"0,0E+00","module":"A2"},{"value":"0,0E+00","module":"A3"},{"value":"0,0E+00","module":"A4"},{"value":"-1,52E+00","module":"A5"},{"value":"0,0E+00","module":"B6"},{"value":"0,0E+00","module":"C1"},{"value":"0,0E+00","module":"C2"},{"value":"0,0E+00","module":"C3"},{"value":"0,0E+00","module":"C4"},{"value":"0,0E+00","module":"D"}]},{"parameter":"PERT","unit":"MJ","values":[{"value":"1,27E+01","module":"A1"},{"value":"5,93E-04","module":"A2"},{"value":"3,66E-01","module":"A3"},{"value":"7,22E-02","module":"A4"},{"value":"-1,52E+00","module":"A5"},{"value":"5,90E+03","module":"B6"},{"value":"0,0E+00","module":"C1"},{"value":"9,08E-03","module":"C2"},{"value":"5,96E-03","module":"C3"},{"value":"8,88E-03","module":"C4"},{"value":"-1,64E+00","module":"D"}]},{"parameter":"PENRE","unit":"MJ","values":[{"value":"8,31E+01","module":"A1"},{"value":"5,24E-02","module":"A2"},{"value":"3,64E+00","module":"A3"},{"value":"6,35E+00","module":"A4"},{"value":"5,73E-02","module":"A5"},{"value":"4,56E+02","module":"B6"},{"value":"0,0E+00","module":"C1"},{"value":"8,02E-01","module":"C2"},{"value":"7,86E-02","module":"C3"},{"value":"8,59E-02","module":"C4"},{"value":"8,09E-01","module":"D"}]},{"parameter":"PENRM","unit":"MJ","values":[{"value":"8,28E+00","module":"A1"},{"value":"0,0E+00","module":"A2"},{"value":"0,0E+00","module":"A3"},{"value":"0,0E+00","module":"A4"},{"value":"0,0E+00","module":"A5"},{"value":"0,0E+00","module":"B6"},{"value":"0,0E+00","module":"C1"},{"value":"0,0E+00","module":"C2"},{"value":"-8,30E+00","module":"C3"},{"value":"0,0E+00","module":"C4"},{"value":"0,0E+00","module":"D"}]},{"parameter":"PENRT","unit":"MJ","values":[{"value":"9,14E+01","module":"A1"},{"value":"5,24E-02","module":"A2"},{"value":"3,64E+00","module":"A3"},{"value":"6,35E+00","module":"A4"},{"value":"5,73E-02","module":"A5"},{"value":"4,56E+02","module":"B6"},{"value":"0,0E+00","module":"C1"},{"value":"8,02E-01","module":"C2"},{"value":"-8,22E+00","module":"C3"},{"value":"8,59E-02","module":"C4"},{"value":"8,09E-01","module":"D"}]},{"parameter":"SM","unit":"kg","values":[{"value":"6,19E-01","module":"A1"},{"value":"0,0E+00","module":"A2"},{"value":"0,0E+00","module":"A3"},{"value":"0,0E+00","module":"A4"},{"value":"0,0E+00","module":"A5"},{"value":"0,0E+00","module":"B6"},{"value":"0,0E+00","module":"C1"},{"value":"0,0E+00","module":"C2"},{"value":"0,0E+00","module":"C3"},{"value":"1,84E-05","module":"C4"},{"value":"1,41E-04","module":"D"}]},{"parameter":"RSF","unit":"MJ","values":[{"value":"3,26E-02","module":"A1"},{"value":"1,16E-05","module":"A2"},{"value":"3,22E-04","module":"A3"},{"value":"2,38E-03","module":"A4"},{"value":"3,13E-05","module":"A5"},{"value":"4,64E+00","module":"B6"},{"value":"0,0E+00","module":"C1"},{"value":"1,78E-04","module":"C2"},{"value":"1,30E-04","module":"C3"},{"value":"1,71E-04","module":"C4"},{"value":"-5,94E-04","module":"D"}]},{"parameter":"NRSF","unit":"MJ","values":[{"value":"4,99E-03","module":"A1"},{"value":"9,84E-05","module":"A2"},{"value":"3,03E-03","module":"A3"},{"value":"1,27E-02","module":"A4"},{"value":"1,29E-04","module":"A5"},{"value":"1,15E+01","module":"B6"},{"value":"0,0E+00","module":"C1"},{"value":"1,51E-03","module":"C2"},{"value":"-8,59E-07","module":"C3"},{"value":"2,38E-04","module":"C4"},{"value":"-1,36E-01","module":"D"}]},{"parameter":"FW","unit":"m3","values":[{"value":"6,49E-02","module":"A1"},{"value":"5,85E-06","module":"A2"},{"value":"9,92E-03","module":"A3"},{"value":"5,46E-04","module":"A4"},{"value":"2,70E-05","module":"A5"},{"value":"4,41E+01","module":"B6"},{"value":"0,0E+00","module":"C1"},{"value":"8,97E-05","module":"C2"},{"value":"4,68E-04","module":"C3"},{"value":"1,09E-04","module":"C4"},{"value":"-1,74E-04","module":"D"}]}],"end_of_life_waste":[{"parameter":"HWD","unit":"kg","values":[{"value":"4,25E-02","module":"A1"},{"value":"4,73E-06","module":"A2"},{"value":"5,03E-04","module":"A3"},{"value":"3,10E-04","module":"A4"},{"value":"0,0E+00","module":"A5"},{"value":"2,93E-01","module":"B6"},{"value":"0,0E+00","module":"C1"},{"value":"7,25E-05","module":"C2"},{"value":"4,24E-07","module":"C3"},{"value":"6,21E-03","module":"C4"},{"value":"-4,19E-04","module":"D"}]},{"parameter":"NHWD","unit":"kg","values":[{"value":"7,48E-01","module":"A1"},{"value":"2,51E-03","module":"A2"},{"value":"3,40E-02","module":"A3"},{"value":"1,96E-01","module":"A4"},{"value":"2,53E-01","module":"A5"},{"value":"3,51E+01","module":"B6"},{"value":"0,0E+00","module":"C1"},{"value":"3,85E-02","module":"C2"},{"value":"5,73E-04","module":"C3"},{"value":"3,06E-01","module":"C4"},{"value":"2,25E-02","module":"D"}]},{"parameter":"RWD","unit":"kg","values":[{"value":"1,28E-04","module":"A1"},{"value":"3,44E-07","module":"A2"},{"value":"2,78E-06","module":"A3"},{"value":"4,36E-05","module":"A4"},{"value":"0,0E+00","module":"A5"},{"value":"4,08E-03","module":"B6"},{"value":"0,0E+00","module":"C1"},{"value":"5,27E-06","module":"C2"},{"value":"2,11E-08","module":"C3"},{"value":"5,71E-07","module":"C4"},{"value":"2,66E-06","module":"D"}]}],"end_of_life_flow":[{"parameter":"CRU","unit":"kg","values":[{"value":"0,0E+00","module":"A1"},{"value":"0,0E+00","module":"A2"},{"value":"0,0E+00","module":"A3"},{"value":"0,0E+00","module":"A4"},{"value":"0,0E+00","module":"A5"},{"value":"0,0E+00","module":"B6"},{"value":"0,0E+00","module":"C1"},{"value":"0,0E+00","module":"C2"},{"value":"0,0E+00","module":"C3"},{"value":"0,0E+00","module":"C4"},{"value":"0,0E+00","module":"D"}]},{"parameter":"MFR","unit":"kg","values":[{"value":"0,0E+00","module":"A1"},{"value":"0,0E+00","module":"A2"},{"value":"1,08E-02","module":"A3"},{"value":"0,0E+00","module":"A4"},{"value":"2,36E-01","module":"A5"},{"value":"0,0E+00","module":"B6"},{"value":"0,0E+00","module":"C1"},{"value":"0,0E+00","module":"C2"},{"value":"3,41E-01","module":"C3"},{"value":"1,48E-05","module":"C4"},{"value":"-5,53E-06","module":"D"}]},{"parameter":"MER","unit":"kg","values":[{"value":"0,0E+00","module":"A1"},{"value":"0,0E+00","module":"A2"},{"value":"2,34E-03","module":"A3"},{"value":"0,0E+00","module":"A4"},{"value":"3,29E-04","module":"A5"},{"value":"0,0E+00","module":"B6"},{"value":"0,0E+00","module":"C1"},{"value":"0,0E+00","module":"C2"},{"value":"1,65E-01","module":"C3"},{"value":"3,61E-07","module":"C4"},{"value":"-7,28E-07","module":"D"}]},{"parameter":"EEE","unit":"MJ","values":[{"value":"0,0E+00","module":"A1"},{"value":"0,0E+00","module":"A2"},{"value":"3,52E-03","module":"A3"},{"value":"0,0E+00","module":"A4"},{"value":"1,45E-02","module":"A5"},{"value":"0,0E+00","module":"B6"},{"value":"0,0E+00","module":"C1"},{"value":"0,0E+00","module":"C2"},{"value":"2,53E-01","module":"C3"},{"value":"2,34E-05","module":"C4"},{"value":"-1,78E-06","module":"D"}]},{"parameter":"EET","unit":"MJ","values":[{"value":"0,0E+00","module":"A1"},{"value":"0,0E+00","module":"A2"},{"value":"5,33E-02","module":"A3"},{"value":"0,0E+00","module":"A4"},{"value":"2,19E-01","module":"A5"},{"value":"0,0E+00","module":"B6"},{"value":"0,0E+00","module":"C1"},{"value":"0,0E+00","module":"C2"},{"value":"3,83E+00","module":"C3"},{"value":"3,55E-04","module":"C4"},{"value":"-2,70E-05","module":"D"}]}]}