{"product_name":"Rax Soft IP65 150","epd_id":"NEPD-8877-8527","compliance":["EN 15804+A2","ISO 14025","ISO 21930"],"producer_name":"SG Armaturen AS","environmental_impact":[{"parameter":"GWP-total","unit":"kg CO2-eq.","values":[{"value":"2,04E+01","module":"A1"},{"value":"1,34E-02","module":"A2"},{"value":"8,89E-01","module":"A3"},{"value":"9,72E-01","module":"A4"},{"value":"8,79E-01","module":"A5"},{"value":"1,51E+01","module":"B6"},{"value":"0,0E+00","module":"C1"},{"value":"1,17E-01","module":"C2"},{"value":"6,21E-01","module":"C3"},{"value":"4,07E-02","module":"C4"},{"value":"-6,00E-01","module":"D"}]},{"parameter":"GWP-fossil","unit":"kg CO2-eq.","values":[{"value":"2,11E+01","module":"A1"},{"value":"1,34E-02","module":"A2"},{"value":"8,89E-01","module":"A3"},{"value":"9,72E-01","module":"A4"},{"value":"8,30E-03","module":"A5"},{"value":"1,46E+01","module":"B6"},{"value":"0,0E+00","module":"C1"},{"value":"1,17E-01","module":"C2"},{"value":"6,20E-01","module":"C3"},{"value":"4,05E-02","module":"C4"},{"value":"-6,00E-01","module":"D"}]},{"parameter":"GWP-biogenic","unit":"kg CO2-eq.","values":[{"value":"-7,29E-01","module":"A1"},{"value":"5,20E-06","module":"A2"},{"value":"2,21E-04","module":"A3"},{"value":"3,45E-04","module":"A4"},{"value":"8,71E-01","module":"A5"},{"value":"4,05E-01","module":"B6"},{"value":"0,0E+00","module":"C1"},{"value":"4,57E-05","module":"C2"},{"value":"2,53E-04","module":"C3"},{"value":"8,10E-05","module":"C4"},{"value":"-1,75E-03","module":"D"}]},{"parameter":"GWP-luluc","unit":"kg CO2-eq.","values":[{"value":"3,77E-02","module":"A1"},{"value":"4,89E-06","module":"A2"},{"value":"1,40E-04","module":"A3"},{"value":"4,84E-04","module":"A4"},{"value":"2,75E-06","module":"A5"},{"value":"6,04E-02","module":"B6"},{"value":"0,0E+00","module":"C1"},{"value":"4,29E-05","module":"C2"},{"value":"9,91E-05","module":"C3"},{"value":"7,17E-05","module":"C4"},{"value":"1,93E-03","module":"D"}]},{"parameter":"ODP","unit":"kg CFC 11-eq.","values":[{"value":"4,58E-06","module":"A1"},{"value":"2,90E-09","module":"A2"},{"value":"1,30E-08","module":"A3"},{"value":"2,14E-07","module":"A4"},{"value":"1,75E-09","module":"A5"},{"value":"1,00E-06","module":"B6"},{"value":"0,0E+00","module":"C1"},{"value":"2,55E-08","module":"C2"},{"value":"4,01E-09","module":"C3"},{"value":"2,61E-09","module":"C4"},{"value":"-2,56E-03","module":"D"}]},{"parameter":"AP","unit":"mol H+-eq.","values":[{"value":"1,48E-01","module":"A1"},{"value":"4,00E-05","module":"A2"},{"value":"4,64E-03","module":"A3"},{"value":"1,50E-02","module":"A4"},{"value":"3,93E-05","module":"A5"},{"value":"1,14E-01","module":"B6"},{"value":"0,0E+00","module":"C1"},{"value":"3,51E-04","module":"C2"},{"value":"3,24E-04","module":"C3"},{"value":"9,55E-05","module":"C4"},{"value":"-4,54E-02","module":"D"}]},{"parameter":"POCP","unit":"kg NMVOC-eq.","values":[{"value":"7,90E-02","module":"A1"},{"value":"3,30E-05","module":"A2"},{"value":"2,78E-03","module":"A3"},{"value":"1,08E-02","module":"A4"},{"value":"4,05E-05","module":"A5"},{"value":"4,40E-02","module":"B6"},{"value":"0,0E+00","module":"C1"},{"value":"2,90E-04","module":"C2"},{"value":"2,60E-04","module":"C3"},{"value":"1,12E-04","module":"C4"},{"value":"-9,14E-03","module":"D"}]},{"parameter":"ADPE","unit":"kg Sb-eq.","values":[{"value":"5,72E-03","module":"A1"},{"value":"3,58E-07","module":"A2"},{"value":"2,75E-06","module":"A3"},{"value":"1,85E-05","module":"A4"},{"value":"2,02E-07","module":"A5"},{"value":"1,09E-03","module":"B6"},{"value":"0,0E+00","module":"C1"},{"value":"3,15E-06","module":"C2"},{"value":"3,82E-07","module":"C3"},{"value":"1,04E-07","module":"C4"},{"value":"-9,69E-04","module":"D"}]},{"parameter":"ADPF","unit":"MJ","values":[{"value":"2,44E+02","module":"A1"},{"value":"1,97E-01","module":"A2"},{"value":"7,87E+00","module":"A3"},{"value":"1,37E+01","module":"A4"},{"value":"1,16E-01","module":"A5"},{"value":"2,00E+02","module":"B6"},{"value":"0,0E+00","module":"C1"},{"value":"1,73E+00","module":"C2"},{"value":"5,80E-01","module":"C3"},{"value":"2,60E-01","module":"C4"},{"value":"-7,39E+00","module":"D"}]},{"parameter":"WDP","unit":"m3 world-eq.","values":[{"value":"7,41E+02","module":"A1"},{"value":"6,44E-02","module":"A2"},{"value":"1,28E+00","module":"A3"},{"value":"9,09E+00","module":"A4"},{"value":"1,47E-01","module":"A5"},{"value":"3,48E+04","module":"B6"},{"value":"0,0E+00","module":"C1"},{"value":"5,66E-01","module":"C2"},{"value":"4,67E+00","module":"C3"},{"value":"3,28E+00","module":"C4"},{"value":"1,04E+02","module":"D"}]},{"parameter":"EP-freshwater","unit":"kg P-eq.","values":[{"value":"1,54E-03","module":"A1"},{"value":"1,25E-07","module":"A2"},{"value":"1,97E-05","module":"A3"},{"value":"6,20E-06","module":"A4"},{"value":"6,82E-08","module":"A5"},{"value":"1,05E-03","module":"B6"},{"value":"0,0E+00","module":"C1"},{"value":"1,10E-06","module":"C2"},{"value":"1,84E-06","module":"C3"},{"value":"4,64E-07","module":"C4"},{"value":"-2,57E-04","module":"D"}]},{"parameter":"EP-marine","unit":"kg N-eq.","values":[{"value":"2,18E-02","module":"A1"},{"value":"7,87E-06","module":"A2"},{"value":"9,59E-04","module":"A3"},{"value":"3,61E-03","module":"A4"},{"value":"1,30E-05","module":"A5"},{"value":"1,26E-02","module":"B6"},{"value":"0,0E+00","module":"C1"},{"value":"6,91E-05","module":"C2"},{"value":"9,54E-05","module":"C3"},{"value":"5,72E-05","module":"C4"},{"value":"-2,34E-03","module":"D"}]},{"parameter":"EP-terrestrial","unit":"mol N-eq.","values":[{"value":"2,50E-01","module":"A1"},{"value":"8,80E-05","module":"A2"},{"value":"1,06E-02","module":"A3"},{"value":"4,01E-02","module":"A4"},{"value":"1,41E-04","module":"A5"},{"value":"1,64E-01","module":"B6"},{"value":"0,0E+00","module":"C1"},{"value":"7,73E-04","module":"C2"},{"value":"1,02E-03","module":"C3"},{"value":"3,15E-04","module":"C4"},{"value":"-3,25E-02","module":"D"}]},{"parameter":"GWP-IOBC","unit":"kg CO2-eq.","values":[{"value":"2,13E+01","module":"A1"},{"value":"1,34E-02","module":"A2"},{"value":"8,40E-01","module":"A3"},{"value":"9,72E-01","module":"A4"},{"value":"8,31E-03","module":"A5"},{"value":"1,51E+01","module":"B6"},{"value":"0,0E+00","module":"C1"},{"value":"1,17E-01","module":"C2"},{"value":"6,21E-01","module":"C3"},{"value":"4,23E-02","module":"C4"},{"value":"-6,15E-01","module":"D"}]}],"additional_environmental_impact":[{"parameter":"PM","unit":"disease incidence","values":[{"value":"1,35E-06","module":"A1"},{"value":"8,67E-10","module":"A2"},{"value":"6,27E-08","module":"A3"},{"value":"3,44E-08","module":"A4"},{"value":"5,80E-10","module":"A5"},{"value":"8,20E-07","module":"B6"},{"value":"0,0E+00","module":"C1"},{"value":"7,59E-09","module":"C2"},{"value":"1,93E-09","module":"C3"},{"value":"1,75E-09","module":"C4"},{"value":"-1,05E-07","module":"D"}]},{"parameter":"ETP-fw","unit":"CTUe","values":[{"value":"1,15E+03","module":"A1"},{"value":"1,60E-01","module":"A2"},{"value":"2,31E+01","module":"A3"},{"value":"9,35E+00","module":"A4"},{"value":"1,55E-01","module":"A5"},{"value":"9,10E+02","module":"B6"},{"value":"0,0E+00","module":"C1"},{"value":"1,41E+00","module":"C2"},{"value":"2,06E+00","module":"C3"},{"value":"1,98E+02","module":"C4"},{"value":"-3,41E+02","module":"D"}]},{"parameter":"HTP-c","unit":"CTUh","values":[{"value":"2,94E-08","module":"A1"},{"value":"0,0E+00","module":"A2"},{"value":"2,49E-10","module":"A3"},{"value":"0,0E+00","module":"A4"},{"value":"5,00E-12","module":"A5"},{"value":"4,34E-08","module":"B6"},{"value":"0,0E+00","module":"C1"},{"value":"0,0E+00","module":"C2"},{"value":"6,57E-10","module":"C3"},{"value":"4,40E-11","module":"C4"},{"value":"-1,92E-09","module":"D"}]},{"parameter":"HTP-nc","unit":"CTUh","values":[{"value":"8,11E-07","module":"A1"},{"value":"1,55E-10","module":"A2"},{"value":"1,09E-08","module":"A3"},{"value":"6,85E-09","module":"A4"},{"value":"1,94E-10","module":"A5"},{"value":"1,02E-06","module":"B6"},{"value":"0,0E+00","module":"C1"},{"value":"1,38E-09","module":"C2"},{"value":"3,82E-08","module":"C3"},{"value":"4,52E-10","module":"C4"},{"value":"-1,54E-07","module":"D"}]},{"parameter":"SQP","unit":"unitless","values":[{"value":"6,84E+01","module":"A1"},{"value":"1,35E-01","module":"A2"},{"value":"1,67E+00","module":"A3"},{"value":"6,62E+00","module":"A4"},{"value":"7,79E-02","module":"A5"},{"value":"1,01E+02","module":"B6"},{"value":"0,0E+00","module":"C1"},{"value":"1,19E+00","module":"C2"},{"value":"1,27E-01","module":"C3"},{"value":"6,44E-01","module":"C4"},{"value":"-1,04E+01","module":"D"}]},{"parameter":"IRP","unit":"kBq U235-eq.","values":[{"value":"6,10E-01","module":"A1"},{"value":"8,21E-04","module":"A2"},{"value":"6,80E-03","module":"A3"},{"value":"5,95E-02","module":"A4"},{"value":"4,97E-04","module":"A5"},{"value":"3,62E+00","module":"B6"},{"value":"0,0E+00","module":"C1"},{"value":"7,21E-03","module":"C2"},{"value":"2,68E-03","module":"C3"},{"value":"1,15E-03","module":"C4"},{"value":"-2,31E-02","module":"D"}]}],"resource_use":[{"parameter":"PERE","unit":"MJ","values":[{"value":"3,23E+01","module":"A1"},{"value":"2,23E-03","module":"A2"},{"value":"7,92E-01","module":"A3"},{"value":"1,56E-01","module":"A4"},{"value":"1,91E-03","module":"A5"},{"value":"2,59E+03","module":"B6"},{"value":"0,0E+00","module":"C1"},{"value":"1,96E-02","module":"C2"},{"value":"6,92E-02","module":"C3"},{"value":"4,78E-02","module":"C4"},{"value":"-3,06E+00","module":"D"}]},{"parameter":"PERM","unit":"MJ","values":[{"value":"3,04E+00","module":"A1"},{"value":"0,0E+00","module":"A2"},{"value":"0,0E+00","module":"A3"},{"value":"0,0E+00","module":"A4"},{"value":"-3,04E+00","module":"A5"},{"value":"0,0E+00","module":"B6"},{"value":"0,0E+00","module":"C1"},{"value":"0,0E+00","module":"C2"},{"value":"0,0E+00","module":"C3"},{"value":"0,0E+00","module":"C4"},{"value":"0,0E+00","module":"D"}]},{"parameter":"PERT","unit":"MJ","values":[{"value":"3,54E+01","module":"A1"},{"value":"2,23E-03","module":"A2"},{"value":"7,92E-01","module":"A3"},{"value":"1,56E-01","module":"A4"},{"value":"-3,04E+00","module":"A5"},{"value":"2,59E+03","module":"B6"},{"value":"0,0E+00","module":"C1"},{"value":"1,96E-02","module":"C2"},{"value":"6,92E-02","module":"C3"},{"value":"4,78E-02","module":"C4"},{"value":"-3,06E+00","module":"D"}]},{"parameter":"PENRE","unit":"MJ","values":[{"value":"2,31E+02","module":"A1"},{"value":"1,97E-01","module":"A2"},{"value":"7,87E+00","module":"A3"},{"value":"1,37E+01","module":"A4"},{"value":"1,16E-01","module":"A5"},{"value":"2,00E+02","module":"B6"},{"value":"0,0E+00","module":"C1"},{"value":"1,73E+00","module":"C2"},{"value":"5,80E-01","module":"C3"},{"value":"2,60E-01","module":"C4"},{"value":"-7,40E+00","module":"D"}]},{"parameter":"PENRM","unit":"MJ","values":[{"value":"1,26E+01","module":"A1"},{"value":"0,0E+00","module":"A2"},{"value":"0,0E+00","module":"A3"},{"value":"0,0E+00","module":"A4"},{"value":"0,0E+00","module":"A5"},{"value":"0,0E+00","module":"B6"},{"value":"0,0E+00","module":"C1"},{"value":"0,0E+00","module":"C2"},{"value":"-1,35E+01","module":"C3"},{"value":"0,0E+00","module":"C4"},{"value":"0,0E+00","module":"D"}]},{"parameter":"PENRT","unit":"MJ","values":[{"value":"2,44E+02","module":"A1"},{"value":"1,97E-01","module":"A2"},{"value":"7,87E+00","module":"A3"},{"value":"1,37E+01","module":"A4"},{"value":"1,16E-01","module":"A5"},{"value":"2,00E+02","module":"B6"},{"value":"0,0E+00","module":"C1"},{"value":"1,73E+00","module":"C2"},{"value":"-1,29E+01","module":"C3"},{"value":"2,60E-01","module":"C4"},{"value":"-7,40E+00","module":"D"}]},{"parameter":"SM","unit":"kg","values":[{"value":"1,31E+00","module":"A1"},{"value":"0,0E+00","module":"A2"},{"value":"0,0E+00","module":"A3"},{"value":"0,0E+00","module":"A4"},{"value":"0,0E+00","module":"A5"},{"value":"0,0E+00","module":"B6"},{"value":"0,0E+00","module":"C1"},{"value":"0,0E+00","module":"C2"},{"value":"0,0E+00","module":"C3"},{"value":"7,93E-04","module":"C4"},{"value":"1,19E-02","module":"D"}]},{"parameter":"RSF","unit":"MJ","values":[{"value":"2,28E-01","module":"A1"},{"value":"4,37E-05","module":"A2"},{"value":"6,96E-04","module":"A3"},{"value":"5,14E-03","module":"A4"},{"value":"6,34E-05","module":"A5"},{"value":"2,03E+00","module":"B6"},{"value":"0,0E+00","module":"C1"},{"value":"3,84E-04","module":"C2"},{"value":"1,31E-03","module":"C3"},{"value":"4,27E-04","module":"C4"},{"value":"2,96E-03","module":"D"}]},{"parameter":"NRSF","unit":"MJ","values":[{"value":"1,47E-01","module":"A1"},{"value":"3,71E-04","module":"A2"},{"value":"6,55E-03","module":"A3"},{"value":"2,75E-02","module":"A4"},{"value":"2,62E-04","module":"A5"},{"value":"5,06E+00","module":"B6"},{"value":"0,0E+00","module":"C1"},{"value":"3,26E-03","module":"C2"},{"value":"-3,71E-05","module":"C3"},{"value":"7,00E-03","module":"C4"},{"value":"-1,26E-01","module":"D"}]},{"parameter":"FW","unit":"m3","values":[{"value":"1,82E-01","module":"A1"},{"value":"2,21E-05","module":"A2"},{"value":"2,15E-02","module":"A3"},{"value":"1,18E-03","module":"A4"},{"value":"5,48E-05","module":"A5"},{"value":"1,93E+01","module":"B6"},{"value":"0,0E+00","module":"C1"},{"value":"1,94E-04","module":"C2"},{"value":"9,86E-04","module":"C3"},{"value":"2,68E-04","module":"C4"},{"value":"-5,53E-03","module":"D"}]}],"end_of_life_waste":[{"parameter":"HWD","unit":"kg","values":[{"value":"1,28E-01","module":"A1"},{"value":"1,78E-05","module":"A2"},{"value":"1,09E-03","module":"A3"},{"value":"6,69E-04","module":"A4"},{"value":"0,0E+00","module":"A5"},{"value":"1,28E-01","module":"B6"},{"value":"0,0E+00","module":"C1"},{"value":"1,57E-04","module":"C2"},{"value":"1,83E-05","module":"C3"},{"value":"4,90E-02","module":"C4"},{"value":"-4,14E-03","module":"D"}]},{"parameter":"NHWD","unit":"kg","values":[{"value":"2,79E+00","module":"A1"},{"value":"9,48E-03","module":"A2"},{"value":"7,35E-02","module":"A3"},{"value":"4,24E-01","module":"A4"},{"value":"5,13E-01","module":"A5"},{"value":"1,54E+01","module":"B6"},{"value":"0,0E+00","module":"C1"},{"value":"8,33E-02","module":"C2"},{"value":"2,47E-02","module":"C3"},{"value":"6,19E-01","module":"C4"},{"value":"-9,71E-02","module":"D"}]},{"parameter":"RWD","unit":"kg","values":[{"value":"5,07E-04","module":"A1"},{"value":"1,30E-06","module":"A2"},{"value":"6,01E-06","module":"A3"},{"value":"9,42E-05","module":"A4"},{"value":"0,0E+00","module":"A5"},{"value":"1,79E-03","module":"B6"},{"value":"0,0E+00","module":"C1"},{"value":"1,14E-05","module":"C2"},{"value":"9,10E-07","module":"C3"},{"value":"1,11E-06","module":"C4"},{"value":"-1,99E-05","module":"D"}]}],"end_of_life_flow":[{"parameter":"CRU","unit":"kg","values":[{"value":"0,0E+00","module":"A1"},{"value":"0,0E+00","module":"A2"},{"value":"0,0E+00","module":"A3"},{"value":"0,0E+00","module":"A4"},{"value":"0,0E+00","module":"A5"},{"value":"0,0E+00","module":"B6"},{"value":"0,0E+00","module":"C1"},{"value":"0,0E+00","module":"C2"},{"value":"0,0E+00","module":"C3"},{"value":"0,0E+00","module":"C4"},{"value":"0,0E+00","module":"D"}]},{"parameter":"MFR","unit":"kg","values":[{"value":"0,0E+00","module":"A1"},{"value":"0,0E+00","module":"A2"},{"value":"2,34E-02","module":"A3"},{"value":"0,0E+00","module":"A4"},{"value":"4,78E-01","module":"A5"},{"value":"0,0E+00","module":"B6"},{"value":"0,0E+00","module":"C1"},{"value":"0,0E+00","module":"C2"},{"value":"8,58E-01","module":"C3"},{"value":"2,17E-05","module":"C4"},{"value":"-4,67E-04","module":"D"}]},{"parameter":"MER","unit":"kg","values":[{"value":"0,0E+00","module":"A1"},{"value":"0,0E+00","module":"A2"},{"value":"5,05E-03","module":"A3"},{"value":"0,0E+00","module":"A4"},{"value":"3,29E-04","module":"A5"},{"value":"0,0E+00","module":"B6"},{"value":"0,0E+00","module":"C1"},{"value":"0,0E+00","module":"C2"},{"value":"2,42E-01","module":"C3"},{"value":"5,30E-07","module":"C4"},{"value":"-6,15E-05","module":"D"}]},{"parameter":"EEE","unit":"MJ","values":[{"value":"0,0E+00","module":"A1"},{"value":"0,0E+00","module":"A2"},{"value":"7,61E-03","module":"A3"},{"value":"0,0E+00","module":"A4"},{"value":"2,94E-02","module":"A5"},{"value":"0,0E+00","module":"B6"},{"value":"0,0E+00","module":"C1"},{"value":"0,0E+00","module":"C2"},{"value":"3,71E-01","module":"C3"},{"value":"3,44E-05","module":"C4"},{"value":"-1,51E-04","module":"D"}]},{"parameter":"EET","unit":"MJ","values":[{"value":"0,0E+00","module":"A1"},{"value":"0,0E+00","module":"A2"},{"value":"1,15E-01","module":"A3"},{"value":"0,0E+00","module":"A4"},{"value":"4,44E-01","module":"A5"},{"value":"0,0E+00","module":"B6"},{"value":"0,0E+00","module":"C1"},{"value":"0,0E+00","module":"C2"},{"value":"5,61E+00","module":"C3"},{"value":"5,20E-04","module":"C4"},{"value":"-2,28E-03","module":"D"}]}]}