{"product_name":"Readymix concrete C40/45 Extra Aggressive. CEM I 52,5 N MS/LA - IBF Give","epd_id":"NEPD-6233-5502-EN","compliance":["EN 15804+A2","ISO 14025","ISO 21930"],"producer_name":"A/S Ikast Betonvarefabrik","environmental_impact":[{"parameter":"GWP-total","unit":"kg CO2-eq.","values":[{"value":"4,11E+02","module":"A1"},{"value":"2,53E+01","module":"A2"},{"value":"1,75E+00","module":"A3"},{"value":"5,00E+00","module":"A4"},{"value":"9,02E+00","module":"C1"},{"value":"5,22E+00","module":"C2"},{"value":"1,57E+00","module":"C3"},{"value":"3,13E-01","module":"C4"},{"value":"-5,10E+00","module":"D"}]},{"parameter":"GWP-fossil","unit":"kg CO2-eq.","values":[{"value":"4,10E+02","module":"A1"},{"value":"2,53E+01","module":"A2"},{"value":"1,73E+00","module":"A3"},{"value":"4,99E+00","module":"A4"},{"value":"9,02E+00","module":"C1"},{"value":"5,21E+00","module":"C2"},{"value":"1,55E+00","module":"C3"},{"value":"3,13E-01","module":"C4"},{"value":"-5,00E+00","module":"D"}]},{"parameter":"GWP-biogenic","unit":"kg CO2-eq.","values":[{"value":"1,38E+00","module":"A1"},{"value":"9,08E-03","module":"A2"},{"value":"1,61E-02","module":"A3"},{"value":"2,14E-03","module":"A4"},{"value":"1,69E-03","module":"C1"},{"value":"2,14E-03","module":"C2"},{"value":"1,34E-02","module":"C3"},{"value":"2,66E-04","module":"C4"},{"value":"-9,97E-02","module":"D"}]},{"parameter":"GWP-luluc","unit":"kg CO2-eq.","values":[{"value":"1,22E-01","module":"A1"},{"value":"9,54E-03","module":"A2"},{"value":"2,12E-03","module":"A3"},{"value":"1,52E-03","module":"A4"},{"value":"7,11E-04","module":"C1"},{"value":"1,52E-03","module":"C2"},{"value":"2,14E-03","module":"C3"},{"value":"6,14E-05","module":"C4"},{"value":"-3,38E-03","module":"D"}]},{"parameter":"ODP","unit":"kg CFC 11-eq.","values":[{"value":"6,83E-06","module":"A1"},{"value":"5,53E-06","module":"A2"},{"value":"1,61E-07","module":"A3"},{"value":"1,20E-06","module":"A4"},{"value":"1,95E-06","module":"C1"},{"value":"1,20E-06","module":"C2"},{"value":"3,06E-07","module":"C3"},{"value":"1,52E-07","module":"C4"},{"value":"-9,10E-07","module":"D"}]},{"parameter":"AP","unit":"mol H+-eq.","values":[{"value":"1,24E+00","module":"A1"},{"value":"3,11E-01","module":"A2"},{"value":"9,74E-03","module":"A3"},{"value":"1,61E-02","module":"A4"},{"value":"9,44E-02","module":"C1"},{"value":"2,19E-02","module":"C2"},{"value":"1,25E-02","module":"C3"},{"value":"3,05E-03","module":"C4"},{"value":"-4,50E-02","module":"D"}]},{"parameter":"POCP","unit":"kg NMVOC-eq.","values":[{"value":"7,51E-01","module":"A1"},{"value":"2,25E-01","module":"A2"},{"value":"8,38E-03","module":"A3"},{"value":"1,54E-02","module":"A4"},{"value":"1,26E-01","module":"C1"},{"value":"2,34E-02","module":"C2"},{"value":"1,13E-02","module":"C3"},{"value":"3,61E-03","module":"C4"},{"value":"-4,84E-02","module":"D"}]},{"parameter":"ADPE","unit":"kg Sb-eq.","values":[{"value":"1,03E-03","module":"A1"},{"value":"3,55E-04","module":"A2"},{"value":"2,80E-05","module":"A3"},{"value":"8,90E-05","module":"A4"},{"value":"1,39E-05","module":"C1"},{"value":"8,90E-05","module":"C2"},{"value":"1,97E-05","module":"C3"},{"value":"2,77E-06","module":"C4"},{"value":"-4,44E-04","module":"D"}]},{"parameter":"ADPF","unit":"MJ","values":[{"value":"1,58E+03","module":"A1"},{"value":"3,76E+02","module":"A2"},{"value":"2,44E+01","module":"A3"},{"value":"8,11E+01","module":"A4"},{"value":"1,24E+02","module":"C1"},{"value":"8,11E+01","module":"C2"},{"value":"4,81E+01","module":"C3"},{"value":"1,01E+01","module":"C4"},{"value":"-8,45E+01","module":"D"}]},{"parameter":"WDP","unit":"m3 world-eq.","values":[{"value":"1,38E+03","module":"A1"},{"value":"2,34E+02","module":"A2"},{"value":"2,51E+02","module":"A3"},{"value":"6,22E+01","module":"A4"},{"value":"2,64E+01","module":"C1"},{"value":"6,22E+01","module":"C2"},{"value":"5,31E+03","module":"C3"},{"value":"2,13E+01","module":"C4"},{"value":"-3,96E+03","module":"D"}]},{"parameter":"EP-freshwater","unit":"kg P-eq.","values":[{"value":"6,04E-03","module":"A1"},{"value":"1,60E-04","module":"A2"},{"value":"1,01E-04","module":"A3"},{"value":"3,97E-05","module":"A4"},{"value":"3,29E-05","module":"C1"},{"value":"3,97E-05","module":"C2"},{"value":"9,79E-05","module":"C3"},{"value":"2,34E-06","module":"C4"},{"value":"-1,33E-04","module":"D"}]},{"parameter":"EP-marine","unit":"kg N-eq.","values":[{"value":"2,18E-01","module":"A1"},{"value":"7,19E-02","module":"A2"},{"value":"2,74E-03","module":"A3"},{"value":"3,52E-03","module":"A4"},{"value":"4,17E-02","module":"C1"},{"value":"6,59E-03","module":"C2"},{"value":"3,68E-03","module":"C3"},{"value":"1,15E-03","module":"C4"},{"value":"-1,56E-02","module":"D"}]},{"parameter":"EP-terrestrial","unit":"mol N-eq.","values":[{"value":"2,59E+00","module":"A1"},{"value":"8,02E-01","module":"A2"},{"value":"3,30E-02","module":"A3"},{"value":"3,93E-02","module":"A4"},{"value":"4,51E-01","module":"C1"},{"value":"7,29E-02","module":"C2"},{"value":"4,24E-02","module":"C3"},{"value":"1,26E-02","module":"C4"},{"value":"-1,83E-01","module":"D"}]},{"parameter":"GWP-IOBC","unit":"kg CO2-eq.","values":[{"value":"4,10E+02","module":"A1"},{"value":"2,53E+01","module":"A2"},{"value":"2,15E+00","module":"A3"},{"value":"5,00E+00","module":"A4"},{"value":"9,02E+00","module":"C1"},{"value":"5,22E+00","module":"C2"},{"value":"1,55E+00","module":"C3"},{"value":"3,13E-01","module":"C4"},{"value":"-5,35E+00","module":"D"}]}],"additional_environmental_impact":[{"parameter":"PM","unit":"disease incidence","values":[{"value":"1,28E-05","module":"A1"},{"value":"1,48E-06","module":"A2"},{"value":"2,16E-07","module":"A3"},{"value":"4,59E-07","module":"A4"},{"value":"1,14E-05","module":"C1"},{"value":"4,59E-07","module":"C2"},{"value":"2,01E-07","module":"C3"},{"value":"6,51E-08","module":"C4"},{"value":"-9,58E-07","module":"D"}]},{"parameter":"ETP-fw","unit":"CTUe","values":[{"value":"1,23E+04","module":"A1"},{"value":"2,55E+02","module":"A2"},{"value":"4,79E+01","module":"A3"},{"value":"5,93E+01","module":"A4"},{"value":"6,79E+01","module":"C1"},{"value":"5,93E+01","module":"C2"},{"value":"3,41E+01","module":"C3"},{"value":"5,00E+00","module":"C4"},{"value":"-8,70E+01","module":"D"}]},{"parameter":"HTP-c","unit":"CTUh","values":[{"value":"2,88E-07","module":"A1"},{"value":"0,0E+00","module":"A2"},{"value":"1,42E-09","module":"A3"},{"value":"0,0E+00","module":"A4"},{"value":"2,26E-09","module":"C1"},{"value":"0,0E+00","module":"C2"},{"value":"2,18E-09","module":"C3"},{"value":"1,46E-10","module":"C4"},{"value":"-4,37E-09","module":"D"}]},{"parameter":"HTP-nc","unit":"CTUh","values":[{"value":"1,41E-06","module":"A1"},{"value":"1,91E-07","module":"A2"},{"value":"3,00E-08","module":"A3"},{"value":"5,74E-08","module":"A4"},{"value":"6,32E-08","module":"C1"},{"value":"5,74E-08","module":"C2"},{"value":"3,06E-08","module":"C3"},{"value":"2,92E-09","module":"C4"},{"value":"-1,07E-07","module":"D"}]},{"parameter":"SQP","unit":"unitless","values":[{"value":"1,97E+02","module":"A1"},{"value":"3,13E+02","module":"A2"},{"value":"5,38E+01","module":"A3"},{"value":"9,30E+01","module":"A4"},{"value":"1,51E+01","module":"C1"},{"value":"9,30E+01","module":"C2"},{"value":"2,72E+01","module":"C3"},{"value":"3,68E+01","module":"C4"},{"value":"1,92E+02","module":"D"}]},{"parameter":"IRP","unit":"kBq U235-eq.","values":[{"value":"2,94E+00","module":"A1"},{"value":"1,64E+00","module":"A2"},{"value":"1,06E-01","module":"A3"},{"value":"3,55E-01","module":"A4"},{"value":"5,41E-01","module":"C1"},{"value":"3,54E-01","module":"C2"},{"value":"8,08E-01","module":"C3"},{"value":"4,38E-02","module":"C4"},{"value":"-7,76E-01","module":"D"}]}],"resource_use":[{"parameter":"PERE","unit":"MJ","values":[{"value":"2,48E+02","module":"A1"},{"value":"4,03E+00","module":"A2"},{"value":"2,13E+01","module":"A3"},{"value":"1,02E+00","module":"A4"},{"value":"6,77E-01","module":"C1"},{"value":"1,02E+00","module":"C2"},{"value":"2,48E+01","module":"C3"},{"value":"1,55E-01","module":"C4"},{"value":"-1,98E+01","module":"D"}]},{"parameter":"PERM","unit":"MJ","values":[{"value":"3,45E-01","module":"A1"},{"value":"0,0E+00","module":"A2"},{"value":"0,0E+00","module":"A3"},{"value":"0,0E+00","module":"A4"},{"value":"0,0E+00","module":"C1"},{"value":"0,0E+00","module":"C2"},{"value":"0,0E+00","module":"C3"},{"value":"0,0E+00","module":"C4"},{"value":"0,0E+00","module":"D"}]},{"parameter":"PERT","unit":"MJ","values":[{"value":"2,48E+02","module":"A1"},{"value":"4,03E+00","module":"A2"},{"value":"2,13E+01","module":"A3"},{"value":"1,02E+00","module":"A4"},{"value":"6,77E-01","module":"C1"},{"value":"1,02E+00","module":"C2"},{"value":"2,48E+01","module":"C3"},{"value":"1,55E-01","module":"C4"},{"value":"-1,98E+01","module":"D"}]},{"parameter":"PENRE","unit":"MJ","values":[{"value":"1,54E+03","module":"A1"},{"value":"3,76E+02","module":"A2"},{"value":"2,44E+01","module":"A3"},{"value":"8,11E+01","module":"A4"},{"value":"1,24E+02","module":"C1"},{"value":"8,11E+01","module":"C2"},{"value":"4,82E+01","module":"C3"},{"value":"1,01E+01","module":"C4"},{"value":"-8,92E+01","module":"D"}]},{"parameter":"PENRM","unit":"MJ","values":[{"value":"4,30E+01","module":"A1"},{"value":"0,0E+00","module":"A2"},{"value":"0,0E+00","module":"A3"},{"value":"0,0E+00","module":"A4"},{"value":"0,0E+00","module":"C1"},{"value":"0,0E+00","module":"C2"},{"value":"0,0E+00","module":"C3"},{"value":"0,0E+00","module":"C4"},{"value":"0,0E+00","module":"D"}]},{"parameter":"PENRT","unit":"MJ","values":[{"value":"1,58E+03","module":"A1"},{"value":"3,76E+02","module":"A2"},{"value":"2,44E+01","module":"A3"},{"value":"8,11E+01","module":"A4"},{"value":"1,24E+02","module":"C1"},{"value":"8,11E+01","module":"C2"},{"value":"4,82E+01","module":"C3"},{"value":"1,01E+01","module":"C4"},{"value":"-8,92E+01","module":"D"}]},{"parameter":"SM","unit":"kg","values":[{"value":"2,48E-02","module":"A1"},{"value":"0,0E+00","module":"A2"},{"value":"1,52E-03","module":"A3"},{"value":"0,0E+00","module":"A4"},{"value":"0,0E+00","module":"C1"},{"value":"0,0E+00","module":"C2"},{"value":"0,0E+00","module":"C3"},{"value":"0,0E+00","module":"C4"},{"value":"0,0E+00","module":"D"}]},{"parameter":"RSF","unit":"MJ","values":[{"value":"1,40E-01","module":"A1"},{"value":"1,41E-01","module":"A2"},{"value":"4,42E-01","module":"A3"},{"value":"3,57E-02","module":"A4"},{"value":"0,0E+00","module":"C1"},{"value":"3,57E-02","module":"C2"},{"value":"0,0E+00","module":"C3"},{"value":"3,21E-03","module":"C4"},{"value":"-4,05E-01","module":"D"}]},{"parameter":"NRSF","unit":"MJ","values":[{"value":"1,81E-01","module":"A1"},{"value":"5,89E-01","module":"A2"},{"value":"1,31E-02","module":"A3"},{"value":"1,20E-01","module":"A4"},{"value":"0,0E+00","module":"C1"},{"value":"1,20E-01","module":"C2"},{"value":"0,0E+00","module":"C3"},{"value":"9,24E-03","module":"C4"},{"value":"-4,16E-01","module":"D"}]},{"parameter":"FW","unit":"m3","values":[{"value":"1,54E+00","module":"A1"},{"value":"3,43E-02","module":"A2"},{"value":"6,61E-02","module":"A3"},{"value":"9,23E-03","module":"A4"},{"value":"6,39E-03","module":"C1"},{"value":"9,23E-03","module":"C2"},{"value":"8,25E-02","module":"C3"},{"value":"1,20E-02","module":"C4"},{"value":"-3,11E+00","module":"D"}]}],"end_of_life_waste":[{"parameter":"HWD","unit":"kg","values":[{"value":"1,07E+01","module":"A1"},{"value":"1,85E-02","module":"A2"},{"value":"1,67E-02","module":"A3"},{"value":"4,44E-03","module":"A4"},{"value":"3,66E-03","module":"C1"},{"value":"4,44E-03","module":"C2"},{"value":"4,81E-03","module":"C3"},{"value":"0,0E+00","module":"C4"},{"value":"-2,04E-02","module":"D"}]},{"parameter":"NHWD","unit":"kg","values":[{"value":"2,29E+02","module":"A1"},{"value":"2,28E+01","module":"A2"},{"value":"3,29E-01","module":"A3"},{"value":"7,05E+00","module":"A4"},{"value":"1,47E-01","module":"C1"},{"value":"7,05E+00","module":"C2"},{"value":"1,52E-01","module":"C3"},{"value":"7,31E+01","module":"C4"},{"value":"-6,18E-01","module":"D"}]},{"parameter":"RWD","unit":"kg","values":[{"value":"9,64E-03","module":"A1"},{"value":"2,59E-03","module":"A2"},{"value":"9,65E-05","module":"A3"},{"value":"5,54E-04","module":"A4"},{"value":"8,63E-04","module":"C1"},{"value":"5,53E-04","module":"C2"},{"value":"5,09E-04","module":"C3"},{"value":"0,0E+00","module":"C4"},{"value":"-6,71E-04","module":"D"}]}],"end_of_life_flow":[{"parameter":"CRU","unit":"kg","values":[{"value":"1,02E+01","module":"A1"},{"value":"0,0E+00","module":"A2"},{"value":"0,0E+00","module":"A3"},{"value":"0,0E+00","module":"A4"},{"value":"0,0E+00","module":"C1"},{"value":"0,0E+00","module":"C2"},{"value":"0,0E+00","module":"C3"},{"value":"0,0E+00","module":"C4"},{"value":"0,0E+00","module":"D"}]},{"parameter":"MFR","unit":"kg","values":[{"value":"2,14E+00","module":"A1"},{"value":"0,0E+00","module":"A2"},{"value":"1,95E+01","module":"A3"},{"value":"0,0E+00","module":"A4"},{"value":"0,0E+00","module":"C1"},{"value":"0,0E+00","module":"C2"},{"value":"2,18E+03","module":"C3"},{"value":"0,0E+00","module":"C4"},{"value":"0,0E+00","module":"D"}]},{"parameter":"MER","unit":"kg","values":[{"value":"1,10E+00","module":"A1"},{"value":"0,0E+00","module":"A2"},{"value":"5,04E-04","module":"A3"},{"value":"0,0E+00","module":"A4"},{"value":"0,0E+00","module":"C1"},{"value":"0,0E+00","module":"C2"},{"value":"0,0E+00","module":"C3"},{"value":"0,0E+00","module":"C4"},{"value":"0,0E+00","module":"D"}]},{"parameter":"EEE","unit":"MJ","values":[{"value":"0,0E+00","module":"A1"},{"value":"0,0E+00","module":"A2"},{"value":"2,60E-02","module":"A3"},{"value":"0,0E+00","module":"A4"},{"value":"0,0E+00","module":"C1"},{"value":"0,0E+00","module":"C2"},{"value":"0,0E+00","module":"C3"},{"value":"0,0E+00","module":"C4"},{"value":"0,0E+00","module":"D"}]},{"parameter":"EET","unit":"MJ","values":[{"value":"0,0E+00","module":"A1"},{"value":"0,0E+00","module":"A2"},{"value":"3,94E-01","module":"A3"},{"value":"0,0E+00","module":"A4"},{"value":"0,0E+00","module":"C1"},{"value":"0,0E+00","module":"C2"},{"value":"0,0E+00","module":"C3"},{"value":"0,0E+00","module":"C4"},{"value":"0,0E+00","module":"D"}]}]}