{"product_name":"Ready mixed concrete C30/37 SCC CEM II/B-M (XC2, XC3, XC4, XF1, XA1)","epd_id":"NEPD-8488-8161","compliance":["EN 15804+A2","ISO 14025","ISO 21930"],"producer_name":"A/S Ikast Betonvarefabrik","environmental_impact":[{"parameter":"GWP-total","unit":"kg CO2-eq.","values":[{"value":"2,20E+02","module":"A1"},{"value":"1,80E+01","module":"A2"},{"value":"3,01E+00","module":"A3"},{"value":"4,87E+00","module":"A4"},{"value":"8,93E+00","module":"C1"},{"value":"4,87E+00","module":"C2"},{"value":"1,56E+00","module":"C3"},{"value":"3,10E-01","module":"C4"},{"value":"-5,05E+00","module":"D"}]},{"parameter":"GWP-fossil","unit":"kg CO2-eq.","values":[{"value":"2,20E+02","module":"A1"},{"value":"1,80E+01","module":"A2"},{"value":"2,98E+00","module":"A3"},{"value":"4,86E+00","module":"A4"},{"value":"8,93E+00","module":"C1"},{"value":"4,86E+00","module":"C2"},{"value":"1,53E+00","module":"C3"},{"value":"3,10E-01","module":"C4"},{"value":"-4,95E+00","module":"D"}]},{"parameter":"GWP-biogenic","unit":"kg CO2-eq.","values":[{"value":"1,50E-01","module":"A1"},{"value":"6,50E-03","module":"A2"},{"value":"2,81E-02","module":"A3"},{"value":"2,08E-03","module":"A4"},{"value":"1,68E-03","module":"C1"},{"value":"2,08E-03","module":"C2"},{"value":"1,33E-02","module":"C3"},{"value":"2,64E-04","module":"C4"},{"value":"-9,87E-02","module":"D"}]},{"parameter":"GWP-luluc","unit":"kg CO2-eq.","values":[{"value":"1,06E-01","module":"A1"},{"value":"4,82E-03","module":"A2"},{"value":"4,42E-03","module":"A3"},{"value":"1,48E-03","module":"A4"},{"value":"7,04E-04","module":"C1"},{"value":"1,48E-03","module":"C2"},{"value":"2,12E-03","module":"C3"},{"value":"6,08E-05","module":"C4"},{"value":"-3,34E-03","module":"D"}]},{"parameter":"ODP","unit":"kg CFC 11-eq.","values":[{"value":"8,24E-06","module":"A1"},{"value":"4,22E-06","module":"A2"},{"value":"3,35E-07","module":"A3"},{"value":"1,17E-06","module":"A4"},{"value":"1,93E-06","module":"C1"},{"value":"1,17E-06","module":"C2"},{"value":"3,02E-07","module":"C3"},{"value":"1,51E-07","module":"C4"},{"value":"-9,01E-07","module":"D"}]},{"parameter":"AP","unit":"mol H+-eq.","values":[{"value":"6,48E-01","module":"A1"},{"value":"1,76E-01","module":"A2"},{"value":"1,74E-02","module":"A3"},{"value":"1,57E-02","module":"A4"},{"value":"9,35E-02","module":"C1"},{"value":"1,57E-02","module":"C2"},{"value":"1,24E-02","module":"C3"},{"value":"3,02E-03","module":"C4"},{"value":"-4,45E-02","module":"D"}]},{"parameter":"POCP","unit":"kg NMVOC-eq.","values":[{"value":"3,82E-01","module":"A1"},{"value":"1,27E-01","module":"A2"},{"value":"1,65E-02","module":"A3"},{"value":"1,50E-02","module":"A4"},{"value":"1,24E-01","module":"C1"},{"value":"1,50E-02","module":"C2"},{"value":"1,12E-02","module":"C3"},{"value":"3,57E-03","module":"C4"},{"value":"-4,79E-02","module":"D"}]},{"parameter":"ADPE","unit":"kg Sb-eq.","values":[{"value":"8,92E-04","module":"A1"},{"value":"2,51E-04","module":"A2"},{"value":"3,20E-05","module":"A3"},{"value":"8,66E-05","module":"A4"},{"value":"1,37E-05","module":"C1"},{"value":"8,66E-05","module":"C2"},{"value":"1,95E-05","module":"C3"},{"value":"2,74E-06","module":"C4"},{"value":"-4,39E-04","module":"D"}]},{"parameter":"ADPF","unit":"MJ","values":[{"value":"1,48E+03","module":"A1"},{"value":"2,78E+02","module":"A2"},{"value":"4,20E+01","module":"A3"},{"value":"7,90E+01","module":"A4"},{"value":"1,23E+02","module":"C1"},{"value":"7,90E+01","module":"C2"},{"value":"4,76E+01","module":"C3"},{"value":"1,00E+01","module":"C4"},{"value":"-8,37E+01","module":"D"}]},{"parameter":"WDP","unit":"m3 world-eq.","values":[{"value":"2,68E+03","module":"A1"},{"value":"1,82E+02","module":"A2"},{"value":"3,61E+02","module":"A3"},{"value":"6,06E+01","module":"A4"},{"value":"2,61E+01","module":"C1"},{"value":"6,06E+01","module":"C2"},{"value":"5,26E+03","module":"C3"},{"value":"2,10E+01","module":"C4"},{"value":"-3,92E+03","module":"D"}]},{"parameter":"EP-freshwater","unit":"kg P-eq.","values":[{"value":"5,12E-03","module":"A1"},{"value":"1,17E-04","module":"A2"},{"value":"1,46E-04","module":"A3"},{"value":"3,87E-05","module":"A4"},{"value":"3,25E-05","module":"C1"},{"value":"3,87E-05","module":"C2"},{"value":"9,70E-05","module":"C3"},{"value":"2,31E-06","module":"C4"},{"value":"-1,31E-04","module":"D"}]},{"parameter":"EP-marine","unit":"kg N-eq.","values":[{"value":"1,14E-01","module":"A1"},{"value":"3,93E-02","module":"A2"},{"value":"5,55E-03","module":"A3"},{"value":"3,43E-03","module":"A4"},{"value":"4,13E-02","module":"C1"},{"value":"3,43E-03","module":"C2"},{"value":"3,64E-03","module":"C3"},{"value":"1,13E-03","module":"C4"},{"value":"-1,54E-02","module":"D"}]},{"parameter":"EP-terrestrial","unit":"mol N-eq.","values":[{"value":"1,23E+00","module":"A1"},{"value":"4,39E-01","module":"A2"},{"value":"6,37E-02","module":"A3"},{"value":"3,82E-02","module":"A4"},{"value":"4,47E-01","module":"C1"},{"value":"3,82E-02","module":"C2"},{"value":"4,19E-02","module":"C3"},{"value":"1,25E-02","module":"C4"},{"value":"-1,81E-01","module":"D"}]},{"parameter":"GWP-IOBC","unit":"kg CO2-eq.","values":[{"value":"2,20E+02","module":"A1"},{"value":"1,80E+01","module":"A2"},{"value":"3,59E+00","module":"A3"},{"value":"4,87E+00","module":"A4"},{"value":"8,93E+00","module":"C1"},{"value":"4,87E+00","module":"C2"},{"value":"1,54E+00","module":"C3"},{"value":"3,10E-01","module":"C4"},{"value":"-5,29E+00","module":"D"}]}],"additional_environmental_impact":[{"parameter":"PM","unit":"disease incidence","values":[{"value":"5,81E-06","module":"A1"},{"value":"1,39E-06","module":"A2"},{"value":"3,94E-07","module":"A3"},{"value":"4,47E-07","module":"A4"},{"value":"1,13E-05","module":"C1"},{"value":"4,47E-07","module":"C2"},{"value":"1,99E-07","module":"C3"},{"value":"6,44E-08","module":"C4"},{"value":"-9,49E-07","module":"D"}]},{"parameter":"ETP-fw","unit":"CTUe","values":[{"value":"2,48E+03","module":"A1"},{"value":"1,89E+02","module":"A2"},{"value":"7,04E+01","module":"A3"},{"value":"5,77E+01","module":"A4"},{"value":"6,72E+01","module":"C1"},{"value":"5,77E+01","module":"C2"},{"value":"3,38E+01","module":"C3"},{"value":"4,94E+00","module":"C4"},{"value":"-8,62E+01","module":"D"}]},{"parameter":"HTP-c","unit":"CTUh","values":[{"value":"1,45E-07","module":"A1"},{"value":"0,0E+00","module":"A2"},{"value":"2,14E-09","module":"A3"},{"value":"0,0E+00","module":"A4"},{"value":"2,23E-09","module":"C1"},{"value":"0,0E+00","module":"C2"},{"value":"2,16E-09","module":"C3"},{"value":"1,45E-10","module":"C4"},{"value":"-4,32E-09","module":"D"}]},{"parameter":"HTP-nc","unit":"CTUh","values":[{"value":"7,93E-07","module":"A1"},{"value":"1,57E-07","module":"A2"},{"value":"4,32E-08","module":"A3"},{"value":"5,58E-08","module":"A4"},{"value":"6,25E-08","module":"C1"},{"value":"5,58E-08","module":"C2"},{"value":"3,03E-08","module":"C3"},{"value":"2,89E-09","module":"C4"},{"value":"-1,06E-07","module":"D"}]},{"parameter":"SQP","unit":"unitless","values":[{"value":"1,27E+01","module":"A1"},{"value":"2,62E+02","module":"A2"},{"value":"7,84E+01","module":"A3"},{"value":"9,05E+01","module":"A4"},{"value":"1,49E+01","module":"C1"},{"value":"9,05E+01","module":"C2"},{"value":"2,69E+01","module":"C3"},{"value":"3,64E+01","module":"C4"},{"value":"1,90E+02","module":"D"}]},{"parameter":"IRP","unit":"kBq U235-eq.","values":[{"value":"5,98E+00","module":"A1"},{"value":"1,21E+00","module":"A2"},{"value":"1,80E-01","module":"A3"},{"value":"3,45E-01","module":"A4"},{"value":"5,36E-01","module":"C1"},{"value":"3,45E-01","module":"C2"},{"value":"7,99E-01","module":"C3"},{"value":"4,34E-02","module":"C4"},{"value":"-7,68E-01","module":"D"}]}],"resource_use":[{"parameter":"PERE","unit":"MJ","values":[{"value":"6,55E+02","module":"A1"},{"value":"2,99E+00","module":"A2"},{"value":"2,67E+01","module":"A3"},{"value":"9,94E-01","module":"A4"},{"value":"6,70E-01","module":"C1"},{"value":"9,94E-01","module":"C2"},{"value":"2,45E+01","module":"C3"},{"value":"1,54E-01","module":"C4"},{"value":"-1,96E+01","module":"D"}]},{"parameter":"PERM","unit":"MJ","values":[{"value":"0,0E+00","module":"A1"},{"value":"0,0E+00","module":"A2"},{"value":"0,0E+00","module":"A3"},{"value":"0,0E+00","module":"A4"},{"value":"0,0E+00","module":"C1"},{"value":"0,0E+00","module":"C2"},{"value":"0,0E+00","module":"C3"},{"value":"0,0E+00","module":"C4"},{"value":"0,0E+00","module":"D"}]},{"parameter":"PERT","unit":"MJ","values":[{"value":"6,55E+02","module":"A1"},{"value":"2,99E+00","module":"A2"},{"value":"2,67E+01","module":"A3"},{"value":"9,94E-01","module":"A4"},{"value":"6,70E-01","module":"C1"},{"value":"9,94E-01","module":"C2"},{"value":"2,45E+01","module":"C3"},{"value":"1,54E-01","module":"C4"},{"value":"-1,96E+01","module":"D"}]},{"parameter":"PENRE","unit":"MJ","values":[{"value":"1,44E+03","module":"A1"},{"value":"2,78E+02","module":"A2"},{"value":"4,20E+01","module":"A3"},{"value":"7,90E+01","module":"A4"},{"value":"1,23E+02","module":"C1"},{"value":"7,90E+01","module":"C2"},{"value":"4,77E+01","module":"C3"},{"value":"1,00E+01","module":"C4"},{"value":"-8,83E+01","module":"D"}]},{"parameter":"PENRM","unit":"MJ","values":[{"value":"3,24E+01","module":"A1"},{"value":"0,0E+00","module":"A2"},{"value":"0,0E+00","module":"A3"},{"value":"0,0E+00","module":"A4"},{"value":"0,0E+00","module":"C1"},{"value":"0,0E+00","module":"C2"},{"value":"0,0E+00","module":"C3"},{"value":"0,0E+00","module":"C4"},{"value":"0,0E+00","module":"D"}]},{"parameter":"PENRT","unit":"MJ","values":[{"value":"1,47E+03","module":"A1"},{"value":"2,78E+02","module":"A2"},{"value":"4,20E+01","module":"A3"},{"value":"7,90E+01","module":"A4"},{"value":"1,23E+02","module":"C1"},{"value":"7,90E+01","module":"C2"},{"value":"4,77E+01","module":"C3"},{"value":"1,00E+01","module":"C4"},{"value":"-8,83E+01","module":"D"}]},{"parameter":"SM","unit":"kg","values":[{"value":"1,11E+02","module":"A1"},{"value":"0,0E+00","module":"A2"},{"value":"4,10E-04","module":"A3"},{"value":"0,0E+00","module":"A4"},{"value":"0,0E+00","module":"C1"},{"value":"0,0E+00","module":"C2"},{"value":"0,0E+00","module":"C3"},{"value":"0,0E+00","module":"C4"},{"value":"0,0E+00","module":"D"}]},{"parameter":"RSF","unit":"MJ","values":[{"value":"1,06E+02","module":"A1"},{"value":"1,07E-01","module":"A2"},{"value":"6,37E-01","module":"A3"},{"value":"3,48E-02","module":"A4"},{"value":"0,0E+00","module":"C1"},{"value":"3,48E-02","module":"C2"},{"value":"0,0E+00","module":"C3"},{"value":"3,18E-03","module":"C4"},{"value":"-4,01E-01","module":"D"}]},{"parameter":"NRSF","unit":"MJ","values":[{"value":"1,78E+02","module":"A1"},{"value":"3,59E-01","module":"A2"},{"value":"3,36E-02","module":"A3"},{"value":"1,16E-01","module":"A4"},{"value":"0,0E+00","module":"C1"},{"value":"1,16E-01","module":"C2"},{"value":"0,0E+00","module":"C3"},{"value":"9,14E-03","module":"C4"},{"value":"-4,12E-01","module":"D"}]},{"parameter":"FW","unit":"m3","values":[{"value":"1,90E+00","module":"A1"},{"value":"2,61E-02","module":"A2"},{"value":"1,19E-01","module":"A3"},{"value":"8,99E-03","module":"A4"},{"value":"6,33E-03","module":"C1"},{"value":"8,99E-03","module":"C2"},{"value":"8,16E-02","module":"C3"},{"value":"1,19E-02","module":"C4"},{"value":"-3,07E+00","module":"D"}]}],"end_of_life_waste":[{"parameter":"HWD","unit":"kg","values":[{"value":"4,72E+00","module":"A1"},{"value":"1,36E-02","module":"A2"},{"value":"4,08E-02","module":"A3"},{"value":"4,32E-03","module":"A4"},{"value":"3,62E-03","module":"C1"},{"value":"4,32E-03","module":"C2"},{"value":"4,76E-03","module":"C3"},{"value":"0,0E+00","module":"C4"},{"value":"-2,02E-02","module":"D"}]},{"parameter":"NHWD","unit":"kg","values":[{"value":"1,64E+02","module":"A1"},{"value":"1,94E+01","module":"A2"},{"value":"5,79E-01","module":"A3"},{"value":"6,86E+00","module":"A4"},{"value":"1,46E-01","module":"C1"},{"value":"6,86E+00","module":"C2"},{"value":"1,50E-01","module":"C3"},{"value":"7,24E+01","module":"C4"},{"value":"-6,12E-01","module":"D"}]},{"parameter":"RWD","unit":"kg","values":[{"value":"1,05E-02","module":"A1"},{"value":"1,92E-03","module":"A2"},{"value":"1,85E-04","module":"A3"},{"value":"5,39E-04","module":"A4"},{"value":"8,54E-04","module":"C1"},{"value":"5,39E-04","module":"C2"},{"value":"5,04E-04","module":"C3"},{"value":"0,0E+00","module":"C4"},{"value":"-6,64E-04","module":"D"}]}],"end_of_life_flow":[{"parameter":"CRU","unit":"kg","values":[{"value":"0,0E+00","module":"A1"},{"value":"0,0E+00","module":"A2"},{"value":"0,0E+00","module":"A3"},{"value":"0,0E+00","module":"A4"},{"value":"0,0E+00","module":"C1"},{"value":"0,0E+00","module":"C2"},{"value":"0,0E+00","module":"C3"},{"value":"0,0E+00","module":"C4"},{"value":"0,0E+00","module":"D"}]},{"parameter":"MFR","unit":"kg","values":[{"value":"0,0E+00","module":"A1"},{"value":"0,0E+00","module":"A2"},{"value":"2,95E+01","module":"A3"},{"value":"0,0E+00","module":"A4"},{"value":"0,0E+00","module":"C1"},{"value":"0,0E+00","module":"C2"},{"value":"2,16E+03","module":"C3"},{"value":"0,0E+00","module":"C4"},{"value":"0,0E+00","module":"D"}]},{"parameter":"MER","unit":"kg","values":[{"value":"1,07E-06","module":"A1"},{"value":"0,0E+00","module":"A2"},{"value":"1,32E-01","module":"A3"},{"value":"0,0E+00","module":"A4"},{"value":"0,0E+00","module":"C1"},{"value":"0,0E+00","module":"C2"},{"value":"0,0E+00","module":"C3"},{"value":"0,0E+00","module":"C4"},{"value":"0,0E+00","module":"D"}]},{"parameter":"EEE","unit":"MJ","values":[{"value":"0,0E+00","module":"A1"},{"value":"0,0E+00","module":"A2"},{"value":"7,79E-02","module":"A3"},{"value":"0,0E+00","module":"A4"},{"value":"0,0E+00","module":"C1"},{"value":"0,0E+00","module":"C2"},{"value":"0,0E+00","module":"C3"},{"value":"0,0E+00","module":"C4"},{"value":"0,0E+00","module":"D"}]},{"parameter":"EET","unit":"MJ","values":[{"value":"0,0E+00","module":"A1"},{"value":"0,0E+00","module":"A2"},{"value":"1,18E+00","module":"A3"},{"value":"0,0E+00","module":"A4"},{"value":"0,0E+00","module":"C1"},{"value":"0,0E+00","module":"C2"},{"value":"0,0E+00","module":"C3"},{"value":"0,0E+00","module":"C4"},{"value":"0,0E+00","module":"D"}]}]}