{"product_name":"Repos (Orkanger)","epd_id":"NEPD-2901-1593-NO","compliance":["EN 15804","ISO 14025","ISO 21930"],"producer_name":"Con-Form Group AS","environmental_impact":[{"parameter":"GWP-total","unit":"kg CO2-eq.","values":[{"value":"8,12E+01","module":"A1"},{"value":"2,24E+00","module":"A2"},{"value":"1,72E+00","module":"A3"},{"value":"2,62E+00","module":"A4"},{"value":"4,48E-01","module":"A5"},{"value":"-3,30E+00","module":"B1"}]},{"parameter":"ODP","unit":"kg CFC 11-eq.","values":[{"value":"3,10E-06","module":"A1"},{"value":"4,56E-07","module":"A2"},{"value":"2,19E-07","module":"A3"},{"value":"5,39E-07","module":"A4"},{"value":"3,61E-08","module":"A5"},{"value":"0,0E+00","module":"B1"}]},{"parameter":"AP","unit":"kg SO2-eq.","values":[{"value":"6,08E-01","module":"A1"},{"value":"5,73E-03","module":"A2"},{"value":"9,37E-03","module":"A3"},{"value":"6,77E-03","module":"A4"},{"value":"1,91E-03","module":"A5"},{"value":"0,0E+00","module":"B1"}]},{"parameter":"EP","unit":"kg Phosphat-eq.","values":[{"value":"7,35E-02","module":"A1"},{"value":"7,87E-04","module":"A2"},{"value":"2,23E-03","module":"A3"},{"value":"9,34E-04","module":"A4"},{"value":"4,36E-04","module":"A5"},{"value":"0,0E+00","module":"B1"}]},{"parameter":"POCP","unit":"kg Ethen-eq.","values":[{"value":"2,50E-02","module":"A1"},{"value":"3,49E-04","module":"A2"},{"value":"3,49E-04","module":"A3"},{"value":"4,10E-04","module":"A4"},{"value":"4,63E-05","module":"A5"},{"value":"0,0E+00","module":"B1"}]},{"parameter":"ADPE","unit":"kg Sb-eq.","values":[{"value":"4,61E-05","module":"A1"},{"value":"5,46E-06","module":"A2"},{"value":"9,97E-06","module":"A3"},{"value":"6,24E-06","module":"A4"},{"value":"7,90E-07","module":"A5"},{"value":"0,0E+00","module":"B1"}]},{"parameter":"ADPF","unit":"MJ","values":[{"value":"5,54E+02","module":"A1"},{"value":"3,64E+01","module":"A2"},{"value":"1,92E+01","module":"A3"},{"value":"4,31E+01","module":"A4"},{"value":"4,05E+00","module":"A5"},{"value":"0,0E+00","module":"B1"}]},{"parameter":"ADPM","unit":"kg Sb-eq.","values":[{"value":"4,61E-05","module":"A1"},{"value":"5,46E-06","module":"A2"},{"value":"9,97E-06","module":"A3"},{"value":"6,24E-06","module":"A4"},{"value":"7,90E-07","module":"A5"},{"value":"0,0E+00","module":"B1"}]}],"additional_environmental_impact":[],"resource_use":[{"parameter":"PERE","unit":"MJ","values":[{"value":"3,43E+02","module":"A1"},{"value":"6,53E-01","module":"A2"},{"value":"8,42E+01","module":"A3"},{"value":"7,83E-01","module":"A4"},{"value":"7,49E+00","module":"A5"},{"value":"0,0E+00","module":"B1"}]},{"parameter":"PERM","unit":"MJ","values":[{"value":"5,34E+00","module":"A1"},{"value":"0,0E+00","module":"A2"},{"value":"0,0E+00","module":"A3"},{"value":"0,0E+00","module":"A4"},{"value":"1,95E-03","module":"A5"},{"value":"0,0E+00","module":"B1"}]},{"parameter":"PERT","unit":"MJ","values":[{"value":"3,49E+02","module":"A1"},{"value":"6,53E-01","module":"A2"},{"value":"8,42E+01","module":"A3"},{"value":"7,83E-01","module":"A4"},{"value":"7,49E+00","module":"A5"},{"value":"0,0E+00","module":"B1"}]},{"parameter":"PENRE","unit":"MJ","values":[{"value":"5,77E+02","module":"A1"},{"value":"3,76E+01","module":"A2"},{"value":"2,46E+01","module":"A3"},{"value":"4,44E+01","module":"A4"},{"value":"4,38E+00","module":"A5"},{"value":"0,0E+00","module":"B1"}]},{"parameter":"PENRM","unit":"MJ","values":[{"value":"4,51E+00","module":"A1"},{"value":"0,0E+00","module":"A2"},{"value":"0,0E+00","module":"A3"},{"value":"0,0E+00","module":"A4"},{"value":"4,22E-02","module":"A5"},{"value":"0,0E+00","module":"B1"}]},{"parameter":"PENRT","unit":"MJ","values":[{"value":"5,80E+02","module":"A1"},{"value":"3,76E+01","module":"A2"},{"value":"2,46E+01","module":"A3"},{"value":"4,44E+01","module":"A4"},{"value":"4,42E+00","module":"A5"},{"value":"0,0E+00","module":"B1"}]},{"parameter":"SM","unit":"kg","values":[{"value":"5,19E+01","module":"A1"},{"value":"0,0E+00","module":"A2"},{"value":"0,0E+00","module":"A3"},{"value":"0,0E+00","module":"A4"},{"value":"7,10E-01","module":"A5"},{"value":"0,0E+00","module":"B1"}]},{"parameter":"RSF","unit":"MJ","values":[{"value":"5,60E+00","module":"A1"},{"value":"0,0E+00","module":"A2"},{"value":"1,31E-02","module":"A3"},{"value":"0,0E+00","module":"A4"},{"value":"1,07E-03","module":"A5"},{"value":"0,0E+00","module":"B1"}]},{"parameter":"NRSF","unit":"MJ","values":[{"value":"6,77E+01","module":"A1"},{"value":"0,0E+00","module":"A2"},{"value":"0,0E+00","module":"A3"},{"value":"0,0E+00","module":"A4"},{"value":"6,44E-01","module":"A5"},{"value":"0,0E+00","module":"B1"}]},{"parameter":"FW","unit":"m3","values":[{"value":"3,54E+02","module":"A1"},{"value":"8,75E-03","module":"A2"},{"value":"6,36E-02","module":"A3"},{"value":"1,05E-02","module":"A4"},{"value":"2,57E-02","module":"A5"},{"value":"0,0E+00","module":"B1"}]}],"end_of_life_waste":[{"parameter":"HWD","unit":"kg","values":[{"value":"6,37E-03","module":"A1"},{"value":"2,02E-05","module":"A2"},{"value":"2,06E-05","module":"A3"},{"value":"2,37E-05","module":"A4"},{"value":"1,09E-04","module":"A5"},{"value":"0,0E+00","module":"B1"}]},{"parameter":"NHWD","unit":"kg","values":[{"value":"1,91E+01","module":"A1"},{"value":"3,32E+00","module":"A2"},{"value":"2,54E+00","module":"A3"},{"value":"4,06E+00","module":"A4"},{"value":"2,31E-01","module":"A5"},{"value":"0,0E+00","module":"B1"}]},{"parameter":"RWD","unit":"kg","values":[{"value":"1,64E-04","module":"A1"},{"value":"2,62E-04","module":"A2"},{"value":"1,58E-04","module":"A3"},{"value":"3,11E-04","module":"A4"},{"value":"2,15E-05","module":"A5"},{"value":"0,0E+00","module":"B1"}]}],"end_of_life_flow":[{"parameter":"CRU","unit":"kg","values":[{"value":"0,0E+00","module":"A1"},{"value":"0,0E+00","module":"A2"},{"value":"0,0E+00","module":"A3"},{"value":"0,0E+00","module":"A4"},{"value":"0,0E+00","module":"A5"},{"value":"0,0E+00","module":"B1"}]},{"parameter":"MFR","unit":"kg","values":[{"value":"7,33E+00","module":"A1"},{"value":"0,0E+00","module":"A2"},{"value":"3,13E+00","module":"A3"},{"value":"0,0E+00","module":"A4"},{"value":"1,18E-01","module":"A5"},{"value":"0,0E+00","module":"B1"}]},{"parameter":"MER","unit":"kg","values":[{"value":"0,0E+00","module":"A1"},{"value":"0,0E+00","module":"A2"},{"value":"7,12E-01","module":"A3"},{"value":"0,0E+00","module":"A4"},{"value":"0,0E+00","module":"A5"},{"value":"0,0E+00","module":"B1"}]},{"parameter":"EEE","unit":"MJ","values":[{"value":"0,0E+00","module":"A1"},{"value":"0,0E+00","module":"A2"},{"value":"5,16E-01","module":"A3"},{"value":"0,0E+00","module":"A4"},{"value":"0,0E+00","module":"A5"},{"value":"0,0E+00","module":"B1"}]},{"parameter":"EET","unit":"MJ","values":[{"value":"0,0E+00","module":"A1"},{"value":"0,0E+00","module":"A2"},{"value":"5,67E+00","module":"A3"},{"value":"0,0E+00","module":"A4"},{"value":"0,0E+00","module":"A5"},{"value":"0,0E+00","module":"B1"}]}]}