{"product_name":"RESITRIX\u00ae SK W Full Bond, RESITRIX\u00ae SW und RESITRIX\u00ae SK Partial Bond","epd_id":"EPD-CCM-20200226-IBD1-DE","compliance":["DIN EN 15804+A2","ISO 14025"],"producer_name":"CARLISLE Construction Materials GmbH","environmental_impact":[{"parameter":"GWP-total","unit":"kg CO2-eq.","values":[{"value":"8,25E+00","module":"A1-A3"},{"value":"0,0E+00","module":"C1"},{"value":"6,56E-03","module":"C2"},{"value":"5,09E+00","module":"C3"},{"value":"0,0E+00","module":"C4"},{"value":"-3,37E+00","module":"D"}]},{"parameter":"GWP-fossil","unit":"kg CO2-eq.","values":[{"value":"8,54E+00","module":"A1-A3"},{"value":"0,0E+00","module":"C1"},{"value":"6,53E-03","module":"C2"},{"value":"5,09E+00","module":"C3"},{"value":"0,0E+00","module":"C4"},{"value":"-3,35E+00","module":"D"}]},{"parameter":"GWP-biogenic","unit":"kg CO2-eq.","values":[{"value":"-2,90E-01","module":"A1-A3"},{"value":"0,0E+00","module":"C1"},{"value":"2,63E-06","module":"C2"},{"value":"4,54E-04","module":"C3"},{"value":"0,0E+00","module":"C4"},{"value":"-1,40E-02","module":"D"}]},{"parameter":"GWP-luluc","unit":"kg CO2-eq.","values":[{"value":"6,37E-03","module":"A1-A3"},{"value":"0,0E+00","module":"C1"},{"value":"2,73E-05","module":"C2"},{"value":"1,75E-04","module":"C3"},{"value":"0,0E+00","module":"C4"},{"value":"-4,33E-03","module":"D"}]},{"parameter":"ODP","unit":"kg CFC11-eq.","values":[{"value":"1,10E-12","module":"A1-A3"},{"value":"0,0E+00","module":"C1"},{"value":"1,60E-18","module":"C2"},{"value":"1,49E-15","module":"C3"},{"value":"0,0E+00","module":"C4"},{"value":"-5,19E-14","module":"D"}]},{"parameter":"AP","unit":"mol H^(+)-eq.","values":[{"value":"1,19E-02","module":"A1-A3"},{"value":"0,0E+00","module":"C1"},{"value":"5,49E-06","module":"C2"},{"value":"8,32E-04","module":"C3"},{"value":"0,0E+00","module":"C4"},{"value":"-3,69E-03","module":"D"}]},{"parameter":"POCP","unit":"kg NMVOC-eq.","values":[{"value":"1,08E-02","module":"A1-A3"},{"value":"0,0E+00","module":"C1"},{"value":"4,41E-06","module":"C2"},{"value":"5,44E-04","module":"C3"},{"value":"0,0E+00","module":"C4"},{"value":"-3,21E-03","module":"D"}]},{"parameter":"ADPE","unit":"kg Sb-eq.","values":[{"value":"2,14E+02","module":"A1-A3"},{"value":"0,0E+00","module":"C1"},{"value":"8,68E-02","module":"C2"},{"value":"1,50E+00","module":"C3"},{"value":"0,0E+00","module":"C4"},{"value":"-4,80E+01","module":"D"}]},{"parameter":"ADPF","unit":"MJ","values":[{"value":"3,31E-05","module":"A1-A3"},{"value":"0,0E+00","module":"C1"},{"value":"5,43E-10","module":"C2"},{"value":"2,12E-08","module":"C3"},{"value":"0,0E+00","module":"C4"},{"value":"-7,31E-07","module":"D"}]},{"parameter":"WDP","unit":"m^3 Welt-eq. entzogen","values":[{"value":"2,27E-01","module":"A1-A3"},{"value":"0,0E+00","module":"C1"},{"value":"2,81E-05","module":"C2"},{"value":"6,49E-01","module":"C3"},{"value":"0,0E+00","module":"C4"},{"value":"-3,86E-02","module":"D"}]},{"parameter":"EP-freshwater","unit":"kg PO4-eq.","values":[{"value":"2,24E-05","module":"A1-A3"},{"value":"0,0E+00","module":"C1"},{"value":"1,42E-08","module":"C2"},{"value":"4,69E-07","module":"C3"},{"value":"0,0E+00","module":"C4"},{"value":"-7,09E-06","module":"D"}]},{"parameter":"EP-marine","unit":"kg N-eq.","values":[{"value":"2,89E-03","module":"A1-A3"},{"value":"0,0E+00","module":"C1"},{"value":"1,59E-06","module":"C2"},{"value":"2,04E-04","module":"C3"},{"value":"0,0E+00","module":"C4"},{"value":"-1,20E-03","module":"D"}]},{"parameter":"EP-terrestrial","unit":"mol N-eq.","values":[{"value":"3,17E-02","module":"A1-A3"},{"value":"0,0E+00","module":"C1"},{"value":"1,96E-05","module":"C2"},{"value":"3,92E-03","module":"C3"},{"value":"0,0E+00","module":"C4"},{"value":"-1,28E-02","module":"D"}]}],"additional_environmental_impact":[{"parameter":"PM","unit":"Krankheitsf\u00e4lle","values":[{"value":"1,73E-07","module":"A1-A3"},{"value":"0,0E+00","module":"C1"},{"value":"6,19E-11","module":"C2"},{"value":"1,14E-08","module":"C3"},{"value":"0,0E+00","module":"C4"},{"value":"-2,79E-08","module":"D"}]},{"parameter":"ETP-fw","unit":"CTUe","values":[{"value":"1,09E+02","module":"A1-A3"},{"value":"0,0E+00","module":"C1"},{"value":"7,22E-02","module":"C2"},{"value":"7,09E-01","module":"C3"},{"value":"0,0E+00","module":"C4"},{"value":"-8,44E+00","module":"D"}]},{"parameter":"HTP-c","unit":"CTUh","values":[{"value":"4,52E-09","module":"A1-A3"},{"value":"0,0E+00","module":"C1"},{"value":"1,72E-12","module":"C2"},{"value":"3,94E-11","module":"C3"},{"value":"0,0E+00","module":"C4"},{"value":"-4,73E-10","module":"D"}]},{"parameter":"HTP-nc","unit":"CTUh","values":[{"value":"1,61E-07","module":"A1-A3"},{"value":"0,0E+00","module":"C1"},{"value":"7,65E-11","module":"C2"},{"value":"1,55E-09","module":"C3"},{"value":"0,0E+00","module":"C4"},{"value":"-1,97E-08","module":"D"}]},{"parameter":"SQP","unit":"SQP","values":[{"value":"4,96E+01","module":"A1-A3"},{"value":"0,0E+00","module":"C1"},{"value":"2,72E-02","module":"C2"},{"value":"4,95E-01","module":"C3"},{"value":"0,0E+00","module":"C4"},{"value":"-1,08E+01","module":"D"}]}],"resource_use":[{"parameter":"PERE","unit":"MJ","values":[{"value":"1,07E+01","module":"A1-A3"},{"value":"0,0E+00","module":"C1"},{"value":"5,05E-03","module":"C2"},{"value":"3,57E-01","module":"C3"},{"value":"0,0E+00","module":"C4"},{"value":"-1,22E+01","module":"D"}]},{"parameter":"PERM","unit":"MJ","values":[{"value":"3,03E+00","module":"A1-A3"},{"value":"0,0E+00","module":"C1"},{"value":"0,0E+00","module":"C2"},{"value":"0,0E+00","module":"C3"},{"value":"0,0E+00","module":"C4"},{"value":"0,0E+00","module":"D"}]},{"parameter":"PERT","unit":"MJ","values":[{"value":"1,37E+01","module":"A1-A3"},{"value":"0,0E+00","module":"C1"},{"value":"5,05E-03","module":"C2"},{"value":"3,57E-01","module":"C3"},{"value":"0,0E+00","module":"C4"},{"value":"-1,22E+01","module":"D"}]},{"parameter":"PENRE","unit":"MJ","values":[{"value":"1,39E+02","module":"A1-A3"},{"value":"0,0E+00","module":"C1"},{"value":"8,68E-02","module":"C2"},{"value":"7,68E+01","module":"C3"},{"value":"0,0E+00","module":"C4"},{"value":"-4,80E+01","module":"D"}]},{"parameter":"PENRM","unit":"MJ","values":[{"value":"7,57E+01","module":"A1-A3"},{"value":"0,0E+00","module":"C1"},{"value":"0,0E+00","module":"C2"},{"value":"-7,53E+01","module":"C3"},{"value":"0,0E+00","module":"C4"},{"value":"0,0E+00","module":"D"}]},{"parameter":"PENRT","unit":"MJ","values":[{"value":"2,14E+02","module":"A1-A3"},{"value":"0,0E+00","module":"C1"},{"value":"8,68E-02","module":"C2"},{"value":"1,50E+00","module":"C3"},{"value":"0,0E+00","module":"C4"},{"value":"-4,80E+01","module":"D"}]},{"parameter":"SM","unit":"kg","values":[{"value":"0,0E+00","module":"A1-A3"},{"value":"0,0E+00","module":"C1"},{"value":"0,0E+00","module":"C2"},{"value":"0,0E+00","module":"C3"},{"value":"0,0E+00","module":"C4"},{"value":"0,0E+00","module":"D"}]},{"parameter":"RSF","unit":"MJ","values":[{"value":"0,0E+00","module":"A1-A3"},{"value":"0,0E+00","module":"C1"},{"value":"0,0E+00","module":"C2"},{"value":"0,0E+00","module":"C3"},{"value":"0,0E+00","module":"C4"},{"value":"0,0E+00","module":"D"}]},{"parameter":"NRSF","unit":"MJ","values":[{"value":"0,0E+00","module":"A1-A3"},{"value":"0,0E+00","module":"C1"},{"value":"0,0E+00","module":"C2"},{"value":"0,0E+00","module":"C3"},{"value":"0,0E+00","module":"C4"},{"value":"0,0E+00","module":"D"}]},{"parameter":"FW","unit":"m^3","values":[{"value":"2,16E-02","module":"A1-A3"},{"value":"0,0E+00","module":"C1"},{"value":"4,53E-06","module":"C2"},{"value":"1,52E-02","module":"C3"},{"value":"0,0E+00","module":"C4"},{"value":"-6,63E-03","module":"D"}]}],"end_of_life_waste":[{"parameter":"HWD","unit":"kg","values":[{"value":"2,95E-07","module":"A1-A3"},{"value":"0,0E+00","module":"C1"},{"value":"3,24E-09","module":"C2"},{"value":"6,52E-09","module":"C3"},{"value":"0,0E+00","module":"C4"},{"value":"-2,53E-08","module":"D"}]},{"parameter":"NHWD","unit":"kg","values":[{"value":"1,43E-01","module":"A1-A3"},{"value":"0,0E+00","module":"C1"},{"value":"1,52E-05","module":"C2"},{"value":"1,80E-01","module":"C3"},{"value":"0,0E+00","module":"C4"},{"value":"-2,27E-02","module":"D"}]},{"parameter":"RWD","unit":"kg","values":[{"value":"1,47E-03","module":"A1-A3"},{"value":"0,0E+00","module":"C1"},{"value":"9,14E-08","module":"C2"},{"value":"5,08E-05","module":"C3"},{"value":"0,0E+00","module":"C4"},{"value":"-1,76E-03","module":"D"}]}],"end_of_life_flow":[{"parameter":"CRU","unit":"kg","values":[{"value":"0,0E+00","module":"A1-A3"},{"value":"0,0E+00","module":"C1"},{"value":"0,0E+00","module":"C2"},{"value":"0,0E+00","module":"C3"},{"value":"0,0E+00","module":"C4"},{"value":"0,0E+00","module":"D"}]},{"parameter":"MFR","unit":"kg","values":[{"value":"0,0E+00","module":"A1-A3"},{"value":"0,0E+00","module":"C1"},{"value":"0,0E+00","module":"C2"},{"value":"0,0E+00","module":"C3"},{"value":"0,0E+00","module":"C4"},{"value":"0,0E+00","module":"D"}]},{"parameter":"MER","unit":"kg","values":[{"value":"0,0E+00","module":"A1-A3"},{"value":"0,0E+00","module":"C1"},{"value":"0,0E+00","module":"C2"},{"value":"2,75E+00","module":"C3"},{"value":"0,0E+00","module":"C4"},{"value":"0,0E+00","module":"D"}]},{"parameter":"EEE","unit":"MJ","values":[{"value":"0,0E+00","module":"A1-A3"},{"value":"0,0E+00","module":"C1"},{"value":"0,0E+00","module":"C2"},{"value":"1,10E+01","module":"C3"},{"value":"0,0E+00","module":"C4"},{"value":"0,0E+00","module":"D"}]},{"parameter":"EET","unit":"MJ","values":[{"value":"0,0E+00","module":"A1-A3"},{"value":"0,0E+00","module":"C1"},{"value":"0,0E+00","module":"C2"},{"value":"2,50E+01","module":"C3"},{"value":"0,0E+00","module":"C4"},{"value":"0,0E+00","module":"D"}]}]}