{"product_name":"rGPPS Portugal","epd_id":"NEPD-8222-7881","compliance":["EN 15804+A2","ISO 14025","ISO 21930"],"producer_name":"BEWI Circular","environmental_impact":[{"parameter":"GWP-total","unit":"kg CO2-eq.","values":[{"value":"4,35E-01","module":"A1-A3"},{"value":"3,11E-01","module":"A4"}]},{"parameter":"GWP-fossil","unit":"kg CO2-eq.","values":[{"value":"4,31E-01","module":"A1-A3"},{"value":"3,11E-01","module":"A4"}]},{"parameter":"GWP-biogenic","unit":"kg CO2-eq.","values":[{"value":"2,06E-03","module":"A1-A3"},{"value":"7,39E-05","module":"A4"}]},{"parameter":"GWP-luluc","unit":"kg CO2-eq.","values":[{"value":"2,31E-03","module":"A1-A3"},{"value":"5,43E-05","module":"A4"}]},{"parameter":"ODP","unit":"kg CFC 11-eq.","values":[{"value":"6,76E-08","module":"A1-A3"},{"value":"6,88E-08","module":"A4"}]},{"parameter":"AP","unit":"mol H+-eq.","values":[{"value":"6,34E-03","module":"A1-A3"},{"value":"6,57E-03","module":"A4"}]},{"parameter":"POCP","unit":"kg NMVOC-eq.","values":[{"value":"4,03E-03","module":"A1-A3"},{"value":"4,36E-03","module":"A4"}]},{"parameter":"ADPE","unit":"kg Sb-eq.","values":[{"value":"6,30E-06","module":"A1-A3"},{"value":"2,17E-06","module":"A4"}]},{"parameter":"ADPF","unit":"MJ","values":[{"value":"5,81E+00","module":"A1-A3"},{"value":"4,38E+00","module":"A4"}]},{"parameter":"WDP","unit":"m3 world-eq.","values":[{"value":"-3,22E+01","module":"A1-A3"},{"value":"1,87E+00","module":"A4"}]},{"parameter":"EP-freshwater","unit":"kg P-eq.","values":[{"value":"9,27E-06","module":"A1-A3"},{"value":"1,19E-06","module":"A4"}]},{"parameter":"EP-marine","unit":"kg N-eq.","values":[{"value":"1,34E-03","module":"A1-A3"},{"value":"1,48E-03","module":"A4"}]},{"parameter":"EP-terrestrial","unit":"mol N-eq.","values":[{"value":"1,50E-02","module":"A1-A3"},{"value":"1,65E-02","module":"A4"}]},{"parameter":"GWP-IOBC","unit":"kg CO2-eq.","values":[{"value":"4,40E-01","module":"A1-A3"},{"value":"3,11E-01","module":"A4"}]}],"additional_environmental_impact":[{"parameter":"PM","unit":"disease incidence","values":[{"value":"1,60E-08","module":"A1-A3"},{"value":"1,49E-08","module":"A4"}]},{"parameter":"ETP-fw","unit":"CTUe","values":[{"value":"5,30E+00","module":"A1-A3"},{"value":"2,51E+00","module":"A4"}]},{"parameter":"HTP-c","unit":"CTUh","values":[{"value":"6,20E-11","module":"A1-A3"},{"value":"0,0E+00","module":"A4"}]},{"parameter":"HTP-nc","unit":"CTUh","values":[{"value":"3,64E-09","module":"A1-A3"},{"value":"1,24E-09","module":"A4"}]},{"parameter":"SQP","unit":"unitless","values":[{"value":"3,12E+00","module":"A1-A3"},{"value":"2,33E+00","module":"A4"}]},{"parameter":"IRP","unit":"kBq U235-eq.","values":[{"value":"2,08E-02","module":"A1-A3"},{"value":"1,92E-02","module":"A4"}]}],"resource_use":[{"parameter":"PERE","unit":"MJ","values":[{"value":"1,14E+00","module":"A1-A3"},{"value":"3,03E-02","module":"A4"}]},{"parameter":"PERM","unit":"MJ","values":[{"value":"0,0E+00","module":"A1-A3"},{"value":"0,0E+00","module":"A4"}]},{"parameter":"PERT","unit":"MJ","values":[{"value":"1,14E+00","module":"A1-A3"},{"value":"3,03E-02","module":"A4"}]},{"parameter":"PENRE","unit":"MJ","values":[{"value":"5,81E+00","module":"A1-A3"},{"value":"4,38E+00","module":"A4"}]},{"parameter":"PENRM","unit":"MJ","values":[{"value":"0,0E+00","module":"A1-A3"},{"value":"0,0E+00","module":"A4"}]},{"parameter":"PENRT","unit":"MJ","values":[{"value":"5,81E+00","module":"A1-A3"},{"value":"4,38E+00","module":"A4"}]},{"parameter":"SM","unit":"kg","values":[{"value":"1,09E+00","module":"A1-A3"},{"value":"0,0E+00","module":"A4"}]},{"parameter":"RSF","unit":"MJ","values":[{"value":"1,98E-03","module":"A1-A3"},{"value":"1,20E-03","module":"A4"}]},{"parameter":"NRSF","unit":"MJ","values":[{"value":"5,31E-03","module":"A1-A3"},{"value":"3,71E-03","module":"A4"}]},{"parameter":"FW","unit":"m3","values":[{"value":"2,06E-03","module":"A1-A3"},{"value":"2,31E-04","module":"A4"}]}],"end_of_life_waste":[{"parameter":"HWD","unit":"kg","values":[{"value":"3,18E-03","module":"A1-A3"},{"value":"1,58E-04","module":"A4"}]},{"parameter":"NHWD","unit":"kg","values":[{"value":"1,81E-01","module":"A1-A3"},{"value":"1,54E-01","module":"A4"}]},{"parameter":"RWD","unit":"kg","values":[{"value":"3,02E-05","module":"A1-A3"},{"value":"3,07E-05","module":"A4"}]}],"end_of_life_flow":[{"parameter":"CRU","unit":"kg","values":[{"value":"0,0E+00","module":"A1-A3"},{"value":"0,0E+00","module":"A4"}]},{"parameter":"MFR","unit":"kg","values":[{"value":"1,40E-02","module":"A1-A3"},{"value":"0,0E+00","module":"A4"}]},{"parameter":"MER","unit":"kg","values":[{"value":"1,30E-02","module":"A1-A3"},{"value":"0,0E+00","module":"A4"}]},{"parameter":"EEE","unit":"MJ","values":[{"value":"7,74E-03","module":"A1-A3"},{"value":"0,0E+00","module":"A4"}]},{"parameter":"EET","unit":"MJ","values":[{"value":"1,17E-01","module":"A1-A3"},{"value":"0,0E+00","module":"A4"}]}]}