{"product_name":"RH Extend","epd_id":"NEPD-6409-5673","compliance":["EN 15804+A2","ISO 14025","ISO 21930"],"producer_name":"Flokk AS","environmental_impact":[{"parameter":"GWP-total","unit":"kg CO2-eq.","values":[{"value":"7,32E+01","module":"A1-A3"},{"value":"9,82E-01","module":"A4"},{"value":"6,91E+00","module":"A5"},{"value":"4,16E+00","module":"B2"},{"value":"8,01E-02","module":"B3"},{"value":"0,0E+00","module":"B4"},{"value":"0,0E+00","module":"C1"},{"value":"4,94E-01","module":"C2"},{"value":"3,21E+01","module":"C3"},{"value":"1,26E-01","module":"C4"},{"value":"-4,89E+00","module":"D"}]},{"parameter":"GWP-fossil","unit":"kg CO2-eq.","values":[{"value":"7,94E+01","module":"A1-A3"},{"value":"9,81E-01","module":"A4"},{"value":"7,10E-02","module":"A5"},{"value":"4,12E+00","module":"B2"},{"value":"7,47E-02","module":"B3"},{"value":"0,0E+00","module":"B4"},{"value":"0,0E+00","module":"C1"},{"value":"4,93E-01","module":"C2"},{"value":"3,14E+01","module":"C3"},{"value":"1,26E-01","module":"C4"},{"value":"-4,83E+00","module":"D"}]},{"parameter":"GWP-biogenic","unit":"kg CO2-eq.","values":[{"value":"-6,25E+00","module":"A1-A3"},{"value":"4,20E-04","module":"A4"},{"value":"6,84E+00","module":"A5"},{"value":"2,72E-02","module":"B2"},{"value":"1,36E-03","module":"B3"},{"value":"0,0E+00","module":"B4"},{"value":"0,0E+00","module":"C1"},{"value":"2,04E-04","module":"C2"},{"value":"7,21E-01","module":"C3"},{"value":"9,32E-05","module":"C4"},{"value":"-5,55E-03","module":"D"}]},{"parameter":"GWP-luluc","unit":"kg CO2-eq.","values":[{"value":"7,08E-02","module":"A1-A3"},{"value":"2,99E-04","module":"A4"},{"value":"2,20E-05","module":"A5"},{"value":"1,26E-02","module":"B2"},{"value":"4,09E-03","module":"B3"},{"value":"0,0E+00","module":"B4"},{"value":"0,0E+00","module":"C1"},{"value":"1,76E-04","module":"C2"},{"value":"1,00E-04","module":"C3"},{"value":"3,53E-05","module":"C4"},{"value":"-6,11E-02","module":"D"}]},{"parameter":"ODP","unit":"kg CFC 11-eq.","values":[{"value":"4,20E-06","module":"A1-A3"},{"value":"2,37E-07","module":"A4"},{"value":"1,41E-08","module":"A5"},{"value":"3,67E-07","module":"B2"},{"value":"8,08E-09","module":"B3"},{"value":"0,0E+00","module":"B4"},{"value":"0,0E+00","module":"C1"},{"value":"1,12E-07","module":"C2"},{"value":"6,41E-08","module":"C3"},{"value":"3,52E-08","module":"C4"},{"value":"-1,23E-01","module":"D"}]},{"parameter":"AP","unit":"mol H+-eq.","values":[{"value":"3,51E-01","module":"A1-A3"},{"value":"3,16E-03","module":"A4"},{"value":"3,16E-04","module":"A5"},{"value":"2,39E-02","module":"B2"},{"value":"3,44E-04","module":"B3"},{"value":"0,0E+00","module":"B4"},{"value":"0,0E+00","module":"C1"},{"value":"1,42E-03","module":"C2"},{"value":"9,56E-03","module":"C3"},{"value":"8,25E-04","module":"C4"},{"value":"-2,97E-02","module":"D"}]},{"parameter":"POCP","unit":"kg NMVOC-eq.","values":[{"value":"2,52E-01","module":"A1-A3"},{"value":"3,03E-03","module":"A4"},{"value":"3,26E-04","module":"A5"},{"value":"1,38E-02","module":"B2"},{"value":"1,71E-04","module":"B3"},{"value":"0,0E+00","module":"B4"},{"value":"0,0E+00","module":"C1"},{"value":"1,20E-03","module":"C2"},{"value":"1,20E-02","module":"C3"},{"value":"9,27E-04","module":"C4"},{"value":"-2,91E-02","module":"D"}]},{"parameter":"ADPE","unit":"kg Sb-eq.","values":[{"value":"1,51E-02","module":"A1-A3"},{"value":"1,75E-05","module":"A4"},{"value":"1,62E-06","module":"A5"},{"value":"1,14E-04","module":"B2"},{"value":"1,16E-06","module":"B3"},{"value":"0,0E+00","module":"B4"},{"value":"0,0E+00","module":"C1"},{"value":"1,36E-05","module":"C2"},{"value":"2,72E-06","module":"C3"},{"value":"1,96E-06","module":"C4"},{"value":"-6,94E-05","module":"D"}]},{"parameter":"ADPF","unit":"MJ","values":[{"value":"1,27E+03","module":"A1-A3"},{"value":"1,59E+01","module":"A4"},{"value":"9,36E-01","module":"A5"},{"value":"7,15E+01","module":"B2"},{"value":"2,02E+00","module":"B3"},{"value":"0,0E+00","module":"B4"},{"value":"0,0E+00","module":"C1"},{"value":"7,46E+00","module":"C2"},{"value":"5,16E+00","module":"C3"},{"value":"2,63E+00","module":"C4"},{"value":"-5,09E+01","module":"D"}]},{"parameter":"WDP","unit":"m3 world-eq.","values":[{"value":"1,18E+04","module":"A1-A3"},{"value":"1,22E+01","module":"A4"},{"value":"1,24E+00","module":"A5"},{"value":"1,46E+03","module":"B2"},{"value":"1,56E+02","module":"B3"},{"value":"0,0E+00","module":"B4"},{"value":"0,0E+00","module":"C1"},{"value":"7,22E+00","module":"C2"},{"value":"1,25E+01","module":"C3"},{"value":"6,61E+00","module":"C4"},{"value":"-1,89E+02","module":"D"}]},{"parameter":"EP-freshwater","unit":"kg P-eq.","values":[{"value":"3,41E-03","module":"A1-A3"},{"value":"7,81E-06","module":"A4"},{"value":"5,47E-07","module":"A5"},{"value":"3,28E-04","module":"B2"},{"value":"4,94E-06","module":"B3"},{"value":"0,0E+00","module":"B4"},{"value":"0,0E+00","module":"C1"},{"value":"3,94E-06","module":"C2"},{"value":"6,54E-06","module":"C3"},{"value":"1,32E-06","module":"C4"},{"value":"-3,41E-04","module":"D"}]},{"parameter":"EP-marine","unit":"kg N-eq.","values":[{"value":"7,38E-02","module":"A1-A3"},{"value":"6,92E-04","module":"A4"},{"value":"1,09E-04","module":"A5"},{"value":"3,79E-03","module":"B2"},{"value":"5,44E-05","module":"B3"},{"value":"0,0E+00","module":"B4"},{"value":"0,0E+00","module":"C1"},{"value":"2,81E-04","module":"C2"},{"value":"4,99E-03","module":"C3"},{"value":"2,91E-04","module":"C4"},{"value":"-7,76E-03","module":"D"}]},{"parameter":"EP-terrestrial","unit":"mol N-eq.","values":[{"value":"7,42E-01","module":"A1-A3"},{"value":"7,72E-03","module":"A4"},{"value":"1,13E-03","module":"A5"},{"value":"4,43E-02","module":"B2"},{"value":"7,31E-04","module":"B3"},{"value":"0,0E+00","module":"B4"},{"value":"0,0E+00","module":"C1"},{"value":"3,14E-03","module":"C2"},{"value":"4,99E-02","module":"C3"},{"value":"3,23E-03","module":"C4"},{"value":"-8,21E-02","module":"D"}]},{"parameter":"GWP-IOBC","unit":"kg CO2-eq.","values":[{"value":"8,20E+01","module":"A1-A3"},{"value":"9,82E-01","module":"A4"},{"value":"7,11E-02","module":"A5"},{"value":"4,20E+00","module":"B2"},{"value":"1,09E-01","module":"B3"},{"value":"0,0E+00","module":"B4"},{"value":"0,0E+00","module":"C1"},{"value":"4,94E-01","module":"C2"},{"value":"3,18E+01","module":"C3"},{"value":"1,30E-01","module":"C4"},{"value":"-6,39E+00","module":"D"}]}],"additional_environmental_impact":[{"parameter":"PM","unit":"disease incidence","values":[{"value":"4,35E-06","module":"A1-A3"},{"value":"9,01E-08","module":"A4"},{"value":"4,68E-09","module":"A5"},{"value":"1,99E-07","module":"B2"},{"value":"1,83E-09","module":"B3"},{"value":"0,0E+00","module":"B4"},{"value":"0,0E+00","module":"C1"},{"value":"3,02E-08","module":"C2"},{"value":"5,60E-08","module":"C3"},{"value":"1,47E-08","module":"C4"},{"value":"-1,10E-06","module":"D"}]},{"parameter":"ETP-fw","unit":"CTUe","values":[{"value":"2,34E+03","module":"A1-A3"},{"value":"1,17E+01","module":"A4"},{"value":"1,24E+00","module":"A5"},{"value":"7,79E+01","module":"B2"},{"value":"2,53E+00","module":"B3"},{"value":"0,0E+00","module":"B4"},{"value":"0,0E+00","module":"C1"},{"value":"5,53E+00","module":"C2"},{"value":"4,66E+01","module":"C3"},{"value":"1,76E+00","module":"C4"},{"value":"-3,03E+02","module":"D"}]},{"parameter":"HTP-c","unit":"CTUh","values":[{"value":"1,41E-07","module":"A1-A3"},{"value":"0,0E+00","module":"A4"},{"value":"3,60E-11","module":"A5"},{"value":"1,12E-08","module":"B2"},{"value":"5,90E-11","module":"B3"},{"value":"0,0E+00","module":"B4"},{"value":"0,0E+00","module":"C1"},{"value":"0,0E+00","module":"C2"},{"value":"1,59E-09","module":"C3"},{"value":"6,20E-11","module":"C4"},{"value":"-1,73E-08","module":"D"}]},{"parameter":"HTP-nc","unit":"CTUh","values":[{"value":"1,27E-06","module":"A1-A3"},{"value":"1,13E-08","module":"A4"},{"value":"1,55E-09","module":"A5"},{"value":"2,49E-07","module":"B2"},{"value":"1,55E-09","module":"B3"},{"value":"0,0E+00","module":"B4"},{"value":"0,0E+00","module":"C1"},{"value":"6,04E-09","module":"C2"},{"value":"4,62E-08","module":"C3"},{"value":"1,96E-09","module":"C4"},{"value":"1,91E-07","module":"D"}]},{"parameter":"SQP","unit":"unitless","values":[{"value":"5,04E+02","module":"A1-A3"},{"value":"1,83E+01","module":"A4"},{"value":"6,54E-01","module":"A5"},{"value":"2,14E+01","module":"B2"},{"value":"1,52E+00","module":"B3"},{"value":"0,0E+00","module":"B4"},{"value":"0,0E+00","module":"C1"},{"value":"5,22E+00","module":"C2"},{"value":"6,89E-01","module":"C3"},{"value":"5,81E+00","module":"C4"},{"value":"-1,63E+02","module":"D"}]},{"parameter":"IRP","unit":"kBq U235-eq.","values":[{"value":"3,34E+00","module":"A1-A3"},{"value":"6,97E-02","module":"A4"},{"value":"4,01E-03","module":"A5"},{"value":"5,42E-01","module":"B2"},{"value":"4,60E-02","module":"B3"},{"value":"0,0E+00","module":"B4"},{"value":"0,0E+00","module":"C1"},{"value":"3,26E-02","module":"C2"},{"value":"9,35E-03","module":"C3"},{"value":"1,07E-02","module":"C4"},{"value":"-1,48E-01","module":"D"}]}],"resource_use":[{"parameter":"PERE","unit":"MJ","values":[{"value":"1,95E+02","module":"A1-A3"},{"value":"2,01E-01","module":"A4"},{"value":"1,56E-02","module":"A5"},{"value":"1,22E+01","module":"B2"},{"value":"1,98E+00","module":"B3"},{"value":"0,0E+00","module":"B4"},{"value":"0,0E+00","module":"C1"},{"value":"1,07E-01","module":"C2"},{"value":"1,69E-01","module":"C3"},{"value":"5,55E-02","module":"C4"},{"value":"-1,52E+02","module":"D"}]},{"parameter":"PERM","unit":"MJ","values":[{"value":"3,19E+01","module":"A1-A3"},{"value":"0,0E+00","module":"A4"},{"value":"-3,17E+01","module":"A5"},{"value":"0,0E+00","module":"B2"},{"value":"0,0E+00","module":"B3"},{"value":"0,0E+00","module":"B4"},{"value":"0,0E+00","module":"C1"},{"value":"0,0E+00","module":"C2"},{"value":"-1,41E-01","module":"C3"},{"value":"0,0E+00","module":"C4"},{"value":"0,0E+00","module":"D"}]},{"parameter":"PERT","unit":"MJ","values":[{"value":"2,26E+02","module":"A1-A3"},{"value":"2,01E-01","module":"A4"},{"value":"-3,17E+01","module":"A5"},{"value":"1,22E+01","module":"B2"},{"value":"1,98E+00","module":"B3"},{"value":"0,0E+00","module":"B4"},{"value":"0,0E+00","module":"C1"},{"value":"1,07E-01","module":"C2"},{"value":"2,81E-02","module":"C3"},{"value":"5,55E-02","module":"C4"},{"value":"-1,52E+02","module":"D"}]},{"parameter":"PENRE","unit":"MJ","values":[{"value":"9,93E+02","module":"A1-A3"},{"value":"1,59E+01","module":"A4"},{"value":"9,36E-01","module":"A5"},{"value":"7,16E+01","module":"B2"},{"value":"2,05E+00","module":"B3"},{"value":"0,0E+00","module":"B4"},{"value":"0,0E+00","module":"C1"},{"value":"7,46E+00","module":"C2"},{"value":"5,20E+00","module":"C3"},{"value":"2,63E+00","module":"C4"},{"value":"-5,09E+01","module":"D"}]},{"parameter":"PENRM","unit":"MJ","values":[{"value":"4,06E+02","module":"A1-A3"},{"value":"0,0E+00","module":"A4"},{"value":"-3,14E+00","module":"A5"},{"value":"0,0E+00","module":"B2"},{"value":"0,0E+00","module":"B3"},{"value":"0,0E+00","module":"B4"},{"value":"0,0E+00","module":"C1"},{"value":"0,0E+00","module":"C2"},{"value":"-4,03E+02","module":"C3"},{"value":"0,0E+00","module":"C4"},{"value":"0,0E+00","module":"D"}]},{"parameter":"PENRT","unit":"MJ","values":[{"value":"1,40E+03","module":"A1-A3"},{"value":"1,59E+01","module":"A4"},{"value":"-2,21E+00","module":"A5"},{"value":"7,16E+01","module":"B2"},{"value":"2,05E+00","module":"B3"},{"value":"0,0E+00","module":"B4"},{"value":"0,0E+00","module":"C1"},{"value":"7,46E+00","module":"C2"},{"value":"-3,97E+02","module":"C3"},{"value":"2,63E+00","module":"C4"},{"value":"-5,09E+01","module":"D"}]},{"parameter":"SM","unit":"kg","values":[{"value":"1,38E+01","module":"A1-A3"},{"value":"0,0E+00","module":"A4"},{"value":"0,0E+00","module":"A5"},{"value":"0,0E+00","module":"B2"},{"value":"0,0E+00","module":"B3"},{"value":"0,0E+00","module":"B4"},{"value":"0,0E+00","module":"C1"},{"value":"0,0E+00","module":"C2"},{"value":"0,0E+00","module":"C3"},{"value":"0,0E+00","module":"C4"},{"value":"0,0E+00","module":"D"}]},{"parameter":"RSF","unit":"MJ","values":[{"value":"2,90E+00","module":"A1-A3"},{"value":"7,01E-03","module":"A4"},{"value":"5,14E-04","module":"A5"},{"value":"7,76E-01","module":"B2"},{"value":"2,00E-02","module":"B3"},{"value":"0,0E+00","module":"B4"},{"value":"0,0E+00","module":"C1"},{"value":"3,82E-03","module":"C2"},{"value":"4,10E-03","module":"C3"},{"value":"1,45E-03","module":"C4"},{"value":"8,42E-02","module":"D"}]},{"parameter":"NRSF","unit":"MJ","values":[{"value":"8,90E+00","module":"A1-A3"},{"value":"2,35E-02","module":"A4"},{"value":"2,09E-03","module":"A5"},{"value":"7,36E-01","module":"B2"},{"value":"0,0E+00","module":"B3"},{"value":"0,0E+00","module":"B4"},{"value":"0,0E+00","module":"C1"},{"value":"1,37E-02","module":"C2"},{"value":"0,0E+00","module":"C3"},{"value":"9,27E-02","module":"C4"},{"value":"-5,62E+00","module":"D"}]},{"parameter":"FW","unit":"m3","values":[{"value":"1,09E+00","module":"A1-A3"},{"value":"1,81E-03","module":"A4"},{"value":"4,43E-04","module":"A5"},{"value":"1,18E+01","module":"B2"},{"value":"9,03E-03","module":"B3"},{"value":"0,0E+00","module":"B4"},{"value":"0,0E+00","module":"C1"},{"value":"7,98E-04","module":"C2"},{"value":"1,59E-02","module":"C3"},{"value":"2,37E-03","module":"C4"},{"value":"-1,88E-01","module":"D"}]}],"end_of_life_waste":[{"parameter":"HWD","unit":"kg","values":[{"value":"8,14E-01","module":"A1-A3"},{"value":"8,72E-04","module":"A4"},{"value":"0,0E+00","module":"A5"},{"value":"1,32E-02","module":"B2"},{"value":"1,89E-04","module":"B3"},{"value":"0,0E+00","module":"B4"},{"value":"0,0E+00","module":"C1"},{"value":"3,85E-04","module":"C2"},{"value":"0,0E+00","module":"C3"},{"value":"9,94E+00","module":"C4"},{"value":"-1,67E-02","module":"D"}]},{"parameter":"NHWD","unit":"kg","values":[{"value":"1,21E+01","module":"A1-A3"},{"value":"1,39E+00","module":"A4"},{"value":"4,10E+00","module":"A5"},{"value":"8,51E-01","module":"B2"},{"value":"1,25E-02","module":"B3"},{"value":"0,0E+00","module":"B4"},{"value":"0,0E+00","module":"C1"},{"value":"3,63E-01","module":"C2"},{"value":"3,18E-01","module":"C3"},{"value":"2,59E-01","module":"C4"},{"value":"-1,84E+00","module":"D"}]},{"parameter":"RWD","unit":"kg","values":[{"value":"4,74E-03","module":"A1-A3"},{"value":"1,09E-04","module":"A4"},{"value":"0,0E+00","module":"A5"},{"value":"4,33E-04","module":"B2"},{"value":"2,11E-05","module":"B3"},{"value":"0,0E+00","module":"B4"},{"value":"0,0E+00","module":"C1"},{"value":"5,08E-05","module":"C2"},{"value":"0,0E+00","module":"C3"},{"value":"1,62E-05","module":"C4"},{"value":"-1,22E-04","module":"D"}]}],"end_of_life_flow":[{"parameter":"CRU","unit":"kg","values":[{"value":"0,0E+00","module":"A1-A3"},{"value":"0,0E+00","module":"A4"},{"value":"0,0E+00","module":"A5"},{"value":"0,0E+00","module":"B2"},{"value":"0,0E+00","module":"B3"},{"value":"0,0E+00","module":"B4"},{"value":"0,0E+00","module":"C1"},{"value":"0,0E+00","module":"C2"},{"value":"0,0E+00","module":"C3"},{"value":"0,0E+00","module":"C4"},{"value":"0,0E+00","module":"D"}]},{"parameter":"MFR","unit":"kg","values":[{"value":"5,32E-01","module":"A1-A3"},{"value":"0,0E+00","module":"A4"},{"value":"3,79E+00","module":"A5"},{"value":"0,0E+00","module":"B2"},{"value":"0,0E+00","module":"B3"},{"value":"0,0E+00","module":"B4"},{"value":"0,0E+00","module":"C1"},{"value":"0,0E+00","module":"C2"},{"value":"3,68E+00","module":"C3"},{"value":"0,0E+00","module":"C4"},{"value":"0,0E+00","module":"D"}]},{"parameter":"MER","unit":"kg","values":[{"value":"4,25E-01","module":"A1-A3"},{"value":"0,0E+00","module":"A4"},{"value":"7,08E-04","module":"A5"},{"value":"0,0E+00","module":"B2"},{"value":"0,0E+00","module":"B3"},{"value":"0,0E+00","module":"B4"},{"value":"0,0E+00","module":"C1"},{"value":"0,0E+00","module":"C2"},{"value":"2,61E+01","module":"C3"},{"value":"0,0E+00","module":"C4"},{"value":"0,0E+00","module":"D"}]},{"parameter":"EEE","unit":"MJ","values":[{"value":"2,82E-01","module":"A1-A3"},{"value":"0,0E+00","module":"A4"},{"value":"2,30E-01","module":"A5"},{"value":"0,0E+00","module":"B2"},{"value":"0,0E+00","module":"B3"},{"value":"0,0E+00","module":"B4"},{"value":"0,0E+00","module":"C1"},{"value":"0,0E+00","module":"C2"},{"value":"1,93E+01","module":"C3"},{"value":"0,0E+00","module":"C4"},{"value":"0,0E+00","module":"D"}]},{"parameter":"EET","unit":"MJ","values":[{"value":"4,26E+00","module":"A1-A3"},{"value":"0,0E+00","module":"A4"},{"value":"3,49E+00","module":"A5"},{"value":"0,0E+00","module":"B2"},{"value":"0,0E+00","module":"B3"},{"value":"0,0E+00","module":"B4"},{"value":"0,0E+00","module":"C1"},{"value":"0,0E+00","module":"C2"},{"value":"2,93E+02","module":"C3"},{"value":"0,0E+00","module":"C4"},{"value":"0,0E+00","module":"D"}]}]}