{"product_name":"RH Logic 400","epd_id":"NEPD-7708-7084","compliance":["EN 15804+A2","ISO 14025","ISO 21930"],"producer_name":"Flokk AS","environmental_impact":[{"parameter":"GWP-total","unit":"kg CO2-eq.","values":[{"value":"6,47E+01","module":"A1-A3"},{"value":"2,30E+00","module":"A4"},{"value":"6,93E+00","module":"A5"},{"value":"4,16E+00","module":"B2"},{"value":"8,01E-02","module":"B3"},{"value":"0,0E+00","module":"B4"},{"value":"0,0E+00","module":"C1"},{"value":"4,32E-01","module":"C2"},{"value":"2,12E+01","module":"C3"},{"value":"1,24E-01","module":"C4"},{"value":"-4,78E+00","module":"D"}]},{"parameter":"GWP-fossil","unit":"kg CO2-eq.","values":[{"value":"7,10E+01","module":"A1-A3"},{"value":"2,30E+00","module":"A4"},{"value":"7,12E-02","module":"A5"},{"value":"4,12E+00","module":"B2"},{"value":"7,47E-02","module":"B3"},{"value":"0,0E+00","module":"B4"},{"value":"0,0E+00","module":"C1"},{"value":"4,32E-01","module":"C2"},{"value":"2,07E+01","module":"C3"},{"value":"1,24E-01","module":"C4"},{"value":"-4,72E+00","module":"D"}]},{"parameter":"GWP-biogenic","unit":"kg CO2-eq.","values":[{"value":"-6,38E+00","module":"A1-A3"},{"value":"9,86E-04","module":"A4"},{"value":"6,86E+00","module":"A5"},{"value":"2,72E-02","module":"B2"},{"value":"1,36E-03","module":"B3"},{"value":"0,0E+00","module":"B4"},{"value":"0,0E+00","module":"C1"},{"value":"1,79E-04","module":"C2"},{"value":"4,54E-01","module":"C3"},{"value":"9,24E-05","module":"C4"},{"value":"-6,69E-03","module":"D"}]},{"parameter":"GWP-luluc","unit":"kg CO2-eq.","values":[{"value":"8,94E-02","module":"A1-A3"},{"value":"7,01E-04","module":"A4"},{"value":"2,21E-05","module":"A5"},{"value":"1,26E-02","module":"B2"},{"value":"4,09E-03","module":"B3"},{"value":"0,0E+00","module":"B4"},{"value":"0,0E+00","module":"C1"},{"value":"1,54E-04","module":"C2"},{"value":"7,04E-05","module":"C3"},{"value":"3,58E-05","module":"C4"},{"value":"-5,10E-02","module":"D"}]},{"parameter":"ODP","unit":"kg CFC 11-eq.","values":[{"value":"3,57E-06","module":"A1-A3"},{"value":"5,55E-07","module":"A4"},{"value":"1,42E-08","module":"A5"},{"value":"3,67E-07","module":"B2"},{"value":"8,08E-09","module":"B3"},{"value":"0,0E+00","module":"B4"},{"value":"0,0E+00","module":"C1"},{"value":"9,78E-08","module":"C2"},{"value":"4,33E-08","module":"C3"},{"value":"3,62E-08","module":"C4"},{"value":"-8,11E-02","module":"D"}]},{"parameter":"AP","unit":"mol H+-eq.","values":[{"value":"3,20E-01","module":"A1-A3"},{"value":"7,41E-03","module":"A4"},{"value":"3,17E-04","module":"A5"},{"value":"2,39E-02","module":"B2"},{"value":"3,44E-04","module":"B3"},{"value":"0,0E+00","module":"B4"},{"value":"0,0E+00","module":"C1"},{"value":"1,24E-03","module":"C2"},{"value":"6,41E-03","module":"C3"},{"value":"8,39E-04","module":"C4"},{"value":"-2,82E-02","module":"D"}]},{"parameter":"POCP","unit":"kg NMVOC-eq.","values":[{"value":"2,13E-01","module":"A1-A3"},{"value":"7,11E-03","module":"A4"},{"value":"3,27E-04","module":"A5"},{"value":"1,38E-02","module":"B2"},{"value":"1,71E-04","module":"B3"},{"value":"0,0E+00","module":"B4"},{"value":"0,0E+00","module":"C1"},{"value":"1,05E-03","module":"C2"},{"value":"8,06E-03","module":"C3"},{"value":"9,47E-04","module":"C4"},{"value":"-2,59E-02","module":"D"}]},{"parameter":"ADPE","unit":"kg Sb-eq.","values":[{"value":"1,48E-02","module":"A1-A3"},{"value":"4,10E-05","module":"A4"},{"value":"1,62E-06","module":"A5"},{"value":"1,14E-04","module":"B2"},{"value":"1,16E-06","module":"B3"},{"value":"0,0E+00","module":"B4"},{"value":"0,0E+00","module":"C1"},{"value":"1,19E-05","module":"C2"},{"value":"1,90E-06","module":"C3"},{"value":"2,02E-06","module":"C4"},{"value":"-6,22E-05","module":"D"}]},{"parameter":"ADPF","unit":"MJ","values":[{"value":"9,60E+02","module":"A1-A3"},{"value":"3,74E+01","module":"A4"},{"value":"9,39E-01","module":"A5"},{"value":"7,15E+01","module":"B2"},{"value":"2,02E+00","module":"B3"},{"value":"0,0E+00","module":"B4"},{"value":"0,0E+00","module":"C1"},{"value":"6,52E+00","module":"C2"},{"value":"3,60E+00","module":"C3"},{"value":"2,69E+00","module":"C4"},{"value":"-4,89E+01","module":"D"}]},{"parameter":"WDP","unit":"m3 world-eq.","values":[{"value":"1,10E+04","module":"A1-A3"},{"value":"2,87E+01","module":"A4"},{"value":"1,24E+00","module":"A5"},{"value":"1,46E+03","module":"B2"},{"value":"1,56E+02","module":"B3"},{"value":"0,0E+00","module":"B4"},{"value":"0,0E+00","module":"C1"},{"value":"6,31E+00","module":"C2"},{"value":"9,03E+00","module":"C3"},{"value":"6,12E+00","module":"C4"},{"value":"-3,82E+02","module":"D"}]},{"parameter":"EP-freshwater","unit":"kg P-eq.","values":[{"value":"2,61E-03","module":"A1-A3"},{"value":"1,83E-05","module":"A4"},{"value":"5,49E-07","module":"A5"},{"value":"3,28E-04","module":"B2"},{"value":"4,94E-06","module":"B3"},{"value":"0,0E+00","module":"B4"},{"value":"0,0E+00","module":"C1"},{"value":"3,45E-06","module":"C2"},{"value":"4,99E-06","module":"C3"},{"value":"1,27E-06","module":"C4"},{"value":"-3,07E-04","module":"D"}]},{"parameter":"EP-marine","unit":"kg N-eq.","values":[{"value":"6,54E-02","module":"A1-A3"},{"value":"1,62E-03","module":"A4"},{"value":"1,09E-04","module":"A5"},{"value":"3,79E-03","module":"B2"},{"value":"5,44E-05","module":"B3"},{"value":"0,0E+00","module":"B4"},{"value":"0,0E+00","module":"C1"},{"value":"2,45E-04","module":"C2"},{"value":"3,31E-03","module":"C3"},{"value":"2,97E-04","module":"C4"},{"value":"-6,61E-03","module":"D"}]},{"parameter":"EP-terrestrial","unit":"mol N-eq.","values":[{"value":"6,76E-01","module":"A1-A3"},{"value":"1,81E-02","module":"A4"},{"value":"1,13E-03","module":"A5"},{"value":"4,43E-02","module":"B2"},{"value":"7,31E-04","module":"B3"},{"value":"0,0E+00","module":"B4"},{"value":"0,0E+00","module":"C1"},{"value":"2,74E-03","module":"C2"},{"value":"3,33E-02","module":"C3"},{"value":"3,29E-03","module":"C4"},{"value":"-6,97E-02","module":"D"}]},{"parameter":"GWP-IOBC","unit":"kg CO2-eq.","values":[{"value":"7,35E+01","module":"A1-A3"},{"value":"2,30E+00","module":"A4"},{"value":"7,13E-02","module":"A5"},{"value":"4,20E+00","module":"B2"},{"value":"1,09E-01","module":"B3"},{"value":"0,0E+00","module":"B4"},{"value":"0,0E+00","module":"C1"},{"value":"4,32E-01","module":"C2"},{"value":"2,10E+01","module":"C3"},{"value":"1,26E-01","module":"C4"},{"value":"-6,23E+00","module":"D"}]}],"additional_environmental_impact":[{"parameter":"PM","unit":"disease incidence","values":[{"value":"3,93E-06","module":"A1-A3"},{"value":"2,11E-07","module":"A4"},{"value":"4,70E-09","module":"A5"},{"value":"1,99E-07","module":"B2"},{"value":"1,83E-09","module":"B3"},{"value":"0,0E+00","module":"B4"},{"value":"0,0E+00","module":"C1"},{"value":"2,64E-08","module":"C2"},{"value":"4,50E-08","module":"C3"},{"value":"1,51E-08","module":"C4"},{"value":"-8,48E-07","module":"D"}]},{"parameter":"ETP-fw","unit":"CTUe","values":[{"value":"2,01E+03","module":"A1-A3"},{"value":"2,73E+01","module":"A4"},{"value":"1,24E+00","module":"A5"},{"value":"7,79E+01","module":"B2"},{"value":"2,53E+00","module":"B3"},{"value":"0,0E+00","module":"B4"},{"value":"0,0E+00","module":"C1"},{"value":"4,84E+00","module":"C2"},{"value":"3,97E+01","module":"C3"},{"value":"1,71E+00","module":"C4"},{"value":"-2,64E+02","module":"D"}]},{"parameter":"HTP-c","unit":"CTUh","values":[{"value":"9,96E-08","module":"A1-A3"},{"value":"0,0E+00","module":"A4"},{"value":"3,60E-11","module":"A5"},{"value":"1,12E-08","module":"B2"},{"value":"5,90E-11","module":"B3"},{"value":"0,0E+00","module":"B4"},{"value":"0,0E+00","module":"C1"},{"value":"0,0E+00","module":"C2"},{"value":"1,21E-09","module":"C3"},{"value":"6,10E-11","module":"C4"},{"value":"-1,76E-08","module":"D"}]},{"parameter":"HTP-nc","unit":"CTUh","values":[{"value":"1,16E-06","module":"A1-A3"},{"value":"2,64E-08","module":"A4"},{"value":"1,55E-09","module":"A5"},{"value":"2,49E-07","module":"B2"},{"value":"1,55E-09","module":"B3"},{"value":"0,0E+00","module":"B4"},{"value":"0,0E+00","module":"C1"},{"value":"5,28E-09","module":"C2"},{"value":"3,09E-08","module":"C3"},{"value":"1,78E-09","module":"C4"},{"value":"2,15E-07","module":"D"}]},{"parameter":"SQP","unit":"unitless","values":[{"value":"4,52E+02","module":"A1-A3"},{"value":"4,28E+01","module":"A4"},{"value":"6,56E-01","module":"A5"},{"value":"2,14E+01","module":"B2"},{"value":"1,52E+00","module":"B3"},{"value":"0,0E+00","module":"B4"},{"value":"0,0E+00","module":"C1"},{"value":"4,56E+00","module":"C2"},{"value":"5,06E-01","module":"C3"},{"value":"5,90E+00","module":"C4"},{"value":"-1,08E+02","module":"D"}]},{"parameter":"IRP","unit":"kBq U235-eq.","values":[{"value":"2,73E+00","module":"A1-A3"},{"value":"1,63E-01","module":"A4"},{"value":"4,02E-03","module":"A5"},{"value":"5,42E-01","module":"B2"},{"value":"4,60E-02","module":"B3"},{"value":"0,0E+00","module":"B4"},{"value":"0,0E+00","module":"C1"},{"value":"2,85E-02","module":"C2"},{"value":"6,72E-03","module":"C3"},{"value":"1,09E-02","module":"C4"},{"value":"-1,24E-01","module":"D"}]}],"resource_use":[{"parameter":"PERE","unit":"MJ","values":[{"value":"1,79E+02","module":"A1-A3"},{"value":"4,70E-01","module":"A4"},{"value":"1,57E-02","module":"A5"},{"value":"1,22E+01","module":"B2"},{"value":"1,98E+00","module":"B3"},{"value":"0,0E+00","module":"B4"},{"value":"0,0E+00","module":"C1"},{"value":"9,34E-02","module":"C2"},{"value":"1,20E-01","module":"C3"},{"value":"5,38E-02","module":"C4"},{"value":"-1,03E+02","module":"D"}]},{"parameter":"PERM","unit":"MJ","values":[{"value":"3,19E+01","module":"A1-A3"},{"value":"0,0E+00","module":"A4"},{"value":"-3,19E+01","module":"A5"},{"value":"0,0E+00","module":"B2"},{"value":"0,0E+00","module":"B3"},{"value":"0,0E+00","module":"B4"},{"value":"0,0E+00","module":"C1"},{"value":"0,0E+00","module":"C2"},{"value":"0,0E+00","module":"C3"},{"value":"0,0E+00","module":"C4"},{"value":"0,0E+00","module":"D"}]},{"parameter":"PERT","unit":"MJ","values":[{"value":"2,11E+02","module":"A1-A3"},{"value":"4,70E-01","module":"A4"},{"value":"-3,19E+01","module":"A5"},{"value":"1,22E+01","module":"B2"},{"value":"1,98E+00","module":"B3"},{"value":"0,0E+00","module":"B4"},{"value":"0,0E+00","module":"C1"},{"value":"9,34E-02","module":"C2"},{"value":"1,20E-01","module":"C3"},{"value":"5,38E-02","module":"C4"},{"value":"-1,03E+02","module":"D"}]},{"parameter":"PENRE","unit":"MJ","values":[{"value":"8,15E+02","module":"A1-A3"},{"value":"3,74E+01","module":"A4"},{"value":"9,39E-01","module":"A5"},{"value":"7,16E+01","module":"B2"},{"value":"2,05E+00","module":"B3"},{"value":"0,0E+00","module":"B4"},{"value":"0,0E+00","module":"C1"},{"value":"6,53E+00","module":"C2"},{"value":"3,62E+00","module":"C3"},{"value":"2,69E+00","module":"C4"},{"value":"-4,88E+01","module":"D"}]},{"parameter":"PENRM","unit":"MJ","values":[{"value":"2,68E+02","module":"A1-A3"},{"value":"0,0E+00","module":"A4"},{"value":"-3,14E+00","module":"A5"},{"value":"0,0E+00","module":"B2"},{"value":"0,0E+00","module":"B3"},{"value":"0,0E+00","module":"B4"},{"value":"0,0E+00","module":"C1"},{"value":"0,0E+00","module":"C2"},{"value":"-2,65E+02","module":"C3"},{"value":"0,0E+00","module":"C4"},{"value":"0,0E+00","module":"D"}]},{"parameter":"PENRT","unit":"MJ","values":[{"value":"1,08E+03","module":"A1-A3"},{"value":"3,74E+01","module":"A4"},{"value":"-2,20E+00","module":"A5"},{"value":"7,16E+01","module":"B2"},{"value":"2,05E+00","module":"B3"},{"value":"0,0E+00","module":"B4"},{"value":"0,0E+00","module":"C1"},{"value":"6,53E+00","module":"C2"},{"value":"-2,61E+02","module":"C3"},{"value":"2,69E+00","module":"C4"},{"value":"-4,88E+01","module":"D"}]},{"parameter":"SM","unit":"kg","values":[{"value":"1,36E+01","module":"A1-A3"},{"value":"0,0E+00","module":"A4"},{"value":"0,0E+00","module":"A5"},{"value":"0,0E+00","module":"B2"},{"value":"0,0E+00","module":"B3"},{"value":"0,0E+00","module":"B4"},{"value":"0,0E+00","module":"C1"},{"value":"0,0E+00","module":"C2"},{"value":"0,0E+00","module":"C3"},{"value":"0,0E+00","module":"C4"},{"value":"0,0E+00","module":"D"}]},{"parameter":"RSF","unit":"MJ","values":[{"value":"1,99E+00","module":"A1-A3"},{"value":"1,64E-02","module":"A4"},{"value":"5,15E-04","module":"A5"},{"value":"7,76E-01","module":"B2"},{"value":"2,00E-02","module":"B3"},{"value":"0,0E+00","module":"B4"},{"value":"0,0E+00","module":"C1"},{"value":"3,34E-03","module":"C2"},{"value":"2,85E-03","module":"C3"},{"value":"1,42E-03","module":"C4"},{"value":"9,06E-02","module":"D"}]},{"parameter":"NRSF","unit":"MJ","values":[{"value":"6,66E+00","module":"A1-A3"},{"value":"5,51E-02","module":"A4"},{"value":"2,10E-03","module":"A5"},{"value":"7,36E-01","module":"B2"},{"value":"0,0E+00","module":"B3"},{"value":"0,0E+00","module":"B4"},{"value":"0,0E+00","module":"C1"},{"value":"1,19E-02","module":"C2"},{"value":"0,0E+00","module":"C3"},{"value":"8,10E-02","module":"C4"},{"value":"-2,66E+00","module":"D"}]},{"parameter":"FW","unit":"m3","values":[{"value":"8,68E-01","module":"A1-A3"},{"value":"4,25E-03","module":"A4"},{"value":"4,44E-04","module":"A5"},{"value":"1,18E+01","module":"B2"},{"value":"9,03E-03","module":"B3"},{"value":"0,0E+00","module":"B4"},{"value":"0,0E+00","module":"C1"},{"value":"6,98E-04","module":"C2"},{"value":"1,03E-02","module":"C3"},{"value":"2,43E-03","module":"C4"},{"value":"-1,40E-01","module":"D"}]}],"end_of_life_waste":[{"parameter":"HWD","unit":"kg","values":[{"value":"8,33E-01","module":"A1-A3"},{"value":"2,05E-03","module":"A4"},{"value":"0,0E+00","module":"A5"},{"value":"1,32E-02","module":"B2"},{"value":"1,89E-04","module":"B3"},{"value":"0,0E+00","module":"B4"},{"value":"0,0E+00","module":"C1"},{"value":"3,37E-04","module":"C2"},{"value":"0,0E+00","module":"C3"},{"value":"1,03E+01","module":"C4"},{"value":"-1,39E-02","module":"D"}]},{"parameter":"NHWD","unit":"kg","values":[{"value":"1,12E+01","module":"A1-A3"},{"value":"3,25E+00","module":"A4"},{"value":"4,12E+00","module":"A5"},{"value":"8,51E-01","module":"B2"},{"value":"1,25E-02","module":"B3"},{"value":"0,0E+00","module":"B4"},{"value":"0,0E+00","module":"C1"},{"value":"3,17E-01","module":"C2"},{"value":"1,67E-01","module":"C3"},{"value":"1,93E-01","module":"C4"},{"value":"-1,78E+00","module":"D"}]},{"parameter":"RWD","unit":"kg","values":[{"value":"5,24E-03","module":"A1-A3"},{"value":"2,55E-04","module":"A4"},{"value":"0,0E+00","module":"A5"},{"value":"4,33E-04","module":"B2"},{"value":"2,11E-05","module":"B3"},{"value":"0,0E+00","module":"B4"},{"value":"0,0E+00","module":"C1"},{"value":"4,44E-05","module":"C2"},{"value":"0,0E+00","module":"C3"},{"value":"1,66E-05","module":"C4"},{"value":"-1,06E-04","module":"D"}]}],"end_of_life_flow":[{"parameter":"CRU","unit":"kg","values":[{"value":"0,0E+00","module":"A1-A3"},{"value":"0,0E+00","module":"A4"},{"value":"0,0E+00","module":"A5"},{"value":"0,0E+00","module":"B2"},{"value":"0,0E+00","module":"B3"},{"value":"0,0E+00","module":"B4"},{"value":"0,0E+00","module":"C1"},{"value":"0,0E+00","module":"C2"},{"value":"0,0E+00","module":"C3"},{"value":"0,0E+00","module":"C4"},{"value":"0,0E+00","module":"D"}]},{"parameter":"MFR","unit":"kg","values":[{"value":"5,32E-01","module":"A1-A3"},{"value":"0,0E+00","module":"A4"},{"value":"3,80E+00","module":"A5"},{"value":"0,0E+00","module":"B2"},{"value":"0,0E+00","module":"B3"},{"value":"0,0E+00","module":"B4"},{"value":"0,0E+00","module":"C1"},{"value":"0,0E+00","module":"C2"},{"value":"3,75E+00","module":"C3"},{"value":"0,0E+00","module":"C4"},{"value":"0,0E+00","module":"D"}]},{"parameter":"MER","unit":"kg","values":[{"value":"4,25E-01","module":"A1-A3"},{"value":"0,0E+00","module":"A4"},{"value":"1,55E-03","module":"A5"},{"value":"0,0E+00","module":"B2"},{"value":"0,0E+00","module":"B3"},{"value":"0,0E+00","module":"B4"},{"value":"0,0E+00","module":"C1"},{"value":"0,0E+00","module":"C2"},{"value":"2,23E+01","module":"C3"},{"value":"0,0E+00","module":"C4"},{"value":"0,0E+00","module":"D"}]},{"parameter":"EEE","unit":"MJ","values":[{"value":"2,82E-01","module":"A1-A3"},{"value":"0,0E+00","module":"A4"},{"value":"2,31E-01","module":"A5"},{"value":"0,0E+00","module":"B2"},{"value":"0,0E+00","module":"B3"},{"value":"0,0E+00","module":"B4"},{"value":"0,0E+00","module":"C1"},{"value":"0,0E+00","module":"C2"},{"value":"1,29E+01","module":"C3"},{"value":"0,0E+00","module":"C4"},{"value":"0,0E+00","module":"D"}]},{"parameter":"EET","unit":"MJ","values":[{"value":"4,26E+00","module":"A1-A3"},{"value":"0,0E+00","module":"A4"},{"value":"3,50E+00","module":"A5"},{"value":"0,0E+00","module":"B2"},{"value":"0,0E+00","module":"B3"},{"value":"0,0E+00","module":"B4"},{"value":"0,0E+00","module":"C1"},{"value":"0,0E+00","module":"C2"},{"value":"1,96E+02","module":"C3"},{"value":"0,0E+00","module":"C4"},{"value":"0,0E+00","module":"D"}]}]}