{
    "product_name": "RHEINZINK-prePATINA\u00ae blaugrau und schiefergrau",
    "epd_id": "EPD-RHE-20230366-IBA2-EN",
    "compliance": [
        "DIN EN 15804+A2",
        "ISO 14025"
    ],
    "producer_name": "RHEINZINK GmbH & Co. KG",
    "environmental_impact": [
        {
            "parameter": "GWP-total",
            "unit": "kg CO2-eq",
            "values": [
                {
                    "value": "3,13E+00",
                    "module": "A1-A3"
                },
                {
                    "value": "5,69E-02",
                    "module": "A5"
                },
                {
                    "value": "0,0E+00",
                    "module": "C1"
                },
                {
                    "value": "7,44E-03",
                    "module": "C2"
                },
                {
                    "value": "0,0E+00",
                    "module": "C3"
                },
                {
                    "value": "2,39E-03",
                    "module": "C4"
                },
                {
                    "value": "-2,13E+00",
                    "module": "D"
                }
            ]
        },
        {
            "parameter": "GWP-fossil",
            "unit": "kg CO2-eq",
            "values": [
                {
                    "value": "3,17E+00",
                    "module": "A1-A3"
                },
                {
                    "value": "3,83E-03",
                    "module": "A5"
                },
                {
                    "value": "0,0E+00",
                    "module": "C1"
                },
                {
                    "value": "7,42E-03",
                    "module": "C2"
                },
                {
                    "value": "0,0E+00",
                    "module": "C3"
                },
                {
                    "value": "2,42E-03",
                    "module": "C4"
                },
                {
                    "value": "-2,12E+00",
                    "module": "D"
                }
            ]
        },
        {
            "parameter": "GWP-biogenic",
            "unit": "kg CO2-eq",
            "values": [
                {
                    "value": "-4,75E-02",
                    "module": "A1-A3"
                },
                {
                    "value": "5,31E-02",
                    "module": "A5"
                },
                {
                    "value": "0,0E+00",
                    "module": "C1"
                },
                {
                    "value": "-2,70E-05",
                    "module": "C2"
                },
                {
                    "value": "0,0E+00",
                    "module": "C3"
                },
                {
                    "value": "-2,77E-05",
                    "module": "C4"
                },
                {
                    "value": "-3,90E-03",
                    "module": "D"
                }
            ]
        },
        {
            "parameter": "GWP-luluc",
            "unit": "kg CO2-eq",
            "values": [
                {
                    "value": "2,90E-03",
                    "module": "A1-A3"
                },
                {
                    "value": "3,20E-07",
                    "module": "A5"
                },
                {
                    "value": "0,0E+00",
                    "module": "C1"
                },
                {
                    "value": "4,41E-05",
                    "module": "C2"
                },
                {
                    "value": "0,0E+00",
                    "module": "C3"
                },
                {
                    "value": "2,38E-06",
                    "module": "C4"
                },
                {
                    "value": "-2,26E-03",
                    "module": "D"
                }
            ]
        },
        {
            "parameter": "ODP",
            "unit": "kg CFC11-eq",
            "values": [
                {
                    "value": "4,86E-13",
                    "module": "A1-A3"
                },
                {
                    "value": "1,08E-14",
                    "module": "A5"
                },
                {
                    "value": "0,0E+00",
                    "module": "C1"
                },
                {
                    "value": "1,82E-15",
                    "module": "C2"
                },
                {
                    "value": "0,0E+00",
                    "module": "C3"
                },
                {
                    "value": "3,86E-15",
                    "module": "C4"
                },
                {
                    "value": "1,50E-12",
                    "module": "D"
                }
            ]
        },
        {
            "parameter": "AP",
            "unit": "mol H^(+)-eq",
            "values": [
                {
                    "value": "1,55E-02",
                    "module": "A1-A3"
                },
                {
                    "value": "1,26E-05",
                    "module": "A5"
                },
                {
                    "value": "0,0E+00",
                    "module": "C1"
                },
                {
                    "value": "8,69E-06",
                    "module": "C2"
                },
                {
                    "value": "0,0E+00",
                    "module": "C3"
                },
                {
                    "value": "7,50E-06",
                    "module": "C4"
                },
                {
                    "value": "-1,19E-02",
                    "module": "D"
                }
            ]
        },
        {
            "parameter": "POCP",
            "unit": "kg NMVOC-eq",
            "values": [
                {
                    "value": "1,08E-02",
                    "module": "A1-A3"
                },
                {
                    "value": "9,04E-06",
                    "module": "A5"
                },
                {
                    "value": "0,0E+00",
                    "module": "C1"
                },
                {
                    "value": "7,61E-06",
                    "module": "C2"
                },
                {
                    "value": "0,0E+00",
                    "module": "C3"
                },
                {
                    "value": "5,90E-06",
                    "module": "C4"
                },
                {
                    "value": "-7,77E-03",
                    "module": "D"
                }
            ]
        },
        {
            "parameter": "ADPE",
            "unit": "kg Sb-eq",
            "values": [
                {
                    "value": "1,54E-03",
                    "module": "A1-A3"
                },
                {
                    "value": "8,15E-11",
                    "module": "A5"
                },
                {
                    "value": "0,0E+00",
                    "module": "C1"
                },
                {
                    "value": "5,32E-10",
                    "module": "C2"
                },
                {
                    "value": "0,0E+00",
                    "module": "C3"
                },
                {
                    "value": "6,40E-11",
                    "module": "C4"
                },
                {
                    "value": "-1,38E-03",
                    "module": "D"
                }
            ]
        },
        {
            "parameter": "ADPF",
            "unit": "MJ",
            "values": [
                {
                    "value": "4,27E+01",
                    "module": "A1-A3"
                },
                {
                    "value": "1,60E-02",
                    "module": "A5"
                },
                {
                    "value": "0,0E+00",
                    "module": "C1"
                },
                {
                    "value": "1,00E-01",
                    "module": "C2"
                },
                {
                    "value": "0,0E+00",
                    "module": "C3"
                },
                {
                    "value": "3,49E-02",
                    "module": "C4"
                },
                {
                    "value": "-2,81E+01",
                    "module": "D"
                }
            ]
        },
        {
            "parameter": "WDP",
            "unit": "m^3 world-eq deprived",
            "values": [
                {
                    "value": "9,88E-01",
                    "module": "A1-A3"
                },
                {
                    "value": "6,38E-03",
                    "module": "A5"
                },
                {
                    "value": "0,0E+00",
                    "module": "C1"
                },
                {
                    "value": "3,87E-05",
                    "module": "C2"
                },
                {
                    "value": "0,0E+00",
                    "module": "C3"
                },
                {
                    "value": "-3,18E-05",
                    "module": "C4"
                },
                {
                    "value": "-8,59E-01",
                    "module": "D"
                }
            ]
        },
        {
            "parameter": "EP-freshwater",
            "unit": "kg P-eq",
            "values": [
                {
                    "value": "7,17E-06",
                    "module": "A1-A3"
                },
                {
                    "value": "3,01E-09",
                    "module": "A5"
                },
                {
                    "value": "0,0E+00",
                    "module": "C1"
                },
                {
                    "value": "1,74E-08",
                    "module": "C2"
                },
                {
                    "value": "0,0E+00",
                    "module": "C3"
                },
                {
                    "value": "2,12E-09",
                    "module": "C4"
                },
                {
                    "value": "-4,69E-06",
                    "module": "D"
                }
            ]
        },
        {
            "parameter": "EP-marine",
            "unit": "kg N-eq",
            "values": [
                {
                    "value": "4,09E-03",
                    "module": "A1-A3"
                },
                {
                    "value": "3,43E-06",
                    "module": "A5"
                },
                {
                    "value": "0,0E+00",
                    "module": "C1"
                },
                {
                    "value": "3,08E-06",
                    "module": "C2"
                },
                {
                    "value": "0,0E+00",
                    "module": "C3"
                },
                {
                    "value": "1,88E-06",
                    "module": "C4"
                },
                {
                    "value": "-2,97E-03",
                    "module": "D"
                }
            ]
        },
        {
            "parameter": "EP-terrestrial",
            "unit": "mol N-eq",
            "values": [
                {
                    "value": "4,36E-02",
                    "module": "A1-A3"
                },
                {
                    "value": "5,54E-05",
                    "module": "A5"
                },
                {
                    "value": "0,0E+00",
                    "module": "C1"
                },
                {
                    "value": "3,69E-05",
                    "module": "C2"
                },
                {
                    "value": "0,0E+00",
                    "module": "C3"
                },
                {
                    "value": "2,07E-05",
                    "module": "C4"
                },
                {
                    "value": "-3,15E-02",
                    "module": "D"
                }
            ]
        }
    ],
    "additional_environmental_impact": [
        {
            "parameter": "PM",
            "unit": "Disease incidence",
            "values": [
                {
                    "value": null,
                    "module": "A1-A3"
                },
                {
                    "value": null,
                    "module": "A5"
                },
                {
                    "value": null,
                    "module": "C1"
                },
                {
                    "value": null,
                    "module": "C2"
                },
                {
                    "value": null,
                    "module": "C3"
                },
                {
                    "value": null,
                    "module": "C4"
                },
                {
                    "value": null,
                    "module": "D"
                }
            ]
        },
        {
            "parameter": "ETP-fw",
            "unit": "CTUe",
            "values": [
                {
                    "value": null,
                    "module": "A1-A3"
                },
                {
                    "value": null,
                    "module": "A5"
                },
                {
                    "value": null,
                    "module": "C1"
                },
                {
                    "value": null,
                    "module": "C2"
                },
                {
                    "value": null,
                    "module": "C3"
                },
                {
                    "value": null,
                    "module": "C4"
                },
                {
                    "value": null,
                    "module": "D"
                }
            ]
        },
        {
            "parameter": "HTP-c",
            "unit": "CTUh",
            "values": [
                {
                    "value": null,
                    "module": "A1-A3"
                },
                {
                    "value": null,
                    "module": "A5"
                },
                {
                    "value": null,
                    "module": "C1"
                },
                {
                    "value": null,
                    "module": "C2"
                },
                {
                    "value": null,
                    "module": "C3"
                },
                {
                    "value": null,
                    "module": "C4"
                },
                {
                    "value": null,
                    "module": "D"
                }
            ]
        },
        {
            "parameter": "HTP-nc",
            "unit": "CTUh",
            "values": [
                {
                    "value": null,
                    "module": "A1-A3"
                },
                {
                    "value": null,
                    "module": "A5"
                },
                {
                    "value": null,
                    "module": "C1"
                },
                {
                    "value": null,
                    "module": "C2"
                },
                {
                    "value": null,
                    "module": "C3"
                },
                {
                    "value": null,
                    "module": "C4"
                },
                {
                    "value": null,
                    "module": "D"
                }
            ]
        },
        {
            "parameter": "SQP",
            "unit": "SQP",
            "values": [
                {
                    "value": null,
                    "module": "A1-A3"
                },
                {
                    "value": null,
                    "module": "A5"
                },
                {
                    "value": null,
                    "module": "C1"
                },
                {
                    "value": null,
                    "module": "C2"
                },
                {
                    "value": null,
                    "module": "C3"
                },
                {
                    "value": null,
                    "module": "C4"
                },
                {
                    "value": null,
                    "module": "D"
                }
            ]
        }
    ],
    "resource_use": [
        {
            "parameter": "PERE",
            "unit": "MJ",
            "values": [
                {
                    "value": "1,80E+01",
                    "module": "A1-A3"
                },
                {
                    "value": "6,37E-01",
                    "module": "A5"
                },
                {
                    "value": "0,0E+00",
                    "module": "C1"
                },
                {
                    "value": "6,73E-03",
                    "module": "C2"
                },
                {
                    "value": "0,0E+00",
                    "module": "C3"
                },
                {
                    "value": "3,14E-03",
                    "module": "C4"
                },
                {
                    "value": "-1,46E+01",
                    "module": "D"
                }
            ]
        },
        {
            "parameter": "PERM",
            "unit": "MJ",
            "values": [
                {
                    "value": "6,32E-01",
                    "module": "A1-A3"
                },
                {
                    "value": "-6,32E-01",
                    "module": "A5"
                },
                {
                    "value": "0,0E+00",
                    "module": "C1"
                },
                {
                    "value": "0,0E+00",
                    "module": "C2"
                },
                {
                    "value": "0,0E+00",
                    "module": "C3"
                },
                {
                    "value": "0,0E+00",
                    "module": "C4"
                },
                {
                    "value": "0,0E+00",
                    "module": "D"
                }
            ]
        },
        {
            "parameter": "PERT",
            "unit": "MJ",
            "values": [
                {
                    "value": "1,86E+01",
                    "module": "A1-A3"
                },
                {
                    "value": "5,29E-03",
                    "module": "A5"
                },
                {
                    "value": "0,0E+00",
                    "module": "C1"
                },
                {
                    "value": "6,73E-03",
                    "module": "C2"
                },
                {
                    "value": "0,0E+00",
                    "module": "C3"
                },
                {
                    "value": "3,14E-03",
                    "module": "C4"
                },
                {
                    "value": "-1,46E+01",
                    "module": "D"
                }
            ]
        },
        {
            "parameter": "PENRE",
            "unit": "MJ",
            "values": [
                {
                    "value": "4,29E+01",
                    "module": "A1-A3"
                },
                {
                    "value": "6,54E-02",
                    "module": "A5"
                },
                {
                    "value": "0,0E+00",
                    "module": "C1"
                },
                {
                    "value": "1,01E-01",
                    "module": "C2"
                },
                {
                    "value": "0,0E+00",
                    "module": "C3"
                },
                {
                    "value": "3,50E-02",
                    "module": "C4"
                },
                {
                    "value": "-2,84E+01",
                    "module": "D"
                }
            ]
        },
        {
            "parameter": "PENRM",
            "unit": "MJ",
            "values": [
                {
                    "value": "4,94E-02",
                    "module": "A1-A3"
                },
                {
                    "value": "-4,94E-02",
                    "module": "A5"
                },
                {
                    "value": "0,0E+00",
                    "module": "C1"
                },
                {
                    "value": "0,0E+00",
                    "module": "C2"
                },
                {
                    "value": "0,0E+00",
                    "module": "C3"
                },
                {
                    "value": "0,0E+00",
                    "module": "C4"
                },
                {
                    "value": "0,0E+00",
                    "module": "D"
                }
            ]
        },
        {
            "parameter": "PENRT",
            "unit": "MJ",
            "values": [
                {
                    "value": "4,30E+01",
                    "module": "A1-A3"
                },
                {
                    "value": "1,60E-02",
                    "module": "A5"
                },
                {
                    "value": "0,0E+00",
                    "module": "C1"
                },
                {
                    "value": "1,01E-01",
                    "module": "C2"
                },
                {
                    "value": "0,0E+00",
                    "module": "C3"
                },
                {
                    "value": "3,50E-02",
                    "module": "C4"
                },
                {
                    "value": "-2,84E+01",
                    "module": "D"
                }
            ]
        },
        {
            "parameter": "SM",
            "unit": "kg",
            "values": [
                {
                    "value": "1,11E-04",
                    "module": "A1-A3"
                },
                {
                    "value": "0,0E+00",
                    "module": "A5"
                },
                {
                    "value": "0,0E+00",
                    "module": "C1"
                },
                {
                    "value": "0,0E+00",
                    "module": "C2"
                },
                {
                    "value": "0,0E+00",
                    "module": "C3"
                },
                {
                    "value": "0,0E+00",
                    "module": "C4"
                },
                {
                    "value": "9,00E-01",
                    "module": "D"
                }
            ]
        },
        {
            "parameter": "RSF",
            "unit": "MJ",
            "values": [
                {
                    "value": "0,0E+00",
                    "module": "A1-A3"
                },
                {
                    "value": "0,0E+00",
                    "module": "A5"
                },
                {
                    "value": "0,0E+00",
                    "module": "C1"
                },
                {
                    "value": "0,0E+00",
                    "module": "C2"
                },
                {
                    "value": "0,0E+00",
                    "module": "C3"
                },
                {
                    "value": "0,0E+00",
                    "module": "C4"
                },
                {
                    "value": "0,0E+00",
                    "module": "D"
                }
            ]
        },
        {
            "parameter": "NRSF",
            "unit": "MJ",
            "values": [
                {
                    "value": "0,0E+00",
                    "module": "A1-A3"
                },
                {
                    "value": "0,0E+00",
                    "module": "A5"
                },
                {
                    "value": "0,0E+00",
                    "module": "C1"
                },
                {
                    "value": "0,0E+00",
                    "module": "C2"
                },
                {
                    "value": "0,0E+00",
                    "module": "C3"
                },
                {
                    "value": "0,0E+00",
                    "module": "C4"
                },
                {
                    "value": "0,0E+00",
                    "module": "D"
                }
            ]
        },
        {
            "parameter": "FW",
            "unit": "m^3",
            "values": [
                {
                    "value": "4,40E-02",
                    "module": "A1-A3"
                },
                {
                    "value": "1,50E-04",
                    "module": "A5"
                },
                {
                    "value": "0,0E+00",
                    "module": "C1"
                },
                {
                    "value": "5,99E-06",
                    "module": "C2"
                },
                {
                    "value": "0,0E+00",
                    "module": "C3"
                },
                {
                    "value": "3,94E-07",
                    "module": "C4"
                },
                {
                    "value": "-3,74E-02",
                    "module": "D"
                }
            ]
        }
    ],
    "end_of_life_waste": [
        {
            "parameter": "HWD",
            "unit": "kg",
            "values": [
                {
                    "value": "6,08E-04",
                    "module": "A1-A3"
                },
                {
                    "value": "7,69E-14",
                    "module": "A5"
                },
                {
                    "value": "0,0E+00",
                    "module": "C1"
                },
                {
                    "value": "1,69E-13",
                    "module": "C2"
                },
                {
                    "value": "0,0E+00",
                    "module": "C3"
                },
                {
                    "value": "2,89E-12",
                    "module": "C4"
                },
                {
                    "value": "-1,46E+01",
                    "module": "D"
                }
            ]
        },
        {
            "parameter": "NHWD",
            "unit": "kg",
            "values": [
                {
                    "value": "1,66E+00",
                    "module": "A1-A3"
                },
                {
                    "value": "9,57E-04",
                    "module": "A5"
                },
                {
                    "value": "0,0E+00",
                    "module": "C1"
                },
                {
                    "value": "1,50E-05",
                    "module": "C2"
                },
                {
                    "value": "0,0E+00",
                    "module": "C3"
                },
                {
                    "value": "5,01E-02",
                    "module": "C4"
                },
                {
                    "value": "0,0E+00",
                    "module": "D"
                }
            ]
        },
        {
            "parameter": "RWD",
            "unit": "kg",
            "values": [
                {
                    "value": "5,18E-03",
                    "module": "A1-A3"
                },
                {
                    "value": "5,46E-07",
                    "module": "A5"
                },
                {
                    "value": "0,0E+00",
                    "module": "C1"
                },
                {
                    "value": "1,32E-07",
                    "module": "C2"
                },
                {
                    "value": "0,0E+00",
                    "module": "C3"
                },
                {
                    "value": "4,06E-07",
                    "module": "C4"
                },
                {
                    "value": "-1,46E+01",
                    "module": "D"
                }
            ]
        }
    ],
    "end_of_life_flow": [
        {
            "parameter": "CRU",
            "unit": "kg",
            "values": [
                {
                    "value": "0,0E+00",
                    "module": "A1-A3"
                },
                {
                    "value": "0,0E+00",
                    "module": "A5"
                },
                {
                    "value": "0,0E+00",
                    "module": "C1"
                },
                {
                    "value": "0,0E+00",
                    "module": "C2"
                },
                {
                    "value": "0,0E+00",
                    "module": "C3"
                },
                {
                    "value": "0,0E+00",
                    "module": "C4"
                },
                {
                    "value": "-2,83E+01",
                    "module": "D"
                }
            ]
        },
        {
            "parameter": "MFR",
            "unit": "kg",
            "values": [
                {
                    "value": "0,0E+00",
                    "module": "A1-A3"
                },
                {
                    "value": "1,53E-04",
                    "module": "A5"
                },
                {
                    "value": "0,0E+00",
                    "module": "C1"
                },
                {
                    "value": "0,0E+00",
                    "module": "C2"
                },
                {
                    "value": "9,50E-01",
                    "module": "C3"
                },
                {
                    "value": "0,0E+00",
                    "module": "C4"
                },
                {
                    "value": "0,0E+00",
                    "module": "D"
                }
            ]
        },
        {
            "parameter": "MER",
            "unit": "kg",
            "values": [
                {
                    "value": "2,60E-02",
                    "module": "A1-A3"
                },
                {
                    "value": "3,62E-02",
                    "module": "A5"
                },
                {
                    "value": "0,0E+00",
                    "module": "C1"
                },
                {
                    "value": "0,0E+00",
                    "module": "C2"
                },
                {
                    "value": "0,0E+00",
                    "module": "C3"
                },
                {
                    "value": "0,0E+00",
                    "module": "C4"
                },
                {
                    "value": "-2,83E+01",
                    "module": "D"
                }
            ]
        },
        {
            "parameter": "EEE",
            "unit": "MJ",
            "values": [
                {
                    "value": "5,42E-02",
                    "module": "A1-A3"
                },
                {
                    "value": "7,76E-02",
                    "module": "A5"
                },
                {
                    "value": "0,0E+00",
                    "module": "C1"
                },
                {
                    "value": "0,0E+00",
                    "module": "C2"
                },
                {
                    "value": "0,0E+00",
                    "module": "C3"
                },
                {
                    "value": "0,0E+00",
                    "module": "C4"
                },
                {
                    "value": "9,00E-01",
                    "module": "D"
                }
            ]
        },
        {
            "parameter": "EET",
            "unit": "MJ",
            "values": [
                {
                    "value": "1,01E-01",
                    "module": "A1-A3"
                },
                {
                    "value": "1,46E-01",
                    "module": "A5"
                },
                {
                    "value": "0,0E+00",
                    "module": "C1"
                },
                {
                    "value": "0,0E+00",
                    "module": "C2"
                },
                {
                    "value": "0,0E+00",
                    "module": "C3"
                },
                {
                    "value": "0,0E+00",
                    "module": "C4"
                },
                {
                    "value": "0,0E+00",
                    "module": "D"
                }
            ]
        }
    ]
}