{"product_name":"Rim Stackable chair w/ armrests","epd_id":"NEPD-5944-5221","compliance":["EN 15804+A2","ISO 14025","ISO 21930"],"producer_name":"Helland M\u00f8bler AS","environmental_impact":[{"parameter":"GWP-total","unit":"kg CO2-eq.","values":[{"value":"2,67E+01","module":"A1-A3"},{"value":"8,34E-01","module":"A4"},{"value":"2,48E+00","module":"A5"},{"value":"5,28E+00","module":"B2"},{"value":"0,0E+00","module":"B3"},{"value":"0,0E+00","module":"B4"},{"value":"0,0E+00","module":"C1"},{"value":"1,13E-01","module":"C2"},{"value":"7,95E+00","module":"C3"},{"value":"1,81E-02","module":"C4"},{"value":"-9,80E-01","module":"D"}]},{"parameter":"GWP-fossil","unit":"kg CO2-eq.","values":[{"value":"3,40E+01","module":"A1-A3"},{"value":"8,33E-01","module":"A4"},{"value":"2,35E-02","module":"A5"},{"value":"5,23E+00","module":"B2"},{"value":"0,0E+00","module":"B3"},{"value":"0,0E+00","module":"B4"},{"value":"0,0E+00","module":"C1"},{"value":"1,12E-01","module":"C2"},{"value":"2,05E+00","module":"C3"},{"value":"1,81E-02","module":"C4"},{"value":"-9,67E-01","module":"D"}]},{"parameter":"GWP-biogenic","unit":"kg CO2-eq.","values":[{"value":"-7,55E+00","module":"A1-A3"},{"value":"5,37E-04","module":"A4"},{"value":"2,46E+00","module":"A5"},{"value":"3,66E-02","module":"B2"},{"value":"0,0E+00","module":"B3"},{"value":"0,0E+00","module":"B4"},{"value":"0,0E+00","module":"C1"},{"value":"4,65E-05","module":"C2"},{"value":"5,90E+00","module":"C3"},{"value":"1,47E-05","module":"C4"},{"value":"-1,04E-03","module":"D"}]},{"parameter":"GWP-luluc","unit":"kg CO2-eq.","values":[{"value":"2,50E-01","module":"A1-A3"},{"value":"4,47E-04","module":"A4"},{"value":"7,76E-06","module":"A5"},{"value":"1,20E-02","module":"B2"},{"value":"0,0E+00","module":"B3"},{"value":"0,0E+00","module":"B4"},{"value":"0,0E+00","module":"C1"},{"value":"4,00E-05","module":"C2"},{"value":"1,30E-05","module":"C3"},{"value":"5,13E-06","module":"C4"},{"value":"-1,18E-02","module":"D"}]},{"parameter":"ODP","unit":"kg CFC 11-eq.","values":[{"value":"4,74E-06","module":"A1-A3"},{"value":"1,92E-07","module":"A4"},{"value":"4,95E-09","module":"A5"},{"value":"4,44E-07","module":"B2"},{"value":"0,0E+00","module":"B3"},{"value":"0,0E+00","module":"B4"},{"value":"0,0E+00","module":"C1"},{"value":"2,55E-08","module":"C2"},{"value":"6,97E-09","module":"C3"},{"value":"5,14E-09","module":"C4"},{"value":"-2,43E-02","module":"D"}]},{"parameter":"AP","unit":"mol H+-eq.","values":[{"value":"2,57E-01","module":"A1-A3"},{"value":"3,15E-03","module":"A4"},{"value":"1,11E-04","module":"A5"},{"value":"3,05E-02","module":"B2"},{"value":"0,0E+00","module":"B3"},{"value":"0,0E+00","module":"B4"},{"value":"0,0E+00","module":"C1"},{"value":"3,23E-04","module":"C2"},{"value":"1,02E-03","module":"C3"},{"value":"1,20E-04","module":"C4"},{"value":"-5,90E-03","module":"D"}]},{"parameter":"POCP","unit":"kg NMVOC-eq.","values":[{"value":"1,51E-01","module":"A1-A3"},{"value":"3,07E-03","module":"A4"},{"value":"1,14E-04","module":"A5"},{"value":"1,24E-02","module":"B2"},{"value":"0,0E+00","module":"B3"},{"value":"0,0E+00","module":"B4"},{"value":"0,0E+00","module":"C1"},{"value":"2,74E-04","module":"C2"},{"value":"1,28E-03","module":"C3"},{"value":"1,35E-04","module":"C4"},{"value":"-5,85E-03","module":"D"}]},{"parameter":"ADPE","unit":"kg Sb-eq.","values":[{"value":"5,56E-04","module":"A1-A3"},{"value":"3,20E-05","module":"A4"},{"value":"5,71E-07","module":"A5"},{"value":"4,39E-05","module":"B2"},{"value":"0,0E+00","module":"B3"},{"value":"0,0E+00","module":"B4"},{"value":"0,0E+00","module":"C1"},{"value":"3,11E-06","module":"C2"},{"value":"3,45E-07","module":"C3"},{"value":"2,86E-07","module":"C4"},{"value":"-1,43E-05","module":"D"}]},{"parameter":"ADPF","unit":"MJ","values":[{"value":"5,15E+02","module":"A1-A3"},{"value":"1,41E+01","module":"A4"},{"value":"3,28E-01","module":"A5"},{"value":"1,07E+02","module":"B2"},{"value":"0,0E+00","module":"B3"},{"value":"0,0E+00","module":"B4"},{"value":"0,0E+00","module":"C1"},{"value":"1,70E+00","module":"C2"},{"value":"6,49E-01","module":"C3"},{"value":"3,83E-01","module":"C4"},{"value":"-1,01E+01","module":"D"}]},{"parameter":"WDP","unit":"m3 world-eq.","values":[{"value":"3,40E+03","module":"A1-A3"},{"value":"1,82E+01","module":"A4"},{"value":"4,16E-01","module":"A5"},{"value":"1,62E+03","module":"B2"},{"value":"0,0E+00","module":"B3"},{"value":"0,0E+00","module":"B4"},{"value":"0,0E+00","module":"C1"},{"value":"1,64E+00","module":"C2"},{"value":"1,55E+00","module":"C3"},{"value":"9,29E-01","module":"C4"},{"value":"-2,64E+01","module":"D"}]},{"parameter":"EP-freshwater","unit":"kg P-eq.","values":[{"value":"1,16E-03","module":"A1-A3"},{"value":"1,08E-05","module":"A4"},{"value":"1,93E-07","module":"A5"},{"value":"5,51E-04","module":"B2"},{"value":"0,0E+00","module":"B3"},{"value":"0,0E+00","module":"B4"},{"value":"0,0E+00","module":"C1"},{"value":"8,98E-07","module":"C2"},{"value":"1,27E-06","module":"C3"},{"value":"1,88E-07","module":"C4"},{"value":"-6,86E-05","module":"D"}]},{"parameter":"EP-marine","unit":"kg N-eq.","values":[{"value":"4,26E-02","module":"A1-A3"},{"value":"7,15E-04","module":"A4"},{"value":"3,67E-05","module":"A5"},{"value":"3,92E-03","module":"B2"},{"value":"0,0E+00","module":"B3"},{"value":"0,0E+00","module":"B4"},{"value":"0,0E+00","module":"C1"},{"value":"6,40E-05","module":"C2"},{"value":"4,96E-04","module":"C3"},{"value":"4,24E-05","module":"C4"},{"value":"-1,55E-03","module":"D"}]},{"parameter":"EP-terrestrial","unit":"mol N-eq.","values":[{"value":"4,69E-01","module":"A1-A3"},{"value":"7,99E-03","module":"A4"},{"value":"3,98E-04","module":"A5"},{"value":"4,82E-02","module":"B2"},{"value":"0,0E+00","module":"B3"},{"value":"0,0E+00","module":"B4"},{"value":"0,0E+00","module":"C1"},{"value":"7,15E-04","module":"C2"},{"value":"5,20E-03","module":"C3"},{"value":"4,70E-04","module":"C4"},{"value":"-1,64E-02","module":"D"}]},{"parameter":"GWP-IOBC","unit":"kg CO2-eq.","values":[{"value":"3,75E+01","module":"A1-A3"},{"value":"8,34E-01","module":"A4"},{"value":"2,35E-02","module":"A5"},{"value":"5,64E+00","module":"B2"},{"value":"0,0E+00","module":"B3"},{"value":"0,0E+00","module":"B4"},{"value":"0,0E+00","module":"C1"},{"value":"1,13E-01","module":"C2"},{"value":"2,50E+00","module":"C3"},{"value":"1,91E-02","module":"C4"},{"value":"-1,29E+00","module":"D"}]}],"additional_environmental_impact":[{"parameter":"PM","unit":"disease incidence","values":[{"value":"3,34E-06","module":"A1-A3"},{"value":"8,91E-08","module":"A4"},{"value":"1,64E-09","module":"A5"},{"value":"8,90E-08","module":"B2"},{"value":"0,0E+00","module":"B3"},{"value":"0,0E+00","module":"B4"},{"value":"0,0E+00","module":"C1"},{"value":"6,89E-09","module":"C2"},{"value":"1,11E-08","module":"C3"},{"value":"2,15E-09","module":"C4"},{"value":"-2,19E-07","module":"D"}]},{"parameter":"ETP-fw","unit":"CTUe","values":[{"value":"8,74E+02","module":"A1-A3"},{"value":"1,25E+01","module":"A4"},{"value":"4,38E-01","module":"A5"},{"value":"7,67E+01","module":"B2"},{"value":"0,0E+00","module":"B3"},{"value":"0,0E+00","module":"B4"},{"value":"0,0E+00","module":"C1"},{"value":"1,26E+00","module":"C2"},{"value":"2,40E+00","module":"C3"},{"value":"2,52E-01","module":"C4"},{"value":"-6,13E+01","module":"D"}]},{"parameter":"HTP-c","unit":"CTUh","values":[{"value":"9,00E-08","module":"A1-A3"},{"value":"0,0E+00","module":"A4"},{"value":"1,30E-11","module":"A5"},{"value":"2,74E-09","module":"B2"},{"value":"0,0E+00","module":"B3"},{"value":"0,0E+00","module":"B4"},{"value":"0,0E+00","module":"C1"},{"value":"0,0E+00","module":"C2"},{"value":"2,80E-10","module":"C3"},{"value":"9,00E-12","module":"C4"},{"value":"-3,53E-09","module":"D"}]},{"parameter":"HTP-nc","unit":"CTUh","values":[{"value":"6,47E-07","module":"A1-A3"},{"value":"1,54E-08","module":"A4"},{"value":"5,50E-10","module":"A5"},{"value":"8,55E-08","module":"B2"},{"value":"0,0E+00","module":"B3"},{"value":"0,0E+00","module":"B4"},{"value":"0,0E+00","module":"C1"},{"value":"1,38E-09","module":"C2"},{"value":"8,75E-09","module":"C3"},{"value":"2,73E-10","module":"C4"},{"value":"4,15E-08","module":"D"}]},{"parameter":"SQP","unit":"unitless","values":[{"value":"1,06E+03","module":"A1-A3"},{"value":"1,71E+01","module":"A4"},{"value":"2,20E-01","module":"A5"},{"value":"2,60E+01","module":"B2"},{"value":"0,0E+00","module":"B3"},{"value":"0,0E+00","module":"B4"},{"value":"0,0E+00","module":"C1"},{"value":"1,19E+00","module":"C2"},{"value":"1,01E-01","module":"C3"},{"value":"8,51E-01","module":"C4"},{"value":"-3,22E+01","module":"D"}]},{"parameter":"IRP","unit":"kBq U235-eq.","values":[{"value":"2,58E+00","module":"A1-A3"},{"value":"5,86E-02","module":"A4"},{"value":"1,40E-03","module":"A5"},{"value":"9,28E-01","module":"B2"},{"value":"0,0E+00","module":"B3"},{"value":"0,0E+00","module":"B4"},{"value":"0,0E+00","module":"C1"},{"value":"7,43E-03","module":"C2"},{"value":"1,30E-03","module":"C3"},{"value":"1,55E-03","module":"C4"},{"value":"-2,81E-02","module":"D"}]}],"resource_use":[{"parameter":"PERE","unit":"MJ","values":[{"value":"2,01E+02","module":"A1-A3"},{"value":"2,82E-01","module":"A4"},{"value":"5,40E-03","module":"A5"},{"value":"2,05E+01","module":"B2"},{"value":"0,0E+00","module":"B3"},{"value":"0,0E+00","module":"B4"},{"value":"0,0E+00","module":"C1"},{"value":"2,43E-02","module":"C2"},{"value":"2,24E-02","module":"C3"},{"value":"7,93E-03","module":"C4"},{"value":"-2,99E+01","module":"D"}]},{"parameter":"PERM","unit":"MJ","values":[{"value":"5,81E+01","module":"A1-A3"},{"value":"0,0E+00","module":"A4"},{"value":"-1,19E+01","module":"A5"},{"value":"0,0E+00","module":"B2"},{"value":"0,0E+00","module":"B3"},{"value":"0,0E+00","module":"B4"},{"value":"0,0E+00","module":"C1"},{"value":"0,0E+00","module":"C2"},{"value":"-4,62E+01","module":"C3"},{"value":"0,0E+00","module":"C4"},{"value":"0,0E+00","module":"D"}]},{"parameter":"PERT","unit":"MJ","values":[{"value":"2,59E+02","module":"A1-A3"},{"value":"2,82E-01","module":"A4"},{"value":"-1,19E+01","module":"A5"},{"value":"2,05E+01","module":"B2"},{"value":"0,0E+00","module":"B3"},{"value":"0,0E+00","module":"B4"},{"value":"0,0E+00","module":"C1"},{"value":"2,43E-02","module":"C2"},{"value":"-4,61E+01","module":"C3"},{"value":"7,93E-03","module":"C4"},{"value":"-2,99E+01","module":"D"}]},{"parameter":"PENRE","unit":"MJ","values":[{"value":"4,85E+02","module":"A1-A3"},{"value":"1,41E+01","module":"A4"},{"value":"3,28E-01","module":"A5"},{"value":"1,07E+02","module":"B2"},{"value":"0,0E+00","module":"B3"},{"value":"0,0E+00","module":"B4"},{"value":"0,0E+00","module":"C1"},{"value":"1,70E+00","module":"C2"},{"value":"6,53E-01","module":"C3"},{"value":"3,83E-01","module":"C4"},{"value":"-1,01E+01","module":"D"}]},{"parameter":"PENRM","unit":"MJ","values":[{"value":"3,21E+01","module":"A1-A3"},{"value":"0,0E+00","module":"A4"},{"value":"0,0E+00","module":"A5"},{"value":"0,0E+00","module":"B2"},{"value":"0,0E+00","module":"B3"},{"value":"0,0E+00","module":"B4"},{"value":"0,0E+00","module":"C1"},{"value":"0,0E+00","module":"C2"},{"value":"-3,21E+01","module":"C3"},{"value":"0,0E+00","module":"C4"},{"value":"0,0E+00","module":"D"}]},{"parameter":"PENRT","unit":"MJ","values":[{"value":"5,18E+02","module":"A1-A3"},{"value":"1,41E+01","module":"A4"},{"value":"3,28E-01","module":"A5"},{"value":"1,07E+02","module":"B2"},{"value":"0,0E+00","module":"B3"},{"value":"0,0E+00","module":"B4"},{"value":"0,0E+00","module":"C1"},{"value":"1,70E+00","module":"C2"},{"value":"-3,14E+01","module":"C3"},{"value":"3,83E-01","module":"C4"},{"value":"-1,01E+01","module":"D"}]},{"parameter":"SM","unit":"kg","values":[{"value":"9,47E-01","module":"A1-A3"},{"value":"0,0E+00","module":"A4"},{"value":"0,0E+00","module":"A5"},{"value":"0,0E+00","module":"B2"},{"value":"0,0E+00","module":"B3"},{"value":"0,0E+00","module":"B4"},{"value":"0,0E+00","module":"C1"},{"value":"0,0E+00","module":"C2"},{"value":"0,0E+00","module":"C3"},{"value":"0,0E+00","module":"C4"},{"value":"0,0E+00","module":"D"}]},{"parameter":"RSF","unit":"MJ","values":[{"value":"9,04E-01","module":"A1-A3"},{"value":"9,64E-03","module":"A4"},{"value":"1,79E-04","module":"A5"},{"value":"1,50E+00","module":"B2"},{"value":"0,0E+00","module":"B3"},{"value":"0,0E+00","module":"B4"},{"value":"0,0E+00","module":"C1"},{"value":"8,71E-04","module":"C2"},{"value":"5,19E-04","module":"C3"},{"value":"2,08E-04","module":"C4"},{"value":"1,78E-02","module":"D"}]},{"parameter":"NRSF","unit":"MJ","values":[{"value":"4,76E-01","module":"A1-A3"},{"value":"3,31E-02","module":"A4"},{"value":"7,39E-04","module":"A5"},{"value":"3,93E-01","module":"B2"},{"value":"0,0E+00","module":"B3"},{"value":"0,0E+00","module":"B4"},{"value":"0,0E+00","module":"C1"},{"value":"3,11E-03","module":"C2"},{"value":"0,0E+00","module":"C3"},{"value":"2,25E-02","module":"C4"},{"value":"-1,08E+00","module":"D"}]},{"parameter":"FW","unit":"m3","values":[{"value":"2,82E-01","module":"A1-A3"},{"value":"2,45E-03","module":"A4"},{"value":"1,55E-04","module":"A5"},{"value":"8,71E-01","module":"B2"},{"value":"0,0E+00","module":"B3"},{"value":"0,0E+00","module":"B4"},{"value":"0,0E+00","module":"C1"},{"value":"1,82E-04","module":"C2"},{"value":"1,47E-03","module":"C3"},{"value":"3,46E-04","module":"C4"},{"value":"-3,68E-02","module":"D"}]}],"end_of_life_waste":[{"parameter":"HWD","unit":"kg","values":[{"value":"2,83E-01","module":"A1-A3"},{"value":"1,02E-03","module":"A4"},{"value":"0,0E+00","module":"A5"},{"value":"1,63E-02","module":"B2"},{"value":"0,0E+00","module":"B3"},{"value":"0,0E+00","module":"B4"},{"value":"0,0E+00","module":"C1"},{"value":"8,77E-05","module":"C2"},{"value":"0,0E+00","module":"C3"},{"value":"1,44E+00","module":"C4"},{"value":"-3,52E-03","module":"D"}]},{"parameter":"NHWD","unit":"kg","values":[{"value":"5,51E+00","module":"A1-A3"},{"value":"1,31E+00","module":"A4"},{"value":"1,45E+00","module":"A5"},{"value":"4,02E-01","module":"B2"},{"value":"0,0E+00","module":"B3"},{"value":"0,0E+00","module":"B4"},{"value":"0,0E+00","module":"C1"},{"value":"8,27E-02","module":"C2"},{"value":"0,0E+00","module":"C3"},{"value":"3,03E-02","module":"C4"},{"value":"-3,72E-01","module":"D"}]},{"parameter":"RWD","unit":"kg","values":[{"value":"2,59E-03","module":"A1-A3"},{"value":"8,83E-05","module":"A4"},{"value":"0,0E+00","module":"A5"},{"value":"7,59E-04","module":"B2"},{"value":"0,0E+00","module":"B3"},{"value":"0,0E+00","module":"B4"},{"value":"0,0E+00","module":"C1"},{"value":"1,16E-05","module":"C2"},{"value":"0,0E+00","module":"C3"},{"value":"2,33E-06","module":"C4"},{"value":"-2,32E-05","module":"D"}]}],"end_of_life_flow":[{"parameter":"CRU","unit":"kg","values":[{"value":"0,0E+00","module":"A1-A3"},{"value":"0,0E+00","module":"A4"},{"value":"0,0E+00","module":"A5"},{"value":"0,0E+00","module":"B2"},{"value":"0,0E+00","module":"B3"},{"value":"0,0E+00","module":"B4"},{"value":"0,0E+00","module":"C1"},{"value":"0,0E+00","module":"C2"},{"value":"0,0E+00","module":"C3"},{"value":"0,0E+00","module":"C4"},{"value":"0,0E+00","module":"D"}]},{"parameter":"MFR","unit":"kg","values":[{"value":"6,30E-02","module":"A1-A3"},{"value":"0,0E+00","module":"A4"},{"value":"1,35E+00","module":"A5"},{"value":"0,0E+00","module":"B2"},{"value":"0,0E+00","module":"B3"},{"value":"0,0E+00","module":"B4"},{"value":"0,0E+00","module":"C1"},{"value":"0,0E+00","module":"C2"},{"value":"7,21E-01","module":"C3"},{"value":"0,0E+00","module":"C4"},{"value":"0,0E+00","module":"D"}]},{"parameter":"MER","unit":"kg","values":[{"value":"7,99E-06","module":"A1-A3"},{"value":"0,0E+00","module":"A4"},{"value":"1,01E-01","module":"A5"},{"value":"0,0E+00","module":"B2"},{"value":"0,0E+00","module":"B3"},{"value":"0,0E+00","module":"B4"},{"value":"0,0E+00","module":"C1"},{"value":"0,0E+00","module":"C2"},{"value":"6,48E+00","module":"C3"},{"value":"0,0E+00","module":"C4"},{"value":"0,0E+00","module":"D"}]},{"parameter":"EEE","unit":"MJ","values":[{"value":"3,53E-01","module":"A1-A3"},{"value":"0,0E+00","module":"A4"},{"value":"8,29E-02","module":"A5"},{"value":"0,0E+00","module":"B2"},{"value":"0,0E+00","module":"B3"},{"value":"0,0E+00","module":"B4"},{"value":"0,0E+00","module":"C1"},{"value":"0,0E+00","module":"C2"},{"value":"3,80E+00","module":"C3"},{"value":"0,0E+00","module":"C4"},{"value":"0,0E+00","module":"D"}]},{"parameter":"EET","unit":"MJ","values":[{"value":"5,34E+00","module":"A1-A3"},{"value":"0,0E+00","module":"A4"},{"value":"1,25E+00","module":"A5"},{"value":"0,0E+00","module":"B2"},{"value":"0,0E+00","module":"B3"},{"value":"0,0E+00","module":"B4"},{"value":"0,0E+00","module":"C1"},{"value":"0,0E+00","module":"C2"},{"value":"5,75E+01","module":"C3"},{"value":"0,0E+00","module":"C4"},{"value":"0,0E+00","module":"D"}]}]}