{"product_name":"RM-O-M","epd_id":"NEPD-5689-4949","compliance":["EN 15804+A2","ISO 14025","ISO 21930"],"producer_name":"TROX Group","environmental_impact":[{"parameter":"GWP-total","unit":"kg CO2-eq.","values":[{"value":"2,94E+01","module":"A1-A3"},{"value":"2,14E-01","module":"A4"},{"value":"1,71E-03","module":"C1"},{"value":"1,33E-02","module":"C2"},{"value":"1,29E+00","module":"C3"},{"value":"7,93E-02","module":"C4"},{"value":"-1,71E+00","module":"D"}]},{"parameter":"GWP-fossil","unit":"kg CO2-eq.","values":[{"value":"2,92E+01","module":"A1-A3"},{"value":"2,13E-01","module":"A4"},{"value":"1,71E-03","module":"C1"},{"value":"1,33E-02","module":"C2"},{"value":"1,29E+00","module":"C3"},{"value":"7,90E-02","module":"C4"},{"value":"-1,67E+00","module":"D"}]},{"parameter":"GWP-biogenic","unit":"kg CO2-eq.","values":[{"value":"1,29E-01","module":"A1-A3"},{"value":"8,83E-05","module":"A4"},{"value":"3,20E-07","module":"C1"},{"value":"5,52E-06","module":"C2"},{"value":"1,02E-03","module":"C3"},{"value":"3,33E-05","module":"C4"},{"value":"-7,53E-03","module":"D"}]},{"parameter":"GWP-luluc","unit":"kg CO2-eq.","values":[{"value":"8,24E-02","module":"A1-A3"},{"value":"7,60E-05","module":"A4"},{"value":"1,35E-07","module":"C1"},{"value":"4,75E-06","module":"C2"},{"value":"7,77E-05","module":"C3"},{"value":"2,46E-04","module":"C4"},{"value":"-3,21E-02","module":"D"}]},{"parameter":"ODP","unit":"kg CFC 11-eq.","values":[{"value":"2,54E-06","module":"A1-A3"},{"value":"4,83E-08","module":"A4"},{"value":"3,69E-10","module":"C1"},{"value":"3,02E-09","module":"C2"},{"value":"3,55E-08","module":"C3"},{"value":"3,17E-09","module":"C4"},{"value":"-2,88E-03","module":"D"}]},{"parameter":"AP","unit":"mol H+-eq.","values":[{"value":"2,33E-01","module":"A1-A3"},{"value":"6,13E-04","module":"A4"},{"value":"1,79E-05","module":"C1"},{"value":"3,83E-05","module":"C2"},{"value":"6,45E-04","module":"C3"},{"value":"1,83E-04","module":"C4"},{"value":"-1,13E-02","module":"D"}]},{"parameter":"POCP","unit":"kg NMVOC-eq.","values":[{"value":"9,95E-02","module":"A1-A3"},{"value":"5,20E-04","module":"A4"},{"value":"2,38E-05","module":"C1"},{"value":"3,25E-05","module":"C2"},{"value":"5,42E-04","module":"C3"},{"value":"2,00E-04","module":"C4"},{"value":"-5,51E-03","module":"D"}]},{"parameter":"ADPE","unit":"kg Sb-eq.","values":[{"value":"1,68E-03","module":"A1-A3"},{"value":"5,89E-06","module":"A4"},{"value":"2,62E-09","module":"C1"},{"value":"3,68E-07","module":"C2"},{"value":"1,11E-06","module":"C3"},{"value":"2,11E-07","module":"C4"},{"value":"1,90E-06","module":"D"}]},{"parameter":"ADPF","unit":"MJ","values":[{"value":"3,92E+02","module":"A1-A3"},{"value":"3,23E+00","module":"A4"},{"value":"2,35E-02","module":"C1"},{"value":"2,02E-01","module":"C2"},{"value":"1,34E+00","module":"C3"},{"value":"4,47E-01","module":"C4"},{"value":"-2,12E+01","module":"D"}]},{"parameter":"WDP","unit":"m3 world-eq.","values":[{"value":"1,75E+03","module":"A1-A3"},{"value":"3,12E+00","module":"A4"},{"value":"4,99E-03","module":"C1"},{"value":"1,95E-01","module":"C2"},{"value":"4,98E+00","module":"C3"},{"value":"2,42E+00","module":"C4"},{"value":"-9,34E+02","module":"D"}]},{"parameter":"EP-freshwater","unit":"kg P-eq.","values":[{"value":"5,08E-03","module":"A1-A3"},{"value":"1,70E-06","module":"A4"},{"value":"6,22E-09","module":"C1"},{"value":"1,07E-07","module":"C2"},{"value":"7,21E-06","module":"C3"},{"value":"1,39E-06","module":"C4"},{"value":"-6,68E-05","module":"D"}]},{"parameter":"EP-marine","unit":"kg N-eq.","values":[{"value":"2,89E-02","module":"A1-A3"},{"value":"1,21E-04","module":"A4"},{"value":"7,88E-06","module":"C1"},{"value":"7,58E-06","module":"C2"},{"value":"1,99E-04","module":"C3"},{"value":"8,40E-05","module":"C4"},{"value":"-1,50E-03","module":"D"}]},{"parameter":"EP-terrestrial","unit":"mol N-eq.","values":[{"value":"3,29E-01","module":"A1-A3"},{"value":"1,36E-03","module":"A4"},{"value":"8,65E-05","module":"C1"},{"value":"8,48E-05","module":"C2"},{"value":"2,10E-03","module":"C3"},{"value":"4,72E-04","module":"C4"},{"value":"-1,65E-02","module":"D"}]},{"parameter":"GWP-IOBC","unit":"kg CO2-eq.","values":[{"value":"2,95E+01","module":"A1-A3"},{"value":"2,14E-01","module":"A4"},{"value":"1,71E-03","module":"C1"},{"value":"1,33E-02","module":"C2"},{"value":"1,29E+00","module":"C3"},{"value":"7,95E-02","module":"C4"},{"value":"-1,64E+00","module":"D"}]}],"additional_environmental_impact":[{"parameter":"PM","unit":"disease incidence","values":[{"value":"1,33E-06","module":"A1-A3"},{"value":"1,31E-08","module":"A4"},{"value":"4,73E-10","module":"C1"},{"value":"8,17E-10","module":"C2"},{"value":"7,37E-09","module":"C3"},{"value":"3,11E-09","module":"C4"},{"value":"-1,34E-07","module":"D"}]},{"parameter":"ETP-fw","unit":"CTUe","values":[{"value":"1,70E+03","module":"A1-A3"},{"value":"2,39E+00","module":"A4"},{"value":"1,28E-02","module":"C1"},{"value":"1,49E-01","module":"C2"},{"value":"6,99E+00","module":"C3"},{"value":"1,01E+01","module":"C4"},{"value":"-2,81E+01","module":"D"}]},{"parameter":"HTP-c","unit":"CTUh","values":[{"value":"3,44E-08","module":"A1-A3"},{"value":"0,0E+00","module":"A4"},{"value":"0,0E+00","module":"C1"},{"value":"0,0E+00","module":"C2"},{"value":"3,48E-10","module":"C3"},{"value":"1,31E-10","module":"C4"},{"value":"-4,21E-09","module":"D"}]},{"parameter":"HTP-nc","unit":"CTUh","values":[{"value":"1,52E-06","module":"A1-A3"},{"value":"2,61E-09","module":"A4"},{"value":"1,20E-11","module":"C1"},{"value":"1,63E-10","module":"C2"},{"value":"8,03E-09","module":"C3"},{"value":"1,25E-09","module":"C4"},{"value":"-4,95E-08","module":"D"}]},{"parameter":"SQP","unit":"unitless","values":[{"value":"1,01E+02","module":"A1-A3"},{"value":"2,26E+00","module":"A4"},{"value":"2,98E-03","module":"C1"},{"value":"1,41E-01","module":"C2"},{"value":"4,97E-01","module":"C3"},{"value":"1,24E+00","module":"C4"},{"value":"-3,96E+00","module":"D"}]},{"parameter":"IRP","unit":"kBq U235-eq.","values":[{"value":"1,39E+00","module":"A1-A3"},{"value":"1,41E-02","module":"A4"},{"value":"1,01E-04","module":"C1"},{"value":"8,81E-04","module":"C2"},{"value":"5,82E-03","module":"C3"},{"value":"1,19E-03","module":"C4"},{"value":"-9,31E-02","module":"D"}]}],"resource_use":[{"parameter":"PERE","unit":"MJ","values":[{"value":"4,50E+01","module":"A1-A3"},{"value":"4,62E-02","module":"A4"},{"value":"1,27E-04","module":"C1"},{"value":"2,89E-03","module":"C2"},{"value":"2,25E-01","module":"C3"},{"value":"1,18E-01","module":"C4"},{"value":"-1,10E+01","module":"D"}]},{"parameter":"PERM","unit":"MJ","values":[{"value":"8,15E-03","module":"A1-A3"},{"value":"0,0E+00","module":"A4"},{"value":"0,0E+00","module":"C1"},{"value":"0,0E+00","module":"C2"},{"value":"-8,15E-03","module":"C3"},{"value":"0,0E+00","module":"C4"},{"value":"0,0E+00","module":"D"}]},{"parameter":"PERT","unit":"MJ","values":[{"value":"4,92E+01","module":"A1-A3"},{"value":"4,62E-02","module":"A4"},{"value":"1,27E-04","module":"C1"},{"value":"2,89E-03","module":"C2"},{"value":"2,17E-01","module":"C3"},{"value":"1,18E-01","module":"C4"},{"value":"-1,10E+01","module":"D"}]},{"parameter":"PENRE","unit":"MJ","values":[{"value":"3,67E+02","module":"A1-A3"},{"value":"3,23E+00","module":"A4"},{"value":"2,35E-02","module":"C1"},{"value":"2,02E-01","module":"C2"},{"value":"1,34E+00","module":"C3"},{"value":"4,48E-01","module":"C4"},{"value":"-2,12E+01","module":"D"}]},{"parameter":"PENRM","unit":"MJ","values":[{"value":"3,00E+01","module":"A1-A3"},{"value":"0,0E+00","module":"A4"},{"value":"0,0E+00","module":"C1"},{"value":"0,0E+00","module":"C2"},{"value":"-2,77E+01","module":"C3"},{"value":"0,0E+00","module":"C4"},{"value":"0,0E+00","module":"D"}]},{"parameter":"PENRT","unit":"MJ","values":[{"value":"3,92E+02","module":"A1-A3"},{"value":"3,23E+00","module":"A4"},{"value":"2,35E-02","module":"C1"},{"value":"2,02E-01","module":"C2"},{"value":"-2,64E+01","module":"C3"},{"value":"4,48E-01","module":"C4"},{"value":"-2,12E+01","module":"D"}]},{"parameter":"SM","unit":"kg","values":[{"value":"3,29E-01","module":"A1-A3"},{"value":"0,0E+00","module":"A4"},{"value":"1,15E-05","module":"C1"},{"value":"0,0E+00","module":"C2"},{"value":"0,0E+00","module":"C3"},{"value":"2,83E-03","module":"C4"},{"value":"0,0E+00","module":"D"}]},{"parameter":"RSF","unit":"MJ","values":[{"value":"8,91E-01","module":"A1-A3"},{"value":"1,65E-03","module":"A4"},{"value":"3,13E-06","module":"C1"},{"value":"1,03E-04","module":"C2"},{"value":"5,00E-03","module":"C3"},{"value":"4,43E-04","module":"C4"},{"value":"-3,25E-03","module":"D"}]},{"parameter":"NRSF","unit":"MJ","values":[{"value":"2,69E-02","module":"A1-A3"},{"value":"5,91E-03","module":"A4"},{"value":"4,60E-05","module":"C1"},{"value":"3,69E-04","module":"C2"},{"value":"0,0E+00","module":"C3"},{"value":"2,56E-02","module":"C4"},{"value":"-1,84E-01","module":"D"}]},{"parameter":"FW","unit":"m3","values":[{"value":"3,98E-01","module":"A1-A3"},{"value":"3,45E-04","module":"A4"},{"value":"1,21E-06","module":"C1"},{"value":"2,16E-05","module":"C2"},{"value":"1,66E-03","module":"C3"},{"value":"3,67E-04","module":"C4"},{"value":"-4,49E-02","module":"D"}]}],"end_of_life_waste":[{"parameter":"HWD","unit":"kg","values":[{"value":"1,20E-01","module":"A1-A3"},{"value":"1,66E-04","module":"A4"},{"value":"6,92E-07","module":"C1"},{"value":"1,04E-05","module":"C2"},{"value":"0,0E+00","module":"C3"},{"value":"1,44E-01","module":"C4"},{"value":"6,74E-03","module":"D"}]},{"parameter":"NHWD","unit":"kg","values":[{"value":"4,64E+00","module":"A1-A3"},{"value":"1,57E-01","module":"A4"},{"value":"2,78E-05","module":"C1"},{"value":"9,81E-03","module":"C2"},{"value":"1,31E-01","module":"C3"},{"value":"3,95E-01","module":"C4"},{"value":"-4,88E-01","module":"D"}]},{"parameter":"RWD","unit":"kg","values":[{"value":"1,12E-03","module":"A1-A3"},{"value":"2,20E-05","module":"A4"},{"value":"1,63E-07","module":"C1"},{"value":"1,37E-06","module":"C2"},{"value":"0,0E+00","module":"C3"},{"value":"5,81E-07","module":"C4"},{"value":"-8,71E-05","module":"D"}]}],"end_of_life_flow":[{"parameter":"CRU","unit":"kg","values":[{"value":"0,0E+00","module":"A1-A3"},{"value":"0,0E+00","module":"A4"},{"value":"0,0E+00","module":"C1"},{"value":"0,0E+00","module":"C2"},{"value":"0,0E+00","module":"C3"},{"value":"0,0E+00","module":"C4"},{"value":"0,0E+00","module":"D"}]},{"parameter":"MFR","unit":"kg","values":[{"value":"7,51E-01","module":"A1-A3"},{"value":"0,0E+00","module":"A4"},{"value":"1,13E-05","module":"C1"},{"value":"0,0E+00","module":"C2"},{"value":"1,98E-01","module":"C3"},{"value":"3,09E-05","module":"C4"},{"value":"0,0E+00","module":"D"}]},{"parameter":"MER","unit":"kg","values":[{"value":"2,99E-02","module":"A1-A3"},{"value":"0,0E+00","module":"A4"},{"value":"3,51E-08","module":"C1"},{"value":"0,0E+00","module":"C2"},{"value":"4,09E-01","module":"C3"},{"value":"7,55E-07","module":"C4"},{"value":"0,0E+00","module":"D"}]},{"parameter":"EEE","unit":"MJ","values":[{"value":"2,16E-02","module":"A1-A3"},{"value":"0,0E+00","module":"A4"},{"value":"1,20E-07","module":"C1"},{"value":"0,0E+00","module":"C2"},{"value":"4,51E-01","module":"C3"},{"value":"4,90E-05","module":"C4"},{"value":"0,0E+00","module":"D"}]},{"parameter":"EET","unit":"MJ","values":[{"value":"3,27E-01","module":"A1-A3"},{"value":"0,0E+00","module":"A4"},{"value":"1,82E-06","module":"C1"},{"value":"0,0E+00","module":"C2"},{"value":"6,82E+00","module":"C3"},{"value":"7,41E-04","module":"C4"},{"value":"0,0E+00","module":"D"}]}]}