{"product_name":"RMC C40/50 E Traditionel CEM I 52,5 (XC4, XD3, XS3, XF4, XA2)","epd_id":"NEPD-6993-6383","compliance":["EN 15804+A2","ISO 14025","ISO 21930"],"producer_name":"Heidelberg Materials Beton Danmark A/S","environmental_impact":[{"parameter":"GWP-total","unit":"kg CO2-eq.","values":[{"value":"3,67E+02","module":"A1"},{"value":"1,75E+01","module":"A2"},{"value":"3,93E+00","module":"A3"},{"value":"5,01E+00","module":"A4"},{"value":"9,20E+00","module":"C1"},{"value":"5,01E+00","module":"C2"},{"value":"1,60E+00","module":"C3"},{"value":"3,20E-01","module":"C4"},{"value":"-5,20E+00","module":"D"}]},{"parameter":"GWP-fossil","unit":"kg CO2-eq.","values":[{"value":"3,68E+02","module":"A1"},{"value":"1,75E+01","module":"A2"},{"value":"3,92E+00","module":"A3"},{"value":"5,01E+00","module":"A4"},{"value":"9,20E+00","module":"C1"},{"value":"5,01E+00","module":"C2"},{"value":"1,58E+00","module":"C3"},{"value":"3,19E-01","module":"C4"},{"value":"-5,10E+00","module":"D"}]},{"parameter":"GWP-biogenic","unit":"kg CO2-eq.","values":[{"value":"-8,16E-01","module":"A1"},{"value":"5,19E-03","module":"A2"},{"value":"-8,18E-03","module":"A3"},{"value":"2,15E-03","module":"A4"},{"value":"1,73E-03","module":"C1"},{"value":"2,15E-03","module":"C2"},{"value":"1,37E-02","module":"C3"},{"value":"2,72E-04","module":"C4"},{"value":"-1,02E-01","module":"D"}]},{"parameter":"GWP-luluc","unit":"kg CO2-eq.","values":[{"value":"3,81E-02","module":"A1"},{"value":"7,45E-03","module":"A2"},{"value":"1,69E-02","module":"A3"},{"value":"1,53E-03","module":"A4"},{"value":"7,26E-04","module":"C1"},{"value":"1,53E-03","module":"C2"},{"value":"2,19E-03","module":"C3"},{"value":"6,26E-05","module":"C4"},{"value":"-3,45E-03","module":"D"}]},{"parameter":"ODP","unit":"kg CFC 11-eq.","values":[{"value":"5,93E-06","module":"A1"},{"value":"3,53E-06","module":"A2"},{"value":"5,97E-07","module":"A3"},{"value":"1,21E-06","module":"A4"},{"value":"1,99E-06","module":"C1"},{"value":"1,21E-06","module":"C2"},{"value":"3,12E-07","module":"C3"},{"value":"1,55E-07","module":"C4"},{"value":"-9,28E-07","module":"D"}]},{"parameter":"AP","unit":"mol H+-eq.","values":[{"value":"1,03E+00","module":"A1"},{"value":"3,58E-01","module":"A2"},{"value":"1,72E-02","module":"A3"},{"value":"1,61E-02","module":"A4"},{"value":"9,63E-02","module":"C1"},{"value":"1,61E-02","module":"C2"},{"value":"1,28E-02","module":"C3"},{"value":"3,12E-03","module":"C4"},{"value":"-4,59E-02","module":"D"}]},{"parameter":"POCP","unit":"kg NMVOC-eq.","values":[{"value":"6,61E-01","module":"A1"},{"value":"2,45E-01","module":"A2"},{"value":"1,56E-02","module":"A3"},{"value":"1,55E-02","module":"A4"},{"value":"1,28E-01","module":"C1"},{"value":"1,55E-02","module":"C2"},{"value":"1,16E-02","module":"C3"},{"value":"3,68E-03","module":"C4"},{"value":"-4,94E-02","module":"D"}]},{"parameter":"ADPE","unit":"kg Sb-eq.","values":[{"value":"8,87E-04","module":"A1"},{"value":"1,69E-04","module":"A2"},{"value":"4,57E-05","module":"A3"},{"value":"8,93E-05","module":"A4"},{"value":"1,41E-05","module":"C1"},{"value":"8,93E-05","module":"C2"},{"value":"2,01E-05","module":"C3"},{"value":"2,83E-06","module":"C4"},{"value":"-4,53E-04","module":"D"}]},{"parameter":"ADPF","unit":"MJ","values":[{"value":"1,17E+03","module":"A1"},{"value":"2,42E+02","module":"A2"},{"value":"5,47E+01","module":"A3"},{"value":"8,14E+01","module":"A4"},{"value":"1,27E+02","module":"C1"},{"value":"8,14E+01","module":"C2"},{"value":"4,91E+01","module":"C3"},{"value":"1,03E+01","module":"C4"},{"value":"-8,62E+01","module":"D"}]},{"parameter":"WDP","unit":"m3 world-eq.","values":[{"value":"2,48E+03","module":"A1"},{"value":"1,09E+02","module":"A2"},{"value":"2,77E+02","module":"A3"},{"value":"6,24E+01","module":"A4"},{"value":"2,69E+01","module":"C1"},{"value":"6,24E+01","module":"C2"},{"value":"5,42E+03","module":"C3"},{"value":"2,17E+01","module":"C4"},{"value":"-4,04E+03","module":"D"}]},{"parameter":"EP-freshwater","unit":"kg P-eq.","values":[{"value":"5,27E-03","module":"A1"},{"value":"8,42E-05","module":"A2"},{"value":"1,19E-04","module":"A3"},{"value":"3,99E-05","module":"A4"},{"value":"3,35E-05","module":"C1"},{"value":"3,99E-05","module":"C2"},{"value":"9,99E-05","module":"C3"},{"value":"2,38E-06","module":"C4"},{"value":"-1,35E-04","module":"D"}]},{"parameter":"EP-marine","unit":"kg N-eq.","values":[{"value":"1,92E-01","module":"A1"},{"value":"8,26E-02","module":"A2"},{"value":"5,08E-03","module":"A3"},{"value":"3,53E-03","module":"A4"},{"value":"4,25E-02","module":"C1"},{"value":"3,53E-03","module":"C2"},{"value":"3,75E-03","module":"C3"},{"value":"1,17E-03","module":"C4"},{"value":"-1,59E-02","module":"D"}]},{"parameter":"EP-terrestrial","unit":"mol N-eq.","values":[{"value":"2,47E+00","module":"A1"},{"value":"9,23E-01","module":"A2"},{"value":"5,71E-02","module":"A3"},{"value":"3,94E-02","module":"A4"},{"value":"4,60E-01","module":"C1"},{"value":"3,94E-02","module":"C2"},{"value":"4,32E-02","module":"C3"},{"value":"1,29E-02","module":"C4"},{"value":"-1,87E-01","module":"D"}]},{"parameter":"GWP-IOBC","unit":"kg CO2-eq.","values":[{"value":"3,67E+02","module":"A1"},{"value":"1,75E+01","module":"A2"},{"value":"4,42E+00","module":"A3"},{"value":"5,01E+00","module":"A4"},{"value":"9,20E+00","module":"C1"},{"value":"5,01E+00","module":"C2"},{"value":"1,58E+00","module":"C3"},{"value":"3,20E-01","module":"C4"},{"value":"-5,45E+00","module":"D"}]}],"additional_environmental_impact":[{"parameter":"PM","unit":"disease incidence","values":[{"value":"1,05E-05","module":"A1"},{"value":"5,60E-07","module":"A2"},{"value":"2,53E-07","module":"A3"},{"value":"4,60E-07","module":"A4"},{"value":"1,17E-05","module":"C1"},{"value":"4,60E-07","module":"C2"},{"value":"2,05E-07","module":"C3"},{"value":"6,64E-08","module":"C4"},{"value":"-9,77E-07","module":"D"}]},{"parameter":"ETP-fw","unit":"CTUe","values":[{"value":"1,47E+04","module":"A1"},{"value":"1,49E+02","module":"A2"},{"value":"5,11E+01","module":"A3"},{"value":"5,95E+01","module":"A4"},{"value":"6,93E+01","module":"C1"},{"value":"5,95E+01","module":"C2"},{"value":"3,48E+01","module":"C3"},{"value":"5,10E+00","module":"C4"},{"value":"-8,88E+01","module":"D"}]},{"parameter":"HTP-c","unit":"CTUh","values":[{"value":"2,04E-07","module":"A1"},{"value":"0,0E+00","module":"A2"},{"value":"1,47E-09","module":"A3"},{"value":"0,0E+00","module":"A4"},{"value":"2,30E-09","module":"C1"},{"value":"0,0E+00","module":"C2"},{"value":"2,23E-09","module":"C3"},{"value":"1,49E-10","module":"C4"},{"value":"-4,45E-09","module":"D"}]},{"parameter":"HTP-nc","unit":"CTUh","values":[{"value":"1,22E-06","module":"A1"},{"value":"7,00E-08","module":"A2"},{"value":"4,28E-08","module":"A3"},{"value":"5,75E-08","module":"A4"},{"value":"6,44E-08","module":"C1"},{"value":"5,75E-08","module":"C2"},{"value":"3,12E-08","module":"C3"},{"value":"2,98E-09","module":"C4"},{"value":"-1,09E-07","module":"D"}]},{"parameter":"SQP","unit":"unitless","values":[{"value":"3,04E+02","module":"A1"},{"value":"1,32E+02","module":"A2"},{"value":"4,93E+01","module":"A3"},{"value":"9,33E+01","module":"A4"},{"value":"1,54E+01","module":"C1"},{"value":"9,33E+01","module":"C2"},{"value":"2,78E+01","module":"C3"},{"value":"3,76E+01","module":"C4"},{"value":"1,96E+02","module":"D"}]},{"parameter":"IRP","unit":"kBq U235-eq.","values":[{"value":"2,75E+00","module":"A1"},{"value":"1,05E+00","module":"A2"},{"value":"2,25E-01","module":"A3"},{"value":"3,56E-01","module":"A4"},{"value":"5,52E-01","module":"C1"},{"value":"3,56E-01","module":"C2"},{"value":"8,24E-01","module":"C3"},{"value":"4,47E-02","module":"C4"},{"value":"-7,91E-01","module":"D"}]}],"resource_use":[{"parameter":"PERE","unit":"MJ","values":[{"value":"2,75E+02","module":"A1"},{"value":"2,06E+00","module":"A2"},{"value":"1,47E+01","module":"A3"},{"value":"1,02E+00","module":"A4"},{"value":"6,90E-01","module":"C1"},{"value":"1,02E+00","module":"C2"},{"value":"2,53E+01","module":"C3"},{"value":"1,59E-01","module":"C4"},{"value":"-2,02E+01","module":"D"}]},{"parameter":"PERM","unit":"MJ","values":[{"value":"1,88E+01","module":"A1"},{"value":"0,0E+00","module":"A2"},{"value":"0,0E+00","module":"A3"},{"value":"0,0E+00","module":"A4"},{"value":"0,0E+00","module":"C1"},{"value":"0,0E+00","module":"C2"},{"value":"0,0E+00","module":"C3"},{"value":"0,0E+00","module":"C4"},{"value":"0,0E+00","module":"D"}]},{"parameter":"PERT","unit":"MJ","values":[{"value":"2,94E+02","module":"A1"},{"value":"2,06E+00","module":"A2"},{"value":"1,47E+01","module":"A3"},{"value":"1,02E+00","module":"A4"},{"value":"6,90E-01","module":"C1"},{"value":"1,02E+00","module":"C2"},{"value":"2,53E+01","module":"C3"},{"value":"1,59E-01","module":"C4"},{"value":"-2,02E+01","module":"D"}]},{"parameter":"PENRE","unit":"MJ","values":[{"value":"1,18E+03","module":"A1"},{"value":"2,42E+02","module":"A2"},{"value":"5,48E+01","module":"A3"},{"value":"8,14E+01","module":"A4"},{"value":"1,27E+02","module":"C1"},{"value":"8,14E+01","module":"C2"},{"value":"4,91E+01","module":"C3"},{"value":"1,03E+01","module":"C4"},{"value":"-9,10E+01","module":"D"}]},{"parameter":"PENRM","unit":"MJ","values":[{"value":"3,99E+01","module":"A1"},{"value":"0,0E+00","module":"A2"},{"value":"0,0E+00","module":"A3"},{"value":"0,0E+00","module":"A4"},{"value":"0,0E+00","module":"C1"},{"value":"0,0E+00","module":"C2"},{"value":"0,0E+00","module":"C3"},{"value":"0,0E+00","module":"C4"},{"value":"0,0E+00","module":"D"}]},{"parameter":"PENRT","unit":"MJ","values":[{"value":"1,22E+03","module":"A1"},{"value":"2,42E+02","module":"A2"},{"value":"5,48E+01","module":"A3"},{"value":"8,14E+01","module":"A4"},{"value":"1,27E+02","module":"C1"},{"value":"8,14E+01","module":"C2"},{"value":"4,91E+01","module":"C3"},{"value":"1,03E+01","module":"C4"},{"value":"-9,10E+01","module":"D"}]},{"parameter":"SM","unit":"kg","values":[{"value":"1,11E+01","module":"A1"},{"value":"0,0E+00","module":"A2"},{"value":"4,10E-03","module":"A3"},{"value":"0,0E+00","module":"A4"},{"value":"0,0E+00","module":"C1"},{"value":"0,0E+00","module":"C2"},{"value":"0,0E+00","module":"C3"},{"value":"0,0E+00","module":"C4"},{"value":"0,0E+00","module":"D"}]},{"parameter":"RSF","unit":"MJ","values":[{"value":"1,36E+02","module":"A1"},{"value":"7,20E-02","module":"A2"},{"value":"5,30E-01","module":"A3"},{"value":"3,58E-02","module":"A4"},{"value":"0,0E+00","module":"C1"},{"value":"3,58E-02","module":"C2"},{"value":"0,0E+00","module":"C3"},{"value":"3,28E-03","module":"C4"},{"value":"-4,13E-01","module":"D"}]},{"parameter":"NRSF","unit":"MJ","values":[{"value":"1,75E+02","module":"A1"},{"value":"3,84E-01","module":"A2"},{"value":"5,96E-02","module":"A3"},{"value":"1,20E-01","module":"A4"},{"value":"0,0E+00","module":"C1"},{"value":"1,20E-01","module":"C2"},{"value":"0,0E+00","module":"C3"},{"value":"9,42E-03","module":"C4"},{"value":"-4,24E-01","module":"D"}]},{"parameter":"FW","unit":"m3","values":[{"value":"2,18E+00","module":"A1"},{"value":"1,63E-02","module":"A2"},{"value":"1,28E-01","module":"A3"},{"value":"9,26E-03","module":"A4"},{"value":"6,52E-03","module":"C1"},{"value":"9,26E-03","module":"C2"},{"value":"8,41E-02","module":"C3"},{"value":"1,23E-02","module":"C4"},{"value":"-3,17E+00","module":"D"}]}],"end_of_life_waste":[{"parameter":"HWD","unit":"kg","values":[{"value":"7,81E+00","module":"A1"},{"value":"1,05E-02","module":"A2"},{"value":"2,61E-02","module":"A3"},{"value":"4,45E-03","module":"A4"},{"value":"3,73E-03","module":"C1"},{"value":"4,45E-03","module":"C2"},{"value":"4,90E-03","module":"C3"},{"value":"0,0E+00","module":"C4"},{"value":"-2,08E-02","module":"D"}]},{"parameter":"NHWD","unit":"kg","values":[{"value":"1,75E+02","module":"A1"},{"value":"8,85E+00","module":"A2"},{"value":"9,93E-01","module":"A3"},{"value":"7,07E+00","module":"A4"},{"value":"1,50E-01","module":"C1"},{"value":"7,07E+00","module":"C2"},{"value":"1,55E-01","module":"C3"},{"value":"7,46E+01","module":"C4"},{"value":"-6,30E-01","module":"D"}]},{"parameter":"RWD","unit":"kg","values":[{"value":"2,91E-03","module":"A1"},{"value":"1,68E-03","module":"A2"},{"value":"2,80E-04","module":"A3"},{"value":"5,56E-04","module":"A4"},{"value":"8,80E-04","module":"C1"},{"value":"5,56E-04","module":"C2"},{"value":"5,19E-04","module":"C3"},{"value":"0,0E+00","module":"C4"},{"value":"-6,84E-04","module":"D"}]}],"end_of_life_flow":[{"parameter":"CRU","unit":"kg","values":[{"value":"6,99E+00","module":"A1"},{"value":"0,0E+00","module":"A2"},{"value":"0,0E+00","module":"A3"},{"value":"0,0E+00","module":"A4"},{"value":"0,0E+00","module":"C1"},{"value":"0,0E+00","module":"C2"},{"value":"0,0E+00","module":"C3"},{"value":"0,0E+00","module":"C4"},{"value":"0,0E+00","module":"D"}]},{"parameter":"MFR","unit":"kg","values":[{"value":"1,48E+00","module":"A1"},{"value":"0,0E+00","module":"A2"},{"value":"8,40E+01","module":"A3"},{"value":"0,0E+00","module":"A4"},{"value":"0,0E+00","module":"C1"},{"value":"0,0E+00","module":"C2"},{"value":"2,23E+03","module":"C3"},{"value":"0,0E+00","module":"C4"},{"value":"0,0E+00","module":"D"}]},{"parameter":"MER","unit":"kg","values":[{"value":"7,55E-01","module":"A1"},{"value":"0,0E+00","module":"A2"},{"value":"6,78E-02","module":"A3"},{"value":"0,0E+00","module":"A4"},{"value":"0,0E+00","module":"C1"},{"value":"0,0E+00","module":"C2"},{"value":"0,0E+00","module":"C3"},{"value":"0,0E+00","module":"C4"},{"value":"0,0E+00","module":"D"}]},{"parameter":"EEE","unit":"MJ","values":[{"value":"1,19E-03","module":"A1"},{"value":"0,0E+00","module":"A2"},{"value":"3,82E-02","module":"A3"},{"value":"0,0E+00","module":"A4"},{"value":"0,0E+00","module":"C1"},{"value":"0,0E+00","module":"C2"},{"value":"0,0E+00","module":"C3"},{"value":"0,0E+00","module":"C4"},{"value":"0,0E+00","module":"D"}]},{"parameter":"EET","unit":"MJ","values":[{"value":"1,80E-02","module":"A1"},{"value":"0,0E+00","module":"A2"},{"value":"5,78E-01","module":"A3"},{"value":"0,0E+00","module":"A4"},{"value":"0,0E+00","module":"C1"},{"value":"0,0E+00","module":"C2"},{"value":"0,0E+00","module":"C3"},{"value":"0,0E+00","module":"C4"},{"value":"0,0E+00","module":"D"}]}]}