{"product_name":"RMC 35 MPa Grusbeton CEM ll/A-LL 42,5 R ","epd_id":"NEPD-8781-8436","compliance":["EN 15804+A2","ISO 14025","ISO 21930"],"producer_name":"Heidelberg Materials Beton Danmark A/S","environmental_impact":[{"parameter":"GWP-total","unit":"kg CO2-eq.","values":[{"value":"2,36E+02","module":"A1"},{"value":"9,02E+00","module":"A2"},{"value":"3,93E+00","module":"A3"},{"value":"5,02E+00","module":"A4"},{"value":"9,22E+00","module":"C1"},{"value":"5,02E+00","module":"C2"},{"value":"1,61E+00","module":"C3"},{"value":"3,20E-01","module":"C4"},{"value":"-5,21E+00","module":"D"}]},{"parameter":"GWP-fossil","unit":"kg CO2-eq.","values":[{"value":"2,36E+02","module":"A1"},{"value":"9,01E+00","module":"A2"},{"value":"3,92E+00","module":"A3"},{"value":"5,02E+00","module":"A4"},{"value":"9,22E+00","module":"C1"},{"value":"5,02E+00","module":"C2"},{"value":"1,58E+00","module":"C3"},{"value":"3,20E-01","module":"C4"},{"value":"-5,11E+00","module":"D"}]},{"parameter":"GWP-biogenic","unit":"kg CO2-eq.","values":[{"value":"-1,80E-02","module":"A1"},{"value":"3,18E-03","module":"A2"},{"value":"-8,18E-03","module":"A3"},{"value":"2,15E-03","module":"A4"},{"value":"1,73E-03","module":"C1"},{"value":"2,15E-03","module":"C2"},{"value":"1,37E-02","module":"C3"},{"value":"2,72E-04","module":"C4"},{"value":"-1,02E-01","module":"D"}]},{"parameter":"GWP-luluc","unit":"kg CO2-eq.","values":[{"value":"9,70E-03","module":"A1"},{"value":"2,87E-03","module":"A2"},{"value":"1,69E-02","module":"A3"},{"value":"1,53E-03","module":"A4"},{"value":"7,27E-04","module":"C1"},{"value":"1,53E-03","module":"C2"},{"value":"2,19E-03","module":"C3"},{"value":"6,27E-05","module":"C4"},{"value":"-3,45E-03","module":"D"}]},{"parameter":"ODP","unit":"kg CFC 11-eq.","values":[{"value":"4,49E-06","module":"A1"},{"value":"1,99E-06","module":"A2"},{"value":"5,97E-07","module":"A3"},{"value":"1,21E-06","module":"A4"},{"value":"1,99E-06","module":"C1"},{"value":"1,21E-06","module":"C2"},{"value":"3,12E-07","module":"C3"},{"value":"1,56E-07","module":"C4"},{"value":"-9,30E-07","module":"D"}]},{"parameter":"AP","unit":"mol H+-eq.","values":[{"value":"5,84E-01","module":"A1"},{"value":"1,03E-01","module":"A2"},{"value":"1,72E-02","module":"A3"},{"value":"1,62E-02","module":"A4"},{"value":"9,65E-02","module":"C1"},{"value":"1,62E-02","module":"C2"},{"value":"1,28E-02","module":"C3"},{"value":"3,12E-03","module":"C4"},{"value":"-4,60E-02","module":"D"}]},{"parameter":"POCP","unit":"kg NMVOC-eq.","values":[{"value":"4,68E-01","module":"A1"},{"value":"7,88E-02","module":"A2"},{"value":"1,56E-02","module":"A3"},{"value":"1,55E-02","module":"A4"},{"value":"1,28E-01","module":"C1"},{"value":"1,55E-02","module":"C2"},{"value":"1,16E-02","module":"C3"},{"value":"3,69E-03","module":"C4"},{"value":"-4,94E-02","module":"D"}]},{"parameter":"ADPE","unit":"kg Sb-eq.","values":[{"value":"1,04E+02","module":"A1"},{"value":"1,21E-04","module":"A2"},{"value":"4,57E-05","module":"A3"},{"value":"8,94E-05","module":"A4"},{"value":"1,42E-05","module":"C1"},{"value":"8,94E-05","module":"C2"},{"value":"2,01E-05","module":"C3"},{"value":"2,83E-06","module":"C4"},{"value":"-4,53E-04","module":"D"}]},{"parameter":"ADPF","unit":"MJ","values":[{"value":"9,25E+02","module":"A1"},{"value":"1,33E+02","module":"A2"},{"value":"5,47E+01","module":"A3"},{"value":"8,15E+01","module":"A4"},{"value":"1,27E+02","module":"C1"},{"value":"8,15E+01","module":"C2"},{"value":"4,92E+01","module":"C3"},{"value":"1,03E+01","module":"C4"},{"value":"-8,64E+01","module":"D"}]},{"parameter":"WDP","unit":"m3 world-eq.","values":[{"value":"2,07E+04","module":"A1"},{"value":"8,47E+01","module":"A2"},{"value":"2,77E+02","module":"A3"},{"value":"6,25E+01","module":"A4"},{"value":"2,70E+01","module":"C1"},{"value":"6,25E+01","module":"C2"},{"value":"5,43E+03","module":"C3"},{"value":"2,17E+01","module":"C4"},{"value":"-4,05E+03","module":"D"}]},{"parameter":"EP-freshwater","unit":"kg P-eq.","values":[{"value":"3,15E-03","module":"A1"},{"value":"5,65E-05","module":"A2"},{"value":"1,19E-04","module":"A3"},{"value":"3,99E-05","module":"A4"},{"value":"3,36E-05","module":"C1"},{"value":"3,99E-05","module":"C2"},{"value":"1,00E-04","module":"C3"},{"value":"2,39E-06","module":"C4"},{"value":"-1,36E-04","module":"D"}]},{"parameter":"EP-marine","unit":"kg N-eq.","values":[{"value":"1,51E-01","module":"A1"},{"value":"2,52E-02","module":"A2"},{"value":"5,08E-03","module":"A3"},{"value":"3,54E-03","module":"A4"},{"value":"4,26E-02","module":"C1"},{"value":"3,54E-03","module":"C2"},{"value":"3,76E-03","module":"C3"},{"value":"1,17E-03","module":"C4"},{"value":"-1,59E-02","module":"D"}]},{"parameter":"EP-terrestrial","unit":"mol N-eq.","values":[{"value":"1,43E+00","module":"A1"},{"value":"2,82E-01","module":"A2"},{"value":"5,71E-02","module":"A3"},{"value":"3,95E-02","module":"A4"},{"value":"4,61E-01","module":"C1"},{"value":"3,95E-02","module":"C2"},{"value":"4,33E-02","module":"C3"},{"value":"1,29E-02","module":"C4"},{"value":"-1,87E-01","module":"D"}]},{"parameter":"GWP-IOBC","unit":"kg CO2-eq.","values":[{"value":"2,34E+02","module":"A1"},{"value":"9,02E+00","module":"A2"},{"value":"4,42E+00","module":"A3"},{"value":"5,02E+00","module":"A4"},{"value":"9,22E+00","module":"C1"},{"value":"5,02E+00","module":"C2"},{"value":"1,59E+00","module":"C3"},{"value":"3,20E-01","module":"C4"},{"value":"-5,46E+00","module":"D"}]}],"additional_environmental_impact":[{"parameter":"PM","unit":"disease incidence","values":[{"value":"3,16E-06","module":"A1"},{"value":"5,71E-07","module":"A2"},{"value":"2,53E-07","module":"A3"},{"value":"4,61E-07","module":"A4"},{"value":"1,17E-05","module":"C1"},{"value":"4,61E-07","module":"C2"},{"value":"2,05E-07","module":"C3"},{"value":"6,65E-08","module":"C4"},{"value":"-9,79E-07","module":"D"}]},{"parameter":"ETP-fw","unit":"CTUe","values":[{"value":"4,03E+03","module":"A1"},{"value":"9,07E+01","module":"A2"},{"value":"5,11E+01","module":"A3"},{"value":"5,96E+01","module":"A4"},{"value":"6,94E+01","module":"C1"},{"value":"5,96E+01","module":"C2"},{"value":"3,49E+01","module":"C3"},{"value":"5,10E+00","module":"C4"},{"value":"-8,89E+01","module":"D"}]},{"parameter":"HTP-c","unit":"CTUh","values":[{"value":"2,18E-08","module":"A1"},{"value":"0,0E+00","module":"A2"},{"value":"1,47E-09","module":"A3"},{"value":"0,0E+00","module":"A4"},{"value":"2,30E-09","module":"C1"},{"value":"0,0E+00","module":"C2"},{"value":"2,23E-09","module":"C3"},{"value":"1,49E-10","module":"C4"},{"value":"-4,46E-09","module":"D"}]},{"parameter":"HTP-nc","unit":"CTUh","values":[{"value":"1,82E-06","module":"A1"},{"value":"7,14E-08","module":"A2"},{"value":"4,28E-08","module":"A3"},{"value":"5,76E-08","module":"A4"},{"value":"6,45E-08","module":"C1"},{"value":"5,76E-08","module":"C2"},{"value":"3,12E-08","module":"C3"},{"value":"2,99E-09","module":"C4"},{"value":"-1,09E-07","module":"D"}]},{"parameter":"SQP","unit":"unitless","values":[{"value":"-7,31E+01","module":"A1"},{"value":"1,20E+02","module":"A2"},{"value":"4,93E+01","module":"A3"},{"value":"9,35E+01","module":"A4"},{"value":"1,54E+01","module":"C1"},{"value":"9,35E+01","module":"C2"},{"value":"2,78E+01","module":"C3"},{"value":"3,76E+01","module":"C4"},{"value":"1,96E+02","module":"D"}]},{"parameter":"IRP","unit":"kBq U235-eq.","values":[{"value":"1,11E+01","module":"A1"},{"value":"5,83E-01","module":"A2"},{"value":"2,25E-01","module":"A3"},{"value":"3,56E-01","module":"A4"},{"value":"5,53E-01","module":"C1"},{"value":"3,56E-01","module":"C2"},{"value":"8,25E-01","module":"C3"},{"value":"4,48E-02","module":"C4"},{"value":"-7,93E-01","module":"D"}]}],"resource_use":[{"parameter":"PERE","unit":"MJ","values":[{"value":"1,47E+02","module":"A1"},{"value":"1,43E+00","module":"A2"},{"value":"1,47E+01","module":"A3"},{"value":"1,03E+00","module":"A4"},{"value":"6,92E-01","module":"C1"},{"value":"1,03E+00","module":"C2"},{"value":"2,53E+01","module":"C3"},{"value":"1,59E-01","module":"C4"},{"value":"-2,02E+01","module":"D"}]},{"parameter":"PERM","unit":"MJ","values":[{"value":"1,26E+00","module":"A1"},{"value":"0,0E+00","module":"A2"},{"value":"0,0E+00","module":"A3"},{"value":"0,0E+00","module":"A4"},{"value":"0,0E+00","module":"C1"},{"value":"0,0E+00","module":"C2"},{"value":"0,0E+00","module":"C3"},{"value":"0,0E+00","module":"C4"},{"value":"0,0E+00","module":"D"}]},{"parameter":"PERT","unit":"MJ","values":[{"value":"1,49E+02","module":"A1"},{"value":"1,43E+00","module":"A2"},{"value":"1,47E+01","module":"A3"},{"value":"1,03E+00","module":"A4"},{"value":"6,92E-01","module":"C1"},{"value":"1,03E+00","module":"C2"},{"value":"2,53E+01","module":"C3"},{"value":"1,59E-01","module":"C4"},{"value":"-2,02E+01","module":"D"}]},{"parameter":"PENRE","unit":"MJ","values":[{"value":"9,24E+02","module":"A1"},{"value":"1,33E+02","module":"A2"},{"value":"5,48E+01","module":"A3"},{"value":"8,15E+01","module":"A4"},{"value":"1,27E+02","module":"C1"},{"value":"8,15E+01","module":"C2"},{"value":"4,92E+01","module":"C3"},{"value":"1,03E+01","module":"C4"},{"value":"-9,12E+01","module":"D"}]},{"parameter":"PENRM","unit":"MJ","values":[{"value":"5,31E+00","module":"A1"},{"value":"0,0E+00","module":"A2"},{"value":"0,0E+00","module":"A3"},{"value":"0,0E+00","module":"A4"},{"value":"0,0E+00","module":"C1"},{"value":"0,0E+00","module":"C2"},{"value":"0,0E+00","module":"C3"},{"value":"0,0E+00","module":"C4"},{"value":"0,0E+00","module":"D"}]},{"parameter":"PENRT","unit":"MJ","values":[{"value":"9,30E+02","module":"A1"},{"value":"1,33E+02","module":"A2"},{"value":"5,48E+01","module":"A3"},{"value":"8,15E+01","module":"A4"},{"value":"1,27E+02","module":"C1"},{"value":"8,15E+01","module":"C2"},{"value":"4,92E+01","module":"C3"},{"value":"1,03E+01","module":"C4"},{"value":"-9,12E+01","module":"D"}]},{"parameter":"SM","unit":"kg","values":[{"value":"3,33E+01","module":"A1"},{"value":"0,0E+00","module":"A2"},{"value":"4,10E-03","module":"A3"},{"value":"0,0E+00","module":"A4"},{"value":"0,0E+00","module":"C1"},{"value":"0,0E+00","module":"C2"},{"value":"0,0E+00","module":"C3"},{"value":"0,0E+00","module":"C4"},{"value":"0,0E+00","module":"D"}]},{"parameter":"RSF","unit":"MJ","values":[{"value":"1,67E+00","module":"A1"},{"value":"5,06E-02","module":"A2"},{"value":"5,30E-01","module":"A3"},{"value":"3,59E-02","module":"A4"},{"value":"0,0E+00","module":"C1"},{"value":"3,59E-02","module":"C2"},{"value":"0,0E+00","module":"C3"},{"value":"3,28E-03","module":"C4"},{"value":"-4,14E-01","module":"D"}]},{"parameter":"NRSF","unit":"MJ","values":[{"value":"5,71E+02","module":"A1"},{"value":"1,91E-01","module":"A2"},{"value":"5,96E-02","module":"A3"},{"value":"1,20E-01","module":"A4"},{"value":"0,0E+00","module":"C1"},{"value":"1,20E-01","module":"C2"},{"value":"0,0E+00","module":"C3"},{"value":"9,44E-03","module":"C4"},{"value":"-4,25E-01","module":"D"}]},{"parameter":"FW","unit":"m3","values":[{"value":"3,30E+00","module":"A1"},{"value":"1,24E-02","module":"A2"},{"value":"1,28E-01","module":"A3"},{"value":"9,28E-03","module":"A4"},{"value":"6,53E-03","module":"C1"},{"value":"9,28E-03","module":"C2"},{"value":"8,43E-02","module":"C3"},{"value":"1,23E-02","module":"C4"},{"value":"-3,17E+00","module":"D"}]}],"end_of_life_waste":[{"parameter":"HWD","unit":"kg","values":[{"value":"8,26E-02","module":"A1"},{"value":"6,57E-03","module":"A2"},{"value":"2,61E-02","module":"A3"},{"value":"4,46E-03","module":"A4"},{"value":"3,74E-03","module":"C1"},{"value":"4,46E-03","module":"C2"},{"value":"4,91E-03","module":"C3"},{"value":"0,0E+00","module":"C4"},{"value":"-2,08E-02","module":"D"}]},{"parameter":"NHWD","unit":"kg","values":[{"value":"3,43E+00","module":"A1"},{"value":"8,83E+00","module":"A2"},{"value":"9,93E-01","module":"A3"},{"value":"7,09E+00","module":"A4"},{"value":"1,50E-01","module":"C1"},{"value":"7,09E+00","module":"C2"},{"value":"1,55E-01","module":"C3"},{"value":"7,47E+01","module":"C4"},{"value":"-6,32E-01","module":"D"}]},{"parameter":"RWD","unit":"kg","values":[{"value":"5,49E-03","module":"A1"},{"value":"9,19E-04","module":"A2"},{"value":"2,80E-04","module":"A3"},{"value":"5,57E-04","module":"A4"},{"value":"8,81E-04","module":"C1"},{"value":"5,57E-04","module":"C2"},{"value":"5,20E-04","module":"C3"},{"value":"0,0E+00","module":"C4"},{"value":"-6,85E-04","module":"D"}]}],"end_of_life_flow":[{"parameter":"CRU","unit":"kg","values":[{"value":"0,0E+00","module":"A1"},{"value":"0,0E+00","module":"A2"},{"value":"0,0E+00","module":"A3"},{"value":"0,0E+00","module":"A4"},{"value":"0,0E+00","module":"C1"},{"value":"0,0E+00","module":"C2"},{"value":"0,0E+00","module":"C3"},{"value":"0,0E+00","module":"C4"},{"value":"0,0E+00","module":"D"}]},{"parameter":"MFR","unit":"kg","values":[{"value":"2,01E-02","module":"A1"},{"value":"0,0E+00","module":"A2"},{"value":"8,40E+01","module":"A3"},{"value":"0,0E+00","module":"A4"},{"value":"0,0E+00","module":"C1"},{"value":"0,0E+00","module":"C2"},{"value":"2,23E+03","module":"C3"},{"value":"0,0E+00","module":"C4"},{"value":"0,0E+00","module":"D"}]},{"parameter":"MER","unit":"kg","values":[{"value":"1,77E-03","module":"A1"},{"value":"0,0E+00","module":"A2"},{"value":"6,78E-02","module":"A3"},{"value":"0,0E+00","module":"A4"},{"value":"0,0E+00","module":"C1"},{"value":"0,0E+00","module":"C2"},{"value":"0,0E+00","module":"C3"},{"value":"0,0E+00","module":"C4"},{"value":"0,0E+00","module":"D"}]},{"parameter":"EEE","unit":"MJ","values":[{"value":"8,25E-03","module":"A1"},{"value":"0,0E+00","module":"A2"},{"value":"3,82E-02","module":"A3"},{"value":"0,0E+00","module":"A4"},{"value":"0,0E+00","module":"C1"},{"value":"0,0E+00","module":"C2"},{"value":"0,0E+00","module":"C3"},{"value":"0,0E+00","module":"C4"},{"value":"0,0E+00","module":"D"}]},{"parameter":"EET","unit":"MJ","values":[{"value":"3,81E-02","module":"A1"},{"value":"0,0E+00","module":"A2"},{"value":"5,78E-01","module":"A3"},{"value":"0,0E+00","module":"A4"},{"value":"0,0E+00","module":"C1"},{"value":"0,0E+00","module":"C2"},{"value":"0,0E+00","module":"C3"},{"value":"0,0E+00","module":"C4"},{"value":"0,0E+00","module":"D"}]}]}