{"product_name":"RMC C35/45 A Sekant CEM l 52,5 N (XC4, XD1, XS2, XF2/XF3, XA2)","epd_id":"NEPD-7168-6578","compliance":["EN 15804+A2","ISO 14025","ISO 21930"],"producer_name":"Heidelberg Materials Beton Danmark A/S","environmental_impact":[{"parameter":"GWP-total","unit":"kg CO2-eq.","values":[{"value":"3,10E+02","module":"A1"},{"value":"7,18E+00","module":"A2"},{"value":"3,93E+00","module":"A3"},{"value":"4,89E+00","module":"A4"},{"value":"8,97E+00","module":"C1"},{"value":"4,89E+00","module":"C2"},{"value":"1,56E+00","module":"C3"},{"value":"3,11E-01","module":"C4"},{"value":"-5,07E+00","module":"D"}]},{"parameter":"GWP-fossil","unit":"kg CO2-eq.","values":[{"value":"3,10E+02","module":"A1"},{"value":"7,18E+00","module":"A2"},{"value":"3,92E+00","module":"A3"},{"value":"4,88E+00","module":"A4"},{"value":"8,97E+00","module":"C1"},{"value":"4,88E+00","module":"C2"},{"value":"1,54E+00","module":"C3"},{"value":"3,11E-01","module":"C4"},{"value":"-4,97E+00","module":"D"}]},{"parameter":"GWP-biogenic","unit":"kg CO2-eq.","values":[{"value":"-2,77E-01","module":"A1"},{"value":"2,31E-03","module":"A2"},{"value":"-8,18E-03","module":"A3"},{"value":"2,09E-03","module":"A4"},{"value":"1,68E-03","module":"C1"},{"value":"2,09E-03","module":"C2"},{"value":"1,33E-02","module":"C3"},{"value":"2,65E-04","module":"C4"},{"value":"-9,91E-02","module":"D"}]},{"parameter":"GWP-luluc","unit":"kg CO2-eq.","values":[{"value":"3,43E-02","module":"A1"},{"value":"2,65E-03","module":"A2"},{"value":"1,69E-02","module":"A3"},{"value":"1,49E-03","module":"A4"},{"value":"7,07E-04","module":"C1"},{"value":"1,49E-03","module":"C2"},{"value":"2,13E-03","module":"C3"},{"value":"6,10E-05","module":"C4"},{"value":"-3,36E-03","module":"D"}]},{"parameter":"ODP","unit":"kg CFC 11-eq.","values":[{"value":"5,39E-06","module":"A1"},{"value":"1,52E-06","module":"A2"},{"value":"5,97E-07","module":"A3"},{"value":"1,18E-06","module":"A4"},{"value":"1,94E-06","module":"C1"},{"value":"1,18E-06","module":"C2"},{"value":"3,04E-07","module":"C3"},{"value":"1,51E-07","module":"C4"},{"value":"-9,05E-07","module":"D"}]},{"parameter":"AP","unit":"mol H+-eq.","values":[{"value":"7,79E-01","module":"A1"},{"value":"1,16E-01","module":"A2"},{"value":"1,72E-02","module":"A3"},{"value":"1,57E-02","module":"A4"},{"value":"9,38E-02","module":"C1"},{"value":"1,57E-02","module":"C2"},{"value":"1,25E-02","module":"C3"},{"value":"3,04E-03","module":"C4"},{"value":"-4,47E-02","module":"D"}]},{"parameter":"POCP","unit":"kg NMVOC-eq.","values":[{"value":"4,80E-01","module":"A1"},{"value":"8,27E-02","module":"A2"},{"value":"1,56E-02","module":"A3"},{"value":"1,51E-02","module":"A4"},{"value":"1,25E-01","module":"C1"},{"value":"1,51E-02","module":"C2"},{"value":"1,13E-02","module":"C3"},{"value":"3,59E-03","module":"C4"},{"value":"-4,81E-02","module":"D"}]},{"parameter":"ADPE","unit":"kg Sb-eq.","values":[{"value":"1,36E-03","module":"A1"},{"value":"8,20E-05","module":"A2"},{"value":"4,57E-05","module":"A3"},{"value":"8,70E-05","module":"A4"},{"value":"1,38E-05","module":"C1"},{"value":"8,70E-05","module":"C2"},{"value":"1,95E-05","module":"C3"},{"value":"2,75E-06","module":"C4"},{"value":"-4,41E-04","module":"D"}]},{"parameter":"ADPF","unit":"MJ","values":[{"value":"1,04E+03","module":"A1"},{"value":"1,03E+02","module":"A2"},{"value":"5,47E+01","module":"A3"},{"value":"7,93E+01","module":"A4"},{"value":"1,23E+02","module":"C1"},{"value":"7,93E+01","module":"C2"},{"value":"4,78E+01","module":"C3"},{"value":"1,00E+01","module":"C4"},{"value":"-8,40E+01","module":"D"}]},{"parameter":"WDP","unit":"m3 world-eq.","values":[{"value":"3,38E+03","module":"A1"},{"value":"5,55E+01","module":"A2"},{"value":"2,77E+02","module":"A3"},{"value":"6,08E+01","module":"A4"},{"value":"2,62E+01","module":"C1"},{"value":"6,08E+01","module":"C2"},{"value":"5,28E+03","module":"C3"},{"value":"2,11E+01","module":"C4"},{"value":"-3,94E+03","module":"D"}]},{"parameter":"EP-freshwater","unit":"kg P-eq.","values":[{"value":"4,76E-03","module":"A1"},{"value":"3,94E-05","module":"A2"},{"value":"1,19E-04","module":"A3"},{"value":"3,88E-05","module":"A4"},{"value":"3,27E-05","module":"C1"},{"value":"3,88E-05","module":"C2"},{"value":"9,73E-05","module":"C3"},{"value":"2,32E-06","module":"C4"},{"value":"-1,32E-04","module":"D"}]},{"parameter":"EP-marine","unit":"kg N-eq.","values":[{"value":"1,37E-01","module":"A1"},{"value":"2,73E-02","module":"A2"},{"value":"5,08E-03","module":"A3"},{"value":"3,44E-03","module":"A4"},{"value":"4,14E-02","module":"C1"},{"value":"3,44E-03","module":"C2"},{"value":"3,65E-03","module":"C3"},{"value":"1,14E-03","module":"C4"},{"value":"-1,55E-02","module":"D"}]},{"parameter":"EP-terrestrial","unit":"mol N-eq.","values":[{"value":"1,65E+00","module":"A1"},{"value":"3,06E-01","module":"A2"},{"value":"5,71E-02","module":"A3"},{"value":"3,84E-02","module":"A4"},{"value":"4,48E-01","module":"C1"},{"value":"3,84E-02","module":"C2"},{"value":"4,21E-02","module":"C3"},{"value":"1,25E-02","module":"C4"},{"value":"-1,82E-01","module":"D"}]},{"parameter":"GWP-IOBC","unit":"kg CO2-eq.","values":[{"value":"3,10E+02","module":"A1"},{"value":"7,18E+00","module":"A2"},{"value":"4,42E+00","module":"A3"},{"value":"4,89E+00","module":"A4"},{"value":"8,97E+00","module":"C1"},{"value":"4,89E+00","module":"C2"},{"value":"1,54E+00","module":"C3"},{"value":"3,11E-01","module":"C4"},{"value":"-5,31E+00","module":"D"}]}],"additional_environmental_impact":[{"parameter":"PM","unit":"disease incidence","values":[{"value":"7,93E-06","module":"A1"},{"value":"3,37E-07","module":"A2"},{"value":"2,53E-07","module":"A3"},{"value":"4,48E-07","module":"A4"},{"value":"1,14E-05","module":"C1"},{"value":"4,48E-07","module":"C2"},{"value":"2,00E-07","module":"C3"},{"value":"6,46E-08","module":"C4"},{"value":"-9,52E-07","module":"D"}]},{"parameter":"ETP-fw","unit":"CTUe","values":[{"value":"5,69E+03","module":"A1"},{"value":"6,64E+01","module":"A2"},{"value":"5,11E+01","module":"A3"},{"value":"5,80E+01","module":"A4"},{"value":"6,75E+01","module":"C1"},{"value":"5,80E+01","module":"C2"},{"value":"3,39E+01","module":"C3"},{"value":"4,96E+00","module":"C4"},{"value":"-8,65E+01","module":"D"}]},{"parameter":"HTP-c","unit":"CTUh","values":[{"value":"1,82E-07","module":"A1"},{"value":"0,0E+00","module":"A2"},{"value":"1,47E-09","module":"A3"},{"value":"0,0E+00","module":"A4"},{"value":"2,24E-09","module":"C1"},{"value":"0,0E+00","module":"C2"},{"value":"2,17E-09","module":"C3"},{"value":"1,45E-10","module":"C4"},{"value":"-4,34E-09","module":"D"}]},{"parameter":"HTP-nc","unit":"CTUh","values":[{"value":"1,11E-06","module":"A1"},{"value":"4,21E-08","module":"A2"},{"value":"4,28E-08","module":"A3"},{"value":"5,61E-08","module":"A4"},{"value":"6,28E-08","module":"C1"},{"value":"5,61E-08","module":"C2"},{"value":"3,04E-08","module":"C3"},{"value":"2,91E-09","module":"C4"},{"value":"-1,06E-07","module":"D"}]},{"parameter":"SQP","unit":"unitless","values":[{"value":"1,84E+02","module":"A1"},{"value":"7,39E+01","module":"A2"},{"value":"4,93E+01","module":"A3"},{"value":"9,09E+01","module":"A4"},{"value":"1,50E+01","module":"C1"},{"value":"9,09E+01","module":"C2"},{"value":"2,71E+01","module":"C3"},{"value":"3,66E+01","module":"C4"},{"value":"1,91E+02","module":"D"}]},{"parameter":"IRP","unit":"kBq U235-eq.","values":[{"value":"2,60E+00","module":"A1"},{"value":"4,47E-01","module":"A2"},{"value":"2,25E-01","module":"A3"},{"value":"3,47E-01","module":"A4"},{"value":"5,38E-01","module":"C1"},{"value":"3,47E-01","module":"C2"},{"value":"8,03E-01","module":"C3"},{"value":"4,36E-02","module":"C4"},{"value":"-7,71E-01","module":"D"}]}],"resource_use":[{"parameter":"PERE","unit":"MJ","values":[{"value":"2,12E+02","module":"A1"},{"value":"9,82E-01","module":"A2"},{"value":"1,47E+01","module":"A3"},{"value":"9,97E-01","module":"A4"},{"value":"6,73E-01","module":"C1"},{"value":"9,97E-01","module":"C2"},{"value":"2,46E+01","module":"C3"},{"value":"1,54E-01","module":"C4"},{"value":"-1,97E+01","module":"D"}]},{"parameter":"PERM","unit":"MJ","values":[{"value":"9,79E+00","module":"A1"},{"value":"0,0E+00","module":"A2"},{"value":"0,0E+00","module":"A3"},{"value":"0,0E+00","module":"A4"},{"value":"0,0E+00","module":"C1"},{"value":"0,0E+00","module":"C2"},{"value":"0,0E+00","module":"C3"},{"value":"0,0E+00","module":"C4"},{"value":"0,0E+00","module":"D"}]},{"parameter":"PERT","unit":"MJ","values":[{"value":"2,21E+02","module":"A1"},{"value":"9,82E-01","module":"A2"},{"value":"1,47E+01","module":"A3"},{"value":"9,97E-01","module":"A4"},{"value":"6,73E-01","module":"C1"},{"value":"9,97E-01","module":"C2"},{"value":"2,46E+01","module":"C3"},{"value":"1,54E-01","module":"C4"},{"value":"-1,97E+01","module":"D"}]},{"parameter":"PENRE","unit":"MJ","values":[{"value":"1,04E+03","module":"A1"},{"value":"1,03E+02","module":"A2"},{"value":"5,48E+01","module":"A3"},{"value":"7,93E+01","module":"A4"},{"value":"1,23E+02","module":"C1"},{"value":"7,93E+01","module":"C2"},{"value":"4,79E+01","module":"C3"},{"value":"1,00E+01","module":"C4"},{"value":"-8,87E+01","module":"D"}]},{"parameter":"PENRM","unit":"MJ","values":[{"value":"1,11E+00","module":"A1"},{"value":"0,0E+00","module":"A2"},{"value":"0,0E+00","module":"A3"},{"value":"0,0E+00","module":"A4"},{"value":"0,0E+00","module":"C1"},{"value":"0,0E+00","module":"C2"},{"value":"0,0E+00","module":"C3"},{"value":"0,0E+00","module":"C4"},{"value":"0,0E+00","module":"D"}]},{"parameter":"PENRT","unit":"MJ","values":[{"value":"1,04E+03","module":"A1"},{"value":"1,03E+02","module":"A2"},{"value":"5,48E+01","module":"A3"},{"value":"7,93E+01","module":"A4"},{"value":"1,23E+02","module":"C1"},{"value":"7,93E+01","module":"C2"},{"value":"4,79E+01","module":"C3"},{"value":"1,00E+01","module":"C4"},{"value":"-8,87E+01","module":"D"}]},{"parameter":"SM","unit":"kg","values":[{"value":"1,05E+01","module":"A1"},{"value":"0,0E+00","module":"A2"},{"value":"4,10E-03","module":"A3"},{"value":"0,0E+00","module":"A4"},{"value":"0,0E+00","module":"C1"},{"value":"0,0E+00","module":"C2"},{"value":"0,0E+00","module":"C3"},{"value":"0,0E+00","module":"C4"},{"value":"0,0E+00","module":"D"}]},{"parameter":"RSF","unit":"MJ","values":[{"value":"1,01E+02","module":"A1"},{"value":"3,46E-02","module":"A2"},{"value":"5,30E-01","module":"A3"},{"value":"3,49E-02","module":"A4"},{"value":"0,0E+00","module":"C1"},{"value":"3,49E-02","module":"C2"},{"value":"0,0E+00","module":"C3"},{"value":"3,19E-03","module":"C4"},{"value":"-4,02E-01","module":"D"}]},{"parameter":"NRSF","unit":"MJ","values":[{"value":"1,43E+02","module":"A1"},{"value":"1,53E-01","module":"A2"},{"value":"5,96E-02","module":"A3"},{"value":"1,17E-01","module":"A4"},{"value":"0,0E+00","module":"C1"},{"value":"1,17E-01","module":"C2"},{"value":"0,0E+00","module":"C3"},{"value":"9,18E-03","module":"C4"},{"value":"-4,13E-01","module":"D"}]},{"parameter":"FW","unit":"m3","values":[{"value":"1,85E+00","module":"A1"},{"value":"8,18E-03","module":"A2"},{"value":"1,28E-01","module":"A3"},{"value":"9,02E-03","module":"A4"},{"value":"6,35E-03","module":"C1"},{"value":"9,02E-03","module":"C2"},{"value":"8,20E-02","module":"C3"},{"value":"1,20E-02","module":"C4"},{"value":"-3,09E+00","module":"D"}]}],"end_of_life_waste":[{"parameter":"HWD","unit":"kg","values":[{"value":"6,43E+00","module":"A1"},{"value":"4,73E-03","module":"A2"},{"value":"2,61E-02","module":"A3"},{"value":"4,34E-03","module":"A4"},{"value":"3,63E-03","module":"C1"},{"value":"4,34E-03","module":"C2"},{"value":"4,78E-03","module":"C3"},{"value":"0,0E+00","module":"C4"},{"value":"-2,03E-02","module":"D"}]},{"parameter":"NHWD","unit":"kg","values":[{"value":"1,39E+02","module":"A1"},{"value":"5,25E+00","module":"A2"},{"value":"9,93E-01","module":"A3"},{"value":"6,89E+00","module":"A4"},{"value":"1,46E-01","module":"C1"},{"value":"6,89E+00","module":"C2"},{"value":"1,51E-01","module":"C3"},{"value":"7,26E+01","module":"C4"},{"value":"-6,14E-01","module":"D"}]},{"parameter":"RWD","unit":"kg","values":[{"value":"2,59E-03","module":"A1"},{"value":"7,10E-04","module":"A2"},{"value":"2,80E-04","module":"A3"},{"value":"5,41E-04","module":"A4"},{"value":"8,57E-04","module":"C1"},{"value":"5,41E-04","module":"C2"},{"value":"5,06E-04","module":"C3"},{"value":"0,0E+00","module":"C4"},{"value":"-6,66E-04","module":"D"}]}],"end_of_life_flow":[{"parameter":"CRU","unit":"kg","values":[{"value":"5,92E+00","module":"A1"},{"value":"0,0E+00","module":"A2"},{"value":"0,0E+00","module":"A3"},{"value":"0,0E+00","module":"A4"},{"value":"0,0E+00","module":"C1"},{"value":"0,0E+00","module":"C2"},{"value":"0,0E+00","module":"C3"},{"value":"0,0E+00","module":"C4"},{"value":"0,0E+00","module":"D"}]},{"parameter":"MFR","unit":"kg","values":[{"value":"1,25E+00","module":"A1"},{"value":"0,0E+00","module":"A2"},{"value":"8,40E+01","module":"A3"},{"value":"0,0E+00","module":"A4"},{"value":"0,0E+00","module":"C1"},{"value":"0,0E+00","module":"C2"},{"value":"2,17E+03","module":"C3"},{"value":"0,0E+00","module":"C4"},{"value":"0,0E+00","module":"D"}]},{"parameter":"MER","unit":"kg","values":[{"value":"6,39E-01","module":"A1"},{"value":"0,0E+00","module":"A2"},{"value":"6,78E-02","module":"A3"},{"value":"0,0E+00","module":"A4"},{"value":"0,0E+00","module":"C1"},{"value":"0,0E+00","module":"C2"},{"value":"0,0E+00","module":"C3"},{"value":"0,0E+00","module":"C4"},{"value":"0,0E+00","module":"D"}]},{"parameter":"EEE","unit":"MJ","values":[{"value":"1,12E-03","module":"A1"},{"value":"0,0E+00","module":"A2"},{"value":"3,82E-02","module":"A3"},{"value":"0,0E+00","module":"A4"},{"value":"0,0E+00","module":"C1"},{"value":"0,0E+00","module":"C2"},{"value":"0,0E+00","module":"C3"},{"value":"0,0E+00","module":"C4"},{"value":"0,0E+00","module":"D"}]},{"parameter":"EET","unit":"MJ","values":[{"value":"1,70E-02","module":"A1"},{"value":"0,0E+00","module":"A2"},{"value":"5,78E-01","module":"A3"},{"value":"0,0E+00","module":"A4"},{"value":"0,0E+00","module":"C1"},{"value":"0,0E+00","module":"C2"},{"value":"0,0E+00","module":"C3"},{"value":"0,0E+00","module":"C4"},{"value":"0,0E+00","module":"D"}]}]}