{"product_name":"RMC C35/45 M Traditionel CEM I 52,5 N (XC4, XF1, XA1)","epd_id":"NEPD-7798-7478","compliance":["EN 15804+A2","ISO 14025","ISO 21930"],"producer_name":"Heidelberg Materials Beton Danmark A/S","environmental_impact":[{"parameter":"GWP-total","unit":"kg CO2-eq.","values":[{"value":"2,99E+02","module":"A1"},{"value":"1,39E+01","module":"A2"},{"value":"3,93E+00","module":"A3"},{"value":"4,96E+00","module":"A4"},{"value":"9,10E+00","module":"C1"},{"value":"4,96E+00","module":"C2"},{"value":"1,58E+00","module":"C3"},{"value":"3,16E-01","module":"C4"},{"value":"-5,14E+00","module":"D"}]},{"parameter":"GWP-fossil","unit":"kg CO2-eq.","values":[{"value":"3,00E+02","module":"A1"},{"value":"1,39E+01","module":"A2"},{"value":"3,92E+00","module":"A3"},{"value":"4,95E+00","module":"A4"},{"value":"9,10E+00","module":"C1"},{"value":"4,95E+00","module":"C2"},{"value":"1,56E+00","module":"C3"},{"value":"3,15E-01","module":"C4"},{"value":"-5,04E+00","module":"D"}]},{"parameter":"GWP-biogenic","unit":"kg CO2-eq.","values":[{"value":"-5,89E-01","module":"A1"},{"value":"4,95E-03","module":"A2"},{"value":"-8,18E-03","module":"A3"},{"value":"2,12E-03","module":"A4"},{"value":"1,71E-03","module":"C1"},{"value":"2,12E-03","module":"C2"},{"value":"1,35E-02","module":"C3"},{"value":"2,68E-04","module":"C4"},{"value":"-1,01E-01","module":"D"}]},{"parameter":"GWP-luluc","unit":"kg CO2-eq.","values":[{"value":"3,06E-02","module":"A1"},{"value":"4,78E-03","module":"A2"},{"value":"1,69E-02","module":"A3"},{"value":"1,51E-03","module":"A4"},{"value":"7,17E-04","module":"C1"},{"value":"1,51E-03","module":"C2"},{"value":"2,16E-03","module":"C3"},{"value":"6,19E-05","module":"C4"},{"value":"-3,41E-03","module":"D"}]},{"parameter":"ODP","unit":"kg CFC 11-eq.","values":[{"value":"3,91E-06","module":"A1"},{"value":"3,04E-06","module":"A2"},{"value":"5,97E-07","module":"A3"},{"value":"1,19E-06","module":"A4"},{"value":"1,96E-06","module":"C1"},{"value":"1,19E-06","module":"C2"},{"value":"3,08E-07","module":"C3"},{"value":"1,54E-07","module":"C4"},{"value":"-9,18E-07","module":"D"}]},{"parameter":"AP","unit":"mol H+-eq.","values":[{"value":"6,11E-01","module":"A1"},{"value":"1,64E-01","module":"A2"},{"value":"1,72E-02","module":"A3"},{"value":"1,59E-02","module":"A4"},{"value":"9,52E-02","module":"C1"},{"value":"1,59E-02","module":"C2"},{"value":"1,26E-02","module":"C3"},{"value":"3,08E-03","module":"C4"},{"value":"-4,53E-02","module":"D"}]},{"parameter":"POCP","unit":"kg NMVOC-eq.","values":[{"value":"4,13E-01","module":"A1"},{"value":"1,24E-01","module":"A2"},{"value":"1,56E-02","module":"A3"},{"value":"1,53E-02","module":"A4"},{"value":"1,27E-01","module":"C1"},{"value":"1,53E-02","module":"C2"},{"value":"1,14E-02","module":"C3"},{"value":"3,64E-03","module":"C4"},{"value":"-4,88E-02","module":"D"}]},{"parameter":"ADPE","unit":"kg Sb-eq.","values":[{"value":"9,63E-04","module":"A1"},{"value":"1,88E-04","module":"A2"},{"value":"4,57E-05","module":"A3"},{"value":"8,82E-05","module":"A4"},{"value":"1,40E-05","module":"C1"},{"value":"8,82E-05","module":"C2"},{"value":"1,98E-05","module":"C3"},{"value":"2,79E-06","module":"C4"},{"value":"-4,47E-04","module":"D"}]},{"parameter":"ADPF","unit":"MJ","values":[{"value":"8,74E+02","module":"A1"},{"value":"2,06E+02","module":"A2"},{"value":"5,47E+01","module":"A3"},{"value":"8,04E+01","module":"A4"},{"value":"1,25E+02","module":"C1"},{"value":"8,04E+01","module":"C2"},{"value":"4,85E+01","module":"C3"},{"value":"1,02E+01","module":"C4"},{"value":"-8,52E+01","module":"D"}]},{"parameter":"WDP","unit":"m3 world-eq.","values":[{"value":"4,20E+03","module":"A1"},{"value":"1,29E+02","module":"A2"},{"value":"2,77E+02","module":"A3"},{"value":"6,17E+01","module":"A4"},{"value":"2,66E+01","module":"C1"},{"value":"6,17E+01","module":"C2"},{"value":"5,36E+03","module":"C3"},{"value":"2,14E+01","module":"C4"},{"value":"-4,00E+03","module":"D"}]},{"parameter":"EP-freshwater","unit":"kg P-eq.","values":[{"value":"3,46E-03","module":"A1"},{"value":"8,75E-05","module":"A2"},{"value":"1,19E-04","module":"A3"},{"value":"3,94E-05","module":"A4"},{"value":"3,31E-05","module":"C1"},{"value":"3,94E-05","module":"C2"},{"value":"9,87E-05","module":"C3"},{"value":"2,35E-06","module":"C4"},{"value":"-1,34E-04","module":"D"}]},{"parameter":"EP-marine","unit":"kg N-eq.","values":[{"value":"1,24E-01","module":"A1"},{"value":"4,00E-02","module":"A2"},{"value":"5,08E-03","module":"A3"},{"value":"3,49E-03","module":"A4"},{"value":"4,20E-02","module":"C1"},{"value":"3,49E-03","module":"C2"},{"value":"3,71E-03","module":"C3"},{"value":"1,15E-03","module":"C4"},{"value":"-1,57E-02","module":"D"}]},{"parameter":"EP-terrestrial","unit":"mol N-eq.","values":[{"value":"1,56E+00","module":"A1"},{"value":"4,47E-01","module":"A2"},{"value":"5,71E-02","module":"A3"},{"value":"3,89E-02","module":"A4"},{"value":"4,55E-01","module":"C1"},{"value":"3,89E-02","module":"C2"},{"value":"4,27E-02","module":"C3"},{"value":"1,27E-02","module":"C4"},{"value":"-1,85E-01","module":"D"}]},{"parameter":"GWP-IOBC","unit":"kg CO2-eq.","values":[{"value":"2,99E+02","module":"A1"},{"value":"1,39E+01","module":"A2"},{"value":"4,42E+00","module":"A3"},{"value":"4,95E+00","module":"A4"},{"value":"9,10E+00","module":"C1"},{"value":"4,95E+00","module":"C2"},{"value":"1,56E+00","module":"C3"},{"value":"3,16E-01","module":"C4"},{"value":"-5,39E+00","module":"D"}]}],"additional_environmental_impact":[{"parameter":"PM","unit":"disease incidence","values":[{"value":"5,71E-06","module":"A1"},{"value":"8,64E-07","module":"A2"},{"value":"2,53E-07","module":"A3"},{"value":"4,55E-07","module":"A4"},{"value":"1,15E-05","module":"C1"},{"value":"4,55E-07","module":"C2"},{"value":"2,02E-07","module":"C3"},{"value":"6,56E-08","module":"C4"},{"value":"-9,66E-07","module":"D"}]},{"parameter":"ETP-fw","unit":"CTUe","values":[{"value":"7,62E+03","module":"A1"},{"value":"1,40E+02","module":"A2"},{"value":"5,11E+01","module":"A3"},{"value":"5,88E+01","module":"A4"},{"value":"6,84E+01","module":"C1"},{"value":"5,88E+01","module":"C2"},{"value":"3,44E+01","module":"C3"},{"value":"5,04E+00","module":"C4"},{"value":"-8,77E+01","module":"D"}]},{"parameter":"HTP-c","unit":"CTUh","values":[{"value":"1,08E-07","module":"A1"},{"value":"0,0E+00","module":"A2"},{"value":"1,47E-09","module":"A3"},{"value":"0,0E+00","module":"A4"},{"value":"2,27E-09","module":"C1"},{"value":"0,0E+00","module":"C2"},{"value":"2,20E-09","module":"C3"},{"value":"1,47E-10","module":"C4"},{"value":"-4,40E-09","module":"D"}]},{"parameter":"HTP-nc","unit":"CTUh","values":[{"value":"7,30E-07","module":"A1"},{"value":"1,08E-07","module":"A2"},{"value":"4,28E-08","module":"A3"},{"value":"5,69E-08","module":"A4"},{"value":"6,37E-08","module":"C1"},{"value":"5,69E-08","module":"C2"},{"value":"3,08E-08","module":"C3"},{"value":"2,95E-09","module":"C4"},{"value":"-1,08E-07","module":"D"}]},{"parameter":"SQP","unit":"unitless","values":[{"value":"1,78E+02","module":"A1"},{"value":"1,82E+02","module":"A2"},{"value":"4,93E+01","module":"A3"},{"value":"9,22E+01","module":"A4"},{"value":"1,52E+01","module":"C1"},{"value":"9,22E+01","module":"C2"},{"value":"2,74E+01","module":"C3"},{"value":"3,71E+01","module":"C4"},{"value":"1,93E+02","module":"D"}]},{"parameter":"IRP","unit":"kBq U235-eq.","values":[{"value":"1,99E+00","module":"A1"},{"value":"8,97E-01","module":"A2"},{"value":"2,25E-01","module":"A3"},{"value":"3,52E-01","module":"A4"},{"value":"5,46E-01","module":"C1"},{"value":"3,52E-01","module":"C2"},{"value":"8,14E-01","module":"C3"},{"value":"4,42E-02","module":"C4"},{"value":"-7,82E-01","module":"D"}]}],"resource_use":[{"parameter":"PERE","unit":"MJ","values":[{"value":"2,47E+02","module":"A1"},{"value":"2,21E+00","module":"A2"},{"value":"1,47E+01","module":"A3"},{"value":"1,01E+00","module":"A4"},{"value":"6,82E-01","module":"C1"},{"value":"1,01E+00","module":"C2"},{"value":"2,50E+01","module":"C3"},{"value":"1,57E-01","module":"C4"},{"value":"-2,00E+01","module":"D"}]},{"parameter":"PERM","unit":"MJ","values":[{"value":"1,16E+01","module":"A1"},{"value":"0,0E+00","module":"A2"},{"value":"0,0E+00","module":"A3"},{"value":"0,0E+00","module":"A4"},{"value":"0,0E+00","module":"C1"},{"value":"0,0E+00","module":"C2"},{"value":"0,0E+00","module":"C3"},{"value":"0,0E+00","module":"C4"},{"value":"0,0E+00","module":"D"}]},{"parameter":"PERT","unit":"MJ","values":[{"value":"2,58E+02","module":"A1"},{"value":"2,21E+00","module":"A2"},{"value":"1,47E+01","module":"A3"},{"value":"1,01E+00","module":"A4"},{"value":"6,82E-01","module":"C1"},{"value":"1,01E+00","module":"C2"},{"value":"2,50E+01","module":"C3"},{"value":"1,57E-01","module":"C4"},{"value":"-2,00E+01","module":"D"}]},{"parameter":"PENRE","unit":"MJ","values":[{"value":"8,75E+02","module":"A1"},{"value":"2,06E+02","module":"A2"},{"value":"5,48E+01","module":"A3"},{"value":"8,04E+01","module":"A4"},{"value":"1,25E+02","module":"C1"},{"value":"8,04E+01","module":"C2"},{"value":"4,85E+01","module":"C3"},{"value":"1,02E+01","module":"C4"},{"value":"-9,00E+01","module":"D"}]},{"parameter":"PENRM","unit":"MJ","values":[{"value":"1,71E+00","module":"A1"},{"value":"0,0E+00","module":"A2"},{"value":"0,0E+00","module":"A3"},{"value":"0,0E+00","module":"A4"},{"value":"0,0E+00","module":"C1"},{"value":"0,0E+00","module":"C2"},{"value":"0,0E+00","module":"C3"},{"value":"0,0E+00","module":"C4"},{"value":"0,0E+00","module":"D"}]},{"parameter":"PENRT","unit":"MJ","values":[{"value":"8,77E+02","module":"A1"},{"value":"2,06E+02","module":"A2"},{"value":"5,48E+01","module":"A3"},{"value":"8,04E+01","module":"A4"},{"value":"1,25E+02","module":"C1"},{"value":"8,04E+01","module":"C2"},{"value":"4,85E+01","module":"C3"},{"value":"1,02E+01","module":"C4"},{"value":"-9,00E+01","module":"D"}]},{"parameter":"SM","unit":"kg","values":[{"value":"2,25E+01","module":"A1"},{"value":"0,0E+00","module":"A2"},{"value":"4,10E-03","module":"A3"},{"value":"0,0E+00","module":"A4"},{"value":"0,0E+00","module":"C1"},{"value":"0,0E+00","module":"C2"},{"value":"0,0E+00","module":"C3"},{"value":"0,0E+00","module":"C4"},{"value":"0,0E+00","module":"D"}]},{"parameter":"RSF","unit":"MJ","values":[{"value":"2,17E+02","module":"A1"},{"value":"7,76E-02","module":"A2"},{"value":"5,30E-01","module":"A3"},{"value":"3,54E-02","module":"A4"},{"value":"0,0E+00","module":"C1"},{"value":"3,54E-02","module":"C2"},{"value":"0,0E+00","module":"C3"},{"value":"3,24E-03","module":"C4"},{"value":"-4,08E-01","module":"D"}]},{"parameter":"NRSF","unit":"MJ","values":[{"value":"3,09E+02","module":"A1"},{"value":"3,07E-01","module":"A2"},{"value":"5,96E-02","module":"A3"},{"value":"1,19E-01","module":"A4"},{"value":"0,0E+00","module":"C1"},{"value":"1,19E-01","module":"C2"},{"value":"0,0E+00","module":"C3"},{"value":"9,31E-03","module":"C4"},{"value":"-4,19E-01","module":"D"}]},{"parameter":"FW","unit":"m3","values":[{"value":"2,27E+00","module":"A1"},{"value":"1,91E-02","module":"A2"},{"value":"1,28E-01","module":"A3"},{"value":"9,15E-03","module":"A4"},{"value":"6,45E-03","module":"C1"},{"value":"9,15E-03","module":"C2"},{"value":"8,31E-02","module":"C3"},{"value":"1,21E-02","module":"C4"},{"value":"-3,13E+00","module":"D"}]}],"end_of_life_waste":[{"parameter":"HWD","unit":"kg","values":[{"value":"3,81E+00","module":"A1"},{"value":"1,02E-02","module":"A2"},{"value":"2,61E-02","module":"A3"},{"value":"4,40E-03","module":"A4"},{"value":"3,69E-03","module":"C1"},{"value":"4,40E-03","module":"C2"},{"value":"4,85E-03","module":"C3"},{"value":"0,0E+00","module":"C4"},{"value":"-2,05E-02","module":"D"}]},{"parameter":"NHWD","unit":"kg","values":[{"value":"8,21E+01","module":"A1"},{"value":"1,34E+01","module":"A2"},{"value":"9,93E-01","module":"A3"},{"value":"6,99E+00","module":"A4"},{"value":"1,48E-01","module":"C1"},{"value":"6,99E+00","module":"C2"},{"value":"1,53E-01","module":"C3"},{"value":"7,37E+01","module":"C4"},{"value":"-6,23E-01","module":"D"}]},{"parameter":"RWD","unit":"kg","values":[{"value":"2,31E-03","module":"A1"},{"value":"1,41E-03","module":"A2"},{"value":"2,80E-04","module":"A3"},{"value":"5,49E-04","module":"A4"},{"value":"8,70E-04","module":"C1"},{"value":"5,49E-04","module":"C2"},{"value":"5,13E-04","module":"C3"},{"value":"0,0E+00","module":"C4"},{"value":"-6,76E-04","module":"D"}]}],"end_of_life_flow":[{"parameter":"CRU","unit":"kg","values":[{"value":"3,51E+00","module":"A1"},{"value":"0,0E+00","module":"A2"},{"value":"0,0E+00","module":"A3"},{"value":"0,0E+00","module":"A4"},{"value":"0,0E+00","module":"C1"},{"value":"0,0E+00","module":"C2"},{"value":"0,0E+00","module":"C3"},{"value":"0,0E+00","module":"C4"},{"value":"0,0E+00","module":"D"}]},{"parameter":"MFR","unit":"kg","values":[{"value":"7,52E-01","module":"A1"},{"value":"0,0E+00","module":"A2"},{"value":"8,40E+01","module":"A3"},{"value":"0,0E+00","module":"A4"},{"value":"0,0E+00","module":"C1"},{"value":"0,0E+00","module":"C2"},{"value":"2,20E+03","module":"C3"},{"value":"0,0E+00","module":"C4"},{"value":"0,0E+00","module":"D"}]},{"parameter":"MER","unit":"kg","values":[{"value":"3,95E-01","module":"A1"},{"value":"0,0E+00","module":"A2"},{"value":"6,78E-02","module":"A3"},{"value":"0,0E+00","module":"A4"},{"value":"0,0E+00","module":"C1"},{"value":"0,0E+00","module":"C2"},{"value":"0,0E+00","module":"C3"},{"value":"0,0E+00","module":"C4"},{"value":"0,0E+00","module":"D"}]},{"parameter":"EEE","unit":"MJ","values":[{"value":"2,43E-03","module":"A1"},{"value":"0,0E+00","module":"A2"},{"value":"3,82E-02","module":"A3"},{"value":"0,0E+00","module":"A4"},{"value":"0,0E+00","module":"C1"},{"value":"0,0E+00","module":"C2"},{"value":"0,0E+00","module":"C3"},{"value":"0,0E+00","module":"C4"},{"value":"0,0E+00","module":"D"}]},{"parameter":"EET","unit":"MJ","values":[{"value":"3,67E-02","module":"A1"},{"value":"0,0E+00","module":"A2"},{"value":"5,78E-01","module":"A3"},{"value":"0,0E+00","module":"A4"},{"value":"0,0E+00","module":"C1"},{"value":"0,0E+00","module":"C2"},{"value":"0,0E+00","module":"C3"},{"value":"0,0E+00","module":"C4"},{"value":"0,0E+00","module":"D"}]}]}