{"product_name":"RMC C35/45 M Traditionel CEM II/B-M 52,5 N (XC4, XF1, XA1)","epd_id":"NEPD-7797-7475","compliance":["EN 15804+A2","ISO 14025","ISO 21930"],"producer_name":"Heidelberg Materials Beton Danmark A/S","environmental_impact":[{"parameter":"GWP-total","unit":"kg CO2-eq.","values":[{"value":"2,14E+02","module":"A1"},{"value":"1,11E+01","module":"A2"},{"value":"3,93E+00","module":"A3"},{"value":"4,91E+00","module":"A4"},{"value":"9,02E+00","module":"C1"},{"value":"4,91E+00","module":"C2"},{"value":"1,57E+00","module":"C3"},{"value":"3,13E-01","module":"C4"},{"value":"-5,10E+00","module":"D"}]},{"parameter":"GWP-fossil","unit":"kg CO2-eq.","values":[{"value":"2,14E+02","module":"A1"},{"value":"1,11E+01","module":"A2"},{"value":"3,92E+00","module":"A3"},{"value":"4,91E+00","module":"A4"},{"value":"9,02E+00","module":"C1"},{"value":"4,91E+00","module":"C2"},{"value":"1,55E+00","module":"C3"},{"value":"3,13E-01","module":"C4"},{"value":"-5,00E+00","module":"D"}]},{"parameter":"GWP-biogenic","unit":"kg CO2-eq.","values":[{"value":"-6,07E-01","module":"A1"},{"value":"3,78E-03","module":"A2"},{"value":"-8,18E-03","module":"A3"},{"value":"2,10E-03","module":"A4"},{"value":"1,69E-03","module":"C1"},{"value":"2,10E-03","module":"C2"},{"value":"1,34E-02","module":"C3"},{"value":"2,66E-04","module":"C4"},{"value":"-9,97E-02","module":"D"}]},{"parameter":"GWP-luluc","unit":"kg CO2-eq.","values":[{"value":"2,02E-02","module":"A1"},{"value":"4,03E-03","module":"A2"},{"value":"1,69E-02","module":"A3"},{"value":"1,50E-03","module":"A4"},{"value":"7,11E-04","module":"C1"},{"value":"1,50E-03","module":"C2"},{"value":"2,14E-03","module":"C3"},{"value":"6,14E-05","module":"C4"},{"value":"-3,38E-03","module":"D"}]},{"parameter":"ODP","unit":"kg CFC 11-eq.","values":[{"value":"8,55E-06","module":"A1"},{"value":"2,38E-06","module":"A2"},{"value":"5,97E-07","module":"A3"},{"value":"1,18E-06","module":"A4"},{"value":"1,95E-06","module":"C1"},{"value":"1,18E-06","module":"C2"},{"value":"3,05E-07","module":"C3"},{"value":"1,52E-07","module":"C4"},{"value":"-9,10E-07","module":"D"}]},{"parameter":"AP","unit":"mol H+-eq.","values":[{"value":"6,81E-01","module":"A1"},{"value":"1,55E-01","module":"A2"},{"value":"1,72E-02","module":"A3"},{"value":"1,58E-02","module":"A4"},{"value":"9,44E-02","module":"C1"},{"value":"1,58E-02","module":"C2"},{"value":"1,25E-02","module":"C3"},{"value":"3,05E-03","module":"C4"},{"value":"-4,50E-02","module":"D"}]},{"parameter":"POCP","unit":"kg NMVOC-eq.","values":[{"value":"4,10E-01","module":"A1"},{"value":"1,14E-01","module":"A2"},{"value":"1,56E-02","module":"A3"},{"value":"1,52E-02","module":"A4"},{"value":"1,26E-01","module":"C1"},{"value":"1,52E-02","module":"C2"},{"value":"1,13E-02","module":"C3"},{"value":"3,61E-03","module":"C4"},{"value":"-4,84E-02","module":"D"}]},{"parameter":"ADPE","unit":"kg Sb-eq.","values":[{"value":"1,10E-03","module":"A1"},{"value":"1,39E-04","module":"A2"},{"value":"4,57E-05","module":"A3"},{"value":"8,75E-05","module":"A4"},{"value":"1,38E-05","module":"C1"},{"value":"8,75E-05","module":"C2"},{"value":"1,97E-05","module":"C3"},{"value":"2,77E-06","module":"C4"},{"value":"-4,44E-04","module":"D"}]},{"parameter":"ADPF","unit":"MJ","values":[{"value":"1,34E+03","module":"A1"},{"value":"1,61E+02","module":"A2"},{"value":"5,47E+01","module":"A3"},{"value":"7,98E+01","module":"A4"},{"value":"1,24E+02","module":"C1"},{"value":"7,98E+01","module":"C2"},{"value":"4,81E+01","module":"C3"},{"value":"1,01E+01","module":"C4"},{"value":"-8,45E+01","module":"D"}]},{"parameter":"WDP","unit":"m3 world-eq.","values":[{"value":"2,28E+03","module":"A1"},{"value":"9,44E+01","module":"A2"},{"value":"2,77E+02","module":"A3"},{"value":"6,11E+01","module":"A4"},{"value":"2,64E+01","module":"C1"},{"value":"6,11E+01","module":"C2"},{"value":"5,31E+03","module":"C3"},{"value":"2,13E+01","module":"C4"},{"value":"-3,96E+03","module":"D"}]},{"parameter":"EP-freshwater","unit":"kg P-eq.","values":[{"value":"5,20E-03","module":"A1"},{"value":"6,56E-05","module":"A2"},{"value":"1,19E-04","module":"A3"},{"value":"3,91E-05","module":"A4"},{"value":"3,29E-05","module":"C1"},{"value":"3,91E-05","module":"C2"},{"value":"9,79E-05","module":"C3"},{"value":"2,34E-06","module":"C4"},{"value":"-1,33E-04","module":"D"}]},{"parameter":"EP-marine","unit":"kg N-eq.","values":[{"value":"1,16E-01","module":"A1"},{"value":"3,71E-02","module":"A2"},{"value":"5,08E-03","module":"A3"},{"value":"3,46E-03","module":"A4"},{"value":"4,17E-02","module":"C1"},{"value":"3,46E-03","module":"C2"},{"value":"3,68E-03","module":"C3"},{"value":"1,14E-03","module":"C4"},{"value":"-1,56E-02","module":"D"}]},{"parameter":"EP-terrestrial","unit":"mol N-eq.","values":[{"value":"1,42E+00","module":"A1"},{"value":"4,14E-01","module":"A2"},{"value":"5,71E-02","module":"A3"},{"value":"3,86E-02","module":"A4"},{"value":"4,51E-01","module":"C1"},{"value":"3,86E-02","module":"C2"},{"value":"4,23E-02","module":"C3"},{"value":"1,26E-02","module":"C4"},{"value":"-1,83E-01","module":"D"}]},{"parameter":"GWP-IOBC","unit":"kg CO2-eq.","values":[{"value":"2,14E+02","module":"A1"},{"value":"1,11E+01","module":"A2"},{"value":"4,42E+00","module":"A3"},{"value":"4,91E+00","module":"A4"},{"value":"9,02E+00","module":"C1"},{"value":"4,91E+00","module":"C2"},{"value":"1,55E+00","module":"C3"},{"value":"3,13E-01","module":"C4"},{"value":"-5,34E+00","module":"D"}]}],"additional_environmental_impact":[{"parameter":"PM","unit":"disease incidence","values":[{"value":"6,26E-06","module":"A1"},{"value":"6,05E-07","module":"A2"},{"value":"2,53E-07","module":"A3"},{"value":"4,51E-07","module":"A4"},{"value":"1,14E-05","module":"C1"},{"value":"4,51E-07","module":"C2"},{"value":"2,01E-07","module":"C3"},{"value":"6,50E-08","module":"C4"},{"value":"-9,58E-07","module":"D"}]},{"parameter":"ETP-fw","unit":"CTUe","values":[{"value":"5,64E+03","module":"A1"},{"value":"1,07E+02","module":"A2"},{"value":"5,11E+01","module":"A3"},{"value":"5,83E+01","module":"A4"},{"value":"6,79E+01","module":"C1"},{"value":"5,83E+01","module":"C2"},{"value":"3,41E+01","module":"C3"},{"value":"4,99E+00","module":"C4"},{"value":"-8,70E+01","module":"D"}]},{"parameter":"HTP-c","unit":"CTUh","values":[{"value":"1,49E-07","module":"A1"},{"value":"0,0E+00","module":"A2"},{"value":"1,47E-09","module":"A3"},{"value":"0,0E+00","module":"A4"},{"value":"2,26E-09","module":"C1"},{"value":"0,0E+00","module":"C2"},{"value":"2,18E-09","module":"C3"},{"value":"1,46E-10","module":"C4"},{"value":"-4,36E-09","module":"D"}]},{"parameter":"HTP-nc","unit":"CTUh","values":[{"value":"8,72E-07","module":"A1"},{"value":"7,56E-08","module":"A2"},{"value":"4,28E-08","module":"A3"},{"value":"5,64E-08","module":"A4"},{"value":"6,31E-08","module":"C1"},{"value":"5,64E-08","module":"C2"},{"value":"3,05E-08","module":"C3"},{"value":"2,92E-09","module":"C4"},{"value":"-1,07E-07","module":"D"}]},{"parameter":"SQP","unit":"unitless","values":[{"value":"1,26E+02","module":"A1"},{"value":"1,30E+02","module":"A2"},{"value":"4,93E+01","module":"A3"},{"value":"9,14E+01","module":"A4"},{"value":"1,51E+01","module":"C1"},{"value":"9,14E+01","module":"C2"},{"value":"2,72E+01","module":"C3"},{"value":"3,68E+01","module":"C4"},{"value":"1,92E+02","module":"D"}]},{"parameter":"IRP","unit":"kBq U235-eq.","values":[{"value":"6,14E+00","module":"A1"},{"value":"7,03E-01","module":"A2"},{"value":"2,25E-01","module":"A3"},{"value":"3,49E-01","module":"A4"},{"value":"5,41E-01","module":"C1"},{"value":"3,49E-01","module":"C2"},{"value":"8,07E-01","module":"C3"},{"value":"4,38E-02","module":"C4"},{"value":"-7,76E-01","module":"D"}]}],"resource_use":[{"parameter":"PERE","unit":"MJ","values":[{"value":"6,53E+02","module":"A1"},{"value":"1,64E+00","module":"A2"},{"value":"1,47E+01","module":"A3"},{"value":"1,00E+00","module":"A4"},{"value":"6,76E-01","module":"C1"},{"value":"1,00E+00","module":"C2"},{"value":"2,48E+01","module":"C3"},{"value":"1,55E-01","module":"C4"},{"value":"-1,98E+01","module":"D"}]},{"parameter":"PERM","unit":"MJ","values":[{"value":"6,40E+00","module":"A1"},{"value":"0,0E+00","module":"A2"},{"value":"0,0E+00","module":"A3"},{"value":"0,0E+00","module":"A4"},{"value":"0,0E+00","module":"C1"},{"value":"0,0E+00","module":"C2"},{"value":"0,0E+00","module":"C3"},{"value":"0,0E+00","module":"C4"},{"value":"0,0E+00","module":"D"}]},{"parameter":"PERT","unit":"MJ","values":[{"value":"6,60E+02","module":"A1"},{"value":"1,64E+00","module":"A2"},{"value":"1,47E+01","module":"A3"},{"value":"1,00E+00","module":"A4"},{"value":"6,76E-01","module":"C1"},{"value":"1,00E+00","module":"C2"},{"value":"2,48E+01","module":"C3"},{"value":"1,55E-01","module":"C4"},{"value":"-1,98E+01","module":"D"}]},{"parameter":"PENRE","unit":"MJ","values":[{"value":"1,33E+03","module":"A1"},{"value":"1,61E+02","module":"A2"},{"value":"5,48E+01","module":"A3"},{"value":"7,98E+01","module":"A4"},{"value":"1,24E+02","module":"C1"},{"value":"7,98E+01","module":"C2"},{"value":"4,81E+01","module":"C3"},{"value":"1,01E+01","module":"C4"},{"value":"-8,92E+01","module":"D"}]},{"parameter":"PENRM","unit":"MJ","values":[{"value":"8,16E-01","module":"A1"},{"value":"0,0E+00","module":"A2"},{"value":"0,0E+00","module":"A3"},{"value":"0,0E+00","module":"A4"},{"value":"0,0E+00","module":"C1"},{"value":"0,0E+00","module":"C2"},{"value":"0,0E+00","module":"C3"},{"value":"0,0E+00","module":"C4"},{"value":"0,0E+00","module":"D"}]},{"parameter":"PENRT","unit":"MJ","values":[{"value":"1,33E+03","module":"A1"},{"value":"1,61E+02","module":"A2"},{"value":"5,48E+01","module":"A3"},{"value":"7,98E+01","module":"A4"},{"value":"1,24E+02","module":"C1"},{"value":"7,98E+01","module":"C2"},{"value":"4,81E+01","module":"C3"},{"value":"1,01E+01","module":"C4"},{"value":"-8,92E+01","module":"D"}]},{"parameter":"SM","unit":"kg","values":[{"value":"1,12E+02","module":"A1"},{"value":"0,0E+00","module":"A2"},{"value":"4,10E-03","module":"A3"},{"value":"0,0E+00","module":"A4"},{"value":"0,0E+00","module":"C1"},{"value":"0,0E+00","module":"C2"},{"value":"0,0E+00","module":"C3"},{"value":"0,0E+00","module":"C4"},{"value":"0,0E+00","module":"D"}]},{"parameter":"RSF","unit":"MJ","values":[{"value":"1,07E+02","module":"A1"},{"value":"5,78E-02","module":"A2"},{"value":"5,30E-01","module":"A3"},{"value":"3,51E-02","module":"A4"},{"value":"0,0E+00","module":"C1"},{"value":"3,51E-02","module":"C2"},{"value":"0,0E+00","module":"C3"},{"value":"3,21E-03","module":"C4"},{"value":"-4,05E-01","module":"D"}]},{"parameter":"NRSF","unit":"MJ","values":[{"value":"1,79E+02","module":"A1"},{"value":"2,44E-01","module":"A2"},{"value":"5,96E-02","module":"A3"},{"value":"1,18E-01","module":"A4"},{"value":"0,0E+00","module":"C1"},{"value":"1,18E-01","module":"C2"},{"value":"0,0E+00","module":"C3"},{"value":"9,23E-03","module":"C4"},{"value":"-4,16E-01","module":"D"}]},{"parameter":"FW","unit":"m3","values":[{"value":"8,15E-01","module":"A1"},{"value":"1,40E-02","module":"A2"},{"value":"1,28E-01","module":"A3"},{"value":"9,08E-03","module":"A4"},{"value":"6,39E-03","module":"C1"},{"value":"9,08E-03","module":"C2"},{"value":"8,24E-02","module":"C3"},{"value":"1,20E-02","module":"C4"},{"value":"-3,10E+00","module":"D"}]}],"end_of_life_waste":[{"parameter":"HWD","unit":"kg","values":[{"value":"4,86E+00","module":"A1"},{"value":"7,74E-03","module":"A2"},{"value":"2,61E-02","module":"A3"},{"value":"4,36E-03","module":"A4"},{"value":"3,66E-03","module":"C1"},{"value":"4,36E-03","module":"C2"},{"value":"4,81E-03","module":"C3"},{"value":"0,0E+00","module":"C4"},{"value":"-2,04E-02","module":"D"}]},{"parameter":"NHWD","unit":"kg","values":[{"value":"1,66E+02","module":"A1"},{"value":"9,38E+00","module":"A2"},{"value":"9,93E-01","module":"A3"},{"value":"6,93E+00","module":"A4"},{"value":"1,47E-01","module":"C1"},{"value":"6,93E+00","module":"C2"},{"value":"1,52E-01","module":"C3"},{"value":"7,31E+01","module":"C4"},{"value":"-6,18E-01","module":"D"}]},{"parameter":"RWD","unit":"kg","values":[{"value":"6,11E-03","module":"A1"},{"value":"1,11E-03","module":"A2"},{"value":"2,80E-04","module":"A3"},{"value":"5,45E-04","module":"A4"},{"value":"8,62E-04","module":"C1"},{"value":"5,45E-04","module":"C2"},{"value":"5,09E-04","module":"C3"},{"value":"0,0E+00","module":"C4"},{"value":"-6,70E-04","module":"D"}]}],"end_of_life_flow":[{"parameter":"CRU","unit":"kg","values":[{"value":"0,0E+00","module":"A1"},{"value":"0,0E+00","module":"A2"},{"value":"0,0E+00","module":"A3"},{"value":"0,0E+00","module":"A4"},{"value":"0,0E+00","module":"C1"},{"value":"0,0E+00","module":"C2"},{"value":"0,0E+00","module":"C3"},{"value":"0,0E+00","module":"C4"},{"value":"0,0E+00","module":"D"}]},{"parameter":"MFR","unit":"kg","values":[{"value":"0,0E+00","module":"A1"},{"value":"0,0E+00","module":"A2"},{"value":"8,40E+01","module":"A3"},{"value":"0,0E+00","module":"A4"},{"value":"0,0E+00","module":"C1"},{"value":"0,0E+00","module":"C2"},{"value":"2,18E+03","module":"C3"},{"value":"0,0E+00","module":"C4"},{"value":"0,0E+00","module":"D"}]},{"parameter":"MER","unit":"kg","values":[{"value":"0,0E+00","module":"A1"},{"value":"0,0E+00","module":"A2"},{"value":"6,78E-02","module":"A3"},{"value":"0,0E+00","module":"A4"},{"value":"0,0E+00","module":"C1"},{"value":"0,0E+00","module":"C2"},{"value":"0,0E+00","module":"C3"},{"value":"0,0E+00","module":"C4"},{"value":"0,0E+00","module":"D"}]},{"parameter":"EEE","unit":"MJ","values":[{"value":"0,0E+00","module":"A1"},{"value":"0,0E+00","module":"A2"},{"value":"3,82E-02","module":"A3"},{"value":"0,0E+00","module":"A4"},{"value":"0,0E+00","module":"C1"},{"value":"0,0E+00","module":"C2"},{"value":"0,0E+00","module":"C3"},{"value":"0,0E+00","module":"C4"},{"value":"0,0E+00","module":"D"}]},{"parameter":"EET","unit":"MJ","values":[{"value":"0,0E+00","module":"A1"},{"value":"0,0E+00","module":"A2"},{"value":"5,78E-01","module":"A3"},{"value":"0,0E+00","module":"A4"},{"value":"0,0E+00","module":"C1"},{"value":"0,0E+00","module":"C2"},{"value":"0,0E+00","module":"C3"},{"value":"0,0E+00","module":"C4"},{"value":"0,0E+00","module":"D"}]}]}