{"product_name":"RMC 25 MPa Kantsten CEM II/A-LL 42,5 R","epd_id":"NEPD-8779-8441","compliance":["EN 15804+A2","ISO 14025","ISO 21930"],"producer_name":"Heidelberg Materials Beton Danmark A/S","environmental_impact":[{"parameter":"GWP-total","unit":"kg CO2-eq.","values":[{"value":"1,25E+02","module":"A1"},{"value":"7,89E+00","module":"A2"},{"value":"3,93E+00","module":"A3"},{"value":"5,11E+00","module":"A4"},{"value":"9,38E+00","module":"C1"},{"value":"5,11E+00","module":"C2"},{"value":"1,63E+00","module":"C3"},{"value":"3,26E-01","module":"C4"},{"value":"-5,30E+00","module":"D"}]},{"parameter":"GWP-fossil","unit":"kg CO2-eq.","values":[{"value":"1,25E+02","module":"A1"},{"value":"7,89E+00","module":"A2"},{"value":"3,92E+00","module":"A3"},{"value":"5,10E+00","module":"A4"},{"value":"9,38E+00","module":"C1"},{"value":"5,10E+00","module":"C2"},{"value":"1,61E+00","module":"C3"},{"value":"3,25E-01","module":"C4"},{"value":"-5,19E+00","module":"D"}]},{"parameter":"GWP-biogenic","unit":"kg CO2-eq.","values":[{"value":"4,55E-02","module":"A1"},{"value":"2,80E-03","module":"A2"},{"value":"-8,18E-03","module":"A3"},{"value":"2,19E-03","module":"A4"},{"value":"1,76E-03","module":"C1"},{"value":"2,19E-03","module":"C2"},{"value":"1,39E-02","module":"C3"},{"value":"2,77E-04","module":"C4"},{"value":"-1,04E-01","module":"D"}]},{"parameter":"GWP-luluc","unit":"kg CO2-eq.","values":[{"value":"8,85E-03","module":"A1"},{"value":"2,41E-03","module":"A2"},{"value":"1,69E-02","module":"A3"},{"value":"1,56E-03","module":"A4"},{"value":"7,39E-04","module":"C1"},{"value":"1,56E-03","module":"C2"},{"value":"2,23E-03","module":"C3"},{"value":"6,38E-05","module":"C4"},{"value":"-3,51E-03","module":"D"}]},{"parameter":"ODP","unit":"kg CFC 11-eq.","values":[{"value":"2,83E-06","module":"A1"},{"value":"1,76E-06","module":"A2"},{"value":"5,97E-07","module":"A3"},{"value":"1,23E-06","module":"A4"},{"value":"2,03E-06","module":"C1"},{"value":"1,23E-06","module":"C2"},{"value":"3,18E-07","module":"C3"},{"value":"1,58E-07","module":"C4"},{"value":"-9,46E-07","module":"D"}]},{"parameter":"AP","unit":"mol H+-eq.","values":[{"value":"3,36E-01","module":"A1"},{"value":"8,58E-02","module":"A2"},{"value":"1,72E-02","module":"A3"},{"value":"1,64E-02","module":"A4"},{"value":"9,81E-02","module":"C1"},{"value":"1,64E-02","module":"C2"},{"value":"1,30E-02","module":"C3"},{"value":"3,17E-03","module":"C4"},{"value":"-4,67E-02","module":"D"}]},{"parameter":"POCP","unit":"kg NMVOC-eq.","values":[{"value":"2,74E-01","module":"A1"},{"value":"6,62E-02","module":"A2"},{"value":"1,56E-02","module":"A3"},{"value":"1,58E-02","module":"A4"},{"value":"1,31E-01","module":"C1"},{"value":"1,58E-02","module":"C2"},{"value":"1,18E-02","module":"C3"},{"value":"3,75E-03","module":"C4"},{"value":"-5,03E-02","module":"D"}]},{"parameter":"ADPE","unit":"kg Sb-eq.","values":[{"value":"5,28E+01","module":"A1"},{"value":"1,08E-04","module":"A2"},{"value":"4,57E-05","module":"A3"},{"value":"9,09E-05","module":"A4"},{"value":"1,44E-05","module":"C1"},{"value":"9,09E-05","module":"C2"},{"value":"2,04E-05","module":"C3"},{"value":"2,88E-06","module":"C4"},{"value":"-4,61E-04","module":"D"}]},{"parameter":"ADPF","unit":"MJ","values":[{"value":"5,43E+02","module":"A1"},{"value":"1,17E+02","module":"A2"},{"value":"5,47E+01","module":"A3"},{"value":"8,29E+01","module":"A4"},{"value":"1,29E+02","module":"C1"},{"value":"8,29E+01","module":"C2"},{"value":"5,00E+01","module":"C3"},{"value":"1,05E+01","module":"C4"},{"value":"-8,78E+01","module":"D"}]},{"parameter":"WDP","unit":"m3 world-eq.","values":[{"value":"1,30E+04","module":"A1"},{"value":"7,57E+01","module":"A2"},{"value":"2,77E+02","module":"A3"},{"value":"6,36E+01","module":"A4"},{"value":"2,74E+01","module":"C1"},{"value":"6,36E+01","module":"C2"},{"value":"5,52E+03","module":"C3"},{"value":"2,21E+01","module":"C4"},{"value":"-4,12E+03","module":"D"}]},{"parameter":"EP-freshwater","unit":"kg P-eq.","values":[{"value":"1,77E-03","module":"A1"},{"value":"5,00E-05","module":"A2"},{"value":"1,19E-04","module":"A3"},{"value":"4,06E-05","module":"A4"},{"value":"3,41E-05","module":"C1"},{"value":"4,06E-05","module":"C2"},{"value":"1,02E-04","module":"C3"},{"value":"2,43E-06","module":"C4"},{"value":"-1,38E-04","module":"D"}]},{"parameter":"EP-marine","unit":"kg N-eq.","values":[{"value":"8,89E-02","module":"A1"},{"value":"2,11E-02","module":"A2"},{"value":"5,08E-03","module":"A3"},{"value":"3,60E-03","module":"A4"},{"value":"4,33E-02","module":"C1"},{"value":"3,60E-03","module":"C2"},{"value":"3,82E-03","module":"C3"},{"value":"1,19E-03","module":"C4"},{"value":"-1,62E-02","module":"D"}]},{"parameter":"EP-terrestrial","unit":"mol N-eq.","values":[{"value":"8,75E-01","module":"A1"},{"value":"2,36E-01","module":"A2"},{"value":"5,71E-02","module":"A3"},{"value":"4,01E-02","module":"A4"},{"value":"4,69E-01","module":"C1"},{"value":"4,01E-02","module":"C2"},{"value":"4,40E-02","module":"C3"},{"value":"1,31E-02","module":"C4"},{"value":"-1,90E-01","module":"D"}]},{"parameter":"GWP-IOBC","unit":"kg CO2-eq.","values":[{"value":"1,24E+02","module":"A1"},{"value":"7,89E+00","module":"A2"},{"value":"4,42E+00","module":"A3"},{"value":"5,11E+00","module":"A4"},{"value":"9,38E+00","module":"C1"},{"value":"5,11E+00","module":"C2"},{"value":"1,61E+00","module":"C3"},{"value":"3,26E-01","module":"C4"},{"value":"-5,56E+00","module":"D"}]}],"additional_environmental_impact":[{"parameter":"PM","unit":"disease incidence","values":[{"value":"2,17E-06","module":"A1"},{"value":"5,31E-07","module":"A2"},{"value":"2,53E-07","module":"A3"},{"value":"4,69E-07","module":"A4"},{"value":"1,19E-05","module":"C1"},{"value":"4,69E-07","module":"C2"},{"value":"2,09E-07","module":"C3"},{"value":"6,76E-08","module":"C4"},{"value":"-9,96E-07","module":"D"}]},{"parameter":"ETP-fw","unit":"CTUe","values":[{"value":"2,24E+03","module":"A1"},{"value":"8,00E+01","module":"A2"},{"value":"5,11E+01","module":"A3"},{"value":"6,06E+01","module":"A4"},{"value":"7,06E+01","module":"C1"},{"value":"6,06E+01","module":"C2"},{"value":"3,54E+01","module":"C3"},{"value":"5,19E+00","module":"C4"},{"value":"-9,04E+01","module":"D"}]},{"parameter":"HTP-c","unit":"CTUh","values":[{"value":"1,56E-08","module":"A1"},{"value":"0,0E+00","module":"A2"},{"value":"1,47E-09","module":"A3"},{"value":"0,0E+00","module":"A4"},{"value":"2,34E-09","module":"C1"},{"value":"0,0E+00","module":"C2"},{"value":"2,27E-09","module":"C3"},{"value":"1,52E-10","module":"C4"},{"value":"-4,54E-09","module":"D"}]},{"parameter":"HTP-nc","unit":"CTUh","values":[{"value":"1,02E-06","module":"A1"},{"value":"6,45E-08","module":"A2"},{"value":"4,28E-08","module":"A3"},{"value":"5,86E-08","module":"A4"},{"value":"6,56E-08","module":"C1"},{"value":"5,86E-08","module":"C2"},{"value":"3,18E-08","module":"C3"},{"value":"3,04E-09","module":"C4"},{"value":"-1,11E-07","module":"D"}]},{"parameter":"SQP","unit":"unitless","values":[{"value":"-9,76E+01","module":"A1"},{"value":"1,08E+02","module":"A2"},{"value":"4,93E+01","module":"A3"},{"value":"9,50E+01","module":"A4"},{"value":"1,57E+01","module":"C1"},{"value":"9,50E+01","module":"C2"},{"value":"2,83E+01","module":"C3"},{"value":"3,83E+01","module":"C4"},{"value":"1,99E+02","module":"D"}]},{"parameter":"IRP","unit":"kBq U235-eq.","values":[{"value":"6,20E+00","module":"A1"},{"value":"5,12E-01","module":"A2"},{"value":"2,25E-01","module":"A3"},{"value":"3,62E-01","module":"A4"},{"value":"5,63E-01","module":"C1"},{"value":"3,62E-01","module":"C2"},{"value":"8,39E-01","module":"C3"},{"value":"4,55E-02","module":"C4"},{"value":"-8,06E-01","module":"D"}]}],"resource_use":[{"parameter":"PERE","unit":"MJ","values":[{"value":"9,08E+01","module":"A1"},{"value":"1,27E+00","module":"A2"},{"value":"1,47E+01","module":"A3"},{"value":"1,04E+00","module":"A4"},{"value":"7,03E-01","module":"C1"},{"value":"1,04E+00","module":"C2"},{"value":"2,57E+01","module":"C3"},{"value":"1,61E-01","module":"C4"},{"value":"-2,06E+01","module":"D"}]},{"parameter":"PERM","unit":"MJ","values":[{"value":"6,21E-01","module":"A1"},{"value":"0,0E+00","module":"A2"},{"value":"0,0E+00","module":"A3"},{"value":"0,0E+00","module":"A4"},{"value":"0,0E+00","module":"C1"},{"value":"0,0E+00","module":"C2"},{"value":"0,0E+00","module":"C3"},{"value":"0,0E+00","module":"C4"},{"value":"0,0E+00","module":"D"}]},{"parameter":"PERT","unit":"MJ","values":[{"value":"9,15E+01","module":"A1"},{"value":"1,27E+00","module":"A2"},{"value":"1,47E+01","module":"A3"},{"value":"1,04E+00","module":"A4"},{"value":"7,03E-01","module":"C1"},{"value":"1,04E+00","module":"C2"},{"value":"2,57E+01","module":"C3"},{"value":"1,61E-01","module":"C4"},{"value":"-2,06E+01","module":"D"}]},{"parameter":"PENRE","unit":"MJ","values":[{"value":"5,47E+02","module":"A1"},{"value":"1,17E+02","module":"A2"},{"value":"5,48E+01","module":"A3"},{"value":"8,29E+01","module":"A4"},{"value":"1,29E+02","module":"C1"},{"value":"8,29E+01","module":"C2"},{"value":"5,00E+01","module":"C3"},{"value":"1,05E+01","module":"C4"},{"value":"-9,27E+01","module":"D"}]},{"parameter":"PENRM","unit":"MJ","values":[{"value":"2,69E+00","module":"A1"},{"value":"0,0E+00","module":"A2"},{"value":"0,0E+00","module":"A3"},{"value":"0,0E+00","module":"A4"},{"value":"0,0E+00","module":"C1"},{"value":"0,0E+00","module":"C2"},{"value":"0,0E+00","module":"C3"},{"value":"0,0E+00","module":"C4"},{"value":"0,0E+00","module":"D"}]},{"parameter":"PENRT","unit":"MJ","values":[{"value":"5,50E+02","module":"A1"},{"value":"1,17E+02","module":"A2"},{"value":"5,48E+01","module":"A3"},{"value":"8,29E+01","module":"A4"},{"value":"1,29E+02","module":"C1"},{"value":"8,29E+01","module":"C2"},{"value":"5,00E+01","module":"C3"},{"value":"1,05E+01","module":"C4"},{"value":"-9,27E+01","module":"D"}]},{"parameter":"SM","unit":"kg","values":[{"value":"1,70E+01","module":"A1"},{"value":"0,0E+00","module":"A2"},{"value":"4,10E-03","module":"A3"},{"value":"0,0E+00","module":"A4"},{"value":"0,0E+00","module":"C1"},{"value":"0,0E+00","module":"C2"},{"value":"0,0E+00","module":"C3"},{"value":"0,0E+00","module":"C4"},{"value":"0,0E+00","module":"D"}]},{"parameter":"RSF","unit":"MJ","values":[{"value":"1,26E+00","module":"A1"},{"value":"4,50E-02","module":"A2"},{"value":"5,30E-01","module":"A3"},{"value":"3,65E-02","module":"A4"},{"value":"0,0E+00","module":"C1"},{"value":"3,65E-02","module":"C2"},{"value":"0,0E+00","module":"C3"},{"value":"3,34E-03","module":"C4"},{"value":"-4,21E-01","module":"D"}]},{"parameter":"NRSF","unit":"MJ","values":[{"value":"2,92E+02","module":"A1"},{"value":"1,65E-01","module":"A2"},{"value":"5,96E-02","module":"A3"},{"value":"1,22E-01","module":"A4"},{"value":"0,0E+00","module":"C1"},{"value":"1,22E-01","module":"C2"},{"value":"0,0E+00","module":"C3"},{"value":"9,60E-03","module":"C4"},{"value":"-4,32E-01","module":"D"}]},{"parameter":"FW","unit":"m3","values":[{"value":"2,54E+00","module":"A1"},{"value":"1,11E-02","module":"A2"},{"value":"1,28E-01","module":"A3"},{"value":"9,43E-03","module":"A4"},{"value":"6,64E-03","module":"C1"},{"value":"9,43E-03","module":"C2"},{"value":"8,57E-02","module":"C3"},{"value":"1,25E-02","module":"C4"},{"value":"-3,23E+00","module":"D"}]}],"end_of_life_waste":[{"parameter":"HWD","unit":"kg","values":[{"value":"5,88E-02","module":"A1"},{"value":"5,80E-03","module":"A2"},{"value":"2,61E-02","module":"A3"},{"value":"4,54E-03","module":"A4"},{"value":"3,80E-03","module":"C1"},{"value":"4,54E-03","module":"C2"},{"value":"5,00E-03","module":"C3"},{"value":"0,0E+00","module":"C4"},{"value":"-2,12E-02","module":"D"}]},{"parameter":"NHWD","unit":"kg","values":[{"value":"2,22E+00","module":"A1"},{"value":"7,97E+00","module":"A2"},{"value":"9,93E-01","module":"A3"},{"value":"7,21E+00","module":"A4"},{"value":"1,53E-01","module":"C1"},{"value":"7,21E+00","module":"C2"},{"value":"1,58E-01","module":"C3"},{"value":"7,59E+01","module":"C4"},{"value":"-6,42E-01","module":"D"}]},{"parameter":"RWD","unit":"kg","values":[{"value":"3,27E-03","module":"A1"},{"value":"8,07E-04","module":"A2"},{"value":"2,80E-04","module":"A3"},{"value":"5,66E-04","module":"A4"},{"value":"8,96E-04","module":"C1"},{"value":"5,66E-04","module":"C2"},{"value":"5,29E-04","module":"C3"},{"value":"0,0E+00","module":"C4"},{"value":"-6,97E-04","module":"D"}]}],"end_of_life_flow":[{"parameter":"CRU","unit":"kg","values":[{"value":"0,0E+00","module":"A1"},{"value":"0,0E+00","module":"A2"},{"value":"0,0E+00","module":"A3"},{"value":"0,0E+00","module":"A4"},{"value":"0,0E+00","module":"C1"},{"value":"0,0E+00","module":"C2"},{"value":"0,0E+00","module":"C3"},{"value":"0,0E+00","module":"C4"},{"value":"0,0E+00","module":"D"}]},{"parameter":"MFR","unit":"kg","values":[{"value":"1,02E-02","module":"A1"},{"value":"0,0E+00","module":"A2"},{"value":"8,40E+01","module":"A3"},{"value":"0,0E+00","module":"A4"},{"value":"0,0E+00","module":"C1"},{"value":"0,0E+00","module":"C2"},{"value":"2,27E+03","module":"C3"},{"value":"0,0E+00","module":"C4"},{"value":"0,0E+00","module":"D"}]},{"parameter":"MER","unit":"kg","values":[{"value":"9,44E-04","module":"A1"},{"value":"0,0E+00","module":"A2"},{"value":"6,78E-02","module":"A3"},{"value":"0,0E+00","module":"A4"},{"value":"0,0E+00","module":"C1"},{"value":"0,0E+00","module":"C2"},{"value":"0,0E+00","module":"C3"},{"value":"0,0E+00","module":"C4"},{"value":"0,0E+00","module":"D"}]},{"parameter":"EEE","unit":"MJ","values":[{"value":"4,20E-03","module":"A1"},{"value":"0,0E+00","module":"A2"},{"value":"3,82E-02","module":"A3"},{"value":"0,0E+00","module":"A4"},{"value":"0,0E+00","module":"C1"},{"value":"0,0E+00","module":"C2"},{"value":"0,0E+00","module":"C3"},{"value":"0,0E+00","module":"C4"},{"value":"0,0E+00","module":"D"}]},{"parameter":"EET","unit":"MJ","values":[{"value":"1,94E-02","module":"A1"},{"value":"0,0E+00","module":"A2"},{"value":"5,78E-01","module":"A3"},{"value":"0,0E+00","module":"A4"},{"value":"0,0E+00","module":"C1"},{"value":"0,0E+00","module":"C2"},{"value":"0,0E+00","module":"C3"},{"value":"0,0E+00","module":"C4"},{"value":"0,0E+00","module":"D"}]}]}