{"product_name":"RMC C35/45 A Sekant CEM ll/A-V 42,5  (XC4, XD1, XS2, XF2/XF3, XA2)","epd_id":"NEPD-7170-6575","compliance":["EN 15804+A2","ISO 14025","ISO 21930"],"producer_name":"Heidelberg Materials Beton Danmark A/S","environmental_impact":[{"parameter":"GWP-total","unit":"kg CO2-eq.","values":[{"value":"2,64E+02","module":"A1"},{"value":"9,80E+00","module":"A2"},{"value":"3,93E+00","module":"A3"},{"value":"4,92E+00","module":"A4"},{"value":"9,03E+00","module":"C1"},{"value":"4,92E+00","module":"C2"},{"value":"1,57E+00","module":"C3"},{"value":"3,13E-01","module":"C4"},{"value":"-5,10E+00","module":"D"}]},{"parameter":"GWP-fossil","unit":"kg CO2-eq.","values":[{"value":"2,65E+02","module":"A1"},{"value":"9,80E+00","module":"A2"},{"value":"3,92E+00","module":"A3"},{"value":"4,91E+00","module":"A4"},{"value":"9,03E+00","module":"C1"},{"value":"4,91E+00","module":"C2"},{"value":"1,55E+00","module":"C3"},{"value":"3,13E-01","module":"C4"},{"value":"-5,00E+00","module":"D"}]},{"parameter":"GWP-biogenic","unit":"kg CO2-eq.","values":[{"value":"-1,12E+00","module":"A1"},{"value":"3,60E-03","module":"A2"},{"value":"-8,18E-03","module":"A3"},{"value":"2,11E-03","module":"A4"},{"value":"1,69E-03","module":"C1"},{"value":"2,11E-03","module":"C2"},{"value":"1,34E-02","module":"C3"},{"value":"2,66E-04","module":"C4"},{"value":"-9,98E-02","module":"D"}]},{"parameter":"GWP-luluc","unit":"kg CO2-eq.","values":[{"value":"2,20E-02","module":"A1"},{"value":"3,15E-03","module":"A2"},{"value":"1,69E-02","module":"A3"},{"value":"1,50E-03","module":"A4"},{"value":"7,12E-04","module":"C1"},{"value":"1,50E-03","module":"C2"},{"value":"2,15E-03","module":"C3"},{"value":"6,14E-05","module":"C4"},{"value":"-3,38E-03","module":"D"}]},{"parameter":"ODP","unit":"kg CFC 11-eq.","values":[{"value":"3,82E-06","module":"A1"},{"value":"2,18E-06","module":"A2"},{"value":"5,97E-07","module":"A3"},{"value":"1,18E-06","module":"A4"},{"value":"1,95E-06","module":"C1"},{"value":"1,18E-06","module":"C2"},{"value":"3,06E-07","module":"C3"},{"value":"1,52E-07","module":"C4"},{"value":"-9,11E-07","module":"D"}]},{"parameter":"AP","unit":"mol H+-eq.","values":[{"value":"7,21E-01","module":"A1"},{"value":"9,65E-02","module":"A2"},{"value":"1,72E-02","module":"A3"},{"value":"1,58E-02","module":"A4"},{"value":"9,45E-02","module":"C1"},{"value":"1,58E-02","module":"C2"},{"value":"1,26E-02","module":"C3"},{"value":"3,06E-03","module":"C4"},{"value":"-4,50E-02","module":"D"}]},{"parameter":"POCP","unit":"kg NMVOC-eq.","values":[{"value":"3,67E-01","module":"A1"},{"value":"7,64E-02","module":"A2"},{"value":"1,56E-02","module":"A3"},{"value":"1,52E-02","module":"A4"},{"value":"1,26E-01","module":"C1"},{"value":"1,52E-02","module":"C2"},{"value":"1,13E-02","module":"C3"},{"value":"3,61E-03","module":"C4"},{"value":"-4,84E-02","module":"D"}]},{"parameter":"ADPE","unit":"kg Sb-eq.","values":[{"value":"1,68E-03","module":"A1"},{"value":"1,41E-04","module":"A2"},{"value":"4,57E-05","module":"A3"},{"value":"8,76E-05","module":"A4"},{"value":"1,39E-05","module":"C1"},{"value":"8,76E-05","module":"C2"},{"value":"1,97E-05","module":"C3"},{"value":"2,77E-06","module":"C4"},{"value":"-4,44E-04","module":"D"}]},{"parameter":"ADPF","unit":"MJ","values":[{"value":"1,17E+03","module":"A1"},{"value":"1,47E+02","module":"A2"},{"value":"5,47E+01","module":"A3"},{"value":"7,98E+01","module":"A4"},{"value":"1,24E+02","module":"C1"},{"value":"7,98E+01","module":"C2"},{"value":"4,82E+01","module":"C3"},{"value":"1,01E+01","module":"C4"},{"value":"-8,46E+01","module":"D"}]},{"parameter":"WDP","unit":"m3 world-eq.","values":[{"value":"2,92E+03","module":"A1"},{"value":"9,76E+01","module":"A2"},{"value":"2,77E+02","module":"A3"},{"value":"6,12E+01","module":"A4"},{"value":"2,64E+01","module":"C1"},{"value":"6,12E+01","module":"C2"},{"value":"5,32E+03","module":"C3"},{"value":"2,13E+01","module":"C4"},{"value":"-3,97E+03","module":"D"}]},{"parameter":"EP-freshwater","unit":"kg P-eq.","values":[{"value":"7,36E-03","module":"A1"},{"value":"6,47E-05","module":"A2"},{"value":"1,19E-04","module":"A3"},{"value":"3,91E-05","module":"A4"},{"value":"3,29E-05","module":"C1"},{"value":"3,91E-05","module":"C2"},{"value":"9,80E-05","module":"C3"},{"value":"2,34E-06","module":"C4"},{"value":"-1,33E-04","module":"D"}]},{"parameter":"EP-marine","unit":"kg N-eq.","values":[{"value":"1,20E-01","module":"A1"},{"value":"2,41E-02","module":"A2"},{"value":"5,08E-03","module":"A3"},{"value":"3,47E-03","module":"A4"},{"value":"4,17E-02","module":"C1"},{"value":"3,47E-03","module":"C2"},{"value":"3,68E-03","module":"C3"},{"value":"1,15E-03","module":"C4"},{"value":"-1,56E-02","module":"D"}]},{"parameter":"EP-terrestrial","unit":"mol N-eq.","values":[{"value":"1,42E+00","module":"A1"},{"value":"2,69E-01","module":"A2"},{"value":"5,71E-02","module":"A3"},{"value":"3,86E-02","module":"A4"},{"value":"4,51E-01","module":"C1"},{"value":"3,86E-02","module":"C2"},{"value":"4,24E-02","module":"C3"},{"value":"1,26E-02","module":"C4"},{"value":"-1,83E-01","module":"D"}]},{"parameter":"GWP-IOBC","unit":"kg CO2-eq.","values":[{"value":"2,65E+02","module":"A1"},{"value":"9,80E+00","module":"A2"},{"value":"4,42E+00","module":"A3"},{"value":"4,92E+00","module":"A4"},{"value":"9,03E+00","module":"C1"},{"value":"4,92E+00","module":"C2"},{"value":"1,55E+00","module":"C3"},{"value":"3,13E-01","module":"C4"},{"value":"-5,35E+00","module":"D"}]}],"additional_environmental_impact":[{"parameter":"PM","unit":"disease incidence","values":[{"value":"6,81E-06","module":"A1"},{"value":"6,74E-07","module":"A2"},{"value":"2,53E-07","module":"A3"},{"value":"4,51E-07","module":"A4"},{"value":"1,14E-05","module":"C1"},{"value":"4,51E-07","module":"C2"},{"value":"2,01E-07","module":"C3"},{"value":"6,51E-08","module":"C4"},{"value":"-9,59E-07","module":"D"}]},{"parameter":"ETP-fw","unit":"CTUe","values":[{"value":"4,13E+03","module":"A1"},{"value":"1,02E+02","module":"A2"},{"value":"5,11E+01","module":"A3"},{"value":"5,84E+01","module":"A4"},{"value":"6,79E+01","module":"C1"},{"value":"5,84E+01","module":"C2"},{"value":"3,41E+01","module":"C3"},{"value":"5,00E+00","module":"C4"},{"value":"-8,71E+01","module":"D"}]},{"parameter":"HTP-c","unit":"CTUh","values":[{"value":"4,31E-08","module":"A1"},{"value":"0,0E+00","module":"A2"},{"value":"1,47E-09","module":"A3"},{"value":"0,0E+00","module":"A4"},{"value":"2,26E-09","module":"C1"},{"value":"0,0E+00","module":"C2"},{"value":"2,18E-09","module":"C3"},{"value":"1,46E-10","module":"C4"},{"value":"-4,37E-09","module":"D"}]},{"parameter":"HTP-nc","unit":"CTUh","values":[{"value":"9,93E-07","module":"A1"},{"value":"8,43E-08","module":"A2"},{"value":"4,28E-08","module":"A3"},{"value":"5,64E-08","module":"A4"},{"value":"6,32E-08","module":"C1"},{"value":"5,64E-08","module":"C2"},{"value":"3,06E-08","module":"C3"},{"value":"2,93E-09","module":"C4"},{"value":"-1,07E-07","module":"D"}]},{"parameter":"SQP","unit":"unitless","values":[{"value":"3,37E+02","module":"A1"},{"value":"1,40E+02","module":"A2"},{"value":"4,93E+01","module":"A3"},{"value":"9,15E+01","module":"A4"},{"value":"1,51E+01","module":"C1"},{"value":"9,15E+01","module":"C2"},{"value":"2,72E+01","module":"C3"},{"value":"3,68E+01","module":"C4"},{"value":"1,92E+02","module":"D"}]},{"parameter":"IRP","unit":"kBq U235-eq.","values":[{"value":"3,16E+00","module":"A1"},{"value":"6,40E-01","module":"A2"},{"value":"2,25E-01","module":"A3"},{"value":"3,49E-01","module":"A4"},{"value":"5,42E-01","module":"C1"},{"value":"3,49E-01","module":"C2"},{"value":"8,08E-01","module":"C3"},{"value":"4,39E-02","module":"C4"},{"value":"-7,76E-01","module":"D"}]}],"resource_use":[{"parameter":"PERE","unit":"MJ","values":[{"value":"5,00E+02","module":"A1"},{"value":"1,64E+00","module":"A2"},{"value":"1,47E+01","module":"A3"},{"value":"1,00E+00","module":"A4"},{"value":"6,77E-01","module":"C1"},{"value":"1,00E+00","module":"C2"},{"value":"2,48E+01","module":"C3"},{"value":"1,56E-01","module":"C4"},{"value":"-1,98E+01","module":"D"}]},{"parameter":"PERM","unit":"MJ","values":[{"value":"1,30E+01","module":"A1"},{"value":"0,0E+00","module":"A2"},{"value":"0,0E+00","module":"A3"},{"value":"0,0E+00","module":"A4"},{"value":"0,0E+00","module":"C1"},{"value":"0,0E+00","module":"C2"},{"value":"0,0E+00","module":"C3"},{"value":"0,0E+00","module":"C4"},{"value":"0,0E+00","module":"D"}]},{"parameter":"PERT","unit":"MJ","values":[{"value":"5,13E+02","module":"A1"},{"value":"1,64E+00","module":"A2"},{"value":"1,47E+01","module":"A3"},{"value":"1,00E+00","module":"A4"},{"value":"6,77E-01","module":"C1"},{"value":"1,00E+00","module":"C2"},{"value":"2,48E+01","module":"C3"},{"value":"1,56E-01","module":"C4"},{"value":"-1,98E+01","module":"D"}]},{"parameter":"PENRE","unit":"MJ","values":[{"value":"1,31E+03","module":"A1"},{"value":"1,47E+02","module":"A2"},{"value":"5,48E+01","module":"A3"},{"value":"7,98E+01","module":"A4"},{"value":"1,24E+02","module":"C1"},{"value":"7,98E+01","module":"C2"},{"value":"4,82E+01","module":"C3"},{"value":"1,01E+01","module":"C4"},{"value":"-8,93E+01","module":"D"}]},{"parameter":"PENRM","unit":"MJ","values":[{"value":"6,44E+02","module":"A1"},{"value":"0,0E+00","module":"A2"},{"value":"0,0E+00","module":"A3"},{"value":"0,0E+00","module":"A4"},{"value":"0,0E+00","module":"C1"},{"value":"0,0E+00","module":"C2"},{"value":"0,0E+00","module":"C3"},{"value":"0,0E+00","module":"C4"},{"value":"0,0E+00","module":"D"}]},{"parameter":"PENRT","unit":"MJ","values":[{"value":"1,95E+03","module":"A1"},{"value":"1,47E+02","module":"A2"},{"value":"5,48E+01","module":"A3"},{"value":"7,98E+01","module":"A4"},{"value":"1,24E+02","module":"C1"},{"value":"7,98E+01","module":"C2"},{"value":"4,82E+01","module":"C3"},{"value":"1,01E+01","module":"C4"},{"value":"-8,93E+01","module":"D"}]},{"parameter":"SM","unit":"kg","values":[{"value":"1,16E-02","module":"A1"},{"value":"0,0E+00","module":"A2"},{"value":"4,10E-03","module":"A3"},{"value":"0,0E+00","module":"A4"},{"value":"0,0E+00","module":"C1"},{"value":"0,0E+00","module":"C2"},{"value":"0,0E+00","module":"C3"},{"value":"0,0E+00","module":"C4"},{"value":"0,0E+00","module":"D"}]},{"parameter":"RSF","unit":"MJ","values":[{"value":"4,89E+02","module":"A1"},{"value":"5,78E-02","module":"A2"},{"value":"5,30E-01","module":"A3"},{"value":"3,51E-02","module":"A4"},{"value":"0,0E+00","module":"C1"},{"value":"3,51E-02","module":"C2"},{"value":"0,0E+00","module":"C3"},{"value":"3,21E-03","module":"C4"},{"value":"-4,05E-01","module":"D"}]},{"parameter":"NRSF","unit":"MJ","values":[{"value":"4,01E+02","module":"A1"},{"value":"2,15E-01","module":"A2"},{"value":"5,96E-02","module":"A3"},{"value":"1,18E-01","module":"A4"},{"value":"0,0E+00","module":"C1"},{"value":"1,18E-01","module":"C2"},{"value":"0,0E+00","module":"C3"},{"value":"9,24E-03","module":"C4"},{"value":"-4,16E-01","module":"D"}]},{"parameter":"FW","unit":"m3","values":[{"value":"1,53E+00","module":"A1"},{"value":"1,44E-02","module":"A2"},{"value":"1,28E-01","module":"A3"},{"value":"9,08E-03","module":"A4"},{"value":"6,40E-03","module":"C1"},{"value":"9,08E-03","module":"C2"},{"value":"8,25E-02","module":"C3"},{"value":"1,20E-02","module":"C4"},{"value":"-3,11E+00","module":"D"}]}],"end_of_life_waste":[{"parameter":"HWD","unit":"kg","values":[{"value":"6,07E+00","module":"A1"},{"value":"7,44E-03","module":"A2"},{"value":"2,61E-02","module":"A3"},{"value":"4,37E-03","module":"A4"},{"value":"3,66E-03","module":"C1"},{"value":"4,37E-03","module":"C2"},{"value":"4,81E-03","module":"C3"},{"value":"0,0E+00","module":"C4"},{"value":"-2,04E-02","module":"D"}]},{"parameter":"NHWD","unit":"kg","values":[{"value":"2,72E+02","module":"A1"},{"value":"1,04E+01","module":"A2"},{"value":"9,93E-01","module":"A3"},{"value":"6,94E+00","module":"A4"},{"value":"1,47E-01","module":"C1"},{"value":"6,94E+00","module":"C2"},{"value":"1,52E-01","module":"C3"},{"value":"7,31E+01","module":"C4"},{"value":"-6,18E-01","module":"D"}]},{"parameter":"RWD","unit":"kg","values":[{"value":"2,08E-03","module":"A1"},{"value":"1,01E-03","module":"A2"},{"value":"2,80E-04","module":"A3"},{"value":"5,45E-04","module":"A4"},{"value":"8,63E-04","module":"C1"},{"value":"5,45E-04","module":"C2"},{"value":"5,09E-04","module":"C3"},{"value":"0,0E+00","module":"C4"},{"value":"-6,71E-04","module":"D"}]}],"end_of_life_flow":[{"parameter":"CRU","unit":"kg","values":[{"value":"0,0E+00","module":"A1"},{"value":"0,0E+00","module":"A2"},{"value":"0,0E+00","module":"A3"},{"value":"0,0E+00","module":"A4"},{"value":"0,0E+00","module":"C1"},{"value":"0,0E+00","module":"C2"},{"value":"0,0E+00","module":"C3"},{"value":"0,0E+00","module":"C4"},{"value":"0,0E+00","module":"D"}]},{"parameter":"MFR","unit":"kg","values":[{"value":"0,0E+00","module":"A1"},{"value":"0,0E+00","module":"A2"},{"value":"8,40E+01","module":"A3"},{"value":"0,0E+00","module":"A4"},{"value":"0,0E+00","module":"C1"},{"value":"0,0E+00","module":"C2"},{"value":"2,18E+03","module":"C3"},{"value":"0,0E+00","module":"C4"},{"value":"0,0E+00","module":"D"}]},{"parameter":"MER","unit":"kg","values":[{"value":"0,0E+00","module":"A1"},{"value":"0,0E+00","module":"A2"},{"value":"6,78E-02","module":"A3"},{"value":"0,0E+00","module":"A4"},{"value":"0,0E+00","module":"C1"},{"value":"0,0E+00","module":"C2"},{"value":"0,0E+00","module":"C3"},{"value":"0,0E+00","module":"C4"},{"value":"0,0E+00","module":"D"}]},{"parameter":"EEE","unit":"MJ","values":[{"value":"0,0E+00","module":"A1"},{"value":"0,0E+00","module":"A2"},{"value":"3,82E-02","module":"A3"},{"value":"0,0E+00","module":"A4"},{"value":"0,0E+00","module":"C1"},{"value":"0,0E+00","module":"C2"},{"value":"0,0E+00","module":"C3"},{"value":"0,0E+00","module":"C4"},{"value":"0,0E+00","module":"D"}]},{"parameter":"EET","unit":"MJ","values":[{"value":"0,0E+00","module":"A1"},{"value":"0,0E+00","module":"A2"},{"value":"5,78E-01","module":"A3"},{"value":"0,0E+00","module":"A4"},{"value":"0,0E+00","module":"C1"},{"value":"0,0E+00","module":"C2"},{"value":"0,0E+00","module":"C3"},{"value":"0,0E+00","module":"C4"},{"value":"0,0E+00","module":"D"}]}]}