{"product_name":"RMC C30/37 M Vibfri CEM l 52,5  N (XC4, XF1, XA1)","epd_id":"NEPD-7007-6396","compliance":["EN 15804+A2","ISO 14025","ISO 21930"],"producer_name":"Heidelberg Materials Beton Danmark A/S","environmental_impact":[{"parameter":"GWP-total","unit":"kg CO2-eq.","values":[{"value":"2,58E+02","module":"A1"},{"value":"1,54E+01","module":"A2"},{"value":"3,93E+00","module":"A3"},{"value":"4,89E+00","module":"A4"},{"value":"8,98E+00","module":"C1"},{"value":"4,89E+00","module":"C2"},{"value":"1,56E+00","module":"C3"},{"value":"3,12E-01","module":"C4"},{"value":"-5,08E+00","module":"D"}]},{"parameter":"GWP-fossil","unit":"kg CO2-eq.","values":[{"value":"2,58E+02","module":"A1"},{"value":"1,54E+01","module":"A2"},{"value":"3,92E+00","module":"A3"},{"value":"4,89E+00","module":"A4"},{"value":"8,98E+00","module":"C1"},{"value":"4,89E+00","module":"C2"},{"value":"1,54E+00","module":"C3"},{"value":"3,12E-01","module":"C4"},{"value":"-4,98E+00","module":"D"}]},{"parameter":"GWP-biogenic","unit":"kg CO2-eq.","values":[{"value":"1,27E-01","module":"A1"},{"value":"4,82E-03","module":"A2"},{"value":"-8,18E-03","module":"A3"},{"value":"2,09E-03","module":"A4"},{"value":"1,68E-03","module":"C1"},{"value":"2,09E-03","module":"C2"},{"value":"1,33E-02","module":"C3"},{"value":"2,65E-04","module":"C4"},{"value":"-9,93E-02","module":"D"}]},{"parameter":"GWP-luluc","unit":"kg CO2-eq.","values":[{"value":"4,11E-02","module":"A1"},{"value":"4,53E-03","module":"A2"},{"value":"1,69E-02","module":"A3"},{"value":"1,49E-03","module":"A4"},{"value":"7,08E-04","module":"C1"},{"value":"1,49E-03","module":"C2"},{"value":"2,14E-03","module":"C3"},{"value":"6,11E-05","module":"C4"},{"value":"-3,36E-03","module":"D"}]},{"parameter":"ODP","unit":"kg CFC 11-eq.","values":[{"value":"3,16E-06","module":"A1"},{"value":"3,36E-06","module":"A2"},{"value":"5,97E-07","module":"A3"},{"value":"1,18E-06","module":"A4"},{"value":"1,94E-06","module":"C1"},{"value":"1,18E-06","module":"C2"},{"value":"3,04E-07","module":"C3"},{"value":"1,52E-07","module":"C4"},{"value":"-9,06E-07","module":"D"}]},{"parameter":"AP","unit":"mol H+-eq.","values":[{"value":"4,59E-01","module":"A1"},{"value":"2,35E-01","module":"A2"},{"value":"1,72E-02","module":"A3"},{"value":"1,57E-02","module":"A4"},{"value":"9,40E-02","module":"C1"},{"value":"1,57E-02","module":"C2"},{"value":"1,25E-02","module":"C3"},{"value":"3,04E-03","module":"C4"},{"value":"-4,48E-02","module":"D"}]},{"parameter":"POCP","unit":"kg NMVOC-eq.","values":[{"value":"3,35E-01","module":"A1"},{"value":"1,68E-01","module":"A2"},{"value":"1,56E-02","module":"A3"},{"value":"1,51E-02","module":"A4"},{"value":"1,25E-01","module":"C1"},{"value":"1,51E-02","module":"C2"},{"value":"1,13E-02","module":"C3"},{"value":"3,59E-03","module":"C4"},{"value":"-4,82E-02","module":"D"}]},{"parameter":"ADPE","unit":"kg Sb-eq.","values":[{"value":"6,77E-04","module":"A1"},{"value":"1,72E-04","module":"A2"},{"value":"4,57E-05","module":"A3"},{"value":"8,71E-05","module":"A4"},{"value":"1,38E-05","module":"C1"},{"value":"8,71E-05","module":"C2"},{"value":"1,96E-05","module":"C3"},{"value":"2,76E-06","module":"C4"},{"value":"-4,42E-04","module":"D"}]},{"parameter":"ADPF","unit":"MJ","values":[{"value":"7,49E+02","module":"A1"},{"value":"2,22E+02","module":"A2"},{"value":"5,47E+01","module":"A3"},{"value":"7,94E+01","module":"A4"},{"value":"1,24E+02","module":"C1"},{"value":"7,94E+01","module":"C2"},{"value":"4,79E+01","module":"C3"},{"value":"1,01E+01","module":"C4"},{"value":"-8,42E+01","module":"D"}]},{"parameter":"WDP","unit":"m3 world-eq.","values":[{"value":"4,82E+03","module":"A1"},{"value":"1,23E+02","module":"A2"},{"value":"2,77E+02","module":"A3"},{"value":"6,09E+01","module":"A4"},{"value":"2,63E+01","module":"C1"},{"value":"6,09E+01","module":"C2"},{"value":"5,29E+03","module":"C3"},{"value":"2,12E+01","module":"C4"},{"value":"-3,95E+03","module":"D"}]},{"parameter":"EP-freshwater","unit":"kg P-eq.","values":[{"value":"2,68E-03","module":"A1"},{"value":"8,31E-05","module":"A2"},{"value":"1,19E-04","module":"A3"},{"value":"3,89E-05","module":"A4"},{"value":"3,27E-05","module":"C1"},{"value":"3,89E-05","module":"C2"},{"value":"9,75E-05","module":"C3"},{"value":"2,33E-06","module":"C4"},{"value":"-1,32E-04","module":"D"}]},{"parameter":"EP-marine","unit":"kg N-eq.","values":[{"value":"1,06E-01","module":"A1"},{"value":"5,57E-02","module":"A2"},{"value":"5,08E-03","module":"A3"},{"value":"3,45E-03","module":"A4"},{"value":"4,15E-02","module":"C1"},{"value":"3,45E-03","module":"C2"},{"value":"3,66E-03","module":"C3"},{"value":"1,14E-03","module":"C4"},{"value":"-1,55E-02","module":"D"}]},{"parameter":"EP-terrestrial","unit":"mol N-eq.","values":[{"value":"1,35E+00","module":"A1"},{"value":"6,21E-01","module":"A2"},{"value":"5,71E-02","module":"A3"},{"value":"3,85E-02","module":"A4"},{"value":"4,49E-01","module":"C1"},{"value":"3,85E-02","module":"C2"},{"value":"4,22E-02","module":"C3"},{"value":"1,26E-02","module":"C4"},{"value":"-1,83E-01","module":"D"}]},{"parameter":"GWP-IOBC","unit":"kg CO2-eq.","values":[{"value":"2,58E+02","module":"A1"},{"value":"1,54E+01","module":"A2"},{"value":"4,42E+00","module":"A3"},{"value":"4,89E+00","module":"A4"},{"value":"8,98E+00","module":"C1"},{"value":"4,89E+00","module":"C2"},{"value":"1,55E+00","module":"C3"},{"value":"3,12E-01","module":"C4"},{"value":"-5,32E+00","module":"D"}]}],"additional_environmental_impact":[{"parameter":"PM","unit":"disease incidence","values":[{"value":"3,94E-06","module":"A1"},{"value":"8,82E-07","module":"A2"},{"value":"2,53E-07","module":"A3"},{"value":"4,49E-07","module":"A4"},{"value":"1,14E-05","module":"C1"},{"value":"4,49E-07","module":"C2"},{"value":"2,00E-07","module":"C3"},{"value":"6,48E-08","module":"C4"},{"value":"-9,54E-07","module":"D"}]},{"parameter":"ETP-fw","unit":"CTUe","values":[{"value":"7,19E+03","module":"A1"},{"value":"1,43E+02","module":"A2"},{"value":"5,11E+01","module":"A3"},{"value":"5,81E+01","module":"A4"},{"value":"6,76E+01","module":"C1"},{"value":"5,81E+01","module":"C2"},{"value":"3,40E+01","module":"C3"},{"value":"4,97E+00","module":"C4"},{"value":"-8,67E+01","module":"D"}]},{"parameter":"HTP-c","unit":"CTUh","values":[{"value":"5,80E-08","module":"A1"},{"value":"0,0E+00","module":"A2"},{"value":"1,47E-09","module":"A3"},{"value":"0,0E+00","module":"A4"},{"value":"2,25E-09","module":"C1"},{"value":"0,0E+00","module":"C2"},{"value":"2,17E-09","module":"C3"},{"value":"1,46E-10","module":"C4"},{"value":"-4,35E-09","module":"D"}]},{"parameter":"HTP-nc","unit":"CTUh","values":[{"value":"4,74E-07","module":"A1"},{"value":"9,71E-08","module":"A2"},{"value":"4,28E-08","module":"A3"},{"value":"5,62E-08","module":"A4"},{"value":"6,29E-08","module":"C1"},{"value":"5,62E-08","module":"C2"},{"value":"3,04E-08","module":"C3"},{"value":"2,91E-09","module":"C4"},{"value":"-1,06E-07","module":"D"}]},{"parameter":"SQP","unit":"unitless","values":[{"value":"7,81E+01","module":"A1"},{"value":"1,68E+02","module":"A2"},{"value":"4,93E+01","module":"A3"},{"value":"9,11E+01","module":"A4"},{"value":"1,50E+01","module":"C1"},{"value":"9,11E+01","module":"C2"},{"value":"2,71E+01","module":"C3"},{"value":"3,67E+01","module":"C4"},{"value":"1,91E+02","module":"D"}]},{"parameter":"IRP","unit":"kBq U235-eq.","values":[{"value":"1,86E+00","module":"A1"},{"value":"9,67E-01","module":"A2"},{"value":"2,25E-01","module":"A3"},{"value":"3,47E-01","module":"A4"},{"value":"5,39E-01","module":"C1"},{"value":"3,47E-01","module":"C2"},{"value":"8,04E-01","module":"C3"},{"value":"4,36E-02","module":"C4"},{"value":"-7,72E-01","module":"D"}]}],"resource_use":[{"parameter":"PERE","unit":"MJ","values":[{"value":"2,34E+02","module":"A1"},{"value":"2,10E+00","module":"A2"},{"value":"1,47E+01","module":"A3"},{"value":"9,99E-01","module":"A4"},{"value":"6,74E-01","module":"C1"},{"value":"9,99E-01","module":"C2"},{"value":"2,47E+01","module":"C3"},{"value":"1,55E-01","module":"C4"},{"value":"-1,97E+01","module":"D"}]},{"parameter":"PERM","unit":"MJ","values":[{"value":"1,21E+00","module":"A1"},{"value":"0,0E+00","module":"A2"},{"value":"0,0E+00","module":"A3"},{"value":"0,0E+00","module":"A4"},{"value":"0,0E+00","module":"C1"},{"value":"0,0E+00","module":"C2"},{"value":"0,0E+00","module":"C3"},{"value":"0,0E+00","module":"C4"},{"value":"0,0E+00","module":"D"}]},{"parameter":"PERT","unit":"MJ","values":[{"value":"2,36E+02","module":"A1"},{"value":"2,10E+00","module":"A2"},{"value":"1,47E+01","module":"A3"},{"value":"9,99E-01","module":"A4"},{"value":"6,74E-01","module":"C1"},{"value":"9,99E-01","module":"C2"},{"value":"2,47E+01","module":"C3"},{"value":"1,55E-01","module":"C4"},{"value":"-1,97E+01","module":"D"}]},{"parameter":"PENRE","unit":"MJ","values":[{"value":"7,54E+02","module":"A1"},{"value":"2,22E+02","module":"A2"},{"value":"5,48E+01","module":"A3"},{"value":"7,94E+01","module":"A4"},{"value":"1,24E+02","module":"C1"},{"value":"7,94E+01","module":"C2"},{"value":"4,79E+01","module":"C3"},{"value":"1,01E+01","module":"C4"},{"value":"-8,88E+01","module":"D"}]},{"parameter":"PENRM","unit":"MJ","values":[{"value":"6,15E+00","module":"A1"},{"value":"0,0E+00","module":"A2"},{"value":"0,0E+00","module":"A3"},{"value":"0,0E+00","module":"A4"},{"value":"0,0E+00","module":"C1"},{"value":"0,0E+00","module":"C2"},{"value":"0,0E+00","module":"C3"},{"value":"0,0E+00","module":"C4"},{"value":"0,0E+00","module":"D"}]},{"parameter":"PENRT","unit":"MJ","values":[{"value":"7,60E+02","module":"A1"},{"value":"2,22E+02","module":"A2"},{"value":"5,48E+01","module":"A3"},{"value":"7,94E+01","module":"A4"},{"value":"1,24E+02","module":"C1"},{"value":"7,94E+01","module":"C2"},{"value":"4,79E+01","module":"C3"},{"value":"1,01E+01","module":"C4"},{"value":"-8,88E+01","module":"D"}]},{"parameter":"SM","unit":"kg","values":[{"value":"2,61E+01","module":"A1"},{"value":"0,0E+00","module":"A2"},{"value":"4,10E-03","module":"A3"},{"value":"0,0E+00","module":"A4"},{"value":"0,0E+00","module":"C1"},{"value":"0,0E+00","module":"C2"},{"value":"0,0E+00","module":"C3"},{"value":"0,0E+00","module":"C4"},{"value":"0,0E+00","module":"D"}]},{"parameter":"RSF","unit":"MJ","values":[{"value":"2,52E+02","module":"A1"},{"value":"7,58E-02","module":"A2"},{"value":"5,30E-01","module":"A3"},{"value":"3,50E-02","module":"A4"},{"value":"0,0E+00","module":"C1"},{"value":"3,50E-02","module":"C2"},{"value":"0,0E+00","module":"C3"},{"value":"3,20E-03","module":"C4"},{"value":"-4,03E-01","module":"D"}]},{"parameter":"NRSF","unit":"MJ","values":[{"value":"3,58E+02","module":"A1"},{"value":"2,89E-01","module":"A2"},{"value":"5,96E-02","module":"A3"},{"value":"1,17E-01","module":"A4"},{"value":"0,0E+00","module":"C1"},{"value":"1,17E-01","module":"C2"},{"value":"0,0E+00","module":"C3"},{"value":"9,19E-03","module":"C4"},{"value":"-4,14E-01","module":"D"}]},{"parameter":"FW","unit":"m3","values":[{"value":"2,84E+00","module":"A1"},{"value":"1,76E-02","module":"A2"},{"value":"1,28E-01","module":"A3"},{"value":"9,04E-03","module":"A4"},{"value":"6,37E-03","module":"C1"},{"value":"9,04E-03","module":"C2"},{"value":"8,21E-02","module":"C3"},{"value":"1,20E-02","module":"C4"},{"value":"-3,09E+00","module":"D"}]}],"end_of_life_waste":[{"parameter":"HWD","unit":"kg","values":[{"value":"1,96E+00","module":"A1"},{"value":"9,99E-03","module":"A2"},{"value":"2,61E-02","module":"A3"},{"value":"4,35E-03","module":"A4"},{"value":"3,64E-03","module":"C1"},{"value":"4,35E-03","module":"C2"},{"value":"4,79E-03","module":"C3"},{"value":"0,0E+00","module":"C4"},{"value":"-2,03E-02","module":"D"}]},{"parameter":"NHWD","unit":"kg","values":[{"value":"4,26E+01","module":"A1"},{"value":"1,20E+01","module":"A2"},{"value":"9,93E-01","module":"A3"},{"value":"6,90E+00","module":"A4"},{"value":"1,46E-01","module":"C1"},{"value":"6,90E+00","module":"C2"},{"value":"1,51E-01","module":"C3"},{"value":"7,28E+01","module":"C4"},{"value":"-6,15E-01","module":"D"}]},{"parameter":"RWD","unit":"kg","values":[{"value":"2,59E-03","module":"A1"},{"value":"1,54E-03","module":"A2"},{"value":"2,80E-04","module":"A3"},{"value":"5,42E-04","module":"A4"},{"value":"8,59E-04","module":"C1"},{"value":"5,42E-04","module":"C2"},{"value":"5,07E-04","module":"C3"},{"value":"0,0E+00","module":"C4"},{"value":"-6,68E-04","module":"D"}]}],"end_of_life_flow":[{"parameter":"CRU","unit":"kg","values":[{"value":"1,71E+00","module":"A1"},{"value":"0,0E+00","module":"A2"},{"value":"0,0E+00","module":"A3"},{"value":"0,0E+00","module":"A4"},{"value":"0,0E+00","module":"C1"},{"value":"0,0E+00","module":"C2"},{"value":"0,0E+00","module":"C3"},{"value":"0,0E+00","module":"C4"},{"value":"0,0E+00","module":"D"}]},{"parameter":"MFR","unit":"kg","values":[{"value":"3,77E-01","module":"A1"},{"value":"0,0E+00","module":"A2"},{"value":"8,40E+01","module":"A3"},{"value":"0,0E+00","module":"A4"},{"value":"0,0E+00","module":"C1"},{"value":"0,0E+00","module":"C2"},{"value":"2,17E+03","module":"C3"},{"value":"0,0E+00","module":"C4"},{"value":"0,0E+00","module":"D"}]},{"parameter":"MER","unit":"kg","values":[{"value":"2,03E-01","module":"A1"},{"value":"0,0E+00","module":"A2"},{"value":"6,78E-02","module":"A3"},{"value":"0,0E+00","module":"A4"},{"value":"0,0E+00","module":"C1"},{"value":"0,0E+00","module":"C2"},{"value":"0,0E+00","module":"C3"},{"value":"0,0E+00","module":"C4"},{"value":"0,0E+00","module":"D"}]},{"parameter":"EEE","unit":"MJ","values":[{"value":"2,81E-03","module":"A1"},{"value":"0,0E+00","module":"A2"},{"value":"3,82E-02","module":"A3"},{"value":"0,0E+00","module":"A4"},{"value":"0,0E+00","module":"C1"},{"value":"0,0E+00","module":"C2"},{"value":"0,0E+00","module":"C3"},{"value":"0,0E+00","module":"C4"},{"value":"0,0E+00","module":"D"}]},{"parameter":"EET","unit":"MJ","values":[{"value":"4,25E-02","module":"A1"},{"value":"0,0E+00","module":"A2"},{"value":"5,78E-01","module":"A3"},{"value":"0,0E+00","module":"A4"},{"value":"0,0E+00","module":"C1"},{"value":"0,0E+00","module":"C2"},{"value":"0,0E+00","module":"C3"},{"value":"0,0E+00","module":"C4"},{"value":"0,0E+00","module":"D"}]}]}