{"product_name":"RN","epd_id":"NEPD-8312-7990","compliance":["EN 15804+A2","ISO 14025","ISO 21930"],"producer_name":"TROX Group","environmental_impact":[{"parameter":"GWP-total","unit":"kg CO2-eq.","values":[{"value":"1,14E+01","module":"A1-A3"},{"value":"3,77E-01","module":"A4"},{"value":"2,88E-03","module":"C1"},{"value":"2,36E-02","module":"C2"},{"value":"1,11E-01","module":"C3"},{"value":"5,09E-03","module":"C4"},{"value":"-5,14E-01","module":"D"}]},{"parameter":"GWP-fossil","unit":"kg CO2-eq.","values":[{"value":"1,12E+01","module":"A1-A3"},{"value":"3,77E-01","module":"A4"},{"value":"2,88E-03","module":"C1"},{"value":"2,35E-02","module":"C2"},{"value":"1,08E-01","module":"C3"},{"value":"5,09E-03","module":"C4"},{"value":"-5,13E-01","module":"D"}]},{"parameter":"GWP-biogenic","unit":"kg CO2-eq.","values":[{"value":"1,86E-01","module":"A1-A3"},{"value":"1,56E-04","module":"A4"},{"value":"5,40E-07","module":"C1"},{"value":"9,75E-06","module":"C2"},{"value":"2,68E-03","module":"C3"},{"value":"1,45E-06","module":"C4"},{"value":"-2,92E-04","module":"D"}]},{"parameter":"GWP-luluc","unit":"kg CO2-eq.","values":[{"value":"1,70E-02","module":"A1-A3"},{"value":"1,34E-04","module":"A4"},{"value":"2,27E-07","module":"C1"},{"value":"8,38E-06","module":"C2"},{"value":"6,03E-06","module":"C3"},{"value":"3,38E-07","module":"C4"},{"value":"-3,33E-04","module":"D"}]},{"parameter":"ODP","unit":"kg CFC 11-eq.","values":[{"value":"1,03E-06","module":"A1-A3"},{"value":"8,53E-08","module":"A4"},{"value":"6,22E-10","module":"C1"},{"value":"5,33E-09","module":"C2"},{"value":"2,73E-09","module":"C3"},{"value":"5,80E-10","module":"C4"},{"value":"-2,20E-04","module":"D"}]},{"parameter":"AP","unit":"mol H+-eq.","values":[{"value":"1,00E-01","module":"A1-A3"},{"value":"1,08E-03","module":"A4"},{"value":"3,01E-05","module":"C1"},{"value":"6,77E-05","module":"C2"},{"value":"4,44E-05","module":"C3"},{"value":"1,32E-05","module":"C4"},{"value":"-2,74E-03","module":"D"}]},{"parameter":"POCP","unit":"kg NMVOC-eq.","values":[{"value":"4,29E-02","module":"A1-A3"},{"value":"9,18E-04","module":"A4"},{"value":"4,01E-05","module":"C1"},{"value":"5,74E-05","module":"C2"},{"value":"3,34E-05","module":"C3"},{"value":"1,55E-05","module":"C4"},{"value":"-2,61E-03","module":"D"}]},{"parameter":"ADPE","unit":"kg Sb-eq.","values":[{"value":"7,52E-03","module":"A1-A3"},{"value":"1,04E-05","module":"A4"},{"value":"4,42E-09","module":"C1"},{"value":"6,50E-07","module":"C2"},{"value":"8,72E-08","module":"C3"},{"value":"1,21E-08","module":"C4"},{"value":"-9,83E-06","module":"D"}]},{"parameter":"ADPF","unit":"MJ","values":[{"value":"1,55E+02","module":"A1-A3"},{"value":"5,70E+00","module":"A4"},{"value":"3,96E-02","module":"C1"},{"value":"3,56E-01","module":"C2"},{"value":"1,02E-01","module":"C3"},{"value":"4,06E-02","module":"C4"},{"value":"-4,34E+00","module":"D"}]},{"parameter":"WDP","unit":"m3 world-eq.","values":[{"value":"8,91E+02","module":"A1-A3"},{"value":"5,51E+00","module":"A4"},{"value":"8,42E-03","module":"C1"},{"value":"3,44E-01","module":"C2"},{"value":"4,15E-01","module":"C3"},{"value":"2,29E-01","module":"C4"},{"value":"2,59E+01","module":"D"}]},{"parameter":"EP-freshwater","unit":"kg P-eq.","values":[{"value":"7,47E-04","module":"A1-A3"},{"value":"3,01E-06","module":"A4"},{"value":"1,05E-08","module":"C1"},{"value":"1,88E-07","module":"C2"},{"value":"5,51E-07","module":"C3"},{"value":"1,96E-08","module":"C4"},{"value":"-3,28E-05","module":"D"}]},{"parameter":"EP-marine","unit":"kg N-eq.","values":[{"value":"1,29E-02","module":"A1-A3"},{"value":"2,14E-04","module":"A4"},{"value":"1,33E-05","module":"C1"},{"value":"1,34E-05","module":"C2"},{"value":"1,13E-05","module":"C3"},{"value":"8,04E-06","module":"C4"},{"value":"-5,39E-04","module":"D"}]},{"parameter":"EP-terrestrial","unit":"mol N-eq.","values":[{"value":"3,24E-01","module":"A1-A3"},{"value":"2,40E-03","module":"A4"},{"value":"1,46E-04","module":"C1"},{"value":"1,50E-04","module":"C2"},{"value":"1,26E-04","module":"C3"},{"value":"5,21E-05","module":"C4"},{"value":"-5,55E-03","module":"D"}]},{"parameter":"GWP-IOBC","unit":"kg CO2-eq.","values":[{"value":"1,15E+01","module":"A1-A3"},{"value":"3,77E-01","module":"A4"},{"value":"2,88E-03","module":"C1"},{"value":"2,36E-02","module":"C2"},{"value":"1,08E-01","module":"C3"},{"value":"5,14E-03","module":"C4"},{"value":"-7,66E-01","module":"D"}]}],"additional_environmental_impact":[{"parameter":"PM","unit":"disease incidence","values":[{"value":"1,03E-06","module":"A1-A3"},{"value":"2,31E-08","module":"A4"},{"value":"7,97E-10","module":"C1"},{"value":"1,44E-09","module":"C2"},{"value":"5,55E-10","module":"C3"},{"value":"2,47E-10","module":"C4"},{"value":"-4,41E-08","module":"D"}]},{"parameter":"ETP-fw","unit":"CTUe","values":[{"value":"4,11E+02","module":"A1-A3"},{"value":"4,22E+00","module":"A4"},{"value":"2,17E-02","module":"C1"},{"value":"2,64E-01","module":"C2"},{"value":"6,09E-01","module":"C3"},{"value":"3,63E-02","module":"C4"},{"value":"-3,03E+01","module":"D"}]},{"parameter":"HTP-c","unit":"CTUh","values":[{"value":"5,39E-08","module":"A1-A3"},{"value":"0,0E+00","module":"A4"},{"value":"0,0E+00","module":"C1"},{"value":"0,0E+00","module":"C2"},{"value":"2,20E-11","module":"C3"},{"value":"2,00E-12","module":"C4"},{"value":"-2,47E-09","module":"D"}]},{"parameter":"HTP-nc","unit":"CTUh","values":[{"value":"6,45E-07","module":"A1-A3"},{"value":"4,61E-09","module":"A4"},{"value":"2,00E-11","module":"C1"},{"value":"2,88E-10","module":"C2"},{"value":"1,94E-10","module":"C3"},{"value":"1,35E-10","module":"C4"},{"value":"5,10E-08","module":"D"}]},{"parameter":"SQP","unit":"unitless","values":[{"value":"1,62E+02","module":"A1-A3"},{"value":"3,98E+00","module":"A4"},{"value":"5,03E-03","module":"C1"},{"value":"2,49E-01","module":"C2"},{"value":"3,86E-02","module":"C3"},{"value":"1,45E-01","module":"C4"},{"value":"-6,30E-01","module":"D"}]},{"parameter":"IRP","unit":"kBq U235-eq.","values":[{"value":"6,81E-01","module":"A1-A3"},{"value":"2,49E-02","module":"A4"},{"value":"1,70E-04","module":"C1"},{"value":"1,56E-03","module":"C2"},{"value":"4,52E-04","module":"C3"},{"value":"1,85E-04","module":"C4"},{"value":"1,54E-03","module":"D"}]}],"resource_use":[{"parameter":"PERE","unit":"MJ","values":[{"value":"2,69E+01","module":"A1-A3"},{"value":"8,16E-02","module":"A4"},{"value":"2,14E-04","module":"C1"},{"value":"5,10E-03","module":"C2"},{"value":"1,75E-02","module":"C3"},{"value":"1,30E-03","module":"C4"},{"value":"-6,18E-01","module":"D"}]},{"parameter":"PERM","unit":"MJ","values":[{"value":"7,77E-02","module":"A1-A3"},{"value":"0,0E+00","module":"A4"},{"value":"0,0E+00","module":"C1"},{"value":"0,0E+00","module":"C2"},{"value":"-7,77E-02","module":"C3"},{"value":"0,0E+00","module":"C4"},{"value":"0,0E+00","module":"D"}]},{"parameter":"PERT","unit":"MJ","values":[{"value":"3,51E+01","module":"A1-A3"},{"value":"8,16E-02","module":"A4"},{"value":"2,14E-04","module":"C1"},{"value":"5,10E-03","module":"C2"},{"value":"-6,02E-02","module":"C3"},{"value":"1,30E-03","module":"C4"},{"value":"-6,18E-01","module":"D"}]},{"parameter":"PENRE","unit":"MJ","values":[{"value":"1,55E+02","module":"A1-A3"},{"value":"5,70E+00","module":"A4"},{"value":"3,96E-02","module":"C1"},{"value":"3,56E-01","module":"C2"},{"value":"1,02E-01","module":"C3"},{"value":"4,06E-02","module":"C4"},{"value":"-4,34E+00","module":"D"}]},{"parameter":"PENRM","unit":"MJ","values":[{"value":"1,54E+00","module":"A1-A3"},{"value":"0,0E+00","module":"A4"},{"value":"0,0E+00","module":"C1"},{"value":"0,0E+00","module":"C2"},{"value":"-1,54E+00","module":"C3"},{"value":"0,0E+00","module":"C4"},{"value":"0,0E+00","module":"D"}]},{"parameter":"PENRT","unit":"MJ","values":[{"value":"1,55E+02","module":"A1-A3"},{"value":"5,70E+00","module":"A4"},{"value":"3,96E-02","module":"C1"},{"value":"3,56E-01","module":"C2"},{"value":"-1,44E+00","module":"C3"},{"value":"4,06E-02","module":"C4"},{"value":"-4,34E+00","module":"D"}]},{"parameter":"SM","unit":"kg","values":[{"value":"1,65E+00","module":"A1-A3"},{"value":"0,0E+00","module":"A4"},{"value":"1,95E-05","module":"C1"},{"value":"0,0E+00","module":"C2"},{"value":"0,0E+00","module":"C3"},{"value":"3,10E-06","module":"C4"},{"value":"3,17E-04","module":"D"}]},{"parameter":"RSF","unit":"MJ","values":[{"value":"1,20E+00","module":"A1-A3"},{"value":"2,92E-03","module":"A4"},{"value":"5,27E-06","module":"C1"},{"value":"1,82E-04","module":"C2"},{"value":"3,86E-04","module":"C3"},{"value":"2,59E-05","module":"C4"},{"value":"1,84E-02","module":"D"}]},{"parameter":"NRSF","unit":"MJ","values":[{"value":"3,85E+00","module":"A1-A3"},{"value":"1,04E-02","module":"A4"},{"value":"7,76E-05","module":"C1"},{"value":"6,52E-04","module":"C2"},{"value":"0,0E+00","module":"C3"},{"value":"2,12E-04","module":"C4"},{"value":"5,19E-01","module":"D"}]},{"parameter":"FW","unit":"m3","values":[{"value":"1,50E-01","module":"A1-A3"},{"value":"6,09E-04","module":"A4"},{"value":"2,04E-06","module":"C1"},{"value":"3,81E-05","module":"C2"},{"value":"1,67E-04","module":"C3"},{"value":"5,08E-05","module":"C4"},{"value":"-1,42E-03","module":"D"}]}],"end_of_life_waste":[{"parameter":"HWD","unit":"kg","values":[{"value":"9,99E-02","module":"A1-A3"},{"value":"2,94E-04","module":"A4"},{"value":"1,17E-06","module":"C1"},{"value":"1,84E-05","module":"C2"},{"value":"0,0E+00","module":"C3"},{"value":"9,02E-04","module":"C4"},{"value":"-2,66E-03","module":"D"}]},{"parameter":"NHWD","unit":"kg","values":[{"value":"4,09E+00","module":"A1-A3"},{"value":"2,77E-01","module":"A4"},{"value":"4,69E-05","module":"C1"},{"value":"1,73E-02","module":"C2"},{"value":"1,00E-02","module":"C3"},{"value":"2,43E-01","module":"C4"},{"value":"-2,10E-01","module":"D"}]},{"parameter":"RWD","unit":"kg","values":[{"value":"6,24E-04","module":"A1-A3"},{"value":"3,88E-05","module":"A4"},{"value":"2,75E-07","module":"C1"},{"value":"2,43E-06","module":"C2"},{"value":"0,0E+00","module":"C3"},{"value":"4,87E-08","module":"C4"},{"value":"1,17E-06","module":"D"}]}],"end_of_life_flow":[{"parameter":"CRU","unit":"kg","values":[{"value":"0,0E+00","module":"A1-A3"},{"value":"0,0E+00","module":"A4"},{"value":"0,0E+00","module":"C1"},{"value":"0,0E+00","module":"C2"},{"value":"0,0E+00","module":"C3"},{"value":"0,0E+00","module":"C4"},{"value":"0,0E+00","module":"D"}]},{"parameter":"MFR","unit":"kg","values":[{"value":"6,58E-01","module":"A1-A3"},{"value":"0,0E+00","module":"A4"},{"value":"1,91E-05","module":"C1"},{"value":"0,0E+00","module":"C2"},{"value":"1,91E+00","module":"C3"},{"value":"2,53E-06","module":"C4"},{"value":"-1,24E-05","module":"D"}]},{"parameter":"MER","unit":"kg","values":[{"value":"2,62E-02","module":"A1-A3"},{"value":"0,0E+00","module":"A4"},{"value":"5,92E-08","module":"C1"},{"value":"0,0E+00","module":"C2"},{"value":"3,51E-02","module":"C3"},{"value":"6,19E-08","module":"C4"},{"value":"-1,63E-06","module":"D"}]},{"parameter":"EEE","unit":"MJ","values":[{"value":"1,91E-02","module":"A1-A3"},{"value":"0,0E+00","module":"A4"},{"value":"2,03E-07","module":"C1"},{"value":"0,0E+00","module":"C2"},{"value":"3,43E-02","module":"C3"},{"value":"4,01E-06","module":"C4"},{"value":"-4,00E-06","module":"D"}]},{"parameter":"EET","unit":"MJ","values":[{"value":"2,89E-01","module":"A1-A3"},{"value":"0,0E+00","module":"A4"},{"value":"3,07E-06","module":"C1"},{"value":"0,0E+00","module":"C2"},{"value":"5,20E-01","module":"C3"},{"value":"6,07E-05","module":"C4"},{"value":"-6,05E-05","module":"D"}]}]}