{"product_name":"Robust Avretting Ute 5-50","epd_id":"NEPD-5225-4509-EN","compliance":["EN 15804+A2","ISO 14025","ISO 21930"],"producer_name":"Marlon T\u00f8rm\u00f8rtel A/S","environmental_impact":[{"parameter":"GWP-total","unit":"kg CO2-eq.","values":[{"value":"3,62E-01","module":"A1-A3"},{"value":"8,61E-02","module":"A4"},{"value":"3,53E-02","module":"A5"},{"value":"4,00E-03","module":"C1"},{"value":"8,54E-03","module":"C2"},{"value":"6,48E-04","module":"C3"},{"value":"8,22E-04","module":"C4"},{"value":"-2,10E-03","module":"D"}]},{"parameter":"GWP-fossil","unit":"kg CO2-eq.","values":[{"value":"3,96E-01","module":"A1-A3"},{"value":"8,60E-02","module":"A4"},{"value":"6,60E-04","module":"A5"},{"value":"4,00E-03","module":"C1"},{"value":"8,53E-03","module":"C2"},{"value":"6,39E-04","module":"C3"},{"value":"8,20E-04","module":"C4"},{"value":"-2,06E-03","module":"D"}]},{"parameter":"GWP-biogenic","unit":"kg CO2-eq.","values":[{"value":"-3,39E-02","module":"A1-A3"},{"value":"3,26E-05","module":"A4"},{"value":"3,46E-02","module":"A5"},{"value":"7,50E-07","module":"C1"},{"value":"3,48E-06","module":"C2"},{"value":"5,52E-06","module":"C3"},{"value":"9,58E-07","module":"C4"},{"value":"-4,11E-05","module":"D"}]},{"parameter":"GWP-luluc","unit":"kg CO2-eq.","values":[{"value":"2,60E-04","module":"A1-A3"},{"value":"3,57E-05","module":"A4"},{"value":"9,21E-07","module":"A5"},{"value":"3,15E-07","module":"C1"},{"value":"2,98E-06","module":"C2"},{"value":"8,84E-07","module":"C3"},{"value":"2,02E-07","module":"C4"},{"value":"-1,39E-06","module":"D"}]},{"parameter":"ODP","unit":"kg CFC 11-eq.","values":[{"value":"4,28E-08","module":"A1-A3"},{"value":"1,90E-08","module":"A4"},{"value":"1,29E-10","module":"A5"},{"value":"8,64E-10","module":"C1"},{"value":"1,94E-09","module":"C2"},{"value":"1,26E-10","module":"C3"},{"value":"3,11E-10","module":"C4"},{"value":"-3,75E-10","module":"D"}]},{"parameter":"AP","unit":"mol H+-eq.","values":[{"value":"1,79E-03","module":"A1-A3"},{"value":"8,19E-04","module":"A4"},{"value":"3,52E-06","module":"A5"},{"value":"4,19E-05","module":"C1"},{"value":"3,49E-05","module":"C2"},{"value":"5,17E-06","module":"C3"},{"value":"7,30E-06","module":"C4"},{"value":"-1,85E-05","module":"D"}]},{"parameter":"POCP","unit":"kg NMVOC-eq.","values":[{"value":"1,24E-03","module":"A1-A3"},{"value":"6,12E-04","module":"A4"},{"value":"2,67E-06","module":"A5"},{"value":"5,57E-05","module":"C1"},{"value":"3,50E-05","module":"C2"},{"value":"4,68E-06","module":"C3"},{"value":"8,56E-06","module":"C4"},{"value":"-2,00E-05","module":"D"}]},{"parameter":"ADPE","unit":"kg Sb-eq.","values":[{"value":"4,23E-06","module":"A1-A3"},{"value":"1,98E-06","module":"A4"},{"value":"2,43E-08","module":"A5"},{"value":"6,14E-09","module":"C1"},{"value":"2,31E-07","module":"C2"},{"value":"8,11E-09","module":"C3"},{"value":"7,39E-09","module":"C4"},{"value":"-1,83E-07","module":"D"}]},{"parameter":"ADPF","unit":"MJ","values":[{"value":"3,82E+00","module":"A1-A3"},{"value":"1,26E+00","module":"A4"},{"value":"1,05E-02","module":"A5"},{"value":"5,51E-02","module":"C1"},{"value":"1,29E-01","module":"C2"},{"value":"1,98E-02","module":"C3"},{"value":"2,26E-02","module":"C4"},{"value":"-3,49E-02","module":"D"}]},{"parameter":"WDP","unit":"m3 world-eq.","values":[{"value":"1,63E+01","module":"A1-A3"},{"value":"1,03E+00","module":"A4"},{"value":"5,00E-01","module":"A5"},{"value":"1,17E-02","module":"C1"},{"value":"1,23E-01","module":"C2"},{"value":"2,19E+00","module":"C3"},{"value":"1,39E-01","module":"C4"},{"value":"-1,63E+00","module":"D"}]},{"parameter":"EP-freshwater","unit":"kg P-eq.","values":[{"value":"8,51E-06","module":"A1-A3"},{"value":"6,07E-07","module":"A4"},{"value":"1,78E-08","module":"A5"},{"value":"1,46E-08","module":"C1"},{"value":"6,70E-08","module":"C2"},{"value":"4,04E-08","module":"C3"},{"value":"9,30E-09","module":"C4"},{"value":"-5,48E-08","module":"D"}]},{"parameter":"EP-marine","unit":"kg N-eq.","values":[{"value":"3,82E-04","module":"A1-A3"},{"value":"1,94E-04","module":"A4"},{"value":"8,28E-07","module":"A5"},{"value":"1,85E-05","module":"C1"},{"value":"1,03E-05","module":"C2"},{"value":"1,52E-06","module":"C3"},{"value":"2,71E-06","module":"C4"},{"value":"-6,43E-06","module":"D"}]},{"parameter":"EP-terrestrial","unit":"mol N-eq.","values":[{"value":"4,32E-03","module":"A1-A3"},{"value":"2,16E-03","module":"A4"},{"value":"8,94E-06","module":"A5"},{"value":"2,00E-04","module":"C1"},{"value":"1,14E-04","module":"C2"},{"value":"1,75E-05","module":"C3"},{"value":"2,99E-05","module":"C4"},{"value":"-7,56E-05","module":"D"}]},{"parameter":"GWP-IOBC","unit":"kg CO2-eq.","values":[{"value":"5,29E-01","module":"A1-A3"},{"value":"8,61E-02","module":"A4"},{"value":"2,07E-04","module":"A5"},{"value":"4,00E-03","module":"C1"},{"value":"8,54E-03","module":"C2"},{"value":"1,19E-03","module":"C3"},{"value":"0,0E+00","module":"C4"},{"value":"-2,20E-03","module":"D"}]}],"additional_environmental_impact":[{"parameter":"PM","unit":"disease incidence","values":[{"value":"1,23E-08","module":"A1-A3"},{"value":"4,62E-09","module":"A4"},{"value":"5,00E-11","module":"A5"},{"value":"5,07E-09","module":"C1"},{"value":"6,14E-10","module":"C2"},{"value":"8,30E-11","module":"C3"},{"value":"1,56E-10","module":"C4"},{"value":"-3,95E-10","module":"D"}]},{"parameter":"ETP-fw","unit":"CTUe","values":[{"value":"2,67E+01","module":"A1-A3"},{"value":"8,89E-01","module":"A4"},{"value":"1,72E-02","module":"A5"},{"value":"3,01E-02","module":"C1"},{"value":"9,47E-02","module":"C2"},{"value":"1,41E-02","module":"C3"},{"value":"1,23E-02","module":"C4"},{"value":"-3,59E-02","module":"D"}]},{"parameter":"HTP-c","unit":"CTUh","values":[{"value":"2,10E-10","module":"A1-A3"},{"value":"0,0E+00","module":"A4"},{"value":"1,00E-12","module":"A5"},{"value":"1,00E-12","module":"C1"},{"value":"0,0E+00","module":"C2"},{"value":"1,00E-12","module":"C3"},{"value":"1,00E-12","module":"C4"},{"value":"-2,00E-12","module":"D"}]},{"parameter":"HTP-nc","unit":"CTUh","values":[{"value":"5,80E-09","module":"A1-A3"},{"value":"9,93E-10","module":"A4"},{"value":"2,00E-11","module":"A5"},{"value":"2,80E-11","module":"C1"},{"value":"1,02E-10","module":"C2"},{"value":"1,30E-11","module":"C3"},{"value":"9,00E-12","module":"C4"},{"value":"-4,40E-11","module":"D"}]},{"parameter":"SQP","unit":"unitless","values":[{"value":"2,02E+00","module":"A1-A3"},{"value":"7,38E-01","module":"A4"},{"value":"1,51E-02","module":"A5"},{"value":"6,69E-03","module":"C1"},{"value":"8,87E-02","module":"C2"},{"value":"1,12E-02","module":"C3"},{"value":"8,69E-02","module":"C4"},{"value":"7,91E-02","module":"D"}]},{"parameter":"IRP","unit":"kBq U235-eq.","values":[{"value":"1,27E-02","module":"A1-A3"},{"value":"5,47E-03","module":"A4"},{"value":"8,51E-05","module":"A5"},{"value":"2,40E-04","module":"C1"},{"value":"5,62E-04","module":"C2"},{"value":"3,33E-04","module":"C3"},{"value":"1,03E-04","module":"C4"},{"value":"-3,20E-04","module":"D"}]}],"resource_use":[{"parameter":"PERE","unit":"MJ","values":[{"value":"3,61E-01","module":"A1-A3"},{"value":"1,60E-02","module":"A4"},{"value":"3,33E-02","module":"A5"},{"value":"3,00E-04","module":"C1"},{"value":"1,82E-03","module":"C2"},{"value":"1,02E-02","module":"C3"},{"value":"8,08E-04","module":"C4"},{"value":"-8,16E-03","module":"D"}]},{"parameter":"PERM","unit":"MJ","values":[{"value":"3,18E-01","module":"A1-A3"},{"value":"0,0E+00","module":"A4"},{"value":"-3,16E-01","module":"A5"},{"value":"0,0E+00","module":"C1"},{"value":"0,0E+00","module":"C2"},{"value":"0,0E+00","module":"C3"},{"value":"0,0E+00","module":"C4"},{"value":"0,0E+00","module":"D"}]},{"parameter":"PERT","unit":"MJ","values":[{"value":"6,78E-01","module":"A1-A3"},{"value":"1,60E-02","module":"A4"},{"value":"1,67E-02","module":"A5"},{"value":"3,00E-04","module":"C1"},{"value":"1,82E-03","module":"C2"},{"value":"1,02E-02","module":"C3"},{"value":"8,08E-04","module":"C4"},{"value":"-8,16E-03","module":"D"}]},{"parameter":"PENRE","unit":"MJ","values":[{"value":"2,95E+00","module":"A1-A3"},{"value":"1,26E+00","module":"A4"},{"value":"1,05E-02","module":"A5"},{"value":"5,51E-02","module":"C1"},{"value":"1,29E-01","module":"C2"},{"value":"1,99E-02","module":"C3"},{"value":"2,26E-02","module":"C4"},{"value":"-3,68E-02","module":"D"}]},{"parameter":"PENRM","unit":"MJ","values":[{"value":"9,91E-01","module":"A1-A3"},{"value":"0,0E+00","module":"A4"},{"value":"-3,41E-02","module":"A5"},{"value":"0,0E+00","module":"C1"},{"value":"0,0E+00","module":"C2"},{"value":"0,0E+00","module":"C3"},{"value":"0,0E+00","module":"C4"},{"value":"0,0E+00","module":"D"}]},{"parameter":"PENRT","unit":"MJ","values":[{"value":"3,94E+00","module":"A1-A3"},{"value":"1,26E+00","module":"A4"},{"value":"-2,35E-02","module":"A5"},{"value":"5,51E-02","module":"C1"},{"value":"1,29E-01","module":"C2"},{"value":"1,99E-02","module":"C3"},{"value":"2,26E-02","module":"C4"},{"value":"-3,68E-02","module":"D"}]},{"parameter":"SM","unit":"kg","values":[{"value":"3,10E-03","module":"A1-A3"},{"value":"0,0E+00","module":"A4"},{"value":"0,0E+00","module":"A5"},{"value":"0,0E+00","module":"C1"},{"value":"0,0E+00","module":"C2"},{"value":"0,0E+00","module":"C3"},{"value":"0,0E+00","module":"C4"},{"value":"0,0E+00","module":"D"}]},{"parameter":"RSF","unit":"MJ","values":[{"value":"8,37E-03","module":"A1-A3"},{"value":"5,57E-04","module":"A4"},{"value":"3,34E-05","module":"A5"},{"value":"0,0E+00","module":"C1"},{"value":"6,50E-05","module":"C2"},{"value":"0,0E+00","module":"C3"},{"value":"1,68E-05","module":"C4"},{"value":"-1,67E-04","module":"D"}]},{"parameter":"NRSF","unit":"MJ","values":[{"value":"2,13E-03","module":"A1-A3"},{"value":"1,85E-03","module":"A4"},{"value":"8,02E-05","module":"A5"},{"value":"0,0E+00","module":"C1"},{"value":"2,32E-04","module":"C2"},{"value":"0,0E+00","module":"C3"},{"value":"3,62E-05","module":"C4"},{"value":"-1,71E-04","module":"D"}]},{"parameter":"FW","unit":"m3","values":[{"value":"4,48E-03","module":"A1-A3"},{"value":"1,20E-04","module":"A4"},{"value":"3,82E-04","module":"A5"},{"value":"2,83E-06","module":"C1"},{"value":"1,35E-05","module":"C2"},{"value":"3,40E-05","module":"C3"},{"value":"2,78E-05","module":"C4"},{"value":"-1,28E-03","module":"D"}]}],"end_of_life_waste":[{"parameter":"HWD","unit":"kg","values":[{"value":"1,08E-03","module":"A1-A3"},{"value":"6,20E-05","module":"A4"},{"value":"1,75E-06","module":"A5"},{"value":"1,62E-06","module":"C1"},{"value":"6,56E-06","module":"C2"},{"value":"1,98E-06","module":"C3"},{"value":"0,0E+00","module":"C4"},{"value":"-8,40E-06","module":"D"}]},{"parameter":"NHWD","unit":"kg","values":[{"value":"5,56E-02","module":"A1-A3"},{"value":"4,97E-02","module":"A4"},{"value":"2,22E-02","module":"A5"},{"value":"6,52E-05","module":"C1"},{"value":"6,15E-03","module":"C2"},{"value":"6,26E-05","module":"C3"},{"value":"1,00E-01","module":"C4"},{"value":"-2,55E-04","module":"D"}]},{"parameter":"RWD","unit":"kg","values":[{"value":"1,45E-05","module":"A1-A3"},{"value":"8,59E-06","module":"A4"},{"value":"2,64E-08","module":"A5"},{"value":"3,82E-07","module":"C1"},{"value":"8,77E-07","module":"C2"},{"value":"2,10E-07","module":"C3"},{"value":"0,0E+00","module":"C4"},{"value":"-2,76E-07","module":"D"}]}],"end_of_life_flow":[{"parameter":"CRU","unit":"kg","values":[{"value":"0,0E+00","module":"A1-A3"},{"value":"0,0E+00","module":"A4"},{"value":"0,0E+00","module":"A5"},{"value":"0,0E+00","module":"C1"},{"value":"0,0E+00","module":"C2"},{"value":"0,0E+00","module":"C3"},{"value":"0,0E+00","module":"C4"},{"value":"0,0E+00","module":"D"}]},{"parameter":"MFR","unit":"kg","values":[{"value":"7,53E-06","module":"A1-A3"},{"value":"0,0E+00","module":"A4"},{"value":"9,19E-04","module":"A5"},{"value":"0,0E+00","module":"C1"},{"value":"0,0E+00","module":"C2"},{"value":"9,00E-01","module":"C3"},{"value":"0,0E+00","module":"C4"},{"value":"0,0E+00","module":"D"}]},{"parameter":"MER","unit":"kg","values":[{"value":"4,00E-09","module":"A1-A3"},{"value":"0,0E+00","module":"A4"},{"value":"7,35E-06","module":"A5"},{"value":"0,0E+00","module":"C1"},{"value":"0,0E+00","module":"C2"},{"value":"0,0E+00","module":"C3"},{"value":"0,0E+00","module":"C4"},{"value":"0,0E+00","module":"D"}]},{"parameter":"EEE","unit":"MJ","values":[{"value":"4,09E-04","module":"A1-A3"},{"value":"0,0E+00","module":"A4"},{"value":"4,99E-04","module":"A5"},{"value":"0,0E+00","module":"C1"},{"value":"0,0E+00","module":"C2"},{"value":"0,0E+00","module":"C3"},{"value":"0,0E+00","module":"C4"},{"value":"0,0E+00","module":"D"}]},{"parameter":"EET","unit":"MJ","values":[{"value":"6,19E-03","module":"A1-A3"},{"value":"0,0E+00","module":"A4"},{"value":"7,54E-03","module":"A5"},{"value":"0,0E+00","module":"C1"},{"value":"0,0E+00","module":"C2"},{"value":"0,0E+00","module":"C3"},{"value":"0,0E+00","module":"C4"},{"value":"0,0E+00","module":"D"}]}]}