{"product_name":"Rock bolt accessories  Pc-Coat\u00ae ","epd_id":"NEPD-8720-8362","compliance":["EN 15804+A2","ISO 14025","ISO 21930"],"producer_name":"Pretec Norge AS","environmental_impact":[{"parameter":"GWP-total","unit":"kg CO2-eq.","values":[{"value":"2,38E+00","module":"A1-A3"},{"value":"4,90E-02","module":"A4"},{"value":"5,73E-02","module":"C1"},{"value":"0,0E+00","module":"C2"},{"value":"4,98E-02","module":"C3"},{"value":"2,27E-03","module":"C4"},{"value":"-8,30E-01","module":"D"}]},{"parameter":"GWP-fossil","unit":"kg CO2-eq.","values":[{"value":"2,42E+00","module":"A1-A3"},{"value":"4,90E-02","module":"A4"},{"value":"5,73E-02","module":"C1"},{"value":"0,0E+00","module":"C2"},{"value":"4,97E-02","module":"C3"},{"value":"2,27E-03","module":"C4"},{"value":"-8,28E-01","module":"D"}]},{"parameter":"GWP-biogenic","unit":"kg CO2-eq.","values":[{"value":"-4,09E-02","module":"A1-A3"},{"value":"2,03E-05","module":"A4"},{"value":"1,07E-05","module":"C1"},{"value":"0,0E+00","module":"C2"},{"value":"1,25E-04","module":"C3"},{"value":"1,09E-06","module":"C4"},{"value":"-1,67E-03","module":"D"}]},{"parameter":"GWP-luluc","unit":"kg CO2-eq.","values":[{"value":"3,94E-03","module":"A1-A3"},{"value":"1,74E-05","module":"A4"},{"value":"4,52E-06","module":"C1"},{"value":"0,0E+00","module":"C2"},{"value":"1,25E-05","module":"C3"},{"value":"2,60E-07","module":"C4"},{"value":"-7,54E-04","module":"D"}]},{"parameter":"ODP","unit":"kg CFC 11-eq.","values":[{"value":"1,43E-07","module":"A1-A3"},{"value":"1,11E-08","module":"A4"},{"value":"1,24E-08","module":"C1"},{"value":"0,0E+00","module":"C2"},{"value":"5,69E-09","module":"C3"},{"value":"2,94E-10","module":"C4"},{"value":"-2,05E-07","module":"D"}]},{"parameter":"AP","unit":"mol H+-eq.","values":[{"value":"1,17E-02","module":"A1-A3"},{"value":"1,41E-04","module":"A4"},{"value":"6,00E-04","module":"C1"},{"value":"0,0E+00","module":"C2"},{"value":"7,30E-05","module":"C3"},{"value":"7,75E-06","module":"C4"},{"value":"-4,77E-03","module":"D"}]},{"parameter":"POCP","unit":"kg NMVOC-eq.","values":[{"value":"1,15E-02","module":"A1-A3"},{"value":"1,19E-04","module":"A4"},{"value":"7,98E-04","module":"C1"},{"value":"0,0E+00","module":"C2"},{"value":"4,76E-05","module":"C3"},{"value":"7,93E-06","module":"C4"},{"value":"-4,30E-03","module":"D"}]},{"parameter":"ADPE","unit":"kg Sb-eq.","values":[{"value":"4,03E-03","module":"A1-A3"},{"value":"1,35E-06","module":"A4"},{"value":"8,80E-08","module":"C1"},{"value":"0,0E+00","module":"C2"},{"value":"1,73E-07","module":"C3"},{"value":"6,84E-09","module":"C4"},{"value":"-3,42E-03","module":"D"}]},{"parameter":"ADPF","unit":"MJ","values":[{"value":"2,72E+01","module":"A1-A3"},{"value":"7,41E-01","module":"A4"},{"value":"7,89E-01","module":"C1"},{"value":"0,0E+00","module":"C2"},{"value":"2,08E-01","module":"C3"},{"value":"2,21E-02","module":"C4"},{"value":"-7,81E+00","module":"D"}]},{"parameter":"WDP","unit":"m3 world-eq.","values":[{"value":"1,92E+01","module":"A1-A3"},{"value":"7,17E-01","module":"A4"},{"value":"1,68E-01","module":"C1"},{"value":"0,0E+00","module":"C2"},{"value":"7,72E-01","module":"C3"},{"value":"2,50E-01","module":"C4"},{"value":"3,11E+01","module":"D"}]},{"parameter":"EP-freshwater","unit":"kg P-eq.","values":[{"value":"1,12E-04","module":"A1-A3"},{"value":"3,91E-07","module":"A4"},{"value":"2,09E-07","module":"C1"},{"value":"0,0E+00","module":"C2"},{"value":"1,19E-06","module":"C3"},{"value":"2,11E-08","module":"C4"},{"value":"-5,80E-05","module":"D"}]},{"parameter":"EP-marine","unit":"kg N-eq.","values":[{"value":"2,28E-03","module":"A1-A3"},{"value":"2,79E-05","module":"A4"},{"value":"2,65E-04","module":"C1"},{"value":"0,0E+00","module":"C2"},{"value":"1,51E-05","module":"C3"},{"value":"2,48E-06","module":"C4"},{"value":"-1,00E-03","module":"D"}]},{"parameter":"EP-terrestrial","unit":"mol N-eq.","values":[{"value":"2,50E-02","module":"A1-A3"},{"value":"3,12E-04","module":"A4"},{"value":"2,90E-03","module":"C1"},{"value":"0,0E+00","module":"C2"},{"value":"1,70E-04","module":"C3"},{"value":"2,80E-05","module":"C4"},{"value":"-1,06E-02","module":"D"}]},{"parameter":"GWP-IOBC","unit":"kg CO2-eq.","values":[{"value":"2,42E+00","module":"A1-A3"},{"value":"4,90E-02","module":"A4"},{"value":"5,73E-02","module":"C1"},{"value":"0,0E+00","module":"C2"},{"value":"4,98E-02","module":"C3"},{"value":"2,27E-03","module":"C4"},{"value":"-1,18E+00","module":"D"}]}],"additional_environmental_impact":[{"parameter":"PM","unit":"disease incidence","values":[{"value":"1,72E-07","module":"A1-A3"},{"value":"3,00E-09","module":"A4"},{"value":"1,59E-08","module":"C1"},{"value":"0,0E+00","module":"C2"},{"value":"1,12E-09","module":"C3"},{"value":"1,12E-10","module":"C4"},{"value":"-6,29E-08","module":"D"}]},{"parameter":"ETP-fw","unit":"CTUe","values":[{"value":"7,15E+01","module":"A1-A3"},{"value":"5,49E-01","module":"A4"},{"value":"4,31E-01","module":"C1"},{"value":"0,0E+00","module":"C2"},{"value":"1,01E+00","module":"C3"},{"value":"3,18E-02","module":"C4"},{"value":"-4,57E+01","module":"D"}]},{"parameter":"HTP-c","unit":"CTUh","values":[{"value":"1,00E-08","module":"A1-A3"},{"value":"0,0E+00","module":"A4"},{"value":"1,70E-11","module":"C1"},{"value":"0,0E+00","module":"C2"},{"value":"4,80E-11","module":"C3"},{"value":"1,00E-12","module":"C4"},{"value":"-4,11E-09","module":"D"}]},{"parameter":"HTP-nc","unit":"CTUh","values":[{"value":"9,28E-08","module":"A1-A3"},{"value":"6,00E-10","module":"A4"},{"value":"3,96E-10","module":"C1"},{"value":"0,0E+00","module":"C2"},{"value":"2,91E-10","module":"C3"},{"value":"5,30E-11","module":"C4"},{"value":"5,06E-08","module":"D"}]},{"parameter":"SQP","unit":"unitless","values":[{"value":"8,14E+00","module":"A1-A3"},{"value":"5,18E-01","module":"A4"},{"value":"1,00E-01","module":"C1"},{"value":"0,0E+00","module":"C2"},{"value":"8,22E-02","module":"C3"},{"value":"7,37E-02","module":"C4"},{"value":"-1,35E+00","module":"D"}]},{"parameter":"IRP","unit":"kBq U235-eq.","values":[{"value":"5,15E-02","module":"A1-A3"},{"value":"3,24E-03","module":"A4"},{"value":"3,38E-03","module":"C1"},{"value":"0,0E+00","module":"C2"},{"value":"9,48E-04","module":"C3"},{"value":"1,07E-04","module":"C4"},{"value":"-1,20E-02","module":"D"}]}],"resource_use":[{"parameter":"PERE","unit":"MJ","values":[{"value":"3,47E+00","module":"A1-A3"},{"value":"1,06E-02","module":"A4"},{"value":"4,27E-03","module":"C1"},{"value":"0,0E+00","module":"C2"},{"value":"3,76E-02","module":"C3"},{"value":"1,27E-03","module":"C4"},{"value":"-7,37E-01","module":"D"}]},{"parameter":"PERM","unit":"MJ","values":[{"value":"4,07E-01","module":"A1-A3"},{"value":"0,0E+00","module":"A4"},{"value":"0,0E+00","module":"C1"},{"value":"0,0E+00","module":"C2"},{"value":"0,0E+00","module":"C3"},{"value":"0,0E+00","module":"C4"},{"value":"0,0E+00","module":"D"}]},{"parameter":"PERT","unit":"MJ","values":[{"value":"3,88E+00","module":"A1-A3"},{"value":"1,06E-02","module":"A4"},{"value":"4,27E-03","module":"C1"},{"value":"0,0E+00","module":"C2"},{"value":"3,76E-02","module":"C3"},{"value":"1,27E-03","module":"C4"},{"value":"-7,37E-01","module":"D"}]},{"parameter":"PENRE","unit":"MJ","values":[{"value":"2,65E+01","module":"A1-A3"},{"value":"7,41E-01","module":"A4"},{"value":"7,89E-01","module":"C1"},{"value":"0,0E+00","module":"C2"},{"value":"2,08E-01","module":"C3"},{"value":"2,21E-02","module":"C4"},{"value":"-7,81E+00","module":"D"}]},{"parameter":"PENRM","unit":"MJ","values":[{"value":"7,30E-01","module":"A1-A3"},{"value":"0,0E+00","module":"A4"},{"value":"0,0E+00","module":"C1"},{"value":"0,0E+00","module":"C2"},{"value":"0,0E+00","module":"C3"},{"value":"0,0E+00","module":"C4"},{"value":"0,0E+00","module":"D"}]},{"parameter":"PENRT","unit":"MJ","values":[{"value":"2,72E+01","module":"A1-A3"},{"value":"7,41E-01","module":"A4"},{"value":"7,89E-01","module":"C1"},{"value":"0,0E+00","module":"C2"},{"value":"2,08E-01","module":"C3"},{"value":"2,21E-02","module":"C4"},{"value":"-7,81E+00","module":"D"}]},{"parameter":"SM","unit":"kg","values":[{"value":"2,02E-01","module":"A1-A3"},{"value":"0,0E+00","module":"A4"},{"value":"0,0E+00","module":"C1"},{"value":"0,0E+00","module":"C2"},{"value":"0,0E+00","module":"C3"},{"value":"0,0E+00","module":"C4"},{"value":"0,0E+00","module":"D"}]},{"parameter":"RSF","unit":"MJ","values":[{"value":"2,18E-02","module":"A1-A3"},{"value":"3,79E-04","module":"A4"},{"value":"1,05E-04","module":"C1"},{"value":"0,0E+00","module":"C2"},{"value":"8,30E-04","module":"C3"},{"value":"2,35E-05","module":"C4"},{"value":"1,80E-02","module":"D"}]},{"parameter":"NRSF","unit":"MJ","values":[{"value":"1,77E+00","module":"A1-A3"},{"value":"1,36E-03","module":"A4"},{"value":"1,54E-03","module":"C1"},{"value":"0,0E+00","module":"C2"},{"value":"0,0E+00","module":"C3"},{"value":"2,02E-04","module":"C4"},{"value":"7,24E-01","module":"D"}]},{"parameter":"FW","unit":"m3","values":[{"value":"1,88E-02","module":"A1-A3"},{"value":"7,92E-05","module":"A4"},{"value":"4,06E-05","module":"C1"},{"value":"0,0E+00","module":"C2"},{"value":"1,93E-04","module":"C3"},{"value":"3,14E-05","module":"C4"},{"value":"-5,63E-03","module":"D"}]}],"end_of_life_waste":[{"parameter":"HWD","unit":"kg","values":[{"value":"6,98E-03","module":"A1-A3"},{"value":"3,82E-05","module":"A4"},{"value":"2,32E-05","module":"C1"},{"value":"0,0E+00","module":"C2"},{"value":"0,0E+00","module":"C3"},{"value":"0,0E+00","module":"C4"},{"value":"-5,43E-03","module":"D"}]},{"parameter":"NHWD","unit":"kg","values":[{"value":"3,82E-01","module":"A1-A3"},{"value":"3,60E-02","module":"A4"},{"value":"9,34E-04","module":"C1"},{"value":"0,0E+00","module":"C2"},{"value":"2,24E-02","module":"C3"},{"value":"1,02E-01","module":"C4"},{"value":"-3,03E-01","module":"D"}]},{"parameter":"RWD","unit":"kg","values":[{"value":"4,91E-05","module":"A1-A3"},{"value":"5,05E-06","module":"A4"},{"value":"5,48E-06","module":"C1"},{"value":"0,0E+00","module":"C2"},{"value":"0,0E+00","module":"C3"},{"value":"0,0E+00","module":"C4"},{"value":"-8,30E-06","module":"D"}]}],"end_of_life_flow":[{"parameter":"CRU","unit":"kg","values":[{"value":"0,0E+00","module":"A1-A3"},{"value":"0,0E+00","module":"A4"},{"value":"0,0E+00","module":"C1"},{"value":"0,0E+00","module":"C2"},{"value":"0,0E+00","module":"C3"},{"value":"0,0E+00","module":"C4"},{"value":"0,0E+00","module":"D"}]},{"parameter":"MFR","unit":"kg","values":[{"value":"2,00E-01","module":"A1-A3"},{"value":"0,0E+00","module":"A4"},{"value":"0,0E+00","module":"C1"},{"value":"0,0E+00","module":"C2"},{"value":"8,80E-01","module":"C3"},{"value":"0,0E+00","module":"C4"},{"value":"0,0E+00","module":"D"}]},{"parameter":"MER","unit":"kg","values":[{"value":"1,06E-04","module":"A1-A3"},{"value":"0,0E+00","module":"A4"},{"value":"0,0E+00","module":"C1"},{"value":"0,0E+00","module":"C2"},{"value":"2,24E-02","module":"C3"},{"value":"0,0E+00","module":"C4"},{"value":"0,0E+00","module":"D"}]},{"parameter":"EEE","unit":"MJ","values":[{"value":"4,85E-04","module":"A1-A3"},{"value":"0,0E+00","module":"A4"},{"value":"0,0E+00","module":"C1"},{"value":"0,0E+00","module":"C2"},{"value":"2,22E-05","module":"C3"},{"value":"0,0E+00","module":"C4"},{"value":"0,0E+00","module":"D"}]},{"parameter":"EET","unit":"MJ","values":[{"value":"7,34E-03","module":"A1-A3"},{"value":"0,0E+00","module":"A4"},{"value":"0,0E+00","module":"C1"},{"value":"0,0E+00","module":"C2"},{"value":"3,36E-04","module":"C3"},{"value":"0,0E+00","module":"C4"},{"value":"0,0E+00","module":"D"}]}]}