{"product_name":"ROCKWOOL\u00ae Flexibatts 33 for the Finnish market (R=1)","epd_id":"NEPD-5570-4870-EN","compliance":["EN 15804+A2","ISO 14025","ISO 21930"],"producer_name":"ROCKWOOL Nordics","environmental_impact":[{"parameter":"GWP-total","unit":"kg CO2-eq.","values":[{"value":"6,51E-01","module":"A1-A3"},{"value":"1,93E-01","module":"A4"},{"value":"1,46E-01","module":"A5"},{"value":"0,0E+00","module":"C1"},{"value":"5,29E-03","module":"C2"},{"value":"0,0E+00","module":"C3"},{"value":"2,57E-02","module":"C4"},{"value":"-6,19E-02","module":"D"}]},{"parameter":"GWP-fossil","unit":"kg CO2-eq.","values":[{"value":"7,63E-01","module":"A1-A3"},{"value":"1,92E-01","module":"A4"},{"value":"3,24E-02","module":"A5"},{"value":"0,0E+00","module":"C1"},{"value":"5,25E-03","module":"C2"},{"value":"0,0E+00","module":"C3"},{"value":"2,57E-02","module":"C4"},{"value":"-6,82E-02","module":"D"}]},{"parameter":"GWP-biogenic","unit":"kg CO2-eq.","values":[{"value":"-1,12E-01","module":"A1-A3"},{"value":"0,0E+00","module":"A4"},{"value":"1,13E-01","module":"A5"},{"value":"0,0E+00","module":"C1"},{"value":"0,0E+00","module":"C2"},{"value":"0,0E+00","module":"C3"},{"value":"0,0E+00","module":"C4"},{"value":"6,24E-03","module":"D"}]},{"parameter":"GWP-luluc","unit":"kg CO2-eq.","values":[{"value":"3,75E-04","module":"A1-A3"},{"value":"1,50E-03","module":"A4"},{"value":"2,79E-05","module":"A5"},{"value":"0,0E+00","module":"C1"},{"value":"4,32E-05","module":"C2"},{"value":"0,0E+00","module":"C3"},{"value":"7,55E-05","module":"C4"},{"value":"-5,17E-06","module":"D"}]},{"parameter":"ODP","unit":"kg CFC 11-eq.","values":[{"value":"5,51E-09","module":"A1-A3"},{"value":"0,0E+00","module":"A4"},{"value":"2,41E-10","module":"A5"},{"value":"0,0E+00","module":"C1"},{"value":"0,0E+00","module":"C2"},{"value":"0,0E+00","module":"C3"},{"value":"0,0E+00","module":"C4"},{"value":"0,0E+00","module":"D"}]},{"parameter":"AP","unit":"mol H+-eq.","values":[{"value":"8,11E-03","module":"A1-A3"},{"value":"5,30E-04","module":"A4"},{"value":"2,03E-04","module":"A5"},{"value":"0,0E+00","module":"C1"},{"value":"5,54E-06","module":"C2"},{"value":"0,0E+00","module":"C3"},{"value":"1,84E-04","module":"C4"},{"value":"-1,87E-04","module":"D"}]},{"parameter":"POCP","unit":"kg NMVOC-eq.","values":[{"value":"2,14E-03","module":"A1-A3"},{"value":"4,00E-04","module":"A4"},{"value":"7,85E-05","module":"A5"},{"value":"0,0E+00","module":"C1"},{"value":"4,85E-06","module":"C2"},{"value":"0,0E+00","module":"C3"},{"value":"1,44E-04","module":"C4"},{"value":"-1,15E-04","module":"D"}]},{"parameter":"ADPE","unit":"kg Sb-eq.","values":[{"value":"3,29E-07","module":"A1-A3"},{"value":"0,0E+00","module":"A4"},{"value":"8,26E-09","module":"A5"},{"value":"0,0E+00","module":"C1"},{"value":"5,10E-10","module":"C2"},{"value":"0,0E+00","module":"C3"},{"value":"2,43E-09","module":"C4"},{"value":"-5,92E-09","module":"D"}]},{"parameter":"ADPF","unit":"MJ","values":[{"value":"9,54E+00","module":"A1-A3"},{"value":"2,55E+00","module":"A4"},{"value":"3,77E-01","module":"A5"},{"value":"0,0E+00","module":"C1"},{"value":"7,02E-02","module":"C2"},{"value":"0,0E+00","module":"C3"},{"value":"3,42E-01","module":"C4"},{"value":"-1,75E+00","module":"D"}]},{"parameter":"WDP","unit":"m3 world-eq.","values":[{"value":"2,42E-01","module":"A1-A3"},{"value":"1,60E-03","module":"A4"},{"value":"1,74E-02","module":"A5"},{"value":"0,0E+00","module":"C1"},{"value":"4,59E-05","module":"C2"},{"value":"0,0E+00","module":"C3"},{"value":"2,75E-03","module":"C4"},{"value":"-2,60E-02","module":"D"}]},{"parameter":"EP-freshwater","unit":"kg P-eq.","values":[{"value":"1,42E-05","module":"A1-A3"},{"value":"5,45E-07","module":"A4"},{"value":"4,26E-07","module":"A5"},{"value":"0,0E+00","module":"C1"},{"value":"1,56E-08","module":"C2"},{"value":"0,0E+00","module":"C3"},{"value":"4,32E-08","module":"C4"},{"value":"-1,87E-08","module":"D"}]},{"parameter":"EP-marine","unit":"kg N-eq.","values":[{"value":"9,98E-04","module":"A1-A3"},{"value":"1,41E-04","module":"A4"},{"value":"3,50E-05","module":"A5"},{"value":"0,0E+00","module":"C1"},{"value":"1,82E-06","module":"C2"},{"value":"0,0E+00","module":"C3"},{"value":"4,76E-05","module":"C4"},{"value":"-3,49E-05","module":"D"}]},{"parameter":"EP-terrestrial","unit":"mol N-eq.","values":[{"value":"3,00E-02","module":"A1-A3"},{"value":"1,60E-03","module":"A4"},{"value":"7,43E-04","module":"A5"},{"value":"0,0E+00","module":"C1"},{"value":"2,18E-05","module":"C2"},{"value":"0,0E+00","module":"C3"},{"value":"5,22E-04","module":"C4"},{"value":"-3,81E-04","module":"D"}]},{"parameter":"GWP-IOBC","unit":"kg CO2-eq.","values":[{"value":"7,64E-01","module":"A1-A3"},{"value":"1,93E-01","module":"A4"},{"value":"3,24E-02","module":"A5"},{"value":"0,0E+00","module":"C1"},{"value":"5,30E-03","module":"C2"},{"value":"0,0E+00","module":"C3"},{"value":"2,57E-02","module":"C4"},{"value":"-6,82E-02","module":"D"}]}],"additional_environmental_impact":[{"parameter":"PM","unit":"disease incidence","values":[{"value":"7,79E-08","module":"A1-A3"},{"value":"7,47E-09","module":"A4"},{"value":"1,87E-09","module":"A5"},{"value":"0,0E+00","module":"C1"},{"value":"0,0E+00","module":"C2"},{"value":"0,0E+00","module":"C3"},{"value":"2,28E-09","module":"C4"},{"value":"-2,45E-09","module":"D"}]},{"parameter":"ETP-fw","unit":"CTUe","values":[{"value":"3,06E+00","module":"A1-A3"},{"value":"1,85E+00","module":"A4"},{"value":"1,46E-01","module":"A5"},{"value":"0,0E+00","module":"C1"},{"value":"5,08E-02","module":"C2"},{"value":"0,0E+00","module":"C3"},{"value":"1,94E-01","module":"C4"},{"value":"-1,99E-02","module":"D"}]},{"parameter":"HTP-c","unit":"CTUh","values":[{"value":"1,21E-09","module":"A1-A3"},{"value":"0,0E+00","module":"A4"},{"value":"2,90E-11","module":"A5"},{"value":"0,0E+00","module":"C1"},{"value":"0,0E+00","module":"C2"},{"value":"0,0E+00","module":"C3"},{"value":"2,90E-11","module":"C4"},{"value":"-7,00E-12","module":"D"}]},{"parameter":"HTP-nc","unit":"CTUh","values":[{"value":"3,78E-09","module":"A1-A3"},{"value":"1,43E-09","module":"A4"},{"value":"4,06E-10","module":"A5"},{"value":"0,0E+00","module":"C1"},{"value":"0,0E+00","module":"C2"},{"value":"0,0E+00","module":"C3"},{"value":"3,16E-09","module":"C4"},{"value":"-2,13E-10","module":"D"}]},{"parameter":"SQP","unit":"unitless","values":[{"value":"2,19E+01","module":"A1-A3"},{"value":"8,38E-01","module":"A4"},{"value":"4,75E-01","module":"A5"},{"value":"0,0E+00","module":"C1"},{"value":"2,41E-02","module":"C2"},{"value":"0,0E+00","module":"C3"},{"value":"6,88E-02","module":"C4"},{"value":"-1,11E+00","module":"D"}]},{"parameter":"IRP","unit":"kBq U235-eq.","values":[{"value":"1,02E-02","module":"A1-A3"},{"value":"4,41E-04","module":"A4"},{"value":"2,20E-03","module":"A5"},{"value":"0,0E+00","module":"C1"},{"value":"1,22E-05","module":"C2"},{"value":"0,0E+00","module":"C3"},{"value":"3,76E-04","module":"C4"},{"value":"-3,06E-04","module":"D"}]}],"resource_use":[{"parameter":"PERE","unit":"MJ","values":[{"value":"1,09E+01","module":"A1-A3"},{"value":"1,37E-01","module":"A4"},{"value":"2,63E-01","module":"A5"},{"value":"0,0E+00","module":"C1"},{"value":"3,93E-03","module":"C2"},{"value":"0,0E+00","module":"C3"},{"value":"4,59E-02","module":"C4"},{"value":"-2,52E-01","module":"D"}]},{"parameter":"PERM","unit":"MJ","values":[{"value":"4,05E-03","module":"A1-A3"},{"value":"0,0E+00","module":"A4"},{"value":"-1,22E-04","module":"A5"},{"value":"0,0E+00","module":"C1"},{"value":"0,0E+00","module":"C2"},{"value":"0,0E+00","module":"C3"},{"value":"0,0E+00","module":"C4"},{"value":"0,0E+00","module":"D"}]},{"parameter":"PERT","unit":"MJ","values":[{"value":"1,09E+01","module":"A1-A3"},{"value":"1,37E-01","module":"A4"},{"value":"2,63E-01","module":"A5"},{"value":"0,0E+00","module":"C1"},{"value":"3,93E-03","module":"C2"},{"value":"0,0E+00","module":"C3"},{"value":"4,59E-02","module":"C4"},{"value":"-2,52E-01","module":"D"}]},{"parameter":"PENRE","unit":"MJ","values":[{"value":"8,47E+00","module":"A1-A3"},{"value":"2,55E+00","module":"A4"},{"value":"3,88E-01","module":"A5"},{"value":"0,0E+00","module":"C1"},{"value":"7,04E-02","module":"C2"},{"value":"0,0E+00","module":"C3"},{"value":"3,42E-01","module":"C4"},{"value":"-1,75E+00","module":"D"}]},{"parameter":"PENRM","unit":"MJ","values":[{"value":"1,07E+00","module":"A1-A3"},{"value":"0,0E+00","module":"A4"},{"value":"-3,21E-02","module":"A5"},{"value":"0,0E+00","module":"C1"},{"value":"0,0E+00","module":"C2"},{"value":"0,0E+00","module":"C3"},{"value":"0,0E+00","module":"C4"},{"value":"0,0E+00","module":"D"}]},{"parameter":"PENRT","unit":"MJ","values":[{"value":"9,54E+00","module":"A1-A3"},{"value":"2,55E+00","module":"A4"},{"value":"3,56E-01","module":"A5"},{"value":"0,0E+00","module":"C1"},{"value":"7,04E-02","module":"C2"},{"value":"0,0E+00","module":"C3"},{"value":"3,42E-01","module":"C4"},{"value":"-1,75E+00","module":"D"}]},{"parameter":"SM","unit":"kg","values":[{"value":"0,0E+00","module":"A1-A3"},{"value":"0,0E+00","module":"A4"},{"value":"0,0E+00","module":"A5"},{"value":"0,0E+00","module":"C1"},{"value":"0,0E+00","module":"C2"},{"value":"0,0E+00","module":"C3"},{"value":"0,0E+00","module":"C4"},{"value":"0,0E+00","module":"D"}]},{"parameter":"RSF","unit":"MJ","values":[{"value":"0,0E+00","module":"A1-A3"},{"value":"0,0E+00","module":"A4"},{"value":"0,0E+00","module":"A5"},{"value":"0,0E+00","module":"C1"},{"value":"0,0E+00","module":"C2"},{"value":"0,0E+00","module":"C3"},{"value":"0,0E+00","module":"C4"},{"value":"0,0E+00","module":"D"}]},{"parameter":"NRSF","unit":"MJ","values":[{"value":"0,0E+00","module":"A1-A3"},{"value":"0,0E+00","module":"A4"},{"value":"0,0E+00","module":"A5"},{"value":"0,0E+00","module":"C1"},{"value":"0,0E+00","module":"C2"},{"value":"0,0E+00","module":"C3"},{"value":"0,0E+00","module":"C4"},{"value":"0,0E+00","module":"D"}]},{"parameter":"FW","unit":"m3","values":[{"value":"5,86E-03","module":"A1-A3"},{"value":"1,56E-04","module":"A4"},{"value":"4,33E-04","module":"A5"},{"value":"0,0E+00","module":"C1"},{"value":"4,49E-06","module":"C2"},{"value":"0,0E+00","module":"C3"},{"value":"8,41E-05","module":"C4"},{"value":"-8,40E-04","module":"D"}]}],"end_of_life_waste":[{"parameter":"HWD","unit":"kg","values":[{"value":"3,80E-07","module":"A1-A3"},{"value":"0,0E+00","module":"A4"},{"value":"7,68E-09","module":"A5"},{"value":"0,0E+00","module":"C1"},{"value":"0,0E+00","module":"C2"},{"value":"0,0E+00","module":"C3"},{"value":"3,60E-11","module":"C4"},{"value":"-1,55E-10","module":"D"}]},{"parameter":"NHWD","unit":"kg","values":[{"value":"5,94E-02","module":"A1-A3"},{"value":"3,74E-04","module":"A4"},{"value":"4,43E-02","module":"A5"},{"value":"0,0E+00","module":"C1"},{"value":"1,05E-05","module":"C2"},{"value":"0,0E+00","module":"C3"},{"value":"1,70E+00","module":"C4"},{"value":"-1,87E-04","module":"D"}]},{"parameter":"RWD","unit":"kg","values":[{"value":"2,95E-05","module":"A1-A3"},{"value":"3,08E-06","module":"A4"},{"value":"1,47E-05","module":"A5"},{"value":"0,0E+00","module":"C1"},{"value":"8,52E-08","module":"C2"},{"value":"0,0E+00","module":"C3"},{"value":"3,57E-06","module":"C4"},{"value":"-2,35E-06","module":"D"}]}],"end_of_life_flow":[{"parameter":"CRU","unit":"kg","values":[{"value":"0,0E+00","module":"A1-A3"},{"value":"0,0E+00","module":"A4"},{"value":"0,0E+00","module":"A5"},{"value":"0,0E+00","module":"C1"},{"value":"0,0E+00","module":"C2"},{"value":"0,0E+00","module":"C3"},{"value":"0,0E+00","module":"C4"},{"value":"0,0E+00","module":"D"}]},{"parameter":"MFR","unit":"kg","values":[{"value":"0,0E+00","module":"A1-A3"},{"value":"0,0E+00","module":"A4"},{"value":"8,35E-02","module":"A5"},{"value":"0,0E+00","module":"C1"},{"value":"0,0E+00","module":"C2"},{"value":"0,0E+00","module":"C3"},{"value":"0,0E+00","module":"C4"},{"value":"0,0E+00","module":"D"}]},{"parameter":"MER","unit":"kg","values":[{"value":"0,0E+00","module":"A1-A3"},{"value":"0,0E+00","module":"A4"},{"value":"4,91E-03","module":"A5"},{"value":"0,0E+00","module":"C1"},{"value":"0,0E+00","module":"C2"},{"value":"0,0E+00","module":"C3"},{"value":"0,0E+00","module":"C4"},{"value":"0,0E+00","module":"D"}]},{"parameter":"EEE","unit":"MJ","values":[{"value":"0,0E+00","module":"A1-A3"},{"value":"0,0E+00","module":"A4"},{"value":"1,28E-01","module":"A5"},{"value":"0,0E+00","module":"C1"},{"value":"0,0E+00","module":"C2"},{"value":"0,0E+00","module":"C3"},{"value":"0,0E+00","module":"C4"},{"value":"0,0E+00","module":"D"}]},{"parameter":"EET","unit":"MJ","values":[{"value":"0,0E+00","module":"A1-A3"},{"value":"0,0E+00","module":"A4"},{"value":"3,81E-01","module":"A5"},{"value":"0,0E+00","module":"C1"},{"value":"0,0E+00","module":"C2"},{"value":"0,0E+00","module":"C3"},{"value":"0,0E+00","module":"C4"},{"value":"0,0E+00","module":"D"}]}]}