{"product_name":"ROCKWOOL\u00ae stone wool thermal insulation Product name: General Building Insulation products for the Swedish market ","epd_id":"NEPD-3414-2027-EN","compliance":["EN 15804+A2","ISO 14025","ISO 21930"],"producer_name":"ROCKWOOL","environmental_impact":[{"parameter":"GWP-total","unit":"kg CO2-eq.","values":[{"value":"-1,01E-01","module":"A1-A3"},{"value":"3,45E-03","module":"A4"},{"value":"9,11E-02","module":"A5"},{"value":"0,0E+00","module":"C1"},{"value":"2,74E-04","module":"C2"},{"value":"0,0E+00","module":"C3"},{"value":"1,45E-01","module":"C4"},{"value":"-3,83E-02","module":"D"}]},{"parameter":"GWP-fossil","unit":"kg CO2-eq.","values":[{"value":"4,25E-02","module":"A1-A3"},{"value":"3,42E-03","module":"A4"},{"value":"2,26E-02","module":"A5"},{"value":"0,0E+00","module":"C1"},{"value":"2,72E-04","module":"C2"},{"value":"0,0E+00","module":"C3"},{"value":"8,40E-03","module":"C4"},{"value":"-4,21E-02","module":"D"}]},{"parameter":"GWP-biogenic","unit":"kg CO2-eq.","values":[{"value":"-1,44E-01","module":"A1-A3"},{"value":"1,05E-05","module":"A4"},{"value":"6,84E-02","module":"A5"},{"value":"0,0E+00","module":"C1"},{"value":"-3,76E-07","module":"C2"},{"value":"0,0E+00","module":"C3"},{"value":"1,36E-01","module":"C4"},{"value":"3,75E-03","module":"D"}]},{"parameter":"GWP-luluc","unit":"kg CO2-eq.","values":[{"value":"1,08E-04","module":"A1-A3"},{"value":"1,91E-05","module":"A4"},{"value":"1,84E-05","module":"A5"},{"value":"0,0E+00","module":"C1"},{"value":"1,51E-06","module":"C2"},{"value":"0,0E+00","module":"C3"},{"value":"7,20E-06","module":"C4"},{"value":"-3,11E-06","module":"D"}]},{"parameter":"ODP","unit":"kg CFC 11-eq.","values":[{"value":"1,00E-12","module":"A1-A3"},{"value":"0,0E+00","module":"A4"},{"value":"1,50E-10","module":"A5"},{"value":"0,0E+00","module":"C1"},{"value":"0,0E+00","module":"C2"},{"value":"0,0E+00","module":"C3"},{"value":"0,0E+00","module":"C4"},{"value":"0,0E+00","module":"D"}]},{"parameter":"AP","unit":"mol H+-eq.","values":[{"value":"2,31E-04","module":"A1-A3"},{"value":"3,05E-06","module":"A4"},{"value":"1,40E-04","module":"A5"},{"value":"0,0E+00","module":"C1"},{"value":"2,88E-07","module":"C2"},{"value":"0,0E+00","module":"C3"},{"value":"4,30E-05","module":"C4"},{"value":"-1,17E-04","module":"D"}]},{"parameter":"POCP","unit":"kg NMVOC-eq.","values":[{"value":"2,57E-04","module":"A1-A3"},{"value":"2,63E-06","module":"A4"},{"value":"5,27E-05","module":"A5"},{"value":"0,0E+00","module":"C1"},{"value":"2,54E-07","module":"C2"},{"value":"0,0E+00","module":"C3"},{"value":"8,03E-05","module":"C4"},{"value":"-7,11E-05","module":"D"}]},{"parameter":"ADPE","unit":"kg Sb-eq.","values":[{"value":"1,46E-08","module":"A1-A3"},{"value":"2,87E-10","module":"A4"},{"value":"4,26E-09","module":"A5"},{"value":"0,0E+00","module":"C1"},{"value":"2,30E-11","module":"C2"},{"value":"0,0E+00","module":"C3"},{"value":"5,90E-10","module":"C4"},{"value":"-3,65E-09","module":"D"}]},{"parameter":"ADPF","unit":"MJ","values":[{"value":"6,49E-01","module":"A1-A3"},{"value":"4,58E-02","module":"A4"},{"value":"7,45E-01","module":"A5"},{"value":"0,0E+00","module":"C1"},{"value":"3,63E-03","module":"C2"},{"value":"0,0E+00","module":"C3"},{"value":"1,14E-01","module":"C4"},{"value":"-1,09E+00","module":"D"}]},{"parameter":"WDP","unit":"m3 world-eq.","values":[{"value":"9,22E-03","module":"A1-A3"},{"value":"3,08E-05","module":"A4"},{"value":"1,07E-02","module":"A5"},{"value":"0,0E+00","module":"C1"},{"value":"2,44E-06","module":"C2"},{"value":"0,0E+00","module":"C3"},{"value":"6,40E-04","module":"C4"},{"value":"-1,63E-02","module":"D"}]},{"parameter":"EP-freshwater","unit":"kg P-eq.","values":[{"value":"1,60E-06","module":"A1-A3"},{"value":"1,02E-08","module":"A4"},{"value":"2,76E-07","module":"A5"},{"value":"0,0E+00","module":"C1"},{"value":"8,12E-10","module":"C2"},{"value":"0,0E+00","module":"C3"},{"value":"7,66E-07","module":"C4"},{"value":"-1,13E-08","module":"D"}]},{"parameter":"EP-marine","unit":"kg N-eq.","values":[{"value":"9,41E-05","module":"A1-A3"},{"value":"9,06E-07","module":"A4"},{"value":"2,30E-05","module":"A5"},{"value":"0,0E+00","module":"C1"},{"value":"9,50E-08","module":"C2"},{"value":"0,0E+00","module":"C3"},{"value":"2,27E-05","module":"C4"},{"value":"-2,16E-05","module":"D"}]},{"parameter":"EP-terrestrial","unit":"mol N-eq.","values":[{"value":"8,68E-04","module":"A1-A3"},{"value":"1,10E-05","module":"A4"},{"value":"4,76E-04","module":"A5"},{"value":"0,0E+00","module":"C1"},{"value":"1,14E-06","module":"C2"},{"value":"0,0E+00","module":"C3"},{"value":"1,49E-04","module":"C4"},{"value":"-2,36E-04","module":"D"}]},{"parameter":"GWP-IOBC","unit":"kg CO2-eq.","values":[]}],"additional_environmental_impact":[{"parameter":"PM","unit":"disease incidence","values":[{"value":"3,85E-09","module":"A1-A3"},{"value":"1,90E-11","module":"A4"},{"value":"1,25E-09","module":"A5"},{"value":"0,0E+00","module":"C1"},{"value":"2,00E-12","module":"C2"},{"value":"0,0E+00","module":"C3"},{"value":"4,40E-10","module":"C4"},{"value":"-1,51E-09","module":"D"}]},{"parameter":"ETP-fw","unit":"CTUe","values":[{"value":"2,60E-01","module":"A1-A3"},{"value":"3,19E-02","module":"A4"},{"value":"1,01E-01","module":"A5"},{"value":"0,0E+00","module":"C1"},{"value":"2,53E-03","module":"C2"},{"value":"0,0E+00","module":"C3"},{"value":"1,02E-01","module":"C4"},{"value":"-1,21E-02","module":"D"}]},{"parameter":"HTP-c","unit":"CTUh","values":[{"value":"1,10E-11","module":"A1-A3"},{"value":"1,00E-12","module":"A4"},{"value":"2,00E-11","module":"A5"},{"value":"0,0E+00","module":"C1"},{"value":"0,0E+00","module":"C2"},{"value":"0,0E+00","module":"C3"},{"value":"6,00E-12","module":"C4"},{"value":"-4,00E-12","module":"D"}]},{"parameter":"HTP-nc","unit":"CTUh","values":[{"value":"6,41E-10","module":"A1-A3"},{"value":"3,30E-11","module":"A4"},{"value":"2,60E-10","module":"A5"},{"value":"0,0E+00","module":"C1"},{"value":"3,00E-12","module":"C2"},{"value":"0,0E+00","module":"C3"},{"value":"6,70E-10","module":"C4"},{"value":"-1,30E-10","module":"D"}]},{"parameter":"SQP","unit":"unitless","values":[{"value":"1,90E+01","module":"A1-A3"},{"value":"1,58E-02","module":"A4"},{"value":"2,89E-01","module":"A5"},{"value":"0,0E+00","module":"C1"},{"value":"1,25E-03","module":"C2"},{"value":"0,0E+00","module":"C3"},{"value":"1,05E-02","module":"C4"},{"value":"-6,69E-01","module":"D"}]},{"parameter":"IRP","unit":"kBq U235-eq.","values":[{"value":"4,36E-03","module":"A1-A3"},{"value":"8,29E-06","module":"A4"},{"value":"1,38E-03","module":"A5"},{"value":"0,0E+00","module":"C1"},{"value":"6,57E-07","module":"C2"},{"value":"0,0E+00","module":"C3"},{"value":"1,94E-04","module":"C4"},{"value":"-1,84E-04","module":"D"}]}],"resource_use":[{"parameter":"PERE","unit":"MJ","values":[{"value":"1,52E+00","module":"A1-A3"},{"value":"2,60E-03","module":"A4"},{"value":"1,53E-01","module":"A5"},{"value":"0,0E+00","module":"C1"},{"value":"2,07E-04","module":"C2"},{"value":"0,0E+00","module":"C3"},{"value":"1,03E-02","module":"C4"},{"value":"-1,52E-01","module":"D"}]},{"parameter":"PERM","unit":"MJ","values":[{"value":"1,32E+00","module":"A1-A3"},{"value":"0,0E+00","module":"A4"},{"value":"-2,39E-03","module":"A5"},{"value":"0,0E+00","module":"C1"},{"value":"0,0E+00","module":"C2"},{"value":"0,0E+00","module":"C3"},{"value":"0,0E+00","module":"C4"},{"value":"0,0E+00","module":"D"}]},{"parameter":"PERT","unit":"MJ","values":[{"value":"2,84E+00","module":"A1-A3"},{"value":"2,60E-03","module":"A4"},{"value":"1,51E-01","module":"A5"},{"value":"0,0E+00","module":"C1"},{"value":"2,07E-04","module":"C2"},{"value":"0,0E+00","module":"C3"},{"value":"1,03E-02","module":"C4"},{"value":"-1,52E-01","module":"D"}]},{"parameter":"PENRE","unit":"MJ","values":[{"value":"6,49E-01","module":"A1-A3"},{"value":"4,59E-02","module":"A4"},{"value":"2,64E-01","module":"A5"},{"value":"0,0E+00","module":"C1"},{"value":"3,64E-03","module":"C2"},{"value":"0,0E+00","module":"C3"},{"value":"1,14E-01","module":"C4"},{"value":"-1,09E+00","module":"D"}]},{"parameter":"PENRM","unit":"MJ","values":[{"value":"0,0E+00","module":"A1-A3"},{"value":"0,0E+00","module":"A4"},{"value":"-1,92E-02","module":"A5"},{"value":"0,0E+00","module":"C1"},{"value":"0,0E+00","module":"C2"},{"value":"0,0E+00","module":"C3"},{"value":"0,0E+00","module":"C4"},{"value":"0,0E+00","module":"D"}]},{"parameter":"PENRT","unit":"MJ","values":[{"value":"6,49E-01","module":"A1-A3"},{"value":"4,59E-02","module":"A4"},{"value":"2,45E-01","module":"A5"},{"value":"0,0E+00","module":"C1"},{"value":"3,64E-03","module":"C2"},{"value":"0,0E+00","module":"C3"},{"value":"1,14E-01","module":"C4"},{"value":"-1,09E+00","module":"D"}]},{"parameter":"SM","unit":"kg","values":[{"value":"0,0E+00","module":"A1-A3"},{"value":"0,0E+00","module":"A4"},{"value":"0,0E+00","module":"A5"},{"value":"0,0E+00","module":"C1"},{"value":"0,0E+00","module":"C2"},{"value":"0,0E+00","module":"C3"},{"value":"0,0E+00","module":"C4"},{"value":"0,0E+00","module":"D"}]},{"parameter":"RSF","unit":"MJ","values":[{"value":"0,0E+00","module":"A1-A3"},{"value":"0,0E+00","module":"A4"},{"value":"0,0E+00","module":"A5"},{"value":"0,0E+00","module":"C1"},{"value":"0,0E+00","module":"C2"},{"value":"0,0E+00","module":"C3"},{"value":"0,0E+00","module":"C4"},{"value":"0,0E+00","module":"D"}]},{"parameter":"NRSF","unit":"MJ","values":[{"value":"0,0E+00","module":"A1-A3"},{"value":"0,0E+00","module":"A4"},{"value":"0,0E+00","module":"A5"},{"value":"0,0E+00","module":"C1"},{"value":"0,0E+00","module":"C2"},{"value":"0,0E+00","module":"C3"},{"value":"0,0E+00","module":"C4"},{"value":"0,0E+00","module":"D"}]},{"parameter":"FW","unit":"m3","values":[{"value":"4,15E-04","module":"A1-A3"},{"value":"2,95E-06","module":"A4"},{"value":"2,66E-04","module":"A5"},{"value":"0,0E+00","module":"C1"},{"value":"2,34E-07","module":"C2"},{"value":"0,0E+00","module":"C3"},{"value":"1,87E-05","module":"C4"},{"value":"-5,21E-04","module":"D"}]}],"end_of_life_waste":[{"parameter":"HWD","unit":"kg","values":[{"value":"2,10E-08","module":"A1-A3"},{"value":"0,0E+00","module":"A4"},{"value":"4,97E-09","module":"A5"},{"value":"0,0E+00","module":"C1"},{"value":"0,0E+00","module":"C2"},{"value":"0,0E+00","module":"C3"},{"value":"1,70E-11","module":"C4"},{"value":"-9,10E-11","module":"D"}]},{"parameter":"NHWD","unit":"kg","values":[{"value":"3,10E-03","module":"A1-A3"},{"value":"6,58E-06","module":"A4"},{"value":"2,96E-02","module":"A5"},{"value":"0,0E+00","module":"C1"},{"value":"5,22E-07","module":"C2"},{"value":"0,0E+00","module":"C3"},{"value":"1,60E-01","module":"C4"},{"value":"-1,13E-04","module":"D"}]},{"parameter":"RWD","unit":"kg","values":[{"value":"2,71E-05","module":"A1-A3"},{"value":"5,66E-08","module":"A4"},{"value":"9,20E-06","module":"A5"},{"value":"0,0E+00","module":"C1"},{"value":"4,49E-09","module":"C2"},{"value":"0,0E+00","module":"C3"},{"value":"1,37E-06","module":"C4"},{"value":"-1,42E-06","module":"D"}]}],"end_of_life_flow":[{"parameter":"CRU","unit":"kg","values":[{"value":"0,0E+00","module":"A1-A3"},{"value":"0,0E+00","module":"A4"},{"value":"0,0E+00","module":"A5"},{"value":"0,0E+00","module":"C1"},{"value":"0,0E+00","module":"C2"},{"value":"0,0E+00","module":"C3"},{"value":"0,0E+00","module":"C4"},{"value":"0,0E+00","module":"D"}]},{"parameter":"MFR","unit":"kg","values":[{"value":"0,0E+00","module":"A1-A3"},{"value":"0,0E+00","module":"A4"},{"value":"5,03E-02","module":"A5"},{"value":"0,0E+00","module":"C1"},{"value":"0,0E+00","module":"C2"},{"value":"0,0E+00","module":"C3"},{"value":"0,0E+00","module":"C4"},{"value":"0,0E+00","module":"D"}]},{"parameter":"MER","unit":"kg","values":[{"value":"0,0E+00","module":"A1-A3"},{"value":"0,0E+00","module":"A4"},{"value":"2,96E-03","module":"A5"},{"value":"0,0E+00","module":"C1"},{"value":"0,0E+00","module":"C2"},{"value":"0,0E+00","module":"C3"},{"value":"0,0E+00","module":"C4"},{"value":"0,0E+00","module":"D"}]},{"parameter":"EEE","unit":"MJ","values":[{"value":"0,0E+00","module":"A1-A3"},{"value":"0,0E+00","module":"A4"},{"value":"7,74E-02","module":"A5"},{"value":"0,0E+00","module":"C1"},{"value":"0,0E+00","module":"C2"},{"value":"0,0E+00","module":"C3"},{"value":"0,0E+00","module":"C4"},{"value":"0,0E+00","module":"D"}]},{"parameter":"EET","unit":"MJ","values":[{"value":"0,0E+00","module":"A1-A3"},{"value":"0,0E+00","module":"A4"},{"value":"2,30E-01","module":"A5"},{"value":"0,0E+00","module":"C1"},{"value":"0,0E+00","module":"C2"},{"value":"0,0E+00","module":"C3"},{"value":"0,0E+00","module":"C4"},{"value":"0,0E+00","module":"D"}]}]}