{"product_name":"ROCKWOOL Steinwolle-D\u00e4mmstoffe im hohen Rohdichtebereich","epd_id":"EPD-DRW-20240316-IBC2-DE","compliance":["DIN EN 15804+A2","ISO 14025"],"producer_name":"Deutsche Rockwool Mineralwoll GmbH & Co. OHG","environmental_impact":[{"parameter":"GWP-total","unit":"kg CO2-eq.","values":[{"value":"1,86E+02","module":"A1-A3"},{"value":"4,01E+00","module":"A4"},{"value":"8,31E+00","module":"A5"},{"value":"0,0E+00","module":"C1"},{"value":"5,73E-01","module":"C2"},{"value":"0,0E+00","module":"C3"},{"value":"5,08E+00","module":"C4"},{"value":"-1,46E+00","module":"D"}]},{"parameter":"GWP-fossil","unit":"kg CO2-eq.","values":[{"value":"1,89E+02","module":"A1-A3"},{"value":"3,96E+00","module":"A4"},{"value":"5,64E+00","module":"A5"},{"value":"0,0E+00","module":"C1"},{"value":"5,66E-01","module":"C2"},{"value":"0,0E+00","module":"C3"},{"value":"2,36E+00","module":"C4"},{"value":"-1,46E+00","module":"D"}]},{"parameter":"GWP-biogenic","unit":"kg CO2-eq.","values":[{"value":"-2,63E+00","module":"A1-A3"},{"value":"9,07E-03","module":"A4"},{"value":"2,66E+00","module":"A5"},{"value":"0,0E+00","module":"C1"},{"value":"1,30E-03","module":"C2"},{"value":"0,0E+00","module":"C3"},{"value":"2,72E+00","module":"C4"},{"value":"-6,68E-03","module":"D"}]},{"parameter":"GWP-luluc","unit":"kg CO2-eq.","values":[{"value":"6,00E-02","module":"A1-A3"},{"value":"3,71E-02","module":"A4"},{"value":"2,23E-03","module":"A5"},{"value":"0,0E+00","module":"C1"},{"value":"5,30E-03","module":"C2"},{"value":"0,0E+00","module":"C3"},{"value":"7,43E-03","module":"C4"},{"value":"-9,52E-05","module":"D"}]},{"parameter":"ODP","unit":"kg CFC11-eq.","values":[{"value":"1,72E-10","module":"A1-A3"},{"value":"5,22E-13","module":"A4"},{"value":"3,90E-12","module":"A5"},{"value":"0,0E+00","module":"C1"},{"value":"7,45E-14","module":"C2"},{"value":"0,0E+00","module":"C3"},{"value":"6,08E-12","module":"C4"},{"value":"-1,15E-11","module":"D"}]},{"parameter":"AP","unit":"mol H^(+)-eq.","values":[{"value":"1,30E+00","module":"A1-A3"},{"value":"8,05E-03","module":"A4"},{"value":"2,71E-02","module":"A5"},{"value":"0,0E+00","module":"C1"},{"value":"1,15E-03","module":"C2"},{"value":"0,0E+00","module":"C3"},{"value":"1,70E-02","module":"C4"},{"value":"-1,83E-03","module":"D"}]},{"parameter":"POCP","unit":"kg NMVOC-eq.","values":[{"value":"4,26E-01","module":"A1-A3"},{"value":"7,20E-03","module":"A4"},{"value":"9,37E-03","module":"A5"},{"value":"0,0E+00","module":"C1"},{"value":"1,03E-03","module":"C2"},{"value":"0,0E+00","module":"C3"},{"value":"1,32E-02","module":"C4"},{"value":"-1,49E-03","module":"D"}]},{"parameter":"ADPE","unit":"kg Sb-eq.","values":[{"value":"3,18E-05","module":"A1-A3"},{"value":"2,66E-07","module":"A4"},{"value":"6,47E-07","module":"A5"},{"value":"0,0E+00","module":"C1"},{"value":"3,80E-08","module":"C2"},{"value":"0,0E+00","module":"C3"},{"value":"1,10E-07","module":"C4"},{"value":"-1,05E-07","module":"D"}]},{"parameter":"ADPF","unit":"MJ","values":[{"value":"2,11E+03","module":"A1-A3"},{"value":"5,46E+01","module":"A4"},{"value":"4,50E+01","module":"A5"},{"value":"0,0E+00","module":"C1"},{"value":"7,80E+00","module":"C2"},{"value":"0,0E+00","module":"C3"},{"value":"3,18E+01","module":"C4"},{"value":"-2,69E+01","module":"D"}]},{"parameter":"WDP","unit":"m^3 Welt-eq. entzogen","values":[{"value":"2,15E+00","module":"A1-A3"},{"value":"4,84E-02","module":"A4"},{"value":"4,68E-01","module":"A5"},{"value":"0,0E+00","module":"C1"},{"value":"6,92E-03","module":"C2"},{"value":"0,0E+00","module":"C3"},{"value":"2,62E-01","module":"C4"},{"value":"-1,39E-01","module":"D"}]},{"parameter":"EP-freshwater","unit":"kg P-eq.","values":[{"value":"8,67E-04","module":"A1-A3"},{"value":"1,47E-05","module":"A4"},{"value":"1,79E-05","module":"A5"},{"value":"0,0E+00","module":"C1"},{"value":"2,09E-06","module":"C2"},{"value":"0,0E+00","module":"C3"},{"value":"4,81E-06","module":"C4"},{"value":"-2,37E-06","module":"D"}]},{"parameter":"EP-marine","unit":"kg N-eq.","values":[{"value":"1,40E-01","module":"A1-A3"},{"value":"3,32E-03","module":"A4"},{"value":"3,10E-03","module":"A5"},{"value":"0,0E+00","module":"C1"},{"value":"4,75E-04","module":"C2"},{"value":"0,0E+00","module":"C3"},{"value":"4,38E-03","module":"C4"},{"value":"-5,33E-04","module":"D"}]},{"parameter":"EP-terrestrial","unit":"mol N-eq.","values":[{"value":"3,72E+00","module":"A1-A3"},{"value":"3,78E-02","module":"A4"},{"value":"7,86E-02","module":"A5"},{"value":"0,0E+00","module":"C1"},{"value":"5,41E-03","module":"C2"},{"value":"0,0E+00","module":"C3"},{"value":"4,82E-02","module":"C4"},{"value":"-5,71E-03","module":"D"}]}],"additional_environmental_impact":[{"parameter":"PM","unit":"Krankheitsf\u00e4lle","values":[{"value":null,"module":"A1-A3"},{"value":null,"module":"A4"},{"value":null,"module":"A5"},{"value":null,"module":"C1"},{"value":null,"module":"C2"},{"value":null,"module":"C3"},{"value":null,"module":"C4"},{"value":null,"module":"D"}]},{"parameter":"ETP-fw","unit":"CTUe","values":[{"value":null,"module":"A1-A3"},{"value":null,"module":"A4"},{"value":null,"module":"A5"},{"value":null,"module":"C1"},{"value":null,"module":"C2"},{"value":null,"module":"C3"},{"value":null,"module":"C4"},{"value":null,"module":"D"}]},{"parameter":"HTP-c","unit":"CTUh","values":[{"value":null,"module":"A1-A3"},{"value":null,"module":"A4"},{"value":null,"module":"A5"},{"value":null,"module":"C1"},{"value":null,"module":"C2"},{"value":null,"module":"C3"},{"value":null,"module":"C4"},{"value":null,"module":"D"}]},{"parameter":"HTP-nc","unit":"CTUh","values":[{"value":null,"module":"A1-A3"},{"value":null,"module":"A4"},{"value":null,"module":"A5"},{"value":null,"module":"C1"},{"value":null,"module":"C2"},{"value":null,"module":"C3"},{"value":null,"module":"C4"},{"value":null,"module":"D"}]},{"parameter":"SQP","unit":"SQP","values":[{"value":null,"module":"A1-A3"},{"value":null,"module":"A4"},{"value":null,"module":"A5"},{"value":null,"module":"C1"},{"value":null,"module":"C2"},{"value":null,"module":"C3"},{"value":null,"module":"C4"},{"value":null,"module":"D"}]}],"resource_use":[{"parameter":"PERE","unit":"MJ","values":[{"value":"7,69E+01","module":"A1-A3"},{"value":"3,97E+00","module":"A4"},{"value":"3,19E+01","module":"A5"},{"value":"0,0E+00","module":"C1"},{"value":"5,18E+00","module":"C2"},{"value":"0,0E+00","module":"C3"},{"value":"5,18E+00","module":"C4"},{"value":"-7,86E+00","module":"D"}]},{"parameter":"PERM","unit":"MJ","values":[{"value":"6,58E+01","module":"A1-A3"},{"value":"0,0E+00","module":"A4"},{"value":"-2,87E+01","module":"A5"},{"value":"0,0E+00","module":"C1"},{"value":"0,0E+00","module":"C2"},{"value":"0,0E+00","module":"C3"},{"value":"0,0E+00","module":"C4"},{"value":"0,0E+00","module":"D"}]},{"parameter":"PERT","unit":"MJ","values":[{"value":"1,43E+02","module":"A1-A3"},{"value":"3,97E+00","module":"A4"},{"value":"3,25E+00","module":"A5"},{"value":"0,0E+00","module":"C1"},{"value":"5,68E-01","module":"C2"},{"value":"0,0E+00","module":"C3"},{"value":"5,18E+00","module":"C4"},{"value":"-7,86E+00","module":"D"}]},{"parameter":"PENRE","unit":"MJ","values":[{"value":"1,95E+03","module":"A1-A3"},{"value":"5,48E+01","module":"A4"},{"value":"6,51E+01","module":"A5"},{"value":"0,0E+00","module":"C1"},{"value":"7,83E+00","module":"C2"},{"value":"0,0E+00","module":"C3"},{"value":"3,18E+01","module":"C4"},{"value":"-2,69E+01","module":"D"}]},{"parameter":"PENRM","unit":"MJ","values":[{"value":"1,66E+02","module":"A1-A3"},{"value":"0,0E+00","module":"A4"},{"value":"-2,01E+01","module":"A5"},{"value":"0,0E+00","module":"C1"},{"value":"0,0E+00","module":"C2"},{"value":"0,0E+00","module":"C3"},{"value":"0,0E+00","module":"C4"},{"value":"0,0E+00","module":"D"}]},{"parameter":"PENRT","unit":"MJ","values":[{"value":"2,12E+03","module":"A1-A3"},{"value":"5,48E+01","module":"A4"},{"value":"4,50E+01","module":"A5"},{"value":"0,0E+00","module":"C1"},{"value":"7,83E+00","module":"C2"},{"value":"0,0E+00","module":"C3"},{"value":"3,18E+01","module":"C4"},{"value":"-2,69E+01","module":"D"}]},{"parameter":"SM","unit":"kg","values":[{"value":"1,40E+01","module":"A1-A3"},{"value":"0,0E+00","module":"A4"},{"value":"2,80E-01","module":"A5"},{"value":"0,0E+00","module":"C1"},{"value":"0,0E+00","module":"C2"},{"value":"0,0E+00","module":"C3"},{"value":"0,0E+00","module":"C4"},{"value":"0,0E+00","module":"D"}]},{"parameter":"RSF","unit":"MJ","values":[{"value":"0,0E+00","module":"A1-A3"},{"value":"0,0E+00","module":"A4"},{"value":"0,0E+00","module":"A5"},{"value":"0,0E+00","module":"C1"},{"value":"0,0E+00","module":"C2"},{"value":"0,0E+00","module":"C3"},{"value":"0,0E+00","module":"C4"},{"value":"0,0E+00","module":"D"}]},{"parameter":"NRSF","unit":"MJ","values":[{"value":"0,0E+00","module":"A1-A3"},{"value":"0,0E+00","module":"A4"},{"value":"0,0E+00","module":"A5"},{"value":"0,0E+00","module":"C1"},{"value":"0,0E+00","module":"C2"},{"value":"0,0E+00","module":"C3"},{"value":"0,0E+00","module":"C4"},{"value":"0,0E+00","module":"D"}]},{"parameter":"FW","unit":"m^3","values":[{"value":"4,39E-01","module":"A1-A3"},{"value":"4,35E-03","module":"A4"},{"value":"1,89E-02","module":"A5"},{"value":"0,0E+00","module":"C1"},{"value":"6,22E-04","module":"C2"},{"value":"0,0E+00","module":"C3"},{"value":"8,04E-03","module":"C4"},{"value":"-6,37E-03","module":"D"}]}],"end_of_life_waste":[{"parameter":"HWD","unit":"kg","values":[{"value":"2,58E-07","module":"A1-A3"},{"value":"1,70E-10","module":"A4"},{"value":"5,20E-09","module":"A5"},{"value":"0,0E+00","module":"C1"},{"value":"2,42E-11","module":"C2"},{"value":"0,0E+00","module":"C3"},{"value":"6,93E-10","module":"C4"},{"value":"-1,42E-09","module":"D"}]},{"parameter":"NHWD","unit":"kg","values":[{"value":"1,32E+01","module":"A1-A3"},{"value":"8,36E-03","module":"A4"},{"value":"3,50E+00","module":"A5"},{"value":"0,0E+00","module":"C1"},{"value":"1,19E-03","module":"C2"},{"value":"0,0E+00","module":"C3"},{"value":"1,59E+02","module":"C4"},{"value":"-1,33E-02","module":"D"}]},{"parameter":"RWD","unit":"kg","values":[{"value":"6,00E-02","module":"A1-A3"},{"value":"1,03E-04","module":"A4"},{"value":"1,26E-03","module":"A5"},{"value":"0,0E+00","module":"C1"},{"value":"1,47E-05","module":"C2"},{"value":"0,0E+00","module":"C3"},{"value":"3,62E-04","module":"C4"},{"value":"-2,09E-03","module":"D"}]}],"end_of_life_flow":[{"parameter":"CRU","unit":"kg","values":[{"value":"0,0E+00","module":"A1-A3"},{"value":"0,0E+00","module":"A4"},{"value":"0,0E+00","module":"A5"},{"value":"0,0E+00","module":"C1"},{"value":"0,0E+00","module":"C2"},{"value":"0,0E+00","module":"C3"},{"value":"0,0E+00","module":"C4"},{"value":"0,0E+00","module":"D"}]},{"parameter":"MFR","unit":"kg","values":[{"value":"0,0E+00","module":"A1-A3"},{"value":"0,0E+00","module":"A4"},{"value":"1,97E-01","module":"A5"},{"value":"0,0E+00","module":"C1"},{"value":"0,0E+00","module":"C2"},{"value":"0,0E+00","module":"C3"},{"value":"0,0E+00","module":"C4"},{"value":"0,0E+00","module":"D"}]},{"parameter":"MER","unit":"kg","values":[{"value":"0,0E+00","module":"A1-A3"},{"value":"0,0E+00","module":"A4"},{"value":"0,0E+00","module":"A5"},{"value":"0,0E+00","module":"C1"},{"value":"0,0E+00","module":"C2"},{"value":"0,0E+00","module":"C3"},{"value":"0,0E+00","module":"C4"},{"value":"0,0E+00","module":"D"}]},{"parameter":"EEE","unit":"MJ","values":[{"value":"0,0E+00","module":"A1-A3"},{"value":"0,0E+00","module":"A4"},{"value":"6,94E+00","module":"A5"},{"value":"0,0E+00","module":"C1"},{"value":"0,0E+00","module":"C2"},{"value":"0,0E+00","module":"C3"},{"value":"0,0E+00","module":"C4"},{"value":"0,0E+00","module":"D"}]},{"parameter":"EET","unit":"MJ","values":[{"value":"0,0E+00","module":"A1-A3"},{"value":"0,0E+00","module":"A4"},{"value":"1,24E+01","module":"A5"},{"value":"0,0E+00","module":"C1"},{"value":"0,0E+00","module":"C2"},{"value":"0,0E+00","module":"C3"},{"value":"0,0E+00","module":"C4"},{"value":"0,0E+00","module":"D"}]}]}