{"product_name":"Rollladen","epd_id":"EPD-ROM-20240061-CBJ1-DE","compliance":["DIN EN 15804+A2","ISO 14025"],"producer_name":"ROMA KG","environmental_impact":[{"parameter":"GWP-total","unit":"kg CO2-eq.","values":[{"value":"5,41E+01","module":"A1-A3"},{"value":"6,82E-02","module":"A4"},{"value":"3,52E+00","module":"A5"},{"value":"2,79E+00","module":"B6"},{"value":"0,0E+00","module":"C1"},{"value":"2,62E-02","module":"C2"},{"value":"2,96E+00","module":"C3"},{"value":"0,0E+00","module":"C4"},{"value":"-3,74E+01","module":"D"}]},{"parameter":"GWP-fossil","unit":"kg CO2-eq.","values":[{"value":"5,67E+01","module":"A1-A3"},{"value":"6,75E-02","module":"A4"},{"value":"6,97E-01","module":"A5"},{"value":"2,78E+00","module":"B6"},{"value":"0,0E+00","module":"C1"},{"value":"2,59E-02","module":"C2"},{"value":"2,96E+00","module":"C3"},{"value":"0,0E+00","module":"C4"},{"value":"-3,72E+01","module":"D"}]},{"parameter":"GWP-biogenic","unit":"kg CO2-eq.","values":[{"value":"-2,69E+00","module":"A1-A3"},{"value":"2,45E-04","module":"A4"},{"value":"2,83E+00","module":"A5"},{"value":"1,39E-03","module":"B6"},{"value":"0,0E+00","module":"C1"},{"value":"9,41E-05","module":"C2"},{"value":"3,12E-04","module":"C3"},{"value":"0,0E+00","module":"C4"},{"value":"-1,62E-01","module":"D"}]},{"parameter":"GWP-luluc","unit":"kg CO2-eq.","values":[{"value":"2,93E-02","module":"A1-A3"},{"value":"4,03E-04","module":"A4"},{"value":"4,76E-05","module":"A5"},{"value":"2,55E-04","module":"B6"},{"value":"0,0E+00","module":"C1"},{"value":"1,55E-04","module":"C2"},{"value":"7,24E-05","module":"C3"},{"value":"0,0E+00","module":"C4"},{"value":"-8,40E-03","module":"D"}]},{"parameter":"ODP","unit":"kg CFC11-eq.","values":[{"value":"1,37E-10","module":"A1-A3"},{"value":"1,66E-14","module":"A4"},{"value":"3,45E-14","module":"A5"},{"value":"2,74E-11","module":"B6"},{"value":"0,0E+00","module":"C1"},{"value":"6,39E-15","module":"C2"},{"value":"8,18E-13","module":"C3"},{"value":"0,0E+00","module":"C4"},{"value":"-5,14E-11","module":"D"}]},{"parameter":"AP","unit":"mol H^(+)-eq.","values":[{"value":"1,72E-01","module":"A1-A3"},{"value":"2,44E-04","module":"A4"},{"value":"9,63E-05","module":"A5"},{"value":"4,24E-03","module":"B6"},{"value":"0,0E+00","module":"C1"},{"value":"9,36E-05","module":"C2"},{"value":"1,56E-03","module":"C3"},{"value":"0,0E+00","module":"C4"},{"value":"-1,28E-01","module":"D"}]},{"parameter":"POCP","unit":"kg NMVOC-eq.","values":[{"value":"1,17E-01","module":"A1-A3"},{"value":"2,21E-04","module":"A4"},{"value":"6,81E-05","module":"A5"},{"value":"3,30E-03","module":"B6"},{"value":"0,0E+00","module":"C1"},{"value":"8,49E-05","module":"C2"},{"value":"1,89E-03","module":"C3"},{"value":"0,0E+00","module":"C4"},{"value":"-6,92E-02","module":"D"}]},{"parameter":"ADPE","unit":"kg Sb-eq.","values":[{"value":"4,71E-05","module":"A1-A3"},{"value":"4,86E-09","module":"A4"},{"value":"8,68E-10","module":"A5"},{"value":"1,35E-07","module":"B6"},{"value":"0,0E+00","module":"C1"},{"value":"1,87E-09","module":"C2"},{"value":"7,33E-09","module":"C3"},{"value":"0,0E+00","module":"C4"},{"value":"-2,93E-05","module":"D"}]},{"parameter":"ADPF","unit":"MJ","values":[{"value":"8,48E+02","module":"A1-A3"},{"value":"9,17E-01","module":"A4"},{"value":"1,88E-01","module":"A5"},{"value":"6,12E+01","module":"B6"},{"value":"0,0E+00","module":"C1"},{"value":"3,52E-01","module":"C2"},{"value":"2,00E+00","module":"C3"},{"value":"0,0E+00","module":"C4"},{"value":"-5,01E+02","module":"D"}]},{"parameter":"WDP","unit":"m^3 Welt-eq. entzogen","values":[{"value":"3,68E+00","module":"A1-A3"},{"value":"3,54E-04","module":"A4"},{"value":"6,36E-02","module":"A5"},{"value":"2,34E-01","module":"B6"},{"value":"0,0E+00","module":"C1"},{"value":"1,36E-04","module":"C2"},{"value":"3,13E-01","module":"C3"},{"value":"0,0E+00","module":"C4"},{"value":"-3,01E+00","module":"D"}]},{"parameter":"EP-freshwater","unit":"kg P-eq.","values":[{"value":"1,04E-04","module":"A1-A3"},{"value":"1,59E-07","module":"A4"},{"value":"2,62E-08","module":"A5"},{"value":"2,75E-06","module":"B6"},{"value":"0,0E+00","module":"C1"},{"value":"6,10E-08","module":"C2"},{"value":"2,38E-07","module":"C3"},{"value":"0,0E+00","module":"C4"},{"value":"-1,74E-05","module":"D"}]},{"parameter":"EP-marine","unit":"kg N-eq.","values":[{"value":"3,74E-02","module":"A1-A3"},{"value":"1,15E-04","module":"A4"},{"value":"2,76E-05","module":"A5"},{"value":"1,20E-03","module":"B6"},{"value":"0,0E+00","module":"C1"},{"value":"4,41E-05","module":"C2"},{"value":"7,30E-04","module":"C3"},{"value":"0,0E+00","module":"C4"},{"value":"-2,23E-02","module":"D"}]},{"parameter":"EP-terrestrial","unit":"mol N-eq.","values":[{"value":"4,02E-01","module":"A1-A3"},{"value":"1,28E-03","module":"A4"},{"value":"4,69E-04","module":"A5"},{"value":"1,26E-02","module":"B6"},{"value":"0,0E+00","module":"C1"},{"value":"4,93E-04","module":"C2"},{"value":"8,45E-03","module":"C3"},{"value":"0,0E+00","module":"C4"},{"value":"-2,41E-01","module":"D"}]}],"additional_environmental_impact":[{"parameter":"PM","unit":"Krankheitsf\u00e4lle","values":[{"value":"1,82E-06","module":"A1-A3"},{"value":"1,37E-09","module":"A4"},{"value":"5,57E-10","module":"A5"},{"value":"3,83E-08","module":"B6"},{"value":"0,0E+00","module":"C1"},{"value":"5,26E-10","module":"C2"},{"value":"8,57E-09","module":"C3"},{"value":"0,0E+00","module":"C4"},{"value":"-1,39E-06","module":"D"}]},{"parameter":"ETP-fw","unit":"CTUe","values":[{"value":"3,03E+02","module":"A1-A3"},{"value":"6,63E-01","module":"A4"},{"value":"1,15E-01","module":"A5"},{"value":"1,75E+01","module":"B6"},{"value":"0,0E+00","module":"C1"},{"value":"2,54E-01","module":"C2"},{"value":"1,14E+00","module":"C3"},{"value":"0,0E+00","module":"C4"},{"value":"-1,75E+02","module":"D"}]},{"parameter":"HTP-c","unit":"CTUh","values":[{"value":"2,09E-08","module":"A1-A3"},{"value":"1,33E-11","module":"A4"},{"value":"6,03E-12","module":"A5"},{"value":"3,16E-10","module":"B6"},{"value":"0,0E+00","module":"C1"},{"value":"5,12E-12","module":"C2"},{"value":"5,31E-11","module":"C3"},{"value":"0,0E+00","module":"C4"},{"value":"-1,53E-08","module":"D"}]},{"parameter":"HTP-nc","unit":"CTUh","values":[{"value":"6,04E-07","module":"A1-A3"},{"value":"7,87E-10","module":"A4"},{"value":"2,25E-10","module":"A5"},{"value":"1,62E-08","module":"B6"},{"value":"0,0E+00","module":"C1"},{"value":"3,02E-10","module":"C2"},{"value":"4,43E-09","module":"C3"},{"value":"0,0E+00","module":"C4"},{"value":"-3,88E-07","module":"D"}]},{"parameter":"SQP","unit":"SQP","values":[{"value":"4,44E+02","module":"A1-A3"},{"value":"3,26E-01","module":"A4"},{"value":"6,37E-02","module":"A5"},{"value":"8,28E+00","module":"B6"},{"value":"0,0E+00","module":"C1"},{"value":"1,25E-01","module":"C2"},{"value":"4,32E-01","module":"C3"},{"value":"0,0E+00","module":"C4"},{"value":"-2,32E+02","module":"D"}]}],"resource_use":[{"parameter":"PERE","unit":"MJ","values":[{"value":"2,62E+02","module":"A1-A3"},{"value":"6,15E-02","module":"A4"},{"value":"3,24E+01","module":"A5"},{"value":"8,38E+00","module":"B6"},{"value":"0,0E+00","module":"C1"},{"value":"2,36E-02","module":"C2"},{"value":"4,44E-01","module":"C3"},{"value":"0,0E+00","module":"C4"},{"value":"-1,91E+02","module":"D"}]},{"parameter":"PERM","unit":"MJ","values":[{"value":"3,24E+01","module":"A1-A3"},{"value":"0,0E+00","module":"A4"},{"value":"-3,24E+01","module":"A5"},{"value":"0,0E+00","module":"B6"},{"value":"0,0E+00","module":"C1"},{"value":"0,0E+00","module":"C2"},{"value":"0,0E+00","module":"C3"},{"value":"0,0E+00","module":"C4"},{"value":"0,0E+00","module":"D"}]},{"parameter":"PERT","unit":"MJ","values":[{"value":"2,95E+02","module":"A1-A3"},{"value":"6,15E-02","module":"A4"},{"value":"2,80E-02","module":"A5"},{"value":"8,38E+00","module":"B6"},{"value":"0,0E+00","module":"C1"},{"value":"2,36E-02","module":"C2"},{"value":"4,44E-01","module":"C3"},{"value":"0,0E+00","module":"C4"},{"value":"-1,91E+02","module":"D"}]},{"parameter":"PENRE","unit":"MJ","values":[{"value":"8,04E+02","module":"A1-A3"},{"value":"9,19E-01","module":"A4"},{"value":"9,65E+00","module":"A5"},{"value":"6,12E+01","module":"B6"},{"value":"0,0E+00","module":"C1"},{"value":"3,53E-01","module":"C2"},{"value":"3,78E+01","module":"C3"},{"value":"0,0E+00","module":"C4"},{"value":"-5,02E+02","module":"D"}]},{"parameter":"PENRM","unit":"MJ","values":[{"value":"4,52E+01","module":"A1-A3"},{"value":"0,0E+00","module":"A4"},{"value":"-9,46E+00","module":"A5"},{"value":"0,0E+00","module":"B6"},{"value":"0,0E+00","module":"C1"},{"value":"0,0E+00","module":"C2"},{"value":"-3,57E+01","module":"C3"},{"value":"0,0E+00","module":"C4"},{"value":"0,0E+00","module":"D"}]},{"parameter":"PENRT","unit":"MJ","values":[{"value":"8,49E+02","module":"A1-A3"},{"value":"9,19E-01","module":"A4"},{"value":"1,89E-01","module":"A5"},{"value":"6,12E+01","module":"B6"},{"value":"0,0E+00","module":"C1"},{"value":"3,53E-01","module":"C2"},{"value":"2,00E+00","module":"C3"},{"value":"0,0E+00","module":"C4"},{"value":"-5,02E+02","module":"D"}]},{"parameter":"SM","unit":"kg","values":[{"value":"1,03E+00","module":"A1-A3"},{"value":"0,0E+00","module":"A4"},{"value":"0,0E+00","module":"A5"},{"value":"0,0E+00","module":"B6"},{"value":"0,0E+00","module":"C1"},{"value":"0,0E+00","module":"C2"},{"value":"0,0E+00","module":"C3"},{"value":"0,0E+00","module":"C4"},{"value":"4,38E+00","module":"D"}]},{"parameter":"RSF","unit":"MJ","values":[{"value":"0,0E+00","module":"A1-A3"},{"value":"0,0E+00","module":"A4"},{"value":"0,0E+00","module":"A5"},{"value":"0,0E+00","module":"B6"},{"value":"0,0E+00","module":"C1"},{"value":"0,0E+00","module":"C2"},{"value":"0,0E+00","module":"C3"},{"value":"0,0E+00","module":"C4"},{"value":"0,0E+00","module":"D"}]},{"parameter":"NRSF","unit":"MJ","values":[{"value":"0,0E+00","module":"A1-A3"},{"value":"0,0E+00","module":"A4"},{"value":"0,0E+00","module":"A5"},{"value":"0,0E+00","module":"B6"},{"value":"0,0E+00","module":"C1"},{"value":"0,0E+00","module":"C2"},{"value":"0,0E+00","module":"C3"},{"value":"0,0E+00","module":"C4"},{"value":"0,0E+00","module":"D"}]},{"parameter":"FW","unit":"m^3","values":[{"value":"4,35E-01","module":"A1-A3"},{"value":"5,47E-05","module":"A4"},{"value":"1,49E-03","module":"A5"},{"value":"1,40E-02","module":"B6"},{"value":"0,0E+00","module":"C1"},{"value":"2,10E-05","module":"C2"},{"value":"7,50E-03","module":"C3"},{"value":"0,0E+00","module":"C4"},{"value":"-3,39E-01","module":"D"}]}],"end_of_life_waste":[{"parameter":"HWD","unit":"kg","values":[{"value":"7,90E-06","module":"A1-A3"},{"value":"1,55E-12","module":"A4"},{"value":"2,02E-12","module":"A5"},{"value":"3,55E-09","module":"B6"},{"value":"0,0E+00","module":"C1"},{"value":"5,94E-13","module":"C2"},{"value":"5,78E-11","module":"C3"},{"value":"0,0E+00","module":"C4"},{"value":"6,08E-09","module":"D"}]},{"parameter":"NHWD","unit":"kg","values":[{"value":"1,02E+01","module":"A1-A3"},{"value":"1,37E-04","module":"A4"},{"value":"2,75E-03","module":"A5"},{"value":"1,35E-02","module":"B6"},{"value":"0,0E+00","module":"C1"},{"value":"5,28E-05","module":"C2"},{"value":"3,98E-01","module":"C3"},{"value":"0,0E+00","module":"C4"},{"value":"-8,25E+00","module":"D"}]},{"parameter":"RWD","unit":"kg","values":[{"value":"4,63E-02","module":"A1-A3"},{"value":"1,21E-06","module":"A4"},{"value":"5,07E-06","module":"A5"},{"value":"9,53E-03","module":"B6"},{"value":"0,0E+00","module":"C1"},{"value":"4,64E-07","module":"C2"},{"value":"6,38E-05","module":"C3"},{"value":"0,0E+00","module":"C4"},{"value":"-3,71E-02","module":"D"}]}],"end_of_life_flow":[{"parameter":"CRU","unit":"kg","values":[{"value":"0,0E+00","module":"A1-A3"},{"value":"0,0E+00","module":"A4"},{"value":"0,0E+00","module":"A5"},{"value":"0,0E+00","module":"B6"},{"value":"0,0E+00","module":"C1"},{"value":"0,0E+00","module":"C2"},{"value":"0,0E+00","module":"C3"},{"value":"0,0E+00","module":"C4"},{"value":"0,0E+00","module":"D"}]},{"parameter":"MFR","unit":"kg","values":[{"value":"0,0E+00","module":"A1-A3"},{"value":"0,0E+00","module":"A4"},{"value":"1,80E+00","module":"A5"},{"value":"0,0E+00","module":"B6"},{"value":"0,0E+00","module":"C1"},{"value":"0,0E+00","module":"C2"},{"value":"5,22E+00","module":"C3"},{"value":"0,0E+00","module":"C4"},{"value":"0,0E+00","module":"D"}]},{"parameter":"MER","unit":"kg","values":[{"value":"0,0E+00","module":"A1-A3"},{"value":"0,0E+00","module":"A4"},{"value":"0,0E+00","module":"A5"},{"value":"0,0E+00","module":"B6"},{"value":"0,0E+00","module":"C1"},{"value":"0,0E+00","module":"C2"},{"value":"0,0E+00","module":"C3"},{"value":"0,0E+00","module":"C4"},{"value":"0,0E+00","module":"D"}]},{"parameter":"EEE","unit":"MJ","values":[{"value":"0,0E+00","module":"A1-A3"},{"value":"0,0E+00","module":"A4"},{"value":"1,47E+00","module":"A5"},{"value":"0,0E+00","module":"B6"},{"value":"0,0E+00","module":"C1"},{"value":"0,0E+00","module":"C2"},{"value":"5,36E+00","module":"C3"},{"value":"0,0E+00","module":"C4"},{"value":"0,0E+00","module":"D"}]},{"parameter":"EET","unit":"MJ","values":[{"value":"0,0E+00","module":"A1-A3"},{"value":"0,0E+00","module":"A4"},{"value":"2,61E+00","module":"A5"},{"value":"0,0E+00","module":"B6"},{"value":"0,0E+00","module":"C1"},{"value":"0,0E+00","module":"C2"},{"value":"9,68E+00","module":"C3"},{"value":"0,0E+00","module":"C4"},{"value":"0,0E+00","module":"D"}]}]}