{"product_name":"RQ - H07Z1-K 35","epd_id":"NEPD-8939-8570","compliance":["EN 15804+A2","ISO 14025","ISO 21930"],"producer_name":"Amokabel AB","environmental_impact":[{"parameter":"GWP-total","unit":"kg CO2-eq.","values":[{"value":"1,62E+00","module":"A1"},{"value":"1,90E-02","module":"A2"},{"value":"2,44E-03","module":"A3"},{"value":"1,19E-02","module":"A4"},{"value":"3,45E-02","module":"A5"},{"value":"0,0E+00","module":"C1"},{"value":"5,17E-03","module":"C2"},{"value":"7,68E-02","module":"C3"},{"value":"4,67E-03","module":"C4"},{"value":"-2,99E-01","module":"D"}]},{"parameter":"GWP-fossil","unit":"kg CO2-eq.","values":[{"value":"1,60E+00","module":"A1"},{"value":"1,90E-02","module":"A2"},{"value":"2,39E-03","module":"A3"},{"value":"1,18E-02","module":"A4"},{"value":"6,35E-04","module":"A5"},{"value":"0,0E+00","module":"C1"},{"value":"5,16E-03","module":"C2"},{"value":"7,68E-02","module":"C3"},{"value":"4,67E-03","module":"C4"},{"value":"-2,97E-01","module":"D"}]},{"parameter":"GWP-biogenic","unit":"kg CO2-eq.","values":[{"value":"1,89E-02","module":"A1"},{"value":"7,59E-06","module":"A2"},{"value":"4,95E-05","module":"A3"},{"value":"4,90E-06","module":"A4"},{"value":"3,38E-02","module":"A5"},{"value":"0,0E+00","module":"C1"},{"value":"2,14E-06","module":"C2"},{"value":"6,21E-07","module":"C3"},{"value":"2,85E-07","module":"C4"},{"value":"-1,37E-03","module":"D"}]},{"parameter":"GWP-luluc","unit":"kg CO2-eq.","values":[{"value":"1,71E-03","module":"A1"},{"value":"7,26E-06","module":"A2"},{"value":"4,13E-06","module":"A3"},{"value":"4,22E-06","module":"A4"},{"value":"1,63E-07","module":"A5"},{"value":"0,0E+00","module":"C1"},{"value":"1,84E-06","module":"C2"},{"value":"9,12E-08","module":"C3"},{"value":"7,29E-07","module":"C4"},{"value":"-4,58E-04","module":"D"}]},{"parameter":"ODP","unit":"kg CFC 11-eq.","values":[{"value":"1,30E-07","module":"A1"},{"value":"4,26E-09","module":"A2"},{"value":"1,60E-10","module":"A3"},{"value":"2,68E-09","module":"A4"},{"value":"1,01E-10","module":"A5"},{"value":"0,0E+00","module":"C1"},{"value":"1,17E-09","module":"C2"},{"value":"5,90E-11","module":"C3"},{"value":"5,63E-10","module":"C4"},{"value":"-3,16E-04","module":"D"}]},{"parameter":"AP","unit":"mol H+-eq.","values":[{"value":"7,66E-02","module":"A1"},{"value":"1,09E-04","module":"A2"},{"value":"3,10E-06","module":"A3"},{"value":"3,41E-05","module":"A4"},{"value":"5,11E-06","module":"A5"},{"value":"0,0E+00","module":"C1"},{"value":"1,48E-05","module":"C2"},{"value":"9,62E-06","module":"C3"},{"value":"1,54E-05","module":"C4"},{"value":"-4,92E-02","module":"D"}]},{"parameter":"POCP","unit":"kg NMVOC-eq.","values":[{"value":"1,87E-02","module":"A1"},{"value":"8,48E-05","module":"A2"},{"value":"3,01E-06","module":"A3"},{"value":"2,89E-05","module":"A4"},{"value":"6,03E-06","module":"A5"},{"value":"0,0E+00","module":"C1"},{"value":"1,26E-05","module":"C2"},{"value":"1,20E-05","module":"C3"},{"value":"1,82E-05","module":"C4"},{"value":"-8,53E-03","module":"D"}]},{"parameter":"ADPE","unit":"kg Sb-eq.","values":[{"value":"6,77E-04","module":"A1"},{"value":"4,87E-07","module":"A2"},{"value":"1,75E-08","module":"A3"},{"value":"3,27E-07","module":"A4"},{"value":"1,03E-08","module":"A5"},{"value":"0,0E+00","module":"C1"},{"value":"1,43E-07","module":"C2"},{"value":"2,69E-09","module":"C3"},{"value":"1,52E-08","module":"C4"},{"value":"-2,75E-04","module":"D"}]},{"parameter":"ADPF","unit":"MJ","values":[{"value":"2,40E+01","module":"A1"},{"value":"2,83E-01","module":"A2"},{"value":"1,57E-02","module":"A3"},{"value":"1,79E-01","module":"A4"},{"value":"7,46E-03","module":"A5"},{"value":"0,0E+00","module":"C1"},{"value":"7,81E-02","module":"C2"},{"value":"5,03E-03","module":"C3"},{"value":"4,57E-02","module":"C4"},{"value":"-2,68E+00","module":"D"}]},{"parameter":"WDP","unit":"m3 world-eq.","values":[{"value":"1,22E+02","module":"A1"},{"value":"2,56E-01","module":"A2"},{"value":"7,30E-01","module":"A3"},{"value":"1,73E-01","module":"A4"},{"value":"1,15E-02","module":"A5"},{"value":"0,0E+00","module":"C1"},{"value":"7,55E-02","module":"C2"},{"value":"1,14E-02","module":"C3"},{"value":"1,08E+00","module":"C4"},{"value":"1,52E+01","module":"D"}]},{"parameter":"EP-freshwater","unit":"kg P-eq.","values":[{"value":"6,25E-04","module":"A1"},{"value":"1,44E-07","module":"A2"},{"value":"9,23E-09","module":"A3"},{"value":"9,47E-08","module":"A4"},{"value":"7,61E-09","module":"A5"},{"value":"0,0E+00","module":"C1"},{"value":"4,13E-08","module":"C2"},{"value":"5,89E-09","module":"C3"},{"value":"3,43E-08","module":"C4"},{"value":"-3,31E-04","module":"D"}]},{"parameter":"EP-marine","unit":"kg N-eq.","values":[{"value":"4,95E-03","module":"A1"},{"value":"2,47E-05","module":"A2"},{"value":"1,03E-06","module":"A3"},{"value":"6,74E-06","module":"A4"},{"value":"2,19E-06","module":"A5"},{"value":"0,0E+00","module":"C1"},{"value":"2,94E-06","module":"C2"},{"value":"4,62E-06","module":"C3"},{"value":"8,54E-06","module":"C4"},{"value":"-2,03E-03","module":"D"}]},{"parameter":"EP-terrestrial","unit":"mol N-eq.","values":[{"value":"7,30E-02","module":"A1"},{"value":"2,75E-04","module":"A2"},{"value":"1,05E-05","module":"A3"},{"value":"7,54E-05","module":"A4"},{"value":"2,35E-05","module":"A5"},{"value":"0,0E+00","module":"C1"},{"value":"3,29E-05","module":"C2"},{"value":"5,00E-05","module":"C3"},{"value":"6,20E-05","module":"C4"},{"value":"-3,14E-02","module":"D"}]},{"parameter":"GWP-IOBC","unit":"kg CO2-eq.","values":[{"value":"1,63E+00","module":"A1"},{"value":"1,90E-02","module":"A2"},{"value":"2,44E-03","module":"A3"},{"value":"1,19E-02","module":"A4"},{"value":"6,35E-04","module":"A5"},{"value":"0,0E+00","module":"C1"},{"value":"5,17E-03","module":"C2"},{"value":"7,68E-02","module":"C3"},{"value":"5,01E-03","module":"C4"},{"value":"-1,43E-01","module":"D"}]}],"additional_environmental_impact":[{"parameter":"PM","unit":"disease incidence","values":[{"value":"2,05E-07","module":"A1"},{"value":"1,10E-09","module":"A2"},{"value":"4,40E-11","module":"A3"},{"value":"7,25E-10","module":"A4"},{"value":"6,20E-11","module":"A5"},{"value":"0,0E+00","module":"C1"},{"value":"3,16E-10","module":"C2"},{"value":"3,80E-11","module":"C3"},{"value":"2,71E-10","module":"C4"},{"value":"-1,00E-07","module":"D"}]},{"parameter":"ETP-fw","unit":"CTUe","values":[{"value":"9,10E+02","module":"A1"},{"value":"2,06E-01","module":"A2"},{"value":"1,42E-02","module":"A3"},{"value":"1,33E-01","module":"A4"},{"value":"8,50E-03","module":"A5"},{"value":"0,0E+00","module":"C1"},{"value":"5,79E-02","module":"C2"},{"value":"1,50E-02","module":"C3"},{"value":"7,37E+01","module":"C4"},{"value":"-4,52E+02","module":"D"}]},{"parameter":"HTP-c","unit":"CTUh","values":[{"value":"1,60E-08","module":"A1"},{"value":"0,0E+00","module":"A2"},{"value":"0,0E+00","module":"A3"},{"value":"0,0E+00","module":"A4"},{"value":"1,00E-12","module":"A5"},{"value":"0,0E+00","module":"C1"},{"value":"0,0E+00","module":"C2"},{"value":"2,00E-12","module":"C3"},{"value":"3,00E-12","module":"C4"},{"value":"-6,38E-09","module":"D"}]},{"parameter":"HTP-nc","unit":"CTUh","values":[{"value":"1,23E-06","module":"A1"},{"value":"2,27E-10","module":"A2"},{"value":"1,60E-11","module":"A3"},{"value":"1,45E-10","module":"A4"},{"value":"4,50E-11","module":"A5"},{"value":"0,0E+00","module":"C1"},{"value":"6,30E-11","module":"C2"},{"value":"6,40E-11","module":"C3"},{"value":"6,50E-11","module":"C4"},{"value":"-5,47E-07","module":"D"}]},{"parameter":"SQP","unit":"unitless","values":[{"value":"1,78E+01","module":"A1"},{"value":"1,85E-01","module":"A2"},{"value":"9,01E-03","module":"A3"},{"value":"1,25E-01","module":"A4"},{"value":"4,18E-03","module":"A5"},{"value":"0,0E+00","module":"C1"},{"value":"5,46E-02","module":"C2"},{"value":"6,10E-04","module":"C3"},{"value":"9,17E-02","module":"C4"},{"value":"-6,15E+00","module":"D"}]},{"parameter":"IRP","unit":"kBq U235-eq.","values":[{"value":"1,05E-01","module":"A1"},{"value":"1,24E-03","module":"A2"},{"value":"2,80E-04","module":"A3"},{"value":"7,83E-04","module":"A4"},{"value":"2,71E-05","module":"A5"},{"value":"0,0E+00","module":"C1"},{"value":"3,41E-04","module":"C2"},{"value":"8,50E-06","module":"C3"},{"value":"2,95E-04","module":"C4"},{"value":"-3,64E-03","module":"D"}]}],"resource_use":[{"parameter":"PERE","unit":"MJ","values":[{"value":"4,92E+00","module":"A1"},{"value":"3,87E-03","module":"A2"},{"value":"3,55E-03","module":"A3"},{"value":"2,56E-03","module":"A4"},{"value":"1,53E-04","module":"A5"},{"value":"0,0E+00","module":"C1"},{"value":"1,12E-03","module":"C2"},{"value":"1,48E-04","module":"C3"},{"value":"5,81E-03","module":"C4"},{"value":"-1,43E+00","module":"D"}]},{"parameter":"PERM","unit":"MJ","values":[{"value":"1,39E-01","module":"A1"},{"value":"0,0E+00","module":"A2"},{"value":"0,0E+00","module":"A3"},{"value":"0,0E+00","module":"A4"},{"value":"-3,10E-01","module":"A5"},{"value":"0,0E+00","module":"C1"},{"value":"0,0E+00","module":"C2"},{"value":"0,0E+00","module":"C3"},{"value":"0,0E+00","module":"C4"},{"value":"0,0E+00","module":"D"}]},{"parameter":"PERT","unit":"MJ","values":[{"value":"5,06E+00","module":"A1"},{"value":"3,87E-03","module":"A2"},{"value":"3,55E-03","module":"A3"},{"value":"2,56E-03","module":"A4"},{"value":"-3,10E-01","module":"A5"},{"value":"0,0E+00","module":"C1"},{"value":"1,12E-03","module":"C2"},{"value":"1,48E-04","module":"C3"},{"value":"5,81E-03","module":"C4"},{"value":"-1,43E+00","module":"D"}]},{"parameter":"PENRE","unit":"MJ","values":[{"value":"2,20E+01","module":"A1"},{"value":"2,83E-01","module":"A2"},{"value":"1,57E-02","module":"A3"},{"value":"1,79E-01","module":"A4"},{"value":"7,46E-03","module":"A5"},{"value":"0,0E+00","module":"C1"},{"value":"7,81E-02","module":"C2"},{"value":"5,03E-03","module":"C3"},{"value":"4,57E-02","module":"C4"},{"value":"-2,67E+00","module":"D"}]},{"parameter":"PENRM","unit":"MJ","values":[{"value":"2,78E+00","module":"A1"},{"value":"0,0E+00","module":"A2"},{"value":"0,0E+00","module":"A3"},{"value":"0,0E+00","module":"A4"},{"value":"0,0E+00","module":"A5"},{"value":"0,0E+00","module":"C1"},{"value":"0,0E+00","module":"C2"},{"value":"-2,16E+00","module":"C3"},{"value":"0,0E+00","module":"C4"},{"value":"0,0E+00","module":"D"}]},{"parameter":"PENRT","unit":"MJ","values":[{"value":"2,47E+01","module":"A1"},{"value":"2,83E-01","module":"A2"},{"value":"1,57E-02","module":"A3"},{"value":"1,79E-01","module":"A4"},{"value":"7,46E-03","module":"A5"},{"value":"0,0E+00","module":"C1"},{"value":"7,81E-02","module":"C2"},{"value":"-2,16E+00","module":"C3"},{"value":"4,57E-02","module":"C4"},{"value":"-2,67E+00","module":"D"}]},{"parameter":"SM","unit":"kg","values":[{"value":"5,72E-02","module":"A1"},{"value":"0,0E+00","module":"A2"},{"value":"6,02E-07","module":"A3"},{"value":"0,0E+00","module":"A4"},{"value":"1,36E-02","module":"A5"},{"value":"0,0E+00","module":"C1"},{"value":"0,0E+00","module":"C2"},{"value":"0,0E+00","module":"C3"},{"value":"0,0E+00","module":"C4"},{"value":"8,56E-02","module":"D"}]},{"parameter":"RSF","unit":"MJ","values":[{"value":"1,39E-01","module":"A1"},{"value":"1,37E-04","module":"A2"},{"value":"1,78E-05","module":"A3"},{"value":"9,18E-05","module":"A4"},{"value":"4,47E-06","module":"A5"},{"value":"0,0E+00","module":"C1"},{"value":"4,00E-05","module":"C2"},{"value":"4,16E-06","module":"C3"},{"value":"1,21E-04","module":"C4"},{"value":"8,07E-03","module":"D"}]},{"parameter":"NRSF","unit":"MJ","values":[{"value":"4,55E-03","module":"A1"},{"value":"4,76E-04","module":"A2"},{"value":"5,85E-05","module":"A3"},{"value":"3,28E-04","module":"A4"},{"value":"5,09E-05","module":"A5"},{"value":"0,0E+00","module":"C1"},{"value":"1,43E-04","module":"C2"},{"value":"0,0E+00","module":"C3"},{"value":"1,00E-04","module":"C4"},{"value":"-5,11E-03","module":"D"}]},{"parameter":"FW","unit":"m3","values":[{"value":"3,04E-02","module":"A1"},{"value":"2,89E-05","module":"A2"},{"value":"1,09E-05","module":"A3"},{"value":"1,92E-05","module":"A4"},{"value":"5,43E-06","module":"A5"},{"value":"0,0E+00","module":"C1"},{"value":"8,35E-06","module":"C2"},{"value":"1,42E-05","module":"C3"},{"value":"5,94E-05","module":"C4"},{"value":"-7,62E-03","module":"D"}]}],"end_of_life_waste":[{"parameter":"HWD","unit":"kg","values":[{"value":"2,30E-02","module":"A1"},{"value":"1,44E-05","module":"A2"},{"value":"1,10E-04","module":"A3"},{"value":"9,24E-06","module":"A4"},{"value":"0,0E+00","module":"A5"},{"value":"0,0E+00","module":"C1"},{"value":"4,03E-06","module":"C2"},{"value":"0,0E+00","module":"C3"},{"value":"5,22E-03","module":"C4"},{"value":"-3,32E-03","module":"D"}]},{"parameter":"NHWD","unit":"kg","values":[{"value":"6,37E-01","module":"A1"},{"value":"1,27E-02","module":"A2"},{"value":"3,53E-02","module":"A3"},{"value":"8,71E-03","module":"A4"},{"value":"2,36E-02","module":"A5"},{"value":"0,0E+00","module":"C1"},{"value":"3,80E-03","module":"C2"},{"value":"0,0E+00","module":"C3"},{"value":"1,47E-01","module":"C4"},{"value":"-1,42E-01","module":"D"}]},{"parameter":"RWD","unit":"kg","values":[{"value":"9,65E-05","module":"A1"},{"value":"1,93E-06","module":"A2"},{"value":"1,13E-07","module":"A3"},{"value":"1,22E-06","module":"A4"},{"value":"0,0E+00","module":"A5"},{"value":"0,0E+00","module":"C1"},{"value":"5,32E-07","module":"C2"},{"value":"0,0E+00","module":"C3"},{"value":"3,17E-07","module":"C4"},{"value":"-3,26E-06","module":"D"}]}],"end_of_life_flow":[{"parameter":"CRU","unit":"kg","values":[{"value":"0,0E+00","module":"A1"},{"value":"0,0E+00","module":"A2"},{"value":"0,0E+00","module":"A3"},{"value":"0,0E+00","module":"A4"},{"value":"0,0E+00","module":"A5"},{"value":"0,0E+00","module":"C1"},{"value":"0,0E+00","module":"C2"},{"value":"0,0E+00","module":"C3"},{"value":"0,0E+00","module":"C4"},{"value":"0,0E+00","module":"D"}]},{"parameter":"MFR","unit":"kg","values":[{"value":"0,0E+00","module":"A1"},{"value":"0,0E+00","module":"A2"},{"value":"3,74E-02","module":"A3"},{"value":"0,0E+00","module":"A4"},{"value":"5,58E-07","module":"A5"},{"value":"0,0E+00","module":"C1"},{"value":"0,0E+00","module":"C2"},{"value":"1,78E-01","module":"C3"},{"value":"2,28E-06","module":"C4"},{"value":"-3,35E-03","module":"D"}]},{"parameter":"MER","unit":"kg","values":[{"value":"0,0E+00","module":"A1"},{"value":"0,0E+00","module":"A2"},{"value":"9,29E-04","module":"A3"},{"value":"0,0E+00","module":"A4"},{"value":"2,36E-02","module":"A5"},{"value":"0,0E+00","module":"C1"},{"value":"0,0E+00","module":"C2"},{"value":"2,55E-02","module":"C3"},{"value":"5,59E-08","module":"C4"},{"value":"-4,41E-04","module":"D"}]},{"parameter":"EEE","unit":"MJ","values":[{"value":"0,0E+00","module":"A1"},{"value":"0,0E+00","module":"A2"},{"value":"1,26E-03","module":"A3"},{"value":"0,0E+00","module":"A4"},{"value":"1,64E-02","module":"A5"},{"value":"0,0E+00","module":"C1"},{"value":"0,0E+00","module":"C2"},{"value":"4,94E-02","module":"C3"},{"value":"3,62E-06","module":"C4"},{"value":"-1,08E-03","module":"D"}]},{"parameter":"EET","unit":"MJ","values":[{"value":"0,0E+00","module":"A1"},{"value":"0,0E+00","module":"A2"},{"value":"1,91E-02","module":"A3"},{"value":"0,0E+00","module":"A4"},{"value":"2,48E-01","module":"A5"},{"value":"0,0E+00","module":"C1"},{"value":"0,0E+00","module":"C2"},{"value":"7,47E-01","module":"C3"},{"value":"5,48E-05","module":"C4"},{"value":"-1,64E-02","module":"D"}]}]}