{"product_name":"RQ - H05Z1-K 0,75","epd_id":"NEPD-8901-8580","compliance":["EN 15804+A2","ISO 14025","ISO 21930"],"producer_name":"Amokabel AB","environmental_impact":[{"parameter":"GWP-total","unit":"kg CO2-eq.","values":[{"value":"3,88E-02","module":"A1"},{"value":"9,06E-04","module":"A2"},{"value":"8,24E-05","module":"A3"},{"value":"4,34E-04","module":"A4"},{"value":"3,69E-03","module":"A5"},{"value":"0,0E+00","module":"C1"},{"value":"1,89E-04","module":"C2"},{"value":"7,80E-03","module":"C3"},{"value":"3,35E-04","module":"C4"},{"value":"-6,45E-03","module":"D"}]},{"parameter":"GWP-fossil","unit":"kg CO2-eq.","values":[{"value":"4,16E-02","module":"A1"},{"value":"9,05E-04","module":"A2"},{"value":"8,02E-05","module":"A3"},{"value":"4,33E-04","module":"A4"},{"value":"5,54E-05","module":"A5"},{"value":"0,0E+00","module":"C1"},{"value":"1,89E-04","module":"C2"},{"value":"7,80E-03","module":"C3"},{"value":"3,35E-04","module":"C4"},{"value":"-6,40E-03","module":"D"}]},{"parameter":"GWP-biogenic","unit":"kg CO2-eq.","values":[{"value":"-2,88E-03","module":"A1"},{"value":"3,46E-07","module":"A2"},{"value":"1,66E-06","module":"A3"},{"value":"1,79E-07","module":"A4"},{"value":"3,64E-03","module":"A5"},{"value":"0,0E+00","module":"C1"},{"value":"7,82E-08","module":"C2"},{"value":"6,31E-08","module":"C3"},{"value":"2,90E-08","module":"C4"},{"value":"-2,86E-05","module":"D"}]},{"parameter":"GWP-luluc","unit":"kg CO2-eq.","values":[{"value":"4,14E-05","module":"A1"},{"value":"3,72E-07","module":"A2"},{"value":"5,39E-07","module":"A3"},{"value":"1,54E-07","module":"A4"},{"value":"1,50E-08","module":"A5"},{"value":"0,0E+00","module":"C1"},{"value":"6,72E-08","module":"C2"},{"value":"9,26E-09","module":"C3"},{"value":"2,01E-08","module":"C4"},{"value":"-2,14E-05","module":"D"}]},{"parameter":"ODP","unit":"kg CFC 11-eq.","values":[{"value":"2,94E-09","module":"A1"},{"value":"2,00E-10","module":"A2"},{"value":"7,00E-12","module":"A3"},{"value":"9,80E-11","module":"A4"},{"value":"9,00E-12","module":"A5"},{"value":"0,0E+00","module":"C1"},{"value":"4,30E-11","module":"C2"},{"value":"6,00E-12","module":"C3"},{"value":"1,90E-11","module":"C4"},{"value":"-3,20E-05","module":"D"}]},{"parameter":"AP","unit":"mol H+-eq.","values":[{"value":"1,59E-03","module":"A1"},{"value":"8,14E-06","module":"A2"},{"value":"1,37E-07","module":"A3"},{"value":"1,24E-06","module":"A4"},{"value":"4,11E-07","module":"A5"},{"value":"0,0E+00","module":"C1"},{"value":"5,43E-07","module":"C2"},{"value":"9,76E-07","module":"C3"},{"value":"4,88E-07","module":"C4"},{"value":"-1,00E-03","module":"D"}]},{"parameter":"POCP","unit":"kg NMVOC-eq.","values":[{"value":"4,11E-04","module":"A1"},{"value":"6,11E-06","module":"A2"},{"value":"1,14E-07","module":"A3"},{"value":"1,06E-06","module":"A4"},{"value":"4,78E-07","module":"A5"},{"value":"0,0E+00","module":"C1"},{"value":"4,60E-07","module":"C2"},{"value":"1,21E-06","module":"C3"},{"value":"6,15E-07","module":"C4"},{"value":"-1,77E-04","module":"D"}]},{"parameter":"ADPE","unit":"kg Sb-eq.","values":[{"value":"1,39E-05","module":"A1"},{"value":"2,11E-08","module":"A2"},{"value":"7,94E-10","module":"A3"},{"value":"1,20E-08","module":"A4"},{"value":"9,84E-10","module":"A5"},{"value":"0,0E+00","module":"C1"},{"value":"5,22E-09","module":"C2"},{"value":"2,73E-10","module":"C3"},{"value":"4,88E-10","module":"C4"},{"value":"-5,61E-06","module":"D"}]},{"parameter":"ADPF","unit":"MJ","values":[{"value":"7,96E-01","module":"A1"},{"value":"1,32E-02","module":"A2"},{"value":"1,23E-03","module":"A3"},{"value":"6,55E-03","module":"A4"},{"value":"6,75E-04","module":"A5"},{"value":"0,0E+00","module":"C1"},{"value":"2,85E-03","module":"C2"},{"value":"5,10E-04","module":"C3"},{"value":"1,44E-03","module":"C4"},{"value":"-5,95E-02","module":"D"}]},{"parameter":"WDP","unit":"m3 world-eq.","values":[{"value":"2,83E+00","module":"A1"},{"value":"1,10E-02","module":"A2"},{"value":"9,78E-02","module":"A3"},{"value":"6,34E-03","module":"A4"},{"value":"9,99E-04","module":"A5"},{"value":"0,0E+00","module":"C1"},{"value":"2,76E-03","module":"C2"},{"value":"1,16E-03","module":"C3"},{"value":"2,63E-02","module":"C4"},{"value":"2,48E-01","module":"D"}]},{"parameter":"EP-freshwater","unit":"kg P-eq.","values":[{"value":"1,29E-05","module":"A1"},{"value":"6,46E-09","module":"A2"},{"value":"7,13E-10","module":"A3"},{"value":"3,46E-09","module":"A4"},{"value":"6,25E-10","module":"A5"},{"value":"0,0E+00","module":"C1"},{"value":"1,51E-09","module":"C2"},{"value":"5,98E-10","module":"C3"},{"value":"9,65E-10","module":"C4"},{"value":"-6,78E-06","module":"D"}]},{"parameter":"EP-marine","unit":"kg N-eq.","values":[{"value":"1,07E-04","module":"A1"},{"value":"1,92E-06","module":"A2"},{"value":"3,88E-08","module":"A3"},{"value":"2,46E-07","module":"A4"},{"value":"1,71E-07","module":"A5"},{"value":"0,0E+00","module":"C1"},{"value":"1,07E-07","module":"C2"},{"value":"4,69E-07","module":"C3"},{"value":"4,81E-07","module":"C4"},{"value":"-4,23E-05","module":"D"}]},{"parameter":"EP-terrestrial","unit":"mol N-eq.","values":[{"value":"1,56E-03","module":"A1"},{"value":"2,14E-05","module":"A2"},{"value":"4,16E-07","module":"A3"},{"value":"2,76E-06","module":"A4"},{"value":"1,84E-06","module":"A5"},{"value":"0,0E+00","module":"C1"},{"value":"1,20E-06","module":"C2"},{"value":"5,07E-06","module":"C3"},{"value":"1,95E-06","module":"C4"},{"value":"-6,50E-04","module":"D"}]},{"parameter":"GWP-IOBC","unit":"kg CO2-eq.","values":[{"value":"4,18E-02","module":"A1"},{"value":"9,06E-04","module":"A2"},{"value":"8,22E-05","module":"A3"},{"value":"4,34E-04","module":"A4"},{"value":"5,55E-05","module":"A5"},{"value":"0,0E+00","module":"C1"},{"value":"1,89E-04","module":"C2"},{"value":"7,80E-03","module":"C3"},{"value":"3,42E-04","module":"C4"},{"value":"-3,28E-03","module":"D"}]}],"additional_environmental_impact":[{"parameter":"PM","unit":"disease incidence","values":[{"value":"4,49E-09","module":"A1"},{"value":"4,80E-11","module":"A2"},{"value":"1,00E-12","module":"A3"},{"value":"2,70E-11","module":"A4"},{"value":"5,00E-12","module":"A5"},{"value":"0,0E+00","module":"C1"},{"value":"1,20E-11","module":"C2"},{"value":"4,00E-12","module":"C3"},{"value":"9,00E-12","module":"C4"},{"value":"-2,22E-09","module":"D"}]},{"parameter":"ETP-fw","unit":"CTUe","values":[{"value":"1,87E+01","module":"A1"},{"value":"9,41E-03","module":"A2"},{"value":"8,32E-04","module":"A3"},{"value":"4,86E-03","module":"A4"},{"value":"7,98E-04","module":"A5"},{"value":"0,0E+00","module":"C1"},{"value":"2,12E-03","module":"C2"},{"value":"1,52E-03","module":"C3"},{"value":"1,50E+00","module":"C4"},{"value":"-9,24E+00","module":"D"}]},{"parameter":"HTP-c","unit":"CTUh","values":[{"value":"3,29E-10","module":"A1"},{"value":"0,0E+00","module":"A2"},{"value":"0,0E+00","module":"A3"},{"value":"0,0E+00","module":"A4"},{"value":"0,0E+00","module":"A5"},{"value":"0,0E+00","module":"C1"},{"value":"0,0E+00","module":"C2"},{"value":"0,0E+00","module":"C3"},{"value":"0,0E+00","module":"C4"},{"value":"-1,31E-10","module":"D"}]},{"parameter":"HTP-nc","unit":"CTUh","values":[{"value":"2,51E-08","module":"A1"},{"value":"1,00E-11","module":"A2"},{"value":"0,0E+00","module":"A3"},{"value":"5,00E-12","module":"A4"},{"value":"3,00E-12","module":"A5"},{"value":"0,0E+00","module":"C1"},{"value":"2,00E-12","module":"C2"},{"value":"7,00E-12","module":"C3"},{"value":"1,00E-12","module":"C4"},{"value":"-1,12E-08","module":"D"}]},{"parameter":"SQP","unit":"unitless","values":[{"value":"4,52E-01","module":"A1"},{"value":"7,91E-03","module":"A2"},{"value":"6,07E-04","module":"A3"},{"value":"4,58E-03","module":"A4"},{"value":"3,95E-04","module":"A5"},{"value":"0,0E+00","module":"C1"},{"value":"2,00E-03","module":"C2"},{"value":"6,19E-05","module":"C3"},{"value":"3,76E-03","module":"C4"},{"value":"-1,59E-01","module":"D"}]},{"parameter":"IRP","unit":"kBq U235-eq.","values":[{"value":"2,37E-03","module":"A1"},{"value":"5,77E-05","module":"A2"},{"value":"3,41E-05","module":"A3"},{"value":"2,86E-05","module":"A4"},{"value":"2,54E-06","module":"A5"},{"value":"0,0E+00","module":"C1"},{"value":"1,25E-05","module":"C2"},{"value":"8,62E-07","module":"C3"},{"value":"8,46E-06","module":"C4"},{"value":"-1,06E-04","module":"D"}]}],"resource_use":[{"parameter":"PERE","unit":"MJ","values":[{"value":"1,13E-01","module":"A1"},{"value":"1,71E-04","module":"A2"},{"value":"4,66E-04","module":"A3"},{"value":"9,38E-05","module":"A4"},{"value":"1,33E-05","module":"A5"},{"value":"0,0E+00","module":"C1"},{"value":"4,09E-05","module":"C2"},{"value":"1,50E-05","module":"C3"},{"value":"1,42E-04","module":"C4"},{"value":"-6,02E-02","module":"D"}]},{"parameter":"PERM","unit":"MJ","values":[{"value":"2,85E-02","module":"A1"},{"value":"0,0E+00","module":"A2"},{"value":"0,0E+00","module":"A3"},{"value":"0,0E+00","module":"A4"},{"value":"-2,85E-02","module":"A5"},{"value":"0,0E+00","module":"C1"},{"value":"0,0E+00","module":"C2"},{"value":"0,0E+00","module":"C3"},{"value":"0,0E+00","module":"C4"},{"value":"0,0E+00","module":"D"}]},{"parameter":"PERT","unit":"MJ","values":[{"value":"1,42E-01","module":"A1"},{"value":"1,71E-04","module":"A2"},{"value":"4,66E-04","module":"A3"},{"value":"9,38E-05","module":"A4"},{"value":"-2,85E-02","module":"A5"},{"value":"0,0E+00","module":"C1"},{"value":"4,09E-05","module":"C2"},{"value":"1,50E-05","module":"C3"},{"value":"1,42E-04","module":"C4"},{"value":"-6,02E-02","module":"D"}]},{"parameter":"PENRE","unit":"MJ","values":[{"value":"5,88E-01","module":"A1"},{"value":"1,33E-02","module":"A2"},{"value":"1,23E-03","module":"A3"},{"value":"6,55E-03","module":"A4"},{"value":"6,75E-04","module":"A5"},{"value":"0,0E+00","module":"C1"},{"value":"2,86E-03","module":"C2"},{"value":"5,10E-04","module":"C3"},{"value":"1,44E-03","module":"C4"},{"value":"-5,95E-02","module":"D"}]},{"parameter":"PENRM","unit":"MJ","values":[{"value":"2,24E-01","module":"A1"},{"value":"0,0E+00","module":"A2"},{"value":"0,0E+00","module":"A3"},{"value":"0,0E+00","module":"A4"},{"value":"0,0E+00","module":"A5"},{"value":"0,0E+00","module":"C1"},{"value":"0,0E+00","module":"C2"},{"value":"-2,20E-01","module":"C3"},{"value":"0,0E+00","module":"C4"},{"value":"0,0E+00","module":"D"}]},{"parameter":"PENRT","unit":"MJ","values":[{"value":"8,12E-01","module":"A1"},{"value":"1,33E-02","module":"A2"},{"value":"1,23E-03","module":"A3"},{"value":"6,55E-03","module":"A4"},{"value":"6,75E-04","module":"A5"},{"value":"0,0E+00","module":"C1"},{"value":"2,86E-03","module":"C2"},{"value":"-2,19E-01","module":"C3"},{"value":"1,44E-03","module":"C4"},{"value":"-5,95E-02","module":"D"}]},{"parameter":"SM","unit":"kg","values":[{"value":"1,40E-03","module":"A1"},{"value":"0,0E+00","module":"A2"},{"value":"1,86E-08","module":"A3"},{"value":"0,0E+00","module":"A4"},{"value":"0,0E+00","module":"A5"},{"value":"0,0E+00","module":"C1"},{"value":"0,0E+00","module":"C2"},{"value":"0,0E+00","module":"C3"},{"value":"0,0E+00","module":"C4"},{"value":"1,74E-03","module":"D"}]},{"parameter":"RSF","unit":"MJ","values":[{"value":"3,15E-03","module":"A1"},{"value":"5,95E-06","module":"A2"},{"value":"1,93E-06","module":"A3"},{"value":"3,35E-06","module":"A4"},{"value":"3,97E-07","module":"A5"},{"value":"0,0E+00","module":"C1"},{"value":"1,46E-06","module":"C2"},{"value":"4,23E-07","module":"C3"},{"value":"2,96E-06","module":"C4"},{"value":"1,59E-04","module":"D"}]},{"parameter":"NRSF","unit":"MJ","values":[{"value":"1,30E-04","module":"A1"},{"value":"1,99E-05","module":"A2"},{"value":"6,17E-06","module":"A3"},{"value":"1,20E-05","module":"A4"},{"value":"3,93E-06","module":"A5"},{"value":"0,0E+00","module":"C1"},{"value":"5,23E-06","module":"C2"},{"value":"0,0E+00","module":"C3"},{"value":"1,02E-05","module":"C4"},{"value":"-1,94E-03","module":"D"}]},{"parameter":"FW","unit":"m3","values":[{"value":"7,30E-04","module":"A1"},{"value":"1,28E-06","module":"A2"},{"value":"1,15E-06","module":"A3"},{"value":"7,00E-07","module":"A4"},{"value":"4,54E-07","module":"A5"},{"value":"0,0E+00","module":"C1"},{"value":"3,05E-07","module":"C2"},{"value":"1,44E-06","module":"C3"},{"value":"1,83E-06","module":"C4"},{"value":"-1,93E-04","module":"D"}]}],"end_of_life_waste":[{"parameter":"HWD","unit":"kg","values":[{"value":"4,81E-04","module":"A1"},{"value":"6,57E-07","module":"A2"},{"value":"3,44E-06","module":"A3"},{"value":"3,38E-07","module":"A4"},{"value":"0,0E+00","module":"A5"},{"value":"0,0E+00","module":"C1"},{"value":"1,47E-07","module":"C2"},{"value":"0,0E+00","module":"C3"},{"value":"1,68E-04","module":"C4"},{"value":"-6,78E-05","module":"D"}]},{"parameter":"NHWD","unit":"kg","values":[{"value":"1,34E-02","module":"A1"},{"value":"5,34E-04","module":"A2"},{"value":"1,09E-03","module":"A3"},{"value":"3,19E-04","module":"A4"},{"value":"2,32E-03","module":"A5"},{"value":"0,0E+00","module":"C1"},{"value":"1,39E-04","module":"C2"},{"value":"0,0E+00","module":"C3"},{"value":"5,09E-03","module":"C4"},{"value":"-3,02E-03","module":"D"}]},{"parameter":"RWD","unit":"kg","values":[{"value":"2,18E-06","module":"A1"},{"value":"9,06E-08","module":"A2"},{"value":"1,47E-08","module":"A3"},{"value":"4,46E-08","module":"A4"},{"value":"0,0E+00","module":"A5"},{"value":"0,0E+00","module":"C1"},{"value":"1,94E-08","module":"C2"},{"value":"0,0E+00","module":"C3"},{"value":"9,80E-09","module":"C4"},{"value":"-9,27E-08","module":"D"}]}],"end_of_life_flow":[{"parameter":"CRU","unit":"kg","values":[{"value":"0,0E+00","module":"A1"},{"value":"0,0E+00","module":"A2"},{"value":"0,0E+00","module":"A3"},{"value":"0,0E+00","module":"A4"},{"value":"0,0E+00","module":"A5"},{"value":"0,0E+00","module":"C1"},{"value":"0,0E+00","module":"C2"},{"value":"0,0E+00","module":"C3"},{"value":"0,0E+00","module":"C4"},{"value":"0,0E+00","module":"D"}]},{"parameter":"MFR","unit":"kg","values":[{"value":"0,0E+00","module":"A1"},{"value":"0,0E+00","module":"A2"},{"value":"1,16E-03","module":"A3"},{"value":"0,0E+00","module":"A4"},{"value":"6,08E-04","module":"A5"},{"value":"0,0E+00","module":"C1"},{"value":"0,0E+00","module":"C2"},{"value":"3,64E-03","module":"C3"},{"value":"2,32E-07","module":"C4"},{"value":"-6,82E-05","module":"D"}]},{"parameter":"MER","unit":"kg","values":[{"value":"0,0E+00","module":"A1"},{"value":"0,0E+00","module":"A2"},{"value":"2,87E-05","module":"A3"},{"value":"0,0E+00","module":"A4"},{"value":"1,71E-03","module":"A5"},{"value":"0,0E+00","module":"C1"},{"value":"0,0E+00","module":"C2"},{"value":"2,59E-03","module":"C3"},{"value":"5,67E-09","module":"C4"},{"value":"-8,99E-06","module":"D"}]},{"parameter":"EEE","unit":"MJ","values":[{"value":"0,0E+00","module":"A1"},{"value":"0,0E+00","module":"A2"},{"value":"3,90E-05","module":"A3"},{"value":"0,0E+00","module":"A4"},{"value":"1,20E-03","module":"A5"},{"value":"0,0E+00","module":"C1"},{"value":"0,0E+00","module":"C2"},{"value":"5,01E-03","module":"C3"},{"value":"3,68E-07","module":"C4"},{"value":"-2,20E-05","module":"D"}]},{"parameter":"EET","unit":"MJ","values":[{"value":"0,0E+00","module":"A1"},{"value":"0,0E+00","module":"A2"},{"value":"5,90E-04","module":"A3"},{"value":"0,0E+00","module":"A4"},{"value":"1,81E-02","module":"A5"},{"value":"0,0E+00","module":"C1"},{"value":"0,0E+00","module":"C2"},{"value":"7,58E-02","module":"C3"},{"value":"5,57E-06","module":"C4"},{"value":"-3,33E-04","module":"D"}]}]}