{"product_name":"RQ Pure 25mm\u00b2","epd_id":"NEPD-7418-6798","compliance":["EN 15804+A2","ISO 14025","ISO 21930"],"producer_name":"Prysmian Group Sverige AB","environmental_impact":[{"parameter":"GWP-total","unit":"kg CO2-eq.","values":[{"value":"8,11E-01","module":"A1"},{"value":"5,09E-02","module":"A2"},{"value":"9,24E-02","module":"A3"},{"value":"4,09E-02","module":"A4"},{"value":"2,13E-02","module":"A5"},{"value":"0,0E+00","module":"C1"},{"value":"1,25E-02","module":"C2"},{"value":"5,17E-02","module":"C3"},{"value":"3,68E-03","module":"C4"},{"value":"-1,22E-01","module":"D"}]},{"parameter":"GWP-fossil","unit":"kg CO2-eq.","values":[{"value":"8,04E-01","module":"A1"},{"value":"5,08E-02","module":"A2"},{"value":"8,83E-02","module":"A3"},{"value":"4,08E-02","module":"A4"},{"value":"2,10E-02","module":"A5"},{"value":"0,0E+00","module":"C1"},{"value":"1,25E-02","module":"C2"},{"value":"5,17E-02","module":"C3"},{"value":"3,68E-03","module":"C4"},{"value":"-1,21E-01","module":"D"}]},{"parameter":"GWP-biogenic","unit":"kg CO2-eq.","values":[{"value":"5,82E-03","module":"A1"},{"value":"1,45E-05","module":"A2"},{"value":"3,24E-03","module":"A3"},{"value":"1,68E-05","module":"A4"},{"value":"1,82E-04","module":"A5"},{"value":"0,0E+00","module":"C1"},{"value":"5,09E-06","module":"C2"},{"value":"1,12E-06","module":"C3"},{"value":"2,24E-07","module":"C4"},{"value":"-5,55E-04","module":"D"}]},{"parameter":"GWP-luluc","unit":"kg CO2-eq.","values":[{"value":"1,04E-03","module":"A1"},{"value":"2,87E-05","module":"A2"},{"value":"8,18E-04","module":"A3"},{"value":"1,19E-05","module":"A4"},{"value":"3,81E-05","module":"A5"},{"value":"0,0E+00","module":"C1"},{"value":"4,36E-06","module":"C2"},{"value":"2,10E-07","module":"C3"},{"value":"5,09E-07","module":"C4"},{"value":"-2,26E-04","module":"D"}]},{"parameter":"ODP","unit":"kg CFC 11-eq.","values":[{"value":"7,34E-08","module":"A1"},{"value":"1,05E-08","module":"A2"},{"value":"1,05E-08","module":"A3"},{"value":"9,44E-09","module":"A4"},{"value":"2,14E-09","module":"A5"},{"value":"0,0E+00","module":"C1"},{"value":"2,85E-09","module":"C2"},{"value":"1,13E-10","module":"C3"},{"value":"3,99E-10","module":"C4"},{"value":"-2,15E-04","module":"D"}]},{"parameter":"AP","unit":"mol H+-eq.","values":[{"value":"7,57E-02","module":"A1"},{"value":"1,41E-03","module":"A2"},{"value":"3,38E-04","module":"A3"},{"value":"1,72E-04","module":"A4"},{"value":"1,55E-03","module":"A5"},{"value":"0,0E+00","module":"C1"},{"value":"5,10E-05","module":"C2"},{"value":"1,13E-05","module":"C3"},{"value":"1,09E-05","module":"C4"},{"value":"-1,99E-02","module":"D"}]},{"parameter":"POCP","unit":"kg NMVOC-eq.","values":[{"value":"1,29E-02","module":"A1"},{"value":"1,02E-03","module":"A2"},{"value":"1,78E-04","module":"A3"},{"value":"1,84E-04","module":"A4"},{"value":"2,87E-04","module":"A5"},{"value":"0,0E+00","module":"C1"},{"value":"5,13E-05","module":"C2"},{"value":"1,34E-05","module":"C3"},{"value":"1,29E-05","module":"C4"},{"value":"-3,45E-03","module":"D"}]},{"parameter":"ADPE","unit":"kg Sb-eq.","values":[{"value":"2,25E-04","module":"A1"},{"value":"4,38E-07","module":"A2"},{"value":"6,23E-07","module":"A3"},{"value":"6,98E-07","module":"A4"},{"value":"4,53E-06","module":"A5"},{"value":"0,0E+00","module":"C1"},{"value":"3,38E-07","module":"C2"},{"value":"5,66E-09","module":"C3"},{"value":"1,07E-08","module":"C4"},{"value":"-1,11E-04","module":"D"}]},{"parameter":"ADPF","unit":"MJ","values":[{"value":"1,07E+01","module":"A1"},{"value":"6,75E-01","module":"A2"},{"value":"2,27E+00","module":"A3"},{"value":"6,35E-01","module":"A4"},{"value":"2,91E-01","module":"A5"},{"value":"0,0E+00","module":"C1"},{"value":"1,88E-01","module":"C2"},{"value":"7,11E-03","module":"C3"},{"value":"3,23E-02","module":"C4"},{"value":"-1,10E+00","module":"D"}]},{"parameter":"WDP","unit":"m3 world-eq.","values":[{"value":"2,42E+01","module":"A1"},{"value":"2,12E-01","module":"A2"},{"value":"1,25E+02","module":"A3"},{"value":"4,87E-01","module":"A4"},{"value":"3,02E+00","module":"A5"},{"value":"0,0E+00","module":"C1"},{"value":"1,80E-01","module":"C2"},{"value":"5,13E-02","module":"C3"},{"value":"7,49E-01","module":"C4"},{"value":"5,94E+00","module":"D"}]},{"parameter":"EP-freshwater","unit":"kg P-eq.","values":[{"value":"6,54E-04","module":"A1"},{"value":"2,29E-07","module":"A2"},{"value":"3,33E-06","module":"A3"},{"value":"3,11E-07","module":"A4"},{"value":"1,32E-05","module":"A5"},{"value":"0,0E+00","module":"C1"},{"value":"9,81E-08","module":"C2"},{"value":"9,97E-09","module":"C3"},{"value":"2,37E-08","module":"C4"},{"value":"-1,34E-04","module":"D"}]},{"parameter":"EP-marine","unit":"kg N-eq.","values":[{"value":"2,95E-03","module":"A1"},{"value":"3,54E-04","module":"A2"},{"value":"6,05E-05","module":"A3"},{"value":"5,16E-05","module":"A4"},{"value":"6,90E-05","module":"A5"},{"value":"0,0E+00","module":"C1"},{"value":"1,51E-05","module":"C2"},{"value":"5,42E-06","module":"C3"},{"value":"6,49E-06","module":"C4"},{"value":"-8,22E-04","module":"D"}]},{"parameter":"EP-terrestrial","unit":"mol N-eq.","values":[{"value":"4,37E-02","module":"A1"},{"value":"3,93E-03","module":"A2"},{"value":"6,94E-04","module":"A3"},{"value":"5,71E-04","module":"A4"},{"value":"9,84E-04","module":"A5"},{"value":"0,0E+00","module":"C1"},{"value":"1,67E-04","module":"C2"},{"value":"5,56E-05","module":"C3"},{"value":"4,38E-05","module":"C4"},{"value":"-1,27E-02","module":"D"}]},{"parameter":"GWP-IOBC","unit":"kg CO2-eq.","values":[{"value":"8,11E-01","module":"A1"},{"value":"5,09E-02","module":"A2"},{"value":"1,16E-01","module":"A3"},{"value":"4,09E-02","module":"A4"},{"value":"2,17E-02","module":"A5"},{"value":"0,0E+00","module":"C1"},{"value":"1,25E-02","module":"C2"},{"value":"5,17E-02","module":"C3"},{"value":"3,98E-03","module":"C4"},{"value":"-5,90E-02","module":"D"}]}],"additional_environmental_impact":[{"parameter":"PM","unit":"disease incidence","values":[{"value":"1,47E-07","module":"A1"},{"value":"1,92E-09","module":"A2"},{"value":"1,59E-09","module":"A3"},{"value":"3,60E-09","module":"A4"},{"value":"3,11E-09","module":"A5"},{"value":"0,0E+00","module":"C1"},{"value":"8,99E-10","module":"C2"},{"value":"5,00E-11","module":"C3"},{"value":"1,94E-10","module":"C4"},{"value":"-4,11E-08","module":"D"}]},{"parameter":"ETP-fw","unit":"CTUe","values":[{"value":"6,27E+02","module":"A1"},{"value":"4,07E-01","module":"A2"},{"value":"1,67E+00","module":"A3"},{"value":"4,65E-01","module":"A4"},{"value":"1,36E+01","module":"A5"},{"value":"0,0E+00","module":"C1"},{"value":"1,39E-01","module":"C2"},{"value":"1,09E-01","module":"C3"},{"value":"5,10E+01","module":"C4"},{"value":"-1,83E+02","module":"D"}]},{"parameter":"HTP-c","unit":"CTUh","values":[{"value":"1,24E-08","module":"A1"},{"value":"0,0E+00","module":"A2"},{"value":"4,50E-11","module":"A3"},{"value":"0,0E+00","module":"A4"},{"value":"2,48E-10","module":"A5"},{"value":"0,0E+00","module":"C1"},{"value":"0,0E+00","module":"C2"},{"value":"3,00E-12","module":"C3"},{"value":"2,00E-12","module":"C4"},{"value":"-2,58E-09","module":"D"}]},{"parameter":"HTP-nc","unit":"CTUh","values":[{"value":"1,05E-06","module":"A1"},{"value":"4,80E-10","module":"A2"},{"value":"1,17E-09","module":"A3"},{"value":"4,49E-10","module":"A4"},{"value":"2,11E-08","module":"A5"},{"value":"0,0E+00","module":"C1"},{"value":"1,50E-10","module":"C2"},{"value":"1,36E-10","module":"C3"},{"value":"4,50E-11","module":"C4"},{"value":"-2,21E-07","module":"D"}]},{"parameter":"SQP","unit":"unitless","values":[{"value":"1,12E+01","module":"A1"},{"value":"2,24E-01","module":"A2"},{"value":"1,39E+00","module":"A3"},{"value":"7,29E-01","module":"A4"},{"value":"2,76E-01","module":"A5"},{"value":"0,0E+00","module":"C1"},{"value":"1,30E-01","module":"C2"},{"value":"1,30E-03","module":"C3"},{"value":"6,64E-02","module":"C4"},{"value":"-2,60E+00","module":"D"}]},{"parameter":"IRP","unit":"kBq U235-eq.","values":[{"value":"3,75E-02","module":"A1"},{"value":"2,91E-03","module":"A2"},{"value":"5,55E-02","module":"A3"},{"value":"2,78E-03","module":"A4"},{"value":"2,00E-03","module":"A5"},{"value":"0,0E+00","module":"C1"},{"value":"8,23E-04","module":"C2"},{"value":"1,79E-05","module":"C3"},{"value":"2,07E-04","module":"C4"},{"value":"-1,58E-03","module":"D"}]}],"resource_use":[{"parameter":"PERE","unit":"MJ","values":[{"value":"2,06E+00","module":"A1"},{"value":"5,13E-03","module":"A2"},{"value":"7,02E-01","module":"A3"},{"value":"8,00E-03","module":"A4"},{"value":"5,57E-02","module":"A5"},{"value":"0,0E+00","module":"C1"},{"value":"2,66E-03","module":"C2"},{"value":"3,96E-04","module":"C3"},{"value":"4,05E-03","module":"C4"},{"value":"-6,83E-01","module":"D"}]},{"parameter":"PERM","unit":"MJ","values":[{"value":"0,0E+00","module":"A1"},{"value":"0,0E+00","module":"A2"},{"value":"0,0E+00","module":"A3"},{"value":"0,0E+00","module":"A4"},{"value":"0,0E+00","module":"A5"},{"value":"0,0E+00","module":"C1"},{"value":"0,0E+00","module":"C2"},{"value":"0,0E+00","module":"C3"},{"value":"0,0E+00","module":"C4"},{"value":"0,0E+00","module":"D"}]},{"parameter":"PERT","unit":"MJ","values":[{"value":"2,06E+00","module":"A1"},{"value":"5,13E-03","module":"A2"},{"value":"7,02E-01","module":"A3"},{"value":"8,00E-03","module":"A4"},{"value":"5,57E-02","module":"A5"},{"value":"0,0E+00","module":"C1"},{"value":"2,66E-03","module":"C2"},{"value":"3,96E-04","module":"C3"},{"value":"4,05E-03","module":"C4"},{"value":"-6,83E-01","module":"D"}]},{"parameter":"PENRE","unit":"MJ","values":[{"value":"1,01E+01","module":"A1"},{"value":"6,75E-01","module":"A2"},{"value":"2,35E+00","module":"A3"},{"value":"6,35E-01","module":"A4"},{"value":"2,80E-01","module":"A5"},{"value":"0,0E+00","module":"C1"},{"value":"1,88E-01","module":"C2"},{"value":"7,11E-03","module":"C3"},{"value":"3,23E-02","module":"C4"},{"value":"-1,10E+00","module":"D"}]},{"parameter":"PENRM","unit":"MJ","values":[{"value":"6,42E-01","module":"A1"},{"value":"0,0E+00","module":"A2"},{"value":"0,0E+00","module":"A3"},{"value":"0,0E+00","module":"A4"},{"value":"1,05E-03","module":"A5"},{"value":"0,0E+00","module":"C1"},{"value":"0,0E+00","module":"C2"},{"value":"-5,90E-01","module":"C3"},{"value":"0,0E+00","module":"C4"},{"value":"0,0E+00","module":"D"}]},{"parameter":"PENRT","unit":"MJ","values":[{"value":"1,07E+01","module":"A1"},{"value":"6,75E-01","module":"A2"},{"value":"2,35E+00","module":"A3"},{"value":"6,35E-01","module":"A4"},{"value":"2,81E-01","module":"A5"},{"value":"0,0E+00","module":"C1"},{"value":"1,88E-01","module":"C2"},{"value":"-5,82E-01","module":"C3"},{"value":"3,23E-02","module":"C4"},{"value":"-1,10E+00","module":"D"}]},{"parameter":"SM","unit":"kg","values":[{"value":"7,75E-02","module":"A1"},{"value":"0,0E+00","module":"A2"},{"value":"0,0E+00","module":"A3"},{"value":"0,0E+00","module":"A4"},{"value":"1,55E-03","module":"A5"},{"value":"0,0E+00","module":"C1"},{"value":"0,0E+00","module":"C2"},{"value":"0,0E+00","module":"C3"},{"value":"0,0E+00","module":"C4"},{"value":"3,46E-02","module":"D"}]},{"parameter":"RSF","unit":"MJ","values":[{"value":"1,81E-03","module":"A1"},{"value":"1,47E-04","module":"A2"},{"value":"8,22E-03","module":"A3"},{"value":"2,80E-04","module":"A4"},{"value":"2,13E-04","module":"A5"},{"value":"0,0E+00","module":"C1"},{"value":"9,51E-05","module":"C2"},{"value":"8,50E-06","module":"C3"},{"value":"8,40E-05","module":"C4"},{"value":"3,24E-03","module":"D"}]},{"parameter":"NRSF","unit":"MJ","values":[{"value":"8,98E-05","module":"A1"},{"value":"2,07E-04","module":"A2"},{"value":"2,63E-02","module":"A3"},{"value":"9,38E-04","module":"A4"},{"value":"5,58E-04","module":"A5"},{"value":"0,0E+00","module":"C1"},{"value":"3,40E-04","module":"C2"},{"value":"0,0E+00","module":"C3"},{"value":"1,06E-05","module":"C4"},{"value":"-8,33E-03","module":"D"}]},{"parameter":"FW","unit":"m3","values":[{"value":"1,64E-02","module":"A1"},{"value":"4,15E-05","module":"A2"},{"value":"2,63E-03","module":"A3"},{"value":"7,24E-05","module":"A4"},{"value":"3,85E-04","module":"A5"},{"value":"0,0E+00","module":"C1"},{"value":"1,98E-05","module":"C2"},{"value":"6,02E-05","module":"C3"},{"value":"4,21E-05","module":"C4"},{"value":"-3,20E-03","module":"D"}]}],"end_of_life_waste":[{"parameter":"HWD","unit":"kg","values":[{"value":"9,65E-03","module":"A1"},{"value":"2,92E-05","module":"A2"},{"value":"5,97E-03","module":"A3"},{"value":"3,48E-05","module":"A4"},{"value":"3,76E-04","module":"A5"},{"value":"0,0E+00","module":"C1"},{"value":"9,60E-06","module":"C2"},{"value":"0,0E+00","module":"C3"},{"value":"3,11E-03","module":"C4"},{"value":"-1,34E-03","module":"D"}]},{"parameter":"NHWD","unit":"kg","values":[{"value":"3,01E-01","module":"A1"},{"value":"1,30E-02","module":"A2"},{"value":"1,19E-02","module":"A3"},{"value":"5,53E-02","module":"A4"},{"value":"9,91E-03","module":"A5"},{"value":"0,0E+00","module":"C1"},{"value":"9,00E-03","module":"C2"},{"value":"0,0E+00","module":"C3"},{"value":"1,05E-01","module":"C4"},{"value":"-5,79E-02","module":"D"}]},{"parameter":"RWD","unit":"kg","values":[{"value":"3,45E-05","module":"A1"},{"value":"4,69E-06","module":"A2"},{"value":"2,55E-05","module":"A3"},{"value":"4,34E-06","module":"A4"},{"value":"1,41E-06","module":"A5"},{"value":"0,0E+00","module":"C1"},{"value":"1,28E-06","module":"C2"},{"value":"0,0E+00","module":"C3"},{"value":"2,24E-07","module":"C4"},{"value":"-1,41E-06","module":"D"}]}],"end_of_life_flow":[{"parameter":"CRU","unit":"kg","values":[{"value":"0,0E+00","module":"A1"},{"value":"0,0E+00","module":"A2"},{"value":"0,0E+00","module":"A3"},{"value":"0,0E+00","module":"A4"},{"value":"0,0E+00","module":"A5"},{"value":"0,0E+00","module":"C1"},{"value":"0,0E+00","module":"C2"},{"value":"0,0E+00","module":"C3"},{"value":"0,0E+00","module":"C4"},{"value":"0,0E+00","module":"D"}]},{"parameter":"MFR","unit":"kg","values":[{"value":"0,0E+00","module":"A1"},{"value":"0,0E+00","module":"A2"},{"value":"1,49E-04","module":"A3"},{"value":"0,0E+00","module":"A4"},{"value":"2,47E-03","module":"A5"},{"value":"0,0E+00","module":"C1"},{"value":"0,0E+00","module":"C2"},{"value":"1,24E-01","module":"C3"},{"value":"1,96E-06","module":"C4"},{"value":"-1,35E-03","module":"D"}]},{"parameter":"MER","unit":"kg","values":[{"value":"0,0E+00","module":"A1"},{"value":"0,0E+00","module":"A2"},{"value":"2,49E-02","module":"A3"},{"value":"0,0E+00","module":"A4"},{"value":"9,34E-04","module":"A5"},{"value":"0,0E+00","module":"C1"},{"value":"0,0E+00","module":"C2"},{"value":"2,19E-02","module":"C3"},{"value":"4,79E-08","module":"C4"},{"value":"-1,78E-04","module":"D"}]},{"parameter":"EEE","unit":"MJ","values":[{"value":"0,0E+00","module":"A1"},{"value":"0,0E+00","module":"A2"},{"value":"1,47E-02","module":"A3"},{"value":"0,0E+00","module":"A4"},{"value":"9,65E-04","module":"A5"},{"value":"0,0E+00","module":"C1"},{"value":"0,0E+00","module":"C2"},{"value":"3,36E-02","module":"C3"},{"value":"3,11E-06","module":"C4"},{"value":"-4,36E-04","module":"D"}]},{"parameter":"EET","unit":"MJ","values":[{"value":"0,0E+00","module":"A1"},{"value":"0,0E+00","module":"A2"},{"value":"2,22E-01","module":"A3"},{"value":"0,0E+00","module":"A4"},{"value":"1,46E-02","module":"A5"},{"value":"0,0E+00","module":"C1"},{"value":"0,0E+00","module":"C2"},{"value":"5,08E-01","module":"C3"},{"value":"4,71E-05","module":"C4"},{"value":"-6,60E-03","module":"D"}]}]}