{"product_name":"RQQ 2x16mm\u00b2 ","epd_id":"NEPD-7929-7598","compliance":["EN 15804+A2","ISO 14025","ISO 21930"],"producer_name":"NKT headquarter Denmark A/S","environmental_impact":[{"parameter":"GWP-total","unit":"kg CO2-eq.","values":[{"value":"2,20E+00","module":"A1"},{"value":"7,02E-02","module":"A2"},{"value":"6,19E-02","module":"A3"},{"value":"4,26E-02","module":"A4"},{"value":"5,04E-02","module":"A5"},{"value":"0,0E+00","module":"B1"},{"value":"0,0E+00","module":"B2"},{"value":"0,0E+00","module":"B3"},{"value":"0,0E+00","module":"B4"},{"value":"0,0E+00","module":"B5"},{"value":"1,72E-01","module":"B6"},{"value":"0,0E+00","module":"B7"},{"value":"0,0E+00","module":"C1"},{"value":"1,82E-02","module":"C2"},{"value":"1,36E-01","module":"C3"},{"value":"8,03E-03","module":"C4"},{"value":"-2,49E-01","module":"D"}]},{"parameter":"GWP-fossil","unit":"kg CO2-eq.","values":[{"value":"2,16E+00","module":"A1"},{"value":"7,01E-02","module":"A2"},{"value":"4,28E-02","module":"A3"},{"value":"4,25E-02","module":"A4"},{"value":"4,91E-02","module":"A5"},{"value":"0,0E+00","module":"B1"},{"value":"0,0E+00","module":"B2"},{"value":"0,0E+00","module":"B3"},{"value":"0,0E+00","module":"B4"},{"value":"0,0E+00","module":"B5"},{"value":"1,71E-01","module":"B6"},{"value":"0,0E+00","module":"B7"},{"value":"0,0E+00","module":"C1"},{"value":"1,82E-02","module":"C2"},{"value":"1,36E-01","module":"C3"},{"value":"8,03E-03","module":"C4"},{"value":"-2,48E-01","module":"D"}]},{"parameter":"GWP-biogenic","unit":"kg CO2-eq.","values":[{"value":"4,57E-02","module":"A1"},{"value":"2,88E-05","module":"A2"},{"value":"7,41E-03","module":"A3"},{"value":"1,76E-05","module":"A4"},{"value":"1,06E-03","module":"A5"},{"value":"0,0E+00","module":"B1"},{"value":"0,0E+00","module":"B2"},{"value":"0,0E+00","module":"B3"},{"value":"0,0E+00","module":"B4"},{"value":"0,0E+00","module":"B5"},{"value":"1,20E-03","module":"B6"},{"value":"0,0E+00","module":"B7"},{"value":"0,0E+00","module":"C1"},{"value":"7,54E-06","module":"C2"},{"value":"2,95E-06","module":"C3"},{"value":"5,87E-07","module":"C4"},{"value":"-1,13E-03","module":"D"}]},{"parameter":"GWP-luluc","unit":"kg CO2-eq.","values":[{"value":"1,75E-03","module":"A1"},{"value":"2,54E-05","module":"A2"},{"value":"1,16E-02","module":"A3"},{"value":"1,51E-05","module":"A4"},{"value":"2,69E-04","module":"A5"},{"value":"0,0E+00","module":"B1"},{"value":"0,0E+00","module":"B2"},{"value":"0,0E+00","module":"B3"},{"value":"0,0E+00","module":"B4"},{"value":"0,0E+00","module":"B5"},{"value":"3,97E-04","module":"B6"},{"value":"0,0E+00","module":"B7"},{"value":"0,0E+00","module":"C1"},{"value":"6,49E-06","module":"C2"},{"value":"5,50E-07","module":"C3"},{"value":"7,04E-07","module":"C4"},{"value":"-5,20E-04","module":"D"}]},{"parameter":"ODP","unit":"kg CFC 11-eq.","values":[{"value":"1,31E-07","module":"A1"},{"value":"1,58E-08","module":"A2"},{"value":"1,02E-08","module":"A3"},{"value":"9,63E-09","module":"A4"},{"value":"3,34E-09","module":"A5"},{"value":"0,0E+00","module":"B1"},{"value":"0,0E+00","module":"B2"},{"value":"0,0E+00","module":"B3"},{"value":"0,0E+00","module":"B4"},{"value":"0,0E+00","module":"B5"},{"value":"1,45E-08","module":"B6"},{"value":"0,0E+00","module":"B7"},{"value":"0,0E+00","module":"C1"},{"value":"4,13E-09","module":"C2"},{"value":"2,95E-10","module":"C3"},{"value":"5,93E-10","module":"C4"},{"value":"-5,63E-04","module":"D"}]},{"parameter":"AP","unit":"mol H+-eq.","values":[{"value":"2,19E-01","module":"A1"},{"value":"2,49E-04","module":"A2"},{"value":"1,32E-04","module":"A3"},{"value":"1,22E-04","module":"A4"},{"value":"4,39E-03","module":"A5"},{"value":"0,0E+00","module":"B1"},{"value":"0,0E+00","module":"B2"},{"value":"0,0E+00","module":"B3"},{"value":"0,0E+00","module":"B4"},{"value":"0,0E+00","module":"B5"},{"value":"9,98E-04","module":"B6"},{"value":"0,0E+00","module":"B7"},{"value":"0,0E+00","module":"C1"},{"value":"5,24E-05","module":"C2"},{"value":"2,98E-05","module":"C3"},{"value":"1,59E-05","module":"C4"},{"value":"-4,04E-02","module":"D"}]},{"parameter":"POCP","unit":"kg NMVOC-eq.","values":[{"value":"3,24E-02","module":"A1"},{"value":"2,04E-04","module":"A2"},{"value":"1,16E-04","module":"A3"},{"value":"1,04E-04","module":"A4"},{"value":"6,58E-04","module":"A5"},{"value":"0,0E+00","module":"B1"},{"value":"0,0E+00","module":"B2"},{"value":"0,0E+00","module":"B3"},{"value":"0,0E+00","module":"B4"},{"value":"0,0E+00","module":"B5"},{"value":"3,96E-04","module":"B6"},{"value":"0,0E+00","module":"B7"},{"value":"0,0E+00","module":"C1"},{"value":"4,44E-05","module":"C2"},{"value":"3,52E-05","module":"C3"},{"value":"1,95E-05","module":"C4"},{"value":"-7,03E-03","module":"D"}]},{"parameter":"ADPE","unit":"kg Sb-eq.","values":[{"value":"6,04E-04","module":"A1"},{"value":"1,90E-06","module":"A2"},{"value":"2,18E-07","module":"A3"},{"value":"1,17E-06","module":"A4"},{"value":"1,21E-05","module":"A5"},{"value":"0,0E+00","module":"B1"},{"value":"0,0E+00","module":"B2"},{"value":"0,0E+00","module":"B3"},{"value":"0,0E+00","module":"B4"},{"value":"0,0E+00","module":"B5"},{"value":"1,25E-06","module":"B6"},{"value":"0,0E+00","module":"B7"},{"value":"0,0E+00","module":"C1"},{"value":"5,04E-07","module":"C2"},{"value":"1,49E-08","module":"C3"},{"value":"1,56E-08","module":"C4"},{"value":"-2,26E-04","module":"D"}]},{"parameter":"ADPF","unit":"MJ","values":[{"value":"2,70E+01","module":"A1"},{"value":"1,06E+00","module":"A2"},{"value":"2,27E+00","module":"A3"},{"value":"6,43E-01","module":"A4"},{"value":"6,20E-01","module":"A5"},{"value":"0,0E+00","module":"B1"},{"value":"0,0E+00","module":"B2"},{"value":"0,0E+00","module":"B3"},{"value":"0,0E+00","module":"B4"},{"value":"0,0E+00","module":"B5"},{"value":"3,53E+00","module":"B6"},{"value":"0,0E+00","module":"B7"},{"value":"0,0E+00","module":"C1"},{"value":"2,76E-01","module":"C2"},{"value":"1,87E-02","module":"C3"},{"value":"4,73E-02","module":"C4"},{"value":"-2,25E+00","module":"D"}]},{"parameter":"WDP","unit":"m3 world-eq.","values":[{"value":"2,87E+00","module":"A1"},{"value":"1,01E+00","module":"A2"},{"value":"3,47E+02","module":"A3"},{"value":"6,22E-01","module":"A4"},{"value":"7,06E+00","module":"A5"},{"value":"0,0E+00","module":"B1"},{"value":"0,0E+00","module":"B2"},{"value":"0,0E+00","module":"B3"},{"value":"0,0E+00","module":"B4"},{"value":"0,0E+00","module":"B5"},{"value":"5,30E+01","module":"B6"},{"value":"0,0E+00","module":"B7"},{"value":"0,0E+00","module":"C1"},{"value":"2,67E-01","module":"C2"},{"value":"1,35E-01","module":"C3"},{"value":"9,95E-01","module":"C4"},{"value":"1,18E+01","module":"D"}]},{"parameter":"EP-freshwater","unit":"kg P-eq.","values":[{"value":"2,16E-03","module":"A1"},{"value":"5,53E-07","module":"A2"},{"value":"1,16E-06","module":"A3"},{"value":"3,40E-07","module":"A4"},{"value":"4,32E-05","module":"A5"},{"value":"0,0E+00","module":"B1"},{"value":"0,0E+00","module":"B2"},{"value":"0,0E+00","module":"B3"},{"value":"0,0E+00","module":"B4"},{"value":"0,0E+00","module":"B5"},{"value":"1,82E-05","module":"B6"},{"value":"0,0E+00","module":"B7"},{"value":"0,0E+00","module":"C1"},{"value":"1,46E-07","module":"C2"},{"value":"2,62E-08","module":"C3"},{"value":"3,27E-08","module":"C4"},{"value":"-2,72E-04","module":"D"}]},{"parameter":"EP-marine","unit":"kg N-eq.","values":[{"value":"7,12E-03","module":"A1"},{"value":"5,20E-05","module":"A2"},{"value":"4,58E-05","module":"A3"},{"value":"2,42E-05","module":"A4"},{"value":"1,45E-04","module":"A5"},{"value":"0,0E+00","module":"B1"},{"value":"0,0E+00","module":"B2"},{"value":"0,0E+00","module":"B3"},{"value":"0,0E+00","module":"B4"},{"value":"0,0E+00","module":"B5"},{"value":"1,27E-04","module":"B6"},{"value":"0,0E+00","module":"B7"},{"value":"0,0E+00","module":"C1"},{"value":"1,04E-05","module":"C2"},{"value":"1,42E-05","module":"C3"},{"value":"1,25E-05","module":"C4"},{"value":"-1,68E-03","module":"D"}]},{"parameter":"EP-terrestrial","unit":"mol N-eq.","values":[{"value":"1,02E-01","module":"A1"},{"value":"5,81E-04","module":"A2"},{"value":"4,62E-04","module":"A3"},{"value":"2,71E-04","module":"A4"},{"value":"2,08E-03","module":"A5"},{"value":"0,0E+00","module":"B1"},{"value":"0,0E+00","module":"B2"},{"value":"0,0E+00","module":"B3"},{"value":"0,0E+00","module":"B4"},{"value":"0,0E+00","module":"B5"},{"value":"1,56E-03","module":"B6"},{"value":"0,0E+00","module":"B7"},{"value":"0,0E+00","module":"C1"},{"value":"1,16E-04","module":"C2"},{"value":"1,46E-04","module":"C3"},{"value":"6,40E-05","module":"C4"},{"value":"-2,59E-02","module":"D"}]},{"parameter":"GWP-IOBC","unit":"kg CO2-eq.","values":[{"value":"2,20E+00","module":"A1"},{"value":"7,02E-02","module":"A2"},{"value":"6,01E-02","module":"A3"},{"value":"4,26E-02","module":"A4"},{"value":"5,03E-02","module":"A5"},{"value":"0,0E+00","module":"B1"},{"value":"0,0E+00","module":"B2"},{"value":"0,0E+00","module":"B3"},{"value":"0,0E+00","module":"B4"},{"value":"0,0E+00","module":"B5"},{"value":"1,85E-01","module":"B6"},{"value":"0,0E+00","module":"B7"},{"value":"0,0E+00","module":"C1"},{"value":"1,82E-02","module":"C2"},{"value":"1,36E-01","module":"C3"},{"value":"8,50E-03","module":"C4"},{"value":"-1,22E-01","module":"D"}]}],"additional_environmental_impact":[{"parameter":"PM","unit":"disease incidence","values":[{"value":"3,84E-07","module":"A1"},{"value":"4,24E-09","module":"A2"},{"value":"2,13E-09","module":"A3"},{"value":"2,60E-09","module":"A4"},{"value":"7,87E-09","module":"A5"},{"value":"0,0E+00","module":"B1"},{"value":"0,0E+00","module":"B2"},{"value":"0,0E+00","module":"B3"},{"value":"0,0E+00","module":"B4"},{"value":"0,0E+00","module":"B5"},{"value":"2,62E-09","module":"B6"},{"value":"0,0E+00","module":"B7"},{"value":"0,0E+00","module":"C1"},{"value":"1,12E-09","module":"C2"},{"value":"1,30E-10","module":"C3"},{"value":"2,88E-10","module":"C4"},{"value":"-8,44E-08","module":"D"}]},{"parameter":"ETP-fw","unit":"CTUe","values":[{"value":"1,65E+03","module":"A1"},{"value":"7,79E-01","module":"A2"},{"value":"9,86E-01","module":"A3"},{"value":"4,77E-01","module":"A4"},{"value":"3,42E+01","module":"A5"},{"value":"0,0E+00","module":"B1"},{"value":"0,0E+00","module":"B2"},{"value":"0,0E+00","module":"B3"},{"value":"0,0E+00","module":"B4"},{"value":"0,0E+00","module":"B5"},{"value":"2,47E+00","module":"B6"},{"value":"0,0E+00","module":"B7"},{"value":"0,0E+00","module":"C1"},{"value":"2,04E-01","module":"C2"},{"value":"2,87E-01","module":"C3"},{"value":"6,37E+01","module":"C4"},{"value":"-3,71E+02","module":"D"}]},{"parameter":"HTP-c","unit":"CTUh","values":[{"value":"4,04E-08","module":"A1"},{"value":"0,0E+00","module":"A2"},{"value":"2,90E-11","module":"A3"},{"value":"0,0E+00","module":"A4"},{"value":"8,08E-10","module":"A5"},{"value":"0,0E+00","module":"B1"},{"value":"0,0E+00","module":"B2"},{"value":"0,0E+00","module":"B3"},{"value":"0,0E+00","module":"B4"},{"value":"0,0E+00","module":"B5"},{"value":"6,90E-11","module":"B6"},{"value":"0,0E+00","module":"B7"},{"value":"0,0E+00","module":"C1"},{"value":"0,0E+00","module":"C2"},{"value":"8,00E-12","module":"C3"},{"value":"3,00E-12","module":"C4"},{"value":"-5,24E-09","module":"D"}]},{"parameter":"HTP-nc","unit":"CTUh","values":[{"value":"3,58E-06","module":"A1"},{"value":"8,54E-10","module":"A2"},{"value":"6,51E-10","module":"A3"},{"value":"5,21E-10","module":"A4"},{"value":"7,17E-08","module":"A5"},{"value":"0,0E+00","module":"B1"},{"value":"0,0E+00","module":"B2"},{"value":"0,0E+00","module":"B3"},{"value":"0,0E+00","module":"B4"},{"value":"0,0E+00","module":"B5"},{"value":"2,38E-09","module":"B6"},{"value":"0,0E+00","module":"B7"},{"value":"0,0E+00","module":"C1"},{"value":"2,23E-10","module":"C2"},{"value":"3,58E-10","module":"C3"},{"value":"6,20E-11","module":"C4"},{"value":"-4,49E-07","module":"D"}]},{"parameter":"SQP","unit":"unitless","values":[{"value":"2,10E+01","module":"A1"},{"value":"7,27E-01","module":"A2"},{"value":"9,15E-01","module":"A3"},{"value":"4,50E-01","module":"A4"},{"value":"4,64E-01","module":"A5"},{"value":"0,0E+00","module":"B1"},{"value":"0,0E+00","module":"B2"},{"value":"0,0E+00","module":"B3"},{"value":"0,0E+00","module":"B4"},{"value":"0,0E+00","module":"B5"},{"value":"8,52E-01","module":"B6"},{"value":"0,0E+00","module":"B7"},{"value":"0,0E+00","module":"C1"},{"value":"1,93E-01","module":"C2"},{"value":"3,41E-03","module":"C3"},{"value":"1,09E-01","module":"C4"},{"value":"-5,44E+00","module":"D"}]},{"parameter":"IRP","unit":"kBq U235-eq.","values":[{"value":"5,25E-02","module":"A1"},{"value":"4,61E-03","module":"A2"},{"value":"7,53E-02","module":"A3"},{"value":"2,81E-03","module":"A4"},{"value":"2,71E-03","module":"A5"},{"value":"0,0E+00","module":"B1"},{"value":"0,0E+00","module":"B2"},{"value":"0,0E+00","module":"B3"},{"value":"0,0E+00","module":"B4"},{"value":"0,0E+00","module":"B5"},{"value":"3,09E-02","module":"B6"},{"value":"0,0E+00","module":"B7"},{"value":"0,0E+00","module":"C1"},{"value":"1,20E-03","module":"C2"},{"value":"4,70E-05","module":"C3"},{"value":"2,92E-04","module":"C4"},{"value":"-3,37E-03","module":"D"}]}],"resource_use":[{"parameter":"PERE","unit":"MJ","values":[{"value":"3,38E+00","module":"A1"},{"value":"1,50E-02","module":"A2"},{"value":"1,23E+00","module":"A3"},{"value":"9,21E-03","module":"A4"},{"value":"9,29E-02","module":"A5"},{"value":"0,0E+00","module":"B1"},{"value":"0,0E+00","module":"B2"},{"value":"0,0E+00","module":"B3"},{"value":"0,0E+00","module":"B4"},{"value":"0,0E+00","module":"B5"},{"value":"6,83E-01","module":"B6"},{"value":"0,0E+00","module":"B7"},{"value":"0,0E+00","module":"C1"},{"value":"3,95E-03","module":"C2"},{"value":"1,04E-03","module":"C3"},{"value":"5,38E-03","module":"C4"},{"value":"-1,54E+00","module":"D"}]},{"parameter":"PERM","unit":"MJ","values":[{"value":"0,0E+00","module":"A1"},{"value":"0,0E+00","module":"A2"},{"value":"0,0E+00","module":"A3"},{"value":"0,0E+00","module":"A4"},{"value":"0,0E+00","module":"A5"},{"value":"0,0E+00","module":"B1"},{"value":"0,0E+00","module":"B2"},{"value":"0,0E+00","module":"B3"},{"value":"0,0E+00","module":"B4"},{"value":"0,0E+00","module":"B5"},{"value":"0,0E+00","module":"B6"},{"value":"0,0E+00","module":"B7"},{"value":"0,0E+00","module":"C1"},{"value":"0,0E+00","module":"C2"},{"value":"0,0E+00","module":"C3"},{"value":"0,0E+00","module":"C4"},{"value":"0,0E+00","module":"D"}]},{"parameter":"PERT","unit":"MJ","values":[{"value":"3,38E+00","module":"A1"},{"value":"1,50E-02","module":"A2"},{"value":"1,23E+00","module":"A3"},{"value":"9,21E-03","module":"A4"},{"value":"9,29E-02","module":"A5"},{"value":"0,0E+00","module":"B1"},{"value":"0,0E+00","module":"B2"},{"value":"0,0E+00","module":"B3"},{"value":"0,0E+00","module":"B4"},{"value":"0,0E+00","module":"B5"},{"value":"6,83E-01","module":"B6"},{"value":"0,0E+00","module":"B7"},{"value":"0,0E+00","module":"C1"},{"value":"3,95E-03","module":"C2"},{"value":"1,04E-03","module":"C3"},{"value":"5,38E-03","module":"C4"},{"value":"-1,54E+00","module":"D"}]},{"parameter":"PENRE","unit":"MJ","values":[{"value":"2,50E+01","module":"A1"},{"value":"1,06E+00","module":"A2"},{"value":"2,27E+00","module":"A3"},{"value":"6,43E-01","module":"A4"},{"value":"5,81E-01","module":"A5"},{"value":"0,0E+00","module":"B1"},{"value":"0,0E+00","module":"B2"},{"value":"0,0E+00","module":"B3"},{"value":"0,0E+00","module":"B4"},{"value":"0,0E+00","module":"B5"},{"value":"3,53E+00","module":"B6"},{"value":"0,0E+00","module":"B7"},{"value":"0,0E+00","module":"C1"},{"value":"2,76E-01","module":"C2"},{"value":"1,87E-02","module":"C3"},{"value":"4,73E-02","module":"C4"},{"value":"-2,25E+00","module":"D"}]},{"parameter":"PENRM","unit":"MJ","values":[{"value":"1,96E+00","module":"A1"},{"value":"0,0E+00","module":"A2"},{"value":"0,0E+00","module":"A3"},{"value":"0,0E+00","module":"A4"},{"value":"1,87E-03","module":"A5"},{"value":"0,0E+00","module":"B1"},{"value":"0,0E+00","module":"B2"},{"value":"0,0E+00","module":"B3"},{"value":"0,0E+00","module":"B4"},{"value":"0,0E+00","module":"B5"},{"value":"0,0E+00","module":"B6"},{"value":"0,0E+00","module":"B7"},{"value":"0,0E+00","module":"C1"},{"value":"0,0E+00","module":"C2"},{"value":"-1,87E+00","module":"C3"},{"value":"0,0E+00","module":"C4"},{"value":"0,0E+00","module":"D"}]},{"parameter":"PENRT","unit":"MJ","values":[{"value":"2,70E+01","module":"A1"},{"value":"1,06E+00","module":"A2"},{"value":"2,35E+00","module":"A3"},{"value":"6,43E-01","module":"A4"},{"value":"5,84E-01","module":"A5"},{"value":"0,0E+00","module":"B1"},{"value":"0,0E+00","module":"B2"},{"value":"0,0E+00","module":"B3"},{"value":"0,0E+00","module":"B4"},{"value":"0,0E+00","module":"B5"},{"value":"3,53E+00","module":"B6"},{"value":"0,0E+00","module":"B7"},{"value":"0,0E+00","module":"C1"},{"value":"2,76E-01","module":"C2"},{"value":"-1,85E+00","module":"C3"},{"value":"4,73E-02","module":"C4"},{"value":"-2,25E+00","module":"D"}]},{"parameter":"SM","unit":"kg","values":[{"value":"5,71E-02","module":"A1"},{"value":"0,0E+00","module":"A2"},{"value":"0,0E+00","module":"A3"},{"value":"0,0E+00","module":"A4"},{"value":"1,15E-03","module":"A5"},{"value":"0,0E+00","module":"B1"},{"value":"0,0E+00","module":"B2"},{"value":"0,0E+00","module":"B3"},{"value":"0,0E+00","module":"B4"},{"value":"0,0E+00","module":"B5"},{"value":"0,0E+00","module":"B6"},{"value":"0,0E+00","module":"B7"},{"value":"0,0E+00","module":"C1"},{"value":"0,0E+00","module":"C2"},{"value":"0,0E+00","module":"C3"},{"value":"5,14E-04","module":"C4"},{"value":"7,02E-02","module":"D"}]},{"parameter":"RSF","unit":"MJ","values":[{"value":"1,77E-02","module":"A1"},{"value":"5,34E-04","module":"A2"},{"value":"4,21E-03","module":"A3"},{"value":"3,29E-04","module":"A4"},{"value":"4,59E-04","module":"A5"},{"value":"0,0E+00","module":"B1"},{"value":"0,0E+00","module":"B2"},{"value":"0,0E+00","module":"B3"},{"value":"0,0E+00","module":"B4"},{"value":"0,0E+00","module":"B5"},{"value":"4,98E-02","module":"B6"},{"value":"0,0E+00","module":"B7"},{"value":"0,0E+00","module":"C1"},{"value":"1,41E-04","module":"C2"},{"value":"2,23E-05","module":"C3"},{"value":"1,12E-04","module":"C4"},{"value":"6,56E-03","module":"D"}]},{"parameter":"NRSF","unit":"MJ","values":[{"value":"3,82E-02","module":"A1"},{"value":"1,90E-03","module":"A2"},{"value":"-6,21E-03","module":"A3"},{"value":"1,18E-03","module":"A4"},{"value":"7,01E-04","module":"A5"},{"value":"0,0E+00","module":"B1"},{"value":"0,0E+00","module":"B2"},{"value":"0,0E+00","module":"B3"},{"value":"0,0E+00","module":"B4"},{"value":"0,0E+00","module":"B5"},{"value":"1,18E-02","module":"B6"},{"value":"0,0E+00","module":"B7"},{"value":"0,0E+00","module":"C1"},{"value":"5,05E-04","module":"C2"},{"value":"0,0E+00","module":"C3"},{"value":"2,77E-05","module":"C4"},{"value":"-2,61E-02","module":"D"}]},{"parameter":"FW","unit":"m3","values":[{"value":"3,65E-02","module":"A1"},{"value":"1,12E-04","module":"A2"},{"value":"2,98E-03","module":"A3"},{"value":"6,88E-05","module":"A4"},{"value":"7,97E-04","module":"A5"},{"value":"0,0E+00","module":"B1"},{"value":"0,0E+00","module":"B2"},{"value":"0,0E+00","module":"B3"},{"value":"0,0E+00","module":"B4"},{"value":"0,0E+00","module":"B5"},{"value":"2,99E-03","module":"B6"},{"value":"0,0E+00","module":"B7"},{"value":"0,0E+00","module":"C1"},{"value":"2,95E-05","module":"C2"},{"value":"1,58E-04","module":"C3"},{"value":"6,12E-05","module":"C4"},{"value":"-6,69E-03","module":"D"}]}],"end_of_life_waste":[{"parameter":"HWD","unit":"kg","values":[{"value":"1,97E-02","module":"A1"},{"value":"5,42E-05","module":"A2"},{"value":"9,26E-03","module":"A3"},{"value":"3,32E-05","module":"A4"},{"value":"6,59E-04","module":"A5"},{"value":"0,0E+00","module":"B1"},{"value":"0,0E+00","module":"B2"},{"value":"0,0E+00","module":"B3"},{"value":"0,0E+00","module":"B4"},{"value":"0,0E+00","module":"B5"},{"value":"5,31E-04","module":"B6"},{"value":"0,0E+00","module":"B7"},{"value":"0,0E+00","module":"C1"},{"value":"1,42E-05","module":"C2"},{"value":"0,0E+00","module":"C3"},{"value":"3,91E-03","module":"C4"},{"value":"-2,72E-03","module":"D"}]},{"parameter":"NHWD","unit":"kg","values":[{"value":"6,84E-01","module":"A1"},{"value":"5,04E-02","module":"A2"},{"value":"1,96E-02","module":"A3"},{"value":"3,13E-02","module":"A4"},{"value":"1,89E-02","module":"A5"},{"value":"0,0E+00","module":"B1"},{"value":"0,0E+00","module":"B2"},{"value":"0,0E+00","module":"B3"},{"value":"0,0E+00","module":"B4"},{"value":"0,0E+00","module":"B5"},{"value":"1,19E-02","module":"B6"},{"value":"0,0E+00","module":"B7"},{"value":"0,0E+00","module":"C1"},{"value":"1,34E-02","module":"C2"},{"value":"0,0E+00","module":"C3"},{"value":"1,62E-01","module":"C4"},{"value":"-1,18E-01","module":"D"}]},{"parameter":"RWD","unit":"kg","values":[{"value":"5,38E-05","module":"A1"},{"value":"7,20E-06","module":"A2"},{"value":"3,35E-05","module":"A3"},{"value":"4,38E-06","module":"A4"},{"value":"1,98E-06","module":"A5"},{"value":"0,0E+00","module":"B1"},{"value":"0,0E+00","module":"B2"},{"value":"0,0E+00","module":"B3"},{"value":"0,0E+00","module":"B4"},{"value":"0,0E+00","module":"B5"},{"value":"2,52E-05","module":"B6"},{"value":"0,0E+00","module":"B7"},{"value":"0,0E+00","module":"C1"},{"value":"1,88E-06","module":"C2"},{"value":"0,0E+00","module":"C3"},{"value":"3,25E-07","module":"C4"},{"value":"-2,99E-06","module":"D"}]}],"end_of_life_flow":[{"parameter":"CRU","unit":"kg","values":[{"value":"0,0E+00","module":"A1"},{"value":"0,0E+00","module":"A2"},{"value":"0,0E+00","module":"A3"},{"value":"0,0E+00","module":"A4"},{"value":"0,0E+00","module":"A5"},{"value":"0,0E+00","module":"B1"},{"value":"0,0E+00","module":"B2"},{"value":"0,0E+00","module":"B3"},{"value":"0,0E+00","module":"B4"},{"value":"0,0E+00","module":"B5"},{"value":"0,0E+00","module":"B6"},{"value":"0,0E+00","module":"B7"},{"value":"0,0E+00","module":"C1"},{"value":"0,0E+00","module":"C2"},{"value":"0,0E+00","module":"C3"},{"value":"0,0E+00","module":"C4"},{"value":"0,0E+00","module":"D"}]},{"parameter":"MFR","unit":"kg","values":[{"value":"0,0E+00","module":"A1"},{"value":"0,0E+00","module":"A2"},{"value":"4,05E-04","module":"A3"},{"value":"0,0E+00","module":"A4"},{"value":"3,10E-03","module":"A5"},{"value":"0,0E+00","module":"B1"},{"value":"0,0E+00","module":"B2"},{"value":"0,0E+00","module":"B3"},{"value":"0,0E+00","module":"B4"},{"value":"0,0E+00","module":"B5"},{"value":"0,0E+00","module":"B6"},{"value":"0,0E+00","module":"B7"},{"value":"0,0E+00","module":"C1"},{"value":"0,0E+00","module":"C2"},{"value":"1,54E-01","module":"C3"},{"value":"6,10E-06","module":"C4"},{"value":"-2,75E-03","module":"D"}]},{"parameter":"MER","unit":"kg","values":[{"value":"0,0E+00","module":"A1"},{"value":"0,0E+00","module":"A2"},{"value":"3,72E-02","module":"A3"},{"value":"0,0E+00","module":"A4"},{"value":"1,89E-03","module":"A5"},{"value":"0,0E+00","module":"B1"},{"value":"0,0E+00","module":"B2"},{"value":"0,0E+00","module":"B3"},{"value":"0,0E+00","module":"B4"},{"value":"0,0E+00","module":"B5"},{"value":"0,0E+00","module":"B6"},{"value":"0,0E+00","module":"B7"},{"value":"0,0E+00","module":"C1"},{"value":"0,0E+00","module":"C2"},{"value":"5,74E-02","module":"C3"},{"value":"1,31E-05","module":"C4"},{"value":"-3,62E-04","module":"D"}]},{"parameter":"EEE","unit":"MJ","values":[{"value":"0,0E+00","module":"A1"},{"value":"0,0E+00","module":"A2"},{"value":"2,18E-02","module":"A3"},{"value":"0,0E+00","module":"A4"},{"value":"2,20E-03","module":"A5"},{"value":"0,0E+00","module":"B1"},{"value":"0,0E+00","module":"B2"},{"value":"0,0E+00","module":"B3"},{"value":"0,0E+00","module":"B4"},{"value":"0,0E+00","module":"B5"},{"value":"0,0E+00","module":"B6"},{"value":"0,0E+00","module":"B7"},{"value":"0,0E+00","module":"C1"},{"value":"0,0E+00","module":"C2"},{"value":"8,81E-02","module":"C3"},{"value":"1,24E-04","module":"C4"},{"value":"-8,87E-04","module":"D"}]},{"parameter":"EET","unit":"MJ","values":[{"value":"0,0E+00","module":"A1"},{"value":"0,0E+00","module":"A2"},{"value":"3,30E-01","module":"A3"},{"value":"0,0E+00","module":"A4"},{"value":"3,33E-02","module":"A5"},{"value":"0,0E+00","module":"B1"},{"value":"0,0E+00","module":"B2"},{"value":"0,0E+00","module":"B3"},{"value":"0,0E+00","module":"B4"},{"value":"0,0E+00","module":"B5"},{"value":"0,0E+00","module":"B6"},{"value":"0,0E+00","module":"B7"},{"value":"0,0E+00","module":"C1"},{"value":"0,0E+00","module":"C2"},{"value":"1,33E+00","module":"C3"},{"value":"1,87E-03","module":"C4"},{"value":"-1,34E-02","module":"D"}]}]}