{"product_name":"RQRQ 12x10/10mm\u00b2","epd_id":"NEPD-7926-7603","compliance":["EN 15804+A2","ISO 14025","ISO 21930"],"producer_name":"NKT headquarter Denmark A/S","environmental_impact":[{"parameter":"GWP-total","unit":"kg CO2-eq.","values":[{"value":"9,14E+00","module":"A1"},{"value":"2,76E-01","module":"A2"},{"value":"2,40E-01","module":"A3"},{"value":"1,65E-01","module":"A4"},{"value":"2,07E-01","module":"A5"},{"value":"0,0E+00","module":"B1"},{"value":"0,0E+00","module":"B2"},{"value":"0,0E+00","module":"B3"},{"value":"0,0E+00","module":"B4"},{"value":"0,0E+00","module":"B5"},{"value":"1,65E+00","module":"B6"},{"value":"0,0E+00","module":"B7"},{"value":"0,0E+00","module":"C1"},{"value":"7,09E-02","module":"C2"},{"value":"4,50E-01","module":"C3"},{"value":"2,79E-02","module":"C4"},{"value":"-1,03E+00","module":"D"}]},{"parameter":"GWP-fossil","unit":"kg CO2-eq.","values":[{"value":"8,94E+00","module":"A1"},{"value":"2,76E-01","module":"A2"},{"value":"1,66E-01","module":"A3"},{"value":"1,65E-01","module":"A4"},{"value":"2,02E-01","module":"A5"},{"value":"0,0E+00","module":"B1"},{"value":"0,0E+00","module":"B2"},{"value":"0,0E+00","module":"B3"},{"value":"0,0E+00","module":"B4"},{"value":"0,0E+00","module":"B5"},{"value":"1,63E+00","module":"B6"},{"value":"0,0E+00","module":"B7"},{"value":"0,0E+00","module":"C1"},{"value":"7,09E-02","module":"C2"},{"value":"4,50E-01","module":"C3"},{"value":"2,79E-02","module":"C4"},{"value":"-1,03E+00","module":"D"}]},{"parameter":"GWP-biogenic","unit":"kg CO2-eq.","values":[{"value":"1,92E-01","module":"A1"},{"value":"1,14E-04","module":"A2"},{"value":"2,88E-02","module":"A3"},{"value":"6,84E-05","module":"A4"},{"value":"4,41E-03","module":"A5"},{"value":"0,0E+00","module":"B1"},{"value":"0,0E+00","module":"B2"},{"value":"0,0E+00","module":"B3"},{"value":"0,0E+00","module":"B4"},{"value":"0,0E+00","module":"B5"},{"value":"1,15E-02","module":"B6"},{"value":"0,0E+00","module":"B7"},{"value":"0,0E+00","module":"C1"},{"value":"2,93E-05","module":"C2"},{"value":"9,78E-06","module":"C3"},{"value":"1,95E-06","module":"C4"},{"value":"-4,70E-03","module":"D"}]},{"parameter":"GWP-luluc","unit":"kg CO2-eq.","values":[{"value":"7,53E-03","module":"A1"},{"value":"9,90E-05","module":"A2"},{"value":"4,53E-02","module":"A3"},{"value":"5,89E-05","module":"A4"},{"value":"1,05E-03","module":"A5"},{"value":"0,0E+00","module":"B1"},{"value":"0,0E+00","module":"B2"},{"value":"0,0E+00","module":"B3"},{"value":"0,0E+00","module":"B4"},{"value":"0,0E+00","module":"B5"},{"value":"3,79E-03","module":"B6"},{"value":"0,0E+00","module":"B7"},{"value":"0,0E+00","module":"C1"},{"value":"2,52E-05","module":"C2"},{"value":"1,83E-06","module":"C3"},{"value":"2,81E-06","module":"C4"},{"value":"-2,26E-03","module":"D"}]},{"parameter":"ODP","unit":"kg CFC 11-eq.","values":[{"value":"5,35E-07","module":"A1"},{"value":"6,24E-08","module":"A2"},{"value":"3,97E-08","module":"A3"},{"value":"3,75E-08","module":"A4"},{"value":"1,38E-08","module":"A5"},{"value":"0,0E+00","module":"B1"},{"value":"0,0E+00","module":"B2"},{"value":"0,0E+00","module":"B3"},{"value":"0,0E+00","module":"B4"},{"value":"0,0E+00","module":"B5"},{"value":"1,38E-07","module":"B6"},{"value":"0,0E+00","module":"B7"},{"value":"0,0E+00","module":"C1"},{"value":"1,61E-08","module":"C2"},{"value":"9,79E-10","module":"C3"},{"value":"2,30E-09","module":"C4"},{"value":"-1,87E-03","module":"D"}]},{"parameter":"AP","unit":"mol H+-eq.","values":[{"value":"9,05E-01","module":"A1"},{"value":"8,92E-04","module":"A2"},{"value":"5,12E-04","module":"A3"},{"value":"4,75E-04","module":"A4"},{"value":"1,82E-02","module":"A5"},{"value":"0,0E+00","module":"B1"},{"value":"0,0E+00","module":"B2"},{"value":"0,0E+00","module":"B3"},{"value":"0,0E+00","module":"B4"},{"value":"0,0E+00","module":"B5"},{"value":"9,53E-03","module":"B6"},{"value":"0,0E+00","module":"B7"},{"value":"0,0E+00","module":"C1"},{"value":"2,04E-04","module":"C2"},{"value":"9,87E-05","module":"C3"},{"value":"6,23E-05","module":"C4"},{"value":"-1,65E-01","module":"D"}]},{"parameter":"POCP","unit":"kg NMVOC-eq.","values":[{"value":"1,34E-01","module":"A1"},{"value":"7,42E-04","module":"A2"},{"value":"4,49E-04","module":"A3"},{"value":"4,03E-04","module":"A4"},{"value":"2,73E-03","module":"A5"},{"value":"0,0E+00","module":"B1"},{"value":"0,0E+00","module":"B2"},{"value":"0,0E+00","module":"B3"},{"value":"0,0E+00","module":"B4"},{"value":"0,0E+00","module":"B5"},{"value":"3,78E-03","module":"B6"},{"value":"0,0E+00","module":"B7"},{"value":"0,0E+00","module":"C1"},{"value":"1,73E-04","module":"C2"},{"value":"1,17E-04","module":"C3"},{"value":"7,56E-05","module":"C4"},{"value":"-2,88E-02","module":"D"}]},{"parameter":"ADPE","unit":"kg Sb-eq.","values":[{"value":"2,56E-03","module":"A1"},{"value":"7,55E-06","module":"A2"},{"value":"8,46E-07","module":"A3"},{"value":"4,57E-06","module":"A4"},{"value":"5,16E-05","module":"A5"},{"value":"0,0E+00","module":"B1"},{"value":"0,0E+00","module":"B2"},{"value":"0,0E+00","module":"B3"},{"value":"0,0E+00","module":"B4"},{"value":"0,0E+00","module":"B5"},{"value":"1,20E-05","module":"B6"},{"value":"0,0E+00","module":"B7"},{"value":"0,0E+00","module":"C1"},{"value":"1,96E-06","module":"C2"},{"value":"4,92E-08","module":"C3"},{"value":"6,10E-08","module":"C4"},{"value":"-9,25E-04","module":"D"}]},{"parameter":"ADPF","unit":"MJ","values":[{"value":"1,10E+02","module":"A1"},{"value":"4,16E+00","module":"A2"},{"value":"8,81E+00","module":"A3"},{"value":"2,50E+00","module":"A4"},{"value":"2,53E+00","module":"A5"},{"value":"0,0E+00","module":"B1"},{"value":"0,0E+00","module":"B2"},{"value":"0,0E+00","module":"B3"},{"value":"0,0E+00","module":"B4"},{"value":"0,0E+00","module":"B5"},{"value":"3,37E+01","module":"B6"},{"value":"0,0E+00","module":"B7"},{"value":"0,0E+00","module":"C1"},{"value":"1,07E+00","module":"C2"},{"value":"6,19E-02","module":"C3"},{"value":"1,85E-01","module":"C4"},{"value":"-9,37E+00","module":"D"}]},{"parameter":"WDP","unit":"m3 world-eq.","values":[{"value":"1,49E+01","module":"A1"},{"value":"3,99E+00","module":"A2"},{"value":"1,35E+03","module":"A3"},{"value":"2,42E+00","module":"A4"},{"value":"2,72E+01","module":"A5"},{"value":"0,0E+00","module":"B1"},{"value":"0,0E+00","module":"B2"},{"value":"0,0E+00","module":"B3"},{"value":"0,0E+00","module":"B4"},{"value":"0,0E+00","module":"B5"},{"value":"5,06E+02","module":"B6"},{"value":"0,0E+00","module":"B7"},{"value":"0,0E+00","module":"C1"},{"value":"1,04E+00","module":"C2"},{"value":"4,47E-01","module":"C3"},{"value":"4,02E+00","module":"C4"},{"value":"3,92E+01","module":"D"}]},{"parameter":"EP-freshwater","unit":"kg P-eq.","values":[{"value":"8,91E-03","module":"A1"},{"value":"2,19E-06","module":"A2"},{"value":"4,51E-06","module":"A3"},{"value":"1,32E-06","module":"A4"},{"value":"1,78E-04","module":"A5"},{"value":"0,0E+00","module":"B1"},{"value":"0,0E+00","module":"B2"},{"value":"0,0E+00","module":"B3"},{"value":"0,0E+00","module":"B4"},{"value":"0,0E+00","module":"B5"},{"value":"1,74E-04","module":"B6"},{"value":"0,0E+00","module":"B7"},{"value":"0,0E+00","module":"C1"},{"value":"5,66E-07","module":"C2"},{"value":"8,68E-08","module":"C3"},{"value":"1,31E-07","module":"C4"},{"value":"-1,12E-03","module":"D"}]},{"parameter":"EP-marine","unit":"kg N-eq.","values":[{"value":"2,96E-02","module":"A1"},{"value":"1,82E-04","module":"A2"},{"value":"1,78E-04","module":"A3"},{"value":"9,40E-05","module":"A4"},{"value":"6,03E-04","module":"A5"},{"value":"0,0E+00","module":"B1"},{"value":"0,0E+00","module":"B2"},{"value":"0,0E+00","module":"B3"},{"value":"0,0E+00","module":"B4"},{"value":"0,0E+00","module":"B5"},{"value":"1,21E-03","module":"B6"},{"value":"0,0E+00","module":"B7"},{"value":"0,0E+00","module":"C1"},{"value":"4,03E-05","module":"C2"},{"value":"4,72E-05","module":"C3"},{"value":"4,49E-05","module":"C4"},{"value":"-6,86E-03","module":"D"}]},{"parameter":"EP-terrestrial","unit":"mol N-eq.","values":[{"value":"4,25E-01","module":"A1"},{"value":"2,03E-03","module":"A2"},{"value":"1,80E-03","module":"A3"},{"value":"1,05E-03","module":"A4"},{"value":"8,61E-03","module":"A5"},{"value":"0,0E+00","module":"B1"},{"value":"0,0E+00","module":"B2"},{"value":"0,0E+00","module":"B3"},{"value":"0,0E+00","module":"B4"},{"value":"0,0E+00","module":"B5"},{"value":"1,49E-02","module":"B6"},{"value":"0,0E+00","module":"B7"},{"value":"0,0E+00","module":"C1"},{"value":"4,51E-04","module":"C2"},{"value":"4,84E-04","module":"C3"},{"value":"2,50E-04","module":"C4"},{"value":"-1,06E-01","module":"D"}]},{"parameter":"GWP-IOBC","unit":"kg CO2-eq.","values":[{"value":"9,13E+00","module":"A1"},{"value":"2,76E-01","module":"A2"},{"value":"2,34E-01","module":"A3"},{"value":"1,65E-01","module":"A4"},{"value":"2,07E-01","module":"A5"},{"value":"0,0E+00","module":"B1"},{"value":"0,0E+00","module":"B2"},{"value":"0,0E+00","module":"B3"},{"value":"0,0E+00","module":"B4"},{"value":"0,0E+00","module":"B5"},{"value":"1,77E+00","module":"B6"},{"value":"0,0E+00","module":"B7"},{"value":"0,0E+00","module":"C1"},{"value":"7,09E-02","module":"C2"},{"value":"4,50E-01","module":"C3"},{"value":"2,96E-02","module":"C4"},{"value":"-5,10E-01","module":"D"}]}],"additional_environmental_impact":[{"parameter":"PM","unit":"disease incidence","values":[{"value":"1,60E-06","module":"A1"},{"value":"1,68E-08","module":"A2"},{"value":"8,29E-09","module":"A3"},{"value":"1,01E-08","module":"A4"},{"value":"3,27E-08","module":"A5"},{"value":"0,0E+00","module":"B1"},{"value":"0,0E+00","module":"B2"},{"value":"0,0E+00","module":"B3"},{"value":"0,0E+00","module":"B4"},{"value":"0,0E+00","module":"B5"},{"value":"2,50E-08","module":"B6"},{"value":"0,0E+00","module":"B7"},{"value":"0,0E+00","module":"C1"},{"value":"4,34E-09","module":"C2"},{"value":"4,32E-10","module":"C3"},{"value":"1,12E-09","module":"C4"},{"value":"-3,44E-07","module":"D"}]},{"parameter":"ETP-fw","unit":"CTUe","values":[{"value":"6,81E+03","module":"A1"},{"value":"3,08E+00","module":"A2"},{"value":"3,83E+00","module":"A3"},{"value":"1,85E+00","module":"A4"},{"value":"1,42E+02","module":"A5"},{"value":"0,0E+00","module":"B1"},{"value":"0,0E+00","module":"B2"},{"value":"0,0E+00","module":"B3"},{"value":"0,0E+00","module":"B4"},{"value":"0,0E+00","module":"B5"},{"value":"2,36E+01","module":"B6"},{"value":"0,0E+00","module":"B7"},{"value":"0,0E+00","module":"C1"},{"value":"7,94E-01","module":"C2"},{"value":"9,52E-01","module":"C3"},{"value":"2,64E+02","module":"C4"},{"value":"-1,52E+03","module":"D"}]},{"parameter":"HTP-c","unit":"CTUh","values":[{"value":"1,66E-07","module":"A1"},{"value":"0,0E+00","module":"A2"},{"value":"1,11E-10","module":"A3"},{"value":"0,0E+00","module":"A4"},{"value":"3,33E-09","module":"A5"},{"value":"0,0E+00","module":"B1"},{"value":"0,0E+00","module":"B2"},{"value":"0,0E+00","module":"B3"},{"value":"0,0E+00","module":"B4"},{"value":"0,0E+00","module":"B5"},{"value":"6,58E-10","module":"B6"},{"value":"0,0E+00","module":"B7"},{"value":"0,0E+00","module":"C1"},{"value":"0,0E+00","module":"C2"},{"value":"2,50E-11","module":"C3"},{"value":"1,30E-11","module":"C4"},{"value":"-2,15E-08","module":"D"}]},{"parameter":"HTP-nc","unit":"CTUh","values":[{"value":"1,48E-05","module":"A1"},{"value":"3,37E-09","module":"A2"},{"value":"2,52E-09","module":"A3"},{"value":"2,02E-09","module":"A4"},{"value":"2,96E-07","module":"A5"},{"value":"0,0E+00","module":"B1"},{"value":"0,0E+00","module":"B2"},{"value":"0,0E+00","module":"B3"},{"value":"0,0E+00","module":"B4"},{"value":"0,0E+00","module":"B5"},{"value":"2,27E-08","module":"B6"},{"value":"0,0E+00","module":"B7"},{"value":"0,0E+00","module":"C1"},{"value":"8,68E-10","module":"C2"},{"value":"1,19E-09","module":"C3"},{"value":"2,46E-10","module":"C4"},{"value":"-1,84E-06","module":"D"}]},{"parameter":"SQP","unit":"unitless","values":[{"value":"8,72E+01","module":"A1"},{"value":"2,89E+00","module":"A2"},{"value":"3,56E+00","module":"A3"},{"value":"1,75E+00","module":"A4"},{"value":"1,93E+00","module":"A5"},{"value":"0,0E+00","module":"B1"},{"value":"0,0E+00","module":"B2"},{"value":"0,0E+00","module":"B3"},{"value":"0,0E+00","module":"B4"},{"value":"0,0E+00","module":"B5"},{"value":"8,13E+00","module":"B6"},{"value":"0,0E+00","module":"B7"},{"value":"0,0E+00","module":"C1"},{"value":"7,50E-01","module":"C2"},{"value":"1,13E-02","module":"C3"},{"value":"4,10E-01","module":"C4"},{"value":"-2,17E+01","module":"D"}]},{"parameter":"IRP","unit":"kBq U235-eq.","values":[{"value":"2,18E-01","module":"A1"},{"value":"1,82E-02","module":"A2"},{"value":"2,93E-01","module":"A3"},{"value":"1,09E-02","module":"A4"},{"value":"1,08E-02","module":"A5"},{"value":"0,0E+00","module":"B1"},{"value":"0,0E+00","module":"B2"},{"value":"0,0E+00","module":"B3"},{"value":"0,0E+00","module":"B4"},{"value":"0,0E+00","module":"B5"},{"value":"2,95E-01","module":"B6"},{"value":"0,0E+00","module":"B7"},{"value":"0,0E+00","module":"C1"},{"value":"4,68E-03","module":"C2"},{"value":"1,56E-04","module":"C3"},{"value":"1,16E-03","module":"C4"},{"value":"-1,42E-02","module":"D"}]}],"resource_use":[{"parameter":"PERE","unit":"MJ","values":[{"value":"1,41E+01","module":"A1"},{"value":"5,92E-02","module":"A2"},{"value":"4,79E+00","module":"A3"},{"value":"3,58E-02","module":"A4"},{"value":"3,80E-01","module":"A5"},{"value":"0,0E+00","module":"B1"},{"value":"0,0E+00","module":"B2"},{"value":"0,0E+00","module":"B3"},{"value":"0,0E+00","module":"B4"},{"value":"0,0E+00","module":"B5"},{"value":"6,52E+00","module":"B6"},{"value":"0,0E+00","module":"B7"},{"value":"0,0E+00","module":"C1"},{"value":"1,53E-02","module":"C2"},{"value":"3,45E-03","module":"C3"},{"value":"2,18E-02","module":"C4"},{"value":"-5,87E+00","module":"D"}]},{"parameter":"PERM","unit":"MJ","values":[{"value":"0,0E+00","module":"A1"},{"value":"0,0E+00","module":"A2"},{"value":"0,0E+00","module":"A3"},{"value":"0,0E+00","module":"A4"},{"value":"0,0E+00","module":"A5"},{"value":"0,0E+00","module":"B1"},{"value":"0,0E+00","module":"B2"},{"value":"0,0E+00","module":"B3"},{"value":"0,0E+00","module":"B4"},{"value":"0,0E+00","module":"B5"},{"value":"0,0E+00","module":"B6"},{"value":"0,0E+00","module":"B7"},{"value":"0,0E+00","module":"C1"},{"value":"0,0E+00","module":"C2"},{"value":"0,0E+00","module":"C3"},{"value":"0,0E+00","module":"C4"},{"value":"0,0E+00","module":"D"}]},{"parameter":"PERT","unit":"MJ","values":[{"value":"1,41E+01","module":"A1"},{"value":"5,92E-02","module":"A2"},{"value":"4,79E+00","module":"A3"},{"value":"3,58E-02","module":"A4"},{"value":"3,80E-01","module":"A5"},{"value":"0,0E+00","module":"B1"},{"value":"0,0E+00","module":"B2"},{"value":"0,0E+00","module":"B3"},{"value":"0,0E+00","module":"B4"},{"value":"0,0E+00","module":"B5"},{"value":"6,52E+00","module":"B6"},{"value":"0,0E+00","module":"B7"},{"value":"0,0E+00","module":"C1"},{"value":"1,53E-02","module":"C2"},{"value":"3,45E-03","module":"C3"},{"value":"2,18E-02","module":"C4"},{"value":"-5,87E+00","module":"D"}]},{"parameter":"PENRE","unit":"MJ","values":[{"value":"1,03E+02","module":"A1"},{"value":"4,16E+00","module":"A2"},{"value":"8,83E+00","module":"A3"},{"value":"2,50E+00","module":"A4"},{"value":"2,40E+00","module":"A5"},{"value":"0,0E+00","module":"B1"},{"value":"0,0E+00","module":"B2"},{"value":"0,0E+00","module":"B3"},{"value":"0,0E+00","module":"B4"},{"value":"0,0E+00","module":"B5"},{"value":"3,37E+01","module":"B6"},{"value":"0,0E+00","module":"B7"},{"value":"0,0E+00","module":"C1"},{"value":"1,07E+00","module":"C2"},{"value":"6,19E-02","module":"C3"},{"value":"1,85E-01","module":"C4"},{"value":"-9,37E+00","module":"D"}]},{"parameter":"PENRM","unit":"MJ","values":[{"value":"6,51E+00","module":"A1"},{"value":"0,0E+00","module":"A2"},{"value":"0,0E+00","module":"A3"},{"value":"0,0E+00","module":"A4"},{"value":"6,20E-03","module":"A5"},{"value":"0,0E+00","module":"B1"},{"value":"0,0E+00","module":"B2"},{"value":"0,0E+00","module":"B3"},{"value":"0,0E+00","module":"B4"},{"value":"0,0E+00","module":"B5"},{"value":"0,0E+00","module":"B6"},{"value":"0,0E+00","module":"B7"},{"value":"0,0E+00","module":"C1"},{"value":"0,0E+00","module":"C2"},{"value":"-6,20E+00","module":"C3"},{"value":"0,0E+00","module":"C4"},{"value":"0,0E+00","module":"D"}]},{"parameter":"PENRT","unit":"MJ","values":[{"value":"1,10E+02","module":"A1"},{"value":"4,16E+00","module":"A2"},{"value":"8,83E+00","module":"A3"},{"value":"2,50E+00","module":"A4"},{"value":"2,41E+00","module":"A5"},{"value":"0,0E+00","module":"B1"},{"value":"0,0E+00","module":"B2"},{"value":"0,0E+00","module":"B3"},{"value":"0,0E+00","module":"B4"},{"value":"0,0E+00","module":"B5"},{"value":"3,37E+01","module":"B6"},{"value":"0,0E+00","module":"B7"},{"value":"0,0E+00","module":"C1"},{"value":"1,07E+00","module":"C2"},{"value":"-6,13E+00","module":"C3"},{"value":"1,85E-01","module":"C4"},{"value":"-9,37E+00","module":"D"}]},{"parameter":"SM","unit":"kg","values":[{"value":"2,41E-01","module":"A1"},{"value":"0,0E+00","module":"A2"},{"value":"0,0E+00","module":"A3"},{"value":"0,0E+00","module":"A4"},{"value":"4,82E-03","module":"A5"},{"value":"0,0E+00","module":"B1"},{"value":"0,0E+00","module":"B2"},{"value":"0,0E+00","module":"B3"},{"value":"0,0E+00","module":"B4"},{"value":"0,0E+00","module":"B5"},{"value":"0,0E+00","module":"B6"},{"value":"0,0E+00","module":"B7"},{"value":"0,0E+00","module":"C1"},{"value":"0,0E+00","module":"C2"},{"value":"0,0E+00","module":"C3"},{"value":"0,0E+00","module":"C4"},{"value":"2,88E-01","module":"D"}]},{"parameter":"RSF","unit":"MJ","values":[{"value":"7,16E-02","module":"A1"},{"value":"2,12E-03","module":"A2"},{"value":"1,64E-02","module":"A3"},{"value":"1,28E-03","module":"A4"},{"value":"1,84E-03","module":"A5"},{"value":"0,0E+00","module":"B1"},{"value":"0,0E+00","module":"B2"},{"value":"0,0E+00","module":"B3"},{"value":"0,0E+00","module":"B4"},{"value":"0,0E+00","module":"B5"},{"value":"4,76E-01","module":"B6"},{"value":"0,0E+00","module":"B7"},{"value":"0,0E+00","module":"C1"},{"value":"5,49E-04","module":"C2"},{"value":"7,40E-05","module":"C3"},{"value":"4,51E-04","module":"C4"},{"value":"2,69E-02","module":"D"}]},{"parameter":"NRSF","unit":"MJ","values":[{"value":"1,58E-01","module":"A1"},{"value":"7,54E-03","module":"A2"},{"value":"-2,41E-02","module":"A3"},{"value":"4,58E-03","module":"A4"},{"value":"2,96E-03","module":"A5"},{"value":"0,0E+00","module":"B1"},{"value":"0,0E+00","module":"B2"},{"value":"0,0E+00","module":"B3"},{"value":"0,0E+00","module":"B4"},{"value":"0,0E+00","module":"B5"},{"value":"1,13E-01","module":"B6"},{"value":"0,0E+00","module":"B7"},{"value":"0,0E+00","module":"C1"},{"value":"1,96E-03","module":"C2"},{"value":"0,0E+00","module":"C3"},{"value":"9,20E-05","module":"C4"},{"value":"-7,50E-02","module":"D"}]},{"parameter":"FW","unit":"m3","values":[{"value":"1,51E-01","module":"A1"},{"value":"4,43E-04","module":"A2"},{"value":"1,16E-02","module":"A3"},{"value":"2,67E-04","module":"A4"},{"value":"3,28E-03","module":"A5"},{"value":"0,0E+00","module":"B1"},{"value":"0,0E+00","module":"B2"},{"value":"0,0E+00","module":"B3"},{"value":"0,0E+00","module":"B4"},{"value":"0,0E+00","module":"B5"},{"value":"2,86E-02","module":"B6"},{"value":"0,0E+00","module":"B7"},{"value":"0,0E+00","module":"C1"},{"value":"1,15E-04","module":"C2"},{"value":"5,24E-04","module":"C3"},{"value":"2,40E-04","module":"C4"},{"value":"-2,72E-02","module":"D"}]}],"end_of_life_waste":[{"parameter":"HWD","unit":"kg","values":[{"value":"8,49E-02","module":"A1"},{"value":"2,14E-04","module":"A2"},{"value":"3,60E-02","module":"A3"},{"value":"1,29E-04","module":"A4"},{"value":"2,74E-03","module":"A5"},{"value":"0,0E+00","module":"B1"},{"value":"0,0E+00","module":"B2"},{"value":"0,0E+00","module":"B3"},{"value":"0,0E+00","module":"B4"},{"value":"0,0E+00","module":"B5"},{"value":"5,07E-03","module":"B6"},{"value":"0,0E+00","module":"B7"},{"value":"0,0E+00","module":"C1"},{"value":"5,53E-05","module":"C2"},{"value":"0,0E+00","module":"C3"},{"value":"1,61E-02","module":"C4"},{"value":"-1,11E-02","module":"D"}]},{"parameter":"NHWD","unit":"kg","values":[{"value":"2,81E+00","module":"A1"},{"value":"2,00E-01","module":"A2"},{"value":"7,63E-02","module":"A3"},{"value":"1,22E-01","module":"A4"},{"value":"7,75E-02","module":"A5"},{"value":"0,0E+00","module":"B1"},{"value":"0,0E+00","module":"B2"},{"value":"0,0E+00","module":"B3"},{"value":"0,0E+00","module":"B4"},{"value":"0,0E+00","module":"B5"},{"value":"1,14E-01","module":"B6"},{"value":"0,0E+00","module":"B7"},{"value":"0,0E+00","module":"C1"},{"value":"5,21E-02","module":"C2"},{"value":"0,0E+00","module":"C3"},{"value":"6,22E-01","module":"C4"},{"value":"-4,88E-01","module":"D"}]},{"parameter":"RWD","unit":"kg","values":[{"value":"2,22E-04","module":"A1"},{"value":"2,84E-05","module":"A2"},{"value":"1,30E-04","module":"A3"},{"value":"1,70E-05","module":"A4"},{"value":"8,08E-06","module":"A5"},{"value":"0,0E+00","module":"B1"},{"value":"0,0E+00","module":"B2"},{"value":"0,0E+00","module":"B3"},{"value":"0,0E+00","module":"B4"},{"value":"0,0E+00","module":"B5"},{"value":"2,41E-04","module":"B6"},{"value":"0,0E+00","module":"B7"},{"value":"0,0E+00","module":"C1"},{"value":"7,30E-06","module":"C2"},{"value":"0,0E+00","module":"C3"},{"value":"1,27E-06","module":"C4"},{"value":"-1,27E-05","module":"D"}]}],"end_of_life_flow":[{"parameter":"CRU","unit":"kg","values":[{"value":"0,0E+00","module":"A1"},{"value":"0,0E+00","module":"A2"},{"value":"0,0E+00","module":"A3"},{"value":"0,0E+00","module":"A4"},{"value":"0,0E+00","module":"A5"},{"value":"0,0E+00","module":"B1"},{"value":"0,0E+00","module":"B2"},{"value":"0,0E+00","module":"B3"},{"value":"0,0E+00","module":"B4"},{"value":"0,0E+00","module":"B5"},{"value":"0,0E+00","module":"B6"},{"value":"0,0E+00","module":"B7"},{"value":"0,0E+00","module":"C1"},{"value":"0,0E+00","module":"C2"},{"value":"0,0E+00","module":"C3"},{"value":"0,0E+00","module":"C4"},{"value":"0,0E+00","module":"D"}]},{"parameter":"MFR","unit":"kg","values":[{"value":"0,0E+00","module":"A1"},{"value":"0,0E+00","module":"A2"},{"value":"1,57E-03","module":"A3"},{"value":"0,0E+00","module":"A4"},{"value":"1,28E-02","module":"A5"},{"value":"0,0E+00","module":"B1"},{"value":"0,0E+00","module":"B2"},{"value":"0,0E+00","module":"B3"},{"value":"0,0E+00","module":"B4"},{"value":"0,0E+00","module":"B5"},{"value":"0,0E+00","module":"B6"},{"value":"0,0E+00","module":"B7"},{"value":"0,0E+00","module":"C1"},{"value":"0,0E+00","module":"C2"},{"value":"6,40E-01","module":"C3"},{"value":"1,71E-05","module":"C4"},{"value":"-1,13E-02","module":"D"}]},{"parameter":"MER","unit":"kg","values":[{"value":"0,0E+00","module":"A1"},{"value":"0,0E+00","module":"A2"},{"value":"1,45E-01","module":"A3"},{"value":"0,0E+00","module":"A4"},{"value":"6,66E-03","module":"A5"},{"value":"0,0E+00","module":"B1"},{"value":"0,0E+00","module":"B2"},{"value":"0,0E+00","module":"B3"},{"value":"0,0E+00","module":"B4"},{"value":"0,0E+00","module":"B5"},{"value":"0,0E+00","module":"B6"},{"value":"0,0E+00","module":"B7"},{"value":"0,0E+00","module":"C1"},{"value":"0,0E+00","module":"C2"},{"value":"1,90E-01","module":"C3"},{"value":"4,17E-07","module":"C4"},{"value":"-1,48E-03","module":"D"}]},{"parameter":"EEE","unit":"MJ","values":[{"value":"0,0E+00","module":"A1"},{"value":"0,0E+00","module":"A2"},{"value":"8,48E-02","module":"A3"},{"value":"0,0E+00","module":"A4"},{"value":"7,52E-03","module":"A5"},{"value":"0,0E+00","module":"B1"},{"value":"0,0E+00","module":"B2"},{"value":"0,0E+00","module":"B3"},{"value":"0,0E+00","module":"B4"},{"value":"0,0E+00","module":"B5"},{"value":"0,0E+00","module":"B6"},{"value":"0,0E+00","module":"B7"},{"value":"0,0E+00","module":"C1"},{"value":"0,0E+00","module":"C2"},{"value":"2,92E-01","module":"C3"},{"value":"2,71E-05","module":"C4"},{"value":"-3,63E-03","module":"D"}]},{"parameter":"EET","unit":"MJ","values":[{"value":"0,0E+00","module":"A1"},{"value":"0,0E+00","module":"A2"},{"value":"1,28E+00","module":"A3"},{"value":"0,0E+00","module":"A4"},{"value":"1,14E-01","module":"A5"},{"value":"0,0E+00","module":"B1"},{"value":"0,0E+00","module":"B2"},{"value":"0,0E+00","module":"B3"},{"value":"0,0E+00","module":"B4"},{"value":"0,0E+00","module":"B5"},{"value":"0,0E+00","module":"B6"},{"value":"0,0E+00","module":"B7"},{"value":"0,0E+00","module":"C1"},{"value":"0,0E+00","module":"C2"},{"value":"4,42E+00","module":"C3"},{"value":"4,10E-04","module":"C4"},{"value":"-5,50E-02","module":"D"}]}]}