{"product_name":"RQRQ 2x35/16mm\u00b2 ","epd_id":"NEPD-7931-7596","compliance":["EN 15804+A2","ISO 14025","ISO 21930"],"producer_name":"NKT headquarter Denmark A/S","environmental_impact":[{"parameter":"GWP-total","unit":"kg CO2-eq.","values":[{"value":"6,23E+00","module":"A1"},{"value":"1,85E-01","module":"A2"},{"value":"1,62E-01","module":"A3"},{"value":"1,11E-01","module":"A4"},{"value":"1,40E-01","module":"A5"},{"value":"0,0E+00","module":"B1"},{"value":"0,0E+00","module":"B2"},{"value":"0,0E+00","module":"B3"},{"value":"0,0E+00","module":"B4"},{"value":"0,0E+00","module":"B5"},{"value":"7,86E-02","module":"B6"},{"value":"0,0E+00","module":"B7"},{"value":"0,0E+00","module":"C1"},{"value":"4,77E-02","module":"C2"},{"value":"3,08E-01","module":"C3"},{"value":"1,90E-02","module":"C4"},{"value":"-6,90E-01","module":"D"}]},{"parameter":"GWP-fossil","unit":"kg CO2-eq.","values":[{"value":"6,10E+00","module":"A1"},{"value":"1,85E-01","module":"A2"},{"value":"1,12E-01","module":"A3"},{"value":"1,11E-01","module":"A4"},{"value":"1,37E-01","module":"A5"},{"value":"0,0E+00","module":"B1"},{"value":"0,0E+00","module":"B2"},{"value":"0,0E+00","module":"B3"},{"value":"0,0E+00","module":"B4"},{"value":"0,0E+00","module":"B5"},{"value":"7,79E-02","module":"B6"},{"value":"0,0E+00","module":"B7"},{"value":"0,0E+00","module":"C1"},{"value":"4,76E-02","module":"C2"},{"value":"3,08E-01","module":"C3"},{"value":"1,90E-02","module":"C4"},{"value":"-6,86E-01","module":"D"}]},{"parameter":"GWP-biogenic","unit":"kg CO2-eq.","values":[{"value":"1,31E-01","module":"A1"},{"value":"7,60E-05","module":"A2"},{"value":"1,94E-02","module":"A3"},{"value":"4,60E-05","module":"A4"},{"value":"3,01E-03","module":"A5"},{"value":"0,0E+00","module":"B1"},{"value":"0,0E+00","module":"B2"},{"value":"0,0E+00","module":"B3"},{"value":"0,0E+00","module":"B4"},{"value":"0,0E+00","module":"B5"},{"value":"5,48E-04","module":"B6"},{"value":"0,0E+00","module":"B7"},{"value":"0,0E+00","module":"C1"},{"value":"1,97E-05","module":"C2"},{"value":"6,70E-06","module":"C3"},{"value":"1,33E-06","module":"C4"},{"value":"-3,14E-03","module":"D"}]},{"parameter":"GWP-luluc","unit":"kg CO2-eq.","values":[{"value":"5,26E-03","module":"A1"},{"value":"6,70E-05","module":"A2"},{"value":"3,04E-02","module":"A3"},{"value":"3,96E-05","module":"A4"},{"value":"7,16E-04","module":"A5"},{"value":"0,0E+00","module":"B1"},{"value":"0,0E+00","module":"B2"},{"value":"0,0E+00","module":"B3"},{"value":"0,0E+00","module":"B4"},{"value":"0,0E+00","module":"B5"},{"value":"1,81E-04","module":"B6"},{"value":"0,0E+00","module":"B7"},{"value":"0,0E+00","module":"C1"},{"value":"1,70E-05","module":"C2"},{"value":"1,25E-06","module":"C3"},{"value":"1,88E-06","module":"C4"},{"value":"-1,67E-03","module":"D"}]},{"parameter":"ODP","unit":"kg CFC 11-eq.","values":[{"value":"3,64E-07","module":"A1"},{"value":"4,18E-08","module":"A2"},{"value":"2,67E-08","module":"A3"},{"value":"2,52E-08","module":"A4"},{"value":"9,20E-09","module":"A5"},{"value":"0,0E+00","module":"B1"},{"value":"0,0E+00","module":"B2"},{"value":"0,0E+00","module":"B3"},{"value":"0,0E+00","module":"B4"},{"value":"0,0E+00","module":"B5"},{"value":"6,59E-09","module":"B6"},{"value":"0,0E+00","module":"B7"},{"value":"0,0E+00","module":"C1"},{"value":"1,08E-08","module":"C2"},{"value":"6,70E-10","module":"C3"},{"value":"1,55E-09","module":"C4"},{"value":"-1,28E-03","module":"D"}]},{"parameter":"AP","unit":"mol H+-eq.","values":[{"value":"6,05E-01","module":"A1"},{"value":"6,56E-04","module":"A2"},{"value":"3,44E-04","module":"A3"},{"value":"3,19E-04","module":"A4"},{"value":"1,21E-02","module":"A5"},{"value":"0,0E+00","module":"B1"},{"value":"0,0E+00","module":"B2"},{"value":"0,0E+00","module":"B3"},{"value":"0,0E+00","module":"B4"},{"value":"0,0E+00","module":"B5"},{"value":"4,55E-04","module":"B6"},{"value":"0,0E+00","module":"B7"},{"value":"0,0E+00","module":"C1"},{"value":"1,37E-04","module":"C2"},{"value":"6,76E-05","module":"C3"},{"value":"4,18E-05","module":"C4"},{"value":"-1,09E-01","module":"D"}]},{"parameter":"POCP","unit":"kg NMVOC-eq.","values":[{"value":"9,04E-02","module":"A1"},{"value":"5,39E-04","module":"A2"},{"value":"3,02E-04","module":"A3"},{"value":"2,71E-04","module":"A4"},{"value":"1,83E-03","module":"A5"},{"value":"0,0E+00","module":"B1"},{"value":"0,0E+00","module":"B2"},{"value":"0,0E+00","module":"B3"},{"value":"0,0E+00","module":"B4"},{"value":"0,0E+00","module":"B5"},{"value":"1,80E-04","module":"B6"},{"value":"0,0E+00","module":"B7"},{"value":"0,0E+00","module":"C1"},{"value":"1,16E-04","module":"C2"},{"value":"7,99E-05","module":"C3"},{"value":"5,08E-05","module":"C4"},{"value":"-1,90E-02","module":"D"}]},{"parameter":"ADPE","unit":"kg Sb-eq.","values":[{"value":"1,78E-03","module":"A1"},{"value":"5,03E-06","module":"A2"},{"value":"5,69E-07","module":"A3"},{"value":"3,07E-06","module":"A4"},{"value":"3,58E-05","module":"A5"},{"value":"0,0E+00","module":"B1"},{"value":"0,0E+00","module":"B2"},{"value":"0,0E+00","module":"B3"},{"value":"0,0E+00","module":"B4"},{"value":"0,0E+00","module":"B5"},{"value":"5,71E-07","module":"B6"},{"value":"0,0E+00","module":"B7"},{"value":"0,0E+00","module":"C1"},{"value":"1,32E-06","module":"C2"},{"value":"3,37E-08","module":"C3"},{"value":"4,10E-08","module":"C4"},{"value":"-6,09E-04","module":"D"}]},{"parameter":"ADPF","unit":"MJ","values":[{"value":"7,50E+01","module":"A1"},{"value":"2,79E+00","module":"A2"},{"value":"5,93E+00","module":"A3"},{"value":"1,68E+00","module":"A4"},{"value":"1,71E+00","module":"A5"},{"value":"0,0E+00","module":"B1"},{"value":"0,0E+00","module":"B2"},{"value":"0,0E+00","module":"B3"},{"value":"0,0E+00","module":"B4"},{"value":"0,0E+00","module":"B5"},{"value":"1,61E+00","module":"B6"},{"value":"0,0E+00","module":"B7"},{"value":"0,0E+00","module":"C1"},{"value":"7,20E-01","module":"C2"},{"value":"4,24E-02","module":"C3"},{"value":"1,24E-01","module":"C4"},{"value":"-6,30E+00","module":"D"}]},{"parameter":"WDP","unit":"m3 world-eq.","values":[{"value":"1,41E+01","module":"A1"},{"value":"2,66E+00","module":"A2"},{"value":"9,07E+02","module":"A3"},{"value":"1,63E+00","module":"A4"},{"value":"1,86E+01","module":"A5"},{"value":"0,0E+00","module":"B1"},{"value":"0,0E+00","module":"B2"},{"value":"0,0E+00","module":"B3"},{"value":"0,0E+00","module":"B4"},{"value":"0,0E+00","module":"B5"},{"value":"2,42E+01","module":"B6"},{"value":"0,0E+00","module":"B7"},{"value":"0,0E+00","module":"C1"},{"value":"6,97E-01","module":"C2"},{"value":"3,06E-01","module":"C3"},{"value":"2,69E+00","module":"C4"},{"value":"2,07E+01","module":"D"}]},{"parameter":"EP-freshwater","unit":"kg P-eq.","values":[{"value":"5,94E-03","module":"A1"},{"value":"1,46E-06","module":"A2"},{"value":"3,03E-06","module":"A3"},{"value":"8,88E-07","module":"A4"},{"value":"1,19E-04","module":"A5"},{"value":"0,0E+00","module":"B1"},{"value":"0,0E+00","module":"B2"},{"value":"0,0E+00","module":"B3"},{"value":"0,0E+00","module":"B4"},{"value":"0,0E+00","module":"B5"},{"value":"8,31E-06","module":"B6"},{"value":"0,0E+00","module":"B7"},{"value":"0,0E+00","module":"C1"},{"value":"3,81E-07","module":"C2"},{"value":"5,95E-08","module":"C3"},{"value":"8,75E-08","module":"C4"},{"value":"-7,35E-04","module":"D"}]},{"parameter":"EP-marine","unit":"kg N-eq.","values":[{"value":"1,99E-02","module":"A1"},{"value":"1,37E-04","module":"A2"},{"value":"1,20E-04","module":"A3"},{"value":"6,32E-05","module":"A4"},{"value":"4,06E-04","module":"A5"},{"value":"0,0E+00","module":"B1"},{"value":"0,0E+00","module":"B2"},{"value":"0,0E+00","module":"B3"},{"value":"0,0E+00","module":"B4"},{"value":"0,0E+00","module":"B5"},{"value":"5,77E-05","module":"B6"},{"value":"0,0E+00","module":"B7"},{"value":"0,0E+00","module":"C1"},{"value":"2,71E-05","module":"C2"},{"value":"3,23E-05","module":"C3"},{"value":"3,04E-05","module":"C4"},{"value":"-4,53E-03","module":"D"}]},{"parameter":"EP-terrestrial","unit":"mol N-eq.","values":[{"value":"2,86E-01","module":"A1"},{"value":"1,53E-03","module":"A2"},{"value":"1,21E-03","module":"A3"},{"value":"7,07E-04","module":"A4"},{"value":"5,80E-03","module":"A5"},{"value":"0,0E+00","module":"B1"},{"value":"0,0E+00","module":"B2"},{"value":"0,0E+00","module":"B3"},{"value":"0,0E+00","module":"B4"},{"value":"0,0E+00","module":"B5"},{"value":"7,11E-04","module":"B6"},{"value":"0,0E+00","module":"B7"},{"value":"0,0E+00","module":"C1"},{"value":"3,03E-04","module":"C2"},{"value":"3,31E-04","module":"C3"},{"value":"1,68E-04","module":"C4"},{"value":"-7,00E-02","module":"D"}]},{"parameter":"GWP-IOBC","unit":"kg CO2-eq.","values":[{"value":"6,22E+00","module":"A1"},{"value":"1,85E-01","module":"A2"},{"value":"1,57E-01","module":"A3"},{"value":"1,11E-01","module":"A4"},{"value":"1,40E-01","module":"A5"},{"value":"0,0E+00","module":"B1"},{"value":"0,0E+00","module":"B2"},{"value":"0,0E+00","module":"B3"},{"value":"0,0E+00","module":"B4"},{"value":"0,0E+00","module":"B5"},{"value":"8,43E-02","module":"B6"},{"value":"0,0E+00","module":"B7"},{"value":"0,0E+00","module":"C1"},{"value":"4,77E-02","module":"C2"},{"value":"3,08E-01","module":"C3"},{"value":"2,02E-02","module":"C4"},{"value":"-3,45E-01","module":"D"}]}],"additional_environmental_impact":[{"parameter":"PM","unit":"disease incidence","values":[{"value":"1,08E-06","module":"A1"},{"value":"1,12E-08","module":"A2"},{"value":"5,57E-09","module":"A3"},{"value":"6,81E-09","module":"A4"},{"value":"2,20E-08","module":"A5"},{"value":"0,0E+00","module":"B1"},{"value":"0,0E+00","module":"B2"},{"value":"0,0E+00","module":"B3"},{"value":"0,0E+00","module":"B4"},{"value":"0,0E+00","module":"B5"},{"value":"1,19E-09","module":"B6"},{"value":"0,0E+00","module":"B7"},{"value":"0,0E+00","module":"C1"},{"value":"2,92E-09","module":"C2"},{"value":"2,97E-10","module":"C3"},{"value":"7,52E-10","module":"C4"},{"value":"-2,28E-07","module":"D"}]},{"parameter":"ETP-fw","unit":"CTUe","values":[{"value":"4,56E+03","module":"A1"},{"value":"2,06E+00","module":"A2"},{"value":"2,58E+00","module":"A3"},{"value":"1,25E+00","module":"A4"},{"value":"9,49E+01","module":"A5"},{"value":"0,0E+00","module":"B1"},{"value":"0,0E+00","module":"B2"},{"value":"0,0E+00","module":"B3"},{"value":"0,0E+00","module":"B4"},{"value":"0,0E+00","module":"B5"},{"value":"1,13E+00","module":"B6"},{"value":"0,0E+00","module":"B7"},{"value":"0,0E+00","module":"C1"},{"value":"5,34E-01","module":"C2"},{"value":"6,52E-01","module":"C3"},{"value":"1,76E+02","module":"C4"},{"value":"-1,00E+03","module":"D"}]},{"parameter":"HTP-c","unit":"CTUh","values":[{"value":"1,11E-07","module":"A1"},{"value":"0,0E+00","module":"A2"},{"value":"7,50E-11","module":"A3"},{"value":"0,0E+00","module":"A4"},{"value":"2,22E-09","module":"A5"},{"value":"0,0E+00","module":"B1"},{"value":"0,0E+00","module":"B2"},{"value":"0,0E+00","module":"B3"},{"value":"0,0E+00","module":"B4"},{"value":"0,0E+00","module":"B5"},{"value":"3,10E-11","module":"B6"},{"value":"0,0E+00","module":"B7"},{"value":"0,0E+00","module":"C1"},{"value":"0,0E+00","module":"C2"},{"value":"1,80E-11","module":"C3"},{"value":"9,00E-12","module":"C4"},{"value":"-1,42E-08","module":"D"}]},{"parameter":"HTP-nc","unit":"CTUh","values":[{"value":"9,84E-06","module":"A1"},{"value":"2,26E-09","module":"A2"},{"value":"1,70E-09","module":"A3"},{"value":"1,36E-09","module":"A4"},{"value":"1,97E-07","module":"A5"},{"value":"0,0E+00","module":"B1"},{"value":"0,0E+00","module":"B2"},{"value":"0,0E+00","module":"B3"},{"value":"0,0E+00","module":"B4"},{"value":"0,0E+00","module":"B5"},{"value":"1,08E-09","module":"B6"},{"value":"0,0E+00","module":"B7"},{"value":"0,0E+00","module":"C1"},{"value":"5,83E-10","module":"C2"},{"value":"8,13E-10","module":"C3"},{"value":"1,64E-10","module":"C4"},{"value":"-1,21E-06","module":"D"}]},{"parameter":"SQP","unit":"unitless","values":[{"value":"5,88E+01","module":"A1"},{"value":"1,92E+00","module":"A2"},{"value":"2,39E+00","module":"A3"},{"value":"1,18E+00","module":"A4"},{"value":"1,29E+00","module":"A5"},{"value":"0,0E+00","module":"B1"},{"value":"0,0E+00","module":"B2"},{"value":"0,0E+00","module":"B3"},{"value":"0,0E+00","module":"B4"},{"value":"0,0E+00","module":"B5"},{"value":"3,88E-01","module":"B6"},{"value":"0,0E+00","module":"B7"},{"value":"0,0E+00","module":"C1"},{"value":"5,04E-01","module":"C2"},{"value":"7,74E-03","module":"C3"},{"value":"2,77E-01","module":"C4"},{"value":"-1,44E+01","module":"D"}]},{"parameter":"IRP","unit":"kBq U235-eq.","values":[{"value":"1,50E-01","module":"A1"},{"value":"1,22E-02","module":"A2"},{"value":"1,97E-01","module":"A3"},{"value":"7,35E-03","module":"A4"},{"value":"7,35E-03","module":"A5"},{"value":"0,0E+00","module":"B1"},{"value":"0,0E+00","module":"B2"},{"value":"0,0E+00","module":"B3"},{"value":"0,0E+00","module":"B4"},{"value":"0,0E+00","module":"B5"},{"value":"1,41E-02","module":"B6"},{"value":"0,0E+00","module":"B7"},{"value":"0,0E+00","module":"C1"},{"value":"3,15E-03","module":"C2"},{"value":"1,07E-04","module":"C3"},{"value":"7,76E-04","module":"C4"},{"value":"-9,92E-03","module":"D"}]}],"resource_use":[{"parameter":"PERE","unit":"MJ","values":[{"value":"9,63E+00","module":"A1"},{"value":"3,95E-02","module":"A2"},{"value":"3,22E+00","module":"A3"},{"value":"2,41E-02","module":"A4"},{"value":"2,59E-01","module":"A5"},{"value":"0,0E+00","module":"B1"},{"value":"0,0E+00","module":"B2"},{"value":"0,0E+00","module":"B3"},{"value":"0,0E+00","module":"B4"},{"value":"0,0E+00","module":"B5"},{"value":"3,11E-01","module":"B6"},{"value":"0,0E+00","module":"B7"},{"value":"0,0E+00","module":"C1"},{"value":"1,03E-02","module":"C2"},{"value":"2,36E-03","module":"C3"},{"value":"1,45E-02","module":"C4"},{"value":"-3,96E+00","module":"D"}]},{"parameter":"PERM","unit":"MJ","values":[{"value":"0,0E+00","module":"A1"},{"value":"0,0E+00","module":"A2"},{"value":"0,0E+00","module":"A3"},{"value":"0,0E+00","module":"A4"},{"value":"0,0E+00","module":"A5"},{"value":"0,0E+00","module":"B1"},{"value":"0,0E+00","module":"B2"},{"value":"0,0E+00","module":"B3"},{"value":"0,0E+00","module":"B4"},{"value":"0,0E+00","module":"B5"},{"value":"0,0E+00","module":"B6"},{"value":"0,0E+00","module":"B7"},{"value":"0,0E+00","module":"C1"},{"value":"0,0E+00","module":"C2"},{"value":"0,0E+00","module":"C3"},{"value":"0,0E+00","module":"C4"},{"value":"0,0E+00","module":"D"}]},{"parameter":"PERT","unit":"MJ","values":[{"value":"9,63E+00","module":"A1"},{"value":"3,95E-02","module":"A2"},{"value":"3,22E+00","module":"A3"},{"value":"2,41E-02","module":"A4"},{"value":"2,59E-01","module":"A5"},{"value":"0,0E+00","module":"B1"},{"value":"0,0E+00","module":"B2"},{"value":"0,0E+00","module":"B3"},{"value":"0,0E+00","module":"B4"},{"value":"0,0E+00","module":"B5"},{"value":"3,11E-01","module":"B6"},{"value":"0,0E+00","module":"B7"},{"value":"0,0E+00","module":"C1"},{"value":"1,03E-02","module":"C2"},{"value":"2,36E-03","module":"C3"},{"value":"1,45E-02","module":"C4"},{"value":"-3,96E+00","module":"D"}]},{"parameter":"PENRE","unit":"MJ","values":[{"value":"7,05E+01","module":"A1"},{"value":"2,79E+00","module":"A2"},{"value":"5,94E+00","module":"A3"},{"value":"1,68E+00","module":"A4"},{"value":"1,62E+00","module":"A5"},{"value":"0,0E+00","module":"B1"},{"value":"0,0E+00","module":"B2"},{"value":"0,0E+00","module":"B3"},{"value":"0,0E+00","module":"B4"},{"value":"0,0E+00","module":"B5"},{"value":"1,61E+00","module":"B6"},{"value":"0,0E+00","module":"B7"},{"value":"0,0E+00","module":"C1"},{"value":"7,20E-01","module":"C2"},{"value":"4,24E-02","module":"C3"},{"value":"1,24E-01","module":"C4"},{"value":"-6,29E+00","module":"D"}]},{"parameter":"PENRM","unit":"MJ","values":[{"value":"4,46E+00","module":"A1"},{"value":"0,0E+00","module":"A2"},{"value":"0,0E+00","module":"A3"},{"value":"0,0E+00","module":"A4"},{"value":"4,25E-03","module":"A5"},{"value":"0,0E+00","module":"B1"},{"value":"0,0E+00","module":"B2"},{"value":"0,0E+00","module":"B3"},{"value":"0,0E+00","module":"B4"},{"value":"0,0E+00","module":"B5"},{"value":"0,0E+00","module":"B6"},{"value":"0,0E+00","module":"B7"},{"value":"0,0E+00","module":"C1"},{"value":"0,0E+00","module":"C2"},{"value":"-4,25E+00","module":"C3"},{"value":"0,0E+00","module":"C4"},{"value":"0,0E+00","module":"D"}]},{"parameter":"PENRT","unit":"MJ","values":[{"value":"7,50E+01","module":"A1"},{"value":"2,79E+00","module":"A2"},{"value":"6,13E+00","module":"A3"},{"value":"1,68E+00","module":"A4"},{"value":"1,63E+00","module":"A5"},{"value":"0,0E+00","module":"B1"},{"value":"0,0E+00","module":"B2"},{"value":"0,0E+00","module":"B3"},{"value":"0,0E+00","module":"B4"},{"value":"0,0E+00","module":"B5"},{"value":"1,61E+00","module":"B6"},{"value":"0,0E+00","module":"B7"},{"value":"0,0E+00","module":"C1"},{"value":"7,20E-01","module":"C2"},{"value":"-4,20E+00","module":"C3"},{"value":"1,24E-01","module":"C4"},{"value":"-6,29E+00","module":"D"}]},{"parameter":"SM","unit":"kg","values":[{"value":"1,64E-01","module":"A1"},{"value":"0,0E+00","module":"A2"},{"value":"0,0E+00","module":"A3"},{"value":"0,0E+00","module":"A4"},{"value":"3,32E-03","module":"A5"},{"value":"0,0E+00","module":"B1"},{"value":"0,0E+00","module":"B2"},{"value":"0,0E+00","module":"B3"},{"value":"0,0E+00","module":"B4"},{"value":"0,0E+00","module":"B5"},{"value":"0,0E+00","module":"B6"},{"value":"0,0E+00","module":"B7"},{"value":"0,0E+00","module":"C1"},{"value":"0,0E+00","module":"C2"},{"value":"0,0E+00","module":"C3"},{"value":"1,42E-03","module":"C4"},{"value":"1,90E-01","module":"D"}]},{"parameter":"RSF","unit":"MJ","values":[{"value":"4,98E-02","module":"A1"},{"value":"1,41E-03","module":"A2"},{"value":"1,10E-02","module":"A3"},{"value":"8,61E-04","module":"A4"},{"value":"1,27E-03","module":"A5"},{"value":"0,0E+00","module":"B1"},{"value":"0,0E+00","module":"B2"},{"value":"0,0E+00","module":"B3"},{"value":"0,0E+00","module":"B4"},{"value":"0,0E+00","module":"B5"},{"value":"2,27E-02","module":"B6"},{"value":"0,0E+00","module":"B7"},{"value":"0,0E+00","module":"C1"},{"value":"3,69E-04","module":"C2"},{"value":"5,07E-05","module":"C3"},{"value":"3,02E-04","module":"C4"},{"value":"1,77E-02","module":"D"}]},{"parameter":"NRSF","unit":"MJ","values":[{"value":"1,06E-01","module":"A1"},{"value":"5,01E-03","module":"A2"},{"value":"-1,62E-02","module":"A3"},{"value":"3,08E-03","module":"A4"},{"value":"1,96E-03","module":"A5"},{"value":"0,0E+00","module":"B1"},{"value":"0,0E+00","module":"B2"},{"value":"0,0E+00","module":"B3"},{"value":"0,0E+00","module":"B4"},{"value":"0,0E+00","module":"B5"},{"value":"5,39E-03","module":"B6"},{"value":"0,0E+00","module":"B7"},{"value":"0,0E+00","module":"C1"},{"value":"1,32E-03","module":"C2"},{"value":"0,0E+00","module":"C3"},{"value":"6,30E-05","module":"C4"},{"value":"-5,29E-02","module":"D"}]},{"parameter":"FW","unit":"m3","values":[{"value":"1,03E-01","module":"A1"},{"value":"2,95E-04","module":"A2"},{"value":"7,79E-03","module":"A3"},{"value":"1,80E-04","module":"A4"},{"value":"2,23E-03","module":"A5"},{"value":"0,0E+00","module":"B1"},{"value":"0,0E+00","module":"B2"},{"value":"0,0E+00","module":"B3"},{"value":"0,0E+00","module":"B4"},{"value":"0,0E+00","module":"B5"},{"value":"1,36E-03","module":"B6"},{"value":"0,0E+00","module":"B7"},{"value":"0,0E+00","module":"C1"},{"value":"7,70E-05","module":"C2"},{"value":"3,59E-04","module":"C3"},{"value":"1,61E-04","module":"C4"},{"value":"-1,82E-02","module":"D"}]}],"end_of_life_waste":[{"parameter":"HWD","unit":"kg","values":[{"value":"6,01E-02","module":"A1"},{"value":"1,43E-04","module":"A2"},{"value":"2,42E-02","module":"A3"},{"value":"8,67E-05","module":"A4"},{"value":"1,91E-03","module":"A5"},{"value":"0,0E+00","module":"B1"},{"value":"0,0E+00","module":"B2"},{"value":"0,0E+00","module":"B3"},{"value":"0,0E+00","module":"B4"},{"value":"0,0E+00","module":"B5"},{"value":"2,42E-04","module":"B6"},{"value":"0,0E+00","module":"B7"},{"value":"0,0E+00","module":"C1"},{"value":"3,71E-05","module":"C2"},{"value":"0,0E+00","module":"C3"},{"value":"1,08E-02","module":"C4"},{"value":"-7,26E-03","module":"D"}]},{"parameter":"NHWD","unit":"kg","values":[{"value":"1,89E+00","module":"A1"},{"value":"1,33E-01","module":"A2"},{"value":"5,13E-02","module":"A3"},{"value":"8,17E-02","module":"A4"},{"value":"5,15E-02","module":"A5"},{"value":"0,0E+00","module":"B1"},{"value":"0,0E+00","module":"B2"},{"value":"0,0E+00","module":"B3"},{"value":"0,0E+00","module":"B4"},{"value":"0,0E+00","module":"B5"},{"value":"5,44E-03","module":"B6"},{"value":"0,0E+00","module":"B7"},{"value":"0,0E+00","module":"C1"},{"value":"3,50E-02","module":"C2"},{"value":"0,0E+00","module":"C3"},{"value":"4,19E-01","module":"C4"},{"value":"-3,24E-01","module":"D"}]},{"parameter":"RWD","unit":"kg","values":[{"value":"1,52E-04","module":"A1"},{"value":"1,90E-05","module":"A2"},{"value":"8,74E-05","module":"A3"},{"value":"1,14E-05","module":"A4"},{"value":"5,42E-06","module":"A5"},{"value":"0,0E+00","module":"B1"},{"value":"0,0E+00","module":"B2"},{"value":"0,0E+00","module":"B3"},{"value":"0,0E+00","module":"B4"},{"value":"0,0E+00","module":"B5"},{"value":"1,15E-05","module":"B6"},{"value":"0,0E+00","module":"B7"},{"value":"0,0E+00","module":"C1"},{"value":"4,91E-06","module":"C2"},{"value":"0,0E+00","module":"C3"},{"value":"8,55E-07","module":"C4"},{"value":"-8,87E-06","module":"D"}]}],"end_of_life_flow":[{"parameter":"CRU","unit":"kg","values":[{"value":"0,0E+00","module":"A1"},{"value":"0,0E+00","module":"A2"},{"value":"0,0E+00","module":"A3"},{"value":"0,0E+00","module":"A4"},{"value":"0,0E+00","module":"A5"},{"value":"0,0E+00","module":"B1"},{"value":"0,0E+00","module":"B2"},{"value":"0,0E+00","module":"B3"},{"value":"0,0E+00","module":"B4"},{"value":"0,0E+00","module":"B5"},{"value":"0,0E+00","module":"B6"},{"value":"0,0E+00","module":"B7"},{"value":"0,0E+00","module":"C1"},{"value":"0,0E+00","module":"C2"},{"value":"0,0E+00","module":"C3"},{"value":"0,0E+00","module":"C4"},{"value":"0,0E+00","module":"D"}]},{"parameter":"MFR","unit":"kg","values":[{"value":"0,0E+00","module":"A1"},{"value":"0,0E+00","module":"A2"},{"value":"1,06E-03","module":"A3"},{"value":"0,0E+00","module":"A4"},{"value":"8,57E-03","module":"A5"},{"value":"0,0E+00","module":"B1"},{"value":"0,0E+00","module":"B2"},{"value":"0,0E+00","module":"B3"},{"value":"0,0E+00","module":"B4"},{"value":"0,0E+00","module":"B5"},{"value":"0,0E+00","module":"B6"},{"value":"0,0E+00","module":"B7"},{"value":"0,0E+00","module":"C1"},{"value":"0,0E+00","module":"C2"},{"value":"4,28E-01","module":"C3"},{"value":"1,43E-05","module":"C4"},{"value":"-7,42E-03","module":"D"}]},{"parameter":"MER","unit":"kg","values":[{"value":"0,0E+00","module":"A1"},{"value":"0,0E+00","module":"A2"},{"value":"9,72E-02","module":"A3"},{"value":"0,0E+00","module":"A4"},{"value":"4,55E-03","module":"A5"},{"value":"0,0E+00","module":"B1"},{"value":"0,0E+00","module":"B2"},{"value":"0,0E+00","module":"B3"},{"value":"0,0E+00","module":"B4"},{"value":"0,0E+00","module":"B5"},{"value":"0,0E+00","module":"B6"},{"value":"0,0E+00","module":"B7"},{"value":"0,0E+00","module":"C1"},{"value":"0,0E+00","module":"C2"},{"value":"1,30E-01","module":"C3"},{"value":"3,62E-05","module":"C4"},{"value":"-9,77E-04","module":"D"}]},{"parameter":"EEE","unit":"MJ","values":[{"value":"0,0E+00","module":"A1"},{"value":"0,0E+00","module":"A2"},{"value":"5,70E-02","module":"A3"},{"value":"0,0E+00","module":"A4"},{"value":"5,15E-03","module":"A5"},{"value":"0,0E+00","module":"B1"},{"value":"0,0E+00","module":"B2"},{"value":"0,0E+00","module":"B3"},{"value":"0,0E+00","module":"B4"},{"value":"0,0E+00","module":"B5"},{"value":"0,0E+00","module":"B6"},{"value":"0,0E+00","module":"B7"},{"value":"0,0E+00","module":"C1"},{"value":"0,0E+00","module":"C2"},{"value":"2,00E-01","module":"C3"},{"value":"3,37E-04","module":"C4"},{"value":"-2,39E-03","module":"D"}]},{"parameter":"EET","unit":"MJ","values":[{"value":"0,0E+00","module":"A1"},{"value":"0,0E+00","module":"A2"},{"value":"8,63E-01","module":"A3"},{"value":"0,0E+00","module":"A4"},{"value":"7,79E-02","module":"A5"},{"value":"0,0E+00","module":"B1"},{"value":"0,0E+00","module":"B2"},{"value":"0,0E+00","module":"B3"},{"value":"0,0E+00","module":"B4"},{"value":"0,0E+00","module":"B5"},{"value":"0,0E+00","module":"B6"},{"value":"0,0E+00","module":"B7"},{"value":"0,0E+00","module":"C1"},{"value":"0,0E+00","module":"C2"},{"value":"3,03E+00","module":"C3"},{"value":"5,10E-03","module":"C4"},{"value":"-3,62E-02","module":"D"}]}]}