{"product_name":"RVK 60 P","epd_id":"NEPD-8965-8626","compliance":["EN 15804+A2","ISO 14025","ISO 21930"],"producer_name":"Invisible Connections AS","environmental_impact":[{"parameter":"GWP-total","unit":"kg CO2-eq.","values":[{"value":"6,36E+00","module":"A1-A3"},{"value":"4,58E-01","module":"A4"},{"value":"6,14E-01","module":"A5"},{"value":"0,0E+00","module":"C1"},{"value":"1,14E-01","module":"C2"},{"value":"1,03E+00","module":"C3"},{"value":"1,93E-03","module":"C4"},{"value":"-2,38E+00","module":"D"}]},{"parameter":"GWP-fossil","unit":"kg CO2-eq.","values":[{"value":"6,98E+00","module":"A1-A3"},{"value":"4,57E-01","module":"A4"},{"value":"5,65E-03","module":"A5"},{"value":"0,0E+00","module":"C1"},{"value":"1,14E-01","module":"C2"},{"value":"1,03E+00","module":"C3"},{"value":"1,92E-03","module":"C4"},{"value":"-2,38E+00","module":"D"}]},{"parameter":"GWP-biogenic","unit":"kg CO2-eq.","values":[{"value":"-6,22E-01","module":"A1-A3"},{"value":"1,89E-04","module":"A4"},{"value":"6,09E-01","module":"A5"},{"value":"0,0E+00","module":"C1"},{"value":"4,73E-05","module":"C2"},{"value":"8,34E-06","module":"C3"},{"value":"3,72E-06","module":"C4"},{"value":"-1,39E-03","module":"D"}]},{"parameter":"GWP-luluc","unit":"kg CO2-eq.","values":[{"value":"3,75E-03","module":"A1-A3"},{"value":"1,63E-04","module":"A4"},{"value":"1,45E-06","module":"A5"},{"value":"0,0E+00","module":"C1"},{"value":"4,07E-05","module":"C2"},{"value":"1,22E-06","module":"C3"},{"value":"3,81E-07","module":"C4"},{"value":"-2,73E-03","module":"D"}]},{"parameter":"ODP","unit":"kg CFC 11-eq.","values":[{"value":"1,75E-07","module":"A1-A3"},{"value":"1,04E-07","module":"A4"},{"value":"9,03E-10","module":"A5"},{"value":"0,0E+00","module":"C1"},{"value":"2,59E-08","module":"C2"},{"value":"7,90E-10","module":"C3"},{"value":"6,47E-10","module":"C4"},{"value":"-3,56E-03","module":"D"}]},{"parameter":"AP","unit":"mol H+-eq.","values":[{"value":"2,27E-02","module":"A1-A3"},{"value":"1,31E-03","module":"A4"},{"value":"4,54E-05","module":"A5"},{"value":"0,0E+00","module":"C1"},{"value":"3,29E-04","module":"C2"},{"value":"1,29E-04","module":"C3"},{"value":"1,45E-05","module":"C4"},{"value":"-1,20E-02","module":"D"}]},{"parameter":"POCP","unit":"kg NMVOC-eq.","values":[{"value":"1,69E-02","module":"A1-A3"},{"value":"1,11E-03","module":"A4"},{"value":"5,37E-05","module":"A5"},{"value":"0,0E+00","module":"C1"},{"value":"2,79E-04","module":"C2"},{"value":"1,61E-04","module":"C3"},{"value":"1,67E-05","module":"C4"},{"value":"-1,21E-02","module":"D"}]},{"parameter":"ADPE","unit":"kg Sb-eq.","values":[{"value":"4,20E-05","module":"A1-A3"},{"value":"1,26E-05","module":"A4"},{"value":"9,16E-08","module":"A5"},{"value":"0,0E+00","module":"C1"},{"value":"3,16E-06","module":"C2"},{"value":"3,61E-08","module":"C3"},{"value":"1,64E-08","module":"C4"},{"value":"-4,07E-05","module":"D"}]},{"parameter":"ADPF","unit":"MJ","values":[{"value":"8,06E+01","module":"A1-A3"},{"value":"6,92E+00","module":"A4"},{"value":"6,64E-02","module":"A5"},{"value":"0,0E+00","module":"C1"},{"value":"1,73E+00","module":"C2"},{"value":"6,75E-02","module":"C3"},{"value":"4,48E-02","module":"C4"},{"value":"-2,03E+01","module":"D"}]},{"parameter":"WDP","unit":"m3 world-eq.","values":[{"value":"2,49E+02","module":"A1-A3"},{"value":"6,69E+00","module":"A4"},{"value":"1,02E-01","module":"A5"},{"value":"0,0E+00","module":"C1"},{"value":"1,67E+00","module":"C2"},{"value":"1,53E-01","module":"C3"},{"value":"1,38E-01","module":"C4"},{"value":"1,12E+02","module":"D"}]},{"parameter":"EP-freshwater","unit":"kg P-eq.","values":[{"value":"5,27E-05","module":"A1-A3"},{"value":"3,65E-06","module":"A4"},{"value":"6,77E-08","module":"A5"},{"value":"0,0E+00","module":"C1"},{"value":"9,14E-07","module":"C2"},{"value":"7,91E-08","module":"C3"},{"value":"2,12E-08","module":"C4"},{"value":"-1,48E-04","module":"D"}]},{"parameter":"EP-marine","unit":"kg N-eq.","values":[{"value":"5,41E-03","module":"A1-A3"},{"value":"2,60E-04","module":"A4"},{"value":"1,95E-05","module":"A5"},{"value":"0,0E+00","module":"C1"},{"value":"6,50E-05","module":"C2"},{"value":"6,20E-05","module":"C3"},{"value":"5,29E-06","module":"C4"},{"value":"-2,53E-03","module":"D"}]},{"parameter":"EP-terrestrial","unit":"mol N-eq.","values":[{"value":"5,86E-02","module":"A1-A3"},{"value":"2,91E-03","module":"A4"},{"value":"2,09E-04","module":"A5"},{"value":"0,0E+00","module":"C1"},{"value":"7,27E-04","module":"C2"},{"value":"6,71E-04","module":"C3"},{"value":"5,85E-05","module":"C4"},{"value":"-2,59E-02","module":"D"}]},{"parameter":"GWP-IOBC","unit":"kg CO2-eq.","values":[{"value":"7,14E+00","module":"A1-A3"},{"value":"4,58E-01","module":"A4"},{"value":"5,65E-03","module":"A5"},{"value":"0,0E+00","module":"C1"},{"value":"1,14E-01","module":"C2"},{"value":"1,03E+00","module":"C3"},{"value":"1,95E-03","module":"C4"},{"value":"-3,54E+00","module":"D"}]}],"additional_environmental_impact":[{"parameter":"PM","unit":"disease incidence","values":[{"value":"2,46E-07","module":"A1-A3"},{"value":"2,80E-08","module":"A4"},{"value":"5,55E-10","module":"A5"},{"value":"0,0E+00","module":"C1"},{"value":"7,00E-09","module":"C2"},{"value":"5,06E-10","module":"C3"},{"value":"3,11E-10","module":"C4"},{"value":"-2,18E-07","module":"D"}]},{"parameter":"ETP-fw","unit":"CTUe","values":[{"value":"3,54E+01","module":"A1-A3"},{"value":"5,13E+00","module":"A4"},{"value":"7,56E-02","module":"A5"},{"value":"0,0E+00","module":"C1"},{"value":"1,28E+00","module":"C2"},{"value":"2,01E-01","module":"C3"},{"value":"3,81E-02","module":"C4"},{"value":"-1,34E+02","module":"D"}]},{"parameter":"HTP-c","unit":"CTUh","values":[{"value":"8,39E-09","module":"A1-A3"},{"value":"0,0E+00","module":"A4"},{"value":"8,00E-12","module":"A5"},{"value":"0,0E+00","module":"C1"},{"value":"0,0E+00","module":"C2"},{"value":"2,30E-11","module":"C3"},{"value":"1,00E-12","module":"C4"},{"value":"-1,13E-08","module":"D"}]},{"parameter":"HTP-nc","unit":"CTUh","values":[{"value":"7,11E-08","module":"A1-A3"},{"value":"5,60E-09","module":"A4"},{"value":"4,03E-10","module":"A5"},{"value":"0,0E+00","module":"C1"},{"value":"1,40E-09","module":"C2"},{"value":"8,65E-10","module":"C3"},{"value":"3,70E-11","module":"C4"},{"value":"2,40E-07","module":"D"}]},{"parameter":"SQP","unit":"unitless","values":[{"value":"3,80E+01","module":"A1-A3"},{"value":"4,84E+00","module":"A4"},{"value":"3,72E-02","module":"A5"},{"value":"0,0E+00","module":"C1"},{"value":"1,21E+00","module":"C2"},{"value":"8,19E-03","module":"C3"},{"value":"1,49E-01","module":"C4"},{"value":"-6,14E+00","module":"D"}]},{"parameter":"IRP","unit":"kBq U235-eq.","values":[{"value":"1,99E-01","module":"A1-A3"},{"value":"3,02E-02","module":"A4"},{"value":"2,41E-04","module":"A5"},{"value":"0,0E+00","module":"C1"},{"value":"7,56E-03","module":"C2"},{"value":"1,14E-04","module":"C3"},{"value":"1,94E-04","module":"C4"},{"value":"3,88E-03","module":"D"}]}],"resource_use":[{"parameter":"PERE","unit":"MJ","values":[{"value":"1,28E+01","module":"A1-A3"},{"value":"9,90E-02","module":"A4"},{"value":"1,36E-03","module":"A5"},{"value":"0,0E+00","module":"C1"},{"value":"2,47E-02","module":"C2"},{"value":"1,98E-03","module":"C3"},{"value":"9,64E-04","module":"C4"},{"value":"-5,92E+00","module":"D"}]},{"parameter":"PERM","unit":"MJ","values":[{"value":"5,57E+00","module":"A1-A3"},{"value":"0,0E+00","module":"A4"},{"value":"-5,57E+00","module":"A5"},{"value":"0,0E+00","module":"C1"},{"value":"0,0E+00","module":"C2"},{"value":"0,0E+00","module":"C3"},{"value":"0,0E+00","module":"C4"},{"value":"0,0E+00","module":"D"}]},{"parameter":"PERT","unit":"MJ","values":[{"value":"1,84E+01","module":"A1-A3"},{"value":"9,90E-02","module":"A4"},{"value":"-5,57E+00","module":"A5"},{"value":"0,0E+00","module":"C1"},{"value":"2,47E-02","module":"C2"},{"value":"1,98E-03","module":"C3"},{"value":"9,64E-04","module":"C4"},{"value":"-5,92E+00","module":"D"}]},{"parameter":"PENRE","unit":"MJ","values":[{"value":"6,60E+01","module":"A1-A3"},{"value":"6,92E+00","module":"A4"},{"value":"6,64E-02","module":"A5"},{"value":"0,0E+00","module":"C1"},{"value":"1,73E+00","module":"C2"},{"value":"6,75E-02","module":"C3"},{"value":"4,48E-02","module":"C4"},{"value":"-2,03E+01","module":"D"}]},{"parameter":"PENRM","unit":"MJ","values":[{"value":"1,47E+01","module":"A1-A3"},{"value":"0,0E+00","module":"A4"},{"value":"0,0E+00","module":"A5"},{"value":"0,0E+00","module":"C1"},{"value":"0,0E+00","module":"C2"},{"value":"0,0E+00","module":"C3"},{"value":"0,0E+00","module":"C4"},{"value":"0,0E+00","module":"D"}]},{"parameter":"PENRT","unit":"MJ","values":[{"value":"8,06E+01","module":"A1-A3"},{"value":"6,92E+00","module":"A4"},{"value":"6,64E-02","module":"A5"},{"value":"0,0E+00","module":"C1"},{"value":"1,73E+00","module":"C2"},{"value":"6,75E-02","module":"C3"},{"value":"4,48E-02","module":"C4"},{"value":"-2,03E+01","module":"D"}]},{"parameter":"SM","unit":"kg","values":[{"value":"5,52E-01","module":"A1-A3"},{"value":"0,0E+00","module":"A4"},{"value":"0,0E+00","module":"A5"},{"value":"0,0E+00","module":"C1"},{"value":"0,0E+00","module":"C2"},{"value":"0,0E+00","module":"C3"},{"value":"1,09E-02","module":"C4"},{"value":"0,0E+00","module":"D"}]},{"parameter":"RSF","unit":"MJ","values":[{"value":"2,84E-02","module":"A1-A3"},{"value":"3,54E-03","module":"A4"},{"value":"3,98E-05","module":"A5"},{"value":"0,0E+00","module":"C1"},{"value":"8,85E-04","module":"C2"},{"value":"5,59E-05","module":"C3"},{"value":"2,15E-05","module":"C4"},{"value":"8,34E-02","module":"D"}]},{"parameter":"NRSF","unit":"MJ","values":[{"value":"2,15E-02","module":"A1-A3"},{"value":"1,27E-02","module":"A4"},{"value":"4,53E-04","module":"A5"},{"value":"0,0E+00","module":"C1"},{"value":"3,17E-03","module":"C2"},{"value":"0,0E+00","module":"C3"},{"value":"1,30E-03","module":"C4"},{"value":"2,19E+00","module":"D"}]},{"parameter":"FW","unit":"m3","values":[{"value":"2,93E-02","module":"A1-A3"},{"value":"7,40E-04","module":"A4"},{"value":"4,83E-05","module":"A5"},{"value":"0,0E+00","module":"C1"},{"value":"1,85E-04","module":"C2"},{"value":"1,91E-04","module":"C3"},{"value":"5,07E-05","module":"C4"},{"value":"-1,02E-02","module":"D"}]}],"end_of_life_waste":[{"parameter":"HWD","unit":"kg","values":[{"value":"1,58E-02","module":"A1-A3"},{"value":"3,57E-04","module":"A4"},{"value":"0,0E+00","module":"A5"},{"value":"0,0E+00","module":"C1"},{"value":"8,92E-05","module":"C2"},{"value":"0,0E+00","module":"C3"},{"value":"2,46E-02","module":"C4"},{"value":"-1,21E-02","module":"D"}]},{"parameter":"NHWD","unit":"kg","values":[{"value":"1,28E+00","module":"A1-A3"},{"value":"3,36E-01","module":"A4"},{"value":"2,10E-01","module":"A5"},{"value":"0,0E+00","module":"C1"},{"value":"8,41E-02","module":"C2"},{"value":"0,0E+00","module":"C3"},{"value":"2,56E-01","module":"C4"},{"value":"-9,69E-01","module":"D"}]},{"parameter":"RWD","unit":"kg","values":[{"value":"5,25E-04","module":"A1-A3"},{"value":"4,71E-05","module":"A4"},{"value":"0,0E+00","module":"A5"},{"value":"0,0E+00","module":"C1"},{"value":"1,18E-05","module":"C2"},{"value":"0,0E+00","module":"C3"},{"value":"5,91E-08","module":"C4"},{"value":"2,76E-06","module":"D"}]}],"end_of_life_flow":[{"parameter":"CRU","unit":"kg","values":[{"value":"0,0E+00","module":"A1-A3"},{"value":"0,0E+00","module":"A4"},{"value":"1,90E-01","module":"A5"},{"value":"0,0E+00","module":"C1"},{"value":"0,0E+00","module":"C2"},{"value":"0,0E+00","module":"C3"},{"value":"0,0E+00","module":"C4"},{"value":"0,0E+00","module":"D"}]},{"parameter":"MFR","unit":"kg","values":[{"value":"2,13E-01","module":"A1-A3"},{"value":"0,0E+00","module":"A4"},{"value":"4,97E-06","module":"A5"},{"value":"0,0E+00","module":"C1"},{"value":"0,0E+00","module":"C2"},{"value":"2,31E+00","module":"C3"},{"value":"1,14E-02","module":"C4"},{"value":"0,0E+00","module":"D"}]},{"parameter":"MER","unit":"kg","values":[{"value":"2,76E-03","module":"A1-A3"},{"value":"0,0E+00","module":"A4"},{"value":"2,10E-01","module":"A5"},{"value":"0,0E+00","module":"C1"},{"value":"0,0E+00","module":"C2"},{"value":"3,42E-01","module":"C3"},{"value":"3,27E-08","module":"C4"},{"value":"0,0E+00","module":"D"}]},{"parameter":"EEE","unit":"MJ","values":[{"value":"8,38E-04","module":"A1-A3"},{"value":"0,0E+00","module":"A4"},{"value":"1,46E-01","module":"A5"},{"value":"0,0E+00","module":"C1"},{"value":"0,0E+00","module":"C2"},{"value":"6,63E-01","module":"C3"},{"value":"6,68E-04","module":"C4"},{"value":"0,0E+00","module":"D"}]},{"parameter":"EET","unit":"MJ","values":[{"value":"1,27E-02","module":"A1-A3"},{"value":"0,0E+00","module":"A4"},{"value":"2,21E+00","module":"A5"},{"value":"0,0E+00","module":"C1"},{"value":"0,0E+00","module":"C2"},{"value":"1,00E+01","module":"C3"},{"value":"1,01E-02","module":"C4"},{"value":"0,0E+00","module":"D"}]}]}