{"product_name":"RVK 60 P G","epd_id":"NEPD-8964-8628","compliance":["EN 15804+A2","ISO 14025","ISO 21930"],"producer_name":"Invisible Connections AS","environmental_impact":[{"parameter":"GWP-total","unit":"kg CO2-eq.","values":[{"value":"6,63E+00","module":"A1-A3"},{"value":"4,66E-01","module":"A4"},{"value":"6,14E-01","module":"A5"},{"value":"0,0E+00","module":"C1"},{"value":"1,16E-01","module":"C2"},{"value":"1,03E+00","module":"C3"},{"value":"1,95E-03","module":"C4"},{"value":"-2,43E+00","module":"D"}]},{"parameter":"GWP-fossil","unit":"kg CO2-eq.","values":[{"value":"7,24E+00","module":"A1-A3"},{"value":"4,66E-01","module":"A4"},{"value":"5,65E-03","module":"A5"},{"value":"0,0E+00","module":"C1"},{"value":"1,16E-01","module":"C2"},{"value":"1,03E+00","module":"C3"},{"value":"1,95E-03","module":"C4"},{"value":"-2,43E+00","module":"D"}]},{"parameter":"GWP-biogenic","unit":"kg CO2-eq.","values":[{"value":"-6,20E-01","module":"A1-A3"},{"value":"1,93E-04","module":"A4"},{"value":"6,09E-01","module":"A5"},{"value":"0,0E+00","module":"C1"},{"value":"4,82E-05","module":"C2"},{"value":"8,34E-06","module":"C3"},{"value":"3,73E-06","module":"C4"},{"value":"-1,42E-03","module":"D"}]},{"parameter":"GWP-luluc","unit":"kg CO2-eq.","values":[{"value":"4,33E-03","module":"A1-A3"},{"value":"1,66E-04","module":"A4"},{"value":"1,45E-06","module":"A5"},{"value":"0,0E+00","module":"C1"},{"value":"4,14E-05","module":"C2"},{"value":"1,22E-06","module":"C3"},{"value":"3,86E-07","module":"C4"},{"value":"-2,75E-03","module":"D"}]},{"parameter":"ODP","unit":"kg CFC 11-eq.","values":[{"value":"2,12E-07","module":"A1-A3"},{"value":"1,05E-07","module":"A4"},{"value":"9,03E-10","module":"A5"},{"value":"0,0E+00","module":"C1"},{"value":"2,64E-08","module":"C2"},{"value":"7,90E-10","module":"C3"},{"value":"6,57E-10","module":"C4"},{"value":"-3,56E-03","module":"D"}]},{"parameter":"AP","unit":"mol H+-eq.","values":[{"value":"4,88E-02","module":"A1-A3"},{"value":"1,34E-03","module":"A4"},{"value":"4,54E-05","module":"A5"},{"value":"0,0E+00","module":"C1"},{"value":"3,34E-04","module":"C2"},{"value":"1,29E-04","module":"C3"},{"value":"1,47E-05","module":"C4"},{"value":"-1,22E-02","module":"D"}]},{"parameter":"POCP","unit":"kg NMVOC-eq.","values":[{"value":"1,81E-02","module":"A1-A3"},{"value":"1,13E-03","module":"A4"},{"value":"5,37E-05","module":"A5"},{"value":"0,0E+00","module":"C1"},{"value":"2,84E-04","module":"C2"},{"value":"1,61E-04","module":"C3"},{"value":"1,70E-05","module":"C4"},{"value":"-1,23E-02","module":"D"}]},{"parameter":"ADPE","unit":"kg Sb-eq.","values":[{"value":"3,91E-03","module":"A1-A3"},{"value":"1,29E-05","module":"A4"},{"value":"9,16E-08","module":"A5"},{"value":"0,0E+00","module":"C1"},{"value":"3,21E-06","module":"C2"},{"value":"3,61E-08","module":"C3"},{"value":"1,66E-08","module":"C4"},{"value":"-4,15E-05","module":"D"}]},{"parameter":"ADPF","unit":"MJ","values":[{"value":"8,50E+01","module":"A1-A3"},{"value":"7,04E+00","module":"A4"},{"value":"6,64E-02","module":"A5"},{"value":"0,0E+00","module":"C1"},{"value":"1,76E+00","module":"C2"},{"value":"6,75E-02","module":"C3"},{"value":"4,55E-02","module":"C4"},{"value":"-2,07E+01","module":"D"}]},{"parameter":"WDP","unit":"m3 world-eq.","values":[{"value":"2,65E+02","module":"A1-A3"},{"value":"6,81E+00","module":"A4"},{"value":"1,02E-01","module":"A5"},{"value":"0,0E+00","module":"C1"},{"value":"1,70E+00","module":"C2"},{"value":"1,53E-01","module":"C3"},{"value":"1,40E-01","module":"C4"},{"value":"1,14E+02","module":"D"}]},{"parameter":"EP-freshwater","unit":"kg P-eq.","values":[{"value":"7,39E-05","module":"A1-A3"},{"value":"3,72E-06","module":"A4"},{"value":"6,77E-08","module":"A5"},{"value":"0,0E+00","module":"C1"},{"value":"9,30E-07","module":"C2"},{"value":"7,91E-08","module":"C3"},{"value":"2,13E-08","module":"C4"},{"value":"-1,51E-04","module":"D"}]},{"parameter":"EP-marine","unit":"kg N-eq.","values":[{"value":"6,53E-03","module":"A1-A3"},{"value":"2,65E-04","module":"A4"},{"value":"1,95E-05","module":"A5"},{"value":"0,0E+00","module":"C1"},{"value":"6,62E-05","module":"C2"},{"value":"6,20E-05","module":"C3"},{"value":"5,37E-06","module":"C4"},{"value":"-2,58E-03","module":"D"}]},{"parameter":"EP-terrestrial","unit":"mol N-eq.","values":[{"value":"1,71E-01","module":"A1-A3"},{"value":"2,96E-03","module":"A4"},{"value":"2,09E-04","module":"A5"},{"value":"0,0E+00","module":"C1"},{"value":"7,40E-04","module":"C2"},{"value":"6,71E-04","module":"C3"},{"value":"5,94E-05","module":"C4"},{"value":"-2,64E-02","module":"D"}]},{"parameter":"GWP-IOBC","unit":"kg CO2-eq.","values":[{"value":"7,40E+00","module":"A1-A3"},{"value":"4,66E-01","module":"A4"},{"value":"5,65E-03","module":"A5"},{"value":"0,0E+00","module":"C1"},{"value":"1,16E-01","module":"C2"},{"value":"1,03E+00","module":"C3"},{"value":"1,97E-03","module":"C4"},{"value":"-3,61E+00","module":"D"}]}],"additional_environmental_impact":[{"parameter":"PM","unit":"disease incidence","values":[{"value":"4,22E-07","module":"A1-A3"},{"value":"2,85E-08","module":"A4"},{"value":"5,55E-10","module":"A5"},{"value":"0,0E+00","module":"C1"},{"value":"7,13E-09","module":"C2"},{"value":"5,06E-10","module":"C3"},{"value":"3,15E-10","module":"C4"},{"value":"-2,22E-07","module":"D"}]},{"parameter":"ETP-fw","unit":"CTUe","values":[{"value":"4,47E+01","module":"A1-A3"},{"value":"5,22E+00","module":"A4"},{"value":"7,56E-02","module":"A5"},{"value":"0,0E+00","module":"C1"},{"value":"1,30E+00","module":"C2"},{"value":"2,01E-01","module":"C3"},{"value":"3,85E-02","module":"C4"},{"value":"-1,36E+02","module":"D"}]},{"parameter":"HTP-c","unit":"CTUh","values":[{"value":"9,30E-09","module":"A1-A3"},{"value":"0,0E+00","module":"A4"},{"value":"8,00E-12","module":"A5"},{"value":"0,0E+00","module":"C1"},{"value":"0,0E+00","module":"C2"},{"value":"2,30E-11","module":"C3"},{"value":"1,00E-12","module":"C4"},{"value":"-1,15E-08","module":"D"}]},{"parameter":"HTP-nc","unit":"CTUh","values":[{"value":"9,73E-08","module":"A1-A3"},{"value":"5,70E-09","module":"A4"},{"value":"4,03E-10","module":"A5"},{"value":"0,0E+00","module":"C1"},{"value":"1,42E-09","module":"C2"},{"value":"8,65E-10","module":"C3"},{"value":"3,70E-11","module":"C4"},{"value":"2,45E-07","module":"D"}]},{"parameter":"SQP","unit":"unitless","values":[{"value":"3,93E+01","module":"A1-A3"},{"value":"4,92E+00","module":"A4"},{"value":"3,72E-02","module":"A5"},{"value":"0,0E+00","module":"C1"},{"value":"1,23E+00","module":"C2"},{"value":"8,19E-03","module":"C3"},{"value":"1,52E-01","module":"C4"},{"value":"-6,17E+00","module":"D"}]},{"parameter":"IRP","unit":"kBq U235-eq.","values":[{"value":"2,23E-01","module":"A1-A3"},{"value":"3,08E-02","module":"A4"},{"value":"2,41E-04","module":"A5"},{"value":"0,0E+00","module":"C1"},{"value":"7,69E-03","module":"C2"},{"value":"1,14E-04","module":"C3"},{"value":"1,97E-04","module":"C4"},{"value":"4,05E-03","module":"D"}]}],"resource_use":[{"parameter":"PERE","unit":"MJ","values":[{"value":"1,33E+01","module":"A1-A3"},{"value":"1,01E-01","module":"A4"},{"value":"1,36E-03","module":"A5"},{"value":"0,0E+00","module":"C1"},{"value":"2,52E-02","module":"C2"},{"value":"1,98E-03","module":"C3"},{"value":"9,75E-04","module":"C4"},{"value":"-5,96E+00","module":"D"}]},{"parameter":"PERM","unit":"MJ","values":[{"value":"5,57E+00","module":"A1-A3"},{"value":"0,0E+00","module":"A4"},{"value":"-5,57E+00","module":"A5"},{"value":"0,0E+00","module":"C1"},{"value":"0,0E+00","module":"C2"},{"value":"0,0E+00","module":"C3"},{"value":"0,0E+00","module":"C4"},{"value":"0,0E+00","module":"D"}]},{"parameter":"PERT","unit":"MJ","values":[{"value":"1,88E+01","module":"A1-A3"},{"value":"1,01E-01","module":"A4"},{"value":"-5,57E+00","module":"A5"},{"value":"0,0E+00","module":"C1"},{"value":"2,52E-02","module":"C2"},{"value":"1,98E-03","module":"C3"},{"value":"9,75E-04","module":"C4"},{"value":"-5,96E+00","module":"D"}]},{"parameter":"PENRE","unit":"MJ","values":[{"value":"7,03E+01","module":"A1-A3"},{"value":"7,04E+00","module":"A4"},{"value":"6,64E-02","module":"A5"},{"value":"0,0E+00","module":"C1"},{"value":"1,76E+00","module":"C2"},{"value":"6,75E-02","module":"C3"},{"value":"4,55E-02","module":"C4"},{"value":"-2,07E+01","module":"D"}]},{"parameter":"PENRM","unit":"MJ","values":[{"value":"1,47E+01","module":"A1-A3"},{"value":"0,0E+00","module":"A4"},{"value":"0,0E+00","module":"A5"},{"value":"0,0E+00","module":"C1"},{"value":"0,0E+00","module":"C2"},{"value":"0,0E+00","module":"C3"},{"value":"0,0E+00","module":"C4"},{"value":"0,0E+00","module":"D"}]},{"parameter":"PENRT","unit":"MJ","values":[{"value":"8,50E+01","module":"A1-A3"},{"value":"7,04E+00","module":"A4"},{"value":"6,64E-02","module":"A5"},{"value":"0,0E+00","module":"C1"},{"value":"1,76E+00","module":"C2"},{"value":"6,75E-02","module":"C3"},{"value":"4,55E-02","module":"C4"},{"value":"-2,07E+01","module":"D"}]},{"parameter":"SM","unit":"kg","values":[{"value":"5,52E-01","module":"A1-A3"},{"value":"0,0E+00","module":"A4"},{"value":"0,0E+00","module":"A5"},{"value":"0,0E+00","module":"C1"},{"value":"0,0E+00","module":"C2"},{"value":"0,0E+00","module":"C3"},{"value":"1,09E-02","module":"C4"},{"value":"0,0E+00","module":"D"}]},{"parameter":"RSF","unit":"MJ","values":[{"value":"4,61E-02","module":"A1-A3"},{"value":"3,60E-03","module":"A4"},{"value":"3,98E-05","module":"A5"},{"value":"0,0E+00","module":"C1"},{"value":"9,01E-04","module":"C2"},{"value":"5,59E-05","module":"C3"},{"value":"2,17E-05","module":"C4"},{"value":"8,51E-02","module":"D"}]},{"parameter":"NRSF","unit":"MJ","values":[{"value":"3,14E-02","module":"A1-A3"},{"value":"1,29E-02","module":"A4"},{"value":"4,53E-04","module":"A5"},{"value":"0,0E+00","module":"C1"},{"value":"3,22E-03","module":"C2"},{"value":"0,0E+00","module":"C3"},{"value":"1,30E-03","module":"C4"},{"value":"2,24E+00","module":"D"}]},{"parameter":"FW","unit":"m3","values":[{"value":"3,57E-02","module":"A1-A3"},{"value":"7,53E-04","module":"A4"},{"value":"4,83E-05","module":"A5"},{"value":"0,0E+00","module":"C1"},{"value":"1,88E-04","module":"C2"},{"value":"1,91E-04","module":"C3"},{"value":"5,15E-05","module":"C4"},{"value":"-1,03E-02","module":"D"}]}],"end_of_life_waste":[{"parameter":"HWD","unit":"kg","values":[{"value":"1,80E-02","module":"A1-A3"},{"value":"3,63E-04","module":"A4"},{"value":"0,0E+00","module":"A5"},{"value":"0,0E+00","module":"C1"},{"value":"9,08E-05","module":"C2"},{"value":"0,0E+00","module":"C3"},{"value":"2,46E-02","module":"C4"},{"value":"-1,24E-02","module":"D"}]},{"parameter":"NHWD","unit":"kg","values":[{"value":"1,31E+00","module":"A1-A3"},{"value":"3,42E-01","module":"A4"},{"value":"2,10E-01","module":"A5"},{"value":"0,0E+00","module":"C1"},{"value":"8,56E-02","module":"C2"},{"value":"0,0E+00","module":"C3"},{"value":"2,61E-01","module":"C4"},{"value":"-9,88E-01","module":"D"}]},{"parameter":"RWD","unit":"kg","values":[{"value":"5,44E-04","module":"A1-A3"},{"value":"4,79E-05","module":"A4"},{"value":"0,0E+00","module":"A5"},{"value":"0,0E+00","module":"C1"},{"value":"1,20E-05","module":"C2"},{"value":"0,0E+00","module":"C3"},{"value":"5,91E-08","module":"C4"},{"value":"2,89E-06","module":"D"}]}],"end_of_life_flow":[{"parameter":"CRU","unit":"kg","values":[{"value":"0,0E+00","module":"A1-A3"},{"value":"0,0E+00","module":"A4"},{"value":"1,90E-01","module":"A5"},{"value":"0,0E+00","module":"C1"},{"value":"0,0E+00","module":"C2"},{"value":"0,0E+00","module":"C3"},{"value":"0,0E+00","module":"C4"},{"value":"0,0E+00","module":"D"}]},{"parameter":"MFR","unit":"kg","values":[{"value":"2,13E-01","module":"A1-A3"},{"value":"0,0E+00","module":"A4"},{"value":"4,97E-06","module":"A5"},{"value":"0,0E+00","module":"C1"},{"value":"0,0E+00","module":"C2"},{"value":"2,36E+00","module":"C3"},{"value":"1,14E-02","module":"C4"},{"value":"0,0E+00","module":"D"}]},{"parameter":"MER","unit":"kg","values":[{"value":"2,76E-03","module":"A1-A3"},{"value":"0,0E+00","module":"A4"},{"value":"2,10E-01","module":"A5"},{"value":"0,0E+00","module":"C1"},{"value":"0,0E+00","module":"C2"},{"value":"3,42E-01","module":"C3"},{"value":"3,27E-08","module":"C4"},{"value":"0,0E+00","module":"D"}]},{"parameter":"EEE","unit":"MJ","values":[{"value":"8,38E-04","module":"A1-A3"},{"value":"0,0E+00","module":"A4"},{"value":"1,46E-01","module":"A5"},{"value":"0,0E+00","module":"C1"},{"value":"0,0E+00","module":"C2"},{"value":"6,63E-01","module":"C3"},{"value":"6,68E-04","module":"C4"},{"value":"0,0E+00","module":"D"}]},{"parameter":"EET","unit":"MJ","values":[{"value":"1,27E-02","module":"A1-A3"},{"value":"0,0E+00","module":"A4"},{"value":"2,21E+00","module":"A5"},{"value":"0,0E+00","module":"C1"},{"value":"0,0E+00","module":"C2"},{"value":"1,00E+01","module":"C3"},{"value":"1,01E-02","module":"C4"},{"value":"0,0E+00","module":"D"}]}]}