{"product_name":"RVK 101 G","epd_id":"NEPD-8959-8633","compliance":["EN 15804+A2","ISO 14025","ISO 21930"],"producer_name":"Invisible Connections AS","environmental_impact":[{"parameter":"GWP-total","unit":"kg CO2-eq.","values":[{"value":"1,91E+01","module":"A1-A3"},{"value":"1,30E+00","module":"A4"},{"value":"2,83E+00","module":"A5"},{"value":"0,0E+00","module":"C1"},{"value":"3,26E-01","module":"C2"},{"value":"4,62E-01","module":"C3"},{"value":"4,02E-03","module":"C4"},{"value":"-7,09E+00","module":"D"}]},{"parameter":"GWP-fossil","unit":"kg CO2-eq.","values":[{"value":"2,20E+01","module":"A1-A3"},{"value":"1,30E+00","module":"A4"},{"value":"2,71E-02","module":"A5"},{"value":"0,0E+00","module":"C1"},{"value":"3,26E-01","module":"C2"},{"value":"4,62E-01","module":"C3"},{"value":"4,01E-03","module":"C4"},{"value":"-7,09E+00","module":"D"}]},{"parameter":"GWP-biogenic","unit":"kg CO2-eq.","values":[{"value":"-2,85E+00","module":"A1-A3"},{"value":"5,40E-04","module":"A4"},{"value":"2,80E+00","module":"A5"},{"value":"0,0E+00","module":"C1"},{"value":"1,35E-04","module":"C2"},{"value":"3,73E-06","module":"C3"},{"value":"5,99E-06","module":"C4"},{"value":"-3,94E-03","module":"D"}]},{"parameter":"GWP-luluc","unit":"kg CO2-eq.","values":[{"value":"2,27E-02","module":"A1-A3"},{"value":"4,64E-04","module":"A4"},{"value":"8,40E-06","module":"A5"},{"value":"0,0E+00","module":"C1"},{"value":"1,16E-04","module":"C2"},{"value":"5,48E-07","module":"C3"},{"value":"8,10E-07","module":"C4"},{"value":"-3,92E-03","module":"D"}]},{"parameter":"ODP","unit":"kg CFC 11-eq.","values":[{"value":"7,46E-07","module":"A1-A3"},{"value":"2,95E-07","module":"A4"},{"value":"5,33E-09","module":"A5"},{"value":"0,0E+00","module":"C1"},{"value":"7,38E-08","module":"C2"},{"value":"3,53E-10","module":"C3"},{"value":"1,77E-09","module":"C4"},{"value":"-1,59E-03","module":"D"}]},{"parameter":"AP","unit":"mol H+-eq.","values":[{"value":"1,69E-01","module":"A1-A3"},{"value":"3,75E-03","module":"A4"},{"value":"1,54E-04","module":"A5"},{"value":"0,0E+00","module":"C1"},{"value":"9,37E-04","module":"C2"},{"value":"5,78E-05","module":"C3"},{"value":"3,67E-05","module":"C4"},{"value":"-3,53E-02","module":"D"}]},{"parameter":"POCP","unit":"kg NMVOC-eq.","values":[{"value":"5,66E-02","module":"A1-A3"},{"value":"3,18E-03","module":"A4"},{"value":"1,68E-04","module":"A5"},{"value":"0,0E+00","module":"C1"},{"value":"7,94E-04","module":"C2"},{"value":"7,18E-05","module":"C3"},{"value":"4,32E-05","module":"C4"},{"value":"-3,56E-02","module":"D"}]},{"parameter":"ADPE","unit":"kg Sb-eq.","values":[{"value":"1,48E-02","module":"A1-A3"},{"value":"3,60E-05","module":"A4"},{"value":"5,98E-07","module":"A5"},{"value":"0,0E+00","module":"C1"},{"value":"9,00E-06","module":"C2"},{"value":"1,62E-08","module":"C3"},{"value":"3,61E-08","module":"C4"},{"value":"-1,22E-04","module":"D"}]},{"parameter":"ADPF","unit":"MJ","values":[{"value":"2,64E+02","module":"A1-A3"},{"value":"1,97E+01","module":"A4"},{"value":"3,62E-01","module":"A5"},{"value":"0,0E+00","module":"C1"},{"value":"4,93E+00","module":"C2"},{"value":"3,02E-02","module":"C3"},{"value":"1,19E-01","module":"C4"},{"value":"-5,98E+01","module":"D"}]},{"parameter":"WDP","unit":"m3 world-eq.","values":[{"value":"4,20E+02","module":"A1-A3"},{"value":"1,91E+01","module":"A4"},{"value":"4,84E-01","module":"A5"},{"value":"0,0E+00","module":"C1"},{"value":"4,77E+00","module":"C2"},{"value":"6,84E-02","module":"C3"},{"value":"2,70E-01","module":"C4"},{"value":"3,62E+02","module":"D"}]},{"parameter":"EP-freshwater","unit":"kg P-eq.","values":[{"value":"3,36E-04","module":"A1-A3"},{"value":"1,04E-05","module":"A4"},{"value":"2,52E-07","module":"A5"},{"value":"0,0E+00","module":"C1"},{"value":"2,60E-06","module":"C2"},{"value":"3,54E-08","module":"C3"},{"value":"3,54E-08","module":"C4"},{"value":"-4,37E-04","module":"D"}]},{"parameter":"EP-marine","unit":"kg N-eq.","values":[{"value":"2,12E-02","module":"A1-A3"},{"value":"7,41E-04","module":"A4"},{"value":"5,71E-05","module":"A5"},{"value":"0,0E+00","module":"C1"},{"value":"1,85E-04","module":"C2"},{"value":"2,77E-05","module":"C3"},{"value":"1,37E-05","module":"C4"},{"value":"-7,32E-03","module":"D"}]},{"parameter":"EP-terrestrial","unit":"mol N-eq.","values":[{"value":"6,11E-01","module":"A1-A3"},{"value":"8,29E-03","module":"A4"},{"value":"6,15E-04","module":"A5"},{"value":"0,0E+00","module":"C1"},{"value":"2,07E-03","module":"C2"},{"value":"3,00E-04","module":"C3"},{"value":"1,51E-04","module":"C4"},{"value":"-7,49E-02","module":"D"}]},{"parameter":"GWP-IOBC","unit":"kg CO2-eq.","values":[{"value":"2,24E+01","module":"A1-A3"},{"value":"1,30E+00","module":"A4"},{"value":"2,72E-02","module":"A5"},{"value":"0,0E+00","module":"C1"},{"value":"3,26E-01","module":"C2"},{"value":"4,62E-01","module":"C3"},{"value":"4,03E-03","module":"C4"},{"value":"-1,06E+01","module":"D"}]}],"additional_environmental_impact":[{"parameter":"PM","unit":"disease incidence","values":[{"value":"1,44E-06","module":"A1-A3"},{"value":"7,98E-08","module":"A4"},{"value":"2,11E-09","module":"A5"},{"value":"0,0E+00","module":"C1"},{"value":"1,99E-08","module":"C2"},{"value":"2,27E-10","module":"C3"},{"value":"7,98E-10","module":"C4"},{"value":"-5,97E-07","module":"D"}]},{"parameter":"ETP-fw","unit":"CTUe","values":[{"value":"2,08E+02","module":"A1-A3"},{"value":"1,46E+01","module":"A4"},{"value":"4,66E-01","module":"A5"},{"value":"0,0E+00","module":"C1"},{"value":"3,65E+00","module":"C2"},{"value":"9,01E-02","module":"C3"},{"value":"7,24E-02","module":"C4"},{"value":"-3,96E+02","module":"D"}]},{"parameter":"HTP-c","unit":"CTUh","values":[{"value":"1,45E-08","module":"A1-A3"},{"value":"0,0E+00","module":"A4"},{"value":"2,20E-11","module":"A5"},{"value":"0,0E+00","module":"C1"},{"value":"0,0E+00","module":"C2"},{"value":"1,00E-11","module":"C3"},{"value":"3,00E-12","module":"C4"},{"value":"-3,40E-08","module":"D"}]},{"parameter":"HTP-nc","unit":"CTUh","values":[{"value":"2,25E-07","module":"A1-A3"},{"value":"1,60E-08","module":"A4"},{"value":"1,01E-09","module":"A5"},{"value":"0,0E+00","module":"C1"},{"value":"3,99E-09","module":"C2"},{"value":"3,87E-10","module":"C3"},{"value":"4,90E-11","module":"C4"},{"value":"7,37E-07","module":"D"}]},{"parameter":"SQP","unit":"unitless","values":[{"value":"3,52E+02","module":"A1-A3"},{"value":"1,38E+01","module":"A4"},{"value":"2,33E-01","module":"A5"},{"value":"0,0E+00","module":"C1"},{"value":"3,45E+00","module":"C2"},{"value":"3,66E-03","module":"C3"},{"value":"4,19E-01","module":"C4"},{"value":"-6,54E+00","module":"D"}]},{"parameter":"IRP","unit":"kBq U235-eq.","values":[{"value":"6,82E-01","module":"A1-A3"},{"value":"8,61E-02","module":"A4"},{"value":"1,49E-03","module":"A5"},{"value":"0,0E+00","module":"C1"},{"value":"2,15E-02","module":"C2"},{"value":"5,10E-05","module":"C3"},{"value":"5,13E-04","module":"C4"},{"value":"2,34E-02","module":"D"}]}],"resource_use":[{"parameter":"PERE","unit":"MJ","values":[{"value":"5,74E+01","module":"A1-A3"},{"value":"2,82E-01","module":"A4"},{"value":"6,34E-03","module":"A5"},{"value":"0,0E+00","module":"C1"},{"value":"7,05E-02","module":"C2"},{"value":"8,87E-04","module":"C3"},{"value":"1,99E-03","module":"C4"},{"value":"-6,76E+00","module":"D"}]},{"parameter":"PERM","unit":"MJ","values":[{"value":"2,34E+01","module":"A1-A3"},{"value":"0,0E+00","module":"A4"},{"value":"-2,34E+01","module":"A5"},{"value":"0,0E+00","module":"C1"},{"value":"0,0E+00","module":"C2"},{"value":"0,0E+00","module":"C3"},{"value":"0,0E+00","module":"C4"},{"value":"0,0E+00","module":"D"}]},{"parameter":"PERT","unit":"MJ","values":[{"value":"8,08E+01","module":"A1-A3"},{"value":"2,82E-01","module":"A4"},{"value":"-2,34E+01","module":"A5"},{"value":"0,0E+00","module":"C1"},{"value":"7,05E-02","module":"C2"},{"value":"8,87E-04","module":"C3"},{"value":"1,99E-03","module":"C4"},{"value":"-6,76E+00","module":"D"}]},{"parameter":"PENRE","unit":"MJ","values":[{"value":"2,58E+02","module":"A1-A3"},{"value":"1,97E+01","module":"A4"},{"value":"3,62E-01","module":"A5"},{"value":"0,0E+00","module":"C1"},{"value":"4,93E+00","module":"C2"},{"value":"3,02E-02","module":"C3"},{"value":"1,19E-01","module":"C4"},{"value":"-5,97E+01","module":"D"}]},{"parameter":"PENRM","unit":"MJ","values":[{"value":"6,56E+00","module":"A1-A3"},{"value":"0,0E+00","module":"A4"},{"value":"0,0E+00","module":"A5"},{"value":"0,0E+00","module":"C1"},{"value":"0,0E+00","module":"C2"},{"value":"0,0E+00","module":"C3"},{"value":"0,0E+00","module":"C4"},{"value":"0,0E+00","module":"D"}]},{"parameter":"PENRT","unit":"MJ","values":[{"value":"2,65E+02","module":"A1-A3"},{"value":"1,97E+01","module":"A4"},{"value":"3,62E-01","module":"A5"},{"value":"0,0E+00","module":"C1"},{"value":"4,93E+00","module":"C2"},{"value":"3,02E-02","module":"C3"},{"value":"1,19E-01","module":"C4"},{"value":"-5,97E+01","module":"D"}]},{"parameter":"SM","unit":"kg","values":[{"value":"9,94E-01","module":"A1-A3"},{"value":"0,0E+00","module":"A4"},{"value":"0,0E+00","module":"A5"},{"value":"0,0E+00","module":"C1"},{"value":"0,0E+00","module":"C2"},{"value":"0,0E+00","module":"C3"},{"value":"1,28E-02","module":"C4"},{"value":"0,0E+00","module":"D"}]},{"parameter":"RSF","unit":"MJ","values":[{"value":"2,48E-01","module":"A1-A3"},{"value":"1,01E-02","module":"A4"},{"value":"2,03E-04","module":"A5"},{"value":"0,0E+00","module":"C1"},{"value":"2,52E-03","module":"C2"},{"value":"2,50E-05","module":"C3"},{"value":"4,20E-05","module":"C4"},{"value":"2,55E-01","module":"D"}]},{"parameter":"NRSF","unit":"MJ","values":[{"value":"1,26E-01","module":"A1-A3"},{"value":"3,61E-02","module":"A4"},{"value":"1,23E-03","module":"A5"},{"value":"0,0E+00","module":"C1"},{"value":"9,02E-03","module":"C2"},{"value":"0,0E+00","module":"C3"},{"value":"7,04E-04","module":"C4"},{"value":"7,31E+00","module":"D"}]},{"parameter":"FW","unit":"m3","values":[{"value":"1,46E-01","module":"A1-A3"},{"value":"2,11E-03","module":"A4"},{"value":"1,94E-04","module":"A5"},{"value":"0,0E+00","module":"C1"},{"value":"5,27E-04","module":"C2"},{"value":"8,53E-05","module":"C3"},{"value":"1,39E-04","module":"C4"},{"value":"-1,73E-02","module":"D"}]}],"end_of_life_waste":[{"parameter":"HWD","unit":"kg","values":[{"value":"3,89E-02","module":"A1-A3"},{"value":"1,02E-03","module":"A4"},{"value":"0,0E+00","module":"A5"},{"value":"0,0E+00","module":"C1"},{"value":"2,54E-04","module":"C2"},{"value":"0,0E+00","module":"C3"},{"value":"2,26E-02","module":"C4"},{"value":"-3,67E-02","module":"D"}]},{"parameter":"NHWD","unit":"kg","values":[{"value":"3,14E+00","module":"A1-A3"},{"value":"9,58E-01","module":"A4"},{"value":"1,49E+00","module":"A5"},{"value":"0,0E+00","module":"C1"},{"value":"2,40E-01","module":"C2"},{"value":"0,0E+00","module":"C3"},{"value":"8,01E-01","module":"C4"},{"value":"-2,90E+00","module":"D"}]},{"parameter":"RWD","unit":"kg","values":[{"value":"1,71E-03","module":"A1-A3"},{"value":"1,34E-04","module":"A4"},{"value":"0,0E+00","module":"A5"},{"value":"0,0E+00","module":"C1"},{"value":"3,36E-05","module":"C2"},{"value":"0,0E+00","module":"C3"},{"value":"4,76E-08","module":"C4"},{"value":"1,78E-05","module":"D"}]}],"end_of_life_flow":[{"parameter":"CRU","unit":"kg","values":[{"value":"0,0E+00","module":"A1-A3"},{"value":"0,0E+00","module":"A4"},{"value":"1,76E-01","module":"A5"},{"value":"0,0E+00","module":"C1"},{"value":"0,0E+00","module":"C2"},{"value":"0,0E+00","module":"C3"},{"value":"0,0E+00","module":"C4"},{"value":"0,0E+00","module":"D"}]},{"parameter":"MFR","unit":"kg","values":[{"value":"6,71E-01","module":"A1-A3"},{"value":"0,0E+00","module":"A4"},{"value":"1,12E+00","module":"A5"},{"value":"0,0E+00","module":"C1"},{"value":"0,0E+00","module":"C2"},{"value":"7,26E+00","module":"C3"},{"value":"1,34E-02","module":"C4"},{"value":"0,0E+00","module":"D"}]},{"parameter":"MER","unit":"kg","values":[{"value":"7,21E-03","module":"A1-A3"},{"value":"0,0E+00","module":"A4"},{"value":"3,71E-01","module":"A5"},{"value":"0,0E+00","module":"C1"},{"value":"0,0E+00","module":"C2"},{"value":"1,53E-01","module":"C3"},{"value":"3,85E-08","module":"C4"},{"value":"0,0E+00","module":"D"}]},{"parameter":"EEE","unit":"MJ","values":[{"value":"8,38E-04","module":"A1-A3"},{"value":"0,0E+00","module":"A4"},{"value":"2,68E-01","module":"A5"},{"value":"0,0E+00","module":"C1"},{"value":"0,0E+00","module":"C2"},{"value":"2,97E-01","module":"C3"},{"value":"7,87E-04","module":"C4"},{"value":"0,0E+00","module":"D"}]},{"parameter":"EET","unit":"MJ","values":[{"value":"1,27E-02","module":"A1-A3"},{"value":"0,0E+00","module":"A4"},{"value":"4,06E+00","module":"A5"},{"value":"0,0E+00","module":"C1"},{"value":"0,0E+00","module":"C2"},{"value":"4,49E+00","module":"C3"},{"value":"1,19E-02","module":"C4"},{"value":"0,0E+00","module":"D"}]}]}