{"product_name":"RXQ 3G1,5 0,6/1kV","epd_id":"NEPD-8809-8465","compliance":["EN 15804+A2","ISO 14025","ISO 21930"],"producer_name":"Amokabel AB","environmental_impact":[{"parameter":"GWP-total","unit":"kg CO2-eq.","values":[{"value":"4,30E-01","module":"A1"},{"value":"1,90E-02","module":"A2"},{"value":"2,08E-03","module":"A3"},{"value":"9,99E-03","module":"A4"},{"value":"4,44E-02","module":"A5"},{"value":"0,0E+00","module":"B1"},{"value":"0,0E+00","module":"B2"},{"value":"0,0E+00","module":"B3"},{"value":"0,0E+00","module":"B4"},{"value":"0,0E+00","module":"B5"},{"value":"2,69E-01","module":"B6"},{"value":"0,0E+00","module":"B7"},{"value":"0,0E+00","module":"C1"},{"value":"2,57E-03","module":"C2"},{"value":"1,91E-01","module":"C3"},{"value":"7,56E-03","module":"C4"},{"value":"-4,56E-02","module":"D"}]},{"parameter":"GWP-fossil","unit":"kg CO2-eq.","values":[{"value":"4,40E-01","module":"A1"},{"value":"1,90E-02","module":"A2"},{"value":"1,98E-03","module":"A3"},{"value":"9,98E-03","module":"A4"},{"value":"1,07E-02","module":"A5"},{"value":"0,0E+00","module":"B1"},{"value":"0,0E+00","module":"B2"},{"value":"0,0E+00","module":"B3"},{"value":"0,0E+00","module":"B4"},{"value":"0,0E+00","module":"B5"},{"value":"2,48E-01","module":"B6"},{"value":"0,0E+00","module":"B7"},{"value":"0,0E+00","module":"C1"},{"value":"2,57E-03","module":"C2"},{"value":"1,91E-01","module":"C3"},{"value":"7,55E-03","module":"C4"},{"value":"-4,50E-02","module":"D"}]},{"parameter":"GWP-biogenic","unit":"kg CO2-eq.","values":[{"value":"-9,97E-03","module":"A1"},{"value":"7,24E-06","module":"A2"},{"value":"4,06E-05","module":"A3"},{"value":"4,13E-06","module":"A4"},{"value":"3,37E-02","module":"A5"},{"value":"0,0E+00","module":"B1"},{"value":"0,0E+00","module":"B2"},{"value":"0,0E+00","module":"B3"},{"value":"0,0E+00","module":"B4"},{"value":"0,0E+00","module":"B5"},{"value":"5,03E-03","module":"B6"},{"value":"0,0E+00","module":"B7"},{"value":"0,0E+00","module":"C1"},{"value":"1,06E-06","module":"C2"},{"value":"1,54E-06","module":"C3"},{"value":"7,10E-07","module":"C4"},{"value":"-1,81E-04","module":"D"}]},{"parameter":"GWP-luluc","unit":"kg CO2-eq.","values":[{"value":"2,94E-04","module":"A1"},{"value":"7,81E-06","module":"A2"},{"value":"6,10E-05","module":"A3"},{"value":"3,55E-06","module":"A4"},{"value":"7,15E-06","module":"A5"},{"value":"0,0E+00","module":"B1"},{"value":"0,0E+00","module":"B2"},{"value":"0,0E+00","module":"B3"},{"value":"0,0E+00","module":"B4"},{"value":"0,0E+00","module":"B5"},{"value":"1,61E-02","module":"B6"},{"value":"0,0E+00","module":"B7"},{"value":"0,0E+00","module":"C1"},{"value":"9,15E-07","module":"C2"},{"value":"2,27E-07","module":"C3"},{"value":"2,38E-07","module":"C4"},{"value":"-4,07E-04","module":"D"}]},{"parameter":"ODP","unit":"kg CFC 11-eq.","values":[{"value":"2,17E-08","module":"A1"},{"value":"4,19E-09","module":"A2"},{"value":"5,17E-10","module":"A3"},{"value":"2,26E-09","module":"A4"},{"value":"6,35E-10","module":"A5"},{"value":"0,0E+00","module":"B1"},{"value":"0,0E+00","module":"B2"},{"value":"0,0E+00","module":"B3"},{"value":"0,0E+00","module":"B4"},{"value":"0,0E+00","module":"B5"},{"value":"1,21E-07","module":"B6"},{"value":"0,0E+00","module":"B7"},{"value":"0,0E+00","module":"C1"},{"value":"5,82E-10","module":"C2"},{"value":"1,47E-10","module":"C3"},{"value":"2,68E-10","module":"C4"},{"value":"-7,85E-04","module":"D"}]},{"parameter":"AP","unit":"mol H+-eq.","values":[{"value":"9,89E-03","module":"A1"},{"value":"1,73E-04","module":"A2"},{"value":"7,31E-06","module":"A3"},{"value":"2,87E-05","module":"A4"},{"value":"2,19E-04","module":"A5"},{"value":"0,0E+00","module":"B1"},{"value":"0,0E+00","module":"B2"},{"value":"0,0E+00","module":"B3"},{"value":"0,0E+00","module":"B4"},{"value":"0,0E+00","module":"B5"},{"value":"1,61E-03","module":"B6"},{"value":"0,0E+00","module":"B7"},{"value":"0,0E+00","module":"C1"},{"value":"7,39E-06","module":"C2"},{"value":"2,39E-05","module":"C3"},{"value":"6,88E-06","module":"C4"},{"value":"-5,84E-03","module":"D"}]},{"parameter":"POCP","unit":"kg NMVOC-eq.","values":[{"value":"3,10E-03","module":"A1"},{"value":"1,29E-04","module":"A2"},{"value":"4,37E-06","module":"A3"},{"value":"2,43E-05","module":"A4"},{"value":"6,84E-05","module":"A5"},{"value":"0,0E+00","module":"B1"},{"value":"0,0E+00","module":"B2"},{"value":"0,0E+00","module":"B3"},{"value":"0,0E+00","module":"B4"},{"value":"0,0E+00","module":"B5"},{"value":"8,24E-04","module":"B6"},{"value":"0,0E+00","module":"B7"},{"value":"0,0E+00","module":"C1"},{"value":"6,26E-06","module":"C2"},{"value":"2,97E-05","module":"C3"},{"value":"9,29E-06","module":"C4"},{"value":"-1,08E-03","module":"D"}]},{"parameter":"ADPE","unit":"kg Sb-eq.","values":[{"value":"8,15E-05","module":"A1"},{"value":"4,42E-07","module":"A2"},{"value":"4,42E-08","module":"A3"},{"value":"2,76E-07","module":"A4"},{"value":"1,82E-06","module":"A5"},{"value":"0,0E+00","module":"B1"},{"value":"0,0E+00","module":"B2"},{"value":"0,0E+00","module":"B3"},{"value":"0,0E+00","module":"B4"},{"value":"0,0E+00","module":"B5"},{"value":"9,91E-06","module":"B6"},{"value":"0,0E+00","module":"B7"},{"value":"0,0E+00","module":"C1"},{"value":"7,10E-08","module":"C2"},{"value":"6,69E-09","module":"C3"},{"value":"6,98E-09","module":"C4"},{"value":"-3,23E-05","module":"D"}]},{"parameter":"ADPF","unit":"MJ","values":[{"value":"1,17E+01","module":"A1"},{"value":"2,78E-01","module":"A2"},{"value":"1,14E-01","module":"A3"},{"value":"1,51E-01","module":"A4"},{"value":"1,84E-01","module":"A5"},{"value":"0,0E+00","module":"B1"},{"value":"0,0E+00","module":"B2"},{"value":"0,0E+00","module":"B3"},{"value":"0,0E+00","module":"B4"},{"value":"0,0E+00","module":"B5"},{"value":"2,90E+01","module":"B6"},{"value":"0,0E+00","module":"B7"},{"value":"0,0E+00","module":"C1"},{"value":"3,89E-02","module":"C2"},{"value":"1,25E-02","module":"C3"},{"value":"2,03E-02","module":"C4"},{"value":"-4,60E-01","module":"D"}]},{"parameter":"WDP","unit":"m3 world-eq.","values":[{"value":"2,58E+01","module":"A1"},{"value":"2,30E-01","module":"A2"},{"value":"1,12E+01","module":"A3"},{"value":"1,46E-01","module":"A4"},{"value":"7,00E-01","module":"A5"},{"value":"0,0E+00","module":"B1"},{"value":"0,0E+00","module":"B2"},{"value":"0,0E+00","module":"B3"},{"value":"0,0E+00","module":"B4"},{"value":"0,0E+00","module":"B5"},{"value":"2,95E+03","module":"B6"},{"value":"0,0E+00","module":"B7"},{"value":"0,0E+00","module":"C1"},{"value":"3,76E-02","module":"C2"},{"value":"2,83E-02","module":"C3"},{"value":"2,54E-01","module":"C4"},{"value":"-4,44E-02","module":"D"}]},{"parameter":"EP-freshwater","unit":"kg P-eq.","values":[{"value":"7,82E-05","module":"A1"},{"value":"1,35E-07","module":"A2"},{"value":"6,57E-08","module":"A3"},{"value":"7,97E-08","module":"A4"},{"value":"1,70E-06","module":"A5"},{"value":"0,0E+00","module":"B1"},{"value":"0,0E+00","module":"B2"},{"value":"0,0E+00","module":"B3"},{"value":"0,0E+00","module":"B4"},{"value":"0,0E+00","module":"B5"},{"value":"1,67E-05","module":"B6"},{"value":"0,0E+00","module":"B7"},{"value":"0,0E+00","module":"C1"},{"value":"2,05E-08","module":"C2"},{"value":"1,46E-08","module":"C3"},{"value":"1,18E-08","module":"C4"},{"value":"-3,97E-05","module":"D"}]},{"parameter":"EP-marine","unit":"kg N-eq.","values":[{"value":"7,37E-04","module":"A1"},{"value":"4,09E-05","module":"A2"},{"value":"1,47E-06","module":"A3"},{"value":"5,67E-06","module":"A4"},{"value":"1,79E-05","module":"A5"},{"value":"0,0E+00","module":"B1"},{"value":"0,0E+00","module":"B2"},{"value":"0,0E+00","module":"B3"},{"value":"0,0E+00","module":"B4"},{"value":"0,0E+00","module":"B5"},{"value":"2,75E-04","module":"B6"},{"value":"0,0E+00","module":"B7"},{"value":"0,0E+00","module":"C1"},{"value":"1,46E-06","module":"C2"},{"value":"1,15E-05","module":"C3"},{"value":"9,97E-06","module":"C4"},{"value":"-2,65E-04","module":"D"}]},{"parameter":"EP-terrestrial","unit":"mol N-eq.","values":[{"value":"1,03E-02","module":"A1"},{"value":"4,55E-04","module":"A2"},{"value":"1,80E-05","module":"A3"},{"value":"6,35E-05","module":"A4"},{"value":"2,44E-04","module":"A5"},{"value":"0,0E+00","module":"B1"},{"value":"0,0E+00","module":"B2"},{"value":"0,0E+00","module":"B3"},{"value":"0,0E+00","module":"B4"},{"value":"0,0E+00","module":"B5"},{"value":"3,62E-03","module":"B6"},{"value":"0,0E+00","module":"B7"},{"value":"0,0E+00","module":"C1"},{"value":"1,63E-05","module":"C2"},{"value":"1,24E-04","module":"C3"},{"value":"2,73E-05","module":"C4"},{"value":"-3,97E-03","module":"D"}]},{"parameter":"GWP-IOBC","unit":"kg CO2-eq.","values":[{"value":"4,34E-01","module":"A1"},{"value":"1,90E-02","module":"A2"},{"value":"2,07E-03","module":"A3"},{"value":"9,98E-03","module":"A4"},{"value":"1,07E-02","module":"A5"},{"value":"0,0E+00","module":"B1"},{"value":"0,0E+00","module":"B2"},{"value":"0,0E+00","module":"B3"},{"value":"0,0E+00","module":"B4"},{"value":"0,0E+00","module":"B5"},{"value":"2,68E-01","module":"B6"},{"value":"0,0E+00","module":"B7"},{"value":"0,0E+00","module":"C1"},{"value":"2,57E-03","module":"C2"},{"value":"1,91E-01","module":"C3"},{"value":"7,60E-03","module":"C4"},{"value":"-2,72E-02","module":"D"}]}],"additional_environmental_impact":[{"parameter":"PM","unit":"disease incidence","values":[{"value":"3,15E-08","module":"A1"},{"value":"1,03E-09","module":"A2"},{"value":"6,20E-11","module":"A3"},{"value":"6,11E-10","module":"A4"},{"value":"7,16E-10","module":"A5"},{"value":"0,0E+00","module":"B1"},{"value":"0,0E+00","module":"B2"},{"value":"0,0E+00","module":"B3"},{"value":"0,0E+00","module":"B4"},{"value":"0,0E+00","module":"B5"},{"value":"1,16E-08","module":"B6"},{"value":"0,0E+00","module":"B7"},{"value":"0,0E+00","module":"C1"},{"value":"1,57E-10","module":"C2"},{"value":"9,30E-11","module":"C3"},{"value":"1,31E-10","module":"C4"},{"value":"-1,69E-08","module":"D"}]},{"parameter":"ETP-fw","unit":"CTUe","values":[{"value":"1,08E+02","module":"A1"},{"value":"1,97E-01","module":"A2"},{"value":"6,27E-02","module":"A3"},{"value":"1,12E-01","module":"A4"},{"value":"2,60E+00","module":"A5"},{"value":"0,0E+00","module":"B1"},{"value":"0,0E+00","module":"B2"},{"value":"0,0E+00","module":"B3"},{"value":"0,0E+00","module":"B4"},{"value":"0,0E+00","module":"B5"},{"value":"1,53E+01","module":"B6"},{"value":"0,0E+00","module":"B7"},{"value":"0,0E+00","module":"C1"},{"value":"2,88E-02","module":"C2"},{"value":"3,73E-02","module":"C3"},{"value":"8,64E+00","module":"C4"},{"value":"-5,37E+01","module":"D"}]},{"parameter":"HTP-c","unit":"CTUh","values":[{"value":"1,94E-09","module":"A1"},{"value":"0,0E+00","module":"A2"},{"value":"2,00E-12","module":"A3"},{"value":"0,0E+00","module":"A4"},{"value":"4,40E-11","module":"A5"},{"value":"0,0E+00","module":"B1"},{"value":"0,0E+00","module":"B2"},{"value":"0,0E+00","module":"B3"},{"value":"0,0E+00","module":"B4"},{"value":"0,0E+00","module":"B5"},{"value":"4,40E-10","module":"B6"},{"value":"0,0E+00","module":"B7"},{"value":"0,0E+00","module":"C1"},{"value":"0,0E+00","module":"C2"},{"value":"5,00E-12","module":"C3"},{"value":"0,0E+00","module":"C4"},{"value":"-7,62E-10","module":"D"}]},{"parameter":"HTP-nc","unit":"CTUh","values":[{"value":"1,45E-07","module":"A1"},{"value":"2,19E-10","module":"A2"},{"value":"4,60E-11","module":"A3"},{"value":"1,22E-10","module":"A4"},{"value":"3,28E-09","module":"A5"},{"value":"0,0E+00","module":"B1"},{"value":"0,0E+00","module":"B2"},{"value":"0,0E+00","module":"B3"},{"value":"0,0E+00","module":"B4"},{"value":"0,0E+00","module":"B5"},{"value":"1,06E-08","module":"B6"},{"value":"0,0E+00","module":"B7"},{"value":"0,0E+00","module":"C1"},{"value":"3,10E-11","module":"C2"},{"value":"1,60E-10","module":"C3"},{"value":"2,20E-11","module":"C4"},{"value":"-6,47E-08","module":"D"}]},{"parameter":"SQP","unit":"unitless","values":[{"value":"2,72E+00","module":"A1"},{"value":"1,65E-01","module":"A2"},{"value":"5,13E-02","module":"A3"},{"value":"1,06E-01","module":"A4"},{"value":"6,46E-02","module":"A5"},{"value":"0,0E+00","module":"B1"},{"value":"0,0E+00","module":"B2"},{"value":"0,0E+00","module":"B3"},{"value":"0,0E+00","module":"B4"},{"value":"0,0E+00","module":"B5"},{"value":"1,29E+01","module":"B6"},{"value":"0,0E+00","module":"B7"},{"value":"0,0E+00","module":"C1"},{"value":"2,72E-02","module":"C2"},{"value":"1,52E-03","module":"C3"},{"value":"6,61E-02","module":"C4"},{"value":"-1,70E+00","module":"D"}]},{"parameter":"IRP","unit":"kBq U235-eq.","values":[{"value":"1,94E-02","module":"A1"},{"value":"1,21E-03","module":"A2"},{"value":"3,78E-03","module":"A3"},{"value":"6,59E-04","module":"A4"},{"value":"4,94E-04","module":"A5"},{"value":"0,0E+00","module":"B1"},{"value":"0,0E+00","module":"B2"},{"value":"0,0E+00","module":"B3"},{"value":"0,0E+00","module":"B4"},{"value":"0,0E+00","module":"B5"},{"value":"9,95E-01","module":"B6"},{"value":"0,0E+00","module":"B7"},{"value":"0,0E+00","module":"C1"},{"value":"1,70E-04","module":"C2"},{"value":"2,11E-05","module":"C3"},{"value":"1,06E-04","module":"C4"},{"value":"-1,36E-03","module":"D"}]}],"resource_use":[{"parameter":"PERE","unit":"MJ","values":[{"value":"7,95E-01","module":"A1"},{"value":"3,57E-03","module":"A2"},{"value":"5,29E-02","module":"A3"},{"value":"2,16E-03","module":"A4"},{"value":"1,68E-02","module":"A5"},{"value":"0,0E+00","module":"B1"},{"value":"0,0E+00","module":"B2"},{"value":"0,0E+00","module":"B3"},{"value":"0,0E+00","module":"B4"},{"value":"0,0E+00","module":"B5"},{"value":"1,40E+01","module":"B6"},{"value":"0,0E+00","module":"B7"},{"value":"0,0E+00","module":"C1"},{"value":"5,56E-04","module":"C2"},{"value":"3,67E-04","module":"C3"},{"value":"1,38E-03","module":"C4"},{"value":"-1,07E+00","module":"D"}]},{"parameter":"PERM","unit":"MJ","values":[{"value":"1,39E-01","module":"A1"},{"value":"0,0E+00","module":"A2"},{"value":"0,0E+00","module":"A3"},{"value":"0,0E+00","module":"A4"},{"value":"-3,08E-01","module":"A5"},{"value":"0,0E+00","module":"B1"},{"value":"0,0E+00","module":"B2"},{"value":"0,0E+00","module":"B3"},{"value":"0,0E+00","module":"B4"},{"value":"0,0E+00","module":"B5"},{"value":"0,0E+00","module":"B6"},{"value":"0,0E+00","module":"B7"},{"value":"0,0E+00","module":"C1"},{"value":"0,0E+00","module":"C2"},{"value":"0,0E+00","module":"C3"},{"value":"0,0E+00","module":"C4"},{"value":"0,0E+00","module":"D"}]},{"parameter":"PERT","unit":"MJ","values":[{"value":"9,34E-01","module":"A1"},{"value":"3,57E-03","module":"A2"},{"value":"5,29E-02","module":"A3"},{"value":"2,16E-03","module":"A4"},{"value":"-2,91E-01","module":"A5"},{"value":"0,0E+00","module":"B1"},{"value":"0,0E+00","module":"B2"},{"value":"0,0E+00","module":"B3"},{"value":"0,0E+00","module":"B4"},{"value":"0,0E+00","module":"B5"},{"value":"1,40E+01","module":"B6"},{"value":"0,0E+00","module":"B7"},{"value":"0,0E+00","module":"C1"},{"value":"5,56E-04","module":"C2"},{"value":"3,67E-04","module":"C3"},{"value":"1,38E-03","module":"C4"},{"value":"-1,07E+00","module":"D"}]},{"parameter":"PENRE","unit":"MJ","values":[{"value":"6,46E+00","module":"A1"},{"value":"2,78E-01","module":"A2"},{"value":"1,14E-01","module":"A3"},{"value":"1,51E-01","module":"A4"},{"value":"1,20E-01","module":"A5"},{"value":"0,0E+00","module":"B1"},{"value":"0,0E+00","module":"B2"},{"value":"0,0E+00","module":"B3"},{"value":"0,0E+00","module":"B4"},{"value":"0,0E+00","module":"B5"},{"value":"2,91E+01","module":"B6"},{"value":"0,0E+00","module":"B7"},{"value":"0,0E+00","module":"C1"},{"value":"3,89E-02","module":"C2"},{"value":"1,25E-02","module":"C3"},{"value":"2,03E-02","module":"C4"},{"value":"-4,60E-01","module":"D"}]},{"parameter":"PENRM","unit":"MJ","values":[{"value":"6,06E+00","module":"A1"},{"value":"0,0E+00","module":"A2"},{"value":"0,0E+00","module":"A3"},{"value":"0,0E+00","module":"A4"},{"value":"1,75E-03","module":"A5"},{"value":"0,0E+00","module":"B1"},{"value":"0,0E+00","module":"B2"},{"value":"0,0E+00","module":"B3"},{"value":"0,0E+00","module":"B4"},{"value":"0,0E+00","module":"B5"},{"value":"0,0E+00","module":"B6"},{"value":"0,0E+00","module":"B7"},{"value":"0,0E+00","module":"C1"},{"value":"0,0E+00","module":"C2"},{"value":"-5,38E+00","module":"C3"},{"value":"0,0E+00","module":"C4"},{"value":"0,0E+00","module":"D"}]},{"parameter":"PENRT","unit":"MJ","values":[{"value":"1,25E+01","module":"A1"},{"value":"2,78E-01","module":"A2"},{"value":"1,14E-01","module":"A3"},{"value":"1,51E-01","module":"A4"},{"value":"1,21E-01","module":"A5"},{"value":"0,0E+00","module":"B1"},{"value":"0,0E+00","module":"B2"},{"value":"0,0E+00","module":"B3"},{"value":"0,0E+00","module":"B4"},{"value":"0,0E+00","module":"B5"},{"value":"2,91E+01","module":"B6"},{"value":"0,0E+00","module":"B7"},{"value":"0,0E+00","module":"C1"},{"value":"3,89E-02","module":"C2"},{"value":"-5,37E+00","module":"C3"},{"value":"2,03E-02","module":"C4"},{"value":"-4,60E-01","module":"D"}]},{"parameter":"SM","unit":"kg","values":[{"value":"6,69E-03","module":"A1"},{"value":"0,0E+00","module":"A2"},{"value":"2,69E-07","module":"A3"},{"value":"0,0E+00","module":"A4"},{"value":"1,37E-02","module":"A5"},{"value":"0,0E+00","module":"B1"},{"value":"0,0E+00","module":"B2"},{"value":"0,0E+00","module":"B3"},{"value":"0,0E+00","module":"B4"},{"value":"0,0E+00","module":"B5"},{"value":"0,0E+00","module":"B6"},{"value":"0,0E+00","module":"B7"},{"value":"0,0E+00","module":"C1"},{"value":"0,0E+00","module":"C2"},{"value":"0,0E+00","module":"C3"},{"value":"0,0E+00","module":"C4"},{"value":"1,00E-02","module":"D"}]},{"parameter":"RSF","unit":"MJ","values":[{"value":"2,72E-02","module":"A1"},{"value":"1,24E-04","module":"A2"},{"value":"2,07E-04","module":"A3"},{"value":"7,73E-05","module":"A4"},{"value":"5,04E-04","module":"A5"},{"value":"0,0E+00","module":"B1"},{"value":"0,0E+00","module":"B2"},{"value":"0,0E+00","module":"B3"},{"value":"0,0E+00","module":"B4"},{"value":"0,0E+00","module":"B5"},{"value":"5,41E-02","module":"B6"},{"value":"0,0E+00","module":"B7"},{"value":"0,0E+00","module":"C1"},{"value":"1,99E-05","module":"C2"},{"value":"1,04E-05","module":"C3"},{"value":"2,89E-05","module":"C4"},{"value":"7,85E-04","module":"D"}]},{"parameter":"NRSF","unit":"MJ","values":[{"value":"2,14E-03","module":"A1"},{"value":"4,16E-04","module":"A2"},{"value":"6,54E-04","module":"A3"},{"value":"2,76E-04","module":"A4"},{"value":"1,10E-04","module":"A5"},{"value":"0,0E+00","module":"B1"},{"value":"0,0E+00","module":"B2"},{"value":"0,0E+00","module":"B3"},{"value":"0,0E+00","module":"B4"},{"value":"0,0E+00","module":"B5"},{"value":"1,71E-01","module":"B6"},{"value":"0,0E+00","module":"B7"},{"value":"0,0E+00","module":"C1"},{"value":"7,12E-05","module":"C2"},{"value":"0,0E+00","module":"C3"},{"value":"2,50E-04","module":"C4"},{"value":"-5,43E-02","module":"D"}]},{"parameter":"FW","unit":"m3","values":[{"value":"6,91E-03","module":"A1"},{"value":"2,67E-05","module":"A2"},{"value":"1,21E-04","module":"A3"},{"value":"1,61E-05","module":"A4"},{"value":"1,29E-04","module":"A5"},{"value":"0,0E+00","module":"B1"},{"value":"0,0E+00","module":"B2"},{"value":"0,0E+00","module":"B3"},{"value":"0,0E+00","module":"B4"},{"value":"0,0E+00","module":"B5"},{"value":"3,17E-02","module":"B6"},{"value":"0,0E+00","module":"B7"},{"value":"0,0E+00","module":"C1"},{"value":"4,16E-06","module":"C2"},{"value":"3,53E-05","module":"C3"},{"value":"2,52E-05","module":"C4"},{"value":"-1,98E-03","module":"D"}]}],"end_of_life_waste":[{"parameter":"HWD","unit":"kg","values":[{"value":"2,88E-03","module":"A1"},{"value":"1,38E-05","module":"A2"},{"value":"5,47E-05","module":"A3"},{"value":"7,78E-06","module":"A4"},{"value":"9,83E-05","module":"A5"},{"value":"0,0E+00","module":"B1"},{"value":"0,0E+00","module":"B2"},{"value":"0,0E+00","module":"B3"},{"value":"0,0E+00","module":"B4"},{"value":"0,0E+00","module":"B5"},{"value":"1,52E-03","module":"B6"},{"value":"0,0E+00","module":"B7"},{"value":"0,0E+00","module":"C1"},{"value":"2,00E-06","module":"C2"},{"value":"0,0E+00","module":"C3"},{"value":"2,41E-03","module":"C4"},{"value":"-3,95E-04","module":"D"}]},{"parameter":"NHWD","unit":"kg","values":[{"value":"8,33E-02","module":"A1"},{"value":"1,12E-02","module":"A2"},{"value":"1,61E-02","module":"A3"},{"value":"7,34E-03","module":"A4"},{"value":"2,70E-02","module":"A5"},{"value":"0,0E+00","module":"B1"},{"value":"0,0E+00","module":"B2"},{"value":"0,0E+00","module":"B3"},{"value":"0,0E+00","module":"B4"},{"value":"0,0E+00","module":"B5"},{"value":"9,59E-02","module":"B6"},{"value":"0,0E+00","module":"B7"},{"value":"0,0E+00","module":"C1"},{"value":"1,89E-03","module":"C2"},{"value":"0,0E+00","module":"C3"},{"value":"7,86E-02","module":"C4"},{"value":"-2,01E-02","module":"D"}]},{"parameter":"RWD","unit":"kg","values":[{"value":"1,75E-05","module":"A1"},{"value":"1,90E-06","module":"A2"},{"value":"1,66E-06","module":"A3"},{"value":"1,03E-06","module":"A4"},{"value":"4,08E-07","module":"A5"},{"value":"0,0E+00","module":"B1"},{"value":"0,0E+00","module":"B2"},{"value":"0,0E+00","module":"B3"},{"value":"0,0E+00","module":"B4"},{"value":"0,0E+00","module":"B5"},{"value":"4,38E-04","module":"B6"},{"value":"0,0E+00","module":"B7"},{"value":"0,0E+00","module":"C1"},{"value":"2,65E-07","module":"C2"},{"value":"0,0E+00","module":"C3"},{"value":"1,35E-07","module":"C4"},{"value":"-1,15E-06","module":"D"}]}],"end_of_life_flow":[{"parameter":"CRU","unit":"kg","values":[{"value":"0,0E+00","module":"A1"},{"value":"0,0E+00","module":"A2"},{"value":"0,0E+00","module":"A3"},{"value":"0,0E+00","module":"A4"},{"value":"0,0E+00","module":"A5"},{"value":"0,0E+00","module":"B1"},{"value":"0,0E+00","module":"B2"},{"value":"0,0E+00","module":"B3"},{"value":"0,0E+00","module":"B4"},{"value":"0,0E+00","module":"B5"},{"value":"0,0E+00","module":"B6"},{"value":"0,0E+00","module":"B7"},{"value":"0,0E+00","module":"C1"},{"value":"0,0E+00","module":"C2"},{"value":"0,0E+00","module":"C3"},{"value":"0,0E+00","module":"C4"},{"value":"0,0E+00","module":"D"}]},{"parameter":"MFR","unit":"kg","values":[{"value":"0,0E+00","module":"A1"},{"value":"0,0E+00","module":"A2"},{"value":"1,67E-02","module":"A3"},{"value":"0,0E+00","module":"A4"},{"value":"7,22E-04","module":"A5"},{"value":"0,0E+00","module":"B1"},{"value":"0,0E+00","module":"B2"},{"value":"0,0E+00","module":"B3"},{"value":"0,0E+00","module":"B4"},{"value":"0,0E+00","module":"B5"},{"value":"0,0E+00","module":"B6"},{"value":"0,0E+00","module":"B7"},{"value":"0,0E+00","module":"C1"},{"value":"0,0E+00","module":"C2"},{"value":"2,09E-02","module":"C3"},{"value":"5,68E-06","module":"C4"},{"value":"-3,92E-04","module":"D"}]},{"parameter":"MER","unit":"kg","values":[{"value":"0,0E+00","module":"A1"},{"value":"0,0E+00","module":"A2"},{"value":"4,14E-04","module":"A3"},{"value":"0,0E+00","module":"A4"},{"value":"2,44E-02","module":"A5"},{"value":"0,0E+00","module":"B1"},{"value":"0,0E+00","module":"B2"},{"value":"0,0E+00","module":"B3"},{"value":"0,0E+00","module":"B4"},{"value":"0,0E+00","module":"B5"},{"value":"0,0E+00","module":"B6"},{"value":"0,0E+00","module":"B7"},{"value":"0,0E+00","module":"C1"},{"value":"0,0E+00","module":"C2"},{"value":"6,33E-02","module":"C3"},{"value":"1,39E-07","module":"C4"},{"value":"-5,16E-05","module":"D"}]},{"parameter":"EEE","unit":"MJ","values":[{"value":"0,0E+00","module":"A1"},{"value":"0,0E+00","module":"A2"},{"value":"5,63E-04","module":"A3"},{"value":"0,0E+00","module":"A4"},{"value":"1,79E-02","module":"A5"},{"value":"0,0E+00","module":"B1"},{"value":"0,0E+00","module":"B2"},{"value":"0,0E+00","module":"B3"},{"value":"0,0E+00","module":"B4"},{"value":"0,0E+00","module":"B5"},{"value":"0,0E+00","module":"B6"},{"value":"0,0E+00","module":"B7"},{"value":"0,0E+00","module":"C1"},{"value":"0,0E+00","module":"C2"},{"value":"1,23E-01","module":"C3"},{"value":"9,01E-06","module":"C4"},{"value":"-1,26E-04","module":"D"}]},{"parameter":"EET","unit":"MJ","values":[{"value":"0,0E+00","module":"A1"},{"value":"0,0E+00","module":"A2"},{"value":"8,51E-03","module":"A3"},{"value":"0,0E+00","module":"A4"},{"value":"2,71E-01","module":"A5"},{"value":"0,0E+00","module":"B1"},{"value":"0,0E+00","module":"B2"},{"value":"0,0E+00","module":"B3"},{"value":"0,0E+00","module":"B4"},{"value":"0,0E+00","module":"B5"},{"value":"0,0E+00","module":"B6"},{"value":"0,0E+00","module":"B7"},{"value":"0,0E+00","module":"C1"},{"value":"0,0E+00","module":"C2"},{"value":"1,86E+00","module":"C3"},{"value":"1,36E-04","module":"C4"},{"value":"-1,91E-03","module":"D"}]}]}