{"product_name":"RXQ 5G10 0,6/1kV","epd_id":"NEPD-8806-8470","compliance":["EN 15804+A2","ISO 14025","ISO 21930"],"producer_name":"Amokabel AB","environmental_impact":[{"parameter":"GWP-total","unit":"kg CO2-eq.","values":[{"value":"2,86E+00","module":"A1"},{"value":"6,72E-02","module":"A2"},{"value":"7,31E-03","module":"A3"},{"value":"3,68E-02","module":"A4"},{"value":"7,89E-02","module":"A5"},{"value":"0,0E+00","module":"B1"},{"value":"0,0E+00","module":"B2"},{"value":"0,0E+00","module":"B3"},{"value":"0,0E+00","module":"B4"},{"value":"0,0E+00","module":"B5"},{"value":"7,72E-02","module":"B6"},{"value":"0,0E+00","module":"B7"},{"value":"0,0E+00","module":"C1"},{"value":"1,14E-02","module":"C2"},{"value":"5,31E-01","module":"C3"},{"value":"2,29E-02","module":"C4"},{"value":"-4,46E-01","module":"D"}]},{"parameter":"GWP-fossil","unit":"kg CO2-eq.","values":[{"value":"2,84E+00","module":"A1"},{"value":"6,72E-02","module":"A2"},{"value":"7,03E-03","module":"A3"},{"value":"3,68E-02","module":"A4"},{"value":"1,14E-02","module":"A5"},{"value":"0,0E+00","module":"B1"},{"value":"0,0E+00","module":"B2"},{"value":"0,0E+00","module":"B3"},{"value":"0,0E+00","module":"B4"},{"value":"0,0E+00","module":"B5"},{"value":"7,11E-02","module":"B6"},{"value":"0,0E+00","module":"B7"},{"value":"0,0E+00","module":"C1"},{"value":"1,14E-02","module":"C2"},{"value":"5,31E-01","module":"C3"},{"value":"2,29E-02","module":"C4"},{"value":"-4,42E-01","module":"D"}]},{"parameter":"GWP-biogenic","unit":"kg CO2-eq.","values":[{"value":"2,03E-02","module":"A1"},{"value":"2,62E-05","module":"A2"},{"value":"1,45E-04","module":"A3"},{"value":"1,52E-05","module":"A4"},{"value":"6,75E-02","module":"A5"},{"value":"0,0E+00","module":"B1"},{"value":"0,0E+00","module":"B2"},{"value":"0,0E+00","module":"B3"},{"value":"0,0E+00","module":"B4"},{"value":"0,0E+00","module":"B5"},{"value":"1,45E-03","module":"B6"},{"value":"0,0E+00","module":"B7"},{"value":"0,0E+00","module":"C1"},{"value":"4,70E-06","module":"C2"},{"value":"4,29E-06","module":"C3"},{"value":"1,97E-06","module":"C4"},{"value":"-1,98E-03","module":"D"}]},{"parameter":"GWP-luluc","unit":"kg CO2-eq.","values":[{"value":"2,64E-03","module":"A1"},{"value":"2,67E-05","module":"A2"},{"value":"1,35E-04","module":"A3"},{"value":"1,31E-05","module":"A4"},{"value":"7,32E-06","module":"A5"},{"value":"0,0E+00","module":"B1"},{"value":"0,0E+00","module":"B2"},{"value":"0,0E+00","module":"B3"},{"value":"0,0E+00","module":"B4"},{"value":"0,0E+00","module":"B5"},{"value":"4,62E-03","module":"B6"},{"value":"0,0E+00","module":"B7"},{"value":"0,0E+00","module":"C1"},{"value":"4,05E-06","module":"C2"},{"value":"6,30E-07","module":"C3"},{"value":"1,38E-06","module":"C4"},{"value":"-1,47E-03","module":"D"}]},{"parameter":"ODP","unit":"kg CFC 11-eq.","values":[{"value":"1,97E-07","module":"A1"},{"value":"1,49E-08","module":"A2"},{"value":"1,29E-09","module":"A3"},{"value":"8,33E-09","module":"A4"},{"value":"7,37E-10","module":"A5"},{"value":"0,0E+00","module":"B1"},{"value":"0,0E+00","module":"B2"},{"value":"0,0E+00","module":"B3"},{"value":"0,0E+00","module":"B4"},{"value":"0,0E+00","module":"B5"},{"value":"3,49E-08","module":"B6"},{"value":"0,0E+00","module":"B7"},{"value":"0,0E+00","module":"C1"},{"value":"2,57E-09","module":"C2"},{"value":"4,06E-10","module":"C3"},{"value":"1,26E-09","module":"C4"},{"value":"-2,18E-03","module":"D"}]},{"parameter":"AP","unit":"mol H+-eq.","values":[{"value":"1,10E-01","module":"A1"},{"value":"5,08E-04","module":"A2"},{"value":"1,92E-05","module":"A3"},{"value":"1,06E-04","module":"A4"},{"value":"2,24E-04","module":"A5"},{"value":"0,0E+00","module":"B1"},{"value":"0,0E+00","module":"B2"},{"value":"0,0E+00","module":"B3"},{"value":"0,0E+00","module":"B4"},{"value":"0,0E+00","module":"B5"},{"value":"4,63E-04","module":"B6"},{"value":"0,0E+00","module":"B7"},{"value":"0,0E+00","module":"C1"},{"value":"3,27E-05","module":"C2"},{"value":"6,65E-05","module":"C3"},{"value":"3,35E-05","module":"C4"},{"value":"-6,95E-02","module":"D"}]},{"parameter":"POCP","unit":"kg NMVOC-eq.","values":[{"value":"2,85E-02","module":"A1"},{"value":"3,86E-04","module":"A2"},{"value":"1,29E-05","module":"A3"},{"value":"8,96E-05","module":"A4"},{"value":"7,44E-05","module":"A5"},{"value":"0,0E+00","module":"B1"},{"value":"0,0E+00","module":"B2"},{"value":"0,0E+00","module":"B3"},{"value":"0,0E+00","module":"B4"},{"value":"0,0E+00","module":"B5"},{"value":"2,37E-04","module":"B6"},{"value":"0,0E+00","module":"B7"},{"value":"0,0E+00","module":"C1"},{"value":"2,77E-05","module":"C2"},{"value":"8,26E-05","module":"C3"},{"value":"4,22E-05","module":"C4"},{"value":"-1,22E-02","module":"D"}]},{"parameter":"ADPE","unit":"kg Sb-eq.","values":[{"value":"9,60E-04","module":"A1"},{"value":"1,63E-06","module":"A2"},{"value":"1,15E-07","module":"A3"},{"value":"1,02E-06","module":"A4"},{"value":"1,83E-06","module":"A5"},{"value":"0,0E+00","module":"B1"},{"value":"0,0E+00","module":"B2"},{"value":"0,0E+00","module":"B3"},{"value":"0,0E+00","module":"B4"},{"value":"0,0E+00","module":"B5"},{"value":"2,85E-06","module":"B6"},{"value":"0,0E+00","module":"B7"},{"value":"0,0E+00","module":"C1"},{"value":"3,14E-07","module":"C2"},{"value":"1,86E-08","module":"C3"},{"value":"3,35E-08","module":"C4"},{"value":"-3,88E-04","module":"D"}]},{"parameter":"ADPF","unit":"MJ","values":[{"value":"5,44E+01","module":"A1"},{"value":"9,91E-01","module":"A2"},{"value":"2,61E-01","module":"A3"},{"value":"5,56E-01","module":"A4"},{"value":"1,92E-01","module":"A5"},{"value":"0,0E+00","module":"B1"},{"value":"0,0E+00","module":"B2"},{"value":"0,0E+00","module":"B3"},{"value":"0,0E+00","module":"B4"},{"value":"0,0E+00","module":"B5"},{"value":"8,34E+00","module":"B6"},{"value":"0,0E+00","module":"B7"},{"value":"0,0E+00","module":"C1"},{"value":"1,72E-01","module":"C2"},{"value":"3,47E-02","module":"C3"},{"value":"9,90E-02","module":"C4"},{"value":"-4,11E+00","module":"D"}]},{"parameter":"WDP","unit":"m3 world-eq.","values":[{"value":"2,00E+02","module":"A1"},{"value":"8,54E-01","module":"A2"},{"value":"2,46E+01","module":"A3"},{"value":"5,38E-01","module":"A4"},{"value":"7,11E-01","module":"A5"},{"value":"0,0E+00","module":"B1"},{"value":"0,0E+00","module":"B2"},{"value":"0,0E+00","module":"B3"},{"value":"0,0E+00","module":"B4"},{"value":"0,0E+00","module":"B5"},{"value":"8,46E+02","module":"B6"},{"value":"0,0E+00","module":"B7"},{"value":"0,0E+00","module":"C1"},{"value":"1,66E-01","module":"C2"},{"value":"7,87E-02","module":"C3"},{"value":"1,81E+00","module":"C4"},{"value":"1,72E+01","module":"D"}]},{"parameter":"EP-freshwater","unit":"kg P-eq.","values":[{"value":"8,94E-04","module":"A1"},{"value":"4,93E-07","module":"A2"},{"value":"1,51E-07","module":"A3"},{"value":"2,94E-07","module":"A4"},{"value":"1,71E-06","module":"A5"},{"value":"0,0E+00","module":"B1"},{"value":"0,0E+00","module":"B2"},{"value":"0,0E+00","module":"B3"},{"value":"0,0E+00","module":"B4"},{"value":"0,0E+00","module":"B5"},{"value":"4,81E-06","module":"B6"},{"value":"0,0E+00","module":"B7"},{"value":"0,0E+00","module":"C1"},{"value":"9,08E-08","module":"C2"},{"value":"4,07E-08","module":"C3"},{"value":"6,64E-08","module":"C4"},{"value":"-4,69E-04","module":"D"}]},{"parameter":"EP-marine","unit":"kg N-eq.","values":[{"value":"7,34E-03","module":"A1"},{"value":"1,18E-04","module":"A2"},{"value":"4,34E-06","module":"A3"},{"value":"2,09E-05","module":"A4"},{"value":"2,01E-05","module":"A5"},{"value":"0,0E+00","module":"B1"},{"value":"0,0E+00","module":"B2"},{"value":"0,0E+00","module":"B3"},{"value":"0,0E+00","module":"B4"},{"value":"0,0E+00","module":"B5"},{"value":"7,89E-05","module":"B6"},{"value":"0,0E+00","module":"B7"},{"value":"0,0E+00","module":"C1"},{"value":"6,46E-06","module":"C2"},{"value":"3,19E-05","module":"C3"},{"value":"3,29E-05","module":"C4"},{"value":"-2,93E-03","module":"D"}]},{"parameter":"EP-terrestrial","unit":"mol N-eq.","values":[{"value":"1,07E-01","module":"A1"},{"value":"1,32E-03","module":"A2"},{"value":"5,06E-05","module":"A3"},{"value":"2,34E-04","module":"A4"},{"value":"2,68E-04","module":"A5"},{"value":"0,0E+00","module":"B1"},{"value":"0,0E+00","module":"B2"},{"value":"0,0E+00","module":"B3"},{"value":"0,0E+00","module":"B4"},{"value":"0,0E+00","module":"B5"},{"value":"1,04E-03","module":"B6"},{"value":"0,0E+00","module":"B7"},{"value":"0,0E+00","module":"C1"},{"value":"7,23E-05","module":"C2"},{"value":"3,45E-04","module":"C3"},{"value":"1,34E-04","module":"C4"},{"value":"-4,50E-02","module":"D"}]},{"parameter":"GWP-IOBC","unit":"kg CO2-eq.","values":[{"value":"2,86E+00","module":"A1"},{"value":"6,72E-02","module":"A2"},{"value":"7,29E-03","module":"A3"},{"value":"3,68E-02","module":"A4"},{"value":"1,13E-02","module":"A5"},{"value":"0,0E+00","module":"B1"},{"value":"0,0E+00","module":"B2"},{"value":"0,0E+00","module":"B3"},{"value":"0,0E+00","module":"B4"},{"value":"0,0E+00","module":"B5"},{"value":"7,71E-02","module":"B6"},{"value":"0,0E+00","module":"B7"},{"value":"0,0E+00","module":"C1"},{"value":"1,14E-02","module":"C2"},{"value":"5,31E-01","module":"C3"},{"value":"2,34E-02","module":"C4"},{"value":"-2,26E-01","module":"D"}]}],"additional_environmental_impact":[{"parameter":"PM","unit":"disease incidence","values":[{"value":"3,07E-07","module":"A1"},{"value":"3,75E-09","module":"A2"},{"value":"1,84E-10","module":"A3"},{"value":"2,25E-09","module":"A4"},{"value":"7,79E-10","module":"A5"},{"value":"0,0E+00","module":"B1"},{"value":"0,0E+00","module":"B2"},{"value":"0,0E+00","module":"B3"},{"value":"0,0E+00","module":"B4"},{"value":"0,0E+00","module":"B5"},{"value":"3,34E-09","module":"B6"},{"value":"0,0E+00","module":"B7"},{"value":"0,0E+00","module":"C1"},{"value":"6,96E-10","module":"C2"},{"value":"2,61E-10","module":"C3"},{"value":"6,12E-10","module":"C4"},{"value":"-1,53E-07","module":"D"}]},{"parameter":"ETP-fw","unit":"CTUe","values":[{"value":"1,29E+03","module":"A1"},{"value":"7,11E-01","module":"A2"},{"value":"1,50E-01","module":"A3"},{"value":"4,12E-01","module":"A4"},{"value":"2,61E+00","module":"A5"},{"value":"0,0E+00","module":"B1"},{"value":"0,0E+00","module":"B2"},{"value":"0,0E+00","module":"B3"},{"value":"0,0E+00","module":"B4"},{"value":"0,0E+00","module":"B5"},{"value":"4,40E+00","module":"B6"},{"value":"0,0E+00","module":"B7"},{"value":"0,0E+00","module":"C1"},{"value":"1,27E-01","module":"C2"},{"value":"1,04E-01","module":"C3"},{"value":"1,04E+02","module":"C4"},{"value":"-6,39E+02","module":"D"}]},{"parameter":"HTP-c","unit":"CTUh","values":[{"value":"2,28E-08","module":"A1"},{"value":"0,0E+00","module":"A2"},{"value":"4,00E-12","module":"A3"},{"value":"0,0E+00","module":"A4"},{"value":"4,50E-11","module":"A5"},{"value":"0,0E+00","module":"B1"},{"value":"0,0E+00","module":"B2"},{"value":"0,0E+00","module":"B3"},{"value":"0,0E+00","module":"B4"},{"value":"0,0E+00","module":"B5"},{"value":"1,26E-10","module":"B6"},{"value":"0,0E+00","module":"B7"},{"value":"0,0E+00","module":"C1"},{"value":"0,0E+00","module":"C2"},{"value":"1,20E-11","module":"C3"},{"value":"5,00E-12","module":"C4"},{"value":"-9,03E-09","module":"D"}]},{"parameter":"HTP-nc","unit":"CTUh","values":[{"value":"1,74E-06","module":"A1"},{"value":"7,90E-10","module":"A2"},{"value":"1,18E-10","module":"A3"},{"value":"4,50E-10","module":"A4"},{"value":"3,32E-09","module":"A5"},{"value":"0,0E+00","module":"B1"},{"value":"0,0E+00","module":"B2"},{"value":"0,0E+00","module":"B3"},{"value":"0,0E+00","module":"B4"},{"value":"0,0E+00","module":"B5"},{"value":"3,05E-09","module":"B6"},{"value":"0,0E+00","module":"B7"},{"value":"0,0E+00","module":"C1"},{"value":"1,39E-10","module":"C2"},{"value":"4,45E-10","module":"C3"},{"value":"1,26E-10","module":"C4"},{"value":"-7,73E-07","module":"D"}]},{"parameter":"SQP","unit":"unitless","values":[{"value":"2,60E+01","module":"A1"},{"value":"6,16E-01","module":"A2"},{"value":"1,20E-01","module":"A3"},{"value":"3,89E-01","module":"A4"},{"value":"6,88E-02","module":"A5"},{"value":"0,0E+00","module":"B1"},{"value":"0,0E+00","module":"B2"},{"value":"0,0E+00","module":"B3"},{"value":"0,0E+00","module":"B4"},{"value":"0,0E+00","module":"B5"},{"value":"3,69E+00","module":"B6"},{"value":"0,0E+00","module":"B7"},{"value":"0,0E+00","module":"C1"},{"value":"1,20E-01","module":"C2"},{"value":"4,21E-03","module":"C3"},{"value":"2,58E-01","module":"C4"},{"value":"-1,09E+01","module":"D"}]},{"parameter":"IRP","unit":"kBq U235-eq.","values":[{"value":"1,66E-01","module":"A1"},{"value":"4,32E-03","module":"A2"},{"value":"8,39E-03","module":"A3"},{"value":"2,43E-03","module":"A4"},{"value":"5,21E-04","module":"A5"},{"value":"0,0E+00","module":"B1"},{"value":"0,0E+00","module":"B2"},{"value":"0,0E+00","module":"B3"},{"value":"0,0E+00","module":"B4"},{"value":"0,0E+00","module":"B5"},{"value":"2,86E-01","module":"B6"},{"value":"0,0E+00","module":"B7"},{"value":"0,0E+00","module":"C1"},{"value":"7,51E-04","module":"C2"},{"value":"5,87E-05","module":"C3"},{"value":"5,82E-04","module":"C4"},{"value":"-7,31E-03","module":"D"}]}],"resource_use":[{"parameter":"PERE","unit":"MJ","values":[{"value":"7,39E+00","module":"A1"},{"value":"1,31E-02","module":"A2"},{"value":"1,17E-01","module":"A3"},{"value":"7,96E-03","module":"A4"},{"value":"1,69E-02","module":"A5"},{"value":"0,0E+00","module":"B1"},{"value":"0,0E+00","module":"B2"},{"value":"0,0E+00","module":"B3"},{"value":"0,0E+00","module":"B4"},{"value":"0,0E+00","module":"B5"},{"value":"4,01E+00","module":"B6"},{"value":"0,0E+00","module":"B7"},{"value":"0,0E+00","module":"C1"},{"value":"2,46E-03","module":"C2"},{"value":"1,02E-03","module":"C3"},{"value":"9,82E-03","module":"C4"},{"value":"-4,12E+00","module":"D"}]},{"parameter":"PERM","unit":"MJ","values":[{"value":"2,78E-01","module":"A1"},{"value":"0,0E+00","module":"A2"},{"value":"0,0E+00","module":"A3"},{"value":"0,0E+00","module":"A4"},{"value":"-6,18E-01","module":"A5"},{"value":"0,0E+00","module":"B1"},{"value":"0,0E+00","module":"B2"},{"value":"0,0E+00","module":"B3"},{"value":"0,0E+00","module":"B4"},{"value":"0,0E+00","module":"B5"},{"value":"0,0E+00","module":"B6"},{"value":"0,0E+00","module":"B7"},{"value":"0,0E+00","module":"C1"},{"value":"0,0E+00","module":"C2"},{"value":"0,0E+00","module":"C3"},{"value":"0,0E+00","module":"C4"},{"value":"0,0E+00","module":"D"}]},{"parameter":"PERT","unit":"MJ","values":[{"value":"7,67E+00","module":"A1"},{"value":"1,31E-02","module":"A2"},{"value":"1,17E-01","module":"A3"},{"value":"7,96E-03","module":"A4"},{"value":"-6,01E-01","module":"A5"},{"value":"0,0E+00","module":"B1"},{"value":"0,0E+00","module":"B2"},{"value":"0,0E+00","module":"B3"},{"value":"0,0E+00","module":"B4"},{"value":"0,0E+00","module":"B5"},{"value":"4,01E+00","module":"B6"},{"value":"0,0E+00","module":"B7"},{"value":"0,0E+00","module":"C1"},{"value":"2,46E-03","module":"C2"},{"value":"1,02E-03","module":"C3"},{"value":"9,82E-03","module":"C4"},{"value":"-4,12E+00","module":"D"}]},{"parameter":"PENRE","unit":"MJ","values":[{"value":"3,98E+01","module":"A1"},{"value":"9,91E-01","module":"A2"},{"value":"2,61E-01","module":"A3"},{"value":"5,56E-01","module":"A4"},{"value":"1,27E-01","module":"A5"},{"value":"0,0E+00","module":"B1"},{"value":"0,0E+00","module":"B2"},{"value":"0,0E+00","module":"B3"},{"value":"0,0E+00","module":"B4"},{"value":"0,0E+00","module":"B5"},{"value":"8,36E+00","module":"B6"},{"value":"0,0E+00","module":"B7"},{"value":"0,0E+00","module":"C1"},{"value":"1,72E-01","module":"C2"},{"value":"3,47E-02","module":"C3"},{"value":"9,91E-02","module":"C4"},{"value":"-4,11E+00","module":"D"}]},{"parameter":"PENRM","unit":"MJ","values":[{"value":"1,64E+01","module":"A1"},{"value":"0,0E+00","module":"A2"},{"value":"0,0E+00","module":"A3"},{"value":"0,0E+00","module":"A4"},{"value":"1,75E-03","module":"A5"},{"value":"0,0E+00","module":"B1"},{"value":"0,0E+00","module":"B2"},{"value":"0,0E+00","module":"B3"},{"value":"0,0E+00","module":"B4"},{"value":"0,0E+00","module":"B5"},{"value":"0,0E+00","module":"B6"},{"value":"0,0E+00","module":"B7"},{"value":"0,0E+00","module":"C1"},{"value":"0,0E+00","module":"C2"},{"value":"-1,49E+01","module":"C3"},{"value":"0,0E+00","module":"C4"},{"value":"0,0E+00","module":"D"}]},{"parameter":"PENRT","unit":"MJ","values":[{"value":"5,62E+01","module":"A1"},{"value":"9,91E-01","module":"A2"},{"value":"2,61E-01","module":"A3"},{"value":"5,56E-01","module":"A4"},{"value":"1,29E-01","module":"A5"},{"value":"0,0E+00","module":"B1"},{"value":"0,0E+00","module":"B2"},{"value":"0,0E+00","module":"B3"},{"value":"0,0E+00","module":"B4"},{"value":"0,0E+00","module":"B5"},{"value":"8,36E+00","module":"B6"},{"value":"0,0E+00","module":"B7"},{"value":"0,0E+00","module":"C1"},{"value":"1,72E-01","module":"C2"},{"value":"-1,49E+01","module":"C3"},{"value":"9,91E-02","module":"C4"},{"value":"-4,11E+00","module":"D"}]},{"parameter":"SM","unit":"kg","values":[{"value":"8,06E-02","module":"A1"},{"value":"0,0E+00","module":"A2"},{"value":"1,28E-06","module":"A3"},{"value":"0,0E+00","module":"A4"},{"value":"2,73E-02","module":"A5"},{"value":"0,0E+00","module":"B1"},{"value":"0,0E+00","module":"B2"},{"value":"0,0E+00","module":"B3"},{"value":"0,0E+00","module":"B4"},{"value":"0,0E+00","module":"B5"},{"value":"0,0E+00","module":"B6"},{"value":"0,0E+00","module":"B7"},{"value":"0,0E+00","module":"C1"},{"value":"0,0E+00","module":"C2"},{"value":"0,0E+00","module":"C3"},{"value":"0,0E+00","module":"C4"},{"value":"1,21E-01","module":"D"}]},{"parameter":"RSF","unit":"MJ","values":[{"value":"2,23E-01","module":"A1"},{"value":"4,60E-04","module":"A2"},{"value":"4,62E-04","module":"A3"},{"value":"2,85E-04","module":"A4"},{"value":"5,09E-04","module":"A5"},{"value":"0,0E+00","module":"B1"},{"value":"0,0E+00","module":"B2"},{"value":"0,0E+00","module":"B3"},{"value":"0,0E+00","module":"B4"},{"value":"0,0E+00","module":"B5"},{"value":"1,55E-02","module":"B6"},{"value":"0,0E+00","module":"B7"},{"value":"0,0E+00","module":"C1"},{"value":"8,80E-05","module":"C2"},{"value":"2,88E-05","module":"C3"},{"value":"2,04E-04","module":"C4"},{"value":"1,10E-02","module":"D"}]},{"parameter":"NRSF","unit":"MJ","values":[{"value":"1,06E-02","module":"A1"},{"value":"1,57E-03","module":"A2"},{"value":"1,46E-03","module":"A3"},{"value":"1,02E-03","module":"A4"},{"value":"1,61E-04","module":"A5"},{"value":"0,0E+00","module":"B1"},{"value":"0,0E+00","module":"B2"},{"value":"0,0E+00","module":"B3"},{"value":"0,0E+00","module":"B4"},{"value":"0,0E+00","module":"B5"},{"value":"4,91E-02","module":"B6"},{"value":"0,0E+00","module":"B7"},{"value":"0,0E+00","module":"C1"},{"value":"3,15E-04","module":"C2"},{"value":"0,0E+00","module":"C3"},{"value":"6,94E-04","module":"C4"},{"value":"-1,32E-01","module":"D"}]},{"parameter":"FW","unit":"m3","values":[{"value":"5,10E-02","module":"A1"},{"value":"9,80E-05","module":"A2"},{"value":"2,72E-04","module":"A3"},{"value":"5,95E-05","module":"A4"},{"value":"1,34E-04","module":"A5"},{"value":"0,0E+00","module":"B1"},{"value":"0,0E+00","module":"B2"},{"value":"0,0E+00","module":"B3"},{"value":"0,0E+00","module":"B4"},{"value":"0,0E+00","module":"B5"},{"value":"9,10E-03","module":"B6"},{"value":"0,0E+00","module":"B7"},{"value":"0,0E+00","module":"C1"},{"value":"1,84E-05","module":"C2"},{"value":"9,81E-05","module":"C3"},{"value":"1,26E-04","module":"C4"},{"value":"-1,33E-02","module":"D"}]}],"end_of_life_waste":[{"parameter":"HWD","unit":"kg","values":[{"value":"3,29E-02","module":"A1"},{"value":"4,96E-05","module":"A2"},{"value":"2,46E-04","module":"A3"},{"value":"2,87E-05","module":"A4"},{"value":"9,83E-05","module":"A5"},{"value":"0,0E+00","module":"B1"},{"value":"0,0E+00","module":"B2"},{"value":"0,0E+00","module":"B3"},{"value":"0,0E+00","module":"B4"},{"value":"0,0E+00","module":"B5"},{"value":"4,36E-04","module":"B6"},{"value":"0,0E+00","module":"B7"},{"value":"0,0E+00","module":"C1"},{"value":"8,86E-06","module":"C2"},{"value":"0,0E+00","module":"C3"},{"value":"1,15E-02","module":"C4"},{"value":"-4,69E-03","module":"D"}]},{"parameter":"NHWD","unit":"kg","values":[{"value":"9,18E-01","module":"A1"},{"value":"4,19E-02","module":"A2"},{"value":"7,59E-02","module":"A3"},{"value":"2,70E-02","module":"A4"},{"value":"5,06E-02","module":"A5"},{"value":"0,0E+00","module":"B1"},{"value":"0,0E+00","module":"B2"},{"value":"0,0E+00","module":"B3"},{"value":"0,0E+00","module":"B4"},{"value":"0,0E+00","module":"B5"},{"value":"2,75E-02","module":"B6"},{"value":"0,0E+00","module":"B7"},{"value":"0,0E+00","module":"C1"},{"value":"8,36E-03","module":"C2"},{"value":"0,0E+00","module":"C3"},{"value":"3,49E-01","module":"C4"},{"value":"-2,09E-01","module":"D"}]},{"parameter":"RWD","unit":"kg","values":[{"value":"1,51E-04","module":"A1"},{"value":"6,77E-06","module":"A2"},{"value":"3,67E-06","module":"A3"},{"value":"3,79E-06","module":"A4"},{"value":"4,08E-07","module":"A5"},{"value":"0,0E+00","module":"B1"},{"value":"0,0E+00","module":"B2"},{"value":"0,0E+00","module":"B3"},{"value":"0,0E+00","module":"B4"},{"value":"0,0E+00","module":"B5"},{"value":"1,26E-04","module":"B6"},{"value":"0,0E+00","module":"B7"},{"value":"0,0E+00","module":"C1"},{"value":"1,17E-06","module":"C2"},{"value":"0,0E+00","module":"C3"},{"value":"6,73E-07","module":"C4"},{"value":"-6,38E-06","module":"D"}]}],"end_of_life_flow":[{"parameter":"CRU","unit":"kg","values":[{"value":"0,0E+00","module":"A1"},{"value":"0,0E+00","module":"A2"},{"value":"0,0E+00","module":"A3"},{"value":"0,0E+00","module":"A4"},{"value":"0,0E+00","module":"A5"},{"value":"0,0E+00","module":"B1"},{"value":"0,0E+00","module":"B2"},{"value":"0,0E+00","module":"B3"},{"value":"0,0E+00","module":"B4"},{"value":"0,0E+00","module":"B5"},{"value":"0,0E+00","module":"B6"},{"value":"0,0E+00","module":"B7"},{"value":"0,0E+00","module":"C1"},{"value":"0,0E+00","module":"C2"},{"value":"0,0E+00","module":"C3"},{"value":"0,0E+00","module":"C4"},{"value":"0,0E+00","module":"D"}]},{"parameter":"MFR","unit":"kg","values":[{"value":"0,0E+00","module":"A1"},{"value":"0,0E+00","module":"A2"},{"value":"7,97E-02","module":"A3"},{"value":"0,0E+00","module":"A4"},{"value":"7,22E-04","module":"A5"},{"value":"0,0E+00","module":"B1"},{"value":"0,0E+00","module":"B2"},{"value":"0,0E+00","module":"B3"},{"value":"0,0E+00","module":"B4"},{"value":"0,0E+00","module":"B5"},{"value":"0,0E+00","module":"B6"},{"value":"0,0E+00","module":"B7"},{"value":"0,0E+00","module":"C1"},{"value":"0,0E+00","module":"C2"},{"value":"2,52E-01","module":"C3"},{"value":"1,58E-05","module":"C4"},{"value":"-4,72E-03","module":"D"}]},{"parameter":"MER","unit":"kg","values":[{"value":"0,0E+00","module":"A1"},{"value":"0,0E+00","module":"A2"},{"value":"1,98E-03","module":"A3"},{"value":"0,0E+00","module":"A4"},{"value":"4,80E-02","module":"A5"},{"value":"0,0E+00","module":"B1"},{"value":"0,0E+00","module":"B2"},{"value":"0,0E+00","module":"B3"},{"value":"0,0E+00","module":"B4"},{"value":"0,0E+00","module":"B5"},{"value":"0,0E+00","module":"B6"},{"value":"0,0E+00","module":"B7"},{"value":"0,0E+00","module":"C1"},{"value":"0,0E+00","module":"C2"},{"value":"1,76E-01","module":"C3"},{"value":"3,86E-07","module":"C4"},{"value":"-6,22E-04","module":"D"}]},{"parameter":"EEE","unit":"MJ","values":[{"value":"0,0E+00","module":"A1"},{"value":"0,0E+00","module":"A2"},{"value":"2,69E-03","module":"A3"},{"value":"0,0E+00","module":"A4"},{"value":"3,43E-02","module":"A5"},{"value":"0,0E+00","module":"B1"},{"value":"0,0E+00","module":"B2"},{"value":"0,0E+00","module":"B3"},{"value":"0,0E+00","module":"B4"},{"value":"0,0E+00","module":"B5"},{"value":"0,0E+00","module":"B6"},{"value":"0,0E+00","module":"B7"},{"value":"0,0E+00","module":"C1"},{"value":"0,0E+00","module":"C2"},{"value":"3,41E-01","module":"C3"},{"value":"2,50E-05","module":"C4"},{"value":"-1,52E-03","module":"D"}]},{"parameter":"EET","unit":"MJ","values":[{"value":"0,0E+00","module":"A1"},{"value":"0,0E+00","module":"A2"},{"value":"4,07E-02","module":"A3"},{"value":"0,0E+00","module":"A4"},{"value":"5,20E-01","module":"A5"},{"value":"0,0E+00","module":"B1"},{"value":"0,0E+00","module":"B2"},{"value":"0,0E+00","module":"B3"},{"value":"0,0E+00","module":"B4"},{"value":"0,0E+00","module":"B5"},{"value":"0,0E+00","module":"B6"},{"value":"0,0E+00","module":"B7"},{"value":"0,0E+00","module":"C1"},{"value":"0,0E+00","module":"C2"},{"value":"5,16E+00","module":"C3"},{"value":"3,79E-04","module":"C4"},{"value":"-2,31E-02","module":"D"}]}]}