{"product_name":"RXQ 5G2,5 0,6/1kV","epd_id":"NEPD-8803-8476","compliance":["EN 15804+A2","ISO 14025","ISO 21930"],"producer_name":"Amokabel AB","environmental_impact":[{"parameter":"GWP-total","unit":"kg CO2-eq.","values":[{"value":"9,09E-01","module":"A1"},{"value":"3,24E-02","module":"A2"},{"value":"3,33E-03","module":"A3"},{"value":"1,13E-02","module":"A4"},{"value":"4,44E-02","module":"A5"},{"value":"0,0E+00","module":"B1"},{"value":"0,0E+00","module":"B2"},{"value":"0,0E+00","module":"B3"},{"value":"0,0E+00","module":"B4"},{"value":"0,0E+00","module":"B5"},{"value":"3,23E-01","module":"B6"},{"value":"0,0E+00","module":"B7"},{"value":"0,0E+00","module":"C1"},{"value":"4,48E-03","module":"C2"},{"value":"3,03E-01","module":"C3"},{"value":"1,22E-02","module":"C4"},{"value":"-1,15E-01","module":"D"}]},{"parameter":"GWP-fossil","unit":"kg CO2-eq.","values":[{"value":"9,11E-01","module":"A1"},{"value":"3,24E-02","module":"A2"},{"value":"3,18E-03","module":"A3"},{"value":"1,13E-02","module":"A4"},{"value":"1,07E-02","module":"A5"},{"value":"0,0E+00","module":"B1"},{"value":"0,0E+00","module":"B2"},{"value":"0,0E+00","module":"B3"},{"value":"0,0E+00","module":"B4"},{"value":"0,0E+00","module":"B5"},{"value":"2,97E-01","module":"B6"},{"value":"0,0E+00","module":"B7"},{"value":"0,0E+00","module":"C1"},{"value":"4,48E-03","module":"C2"},{"value":"3,03E-01","module":"C3"},{"value":"1,22E-02","module":"C4"},{"value":"-1,14E-01","module":"D"}]},{"parameter":"GWP-biogenic","unit":"kg CO2-eq.","values":[{"value":"-2,07E-03","module":"A1"},{"value":"1,25E-05","module":"A2"},{"value":"6,54E-05","module":"A3"},{"value":"4,69E-06","module":"A4"},{"value":"3,37E-02","module":"A5"},{"value":"0,0E+00","module":"B1"},{"value":"0,0E+00","module":"B2"},{"value":"0,0E+00","module":"B3"},{"value":"0,0E+00","module":"B4"},{"value":"0,0E+00","module":"B5"},{"value":"6,04E-03","module":"B6"},{"value":"0,0E+00","module":"B7"},{"value":"0,0E+00","module":"C1"},{"value":"1,85E-06","module":"C2"},{"value":"2,45E-06","module":"C3"},{"value":"1,13E-06","module":"C4"},{"value":"-4,85E-04","module":"D"}]},{"parameter":"GWP-luluc","unit":"kg CO2-eq.","values":[{"value":"7,10E-04","module":"A1"},{"value":"1,31E-05","module":"A2"},{"value":"8,17E-05","module":"A3"},{"value":"4,03E-06","module":"A4"},{"value":"7,15E-06","module":"A5"},{"value":"0,0E+00","module":"B1"},{"value":"0,0E+00","module":"B2"},{"value":"0,0E+00","module":"B3"},{"value":"0,0E+00","module":"B4"},{"value":"0,0E+00","module":"B5"},{"value":"1,93E-02","module":"B6"},{"value":"0,0E+00","module":"B7"},{"value":"0,0E+00","module":"C1"},{"value":"1,59E-06","module":"C2"},{"value":"3,60E-07","module":"C3"},{"value":"4,73E-07","module":"C4"},{"value":"-6,90E-04","module":"D"}]},{"parameter":"ODP","unit":"kg CFC 11-eq.","values":[{"value":"5,25E-08","module":"A1"},{"value":"7,18E-09","module":"A2"},{"value":"7,22E-10","module":"A3"},{"value":"2,57E-09","module":"A4"},{"value":"6,35E-10","module":"A5"},{"value":"0,0E+00","module":"B1"},{"value":"0,0E+00","module":"B2"},{"value":"0,0E+00","module":"B3"},{"value":"0,0E+00","module":"B4"},{"value":"0,0E+00","module":"B5"},{"value":"1,46E-07","module":"B6"},{"value":"0,0E+00","module":"B7"},{"value":"0,0E+00","module":"C1"},{"value":"1,01E-09","module":"C2"},{"value":"2,32E-10","module":"C3"},{"value":"4,91E-10","module":"C4"},{"value":"-1,24E-03","module":"D"}]},{"parameter":"AP","unit":"mol H+-eq.","values":[{"value":"2,67E-02","module":"A1"},{"value":"2,72E-04","module":"A2"},{"value":"1,04E-05","module":"A3"},{"value":"3,26E-05","module":"A4"},{"value":"2,19E-04","module":"A5"},{"value":"0,0E+00","module":"B1"},{"value":"0,0E+00","module":"B2"},{"value":"0,0E+00","module":"B3"},{"value":"0,0E+00","module":"B4"},{"value":"0,0E+00","module":"B5"},{"value":"1,94E-03","module":"B6"},{"value":"0,0E+00","module":"B7"},{"value":"0,0E+00","module":"C1"},{"value":"1,29E-05","module":"C2"},{"value":"3,79E-05","module":"C3"},{"value":"1,28E-05","module":"C4"},{"value":"-1,64E-02","module":"D"}]},{"parameter":"POCP","unit":"kg NMVOC-eq.","values":[{"value":"7,58E-03","module":"A1"},{"value":"2,05E-04","module":"A2"},{"value":"6,49E-06","module":"A3"},{"value":"2,76E-05","module":"A4"},{"value":"6,84E-05","module":"A5"},{"value":"0,0E+00","module":"B1"},{"value":"0,0E+00","module":"B2"},{"value":"0,0E+00","module":"B3"},{"value":"0,0E+00","module":"B4"},{"value":"0,0E+00","module":"B5"},{"value":"9,88E-04","module":"B6"},{"value":"0,0E+00","module":"B7"},{"value":"0,0E+00","module":"C1"},{"value":"1,09E-05","module":"C2"},{"value":"4,71E-05","module":"C3"},{"value":"1,69E-05","module":"C4"},{"value":"-2,95E-03","module":"D"}]},{"parameter":"ADPE","unit":"kg Sb-eq.","values":[{"value":"2,27E-04","module":"A1"},{"value":"7,70E-07","module":"A2"},{"value":"6,26E-08","module":"A3"},{"value":"3,13E-07","module":"A4"},{"value":"1,82E-06","module":"A5"},{"value":"0,0E+00","module":"B1"},{"value":"0,0E+00","module":"B2"},{"value":"0,0E+00","module":"B3"},{"value":"0,0E+00","module":"B4"},{"value":"0,0E+00","module":"B5"},{"value":"1,19E-05","module":"B6"},{"value":"0,0E+00","module":"B7"},{"value":"0,0E+00","module":"C1"},{"value":"1,24E-07","module":"C2"},{"value":"1,06E-08","module":"C3"},{"value":"1,30E-08","module":"C4"},{"value":"-9,11E-05","module":"D"}]},{"parameter":"ADPF","unit":"MJ","values":[{"value":"2,14E+01","module":"A1"},{"value":"4,76E-01","module":"A2"},{"value":"1,54E-01","module":"A3"},{"value":"1,71E-01","module":"A4"},{"value":"1,84E-01","module":"A5"},{"value":"0,0E+00","module":"B1"},{"value":"0,0E+00","module":"B2"},{"value":"0,0E+00","module":"B3"},{"value":"0,0E+00","module":"B4"},{"value":"0,0E+00","module":"B5"},{"value":"3,48E+01","module":"B6"},{"value":"0,0E+00","module":"B7"},{"value":"0,0E+00","module":"C1"},{"value":"6,77E-02","module":"C2"},{"value":"1,98E-02","module":"C3"},{"value":"3,78E-02","module":"C4"},{"value":"-1,11E+00","module":"D"}]},{"parameter":"WDP","unit":"m3 world-eq.","values":[{"value":"5,83E+01","module":"A1"},{"value":"4,01E-01","module":"A2"},{"value":"1,49E+01","module":"A3"},{"value":"1,66E-01","module":"A4"},{"value":"7,00E-01","module":"A5"},{"value":"0,0E+00","module":"B1"},{"value":"0,0E+00","module":"B2"},{"value":"0,0E+00","module":"B3"},{"value":"0,0E+00","module":"B4"},{"value":"0,0E+00","module":"B5"},{"value":"3,53E+03","module":"B6"},{"value":"0,0E+00","module":"B7"},{"value":"0,0E+00","module":"C1"},{"value":"6,55E-02","module":"C2"},{"value":"4,49E-02","module":"C3"},{"value":"5,51E-01","module":"C4"},{"value":"2,25E+00","module":"D"}]},{"parameter":"EP-freshwater","unit":"kg P-eq.","values":[{"value":"2,14E-04","module":"A1"},{"value":"2,34E-07","module":"A2"},{"value":"8,91E-08","module":"A3"},{"value":"9,05E-08","module":"A4"},{"value":"1,70E-06","module":"A5"},{"value":"0,0E+00","module":"B1"},{"value":"0,0E+00","module":"B2"},{"value":"0,0E+00","module":"B3"},{"value":"0,0E+00","module":"B4"},{"value":"0,0E+00","module":"B5"},{"value":"2,01E-05","module":"B6"},{"value":"0,0E+00","module":"B7"},{"value":"0,0E+00","module":"C1"},{"value":"3,58E-08","module":"C2"},{"value":"2,32E-08","module":"C3"},{"value":"2,32E-08","module":"C4"},{"value":"-1,11E-04","module":"D"}]},{"parameter":"EP-marine","unit":"kg N-eq.","values":[{"value":"1,87E-03","module":"A1"},{"value":"6,41E-05","module":"A2"},{"value":"2,18E-06","module":"A3"},{"value":"6,44E-06","module":"A4"},{"value":"1,79E-05","module":"A5"},{"value":"0,0E+00","module":"B1"},{"value":"0,0E+00","module":"B2"},{"value":"0,0E+00","module":"B3"},{"value":"0,0E+00","module":"B4"},{"value":"0,0E+00","module":"B5"},{"value":"3,30E-04","module":"B6"},{"value":"0,0E+00","module":"B7"},{"value":"0,0E+00","module":"C1"},{"value":"2,55E-06","module":"C2"},{"value":"1,82E-05","module":"C3"},{"value":"1,65E-05","module":"C4"},{"value":"-7,13E-04","module":"D"}]},{"parameter":"EP-terrestrial","unit":"mol N-eq.","values":[{"value":"2,68E-02","module":"A1"},{"value":"7,13E-04","module":"A2"},{"value":"2,62E-05","module":"A3"},{"value":"7,21E-05","module":"A4"},{"value":"2,44E-04","module":"A5"},{"value":"0,0E+00","module":"B1"},{"value":"0,0E+00","module":"B2"},{"value":"0,0E+00","module":"B3"},{"value":"0,0E+00","module":"B4"},{"value":"0,0E+00","module":"B5"},{"value":"4,34E-03","module":"B6"},{"value":"0,0E+00","module":"B7"},{"value":"0,0E+00","module":"C1"},{"value":"2,85E-05","module":"C2"},{"value":"1,97E-04","module":"C3"},{"value":"5,10E-05","module":"C4"},{"value":"-1,08E-02","module":"D"}]},{"parameter":"GWP-IOBC","unit":"kg CO2-eq.","values":[{"value":"9,08E-01","module":"A1"},{"value":"3,24E-02","module":"A2"},{"value":"3,32E-03","module":"A3"},{"value":"1,13E-02","module":"A4"},{"value":"1,07E-02","module":"A5"},{"value":"0,0E+00","module":"B1"},{"value":"0,0E+00","module":"B2"},{"value":"0,0E+00","module":"B3"},{"value":"0,0E+00","module":"B4"},{"value":"0,0E+00","module":"B5"},{"value":"3,22E-01","module":"B6"},{"value":"0,0E+00","module":"B7"},{"value":"0,0E+00","module":"C1"},{"value":"4,48E-03","module":"C2"},{"value":"3,03E-01","module":"C3"},{"value":"1,23E-02","module":"C4"},{"value":"-6,33E-02","module":"D"}]}],"additional_environmental_impact":[{"parameter":"PM","unit":"disease incidence","values":[{"value":"7,91E-08","module":"A1"},{"value":"1,78E-09","module":"A2"},{"value":"9,20E-11","module":"A3"},{"value":"6,94E-10","module":"A4"},{"value":"7,16E-10","module":"A5"},{"value":"0,0E+00","module":"B1"},{"value":"0,0E+00","module":"B2"},{"value":"0,0E+00","module":"B3"},{"value":"0,0E+00","module":"B4"},{"value":"0,0E+00","module":"B5"},{"value":"1,39E-08","module":"B6"},{"value":"0,0E+00","module":"B7"},{"value":"0,0E+00","module":"C1"},{"value":"2,74E-10","module":"C2"},{"value":"1,49E-10","module":"C3"},{"value":"2,40E-10","module":"C4"},{"value":"-4,10E-08","module":"D"}]},{"parameter":"ETP-fw","unit":"CTUe","values":[{"value":"3,03E+02","module":"A1"},{"value":"3,40E-01","module":"A2"},{"value":"8,63E-02","module":"A3"},{"value":"1,27E-01","module":"A4"},{"value":"2,60E+00","module":"A5"},{"value":"0,0E+00","module":"B1"},{"value":"0,0E+00","module":"B2"},{"value":"0,0E+00","module":"B3"},{"value":"0,0E+00","module":"B4"},{"value":"0,0E+00","module":"B5"},{"value":"1,84E+01","module":"B6"},{"value":"0,0E+00","module":"B7"},{"value":"0,0E+00","module":"C1"},{"value":"5,02E-02","module":"C2"},{"value":"5,91E-02","module":"C3"},{"value":"2,44E+01","module":"C4"},{"value":"-1,51E+02","module":"D"}]},{"parameter":"HTP-c","unit":"CTUh","values":[{"value":"5,40E-09","module":"A1"},{"value":"0,0E+00","module":"A2"},{"value":"2,00E-12","module":"A3"},{"value":"0,0E+00","module":"A4"},{"value":"4,40E-11","module":"A5"},{"value":"0,0E+00","module":"B1"},{"value":"0,0E+00","module":"B2"},{"value":"0,0E+00","module":"B3"},{"value":"0,0E+00","module":"B4"},{"value":"0,0E+00","module":"B5"},{"value":"5,28E-10","module":"B6"},{"value":"0,0E+00","module":"B7"},{"value":"0,0E+00","module":"C1"},{"value":"0,0E+00","module":"C2"},{"value":"7,00E-12","module":"C3"},{"value":"1,00E-12","module":"C4"},{"value":"-2,13E-09","module":"D"}]},{"parameter":"HTP-nc","unit":"CTUh","values":[{"value":"4,08E-07","module":"A1"},{"value":"3,76E-10","module":"A2"},{"value":"6,50E-11","module":"A3"},{"value":"1,39E-10","module":"A4"},{"value":"3,28E-09","module":"A5"},{"value":"0,0E+00","module":"B1"},{"value":"0,0E+00","module":"B2"},{"value":"0,0E+00","module":"B3"},{"value":"0,0E+00","module":"B4"},{"value":"0,0E+00","module":"B5"},{"value":"1,27E-08","module":"B6"},{"value":"0,0E+00","module":"B7"},{"value":"0,0E+00","module":"C1"},{"value":"5,50E-11","module":"C2"},{"value":"2,54E-10","module":"C3"},{"value":"4,40E-11","module":"C4"},{"value":"-1,82E-07","module":"D"}]},{"parameter":"SQP","unit":"unitless","values":[{"value":"6,59E+00","module":"A1"},{"value":"2,89E-01","module":"A2"},{"value":"7,00E-02","module":"A3"},{"value":"1,20E-01","module":"A4"},{"value":"6,46E-02","module":"A5"},{"value":"0,0E+00","module":"B1"},{"value":"0,0E+00","module":"B2"},{"value":"0,0E+00","module":"B3"},{"value":"0,0E+00","module":"B4"},{"value":"0,0E+00","module":"B5"},{"value":"1,54E+01","module":"B6"},{"value":"0,0E+00","module":"B7"},{"value":"0,0E+00","module":"C1"},{"value":"4,74E-02","module":"C2"},{"value":"2,40E-03","module":"C3"},{"value":"1,15E-01","module":"C4"},{"value":"-3,53E+00","module":"D"}]},{"parameter":"IRP","unit":"kBq U235-eq.","values":[{"value":"4,58E-02","module":"A1"},{"value":"2,07E-03","module":"A2"},{"value":"5,07E-03","module":"A3"},{"value":"7,49E-04","module":"A4"},{"value":"4,94E-04","module":"A5"},{"value":"0,0E+00","module":"B1"},{"value":"0,0E+00","module":"B2"},{"value":"0,0E+00","module":"B3"},{"value":"0,0E+00","module":"B4"},{"value":"0,0E+00","module":"B5"},{"value":"1,19E+00","module":"B6"},{"value":"0,0E+00","module":"B7"},{"value":"0,0E+00","module":"C1"},{"value":"2,96E-04","module":"C2"},{"value":"3,35E-05","module":"C3"},{"value":"2,07E-04","module":"C4"},{"value":"-2,63E-03","module":"D"}]}],"resource_use":[{"parameter":"PERE","unit":"MJ","values":[{"value":"1,93E+00","module":"A1"},{"value":"6,20E-03","module":"A2"},{"value":"7,08E-02","module":"A3"},{"value":"2,45E-03","module":"A4"},{"value":"1,68E-02","module":"A5"},{"value":"0,0E+00","module":"B1"},{"value":"0,0E+00","module":"B2"},{"value":"0,0E+00","module":"B3"},{"value":"0,0E+00","module":"B4"},{"value":"0,0E+00","module":"B5"},{"value":"1,67E+01","module":"B6"},{"value":"0,0E+00","module":"B7"},{"value":"0,0E+00","module":"C1"},{"value":"9,70E-04","module":"C2"},{"value":"5,82E-04","module":"C3"},{"value":"2,99E-03","module":"C4"},{"value":"-1,85E+00","module":"D"}]},{"parameter":"PERM","unit":"MJ","values":[{"value":"1,39E-01","module":"A1"},{"value":"0,0E+00","module":"A2"},{"value":"0,0E+00","module":"A3"},{"value":"0,0E+00","module":"A4"},{"value":"-3,08E-01","module":"A5"},{"value":"0,0E+00","module":"B1"},{"value":"0,0E+00","module":"B2"},{"value":"0,0E+00","module":"B3"},{"value":"0,0E+00","module":"B4"},{"value":"0,0E+00","module":"B5"},{"value":"0,0E+00","module":"B6"},{"value":"0,0E+00","module":"B7"},{"value":"0,0E+00","module":"C1"},{"value":"0,0E+00","module":"C2"},{"value":"0,0E+00","module":"C3"},{"value":"0,0E+00","module":"C4"},{"value":"0,0E+00","module":"D"}]},{"parameter":"PERT","unit":"MJ","values":[{"value":"2,07E+00","module":"A1"},{"value":"6,20E-03","module":"A2"},{"value":"7,08E-02","module":"A3"},{"value":"2,45E-03","module":"A4"},{"value":"-2,91E-01","module":"A5"},{"value":"0,0E+00","module":"B1"},{"value":"0,0E+00","module":"B2"},{"value":"0,0E+00","module":"B3"},{"value":"0,0E+00","module":"B4"},{"value":"0,0E+00","module":"B5"},{"value":"1,67E+01","module":"B6"},{"value":"0,0E+00","module":"B7"},{"value":"0,0E+00","module":"C1"},{"value":"9,70E-04","module":"C2"},{"value":"5,82E-04","module":"C3"},{"value":"2,99E-03","module":"C4"},{"value":"-1,85E+00","module":"D"}]},{"parameter":"PENRE","unit":"MJ","values":[{"value":"1,31E+01","module":"A1"},{"value":"4,76E-01","module":"A2"},{"value":"1,54E-01","module":"A3"},{"value":"1,71E-01","module":"A4"},{"value":"1,20E-01","module":"A5"},{"value":"0,0E+00","module":"B1"},{"value":"0,0E+00","module":"B2"},{"value":"0,0E+00","module":"B3"},{"value":"0,0E+00","module":"B4"},{"value":"0,0E+00","module":"B5"},{"value":"3,49E+01","module":"B6"},{"value":"0,0E+00","module":"B7"},{"value":"0,0E+00","module":"C1"},{"value":"6,77E-02","module":"C2"},{"value":"1,98E-02","module":"C3"},{"value":"3,78E-02","module":"C4"},{"value":"-1,11E+00","module":"D"}]},{"parameter":"PENRM","unit":"MJ","values":[{"value":"9,28E+00","module":"A1"},{"value":"0,0E+00","module":"A2"},{"value":"0,0E+00","module":"A3"},{"value":"0,0E+00","module":"A4"},{"value":"1,75E-03","module":"A5"},{"value":"0,0E+00","module":"B1"},{"value":"0,0E+00","module":"B2"},{"value":"0,0E+00","module":"B3"},{"value":"0,0E+00","module":"B4"},{"value":"0,0E+00","module":"B5"},{"value":"0,0E+00","module":"B6"},{"value":"0,0E+00","module":"B7"},{"value":"0,0E+00","module":"C1"},{"value":"0,0E+00","module":"C2"},{"value":"-8,53E+00","module":"C3"},{"value":"0,0E+00","module":"C4"},{"value":"0,0E+00","module":"D"}]},{"parameter":"PENRT","unit":"MJ","values":[{"value":"2,24E+01","module":"A1"},{"value":"4,76E-01","module":"A2"},{"value":"1,54E-01","module":"A3"},{"value":"1,71E-01","module":"A4"},{"value":"1,21E-01","module":"A5"},{"value":"0,0E+00","module":"B1"},{"value":"0,0E+00","module":"B2"},{"value":"0,0E+00","module":"B3"},{"value":"0,0E+00","module":"B4"},{"value":"0,0E+00","module":"B5"},{"value":"3,49E+01","module":"B6"},{"value":"0,0E+00","module":"B7"},{"value":"0,0E+00","module":"C1"},{"value":"6,77E-02","module":"C2"},{"value":"-8,51E+00","module":"C3"},{"value":"3,78E-02","module":"C4"},{"value":"-1,11E+00","module":"D"}]},{"parameter":"SM","unit":"kg","values":[{"value":"1,89E-02","module":"A1"},{"value":"0,0E+00","module":"A2"},{"value":"4,97E-07","module":"A3"},{"value":"0,0E+00","module":"A4"},{"value":"1,37E-02","module":"A5"},{"value":"0,0E+00","module":"B1"},{"value":"0,0E+00","module":"B2"},{"value":"0,0E+00","module":"B3"},{"value":"0,0E+00","module":"B4"},{"value":"0,0E+00","module":"B5"},{"value":"0,0E+00","module":"B6"},{"value":"0,0E+00","module":"B7"},{"value":"0,0E+00","module":"C1"},{"value":"0,0E+00","module":"C2"},{"value":"0,0E+00","module":"C3"},{"value":"0,0E+00","module":"C4"},{"value":"2,83E-02","module":"D"}]},{"parameter":"RSF","unit":"MJ","values":[{"value":"6,30E-02","module":"A1"},{"value":"2,17E-04","module":"A2"},{"value":"2,78E-04","module":"A3"},{"value":"8,78E-05","module":"A4"},{"value":"5,04E-04","module":"A5"},{"value":"0,0E+00","module":"B1"},{"value":"0,0E+00","module":"B2"},{"value":"0,0E+00","module":"B3"},{"value":"0,0E+00","module":"B4"},{"value":"0,0E+00","module":"B5"},{"value":"6,49E-02","module":"B6"},{"value":"0,0E+00","module":"B7"},{"value":"0,0E+00","module":"C1"},{"value":"3,47E-05","module":"C2"},{"value":"1,64E-05","module":"C3"},{"value":"6,24E-05","module":"C4"},{"value":"2,43E-03","module":"D"}]},{"parameter":"NRSF","unit":"MJ","values":[{"value":"4,07E-03","module":"A1"},{"value":"7,31E-04","module":"A2"},{"value":"8,79E-04","module":"A3"},{"value":"3,14E-04","module":"A4"},{"value":"1,10E-04","module":"A5"},{"value":"0,0E+00","module":"B1"},{"value":"0,0E+00","module":"B2"},{"value":"0,0E+00","module":"B3"},{"value":"0,0E+00","module":"B4"},{"value":"0,0E+00","module":"B5"},{"value":"2,05E-01","module":"B6"},{"value":"0,0E+00","module":"B7"},{"value":"0,0E+00","module":"C1"},{"value":"1,24E-04","module":"C2"},{"value":"0,0E+00","module":"C3"},{"value":"3,96E-04","module":"C4"},{"value":"-8,36E-02","module":"D"}]},{"parameter":"FW","unit":"m3","values":[{"value":"1,52E-02","module":"A1"},{"value":"4,64E-05","module":"A2"},{"value":"1,63E-04","module":"A3"},{"value":"1,83E-05","module":"A4"},{"value":"1,29E-04","module":"A5"},{"value":"0,0E+00","module":"B1"},{"value":"0,0E+00","module":"B2"},{"value":"0,0E+00","module":"B3"},{"value":"0,0E+00","module":"B4"},{"value":"0,0E+00","module":"B5"},{"value":"3,80E-02","module":"B6"},{"value":"0,0E+00","module":"B7"},{"value":"0,0E+00","module":"C1"},{"value":"7,24E-06","module":"C2"},{"value":"5,60E-05","module":"C3"},{"value":"4,74E-05","module":"C4"},{"value":"-4,18E-03","module":"D"}]}],"end_of_life_waste":[{"parameter":"HWD","unit":"kg","values":[{"value":"7,89E-03","module":"A1"},{"value":"2,37E-05","module":"A2"},{"value":"9,83E-05","module":"A3"},{"value":"8,84E-06","module":"A4"},{"value":"9,83E-05","module":"A5"},{"value":"0,0E+00","module":"B1"},{"value":"0,0E+00","module":"B2"},{"value":"0,0E+00","module":"B3"},{"value":"0,0E+00","module":"B4"},{"value":"0,0E+00","module":"B5"},{"value":"1,82E-03","module":"B6"},{"value":"0,0E+00","module":"B7"},{"value":"0,0E+00","module":"C1"},{"value":"3,49E-06","module":"C2"},{"value":"0,0E+00","module":"C3"},{"value":"4,47E-03","module":"C4"},{"value":"-1,11E-03","module":"D"}]},{"parameter":"NHWD","unit":"kg","values":[{"value":"2,24E-01","module":"A1"},{"value":"1,96E-02","module":"A2"},{"value":"2,96E-02","module":"A3"},{"value":"8,33E-03","module":"A4"},{"value":"2,70E-02","module":"A5"},{"value":"0,0E+00","module":"B1"},{"value":"0,0E+00","module":"B2"},{"value":"0,0E+00","module":"B3"},{"value":"0,0E+00","module":"B4"},{"value":"0,0E+00","module":"B5"},{"value":"1,15E-01","module":"B6"},{"value":"0,0E+00","module":"B7"},{"value":"0,0E+00","module":"C1"},{"value":"3,29E-03","module":"C2"},{"value":"0,0E+00","module":"C3"},{"value":"1,42E-01","module":"C4"},{"value":"-5,24E-02","module":"D"}]},{"parameter":"RWD","unit":"kg","values":[{"value":"4,14E-05","module":"A1"},{"value":"3,25E-06","module":"A2"},{"value":"2,22E-06","module":"A3"},{"value":"1,17E-06","module":"A4"},{"value":"4,08E-07","module":"A5"},{"value":"0,0E+00","module":"B1"},{"value":"0,0E+00","module":"B2"},{"value":"0,0E+00","module":"B3"},{"value":"0,0E+00","module":"B4"},{"value":"0,0E+00","module":"B5"},{"value":"5,25E-04","module":"B6"},{"value":"0,0E+00","module":"B7"},{"value":"0,0E+00","module":"C1"},{"value":"4,61E-07","module":"C2"},{"value":"0,0E+00","module":"C3"},{"value":"2,54E-07","module":"C4"},{"value":"-2,25E-06","module":"D"}]}],"end_of_life_flow":[{"parameter":"CRU","unit":"kg","values":[{"value":"0,0E+00","module":"A1"},{"value":"0,0E+00","module":"A2"},{"value":"0,0E+00","module":"A3"},{"value":"0,0E+00","module":"A4"},{"value":"0,0E+00","module":"A5"},{"value":"0,0E+00","module":"B1"},{"value":"0,0E+00","module":"B2"},{"value":"0,0E+00","module":"B3"},{"value":"0,0E+00","module":"B4"},{"value":"0,0E+00","module":"B5"},{"value":"0,0E+00","module":"B6"},{"value":"0,0E+00","module":"B7"},{"value":"0,0E+00","module":"C1"},{"value":"0,0E+00","module":"C2"},{"value":"0,0E+00","module":"C3"},{"value":"0,0E+00","module":"C4"},{"value":"0,0E+00","module":"D"}]},{"parameter":"MFR","unit":"kg","values":[{"value":"0,0E+00","module":"A1"},{"value":"0,0E+00","module":"A2"},{"value":"3,09E-02","module":"A3"},{"value":"0,0E+00","module":"A4"},{"value":"7,22E-04","module":"A5"},{"value":"0,0E+00","module":"B1"},{"value":"0,0E+00","module":"B2"},{"value":"0,0E+00","module":"B3"},{"value":"0,0E+00","module":"B4"},{"value":"0,0E+00","module":"B5"},{"value":"0,0E+00","module":"B6"},{"value":"0,0E+00","module":"B7"},{"value":"0,0E+00","module":"C1"},{"value":"0,0E+00","module":"C2"},{"value":"5,90E-02","module":"C3"},{"value":"9,01E-06","module":"C4"},{"value":"-1,11E-03","module":"D"}]},{"parameter":"MER","unit":"kg","values":[{"value":"0,0E+00","module":"A1"},{"value":"0,0E+00","module":"A2"},{"value":"7,67E-04","module":"A3"},{"value":"0,0E+00","module":"A4"},{"value":"2,44E-02","module":"A5"},{"value":"0,0E+00","module":"B1"},{"value":"0,0E+00","module":"B2"},{"value":"0,0E+00","module":"B3"},{"value":"0,0E+00","module":"B4"},{"value":"0,0E+00","module":"B5"},{"value":"0,0E+00","module":"B6"},{"value":"0,0E+00","module":"B7"},{"value":"0,0E+00","module":"C1"},{"value":"0,0E+00","module":"C2"},{"value":"1,00E-01","module":"C3"},{"value":"2,20E-07","module":"C4"},{"value":"-1,46E-04","module":"D"}]},{"parameter":"EEE","unit":"MJ","values":[{"value":"0,0E+00","module":"A1"},{"value":"0,0E+00","module":"A2"},{"value":"1,04E-03","module":"A3"},{"value":"0,0E+00","module":"A4"},{"value":"1,79E-02","module":"A5"},{"value":"0,0E+00","module":"B1"},{"value":"0,0E+00","module":"B2"},{"value":"0,0E+00","module":"B3"},{"value":"0,0E+00","module":"B4"},{"value":"0,0E+00","module":"B5"},{"value":"0,0E+00","module":"B6"},{"value":"0,0E+00","module":"B7"},{"value":"0,0E+00","module":"C1"},{"value":"0,0E+00","module":"C2"},{"value":"1,95E-01","module":"C3"},{"value":"1,43E-05","module":"C4"},{"value":"-3,57E-04","module":"D"}]},{"parameter":"EET","unit":"MJ","values":[{"value":"0,0E+00","module":"A1"},{"value":"0,0E+00","module":"A2"},{"value":"1,58E-02","module":"A3"},{"value":"0,0E+00","module":"A4"},{"value":"2,71E-01","module":"A5"},{"value":"0,0E+00","module":"B1"},{"value":"0,0E+00","module":"B2"},{"value":"0,0E+00","module":"B3"},{"value":"0,0E+00","module":"B4"},{"value":"0,0E+00","module":"B5"},{"value":"0,0E+00","module":"B6"},{"value":"0,0E+00","module":"B7"},{"value":"0,0E+00","module":"C1"},{"value":"0,0E+00","module":"C2"},{"value":"2,95E+00","module":"C3"},{"value":"2,16E-04","module":"C4"},{"value":"-5,40E-03","module":"D"}]}]}