{"product_name":"SafeLine R N2-W4 + Fot","epd_id":"NEPD-3565-2163-EN","compliance":["EN 15804","ISO 14025","ISO 21930"],"producer_name":"Saferoad Sverige AB","environmental_impact":[{"parameter":"GWP-total","unit":"kg CO2-eq.","values":[{"value":"1,43E+02","module":"A1-A3"},{"value":"2,74E-01","module":"A4"},{"value":"9,96E-01","module":"A5"},{"value":"9,96E-01","module":"C1"},{"value":"2,74E-01","module":"C2"},{"value":"3,13E-03","module":"C3"},{"value":"8,18E-04","module":"C4"},{"value":"-2,50E+01","module":"D"}]},{"parameter":"ODP","unit":"kg CFC 11-eq.","values":[{"value":"1,68E-05","module":"A1-A3"},{"value":"5,37E-08","module":"A4"},{"value":"1,80E-07","module":"A5"},{"value":"1,80E-07","module":"C1"},{"value":"5,37E-08","module":"C2"},{"value":"3,44E-10","module":"C3"},{"value":"2,72E-10","module":"C4"},{"value":"-1,03E-06","module":"D"}]},{"parameter":"AP","unit":"kg SO2-eq.","values":[{"value":"9,62E-01","module":"A1-A3"},{"value":"5,74E-04","module":"A4"},{"value":"7,55E-03","module":"A5"},{"value":"7,55E-03","module":"C1"},{"value":"5,74E-04","module":"C2"},{"value":"1,95E-05","module":"C3"},{"value":"5,97E-06","module":"C4"},{"value":"-1,12E-01","module":"D"}]},{"parameter":"EP","unit":"kg Phosphat-eq.","values":[{"value":"1,87E-01","module":"A1-A3"},{"value":"6,23E-05","module":"A4"},{"value":"1,62E-03","module":"A5"},{"value":"1,62E-03","module":"C1"},{"value":"6,23E-05","module":"C2"},{"value":"3,00E-06","module":"C3"},{"value":"1,05E-06","module":"C4"},{"value":"-3,72E-02","module":"D"}]},{"parameter":"POCP","unit":"kg Ethen-eq.","values":[{"value":"4,13E-02","module":"A1-A3"},{"value":"3,37E-05","module":"A4"},{"value":"2,00E-04","module":"A5"},{"value":"2,00E-04","module":"C1"},{"value":"3,37E-05","module":"C2"},{"value":"8,57E-07","module":"C3"},{"value":"2,50E-07","module":"C4"},{"value":"-1,74E-02","module":"D"}]},{"parameter":"ADPE","unit":"kg Sb-eq.","values":[{"value":"7,39E-03","module":"A1-A3"},{"value":"4,90E-06","module":"A4"},{"value":"3,34E-07","module":"A5"},{"value":"3,34E-07","module":"C1"},{"value":"4,90E-06","module":"C2"},{"value":"2,35E-10","module":"C3"},{"value":"1,60E-11","module":"C4"},{"value":"-4,83E-04","module":"D"}]},{"parameter":"ADPF","unit":"MJ","values":[{"value":"1,79E+03","module":"A1-A3"},{"value":"4,47E+00","module":"A4"},{"value":"1,44E+01","module":"A5"},{"value":"1,44E+01","module":"C1"},{"value":"4,47E+00","module":"C2"},{"value":"2,91E-02","module":"C3"},{"value":"2,30E-02","module":"C4"},{"value":"-2,35E+02","module":"D"}]},{"parameter":"ADPM","unit":"kg Sb-eq.","values":[{"value":"7,39E-03","module":"A1-A3"},{"value":"4,90E-06","module":"A4"},{"value":"3,34E-07","module":"A5"},{"value":"3,34E-07","module":"C1"},{"value":"4,90E-06","module":"C2"},{"value":"2,35E-10","module":"C3"},{"value":"1,60E-11","module":"C4"},{"value":"-4,83E-04","module":"D"}]}],"additional_environmental_impact":[],"resource_use":[{"parameter":"PERE","unit":"MJ","values":[{"value":"9,38E+01","module":"A1-A3"},{"value":"5,63E-02","module":"A4"},{"value":"8,26E-02","module":"A5"},{"value":"8,26E-02","module":"C1"},{"value":"5,63E-02","module":"C2"},{"value":"2,42E-01","module":"C3"},{"value":"1,88E-04","module":"C4"},{"value":"-2,12E+01","module":"D"}]},{"parameter":"PERM","unit":"MJ","values":[{"value":"9,57E-01","module":"A1-A3"},{"value":"0,0E+00","module":"A4"},{"value":"-9,44E-01","module":"A5"},{"value":"0,0E+00","module":"C1"},{"value":"0,0E+00","module":"C2"},{"value":"0,0E+00","module":"C3"},{"value":"0,0E+00","module":"C4"},{"value":"0,0E+00","module":"D"}]},{"parameter":"PERT","unit":"MJ","values":[{"value":"9,48E+01","module":"A1-A3"},{"value":"5,63E-02","module":"A4"},{"value":"8,26E-02","module":"A5"},{"value":"8,26E-02","module":"C1"},{"value":"5,63E-02","module":"C2"},{"value":"2,42E-01","module":"C3"},{"value":"1,88E-04","module":"C4"},{"value":"-2,12E+01","module":"D"}]},{"parameter":"PENRE","unit":"MJ","values":[{"value":"1,87E+03","module":"A1-A3"},{"value":"4,50E+00","module":"A4"},{"value":"1,45E+01","module":"A5"},{"value":"1,45E+01","module":"C1"},{"value":"4,50E+00","module":"C2"},{"value":"3,91E-02","module":"C3"},{"value":"2,33E-02","module":"C4"},{"value":"-2,23E+02","module":"D"}]},{"parameter":"PENRM","unit":"MJ","values":[{"value":"4,79E-01","module":"A1-A3"},{"value":"0,0E+00","module":"A4"},{"value":"-4,79E-01","module":"A5"},{"value":"0,0E+00","module":"C1"},{"value":"0,0E+00","module":"C2"},{"value":"0,0E+00","module":"C3"},{"value":"0,0E+00","module":"C4"},{"value":"0,0E+00","module":"D"}]},{"parameter":"PENRT","unit":"MJ","values":[{"value":"1,87E+03","module":"A1-A3"},{"value":"4,50E+00","module":"A4"},{"value":"1,45E+01","module":"A5"},{"value":"1,45E+01","module":"C1"},{"value":"4,50E+00","module":"C2"},{"value":"3,91E-02","module":"C3"},{"value":"2,33E-02","module":"C4"},{"value":"-2,23E+02","module":"D"}]},{"parameter":"SM","unit":"kg","values":[{"value":"7,06E-01","module":"A1-A3"},{"value":"1,54E-03","module":"A4"},{"value":"0,0E+00","module":"A5"},{"value":"0,0E+00","module":"C1"},{"value":"1,54E-03","module":"C2"},{"value":"0,0E+00","module":"C3"},{"value":"0,0E+00","module":"C4"},{"value":"0,0E+00","module":"D"}]},{"parameter":"RSF","unit":"MJ","values":[{"value":"4,88E-01","module":"A1-A3"},{"value":"1,97E-03","module":"A4"},{"value":"0,0E+00","module":"A5"},{"value":"0,0E+00","module":"C1"},{"value":"1,97E-03","module":"C2"},{"value":"0,0E+00","module":"C3"},{"value":"0,0E+00","module":"C4"},{"value":"0,0E+00","module":"D"}]},{"parameter":"NRSF","unit":"MJ","values":[{"value":"5,10E-01","module":"A1-A3"},{"value":"6,59E-03","module":"A4"},{"value":"0,0E+00","module":"A5"},{"value":"0,0E+00","module":"C1"},{"value":"6,59E-03","module":"C2"},{"value":"0,0E+00","module":"C3"},{"value":"0,0E+00","module":"C4"},{"value":"0,0E+00","module":"D"}]},{"parameter":"FW","unit":"m3","values":[{"value":"6,36E+01","module":"A1-A3"},{"value":"5,09E-04","module":"A4"},{"value":"1,53E-03","module":"A5"},{"value":"1,53E-03","module":"C1"},{"value":"5,09E-04","module":"C2"},{"value":"1,61E-05","module":"C3"},{"value":"2,53E-05","module":"C4"},{"value":"-1,53E-01","module":"D"}]}],"end_of_life_waste":[{"parameter":"HWD","unit":"kg","values":[{"value":"4,85E-01","module":"A1-A3"},{"value":"2,45E-04","module":"A4"},{"value":"6,47E-06","module":"A5"},{"value":"6,47E-06","module":"C1"},{"value":"2,45E-04","module":"C2"},{"value":"9,67E-08","module":"C3"},{"value":"3,48E-08","module":"C4"},{"value":"-2,16E-03","module":"D"}]},{"parameter":"NHWD","unit":"kg","values":[{"value":"6,42E+01","module":"A1-A3"},{"value":"3,89E-01","module":"A4"},{"value":"6,95E-02","module":"A5"},{"value":"6,95E-02","module":"C1"},{"value":"3,89E-01","module":"C2"},{"value":"2,97E-03","module":"C3"},{"value":"1,58E-01","module":"C4"},{"value":"-4,28E+01","module":"D"}]},{"parameter":"RWD","unit":"kg","values":[{"value":"4,87E-01","module":"A1-A3"},{"value":"3,05E-05","module":"A4"},{"value":"1,00E-04","module":"A5"},{"value":"1,00E-04","module":"C1"},{"value":"3,05E-05","module":"C2"},{"value":"2,87E-07","module":"C3"},{"value":"1,53E-07","module":"C4"},{"value":"-8,41E-05","module":"D"}]}],"end_of_life_flow":[{"parameter":"CRU","unit":"kg","values":[{"value":"0,0E+00","module":"A1-A3"},{"value":"0,0E+00","module":"A4"},{"value":"0,0E+00","module":"A5"},{"value":"0,0E+00","module":"C1"},{"value":"0,0E+00","module":"C2"},{"value":"0,0E+00","module":"C3"},{"value":"0,0E+00","module":"C4"},{"value":"0,0E+00","module":"D"}]},{"parameter":"MFR","unit":"kg","values":[{"value":"1,15E-01","module":"A1-A3"},{"value":"2,16E-05","module":"A4"},{"value":"0,0E+00","module":"A5"},{"value":"0,0E+00","module":"C1"},{"value":"2,16E-05","module":"C2"},{"value":"1,56E+01","module":"C3"},{"value":"0,0E+00","module":"C4"},{"value":"0,0E+00","module":"D"}]},{"parameter":"MER","unit":"kg","values":[{"value":"6,23E-03","module":"A1-A3"},{"value":"1,34E-03","module":"A4"},{"value":"0,0E+00","module":"A5"},{"value":"0,0E+00","module":"C1"},{"value":"1,34E-03","module":"C2"},{"value":"0,0E+00","module":"C3"},{"value":"0,0E+00","module":"C4"},{"value":"0,0E+00","module":"D"}]},{"parameter":"EEE","unit":"MJ","values":[{"value":"2,16E+00","module":"A1-A3"},{"value":"2,33E-04","module":"A4"},{"value":"0,0E+00","module":"A5"},{"value":"0,0E+00","module":"C1"},{"value":"2,33E-04","module":"C2"},{"value":"0,0E+00","module":"C3"},{"value":"0,0E+00","module":"C4"},{"value":"0,0E+00","module":"D"}]},{"parameter":"EET","unit":"MJ","values":[{"value":"2,38E+01","module":"A1-A3"},{"value":"3,52E-03","module":"A4"},{"value":"0,0E+00","module":"A5"},{"value":"0,0E+00","module":"C1"},{"value":"3,52E-03","module":"C2"},{"value":"0,0E+00","module":"C3"},{"value":"0,0E+00","module":"C4"},{"value":"0,0E+00","module":"D"}]}]}