{"product_name":"SafeLine R H2-W4/W5 + Fot, N2-W2, L2-W4","epd_id":"NEPD-3567-2161-EN","compliance":["EN 15804","ISO 14025","ISO 21930"],"producer_name":"Saferoad Sverige AB","environmental_impact":[{"parameter":"GWP-total","unit":"kg CO2-eq.","values":[{"value":"1,79E+02","module":"A1-A3"},{"value":"4,09E-01","module":"A4"},{"value":"9,96E-01","module":"A5"},{"value":"9,96E-01","module":"C1"},{"value":"4,09E-01","module":"C2"},{"value":"4,67E-03","module":"C3"},{"value":"1,22E-03","module":"C4"},{"value":"-3,63E+01","module":"D"}]},{"parameter":"ODP","unit":"kg CFC 11-eq.","values":[{"value":"2,00E-05","module":"A1-A3"},{"value":"8,02E-08","module":"A4"},{"value":"1,80E-07","module":"A5"},{"value":"1,80E-07","module":"C1"},{"value":"8,02E-08","module":"C2"},{"value":"5,14E-10","module":"C3"},{"value":"4,06E-10","module":"C4"},{"value":"-1,50E-06","module":"D"}]},{"parameter":"AP","unit":"kg SO2-eq.","values":[{"value":"1,20E+00","module":"A1-A3"},{"value":"8,57E-04","module":"A4"},{"value":"7,55E-03","module":"A5"},{"value":"7,55E-03","module":"C1"},{"value":"8,57E-04","module":"C2"},{"value":"2,91E-05","module":"C3"},{"value":"8,92E-06","module":"C4"},{"value":"-1,62E-01","module":"D"}]},{"parameter":"EP","unit":"kg Phosphat-eq.","values":[{"value":"2,23E-01","module":"A1-A3"},{"value":"9,30E-05","module":"A4"},{"value":"1,62E-03","module":"A5"},{"value":"1,62E-03","module":"C1"},{"value":"9,30E-05","module":"C2"},{"value":"4,48E-06","module":"C3"},{"value":"1,57E-06","module":"C4"},{"value":"-5,41E-02","module":"D"}]},{"parameter":"POCP","unit":"kg Ethen-eq.","values":[{"value":"5,62E-02","module":"A1-A3"},{"value":"5,03E-05","module":"A4"},{"value":"2,00E-04","module":"A5"},{"value":"2,00E-04","module":"C1"},{"value":"5,03E-05","module":"C2"},{"value":"1,28E-06","module":"C3"},{"value":"3,73E-07","module":"C4"},{"value":"-2,54E-02","module":"D"}]},{"parameter":"ADPE","unit":"kg Sb-eq.","values":[{"value":"1,09E-02","module":"A1-A3"},{"value":"7,33E-06","module":"A4"},{"value":"3,34E-07","module":"A5"},{"value":"3,34E-07","module":"C1"},{"value":"7,33E-06","module":"C2"},{"value":"3,51E-10","module":"C3"},{"value":"2,30E-11","module":"C4"},{"value":"-7,02E-04","module":"D"}]},{"parameter":"ADPF","unit":"MJ","values":[{"value":"2,21E+03","module":"A1-A3"},{"value":"6,68E+00","module":"A4"},{"value":"1,44E+01","module":"A5"},{"value":"1,44E+01","module":"C1"},{"value":"6,68E+00","module":"C2"},{"value":"4,35E-02","module":"C3"},{"value":"3,44E-02","module":"C4"},{"value":"-3,41E+02","module":"D"}]},{"parameter":"ADPM","unit":"kg Sb-eq.","values":[{"value":"1,09E-02","module":"A1-A3"},{"value":"7,33E-06","module":"A4"},{"value":"3,34E-07","module":"A5"},{"value":"3,34E-07","module":"C1"},{"value":"7,33E-06","module":"C2"},{"value":"3,51E-10","module":"C3"},{"value":"2,30E-11","module":"C4"},{"value":"-7,02E-04","module":"D"}]}],"additional_environmental_impact":[],"resource_use":[{"parameter":"PERE","unit":"MJ","values":[{"value":"1,21E+02","module":"A1-A3"},{"value":"8,41E-02","module":"A4"},{"value":"8,26E-02","module":"A5"},{"value":"8,26E-02","module":"C1"},{"value":"8,41E-02","module":"C2"},{"value":"3,61E-01","module":"C3"},{"value":"2,81E-04","module":"C4"},{"value":"-3,08E+01","module":"D"}]},{"parameter":"PERM","unit":"MJ","values":[{"value":"1,43E+00","module":"A1-A3"},{"value":"0,0E+00","module":"A4"},{"value":"-1,43E-01","module":"A5"},{"value":"0,0E+00","module":"C1"},{"value":"0,0E+00","module":"C2"},{"value":"0,0E+00","module":"C3"},{"value":"0,0E+00","module":"C4"},{"value":"0,0E+00","module":"D"}]},{"parameter":"PERT","unit":"MJ","values":[{"value":"1,22E+02","module":"A1-A3"},{"value":"8,41E-02","module":"A4"},{"value":"8,26E-02","module":"A5"},{"value":"8,26E-02","module":"C1"},{"value":"8,41E-02","module":"C2"},{"value":"3,61E-01","module":"C3"},{"value":"2,81E-04","module":"C4"},{"value":"-3,08E+01","module":"D"}]},{"parameter":"PENRE","unit":"MJ","values":[{"value":"2,30E+03","module":"A1-A3"},{"value":"6,73E+00","module":"A4"},{"value":"1,45E+01","module":"A5"},{"value":"1,45E+01","module":"C1"},{"value":"6,73E+00","module":"C2"},{"value":"5,84E-02","module":"C3"},{"value":"3,49E-02","module":"C4"},{"value":"-3,24E+02","module":"D"}]},{"parameter":"PENRM","unit":"MJ","values":[{"value":"7,15E-01","module":"A1-A3"},{"value":"0,0E+00","module":"A4"},{"value":"-7,15E-01","module":"A5"},{"value":"0,0E+00","module":"C1"},{"value":"0,0E+00","module":"C2"},{"value":"0,0E+00","module":"C3"},{"value":"0,0E+00","module":"C4"},{"value":"0,0E+00","module":"D"}]},{"parameter":"PENRT","unit":"MJ","values":[{"value":"2,30E+03","module":"A1-A3"},{"value":"6,73E+00","module":"A4"},{"value":"1,45E+01","module":"A5"},{"value":"1,45E+01","module":"C1"},{"value":"6,73E+00","module":"C2"},{"value":"5,84E-02","module":"C3"},{"value":"3,49E-02","module":"C4"},{"value":"-3,24E+02","module":"D"}]},{"parameter":"SM","unit":"kg","values":[{"value":"1,65E+00","module":"A1-A3"},{"value":"2,30E-03","module":"A4"},{"value":"0,0E+00","module":"A5"},{"value":"0,0E+00","module":"C1"},{"value":"2,30E-03","module":"C2"},{"value":"0,0E+00","module":"C3"},{"value":"0,0E+00","module":"C4"},{"value":"0,0E+00","module":"D"}]},{"parameter":"RSF","unit":"MJ","values":[{"value":"7,27E-01","module":"A1-A3"},{"value":"2,94E-03","module":"A4"},{"value":"0,0E+00","module":"A5"},{"value":"0,0E+00","module":"C1"},{"value":"2,94E-03","module":"C2"},{"value":"0,0E+00","module":"C3"},{"value":"0,0E+00","module":"C4"},{"value":"0,0E+00","module":"D"}]},{"parameter":"NRSF","unit":"MJ","values":[{"value":"7,56E-01","module":"A1-A3"},{"value":"9,85E-03","module":"A4"},{"value":"0,0E+00","module":"A5"},{"value":"0,0E+00","module":"C1"},{"value":"9,85E-03","module":"C2"},{"value":"0,0E+00","module":"C3"},{"value":"0,0E+00","module":"C4"},{"value":"0,0E+00","module":"D"}]},{"parameter":"FW","unit":"m3","values":[{"value":"9,50E+01","module":"A1-A3"},{"value":"7,60E-04","module":"A4"},{"value":"1,53E-03","module":"A5"},{"value":"1,53E-03","module":"C1"},{"value":"7,60E-04","module":"C2"},{"value":"2,41E-05","module":"C3"},{"value":"3,78E-05","module":"C4"},{"value":"-2,22E-01","module":"D"}]}],"end_of_life_waste":[{"parameter":"HWD","unit":"kg","values":[{"value":"7,24E-01","module":"A1-A3"},{"value":"3,65E-04","module":"A4"},{"value":"6,47E-06","module":"A5"},{"value":"6,47E-06","module":"C1"},{"value":"3,65E-04","module":"C2"},{"value":"1,44E-07","module":"C3"},{"value":"5,19E-08","module":"C4"},{"value":"-3,15E-03","module":"D"}]},{"parameter":"NHWD","unit":"kg","values":[{"value":"9,48E+01","module":"A1-A3"},{"value":"5,80E-01","module":"A4"},{"value":"6,95E-02","module":"A5"},{"value":"6,95E-02","module":"C1"},{"value":"5,80E-01","module":"C2"},{"value":"4,44E-03","module":"C3"},{"value":"2,36E-01","module":"C4"},{"value":"-6,22E+01","module":"D"}]},{"parameter":"RWD","unit":"kg","values":[{"value":"7,25E-01","module":"A1-A3"},{"value":"4,56E-05","module":"A4"},{"value":"1,00E-04","module":"A5"},{"value":"1,00E-04","module":"C1"},{"value":"4,56E-05","module":"C2"},{"value":"4,29E-07","module":"C3"},{"value":"2,28E-07","module":"C4"},{"value":"-1,22E-04","module":"D"}]}],"end_of_life_flow":[{"parameter":"CRU","unit":"kg","values":[{"value":"0,0E+00","module":"A1-A3"},{"value":"0,0E+00","module":"A4"},{"value":"0,0E+00","module":"A5"},{"value":"0,0E+00","module":"C1"},{"value":"0,0E+00","module":"C2"},{"value":"0,0E+00","module":"C3"},{"value":"0,0E+00","module":"C4"},{"value":"0,0E+00","module":"D"}]},{"parameter":"MFR","unit":"kg","values":[{"value":"3,69E-01","module":"A1-A3"},{"value":"3,23E-05","module":"A4"},{"value":"0,0E+00","module":"A5"},{"value":"0,0E+00","module":"C1"},{"value":"3,23E-05","module":"C2"},{"value":"2,34E+01","module":"C3"},{"value":"0,0E+00","module":"C4"},{"value":"0,0E+00","module":"D"}]},{"parameter":"MER","unit":"kg","values":[{"value":"8,27E-03","module":"A1-A3"},{"value":"1,99E-03","module":"A4"},{"value":"0,0E+00","module":"A5"},{"value":"0,0E+00","module":"C1"},{"value":"1,99E-03","module":"C2"},{"value":"0,0E+00","module":"C3"},{"value":"0,0E+00","module":"C4"},{"value":"0,0E+00","module":"D"}]},{"parameter":"EEE","unit":"MJ","values":[{"value":"2,40E+00","module":"A1-A3"},{"value":"3,48E-04","module":"A4"},{"value":"0,0E+00","module":"A5"},{"value":"0,0E+00","module":"C1"},{"value":"3,48E-04","module":"C2"},{"value":"0,0E+00","module":"C3"},{"value":"0,0E+00","module":"C4"},{"value":"0,0E+00","module":"D"}]},{"parameter":"EET","unit":"MJ","values":[{"value":"2,64E+01","module":"A1-A3"},{"value":"5,26E-03","module":"A4"},{"value":"0,0E+00","module":"A5"},{"value":"0,0E+00","module":"C1"},{"value":"5,26E-03","module":"C2"},{"value":"0,0E+00","module":"C3"},{"value":"0,0E+00","module":"C4"},{"value":"0,0E+00","module":"D"}]}]}