{"product_name":"Saffire LX Series","epd_id":"EPD-DOR-20230248-CBA1-EN","compliance":["DIN EN 15804+A2","ISO 14025"],"producer_name":"dormakaba International Holding GmbH","environmental_impact":[{"parameter":"GWP-total","unit":"kg CO2-eq","values":[{"value":"1,04E+01","module":"A1-A3"},{"value":"3,30E-02","module":"A4"},{"value":"6,68E-01","module":"A5"},{"value":"2,09E-01","module":"B2"},{"value":"0,0E+00","module":"C1"},{"value":"1,40E-02","module":"C2"},{"value":"2,38E-01","module":"C3"},{"value":"1,00E-03","module":"C4"},{"value":"-6,15E+00","module":"D"}]},{"parameter":"GWP-fossil","unit":"kg CO2-eq","values":[{"value":"1,11E+01","module":"A1-A3"},{"value":"3,10E-02","module":"A4"},{"value":"1,70E-02","module":"A5"},{"value":"2,09E-01","module":"B2"},{"value":"0,0E+00","module":"C1"},{"value":"1,40E-02","module":"C2"},{"value":"2,38E-01","module":"C3"},{"value":"1,00E-03","module":"C4"},{"value":"-6,14E+00","module":"D"}]},{"parameter":"GWP-biogenic","unit":"kg CO2-eq","values":[{"value":"-7,20E-01","module":"A1-A3"},{"value":"1,00E-03","module":"A4"},{"value":"6,51E-01","module":"A5"},{"value":"2,88E-04","module":"B2"},{"value":"0,0E+00","module":"C1"},{"value":"6,31E-04","module":"C2"},{"value":"5,54E-06","module":"C3"},{"value":"4,77E-06","module":"C4"},{"value":"-7,00E-03","module":"D"}]},{"parameter":"GWP-luluc","unit":"kg CO2-eq","values":[{"value":"1,40E-02","module":"A1-A3"},{"value":"7,45E-07","module":"A4"},{"value":"1,10E-05","module":"A5"},{"value":"8,67E-05","module":"B2"},{"value":"0,0E+00","module":"C1"},{"value":"3,25E-07","module":"C2"},{"value":"1,34E-05","module":"C3"},{"value":"4,02E-06","module":"C4"},{"value":"-6,00E-03","module":"D"}]},{"parameter":"ODP","unit":"kg CFC11-eq","values":[{"value":"1,39E-10","module":"A1-A3"},{"value":"3,31E-18","module":"A4"},{"value":"1,20E-16","module":"A5"},{"value":"7,19E-16","module":"B2"},{"value":"0,0E+00","module":"C1"},{"value":"1,44E-18","module":"C2"},{"value":"1,20E-16","module":"C3"},{"value":"5,17E-18","module":"C4"},{"value":"-2,81E-14","module":"D"}]},{"parameter":"AP","unit":"mol H^(+)-eq","values":[{"value":"5,30E-02","module":"A1-A3"},{"value":"3,14E-05","module":"A4"},{"value":"1,87E-04","module":"A5"},{"value":"2,11E-03","module":"B2"},{"value":"0,0E+00","module":"C1"},{"value":"1,37E-05","module":"C2"},{"value":"4,23E-05","module":"C3"},{"value":"1,00E-05","module":"C4"},{"value":"-2,90E-02","module":"D"}]},{"parameter":"POCP","unit":"kg NMVOC-eq","values":[{"value":"2,80E-02","module":"A1-A3"},{"value":"2,82E-05","module":"A4"},{"value":"1,79E-04","module":"A5"},{"value":"7,85E-04","module":"B2"},{"value":"0,0E+00","module":"C1"},{"value":"1,23E-05","module":"C2"},{"value":"2,64E-05","module":"C3"},{"value":"7,80E-06","module":"C4"},{"value":"-1,40E-02","module":"D"}]},{"parameter":"ADPE","unit":"kg Sb-eq","values":[{"value":"6,05E-03","module":"A1-A3"},{"value":"9,39E-10","module":"A4"},{"value":"1,90E-09","module":"A5"},{"value":"9,05E-06","module":"B2"},{"value":"0,0E+00","module":"C1"},{"value":"4,10E-10","module":"C2"},{"value":"1,64E-09","module":"C3"},{"value":"1,25E-10","module":"C4"},{"value":"-2,00E-03","module":"D"}]},{"parameter":"ADPF","unit":"MJ","values":[{"value":"1,60E+02","module":"A1-A3"},{"value":"4,44E-01","module":"A4"},{"value":"2,11E-01","module":"A5"},{"value":"2,37E+00","module":"B2"},{"value":"0,0E+00","module":"C1"},{"value":"1,94E-01","module":"C2"},{"value":"1,10E-01","module":"C3"},{"value":"1,80E-02","module":"C4"},{"value":"-7,87E+01","module":"D"}]},{"parameter":"WDP","unit":"m^3 world-eq deprived","values":[{"value":"3,77E+00","module":"A1-A3"},{"value":"6,14E-05","module":"A4"},{"value":"8,30E-02","module":"A5"},{"value":"2,30E-02","module":"B2"},{"value":"0,0E+00","module":"C1"},{"value":"2,68E-05","module":"C2"},{"value":"2,40E-02","module":"C3"},{"value":"1,46E-04","module":"C4"},{"value":"-1,52E+00","module":"D"}]},{"parameter":"EP-freshwater","unit":"kg P-eq","values":[{"value":"4,89E-05","module":"A1-A3"},{"value":"6,70E-09","module":"A4"},{"value":"2,35E-08","module":"A5"},{"value":"1,48E-07","module":"B2"},{"value":"0,0E+00","module":"C1"},{"value":"2,92E-09","module":"C2"},{"value":"1,91E-08","module":"C3"},{"value":"2,40E-09","module":"C4"},{"value":"-1,50E-05","module":"D"}]},{"parameter":"EP-marine","unit":"kg N-eq","values":[{"value":"8,89E-03","module":"A1-A3"},{"value":"9,98E-06","module":"A4"},{"value":"6,75E-05","module":"A5"},{"value":"2,54E-04","module":"B2"},{"value":"0,0E+00","module":"C1"},{"value":"4,35E-06","module":"C2"},{"value":"9,54E-06","module":"C3"},{"value":"2,58E-06","module":"C4"},{"value":"-4,00E-03","module":"D"}]},{"parameter":"EP-terrestrial","unit":"mol N-eq","values":[{"value":"1,04E-01","module":"A1-A3"},{"value":"1,11E-04","module":"A4"},{"value":"8,42E-04","module":"A5"},{"value":"2,32E-03","module":"B2"},{"value":"0,0E+00","module":"C1"},{"value":"4,84E-05","module":"C2"},{"value":"1,93E-04","module":"C3"},{"value":"2,83E-05","module":"C4"},{"value":"-4,30E-02","module":"D"}]}],"additional_environmental_impact":[{"parameter":"PM","unit":"Disease incidence","values":[{"value":"6,25E-07","module":"A1-A3"},{"value":"1,65E-10","module":"A4"},{"value":"1,04E-09","module":"A5"},{"value":"7,58E-08","module":"B2"},{"value":"0,0E+00","module":"C1"},{"value":"7,19E-11","module":"C2"},{"value":"5,40E-10","module":"C3"},{"value":"1,24E-10","module":"C4"},{"value":"-4,07E-07","module":"D"}]},{"parameter":"ETP-fw","unit":"CTUe","values":[{"value":"8,38E+01","module":"A1-A3"},{"value":"3,15E-01","module":"A4"},{"value":"1,00E-01","module":"A5"},{"value":"6,06E-01","module":"B2"},{"value":"0,0E+00","module":"C1"},{"value":"1,37E-01","module":"C2"},{"value":"4,10E-02","module":"C3"},{"value":"1,00E-02","module":"C4"},{"value":"-3,60E+01","module":"D"}]},{"parameter":"HTP-c","unit":"CTUh","values":[{"value":"4,58E-07","module":"A1-A3"},{"value":"5,92E-12","module":"A4"},{"value":"5,29E-12","module":"A5"},{"value":"9,70E-11","module":"B2"},{"value":"0,0E+00","module":"C1"},{"value":"2,58E-12","module":"C2"},{"value":"3,58E-12","module":"C3"},{"value":"1,55E-12","module":"C4"},{"value":"1,60E-08","module":"D"}]},{"parameter":"HTP-nc","unit":"CTUh","values":[{"value":"7,55E-07","module":"A1-A3"},{"value":"2,53E-10","module":"A4"},{"value":"2,29E-10","module":"A5"},{"value":"3,41E-09","module":"B2"},{"value":"0,0E+00","module":"C1"},{"value":"1,10E-10","module":"C2"},{"value":"3,62E-10","module":"C3"},{"value":"1,71E-10","module":"C4"},{"value":"2,16E-06","module":"D"}]},{"parameter":"SQP","unit":"SQP","values":[{"value":"1,28E+02","module":"A1-A3"},{"value":"1,00E-03","module":"A4"},{"value":"5,60E-02","module":"A5"},{"value":"4,61E-01","module":"B2"},{"value":"0,0E+00","module":"C1"},{"value":"4,98E-04","module":"C2"},{"value":"3,30E-02","module":"C3"},{"value":"4,00E-03","module":"C4"},{"value":"-6,39E+00","module":"D"}]}],"resource_use":[{"parameter":"PERE","unit":"MJ","values":[{"value":"6,06E+01","module":"A1-A3"},{"value":"1,00E-03","module":"A4"},{"value":"5,69E+00","module":"A5"},{"value":"1,97E-01","module":"B2"},{"value":"0,0E+00","module":"C1"},{"value":"6,11E-04","module":"C2"},{"value":"2,90E-02","module":"C3"},{"value":"2,00E-03","module":"C4"},{"value":"-1,68E+01","module":"D"}]},{"parameter":"PERM","unit":"MJ","values":[{"value":"5,65E+00","module":"A1-A3"},{"value":"0,0E+00","module":"A4"},{"value":"-5,65E+00","module":"A5"},{"value":"0,0E+00","module":"B2"},{"value":"0,0E+00","module":"C1"},{"value":"0,0E+00","module":"C2"},{"value":"0,0E+00","module":"C3"},{"value":"0,0E+00","module":"C4"},{"value":"0,0E+00","module":"D"}]},{"parameter":"PERT","unit":"MJ","values":[{"value":"6,62E+01","module":"A1-A3"},{"value":"1,00E-03","module":"A4"},{"value":"3,80E-02","module":"A5"},{"value":"1,97E-01","module":"B2"},{"value":"0,0E+00","module":"C1"},{"value":"6,11E-04","module":"C2"},{"value":"2,90E-02","module":"C3"},{"value":"2,00E-03","module":"C4"},{"value":"-1,68E+01","module":"D"}]},{"parameter":"PENRE","unit":"MJ","values":[{"value":"1,58E+02","module":"A1-A3"},{"value":"4,45E-01","module":"A4"},{"value":"2,11E-01","module":"A5"},{"value":"2,37E+00","module":"B2"},{"value":"0,0E+00","module":"C1"},{"value":"1,94E-01","module":"C2"},{"value":"2,21E+00","module":"C3"},{"value":"1,80E-02","module":"C4"},{"value":"-7,87E+01","module":"D"}]},{"parameter":"PENRM","unit":"MJ","values":[{"value":"2,10E+00","module":"A1-A3"},{"value":"0,0E+00","module":"A4"},{"value":"0,0E+00","module":"A5"},{"value":"0,0E+00","module":"B2"},{"value":"0,0E+00","module":"C1"},{"value":"0,0E+00","module":"C2"},{"value":"-2,10E+00","module":"C3"},{"value":"0,0E+00","module":"C4"},{"value":"0,0E+00","module":"D"}]},{"parameter":"PENRT","unit":"MJ","values":[{"value":"1,60E+02","module":"A1-A3"},{"value":"4,45E-01","module":"A4"},{"value":"2,11E-01","module":"A5"},{"value":"2,37E+00","module":"B2"},{"value":"0,0E+00","module":"C1"},{"value":"1,94E-01","module":"C2"},{"value":"1,10E-01","module":"C3"},{"value":"1,80E-02","module":"C4"},{"value":"-7,87E+01","module":"D"}]},{"parameter":"SM","unit":"kg","values":[{"value":"1,59E+00","module":"A1-A3"},{"value":"0,0E+00","module":"A4"},{"value":"0,0E+00","module":"A5"},{"value":"0,0E+00","module":"B2"},{"value":"0,0E+00","module":"C1"},{"value":"0,0E+00","module":"C2"},{"value":"0,0E+00","module":"C3"},{"value":"0,0E+00","module":"C4"},{"value":"0,0E+00","module":"D"}]},{"parameter":"RSF","unit":"MJ","values":[{"value":"0,0E+00","module":"A1-A3"},{"value":"0,0E+00","module":"A4"},{"value":"0,0E+00","module":"A5"},{"value":"0,0E+00","module":"B2"},{"value":"0,0E+00","module":"C1"},{"value":"0,0E+00","module":"C2"},{"value":"0,0E+00","module":"C3"},{"value":"0,0E+00","module":"C4"},{"value":"0,0E+00","module":"D"}]},{"parameter":"NRSF","unit":"MJ","values":[{"value":"0,0E+00","module":"A1-A3"},{"value":"0,0E+00","module":"A4"},{"value":"0,0E+00","module":"A5"},{"value":"0,0E+00","module":"B2"},{"value":"0,0E+00","module":"C1"},{"value":"0,0E+00","module":"C2"},{"value":"0,0E+00","module":"C3"},{"value":"0,0E+00","module":"C4"},{"value":"0,0E+00","module":"D"}]},{"parameter":"FW","unit":"m^3","values":[{"value":"1,11E-01","module":"A1-A3"},{"value":"2,51E-06","module":"A4"},{"value":"2,00E-03","module":"A5"},{"value":"7,23E-04","module":"B2"},{"value":"0,0E+00","module":"C1"},{"value":"1,10E-06","module":"C2"},{"value":"5,81E-04","module":"C3"},{"value":"4,62E-06","module":"C4"},{"value":"-5,30E-02","module":"D"}]}],"end_of_life_waste":[{"parameter":"HWD","unit":"kg","values":[{"value":"2,10E-06","module":"A1-A3"},{"value":"4,31E-11","module":"A4"},{"value":"3,11E-10","module":"A5"},{"value":"1,15E-08","module":"B2"},{"value":"0,0E+00","module":"C1"},{"value":"1,88E-11","module":"C2"},{"value":"4,20E-10","module":"C3"},{"value":"2,79E-10","module":"C4"},{"value":"-1,85E-06","module":"D"}]},{"parameter":"NHWD","unit":"kg","values":[{"value":"8,20E-01","module":"A1-A3"},{"value":"4,55E-05","module":"A4"},{"value":"2,10E-02","module":"A5"},{"value":"1,00E+00","module":"B2"},{"value":"0,0E+00","module":"C1"},{"value":"1,98E-05","module":"C2"},{"value":"2,50E-02","module":"C3"},{"value":"9,20E-02","module":"C4"},{"value":"1,70E-02","module":"D"}]},{"parameter":"RWD","unit":"kg","values":[{"value":"1,10E-02","module":"A1-A3"},{"value":"4,77E-07","module":"A4"},{"value":"1,11E-05","module":"A5"},{"value":"4,87E-05","module":"B2"},{"value":"0,0E+00","module":"C1"},{"value":"2,08E-07","module":"C2"},{"value":"4,09E-06","module":"C3"},{"value":"2,08E-07","module":"C4"},{"value":"-3,00E-03","module":"D"}]}],"end_of_life_flow":[{"parameter":"CRU","unit":"kg","values":[{"value":"0,0E+00","module":"A1-A3"},{"value":"0,0E+00","module":"A4"},{"value":"0,0E+00","module":"A5"},{"value":"0,0E+00","module":"B2"},{"value":"0,0E+00","module":"C1"},{"value":"0,0E+00","module":"C2"},{"value":"0,0E+00","module":"C3"},{"value":"0,0E+00","module":"C4"},{"value":"0,0E+00","module":"D"}]},{"parameter":"MFR","unit":"kg","values":[{"value":"0,0E+00","module":"A1-A3"},{"value":"0,0E+00","module":"A4"},{"value":"0,0E+00","module":"A5"},{"value":"0,0E+00","module":"B2"},{"value":"0,0E+00","module":"C1"},{"value":"0,0E+00","module":"C2"},{"value":"3,08E+00","module":"C3"},{"value":"0,0E+00","module":"C4"},{"value":"0,0E+00","module":"D"}]},{"parameter":"MER","unit":"kg","values":[{"value":"0,0E+00","module":"A1-A3"},{"value":"0,0E+00","module":"A4"},{"value":"0,0E+00","module":"A5"},{"value":"0,0E+00","module":"B2"},{"value":"0,0E+00","module":"C1"},{"value":"0,0E+00","module":"C2"},{"value":"0,0E+00","module":"C3"},{"value":"0,0E+00","module":"C4"},{"value":"0,0E+00","module":"D"}]},{"parameter":"EEE","unit":"MJ","values":[{"value":"0,0E+00","module":"A1-A3"},{"value":"0,0E+00","module":"A4"},{"value":"1,01E+00","module":"A5"},{"value":"0,0E+00","module":"B2"},{"value":"0,0E+00","module":"C1"},{"value":"0,0E+00","module":"C2"},{"value":"4,51E-01","module":"C3"},{"value":"0,0E+00","module":"C4"},{"value":"0,0E+00","module":"D"}]},{"parameter":"EET","unit":"MJ","values":[{"value":"0,0E+00","module":"A1-A3"},{"value":"0,0E+00","module":"A4"},{"value":"1,83E+00","module":"A5"},{"value":"0,0E+00","module":"B2"},{"value":"0,0E+00","module":"C1"},{"value":"0,0E+00","module":"C2"},{"value":"1,04E+00","module":"C3"},{"value":"0,0E+00","module":"C4"},{"value":"0,0E+00","module":"D"}]}]}