{"product_name":"Safir","epd_id":"NEPD-8260-7922","compliance":["EN 15804+A2","ISO 14025","ISO 21930"],"producer_name":"SG Armaturen AS","environmental_impact":[{"parameter":"GWP-total","unit":"kg CO2-eq.","values":[{"value":"3,44E+01","module":"A1"},{"value":"8,89E-03","module":"A2"},{"value":"0,0E+00","module":"A3"},{"value":"9,15E-01","module":"A4"},{"value":"6,60E-01","module":"A5"},{"value":"8,24E+00","module":"B6"},{"value":"0,0E+00","module":"C1"},{"value":"1,11E-01","module":"C2"},{"value":"6,39E-01","module":"C3"},{"value":"5,87E-02","module":"C4"},{"value":"-3,24E-01","module":"D"}]},{"parameter":"GWP-fossil","unit":"kg CO2-eq.","values":[{"value":"3,47E+01","module":"A1"},{"value":"8,88E-03","module":"A2"},{"value":"0,0E+00","module":"A3"},{"value":"9,15E-01","module":"A4"},{"value":"6,24E-03","module":"A5"},{"value":"7,99E+00","module":"B6"},{"value":"0,0E+00","module":"C1"},{"value":"1,11E-01","module":"C2"},{"value":"6,39E-01","module":"C3"},{"value":"5,85E-02","module":"C4"},{"value":"-3,22E-01","module":"D"}]},{"parameter":"GWP-biogenic","unit":"kg CO2-eq.","values":[{"value":"-3,81E-01","module":"A1"},{"value":"3,46E-06","module":"A2"},{"value":"0,0E+00","module":"A3"},{"value":"3,25E-04","module":"A4"},{"value":"6,54E-01","module":"A5"},{"value":"2,21E-01","module":"B6"},{"value":"0,0E+00","module":"C1"},{"value":"4,30E-05","module":"C2"},{"value":"7,56E-05","module":"C3"},{"value":"2,54E-05","module":"C4"},{"value":"-1,28E-03","module":"D"}]},{"parameter":"GWP-luluc","unit":"kg CO2-eq.","values":[{"value":"6,28E-02","module":"A1"},{"value":"3,25E-06","module":"A2"},{"value":"0,0E+00","module":"A3"},{"value":"4,56E-04","module":"A4"},{"value":"2,06E-06","module":"A5"},{"value":"3,29E-02","module":"B6"},{"value":"0,0E+00","module":"C1"},{"value":"4,04E-05","module":"C2"},{"value":"1,53E-04","module":"C3"},{"value":"2,31E-04","module":"C4"},{"value":"-1,19E-03","module":"D"}]},{"parameter":"ODP","unit":"kg CFC 11-eq.","values":[{"value":"6,51E-06","module":"A1"},{"value":"1,93E-09","module":"A2"},{"value":"0,0E+00","module":"A3"},{"value":"2,02E-07","module":"A4"},{"value":"1,32E-09","module":"A5"},{"value":"5,48E-07","module":"B6"},{"value":"0,0E+00","module":"C1"},{"value":"2,40E-08","module":"C2"},{"value":"3,30E-09","module":"C3"},{"value":"3,01E-09","module":"C4"},{"value":"-2,66E-03","module":"D"}]},{"parameter":"AP","unit":"mol H+-eq.","values":[{"value":"2,86E-01","module":"A1"},{"value":"2,66E-05","module":"A2"},{"value":"0,0E+00","module":"A3"},{"value":"1,41E-02","module":"A4"},{"value":"2,96E-05","module":"A5"},{"value":"6,24E-02","module":"B6"},{"value":"0,0E+00","module":"C1"},{"value":"3,31E-04","module":"C2"},{"value":"2,47E-04","module":"C3"},{"value":"1,66E-04","module":"C4"},{"value":"-3,34E-02","module":"D"}]},{"parameter":"POCP","unit":"kg NMVOC-eq.","values":[{"value":"1,30E-01","module":"A1"},{"value":"2,19E-05","module":"A2"},{"value":"0,0E+00","module":"A3"},{"value":"1,02E-02","module":"A4"},{"value":"3,04E-05","module":"A5"},{"value":"2,40E-02","module":"B6"},{"value":"0,0E+00","module":"C1"},{"value":"2,73E-04","module":"C2"},{"value":"2,25E-04","module":"C3"},{"value":"1,86E-04","module":"C4"},{"value":"-6,05E-03","module":"D"}]},{"parameter":"ADPE","unit":"kg Sb-eq.","values":[{"value":"3,79E-03","module":"A1"},{"value":"2,38E-07","module":"A2"},{"value":"0,0E+00","module":"A3"},{"value":"1,74E-05","module":"A4"},{"value":"1,52E-07","module":"A5"},{"value":"5,96E-04","module":"B6"},{"value":"0,0E+00","module":"C1"},{"value":"2,96E-06","module":"C2"},{"value":"3,25E-07","module":"C3"},{"value":"1,93E-07","module":"C4"},{"value":"-6,92E-04","module":"D"}]},{"parameter":"ADPF","unit":"MJ","values":[{"value":"4,33E+02","module":"A1"},{"value":"1,31E-01","module":"A2"},{"value":"0,0E+00","module":"A3"},{"value":"1,29E+01","module":"A4"},{"value":"8,73E-02","module":"A5"},{"value":"1,09E+02","module":"B6"},{"value":"0,0E+00","module":"C1"},{"value":"1,63E+00","module":"C2"},{"value":"3,67E-01","module":"C3"},{"value":"4,18E-01","module":"C4"},{"value":"-4,91E+00","module":"D"}]},{"parameter":"WDP","unit":"m3 world-eq.","values":[{"value":"1,00E+03","module":"A1"},{"value":"4,28E-02","module":"A2"},{"value":"0,0E+00","module":"A3"},{"value":"8,56E+00","module":"A4"},{"value":"1,11E-01","module":"A5"},{"value":"1,90E+04","module":"B6"},{"value":"0,0E+00","module":"C1"},{"value":"5,32E-01","module":"C2"},{"value":"3,94E+00","module":"C3"},{"value":"2,60E+00","module":"C4"},{"value":"-7,14E+00","module":"D"}]},{"parameter":"EP-freshwater","unit":"kg P-eq.","values":[{"value":"5,81E-03","module":"A1"},{"value":"8,33E-08","module":"A2"},{"value":"0,0E+00","module":"A3"},{"value":"5,84E-06","module":"A4"},{"value":"5,13E-08","module":"A5"},{"value":"5,74E-04","module":"B6"},{"value":"0,0E+00","module":"C1"},{"value":"1,04E-06","module":"C2"},{"value":"9,40E-07","module":"C3"},{"value":"1,24E-06","module":"C4"},{"value":"-1,94E-04","module":"D"}]},{"parameter":"EP-marine","unit":"kg N-eq.","values":[{"value":"3,66E-02","module":"A1"},{"value":"5,23E-06","module":"A2"},{"value":"0,0E+00","module":"A3"},{"value":"3,39E-03","module":"A4"},{"value":"9,78E-06","module":"A5"},{"value":"6,86E-03","module":"B6"},{"value":"0,0E+00","module":"C1"},{"value":"6,51E-05","module":"C2"},{"value":"8,46E-05","module":"C3"},{"value":"7,10E-05","module":"C4"},{"value":"-1,59E-03","module":"D"}]},{"parameter":"EP-terrestrial","unit":"mol N-eq.","values":[{"value":"4,06E-01","module":"A1"},{"value":"5,85E-05","module":"A2"},{"value":"0,0E+00","module":"A3"},{"value":"3,78E-02","module":"A4"},{"value":"1,06E-04","module":"A5"},{"value":"8,93E-02","module":"B6"},{"value":"0,0E+00","module":"C1"},{"value":"7,28E-04","module":"C2"},{"value":"8,90E-04","module":"C3"},{"value":"4,41E-04","module":"C4"},{"value":"-2,28E-02","module":"D"}]},{"parameter":"GWP-IOBC","unit":"kg CO2-eq.","values":[{"value":"3,51E+01","module":"A1"},{"value":"8,89E-03","module":"A2"},{"value":"0,0E+00","module":"A3"},{"value":"9,15E-01","module":"A4"},{"value":"6,25E-03","module":"A5"},{"value":"8,22E+00","module":"B6"},{"value":"0,0E+00","module":"C1"},{"value":"1,11E-01","module":"C2"},{"value":"6,39E-01","module":"C3"},{"value":"6,01E-02","module":"C4"},{"value":"-2,39E-01","module":"D"}]}],"additional_environmental_impact":[{"parameter":"PM","unit":"disease incidence","values":[{"value":"1,73E-06","module":"A1"},{"value":"5,77E-10","module":"A2"},{"value":"0,0E+00","module":"A3"},{"value":"3,23E-08","module":"A4"},{"value":"4,36E-10","module":"A5"},{"value":"4,47E-07","module":"B6"},{"value":"0,0E+00","module":"C1"},{"value":"7,14E-09","module":"C2"},{"value":"1,36E-09","module":"C3"},{"value":"3,04E-09","module":"C4"},{"value":"-7,03E-08","module":"D"}]},{"parameter":"ETP-fw","unit":"CTUe","values":[{"value":"2,18E+03","module":"A1"},{"value":"1,06E-01","module":"A2"},{"value":"0,0E+00","module":"A3"},{"value":"8,80E+00","module":"A4"},{"value":"1,16E-01","module":"A5"},{"value":"4,97E+02","module":"B6"},{"value":"0,0E+00","module":"C1"},{"value":"1,32E+00","module":"C2"},{"value":"1,82E+00","module":"C3"},{"value":"1,38E+02","module":"C4"},{"value":"-2,52E+02","module":"D"}]},{"parameter":"HTP-c","unit":"CTUh","values":[{"value":"4,65E-08","module":"A1"},{"value":"0,0E+00","module":"A2"},{"value":"0,0E+00","module":"A3"},{"value":"0,0E+00","module":"A4"},{"value":"3,00E-12","module":"A5"},{"value":"2,37E-08","module":"B6"},{"value":"0,0E+00","module":"C1"},{"value":"0,0E+00","module":"C2"},{"value":"5,96E-10","module":"C3"},{"value":"1,23E-10","module":"C4"},{"value":"-9,54E-10","module":"D"}]},{"parameter":"HTP-nc","unit":"CTUh","values":[{"value":"2,06E-06","module":"A1"},{"value":"9,90E-11","module":"A2"},{"value":"0,0E+00","module":"A3"},{"value":"6,45E-09","module":"A4"},{"value":"1,46E-10","module":"A5"},{"value":"5,59E-07","module":"B6"},{"value":"0,0E+00","module":"C1"},{"value":"1,30E-09","module":"C2"},{"value":"3,49E-08","module":"C3"},{"value":"9,63E-10","module":"C4"},{"value":"-1,57E-07","module":"D"}]},{"parameter":"SQP","unit":"unitless","values":[{"value":"9,29E+01","module":"A1"},{"value":"8,99E-02","module":"A2"},{"value":"0,0E+00","module":"A3"},{"value":"6,23E+00","module":"A4"},{"value":"5,86E-02","module":"A5"},{"value":"5,49E+01","module":"B6"},{"value":"0,0E+00","module":"C1"},{"value":"1,12E+00","module":"C2"},{"value":"7,65E-02","module":"C3"},{"value":"1,08E+00","module":"C4"},{"value":"-8,44E+00","module":"D"}]},{"parameter":"IRP","unit":"kBq U235-eq.","values":[{"value":"1,39E+00","module":"A1"},{"value":"5,45E-04","module":"A2"},{"value":"0,0E+00","module":"A3"},{"value":"5,60E-02","module":"A4"},{"value":"3,74E-04","module":"A5"},{"value":"1,98E+00","module":"B6"},{"value":"0,0E+00","module":"C1"},{"value":"6,79E-03","module":"C2"},{"value":"1,82E-03","module":"C3"},{"value":"1,20E-03","module":"C4"},{"value":"-2,45E-02","module":"D"}]}],"resource_use":[{"parameter":"PERE","unit":"MJ","values":[{"value":"4,60E+01","module":"A1"},{"value":"1,48E-03","module":"A2"},{"value":"0,0E+00","module":"A3"},{"value":"1,47E-01","module":"A4"},{"value":"1,44E-03","module":"A5"},{"value":"1,41E+03","module":"B6"},{"value":"0,0E+00","module":"C1"},{"value":"1,85E-02","module":"C2"},{"value":"7,31E-02","module":"C3"},{"value":"1,13E-01","module":"C4"},{"value":"-3,65E+00","module":"D"}]},{"parameter":"PERM","unit":"MJ","values":[{"value":"2,31E+00","module":"A1"},{"value":"0,0E+00","module":"A2"},{"value":"0,0E+00","module":"A3"},{"value":"0,0E+00","module":"A4"},{"value":"-2,31E+00","module":"A5"},{"value":"0,0E+00","module":"B6"},{"value":"0,0E+00","module":"C1"},{"value":"0,0E+00","module":"C2"},{"value":"0,0E+00","module":"C3"},{"value":"0,0E+00","module":"C4"},{"value":"0,0E+00","module":"D"}]},{"parameter":"PERT","unit":"MJ","values":[{"value":"4,83E+01","module":"A1"},{"value":"1,48E-03","module":"A2"},{"value":"0,0E+00","module":"A3"},{"value":"1,47E-01","module":"A4"},{"value":"-2,30E+00","module":"A5"},{"value":"1,41E+03","module":"B6"},{"value":"0,0E+00","module":"C1"},{"value":"1,85E-02","module":"C2"},{"value":"7,31E-02","module":"C3"},{"value":"1,13E-01","module":"C4"},{"value":"-3,65E+00","module":"D"}]},{"parameter":"PENRE","unit":"MJ","values":[{"value":"4,21E+02","module":"A1"},{"value":"1,31E-01","module":"A2"},{"value":"0,0E+00","module":"A3"},{"value":"1,29E+01","module":"A4"},{"value":"8,73E-02","module":"A5"},{"value":"1,09E+02","module":"B6"},{"value":"0,0E+00","module":"C1"},{"value":"1,63E+00","module":"C2"},{"value":"3,67E-01","module":"C3"},{"value":"4,18E-01","module":"C4"},{"value":"-4,91E+00","module":"D"}]},{"parameter":"PENRM","unit":"MJ","values":[{"value":"1,68E+01","module":"A1"},{"value":"0,0E+00","module":"A2"},{"value":"0,0E+00","module":"A3"},{"value":"0,0E+00","module":"A4"},{"value":"0,0E+00","module":"A5"},{"value":"0,0E+00","module":"B6"},{"value":"0,0E+00","module":"C1"},{"value":"0,0E+00","module":"C2"},{"value":"-1,75E+01","module":"C3"},{"value":"0,0E+00","module":"C4"},{"value":"0,0E+00","module":"D"}]},{"parameter":"PENRT","unit":"MJ","values":[{"value":"4,38E+02","module":"A1"},{"value":"1,31E-01","module":"A2"},{"value":"0,0E+00","module":"A3"},{"value":"1,29E+01","module":"A4"},{"value":"8,73E-02","module":"A5"},{"value":"1,09E+02","module":"B6"},{"value":"0,0E+00","module":"C1"},{"value":"1,63E+00","module":"C2"},{"value":"-1,71E+01","module":"C3"},{"value":"4,18E-01","module":"C4"},{"value":"-4,91E+00","module":"D"}]},{"parameter":"SM","unit":"kg","values":[{"value":"1,55E+00","module":"A1"},{"value":"0,0E+00","module":"A2"},{"value":"0,0E+00","module":"A3"},{"value":"0,0E+00","module":"A4"},{"value":"0,0E+00","module":"A5"},{"value":"0,0E+00","module":"B6"},{"value":"0,0E+00","module":"C1"},{"value":"0,0E+00","module":"C2"},{"value":"0,0E+00","module":"C3"},{"value":"2,63E-03","module":"C4"},{"value":"2,40E-03","module":"D"}]},{"parameter":"RSF","unit":"MJ","values":[{"value":"1,63E-01","module":"A1"},{"value":"2,90E-05","module":"A2"},{"value":"0,0E+00","module":"A3"},{"value":"4,84E-03","module":"A4"},{"value":"4,77E-05","module":"A5"},{"value":"1,11E+00","module":"B6"},{"value":"0,0E+00","module":"C1"},{"value":"3,61E-04","module":"C2"},{"value":"7,26E-04","module":"C3"},{"value":"4,81E-04","module":"C4"},{"value":"-6,22E-03","module":"D"}]},{"parameter":"NRSF","unit":"MJ","values":[{"value":"3,98E-02","module":"A1"},{"value":"2,47E-04","module":"A2"},{"value":"0,0E+00","module":"A3"},{"value":"2,59E-02","module":"A4"},{"value":"1,97E-04","module":"A5"},{"value":"2,76E+00","module":"B6"},{"value":"0,0E+00","module":"C1"},{"value":"3,07E-03","module":"C2"},{"value":"-3,78E-05","module":"C3"},{"value":"2,29E-02","module":"C4"},{"value":"-3,65E-01","module":"D"}]},{"parameter":"FW","unit":"m3","values":[{"value":"3,25E-01","module":"A1"},{"value":"1,47E-05","module":"A2"},{"value":"0,0E+00","module":"A3"},{"value":"1,11E-03","module":"A4"},{"value":"4,12E-05","module":"A5"},{"value":"1,05E+01","module":"B6"},{"value":"0,0E+00","module":"C1"},{"value":"1,83E-04","module":"C2"},{"value":"1,05E-03","module":"C3"},{"value":"3,23E-04","module":"C4"},{"value":"-7,86E-03","module":"D"}]}],"end_of_life_waste":[{"parameter":"HWD","unit":"kg","values":[{"value":"1,55E-01","module":"A1"},{"value":"1,19E-05","module":"A2"},{"value":"0,0E+00","module":"A3"},{"value":"6,30E-04","module":"A4"},{"value":"0,0E+00","module":"A5"},{"value":"7,00E-02","module":"B6"},{"value":"0,0E+00","module":"C1"},{"value":"1,48E-04","module":"C2"},{"value":"1,65E-05","module":"C3"},{"value":"1,30E-01","module":"C4"},{"value":"-1,36E-03","module":"D"}]},{"parameter":"NHWD","unit":"kg","values":[{"value":"4,10E+00","module":"A1"},{"value":"6,30E-03","module":"A2"},{"value":"0,0E+00","module":"A3"},{"value":"3,99E-01","module":"A4"},{"value":"3,86E-01","module":"A5"},{"value":"8,40E+00","module":"B6"},{"value":"0,0E+00","module":"C1"},{"value":"7,84E-02","module":"C2"},{"value":"2,27E-02","module":"C3"},{"value":"4,82E-01","module":"C4"},{"value":"-2,80E-02","module":"D"}]},{"parameter":"RWD","unit":"kg","values":[{"value":"1,06E-03","module":"A1"},{"value":"8,61E-07","module":"A2"},{"value":"0,0E+00","module":"A3"},{"value":"8,87E-05","module":"A4"},{"value":"0,0E+00","module":"A5"},{"value":"9,76E-04","module":"B6"},{"value":"0,0E+00","module":"C1"},{"value":"1,07E-05","module":"C2"},{"value":"8,92E-07","module":"C3"},{"value":"9,02E-07","module":"C4"},{"value":"-2,08E-05","module":"D"}]}],"end_of_life_flow":[{"parameter":"CRU","unit":"kg","values":[{"value":"0,0E+00","module":"A1"},{"value":"0,0E+00","module":"A2"},{"value":"0,0E+00","module":"A3"},{"value":"0,0E+00","module":"A4"},{"value":"0,0E+00","module":"A5"},{"value":"0,0E+00","module":"B6"},{"value":"0,0E+00","module":"C1"},{"value":"0,0E+00","module":"C2"},{"value":"0,0E+00","module":"C3"},{"value":"0,0E+00","module":"C4"},{"value":"0,0E+00","module":"D"}]},{"parameter":"MFR","unit":"kg","values":[{"value":"0,0E+00","module":"A1"},{"value":"0,0E+00","module":"A2"},{"value":"0,0E+00","module":"A3"},{"value":"0,0E+00","module":"A4"},{"value":"3,59E-01","module":"A5"},{"value":"0,0E+00","module":"B6"},{"value":"0,0E+00","module":"C1"},{"value":"0,0E+00","module":"C2"},{"value":"8,01E-01","module":"C3"},{"value":"2,30E-05","module":"C4"},{"value":"-9,38E-05","module":"D"}]},{"parameter":"MER","unit":"kg","values":[{"value":"0,0E+00","module":"A1"},{"value":"0,0E+00","module":"A2"},{"value":"0,0E+00","module":"A3"},{"value":"0,0E+00","module":"A4"},{"value":"4,06E-04","module":"A5"},{"value":"0,0E+00","module":"B6"},{"value":"0,0E+00","module":"C1"},{"value":"0,0E+00","module":"C2"},{"value":"2,57E-01","module":"C3"},{"value":"5,64E-07","module":"C4"},{"value":"-1,23E-05","module":"D"}]},{"parameter":"EEE","unit":"MJ","values":[{"value":"0,0E+00","module":"A1"},{"value":"0,0E+00","module":"A2"},{"value":"0,0E+00","module":"A3"},{"value":"0,0E+00","module":"A4"},{"value":"2,21E-02","module":"A5"},{"value":"0,0E+00","module":"B6"},{"value":"0,0E+00","module":"C1"},{"value":"0,0E+00","module":"C2"},{"value":"3,95E-01","module":"C3"},{"value":"3,66E-05","module":"C4"},{"value":"-3,02E-05","module":"D"}]},{"parameter":"EET","unit":"MJ","values":[{"value":"0,0E+00","module":"A1"},{"value":"0,0E+00","module":"A2"},{"value":"0,0E+00","module":"A3"},{"value":"0,0E+00","module":"A4"},{"value":"3,34E-01","module":"A5"},{"value":"0,0E+00","module":"B6"},{"value":"0,0E+00","module":"C1"},{"value":"0,0E+00","module":"C2"},{"value":"5,97E+00","module":"C3"},{"value":"5,53E-04","module":"C4"},{"value":"-4,58E-04","module":"D"}]}]}