{"product_name":"SAGEX expandiertes Polystyrol","epd_id":"EPD-SAR-20230219-CBA1-DE","compliance":["DIN EN 15804+A2","ISO 14025"],"producer_name":"Sager AG","environmental_impact":[{"parameter":"GWP-total","unit":"kg CO2-eq.","values":[{"value":"5,46E+01","module":"A1-A3"},{"value":"8,33E-01","module":"A4"},{"value":"2,48E+01","module":"A5"},{"value":"0,0E+00","module":"C1"},{"value":"3,61E-02","module":"C2"},{"value":"6,42E+01","module":"C3"},{"value":"0,0E+00","module":"C4"},{"value":"-2,78E+01","module":"D"}]},{"parameter":"GWP-fossil","unit":"kg CO2-eq.","values":[{"value":"7,49E+01","module":"A1-A3"},{"value":"8,30E-01","module":"A4"},{"value":"4,44E+00","module":"A5"},{"value":"0,0E+00","module":"C1"},{"value":"3,60E-02","module":"C2"},{"value":"6,42E+01","module":"C3"},{"value":"0,0E+00","module":"C4"},{"value":"-2,78E+01","module":"D"}]},{"parameter":"GWP-biogenic","unit":"kg CO2-eq.","values":[{"value":"-2,04E+01","module":"A1-A3"},{"value":"0,0E+00","module":"A4"},{"value":"2,04E+01","module":"A5"},{"value":"0,0E+00","module":"C1"},{"value":"0,0E+00","module":"C2"},{"value":"0,0E+00","module":"C3"},{"value":"0,0E+00","module":"C4"},{"value":"0,0E+00","module":"D"}]},{"parameter":"GWP-luluc","unit":"kg CO2-eq.","values":[{"value":"3,23E-02","module":"A1-A3"},{"value":"3,23E-03","module":"A4"},{"value":"4,48E-04","module":"A5"},{"value":"0,0E+00","module":"C1"},{"value":"1,40E-04","module":"C2"},{"value":"2,41E-04","module":"C3"},{"value":"0,0E+00","module":"C4"},{"value":"-7,48E-03","module":"D"}]},{"parameter":"ODP","unit":"kg CFC11-eq.","values":[{"value":"1,91E-06","module":"A1-A3"},{"value":"2,37E-08","module":"A4"},{"value":"5,72E-08","module":"A5"},{"value":"0,0E+00","module":"C1"},{"value":"1,03E-09","module":"C2"},{"value":"6,29E-08","module":"C3"},{"value":"0,0E+00","module":"C4"},{"value":"-3,61E-06","module":"D"}]},{"parameter":"AP","unit":"mol H^(+)-eq.","values":[{"value":"1,30E-01","module":"A1-A3"},{"value":"2,85E-03","module":"A4"},{"value":"6,32E-03","module":"A5"},{"value":"0,0E+00","module":"C1"},{"value":"1,23E-04","module":"C2"},{"value":"7,74E-03","module":"C3"},{"value":"0,0E+00","module":"C4"},{"value":"-6,01E-02","module":"D"}]},{"parameter":"POCP","unit":"kg NMVOC-eq.","values":[{"value":"2,28E-01","module":"A1-A3"},{"value":"3,50E-03","module":"A4"},{"value":"7,50E-03","module":"A5"},{"value":"0,0E+00","module":"C1"},{"value":"1,52E-04","module":"C2"},{"value":"9,81E-03","module":"C3"},{"value":"0,0E+00","module":"C4"},{"value":"-4,35E-02","module":"D"}]},{"parameter":"ADPE","unit":"kg Sb-eq.","values":[{"value":"4,09E-05","module":"A1-A3"},{"value":"2,17E-06","module":"A4"},{"value":"8,74E-07","module":"A5"},{"value":"0,0E+00","module":"C1"},{"value":"9,40E-08","module":"C2"},{"value":"6,94E-07","module":"C3"},{"value":"0,0E+00","module":"C4"},{"value":"-1,38E-05","module":"D"}]},{"parameter":"ADPF","unit":"MJ","values":[{"value":"2,02E+03","module":"A1-A3"},{"value":"1,17E+01","module":"A4"},{"value":"4,03E+01","module":"A5"},{"value":"0,0E+00","module":"C1"},{"value":"5,07E-01","module":"C2"},{"value":"7,60E+00","module":"C3"},{"value":"0,0E+00","module":"C4"},{"value":"-6,46E+02","module":"D"}]},{"parameter":"WDP","unit":"m^3 Welt-eq. entzogen","values":[{"value":"1,08E+03","module":"A1-A3"},{"value":"4,70E+01","module":"A4"},{"value":"2,82E+01","module":"A5"},{"value":"0,0E+00","module":"C1"},{"value":"2,03E+00","module":"C2"},{"value":"3,21E+01","module":"C3"},{"value":"0,0E+00","module":"C4"},{"value":"-2,49E+03","module":"D"}]},{"parameter":"EP-freshwater","unit":"kg P-eq.","values":[{"value":"1,42E+02","module":"A1-A3"},{"value":"1,27E+01","module":"A4"},{"value":"5,45E+00","module":"A5"},{"value":"0,0E+00","module":"C1"},{"value":"5,52E-01","module":"C2"},{"value":"5,14E+01","module":"C3"},{"value":"0,0E+00","module":"C4"},{"value":"-1,31E+02","module":"D"}]},{"parameter":"EP-marine","unit":"kg N-eq.","values":[{"value":"3,25E-02","module":"A1-A3"},{"value":"8,52E-04","module":"A4"},{"value":"1,11E-03","module":"A5"},{"value":"0,0E+00","module":"C1"},{"value":"3,69E-05","module":"C2"},{"value":"3,71E-03","module":"C3"},{"value":"0,0E+00","module":"C4"},{"value":"-9,02E-03","module":"D"}]},{"parameter":"EP-terrestrial","unit":"mol N-eq.","values":[{"value":"2,69E-01","module":"A1-A3"},{"value":"1,82E-05","module":"A4"},{"value":"4,10E-05","module":"A5"},{"value":"0,0E+00","module":"C1"},{"value":"7,90E-07","module":"C2"},{"value":"1,03E-05","module":"C3"},{"value":"0,0E+00","module":"C4"},{"value":"-1,08E-03","module":"D"}]}],"additional_environmental_impact":[{"parameter":"PM","unit":"Krankheitsf\u00e4lle","values":[{"value":"1,05E-06","module":"A1-A3"},{"value":"5,75E-08","module":"A4"},{"value":"5,79E-08","module":"A5"},{"value":"0,0E+00","module":"C1"},{"value":"2,49E-09","module":"C2"},{"value":"2,14E+02","module":"C3"},{"value":"0,0E+00","module":"C4"},{"value":"-1,30E-07","module":"D"}]},{"parameter":"ETP-fw","unit":"CTUe","values":[{"value":"7,78E+03","module":"A1-A3"},{"value":"1,27E+01","module":"A4"},{"value":"5,45E+00","module":"A5"},{"value":"0,0E+00","module":"C1"},{"value":"5,52E-01","module":"C2"},{"value":"5,14E+01","module":"C3"},{"value":"0,0E+00","module":"C4"},{"value":"-1,31E+02","module":"D"}]},{"parameter":"HTP-c","unit":"CTUh","values":[{"value":"2,34E-08","module":"A1-A3"},{"value":"2,78E-10","module":"A4"},{"value":"4,64E-10","module":"A5"},{"value":"0,0E+00","module":"C1"},{"value":"1,20E-11","module":"C2"},{"value":"3,95E-09","module":"C3"},{"value":"0,0E+00","module":"C4"},{"value":"-2,63E-09","module":"D"}]},{"parameter":"HTP-nc","unit":"CTUh","values":[{"value":"9,92E-07","module":"A1-A3"},{"value":"1,29E-08","module":"A4"},{"value":"1,09E-08","module":"A5"},{"value":"0,0E+00","module":"C1"},{"value":"5,59E-10","module":"C2"},{"value":"1,46E-07","module":"C3"},{"value":"0,0E+00","module":"C4"},{"value":"-7,21E-08","module":"D"}]},{"parameter":"SQP","unit":"SQP","values":[{"value":"7,66E+02","module":"A1-A3"},{"value":"-1,82E+00","module":"A4"},{"value":"1,43E+01","module":"A5"},{"value":"0,0E+00","module":"C1"},{"value":"-7,89E-02","module":"C2"},{"value":"6,04E-01","module":"C3"},{"value":"0,0E+00","module":"C4"},{"value":"-5,36E+00","module":"D"}]}],"resource_use":[{"parameter":"PERE","unit":"MJ","values":[{"value":"6,58E+01","module":"A1-A3"},{"value":"5,48E-01","module":"A4"},{"value":"1,10E+02","module":"A5"},{"value":"0,0E+00","module":"C1"},{"value":"2,37E-02","module":"C2"},{"value":"1,62E-01","module":"C3"},{"value":"0,0E+00","module":"C4"},{"value":"-2,25E+01","module":"D"}]},{"parameter":"PERM","unit":"MJ","values":[{"value":"1,08E+02","module":"A1-A3"},{"value":"0,0E+00","module":"A4"},{"value":"-1,08E+02","module":"A5"},{"value":"0,0E+00","module":"C1"},{"value":"0,0E+00","module":"C2"},{"value":"0,0E+00","module":"C3"},{"value":"0,0E+00","module":"C4"},{"value":"0,0E+00","module":"D"}]},{"parameter":"PERT","unit":"MJ","values":[{"value":"1,73E+02","module":"A1-A3"},{"value":"5,48E-01","module":"A4"},{"value":"2,52E+00","module":"A5"},{"value":"0,0E+00","module":"C1"},{"value":"2,37E-02","module":"C2"},{"value":"1,62E-01","module":"C3"},{"value":"0,0E+00","module":"C4"},{"value":"-2,25E+01","module":"D"}]},{"parameter":"PENRE","unit":"MJ","values":[{"value":"1,24E+03","module":"A1-A3"},{"value":"1,21E+01","module":"A4"},{"value":"5,05E+01","module":"A5"},{"value":"0,0E+00","module":"C1"},{"value":"5,25E-01","module":"C2"},{"value":"8,08E+02","module":"C3"},{"value":"0,0E+00","module":"C4"},{"value":"-7,03E+02","module":"D"}]},{"parameter":"PENRM","unit":"MJ","values":[{"value":"8,08E+02","module":"A1-A3"},{"value":"0,0E+00","module":"A4"},{"value":"-8,40E+00","module":"A5"},{"value":"0,0E+00","module":"C1"},{"value":"0,0E+00","module":"C2"},{"value":"-8,00E+02","module":"C3"},{"value":"0,0E+00","module":"C4"},{"value":"0,0E+00","module":"D"}]},{"parameter":"PENRT","unit":"MJ","values":[{"value":"2,05E+03","module":"A1-A3"},{"value":"1,21E+01","module":"A4"},{"value":"4,21E+01","module":"A5"},{"value":"0,0E+00","module":"C1"},{"value":"5,25E-01","module":"C2"},{"value":"8,17E+00","module":"C3"},{"value":"0,0E+00","module":"C4"},{"value":"-7,03E+02","module":"D"}]},{"parameter":"SM","unit":"kg","values":[{"value":"0,0E+00","module":"A1-A3"},{"value":"0,0E+00","module":"A4"},{"value":"0,0E+00","module":"A5"},{"value":"0,0E+00","module":"C1"},{"value":"0,0E+00","module":"C2"},{"value":"0,0E+00","module":"C3"},{"value":"0,0E+00","module":"C4"},{"value":"0,0E+00","module":"D"}]},{"parameter":"RSF","unit":"MJ","values":[{"value":"0,0E+00","module":"A1-A3"},{"value":"0,0E+00","module":"A4"},{"value":"0,0E+00","module":"A5"},{"value":"0,0E+00","module":"C1"},{"value":"0,0E+00","module":"C2"},{"value":"0,0E+00","module":"C3"},{"value":"0,0E+00","module":"C4"},{"value":"0,0E+00","module":"D"}]},{"parameter":"NRSF","unit":"MJ","values":[{"value":"0,0E+00","module":"A1-A3"},{"value":"0,0E+00","module":"A4"},{"value":"0,0E+00","module":"A5"},{"value":"0,0E+00","module":"C1"},{"value":"0,0E+00","module":"C2"},{"value":"0,0E+00","module":"C3"},{"value":"0,0E+00","module":"C4"},{"value":"0,0E+00","module":"D"}]},{"parameter":"FW","unit":"m^3","values":[{"value":"3,86E-01","module":"A1-A3"},{"value":"5,25E-03","module":"A4"},{"value":"7,29E-02","module":"A5"},{"value":"0,0E+00","module":"C1"},{"value":"2,28E-04","module":"C2"},{"value":"1,55E-02","module":"C3"},{"value":"0,0E+00","module":"C4"},{"value":"-3,87E-01","module":"D"}]}],"end_of_life_waste":[{"parameter":"HWD","unit":"kg","values":[{"value":"4,47E-04","module":"A1-A3"},{"value":"1,41E-05","module":"A4"},{"value":"1,13E-05","module":"A5"},{"value":"0,0E+00","module":"C1"},{"value":"6,09E-07","module":"C2"},{"value":"2,14E-05","module":"C3"},{"value":"0,0E+00","module":"C4"},{"value":"-6,08E-04","module":"D"}]},{"parameter":"NHWD","unit":"kg","values":[{"value":"2,25E+00","module":"A1-A3"},{"value":"1,23E-01","module":"A4"},{"value":"1,00E-01","module":"A5"},{"value":"0,0E+00","module":"C1"},{"value":"5,34E-03","module":"C2"},{"value":"9,39E-01","module":"C3"},{"value":"0,0E+00","module":"C4"},{"value":"-4,83E-01","module":"D"}]},{"parameter":"RWD","unit":"kg","values":[{"value":"1,25E-02","module":"A1-A3"},{"value":"1,46E-05","module":"A4"},{"value":"3,28E-05","module":"A5"},{"value":"0,0E+00","module":"C1"},{"value":"6,33E-07","module":"C2"},{"value":"7,99E-06","module":"C3"},{"value":"0,0E+00","module":"C4"},{"value":"-5,91E-03","module":"D"}]}],"end_of_life_flow":[{"parameter":"CRU","unit":"kg","values":[{"value":"0,0E+00","module":"A1-A3"},{"value":"0,0E+00","module":"A4"},{"value":"0,0E+00","module":"A5"},{"value":"0,0E+00","module":"C1"},{"value":"0,0E+00","module":"C2"},{"value":"0,0E+00","module":"C3"},{"value":"0,0E+00","module":"C4"},{"value":"0,0E+00","module":"D"}]},{"parameter":"MFR","unit":"kg","values":[{"value":"0,0E+00","module":"A1-A3"},{"value":"0,0E+00","module":"A4"},{"value":"0,0E+00","module":"A5"},{"value":"0,0E+00","module":"C1"},{"value":"0,0E+00","module":"C2"},{"value":"0,0E+00","module":"C3"},{"value":"0,0E+00","module":"C4"},{"value":"0,0E+00","module":"D"}]},{"parameter":"MER","unit":"kg","values":[{"value":"0,0E+00","module":"A1-A3"},{"value":"0,0E+00","module":"A4"},{"value":"0,0E+00","module":"A5"},{"value":"0,0E+00","module":"C1"},{"value":"0,0E+00","module":"C2"},{"value":"0,0E+00","module":"C3"},{"value":"0,0E+00","module":"C4"},{"value":"0,0E+00","module":"D"}]},{"parameter":"EEE","unit":"MJ","values":[{"value":"0,0E+00","module":"A1-A3"},{"value":"0,0E+00","module":"A4"},{"value":"2,28E+01","module":"A5"},{"value":"0,0E+00","module":"C1"},{"value":"0,0E+00","module":"C2"},{"value":"1,15E+02","module":"C3"},{"value":"0,0E+00","module":"C4"},{"value":"0,0E+00","module":"D"}]},{"parameter":"EET","unit":"MJ","values":[{"value":"0,0E+00","module":"A1-A3"},{"value":"0,0E+00","module":"A4"},{"value":"3,26E+01","module":"A5"},{"value":"0,0E+00","module":"C1"},{"value":"0,0E+00","module":"C2"},{"value":"2,14E+02","module":"C3"},{"value":"0,0E+00","module":"C4"},{"value":"0,0E+00","module":"D"}]}]}