{"product_name":"SAGLAN Glaswolle, mit bio-basiertem Bindemittel +A2","epd_id":"EPD-SAR-20200274-CBA1-DE","compliance":["DIN EN 15804+A2","ISO 14025"],"producer_name":"Sager AG","environmental_impact":[{"parameter":"GWP-total","unit":"kg CO2-eq.","values":[{"value":"1,08E+00","module":"A1-A3"},{"value":"2,41E-02","module":"A4"},{"value":"4,55E-01","module":"A5"},{"value":"0,0E+00","module":"C1"},{"value":"2,07E-03","module":"C2"},{"value":"0,0E+00","module":"C3"},{"value":"7,28E-03","module":"C4"},{"value":"-5,33E-02","module":"D"}]},{"parameter":"GWP-fossil","unit":"kg CO2-eq.","values":[{"value":"1,24E+00","module":"A1-A3"},{"value":"2,41E-02","module":"A4"},{"value":"1,74E-01","module":"A5"},{"value":"0,0E+00","module":"C1"},{"value":"2,07E-03","module":"C2"},{"value":"0,0E+00","module":"C3"},{"value":"7,28E-03","module":"C4"},{"value":"-5,32E-02","module":"D"}]},{"parameter":"GWP-biogenic","unit":"kg CO2-eq.","values":[{"value":"-1,66E-01","module":"A1-A3"},{"value":"-6,74E-06","module":"A4"},{"value":"2,81E-01","module":"A5"},{"value":"0,0E+00","module":"C1"},{"value":"-5,79E-07","module":"C2"},{"value":"0,0E+00","module":"C3"},{"value":"2,09E-07","module":"C4"},{"value":"-5,34E-05","module":"D"}]},{"parameter":"GWP-luluc","unit":"kg CO2-eq.","values":[{"value":"6,93E-04","module":"A1-A3"},{"value":"1,53E-06","module":"A4"},{"value":"1,47E-05","module":"A5"},{"value":"0,0E+00","module":"C1"},{"value":"1,32E-07","module":"C2"},{"value":"0,0E+00","module":"C3"},{"value":"4,50E-07","module":"C4"},{"value":"-4,01E-05","module":"D"}]},{"parameter":"ODP","unit":"kg CFC11-eq.","values":[{"value":"1,34E-07","module":"A1-A3"},{"value":"1,23E-09","module":"A4"},{"value":"3,24E-09","module":"A5"},{"value":"0,0E+00","module":"C1"},{"value":"1,05E-10","module":"C2"},{"value":"0,0E+00","module":"C3"},{"value":"7,96E-10","module":"C4"},{"value":"-8,45E-09","module":"D"}]},{"parameter":"AP","unit":"mol H^(+)-eq.","values":[{"value":"9,65E-03","module":"A1-A3"},{"value":"1,72E-04","module":"A4"},{"value":"2,66E-04","module":"A5"},{"value":"0,0E+00","module":"C1"},{"value":"1,47E-05","module":"C2"},{"value":"0,0E+00","module":"C3"},{"value":"5,72E-05","module":"C4"},{"value":"-6,79E-05","module":"D"}]},{"parameter":"POCP","unit":"kg NMVOC-eq.","values":[{"value":"3,07E-03","module":"A1-A3"},{"value":"2,28E-04","module":"A4"},{"value":"1,55E-04","module":"A5"},{"value":"0,0E+00","module":"C1"},{"value":"1,96E-05","module":"C2"},{"value":"0,0E+00","module":"C3"},{"value":"7,79E-05","module":"C4"},{"value":"-5,36E-05","module":"D"}]},{"parameter":"ADPE","unit":"kg Sb-eq.","values":[{"value":"1,84E-06","module":"A1-A3"},{"value":"5,60E-08","module":"A4"},{"value":"5,62E-08","module":"A5"},{"value":"0,0E+00","module":"C1"},{"value":"4,81E-09","module":"C2"},{"value":"0,0E+00","module":"C3"},{"value":"6,78E-09","module":"C4"},{"value":"-1,62E-08","module":"D"}]},{"parameter":"ADPF","unit":"MJ","values":[{"value":"2,71E+01","module":"A1-A3"},{"value":"3,80E-01","module":"A4"},{"value":"7,44E-01","module":"A5"},{"value":"0,0E+00","module":"C1"},{"value":"3,26E-02","module":"C2"},{"value":"0,0E+00","module":"C3"},{"value":"1,84E-01","module":"C4"},{"value":"-1,46E+00","module":"D"}]},{"parameter":"WDP","unit":"m^3 Welt-eq. entzogen","values":[{"value":"6,55E+02","module":"A1-A3"},{"value":"1,14E+00","module":"A4"},{"value":"1,37E+01","module":"A5"},{"value":"0,0E+00","module":"C1"},{"value":"9,83E-02","module":"C2"},{"value":"0,0E+00","module":"C3"},{"value":"3,60E-01","module":"C4"},{"value":"-3,93E+01","module":"D"}]},{"parameter":"EP-freshwater","unit":"kg PO4-eq.","values":[{"value":"4,28E-05","module":"A1-A3"},{"value":"3,26E-07","module":"A4"},{"value":"1,07E-06","module":"A5"},{"value":"0,0E+00","module":"C1"},{"value":"2,80E-08","module":"C2"},{"value":"0,0E+00","module":"C3"},{"value":"6,19E-08","module":"C4"},{"value":"-8,45E-07","module":"D"}]},{"parameter":"EP-marine","unit":"kg N-eq.","values":[{"value":"9,63E-04","module":"A1-A3"},{"value":"7,33E-05","module":"A4"},{"value":"4,77E-05","module":"A5"},{"value":"0,0E+00","module":"C1"},{"value":"6,30E-06","module":"C2"},{"value":"0,0E+00","module":"C3"},{"value":"2,38E-05","module":"C4"},{"value":"-1,42E-05","module":"D"}]},{"parameter":"EP-terrestrial","unit":"mol N-eq.","values":[{"value":"3,70E-02","module":"A1-A3"},{"value":"8,06E-04","module":"A4"},{"value":"1,06E-03","module":"A5"},{"value":"0,0E+00","module":"C1"},{"value":"6,93E-05","module":"C2"},{"value":"0,0E+00","module":"C3"},{"value":"2,62E-04","module":"C4"},{"value":"-1,57E-04","module":"D"}]}],"additional_environmental_impact":[{"parameter":"PM","unit":"Krankheitsf\u00e4lle","values":[{"value":"7,37E-08","module":"A1-A3"},{"value":"1,83E-09","module":"A4"},{"value":"2,17E-09","module":"A5"},{"value":"3,96E-09","module":"C1"},{"value":"1,57E-10","module":"C2"},{"value":"0,0E+00","module":"C3"},{"value":"1,07E-09","module":"C4"},{"value":"-2,62E-10","module":"D"}]},{"parameter":"ETP-fw","unit":"CTUe","values":[{"value":"1,44E+01","module":"A1-A3"},{"value":"1,68E-01","module":"A4"},{"value":"4,24E-01","module":"A5"},{"value":"0,0E+00","module":"C1"},{"value":"1,45E-02","module":"C2"},{"value":"0,0E+00","module":"C3"},{"value":"6,14E-02","module":"C4"},{"value":"-2,14E-01","module":"D"}]},{"parameter":"HTP-c","unit":"CTUh","values":[{"value":"2,51E-10","module":"A1-A3"},{"value":"1,44E-11","module":"A4"},{"value":"5,00E-11","module":"A5"},{"value":"0,0E+00","module":"C1"},{"value":"1,24E-12","module":"C2"},{"value":"0,0E+00","module":"C3"},{"value":"2,53E-12","module":"C4"},{"value":"-5,70E-12","module":"D"}]},{"parameter":"HTP-nc","unit":"CTUh","values":[{"value":"6,71E-09","module":"A1-A3"},{"value":"2,66E-10","module":"A4"},{"value":"8,04E-10","module":"A5"},{"value":"0,0E+00","module":"C1"},{"value":"2,28E-11","module":"C2"},{"value":"0,0E+00","module":"C3"},{"value":"6,49E-11","module":"C4"},{"value":"-1,15E-10","module":"D"}]},{"parameter":"SQP","unit":"SQP","values":[{"value":"1,36E+00","module":"A1-A3"},{"value":"4,83E-02","module":"A4"},{"value":"4,18E-02","module":"A5"},{"value":"0,0E+00","module":"C1"},{"value":"4,15E-03","module":"C2"},{"value":"0,0E+00","module":"C3"},{"value":"3,23E-01","module":"C4"},{"value":"-1,12E-02","module":"D"}]}],"resource_use":[{"parameter":"PERE","unit":"MJ","values":[{"value":"4,72E+00","module":"A1-A3"},{"value":"5,58E-03","module":"A4"},{"value":"8,99E-02","module":"A5"},{"value":"0,0E+00","module":"C1"},{"value":"4,80E-04","module":"C2"},{"value":"0,0E+00","module":"C3"},{"value":"1,72E-03","module":"C4"},{"value":"-1,58E-01","module":"D"}]},{"parameter":"PERM","unit":"MJ","values":[{"value":"0,0E+00","module":"A1-A3"},{"value":"0,0E+00","module":"A4"},{"value":"0,0E+00","module":"A5"},{"value":"0,0E+00","module":"C1"},{"value":"0,0E+00","module":"C2"},{"value":"0,0E+00","module":"C3"},{"value":"0,0E+00","module":"C4"},{"value":"0,0E+00","module":"D"}]},{"parameter":"PERT","unit":"MJ","values":[{"value":"4,72E+00","module":"A1-A3"},{"value":"5,58E-03","module":"A4"},{"value":"8,99E-02","module":"A5"},{"value":"0,0E+00","module":"C1"},{"value":"4,80E-04","module":"C2"},{"value":"0,0E+00","module":"C3"},{"value":"1,72E-03","module":"C4"},{"value":"-1,58E-01","module":"D"}]},{"parameter":"PENRE","unit":"MJ","values":[{"value":"2,71E+01","module":"A1-A3"},{"value":"3,80E-01","module":"A4"},{"value":"7,45E-01","module":"A5"},{"value":"0,0E+00","module":"C1"},{"value":"3,26E-02","module":"C2"},{"value":"0,0E+00","module":"C3"},{"value":"1,84E-01","module":"C4"},{"value":"-1,46E+00","module":"D"}]},{"parameter":"PENRM","unit":"MJ","values":[{"value":"0,0E+00","module":"A1-A3"},{"value":"0,0E+00","module":"A4"},{"value":"0,0E+00","module":"A5"},{"value":"0,0E+00","module":"C1"},{"value":"0,0E+00","module":"C2"},{"value":"0,0E+00","module":"C3"},{"value":"0,0E+00","module":"C4"},{"value":"0,0E+00","module":"D"}]},{"parameter":"PENRT","unit":"MJ","values":[{"value":"2,71E+01","module":"A1-A3"},{"value":"3,80E-01","module":"A4"},{"value":"7,45E-01","module":"A5"},{"value":"0,0E+00","module":"C1"},{"value":"3,26E-02","module":"C2"},{"value":"0,0E+00","module":"C3"},{"value":"1,84E-01","module":"C4"},{"value":"-1,46E+00","module":"D"}]},{"parameter":"SM","unit":"kg","values":[{"value":"7,50E-01","module":"A1-A3"},{"value":"0,0E+00","module":"A4"},{"value":"1,50E-02","module":"A5"},{"value":"0,0E+00","module":"C1"},{"value":"0,0E+00","module":"C2"},{"value":"0,0E+00","module":"C3"},{"value":"0,0E+00","module":"C4"},{"value":"0,0E+00","module":"D"}]},{"parameter":"RSF","unit":"MJ","values":[{"value":"0,0E+00","module":"A1-A3"},{"value":"0,0E+00","module":"A4"},{"value":"0,0E+00","module":"A5"},{"value":"0,0E+00","module":"C1"},{"value":"0,0E+00","module":"C2"},{"value":"0,0E+00","module":"C3"},{"value":"0,0E+00","module":"C4"},{"value":"0,0E+00","module":"D"}]},{"parameter":"NRSF","unit":"MJ","values":[{"value":"0,0E+00","module":"A1-A3"},{"value":"0,0E+00","module":"A4"},{"value":"0,0E+00","module":"A5"},{"value":"0,0E+00","module":"C1"},{"value":"0,0E+00","module":"C2"},{"value":"0,0E+00","module":"C3"},{"value":"0,0E+00","module":"C4"},{"value":"0,0E+00","module":"D"}]},{"parameter":"FW","unit":"m^3","values":[{"value":"2,27E-02","module":"A1-A3"},{"value":"1,77E-04","module":"A4"},{"value":"8,14E-04","module":"A5"},{"value":"0,0E+00","module":"C1"},{"value":"1,52E-05","module":"C2"},{"value":"0,0E+00","module":"C3"},{"value":"1,99E-04","module":"C4"},{"value":"-6,82E-04","module":"D"}]}],"end_of_life_waste":[{"parameter":"HWD","unit":"kg","values":[{"value":"2,32E-05","module":"A1-A3"},{"value":"4,30E-07","module":"A4"},{"value":"7,09E-07","module":"A5"},{"value":"0,0E+00","module":"C1"},{"value":"3,70E-08","module":"C2"},{"value":"0,0E+00","module":"C3"},{"value":"6,26E-08","module":"C4"},{"value":"-5,05E-07","module":"D"}]},{"parameter":"NHWD","unit":"kg","values":[{"value":"1,86E-01","module":"A1-A3"},{"value":"3,35E-03","module":"A4"},{"value":"2,97E-02","module":"A5"},{"value":"0,0E+00","module":"C1"},{"value":"2,88E-04","module":"C2"},{"value":"0,0E+00","module":"C3"},{"value":"9,99E-01","module":"C4"},{"value":"-1,56E-03","module":"D"}]},{"parameter":"RWD","unit":"kg","values":[{"value":"2,45E-04","module":"A1-A3"},{"value":"4,24E-07","module":"A4"},{"value":"5,12E-06","module":"A5"},{"value":"0,0E+00","module":"C1"},{"value":"3,64E-08","module":"C2"},{"value":"0,0E+00","module":"C3"},{"value":"1,32E-07","module":"C4"},{"value":"-1,47E-05","module":"D"}]}],"end_of_life_flow":[{"parameter":"CRU","unit":"kg","values":[{"value":"0,0E+00","module":"A1-A3"},{"value":"0,0E+00","module":"A4"},{"value":"0,0E+00","module":"A5"},{"value":"0,0E+00","module":"C1"},{"value":"0,0E+00","module":"C2"},{"value":"0,0E+00","module":"C3"},{"value":"0,0E+00","module":"C4"},{"value":"0,0E+00","module":"D"}]},{"parameter":"MFR","unit":"kg","values":[{"value":"0,0E+00","module":"A1-A3"},{"value":"0,0E+00","module":"A4"},{"value":"0,0E+00","module":"A5"},{"value":"0,0E+00","module":"C1"},{"value":"0,0E+00","module":"C2"},{"value":"0,0E+00","module":"C3"},{"value":"0,0E+00","module":"C4"},{"value":"0,0E+00","module":"D"}]},{"parameter":"MER","unit":"kg","values":[{"value":"0,0E+00","module":"A1-A3"},{"value":"0,0E+00","module":"A4"},{"value":"0,0E+00","module":"A5"},{"value":"0,0E+00","module":"C1"},{"value":"0,0E+00","module":"C2"},{"value":"0,0E+00","module":"C3"},{"value":"0,0E+00","module":"C4"},{"value":"0,0E+00","module":"D"}]},{"parameter":"EEE","unit":"MJ","values":[{"value":"0,0E+00","module":"A1-A3"},{"value":"0,0E+00","module":"A4"},{"value":"3,39E-01","module":"A5"},{"value":"0,0E+00","module":"C1"},{"value":"0,0E+00","module":"C2"},{"value":"0,0E+00","module":"C3"},{"value":"0,0E+00","module":"C4"},{"value":"0,0E+00","module":"D"}]},{"parameter":"EET","unit":"MJ","values":[{"value":"0,0E+00","module":"A1-A3"},{"value":"0,0E+00","module":"A4"},{"value":"6,51E-01","module":"A5"},{"value":"0,0E+00","module":"C1"},{"value":"0,0E+00","module":"C2"},{"value":"0,0E+00","module":"C3"},{"value":"0,0E+00","module":"C4"},{"value":"0,0E+00","module":"D"}]}]}