{"product_name":"Sand, produsert ved Helle sandtak","epd_id":"NEPD-2536-1130-NO","compliance":["EN 15804","ISO 14025","ISO 21930"],"producer_name":"NCC Industry AS Stone Materials","environmental_impact":[{"parameter":"GWP-total","unit":"kg CO2-eq.","values":[{"value":"6,07E-01","module":"A1-A3"},{"value":"3,81E-03","module":"A4"}]},{"parameter":"ODP","unit":"kg CFC 11-eq.","values":[{"value":"1,02E-07","module":"A1-A3"},{"value":"1,65E-10","module":"A4"}]},{"parameter":"AP","unit":"kg SO2-eq.","values":[{"value":"2,23E-03","module":"A1-A3"},{"value":"1,22E-05","module":"A4"}]},{"parameter":"EP","unit":"kg Phosphat-eq.","values":[{"value":"5,27E-04","module":"A1-A3"},{"value":"1,93E-06","module":"A4"}]},{"parameter":"POCP","unit":"kg Ethen-eq.","values":[{"value":"1,18E-04","module":"A1-A3"},{"value":"2,17E-07","module":"A4"}]},{"parameter":"ADPE","unit":"kg Sb-eq.","values":[{"value":"8,64E-07","module":"A1-A3"},{"value":"3,30E-10","module":"A4"}]},{"parameter":"ADPF","unit":"MJ","values":[{"value":"9,08E+00","module":"A1-A3"},{"value":"9,91E-03","module":"A4"}]},{"parameter":"ADPM","unit":"kg Sb-eq.","values":[{"value":"8,64E-07","module":"A1-A3"},{"value":"3,30E-10","module":"A4"}]}],"additional_environmental_impact":[],"resource_use":[{"parameter":"PERE","unit":"MJ","values":[{"value":"1,06E-01","module":"A1-A3"},{"value":"3,10E-04","module":"A4"}]},{"parameter":"PERM","unit":"MJ","values":[{"value":"0,0E+00","module":"A1-A3"},{"value":"0,0E+00","module":"A4"}]},{"parameter":"PERT","unit":"MJ","values":[{"value":"1,06E-01","module":"A1-A3"},{"value":"3,10E-04","module":"A4"}]},{"parameter":"PENRE","unit":"MJ","values":[{"value":"9,09E+00","module":"A1-A3"},{"value":"1,06E-02","module":"A4"}]},{"parameter":"PENRM","unit":"MJ","values":[{"value":"0,0E+00","module":"A1-A3"},{"value":"0,0E+00","module":"A4"}]},{"parameter":"PENRT","unit":"MJ","values":[{"value":"9,18E+00","module":"A1-A3"},{"value":"1,06E-02","module":"A4"}]},{"parameter":"SM","unit":"kg","values":[{"value":"0,0E+00","module":"A1-A3"},{"value":"0,0E+00","module":"A4"}]},{"parameter":"RSF","unit":"MJ","values":[{"value":"0,0E+00","module":"A1-A3"},{"value":"0,0E+00","module":"A4"}]},{"parameter":"NRSF","unit":"MJ","values":[{"value":"0,0E+00","module":"A1-A3"},{"value":"0,0E+00","module":"A4"}]},{"parameter":"FW","unit":"m3","values":[{"value":"1,19E-03","module":"A1-A3"},{"value":"1,51E-06","module":"A4"}]}],"end_of_life_waste":[{"parameter":"HWD","unit":"kg","values":[{"value":"1,32E-05","module":"A1-A3"},{"value":"7,26E-09","module":"A4"}]},{"parameter":"NHWD","unit":"kg","values":[{"value":"7,06E-02","module":"A1-A3"},{"value":"9,01E-05","module":"A4"}]},{"parameter":"RWD","unit":"kg","values":[{"value":"0,0E+00","module":"A1-A3"},{"value":"0,0E+00","module":"A4"}]}],"end_of_life_flow":[{"parameter":"CRU","unit":"kg","values":[{"value":"0,0E+00","module":"A1-A3"},{"value":"0,0E+00","module":"A4"}]},{"parameter":"MFR","unit":"kg","values":[{"value":"0,0E+00","module":"A1-A3"},{"value":"0,0E+00","module":"A4"}]},{"parameter":"MER","unit":"kg","values":[{"value":"0,0E+00","module":"A1-A3"},{"value":"0,0E+00","module":"A4"}]},{"parameter":"EEE","unit":"MJ","values":[{"value":"0,0E+00","module":"A1-A3"},{"value":"0,0E+00","module":"A4"}]},{"parameter":"EET","unit":"MJ","values":[{"value":"0,0E+00","module":"A1-A3"},{"value":"0,0E+00","module":"A4"}]}]}