{"product_name":"Sandwichelemente mit beidseitiger Deckschicht aus Stahl und einem Kern aus Polyurethanschaum","epd_id":"EPD-SMM-20230035-IBA1-DE","compliance":["DIN EN 15804+A2","ISO 14025"],"producer_name":"FALK Salzgitter GmbH","environmental_impact":[{"parameter":"GWP-total","unit":"kg CO2-eq.","values":[{"value":"3,91E+01","module":"A1-A3"},{"value":"2,85E-02","module":"C1"},{"value":"1,11E-01","module":"C2"},{"value":"3,76E-01","module":"C3"},{"value":"0,0E+00","module":"C4"},{"value":"-8,98E+00","module":"D"}]},{"parameter":"GWP-fossil","unit":"kg CO2-eq.","values":[{"value":"2,59E+01","module":"A1-A3"},{"value":"2,81E-02","module":"C1"},{"value":"1,11E-01","module":"C2"},{"value":"3,71E-01","module":"C3"},{"value":"0,0E+00","module":"C4"},{"value":"-8,95E+00","module":"D"}]},{"parameter":"GWP-biogenic","unit":"kg CO2-eq.","values":[{"value":"6,34E-02","module":"A1-A3"},{"value":"3,60E-04","module":"C1"},{"value":"-4,36E-04","module":"C2"},{"value":"4,75E-03","module":"C3"},{"value":"0,0E+00","module":"C4"},{"value":"-3,30E-03","module":"D"}]},{"parameter":"GWP-luluc","unit":"kg CO2-eq.","values":[{"value":"6,88E-03","module":"A1-A3"},{"value":"9,38E-06","module":"C1"},{"value":"4,26E-04","module":"C2"},{"value":"1,24E-04","module":"C3"},{"value":"0,0E+00","module":"C4"},{"value":"-4,32E-03","module":"D"}]},{"parameter":"ODP","unit":"kg CFC11-eq.","values":[{"value":"1,76E-07","module":"A1-A3"},{"value":"6,12E-13","module":"C1"},{"value":"2,27E-14","module":"C2"},{"value":"8,07E-12","module":"C3"},{"value":"0,0E+00","module":"C4"},{"value":"1,60E-12","module":"D"}]},{"parameter":"AP","unit":"mol H^(+)-eq.","values":[{"value":"1,06E-01","module":"A1-A3"},{"value":"3,99E-05","module":"C1"},{"value":"1,13E-04","module":"C2"},{"value":"5,26E-04","module":"C3"},{"value":"0,0E+00","module":"C4"},{"value":"-3,60E-02","module":"D"}]},{"parameter":"POCP","unit":"kg NMVOC-eq.","values":[{"value":"2,11E-01","module":"A1-A3"},{"value":"3,14E-05","module":"C1"},{"value":"1,02E-04","module":"C2"},{"value":"4,14E-04","module":"C3"},{"value":"0,0E+00","module":"C4"},{"value":"-2,32E-02","module":"D"}]},{"parameter":"ADPE","unit":"kg Sb-eq.","values":[{"value":"1,32E+02","module":"A1-A3"},{"value":"1,28E-08","module":"C1"},{"value":"1,11E-08","module":"C2"},{"value":"1,69E-07","module":"C3"},{"value":"0,0E+00","module":"C4"},{"value":"-5,57E-07","module":"D"}]},{"parameter":"ADPF","unit":"MJ","values":[{"value":"4,51E+02","module":"A1-A3"},{"value":"3,56E-01","module":"C1"},{"value":"1,47E+00","module":"C2"},{"value":"4,70E+00","module":"C3"},{"value":"0,0E+00","module":"C4"},{"value":"-1,51E+02","module":"D"}]},{"parameter":"WDP","unit":"m^3 Welt-eq. entzogen","values":[{"value":"2,17E+01","module":"A1-A3"},{"value":"6,49E-04","module":"C1"},{"value":"4,76E-04","module":"C2"},{"value":"8,57E-03","module":"C3"},{"value":"0,0E+00","module":"C4"},{"value":"1,07E+00","module":"D"}]},{"parameter":"EP-freshwater","unit":"kg P-eq.","values":[{"value":"2,60E-02","module":"A1-A3"},{"value":"1,23E-07","module":"C1"},{"value":"2,21E-07","module":"C2"},{"value":"1,63E-06","module":"C3"},{"value":"0,0E+00","module":"C4"},{"value":"-9,97E-06","module":"D"}]},{"parameter":"EP-marine","unit":"kg N-eq.","values":[{"value":"2,23E-02","module":"A1-A3"},{"value":"1,28E-05","module":"C1"},{"value":"3,91E-05","module":"C2"},{"value":"1,69E-04","module":"C3"},{"value":"0,0E+00","module":"C4"},{"value":"-6,62E-03","module":"D"}]},{"parameter":"EP-terrestrial","unit":"mol N-eq.","values":[{"value":"1,89E-01","module":"A1-A3"},{"value":"1,33E-04","module":"C1"},{"value":"4,60E-04","module":"C2"},{"value":"1,76E-03","module":"C3"},{"value":"0,0E+00","module":"C4"},{"value":"-6,84E-02","module":"D"}]}],"additional_environmental_impact":[{"parameter":"PM","unit":"Krankheitsf\u00e4lle","values":[{"value":null,"module":"A1-A3"},{"value":null,"module":"C1"},{"value":null,"module":"C2"},{"value":null,"module":"C3"},{"value":null,"module":"C4"},{"value":null,"module":"D"}]},{"parameter":"ETP-fw","unit":"CTUe","values":[{"value":null,"module":"A1-A3"},{"value":null,"module":"C1"},{"value":null,"module":"C2"},{"value":null,"module":"C3"},{"value":null,"module":"C4"},{"value":null,"module":"D"}]},{"parameter":"HTP-c","unit":"CTUh","values":[{"value":null,"module":"A1-A3"},{"value":null,"module":"C1"},{"value":null,"module":"C2"},{"value":null,"module":"C3"},{"value":null,"module":"C4"},{"value":null,"module":"D"}]},{"parameter":"HTP-nc","unit":"CTUh","values":[{"value":null,"module":"A1-A3"},{"value":null,"module":"C1"},{"value":null,"module":"C2"},{"value":null,"module":"C3"},{"value":null,"module":"C4"},{"value":null,"module":"D"}]},{"parameter":"SQP","unit":"SQP","values":[{"value":null,"module":"A1-A3"},{"value":null,"module":"C1"},{"value":null,"module":"C2"},{"value":null,"module":"C3"},{"value":null,"module":"C4"},{"value":null,"module":"D"}]}],"resource_use":[{"parameter":"PERE","unit":"MJ","values":[{"value":"2,76E+01","module":"A1-A3"},{"value":"2,83E-01","module":"C1"},{"value":"9,66E-02","module":"C2"},{"value":"3,74E+00","module":"C3"},{"value":"0,0E+00","module":"C4"},{"value":"-2,20E+00","module":"D"}]},{"parameter":"PERM","unit":"MJ","values":[{"value":"2,30E+00","module":"A1-A3"},{"value":"0,0E+00","module":"C1"},{"value":"0,0E+00","module":"C2"},{"value":"0,0E+00","module":"C3"},{"value":"0,0E+00","module":"C4"},{"value":"0,0E+00","module":"D"}]},{"parameter":"PERT","unit":"MJ","values":[{"value":"2,99E+01","module":"A1-A3"},{"value":"2,83E-01","module":"C1"},{"value":"9,66E-02","module":"C2"},{"value":"3,74E+00","module":"C3"},{"value":"0,0E+00","module":"C4"},{"value":"-2,20E+00","module":"D"}]},{"parameter":"PENRE","unit":"MJ","values":[{"value":"3,15E+02","module":"A1-A3"},{"value":"3,56E-01","module":"C1"},{"value":"1,47E+00","module":"C2"},{"value":"4,70E+00","module":"C3"},{"value":"0,0E+00","module":"C4"},{"value":"-1,52E+02","module":"D"}]},{"parameter":"PENRM","unit":"MJ","values":[{"value":"2,95E+02","module":"A1-A3"},{"value":"0,0E+00","module":"C1"},{"value":"0,0E+00","module":"C2"},{"value":"-2,95E+02","module":"C3"},{"value":"0,0E+00","module":"C4"},{"value":"0,0E+00","module":"D"}]},{"parameter":"PENRT","unit":"MJ","values":[{"value":"6,08E+02","module":"A1-A3"},{"value":"3,56E-01","module":"C1"},{"value":"1,47E+00","module":"C2"},{"value":"-2,88E+02","module":"C3"},{"value":"0,0E+00","module":"C4"},{"value":"-1,52E+02","module":"D"}]},{"parameter":"SM","unit":"kg","values":[{"value":"1,83E+00","module":"A1-A3"},{"value":"0,0E+00","module":"C1"},{"value":"0,0E+00","module":"C2"},{"value":"0,0E+00","module":"C3"},{"value":"0,0E+00","module":"C4"},{"value":"7,05E+00","module":"D"}]},{"parameter":"RSF","unit":"MJ","values":[{"value":"0,0E+00","module":"A1-A3"},{"value":"0,0E+00","module":"C1"},{"value":"0,0E+00","module":"C2"},{"value":"0,0E+00","module":"C3"},{"value":"0,0E+00","module":"C4"},{"value":"0,0E+00","module":"D"}]},{"parameter":"NRSF","unit":"MJ","values":[{"value":"3,62E-02","module":"A1-A3"},{"value":"0,0E+00","module":"C1"},{"value":"0,0E+00","module":"C2"},{"value":"0,0E+00","module":"C3"},{"value":"0,0E+00","module":"C4"},{"value":"0,0E+00","module":"D"}]},{"parameter":"FW","unit":"m^3","values":[{"value":"6,09E-01","module":"A1-A3"},{"value":"1,14E-04","module":"C1"},{"value":"7,49E-05","module":"C2"},{"value":"1,50E-03","module":"C3"},{"value":"0,0E+00","module":"C4"},{"value":"3,18E-03","module":"D"}]}],"end_of_life_waste":[{"parameter":"HWD","unit":"kg","values":[{"value":"3,71E-02","module":"A1-A3"},{"value":"3,71E-11","module":"C1"},{"value":"6,41E-12","module":"C2"},{"value":"4,90E-10","module":"C3"},{"value":"0,0E+00","module":"C4"},{"value":"-3,18E-09","module":"D"}]},{"parameter":"NHWD","unit":"kg","values":[{"value":"5,98E-01","module":"A1-A3"},{"value":"3,52E-04","module":"C1"},{"value":"2,39E-04","module":"C2"},{"value":"4,64E-03","module":"C3"},{"value":"0,0E+00","module":"C4"},{"value":"-1,84E-01","module":"D"}]},{"parameter":"RWD","unit":"kg","values":[{"value":"5,42E-03","module":"A1-A3"},{"value":"3,14E-05","module":"C1"},{"value":"1,85E-06","module":"C2"},{"value":"4,14E-04","module":"C3"},{"value":"0,0E+00","module":"C4"},{"value":"-1,60E-04","module":"D"}]}],"end_of_life_flow":[{"parameter":"CRU","unit":"kg","values":[{"value":"0,0E+00","module":"A1-A3"},{"value":"0,0E+00","module":"C1"},{"value":"0,0E+00","module":"C2"},{"value":"0,0E+00","module":"C3"},{"value":"0,0E+00","module":"C4"},{"value":"0,0E+00","module":"D"}]},{"parameter":"MFR","unit":"kg","values":[{"value":"1,95E-01","module":"A1-A3"},{"value":"0,0E+00","module":"C1"},{"value":"0,0E+00","module":"C2"},{"value":"8,68E+00","module":"C3"},{"value":"0,0E+00","module":"C4"},{"value":"0,0E+00","module":"D"}]},{"parameter":"MER","unit":"kg","values":[{"value":"0,0E+00","module":"A1-A3"},{"value":"0,0E+00","module":"C1"},{"value":"0,0E+00","module":"C2"},{"value":"3,78E+00","module":"C3"},{"value":"0,0E+00","module":"C4"},{"value":"0,0E+00","module":"D"}]},{"parameter":"EEE","unit":"MJ","values":[{"value":"0,0E+00","module":"A1-A3"},{"value":"0,0E+00","module":"C1"},{"value":"0,0E+00","module":"C2"},{"value":"0,0E+00","module":"C3"},{"value":"0,0E+00","module":"C4"},{"value":"1,24E+01","module":"D"}]},{"parameter":"EET","unit":"MJ","values":[{"value":"2,05E-01","module":"A1-A3"},{"value":"0,0E+00","module":"C1"},{"value":"0,0E+00","module":"C2"},{"value":"0,0E+00","module":"C3"},{"value":"0,0E+00","module":"C4"},{"value":"2,70E+01","module":"D"}]}]}