{"product_name":"Sanit\u00e4rarmatur","epd_id":"EPD-DOR-20230287-IBA1-DE","compliance":["DIN EN 15804+A2","ISO 14025"],"producer_name":"Dornbracht AG & Co. KG","environmental_impact":[{"parameter":"GWP-total","unit":"kg CO2-eq.","values":[{"value":"2,53E+01","module":"A1-A3"},{"value":"1,06E+01","module":"A1"},{"value":"2,01E-02","module":"A2"},{"value":"1,47E+01","module":"A3"},{"value":"3,20E+00","module":"A4"},{"value":"8,50E-01","module":"A5"},{"value":"0,0E+00","module":"C1"},{"value":"1,31E-02","module":"C2"},{"value":"3,25E-01","module":"C3"},{"value":"4,49E-03","module":"C4"},{"value":"-3,93E+00","module":"D"}]},{"parameter":"GWP-fossil","unit":"kg CO2-eq.","values":[{"value":"2,49E+01","module":"A1-A3"},{"value":"1,07E+01","module":"A1"},{"value":"2,02E-02","module":"A2"},{"value":"1,42E+01","module":"A3"},{"value":"3,20E+00","module":"A4"},{"value":"2,01E-02","module":"A5"},{"value":"0,0E+00","module":"C1"},{"value":"1,31E-02","module":"C2"},{"value":"3,25E-01","module":"C3"},{"value":"4,54E-03","module":"C4"},{"value":"-4,04E+00","module":"D"}]},{"parameter":"GWP-biogenic","unit":"kg CO2-eq.","values":[{"value":"2,91E-01","module":"A1-A3"},{"value":"-1,33E-01","module":"A1"},{"value":"-2,82E-04","module":"A2"},{"value":"4,24E-01","module":"A3"},{"value":"1,81E-03","module":"A4"},{"value":"8,29E-01","module":"A5"},{"value":"0,0E+00","module":"C1"},{"value":"-4,80E-05","module":"C2"},{"value":"7,60E-05","module":"C3"},{"value":"-5,19E-05","module":"C4"},{"value":"1,13E-01","module":"D"}]},{"parameter":"GWP-luluc","unit":"kg CO2-eq.","values":[{"value":"7,52E-02","module":"A1-A3"},{"value":"1,50E-02","module":"A1"},{"value":"1,85E-04","module":"A2"},{"value":"6,00E-02","module":"A3"},{"value":"1,37E-03","module":"A4"},{"value":"4,71E-06","module":"A5"},{"value":"0,0E+00","module":"C1"},{"value":"7,79E-05","module":"C2"},{"value":"3,17E-05","module":"C3"},{"value":"3,62E-06","module":"C4"},{"value":"-3,77E-03","module":"D"}]},{"parameter":"ODP","unit":"kg CFC11-eq.","values":[{"value":"3,08E-07","module":"A1-A3"},{"value":"2,60E-07","module":"A1"},{"value":"1,75E-15","module":"A2"},{"value":"4,79E-08","module":"A3"},{"value":"1,78E-13","module":"A4"},{"value":"1,04E-13","module":"A5"},{"value":"0,0E+00","module":"C1"},{"value":"2,28E-15","module":"C2"},{"value":"2,58E-13","module":"C3"},{"value":"7,40E-15","module":"C4"},{"value":"-3,54E-08","module":"D"}]},{"parameter":"AP","unit":"mol H^(+)-eq.","values":[{"value":"3,04E-01","module":"A1-A3"},{"value":"2,71E-01","module":"A1"},{"value":"4,05E-05","module":"A2"},{"value":"3,28E-02","module":"A3"},{"value":"1,73E-02","module":"A4"},{"value":"2,34E-04","module":"A5"},{"value":"0,0E+00","module":"C1"},{"value":"2,48E-05","module":"C2"},{"value":"1,26E-04","module":"C3"},{"value":"1,32E-05","module":"C4"},{"value":"-1,65E-02","module":"D"}]},{"parameter":"POCP","unit":"kg NMVOC-eq.","values":[{"value":"9,15E-02","module":"A1-A3"},{"value":"6,24E-02","module":"A1"},{"value":"3,62E-05","module":"A2"},{"value":"2,90E-02","module":"A3"},{"value":"1,92E-02","module":"A4"},{"value":"2,26E-04","module":"A5"},{"value":"0,0E+00","module":"C1"},{"value":"2,22E-05","module":"C2"},{"value":"1,21E-04","module":"C3"},{"value":"9,61E-06","module":"C4"},{"value":"-8,52E-03","module":"D"}]},{"parameter":"ADPE","unit":"kg Sb-eq.","values":[{"value":"6,74E-03","module":"A1-A3"},{"value":"6,73E-03","module":"A1"},{"value":"1,29E-09","module":"A2"},{"value":"4,13E-06","module":"A3"},{"value":"3,95E-08","module":"A4"},{"value":"9,49E-10","module":"A5"},{"value":"0,0E+00","module":"C1"},{"value":"9,23E-10","module":"C2"},{"value":"2,13E-09","module":"C3"},{"value":"1,16E-10","module":"C4"},{"value":"-2,21E-04","module":"D"}]},{"parameter":"ADPF","unit":"MJ","values":[{"value":"1,18E+03","module":"A1-A3"},{"value":"1,60E+02","module":"A1"},{"value":"2,71E-01","module":"A2"},{"value":"1,02E+03","module":"A3"},{"value":"4,31E+01","module":"A4"},{"value":"2,68E-01","module":"A5"},{"value":"0,0E+00","module":"C1"},{"value":"1,77E-01","module":"C2"},{"value":"7,67E-01","module":"C3"},{"value":"6,57E-02","module":"C4"},{"value":"-5,93E+01","module":"D"}]},{"parameter":"WDP","unit":"m^3 Welt-eq. entzogen","values":[{"value":"7,22E+00","module":"A1-A3"},{"value":"5,73E+00","module":"A1"},{"value":"2,30E-04","module":"A2"},{"value":"1,48E+00","module":"A3"},{"value":"5,97E-03","module":"A4"},{"value":"1,05E-01","module":"A5"},{"value":"0,0E+00","module":"C1"},{"value":"6,78E-05","module":"C2"},{"value":"6,71E-02","module":"C3"},{"value":"-6,21E-05","module":"C4"},{"value":"-5,36E-01","module":"D"}]},{"parameter":"EP-freshwater","unit":"kg P-eq.","values":[{"value":"1,93E-02","module":"A1-A3"},{"value":"1,90E-02","module":"A1"},{"value":"7,28E-08","module":"A2"},{"value":"2,72E-04","module":"A3"},{"value":"1,02E-06","module":"A4"},{"value":"3,26E-08","module":"A5"},{"value":"0,0E+00","module":"C1"},{"value":"3,04E-08","module":"C2"},{"value":"1,30E-07","module":"C3"},{"value":"8,47E-07","module":"C4"},{"value":"-1,72E-04","module":"D"}]},{"parameter":"EP-marine","unit":"kg N-eq.","values":[{"value":"2,74E-02","module":"A1-A3"},{"value":"1,85E-02","module":"A1"},{"value":"1,71E-05","module":"A2"},{"value":"8,86E-03","module":"A3"},{"value":"6,82E-03","module":"A4"},{"value":"8,53E-05","module":"A5"},{"value":"0,0E+00","module":"C1"},{"value":"1,07E-05","module":"C2"},{"value":"4,45E-05","module":"C3"},{"value":"3,02E-06","module":"C4"},{"value":"-3,47E-03","module":"D"}]},{"parameter":"EP-terrestrial","unit":"mol N-eq.","values":[{"value":"3,16E-01","module":"A1-A3"},{"value":"2,26E-01","module":"A1"},{"value":"1,94E-04","module":"A2"},{"value":"9,02E-02","module":"A3"},{"value":"7,47E-02","module":"A4"},{"value":"1,07E-03","module":"A5"},{"value":"0,0E+00","module":"C1"},{"value":"1,21E-04","module":"C2"},{"value":"5,39E-04","module":"C3"},{"value":"3,32E-05","module":"C4"},{"value":"-3,17E-02","module":"D"}]}],"additional_environmental_impact":[{"parameter":"PM","unit":"Krankheitsf\u00e4lle","values":[{"value":null,"module":"A1-A3"},{"value":null,"module":"A1"},{"value":null,"module":"A2"},{"value":null,"module":"A3"},{"value":null,"module":"A4"},{"value":null,"module":"A5"},{"value":null,"module":"C1"},{"value":null,"module":"C2"},{"value":null,"module":"C3"},{"value":null,"module":"C4"},{"value":null,"module":"D"}]},{"parameter":"ETP-fw","unit":"CTUe","values":[{"value":null,"module":"A1-A3"},{"value":null,"module":"A1"},{"value":null,"module":"A2"},{"value":null,"module":"A3"},{"value":null,"module":"A4"},{"value":null,"module":"A5"},{"value":null,"module":"C1"},{"value":null,"module":"C2"},{"value":null,"module":"C3"},{"value":null,"module":"C4"},{"value":null,"module":"D"}]},{"parameter":"HTP-c","unit":"CTUh","values":[{"value":null,"module":"A1-A3"},{"value":null,"module":"A1"},{"value":null,"module":"A2"},{"value":null,"module":"A3"},{"value":null,"module":"A4"},{"value":null,"module":"A5"},{"value":null,"module":"C1"},{"value":null,"module":"C2"},{"value":null,"module":"C3"},{"value":null,"module":"C4"},{"value":null,"module":"D"}]},{"parameter":"HTP-nc","unit":"CTUh","values":[{"value":null,"module":"A1-A3"},{"value":null,"module":"A1"},{"value":null,"module":"A2"},{"value":null,"module":"A3"},{"value":null,"module":"A4"},{"value":null,"module":"A5"},{"value":null,"module":"C1"},{"value":null,"module":"C2"},{"value":null,"module":"C3"},{"value":null,"module":"C4"},{"value":null,"module":"D"}]},{"parameter":"SQP","unit":"SQP","values":[{"value":null,"module":"A1-A3"},{"value":null,"module":"A1"},{"value":null,"module":"A2"},{"value":null,"module":"A3"},{"value":null,"module":"A4"},{"value":null,"module":"A5"},{"value":null,"module":"C1"},{"value":null,"module":"C2"},{"value":null,"module":"C3"},{"value":null,"module":"C4"},{"value":null,"module":"D"}]}],"resource_use":[{"parameter":"PERE","unit":"MJ","values":[{"value":"5,86E+01","module":"A1-A3"},{"value":"3,95E+01","module":"A1"},{"value":"1,92E-02","module":"A2"},{"value":"1,91E+01","module":"A3"},{"value":"2,72E-01","module":"A4"},{"value":"6,48E-02","module":"A5"},{"value":"0,0E+00","module":"C1"},{"value":"1,14E-02","module":"C2"},{"value":"1,19E-01","module":"C3"},{"value":"5,93E-03","module":"C4"},{"value":"-1,78E+01","module":"D"}]},{"parameter":"PERM","unit":"MJ","values":[{"value":"0,0E+00","module":"A1-A3"},{"value":"0,0E+00","module":"A1"},{"value":"0,0E+00","module":"A2"},{"value":"0,0E+00","module":"A3"},{"value":"0,0E+00","module":"A4"},{"value":"0,0E+00","module":"A5"},{"value":"0,0E+00","module":"C1"},{"value":"0,0E+00","module":"C2"},{"value":"0,0E+00","module":"C3"},{"value":"0,0E+00","module":"C4"},{"value":"0,0E+00","module":"D"}]},{"parameter":"PERT","unit":"MJ","values":[{"value":"5,86E+01","module":"A1-A3"},{"value":"3,95E+01","module":"A1"},{"value":"1,92E-02","module":"A2"},{"value":"1,91E+01","module":"A3"},{"value":"2,72E-01","module":"A4"},{"value":"6,48E-02","module":"A5"},{"value":"0,0E+00","module":"C1"},{"value":"1,14E-02","module":"C2"},{"value":"1,19E-01","module":"C3"},{"value":"5,93E-03","module":"C4"},{"value":"-1,78E+01","module":"D"}]},{"parameter":"PENRE","unit":"MJ","values":[{"value":"1,18E+03","module":"A1-A3"},{"value":"1,61E+02","module":"A1"},{"value":"2,72E-01","module":"A2"},{"value":"1,02E+03","module":"A3"},{"value":"4,32E+01","module":"A4"},{"value":"2,68E-01","module":"A5"},{"value":"0,0E+00","module":"C1"},{"value":"1,77E-01","module":"C2"},{"value":"7,67E-01","module":"C3"},{"value":"6,57E-02","module":"C4"},{"value":"-5,94E+01","module":"D"}]},{"parameter":"PENRM","unit":"MJ","values":[{"value":"0,0E+00","module":"A1-A3"},{"value":"0,0E+00","module":"A1"},{"value":"0,0E+00","module":"A2"},{"value":"0,0E+00","module":"A3"},{"value":"0,0E+00","module":"A4"},{"value":"0,0E+00","module":"A5"},{"value":"0,0E+00","module":"C1"},{"value":"0,0E+00","module":"C2"},{"value":"0,0E+00","module":"C3"},{"value":"0,0E+00","module":"C4"},{"value":"0,0E+00","module":"D"}]},{"parameter":"PENRT","unit":"MJ","values":[{"value":"1,18E+03","module":"A1-A3"},{"value":"1,61E+02","module":"A1"},{"value":"2,72E-01","module":"A2"},{"value":"1,02E+03","module":"A3"},{"value":"4,32E+01","module":"A4"},{"value":"2,68E-01","module":"A5"},{"value":"0,0E+00","module":"C1"},{"value":"1,77E-01","module":"C2"},{"value":"7,67E-01","module":"C3"},{"value":"6,57E-02","module":"C4"},{"value":"-5,94E+01","module":"D"}]},{"parameter":"SM","unit":"kg","values":[{"value":"1,75E+00","module":"A1-A3"},{"value":"1,75E+00","module":"A1"},{"value":"0,0E+00","module":"A2"},{"value":"0,0E+00","module":"A3"},{"value":"0,0E+00","module":"A4"},{"value":"0,0E+00","module":"A5"},{"value":"0,0E+00","module":"C1"},{"value":"0,0E+00","module":"C2"},{"value":"0,0E+00","module":"C3"},{"value":"0,0E+00","module":"C4"},{"value":"0,0E+00","module":"D"}]},{"parameter":"RSF","unit":"MJ","values":[{"value":"0,0E+00","module":"A1-A3"},{"value":"0,0E+00","module":"A1"},{"value":"0,0E+00","module":"A2"},{"value":"0,0E+00","module":"A3"},{"value":"0,0E+00","module":"A4"},{"value":"0,0E+00","module":"A5"},{"value":"0,0E+00","module":"C1"},{"value":"0,0E+00","module":"C2"},{"value":"0,0E+00","module":"C3"},{"value":"0,0E+00","module":"C4"},{"value":"0,0E+00","module":"D"}]},{"parameter":"NRSF","unit":"MJ","values":[{"value":"0,0E+00","module":"A1-A3"},{"value":"0,0E+00","module":"A1"},{"value":"0,0E+00","module":"A2"},{"value":"0,0E+00","module":"A3"},{"value":"0,0E+00","module":"A4"},{"value":"0,0E+00","module":"A5"},{"value":"0,0E+00","module":"C1"},{"value":"0,0E+00","module":"C2"},{"value":"0,0E+00","module":"C3"},{"value":"0,0E+00","module":"C4"},{"value":"0,0E+00","module":"D"}]},{"parameter":"FW","unit":"m^3","values":[{"value":"2,02E-01","module":"A1-A3"},{"value":"2,12E-05","module":"A1"},{"value":"4,20E-02","module":"A2"},{"value":"3,40E-04","module":"A3"},{"value":"2,48E-03","module":"A4"},{"value":"2,49E-03","module":"A5"},{"value":"0,0E+00","module":"C1"},{"value":"1,04E-05","module":"C2"},{"value":"1,64E-03","module":"C3"},{"value":"6,48E-07","module":"C4"},{"value":"-3,30E-02","module":"D"}]}],"end_of_life_waste":[{"parameter":"HWD","unit":"kg","values":[{"value":"4,00E-06","module":"A1-A3"},{"value":"3,93E-06","module":"A1"},{"value":"1,01E-12","module":"A2"},{"value":"7,34E-08","module":"A3"},{"value":"8,92E-11","module":"A4"},{"value":"8,48E-12","module":"A5"},{"value":"0,0E+00","module":"C1"},{"value":"3,09E-13","module":"C2"},{"value":"4,52E-11","module":"C3"},{"value":"5,54E-12","module":"C4"},{"value":"-3,36E-07","module":"D"}]},{"parameter":"NHWD","unit":"kg","values":[{"value":"1,79E+00","module":"A1-A3"},{"value":"1,46E+00","module":"A1"},{"value":"3,92E-05","module":"A2"},{"value":"3,23E-01","module":"A3"},{"value":"3,99E-03","module":"A4"},{"value":"2,67E-02","module":"A5"},{"value":"0,0E+00","module":"C1"},{"value":"1,06E-05","module":"C2"},{"value":"1,76E-01","module":"C3"},{"value":"6,37E-02","module":"C4"},{"value":"-7,35E-01","module":"D"}]},{"parameter":"RWD","unit":"kg","values":[{"value":"1,08E-02","module":"A1-A3"},{"value":"4,44E-03","module":"A1"},{"value":"3,52E-07","module":"A2"},{"value":"6,36E-03","module":"A3"},{"value":"3,93E-05","module":"A4"},{"value":"1,42E-05","module":"A5"},{"value":"0,0E+00","module":"C1"},{"value":"6,73E-08","module":"C2"},{"value":"5,71E-05","module":"C3"},{"value":"7,78E-07","module":"C4"},{"value":"-3,21E-03","module":"D"}]}],"end_of_life_flow":[{"parameter":"CRU","unit":"kg","values":[{"value":"0,0E+00","module":"A1-A3"},{"value":"0,0E+00","module":"A1"},{"value":"0,0E+00","module":"A2"},{"value":"0,0E+00","module":"A3"},{"value":"0,0E+00","module":"A4"},{"value":"0,0E+00","module":"A5"},{"value":"0,0E+00","module":"C1"},{"value":"0,0E+00","module":"C2"},{"value":"0,0E+00","module":"C3"},{"value":"0,0E+00","module":"C4"},{"value":"0,0E+00","module":"D"}]},{"parameter":"MFR","unit":"kg","values":[{"value":"0,0E+00","module":"A1-A3"},{"value":"0,0E+00","module":"A1"},{"value":"0,0E+00","module":"A2"},{"value":"0,0E+00","module":"A3"},{"value":"0,0E+00","module":"A4"},{"value":"0,0E+00","module":"A5"},{"value":"0,0E+00","module":"C1"},{"value":"0,0E+00","module":"C2"},{"value":"1,06E+00","module":"C3"},{"value":"0,0E+00","module":"C4"},{"value":"0,0E+00","module":"D"}]},{"parameter":"MER","unit":"kg","values":[{"value":"0,0E+00","module":"A1-A3"},{"value":"0,0E+00","module":"A1"},{"value":"0,0E+00","module":"A2"},{"value":"0,0E+00","module":"A3"},{"value":"0,0E+00","module":"A4"},{"value":"0,0E+00","module":"A5"},{"value":"0,0E+00","module":"C1"},{"value":"0,0E+00","module":"C2"},{"value":"1,15E-01","module":"C3"},{"value":"0,0E+00","module":"C4"},{"value":"0,0E+00","module":"D"}]},{"parameter":"EEE","unit":"MJ","values":[{"value":"0,0E+00","module":"A1-A3"},{"value":"0,0E+00","module":"A1"},{"value":"0,0E+00","module":"A2"},{"value":"0,0E+00","module":"A3"},{"value":"0,0E+00","module":"A4"},{"value":"0,0E+00","module":"A5"},{"value":"0,0E+00","module":"C1"},{"value":"0,0E+00","module":"C2"},{"value":"5,22E-01","module":"C3"},{"value":"0,0E+00","module":"C4"},{"value":"0,0E+00","module":"D"}]},{"parameter":"EET","unit":"MJ","values":[{"value":"0,0E+00","module":"A1-A3"},{"value":"0,0E+00","module":"A1"},{"value":"0,0E+00","module":"A2"},{"value":"0,0E+00","module":"A3"},{"value":"0,0E+00","module":"A4"},{"value":"0,0E+00","module":"A5"},{"value":"0,0E+00","module":"C1"},{"value":"0,0E+00","module":"C2"},{"value":"9,34E-01","module":"C3"},{"value":"0,0E+00","module":"C4"},{"value":"0,0E+00","module":"D"}]}]}