{"product_name":"SAVE VTC 700","epd_id":"NEPD-7299-6567","compliance":["EN 15804+A2","ISO 14025","ISO 21930"],"producer_name":"UAB Systemair","environmental_impact":[{"parameter":"GWP-total","unit":"kg CO2-eq.","values":[{"value":"8,47E+02","module":"A1-A3"},{"value":"2,34E+01","module":"A4"},{"value":"2,11E-01","module":"C1"},{"value":"1,46E+00","module":"C2"},{"value":"6,07E+00","module":"C3"},{"value":"3,84E-01","module":"C4"},{"value":"-5,55E+01","module":"D"}]},{"parameter":"GWP-fossil","unit":"kg CO2-eq.","values":[{"value":"8,34E+02","module":"A1-A3"},{"value":"2,33E+01","module":"A4"},{"value":"2,11E-01","module":"C1"},{"value":"1,46E+00","module":"C2"},{"value":"6,06E+00","module":"C3"},{"value":"3,84E-01","module":"C4"},{"value":"-5,50E+01","module":"D"}]},{"parameter":"GWP-biogenic","unit":"kg CO2-eq.","values":[{"value":"7,39E+00","module":"A1-A3"},{"value":"1,00E-02","module":"A4"},{"value":"3,96E-05","module":"C1"},{"value":"6,04E-04","module":"C2"},{"value":"2,21E-03","module":"C3"},{"value":"2,89E-04","module":"C4"},{"value":"-1,08E-01","module":"D"}]},{"parameter":"GWP-luluc","unit":"kg CO2-eq.","values":[{"value":"5,60E+00","module":"A1-A3"},{"value":"7,11E-03","module":"A4"},{"value":"1,66E-05","module":"C1"},{"value":"5,19E-04","module":"C2"},{"value":"2,10E-04","module":"C3"},{"value":"4,63E-04","module":"C4"},{"value":"-3,46E-01","module":"D"}]},{"parameter":"ODP","unit":"kg CFC 11-eq.","values":[{"value":"7,68E-05","module":"A1-A3"},{"value":"5,63E-06","module":"A4"},{"value":"4,56E-08","module":"C1"},{"value":"3,31E-07","module":"C2"},{"value":"8,41E-08","module":"C3"},{"value":"5,79E-08","module":"C4"},{"value":"-1,15E-02","module":"D"}]},{"parameter":"AP","unit":"mol H+-eq.","values":[{"value":"7,54E+00","module":"A1-A3"},{"value":"7,52E-02","module":"A4"},{"value":"2,21E-03","module":"C1"},{"value":"4,19E-03","module":"C2"},{"value":"1,81E-03","module":"C3"},{"value":"1,53E-03","module":"C4"},{"value":"-6,56E-01","module":"D"}]},{"parameter":"POCP","unit":"kg NMVOC-eq.","values":[{"value":"3,33E+00","module":"A1-A3"},{"value":"7,21E-02","module":"A4"},{"value":"2,94E-03","module":"C1"},{"value":"3,56E-03","module":"C2"},{"value":"1,54E-03","module":"C3"},{"value":"1,72E-03","module":"C4"},{"value":"-2,97E-01","module":"D"}]},{"parameter":"ADPE","unit":"kg Sb-eq.","values":[{"value":"4,47E-01","module":"A1-A3"},{"value":"4,16E-04","module":"A4"},{"value":"3,24E-07","module":"C1"},{"value":"4,03E-05","module":"C2"},{"value":"3,66E-06","module":"C3"},{"value":"2,25E-06","module":"C4"},{"value":"-2,62E-03","module":"D"}]},{"parameter":"ADPF","unit":"MJ","values":[{"value":"1,11E+04","module":"A1-A3"},{"value":"3,79E+02","module":"A4"},{"value":"2,90E+00","module":"C1"},{"value":"2,21E+01","module":"C2"},{"value":"3,36E+00","module":"C3"},{"value":"4,47E+00","module":"C4"},{"value":"-5,38E+02","module":"D"}]},{"parameter":"WDP","unit":"m3 world-eq.","values":[{"value":"1,62E+05","module":"A1-A3"},{"value":"2,91E+02","module":"A4"},{"value":"6,17E-01","module":"C1"},{"value":"2,13E+01","module":"C2"},{"value":"1,87E+01","module":"C3"},{"value":"2,35E+01","module":"C4"},{"value":"-7,79E+03","module":"D"}]},{"parameter":"EP-freshwater","unit":"kg P-eq.","values":[{"value":"7,63E-02","module":"A1-A3"},{"value":"1,86E-04","module":"A4"},{"value":"7,68E-07","module":"C1"},{"value":"1,17E-05","module":"C2"},{"value":"1,49E-05","module":"C3"},{"value":"4,33E-06","module":"C4"},{"value":"-5,31E-03","module":"D"}]},{"parameter":"EP-marine","unit":"kg N-eq.","values":[{"value":"9,37E-01","module":"A1-A3"},{"value":"1,65E-02","module":"A4"},{"value":"9,75E-04","module":"C1"},{"value":"8,30E-04","module":"C2"},{"value":"5,59E-04","module":"C3"},{"value":"6,57E-04","module":"C4"},{"value":"-6,65E-02","module":"D"}]},{"parameter":"EP-terrestrial","unit":"mol N-eq.","values":[{"value":"1,94E+01","module":"A1-A3"},{"value":"1,84E-01","module":"A4"},{"value":"1,07E-02","module":"C1"},{"value":"9,28E-03","module":"C2"},{"value":"5,99E-03","module":"C3"},{"value":"5,56E-03","module":"C4"},{"value":"-7,70E-01","module":"D"}]},{"parameter":"GWP-IOBC","unit":"kg CO2-eq.","values":[{"value":"8,48E+02","module":"A1-A3"},{"value":"2,34E+01","module":"A4"},{"value":"2,11E-01","module":"C1"},{"value":"1,46E+00","module":"C2"},{"value":"6,07E+00","module":"C3"},{"value":"3,87E-01","module":"C4"},{"value":"-7,13E+01","module":"D"}]}],"additional_environmental_impact":[{"parameter":"PM","unit":"disease incidence","values":[{"value":"7,11E-05","module":"A1-A3"},{"value":"2,14E-06","module":"A4"},{"value":"5,84E-08","module":"C1"},{"value":"8,94E-08","module":"C2"},{"value":"1,69E-08","module":"C3"},{"value":"2,85E-08","module":"C4"},{"value":"-4,95E-06","module":"D"}]},{"parameter":"ETP-fw","unit":"CTUe","values":[{"value":"4,11E+04","module":"A1-A3"},{"value":"2,77E+02","module":"A4"},{"value":"1,59E+00","module":"C1"},{"value":"1,64E+01","module":"C2"},{"value":"3,93E+01","module":"C3"},{"value":"9,79E+02","module":"C4"},{"value":"-5,59E+03","module":"D"}]},{"parameter":"HTP-c","unit":"CTUh","values":[{"value":"3,63E-06","module":"A1-A3"},{"value":"0,0E+00","module":"A4"},{"value":"0,0E+00","module":"C1"},{"value":"0,0E+00","module":"C2"},{"value":"7,54E-10","module":"C3"},{"value":"3,63E-09","module":"C4"},{"value":"-2,62E-07","module":"D"}]},{"parameter":"HTP-nc","unit":"CTUh","values":[{"value":"6,06E-05","module":"A1-A3"},{"value":"2,68E-07","module":"A4"},{"value":"1,44E-09","module":"C1"},{"value":"1,79E-08","module":"C2"},{"value":"1,88E-08","module":"C3"},{"value":"2,31E-07","module":"C4"},{"value":"-8,06E-07","module":"D"}]},{"parameter":"SQP","unit":"unitless","values":[{"value":"6,15E+03","module":"A1-A3"},{"value":"4,35E+02","module":"A4"},{"value":"3,69E-01","module":"C1"},{"value":"1,54E+01","module":"C2"},{"value":"1,22E+00","module":"C3"},{"value":"1,29E+01","module":"C4"},{"value":"-8,17E+01","module":"D"}]},{"parameter":"IRP","unit":"kBq U235-eq.","values":[{"value":"5,12E+01","module":"A1-A3"},{"value":"1,66E+00","module":"A4"},{"value":"1,24E-02","module":"C1"},{"value":"9,65E-02","module":"C2"},{"value":"1,48E-02","module":"C3"},{"value":"1,92E-02","module":"C4"},{"value":"-8,50E-01","module":"D"}]}],"resource_use":[{"parameter":"PERE","unit":"MJ","values":[{"value":"2,28E+03","module":"A1-A3"},{"value":"4,77E+00","module":"A4"},{"value":"1,57E-02","module":"C1"},{"value":"3,16E-01","module":"C2"},{"value":"5,01E-01","module":"C3"},{"value":"3,30E-01","module":"C4"},{"value":"-1,24E+02","module":"D"}]},{"parameter":"PERM","unit":"MJ","values":[{"value":"0,0E+00","module":"A1-A3"},{"value":"0,0E+00","module":"A4"},{"value":"0,0E+00","module":"C1"},{"value":"0,0E+00","module":"C2"},{"value":"0,0E+00","module":"C3"},{"value":"0,0E+00","module":"C4"},{"value":"0,0E+00","module":"D"}]},{"parameter":"PERT","unit":"MJ","values":[{"value":"2,28E+03","module":"A1-A3"},{"value":"4,77E+00","module":"A4"},{"value":"1,57E-02","module":"C1"},{"value":"3,16E-01","module":"C2"},{"value":"5,01E-01","module":"C3"},{"value":"3,30E-01","module":"C4"},{"value":"-1,24E+02","module":"D"}]},{"parameter":"PENRE","unit":"MJ","values":[{"value":"1,13E+04","module":"A1-A3"},{"value":"3,79E+02","module":"A4"},{"value":"2,90E+00","module":"C1"},{"value":"2,21E+01","module":"C2"},{"value":"3,36E+00","module":"C3"},{"value":"4,48E+00","module":"C4"},{"value":"-5,38E+02","module":"D"}]},{"parameter":"PENRM","unit":"MJ","values":[{"value":"1,09E+02","module":"A1-A3"},{"value":"0,0E+00","module":"A4"},{"value":"0,0E+00","module":"C1"},{"value":"0,0E+00","module":"C2"},{"value":"-8,93E+01","module":"C3"},{"value":"0,0E+00","module":"C4"},{"value":"0,0E+00","module":"D"}]},{"parameter":"PENRT","unit":"MJ","values":[{"value":"1,14E+04","module":"A1-A3"},{"value":"3,79E+02","module":"A4"},{"value":"2,90E+00","module":"C1"},{"value":"2,21E+01","module":"C2"},{"value":"-8,59E+01","module":"C3"},{"value":"4,48E+00","module":"C4"},{"value":"-5,38E+02","module":"D"}]},{"parameter":"SM","unit":"kg","values":[{"value":"8,79E+01","module":"A1-A3"},{"value":"0,0E+00","module":"A4"},{"value":"1,43E-03","module":"C1"},{"value":"0,0E+00","module":"C2"},{"value":"5,02E-05","module":"C3"},{"value":"4,71E-03","module":"C4"},{"value":"6,31E-01","module":"D"}]},{"parameter":"RSF","unit":"MJ","values":[{"value":"3,20E+01","module":"A1-A3"},{"value":"1,67E-01","module":"A4"},{"value":"3,87E-04","module":"C1"},{"value":"1,13E-02","module":"C2"},{"value":"1,08E-02","module":"C3"},{"value":"3,59E-03","module":"C4"},{"value":"1,32E+00","module":"D"}]},{"parameter":"NRSF","unit":"MJ","values":[{"value":"9,04E+00","module":"A1-A3"},{"value":"5,59E-01","module":"A4"},{"value":"5,69E-03","module":"C1"},{"value":"4,04E-02","module":"C2"},{"value":"-2,78E-04","module":"C3"},{"value":"4,92E-02","module":"C4"},{"value":"3,70E+01","module":"D"}]},{"parameter":"FW","unit":"m3","values":[{"value":"1,51E+01","module":"A1-A3"},{"value":"4,32E-02","module":"A4"},{"value":"1,50E-04","module":"C1"},{"value":"2,36E-03","module":"C2"},{"value":"2,19E-02","module":"C3"},{"value":"5,68E-03","module":"C4"},{"value":"-5,72E-01","module":"D"}]}],"end_of_life_waste":[{"parameter":"HWD","unit":"kg","values":[{"value":"5,75E+00","module":"A1-A3"},{"value":"2,07E-02","module":"A4"},{"value":"8,55E-05","module":"C1"},{"value":"1,14E-03","module":"C2"},{"value":"1,76E-03","module":"C3"},{"value":"2,72E-01","module":"C4"},{"value":"-1,39E-01","module":"D"}]},{"parameter":"NHWD","unit":"kg","values":[{"value":"2,31E+02","module":"A1-A3"},{"value":"3,30E+01","module":"A4"},{"value":"3,44E-03","module":"C1"},{"value":"1,07E+00","module":"C2"},{"value":"4,67E-01","module":"C3"},{"value":"2,27E+01","module":"C4"},{"value":"-2,06E+01","module":"D"}]},{"parameter":"RWD","unit":"kg","values":[{"value":"4,37E-02","module":"A1-A3"},{"value":"2,59E-03","module":"A4"},{"value":"2,02E-05","module":"C1"},{"value":"1,50E-04","module":"C2"},{"value":"1,60E-06","module":"C3"},{"value":"1,02E-05","module":"C4"},{"value":"-8,18E-04","module":"D"}]}],"end_of_life_flow":[{"parameter":"CRU","unit":"kg","values":[{"value":"0,0E+00","module":"A1-A3"},{"value":"0,0E+00","module":"A4"},{"value":"0,0E+00","module":"C1"},{"value":"0,0E+00","module":"C2"},{"value":"0,0E+00","module":"C3"},{"value":"0,0E+00","module":"C4"},{"value":"0,0E+00","module":"D"}]},{"parameter":"MFR","unit":"kg","values":[{"value":"2,06E+01","module":"A1-A3"},{"value":"0,0E+00","module":"A4"},{"value":"1,40E-03","module":"C1"},{"value":"0,0E+00","module":"C2"},{"value":"1,35E+02","module":"C3"},{"value":"3,93E-04","module":"C4"},{"value":"-2,47E-02","module":"D"}]},{"parameter":"MER","unit":"kg","values":[{"value":"2,25E+00","module":"A1-A3"},{"value":"0,0E+00","module":"A4"},{"value":"4,34E-06","module":"C1"},{"value":"0,0E+00","module":"C2"},{"value":"1,42E+00","module":"C3"},{"value":"5,77E-06","module":"C4"},{"value":"-3,25E-03","module":"D"}]},{"parameter":"EEE","unit":"MJ","values":[{"value":"1,49E+00","module":"A1-A3"},{"value":"0,0E+00","module":"A4"},{"value":"1,49E-05","module":"C1"},{"value":"0,0E+00","module":"C2"},{"value":"2,10E+00","module":"C3"},{"value":"2,06E-04","module":"C4"},{"value":"-7,96E-03","module":"D"}]},{"parameter":"EET","unit":"MJ","values":[{"value":"2,26E+01","module":"A1-A3"},{"value":"0,0E+00","module":"A4"},{"value":"2,25E-04","module":"C1"},{"value":"0,0E+00","module":"C2"},{"value":"3,18E+01","module":"C3"},{"value":"3,11E-03","module":"C4"},{"value":"-1,20E-01","module":"D"}]}]}