{"product_name":"SAVE VSR 700","epd_id":"NEPD-7294-6561","compliance":["EN 15804+A2","ISO 14025","ISO 21930"],"producer_name":"UAB Systemair","environmental_impact":[{"parameter":"GWP-total","unit":"kg CO2-eq.","values":[{"value":"6,70E+02","module":"A1-A3"},{"value":"2,27E+01","module":"A4"},{"value":"1,62E-01","module":"C1"},{"value":"1,42E+00","module":"C2"},{"value":"7,86E+00","module":"C3"},{"value":"3,72E-01","module":"C4"},{"value":"-4,09E+01","module":"D"}]},{"parameter":"GWP-fossil","unit":"kg CO2-eq.","values":[{"value":"6,64E+02","module":"A1-A3"},{"value":"2,27E+01","module":"A4"},{"value":"1,62E-01","module":"C1"},{"value":"1,42E+00","module":"C2"},{"value":"7,85E+00","module":"C3"},{"value":"3,71E-01","module":"C4"},{"value":"-4,06E+01","module":"D"}]},{"parameter":"GWP-biogenic","unit":"kg CO2-eq.","values":[{"value":"2,85E+00","module":"A1-A3"},{"value":"9,74E-03","module":"A4"},{"value":"3,03E-05","module":"C1"},{"value":"5,88E-04","module":"C2"},{"value":"2,65E-03","module":"C3"},{"value":"2,24E-04","module":"C4"},{"value":"-7,33E-02","module":"D"}]},{"parameter":"GWP-luluc","unit":"kg CO2-eq.","values":[{"value":"3,16E+00","module":"A1-A3"},{"value":"6,93E-03","module":"A4"},{"value":"1,28E-05","module":"C1"},{"value":"5,06E-04","module":"C2"},{"value":"2,57E-04","module":"C3"},{"value":"4,78E-04","module":"C4"},{"value":"-2,21E-01","module":"D"}]},{"parameter":"ODP","unit":"kg CFC 11-eq.","values":[{"value":"6,05E-05","module":"A1-A3"},{"value":"5,48E-06","module":"A4"},{"value":"3,50E-08","module":"C1"},{"value":"3,22E-07","module":"C2"},{"value":"1,08E-07","module":"C3"},{"value":"4,74E-08","module":"C4"},{"value":"-1,55E-02","module":"D"}]},{"parameter":"AP","unit":"mol H+-eq.","values":[{"value":"6,46E+00","module":"A1-A3"},{"value":"7,32E-02","module":"A4"},{"value":"1,69E-03","module":"C1"},{"value":"4,08E-03","module":"C2"},{"value":"2,23E-03","module":"C3"},{"value":"1,30E-03","module":"C4"},{"value":"-5,48E-01","module":"D"}]},{"parameter":"POCP","unit":"kg NMVOC-eq.","values":[{"value":"2,85E+00","module":"A1-A3"},{"value":"7,02E-02","module":"A4"},{"value":"2,25E-03","module":"C1"},{"value":"3,46E-03","module":"C2"},{"value":"1,87E-03","module":"C3"},{"value":"1,46E-03","module":"C4"},{"value":"-2,33E-01","module":"D"}]},{"parameter":"ADPE","unit":"kg Sb-eq.","values":[{"value":"4,39E-01","module":"A1-A3"},{"value":"4,05E-04","module":"A4"},{"value":"2,48E-07","module":"C1"},{"value":"3,93E-05","module":"C2"},{"value":"4,40E-06","module":"C3"},{"value":"1,98E-06","module":"C4"},{"value":"-2,35E-03","module":"D"}]},{"parameter":"ADPF","unit":"MJ","values":[{"value":"8,83E+03","module":"A1-A3"},{"value":"3,69E+02","module":"A4"},{"value":"2,23E+00","module":"C1"},{"value":"2,15E+01","module":"C2"},{"value":"4,17E+00","module":"C3"},{"value":"3,74E+00","module":"C4"},{"value":"-3,89E+02","module":"D"}]},{"parameter":"WDP","unit":"m3 world-eq.","values":[{"value":"1,19E+05","module":"A1-A3"},{"value":"2,83E+02","module":"A4"},{"value":"4,73E-01","module":"C1"},{"value":"2,08E+01","module":"C2"},{"value":"2,13E+01","module":"C3"},{"value":"1,81E+01","module":"C4"},{"value":"-4,49E+03","module":"D"}]},{"parameter":"EP-freshwater","unit":"kg P-eq.","values":[{"value":"6,59E-02","module":"A1-A3"},{"value":"1,81E-04","module":"A4"},{"value":"5,89E-07","module":"C1"},{"value":"1,14E-05","module":"C2"},{"value":"1,93E-05","module":"C3"},{"value":"4,03E-06","module":"C4"},{"value":"-4,41E-03","module":"D"}]},{"parameter":"EP-marine","unit":"kg N-eq.","values":[{"value":"7,91E-01","module":"A1-A3"},{"value":"1,60E-02","module":"A4"},{"value":"7,47E-04","module":"C1"},{"value":"8,08E-04","module":"C2"},{"value":"6,72E-04","module":"C3"},{"value":"5,96E-04","module":"C4"},{"value":"-5,20E-02","module":"D"}]},{"parameter":"EP-terrestrial","unit":"mol N-eq.","values":[{"value":"1,79E+01","module":"A1-A3"},{"value":"1,79E-01","module":"A4"},{"value":"8,20E-03","module":"C1"},{"value":"9,04E-03","module":"C2"},{"value":"7,26E-03","module":"C3"},{"value":"4,63E-03","module":"C4"},{"value":"-6,12E-01","module":"D"}]},{"parameter":"GWP-IOBC","unit":"kg CO2-eq.","values":[{"value":"6,72E+02","module":"A1-A3"},{"value":"2,27E+01","module":"A4"},{"value":"1,62E-01","module":"C1"},{"value":"1,42E+00","module":"C2"},{"value":"7,86E+00","module":"C3"},{"value":"3,75E-01","module":"C4"},{"value":"-5,32E+01","module":"D"}]}],"additional_environmental_impact":[{"parameter":"PM","unit":"disease incidence","values":[{"value":"6,20E-05","module":"A1-A3"},{"value":"2,09E-06","module":"A4"},{"value":"4,48E-08","module":"C1"},{"value":"8,70E-08","module":"C2"},{"value":"2,15E-08","module":"C3"},{"value":"2,40E-08","module":"C4"},{"value":"-3,83E-06","module":"D"}]},{"parameter":"ETP-fw","unit":"CTUe","values":[{"value":"3,61E+04","module":"A1-A3"},{"value":"2,70E+02","module":"A4"},{"value":"1,22E+00","module":"C1"},{"value":"1,59E+01","module":"C2"},{"value":"4,54E+01","module":"C3"},{"value":"5,65E+02","module":"C4"},{"value":"-4,83E+03","module":"D"}]},{"parameter":"HTP-c","unit":"CTUh","values":[{"value":"3,31E-06","module":"A1-A3"},{"value":"0,0E+00","module":"A4"},{"value":"0,0E+00","module":"C1"},{"value":"0,0E+00","module":"C2"},{"value":"9,44E-10","module":"C3"},{"value":"3,28E-09","module":"C4"},{"value":"-2,05E-07","module":"D"}]},{"parameter":"HTP-nc","unit":"CTUh","values":[{"value":"5,44E-05","module":"A1-A3"},{"value":"2,61E-07","module":"A4"},{"value":"1,11E-09","module":"C1"},{"value":"1,74E-08","module":"C2"},{"value":"1,94E-08","module":"C3"},{"value":"2,07E-07","module":"C4"},{"value":"-1,16E-06","module":"D"}]},{"parameter":"SQP","unit":"unitless","values":[{"value":"1,07E+04","module":"A1-A3"},{"value":"4,23E+02","module":"A4"},{"value":"2,83E-01","module":"C1"},{"value":"1,50E+01","module":"C2"},{"value":"1,50E+00","module":"C3"},{"value":"1,08E+01","module":"C4"},{"value":"-7,84E+01","module":"D"}]},{"parameter":"IRP","unit":"kBq U235-eq.","values":[{"value":"3,85E+01","module":"A1-A3"},{"value":"1,61E+00","module":"A4"},{"value":"9,55E-03","module":"C1"},{"value":"9,39E-02","module":"C2"},{"value":"1,82E-02","module":"C3"},{"value":"1,55E-02","module":"C4"},{"value":"-5,22E-01","module":"D"}]}],"resource_use":[{"parameter":"PERE","unit":"MJ","values":[{"value":"2,00E+03","module":"A1-A3"},{"value":"4,64E+00","module":"A4"},{"value":"1,21E-02","module":"C1"},{"value":"3,08E-01","module":"C2"},{"value":"6,35E-01","module":"C3"},{"value":"3,05E-01","module":"C4"},{"value":"-9,33E+01","module":"D"}]},{"parameter":"PERM","unit":"MJ","values":[{"value":"0,0E+00","module":"A1-A3"},{"value":"0,0E+00","module":"A4"},{"value":"0,0E+00","module":"C1"},{"value":"0,0E+00","module":"C2"},{"value":"0,0E+00","module":"C3"},{"value":"0,0E+00","module":"C4"},{"value":"0,0E+00","module":"D"}]},{"parameter":"PERT","unit":"MJ","values":[{"value":"2,00E+03","module":"A1-A3"},{"value":"4,64E+00","module":"A4"},{"value":"1,21E-02","module":"C1"},{"value":"3,08E-01","module":"C2"},{"value":"6,35E-01","module":"C3"},{"value":"3,05E-01","module":"C4"},{"value":"-9,33E+01","module":"D"}]},{"parameter":"PENRE","unit":"MJ","values":[{"value":"8,72E+03","module":"A1-A3"},{"value":"3,69E+02","module":"A4"},{"value":"2,23E+00","module":"C1"},{"value":"2,15E+01","module":"C2"},{"value":"4,17E+00","module":"C3"},{"value":"3,74E+00","module":"C4"},{"value":"-3,89E+02","module":"D"}]},{"parameter":"PENRM","unit":"MJ","values":[{"value":"1,36E+02","module":"A1-A3"},{"value":"0,0E+00","module":"A4"},{"value":"0,0E+00","module":"C1"},{"value":"0,0E+00","module":"C2"},{"value":"-1,16E+02","module":"C3"},{"value":"0,0E+00","module":"C4"},{"value":"0,0E+00","module":"D"}]},{"parameter":"PENRT","unit":"MJ","values":[{"value":"8,85E+03","module":"A1-A3"},{"value":"3,69E+02","module":"A4"},{"value":"2,23E+00","module":"C1"},{"value":"2,15E+01","module":"C2"},{"value":"-1,12E+02","module":"C3"},{"value":"3,74E+00","module":"C4"},{"value":"-3,89E+02","module":"D"}]},{"parameter":"SM","unit":"kg","values":[{"value":"8,85E+01","module":"A1-A3"},{"value":"0,0E+00","module":"A4"},{"value":"1,09E-03","module":"C1"},{"value":"0,0E+00","module":"C2"},{"value":"4,07E-05","module":"C3"},{"value":"5,03E-03","module":"C4"},{"value":"5,87E-01","module":"D"}]},{"parameter":"RSF","unit":"MJ","values":[{"value":"2,42E+01","module":"A1-A3"},{"value":"1,62E-01","module":"A4"},{"value":"2,96E-04","module":"C1"},{"value":"1,10E-02","module":"C2"},{"value":"1,38E-02","module":"C3"},{"value":"2,81E-03","module":"C4"},{"value":"1,04E+00","module":"D"}]},{"parameter":"NRSF","unit":"MJ","values":[{"value":"7,43E+00","module":"A1-A3"},{"value":"5,45E-01","module":"A4"},{"value":"4,36E-03","module":"C1"},{"value":"3,93E-02","module":"C2"},{"value":"-1,50E-04","module":"C3"},{"value":"5,36E-02","module":"C4"},{"value":"2,84E+01","module":"D"}]},{"parameter":"FW","unit":"m3","values":[{"value":"1,12E+01","module":"A1-A3"},{"value":"4,20E-02","module":"A4"},{"value":"1,15E-04","module":"C1"},{"value":"2,30E-03","module":"C2"},{"value":"2,34E-02","module":"C3"},{"value":"4,49E-03","module":"C4"},{"value":"-3,94E-01","module":"D"}]}],"end_of_life_waste":[{"parameter":"HWD","unit":"kg","values":[{"value":"4,29E+00","module":"A1-A3"},{"value":"2,02E-02","module":"A4"},{"value":"6,56E-05","module":"C1"},{"value":"1,11E-03","module":"C2"},{"value":"1,03E-03","module":"C3"},{"value":"2,98E-01","module":"C4"},{"value":"-1,24E-01","module":"D"}]},{"parameter":"NHWD","unit":"kg","values":[{"value":"1,94E+02","module":"A1-A3"},{"value":"3,21E+01","module":"A4"},{"value":"2,64E-03","module":"C1"},{"value":"1,04E+00","module":"C2"},{"value":"4,42E-01","module":"C3"},{"value":"1,83E+01","module":"C4"},{"value":"-1,55E+01","module":"D"}]},{"parameter":"RWD","unit":"kg","values":[{"value":"3,19E-02","module":"A1-A3"},{"value":"2,52E-03","module":"A4"},{"value":"1,55E-05","module":"C1"},{"value":"1,46E-04","module":"C2"},{"value":"1,07E-06","module":"C3"},{"value":"8,99E-06","module":"C4"},{"value":"-5,04E-04","module":"D"}]}],"end_of_life_flow":[{"parameter":"CRU","unit":"kg","values":[{"value":"0,0E+00","module":"A1-A3"},{"value":"0,0E+00","module":"A4"},{"value":"0,0E+00","module":"C1"},{"value":"0,0E+00","module":"C2"},{"value":"0,0E+00","module":"C3"},{"value":"0,0E+00","module":"C4"},{"value":"0,0E+00","module":"D"}]},{"parameter":"MFR","unit":"kg","values":[{"value":"2,06E+01","module":"A1-A3"},{"value":"0,0E+00","module":"A4"},{"value":"1,07E-03","module":"C1"},{"value":"0,0E+00","module":"C2"},{"value":"1,02E+02","module":"C3"},{"value":"3,64E-04","module":"C4"},{"value":"-2,30E-02","module":"D"}]},{"parameter":"MER","unit":"kg","values":[{"value":"2,25E+00","module":"A1-A3"},{"value":"0,0E+00","module":"A4"},{"value":"3,33E-06","module":"C1"},{"value":"0,0E+00","module":"C2"},{"value":"1,99E+00","module":"C3"},{"value":"5,78E-06","module":"C4"},{"value":"-3,02E-03","module":"D"}]},{"parameter":"EEE","unit":"MJ","values":[{"value":"1,49E+00","module":"A1-A3"},{"value":"0,0E+00","module":"A4"},{"value":"1,14E-05","module":"C1"},{"value":"0,0E+00","module":"C2"},{"value":"2,61E+00","module":"C3"},{"value":"2,30E-04","module":"C4"},{"value":"-7,41E-03","module":"D"}]},{"parameter":"EET","unit":"MJ","values":[{"value":"2,26E+01","module":"A1-A3"},{"value":"0,0E+00","module":"A4"},{"value":"1,73E-04","module":"C1"},{"value":"0,0E+00","module":"C2"},{"value":"3,94E+01","module":"C3"},{"value":"3,47E-03","module":"C4"},{"value":"-1,12E-01","module":"D"}]}]}