{"product_name":"Savo Soul without armrest & neckrest upholstered back and seat excl. fabric","epd_id":"NEPD-5248-4577-EN","compliance":["EN 15804+A2","ISO 14025","ISO 21930"],"producer_name":"EFG European Furniture Group AB","environmental_impact":[{"parameter":"GWP-total","unit":"kg CO2-eq.","values":[{"value":"5,25E+01","module":"A1-A3"},{"value":"8,53E-01","module":"A4"},{"value":"4,73E+00","module":"A5"},{"value":"3,19E-01","module":"B2"},{"value":"0,0E+00","module":"B3"},{"value":"0,0E+00","module":"B4"},{"value":"0,0E+00","module":"C1"},{"value":"2,42E-01","module":"C2"},{"value":"2,47E+01","module":"C3"},{"value":"5,32E-02","module":"C4"},{"value":"-2,75E+00","module":"D"}]},{"parameter":"GWP-fossil","unit":"kg CO2-eq.","values":[{"value":"5,68E+01","module":"A1-A3"},{"value":"8,53E-01","module":"A4"},{"value":"4,75E-02","module":"A5"},{"value":"1,11E-01","module":"B2"},{"value":"0,0E+00","module":"B3"},{"value":"0,0E+00","module":"B4"},{"value":"0,0E+00","module":"C1"},{"value":"2,42E-01","module":"C2"},{"value":"2,47E+01","module":"C3"},{"value":"5,31E-02","module":"C4"},{"value":"-2,70E+00","module":"D"}]},{"parameter":"GWP-biogenic","unit":"kg CO2-eq.","values":[{"value":"-4,40E+00","module":"A1-A3"},{"value":"3,48E-04","module":"A4"},{"value":"4,68E+00","module":"A5"},{"value":"5,16E-02","module":"B2"},{"value":"0,0E+00","module":"B3"},{"value":"0,0E+00","module":"B4"},{"value":"0,0E+00","module":"C1"},{"value":"9,85E-05","module":"C2"},{"value":"8,08E-04","module":"C3"},{"value":"3,64E-05","module":"C4"},{"value":"-3,50E-03","module":"D"}]},{"parameter":"GWP-luluc","unit":"kg CO2-eq.","values":[{"value":"1,26E-01","module":"A1-A3"},{"value":"2,98E-04","module":"A4"},{"value":"1,50E-05","module":"A5"},{"value":"1,56E-01","module":"B2"},{"value":"0,0E+00","module":"B3"},{"value":"0,0E+00","module":"B4"},{"value":"0,0E+00","module":"C1"},{"value":"8,44E-05","module":"C2"},{"value":"6,86E-05","module":"C3"},{"value":"1,37E-05","module":"C4"},{"value":"-4,64E-02","module":"D"}]},{"parameter":"ODP","unit":"kg CFC 11-eq.","values":[{"value":"3,84E-06","module":"A1-A3"},{"value":"1,94E-07","module":"A4"},{"value":"9,59E-09","module":"A5"},{"value":"1,86E-08","module":"B2"},{"value":"0,0E+00","module":"B3"},{"value":"0,0E+00","module":"B4"},{"value":"0,0E+00","module":"C1"},{"value":"5,51E-08","module":"C2"},{"value":"4,73E-08","module":"C3"},{"value":"1,33E-08","module":"C4"},{"value":"-9,68E-02","module":"D"}]},{"parameter":"AP","unit":"mol H+-eq.","values":[{"value":"2,49E-01","module":"A1-A3"},{"value":"3,48E-03","module":"A4"},{"value":"2,15E-04","module":"A5"},{"value":"1,31E-03","module":"B2"},{"value":"0,0E+00","module":"B3"},{"value":"0,0E+00","module":"B4"},{"value":"0,0E+00","module":"C1"},{"value":"9,87E-04","module":"C2"},{"value":"7,40E-03","module":"C3"},{"value":"3,20E-04","module":"C4"},{"value":"-1,78E-02","module":"D"}]},{"parameter":"POCP","unit":"kg NMVOC-eq.","values":[{"value":"1,81E-01","module":"A1-A3"},{"value":"3,50E-03","module":"A4"},{"value":"2,22E-04","module":"A5"},{"value":"7,47E-04","module":"B2"},{"value":"0,0E+00","module":"B3"},{"value":"0,0E+00","module":"B4"},{"value":"0,0E+00","module":"C1"},{"value":"9,92E-04","module":"C2"},{"value":"9,27E-03","module":"C3"},{"value":"3,55E-04","module":"C4"},{"value":"-1,75E-02","module":"D"}]},{"parameter":"ADPE","unit":"kg Sb-eq.","values":[{"value":"5,38E-03","module":"A1-A3"},{"value":"2,31E-05","module":"A4"},{"value":"1,10E-06","module":"A5"},{"value":"6,77E-06","module":"B2"},{"value":"0,0E+00","module":"B3"},{"value":"0,0E+00","module":"B4"},{"value":"0,0E+00","module":"C1"},{"value":"6,54E-06","module":"C2"},{"value":"1,99E-06","module":"C3"},{"value":"7,35E-07","module":"C4"},{"value":"-3,69E-05","module":"D"}]},{"parameter":"ADPF","unit":"MJ","values":[{"value":"8,49E+02","module":"A1-A3"},{"value":"1,29E+01","module":"A4"},{"value":"6,36E-01","module":"A5"},{"value":"1,21E+00","module":"B2"},{"value":"0,0E+00","module":"B3"},{"value":"0,0E+00","module":"B4"},{"value":"0,0E+00","module":"C1"},{"value":"3,64E+00","module":"C2"},{"value":"3,83E+00","module":"C3"},{"value":"9,99E-01","module":"C4"},{"value":"-3,05E+01","module":"D"}]},{"parameter":"WDP","unit":"m3 world-eq.","values":[{"value":"9,59E+03","module":"A1-A3"},{"value":"1,23E+01","module":"A4"},{"value":"8,33E-01","module":"A5"},{"value":"2,57E+00","module":"B2"},{"value":"0,0E+00","module":"B3"},{"value":"0,0E+00","module":"B4"},{"value":"0,0E+00","module":"C1"},{"value":"3,47E+00","module":"C2"},{"value":"1,31E+01","module":"C3"},{"value":"3,18E+00","module":"C4"},{"value":"-1,66E+02","module":"D"}]},{"parameter":"EP-freshwater","unit":"kg P-eq.","values":[{"value":"2,75E-03","module":"A1-A3"},{"value":"6,69E-06","module":"A4"},{"value":"3,72E-07","module":"A5"},{"value":"7,99E-04","module":"B2"},{"value":"0,0E+00","module":"B3"},{"value":"0,0E+00","module":"B4"},{"value":"0,0E+00","module":"C1"},{"value":"1,90E-06","module":"C2"},{"value":"4,13E-06","module":"C3"},{"value":"5,86E-07","module":"C4"},{"value":"-2,02E-04","module":"D"}]},{"parameter":"EP-marine","unit":"kg N-eq.","values":[{"value":"5,39E-02","module":"A1-A3"},{"value":"1,03E-03","module":"A4"},{"value":"7,31E-05","module":"A5"},{"value":"1,34E-03","module":"B2"},{"value":"0,0E+00","module":"B3"},{"value":"0,0E+00","module":"B4"},{"value":"0,0E+00","module":"C1"},{"value":"2,93E-04","module":"C2"},{"value":"3,89E-03","module":"C3"},{"value":"1,12E-04","module":"C4"},{"value":"-4,99E-03","module":"D"}]},{"parameter":"EP-terrestrial","unit":"mol N-eq.","values":[{"value":"5,36E-01","module":"A1-A3"},{"value":"1,14E-02","module":"A4"},{"value":"7,69E-04","module":"A5"},{"value":"4,40E-03","module":"B2"},{"value":"0,0E+00","module":"B3"},{"value":"0,0E+00","module":"B4"},{"value":"0,0E+00","module":"C1"},{"value":"3,24E-03","module":"C2"},{"value":"3,88E-02","module":"C3"},{"value":"1,24E-03","module":"C4"},{"value":"-5,31E-02","module":"D"}]},{"parameter":"GWP-IOBC","unit":"kg CO2-eq.","values":[{"value":"5,01E+01","module":"A1-A3"},{"value":"8,53E-01","module":"A4"},{"value":"0,0E+00","module":"A5"},{"value":"6,13E-01","module":"B2"},{"value":"0,0E+00","module":"B3"},{"value":"0,0E+00","module":"B4"},{"value":"0,0E+00","module":"C1"},{"value":"2,42E-01","module":"C2"},{"value":"2,46E+01","module":"C3"},{"value":"5,79E-02","module":"C4"},{"value":"-3,41E+00","module":"D"}]}],"additional_environmental_impact":[{"parameter":"PM","unit":"disease incidence","values":[{"value":"3,14E-06","module":"A1-A3"},{"value":"6,14E-08","module":"A4"},{"value":"3,18E-09","module":"A5"},{"value":"1,85E-08","module":"B2"},{"value":"0,0E+00","module":"B3"},{"value":"0,0E+00","module":"B4"},{"value":"0,0E+00","module":"C1"},{"value":"1,74E-08","module":"C2"},{"value":"3,44E-08","module":"C3"},{"value":"5,53E-09","module":"C4"},{"value":"-7,77E-07","module":"D"}]},{"parameter":"ETP-fw","unit":"CTUe","values":[{"value":"1,56E+03","module":"A1-A3"},{"value":"9,47E+00","module":"A4"},{"value":"8,44E-01","module":"A5"},{"value":"1,03E+01","module":"B2"},{"value":"0,0E+00","module":"B3"},{"value":"0,0E+00","module":"B4"},{"value":"0,0E+00","module":"C1"},{"value":"2,68E+00","module":"C2"},{"value":"3,02E+01","module":"C3"},{"value":"7,69E-01","module":"C4"},{"value":"-1,80E+02","module":"D"}]},{"parameter":"HTP-c","unit":"CTUh","values":[{"value":"9,75E-08","module":"A1-A3"},{"value":"0,0E+00","module":"A4"},{"value":"2,50E-11","module":"A5"},{"value":"2,60E-10","module":"B2"},{"value":"0,0E+00","module":"B3"},{"value":"0,0E+00","module":"B4"},{"value":"0,0E+00","module":"C1"},{"value":"0,0E+00","module":"C2"},{"value":"1,08E-09","module":"C3"},{"value":"3,10E-11","module":"C4"},{"value":"-8,48E-09","module":"D"}]},{"parameter":"HTP-nc","unit":"CTUh","values":[{"value":"8,32E-07","module":"A1-A3"},{"value":"1,02E-08","module":"A4"},{"value":"1,06E-09","module":"A5"},{"value":"6,02E-09","module":"B2"},{"value":"0,0E+00","module":"B3"},{"value":"0,0E+00","module":"B4"},{"value":"0,0E+00","module":"C1"},{"value":"2,90E-09","module":"C2"},{"value":"3,78E-08","module":"C3"},{"value":"9,66E-10","module":"C4"},{"value":"4,41E-08","module":"D"}]},{"parameter":"SQP","unit":"unitless","values":[{"value":"3,38E+02","module":"A1-A3"},{"value":"8,86E+00","module":"A4"},{"value":"4,39E-01","module":"A5"},{"value":"6,31E+00","module":"B2"},{"value":"0,0E+00","module":"B3"},{"value":"0,0E+00","module":"B4"},{"value":"0,0E+00","module":"C1"},{"value":"2,51E+00","module":"C2"},{"value":"4,93E-01","module":"C3"},{"value":"2,26E+00","module":"C4"},{"value":"-1,28E+02","module":"D"}]},{"parameter":"IRP","unit":"kBq U235-eq.","values":[{"value":"3,75E+00","module":"A1-A3"},{"value":"5,62E-02","module":"A4"},{"value":"2,72E-03","module":"A5"},{"value":"4,37E-03","module":"B2"},{"value":"0,0E+00","module":"B3"},{"value":"0,0E+00","module":"B4"},{"value":"0,0E+00","module":"C1"},{"value":"1,59E-02","module":"C2"},{"value":"6,73E-03","module":"C3"},{"value":"4,11E-03","module":"C4"},{"value":"-1,16E-01","module":"D"}]}],"resource_use":[{"parameter":"PERE","unit":"MJ","values":[{"value":"8,89E+01","module":"A1-A3"},{"value":"1,81E-01","module":"A4"},{"value":"1,06E-02","module":"A5"},{"value":"1,69E+00","module":"B2"},{"value":"0,0E+00","module":"B3"},{"value":"0,0E+00","module":"B4"},{"value":"0,0E+00","module":"C1"},{"value":"5,14E-02","module":"C2"},{"value":"1,24E-01","module":"C3"},{"value":"2,42E-02","module":"C4"},{"value":"-1,18E+02","module":"D"}]},{"parameter":"PERM","unit":"MJ","values":[{"value":"2,26E+01","module":"A1-A3"},{"value":"0,0E+00","module":"A4"},{"value":"-2,26E+01","module":"A5"},{"value":"0,0E+00","module":"B2"},{"value":"0,0E+00","module":"B3"},{"value":"0,0E+00","module":"B4"},{"value":"0,0E+00","module":"C1"},{"value":"0,0E+00","module":"C2"},{"value":"0,0E+00","module":"C3"},{"value":"0,0E+00","module":"C4"},{"value":"0,0E+00","module":"D"}]},{"parameter":"PERT","unit":"MJ","values":[{"value":"1,12E+02","module":"A1-A3"},{"value":"1,81E-01","module":"A4"},{"value":"-2,26E+01","module":"A5"},{"value":"1,69E+00","module":"B2"},{"value":"0,0E+00","module":"B3"},{"value":"0,0E+00","module":"B4"},{"value":"0,0E+00","module":"C1"},{"value":"5,14E-02","module":"C2"},{"value":"1,24E-01","module":"C3"},{"value":"2,42E-02","module":"C4"},{"value":"-1,18E+02","module":"D"}]},{"parameter":"PENRE","unit":"MJ","values":[{"value":"4,71E+02","module":"A1-A3"},{"value":"1,29E+01","module":"A4"},{"value":"6,36E-01","module":"A5"},{"value":"1,43E+00","module":"B2"},{"value":"0,0E+00","module":"B3"},{"value":"0,0E+00","module":"B4"},{"value":"0,0E+00","module":"C1"},{"value":"3,64E+00","module":"C2"},{"value":"3,83E+00","module":"C3"},{"value":"9,99E-01","module":"C4"},{"value":"-3,05E+01","module":"D"}]},{"parameter":"PENRM","unit":"MJ","values":[{"value":"3,18E+02","module":"A1-A3"},{"value":"0,0E+00","module":"A4"},{"value":"-1,53E+00","module":"A5"},{"value":"0,0E+00","module":"B2"},{"value":"0,0E+00","module":"B3"},{"value":"0,0E+00","module":"B4"},{"value":"0,0E+00","module":"C1"},{"value":"0,0E+00","module":"C2"},{"value":"-3,17E+02","module":"C3"},{"value":"0,0E+00","module":"C4"},{"value":"0,0E+00","module":"D"}]},{"parameter":"PENRT","unit":"MJ","values":[{"value":"7,90E+02","module":"A1-A3"},{"value":"1,29E+01","module":"A4"},{"value":"-8,93E-01","module":"A5"},{"value":"1,43E+00","module":"B2"},{"value":"0,0E+00","module":"B3"},{"value":"0,0E+00","module":"B4"},{"value":"0,0E+00","module":"C1"},{"value":"3,64E+00","module":"C2"},{"value":"-3,13E+02","module":"C3"},{"value":"9,99E-01","module":"C4"},{"value":"-3,05E+01","module":"D"}]},{"parameter":"SM","unit":"kg","values":[{"value":"8,36E+00","module":"A1-A3"},{"value":"0,0E+00","module":"A4"},{"value":"0,0E+00","module":"A5"},{"value":"0,0E+00","module":"B2"},{"value":"0,0E+00","module":"B3"},{"value":"0,0E+00","module":"B4"},{"value":"0,0E+00","module":"C1"},{"value":"0,0E+00","module":"C2"},{"value":"0,0E+00","module":"C3"},{"value":"0,0E+00","module":"C4"},{"value":"0,0E+00","module":"D"}]},{"parameter":"RSF","unit":"MJ","values":[{"value":"2,14E+00","module":"A1-A3"},{"value":"6,49E-03","module":"A4"},{"value":"3,49E-04","module":"A5"},{"value":"1,80E-03","module":"B2"},{"value":"0,0E+00","module":"B3"},{"value":"0,0E+00","module":"B4"},{"value":"0,0E+00","module":"C1"},{"value":"1,84E-03","module":"C2"},{"value":"2,99E-03","module":"C3"},{"value":"6,29E-04","module":"C4"},{"value":"2,89E-02","module":"D"}]},{"parameter":"NRSF","unit":"MJ","values":[{"value":"5,26E-01","module":"A1-A3"},{"value":"2,32E-02","module":"A4"},{"value":"1,43E-03","module":"A5"},{"value":"2,55E-03","module":"B2"},{"value":"0,0E+00","module":"B3"},{"value":"0,0E+00","module":"B4"},{"value":"0,0E+00","module":"C1"},{"value":"6,57E-03","module":"C2"},{"value":"0,0E+00","module":"C3"},{"value":"4,85E-02","module":"C4"},{"value":"-5,52E+00","module":"D"}]},{"parameter":"FW","unit":"m3","values":[{"value":"8,52E-01","module":"A1-A3"},{"value":"1,35E-03","module":"A4"},{"value":"3,01E-04","module":"A5"},{"value":"1,63E-02","module":"B2"},{"value":"0,0E+00","module":"B3"},{"value":"0,0E+00","module":"B4"},{"value":"0,0E+00","module":"C1"},{"value":"3,84E-04","module":"C2"},{"value":"1,47E-02","module":"C3"},{"value":"9,03E-04","module":"C4"},{"value":"-1,44E-01","module":"D"}]}],"end_of_life_waste":[{"parameter":"HWD","unit":"kg","values":[{"value":"3,50E-01","module":"A1-A3"},{"value":"6,56E-04","module":"A4"},{"value":"0,0E+00","module":"A5"},{"value":"1,61E-02","module":"B2"},{"value":"0,0E+00","module":"B3"},{"value":"0,0E+00","module":"B4"},{"value":"0,0E+00","module":"C1"},{"value":"1,86E-04","module":"C2"},{"value":"0,0E+00","module":"C3"},{"value":"3,60E+00","module":"C4"},{"value":"-8,01E-03","module":"D"}]},{"parameter":"NHWD","unit":"kg","values":[{"value":"1,15E+01","module":"A1-A3"},{"value":"6,14E-01","module":"A4"},{"value":"2,79E+00","module":"A5"},{"value":"4,64E-02","module":"B2"},{"value":"0,0E+00","module":"B3"},{"value":"0,0E+00","module":"B4"},{"value":"0,0E+00","module":"C1"},{"value":"1,74E-01","module":"C2"},{"value":"0,0E+00","module":"C3"},{"value":"1,63E-01","module":"C4"},{"value":"-1,01E+00","module":"D"}]},{"parameter":"RWD","unit":"kg","values":[{"value":"2,91E-03","module":"A1-A3"},{"value":"8,77E-05","module":"A4"},{"value":"0,0E+00","module":"A5"},{"value":"4,78E-06","module":"B2"},{"value":"0,0E+00","module":"B3"},{"value":"0,0E+00","module":"B4"},{"value":"0,0E+00","module":"C1"},{"value":"2,48E-05","module":"C2"},{"value":"0,0E+00","module":"C3"},{"value":"6,13E-06","module":"C4"},{"value":"-9,57E-05","module":"D"}]}],"end_of_life_flow":[{"parameter":"CRU","unit":"kg","values":[{"value":"0,0E+00","module":"A1-A3"},{"value":"0,0E+00","module":"A4"},{"value":"0,0E+00","module":"A5"},{"value":"0,0E+00","module":"B2"},{"value":"0,0E+00","module":"B3"},{"value":"0,0E+00","module":"B4"},{"value":"0,0E+00","module":"C1"},{"value":"0,0E+00","module":"C2"},{"value":"0,0E+00","module":"C3"},{"value":"0,0E+00","module":"C4"},{"value":"0,0E+00","module":"D"}]},{"parameter":"MFR","unit":"kg","values":[{"value":"1,20E+00","module":"A1-A3"},{"value":"0,0E+00","module":"A4"},{"value":"2,58E+00","module":"A5"},{"value":"0,0E+00","module":"B2"},{"value":"0,0E+00","module":"B3"},{"value":"0,0E+00","module":"B4"},{"value":"0,0E+00","module":"C1"},{"value":"0,0E+00","module":"C2"},{"value":"1,36E+00","module":"C3"},{"value":"0,0E+00","module":"C4"},{"value":"0,0E+00","module":"D"}]},{"parameter":"MER","unit":"kg","values":[{"value":"0,0E+00","module":"A1-A3"},{"value":"0,0E+00","module":"A4"},{"value":"1,93E-01","module":"A5"},{"value":"0,0E+00","module":"B2"},{"value":"0,0E+00","module":"B3"},{"value":"0,0E+00","module":"B4"},{"value":"0,0E+00","module":"C1"},{"value":"0,0E+00","module":"C2"},{"value":"1,45E+01","module":"C3"},{"value":"0,0E+00","module":"C4"},{"value":"0,0E+00","module":"D"}]},{"parameter":"EEE","unit":"MJ","values":[{"value":"0,0E+00","module":"A1-A3"},{"value":"0,0E+00","module":"A4"},{"value":"1,58E-01","module":"A5"},{"value":"0,0E+00","module":"B2"},{"value":"0,0E+00","module":"B3"},{"value":"0,0E+00","module":"B4"},{"value":"0,0E+00","module":"C1"},{"value":"0,0E+00","module":"C2"},{"value":"1,53E+01","module":"C3"},{"value":"0,0E+00","module":"C4"},{"value":"0,0E+00","module":"D"}]},{"parameter":"EET","unit":"MJ","values":[{"value":"0,0E+00","module":"A1-A3"},{"value":"0,0E+00","module":"A4"},{"value":"2,39E+00","module":"A5"},{"value":"0,0E+00","module":"B2"},{"value":"0,0E+00","module":"B3"},{"value":"0,0E+00","module":"B4"},{"value":"0,0E+00","module":"C1"},{"value":"0,0E+00","module":"C2"},{"value":"2,31E+02","module":"C3"},{"value":"0,0E+00","module":"C4"},{"value":"0,0E+00","module":"D"}]}]}