{"product_name":"Scala Table 758x605x60","epd_id":"NEPD-4848-4104-EN","compliance":["EN 15804+A2","ISO 14025","ISO 21930"],"producer_name":"Abstracta AB","environmental_impact":[{"parameter":"GWP-total","unit":"kg CO2-eq.","values":[{"value":"7,21E+00","module":"A1-A3"},{"value":"5,85E-01","module":"A4"},{"value":"2,04E+00","module":"A5"},{"value":"2,75E-03","module":"B2"},{"value":"0,0E+00","module":"B3"},{"value":"0,0E+00","module":"B4"},{"value":"0,0E+00","module":"C1"},{"value":"5,73E-02","module":"C2"},{"value":"3,44E+00","module":"C3"},{"value":"1,28E-02","module":"C4"},{"value":"-7,18E-01","module":"D"}]},{"parameter":"GWP-fossil","unit":"kg CO2-eq.","values":[{"value":"8,97E+00","module":"A1-A3"},{"value":"5,85E-01","module":"A4"},{"value":"1,93E-02","module":"A5"},{"value":"2,53E-03","module":"B2"},{"value":"0,0E+00","module":"B3"},{"value":"0,0E+00","module":"B4"},{"value":"0,0E+00","module":"C1"},{"value":"5,72E-02","module":"C2"},{"value":"3,44E+00","module":"C3"},{"value":"1,28E-02","module":"C4"},{"value":"-7,12E-01","module":"D"}]},{"parameter":"GWP-biogenic","unit":"kg CO2-eq.","values":[{"value":"-1,78E+00","module":"A1-A3"},{"value":"2,42E-04","module":"A4"},{"value":"2,02E+00","module":"A5"},{"value":"5,14E-05","module":"B2"},{"value":"0,0E+00","module":"B3"},{"value":"0,0E+00","module":"B4"},{"value":"0,0E+00","module":"C1"},{"value":"2,37E-05","module":"C2"},{"value":"1,79E-04","module":"C3"},{"value":"9,27E-06","module":"C4"},{"value":"-6,22E-04","module":"D"}]},{"parameter":"GWP-luluc","unit":"kg CO2-eq.","values":[{"value":"2,14E-02","module":"A1-A3"},{"value":"2,08E-04","module":"A4"},{"value":"6,37E-06","module":"A5"},{"value":"1,64E-04","module":"B2"},{"value":"0,0E+00","module":"B3"},{"value":"0,0E+00","module":"B4"},{"value":"0,0E+00","module":"C1"},{"value":"2,04E-05","module":"C2"},{"value":"8,14E-06","module":"C3"},{"value":"3,65E-06","module":"C4"},{"value":"-5,48E-03","module":"D"}]},{"parameter":"ODP","unit":"kg CFC 11-eq.","values":[{"value":"7,36E-06","module":"A1-A3"},{"value":"1,32E-07","module":"A4"},{"value":"4,06E-09","module":"A5"},{"value":"1,24E-09","module":"B2"},{"value":"0,0E+00","module":"B3"},{"value":"0,0E+00","module":"B4"},{"value":"0,0E+00","module":"C1"},{"value":"1,30E-08","module":"C2"},{"value":"4,70E-09","module":"C3"},{"value":"3,66E-09","module":"C4"},{"value":"-1,11E-02","module":"D"}]},{"parameter":"AP","unit":"mol H+-eq.","values":[{"value":"4,79E-02","module":"A1-A3"},{"value":"1,68E-03","module":"A4"},{"value":"9,12E-05","module":"A5"},{"value":"1,65E-05","module":"B2"},{"value":"0,0E+00","module":"B3"},{"value":"0,0E+00","module":"B4"},{"value":"0,0E+00","module":"C1"},{"value":"1,65E-04","module":"C2"},{"value":"7,00E-04","module":"C3"},{"value":"8,54E-05","module":"C4"},{"value":"-4,03E-03","module":"D"}]},{"parameter":"POCP","unit":"kg NMVOC-eq.","values":[{"value":"4,15E-02","module":"A1-A3"},{"value":"1,42E-03","module":"A4"},{"value":"9,38E-05","module":"A5"},{"value":"8,42E-06","module":"B2"},{"value":"0,0E+00","module":"B3"},{"value":"0,0E+00","module":"B4"},{"value":"0,0E+00","module":"C1"},{"value":"1,39E-04","module":"C2"},{"value":"8,84E-04","module":"C3"},{"value":"9,61E-05","module":"C4"},{"value":"-4,02E-03","module":"D"}]},{"parameter":"ADPE","unit":"kg Sb-eq.","values":[{"value":"1,38E-04","module":"A1-A3"},{"value":"1,62E-05","module":"A4"},{"value":"4,69E-07","module":"A5"},{"value":"1,01E-07","module":"B2"},{"value":"0,0E+00","module":"B3"},{"value":"0,0E+00","module":"B4"},{"value":"0,0E+00","module":"C1"},{"value":"1,58E-06","module":"C2"},{"value":"2,12E-07","module":"C3"},{"value":"2,04E-07","module":"C4"},{"value":"-1,12E-05","module":"D"}]},{"parameter":"ADPF","unit":"MJ","values":[{"value":"1,39E+02","module":"A1-A3"},{"value":"8,84E+00","module":"A4"},{"value":"2,69E-01","module":"A5"},{"value":"2,97E-01","module":"B2"},{"value":"0,0E+00","module":"B3"},{"value":"0,0E+00","module":"B4"},{"value":"0,0E+00","module":"C1"},{"value":"8,66E-01","module":"C2"},{"value":"4,06E-01","module":"C3"},{"value":"2,73E-01","module":"C4"},{"value":"-6,88E+00","module":"D"}]},{"parameter":"WDP","unit":"m3 world-eq.","values":[{"value":"2,03E+03","module":"A1-A3"},{"value":"8,55E+00","module":"A4"},{"value":"3,41E-01","module":"A5"},{"value":"3,01E+01","module":"B2"},{"value":"0,0E+00","module":"B3"},{"value":"0,0E+00","module":"B4"},{"value":"0,0E+00","module":"C1"},{"value":"8,37E-01","module":"C2"},{"value":"5,98E-01","module":"C3"},{"value":"6,53E-01","module":"C4"},{"value":"1,98E+00","module":"D"}]},{"parameter":"EP-freshwater","unit":"kg P-eq.","values":[{"value":"1,15E-03","module":"A1-A3"},{"value":"4,67E-06","module":"A4"},{"value":"1,58E-07","module":"A5"},{"value":"1,71E-07","module":"B2"},{"value":"0,0E+00","module":"B3"},{"value":"0,0E+00","module":"B4"},{"value":"0,0E+00","module":"C1"},{"value":"4,57E-07","module":"C2"},{"value":"6,24E-07","module":"C3"},{"value":"1,33E-07","module":"C4"},{"value":"-4,79E-05","module":"D"}]},{"parameter":"EP-marine","unit":"kg N-eq.","values":[{"value":"1,03E-02","module":"A1-A3"},{"value":"3,32E-04","module":"A4"},{"value":"3,01E-05","module":"A5"},{"value":"2,81E-06","module":"B2"},{"value":"0,0E+00","module":"B3"},{"value":"0,0E+00","module":"B4"},{"value":"0,0E+00","module":"C1"},{"value":"3,26E-05","module":"C2"},{"value":"3,59E-04","module":"C3"},{"value":"3,02E-05","module":"C4"},{"value":"-9,85E-04","module":"D"}]},{"parameter":"EP-terrestrial","unit":"mol N-eq.","values":[{"value":"1,06E-01","module":"A1-A3"},{"value":"3,72E-03","module":"A4"},{"value":"3,26E-04","module":"A5"},{"value":"3,70E-05","module":"B2"},{"value":"0,0E+00","module":"B3"},{"value":"0,0E+00","module":"B4"},{"value":"0,0E+00","module":"C1"},{"value":"3,64E-04","module":"C2"},{"value":"3,62E-03","module":"C3"},{"value":"3,35E-04","module":"C4"},{"value":"-1,03E-02","module":"D"}]},{"parameter":"GWP-IOBC","unit":"kg CO2-eq.","values":[{"value":"8,63E+00","module":"A1-A3"},{"value":"5,80E-01","module":"A4"},{"value":"0,0E+00","module":"A5"},{"value":"2,74E-03","module":"B2"},{"value":"0,0E+00","module":"B3"},{"value":"0,0E+00","module":"B4"},{"value":"0,0E+00","module":"C1"},{"value":"5,68E-02","module":"C2"},{"value":"3,40E+00","module":"C3"},{"value":"2,17E-03","module":"C4"},{"value":"-9,94E-01","module":"D"}]}],"additional_environmental_impact":[{"parameter":"PM","unit":"disease incidence","values":[{"value":"6,48E-07","module":"A1-A3"},{"value":"3,58E-08","module":"A4"},{"value":"1,35E-09","module":"A5"},{"value":"1,19E-10","module":"B2"},{"value":"0,0E+00","module":"B3"},{"value":"0,0E+00","module":"B4"},{"value":"0,0E+00","module":"C1"},{"value":"3,51E-09","module":"C2"},{"value":"6,07E-09","module":"C3"},{"value":"1,53E-09","module":"C4"},{"value":"-1,22E-07","module":"D"}]},{"parameter":"ETP-fw","unit":"CTUe","values":[{"value":"3,84E+02","module":"A1-A3"},{"value":"6,55E+00","module":"A4"},{"value":"3,59E-01","module":"A5"},{"value":"1,57E-01","module":"B2"},{"value":"0,0E+00","module":"B3"},{"value":"0,0E+00","module":"B4"},{"value":"0,0E+00","module":"C1"},{"value":"6,42E-01","module":"C2"},{"value":"1,42E+00","module":"C3"},{"value":"1,78E-01","module":"C4"},{"value":"-4,30E+01","module":"D"}]},{"parameter":"HTP-c","unit":"CTUh","values":[{"value":"4,18E-08","module":"A1-A3"},{"value":"0,0E+00","module":"A4"},{"value":"1,10E-11","module":"A5"},{"value":"5,00E-12","module":"B2"},{"value":"0,0E+00","module":"B3"},{"value":"0,0E+00","module":"B4"},{"value":"0,0E+00","module":"C1"},{"value":"0,0E+00","module":"C2"},{"value":"1,72E-10","module":"C3"},{"value":"7,00E-12","module":"C4"},{"value":"-2,91E-09","module":"D"}]},{"parameter":"HTP-nc","unit":"CTUh","values":[{"value":"2,09E-07","module":"A1-A3"},{"value":"7,16E-09","module":"A4"},{"value":"4,51E-10","module":"A5"},{"value":"1,08E-10","module":"B2"},{"value":"0,0E+00","module":"B3"},{"value":"0,0E+00","module":"B4"},{"value":"0,0E+00","module":"C1"},{"value":"7,01E-10","module":"C2"},{"value":"5,49E-09","module":"C3"},{"value":"1,90E-10","module":"C4"},{"value":"4,72E-08","module":"D"}]},{"parameter":"SQP","unit":"unitless","values":[{"value":"1,52E+02","module":"A1-A3"},{"value":"6,18E+00","module":"A4"},{"value":"1,81E-01","module":"A5"},{"value":"1,31E-01","module":"B2"},{"value":"0,0E+00","module":"B3"},{"value":"0,0E+00","module":"B4"},{"value":"0,0E+00","module":"C1"},{"value":"6,05E-01","module":"C2"},{"value":"5,66E-02","module":"C3"},{"value":"6,02E-01","module":"C4"},{"value":"-1,49E+01","module":"D"}]},{"parameter":"IRP","unit":"kBq U235-eq.","values":[{"value":"1,09E+00","module":"A1-A3"},{"value":"3,86E-02","module":"A4"},{"value":"1,15E-03","module":"A5"},{"value":"1,02E-02","module":"B2"},{"value":"0,0E+00","module":"B3"},{"value":"0,0E+00","module":"B4"},{"value":"0,0E+00","module":"C1"},{"value":"3,78E-03","module":"C2"},{"value":"7,55E-04","module":"C3"},{"value":"1,10E-03","module":"C4"},{"value":"-1,19E-02","module":"D"}]}],"resource_use":[{"parameter":"PERE","unit":"MJ","values":[{"value":"2,49E+01","module":"A1-A3"},{"value":"1,27E-01","module":"A4"},{"value":"4,43E-03","module":"A5"},{"value":"1,43E-01","module":"B2"},{"value":"0,0E+00","module":"B3"},{"value":"0,0E+00","module":"B4"},{"value":"0,0E+00","module":"C1"},{"value":"1,24E-02","module":"C2"},{"value":"1,29E-02","module":"C3"},{"value":"5,61E-03","module":"C4"},{"value":"-1,38E+01","module":"D"}]},{"parameter":"PERM","unit":"MJ","values":[{"value":"1,63E+01","module":"A1-A3"},{"value":"0,0E+00","module":"A4"},{"value":"-9,96E+00","module":"A5"},{"value":"0,0E+00","module":"B2"},{"value":"0,0E+00","module":"B3"},{"value":"0,0E+00","module":"B4"},{"value":"0,0E+00","module":"C1"},{"value":"0,0E+00","module":"C2"},{"value":"0,0E+00","module":"C3"},{"value":"0,0E+00","module":"C4"},{"value":"0,0E+00","module":"D"}]},{"parameter":"PERT","unit":"MJ","values":[{"value":"4,12E+01","module":"A1-A3"},{"value":"1,27E-01","module":"A4"},{"value":"-9,96E+00","module":"A5"},{"value":"1,43E-01","module":"B2"},{"value":"0,0E+00","module":"B3"},{"value":"0,0E+00","module":"B4"},{"value":"0,0E+00","module":"C1"},{"value":"1,24E-02","module":"C2"},{"value":"1,29E-02","module":"C3"},{"value":"5,60E-03","module":"C4"},{"value":"-1,38E+01","module":"D"}]},{"parameter":"PENRE","unit":"MJ","values":[{"value":"1,11E+02","module":"A1-A3"},{"value":"8,84E+00","module":"A4"},{"value":"2,69E-01","module":"A5"},{"value":"2,97E-01","module":"B2"},{"value":"0,0E+00","module":"B3"},{"value":"0,0E+00","module":"B4"},{"value":"0,0E+00","module":"C1"},{"value":"8,66E-01","module":"C2"},{"value":"4,10E-01","module":"C3"},{"value":"2,73E-01","module":"C4"},{"value":"-6,88E+00","module":"D"}]},{"parameter":"PENRM","unit":"MJ","values":[{"value":"3,27E+01","module":"A1-A3"},{"value":"0,0E+00","module":"A4"},{"value":"0,0E+00","module":"A5"},{"value":"0,0E+00","module":"B2"},{"value":"0,0E+00","module":"B3"},{"value":"0,0E+00","module":"B4"},{"value":"0,0E+00","module":"C1"},{"value":"0,0E+00","module":"C2"},{"value":"-3,27E+01","module":"C3"},{"value":"0,0E+00","module":"C4"},{"value":"0,0E+00","module":"D"}]},{"parameter":"PENRT","unit":"MJ","values":[{"value":"1,44E+02","module":"A1-A3"},{"value":"8,84E+00","module":"A4"},{"value":"2,69E-01","module":"A5"},{"value":"2,97E-01","module":"B2"},{"value":"0,0E+00","module":"B3"},{"value":"0,0E+00","module":"B4"},{"value":"0,0E+00","module":"C1"},{"value":"8,66E-01","module":"C2"},{"value":"-3,23E+01","module":"C3"},{"value":"2,73E-01","module":"C4"},{"value":"-6,88E+00","module":"D"}]},{"parameter":"SM","unit":"kg","values":[{"value":"9,18E-01","module":"A1-A3"},{"value":"0,0E+00","module":"A4"},{"value":"0,0E+00","module":"A5"},{"value":"0,0E+00","module":"B2"},{"value":"0,0E+00","module":"B3"},{"value":"0,0E+00","module":"B4"},{"value":"0,0E+00","module":"C1"},{"value":"0,0E+00","module":"C2"},{"value":"0,0E+00","module":"C3"},{"value":"0,0E+00","module":"C4"},{"value":"2,65E-01","module":"D"}]},{"parameter":"RSF","unit":"MJ","values":[{"value":"1,07E-01","module":"A1-A3"},{"value":"4,53E-03","module":"A4"},{"value":"1,47E-04","module":"A5"},{"value":"5,53E-04","module":"B2"},{"value":"0,0E+00","module":"B3"},{"value":"0,0E+00","module":"B4"},{"value":"0,0E+00","module":"C1"},{"value":"4,43E-04","module":"C2"},{"value":"3,21E-04","module":"C3"},{"value":"1,47E-04","module":"C4"},{"value":"1,79E-02","module":"D"}]},{"parameter":"NRSF","unit":"MJ","values":[{"value":"1,13E-01","module":"A1-A3"},{"value":"1,62E-02","module":"A4"},{"value":"6,06E-04","module":"A5"},{"value":"1,75E-03","module":"B2"},{"value":"0,0E+00","module":"B3"},{"value":"0,0E+00","module":"B4"},{"value":"0,0E+00","module":"C1"},{"value":"1,58E-03","module":"C2"},{"value":"0,0E+00","module":"C3"},{"value":"1,16E-02","module":"C4"},{"value":"-2,07E-01","module":"D"}]},{"parameter":"FW","unit":"m3","values":[{"value":"6,95E-02","module":"A1-A3"},{"value":"9,45E-04","module":"A4"},{"value":"1,27E-04","module":"A5"},{"value":"3,24E-04","module":"B2"},{"value":"0,0E+00","module":"B3"},{"value":"0,0E+00","module":"B4"},{"value":"0,0E+00","module":"C1"},{"value":"9,26E-05","module":"C2"},{"value":"7,28E-04","module":"C3"},{"value":"2,46E-04","module":"C4"},{"value":"-1,73E-02","module":"D"}]}],"end_of_life_waste":[{"parameter":"HWD","unit":"kg","values":[{"value":"9,35E-02","module":"A1-A3"},{"value":"4,56E-04","module":"A4"},{"value":"1,19E-03","module":"A5"},{"value":"1,55E-05","module":"B2"},{"value":"0,0E+00","module":"B3"},{"value":"0,0E+00","module":"B4"},{"value":"0,0E+00","module":"C1"},{"value":"4,46E-05","module":"C2"},{"value":"0,0E+00","module":"C3"},{"value":"1,04E+00","module":"C4"},{"value":"-3,01E-03","module":"D"}]},{"parameter":"NHWD","unit":"kg","values":[{"value":"2,62E+00","module":"A1-A3"},{"value":"4,30E-01","module":"A4"},{"value":"1,35E-02","module":"A5"},{"value":"9,80E-04","module":"B2"},{"value":"0,0E+00","module":"B3"},{"value":"0,0E+00","module":"B4"},{"value":"0,0E+00","module":"C1"},{"value":"4,21E-02","module":"C2"},{"value":"0,0E+00","module":"C3"},{"value":"2,34E-02","module":"C4"},{"value":"-2,80E-01","module":"D"}]},{"parameter":"RWD","unit":"kg","values":[{"value":"4,75E-04","module":"A1-A3"},{"value":"6,02E-05","module":"A4"},{"value":"1,78E-06","module":"A5"},{"value":"4,47E-06","module":"B2"},{"value":"0,0E+00","module":"B3"},{"value":"0,0E+00","module":"B4"},{"value":"0,0E+00","module":"C1"},{"value":"5,90E-06","module":"C2"},{"value":"0,0E+00","module":"C3"},{"value":"1,68E-06","module":"C4"},{"value":"-9,83E-06","module":"D"}]}],"end_of_life_flow":[{"parameter":"CRU","unit":"kg","values":[{"value":"0,0E+00","module":"A1-A3"},{"value":"0,0E+00","module":"A4"},{"value":"0,0E+00","module":"A5"},{"value":"0,0E+00","module":"B2"},{"value":"0,0E+00","module":"B3"},{"value":"0,0E+00","module":"B4"},{"value":"0,0E+00","module":"C1"},{"value":"0,0E+00","module":"C2"},{"value":"0,0E+00","module":"C3"},{"value":"0,0E+00","module":"C4"},{"value":"0,0E+00","module":"D"}]},{"parameter":"MFR","unit":"kg","values":[{"value":"9,26E-02","module":"A1-A3"},{"value":"0,0E+00","module":"A4"},{"value":"1,11E+00","module":"A5"},{"value":"0,0E+00","module":"B2"},{"value":"0,0E+00","module":"B3"},{"value":"0,0E+00","module":"B4"},{"value":"0,0E+00","module":"C1"},{"value":"0,0E+00","module":"C2"},{"value":"5,17E-01","module":"C3"},{"value":"0,0E+00","module":"C4"},{"value":"2,65E-01","module":"D"}]},{"parameter":"MER","unit":"kg","values":[{"value":"1,87E-06","module":"A1-A3"},{"value":"0,0E+00","module":"A4"},{"value":"1,62E-06","module":"A5"},{"value":"0,0E+00","module":"B2"},{"value":"0,0E+00","module":"B3"},{"value":"0,0E+00","module":"B4"},{"value":"0,0E+00","module":"C1"},{"value":"0,0E+00","module":"C2"},{"value":"3,19E+00","module":"C3"},{"value":"0,0E+00","module":"C4"},{"value":"1,69E-04","module":"D"}]},{"parameter":"EEE","unit":"MJ","values":[{"value":"1,77E-01","module":"A1-A3"},{"value":"0,0E+00","module":"A4"},{"value":"6,81E-02","module":"A5"},{"value":"0,0E+00","module":"B2"},{"value":"0,0E+00","module":"B3"},{"value":"0,0E+00","module":"B4"},{"value":"0,0E+00","module":"C1"},{"value":"0,0E+00","module":"C2"},{"value":"1,75E+00","module":"C3"},{"value":"0,0E+00","module":"C4"},{"value":"-1,92E-04","module":"D"}]},{"parameter":"EET","unit":"MJ","values":[{"value":"2,68E+00","module":"A1-A3"},{"value":"0,0E+00","module":"A4"},{"value":"1,03E+00","module":"A5"},{"value":"0,0E+00","module":"B2"},{"value":"0,0E+00","module":"B3"},{"value":"0,0E+00","module":"B4"},{"value":"0,0E+00","module":"C1"},{"value":"0,0E+00","module":"C2"},{"value":"2,65E+01","module":"C3"},{"value":"0,0E+00","module":"C4"},{"value":"-2,91E-03","module":"D"}]}]}