{"product_name":"Scala Wall 1207x1600x60","epd_id":"NEPD-4596-3853-EN","compliance":["EN 15804+A2","ISO 14025","ISO 21930"],"producer_name":"Abstracta AB","environmental_impact":[{"parameter":"GWP-total","unit":"kg CO2-eq.","values":[{"value":"1,28E+01","module":"A1-A3"},{"value":"7,00E-01","module":"A4"},{"value":"4,65E+00","module":"A5"},{"value":"1,10E-02","module":"B2"},{"value":"0,0E+00","module":"B3"},{"value":"0,0E+00","module":"B4"},{"value":"0,0E+00","module":"C1"},{"value":"6,79E-02","module":"C2"},{"value":"1,04E+01","module":"C3"},{"value":"1,14E-02","module":"C4"},{"value":"-9,89E-01","module":"D"}]},{"parameter":"GWP-fossil","unit":"kg CO2-eq.","values":[{"value":"1,66E+01","module":"A1-A3"},{"value":"7,00E-01","module":"A4"},{"value":"4,39E-02","module":"A5"},{"value":"1,01E-02","module":"B2"},{"value":"0,0E+00","module":"B3"},{"value":"0,0E+00","module":"B4"},{"value":"0,0E+00","module":"C1"},{"value":"6,79E-02","module":"C2"},{"value":"1,04E+01","module":"C3"},{"value":"1,14E-02","module":"C4"},{"value":"-9,60E-01","module":"D"}]},{"parameter":"GWP-biogenic","unit":"kg CO2-eq.","values":[{"value":"-3,95E+00","module":"A1-A3"},{"value":"2,89E-04","module":"A4"},{"value":"4,60E+00","module":"A5"},{"value":"2,06E-04","module":"B2"},{"value":"0,0E+00","module":"B3"},{"value":"0,0E+00","module":"B4"},{"value":"0,0E+00","module":"C1"},{"value":"2,81E-05","module":"C2"},{"value":"1,60E-03","module":"C3"},{"value":"7,23E-06","module":"C4"},{"value":"-3,22E-03","module":"D"}]},{"parameter":"GWP-luluc","unit":"kg CO2-eq.","values":[{"value":"1,26E-01","module":"A1-A3"},{"value":"2,51E-04","module":"A4"},{"value":"1,45E-05","module":"A5"},{"value":"6,58E-04","module":"B2"},{"value":"0,0E+00","module":"B3"},{"value":"0,0E+00","module":"B4"},{"value":"0,0E+00","module":"C1"},{"value":"2,42E-05","module":"C2"},{"value":"1,65E-05","module":"C3"},{"value":"2,55E-06","module":"C4"},{"value":"-2,53E-02","module":"D"}]},{"parameter":"ODP","unit":"kg CFC 11-eq.","values":[{"value":"2,22E-05","module":"A1-A3"},{"value":"1,58E-07","module":"A4"},{"value":"9,26E-09","module":"A5"},{"value":"4,96E-09","module":"B2"},{"value":"0,0E+00","module":"B3"},{"value":"0,0E+00","module":"B4"},{"value":"0,0E+00","module":"C1"},{"value":"1,54E-08","module":"C2"},{"value":"1,16E-08","module":"C3"},{"value":"2,32E-09","module":"C4"},{"value":"-3,38E-02","module":"D"}]},{"parameter":"AP","unit":"mol H+-eq.","values":[{"value":"9,26E-02","module":"A1-A3"},{"value":"2,21E-03","module":"A4"},{"value":"2,08E-04","module":"A5"},{"value":"6,59E-05","module":"B2"},{"value":"0,0E+00","module":"B3"},{"value":"0,0E+00","module":"B4"},{"value":"0,0E+00","module":"C1"},{"value":"1,95E-04","module":"C2"},{"value":"2,03E-03","module":"C3"},{"value":"5,94E-05","module":"C4"},{"value":"-7,18E-03","module":"D"}]},{"parameter":"POCP","unit":"kg NMVOC-eq.","values":[{"value":"7,66E-02","module":"A1-A3"},{"value":"1,84E-03","module":"A4"},{"value":"2,14E-04","module":"A5"},{"value":"3,37E-05","module":"B2"},{"value":"0,0E+00","module":"B3"},{"value":"0,0E+00","module":"B4"},{"value":"0,0E+00","module":"C1"},{"value":"1,65E-04","module":"C2"},{"value":"2,57E-03","module":"C3"},{"value":"6,41E-05","module":"C4"},{"value":"-5,31E-03","module":"D"}]},{"parameter":"ADPE","unit":"kg Sb-eq.","values":[{"value":"1,44E-04","module":"A1-A3"},{"value":"1,92E-05","module":"A4"},{"value":"1,07E-06","module":"A5"},{"value":"4,05E-07","module":"B2"},{"value":"0,0E+00","module":"B3"},{"value":"0,0E+00","module":"B4"},{"value":"0,0E+00","module":"C1"},{"value":"1,87E-06","module":"C2"},{"value":"4,76E-07","module":"C3"},{"value":"1,27E-07","module":"C4"},{"value":"-3,93E-06","module":"D"}]},{"parameter":"ADPF","unit":"MJ","values":[{"value":"2,98E+02","module":"A1-A3"},{"value":"1,06E+01","module":"A4"},{"value":"6,14E-01","module":"A5"},{"value":"1,19E+00","module":"B2"},{"value":"0,0E+00","module":"B3"},{"value":"0,0E+00","module":"B4"},{"value":"0,0E+00","module":"C1"},{"value":"1,03E+00","module":"C2"},{"value":"1,04E+00","module":"C3"},{"value":"1,78E-01","module":"C4"},{"value":"-1,29E+01","module":"D"}]},{"parameter":"WDP","unit":"m3 world-eq.","values":[{"value":"4,19E+03","module":"A1-A3"},{"value":"1,02E+01","module":"A4"},{"value":"7,78E-01","module":"A5"},{"value":"1,20E+02","module":"B2"},{"value":"0,0E+00","module":"B3"},{"value":"0,0E+00","module":"B4"},{"value":"0,0E+00","module":"C1"},{"value":"9,92E-01","module":"C2"},{"value":"1,69E+00","module":"C3"},{"value":"8,11E-01","module":"C4"},{"value":"-3,65E+02","module":"D"}]},{"parameter":"EP-freshwater","unit":"kg P-eq.","values":[{"value":"2,90E-03","module":"A1-A3"},{"value":"5,56E-06","module":"A4"},{"value":"3,60E-07","module":"A5"},{"value":"6,85E-07","module":"B2"},{"value":"0,0E+00","module":"B3"},{"value":"0,0E+00","module":"B4"},{"value":"0,0E+00","module":"C1"},{"value":"5,42E-07","module":"C2"},{"value":"1,15E-06","module":"C3"},{"value":"1,35E-07","module":"C4"},{"value":"-6,05E-05","module":"D"}]},{"parameter":"EP-marine","unit":"kg N-eq.","values":[{"value":"2,04E-02","module":"A1-A3"},{"value":"4,48E-04","module":"A4"},{"value":"6,87E-05","module":"A5"},{"value":"1,12E-05","module":"B2"},{"value":"0,0E+00","module":"B3"},{"value":"0,0E+00","module":"B4"},{"value":"0,0E+00","module":"C1"},{"value":"3,86E-05","module":"C2"},{"value":"1,06E-03","module":"C3"},{"value":"2,02E-05","module":"C4"},{"value":"-1,67E-03","module":"D"}]},{"parameter":"EP-terrestrial","unit":"mol N-eq.","values":[{"value":"2,00E-01","module":"A1-A3"},{"value":"5,01E-03","module":"A4"},{"value":"7,44E-04","module":"A5"},{"value":"1,48E-04","module":"B2"},{"value":"0,0E+00","module":"B3"},{"value":"0,0E+00","module":"B4"},{"value":"0,0E+00","module":"C1"},{"value":"4,32E-04","module":"C2"},{"value":"1,07E-02","module":"C3"},{"value":"2,26E-04","module":"C4"},{"value":"-1,82E-02","module":"D"}]},{"parameter":"GWP-IOBC","unit":"kg CO2-eq.","values":[{"value":"1,60E+01","module":"A1-A3"},{"value":"7,00E-01","module":"A4"},{"value":"0,0E+00","module":"A5"},{"value":"1,10E-02","module":"B2"},{"value":"0,0E+00","module":"B3"},{"value":"0,0E+00","module":"B4"},{"value":"0,0E+00","module":"C1"},{"value":"6,79E-02","module":"C2"},{"value":"1,04E+01","module":"C3"},{"value":"6,48E-03","module":"C4"},{"value":"-9,61E-01","module":"D"}]}],"additional_environmental_impact":[{"parameter":"PM","unit":"disease incidence","values":[{"value":"1,26E-06","module":"A1-A3"},{"value":"4,26E-08","module":"A4"},{"value":"3,06E-09","module":"A5"},{"value":"4,75E-10","module":"B2"},{"value":"0,0E+00","module":"B3"},{"value":"0,0E+00","module":"B4"},{"value":"0,0E+00","module":"C1"},{"value":"4,15E-09","module":"C2"},{"value":"1,14E-08","module":"C3"},{"value":"9,62E-10","module":"C4"},{"value":"-2,66E-07","module":"D"}]},{"parameter":"ETP-fw","unit":"CTUe","values":[{"value":"5,63E+02","module":"A1-A3"},{"value":"7,82E+00","module":"A4"},{"value":"8,18E-01","module":"A5"},{"value":"6,26E-01","module":"B2"},{"value":"0,0E+00","module":"B3"},{"value":"0,0E+00","module":"B4"},{"value":"0,0E+00","module":"C1"},{"value":"7,61E-01","module":"C2"},{"value":"4,79E+00","module":"C3"},{"value":"1,74E-01","module":"C4"},{"value":"-4,38E+01","module":"D"}]},{"parameter":"HTP-c","unit":"CTUh","values":[{"value":"2,17E-08","module":"A1-A3"},{"value":"0,0E+00","module":"A4"},{"value":"2,40E-11","module":"A5"},{"value":"1,80E-11","module":"B2"},{"value":"0,0E+00","module":"B3"},{"value":"0,0E+00","module":"B4"},{"value":"0,0E+00","module":"C1"},{"value":"0,0E+00","module":"C2"},{"value":"3,07E-10","module":"C3"},{"value":"7,00E-12","module":"C4"},{"value":"-1,93E-09","module":"D"}]},{"parameter":"HTP-nc","unit":"CTUh","values":[{"value":"3,23E-07","module":"A1-A3"},{"value":"8,55E-09","module":"A4"},{"value":"1,03E-09","module":"A5"},{"value":"4,34E-10","module":"B2"},{"value":"0,0E+00","module":"B3"},{"value":"0,0E+00","module":"B4"},{"value":"0,0E+00","module":"C1"},{"value":"8,31E-10","module":"C2"},{"value":"1,57E-08","module":"C3"},{"value":"2,55E-10","module":"C4"},{"value":"-4,87E-08","module":"D"}]},{"parameter":"SQP","unit":"unitless","values":[{"value":"3,55E+02","module":"A1-A3"},{"value":"7,34E+00","module":"A4"},{"value":"4,12E-01","module":"A5"},{"value":"5,25E-01","module":"B2"},{"value":"0,0E+00","module":"B3"},{"value":"0,0E+00","module":"B4"},{"value":"0,0E+00","module":"C1"},{"value":"7,18E-01","module":"C2"},{"value":"1,19E-01","module":"C3"},{"value":"4,23E-01","module":"C4"},{"value":"-4,44E+01","module":"D"}]},{"parameter":"IRP","unit":"kBq U235-eq.","values":[{"value":"2,20E+00","module":"A1-A3"},{"value":"4,62E-02","module":"A4"},{"value":"2,63E-03","module":"A5"},{"value":"4,07E-02","module":"B2"},{"value":"0,0E+00","module":"B3"},{"value":"0,0E+00","module":"B4"},{"value":"0,0E+00","module":"C1"},{"value":"4,48E-03","module":"C2"},{"value":"1,64E-03","module":"C3"},{"value":"7,57E-04","module":"C4"},{"value":"-6,96E-02","module":"D"}]}],"resource_use":[{"parameter":"PERE","unit":"MJ","values":[{"value":"7,77E+01","module":"A1-A3"},{"value":"1,51E-01","module":"A4"},{"value":"1,01E-02","module":"A5"},{"value":"5,70E-01","module":"B2"},{"value":"0,0E+00","module":"B3"},{"value":"0,0E+00","module":"B4"},{"value":"0,0E+00","module":"C1"},{"value":"1,47E-02","module":"C2"},{"value":"2,68E-02","module":"C3"},{"value":"5,48E-03","module":"C4"},{"value":"-4,33E+01","module":"D"}]},{"parameter":"PERM","unit":"MJ","values":[{"value":"4,05E+01","module":"A1-A3"},{"value":"0,0E+00","module":"A4"},{"value":"-2,27E+01","module":"A5"},{"value":"0,0E+00","module":"B2"},{"value":"0,0E+00","module":"B3"},{"value":"0,0E+00","module":"B4"},{"value":"0,0E+00","module":"C1"},{"value":"0,0E+00","module":"C2"},{"value":"0,0E+00","module":"C3"},{"value":"0,0E+00","module":"C4"},{"value":"0,0E+00","module":"D"}]},{"parameter":"PERT","unit":"MJ","values":[{"value":"1,18E+02","module":"A1-A3"},{"value":"1,51E-01","module":"A4"},{"value":"-2,27E+01","module":"A5"},{"value":"5,70E-01","module":"B2"},{"value":"0,0E+00","module":"B3"},{"value":"0,0E+00","module":"B4"},{"value":"0,0E+00","module":"C1"},{"value":"1,47E-02","module":"C2"},{"value":"2,68E-02","module":"C3"},{"value":"5,48E-03","module":"C4"},{"value":"-4,33E+01","module":"D"}]},{"parameter":"PENRE","unit":"MJ","values":[{"value":"2,10E+02","module":"A1-A3"},{"value":"1,06E+01","module":"A4"},{"value":"6,14E-01","module":"A5"},{"value":"1,19E+00","module":"B2"},{"value":"0,0E+00","module":"B3"},{"value":"0,0E+00","module":"B4"},{"value":"0,0E+00","module":"C1"},{"value":"1,03E+00","module":"C2"},{"value":"1,04E+00","module":"C3"},{"value":"1,78E-01","module":"C4"},{"value":"-1,29E+01","module":"D"}]},{"parameter":"PENRM","unit":"MJ","values":[{"value":"1,01E+02","module":"A1-A3"},{"value":"0,0E+00","module":"A4"},{"value":"0,0E+00","module":"A5"},{"value":"0,0E+00","module":"B2"},{"value":"0,0E+00","module":"B3"},{"value":"0,0E+00","module":"B4"},{"value":"0,0E+00","module":"C1"},{"value":"0,0E+00","module":"C2"},{"value":"-1,01E+02","module":"C3"},{"value":"0,0E+00","module":"C4"},{"value":"0,0E+00","module":"D"}]},{"parameter":"PENRT","unit":"MJ","values":[{"value":"3,11E+02","module":"A1-A3"},{"value":"1,06E+01","module":"A4"},{"value":"6,14E-01","module":"A5"},{"value":"1,19E+00","module":"B2"},{"value":"0,0E+00","module":"B3"},{"value":"0,0E+00","module":"B4"},{"value":"0,0E+00","module":"C1"},{"value":"1,03E+00","module":"C2"},{"value":"-9,99E+01","module":"C3"},{"value":"1,78E-01","module":"C4"},{"value":"-1,29E+01","module":"D"}]},{"parameter":"SM","unit":"kg","values":[{"value":"2,04E+00","module":"A1-A3"},{"value":"0,0E+00","module":"A4"},{"value":"0,0E+00","module":"A5"},{"value":"0,0E+00","module":"B2"},{"value":"0,0E+00","module":"B3"},{"value":"0,0E+00","module":"B4"},{"value":"0,0E+00","module":"C1"},{"value":"0,0E+00","module":"C2"},{"value":"0,0E+00","module":"C3"},{"value":"0,0E+00","module":"C4"},{"value":"1,93E-03","module":"D"}]},{"parameter":"RSF","unit":"MJ","values":[{"value":"2,95E-01","module":"A1-A3"},{"value":"5,38E-03","module":"A4"},{"value":"3,35E-04","module":"A5"},{"value":"2,21E-03","module":"B2"},{"value":"0,0E+00","module":"B3"},{"value":"0,0E+00","module":"B4"},{"value":"0,0E+00","module":"C1"},{"value":"5,25E-04","module":"C2"},{"value":"7,29E-04","module":"C3"},{"value":"1,40E-04","module":"C4"},{"value":"-7,96E-03","module":"D"}]},{"parameter":"NRSF","unit":"MJ","values":[{"value":"1,39E-01","module":"A1-A3"},{"value":"1,92E-02","module":"A4"},{"value":"1,38E-03","module":"A5"},{"value":"6,98E-03","module":"B2"},{"value":"0,0E+00","module":"B3"},{"value":"0,0E+00","module":"B4"},{"value":"0,0E+00","module":"C1"},{"value":"1,88E-03","module":"C2"},{"value":"0,0E+00","module":"C3"},{"value":"2,01E-02","module":"C4"},{"value":"-2,42E+00","module":"D"}]},{"parameter":"FW","unit":"m3","values":[{"value":"2,43E-01","module":"A1-A3"},{"value":"1,12E-03","module":"A4"},{"value":"2,90E-04","module":"A5"},{"value":"1,30E-03","module":"B2"},{"value":"0,0E+00","module":"B3"},{"value":"0,0E+00","module":"B4"},{"value":"0,0E+00","module":"C1"},{"value":"1,10E-04","module":"C2"},{"value":"1,99E-03","module":"C3"},{"value":"1,62E-04","module":"C4"},{"value":"-6,18E-02","module":"D"}]}],"end_of_life_waste":[{"parameter":"HWD","unit":"kg","values":[{"value":"1,09E-01","module":"A1-A3"},{"value":"5,44E-04","module":"A4"},{"value":"2,71E-03","module":"A5"},{"value":"6,21E-05","module":"B2"},{"value":"0,0E+00","module":"B3"},{"value":"0,0E+00","module":"B4"},{"value":"0,0E+00","module":"C1"},{"value":"5,29E-05","module":"C2"},{"value":"0,0E+00","module":"C3"},{"value":"5,87E-01","module":"C4"},{"value":"1,74E-03","module":"D"}]},{"parameter":"NHWD","unit":"kg","values":[{"value":"2,06E+00","module":"A1-A3"},{"value":"5,10E-01","module":"A4"},{"value":"3,07E-02","module":"A5"},{"value":"3,92E-03","module":"B2"},{"value":"0,0E+00","module":"B3"},{"value":"0,0E+00","module":"B4"},{"value":"0,0E+00","module":"C1"},{"value":"4,99E-02","module":"C2"},{"value":"0,0E+00","module":"C3"},{"value":"5,51E-02","module":"C4"},{"value":"-3,02E-01","module":"D"}]},{"parameter":"RWD","unit":"kg","values":[{"value":"9,37E-04","module":"A1-A3"},{"value":"7,20E-05","module":"A4"},{"value":"4,06E-06","module":"A5"},{"value":"1,79E-05","module":"B2"},{"value":"0,0E+00","module":"B3"},{"value":"0,0E+00","module":"B4"},{"value":"0,0E+00","module":"C1"},{"value":"6,99E-06","module":"C2"},{"value":"0,0E+00","module":"C3"},{"value":"1,10E-06","module":"C4"},{"value":"-6,03E-05","module":"D"}]}],"end_of_life_flow":[{"parameter":"CRU","unit":"kg","values":[{"value":"0,0E+00","module":"A1-A3"},{"value":"0,0E+00","module":"A4"},{"value":"0,0E+00","module":"A5"},{"value":"0,0E+00","module":"B2"},{"value":"0,0E+00","module":"B3"},{"value":"0,0E+00","module":"B4"},{"value":"0,0E+00","module":"C1"},{"value":"0,0E+00","module":"C2"},{"value":"0,0E+00","module":"C3"},{"value":"0,0E+00","module":"C4"},{"value":"0,0E+00","module":"D"}]},{"parameter":"MFR","unit":"kg","values":[{"value":"1,09E-01","module":"A1-A3"},{"value":"0,0E+00","module":"A4"},{"value":"2,52E+00","module":"A5"},{"value":"0,0E+00","module":"B2"},{"value":"0,0E+00","module":"B3"},{"value":"0,0E+00","module":"B4"},{"value":"0,0E+00","module":"C1"},{"value":"0,0E+00","module":"C2"},{"value":"6,02E-02","module":"C3"},{"value":"0,0E+00","module":"C4"},{"value":"6,04E-02","module":"D"}]},{"parameter":"MER","unit":"kg","values":[{"value":"2,18E-06","module":"A1-A3"},{"value":"0,0E+00","module":"A4"},{"value":"3,69E-06","module":"A5"},{"value":"0,0E+00","module":"B2"},{"value":"0,0E+00","module":"B3"},{"value":"0,0E+00","module":"B4"},{"value":"0,0E+00","module":"C1"},{"value":"0,0E+00","module":"C2"},{"value":"5,60E+00","module":"C3"},{"value":"0,0E+00","module":"C4"},{"value":"-1,14E-05","module":"D"}]},{"parameter":"EEE","unit":"MJ","values":[{"value":"2,10E-01","module":"A1-A3"},{"value":"0,0E+00","module":"A4"},{"value":"1,55E-01","module":"A5"},{"value":"0,0E+00","module":"B2"},{"value":"0,0E+00","module":"B3"},{"value":"0,0E+00","module":"B4"},{"value":"0,0E+00","module":"C1"},{"value":"0,0E+00","module":"C2"},{"value":"5,29E+00","module":"C3"},{"value":"0,0E+00","module":"C4"},{"value":"3,57E-03","module":"D"}]},{"parameter":"EET","unit":"MJ","values":[{"value":"3,18E+00","module":"A1-A3"},{"value":"0,0E+00","module":"A4"},{"value":"2,35E+00","module":"A5"},{"value":"0,0E+00","module":"B2"},{"value":"0,0E+00","module":"B3"},{"value":"0,0E+00","module":"B4"},{"value":"0,0E+00","module":"C1"},{"value":"0,0E+00","module":"C2"},{"value":"8,01E+01","module":"C3"},{"value":"0,0E+00","module":"C4"},{"value":"5,40E-02","module":"D"}]}]}