{"product_name":"Scandia JR","epd_id":"NEPD-3195-1836-EN","compliance":["EN 15804","ISO 14025","ISO 21930"],"producer_name":"Fjordfiesta","environmental_impact":[{"parameter":"GWP-total","unit":"kg CO2-eq.","values":[{"value":"2,15E+01","module":"A1-A3"},{"value":"1,24E-01","module":"A4"}]},{"parameter":"ODP","unit":"kg CFC 11-eq.","values":[{"value":"1,78E-06","module":"A1-A3"},{"value":"2,30E-08","module":"A4"}]},{"parameter":"AP","unit":"kg SO2-eq.","values":[{"value":"9,34E-02","module":"A1-A3"},{"value":"3,97E-04","module":"A4"}]},{"parameter":"EP","unit":"kg Phosphat-eq.","values":[{"value":"1,80E-02","module":"A1-A3"},{"value":"6,58E-05","module":"A4"}]},{"parameter":"POCP","unit":"kg Ethen-eq.","values":[{"value":"7,71E-03","module":"A1-A3"},{"value":"2,03E-05","module":"A4"}]},{"parameter":"ADPE","unit":"kg Sb-eq.","values":[{"value":"1,92E-04","module":"A1-A3"},{"value":"3,79E-07","module":"A4"}]},{"parameter":"ADPF","unit":"MJ","values":[{"value":"2,42E+02","module":"A1-A3"},{"value":"1,87E+00","module":"A4"}]},{"parameter":"ADPM","unit":"kg Sb-eq.","values":[{"value":"1,92E-04","module":"A1-A3"},{"value":"3,79E-07","module":"A4"}]}],"additional_environmental_impact":[],"resource_use":[{"parameter":"PERE","unit":"MJ","values":[{"value":"4,24E+02","module":"A1-A3"},{"value":"2,73E-02","module":"A4"}]},{"parameter":"PERM","unit":"MJ","values":[{"value":"1,74E+01","module":"A1-A3"},{"value":"0,0E+00","module":"A4"}]},{"parameter":"PERT","unit":"MJ","values":[{"value":"4,42E+02","module":"A1-A3"},{"value":"2,73E-02","module":"A4"}]},{"parameter":"PENRE","unit":"MJ","values":[{"value":"2,93E+02","module":"A1-A3"},{"value":"1,92E+00","module":"A4"}]},{"parameter":"PENRM","unit":"MJ","values":[{"value":"1,66E+00","module":"A1-A3"},{"value":"0,0E+00","module":"A4"}]},{"parameter":"PENRT","unit":"MJ","values":[{"value":"2,94E+02","module":"A1-A3"},{"value":"1,92E+00","module":"A4"}]},{"parameter":"SM","unit":"kg","values":[{"value":"2,81E+00","module":"A1-A3"},{"value":"0,0E+00","module":"A4"}]},{"parameter":"RSF","unit":"MJ","values":[{"value":"5,37E-02","module":"A1-A3"},{"value":"0,0E+00","module":"A4"}]},{"parameter":"NRSF","unit":"MJ","values":[{"value":"0,0E+00","module":"A1-A3"},{"value":"0,0E+00","module":"A4"}]},{"parameter":"FW","unit":"m3","values":[{"value":"3,05E-01","module":"A1-A3"},{"value":"3,60E-04","module":"A4"}]}],"end_of_life_waste":[{"parameter":"HWD","unit":"kg","values":[{"value":"1,04E-03","module":"A1-A3"},{"value":"1,12E-06","module":"A4"}]},{"parameter":"NHWD","unit":"kg","values":[{"value":"1,87E+01","module":"A1-A3"},{"value":"1,01E-01","module":"A4"}]},{"parameter":"RWD","unit":"kg","values":[{"value":"9,15E-04","module":"A1-A3"},{"value":"1,32E-05","module":"A4"}]}],"end_of_life_flow":[{"parameter":"CRU","unit":"kg","values":[{"value":"5,11E-01","module":"A1-A3"},{"value":"0,0E+00","module":"A4"}]},{"parameter":"MFR","unit":"kg","values":[{"value":"9,26E-01","module":"A1-A3"},{"value":"0,0E+00","module":"A4"}]},{"parameter":"MER","unit":"kg","values":[{"value":"6,28E-03","module":"A1-A3"},{"value":"0,0E+00","module":"A4"}]},{"parameter":"EEE","unit":"MJ","values":[{"value":"4,75E+00","module":"A1-A3"},{"value":"0,0E+00","module":"A4"}]},{"parameter":"EET","unit":"MJ","values":[{"value":"4,97E+01","module":"A1-A3"},{"value":"0,0E+00","module":"A4"}]}]}