{"product_name":"Scanflex Trend 1","epd_id":"NEPD-8771-8432","compliance":["EN 15804+A2","ISO 14025","ISO 21930"],"producer_name":"Scanflex AS","environmental_impact":[{"parameter":"GWP-total","unit":"kg CO2-eq.","values":[{"value":"-1,16E+00","module":"A1-A3"},{"value":"1,31E+00","module":"A4"},{"value":"2,61E-02","module":"A5"},{"value":"7,56E+00","module":"B2"},{"value":"0,0E+00","module":"B4"},{"value":"0,0E+00","module":"C1"},{"value":"3,72E-01","module":"C2"},{"value":"4,85E+01","module":"C3"},{"value":"2,35E-02","module":"C4"},{"value":"-1,90E+00","module":"D"}]},{"parameter":"GWP-fossil","unit":"kg CO2-eq.","values":[{"value":"3,73E+01","module":"A1-A3"},{"value":"1,31E+00","module":"A4"},{"value":"2,61E-02","module":"A5"},{"value":"7,40E+00","module":"B2"},{"value":"0,0E+00","module":"B4"},{"value":"0,0E+00","module":"C1"},{"value":"3,72E-01","module":"C2"},{"value":"7,96E+00","module":"C3"},{"value":"2,35E-02","module":"C4"},{"value":"-1,84E+00","module":"D"}]},{"parameter":"GWP-biogenic","unit":"kg CO2-eq.","values":[{"value":"-4,02E+01","module":"A1-A3"},{"value":"5,43E-04","module":"A4"},{"value":"3,61E-06","module":"A5"},{"value":"2,87E-02","module":"B2"},{"value":"0,0E+00","module":"B4"},{"value":"0,0E+00","module":"C1"},{"value":"1,54E-04","module":"C2"},{"value":"4,05E+01","module":"C3"},{"value":"1,32E-05","module":"C4"},{"value":"-4,75E-03","module":"D"}]},{"parameter":"GWP-luluc","unit":"kg CO2-eq.","values":[{"value":"1,80E+00","module":"A1-A3"},{"value":"4,67E-04","module":"A4"},{"value":"2,00E-06","module":"A5"},{"value":"1,30E-01","module":"B2"},{"value":"0,0E+00","module":"B4"},{"value":"0,0E+00","module":"C1"},{"value":"1,32E-04","module":"C2"},{"value":"8,63E-05","module":"C3"},{"value":"4,06E-06","module":"C4"},{"value":"-6,22E-02","module":"D"}]},{"parameter":"ODP","unit":"kg CFC 11-eq.","values":[{"value":"3,44E-06","module":"A1-A3"},{"value":"2,97E-07","module":"A4"},{"value":"1,57E-09","module":"A5"},{"value":"5,37E-07","module":"B2"},{"value":"0,0E+00","module":"B4"},{"value":"0,0E+00","module":"C1"},{"value":"8,42E-08","module":"C2"},{"value":"5,73E-08","module":"C3"},{"value":"3,16E-09","module":"C4"},{"value":"-1,31E-01","module":"D"}]},{"parameter":"AP","unit":"mol H+-eq.","values":[{"value":"3,16E-01","module":"A1-A3"},{"value":"3,77E-03","module":"A4"},{"value":"3,22E-05","module":"A5"},{"value":"3,66E-02","module":"B2"},{"value":"0,0E+00","module":"B4"},{"value":"0,0E+00","module":"C1"},{"value":"1,07E-03","module":"C2"},{"value":"9,34E-03","module":"C3"},{"value":"9,36E-05","module":"C4"},{"value":"-1,51E-02","module":"D"}]},{"parameter":"POCP","unit":"kg NMVOC-eq.","values":[{"value":"1,85E-01","module":"A1-A3"},{"value":"3,20E-03","module":"A4"},{"value":"3,80E-05","module":"A5"},{"value":"4,11E-02","module":"B2"},{"value":"0,0E+00","module":"B4"},{"value":"0,0E+00","module":"C1"},{"value":"9,06E-04","module":"C2"},{"value":"1,18E-02","module":"C3"},{"value":"9,53E-05","module":"C4"},{"value":"-1,48E-02","module":"D"}]},{"parameter":"ADPE","unit":"kg Sb-eq.","values":[{"value":"1,85E-03","module":"A1-A3"},{"value":"3,62E-05","module":"A4"},{"value":"1,39E-07","module":"A5"},{"value":"1,47E-04","module":"B2"},{"value":"0,0E+00","module":"B4"},{"value":"0,0E+00","module":"C1"},{"value":"1,03E-05","module":"C2"},{"value":"2,40E-06","module":"C3"},{"value":"1,62E-07","module":"C4"},{"value":"-1,83E-05","module":"D"}]},{"parameter":"ADPF","unit":"MJ","values":[{"value":"4,80E+02","module":"A1-A3"},{"value":"1,98E+01","module":"A4"},{"value":"1,08E-01","module":"A5"},{"value":"2,08E+02","module":"B2"},{"value":"0,0E+00","module":"B4"},{"value":"0,0E+00","module":"C1"},{"value":"5,62E+00","module":"C2"},{"value":"4,99E+00","module":"C3"},{"value":"2,57E-01","module":"C4"},{"value":"-2,62E+01","module":"D"}]},{"parameter":"WDP","unit":"m3 world-eq.","values":[{"value":"1,19E+03","module":"A1-A3"},{"value":"1,92E+01","module":"A4"},{"value":"3,81E-01","module":"A5"},{"value":"5,35E+01","module":"B2"},{"value":"0,0E+00","module":"B4"},{"value":"0,0E+00","module":"C1"},{"value":"5,44E+00","module":"C2"},{"value":"1,45E+01","module":"C3"},{"value":"2,04E+00","module":"C4"},{"value":"-3,21E+02","module":"D"}]},{"parameter":"EP-freshwater","unit":"kg P-eq.","values":[{"value":"2,24E-03","module":"A1-A3"},{"value":"1,05E-05","module":"A4"},{"value":"5,38E-08","module":"A5"},{"value":"4,10E-04","module":"B2"},{"value":"0,0E+00","module":"B4"},{"value":"0,0E+00","module":"C1"},{"value":"2,97E-06","module":"C2"},{"value":"7,04E-06","module":"C3"},{"value":"3,06E-07","module":"C4"},{"value":"-1,61E-04","module":"D"}]},{"parameter":"EP-marine","unit":"kg N-eq.","values":[{"value":"5,49E-02","module":"A1-A3"},{"value":"7,46E-04","module":"A4"},{"value":"2,95E-05","module":"A5"},{"value":"7,35E-03","module":"B2"},{"value":"0,0E+00","module":"B4"},{"value":"0,0E+00","module":"C1"},{"value":"2,11E-04","module":"C2"},{"value":"4,91E-03","module":"C3"},{"value":"3,02E-05","module":"C4"},{"value":"-4,94E-03","module":"D"}]},{"parameter":"EP-terrestrial","unit":"mol N-eq.","values":[{"value":"5,56E-01","module":"A1-A3"},{"value":"8,35E-03","module":"A4"},{"value":"1,15E-04","module":"A5"},{"value":"8,21E-02","module":"B2"},{"value":"0,0E+00","module":"B4"},{"value":"0,0E+00","module":"C1"},{"value":"2,37E-03","module":"C2"},{"value":"4,90E-02","module":"C3"},{"value":"3,41E-04","module":"C4"},{"value":"-5,35E-02","module":"D"}]},{"parameter":"GWP-IOBC","unit":"kg CO2-eq.","values":[{"value":"3,94E+01","module":"A1-A3"},{"value":"1,31E+00","module":"A4"},{"value":"2,61E-02","module":"A5"},{"value":"7,55E+00","module":"B2"},{"value":"0,0E+00","module":"B4"},{"value":"0,0E+00","module":"C1"},{"value":"3,72E-01","module":"C2"},{"value":"7,96E+00","module":"C3"},{"value":"2,42E-02","module":"C4"},{"value":"-1,88E+00","module":"D"}]}],"additional_environmental_impact":[{"parameter":"PM","unit":"disease incidence","values":[{"value":"4,07E-06","module":"A1-A3"},{"value":"8,03E-08","module":"A4"},{"value":"5,79E-10","module":"A5"},{"value":"3,29E-07","module":"B2"},{"value":"0,0E+00","module":"B4"},{"value":"0,0E+00","module":"C1"},{"value":"2,28E-08","module":"C2"},{"value":"5,85E-08","module":"C3"},{"value":"1,29E-09","module":"C4"},{"value":"-9,16E-07","module":"D"}]},{"parameter":"ETP-fw","unit":"CTUe","values":[{"value":"4,22E+03","module":"A1-A3"},{"value":"1,47E+01","module":"A4"},{"value":"1,03E-01","module":"A5"},{"value":"1,65E+02","module":"B2"},{"value":"0,0E+00","module":"B4"},{"value":"0,0E+00","module":"C1"},{"value":"4,17E+00","module":"C2"},{"value":"2,44E+01","module":"C3"},{"value":"3,97E-01","module":"C4"},{"value":"-1,42E+02","module":"D"}]},{"parameter":"HTP-c","unit":"CTUh","values":[{"value":"1,92E-07","module":"A1-A3"},{"value":"0,0E+00","module":"A4"},{"value":"3,00E-12","module":"A5"},{"value":"7,67E-09","module":"B2"},{"value":"0,0E+00","module":"B4"},{"value":"0,0E+00","module":"C1"},{"value":"0,0E+00","module":"C2"},{"value":"2,30E-09","module":"C3"},{"value":"2,10E-11","module":"C4"},{"value":"-2,63E-09","module":"D"}]},{"parameter":"HTP-nc","unit":"CTUh","values":[{"value":"1,11E-06","module":"A1-A3"},{"value":"1,61E-08","module":"A4"},{"value":"9,70E-11","module":"A5"},{"value":"7,80E-08","module":"B2"},{"value":"0,0E+00","module":"B4"},{"value":"0,0E+00","module":"C1"},{"value":"4,55E-09","module":"C2"},{"value":"6,45E-08","module":"C3"},{"value":"7,13E-10","module":"C4"},{"value":"-1,35E-07","module":"D"}]},{"parameter":"SQP","unit":"unitless","values":[{"value":"4,26E+03","module":"A1-A3"},{"value":"1,39E+01","module":"A4"},{"value":"1,88E-01","module":"A5"},{"value":"3,91E+01","module":"B2"},{"value":"0,0E+00","module":"B4"},{"value":"0,0E+00","module":"C1"},{"value":"3,93E+00","module":"C2"},{"value":"7,57E-01","module":"C3"},{"value":"7,37E-01","module":"C4"},{"value":"-1,79E+02","module":"D"}]},{"parameter":"IRP","unit":"kBq U235-eq.","values":[{"value":"1,86E+00","module":"A1-A3"},{"value":"8,67E-02","module":"A4"},{"value":"4,87E-04","module":"A5"},{"value":"3,23E-01","module":"B2"},{"value":"0,0E+00","module":"B4"},{"value":"0,0E+00","module":"C1"},{"value":"2,46E-02","module":"C2"},{"value":"8,76E-03","module":"C3"},{"value":"1,17E-03","module":"C4"},{"value":"-1,67E-01","module":"D"}]}],"resource_use":[{"parameter":"PERE","unit":"MJ","values":[{"value":"2,54E+02","module":"A1-A3"},{"value":"2,84E-01","module":"A4"},{"value":"2,72E-03","module":"A5"},{"value":"8,98E+00","module":"B2"},{"value":"0,0E+00","module":"B4"},{"value":"0,0E+00","module":"C1"},{"value":"8,05E-02","module":"C2"},{"value":"1,84E-01","module":"C3"},{"value":"1,22E-02","module":"C4"},{"value":"-1,62E+02","module":"D"}]},{"parameter":"PERM","unit":"MJ","values":[{"value":"2,81E+02","module":"A1-A3"},{"value":"0,0E+00","module":"A4"},{"value":"0,0E+00","module":"A5"},{"value":"0,0E+00","module":"B2"},{"value":"0,0E+00","module":"B4"},{"value":"0,0E+00","module":"C1"},{"value":"0,0E+00","module":"C2"},{"value":"-2,81E+02","module":"C3"},{"value":"0,0E+00","module":"C4"},{"value":"0,0E+00","module":"D"}]},{"parameter":"PERT","unit":"MJ","values":[{"value":"5,35E+02","module":"A1-A3"},{"value":"2,84E-01","module":"A4"},{"value":"2,72E-03","module":"A5"},{"value":"8,98E+00","module":"B2"},{"value":"0,0E+00","module":"B4"},{"value":"0,0E+00","module":"C1"},{"value":"8,05E-02","module":"C2"},{"value":"-2,81E+02","module":"C3"},{"value":"1,22E-02","module":"C4"},{"value":"-1,62E+02","module":"D"}]},{"parameter":"PENRE","unit":"MJ","values":[{"value":"4,32E+02","module":"A1-A3"},{"value":"1,98E+01","module":"A4"},{"value":"1,08E-01","module":"A5"},{"value":"2,09E+02","module":"B2"},{"value":"0,0E+00","module":"B4"},{"value":"0,0E+00","module":"C1"},{"value":"5,62E+00","module":"C2"},{"value":"1,11E+01","module":"C3"},{"value":"2,57E-01","module":"C4"},{"value":"-2,62E+01","module":"D"}]},{"parameter":"PENRM","unit":"MJ","values":[{"value":"4,80E+01","module":"A1-A3"},{"value":"0,0E+00","module":"A4"},{"value":"-1,40E+01","module":"A5"},{"value":"0,0E+00","module":"B2"},{"value":"0,0E+00","module":"B4"},{"value":"0,0E+00","module":"C1"},{"value":"0,0E+00","module":"C2"},{"value":"-4,01E+01","module":"C3"},{"value":"0,0E+00","module":"C4"},{"value":"0,0E+00","module":"D"}]},{"parameter":"PENRT","unit":"MJ","values":[{"value":"4,80E+02","module":"A1-A3"},{"value":"1,98E+01","module":"A4"},{"value":"-1,39E+01","module":"A5"},{"value":"2,09E+02","module":"B2"},{"value":"0,0E+00","module":"B4"},{"value":"0,0E+00","module":"C1"},{"value":"5,62E+00","module":"C2"},{"value":"-2,90E+01","module":"C3"},{"value":"2,57E-01","module":"C4"},{"value":"-2,62E+01","module":"D"}]},{"parameter":"SM","unit":"kg","values":[{"value":"0,0E+00","module":"A1-A3"},{"value":"0,0E+00","module":"A4"},{"value":"0,0E+00","module":"A5"},{"value":"0,0E+00","module":"B2"},{"value":"0,0E+00","module":"B4"},{"value":"0,0E+00","module":"C1"},{"value":"0,0E+00","module":"C2"},{"value":"0,0E+00","module":"C3"},{"value":"0,0E+00","module":"C4"},{"value":"0,0E+00","module":"D"}]},{"parameter":"RSF","unit":"MJ","values":[{"value":"1,25E+00","module":"A1-A3"},{"value":"1,02E-02","module":"A4"},{"value":"7,14E-05","module":"A5"},{"value":"3,66E-02","module":"B2"},{"value":"0,0E+00","module":"B4"},{"value":"0,0E+00","module":"C1"},{"value":"2,88E-03","module":"C2"},{"value":"2,96E-02","module":"C3"},{"value":"2,99E-04","module":"C4"},{"value":"-1,72E+00","module":"D"}]},{"parameter":"NRSF","unit":"MJ","values":[{"value":"3,30E-01","module":"A1-A3"},{"value":"3,63E-02","module":"A4"},{"value":"1,87E-04","module":"A5"},{"value":"2,24E-02","module":"B2"},{"value":"0,0E+00","module":"B4"},{"value":"0,0E+00","module":"C1"},{"value":"1,03E-02","module":"C2"},{"value":"1,66E-02","module":"C3"},{"value":"9,84E-02","module":"C4"},{"value":"-1,05E+01","module":"D"}]},{"parameter":"FW","unit":"m3","values":[{"value":"8,56E-01","module":"A1-A3"},{"value":"2,12E-03","module":"A4"},{"value":"5,70E-05","module":"A5"},{"value":"3,20E-01","module":"B2"},{"value":"0,0E+00","module":"B4"},{"value":"0,0E+00","module":"C1"},{"value":"6,01E-04","module":"C2"},{"value":"1,55E-02","module":"C3"},{"value":"2,36E-04","module":"C4"},{"value":"-2,01E-01","module":"D"}]}],"end_of_life_waste":[{"parameter":"HWD","unit":"kg","values":[{"value":"2,27E+00","module":"A1-A3"},{"value":"1,02E-03","module":"A4"},{"value":"0,0E+00","module":"A5"},{"value":"2,25E-02","module":"B2"},{"value":"0,0E+00","module":"B4"},{"value":"0,0E+00","module":"C1"},{"value":"2,90E-04","module":"C2"},{"value":"6,35E-05","module":"C3"},{"value":"5,55E-01","module":"C4"},{"value":"-1,45E-03","module":"D"}]},{"parameter":"NHWD","unit":"kg","values":[{"value":"1,14E+01","module":"A1-A3"},{"value":"9,65E-01","module":"A4"},{"value":"3,30E-01","module":"A5"},{"value":"1,03E+00","module":"B2"},{"value":"0,0E+00","module":"B4"},{"value":"0,0E+00","module":"C1"},{"value":"2,73E-01","module":"C2"},{"value":"1,92E-03","module":"C3"},{"value":"1,64E-01","module":"C4"},{"value":"-6,22E-01","module":"D"}]},{"parameter":"RWD","unit":"kg","values":[{"value":"1,87E-03","module":"A1-A3"},{"value":"1,35E-04","module":"A4"},{"value":"0,0E+00","module":"A5"},{"value":"3,45E-04","module":"B2"},{"value":"0,0E+00","module":"B4"},{"value":"0,0E+00","module":"C1"},{"value":"3,83E-05","module":"C2"},{"value":"2,13E-07","module":"C3"},{"value":"1,42E-06","module":"C4"},{"value":"-1,37E-04","module":"D"}]}],"end_of_life_flow":[{"parameter":"CRU","unit":"kg","values":[{"value":"0,0E+00","module":"A1-A3"},{"value":"0,0E+00","module":"A4"},{"value":"0,0E+00","module":"A5"},{"value":"0,0E+00","module":"B2"},{"value":"0,0E+00","module":"B4"},{"value":"0,0E+00","module":"C1"},{"value":"0,0E+00","module":"C2"},{"value":"0,0E+00","module":"C3"},{"value":"0,0E+00","module":"C4"},{"value":"0,0E+00","module":"D"}]},{"parameter":"MFR","unit":"kg","values":[{"value":"1,12E-01","module":"A1-A3"},{"value":"0,0E+00","module":"A4"},{"value":"1,68E-01","module":"A5"},{"value":"0,0E+00","module":"B2"},{"value":"0,0E+00","module":"B4"},{"value":"0,0E+00","module":"C1"},{"value":"0,0E+00","module":"C2"},{"value":"3,45E-02","module":"C3"},{"value":"0,0E+00","module":"C4"},{"value":"0,0E+00","module":"D"}]},{"parameter":"MER","unit":"kg","values":[{"value":"6,94E-01","module":"A1-A3"},{"value":"0,0E+00","module":"A4"},{"value":"1,65E-05","module":"A5"},{"value":"0,0E+00","module":"B2"},{"value":"0,0E+00","module":"B4"},{"value":"0,0E+00","module":"C1"},{"value":"0,0E+00","module":"C2"},{"value":"2,75E+01","module":"C3"},{"value":"0,0E+00","module":"C4"},{"value":"0,0E+00","module":"D"}]},{"parameter":"EEE","unit":"MJ","values":[{"value":"1,02E-01","module":"A1-A3"},{"value":"0,0E+00","module":"A4"},{"value":"2,54E-05","module":"A5"},{"value":"0,0E+00","module":"B2"},{"value":"0,0E+00","module":"B4"},{"value":"0,0E+00","module":"C1"},{"value":"0,0E+00","module":"C2"},{"value":"2,11E+01","module":"C3"},{"value":"0,0E+00","module":"C4"},{"value":"-5,92E-01","module":"D"}]},{"parameter":"EET","unit":"MJ","values":[{"value":"1,54E+00","module":"A1-A3"},{"value":"0,0E+00","module":"A4"},{"value":"3,84E-04","module":"A5"},{"value":"0,0E+00","module":"B2"},{"value":"0,0E+00","module":"B4"},{"value":"0,0E+00","module":"C1"},{"value":"0,0E+00","module":"C2"},{"value":"3,15E+02","module":"C3"},{"value":"0,0E+00","module":"C4"},{"value":"-4,11E+00","module":"D"}]}]}