{"product_name":"Schienenauszugsvorrichtung - Oberbau","epd_id":"EPD-VOE-20230456-IBA1-EN","compliance":["DIN EN 15804+A2","ISO 14025"],"producer_name":"voestalpine AG","environmental_impact":[{"parameter":"GWP-total","unit":"kg CO2-eq","values":[{"value":"3,36E+03","module":"A1-A3"},{"value":"0,0E+00","module":"C1"},{"value":"3,03E+00","module":"C2"},{"value":"5,50E+01","module":"C3"},{"value":"2,33E+00","module":"C4"},{"value":"-1,50E+03","module":"D"}]},{"parameter":"GWP-fossil","unit":"kg CO2-eq","values":[{"value":"3,36E+03","module":"A1-A3"},{"value":"0,0E+00","module":"C1"},{"value":"3,01E+00","module":"C2"},{"value":"5,50E+01","module":"C3"},{"value":"2,33E+00","module":"C4"},{"value":"-1,50E+03","module":"D"}]},{"parameter":"GWP-biogenic","unit":"kg CO2-eq","values":[{"value":"5,41E+00","module":"A1-A3"},{"value":"0,0E+00","module":"C1"},{"value":"0,0E+00","module":"C2"},{"value":"6,82E-03","module":"C3"},{"value":"0,0E+00","module":"C4"},{"value":"6,29E-01","module":"D"}]},{"parameter":"GWP-luluc","unit":"kg CO2-eq","values":[{"value":"8,18E-01","module":"A1-A3"},{"value":"0,0E+00","module":"C1"},{"value":"2,02E-02","module":"C2"},{"value":"3,39E-04","module":"C3"},{"value":"1,41E-03","module":"C4"},{"value":"-3,32E-02","module":"D"}]},{"parameter":"ODP","unit":"kg CFC11-eq","values":[{"value":"1,82E-09","module":"A1-A3"},{"value":"0,0E+00","module":"C1"},{"value":"2,95E-13","module":"C2"},{"value":"6,66E-12","module":"C3"},{"value":"3,09E-12","module":"C4"},{"value":"-1,68E-10","module":"D"}]},{"parameter":"AP","unit":"mol H^(+)-eq","values":[{"value":"8,23E+00","module":"A1-A3"},{"value":"0,0E+00","module":"C1"},{"value":"1,00E-02","module":"C2"},{"value":"9,47E-02","module":"C3"},{"value":"7,41E-03","module":"C4"},{"value":"-3,20E+00","module":"D"}]},{"parameter":"POCP","unit":"kg NMVOC-eq","values":[{"value":"6,65E+00","module":"A1-A3"},{"value":"0,0E+00","module":"C1"},{"value":"9,00E-03","module":"C2"},{"value":"1,24E-01","module":"C3"},{"value":"5,71E-03","module":"C4"},{"value":"-2,29E+00","module":"D"}]},{"parameter":"ADPE","unit":"kg Sb-eq","values":[{"value":"1,00E-02","module":"A1-A3"},{"value":"0,0E+00","module":"C1"},{"value":"3,03E-07","module":"C2"},{"value":"2,09E-07","module":"C3"},{"value":"1,64E-07","module":"C4"},{"value":"-3,68E-03","module":"D"}]},{"parameter":"ADPF","unit":"MJ","values":[{"value":"3,61E+04","module":"A1-A3"},{"value":"0,0E+00","module":"C1"},{"value":"3,94E+01","module":"C2"},{"value":"2,84E+01","module":"C3"},{"value":"3,33E+01","module":"C4"},{"value":"-1,40E+04","module":"D"}]},{"parameter":"WDP","unit":"m^3 world-eq deprived","values":[{"value":"1,82E+02","module":"A1-A3"},{"value":"0,0E+00","module":"C1"},{"value":"3,36E-02","module":"C2"},{"value":"6,13E+00","module":"C3"},{"value":"-2,22E-02","module":"C4"},{"value":"-2,77E+02","module":"D"}]},{"parameter":"EP-freshwater","unit":"kg P-eq","values":[{"value":"5,78E-03","module":"A1-A3"},{"value":"0,0E+00","module":"C1"},{"value":"1,07E-05","module":"C2"},{"value":"2,93E-06","module":"C3"},{"value":"1,80E-06","module":"C4"},{"value":"-3,02E-04","module":"D"}]},{"parameter":"EP-marine","unit":"kg N-eq","values":[{"value":"1,99E+00","module":"A1-A3"},{"value":"0,0E+00","module":"C1"},{"value":"4,59E-03","module":"C2"},{"value":"4,85E-02","module":"C3"},{"value":"1,81E-03","module":"C4"},{"value":"-5,67E-01","module":"D"}]},{"parameter":"EP-terrestrial","unit":"mol N-eq","values":[{"value":"2,14E+01","module":"A1-A3"},{"value":"0,0E+00","module":"C1"},{"value":"5,14E-02","module":"C2"},{"value":"5,37E-01","module":"C3"},{"value":"1,98E-02","module":"C4"},{"value":"-4,99E+00","module":"D"}]}],"additional_environmental_impact":[{"parameter":"PM","unit":"Disease incidence","values":[{"value":null,"module":"A1-A3"},{"value":null,"module":"C1"},{"value":null,"module":"C2"},{"value":null,"module":"C3"},{"value":null,"module":"C4"},{"value":null,"module":"D"}]},{"parameter":"ETP-fw","unit":"CTUe","values":[{"value":null,"module":"A1-A3"},{"value":null,"module":"C1"},{"value":null,"module":"C2"},{"value":null,"module":"C3"},{"value":null,"module":"C4"},{"value":null,"module":"D"}]},{"parameter":"HTP-c","unit":"CTUh","values":[{"value":null,"module":"A1-A3"},{"value":null,"module":"C1"},{"value":null,"module":"C2"},{"value":null,"module":"C3"},{"value":null,"module":"C4"},{"value":null,"module":"D"}]},{"parameter":"HTP-nc","unit":"CTUh","values":[{"value":null,"module":"A1-A3"},{"value":null,"module":"C1"},{"value":null,"module":"C2"},{"value":null,"module":"C3"},{"value":null,"module":"C4"},{"value":null,"module":"D"}]},{"parameter":"SQP","unit":"SQP","values":[{"value":null,"module":"A1-A3"},{"value":null,"module":"C1"},{"value":null,"module":"C2"},{"value":null,"module":"C3"},{"value":null,"module":"C4"},{"value":null,"module":"D"}]}],"resource_use":[{"parameter":"PERE","unit":"MJ","values":[{"value":"1,95E+03","module":"A1-A3"},{"value":"0,0E+00","module":"C1"},{"value":"2,73E+00","module":"C2"},{"value":"3,83E+00","module":"C3"},{"value":"2,72E+00","module":"C4"},{"value":"7,41E+02","module":"D"}]},{"parameter":"PERM","unit":"MJ","values":[{"value":"0,0E+00","module":"A1-A3"},{"value":"0,0E+00","module":"C1"},{"value":"0,0E+00","module":"C2"},{"value":"0,0E+00","module":"C3"},{"value":"0,0E+00","module":"C4"},{"value":"0,0E+00","module":"D"}]},{"parameter":"PERT","unit":"MJ","values":[{"value":"1,95E+03","module":"A1-A3"},{"value":"0,0E+00","module":"C1"},{"value":"2,73E+00","module":"C2"},{"value":"3,83E+00","module":"C3"},{"value":"2,72E+00","module":"C4"},{"value":"7,41E+02","module":"D"}]},{"parameter":"PENRE","unit":"MJ","values":[{"value":"3,55E+04","module":"A1-A3"},{"value":"0,0E+00","module":"C1"},{"value":"3,96E+01","module":"C2"},{"value":"7,69E+02","module":"C3"},{"value":"3,33E+01","module":"C4"},{"value":"-1,40E+04","module":"D"}]},{"parameter":"PENRM","unit":"MJ","values":[{"value":"7,41E+02","module":"A1-A3"},{"value":"0,0E+00","module":"C1"},{"value":"0,0E+00","module":"C2"},{"value":"-7,41E+02","module":"C3"},{"value":"0,0E+00","module":"C4"},{"value":"0,0E+00","module":"D"}]},{"parameter":"PENRT","unit":"MJ","values":[{"value":"3,62E+04","module":"A1-A3"},{"value":"0,0E+00","module":"C1"},{"value":"3,96E+01","module":"C2"},{"value":"2,84E+01","module":"C3"},{"value":"3,33E+01","module":"C4"},{"value":"-1,40E+04","module":"D"}]},{"parameter":"SM","unit":"kg","values":[{"value":"2,24E+02","module":"A1-A3"},{"value":"0,0E+00","module":"C1"},{"value":"0,0E+00","module":"C2"},{"value":"0,0E+00","module":"C3"},{"value":"0,0E+00","module":"C4"},{"value":"8,53E+02","module":"D"}]},{"parameter":"RSF","unit":"MJ","values":[{"value":"0,0E+00","module":"A1-A3"},{"value":"0,0E+00","module":"C1"},{"value":"0,0E+00","module":"C2"},{"value":"0,0E+00","module":"C3"},{"value":"0,0E+00","module":"C4"},{"value":"0,0E+00","module":"D"}]},{"parameter":"NRSF","unit":"MJ","values":[{"value":"0,0E+00","module":"A1-A3"},{"value":"0,0E+00","module":"C1"},{"value":"0,0E+00","module":"C2"},{"value":"0,0E+00","module":"C3"},{"value":"0,0E+00","module":"C4"},{"value":"0,0E+00","module":"D"}]},{"parameter":"FW","unit":"m^3","values":[{"value":"8,08E+00","module":"A1-A3"},{"value":"0,0E+00","module":"C1"},{"value":"3,15E-03","module":"C2"},{"value":"1,45E-01","module":"C3"},{"value":"4,67E-04","module":"C4"},{"value":"-6,31E+00","module":"D"}]}],"end_of_life_waste":[{"parameter":"HWD","unit":"kg","values":[{"value":"3,58E-06","module":"A1-A3"},{"value":"0,0E+00","module":"C1"},{"value":"2,09E-10","module":"C2"},{"value":"4,67E-09","module":"C3"},{"value":"5,03E-09","module":"C4"},{"value":"-1,61E-07","module":"D"}]},{"parameter":"NHWD","unit":"kg","values":[{"value":"9,10E+01","module":"A1-A3"},{"value":"0,0E+00","module":"C1"},{"value":"6,45E-03","module":"C2"},{"value":"2,22E+00","module":"C3"},{"value":"4,87E+01","module":"C4"},{"value":"2,05E+02","module":"D"}]},{"parameter":"RWD","unit":"kg","values":[{"value":"5,22E-01","module":"A1-A3"},{"value":"0,0E+00","module":"C1"},{"value":"7,34E-05","module":"C2"},{"value":"7,65E-04","module":"C3"},{"value":"4,01E-04","module":"C4"},{"value":"-3,10E-02","module":"D"}]}],"end_of_life_flow":[{"parameter":"CRU","unit":"kg","values":[{"value":"0,0E+00","module":"A1-A3"},{"value":"0,0E+00","module":"C1"},{"value":"0,0E+00","module":"C2"},{"value":"0,0E+00","module":"C3"},{"value":"0,0E+00","module":"C4"},{"value":"0,0E+00","module":"D"}]},{"parameter":"MFR","unit":"kg","values":[{"value":"1,53E+02","module":"A1-A3"},{"value":"0,0E+00","module":"C1"},{"value":"0,0E+00","module":"C2"},{"value":"9,24E+02","module":"C3"},{"value":"0,0E+00","module":"C4"},{"value":"0,0E+00","module":"D"}]},{"parameter":"MER","unit":"kg","values":[{"value":"0,0E+00","module":"A1-A3"},{"value":"0,0E+00","module":"C1"},{"value":"0,0E+00","module":"C2"},{"value":"0,0E+00","module":"C3"},{"value":"0,0E+00","module":"C4"},{"value":"0,0E+00","module":"D"}]},{"parameter":"EEE","unit":"MJ","values":[{"value":"0,0E+00","module":"A1-A3"},{"value":"0,0E+00","module":"C1"},{"value":"0,0E+00","module":"C2"},{"value":"1,10E+02","module":"C3"},{"value":"0,0E+00","module":"C4"},{"value":"0,0E+00","module":"D"}]},{"parameter":"EET","unit":"MJ","values":[{"value":"0,0E+00","module":"A1-A3"},{"value":"0,0E+00","module":"C1"},{"value":"0,0E+00","module":"C2"},{"value":"1,97E+02","module":"C3"},{"value":"0,0E+00","module":"C4"},{"value":"0,0E+00","module":"D"}]}]}