{"product_name":"Schlie\u00dfzylinder","epd_id":"EPD-ARG-20230545-IBG1-EN","compliance":["DIN EN 15804+A2","ISO 14025"],"producer_name":"ARGE \u2013 The European Federation of Locks and Building Hardware Manufacturers","environmental_impact":[{"parameter":"GWP-total","unit":"kg CO2-eq","values":[{"value":"1,09E+01","module":"A1-A3"},{"value":"6,52E-01","module":"A4"},{"value":"2,22E-01","module":"A5"},{"value":"0,0E+00","module":"C1"},{"value":"1,50E-02","module":"C2"},{"value":"3,12E-03","module":"C3"},{"value":"4,64E-03","module":"C4"},{"value":"-5,25E+00","module":"D"}]},{"parameter":"GWP-fossil","unit":"kg CO2-eq","values":[{"value":"1,11E+01","module":"A1-A3"},{"value":"6,51E-01","module":"A4"},{"value":"3,36E-03","module":"A5"},{"value":"0,0E+00","module":"C1"},{"value":"1,50E-02","module":"C2"},{"value":"3,11E-03","module":"C3"},{"value":"4,63E-03","module":"C4"},{"value":"-5,24E+00","module":"D"}]},{"parameter":"GWP-biogenic","unit":"kg CO2-eq","values":[{"value":"-2,18E-01","module":"A1-A3"},{"value":"0,0E+00","module":"A4"},{"value":"2,18E-01","module":"A5"},{"value":"0,0E+00","module":"C1"},{"value":"0,0E+00","module":"C2"},{"value":"0,0E+00","module":"C3"},{"value":"0,0E+00","module":"C4"},{"value":"0,0E+00","module":"D"}]},{"parameter":"GWP-luluc","unit":"kg CO2-eq","values":[{"value":"2,34E-02","module":"A1-A3"},{"value":"2,61E-04","module":"A4"},{"value":"1,23E-06","module":"A5"},{"value":"0,0E+00","module":"C1"},{"value":"5,98E-06","module":"C2"},{"value":"7,76E-06","module":"C3"},{"value":"3,80E-06","module":"C4"},{"value":"-1,19E-02","module":"D"}]},{"parameter":"ODP","unit":"kg CFC11-eq","values":[{"value":"7,53E-07","module":"A1-A3"},{"value":"1,51E-07","module":"A4"},{"value":"6,88E-10","module":"A5"},{"value":"0,0E+00","module":"C1"},{"value":"3,47E-09","module":"C2"},{"value":"1,58E-10","module":"C3"},{"value":"1,33E-09","module":"C4"},{"value":"-2,84E-07","module":"D"}]},{"parameter":"AP","unit":"mol H^(+)-eq","values":[{"value":"5,91E-01","module":"A1-A3"},{"value":"1,85E-03","module":"A4"},{"value":"1,48E-05","module":"A5"},{"value":"0,0E+00","module":"C1"},{"value":"4,25E-05","module":"C2"},{"value":"1,60E-05","module":"C3"},{"value":"3,35E-05","module":"C4"},{"value":"-3,37E-01","module":"D"}]},{"parameter":"POCP","unit":"kg NMVOC-eq","values":[{"value":"1,22E-01","module":"A1-A3"},{"value":"1,58E-03","module":"A4"},{"value":"1,55E-05","module":"A5"},{"value":"0,0E+00","module":"C1"},{"value":"3,62E-05","module":"C2"},{"value":"6,49E-06","module":"C3"},{"value":"3,75E-05","module":"C4"},{"value":"-6,67E-02","module":"D"}]},{"parameter":"ADPE","unit":"kg Sb-eq","values":[{"value":"1,46E-02","module":"A1-A3"},{"value":"2,31E-06","module":"A4"},{"value":"1,12E-08","module":"A5"},{"value":"0,0E+00","module":"C1"},{"value":"5,30E-08","module":"C2"},{"value":"7,54E-09","module":"C3"},{"value":"1,46E-08","module":"C4"},{"value":"-8,45E-03","module":"D"}]},{"parameter":"ADPF","unit":"MJ","values":[{"value":"1,39E+02","module":"A1-A3"},{"value":"9,88E+00","module":"A4"},{"value":"4,67E-02","module":"A5"},{"value":"0,0E+00","module":"C1"},{"value":"2,27E-01","module":"C2"},{"value":"6,59E-02","module":"C3"},{"value":"9,95E-02","module":"C4"},{"value":"-6,39E+01","module":"D"}]},{"parameter":"WDP","unit":"m^3 world-eq deprived","values":[{"value":"1,09E+01","module":"A1-A3"},{"value":"3,01E-02","module":"A4"},{"value":"2,34E-04","module":"A5"},{"value":"0,0E+00","module":"C1"},{"value":"6,90E-04","module":"C2"},{"value":"7,36E-04","module":"C3"},{"value":"-5,90E-04","module":"C4"},{"value":"-5,94E+00","module":"D"}]},{"parameter":"EP-freshwater","unit":"kg P-eq","values":[{"value":"2,70E-03","module":"A1-A3"},{"value":"4,65E-06","module":"A4"},{"value":"2,85E-08","module":"A5"},{"value":"0,0E+00","module":"C1"},{"value":"1,07E-07","module":"C2"},{"value":"3,49E-07","module":"C3"},{"value":"6,67E-08","module":"C4"},{"value":"-1,51E-03","module":"D"}]},{"parameter":"EP-marine","unit":"kg N-eq","values":[{"value":"3,25E-02","module":"A1-A3"},{"value":"3,68E-04","module":"A4"},{"value":"4,93E-06","module":"A5"},{"value":"0,0E+00","module":"C1"},{"value":"8,44E-06","module":"C2"},{"value":"2,05E-06","module":"C3"},{"value":"1,11E-05","module":"C4"},{"value":"-1,69E-02","module":"D"}]},{"parameter":"EP-terrestrial","unit":"mol N-eq","values":[{"value":"4,44E-01","module":"A1-A3"},{"value":"4,10E-03","module":"A4"},{"value":"5,32E-05","module":"A5"},{"value":"0,0E+00","module":"C1"},{"value":"9,41E-05","module":"C2"},{"value":"2,37E-05","module":"C3"},{"value":"1,23E-04","module":"C4"},{"value":"-2,41E-01","module":"D"}]}],"additional_environmental_impact":[{"parameter":"PM","unit":"Disease incidence","values":[{"value":"1,49E-06","module":"A1-A3"},{"value":"5,23E-08","module":"A4"},{"value":"2,96E-10","module":"A5"},{"value":"0,0E+00","module":"C1"},{"value":"1,20E-09","module":"C2"},{"value":"4,28E-11","module":"C3"},{"value":"1,01E-09","module":"C4"},{"value":"-7,86E-07","module":"D"}]},{"parameter":"ETP-fw","unit":"CTUe","values":[{"value":"4,87E+03","module":"A1-A3"},{"value":"7,75E+00","module":"A4"},{"value":"4,18E-02","module":"A5"},{"value":"0,0E+00","module":"C1"},{"value":"1,78E-01","module":"C2"},{"value":"3,32E-02","module":"C3"},{"value":"5,09E-01","module":"C4"},{"value":"-2,79E+03","module":"D"}]},{"parameter":"HTP-c","unit":"CTUh","values":[{"value":"1,16E-07","module":"A1-A3"},{"value":"2,49E-10","module":"A4"},{"value":"2,71E-12","module":"A5"},{"value":"0,0E+00","module":"C1"},{"value":"5,72E-12","module":"C2"},{"value":"8,86E-13","module":"C3"},{"value":"7,29E-12","module":"C4"},{"value":"-6,48E-08","module":"D"}]},{"parameter":"HTP-nc","unit":"CTUh","values":[{"value":"7,92E-06","module":"A1-A3"},{"value":"7,83E-09","module":"A4"},{"value":"1,11E-10","module":"A5"},{"value":"0,0E+00","module":"C1"},{"value":"1,80E-10","module":"C2"},{"value":"2,88E-11","module":"C3"},{"value":"8,44E-11","module":"C4"},{"value":"-4,55E-06","module":"D"}]},{"parameter":"SQP","unit":"SQP","values":[{"value":"2,35E+02","module":"A1-A3"},{"value":"6,88E+00","module":"A4"},{"value":"3,07E-02","module":"A5"},{"value":"0,0E+00","module":"C1"},{"value":"1,58E-01","module":"C2"},{"value":"1,01E-02","module":"C3"},{"value":"1,70E-01","module":"C4"},{"value":"-1,12E+02","module":"D"}]}],"resource_use":[{"parameter":"PERE","unit":"MJ","values":[{"value":"3,00E+01","module":"A1-A3"},{"value":"1,39E-01","module":"A4"},{"value":"-7,08E-01","module":"A5"},{"value":"0,0E+00","module":"C1"},{"value":"3,19E-03","module":"C2"},{"value":"1,25E-02","module":"C3"},{"value":"1,41E-03","module":"C4"},{"value":"-1,56E+01","module":"D"}]},{"parameter":"PERM","unit":"MJ","values":[{"value":"1,79E+00","module":"A1-A3"},{"value":"0,0E+00","module":"A4"},{"value":"-2,19E-01","module":"A5"},{"value":"0,0E+00","module":"C1"},{"value":"0,0E+00","module":"C2"},{"value":"0,0E+00","module":"C3"},{"value":"0,0E+00","module":"C4"},{"value":"0,0E+00","module":"D"}]},{"parameter":"PERT","unit":"MJ","values":[{"value":"3,18E+01","module":"A1-A3"},{"value":"1,39E-01","module":"A4"},{"value":"-9,28E-01","module":"A5"},{"value":"0,0E+00","module":"C1"},{"value":"3,19E-03","module":"C2"},{"value":"1,25E-02","module":"C3"},{"value":"1,41E-03","module":"C4"},{"value":"-1,56E+01","module":"D"}]},{"parameter":"PENRE","unit":"MJ","values":[{"value":"1,40E+02","module":"A1-A3"},{"value":"9,88E+00","module":"A4"},{"value":"4,67E-02","module":"A5"},{"value":"0,0E+00","module":"C1"},{"value":"2,27E-01","module":"C2"},{"value":"6,65E-02","module":"C3"},{"value":"9,95E-02","module":"C4"},{"value":"-6,41E+01","module":"D"}]},{"parameter":"PENRM","unit":"MJ","values":[{"value":"0,0E+00","module":"A1-A3"},{"value":"0,0E+00","module":"A4"},{"value":"0,0E+00","module":"A5"},{"value":"0,0E+00","module":"C1"},{"value":"0,0E+00","module":"C2"},{"value":"0,0E+00","module":"C3"},{"value":"0,0E+00","module":"C4"},{"value":"0,0E+00","module":"D"}]},{"parameter":"PENRT","unit":"MJ","values":[{"value":"1,40E+02","module":"A1-A3"},{"value":"9,88E+00","module":"A4"},{"value":"4,67E-02","module":"A5"},{"value":"0,0E+00","module":"C1"},{"value":"2,27E-01","module":"C2"},{"value":"6,65E-02","module":"C3"},{"value":"9,95E-02","module":"C4"},{"value":"-6,41E+01","module":"D"}]},{"parameter":"SM","unit":"kg","values":[{"value":"2,79E-01","module":"A1-A3"},{"value":"0,0E+00","module":"A4"},{"value":"0,0E+00","module":"A5"},{"value":"0,0E+00","module":"C1"},{"value":"0,0E+00","module":"C2"},{"value":"0,0E+00","module":"C3"},{"value":"0,0E+00","module":"C4"},{"value":"0,0E+00","module":"D"}]},{"parameter":"RSF","unit":"MJ","values":[{"value":"0,0E+00","module":"A1-A3"},{"value":"0,0E+00","module":"A4"},{"value":"0,0E+00","module":"A5"},{"value":"0,0E+00","module":"C1"},{"value":"0,0E+00","module":"C2"},{"value":"0,0E+00","module":"C3"},{"value":"0,0E+00","module":"C4"},{"value":"0,0E+00","module":"D"}]},{"parameter":"NRSF","unit":"MJ","values":[{"value":"0,0E+00","module":"A1-A3"},{"value":"0,0E+00","module":"A4"},{"value":"0,0E+00","module":"A5"},{"value":"0,0E+00","module":"C1"},{"value":"0,0E+00","module":"C2"},{"value":"0,0E+00","module":"C3"},{"value":"0,0E+00","module":"C4"},{"value":"0,0E+00","module":"D"}]},{"parameter":"FW","unit":"m^3","values":[{"value":"2,07E-01","module":"A1-A3"},{"value":"1,05E-03","module":"A4"},{"value":"3,85E-05","module":"A5"},{"value":"0,0E+00","module":"C1"},{"value":"2,41E-05","module":"C2"},{"value":"4,25E-05","module":"C3"},{"value":"2,16E-04","module":"C4"},{"value":"-1,07E-01","module":"D"}]}],"end_of_life_waste":[{"parameter":"HWD","unit":"kg","values":[{"value":"4,07E-03","module":"A1-A3"},{"value":"2,58E-05","module":"A4"},{"value":"1,97E-07","module":"A5"},{"value":"0,0E+00","module":"C1"},{"value":"5,92E-07","module":"C2"},{"value":"2,34E-08","module":"C3"},{"value":"1,88E-07","module":"C4"},{"value":"-2,34E-03","module":"D"}]},{"parameter":"NHWD","unit":"kg","values":[{"value":"5,44E+00","module":"A1-A3"},{"value":"5,20E-01","module":"A4"},{"value":"2,91E-03","module":"A5"},{"value":"0,0E+00","module":"C1"},{"value":"1,19E-02","module":"C2"},{"value":"2,48E-04","module":"C3"},{"value":"4,15E-01","module":"C4"},{"value":"-2,40E+00","module":"D"}]},{"parameter":"RWD","unit":"kg","values":[{"value":"9,68E-04","module":"A1-A3"},{"value":"1,43E-04","module":"A4"},{"value":"6,28E-07","module":"A5"},{"value":"0,0E+00","module":"C1"},{"value":"3,28E-06","module":"C2"},{"value":"8,86E-07","module":"C3"},{"value":"1,28E-06","module":"C4"},{"value":"-3,76E-04","module":"D"}]}],"end_of_life_flow":[{"parameter":"CRU","unit":"kg","values":[{"value":"0,0E+00","module":"A1-A3"},{"value":"0,0E+00","module":"A4"},{"value":"0,0E+00","module":"A5"},{"value":"0,0E+00","module":"C1"},{"value":"0,0E+00","module":"C2"},{"value":"0,0E+00","module":"C3"},{"value":"0,0E+00","module":"C4"},{"value":"0,0E+00","module":"D"}]},{"parameter":"MFR","unit":"kg","values":[{"value":"7,94E-01","module":"A1-A3"},{"value":"0,0E+00","module":"A4"},{"value":"9,86E-02","module":"A5"},{"value":"0,0E+00","module":"C1"},{"value":"0,0E+00","module":"C2"},{"value":"4,66E-01","module":"C3"},{"value":"0,0E+00","module":"C4"},{"value":"0,0E+00","module":"D"}]},{"parameter":"MER","unit":"kg","values":[{"value":"0,0E+00","module":"A1-A3"},{"value":"0,0E+00","module":"A4"},{"value":"0,0E+00","module":"A5"},{"value":"0,0E+00","module":"C1"},{"value":"0,0E+00","module":"C2"},{"value":"0,0E+00","module":"C3"},{"value":"0,0E+00","module":"C4"},{"value":"0,0E+00","module":"D"}]},{"parameter":"EEE","unit":"MJ","values":[{"value":"0,0E+00","module":"A1-A3"},{"value":"0,0E+00","module":"A4"},{"value":"2,47E-02","module":"A5"},{"value":"0,0E+00","module":"C1"},{"value":"0,0E+00","module":"C2"},{"value":"0,0E+00","module":"C3"},{"value":"0,0E+00","module":"C4"},{"value":"0,0E+00","module":"D"}]},{"parameter":"EET","unit":"MJ","values":[{"value":"0,0E+00","module":"A1-A3"},{"value":"0,0E+00","module":"A4"},{"value":"1,64E-01","module":"A5"},{"value":"0,0E+00","module":"C1"},{"value":"0,0E+00","module":"C2"},{"value":"0,0E+00","module":"C3"},{"value":"0,0E+00","module":"C4"},{"value":"0,0E+00","module":"D"}]}]}