{"product_name":"Schrauben aus Stahl","epd_id":"EPD-AWU-20230570-CBA1-EN","compliance":["DIN EN 15804+A2","ISO 14025"],"producer_name":"W\u00fcrth Group / Adolf W\u00fcrth GmbH & Co. KG","environmental_impact":[{"parameter":"GWP-total","unit":"kg CO2-eq","values":[{"value":"3,25E+00","module":"A1-A3"},{"value":"6,69E-03","module":"A4"},{"value":"1,24E-01","module":"A5"},{"value":"4,26E-02","module":"C1"},{"value":"4,34E-03","module":"C2"},{"value":"0,0E+00","module":"C3"},{"value":"0,0E+00","module":"C4"},{"value":"-1,64E+00","module":"D"}]},{"parameter":"GWP-fossil","unit":"kg CO2-eq","values":[{"value":"3,32E+00","module":"A1-A3"},{"value":"6,61E-03","module":"A4"},{"value":"4,50E-02","module":"A5"},{"value":"4,26E-02","module":"C1"},{"value":"4,29E-03","module":"C2"},{"value":"0,0E+00","module":"C3"},{"value":"0,0E+00","module":"C4"},{"value":"-1,65E+00","module":"D"}]},{"parameter":"GWP-biogenic","unit":"kg CO2-eq","values":[{"value":"-7,54E-02","module":"A1-A3"},{"value":"1,95E-05","module":"A4"},{"value":"7,86E-02","module":"A5"},{"value":"2,12E-05","module":"C1"},{"value":"1,27E-05","module":"C2"},{"value":"0,0E+00","module":"C3"},{"value":"0,0E+00","module":"C4"},{"value":"3,04E-03","module":"D"}]},{"parameter":"GWP-luluc","unit":"kg CO2-eq","values":[{"value":"2,69E-03","module":"A1-A3"},{"value":"6,13E-05","module":"A4"},{"value":"4,30E-06","module":"A5"},{"value":"3,90E-06","module":"C1"},{"value":"3,98E-05","module":"C2"},{"value":"0,0E+00","module":"C3"},{"value":"0,0E+00","module":"C4"},{"value":"-6,74E-04","module":"D"}]},{"parameter":"ODP","unit":"kg CFC11-eq","values":[{"value":"3,17E-12","module":"A1-A3"},{"value":"8,61E-16","module":"A4"},{"value":"4,28E-13","module":"A5"},{"value":"4,19E-13","module":"C1"},{"value":"5,59E-16","module":"C2"},{"value":"0,0E+00","module":"C3"},{"value":"0,0E+00","module":"C4"},{"value":"4,58E-12","module":"D"}]},{"parameter":"AP","unit":"mol H^(+)-eq","values":[{"value":"1,00E+00","module":"A1-A3"},{"value":"9,86E-06","module":"A4"},{"value":"8,45E-05","module":"A5"},{"value":"6,49E-05","module":"C1"},{"value":"6,40E-06","module":"C2"},{"value":"0,0E+00","module":"C3"},{"value":"0,0E+00","module":"C4"},{"value":"-3,68E-03","module":"D"}]},{"parameter":"POCP","unit":"kg NMVOC-eq","values":[{"value":"3,29E-01","module":"A1-A3"},{"value":"8,66E-06","module":"A4"},{"value":"6,95E-05","module":"A5"},{"value":"5,06E-05","module":"C1"},{"value":"5,62E-06","module":"C2"},{"value":"0,0E+00","module":"C3"},{"value":"0,0E+00","module":"C4"},{"value":"-2,94E-03","module":"D"}]},{"parameter":"ADPE","unit":"kg Sb-eq","values":[{"value":"2,13E-05","module":"A1-A3"},{"value":"4,36E-10","module":"A4"},{"value":"2,14E-09","module":"A5"},{"value":"2,06E-09","module":"C1"},{"value":"2,83E-10","module":"C2"},{"value":"0,0E+00","module":"C3"},{"value":"0,0E+00","module":"C4"},{"value":"-1,85E-08","module":"D"}]},{"parameter":"ADPF","unit":"MJ","values":[{"value":"3,52E+01","module":"A1-A3"},{"value":"9,01E-02","module":"A4"},{"value":"9,59E-01","module":"A5"},{"value":"9,36E-01","module":"C1"},{"value":"5,85E-02","module":"C2"},{"value":"0,0E+00","module":"C3"},{"value":"0,0E+00","module":"C4"},{"value":"-1,24E+01","module":"D"}]},{"parameter":"WDP","unit":"m^3 world-eq deprived","values":[{"value":"1,38E-01","module":"A1-A3"},{"value":"7,99E-05","module":"A4"},{"value":"1,24E-02","module":"A5"},{"value":"3,58E-03","module":"C1"},{"value":"5,19E-05","module":"C2"},{"value":"0,0E+00","module":"C3"},{"value":"0,0E+00","module":"C4"},{"value":"-2,52E-02","module":"D"}]},{"parameter":"EP-freshwater","unit":"kg P-eq","values":[{"value":"3,97E-06","module":"A1-A3"},{"value":"2,42E-08","module":"A4"},{"value":"4,49E-08","module":"A5"},{"value":"4,21E-08","module":"C1"},{"value":"1,57E-08","module":"C2"},{"value":"0,0E+00","module":"C3"},{"value":"0,0E+00","module":"C4"},{"value":"-1,57E-07","module":"D"}]},{"parameter":"EP-marine","unit":"kg N-eq","values":[{"value":"1,06E-01","module":"A1-A3"},{"value":"3,60E-06","module":"A4"},{"value":"2,54E-05","module":"A5"},{"value":"1,83E-05","module":"C1"},{"value":"2,34E-06","module":"C2"},{"value":"0,0E+00","module":"C3"},{"value":"0,0E+00","module":"C4"},{"value":"-8,85E-04","module":"D"}]},{"parameter":"EP-terrestrial","unit":"mol N-eq","values":[{"value":"1,16E+00","module":"A1-A3"},{"value":"4,25E-05","module":"A4"},{"value":"2,82E-04","module":"A5"},{"value":"1,93E-04","module":"C1"},{"value":"2,76E-05","module":"C2"},{"value":"0,0E+00","module":"C3"},{"value":"0,0E+00","module":"C4"},{"value":"-9,58E-03","module":"D"}]}],"additional_environmental_impact":[{"parameter":"PM","unit":"Disease incidence","values":[{"value":"5,43E-06","module":"A1-A3"},{"value":"8,16E-11","module":"A4"},{"value":"6,95E-10","module":"A5"},{"value":"5,87E-10","module":"C1"},{"value":"5,30E-11","module":"C2"},{"value":"0,0E+00","module":"C3"},{"value":"0,0E+00","module":"C4"},{"value":"-5,36E-08","module":"D"}]},{"parameter":"ETP-fw","unit":"CTUe","values":[{"value":"6,61E+00","module":"A1-A3"},{"value":"6,40E-02","module":"A4"},{"value":"2,79E-01","module":"A5"},{"value":"2,68E-01","module":"C1"},{"value":"4,16E-02","module":"C2"},{"value":"0,0E+00","module":"C3"},{"value":"0,0E+00","module":"C4"},{"value":"-2,17E+00","module":"D"}]},{"parameter":"HTP-c","unit":"CTUh","values":[{"value":"4,09E-09","module":"A1-A3"},{"value":"1,31E-12","module":"A4"},{"value":"5,43E-12","module":"A5"},{"value":"4,84E-12","module":"C1"},{"value":"8,50E-13","module":"C2"},{"value":"0,0E+00","module":"C3"},{"value":"0,0E+00","module":"C4"},{"value":"-2,50E-09","module":"D"}]},{"parameter":"HTP-nc","unit":"CTUh","values":[{"value":"1,57E-07","module":"A1-A3"},{"value":"6,98E-11","module":"A4"},{"value":"2,72E-10","module":"A5"},{"value":"2,48E-10","module":"C1"},{"value":"4,54E-11","module":"C2"},{"value":"0,0E+00","module":"C3"},{"value":"0,0E+00","module":"C4"},{"value":"-9,82E-09","module":"D"}]},{"parameter":"SQP","unit":"SQP","values":[{"value":"1,38E+01","module":"A1-A3"},{"value":"3,77E-02","module":"A4"},{"value":"1,33E-01","module":"A5"},{"value":"1,27E-01","module":"C1"},{"value":"2,45E-02","module":"C2"},{"value":"0,0E+00","module":"C3"},{"value":"0,0E+00","module":"C4"},{"value":"1,05E+00","module":"D"}]}],"resource_use":[{"parameter":"PERE","unit":"MJ","values":[{"value":"3,15E+00","module":"A1-A3"},{"value":"6,56E-03","module":"A4"},{"value":"1,03E+00","module":"A5"},{"value":"1,28E-01","module":"C1"},{"value":"4,26E-03","module":"C2"},{"value":"0,0E+00","module":"C3"},{"value":"0,0E+00","module":"C4"},{"value":"1,87E+00","module":"D"}]},{"parameter":"PERM","unit":"MJ","values":[{"value":"9,00E-01","module":"A1-A3"},{"value":"0,0E+00","module":"A4"},{"value":"-9,00E-01","module":"A5"},{"value":"0,0E+00","module":"C1"},{"value":"0,0E+00","module":"C2"},{"value":"0,0E+00","module":"C3"},{"value":"0,0E+00","module":"C4"},{"value":"0,0E+00","module":"D"}]},{"parameter":"PERT","unit":"MJ","values":[{"value":"4,05E+00","module":"A1-A3"},{"value":"6,56E-03","module":"A4"},{"value":"1,34E-01","module":"A5"},{"value":"1,28E-01","module":"C1"},{"value":"4,26E-03","module":"C2"},{"value":"0,0E+00","module":"C3"},{"value":"0,0E+00","module":"C4"},{"value":"1,87E+00","module":"D"}]},{"parameter":"PENRE","unit":"MJ","values":[{"value":"3,53E+01","module":"A1-A3"},{"value":"9,05E-02","module":"A4"},{"value":"9,73E-01","module":"A5"},{"value":"9,36E-01","module":"C1"},{"value":"5,87E-02","module":"C2"},{"value":"0,0E+00","module":"C3"},{"value":"0,0E+00","module":"C4"},{"value":"-1,26E+01","module":"D"}]},{"parameter":"PENRM","unit":"MJ","values":[{"value":"1,38E-02","module":"A1-A3"},{"value":"0,0E+00","module":"A4"},{"value":"-1,38E-02","module":"A5"},{"value":"0,0E+00","module":"C1"},{"value":"0,0E+00","module":"C2"},{"value":"0,0E+00","module":"C3"},{"value":"0,0E+00","module":"C4"},{"value":"0,0E+00","module":"D"}]},{"parameter":"PENRT","unit":"MJ","values":[{"value":"3,53E+01","module":"A1-A3"},{"value":"9,05E-02","module":"A4"},{"value":"9,59E-01","module":"A5"},{"value":"9,36E-01","module":"C1"},{"value":"5,87E-02","module":"C2"},{"value":"0,0E+00","module":"C3"},{"value":"0,0E+00","module":"C4"},{"value":"-1,26E+01","module":"D"}]},{"parameter":"SM","unit":"kg","values":[{"value":"2,03E-01","module":"A1-A3"},{"value":"0,0E+00","module":"A4"},{"value":"0,0E+00","module":"A5"},{"value":"0,0E+00","module":"C1"},{"value":"0,0E+00","module":"C2"},{"value":"0,0E+00","module":"C3"},{"value":"0,0E+00","module":"C4"},{"value":"8,08E-01","module":"D"}]},{"parameter":"RSF","unit":"MJ","values":[{"value":"0,0E+00","module":"A1-A3"},{"value":"0,0E+00","module":"A4"},{"value":"0,0E+00","module":"A5"},{"value":"0,0E+00","module":"C1"},{"value":"0,0E+00","module":"C2"},{"value":"0,0E+00","module":"C3"},{"value":"0,0E+00","module":"C4"},{"value":"0,0E+00","module":"D"}]},{"parameter":"NRSF","unit":"MJ","values":[{"value":"0,0E+00","module":"A1-A3"},{"value":"0,0E+00","module":"A4"},{"value":"0,0E+00","module":"A5"},{"value":"0,0E+00","module":"C1"},{"value":"0,0E+00","module":"C2"},{"value":"0,0E+00","module":"C3"},{"value":"0,0E+00","module":"C4"},{"value":"0,0E+00","module":"D"}]},{"parameter":"FW","unit":"m^3","values":[{"value":"3,76E-03","module":"A1-A3"},{"value":"7,18E-06","module":"A4"},{"value":"4,23E-04","module":"A5"},{"value":"2,15E-04","module":"C1"},{"value":"4,66E-06","module":"C2"},{"value":"0,0E+00","module":"C3"},{"value":"0,0E+00","module":"C4"},{"value":"-1,13E-03","module":"D"}]}],"end_of_life_waste":[{"parameter":"HWD","unit":"kg","values":[{"value":"1,23E-08","module":"A1-A3"},{"value":"2,80E-13","module":"A4"},{"value":"5,50E-11","module":"A5"},{"value":"5,43E-11","module":"C1"},{"value":"1,82E-13","module":"C2"},{"value":"0,0E+00","module":"C3"},{"value":"0,0E+00","module":"C4"},{"value":"-5,33E-11","module":"D"}]},{"parameter":"NHWD","unit":"kg","values":[{"value":"3,76E-02","module":"A1-A3"},{"value":"1,38E-05","module":"A4"},{"value":"2,50E-03","module":"A5"},{"value":"2,06E-04","module":"C1"},{"value":"8,95E-06","module":"C2"},{"value":"0,0E+00","module":"C3"},{"value":"0,0E+00","module":"C4"},{"value":"-2,43E-02","module":"D"}]},{"parameter":"RWD","unit":"kg","values":[{"value":"4,98E-04","module":"A1-A3"},{"value":"1,69E-07","module":"A4"},{"value":"1,47E-04","module":"A5"},{"value":"1,46E-04","module":"C1"},{"value":"1,10E-07","module":"C2"},{"value":"0,0E+00","module":"C3"},{"value":"0,0E+00","module":"C4"},{"value":"1,80E-04","module":"D"}]}],"end_of_life_flow":[{"parameter":"CRU","unit":"kg","values":[{"value":"0,0E+00","module":"A1-A3"},{"value":"0,0E+00","module":"A4"},{"value":"0,0E+00","module":"A5"},{"value":"0,0E+00","module":"C1"},{"value":"0,0E+00","module":"C2"},{"value":"0,0E+00","module":"C3"},{"value":"0,0E+00","module":"C4"},{"value":"0,0E+00","module":"D"}]},{"parameter":"MFR","unit":"kg","values":[{"value":"1,01E-02","module":"A1-A3"},{"value":"0,0E+00","module":"A4"},{"value":"0,0E+00","module":"A5"},{"value":"0,0E+00","module":"C1"},{"value":"0,0E+00","module":"C2"},{"value":"1,00E+00","module":"C3"},{"value":"0,0E+00","module":"C4"},{"value":"0,0E+00","module":"D"}]},{"parameter":"MER","unit":"kg","values":[{"value":"0,0E+00","module":"A1-A3"},{"value":"0,0E+00","module":"A4"},{"value":"0,0E+00","module":"A5"},{"value":"0,0E+00","module":"C1"},{"value":"0,0E+00","module":"C2"},{"value":"0,0E+00","module":"C3"},{"value":"0,0E+00","module":"C4"},{"value":"0,0E+00","module":"D"}]},{"parameter":"EEE","unit":"MJ","values":[{"value":"0,0E+00","module":"A1-A3"},{"value":"0,0E+00","module":"A4"},{"value":"1,09E-01","module":"A5"},{"value":"0,0E+00","module":"C1"},{"value":"0,0E+00","module":"C2"},{"value":"0,0E+00","module":"C3"},{"value":"0,0E+00","module":"C4"},{"value":"0,0E+00","module":"D"}]},{"parameter":"EET","unit":"MJ","values":[{"value":"0,0E+00","module":"A1-A3"},{"value":"0,0E+00","module":"A4"},{"value":"1,97E-01","module":"A5"},{"value":"0,0E+00","module":"C1"},{"value":"0,0E+00","module":"C2"},{"value":"0,0E+00","module":"C3"},{"value":"0,0E+00","module":"C4"},{"value":"0,0E+00","module":"D"}]}]}