{"product_name":"SE-AXQJ 4x150/88-AS 0,6/1kV","epd_id":"NEPD-8508-8178","compliance":["EN 15804+A2","ISO 14025","ISO 21930"],"producer_name":"Amokabel AB","environmental_impact":[{"parameter":"GWP-total","unit":"kg CO2-eq.","values":[{"value":"2,76E+01","module":"A1"},{"value":"3,57E-01","module":"A2"},{"value":"1,63E-01","module":"A3"},{"value":"2,13E-01","module":"A4"},{"value":"8,59E-01","module":"A5"},{"value":"0,0E+00","module":"B1"},{"value":"0,0E+00","module":"B2"},{"value":"0,0E+00","module":"B3"},{"value":"0,0E+00","module":"B4"},{"value":"0,0E+00","module":"B5"},{"value":"3,97E-03","module":"B6"},{"value":"0,0E+00","module":"B7"},{"value":"0,0E+00","module":"C1"},{"value":"5,29E-02","module":"C2"},{"value":"1,08E+00","module":"C3"},{"value":"5,84E-02","module":"C4"},{"value":"-8,42E+00","module":"D"}]},{"parameter":"GWP-fossil","unit":"kg CO2-eq.","values":[{"value":"2,79E+01","module":"A1"},{"value":"3,57E-01","module":"A2"},{"value":"1,52E-01","module":"A3"},{"value":"2,13E-01","module":"A4"},{"value":"1,65E-02","module":"A5"},{"value":"0,0E+00","module":"B1"},{"value":"0,0E+00","module":"B2"},{"value":"0,0E+00","module":"B3"},{"value":"0,0E+00","module":"B4"},{"value":"0,0E+00","module":"B5"},{"value":"3,65E-03","module":"B6"},{"value":"0,0E+00","module":"B7"},{"value":"0,0E+00","module":"C1"},{"value":"5,28E-02","module":"C2"},{"value":"1,08E+00","module":"C3"},{"value":"5,84E-02","module":"C4"},{"value":"-8,23E+00","module":"D"}]},{"parameter":"GWP-biogenic","unit":"kg CO2-eq.","values":[{"value":"-5,25E-01","module":"A1"},{"value":"1,48E-04","module":"A2"},{"value":"3,09E-03","module":"A3"},{"value":"8,82E-05","module":"A4"},{"value":"8,42E-01","module":"A5"},{"value":"0,0E+00","module":"B1"},{"value":"0,0E+00","module":"B2"},{"value":"0,0E+00","module":"B3"},{"value":"0,0E+00","module":"B4"},{"value":"0,0E+00","module":"B5"},{"value":"7,43E-05","module":"B6"},{"value":"0,0E+00","module":"B7"},{"value":"0,0E+00","module":"C1"},{"value":"2,15E-05","module":"C2"},{"value":"1,70E-05","module":"C3"},{"value":"4,37E-06","module":"C4"},{"value":"-3,77E-02","module":"D"}]},{"parameter":"GWP-luluc","unit":"kg CO2-eq.","values":[{"value":"3,06E-01","module":"A1"},{"value":"1,27E-04","module":"A2"},{"value":"8,54E-03","module":"A3"},{"value":"7,59E-05","module":"A4"},{"value":"4,24E-06","module":"A5"},{"value":"0,0E+00","module":"B1"},{"value":"0,0E+00","module":"B2"},{"value":"0,0E+00","module":"B3"},{"value":"0,0E+00","module":"B4"},{"value":"0,0E+00","module":"B5"},{"value":"2,37E-04","module":"B6"},{"value":"0,0E+00","module":"B7"},{"value":"0,0E+00","module":"C1"},{"value":"1,85E-05","module":"C2"},{"value":"3,01E-06","module":"C3"},{"value":"5,24E-06","module":"C4"},{"value":"-1,43E-01","module":"D"}]},{"parameter":"ODP","unit":"kg CFC 11-eq.","values":[{"value":"2,20E-06","module":"A1"},{"value":"8,09E-08","module":"A2"},{"value":"6,56E-08","module":"A3"},{"value":"4,83E-08","module":"A4"},{"value":"2,64E-09","module":"A5"},{"value":"0,0E+00","module":"B1"},{"value":"0,0E+00","module":"B2"},{"value":"0,0E+00","module":"B3"},{"value":"0,0E+00","module":"B4"},{"value":"0,0E+00","module":"B5"},{"value":"1,79E-09","module":"B6"},{"value":"0,0E+00","module":"B7"},{"value":"0,0E+00","module":"C1"},{"value":"1,20E-08","module":"C2"},{"value":"1,68E-09","module":"C3"},{"value":"4,39E-09","module":"C4"},{"value":"-4,46E-03","module":"D"}]},{"parameter":"AP","unit":"mol H+-eq.","values":[{"value":"3,43E-01","module":"A1"},{"value":"1,03E-03","module":"A2"},{"value":"8,80E-04","module":"A3"},{"value":"6,13E-04","module":"A4"},{"value":"1,33E-04","module":"A5"},{"value":"0,0E+00","module":"B1"},{"value":"0,0E+00","module":"B2"},{"value":"0,0E+00","module":"B3"},{"value":"0,0E+00","module":"B4"},{"value":"0,0E+00","module":"B5"},{"value":"2,38E-05","module":"B6"},{"value":"0,0E+00","module":"B7"},{"value":"0,0E+00","module":"C1"},{"value":"2,16E-04","module":"C2"},{"value":"1,92E-04","module":"C3"},{"value":"1,18E-04","module":"C4"},{"value":"-1,84E-01","module":"D"}]},{"parameter":"POCP","unit":"kg NMVOC-eq.","values":[{"value":"1,24E-01","module":"A1"},{"value":"8,70E-04","module":"A2"},{"value":"4,62E-04","module":"A3"},{"value":"5,20E-04","module":"A4"},{"value":"1,57E-04","module":"A5"},{"value":"0,0E+00","module":"B1"},{"value":"0,0E+00","module":"B2"},{"value":"0,0E+00","module":"B3"},{"value":"0,0E+00","module":"B4"},{"value":"0,0E+00","module":"B5"},{"value":"1,22E-05","module":"B6"},{"value":"0,0E+00","module":"B7"},{"value":"0,0E+00","module":"C1"},{"value":"2,17E-04","module":"C2"},{"value":"2,30E-04","module":"C3"},{"value":"1,45E-04","module":"C4"},{"value":"-4,70E-02","module":"D"}]},{"parameter":"ADPE","unit":"kg Sb-eq.","values":[{"value":"2,16E-03","module":"A1"},{"value":"9,86E-06","module":"A2"},{"value":"5,39E-06","module":"A3"},{"value":"5,89E-06","module":"A4"},{"value":"2,68E-07","module":"A5"},{"value":"0,0E+00","module":"B1"},{"value":"0,0E+00","module":"B2"},{"value":"0,0E+00","module":"B3"},{"value":"0,0E+00","module":"B4"},{"value":"0,0E+00","module":"B5"},{"value":"1,46E-07","module":"B6"},{"value":"0,0E+00","module":"B7"},{"value":"0,0E+00","module":"C1"},{"value":"1,43E-06","module":"C2"},{"value":"8,27E-08","module":"C3"},{"value":"1,17E-07","module":"C4"},{"value":"-7,36E-04","module":"D"}]},{"parameter":"ADPF","unit":"MJ","values":[{"value":"3,81E+02","module":"A1"},{"value":"5,40E+00","module":"A2"},{"value":"1,55E+01","module":"A3"},{"value":"3,22E+00","module":"A4"},{"value":"1,94E-01","module":"A5"},{"value":"0,0E+00","module":"B1"},{"value":"0,0E+00","module":"B2"},{"value":"0,0E+00","module":"B3"},{"value":"0,0E+00","module":"B4"},{"value":"0,0E+00","module":"B5"},{"value":"4,28E-01","module":"B6"},{"value":"0,0E+00","module":"B7"},{"value":"0,0E+00","module":"C1"},{"value":"7,97E-01","module":"C2"},{"value":"1,14E-01","module":"C3"},{"value":"3,51E-01","module":"C4"},{"value":"-1,02E+02","module":"D"}]},{"parameter":"WDP","unit":"m3 world-eq.","values":[{"value":"9,71E+03","module":"A1"},{"value":"5,22E+00","module":"A2"},{"value":"1,56E+03","module":"A3"},{"value":"3,12E+00","module":"A4"},{"value":"2,99E-01","module":"A5"},{"value":"0,0E+00","module":"B1"},{"value":"0,0E+00","module":"B2"},{"value":"0,0E+00","module":"B3"},{"value":"0,0E+00","module":"B4"},{"value":"0,0E+00","module":"B5"},{"value":"4,35E+01","module":"B6"},{"value":"0,0E+00","module":"B7"},{"value":"0,0E+00","module":"C1"},{"value":"7,60E-01","module":"C2"},{"value":"6,69E-01","module":"C3"},{"value":"7,39E+00","module":"C4"},{"value":"-4,20E+03","module":"D"}]},{"parameter":"EP-freshwater","unit":"kg P-eq.","values":[{"value":"2,55E-03","module":"A1"},{"value":"2,85E-06","module":"A2"},{"value":"8,94E-06","module":"A3"},{"value":"1,70E-06","module":"A4"},{"value":"1,98E-07","module":"A5"},{"value":"0,0E+00","module":"B1"},{"value":"0,0E+00","module":"B2"},{"value":"0,0E+00","module":"B3"},{"value":"0,0E+00","module":"B4"},{"value":"0,0E+00","module":"B5"},{"value":"2,47E-07","module":"B6"},{"value":"0,0E+00","module":"B7"},{"value":"0,0E+00","module":"C1"},{"value":"4,15E-07","module":"C2"},{"value":"1,53E-07","module":"C3"},{"value":"2,46E-07","module":"C4"},{"value":"-1,19E-03","module":"D"}]},{"parameter":"EP-marine","unit":"kg N-eq.","values":[{"value":"3,34E-02","module":"A1"},{"value":"2,03E-04","module":"A2"},{"value":"1,54E-04","module":"A3"},{"value":"1,21E-04","module":"A4"},{"value":"5,70E-05","module":"A5"},{"value":"0,0E+00","module":"B1"},{"value":"0,0E+00","module":"B2"},{"value":"0,0E+00","module":"B3"},{"value":"0,0E+00","module":"B4"},{"value":"0,0E+00","module":"B5"},{"value":"4,05E-06","module":"B6"},{"value":"0,0E+00","module":"B7"},{"value":"0,0E+00","module":"C1"},{"value":"6,41E-05","module":"C2"},{"value":"9,19E-05","module":"C3"},{"value":"9,14E-05","module":"C4"},{"value":"-1,19E-02","module":"D"}]},{"parameter":"EP-terrestrial","unit":"mol N-eq.","values":[{"value":"4,15E-01","module":"A1"},{"value":"2,27E-03","module":"A2"},{"value":"2,00E-03","module":"A3"},{"value":"1,36E-03","module":"A4"},{"value":"6,11E-04","module":"A5"},{"value":"0,0E+00","module":"B1"},{"value":"0,0E+00","module":"B2"},{"value":"0,0E+00","module":"B3"},{"value":"0,0E+00","module":"B4"},{"value":"0,0E+00","module":"B5"},{"value":"5,34E-05","module":"B6"},{"value":"0,0E+00","module":"B7"},{"value":"0,0E+00","module":"C1"},{"value":"7,08E-04","module":"C2"},{"value":"9,58E-04","module":"C3"},{"value":"4,75E-04","module":"C4"},{"value":"-1,56E-01","module":"D"}]},{"parameter":"GWP-IOBC","unit":"kg CO2-eq.","values":[{"value":"2,84E+01","module":"A1"},{"value":"3,57E-01","module":"A2"},{"value":"1,63E-01","module":"A3"},{"value":"2,13E-01","module":"A4"},{"value":"1,65E-02","module":"A5"},{"value":"0,0E+00","module":"B1"},{"value":"0,0E+00","module":"B2"},{"value":"0,0E+00","module":"B3"},{"value":"0,0E+00","module":"B4"},{"value":"0,0E+00","module":"B5"},{"value":"3,96E-03","module":"B6"},{"value":"0,0E+00","module":"B7"},{"value":"0,0E+00","module":"C1"},{"value":"5,29E-02","module":"C2"},{"value":"1,08E+00","module":"C3"},{"value":"6,14E-02","module":"C4"},{"value":"-7,65E+00","module":"D"}]}],"additional_environmental_impact":[{"parameter":"PM","unit":"disease incidence","values":[{"value":"2,01E-06","module":"A1"},{"value":"2,19E-08","module":"A2"},{"value":"6,52E-09","module":"A3"},{"value":"1,31E-08","module":"A4"},{"value":"1,62E-09","module":"A5"},{"value":"0,0E+00","module":"B1"},{"value":"0,0E+00","module":"B2"},{"value":"0,0E+00","module":"B3"},{"value":"0,0E+00","module":"B4"},{"value":"0,0E+00","module":"B5"},{"value":"1,71E-10","module":"B6"},{"value":"0,0E+00","module":"B7"},{"value":"0,0E+00","module":"C1"},{"value":"3,80E-09","module":"C2"},{"value":"8,12E-10","module":"C3"},{"value":"2,13E-09","module":"C4"},{"value":"-8,13E-07","module":"D"}]},{"parameter":"ETP-fw","unit":"CTUe","values":[{"value":"2,76E+03","module":"A1"},{"value":"4,00E+00","module":"A2"},{"value":"8,23E+00","module":"A3"},{"value":"2,39E+00","module":"A4"},{"value":"2,21E-01","module":"A5"},{"value":"0,0E+00","module":"B1"},{"value":"0,0E+00","module":"B2"},{"value":"0,0E+00","module":"B3"},{"value":"0,0E+00","module":"B4"},{"value":"0,0E+00","module":"B5"},{"value":"2,26E-01","module":"B6"},{"value":"0,0E+00","module":"B7"},{"value":"0,0E+00","module":"C1"},{"value":"5,87E-01","module":"C2"},{"value":"1,37E+00","module":"C3"},{"value":"4,74E+02","module":"C4"},{"value":"-1,34E+03","module":"D"}]},{"parameter":"HTP-c","unit":"CTUh","values":[{"value":"8,84E-08","module":"A1"},{"value":"0,0E+00","module":"A2"},{"value":"2,38E-10","module":"A3"},{"value":"0,0E+00","module":"A4"},{"value":"2,50E-11","module":"A5"},{"value":"0,0E+00","module":"B1"},{"value":"0,0E+00","module":"B2"},{"value":"0,0E+00","module":"B3"},{"value":"0,0E+00","module":"B4"},{"value":"0,0E+00","module":"B5"},{"value":"6,00E-12","module":"B6"},{"value":"0,0E+00","module":"B7"},{"value":"0,0E+00","module":"C1"},{"value":"0,0E+00","module":"C2"},{"value":"4,60E-11","module":"C3"},{"value":"2,50E-11","module":"C4"},{"value":"-3,61E-08","module":"D"}]},{"parameter":"HTP-nc","unit":"CTUh","values":[{"value":"3,74E-06","module":"A1"},{"value":"4,37E-09","module":"A2"},{"value":"5,75E-09","module":"A3"},{"value":"2,61E-09","module":"A4"},{"value":"1,18E-09","module":"A5"},{"value":"0,0E+00","module":"B1"},{"value":"0,0E+00","module":"B2"},{"value":"0,0E+00","module":"B3"},{"value":"0,0E+00","module":"B4"},{"value":"0,0E+00","module":"B5"},{"value":"1,57E-10","module":"B6"},{"value":"0,0E+00","module":"B7"},{"value":"0,0E+00","module":"C1"},{"value":"6,34E-10","module":"C2"},{"value":"1,99E-09","module":"C3"},{"value":"4,65E-10","module":"C4"},{"value":"-1,71E-06","module":"D"}]},{"parameter":"SQP","unit":"unitless","values":[{"value":"9,45E+01","module":"A1"},{"value":"3,78E+00","module":"A2"},{"value":"6,88E+00","module":"A3"},{"value":"2,25E+00","module":"A4"},{"value":"1,09E-01","module":"A5"},{"value":"0,0E+00","module":"B1"},{"value":"0,0E+00","module":"B2"},{"value":"0,0E+00","module":"B3"},{"value":"0,0E+00","module":"B4"},{"value":"0,0E+00","module":"B5"},{"value":"1,90E-01","module":"B6"},{"value":"0,0E+00","module":"B7"},{"value":"0,0E+00","module":"C1"},{"value":"5,49E-01","module":"C2"},{"value":"1,89E-02","module":"C3"},{"value":"8,06E-01","module":"C4"},{"value":"-2,22E+01","module":"D"}]},{"parameter":"IRP","unit":"kBq U235-eq.","values":[{"value":"1,50E+00","module":"A1"},{"value":"2,36E-02","module":"A2"},{"value":"5,29E-01","module":"A3"},{"value":"1,41E-02","module":"A4"},{"value":"7,04E-04","module":"A5"},{"value":"0,0E+00","module":"B1"},{"value":"0,0E+00","module":"B2"},{"value":"0,0E+00","module":"B3"},{"value":"0,0E+00","module":"B4"},{"value":"0,0E+00","module":"B5"},{"value":"1,47E-02","module":"B6"},{"value":"0,0E+00","module":"B7"},{"value":"0,0E+00","module":"C1"},{"value":"3,48E-03","module":"C2"},{"value":"2,61E-04","module":"C3"},{"value":"2,17E-03","module":"C4"},{"value":"-4,23E-01","module":"D"}]}],"resource_use":[{"parameter":"PERE","unit":"MJ","values":[{"value":"9,42E+01","module":"A1"},{"value":"7,73E-02","module":"A2"},{"value":"7,41E+00","module":"A3"},{"value":"4,61E-02","module":"A4"},{"value":"3,99E-03","module":"A5"},{"value":"0,0E+00","module":"B1"},{"value":"0,0E+00","module":"B2"},{"value":"0,0E+00","module":"B3"},{"value":"0,0E+00","module":"B4"},{"value":"0,0E+00","module":"B5"},{"value":"2,06E-01","module":"B6"},{"value":"0,0E+00","module":"B7"},{"value":"0,0E+00","module":"C1"},{"value":"1,12E-02","module":"C2"},{"value":"5,53E-03","module":"C3"},{"value":"4,00E-02","module":"C4"},{"value":"-4,22E+01","module":"D"}]},{"parameter":"PERM","unit":"MJ","values":[{"value":"7,73E+00","module":"A1"},{"value":"0,0E+00","module":"A2"},{"value":"0,0E+00","module":"A3"},{"value":"0,0E+00","module":"A4"},{"value":"-7,73E+00","module":"A5"},{"value":"0,0E+00","module":"B1"},{"value":"0,0E+00","module":"B2"},{"value":"0,0E+00","module":"B3"},{"value":"0,0E+00","module":"B4"},{"value":"0,0E+00","module":"B5"},{"value":"0,0E+00","module":"B6"},{"value":"0,0E+00","module":"B7"},{"value":"0,0E+00","module":"C1"},{"value":"0,0E+00","module":"C2"},{"value":"0,0E+00","module":"C3"},{"value":"0,0E+00","module":"C4"},{"value":"0,0E+00","module":"D"}]},{"parameter":"PERT","unit":"MJ","values":[{"value":"1,02E+02","module":"A1"},{"value":"7,73E-02","module":"A2"},{"value":"7,41E+00","module":"A3"},{"value":"4,61E-02","module":"A4"},{"value":"-7,73E+00","module":"A5"},{"value":"0,0E+00","module":"B1"},{"value":"0,0E+00","module":"B2"},{"value":"0,0E+00","module":"B3"},{"value":"0,0E+00","module":"B4"},{"value":"0,0E+00","module":"B5"},{"value":"2,06E-01","module":"B6"},{"value":"0,0E+00","module":"B7"},{"value":"0,0E+00","module":"C1"},{"value":"1,12E-02","module":"C2"},{"value":"5,53E-03","module":"C3"},{"value":"4,00E-02","module":"C4"},{"value":"-4,22E+01","module":"D"}]},{"parameter":"PENRE","unit":"MJ","values":[{"value":"3,57E+02","module":"A1"},{"value":"5,40E+00","module":"A2"},{"value":"1,55E+01","module":"A3"},{"value":"3,22E+00","module":"A4"},{"value":"1,94E-01","module":"A5"},{"value":"0,0E+00","module":"B1"},{"value":"0,0E+00","module":"B2"},{"value":"0,0E+00","module":"B3"},{"value":"0,0E+00","module":"B4"},{"value":"0,0E+00","module":"B5"},{"value":"4,29E-01","module":"B6"},{"value":"0,0E+00","module":"B7"},{"value":"0,0E+00","module":"C1"},{"value":"7,97E-01","module":"C2"},{"value":"1,14E-01","module":"C3"},{"value":"3,51E-01","module":"C4"},{"value":"-1,02E+02","module":"D"}]},{"parameter":"PENRM","unit":"MJ","values":[{"value":"2,56E+01","module":"A1"},{"value":"0,0E+00","module":"A2"},{"value":"0,0E+00","module":"A3"},{"value":"0,0E+00","module":"A4"},{"value":"0,0E+00","module":"A5"},{"value":"0,0E+00","module":"B1"},{"value":"0,0E+00","module":"B2"},{"value":"0,0E+00","module":"B3"},{"value":"0,0E+00","module":"B4"},{"value":"0,0E+00","module":"B5"},{"value":"0,0E+00","module":"B6"},{"value":"0,0E+00","module":"B7"},{"value":"0,0E+00","module":"C1"},{"value":"0,0E+00","module":"C2"},{"value":"-2,51E+01","module":"C3"},{"value":"0,0E+00","module":"C4"},{"value":"0,0E+00","module":"D"}]},{"parameter":"PENRT","unit":"MJ","values":[{"value":"3,82E+02","module":"A1"},{"value":"5,40E+00","module":"A2"},{"value":"1,55E+01","module":"A3"},{"value":"3,22E+00","module":"A4"},{"value":"1,94E-01","module":"A5"},{"value":"0,0E+00","module":"B1"},{"value":"0,0E+00","module":"B2"},{"value":"0,0E+00","module":"B3"},{"value":"0,0E+00","module":"B4"},{"value":"0,0E+00","module":"B5"},{"value":"4,29E-01","module":"B6"},{"value":"0,0E+00","module":"B7"},{"value":"0,0E+00","module":"C1"},{"value":"7,97E-01","module":"C2"},{"value":"-2,50E+01","module":"C3"},{"value":"3,51E-01","module":"C4"},{"value":"-1,02E+02","module":"D"}]},{"parameter":"SM","unit":"kg","values":[{"value":"9,83E-01","module":"A1"},{"value":"0,0E+00","module":"A2"},{"value":"5,18E-06","module":"A3"},{"value":"0,0E+00","module":"A4"},{"value":"6,14E-01","module":"A5"},{"value":"0,0E+00","module":"B1"},{"value":"0,0E+00","module":"B2"},{"value":"0,0E+00","module":"B3"},{"value":"0,0E+00","module":"B4"},{"value":"0,0E+00","module":"B5"},{"value":"0,0E+00","module":"B6"},{"value":"0,0E+00","module":"B7"},{"value":"0,0E+00","module":"C1"},{"value":"0,0E+00","module":"C2"},{"value":"0,0E+00","module":"C3"},{"value":"0,0E+00","module":"C4"},{"value":"2,32E-01","module":"D"}]},{"parameter":"RSF","unit":"MJ","values":[{"value":"8,70E-01","module":"A1"},{"value":"2,77E-03","module":"A2"},{"value":"2,88E-02","module":"A3"},{"value":"1,65E-03","module":"A4"},{"value":"1,16E-04","module":"A5"},{"value":"0,0E+00","module":"B1"},{"value":"0,0E+00","module":"B2"},{"value":"0,0E+00","module":"B3"},{"value":"0,0E+00","module":"B4"},{"value":"0,0E+00","module":"B5"},{"value":"7,98E-04","module":"B6"},{"value":"0,0E+00","module":"B7"},{"value":"0,0E+00","module":"C1"},{"value":"4,02E-04","module":"C2"},{"value":"1,25E-04","module":"C3"},{"value":"8,30E-04","module":"C4"},{"value":"7,27E-03","module":"D"}]},{"parameter":"NRSF","unit":"MJ","values":[{"value":"7,69E-02","module":"A1"},{"value":"9,89E-03","module":"A2"},{"value":"9,09E-02","module":"A3"},{"value":"5,90E-03","module":"A4"},{"value":"1,33E-03","module":"A5"},{"value":"0,0E+00","module":"B1"},{"value":"0,0E+00","module":"B2"},{"value":"0,0E+00","module":"B3"},{"value":"0,0E+00","module":"B4"},{"value":"0,0E+00","module":"B5"},{"value":"2,52E-03","module":"B6"},{"value":"0,0E+00","module":"B7"},{"value":"0,0E+00","module":"C1"},{"value":"1,44E-03","module":"C2"},{"value":"0,0E+00","module":"C3"},{"value":"7,45E-04","module":"C4"},{"value":"-2,23E-01","module":"D"}]},{"parameter":"FW","unit":"m3","values":[{"value":"5,61E-01","module":"A1"},{"value":"5,77E-04","module":"A2"},{"value":"1,69E-02","module":"A3"},{"value":"3,45E-04","module":"A4"},{"value":"1,41E-04","module":"A5"},{"value":"0,0E+00","module":"B1"},{"value":"0,0E+00","module":"B2"},{"value":"0,0E+00","module":"B3"},{"value":"0,0E+00","module":"B4"},{"value":"0,0E+00","module":"B5"},{"value":"4,68E-04","module":"B6"},{"value":"0,0E+00","module":"B7"},{"value":"0,0E+00","module":"C1"},{"value":"8,39E-05","module":"C2"},{"value":"7,90E-04","module":"C3"},{"value":"4,53E-04","module":"C4"},{"value":"-2,12E-01","module":"D"}]}],"end_of_life_waste":[{"parameter":"HWD","unit":"kg","values":[{"value":"2,81E-01","module":"A1"},{"value":"2,78E-04","module":"A2"},{"value":"1,75E-03","module":"A3"},{"value":"1,66E-04","module":"A4"},{"value":"0,0E+00","module":"A5"},{"value":"0,0E+00","module":"B1"},{"value":"0,0E+00","module":"B2"},{"value":"0,0E+00","module":"B3"},{"value":"0,0E+00","module":"B4"},{"value":"0,0E+00","module":"B5"},{"value":"2,24E-05","module":"B6"},{"value":"0,0E+00","module":"B7"},{"value":"0,0E+00","module":"C1"},{"value":"4,06E-05","module":"C2"},{"value":"0,0E+00","module":"C3"},{"value":"3,36E-02","module":"C4"},{"value":"2,21E-02","module":"D"}]},{"parameter":"NHWD","unit":"kg","values":[{"value":"7,38E+00","module":"A1"},{"value":"2,63E-01","module":"A2"},{"value":"3,54E-01","module":"A3"},{"value":"1,57E-01","module":"A4"},{"value":"6,14E-01","module":"A5"},{"value":"0,0E+00","module":"B1"},{"value":"0,0E+00","module":"B2"},{"value":"0,0E+00","module":"B3"},{"value":"0,0E+00","module":"B4"},{"value":"0,0E+00","module":"B5"},{"value":"1,41E-03","module":"B6"},{"value":"0,0E+00","module":"B7"},{"value":"0,0E+00","module":"C1"},{"value":"3,81E-02","module":"C2"},{"value":"0,0E+00","module":"C3"},{"value":"1,19E+00","module":"C4"},{"value":"-2,55E+00","module":"D"}]},{"parameter":"RWD","unit":"kg","values":[{"value":"1,41E-03","module":"A1"},{"value":"3,68E-05","module":"A2"},{"value":"2,32E-04","module":"A3"},{"value":"2,20E-05","module":"A4"},{"value":"0,0E+00","module":"A5"},{"value":"0,0E+00","module":"B1"},{"value":"0,0E+00","module":"B2"},{"value":"0,0E+00","module":"B3"},{"value":"0,0E+00","module":"B4"},{"value":"0,0E+00","module":"B5"},{"value":"6,46E-06","module":"B6"},{"value":"0,0E+00","module":"B7"},{"value":"0,0E+00","module":"C1"},{"value":"5,43E-06","module":"C2"},{"value":"0,0E+00","module":"C3"},{"value":"2,41E-06","module":"C4"},{"value":"-3,96E-04","module":"D"}]}],"end_of_life_flow":[{"parameter":"CRU","unit":"kg","values":[{"value":"0,0E+00","module":"A1"},{"value":"0,0E+00","module":"A2"},{"value":"0,0E+00","module":"A3"},{"value":"0,0E+00","module":"A4"},{"value":"0,0E+00","module":"A5"},{"value":"0,0E+00","module":"B1"},{"value":"0,0E+00","module":"B2"},{"value":"0,0E+00","module":"B3"},{"value":"0,0E+00","module":"B4"},{"value":"0,0E+00","module":"B5"},{"value":"0,0E+00","module":"B6"},{"value":"0,0E+00","module":"B7"},{"value":"0,0E+00","module":"C1"},{"value":"0,0E+00","module":"C2"},{"value":"0,0E+00","module":"C3"},{"value":"0,0E+00","module":"C4"},{"value":"0,0E+00","module":"D"}]},{"parameter":"MFR","unit":"kg","values":[{"value":"0,0E+00","module":"A1"},{"value":"0,0E+00","module":"A2"},{"value":"3,22E-01","module":"A3"},{"value":"0,0E+00","module":"A4"},{"value":"1,45E-05","module":"A5"},{"value":"0,0E+00","module":"B1"},{"value":"0,0E+00","module":"B2"},{"value":"0,0E+00","module":"B3"},{"value":"0,0E+00","module":"B4"},{"value":"0,0E+00","module":"B5"},{"value":"0,0E+00","module":"B6"},{"value":"0,0E+00","module":"B7"},{"value":"0,0E+00","module":"C1"},{"value":"0,0E+00","module":"C2"},{"value":"1,53E+00","module":"C3"},{"value":"3,70E-05","module":"C4"},{"value":"-9,10E-03","module":"D"}]},{"parameter":"MER","unit":"kg","values":[{"value":"0,0E+00","module":"A1"},{"value":"0,0E+00","module":"A2"},{"value":"7,99E-03","module":"A3"},{"value":"0,0E+00","module":"A4"},{"value":"6,14E-01","module":"A5"},{"value":"0,0E+00","module":"B1"},{"value":"0,0E+00","module":"B2"},{"value":"0,0E+00","module":"B3"},{"value":"0,0E+00","module":"B4"},{"value":"0,0E+00","module":"B5"},{"value":"0,0E+00","module":"B6"},{"value":"0,0E+00","module":"B7"},{"value":"0,0E+00","module":"C1"},{"value":"0,0E+00","module":"C2"},{"value":"4,13E-01","module":"C3"},{"value":"9,05E-07","module":"C4"},{"value":"-1,20E-03","module":"D"}]},{"parameter":"EEE","unit":"MJ","values":[{"value":"0,0E+00","module":"A1"},{"value":"0,0E+00","module":"A2"},{"value":"1,09E-02","module":"A3"},{"value":"0,0E+00","module":"A4"},{"value":"4,27E-01","module":"A5"},{"value":"0,0E+00","module":"B1"},{"value":"0,0E+00","module":"B2"},{"value":"0,0E+00","module":"B3"},{"value":"0,0E+00","module":"B4"},{"value":"0,0E+00","module":"B5"},{"value":"0,0E+00","module":"B6"},{"value":"0,0E+00","module":"B7"},{"value":"0,0E+00","module":"C1"},{"value":"0,0E+00","module":"C2"},{"value":"6,97E-01","module":"C3"},{"value":"5,87E-05","module":"C4"},{"value":"-2,93E-03","module":"D"}]},{"parameter":"EET","unit":"MJ","values":[{"value":"0,0E+00","module":"A1"},{"value":"0,0E+00","module":"A2"},{"value":"1,64E-01","module":"A3"},{"value":"0,0E+00","module":"A4"},{"value":"6,46E+00","module":"A5"},{"value":"0,0E+00","module":"B1"},{"value":"0,0E+00","module":"B2"},{"value":"0,0E+00","module":"B3"},{"value":"0,0E+00","module":"B4"},{"value":"0,0E+00","module":"B5"},{"value":"0,0E+00","module":"B6"},{"value":"0,0E+00","module":"B7"},{"value":"0,0E+00","module":"C1"},{"value":"0,0E+00","module":"C2"},{"value":"1,06E+01","module":"C3"},{"value":"8,88E-04","module":"C4"},{"value":"-4,44E-02","module":"D"}]}]}