{"product_name":"SE-N1XZ1-AS Pure 4G240mm\u00b2","epd_id":"NEPD-6138-5408-EN","compliance":["EN 15804+A2","ISO 14025","ISO 21930"],"producer_name":"Prysmian Group Sverige AB","environmental_impact":[{"parameter":"GWP-total","unit":"kg CO2-eq.","values":[{"value":"5,22E+01","module":"A1"},{"value":"6,29E-01","module":"A2"},{"value":"4,00E-01","module":"A3"},{"value":"3,33E-01","module":"A4"},{"value":"1,10E+00","module":"A5"},{"value":"0,0E+00","module":"B1"},{"value":"0,0E+00","module":"B2"},{"value":"0,0E+00","module":"B3"},{"value":"0,0E+00","module":"B4"},{"value":"0,0E+00","module":"B5"},{"value":"7,22E-03","module":"B6"},{"value":"0,0E+00","module":"B7"},{"value":"0,0E+00","module":"C1"},{"value":"1,83E-01","module":"C2"},{"value":"1,51E+00","module":"C3"},{"value":"7,74E-02","module":"C4"},{"value":"-1,27E+01","module":"D"}]},{"parameter":"GWP-fossil","unit":"kg CO2-eq.","values":[{"value":"5,15E+01","module":"A1"},{"value":"6,29E-01","module":"A2"},{"value":"3,48E-01","module":"A3"},{"value":"3,33E-01","module":"A4"},{"value":"1,08E+00","module":"A5"},{"value":"0,0E+00","module":"B1"},{"value":"0,0E+00","module":"B2"},{"value":"0,0E+00","module":"B3"},{"value":"0,0E+00","module":"B4"},{"value":"0,0E+00","module":"B5"},{"value":"6,65E-03","module":"B6"},{"value":"0,0E+00","module":"B7"},{"value":"0,0E+00","module":"C1"},{"value":"1,83E-01","module":"C2"},{"value":"1,51E+00","module":"C3"},{"value":"7,73E-02","module":"C4"},{"value":"-1,24E+01","module":"D"}]},{"parameter":"GWP-biogenic","unit":"kg CO2-eq.","values":[{"value":"4,19E-01","module":"A1"},{"value":"3,07E-04","module":"A2"},{"value":"4,22E-02","module":"A3"},{"value":"1,37E-04","module":"A4"},{"value":"9,23E-03","module":"A5"},{"value":"0,0E+00","module":"B1"},{"value":"0,0E+00","module":"B2"},{"value":"0,0E+00","module":"B3"},{"value":"0,0E+00","module":"B4"},{"value":"0,0E+00","module":"B5"},{"value":"1,35E-04","module":"B6"},{"value":"0,0E+00","module":"B7"},{"value":"0,0E+00","module":"C1"},{"value":"7,46E-05","module":"C2"},{"value":"2,40E-05","module":"C3"},{"value":"6,13E-06","module":"C4"},{"value":"-5,68E-02","module":"D"}]},{"parameter":"GWP-luluc","unit":"kg CO2-eq.","values":[{"value":"3,17E-01","module":"A1"},{"value":"2,84E-04","module":"A2"},{"value":"9,90E-03","module":"A3"},{"value":"9,71E-05","module":"A4"},{"value":"6,55E-03","module":"A5"},{"value":"0,0E+00","module":"B1"},{"value":"0,0E+00","module":"B2"},{"value":"0,0E+00","module":"B3"},{"value":"0,0E+00","module":"B4"},{"value":"0,0E+00","module":"B5"},{"value":"4,32E-04","module":"B6"},{"value":"0,0E+00","module":"B7"},{"value":"0,0E+00","module":"C1"},{"value":"6,40E-05","module":"C2"},{"value":"4,26E-06","module":"C3"},{"value":"5,55E-06","module":"C4"},{"value":"-2,37E-01","module":"D"}]},{"parameter":"ODP","unit":"kg CFC 11-eq.","values":[{"value":"2,75E-06","module":"A1"},{"value":"1,29E-07","module":"A2"},{"value":"7,86E-08","module":"A3"},{"value":"7,69E-08","module":"A4"},{"value":"6,01E-08","module":"A5"},{"value":"0,0E+00","module":"B1"},{"value":"0,0E+00","module":"B2"},{"value":"0,0E+00","module":"B3"},{"value":"0,0E+00","module":"B4"},{"value":"0,0E+00","module":"B5"},{"value":"3,26E-09","module":"B6"},{"value":"0,0E+00","module":"B7"},{"value":"0,0E+00","module":"C1"},{"value":"4,17E-08","module":"C2"},{"value":"2,37E-09","module":"C3"},{"value":"4,87E-09","module":"C4"},{"value":"-6,24E-03","module":"D"}]},{"parameter":"AP","unit":"mol H+-eq.","values":[{"value":"3,31E-01","module":"A1"},{"value":"6,77E-03","module":"A2"},{"value":"1,15E-03","module":"A3"},{"value":"1,40E-03","module":"A4"},{"value":"6,79E-03","module":"A5"},{"value":"0,0E+00","module":"B1"},{"value":"0,0E+00","module":"B2"},{"value":"0,0E+00","module":"B3"},{"value":"0,0E+00","module":"B4"},{"value":"0,0E+00","module":"B5"},{"value":"4,33E-05","module":"B6"},{"value":"0,0E+00","module":"B7"},{"value":"0,0E+00","module":"C1"},{"value":"7,48E-04","module":"C2"},{"value":"2,70E-04","module":"C3"},{"value":"1,30E-04","module":"C4"},{"value":"-8,41E-02","module":"D"}]},{"parameter":"POCP","unit":"kg NMVOC-eq.","values":[{"value":"1,63E-01","module":"A1"},{"value":"6,82E-03","module":"A2"},{"value":"6,80E-04","module":"A3"},{"value":"1,50E-03","module":"A4"},{"value":"3,44E-03","module":"A5"},{"value":"0,0E+00","module":"B1"},{"value":"0,0E+00","module":"B2"},{"value":"0,0E+00","module":"B3"},{"value":"0,0E+00","module":"B4"},{"value":"0,0E+00","module":"B5"},{"value":"2,21E-05","module":"B6"},{"value":"0,0E+00","module":"B7"},{"value":"0,0E+00","module":"C1"},{"value":"7,52E-04","module":"C2"},{"value":"3,24E-04","module":"C3"},{"value":"1,62E-04","module":"C4"},{"value":"-3,97E-02","module":"D"}]},{"parameter":"ADPE","unit":"kg Sb-eq.","values":[{"value":"8,20E-04","module":"A1"},{"value":"7,13E-06","module":"A2"},{"value":"6,39E-06","module":"A3"},{"value":"5,68E-06","module":"A4"},{"value":"1,68E-05","module":"A5"},{"value":"0,0E+00","module":"B1"},{"value":"0,0E+00","module":"B2"},{"value":"0,0E+00","module":"B3"},{"value":"0,0E+00","module":"B4"},{"value":"0,0E+00","module":"B5"},{"value":"2,66E-07","module":"B6"},{"value":"0,0E+00","module":"B7"},{"value":"0,0E+00","module":"C1"},{"value":"4,96E-06","module":"C2"},{"value":"1,17E-07","module":"C3"},{"value":"1,28E-07","module":"C4"},{"value":"1,81E-05","module":"D"}]},{"parameter":"ADPF","unit":"MJ","values":[{"value":"5,72E+02","module":"A1"},{"value":"8,87E+00","module":"A2"},{"value":"1,81E+01","module":"A3"},{"value":"5,18E+00","module":"A4"},{"value":"1,20E+01","module":"A5"},{"value":"0,0E+00","module":"B1"},{"value":"0,0E+00","module":"B2"},{"value":"0,0E+00","module":"B3"},{"value":"0,0E+00","module":"B4"},{"value":"0,0E+00","module":"B5"},{"value":"7,79E-01","module":"B6"},{"value":"0,0E+00","module":"B7"},{"value":"0,0E+00","module":"C1"},{"value":"2,76E+00","module":"C2"},{"value":"1,61E-01","module":"C3"},{"value":"3,86E-01","module":"C4"},{"value":"-1,58E+02","module":"D"}]},{"parameter":"WDP","unit":"m3 world-eq.","values":[{"value":"9,17E+03","module":"A1"},{"value":"6,35E+00","module":"A2"},{"value":"1,81E+03","module":"A3"},{"value":"3,97E+00","module":"A4"},{"value":"2,20E+02","module":"A5"},{"value":"0,0E+00","module":"B1"},{"value":"0,0E+00","module":"B2"},{"value":"0,0E+00","module":"B3"},{"value":"0,0E+00","module":"B4"},{"value":"0,0E+00","module":"B5"},{"value":"7,91E+01","module":"B6"},{"value":"0,0E+00","module":"B7"},{"value":"0,0E+00","module":"C1"},{"value":"2,63E+00","module":"C2"},{"value":"9,50E-01","module":"C3"},{"value":"7,61E+00","module":"C4"},{"value":"-7,07E+03","module":"D"}]},{"parameter":"EP-freshwater","unit":"kg P-eq.","values":[{"value":"1,89E-03","module":"A1"},{"value":"6,38E-06","module":"A2"},{"value":"1,11E-05","module":"A3"},{"value":"2,54E-06","module":"A4"},{"value":"3,83E-05","module":"A5"},{"value":"0,0E+00","module":"B1"},{"value":"0,0E+00","module":"B2"},{"value":"0,0E+00","module":"B3"},{"value":"0,0E+00","module":"B4"},{"value":"0,0E+00","module":"B5"},{"value":"4,50E-07","module":"B6"},{"value":"0,0E+00","module":"B7"},{"value":"0,0E+00","module":"C1"},{"value":"1,44E-06","module":"C2"},{"value":"2,16E-07","module":"C3"},{"value":"2,61E-07","module":"C4"},{"value":"-4,84E-04","module":"D"}]},{"parameter":"EP-marine","unit":"kg N-eq.","values":[{"value":"4,85E-02","module":"A1"},{"value":"2,26E-03","module":"A2"},{"value":"2,90E-04","module":"A3"},{"value":"4,21E-04","module":"A4"},{"value":"1,03E-03","module":"A5"},{"value":"0,0E+00","module":"B1"},{"value":"0,0E+00","module":"B2"},{"value":"0,0E+00","module":"B3"},{"value":"0,0E+00","module":"B4"},{"value":"0,0E+00","module":"B5"},{"value":"7,38E-06","module":"B6"},{"value":"0,0E+00","module":"B7"},{"value":"0,0E+00","module":"C1"},{"value":"2,22E-04","module":"C2"},{"value":"1,29E-04","module":"C3"},{"value":"1,15E-04","module":"C4"},{"value":"-1,08E-02","module":"D"}]},{"parameter":"EP-terrestrial","unit":"mol N-eq.","values":[{"value":"5,36E-01","module":"A1"},{"value":"2,49E-02","module":"A2"},{"value":"2,83E-03","module":"A3"},{"value":"4,65E-03","module":"A4"},{"value":"1,14E-02","module":"A5"},{"value":"0,0E+00","module":"B1"},{"value":"0,0E+00","module":"B2"},{"value":"0,0E+00","module":"B3"},{"value":"0,0E+00","module":"B4"},{"value":"0,0E+00","module":"B5"},{"value":"9,71E-05","module":"B6"},{"value":"0,0E+00","module":"B7"},{"value":"0,0E+00","module":"C1"},{"value":"2,45E-03","module":"C2"},{"value":"1,35E-03","module":"C3"},{"value":"5,22E-04","module":"C4"},{"value":"-1,18E-01","module":"D"}]},{"parameter":"GWP-IOBC","unit":"kg CO2-eq.","values":[{"value":"5,21E+01","module":"A1"},{"value":"6,29E-01","module":"A2"},{"value":"3,93E-01","module":"A3"},{"value":"3,33E-01","module":"A4"},{"value":"1,10E+00","module":"A5"},{"value":"0,0E+00","module":"B1"},{"value":"0,0E+00","module":"B2"},{"value":"0,0E+00","module":"B3"},{"value":"0,0E+00","module":"B4"},{"value":"0,0E+00","module":"B5"},{"value":"7,21E-03","module":"B6"},{"value":"0,0E+00","module":"B7"},{"value":"0,0E+00","module":"C1"},{"value":"1,83E-01","module":"C2"},{"value":"1,51E+00","module":"C3"},{"value":"8,06E-02","module":"C4"},{"value":"-1,21E+01","module":"D"}]}],"additional_environmental_impact":[{"parameter":"PM","unit":"disease incidence","values":[{"value":"3,63E-06","module":"A1"},{"value":"5,30E-08","module":"A2"},{"value":"8,86E-09","module":"A3"},{"value":"2,93E-08","module":"A4"},{"value":"7,41E-08","module":"A5"},{"value":"0,0E+00","module":"B1"},{"value":"0,0E+00","module":"B2"},{"value":"0,0E+00","module":"B3"},{"value":"0,0E+00","module":"B4"},{"value":"0,0E+00","module":"B5"},{"value":"3,12E-10","module":"B6"},{"value":"0,0E+00","module":"B7"},{"value":"0,0E+00","module":"C1"},{"value":"1,32E-08","module":"C2"},{"value":"1,14E-09","module":"C3"},{"value":"2,37E-09","module":"C4"},{"value":"-9,03E-07","module":"D"}]},{"parameter":"ETP-fw","unit":"CTUe","values":[{"value":"1,38E+03","module":"A1"},{"value":"7,22E+00","module":"A2"},{"value":"1,06E+01","module":"A3"},{"value":"3,79E+00","module":"A4"},{"value":"3,74E+01","module":"A5"},{"value":"0,0E+00","module":"B1"},{"value":"0,0E+00","module":"B2"},{"value":"0,0E+00","module":"B3"},{"value":"0,0E+00","module":"B4"},{"value":"0,0E+00","module":"B5"},{"value":"4,11E-01","module":"B6"},{"value":"0,0E+00","module":"B7"},{"value":"0,0E+00","module":"C1"},{"value":"2,03E+00","module":"C2"},{"value":"1,95E+00","module":"C3"},{"value":"4,65E+02","module":"C4"},{"value":"-1,93E+02","module":"D"}]},{"parameter":"HTP-c","unit":"CTUh","values":[{"value":"8,07E-08","module":"A1"},{"value":"0,0E+00","module":"A2"},{"value":"3,40E-10","module":"A3"},{"value":"0,0E+00","module":"A4"},{"value":"1,62E-09","module":"A5"},{"value":"0,0E+00","module":"B1"},{"value":"0,0E+00","module":"B2"},{"value":"0,0E+00","module":"B3"},{"value":"0,0E+00","module":"B4"},{"value":"0,0E+00","module":"B5"},{"value":"1,20E-11","module":"B6"},{"value":"0,0E+00","module":"B7"},{"value":"0,0E+00","module":"C1"},{"value":"0,0E+00","module":"C2"},{"value":"6,50E-11","module":"C3"},{"value":"2,40E-11","module":"C4"},{"value":"-3,13E-08","module":"D"}]},{"parameter":"HTP-nc","unit":"CTUh","values":[{"value":"1,34E-06","module":"A1"},{"value":"7,87E-09","module":"A2"},{"value":"8,49E-09","module":"A3"},{"value":"3,66E-09","module":"A4"},{"value":"2,73E-08","module":"A5"},{"value":"0,0E+00","module":"B1"},{"value":"0,0E+00","module":"B2"},{"value":"0,0E+00","module":"B3"},{"value":"0,0E+00","module":"B4"},{"value":"0,0E+00","module":"B5"},{"value":"2,85E-10","module":"B6"},{"value":"0,0E+00","module":"B7"},{"value":"0,0E+00","module":"C1"},{"value":"2,20E-09","module":"C2"},{"value":"2,81E-09","module":"C3"},{"value":"4,89E-10","module":"C4"},{"value":"-3,70E-07","module":"D"}]},{"parameter":"SQP","unit":"unitless","values":[{"value":"1,01E+02","module":"A1"},{"value":"7,12E+00","module":"A2"},{"value":"8,14E+00","module":"A3"},{"value":"5,94E+00","module":"A4"},{"value":"2,38E+00","module":"A5"},{"value":"0,0E+00","module":"B1"},{"value":"0,0E+00","module":"B2"},{"value":"0,0E+00","module":"B3"},{"value":"0,0E+00","module":"B4"},{"value":"0,0E+00","module":"B5"},{"value":"3,45E-01","module":"B6"},{"value":"0,0E+00","module":"B7"},{"value":"0,0E+00","module":"C1"},{"value":"1,90E+00","module":"C2"},{"value":"2,68E-02","module":"C3"},{"value":"9,46E-01","module":"C4"},{"value":"-9,53E+00","module":"D"}]},{"parameter":"IRP","unit":"kBq U235-eq.","values":[{"value":"1,38E+00","module":"A1"},{"value":"3,79E-02","module":"A2"},{"value":"6,12E-01","module":"A3"},{"value":"2,26E-02","module":"A4"},{"value":"4,09E-02","module":"A5"},{"value":"0,0E+00","module":"B1"},{"value":"0,0E+00","module":"B2"},{"value":"0,0E+00","module":"B3"},{"value":"0,0E+00","module":"B4"},{"value":"0,0E+00","module":"B5"},{"value":"2,67E-02","module":"B6"},{"value":"0,0E+00","module":"B7"},{"value":"0,0E+00","module":"C1"},{"value":"1,21E-02","module":"C2"},{"value":"3,69E-04","module":"C3"},{"value":"2,33E-03","module":"C4"},{"value":"-6,89E-01","module":"D"}]}],"resource_use":[{"parameter":"PERE","unit":"MJ","values":[{"value":"9,64E+01","module":"A1"},{"value":"1,64E-01","module":"A2"},{"value":"8,59E+00","module":"A3"},{"value":"6,51E-02","module":"A4"},{"value":"2,10E+00","module":"A5"},{"value":"0,0E+00","module":"B1"},{"value":"0,0E+00","module":"B2"},{"value":"0,0E+00","module":"B3"},{"value":"0,0E+00","module":"B4"},{"value":"0,0E+00","module":"B5"},{"value":"3,75E-01","module":"B6"},{"value":"0,0E+00","module":"B7"},{"value":"0,0E+00","module":"C1"},{"value":"3,90E-02","module":"C2"},{"value":"7,84E-03","module":"C3"},{"value":"4,12E-02","module":"C4"},{"value":"-6,43E+01","module":"D"}]},{"parameter":"PERM","unit":"MJ","values":[{"value":"0,0E+00","module":"A1"},{"value":"0,0E+00","module":"A2"},{"value":"0,0E+00","module":"A3"},{"value":"0,0E+00","module":"A4"},{"value":"0,0E+00","module":"A5"},{"value":"0,0E+00","module":"B1"},{"value":"0,0E+00","module":"B2"},{"value":"0,0E+00","module":"B3"},{"value":"0,0E+00","module":"B4"},{"value":"0,0E+00","module":"B5"},{"value":"0,0E+00","module":"B6"},{"value":"0,0E+00","module":"B7"},{"value":"0,0E+00","module":"C1"},{"value":"0,0E+00","module":"C2"},{"value":"0,0E+00","module":"C3"},{"value":"0,0E+00","module":"C4"},{"value":"0,0E+00","module":"D"}]},{"parameter":"PERT","unit":"MJ","values":[{"value":"9,64E+01","module":"A1"},{"value":"1,64E-01","module":"A2"},{"value":"8,59E+00","module":"A3"},{"value":"6,51E-02","module":"A4"},{"value":"2,10E+00","module":"A5"},{"value":"0,0E+00","module":"B1"},{"value":"0,0E+00","module":"B2"},{"value":"0,0E+00","module":"B3"},{"value":"0,0E+00","module":"B4"},{"value":"0,0E+00","module":"B5"},{"value":"3,75E-01","module":"B6"},{"value":"0,0E+00","module":"B7"},{"value":"0,0E+00","module":"C1"},{"value":"3,90E-02","module":"C2"},{"value":"7,83E-03","module":"C3"},{"value":"4,12E-02","module":"C4"},{"value":"-6,43E+01","module":"D"}]},{"parameter":"PENRE","unit":"MJ","values":[{"value":"5,44E+02","module":"A1"},{"value":"8,87E+00","module":"A2"},{"value":"1,81E+01","module":"A3"},{"value":"5,18E+00","module":"A4"},{"value":"1,15E+01","module":"A5"},{"value":"0,0E+00","module":"B1"},{"value":"0,0E+00","module":"B2"},{"value":"0,0E+00","module":"B3"},{"value":"0,0E+00","module":"B4"},{"value":"0,0E+00","module":"B5"},{"value":"7,81E-01","module":"B6"},{"value":"0,0E+00","module":"B7"},{"value":"0,0E+00","module":"C1"},{"value":"2,76E+00","module":"C2"},{"value":"1,61E-01","module":"C3"},{"value":"3,86E-01","module":"C4"},{"value":"-1,58E+02","module":"D"}]},{"parameter":"PENRM","unit":"MJ","values":[{"value":"2,94E+01","module":"A1"},{"value":"0,0E+00","module":"A2"},{"value":"0,0E+00","module":"A3"},{"value":"0,0E+00","module":"A4"},{"value":"1,48E-02","module":"A5"},{"value":"0,0E+00","module":"B1"},{"value":"0,0E+00","module":"B2"},{"value":"0,0E+00","module":"B3"},{"value":"0,0E+00","module":"B4"},{"value":"0,0E+00","module":"B5"},{"value":"0,0E+00","module":"B6"},{"value":"0,0E+00","module":"B7"},{"value":"0,0E+00","module":"C1"},{"value":"0,0E+00","module":"C2"},{"value":"-2,86E+01","module":"C3"},{"value":"0,0E+00","module":"C4"},{"value":"0,0E+00","module":"D"}]},{"parameter":"PENRT","unit":"MJ","values":[{"value":"5,74E+02","module":"A1"},{"value":"8,87E+00","module":"A2"},{"value":"1,81E+01","module":"A3"},{"value":"5,18E+00","module":"A4"},{"value":"1,15E+01","module":"A5"},{"value":"0,0E+00","module":"B1"},{"value":"0,0E+00","module":"B2"},{"value":"0,0E+00","module":"B3"},{"value":"0,0E+00","module":"B4"},{"value":"0,0E+00","module":"B5"},{"value":"7,81E-01","module":"B6"},{"value":"0,0E+00","module":"B7"},{"value":"0,0E+00","module":"C1"},{"value":"2,76E+00","module":"C2"},{"value":"-2,85E+01","module":"C3"},{"value":"3,86E-01","module":"C4"},{"value":"-1,58E+02","module":"D"}]},{"parameter":"SM","unit":"kg","values":[{"value":"3,86E-01","module":"A1"},{"value":"0,0E+00","module":"A2"},{"value":"0,0E+00","module":"A3"},{"value":"0,0E+00","module":"A4"},{"value":"7,80E-03","module":"A5"},{"value":"0,0E+00","module":"B1"},{"value":"0,0E+00","module":"B2"},{"value":"0,0E+00","module":"B3"},{"value":"0,0E+00","module":"B4"},{"value":"0,0E+00","module":"B5"},{"value":"0,0E+00","module":"B6"},{"value":"0,0E+00","module":"B7"},{"value":"0,0E+00","module":"C1"},{"value":"0,0E+00","module":"C2"},{"value":"0,0E+00","module":"C3"},{"value":"3,81E-03","module":"C4"},{"value":"0,0E+00","module":"D"}]},{"parameter":"RSF","unit":"MJ","values":[{"value":"4,49E-01","module":"A1"},{"value":"4,17E-03","module":"A2"},{"value":"3,36E-02","module":"A3"},{"value":"2,28E-03","module":"A4"},{"value":"9,79E-03","module":"A5"},{"value":"0,0E+00","module":"B1"},{"value":"0,0E+00","module":"B2"},{"value":"0,0E+00","module":"B3"},{"value":"0,0E+00","module":"B4"},{"value":"0,0E+00","module":"B5"},{"value":"1,45E-03","module":"B6"},{"value":"0,0E+00","module":"B7"},{"value":"0,0E+00","module":"C1"},{"value":"1,39E-03","module":"C2"},{"value":"1,77E-04","module":"C3"},{"value":"8,55E-04","module":"C4"},{"value":"-2,45E-02","module":"D"}]},{"parameter":"NRSF","unit":"MJ","values":[{"value":"2,19E-01","module":"A1"},{"value":"2,83E-02","module":"A2"},{"value":"1,07E-01","module":"A3"},{"value":"7,64E-03","module":"A4"},{"value":"7,22E-03","module":"A5"},{"value":"0,0E+00","module":"B1"},{"value":"0,0E+00","module":"B2"},{"value":"0,0E+00","module":"B3"},{"value":"0,0E+00","module":"B4"},{"value":"0,0E+00","module":"B5"},{"value":"4,59E-03","module":"B6"},{"value":"0,0E+00","module":"B7"},{"value":"0,0E+00","module":"C1"},{"value":"4,98E-03","module":"C2"},{"value":"0,0E+00","module":"C3"},{"value":"1,03E-03","module":"C4"},{"value":"-3,65E-01","module":"D"}]},{"parameter":"FW","unit":"m3","values":[{"value":"7,21E-01","module":"A1"},{"value":"1,19E-03","module":"A2"},{"value":"2,00E-02","module":"A3"},{"value":"5,89E-04","module":"A4"},{"value":"1,49E-02","module":"A5"},{"value":"0,0E+00","module":"B1"},{"value":"0,0E+00","module":"B2"},{"value":"0,0E+00","module":"B3"},{"value":"0,0E+00","module":"B4"},{"value":"0,0E+00","module":"B5"},{"value":"8,51E-04","module":"B6"},{"value":"0,0E+00","module":"B7"},{"value":"0,0E+00","module":"C1"},{"value":"2,91E-04","module":"C2"},{"value":"1,12E-03","module":"C3"},{"value":"4,96E-04","module":"C4"},{"value":"-3,19E-01","module":"D"}]}],"end_of_life_waste":[{"parameter":"HWD","unit":"kg","values":[{"value":"3,64E-01","module":"A1"},{"value":"6,14E-04","module":"A2"},{"value":"8,49E-02","module":"A3"},{"value":"2,83E-04","module":"A4"},{"value":"9,69E-03","module":"A5"},{"value":"0,0E+00","module":"B1"},{"value":"0,0E+00","module":"B2"},{"value":"0,0E+00","module":"B3"},{"value":"0,0E+00","module":"B4"},{"value":"0,0E+00","module":"B5"},{"value":"4,08E-05","module":"B6"},{"value":"0,0E+00","module":"B7"},{"value":"0,0E+00","module":"C1"},{"value":"1,41E-04","module":"C2"},{"value":"0,0E+00","module":"C3"},{"value":"3,49E-02","module":"C4"},{"value":"5,19E-02","module":"D"}]},{"parameter":"NHWD","unit":"kg","values":[{"value":"1,01E+01","module":"A1"},{"value":"4,05E-01","module":"A2"},{"value":"1,35E-01","module":"A3"},{"value":"4,50E-01","module":"A4"},{"value":"2,41E-01","module":"A5"},{"value":"0,0E+00","module":"B1"},{"value":"0,0E+00","module":"B2"},{"value":"0,0E+00","module":"B3"},{"value":"0,0E+00","module":"B4"},{"value":"0,0E+00","module":"B5"},{"value":"2,57E-03","module":"B6"},{"value":"0,0E+00","module":"B7"},{"value":"0,0E+00","module":"C1"},{"value":"1,32E-01","module":"C2"},{"value":"0,0E+00","module":"C3"},{"value":"1,35E+00","module":"C4"},{"value":"-3,61E+00","module":"D"}]},{"parameter":"RWD","unit":"kg","values":[{"value":"1,37E-03","module":"A1"},{"value":"5,85E-05","module":"A2"},{"value":"2,70E-04","module":"A3"},{"value":"3,53E-05","module":"A4"},{"value":"3,45E-05","module":"A5"},{"value":"0,0E+00","module":"B1"},{"value":"0,0E+00","module":"B2"},{"value":"0,0E+00","module":"B3"},{"value":"0,0E+00","module":"B4"},{"value":"0,0E+00","module":"B5"},{"value":"1,18E-05","module":"B6"},{"value":"0,0E+00","module":"B7"},{"value":"0,0E+00","module":"C1"},{"value":"1,88E-05","module":"C2"},{"value":"0,0E+00","module":"C3"},{"value":"2,64E-06","module":"C4"},{"value":"-6,47E-04","module":"D"}]}],"end_of_life_flow":[{"parameter":"CRU","unit":"kg","values":[{"value":"0,0E+00","module":"A1"},{"value":"0,0E+00","module":"A2"},{"value":"0,0E+00","module":"A3"},{"value":"0,0E+00","module":"A4"},{"value":"0,0E+00","module":"A5"},{"value":"0,0E+00","module":"B1"},{"value":"0,0E+00","module":"B2"},{"value":"0,0E+00","module":"B3"},{"value":"0,0E+00","module":"B4"},{"value":"0,0E+00","module":"B5"},{"value":"0,0E+00","module":"B6"},{"value":"0,0E+00","module":"B7"},{"value":"0,0E+00","module":"C1"},{"value":"0,0E+00","module":"C2"},{"value":"0,0E+00","module":"C3"},{"value":"0,0E+00","module":"C4"},{"value":"0,0E+00","module":"D"}]},{"parameter":"MFR","unit":"kg","values":[{"value":"0,0E+00","module":"A1"},{"value":"0,0E+00","module":"A2"},{"value":"3,30E-03","module":"A3"},{"value":"0,0E+00","module":"A4"},{"value":"3,51E-02","module":"A5"},{"value":"0,0E+00","module":"B1"},{"value":"0,0E+00","module":"B2"},{"value":"0,0E+00","module":"B3"},{"value":"0,0E+00","module":"B4"},{"value":"0,0E+00","module":"B5"},{"value":"0,0E+00","module":"B6"},{"value":"0,0E+00","module":"B7"},{"value":"0,0E+00","module":"C1"},{"value":"0,0E+00","module":"C2"},{"value":"1,75E+00","module":"C3"},{"value":"5,89E-05","module":"C4"},{"value":"0,0E+00","module":"D"}]},{"parameter":"MER","unit":"kg","values":[{"value":"0,0E+00","module":"A1"},{"value":"0,0E+00","module":"A2"},{"value":"3,44E-01","module":"A3"},{"value":"0,0E+00","module":"A4"},{"value":"1,85E-02","module":"A5"},{"value":"0,0E+00","module":"B1"},{"value":"0,0E+00","module":"B2"},{"value":"0,0E+00","module":"B3"},{"value":"0,0E+00","module":"B4"},{"value":"0,0E+00","module":"B5"},{"value":"0,0E+00","module":"B6"},{"value":"0,0E+00","module":"B7"},{"value":"0,0E+00","module":"C1"},{"value":"0,0E+00","module":"C2"},{"value":"5,79E-01","module":"C3"},{"value":"9,61E-05","module":"C4"},{"value":"0,0E+00","module":"D"}]},{"parameter":"EEE","unit":"MJ","values":[{"value":"0,0E+00","module":"A1"},{"value":"0,0E+00","module":"A2"},{"value":"2,02E-01","module":"A3"},{"value":"0,0E+00","module":"A4"},{"value":"2,36E-02","module":"A5"},{"value":"0,0E+00","module":"B1"},{"value":"0,0E+00","module":"B2"},{"value":"0,0E+00","module":"B3"},{"value":"0,0E+00","module":"B4"},{"value":"0,0E+00","module":"B5"},{"value":"0,0E+00","module":"B6"},{"value":"0,0E+00","module":"B7"},{"value":"0,0E+00","module":"C1"},{"value":"0,0E+00","module":"C2"},{"value":"9,76E-01","module":"C3"},{"value":"9,24E-04","module":"C4"},{"value":"0,0E+00","module":"D"}]},{"parameter":"EET","unit":"MJ","values":[{"value":"0,0E+00","module":"A1"},{"value":"0,0E+00","module":"A2"},{"value":"3,06E+00","module":"A3"},{"value":"0,0E+00","module":"A4"},{"value":"3,57E-01","module":"A5"},{"value":"0,0E+00","module":"B1"},{"value":"0,0E+00","module":"B2"},{"value":"0,0E+00","module":"B3"},{"value":"0,0E+00","module":"B4"},{"value":"0,0E+00","module":"B5"},{"value":"0,0E+00","module":"B6"},{"value":"0,0E+00","module":"B7"},{"value":"0,0E+00","module":"C1"},{"value":"0,0E+00","module":"C2"},{"value":"1,48E+01","module":"C3"},{"value":"1,40E-02","module":"C4"},{"value":"0,0E+00","module":"D"}]}]}