{"product_name":"SE-N1XE-AR 4G25 0,6/1 kV","epd_id":"NEPD-8518-8191","compliance":["EN 15804+A2","ISO 14025","ISO 21930"],"producer_name":"Amokabel AB","environmental_impact":[{"parameter":"GWP-total","unit":"kg CO2-eq.","values":[{"value":"4,28E+00","module":"A1"},{"value":"5,73E-02","module":"A2"},{"value":"2,46E-02","module":"A3"},{"value":"3,35E-02","module":"A4"},{"value":"1,62E-01","module":"A5"},{"value":"0,0E+00","module":"B1"},{"value":"0,0E+00","module":"B2"},{"value":"0,0E+00","module":"B3"},{"value":"0,0E+00","module":"B4"},{"value":"0,0E+00","module":"B5"},{"value":"6,16E-03","module":"B6"},{"value":"0,0E+00","module":"B7"},{"value":"0,0E+00","module":"C1"},{"value":"8,29E-03","module":"C2"},{"value":"3,15E-01","module":"C3"},{"value":"1,32E-02","module":"C4"},{"value":"-1,32E+00","module":"D"}]},{"parameter":"GWP-fossil","unit":"kg CO2-eq.","values":[{"value":"4,35E+00","module":"A1"},{"value":"5,72E-02","module":"A2"},{"value":"2,28E-02","module":"A3"},{"value":"3,34E-02","module":"A4"},{"value":"3,12E-03","module":"A5"},{"value":"0,0E+00","module":"B1"},{"value":"0,0E+00","module":"B2"},{"value":"0,0E+00","module":"B3"},{"value":"0,0E+00","module":"B4"},{"value":"0,0E+00","module":"B5"},{"value":"5,67E-03","module":"B6"},{"value":"0,0E+00","module":"B7"},{"value":"0,0E+00","module":"C1"},{"value":"8,29E-03","module":"C2"},{"value":"3,15E-01","module":"C3"},{"value":"1,32E-02","module":"C4"},{"value":"-1,29E+00","module":"D"}]},{"parameter":"GWP-biogenic","unit":"kg CO2-eq.","values":[{"value":"-1,17E-01","module":"A1"},{"value":"2,37E-05","module":"A2"},{"value":"4,65E-04","module":"A3"},{"value":"1,38E-05","module":"A4"},{"value":"1,59E-01","module":"A5"},{"value":"0,0E+00","module":"B1"},{"value":"0,0E+00","module":"B2"},{"value":"0,0E+00","module":"B3"},{"value":"0,0E+00","module":"B4"},{"value":"0,0E+00","module":"B5"},{"value":"1,15E-04","module":"B6"},{"value":"0,0E+00","module":"B7"},{"value":"0,0E+00","module":"C1"},{"value":"3,38E-06","module":"C2"},{"value":"2,55E-06","module":"C3"},{"value":"1,17E-06","module":"C4"},{"value":"-5,87E-03","module":"D"}]},{"parameter":"GWP-luluc","unit":"kg CO2-eq.","values":[{"value":"5,20E-02","module":"A1"},{"value":"2,04E-05","module":"A2"},{"value":"1,29E-03","module":"A3"},{"value":"1,19E-05","module":"A4"},{"value":"8,01E-07","module":"A5"},{"value":"0,0E+00","module":"B1"},{"value":"0,0E+00","module":"B2"},{"value":"0,0E+00","module":"B3"},{"value":"0,0E+00","module":"B4"},{"value":"0,0E+00","module":"B5"},{"value":"3,69E-04","module":"B6"},{"value":"0,0E+00","module":"B7"},{"value":"0,0E+00","module":"C1"},{"value":"2,90E-06","module":"C2"},{"value":"3,74E-07","module":"C3"},{"value":"6,99E-07","module":"C4"},{"value":"-2,47E-02","module":"D"}]},{"parameter":"ODP","unit":"kg CFC 11-eq.","values":[{"value":"3,28E-07","module":"A1"},{"value":"1,30E-08","module":"A2"},{"value":"9,87E-09","module":"A3"},{"value":"7,57E-09","module":"A4"},{"value":"4,99E-10","module":"A5"},{"value":"0,0E+00","module":"B1"},{"value":"0,0E+00","module":"B2"},{"value":"0,0E+00","module":"B3"},{"value":"0,0E+00","module":"B4"},{"value":"0,0E+00","module":"B5"},{"value":"2,78E-09","module":"B6"},{"value":"0,0E+00","module":"B7"},{"value":"0,0E+00","module":"C1"},{"value":"1,89E-09","module":"C2"},{"value":"2,41E-10","module":"C3"},{"value":"6,61E-10","module":"C4"},{"value":"-1,29E-03","module":"D"}]},{"parameter":"AP","unit":"mol H+-eq.","values":[{"value":"2,87E-02","module":"A1"},{"value":"1,64E-04","module":"A2"},{"value":"1,32E-04","module":"A3"},{"value":"9,61E-05","module":"A4"},{"value":"2,51E-05","module":"A5"},{"value":"0,0E+00","module":"B1"},{"value":"0,0E+00","module":"B2"},{"value":"0,0E+00","module":"B3"},{"value":"0,0E+00","module":"B4"},{"value":"0,0E+00","module":"B5"},{"value":"3,69E-05","module":"B6"},{"value":"0,0E+00","module":"B7"},{"value":"0,0E+00","module":"C1"},{"value":"3,39E-05","module":"C2"},{"value":"3,94E-05","module":"C3"},{"value":"1,75E-05","module":"C4"},{"value":"-8,74E-03","module":"D"}]},{"parameter":"POCP","unit":"kg NMVOC-eq.","values":[{"value":"1,44E-02","module":"A1"},{"value":"1,39E-04","module":"A2"},{"value":"6,95E-05","module":"A3"},{"value":"8,15E-05","module":"A4"},{"value":"2,96E-05","module":"A5"},{"value":"0,0E+00","module":"B1"},{"value":"0,0E+00","module":"B2"},{"value":"0,0E+00","module":"B3"},{"value":"0,0E+00","module":"B4"},{"value":"0,0E+00","module":"B5"},{"value":"1,89E-05","module":"B6"},{"value":"0,0E+00","module":"B7"},{"value":"0,0E+00","module":"C1"},{"value":"3,40E-05","module":"C2"},{"value":"4,90E-05","module":"C3"},{"value":"2,23E-05","module":"C4"},{"value":"-4,17E-03","module":"D"}]},{"parameter":"ADPE","unit":"kg Sb-eq.","values":[{"value":"8,71E-05","module":"A1"},{"value":"1,58E-06","module":"A2"},{"value":"8,12E-07","module":"A3"},{"value":"9,24E-07","module":"A4"},{"value":"5,06E-08","module":"A5"},{"value":"0,0E+00","module":"B1"},{"value":"0,0E+00","module":"B2"},{"value":"0,0E+00","module":"B3"},{"value":"0,0E+00","module":"B4"},{"value":"0,0E+00","module":"B5"},{"value":"2,27E-07","module":"B6"},{"value":"0,0E+00","module":"B7"},{"value":"0,0E+00","module":"C1"},{"value":"2,24E-07","module":"C2"},{"value":"1,10E-08","module":"C3"},{"value":"1,75E-08","module":"C4"},{"value":"1,77E-06","module":"D"}]},{"parameter":"ADPF","unit":"MJ","values":[{"value":"6,44E+01","module":"A1"},{"value":"8,65E-01","module":"A2"},{"value":"2,33E+00","module":"A3"},{"value":"5,05E-01","module":"A4"},{"value":"3,67E-02","module":"A5"},{"value":"0,0E+00","module":"B1"},{"value":"0,0E+00","module":"B2"},{"value":"0,0E+00","module":"B3"},{"value":"0,0E+00","module":"B4"},{"value":"0,0E+00","module":"B5"},{"value":"6,65E-01","module":"B6"},{"value":"0,0E+00","module":"B7"},{"value":"0,0E+00","module":"C1"},{"value":"1,25E-01","module":"C2"},{"value":"2,06E-02","module":"C3"},{"value":"5,16E-02","module":"C4"},{"value":"-1,64E+01","module":"D"}]},{"parameter":"WDP","unit":"m3 world-eq.","values":[{"value":"1,64E+03","module":"A1"},{"value":"8,37E-01","module":"A2"},{"value":"2,35E+02","module":"A3"},{"value":"4,89E-01","module":"A4"},{"value":"5,65E-02","module":"A5"},{"value":"0,0E+00","module":"B1"},{"value":"0,0E+00","module":"B2"},{"value":"0,0E+00","module":"B3"},{"value":"0,0E+00","module":"B4"},{"value":"0,0E+00","module":"B5"},{"value":"6,75E+01","module":"B6"},{"value":"0,0E+00","module":"B7"},{"value":"0,0E+00","module":"C1"},{"value":"1,19E-01","module":"C2"},{"value":"4,67E-02","module":"C3"},{"value":"8,91E-01","module":"C4"},{"value":"-7,31E+02","module":"D"}]},{"parameter":"EP-freshwater","unit":"kg P-eq.","values":[{"value":"1,86E-04","module":"A1"},{"value":"4,57E-07","module":"A2"},{"value":"1,35E-06","module":"A3"},{"value":"2,67E-07","module":"A4"},{"value":"3,74E-08","module":"A5"},{"value":"0,0E+00","module":"B1"},{"value":"0,0E+00","module":"B2"},{"value":"0,0E+00","module":"B3"},{"value":"0,0E+00","module":"B4"},{"value":"0,0E+00","module":"B5"},{"value":"3,84E-07","module":"B6"},{"value":"0,0E+00","module":"B7"},{"value":"0,0E+00","module":"C1"},{"value":"6,51E-08","module":"C2"},{"value":"2,41E-08","module":"C3"},{"value":"3,38E-08","module":"C4"},{"value":"-5,07E-05","module":"D"}]},{"parameter":"EP-marine","unit":"kg N-eq.","values":[{"value":"3,81E-03","module":"A1"},{"value":"3,25E-05","module":"A2"},{"value":"2,32E-05","module":"A3"},{"value":"1,90E-05","module":"A4"},{"value":"1,08E-05","module":"A5"},{"value":"0,0E+00","module":"B1"},{"value":"0,0E+00","module":"B2"},{"value":"0,0E+00","module":"B3"},{"value":"0,0E+00","module":"B4"},{"value":"0,0E+00","module":"B5"},{"value":"6,29E-06","module":"B6"},{"value":"0,0E+00","module":"B7"},{"value":"0,0E+00","module":"C1"},{"value":"1,00E-05","module":"C2"},{"value":"1,89E-05","module":"C3"},{"value":"1,86E-05","module":"C4"},{"value":"-1,13E-03","module":"D"}]},{"parameter":"EP-terrestrial","unit":"mol N-eq.","values":[{"value":"4,22E-02","module":"A1"},{"value":"3,64E-04","module":"A2"},{"value":"3,01E-04","module":"A3"},{"value":"2,13E-04","module":"A4"},{"value":"1,15E-04","module":"A5"},{"value":"0,0E+00","module":"B1"},{"value":"0,0E+00","module":"B2"},{"value":"0,0E+00","module":"B3"},{"value":"0,0E+00","module":"B4"},{"value":"0,0E+00","module":"B5"},{"value":"8,28E-05","module":"B6"},{"value":"0,0E+00","module":"B7"},{"value":"0,0E+00","module":"C1"},{"value":"1,11E-04","module":"C2"},{"value":"2,05E-04","module":"C3"},{"value":"6,98E-05","module":"C4"},{"value":"-1,25E-02","module":"D"}]},{"parameter":"GWP-IOBC","unit":"kg CO2-eq.","values":[{"value":"4,43E+00","module":"A1"},{"value":"5,73E-02","module":"A2"},{"value":"2,45E-02","module":"A3"},{"value":"3,35E-02","module":"A4"},{"value":"3,12E-03","module":"A5"},{"value":"0,0E+00","module":"B1"},{"value":"0,0E+00","module":"B2"},{"value":"0,0E+00","module":"B3"},{"value":"0,0E+00","module":"B4"},{"value":"0,0E+00","module":"B5"},{"value":"6,15E-03","module":"B6"},{"value":"0,0E+00","module":"B7"},{"value":"0,0E+00","module":"C1"},{"value":"8,29E-03","module":"C2"},{"value":"3,15E-01","module":"C3"},{"value":"1,35E-02","module":"C4"},{"value":"-1,26E+00","module":"D"}]}],"additional_environmental_impact":[{"parameter":"PM","unit":"disease incidence","values":[{"value":"2,66E-07","module":"A1"},{"value":"3,50E-09","module":"A2"},{"value":"9,80E-10","module":"A3"},{"value":"2,05E-09","module":"A4"},{"value":"3,07E-10","module":"A5"},{"value":"0,0E+00","module":"B1"},{"value":"0,0E+00","module":"B2"},{"value":"0,0E+00","module":"B3"},{"value":"0,0E+00","module":"B4"},{"value":"0,0E+00","module":"B5"},{"value":"2,66E-10","module":"B6"},{"value":"0,0E+00","module":"B7"},{"value":"0,0E+00","module":"C1"},{"value":"5,96E-10","module":"C2"},{"value":"1,55E-10","module":"C3"},{"value":"3,22E-10","module":"C4"},{"value":"-9,75E-08","module":"D"}]},{"parameter":"ETP-fw","unit":"CTUe","values":[{"value":"9,40E+01","module":"A1"},{"value":"6,41E-01","module":"A2"},{"value":"1,24E+00","module":"A3"},{"value":"3,75E-01","module":"A4"},{"value":"4,18E-02","module":"A5"},{"value":"0,0E+00","module":"B1"},{"value":"0,0E+00","module":"B2"},{"value":"0,0E+00","module":"B3"},{"value":"0,0E+00","module":"B4"},{"value":"0,0E+00","module":"B5"},{"value":"3,51E-01","module":"B6"},{"value":"0,0E+00","module":"B7"},{"value":"0,0E+00","module":"C1"},{"value":"9,20E-02","module":"C2"},{"value":"6,15E-02","module":"C3"},{"value":"4,83E+01","module":"C4"},{"value":"-2,05E+01","module":"D"}]},{"parameter":"HTP-c","unit":"CTUh","values":[{"value":"8,30E-09","module":"A1"},{"value":"0,0E+00","module":"A2"},{"value":"3,50E-11","module":"A3"},{"value":"0,0E+00","module":"A4"},{"value":"5,00E-12","module":"A5"},{"value":"0,0E+00","module":"B1"},{"value":"0,0E+00","module":"B2"},{"value":"0,0E+00","module":"B3"},{"value":"0,0E+00","module":"B4"},{"value":"0,0E+00","module":"B5"},{"value":"1,00E-11","module":"B6"},{"value":"0,0E+00","module":"B7"},{"value":"0,0E+00","module":"C1"},{"value":"0,0E+00","module":"C2"},{"value":"7,00E-12","module":"C3"},{"value":"2,00E-12","module":"C4"},{"value":"-3,24E-09","module":"D"}]},{"parameter":"HTP-nc","unit":"CTUh","values":[{"value":"1,30E-07","module":"A1"},{"value":"7,01E-10","module":"A2"},{"value":"8,65E-10","module":"A3"},{"value":"4,09E-10","module":"A4"},{"value":"2,23E-10","module":"A5"},{"value":"0,0E+00","module":"B1"},{"value":"0,0E+00","module":"B2"},{"value":"0,0E+00","module":"B3"},{"value":"0,0E+00","module":"B4"},{"value":"0,0E+00","module":"B5"},{"value":"2,43E-10","module":"B6"},{"value":"0,0E+00","module":"B7"},{"value":"0,0E+00","module":"C1"},{"value":"9,90E-11","module":"C2"},{"value":"2,64E-10","module":"C3"},{"value":"6,40E-11","module":"C4"},{"value":"-3,88E-08","module":"D"}]},{"parameter":"SQP","unit":"unitless","values":[{"value":"9,21E+00","module":"A1"},{"value":"6,05E-01","module":"A2"},{"value":"1,03E+00","module":"A3"},{"value":"3,54E-01","module":"A4"},{"value":"2,06E-02","module":"A5"},{"value":"0,0E+00","module":"B1"},{"value":"0,0E+00","module":"B2"},{"value":"0,0E+00","module":"B3"},{"value":"0,0E+00","module":"B4"},{"value":"0,0E+00","module":"B5"},{"value":"2,94E-01","module":"B6"},{"value":"0,0E+00","module":"B7"},{"value":"0,0E+00","module":"C1"},{"value":"8,61E-02","module":"C2"},{"value":"2,50E-03","module":"C3"},{"value":"1,41E-01","module":"C4"},{"value":"-1,84E+00","module":"D"}]},{"parameter":"IRP","unit":"kBq U235-eq.","values":[{"value":"2,23E-01","module":"A1"},{"value":"3,78E-03","module":"A2"},{"value":"7,96E-02","module":"A3"},{"value":"2,21E-03","module":"A4"},{"value":"1,33E-04","module":"A5"},{"value":"0,0E+00","module":"B1"},{"value":"0,0E+00","module":"B2"},{"value":"0,0E+00","module":"B3"},{"value":"0,0E+00","module":"B4"},{"value":"0,0E+00","module":"B5"},{"value":"2,28E-02","module":"B6"},{"value":"0,0E+00","module":"B7"},{"value":"0,0E+00","module":"C1"},{"value":"5,46E-04","module":"C2"},{"value":"3,48E-05","module":"C3"},{"value":"2,98E-04","module":"C4"},{"value":"-7,18E-02","module":"D"}]}],"resource_use":[{"parameter":"PERE","unit":"MJ","values":[{"value":"1,44E+01","module":"A1"},{"value":"1,24E-02","module":"A2"},{"value":"1,12E+00","module":"A3"},{"value":"7,24E-03","module":"A4"},{"value":"7,54E-04","module":"A5"},{"value":"0,0E+00","module":"B1"},{"value":"0,0E+00","module":"B2"},{"value":"0,0E+00","module":"B3"},{"value":"0,0E+00","module":"B4"},{"value":"0,0E+00","module":"B5"},{"value":"3,20E-01","module":"B6"},{"value":"0,0E+00","module":"B7"},{"value":"0,0E+00","module":"C1"},{"value":"1,76E-03","module":"C2"},{"value":"6,06E-04","module":"C3"},{"value":"4,83E-03","module":"C4"},{"value":"-7,41E+00","module":"D"}]},{"parameter":"PERM","unit":"MJ","values":[{"value":"1,46E+00","module":"A1"},{"value":"0,0E+00","module":"A2"},{"value":"0,0E+00","module":"A3"},{"value":"0,0E+00","module":"A4"},{"value":"-1,46E+00","module":"A5"},{"value":"0,0E+00","module":"B1"},{"value":"0,0E+00","module":"B2"},{"value":"0,0E+00","module":"B3"},{"value":"0,0E+00","module":"B4"},{"value":"0,0E+00","module":"B5"},{"value":"0,0E+00","module":"B6"},{"value":"0,0E+00","module":"B7"},{"value":"0,0E+00","module":"C1"},{"value":"0,0E+00","module":"C2"},{"value":"0,0E+00","module":"C3"},{"value":"0,0E+00","module":"C4"},{"value":"0,0E+00","module":"D"}]},{"parameter":"PERT","unit":"MJ","values":[{"value":"1,58E+01","module":"A1"},{"value":"1,24E-02","module":"A2"},{"value":"1,12E+00","module":"A3"},{"value":"7,24E-03","module":"A4"},{"value":"-1,46E+00","module":"A5"},{"value":"0,0E+00","module":"B1"},{"value":"0,0E+00","module":"B2"},{"value":"0,0E+00","module":"B3"},{"value":"0,0E+00","module":"B4"},{"value":"0,0E+00","module":"B5"},{"value":"3,20E-01","module":"B6"},{"value":"0,0E+00","module":"B7"},{"value":"0,0E+00","module":"C1"},{"value":"1,76E-03","module":"C2"},{"value":"6,06E-04","module":"C3"},{"value":"4,83E-03","module":"C4"},{"value":"-7,41E+00","module":"D"}]},{"parameter":"PENRE","unit":"MJ","values":[{"value":"5,57E+01","module":"A1"},{"value":"8,65E-01","module":"A2"},{"value":"2,34E+00","module":"A3"},{"value":"5,06E-01","module":"A4"},{"value":"3,67E-02","module":"A5"},{"value":"0,0E+00","module":"B1"},{"value":"0,0E+00","module":"B2"},{"value":"0,0E+00","module":"B3"},{"value":"0,0E+00","module":"B4"},{"value":"0,0E+00","module":"B5"},{"value":"6,66E-01","module":"B6"},{"value":"0,0E+00","module":"B7"},{"value":"0,0E+00","module":"C1"},{"value":"1,25E-01","module":"C2"},{"value":"2,06E-02","module":"C3"},{"value":"5,16E-02","module":"C4"},{"value":"-1,64E+01","module":"D"}]},{"parameter":"PENRM","unit":"MJ","values":[{"value":"9,05E+00","module":"A1"},{"value":"0,0E+00","module":"A2"},{"value":"0,0E+00","module":"A3"},{"value":"0,0E+00","module":"A4"},{"value":"0,0E+00","module":"A5"},{"value":"0,0E+00","module":"B1"},{"value":"0,0E+00","module":"B2"},{"value":"0,0E+00","module":"B3"},{"value":"0,0E+00","module":"B4"},{"value":"0,0E+00","module":"B5"},{"value":"0,0E+00","module":"B6"},{"value":"0,0E+00","module":"B7"},{"value":"0,0E+00","module":"C1"},{"value":"0,0E+00","module":"C2"},{"value":"-8,87E+00","module":"C3"},{"value":"0,0E+00","module":"C4"},{"value":"0,0E+00","module":"D"}]},{"parameter":"PENRT","unit":"MJ","values":[{"value":"6,47E+01","module":"A1"},{"value":"8,65E-01","module":"A2"},{"value":"2,34E+00","module":"A3"},{"value":"5,06E-01","module":"A4"},{"value":"3,67E-02","module":"A5"},{"value":"0,0E+00","module":"B1"},{"value":"0,0E+00","module":"B2"},{"value":"0,0E+00","module":"B3"},{"value":"0,0E+00","module":"B4"},{"value":"0,0E+00","module":"B5"},{"value":"6,66E-01","module":"B6"},{"value":"0,0E+00","module":"B7"},{"value":"0,0E+00","module":"C1"},{"value":"1,25E-01","module":"C2"},{"value":"-8,85E+00","module":"C3"},{"value":"5,16E-02","module":"C4"},{"value":"-1,64E+01","module":"D"}]},{"parameter":"SM","unit":"kg","values":[{"value":"1,56E-01","module":"A1"},{"value":"0,0E+00","module":"A2"},{"value":"7,80E-07","module":"A3"},{"value":"0,0E+00","module":"A4"},{"value":"1,16E-01","module":"A5"},{"value":"0,0E+00","module":"B1"},{"value":"0,0E+00","module":"B2"},{"value":"0,0E+00","module":"B3"},{"value":"0,0E+00","module":"B4"},{"value":"0,0E+00","module":"B5"},{"value":"0,0E+00","module":"B6"},{"value":"0,0E+00","module":"B7"},{"value":"0,0E+00","module":"C1"},{"value":"0,0E+00","module":"C2"},{"value":"0,0E+00","module":"C3"},{"value":"0,0E+00","module":"C4"},{"value":"0,0E+00","module":"D"}]},{"parameter":"RSF","unit":"MJ","values":[{"value":"1,07E-01","module":"A1"},{"value":"4,43E-04","module":"A2"},{"value":"4,33E-03","module":"A3"},{"value":"2,59E-04","module":"A4"},{"value":"2,20E-05","module":"A5"},{"value":"0,0E+00","module":"B1"},{"value":"0,0E+00","module":"B2"},{"value":"0,0E+00","module":"B3"},{"value":"0,0E+00","module":"B4"},{"value":"0,0E+00","module":"B5"},{"value":"1,24E-03","module":"B6"},{"value":"0,0E+00","module":"B7"},{"value":"0,0E+00","module":"C1"},{"value":"6,31E-05","module":"C2"},{"value":"1,71E-05","module":"C3"},{"value":"1,01E-04","module":"C4"},{"value":"-2,66E-03","module":"D"}]},{"parameter":"NRSF","unit":"MJ","values":[{"value":"1,34E-02","module":"A1"},{"value":"1,58E-03","module":"A2"},{"value":"1,37E-02","module":"A3"},{"value":"9,26E-04","module":"A4"},{"value":"2,50E-04","module":"A5"},{"value":"0,0E+00","module":"B1"},{"value":"0,0E+00","module":"B2"},{"value":"0,0E+00","module":"B3"},{"value":"0,0E+00","module":"B4"},{"value":"0,0E+00","module":"B5"},{"value":"3,91E-03","module":"B6"},{"value":"0,0E+00","module":"B7"},{"value":"0,0E+00","module":"C1"},{"value":"2,25E-04","module":"C2"},{"value":"0,0E+00","module":"C3"},{"value":"4,12E-04","module":"C4"},{"value":"-8,44E-02","module":"D"}]},{"parameter":"FW","unit":"m3","values":[{"value":"9,00E-02","module":"A1"},{"value":"9,25E-05","module":"A2"},{"value":"2,54E-03","module":"A3"},{"value":"5,41E-05","module":"A4"},{"value":"2,67E-05","module":"A5"},{"value":"0,0E+00","module":"B1"},{"value":"0,0E+00","module":"B2"},{"value":"0,0E+00","module":"B3"},{"value":"0,0E+00","module":"B4"},{"value":"0,0E+00","module":"B5"},{"value":"7,26E-04","module":"B6"},{"value":"0,0E+00","module":"B7"},{"value":"0,0E+00","module":"C1"},{"value":"1,32E-05","module":"C2"},{"value":"5,82E-05","module":"C3"},{"value":"6,54E-05","module":"C4"},{"value":"-3,38E-02","module":"D"}]}],"end_of_life_waste":[{"parameter":"HWD","unit":"kg","values":[{"value":"4,09E-02","module":"A1"},{"value":"4,46E-05","module":"A2"},{"value":"2,63E-04","module":"A3"},{"value":"2,61E-05","module":"A4"},{"value":"0,0E+00","module":"A5"},{"value":"0,0E+00","module":"B1"},{"value":"0,0E+00","module":"B2"},{"value":"0,0E+00","module":"B3"},{"value":"0,0E+00","module":"B4"},{"value":"0,0E+00","module":"B5"},{"value":"3,48E-05","module":"B6"},{"value":"0,0E+00","module":"B7"},{"value":"0,0E+00","module":"C1"},{"value":"6,37E-06","module":"C2"},{"value":"0,0E+00","module":"C3"},{"value":"6,04E-03","module":"C4"},{"value":"5,34E-03","module":"D"}]},{"parameter":"NHWD","unit":"kg","values":[{"value":"9,84E-01","module":"A1"},{"value":"4,21E-02","module":"A2"},{"value":"5,33E-02","module":"A3"},{"value":"2,46E-02","module":"A4"},{"value":"1,16E-01","module":"A5"},{"value":"0,0E+00","module":"B1"},{"value":"0,0E+00","module":"B2"},{"value":"0,0E+00","module":"B3"},{"value":"0,0E+00","module":"B4"},{"value":"0,0E+00","module":"B5"},{"value":"2,20E-03","module":"B6"},{"value":"0,0E+00","module":"B7"},{"value":"0,0E+00","module":"C1"},{"value":"5,97E-03","module":"C2"},{"value":"0,0E+00","module":"C3"},{"value":"1,85E-01","module":"C4"},{"value":"-3,75E-01","module":"D"}]},{"parameter":"RWD","unit":"kg","values":[{"value":"2,10E-04","module":"A1"},{"value":"5,89E-06","module":"A2"},{"value":"3,50E-05","module":"A3"},{"value":"3,44E-06","module":"A4"},{"value":"0,0E+00","module":"A5"},{"value":"0,0E+00","module":"B1"},{"value":"0,0E+00","module":"B2"},{"value":"0,0E+00","module":"B3"},{"value":"0,0E+00","module":"B4"},{"value":"0,0E+00","module":"B5"},{"value":"1,00E-05","module":"B6"},{"value":"0,0E+00","module":"B7"},{"value":"0,0E+00","module":"C1"},{"value":"8,52E-07","module":"C2"},{"value":"0,0E+00","module":"C3"},{"value":"3,50E-07","module":"C4"},{"value":"-6,73E-05","module":"D"}]}],"end_of_life_flow":[{"parameter":"CRU","unit":"kg","values":[{"value":"0,0E+00","module":"A1"},{"value":"0,0E+00","module":"A2"},{"value":"0,0E+00","module":"A3"},{"value":"0,0E+00","module":"A4"},{"value":"0,0E+00","module":"A5"},{"value":"0,0E+00","module":"B1"},{"value":"0,0E+00","module":"B2"},{"value":"0,0E+00","module":"B3"},{"value":"0,0E+00","module":"B4"},{"value":"0,0E+00","module":"B5"},{"value":"0,0E+00","module":"B6"},{"value":"0,0E+00","module":"B7"},{"value":"0,0E+00","module":"C1"},{"value":"0,0E+00","module":"C2"},{"value":"0,0E+00","module":"C3"},{"value":"0,0E+00","module":"C4"},{"value":"0,0E+00","module":"D"}]},{"parameter":"MFR","unit":"kg","values":[{"value":"0,0E+00","module":"A1"},{"value":"0,0E+00","module":"A2"},{"value":"4,84E-02","module":"A3"},{"value":"0,0E+00","module":"A4"},{"value":"2,74E-06","module":"A5"},{"value":"0,0E+00","module":"B1"},{"value":"0,0E+00","module":"B2"},{"value":"0,0E+00","module":"B3"},{"value":"0,0E+00","module":"B4"},{"value":"0,0E+00","module":"B5"},{"value":"0,0E+00","module":"B6"},{"value":"0,0E+00","module":"B7"},{"value":"0,0E+00","module":"C1"},{"value":"0,0E+00","module":"C2"},{"value":"1,82E-01","module":"C3"},{"value":"9,36E-06","module":"C4"},{"value":"0,0E+00","module":"D"}]},{"parameter":"MER","unit":"kg","values":[{"value":"0,0E+00","module":"A1"},{"value":"0,0E+00","module":"A2"},{"value":"1,20E-03","module":"A3"},{"value":"0,0E+00","module":"A4"},{"value":"1,16E-01","module":"A5"},{"value":"0,0E+00","module":"B1"},{"value":"0,0E+00","module":"B2"},{"value":"0,0E+00","module":"B3"},{"value":"0,0E+00","module":"B4"},{"value":"0,0E+00","module":"B5"},{"value":"0,0E+00","module":"B6"},{"value":"0,0E+00","module":"B7"},{"value":"0,0E+00","module":"C1"},{"value":"0,0E+00","module":"C2"},{"value":"1,04E-01","module":"C3"},{"value":"2,29E-07","module":"C4"},{"value":"0,0E+00","module":"D"}]},{"parameter":"EEE","unit":"MJ","values":[{"value":"0,0E+00","module":"A1"},{"value":"0,0E+00","module":"A2"},{"value":"1,63E-03","module":"A3"},{"value":"0,0E+00","module":"A4"},{"value":"8,07E-02","module":"A5"},{"value":"0,0E+00","module":"B1"},{"value":"0,0E+00","module":"B2"},{"value":"0,0E+00","module":"B3"},{"value":"0,0E+00","module":"B4"},{"value":"0,0E+00","module":"B5"},{"value":"0,0E+00","module":"B6"},{"value":"0,0E+00","module":"B7"},{"value":"0,0E+00","module":"C1"},{"value":"0,0E+00","module":"C2"},{"value":"2,02E-01","module":"C3"},{"value":"1,49E-05","module":"C4"},{"value":"0,0E+00","module":"D"}]},{"parameter":"EET","unit":"MJ","values":[{"value":"0,0E+00","module":"A1"},{"value":"0,0E+00","module":"A2"},{"value":"2,47E-02","module":"A3"},{"value":"0,0E+00","module":"A4"},{"value":"1,22E+00","module":"A5"},{"value":"0,0E+00","module":"B1"},{"value":"0,0E+00","module":"B2"},{"value":"0,0E+00","module":"B3"},{"value":"0,0E+00","module":"B4"},{"value":"0,0E+00","module":"B5"},{"value":"0,0E+00","module":"B6"},{"value":"0,0E+00","module":"B7"},{"value":"0,0E+00","module":"C1"},{"value":"0,0E+00","module":"C2"},{"value":"3,06E+00","module":"C3"},{"value":"2,25E-04","module":"C4"},{"value":"0,0E+00","module":"D"}]}]}