{"product_name":"SE-N1XE-AS 4G240 0,6/1 kV","epd_id":"NEPD-8523-8183","compliance":["EN 15804+A2","ISO 14025","ISO 21930"],"producer_name":"Amokabel AB","environmental_impact":[{"parameter":"GWP-total","unit":"kg CO2-eq.","values":[{"value":"3,94E+01","module":"A1"},{"value":"4,76E-01","module":"A2"},{"value":"1,78E-01","module":"A3"},{"value":"2,36E-01","module":"A4"},{"value":"1,01E+00","module":"A5"},{"value":"0,0E+00","module":"B1"},{"value":"0,0E+00","module":"B2"},{"value":"0,0E+00","module":"B3"},{"value":"0,0E+00","module":"B4"},{"value":"0,0E+00","module":"B5"},{"value":"2,41E-03","module":"B6"},{"value":"0,0E+00","module":"B7"},{"value":"0,0E+00","module":"C1"},{"value":"5,85E-02","module":"C2"},{"value":"1,37E+00","module":"C3"},{"value":"6,35E-02","module":"C4"},{"value":"-1,25E+01","module":"D"}]},{"parameter":"GWP-fossil","unit":"kg CO2-eq.","values":[{"value":"3,95E+01","module":"A1"},{"value":"4,75E-01","module":"A2"},{"value":"1,66E-01","module":"A3"},{"value":"2,36E-01","module":"A4"},{"value":"1,95E-02","module":"A5"},{"value":"0,0E+00","module":"B1"},{"value":"0,0E+00","module":"B2"},{"value":"0,0E+00","module":"B3"},{"value":"0,0E+00","module":"B4"},{"value":"0,0E+00","module":"B5"},{"value":"2,22E-03","module":"B6"},{"value":"0,0E+00","module":"B7"},{"value":"0,0E+00","module":"C1"},{"value":"5,85E-02","module":"C2"},{"value":"1,37E+00","module":"C3"},{"value":"6,35E-02","module":"C4"},{"value":"-1,23E+01","module":"D"}]},{"parameter":"GWP-biogenic","unit":"kg CO2-eq.","values":[{"value":"-5,98E-01","module":"A1"},{"value":"1,97E-04","module":"A2"},{"value":"3,37E-03","module":"A3"},{"value":"9,77E-05","module":"A4"},{"value":"9,93E-01","module":"A5"},{"value":"0,0E+00","module":"B1"},{"value":"0,0E+00","module":"B2"},{"value":"0,0E+00","module":"B3"},{"value":"0,0E+00","module":"B4"},{"value":"0,0E+00","module":"B5"},{"value":"4,51E-05","module":"B6"},{"value":"0,0E+00","module":"B7"},{"value":"0,0E+00","module":"C1"},{"value":"2,38E-05","module":"C2"},{"value":"1,11E-05","module":"C3"},{"value":"5,09E-06","module":"C4"},{"value":"-5,62E-02","module":"D"}]},{"parameter":"GWP-luluc","unit":"kg CO2-eq.","values":[{"value":"4,99E-01","module":"A1"},{"value":"1,69E-04","module":"A2"},{"value":"9,34E-03","module":"A3"},{"value":"8,40E-05","module":"A4"},{"value":"5,00E-06","module":"A5"},{"value":"0,0E+00","module":"B1"},{"value":"0,0E+00","module":"B2"},{"value":"0,0E+00","module":"B3"},{"value":"0,0E+00","module":"B4"},{"value":"0,0E+00","module":"B5"},{"value":"1,44E-04","module":"B6"},{"value":"0,0E+00","module":"B7"},{"value":"0,0E+00","module":"C1"},{"value":"2,04E-05","module":"C2"},{"value":"1,63E-06","module":"C3"},{"value":"5,33E-06","module":"C4"},{"value":"-2,34E-01","module":"D"}]},{"parameter":"ODP","unit":"kg CFC 11-eq.","values":[{"value":"3,08E-06","module":"A1"},{"value":"1,08E-07","module":"A2"},{"value":"7,17E-08","module":"A3"},{"value":"5,35E-08","module":"A4"},{"value":"3,11E-09","module":"A5"},{"value":"0,0E+00","module":"B1"},{"value":"0,0E+00","module":"B2"},{"value":"0,0E+00","module":"B3"},{"value":"0,0E+00","module":"B4"},{"value":"0,0E+00","module":"B5"},{"value":"1,09E-09","module":"B6"},{"value":"0,0E+00","module":"B7"},{"value":"0,0E+00","module":"C1"},{"value":"1,33E-08","module":"C2"},{"value":"1,05E-09","module":"C3"},{"value":"4,52E-09","module":"C4"},{"value":"-5,63E-03","module":"D"}]},{"parameter":"AP","unit":"mol H+-eq.","values":[{"value":"2,68E-01","module":"A1"},{"value":"1,37E-03","module":"A2"},{"value":"9,61E-04","module":"A3"},{"value":"6,78E-04","module":"A4"},{"value":"1,57E-04","module":"A5"},{"value":"0,0E+00","module":"B1"},{"value":"0,0E+00","module":"B2"},{"value":"0,0E+00","module":"B3"},{"value":"0,0E+00","module":"B4"},{"value":"0,0E+00","module":"B5"},{"value":"1,44E-05","module":"B6"},{"value":"0,0E+00","module":"B7"},{"value":"0,0E+00","module":"C1"},{"value":"2,39E-04","module":"C2"},{"value":"1,71E-04","module":"C3"},{"value":"1,22E-04","module":"C4"},{"value":"-8,31E-02","module":"D"}]},{"parameter":"POCP","unit":"kg NMVOC-eq.","values":[{"value":"1,30E-01","module":"A1"},{"value":"1,16E-03","module":"A2"},{"value":"5,04E-04","module":"A3"},{"value":"5,75E-04","module":"A4"},{"value":"1,85E-04","module":"A5"},{"value":"0,0E+00","module":"B1"},{"value":"0,0E+00","module":"B2"},{"value":"0,0E+00","module":"B3"},{"value":"0,0E+00","module":"B4"},{"value":"0,0E+00","module":"B5"},{"value":"7,37E-06","module":"B6"},{"value":"0,0E+00","module":"B7"},{"value":"0,0E+00","module":"C1"},{"value":"2,40E-04","module":"C2"},{"value":"2,13E-04","module":"C3"},{"value":"1,49E-04","module":"C4"},{"value":"-3,93E-02","module":"D"}]},{"parameter":"ADPE","unit":"kg Sb-eq.","values":[{"value":"8,13E-04","module":"A1"},{"value":"1,31E-05","module":"A2"},{"value":"5,89E-06","module":"A3"},{"value":"6,52E-06","module":"A4"},{"value":"3,16E-07","module":"A5"},{"value":"0,0E+00","module":"B1"},{"value":"0,0E+00","module":"B2"},{"value":"0,0E+00","module":"B3"},{"value":"0,0E+00","module":"B4"},{"value":"0,0E+00","module":"B5"},{"value":"8,87E-08","module":"B6"},{"value":"0,0E+00","module":"B7"},{"value":"0,0E+00","module":"C1"},{"value":"1,58E-06","module":"C2"},{"value":"4,79E-08","module":"C3"},{"value":"1,21E-07","module":"C4"},{"value":"1,80E-05","module":"D"}]},{"parameter":"ADPF","unit":"MJ","values":[{"value":"5,39E+02","module":"A1"},{"value":"7,19E+00","module":"A2"},{"value":"1,69E+01","module":"A3"},{"value":"3,57E+00","module":"A4"},{"value":"2,29E-01","module":"A5"},{"value":"0,0E+00","module":"B1"},{"value":"0,0E+00","module":"B2"},{"value":"0,0E+00","module":"B3"},{"value":"0,0E+00","module":"B4"},{"value":"0,0E+00","module":"B5"},{"value":"2,60E-01","module":"B6"},{"value":"0,0E+00","module":"B7"},{"value":"0,0E+00","module":"C1"},{"value":"8,82E-01","module":"C2"},{"value":"8,96E-02","module":"C3"},{"value":"3,60E-01","module":"C4"},{"value":"-1,56E+02","module":"D"}]},{"parameter":"WDP","unit":"m3 world-eq.","values":[{"value":"1,56E+04","module":"A1"},{"value":"6,95E+00","module":"A2"},{"value":"1,71E+03","module":"A3"},{"value":"3,45E+00","module":"A4"},{"value":"3,52E-01","module":"A5"},{"value":"0,0E+00","module":"B1"},{"value":"0,0E+00","module":"B2"},{"value":"0,0E+00","module":"B3"},{"value":"0,0E+00","module":"B4"},{"value":"0,0E+00","module":"B5"},{"value":"2,64E+01","module":"B6"},{"value":"0,0E+00","module":"B7"},{"value":"0,0E+00","module":"C1"},{"value":"8,41E-01","module":"C2"},{"value":"2,03E-01","module":"C3"},{"value":"7,39E+00","module":"C4"},{"value":"-7,00E+03","module":"D"}]},{"parameter":"EP-freshwater","unit":"kg P-eq.","values":[{"value":"1,74E-03","module":"A1"},{"value":"3,80E-06","module":"A2"},{"value":"9,77E-06","module":"A3"},{"value":"1,89E-06","module":"A4"},{"value":"2,34E-07","module":"A5"},{"value":"0,0E+00","module":"B1"},{"value":"0,0E+00","module":"B2"},{"value":"0,0E+00","module":"B3"},{"value":"0,0E+00","module":"B4"},{"value":"0,0E+00","module":"B5"},{"value":"1,50E-07","module":"B6"},{"value":"0,0E+00","module":"B7"},{"value":"0,0E+00","module":"C1"},{"value":"4,59E-07","module":"C2"},{"value":"1,05E-07","module":"C3"},{"value":"2,54E-07","module":"C4"},{"value":"-4,78E-04","module":"D"}]},{"parameter":"EP-marine","unit":"kg N-eq.","values":[{"value":"3,51E-02","module":"A1"},{"value":"2,70E-04","module":"A2"},{"value":"1,68E-04","module":"A3"},{"value":"1,34E-04","module":"A4"},{"value":"6,72E-05","module":"A5"},{"value":"0,0E+00","module":"B1"},{"value":"0,0E+00","module":"B2"},{"value":"0,0E+00","module":"B3"},{"value":"0,0E+00","module":"B4"},{"value":"0,0E+00","module":"B5"},{"value":"2,46E-06","module":"B6"},{"value":"0,0E+00","module":"B7"},{"value":"0,0E+00","module":"C1"},{"value":"7,09E-05","module":"C2"},{"value":"8,23E-05","module":"C3"},{"value":"9,74E-05","module":"C4"},{"value":"-1,06E-02","module":"D"}]},{"parameter":"EP-terrestrial","unit":"mol N-eq.","values":[{"value":"3,88E-01","module":"A1"},{"value":"3,02E-03","module":"A2"},{"value":"2,19E-03","module":"A3"},{"value":"1,50E-03","module":"A4"},{"value":"7,20E-04","module":"A5"},{"value":"0,0E+00","module":"B1"},{"value":"0,0E+00","module":"B2"},{"value":"0,0E+00","module":"B3"},{"value":"0,0E+00","module":"B4"},{"value":"0,0E+00","module":"B5"},{"value":"3,24E-05","module":"B6"},{"value":"0,0E+00","module":"B7"},{"value":"0,0E+00","module":"C1"},{"value":"7,84E-04","module":"C2"},{"value":"8,90E-04","module":"C3"},{"value":"4,88E-04","module":"C4"},{"value":"-1,17E-01","module":"D"}]},{"parameter":"GWP-IOBC","unit":"kg CO2-eq.","values":[{"value":"4,03E+01","module":"A1"},{"value":"4,76E-01","module":"A2"},{"value":"1,78E-01","module":"A3"},{"value":"2,36E-01","module":"A4"},{"value":"1,95E-02","module":"A5"},{"value":"0,0E+00","module":"B1"},{"value":"0,0E+00","module":"B2"},{"value":"0,0E+00","module":"B3"},{"value":"0,0E+00","module":"B4"},{"value":"0,0E+00","module":"B5"},{"value":"2,40E-03","module":"B6"},{"value":"0,0E+00","module":"B7"},{"value":"0,0E+00","module":"C1"},{"value":"5,85E-02","module":"C2"},{"value":"1,37E+00","module":"C3"},{"value":"6,57E-02","module":"C4"},{"value":"-1,20E+01","module":"D"}]}],"additional_environmental_impact":[{"parameter":"PM","unit":"disease incidence","values":[{"value":"2,49E-06","module":"A1"},{"value":"2,91E-08","module":"A2"},{"value":"7,12E-09","module":"A3"},{"value":"1,44E-08","module":"A4"},{"value":"1,92E-09","module":"A5"},{"value":"0,0E+00","module":"B1"},{"value":"0,0E+00","module":"B2"},{"value":"0,0E+00","module":"B3"},{"value":"0,0E+00","module":"B4"},{"value":"0,0E+00","module":"B5"},{"value":"1,04E-10","module":"B6"},{"value":"0,0E+00","module":"B7"},{"value":"0,0E+00","module":"C1"},{"value":"4,21E-09","module":"C2"},{"value":"6,73E-10","module":"C3"},{"value":"2,19E-09","module":"C4"},{"value":"-8,90E-07","module":"D"}]},{"parameter":"ETP-fw","unit":"CTUe","values":[{"value":"8,87E+02","module":"A1"},{"value":"5,33E+00","module":"A2"},{"value":"8,99E+00","module":"A3"},{"value":"2,65E+00","module":"A4"},{"value":"2,61E-01","module":"A5"},{"value":"0,0E+00","module":"B1"},{"value":"0,0E+00","module":"B2"},{"value":"0,0E+00","module":"B3"},{"value":"0,0E+00","module":"B4"},{"value":"0,0E+00","module":"B5"},{"value":"1,37E-01","module":"B6"},{"value":"0,0E+00","module":"B7"},{"value":"0,0E+00","module":"C1"},{"value":"6,50E-01","module":"C2"},{"value":"2,67E-01","module":"C3"},{"value":"4,64E+02","module":"C4"},{"value":"-1,90E+02","module":"D"}]},{"parameter":"HTP-c","unit":"CTUh","values":[{"value":"7,88E-08","module":"A1"},{"value":"0,0E+00","module":"A2"},{"value":"2,60E-10","module":"A3"},{"value":"0,0E+00","module":"A4"},{"value":"2,90E-11","module":"A5"},{"value":"0,0E+00","module":"B1"},{"value":"0,0E+00","module":"B2"},{"value":"0,0E+00","module":"B3"},{"value":"0,0E+00","module":"B4"},{"value":"0,0E+00","module":"B5"},{"value":"4,00E-12","module":"B6"},{"value":"0,0E+00","module":"B7"},{"value":"0,0E+00","module":"C1"},{"value":"0,0E+00","module":"C2"},{"value":"3,00E-11","module":"C3"},{"value":"2,30E-11","module":"C4"},{"value":"-3,10E-08","module":"D"}]},{"parameter":"HTP-nc","unit":"CTUh","values":[{"value":"1,23E-06","module":"A1"},{"value":"5,82E-09","module":"A2"},{"value":"6,28E-09","module":"A3"},{"value":"2,89E-09","module":"A4"},{"value":"1,39E-09","module":"A5"},{"value":"0,0E+00","module":"B1"},{"value":"0,0E+00","module":"B2"},{"value":"0,0E+00","module":"B3"},{"value":"0,0E+00","module":"B4"},{"value":"0,0E+00","module":"B5"},{"value":"9,50E-11","module":"B6"},{"value":"0,0E+00","module":"B7"},{"value":"0,0E+00","module":"C1"},{"value":"7,02E-10","module":"C2"},{"value":"1,15E-09","module":"C3"},{"value":"4,81E-10","module":"C4"},{"value":"-3,65E-07","module":"D"}]},{"parameter":"SQP","unit":"unitless","values":[{"value":"8,54E+01","module":"A1"},{"value":"5,03E+00","module":"A2"},{"value":"7,51E+00","module":"A3"},{"value":"2,50E+00","module":"A4"},{"value":"1,28E-01","module":"A5"},{"value":"0,0E+00","module":"B1"},{"value":"0,0E+00","module":"B2"},{"value":"0,0E+00","module":"B3"},{"value":"0,0E+00","module":"B4"},{"value":"0,0E+00","module":"B5"},{"value":"1,15E-01","module":"B6"},{"value":"0,0E+00","module":"B7"},{"value":"0,0E+00","module":"C1"},{"value":"6,08E-01","module":"C2"},{"value":"1,09E-02","module":"C3"},{"value":"8,46E-01","module":"C4"},{"value":"-8,71E+00","module":"D"}]},{"parameter":"IRP","unit":"kBq U235-eq.","values":[{"value":"2,08E+00","module":"A1"},{"value":"3,14E-02","module":"A2"},{"value":"5,78E-01","module":"A3"},{"value":"1,56E-02","module":"A4"},{"value":"8,30E-04","module":"A5"},{"value":"0,0E+00","module":"B1"},{"value":"0,0E+00","module":"B2"},{"value":"0,0E+00","module":"B3"},{"value":"0,0E+00","module":"B4"},{"value":"0,0E+00","module":"B5"},{"value":"8,91E-03","module":"B6"},{"value":"0,0E+00","module":"B7"},{"value":"0,0E+00","module":"C1"},{"value":"3,86E-03","module":"C2"},{"value":"1,51E-04","module":"C3"},{"value":"2,20E-03","module":"C4"},{"value":"-6,81E-01","module":"D"}]}],"resource_use":[{"parameter":"PERE","unit":"MJ","values":[{"value":"1,36E+02","module":"A1"},{"value":"1,03E-01","module":"A2"},{"value":"8,10E+00","module":"A3"},{"value":"5,11E-02","module":"A4"},{"value":"4,70E-03","module":"A5"},{"value":"0,0E+00","module":"B1"},{"value":"0,0E+00","module":"B2"},{"value":"0,0E+00","module":"B3"},{"value":"0,0E+00","module":"B4"},{"value":"0,0E+00","module":"B5"},{"value":"1,25E-01","module":"B6"},{"value":"0,0E+00","module":"B7"},{"value":"0,0E+00","module":"C1"},{"value":"1,24E-02","module":"C2"},{"value":"2,63E-03","module":"C3"},{"value":"4,00E-02","module":"C4"},{"value":"-6,29E+01","module":"D"}]},{"parameter":"PERM","unit":"MJ","values":[{"value":"9,12E+00","module":"A1"},{"value":"0,0E+00","module":"A2"},{"value":"0,0E+00","module":"A3"},{"value":"0,0E+00","module":"A4"},{"value":"-9,12E+00","module":"A5"},{"value":"0,0E+00","module":"B1"},{"value":"0,0E+00","module":"B2"},{"value":"0,0E+00","module":"B3"},{"value":"0,0E+00","module":"B4"},{"value":"0,0E+00","module":"B5"},{"value":"0,0E+00","module":"B6"},{"value":"0,0E+00","module":"B7"},{"value":"0,0E+00","module":"C1"},{"value":"0,0E+00","module":"C2"},{"value":"0,0E+00","module":"C3"},{"value":"0,0E+00","module":"C4"},{"value":"0,0E+00","module":"D"}]},{"parameter":"PERT","unit":"MJ","values":[{"value":"1,45E+02","module":"A1"},{"value":"1,03E-01","module":"A2"},{"value":"8,10E+00","module":"A3"},{"value":"5,11E-02","module":"A4"},{"value":"-9,11E+00","module":"A5"},{"value":"0,0E+00","module":"B1"},{"value":"0,0E+00","module":"B2"},{"value":"0,0E+00","module":"B3"},{"value":"0,0E+00","module":"B4"},{"value":"0,0E+00","module":"B5"},{"value":"1,25E-01","module":"B6"},{"value":"0,0E+00","module":"B7"},{"value":"0,0E+00","module":"C1"},{"value":"1,24E-02","module":"C2"},{"value":"2,63E-03","module":"C3"},{"value":"4,00E-02","module":"C4"},{"value":"-6,29E+01","module":"D"}]},{"parameter":"PENRE","unit":"MJ","values":[{"value":"5,02E+02","module":"A1"},{"value":"7,19E+00","module":"A2"},{"value":"1,70E+01","module":"A3"},{"value":"3,57E+00","module":"A4"},{"value":"2,29E-01","module":"A5"},{"value":"0,0E+00","module":"B1"},{"value":"0,0E+00","module":"B2"},{"value":"0,0E+00","module":"B3"},{"value":"0,0E+00","module":"B4"},{"value":"0,0E+00","module":"B5"},{"value":"2,60E-01","module":"B6"},{"value":"0,0E+00","module":"B7"},{"value":"0,0E+00","module":"C1"},{"value":"8,82E-01","module":"C2"},{"value":"8,96E-02","module":"C3"},{"value":"3,60E-01","module":"C4"},{"value":"-1,56E+02","module":"D"}]},{"parameter":"PENRM","unit":"MJ","values":[{"value":"3,93E+01","module":"A1"},{"value":"0,0E+00","module":"A2"},{"value":"0,0E+00","module":"A3"},{"value":"0,0E+00","module":"A4"},{"value":"0,0E+00","module":"A5"},{"value":"0,0E+00","module":"B1"},{"value":"0,0E+00","module":"B2"},{"value":"0,0E+00","module":"B3"},{"value":"0,0E+00","module":"B4"},{"value":"0,0E+00","module":"B5"},{"value":"0,0E+00","module":"B6"},{"value":"0,0E+00","module":"B7"},{"value":"0,0E+00","module":"C1"},{"value":"0,0E+00","module":"C2"},{"value":"-3,86E+01","module":"C3"},{"value":"0,0E+00","module":"C4"},{"value":"0,0E+00","module":"D"}]},{"parameter":"PENRT","unit":"MJ","values":[{"value":"5,41E+02","module":"A1"},{"value":"7,19E+00","module":"A2"},{"value":"1,70E+01","module":"A3"},{"value":"3,57E+00","module":"A4"},{"value":"2,29E-01","module":"A5"},{"value":"0,0E+00","module":"B1"},{"value":"0,0E+00","module":"B2"},{"value":"0,0E+00","module":"B3"},{"value":"0,0E+00","module":"B4"},{"value":"0,0E+00","module":"B5"},{"value":"2,60E-01","module":"B6"},{"value":"0,0E+00","module":"B7"},{"value":"0,0E+00","module":"C1"},{"value":"8,82E-01","module":"C2"},{"value":"-3,85E+01","module":"C3"},{"value":"3,60E-01","module":"C4"},{"value":"-1,56E+02","module":"D"}]},{"parameter":"SM","unit":"kg","values":[{"value":"1,11E+00","module":"A1"},{"value":"0,0E+00","module":"A2"},{"value":"5,66E-06","module":"A3"},{"value":"0,0E+00","module":"A4"},{"value":"7,24E-01","module":"A5"},{"value":"0,0E+00","module":"B1"},{"value":"0,0E+00","module":"B2"},{"value":"0,0E+00","module":"B3"},{"value":"0,0E+00","module":"B4"},{"value":"0,0E+00","module":"B5"},{"value":"0,0E+00","module":"B6"},{"value":"0,0E+00","module":"B7"},{"value":"0,0E+00","module":"C1"},{"value":"0,0E+00","module":"C2"},{"value":"0,0E+00","module":"C3"},{"value":"0,0E+00","module":"C4"},{"value":"0,0E+00","module":"D"}]},{"parameter":"RSF","unit":"MJ","values":[{"value":"9,40E-01","module":"A1"},{"value":"3,68E-03","module":"A2"},{"value":"3,14E-02","module":"A3"},{"value":"1,83E-03","module":"A4"},{"value":"1,37E-04","module":"A5"},{"value":"0,0E+00","module":"B1"},{"value":"0,0E+00","module":"B2"},{"value":"0,0E+00","module":"B3"},{"value":"0,0E+00","module":"B4"},{"value":"0,0E+00","module":"B5"},{"value":"4,84E-04","module":"B6"},{"value":"0,0E+00","module":"B7"},{"value":"0,0E+00","module":"C1"},{"value":"4,45E-04","module":"C2"},{"value":"7,42E-05","module":"C3"},{"value":"8,31E-04","module":"C4"},{"value":"-2,41E-02","module":"D"}]},{"parameter":"NRSF","unit":"MJ","values":[{"value":"1,04E-01","module":"A1"},{"value":"1,32E-02","module":"A2"},{"value":"9,93E-02","module":"A3"},{"value":"6,53E-03","module":"A4"},{"value":"1,56E-03","module":"A5"},{"value":"0,0E+00","module":"B1"},{"value":"0,0E+00","module":"B2"},{"value":"0,0E+00","module":"B3"},{"value":"0,0E+00","module":"B4"},{"value":"0,0E+00","module":"B5"},{"value":"1,53E-03","module":"B6"},{"value":"0,0E+00","module":"B7"},{"value":"0,0E+00","module":"C1"},{"value":"1,59E-03","module":"C2"},{"value":"0,0E+00","module":"C3"},{"value":"1,79E-03","module":"C4"},{"value":"-3,22E-01","module":"D"}]},{"parameter":"FW","unit":"m3","values":[{"value":"8,16E-01","module":"A1"},{"value":"7,69E-04","module":"A2"},{"value":"1,84E-02","module":"A3"},{"value":"3,82E-04","module":"A4"},{"value":"1,67E-04","module":"A5"},{"value":"0,0E+00","module":"B1"},{"value":"0,0E+00","module":"B2"},{"value":"0,0E+00","module":"B3"},{"value":"0,0E+00","module":"B4"},{"value":"0,0E+00","module":"B5"},{"value":"2,84E-04","module":"B6"},{"value":"0,0E+00","module":"B7"},{"value":"0,0E+00","module":"C1"},{"value":"9,29E-05","module":"C2"},{"value":"2,53E-04","module":"C3"},{"value":"4,62E-04","module":"C4"},{"value":"-3,15E-01","module":"D"}]}],"end_of_life_waste":[{"parameter":"HWD","unit":"kg","values":[{"value":"3,91E-01","module":"A1"},{"value":"3,71E-04","module":"A2"},{"value":"1,91E-03","module":"A3"},{"value":"1,84E-04","module":"A4"},{"value":"0,0E+00","module":"A5"},{"value":"0,0E+00","module":"B1"},{"value":"0,0E+00","module":"B2"},{"value":"0,0E+00","module":"B3"},{"value":"0,0E+00","module":"B4"},{"value":"0,0E+00","module":"B5"},{"value":"1,36E-05","module":"B6"},{"value":"0,0E+00","module":"B7"},{"value":"0,0E+00","module":"C1"},{"value":"4,50E-05","module":"C2"},{"value":"0,0E+00","module":"C3"},{"value":"4,16E-02","module":"C4"},{"value":"5,13E-02","module":"D"}]},{"parameter":"NHWD","unit":"kg","values":[{"value":"9,35E+00","module":"A1"},{"value":"3,50E-01","module":"A2"},{"value":"3,87E-01","module":"A3"},{"value":"1,74E-01","module":"A4"},{"value":"7,24E-01","module":"A5"},{"value":"0,0E+00","module":"B1"},{"value":"0,0E+00","module":"B2"},{"value":"0,0E+00","module":"B3"},{"value":"0,0E+00","module":"B4"},{"value":"0,0E+00","module":"B5"},{"value":"8,58E-04","module":"B6"},{"value":"0,0E+00","module":"B7"},{"value":"0,0E+00","module":"C1"},{"value":"4,22E-02","module":"C2"},{"value":"0,0E+00","module":"C3"},{"value":"1,22E+00","module":"C4"},{"value":"-3,57E+00","module":"D"}]},{"parameter":"RWD","unit":"kg","values":[{"value":"1,96E-03","module":"A1"},{"value":"4,90E-05","module":"A2"},{"value":"2,54E-04","module":"A3"},{"value":"2,43E-05","module":"A4"},{"value":"0,0E+00","module":"A5"},{"value":"0,0E+00","module":"B1"},{"value":"0,0E+00","module":"B2"},{"value":"0,0E+00","module":"B3"},{"value":"0,0E+00","module":"B4"},{"value":"0,0E+00","module":"B5"},{"value":"3,92E-06","module":"B6"},{"value":"0,0E+00","module":"B7"},{"value":"0,0E+00","module":"C1"},{"value":"6,01E-06","module":"C2"},{"value":"0,0E+00","module":"C3"},{"value":"2,47E-06","module":"C4"},{"value":"-6,39E-04","module":"D"}]}],"end_of_life_flow":[{"parameter":"CRU","unit":"kg","values":[{"value":"0,0E+00","module":"A1"},{"value":"0,0E+00","module":"A2"},{"value":"0,0E+00","module":"A3"},{"value":"0,0E+00","module":"A4"},{"value":"0,0E+00","module":"A5"},{"value":"0,0E+00","module":"B1"},{"value":"0,0E+00","module":"B2"},{"value":"0,0E+00","module":"B3"},{"value":"0,0E+00","module":"B4"},{"value":"0,0E+00","module":"B5"},{"value":"0,0E+00","module":"B6"},{"value":"0,0E+00","module":"B7"},{"value":"0,0E+00","module":"C1"},{"value":"0,0E+00","module":"C2"},{"value":"0,0E+00","module":"C3"},{"value":"0,0E+00","module":"C4"},{"value":"0,0E+00","module":"D"}]},{"parameter":"MFR","unit":"kg","values":[{"value":"0,0E+00","module":"A1"},{"value":"0,0E+00","module":"A2"},{"value":"3,52E-01","module":"A3"},{"value":"0,0E+00","module":"A4"},{"value":"1,71E-05","module":"A5"},{"value":"0,0E+00","module":"B1"},{"value":"0,0E+00","module":"B2"},{"value":"0,0E+00","module":"B3"},{"value":"0,0E+00","module":"B4"},{"value":"0,0E+00","module":"B5"},{"value":"0,0E+00","module":"B6"},{"value":"0,0E+00","module":"B7"},{"value":"0,0E+00","module":"C1"},{"value":"0,0E+00","module":"C2"},{"value":"1,75E+00","module":"C3"},{"value":"4,07E-05","module":"C4"},{"value":"0,0E+00","module":"D"}]},{"parameter":"MER","unit":"kg","values":[{"value":"0,0E+00","module":"A1"},{"value":"0,0E+00","module":"A2"},{"value":"8,73E-03","module":"A3"},{"value":"0,0E+00","module":"A4"},{"value":"7,24E-01","module":"A5"},{"value":"0,0E+00","module":"B1"},{"value":"0,0E+00","module":"B2"},{"value":"0,0E+00","module":"B3"},{"value":"0,0E+00","module":"B4"},{"value":"0,0E+00","module":"B5"},{"value":"0,0E+00","module":"B6"},{"value":"0,0E+00","module":"B7"},{"value":"0,0E+00","module":"C1"},{"value":"0,0E+00","module":"C2"},{"value":"4,54E-01","module":"C3"},{"value":"9,96E-07","module":"C4"},{"value":"0,0E+00","module":"D"}]},{"parameter":"EEE","unit":"MJ","values":[{"value":"0,0E+00","module":"A1"},{"value":"0,0E+00","module":"A2"},{"value":"1,19E-02","module":"A3"},{"value":"0,0E+00","module":"A4"},{"value":"5,03E-01","module":"A5"},{"value":"0,0E+00","module":"B1"},{"value":"0,0E+00","module":"B2"},{"value":"0,0E+00","module":"B3"},{"value":"0,0E+00","module":"B4"},{"value":"0,0E+00","module":"B5"},{"value":"0,0E+00","module":"B6"},{"value":"0,0E+00","module":"B7"},{"value":"0,0E+00","module":"C1"},{"value":"0,0E+00","module":"C2"},{"value":"8,80E-01","module":"C3"},{"value":"6,46E-05","module":"C4"},{"value":"0,0E+00","module":"D"}]},{"parameter":"EET","unit":"MJ","values":[{"value":"0,0E+00","module":"A1"},{"value":"0,0E+00","module":"A2"},{"value":"1,79E-01","module":"A3"},{"value":"0,0E+00","module":"A4"},{"value":"7,62E+00","module":"A5"},{"value":"0,0E+00","module":"B1"},{"value":"0,0E+00","module":"B2"},{"value":"0,0E+00","module":"B3"},{"value":"0,0E+00","module":"B4"},{"value":"0,0E+00","module":"B5"},{"value":"0,0E+00","module":"B6"},{"value":"0,0E+00","module":"B7"},{"value":"0,0E+00","module":"C1"},{"value":"0,0E+00","module":"C2"},{"value":"1,33E+01","module":"C3"},{"value":"9,78E-04","module":"C4"},{"value":"0,0E+00","module":"D"}]}]}