{"product_name":"SE-N1XE-AS 4G50 RT","epd_id":"NEPD-3910-2871-EN","compliance":["EN 15804+A2","ISO 14025","ISO 21930"],"producer_name":"Prysmian Group Norge AS","environmental_impact":[{"parameter":"GWP-total","unit":"kg CO2-eq.","values":[{"value":"7,55E+00","module":"A1"},{"value":"1,61E-01","module":"A2"},{"value":"8,06E-02","module":"A3"},{"value":"5,60E-02","module":"A4"},{"value":"1,57E-01","module":"A5"},{"value":"0,0E+00","module":"B1"},{"value":"0,0E+00","module":"B2"},{"value":"0,0E+00","module":"B3"},{"value":"0,0E+00","module":"B4"},{"value":"0,0E+00","module":"B5"},{"value":"3,85E-01","module":"B6"},{"value":"0,0E+00","module":"B7"},{"value":"0,0E+00","module":"C1"},{"value":"5,60E-02","module":"C2"},{"value":"3,98E-01","module":"C3"},{"value":"1,75E-02","module":"C4"},{"value":"-2,44E+00","module":"D"}]},{"parameter":"GWP-fossil","unit":"kg CO2-eq.","values":[{"value":"7,39E+00","module":"A1"},{"value":"1,61E-01","module":"A2"},{"value":"6,98E-02","module":"A3"},{"value":"5,59E-02","module":"A4"},{"value":"1,54E-01","module":"A5"},{"value":"0,0E+00","module":"B1"},{"value":"0,0E+00","module":"B2"},{"value":"0,0E+00","module":"B3"},{"value":"0,0E+00","module":"B4"},{"value":"0,0E+00","module":"B5"},{"value":"3,81E-01","module":"B6"},{"value":"0,0E+00","module":"B7"},{"value":"0,0E+00","module":"C1"},{"value":"5,59E-02","module":"C2"},{"value":"3,98E-01","module":"C3"},{"value":"1,75E-02","module":"C4"},{"value":"-2,38E+00","module":"D"}]},{"parameter":"GWP-biogenic","unit":"kg CO2-eq.","values":[{"value":"6,96E-02","module":"A1"},{"value":"7,83E-05","module":"A2"},{"value":"8,96E-03","module":"A3"},{"value":"2,28E-05","module":"A4"},{"value":"1,56E-03","module":"A5"},{"value":"0,0E+00","module":"B1"},{"value":"0,0E+00","module":"B2"},{"value":"0,0E+00","module":"B3"},{"value":"0,0E+00","module":"B4"},{"value":"0,0E+00","module":"B5"},{"value":"2,68E-03","module":"B6"},{"value":"0,0E+00","module":"B7"},{"value":"0,0E+00","module":"C1"},{"value":"2,28E-05","module":"C2"},{"value":"3,33E-06","module":"C3"},{"value":"1,48E-06","module":"C4"},{"value":"-1,09E-02","module":"D"}]},{"parameter":"GWP-luluc","unit":"kg CO2-eq.","values":[{"value":"9,14E-02","module":"A1"},{"value":"6,82E-05","module":"A2"},{"value":"1,80E-03","module":"A3"},{"value":"1,96E-05","module":"A4"},{"value":"1,83E-03","module":"A5"},{"value":"0,0E+00","module":"B1"},{"value":"0,0E+00","module":"B2"},{"value":"0,0E+00","module":"B3"},{"value":"0,0E+00","module":"B4"},{"value":"0,0E+00","module":"B5"},{"value":"8,86E-04","module":"B6"},{"value":"0,0E+00","module":"B7"},{"value":"0,0E+00","module":"C1"},{"value":"1,96E-05","module":"C2"},{"value":"4,95E-07","module":"C3"},{"value":"1,14E-06","module":"C4"},{"value":"-4,56E-02","module":"D"}]},{"parameter":"ODP","unit":"kg CFC 11-eq.","values":[{"value":"5,64E-07","module":"A1"},{"value":"3,36E-08","module":"A2"},{"value":"1,44E-08","module":"A3"},{"value":"1,28E-08","module":"A4"},{"value":"1,24E-08","module":"A5"},{"value":"0,0E+00","module":"B1"},{"value":"0,0E+00","module":"B2"},{"value":"0,0E+00","module":"B3"},{"value":"0,0E+00","module":"B4"},{"value":"0,0E+00","module":"B5"},{"value":"3,23E-08","module":"B6"},{"value":"0,0E+00","module":"B7"},{"value":"0,0E+00","module":"C1"},{"value":"1,28E-08","module":"C2"},{"value":"3,16E-10","module":"C3"},{"value":"1,02E-09","module":"C4"},{"value":"-1,64E-03","module":"D"}]},{"parameter":"AP","unit":"mol H+-eq.","values":[{"value":"4,95E-02","module":"A1"},{"value":"1,35E-03","module":"A2"},{"value":"2,14E-04","module":"A3"},{"value":"2,29E-04","module":"A4"},{"value":"1,03E-03","module":"A5"},{"value":"0,0E+00","module":"B1"},{"value":"0,0E+00","module":"B2"},{"value":"0,0E+00","module":"B3"},{"value":"0,0E+00","module":"B4"},{"value":"0,0E+00","module":"B5"},{"value":"2,22E-03","module":"B6"},{"value":"0,0E+00","module":"B7"},{"value":"0,0E+00","module":"C1"},{"value":"2,29E-04","module":"C2"},{"value":"5,06E-05","module":"C3"},{"value":"2,72E-05","module":"C4"},{"value":"-1,62E-02","module":"D"}]},{"parameter":"POCP","unit":"kg NMVOC-eq.","values":[{"value":"2,43E-02","module":"A1"},{"value":"1,44E-03","module":"A2"},{"value":"1,30E-04","module":"A3"},{"value":"2,30E-04","module":"A4"},{"value":"5,23E-04","module":"A5"},{"value":"0,0E+00","module":"B1"},{"value":"0,0E+00","module":"B2"},{"value":"0,0E+00","module":"B3"},{"value":"0,0E+00","module":"B4"},{"value":"0,0E+00","module":"B5"},{"value":"8,83E-04","module":"B6"},{"value":"0,0E+00","module":"B7"},{"value":"0,0E+00","module":"C1"},{"value":"2,30E-04","module":"C2"},{"value":"6,28E-05","module":"C3"},{"value":"3,41E-05","module":"C4"},{"value":"-7,67E-03","module":"D"}]},{"parameter":"ADPE","unit":"kg Sb-eq.","values":[{"value":"1,55E-04","module":"A1"},{"value":"2,40E-06","module":"A2"},{"value":"1,17E-06","module":"A3"},{"value":"1,52E-06","module":"A4"},{"value":"3,22E-06","module":"A5"},{"value":"0,0E+00","module":"B1"},{"value":"0,0E+00","module":"B2"},{"value":"0,0E+00","module":"B3"},{"value":"0,0E+00","module":"B4"},{"value":"0,0E+00","module":"B5"},{"value":"2,79E-06","module":"B6"},{"value":"0,0E+00","module":"B7"},{"value":"0,0E+00","module":"C1"},{"value":"1,52E-06","module":"C2"},{"value":"1,45E-08","module":"C3"},{"value":"2,72E-08","module":"C4"},{"value":"3,41E-06","module":"D"}]},{"parameter":"ADPF","unit":"MJ","values":[{"value":"1,05E+02","module":"A1"},{"value":"2,31E+00","module":"A2"},{"value":"3,30E+00","module":"A3"},{"value":"8,43E-01","module":"A4"},{"value":"2,18E+00","module":"A5"},{"value":"0,0E+00","module":"B1"},{"value":"0,0E+00","module":"B2"},{"value":"0,0E+00","module":"B3"},{"value":"0,0E+00","module":"B4"},{"value":"0,0E+00","module":"B5"},{"value":"7,86E+00","module":"B6"},{"value":"0,0E+00","module":"B7"},{"value":"0,0E+00","module":"C1"},{"value":"8,43E-01","module":"C2"},{"value":"2,66E-02","module":"C3"},{"value":"8,05E-02","module":"C4"},{"value":"-3,03E+01","module":"D"}]},{"parameter":"WDP","unit":"m3 world-eq.","values":[{"value":"2,85E+03","module":"A1"},{"value":"1,84E+00","module":"A2"},{"value":"3,29E+02","module":"A3"},{"value":"8,05E-01","module":"A4"},{"value":"5,71E+01","module":"A5"},{"value":"0,0E+00","module":"B1"},{"value":"0,0E+00","module":"B2"},{"value":"0,0E+00","module":"B3"},{"value":"0,0E+00","module":"B4"},{"value":"0,0E+00","module":"B5"},{"value":"1,18E+02","module":"B6"},{"value":"0,0E+00","module":"B7"},{"value":"0,0E+00","module":"C1"},{"value":"8,05E-01","module":"C2"},{"value":"6,55E-02","module":"C3"},{"value":"1,52E+00","module":"C4"},{"value":"-1,36E+03","module":"D"}]},{"parameter":"EP-freshwater","unit":"kg P-eq.","values":[{"value":"3,17E-04","module":"A1"},{"value":"1,63E-06","module":"A2"},{"value":"2,04E-06","module":"A3"},{"value":"4,39E-07","module":"A4"},{"value":"6,39E-06","module":"A5"},{"value":"0,0E+00","module":"B1"},{"value":"0,0E+00","module":"B2"},{"value":"0,0E+00","module":"B3"},{"value":"0,0E+00","module":"B4"},{"value":"0,0E+00","module":"B5"},{"value":"4,07E-05","module":"B6"},{"value":"0,0E+00","module":"B7"},{"value":"0,0E+00","module":"C1"},{"value":"4,39E-07","module":"C2"},{"value":"3,14E-08","module":"C3"},{"value":"5,46E-08","module":"C4"},{"value":"-9,33E-05","module":"D"}]},{"parameter":"EP-marine","unit":"kg N-eq.","values":[{"value":"6,53E-03","module":"A1"},{"value":"4,71E-04","module":"A2"},{"value":"5,69E-05","module":"A3"},{"value":"6,78E-05","module":"A4"},{"value":"1,43E-04","module":"A5"},{"value":"0,0E+00","module":"B1"},{"value":"0,0E+00","module":"B2"},{"value":"0,0E+00","module":"B3"},{"value":"0,0E+00","module":"B4"},{"value":"0,0E+00","module":"B5"},{"value":"2,82E-04","module":"B6"},{"value":"0,0E+00","module":"B7"},{"value":"0,0E+00","module":"C1"},{"value":"6,78E-05","module":"C2"},{"value":"2,43E-05","module":"C3"},{"value":"2,55E-05","module":"C4"},{"value":"-2,08E-03","module":"D"}]},{"parameter":"EP-terrestrial","unit":"mol N-eq.","values":[{"value":"7,23E-02","module":"A1"},{"value":"5,19E-03","module":"A2"},{"value":"5,36E-04","module":"A3"},{"value":"7,50E-04","module":"A4"},{"value":"1,58E-03","module":"A5"},{"value":"0,0E+00","module":"B1"},{"value":"0,0E+00","module":"B2"},{"value":"0,0E+00","module":"B3"},{"value":"0,0E+00","module":"B4"},{"value":"0,0E+00","module":"B5"},{"value":"3,48E-03","module":"B6"},{"value":"0,0E+00","module":"B7"},{"value":"0,0E+00","module":"C1"},{"value":"7,50E-04","module":"C2"},{"value":"2,62E-04","module":"C3"},{"value":"1,09E-04","module":"C4"},{"value":"-2,29E-02","module":"D"}]},{"parameter":"GWP-IOBC","unit":"kg CO2-eq.","values":[{"value":"7,53E+00","module":"A1"},{"value":"1,61E-01","module":"A2"},{"value":"3,01E-02","module":"A3"},{"value":"5,60E-02","module":"A4"},{"value":"1,56E-01","module":"A5"},{"value":"0,0E+00","module":"B1"},{"value":"0,0E+00","module":"B2"},{"value":"0,0E+00","module":"B3"},{"value":"0,0E+00","module":"B4"},{"value":"0,0E+00","module":"B5"},{"value":"4,13E-01","module":"B6"},{"value":"0,0E+00","module":"B7"},{"value":"0,0E+00","module":"C1"},{"value":"5,60E-02","module":"C2"},{"value":"3,98E-01","module":"C3"},{"value":"2,76E-03","module":"C4"},{"value":"-2,33E+00","module":"D"}]}],"additional_environmental_impact":[{"parameter":"PM","unit":"disease incidence","values":[{"value":"4,62E-07","module":"A1"},{"value":"1,38E-08","module":"A2"},{"value":"1,67E-09","module":"A3"},{"value":"4,03E-09","module":"A4"},{"value":"9,66E-09","module":"A5"},{"value":"0,0E+00","module":"B1"},{"value":"0,0E+00","module":"B2"},{"value":"0,0E+00","module":"B3"},{"value":"0,0E+00","module":"B4"},{"value":"0,0E+00","module":"B5"},{"value":"5,83E-09","module":"B6"},{"value":"0,0E+00","module":"B7"},{"value":"0,0E+00","module":"C1"},{"value":"4,03E-09","module":"C2"},{"value":"1,99E-10","module":"C3"},{"value":"4,96E-10","module":"C4"},{"value":"-1,76E-07","module":"D"}]},{"parameter":"ETP-fw","unit":"CTUe","values":[{"value":"1,63E+02","module":"A1"},{"value":"1,87E+00","module":"A2"},{"value":"1,97E+00","module":"A3"},{"value":"6,21E-01","module":"A4"},{"value":"3,33E+00","module":"A5"},{"value":"0,0E+00","module":"B1"},{"value":"0,0E+00","module":"B2"},{"value":"0,0E+00","module":"B3"},{"value":"0,0E+00","module":"B4"},{"value":"0,0E+00","module":"B5"},{"value":"5,51E+00","module":"B6"},{"value":"0,0E+00","module":"B7"},{"value":"0,0E+00","module":"C1"},{"value":"6,21E-01","module":"C2"},{"value":"9,26E-02","module":"C3"},{"value":"8,93E+01","module":"C4"},{"value":"-3,74E+01","module":"D"}]},{"parameter":"HTP-c","unit":"CTUh","values":[{"value":"1,45E-08","module":"A1"},{"value":"0,0E+00","module":"A2"},{"value":"6,40E-11","module":"A3"},{"value":"0,0E+00","module":"A4"},{"value":"2,91E-10","module":"A5"},{"value":"0,0E+00","module":"B1"},{"value":"0,0E+00","module":"B2"},{"value":"0,0E+00","module":"B3"},{"value":"0,0E+00","module":"B4"},{"value":"0,0E+00","module":"B5"},{"value":"1,54E-10","module":"B6"},{"value":"0,0E+00","module":"B7"},{"value":"0,0E+00","module":"C1"},{"value":"0,0E+00","module":"C2"},{"value":"9,00E-12","module":"C3"},{"value":"4,00E-12","module":"C4"},{"value":"-6,01E-09","module":"D"}]},{"parameter":"HTP-nc","unit":"CTUh","values":[{"value":"2,26E-07","module":"A1"},{"value":"2,13E-09","module":"A2"},{"value":"1,61E-09","module":"A3"},{"value":"6,71E-10","module":"A4"},{"value":"4,60E-09","module":"A5"},{"value":"0,0E+00","module":"B1"},{"value":"0,0E+00","module":"B2"},{"value":"0,0E+00","module":"B3"},{"value":"0,0E+00","module":"B4"},{"value":"0,0E+00","module":"B5"},{"value":"5,30E-09","module":"B6"},{"value":"0,0E+00","module":"B7"},{"value":"0,0E+00","module":"C1"},{"value":"6,71E-10","module":"C2"},{"value":"3,46E-10","module":"C3"},{"value":"1,04E-10","module":"C4"},{"value":"-7,13E-08","module":"D"}]},{"parameter":"SQP","unit":"unitless","values":[{"value":"1,54E+01","module":"A1"},{"value":"1,82E+00","module":"A2"},{"value":"1,49E+00","module":"A3"},{"value":"5,81E-01","module":"A4"},{"value":"3,58E-01","module":"A5"},{"value":"0,0E+00","module":"B1"},{"value":"0,0E+00","module":"B2"},{"value":"0,0E+00","module":"B3"},{"value":"0,0E+00","module":"B4"},{"value":"0,0E+00","module":"B5"},{"value":"1,90E+00","module":"B6"},{"value":"0,0E+00","module":"B7"},{"value":"0,0E+00","module":"C1"},{"value":"5,81E-01","module":"C2"},{"value":"3,29E-03","module":"C3"},{"value":"2,04E-01","module":"C4"},{"value":"-2,40E+00","module":"D"}]},{"parameter":"IRP","unit":"kBq U235-eq.","values":[{"value":"3,74E-01","module":"A1"},{"value":"9,91E-03","module":"A2"},{"value":"1,11E-01","module":"A3"},{"value":"3,69E-03","module":"A4"},{"value":"7,81E-03","module":"A5"},{"value":"0,0E+00","module":"B1"},{"value":"0,0E+00","module":"B2"},{"value":"0,0E+00","module":"B3"},{"value":"0,0E+00","module":"B4"},{"value":"0,0E+00","module":"B5"},{"value":"6,89E-02","module":"B6"},{"value":"0,0E+00","module":"B7"},{"value":"0,0E+00","module":"C1"},{"value":"3,69E-03","module":"C2"},{"value":"4,58E-05","module":"C3"},{"value":"4,78E-04","module":"C4"},{"value":"-1,33E-01","module":"D"}]}],"resource_use":[{"parameter":"PERE","unit":"MJ","values":[{"value":"2,49E+01","module":"A1"},{"value":"4,24E-02","module":"A2"},{"value":"1,56E+00","module":"A3"},{"value":"1,19E-02","module":"A4"},{"value":"4,98E-01","module":"A5"},{"value":"0,0E+00","module":"B1"},{"value":"0,0E+00","module":"B2"},{"value":"0,0E+00","module":"B3"},{"value":"0,0E+00","module":"B4"},{"value":"0,0E+00","module":"B5"},{"value":"1,52E+00","module":"B6"},{"value":"0,0E+00","module":"B7"},{"value":"0,0E+00","module":"C1"},{"value":"1,19E-02","module":"C2"},{"value":"8,10E-04","module":"C3"},{"value":"8,22E-03","module":"C4"},{"value":"-1,29E+01","module":"D"}]},{"parameter":"PERM","unit":"MJ","values":[{"value":"0,0E+00","module":"A1"},{"value":"0,0E+00","module":"A2"},{"value":"0,0E+00","module":"A3"},{"value":"0,0E+00","module":"A4"},{"value":"0,0E+00","module":"A5"},{"value":"0,0E+00","module":"B1"},{"value":"0,0E+00","module":"B2"},{"value":"0,0E+00","module":"B3"},{"value":"0,0E+00","module":"B4"},{"value":"0,0E+00","module":"B5"},{"value":"0,0E+00","module":"B6"},{"value":"0,0E+00","module":"B7"},{"value":"0,0E+00","module":"C1"},{"value":"0,0E+00","module":"C2"},{"value":"0,0E+00","module":"C3"},{"value":"0,0E+00","module":"C4"},{"value":"0,0E+00","module":"D"}]},{"parameter":"PERT","unit":"MJ","values":[{"value":"2,49E+01","module":"A1"},{"value":"4,24E-02","module":"A2"},{"value":"1,56E+00","module":"A3"},{"value":"1,19E-02","module":"A4"},{"value":"4,98E-01","module":"A5"},{"value":"0,0E+00","module":"B1"},{"value":"0,0E+00","module":"B2"},{"value":"0,0E+00","module":"B3"},{"value":"0,0E+00","module":"B4"},{"value":"0,0E+00","module":"B5"},{"value":"1,52E+00","module":"B6"},{"value":"0,0E+00","module":"B7"},{"value":"0,0E+00","module":"C1"},{"value":"1,19E-02","module":"C2"},{"value":"8,10E-04","module":"C3"},{"value":"8,22E-03","module":"C4"},{"value":"-1,29E+01","module":"D"}]},{"parameter":"PENRE","unit":"MJ","values":[{"value":"9,38E+01","module":"A1"},{"value":"2,31E+00","module":"A2"},{"value":"3,31E+00","module":"A3"},{"value":"8,43E-01","module":"A4"},{"value":"1,95E+00","module":"A5"},{"value":"0,0E+00","module":"B1"},{"value":"0,0E+00","module":"B2"},{"value":"0,0E+00","module":"B3"},{"value":"0,0E+00","module":"B4"},{"value":"0,0E+00","module":"B5"},{"value":"7,87E+00","module":"B6"},{"value":"0,0E+00","module":"B7"},{"value":"0,0E+00","module":"C1"},{"value":"8,43E-01","module":"C2"},{"value":"2,66E-02","module":"C3"},{"value":"8,05E-02","module":"C4"},{"value":"-3,03E+01","module":"D"}]},{"parameter":"PENRM","unit":"MJ","values":[{"value":"1,22E+01","module":"A1"},{"value":"0,0E+00","module":"A2"},{"value":"0,0E+00","module":"A3"},{"value":"0,0E+00","module":"A4"},{"value":"2,43E-01","module":"A5"},{"value":"0,0E+00","module":"B1"},{"value":"0,0E+00","module":"B2"},{"value":"0,0E+00","module":"B3"},{"value":"0,0E+00","module":"B4"},{"value":"0,0E+00","module":"B5"},{"value":"0,0E+00","module":"B6"},{"value":"0,0E+00","module":"B7"},{"value":"0,0E+00","module":"C1"},{"value":"0,0E+00","module":"C2"},{"value":"-1,12E+01","module":"C3"},{"value":"0,0E+00","module":"C4"},{"value":"0,0E+00","module":"D"}]},{"parameter":"PENRT","unit":"MJ","values":[{"value":"1,06E+02","module":"A1"},{"value":"2,31E+00","module":"A2"},{"value":"3,31E+00","module":"A3"},{"value":"8,43E-01","module":"A4"},{"value":"2,19E+00","module":"A5"},{"value":"0,0E+00","module":"B1"},{"value":"0,0E+00","module":"B2"},{"value":"0,0E+00","module":"B3"},{"value":"0,0E+00","module":"B4"},{"value":"0,0E+00","module":"B5"},{"value":"7,87E+00","module":"B6"},{"value":"0,0E+00","module":"B7"},{"value":"0,0E+00","module":"C1"},{"value":"8,43E-01","module":"C2"},{"value":"-1,11E+01","module":"C3"},{"value":"8,05E-02","module":"C4"},{"value":"-3,17E+01","module":"D"}]},{"parameter":"SM","unit":"kg","values":[{"value":"7,26E-02","module":"A1"},{"value":"0,0E+00","module":"A2"},{"value":"8,43E-04","module":"A3"},{"value":"0,0E+00","module":"A4"},{"value":"1,47E-03","module":"A5"},{"value":"0,0E+00","module":"B1"},{"value":"0,0E+00","module":"B2"},{"value":"0,0E+00","module":"B3"},{"value":"0,0E+00","module":"B4"},{"value":"0,0E+00","module":"B5"},{"value":"2,84E-03","module":"B6"},{"value":"0,0E+00","module":"B7"},{"value":"0,0E+00","module":"C1"},{"value":"0,0E+00","module":"C2"},{"value":"0,0E+00","module":"C3"},{"value":"7,35E-04","module":"C4"},{"value":"3,10E-01","module":"D"}]},{"parameter":"RSF","unit":"MJ","values":[{"value":"1,60E-01","module":"A1"},{"value":"1,15E-03","module":"A2"},{"value":"6,13E-03","module":"A3"},{"value":"4,26E-04","module":"A4"},{"value":"3,24E-03","module":"A5"},{"value":"0,0E+00","module":"B1"},{"value":"0,0E+00","module":"B2"},{"value":"0,0E+00","module":"B3"},{"value":"0,0E+00","module":"B4"},{"value":"0,0E+00","module":"B5"},{"value":"1,11E-01","module":"B6"},{"value":"0,0E+00","module":"B7"},{"value":"0,0E+00","module":"C1"},{"value":"4,26E-04","module":"C2"},{"value":"2,24E-05","module":"C3"},{"value":"1,71E-04","module":"C4"},{"value":"-4,79E-03","module":"D"}]},{"parameter":"NRSF","unit":"MJ","values":[{"value":"2,00E-02","module":"A1"},{"value":"6,94E-03","module":"A2"},{"value":"1,96E-02","module":"A3"},{"value":"1,52E-03","module":"A4"},{"value":"6,07E-04","module":"A5"},{"value":"0,0E+00","module":"B1"},{"value":"0,0E+00","module":"B2"},{"value":"0,0E+00","module":"B3"},{"value":"0,0E+00","module":"B4"},{"value":"0,0E+00","module":"B5"},{"value":"2,64E-02","module":"B6"},{"value":"0,0E+00","module":"B7"},{"value":"0,0E+00","module":"C1"},{"value":"1,52E-03","module":"C2"},{"value":"-2,37E-04","module":"C3"},{"value":"4,47E-04","module":"C4"},{"value":"-1,02E-01","module":"D"}]},{"parameter":"FW","unit":"m3","values":[{"value":"1,51E-01","module":"A1"},{"value":"3,05E-04","module":"A2"},{"value":"3,94E-03","module":"A3"},{"value":"8,88E-05","module":"A4"},{"value":"3,04E-03","module":"A5"},{"value":"0,0E+00","module":"B1"},{"value":"0,0E+00","module":"B2"},{"value":"0,0E+00","module":"B3"},{"value":"0,0E+00","module":"B4"},{"value":"0,0E+00","module":"B5"},{"value":"6,67E-03","module":"B6"},{"value":"0,0E+00","module":"B7"},{"value":"0,0E+00","module":"C1"},{"value":"8,88E-05","module":"C2"},{"value":"8,11E-05","module":"C3"},{"value":"1,03E-04","module":"C4"},{"value":"-6,18E-02","module":"D"}]}],"end_of_life_waste":[{"parameter":"HWD","unit":"kg","values":[{"value":"6,41E-02","module":"A1"},{"value":"1,55E-04","module":"A2"},{"value":"1,82E-02","module":"A3"},{"value":"4,30E-05","module":"A4"},{"value":"1,65E-03","module":"A5"},{"value":"0,0E+00","module":"B1"},{"value":"0,0E+00","module":"B2"},{"value":"0,0E+00","module":"B3"},{"value":"0,0E+00","module":"B4"},{"value":"0,0E+00","module":"B5"},{"value":"1,18E-03","module":"B6"},{"value":"0,0E+00","module":"B7"},{"value":"0,0E+00","module":"C1"},{"value":"4,30E-05","module":"C2"},{"value":"1,29E-05","module":"C3"},{"value":"9,27E-03","module":"C4"},{"value":"9,94E-03","module":"D"}]},{"parameter":"NHWD","unit":"kg","values":[{"value":"1,72E+00","module":"A1"},{"value":"1,06E-01","module":"A2"},{"value":"2,71E-02","module":"A3"},{"value":"4,03E-02","module":"A4"},{"value":"3,76E-02","module":"A5"},{"value":"0,0E+00","module":"B1"},{"value":"0,0E+00","module":"B2"},{"value":"0,0E+00","module":"B3"},{"value":"0,0E+00","module":"B4"},{"value":"0,0E+00","module":"B5"},{"value":"2,66E-02","module":"B6"},{"value":"0,0E+00","module":"B7"},{"value":"0,0E+00","module":"C1"},{"value":"4,03E-02","module":"C2"},{"value":"4,35E-04","module":"C3"},{"value":"2,81E-01","module":"C4"},{"value":"-6,94E-01","module":"D"}]},{"parameter":"RWD","unit":"kg","values":[{"value":"3,53E-04","module":"A1"},{"value":"1,53E-05","module":"A2"},{"value":"4,91E-05","module":"A3"},{"value":"5,75E-06","module":"A4"},{"value":"7,57E-06","module":"A5"},{"value":"0,0E+00","module":"B1"},{"value":"0,0E+00","module":"B2"},{"value":"0,0E+00","module":"B3"},{"value":"0,0E+00","module":"B4"},{"value":"0,0E+00","module":"B5"},{"value":"5,62E-05","module":"B6"},{"value":"0,0E+00","module":"B7"},{"value":"0,0E+00","module":"C1"},{"value":"5,75E-06","module":"C2"},{"value":"5,57E-08","module":"C3"},{"value":"5,48E-07","module":"C4"},{"value":"-1,24E-04","module":"D"}]}],"end_of_life_flow":[{"parameter":"CRU","unit":"kg","values":[{"value":"0,0E+00","module":"A1"},{"value":"0,0E+00","module":"A2"},{"value":"0,0E+00","module":"A3"},{"value":"0,0E+00","module":"A4"},{"value":"0,0E+00","module":"A5"},{"value":"0,0E+00","module":"B1"},{"value":"0,0E+00","module":"B2"},{"value":"0,0E+00","module":"B3"},{"value":"0,0E+00","module":"B4"},{"value":"0,0E+00","module":"B5"},{"value":"0,0E+00","module":"B6"},{"value":"0,0E+00","module":"B7"},{"value":"0,0E+00","module":"C1"},{"value":"0,0E+00","module":"C2"},{"value":"0,0E+00","module":"C3"},{"value":"0,0E+00","module":"C4"},{"value":"0,0E+00","module":"D"}]},{"parameter":"MFR","unit":"kg","values":[{"value":"1,79E-04","module":"A1"},{"value":"0,0E+00","module":"A2"},{"value":"1,60E-03","module":"A3"},{"value":"0,0E+00","module":"A4"},{"value":"3,55E-05","module":"A5"},{"value":"0,0E+00","module":"B1"},{"value":"0,0E+00","module":"B2"},{"value":"0,0E+00","module":"B3"},{"value":"0,0E+00","module":"B4"},{"value":"0,0E+00","module":"B5"},{"value":"7,65E-04","module":"B6"},{"value":"0,0E+00","module":"B7"},{"value":"0,0E+00","module":"C1"},{"value":"0,0E+00","module":"C2"},{"value":"3,36E-01","module":"C3"},{"value":"1,38E-05","module":"C4"},{"value":"2,80E-01","module":"D"}]},{"parameter":"MER","unit":"kg","values":[{"value":"4,19E-04","module":"A1"},{"value":"0,0E+00","module":"A2"},{"value":"9,57E-07","module":"A3"},{"value":"0,0E+00","module":"A4"},{"value":"8,40E-06","module":"A5"},{"value":"0,0E+00","module":"B1"},{"value":"0,0E+00","module":"B2"},{"value":"0,0E+00","module":"B3"},{"value":"0,0E+00","module":"B4"},{"value":"0,0E+00","module":"B5"},{"value":"1,09E-03","module":"B6"},{"value":"0,0E+00","module":"B7"},{"value":"0,0E+00","module":"C1"},{"value":"0,0E+00","module":"C2"},{"value":"2,37E-07","module":"C3"},{"value":"1,85E-05","module":"C4"},{"value":"-6,07E-05","module":"D"}]},{"parameter":"EEE","unit":"MJ","values":[{"value":"7,79E-04","module":"A1"},{"value":"0,0E+00","module":"A2"},{"value":"4,34E-02","module":"A3"},{"value":"0,0E+00","module":"A4"},{"value":"8,83E-04","module":"A5"},{"value":"0,0E+00","module":"B1"},{"value":"0,0E+00","module":"B2"},{"value":"0,0E+00","module":"B3"},{"value":"0,0E+00","module":"B4"},{"value":"0,0E+00","module":"B5"},{"value":"2,83E-04","module":"B6"},{"value":"0,0E+00","module":"B7"},{"value":"0,0E+00","module":"C1"},{"value":"0,0E+00","module":"C2"},{"value":"2,56E-01","module":"C3"},{"value":"1,81E-04","module":"C4"},{"value":"1,71E-02","module":"D"}]},{"parameter":"EET","unit":"MJ","values":[{"value":"1,18E-02","module":"A1"},{"value":"0,0E+00","module":"A2"},{"value":"6,56E-01","module":"A3"},{"value":"0,0E+00","module":"A4"},{"value":"1,34E-02","module":"A5"},{"value":"0,0E+00","module":"B1"},{"value":"0,0E+00","module":"B2"},{"value":"0,0E+00","module":"B3"},{"value":"0,0E+00","module":"B4"},{"value":"0,0E+00","module":"B5"},{"value":"4,29E-03","module":"B6"},{"value":"0,0E+00","module":"B7"},{"value":"0,0E+00","module":"C1"},{"value":"0,0E+00","module":"C2"},{"value":"3,87E+00","module":"C3"},{"value":"2,73E-03","module":"C4"},{"value":"2,59E-01","module":"D"}]}]}