{"product_name":"SE-N1XE-U 4G10 0,6/1 kV","epd_id":"NEPD-8489-8150","compliance":["EN 15804+A2","ISO 14025","ISO 21930"],"producer_name":"Amokabel AB","environmental_impact":[{"parameter":"GWP-total","unit":"kg CO2-eq.","values":[{"value":"1,84E+00","module":"A1"},{"value":"2,61E-02","module":"A2"},{"value":"2,95E-02","module":"A3"},{"value":"3,78E-02","module":"A4"},{"value":"1,37E-01","module":"A5"},{"value":"0,0E+00","module":"B1"},{"value":"0,0E+00","module":"B2"},{"value":"0,0E+00","module":"B3"},{"value":"0,0E+00","module":"B4"},{"value":"0,0E+00","module":"B5"},{"value":"3,52E-02","module":"B6"},{"value":"0,0E+00","module":"B7"},{"value":"0,0E+00","module":"C1"},{"value":"9,36E-03","module":"C2"},{"value":"2,96E-01","module":"C3"},{"value":"1,44E-02","module":"C4"},{"value":"-5,17E-01","module":"D"}]},{"parameter":"GWP-fossil","unit":"kg CO2-eq.","values":[{"value":"1,96E+00","module":"A1"},{"value":"2,60E-02","module":"A2"},{"value":"2,74E-02","module":"A3"},{"value":"3,78E-02","module":"A4"},{"value":"2,64E-03","module":"A5"},{"value":"0,0E+00","module":"B1"},{"value":"0,0E+00","module":"B2"},{"value":"0,0E+00","module":"B3"},{"value":"0,0E+00","module":"B4"},{"value":"0,0E+00","module":"B5"},{"value":"3,25E-02","module":"B6"},{"value":"0,0E+00","module":"B7"},{"value":"0,0E+00","module":"C1"},{"value":"9,36E-03","module":"C2"},{"value":"2,96E-01","module":"C3"},{"value":"1,44E-02","module":"C4"},{"value":"-5,14E-01","module":"D"}]},{"parameter":"GWP-biogenic","unit":"kg CO2-eq.","values":[{"value":"-1,28E-01","module":"A1"},{"value":"1,08E-05","module":"A2"},{"value":"5,58E-04","module":"A3"},{"value":"1,56E-05","module":"A4"},{"value":"1,34E-01","module":"A5"},{"value":"0,0E+00","module":"B1"},{"value":"0,0E+00","module":"B2"},{"value":"0,0E+00","module":"B3"},{"value":"0,0E+00","module":"B4"},{"value":"0,0E+00","module":"B5"},{"value":"6,60E-04","module":"B6"},{"value":"0,0E+00","module":"B7"},{"value":"0,0E+00","module":"C1"},{"value":"3,82E-06","module":"C2"},{"value":"3,85E-06","module":"C3"},{"value":"1,16E-06","module":"C4"},{"value":"-2,35E-03","module":"D"}]},{"parameter":"GWP-luluc","unit":"kg CO2-eq.","values":[{"value":"5,75E-03","module":"A1"},{"value":"9,27E-06","module":"A2"},{"value":"1,54E-03","module":"A3"},{"value":"1,34E-05","module":"A4"},{"value":"6,76E-07","module":"A5"},{"value":"0,0E+00","module":"B1"},{"value":"0,0E+00","module":"B2"},{"value":"0,0E+00","module":"B3"},{"value":"0,0E+00","module":"B4"},{"value":"0,0E+00","module":"B5"},{"value":"2,11E-03","module":"B6"},{"value":"0,0E+00","module":"B7"},{"value":"0,0E+00","module":"C1"},{"value":"3,27E-06","module":"C2"},{"value":"6,57E-07","module":"C3"},{"value":"1,03E-06","module":"C4"},{"value":"-1,10E-03","module":"D"}]},{"parameter":"ODP","unit":"kg CFC 11-eq.","values":[{"value":"1,41E-07","module":"A1"},{"value":"5,90E-09","module":"A2"},{"value":"1,18E-08","module":"A3"},{"value":"8,55E-09","module":"A4"},{"value":"4,21E-10","module":"A5"},{"value":"0,0E+00","module":"B1"},{"value":"0,0E+00","module":"B2"},{"value":"0,0E+00","module":"B3"},{"value":"0,0E+00","module":"B4"},{"value":"0,0E+00","module":"B5"},{"value":"1,59E-08","module":"B6"},{"value":"0,0E+00","module":"B7"},{"value":"0,0E+00","module":"C1"},{"value":"2,13E-09","module":"C2"},{"value":"3,75E-10","module":"C3"},{"value":"9,07E-10","module":"C4"},{"value":"-1,22E-03","module":"D"}]},{"parameter":"AP","unit":"mol H+-eq.","values":[{"value":"5,36E-02","module":"A1"},{"value":"7,49E-05","module":"A2"},{"value":"1,59E-04","module":"A3"},{"value":"1,09E-04","module":"A4"},{"value":"2,12E-05","module":"A5"},{"value":"0,0E+00","module":"B1"},{"value":"0,0E+00","module":"B2"},{"value":"0,0E+00","module":"B3"},{"value":"0,0E+00","module":"B4"},{"value":"0,0E+00","module":"B5"},{"value":"2,11E-04","module":"B6"},{"value":"0,0E+00","module":"B7"},{"value":"0,0E+00","module":"C1"},{"value":"3,82E-05","module":"C2"},{"value":"4,71E-05","module":"C3"},{"value":"2,43E-05","module":"C4"},{"value":"-8,36E-02","module":"D"}]},{"parameter":"POCP","unit":"kg NMVOC-eq.","values":[{"value":"4,29E-02","module":"A1"},{"value":"6,35E-05","module":"A2"},{"value":"8,33E-05","module":"A3"},{"value":"9,20E-05","module":"A4"},{"value":"2,50E-05","module":"A5"},{"value":"0,0E+00","module":"B1"},{"value":"0,0E+00","module":"B2"},{"value":"0,0E+00","module":"B3"},{"value":"0,0E+00","module":"B4"},{"value":"0,0E+00","module":"B5"},{"value":"1,08E-04","module":"B6"},{"value":"0,0E+00","module":"B7"},{"value":"0,0E+00","module":"C1"},{"value":"3,84E-05","module":"C2"},{"value":"5,71E-05","module":"C3"},{"value":"3,02E-05","module":"C4"},{"value":"-1,46E-02","module":"D"}]},{"parameter":"ADPE","unit":"kg Sb-eq.","values":[{"value":"8,96E-04","module":"A1"},{"value":"7,20E-07","module":"A2"},{"value":"9,74E-07","module":"A3"},{"value":"1,04E-06","module":"A4"},{"value":"4,28E-08","module":"A5"},{"value":"0,0E+00","module":"B1"},{"value":"0,0E+00","module":"B2"},{"value":"0,0E+00","module":"B3"},{"value":"0,0E+00","module":"B4"},{"value":"0,0E+00","module":"B5"},{"value":"1,30E-06","module":"B6"},{"value":"0,0E+00","module":"B7"},{"value":"0,0E+00","module":"C1"},{"value":"2,53E-07","module":"C2"},{"value":"1,83E-08","module":"C3"},{"value":"2,40E-08","module":"C4"},{"value":"-4,68E-04","module":"D"}]},{"parameter":"ADPF","unit":"MJ","values":[{"value":"3,66E+01","module":"A1"},{"value":"3,94E-01","module":"A2"},{"value":"2,80E+00","module":"A3"},{"value":"5,71E-01","module":"A4"},{"value":"3,10E-02","module":"A5"},{"value":"0,0E+00","module":"B1"},{"value":"0,0E+00","module":"B2"},{"value":"0,0E+00","module":"B3"},{"value":"0,0E+00","module":"B4"},{"value":"0,0E+00","module":"B5"},{"value":"3,80E+00","module":"B6"},{"value":"0,0E+00","module":"B7"},{"value":"0,0E+00","module":"C1"},{"value":"1,41E-01","module":"C2"},{"value":"2,70E-02","module":"C3"},{"value":"7,18E-02","module":"C4"},{"value":"-4,68E+00","module":"D"}]},{"parameter":"WDP","unit":"m3 world-eq.","values":[{"value":"1,45E+01","module":"A1"},{"value":"3,81E-01","module":"A2"},{"value":"2,82E+02","module":"A3"},{"value":"5,52E-01","module":"A4"},{"value":"4,77E-02","module":"A5"},{"value":"0,0E+00","module":"B1"},{"value":"0,0E+00","module":"B2"},{"value":"0,0E+00","module":"B3"},{"value":"0,0E+00","module":"B4"},{"value":"0,0E+00","module":"B5"},{"value":"3,86E+02","module":"B6"},{"value":"0,0E+00","module":"B7"},{"value":"0,0E+00","module":"C1"},{"value":"1,35E-01","module":"C2"},{"value":"1,34E-01","module":"C3"},{"value":"1,41E+00","module":"C4"},{"value":"2,42E+01","module":"D"}]},{"parameter":"EP-freshwater","unit":"kg P-eq.","values":[{"value":"4,07E-02","module":"A1"},{"value":"2,08E-07","module":"A2"},{"value":"1,61E-06","module":"A3"},{"value":"3,02E-07","module":"A4"},{"value":"3,16E-08","module":"A5"},{"value":"0,0E+00","module":"B1"},{"value":"0,0E+00","module":"B2"},{"value":"0,0E+00","module":"B3"},{"value":"0,0E+00","module":"B4"},{"value":"0,0E+00","module":"B5"},{"value":"2,19E-06","module":"B6"},{"value":"0,0E+00","module":"B7"},{"value":"0,0E+00","module":"C1"},{"value":"7,35E-08","module":"C2"},{"value":"3,51E-08","module":"C3"},{"value":"4,89E-08","module":"C4"},{"value":"-5,64E-04","module":"D"}]},{"parameter":"EP-marine","unit":"kg N-eq.","values":[{"value":"1,51E-02","module":"A1"},{"value":"1,48E-05","module":"A2"},{"value":"2,78E-05","module":"A3"},{"value":"2,15E-05","module":"A4"},{"value":"9,10E-06","module":"A5"},{"value":"0,0E+00","module":"B1"},{"value":"0,0E+00","module":"B2"},{"value":"0,0E+00","module":"B3"},{"value":"0,0E+00","module":"B4"},{"value":"0,0E+00","module":"B5"},{"value":"3,60E-05","module":"B6"},{"value":"0,0E+00","module":"B7"},{"value":"0,0E+00","module":"C1"},{"value":"1,13E-05","module":"C2"},{"value":"2,26E-05","module":"C3"},{"value":"2,15E-05","module":"C4"},{"value":"-3,47E-03","module":"D"}]},{"parameter":"EP-terrestrial","unit":"mol N-eq.","values":[{"value":"2,20E-01","module":"A1"},{"value":"1,66E-04","module":"A2"},{"value":"3,62E-04","module":"A3"},{"value":"2,40E-04","module":"A4"},{"value":"9,75E-05","module":"A5"},{"value":"0,0E+00","module":"B1"},{"value":"0,0E+00","module":"B2"},{"value":"0,0E+00","module":"B3"},{"value":"0,0E+00","module":"B4"},{"value":"0,0E+00","module":"B5"},{"value":"4,74E-04","module":"B6"},{"value":"0,0E+00","module":"B7"},{"value":"0,0E+00","module":"C1"},{"value":"1,25E-04","module":"C2"},{"value":"2,38E-04","module":"C3"},{"value":"9,72E-05","module":"C4"},{"value":"-5,37E-02","module":"D"}]},{"parameter":"GWP-IOBC","unit":"kg CO2-eq.","values":[{"value":"1,96E+00","module":"A1"},{"value":"2,61E-02","module":"A2"},{"value":"2,94E-02","module":"A3"},{"value":"3,78E-02","module":"A4"},{"value":"2,64E-03","module":"A5"},{"value":"0,0E+00","module":"B1"},{"value":"0,0E+00","module":"B2"},{"value":"0,0E+00","module":"B3"},{"value":"0,0E+00","module":"B4"},{"value":"0,0E+00","module":"B5"},{"value":"3,52E-02","module":"B6"},{"value":"0,0E+00","module":"B7"},{"value":"0,0E+00","module":"C1"},{"value":"9,36E-03","module":"C2"},{"value":"2,96E-01","module":"C3"},{"value":"1,50E-02","module":"C4"},{"value":"-2,53E-01","module":"D"}]}],"additional_environmental_impact":[{"parameter":"PM","unit":"disease incidence","values":[{"value":"1,35E-08","module":"A1"},{"value":"1,60E-09","module":"A2"},{"value":"1,18E-09","module":"A3"},{"value":"2,31E-09","module":"A4"},{"value":"2,59E-10","module":"A5"},{"value":"0,0E+00","module":"B1"},{"value":"0,0E+00","module":"B2"},{"value":"0,0E+00","module":"B3"},{"value":"0,0E+00","module":"B4"},{"value":"0,0E+00","module":"B5"},{"value":"1,52E-09","module":"B6"},{"value":"0,0E+00","module":"B7"},{"value":"0,0E+00","module":"C1"},{"value":"6,74E-10","module":"C2"},{"value":"1,95E-10","module":"C3"},{"value":"4,41E-10","module":"C4"},{"value":"-1,75E-07","module":"D"}]},{"parameter":"ETP-fw","unit":"CTUe","values":[{"value":"4,41E+00","module":"A1"},{"value":"2,92E-01","module":"A2"},{"value":"1,48E+00","module":"A3"},{"value":"4,23E-01","module":"A4"},{"value":"3,53E-02","module":"A5"},{"value":"0,0E+00","module":"B1"},{"value":"0,0E+00","module":"B2"},{"value":"0,0E+00","module":"B3"},{"value":"0,0E+00","module":"B4"},{"value":"0,0E+00","module":"B5"},{"value":"2,01E+00","module":"B6"},{"value":"0,0E+00","module":"B7"},{"value":"0,0E+00","module":"C1"},{"value":"1,04E-01","module":"C2"},{"value":"2,62E-01","module":"C3"},{"value":"8,59E+01","module":"C4"},{"value":"-7,69E+02","module":"D"}]},{"parameter":"HTP-c","unit":"CTUh","values":[{"value":"4,10E-10","module":"A1"},{"value":"0,0E+00","module":"A2"},{"value":"4,20E-11","module":"A3"},{"value":"0,0E+00","module":"A4"},{"value":"4,00E-12","module":"A5"},{"value":"0,0E+00","module":"B1"},{"value":"0,0E+00","module":"B2"},{"value":"0,0E+00","module":"B3"},{"value":"0,0E+00","module":"B4"},{"value":"0,0E+00","module":"B5"},{"value":"5,80E-11","module":"B6"},{"value":"0,0E+00","module":"B7"},{"value":"0,0E+00","module":"C1"},{"value":"0,0E+00","module":"C2"},{"value":"1,00E-11","module":"C3"},{"value":"4,00E-12","module":"C4"},{"value":"-1,09E-08","module":"D"}]},{"parameter":"HTP-nc","unit":"CTUh","values":[{"value":"5,57E-09","module":"A1"},{"value":"3,20E-10","module":"A2"},{"value":"1,04E-09","module":"A3"},{"value":"4,62E-10","module":"A4"},{"value":"1,88E-10","module":"A5"},{"value":"0,0E+00","module":"B1"},{"value":"0,0E+00","module":"B2"},{"value":"0,0E+00","module":"B3"},{"value":"0,0E+00","module":"B4"},{"value":"0,0E+00","module":"B5"},{"value":"1,39E-09","module":"B6"},{"value":"0,0E+00","module":"B7"},{"value":"0,0E+00","module":"C1"},{"value":"1,12E-10","module":"C2"},{"value":"4,41E-10","module":"C3"},{"value":"9,20E-11","module":"C4"},{"value":"-9,30E-07","module":"D"}]},{"parameter":"SQP","unit":"unitless","values":[{"value":"6,54E-01","module":"A1"},{"value":"2,75E-01","module":"A2"},{"value":"1,24E+00","module":"A3"},{"value":"3,99E-01","module":"A4"},{"value":"1,74E-02","module":"A5"},{"value":"0,0E+00","module":"B1"},{"value":"0,0E+00","module":"B2"},{"value":"0,0E+00","module":"B3"},{"value":"0,0E+00","module":"B4"},{"value":"0,0E+00","module":"B5"},{"value":"1,68E+00","module":"B6"},{"value":"0,0E+00","module":"B7"},{"value":"0,0E+00","module":"C1"},{"value":"9,73E-02","module":"C2"},{"value":"4,18E-03","module":"C3"},{"value":"1,77E-01","module":"C4"},{"value":"-1,13E+01","module":"D"}]},{"parameter":"IRP","unit":"kBq U235-eq.","values":[{"value":"1,01E-02","module":"A1"},{"value":"1,72E-03","module":"A2"},{"value":"9,55E-02","module":"A3"},{"value":"2,50E-03","module":"A4"},{"value":"1,12E-04","module":"A5"},{"value":"0,0E+00","module":"B1"},{"value":"0,0E+00","module":"B2"},{"value":"0,0E+00","module":"B3"},{"value":"0,0E+00","module":"B4"},{"value":"0,0E+00","module":"B5"},{"value":"1,30E-01","module":"B6"},{"value":"0,0E+00","module":"B7"},{"value":"0,0E+00","module":"C1"},{"value":"6,17E-04","module":"C2"},{"value":"5,78E-05","module":"C3"},{"value":"4,33E-04","module":"C4"},{"value":"-7,05E-03","module":"D"}]}],"resource_use":[{"parameter":"PERE","unit":"MJ","values":[{"value":"1,98E+01","module":"A1"},{"value":"5,64E-03","module":"A2"},{"value":"1,34E+00","module":"A3"},{"value":"8,17E-03","module":"A4"},{"value":"6,37E-04","module":"A5"},{"value":"0,0E+00","module":"B1"},{"value":"0,0E+00","module":"B2"},{"value":"0,0E+00","module":"B3"},{"value":"0,0E+00","module":"B4"},{"value":"0,0E+00","module":"B5"},{"value":"1,83E+00","module":"B6"},{"value":"0,0E+00","module":"B7"},{"value":"0,0E+00","module":"C1"},{"value":"1,99E-03","module":"C2"},{"value":"1,18E-03","module":"C3"},{"value":"7,64E-03","module":"C4"},{"value":"-3,26E+00","module":"D"}]},{"parameter":"PERM","unit":"MJ","values":[{"value":"1,23E+00","module":"A1"},{"value":"0,0E+00","module":"A2"},{"value":"0,0E+00","module":"A3"},{"value":"0,0E+00","module":"A4"},{"value":"-1,23E+00","module":"A5"},{"value":"0,0E+00","module":"B1"},{"value":"0,0E+00","module":"B2"},{"value":"0,0E+00","module":"B3"},{"value":"0,0E+00","module":"B4"},{"value":"0,0E+00","module":"B5"},{"value":"0,0E+00","module":"B6"},{"value":"0,0E+00","module":"B7"},{"value":"0,0E+00","module":"C1"},{"value":"0,0E+00","module":"C2"},{"value":"0,0E+00","module":"C3"},{"value":"0,0E+00","module":"C4"},{"value":"0,0E+00","module":"D"}]},{"parameter":"PERT","unit":"MJ","values":[{"value":"2,10E+01","module":"A1"},{"value":"5,64E-03","module":"A2"},{"value":"1,34E+00","module":"A3"},{"value":"8,17E-03","module":"A4"},{"value":"-1,23E+00","module":"A5"},{"value":"0,0E+00","module":"B1"},{"value":"0,0E+00","module":"B2"},{"value":"0,0E+00","module":"B3"},{"value":"0,0E+00","module":"B4"},{"value":"0,0E+00","module":"B5"},{"value":"1,83E+00","module":"B6"},{"value":"0,0E+00","module":"B7"},{"value":"0,0E+00","module":"C1"},{"value":"1,99E-03","module":"C2"},{"value":"1,18E-03","module":"C3"},{"value":"7,64E-03","module":"C4"},{"value":"-3,26E+00","module":"D"}]},{"parameter":"PENRE","unit":"MJ","values":[{"value":"3,03E+01","module":"A1"},{"value":"3,94E-01","module":"A2"},{"value":"2,80E+00","module":"A3"},{"value":"5,71E-01","module":"A4"},{"value":"3,10E-02","module":"A5"},{"value":"0,0E+00","module":"B1"},{"value":"0,0E+00","module":"B2"},{"value":"0,0E+00","module":"B3"},{"value":"0,0E+00","module":"B4"},{"value":"0,0E+00","module":"B5"},{"value":"3,81E+00","module":"B6"},{"value":"0,0E+00","module":"B7"},{"value":"0,0E+00","module":"C1"},{"value":"1,41E-01","module":"C2"},{"value":"2,70E-02","module":"C3"},{"value":"7,18E-02","module":"C4"},{"value":"-4,68E+00","module":"D"}]},{"parameter":"PENRM","unit":"MJ","values":[{"value":"7,55E+00","module":"A1"},{"value":"0,0E+00","module":"A2"},{"value":"0,0E+00","module":"A3"},{"value":"0,0E+00","module":"A4"},{"value":"0,0E+00","module":"A5"},{"value":"0,0E+00","module":"B1"},{"value":"0,0E+00","module":"B2"},{"value":"0,0E+00","module":"B3"},{"value":"0,0E+00","module":"B4"},{"value":"0,0E+00","module":"B5"},{"value":"0,0E+00","module":"B6"},{"value":"0,0E+00","module":"B7"},{"value":"0,0E+00","module":"C1"},{"value":"0,0E+00","module":"C2"},{"value":"-7,40E+00","module":"C3"},{"value":"0,0E+00","module":"C4"},{"value":"0,0E+00","module":"D"}]},{"parameter":"PENRT","unit":"MJ","values":[{"value":"3,79E+01","module":"A1"},{"value":"3,94E-01","module":"A2"},{"value":"2,80E+00","module":"A3"},{"value":"5,71E-01","module":"A4"},{"value":"3,10E-02","module":"A5"},{"value":"0,0E+00","module":"B1"},{"value":"0,0E+00","module":"B2"},{"value":"0,0E+00","module":"B3"},{"value":"0,0E+00","module":"B4"},{"value":"0,0E+00","module":"B5"},{"value":"3,81E+00","module":"B6"},{"value":"0,0E+00","module":"B7"},{"value":"0,0E+00","module":"C1"},{"value":"1,41E-01","module":"C2"},{"value":"-7,38E+00","module":"C3"},{"value":"7,18E-02","module":"C4"},{"value":"-4,68E+00","module":"D"}]},{"parameter":"SM","unit":"kg","values":[{"value":"9,80E-02","module":"A1"},{"value":"0,0E+00","module":"A2"},{"value":"9,35E-07","module":"A3"},{"value":"0,0E+00","module":"A4"},{"value":"9,80E-02","module":"A5"},{"value":"0,0E+00","module":"B1"},{"value":"0,0E+00","module":"B2"},{"value":"0,0E+00","module":"B3"},{"value":"0,0E+00","module":"B4"},{"value":"0,0E+00","module":"B5"},{"value":"0,0E+00","module":"B6"},{"value":"0,0E+00","module":"B7"},{"value":"0,0E+00","module":"C1"},{"value":"0,0E+00","module":"C2"},{"value":"0,0E+00","module":"C3"},{"value":"0,0E+00","module":"C4"},{"value":"1,45E-01","module":"D"}]},{"parameter":"RSF","unit":"MJ","values":[{"value":"1,24E-02","module":"A1"},{"value":"2,02E-04","module":"A2"},{"value":"5,19E-03","module":"A3"},{"value":"2,92E-04","module":"A4"},{"value":"1,86E-05","module":"A5"},{"value":"0,0E+00","module":"B1"},{"value":"0,0E+00","module":"B2"},{"value":"0,0E+00","module":"B3"},{"value":"0,0E+00","module":"B4"},{"value":"0,0E+00","module":"B5"},{"value":"7,09E-03","module":"B6"},{"value":"0,0E+00","module":"B7"},{"value":"0,0E+00","module":"C1"},{"value":"7,13E-05","module":"C2"},{"value":"2,78E-05","module":"C3"},{"value":"1,59E-04","module":"C4"},{"value":"1,36E-02","module":"D"}]},{"parameter":"NRSF","unit":"MJ","values":[{"value":"5,08E-03","module":"A1"},{"value":"7,21E-04","module":"A2"},{"value":"1,64E-02","module":"A3"},{"value":"1,05E-03","module":"A4"},{"value":"2,12E-04","module":"A5"},{"value":"0,0E+00","module":"B1"},{"value":"0,0E+00","module":"B2"},{"value":"0,0E+00","module":"B3"},{"value":"0,0E+00","module":"B4"},{"value":"0,0E+00","module":"B5"},{"value":"2,24E-02","module":"B6"},{"value":"0,0E+00","module":"B7"},{"value":"0,0E+00","module":"C1"},{"value":"2,54E-04","module":"C2"},{"value":"0,0E+00","module":"C3"},{"value":"2,69E-04","module":"C4"},{"value":"-5,78E-02","module":"D"}]},{"parameter":"FW","unit":"m3","values":[{"value":"1,15E+00","module":"A1"},{"value":"4,21E-05","module":"A2"},{"value":"3,04E-03","module":"A3"},{"value":"6,11E-05","module":"A4"},{"value":"2,26E-05","module":"A5"},{"value":"0,0E+00","module":"B1"},{"value":"0,0E+00","module":"B2"},{"value":"0,0E+00","module":"B3"},{"value":"0,0E+00","module":"B4"},{"value":"0,0E+00","module":"B5"},{"value":"4,15E-03","module":"B6"},{"value":"0,0E+00","module":"B7"},{"value":"0,0E+00","module":"C1"},{"value":"1,49E-05","module":"C2"},{"value":"1,59E-04","module":"C3"},{"value":"9,22E-05","module":"C4"},{"value":"-1,39E-02","module":"D"}]}],"end_of_life_waste":[{"parameter":"HWD","unit":"kg","values":[{"value":"2,79E-03","module":"A1"},{"value":"2,03E-05","module":"A2"},{"value":"3,16E-04","module":"A3"},{"value":"2,94E-05","module":"A4"},{"value":"0,0E+00","module":"A5"},{"value":"0,0E+00","module":"B1"},{"value":"0,0E+00","module":"B2"},{"value":"0,0E+00","module":"B3"},{"value":"0,0E+00","module":"B4"},{"value":"0,0E+00","module":"B5"},{"value":"1,99E-04","module":"B6"},{"value":"0,0E+00","module":"B7"},{"value":"0,0E+00","module":"C1"},{"value":"7,20E-06","module":"C2"},{"value":"0,0E+00","module":"C3"},{"value":"7,12E-03","module":"C4"},{"value":"-5,64E-03","module":"D"}]},{"parameter":"NHWD","unit":"kg","values":[{"value":"4,11E-02","module":"A1"},{"value":"1,92E-02","module":"A2"},{"value":"6,39E-02","module":"A3"},{"value":"2,78E-02","module":"A4"},{"value":"9,80E-02","module":"A5"},{"value":"0,0E+00","module":"B1"},{"value":"0,0E+00","module":"B2"},{"value":"0,0E+00","module":"B3"},{"value":"0,0E+00","module":"B4"},{"value":"0,0E+00","module":"B5"},{"value":"1,26E-02","module":"B6"},{"value":"0,0E+00","module":"B7"},{"value":"0,0E+00","module":"C1"},{"value":"6,74E-03","module":"C2"},{"value":"0,0E+00","module":"C3"},{"value":"2,50E-01","module":"C4"},{"value":"-2,45E-01","module":"D"}]},{"parameter":"RWD","unit":"kg","values":[{"value":"9,30E-06","module":"A1"},{"value":"2,68E-06","module":"A2"},{"value":"4,20E-05","module":"A3"},{"value":"3,89E-06","module":"A4"},{"value":"0,0E+00","module":"A5"},{"value":"0,0E+00","module":"B1"},{"value":"0,0E+00","module":"B2"},{"value":"0,0E+00","module":"B3"},{"value":"0,0E+00","module":"B4"},{"value":"0,0E+00","module":"B5"},{"value":"5,73E-05","module":"B6"},{"value":"0,0E+00","module":"B7"},{"value":"0,0E+00","module":"C1"},{"value":"9,62E-07","module":"C2"},{"value":"0,0E+00","module":"C3"},{"value":"4,91E-07","module":"C4"},{"value":"-6,25E-06","module":"D"}]}],"end_of_life_flow":[{"parameter":"CRU","unit":"kg","values":[{"value":"0,0E+00","module":"A1"},{"value":"0,0E+00","module":"A2"},{"value":"0,0E+00","module":"A3"},{"value":"0,0E+00","module":"A4"},{"value":"0,0E+00","module":"A5"},{"value":"0,0E+00","module":"B1"},{"value":"0,0E+00","module":"B2"},{"value":"0,0E+00","module":"B3"},{"value":"0,0E+00","module":"B4"},{"value":"0,0E+00","module":"B5"},{"value":"0,0E+00","module":"B6"},{"value":"0,0E+00","module":"B7"},{"value":"0,0E+00","module":"C1"},{"value":"0,0E+00","module":"C2"},{"value":"0,0E+00","module":"C3"},{"value":"0,0E+00","module":"C4"},{"value":"0,0E+00","module":"D"}]},{"parameter":"MFR","unit":"kg","values":[{"value":"0,0E+00","module":"A1"},{"value":"0,0E+00","module":"A2"},{"value":"5,81E-02","module":"A3"},{"value":"0,0E+00","module":"A4"},{"value":"2,32E-06","module":"A5"},{"value":"0,0E+00","module":"B1"},{"value":"0,0E+00","module":"B2"},{"value":"0,0E+00","module":"B3"},{"value":"0,0E+00","module":"B4"},{"value":"0,0E+00","module":"B5"},{"value":"0,0E+00","module":"B6"},{"value":"0,0E+00","module":"B7"},{"value":"0,0E+00","module":"C1"},{"value":"0,0E+00","module":"C2"},{"value":"2,08E-01","module":"C3"},{"value":"9,67E-06","module":"C4"},{"value":"-5,69E-03","module":"D"}]},{"parameter":"MER","unit":"kg","values":[{"value":"0,0E+00","module":"A1"},{"value":"0,0E+00","module":"A2"},{"value":"1,44E-03","module":"A3"},{"value":"0,0E+00","module":"A4"},{"value":"9,80E-02","module":"A5"},{"value":"0,0E+00","module":"B1"},{"value":"0,0E+00","module":"B2"},{"value":"0,0E+00","module":"B3"},{"value":"0,0E+00","module":"B4"},{"value":"0,0E+00","module":"B5"},{"value":"0,0E+00","module":"B6"},{"value":"0,0E+00","module":"B7"},{"value":"0,0E+00","module":"C1"},{"value":"0,0E+00","module":"C2"},{"value":"1,08E-01","module":"C3"},{"value":"2,36E-07","module":"C4"},{"value":"-7,50E-04","module":"D"}]},{"parameter":"EEE","unit":"MJ","values":[{"value":"0,0E+00","module":"A1"},{"value":"0,0E+00","module":"A2"},{"value":"1,96E-03","module":"A3"},{"value":"0,0E+00","module":"A4"},{"value":"6,81E-02","module":"A5"},{"value":"0,0E+00","module":"B1"},{"value":"0,0E+00","module":"B2"},{"value":"0,0E+00","module":"B3"},{"value":"0,0E+00","module":"B4"},{"value":"0,0E+00","module":"B5"},{"value":"0,0E+00","module":"B6"},{"value":"0,0E+00","module":"B7"},{"value":"0,0E+00","module":"C1"},{"value":"0,0E+00","module":"C2"},{"value":"1,91E-01","module":"C3"},{"value":"1,53E-05","module":"C4"},{"value":"-1,84E-03","module":"D"}]},{"parameter":"EET","unit":"MJ","values":[{"value":"0,0E+00","module":"A1"},{"value":"0,0E+00","module":"A2"},{"value":"2,96E-02","module":"A3"},{"value":"0,0E+00","module":"A4"},{"value":"1,03E+00","module":"A5"},{"value":"0,0E+00","module":"B1"},{"value":"0,0E+00","module":"B2"},{"value":"0,0E+00","module":"B3"},{"value":"0,0E+00","module":"B4"},{"value":"0,0E+00","module":"B5"},{"value":"0,0E+00","module":"B6"},{"value":"0,0E+00","module":"B7"},{"value":"0,0E+00","module":"C1"},{"value":"0,0E+00","module":"C2"},{"value":"2,89E+00","module":"C3"},{"value":"2,32E-04","module":"C4"},{"value":"-2,78E-02","module":"D"}]}]}