{"product_name":"SeaQuest Endura, Jotun Paints (Malaysia) Sdn. Bhd.","epd_id":"NEPD-7617-7001","compliance":["EN 15804+A2","ISO 14025","ISO 21930"],"producer_name":"Jotun A/S","environmental_impact":[{"parameter":"GWP-total","unit":"kg CO2-eq.","values":[{"value":"6,26E+00","module":"A1"},{"value":"1,15E-01","module":"A2"},{"value":"2,35E-01","module":"A3"},{"value":"6,04E-02","module":"A4"},{"value":"0,0E+00","module":"C1"},{"value":"3,59E-03","module":"C2"},{"value":"0,0E+00","module":"C3"},{"value":"1,50E-02","module":"C4"},{"value":"0,0E+00","module":"D"}]},{"parameter":"GWP-fossil","unit":"kg CO2-eq.","values":[{"value":"6,19E+00","module":"A1"},{"value":"1,15E-01","module":"A2"},{"value":"2,32E-01","module":"A3"},{"value":"6,04E-02","module":"A4"},{"value":"0,0E+00","module":"C1"},{"value":"3,59E-03","module":"C2"},{"value":"0,0E+00","module":"C3"},{"value":"1,50E-02","module":"C4"},{"value":"0,0E+00","module":"D"}]},{"parameter":"GWP-biogenic","unit":"kg CO2-eq.","values":[{"value":"7,29E-02","module":"A1"},{"value":"3,43E-05","module":"A2"},{"value":"2,06E-03","module":"A3"},{"value":"2,40E-05","module":"A4"},{"value":"0,0E+00","module":"C1"},{"value":"1,43E-06","module":"C2"},{"value":"0,0E+00","module":"C3"},{"value":"7,18E-06","module":"C4"},{"value":"0,0E+00","module":"D"}]},{"parameter":"GWP-luluc","unit":"kg CO2-eq.","values":[{"value":"2,82E-04","module":"A1"},{"value":"7,11E-05","module":"A2"},{"value":"9,89E-04","module":"A3"},{"value":"1,82E-05","module":"A4"},{"value":"0,0E+00","module":"C1"},{"value":"1,08E-06","module":"C2"},{"value":"0,0E+00","module":"C3"},{"value":"4,95E-06","module":"C4"},{"value":"0,0E+00","module":"D"}]},{"parameter":"ODP","unit":"kg CFC 11-eq.","values":[{"value":"1,16E-05","module":"A1"},{"value":"2,47E-08","module":"A2"},{"value":"8,21E-09","module":"A3"},{"value":"1,36E-08","module":"A4"},{"value":"0,0E+00","module":"C1"},{"value":"8,10E-10","module":"C2"},{"value":"0,0E+00","module":"C3"},{"value":"4,16E-09","module":"C4"},{"value":"0,0E+00","module":"D"}]},{"parameter":"AP","unit":"mol H+-eq.","values":[{"value":"4,53E-02","module":"A1"},{"value":"3,14E-03","module":"A2"},{"value":"1,01E-03","module":"A3"},{"value":"3,10E-04","module":"A4"},{"value":"0,0E+00","module":"C1"},{"value":"1,84E-05","module":"C2"},{"value":"0,0E+00","module":"C3"},{"value":"8,32E-05","module":"C4"},{"value":"0,0E+00","module":"D"}]},{"parameter":"POCP","unit":"kg NMVOC-eq.","values":[{"value":"2,89E-02","module":"A1"},{"value":"2,27E-03","module":"A2"},{"value":"1,83E-03","module":"A3"},{"value":"3,40E-04","module":"A4"},{"value":"0,0E+00","module":"C1"},{"value":"2,02E-05","module":"C2"},{"value":"0,0E+00","module":"C3"},{"value":"8,73E-05","module":"C4"},{"value":"0,0E+00","module":"D"}]},{"parameter":"ADPE","unit":"kg Sb-eq.","values":[{"value":"1,83E-04","module":"A1"},{"value":"1,06E-06","module":"A2"},{"value":"8,30E-07","module":"A3"},{"value":"1,02E-06","module":"A4"},{"value":"0,0E+00","module":"C1"},{"value":"6,08E-08","module":"C2"},{"value":"0,0E+00","module":"C3"},{"value":"3,33E-07","module":"C4"},{"value":"0,0E+00","module":"D"}]},{"parameter":"ADPF","unit":"MJ","values":[{"value":"7,66E+01","module":"A1"},{"value":"1,53E+00","module":"A2"},{"value":"2,37E+00","module":"A3"},{"value":"9,30E-01","module":"A4"},{"value":"0,0E+00","module":"C1"},{"value":"5,52E-02","module":"C2"},{"value":"0,0E+00","module":"C3"},{"value":"2,78E-01","module":"C4"},{"value":"0,0E+00","module":"D"}]},{"parameter":"WDP","unit":"m3 world-eq.","values":[{"value":"4,70E+00","module":"A1"},{"value":"3,56E-01","module":"A2"},{"value":"1,21E+01","module":"A3"},{"value":"3,29E-01","module":"A4"},{"value":"0,0E+00","module":"C1"},{"value":"1,95E-02","module":"C2"},{"value":"0,0E+00","module":"C3"},{"value":"1,92E-01","module":"C4"},{"value":"0,0E+00","module":"D"}]},{"parameter":"EP-freshwater","unit":"kg P-eq.","values":[{"value":"8,36E-04","module":"A1"},{"value":"5,82E-07","module":"A2"},{"value":"1,06E-05","module":"A3"},{"value":"5,44E-07","module":"A4"},{"value":"0,0E+00","module":"C1"},{"value":"3,23E-08","module":"C2"},{"value":"0,0E+00","module":"C3"},{"value":"1,31E-07","module":"C4"},{"value":"0,0E+00","module":"D"}]},{"parameter":"EP-marine","unit":"kg N-eq.","values":[{"value":"8,24E-03","module":"A1"},{"value":"7,83E-04","module":"A2"},{"value":"1,41E-04","module":"A3"},{"value":"1,04E-04","module":"A4"},{"value":"0,0E+00","module":"C1"},{"value":"6,15E-06","module":"C2"},{"value":"0,0E+00","module":"C3"},{"value":"2,65E-05","module":"C4"},{"value":"0,0E+00","module":"D"}]},{"parameter":"EP-terrestrial","unit":"mol N-eq.","values":[{"value":"8,73E-02","module":"A1"},{"value":"8,71E-03","module":"A2"},{"value":"1,54E-03","module":"A3"},{"value":"1,14E-03","module":"A4"},{"value":"0,0E+00","module":"C1"},{"value":"6,79E-05","module":"C2"},{"value":"0,0E+00","module":"C3"},{"value":"2,93E-04","module":"C4"},{"value":"0,0E+00","module":"D"}]},{"parameter":"GWP-IOBC","unit":"kg CO2-eq.","values":[{"value":"6,19E+00","module":"A1"},{"value":"1,15E-01","module":"A2"},{"value":"2,31E-01","module":"A3"},{"value":"6,04E-02","module":"A4"},{"value":"0,0E+00","module":"C1"},{"value":"3,59E-03","module":"C2"},{"value":"0,0E+00","module":"C3"},{"value":"1,50E-02","module":"C4"},{"value":"0,0E+00","module":"D"}]}],"additional_environmental_impact":[{"parameter":"PM","unit":"disease incidence","values":[{"value":"9,14E-07","module":"A1"},{"value":"1,87E-09","module":"A2"},{"value":"3,26E-09","module":"A3"},{"value":"5,20E-09","module":"A4"},{"value":"0,0E+00","module":"C1"},{"value":"3,08E-10","module":"C2"},{"value":"0,0E+00","module":"C3"},{"value":"1,53E-09","module":"C4"},{"value":"0,0E+00","module":"D"}]},{"parameter":"ETP-fw","unit":"CTUe","values":[{"value":"4,24E+01","module":"A1"},{"value":"9,55E-01","module":"A2"},{"value":"2,33E+00","module":"A3"},{"value":"7,27E-01","module":"A4"},{"value":"0,0E+00","module":"C1"},{"value":"4,32E-02","module":"C2"},{"value":"0,0E+00","module":"C3"},{"value":"1,88E-01","module":"C4"},{"value":"0,0E+00","module":"D"}]},{"parameter":"HTP-c","unit":"CTUh","values":[{"value":"1,63E-08","module":"A1"},{"value":"0,0E+00","module":"A2"},{"value":"4,20E-11","module":"A3"},{"value":"0,0E+00","module":"A4"},{"value":"0,0E+00","module":"C1"},{"value":"0,0E+00","module":"C2"},{"value":"0,0E+00","module":"C3"},{"value":"2,00E-12","module":"C4"},{"value":"0,0E+00","module":"D"}]},{"parameter":"HTP-nc","unit":"CTUh","values":[{"value":"6,49E-07","module":"A1"},{"value":"2,33E-10","module":"A2"},{"value":"2,17E-09","module":"A3"},{"value":"6,49E-10","module":"A4"},{"value":"0,0E+00","module":"C1"},{"value":"3,90E-11","module":"C2"},{"value":"0,0E+00","module":"C3"},{"value":"1,82E-10","module":"C4"},{"value":"0,0E+00","module":"D"}]},{"parameter":"SQP","unit":"unitless","values":[{"value":"3,28E+01","module":"A1"},{"value":"5,38E-01","module":"A2"},{"value":"2,93E-01","module":"A3"},{"value":"1,05E+00","module":"A4"},{"value":"0,0E+00","module":"C1"},{"value":"6,25E-02","module":"C2"},{"value":"0,0E+00","module":"C3"},{"value":"3,45E-01","module":"C4"},{"value":"0,0E+00","module":"D"}]},{"parameter":"IRP","unit":"kBq U235-eq.","values":[{"value":"2,80E+02","module":"A1"},{"value":"6,52E-03","module":"A2"},{"value":"8,87E-04","module":"A3"},{"value":"3,92E-03","module":"A4"},{"value":"0,0E+00","module":"C1"},{"value":"2,33E-04","module":"C2"},{"value":"0,0E+00","module":"C3"},{"value":"1,19E-03","module":"C4"},{"value":"0,0E+00","module":"D"}]}],"resource_use":[{"parameter":"PERE","unit":"MJ","values":[{"value":"1,93E+01","module":"A1"},{"value":"1,16E-02","module":"A2"},{"value":"1,56E-01","module":"A3"},{"value":"1,00E-02","module":"A4"},{"value":"0,0E+00","module":"C1"},{"value":"5,94E-04","module":"C2"},{"value":"0,0E+00","module":"C3"},{"value":"3,24E-03","module":"C4"},{"value":"0,0E+00","module":"D"}]},{"parameter":"PERM","unit":"MJ","values":[{"value":"7,22E-02","module":"A1"},{"value":"0,0E+00","module":"A2"},{"value":"0,0E+00","module":"A3"},{"value":"0,0E+00","module":"A4"},{"value":"0,0E+00","module":"C1"},{"value":"0,0E+00","module":"C2"},{"value":"0,0E+00","module":"C3"},{"value":"0,0E+00","module":"C4"},{"value":"0,0E+00","module":"D"}]},{"parameter":"PERT","unit":"MJ","values":[{"value":"1,93E+01","module":"A1"},{"value":"1,16E-02","module":"A2"},{"value":"1,56E-01","module":"A3"},{"value":"1,00E-02","module":"A4"},{"value":"0,0E+00","module":"C1"},{"value":"5,94E-04","module":"C2"},{"value":"0,0E+00","module":"C3"},{"value":"3,24E-03","module":"C4"},{"value":"0,0E+00","module":"D"}]},{"parameter":"PENRE","unit":"MJ","values":[{"value":"8,66E+01","module":"A1"},{"value":"1,53E+00","module":"A2"},{"value":"2,37E+00","module":"A3"},{"value":"9,30E-01","module":"A4"},{"value":"0,0E+00","module":"C1"},{"value":"5,52E-02","module":"C2"},{"value":"0,0E+00","module":"C3"},{"value":"2,78E-01","module":"C4"},{"value":"0,0E+00","module":"D"}]},{"parameter":"PENRM","unit":"MJ","values":[{"value":"4,91E-02","module":"A1"},{"value":"0,0E+00","module":"A2"},{"value":"0,0E+00","module":"A3"},{"value":"0,0E+00","module":"A4"},{"value":"0,0E+00","module":"C1"},{"value":"0,0E+00","module":"C2"},{"value":"0,0E+00","module":"C3"},{"value":"0,0E+00","module":"C4"},{"value":"0,0E+00","module":"D"}]},{"parameter":"PENRT","unit":"MJ","values":[{"value":"8,67E+01","module":"A1"},{"value":"1,53E+00","module":"A2"},{"value":"2,37E+00","module":"A3"},{"value":"9,30E-01","module":"A4"},{"value":"0,0E+00","module":"C1"},{"value":"5,52E-02","module":"C2"},{"value":"0,0E+00","module":"C3"},{"value":"2,78E-01","module":"C4"},{"value":"0,0E+00","module":"D"}]},{"parameter":"SM","unit":"kg","values":[{"value":"0,0E+00","module":"A1"},{"value":"0,0E+00","module":"A2"},{"value":"2,09E-06","module":"A3"},{"value":"0,0E+00","module":"A4"},{"value":"0,0E+00","module":"C1"},{"value":"0,0E+00","module":"C2"},{"value":"0,0E+00","module":"C3"},{"value":"3,08E-05","module":"C4"},{"value":"0,0E+00","module":"D"}]},{"parameter":"RSF","unit":"MJ","values":[{"value":"9,54E-03","module":"A1"},{"value":"2,81E-04","module":"A2"},{"value":"1,59E-04","module":"A3"},{"value":"2,32E-04","module":"A4"},{"value":"0,0E+00","module":"C1"},{"value":"1,38E-05","module":"C2"},{"value":"0,0E+00","module":"C3"},{"value":"1,05E-04","module":"C4"},{"value":"0,0E+00","module":"D"}]},{"parameter":"NRSF","unit":"MJ","values":[{"value":"6,42E-02","module":"A1"},{"value":"3,23E-03","module":"A2"},{"value":"7,30E-04","module":"A3"},{"value":"1,40E-03","module":"A4"},{"value":"0,0E+00","module":"C1"},{"value":"8,30E-05","module":"C2"},{"value":"0,0E+00","module":"C3"},{"value":"4,06E-04","module":"C4"},{"value":"0,0E+00","module":"D"}]},{"parameter":"FW","unit":"m3","values":[{"value":"5,66E-02","module":"A1"},{"value":"1,03E-04","module":"A2"},{"value":"1,29E-03","module":"A3"},{"value":"1,13E-04","module":"A4"},{"value":"0,0E+00","module":"C1"},{"value":"6,72E-06","module":"C2"},{"value":"0,0E+00","module":"C3"},{"value":"1,39E-04","module":"C4"},{"value":"0,0E+00","module":"D"}]}],"end_of_life_waste":[{"parameter":"HWD","unit":"kg","values":[{"value":"3,05E-02","module":"A1"},{"value":"7,63E-05","module":"A2"},{"value":"1,66E-04","module":"A3"},{"value":"7,10E-05","module":"A4"},{"value":"0,0E+00","module":"C1"},{"value":"4,22E-06","module":"C2"},{"value":"0,0E+00","module":"C3"},{"value":"1,72E-05","module":"C4"},{"value":"0,0E+00","module":"D"}]},{"parameter":"NHWD","unit":"kg","values":[{"value":"7,36E-01","module":"A1"},{"value":"3,15E-02","module":"A2"},{"value":"1,98E-02","module":"A3"},{"value":"8,00E-02","module":"A4"},{"value":"0,0E+00","module":"C1"},{"value":"4,75E-03","module":"C2"},{"value":"0,0E+00","module":"C3"},{"value":"7,79E-01","module":"C4"},{"value":"0,0E+00","module":"D"}]},{"parameter":"RWD","unit":"kg","values":[{"value":"9,30E-05","module":"A1"},{"value":"1,05E-05","module":"A2"},{"value":"1,27E-06","module":"A3"},{"value":"6,18E-06","module":"A4"},{"value":"0,0E+00","module":"C1"},{"value":"3,67E-07","module":"C2"},{"value":"0,0E+00","module":"C3"},{"value":"1,87E-06","module":"C4"},{"value":"0,0E+00","module":"D"}]}],"end_of_life_flow":[{"parameter":"CRU","unit":"kg","values":[{"value":"0,0E+00","module":"A1"},{"value":"0,0E+00","module":"A2"},{"value":"0,0E+00","module":"A3"},{"value":"0,0E+00","module":"A4"},{"value":"0,0E+00","module":"C1"},{"value":"0,0E+00","module":"C2"},{"value":"0,0E+00","module":"C3"},{"value":"0,0E+00","module":"C4"},{"value":"0,0E+00","module":"D"}]},{"parameter":"MFR","unit":"kg","values":[{"value":"0,0E+00","module":"A1"},{"value":"0,0E+00","module":"A2"},{"value":"2,77E-02","module":"A3"},{"value":"0,0E+00","module":"A4"},{"value":"0,0E+00","module":"C1"},{"value":"0,0E+00","module":"C2"},{"value":"0,0E+00","module":"C3"},{"value":"2,89E-05","module":"C4"},{"value":"0,0E+00","module":"D"}]},{"parameter":"MER","unit":"kg","values":[{"value":"0,0E+00","module":"A1"},{"value":"0,0E+00","module":"A2"},{"value":"3,28E-03","module":"A3"},{"value":"0,0E+00","module":"A4"},{"value":"0,0E+00","module":"C1"},{"value":"0,0E+00","module":"C2"},{"value":"0,0E+00","module":"C3"},{"value":"2,33E-07","module":"C4"},{"value":"0,0E+00","module":"D"}]},{"parameter":"EEE","unit":"MJ","values":[{"value":"0,0E+00","module":"A1"},{"value":"0,0E+00","module":"A2"},{"value":"2,47E-03","module":"A3"},{"value":"0,0E+00","module":"A4"},{"value":"0,0E+00","module":"C1"},{"value":"0,0E+00","module":"C2"},{"value":"0,0E+00","module":"C3"},{"value":"2,02E-06","module":"C4"},{"value":"0,0E+00","module":"D"}]},{"parameter":"EET","unit":"MJ","values":[{"value":"0,0E+00","module":"A1"},{"value":"0,0E+00","module":"A2"},{"value":"3,74E-02","module":"A3"},{"value":"0,0E+00","module":"A4"},{"value":"0,0E+00","module":"C1"},{"value":"0,0E+00","module":"C2"},{"value":"0,0E+00","module":"C3"},{"value":"3,05E-05","module":"C4"},{"value":"0,0E+00","module":"D"}]}]}