{"product_name":"SeaQuantum X200, Jotun COSCO Marine Coatings (Qingdao) Co. Ltd","epd_id":"NEPD-7034-6432","compliance":["EN 15804+A2","ISO 14025","ISO 21930"],"producer_name":"Jotun A/S","environmental_impact":[{"parameter":"GWP-total","unit":"kg CO2-eq.","values":[{"value":"3,95E+00","module":"A1"},{"value":"5,13E-02","module":"A2"},{"value":"9,55E-02","module":"A3"},{"value":"6,12E-02","module":"A4"},{"value":"0,0E+00","module":"C1"},{"value":"3,65E-03","module":"C2"},{"value":"0,0E+00","module":"C3"},{"value":"1,53E-02","module":"C4"},{"value":"0,0E+00","module":"D"}]},{"parameter":"GWP-fossil","unit":"kg CO2-eq.","values":[{"value":"3,94E+00","module":"A1"},{"value":"5,13E-02","module":"A2"},{"value":"9,55E-02","module":"A3"},{"value":"6,12E-02","module":"A4"},{"value":"0,0E+00","module":"C1"},{"value":"3,65E-03","module":"C2"},{"value":"0,0E+00","module":"C3"},{"value":"1,53E-02","module":"C4"},{"value":"0,0E+00","module":"D"}]},{"parameter":"GWP-biogenic","unit":"kg CO2-eq.","values":[{"value":"9,52E-03","module":"A1"},{"value":"1,62E-05","module":"A2"},{"value":"2,11E-05","module":"A3"},{"value":"2,43E-05","module":"A4"},{"value":"0,0E+00","module":"C1"},{"value":"1,45E-06","module":"C2"},{"value":"0,0E+00","module":"C3"},{"value":"7,31E-06","module":"C4"},{"value":"0,0E+00","module":"D"}]},{"parameter":"GWP-luluc","unit":"kg CO2-eq.","values":[{"value":"2,82E-04","module":"A1"},{"value":"2,89E-05","module":"A2"},{"value":"7,85E-06","module":"A3"},{"value":"1,85E-05","module":"A4"},{"value":"0,0E+00","module":"C1"},{"value":"1,10E-06","module":"C2"},{"value":"0,0E+00","module":"C3"},{"value":"5,04E-06","module":"C4"},{"value":"0,0E+00","module":"D"}]},{"parameter":"ODP","unit":"kg CFC 11-eq.","values":[{"value":"3,61E-07","module":"A1"},{"value":"1,11E-08","module":"A2"},{"value":"3,53E-09","module":"A3"},{"value":"1,38E-08","module":"A4"},{"value":"0,0E+00","module":"C1"},{"value":"8,25E-10","module":"C2"},{"value":"0,0E+00","module":"C3"},{"value":"4,24E-09","module":"C4"},{"value":"0,0E+00","module":"D"}]},{"parameter":"AP","unit":"mol H+-eq.","values":[{"value":"6,16E-02","module":"A1"},{"value":"1,21E-03","module":"A2"},{"value":"3,36E-04","module":"A3"},{"value":"3,14E-04","module":"A4"},{"value":"0,0E+00","module":"C1"},{"value":"1,88E-05","module":"C2"},{"value":"0,0E+00","module":"C3"},{"value":"8,48E-05","module":"C4"},{"value":"0,0E+00","module":"D"}]},{"parameter":"POCP","unit":"kg NMVOC-eq.","values":[{"value":"2,39E-02","module":"A1"},{"value":"8,89E-04","module":"A2"},{"value":"9,48E-04","module":"A3"},{"value":"3,45E-04","module":"A4"},{"value":"0,0E+00","module":"C1"},{"value":"2,06E-05","module":"C2"},{"value":"0,0E+00","module":"C3"},{"value":"8,89E-05","module":"C4"},{"value":"0,0E+00","module":"D"}]},{"parameter":"ADPE","unit":"kg Sb-eq.","values":[{"value":"1,33E-03","module":"A1"},{"value":"5,42E-07","module":"A2"},{"value":"1,55E-07","module":"A3"},{"value":"1,04E-06","module":"A4"},{"value":"0,0E+00","module":"C1"},{"value":"6,19E-08","module":"C2"},{"value":"0,0E+00","module":"C3"},{"value":"3,39E-07","module":"C4"},{"value":"0,0E+00","module":"D"}]},{"parameter":"ADPF","unit":"MJ","values":[{"value":"5,55E+01","module":"A1"},{"value":"7,00E-01","module":"A2"},{"value":"8,76E-01","module":"A3"},{"value":"9,43E-01","module":"A4"},{"value":"0,0E+00","module":"C1"},{"value":"5,63E-02","module":"C2"},{"value":"0,0E+00","module":"C3"},{"value":"2,83E-01","module":"C4"},{"value":"0,0E+00","module":"D"}]},{"parameter":"WDP","unit":"m3 world-eq.","values":[{"value":"1,13E+01","module":"A1"},{"value":"1,80E-01","module":"A2"},{"value":"8,94E-02","module":"A3"},{"value":"3,33E-01","module":"A4"},{"value":"0,0E+00","module":"C1"},{"value":"1,99E-02","module":"C2"},{"value":"0,0E+00","module":"C3"},{"value":"1,96E-01","module":"C4"},{"value":"0,0E+00","module":"D"}]},{"parameter":"EP-freshwater","unit":"kg P-eq.","values":[{"value":"1,39E-02","module":"A1"},{"value":"2,94E-07","module":"A2"},{"value":"1,32E-06","module":"A3"},{"value":"5,51E-07","module":"A4"},{"value":"0,0E+00","module":"C1"},{"value":"3,29E-08","module":"C2"},{"value":"0,0E+00","module":"C3"},{"value":"1,34E-07","module":"C4"},{"value":"0,0E+00","module":"D"}]},{"parameter":"EP-marine","unit":"kg N-eq.","values":[{"value":"1,23E-01","module":"A1"},{"value":"3,04E-04","module":"A2"},{"value":"7,07E-05","module":"A3"},{"value":"1,05E-04","module":"A4"},{"value":"0,0E+00","module":"C1"},{"value":"6,26E-06","module":"C2"},{"value":"0,0E+00","module":"C3"},{"value":"2,70E-05","module":"C4"},{"value":"0,0E+00","module":"D"}]},{"parameter":"EP-terrestrial","unit":"mol N-eq.","values":[{"value":"9,49E-02","module":"A1"},{"value":"3,38E-03","module":"A2"},{"value":"7,79E-04","module":"A3"},{"value":"1,16E-03","module":"A4"},{"value":"0,0E+00","module":"C1"},{"value":"6,91E-05","module":"C2"},{"value":"0,0E+00","module":"C3"},{"value":"2,98E-04","module":"C4"},{"value":"0,0E+00","module":"D"}]},{"parameter":"GWP-IOBC","unit":"kg CO2-eq.","values":[{"value":"3,94E+00","module":"A1"},{"value":"5,13E-02","module":"A2"},{"value":"9,16E-02","module":"A3"},{"value":"6,12E-02","module":"A4"},{"value":"0,0E+00","module":"C1"},{"value":"3,65E-03","module":"C2"},{"value":"0,0E+00","module":"C3"},{"value":"1,53E-02","module":"C4"},{"value":"0,0E+00","module":"D"}]}],"additional_environmental_impact":[{"parameter":"PM","unit":"disease incidence","values":[{"value":"2,25E-06","module":"A1"},{"value":"1,45E-09","module":"A2"},{"value":"4,40E-09","module":"A3"},{"value":"5,26E-09","module":"A4"},{"value":"0,0E+00","module":"C1"},{"value":"3,14E-10","module":"C2"},{"value":"0,0E+00","module":"C3"},{"value":"1,56E-09","module":"C4"},{"value":"0,0E+00","module":"D"}]},{"parameter":"ETP-fw","unit":"CTUe","values":[{"value":"5,73E+02","module":"A1"},{"value":"4,59E-01","module":"A2"},{"value":"1,61E+00","module":"A3"},{"value":"7,37E-01","module":"A4"},{"value":"0,0E+00","module":"C1"},{"value":"4,40E-02","module":"C2"},{"value":"0,0E+00","module":"C3"},{"value":"1,92E-01","module":"C4"},{"value":"0,0E+00","module":"D"}]},{"parameter":"HTP-c","unit":"CTUh","values":[{"value":"5,24E-08","module":"A1"},{"value":"0,0E+00","module":"A2"},{"value":"1,60E-11","module":"A3"},{"value":"0,0E+00","module":"A4"},{"value":"0,0E+00","module":"C1"},{"value":"0,0E+00","module":"C2"},{"value":"0,0E+00","module":"C3"},{"value":"2,00E-12","module":"C4"},{"value":"0,0E+00","module":"D"}]},{"parameter":"HTP-nc","unit":"CTUh","values":[{"value":"2,19E-05","module":"A1"},{"value":"1,80E-10","module":"A2"},{"value":"8,39E-10","module":"A3"},{"value":"6,58E-10","module":"A4"},{"value":"0,0E+00","module":"C1"},{"value":"3,90E-11","module":"C2"},{"value":"0,0E+00","module":"C3"},{"value":"1,85E-10","module":"C4"},{"value":"0,0E+00","module":"D"}]},{"parameter":"SQP","unit":"unitless","values":[{"value":"3,35E+01","module":"A1"},{"value":"3,53E-01","module":"A2"},{"value":"1,18E-01","module":"A3"},{"value":"1,07E+00","module":"A4"},{"value":"0,0E+00","module":"C1"},{"value":"6,37E-02","module":"C2"},{"value":"0,0E+00","module":"C3"},{"value":"3,52E-01","module":"C4"},{"value":"0,0E+00","module":"D"}]},{"parameter":"IRP","unit":"kBq U235-eq.","values":[{"value":"4,66E+02","module":"A1"},{"value":"2,98E-03","module":"A2"},{"value":"5,19E-04","module":"A3"},{"value":"3,97E-03","module":"A4"},{"value":"0,0E+00","module":"C1"},{"value":"2,37E-04","module":"C2"},{"value":"0,0E+00","module":"C3"},{"value":"1,21E-03","module":"C4"},{"value":"0,0E+00","module":"D"}]}],"resource_use":[{"parameter":"PERE","unit":"MJ","values":[{"value":"7,89E+00","module":"A1"},{"value":"5,76E-03","module":"A2"},{"value":"5,47E-02","module":"A3"},{"value":"1,01E-02","module":"A4"},{"value":"0,0E+00","module":"C1"},{"value":"6,05E-04","module":"C2"},{"value":"0,0E+00","module":"C3"},{"value":"3,30E-03","module":"C4"},{"value":"0,0E+00","module":"D"}]},{"parameter":"PERM","unit":"MJ","values":[{"value":"7,22E-02","module":"A1"},{"value":"0,0E+00","module":"A2"},{"value":"0,0E+00","module":"A3"},{"value":"0,0E+00","module":"A4"},{"value":"0,0E+00","module":"C1"},{"value":"0,0E+00","module":"C2"},{"value":"0,0E+00","module":"C3"},{"value":"0,0E+00","module":"C4"},{"value":"0,0E+00","module":"D"}]},{"parameter":"PERT","unit":"MJ","values":[{"value":"7,96E+00","module":"A1"},{"value":"5,76E-03","module":"A2"},{"value":"5,47E-02","module":"A3"},{"value":"1,01E-02","module":"A4"},{"value":"0,0E+00","module":"C1"},{"value":"6,05E-04","module":"C2"},{"value":"0,0E+00","module":"C3"},{"value":"3,30E-03","module":"C4"},{"value":"0,0E+00","module":"D"}]},{"parameter":"PENRE","unit":"MJ","values":[{"value":"6,37E+01","module":"A1"},{"value":"7,00E-01","module":"A2"},{"value":"8,76E-01","module":"A3"},{"value":"9,43E-01","module":"A4"},{"value":"0,0E+00","module":"C1"},{"value":"5,63E-02","module":"C2"},{"value":"0,0E+00","module":"C3"},{"value":"2,83E-01","module":"C4"},{"value":"0,0E+00","module":"D"}]},{"parameter":"PENRM","unit":"MJ","values":[{"value":"4,91E-02","module":"A1"},{"value":"0,0E+00","module":"A2"},{"value":"0,0E+00","module":"A3"},{"value":"0,0E+00","module":"A4"},{"value":"0,0E+00","module":"C1"},{"value":"0,0E+00","module":"C2"},{"value":"0,0E+00","module":"C3"},{"value":"0,0E+00","module":"C4"},{"value":"0,0E+00","module":"D"}]},{"parameter":"PENRT","unit":"MJ","values":[{"value":"6,38E+01","module":"A1"},{"value":"7,00E-01","module":"A2"},{"value":"8,76E-01","module":"A3"},{"value":"9,43E-01","module":"A4"},{"value":"0,0E+00","module":"C1"},{"value":"5,63E-02","module":"C2"},{"value":"0,0E+00","module":"C3"},{"value":"2,83E-01","module":"C4"},{"value":"0,0E+00","module":"D"}]},{"parameter":"SM","unit":"kg","values":[{"value":"0,0E+00","module":"A1"},{"value":"0,0E+00","module":"A2"},{"value":"0,0E+00","module":"A3"},{"value":"0,0E+00","module":"A4"},{"value":"0,0E+00","module":"C1"},{"value":"0,0E+00","module":"C2"},{"value":"0,0E+00","module":"C3"},{"value":"3,13E-05","module":"C4"},{"value":"0,0E+00","module":"D"}]},{"parameter":"RSF","unit":"MJ","values":[{"value":"9,54E-03","module":"A1"},{"value":"1,38E-04","module":"A2"},{"value":"7,30E-05","module":"A3"},{"value":"2,35E-04","module":"A4"},{"value":"0,0E+00","module":"C1"},{"value":"1,40E-05","module":"C2"},{"value":"0,0E+00","module":"C3"},{"value":"1,06E-04","module":"C4"},{"value":"0,0E+00","module":"D"}]},{"parameter":"NRSF","unit":"MJ","values":[{"value":"6,42E-02","module":"A1"},{"value":"1,40E-03","module":"A2"},{"value":"3,42E-04","module":"A3"},{"value":"1,42E-03","module":"A4"},{"value":"0,0E+00","module":"C1"},{"value":"8,45E-05","module":"C2"},{"value":"0,0E+00","module":"C3"},{"value":"4,14E-04","module":"C4"},{"value":"0,0E+00","module":"D"}]},{"parameter":"FW","unit":"m3","values":[{"value":"2,12E-01","module":"A1"},{"value":"5,45E-05","module":"A2"},{"value":"1,56E-04","module":"A3"},{"value":"1,15E-04","module":"A4"},{"value":"0,0E+00","module":"C1"},{"value":"6,85E-06","module":"C2"},{"value":"0,0E+00","module":"C3"},{"value":"1,41E-04","module":"C4"},{"value":"0,0E+00","module":"D"}]}],"end_of_life_waste":[{"parameter":"HWD","unit":"kg","values":[{"value":"5,18E-02","module":"A1"},{"value":"3,85E-05","module":"A2"},{"value":"5,61E-05","module":"A3"},{"value":"7,20E-05","module":"A4"},{"value":"0,0E+00","module":"C1"},{"value":"4,29E-06","module":"C2"},{"value":"0,0E+00","module":"C3"},{"value":"1,75E-05","module":"C4"},{"value":"0,0E+00","module":"D"}]},{"parameter":"NHWD","unit":"kg","values":[{"value":"7,76E+00","module":"A1"},{"value":"2,34E-02","module":"A2"},{"value":"5,00E-03","module":"A3"},{"value":"8,11E-02","module":"A4"},{"value":"0,0E+00","module":"C1"},{"value":"4,84E-03","module":"C2"},{"value":"0,0E+00","module":"C3"},{"value":"7,93E-01","module":"C4"},{"value":"0,0E+00","module":"D"}]},{"parameter":"RWD","unit":"kg","values":[{"value":"1,34E-04","module":"A1"},{"value":"4,79E-06","module":"A2"},{"value":"5,60E-07","module":"A3"},{"value":"6,26E-06","module":"A4"},{"value":"0,0E+00","module":"C1"},{"value":"3,74E-07","module":"C2"},{"value":"0,0E+00","module":"C3"},{"value":"1,90E-06","module":"C4"},{"value":"0,0E+00","module":"D"}]}],"end_of_life_flow":[{"parameter":"CRU","unit":"kg","values":[{"value":"0,0E+00","module":"A1"},{"value":"0,0E+00","module":"A2"},{"value":"0,0E+00","module":"A3"},{"value":"0,0E+00","module":"A4"},{"value":"0,0E+00","module":"C1"},{"value":"0,0E+00","module":"C2"},{"value":"0,0E+00","module":"C3"},{"value":"0,0E+00","module":"C4"},{"value":"0,0E+00","module":"D"}]},{"parameter":"MFR","unit":"kg","values":[{"value":"0,0E+00","module":"A1"},{"value":"0,0E+00","module":"A2"},{"value":"1,86E-03","module":"A3"},{"value":"0,0E+00","module":"A4"},{"value":"0,0E+00","module":"C1"},{"value":"0,0E+00","module":"C2"},{"value":"0,0E+00","module":"C3"},{"value":"2,94E-05","module":"C4"},{"value":"0,0E+00","module":"D"}]},{"parameter":"MER","unit":"kg","values":[{"value":"0,0E+00","module":"A1"},{"value":"0,0E+00","module":"A2"},{"value":"6,57E-04","module":"A3"},{"value":"0,0E+00","module":"A4"},{"value":"0,0E+00","module":"C1"},{"value":"0,0E+00","module":"C2"},{"value":"0,0E+00","module":"C3"},{"value":"2,38E-07","module":"C4"},{"value":"0,0E+00","module":"D"}]},{"parameter":"EEE","unit":"MJ","values":[{"value":"0,0E+00","module":"A1"},{"value":"0,0E+00","module":"A2"},{"value":"7,21E-04","module":"A3"},{"value":"0,0E+00","module":"A4"},{"value":"0,0E+00","module":"C1"},{"value":"0,0E+00","module":"C2"},{"value":"0,0E+00","module":"C3"},{"value":"2,06E-06","module":"C4"},{"value":"0,0E+00","module":"D"}]},{"parameter":"EET","unit":"MJ","values":[{"value":"0,0E+00","module":"A1"},{"value":"0,0E+00","module":"A2"},{"value":"1,09E-02","module":"A3"},{"value":"0,0E+00","module":"A4"},{"value":"0,0E+00","module":"C1"},{"value":"0,0E+00","module":"C2"},{"value":"0,0E+00","module":"C3"},{"value":"3,11E-05","module":"C4"},{"value":"0,0E+00","module":"D"}]}]}