{"product_name":"Sediment\u00e4re Gesteine","epd_id":"EPD-DNV-20230262-IBE2-DE","compliance":["DIN EN 15804+A2","ISO 14025"],"producer_name":"Deutscher Naturwerkstein Verband e.V.","environmental_impact":[{"parameter":"GWP-total","unit":"kg CO2-eq.","values":[{"value":"1,05E+02","module":"A1-A3"},{"value":"2,83E-01","module":"C1"},{"value":"6,31E+00","module":"C2"},{"value":"1,36E+01","module":"C2"},{"value":"2,78E-01","module":"C3"},{"value":"0,0E+00","module":"C3"},{"value":"1,28E-01","module":"C4"},{"value":"0,0E+00","module":"C4"},{"value":"-1,10E+01","module":"D"},{"value":"-1,05E+02","module":"D"}]},{"parameter":"GWP-fossil","unit":"kg CO2-eq.","values":[{"value":"8,37E+01","module":"A1-A3"},{"value":"2,83E-01","module":"C1"},{"value":"6,31E+00","module":"C2"},{"value":"1,36E+01","module":"C2"},{"value":"2,76E-01","module":"C3"},{"value":"0,0E+00","module":"C3"},{"value":"1,27E-01","module":"C4"},{"value":"0,0E+00","module":"C4"},{"value":"-1,10E+01","module":"D"},{"value":"-8,37E+01","module":"D"}]},{"parameter":"GWP-biogenic","unit":"kg CO2-eq.","values":[{"value":"2,04E+01","module":"A1-A3"},{"value":"4,56E-05","module":"C1"},{"value":"2,22E-03","module":"C2"},{"value":"4,79E-03","module":"C2"},{"value":"1,54E-03","module":"C3"},{"value":"0,0E+00","module":"C3"},{"value":"5,10E-05","module":"C4"},{"value":"0,0E+00","module":"C4"},{"value":"-1,28E-02","module":"D"},{"value":"-2,04E+01","module":"D"}]},{"parameter":"GWP-luluc","unit":"kg CO2-eq.","values":[{"value":"6,32E-01","module":"A1-A3"},{"value":"2,81E-05","module":"C1"},{"value":"2,27E-03","module":"C2"},{"value":"4,89E-03","module":"C2"},{"value":"6,31E-04","module":"C3"},{"value":"0,0E+00","module":"C3"},{"value":"1,55E-05","module":"C4"},{"value":"0,0E+00","module":"C4"},{"value":"-3,87E-02","module":"D"},{"value":"-6,32E-01","module":"D"}]},{"parameter":"ODP","unit":"kg CFC11-eq.","values":[{"value":"1,28E-05","module":"A1-A3"},{"value":"6,01E-08","module":"C1"},{"value":"1,51E-06","module":"C2"},{"value":"3,25E-06","module":"C2"},{"value":"1,40E-08","module":"C3"},{"value":"0,0E+00","module":"C3"},{"value":"2,73E-08","module":"C4"},{"value":"0,0E+00","module":"C4"},{"value":"-1,76E-06","module":"D"},{"value":"-1,28E-05","module":"D"}]},{"parameter":"AP","unit":"mol H^(+)-eq.","values":[{"value":"7,85E-01","module":"A1-A3"},{"value":"1,02E-03","module":"C1"},{"value":"2,63E-02","module":"C2"},{"value":"5,68E-02","module":"C2"},{"value":"1,48E-03","module":"C3"},{"value":"0,0E+00","module":"C3"},{"value":"1,30E-03","module":"C4"},{"value":"0,0E+00","module":"C4"},{"value":"-8,05E-02","module":"D"},{"value":"-7,85E-01","module":"D"}]},{"parameter":"POCP","unit":"kg NMVOC-eq.","values":[{"value":"6,34E-01","module":"A1-A3"},{"value":"1,16E-03","module":"C1"},{"value":"2,83E-02","module":"C2"},{"value":"6,10E-02","module":"C2"},{"value":"6,54E-04","module":"C3"},{"value":"0,0E+00","module":"C3"},{"value":"1,73E-03","module":"C4"},{"value":"0,0E+00","module":"C4"},{"value":"-7,80E-02","module":"D"},{"value":"-6,34E-01","module":"D"}]},{"parameter":"ADPE","unit":"kg Sb-eq.","values":[{"value":"4,89E-04","module":"A1-A3"},{"value":"1,45E-07","module":"C1"},{"value":"1,45E-05","module":"C2"},{"value":"3,12E-05","module":"C2"},{"value":"7,52E-07","module":"C3"},{"value":"0,0E+00","module":"C3"},{"value":"7,42E-08","module":"C4"},{"value":"0,0E+00","module":"C4"},{"value":"-7,55E-05","module":"D"},{"value":"-4,89E-04","module":"D"}]},{"parameter":"ADPF","unit":"MJ","values":[{"value":"1,02E+03","module":"A1-A3"},{"value":"3,86E+00","module":"C1"},{"value":"9,83E+01","module":"C2"},{"value":"2,12E+02","module":"C2"},{"value":"5,78E+00","module":"C3"},{"value":"0,0E+00","module":"C3"},{"value":"1,75E+00","module":"C4"},{"value":"0,0E+00","module":"C4"},{"value":"-1,51E+02","module":"D"},{"value":"-1,02E+03","module":"D"}]},{"parameter":"WDP","unit":"m^3 Welt-eq. entzogen","values":[{"value":"7,91E+00","module":"A1-A3"},{"value":"6,04E-03","module":"C1"},{"value":"3,38E-01","module":"C2"},{"value":"7,30E-01","module":"C2"},{"value":"6,45E-02","module":"C3"},{"value":"0,0E+00","module":"C3"},{"value":"2,74E-03","module":"C4"},{"value":"0,0E+00","module":"C4"},{"value":"-5,77E+01","module":"D"},{"value":"-7,91E+00","module":"D"}]},{"parameter":"EP-freshwater","unit":"kg P-eq.","values":[{"value":"1,79E-02","module":"A1-A3"},{"value":"8,71E-06","module":"C1"},{"value":"3,93E-04","module":"C2"},{"value":"8,48E-04","module":"C2"},{"value":"2,68E-04","module":"C3"},{"value":"0,0E+00","module":"C3"},{"value":"3,98E-06","module":"C4"},{"value":"0,0E+00","module":"C4"},{"value":"-1,99E-03","module":"D"},{"value":"-1,79E-02","module":"D"}]},{"parameter":"EP-marine","unit":"kg N-eq.","values":[{"value":"1,94E-01","module":"A1-A3"},{"value":"3,43E-04","module":"C1"},{"value":"8,03E-03","module":"C2"},{"value":"1,73E-02","module":"C2"},{"value":"2,58E-04","module":"C3"},{"value":"0,0E+00","module":"C3"},{"value":"5,75E-04","module":"C4"},{"value":"0,0E+00","module":"C4"},{"value":"-2,49E-02","module":"D"},{"value":"-1,94E-01","module":"D"}]},{"parameter":"EP-terrestrial","unit":"mol N-eq.","values":[{"value":"2,87E+00","module":"A1-A3"},{"value":"3,76E-03","module":"C1"},{"value":"8,78E-02","module":"C2"},{"value":"1,89E-01","module":"C2"},{"value":"2,27E-03","module":"C3"},{"value":"0,0E+00","module":"C3"},{"value":"6,30E-03","module":"C4"},{"value":"0,0E+00","module":"C4"},{"value":"-2,75E-01","module":"D"},{"value":"-2,87E+00","module":"D"}]}],"additional_environmental_impact":[{"parameter":"PM","unit":"Krankheitsf\u00e4lle","values":[{"value":"1,30E-05","module":"A1-A3"},{"value":"2,04E-08","module":"C1"},{"value":"7,42E-07","module":"C2"},{"value":"1,60E-06","module":"C2"},{"value":"5,46E-09","module":"C3"},{"value":"0,0E+00","module":"C3"},{"value":"3,55E-08","module":"C4"},{"value":"0,0E+00","module":"C4"},{"value":"-1,24E-06","module":"D"},{"value":"-1,30E-05","module":"D"}]},{"parameter":"ETP-fw","unit":"CTUe","values":[{"value":"3,17E+03","module":"A1-A3"},{"value":"2,26E+00","module":"C1"},{"value":"7,68E+01","module":"C2"},{"value":"1,66E+02","module":"C2"},{"value":"3,30E+00","module":"C3"},{"value":"0,0E+00","module":"C3"},{"value":"1,09E+00","module":"C4"},{"value":"0,0E+00","module":"C4"},{"value":"-1,73E+02","module":"D"},{"value":"-3,17E+03","module":"D"}]},{"parameter":"HTP-c","unit":"CTUh","values":[{"value":"5,84E-08","module":"A1-A3"},{"value":"2,40E-10","module":"C1"},{"value":"2,12E-09","module":"C2"},{"value":"4,58E-09","module":"C2"},{"value":"2,47E-10","module":"C3"},{"value":"0,0E+00","module":"C3"},{"value":"3,97E-11","module":"C4"},{"value":"0,0E+00","module":"C4"},{"value":"-8,89E-09","module":"D"},{"value":"-5,84E-08","module":"D"}]},{"parameter":"HTP-nc","unit":"CTUh","values":[{"value":"2,28E-06","module":"A1-A3"},{"value":"1,36E-09","module":"C1"},{"value":"8,40E-08","module":"C2"},{"value":"1,81E-07","module":"C2"},{"value":"4,71E-09","module":"C3"},{"value":"0,0E+00","module":"C3"},{"value":"7,88E-10","module":"C4"},{"value":"0,0E+00","module":"C4"},{"value":"-1,74E-07","module":"D"},{"value":"-2,28E-06","module":"D"}]},{"parameter":"SQP","unit":"SQP","values":[{"value":"2,52E+03","module":"A1-A3"},{"value":"4,99E-01","module":"C1"},{"value":"1,13E+02","module":"C2"},{"value":"2,44E+02","module":"C2"},{"value":"9,20E-01","module":"C3"},{"value":"0,0E+00","module":"C3"},{"value":"2,34E+00","module":"C4"},{"value":"0,0E+00","module":"C4"},{"value":"-1,76E+02","module":"D"},{"value":"-2,52E+03","module":"D"}]}],"resource_use":[{"parameter":"PERE","unit":"MJ","values":[{"value":"1,38E+03","module":"A1-A3"},{"value":"2,17E-02","module":"C1"},{"value":"1,25E+00","module":"C2"},{"value":"2,70E+00","module":"C2"},{"value":"1,01E+00","module":"C3"},{"value":"0,0E+00","module":"C3"},{"value":"5,26E-02","module":"C4"},{"value":"0,0E+00","module":"C4"},{"value":"-5,65E+00","module":"D"},{"value":"-1,38E+03","module":"D"}]},{"parameter":"PERM","unit":"MJ","values":[{"value":"0,0E+00","module":"A1-A3"},{"value":"0,0E+00","module":"C1"},{"value":"0,0E+00","module":"C2"},{"value":"0,0E+00","module":"C2"},{"value":"0,0E+00","module":"C3"},{"value":"0,0E+00","module":"C3"},{"value":"0,0E+00","module":"C4"},{"value":"0,0E+00","module":"C4"},{"value":"0,0E+00","module":"D"},{"value":"0,0E+00","module":"D"}]},{"parameter":"PERT","unit":"MJ","values":[{"value":"1,38E+03","module":"A1-A3"},{"value":"2,17E-02","module":"C1"},{"value":"1,25E+00","module":"C2"},{"value":"2,70E+00","module":"C2"},{"value":"1,01E+00","module":"C3"},{"value":"0,0E+00","module":"C3"},{"value":"5,26E-02","module":"C4"},{"value":"0,0E+00","module":"C4"},{"value":"-5,65E+00","module":"D"},{"value":"-1,38E+03","module":"D"}]},{"parameter":"PENRE","unit":"MJ","values":[{"value":"1,02E+03","module":"A1-A3"},{"value":"3,86E+00","module":"C1"},{"value":"1,04E+02","module":"C2"},{"value":"2,12E+02","module":"C2"},{"value":"6,07E+00","module":"C3"},{"value":"0,0E+00","module":"C3"},{"value":"1,86E+00","module":"C4"},{"value":"0,0E+00","module":"C4"},{"value":"-1,61E+02","module":"D"},{"value":"-1,02E+03","module":"D"}]},{"parameter":"PENRM","unit":"MJ","values":[{"value":"0,0E+00","module":"A1-A3"},{"value":"0,0E+00","module":"C1"},{"value":"0,0E+00","module":"C2"},{"value":"0,0E+00","module":"C2"},{"value":"0,0E+00","module":"C3"},{"value":"0,0E+00","module":"C3"},{"value":"0,0E+00","module":"C4"},{"value":"0,0E+00","module":"C4"},{"value":"0,0E+00","module":"D"},{"value":"0,0E+00","module":"D"}]},{"parameter":"PENRT","unit":"MJ","values":[{"value":"1,02E+03","module":"A1-A3"},{"value":"3,86E+00","module":"C1"},{"value":"1,04E+02","module":"C2"},{"value":"2,12E+02","module":"C2"},{"value":"6,07E+00","module":"C3"},{"value":"0,0E+00","module":"C3"},{"value":"1,86E+00","module":"C4"},{"value":"0,0E+00","module":"C4"},{"value":"-1,61E+02","module":"D"},{"value":"-1,02E+03","module":"D"}]},{"parameter":"SM","unit":"kg","values":[{"value":"0,0E+00","module":"A1-A3"},{"value":"0,0E+00","module":"C1"},{"value":"0,0E+00","module":"C2"},{"value":"0,0E+00","module":"C2"},{"value":"0,0E+00","module":"C3"},{"value":"0,0E+00","module":"C3"},{"value":"0,0E+00","module":"C4"},{"value":"0,0E+00","module":"C4"},{"value":"0,0E+00","module":"D"},{"value":"0,0E+00","module":"D"}]},{"parameter":"RSF","unit":"MJ","values":[{"value":"0,0E+00","module":"A1-A3"},{"value":"0,0E+00","module":"C1"},{"value":"0,0E+00","module":"C2"},{"value":"0,0E+00","module":"C2"},{"value":"0,0E+00","module":"C3"},{"value":"0,0E+00","module":"C3"},{"value":"0,0E+00","module":"C4"},{"value":"0,0E+00","module":"C4"},{"value":"0,0E+00","module":"D"},{"value":"0,0E+00","module":"D"}]},{"parameter":"NRSF","unit":"MJ","values":[{"value":"0,0E+00","module":"A1-A3"},{"value":"0,0E+00","module":"C1"},{"value":"0,0E+00","module":"C2"},{"value":"0,0E+00","module":"C2"},{"value":"0,0E+00","module":"C3"},{"value":"0,0E+00","module":"C3"},{"value":"0,0E+00","module":"C4"},{"value":"0,0E+00","module":"C4"},{"value":"0,0E+00","module":"D"},{"value":"0,0E+00","module":"D"}]},{"parameter":"FW","unit":"m^3","values":[{"value":"1,98E+00","module":"A1-A3"},{"value":"2,20E-04","module":"C1"},{"value":"1,17E-02","module":"C2"},{"value":"2,52E-02","module":"C2"},{"value":"4,85E-03","module":"C3"},{"value":"0,0E+00","module":"C3"},{"value":"1,11E-04","module":"C4"},{"value":"0,0E+00","module":"C4"},{"value":"-1,36E+00","module":"D"},{"value":"-1,98E+00","module":"D"}]}],"end_of_life_waste":[{"parameter":"HWD","unit":"kg","values":[{"value":"2,39E-03","module":"A1-A3"},{"value":"1,06E-05","module":"C1"},{"value":"2,38E-04","module":"C2"},{"value":"5,13E-04","module":"C2"},{"value":"2,97E-06","module":"C3"},{"value":"0,0E+00","module":"C3"},{"value":"4,76E-06","module":"C4"},{"value":"0,0E+00","module":"C4"},{"value":"-7,75E-04","module":"D"},{"value":"-2,39E-03","module":"D"}]},{"parameter":"NHWD","unit":"kg","values":[{"value":"3,79E+01","module":"A1-A3"},{"value":"5,25E-03","module":"C1"},{"value":"9,20E+00","module":"C2"},{"value":"1,99E+01","module":"C2"},{"value":"2,22E-02","module":"C3"},{"value":"0,0E+00","module":"C3"},{"value":"5,00E+01","module":"C4"},{"value":"0,0E+00","module":"C4"},{"value":"-5,83E+00","module":"D"},{"value":"-3,79E+01","module":"D"}]},{"parameter":"RWD","unit":"kg","values":[{"value":"5,42E-03","module":"A1-A3"},{"value":"2,66E-05","module":"C1"},{"value":"6,66E-04","module":"C2"},{"value":"1,44E-03","module":"C2"},{"value":"4,18E-05","module":"C3"},{"value":"0,0E+00","module":"C3"},{"value":"1,21E-05","module":"C4"},{"value":"0,0E+00","module":"C4"},{"value":"-8,69E-04","module":"D"},{"value":"-5,42E-03","module":"D"}]}],"end_of_life_flow":[{"parameter":"CRU","unit":"kg","values":[{"value":"0,0E+00","module":"A1-A3"},{"value":"0,0E+00","module":"C1"},{"value":"0,0E+00","module":"C2"},{"value":"0,0E+00","module":"C2"},{"value":"0,0E+00","module":"C3"},{"value":"0,0E+00","module":"C3"},{"value":"0,0E+00","module":"C4"},{"value":"0,0E+00","module":"C4"},{"value":"0,0E+00","module":"D"},{"value":"0,0E+00","module":"D"}]},{"parameter":"MFR","unit":"kg","values":[{"value":"0,0E+00","module":"A1-A3"},{"value":"0,0E+00","module":"C1"},{"value":"0,0E+00","module":"C2"},{"value":"0,0E+00","module":"C2"},{"value":"9,50E-01","module":"C3"},{"value":"0,0E+00","module":"C3"},{"value":"0,0E+00","module":"C4"},{"value":"0,0E+00","module":"C4"},{"value":"0,0E+00","module":"D"},{"value":"0,0E+00","module":"D"}]},{"parameter":"MER","unit":"kg","values":[{"value":"0,0E+00","module":"A1-A3"},{"value":"0,0E+00","module":"C1"},{"value":"0,0E+00","module":"C2"},{"value":"0,0E+00","module":"C2"},{"value":"0,0E+00","module":"C3"},{"value":"0,0E+00","module":"C3"},{"value":"0,0E+00","module":"C4"},{"value":"0,0E+00","module":"C4"},{"value":"0,0E+00","module":"D"},{"value":"0,0E+00","module":"D"}]},{"parameter":"EEE","unit":"MJ","values":[{"value":"0,0E+00","module":"A1-A3"},{"value":"0,0E+00","module":"C1"},{"value":"0,0E+00","module":"C2"},{"value":"0,0E+00","module":"C2"},{"value":"0,0E+00","module":"C3"},{"value":"0,0E+00","module":"C3"},{"value":"0,0E+00","module":"C4"},{"value":"0,0E+00","module":"C4"},{"value":"0,0E+00","module":"D"},{"value":"0,0E+00","module":"D"}]},{"parameter":"EET","unit":"MJ","values":[{"value":"0,0E+00","module":"A1-A3"},{"value":"0,0E+00","module":"C1"},{"value":"0,0E+00","module":"C2"},{"value":"0,0E+00","module":"C2"},{"value":"0,0E+00","module":"C3"},{"value":"0,0E+00","module":"C3"},{"value":"0,0E+00","module":"C4"},{"value":"0,0E+00","module":"C4"},{"value":"0,0E+00","module":"D"},{"value":"0,0E+00","module":"D"}]}]}