{"product_name":"Self-levelling compounds StoCrete CS 630 and StoCrete CS 650","epd_id":"NEPD-8923-8587","compliance":["EN 15804+A2","ISO 14025","ISO 21930"],"producer_name":"Sto SE & Co. KGaA","environmental_impact":[{"parameter":"GWP-total","unit":"kg CO2-eq.","values":[{"value":"3,32E-01","module":"A1"},{"value":"1,55E-01","module":"A2"},{"value":"3,94E-04","module":"A3"},{"value":"3,34E-02","module":"A4"},{"value":"6,18E-02","module":"A5"},{"value":"0,0E+00","module":"C1"},{"value":"1,67E-02","module":"C2"},{"value":"7,20E-05","module":"C3"},{"value":"7,39E-03","module":"C4"},{"value":"-3,00E-04","module":"D"}]},{"parameter":"GWP-fossil","unit":"kg CO2-eq.","values":[{"value":"3,69E-01","module":"A1"},{"value":"1,55E-01","module":"A2"},{"value":"3,63E-04","module":"A3"},{"value":"3,34E-02","module":"A4"},{"value":"3,10E-02","module":"A5"},{"value":"0,0E+00","module":"C1"},{"value":"1,67E-02","module":"C2"},{"value":"7,10E-05","module":"C3"},{"value":"7,38E-03","module":"C4"},{"value":"-2,92E-04","module":"D"}]},{"parameter":"GWP-biogenic","unit":"kg CO2-eq.","values":[{"value":"-3,69E-02","module":"A1"},{"value":"4,72E-05","module":"A2"},{"value":"2,44E-05","module":"A3"},{"value":"1,38E-05","module":"A4"},{"value":"3,08E-02","module":"A5"},{"value":"0,0E+00","module":"C1"},{"value":"6,90E-06","module":"C2"},{"value":"6,13E-07","module":"C3"},{"value":"8,62E-06","module":"C4"},{"value":"-4,70E-06","module":"D"}]},{"parameter":"GWP-luluc","unit":"kg CO2-eq.","values":[{"value":"1,20E-04","module":"A1"},{"value":"8,31E-05","module":"A2"},{"value":"6,13E-06","module":"A3"},{"value":"1,19E-05","module":"A4"},{"value":"3,16E-05","module":"A5"},{"value":"0,0E+00","module":"C1"},{"value":"5,94E-06","module":"C2"},{"value":"9,83E-08","module":"C3"},{"value":"1,81E-06","module":"C4"},{"value":"-2,34E-06","module":"D"}]},{"parameter":"ODP","unit":"kg CFC 11-eq.","values":[{"value":"1,15E-08","module":"A1"},{"value":"3,26E-08","module":"A2"},{"value":"6,80E-11","module":"A3"},{"value":"7,56E-09","module":"A4"},{"value":"3,00E-09","module":"A5"},{"value":"0,0E+00","module":"C1"},{"value":"3,78E-09","module":"C2"},{"value":"1,40E-11","module":"C3"},{"value":"2,79E-09","module":"C4"},{"value":"-4,63E-06","module":"D"}]},{"parameter":"AP","unit":"mol H+-eq.","values":[{"value":"1,06E-03","module":"A1"},{"value":"3,83E-03","module":"A2"},{"value":"2,01E-06","module":"A3"},{"value":"9,59E-05","module":"A4"},{"value":"2,52E-04","module":"A5"},{"value":"0,0E+00","module":"C1"},{"value":"4,79E-05","module":"C2"},{"value":"5,75E-07","module":"C3"},{"value":"6,57E-05","module":"C4"},{"value":"-2,58E-06","module":"D"}]},{"parameter":"POCP","unit":"kg NMVOC-eq.","values":[{"value":"7,49E-04","module":"A1"},{"value":"2,78E-03","module":"A2"},{"value":"1,64E-06","module":"A3"},{"value":"8,13E-05","module":"A4"},{"value":"1,84E-04","module":"A5"},{"value":"0,0E+00","module":"C1"},{"value":"4,06E-05","module":"C2"},{"value":"5,20E-07","module":"C3"},{"value":"7,71E-05","module":"C4"},{"value":"-2,73E-06","module":"D"}]},{"parameter":"ADPE","unit":"kg Sb-eq.","values":[{"value":"2,20E-06","module":"A1"},{"value":"1,52E-06","module":"A2"},{"value":"7,53E-09","module":"A3"},{"value":"9,22E-07","module":"A4"},{"value":"2,38E-07","module":"A5"},{"value":"0,0E+00","module":"C1"},{"value":"4,61E-07","module":"C2"},{"value":"9,01E-10","module":"C3"},{"value":"6,65E-08","module":"C4"},{"value":"-2,10E-08","module":"D"}]},{"parameter":"ADPF","unit":"MJ","values":[{"value":"4,65E+00","module":"A1"},{"value":"2,12E+00","module":"A2"},{"value":"1,28E-02","module":"A3"},{"value":"5,04E-01","module":"A4"},{"value":"4,01E-01","module":"A5"},{"value":"0,0E+00","module":"C1"},{"value":"2,52E-01","module":"C2"},{"value":"2,20E-03","module":"C3"},{"value":"2,03E-01","module":"C4"},{"value":"-4,78E-03","module":"D"}]},{"parameter":"WDP","unit":"m3 world-eq.","values":[{"value":"1,73E+01","module":"A1"},{"value":"8,08E-01","module":"A2"},{"value":"1,08E+00","module":"A3"},{"value":"4,88E-01","module":"A4"},{"value":"1,87E+00","module":"A5"},{"value":"0,0E+00","module":"C1"},{"value":"2,44E-01","module":"C2"},{"value":"2,43E-01","module":"C3"},{"value":"1,25E+00","module":"C4"},{"value":"-1,93E-01","module":"D"}]},{"parameter":"EP-freshwater","unit":"kg P-eq.","values":[{"value":"1,36E-05","module":"A1"},{"value":"7,66E-07","module":"A2"},{"value":"3,16E-08","module":"A3"},{"value":"2,67E-07","module":"A4"},{"value":"7,69E-07","module":"A5"},{"value":"0,0E+00","module":"C1"},{"value":"1,33E-07","module":"C2"},{"value":"4,49E-09","module":"C3"},{"value":"8,37E-08","module":"C4"},{"value":"-1,17E-08","module":"D"}]},{"parameter":"EP-marine","unit":"kg N-eq.","values":[{"value":"2,29E-04","module":"A1"},{"value":"9,51E-04","module":"A2"},{"value":"6,06E-07","module":"A3"},{"value":"1,90E-05","module":"A4"},{"value":"6,21E-05","module":"A5"},{"value":"0,0E+00","module":"C1"},{"value":"9,49E-06","module":"C2"},{"value":"1,68E-07","module":"C3"},{"value":"2,44E-05","module":"C4"},{"value":"-8,86E-07","module":"D"}]},{"parameter":"EP-terrestrial","unit":"mol N-eq.","values":[{"value":"2,53E-03","module":"A1"},{"value":"1,06E-02","module":"A2"},{"value":"7,35E-06","module":"A3"},{"value":"2,12E-04","module":"A4"},{"value":"6,76E-04","module":"A5"},{"value":"0,0E+00","module":"C1"},{"value":"1,06E-04","module":"C2"},{"value":"1,94E-06","module":"C3"},{"value":"2,69E-04","module":"C4"},{"value":"-1,02E-05","module":"D"}]},{"parameter":"GWP-IOBC","unit":"kg CO2-eq.","values":[{"value":"3,66E-01","module":"A1"},{"value":"1,55E-01","module":"A2"},{"value":"3,71E-04","module":"A3"},{"value":"3,34E-02","module":"A4"},{"value":"3,11E-02","module":"A5"},{"value":"0,0E+00","module":"C1"},{"value":"1,67E-02","module":"C2"},{"value":"7,11E-05","module":"C3"},{"value":"7,39E-03","module":"C4"},{"value":"-3,10E-04","module":"D"}]}],"additional_environmental_impact":[{"parameter":"PM","unit":"disease incidence","values":[{"value":"1,20E-06","module":"A1"},{"value":"6,87E-09","module":"A2"},{"value":"1,25E-07","module":"A3"},{"value":"2,04E-09","module":"A4"},{"value":"6,68E-08","module":"A5"},{"value":"0,0E+00","module":"C1"},{"value":"1,02E-09","module":"C2"},{"value":"9,00E-12","module":"C3"},{"value":"1,40E-09","module":"C4"},{"value":"-7,50E-11","module":"D"}]},{"parameter":"ETP-fw","unit":"CTUe","values":[{"value":"1,85E+00","module":"A1"},{"value":"1,32E+00","module":"A2"},{"value":"5,91E-03","module":"A3"},{"value":"3,74E-01","module":"A4"},{"value":"2,12E-01","module":"A5"},{"value":"0,0E+00","module":"C1"},{"value":"1,87E-01","module":"C2"},{"value":"1,56E-03","module":"C3"},{"value":"1,11E-01","module":"C4"},{"value":"-8,93E-03","module":"D"}]},{"parameter":"HTP-c","unit":"CTUh","values":[{"value":"1,58E-10","module":"A1"},{"value":"0,0E+00","module":"A2"},{"value":"0,0E+00","module":"A3"},{"value":"0,0E+00","module":"A4"},{"value":"8,00E-12","module":"A5"},{"value":"0,0E+00","module":"C1"},{"value":"0,0E+00","module":"C2"},{"value":"0,0E+00","module":"C3"},{"value":"5,00E-12","module":"C4"},{"value":"0,0E+00","module":"D"}]},{"parameter":"HTP-nc","unit":"CTUh","values":[{"value":"8,34E-09","module":"A1"},{"value":"1,51E-09","module":"A2"},{"value":"4,00E-12","module":"A3"},{"value":"4,08E-10","module":"A4"},{"value":"5,53E-10","module":"A5"},{"value":"0,0E+00","module":"C1"},{"value":"2,04E-10","module":"C2"},{"value":"1,00E-12","module":"C3"},{"value":"8,00E-11","module":"C4"},{"value":"-9,00E-12","module":"D"}]},{"parameter":"SQP","unit":"unitless","values":[{"value":"1,44E+00","module":"A1"},{"value":"9,48E-01","module":"A2"},{"value":"4,94E-03","module":"A3"},{"value":"3,53E-01","module":"A4"},{"value":"1,97E-01","module":"A5"},{"value":"0,0E+00","module":"C1"},{"value":"1,76E-01","module":"C2"},{"value":"1,25E-03","module":"C3"},{"value":"7,82E-01","module":"C4"},{"value":"2,72E-03","module":"D"}]},{"parameter":"IRP","unit":"kBq U235-eq.","values":[{"value":"1,79E+01","module":"A1"},{"value":"9,16E-03","module":"A2"},{"value":"3,67E-04","module":"A3"},{"value":"2,20E-03","module":"A4"},{"value":"8,90E-01","module":"A5"},{"value":"0,0E+00","module":"C1"},{"value":"1,10E-03","module":"C2"},{"value":"3,70E-05","module":"C3"},{"value":"9,27E-04","module":"C4"},{"value":"-4,14E-05","module":"D"}]}],"resource_use":[{"parameter":"PERE","unit":"MJ","values":[{"value":"7,19E-01","module":"A1"},{"value":"1,77E-02","module":"A2"},{"value":"6,58E-03","module":"A3"},{"value":"7,22E-03","module":"A4"},{"value":"4,81E-02","module":"A5"},{"value":"0,0E+00","module":"C1"},{"value":"3,61E-03","module":"C2"},{"value":"1,13E-03","module":"C3"},{"value":"7,27E-03","module":"C4"},{"value":"-6,52E-03","module":"D"}]},{"parameter":"PERM","unit":"MJ","values":[{"value":"3,35E-01","module":"A1"},{"value":"0,0E+00","module":"A2"},{"value":"0,0E+00","module":"A3"},{"value":"0,0E+00","module":"A4"},{"value":"-3,19E-01","module":"A5"},{"value":"0,0E+00","module":"C1"},{"value":"0,0E+00","module":"C2"},{"value":"0,0E+00","module":"C3"},{"value":"0,0E+00","module":"C4"},{"value":"0,0E+00","module":"D"}]},{"parameter":"PERT","unit":"MJ","values":[{"value":"1,05E+00","module":"A1"},{"value":"1,77E-02","module":"A2"},{"value":"6,58E-03","module":"A3"},{"value":"7,22E-03","module":"A4"},{"value":"-2,71E-01","module":"A5"},{"value":"0,0E+00","module":"C1"},{"value":"3,61E-03","module":"C2"},{"value":"1,13E-03","module":"C3"},{"value":"7,27E-03","module":"C4"},{"value":"-6,52E-03","module":"D"}]},{"parameter":"PENRE","unit":"MJ","values":[{"value":"3,83E+00","module":"A1"},{"value":"2,12E+00","module":"A2"},{"value":"1,30E-02","module":"A3"},{"value":"5,04E-01","module":"A4"},{"value":"3,60E-01","module":"A5"},{"value":"0,0E+00","module":"C1"},{"value":"2,52E-01","module":"C2"},{"value":"2,21E-03","module":"C3"},{"value":"2,03E-01","module":"C4"},{"value":"-5,00E-03","module":"D"}]},{"parameter":"PENRM","unit":"MJ","values":[{"value":"1,41E+00","module":"A1"},{"value":"0,0E+00","module":"A2"},{"value":"0,0E+00","module":"A3"},{"value":"0,0E+00","module":"A4"},{"value":"-3,26E-02","module":"A5"},{"value":"0,0E+00","module":"C1"},{"value":"0,0E+00","module":"C2"},{"value":"-1,38E+00","module":"C3"},{"value":"0,0E+00","module":"C4"},{"value":"0,0E+00","module":"D"}]},{"parameter":"PENRT","unit":"MJ","values":[{"value":"5,24E+00","module":"A1"},{"value":"2,12E+00","module":"A2"},{"value":"1,30E-02","module":"A3"},{"value":"5,04E-01","module":"A4"},{"value":"3,27E-01","module":"A5"},{"value":"0,0E+00","module":"C1"},{"value":"2,52E-01","module":"C2"},{"value":"-1,38E+00","module":"C3"},{"value":"2,03E-01","module":"C4"},{"value":"-5,00E-03","module":"D"}]},{"parameter":"SM","unit":"kg","values":[{"value":"0,0E+00","module":"A1"},{"value":"0,0E+00","module":"A2"},{"value":"0,0E+00","module":"A3"},{"value":"0,0E+00","module":"A4"},{"value":"0,0E+00","module":"A5"},{"value":"0,0E+00","module":"C1"},{"value":"0,0E+00","module":"C2"},{"value":"0,0E+00","module":"C3"},{"value":"0,0E+00","module":"C4"},{"value":"0,0E+00","module":"D"}]},{"parameter":"RSF","unit":"MJ","values":[{"value":"4,21E-03","module":"A1"},{"value":"5,33E-04","module":"A2"},{"value":"2,01E-05","module":"A3"},{"value":"2,58E-04","module":"A4"},{"value":"3,77E-04","module":"A5"},{"value":"0,0E+00","module":"C1"},{"value":"1,29E-04","module":"C2"},{"value":"0,0E+00","module":"C3"},{"value":"1,51E-04","module":"C4"},{"value":"-1,95E-05","module":"D"}]},{"parameter":"NRSF","unit":"MJ","values":[{"value":"3,50E-04","module":"A1"},{"value":"1,01E-03","module":"A2"},{"value":"6,34E-05","module":"A3"},{"value":"9,24E-04","module":"A4"},{"value":"1,83E-04","module":"A5"},{"value":"0,0E+00","module":"C1"},{"value":"4,62E-04","module":"C2"},{"value":"0,0E+00","module":"C3"},{"value":"3,26E-04","module":"C4"},{"value":"-3,52E-04","module":"D"}]},{"parameter":"FW","unit":"m3","values":[{"value":"2,56E-01","module":"A1"},{"value":"1,47E-04","module":"A2"},{"value":"1,21E-05","module":"A3"},{"value":"5,39E-05","module":"A4"},{"value":"1,30E-02","module":"A5"},{"value":"0,0E+00","module":"C1"},{"value":"2,70E-05","module":"C2"},{"value":"3,78E-06","module":"C3"},{"value":"2,50E-04","module":"C4"},{"value":"-1,49E-04","module":"D"}]}],"end_of_life_waste":[{"parameter":"HWD","unit":"kg","values":[{"value":"7,08E-04","module":"A1"},{"value":"9,54E-05","module":"A2"},{"value":"5,32E-05","module":"A3"},{"value":"2,60E-05","module":"A4"},{"value":"4,53E-05","module":"A5"},{"value":"0,0E+00","module":"C1"},{"value":"1,30E-05","module":"C2"},{"value":"2,20E-07","module":"C3"},{"value":"0,0E+00","module":"C4"},{"value":"-9,76E-07","module":"D"}]},{"parameter":"NHWD","unit":"kg","values":[{"value":"8,04E-01","module":"A1"},{"value":"6,10E-02","module":"A2"},{"value":"6,19E-05","module":"A3"},{"value":"2,45E-02","module":"A4"},{"value":"9,52E-02","module":"A5"},{"value":"0,0E+00","module":"C1"},{"value":"1,23E-02","module":"C2"},{"value":"6,96E-06","module":"C3"},{"value":"9,00E-01","module":"C4"},{"value":"-4,98E-05","module":"D"}]},{"parameter":"RWD","unit":"kg","values":[{"value":"1,13E-05","module":"A1"},{"value":"1,47E-05","module":"A2"},{"value":"8,39E-07","module":"A3"},{"value":"3,44E-06","module":"A4"},{"value":"1,71E-06","module":"A5"},{"value":"0,0E+00","module":"C1"},{"value":"1,72E-06","module":"C2"},{"value":"2,33E-08","module":"C3"},{"value":"0,0E+00","module":"C4"},{"value":"-3,55E-08","module":"D"}]}],"end_of_life_flow":[{"parameter":"CRU","unit":"kg","values":[{"value":"0,0E+00","module":"A1"},{"value":"0,0E+00","module":"A2"},{"value":"0,0E+00","module":"A3"},{"value":"0,0E+00","module":"A4"},{"value":"1,99E-02","module":"A5"},{"value":"0,0E+00","module":"C1"},{"value":"0,0E+00","module":"C2"},{"value":"0,0E+00","module":"C3"},{"value":"0,0E+00","module":"C4"},{"value":"0,0E+00","module":"D"}]},{"parameter":"MFR","unit":"kg","values":[{"value":"0,0E+00","module":"A1"},{"value":"0,0E+00","module":"A2"},{"value":"1,66E-02","module":"A3"},{"value":"0,0E+00","module":"A4"},{"value":"5,97E-03","module":"A5"},{"value":"0,0E+00","module":"C1"},{"value":"0,0E+00","module":"C2"},{"value":"1,00E-01","module":"C3"},{"value":"0,0E+00","module":"C4"},{"value":"0,0E+00","module":"D"}]},{"parameter":"MER","unit":"kg","values":[{"value":"0,0E+00","module":"A1"},{"value":"0,0E+00","module":"A2"},{"value":"1,00E-05","module":"A3"},{"value":"0,0E+00","module":"A4"},{"value":"3,73E-03","module":"A5"},{"value":"0,0E+00","module":"C1"},{"value":"0,0E+00","module":"C2"},{"value":"0,0E+00","module":"C3"},{"value":"0,0E+00","module":"C4"},{"value":"0,0E+00","module":"D"}]},{"parameter":"EEE","unit":"MJ","values":[{"value":"0,0E+00","module":"A1"},{"value":"0,0E+00","module":"A2"},{"value":"1,47E-05","module":"A3"},{"value":"0,0E+00","module":"A4"},{"value":"2,32E-03","module":"A5"},{"value":"0,0E+00","module":"C1"},{"value":"0,0E+00","module":"C2"},{"value":"0,0E+00","module":"C3"},{"value":"0,0E+00","module":"C4"},{"value":"0,0E+00","module":"D"}]},{"parameter":"EET","unit":"MJ","values":[{"value":"0,0E+00","module":"A1"},{"value":"0,0E+00","module":"A2"},{"value":"2,23E-04","module":"A3"},{"value":"0,0E+00","module":"A4"},{"value":"3,52E-02","module":"A5"},{"value":"0,0E+00","module":"C1"},{"value":"0,0E+00","module":"C2"},{"value":"0,0E+00","module":"C3"},{"value":"0,0E+00","module":"C4"},{"value":"0,0E+00","module":"D"}]}]}