{"product_name":"Sense 255 Opal Prism","epd_id":"NEPD-6891-6285-EN","compliance":["EN 15804+A2","ISO 14025","ISO 21930"],"producer_name":"SG Armaturen AS","environmental_impact":[{"parameter":"GWP-total","unit":"kg CO2-eq.","values":[{"value":"1,20E+01","module":"A1"},{"value":"2,32E-02","module":"A2"},{"value":"3,97E-01","module":"A3"},{"value":"4,89E-01","module":"A4"},{"value":"4,28E-01","module":"A5"},{"value":"1,08E+01","module":"B6"},{"value":"0,0E+00","module":"C1"},{"value":"5,41E-02","module":"C2"},{"value":"3,06E-01","module":"C3"},{"value":"2,18E-02","module":"C4"},{"value":"-1,19E+00","module":"D"}]},{"parameter":"GWP-fossil","unit":"kg CO2-eq.","values":[{"value":"1,23E+01","module":"A1"},{"value":"2,32E-02","module":"A2"},{"value":"3,97E-01","module":"A3"},{"value":"4,89E-01","module":"A4"},{"value":"4,04E-03","module":"A5"},{"value":"1,05E+01","module":"B6"},{"value":"0,0E+00","module":"C1"},{"value":"5,41E-02","module":"C2"},{"value":"3,06E-01","module":"C3"},{"value":"2,18E-02","module":"C4"},{"value":"-1,18E+00","module":"D"}]},{"parameter":"GWP-biogenic","unit":"kg CO2-eq.","values":[{"value":"-2,93E-01","module":"A1"},{"value":"9,04E-06","module":"A2"},{"value":"6,17E-05","module":"A3"},{"value":"1,74E-04","module":"A4"},{"value":"4,24E-01","module":"A5"},{"value":"2,89E-01","module":"B6"},{"value":"0,0E+00","module":"C1"},{"value":"2,24E-05","module":"C2"},{"value":"7,24E-05","module":"C3"},{"value":"6,95E-06","module":"C4"},{"value":"-3,54E-03","module":"D"}]},{"parameter":"GWP-luluc","unit":"kg CO2-eq.","values":[{"value":"2,12E-02","module":"A1"},{"value":"8,49E-06","module":"A2"},{"value":"4,33E-05","module":"A3"},{"value":"2,41E-04","module":"A4"},{"value":"1,34E-06","module":"A5"},{"value":"4,32E-02","module":"B6"},{"value":"0,0E+00","module":"C1"},{"value":"1,93E-05","module":"C2"},{"value":"7,21E-05","module":"C3"},{"value":"5,93E-05","module":"C4"},{"value":"-9,43E-03","module":"D"}]},{"parameter":"ODP","unit":"kg CFC 11-eq.","values":[{"value":"3,76E-06","module":"A1"},{"value":"5,05E-09","module":"A2"},{"value":"1,46E-08","module":"A3"},{"value":"1,08E-07","module":"A4"},{"value":"8,54E-10","module":"A5"},{"value":"7,17E-07","module":"B6"},{"value":"0,0E+00","module":"C1"},{"value":"1,23E-08","module":"C2"},{"value":"2,52E-09","module":"C3"},{"value":"1,26E-09","module":"C4"},{"value":"-1,22E-03","module":"D"}]},{"parameter":"AP","unit":"mol H+-eq.","values":[{"value":"9,77E-02","module":"A1"},{"value":"6,94E-05","module":"A2"},{"value":"2,03E-03","module":"A3"},{"value":"7,26E-03","module":"A4"},{"value":"1,92E-05","module":"A5"},{"value":"8,17E-02","module":"B6"},{"value":"0,0E+00","module":"C1"},{"value":"1,55E-04","module":"C2"},{"value":"1,95E-04","module":"C3"},{"value":"5,55E-05","module":"C4"},{"value":"-3,86E-02","module":"D"}]},{"parameter":"POCP","unit":"kg NMVOC-eq.","values":[{"value":"5,08E-02","module":"A1"},{"value":"5,72E-05","module":"A2"},{"value":"1,97E-03","module":"A3"},{"value":"5,26E-03","module":"A4"},{"value":"1,97E-05","module":"A5"},{"value":"3,14E-02","module":"B6"},{"value":"0,0E+00","module":"C1"},{"value":"1,32E-04","module":"C2"},{"value":"1,47E-04","module":"C3"},{"value":"6,36E-05","module":"C4"},{"value":"-9,44E-03","module":"D"}]},{"parameter":"ADPE","unit":"kg Sb-eq.","values":[{"value":"1,82E-03","module":"A1"},{"value":"6,23E-07","module":"A2"},{"value":"9,26E-07","module":"A3"},{"value":"9,50E-06","module":"A4"},{"value":"9,84E-08","module":"A5"},{"value":"7,80E-04","module":"B6"},{"value":"0,0E+00","module":"C1"},{"value":"1,49E-06","module":"C2"},{"value":"2,56E-07","module":"C3"},{"value":"6,22E-08","module":"C4"},{"value":"-7,00E-04","module":"D"}]},{"parameter":"ADPF","unit":"MJ","values":[{"value":"1,46E+02","module":"A1"},{"value":"3,43E-01","module":"A2"},{"value":"3,61E+00","module":"A3"},{"value":"6,92E+00","module":"A4"},{"value":"5,66E-02","module":"A5"},{"value":"1,43E+02","module":"B6"},{"value":"0,0E+00","module":"C1"},{"value":"8,18E-01","module":"C2"},{"value":"3,76E-01","module":"C3"},{"value":"1,46E-01","module":"C4"},{"value":"-1,39E+01","module":"D"}]},{"parameter":"WDP","unit":"m3 world-eq.","values":[{"value":"3,96E+02","module":"A1"},{"value":"1,12E-01","module":"A2"},{"value":"3,37E-01","module":"A3"},{"value":"4,47E+00","module":"A4"},{"value":"7,17E-02","module":"A5"},{"value":"2,49E+04","module":"B6"},{"value":"0,0E+00","module":"C1"},{"value":"7,91E-01","module":"C2"},{"value":"3,18E+00","module":"C3"},{"value":"1,49E+00","module":"C4"},{"value":"-2,44E+02","module":"D"}]},{"parameter":"EP-freshwater","unit":"kg P-eq.","values":[{"value":"1,24E-03","module":"A1"},{"value":"2,18E-07","module":"A2"},{"value":"7,20E-06","module":"A3"},{"value":"3,19E-06","module":"A4"},{"value":"3,32E-08","module":"A5"},{"value":"7,52E-04","module":"B6"},{"value":"0,0E+00","module":"C1"},{"value":"4,32E-07","module":"C2"},{"value":"1,20E-06","module":"C3"},{"value":"3,43E-07","module":"C4"},{"value":"-2,30E-04","module":"D"}]},{"parameter":"EP-marine","unit":"kg N-eq.","values":[{"value":"1,36E-02","module":"A1"},{"value":"1,37E-05","module":"A2"},{"value":"4,74E-04","module":"A3"},{"value":"1,74E-03","module":"A4"},{"value":"6,33E-06","module":"A5"},{"value":"8,98E-03","module":"B6"},{"value":"0,0E+00","module":"C1"},{"value":"3,08E-05","module":"C2"},{"value":"5,27E-05","module":"C3"},{"value":"2,87E-05","module":"C4"},{"value":"-2,35E-03","module":"D"}]},{"parameter":"EP-terrestrial","unit":"mol N-eq.","values":[{"value":"1,51E-01","module":"A1"},{"value":"1,53E-04","module":"A2"},{"value":"5,22E-03","module":"A3"},{"value":"1,94E-02","module":"A4"},{"value":"6,86E-05","module":"A5"},{"value":"1,17E-01","module":"B6"},{"value":"0,0E+00","module":"C1"},{"value":"3,44E-04","module":"C2"},{"value":"5,65E-04","module":"C3"},{"value":"1,66E-04","module":"C4"},{"value":"-3,08E-02","module":"D"}]},{"parameter":"GWP-IOBC","unit":"kg CO2-eq.","values":[{"value":"1,24E+01","module":"A1"},{"value":"2,32E-02","module":"A2"},{"value":"3,79E-01","module":"A3"},{"value":"4,89E-01","module":"A4"},{"value":"4,05E-03","module":"A5"},{"value":"1,08E+01","module":"B6"},{"value":"0,0E+00","module":"C1"},{"value":"5,41E-02","module":"C2"},{"value":"3,06E-01","module":"C3"},{"value":"2,26E-02","module":"C4"},{"value":"-1,28E+00","module":"D"}]}],"additional_environmental_impact":[{"parameter":"PM","unit":"disease incidence","values":[{"value":"7,36E-07","module":"A1"},{"value":"1,50E-09","module":"A2"},{"value":"2,39E-08","module":"A3"},{"value":"1,79E-08","module":"A4"},{"value":"2,83E-10","module":"A5"},{"value":"5,86E-07","module":"B6"},{"value":"0,0E+00","module":"C1"},{"value":"3,31E-09","module":"C2"},{"value":"1,20E-09","module":"C3"},{"value":"1,01E-09","module":"C4"},{"value":"-1,27E-07","module":"D"}]},{"parameter":"ETP-fw","unit":"CTUe","values":[{"value":"8,14E+02","module":"A1"},{"value":"2,78E-01","module":"A2"},{"value":"8,99E+00","module":"A3"},{"value":"4,76E+00","module":"A4"},{"value":"7,54E-02","module":"A5"},{"value":"6,51E+02","module":"B6"},{"value":"0,0E+00","module":"C1"},{"value":"6,06E-01","module":"C2"},{"value":"1,16E+00","module":"C3"},{"value":"8,78E+01","module":"C4"},{"value":"-2,79E+02","module":"D"}]},{"parameter":"HTP-c","unit":"CTUh","values":[{"value":"2,12E-08","module":"A1"},{"value":"0,0E+00","module":"A2"},{"value":"1,09E-10","module":"A3"},{"value":"0,0E+00","module":"A4"},{"value":"2,00E-12","module":"A5"},{"value":"3,11E-08","module":"B6"},{"value":"0,0E+00","module":"C1"},{"value":"0,0E+00","module":"C2"},{"value":"4,66E-10","module":"C3"},{"value":"3,40E-11","module":"C4"},{"value":"-4,11E-09","module":"D"}]},{"parameter":"HTP-nc","unit":"CTUh","values":[{"value":"6,56E-07","module":"A1"},{"value":"2,72E-10","module":"A2"},{"value":"1,73E-08","module":"A3"},{"value":"3,55E-09","module":"A4"},{"value":"9,50E-11","module":"A5"},{"value":"7,32E-07","module":"B6"},{"value":"0,0E+00","module":"C1"},{"value":"6,62E-10","module":"C2"},{"value":"2,73E-08","module":"C3"},{"value":"2,94E-10","module":"C4"},{"value":"-1,23E-07","module":"D"}]},{"parameter":"SQP","unit":"unitless","values":[{"value":"3,47E+01","module":"A1"},{"value":"2,35E-01","module":"A2"},{"value":"7,02E-01","module":"A3"},{"value":"3,41E+00","module":"A4"},{"value":"3,80E-02","module":"A5"},{"value":"7,19E+01","module":"B6"},{"value":"0,0E+00","module":"C1"},{"value":"5,72E-01","module":"C2"},{"value":"8,41E-02","module":"C3"},{"value":"3,66E-01","module":"C4"},{"value":"-6,75E+00","module":"D"}]},{"parameter":"IRP","unit":"kBq U235-eq.","values":[{"value":"3,69E-01","module":"A1"},{"value":"1,43E-03","module":"A2"},{"value":"5,21E-03","module":"A3"},{"value":"2,99E-02","module":"A4"},{"value":"2,42E-04","module":"A5"},{"value":"2,59E+00","module":"B6"},{"value":"0,0E+00","module":"C1"},{"value":"3,57E-03","module":"C2"},{"value":"1,79E-03","module":"C3"},{"value":"5,49E-04","module":"C4"},{"value":"-4,57E-02","module":"D"}]}],"resource_use":[{"parameter":"PERE","unit":"MJ","values":[{"value":"1,62E+01","module":"A1"},{"value":"3,88E-03","module":"A2"},{"value":"2,94E-01","module":"A3"},{"value":"7,86E-02","module":"A4"},{"value":"9,31E-04","module":"A5"},{"value":"1,85E+03","module":"B6"},{"value":"0,0E+00","module":"C1"},{"value":"1,17E-02","module":"C2"},{"value":"4,78E-02","module":"C3"},{"value":"3,32E-02","module":"C4"},{"value":"-4,28E+00","module":"D"}]},{"parameter":"PERM","unit":"MJ","values":[{"value":"1,46E+00","module":"A1"},{"value":"0,0E+00","module":"A2"},{"value":"0,0E+00","module":"A3"},{"value":"0,0E+00","module":"A4"},{"value":"-1,46E+00","module":"A5"},{"value":"0,0E+00","module":"B6"},{"value":"0,0E+00","module":"C1"},{"value":"0,0E+00","module":"C2"},{"value":"0,0E+00","module":"C3"},{"value":"0,0E+00","module":"C4"},{"value":"0,0E+00","module":"D"}]},{"parameter":"PERT","unit":"MJ","values":[{"value":"1,77E+01","module":"A1"},{"value":"3,88E-03","module":"A2"},{"value":"2,94E-01","module":"A3"},{"value":"7,86E-02","module":"A4"},{"value":"-1,46E+00","module":"A5"},{"value":"1,85E+03","module":"B6"},{"value":"0,0E+00","module":"C1"},{"value":"1,17E-02","module":"C2"},{"value":"4,78E-02","module":"C3"},{"value":"3,32E-02","module":"C4"},{"value":"-4,28E+00","module":"D"}]},{"parameter":"PENRE","unit":"MJ","values":[{"value":"1,44E+02","module":"A1"},{"value":"3,43E-01","module":"A2"},{"value":"3,61E+00","module":"A3"},{"value":"6,92E+00","module":"A4"},{"value":"5,66E-02","module":"A5"},{"value":"1,43E+02","module":"B6"},{"value":"0,0E+00","module":"C1"},{"value":"8,18E-01","module":"C2"},{"value":"3,76E-01","module":"C3"},{"value":"1,46E-01","module":"C4"},{"value":"-1,39E+01","module":"D"}]},{"parameter":"PENRM","unit":"MJ","values":[{"value":"6,52E+00","module":"A1"},{"value":"0,0E+00","module":"A2"},{"value":"0,0E+00","module":"A3"},{"value":"0,0E+00","module":"A4"},{"value":"0,0E+00","module":"A5"},{"value":"0,0E+00","module":"B6"},{"value":"0,0E+00","module":"C1"},{"value":"0,0E+00","module":"C2"},{"value":"-7,15E+00","module":"C3"},{"value":"0,0E+00","module":"C4"},{"value":"0,0E+00","module":"D"}]},{"parameter":"PENRT","unit":"MJ","values":[{"value":"1,51E+02","module":"A1"},{"value":"3,43E-01","module":"A2"},{"value":"3,61E+00","module":"A3"},{"value":"6,92E+00","module":"A4"},{"value":"5,66E-02","module":"A5"},{"value":"1,43E+02","module":"B6"},{"value":"0,0E+00","module":"C1"},{"value":"8,18E-01","module":"C2"},{"value":"-6,77E+00","module":"C3"},{"value":"1,46E-01","module":"C4"},{"value":"-1,39E+01","module":"D"}]},{"parameter":"SM","unit":"kg","values":[{"value":"4,15E-01","module":"A1"},{"value":"0,0E+00","module":"A2"},{"value":"0,0E+00","module":"A3"},{"value":"0,0E+00","module":"A4"},{"value":"0,0E+00","module":"A5"},{"value":"0,0E+00","module":"B6"},{"value":"0,0E+00","module":"C1"},{"value":"0,0E+00","module":"C2"},{"value":"0,0E+00","module":"C3"},{"value":"6,67E-04","module":"C4"},{"value":"1,10E-02","module":"D"}]},{"parameter":"RSF","unit":"MJ","values":[{"value":"1,41E-01","module":"A1"},{"value":"7,59E-05","module":"A2"},{"value":"1,63E-04","module":"A3"},{"value":"2,54E-03","module":"A4"},{"value":"3,09E-05","module":"A5"},{"value":"1,45E+00","module":"B6"},{"value":"0,0E+00","module":"C1"},{"value":"4,19E-04","module":"C2"},{"value":"8,59E-04","module":"C3"},{"value":"2,15E-04","module":"C4"},{"value":"9,42E-03","module":"D"}]},{"parameter":"NRSF","unit":"MJ","values":[{"value":"1,14E-02","module":"A1"},{"value":"6,45E-04","module":"A2"},{"value":"1,77E-03","module":"A3"},{"value":"1,38E-02","module":"A4"},{"value":"1,27E-04","module":"A5"},{"value":"3,62E+00","module":"B6"},{"value":"0,0E+00","module":"C1"},{"value":"1,50E-03","module":"C2"},{"value":"-2,71E-05","module":"C3"},{"value":"5,83E-03","module":"C4"},{"value":"1,92E-01","module":"D"}]},{"parameter":"FW","unit":"m3","values":[{"value":"1,00E-01","module":"A1"},{"value":"3,83E-05","module":"A2"},{"value":"2,25E-03","module":"A3"},{"value":"6,04E-04","module":"A4"},{"value":"2,67E-05","module":"A5"},{"value":"1,38E+01","module":"B6"},{"value":"0,0E+00","module":"C1"},{"value":"8,75E-05","module":"C2"},{"value":"5,43E-04","module":"C3"},{"value":"1,33E-04","module":"C4"},{"value":"-1,81E-02","module":"D"}]}],"end_of_life_waste":[{"parameter":"HWD","unit":"kg","values":[{"value":"6,09E-02","module":"A1"},{"value":"3,10E-05","module":"A2"},{"value":"3,01E-04","module":"A3"},{"value":"3,51E-04","module":"A4"},{"value":"0,0E+00","module":"A5"},{"value":"9,17E-02","module":"B6"},{"value":"0,0E+00","module":"C1"},{"value":"4,22E-05","module":"C2"},{"value":"1,33E-05","module":"C3"},{"value":"3,63E-02","module":"C4"},{"value":"-1,58E-03","module":"D"}]},{"parameter":"NHWD","unit":"kg","values":[{"value":"1,77E+00","module":"A1"},{"value":"1,65E-02","module":"A2"},{"value":"3,75E-02","module":"A3"},{"value":"2,19E-01","module":"A4"},{"value":"2,50E-01","module":"A5"},{"value":"1,10E+01","module":"B6"},{"value":"0,0E+00","module":"C1"},{"value":"3,98E-02","module":"C2"},{"value":"1,80E-02","module":"C3"},{"value":"2,59E-01","module":"C4"},{"value":"-3,27E-01","module":"D"}]},{"parameter":"RWD","unit":"kg","values":[{"value":"3,08E-04","module":"A1"},{"value":"2,25E-06","module":"A2"},{"value":"7,01E-06","module":"A3"},{"value":"4,74E-05","module":"A4"},{"value":"0,0E+00","module":"A5"},{"value":"1,28E-03","module":"B6"},{"value":"0,0E+00","module":"C1"},{"value":"5,57E-06","module":"C2"},{"value":"6,65E-07","module":"C3"},{"value":"5,03E-07","module":"C4"},{"value":"-4,13E-05","module":"D"}]}],"end_of_life_flow":[{"parameter":"CRU","unit":"kg","values":[{"value":"0,0E+00","module":"A1"},{"value":"0,0E+00","module":"A2"},{"value":"0,0E+00","module":"A3"},{"value":"0,0E+00","module":"A4"},{"value":"0,0E+00","module":"A5"},{"value":"0,0E+00","module":"B6"},{"value":"0,0E+00","module":"C1"},{"value":"0,0E+00","module":"C2"},{"value":"0,0E+00","module":"C3"},{"value":"0,0E+00","module":"C4"},{"value":"0,0E+00","module":"D"}]},{"parameter":"MFR","unit":"kg","values":[{"value":"0,0E+00","module":"A1"},{"value":"0,0E+00","module":"A2"},{"value":"1,85E-02","module":"A3"},{"value":"0,0E+00","module":"A4"},{"value":"2,33E-01","module":"A5"},{"value":"0,0E+00","module":"B6"},{"value":"0,0E+00","module":"C1"},{"value":"0,0E+00","module":"C2"},{"value":"4,20E-01","module":"C3"},{"value":"1,03E-05","module":"C4"},{"value":"-4,31E-04","module":"D"}]},{"parameter":"MER","unit":"kg","values":[{"value":"0,0E+00","module":"A1"},{"value":"0,0E+00","module":"A2"},{"value":"1,75E-03","module":"A3"},{"value":"0,0E+00","module":"A4"},{"value":"3,40E-07","module":"A5"},{"value":"0,0E+00","module":"B6"},{"value":"0,0E+00","module":"C1"},{"value":"0,0E+00","module":"C2"},{"value":"1,15E-01","module":"C3"},{"value":"2,53E-07","module":"C4"},{"value":"-5,68E-05","module":"D"}]},{"parameter":"EEE","unit":"MJ","values":[{"value":"0,0E+00","module":"A1"},{"value":"0,0E+00","module":"A2"},{"value":"2,69E-03","module":"A3"},{"value":"0,0E+00","module":"A4"},{"value":"1,43E-02","module":"A5"},{"value":"0,0E+00","module":"B6"},{"value":"0,0E+00","module":"C1"},{"value":"0,0E+00","module":"C2"},{"value":"1,77E-01","module":"C3"},{"value":"1,64E-05","module":"C4"},{"value":"-1,39E-04","module":"D"}]},{"parameter":"EET","unit":"MJ","values":[{"value":"0,0E+00","module":"A1"},{"value":"0,0E+00","module":"A2"},{"value":"4,06E-02","module":"A3"},{"value":"0,0E+00","module":"A4"},{"value":"2,16E-01","module":"A5"},{"value":"0,0E+00","module":"B6"},{"value":"0,0E+00","module":"C1"},{"value":"0,0E+00","module":"C2"},{"value":"2,68E+00","module":"C3"},{"value":"2,48E-04","module":"C4"},{"value":"-2,10E-03","module":"D"}]}]}