{"product_name":"Sense Prism 5000lm","epd_id":"NEPD-8642-8308","compliance":["EN 15804+A2","ISO 14025","ISO 21930"],"producer_name":"SG Armaturen AS","environmental_impact":[{"parameter":"GWP-total","unit":"kg CO2-eq.","values":[{"value":"2,75E+01","module":"A1"},{"value":"9,71E-02","module":"A2"},{"value":"1,31E+00","module":"A3"},{"value":"1,61E+00","module":"A4"},{"value":"7,20E-01","module":"A5"},{"value":"0,0E+00","module":"C1"},{"value":"1,78E-01","module":"C2"},{"value":"2,49E+00","module":"C3"},{"value":"1,25E-01","module":"C4"},{"value":"-1,41E+00","module":"D"}]},{"parameter":"GWP-fossil","unit":"kg CO2-eq.","values":[{"value":"2,78E+01","module":"A1"},{"value":"9,70E-02","module":"A2"},{"value":"1,31E+00","module":"A3"},{"value":"1,61E+00","module":"A4"},{"value":"6,79E-03","module":"A5"},{"value":"0,0E+00","module":"C1"},{"value":"1,78E-01","module":"C2"},{"value":"2,49E+00","module":"C3"},{"value":"1,25E-01","module":"C4"},{"value":"-1,39E+00","module":"D"}]},{"parameter":"GWP-biogenic","unit":"kg CO2-eq.","values":[{"value":"-3,92E-01","module":"A1"},{"value":"3,78E-05","module":"A2"},{"value":"2,03E-04","module":"A3"},{"value":"5,74E-04","module":"A4"},{"value":"7,13E-01","module":"A5"},{"value":"0,0E+00","module":"C1"},{"value":"7,38E-05","module":"C2"},{"value":"6,18E-05","module":"C3"},{"value":"1,18E-05","module":"C4"},{"value":"-3,19E-03","module":"D"}]},{"parameter":"GWP-luluc","unit":"kg CO2-eq.","values":[{"value":"2,41E-02","module":"A1"},{"value":"3,55E-05","module":"A2"},{"value":"1,43E-04","module":"A3"},{"value":"7,93E-04","module":"A4"},{"value":"2,25E-06","module":"A5"},{"value":"0,0E+00","module":"C1"},{"value":"6,35E-05","module":"C2"},{"value":"2,01E-05","module":"C3"},{"value":"1,41E-05","module":"C4"},{"value":"-1,52E-02","module":"D"}]},{"parameter":"ODP","unit":"kg CFC 11-eq.","values":[{"value":"7,07E-07","module":"A1"},{"value":"2,11E-08","module":"A2"},{"value":"4,81E-08","module":"A3"},{"value":"3,55E-07","module":"A4"},{"value":"1,43E-09","module":"A5"},{"value":"0,0E+00","module":"C1"},{"value":"4,04E-08","module":"C2"},{"value":"5,55E-09","module":"C3"},{"value":"4,36E-09","module":"C4"},{"value":"-1,05E-02","module":"D"}]},{"parameter":"AP","unit":"mol H+-eq.","values":[{"value":"1,63E-01","module":"A1"},{"value":"2,90E-04","module":"A2"},{"value":"6,70E-03","module":"A3"},{"value":"2,39E-02","module":"A4"},{"value":"3,22E-05","module":"A5"},{"value":"0,0E+00","module":"C1"},{"value":"5,12E-04","module":"C2"},{"value":"5,58E-04","module":"C3"},{"value":"1,15E-04","module":"C4"},{"value":"-1,14E-02","module":"D"}]},{"parameter":"POCP","unit":"kg NMVOC-eq.","values":[{"value":"1,01E-01","module":"A1"},{"value":"2,39E-04","module":"A2"},{"value":"6,49E-03","module":"A3"},{"value":"1,73E-02","module":"A4"},{"value":"3,31E-05","module":"A5"},{"value":"0,0E+00","module":"C1"},{"value":"4,34E-04","module":"C2"},{"value":"6,51E-04","module":"C3"},{"value":"1,56E-04","module":"C4"},{"value":"-6,91E-03","module":"D"}]},{"parameter":"ADPE","unit":"kg Sb-eq.","values":[{"value":"3,46E-04","module":"A1"},{"value":"2,60E-06","module":"A2"},{"value":"3,05E-06","module":"A3"},{"value":"3,13E-05","module":"A4"},{"value":"1,65E-07","module":"A5"},{"value":"0,0E+00","module":"C1"},{"value":"4,92E-06","module":"C2"},{"value":"2,84E-07","module":"C3"},{"value":"1,14E-07","module":"C4"},{"value":"-3,16E-05","module":"D"}]},{"parameter":"ADPF","unit":"MJ","values":[{"value":"3,79E+02","module":"A1"},{"value":"1,43E+00","module":"A2"},{"value":"1,19E+01","module":"A3"},{"value":"2,28E+01","module":"A4"},{"value":"9,50E-02","module":"A5"},{"value":"0,0E+00","module":"C1"},{"value":"2,70E+00","module":"C2"},{"value":"3,76E-01","module":"C3"},{"value":"3,39E-01","module":"C4"},{"value":"-1,49E+01","module":"D"}]},{"parameter":"WDP","unit":"m3 world-eq.","values":[{"value":"4,79E+02","module":"A1"},{"value":"4,67E-01","module":"A2"},{"value":"1,11E+00","module":"A3"},{"value":"1,47E+01","module":"A4"},{"value":"1,20E-01","module":"A5"},{"value":"0,0E+00","module":"C1"},{"value":"2,61E+00","module":"C2"},{"value":"2,68E+00","module":"C3"},{"value":"4,22E+00","module":"C4"},{"value":"-2,89E+02","module":"D"}]},{"parameter":"EP-freshwater","unit":"kg P-eq.","values":[{"value":"1,30E-03","module":"A1"},{"value":"9,10E-07","module":"A2"},{"value":"2,37E-05","module":"A3"},{"value":"1,05E-05","module":"A4"},{"value":"5,58E-08","module":"A5"},{"value":"0,0E+00","module":"C1"},{"value":"1,42E-06","module":"C2"},{"value":"6,12E-07","module":"C3"},{"value":"2,27E-07","module":"C4"},{"value":"-9,85E-05","module":"D"}]},{"parameter":"EP-marine","unit":"kg N-eq.","values":[{"value":"2,51E-02","module":"A1"},{"value":"5,71E-05","module":"A2"},{"value":"1,56E-03","module":"A3"},{"value":"5,75E-03","module":"A4"},{"value":"1,06E-05","module":"A5"},{"value":"0,0E+00","module":"C1"},{"value":"1,01E-04","module":"C2"},{"value":"2,63E-04","module":"C3"},{"value":"1,65E-04","module":"C4"},{"value":"-1,69E-03","module":"D"}]},{"parameter":"EP-terrestrial","unit":"mol N-eq.","values":[{"value":"2,41E-01","module":"A1"},{"value":"6,39E-04","module":"A2"},{"value":"1,72E-02","module":"A3"},{"value":"6,40E-02","module":"A4"},{"value":"1,15E-04","module":"A5"},{"value":"0,0E+00","module":"C1"},{"value":"1,13E-03","module":"C2"},{"value":"2,70E-03","module":"C3"},{"value":"4,50E-04","module":"C4"},{"value":"-1,86E-02","module":"D"}]},{"parameter":"GWP-IOBC","unit":"kg CO2-eq.","values":[{"value":"2,82E+01","module":"A1"},{"value":"9,71E-02","module":"A2"},{"value":"1,25E+00","module":"A3"},{"value":"1,61E+00","module":"A4"},{"value":"6,80E-03","module":"A5"},{"value":"0,0E+00","module":"C1"},{"value":"1,78E-01","module":"C2"},{"value":"2,49E+00","module":"C3"},{"value":"1,29E-01","module":"C4"},{"value":"-1,73E+00","module":"D"}]}],"additional_environmental_impact":[{"parameter":"PM","unit":"disease incidence","values":[{"value":"1,52E-06","module":"A1"},{"value":"6,27E-09","module":"A2"},{"value":"7,86E-08","module":"A3"},{"value":"5,92E-08","module":"A4"},{"value":"4,75E-10","module":"A5"},{"value":"0,0E+00","module":"C1"},{"value":"1,09E-08","module":"C2"},{"value":"2,48E-09","module":"C3"},{"value":"2,23E-09","module":"C4"},{"value":"-1,73E-07","module":"D"}]},{"parameter":"ETP-fw","unit":"CTUe","values":[{"value":"7,00E+02","module":"A1"},{"value":"1,16E+00","module":"A2"},{"value":"2,96E+01","module":"A3"},{"value":"1,57E+01","module":"A4"},{"value":"1,27E-01","module":"A5"},{"value":"0,0E+00","module":"C1"},{"value":"2,00E+00","module":"C2"},{"value":"5,31E+00","module":"C3"},{"value":"1,57E+02","module":"C4"},{"value":"-8,77E+01","module":"D"}]},{"parameter":"HTP-c","unit":"CTUh","values":[{"value":"3,39E-08","module":"A1"},{"value":"0,0E+00","module":"A2"},{"value":"3,61E-10","module":"A3"},{"value":"0,0E+00","module":"A4"},{"value":"4,00E-12","module":"A5"},{"value":"0,0E+00","module":"C1"},{"value":"0,0E+00","module":"C2"},{"value":"1,61E-10","module":"C3"},{"value":"1,70E-11","module":"C4"},{"value":"-5,33E-09","module":"D"}]},{"parameter":"HTP-nc","unit":"CTUh","values":[{"value":"4,99E-07","module":"A1"},{"value":"1,14E-09","module":"A2"},{"value":"5,71E-08","module":"A3"},{"value":"1,17E-08","module":"A4"},{"value":"1,59E-10","module":"A5"},{"value":"0,0E+00","module":"C1"},{"value":"2,18E-09","module":"C2"},{"value":"7,63E-09","module":"C3"},{"value":"3,50E-10","module":"C4"},{"value":"1,28E-08","module":"D"}]},{"parameter":"SQP","unit":"unitless","values":[{"value":"3,80E+01","module":"A1"},{"value":"9,82E-01","module":"A2"},{"value":"2,31E+00","module":"A3"},{"value":"1,12E+01","module":"A4"},{"value":"6,38E-02","module":"A5"},{"value":"0,0E+00","module":"C1"},{"value":"1,89E+00","module":"C2"},{"value":"6,80E-02","module":"C3"},{"value":"1,09E+00","module":"C4"},{"value":"-1,46E+01","module":"D"}]},{"parameter":"IRP","unit":"kBq U235-eq.","values":[{"value":"3,47E-01","module":"A1"},{"value":"5,96E-03","module":"A2"},{"value":"1,72E-02","module":"A3"},{"value":"9,87E-02","module":"A4"},{"value":"4,07E-04","module":"A5"},{"value":"0,0E+00","module":"C1"},{"value":"1,18E-02","module":"C2"},{"value":"1,03E-03","module":"C3"},{"value":"1,75E-03","module":"C4"},{"value":"-4,00E-02","module":"D"}]}],"resource_use":[{"parameter":"PERE","unit":"MJ","values":[{"value":"2,12E+01","module":"A1"},{"value":"1,62E-02","module":"A2"},{"value":"9,68E-01","module":"A3"},{"value":"2,59E-01","module":"A4"},{"value":"1,56E-03","module":"A5"},{"value":"0,0E+00","module":"C1"},{"value":"3,86E-02","module":"C2"},{"value":"2,46E-02","module":"C3"},{"value":"2,74E-02","module":"C4"},{"value":"-1,57E+01","module":"D"}]},{"parameter":"PERM","unit":"MJ","values":[{"value":"2,46E+00","module":"A1"},{"value":"0,0E+00","module":"A2"},{"value":"0,0E+00","module":"A3"},{"value":"0,0E+00","module":"A4"},{"value":"-2,46E+00","module":"A5"},{"value":"0,0E+00","module":"C1"},{"value":"0,0E+00","module":"C2"},{"value":"0,0E+00","module":"C3"},{"value":"0,0E+00","module":"C4"},{"value":"0,0E+00","module":"D"}]},{"parameter":"PERT","unit":"MJ","values":[{"value":"2,36E+01","module":"A1"},{"value":"1,62E-02","module":"A2"},{"value":"9,68E-01","module":"A3"},{"value":"2,59E-01","module":"A4"},{"value":"-2,46E+00","module":"A5"},{"value":"0,0E+00","module":"C1"},{"value":"3,86E-02","module":"C2"},{"value":"2,46E-02","module":"C3"},{"value":"2,74E-02","module":"C4"},{"value":"-1,57E+01","module":"D"}]},{"parameter":"PENRE","unit":"MJ","values":[{"value":"3,76E+02","module":"A1"},{"value":"1,43E+00","module":"A2"},{"value":"1,19E+01","module":"A3"},{"value":"2,28E+01","module":"A4"},{"value":"9,51E-02","module":"A5"},{"value":"0,0E+00","module":"C1"},{"value":"2,70E+00","module":"C2"},{"value":"3,76E-01","module":"C3"},{"value":"3,39E-01","module":"C4"},{"value":"-1,49E+01","module":"D"}]},{"parameter":"PENRM","unit":"MJ","values":[{"value":"5,71E+01","module":"A1"},{"value":"0,0E+00","module":"A2"},{"value":"0,0E+00","module":"A3"},{"value":"0,0E+00","module":"A4"},{"value":"0,0E+00","module":"A5"},{"value":"0,0E+00","module":"C1"},{"value":"0,0E+00","module":"C2"},{"value":"-5,71E+01","module":"C3"},{"value":"0,0E+00","module":"C4"},{"value":"0,0E+00","module":"D"}]},{"parameter":"PENRT","unit":"MJ","values":[{"value":"4,33E+02","module":"A1"},{"value":"1,43E+00","module":"A2"},{"value":"1,19E+01","module":"A3"},{"value":"2,28E+01","module":"A4"},{"value":"9,51E-02","module":"A5"},{"value":"0,0E+00","module":"C1"},{"value":"2,70E+00","module":"C2"},{"value":"-5,68E+01","module":"C3"},{"value":"3,39E-01","module":"C4"},{"value":"-1,49E+01","module":"D"}]},{"parameter":"SM","unit":"kg","values":[{"value":"5,78E-01","module":"A1"},{"value":"0,0E+00","module":"A2"},{"value":"0,0E+00","module":"A3"},{"value":"0,0E+00","module":"A4"},{"value":"0,0E+00","module":"A5"},{"value":"0,0E+00","module":"C1"},{"value":"0,0E+00","module":"C2"},{"value":"0,0E+00","module":"C3"},{"value":"1,19E-04","module":"C4"},{"value":"4,14E-03","module":"D"}]},{"parameter":"RSF","unit":"MJ","values":[{"value":"2,28E-02","module":"A1"},{"value":"3,17E-04","module":"A2"},{"value":"5,36E-04","module":"A3"},{"value":"8,37E-03","module":"A4"},{"value":"5,19E-05","module":"A5"},{"value":"0,0E+00","module":"C1"},{"value":"1,38E-03","module":"C2"},{"value":"5,00E-04","module":"C3"},{"value":"4,85E-04","module":"C4"},{"value":"2,27E-02","module":"D"}]},{"parameter":"NRSF","unit":"MJ","values":[{"value":"1,53E-02","module":"A1"},{"value":"2,69E-03","module":"A2"},{"value":"5,84E-03","module":"A3"},{"value":"4,56E-02","module":"A4"},{"value":"2,14E-04","module":"A5"},{"value":"0,0E+00","module":"C1"},{"value":"4,94E-03","module":"C2"},{"value":"-4,85E-07","module":"C3"},{"value":"1,54E-03","module":"C4"},{"value":"-6,27E-03","module":"D"}]},{"parameter":"FW","unit":"m3","values":[{"value":"1,66E-01","module":"A1"},{"value":"1,60E-04","module":"A2"},{"value":"7,42E-03","module":"A3"},{"value":"1,99E-03","module":"A4"},{"value":"4,48E-05","module":"A5"},{"value":"0,0E+00","module":"C1"},{"value":"2,88E-04","module":"C2"},{"value":"2,92E-03","module":"C3"},{"value":"4,18E-04","module":"C4"},{"value":"-3,04E-02","module":"D"}]}],"end_of_life_waste":[{"parameter":"HWD","unit":"kg","values":[{"value":"9,14E-02","module":"A1"},{"value":"1,30E-04","module":"A2"},{"value":"9,91E-04","module":"A3"},{"value":"1,16E-03","module":"A4"},{"value":"0,0E+00","module":"A5"},{"value":"0,0E+00","module":"C1"},{"value":"1,39E-04","module":"C2"},{"value":"3,98E-07","module":"C3"},{"value":"1,60E-02","module":"C4"},{"value":"-1,77E-03","module":"D"}]},{"parameter":"NHWD","unit":"kg","values":[{"value":"2,47E+00","module":"A1"},{"value":"6,88E-02","module":"A2"},{"value":"1,24E-01","module":"A3"},{"value":"7,23E-01","module":"A4"},{"value":"4,20E-01","module":"A5"},{"value":"0,0E+00","module":"C1"},{"value":"1,31E-01","module":"C2"},{"value":"7,17E-04","module":"C3"},{"value":"1,31E+00","module":"C4"},{"value":"-4,98E-01","module":"D"}]},{"parameter":"RWD","unit":"kg","values":[{"value":"3,37E-04","module":"A1"},{"value":"9,41E-06","module":"A2"},{"value":"2,31E-05","module":"A3"},{"value":"1,56E-04","module":"A4"},{"value":"0,0E+00","module":"A5"},{"value":"0,0E+00","module":"C1"},{"value":"1,84E-05","module":"C2"},{"value":"3,10E-08","module":"C3"},{"value":"2,18E-06","module":"C4"},{"value":"-3,64E-05","module":"D"}]}],"end_of_life_flow":[{"parameter":"CRU","unit":"kg","values":[{"value":"0,0E+00","module":"A1"},{"value":"0,0E+00","module":"A2"},{"value":"0,0E+00","module":"A3"},{"value":"0,0E+00","module":"A4"},{"value":"0,0E+00","module":"A5"},{"value":"0,0E+00","module":"C1"},{"value":"0,0E+00","module":"C2"},{"value":"0,0E+00","module":"C3"},{"value":"0,0E+00","module":"C4"},{"value":"0,0E+00","module":"D"}]},{"parameter":"MFR","unit":"kg","values":[{"value":"0,0E+00","module":"A1"},{"value":"0,0E+00","module":"A2"},{"value":"6,11E-02","module":"A3"},{"value":"0,0E+00","module":"A4"},{"value":"3,91E-01","module":"A5"},{"value":"0,0E+00","module":"C1"},{"value":"0,0E+00","module":"C2"},{"value":"8,54E-01","module":"C3"},{"value":"9,42E-05","module":"C4"},{"value":"-1,62E-04","module":"D"}]},{"parameter":"MER","unit":"kg","values":[{"value":"0,0E+00","module":"A1"},{"value":"0,0E+00","module":"A2"},{"value":"5,76E-03","module":"A3"},{"value":"0,0E+00","module":"A4"},{"value":"5,72E-07","module":"A5"},{"value":"0,0E+00","module":"C1"},{"value":"0,0E+00","module":"C2"},{"value":"1,05E+00","module":"C3"},{"value":"2,30E-06","module":"C4"},{"value":"-2,13E-05","module":"D"}]},{"parameter":"EEE","unit":"MJ","values":[{"value":"0,0E+00","module":"A1"},{"value":"0,0E+00","module":"A2"},{"value":"8,85E-03","module":"A3"},{"value":"0,0E+00","module":"A4"},{"value":"2,40E-02","module":"A5"},{"value":"0,0E+00","module":"C1"},{"value":"0,0E+00","module":"C2"},{"value":"1,61E+00","module":"C3"},{"value":"1,49E-04","module":"C4"},{"value":"-5,23E-05","module":"D"}]},{"parameter":"EET","unit":"MJ","values":[{"value":"0,0E+00","module":"A1"},{"value":"0,0E+00","module":"A2"},{"value":"1,34E-01","module":"A3"},{"value":"0,0E+00","module":"A4"},{"value":"3,63E-01","module":"A5"},{"value":"0,0E+00","module":"C1"},{"value":"0,0E+00","module":"C2"},{"value":"2,44E+01","module":"C3"},{"value":"2,26E-03","module":"C4"},{"value":"-7,91E-04","module":"D"}]}]}