{"product_name":"Sense Pro X 600x600 Dali","epd_id":"NEPD-6272-5538-EN","compliance":["EN 15804+A2","ISO 14025","ISO 21930"],"producer_name":"SG Armaturen AS","environmental_impact":[{"parameter":"GWP-total","unit":"kg CO2-eq.","values":[{"value":"2,22E+01","module":"A1"},{"value":"1,94E-01","module":"A2"},{"value":"9,52E-01","module":"A3"},{"value":"1,17E+00","module":"A4"},{"value":"7,20E-01","module":"A5"},{"value":"2,07E+01","module":"B6"},{"value":"0,0E+00","module":"C1"},{"value":"1,35E-01","module":"C2"},{"value":"1,04E+00","module":"C3"},{"value":"5,75E-02","module":"C4"},{"value":"-2,29E+00","module":"D"}]},{"parameter":"GWP-fossil","unit":"kg CO2-eq.","values":[{"value":"2,26E+01","module":"A1"},{"value":"1,94E-01","module":"A2"},{"value":"9,52E-01","module":"A3"},{"value":"1,17E+00","module":"A4"},{"value":"6,79E-03","module":"A5"},{"value":"2,01E+01","module":"B6"},{"value":"0,0E+00","module":"C1"},{"value":"1,35E-01","module":"C2"},{"value":"1,04E+00","module":"C3"},{"value":"5,75E-02","module":"C4"},{"value":"-2,27E+00","module":"D"}]},{"parameter":"GWP-biogenic","unit":"kg CO2-eq.","values":[{"value":"-4,30E-01","module":"A1"},{"value":"7,54E-05","module":"A2"},{"value":"1,48E-04","module":"A3"},{"value":"4,18E-04","module":"A4"},{"value":"7,13E-01","module":"A5"},{"value":"5,55E-01","module":"B6"},{"value":"0,0E+00","module":"C1"},{"value":"5,26E-05","module":"C2"},{"value":"1,11E-04","module":"C3"},{"value":"1,11E-05","module":"C4"},{"value":"-6,00E-03","module":"D"}]},{"parameter":"GWP-luluc","unit":"kg CO2-eq.","values":[{"value":"3,16E-02","module":"A1"},{"value":"7,08E-05","module":"A2"},{"value":"1,04E-04","module":"A3"},{"value":"5,77E-04","module":"A4"},{"value":"2,25E-06","module":"A5"},{"value":"8,27E-02","module":"B6"},{"value":"0,0E+00","module":"C1"},{"value":"4,94E-05","module":"C2"},{"value":"9,68E-05","module":"C3"},{"value":"7,28E-05","module":"C4"},{"value":"-1,37E-02","module":"D"}]},{"parameter":"ODP","unit":"kg CFC 11-eq.","values":[{"value":"5,72E-06","module":"A1"},{"value":"4,21E-08","module":"A2"},{"value":"3,50E-08","module":"A3"},{"value":"2,58E-07","module":"A4"},{"value":"1,43E-09","module":"A5"},{"value":"1,38E-06","module":"B6"},{"value":"0,0E+00","module":"C1"},{"value":"2,94E-08","module":"C2"},{"value":"4,52E-09","module":"C3"},{"value":"2,86E-09","module":"C4"},{"value":"-3,98E-03","module":"D"}]},{"parameter":"AP","unit":"mol H+-eq.","values":[{"value":"1,58E-01","module":"A1"},{"value":"5,79E-04","module":"A2"},{"value":"4,87E-03","module":"A3"},{"value":"1,74E-02","module":"A4"},{"value":"3,22E-05","module":"A5"},{"value":"1,57E-01","module":"B6"},{"value":"0,0E+00","module":"C1"},{"value":"4,04E-04","module":"C2"},{"value":"3,83E-04","module":"C3"},{"value":"1,02E-04","module":"C4"},{"value":"-5,67E-02","module":"D"}]},{"parameter":"POCP","unit":"kg NMVOC-eq.","values":[{"value":"9,23E-02","module":"A1"},{"value":"4,78E-04","module":"A2"},{"value":"4,72E-03","module":"A3"},{"value":"1,26E-02","module":"A4"},{"value":"3,31E-05","module":"A5"},{"value":"6,03E-02","module":"B6"},{"value":"0,0E+00","module":"C1"},{"value":"3,33E-04","module":"C2"},{"value":"3,38E-04","module":"C3"},{"value":"1,23E-04","module":"C4"},{"value":"-1,62E-02","module":"D"}]},{"parameter":"ADPE","unit":"kg Sb-eq.","values":[{"value":"2,56E-03","module":"A1"},{"value":"5,20E-06","module":"A2"},{"value":"2,22E-06","module":"A3"},{"value":"2,28E-05","module":"A4"},{"value":"1,65E-07","module":"A5"},{"value":"1,50E-03","module":"B6"},{"value":"0,0E+00","module":"C1"},{"value":"3,62E-06","module":"C2"},{"value":"4,06E-07","module":"C3"},{"value":"1,10E-07","module":"C4"},{"value":"-9,97E-04","module":"D"}]},{"parameter":"ADPF","unit":"MJ","values":[{"value":"2,82E+02","module":"A1"},{"value":"2,86E+00","module":"A2"},{"value":"8,65E+00","module":"A3"},{"value":"1,66E+01","module":"A4"},{"value":"9,50E-02","module":"A5"},{"value":"2,74E+02","module":"B6"},{"value":"0,0E+00","module":"C1"},{"value":"1,99E+00","module":"C2"},{"value":"5,94E-01","module":"C3"},{"value":"2,80E-01","module":"C4"},{"value":"-2,66E+01","module":"D"}]},{"parameter":"WDP","unit":"m3 world-eq.","values":[{"value":"5,92E+02","module":"A1"},{"value":"9,33E-01","module":"A2"},{"value":"8,07E-01","module":"A3"},{"value":"1,07E+01","module":"A4"},{"value":"1,20E-01","module":"A5"},{"value":"4,77E+04","module":"B6"},{"value":"0,0E+00","module":"C1"},{"value":"6,51E-01","module":"C2"},{"value":"4,83E+00","module":"C3"},{"value":"3,44E+00","module":"C4"},{"value":"-2,98E+02","module":"D"}]},{"parameter":"EP-freshwater","unit":"kg P-eq.","values":[{"value":"1,66E-03","module":"A1"},{"value":"1,82E-06","module":"A2"},{"value":"1,73E-05","module":"A3"},{"value":"7,64E-06","module":"A4"},{"value":"5,58E-08","module":"A5"},{"value":"1,44E-03","module":"B6"},{"value":"0,0E+00","module":"C1"},{"value":"1,27E-06","module":"C2"},{"value":"1,78E-06","module":"C3"},{"value":"4,76E-07","module":"C4"},{"value":"-3,54E-04","module":"D"}]},{"parameter":"EP-marine","unit":"kg N-eq.","values":[{"value":"2,36E-02","module":"A1"},{"value":"1,14E-04","module":"A2"},{"value":"1,14E-03","module":"A3"},{"value":"4,18E-03","module":"A4"},{"value":"1,06E-05","module":"A5"},{"value":"1,72E-02","module":"B6"},{"value":"0,0E+00","module":"C1"},{"value":"7,95E-05","module":"C2"},{"value":"1,27E-04","module":"C3"},{"value":"7,75E-05","module":"C4"},{"value":"-3,92E-03","module":"D"}]},{"parameter":"EP-terrestrial","unit":"mol N-eq.","values":[{"value":"2,55E-01","module":"A1"},{"value":"1,28E-03","module":"A2"},{"value":"1,25E-02","module":"A3"},{"value":"4,65E-02","module":"A4"},{"value":"1,15E-04","module":"A5"},{"value":"2,24E-01","module":"B6"},{"value":"0,0E+00","module":"C1"},{"value":"8,89E-04","module":"C2"},{"value":"1,34E-03","module":"C3"},{"value":"3,40E-04","module":"C4"},{"value":"-4,94E-02","module":"D"}]},{"parameter":"GWP-IOBC","unit":"kg CO2-eq.","values":[{"value":"2,29E+01","module":"A1"},{"value":"1,94E-01","module":"A2"},{"value":"9,07E-01","module":"A3"},{"value":"1,17E+00","module":"A4"},{"value":"6,80E-03","module":"A5"},{"value":"2,07E+01","module":"B6"},{"value":"0,0E+00","module":"C1"},{"value":"1,35E-01","module":"C2"},{"value":"1,04E+00","module":"C3"},{"value":"5,93E-02","module":"C4"},{"value":"-2,67E+00","module":"D"}]}],"additional_environmental_impact":[{"parameter":"PM","unit":"disease incidence","values":[{"value":"1,37E-06","module":"A1"},{"value":"1,25E-08","module":"A2"},{"value":"5,72E-08","module":"A3"},{"value":"4,30E-08","module":"A4"},{"value":"4,75E-10","module":"A5"},{"value":"1,12E-06","module":"B6"},{"value":"0,0E+00","module":"C1"},{"value":"8,73E-09","module":"C2"},{"value":"2,16E-09","module":"C3"},{"value":"1,88E-09","module":"C4"},{"value":"-2,36E-07","module":"D"}]},{"parameter":"ETP-fw","unit":"CTUe","values":[{"value":"1,22E+03","module":"A1"},{"value":"2,32E+00","module":"A2"},{"value":"2,15E+01","module":"A3"},{"value":"1,14E+01","module":"A4"},{"value":"1,27E-01","module":"A5"},{"value":"1,25E+03","module":"B6"},{"value":"0,0E+00","module":"C1"},{"value":"1,62E+00","module":"C2"},{"value":"2,46E+00","module":"C3"},{"value":"1,88E+02","module":"C4"},{"value":"-4,17E+02","module":"D"}]},{"parameter":"HTP-c","unit":"CTUh","values":[{"value":"4,44E-08","module":"A1"},{"value":"0,0E+00","module":"A2"},{"value":"2,63E-10","module":"A3"},{"value":"0,0E+00","module":"A4"},{"value":"4,00E-12","module":"A5"},{"value":"5,95E-08","module":"B6"},{"value":"0,0E+00","module":"C1"},{"value":"0,0E+00","module":"C2"},{"value":"6,83E-10","module":"C3"},{"value":"4,40E-11","module":"C4"},{"value":"-8,02E-09","module":"D"}]},{"parameter":"HTP-nc","unit":"CTUh","values":[{"value":"9,15E-07","module":"A1"},{"value":"2,28E-09","module":"A2"},{"value":"4,15E-08","module":"A3"},{"value":"8,52E-09","module":"A4"},{"value":"1,59E-10","module":"A5"},{"value":"1,40E-06","module":"B6"},{"value":"0,0E+00","module":"C1"},{"value":"1,59E-09","module":"C2"},{"value":"3,95E-08","module":"C3"},{"value":"4,72E-10","module":"C4"},{"value":"-1,13E-07","module":"D"}]},{"parameter":"SQP","unit":"unitless","values":[{"value":"7,67E+01","module":"A1"},{"value":"1,96E+00","module":"A2"},{"value":"1,68E+00","module":"A3"},{"value":"8,16E+00","module":"A4"},{"value":"6,38E-02","module":"A5"},{"value":"1,38E+02","module":"B6"},{"value":"0,0E+00","module":"C1"},{"value":"1,37E+00","module":"C2"},{"value":"1,30E-01","module":"C3"},{"value":"7,43E-01","module":"C4"},{"value":"-1,27E+01","module":"D"}]},{"parameter":"IRP","unit":"kBq U235-eq.","values":[{"value":"5,66E-01","module":"A1"},{"value":"1,19E-02","module":"A2"},{"value":"1,25E-02","module":"A3"},{"value":"7,18E-02","module":"A4"},{"value":"4,07E-04","module":"A5"},{"value":"4,97E+00","module":"B6"},{"value":"0,0E+00","module":"C1"},{"value":"8,29E-03","module":"C2"},{"value":"2,66E-03","module":"C3"},{"value":"1,25E-03","module":"C4"},{"value":"-6,30E-02","module":"D"}]}],"resource_use":[{"parameter":"PERE","unit":"MJ","values":[{"value":"2,07E+01","module":"A1"},{"value":"3,24E-02","module":"A2"},{"value":"7,04E-01","module":"A3"},{"value":"1,88E-01","module":"A4"},{"value":"1,56E-03","module":"A5"},{"value":"3,55E+03","module":"B6"},{"value":"0,0E+00","module":"C1"},{"value":"2,26E-02","module":"C2"},{"value":"6,83E-02","module":"C3"},{"value":"4,90E-02","module":"C4"},{"value":"-8,89E+00","module":"D"}]},{"parameter":"PERM","unit":"MJ","values":[{"value":"3,44E+00","module":"A1"},{"value":"0,0E+00","module":"A2"},{"value":"0,0E+00","module":"A3"},{"value":"0,0E+00","module":"A4"},{"value":"-3,44E+00","module":"A5"},{"value":"0,0E+00","module":"B6"},{"value":"0,0E+00","module":"C1"},{"value":"0,0E+00","module":"C2"},{"value":"0,0E+00","module":"C3"},{"value":"0,0E+00","module":"C4"},{"value":"0,0E+00","module":"D"}]},{"parameter":"PERT","unit":"MJ","values":[{"value":"2,42E+01","module":"A1"},{"value":"3,24E-02","module":"A2"},{"value":"7,04E-01","module":"A3"},{"value":"1,88E-01","module":"A4"},{"value":"-3,44E+00","module":"A5"},{"value":"3,55E+03","module":"B6"},{"value":"0,0E+00","module":"C1"},{"value":"2,26E-02","module":"C2"},{"value":"6,83E-02","module":"C3"},{"value":"4,90E-02","module":"C4"},{"value":"-8,89E+00","module":"D"}]},{"parameter":"PENRE","unit":"MJ","values":[{"value":"2,72E+02","module":"A1"},{"value":"2,86E+00","module":"A2"},{"value":"8,65E+00","module":"A3"},{"value":"1,66E+01","module":"A4"},{"value":"9,51E-02","module":"A5"},{"value":"2,74E+02","module":"B6"},{"value":"0,0E+00","module":"C1"},{"value":"1,99E+00","module":"C2"},{"value":"5,94E-01","module":"C3"},{"value":"2,80E-01","module":"C4"},{"value":"-2,66E+01","module":"D"}]},{"parameter":"PENRM","unit":"MJ","values":[{"value":"2,43E+01","module":"A1"},{"value":"0,0E+00","module":"A2"},{"value":"0,0E+00","module":"A3"},{"value":"0,0E+00","module":"A4"},{"value":"0,0E+00","module":"A5"},{"value":"0,0E+00","module":"B6"},{"value":"0,0E+00","module":"C1"},{"value":"0,0E+00","module":"C2"},{"value":"-2,52E+01","module":"C3"},{"value":"0,0E+00","module":"C4"},{"value":"0,0E+00","module":"D"}]},{"parameter":"PENRT","unit":"MJ","values":[{"value":"2,96E+02","module":"A1"},{"value":"2,86E+00","module":"A2"},{"value":"8,65E+00","module":"A3"},{"value":"1,66E+01","module":"A4"},{"value":"9,51E-02","module":"A5"},{"value":"2,74E+02","module":"B6"},{"value":"0,0E+00","module":"C1"},{"value":"1,99E+00","module":"C2"},{"value":"-2,46E+01","module":"C3"},{"value":"2,80E-01","module":"C4"},{"value":"-2,66E+01","module":"D"}]},{"parameter":"SM","unit":"kg","values":[{"value":"3,60E-01","module":"A1"},{"value":"0,0E+00","module":"A2"},{"value":"0,0E+00","module":"A3"},{"value":"0,0E+00","module":"A4"},{"value":"0,0E+00","module":"A5"},{"value":"0,0E+00","module":"B6"},{"value":"0,0E+00","module":"C1"},{"value":"0,0E+00","module":"C2"},{"value":"0,0E+00","module":"C3"},{"value":"2,32E-03","module":"C4"},{"value":"1,48E-02","module":"D"}]},{"parameter":"RSF","unit":"MJ","values":[{"value":"2,27E-01","module":"A1"},{"value":"6,33E-04","module":"A2"},{"value":"3,89E-04","module":"A3"},{"value":"6,09E-03","module":"A4"},{"value":"5,19E-05","module":"A5"},{"value":"2,78E+00","module":"B6"},{"value":"0,0E+00","module":"C1"},{"value":"4,42E-04","module":"C2"},{"value":"1,28E-03","module":"C3"},{"value":"4,45E-04","module":"C4"},{"value":"3,07E-02","module":"D"}]},{"parameter":"NRSF","unit":"MJ","values":[{"value":"2,64E-02","module":"A1"},{"value":"5,38E-03","module":"A2"},{"value":"4,25E-03","module":"A3"},{"value":"3,32E-02","module":"A4"},{"value":"2,14E-04","module":"A5"},{"value":"6,94E+00","module":"B6"},{"value":"0,0E+00","module":"C1"},{"value":"3,75E-03","module":"C2"},{"value":"-3,77E-05","module":"C3"},{"value":"7,41E-03","module":"C4"},{"value":"6,27E-01","module":"D"}]},{"parameter":"FW","unit":"m3","values":[{"value":"1,84E-01","module":"A1"},{"value":"3,20E-04","module":"A2"},{"value":"5,39E-03","module":"A3"},{"value":"1,45E-03","module":"A4"},{"value":"4,48E-05","module":"A5"},{"value":"2,65E+01","module":"B6"},{"value":"0,0E+00","module":"C1"},{"value":"2,23E-04","module":"C2"},{"value":"1,23E-03","module":"C3"},{"value":"2,93E-04","module":"C4"},{"value":"-3,09E-02","module":"D"}]}],"end_of_life_waste":[{"parameter":"HWD","unit":"kg","values":[{"value":"1,11E-01","module":"A1"},{"value":"2,59E-04","module":"A2"},{"value":"7,21E-04","module":"A3"},{"value":"8,42E-04","module":"A4"},{"value":"0,0E+00","module":"A5"},{"value":"1,76E-01","module":"B6"},{"value":"0,0E+00","module":"C1"},{"value":"1,80E-04","module":"C2"},{"value":"1,86E-05","module":"C3"},{"value":"5,10E-02","module":"C4"},{"value":"-5,01E-03","module":"D"}]},{"parameter":"NHWD","unit":"kg","values":[{"value":"3,24E+00","module":"A1"},{"value":"1,37E-01","module":"A2"},{"value":"9,00E-02","module":"A3"},{"value":"5,26E-01","module":"A4"},{"value":"4,20E-01","module":"A5"},{"value":"2,11E+01","module":"B6"},{"value":"0,0E+00","module":"C1"},{"value":"9,58E-02","module":"C2"},{"value":"2,51E-02","module":"C3"},{"value":"7,04E-01","module":"C4"},{"value":"-6,60E-01","module":"D"}]},{"parameter":"RWD","unit":"kg","values":[{"value":"4,89E-04","module":"A1"},{"value":"1,88E-05","module":"A2"},{"value":"1,68E-05","module":"A3"},{"value":"1,14E-04","module":"A4"},{"value":"0,0E+00","module":"A5"},{"value":"2,45E-03","module":"B6"},{"value":"0,0E+00","module":"C1"},{"value":"1,31E-05","module":"C2"},{"value":"9,23E-07","module":"C3"},{"value":"1,31E-06","module":"C4"},{"value":"-5,68E-05","module":"D"}]}],"end_of_life_flow":[{"parameter":"CRU","unit":"kg","values":[{"value":"0,0E+00","module":"A1"},{"value":"0,0E+00","module":"A2"},{"value":"0,0E+00","module":"A3"},{"value":"0,0E+00","module":"A4"},{"value":"0,0E+00","module":"A5"},{"value":"0,0E+00","module":"B6"},{"value":"0,0E+00","module":"C1"},{"value":"0,0E+00","module":"C2"},{"value":"0,0E+00","module":"C3"},{"value":"0,0E+00","module":"C4"},{"value":"0,0E+00","module":"D"}]},{"parameter":"MFR","unit":"kg","values":[{"value":"0,0E+00","module":"A1"},{"value":"0,0E+00","module":"A2"},{"value":"4,44E-02","module":"A3"},{"value":"0,0E+00","module":"A4"},{"value":"3,91E-01","module":"A5"},{"value":"0,0E+00","module":"B6"},{"value":"0,0E+00","module":"C1"},{"value":"0,0E+00","module":"C2"},{"value":"1,06E+00","module":"C3"},{"value":"3,82E-05","module":"C4"},{"value":"-5,80E-04","module":"D"}]},{"parameter":"MER","unit":"kg","values":[{"value":"0,0E+00","module":"A1"},{"value":"0,0E+00","module":"A2"},{"value":"4,19E-03","module":"A3"},{"value":"0,0E+00","module":"A4"},{"value":"2,94E-02","module":"A5"},{"value":"0,0E+00","module":"B6"},{"value":"0,0E+00","module":"C1"},{"value":"0,0E+00","module":"C2"},{"value":"3,94E-01","module":"C3"},{"value":"3,92E-05","module":"C4"},{"value":"-7,63E-05","module":"D"}]},{"parameter":"EEE","unit":"MJ","values":[{"value":"0,0E+00","module":"A1"},{"value":"0,0E+00","module":"A2"},{"value":"6,44E-03","module":"A3"},{"value":"0,0E+00","module":"A4"},{"value":"2,40E-02","module":"A5"},{"value":"0,0E+00","module":"B6"},{"value":"0,0E+00","module":"C1"},{"value":"0,0E+00","module":"C2"},{"value":"6,22E-01","module":"C3"},{"value":"3,96E-04","module":"C4"},{"value":"-1,87E-04","module":"D"}]},{"parameter":"EET","unit":"MJ","values":[{"value":"0,0E+00","module":"A1"},{"value":"0,0E+00","module":"A2"},{"value":"9,74E-02","module":"A3"},{"value":"0,0E+00","module":"A4"},{"value":"3,63E-01","module":"A5"},{"value":"0,0E+00","module":"B6"},{"value":"0,0E+00","module":"C1"},{"value":"0,0E+00","module":"C2"},{"value":"9,41E+00","module":"C3"},{"value":"5,99E-03","module":"C4"},{"value":"-2,83E-03","module":"D"}]}]}