{"product_name":"Senso 3 seat sofa - Pall  ","epd_id":"NEPD-6922-6316","compliance":["EN 15804+A2","ISO 14025","ISO 21930"],"producer_name":"Fora Form AS","environmental_impact":[{"parameter":"GWP-total","unit":"kg CO2-eq.","values":[{"value":"3,47E+02","module":"A1-A3"},{"value":"4,61E+00","module":"A4"},{"value":"3,43E+00","module":"A5"},{"value":"0,0E+00","module":"B1"},{"value":"3,46E-04","module":"B2"},{"value":"0,0E+00","module":"C1"},{"value":"1,20E-01","module":"C2"},{"value":"2,41E+01","module":"C3"},{"value":"1,40E-01","module":"C4"},{"value":"-6,35E+00","module":"D"}]},{"parameter":"GWP-fossil","unit":"kg CO2-eq.","values":[{"value":"2,13E+02","module":"A1-A3"},{"value":"4,61E+00","module":"A4"},{"value":"3,24E-02","module":"A5"},{"value":"0,0E+00","module":"B1"},{"value":"3,43E-04","module":"B2"},{"value":"0,0E+00","module":"C1"},{"value":"1,20E-01","module":"C2"},{"value":"1,74E+01","module":"C3"},{"value":"1,40E-01","module":"C4"},{"value":"-6,28E+00","module":"D"}]},{"parameter":"GWP-biogenic","unit":"kg CO2-eq.","values":[{"value":"1,15E+02","module":"A1-A3"},{"value":"1,91E-03","module":"A4"},{"value":"3,40E+00","module":"A5"},{"value":"0,0E+00","module":"B1"},{"value":"2,16E-06","module":"B2"},{"value":"0,0E+00","module":"C1"},{"value":"2,21E-04","module":"C2"},{"value":"6,67E+00","module":"C3"},{"value":"1,25E-04","module":"C4"},{"value":"-9,63E-03","module":"D"}]},{"parameter":"GWP-luluc","unit":"kg CO2-eq.","values":[{"value":"1,81E+01","module":"A1-A3"},{"value":"1,64E-03","module":"A4"},{"value":"1,07E-05","module":"A5"},{"value":"0,0E+00","module":"B1"},{"value":"5,59E-07","module":"B2"},{"value":"0,0E+00","module":"C1"},{"value":"2,18E-04","module":"C2"},{"value":"1,23E-04","module":"C3"},{"value":"3,96E-05","module":"C4"},{"value":"-6,20E-02","module":"D"}]},{"parameter":"ODP","unit":"kg CFC 11-eq.","values":[{"value":"1,09E-05","module":"A1-A3"},{"value":"1,04E-06","module":"A4"},{"value":"6,83E-09","module":"A5"},{"value":"0,0E+00","module":"B1"},{"value":"3,00E-11","module":"B2"},{"value":"0,0E+00","module":"C1"},{"value":"2,05E-08","module":"C2"},{"value":"9,42E-08","module":"C3"},{"value":"3,97E-08","module":"C4"},{"value":"-8,32E-02","module":"D"}]},{"parameter":"AP","unit":"mol H+-eq.","values":[{"value":"5,14E+00","module":"A1-A3"},{"value":"1,32E-02","module":"A4"},{"value":"1,53E-04","module":"A5"},{"value":"0,0E+00","module":"B1"},{"value":"2,00E-06","module":"B2"},{"value":"0,0E+00","module":"C1"},{"value":"8,24E-04","module":"C2"},{"value":"1,58E-02","module":"C3"},{"value":"9,26E-04","module":"C4"},{"value":"-3,69E-02","module":"D"}]},{"parameter":"POCP","unit":"kg NMVOC-eq.","values":[{"value":"7,27E-01","module":"A1-A3"},{"value":"1,12E-02","module":"A4"},{"value":"1,58E-04","module":"A5"},{"value":"0,0E+00","module":"B1"},{"value":"1,16E-06","module":"B2"},{"value":"0,0E+00","module":"C1"},{"value":"8,36E-04","module":"C2"},{"value":"2,00E-02","module":"C3"},{"value":"1,04E-03","module":"C4"},{"value":"-3,29E-02","module":"D"}]},{"parameter":"ADPE","unit":"kg Sb-eq.","values":[{"value":"9,35E-03","module":"A1-A3"},{"value":"1,27E-04","module":"A4"},{"value":"7,87E-07","module":"A5"},{"value":"0,0E+00","module":"B1"},{"value":"9,59E-09","module":"B2"},{"value":"0,0E+00","module":"C1"},{"value":"1,82E-05","module":"C2"},{"value":"3,64E-06","module":"C3"},{"value":"2,21E-06","module":"C4"},{"value":"-7,94E-05","module":"D"}]},{"parameter":"ADPF","unit":"MJ","values":[{"value":"2,36E+03","module":"A1-A3"},{"value":"6,97E+01","module":"A4"},{"value":"4,53E-01","module":"A5"},{"value":"0,0E+00","module":"B1"},{"value":"5,86E-03","module":"B2"},{"value":"0,0E+00","module":"C1"},{"value":"2,45E+00","module":"C2"},{"value":"7,89E+00","module":"C3"},{"value":"2,96E+00","module":"C4"},{"value":"-6,43E+01","module":"D"}]},{"parameter":"WDP","unit":"m3 world-eq.","values":[{"value":"7,80E+03","module":"A1-A3"},{"value":"6,74E+01","module":"A4"},{"value":"5,74E-01","module":"A5"},{"value":"0,0E+00","module":"B1"},{"value":"1,04E-01","module":"B2"},{"value":"0,0E+00","module":"C1"},{"value":"8,85E+00","module":"C2"},{"value":"2,20E+01","module":"C3"},{"value":"7,15E+00","module":"C4"},{"value":"-6,23E+02","module":"D"}]},{"parameter":"EP-freshwater","unit":"kg P-eq.","values":[{"value":"5,12E-02","module":"A1-A3"},{"value":"3,68E-05","module":"A4"},{"value":"2,66E-07","module":"A5"},{"value":"0,0E+00","module":"B1"},{"value":"2,74E-08","module":"B2"},{"value":"0,0E+00","module":"C1"},{"value":"4,83E-06","module":"C2"},{"value":"7,98E-06","module":"C3"},{"value":"1,45E-06","module":"C4"},{"value":"-3,93E-04","module":"D"}]},{"parameter":"EP-marine","unit":"kg N-eq.","values":[{"value":"8,76E-01","module":"A1-A3"},{"value":"2,62E-03","module":"A4"},{"value":"5,07E-05","module":"A5"},{"value":"0,0E+00","module":"B1"},{"value":"3,18E-07","module":"B2"},{"value":"0,0E+00","module":"C1"},{"value":"2,04E-04","module":"C2"},{"value":"8,71E-03","module":"C3"},{"value":"3,28E-04","module":"C4"},{"value":"-8,17E-03","module":"D"}]},{"parameter":"EP-terrestrial","unit":"mol N-eq.","values":[{"value":"2,00E+01","module":"A1-A3"},{"value":"2,93E-02","module":"A4"},{"value":"5,49E-04","module":"A5"},{"value":"0,0E+00","module":"B1"},{"value":"3,70E-06","module":"B2"},{"value":"0,0E+00","module":"C1"},{"value":"2,30E-03","module":"C2"},{"value":"8,38E-02","module":"C3"},{"value":"3,63E-03","module":"C4"},{"value":"-8,61E-02","module":"D"}]},{"parameter":"GWP-IOBC","unit":"kg CO2-eq.","values":[{"value":"3,43E+02","module":"A1-A3"},{"value":"4,61E+00","module":"A4"},{"value":"3,24E-02","module":"A5"},{"value":"0,0E+00","module":"B1"},{"value":"3,46E-04","module":"B2"},{"value":"0,0E+00","module":"C1"},{"value":"1,20E-01","module":"C2"},{"value":"2,39E+01","module":"C3"},{"value":"1,53E-01","module":"C4"},{"value":"-8,29E+00","module":"D"}]}],"additional_environmental_impact":[{"parameter":"PM","unit":"disease incidence","values":[{"value":"4,03E-05","module":"A1-A3"},{"value":"2,82E-07","module":"A4"},{"value":"2,26E-09","module":"A5"},{"value":"0,0E+00","module":"B1"},{"value":"1,70E-11","module":"B2"},{"value":"0,0E+00","module":"C1"},{"value":"2,28E-08","module":"C2"},{"value":"7,87E-08","module":"C3"},{"value":"1,66E-08","module":"C4"},{"value":"-9,83E-07","module":"D"}]},{"parameter":"ETP-fw","unit":"CTUe","values":[{"value":"9,57E+03","module":"A1-A3"},{"value":"5,16E+01","module":"A4"},{"value":"6,04E-01","module":"A5"},{"value":"0,0E+00","module":"B1"},{"value":"6,35E-03","module":"B2"},{"value":"0,0E+00","module":"C1"},{"value":"3,83E+00","module":"C2"},{"value":"6,12E+01","module":"C3"},{"value":"1,94E+00","module":"C4"},{"value":"-3,31E+02","module":"D"}]},{"parameter":"HTP-c","unit":"CTUh","values":[{"value":"4,74E-07","module":"A1-A3"},{"value":"0,0E+00","module":"A4"},{"value":"1,80E-11","module":"A5"},{"value":"0,0E+00","module":"B1"},{"value":"1,00E-12","module":"B2"},{"value":"0,0E+00","module":"C1"},{"value":"0,0E+00","module":"C2"},{"value":"1,89E-09","module":"C3"},{"value":"7,30E-11","module":"C4"},{"value":"-2,38E-08","module":"D"}]},{"parameter":"HTP-nc","unit":"CTUh","values":[{"value":"7,88E-06","module":"A1-A3"},{"value":"5,64E-08","module":"A4"},{"value":"7,58E-10","module":"A5"},{"value":"0,0E+00","module":"B1"},{"value":"2,10E-11","module":"B2"},{"value":"0,0E+00","module":"C1"},{"value":"6,85E-09","module":"C2"},{"value":"5,79E-08","module":"C3"},{"value":"2,10E-09","module":"C4"},{"value":"3,05E-07","module":"D"}]},{"parameter":"SQP","unit":"unitless","values":[{"value":"-1,61E+05","module":"A1-A3"},{"value":"4,87E+01","module":"A4"},{"value":"3,04E-01","module":"A5"},{"value":"0,0E+00","module":"B1"},{"value":"1,64E-03","module":"B2"},{"value":"0,0E+00","module":"C1"},{"value":"3,77E+00","module":"C2"},{"value":"9,60E-01","module":"C3"},{"value":"6,53E+00","module":"C4"},{"value":"-1,12E+02","module":"D"}]},{"parameter":"IRP","unit":"kBq U235-eq.","values":[{"value":"6,33E+00","module":"A1-A3"},{"value":"3,04E-01","module":"A4"},{"value":"1,94E-03","module":"A5"},{"value":"0,0E+00","module":"B1"},{"value":"4,05E-05","module":"B2"},{"value":"0,0E+00","module":"C1"},{"value":"8,05E-03","module":"C2"},{"value":"1,30E-02","module":"C3"},{"value":"1,20E-02","module":"C4"},{"value":"-1,51E-01","module":"D"}]}],"resource_use":[{"parameter":"PERE","unit":"MJ","values":[{"value":"6,48E+02","module":"A1-A3"},{"value":"9,97E-01","module":"A4"},{"value":"7,45E-03","module":"A5"},{"value":"0,0E+00","module":"B1"},{"value":"7,95E-04","module":"B2"},{"value":"0,0E+00","module":"C1"},{"value":"1,30E-01","module":"C2"},{"value":"2,31E-01","module":"C3"},{"value":"6,11E-02","module":"C4"},{"value":"-1,09E+02","module":"D"}]},{"parameter":"PERM","unit":"MJ","values":[{"value":"1,06E+02","module":"A1-A3"},{"value":"0,0E+00","module":"A4"},{"value":"-1,17E+01","module":"A5"},{"value":"0,0E+00","module":"B1"},{"value":"0,0E+00","module":"B2"},{"value":"0,0E+00","module":"C1"},{"value":"0,0E+00","module":"C2"},{"value":"-9,48E+01","module":"C3"},{"value":"0,0E+00","module":"C4"},{"value":"0,0E+00","module":"D"}]},{"parameter":"PERT","unit":"MJ","values":[{"value":"7,55E+02","module":"A1-A3"},{"value":"9,97E-01","module":"A4"},{"value":"-1,17E+01","module":"A5"},{"value":"0,0E+00","module":"B1"},{"value":"7,95E-04","module":"B2"},{"value":"0,0E+00","module":"C1"},{"value":"1,30E-01","module":"C2"},{"value":"-9,45E+01","module":"C3"},{"value":"6,11E-02","module":"C4"},{"value":"-1,09E+02","module":"D"}]},{"parameter":"PENRE","unit":"MJ","values":[{"value":"2,28E+03","module":"A1-A3"},{"value":"6,97E+01","module":"A4"},{"value":"4,53E-01","module":"A5"},{"value":"0,0E+00","module":"B1"},{"value":"5,87E-03","module":"B2"},{"value":"0,0E+00","module":"C1"},{"value":"2,45E+00","module":"C2"},{"value":"7,95E+00","module":"C3"},{"value":"2,96E+00","module":"C4"},{"value":"-6,43E+01","module":"D"}]},{"parameter":"PENRM","unit":"MJ","values":[{"value":"1,98E+02","module":"A1-A3"},{"value":"0,0E+00","module":"A4"},{"value":"0,0E+00","module":"A5"},{"value":"0,0E+00","module":"B1"},{"value":"0,0E+00","module":"B2"},{"value":"0,0E+00","module":"C1"},{"value":"0,0E+00","module":"C2"},{"value":"-1,98E+02","module":"C3"},{"value":"0,0E+00","module":"C4"},{"value":"0,0E+00","module":"D"}]},{"parameter":"PENRT","unit":"MJ","values":[{"value":"2,48E+03","module":"A1-A3"},{"value":"6,97E+01","module":"A4"},{"value":"4,53E-01","module":"A5"},{"value":"0,0E+00","module":"B1"},{"value":"5,87E-03","module":"B2"},{"value":"0,0E+00","module":"C1"},{"value":"2,45E+00","module":"C2"},{"value":"-1,90E+02","module":"C3"},{"value":"2,96E+00","module":"C4"},{"value":"-6,43E+01","module":"D"}]},{"parameter":"SM","unit":"kg","values":[{"value":"5,90E+00","module":"A1-A3"},{"value":"0,0E+00","module":"A4"},{"value":"0,0E+00","module":"A5"},{"value":"0,0E+00","module":"B1"},{"value":"0,0E+00","module":"B2"},{"value":"0,0E+00","module":"C1"},{"value":"0,0E+00","module":"C2"},{"value":"0,0E+00","module":"C3"},{"value":"0,0E+00","module":"C4"},{"value":"0,0E+00","module":"D"}]},{"parameter":"RSF","unit":"MJ","values":[{"value":"4,25E-01","module":"A1-A3"},{"value":"3,57E-02","module":"A4"},{"value":"2,47E-04","module":"A5"},{"value":"0,0E+00","module":"B1"},{"value":"6,39E-05","module":"B2"},{"value":"0,0E+00","module":"C1"},{"value":"4,32E-03","module":"C2"},{"value":"5,39E-03","module":"C3"},{"value":"1,60E-03","module":"C4"},{"value":"1,26E-01","module":"D"}]},{"parameter":"NRSF","unit":"MJ","values":[{"value":"3,15E+00","module":"A1-A3"},{"value":"1,28E-01","module":"A4"},{"value":"1,02E-03","module":"A5"},{"value":"0,0E+00","module":"B1"},{"value":"6,30E-05","module":"B2"},{"value":"0,0E+00","module":"C1"},{"value":"1,52E-02","module":"C2"},{"value":"0,0E+00","module":"C3"},{"value":"8,68E-02","module":"C4"},{"value":"-1,73E+00","module":"D"}]},{"parameter":"FW","unit":"m3","values":[{"value":"2,80E+00","module":"A1-A3"},{"value":"7,45E-03","module":"A4"},{"value":"2,14E-04","module":"A5"},{"value":"0,0E+00","module":"B1"},{"value":"1,01E-03","module":"B2"},{"value":"0,0E+00","module":"C1"},{"value":"1,08E-03","module":"C2"},{"value":"2,67E-02","module":"C3"},{"value":"2,67E-03","module":"C4"},{"value":"-1,58E-01","module":"D"}]}],"end_of_life_waste":[{"parameter":"HWD","unit":"kg","values":[{"value":"1,12E+00","module":"A1-A3"},{"value":"3,59E-03","module":"A4"},{"value":"0,0E+00","module":"A5"},{"value":"0,0E+00","module":"B1"},{"value":"1,11E-06","module":"B2"},{"value":"0,0E+00","module":"C1"},{"value":"3,68E-04","module":"C2"},{"value":"0,0E+00","module":"C3"},{"value":"1,12E+01","module":"C4"},{"value":"-1,71E-02","module":"D"}]},{"parameter":"NHWD","unit":"kg","values":[{"value":"3,91E+01","module":"A1-A3"},{"value":"3,39E+00","module":"A4"},{"value":"2,00E+00","module":"A5"},{"value":"0,0E+00","module":"B1"},{"value":"7,12E-05","module":"B2"},{"value":"0,0E+00","module":"C1"},{"value":"2,94E-01","module":"C2"},{"value":"0,0E+00","module":"C3"},{"value":"2,49E-01","module":"C4"},{"value":"-2,36E+00","module":"D"}]},{"parameter":"RWD","unit":"kg","values":[{"value":"6,04E-03","module":"A1-A3"},{"value":"4,74E-04","module":"A4"},{"value":"0,0E+00","module":"A5"},{"value":"0,0E+00","module":"B1"},{"value":"3,43E-08","module":"B2"},{"value":"0,0E+00","module":"C1"},{"value":"9,44E-06","module":"C2"},{"value":"0,0E+00","module":"C3"},{"value":"1,82E-05","module":"C4"},{"value":"-1,31E-04","module":"D"}]}],"end_of_life_flow":[{"parameter":"CRU","unit":"kg","values":[{"value":"0,0E+00","module":"A1-A3"},{"value":"0,0E+00","module":"A4"},{"value":"0,0E+00","module":"A5"},{"value":"0,0E+00","module":"B1"},{"value":"0,0E+00","module":"B2"},{"value":"0,0E+00","module":"C1"},{"value":"0,0E+00","module":"C2"},{"value":"0,0E+00","module":"C3"},{"value":"0,0E+00","module":"C4"},{"value":"0,0E+00","module":"D"}]},{"parameter":"MFR","unit":"kg","values":[{"value":"0,0E+00","module":"A1-A3"},{"value":"0,0E+00","module":"A4"},{"value":"1,86E+00","module":"A5"},{"value":"0,0E+00","module":"B1"},{"value":"0,0E+00","module":"B2"},{"value":"0,0E+00","module":"C1"},{"value":"0,0E+00","module":"C2"},{"value":"4,84E+00","module":"C3"},{"value":"0,0E+00","module":"C4"},{"value":"0,0E+00","module":"D"}]},{"parameter":"MER","unit":"kg","values":[{"value":"0,0E+00","module":"A1-A3"},{"value":"0,0E+00","module":"A4"},{"value":"2,72E-06","module":"A5"},{"value":"0,0E+00","module":"B1"},{"value":"0,0E+00","module":"B2"},{"value":"0,0E+00","module":"C1"},{"value":"0,0E+00","module":"C2"},{"value":"2,69E+01","module":"C3"},{"value":"0,0E+00","module":"C4"},{"value":"0,0E+00","module":"D"}]},{"parameter":"EEE","unit":"MJ","values":[{"value":"0,0E+00","module":"A1-A3"},{"value":"0,0E+00","module":"A4"},{"value":"1,14E-01","module":"A5"},{"value":"0,0E+00","module":"B1"},{"value":"0,0E+00","module":"B2"},{"value":"0,0E+00","module":"C1"},{"value":"0,0E+00","module":"C2"},{"value":"1,26E+01","module":"C3"},{"value":"0,0E+00","module":"C4"},{"value":"0,0E+00","module":"D"}]},{"parameter":"EET","unit":"MJ","values":[{"value":"0,0E+00","module":"A1-A3"},{"value":"0,0E+00","module":"A4"},{"value":"1,73E+00","module":"A5"},{"value":"0,0E+00","module":"B1"},{"value":"0,0E+00","module":"B2"},{"value":"0,0E+00","module":"C1"},{"value":"0,0E+00","module":"C2"},{"value":"1,91E+02","module":"C3"},{"value":"0,0E+00","module":"C4"},{"value":"0,0E+00","module":"D"}]}]}