{"product_name":"Sense Pro 600x600 Pir","epd_id":"NEPD-8163-7854","compliance":["EN 15804+A2","ISO 14025","ISO 21930"],"producer_name":"SG Armaturen AS","environmental_impact":[{"parameter":"GWP-total","unit":"kg CO2-eq.","values":[{"value":"3,49E+01","module":"A1"},{"value":"1,68E-01","module":"A2"},{"value":"1,28E+00","module":"A3"},{"value":"1,58E+00","module":"A4"},{"value":"7,20E-01","module":"A5"},{"value":"2,87E+01","module":"B6"},{"value":"0,0E+00","module":"C1"},{"value":"1,75E-01","module":"C2"},{"value":"2,25E+00","module":"C3"},{"value":"1,21E-01","module":"C4"},{"value":"-2,34E+00","module":"D"}]},{"parameter":"GWP-fossil","unit":"kg CO2-eq.","values":[{"value":"3,52E+01","module":"A1"},{"value":"1,68E-01","module":"A2"},{"value":"1,28E+00","module":"A3"},{"value":"1,58E+00","module":"A4"},{"value":"6,79E-03","module":"A5"},{"value":"2,79E+01","module":"B6"},{"value":"0,0E+00","module":"C1"},{"value":"1,75E-01","module":"C2"},{"value":"2,25E+00","module":"C3"},{"value":"1,21E-01","module":"C4"},{"value":"-2,31E+00","module":"D"}]},{"parameter":"GWP-biogenic","unit":"kg CO2-eq.","values":[{"value":"-3,91E-01","module":"A1"},{"value":"6,54E-05","module":"A2"},{"value":"1,99E-04","module":"A3"},{"value":"5,62E-04","module":"A4"},{"value":"7,13E-01","module":"A5"},{"value":"7,70E-01","module":"B6"},{"value":"0,0E+00","module":"C1"},{"value":"7,23E-05","module":"C2"},{"value":"1,94E-04","module":"C3"},{"value":"1,99E-05","module":"C4"},{"value":"-5,97E-03","module":"D"}]},{"parameter":"GWP-luluc","unit":"kg CO2-eq.","values":[{"value":"4,02E-02","module":"A1"},{"value":"6,14E-05","module":"A2"},{"value":"1,40E-04","module":"A3"},{"value":"7,77E-04","module":"A4"},{"value":"2,25E-06","module":"A5"},{"value":"1,15E-01","module":"B6"},{"value":"0,0E+00","module":"C1"},{"value":"6,21E-05","module":"C2"},{"value":"1,53E-04","module":"C3"},{"value":"1,09E-04","module":"C4"},{"value":"-1,59E-02","module":"D"}]},{"parameter":"ODP","unit":"kg CFC 11-eq.","values":[{"value":"2,89E-06","module":"A1"},{"value":"3,65E-08","module":"A2"},{"value":"4,71E-08","module":"A3"},{"value":"3,48E-07","module":"A4"},{"value":"1,43E-09","module":"A5"},{"value":"1,91E-06","module":"B6"},{"value":"0,0E+00","module":"C1"},{"value":"3,96E-08","module":"C2"},{"value":"8,75E-09","module":"C3"},{"value":"4,63E-09","module":"C4"},{"value":"-9,04E-03","module":"D"}]},{"parameter":"AP","unit":"mol H+-eq.","values":[{"value":"2,71E-01","module":"A1"},{"value":"5,03E-04","module":"A2"},{"value":"6,57E-03","module":"A3"},{"value":"2,34E-02","module":"A4"},{"value":"3,22E-05","module":"A5"},{"value":"2,18E-01","module":"B6"},{"value":"0,0E+00","module":"C1"},{"value":"5,02E-04","module":"C2"},{"value":"7,71E-04","module":"C3"},{"value":"1,59E-04","module":"C4"},{"value":"-8,10E-02","module":"D"}]},{"parameter":"POCP","unit":"kg NMVOC-eq.","values":[{"value":"1,44E-01","module":"A1"},{"value":"4,14E-04","module":"A2"},{"value":"6,36E-03","module":"A3"},{"value":"1,70E-02","module":"A4"},{"value":"3,31E-05","module":"A5"},{"value":"8,37E-02","module":"B6"},{"value":"0,0E+00","module":"C1"},{"value":"4,25E-04","module":"C2"},{"value":"7,29E-04","module":"C3"},{"value":"1,99E-04","module":"C4"},{"value":"-2,02E-02","module":"D"}]},{"parameter":"ADPE","unit":"kg Sb-eq.","values":[{"value":"4,03E-03","module":"A1"},{"value":"4,51E-06","module":"A2"},{"value":"2,99E-06","module":"A3"},{"value":"3,07E-05","module":"A4"},{"value":"1,65E-07","module":"A5"},{"value":"2,08E-03","module":"B6"},{"value":"0,0E+00","module":"C1"},{"value":"4,82E-06","module":"C2"},{"value":"6,95E-07","module":"C3"},{"value":"1,70E-07","module":"C4"},{"value":"-1,40E-03","module":"D"}]},{"parameter":"ADPF","unit":"MJ","values":[{"value":"4,58E+02","module":"A1"},{"value":"2,48E+00","module":"A2"},{"value":"1,17E+01","module":"A3"},{"value":"2,23E+01","module":"A4"},{"value":"9,50E-02","module":"A5"},{"value":"3,80E+02","module":"B6"},{"value":"0,0E+00","module":"C1"},{"value":"2,64E+00","module":"C2"},{"value":"1,04E+00","module":"C3"},{"value":"4,37E-01","module":"C4"},{"value":"-2,65E+01","module":"D"}]},{"parameter":"WDP","unit":"m3 world-eq.","values":[{"value":"7,96E+02","module":"A1"},{"value":"8,10E-01","module":"A2"},{"value":"1,09E+00","module":"A3"},{"value":"1,44E+01","module":"A4"},{"value":"1,20E-01","module":"A5"},{"value":"6,63E+04","module":"B6"},{"value":"0,0E+00","module":"C1"},{"value":"2,55E+00","module":"C2"},{"value":"8,08E+00","module":"C3"},{"value":"4,32E+00","module":"C4"},{"value":"-3,06E+02","module":"D"}]},{"parameter":"EP-freshwater","unit":"kg P-eq.","values":[{"value":"2,94E-03","module":"A1"},{"value":"1,58E-06","module":"A2"},{"value":"2,33E-05","module":"A3"},{"value":"1,03E-05","module":"A4"},{"value":"5,58E-08","module":"A5"},{"value":"2,00E-03","module":"B6"},{"value":"0,0E+00","module":"C1"},{"value":"1,39E-06","module":"C2"},{"value":"3,00E-06","module":"C3"},{"value":"7,03E-07","module":"C4"},{"value":"-4,99E-04","module":"D"}]},{"parameter":"EP-marine","unit":"kg N-eq.","values":[{"value":"3,60E-02","module":"A1"},{"value":"9,90E-05","module":"A2"},{"value":"1,53E-03","module":"A3"},{"value":"5,63E-03","module":"A4"},{"value":"1,06E-05","module":"A5"},{"value":"2,39E-02","module":"B6"},{"value":"0,0E+00","module":"C1"},{"value":"9,93E-05","module":"C2"},{"value":"2,80E-04","module":"C3"},{"value":"1,58E-04","module":"C4"},{"value":"-5,02E-03","module":"D"}]},{"parameter":"EP-terrestrial","unit":"mol N-eq.","values":[{"value":"3,86E-01","module":"A1"},{"value":"1,11E-03","module":"A2"},{"value":"1,69E-02","module":"A3"},{"value":"6,27E-02","module":"A4"},{"value":"1,15E-04","module":"A5"},{"value":"3,11E-01","module":"B6"},{"value":"0,0E+00","module":"C1"},{"value":"1,11E-03","module":"C2"},{"value":"2,93E-03","module":"C3"},{"value":"5,33E-04","module":"C4"},{"value":"-6,57E-02","module":"D"}]},{"parameter":"GWP-IOBC","unit":"kg CO2-eq.","values":[{"value":"3,56E+01","module":"A1"},{"value":"1,68E-01","module":"A2"},{"value":"1,22E+00","module":"A3"},{"value":"1,58E+00","module":"A4"},{"value":"6,80E-03","module":"A5"},{"value":"2,87E+01","module":"B6"},{"value":"0,0E+00","module":"C1"},{"value":"1,75E-01","module":"C2"},{"value":"2,25E+00","module":"C3"},{"value":"1,25E-01","module":"C4"},{"value":"-2,60E+00","module":"D"}]}],"additional_environmental_impact":[{"parameter":"PM","unit":"disease incidence","values":[{"value":"2,07E-06","module":"A1"},{"value":"1,09E-08","module":"A2"},{"value":"7,70E-08","module":"A3"},{"value":"5,79E-08","module":"A4"},{"value":"4,75E-10","module":"A5"},{"value":"1,56E-06","module":"B6"},{"value":"0,0E+00","module":"C1"},{"value":"1,07E-08","module":"C2"},{"value":"4,14E-09","module":"C3"},{"value":"3,01E-09","module":"C4"},{"value":"-3,01E-07","module":"D"}]},{"parameter":"ETP-fw","unit":"CTUe","values":[{"value":"1,82E+03","module":"A1"},{"value":"2,01E+00","module":"A2"},{"value":"2,90E+01","module":"A3"},{"value":"1,54E+01","module":"A4"},{"value":"1,27E-01","module":"A5"},{"value":"1,73E+03","module":"B6"},{"value":"0,0E+00","module":"C1"},{"value":"1,96E+00","module":"C2"},{"value":"5,85E+00","module":"C3"},{"value":"1,76E+02","module":"C4"},{"value":"-6,13E+02","module":"D"}]},{"parameter":"HTP-c","unit":"CTUh","values":[{"value":"5,24E-08","module":"A1"},{"value":"0,0E+00","module":"A2"},{"value":"3,55E-10","module":"A3"},{"value":"0,0E+00","module":"A4"},{"value":"4,00E-12","module":"A5"},{"value":"8,27E-08","module":"B6"},{"value":"0,0E+00","module":"C1"},{"value":"0,0E+00","module":"C2"},{"value":"1,00E-09","module":"C3"},{"value":"6,50E-11","module":"C4"},{"value":"-9,12E-09","module":"D"}]},{"parameter":"HTP-nc","unit":"CTUh","values":[{"value":"1,73E-06","module":"A1"},{"value":"1,97E-09","module":"A2"},{"value":"5,59E-08","module":"A3"},{"value":"1,15E-08","module":"A4"},{"value":"1,59E-10","module":"A5"},{"value":"1,95E-06","module":"B6"},{"value":"0,0E+00","module":"C1"},{"value":"2,14E-09","module":"C2"},{"value":"5,75E-08","module":"C3"},{"value":"6,78E-10","module":"C4"},{"value":"-2,86E-07","module":"D"}]},{"parameter":"SQP","unit":"unitless","values":[{"value":"9,90E+01","module":"A1"},{"value":"1,70E+00","module":"A2"},{"value":"2,27E+00","module":"A3"},{"value":"1,10E+01","module":"A4"},{"value":"6,38E-02","module":"A5"},{"value":"1,91E+02","module":"B6"},{"value":"0,0E+00","module":"C1"},{"value":"1,85E+00","module":"C2"},{"value":"2,18E-01","module":"C3"},{"value":"1,30E+00","module":"C4"},{"value":"-2,27E+01","module":"D"}]},{"parameter":"IRP","unit":"kBq U235-eq.","values":[{"value":"7,67E-01","module":"A1"},{"value":"1,03E-02","module":"A2"},{"value":"1,68E-02","module":"A3"},{"value":"9,67E-02","module":"A4"},{"value":"4,07E-04","module":"A5"},{"value":"6,90E+00","module":"B6"},{"value":"0,0E+00","module":"C1"},{"value":"1,15E-02","module":"C2"},{"value":"4,41E-03","module":"C3"},{"value":"1,85E-03","module":"C4"},{"value":"-8,04E-02","module":"D"}]}],"resource_use":[{"parameter":"PERE","unit":"MJ","values":[{"value":"2,82E+01","module":"A1"},{"value":"2,81E-02","module":"A2"},{"value":"9,48E-01","module":"A3"},{"value":"2,54E-01","module":"A4"},{"value":"1,56E-03","module":"A5"},{"value":"4,92E+03","module":"B6"},{"value":"0,0E+00","module":"C1"},{"value":"3,78E-02","module":"C2"},{"value":"1,13E-01","module":"C3"},{"value":"6,92E-02","module":"C4"},{"value":"-1,53E+01","module":"D"}]},{"parameter":"PERM","unit":"MJ","values":[{"value":"3,44E+00","module":"A1"},{"value":"0,0E+00","module":"A2"},{"value":"0,0E+00","module":"A3"},{"value":"0,0E+00","module":"A4"},{"value":"-3,44E+00","module":"A5"},{"value":"0,0E+00","module":"B6"},{"value":"0,0E+00","module":"C1"},{"value":"0,0E+00","module":"C2"},{"value":"0,0E+00","module":"C3"},{"value":"0,0E+00","module":"C4"},{"value":"0,0E+00","module":"D"}]},{"parameter":"PERT","unit":"MJ","values":[{"value":"3,17E+01","module":"A1"},{"value":"2,81E-02","module":"A2"},{"value":"9,48E-01","module":"A3"},{"value":"2,54E-01","module":"A4"},{"value":"-3,44E+00","module":"A5"},{"value":"4,92E+03","module":"B6"},{"value":"0,0E+00","module":"C1"},{"value":"3,78E-02","module":"C2"},{"value":"1,13E-01","module":"C3"},{"value":"6,92E-02","module":"C4"},{"value":"-1,53E+01","module":"D"}]},{"parameter":"PENRE","unit":"MJ","values":[{"value":"4,49E+02","module":"A1"},{"value":"2,48E+00","module":"A2"},{"value":"1,17E+01","module":"A3"},{"value":"2,23E+01","module":"A4"},{"value":"9,51E-02","module":"A5"},{"value":"3,81E+02","module":"B6"},{"value":"0,0E+00","module":"C1"},{"value":"2,64E+00","module":"C2"},{"value":"1,04E+00","module":"C3"},{"value":"4,38E-01","module":"C4"},{"value":"-2,65E+01","module":"D"}]},{"parameter":"PENRM","unit":"MJ","values":[{"value":"5,07E+01","module":"A1"},{"value":"0,0E+00","module":"A2"},{"value":"0,0E+00","module":"A3"},{"value":"0,0E+00","module":"A4"},{"value":"0,0E+00","module":"A5"},{"value":"0,0E+00","module":"B6"},{"value":"0,0E+00","module":"C1"},{"value":"0,0E+00","module":"C2"},{"value":"-5,19E+01","module":"C3"},{"value":"0,0E+00","module":"C4"},{"value":"0,0E+00","module":"D"}]},{"parameter":"PENRT","unit":"MJ","values":[{"value":"4,96E+02","module":"A1"},{"value":"2,48E+00","module":"A2"},{"value":"1,17E+01","module":"A3"},{"value":"2,23E+01","module":"A4"},{"value":"9,51E-02","module":"A5"},{"value":"3,81E+02","module":"B6"},{"value":"0,0E+00","module":"C1"},{"value":"2,64E+00","module":"C2"},{"value":"-5,08E+01","module":"C3"},{"value":"4,38E-01","module":"C4"},{"value":"-2,65E+01","module":"D"}]},{"parameter":"SM","unit":"kg","values":[{"value":"3,77E-01","module":"A1"},{"value":"0,0E+00","module":"A2"},{"value":"0,0E+00","module":"A3"},{"value":"0,0E+00","module":"A4"},{"value":"0,0E+00","module":"A5"},{"value":"0,0E+00","module":"B6"},{"value":"0,0E+00","module":"C1"},{"value":"0,0E+00","module":"C2"},{"value":"0,0E+00","module":"C3"},{"value":"2,73E-03","module":"C4"},{"value":"3,25E-02","module":"D"}]},{"parameter":"RSF","unit":"MJ","values":[{"value":"2,28E-01","module":"A1"},{"value":"5,50E-04","module":"A2"},{"value":"5,25E-04","module":"A3"},{"value":"8,20E-03","module":"A4"},{"value":"5,19E-05","module":"A5"},{"value":"3,87E+00","module":"B6"},{"value":"0,0E+00","module":"C1"},{"value":"1,35E-03","module":"C2"},{"value":"2,17E-03","module":"C3"},{"value":"5,73E-04","module":"C4"},{"value":"2,56E-02","module":"D"}]},{"parameter":"NRSF","unit":"MJ","values":[{"value":"7,44E-02","module":"A1"},{"value":"4,67E-03","module":"A2"},{"value":"5,72E-03","module":"A3"},{"value":"4,47E-02","module":"A4"},{"value":"2,14E-04","module":"A5"},{"value":"9,63E+00","module":"B6"},{"value":"0,0E+00","module":"C1"},{"value":"4,83E-03","module":"C2"},{"value":"-5,19E-05","module":"C3"},{"value":"1,09E-02","module":"C4"},{"value":"1,02E-01","module":"D"}]},{"parameter":"FW","unit":"m3","values":[{"value":"2,49E-01","module":"A1"},{"value":"2,78E-04","module":"A2"},{"value":"7,27E-03","module":"A3"},{"value":"1,95E-03","module":"A4"},{"value":"4,48E-05","module":"A5"},{"value":"3,68E+01","module":"B6"},{"value":"0,0E+00","module":"C1"},{"value":"2,82E-04","module":"C2"},{"value":"3,01E-03","module":"C3"},{"value":"4,58E-04","module":"C4"},{"value":"-3,86E-02","module":"D"}]}],"end_of_life_waste":[{"parameter":"HWD","unit":"kg","values":[{"value":"1,40E-01","module":"A1"},{"value":"2,24E-04","module":"A2"},{"value":"9,71E-04","module":"A3"},{"value":"1,13E-03","module":"A4"},{"value":"0,0E+00","module":"A5"},{"value":"2,44E-01","module":"B6"},{"value":"0,0E+00","module":"C1"},{"value":"1,36E-04","module":"C2"},{"value":"2,57E-05","module":"C3"},{"value":"6,77E-02","module":"C4"},{"value":"-5,84E-03","module":"D"}]},{"parameter":"NHWD","unit":"kg","values":[{"value":"3,88E+00","module":"A1"},{"value":"1,19E-01","module":"A2"},{"value":"1,21E-01","module":"A3"},{"value":"7,08E-01","module":"A4"},{"value":"4,20E-01","module":"A5"},{"value":"2,93E+01","module":"B6"},{"value":"0,0E+00","module":"C1"},{"value":"1,28E-01","module":"C2"},{"value":"3,49E-02","module":"C3"},{"value":"1,21E+00","module":"C4"},{"value":"-6,78E-01","module":"D"}]},{"parameter":"RWD","unit":"kg","values":[{"value":"6,57E-04","module":"A1"},{"value":"1,63E-05","module":"A2"},{"value":"2,26E-05","module":"A3"},{"value":"1,53E-04","module":"A4"},{"value":"0,0E+00","module":"A5"},{"value":"3,40E-03","module":"B6"},{"value":"0,0E+00","module":"C1"},{"value":"1,80E-05","module":"C2"},{"value":"1,29E-06","module":"C3"},{"value":"2,05E-06","module":"C4"},{"value":"-7,13E-05","module":"D"}]}],"end_of_life_flow":[{"parameter":"CRU","unit":"kg","values":[{"value":"0,0E+00","module":"A1"},{"value":"0,0E+00","module":"A2"},{"value":"0,0E+00","module":"A3"},{"value":"0,0E+00","module":"A4"},{"value":"0,0E+00","module":"A5"},{"value":"0,0E+00","module":"B6"},{"value":"0,0E+00","module":"C1"},{"value":"0,0E+00","module":"C2"},{"value":"0,0E+00","module":"C3"},{"value":"0,0E+00","module":"C4"},{"value":"0,0E+00","module":"D"}]},{"parameter":"MFR","unit":"kg","values":[{"value":"0,0E+00","module":"A1"},{"value":"0,0E+00","module":"A2"},{"value":"5,99E-02","module":"A3"},{"value":"0,0E+00","module":"A4"},{"value":"3,91E-01","module":"A5"},{"value":"0,0E+00","module":"B6"},{"value":"0,0E+00","module":"C1"},{"value":"0,0E+00","module":"C2"},{"value":"9,08E-01","module":"C3"},{"value":"8,52E-05","module":"C4"},{"value":"-1,27E-03","module":"D"}]},{"parameter":"MER","unit":"kg","values":[{"value":"0,0E+00","module":"A1"},{"value":"0,0E+00","module":"A2"},{"value":"5,64E-03","module":"A3"},{"value":"0,0E+00","module":"A4"},{"value":"2,94E-02","module":"A5"},{"value":"0,0E+00","module":"B6"},{"value":"0,0E+00","module":"C1"},{"value":"0,0E+00","module":"C2"},{"value":"9,20E-01","module":"C3"},{"value":"3,78E-05","module":"C4"},{"value":"-1,67E-04","module":"D"}]},{"parameter":"EEE","unit":"MJ","values":[{"value":"0,0E+00","module":"A1"},{"value":"0,0E+00","module":"A2"},{"value":"8,67E-03","module":"A3"},{"value":"0,0E+00","module":"A4"},{"value":"2,40E-02","module":"A5"},{"value":"0,0E+00","module":"B6"},{"value":"0,0E+00","module":"C1"},{"value":"0,0E+00","module":"C2"},{"value":"1,41E+00","module":"C3"},{"value":"4,49E-04","module":"C4"},{"value":"-4,10E-04","module":"D"}]},{"parameter":"EET","unit":"MJ","values":[{"value":"0,0E+00","module":"A1"},{"value":"0,0E+00","module":"A2"},{"value":"1,31E-01","module":"A3"},{"value":"0,0E+00","module":"A4"},{"value":"3,63E-01","module":"A5"},{"value":"0,0E+00","module":"B6"},{"value":"0,0E+00","module":"C1"},{"value":"0,0E+00","module":"C2"},{"value":"2,14E+01","module":"C3"},{"value":"6,79E-03","module":"C4"},{"value":"-6,20E-03","module":"D"}]}]}