{"product_name":"Sika ViscoFlow\u00ae-21 AU","epd_id":"EPD-SIK-20240237-CBA1-EN","compliance":["DIN EN 15804+A2","ISO 14025"],"producer_name":"Sika Australia Pty Ltd","environmental_impact":[{"parameter":"GWP-total","unit":"kg CO2-eq","values":[{"value":"6,75E-01","module":"A1-A3"},{"value":"2,33E-03","module":"A4"},{"value":"2,07E-02","module":"A5"},{"value":"2,82E-04","module":"C1"},{"value":"6,27E-03","module":"C2"},{"value":"4,33E-02","module":"C4"},{"value":"-5,29E-03","module":"D"}]},{"parameter":"GWP-fossil","unit":"kg CO2-eq","values":[{"value":"6,60E-01","module":"A1-A3"},{"value":"2,23E-03","module":"A4"},{"value":"1,49E-02","module":"A5"},{"value":"2,70E-04","module":"C1"},{"value":"6,00E-03","module":"C2"},{"value":"4,29E-02","module":"C4"},{"value":"-5,29E-03","module":"D"}]},{"parameter":"GWP-biogenic","unit":"kg CO2-eq","values":[{"value":"9,19E-03","module":"A1-A3"},{"value":"9,89E-05","module":"A4"},{"value":"5,78E-03","module":"A5"},{"value":"1,21E-05","module":"C1"},{"value":"2,65E-04","module":"C2"},{"value":"4,41E-04","module":"C4"},{"value":"8,98E-07","module":"D"}]},{"parameter":"GWP-luluc","unit":"kg CO2-eq","values":[{"value":"5,92E-03","module":"A1-A3"},{"value":"5,82E-08","module":"A4"},{"value":"5,99E-05","module":"A5"},{"value":"7,16E-09","module":"C1"},{"value":"1,56E-07","module":"C2"},{"value":"1,53E-05","module":"C4"},{"value":"-2,52E-06","module":"D"}]},{"parameter":"ODP","unit":"kg CFC11-eq","values":[{"value":"8,76E-13","module":"A1-A3"},{"value":"2,19E-16","module":"A4"},{"value":"1,39E-14","module":"A5"},{"value":"2,69E-17","module":"C1"},{"value":"5,88E-16","module":"C2"},{"value":"6,67E-14","module":"C4"},{"value":"-1,80E-14","module":"D"}]},{"parameter":"AP","unit":"mol H^(+)-eq","values":[{"value":"3,31E-03","module":"A1-A3"},{"value":"6,82E-06","module":"A4"},{"value":"1,08E-04","module":"A5"},{"value":"3,66E-06","module":"C1"},{"value":"2,00E-05","module":"C2"},{"value":"2,12E-04","module":"C4"},{"value":"-1,73E-05","module":"D"}]},{"parameter":"POCP","unit":"kg NMVOC-eq","values":[{"value":"2,31E-03","module":"A1-A3"},{"value":"6,15E-06","module":"A4"},{"value":"5,38E-05","module":"A5"},{"value":"4,96E-06","module":"C1"},{"value":"1,80E-05","module":"C2"},{"value":"1,57E-04","module":"C4"},{"value":"-1,13E-05","module":"D"}]},{"parameter":"ADPE","unit":"kg Sb-eq","values":[{"value":"3,13E-07","module":"A1-A3"},{"value":"9,04E-11","module":"A4"},{"value":"1,81E-09","module":"A5"},{"value":"1,11E-11","module":"C1"},{"value":"2,43E-10","module":"C2"},{"value":"1,14E-08","module":"C4"},{"value":"-3,19E-10","module":"D"}]},{"parameter":"ADPF","unit":"MJ","values":[{"value":"1,59E+01","module":"A1-A3"},{"value":"3,09E-02","module":"A4"},{"value":"2,49E-01","module":"A5"},{"value":"3,80E-03","module":"C1"},{"value":"8,29E-02","module":"C2"},{"value":"6,22E-01","module":"C4"},{"value":"-5,67E-02","module":"D"}]},{"parameter":"WDP","unit":"m^3 world-eq deprived","values":[{"value":"3,36E-01","module":"A1-A3"},{"value":"1,90E-05","module":"A4"},{"value":"4,66E-03","module":"A5"},{"value":"2,34E-06","module":"C1"},{"value":"5,10E-05","module":"C2"},{"value":"2,60E-03","module":"C4"},{"value":"-1,49E-03","module":"D"}]},{"parameter":"EP-freshwater","unit":"kg P-eq","values":[{"value":"7,88E-06","module":"A1-A3"},{"value":"2,82E-10","module":"A4"},{"value":"5,17E-08","module":"A5"},{"value":"3,47E-11","module":"C1"},{"value":"7,56E-10","module":"C2"},{"value":"1,33E-07","module":"C4"},{"value":"-1,81E-09","module":"D"}]},{"parameter":"EP-marine","unit":"kg N-eq","values":[{"value":"8,27E-04","module":"A1-A3"},{"value":"3,04E-06","module":"A4"},{"value":"1,67E-05","module":"A5"},{"value":"1,65E-06","module":"C1"},{"value":"9,02E-06","module":"C2"},{"value":"5,73E-05","module":"C4"},{"value":"-3,81E-06","module":"D"}]},{"parameter":"EP-terrestrial","unit":"mol N-eq","values":[{"value":"1,01E-02","module":"A1-A3"},{"value":"3,34E-05","module":"A4"},{"value":"2,26E-04","module":"A5"},{"value":"1,81E-05","module":"C1"},{"value":"9,93E-05","module":"C2"},{"value":"6,30E-04","module":"C4"},{"value":"-4,15E-05","module":"D"}]}],"additional_environmental_impact":[{"parameter":"PM","unit":"Disease incidence","values":[{"value":"3,92E-08","module":"A1-A3"},{"value":"3,78E-11","module":"A4"},{"value":"9,42E-10","module":"A5"},{"value":"1,93E-10","module":"C1"},{"value":"1,08E-10","module":"C2"},{"value":"2,21E-09","module":"C4"},{"value":"-2,37E-10","module":"D"}]},{"parameter":"ETP-fw","unit":"CTUe","values":[{"value":"7,85E+00","module":"A1-A3"},{"value":"3,66E-02","module":"A4"},{"value":"1,89E-01","module":"A5"},{"value":"4,50E-03","module":"C1"},{"value":"9,82E-02","module":"C2"},{"value":"3,47E-01","module":"C4"},{"value":"-1,02E-02","module":"D"}]},{"parameter":"HTP-c","unit":"CTUh","values":[{"value":"1,20E-09","module":"A1-A3"},{"value":"5,87E-13","module":"A4"},{"value":"5,56E-12","module":"A5"},{"value":"7,22E-14","module":"C1"},{"value":"1,58E-12","module":"C2"},{"value":"3,35E-11","module":"C4"},{"value":"-9,82E-13","module":"D"}]},{"parameter":"HTP-nc","unit":"CTUh","values":[{"value":"1,30E-07","module":"A1-A3"},{"value":"2,01E-11","module":"A4"},{"value":"2,93E-10","module":"A5"},{"value":"3,50E-12","module":"C1"},{"value":"5,47E-11","module":"C2"},{"value":"3,51E-09","module":"C4"},{"value":"-2,54E-11","module":"D"}]},{"parameter":"SQP","unit":"SQP","values":[{"value":"2,16E+00","module":"A1-A3"},{"value":"9,11E-05","module":"A4"},{"value":"2,38E-02","module":"A5"},{"value":"1,12E-05","module":"C1"},{"value":"2,45E-04","module":"C2"},{"value":"7,32E-02","module":"C4"},{"value":"-5,48E-03","module":"D"}]}],"resource_use":[{"parameter":"PERE","unit":"MJ","values":[{"value":"8,63E-01","module":"A1-A3"},{"value":"1,67E-04","module":"A4"},{"value":"1,20E-02","module":"A5"},{"value":"2,06E-05","module":"C1"},{"value":"4,49E-04","module":"C2"},{"value":"6,01E-02","module":"C4"},{"value":"-1,27E-02","module":"D"}]},{"parameter":"PERM","unit":"MJ","values":[{"value":"0,0E+00","module":"A1-A3"},{"value":"0,0E+00","module":"A4"},{"value":"0,0E+00","module":"A5"},{"value":"0,0E+00","module":"C1"},{"value":"0,0E+00","module":"C2"},{"value":"0,0E+00","module":"C4"},{"value":"0,0E+00","module":"D"}]},{"parameter":"PERT","unit":"MJ","values":[{"value":"8,63E-01","module":"A1-A3"},{"value":"1,67E-04","module":"A4"},{"value":"1,20E-02","module":"A5"},{"value":"2,06E-05","module":"C1"},{"value":"4,49E-04","module":"C2"},{"value":"6,01E-02","module":"C4"},{"value":"-1,27E-02","module":"D"}]},{"parameter":"PENRE","unit":"MJ","values":[{"value":"1,13E+01","module":"A1-A3"},{"value":"3,09E-02","module":"A4"},{"value":"2,61E-01","module":"A5"},{"value":"3,80E-03","module":"C1"},{"value":"8,30E-02","module":"C2"},{"value":"6,41E-01","module":"C4"},{"value":"-5,67E-02","module":"D"}]},{"parameter":"PENRM","unit":"MJ","values":[{"value":"4,83E+00","module":"A1-A3"},{"value":"0,0E+00","module":"A4"},{"value":"-1,17E-02","module":"A5"},{"value":"0,0E+00","module":"C1"},{"value":"0,0E+00","module":"C2"},{"value":"0,0E+00","module":"C4"},{"value":"0,0E+00","module":"D"}]},{"parameter":"PENRT","unit":"MJ","values":[{"value":"1,62E+01","module":"A1-A3"},{"value":"3,09E-02","module":"A4"},{"value":"2,49E-01","module":"A5"},{"value":"3,80E-03","module":"C1"},{"value":"8,30E-02","module":"C2"},{"value":"6,41E-01","module":"C4"},{"value":"-5,67E-02","module":"D"}]},{"parameter":"SM","unit":"kg","values":[{"value":"0,0E+00","module":"A1-A3"},{"value":"0,0E+00","module":"A4"},{"value":"0,0E+00","module":"A5"},{"value":"0,0E+00","module":"C1"},{"value":"0,0E+00","module":"C2"},{"value":"0,0E+00","module":"C4"},{"value":"0,0E+00","module":"D"}]},{"parameter":"RSF","unit":"MJ","values":[{"value":"0,0E+00","module":"A1-A3"},{"value":"0,0E+00","module":"A4"},{"value":"0,0E+00","module":"A5"},{"value":"0,0E+00","module":"C1"},{"value":"0,0E+00","module":"C2"},{"value":"0,0E+00","module":"C4"},{"value":"0,0E+00","module":"D"}]},{"parameter":"NRSF","unit":"MJ","values":[{"value":"0,0E+00","module":"A1-A3"},{"value":"0,0E+00","module":"A4"},{"value":"0,0E+00","module":"A5"},{"value":"0,0E+00","module":"C1"},{"value":"0,0E+00","module":"C2"},{"value":"0,0E+00","module":"C4"},{"value":"0,0E+00","module":"D"}]},{"parameter":"FW","unit":"m^3","values":[{"value":"8,86E-03","module":"A1-A3"},{"value":"4,79E-07","module":"A4"},{"value":"1,12E-04","module":"A5"},{"value":"5,89E-08","module":"C1"},{"value":"1,29E-06","module":"C2"},{"value":"9,20E-05","module":"C4"},{"value":"-3,55E-05","module":"D"}]}],"end_of_life_waste":[{"parameter":"HWD","unit":"kg","values":[{"value":"8,70E-10","module":"A1-A3"},{"value":"7,74E-14","module":"A4"},{"value":"9,33E-12","module":"A5"},{"value":"9,52E-15","module":"C1"},{"value":"2,08E-13","module":"C2"},{"value":"2,40E-11","module":"C4"},{"value":"-5,27E-12","module":"D"}]},{"parameter":"NHWD","unit":"kg","values":[{"value":"4,41E-02","module":"A1-A3"},{"value":"1,28E-06","module":"A4"},{"value":"1,91E-03","module":"A5"},{"value":"1,58E-07","module":"C1"},{"value":"3,44E-06","module":"C2"},{"value":"1,00E+00","module":"C4"},{"value":"-2,39E-05","module":"D"}]},{"parameter":"RWD","unit":"kg","values":[{"value":"1,92E-04","module":"A1-A3"},{"value":"1,74E-08","module":"A4"},{"value":"1,80E-06","module":"A5"},{"value":"2,14E-09","module":"C1"},{"value":"4,67E-08","module":"C2"},{"value":"5,63E-06","module":"C4"},{"value":"-1,07E-06","module":"D"}]}],"end_of_life_flow":[{"parameter":"CRU","unit":"kg","values":[{"value":"0,0E+00","module":"A1-A3"},{"value":"0,0E+00","module":"A4"},{"value":"0,0E+00","module":"A5"},{"value":"0,0E+00","module":"C1"},{"value":"0,0E+00","module":"C2"},{"value":"0,0E+00","module":"C4"},{"value":"0,0E+00","module":"D"}]},{"parameter":"MFR","unit":"kg","values":[{"value":"0,0E+00","module":"A1-A3"},{"value":"0,0E+00","module":"A4"},{"value":"0,0E+00","module":"A5"},{"value":"0,0E+00","module":"C1"},{"value":"0,0E+00","module":"C2"},{"value":"0,0E+00","module":"C4"},{"value":"0,0E+00","module":"D"}]},{"parameter":"MER","unit":"kg","values":[{"value":"0,0E+00","module":"A1-A3"},{"value":"0,0E+00","module":"A4"},{"value":"0,0E+00","module":"A5"},{"value":"0,0E+00","module":"C1"},{"value":"0,0E+00","module":"C2"},{"value":"0,0E+00","module":"C4"},{"value":"0,0E+00","module":"D"}]},{"parameter":"EEE","unit":"MJ","values":[{"value":"0,0E+00","module":"A1-A3"},{"value":"0,0E+00","module":"A4"},{"value":"2,15E-02","module":"A5"},{"value":"0,0E+00","module":"C1"},{"value":"0,0E+00","module":"C2"},{"value":"0,0E+00","module":"C4"},{"value":"0,0E+00","module":"D"}]},{"parameter":"EET","unit":"MJ","values":[{"value":"0,0E+00","module":"A1-A3"},{"value":"0,0E+00","module":"A4"},{"value":"5,67E-03","module":"A5"},{"value":"0,0E+00","module":"C1"},{"value":"0,0E+00","module":"C2"},{"value":"0,0E+00","module":"C4"},{"value":"0,0E+00","module":"D"}]}]}