{"product_name":"SikaRapid-800 ECO","epd_id":"EPD-SIK-20240171-CBA1-EN","compliance":["DIN EN 15804+A2","ISO 14025"],"producer_name":"Sika Limited","environmental_impact":[{"parameter":"GWP-total","unit":"kg CO2-eq","values":[{"value":"1,06E+00","module":"A1-A3"},{"value":"9,11E-03","module":"A4"},{"value":"9,29E-02","module":"A5"},{"value":"2,83E-04","module":"C1"},{"value":"6,27E-03","module":"C2"},{"value":"1,45E-02","module":"C4"},{"value":"-3,28E-02","module":"D"}]},{"parameter":"GWP-fossil","unit":"kg CO2-eq","values":[{"value":"1,14E+00","module":"A1-A3"},{"value":"8,71E-03","module":"A4"},{"value":"5,70E-02","module":"A5"},{"value":"2,70E-04","module":"C1"},{"value":"6,00E-03","module":"C2"},{"value":"1,49E-02","module":"C4"},{"value":"-3,26E-02","module":"D"}]},{"parameter":"GWP-biogenic","unit":"kg CO2-eq","values":[{"value":"-8,62E-02","module":"A1-A3"},{"value":"3,94E-04","module":"A4"},{"value":"3,59E-02","module":"A5"},{"value":"1,23E-05","module":"C1"},{"value":"2,71E-04","module":"C2"},{"value":"-4,42E-04","module":"C4"},{"value":"-1,66E-04","module":"D"}]},{"parameter":"GWP-luluc","unit":"kg CO2-eq","values":[{"value":"2,38E-04","module":"A1-A3"},{"value":"3,96E-07","module":"A4"},{"value":"2,45E-06","module":"A5"},{"value":"1,25E-08","module":"C1"},{"value":"2,72E-07","module":"C2"},{"value":"2,75E-05","module":"C4"},{"value":"-3,56E-06","module":"D"}]},{"parameter":"ODP","unit":"kg CFC11-eq","values":[{"value":"2,02E-12","module":"A1-A3"},{"value":"8,95E-16","module":"A4"},{"value":"2,59E-14","module":"A5"},{"value":"2,82E-17","module":"C1"},{"value":"6,15E-16","module":"C2"},{"value":"3,51E-14","module":"C4"},{"value":"-2,19E-13","module":"D"}]},{"parameter":"AP","unit":"mol H^(+)-eq","values":[{"value":"2,53E-03","module":"A1-A3"},{"value":"2,54E-05","module":"A4"},{"value":"4,11E-05","module":"A5"},{"value":"3,62E-06","module":"C1"},{"value":"1,91E-05","module":"C2"},{"value":"1,06E-04","module":"C4"},{"value":"-4,27E-05","module":"D"}]},{"parameter":"POCP","unit":"kg NMVOC-eq","values":[{"value":"1,63E-03","module":"A1-A3"},{"value":"2,36E-05","module":"A4"},{"value":"2,85E-05","module":"A5"},{"value":"4,95E-06","module":"C1"},{"value":"1,77E-05","module":"C2"},{"value":"8,22E-05","module":"C4"},{"value":"-3,25E-05","module":"D"}]},{"parameter":"ADPE","unit":"kg Sb-eq","values":[{"value":"3,09E-07","module":"A1-A3"},{"value":"4,57E-10","module":"A4"},{"value":"3,03E-09","module":"A5"},{"value":"1,44E-11","module":"C1"},{"value":"3,14E-10","module":"C2"},{"value":"1,53E-09","module":"C4"},{"value":"-4,89E-09","module":"D"}]},{"parameter":"ADPF","unit":"MJ","values":[{"value":"2,13E+01","module":"A1-A3"},{"value":"1,22E-01","module":"A4"},{"value":"2,33E-01","module":"A5"},{"value":"3,84E-03","module":"C1"},{"value":"8,39E-02","module":"C2"},{"value":"1,95E-01","module":"C4"},{"value":"-5,54E-01","module":"D"}]},{"parameter":"WDP","unit":"m^3 world-eq deprived","values":[{"value":"3,38E-01","module":"A1-A3"},{"value":"2,36E-05","module":"A4"},{"value":"1,20E-02","module":"A5"},{"value":"7,43E-07","module":"C1"},{"value":"1,62E-05","module":"C2"},{"value":"1,64E-03","module":"C4"},{"value":"-3,44E-03","module":"D"}]},{"parameter":"EP-freshwater","unit":"kg P-eq","values":[{"value":"1,80E-05","module":"A1-A3"},{"value":"2,04E-09","module":"A4"},{"value":"1,81E-07","module":"A5"},{"value":"6,41E-11","module":"C1"},{"value":"1,40E-09","module":"C2"},{"value":"2,53E-08","module":"C4"},{"value":"-4,45E-08","module":"D"}]},{"parameter":"EP-marine","unit":"kg N-eq","values":[{"value":"8,21E-04","module":"A1-A3"},{"value":"1,17E-05","module":"A4"},{"value":"1,27E-05","module":"A5"},{"value":"1,65E-06","module":"C1"},{"value":"8,89E-06","module":"C2"},{"value":"2,71E-05","module":"C4"},{"value":"-1,16E-05","module":"D"}]},{"parameter":"EP-terrestrial","unit":"mol N-eq","values":[{"value":"8,26E-03","module":"A1-A3"},{"value":"1,29E-04","module":"A4"},{"value":"1,51E-04","module":"A5"},{"value":"1,81E-05","module":"C1"},{"value":"9,78E-05","module":"C2"},{"value":"2,97E-04","module":"C4"},{"value":"-1,24E-04","module":"D"}]}],"additional_environmental_impact":[{"parameter":"PM","unit":"Disease incidence","values":[{"value":null,"module":"A1-A3"},{"value":null,"module":"A4"},{"value":null,"module":"A5"},{"value":null,"module":"C1"},{"value":null,"module":"C2"},{"value":null,"module":"C4"},{"value":null,"module":"D"}]},{"parameter":"ETP-fw","unit":"CTUe","values":[{"value":null,"module":"A1-A3"},{"value":null,"module":"A4"},{"value":null,"module":"A5"},{"value":null,"module":"C1"},{"value":null,"module":"C2"},{"value":null,"module":"C4"},{"value":null,"module":"D"}]},{"parameter":"HTP-c","unit":"CTUh","values":[{"value":null,"module":"A1-A3"},{"value":null,"module":"A4"},{"value":null,"module":"A5"},{"value":null,"module":"C1"},{"value":null,"module":"C2"},{"value":null,"module":"C4"},{"value":null,"module":"D"}]},{"parameter":"HTP-nc","unit":"CTUh","values":[{"value":null,"module":"A1-A3"},{"value":null,"module":"A4"},{"value":null,"module":"A5"},{"value":null,"module":"C1"},{"value":null,"module":"C2"},{"value":null,"module":"C4"},{"value":null,"module":"D"}]},{"parameter":"SQP","unit":"SQP","values":[{"value":null,"module":"A1-A3"},{"value":null,"module":"A4"},{"value":null,"module":"A5"},{"value":null,"module":"C1"},{"value":null,"module":"C2"},{"value":null,"module":"C4"},{"value":null,"module":"D"}]}],"resource_use":[{"parameter":"PERE","unit":"MJ","values":[{"value":"2,97E+00","module":"A1-A3"},{"value":"7,39E-04","module":"A4"},{"value":"2,65E-01","module":"A5"},{"value":"2,33E-05","module":"C1"},{"value":"5,08E-04","module":"C2"},{"value":"2,93E-02","module":"C4"},{"value":"-1,51E-01","module":"D"}]},{"parameter":"PERM","unit":"MJ","values":[{"value":"2,29E-01","module":"A1-A3"},{"value":"0,0E+00","module":"A4"},{"value":"-2,29E-01","module":"A5"},{"value":"0,0E+00","module":"C1"},{"value":"0,0E+00","module":"C2"},{"value":"0,0E+00","module":"C4"},{"value":"0,0E+00","module":"D"}]},{"parameter":"PERT","unit":"MJ","values":[{"value":"3,20E+00","module":"A1-A3"},{"value":"7,39E-04","module":"A4"},{"value":"3,56E-02","module":"A5"},{"value":"2,33E-05","module":"C1"},{"value":"5,08E-04","module":"C2"},{"value":"2,93E-02","module":"C4"},{"value":"-1,51E-01","module":"D"}]},{"parameter":"PENRE","unit":"MJ","values":[{"value":"1,93E+01","module":"A1-A3"},{"value":"1,23E-01","module":"A4"},{"value":"7,93E-01","module":"A5"},{"value":"3,86E-03","module":"C1"},{"value":"8,42E-02","module":"C2"},{"value":"1,96E-01","module":"C4"},{"value":"-5,54E-01","module":"D"}]},{"parameter":"PENRM","unit":"MJ","values":[{"value":"1,98E+00","module":"A1-A3"},{"value":"0,0E+00","module":"A4"},{"value":"-5,60E-01","module":"A5"},{"value":"0,0E+00","module":"C1"},{"value":"0,0E+00","module":"C2"},{"value":"0,0E+00","module":"C4"},{"value":"0,0E+00","module":"D"}]},{"parameter":"PENRT","unit":"MJ","values":[{"value":"2,13E+01","module":"A1-A3"},{"value":"1,23E-01","module":"A4"},{"value":"2,33E-01","module":"A5"},{"value":"3,86E-03","module":"C1"},{"value":"8,42E-02","module":"C2"},{"value":"1,96E-01","module":"C4"},{"value":"-5,54E-01","module":"D"}]},{"parameter":"SM","unit":"kg","values":[{"value":"0,0E+00","module":"A1-A3"},{"value":"0,0E+00","module":"A4"},{"value":"0,0E+00","module":"A5"},{"value":"0,0E+00","module":"C1"},{"value":"0,0E+00","module":"C2"},{"value":"0,0E+00","module":"C4"},{"value":"0,0E+00","module":"D"}]},{"parameter":"RSF","unit":"MJ","values":[{"value":"0,0E+00","module":"A1-A3"},{"value":"0,0E+00","module":"A4"},{"value":"0,0E+00","module":"A5"},{"value":"0,0E+00","module":"C1"},{"value":"0,0E+00","module":"C2"},{"value":"0,0E+00","module":"C4"},{"value":"0,0E+00","module":"D"}]},{"parameter":"NRSF","unit":"MJ","values":[{"value":"0,0E+00","module":"A1-A3"},{"value":"0,0E+00","module":"A4"},{"value":"0,0E+00","module":"A5"},{"value":"0,0E+00","module":"C1"},{"value":"0,0E+00","module":"C2"},{"value":"0,0E+00","module":"C4"},{"value":"0,0E+00","module":"D"}]},{"parameter":"FW","unit":"m^3","values":[{"value":"1,64E-02","module":"A1-A3"},{"value":"1,00E-06","module":"A4"},{"value":"3,67E-04","module":"A5"},{"value":"3,16E-08","module":"C1"},{"value":"6,90E-07","module":"C2"},{"value":"4,97E-05","module":"C4"},{"value":"-1,45E-04","module":"D"}]}],"end_of_life_waste":[{"parameter":"HWD","unit":"kg","values":[{"value":"2,90E-05","module":"A1-A3"},{"value":"4,23E-13","module":"A4"},{"value":"2,90E-07","module":"A5"},{"value":"1,33E-14","module":"C1"},{"value":"2,91E-13","module":"C2"},{"value":"1,01E-11","module":"C4"},{"value":"-7,53E-11","module":"D"}]},{"parameter":"NHWD","unit":"kg","values":[{"value":"3,71E-02","module":"A1-A3"},{"value":"1,25E-05","module":"A4"},{"value":"1,91E-03","module":"A5"},{"value":"3,94E-07","module":"C1"},{"value":"8,60E-06","module":"C2"},{"value":"1,00E+00","module":"C4"},{"value":"-2,79E-04","module":"D"}]},{"parameter":"RWD","unit":"kg","values":[{"value":"3,69E-04","module":"A1-A3"},{"value":"2,02E-07","module":"A4"},{"value":"4,57E-06","module":"A5"},{"value":"6,36E-09","module":"C1"},{"value":"1,39E-07","module":"C2"},{"value":"2,18E-06","module":"C4"},{"value":"-4,33E-05","module":"D"}]}],"end_of_life_flow":[{"parameter":"CRU","unit":"kg","values":[{"value":"0,0E+00","module":"A1-A3"},{"value":"0,0E+00","module":"A4"},{"value":"0,0E+00","module":"A5"},{"value":"0,0E+00","module":"C1"},{"value":"0,0E+00","module":"C2"},{"value":"0,0E+00","module":"C4"},{"value":"0,0E+00","module":"D"}]},{"parameter":"MFR","unit":"kg","values":[{"value":"0,0E+00","module":"A1-A3"},{"value":"0,0E+00","module":"A4"},{"value":"0,0E+00","module":"A5"},{"value":"0,0E+00","module":"C1"},{"value":"0,0E+00","module":"C2"},{"value":"0,0E+00","module":"C4"},{"value":"0,0E+00","module":"D"}]},{"parameter":"MER","unit":"kg","values":[{"value":"0,0E+00","module":"A1-A3"},{"value":"0,0E+00","module":"A4"},{"value":"0,0E+00","module":"A5"},{"value":"0,0E+00","module":"C1"},{"value":"0,0E+00","module":"C2"},{"value":"0,0E+00","module":"C4"},{"value":"0,0E+00","module":"D"}]},{"parameter":"EEE","unit":"MJ","values":[{"value":"0,0E+00","module":"A1-A3"},{"value":"0,0E+00","module":"A4"},{"value":"1,45E-01","module":"A5"},{"value":"0,0E+00","module":"C1"},{"value":"0,0E+00","module":"C2"},{"value":"0,0E+00","module":"C4"},{"value":"0,0E+00","module":"D"}]},{"parameter":"EET","unit":"MJ","values":[{"value":"0,0E+00","module":"A1-A3"},{"value":"0,0E+00","module":"A4"},{"value":"2,66E-01","module":"A5"},{"value":"0,0E+00","module":"C1"},{"value":"0,0E+00","module":"C2"},{"value":"0,0E+00","module":"C4"},{"value":"0,0E+00","module":"D"}]}]}