{"product_name":"Sika\u00ae ViscoCrete\u00ae-5-500","epd_id":"EPD-SIK-20240236-CBA1-EN","compliance":["DIN EN 15804+A2","ISO 14025"],"producer_name":"Sika Australia Pty Ltd","environmental_impact":[{"parameter":"GWP-total","unit":"kg CO2-eq","values":[{"value":"8,37E-01","module":"A1-A3"},{"value":"5,28E-03","module":"A4"},{"value":"2,28E-02","module":"A5"},{"value":"2,82E-04","module":"C1"},{"value":"6,27E-03","module":"C2"},{"value":"4,33E-02","module":"C4"},{"value":"-5,19E-03","module":"D"}]},{"parameter":"GWP-fossil","unit":"kg CO2-eq","values":[{"value":"8,23E-01","module":"A1-A3"},{"value":"5,05E-03","module":"A4"},{"value":"1,70E-02","module":"A5"},{"value":"2,70E-04","module":"C1"},{"value":"6,00E-03","module":"C2"},{"value":"4,29E-02","module":"C4"},{"value":"-5,19E-03","module":"D"}]},{"parameter":"GWP-biogenic","unit":"kg CO2-eq","values":[{"value":"1,08E-02","module":"A1-A3"},{"value":"2,24E-04","module":"A4"},{"value":"5,79E-03","module":"A5"},{"value":"1,21E-05","module":"C1"},{"value":"2,65E-04","module":"C2"},{"value":"4,41E-04","module":"C4"},{"value":"8,99E-07","module":"D"}]},{"parameter":"GWP-luluc","unit":"kg CO2-eq","values":[{"value":"2,51E-03","module":"A1-A3"},{"value":"1,32E-07","module":"A4"},{"value":"2,60E-05","module":"A5"},{"value":"7,16E-09","module":"C1"},{"value":"1,56E-07","module":"C2"},{"value":"1,53E-05","module":"C4"},{"value":"-2,48E-06","module":"D"}]},{"parameter":"ODP","unit":"kg CFC11-eq","values":[{"value":"1,09E-12","module":"A1-A3"},{"value":"4,96E-16","module":"A4"},{"value":"1,72E-14","module":"A5"},{"value":"2,69E-17","module":"C1"},{"value":"5,88E-16","module":"C2"},{"value":"6,67E-14","module":"C4"},{"value":"-1,77E-14","module":"D"}]},{"parameter":"AP","unit":"mol H^(+)-eq","values":[{"value":"4,00E-03","module":"A1-A3"},{"value":"1,55E-05","module":"A4"},{"value":"1,32E-04","module":"A5"},{"value":"3,66E-06","module":"C1"},{"value":"2,00E-05","module":"C2"},{"value":"2,12E-04","module":"C4"},{"value":"-1,70E-05","module":"D"}]},{"parameter":"POCP","unit":"kg NMVOC-eq","values":[{"value":"2,95E-03","module":"A1-A3"},{"value":"1,39E-05","module":"A4"},{"value":"6,65E-05","module":"A5"},{"value":"4,96E-06","module":"C1"},{"value":"1,80E-05","module":"C2"},{"value":"1,57E-04","module":"C4"},{"value":"-1,11E-05","module":"D"}]},{"parameter":"ADPE","unit":"kg Sb-eq","values":[{"value":"4,11E-07","module":"A1-A3"},{"value":"2,05E-10","module":"A4"},{"value":"2,42E-09","module":"A5"},{"value":"1,11E-11","module":"C1"},{"value":"2,43E-10","module":"C2"},{"value":"1,14E-08","module":"C4"},{"value":"-3,12E-10","module":"D"}]},{"parameter":"ADPF","unit":"MJ","values":[{"value":"2,00E+01","module":"A1-A3"},{"value":"7,00E-02","module":"A4"},{"value":"3,11E-01","module":"A5"},{"value":"3,80E-03","module":"C1"},{"value":"8,29E-02","module":"C2"},{"value":"6,22E-01","module":"C4"},{"value":"-5,55E-02","module":"D"}]},{"parameter":"WDP","unit":"m^3 world-eq deprived","values":[{"value":"3,18E-01","module":"A1-A3"},{"value":"4,31E-05","module":"A4"},{"value":"4,48E-03","module":"A5"},{"value":"2,34E-06","module":"C1"},{"value":"5,10E-05","module":"C2"},{"value":"2,60E-03","module":"C4"},{"value":"-1,47E-03","module":"D"}]},{"parameter":"EP-freshwater","unit":"kg P-eq","values":[{"value":"7,70E-06","module":"A1-A3"},{"value":"6,39E-10","module":"A4"},{"value":"4,29E-08","module":"A5"},{"value":"3,47E-11","module":"C1"},{"value":"7,56E-10","module":"C2"},{"value":"1,33E-07","module":"C4"},{"value":"-1,78E-09","module":"D"}]},{"parameter":"EP-marine","unit":"kg N-eq","values":[{"value":"1,03E-03","module":"A1-A3"},{"value":"6,90E-06","module":"A4"},{"value":"2,03E-05","module":"A5"},{"value":"1,65E-06","module":"C1"},{"value":"9,02E-06","module":"C2"},{"value":"5,73E-05","module":"C4"},{"value":"-3,75E-06","module":"D"}]},{"parameter":"EP-terrestrial","unit":"mol N-eq","values":[{"value":"1,18E-02","module":"A1-A3"},{"value":"7,58E-05","module":"A4"},{"value":"2,68E-04","module":"A5"},{"value":"1,81E-05","module":"C1"},{"value":"9,93E-05","module":"C2"},{"value":"6,30E-04","module":"C4"},{"value":"-4,08E-05","module":"D"}]}],"additional_environmental_impact":[{"parameter":"PM","unit":"Disease incidence","values":[{"value":"4,89E-08","module":"A1-A3"},{"value":"8,57E-11","module":"A4"},{"value":"1,17E-09","module":"A5"},{"value":"1,93E-10","module":"C1"},{"value":"1,08E-10","module":"C2"},{"value":"2,21E-09","module":"C4"},{"value":"-2,33E-10","module":"D"}]},{"parameter":"ETP-fw","unit":"CTUe","values":[{"value":"9,77E+00","module":"A1-A3"},{"value":"8,29E-02","module":"A4"},{"value":"2,36E-01","module":"A5"},{"value":"4,50E-03","module":"C1"},{"value":"9,82E-02","module":"C2"},{"value":"3,47E-01","module":"C4"},{"value":"-1,01E-02","module":"D"}]},{"parameter":"HTP-c","unit":"CTUh","values":[{"value":"1,50E-09","module":"A1-A3"},{"value":"1,33E-12","module":"A4"},{"value":"6,74E-12","module":"A5"},{"value":"7,22E-14","module":"C1"},{"value":"1,58E-12","module":"C2"},{"value":"3,35E-11","module":"C4"},{"value":"-9,63E-13","module":"D"}]},{"parameter":"HTP-nc","unit":"CTUh","values":[{"value":"1,63E-07","module":"A1-A3"},{"value":"4,56E-11","module":"A4"},{"value":"3,49E-10","module":"A5"},{"value":"3,50E-12","module":"C1"},{"value":"5,47E-11","module":"C2"},{"value":"3,51E-09","module":"C4"},{"value":"-2,50E-11","module":"D"}]},{"parameter":"SQP","unit":"SQP","values":[{"value":"2,14E+00","module":"A1-A3"},{"value":"2,06E-04","module":"A4"},{"value":"2,39E-02","module":"A5"},{"value":"1,12E-05","module":"C1"},{"value":"2,45E-04","module":"C2"},{"value":"7,32E-02","module":"C4"},{"value":"-5,40E-03","module":"D"}]}],"resource_use":[{"parameter":"PERE","unit":"MJ","values":[{"value":"1,02E+00","module":"A1-A3"},{"value":"3,79E-04","module":"A4"},{"value":"1,43E-02","module":"A5"},{"value":"2,06E-05","module":"C1"},{"value":"4,49E-04","module":"C2"},{"value":"6,01E-02","module":"C4"},{"value":"-1,25E-02","module":"D"}]},{"parameter":"PERM","unit":"MJ","values":[{"value":"0,0E+00","module":"A1-A3"},{"value":"0,0E+00","module":"A4"},{"value":"0,0E+00","module":"A5"},{"value":"0,0E+00","module":"C1"},{"value":"0,0E+00","module":"C2"},{"value":"0,0E+00","module":"C4"},{"value":"0,0E+00","module":"D"}]},{"parameter":"PERT","unit":"MJ","values":[{"value":"1,02E+00","module":"A1-A3"},{"value":"3,79E-04","module":"A4"},{"value":"1,43E-02","module":"A5"},{"value":"2,06E-05","module":"C1"},{"value":"4,49E-04","module":"C2"},{"value":"6,01E-02","module":"C4"},{"value":"-1,25E-02","module":"D"}]},{"parameter":"PENRE","unit":"MJ","values":[{"value":"1,54E+01","module":"A1-A3"},{"value":"7,00E-02","module":"A4"},{"value":"3,21E-01","module":"A5"},{"value":"3,80E-03","module":"C1"},{"value":"8,30E-02","module":"C2"},{"value":"6,41E-01","module":"C4"},{"value":"-5,55E-02","module":"D"}]},{"parameter":"PENRM","unit":"MJ","values":[{"value":"4,83E+00","module":"A1-A3"},{"value":"0,0E+00","module":"A4"},{"value":"-9,98E-03","module":"A5"},{"value":"0,0E+00","module":"C1"},{"value":"0,0E+00","module":"C2"},{"value":"0,0E+00","module":"C4"},{"value":"0,0E+00","module":"D"}]},{"parameter":"PENRT","unit":"MJ","values":[{"value":"2,03E+01","module":"A1-A3"},{"value":"7,00E-02","module":"A4"},{"value":"3,11E-01","module":"A5"},{"value":"3,80E-03","module":"C1"},{"value":"8,30E-02","module":"C2"},{"value":"6,41E-01","module":"C4"},{"value":"-5,55E-02","module":"D"}]},{"parameter":"SM","unit":"kg","values":[{"value":"0,0E+00","module":"A1-A3"},{"value":"0,0E+00","module":"A4"},{"value":"0,0E+00","module":"A5"},{"value":"0,0E+00","module":"C1"},{"value":"0,0E+00","module":"C2"},{"value":"0,0E+00","module":"C4"},{"value":"0,0E+00","module":"D"}]},{"parameter":"RSF","unit":"MJ","values":[{"value":"0,0E+00","module":"A1-A3"},{"value":"0,0E+00","module":"A4"},{"value":"0,0E+00","module":"A5"},{"value":"0,0E+00","module":"C1"},{"value":"0,0E+00","module":"C2"},{"value":"0,0E+00","module":"C4"},{"value":"0,0E+00","module":"D"}]},{"parameter":"NRSF","unit":"MJ","values":[{"value":"0,0E+00","module":"A1-A3"},{"value":"0,0E+00","module":"A4"},{"value":"0,0E+00","module":"A5"},{"value":"0,0E+00","module":"C1"},{"value":"0,0E+00","module":"C2"},{"value":"0,0E+00","module":"C4"},{"value":"0,0E+00","module":"D"}]},{"parameter":"FW","unit":"m^3","values":[{"value":"8,82E-03","module":"A1-A3"},{"value":"1,09E-06","module":"A4"},{"value":"1,09E-04","module":"A5"},{"value":"5,89E-08","module":"C1"},{"value":"1,29E-06","module":"C2"},{"value":"9,20E-05","module":"C4"},{"value":"-3,49E-05","module":"D"}]}],"end_of_life_waste":[{"parameter":"HWD","unit":"kg","values":[{"value":"1,09E-09","module":"A1-A3"},{"value":"1,76E-13","module":"A4"},{"value":"1,16E-11","module":"A5"},{"value":"9,52E-15","module":"C1"},{"value":"2,08E-13","module":"C2"},{"value":"2,40E-11","module":"C4"},{"value":"-5,17E-12","module":"D"}]},{"parameter":"NHWD","unit":"kg","values":[{"value":"5,51E-02","module":"A1-A3"},{"value":"2,90E-06","module":"A4"},{"value":"1,93E-03","module":"A5"},{"value":"1,58E-07","module":"C1"},{"value":"3,44E-06","module":"C2"},{"value":"1,00E+00","module":"C4"},{"value":"-2,35E-05","module":"D"}]},{"parameter":"RWD","unit":"kg","values":[{"value":"2,45E-04","module":"A1-A3"},{"value":"3,94E-08","module":"A4"},{"value":"2,25E-06","module":"A5"},{"value":"2,14E-09","module":"C1"},{"value":"4,67E-08","module":"C2"},{"value":"5,63E-06","module":"C4"},{"value":"-1,05E-06","module":"D"}]}],"end_of_life_flow":[{"parameter":"CRU","unit":"kg","values":[{"value":"0,0E+00","module":"A1-A3"},{"value":"0,0E+00","module":"A4"},{"value":"0,0E+00","module":"A5"},{"value":"0,0E+00","module":"C1"},{"value":"0,0E+00","module":"C2"},{"value":"0,0E+00","module":"C4"},{"value":"0,0E+00","module":"D"}]},{"parameter":"MFR","unit":"kg","values":[{"value":"0,0E+00","module":"A1-A3"},{"value":"0,0E+00","module":"A4"},{"value":"0,0E+00","module":"A5"},{"value":"0,0E+00","module":"C1"},{"value":"0,0E+00","module":"C2"},{"value":"0,0E+00","module":"C4"},{"value":"0,0E+00","module":"D"}]},{"parameter":"MER","unit":"kg","values":[{"value":"0,0E+00","module":"A1-A3"},{"value":"0,0E+00","module":"A4"},{"value":"0,0E+00","module":"A5"},{"value":"0,0E+00","module":"C1"},{"value":"0,0E+00","module":"C2"},{"value":"0,0E+00","module":"C4"},{"value":"0,0E+00","module":"D"}]},{"parameter":"EEE","unit":"MJ","values":[{"value":"0,0E+00","module":"A1-A3"},{"value":"0,0E+00","module":"A4"},{"value":"2,12E-02","module":"A5"},{"value":"0,0E+00","module":"C1"},{"value":"0,0E+00","module":"C2"},{"value":"0,0E+00","module":"C4"},{"value":"0,0E+00","module":"D"}]},{"parameter":"EET","unit":"MJ","values":[{"value":"0,0E+00","module":"A1-A3"},{"value":"0,0E+00","module":"A4"},{"value":"5,34E-03","module":"A5"},{"value":"0,0E+00","module":"C1"},{"value":"0,0E+00","module":"C2"},{"value":"0,0E+00","module":"C4"},{"value":"0,0E+00","module":"D"}]}]}