{"product_name":"Silikonbasierte Produkte, Gruppe 3","epd_id":"EPD-DBC-20220181-IBF1-EN","compliance":["DIN EN 15804+A2","ISO 14025"],"producer_name":"FEICA - Association of the European Adhesive and Sealant Industry","environmental_impact":[{"parameter":"GWP-total","unit":"kg CO2-eq.","values":[{"value":"7,48E+00","module":"A1-A3"},{"value":"5,87E-02","module":"A4"},{"value":"6,98E-01","module":"A5"},{"value":"2,29E-04","module":"C1"},{"value":"1,02E-02","module":"C2"},{"value":"7,74E-01","module":"C3"},{"value":"-5,65E-01","module":"D"}]},{"parameter":"GWP-fossil","unit":"kg CO2-eq.","values":[{"value":"7,56E+00","module":"A1-A3"},{"value":"5,81E-02","module":"A4"},{"value":"5,83E-01","module":"A5"},{"value":"2,18E-04","module":"C1"},{"value":"9,71E-03","module":"C2"},{"value":"3,52E-01","module":"C3"},{"value":"-5,64E-01","module":"D"}]},{"parameter":"GWP-biogenic","unit":"kg CO2-eq.","values":[{"value":"-7,95E-02","module":"A1-A3"},{"value":"1,70E-04","module":"A4"},{"value":"1,15E-01","module":"A5"},{"value":"1,01E-05","module":"C1"},{"value":"4,45E-04","module":"C2"},{"value":"4,22E-01","module":"C3"},{"value":"-1,30E-03","module":"D"}]},{"parameter":"GWP-luluc","unit":"kg CO2-eq.","values":[{"value":"6,71E-03","module":"A1-A3"},{"value":"4,70E-04","module":"A4"},{"value":"7,14E-05","module":"A5"},{"value":"5,24E-09","module":"C1"},{"value":"2,29E-07","module":"C2"},{"value":"2,87E-05","module":"C3"},{"value":"-3,74E-04","module":"D"}]},{"parameter":"ODP","unit":"kg CFC11-eq.","values":[{"value":"2,13E-13","module":"A1-A3"},{"value":"6,98E-18","module":"A4"},{"value":"2,18E-15","module":"A5"},{"value":"2,33E-20","module":"C1"},{"value":"1,02E-18","module":"C2"},{"value":"2,48E-16","module":"C3"},{"value":"-5,56E-15","module":"D"}]},{"parameter":"AP","unit":"mol H^(+)-eq.","values":[{"value":"2,29E-02","module":"A1-A3"},{"value":"1,74E-04","module":"A4"},{"value":"3,03E-04","module":"A5"},{"value":"2,95E-06","module":"C1"},{"value":"3,06E-05","module":"C2"},{"value":"4,31E-04","module":"C3"},{"value":"-7,67E-04","module":"D"}]},{"parameter":"POCP","unit":"kg NMVOC-eq.","values":[{"value":"1,83E-02","module":"A1-A3"},{"value":"1,53E-04","module":"A4"},{"value":"1,90E-01","module":"A5"},{"value":"4,03E-06","module":"C1"},{"value":"2,78E-05","module":"C2"},{"value":"4,28E-04","module":"C3"},{"value":"-5,78E-04","module":"D"}]},{"parameter":"ADPE","unit":"kg Sb-eq.","values":[{"value":"1,26E-04","module":"A1-A3"},{"value":"4,16E-09","module":"A4"},{"value":"1,26E-06","module":"A5"},{"value":"6,61E-12","module":"C1"},{"value":"2,89E-10","module":"C2"},{"value":"3,78E-09","module":"C3"},{"value":"-8,90E-08","module":"D"}]},{"parameter":"ADPF","unit":"MJ","values":[{"value":"1,59E+02","module":"A1-A3"},{"value":"7,73E-01","module":"A4"},{"value":"1,68E+00","module":"A5"},{"value":"3,12E-03","module":"C1"},{"value":"1,36E-01","module":"C2"},{"value":"4,53E-01","module":"C3"},{"value":"-9,54E+00","module":"D"}]},{"parameter":"WDP","unit":"m^3 world-eq. deprived","values":[{"value":"1,81E+00","module":"A1-A3"},{"value":"5,19E-04","module":"A4"},{"value":"7,79E-02","module":"A5"},{"value":"4,32E-07","module":"C1"},{"value":"1,89E-05","module":"C2"},{"value":"1,29E-01","module":"C3"},{"value":"-5,52E-02","module":"D"}]},{"parameter":"EP-freshwater","unit":"kg PO4-eq.","values":[{"value":"1,21E-05","module":"A1-A3"},{"value":"1,77E-07","module":"A4"},{"value":"1,29E-07","module":"A5"},{"value":"4,72E-11","module":"C1"},{"value":"2,06E-09","module":"C2"},{"value":"8,49E-08","module":"C3"},{"value":"-6,88E-07","module":"D"}]},{"parameter":"EP-marine","unit":"kg N-eq.","values":[{"value":"4,70E-03","module":"A1-A3"},{"value":"7,75E-05","module":"A4"},{"value":"6,59E-05","module":"A5"},{"value":"1,34E-06","module":"C1"},{"value":"1,41E-05","module":"C2"},{"value":"1,65E-04","module":"C3"},{"value":"-2,01E-04","module":"D"}]},{"parameter":"EP-terrestrial","unit":"mol N-eq.","values":[{"value":"5,11E-02","module":"A1-A3"},{"value":"8,68E-04","module":"A4"},{"value":"8,59E-04","module":"A5"},{"value":"1,47E-05","module":"C1"},{"value":"1,55E-04","module":"C2"},{"value":"2,07E-03","module":"C3"},{"value":"-2,15E-03","module":"D"}]}],"additional_environmental_impact":[{"parameter":"PM","unit":"Disease incidence","values":[{"value":null,"module":"A1-A3"},{"value":null,"module":"A4"},{"value":null,"module":"A5"},{"value":null,"module":"C1"},{"value":null,"module":"C2"},{"value":null,"module":"C3"},{"value":null,"module":"D"}]},{"parameter":"ETP-fw","unit":"CTUe","values":[{"value":null,"module":"A1-A3"},{"value":null,"module":"A4"},{"value":null,"module":"A5"},{"value":null,"module":"C1"},{"value":null,"module":"C2"},{"value":null,"module":"C3"},{"value":null,"module":"D"}]},{"parameter":"HTP-c","unit":"CTUh","values":[{"value":null,"module":"A1-A3"},{"value":null,"module":"A4"},{"value":null,"module":"A5"},{"value":null,"module":"C1"},{"value":null,"module":"C2"},{"value":null,"module":"C3"},{"value":null,"module":"D"}]},{"parameter":"HTP-nc","unit":"CTUh","values":[{"value":null,"module":"A1-A3"},{"value":null,"module":"A4"},{"value":null,"module":"A5"},{"value":null,"module":"C1"},{"value":null,"module":"C2"},{"value":null,"module":"C3"},{"value":null,"module":"D"}]},{"parameter":"SQP","unit":"SQP","values":[{"value":null,"module":"A1-A3"},{"value":null,"module":"A4"},{"value":null,"module":"A5"},{"value":null,"module":"C1"},{"value":null,"module":"C2"},{"value":null,"module":"C3"},{"value":null,"module":"D"}]}],"resource_use":[{"parameter":"PERE","unit":"MJ","values":[{"value":"4,68E+01","module":"A1-A3"},{"value":"4,35E-02","module":"A4"},{"value":"1,40E+00","module":"A5"},{"value":"9,85E-06","module":"C1"},{"value":"4,30E-04","module":"C2"},{"value":"7,68E-02","module":"C3"},{"value":"-1,97E+00","module":"D"}]},{"parameter":"PERM","unit":"MJ","values":[{"value":"9,05E-01","module":"A1-A3"},{"value":"0,0E+00","module":"A4"},{"value":"-9,05E-01","module":"A5"},{"value":"0,0E+00","module":"C1"},{"value":"0,0E+00","module":"C2"},{"value":"0,0E+00","module":"C3"},{"value":"0,0E+00","module":"D"}]},{"parameter":"PERT","unit":"MJ","values":[{"value":"4,77E+01","module":"A1-A3"},{"value":"4,35E-02","module":"A4"},{"value":"4,94E-01","module":"A5"},{"value":"9,85E-06","module":"C1"},{"value":"4,30E-04","module":"C2"},{"value":"7,68E-02","module":"C3"},{"value":"-1,97E+00","module":"D"}]},{"parameter":"PENRE","unit":"MJ","values":[{"value":"1,35E+02","module":"A1-A3"},{"value":"7,74E-01","module":"A4"},{"value":"1,20E+01","module":"A5"},{"value":"3,13E-03","module":"C1"},{"value":"1,37E-01","module":"C2"},{"value":"1,41E+01","module":"C3"},{"value":"-9,54E+00","module":"D"}]},{"parameter":"PENRM","unit":"MJ","values":[{"value":"2,40E+01","module":"A1-A3"},{"value":"0,0E+00","module":"A4"},{"value":"-1,03E+01","module":"A5"},{"value":"0,0E+00","module":"C1"},{"value":"0,0E+00","module":"C2"},{"value":"-1,36E+01","module":"C3"},{"value":"0,0E+00","module":"D"}]},{"parameter":"PENRT","unit":"MJ","values":[{"value":"1,59E+02","module":"A1-A3"},{"value":"7,74E-01","module":"A4"},{"value":"1,68E+00","module":"A5"},{"value":"3,13E-03","module":"C1"},{"value":"1,37E-01","module":"C2"},{"value":"4,53E-01","module":"C3"},{"value":"-9,54E+00","module":"D"}]},{"parameter":"SM","unit":"kg","values":[{"value":"0,0E+00","module":"A1-A3"},{"value":"0,0E+00","module":"A4"},{"value":"0,0E+00","module":"A5"},{"value":"0,0E+00","module":"C1"},{"value":"0,0E+00","module":"C2"},{"value":"0,0E+00","module":"C3"},{"value":"0,0E+00","module":"D"}]},{"parameter":"RSF","unit":"MJ","values":[{"value":"0,0E+00","module":"A1-A3"},{"value":"0,0E+00","module":"A4"},{"value":"0,0E+00","module":"A5"},{"value":"0,0E+00","module":"C1"},{"value":"0,0E+00","module":"C2"},{"value":"0,0E+00","module":"C3"},{"value":"0,0E+00","module":"D"}]},{"parameter":"NRSF","unit":"MJ","values":[{"value":"0,0E+00","module":"A1-A3"},{"value":"0,0E+00","module":"A4"},{"value":"0,0E+00","module":"A5"},{"value":"0,0E+00","module":"C1"},{"value":"0,0E+00","module":"C2"},{"value":"0,0E+00","module":"C3"},{"value":"0,0E+00","module":"D"}]},{"parameter":"FW","unit":"m^3","values":[{"value":"6,12E-02","module":"A1-A3"},{"value":"5,03E-05","module":"A4"},{"value":"2,01E-03","module":"A5"},{"value":"1,77E-08","module":"C1"},{"value":"7,72E-07","module":"C2"},{"value":"3,04E-03","module":"C3"},{"value":"-2,29E-03","module":"D"}]}],"end_of_life_waste":[{"parameter":"HWD","unit":"kg","values":[{"value":"8,69E-07","module":"A1-A3"},{"value":"3,60E-08","module":"A4"},{"value":"8,77E-09","module":"A5"},{"value":"3,03E-13","module":"C1"},{"value":"1,32E-11","module":"C2"},{"value":"1,45E-09","module":"C3"},{"value":"-3,80E-09","module":"D"}]},{"parameter":"NHWD","unit":"kg","values":[{"value":"1,51E+00","module":"A1-A3"},{"value":"1,18E-04","module":"A4"},{"value":"1,98E-02","module":"A5"},{"value":"3,20E-07","module":"C1"},{"value":"1,40E-05","module":"C2"},{"value":"1,12E-01","module":"C3"},{"value":"-4,29E-03","module":"D"}]},{"parameter":"RWD","unit":"kg","values":[{"value":"5,76E-03","module":"A1-A3"},{"value":"9,58E-07","module":"A4"},{"value":"6,28E-05","module":"A5"},{"value":"3,36E-09","module":"C1"},{"value":"1,47E-07","module":"C2"},{"value":"2,06E-05","module":"C3"},{"value":"-6,74E-04","module":"D"}]}],"end_of_life_flow":[{"parameter":"CRU","unit":"kg","values":[{"value":"0,0E+00","module":"A1-A3"},{"value":"0,0E+00","module":"A4"},{"value":"0,0E+00","module":"A5"},{"value":"0,0E+00","module":"C1"},{"value":"0,0E+00","module":"C2"},{"value":"0,0E+00","module":"C3"},{"value":"0,0E+00","module":"D"}]},{"parameter":"MFR","unit":"kg","values":[{"value":"0,0E+00","module":"A1-A3"},{"value":"0,0E+00","module":"A4"},{"value":"0,0E+00","module":"A5"},{"value":"0,0E+00","module":"C1"},{"value":"0,0E+00","module":"C2"},{"value":"0,0E+00","module":"C3"},{"value":"0,0E+00","module":"D"}]},{"parameter":"MER","unit":"kg","values":[{"value":"0,0E+00","module":"A1-A3"},{"value":"0,0E+00","module":"A4"},{"value":"0,0E+00","module":"A5"},{"value":"0,0E+00","module":"C1"},{"value":"0,0E+00","module":"C2"},{"value":"0,0E+00","module":"C3"},{"value":"0,0E+00","module":"D"}]},{"parameter":"EEE","unit":"MJ","values":[{"value":"0,0E+00","module":"A1-A3"},{"value":"0,0E+00","module":"A4"},{"value":"1,24E+00","module":"A5"},{"value":"0,0E+00","module":"C1"},{"value":"0,0E+00","module":"C2"},{"value":"0,0E+00","module":"C3"},{"value":"0,0E+00","module":"D"}]},{"parameter":"EET","unit":"MJ","values":[{"value":"0,0E+00","module":"A1-A3"},{"value":"0,0E+00","module":"A4"},{"value":"2,22E+00","module":"A5"},{"value":"0,0E+00","module":"C1"},{"value":"0,0E+00","module":"C2"},{"value":"0,0E+00","module":"C3"},{"value":"0,0E+00","module":"D"}]}]}