{"product_name":"SIROC BETONG L-ELEMENT","epd_id":"NEPD-6674-5907-EN","compliance":["EN 15804+A2","ISO 14025","ISO 21930"],"producer_name":"BEWI ASA,  Insulation and Construction","environmental_impact":[{"parameter":"GWP-total","unit":"kg CO2-eq.","values":[{"value":"9,48E+00","module":"A1"},{"value":"2,30E-02","module":"A2"},{"value":"1,86E+00","module":"A3"},{"value":"4,62E-01","module":"A4"},{"value":"7,04E-03","module":"A5"},{"value":"3,96E-02","module":"C1"},{"value":"1,97E-02","module":"C2"},{"value":"7,13E-03","module":"C3"},{"value":"8,14E-02","module":"C4"},{"value":"-1,46E-02","module":"D"}]},{"parameter":"GWP-fossil","unit":"kg CO2-eq.","values":[{"value":"9,77E+00","module":"A1"},{"value":"2,30E-02","module":"A2"},{"value":"1,77E+00","module":"A3"},{"value":"4,61E-01","module":"A4"},{"value":"7,01E-03","module":"A5"},{"value":"3,96E-02","module":"C1"},{"value":"1,97E-02","module":"C2"},{"value":"7,03E-03","module":"C3"},{"value":"8,13E-02","module":"C4"},{"value":"-1,41E-02","module":"D"}]},{"parameter":"GWP-biogenic","unit":"kg CO2-eq.","values":[{"value":"-2,98E-01","module":"A1"},{"value":"7,58E-06","module":"A2"},{"value":"3,55E-02","module":"A3"},{"value":"1,91E-04","module":"A4"},{"value":"3,04E-05","module":"A5"},{"value":"7,43E-06","module":"C1"},{"value":"8,43E-06","module":"C2"},{"value":"6,08E-05","module":"C3"},{"value":"9,49E-05","module":"C4"},{"value":"-2,91E-05","module":"D"}]},{"parameter":"GWP-luluc","unit":"kg CO2-eq.","values":[{"value":"3,80E-03","module":"A1"},{"value":"1,15E-05","module":"A2"},{"value":"6,22E-02","module":"A3"},{"value":"1,64E-04","module":"A4"},{"value":"1,66E-06","module":"A5"},{"value":"3,12E-06","module":"C1"},{"value":"6,00E-06","module":"C2"},{"value":"9,73E-06","module":"C3"},{"value":"2,00E-05","module":"C4"},{"value":"-4,87E-04","module":"D"}]},{"parameter":"ODP","unit":"kg CFC 11-eq.","values":[{"value":"4,34E-08","module":"A1"},{"value":"4,89E-09","module":"A2"},{"value":"4,71E-07","module":"A3"},{"value":"1,04E-07","module":"A4"},{"value":"1,04E-09","module":"A5"},{"value":"8,56E-09","module":"C1"},{"value":"4,74E-09","module":"C2"},{"value":"1,39E-09","module":"C3"},{"value":"3,08E-08","module":"C4"},{"value":"-1,03E-03","module":"D"}]},{"parameter":"AP","unit":"mol H+-eq.","values":[{"value":"1,88E-02","module":"A1"},{"value":"4,40E-04","module":"A2"},{"value":"6,32E-03","module":"A3"},{"value":"1,33E-03","module":"A4"},{"value":"5,10E-05","module":"A5"},{"value":"4,15E-04","module":"C1"},{"value":"6,34E-05","module":"C2"},{"value":"5,69E-05","module":"C3"},{"value":"7,23E-04","module":"C4"},{"value":"-1,16E-04","module":"D"}]},{"parameter":"POCP","unit":"kg NMVOC-eq.","values":[{"value":"2,01E-02","module":"A1"},{"value":"3,19E-04","module":"A2"},{"value":"1,18E-01","module":"A3"},{"value":"1,12E-03","module":"A4"},{"value":"6,03E-05","module":"A5"},{"value":"5,52E-04","module":"C1"},{"value":"6,08E-05","module":"C2"},{"value":"5,15E-05","module":"C3"},{"value":"8,49E-04","module":"C4"},{"value":"-1,13E-04","module":"D"}]},{"parameter":"ADPE","unit":"kg Sb-eq.","values":[{"value":"3,55E-05","module":"A1"},{"value":"3,67E-07","module":"A2"},{"value":"3,86E-05","module":"A3"},{"value":"1,27E-05","module":"A4"},{"value":"1,05E-07","module":"A5"},{"value":"6,08E-08","module":"C1"},{"value":"3,51E-07","module":"C2"},{"value":"8,93E-08","module":"C3"},{"value":"7,32E-07","module":"C4"},{"value":"-1,40E-07","module":"D"}]},{"parameter":"ADPF","unit":"MJ","values":[{"value":"2,40E+02","module":"A1"},{"value":"3,19E-01","module":"A2"},{"value":"1,12E+02","module":"A3"},{"value":"6,97E+00","module":"A4"},{"value":"7,64E-02","module":"A5"},{"value":"5,46E-01","module":"C1"},{"value":"3,20E-01","module":"C2"},{"value":"2,18E-01","module":"C3"},{"value":"2,24E+00","module":"C4"},{"value":"-2,02E-01","module":"D"}]},{"parameter":"WDP","unit":"m3 world-eq.","values":[{"value":"7,21E+00","module":"A1"},{"value":"1,83E-01","module":"A2"},{"value":"1,14E+04","module":"A3"},{"value":"6,75E+00","module":"A4"},{"value":"1,24E-01","module":"A5"},{"value":"1,16E-01","module":"C1"},{"value":"2,45E-01","module":"C2"},{"value":"2,41E+01","module":"C3"},{"value":"1,38E+01","module":"C4"},{"value":"-2,51E+00","module":"D"}]},{"parameter":"EP-freshwater","unit":"kg P-eq.","values":[{"value":"1,20E-04","module":"A1"},{"value":"1,32E-07","module":"A2"},{"value":"6,53E-05","module":"A3"},{"value":"3,69E-06","module":"A4"},{"value":"7,63E-08","module":"A5"},{"value":"1,44E-07","module":"C1"},{"value":"1,57E-07","module":"C2"},{"value":"4,45E-07","module":"C3"},{"value":"9,21E-07","module":"C4"},{"value":"-1,26E-06","module":"D"}]},{"parameter":"EP-marine","unit":"kg N-eq.","values":[{"value":"4,63E-03","module":"A1"},{"value":"1,08E-04","module":"A2"},{"value":"1,12E-03","module":"A3"},{"value":"2,62E-04","module":"A4"},{"value":"2,24E-05","module":"A5"},{"value":"1,83E-04","module":"C1"},{"value":"1,39E-05","module":"C2"},{"value":"1,67E-05","module":"C3"},{"value":"2,69E-04","module":"C4"},{"value":"-3,80E-05","module":"D"}]},{"parameter":"EP-terrestrial","unit":"mol N-eq.","values":[{"value":"5,57E-02","module":"A1"},{"value":"1,20E-03","module":"A2"},{"value":"1,43E-02","module":"A3"},{"value":"2,93E-03","module":"A4"},{"value":"2,34E-04","module":"A5"},{"value":"1,98E-03","module":"C1"},{"value":"1,55E-04","module":"C2"},{"value":"1,92E-04","module":"C3"},{"value":"2,96E-03","module":"C4"},{"value":"-4,11E-04","module":"D"}]},{"parameter":"GWP-IOBC","unit":"kg CO2-eq.","values":[{"value":"9,80E+00","module":"A1"},{"value":"2,30E-02","module":"A2"},{"value":"1,86E+00","module":"A3"},{"value":"4,62E-01","module":"A4"},{"value":"7,01E-03","module":"A5"},{"value":"3,96E-02","module":"C1"},{"value":"1,97E-02","module":"C2"},{"value":"7,04E-03","module":"C3"},{"value":"8,13E-02","module":"C4"},{"value":"-1,44E-02","module":"D"}]}],"additional_environmental_impact":[{"parameter":"PM","unit":"disease incidence","values":[{"value":"1,08E-07","module":"A1"},{"value":"1,00E-09","module":"A2"},{"value":"4,58E-08","module":"A3"},{"value":"2,82E-08","module":"A4"},{"value":"6,29E-10","module":"A5"},{"value":"5,02E-08","module":"C1"},{"value":"1,81E-09","module":"C2"},{"value":"9,11E-10","module":"C3"},{"value":"1,54E-08","module":"C4"},{"value":"-7,05E-09","module":"D"}]},{"parameter":"ETP-fw","unit":"CTUe","values":[{"value":"7,86E+02","module":"A1"},{"value":"2,09E-01","module":"A2"},{"value":"5,98E+01","module":"A3"},{"value":"5,17E+00","module":"A4"},{"value":"8,64E-02","module":"A5"},{"value":"2,98E-01","module":"C1"},{"value":"2,34E-01","module":"C2"},{"value":"1,55E-01","module":"C3"},{"value":"1,22E+00","module":"C4"},{"value":"-1,10E+00","module":"D"}]},{"parameter":"HTP-c","unit":"CTUh","values":[{"value":"4,07E-09","module":"A1"},{"value":"0,0E+00","module":"A2"},{"value":"1,74E-09","module":"A3"},{"value":"0,0E+00","module":"A4"},{"value":"9,00E-12","module":"A5"},{"value":"1,00E-11","module":"C1"},{"value":"0,0E+00","module":"C2"},{"value":"1,00E-11","module":"C3"},{"value":"5,00E-11","module":"C4"},{"value":"-2,00E-11","module":"D"}]},{"parameter":"HTP-nc","unit":"CTUh","values":[{"value":"1,24E-07","module":"A1"},{"value":"2,39E-10","module":"A2"},{"value":"4,21E-08","module":"A3"},{"value":"5,65E-09","module":"A4"},{"value":"4,48E-10","module":"A5"},{"value":"2,77E-10","module":"C1"},{"value":"2,26E-10","module":"C2"},{"value":"1,39E-10","module":"C3"},{"value":"8,82E-10","module":"C4"},{"value":"-1,05E-09","module":"D"}]},{"parameter":"SQP","unit":"unitless","values":[{"value":"4,53E+01","module":"A1"},{"value":"1,37E-01","module":"A2"},{"value":"4,98E+01","module":"A3"},{"value":"4,88E+00","module":"A4"},{"value":"4,66E-02","module":"A5"},{"value":"6,63E-02","module":"C1"},{"value":"3,66E-01","module":"C2"},{"value":"1,24E-01","module":"C3"},{"value":"8,61E+00","module":"C4"},{"value":"-1,35E+00","module":"D"}]},{"parameter":"IRP","unit":"kBq U235-eq.","values":[{"value":"9,25E+01","module":"A1"},{"value":"1,38E-03","module":"A2"},{"value":"3,85E+00","module":"A3"},{"value":"3,05E-02","module":"A4"},{"value":"2,80E-04","module":"A5"},{"value":"2,38E-03","module":"C1"},{"value":"1,40E-03","module":"C2"},{"value":"3,67E-03","module":"C3"},{"value":"1,02E-02","module":"C4"},{"value":"-1,29E-03","module":"D"}]}],"resource_use":[{"parameter":"PERE","unit":"MJ","values":[{"value":"1,54E+01","module":"A1"},{"value":"3,27E-03","module":"A2"},{"value":"5,40E+01","module":"A3"},{"value":"9,98E-02","module":"A4"},{"value":"1,59E-03","module":"A5"},{"value":"2,97E-03","module":"C1"},{"value":"4,02E-03","module":"C2"},{"value":"1,12E-01","module":"C3"},{"value":"8,01E-02","module":"C4"},{"value":"-1,25E+00","module":"D"}]},{"parameter":"PERM","unit":"MJ","values":[{"value":"3,21E+00","module":"A1"},{"value":"0,0E+00","module":"A2"},{"value":"0,0E+00","module":"A3"},{"value":"0,0E+00","module":"A4"},{"value":"0,0E+00","module":"A5"},{"value":"0,0E+00","module":"C1"},{"value":"0,0E+00","module":"C2"},{"value":"0,0E+00","module":"C3"},{"value":"0,0E+00","module":"C4"},{"value":"0,0E+00","module":"D"}]},{"parameter":"PERT","unit":"MJ","values":[{"value":"1,87E+01","module":"A1"},{"value":"3,27E-03","module":"A2"},{"value":"5,40E+01","module":"A3"},{"value":"9,98E-02","module":"A4"},{"value":"1,59E-03","module":"A5"},{"value":"2,97E-03","module":"C1"},{"value":"4,02E-03","module":"C2"},{"value":"1,12E-01","module":"C3"},{"value":"8,01E-02","module":"C4"},{"value":"-1,25E+00","module":"D"}]},{"parameter":"PENRE","unit":"MJ","values":[{"value":"1,59E+02","module":"A1"},{"value":"3,19E-01","module":"A2"},{"value":"1,13E+02","module":"A3"},{"value":"6,98E+00","module":"A4"},{"value":"7,64E-02","module":"A5"},{"value":"5,46E-01","module":"C1"},{"value":"3,20E-01","module":"C2"},{"value":"2,19E-01","module":"C3"},{"value":"2,24E+00","module":"C4"},{"value":"-2,02E-01","module":"D"}]},{"parameter":"PENRM","unit":"MJ","values":[{"value":"9,22E+01","module":"A1"},{"value":"0,0E+00","module":"A2"},{"value":"0,0E+00","module":"A3"},{"value":"0,0E+00","module":"A4"},{"value":"0,0E+00","module":"A5"},{"value":"0,0E+00","module":"C1"},{"value":"0,0E+00","module":"C2"},{"value":"0,0E+00","module":"C3"},{"value":"0,0E+00","module":"C4"},{"value":"0,0E+00","module":"D"}]},{"parameter":"PENRT","unit":"MJ","values":[{"value":"2,51E+02","module":"A1"},{"value":"3,19E-01","module":"A2"},{"value":"1,13E+02","module":"A3"},{"value":"6,98E+00","module":"A4"},{"value":"7,64E-02","module":"A5"},{"value":"5,46E-01","module":"C1"},{"value":"3,20E-01","module":"C2"},{"value":"2,19E-01","module":"C3"},{"value":"2,24E+00","module":"C4"},{"value":"-2,02E-01","module":"D"}]},{"parameter":"SM","unit":"kg","values":[{"value":"1,86E-02","module":"A1"},{"value":"0,0E+00","module":"A2"},{"value":"0,0E+00","module":"A3"},{"value":"0,0E+00","module":"A4"},{"value":"0,0E+00","module":"A5"},{"value":"0,0E+00","module":"C1"},{"value":"0,0E+00","module":"C2"},{"value":"0,0E+00","module":"C3"},{"value":"0,0E+00","module":"C4"},{"value":"0,0E+00","module":"D"}]},{"parameter":"RSF","unit":"MJ","values":[{"value":"6,66E-01","module":"A1"},{"value":"1,06E-04","module":"A2"},{"value":"2,10E-01","module":"A3"},{"value":"3,57E-03","module":"A4"},{"value":"4,60E-05","module":"A5"},{"value":"0,0E+00","module":"C1"},{"value":"1,41E-04","module":"C2"},{"value":"0,0E+00","module":"C3"},{"value":"1,66E-03","module":"C4"},{"value":"-2,18E-04","module":"D"}]},{"parameter":"NRSF","unit":"MJ","values":[{"value":"1,59E+00","module":"A1"},{"value":"2,88E-04","module":"A2"},{"value":"6,62E-01","module":"A3"},{"value":"1,28E-02","module":"A4"},{"value":"5,05E-04","module":"A5"},{"value":"0,0E+00","module":"C1"},{"value":"4,71E-04","module":"C2"},{"value":"0,0E+00","module":"C3"},{"value":"3,59E-03","module":"C4"},{"value":"-7,40E-02","module":"D"}]},{"parameter":"FW","unit":"m3","values":[{"value":"1,65E-01","module":"A1"},{"value":"2,48E-05","module":"A2"},{"value":"1,35E-01","module":"A3"},{"value":"7,46E-04","module":"A4"},{"value":"5,50E-05","module":"A5"},{"value":"2,81E-05","module":"C1"},{"value":"3,64E-05","module":"C2"},{"value":"3,74E-04","module":"C3"},{"value":"2,75E-03","module":"C4"},{"value":"-1,50E-03","module":"D"}]}],"end_of_life_waste":[{"parameter":"HWD","unit":"kg","values":[{"value":"7,28E-03","module":"A1"},{"value":"1,47E-05","module":"A2"},{"value":"3,69E-02","module":"A3"},{"value":"3,60E-04","module":"A4"},{"value":"0,0E+00","module":"A5"},{"value":"1,61E-05","module":"C1"},{"value":"1,75E-05","module":"C2"},{"value":"2,18E-05","module":"C3"},{"value":"0,0E+00","module":"C4"},{"value":"-9,49E-06","module":"D"}]},{"parameter":"NHWD","unit":"kg","values":[{"value":"5,05E-01","module":"A1"},{"value":"8,51E-03","module":"A2"},{"value":"4,03E-01","module":"A3"},{"value":"3,39E-01","module":"A4"},{"value":"2,41E-01","module":"A5"},{"value":"6,46E-04","module":"C1"},{"value":"2,78E-02","module":"C2"},{"value":"6,89E-04","module":"C3"},{"value":"9,91E+00","module":"C4"},{"value":"-4,77E-03","module":"D"}]},{"parameter":"RWD","unit":"kg","values":[{"value":"1,43E-03","module":"A1"},{"value":"2,20E-06","module":"A2"},{"value":"1,69E-03","module":"A3"},{"value":"4,75E-05","module":"A4"},{"value":"0,0E+00","module":"A5"},{"value":"3,79E-06","module":"C1"},{"value":"2,18E-06","module":"C2"},{"value":"2,31E-06","module":"C3"},{"value":"0,0E+00","module":"C4"},{"value":"-1,06E-06","module":"D"}]}],"end_of_life_flow":[{"parameter":"CRU","unit":"kg","values":[{"value":"0,0E+00","module":"A1"},{"value":"0,0E+00","module":"A2"},{"value":"0,0E+00","module":"A3"},{"value":"0,0E+00","module":"A4"},{"value":"0,0E+00","module":"A5"},{"value":"0,0E+00","module":"C1"},{"value":"0,0E+00","module":"C2"},{"value":"0,0E+00","module":"C3"},{"value":"0,0E+00","module":"C4"},{"value":"0,0E+00","module":"D"}]},{"parameter":"MFR","unit":"kg","values":[{"value":"0,0E+00","module":"A1"},{"value":"0,0E+00","module":"A2"},{"value":"4,88E-02","module":"A3"},{"value":"0,0E+00","module":"A4"},{"value":"5,02E-03","module":"A5"},{"value":"0,0E+00","module":"C1"},{"value":"0,0E+00","module":"C2"},{"value":"9,91E+00","module":"C3"},{"value":"0,0E+00","module":"C4"},{"value":"0,0E+00","module":"D"}]},{"parameter":"MER","unit":"kg","values":[{"value":"0,0E+00","module":"A1"},{"value":"0,0E+00","module":"A2"},{"value":"1,50E-01","module":"A3"},{"value":"0,0E+00","module":"A4"},{"value":"2,31E-01","module":"A5"},{"value":"0,0E+00","module":"C1"},{"value":"0,0E+00","module":"C2"},{"value":"0,0E+00","module":"C3"},{"value":"0,0E+00","module":"C4"},{"value":"0,0E+00","module":"D"}]},{"parameter":"EEE","unit":"MJ","values":[{"value":"0,0E+00","module":"A1"},{"value":"0,0E+00","module":"A2"},{"value":"9,93E-02","module":"A3"},{"value":"0,0E+00","module":"A4"},{"value":"1,61E-01","module":"A5"},{"value":"0,0E+00","module":"C1"},{"value":"0,0E+00","module":"C2"},{"value":"0,0E+00","module":"C3"},{"value":"0,0E+00","module":"C4"},{"value":"0,0E+00","module":"D"}]},{"parameter":"EET","unit":"MJ","values":[{"value":"0,0E+00","module":"A1"},{"value":"0,0E+00","module":"A2"},{"value":"1,50E+00","module":"A3"},{"value":"0,0E+00","module":"A4"},{"value":"2,44E+00","module":"A5"},{"value":"0,0E+00","module":"C1"},{"value":"0,0E+00","module":"C2"},{"value":"0,0E+00","module":"C3"},{"value":"0,0E+00","module":"C4"},{"value":"0,0E+00","module":"D"}]}]}