{"product_name":"SIROC GARAGEELEMENT FIBERCEMENT 400/575 JP200","epd_id":"NEPD-5405-4716-EN","compliance":["EN 15804+A2","ISO 14025","ISO 21930"],"producer_name":"Bewi Insulation Scandinavia","environmental_impact":[{"parameter":"GWP-total","unit":"kg CO2-eq.","values":[{"value":"9,27E+00","module":"A1"},{"value":"7,55E-01","module":"A2"},{"value":"1,49E+00","module":"A3"},{"value":"3,45E-01","module":"A4"},{"value":"1,73E-02","module":"A5"},{"value":"2,99E-02","module":"C1"},{"value":"1,47E-02","module":"C2"},{"value":"5,39E-03","module":"C3"},{"value":"6,15E-02","module":"C4"},{"value":"-3,29E-02","module":"D"}]},{"parameter":"GWP-fossil","unit":"kg CO2-eq.","values":[{"value":"9,92E+00","module":"A1"},{"value":"7,54E-01","module":"A2"},{"value":"1,41E+00","module":"A3"},{"value":"3,45E-01","module":"A4"},{"value":"1,72E-02","module":"A5"},{"value":"2,99E-02","module":"C1"},{"value":"1,47E-02","module":"C2"},{"value":"5,31E-03","module":"C3"},{"value":"6,14E-02","module":"C4"},{"value":"-3,18E-02","module":"D"}]},{"parameter":"GWP-biogenic","unit":"kg CO2-eq.","values":[{"value":"-6,51E-01","module":"A1"},{"value":"2,94E-04","module":"A2"},{"value":"2,92E-02","module":"A3"},{"value":"1,43E-04","module":"A4"},{"value":"6,86E-05","module":"A5"},{"value":"5,61E-06","module":"C1"},{"value":"6,30E-06","module":"C2"},{"value":"4,59E-05","module":"C3"},{"value":"7,17E-05","module":"C4"},{"value":"-6,56E-05","module":"D"}]},{"parameter":"GWP-luluc","unit":"kg CO2-eq.","values":[{"value":"6,40E-03","module":"A1"},{"value":"2,97E-04","module":"A2"},{"value":"4,95E-02","module":"A3"},{"value":"1,23E-04","module":"A4"},{"value":"3,84E-06","module":"A5"},{"value":"2,36E-06","module":"C1"},{"value":"4,48E-06","module":"C2"},{"value":"7,35E-06","module":"C3"},{"value":"1,51E-05","module":"C4"},{"value":"-1,09E-03","module":"D"}]},{"parameter":"ODP","unit":"kg CFC 11-eq.","values":[{"value":"2,99E-07","module":"A1"},{"value":"1,69E-07","module":"A2"},{"value":"3,76E-07","module":"A3"},{"value":"7,81E-08","module":"A4"},{"value":"2,43E-09","module":"A5"},{"value":"6,47E-09","module":"C1"},{"value":"3,55E-09","module":"C2"},{"value":"1,05E-09","module":"C3"},{"value":"2,32E-08","module":"C4"},{"value":"-2,32E-03","module":"D"}]},{"parameter":"AP","unit":"mol H+-eq.","values":[{"value":"3,25E-02","module":"A1"},{"value":"6,12E-03","module":"A2"},{"value":"5,04E-03","module":"A3"},{"value":"9,91E-04","module":"A4"},{"value":"1,17E-04","module":"A5"},{"value":"3,13E-04","module":"C1"},{"value":"4,74E-05","module":"C2"},{"value":"4,30E-05","module":"C3"},{"value":"5,46E-04","module":"C4"},{"value":"-2,62E-04","module":"D"}]},{"parameter":"POCP","unit":"kg NMVOC-eq.","values":[{"value":"2,76E-02","module":"A1"},{"value":"4,67E-03","module":"A2"},{"value":"9,38E-02","module":"A3"},{"value":"8,40E-04","module":"A4"},{"value":"1,38E-04","module":"A5"},{"value":"4,17E-04","module":"C1"},{"value":"4,54E-05","module":"C2"},{"value":"3,89E-05","module":"C3"},{"value":"6,41E-04","module":"C4"},{"value":"-2,55E-04","module":"D"}]},{"parameter":"ADPE","unit":"kg Sb-eq.","values":[{"value":"3,42E-04","module":"A1"},{"value":"1,69E-05","module":"A2"},{"value":"3,07E-05","module":"A3"},{"value":"9,52E-06","module":"A4"},{"value":"2,44E-07","module":"A5"},{"value":"4,59E-08","module":"C1"},{"value":"2,62E-07","module":"C2"},{"value":"6,74E-08","module":"C3"},{"value":"5,53E-07","module":"C4"},{"value":"-3,16E-07","module":"D"}]},{"parameter":"ADPF","unit":"MJ","values":[{"value":"2,01E+02","module":"A1"},{"value":"1,12E+01","module":"A2"},{"value":"8,95E+01","module":"A3"},{"value":"5,21E+00","module":"A4"},{"value":"1,78E-01","module":"A5"},{"value":"4,12E-01","module":"C1"},{"value":"2,39E-01","module":"C2"},{"value":"1,65E-01","module":"C3"},{"value":"1,69E+00","module":"C4"},{"value":"-4,55E-01","module":"D"}]},{"parameter":"WDP","unit":"m3 world-eq.","values":[{"value":"1,02E+02","module":"A1"},{"value":"9,17E+00","module":"A2"},{"value":"9,07E+03","module":"A3"},{"value":"5,04E+00","module":"A4"},{"value":"3,00E-01","module":"A5"},{"value":"8,75E-02","module":"C1"},{"value":"1,83E-01","module":"C2"},{"value":"1,82E+01","module":"C3"},{"value":"1,04E+01","module":"C4"},{"value":"-5,66E+00","module":"D"}]},{"parameter":"EP-freshwater","unit":"kg P-eq.","values":[{"value":"1,94E-04","module":"A1"},{"value":"5,47E-06","module":"A2"},{"value":"5,20E-05","module":"A3"},{"value":"2,75E-06","module":"A4"},{"value":"1,74E-07","module":"A5"},{"value":"1,09E-07","module":"C1"},{"value":"1,17E-07","module":"C2"},{"value":"3,36E-07","module":"C3"},{"value":"6,96E-07","module":"C4"},{"value":"-2,82E-06","module":"D"}]},{"parameter":"EP-marine","unit":"kg N-eq.","values":[{"value":"6,97E-03","module":"A1"},{"value":"1,44E-03","module":"A2"},{"value":"8,93E-04","module":"A3"},{"value":"1,96E-04","module":"A4"},{"value":"5,19E-05","module":"A5"},{"value":"1,38E-04","module":"C1"},{"value":"1,04E-05","module":"C2"},{"value":"1,26E-05","module":"C3"},{"value":"2,03E-04","module":"C4"},{"value":"-8,56E-05","module":"D"}]},{"parameter":"EP-terrestrial","unit":"mol N-eq.","values":[{"value":"7,88E-02","module":"A1"},{"value":"1,60E-02","module":"A2"},{"value":"1,14E-02","module":"A3"},{"value":"2,19E-03","module":"A4"},{"value":"5,32E-04","module":"A5"},{"value":"1,50E-03","module":"C1"},{"value":"1,16E-04","module":"C2"},{"value":"1,45E-04","module":"C3"},{"value":"2,24E-03","module":"C4"},{"value":"-9,26E-04","module":"D"}]},{"parameter":"GWP-IOBC","unit":"kg CO2-eq.","values":[{"value":"1,00E+01","module":"A1"},{"value":"7,54E-01","module":"A2"},{"value":"1,47E+00","module":"A3"},{"value":"3,45E-01","module":"A4"},{"value":"1,66E-02","module":"A5"},{"value":"4,02E+01","module":"C1"},{"value":"1,47E-02","module":"C2"},{"value":"0,0E+00","module":"C3"},{"value":"0,0E+00","module":"C4"},{"value":"-3,25E-02","module":"D"}]}],"additional_environmental_impact":[{"parameter":"PM","unit":"disease incidence","values":[{"value":"2,83E-07","module":"A1"},{"value":"4,55E-08","module":"A2"},{"value":"3,65E-08","module":"A3"},{"value":"2,11E-08","module":"A4"},{"value":"1,45E-09","module":"A5"},{"value":"3,79E-08","module":"C1"},{"value":"1,35E-09","module":"C2"},{"value":"6,88E-10","module":"C3"},{"value":"1,17E-08","module":"C4"},{"value":"-1,59E-08","module":"D"}]},{"parameter":"ETP-fw","unit":"CTUe","values":[{"value":"8,50E+02","module":"A1"},{"value":"8,02E+00","module":"A2"},{"value":"4,76E+01","module":"A3"},{"value":"3,86E+00","module":"A4"},{"value":"2,00E-01","module":"A5"},{"value":"2,25E-01","module":"C1"},{"value":"1,75E-01","module":"C2"},{"value":"1,17E-01","module":"C3"},{"value":"9,21E-01","module":"C4"},{"value":"-2,47E+00","module":"D"}]},{"parameter":"HTP-c","unit":"CTUh","values":[{"value":"5,04E-09","module":"A1"},{"value":"0,0E+00","module":"A2"},{"value":"1,39E-09","module":"A3"},{"value":"0,0E+00","module":"A4"},{"value":"2,10E-11","module":"A5"},{"value":"7,00E-12","module":"C1"},{"value":"0,0E+00","module":"C2"},{"value":"7,00E-12","module":"C3"},{"value":"3,70E-11","module":"C4"},{"value":"-4,50E-11","module":"D"}]},{"parameter":"HTP-nc","unit":"CTUh","values":[{"value":"1,65E-07","module":"A1"},{"value":"8,73E-09","module":"A2"},{"value":"3,36E-08","module":"A3"},{"value":"4,22E-09","module":"A4"},{"value":"1,01E-09","module":"A5"},{"value":"2,10E-10","module":"C1"},{"value":"1,69E-10","module":"C2"},{"value":"1,05E-10","module":"C3"},{"value":"6,66E-10","module":"C4"},{"value":"-2,37E-09","module":"D"}]},{"parameter":"SQP","unit":"unitless","values":[{"value":"1,40E+02","module":"A1"},{"value":"7,80E+00","module":"A2"},{"value":"3,97E+01","module":"A3"},{"value":"3,65E+00","module":"A4"},{"value":"1,15E-01","module":"A5"},{"value":"5,01E-02","module":"C1"},{"value":"2,74E-01","module":"C2"},{"value":"9,33E-02","module":"C3"},{"value":"6,50E+00","module":"C4"},{"value":"-3,04E+00","module":"D"}]},{"parameter":"IRP","unit":"kBq U235-eq.","values":[{"value":"2,56E-01","module":"A1"},{"value":"4,90E-02","module":"A2"},{"value":"3,06E+00","module":"A3"},{"value":"2,28E-02","module":"A4"},{"value":"6,56E-04","module":"A5"},{"value":"1,80E-03","module":"C1"},{"value":"1,04E-03","module":"C2"},{"value":"2,77E-03","module":"C3"},{"value":"7,71E-03","module":"C4"},{"value":"-2,90E-03","module":"D"}]}],"resource_use":[{"parameter":"PERE","unit":"MJ","values":[{"value":"1,50E+01","module":"A1"},{"value":"1,44E-01","module":"A2"},{"value":"4,30E+01","module":"A3"},{"value":"7,46E-02","module":"A4"},{"value":"3,71E-03","module":"A5"},{"value":"2,24E-03","module":"C1"},{"value":"3,01E-03","module":"C2"},{"value":"8,49E-02","module":"C3"},{"value":"6,05E-02","module":"C4"},{"value":"-2,81E+00","module":"D"}]},{"parameter":"PERM","unit":"MJ","values":[{"value":"7,23E+00","module":"A1"},{"value":"0,0E+00","module":"A2"},{"value":"0,0E+00","module":"A3"},{"value":"0,0E+00","module":"A4"},{"value":"0,0E+00","module":"A5"},{"value":"0,0E+00","module":"C1"},{"value":"0,0E+00","module":"C2"},{"value":"0,0E+00","module":"C3"},{"value":"0,0E+00","module":"C4"},{"value":"0,0E+00","module":"D"}]},{"parameter":"PERT","unit":"MJ","values":[{"value":"2,22E+01","module":"A1"},{"value":"1,44E-01","module":"A2"},{"value":"4,30E+01","module":"A3"},{"value":"7,46E-02","module":"A4"},{"value":"3,71E-03","module":"A5"},{"value":"2,24E-03","module":"C1"},{"value":"3,01E-03","module":"C2"},{"value":"8,49E-02","module":"C3"},{"value":"6,05E-02","module":"C4"},{"value":"-2,81E+00","module":"D"}]},{"parameter":"PENRE","unit":"MJ","values":[{"value":"1,48E+02","module":"A1"},{"value":"1,12E+01","module":"A2"},{"value":"8,97E+01","module":"A3"},{"value":"5,21E+00","module":"A4"},{"value":"1,78E-01","module":"A5"},{"value":"4,12E-01","module":"C1"},{"value":"2,39E-01","module":"C2"},{"value":"1,65E-01","module":"C3"},{"value":"1,69E+00","module":"C4"},{"value":"-4,54E-01","module":"D"}]},{"parameter":"PENRM","unit":"MJ","values":[{"value":"6,49E+01","module":"A1"},{"value":"0,0E+00","module":"A2"},{"value":"0,0E+00","module":"A3"},{"value":"0,0E+00","module":"A4"},{"value":"0,0E+00","module":"A5"},{"value":"0,0E+00","module":"C1"},{"value":"0,0E+00","module":"C2"},{"value":"0,0E+00","module":"C3"},{"value":"0,0E+00","module":"C4"},{"value":"0,0E+00","module":"D"}]},{"parameter":"PENRT","unit":"MJ","values":[{"value":"2,12E+02","module":"A1"},{"value":"1,12E+01","module":"A2"},{"value":"8,97E+01","module":"A3"},{"value":"5,21E+00","module":"A4"},{"value":"1,78E-01","module":"A5"},{"value":"4,12E-01","module":"C1"},{"value":"2,39E-01","module":"C2"},{"value":"1,65E-01","module":"C3"},{"value":"1,69E+00","module":"C4"},{"value":"-4,55E-01","module":"D"}]},{"parameter":"SM","unit":"kg","values":[{"value":"3,57E-02","module":"A1"},{"value":"0,0E+00","module":"A2"},{"value":"0,0E+00","module":"A3"},{"value":"0,0E+00","module":"A4"},{"value":"1,17E-06","module":"A5"},{"value":"2,02E-04","module":"C1"},{"value":"0,0E+00","module":"C2"},{"value":"1,42E-04","module":"C3"},{"value":"0,0E+00","module":"C4"},{"value":"0,0E+00","module":"D"}]},{"parameter":"RSF","unit":"MJ","values":[{"value":"1,01E-01","module":"A1"},{"value":"5,02E-03","module":"A2"},{"value":"1,67E-01","module":"A3"},{"value":"2,67E-03","module":"A4"},{"value":"1,07E-04","module":"A5"},{"value":"5,48E-05","module":"C1"},{"value":"1,05E-04","module":"C2"},{"value":"1,72E-03","module":"C3"},{"value":"1,26E-03","module":"C4"},{"value":"-4,92E-04","module":"D"}]},{"parameter":"NRSF","unit":"MJ","values":[{"value":"4,85E-02","module":"A1"},{"value":"1,68E-02","module":"A2"},{"value":"5,27E-01","module":"A3"},{"value":"9,55E-03","module":"A4"},{"value":"1,15E-03","module":"A5"},{"value":"-8,23E-04","module":"C1"},{"value":"3,52E-04","module":"C2"},{"value":"-1,07E-04","module":"C3"},{"value":"2,71E-03","module":"C4"},{"value":"-1,66E-01","module":"D"}]},{"parameter":"FW","unit":"m3","values":[{"value":"1,62E-01","module":"A1"},{"value":"1,12E-03","module":"A2"},{"value":"1,07E-01","module":"A3"},{"value":"5,58E-04","module":"A4"},{"value":"1,27E-04","module":"A5"},{"value":"2,12E-05","module":"C1"},{"value":"2,72E-05","module":"C2"},{"value":"2,83E-04","module":"C3"},{"value":"2,08E-03","module":"C4"},{"value":"-3,38E-03","module":"D"}]}],"end_of_life_waste":[{"parameter":"HWD","unit":"kg","values":[{"value":"2,66E-02","module":"A1"},{"value":"5,67E-04","module":"A2"},{"value":"2,96E-02","module":"A3"},{"value":"2,69E-04","module":"A4"},{"value":"9,67E-07","module":"A5"},{"value":"1,21E-05","module":"C1"},{"value":"1,31E-05","module":"C2"},{"value":"1,65E-05","module":"C3"},{"value":"0,0E+00","module":"C4"},{"value":"-2,14E-05","module":"D"}]},{"parameter":"NHWD","unit":"kg","values":[{"value":"6,43E-01","module":"A1"},{"value":"5,45E-01","module":"A2"},{"value":"3,22E-01","module":"A3"},{"value":"2,54E-01","module":"A4"},{"value":"5,57E-01","module":"A5"},{"value":"4,88E-04","module":"C1"},{"value":"2,08E-02","module":"C2"},{"value":"5,21E-04","module":"C3"},{"value":"7,48E+00","module":"C4"},{"value":"-1,07E-02","module":"D"}]},{"parameter":"RWD","unit":"kg","values":[{"value":"1,62E-04","module":"A1"},{"value":"7,68E-05","module":"A2"},{"value":"1,35E-03","module":"A3"},{"value":"3,55E-05","module":"A4"},{"value":"1,65E-08","module":"A5"},{"value":"2,86E-06","module":"C1"},{"value":"1,63E-06","module":"C2"},{"value":"1,74E-06","module":"C3"},{"value":"0,0E+00","module":"C4"},{"value":"-2,38E-06","module":"D"}]}],"end_of_life_flow":[{"parameter":"CRU","unit":"kg","values":[{"value":"0,0E+00","module":"A1"},{"value":"0,0E+00","module":"A2"},{"value":"0,0E+00","module":"A3"},{"value":"0,0E+00","module":"A4"},{"value":"0,0E+00","module":"A5"},{"value":"0,0E+00","module":"C1"},{"value":"0,0E+00","module":"C2"},{"value":"0,0E+00","module":"C3"},{"value":"0,0E+00","module":"C4"},{"value":"0,0E+00","module":"D"}]},{"parameter":"MFR","unit":"kg","values":[{"value":"2,68E-02","module":"A1"},{"value":"0,0E+00","module":"A2"},{"value":"8,17E-02","module":"A3"},{"value":"0,0E+00","module":"A4"},{"value":"2,05E-02","module":"A5"},{"value":"1,99E-04","module":"C1"},{"value":"0,0E+00","module":"C2"},{"value":"7,48E+00","module":"C3"},{"value":"0,0E+00","module":"C4"},{"value":"0,0E+00","module":"D"}]},{"parameter":"MER","unit":"kg","values":[{"value":"9,02E-04","module":"A1"},{"value":"0,0E+00","module":"A2"},{"value":"8,85E-07","module":"A3"},{"value":"0,0E+00","module":"A4"},{"value":"5,21E-01","module":"A5"},{"value":"6,16E-07","module":"C1"},{"value":"0,0E+00","module":"C2"},{"value":"1,72E-05","module":"C3"},{"value":"0,0E+00","module":"C4"},{"value":"0,0E+00","module":"D"}]},{"parameter":"EEE","unit":"MJ","values":[{"value":"1,53E-02","module":"A1"},{"value":"0,0E+00","module":"A2"},{"value":"9,36E-02","module":"A3"},{"value":"0,0E+00","module":"A4"},{"value":"3,62E-01","module":"A5"},{"value":"2,11E-06","module":"C1"},{"value":"0,0E+00","module":"C2"},{"value":"2,95E-05","module":"C3"},{"value":"0,0E+00","module":"C4"},{"value":"0,0E+00","module":"D"}]},{"parameter":"EET","unit":"MJ","values":[{"value":"2,31E-01","module":"A1"},{"value":"0,0E+00","module":"A2"},{"value":"1,42E+00","module":"A3"},{"value":"0,0E+00","module":"A4"},{"value":"5,48E+00","module":"A5"},{"value":"3,20E-05","module":"C1"},{"value":"0,0E+00","module":"C2"},{"value":"4,47E-04","module":"C3"},{"value":"0,0E+00","module":"C4"},{"value":"0,0E+00","module":"D"}]}]}