{"product_name":"SiTech+ PP Pipe STEM","epd_id":"NEPD-3475-2069-EN","compliance":["EN 15804+A2","ISO 14025","ISO 21930"],"producer_name":"Norsk Wavin AS","environmental_impact":[{"parameter":"GWP-total","unit":"kg CO2-eq.","values":[{"value":"8,10E-01","module":"A1-A3"},{"value":"1,22E-01","module":"A4"},{"value":"6,79E-01","module":"A5"},{"value":"0,0E+00","module":"C1"},{"value":"2,27E-02","module":"C2"},{"value":"5,10E-01","module":"C3"},{"value":"6,89E-03","module":"C4"},{"value":"-8,17E-01","module":"D"}]},{"parameter":"GWP-fossil","unit":"kg CO2-eq.","values":[{"value":"1,28E+00","module":"A1-A3"},{"value":"1,22E-01","module":"A4"},{"value":"1,98E-01","module":"A5"},{"value":"0,0E+00","module":"C1"},{"value":"2,27E-02","module":"C2"},{"value":"5,11E-01","module":"C3"},{"value":"6,89E-03","module":"C4"},{"value":"-8,15E-01","module":"D"}]},{"parameter":"GWP-biogenic","unit":"kg CO2-eq.","values":[{"value":"-4,68E-01","module":"A1-A3"},{"value":"6,12E-05","module":"A4"},{"value":"4,81E-01","module":"A5"},{"value":"0,0E+00","module":"C1"},{"value":"1,38E-05","module":"C2"},{"value":"-7,62E-04","module":"C3"},{"value":"6,33E-06","module":"C4"},{"value":"-2,63E-03","module":"D"}]},{"parameter":"GWP-luluc","unit":"kg CO2-eq.","values":[{"value":"3,67E-03","module":"A1-A3"},{"value":"4,72E-05","module":"A4"},{"value":"3,87E-04","module":"A5"},{"value":"0,0E+00","module":"C1"},{"value":"8,02E-06","module":"C2"},{"value":"1,27E-04","module":"C3"},{"value":"1,42E-07","module":"C4"},{"value":"-2,55E-04","module":"D"}]},{"parameter":"ODP","unit":"kg CFC 11-eq.","values":[{"value":"5,11E-08","module":"A1-A3"},{"value":"2,76E-08","module":"A4"},{"value":"1,08E-08","module":"A5"},{"value":"0,0E+00","module":"C1"},{"value":"5,22E-09","module":"C2"},{"value":"1,67E-08","module":"C3"},{"value":"2,36E-10","module":"C4"},{"value":"-4,36E-08","module":"D"}]},{"parameter":"AP","unit":"mol H+-eq.","values":[{"value":"5,06E-03","module":"A1-A3"},{"value":"1,11E-03","module":"A4"},{"value":"7,51E-04","module":"A5"},{"value":"0,0E+00","module":"C1"},{"value":"1,29E-04","module":"C2"},{"value":"6,82E-04","module":"C3"},{"value":"5,37E-06","module":"C4"},{"value":"-2,40E-03","module":"D"}]},{"parameter":"POCP","unit":"kg NMVOC-eq.","values":[{"value":"4,47E-03","module":"A1-A3"},{"value":"1,04E-03","module":"A4"},{"value":"7,04E-04","module":"A5"},{"value":"0,0E+00","module":"C1"},{"value":"1,45E-04","module":"C2"},{"value":"6,83E-04","module":"C3"},{"value":"7,73E-06","module":"C4"},{"value":"-2,15E-03","module":"D"}]},{"parameter":"ADPE","unit":"kg Sb-eq.","values":[{"value":"2,49E-05","module":"A1-A3"},{"value":"3,18E-06","module":"A4"},{"value":"3,26E-06","module":"A5"},{"value":"0,0E+00","module":"C1"},{"value":"6,52E-07","module":"C2"},{"value":"3,07E-06","module":"C3"},{"value":"5,87E-09","module":"C4"},{"value":"-5,83E-06","module":"D"}]},{"parameter":"ADPF","unit":"MJ","values":[{"value":"4,16E+01","module":"A1-A3"},{"value":"1,83E+00","module":"A4"},{"value":"4,66E+00","module":"A5"},{"value":"0,0E+00","module":"C1"},{"value":"3,48E-01","module":"C2"},{"value":"2,22E+00","module":"C3"},{"value":"1,68E-02","module":"C4"},{"value":"-2,42E+01","module":"D"}]},{"parameter":"WDP","unit":"m3 world-eq.","values":[{"value":"1,19E+00","module":"A1-A3"},{"value":"5,28E-03","module":"A4"},{"value":"1,24E-01","module":"A5"},{"value":"0,0E+00","module":"C1"},{"value":"1,07E-03","module":"C2"},{"value":"4,27E-02","module":"C3"},{"value":"7,51E-05","module":"C4"},{"value":"-4,07E-01","module":"D"}]},{"parameter":"EP-freshwater","unit":"kg P-eq.","values":[{"value":"2,19E-05","module":"A1-A3"},{"value":"9,35E-07","module":"A4"},{"value":"2,72E-06","module":"A5"},{"value":"0,0E+00","module":"C1"},{"value":"1,86E-07","module":"C2"},{"value":"3,66E-06","module":"C3"},{"value":"6,29E-09","module":"C4"},{"value":"-9,39E-06","module":"D"}]},{"parameter":"EP-marine","unit":"kg N-eq.","values":[{"value":"9,87E-04","module":"A1-A3"},{"value":"3,42E-04","module":"A4"},{"value":"1,80E-04","module":"A5"},{"value":"0,0E+00","module":"C1"},{"value":"4,62E-05","module":"C2"},{"value":"1,95E-04","module":"C3"},{"value":"3,19E-06","module":"C4"},{"value":"-4,59E-04","module":"D"}]},{"parameter":"EP-terrestrial","unit":"mol N-eq.","values":[{"value":"1,12E-02","module":"A1-A3"},{"value":"3,78E-03","module":"A4"},{"value":"2,03E-03","module":"A5"},{"value":"0,0E+00","module":"C1"},{"value":"5,09E-04","module":"C2"},{"value":"2,14E-03","module":"C3"},{"value":"2,19E-05","module":"C4"},{"value":"-5,46E-03","module":"D"}]},{"parameter":"GWP-IOBC","unit":"kg CO2-eq.","values":[]}],"additional_environmental_impact":[{"parameter":"PM","unit":"disease incidence","values":[{"value":"6,78E-08","module":"A1-A3"},{"value":"1,01E-08","module":"A4"},{"value":"9,68E-09","module":"A5"},{"value":"0,0E+00","module":"C1"},{"value":"2,05E-09","module":"C2"},{"value":"1,15E-08","module":"C3"},{"value":"1,13E-10","module":"C4"},{"value":"-2,20E-08","module":"D"}]},{"parameter":"ETP-fw","unit":"CTUe","values":[{"value":"1,06E+01","module":"A1-A3"},{"value":"1,45E+00","module":"A4"},{"value":"1,54E+00","module":"A5"},{"value":"0,0E+00","module":"C1"},{"value":"2,82E-01","module":"C2"},{"value":"2,49E+00","module":"C3"},{"value":"1,29E-02","module":"C4"},{"value":"-5,61E+00","module":"D"}]},{"parameter":"HTP-c","unit":"CTUh","values":[{"value":"4,92E-10","module":"A1-A3"},{"value":"5,50E-11","module":"A4"},{"value":"1,20E-10","module":"A5"},{"value":"0,0E+00","module":"C1"},{"value":"1,00E-11","module":"C2"},{"value":"2,77E-10","module":"C3"},{"value":"0,0E+00","module":"C4"},{"value":"-1,66E-10","module":"D"}]},{"parameter":"HTP-nc","unit":"CTUh","values":[{"value":"1,06E-08","module":"A1-A3"},{"value":"1,68E-09","module":"A4"},{"value":"1,77E-09","module":"A5"},{"value":"0,0E+00","module":"C1"},{"value":"3,37E-10","module":"C2"},{"value":"3,57E-09","module":"C3"},{"value":"8,00E-12","module":"C4"},{"value":"-4,58E-09","module":"D"}]},{"parameter":"SQP","unit":"unitless","values":[{"value":"4,58E+01","module":"A1-A3"},{"value":"1,42E+00","module":"A4"},{"value":"4,98E+00","module":"A5"},{"value":"0,0E+00","module":"C1"},{"value":"2,98E-01","module":"C2"},{"value":"1,79E+00","module":"C3"},{"value":"4,14E-02","module":"C4"},{"value":"-1,19E+01","module":"D"}]},{"parameter":"IRP","unit":"kBq U235-eq.","values":[{"value":"3,11E-02","module":"A1-A3"},{"value":"7,99E-03","module":"A4"},{"value":"4,96E-03","module":"A5"},{"value":"0,0E+00","module":"C1"},{"value":"1,52E-03","module":"C2"},{"value":"6,69E-03","module":"C3"},{"value":"7,65E-05","module":"C4"},{"value":"-1,25E-02","module":"D"}]}],"resource_use":[{"parameter":"PERE","unit":"MJ","values":[{"value":"8,81E+00","module":"A1-A3"},{"value":"2,47E-02","module":"A4"},{"value":"8,96E-01","module":"A5"},{"value":"0,0E+00","module":"C1"},{"value":"4,99E-03","module":"C2"},{"value":"1,09E-01","module":"C3"},{"value":"5,48E-04","module":"C4"},{"value":"-2,56E+00","module":"D"}]},{"parameter":"PERM","unit":"MJ","values":[{"value":"0,0E+00","module":"A1-A3"},{"value":"0,0E+00","module":"A4"},{"value":"0,0E+00","module":"A5"},{"value":"0,0E+00","module":"C1"},{"value":"0,0E+00","module":"C2"},{"value":"0,0E+00","module":"C3"},{"value":"0,0E+00","module":"C4"},{"value":"0,0E+00","module":"D"}]},{"parameter":"PERT","unit":"MJ","values":[{"value":"8,81E+00","module":"A1-A3"},{"value":"2,47E-02","module":"A4"},{"value":"8,96E-01","module":"A5"},{"value":"0,0E+00","module":"C1"},{"value":"4,99E-03","module":"C2"},{"value":"1,09E-01","module":"C3"},{"value":"5,48E-04","module":"C4"},{"value":"-2,56E+00","module":"D"}]},{"parameter":"PENRE","unit":"MJ","values":[{"value":"4,47E+01","module":"A1-A3"},{"value":"1,94E+00","module":"A4"},{"value":"4,99E+00","module":"A5"},{"value":"0,0E+00","module":"C1"},{"value":"3,69E-01","module":"C2"},{"value":"2,36E+00","module":"C3"},{"value":"1,78E-02","module":"C4"},{"value":"-2,62E+01","module":"D"}]},{"parameter":"PENRM","unit":"MJ","values":[{"value":"0,0E+00","module":"A1-A3"},{"value":"0,0E+00","module":"A4"},{"value":"0,0E+00","module":"A5"},{"value":"0,0E+00","module":"C1"},{"value":"0,0E+00","module":"C2"},{"value":"0,0E+00","module":"C3"},{"value":"0,0E+00","module":"C4"},{"value":"0,0E+00","module":"D"}]},{"parameter":"PENRT","unit":"MJ","values":[{"value":"4,47E+01","module":"A1-A3"},{"value":"1,94E+00","module":"A4"},{"value":"4,99E+00","module":"A5"},{"value":"0,0E+00","module":"C1"},{"value":"3,69E-01","module":"C2"},{"value":"2,36E+00","module":"C3"},{"value":"1,78E-02","module":"C4"},{"value":"-2,62E+01","module":"D"}]},{"parameter":"SM","unit":"kg","values":[{"value":"0,0E+00","module":"A1-A3"},{"value":"0,0E+00","module":"A4"},{"value":"0,0E+00","module":"A5"},{"value":"0,0E+00","module":"C1"},{"value":"0,0E+00","module":"C2"},{"value":"0,0E+00","module":"C3"},{"value":"0,0E+00","module":"C4"},{"value":"-8,66E-01","module":"D"}]},{"parameter":"RSF","unit":"MJ","values":[{"value":"0,0E+00","module":"A1-A3"},{"value":"0,0E+00","module":"A4"},{"value":"0,0E+00","module":"A5"},{"value":"0,0E+00","module":"C1"},{"value":"0,0E+00","module":"C2"},{"value":"0,0E+00","module":"C3"},{"value":"0,0E+00","module":"C4"},{"value":"0,0E+00","module":"D"}]},{"parameter":"NRSF","unit":"MJ","values":[{"value":"0,0E+00","module":"A1-A3"},{"value":"0,0E+00","module":"A4"},{"value":"0,0E+00","module":"A5"},{"value":"0,0E+00","module":"C1"},{"value":"0,0E+00","module":"C2"},{"value":"0,0E+00","module":"C3"},{"value":"0,0E+00","module":"C4"},{"value":"0,0E+00","module":"D"}]},{"parameter":"FW","unit":"m3","values":[{"value":"2,18E-02","module":"A1-A3"},{"value":"1,94E-04","module":"A4"},{"value":"2,39E-03","module":"A5"},{"value":"0,0E+00","module":"C1"},{"value":"3,94E-05","module":"C2"},{"value":"1,25E-03","module":"C3"},{"value":"2,05E-05","module":"C4"},{"value":"-6,19E-03","module":"D"}]}],"end_of_life_waste":[{"parameter":"HWD","unit":"kg","values":[{"value":"1,08E-05","module":"A1-A3"},{"value":"4,35E-06","module":"A4"},{"value":"2,09E-06","module":"A5"},{"value":"0,0E+00","module":"C1"},{"value":"8,89E-07","module":"C2"},{"value":"3,58E-06","module":"C3"},{"value":"1,98E-08","module":"C4"},{"value":"-7,37E-06","module":"D"}]},{"parameter":"NHWD","unit":"kg","values":[{"value":"1,14E-01","module":"A1-A3"},{"value":"1,02E-01","module":"A4"},{"value":"5,37E-02","module":"A5"},{"value":"0,0E+00","module":"C1"},{"value":"2,16E-02","module":"C2"},{"value":"1,08E-01","module":"C3"},{"value":"8,64E-02","module":"C4"},{"value":"-2,28E-02","module":"D"}]},{"parameter":"RWD","unit":"kg","values":[{"value":"3,16E-05","module":"A1-A3"},{"value":"1,25E-05","module":"A4"},{"value":"5,81E-06","module":"A5"},{"value":"0,0E+00","module":"C1"},{"value":"2,37E-06","module":"C2"},{"value":"8,50E-06","module":"C3"},{"value":"1,11E-07","module":"C4"},{"value":"-1,19E-05","module":"D"}]}],"end_of_life_flow":[{"parameter":"CRU","unit":"kg","values":[{"value":"0,0E+00","module":"A1-A3"},{"value":"0,0E+00","module":"A4"},{"value":"7,48E-03","module":"A5"},{"value":"0,0E+00","module":"C1"},{"value":"0,0E+00","module":"C2"},{"value":"0,0E+00","module":"C3"},{"value":"0,0E+00","module":"C4"},{"value":"0,0E+00","module":"D"}]},{"parameter":"MFR","unit":"kg","values":[{"value":"0,0E+00","module":"A1-A3"},{"value":"0,0E+00","module":"A4"},{"value":"7,48E-02","module":"A5"},{"value":"0,0E+00","module":"C1"},{"value":"0,0E+00","module":"C2"},{"value":"5,99E-01","module":"C3"},{"value":"0,0E+00","module":"C4"},{"value":"0,0E+00","module":"D"}]},{"parameter":"MER","unit":"kg","values":[{"value":"0,0E+00","module":"A1-A3"},{"value":"0,0E+00","module":"A4"},{"value":"1,38E-01","module":"A5"},{"value":"0,0E+00","module":"C1"},{"value":"0,0E+00","module":"C2"},{"value":"1,76E-01","module":"C3"},{"value":"0,0E+00","module":"C4"},{"value":"0,0E+00","module":"D"}]},{"parameter":"EEE","unit":"MJ","values":[{"value":"0,0E+00","module":"A1-A3"},{"value":"0,0E+00","module":"A4"},{"value":"0,0E+00","module":"A5"},{"value":"0,0E+00","module":"C1"},{"value":"0,0E+00","module":"C2"},{"value":"0,0E+00","module":"C3"},{"value":"0,0E+00","module":"C4"},{"value":"6,26E-01","module":"D"}]},{"parameter":"EET","unit":"MJ","values":[{"value":"0,0E+00","module":"A1-A3"},{"value":"0,0E+00","module":"A4"},{"value":"0,0E+00","module":"A5"},{"value":"0,0E+00","module":"C1"},{"value":"0,0E+00","module":"C2"},{"value":"0,0E+00","module":"C3"},{"value":"0,0E+00","module":"C4"},{"value":"4,12E+00","module":"D"}]}]}