{"product_name":"Skalv\u00e4gg","epd_id":"NEPD-2273-1039-SE","compliance":["EN 15804","ISO 14025","ISO 21930"],"producer_name":null,"environmental_impact":[{"parameter":"GWP-total","unit":"kg CO2-eq.","values":[{"value":"1,77E+02","module":"A1-A3"},{"value":"7,00E-02","module":"A4"},{"value":"7,00E-02","module":"A5"},{"value":"3,79E+00","module":"C1"},{"value":"1,00E+00","module":"C2"},{"value":"0,0E+00","module":"C3"},{"value":"1,30E-01","module":"C4"}]},{"parameter":"ODP","unit":"kg CFC 11-eq.","values":[{"value":"1,64E-05","module":"A1-A3"},{"value":"6,75E-08","module":"A4"},{"value":"6,75E-08","module":"A5"},{"value":"7,13E-07","module":"C1"},{"value":"7,69E-08","module":"C2"},{"value":"0,0E+00","module":"C3"},{"value":"2,38E-08","module":"C4"}]},{"parameter":"AP","unit":"kg SO2-eq.","values":[{"value":"2,61E-01","module":"A1-A3"},{"value":"2,98E-04","module":"A4"},{"value":"2,98E-04","module":"A5"},{"value":"3,74E-02","module":"C1"},{"value":"4,20E-03","module":"C2"},{"value":"0,0E+00","module":"C3"},{"value":"1,25E-03","module":"C4"}]},{"parameter":"EP","unit":"kg Phosphat-eq.","values":[{"value":"1,81E-01","module":"A1-A3"},{"value":"8,81E-03","module":"A4"},{"value":"0,0E+00","module":"A5"},{"value":"6,48E-03","module":"C1"},{"value":"7,49E-04","module":"C2"},{"value":"0,0E+00","module":"C3"},{"value":"2,16E-04","module":"C4"}]},{"parameter":"POCP","unit":"kg Ethen-eq.","values":[{"value":"3,12E-02","module":"A1-A3"},{"value":"1,54E-05","module":"A4"},{"value":"1,54E-05","module":"A5"},{"value":"7,00E-04","module":"C1"},{"value":"5,74E-05","module":"C2"},{"value":"0,0E+00","module":"C3"},{"value":"2,33E-04","module":"C4"}]},{"parameter":"ADPE","unit":"kg Sb-eq.","values":[{"value":"3,50E-04","module":"A1-A3"},{"value":"6,44E-08","module":"A4"},{"value":"3,94E-08","module":"A5"},{"value":"1,14E-08","module":"C1"},{"value":"5,32E-09","module":"C2"},{"value":"0,0E+00","module":"C3"},{"value":"3,82E-10","module":"C4"}]},{"parameter":"ADPF","unit":"MJ","values":[{"value":"9,72E+02","module":"A1-A3"},{"value":"1,93E+02","module":"A4"},{"value":"5,32E-01","module":"A5"},{"value":"0,0E+00","module":"C1"},{"value":"1,59E+01","module":"C2"},{"value":"0,0E+00","module":"C3"},{"value":"0,0E+00","module":"C4"}]},{"parameter":"ADPM","unit":"kg Sb-eq.","values":[{"value":"3,50E-04","module":"A1-A3"},{"value":"6,44E-08","module":"A4"},{"value":"3,94E-08","module":"A5"},{"value":"1,14E-08","module":"C1"},{"value":"5,32E-09","module":"C2"},{"value":"0,0E+00","module":"C3"},{"value":"3,82E-10","module":"C4"}]}],"additional_environmental_impact":[],"resource_use":[{"parameter":"PERE","unit":"MJ","values":[{"value":"1,87E+02","module":"A1-A3"},{"value":"1,11E+00","module":"A4"},{"value":"5,59E+00","module":"A5"},{"value":"1,12E-01","module":"C1"},{"value":"9,16E-02","module":"C2"},{"value":"0,0E+00","module":"C3"},{"value":"3,72E-03","module":"C4"}]},{"parameter":"PERM","unit":"MJ","values":[{"value":"2,46E+00","module":"A1-A3"},{"value":"0,0E+00","module":"A4"},{"value":"0,0E+00","module":"A5"},{"value":"0,0E+00","module":"C1"},{"value":"0,0E+00","module":"C2"},{"value":"0,0E+00","module":"C3"},{"value":"0,0E+00","module":"C4"}]},{"parameter":"PERT","unit":"MJ","values":[{"value":"1,89E+02","module":"A1-A3"},{"value":"1,11E+00","module":"A4"},{"value":"5,59E+00","module":"A5"},{"value":"1,12E-01","module":"C1"},{"value":"7,59E-01","module":"C2"},{"value":"0,0E+00","module":"C3"},{"value":"0,0E+00","module":"C4"}]},{"parameter":"PENRE","unit":"MJ","values":[{"value":"1,56E+03","module":"A1-A3"},{"value":"1,93E+02","module":"A4"},{"value":"9,02E+00","module":"A5"},{"value":"5,88E+01","module":"C1"},{"value":"1,32E+02","module":"C2"},{"value":"0,0E+00","module":"C3"},{"value":"1,96E+00","module":"C4"}]},{"parameter":"PENRM","unit":"MJ","values":[{"value":"7,25E+00","module":"A1-A3"},{"value":"0,0E+00","module":"A4"},{"value":"0,0E+00","module":"A5"},{"value":"0,0E+00","module":"C1"},{"value":"0,0E+00","module":"C2"},{"value":"0,0E+00","module":"C3"},{"value":"0,0E+00","module":"C4"}]},{"parameter":"PENRT","unit":"MJ","values":[{"value":"1,56E+03","module":"A1-A3"},{"value":"1,93E+02","module":"A4"},{"value":"9,02E+00","module":"A5"},{"value":"5,88E+01","module":"C1"},{"value":"1,32E+02","module":"C2"},{"value":"0,0E+00","module":"C3"},{"value":"1,96E+00","module":"C4"}]},{"parameter":"SM","unit":"kg","values":[{"value":"4,61E+01","module":"A1-A3"},{"value":"0,0E+00","module":"A4"},{"value":"0,0E+00","module":"A5"},{"value":"0,0E+00","module":"C1"},{"value":"0,0E+00","module":"C2"},{"value":"0,0E+00","module":"C3"},{"value":"0,0E+00","module":"C4"}]},{"parameter":"RSF","unit":"MJ","values":[{"value":"9,01E+01","module":"A1-A3"},{"value":"0,0E+00","module":"A4"},{"value":"0,0E+00","module":"A5"},{"value":"0,0E+00","module":"C1"},{"value":"0,0E+00","module":"C2"},{"value":"0,0E+00","module":"C3"},{"value":"0,0E+00","module":"C4"}]},{"parameter":"NRSF","unit":"MJ","values":[{"value":"1,24E+02","module":"A1-A3"},{"value":"0,0E+00","module":"A4"},{"value":"0,0E+00","module":"A5"},{"value":"0,0E+00","module":"C1"},{"value":"0,0E+00","module":"C2"},{"value":"0,0E+00","module":"C3"},{"value":"0,0E+00","module":"C4"}]},{"parameter":"FW","unit":"m3","values":[{"value":"1,77E+00","module":"A1-A3"},{"value":"0,0E+00","module":"A4"},{"value":"0,0E+00","module":"A5"},{"value":"0,0E+00","module":"C1"},{"value":"0,0E+00","module":"C2"},{"value":"0,0E+00","module":"C3"},{"value":"0,0E+00","module":"C4"}]}],"end_of_life_waste":[{"parameter":"HWD","unit":"kg","values":[{"value":"3,44E-02","module":"A1-A3"},{"value":"0,0E+00","module":"A4"},{"value":"0,0E+00","module":"A5"},{"value":"0,0E+00","module":"C1"},{"value":"0,0E+00","module":"C2"},{"value":"0,0E+00","module":"C3"},{"value":"0,0E+00","module":"C4"}]},{"parameter":"NHWD","unit":"kg","values":[{"value":"3,08E+01","module":"A1-A3"},{"value":"0,0E+00","module":"A4"},{"value":"0,0E+00","module":"A5"},{"value":"0,0E+00","module":"C1"},{"value":"0,0E+00","module":"C2"},{"value":"0,0E+00","module":"C3"},{"value":"0,0E+00","module":"C4"}]},{"parameter":"RWD","unit":"kg","values":[{"value":"3,29E-02","module":"A1-A3"},{"value":"0,0E+00","module":"A4"},{"value":"0,0E+00","module":"A5"},{"value":"0,0E+00","module":"C1"},{"value":"0,0E+00","module":"C2"},{"value":"0,0E+00","module":"C3"},{"value":"0,0E+00","module":"C4"}]}],"end_of_life_flow":[{"parameter":"CRU","unit":"kg","values":[{"value":"0,0E+00","module":"A1-A3"},{"value":"0,0E+00","module":"A4"},{"value":"0,0E+00","module":"A5"},{"value":"0,0E+00","module":"C1"},{"value":"0,0E+00","module":"C2"},{"value":"0,0E+00","module":"C3"},{"value":"0,0E+00","module":"C4"}]},{"parameter":"MFR","unit":"kg","values":[{"value":"7,57E-06","module":"A1-A3"},{"value":"0,0E+00","module":"A4"},{"value":"0,0E+00","module":"A5"},{"value":"0,0E+00","module":"C1"},{"value":"0,0E+00","module":"C2"},{"value":"7,59E+02","module":"C3"},{"value":"0,0E+00","module":"C4"}]},{"parameter":"MER","unit":"kg","values":[{"value":"2,07E+00","module":"A1-A3"},{"value":"0,0E+00","module":"A4"},{"value":"0,0E+00","module":"A5"},{"value":"0,0E+00","module":"C1"},{"value":"0,0E+00","module":"C2"},{"value":"0,0E+00","module":"C3"},{"value":"0,0E+00","module":"C4"}]},{"parameter":"EEE","unit":"MJ","values":[{"value":"0,0E+00","module":"A1-A3"},{"value":"0,0E+00","module":"A4"},{"value":"0,0E+00","module":"A5"},{"value":"0,0E+00","module":"C1"},{"value":"0,0E+00","module":"C2"},{"value":"0,0E+00","module":"C3"},{"value":"0,0E+00","module":"C4"}]},{"parameter":"EET","unit":"MJ","values":[{"value":"0,0E+00","module":"A1-A3"},{"value":"0,0E+00","module":"A4"},{"value":"0,0E+00","module":"A5"},{"value":"0,0E+00","module":"C1"},{"value":"0,0E+00","module":"C2"},{"value":"0,0E+00","module":"C3"},{"value":"0,0E+00","module":"C4"}]}]}