{"product_name":"Slakkarmert bjelke. Lavkarbon B. Produsert Overhalla. ","epd_id":"NEPD-6546-5808","compliance":["EN 15804+A2","ISO 14025","ISO 21930"],"producer_name":"Overhalla Betongbygg AS","environmental_impact":[{"parameter":"GWP-total","unit":"kg CO2-eq.","values":[{"value":"1,17E+02","module":"A1"},{"value":"7,51E+00","module":"A2"},{"value":"3,09E+00","module":"A3"},{"value":"4,36E+00","module":"A4"},{"value":"5,49E+00","module":"A5"},{"value":"-4,58E+00","module":"B1"},{"value":"4,00E+00","module":"C1"},{"value":"4,36E+00","module":"C2"},{"value":"4,66E-01","module":"C3"},{"value":"1,44E+00","module":"C4"},{"value":"-1,36E+01","module":"D"}]},{"parameter":"GWP-fossil","unit":"kg CO2-eq.","values":[{"value":"1,17E+02","module":"A1"},{"value":"7,51E+00","module":"A2"},{"value":"2,99E+00","module":"A3"},{"value":"4,35E+00","module":"A4"},{"value":"5,49E+00","module":"A5"},{"value":"-4,58E+00","module":"B1"},{"value":"4,00E+00","module":"C1"},{"value":"4,35E+00","module":"C2"},{"value":"4,59E-01","module":"C3"},{"value":"1,44E+00","module":"C4"},{"value":"-1,35E+01","module":"D"}]},{"parameter":"GWP-biogenic","unit":"kg CO2-eq.","values":[{"value":"6,10E-01","module":"A1"},{"value":"2,72E-03","module":"A2"},{"value":"1,03E-01","module":"A3"},{"value":"1,87E-03","module":"A4"},{"value":"2,82E-03","module":"A5"},{"value":"0,0E+00","module":"B1"},{"value":"7,50E-04","module":"C1"},{"value":"1,87E-03","module":"C2"},{"value":"3,97E-03","module":"C3"},{"value":"1,23E-03","module":"C4"},{"value":"-3,62E-02","module":"D"}]},{"parameter":"GWP-luluc","unit":"kg CO2-eq.","values":[{"value":"1,17E-01","module":"A1"},{"value":"2,47E-03","module":"A2"},{"value":"4,16E-04","module":"A3"},{"value":"1,33E-03","module":"A4"},{"value":"7,61E-04","module":"A5"},{"value":"0,0E+00","module":"B1"},{"value":"3,15E-04","module":"C1"},{"value":"1,33E-03","module":"C2"},{"value":"6,35E-04","module":"C3"},{"value":"2,83E-04","module":"C4"},{"value":"-6,40E-03","module":"D"}]},{"parameter":"ODP","unit":"kg CFC 11-eq.","values":[{"value":"1,10E-06","module":"A1"},{"value":"1,71E-06","module":"A2"},{"value":"5,02E-07","module":"A3"},{"value":"1,05E-06","module":"A4"},{"value":"8,43E-07","module":"A5"},{"value":"0,0E+00","module":"B1"},{"value":"8,64E-07","module":"C1"},{"value":"1,05E-06","module":"C2"},{"value":"9,05E-08","module":"C3"},{"value":"7,02E-07","module":"C4"},{"value":"-6,52E-07","module":"D"}]},{"parameter":"AP","unit":"mol H+-eq.","values":[{"value":"2,12E-01","module":"A1"},{"value":"8,43E-02","module":"A2"},{"value":"8,16E-03","module":"A3"},{"value":"1,40E-02","module":"A4"},{"value":"4,35E-02","module":"A5"},{"value":"0,0E+00","module":"B1"},{"value":"4,19E-02","module":"C1"},{"value":"1,40E-02","module":"C2"},{"value":"3,72E-03","module":"C3"},{"value":"1,41E-02","module":"C4"},{"value":"-7,33E-02","module":"D"}]},{"parameter":"POCP","unit":"kg NMVOC-eq.","values":[{"value":"1,96E-01","module":"A1"},{"value":"6,02E-02","module":"A2"},{"value":"7,68E-03","module":"A3"},{"value":"1,34E-02","module":"A4"},{"value":"5,43E-02","module":"A5"},{"value":"0,0E+00","module":"B1"},{"value":"5,57E-02","module":"C1"},{"value":"1,34E-02","module":"C2"},{"value":"3,36E-03","module":"C3"},{"value":"1,66E-02","module":"C4"},{"value":"-7,48E-02","module":"D"}]},{"parameter":"ADPE","unit":"kg Sb-eq.","values":[{"value":"2,17E-04","module":"A1"},{"value":"1,03E-04","module":"A2"},{"value":"8,61E-06","module":"A3"},{"value":"7,76E-05","module":"A4"},{"value":"1,27E-05","module":"A5"},{"value":"0,0E+00","module":"B1"},{"value":"6,14E-06","module":"C1"},{"value":"7,76E-05","module":"C2"},{"value":"5,83E-06","module":"C3"},{"value":"1,28E-05","module":"C4"},{"value":"-3,40E-04","module":"D"}]},{"parameter":"ADPF","unit":"MJ","values":[{"value":"5,12E+02","module":"A1"},{"value":"1,14E+02","module":"A2"},{"value":"3,35E+01","module":"A3"},{"value":"7,07E+01","module":"A4"},{"value":"5,96E+01","module":"A5"},{"value":"0,0E+00","module":"B1"},{"value":"5,51E+01","module":"C1"},{"value":"7,07E+01","module":"C2"},{"value":"1,43E+01","module":"C3"},{"value":"4,65E+01","module":"C4"},{"value":"-1,27E+02","module":"D"}]},{"parameter":"WDP","unit":"m3 world-eq.","values":[{"value":"2,41E+03","module":"A1"},{"value":"7,21E+01","module":"A2"},{"value":"1,14E+02","module":"A3"},{"value":"5,42E+01","module":"A4"},{"value":"3,88E+02","module":"A5"},{"value":"0,0E+00","module":"B1"},{"value":"1,17E+01","module":"C1"},{"value":"5,42E+01","module":"C2"},{"value":"1,57E+03","module":"C3"},{"value":"9,79E+01","module":"C4"},{"value":"-5,49E+02","module":"D"}]},{"parameter":"EP-freshwater","unit":"kg P-eq.","values":[{"value":"3,50E-01","module":"A1"},{"value":"4,82E-05","module":"A2"},{"value":"1,54E-05","module":"A3"},{"value":"3,47E-05","module":"A4"},{"value":"4,94E-05","module":"A5"},{"value":"0,0E+00","module":"B1"},{"value":"1,46E-05","module":"C1"},{"value":"3,47E-05","module":"C2"},{"value":"2,90E-05","module":"C3"},{"value":"1,08E-05","module":"C4"},{"value":"-7,81E-04","module":"D"}]},{"parameter":"EP-marine","unit":"kg N-eq.","values":[{"value":"6,95E-02","module":"A1"},{"value":"1,88E-02","module":"A2"},{"value":"2,23E-03","module":"A3"},{"value":"3,07E-03","module":"A4"},{"value":"1,80E-02","module":"A5"},{"value":"0,0E+00","module":"B1"},{"value":"1,85E-02","module":"C1"},{"value":"3,07E-03","module":"C2"},{"value":"1,09E-03","module":"C3"},{"value":"5,28E-03","module":"C4"},{"value":"-1,70E-02","module":"D"}]},{"parameter":"EP-terrestrial","unit":"mol N-eq.","values":[{"value":"8,31E-01","module":"A1"},{"value":"2,11E-01","module":"A2"},{"value":"2,27E-02","module":"A3"},{"value":"3,42E-02","module":"A4"},{"value":"1,98E-01","module":"A5"},{"value":"0,0E+00","module":"B1"},{"value":"2,00E-01","module":"C1"},{"value":"3,42E-02","module":"C2"},{"value":"1,25E-02","module":"C3"},{"value":"5,81E-02","module":"C4"},{"value":"-1,81E-01","module":"D"}]},{"parameter":"GWP-IOBC","unit":"kg CO2-eq.","values":[{"value":"1,16E+02","module":"A1"},{"value":"7,51E+00","module":"A2"},{"value":"3,04E+00","module":"A3"},{"value":"4,36E+00","module":"A4"},{"value":"3,58E+00","module":"A5"},{"value":"-4,58E+00","module":"B1"},{"value":"4,00E+00","module":"C1"},{"value":"4,36E+00","module":"C2"},{"value":"4,60E-01","module":"C3"},{"value":"1,44E+00","module":"C4"},{"value":"-1,96E+01","module":"D"}]}],"additional_environmental_impact":[{"parameter":"PM","unit":"disease incidence","values":[{"value":"7,80E-07","module":"A1"},{"value":"4,85E-07","module":"A2"},{"value":"9,03E-08","module":"A3"},{"value":"4,00E-07","module":"A4"},{"value":"1,05E-06","module":"A5"},{"value":"0,0E+00","module":"B1"},{"value":"5,07E-06","module":"C1"},{"value":"4,00E-07","module":"C2"},{"value":"5,95E-08","module":"C3"},{"value":"3,00E-07","module":"C4"},{"value":"-1,28E-06","module":"D"}]},{"parameter":"ETP-fw","unit":"CTUe","values":[{"value":"1,89E+03","module":"A1"},{"value":"7,76E+01","module":"A2"},{"value":"2,42E+01","module":"A3"},{"value":"5,17E+01","module":"A4"},{"value":"4,95E+01","module":"A5"},{"value":"0,0E+00","module":"B1"},{"value":"3,01E+01","module":"C1"},{"value":"5,17E+01","module":"C2"},{"value":"1,01E+01","module":"C3"},{"value":"2,30E+01","module":"C4"},{"value":"-6,98E+02","module":"D"}]},{"parameter":"HTP-c","unit":"CTUh","values":[{"value":"3,99E-09","module":"A1"},{"value":"0,0E+00","module":"A2"},{"value":"1,07E-09","module":"A3"},{"value":"0,0E+00","module":"A4"},{"value":"1,37E-09","module":"A5"},{"value":"0,0E+00","module":"B1"},{"value":"1,00E-09","module":"C1"},{"value":"0,0E+00","module":"C2"},{"value":"6,47E-10","module":"C3"},{"value":"6,73E-10","module":"C4"},{"value":"-5,93E-08","module":"D"}]},{"parameter":"HTP-nc","unit":"CTUh","values":[{"value":"1,09E-07","module":"A1"},{"value":"6,06E-08","module":"A2"},{"value":"3,31E-08","module":"A3"},{"value":"5,00E-08","module":"A4"},{"value":"3,89E-08","module":"A5"},{"value":"0,0E+00","module":"B1"},{"value":"2,80E-08","module":"C1"},{"value":"5,00E-08","module":"C2"},{"value":"9,05E-09","module":"C3"},{"value":"1,35E-08","module":"C4"},{"value":"1,23E-06","module":"D"}]},{"parameter":"SQP","unit":"unitless","values":[{"value":"2,29E+02","module":"A1"},{"value":"1,02E+02","module":"A2"},{"value":"5,43E+00","module":"A3"},{"value":"8,11E+01","module":"A4"},{"value":"3,39E+01","module":"A5"},{"value":"0,0E+00","module":"B1"},{"value":"6,69E+00","module":"C1"},{"value":"8,11E+01","module":"C2"},{"value":"8,06E+00","module":"C3"},{"value":"1,70E+02","module":"C4"},{"value":"4,93E+01","module":"D"}]},{"parameter":"IRP","unit":"kBq U235-eq.","values":[{"value":"5,57E-01","module":"A1"},{"value":"5,00E-01","module":"A2"},{"value":"1,46E-01","module":"A3"},{"value":"3,09E-01","module":"A4"},{"value":"2,83E-01","module":"A5"},{"value":"0,0E+00","module":"B1"},{"value":"2,40E-01","module":"C1"},{"value":"3,09E-01","module":"C2"},{"value":"2,39E-01","module":"C3"},{"value":"2,02E-01","module":"C4"},{"value":"-1,87E-01","module":"D"}]}],"resource_use":[{"parameter":"PERE","unit":"MJ","values":[{"value":"3,52E+02","module":"A1"},{"value":"1,22E+00","module":"A2"},{"value":"7,95E+00","module":"A3"},{"value":"8,90E-01","module":"A4"},{"value":"3,44E+00","module":"A5"},{"value":"0,0E+00","module":"B1"},{"value":"3,00E-01","module":"C1"},{"value":"8,90E-01","module":"C2"},{"value":"7,34E+00","module":"C3"},{"value":"7,16E-01","module":"C4"},{"value":"-1,41E+01","module":"D"}]},{"parameter":"PERM","unit":"MJ","values":[{"value":"7,90E-01","module":"A1"},{"value":"0,0E+00","module":"A2"},{"value":"0,0E+00","module":"A3"},{"value":"0,0E+00","module":"A4"},{"value":"0,0E+00","module":"A5"},{"value":"0,0E+00","module":"B1"},{"value":"0,0E+00","module":"C1"},{"value":"0,0E+00","module":"C2"},{"value":"0,0E+00","module":"C3"},{"value":"0,0E+00","module":"C4"},{"value":"0,0E+00","module":"D"}]},{"parameter":"PERT","unit":"MJ","values":[{"value":"3,53E+02","module":"A1"},{"value":"1,22E+00","module":"A2"},{"value":"7,95E+00","module":"A3"},{"value":"8,90E-01","module":"A4"},{"value":"3,44E+00","module":"A5"},{"value":"0,0E+00","module":"B1"},{"value":"3,00E-01","module":"C1"},{"value":"8,90E-01","module":"C2"},{"value":"7,34E+00","module":"C3"},{"value":"7,16E-01","module":"C4"},{"value":"-1,41E+01","module":"D"}]},{"parameter":"PENRE","unit":"MJ","values":[{"value":"4,86E+02","module":"A1"},{"value":"1,14E+02","module":"A2"},{"value":"3,35E+01","module":"A3"},{"value":"7,07E+01","module":"A4"},{"value":"5,96E+01","module":"A5"},{"value":"0,0E+00","module":"B1"},{"value":"5,51E+01","module":"C1"},{"value":"7,07E+01","module":"C2"},{"value":"1,43E+01","module":"C3"},{"value":"4,65E+01","module":"C4"},{"value":"-1,28E+02","module":"D"}]},{"parameter":"PENRM","unit":"MJ","values":[{"value":"2,17E+00","module":"A1"},{"value":"0,0E+00","module":"A2"},{"value":"0,0E+00","module":"A3"},{"value":"0,0E+00","module":"A4"},{"value":"0,0E+00","module":"A5"},{"value":"0,0E+00","module":"B1"},{"value":"0,0E+00","module":"C1"},{"value":"0,0E+00","module":"C2"},{"value":"0,0E+00","module":"C3"},{"value":"0,0E+00","module":"C4"},{"value":"0,0E+00","module":"D"}]},{"parameter":"PENRT","unit":"MJ","values":[{"value":"4,89E+02","module":"A1"},{"value":"1,14E+02","module":"A2"},{"value":"3,35E+01","module":"A3"},{"value":"7,07E+01","module":"A4"},{"value":"5,96E+01","module":"A5"},{"value":"0,0E+00","module":"B1"},{"value":"5,51E+01","module":"C1"},{"value":"7,07E+01","module":"C2"},{"value":"1,43E+01","module":"C3"},{"value":"4,65E+01","module":"C4"},{"value":"-1,28E+02","module":"D"}]},{"parameter":"SM","unit":"kg","values":[{"value":"6,26E+01","module":"A1"},{"value":"0,0E+00","module":"A2"},{"value":"0,0E+00","module":"A3"},{"value":"0,0E+00","module":"A4"},{"value":"0,0E+00","module":"A5"},{"value":"0,0E+00","module":"B1"},{"value":"0,0E+00","module":"C1"},{"value":"0,0E+00","module":"C2"},{"value":"0,0E+00","module":"C3"},{"value":"0,0E+00","module":"C4"},{"value":"0,0E+00","module":"D"}]},{"parameter":"RSF","unit":"MJ","values":[{"value":"1,03E+01","module":"A1"},{"value":"4,32E-02","module":"A2"},{"value":"1,16E-02","module":"A3"},{"value":"3,11E-02","module":"A4"},{"value":"4,50E-02","module":"A5"},{"value":"0,0E+00","module":"B1"},{"value":"0,0E+00","module":"C1"},{"value":"3,11E-02","module":"C2"},{"value":"0,0E+00","module":"C3"},{"value":"1,48E-02","module":"C4"},{"value":"3,16E-01","module":"D"}]},{"parameter":"NRSF","unit":"MJ","values":[{"value":"1,50E+02","module":"A1"},{"value":"1,64E-01","module":"A2"},{"value":"8,75E-02","module":"A3"},{"value":"1,04E-01","module":"A4"},{"value":"1,01E-01","module":"A5"},{"value":"0,0E+00","module":"B1"},{"value":"0,0E+00","module":"C1"},{"value":"1,04E-01","module":"C2"},{"value":"0,0E+00","module":"C3"},{"value":"4,25E-02","module":"C4"},{"value":"1,26E+01","module":"D"}]},{"parameter":"FW","unit":"m3","values":[{"value":"4,18E+00","module":"A1"},{"value":"1,06E-02","module":"A2"},{"value":"6,21E-02","module":"A3"},{"value":"8,05E-03","module":"A4"},{"value":"1,33E-02","module":"A5"},{"value":"0,0E+00","module":"B1"},{"value":"2,83E-03","module":"C1"},{"value":"8,05E-03","module":"C2"},{"value":"2,44E-02","module":"C3"},{"value":"5,54E-02","module":"C4"},{"value":"-9,46E-01","module":"D"}]}],"end_of_life_waste":[{"parameter":"HWD","unit":"kg","values":[{"value":"3,10E-02","module":"A1"},{"value":"5,61E-03","module":"A2"},{"value":"2,01E-01","module":"A3"},{"value":"3,87E-03","module":"A4"},{"value":"1,33E-02","module":"A5"},{"value":"0,0E+00","module":"B1"},{"value":"1,62E-03","module":"C1"},{"value":"3,87E-03","module":"C2"},{"value":"1,42E-03","module":"C3"},{"value":"0,0E+00","module":"C4"},{"value":"-6,87E-02","module":"D"}]},{"parameter":"NHWD","unit":"kg","values":[{"value":"1,25E+01","module":"A1"},{"value":"7,49E+00","module":"A2"},{"value":"8,23E-01","module":"A3"},{"value":"6,15E+00","module":"A4"},{"value":"2,00E-01","module":"A5"},{"value":"0,0E+00","module":"B1"},{"value":"6,52E-02","module":"C1"},{"value":"6,15E+00","module":"C2"},{"value":"4,50E-02","module":"C3"},{"value":"3,37E+02","module":"C4"},{"value":"-5,11E+00","module":"D"}]},{"parameter":"RWD","unit":"kg","values":[{"value":"5,06E-03","module":"A1"},{"value":"7,88E-04","module":"A2"},{"value":"2,22E-04","module":"A3"},{"value":"4,83E-04","module":"A4"},{"value":"4,00E-04","module":"A5"},{"value":"0,0E+00","module":"B1"},{"value":"3,82E-04","module":"C1"},{"value":"4,83E-04","module":"C2"},{"value":"1,51E-04","module":"C3"},{"value":"0,0E+00","module":"C4"},{"value":"-1,65E-04","module":"D"}]}],"end_of_life_flow":[{"parameter":"CRU","unit":"kg","values":[{"value":"0,0E+00","module":"A1"},{"value":"0,0E+00","module":"A2"},{"value":"0,0E+00","module":"A3"},{"value":"0,0E+00","module":"A4"},{"value":"0,0E+00","module":"A5"},{"value":"0,0E+00","module":"B1"},{"value":"0,0E+00","module":"C1"},{"value":"0,0E+00","module":"C2"},{"value":"0,0E+00","module":"C3"},{"value":"0,0E+00","module":"C4"},{"value":"0,0E+00","module":"D"}]},{"parameter":"MFR","unit":"kg","values":[{"value":"9,08E+00","module":"A1"},{"value":"0,0E+00","module":"A2"},{"value":"3,62E-01","module":"A3"},{"value":"0,0E+00","module":"A4"},{"value":"0,0E+00","module":"A5"},{"value":"0,0E+00","module":"B1"},{"value":"0,0E+00","module":"C1"},{"value":"0,0E+00","module":"C2"},{"value":"7,12E+02","module":"C3"},{"value":"0,0E+00","module":"C4"},{"value":"0,0E+00","module":"D"}]},{"parameter":"MER","unit":"kg","values":[{"value":"6,02E-02","module":"A1"},{"value":"0,0E+00","module":"A2"},{"value":"1,49E+00","module":"A3"},{"value":"0,0E+00","module":"A4"},{"value":"0,0E+00","module":"A5"},{"value":"0,0E+00","module":"B1"},{"value":"0,0E+00","module":"C1"},{"value":"0,0E+00","module":"C2"},{"value":"0,0E+00","module":"C3"},{"value":"0,0E+00","module":"C4"},{"value":"0,0E+00","module":"D"}]},{"parameter":"EEE","unit":"MJ","values":[{"value":"4,24E-03","module":"A1"},{"value":"0,0E+00","module":"A2"},{"value":"9,49E-01","module":"A3"},{"value":"0,0E+00","module":"A4"},{"value":"0,0E+00","module":"A5"},{"value":"0,0E+00","module":"B1"},{"value":"0,0E+00","module":"C1"},{"value":"0,0E+00","module":"C2"},{"value":"0,0E+00","module":"C3"},{"value":"0,0E+00","module":"C4"},{"value":"0,0E+00","module":"D"}]},{"parameter":"EET","unit":"MJ","values":[{"value":"6,42E-02","module":"A1"},{"value":"0,0E+00","module":"A2"},{"value":"1,44E+01","module":"A3"},{"value":"0,0E+00","module":"A4"},{"value":"0,0E+00","module":"A5"},{"value":"0,0E+00","module":"B1"},{"value":"0,0E+00","module":"C1"},{"value":"0,0E+00","module":"C2"},{"value":"0,0E+00","module":"C3"},{"value":"0,0E+00","module":"C4"},{"value":"0,0E+00","module":"D"}]}]}