{"product_name":"Slakkarmert Plattendekke (Orkanger)","epd_id":"NEPD-3006-1679-NO","compliance":["EN 15804","ISO 14025","ISO 21930"],"producer_name":"Con-Form Group AS","environmental_impact":[{"parameter":"GWP-total","unit":"kg CO2-eq.","values":[{"value":"1,90E+01","module":"A1"},{"value":"8,94E-01","module":"A2"},{"value":"4,19E-01","module":"A3"},{"value":"6,32E-01","module":"A4"},{"value":"3,16E-01","module":"A5"},{"value":"-3,30E+00","module":"B1"}]},{"parameter":"ODP","unit":"kg CFC 11-eq.","values":[{"value":"7,92E-07","module":"A1"},{"value":"1,84E-07","module":"A2"},{"value":"5,32E-08","module":"A3"},{"value":"1,30E-07","module":"A4"},{"value":"1,51E-08","module":"A5"},{"value":"0,0E+00","module":"B1"}]},{"parameter":"AP","unit":"kg SO2-eq.","values":[{"value":"1,57E-01","module":"A1"},{"value":"2,31E-03","module":"A2"},{"value":"2,27E-03","module":"A3"},{"value":"1,63E-03","module":"A4"},{"value":"8,08E-04","module":"A5"},{"value":"0,0E+00","module":"B1"}]},{"parameter":"EP","unit":"kg Phosphat-eq.","values":[{"value":"1,87E-02","module":"A1"},{"value":"3,18E-04","module":"A2"},{"value":"5,39E-04","module":"A3"},{"value":"2,25E-04","module":"A4"},{"value":"1,86E-04","module":"A5"},{"value":"0,0E+00","module":"B1"}]},{"parameter":"POCP","unit":"kg Ethen-eq.","values":[{"value":"6,29E-03","module":"A1"},{"value":"1,40E-04","module":"A2"},{"value":"8,62E-05","module":"A3"},{"value":"9,89E-05","module":"A4"},{"value":"2,37E-05","module":"A5"},{"value":"0,0E+00","module":"B1"}]},{"parameter":"ADPE","unit":"kg Sb-eq.","values":[{"value":"1,11E-05","module":"A1"},{"value":"2,13E-06","module":"A2"},{"value":"2,41E-06","module":"A3"},{"value":"1,51E-06","module":"A4"},{"value":"3,15E-07","module":"A5"},{"value":"0,0E+00","module":"B1"}]},{"parameter":"ADPF","unit":"MJ","values":[{"value":"1,34E+02","module":"A1"},{"value":"1,47E+01","module":"A2"},{"value":"4,65E+00","module":"A3"},{"value":"1,04E+01","module":"A4"},{"value":"1,73E+00","module":"A5"},{"value":"0,0E+00","module":"B1"}]},{"parameter":"ADPM","unit":"kg Sb-eq.","values":[{"value":"1,11E-05","module":"A1"},{"value":"2,13E-06","module":"A2"},{"value":"2,41E-06","module":"A3"},{"value":"1,51E-06","module":"A4"},{"value":"3,15E-07","module":"A5"},{"value":"0,0E+00","module":"B1"}]}],"additional_environmental_impact":[],"resource_use":[{"parameter":"PERE","unit":"MJ","values":[{"value":"7,47E+01","module":"A1"},{"value":"2,67E-01","module":"A2"},{"value":"2,03E+01","module":"A3"},{"value":"1,89E-01","module":"A4"},{"value":"4,61E+00","module":"A5"},{"value":"0,0E+00","module":"B1"}]},{"parameter":"PERM","unit":"MJ","values":[{"value":"1,42E+00","module":"A1"},{"value":"0,0E+00","module":"A2"},{"value":"0,0E+00","module":"A3"},{"value":"0,0E+00","module":"A4"},{"value":"7,93E-04","module":"A5"},{"value":"0,0E+00","module":"B1"}]},{"parameter":"PERT","unit":"MJ","values":[{"value":"7,62E+01","module":"A1"},{"value":"2,67E-01","module":"A2"},{"value":"2,03E+01","module":"A3"},{"value":"1,89E-01","module":"A4"},{"value":"4,61E+00","module":"A5"},{"value":"0,0E+00","module":"B1"}]},{"parameter":"PENRE","unit":"MJ","values":[{"value":"1,39E+02","module":"A1"},{"value":"1,51E+01","module":"A2"},{"value":"5,97E+00","module":"A3"},{"value":"1,07E+01","module":"A4"},{"value":"3,05E+00","module":"A5"},{"value":"0,0E+00","module":"B1"}]},{"parameter":"PENRM","unit":"MJ","values":[{"value":"8,43E-01","module":"A1"},{"value":"0,0E+00","module":"A2"},{"value":"0,0E+00","module":"A3"},{"value":"0,0E+00","module":"A4"},{"value":"1,71E-02","module":"A5"},{"value":"0,0E+00","module":"B1"}]},{"parameter":"PENRT","unit":"MJ","values":[{"value":"1,40E+02","module":"A1"},{"value":"1,51E+01","module":"A2"},{"value":"5,97E+00","module":"A3"},{"value":"1,07E+01","module":"A4"},{"value":"3,07E+00","module":"A5"},{"value":"0,0E+00","module":"B1"}]},{"parameter":"SM","unit":"kg","values":[{"value":"8,92E+00","module":"A1"},{"value":"0,0E+00","module":"A2"},{"value":"0,0E+00","module":"A3"},{"value":"0,0E+00","module":"A4"},{"value":"2,88E-01","module":"A5"},{"value":"0,0E+00","module":"B1"}]},{"parameter":"RSF","unit":"MJ","values":[{"value":"1,39E+00","module":"A1"},{"value":"0,0E+00","module":"A2"},{"value":"3,16E-03","module":"A3"},{"value":"0,0E+00","module":"A4"},{"value":"3,90E-04","module":"A5"},{"value":"0,0E+00","module":"B1"}]},{"parameter":"NRSF","unit":"MJ","values":[{"value":"1,26E+01","module":"A1"},{"value":"0,0E+00","module":"A2"},{"value":"0,0E+00","module":"A3"},{"value":"0,0E+00","module":"A4"},{"value":"2,61E-01","module":"A5"},{"value":"0,0E+00","module":"B1"}]},{"parameter":"FW","unit":"m3","values":[{"value":"9,52E+01","module":"A1"},{"value":"3,58E-03","module":"A2"},{"value":"1,54E-02","module":"A3"},{"value":"2,53E-03","module":"A4"},{"value":"1,09E-02","module":"A5"},{"value":"0,0E+00","module":"B1"}]}],"end_of_life_waste":[{"parameter":"HWD","unit":"kg","values":[{"value":"9,53E-04","module":"A1"},{"value":"8,07E-06","module":"A2"},{"value":"2,41E-03","module":"A3"},{"value":"5,71E-06","module":"A4"},{"value":"3,20E-02","module":"A5"},{"value":"0,0E+00","module":"B1"}]},{"parameter":"NHWD","unit":"kg","values":[{"value":"3,93E+00","module":"A1"},{"value":"1,38E+00","module":"A2"},{"value":"6,13E-01","module":"A3"},{"value":"9,78E-01","module":"A4"},{"value":"1,70E-01","module":"A5"},{"value":"0,0E+00","module":"B1"}]},{"parameter":"RWD","unit":"kg","values":[{"value":"3,01E-06","module":"A1"},{"value":"1,06E-04","module":"A2"},{"value":"3,81E-05","module":"A3"},{"value":"7,49E-05","module":"A4"},{"value":"8,53E-06","module":"A5"},{"value":"0,0E+00","module":"B1"}]}],"end_of_life_flow":[{"parameter":"CRU","unit":"kg","values":[{"value":"0,0E+00","module":"A1"},{"value":"0,0E+00","module":"A2"},{"value":"0,0E+00","module":"A3"},{"value":"0,0E+00","module":"A4"},{"value":"0,0E+00","module":"A5"},{"value":"0,0E+00","module":"B1"}]},{"parameter":"MFR","unit":"kg","values":[{"value":"1,91E+00","module":"A1"},{"value":"0,0E+00","module":"A2"},{"value":"7,57E-01","module":"A3"},{"value":"0,0E+00","module":"A4"},{"value":"5,08E-02","module":"A5"},{"value":"0,0E+00","module":"B1"}]},{"parameter":"MER","unit":"kg","values":[{"value":"0,0E+00","module":"A1"},{"value":"0,0E+00","module":"A2"},{"value":"1,71E-01","module":"A3"},{"value":"0,0E+00","module":"A4"},{"value":"2,56E-01","module":"A5"},{"value":"0,0E+00","module":"B1"}]},{"parameter":"EEE","unit":"MJ","values":[{"value":"0,0E+00","module":"A1"},{"value":"0,0E+00","module":"A2"},{"value":"1,25E-01","module":"A3"},{"value":"0,0E+00","module":"A4"},{"value":"1,66E-01","module":"A5"},{"value":"0,0E+00","module":"B1"}]},{"parameter":"EET","unit":"MJ","values":[{"value":"0,0E+00","module":"A1"},{"value":"0,0E+00","module":"A2"},{"value":"1,37E+00","module":"A3"},{"value":"0,0E+00","module":"A4"},{"value":"1,83E+00","module":"A5"},{"value":"0,0E+00","module":"B1"}]}]}