{"product_name":"Sluseventil, glattl\u00f8p DN150/ DN125. Varianter: S-1140, S-1141, S-1145 og S-1146","epd_id":"NEPD-5453-4760-NO","compliance":["EN 15804+A2","ISO 14025","ISO 21930"],"producer_name":"Ulefos AS","environmental_impact":[{"parameter":"GWP-total","unit":"kg CO2-eq.","values":[{"value":"8,02E+01","module":"A1-A3"},{"value":"1,88E+00","module":"A4"},{"value":"7,19E+00","module":"A5"},{"value":"0,0E+00","module":"C1"},{"value":"5,33E-01","module":"C2"},{"value":"3,17E+00","module":"C3"},{"value":"9,72E-02","module":"C4"},{"value":"-2,42E+01","module":"D"}]},{"parameter":"GWP-fossil","unit":"kg CO2-eq.","values":[{"value":"8,69E+01","module":"A1-A3"},{"value":"1,88E+00","module":"A4"},{"value":"1,55E-02","module":"A5"},{"value":"0,0E+00","module":"C1"},{"value":"5,32E-01","module":"C2"},{"value":"3,17E+00","module":"C3"},{"value":"9,59E-02","module":"C4"},{"value":"-2,41E+01","module":"D"}]},{"parameter":"GWP-biogenic","unit":"kg CO2-eq.","values":[{"value":"-6,74E+00","module":"A1-A3"},{"value":"7,77E-04","module":"A4"},{"value":"7,18E+00","module":"A5"},{"value":"0,0E+00","module":"C1"},{"value":"2,20E-04","module":"C2"},{"value":"2,19E-03","module":"C3"},{"value":"1,15E-03","module":"C4"},{"value":"-2,29E-02","module":"D"}]},{"parameter":"GWP-luluc","unit":"kg CO2-eq.","values":[{"value":"5,78E-02","module":"A1-A3"},{"value":"6,69E-04","module":"A4"},{"value":"4,31E-06","module":"A5"},{"value":"0,0E+00","module":"C1"},{"value":"1,89E-04","module":"C2"},{"value":"2,23E-04","module":"C3"},{"value":"1,02E-04","module":"C4"},{"value":"-1,12E-02","module":"D"}]},{"parameter":"ODP","unit":"kg CFC 11-eq.","values":[{"value":"7,43E-06","module":"A1-A3"},{"value":"4,25E-07","module":"A4"},{"value":"2,75E-09","module":"A5"},{"value":"0,0E+00","module":"C1"},{"value":"1,21E-07","module":"C2"},{"value":"1,02E-07","module":"C3"},{"value":"1,27E-08","module":"C4"},{"value":"-6,80E-03","module":"D"}]},{"parameter":"AP","unit":"mol H+-eq.","values":[{"value":"7,41E-01","module":"A1-A3"},{"value":"5,40E-03","module":"A4"},{"value":"8,64E-05","module":"A5"},{"value":"0,0E+00","module":"C1"},{"value":"1,53E-03","module":"C2"},{"value":"1,58E-03","module":"C3"},{"value":"4,27E-04","module":"C4"},{"value":"-1,88E-01","module":"D"}]},{"parameter":"POCP","unit":"kg NMVOC-eq.","values":[{"value":"5,04E-01","module":"A1-A3"},{"value":"4,58E-03","module":"A4"},{"value":"9,60E-05","module":"A5"},{"value":"0,0E+00","module":"C1"},{"value":"1,30E-03","module":"C2"},{"value":"1,17E-03","module":"C3"},{"value":"4,02E-04","module":"C4"},{"value":"-1,35E-01","module":"D"}]},{"parameter":"ADPE","unit":"kg Sb-eq.","values":[{"value":"1,43E-02","module":"A1-A3"},{"value":"5,19E-05","module":"A4"},{"value":"3,02E-07","module":"A5"},{"value":"0,0E+00","module":"C1"},{"value":"1,47E-05","module":"C2"},{"value":"3,20E-06","module":"C3"},{"value":"1,68E-06","module":"C4"},{"value":"-5,73E-03","module":"D"}]},{"parameter":"ADPF","unit":"MJ","values":[{"value":"1,01E+03","module":"A1-A3"},{"value":"2,84E+01","module":"A4"},{"value":"1,89E-01","module":"A5"},{"value":"0,0E+00","module":"C1"},{"value":"8,05E+00","module":"C2"},{"value":"3,80E+00","module":"C3"},{"value":"1,23E+00","module":"C4"},{"value":"-2,68E+02","module":"D"}]},{"parameter":"WDP","unit":"m3 world-eq.","values":[{"value":"6,05E+03","module":"A1-A3"},{"value":"2,75E+01","module":"A4"},{"value":"2,72E-01","module":"A5"},{"value":"0,0E+00","module":"C1"},{"value":"7,78E+00","module":"C2"},{"value":"1,52E+01","module":"C3"},{"value":"8,62E+00","module":"C4"},{"value":"-6,05E+02","module":"D"}]},{"parameter":"EP-freshwater","unit":"kg P-eq.","values":[{"value":"4,44E-03","module":"A1-A3"},{"value":"1,50E-05","module":"A4"},{"value":"1,39E-07","module":"A5"},{"value":"0,0E+00","module":"C1"},{"value":"4,25E-06","module":"C2"},{"value":"2,08E-05","module":"C3"},{"value":"3,47E-06","module":"C4"},{"value":"-1,69E-03","module":"D"}]},{"parameter":"EP-marine","unit":"kg N-eq.","values":[{"value":"1,26E-01","module":"A1-A3"},{"value":"1,07E-03","module":"A4"},{"value":"3,41E-05","module":"A5"},{"value":"0,0E+00","module":"C1"},{"value":"3,03E-04","module":"C2"},{"value":"3,93E-04","module":"C3"},{"value":"1,14E-04","module":"C4"},{"value":"-2,47E-02","module":"D"}]},{"parameter":"EP-terrestrial","unit":"mol N-eq.","values":[{"value":"1,43E+00","module":"A1-A3"},{"value":"1,19E-02","module":"A4"},{"value":"3,55E-04","module":"A5"},{"value":"0,0E+00","module":"C1"},{"value":"3,39E-03","module":"C2"},{"value":"4,37E-03","module":"C3"},{"value":"1,25E-03","module":"C4"},{"value":"-2,86E-01","module":"D"}]},{"parameter":"GWP-IOBC","unit":"kg CO2-eq.","values":[{"value":"8,71E+01","module":"A1-A3"},{"value":"1,88E+00","module":"A4"},{"value":"1,39E-02","module":"A5"},{"value":"0,0E+00","module":"C1"},{"value":"5,33E-01","module":"C2"},{"value":"3,17E+00","module":"C3"},{"value":"9,23E-02","module":"C4"},{"value":"-2,50E+01","module":"D"}]}],"additional_environmental_impact":[{"parameter":"PM","unit":"disease incidence","values":[{"value":"7,36E-06","module":"A1-A3"},{"value":"1,15E-07","module":"A4"},{"value":"1,17E-09","module":"A5"},{"value":"0,0E+00","module":"C1"},{"value":"3,26E-08","module":"C2"},{"value":"2,07E-08","module":"C3"},{"value":"6,52E-09","module":"C4"},{"value":"-2,58E-06","module":"D"}]},{"parameter":"ETP-fw","unit":"CTUe","values":[{"value":"4,23E+03","module":"A1-A3"},{"value":"2,11E+01","module":"A4"},{"value":"2,37E-01","module":"A5"},{"value":"0,0E+00","module":"C1"},{"value":"5,97E+00","module":"C2"},{"value":"2,14E+01","module":"C3"},{"value":"2,70E+00","module":"C4"},{"value":"-1,55E+03","module":"D"}]},{"parameter":"HTP-c","unit":"CTUh","values":[{"value":"5,56E-07","module":"A1-A3"},{"value":"0,0E+00","module":"A4"},{"value":"1,30E-11","module":"A5"},{"value":"0,0E+00","module":"C1"},{"value":"0,0E+00","module":"C2"},{"value":"8,49E-10","module":"C3"},{"value":"1,42E-09","module":"C4"},{"value":"-2,62E-07","module":"D"}]},{"parameter":"HTP-nc","unit":"CTUh","values":[{"value":"1,33E-05","module":"A1-A3"},{"value":"2,30E-08","module":"A4"},{"value":"6,00E-10","module":"A5"},{"value":"0,0E+00","module":"C1"},{"value":"6,52E-09","module":"C2"},{"value":"6,96E-09","module":"C3"},{"value":"7,95E-08","module":"C4"},{"value":"-6,14E-06","module":"D"}]},{"parameter":"SQP","unit":"unitless","values":[{"value":"3,79E+02","module":"A1-A3"},{"value":"1,99E+01","module":"A4"},{"value":"1,26E-01","module":"A5"},{"value":"0,0E+00","module":"C1"},{"value":"5,63E+00","module":"C2"},{"value":"1,45E+00","module":"C3"},{"value":"2,40E+00","module":"C4"},{"value":"-7,41E+01","module":"D"}]},{"parameter":"IRP","unit":"kBq U235-eq.","values":[{"value":"2,85E+00","module":"A1-A3"},{"value":"1,24E-01","module":"A4"},{"value":"7,67E-04","module":"A5"},{"value":"0,0E+00","module":"C1"},{"value":"3,52E-02","module":"C2"},{"value":"1,69E-02","module":"C3"},{"value":"5,41E-03","module":"C4"},{"value":"-3,76E-01","module":"D"}]}],"resource_use":[{"parameter":"PERE","unit":"MJ","values":[{"value":"4,09E+02","module":"A1-A3"},{"value":"4,07E-01","module":"A4"},{"value":"3,43E-03","module":"A5"},{"value":"0,0E+00","module":"C1"},{"value":"1,15E-01","module":"C2"},{"value":"6,59E-01","module":"C3"},{"value":"1,20E-01","module":"C4"},{"value":"-4,37E+01","module":"D"}]},{"parameter":"PERM","unit":"MJ","values":[{"value":"6,19E+01","module":"A1-A3"},{"value":"0,0E+00","module":"A4"},{"value":"-6,19E+01","module":"A5"},{"value":"0,0E+00","module":"C1"},{"value":"0,0E+00","module":"C2"},{"value":"0,0E+00","module":"C3"},{"value":"0,0E+00","module":"C4"},{"value":"0,0E+00","module":"D"}]},{"parameter":"PERT","unit":"MJ","values":[{"value":"4,71E+02","module":"A1-A3"},{"value":"4,07E-01","module":"A4"},{"value":"-6,19E+01","module":"A5"},{"value":"0,0E+00","module":"C1"},{"value":"1,15E-01","module":"C2"},{"value":"6,59E-01","module":"C3"},{"value":"1,20E-01","module":"C4"},{"value":"-4,37E+01","module":"D"}]},{"parameter":"PENRE","unit":"MJ","values":[{"value":"1,01E+03","module":"A1-A3"},{"value":"2,84E+01","module":"A4"},{"value":"1,89E-01","module":"A5"},{"value":"0,0E+00","module":"C1"},{"value":"8,05E+00","module":"C2"},{"value":"3,80E+00","module":"C3"},{"value":"1,23E+00","module":"C4"},{"value":"-2,68E+02","module":"D"}]},{"parameter":"PENRM","unit":"MJ","values":[{"value":"2,08E+01","module":"A1-A3"},{"value":"0,0E+00","module":"A4"},{"value":"-4,59E-01","module":"A5"},{"value":"0,0E+00","module":"C1"},{"value":"0,0E+00","module":"C2"},{"value":"-2,03E+01","module":"C3"},{"value":"0,0E+00","module":"C4"},{"value":"0,0E+00","module":"D"}]},{"parameter":"PENRT","unit":"MJ","values":[{"value":"1,01E+03","module":"A1-A3"},{"value":"2,84E+01","module":"A4"},{"value":"-2,70E-01","module":"A5"},{"value":"0,0E+00","module":"C1"},{"value":"8,05E+00","module":"C2"},{"value":"-1,65E+01","module":"C3"},{"value":"1,23E+00","module":"C4"},{"value":"-2,68E+02","module":"D"}]},{"parameter":"SM","unit":"kg","values":[{"value":"1,24E+01","module":"A1-A3"},{"value":"0,0E+00","module":"A4"},{"value":"0,0E+00","module":"A5"},{"value":"0,0E+00","module":"C1"},{"value":"0,0E+00","module":"C2"},{"value":"0,0E+00","module":"C3"},{"value":"8,21E-03","module":"C4"},{"value":"-7,06E-02","module":"D"}]},{"parameter":"RSF","unit":"MJ","values":[{"value":"1,15E+00","module":"A1-A3"},{"value":"1,45E-02","module":"A4"},{"value":"1,07E-04","module":"A5"},{"value":"0,0E+00","module":"C1"},{"value":"4,12E-03","module":"C2"},{"value":"1,46E-02","module":"C3"},{"value":"3,67E-03","module":"C4"},{"value":"-1,84E-01","module":"D"}]},{"parameter":"NRSF","unit":"MJ","values":[{"value":"1,40E+00","module":"A1-A3"},{"value":"5,20E-02","module":"A4"},{"value":"7,22E-04","module":"A5"},{"value":"0,0E+00","module":"C1"},{"value":"1,47E-02","module":"C2"},{"value":"0,0E+00","module":"C3"},{"value":"6,06E-03","module":"C4"},{"value":"1,31E+00","module":"D"}]},{"parameter":"FW","unit":"m3","values":[{"value":"3,21E+00","module":"A1-A3"},{"value":"3,04E-03","module":"A4"},{"value":"1,06E-04","module":"A5"},{"value":"0,0E+00","module":"C1"},{"value":"8,61E-04","module":"C2"},{"value":"5,66E-03","module":"C3"},{"value":"1,66E-03","module":"C4"},{"value":"-2,84E-01","module":"D"}]}],"end_of_life_waste":[{"parameter":"HWD","unit":"kg","values":[{"value":"8,42E-01","module":"A1-A3"},{"value":"1,46E-03","module":"A4"},{"value":"0,0E+00","module":"A5"},{"value":"0,0E+00","module":"C1"},{"value":"4,15E-04","module":"C2"},{"value":"0,0E+00","module":"C3"},{"value":"2,44E-02","module":"C4"},{"value":"-3,39E-02","module":"D"}]},{"parameter":"NHWD","unit":"kg","values":[{"value":"2,32E+01","module":"A1-A3"},{"value":"1,38E+00","module":"A4"},{"value":"7,43E-01","module":"A5"},{"value":"0,0E+00","module":"C1"},{"value":"3,91E-01","module":"C2"},{"value":"3,83E-01","module":"C3"},{"value":"3,37E+00","module":"C4"},{"value":"-4,57E+00","module":"D"}]},{"parameter":"RWD","unit":"kg","values":[{"value":"3,28E-03","module":"A1-A3"},{"value":"1,93E-04","module":"A4"},{"value":"0,0E+00","module":"A5"},{"value":"0,0E+00","module":"C1"},{"value":"5,48E-05","module":"C2"},{"value":"0,0E+00","module":"C3"},{"value":"2,63E-06","module":"C4"},{"value":"-3,87E-04","module":"D"}]}],"end_of_life_flow":[{"parameter":"CRU","unit":"kg","values":[{"value":"0,0E+00","module":"A1-A3"},{"value":"0,0E+00","module":"A4"},{"value":"3,95E+00","module":"A5"},{"value":"0,0E+00","module":"C1"},{"value":"0,0E+00","module":"C2"},{"value":"0,0E+00","module":"C3"},{"value":"0,0E+00","module":"C4"},{"value":"0,0E+00","module":"D"}]},{"parameter":"MFR","unit":"kg","values":[{"value":"7,24E+00","module":"A1-A3"},{"value":"0,0E+00","module":"A4"},{"value":"4,89E-01","module":"A5"},{"value":"0,0E+00","module":"C1"},{"value":"0,0E+00","module":"C2"},{"value":"2,94E+01","module":"C3"},{"value":"2,56E-06","module":"C4"},{"value":"-9,51E-03","module":"D"}]},{"parameter":"MER","unit":"kg","values":[{"value":"2,71E-03","module":"A1-A3"},{"value":"0,0E+00","module":"A4"},{"value":"2,42E-01","module":"A5"},{"value":"0,0E+00","module":"C1"},{"value":"0,0E+00","module":"C2"},{"value":"1,15E+00","module":"C3"},{"value":"7,93E-08","module":"C4"},{"value":"-1,15E-03","module":"D"}]},{"parameter":"EEE","unit":"MJ","values":[{"value":"1,14E+00","module":"A1-A3"},{"value":"0,0E+00","module":"A4"},{"value":"1,73E-01","module":"A5"},{"value":"0,0E+00","module":"C1"},{"value":"0,0E+00","module":"C2"},{"value":"1,06E+00","module":"C3"},{"value":"2,44E-07","module":"C4"},{"value":"-7,22E-03","module":"D"}]},{"parameter":"EET","unit":"MJ","values":[{"value":"1,72E+01","module":"A1-A3"},{"value":"0,0E+00","module":"A4"},{"value":"2,62E+00","module":"A5"},{"value":"0,0E+00","module":"C1"},{"value":"0,0E+00","module":"C2"},{"value":"1,61E+01","module":"C3"},{"value":"3,68E-06","module":"C4"},{"value":"-1,09E-01","module":"D"}]}]}