{"product_name":"SMA 8 (modificeret) - Produktspecifik EPD ","epd_id":"NEPD-5052-4389","compliance":["EN 15804+A2","ISO 14025","ISO 21930"],"producer_name":"Munck Asfalt a/s","environmental_impact":[{"parameter":"GWP-total","unit":"kg CO2-eq.","values":[{"value":"1,69E+01","module":"A1"},{"value":"3,94E+01","module":"A2"},{"value":"3,19E+01","module":"A3"},{"value":"8,34E+00","module":"A4"},{"value":"3,19E+00","module":"C1"},{"value":"4,36E+00","module":"C2"},{"value":"1,18E-01","module":"C3"},{"value":"0,0E+00","module":"C4"},{"value":"-2,38E+00","module":"D"}]},{"parameter":"GWP-fossil","unit":"kg CO2-eq.","values":[{"value":"1,71E+01","module":"A1"},{"value":"3,94E+01","module":"A2"},{"value":"3,19E+01","module":"A3"},{"value":"8,33E+00","module":"A4"},{"value":"3,19E+00","module":"C1"},{"value":"4,36E+00","module":"C2"},{"value":"1,18E-01","module":"C3"},{"value":"0,0E+00","module":"C4"},{"value":"-2,38E+00","module":"D"}]},{"parameter":"GWP-biogenic","unit":"kg CO2-eq.","values":[{"value":"-2,03E-01","module":"A1"},{"value":"4,80E-03","module":"A2"},{"value":"3,38E-02","module":"A3"},{"value":"0,0E+00","module":"A4"},{"value":"9,40E-04","module":"C1"},{"value":"3,30E-03","module":"C2"},{"value":"3,29E-05","module":"C3"},{"value":"0,0E+00","module":"C4"},{"value":"0,0E+00","module":"D"}]},{"parameter":"GWP-luluc","unit":"kg CO2-eq.","values":[{"value":"1,10E-02","module":"A1"},{"value":"6,42E-03","module":"A2"},{"value":"4,23E-03","module":"A3"},{"value":"2,92E-03","module":"A4"},{"value":"2,57E-04","module":"C1"},{"value":"1,33E-03","module":"C2"},{"value":"9,32E-06","module":"C3"},{"value":"0,0E+00","module":"C4"},{"value":"-1,90E-03","module":"D"}]},{"parameter":"ODP","unit":"kg CFC 11-eq.","values":[{"value":"1,68E-06","module":"A1"},{"value":"8,54E-06","module":"A2"},{"value":"6,24E-06","module":"A3"},{"value":"1,85E-06","module":"A4"},{"value":"6,89E-07","module":"C1"},{"value":"1,05E-06","module":"C2"},{"value":"2,56E-08","module":"C3"},{"value":"0,0E+00","module":"C4"},{"value":"-3,51E-06","module":"D"}]},{"parameter":"AP","unit":"mol H+-eq.","values":[{"value":"1,44E-01","module":"A1"},{"value":"1,04E+00","module":"A2"},{"value":"2,47E-01","module":"A3"},{"value":"3,40E-02","module":"A4"},{"value":"3,33E-02","module":"C1"},{"value":"1,40E-02","module":"C2"},{"value":"1,24E-03","module":"C3"},{"value":"0,0E+00","module":"C4"},{"value":"-2,40E-02","module":"D"}]},{"parameter":"POCP","unit":"kg NMVOC-eq.","values":[{"value":"1,27E-01","module":"A1"},{"value":"6,80E-01","module":"A2"},{"value":"7,39E-02","module":"A3"},{"value":"3,42E-02","module":"A4"},{"value":"4,43E-02","module":"C1"},{"value":"1,35E-02","module":"C2"},{"value":"1,65E-03","module":"C3"},{"value":"0,0E+00","module":"C4"},{"value":"-2,85E-02","module":"D"}]},{"parameter":"ADPE","unit":"kg Sb-eq.","values":[{"value":"8,49E-04","module":"A1"},{"value":"2,17E-04","module":"A2"},{"value":"3,56E-05","module":"A3"},{"value":"2,26E-04","module":"A4"},{"value":"5,10E-06","module":"C1"},{"value":"7,75E-05","module":"C2"},{"value":"1,82E-07","module":"C3"},{"value":"0,0E+00","module":"C4"},{"value":"-2,11E-05","module":"D"}]},{"parameter":"ADPF","unit":"MJ","values":[{"value":"2,56E+03","module":"A1"},{"value":"5,22E+02","module":"A2"},{"value":"4,08E+02","module":"A3"},{"value":"1,26E+02","module":"A4"},{"value":"4,40E+01","module":"C1"},{"value":"7,07E+01","module":"C2"},{"value":"1,63E+00","module":"C3"},{"value":"0,0E+00","module":"C4"},{"value":"-2,24E+02","module":"D"}]},{"parameter":"WDP","unit":"m3 world-eq.","values":[{"value":"1,89E+03","module":"A1"},{"value":"1,77E+02","module":"A2"},{"value":"5,04E+02","module":"A3"},{"value":"1,20E+02","module":"A4"},{"value":"1,01E+01","module":"C1"},{"value":"5,42E+01","module":"C2"},{"value":"3,45E-01","module":"C3"},{"value":"0,0E+00","module":"C4"},{"value":"-1,81E+03","module":"D"}]},{"parameter":"EP-freshwater","unit":"kg P-eq.","values":[{"value":"3,44E-04","module":"A1"},{"value":"1,07E-04","module":"A2"},{"value":"2,13E-04","module":"A3"},{"value":"6,55E-05","module":"A4"},{"value":"1,18E-05","module":"C1"},{"value":"3,47E-05","module":"C2"},{"value":"4,31E-07","module":"C3"},{"value":"0,0E+00","module":"C4"},{"value":"-4,98E-05","module":"D"}]},{"parameter":"EP-marine","unit":"kg N-eq.","values":[{"value":"3,63E-02","module":"A1"},{"value":"2,35E-01","module":"A2"},{"value":"1,99E-02","module":"A3"},{"value":"1,01E-02","module":"A4"},{"value":"1,47E-02","module":"C1"},{"value":"3,07E-03","module":"C2"},{"value":"5,46E-04","module":"C3"},{"value":"0,0E+00","module":"C4"},{"value":"-4,58E-03","module":"D"}]},{"parameter":"EP-terrestrial","unit":"mol N-eq.","values":[{"value":"4,14E-01","module":"A1"},{"value":"2,62E+00","module":"A2"},{"value":"2,23E-01","module":"A3"},{"value":"1,12E-01","module":"A4"},{"value":"1,61E-01","module":"C1"},{"value":"3,43E-02","module":"C2"},{"value":"5,99E-03","module":"C3"},{"value":"0,0E+00","module":"C4"},{"value":"-5,19E-02","module":"D"}]},{"parameter":"GWP-IOBC","unit":"kg CO2-eq.","values":[{"value":"1,45E+01","module":"A1"},{"value":"2,73E+01","module":"A2"},{"value":"3,26E+01","module":"A3"},{"value":"8,30E+00","module":"A4"},{"value":"3,01E+00","module":"C1"},{"value":"4,33E+00","module":"C2"},{"value":"1,12E-01","module":"C3"},{"value":"0,0E+00","module":"C4"},{"value":"-2,32E+00","module":"D"}]}],"additional_environmental_impact":[{"parameter":"PM","unit":"disease incidence","values":[{"value":"9,97E-07","module":"A1"},{"value":"1,52E-06","module":"A2"},{"value":"1,99E-06","module":"A3"},{"value":"5,50E-07","module":"A4"},{"value":"8,81E-07","module":"C1"},{"value":"3,50E-07","module":"C2"},{"value":"3,27E-08","module":"C3"},{"value":"0,0E+00","module":"C4"},{"value":"-1,52E-07","module":"D"}]},{"parameter":"ETP-fw","unit":"CTUe","values":[{"value":"7,37E+02","module":"A1"},{"value":"2,72E+02","module":"A2"},{"value":"2,20E+02","module":"A3"},{"value":"9,26E+01","module":"A4"},{"value":"2,41E+01","module":"C1"},{"value":"5,17E+01","module":"C2"},{"value":"8,90E-01","module":"C3"},{"value":"0,0E+00","module":"C4"},{"value":"-1,42E+02","module":"D"}]},{"parameter":"HTP-c","unit":"CTUh","values":[{"value":"1,44E-08","module":"A1"},{"value":"0,0E+00","module":"A2"},{"value":"1,03E-08","module":"A3"},{"value":"0,0E+00","module":"A4"},{"value":"9,28E-10","module":"C1"},{"value":"0,0E+00","module":"C2"},{"value":"5,60E-11","module":"C3"},{"value":"0,0E+00","module":"C4"},{"value":"-1,40E-09","module":"D"}]},{"parameter":"HTP-nc","unit":"CTUh","values":[{"value":"2,36E-07","module":"A1"},{"value":"7,53E-08","module":"A2"},{"value":"1,82E-07","module":"A3"},{"value":"1,00E-07","module":"A4"},{"value":"2,22E-08","module":"C1"},{"value":"5,00E-08","module":"C2"},{"value":"8,37E-10","module":"C3"},{"value":"0,0E+00","module":"C4"},{"value":"-3,49E-08","module":"D"}]},{"parameter":"SQP","unit":"unitless","values":[{"value":"4,24E+02","module":"A1"},{"value":"1,21E+02","module":"A2"},{"value":"8,83E+01","module":"A3"},{"value":"8,66E+01","module":"A4"},{"value":"5,73E+00","module":"C1"},{"value":"8,11E+01","module":"C2"},{"value":"2,07E-01","module":"C3"},{"value":"0,0E+00","module":"C4"},{"value":"-5,04E+01","module":"D"}]},{"parameter":"IRP","unit":"kBq U235-eq.","values":[{"value":"4,39E-01","module":"A1"},{"value":"2,29E+00","module":"A2"},{"value":"1,82E+00","module":"A3"},{"value":"5,50E-01","module":"A4"},{"value":"1,89E-01","module":"C1"},{"value":"3,09E-01","module":"C2"},{"value":"6,98E-03","module":"C3"},{"value":"0,0E+00","module":"C4"},{"value":"-1,12E+00","module":"D"}]}],"resource_use":[{"parameter":"PERE","unit":"MJ","values":[{"value":"-2,54E+01","module":"A1"},{"value":"2,76E+00","module":"A2"},{"value":"2,34E+01","module":"A3"},{"value":"1,77E+00","module":"A4"},{"value":"2,44E-01","module":"C1"},{"value":"8,90E-01","module":"C2"},{"value":"8,81E-03","module":"C3"},{"value":"0,0E+00","module":"C4"},{"value":"-1,24E+01","module":"D"}]},{"parameter":"PERM","unit":"MJ","values":[{"value":"4,93E+01","module":"A1"},{"value":"0,0E+00","module":"A2"},{"value":"0,0E+00","module":"A3"},{"value":"0,0E+00","module":"A4"},{"value":"0,0E+00","module":"C1"},{"value":"0,0E+00","module":"C2"},{"value":"0,0E+00","module":"C3"},{"value":"0,0E+00","module":"C4"},{"value":"0,0E+00","module":"D"}]},{"parameter":"PERT","unit":"MJ","values":[{"value":"2,39E+01","module":"A1"},{"value":"2,76E+00","module":"A2"},{"value":"2,34E+01","module":"A3"},{"value":"1,77E+00","module":"A4"},{"value":"2,44E-01","module":"C1"},{"value":"8,90E-01","module":"C2"},{"value":"8,81E-03","module":"C3"},{"value":"0,0E+00","module":"C4"},{"value":"-1,24E+01","module":"D"}]},{"parameter":"PENRE","unit":"MJ","values":[{"value":"4,74E+02","module":"A1"},{"value":"5,23E+02","module":"A2"},{"value":"4,02E+02","module":"A3"},{"value":"1,27E+02","module":"A4"},{"value":"4,37E+01","module":"C1"},{"value":"7,13E+01","module":"C2"},{"value":"1,62E+00","module":"C3"},{"value":"0,0E+00","module":"C4"},{"value":"-2,24E+02","module":"D"}]},{"parameter":"PENRM","unit":"MJ","values":[{"value":"2,48E+03","module":"A1"},{"value":"0,0E+00","module":"A2"},{"value":"0,0E+00","module":"A3"},{"value":"0,0E+00","module":"A4"},{"value":"0,0E+00","module":"C1"},{"value":"0,0E+00","module":"C2"},{"value":"0,0E+00","module":"C3"},{"value":"0,0E+00","module":"C4"},{"value":"0,0E+00","module":"D"}]},{"parameter":"PENRT","unit":"MJ","values":[{"value":"2,56E+03","module":"A1"},{"value":"5,23E+02","module":"A2"},{"value":"4,02E+02","module":"A3"},{"value":"1,27E+02","module":"A4"},{"value":"4,37E+01","module":"C1"},{"value":"7,13E+01","module":"C2"},{"value":"1,62E+00","module":"C3"},{"value":"0,0E+00","module":"C4"},{"value":"-2,24E+02","module":"D"}]},{"parameter":"SM","unit":"kg","values":[{"value":"2,12E+02","module":"A1"},{"value":"8,44E-02","module":"A2"},{"value":"4,88E-02","module":"A3"},{"value":"5,05E-02","module":"A4"},{"value":"2,17E-02","module":"C1"},{"value":"2,44E-02","module":"C2"},{"value":"8,00E-04","module":"C3"},{"value":"0,0E+00","module":"C4"},{"value":"-4,72E+00","module":"D"}]},{"parameter":"RSF","unit":"MJ","values":[{"value":"2,52E-01","module":"A1"},{"value":"1,19E-01","module":"A2"},{"value":"9,01E-01","module":"A3"},{"value":"6,35E-02","module":"A4"},{"value":"6,34E-03","module":"C1"},{"value":"3,12E-02","module":"C2"},{"value":"2,17E-04","module":"C3"},{"value":"0,0E+00","module":"C4"},{"value":"-1,36E-01","module":"D"}]},{"parameter":"NRSF","unit":"MJ","values":[{"value":"3,90E-01","module":"A1"},{"value":"3,84E-01","module":"A2"},{"value":"9,53E-02","module":"A3"},{"value":"2,27E-01","module":"A4"},{"value":"8,64E-02","module":"C1"},{"value":"1,04E-01","module":"C2"},{"value":"3,19E-03","module":"C3"},{"value":"0,0E+00","module":"C4"},{"value":"-5,63E-02","module":"D"}]},{"parameter":"FW","unit":"m3","values":[{"value":"3,50E-01","module":"A1"},{"value":"1,59E-02","module":"A2"},{"value":"8,61E-02","module":"A3"},{"value":"1,32E-02","module":"A4"},{"value":"9,31E-03","module":"C1"},{"value":"8,05E-03","module":"C2"},{"value":"8,38E-05","module":"C3"},{"value":"0,0E+00","module":"C4"},{"value":"-1,10E-01","module":"D"}]}],"end_of_life_waste":[{"parameter":"HWD","unit":"kg","values":[{"value":"4,05E-02","module":"A1"},{"value":"1,53E-02","module":"A2"},{"value":"1,01E-02","module":"A3"},{"value":"6,40E-03","module":"A4"},{"value":"1,30E-03","module":"C1"},{"value":"3,87E-03","module":"C2"},{"value":"4,79E-05","module":"C3"},{"value":"0,0E+00","module":"C4"},{"value":"-8,98E-02","module":"D"}]},{"parameter":"NHWD","unit":"kg","values":[{"value":"1,44E+00","module":"A1"},{"value":"5,12E+00","module":"A2"},{"value":"3,49E-01","module":"A3"},{"value":"6,01E+00","module":"A4"},{"value":"6,46E-02","module":"C1"},{"value":"6,15E+00","module":"C2"},{"value":"1,93E-03","module":"C3"},{"value":"0,0E+00","module":"C4"},{"value":"-2,90E-01","module":"D"}]},{"parameter":"RWD","unit":"kg","values":[{"value":"2,69E-02","module":"A1"},{"value":"3,70E-03","module":"A2"},{"value":"2,83E-03","module":"A3"},{"value":"8,55E-04","module":"A4"},{"value":"3,05E-04","module":"C1"},{"value":"4,83E-04","module":"C2"},{"value":"1,13E-05","module":"C3"},{"value":"0,0E+00","module":"C4"},{"value":"-1,64E-03","module":"D"}]}],"end_of_life_flow":[{"parameter":"CRU","unit":"kg","values":[{"value":"0,0E+00","module":"A1"},{"value":"0,0E+00","module":"A2"},{"value":"0,0E+00","module":"A3"},{"value":"0,0E+00","module":"A4"},{"value":"0,0E+00","module":"C1"},{"value":"0,0E+00","module":"C2"},{"value":"0,0E+00","module":"C3"},{"value":"0,0E+00","module":"C4"},{"value":"0,0E+00","module":"D"}]},{"parameter":"MFR","unit":"kg","values":[{"value":"1,10E-01","module":"A1"},{"value":"5,07E-02","module":"A2"},{"value":"7,40E-03","module":"A3"},{"value":"7,05E-04","module":"A4"},{"value":"7,06E-05","module":"C1"},{"value":"3,42E-04","module":"C2"},{"value":"2,43E-06","module":"C3"},{"value":"0,0E+00","module":"C4"},{"value":"-2,01E-02","module":"D"}]},{"parameter":"MER","unit":"kg","values":[{"value":"1,86E-02","module":"A1"},{"value":"3,27E-02","module":"A2"},{"value":"3,30E-02","module":"A3"},{"value":"4,20E-02","module":"A4"},{"value":"2,13E-02","module":"C1"},{"value":"2,11E-02","module":"C2"},{"value":"7,85E-04","module":"C3"},{"value":"0,0E+00","module":"C4"},{"value":"-1,41E-03","module":"D"}]},{"parameter":"EEE","unit":"MJ","values":[{"value":"5,14E-02","module":"A1"},{"value":"5,57E-03","module":"A2"},{"value":"2,59E-03","module":"A3"},{"value":"4,87E-03","module":"A4"},{"value":"2,40E-04","module":"C1"},{"value":"3,68E-03","module":"C2"},{"value":"8,35E-06","module":"C3"},{"value":"0,0E+00","module":"C4"},{"value":"-4,52E-01","module":"D"}]},{"parameter":"EET","unit":"MJ","values":[{"value":"7,79E-01","module":"A1"},{"value":"8,42E-02","module":"A2"},{"value":"3,92E-02","module":"A3"},{"value":"7,35E-02","module":"A4"},{"value":"3,64E-03","module":"C1"},{"value":"5,60E-02","module":"C2"},{"value":"1,26E-04","module":"C3"},{"value":"0,0E+00","module":"C4"},{"value":"-6,84E+00","module":"D"}]}]}