{"product_name":"Smekab Citylifes moduluppbyggda r\u00f6r-r\u00e4cke, varmf\u00f6rzinkade","epd_id":"NEPD-6627-5900","compliance":["EN 15804+A2","ISO 14025","ISO 21930"],"producer_name":"Saferoad Smekab AB","environmental_impact":[{"parameter":"GWP-total","unit":"kg CO2-eq.","values":[{"value":"2,27E+00","module":"A1"},{"value":"2,88E-01","module":"A2"},{"value":"4,81E+02","module":"A3"},{"value":"4,90E+01","module":"A4"},{"value":"1,54E-01","module":"A5"},{"value":"0,0E+00","module":"C1"},{"value":"1,39E+01","module":"C2"},{"value":"0,0E+00","module":"C3"},{"value":"7,06E-04","module":"C4"},{"value":"-3,30E-01","module":"D"}]},{"parameter":"GWP-fossil","unit":"kg CO2-eq.","values":[{"value":"2,34E+00","module":"A1"},{"value":"2,88E-01","module":"A2"},{"value":"4,73E+02","module":"A3"},{"value":"4,90E+01","module":"A4"},{"value":"2,77E-03","module":"A5"},{"value":"0,0E+00","module":"C1"},{"value":"1,39E+01","module":"C2"},{"value":"0,0E+00","module":"C3"},{"value":"7,04E-04","module":"C4"},{"value":"-3,27E-01","module":"D"}]},{"parameter":"GWP-biogenic","unit":"kg CO2-eq.","values":[{"value":"-7,57E-02","module":"A1"},{"value":"8,45E-05","module":"A2"},{"value":"3,46E+00","module":"A3"},{"value":"2,03E-02","module":"A4"},{"value":"1,52E-01","module":"A5"},{"value":"0,0E+00","module":"C1"},{"value":"5,75E-03","module":"C2"},{"value":"0,0E+00","module":"C3"},{"value":"1,52E-06","module":"C4"},{"value":"-2,16E-03","module":"D"}]},{"parameter":"GWP-luluc","unit":"kg CO2-eq.","values":[{"value":"8,85E-03","module":"A1"},{"value":"1,62E-04","module":"A2"},{"value":"4,99E+00","module":"A3"},{"value":"1,74E-02","module":"A4"},{"value":"6,96E-07","module":"A5"},{"value":"0,0E+00","module":"C1"},{"value":"4,94E-03","module":"C2"},{"value":"0,0E+00","module":"C3"},{"value":"2,14E-07","module":"C4"},{"value":"-7,73E-04","module":"D"}]},{"parameter":"ODP","unit":"kg CFC 11-eq.","values":[{"value":"1,88E-07","module":"A1"},{"value":"5,93E-08","module":"A2"},{"value":"1,15E-04","module":"A3"},{"value":"1,11E-05","module":"A4"},{"value":"4,35E-10","module":"A5"},{"value":"0,0E+00","module":"C1"},{"value":"3,14E-06","module":"C2"},{"value":"0,0E+00","module":"C3"},{"value":"2,62E-10","module":"C4"},{"value":"-2,03E-08","module":"D"}]},{"parameter":"AP","unit":"mol H+-eq.","values":[{"value":"1,34E-02","module":"A1"},{"value":"7,49E-03","module":"A2"},{"value":"1,82E+00","module":"A3"},{"value":"1,41E-01","module":"A4"},{"value":"2,17E-05","module":"A5"},{"value":"0,0E+00","module":"C1"},{"value":"3,99E-02","module":"C2"},{"value":"0,0E+00","module":"C3"},{"value":"6,09E-06","module":"C4"},{"value":"-2,69E-03","module":"D"}]},{"parameter":"POCP","unit":"kg NMVOC-eq.","values":[{"value":"9,29E-03","module":"A1"},{"value":"5,39E-03","module":"A2"},{"value":"1,31E+00","module":"A3"},{"value":"1,19E-01","module":"A4"},{"value":"2,57E-05","module":"A5"},{"value":"0,0E+00","module":"C1"},{"value":"3,38E-02","module":"C2"},{"value":"0,0E+00","module":"C3"},{"value":"7,07E-06","module":"C4"},{"value":"-1,89E-03","module":"D"}]},{"parameter":"ADPE","unit":"kg Sb-eq.","values":[{"value":"6,27E-03","module":"A1"},{"value":"3,29E-06","module":"A2"},{"value":"5,51E-03","module":"A3"},{"value":"1,35E-03","module":"A4"},{"value":"4,41E-08","module":"A5"},{"value":"0,0E+00","module":"C1"},{"value":"3,84E-04","module":"C2"},{"value":"0,0E+00","module":"C3"},{"value":"5,74E-09","module":"C4"},{"value":"-5,57E-03","module":"D"}]},{"parameter":"ADPF","unit":"MJ","values":[{"value":"3,29E+01","module":"A1"},{"value":"3,83E+00","module":"A2"},{"value":"1,35E+04","module":"A3"},{"value":"7,41E+02","module":"A4"},{"value":"3,19E-02","module":"A5"},{"value":"0,0E+00","module":"C1"},{"value":"2,10E+02","module":"C2"},{"value":"0,0E+00","module":"C3"},{"value":"1,91E-02","module":"C4"},{"value":"-4,14E+00","module":"D"}]},{"parameter":"WDP","unit":"m3 world-eq.","values":[{"value":"1,89E+02","module":"A1"},{"value":"1,50E+00","module":"A2"},{"value":"8,86E+05","module":"A3"},{"value":"7,17E+02","module":"A4"},{"value":"4,98E-02","module":"A5"},{"value":"0,0E+00","module":"C1"},{"value":"2,03E+02","module":"C2"},{"value":"0,0E+00","module":"C3"},{"value":"2,56E-01","module":"C4"},{"value":"-2,38E+00","module":"D"}]},{"parameter":"EP-freshwater","unit":"kg P-eq.","values":[{"value":"1,89E-04","module":"A1"},{"value":"1,37E-06","module":"A2"},{"value":"1,23E-02","module":"A3"},{"value":"3,91E-04","module":"A4"},{"value":"3,24E-08","module":"A5"},{"value":"0,0E+00","module":"C1"},{"value":"1,11E-04","module":"C2"},{"value":"0,0E+00","module":"C3"},{"value":"9,45E-09","module":"C4"},{"value":"-3,17E-05","module":"D"}]},{"parameter":"EP-marine","unit":"kg N-eq.","values":[{"value":"2,76E-03","module":"A1"},{"value":"1,86E-03","module":"A2"},{"value":"3,70E-01","module":"A3"},{"value":"2,79E-02","module":"A4"},{"value":"9,37E-06","module":"A5"},{"value":"0,0E+00","module":"C1"},{"value":"7,90E-03","module":"C2"},{"value":"0,0E+00","module":"C3"},{"value":"2,23E-06","module":"C4"},{"value":"-5,87E-04","module":"D"}]},{"parameter":"EP-terrestrial","unit":"mol N-eq.","values":[{"value":"2,86E-02","module":"A1"},{"value":"2,07E-02","module":"A2"},{"value":"4,22E+00","module":"A3"},{"value":"3,12E-01","module":"A4"},{"value":"9,98E-05","module":"A5"},{"value":"0,0E+00","module":"C1"},{"value":"8,83E-02","module":"C2"},{"value":"0,0E+00","module":"C3"},{"value":"2,49E-05","module":"C4"},{"value":"-6,48E-03","module":"D"}]},{"parameter":"GWP-IOBC","unit":"kg CO2-eq.","values":[{"value":"2,42E+00","module":"A1"},{"value":"2,88E-01","module":"A2"},{"value":"4,70E+02","module":"A3"},{"value":"4,90E+01","module":"A4"},{"value":"2,77E-03","module":"A5"},{"value":"0,0E+00","module":"C1"},{"value":"1,39E+01","module":"C2"},{"value":"0,0E+00","module":"C3"},{"value":"7,06E-04","module":"C4"},{"value":"-3,85E-01","module":"D"}]}],"additional_environmental_impact":[{"parameter":"PM","unit":"disease incidence","values":[{"value":"1,49E-07","module":"A1"},{"value":"1,01E-08","module":"A2"},{"value":"1,73E-05","module":"A3"},{"value":"3,00E-06","module":"A4"},{"value":"2,67E-10","module":"A5"},{"value":"0,0E+00","module":"C1"},{"value":"8,50E-07","module":"C2"},{"value":"0,0E+00","module":"C3"},{"value":"1,18E-10","module":"C4"},{"value":"-1,77E-08","module":"D"}]},{"parameter":"ETP-fw","unit":"CTUe","values":[{"value":"7,74E+01","module":"A1"},{"value":"2,35E+00","module":"A2"},{"value":"9,54E+03","module":"A3"},{"value":"5,49E+02","module":"A4"},{"value":"3,63E-02","module":"A5"},{"value":"0,0E+00","module":"C1"},{"value":"1,56E+02","module":"C2"},{"value":"0,0E+00","module":"C3"},{"value":"1,70E+01","module":"C4"},{"value":"-1,74E+01","module":"D"}]},{"parameter":"HTP-c","unit":"CTUh","values":[{"value":"1,51E-08","module":"A1"},{"value":"0,0E+00","module":"A2"},{"value":"4,24E-07","module":"A3"},{"value":"0,0E+00","module":"A4"},{"value":"4,00E-12","module":"A5"},{"value":"0,0E+00","module":"C1"},{"value":"0,0E+00","module":"C2"},{"value":"0,0E+00","module":"C3"},{"value":"0,0E+00","module":"C4"},{"value":"-1,78E-09","module":"D"}]},{"parameter":"HTP-nc","unit":"CTUh","values":[{"value":"3,29E-07","module":"A1"},{"value":"2,82E-09","module":"A2"},{"value":"8,16E-06","module":"A3"},{"value":"6,00E-07","module":"A4"},{"value":"1,92E-10","module":"A5"},{"value":"0,0E+00","module":"C1"},{"value":"1,70E-07","module":"C2"},{"value":"0,0E+00","module":"C3"},{"value":"1,40E-11","module":"C4"},{"value":"-2,45E-08","module":"D"}]},{"parameter":"SQP","unit":"unitless","values":[{"value":"3,16E+01","module":"A1"},{"value":"1,05E+00","module":"A2"},{"value":"5,03E+03","module":"A3"},{"value":"5,18E+02","module":"A4"},{"value":"1,83E-02","module":"A5"},{"value":"0,0E+00","module":"C1"},{"value":"1,47E+02","module":"C2"},{"value":"0,0E+00","module":"C3"},{"value":"6,21E-02","module":"C4"},{"value":"-1,56E+00","module":"D"}]},{"parameter":"IRP","unit":"kBq U235-eq.","values":[{"value":"1,71E-01","module":"A1"},{"value":"1,65E-02","module":"A2"},{"value":"3,17E+02","module":"A3"},{"value":"3,24E+00","module":"A4"},{"value":"1,16E-04","module":"A5"},{"value":"0,0E+00","module":"C1"},{"value":"9,18E-01","module":"C2"},{"value":"0,0E+00","module":"C3"},{"value":"1,04E-04","module":"C4"},{"value":"-2,33E-02","module":"D"}]}],"resource_use":[{"parameter":"PERE","unit":"MJ","values":[{"value":"5,85E+00","module":"A1"},{"value":"3,20E-02","module":"A2"},{"value":"4,38E+03","module":"A3"},{"value":"1,06E+01","module":"A4"},{"value":"6,58E-04","module":"A5"},{"value":"0,0E+00","module":"C1"},{"value":"3,01E+00","module":"C2"},{"value":"0,0E+00","module":"C3"},{"value":"1,42E-03","module":"C4"},{"value":"-5,04E-01","module":"D"}]},{"parameter":"PERM","unit":"MJ","values":[{"value":"1,39E+00","module":"A1"},{"value":"0,0E+00","module":"A2"},{"value":"0,0E+00","module":"A3"},{"value":"0,0E+00","module":"A4"},{"value":"-1,39E+00","module":"A5"},{"value":"0,0E+00","module":"C1"},{"value":"0,0E+00","module":"C2"},{"value":"0,0E+00","module":"C3"},{"value":"0,0E+00","module":"C4"},{"value":"0,0E+00","module":"D"}]},{"parameter":"PERT","unit":"MJ","values":[{"value":"7,24E+00","module":"A1"},{"value":"3,20E-02","module":"A2"},{"value":"4,38E+03","module":"A3"},{"value":"1,06E+01","module":"A4"},{"value":"-1,39E+00","module":"A5"},{"value":"0,0E+00","module":"C1"},{"value":"3,01E+00","module":"C2"},{"value":"0,0E+00","module":"C3"},{"value":"1,42E-03","module":"C4"},{"value":"-5,04E-01","module":"D"}]},{"parameter":"PENRE","unit":"MJ","values":[{"value":"3,29E+01","module":"A1"},{"value":"3,83E+00","module":"A2"},{"value":"1,35E+04","module":"A3"},{"value":"7,41E+02","module":"A4"},{"value":"3,20E-02","module":"A5"},{"value":"0,0E+00","module":"C1"},{"value":"2,10E+02","module":"C2"},{"value":"0,0E+00","module":"C3"},{"value":"1,91E-02","module":"C4"},{"value":"-4,14E+00","module":"D"}]},{"parameter":"PENRM","unit":"MJ","values":[{"value":"4,25E-02","module":"A1"},{"value":"0,0E+00","module":"A2"},{"value":"0,0E+00","module":"A3"},{"value":"0,0E+00","module":"A4"},{"value":"-4,25E-02","module":"A5"},{"value":"0,0E+00","module":"C1"},{"value":"0,0E+00","module":"C2"},{"value":"0,0E+00","module":"C3"},{"value":"0,0E+00","module":"C4"},{"value":"0,0E+00","module":"D"}]},{"parameter":"PENRT","unit":"MJ","values":[{"value":"3,30E+01","module":"A1"},{"value":"3,83E+00","module":"A2"},{"value":"1,35E+04","module":"A3"},{"value":"7,41E+02","module":"A4"},{"value":"-1,05E-02","module":"A5"},{"value":"0,0E+00","module":"C1"},{"value":"2,10E+02","module":"C2"},{"value":"0,0E+00","module":"C3"},{"value":"1,91E-02","module":"C4"},{"value":"-4,14E+00","module":"D"}]},{"parameter":"SM","unit":"kg","values":[{"value":"7,99E-01","module":"A1"},{"value":"0,0E+00","module":"A2"},{"value":"1,23E-02","module":"A3"},{"value":"0,0E+00","module":"A4"},{"value":"0,0E+00","module":"A5"},{"value":"0,0E+00","module":"C1"},{"value":"0,0E+00","module":"C2"},{"value":"0,0E+00","module":"C3"},{"value":"0,0E+00","module":"C4"},{"value":"0,0E+00","module":"D"}]},{"parameter":"RSF","unit":"MJ","values":[{"value":"2,16E-01","module":"A1"},{"value":"9,55E-04","module":"A2"},{"value":"2,68E+01","module":"A3"},{"value":"3,79E-01","module":"A4"},{"value":"1,92E-05","module":"A5"},{"value":"0,0E+00","module":"C1"},{"value":"1,08E-01","module":"C2"},{"value":"0,0E+00","module":"C3"},{"value":"2,95E-05","module":"C4"},{"value":"-7,69E-03","module":"D"}]},{"parameter":"NRSF","unit":"MJ","values":[{"value":"1,31E-02","module":"A1"},{"value":"1,80E-03","module":"A2"},{"value":"7,70E+01","module":"A3"},{"value":"1,36E+00","module":"A4"},{"value":"2,16E-04","module":"A5"},{"value":"0,0E+00","module":"C1"},{"value":"3,84E-01","module":"C2"},{"value":"0,0E+00","module":"C3"},{"value":"2,14E-05","module":"C4"},{"value":"1,05E-01","module":"D"}]},{"parameter":"FW","unit":"m3","values":[{"value":"4,58E-02","module":"A1"},{"value":"2,42E-04","module":"A2"},{"value":"1,38E+01","module":"A3"},{"value":"7,92E-02","module":"A4"},{"value":"2,32E-05","module":"A5"},{"value":"0,0E+00","module":"C1"},{"value":"2,25E-02","module":"C2"},{"value":"0,0E+00","module":"C3"},{"value":"2,38E-05","module":"C4"},{"value":"-7,05E-03","module":"D"}]}],"end_of_life_waste":[{"parameter":"HWD","unit":"kg","values":[{"value":"2,65E-02","module":"A1"},{"value":"1,66E-04","module":"A2"},{"value":"5,70E+01","module":"A3"},{"value":"3,82E-02","module":"A4"},{"value":"0,0E+00","module":"A5"},{"value":"0,0E+00","module":"C1"},{"value":"1,08E-02","module":"C2"},{"value":"0,0E+00","module":"C3"},{"value":"0,0E+00","module":"C4"},{"value":"-3,55E-03","module":"D"}]},{"parameter":"NHWD","unit":"kg","values":[{"value":"6,80E-01","module":"A1"},{"value":"5,38E-02","module":"A2"},{"value":"1,29E+02","module":"A3"},{"value":"3,60E+01","module":"A4"},{"value":"1,01E-01","module":"A5"},{"value":"0,0E+00","module":"C1"},{"value":"1,02E+01","module":"C2"},{"value":"0,0E+00","module":"C3"},{"value":"1,00E-01","module":"C4"},{"value":"-7,66E-02","module":"D"}]},{"parameter":"RWD","unit":"kg","values":[{"value":"1,47E-04","module":"A1"},{"value":"2,66E-05","module":"A2"},{"value":"1,60E-01","module":"A3"},{"value":"5,05E-03","module":"A4"},{"value":"0,0E+00","module":"A5"},{"value":"0,0E+00","module":"C1"},{"value":"1,43E-03","module":"C2"},{"value":"0,0E+00","module":"C3"},{"value":"0,0E+00","module":"C4"},{"value":"-1,64E-05","module":"D"}]}],"end_of_life_flow":[{"parameter":"CRU","unit":"kg","values":[{"value":"0,0E+00","module":"A1"},{"value":"0,0E+00","module":"A2"},{"value":"0,0E+00","module":"A3"},{"value":"0,0E+00","module":"A4"},{"value":"0,0E+00","module":"A5"},{"value":"0,0E+00","module":"C1"},{"value":"0,0E+00","module":"C2"},{"value":"0,0E+00","module":"C3"},{"value":"0,0E+00","module":"C4"},{"value":"0,0E+00","module":"D"}]},{"parameter":"MFR","unit":"kg","values":[{"value":"0,0E+00","module":"A1"},{"value":"0,0E+00","module":"A2"},{"value":"9,29E+01","module":"A3"},{"value":"0,0E+00","module":"A4"},{"value":"5,13E-04","module":"A5"},{"value":"0,0E+00","module":"C1"},{"value":"0,0E+00","module":"C2"},{"value":"9,00E-01","module":"C3"},{"value":"0,0E+00","module":"C4"},{"value":"0,0E+00","module":"D"}]},{"parameter":"MER","unit":"kg","values":[{"value":"0,0E+00","module":"A1"},{"value":"0,0E+00","module":"A2"},{"value":"4,02E+01","module":"A3"},{"value":"0,0E+00","module":"A4"},{"value":"9,92E-02","module":"A5"},{"value":"0,0E+00","module":"C1"},{"value":"0,0E+00","module":"C2"},{"value":"0,0E+00","module":"C3"},{"value":"0,0E+00","module":"C4"},{"value":"0,0E+00","module":"D"}]},{"parameter":"EEE","unit":"MJ","values":[{"value":"0,0E+00","module":"A1"},{"value":"0,0E+00","module":"A2"},{"value":"1,12E+01","module":"A3"},{"value":"0,0E+00","module":"A4"},{"value":"6,90E-02","module":"A5"},{"value":"0,0E+00","module":"C1"},{"value":"0,0E+00","module":"C2"},{"value":"0,0E+00","module":"C3"},{"value":"0,0E+00","module":"C4"},{"value":"0,0E+00","module":"D"}]},{"parameter":"EET","unit":"MJ","values":[{"value":"0,0E+00","module":"A1"},{"value":"0,0E+00","module":"A2"},{"value":"1,70E+02","module":"A3"},{"value":"0,0E+00","module":"A4"},{"value":"1,04E+00","module":"A5"},{"value":"0,0E+00","module":"C1"},{"value":"0,0E+00","module":"C2"},{"value":"0,0E+00","module":"C3"},{"value":"0,0E+00","module":"C4"},{"value":"0,0E+00","module":"D"}]}]}