{"product_name":"Smooth PVC installation pipe 750N with low friction","epd_id":"NEPD-4416-3633-EN","compliance":["EN 15804+A2","ISO 14025","ISO 21930"],"producer_name":"Pipelife Sverige AB","environmental_impact":[{"parameter":"GWP-total","unit":"kg CO2-eq.","values":[{"value":"3,67E-01","module":"A1-A3"},{"value":"1,63E-02","module":"A4"},{"value":"1,34E-01","module":"A5"},{"value":"0,0E+00","module":"C1"},{"value":"1,63E-02","module":"C2"}]},{"parameter":"GWP-fossil","unit":"kg CO2-eq.","values":[{"value":"3,63E-01","module":"A1-A3"},{"value":"1,63E-02","module":"A4"},{"value":"1,33E-01","module":"A5"},{"value":"0,0E+00","module":"C1"},{"value":"1,63E-02","module":"C2"}]},{"parameter":"GWP-biogenic","unit":"kg CO2-eq.","values":[{"value":"2,42E-03","module":"A1-A3"},{"value":"6,76E-06","module":"A4"},{"value":"4,99E-04","module":"A5"},{"value":"0,0E+00","module":"C1"},{"value":"6,76E-06","module":"C2"}]},{"parameter":"GWP-luluc","unit":"kg CO2-eq.","values":[{"value":"1,96E-03","module":"A1-A3"},{"value":"5,81E-06","module":"A4"},{"value":"1,84E-04","module":"A5"},{"value":"0,0E+00","module":"C1"},{"value":"5,81E-06","module":"C2"}]},{"parameter":"ODP","unit":"kg CFC 11-eq.","values":[{"value":"3,68E-08","module":"A1-A3"},{"value":"3,70E-09","module":"A4"},{"value":"5,31E-08","module":"A5"},{"value":"0,0E+00","module":"C1"},{"value":"3,70E-09","module":"C2"}]},{"parameter":"AP","unit":"mol H+-eq.","values":[{"value":"1,95E-03","module":"A1-A3"},{"value":"4,69E-05","module":"A4"},{"value":"6,38E-04","module":"A5"},{"value":"0,0E+00","module":"C1"},{"value":"4,69E-05","module":"C2"}]},{"parameter":"POCP","unit":"kg NMVOC-eq.","values":[{"value":"1,49E-03","module":"A1-A3"},{"value":"3,98E-05","module":"A4"},{"value":"4,22E-04","module":"A5"},{"value":"0,0E+00","module":"C1"},{"value":"3,98E-05","module":"C2"}]},{"parameter":"ADPE","unit":"kg Sb-eq.","values":[{"value":"4,57E-06","module":"A1-A3"},{"value":"4,51E-07","module":"A4"},{"value":"2,80E-06","module":"A5"},{"value":"0,0E+00","module":"C1"},{"value":"4,51E-07","module":"C2"}]},{"parameter":"ADPF","unit":"MJ","values":[{"value":"9,24E+00","module":"A1-A3"},{"value":"2,47E-01","module":"A4"},{"value":"2,87E+00","module":"A5"},{"value":"0,0E+00","module":"C1"},{"value":"2,47E-01","module":"C2"}]},{"parameter":"WDP","unit":"m3 world-eq.","values":[{"value":"3,54E+02","module":"A1-A3"},{"value":"2,39E-01","module":"A4"},{"value":"1,99E+01","module":"A5"},{"value":"0,0E+00","module":"C1"},{"value":"2,39E-01","module":"C2"}]},{"parameter":"EP-freshwater","unit":"kg P-eq.","values":[{"value":"1,51E-05","module":"A1-A3"},{"value":"1,31E-07","module":"A4"},{"value":"4,86E-06","module":"A5"},{"value":"0,0E+00","module":"C1"},{"value":"1,31E-07","module":"C2"}]},{"parameter":"EP-marine","unit":"kg N-eq.","values":[{"value":"3,69E-04","module":"A1-A3"},{"value":"9,29E-06","module":"A4"},{"value":"1,18E-04","module":"A5"},{"value":"0,0E+00","module":"C1"},{"value":"9,29E-06","module":"C2"}]},{"parameter":"EP-terrestrial","unit":"mol N-eq.","values":[{"value":"4,07E-03","module":"A1-A3"},{"value":"1,04E-04","module":"A4"},{"value":"1,29E-03","module":"A5"},{"value":"0,0E+00","module":"C1"},{"value":"1,04E-04","module":"C2"}]},{"parameter":"GWP-IOBC","unit":"kg CO2-eq.","values":[{"value":"2,87E-01","module":"A1-A3"},{"value":"1,63E-02","module":"A4"},{"value":"1,30E-01","module":"A5"},{"value":"0,0E+00","module":"C1"},{"value":"1,63E-02","module":"C2"}]}],"additional_environmental_impact":[{"parameter":"PM","unit":"disease incidence","values":[{"value":"2,18E-08","module":"A1-A3"},{"value":"1,00E-09","module":"A4"},{"value":"5,57E-09","module":"A5"},{"value":"0,0E+00","module":"C1"},{"value":"1,00E-09","module":"C2"}]},{"parameter":"ETP-fw","unit":"CTUe","values":[{"value":"5,00E+00","module":"A1-A3"},{"value":"1,83E-01","module":"A4"},{"value":"2,44E+00","module":"A5"},{"value":"0,0E+00","module":"C1"},{"value":"1,83E-01","module":"C2"}]},{"parameter":"HTP-c","unit":"CTUh","values":[{"value":"3,57E-10","module":"A1-A3"},{"value":"0,0E+00","module":"A4"},{"value":"8,30E-11","module":"A5"},{"value":"0,0E+00","module":"C1"},{"value":"0,0E+00","module":"C2"}]},{"parameter":"HTP-nc","unit":"CTUh","values":[{"value":"6,95E-09","module":"A1-A3"},{"value":"2,00E-10","module":"A4"},{"value":"1,97E-09","module":"A5"},{"value":"0,0E+00","module":"C1"},{"value":"2,00E-10","module":"C2"}]},{"parameter":"SQP","unit":"unitless","values":[{"value":"2,24E+00","module":"A1-A3"},{"value":"1,73E-01","module":"A4"},{"value":"4,42E-01","module":"A5"},{"value":"0,0E+00","module":"C1"},{"value":"1,73E-01","module":"C2"}]},{"parameter":"IRP","unit":"kBq U235-eq.","values":[{"value":"1,25E-01","module":"A1-A3"},{"value":"1,08E-03","module":"A4"},{"value":"9,74E-03","module":"A5"},{"value":"0,0E+00","module":"C1"},{"value":"1,08E-03","module":"C2"}]}],"resource_use":[{"parameter":"PERE","unit":"MJ","values":[{"value":"1,78E+00","module":"A1-A3"},{"value":"3,54E-03","module":"A4"},{"value":"1,77E-01","module":"A5"},{"value":"0,0E+00","module":"C1"},{"value":"3,54E-03","module":"C2"}]},{"parameter":"PERM","unit":"MJ","values":[{"value":"0,0E+00","module":"A1-A3"},{"value":"0,0E+00","module":"A4"},{"value":"0,0E+00","module":"A5"},{"value":"0,0E+00","module":"C1"},{"value":"0,0E+00","module":"C2"}]},{"parameter":"PERT","unit":"MJ","values":[{"value":"1,78E+00","module":"A1-A3"},{"value":"3,54E-03","module":"A4"},{"value":"1,77E-01","module":"A5"},{"value":"0,0E+00","module":"C1"},{"value":"3,54E-03","module":"C2"}]},{"parameter":"PENRE","unit":"MJ","values":[{"value":"7,64E+00","module":"A1-A3"},{"value":"2,47E-01","module":"A4"},{"value":"1,86E+00","module":"A5"},{"value":"0,0E+00","module":"C1"},{"value":"2,47E-01","module":"C2"}]},{"parameter":"PENRM","unit":"MJ","values":[{"value":"1,88E+00","module":"A1-A3"},{"value":"0,0E+00","module":"A4"},{"value":"1,02E+00","module":"A5"},{"value":"0,0E+00","module":"C1"},{"value":"0,0E+00","module":"C2"}]},{"parameter":"PENRT","unit":"MJ","values":[{"value":"9,52E+00","module":"A1-A3"},{"value":"2,47E-01","module":"A4"},{"value":"2,89E+00","module":"A5"},{"value":"0,0E+00","module":"C1"},{"value":"2,47E-01","module":"C2"}]},{"parameter":"SM","unit":"kg","values":[{"value":"4,74E-03","module":"A1-A3"},{"value":"0,0E+00","module":"A4"},{"value":"7,57E-04","module":"A5"},{"value":"0,0E+00","module":"C1"},{"value":"0,0E+00","module":"C2"}]},{"parameter":"RSF","unit":"MJ","values":[{"value":"2,17E-02","module":"A1-A3"},{"value":"1,26E-04","module":"A4"},{"value":"3,32E-03","module":"A5"},{"value":"0,0E+00","module":"C1"},{"value":"1,26E-04","module":"C2"}]},{"parameter":"NRSF","unit":"MJ","values":[{"value":"3,37E-02","module":"A1-A3"},{"value":"4,52E-04","module":"A4"},{"value":"2,17E-03","module":"A5"},{"value":"0,0E+00","module":"C1"},{"value":"4,52E-04","module":"C2"}]},{"parameter":"FW","unit":"m3","values":[{"value":"2,12E-01","module":"A1-A3"},{"value":"2,64E-05","module":"A4"},{"value":"1,21E-02","module":"A5"},{"value":"0,0E+00","module":"C1"},{"value":"2,64E-05","module":"C2"}]}],"end_of_life_waste":[{"parameter":"HWD","unit":"kg","values":[{"value":"2,63E-03","module":"A1-A3"},{"value":"1,27E-05","module":"A4"},{"value":"5,27E-04","module":"A5"},{"value":"0,0E+00","module":"C1"},{"value":"1,27E-05","module":"C2"}]},{"parameter":"NHWD","unit":"kg","values":[{"value":"5,40E-02","module":"A1-A3"},{"value":"1,20E-02","module":"A4"},{"value":"1,84E-02","module":"A5"},{"value":"0,0E+00","module":"C1"},{"value":"1,20E-02","module":"C2"}]},{"parameter":"RWD","unit":"kg","values":[{"value":"6,26E-05","module":"A1-A3"},{"value":"1,68E-06","module":"A4"},{"value":"6,39E-06","module":"A5"},{"value":"0,0E+00","module":"C1"},{"value":"1,68E-06","module":"C2"}]}],"end_of_life_flow":[{"parameter":"CRU","unit":"kg","values":[{"value":"0,0E+00","module":"A1-A3"},{"value":"0,0E+00","module":"A4"},{"value":"0,0E+00","module":"A5"},{"value":"0,0E+00","module":"C1"},{"value":"0,0E+00","module":"C2"}]},{"parameter":"MFR","unit":"kg","values":[{"value":"6,38E-03","module":"A1-A3"},{"value":"0,0E+00","module":"A4"},{"value":"3,19E-04","module":"A5"},{"value":"0,0E+00","module":"C1"},{"value":"0,0E+00","module":"C2"}]},{"parameter":"MER","unit":"kg","values":[{"value":"1,32E-02","module":"A1-A3"},{"value":"0,0E+00","module":"A4"},{"value":"6,60E-04","module":"A5"},{"value":"0,0E+00","module":"C1"},{"value":"0,0E+00","module":"C2"}]},{"parameter":"EEE","unit":"MJ","values":[{"value":"7,91E-03","module":"A1-A3"},{"value":"0,0E+00","module":"A4"},{"value":"3,95E-04","module":"A5"},{"value":"0,0E+00","module":"C1"},{"value":"0,0E+00","module":"C2"}]},{"parameter":"EET","unit":"MJ","values":[{"value":"1,20E-01","module":"A1-A3"},{"value":"0,0E+00","module":"A4"},{"value":"5,98E-03","module":"A5"},{"value":"0,0E+00","module":"C1"},{"value":"0,0E+00","module":"C2"}]}]}