{"product_name":"Softline 30 Mobile Desk Screen 600x450x30","epd_id":"NEPD-5134-4474-EN","compliance":["EN 15804+A2","ISO 14025","ISO 21930"],"producer_name":"Abstracta AB","environmental_impact":[{"parameter":"GWP-total","unit":"kg CO2-eq.","values":[{"value":"1,39E+01","module":"A1-A3"},{"value":"2,47E-01","module":"A4"},{"value":"1,02E+00","module":"A5"},{"value":"2,75E-03","module":"B2"},{"value":"0,0E+00","module":"B3"},{"value":"0,0E+00","module":"B4"},{"value":"0,0E+00","module":"C1"},{"value":"2,40E-02","module":"C2"},{"value":"3,79E+00","module":"C3"},{"value":"5,33E-03","module":"C4"},{"value":"-1,90E-01","module":"D"}]},{"parameter":"GWP-fossil","unit":"kg CO2-eq.","values":[{"value":"8,10E+00","module":"A1-A3"},{"value":"2,47E-01","module":"A4"},{"value":"2,54E-02","module":"A5"},{"value":"2,53E-03","module":"B2"},{"value":"0,0E+00","module":"B3"},{"value":"0,0E+00","module":"B4"},{"value":"0,0E+00","module":"C1"},{"value":"2,39E-02","module":"C2"},{"value":"4,99E-01","module":"C3"},{"value":"5,32E-03","module":"C4"},{"value":"-1,85E-01","module":"D"}]},{"parameter":"GWP-biogenic","unit":"kg CO2-eq.","values":[{"value":"4,52E+00","module":"A1-A3"},{"value":"1,02E-04","module":"A4"},{"value":"9,95E-01","module":"A5"},{"value":"5,14E-05","module":"B2"},{"value":"0,0E+00","module":"B3"},{"value":"0,0E+00","module":"B4"},{"value":"0,0E+00","module":"C1"},{"value":"9,91E-06","module":"C2"},{"value":"3,30E+00","module":"C3"},{"value":"4,27E-06","module":"C4"},{"value":"-3,21E-04","module":"D"}]},{"parameter":"GWP-luluc","unit":"kg CO2-eq.","values":[{"value":"1,27E+00","module":"A1-A3"},{"value":"8,85E-05","module":"A4"},{"value":"3,15E-06","module":"A5"},{"value":"1,64E-04","module":"B2"},{"value":"0,0E+00","module":"B3"},{"value":"0,0E+00","module":"B4"},{"value":"0,0E+00","module":"C1"},{"value":"8,52E-06","module":"C2"},{"value":"2,76E-05","module":"C3"},{"value":"7,52E-07","module":"C4"},{"value":"-5,01E-03","module":"D"}]},{"parameter":"ODP","unit":"kg CFC 11-eq.","values":[{"value":"1,18E-06","module":"A1-A3"},{"value":"5,58E-08","module":"A4"},{"value":"2,01E-09","module":"A5"},{"value":"1,24E-09","module":"B2"},{"value":"0,0E+00","module":"B3"},{"value":"0,0E+00","module":"B4"},{"value":"0,0E+00","module":"C1"},{"value":"5,42E-09","module":"C2"},{"value":"1,31E-08","module":"C3"},{"value":"5,48E-10","module":"C4"},{"value":"-1,06E-02","module":"D"}]},{"parameter":"AP","unit":"mol H+-eq.","values":[{"value":"3,14E-01","module":"A1-A3"},{"value":"7,79E-04","module":"A4"},{"value":"4,68E-05","module":"A5"},{"value":"1,65E-05","module":"B2"},{"value":"0,0E+00","module":"B3"},{"value":"0,0E+00","module":"B4"},{"value":"0,0E+00","module":"C1"},{"value":"6,88E-05","module":"C2"},{"value":"5,57E-04","module":"C3"},{"value":"1,66E-05","module":"C4"},{"value":"-1,39E-03","module":"D"}]},{"parameter":"POCP","unit":"kg NMVOC-eq.","values":[{"value":"2,95E-02","module":"A1-A3"},{"value":"6,50E-04","module":"A4"},{"value":"4,86E-05","module":"A5"},{"value":"8,42E-06","module":"B2"},{"value":"0,0E+00","module":"B3"},{"value":"0,0E+00","module":"B4"},{"value":"0,0E+00","module":"C1"},{"value":"5,83E-05","module":"C2"},{"value":"6,18E-04","module":"C3"},{"value":"1,63E-05","module":"C4"},{"value":"-1,36E-03","module":"D"}]},{"parameter":"ADPE","unit":"kg Sb-eq.","values":[{"value":"1,39E-04","module":"A1-A3"},{"value":"6,77E-06","module":"A4"},{"value":"2,31E-07","module":"A5"},{"value":"1,01E-07","module":"B2"},{"value":"0,0E+00","module":"B3"},{"value":"0,0E+00","module":"B4"},{"value":"0,0E+00","module":"C1"},{"value":"6,61E-07","module":"C2"},{"value":"4,44E-07","module":"C3"},{"value":"2,67E-08","module":"C4"},{"value":"-2,13E-06","module":"D"}]},{"parameter":"ADPF","unit":"MJ","values":[{"value":"8,32E+01","module":"A1-A3"},{"value":"3,73E+00","module":"A4"},{"value":"1,34E-01","module":"A5"},{"value":"2,97E-01","module":"B2"},{"value":"0,0E+00","module":"B3"},{"value":"0,0E+00","module":"B4"},{"value":"0,0E+00","module":"C1"},{"value":"3,62E-01","module":"C2"},{"value":"6,34E-01","module":"C3"},{"value":"4,54E-02","module":"C4"},{"value":"-2,41E+00","module":"D"}]},{"parameter":"WDP","unit":"m3 world-eq.","values":[{"value":"1,03E+03","module":"A1-A3"},{"value":"3,58E+00","module":"A4"},{"value":"1,71E-01","module":"A5"},{"value":"3,01E+01","module":"B2"},{"value":"0,0E+00","module":"B3"},{"value":"0,0E+00","module":"B4"},{"value":"0,0E+00","module":"C1"},{"value":"3,50E-01","module":"C2"},{"value":"1,83E+00","module":"C3"},{"value":"5,45E-01","module":"C4"},{"value":"-2,38E+01","module":"D"}]},{"parameter":"EP-freshwater","unit":"kg P-eq.","values":[{"value":"3,25E-03","module":"A1-A3"},{"value":"1,96E-06","module":"A4"},{"value":"7,91E-08","module":"A5"},{"value":"1,71E-07","module":"B2"},{"value":"0,0E+00","module":"B3"},{"value":"0,0E+00","module":"B4"},{"value":"0,0E+00","module":"C1"},{"value":"1,91E-07","module":"C2"},{"value":"2,66E-06","module":"C3"},{"value":"5,59E-08","module":"C4"},{"value":"-1,53E-05","module":"D"}]},{"parameter":"EP-marine","unit":"kg N-eq.","values":[{"value":"5,51E-02","module":"A1-A3"},{"value":"1,58E-04","module":"A4"},{"value":"1,58E-05","module":"A5"},{"value":"2,81E-06","module":"B2"},{"value":"0,0E+00","module":"B3"},{"value":"0,0E+00","module":"B4"},{"value":"0,0E+00","module":"C1"},{"value":"1,36E-05","module":"C2"},{"value":"2,37E-04","module":"C3"},{"value":"5,10E-06","module":"C4"},{"value":"-4,31E-04","module":"D"}]},{"parameter":"EP-terrestrial","unit":"mol N-eq.","values":[{"value":"1,34E+00","module":"A1-A3"},{"value":"1,77E-03","module":"A4"},{"value":"1,71E-04","module":"A5"},{"value":"3,70E-05","module":"B2"},{"value":"0,0E+00","module":"B3"},{"value":"0,0E+00","module":"B4"},{"value":"0,0E+00","module":"C1"},{"value":"1,52E-04","module":"C2"},{"value":"2,49E-03","module":"C3"},{"value":"5,80E-05","module":"C4"},{"value":"-4,64E-03","module":"D"}]},{"parameter":"GWP-IOBC","unit":"kg CO2-eq.","values":[{"value":"1,69E+01","module":"A1-A3"},{"value":"2,47E-01","module":"A4"},{"value":"0,0E+00","module":"A5"},{"value":"2,74E-03","module":"B2"},{"value":"0,0E+00","module":"B3"},{"value":"0,0E+00","module":"B4"},{"value":"0,0E+00","module":"C1"},{"value":"2,40E-02","module":"C2"},{"value":"9,56E-01","module":"C3"},{"value":"6,23E-03","module":"C4"},{"value":"-2,07E-01","module":"D"}]}],"additional_environmental_impact":[{"parameter":"PM","unit":"disease incidence","values":[{"value":"2,48E-06","module":"A1-A3"},{"value":"1,50E-08","module":"A4"},{"value":"6,70E-10","module":"A5"},{"value":"1,19E-10","module":"B2"},{"value":"0,0E+00","module":"B3"},{"value":"0,0E+00","module":"B4"},{"value":"0,0E+00","module":"C1"},{"value":"1,47E-09","module":"C2"},{"value":"5,99E-09","module":"C3"},{"value":"2,06E-10","module":"C4"},{"value":"-7,57E-08","module":"D"}]},{"parameter":"ETP-fw","unit":"CTUe","values":[{"value":"2,55E+02","module":"A1-A3"},{"value":"2,76E+00","module":"A4"},{"value":"1,79E-01","module":"A5"},{"value":"1,57E-01","module":"B2"},{"value":"0,0E+00","module":"B3"},{"value":"0,0E+00","module":"B4"},{"value":"0,0E+00","module":"C1"},{"value":"2,68E-01","module":"C2"},{"value":"2,50E+00","module":"C3"},{"value":"7,55E-02","module":"C4"},{"value":"-1,35E+01","module":"D"}]},{"parameter":"HTP-c","unit":"CTUh","values":[{"value":"1,26E-08","module":"A1-A3"},{"value":"0,0E+00","module":"A4"},{"value":"6,00E-12","module":"A5"},{"value":"5,00E-12","module":"B2"},{"value":"0,0E+00","module":"B3"},{"value":"0,0E+00","module":"B4"},{"value":"0,0E+00","module":"C1"},{"value":"0,0E+00","module":"C2"},{"value":"1,76E-10","module":"C3"},{"value":"2,00E-12","module":"C4"},{"value":"-3,96E-10","module":"D"}]},{"parameter":"HTP-nc","unit":"CTUh","values":[{"value":"1,69E-07","module":"A1-A3"},{"value":"3,02E-09","module":"A4"},{"value":"2,48E-10","module":"A5"},{"value":"1,08E-10","module":"B2"},{"value":"0,0E+00","module":"B3"},{"value":"0,0E+00","module":"B4"},{"value":"0,0E+00","module":"C1"},{"value":"2,93E-10","module":"C2"},{"value":"4,67E-09","module":"C3"},{"value":"1,32E-10","module":"C4"},{"value":"-6,68E-09","module":"D"}]},{"parameter":"SQP","unit":"unitless","values":[{"value":"-1,12E+04","module":"A1-A3"},{"value":"2,59E+00","module":"A4"},{"value":"8,93E-02","module":"A5"},{"value":"1,31E-01","module":"B2"},{"value":"0,0E+00","module":"B3"},{"value":"0,0E+00","module":"B4"},{"value":"0,0E+00","module":"C1"},{"value":"2,53E-01","module":"C2"},{"value":"1,87E-01","module":"C3"},{"value":"1,19E-01","module":"C4"},{"value":"-1,39E+01","module":"D"}]},{"parameter":"IRP","unit":"kBq U235-eq.","values":[{"value":"5,24E-01","module":"A1-A3"},{"value":"1,63E-02","module":"A4"},{"value":"5,69E-04","module":"A5"},{"value":"1,02E-02","module":"B2"},{"value":"0,0E+00","module":"B3"},{"value":"0,0E+00","module":"B4"},{"value":"0,0E+00","module":"C1"},{"value":"1,58E-03","module":"C2"},{"value":"2,21E-03","module":"C3"},{"value":"2,14E-04","module":"C4"},{"value":"-1,31E-02","module":"D"}]}],"resource_use":[{"parameter":"PERE","unit":"MJ","values":[{"value":"7,34E+01","module":"A1-A3"},{"value":"5,31E-02","module":"A4"},{"value":"2,22E-03","module":"A5"},{"value":"1,43E-01","module":"B2"},{"value":"0,0E+00","module":"B3"},{"value":"0,0E+00","module":"B4"},{"value":"0,0E+00","module":"C1"},{"value":"5,18E-03","module":"C2"},{"value":"7,70E-02","module":"C3"},{"value":"2,87E-03","module":"C4"},{"value":"-1,28E+01","module":"D"}]},{"parameter":"PERM","unit":"MJ","values":[{"value":"3,54E+01","module":"A1-A3"},{"value":"0,0E+00","module":"A4"},{"value":"-4,91E+00","module":"A5"},{"value":"0,0E+00","module":"B2"},{"value":"0,0E+00","module":"B3"},{"value":"0,0E+00","module":"B4"},{"value":"0,0E+00","module":"C1"},{"value":"0,0E+00","module":"C2"},{"value":"-2,91E+01","module":"C3"},{"value":"0,0E+00","module":"C4"},{"value":"0,0E+00","module":"D"}]},{"parameter":"PERT","unit":"MJ","values":[{"value":"1,09E+02","module":"A1-A3"},{"value":"5,31E-02","module":"A4"},{"value":"-4,91E+00","module":"A5"},{"value":"1,43E-01","module":"B2"},{"value":"0,0E+00","module":"B3"},{"value":"0,0E+00","module":"B4"},{"value":"0,0E+00","module":"C1"},{"value":"5,18E-03","module":"C2"},{"value":"-2,90E+01","module":"C3"},{"value":"2,87E-03","module":"C4"},{"value":"-1,28E+01","module":"D"}]},{"parameter":"PENRE","unit":"MJ","values":[{"value":"8,67E+01","module":"A1-A3"},{"value":"3,73E+00","module":"A4"},{"value":"1,34E-01","module":"A5"},{"value":"2,97E-01","module":"B2"},{"value":"0,0E+00","module":"B3"},{"value":"0,0E+00","module":"B4"},{"value":"0,0E+00","module":"C1"},{"value":"3,62E-01","module":"C2"},{"value":"6,39E-01","module":"C3"},{"value":"4,54E-02","module":"C4"},{"value":"-2,41E+00","module":"D"}]},{"parameter":"PENRM","unit":"MJ","values":[{"value":"6,03E+00","module":"A1-A3"},{"value":"0,0E+00","module":"A4"},{"value":"-1,93E-01","module":"A5"},{"value":"0,0E+00","module":"B2"},{"value":"0,0E+00","module":"B3"},{"value":"0,0E+00","module":"B4"},{"value":"0,0E+00","module":"C1"},{"value":"0,0E+00","module":"C2"},{"value":"-5,84E+00","module":"C3"},{"value":"0,0E+00","module":"C4"},{"value":"0,0E+00","module":"D"}]},{"parameter":"PENRT","unit":"MJ","values":[{"value":"9,27E+01","module":"A1-A3"},{"value":"3,73E+00","module":"A4"},{"value":"1,34E-01","module":"A5"},{"value":"2,97E-01","module":"B2"},{"value":"0,0E+00","module":"B3"},{"value":"0,0E+00","module":"B4"},{"value":"0,0E+00","module":"C1"},{"value":"3,62E-01","module":"C2"},{"value":"-5,20E+00","module":"C3"},{"value":"4,54E-02","module":"C4"},{"value":"-2,41E+00","module":"D"}]},{"parameter":"SM","unit":"kg","values":[{"value":"4,45E-01","module":"A1-A3"},{"value":"0,0E+00","module":"A4"},{"value":"0,0E+00","module":"A5"},{"value":"0,0E+00","module":"B2"},{"value":"0,0E+00","module":"B3"},{"value":"0,0E+00","module":"B4"},{"value":"0,0E+00","module":"C1"},{"value":"0,0E+00","module":"C2"},{"value":"0,0E+00","module":"C3"},{"value":"0,0E+00","module":"C4"},{"value":"0,0E+00","module":"D"}]},{"parameter":"RSF","unit":"MJ","values":[{"value":"6,69E-02","module":"A1-A3"},{"value":"1,90E-03","module":"A4"},{"value":"7,33E-05","module":"A5"},{"value":"5,53E-04","module":"B2"},{"value":"0,0E+00","module":"B3"},{"value":"0,0E+00","module":"B4"},{"value":"0,0E+00","module":"C1"},{"value":"1,85E-04","module":"C2"},{"value":"1,71E-03","module":"C3"},{"value":"5,90E-05","module":"C4"},{"value":"-8,16E-04","module":"D"}]},{"parameter":"NRSF","unit":"MJ","values":[{"value":"5,46E-02","module":"A1-A3"},{"value":"6,77E-03","module":"A4"},{"value":"3,08E-04","module":"A5"},{"value":"1,75E-03","module":"B2"},{"value":"0,0E+00","module":"B3"},{"value":"0,0E+00","module":"B4"},{"value":"0,0E+00","module":"C1"},{"value":"6,63E-04","module":"C2"},{"value":"0,0E+00","module":"C3"},{"value":"7,51E-03","module":"C4"},{"value":"-7,18E-01","module":"D"}]},{"parameter":"FW","unit":"m3","values":[{"value":"1,44E-01","module":"A1-A3"},{"value":"3,97E-04","module":"A4"},{"value":"6,54E-05","module":"A5"},{"value":"3,24E-04","module":"B2"},{"value":"0,0E+00","module":"B3"},{"value":"0,0E+00","module":"B4"},{"value":"0,0E+00","module":"C1"},{"value":"3,87E-05","module":"C2"},{"value":"9,19E-04","module":"C3"},{"value":"5,49E-05","module":"C4"},{"value":"-1,55E-02","module":"D"}]}],"end_of_life_waste":[{"parameter":"HWD","unit":"kg","values":[{"value":"6,10E-02","module":"A1-A3"},{"value":"1,92E-04","module":"A4"},{"value":"0,0E+00","module":"A5"},{"value":"1,55E-05","module":"B2"},{"value":"0,0E+00","module":"B3"},{"value":"0,0E+00","module":"B4"},{"value":"0,0E+00","module":"C1"},{"value":"1,87E-05","module":"C2"},{"value":"0,0E+00","module":"C3"},{"value":"9,20E-02","module":"C4"},{"value":"-3,03E-04","module":"D"}]},{"parameter":"NHWD","unit":"kg","values":[{"value":"1,45E+00","module":"A1-A3"},{"value":"1,80E-01","module":"A4"},{"value":"5,91E-01","module":"A5"},{"value":"9,80E-04","module":"B2"},{"value":"0,0E+00","module":"B3"},{"value":"0,0E+00","module":"B4"},{"value":"0,0E+00","module":"C1"},{"value":"1,76E-02","module":"C2"},{"value":"4,10E-02","module":"C3"},{"value":"1,61E-02","module":"C4"},{"value":"-6,52E-02","module":"D"}]},{"parameter":"RWD","unit":"kg","values":[{"value":"3,51E-04","module":"A1-A3"},{"value":"2,54E-05","module":"A4"},{"value":"0,0E+00","module":"A5"},{"value":"4,47E-06","module":"B2"},{"value":"0,0E+00","module":"B3"},{"value":"0,0E+00","module":"B4"},{"value":"0,0E+00","module":"C1"},{"value":"2,47E-06","module":"C2"},{"value":"0,0E+00","module":"C3"},{"value":"1,71E-07","module":"C4"},{"value":"-1,08E-05","module":"D"}]}],"end_of_life_flow":[{"parameter":"CRU","unit":"kg","values":[{"value":"0,0E+00","module":"A1-A3"},{"value":"0,0E+00","module":"A4"},{"value":"0,0E+00","module":"A5"},{"value":"0,0E+00","module":"B2"},{"value":"0,0E+00","module":"B3"},{"value":"0,0E+00","module":"B4"},{"value":"0,0E+00","module":"C1"},{"value":"0,0E+00","module":"C2"},{"value":"0,0E+00","module":"C3"},{"value":"0,0E+00","module":"C4"},{"value":"0,0E+00","module":"D"}]},{"parameter":"MFR","unit":"kg","values":[{"value":"3,83E-02","module":"A1-A3"},{"value":"0,0E+00","module":"A4"},{"value":"5,45E-01","module":"A5"},{"value":"0,0E+00","module":"B2"},{"value":"0,0E+00","module":"B3"},{"value":"0,0E+00","module":"B4"},{"value":"0,0E+00","module":"C1"},{"value":"0,0E+00","module":"C2"},{"value":"3,80E-02","module":"C3"},{"value":"0,0E+00","module":"C4"},{"value":"0,0E+00","module":"D"}]},{"parameter":"MER","unit":"kg","values":[{"value":"7,97E-07","module":"A1-A3"},{"value":"0,0E+00","module":"A4"},{"value":"5,00E-03","module":"A5"},{"value":"0,0E+00","module":"B2"},{"value":"0,0E+00","module":"B3"},{"value":"0,0E+00","module":"B4"},{"value":"0,0E+00","module":"C1"},{"value":"0,0E+00","module":"C2"},{"value":"2,34E+00","module":"C3"},{"value":"0,0E+00","module":"C4"},{"value":"0,0E+00","module":"D"}]},{"parameter":"EEE","unit":"MJ","values":[{"value":"7,41E-02","module":"A1-A3"},{"value":"0,0E+00","module":"A4"},{"value":"4,23E-02","module":"A5"},{"value":"0,0E+00","module":"B2"},{"value":"0,0E+00","module":"B3"},{"value":"0,0E+00","module":"B4"},{"value":"0,0E+00","module":"C1"},{"value":"0,0E+00","module":"C2"},{"value":"1,60E+00","module":"C3"},{"value":"0,0E+00","module":"C4"},{"value":"0,0E+00","module":"D"}]},{"parameter":"EET","unit":"MJ","values":[{"value":"1,12E+00","module":"A1-A3"},{"value":"0,0E+00","module":"A4"},{"value":"6,40E-01","module":"A5"},{"value":"0,0E+00","module":"B2"},{"value":"0,0E+00","module":"B3"},{"value":"0,0E+00","module":"B4"},{"value":"0,0E+00","module":"C1"},{"value":"0,0E+00","module":"C2"},{"value":"2,42E+01","module":"C3"},{"value":"0,0E+00","module":"C4"},{"value":"0,0E+00","module":"D"}]}]}