{"product_name":"SOFT Cabinet 84x145x45 with doors and drawers","epd_id":"NEPD-8796-8459","compliance":["EN 15804+A2","ISO 14025","ISO 21930"],"producer_name":"VAD","environmental_impact":[{"parameter":"GWP-total","unit":"kg CO2-eq.","values":[{"value":"-7,98E+01","module":"A1"},{"value":"1,39E+00","module":"A2"},{"value":"1,25E+02","module":"A3"},{"value":"9,48E+00","module":"A4"},{"value":"2,74E+01","module":"A5"},{"value":"0,0E+00","module":"B2"},{"value":"0,0E+00","module":"B3"},{"value":"0,0E+00","module":"B4"},{"value":"0,0E+00","module":"C1"},{"value":"0,0E+00","module":"C2"},{"value":"1,08E+02","module":"C3"},{"value":"3,22E-02","module":"C4"},{"value":"-3,94E+00","module":"D"}]},{"parameter":"GWP-fossil","unit":"kg CO2-eq.","values":[{"value":"4,56E+01","module":"A1"},{"value":"1,39E+00","module":"A2"},{"value":"1,25E+02","module":"A3"},{"value":"9,47E+00","module":"A4"},{"value":"2,59E-01","module":"A5"},{"value":"0,0E+00","module":"B2"},{"value":"0,0E+00","module":"B3"},{"value":"0,0E+00","module":"B4"},{"value":"0,0E+00","module":"C1"},{"value":"0,0E+00","module":"C2"},{"value":"8,62E+00","module":"C3"},{"value":"3,22E-02","module":"C4"},{"value":"-3,80E+00","module":"D"}]},{"parameter":"GWP-biogenic","unit":"kg CO2-eq.","values":[{"value":"-1,26E+02","module":"A1"},{"value":"5,95E-04","module":"A2"},{"value":"1,19E-01","module":"A3"},{"value":"3,48E-03","module":"A4"},{"value":"2,72E+01","module":"A5"},{"value":"0,0E+00","module":"B2"},{"value":"0,0E+00","module":"B3"},{"value":"0,0E+00","module":"B4"},{"value":"0,0E+00","module":"C1"},{"value":"0,0E+00","module":"C2"},{"value":"9,97E+01","module":"C3"},{"value":"1,66E-05","module":"C4"},{"value":"-8,02E-03","module":"D"}]},{"parameter":"GWP-luluc","unit":"kg CO2-eq.","values":[{"value":"1,95E-01","module":"A1"},{"value":"4,32E-04","module":"A2"},{"value":"1,71E-01","module":"A3"},{"value":"3,96E-03","module":"A4"},{"value":"8,56E-05","module":"A5"},{"value":"0,0E+00","module":"B2"},{"value":"0,0E+00","module":"B3"},{"value":"0,0E+00","module":"B4"},{"value":"0,0E+00","module":"C1"},{"value":"0,0E+00","module":"C2"},{"value":"2,40E-04","module":"C3"},{"value":"5,77E-06","module":"C4"},{"value":"-1,28E-01","module":"D"}]},{"parameter":"ODP","unit":"kg CFC 11-eq.","values":[{"value":"5,26E-06","module":"A1"},{"value":"3,34E-07","module":"A2"},{"value":"8,76E-06","module":"A3"},{"value":"2,15E-06","module":"A4"},{"value":"5,46E-08","module":"A5"},{"value":"0,0E+00","module":"B2"},{"value":"0,0E+00","module":"B3"},{"value":"0,0E+00","module":"B4"},{"value":"0,0E+00","module":"C1"},{"value":"0,0E+00","module":"C2"},{"value":"1,11E-07","module":"C3"},{"value":"4,63E-09","module":"C4"},{"value":"-2,67E-01","module":"D"}]},{"parameter":"AP","unit":"mol H+-eq.","values":[{"value":"2,61E-01","module":"A1"},{"value":"4,44E-03","module":"A2"},{"value":"1,40E+00","module":"A3"},{"value":"1,30E-01","module":"A4"},{"value":"1,23E-03","module":"A5"},{"value":"0,0E+00","module":"B2"},{"value":"0,0E+00","module":"B3"},{"value":"0,0E+00","module":"B4"},{"value":"0,0E+00","module":"C1"},{"value":"0,0E+00","module":"C2"},{"value":"1,01E-02","module":"C3"},{"value":"1,34E-04","module":"C4"},{"value":"-3,10E-02","module":"D"}]},{"parameter":"POCP","unit":"kg NMVOC-eq.","values":[{"value":"2,34E-01","module":"A1"},{"value":"4,21E-03","module":"A2"},{"value":"5,06E-01","module":"A3"},{"value":"9,81E-02","module":"A4"},{"value":"1,26E-03","module":"A5"},{"value":"0,0E+00","module":"B2"},{"value":"0,0E+00","module":"B3"},{"value":"0,0E+00","module":"B4"},{"value":"0,0E+00","module":"C1"},{"value":"0,0E+00","module":"C2"},{"value":"1,23E-02","module":"C3"},{"value":"1,37E-04","module":"C4"},{"value":"-3,00E-02","module":"D"}]},{"parameter":"ADPE","unit":"kg Sb-eq.","values":[{"value":"6,79E-04","module":"A1"},{"value":"2,63E-05","module":"A2"},{"value":"7,93E-03","module":"A3"},{"value":"1,31E-04","module":"A4"},{"value":"6,30E-06","module":"A5"},{"value":"0,0E+00","module":"B2"},{"value":"0,0E+00","module":"B3"},{"value":"0,0E+00","module":"B4"},{"value":"0,0E+00","module":"C1"},{"value":"0,0E+00","module":"C2"},{"value":"4,94E-06","module":"C3"},{"value":"2,46E-07","module":"C4"},{"value":"-3,70E-05","module":"D"}]},{"parameter":"ADPF","unit":"MJ","values":[{"value":"8,15E+02","module":"A1"},{"value":"2,25E+01","module":"A2"},{"value":"1,46E+03","module":"A3"},{"value":"1,42E+02","module":"A4"},{"value":"3,62E+00","module":"A5"},{"value":"0,0E+00","module":"B2"},{"value":"0,0E+00","module":"B3"},{"value":"0,0E+00","module":"B4"},{"value":"0,0E+00","module":"C1"},{"value":"0,0E+00","module":"C2"},{"value":"6,97E+00","module":"C3"},{"value":"3,73E-01","module":"C4"},{"value":"-5,40E+01","module":"D"}]},{"parameter":"WDP","unit":"m3 world-eq.","values":[{"value":"2,98E+03","module":"A1"},{"value":"1,77E+01","module":"A2"},{"value":"2,64E+03","module":"A3"},{"value":"8,42E+01","module":"A4"},{"value":"4,59E+00","module":"A5"},{"value":"0,0E+00","module":"B2"},{"value":"0,0E+00","module":"B3"},{"value":"0,0E+00","module":"B4"},{"value":"0,0E+00","module":"C1"},{"value":"0,0E+00","module":"C2"},{"value":"-9,45E+00","module":"C3"},{"value":"2,77E+00","module":"C4"},{"value":"-7,04E+02","module":"D"}]},{"parameter":"EP-freshwater","unit":"kg P-eq.","values":[{"value":"2,17E-03","module":"A1"},{"value":"1,11E-05","module":"A2"},{"value":"1,21E-02","module":"A3"},{"value":"6,14E-05","module":"A4"},{"value":"2,13E-06","module":"A5"},{"value":"0,0E+00","module":"B2"},{"value":"0,0E+00","module":"B3"},{"value":"0,0E+00","module":"B4"},{"value":"0,0E+00","module":"C1"},{"value":"0,0E+00","module":"C2"},{"value":"1,70E-05","module":"C3"},{"value":"4,16E-07","module":"C4"},{"value":"-3,32E-04","module":"D"}]},{"parameter":"EP-marine","unit":"kg N-eq.","values":[{"value":"6,72E-02","module":"A1"},{"value":"9,63E-04","module":"A2"},{"value":"1,53E-01","module":"A3"},{"value":"3,19E-02","module":"A4"},{"value":"4,05E-04","module":"A5"},{"value":"0,0E+00","module":"B2"},{"value":"0,0E+00","module":"B3"},{"value":"0,0E+00","module":"B4"},{"value":"0,0E+00","module":"C1"},{"value":"0,0E+00","module":"C2"},{"value":"4,73E-03","module":"C3"},{"value":"4,35E-05","module":"C4"},{"value":"-1,00E-02","module":"D"}]},{"parameter":"EP-terrestrial","unit":"mol N-eq.","values":[{"value":"7,82E-01","module":"A1"},{"value":"1,07E-02","module":"A2"},{"value":"1,73E+00","module":"A3"},{"value":"3,55E-01","module":"A4"},{"value":"4,39E-03","module":"A5"},{"value":"0,0E+00","module":"B2"},{"value":"0,0E+00","module":"B3"},{"value":"0,0E+00","module":"B4"},{"value":"0,0E+00","module":"C1"},{"value":"0,0E+00","module":"C2"},{"value":"5,00E-02","module":"C3"},{"value":"4,90E-04","module":"C4"},{"value":"-1,08E-01","module":"D"}]},{"parameter":"GWP-IOBC","unit":"kg CO2-eq.","values":[{"value":"4,68E+01","module":"A1"},{"value":"1,39E+00","module":"A2"},{"value":"1,31E+02","module":"A3"},{"value":"9,48E+00","module":"A4"},{"value":"2,59E-01","module":"A5"},{"value":"0,0E+00","module":"B2"},{"value":"0,0E+00","module":"B3"},{"value":"0,0E+00","module":"B4"},{"value":"0,0E+00","module":"C1"},{"value":"0,0E+00","module":"C2"},{"value":"4,98E+00","module":"C3"},{"value":"4,00E-02","module":"C4"},{"value":"-3,89E+00","module":"D"}]}],"additional_environmental_impact":[{"parameter":"PM","unit":"disease incidence","values":[{"value":"6,98E-06","module":"A1"},{"value":"1,24E-07","module":"A2"},{"value":"8,42E-06","module":"A3"},{"value":"6,52E-07","module":"A4"},{"value":"1,81E-08","module":"A5"},{"value":"0,0E+00","module":"B2"},{"value":"0,0E+00","module":"B3"},{"value":"0,0E+00","module":"B4"},{"value":"0,0E+00","module":"C1"},{"value":"0,0E+00","module":"C2"},{"value":"1,00E-07","module":"C3"},{"value":"1,89E-09","module":"C4"},{"value":"-1,84E-06","module":"D"}]},{"parameter":"ETP-fw","unit":"CTUe","values":[{"value":"3,13E+03","module":"A1"},{"value":"1,65E+01","module":"A2"},{"value":"1,64E+04","module":"A3"},{"value":"9,69E+01","module":"A4"},{"value":"4,83E+00","module":"A5"},{"value":"0,0E+00","module":"B2"},{"value":"0,0E+00","module":"B3"},{"value":"0,0E+00","module":"B4"},{"value":"0,0E+00","module":"C1"},{"value":"0,0E+00","module":"C2"},{"value":"3,25E+01","module":"C3"},{"value":"5,47E-01","module":"C4"},{"value":"-2,89E+02","module":"D"}]},{"parameter":"HTP-c","unit":"CTUh","values":[{"value":"1,69E-07","module":"A1"},{"value":"0,0E+00","module":"A2"},{"value":"3,81E-07","module":"A3"},{"value":"0,0E+00","module":"A4"},{"value":"1,44E-10","module":"A5"},{"value":"0,0E+00","module":"B2"},{"value":"0,0E+00","module":"B3"},{"value":"0,0E+00","module":"B4"},{"value":"0,0E+00","module":"C1"},{"value":"0,0E+00","module":"C2"},{"value":"2,66E-09","module":"C3"},{"value":"2,60E-11","module":"C4"},{"value":"-5,64E-09","module":"D"}]},{"parameter":"HTP-nc","unit":"CTUh","values":[{"value":"7,11E-07","module":"A1"},{"value":"1,61E-08","module":"A2"},{"value":"1,29E-05","module":"A3"},{"value":"1,01E-07","module":"A4"},{"value":"6,06E-09","module":"A5"},{"value":"0,0E+00","module":"B2"},{"value":"0,0E+00","module":"B3"},{"value":"0,0E+00","module":"B4"},{"value":"0,0E+00","module":"C1"},{"value":"0,0E+00","module":"C2"},{"value":"1,13E-07","module":"C3"},{"value":"9,72E-10","module":"C4"},{"value":"-2,72E-07","module":"D"}]},{"parameter":"SQP","unit":"unitless","values":[{"value":"4,48E+03","module":"A1"},{"value":"2,48E+01","module":"A2"},{"value":"5,85E+02","module":"A3"},{"value":"1,19E+02","module":"A4"},{"value":"2,43E+00","module":"A5"},{"value":"0,0E+00","module":"B2"},{"value":"0,0E+00","module":"B3"},{"value":"0,0E+00","module":"B4"},{"value":"0,0E+00","module":"C1"},{"value":"0,0E+00","module":"C2"},{"value":"1,10E+00","module":"C3"},{"value":"1,04E+00","module":"C4"},{"value":"-3,51E+02","module":"D"}]},{"parameter":"IRP","unit":"kBq U235-eq.","values":[{"value":"2,54E+00","module":"A1"},{"value":"9,82E-02","module":"A2"},{"value":"4,52E+00","module":"A3"},{"value":"6,18E-01","module":"A4"},{"value":"1,55E-02","module":"A5"},{"value":"0,0E+00","module":"B2"},{"value":"0,0E+00","module":"B3"},{"value":"0,0E+00","module":"B4"},{"value":"0,0E+00","module":"C1"},{"value":"0,0E+00","module":"C2"},{"value":"1,62E-02","module":"C3"},{"value":"1,68E-03","module":"C4"},{"value":"-3,40E-01","module":"D"}]}],"resource_use":[{"parameter":"PERE","unit":"MJ","values":[{"value":"5,81E+02","module":"A1"},{"value":"2,86E-01","module":"A2"},{"value":"1,53E+02","module":"A3"},{"value":"1,52E+00","module":"A4"},{"value":"5,96E-02","module":"A5"},{"value":"0,0E+00","module":"B2"},{"value":"0,0E+00","module":"B3"},{"value":"0,0E+00","module":"B4"},{"value":"0,0E+00","module":"C1"},{"value":"0,0E+00","module":"C2"},{"value":"3,17E-01","module":"C3"},{"value":"1,65E-02","module":"C4"},{"value":"-3,25E+02","module":"D"}]},{"parameter":"PERM","unit":"MJ","values":[{"value":"6,52E+02","module":"A1"},{"value":"0,0E+00","module":"A2"},{"value":"0,0E+00","module":"A3"},{"value":"0,0E+00","module":"A4"},{"value":"-9,36E+01","module":"A5"},{"value":"0,0E+00","module":"B2"},{"value":"0,0E+00","module":"B3"},{"value":"0,0E+00","module":"B4"},{"value":"0,0E+00","module":"C1"},{"value":"0,0E+00","module":"C2"},{"value":"-5,58E+02","module":"C3"},{"value":"0,0E+00","module":"C4"},{"value":"0,0E+00","module":"D"}]},{"parameter":"PERT","unit":"MJ","values":[{"value":"1,23E+03","module":"A1"},{"value":"2,86E-01","module":"A2"},{"value":"1,53E+02","module":"A3"},{"value":"1,52E+00","module":"A4"},{"value":"-9,35E+01","module":"A5"},{"value":"0,0E+00","module":"B2"},{"value":"0,0E+00","module":"B3"},{"value":"0,0E+00","module":"B4"},{"value":"0,0E+00","module":"C1"},{"value":"0,0E+00","module":"C2"},{"value":"-5,58E+02","module":"C3"},{"value":"1,65E-02","module":"C4"},{"value":"-3,25E+02","module":"D"}]},{"parameter":"PENRE","unit":"MJ","values":[{"value":"7,87E+02","module":"A1"},{"value":"2,25E+01","module":"A2"},{"value":"1,46E+03","module":"A3"},{"value":"1,42E+02","module":"A4"},{"value":"3,62E+00","module":"A5"},{"value":"0,0E+00","module":"B2"},{"value":"0,0E+00","module":"B3"},{"value":"0,0E+00","module":"B4"},{"value":"0,0E+00","module":"C1"},{"value":"0,0E+00","module":"C2"},{"value":"7,32E+00","module":"C3"},{"value":"3,73E-01","module":"C4"},{"value":"-5,40E+01","module":"D"}]},{"parameter":"PENRM","unit":"MJ","values":[{"value":"2,94E+01","module":"A1"},{"value":"0,0E+00","module":"A2"},{"value":"0,0E+00","module":"A3"},{"value":"0,0E+00","module":"A4"},{"value":"0,0E+00","module":"A5"},{"value":"0,0E+00","module":"B2"},{"value":"0,0E+00","module":"B3"},{"value":"0,0E+00","module":"B4"},{"value":"0,0E+00","module":"C1"},{"value":"0,0E+00","module":"C2"},{"value":"-2,94E+01","module":"C3"},{"value":"0,0E+00","module":"C4"},{"value":"0,0E+00","module":"D"}]},{"parameter":"PENRT","unit":"MJ","values":[{"value":"8,16E+02","module":"A1"},{"value":"2,25E+01","module":"A2"},{"value":"1,46E+03","module":"A3"},{"value":"1,42E+02","module":"A4"},{"value":"3,62E+00","module":"A5"},{"value":"0,0E+00","module":"B2"},{"value":"0,0E+00","module":"B3"},{"value":"0,0E+00","module":"B4"},{"value":"0,0E+00","module":"C1"},{"value":"0,0E+00","module":"C2"},{"value":"-2,21E+01","module":"C3"},{"value":"3,73E-01","module":"C4"},{"value":"-5,40E+01","module":"D"}]},{"parameter":"SM","unit":"kg","values":[{"value":"1,68E+01","module":"A1"},{"value":"0,0E+00","module":"A2"},{"value":"0,0E+00","module":"A3"},{"value":"0,0E+00","module":"A4"},{"value":"0,0E+00","module":"A5"},{"value":"0,0E+00","module":"B2"},{"value":"0,0E+00","module":"B3"},{"value":"0,0E+00","module":"B4"},{"value":"0,0E+00","module":"C1"},{"value":"0,0E+00","module":"C2"},{"value":"0,0E+00","module":"C3"},{"value":"0,0E+00","module":"C4"},{"value":"0,0E+00","module":"D"}]},{"parameter":"RSF","unit":"MJ","values":[{"value":"1,99E+00","module":"A1"},{"value":"1,00E-02","module":"A2"},{"value":"1,54E+00","module":"A3"},{"value":"5,04E-02","module":"A4"},{"value":"1,98E-03","module":"A5"},{"value":"0,0E+00","module":"B2"},{"value":"0,0E+00","module":"B3"},{"value":"0,0E+00","module":"B4"},{"value":"0,0E+00","module":"C1"},{"value":"0,0E+00","module":"C2"},{"value":"7,64E-03","module":"C3"},{"value":"4,14E-04","module":"C4"},{"value":"-5,56E-02","module":"D"}]},{"parameter":"NRSF","unit":"MJ","values":[{"value":"2,05E-02","module":"A1"},{"value":"3,39E-02","module":"A2"},{"value":"1,48E+01","module":"A3"},{"value":"1,46E-01","module":"A4"},{"value":"8,15E-03","module":"A5"},{"value":"0,0E+00","module":"B2"},{"value":"0,0E+00","module":"B3"},{"value":"0,0E+00","module":"B4"},{"value":"0,0E+00","module":"C1"},{"value":"0,0E+00","module":"C2"},{"value":"0,0E+00","module":"C3"},{"value":"2,04E-01","module":"C4"},{"value":"-1,92E+01","module":"D"}]},{"parameter":"FW","unit":"m3","values":[{"value":"9,53E-01","module":"A1"},{"value":"2,54E-03","module":"A2"},{"value":"9,08E-01","module":"A3"},{"value":"1,33E-02","module":"A4"},{"value":"1,71E-03","module":"A5"},{"value":"0,0E+00","module":"B2"},{"value":"0,0E+00","module":"B3"},{"value":"0,0E+00","module":"B4"},{"value":"0,0E+00","module":"C1"},{"value":"0,0E+00","module":"C2"},{"value":"1,40E-02","module":"C3"},{"value":"3,42E-04","module":"C4"},{"value":"-3,93E-01","module":"D"}]}],"end_of_life_waste":[{"parameter":"HWD","unit":"kg","values":[{"value":"2,87E-01","module":"A1"},{"value":"1,22E-03","module":"A2"},{"value":"9,87E-01","module":"A3"},{"value":"7,16E-03","module":"A4"},{"value":"0,0E+00","module":"A5"},{"value":"0,0E+00","module":"B2"},{"value":"0,0E+00","module":"B3"},{"value":"0,0E+00","module":"B4"},{"value":"0,0E+00","module":"C1"},{"value":"0,0E+00","module":"C2"},{"value":"0,0E+00","module":"C3"},{"value":"1,32E+00","module":"C4"},{"value":"-2,27E-03","module":"D"}]},{"parameter":"NHWD","unit":"kg","values":[{"value":"6,23E+00","module":"A1"},{"value":"1,87E+00","module":"A2"},{"value":"2,14E+01","module":"A3"},{"value":"8,69E+00","module":"A4"},{"value":"1,60E+01","module":"A5"},{"value":"0,0E+00","module":"B2"},{"value":"0,0E+00","module":"B3"},{"value":"0,0E+00","module":"B4"},{"value":"0,0E+00","module":"C1"},{"value":"0,0E+00","module":"C2"},{"value":"3,38E+00","module":"C3"},{"value":"2,95E-01","module":"C4"},{"value":"-1,28E+00","module":"D"}]},{"parameter":"RWD","unit":"kg","values":[{"value":"5,21E-03","module":"A1"},{"value":"1,53E-04","module":"A2"},{"value":"4,15E-03","module":"A3"},{"value":"9,77E-04","module":"A4"},{"value":"0,0E+00","module":"A5"},{"value":"0,0E+00","module":"B2"},{"value":"0,0E+00","module":"B3"},{"value":"0,0E+00","module":"B4"},{"value":"0,0E+00","module":"C1"},{"value":"0,0E+00","module":"C2"},{"value":"0,0E+00","module":"C3"},{"value":"2,91E-06","module":"C4"},{"value":"-2,79E-04","module":"D"}]}],"end_of_life_flow":[{"parameter":"CRU","unit":"kg","values":[{"value":"0,0E+00","module":"A1"},{"value":"0,0E+00","module":"A2"},{"value":"0,0E+00","module":"A3"},{"value":"0,0E+00","module":"A4"},{"value":"0,0E+00","module":"A5"},{"value":"0,0E+00","module":"B2"},{"value":"0,0E+00","module":"B3"},{"value":"0,0E+00","module":"B4"},{"value":"0,0E+00","module":"C1"},{"value":"0,0E+00","module":"C2"},{"value":"0,0E+00","module":"C3"},{"value":"0,0E+00","module":"C4"},{"value":"0,0E+00","module":"D"}]},{"parameter":"MFR","unit":"kg","values":[{"value":"0,0E+00","module":"A1"},{"value":"0,0E+00","module":"A2"},{"value":"1,81E+00","module":"A3"},{"value":"0,0E+00","module":"A4"},{"value":"1,49E+01","module":"A5"},{"value":"0,0E+00","module":"B2"},{"value":"0,0E+00","module":"B3"},{"value":"0,0E+00","module":"B4"},{"value":"0,0E+00","module":"C1"},{"value":"0,0E+00","module":"C2"},{"value":"4,43E-02","module":"C3"},{"value":"0,0E+00","module":"C4"},{"value":"0,0E+00","module":"D"}]},{"parameter":"MER","unit":"kg","values":[{"value":"0,0E+00","module":"A1"},{"value":"0,0E+00","module":"A2"},{"value":"3,98E+00","module":"A3"},{"value":"0,0E+00","module":"A4"},{"value":"2,18E-05","module":"A5"},{"value":"0,0E+00","module":"B2"},{"value":"0,0E+00","module":"B3"},{"value":"0,0E+00","module":"B4"},{"value":"0,0E+00","module":"C1"},{"value":"0,0E+00","module":"C2"},{"value":"6,09E+01","module":"C3"},{"value":"0,0E+00","module":"C4"},{"value":"0,0E+00","module":"D"}]},{"parameter":"EEE","unit":"MJ","values":[{"value":"0,0E+00","module":"A1"},{"value":"0,0E+00","module":"A2"},{"value":"2,68E+00","module":"A3"},{"value":"0,0E+00","module":"A4"},{"value":"9,15E-01","module":"A5"},{"value":"0,0E+00","module":"B2"},{"value":"0,0E+00","module":"B3"},{"value":"0,0E+00","module":"B4"},{"value":"0,0E+00","module":"C1"},{"value":"0,0E+00","module":"C2"},{"value":"3,98E+01","module":"C3"},{"value":"0,0E+00","module":"C4"},{"value":"0,0E+00","module":"D"}]},{"parameter":"EET","unit":"MJ","values":[{"value":"0,0E+00","module":"A1"},{"value":"0,0E+00","module":"A2"},{"value":"4,06E+01","module":"A3"},{"value":"0,0E+00","module":"A4"},{"value":"1,38E+01","module":"A5"},{"value":"0,0E+00","module":"B2"},{"value":"0,0E+00","module":"B3"},{"value":"0,0E+00","module":"B4"},{"value":"0,0E+00","module":"C1"},{"value":"0,0E+00","module":"C2"},{"value":"6,03E+02","module":"C3"},{"value":"0,0E+00","module":"C4"},{"value":"0,0E+00","module":"D"}]}]}