{"product_name":"Softline 30 Above Desk Screen 600x450x30 ","epd_id":"NEPD-5135-4473-EN","compliance":["EN 15804+A2","ISO 14025","ISO 21930"],"producer_name":"Abstracta AB","environmental_impact":[{"parameter":"GWP-total","unit":"kg CO2-eq.","values":[{"value":"1,69E+01","module":"A1-A3"},{"value":"2,46E-01","module":"A4"},{"value":"5,06E-01","module":"A5"},{"value":"2,75E-03","module":"B2"},{"value":"0,0E+00","module":"B3"},{"value":"0,0E+00","module":"B4"},{"value":"0,0E+00","module":"C1"},{"value":"2,39E-02","module":"C2"},{"value":"3,53E+00","module":"C3"},{"value":"8,36E-03","module":"C4"},{"value":"-3,47E-01","module":"D"}]},{"parameter":"GWP-fossil","unit":"kg CO2-eq.","values":[{"value":"1,03E+01","module":"A1-A3"},{"value":"2,46E-01","module":"A4"},{"value":"4,77E-03","module":"A5"},{"value":"2,53E-03","module":"B2"},{"value":"0,0E+00","module":"B3"},{"value":"0,0E+00","module":"B4"},{"value":"0,0E+00","module":"C1"},{"value":"2,39E-02","module":"C2"},{"value":"5,14E-01","module":"C3"},{"value":"8,35E-03","module":"C4"},{"value":"-3,42E-01","module":"D"}]},{"parameter":"GWP-biogenic","unit":"kg CO2-eq.","values":[{"value":"5,36E+00","module":"A1-A3"},{"value":"1,01E-04","module":"A4"},{"value":"5,01E-01","module":"A5"},{"value":"5,14E-05","module":"B2"},{"value":"0,0E+00","module":"B3"},{"value":"0,0E+00","module":"B4"},{"value":"0,0E+00","module":"C1"},{"value":"9,88E-06","module":"C2"},{"value":"3,02E+00","module":"C3"},{"value":"6,59E-06","module":"C4"},{"value":"-3,95E-04","module":"D"}]},{"parameter":"GWP-luluc","unit":"kg CO2-eq.","values":[{"value":"1,27E+00","module":"A1-A3"},{"value":"8,82E-05","module":"A4"},{"value":"1,58E-06","module":"A5"},{"value":"1,64E-04","module":"B2"},{"value":"0,0E+00","module":"B3"},{"value":"0,0E+00","module":"B4"},{"value":"0,0E+00","module":"C1"},{"value":"8,49E-06","module":"C2"},{"value":"2,82E-05","module":"C3"},{"value":"1,70E-06","module":"C4"},{"value":"-4,78E-03","module":"D"}]},{"parameter":"ODP","unit":"kg CFC 11-eq.","values":[{"value":"1,28E-06","module":"A1-A3"},{"value":"5,57E-08","module":"A4"},{"value":"1,01E-09","module":"A5"},{"value":"1,24E-09","module":"B2"},{"value":"0,0E+00","module":"B3"},{"value":"0,0E+00","module":"B4"},{"value":"0,0E+00","module":"C1"},{"value":"5,41E-09","module":"C2"},{"value":"1,32E-08","module":"C3"},{"value":"1,53E-09","module":"C4"},{"value":"-9,92E-03","module":"D"}]},{"parameter":"AP","unit":"mol H+-eq.","values":[{"value":"3,26E-01","module":"A1-A3"},{"value":"7,76E-04","module":"A4"},{"value":"2,26E-05","module":"A5"},{"value":"1,65E-05","module":"B2"},{"value":"0,0E+00","module":"B3"},{"value":"0,0E+00","module":"B4"},{"value":"0,0E+00","module":"C1"},{"value":"6,86E-05","module":"C2"},{"value":"5,51E-04","module":"C3"},{"value":"3,88E-05","module":"C4"},{"value":"-2,14E-03","module":"D"}]},{"parameter":"POCP","unit":"kg NMVOC-eq.","values":[{"value":"3,96E-02","module":"A1-A3"},{"value":"6,48E-04","module":"A4"},{"value":"2,33E-05","module":"A5"},{"value":"8,42E-06","module":"B2"},{"value":"0,0E+00","module":"B3"},{"value":"0,0E+00","module":"B4"},{"value":"0,0E+00","module":"C1"},{"value":"5,81E-05","module":"C2"},{"value":"6,10E-04","module":"C3"},{"value":"4,17E-05","module":"C4"},{"value":"-2,12E-03","module":"D"}]},{"parameter":"ADPE","unit":"kg Sb-eq.","values":[{"value":"1,78E-04","module":"A1-A3"},{"value":"6,75E-06","module":"A4"},{"value":"1,16E-07","module":"A5"},{"value":"1,01E-07","module":"B2"},{"value":"0,0E+00","module":"B3"},{"value":"0,0E+00","module":"B4"},{"value":"0,0E+00","module":"C1"},{"value":"6,59E-07","module":"C2"},{"value":"4,54E-07","module":"C3"},{"value":"8,17E-08","module":"C4"},{"value":"-4,90E-06","module":"D"}]},{"parameter":"ADPF","unit":"MJ","values":[{"value":"1,05E+02","module":"A1-A3"},{"value":"3,71E+00","module":"A4"},{"value":"6,68E-02","module":"A5"},{"value":"2,97E-01","module":"B2"},{"value":"0,0E+00","module":"B3"},{"value":"0,0E+00","module":"B4"},{"value":"0,0E+00","module":"C1"},{"value":"3,61E-01","module":"C2"},{"value":"6,43E-01","module":"C3"},{"value":"1,18E-01","module":"C4"},{"value":"-3,68E+00","module":"D"}]},{"parameter":"WDP","unit":"m3 world-eq.","values":[{"value":"9,96E+02","module":"A1-A3"},{"value":"3,57E+00","module":"A4"},{"value":"8,46E-02","module":"A5"},{"value":"3,01E+01","module":"B2"},{"value":"0,0E+00","module":"B3"},{"value":"0,0E+00","module":"B4"},{"value":"0,0E+00","module":"C1"},{"value":"3,49E-01","module":"C2"},{"value":"1,86E+00","module":"C3"},{"value":"6,70E-01","module":"C4"},{"value":"-1,36E+01","module":"D"}]},{"parameter":"EP-freshwater","unit":"kg P-eq.","values":[{"value":"3,35E-03","module":"A1-A3"},{"value":"1,96E-06","module":"A4"},{"value":"3,92E-08","module":"A5"},{"value":"1,71E-07","module":"B2"},{"value":"0,0E+00","module":"B3"},{"value":"0,0E+00","module":"B4"},{"value":"0,0E+00","module":"C1"},{"value":"1,91E-07","module":"C2"},{"value":"2,70E-06","module":"C3"},{"value":"8,53E-08","module":"C4"},{"value":"-2,47E-05","module":"D"}]},{"parameter":"EP-marine","unit":"kg N-eq.","values":[{"value":"5,75E-02","module":"A1-A3"},{"value":"1,58E-04","module":"A4"},{"value":"7,47E-06","module":"A5"},{"value":"2,81E-06","module":"B2"},{"value":"0,0E+00","module":"B3"},{"value":"0,0E+00","module":"B4"},{"value":"0,0E+00","module":"C1"},{"value":"1,36E-05","module":"C2"},{"value":"2,32E-04","module":"C3"},{"value":"1,31E-05","module":"C4"},{"value":"-5,78E-04","module":"D"}]},{"parameter":"EP-terrestrial","unit":"mol N-eq.","values":[{"value":"1,36E+00","module":"A1-A3"},{"value":"1,76E-03","module":"A4"},{"value":"8,09E-05","module":"A5"},{"value":"3,70E-05","module":"B2"},{"value":"0,0E+00","module":"B3"},{"value":"0,0E+00","module":"B4"},{"value":"0,0E+00","module":"C1"},{"value":"1,52E-04","module":"C2"},{"value":"2,44E-03","module":"C3"},{"value":"1,46E-04","module":"C4"},{"value":"-6,12E-03","module":"D"}]},{"parameter":"GWP-IOBC","unit":"kg CO2-eq.","values":[{"value":"1,92E+01","module":"A1-A3"},{"value":"2,46E-01","module":"A4"},{"value":"0,0E+00","module":"A5"},{"value":"2,74E-03","module":"B2"},{"value":"0,0E+00","module":"B3"},{"value":"0,0E+00","module":"B4"},{"value":"0,0E+00","module":"C1"},{"value":"2,39E-02","module":"C2"},{"value":"9,77E-01","module":"C3"},{"value":"9,29E-03","module":"C4"},{"value":"-4,47E-01","module":"D"}]}],"additional_environmental_impact":[{"parameter":"PM","unit":"disease incidence","values":[{"value":"2,60E-06","module":"A1-A3"},{"value":"1,50E-08","module":"A4"},{"value":"3,34E-10","module":"A5"},{"value":"1,19E-10","module":"B2"},{"value":"0,0E+00","module":"B3"},{"value":"0,0E+00","module":"B4"},{"value":"0,0E+00","module":"C1"},{"value":"1,46E-09","module":"C2"},{"value":"6,51E-09","module":"C3"},{"value":"6,16E-10","module":"C4"},{"value":"-8,50E-08","module":"D"}]},{"parameter":"ETP-fw","unit":"CTUe","values":[{"value":"3,64E+02","module":"A1-A3"},{"value":"2,75E+00","module":"A4"},{"value":"8,90E-02","module":"A5"},{"value":"1,57E-01","module":"B2"},{"value":"0,0E+00","module":"B3"},{"value":"0,0E+00","module":"B4"},{"value":"0,0E+00","module":"C1"},{"value":"2,67E-01","module":"C2"},{"value":"2,71E+00","module":"C3"},{"value":"1,16E-01","module":"C4"},{"value":"-2,20E+01","module":"D"}]},{"parameter":"HTP-c","unit":"CTUh","values":[{"value":"2,16E-08","module":"A1-A3"},{"value":"0,0E+00","module":"A4"},{"value":"3,00E-12","module":"A5"},{"value":"5,00E-12","module":"B2"},{"value":"0,0E+00","module":"B3"},{"value":"0,0E+00","module":"B4"},{"value":"0,0E+00","module":"C1"},{"value":"0,0E+00","module":"C2"},{"value":"1,93E-10","module":"C3"},{"value":"4,00E-12","module":"C4"},{"value":"-1,18E-09","module":"D"}]},{"parameter":"HTP-nc","unit":"CTUh","values":[{"value":"2,35E-07","module":"A1-A3"},{"value":"3,01E-09","module":"A4"},{"value":"1,11E-10","module":"A5"},{"value":"1,08E-10","module":"B2"},{"value":"0,0E+00","module":"B3"},{"value":"0,0E+00","module":"B4"},{"value":"0,0E+00","module":"C1"},{"value":"2,92E-10","module":"C2"},{"value":"4,55E-09","module":"C3"},{"value":"1,68E-10","module":"C4"},{"value":"1,13E-08","module":"D"}]},{"parameter":"SQP","unit":"unitless","values":[{"value":"-1,12E+04","module":"A1-A3"},{"value":"2,58E+00","module":"A4"},{"value":"4,48E-02","module":"A5"},{"value":"1,31E-01","module":"B2"},{"value":"0,0E+00","module":"B3"},{"value":"0,0E+00","module":"B4"},{"value":"0,0E+00","module":"C1"},{"value":"2,52E-01","module":"C2"},{"value":"1,90E-01","module":"C3"},{"value":"2,74E-01","module":"C4"},{"value":"-1,32E+01","module":"D"}]},{"parameter":"IRP","unit":"kBq U235-eq.","values":[{"value":"5,62E-01","module":"A1-A3"},{"value":"1,62E-02","module":"A4"},{"value":"2,86E-04","module":"A5"},{"value":"1,02E-02","module":"B2"},{"value":"0,0E+00","module":"B3"},{"value":"0,0E+00","module":"B4"},{"value":"0,0E+00","module":"C1"},{"value":"1,58E-03","module":"C2"},{"value":"2,26E-03","module":"C3"},{"value":"5,02E-04","module":"C4"},{"value":"-1,17E-02","module":"D"}]}],"resource_use":[{"parameter":"PERE","unit":"MJ","values":[{"value":"7,17E+01","module":"A1-A3"},{"value":"5,29E-02","module":"A4"},{"value":"1,10E-03","module":"A5"},{"value":"1,43E-01","module":"B2"},{"value":"0,0E+00","module":"B3"},{"value":"0,0E+00","module":"B4"},{"value":"0,0E+00","module":"C1"},{"value":"5,17E-03","module":"C2"},{"value":"7,78E-02","module":"C3"},{"value":"4,14E-03","module":"C4"},{"value":"-1,22E+01","module":"D"}]},{"parameter":"PERM","unit":"MJ","values":[{"value":"3,15E+01","module":"A1-A3"},{"value":"0,0E+00","module":"A4"},{"value":"-2,47E+00","module":"A5"},{"value":"0,0E+00","module":"B2"},{"value":"0,0E+00","module":"B3"},{"value":"0,0E+00","module":"B4"},{"value":"0,0E+00","module":"C1"},{"value":"0,0E+00","module":"C2"},{"value":"-2,80E+01","module":"C3"},{"value":"0,0E+00","module":"C4"},{"value":"0,0E+00","module":"D"}]},{"parameter":"PERT","unit":"MJ","values":[{"value":"1,03E+02","module":"A1-A3"},{"value":"5,29E-02","module":"A4"},{"value":"-2,47E+00","module":"A5"},{"value":"1,43E-01","module":"B2"},{"value":"0,0E+00","module":"B3"},{"value":"0,0E+00","module":"B4"},{"value":"0,0E+00","module":"C1"},{"value":"5,17E-03","module":"C2"},{"value":"-2,80E+01","module":"C3"},{"value":"4,14E-03","module":"C4"},{"value":"-1,22E+01","module":"D"}]},{"parameter":"PENRE","unit":"MJ","values":[{"value":"1,09E+02","module":"A1-A3"},{"value":"3,72E+00","module":"A4"},{"value":"6,68E-02","module":"A5"},{"value":"2,97E-01","module":"B2"},{"value":"0,0E+00","module":"B3"},{"value":"0,0E+00","module":"B4"},{"value":"0,0E+00","module":"C1"},{"value":"3,61E-01","module":"C2"},{"value":"6,48E-01","module":"C3"},{"value":"1,18E-01","module":"C4"},{"value":"-3,68E+00","module":"D"}]},{"parameter":"PENRM","unit":"MJ","values":[{"value":"5,99E+00","module":"A1-A3"},{"value":"0,0E+00","module":"A4"},{"value":"0,0E+00","module":"A5"},{"value":"0,0E+00","module":"B2"},{"value":"0,0E+00","module":"B3"},{"value":"0,0E+00","module":"B4"},{"value":"0,0E+00","module":"C1"},{"value":"0,0E+00","module":"C2"},{"value":"-5,99E+00","module":"C3"},{"value":"0,0E+00","module":"C4"},{"value":"0,0E+00","module":"D"}]},{"parameter":"PENRT","unit":"MJ","values":[{"value":"1,15E+02","module":"A1-A3"},{"value":"3,72E+00","module":"A4"},{"value":"6,68E-02","module":"A5"},{"value":"2,97E-01","module":"B2"},{"value":"0,0E+00","module":"B3"},{"value":"0,0E+00","module":"B4"},{"value":"0,0E+00","module":"C1"},{"value":"3,61E-01","module":"C2"},{"value":"-5,34E+00","module":"C3"},{"value":"1,18E-01","module":"C4"},{"value":"-3,68E+00","module":"D"}]},{"parameter":"SM","unit":"kg","values":[{"value":"2,21E-01","module":"A1-A3"},{"value":"0,0E+00","module":"A4"},{"value":"0,0E+00","module":"A5"},{"value":"0,0E+00","module":"B2"},{"value":"0,0E+00","module":"B3"},{"value":"0,0E+00","module":"B4"},{"value":"0,0E+00","module":"C1"},{"value":"0,0E+00","module":"C2"},{"value":"0,0E+00","module":"C3"},{"value":"0,0E+00","module":"C4"},{"value":"0,0E+00","module":"D"}]},{"parameter":"RSF","unit":"MJ","values":[{"value":"4,58E-02","module":"A1-A3"},{"value":"1,89E-03","module":"A4"},{"value":"3,65E-05","module":"A5"},{"value":"5,53E-04","module":"B2"},{"value":"0,0E+00","module":"B3"},{"value":"0,0E+00","module":"B4"},{"value":"0,0E+00","module":"C1"},{"value":"1,85E-04","module":"C2"},{"value":"1,73E-03","module":"C3"},{"value":"9,27E-05","module":"C4"},{"value":"5,31E-03","module":"D"}]},{"parameter":"NRSF","unit":"MJ","values":[{"value":"5,53E-02","module":"A1-A3"},{"value":"6,75E-03","module":"A4"},{"value":"1,50E-04","module":"A5"},{"value":"1,75E-03","module":"B2"},{"value":"0,0E+00","module":"B3"},{"value":"0,0E+00","module":"B4"},{"value":"0,0E+00","module":"C1"},{"value":"6,61E-04","module":"C2"},{"value":"0,0E+00","module":"C3"},{"value":"8,59E-03","module":"C4"},{"value":"-4,97E-01","module":"D"}]},{"parameter":"FW","unit":"m3","values":[{"value":"1,57E-01","module":"A1-A3"},{"value":"3,96E-04","module":"A4"},{"value":"3,15E-05","module":"A5"},{"value":"3,24E-04","module":"B2"},{"value":"0,0E+00","module":"B3"},{"value":"0,0E+00","module":"B4"},{"value":"0,0E+00","module":"C1"},{"value":"3,86E-05","module":"C2"},{"value":"9,34E-04","module":"C3"},{"value":"1,20E-04","module":"C4"},{"value":"-1,49E-02","module":"D"}]}],"end_of_life_waste":[{"parameter":"HWD","unit":"kg","values":[{"value":"7,26E-02","module":"A1-A3"},{"value":"1,91E-04","module":"A4"},{"value":"0,0E+00","module":"A5"},{"value":"1,55E-05","module":"B2"},{"value":"0,0E+00","module":"B3"},{"value":"0,0E+00","module":"B4"},{"value":"0,0E+00","module":"C1"},{"value":"1,86E-05","module":"C2"},{"value":"0,0E+00","module":"C3"},{"value":"3,79E-01","module":"C4"},{"value":"-1,16E-03","module":"D"}]},{"parameter":"NHWD","unit":"kg","values":[{"value":"1,93E+00","module":"A1-A3"},{"value":"1,79E-01","module":"A4"},{"value":"2,95E-01","module":"A5"},{"value":"9,80E-04","module":"B2"},{"value":"0,0E+00","module":"B3"},{"value":"0,0E+00","module":"B4"},{"value":"0,0E+00","module":"C1"},{"value":"1,75E-02","module":"C2"},{"value":"4,50E-02","module":"C3"},{"value":"1,73E-02","module":"C4"},{"value":"-1,30E-01","module":"D"}]},{"parameter":"RWD","unit":"kg","values":[{"value":"3,91E-04","module":"A1-A3"},{"value":"2,53E-05","module":"A4"},{"value":"0,0E+00","module":"A5"},{"value":"4,47E-06","module":"B2"},{"value":"0,0E+00","module":"B3"},{"value":"0,0E+00","module":"B4"},{"value":"0,0E+00","module":"C1"},{"value":"2,46E-06","module":"C2"},{"value":"0,0E+00","module":"C3"},{"value":"6,18E-07","module":"C4"},{"value":"-9,63E-06","module":"D"}]}],"end_of_life_flow":[{"parameter":"CRU","unit":"kg","values":[{"value":"0,0E+00","module":"A1-A3"},{"value":"0,0E+00","module":"A4"},{"value":"0,0E+00","module":"A5"},{"value":"0,0E+00","module":"B2"},{"value":"0,0E+00","module":"B3"},{"value":"0,0E+00","module":"B4"},{"value":"0,0E+00","module":"C1"},{"value":"0,0E+00","module":"C2"},{"value":"0,0E+00","module":"C3"},{"value":"0,0E+00","module":"C4"},{"value":"0,0E+00","module":"D"}]},{"parameter":"MFR","unit":"kg","values":[{"value":"3,83E-02","module":"A1-A3"},{"value":"0,0E+00","module":"A4"},{"value":"2,74E-01","module":"A5"},{"value":"0,0E+00","module":"B2"},{"value":"0,0E+00","module":"B3"},{"value":"0,0E+00","module":"B4"},{"value":"0,0E+00","module":"C1"},{"value":"0,0E+00","module":"C2"},{"value":"1,87E-01","module":"C3"},{"value":"0,0E+00","module":"C4"},{"value":"0,0E+00","module":"D"}]},{"parameter":"MER","unit":"kg","values":[{"value":"3,47E-05","module":"A1-A3"},{"value":"0,0E+00","module":"A4"},{"value":"4,02E-07","module":"A5"},{"value":"0,0E+00","module":"B2"},{"value":"0,0E+00","module":"B3"},{"value":"0,0E+00","module":"B4"},{"value":"0,0E+00","module":"C1"},{"value":"0,0E+00","module":"C2"},{"value":"2,63E+00","module":"C3"},{"value":"0,0E+00","module":"C4"},{"value":"0,0E+00","module":"D"}]},{"parameter":"EEE","unit":"MJ","values":[{"value":"7,41E-02","module":"A1-A3"},{"value":"0,0E+00","module":"A4"},{"value":"1,69E-02","module":"A5"},{"value":"0,0E+00","module":"B2"},{"value":"0,0E+00","module":"B3"},{"value":"0,0E+00","module":"B4"},{"value":"0,0E+00","module":"C1"},{"value":"0,0E+00","module":"C2"},{"value":"1,51E+00","module":"C3"},{"value":"0,0E+00","module":"C4"},{"value":"0,0E+00","module":"D"}]},{"parameter":"EET","unit":"MJ","values":[{"value":"1,12E+00","module":"A1-A3"},{"value":"0,0E+00","module":"A4"},{"value":"2,55E-01","module":"A5"},{"value":"0,0E+00","module":"B2"},{"value":"0,0E+00","module":"B3"},{"value":"0,0E+00","module":"B4"},{"value":"0,0E+00","module":"C1"},{"value":"0,0E+00","module":"C2"},{"value":"2,28E+01","module":"C3"},{"value":"0,0E+00","module":"C4"},{"value":"0,0E+00","module":"D"}]}]}