{"product_name":"Solo 1100","epd_id":"NEPD-8198-7871","compliance":["EN 15804+A2","ISO 14025","ISO 21930"],"producer_name":"SG Armaturen AS","environmental_impact":[{"parameter":"GWP-total","unit":"kg CO2-eq.","values":[{"value":"1,47E+01","module":"A1"},{"value":"7,73E-03","module":"A2"},{"value":"6,81E-01","module":"A3"},{"value":"7,45E-01","module":"A4"},{"value":"6,21E-01","module":"A5"},{"value":"4,00E+00","module":"B6"},{"value":"0,0E+00","module":"C1"},{"value":"9,00E-02","module":"C2"},{"value":"3,52E-01","module":"C3"},{"value":"2,42E-02","module":"C4"},{"value":"-6,99E-02","module":"D"}]},{"parameter":"GWP-fossil","unit":"kg CO2-eq.","values":[{"value":"1,52E+01","module":"A1"},{"value":"7,73E-03","module":"A2"},{"value":"6,80E-01","module":"A3"},{"value":"7,44E-01","module":"A4"},{"value":"5,87E-03","module":"A5"},{"value":"3,87E+00","module":"B6"},{"value":"0,0E+00","module":"C1"},{"value":"8,99E-02","module":"C2"},{"value":"3,52E-01","module":"C3"},{"value":"2,41E-02","module":"C4"},{"value":"-7,36E-02","module":"D"}]},{"parameter":"GWP-biogenic","unit":"kg CO2-eq.","values":[{"value":"-5,09E-01","module":"A1"},{"value":"3,01E-06","module":"A2"},{"value":"1,69E-04","module":"A3"},{"value":"2,64E-04","module":"A4"},{"value":"6,15E-01","module":"A5"},{"value":"1,07E-01","module":"B6"},{"value":"0,0E+00","module":"C1"},{"value":"3,50E-05","module":"C2"},{"value":"3,75E-05","module":"C3"},{"value":"4,37E-06","module":"C4"},{"value":"2,91E-04","module":"D"}]},{"parameter":"GWP-luluc","unit":"kg CO2-eq.","values":[{"value":"3,16E-02","module":"A1"},{"value":"2,82E-06","module":"A2"},{"value":"1,07E-04","module":"A3"},{"value":"3,71E-04","module":"A4"},{"value":"1,94E-06","module":"A5"},{"value":"1,60E-02","module":"B6"},{"value":"0,0E+00","module":"C1"},{"value":"3,29E-05","module":"C2"},{"value":"3,52E-05","module":"C3"},{"value":"3,16E-05","module":"C4"},{"value":"3,46E-03","module":"D"}]},{"parameter":"ODP","unit":"kg CFC 11-eq.","values":[{"value":"3,18E-06","module":"A1"},{"value":"1,68E-09","module":"A2"},{"value":"9,97E-09","module":"A3"},{"value":"1,64E-07","module":"A4"},{"value":"1,24E-09","module":"A5"},{"value":"2,66E-07","module":"B6"},{"value":"0,0E+00","module":"C1"},{"value":"1,95E-08","module":"C2"},{"value":"1,74E-09","module":"C3"},{"value":"1,90E-09","module":"C4"},{"value":"-1,52E-03","module":"D"}]},{"parameter":"AP","unit":"mol H+-eq.","values":[{"value":"1,12E-01","module":"A1"},{"value":"2,31E-05","module":"A2"},{"value":"3,55E-03","module":"A3"},{"value":"1,15E-02","module":"A4"},{"value":"2,78E-05","module":"A5"},{"value":"3,03E-02","module":"B6"},{"value":"0,0E+00","module":"C1"},{"value":"2,69E-04","module":"C2"},{"value":"1,38E-04","module":"C3"},{"value":"6,25E-05","module":"C4"},{"value":"-1,62E-02","module":"D"}]},{"parameter":"POCP","unit":"kg NMVOC-eq.","values":[{"value":"5,77E-02","module":"A1"},{"value":"1,91E-05","module":"A2"},{"value":"2,13E-03","module":"A3"},{"value":"8,31E-03","module":"A4"},{"value":"2,86E-05","module":"A5"},{"value":"1,16E-02","module":"B6"},{"value":"0,0E+00","module":"C1"},{"value":"2,22E-04","module":"C2"},{"value":"1,24E-04","module":"C3"},{"value":"7,35E-05","module":"C4"},{"value":"-3,01E-03","module":"D"}]},{"parameter":"ADPE","unit":"kg Sb-eq.","values":[{"value":"6,35E-03","module":"A1"},{"value":"2,07E-07","module":"A2"},{"value":"2,10E-06","module":"A3"},{"value":"1,42E-05","module":"A4"},{"value":"1,43E-07","module":"A5"},{"value":"2,89E-04","module":"B6"},{"value":"0,0E+00","module":"C1"},{"value":"2,41E-06","module":"C2"},{"value":"1,60E-07","module":"C3"},{"value":"6,53E-08","module":"C4"},{"value":"-4,00E-04","module":"D"}]},{"parameter":"ADPF","unit":"MJ","values":[{"value":"1,72E+02","module":"A1"},{"value":"1,14E-01","module":"A2"},{"value":"6,02E+00","module":"A3"},{"value":"1,05E+01","module":"A4"},{"value":"8,21E-02","module":"A5"},{"value":"5,29E+01","module":"B6"},{"value":"0,0E+00","module":"C1"},{"value":"1,33E+00","module":"C2"},{"value":"2,06E-01","module":"C3"},{"value":"1,76E-01","module":"C4"},{"value":"-9,34E-01","module":"D"}]},{"parameter":"WDP","unit":"m3 world-eq.","values":[{"value":"6,31E+02","module":"A1"},{"value":"3,72E-02","module":"A2"},{"value":"9,81E-01","module":"A3"},{"value":"6,96E+00","module":"A4"},{"value":"1,04E-01","module":"A5"},{"value":"9,22E+03","module":"B6"},{"value":"0,0E+00","module":"C1"},{"value":"4,33E-01","module":"C2"},{"value":"1,89E+00","module":"C3"},{"value":"3,07E+00","module":"C4"},{"value":"1,28E+02","module":"D"}]},{"parameter":"EP-freshwater","unit":"kg P-eq.","values":[{"value":"1,12E-03","module":"A1"},{"value":"7,25E-08","module":"A2"},{"value":"1,51E-05","module":"A3"},{"value":"4,75E-06","module":"A4"},{"value":"4,82E-08","module":"A5"},{"value":"2,79E-04","module":"B6"},{"value":"0,0E+00","module":"C1"},{"value":"8,43E-07","module":"C2"},{"value":"5,77E-07","module":"C3"},{"value":"2,48E-07","module":"C4"},{"value":"-9,17E-05","module":"D"}]},{"parameter":"EP-marine","unit":"kg N-eq.","values":[{"value":"1,69E-02","module":"A1"},{"value":"4,55E-06","module":"A2"},{"value":"7,34E-04","module":"A3"},{"value":"2,76E-03","module":"A4"},{"value":"9,20E-06","module":"A5"},{"value":"3,33E-03","module":"B6"},{"value":"0,0E+00","module":"C1"},{"value":"5,29E-05","module":"C2"},{"value":"4,67E-05","module":"C3"},{"value":"3,68E-05","module":"C4"},{"value":"-7,60E-04","module":"D"}]},{"parameter":"EP-terrestrial","unit":"mol N-eq.","values":[{"value":"1,92E-01","module":"A1"},{"value":"5,09E-05","module":"A2"},{"value":"8,09E-03","module":"A3"},{"value":"3,07E-02","module":"A4"},{"value":"9,96E-05","module":"A5"},{"value":"4,33E-02","module":"B6"},{"value":"0,0E+00","module":"C1"},{"value":"5,92E-04","module":"C2"},{"value":"4,91E-04","module":"C3"},{"value":"2,22E-04","module":"C4"},{"value":"-1,08E-02","module":"D"}]},{"parameter":"GWP-IOBC","unit":"kg CO2-eq.","values":[{"value":"1,53E+01","module":"A1"},{"value":"7,73E-03","module":"A2"},{"value":"6,43E-01","module":"A3"},{"value":"7,45E-01","module":"A4"},{"value":"5,87E-03","module":"A5"},{"value":"3,99E+00","module":"B6"},{"value":"0,0E+00","module":"C1"},{"value":"9,00E-02","module":"C2"},{"value":"3,52E-01","module":"C3"},{"value":"2,55E-02","module":"C4"},{"value":"-9,13E-02","module":"D"}]}],"additional_environmental_impact":[{"parameter":"PM","unit":"disease incidence","values":[{"value":"9,74E-07","module":"A1"},{"value":"4,97E-10","module":"A2"},{"value":"4,80E-08","module":"A3"},{"value":"2,63E-08","module":"A4"},{"value":"4,10E-10","module":"A5"},{"value":"2,17E-07","module":"B6"},{"value":"0,0E+00","module":"C1"},{"value":"5,81E-09","module":"C2"},{"value":"7,64E-10","module":"C3"},{"value":"1,13E-09","module":"C4"},{"value":"-3,05E-08","module":"D"}]},{"parameter":"ETP-fw","unit":"CTUe","values":[{"value":"8,91E+02","module":"A1"},{"value":"9,25E-02","module":"A2"},{"value":"1,77E+01","module":"A3"},{"value":"7,16E+00","module":"A4"},{"value":"1,10E-01","module":"A5"},{"value":"2,41E+02","module":"B6"},{"value":"0,0E+00","module":"C1"},{"value":"1,08E+00","module":"C2"},{"value":"9,92E-01","module":"C3"},{"value":"2,00E+02","module":"C4"},{"value":"-1,26E+02","module":"D"}]},{"parameter":"HTP-c","unit":"CTUh","values":[{"value":"2,07E-08","module":"A1"},{"value":"0,0E+00","module":"A2"},{"value":"1,90E-10","module":"A3"},{"value":"0,0E+00","module":"A4"},{"value":"3,00E-12","module":"A5"},{"value":"1,15E-08","module":"B6"},{"value":"0,0E+00","module":"C1"},{"value":"0,0E+00","module":"C2"},{"value":"2,83E-10","module":"C3"},{"value":"2,50E-11","module":"C4"},{"value":"-2,23E-10","module":"D"}]},{"parameter":"HTP-nc","unit":"CTUh","values":[{"value":"5,40E-07","module":"A1"},{"value":"8,90E-11","module":"A2"},{"value":"8,34E-09","module":"A3"},{"value":"5,25E-09","module":"A4"},{"value":"1,38E-10","module":"A5"},{"value":"2,71E-07","module":"B6"},{"value":"0,0E+00","module":"C1"},{"value":"1,06E-09","module":"C2"},{"value":"1,65E-08","module":"C3"},{"value":"2,88E-10","module":"C4"},{"value":"-4,05E-08","module":"D"}]},{"parameter":"SQP","unit":"unitless","values":[{"value":"5,60E+01","module":"A1"},{"value":"7,82E-02","module":"A2"},{"value":"1,28E+00","module":"A3"},{"value":"5,07E+00","module":"A4"},{"value":"5,51E-02","module":"A5"},{"value":"2,66E+01","module":"B6"},{"value":"0,0E+00","module":"C1"},{"value":"9,10E-01","module":"C2"},{"value":"4,82E-02","module":"C3"},{"value":"4,02E-01","module":"C4"},{"value":"-4,59E+00","module":"D"}]},{"parameter":"IRP","unit":"kBq U235-eq.","values":[{"value":"4,16E-01","module":"A1"},{"value":"4,74E-04","module":"A2"},{"value":"5,21E-03","module":"A3"},{"value":"4,56E-02","module":"A4"},{"value":"3,51E-04","module":"A5"},{"value":"9,59E-01","module":"B6"},{"value":"0,0E+00","module":"C1"},{"value":"5,52E-03","module":"C2"},{"value":"9,35E-04","module":"C3"},{"value":"9,27E-04","module":"C4"},{"value":"-1,18E-03","module":"D"}]}],"resource_use":[{"parameter":"PERE","unit":"MJ","values":[{"value":"2,42E+01","module":"A1"},{"value":"1,29E-03","module":"A2"},{"value":"6,06E-01","module":"A3"},{"value":"1,19E-01","module":"A4"},{"value":"1,35E-03","module":"A5"},{"value":"6,85E+02","module":"B6"},{"value":"0,0E+00","module":"C1"},{"value":"1,50E-02","module":"C2"},{"value":"2,43E-02","module":"C3"},{"value":"2,93E-02","module":"C4"},{"value":"-1,09E+00","module":"D"}]},{"parameter":"PERM","unit":"MJ","values":[{"value":"2,18E+00","module":"A1"},{"value":"0,0E+00","module":"A2"},{"value":"0,0E+00","module":"A3"},{"value":"0,0E+00","module":"A4"},{"value":"-2,18E+00","module":"A5"},{"value":"0,0E+00","module":"B6"},{"value":"0,0E+00","module":"C1"},{"value":"0,0E+00","module":"C2"},{"value":"0,0E+00","module":"C3"},{"value":"0,0E+00","module":"C4"},{"value":"0,0E+00","module":"D"}]},{"parameter":"PERT","unit":"MJ","values":[{"value":"2,64E+01","module":"A1"},{"value":"1,29E-03","module":"A2"},{"value":"6,06E-01","module":"A3"},{"value":"1,19E-01","module":"A4"},{"value":"-2,17E+00","module":"A5"},{"value":"6,85E+02","module":"B6"},{"value":"0,0E+00","module":"C1"},{"value":"1,50E-02","module":"C2"},{"value":"2,43E-02","module":"C3"},{"value":"2,93E-02","module":"C4"},{"value":"-1,09E+00","module":"D"}]},{"parameter":"PENRE","unit":"MJ","values":[{"value":"1,64E+02","module":"A1"},{"value":"1,14E-01","module":"A2"},{"value":"6,02E+00","module":"A3"},{"value":"1,05E+01","module":"A4"},{"value":"8,21E-02","module":"A5"},{"value":"5,30E+01","module":"B6"},{"value":"0,0E+00","module":"C1"},{"value":"1,33E+00","module":"C2"},{"value":"2,06E-01","module":"C3"},{"value":"1,76E-01","module":"C4"},{"value":"-9,34E-01","module":"D"}]},{"parameter":"PENRM","unit":"MJ","values":[{"value":"7,41E+00","module":"A1"},{"value":"0,0E+00","module":"A2"},{"value":"0,0E+00","module":"A3"},{"value":"0,0E+00","module":"A4"},{"value":"0,0E+00","module":"A5"},{"value":"0,0E+00","module":"B6"},{"value":"0,0E+00","module":"C1"},{"value":"0,0E+00","module":"C2"},{"value":"-7,78E+00","module":"C3"},{"value":"0,0E+00","module":"C4"},{"value":"0,0E+00","module":"D"}]},{"parameter":"PENRT","unit":"MJ","values":[{"value":"1,72E+02","module":"A1"},{"value":"1,14E-01","module":"A2"},{"value":"6,02E+00","module":"A3"},{"value":"1,05E+01","module":"A4"},{"value":"8,21E-02","module":"A5"},{"value":"5,30E+01","module":"B6"},{"value":"0,0E+00","module":"C1"},{"value":"1,33E+00","module":"C2"},{"value":"-7,57E+00","module":"C3"},{"value":"1,76E-01","module":"C4"},{"value":"-9,34E-01","module":"D"}]},{"parameter":"SM","unit":"kg","values":[{"value":"1,12E+00","module":"A1"},{"value":"0,0E+00","module":"A2"},{"value":"0,0E+00","module":"A3"},{"value":"0,0E+00","module":"A4"},{"value":"0,0E+00","module":"A5"},{"value":"0,0E+00","module":"B6"},{"value":"0,0E+00","module":"C1"},{"value":"0,0E+00","module":"C2"},{"value":"0,0E+00","module":"C3"},{"value":"3,38E-04","module":"C4"},{"value":"1,86E-03","module":"D"}]},{"parameter":"RSF","unit":"MJ","values":[{"value":"1,26E-01","module":"A1"},{"value":"2,53E-05","module":"A2"},{"value":"5,33E-04","module":"A3"},{"value":"3,93E-03","module":"A4"},{"value":"4,49E-05","module":"A5"},{"value":"5,38E-01","module":"B6"},{"value":"0,0E+00","module":"C1"},{"value":"2,94E-04","module":"C2"},{"value":"4,23E-04","module":"C3"},{"value":"3,68E-04","module":"C4"},{"value":"1,31E-03","module":"D"}]},{"parameter":"NRSF","unit":"MJ","values":[{"value":"5,35E-02","module":"A1"},{"value":"2,15E-04","module":"A2"},{"value":"5,02E-03","module":"A3"},{"value":"2,11E-02","module":"A4"},{"value":"1,85E-04","module":"A5"},{"value":"1,34E+00","module":"B6"},{"value":"0,0E+00","module":"C1"},{"value":"2,50E-03","module":"C2"},{"value":"-1,58E-05","module":"C3"},{"value":"3,00E-03","module":"C4"},{"value":"-8,14E-02","module":"D"}]},{"parameter":"FW","unit":"m3","values":[{"value":"1,40E-01","module":"A1"},{"value":"1,28E-05","module":"A2"},{"value":"1,64E-02","module":"A3"},{"value":"9,04E-04","module":"A4"},{"value":"3,88E-05","module":"A5"},{"value":"5,11E+00","module":"B6"},{"value":"0,0E+00","module":"C1"},{"value":"1,49E-04","module":"C2"},{"value":"4,95E-04","module":"C3"},{"value":"2,00E-04","module":"C4"},{"value":"1,19E-03","module":"D"}]}],"end_of_life_waste":[{"parameter":"HWD","unit":"kg","values":[{"value":"1,07E-01","module":"A1"},{"value":"1,03E-05","module":"A2"},{"value":"8,32E-04","module":"A3"},{"value":"5,13E-04","module":"A4"},{"value":"0,0E+00","module":"A5"},{"value":"3,40E-02","module":"B6"},{"value":"0,0E+00","module":"C1"},{"value":"1,20E-04","module":"C2"},{"value":"7,81E-06","module":"C3"},{"value":"2,79E-02","module":"C4"},{"value":"-2,17E-03","module":"D"}]},{"parameter":"NHWD","unit":"kg","values":[{"value":"2,01E+00","module":"A1"},{"value":"5,48E-03","module":"A2"},{"value":"5,63E-02","module":"A3"},{"value":"3,25E-01","module":"A4"},{"value":"3,63E-01","module":"A5"},{"value":"4,07E+00","module":"B6"},{"value":"0,0E+00","module":"C1"},{"value":"6,38E-02","module":"C2"},{"value":"1,05E-02","module":"C3"},{"value":"4,69E-01","module":"C4"},{"value":"5,35E-03","module":"D"}]},{"parameter":"RWD","unit":"kg","values":[{"value":"3,58E-04","module":"A1"},{"value":"7,49E-07","module":"A2"},{"value":"4,61E-06","module":"A3"},{"value":"7,21E-05","module":"A4"},{"value":"0,0E+00","module":"A5"},{"value":"4,73E-04","module":"B6"},{"value":"0,0E+00","module":"C1"},{"value":"8,72E-06","module":"C2"},{"value":"3,88E-07","module":"C3"},{"value":"9,61E-07","module":"C4"},{"value":"9,19E-08","module":"D"}]}],"end_of_life_flow":[{"parameter":"CRU","unit":"kg","values":[{"value":"0,0E+00","module":"A1"},{"value":"0,0E+00","module":"A2"},{"value":"0,0E+00","module":"A3"},{"value":"0,0E+00","module":"A4"},{"value":"0,0E+00","module":"A5"},{"value":"0,0E+00","module":"B6"},{"value":"0,0E+00","module":"C1"},{"value":"0,0E+00","module":"C2"},{"value":"0,0E+00","module":"C3"},{"value":"0,0E+00","module":"C4"},{"value":"0,0E+00","module":"D"}]},{"parameter":"MFR","unit":"kg","values":[{"value":"0,0E+00","module":"A1"},{"value":"0,0E+00","module":"A2"},{"value":"1,79E-02","module":"A3"},{"value":"0,0E+00","module":"A4"},{"value":"3,38E-01","module":"A5"},{"value":"0,0E+00","module":"B6"},{"value":"0,0E+00","module":"C1"},{"value":"0,0E+00","module":"C2"},{"value":"7,61E-01","module":"C3"},{"value":"1,27E-05","module":"C4"},{"value":"-7,26E-05","module":"D"}]},{"parameter":"MER","unit":"kg","values":[{"value":"0,0E+00","module":"A1"},{"value":"0,0E+00","module":"A2"},{"value":"3,87E-03","module":"A3"},{"value":"0,0E+00","module":"A4"},{"value":"4,41E-04","module":"A5"},{"value":"0,0E+00","module":"B6"},{"value":"0,0E+00","module":"C1"},{"value":"0,0E+00","module":"C2"},{"value":"1,41E-01","module":"C3"},{"value":"3,10E-07","module":"C4"},{"value":"-9,56E-06","module":"D"}]},{"parameter":"EEE","unit":"MJ","values":[{"value":"0,0E+00","module":"A1"},{"value":"0,0E+00","module":"A2"},{"value":"5,83E-03","module":"A3"},{"value":"0,0E+00","module":"A4"},{"value":"2,08E-02","module":"A5"},{"value":"0,0E+00","module":"B6"},{"value":"0,0E+00","module":"C1"},{"value":"0,0E+00","module":"C2"},{"value":"2,18E-01","module":"C3"},{"value":"2,01E-05","module":"C4"},{"value":"-2,34E-05","module":"D"}]},{"parameter":"EET","unit":"MJ","values":[{"value":"0,0E+00","module":"A1"},{"value":"0,0E+00","module":"A2"},{"value":"8,82E-02","module":"A3"},{"value":"0,0E+00","module":"A4"},{"value":"3,14E-01","module":"A5"},{"value":"0,0E+00","module":"B6"},{"value":"0,0E+00","module":"C1"},{"value":"0,0E+00","module":"C2"},{"value":"3,29E+00","module":"C3"},{"value":"3,04E-04","module":"C4"},{"value":"-3,54E-04","module":"D"}]}]}