{"product_name":"Soneo 50 Floor Screen 800x1360x50","epd_id":"NEPD-5168-4470-EN","compliance":["EN 15804+A2","ISO 14025","ISO 21930"],"producer_name":"Abstracta AB","environmental_impact":[{"parameter":"GWP-total","unit":"kg CO2-eq.","values":[{"value":"8,65E+01","module":"A1-A3"},{"value":"9,25E-01","module":"A4"},{"value":"2,13E+00","module":"A5"},{"value":"1,10E-02","module":"B2"},{"value":"0,0E+00","module":"B3"},{"value":"0,0E+00","module":"B4"},{"value":"0,0E+00","module":"C1"},{"value":"8,97E-02","module":"C2"},{"value":"9,41E+00","module":"C3"},{"value":"3,62E-02","module":"C4"},{"value":"-5,27E-01","module":"D"}]},{"parameter":"GWP-fossil","unit":"kg CO2-eq.","values":[{"value":"6,01E+01","module":"A1-A3"},{"value":"9,24E-01","module":"A4"},{"value":"2,01E-02","module":"A5"},{"value":"1,01E-02","module":"B2"},{"value":"0,0E+00","module":"B3"},{"value":"0,0E+00","module":"B4"},{"value":"0,0E+00","module":"C1"},{"value":"8,96E-02","module":"C2"},{"value":"5,02E-01","module":"C3"},{"value":"3,62E-02","module":"C4"},{"value":"-5,13E-01","module":"D"}]},{"parameter":"GWP-biogenic","unit":"kg CO2-eq.","values":[{"value":"2,14E+01","module":"A1-A3"},{"value":"3,81E-04","module":"A4"},{"value":"2,11E+00","module":"A5"},{"value":"2,06E-04","module":"B2"},{"value":"0,0E+00","module":"B3"},{"value":"0,0E+00","module":"B4"},{"value":"0,0E+00","module":"C1"},{"value":"3,71E-05","module":"C2"},{"value":"8,91E+00","module":"C3"},{"value":"2,92E-05","module":"C4"},{"value":"-8,34E-04","module":"D"}]},{"parameter":"GWP-luluc","unit":"kg CO2-eq.","values":[{"value":"4,99E+00","module":"A1-A3"},{"value":"3,31E-04","module":"A4"},{"value":"6,64E-06","module":"A5"},{"value":"6,58E-04","module":"B2"},{"value":"0,0E+00","module":"B3"},{"value":"0,0E+00","module":"B4"},{"value":"0,0E+00","module":"C1"},{"value":"3,19E-05","module":"C2"},{"value":"7,02E-05","module":"C3"},{"value":"8,52E-06","module":"C4"},{"value":"-1,26E-02","module":"D"}]},{"parameter":"ODP","unit":"kg CFC 11-eq.","values":[{"value":"2,09E-06","module":"A1-A3"},{"value":"2,09E-07","module":"A4"},{"value":"4,24E-09","module":"A5"},{"value":"4,96E-09","module":"B2"},{"value":"0,0E+00","module":"B3"},{"value":"0,0E+00","module":"B4"},{"value":"0,0E+00","module":"C1"},{"value":"2,03E-08","module":"C2"},{"value":"3,32E-08","module":"C3"},{"value":"1,02E-08","module":"C4"},{"value":"-2,65E-02","module":"D"}]},{"parameter":"AP","unit":"mol H+-eq.","values":[{"value":"1,52E+00","module":"A1-A3"},{"value":"2,92E-03","module":"A4"},{"value":"9,51E-05","module":"A5"},{"value":"6,59E-05","module":"B2"},{"value":"0,0E+00","module":"B3"},{"value":"0,0E+00","module":"B4"},{"value":"0,0E+00","module":"C1"},{"value":"2,58E-04","module":"C2"},{"value":"1,44E-03","module":"C3"},{"value":"2,44E-04","module":"C4"},{"value":"-3,74E-03","module":"D"}]},{"parameter":"POCP","unit":"kg NMVOC-eq.","values":[{"value":"1,84E-01","module":"A1-A3"},{"value":"2,43E-03","module":"A4"},{"value":"9,79E-05","module":"A5"},{"value":"3,37E-05","module":"B2"},{"value":"0,0E+00","module":"B3"},{"value":"0,0E+00","module":"B4"},{"value":"0,0E+00","module":"C1"},{"value":"2,18E-04","module":"C2"},{"value":"1,61E-03","module":"C3"},{"value":"2,66E-04","module":"C4"},{"value":"-3,67E-03","module":"D"}]},{"parameter":"ADPE","unit":"kg Sb-eq.","values":[{"value":"3,34E-03","module":"A1-A3"},{"value":"2,53E-05","module":"A4"},{"value":"4,89E-07","module":"A5"},{"value":"4,05E-07","module":"B2"},{"value":"0,0E+00","module":"B3"},{"value":"0,0E+00","module":"B4"},{"value":"0,0E+00","module":"C1"},{"value":"2,48E-06","module":"C2"},{"value":"1,14E-06","module":"C3"},{"value":"3,43E-07","module":"C4"},{"value":"-6,20E-06","module":"D"}]},{"parameter":"ADPF","unit":"MJ","values":[{"value":"5,97E+02","module":"A1-A3"},{"value":"1,40E+01","module":"A4"},{"value":"2,81E-01","module":"A5"},{"value":"1,19E+00","module":"B2"},{"value":"0,0E+00","module":"B3"},{"value":"0,0E+00","module":"B4"},{"value":"0,0E+00","module":"C1"},{"value":"1,35E+00","module":"C2"},{"value":"1,63E+00","module":"C3"},{"value":"7,26E-01","module":"C4"},{"value":"-6,46E+00","module":"D"}]},{"parameter":"WDP","unit":"m3 world-eq.","values":[{"value":"3,66E+03","module":"A1-A3"},{"value":"1,34E+01","module":"A4"},{"value":"3,56E-01","module":"A5"},{"value":"1,20E+02","module":"B2"},{"value":"0,0E+00","module":"B3"},{"value":"0,0E+00","module":"B4"},{"value":"0,0E+00","module":"C1"},{"value":"1,31E+00","module":"C2"},{"value":"4,40E+00","module":"C3"},{"value":"1,79E+00","module":"C4"},{"value":"-5,71E+01","module":"D"}]},{"parameter":"EP-freshwater","unit":"kg P-eq.","values":[{"value":"1,26E-02","module":"A1-A3"},{"value":"7,35E-06","module":"A4"},{"value":"1,65E-07","module":"A5"},{"value":"6,85E-07","module":"B2"},{"value":"0,0E+00","module":"B3"},{"value":"0,0E+00","module":"B4"},{"value":"0,0E+00","module":"C1"},{"value":"7,16E-07","module":"C2"},{"value":"6,78E-06","module":"C3"},{"value":"3,85E-07","module":"C4"},{"value":"-4,15E-05","module":"D"}]},{"parameter":"EP-marine","unit":"kg N-eq.","values":[{"value":"2,49E-01","module":"A1-A3"},{"value":"5,91E-04","module":"A4"},{"value":"3,15E-05","module":"A5"},{"value":"1,12E-05","module":"B2"},{"value":"0,0E+00","module":"B3"},{"value":"0,0E+00","module":"B4"},{"value":"0,0E+00","module":"C1"},{"value":"5,10E-05","module":"C2"},{"value":"6,11E-04","module":"C3"},{"value":"8,31E-05","module":"C4"},{"value":"-1,13E-03","module":"D"}]},{"parameter":"EP-terrestrial","unit":"mol N-eq.","values":[{"value":"6,26E+00","module":"A1-A3"},{"value":"6,61E-03","module":"A4"},{"value":"3,41E-04","module":"A5"},{"value":"1,48E-04","module":"B2"},{"value":"0,0E+00","module":"B3"},{"value":"0,0E+00","module":"B4"},{"value":"0,0E+00","module":"C1"},{"value":"5,70E-04","module":"C2"},{"value":"6,45E-03","module":"C3"},{"value":"9,20E-04","module":"C4"},{"value":"-1,22E-02","module":"D"}]},{"parameter":"GWP-IOBC","unit":"kg CO2-eq.","values":[{"value":"9,50E+01","module":"A1-A3"},{"value":"9,25E-01","module":"A4"},{"value":"0,0E+00","module":"A5"},{"value":"1,10E-02","module":"B2"},{"value":"0,0E+00","module":"B3"},{"value":"0,0E+00","module":"B4"},{"value":"0,0E+00","module":"C1"},{"value":"8,97E-02","module":"C2"},{"value":"2,30E+00","module":"C3"},{"value":"3,96E-02","module":"C4"},{"value":"-5,95E-01","module":"D"}]}],"additional_environmental_impact":[{"parameter":"PM","unit":"disease incidence","values":[{"value":"1,19E-05","module":"A1-A3"},{"value":"5,63E-08","module":"A4"},{"value":"1,40E-09","module":"A5"},{"value":"4,75E-10","module":"B2"},{"value":"0,0E+00","module":"B3"},{"value":"0,0E+00","module":"B4"},{"value":"0,0E+00","module":"C1"},{"value":"5,49E-09","module":"C2"},{"value":"1,64E-08","module":"C3"},{"value":"4,39E-09","module":"C4"},{"value":"-1,94E-07","module":"D"}]},{"parameter":"ETP-fw","unit":"CTUe","values":[{"value":"1,02E+03","module":"A1-A3"},{"value":"1,03E+01","module":"A4"},{"value":"3,75E-01","module":"A5"},{"value":"6,26E-01","module":"B2"},{"value":"0,0E+00","module":"B3"},{"value":"0,0E+00","module":"B4"},{"value":"0,0E+00","module":"C1"},{"value":"1,00E+00","module":"C2"},{"value":"9,86E+00","module":"C3"},{"value":"5,43E-01","module":"C4"},{"value":"-3,66E+01","module":"D"}]},{"parameter":"HTP-c","unit":"CTUh","values":[{"value":"7,01E-08","module":"A1-A3"},{"value":"0,0E+00","module":"A4"},{"value":"1,10E-11","module":"A5"},{"value":"1,80E-11","module":"B2"},{"value":"0,0E+00","module":"B3"},{"value":"0,0E+00","module":"B4"},{"value":"0,0E+00","module":"C1"},{"value":"0,0E+00","module":"C2"},{"value":"4,52E-10","module":"C3"},{"value":"1,70E-11","module":"C4"},{"value":"-1,23E-09","module":"D"}]},{"parameter":"HTP-nc","unit":"CTUh","values":[{"value":"8,42E-07","module":"A1-A3"},{"value":"1,13E-08","module":"A4"},{"value":"4,71E-10","module":"A5"},{"value":"4,34E-10","module":"B2"},{"value":"0,0E+00","module":"B3"},{"value":"0,0E+00","module":"B4"},{"value":"0,0E+00","module":"C1"},{"value":"1,10E-09","module":"C2"},{"value":"1,17E-08","module":"C3"},{"value":"6,09E-10","module":"C4"},{"value":"-1,15E-08","module":"D"}]},{"parameter":"SQP","unit":"unitless","values":[{"value":"-4,36E+04","module":"A1-A3"},{"value":"9,69E+00","module":"A4"},{"value":"1,89E-01","module":"A5"},{"value":"5,25E-01","module":"B2"},{"value":"0,0E+00","module":"B3"},{"value":"0,0E+00","module":"B4"},{"value":"0,0E+00","module":"C1"},{"value":"9,48E-01","module":"C2"},{"value":"4,77E-01","module":"C3"},{"value":"1,57E+00","module":"C4"},{"value":"-3,49E+01","module":"D"}]},{"parameter":"IRP","unit":"kBq U235-eq.","values":[{"value":"2,10E+00","module":"A1-A3"},{"value":"6,10E-02","module":"A4"},{"value":"1,20E-03","module":"A5"},{"value":"4,07E-02","module":"B2"},{"value":"0,0E+00","module":"B3"},{"value":"0,0E+00","module":"B4"},{"value":"0,0E+00","module":"C1"},{"value":"5,92E-03","module":"C2"},{"value":"5,65E-03","module":"C3"},{"value":"3,03E-03","module":"C4"},{"value":"-3,27E-02","module":"D"}]}],"resource_use":[{"parameter":"PERE","unit":"MJ","values":[{"value":"5,97E+02","module":"A1-A3"},{"value":"1,99E-01","module":"A4"},{"value":"4,63E-03","module":"A5"},{"value":"5,70E-01","module":"B2"},{"value":"0,0E+00","module":"B3"},{"value":"0,0E+00","module":"B4"},{"value":"0,0E+00","module":"C1"},{"value":"1,94E-02","module":"C2"},{"value":"1,94E-01","module":"C3"},{"value":"1,37E-02","module":"C4"},{"value":"-3,22E+01","module":"D"}]},{"parameter":"PERM","unit":"MJ","values":[{"value":"1,18E+02","module":"A1-A3"},{"value":"0,0E+00","module":"A4"},{"value":"-1,04E+01","module":"A5"},{"value":"0,0E+00","module":"B2"},{"value":"0,0E+00","module":"B3"},{"value":"0,0E+00","module":"B4"},{"value":"0,0E+00","module":"C1"},{"value":"0,0E+00","module":"C2"},{"value":"-8,54E+01","module":"C3"},{"value":"0,0E+00","module":"C4"},{"value":"0,0E+00","module":"D"}]},{"parameter":"PERT","unit":"MJ","values":[{"value":"7,15E+02","module":"A1-A3"},{"value":"1,99E-01","module":"A4"},{"value":"-1,04E+01","module":"A5"},{"value":"5,70E-01","module":"B2"},{"value":"0,0E+00","module":"B3"},{"value":"0,0E+00","module":"B4"},{"value":"0,0E+00","module":"C1"},{"value":"1,94E-02","module":"C2"},{"value":"-8,52E+01","module":"C3"},{"value":"1,37E-02","module":"C4"},{"value":"-3,22E+01","module":"D"}]},{"parameter":"PENRE","unit":"MJ","values":[{"value":"6,11E+02","module":"A1-A3"},{"value":"1,40E+01","module":"A4"},{"value":"2,81E-01","module":"A5"},{"value":"1,19E+00","module":"B2"},{"value":"0,0E+00","module":"B3"},{"value":"0,0E+00","module":"B4"},{"value":"0,0E+00","module":"C1"},{"value":"1,36E+00","module":"C2"},{"value":"1,65E+00","module":"C3"},{"value":"7,26E-01","module":"C4"},{"value":"-6,46E+00","module":"D"}]},{"parameter":"PENRM","unit":"MJ","values":[{"value":"2,19E+01","module":"A1-A3"},{"value":"0,0E+00","module":"A4"},{"value":"0,0E+00","module":"A5"},{"value":"0,0E+00","module":"B2"},{"value":"0,0E+00","module":"B3"},{"value":"0,0E+00","module":"B4"},{"value":"0,0E+00","module":"C1"},{"value":"0,0E+00","module":"C2"},{"value":"-6,91E+00","module":"C3"},{"value":"0,0E+00","module":"C4"},{"value":"0,0E+00","module":"D"}]},{"parameter":"PENRT","unit":"MJ","values":[{"value":"6,33E+02","module":"A1-A3"},{"value":"1,40E+01","module":"A4"},{"value":"2,81E-01","module":"A5"},{"value":"1,19E+00","module":"B2"},{"value":"0,0E+00","module":"B3"},{"value":"0,0E+00","module":"B4"},{"value":"0,0E+00","module":"C1"},{"value":"1,36E+00","module":"C2"},{"value":"-5,26E+00","module":"C3"},{"value":"7,26E-01","module":"C4"},{"value":"-6,46E+00","module":"D"}]},{"parameter":"SM","unit":"kg","values":[{"value":"2,11E+00","module":"A1-A3"},{"value":"0,0E+00","module":"A4"},{"value":"0,0E+00","module":"A5"},{"value":"0,0E+00","module":"B2"},{"value":"0,0E+00","module":"B3"},{"value":"0,0E+00","module":"B4"},{"value":"0,0E+00","module":"C1"},{"value":"0,0E+00","module":"C2"},{"value":"0,0E+00","module":"C3"},{"value":"1,19E-04","module":"C4"},{"value":"0,0E+00","module":"D"}]},{"parameter":"RSF","unit":"MJ","values":[{"value":"1,58E-01","module":"A1-A3"},{"value":"7,11E-03","module":"A4"},{"value":"1,53E-04","module":"A5"},{"value":"2,21E-03","module":"B2"},{"value":"0,0E+00","module":"B3"},{"value":"0,0E+00","module":"B4"},{"value":"0,0E+00","module":"C1"},{"value":"6,94E-04","module":"C2"},{"value":"4,30E-03","module":"C3"},{"value":"3,10E-04","module":"C4"},{"value":"-2,36E-04","module":"D"}]},{"parameter":"NRSF","unit":"MJ","values":[{"value":"2,01E-01","module":"A1-A3"},{"value":"2,53E-02","module":"A4"},{"value":"6,33E-04","module":"A5"},{"value":"6,98E-03","module":"B2"},{"value":"0,0E+00","module":"B3"},{"value":"0,0E+00","module":"B4"},{"value":"0,0E+00","module":"C1"},{"value":"2,48E-03","module":"C2"},{"value":"0,0E+00","module":"C3"},{"value":"2,13E-02","module":"C4"},{"value":"-1,75E+00","module":"D"}]},{"parameter":"FW","unit":"m3","values":[{"value":"6,48E-01","module":"A1-A3"},{"value":"1,49E-03","module":"A4"},{"value":"1,33E-04","module":"A5"},{"value":"1,30E-03","module":"B2"},{"value":"0,0E+00","module":"B3"},{"value":"0,0E+00","module":"B4"},{"value":"0,0E+00","module":"C1"},{"value":"1,45E-04","module":"C2"},{"value":"2,35E-03","module":"C3"},{"value":"7,62E-04","module":"C4"},{"value":"-3,90E-02","module":"D"}]}],"end_of_life_waste":[{"parameter":"HWD","unit":"kg","values":[{"value":"2,98E-01","module":"A1-A3"},{"value":"7,18E-04","module":"A4"},{"value":"0,0E+00","module":"A5"},{"value":"6,21E-05","module":"B2"},{"value":"0,0E+00","module":"B3"},{"value":"0,0E+00","module":"B4"},{"value":"0,0E+00","module":"C1"},{"value":"6,99E-05","module":"C2"},{"value":"0,0E+00","module":"C3"},{"value":"9,27E-01","module":"C4"},{"value":"-1,02E-03","module":"D"}]},{"parameter":"NHWD","unit":"kg","values":[{"value":"8,76E+00","module":"A1-A3"},{"value":"6,73E-01","module":"A4"},{"value":"1,24E+00","module":"A5"},{"value":"3,92E-03","module":"B2"},{"value":"0,0E+00","module":"B3"},{"value":"0,0E+00","module":"B4"},{"value":"0,0E+00","module":"C1"},{"value":"6,59E-02","module":"C2"},{"value":"1,07E-01","module":"C3"},{"value":"3,01E+00","module":"C4"},{"value":"-1,84E-01","module":"D"}]},{"parameter":"RWD","unit":"kg","values":[{"value":"2,50E-03","module":"A1-A3"},{"value":"9,51E-05","module":"A4"},{"value":"0,0E+00","module":"A5"},{"value":"1,79E-05","module":"B2"},{"value":"0,0E+00","module":"B3"},{"value":"0,0E+00","module":"B4"},{"value":"0,0E+00","module":"C1"},{"value":"9,23E-06","module":"C2"},{"value":"0,0E+00","module":"C3"},{"value":"4,38E-06","module":"C4"},{"value":"-2,68E-05","module":"D"}]}],"end_of_life_flow":[{"parameter":"CRU","unit":"kg","values":[{"value":"0,0E+00","module":"A1-A3"},{"value":"0,0E+00","module":"A4"},{"value":"0,0E+00","module":"A5"},{"value":"0,0E+00","module":"B2"},{"value":"0,0E+00","module":"B3"},{"value":"0,0E+00","module":"B4"},{"value":"0,0E+00","module":"C1"},{"value":"0,0E+00","module":"C2"},{"value":"0,0E+00","module":"C3"},{"value":"0,0E+00","module":"C4"},{"value":"0,0E+00","module":"D"}]},{"parameter":"MFR","unit":"kg","values":[{"value":"1,44E-01","module":"A1-A3"},{"value":"0,0E+00","module":"A4"},{"value":"1,16E+00","module":"A5"},{"value":"0,0E+00","module":"B2"},{"value":"0,0E+00","module":"B3"},{"value":"0,0E+00","module":"B4"},{"value":"0,0E+00","module":"C1"},{"value":"0,0E+00","module":"C2"},{"value":"2,08E-01","module":"C3"},{"value":"1,11E-04","module":"C4"},{"value":"0,0E+00","module":"D"}]},{"parameter":"MER","unit":"kg","values":[{"value":"3,44E-05","module":"A1-A3"},{"value":"0,0E+00","module":"A4"},{"value":"1,69E-06","module":"A5"},{"value":"0,0E+00","module":"B2"},{"value":"0,0E+00","module":"B3"},{"value":"0,0E+00","module":"B4"},{"value":"0,0E+00","module":"C1"},{"value":"0,0E+00","module":"C2"},{"value":"6,76E+00","module":"C3"},{"value":"9,01E-07","module":"C4"},{"value":"0,0E+00","module":"D"}]},{"parameter":"EEE","unit":"MJ","values":[{"value":"2,78E-01","module":"A1-A3"},{"value":"0,0E+00","module":"A4"},{"value":"7,10E-02","module":"A5"},{"value":"0,0E+00","module":"B2"},{"value":"0,0E+00","module":"B3"},{"value":"0,0E+00","module":"B4"},{"value":"0,0E+00","module":"C1"},{"value":"0,0E+00","module":"C2"},{"value":"3,95E+00","module":"C3"},{"value":"7,79E-06","module":"C4"},{"value":"0,0E+00","module":"D"}]},{"parameter":"EET","unit":"MJ","values":[{"value":"4,20E+00","module":"A1-A3"},{"value":"0,0E+00","module":"A4"},{"value":"1,07E+00","module":"A5"},{"value":"0,0E+00","module":"B2"},{"value":"0,0E+00","module":"B3"},{"value":"0,0E+00","module":"B4"},{"value":"0,0E+00","module":"C1"},{"value":"0,0E+00","module":"C2"},{"value":"5,97E+01","module":"C3"},{"value":"1,18E-04","module":"C4"},{"value":"0,0E+00","module":"D"}]}]}