{"product_name":"Soneo 50 Floor 1000x1500x50","epd_id":"NEPD-7964-7629","compliance":["EN 15804+A2","ISO 14025","ISO 21930"],"producer_name":"Abstracta AB","environmental_impact":[{"parameter":"GWP-total","unit":"kg CO2-eq.","values":[{"value":"1,17E+02","module":"A1-A3"},{"value":"1,15E+00","module":"A4"},{"value":"2,95E+00","module":"A5"},{"value":"3,93E-01","module":"B2"},{"value":"0,0E+00","module":"B3"},{"value":"0,0E+00","module":"B4"},{"value":"0,0E+00","module":"C1"},{"value":"1,13E-01","module":"C2"},{"value":"1,19E+01","module":"C3"},{"value":"4,23E-02","module":"C4"},{"value":"-4,96E-01","module":"D"}]},{"parameter":"GWP-fossil","unit":"kg CO2-eq.","values":[{"value":"8,03E+01","module":"A1-A3"},{"value":"1,15E+00","module":"A4"},{"value":"2,78E-02","module":"A5"},{"value":"3,67E-01","module":"B2"},{"value":"0,0E+00","module":"B3"},{"value":"0,0E+00","module":"B4"},{"value":"0,0E+00","module":"C1"},{"value":"1,13E-01","module":"C2"},{"value":"6,50E-01","module":"C3"},{"value":"4,23E-02","module":"C4"},{"value":"-4,79E-01","module":"D"}]},{"parameter":"GWP-biogenic","unit":"kg CO2-eq.","values":[{"value":"2,99E+01","module":"A1-A3"},{"value":"4,73E-04","module":"A4"},{"value":"2,92E+00","module":"A5"},{"value":"6,70E-03","module":"B2"},{"value":"0,0E+00","module":"B3"},{"value":"0,0E+00","module":"B4"},{"value":"0,0E+00","module":"C1"},{"value":"4,68E-05","module":"C2"},{"value":"1,13E+01","module":"C3"},{"value":"3,50E-05","module":"C4"},{"value":"-9,66E-04","module":"D"}]},{"parameter":"GWP-luluc","unit":"kg CO2-eq.","values":[{"value":"6,81E+00","module":"A1-A3"},{"value":"4,11E-04","module":"A4"},{"value":"9,20E-06","module":"A5"},{"value":"2,01E-02","module":"B2"},{"value":"0,0E+00","module":"B3"},{"value":"0,0E+00","module":"B4"},{"value":"0,0E+00","module":"C1"},{"value":"4,02E-05","module":"C2"},{"value":"8,31E-05","module":"C3"},{"value":"9,80E-06","module":"C4"},{"value":"-1,60E-02","module":"D"}]},{"parameter":"ODP","unit":"kg CFC 11-eq.","values":[{"value":"2,54E-06","module":"A1-A3"},{"value":"2,60E-07","module":"A4"},{"value":"5,87E-09","module":"A5"},{"value":"3,97E-08","module":"B2"},{"value":"0,0E+00","module":"B3"},{"value":"0,0E+00","module":"B4"},{"value":"0,0E+00","module":"C1"},{"value":"2,56E-08","module":"C2"},{"value":"3,96E-08","module":"C3"},{"value":"1,22E-08","module":"C4"},{"value":"-3,38E-02","module":"D"}]},{"parameter":"AP","unit":"mol H+-eq.","values":[{"value":"2,08E+00","module":"A1-A3"},{"value":"3,66E-03","module":"A4"},{"value":"1,32E-04","module":"A5"},{"value":"1,69E-03","module":"B2"},{"value":"0,0E+00","module":"B3"},{"value":"0,0E+00","module":"B4"},{"value":"0,0E+00","module":"C1"},{"value":"3,25E-04","module":"C2"},{"value":"1,79E-03","module":"C3"},{"value":"2,93E-04","module":"C4"},{"value":"-3,90E-03","module":"D"}]},{"parameter":"POCP","unit":"kg NMVOC-eq.","values":[{"value":"2,35E-01","module":"A1-A3"},{"value":"3,05E-03","module":"A4"},{"value":"1,36E-04","module":"A5"},{"value":"8,40E-04","module":"B2"},{"value":"0,0E+00","module":"B3"},{"value":"0,0E+00","module":"B4"},{"value":"0,0E+00","module":"C1"},{"value":"2,75E-04","module":"C2"},{"value":"2,00E-03","module":"C3"},{"value":"3,18E-04","module":"C4"},{"value":"-3,80E-03","module":"D"}]},{"parameter":"ADPE","unit":"kg Sb-eq.","values":[{"value":"3,45E-03","module":"A1-A3"},{"value":"3,14E-05","module":"A4"},{"value":"6,77E-07","module":"A5"},{"value":"5,70E-06","module":"B2"},{"value":"0,0E+00","module":"B3"},{"value":"0,0E+00","module":"B4"},{"value":"0,0E+00","module":"C1"},{"value":"3,12E-06","module":"C2"},{"value":"1,35E-06","module":"C3"},{"value":"3,63E-07","module":"C4"},{"value":"-4,87E-06","module":"D"}]},{"parameter":"ADPF","unit":"MJ","values":[{"value":"7,76E+02","module":"A1-A3"},{"value":"1,73E+01","module":"A4"},{"value":"3,89E-01","module":"A5"},{"value":"9,91E+00","module":"B2"},{"value":"0,0E+00","module":"B3"},{"value":"0,0E+00","module":"B4"},{"value":"0,0E+00","module":"C1"},{"value":"1,71E+00","module":"C2"},{"value":"1,96E+00","module":"C3"},{"value":"8,61E-01","module":"C4"},{"value":"-6,76E+00","module":"D"}]},{"parameter":"WDP","unit":"m3 world-eq.","values":[{"value":"2,97E+03","module":"A1-A3"},{"value":"1,66E+01","module":"A4"},{"value":"4,93E-01","module":"A5"},{"value":"7,66E+02","module":"B2"},{"value":"0,0E+00","module":"B3"},{"value":"0,0E+00","module":"B4"},{"value":"0,0E+00","module":"C1"},{"value":"1,65E+00","module":"C2"},{"value":"5,06E+00","module":"C3"},{"value":"1,97E+00","module":"C4"},{"value":"-8,19E+01","module":"D"}]},{"parameter":"EP-freshwater","unit":"kg P-eq.","values":[{"value":"1,70E-02","module":"A1-A3"},{"value":"9,11E-06","module":"A4"},{"value":"2,28E-07","module":"A5"},{"value":"2,42E-05","module":"B2"},{"value":"0,0E+00","module":"B3"},{"value":"0,0E+00","module":"B4"},{"value":"0,0E+00","module":"C1"},{"value":"9,03E-07","module":"C2"},{"value":"8,01E-06","module":"C3"},{"value":"4,56E-07","module":"C4"},{"value":"-4,22E-05","module":"D"}]},{"parameter":"EP-marine","unit":"kg N-eq.","values":[{"value":"3,37E-01","module":"A1-A3"},{"value":"7,45E-04","module":"A4"},{"value":"4,36E-05","module":"A5"},{"value":"2,67E-04","module":"B2"},{"value":"0,0E+00","module":"B3"},{"value":"0,0E+00","module":"B4"},{"value":"0,0E+00","module":"C1"},{"value":"6,43E-05","module":"C2"},{"value":"7,67E-04","module":"C3"},{"value":"9,93E-05","module":"C4"},{"value":"-1,27E-03","module":"D"}]},{"parameter":"EP-terrestrial","unit":"mol N-eq.","values":[{"value":"8,56E+00","module":"A1-A3"},{"value":"8,32E-03","module":"A4"},{"value":"4,72E-04","module":"A5"},{"value":"3,59E-03","module":"B2"},{"value":"0,0E+00","module":"B3"},{"value":"0,0E+00","module":"B4"},{"value":"0,0E+00","module":"C1"},{"value":"7,19E-04","module":"C2"},{"value":"8,07E-03","module":"C3"},{"value":"1,10E-03","module":"C4"},{"value":"-1,37E-02","module":"D"}]},{"parameter":"GWP-IOBC","unit":"kg CO2-eq.","values":[{"value":"1,29E+02","module":"A1-A3"},{"value":"1,15E+00","module":"A4"},{"value":"2,78E-02","module":"A5"},{"value":"5,33E-01","module":"B2"},{"value":"0,0E+00","module":"B3"},{"value":"0,0E+00","module":"B4"},{"value":"0,0E+00","module":"C1"},{"value":"1,13E-01","module":"C2"},{"value":"3,09E+00","module":"C3"},{"value":"4,70E-02","module":"C4"},{"value":"-4,96E-01","module":"D"}]}],"additional_environmental_impact":[{"parameter":"PM","unit":"disease incidence","values":[{"value":"1,58E-05","module":"A1-A3"},{"value":"6,98E-08","module":"A4"},{"value":"1,94E-09","module":"A5"},{"value":"8,96E-09","module":"B2"},{"value":"0,0E+00","module":"B3"},{"value":"0,0E+00","module":"B4"},{"value":"0,0E+00","module":"C1"},{"value":"6,92E-09","module":"C2"},{"value":"1,93E-08","module":"C3"},{"value":"5,30E-09","module":"C4"},{"value":"-2,33E-07","module":"D"}]},{"parameter":"ETP-fw","unit":"CTUe","values":[{"value":"1,31E+03","module":"A1-A3"},{"value":"1,28E+01","module":"A4"},{"value":"5,19E-01","module":"A5"},{"value":"1,24E+01","module":"B2"},{"value":"0,0E+00","module":"B3"},{"value":"0,0E+00","module":"B4"},{"value":"0,0E+00","module":"C1"},{"value":"1,27E+00","module":"C2"},{"value":"1,10E+01","module":"C3"},{"value":"6,48E-01","module":"C4"},{"value":"-3,69E+01","module":"D"}]},{"parameter":"HTP-c","unit":"CTUh","values":[{"value":"8,27E-08","module":"A1-A3"},{"value":"0,0E+00","module":"A4"},{"value":"1,50E-11","module":"A5"},{"value":"2,89E-10","module":"B2"},{"value":"0,0E+00","module":"B3"},{"value":"0,0E+00","module":"B4"},{"value":"0,0E+00","module":"C1"},{"value":"0,0E+00","module":"C2"},{"value":"5,31E-10","module":"C3"},{"value":"2,00E-11","module":"C4"},{"value":"-7,34E-10","module":"D"}]},{"parameter":"HTP-nc","unit":"CTUh","values":[{"value":"1,04E-06","module":"A1-A3"},{"value":"1,40E-08","module":"A4"},{"value":"6,52E-10","module":"A5"},{"value":"7,61E-09","module":"B2"},{"value":"0,0E+00","module":"B3"},{"value":"0,0E+00","module":"B4"},{"value":"0,0E+00","module":"C1"},{"value":"1,38E-09","module":"C2"},{"value":"1,46E-08","module":"C3"},{"value":"7,23E-10","module":"C4"},{"value":"-3,30E-08","module":"D"}]},{"parameter":"SQP","unit":"unitless","values":[{"value":"-5,99E+04","module":"A1-A3"},{"value":"1,20E+01","module":"A4"},{"value":"2,61E-01","module":"A5"},{"value":"7,46E+00","module":"B2"},{"value":"0,0E+00","module":"B3"},{"value":"0,0E+00","module":"B4"},{"value":"0,0E+00","module":"C1"},{"value":"1,20E+00","module":"C2"},{"value":"5,63E-01","module":"C3"},{"value":"1,85E+00","module":"C4"},{"value":"-4,44E+01","module":"D"}]},{"parameter":"IRP","unit":"kBq U235-eq.","values":[{"value":"2,09E+00","module":"A1-A3"},{"value":"7,57E-02","module":"A4"},{"value":"1,67E-03","module":"A5"},{"value":"2,26E-01","module":"B2"},{"value":"0,0E+00","module":"B3"},{"value":"0,0E+00","module":"B4"},{"value":"0,0E+00","module":"C1"},{"value":"7,47E-03","module":"C2"},{"value":"6,69E-03","module":"C3"},{"value":"3,60E-03","module":"C4"},{"value":"-4,23E-02","module":"D"}]}],"resource_use":[{"parameter":"PERE","unit":"MJ","values":[{"value":"8,05E+02","module":"A1-A3"},{"value":"2,47E-01","module":"A4"},{"value":"6,41E-03","module":"A5"},{"value":"9,74E+00","module":"B2"},{"value":"0,0E+00","module":"B3"},{"value":"0,0E+00","module":"B4"},{"value":"0,0E+00","module":"C1"},{"value":"2,45E-02","module":"C2"},{"value":"2,29E-01","module":"C3"},{"value":"1,53E-02","module":"C4"},{"value":"-4,10E+01","module":"D"}]},{"parameter":"PERM","unit":"MJ","values":[{"value":"1,47E+02","module":"A1-A3"},{"value":"0,0E+00","module":"A4"},{"value":"-1,01E+01","module":"A5"},{"value":"0,0E+00","module":"B2"},{"value":"0,0E+00","module":"B3"},{"value":"0,0E+00","module":"B4"},{"value":"0,0E+00","module":"C1"},{"value":"0,0E+00","module":"C2"},{"value":"-1,09E+02","module":"C3"},{"value":"0,0E+00","module":"C4"},{"value":"0,0E+00","module":"D"}]},{"parameter":"PERT","unit":"MJ","values":[{"value":"9,52E+02","module":"A1-A3"},{"value":"2,47E-01","module":"A4"},{"value":"-1,01E+01","module":"A5"},{"value":"9,74E+00","module":"B2"},{"value":"0,0E+00","module":"B3"},{"value":"0,0E+00","module":"B4"},{"value":"0,0E+00","module":"C1"},{"value":"2,45E-02","module":"C2"},{"value":"-1,09E+02","module":"C3"},{"value":"1,53E-02","module":"C4"},{"value":"-4,10E+01","module":"D"}]},{"parameter":"PENRE","unit":"MJ","values":[{"value":"7,95E+02","module":"A1-A3"},{"value":"1,73E+01","module":"A4"},{"value":"3,89E-01","module":"A5"},{"value":"1,01E+01","module":"B2"},{"value":"0,0E+00","module":"B3"},{"value":"0,0E+00","module":"B4"},{"value":"0,0E+00","module":"C1"},{"value":"1,71E+00","module":"C2"},{"value":"1,98E+00","module":"C3"},{"value":"8,62E-01","module":"C4"},{"value":"-6,76E+00","module":"D"}]},{"parameter":"PENRM","unit":"MJ","values":[{"value":"2,99E+01","module":"A1-A3"},{"value":"0,0E+00","module":"A4"},{"value":"0,0E+00","module":"A5"},{"value":"0,0E+00","module":"B2"},{"value":"0,0E+00","module":"B3"},{"value":"0,0E+00","module":"B4"},{"value":"0,0E+00","module":"C1"},{"value":"0,0E+00","module":"C2"},{"value":"-8,66E+00","module":"C3"},{"value":"0,0E+00","module":"C4"},{"value":"0,0E+00","module":"D"}]},{"parameter":"PENRT","unit":"MJ","values":[{"value":"8,25E+02","module":"A1-A3"},{"value":"1,73E+01","module":"A4"},{"value":"3,89E-01","module":"A5"},{"value":"1,01E+01","module":"B2"},{"value":"0,0E+00","module":"B3"},{"value":"0,0E+00","module":"B4"},{"value":"0,0E+00","module":"C1"},{"value":"1,71E+00","module":"C2"},{"value":"-6,68E+00","module":"C3"},{"value":"8,62E-01","module":"C4"},{"value":"-6,76E+00","module":"D"}]},{"parameter":"SM","unit":"kg","values":[{"value":"3,08E+00","module":"A1-A3"},{"value":"0,0E+00","module":"A4"},{"value":"0,0E+00","module":"A5"},{"value":"0,0E+00","module":"B2"},{"value":"0,0E+00","module":"B3"},{"value":"0,0E+00","module":"B4"},{"value":"0,0E+00","module":"C1"},{"value":"0,0E+00","module":"C2"},{"value":"0,0E+00","module":"C3"},{"value":"0,0E+00","module":"C4"},{"value":"0,0E+00","module":"D"}]},{"parameter":"RSF","unit":"MJ","values":[{"value":"1,62E-01","module":"A1-A3"},{"value":"8,81E-03","module":"A4"},{"value":"2,13E-04","module":"A5"},{"value":"9,84E-02","module":"B2"},{"value":"0,0E+00","module":"B3"},{"value":"0,0E+00","module":"B4"},{"value":"0,0E+00","module":"C1"},{"value":"8,75E-04","module":"C2"},{"value":"5,08E-03","module":"C3"},{"value":"3,39E-04","module":"C4"},{"value":"-6,64E-03","module":"D"}]},{"parameter":"NRSF","unit":"MJ","values":[{"value":"1,54E-01","module":"A1-A3"},{"value":"3,14E-02","module":"A4"},{"value":"8,76E-04","module":"A5"},{"value":"0,0E+00","module":"B2"},{"value":"0,0E+00","module":"B3"},{"value":"0,0E+00","module":"B4"},{"value":"0,0E+00","module":"C1"},{"value":"3,13E-03","module":"C2"},{"value":"0,0E+00","module":"C3"},{"value":"2,41E-02","module":"C4"},{"value":"-2,41E+00","module":"D"}]},{"parameter":"FW","unit":"m3","values":[{"value":"8,36E-01","module":"A1-A3"},{"value":"1,84E-03","module":"A4"},{"value":"1,84E-04","module":"A5"},{"value":"4,43E-02","module":"B2"},{"value":"0,0E+00","module":"B3"},{"value":"0,0E+00","module":"B4"},{"value":"0,0E+00","module":"C1"},{"value":"1,83E-04","module":"C2"},{"value":"2,90E-03","module":"C3"},{"value":"9,21E-04","module":"C4"},{"value":"-4,94E-02","module":"D"}]}],"end_of_life_waste":[{"parameter":"HWD","unit":"kg","values":[{"value":"3,06E-01","module":"A1-A3"},{"value":"8,91E-04","module":"A4"},{"value":"0,0E+00","module":"A5"},{"value":"9,28E-04","module":"B2"},{"value":"0,0E+00","module":"B3"},{"value":"0,0E+00","module":"B4"},{"value":"0,0E+00","module":"C1"},{"value":"8,81E-05","module":"C2"},{"value":"0,0E+00","module":"C3"},{"value":"6,98E-01","module":"C4"},{"value":"-3,90E-04","module":"D"}]},{"parameter":"NHWD","unit":"kg","values":[{"value":"1,11E+01","module":"A1-A3"},{"value":"8,35E-01","module":"A4"},{"value":"1,72E+00","module":"A5"},{"value":"6,15E-02","module":"B2"},{"value":"0,0E+00","module":"B3"},{"value":"0,0E+00","module":"B4"},{"value":"0,0E+00","module":"C1"},{"value":"8,31E-02","module":"C2"},{"value":"1,30E-01","module":"C3"},{"value":"4,27E+00","module":"C4"},{"value":"-1,63E-01","module":"D"}]},{"parameter":"RWD","unit":"kg","values":[{"value":"3,04E-03","module":"A1-A3"},{"value":"1,18E-04","module":"A4"},{"value":"0,0E+00","module":"A5"},{"value":"1,04E-04","module":"B2"},{"value":"0,0E+00","module":"B3"},{"value":"0,0E+00","module":"B4"},{"value":"0,0E+00","module":"C1"},{"value":"1,16E-05","module":"C2"},{"value":"0,0E+00","module":"C3"},{"value":"5,25E-06","module":"C4"},{"value":"-3,47E-05","module":"D"}]}],"end_of_life_flow":[{"parameter":"CRU","unit":"kg","values":[{"value":"0,0E+00","module":"A1-A3"},{"value":"0,0E+00","module":"A4"},{"value":"0,0E+00","module":"A5"},{"value":"0,0E+00","module":"B2"},{"value":"0,0E+00","module":"B3"},{"value":"0,0E+00","module":"B4"},{"value":"0,0E+00","module":"C1"},{"value":"0,0E+00","module":"C2"},{"value":"0,0E+00","module":"C3"},{"value":"0,0E+00","module":"C4"},{"value":"0,0E+00","module":"D"}]},{"parameter":"MFR","unit":"kg","values":[{"value":"1,03E-01","module":"A1-A3"},{"value":"0,0E+00","module":"A4"},{"value":"1,60E+00","module":"A5"},{"value":"0,0E+00","module":"B2"},{"value":"0,0E+00","module":"B3"},{"value":"0,0E+00","module":"B4"},{"value":"0,0E+00","module":"C1"},{"value":"0,0E+00","module":"C2"},{"value":"8,52E-02","module":"C3"},{"value":"1,58E-04","module":"C4"},{"value":"0,0E+00","module":"D"}]},{"parameter":"MER","unit":"kg","values":[{"value":"3,33E-01","module":"A1-A3"},{"value":"0,0E+00","module":"A4"},{"value":"7,01E-04","module":"A5"},{"value":"0,0E+00","module":"B2"},{"value":"0,0E+00","module":"B3"},{"value":"0,0E+00","module":"B4"},{"value":"0,0E+00","module":"C1"},{"value":"0,0E+00","module":"C2"},{"value":"7,90E+00","module":"C3"},{"value":"1,28E-06","module":"C4"},{"value":"0,0E+00","module":"D"}]},{"parameter":"EEE","unit":"MJ","values":[{"value":"2,05E-01","module":"A1-A3"},{"value":"0,0E+00","module":"A4"},{"value":"9,84E-02","module":"A5"},{"value":"0,0E+00","module":"B2"},{"value":"0,0E+00","module":"B3"},{"value":"0,0E+00","module":"B4"},{"value":"0,0E+00","module":"C1"},{"value":"0,0E+00","module":"C2"},{"value":"4,99E+00","module":"C3"},{"value":"1,10E-05","module":"C4"},{"value":"0,0E+00","module":"D"}]},{"parameter":"EET","unit":"MJ","values":[{"value":"3,10E+00","module":"A1-A3"},{"value":"0,0E+00","module":"A4"},{"value":"1,49E+00","module":"A5"},{"value":"0,0E+00","module":"B2"},{"value":"0,0E+00","module":"B3"},{"value":"0,0E+00","module":"B4"},{"value":"0,0E+00","module":"C1"},{"value":"0,0E+00","module":"C2"},{"value":"7,55E+01","module":"C3"},{"value":"1,67E-04","module":"C4"},{"value":"0,0E+00","module":"D"}]}]}