{"product_name":"Sonnenstoren aus Aluminiumlamellen Metalunic","epd_id":"EPD-GRI-20210134-ICC2-DE","compliance":["DIN EN 15804","ISO 14025"],"producer_name":"Griesser AG","environmental_impact":[{"parameter":"GWP-total","unit":"kg CO2-eq.","values":[{"value":"8,60E+01","module":"A1-A3"},{"value":"3,06E-01","module":"A4"},{"value":"1,37E-01","module":"A5"},{"value":"1,55E+00","module":"B2"},{"value":"3,24E+01","module":"B6"},{"value":"0,0E+00","module":"C1"},{"value":"3,07E-02","module":"C2"},{"value":"8,21E-01","module":"C3"},{"value":"0,0E+00","module":"C4"},{"value":"-2,38E+01","module":"D"}]},{"parameter":"ODP","unit":"kg CFC11-eq.","values":[{"value":"4,37E-06","module":"A1-A3"},{"value":"6,00E-08","module":"A4"},{"value":"5,00E-10","module":"A5"},{"value":"8,55E-08","module":"B2"},{"value":"1,54E-06","module":"B6"},{"value":"0,0E+00","module":"C1"},{"value":"6,02E-09","module":"C2"},{"value":"1,51E-08","module":"C3"},{"value":"0,0E+00","module":"C4"},{"value":"-1,83E-06","module":"D"}]},{"parameter":"AP","unit":"kg SO2-eq.","values":[{"value":"5,04E-01","module":"A1-A3"},{"value":"8,35E-04","module":"A4"},{"value":"1,74E-05","module":"A5"},{"value":"2,51E-02","module":"B2"},{"value":"6,59E-02","module":"B6"},{"value":"0,0E+00","module":"C1"},{"value":"8,38E-05","module":"C2"},{"value":"5,77E-04","module":"C3"},{"value":"0,0E+00","module":"C4"},{"value":"-1,56E-01","module":"D"}]},{"parameter":"EP","unit":"kg PO4^3-eq.","values":[{"value":"4,32E-02","module":"A1-A3"},{"value":"1,17E-04","module":"A4"},{"value":"3,78E-06","module":"A5"},{"value":"1,69E-03","module":"B2"},{"value":"2,24E-02","module":"B6"},{"value":"0,0E+00","module":"C1"},{"value":"1,17E-05","module":"C2"},{"value":"1,60E-04","module":"C3"},{"value":"0,0E+00","module":"C4"},{"value":"-1,22E-02","module":"D"}]},{"parameter":"POCP","unit":"kg Ethen-eq.","values":[{"value":"3,12E-02","module":"A1-A3"},{"value":"3,86E-05","module":"A4"},{"value":"7,24E-07","module":"A5"},{"value":"1,28E-03","module":"B2"},{"value":"2,80E-03","module":"B6"},{"value":"0,0E+00","module":"C1"},{"value":"3,88E-06","module":"C2"},{"value":"1,95E-05","module":"C3"},{"value":"0,0E+00","module":"C4"},{"value":"-1,25E-02","module":"D"}]},{"parameter":"ADPE","unit":"kg Sb-eq.","values":[{"value":"8,32E-02","module":"A1-A3"},{"value":"9,39E-06","module":"A4"},{"value":"1,12E-07","module":"A5"},{"value":"3,21E-04","module":"B2"},{"value":"1,98E-04","module":"B6"},{"value":"0,0E+00","module":"C1"},{"value":"9,42E-07","module":"C2"},{"value":"1,14E-06","module":"C3"},{"value":"0,0E+00","module":"C4"},{"value":"-2,67E-02","module":"D"}]},{"parameter":"ADPF","unit":"MJ","values":[{"value":"8,75E+02","module":"A1-A3"},{"value":"4,81E+00","module":"A4"},{"value":"3,81E-02","module":"A5"},{"value":"1,59E+01","module":"B2"},{"value":"6,49E+02","module":"B6"},{"value":"0,0E+00","module":"C1"},{"value":"4,82E-01","module":"C2"},{"value":"2,96E+00","module":"C3"},{"value":"0,0E+00","module":"C4"},{"value":"-2,87E+02","module":"D"}]}],"additional_environmental_impact":[],"resource_use":[{"parameter":"PERE","unit":"MJ","values":[{"value":"1,25E+02","module":"A1-A3"},{"value":"6,15E-02","module":"A4"},{"value":"7,87E-04","module":"A5"},{"value":"2,18E+00","module":"B2"},{"value":"5,42E+01","module":"B6"},{"value":"0,0E+00","module":"C1"},{"value":"6,17E-03","module":"C2"},{"value":"2,20E-01","module":"C3"},{"value":"0,0E+00","module":"C4"},{"value":"-1,02E+02","module":"D"}]},{"parameter":"PERM","unit":"MJ","values":[{"value":"0,0E+00","module":"A1-A3"},{"value":"0,0E+00","module":"A4"},{"value":"0,0E+00","module":"A5"},{"value":"0,0E+00","module":"B2"},{"value":"0,0E+00","module":"B6"},{"value":"0,0E+00","module":"C1"},{"value":"0,0E+00","module":"C2"},{"value":"0,0E+00","module":"C3"},{"value":"0,0E+00","module":"C4"},{"value":"0,0E+00","module":"D"}]},{"parameter":"PERT","unit":"MJ","values":[{"value":"1,25E+02","module":"A1-A3"},{"value":"6,15E-02","module":"A4"},{"value":"7,87E-04","module":"A5"},{"value":"2,18E+00","module":"B2"},{"value":"5,42E+01","module":"B6"},{"value":"0,0E+00","module":"C1"},{"value":"6,17E-03","module":"C2"},{"value":"2,20E-01","module":"C3"},{"value":"0,0E+00","module":"C4"},{"value":"-1,02E+02","module":"D"}]},{"parameter":"PENRE","unit":"MJ","values":[{"value":"9,23E+02","module":"A1-A3"},{"value":"4,98E+00","module":"A4"},{"value":"2,06E+00","module":"A5"},{"value":"1,75E+01","module":"B2"},{"value":"4,55E+02","module":"B6"},{"value":"0,0E+00","module":"C1"},{"value":"4,99E-01","module":"C2"},{"value":"1,44E+01","module":"C3"},{"value":"0,0E+00","module":"C4"},{"value":"-3,04E+02","module":"D"}]},{"parameter":"PENRM","unit":"MJ","values":[{"value":"1,42E+01","module":"A1-A3"},{"value":"0,0E+00","module":"A4"},{"value":"-2,03E+00","module":"A5"},{"value":"0,0E+00","module":"B2"},{"value":"0,0E+00","module":"B6"},{"value":"0,0E+00","module":"C1"},{"value":"0,0E+00","module":"C2"},{"value":"-1,22E+01","module":"C3"},{"value":"0,0E+00","module":"C4"},{"value":"0,0E+00","module":"D"}]},{"parameter":"PENRT","unit":"MJ","values":[{"value":"9,37E+02","module":"A1-A3"},{"value":"4,98E+00","module":"A4"},{"value":"3,95E-02","module":"A5"},{"value":"1,75E+01","module":"B2"},{"value":"4,55E+02","module":"B6"},{"value":"0,0E+00","module":"C1"},{"value":"4,99E-01","module":"C2"},{"value":"2,24E+00","module":"C3"},{"value":"0,0E+00","module":"C4"},{"value":"-3,04E+02","module":"D"}]},{"parameter":"SM","unit":"kg","values":[{"value":"2,47E+00","module":"A1-A3"},{"value":"0,0E+00","module":"A4"},{"value":"0,0E+00","module":"A5"},{"value":"0,0E+00","module":"B2"},{"value":"0,0E+00","module":"B6"},{"value":"0,0E+00","module":"C1"},{"value":"0,0E+00","module":"C2"},{"value":"0,0E+00","module":"C3"},{"value":"0,0E+00","module":"C4"},{"value":"3,61E+00","module":"D"}]},{"parameter":"RSF","unit":"MJ","values":[{"value":"0,0E+00","module":"A1-A3"},{"value":"0,0E+00","module":"A4"},{"value":"0,0E+00","module":"A5"},{"value":"0,0E+00","module":"B2"},{"value":"0,0E+00","module":"B6"},{"value":"0,0E+00","module":"C1"},{"value":"0,0E+00","module":"C2"},{"value":"0,0E+00","module":"C3"},{"value":"0,0E+00","module":"C4"},{"value":"0,0E+00","module":"D"}]},{"parameter":"NRSF","unit":"MJ","values":[{"value":"0,0E+00","module":"A1-A3"},{"value":"0,0E+00","module":"A4"},{"value":"0,0E+00","module":"A5"},{"value":"0,0E+00","module":"B2"},{"value":"0,0E+00","module":"B6"},{"value":"0,0E+00","module":"C1"},{"value":"0,0E+00","module":"C2"},{"value":"0,0E+00","module":"C3"},{"value":"0,0E+00","module":"C4"},{"value":"0,0E+00","module":"D"}]},{"parameter":"FW","unit":"m^3","values":[{"value":"7,13E-01","module":"A1-A3"},{"value":"5,18E-04","module":"A4"},{"value":"2,66E-05","module":"A5"},{"value":"1,81E-02","module":"B2"},{"value":"1,33E-01","module":"B6"},{"value":"0,0E+00","module":"C1"},{"value":"5,19E-05","module":"C2"},{"value":"7,96E-04","module":"C3"},{"value":"0,0E+00","module":"C4"},{"value":"-6,04E-01","module":"D"}]}],"end_of_life_waste":[{"parameter":"HWD","unit":"kg","values":[{"value":"3,20E-02","module":"A1-A3"},{"value":"1,21E-05","module":"A4"},{"value":"1,25E-07","module":"A5"},{"value":"7,18E-04","module":"B2"},{"value":"1,33E-04","module":"B6"},{"value":"0,0E+00","module":"C1"},{"value":"1,21E-06","module":"C2"},{"value":"2,01E-06","module":"C3"},{"value":"0,0E+00","module":"C4"},{"value":"1,63E-02","module":"D"}]},{"parameter":"NHWD","unit":"kg","values":[{"value":"2,54E+01","module":"A1-A3"},{"value":"4,34E-01","module":"A4"},{"value":"3,14E-03","module":"A5"},{"value":"6,35E-01","module":"B2"},{"value":"1,85E+00","module":"B6"},{"value":"0,0E+00","module":"C1"},{"value":"4,35E-02","module":"C2"},{"value":"1,88E-02","module":"C3"},{"value":"0,0E+00","module":"C4"},{"value":"0,0E+00","module":"D"}]},{"parameter":"RWD","unit":"kg","values":[{"value":"3,80E-03","module":"A1-A3"},{"value":"7,28E-05","module":"A4"},{"value":"5,29E-07","module":"A5"},{"value":"8,62E-05","module":"B2"},{"value":"3,30E-03","module":"B6"},{"value":"0,0E+00","module":"C1"},{"value":"7,30E-06","module":"C2"},{"value":"1,90E-05","module":"C3"},{"value":"0,0E+00","module":"C4"},{"value":"0,0E+00","module":"D"}]}],"end_of_life_flow":[{"parameter":"CRU","unit":"kg","values":[{"value":"0,0E+00","module":"A1-A3"},{"value":"0,0E+00","module":"A4"},{"value":"0,0E+00","module":"A5"},{"value":"0,0E+00","module":"B2"},{"value":"0,0E+00","module":"B6"},{"value":"0,0E+00","module":"C1"},{"value":"0,0E+00","module":"C2"},{"value":"0,0E+00","module":"C3"},{"value":"0,0E+00","module":"C4"},{"value":"0,0E+00","module":"D"}]},{"parameter":"MFR","unit":"kg","values":[{"value":"3,92E-01","module":"A1-A3"},{"value":"0,0E+00","module":"A4"},{"value":"2,10E-01","module":"A5"},{"value":"4,00E-01","module":"B2"},{"value":"0,0E+00","module":"B6"},{"value":"0,0E+00","module":"C1"},{"value":"0,0E+00","module":"C2"},{"value":"6,48E+00","module":"C3"},{"value":"0,0E+00","module":"C4"},{"value":"0,0E+00","module":"D"}]},{"parameter":"MER","unit":"kg","values":[{"value":"0,0E+00","module":"A1-A3"},{"value":"0,0E+00","module":"A4"},{"value":"0,0E+00","module":"A5"},{"value":"0,0E+00","module":"B2"},{"value":"0,0E+00","module":"B6"},{"value":"0,0E+00","module":"C1"},{"value":"0,0E+00","module":"C2"},{"value":"0,0E+00","module":"C3"},{"value":"0,0E+00","module":"C4"},{"value":"0,0E+00","module":"D"}]},{"parameter":"EEE","unit":"MJ","values":[{"value":"6,78E-01","module":"A1-A3"},{"value":"0,0E+00","module":"A4"},{"value":"2,63E-01","module":"A5"},{"value":"0,0E+00","module":"B2"},{"value":"0,0E+00","module":"B6"},{"value":"0,0E+00","module":"C1"},{"value":"0,0E+00","module":"C2"},{"value":"1,59E+00","module":"C3"},{"value":"0,0E+00","module":"C4"},{"value":"0,0E+00","module":"D"}]},{"parameter":"EET","unit":"MJ","values":[{"value":"1,33E+00","module":"A1-A3"},{"value":"0,0E+00","module":"A4"},{"value":"5,18E-01","module":"A5"},{"value":"0,0E+00","module":"B2"},{"value":"0,0E+00","module":"B6"},{"value":"0,0E+00","module":"C1"},{"value":"0,0E+00","module":"C2"},{"value":"3,12E+00","module":"C3"},{"value":"0,0E+00","module":"C4"},{"value":"0,0E+00","module":"D"}]}]}