{"product_name":"Space Open Storage","epd_id":"NEPD-7476-6865","compliance":["EN 15804+A2","ISO 14025","ISO 21930"],"producer_name":"Kinnarps AB","environmental_impact":[{"parameter":"GWP-total","unit":"kg CO2-eq.","values":[{"value":"-2,19E+01","module":"A1-A3"},{"value":"2,65E-01","module":"A4"},{"value":"0,0E+00","module":"A5"},{"value":"2,69E-01","module":"B2"},{"value":"0,0E+00","module":"B3"},{"value":"0,0E+00","module":"B4"},{"value":"0,0E+00","module":"C1"},{"value":"1,68E-01","module":"C2"},{"value":"3,87E+01","module":"C3"},{"value":"1,09E-02","module":"C4"},{"value":"-1,47E+00","module":"D"}]},{"parameter":"GWP-fossil","unit":"kg CO2-eq.","values":[{"value":"1,48E+01","module":"A1-A3"},{"value":"2,64E-01","module":"A4"},{"value":"0,0E+00","module":"A5"},{"value":"2,67E-01","module":"B2"},{"value":"0,0E+00","module":"B3"},{"value":"0,0E+00","module":"B4"},{"value":"0,0E+00","module":"C1"},{"value":"1,68E-01","module":"C2"},{"value":"1,63E+00","module":"C3"},{"value":"1,09E-02","module":"C4"},{"value":"-1,42E+00","module":"D"}]},{"parameter":"GWP-biogenic","unit":"kg CO2-eq.","values":[{"value":"-3,67E+01","module":"A1-A3"},{"value":"4,47E-04","module":"A4"},{"value":"0,0E+00","module":"A5"},{"value":"1,68E-03","module":"B2"},{"value":"0,0E+00","module":"B3"},{"value":"0,0E+00","module":"B4"},{"value":"0,0E+00","module":"C1"},{"value":"7,20E-05","module":"C2"},{"value":"3,70E+01","module":"C3"},{"value":"5,93E-06","module":"C4"},{"value":"-2,93E-03","module":"D"}]},{"parameter":"GWP-luluc","unit":"kg CO2-eq.","values":[{"value":"5,74E-02","module":"A1-A3"},{"value":"4,12E-04","module":"A4"},{"value":"0,0E+00","module":"A5"},{"value":"4,35E-04","module":"B2"},{"value":"0,0E+00","module":"B3"},{"value":"0,0E+00","module":"B4"},{"value":"0,0E+00","module":"C1"},{"value":"5,12E-05","module":"C2"},{"value":"4,67E-05","module":"C3"},{"value":"1,77E-06","module":"C4"},{"value":"-4,89E-02","module":"D"}]},{"parameter":"ODP","unit":"kg CFC 11-eq.","values":[{"value":"1,98E-06","module":"A1-A3"},{"value":"5,45E-08","module":"A4"},{"value":"0,0E+00","module":"A5"},{"value":"2,37E-08","module":"B2"},{"value":"0,0E+00","module":"B3"},{"value":"0,0E+00","module":"B4"},{"value":"0,0E+00","module":"C1"},{"value":"4,05E-08","module":"C2"},{"value":"2,54E-08","module":"C3"},{"value":"1,29E-09","module":"C4"},{"value":"-1,04E-01","module":"D"}]},{"parameter":"AP","unit":"mol H+-eq.","values":[{"value":"1,26E-01","module":"A1-A3"},{"value":"1,85E-03","module":"A4"},{"value":"0,0E+00","module":"A5"},{"value":"1,56E-03","module":"B2"},{"value":"0,0E+00","module":"B3"},{"value":"0,0E+00","module":"B4"},{"value":"0,0E+00","module":"C1"},{"value":"5,41E-04","module":"C2"},{"value":"3,75E-03","module":"C3"},{"value":"4,06E-05","module":"C4"},{"value":"-1,17E-02","module":"D"}]},{"parameter":"POCP","unit":"kg NMVOC-eq.","values":[{"value":"1,96E+00","module":"A1-A3"},{"value":"2,00E-03","module":"A4"},{"value":"0,0E+00","module":"A5"},{"value":"9,05E-04","module":"B2"},{"value":"0,0E+00","module":"B3"},{"value":"0,0E+00","module":"B4"},{"value":"0,0E+00","module":"C1"},{"value":"5,19E-04","module":"C2"},{"value":"4,66E-03","module":"C3"},{"value":"4,05E-05","module":"C4"},{"value":"-1,14E-02","module":"D"}]},{"parameter":"ADPE","unit":"kg Sb-eq.","values":[{"value":"2,71E-04","module":"A1-A3"},{"value":"3,21E-05","module":"A4"},{"value":"0,0E+00","module":"A5"},{"value":"7,48E-06","module":"B2"},{"value":"0,0E+00","module":"B3"},{"value":"0,0E+00","module":"B4"},{"value":"0,0E+00","module":"C1"},{"value":"2,99E-06","module":"C2"},{"value":"1,24E-06","module":"C3"},{"value":"6,82E-08","module":"C4"},{"value":"-1,41E-05","module":"D"}]},{"parameter":"ADPF","unit":"MJ","values":[{"value":"3,30E+02","module":"A1-A3"},{"value":"5,59E+00","module":"A4"},{"value":"0,0E+00","module":"A5"},{"value":"4,57E+00","module":"B2"},{"value":"0,0E+00","module":"B3"},{"value":"0,0E+00","module":"B4"},{"value":"0,0E+00","module":"C1"},{"value":"2,73E+00","module":"C2"},{"value":"2,34E+00","module":"C3"},{"value":"1,08E-01","module":"C4"},{"value":"-2,03E+01","module":"D"}]},{"parameter":"WDP","unit":"m3 world-eq.","values":[{"value":"7,55E+03","module":"A1-A3"},{"value":"1,65E+01","module":"A4"},{"value":"0,0E+00","module":"A5"},{"value":"8,18E+01","module":"B2"},{"value":"0,0E+00","module":"B3"},{"value":"0,0E+00","module":"B4"},{"value":"0,0E+00","module":"C1"},{"value":"2,09E+00","module":"C2"},{"value":"6,59E+00","module":"C3"},{"value":"1,00E+00","module":"C4"},{"value":"-2,53E+02","module":"D"}]},{"parameter":"EP-freshwater","unit":"kg P-eq.","values":[{"value":"5,43E-04","module":"A1-A3"},{"value":"9,69E-06","module":"A4"},{"value":"0,0E+00","module":"A5"},{"value":"2,14E-05","module":"B2"},{"value":"0,0E+00","module":"B3"},{"value":"0,0E+00","module":"B4"},{"value":"0,0E+00","module":"C1"},{"value":"1,34E-06","module":"C2"},{"value":"4,77E-06","module":"C3"},{"value":"1,46E-07","module":"C4"},{"value":"-1,26E-04","module":"D"}]},{"parameter":"EP-marine","unit":"kg N-eq.","values":[{"value":"2,70E-02","module":"A1-A3"},{"value":"4,90E-04","module":"A4"},{"value":"0,0E+00","module":"A5"},{"value":"2,48E-04","module":"B2"},{"value":"0,0E+00","module":"B3"},{"value":"0,0E+00","module":"B4"},{"value":"0,0E+00","module":"C1"},{"value":"1,18E-04","module":"C2"},{"value":"1,80E-03","module":"C3"},{"value":"1,29E-05","module":"C4"},{"value":"-3,83E-03","module":"D"}]},{"parameter":"EP-terrestrial","unit":"mol N-eq.","values":[{"value":"3,50E-01","module":"A1-A3"},{"value":"5,48E-03","module":"A4"},{"value":"0,0E+00","module":"A5"},{"value":"2,88E-03","module":"B2"},{"value":"0,0E+00","module":"B3"},{"value":"0,0E+00","module":"B4"},{"value":"0,0E+00","module":"C1"},{"value":"1,32E-03","module":"C2"},{"value":"1,90E-02","module":"C3"},{"value":"1,46E-04","module":"C4"},{"value":"-4,14E-02","module":"D"}]},{"parameter":"GWP-IOBC","unit":"kg CO2-eq.","values":[{"value":"1,96E+01","module":"A1-A3"},{"value":"2,65E-01","module":"A4"},{"value":"0,0E+00","module":"A5"},{"value":"2,69E-01","module":"B2"},{"value":"0,0E+00","module":"B3"},{"value":"0,0E+00","module":"B4"},{"value":"0,0E+00","module":"C1"},{"value":"1,68E-01","module":"C2"},{"value":"1,64E+00","module":"C3"},{"value":"1,30E-02","module":"C4"},{"value":"-1,45E+00","module":"D"}]}],"additional_environmental_impact":[{"parameter":"PM","unit":"disease incidence","values":[{"value":"1,31E-05","module":"A1-A3"},{"value":"6,13E-08","module":"A4"},{"value":"0,0E+00","module":"A5"},{"value":"1,31E-08","module":"B2"},{"value":"0,0E+00","module":"B3"},{"value":"0,0E+00","module":"B4"},{"value":"0,0E+00","module":"C1"},{"value":"1,54E-08","module":"C2"},{"value":"3,73E-08","module":"C3"},{"value":"5,29E-10","module":"C4"},{"value":"-7,09E-07","module":"D"}]},{"parameter":"ETP-fw","unit":"CTUe","values":[{"value":"3,86E+02","module":"A1-A3"},{"value":"8,16E+00","module":"A4"},{"value":"0,0E+00","module":"A5"},{"value":"4,95E+00","module":"B2"},{"value":"0,0E+00","module":"B3"},{"value":"0,0E+00","module":"B4"},{"value":"0,0E+00","module":"C1"},{"value":"1,99E+00","module":"C2"},{"value":"7,17E+00","module":"C3"},{"value":"1,81E-01","module":"C4"},{"value":"-1,11E+02","module":"D"}]},{"parameter":"HTP-c","unit":"CTUh","values":[{"value":"4,95E-07","module":"A1-A3"},{"value":"0,0E+00","module":"A4"},{"value":"0,0E+00","module":"A5"},{"value":"7,39E-10","module":"B2"},{"value":"0,0E+00","module":"B3"},{"value":"0,0E+00","module":"B4"},{"value":"0,0E+00","module":"C1"},{"value":"0,0E+00","module":"C2"},{"value":"8,50E-10","module":"C3"},{"value":"9,00E-12","module":"C4"},{"value":"-2,02E-09","module":"D"}]},{"parameter":"HTP-nc","unit":"CTUh","values":[{"value":"2,47E-07","module":"A1-A3"},{"value":"1,36E-08","module":"A4"},{"value":"0,0E+00","module":"A5"},{"value":"1,64E-08","module":"B2"},{"value":"0,0E+00","module":"B3"},{"value":"0,0E+00","module":"B4"},{"value":"0,0E+00","module":"C1"},{"value":"1,93E-09","module":"C2"},{"value":"4,16E-08","module":"C3"},{"value":"3,27E-10","module":"C4"},{"value":"-1,06E-07","module":"D"}]},{"parameter":"SQP","unit":"unitless","values":[{"value":"1,10E+03","module":"A1-A3"},{"value":"1,04E+01","module":"A4"},{"value":"0,0E+00","module":"A5"},{"value":"1,28E+00","module":"B2"},{"value":"0,0E+00","module":"B3"},{"value":"0,0E+00","module":"B4"},{"value":"0,0E+00","module":"C1"},{"value":"3,13E+00","module":"C2"},{"value":"3,53E-01","module":"C3"},{"value":"3,41E-01","module":"C4"},{"value":"-1,36E+02","module":"D"}]},{"parameter":"IRP","unit":"kBq U235-eq.","values":[{"value":"3,01E+00","module":"A1-A3"},{"value":"1,83E-02","module":"A4"},{"value":"0,0E+00","module":"A5"},{"value":"3,16E-02","module":"B2"},{"value":"0,0E+00","module":"B3"},{"value":"0,0E+00","module":"B4"},{"value":"0,0E+00","module":"C1"},{"value":"1,19E-02","module":"C2"},{"value":"4,65E-03","module":"C3"},{"value":"5,01E-04","module":"C4"},{"value":"-1,30E-01","module":"D"}]}],"resource_use":[{"parameter":"PERE","unit":"MJ","values":[{"value":"1,64E+02","module":"A1-A3"},{"value":"2,53E-01","module":"A4"},{"value":"0,0E+00","module":"A5"},{"value":"6,21E-01","module":"B2"},{"value":"0,0E+00","module":"B3"},{"value":"0,0E+00","module":"B4"},{"value":"0,0E+00","module":"C1"},{"value":"3,43E-02","module":"C2"},{"value":"8,14E-02","module":"C3"},{"value":"5,74E-03","module":"C4"},{"value":"-1,26E+02","module":"D"}]},{"parameter":"PERM","unit":"MJ","values":[{"value":"2,23E+02","module":"A1-A3"},{"value":"0,0E+00","module":"A4"},{"value":"0,0E+00","module":"A5"},{"value":"0,0E+00","module":"B2"},{"value":"0,0E+00","module":"B3"},{"value":"0,0E+00","module":"B4"},{"value":"0,0E+00","module":"C1"},{"value":"0,0E+00","module":"C2"},{"value":"0,0E+00","module":"C3"},{"value":"0,0E+00","module":"C4"},{"value":"0,0E+00","module":"D"}]},{"parameter":"PERT","unit":"MJ","values":[{"value":"3,87E+02","module":"A1-A3"},{"value":"2,53E-01","module":"A4"},{"value":"0,0E+00","module":"A5"},{"value":"6,21E-01","module":"B2"},{"value":"0,0E+00","module":"B3"},{"value":"0,0E+00","module":"B4"},{"value":"0,0E+00","module":"C1"},{"value":"3,43E-02","module":"C2"},{"value":"8,14E-02","module":"C3"},{"value":"5,74E-03","module":"C4"},{"value":"-1,26E+02","module":"D"}]},{"parameter":"PENRE","unit":"MJ","values":[{"value":"3,04E+02","module":"A1-A3"},{"value":"5,59E+00","module":"A4"},{"value":"0,0E+00","module":"A5"},{"value":"4,57E+00","module":"B2"},{"value":"0,0E+00","module":"B3"},{"value":"0,0E+00","module":"B4"},{"value":"0,0E+00","module":"C1"},{"value":"2,73E+00","module":"C2"},{"value":"2,34E+00","module":"C3"},{"value":"1,08E-01","module":"C4"},{"value":"-2,03E+01","module":"D"}]},{"parameter":"PENRM","unit":"MJ","values":[{"value":"-6,78E-01","module":"A1-A3"},{"value":"0,0E+00","module":"A4"},{"value":"0,0E+00","module":"A5"},{"value":"0,0E+00","module":"B2"},{"value":"0,0E+00","module":"B3"},{"value":"0,0E+00","module":"B4"},{"value":"0,0E+00","module":"C1"},{"value":"0,0E+00","module":"C2"},{"value":"-2,22E+02","module":"C3"},{"value":"0,0E+00","module":"C4"},{"value":"0,0E+00","module":"D"}]},{"parameter":"PENRT","unit":"MJ","values":[{"value":"3,03E+02","module":"A1-A3"},{"value":"5,59E+00","module":"A4"},{"value":"0,0E+00","module":"A5"},{"value":"4,57E+00","module":"B2"},{"value":"0,0E+00","module":"B3"},{"value":"0,0E+00","module":"B4"},{"value":"0,0E+00","module":"C1"},{"value":"2,73E+00","module":"C2"},{"value":"-2,20E+02","module":"C3"},{"value":"1,08E-01","module":"C4"},{"value":"-2,03E+01","module":"D"}]},{"parameter":"SM","unit":"kg","values":[{"value":"1,13E+01","module":"A1-A3"},{"value":"0,0E+00","module":"A4"},{"value":"0,0E+00","module":"A5"},{"value":"0,0E+00","module":"B2"},{"value":"0,0E+00","module":"B3"},{"value":"0,0E+00","module":"B4"},{"value":"0,0E+00","module":"C1"},{"value":"0,0E+00","module":"C2"},{"value":"0,0E+00","module":"C3"},{"value":"0,0E+00","module":"C4"},{"value":"0,0E+00","module":"D"}]},{"parameter":"RSF","unit":"MJ","values":[{"value":"7,22E-01","module":"A1-A3"},{"value":"8,22E-03","module":"A4"},{"value":"0,0E+00","module":"A5"},{"value":"4,98E-02","module":"B2"},{"value":"0,0E+00","module":"B3"},{"value":"0,0E+00","module":"B4"},{"value":"0,0E+00","module":"C1"},{"value":"1,20E-03","module":"C2"},{"value":"1,88E-03","module":"C3"},{"value":"1,43E-04","module":"C4"},{"value":"-2,20E-02","module":"D"}]},{"parameter":"NRSF","unit":"MJ","values":[{"value":"4,60E-01","module":"A1-A3"},{"value":"2,83E-02","module":"A4"},{"value":"0,0E+00","module":"A5"},{"value":"4,91E-02","module":"B2"},{"value":"0,0E+00","module":"B3"},{"value":"0,0E+00","module":"B4"},{"value":"0,0E+00","module":"C1"},{"value":"4,02E-03","module":"C2"},{"value":"0,0E+00","module":"C3"},{"value":"7,81E-02","module":"C4"},{"value":"-7,44E+00","module":"D"}]},{"parameter":"FW","unit":"m3","values":[{"value":"2,89E-01","module":"A1-A3"},{"value":"2,29E-03","module":"A4"},{"value":"0,0E+00","module":"A5"},{"value":"7,85E-01","module":"B2"},{"value":"0,0E+00","module":"B3"},{"value":"0,0E+00","module":"B4"},{"value":"0,0E+00","module":"C1"},{"value":"3,10E-04","module":"C2"},{"value":"6,06E-03","module":"C3"},{"value":"9,89E-05","module":"C4"},{"value":"-1,51E-01","module":"D"}]}],"end_of_life_waste":[{"parameter":"HWD","unit":"kg","values":[{"value":"1,40E-01","module":"A1-A3"},{"value":"7,84E-04","module":"A4"},{"value":"0,0E+00","module":"A5"},{"value":"8,64E-04","module":"B2"},{"value":"0,0E+00","module":"B3"},{"value":"0,0E+00","module":"B4"},{"value":"0,0E+00","module":"C1"},{"value":"1,49E-04","module":"C2"},{"value":"0,0E+00","module":"C3"},{"value":"1,84E-01","module":"C4"},{"value":"-9,55E-04","module":"D"}]},{"parameter":"NHWD","unit":"kg","values":[{"value":"4,66E+00","module":"A1-A3"},{"value":"8,31E-01","module":"A4"},{"value":"0,0E+00","module":"A5"},{"value":"5,55E-02","module":"B2"},{"value":"0,0E+00","module":"B3"},{"value":"0,0E+00","module":"B4"},{"value":"0,0E+00","module":"C1"},{"value":"2,37E-01","module":"C2"},{"value":"0,0E+00","module":"C3"},{"value":"6,99E-02","module":"C4"},{"value":"-4,80E-01","module":"D"}]},{"parameter":"RWD","unit":"kg","values":[{"value":"1,79E-03","module":"A1-A3"},{"value":"2,24E-05","module":"A4"},{"value":"0,0E+00","module":"A5"},{"value":"2,68E-05","module":"B2"},{"value":"0,0E+00","module":"B3"},{"value":"0,0E+00","module":"B4"},{"value":"0,0E+00","module":"C1"},{"value":"1,86E-05","module":"C2"},{"value":"0,0E+00","module":"C3"},{"value":"5,33E-07","module":"C4"},{"value":"-1,06E-04","module":"D"}]}],"end_of_life_flow":[{"parameter":"CRU","unit":"kg","values":[{"value":"0,0E+00","module":"A1-A3"},{"value":"0,0E+00","module":"A4"},{"value":"0,0E+00","module":"A5"},{"value":"0,0E+00","module":"B2"},{"value":"0,0E+00","module":"B3"},{"value":"0,0E+00","module":"B4"},{"value":"0,0E+00","module":"C1"},{"value":"0,0E+00","module":"C2"},{"value":"0,0E+00","module":"C3"},{"value":"0,0E+00","module":"C4"},{"value":"0,0E+00","module":"D"}]},{"parameter":"MFR","unit":"kg","values":[{"value":"5,48E-01","module":"A1-A3"},{"value":"0,0E+00","module":"A4"},{"value":"0,0E+00","module":"A5"},{"value":"0,0E+00","module":"B2"},{"value":"0,0E+00","module":"B3"},{"value":"0,0E+00","module":"B4"},{"value":"0,0E+00","module":"C1"},{"value":"0,0E+00","module":"C2"},{"value":"0,0E+00","module":"C3"},{"value":"0,0E+00","module":"C4"},{"value":"0,0E+00","module":"D"}]},{"parameter":"MER","unit":"kg","values":[{"value":"5,80E-01","module":"A1-A3"},{"value":"0,0E+00","module":"A4"},{"value":"0,0E+00","module":"A5"},{"value":"0,0E+00","module":"B2"},{"value":"0,0E+00","module":"B3"},{"value":"0,0E+00","module":"B4"},{"value":"0,0E+00","module":"C1"},{"value":"0,0E+00","module":"C2"},{"value":"2,26E+01","module":"C3"},{"value":"0,0E+00","module":"C4"},{"value":"0,0E+00","module":"D"}]},{"parameter":"EEE","unit":"MJ","values":[{"value":"3,76E-01","module":"A1-A3"},{"value":"0,0E+00","module":"A4"},{"value":"0,0E+00","module":"A5"},{"value":"0,0E+00","module":"B2"},{"value":"0,0E+00","module":"B3"},{"value":"0,0E+00","module":"B4"},{"value":"0,0E+00","module":"C1"},{"value":"0,0E+00","module":"C2"},{"value":"1,62E+01","module":"C3"},{"value":"0,0E+00","module":"C4"},{"value":"0,0E+00","module":"D"}]},{"parameter":"EET","unit":"MJ","values":[{"value":"5,68E+00","module":"A1-A3"},{"value":"0,0E+00","module":"A4"},{"value":"0,0E+00","module":"A5"},{"value":"0,0E+00","module":"B2"},{"value":"0,0E+00","module":"B3"},{"value":"0,0E+00","module":"B4"},{"value":"0,0E+00","module":"C1"},{"value":"0,0E+00","module":"C2"},{"value":"2,45E+02","module":"C3"},{"value":"0,0E+00","module":"C4"},{"value":"0,0E+00","module":"D"}]}]}