{"product_name":"Spike Uplight w/outlet","epd_id":"NEPD-8209-7886","compliance":["EN 15804+A2","ISO 14025","ISO 21930"],"producer_name":"SG Armaturen AS","environmental_impact":[{"parameter":"GWP-total","unit":"kg CO2-eq.","values":[{"value":"1,79E+01","module":"A1"},{"value":"6,63E-03","module":"A2"},{"value":"6,60E-01","module":"A3"},{"value":"7,22E-01","module":"A4"},{"value":"4,42E-01","module":"A5"},{"value":"6,39E+00","module":"B6"},{"value":"0,0E+00","module":"C1"},{"value":"8,72E-02","module":"C2"},{"value":"2,53E-01","module":"C3"},{"value":"2,64E-02","module":"C4"},{"value":"-4,80E-01","module":"D"}]},{"parameter":"GWP-fossil","unit":"kg CO2-eq.","values":[{"value":"1,82E+01","module":"A1"},{"value":"6,62E-03","module":"A2"},{"value":"6,60E-01","module":"A3"},{"value":"7,22E-01","module":"A4"},{"value":"4,18E-03","module":"A5"},{"value":"6,20E+00","module":"B6"},{"value":"0,0E+00","module":"C1"},{"value":"8,72E-02","module":"C2"},{"value":"2,53E-01","module":"C3"},{"value":"2,03E-02","module":"C4"},{"value":"-4,78E-01","module":"D"}]},{"parameter":"GWP-biogenic","unit":"kg CO2-eq.","values":[{"value":"-3,16E-01","module":"A1"},{"value":"2,58E-06","module":"A2"},{"value":"1,64E-04","module":"A3"},{"value":"2,56E-04","module":"A4"},{"value":"4,37E-01","module":"A5"},{"value":"1,71E-01","module":"B6"},{"value":"0,0E+00","module":"C1"},{"value":"3,39E-05","module":"C2"},{"value":"1,03E-04","module":"C3"},{"value":"6,03E-03","module":"C4"},{"value":"-1,36E-03","module":"D"}]},{"parameter":"GWP-luluc","unit":"kg CO2-eq.","values":[{"value":"3,73E-02","module":"A1"},{"value":"2,42E-06","module":"A2"},{"value":"1,04E-04","module":"A3"},{"value":"3,59E-04","module":"A4"},{"value":"1,38E-06","module":"A5"},{"value":"2,56E-02","module":"B6"},{"value":"0,0E+00","module":"C1"},{"value":"3,19E-05","module":"C2"},{"value":"8,31E-05","module":"C3"},{"value":"4,21E-05","module":"C4"},{"value":"-2,93E-04","module":"D"}]},{"parameter":"ODP","unit":"kg CFC 11-eq.","values":[{"value":"7,63E-06","module":"A1"},{"value":"1,44E-09","module":"A2"},{"value":"9,67E-09","module":"A3"},{"value":"1,59E-07","module":"A4"},{"value":"8,82E-10","module":"A5"},{"value":"4,25E-07","module":"B6"},{"value":"0,0E+00","module":"C1"},{"value":"1,90E-08","module":"C2"},{"value":"2,66E-09","module":"C3"},{"value":"2,01E-09","module":"C4"},{"value":"-9,66E-04","module":"D"}]},{"parameter":"AP","unit":"mol H+-eq.","values":[{"value":"1,80E-01","module":"A1"},{"value":"1,98E-05","module":"A2"},{"value":"3,45E-03","module":"A3"},{"value":"1,11E-02","module":"A4"},{"value":"1,98E-05","module":"A5"},{"value":"4,84E-02","module":"B6"},{"value":"0,0E+00","module":"C1"},{"value":"2,61E-04","module":"C2"},{"value":"2,34E-04","module":"C3"},{"value":"7,01E-05","module":"C4"},{"value":"-3,86E-02","module":"D"}]},{"parameter":"POCP","unit":"kg NMVOC-eq.","values":[{"value":"7,80E-02","module":"A1"},{"value":"1,63E-05","module":"A2"},{"value":"2,07E-03","module":"A3"},{"value":"8,06E-03","module":"A4"},{"value":"2,04E-05","module":"A5"},{"value":"1,86E-02","module":"B6"},{"value":"0,0E+00","module":"C1"},{"value":"2,15E-04","module":"C2"},{"value":"1,56E-04","module":"C3"},{"value":"8,18E-05","module":"C4"},{"value":"-7,53E-03","module":"D"}]},{"parameter":"ADPE","unit":"kg Sb-eq.","values":[{"value":"1,47E-02","module":"A1"},{"value":"1,78E-07","module":"A2"},{"value":"2,04E-06","module":"A3"},{"value":"1,38E-05","module":"A4"},{"value":"1,02E-07","module":"A5"},{"value":"4,62E-04","module":"B6"},{"value":"0,0E+00","module":"C1"},{"value":"2,34E-06","module":"C2"},{"value":"2,52E-07","module":"C3"},{"value":"7,38E-08","module":"C4"},{"value":"-6,43E-04","module":"D"}]},{"parameter":"ADPF","unit":"MJ","values":[{"value":"2,07E+02","module":"A1"},{"value":"9,78E-02","module":"A2"},{"value":"5,84E+00","module":"A3"},{"value":"1,02E+01","module":"A4"},{"value":"5,84E-02","module":"A5"},{"value":"8,46E+01","module":"B6"},{"value":"0,0E+00","module":"C1"},{"value":"1,29E+00","module":"C2"},{"value":"5,06E-01","module":"C3"},{"value":"1,94E-01","module":"C4"},{"value":"-5,72E+00","module":"D"}]},{"parameter":"WDP","unit":"m3 world-eq.","values":[{"value":"7,64E+02","module":"A1"},{"value":"3,19E-02","module":"A2"},{"value":"9,52E-01","module":"A3"},{"value":"6,75E+00","module":"A4"},{"value":"7,41E-02","module":"A5"},{"value":"1,47E+04","module":"B6"},{"value":"0,0E+00","module":"C1"},{"value":"4,20E-01","module":"C2"},{"value":"3,23E+00","module":"C3"},{"value":"3,43E+00","module":"C4"},{"value":"1,75E+01","module":"D"}]},{"parameter":"EP-freshwater","unit":"kg P-eq.","values":[{"value":"2,16E-03","module":"A1"},{"value":"6,21E-08","module":"A2"},{"value":"1,47E-05","module":"A3"},{"value":"4,61E-06","module":"A4"},{"value":"3,43E-08","module":"A5"},{"value":"4,46E-04","module":"B6"},{"value":"0,0E+00","module":"C1"},{"value":"8,18E-07","module":"C2"},{"value":"1,84E-06","module":"C3"},{"value":"3,46E-07","module":"C4"},{"value":"-2,40E-04","module":"D"}]},{"parameter":"EP-marine","unit":"kg N-eq.","values":[{"value":"2,27E-02","module":"A1"},{"value":"3,90E-06","module":"A2"},{"value":"7,12E-04","module":"A3"},{"value":"2,68E-03","module":"A4"},{"value":"6,54E-06","module":"A5"},{"value":"5,32E-03","module":"B6"},{"value":"0,0E+00","module":"C1"},{"value":"5,13E-05","module":"C2"},{"value":"5,47E-05","module":"C3"},{"value":"4,20E-05","module":"C4"},{"value":"-1,88E-03","module":"D"}]},{"parameter":"EP-terrestrial","unit":"mol N-eq.","values":[{"value":"2,69E-01","module":"A1"},{"value":"4,36E-05","module":"A2"},{"value":"7,85E-03","module":"A3"},{"value":"2,98E-02","module":"A4"},{"value":"7,08E-05","module":"A5"},{"value":"6,93E-02","module":"B6"},{"value":"0,0E+00","module":"C1"},{"value":"5,74E-04","module":"C2"},{"value":"5,95E-04","module":"C3"},{"value":"2,42E-04","module":"C4"},{"value":"-2,68E-02","module":"D"}]},{"parameter":"GWP-IOBC","unit":"kg CO2-eq.","values":[{"value":"1,84E+01","module":"A1"},{"value":"6,63E-03","module":"A2"},{"value":"6,23E-01","module":"A3"},{"value":"7,22E-01","module":"A4"},{"value":"4,18E-03","module":"A5"},{"value":"6,38E+00","module":"B6"},{"value":"0,0E+00","module":"C1"},{"value":"8,72E-02","module":"C2"},{"value":"2,53E-01","module":"C3"},{"value":"2,77E-02","module":"C4"},{"value":"-4,67E-01","module":"D"}]}],"additional_environmental_impact":[{"parameter":"PM","unit":"disease incidence","values":[{"value":"1,27E-06","module":"A1"},{"value":"4,22E-10","module":"A2"},{"value":"4,66E-08","module":"A3"},{"value":"2,55E-08","module":"A4"},{"value":"2,92E-10","module":"A5"},{"value":"3,47E-07","module":"B6"},{"value":"0,0E+00","module":"C1"},{"value":"5,64E-09","module":"C2"},{"value":"1,53E-09","module":"C3"},{"value":"1,24E-09","module":"C4"},{"value":"-8,48E-08","module":"D"}]},{"parameter":"ETP-fw","unit":"CTUe","values":[{"value":"1,63E+03","module":"A1"},{"value":"7,93E-02","module":"A2"},{"value":"1,71E+01","module":"A3"},{"value":"6,95E+00","module":"A4"},{"value":"7,79E-02","module":"A5"},{"value":"3,85E+02","module":"B6"},{"value":"0,0E+00","module":"C1"},{"value":"1,04E+00","module":"C2"},{"value":"1,19E+00","module":"C3"},{"value":"2,28E+02","module":"C4"},{"value":"-3,14E+02","module":"D"}]},{"parameter":"HTP-c","unit":"CTUh","values":[{"value":"3,79E-08","module":"A1"},{"value":"0,0E+00","module":"A2"},{"value":"1,84E-10","module":"A3"},{"value":"0,0E+00","module":"A4"},{"value":"2,00E-12","module":"A5"},{"value":"1,84E-08","module":"B6"},{"value":"0,0E+00","module":"C1"},{"value":"0,0E+00","module":"C2"},{"value":"3,72E-10","module":"C3"},{"value":"2,90E-11","module":"C4"},{"value":"-2,98E-09","module":"D"}]},{"parameter":"HTP-nc","unit":"CTUh","values":[{"value":"1,71E-06","module":"A1"},{"value":"7,60E-11","module":"A2"},{"value":"8,09E-09","module":"A3"},{"value":"5,09E-09","module":"A4"},{"value":"9,80E-11","module":"A5"},{"value":"4,33E-07","module":"B6"},{"value":"0,0E+00","module":"C1"},{"value":"1,03E-09","module":"C2"},{"value":"2,18E-08","module":"C3"},{"value":"3,40E-10","module":"C4"},{"value":"-2,28E-07","module":"D"}]},{"parameter":"SQP","unit":"unitless","values":[{"value":"7,32E+01","module":"A1"},{"value":"6,70E-02","module":"A2"},{"value":"1,24E+00","module":"A3"},{"value":"4,92E+00","module":"A4"},{"value":"3,92E-02","module":"A5"},{"value":"4,26E+01","module":"B6"},{"value":"0,0E+00","module":"C1"},{"value":"8,83E-01","module":"C2"},{"value":"9,92E-02","module":"C3"},{"value":"4,22E-01","module":"C4"},{"value":"-6,69E+00","module":"D"}]},{"parameter":"IRP","unit":"kBq U235-eq.","values":[{"value":"5,94E-01","module":"A1"},{"value":"4,07E-04","module":"A2"},{"value":"5,05E-03","module":"A3"},{"value":"4,42E-02","module":"A4"},{"value":"2,50E-04","module":"A5"},{"value":"1,53E+00","module":"B6"},{"value":"0,0E+00","module":"C1"},{"value":"5,35E-03","module":"C2"},{"value":"2,35E-03","module":"C3"},{"value":"1,00E-03","module":"C4"},{"value":"-1,80E-02","module":"D"}]}],"resource_use":[{"parameter":"PERE","unit":"MJ","values":[{"value":"2,87E+01","module":"A1"},{"value":"1,11E-03","module":"A2"},{"value":"5,88E-01","module":"A3"},{"value":"1,16E-01","module":"A4"},{"value":"9,62E-04","module":"A5"},{"value":"1,10E+03","module":"B6"},{"value":"0,0E+00","module":"C1"},{"value":"1,46E-02","module":"C2"},{"value":"5,99E-02","module":"C3"},{"value":"3,57E-02","module":"C4"},{"value":"-1,81E+00","module":"D"}]},{"parameter":"PERM","unit":"MJ","values":[{"value":"1,56E+00","module":"A1"},{"value":"0,0E+00","module":"A2"},{"value":"0,0E+00","module":"A3"},{"value":"0,0E+00","module":"A4"},{"value":"-1,56E+00","module":"A5"},{"value":"0,0E+00","module":"B6"},{"value":"0,0E+00","module":"C1"},{"value":"0,0E+00","module":"C2"},{"value":"0,0E+00","module":"C3"},{"value":"0,0E+00","module":"C4"},{"value":"0,0E+00","module":"D"}]},{"parameter":"PERT","unit":"MJ","values":[{"value":"3,02E+01","module":"A1"},{"value":"1,11E-03","module":"A2"},{"value":"5,88E-01","module":"A3"},{"value":"1,16E-01","module":"A4"},{"value":"-1,56E+00","module":"A5"},{"value":"1,10E+03","module":"B6"},{"value":"0,0E+00","module":"C1"},{"value":"1,46E-02","module":"C2"},{"value":"5,99E-02","module":"C3"},{"value":"3,57E-02","module":"C4"},{"value":"-1,81E+00","module":"D"}]},{"parameter":"PENRE","unit":"MJ","values":[{"value":"2,02E+02","module":"A1"},{"value":"9,78E-02","module":"A2"},{"value":"5,84E+00","module":"A3"},{"value":"1,02E+01","module":"A4"},{"value":"5,84E-02","module":"A5"},{"value":"8,47E+01","module":"B6"},{"value":"0,0E+00","module":"C1"},{"value":"1,29E+00","module":"C2"},{"value":"5,06E-01","module":"C3"},{"value":"1,94E-01","module":"C4"},{"value":"-5,72E+00","module":"D"}]},{"parameter":"PENRM","unit":"MJ","values":[{"value":"4,57E+00","module":"A1"},{"value":"0,0E+00","module":"A2"},{"value":"0,0E+00","module":"A3"},{"value":"0,0E+00","module":"A4"},{"value":"0,0E+00","module":"A5"},{"value":"0,0E+00","module":"B6"},{"value":"0,0E+00","module":"C1"},{"value":"0,0E+00","module":"C2"},{"value":"-5,07E+00","module":"C3"},{"value":"0,0E+00","module":"C4"},{"value":"0,0E+00","module":"D"}]},{"parameter":"PENRT","unit":"MJ","values":[{"value":"2,07E+02","module":"A1"},{"value":"9,78E-02","module":"A2"},{"value":"5,84E+00","module":"A3"},{"value":"1,02E+01","module":"A4"},{"value":"5,84E-02","module":"A5"},{"value":"8,47E+01","module":"B6"},{"value":"0,0E+00","module":"C1"},{"value":"1,29E+00","module":"C2"},{"value":"-4,56E+00","module":"C3"},{"value":"1,94E-01","module":"C4"},{"value":"-5,72E+00","module":"D"}]},{"parameter":"SM","unit":"kg","values":[{"value":"1,04E+00","module":"A1"},{"value":"0,0E+00","module":"A2"},{"value":"0,0E+00","module":"A3"},{"value":"0,0E+00","module":"A4"},{"value":"0,0E+00","module":"A5"},{"value":"0,0E+00","module":"B6"},{"value":"0,0E+00","module":"C1"},{"value":"0,0E+00","module":"C2"},{"value":"0,0E+00","module":"C3"},{"value":"4,57E-04","module":"C4"},{"value":"2,00E-02","module":"D"}]},{"parameter":"RSF","unit":"MJ","values":[{"value":"1,29E-01","module":"A1"},{"value":"2,17E-05","module":"A2"},{"value":"5,17E-04","module":"A3"},{"value":"3,82E-03","module":"A4"},{"value":"3,19E-05","module":"A5"},{"value":"8,60E-01","module":"B6"},{"value":"0,0E+00","module":"C1"},{"value":"2,85E-04","module":"C2"},{"value":"1,28E-03","module":"C3"},{"value":"4,16E-04","module":"C4"},{"value":"2,66E-03","module":"D"}]},{"parameter":"NRSF","unit":"MJ","values":[{"value":"6,86E-02","module":"A1"},{"value":"1,84E-04","module":"A2"},{"value":"4,86E-03","module":"A3"},{"value":"2,04E-02","module":"A4"},{"value":"1,32E-04","module":"A5"},{"value":"2,14E+00","module":"B6"},{"value":"0,0E+00","module":"C1"},{"value":"2,42E-03","module":"C2"},{"value":"-2,14E-05","module":"C3"},{"value":"4,00E-03","module":"C4"},{"value":"-2,04E-02","module":"D"}]},{"parameter":"FW","unit":"m3","values":[{"value":"1,67E-01","module":"A1"},{"value":"1,09E-05","module":"A2"},{"value":"1,59E-02","module":"A3"},{"value":"8,76E-04","module":"A4"},{"value":"2,76E-05","module":"A5"},{"value":"8,18E+00","module":"B6"},{"value":"0,0E+00","module":"C1"},{"value":"1,44E-04","module":"C2"},{"value":"5,31E-04","module":"C3"},{"value":"2,15E-04","module":"C4"},{"value":"-6,35E-03","module":"D"}]}],"end_of_life_waste":[{"parameter":"HWD","unit":"kg","values":[{"value":"1,47E-01","module":"A1"},{"value":"8,84E-06","module":"A2"},{"value":"8,07E-04","module":"A3"},{"value":"4,97E-04","module":"A4"},{"value":"0,0E+00","module":"A5"},{"value":"5,43E-02","module":"B6"},{"value":"0,0E+00","module":"C1"},{"value":"1,16E-04","module":"C2"},{"value":"1,06E-05","module":"C3"},{"value":"3,51E-02","module":"C4"},{"value":"-2,83E-03","module":"D"}]},{"parameter":"NHWD","unit":"kg","values":[{"value":"2,60E+00","module":"A1"},{"value":"4,70E-03","module":"A2"},{"value":"5,46E-02","module":"A3"},{"value":"3,15E-01","module":"A4"},{"value":"2,58E-01","module":"A5"},{"value":"6,52E+00","module":"B6"},{"value":"0,0E+00","module":"C1"},{"value":"6,18E-02","module":"C2"},{"value":"1,42E-02","module":"C3"},{"value":"4,70E-01","module":"C4"},{"value":"-1,18E-01","module":"D"}]},{"parameter":"RWD","unit":"kg","values":[{"value":"4,95E-04","module":"A1"},{"value":"6,42E-07","module":"A2"},{"value":"4,47E-06","module":"A3"},{"value":"7,00E-05","module":"A4"},{"value":"0,0E+00","module":"A5"},{"value":"7,58E-04","module":"B6"},{"value":"0,0E+00","module":"C1"},{"value":"8,45E-06","module":"C2"},{"value":"5,24E-07","module":"C3"},{"value":"1,00E-06","module":"C4"},{"value":"-1,54E-05","module":"D"}]}],"end_of_life_flow":[{"parameter":"CRU","unit":"kg","values":[{"value":"0,0E+00","module":"A1"},{"value":"0,0E+00","module":"A2"},{"value":"0,0E+00","module":"A3"},{"value":"0,0E+00","module":"A4"},{"value":"0,0E+00","module":"A5"},{"value":"0,0E+00","module":"B6"},{"value":"0,0E+00","module":"C1"},{"value":"0,0E+00","module":"C2"},{"value":"0,0E+00","module":"C3"},{"value":"0,0E+00","module":"C4"},{"value":"0,0E+00","module":"D"}]},{"parameter":"MFR","unit":"kg","values":[{"value":"0,0E+00","module":"A1"},{"value":"0,0E+00","module":"A2"},{"value":"1,74E-02","module":"A3"},{"value":"0,0E+00","module":"A4"},{"value":"2,40E-01","module":"A5"},{"value":"0,0E+00","module":"B6"},{"value":"0,0E+00","module":"C1"},{"value":"0,0E+00","module":"C2"},{"value":"8,54E-01","module":"C3"},{"value":"7,94E-06","module":"C4"},{"value":"-8,01E-04","module":"D"}]},{"parameter":"MER","unit":"kg","values":[{"value":"0,0E+00","module":"A1"},{"value":"0,0E+00","module":"A2"},{"value":"3,75E-03","module":"A3"},{"value":"0,0E+00","module":"A4"},{"value":"4,41E-04","module":"A5"},{"value":"0,0E+00","module":"B6"},{"value":"0,0E+00","module":"C1"},{"value":"0,0E+00","module":"C2"},{"value":"8,85E-02","module":"C3"},{"value":"1,94E-07","module":"C4"},{"value":"-1,05E-04","module":"D"}]},{"parameter":"EEE","unit":"MJ","values":[{"value":"0,0E+00","module":"A1"},{"value":"0,0E+00","module":"A2"},{"value":"5,65E-03","module":"A3"},{"value":"0,0E+00","module":"A4"},{"value":"1,48E-02","module":"A5"},{"value":"0,0E+00","module":"B6"},{"value":"0,0E+00","module":"C1"},{"value":"0,0E+00","module":"C2"},{"value":"1,36E-01","module":"C3"},{"value":"1,26E-05","module":"C4"},{"value":"-2,65E-04","module":"D"}]},{"parameter":"EET","unit":"MJ","values":[{"value":"0,0E+00","module":"A1"},{"value":"0,0E+00","module":"A2"},{"value":"8,55E-02","module":"A3"},{"value":"0,0E+00","module":"A4"},{"value":"2,23E-01","module":"A5"},{"value":"0,0E+00","module":"B6"},{"value":"0,0E+00","module":"C1"},{"value":"0,0E+00","module":"C2"},{"value":"2,06E+00","module":"C3"},{"value":"1,91E-04","module":"C4"},{"value":"-4,01E-03","module":"D"}]}]}