{"product_name":"Spot tables","epd_id":"NEPD-6480-5745-EN","compliance":["EN 15804+A2","ISO 14025","ISO 21930"],"producer_name":"Martela Oyj","environmental_impact":[{"parameter":"GWP-total","unit":"kg CO2-eq.","values":[{"value":"4,26E+01","module":"A1-A3"},{"value":"3,13E+00","module":"A4"},{"value":"1,60E+01","module":"A5"},{"value":"3,45E-03","module":"B2"},{"value":"0,0E+00","module":"B3"},{"value":"0,0E+00","module":"B4"},{"value":"0,0E+00","module":"C1"},{"value":"2,66E-01","module":"C2"},{"value":"1,04E+01","module":"C3"},{"value":"9,74E-02","module":"C4"},{"value":"-1,99E+00","module":"D"}]},{"parameter":"GWP-fossil","unit":"kg CO2-eq.","values":[{"value":"6,69E+01","module":"A1-A3"},{"value":"3,13E+00","module":"A4"},{"value":"2,95E-02","module":"A5"},{"value":"3,43E-03","module":"B2"},{"value":"0,0E+00","module":"B3"},{"value":"0,0E+00","module":"B4"},{"value":"0,0E+00","module":"C1"},{"value":"2,65E-01","module":"C2"},{"value":"9,22E-01","module":"C3"},{"value":"9,73E-02","module":"C4"},{"value":"-1,97E+00","module":"D"}]},{"parameter":"GWP-biogenic","unit":"kg CO2-eq.","values":[{"value":"-2,44E+01","module":"A1-A3"},{"value":"1,20E-03","module":"A4"},{"value":"1,60E+01","module":"A5"},{"value":"2,16E-05","module":"B2"},{"value":"0,0E+00","module":"B3"},{"value":"0,0E+00","module":"B4"},{"value":"0,0E+00","module":"C1"},{"value":"1,10E-04","module":"C2"},{"value":"9,50E+00","module":"C3"},{"value":"7,33E-05","module":"C4"},{"value":"-1,63E-03","module":"D"}]},{"parameter":"GWP-luluc","unit":"kg CO2-eq.","values":[{"value":"1,03E-01","module":"A1-A3"},{"value":"1,28E-03","module":"A4"},{"value":"6,73E-06","module":"A5"},{"value":"5,58E-06","module":"B2"},{"value":"0,0E+00","module":"B3"},{"value":"0,0E+00","module":"B4"},{"value":"0,0E+00","module":"C1"},{"value":"9,45E-05","module":"C2"},{"value":"4,12E-05","module":"C3"},{"value":"2,97E-05","module":"C4"},{"value":"-1,30E-02","module":"D"}]},{"parameter":"ODP","unit":"kg CFC 11-eq.","values":[{"value":"5,55E-06","module":"A1-A3"},{"value":"6,92E-07","module":"A4"},{"value":"4,33E-09","module":"A5"},{"value":"3,04E-10","module":"B2"},{"value":"0,0E+00","module":"B3"},{"value":"0,0E+00","module":"B4"},{"value":"0,0E+00","module":"C1"},{"value":"6,01E-08","module":"C2"},{"value":"1,67E-08","module":"C3"},{"value":"3,05E-08","module":"C4"},{"value":"-2,59E-02","module":"D"}]},{"parameter":"AP","unit":"mol H+-eq.","values":[{"value":"3,24E-01","module":"A1-A3"},{"value":"2,78E-02","module":"A4"},{"value":"1,56E-04","module":"A5"},{"value":"2,00E-05","module":"B2"},{"value":"0,0E+00","module":"B3"},{"value":"0,0E+00","module":"B4"},{"value":"0,0E+00","module":"C1"},{"value":"7,63E-04","module":"C2"},{"value":"1,43E-03","module":"C3"},{"value":"6,96E-04","module":"C4"},{"value":"-1,10E-02","module":"D"}]},{"parameter":"POCP","unit":"kg NMVOC-eq.","values":[{"value":"2,73E-01","module":"A1-A3"},{"value":"2,09E-02","module":"A4"},{"value":"1,79E-04","module":"A5"},{"value":"1,16E-05","module":"B2"},{"value":"0,0E+00","module":"B3"},{"value":"0,0E+00","module":"B4"},{"value":"0,0E+00","module":"C1"},{"value":"6,47E-04","module":"C2"},{"value":"1,76E-03","module":"C3"},{"value":"7,91E-04","module":"C4"},{"value":"-1,10E-02","module":"D"}]},{"parameter":"ADPE","unit":"kg Sb-eq.","values":[{"value":"1,40E-03","module":"A1-A3"},{"value":"7,32E-05","module":"A4"},{"value":"4,57E-07","module":"A5"},{"value":"9,59E-08","module":"B2"},{"value":"0,0E+00","module":"B3"},{"value":"0,0E+00","module":"B4"},{"value":"0,0E+00","module":"C1"},{"value":"7,33E-06","module":"C2"},{"value":"8,97E-07","module":"C3"},{"value":"1,71E-06","module":"C4"},{"value":"-3,15E-05","module":"D"}]},{"parameter":"ADPF","unit":"MJ","values":[{"value":"9,26E+02","module":"A1-A3"},{"value":"4,58E+01","module":"A4"},{"value":"3,04E-01","module":"A5"},{"value":"5,86E-02","module":"B2"},{"value":"0,0E+00","module":"B3"},{"value":"0,0E+00","module":"B4"},{"value":"0,0E+00","module":"C1"},{"value":"4,01E+00","module":"C2"},{"value":"1,31E+00","module":"C3"},{"value":"2,26E+00","module":"C4"},{"value":"-1,87E+01","module":"D"}]},{"parameter":"WDP","unit":"m3 world-eq.","values":[{"value":"1,12E+04","module":"A1-A3"},{"value":"3,81E+01","module":"A4"},{"value":"5,02E-01","module":"A5"},{"value":"1,05E+00","module":"B2"},{"value":"0,0E+00","module":"B3"},{"value":"0,0E+00","module":"B4"},{"value":"0,0E+00","module":"C1"},{"value":"3,88E+00","module":"C2"},{"value":"1,49E+00","module":"C3"},{"value":"4,30E+00","module":"C4"},{"value":"2,07E+01","module":"D"}]},{"parameter":"EP-freshwater","unit":"kg P-eq.","values":[{"value":"3,77E-03","module":"A1-A3"},{"value":"2,24E-05","module":"A4"},{"value":"2,44E-07","module":"A5"},{"value":"2,74E-07","module":"B2"},{"value":"0,0E+00","module":"B3"},{"value":"0,0E+00","module":"B4"},{"value":"0,0E+00","module":"C1"},{"value":"2,12E-06","module":"C2"},{"value":"3,76E-06","module":"C3"},{"value":"9,64E-07","module":"C4"},{"value":"-1,31E-04","module":"D"}]},{"parameter":"EP-marine","unit":"kg N-eq.","values":[{"value":"6,46E-02","module":"A1-A3"},{"value":"6,57E-03","module":"A4"},{"value":"6,80E-05","module":"A5"},{"value":"3,17E-06","module":"B2"},{"value":"0,0E+00","module":"B3"},{"value":"0,0E+00","module":"B4"},{"value":"0,0E+00","module":"C1"},{"value":"1,51E-04","module":"C2"},{"value":"6,28E-04","module":"C3"},{"value":"2,48E-04","module":"C4"},{"value":"-2,62E-03","module":"D"}]},{"parameter":"EP-terrestrial","unit":"mol N-eq.","values":[{"value":"7,22E-01","module":"A1-A3"},{"value":"7,31E-02","module":"A4"},{"value":"6,69E-04","module":"A5"},{"value":"3,69E-05","module":"B2"},{"value":"0,0E+00","module":"B3"},{"value":"0,0E+00","module":"B4"},{"value":"0,0E+00","module":"C1"},{"value":"1,69E-03","module":"C2"},{"value":"6,69E-03","module":"C3"},{"value":"2,75E-03","module":"C4"},{"value":"-2,74E-02","module":"D"}]},{"parameter":"GWP-IOBC","unit":"kg CO2-eq.","values":[{"value":"6,95E+01","module":"A1-A3"},{"value":"3,13E+00","module":"A4"},{"value":"2,95E-02","module":"A5"},{"value":"3,45E-03","module":"B2"},{"value":"0,0E+00","module":"B3"},{"value":"0,0E+00","module":"B4"},{"value":"0,0E+00","module":"C1"},{"value":"2,66E-01","module":"C2"},{"value":"5,88E-01","module":"C3"},{"value":"9,82E-02","module":"C4"},{"value":"-2,79E+00","module":"D"}]}],"additional_environmental_impact":[{"parameter":"PM","unit":"disease incidence","values":[{"value":"4,66E-06","module":"A1-A3"},{"value":"1,70E-07","module":"A4"},{"value":"2,06E-09","module":"A5"},{"value":"1,68E-10","module":"B2"},{"value":"0,0E+00","module":"B3"},{"value":"0,0E+00","module":"B4"},{"value":"0,0E+00","module":"C1"},{"value":"1,63E-08","module":"C2"},{"value":"3,27E-08","module":"C3"},{"value":"1,28E-08","module":"C4"},{"value":"-3,12E-07","module":"D"}]},{"parameter":"ETP-fw","unit":"CTUe","values":[{"value":"2,52E+03","module":"A1-A3"},{"value":"3,26E+01","module":"A4"},{"value":"3,62E-01","module":"A5"},{"value":"6,34E-02","module":"B2"},{"value":"0,0E+00","module":"B3"},{"value":"0,0E+00","module":"B4"},{"value":"0,0E+00","module":"C1"},{"value":"2,98E+00","module":"C2"},{"value":"8,13E+00","module":"C3"},{"value":"1,31E+00","module":"C4"},{"value":"-1,18E+02","module":"D"}]},{"parameter":"HTP-c","unit":"CTUh","values":[{"value":"3,48E-07","module":"A1-A3"},{"value":"0,0E+00","module":"A4"},{"value":"2,60E-11","module":"A5"},{"value":"9,00E-12","module":"B2"},{"value":"0,0E+00","module":"B3"},{"value":"0,0E+00","module":"B4"},{"value":"0,0E+00","module":"C1"},{"value":"0,0E+00","module":"C2"},{"value":"8,82E-10","module":"C3"},{"value":"4,60E-11","module":"C4"},{"value":"-8,30E-09","module":"D"}]},{"parameter":"HTP-nc","unit":"CTUh","values":[{"value":"2,10E-06","module":"A1-A3"},{"value":"3,63E-08","module":"A4"},{"value":"1,18E-09","module":"A5"},{"value":"2,11E-10","module":"B2"},{"value":"0,0E+00","module":"B3"},{"value":"0,0E+00","module":"B4"},{"value":"0,0E+00","module":"C1"},{"value":"3,25E-09","module":"C2"},{"value":"1,39E-08","module":"C3"},{"value":"1,22E-09","module":"C4"},{"value":"1,43E-07","module":"D"}]},{"parameter":"SQP","unit":"unitless","values":[{"value":"1,28E+03","module":"A1-A3"},{"value":"2,74E+01","module":"A4"},{"value":"2,22E-01","module":"A5"},{"value":"1,64E-02","module":"B2"},{"value":"0,0E+00","module":"B3"},{"value":"0,0E+00","module":"B4"},{"value":"0,0E+00","module":"C1"},{"value":"2,81E+00","module":"C2"},{"value":"2,69E-01","module":"C3"},{"value":"4,90E+00","module":"C4"},{"value":"-3,50E+01","module":"D"}]},{"parameter":"IRP","unit":"kBq U235-eq.","values":[{"value":"6,36E+00","module":"A1-A3"},{"value":"2,00E-01","module":"A4"},{"value":"1,20E-03","module":"A5"},{"value":"4,05E-04","module":"B2"},{"value":"0,0E+00","module":"B3"},{"value":"0,0E+00","module":"B4"},{"value":"0,0E+00","module":"C1"},{"value":"1,75E-02","module":"C2"},{"value":"3,44E-03","module":"C3"},{"value":"9,02E-03","module":"C4"},{"value":"-2,66E-02","module":"D"}]}],"resource_use":[{"parameter":"PERE","unit":"MJ","values":[{"value":"2,30E+02","module":"A1-A3"},{"value":"5,91E-01","module":"A4"},{"value":"5,94E-03","module":"A5"},{"value":"7,96E-03","module":"B2"},{"value":"0,0E+00","module":"B3"},{"value":"0,0E+00","module":"B4"},{"value":"0,0E+00","module":"C1"},{"value":"5,75E-02","module":"C2"},{"value":"6,35E-02","module":"C3"},{"value":"4,12E-02","module":"C4"},{"value":"-3,25E+01","module":"D"}]},{"parameter":"PERM","unit":"MJ","values":[{"value":"1,94E+02","module":"A1-A3"},{"value":"0,0E+00","module":"A4"},{"value":"-1,43E+02","module":"A5"},{"value":"0,0E+00","module":"B2"},{"value":"0,0E+00","module":"B3"},{"value":"0,0E+00","module":"B4"},{"value":"0,0E+00","module":"C1"},{"value":"0,0E+00","module":"C2"},{"value":"-5,13E+01","module":"C3"},{"value":"0,0E+00","module":"C4"},{"value":"0,0E+00","module":"D"}]},{"parameter":"PERT","unit":"MJ","values":[{"value":"4,25E+02","module":"A1-A3"},{"value":"5,91E-01","module":"A4"},{"value":"-1,43E+02","module":"A5"},{"value":"7,96E-03","module":"B2"},{"value":"0,0E+00","module":"B3"},{"value":"0,0E+00","module":"B4"},{"value":"0,0E+00","module":"C1"},{"value":"5,75E-02","module":"C2"},{"value":"-5,13E+01","module":"C3"},{"value":"4,12E-02","module":"C4"},{"value":"-3,25E+01","module":"D"}]},{"parameter":"PENRE","unit":"MJ","values":[{"value":"9,29E+02","module":"A1-A3"},{"value":"4,58E+01","module":"A4"},{"value":"3,04E-01","module":"A5"},{"value":"5,86E-02","module":"B2"},{"value":"0,0E+00","module":"B3"},{"value":"0,0E+00","module":"B4"},{"value":"0,0E+00","module":"C1"},{"value":"4,01E+00","module":"C2"},{"value":"1,34E+00","module":"C3"},{"value":"2,26E+00","module":"C4"},{"value":"-1,87E+01","module":"D"}]},{"parameter":"PENRM","unit":"MJ","values":[{"value":"8,37E+00","module":"A1-A3"},{"value":"0,0E+00","module":"A4"},{"value":"-4,25E+00","module":"A5"},{"value":"0,0E+00","module":"B2"},{"value":"0,0E+00","module":"B3"},{"value":"0,0E+00","module":"B4"},{"value":"0,0E+00","module":"C1"},{"value":"0,0E+00","module":"C2"},{"value":"-4,12E+00","module":"C3"},{"value":"0,0E+00","module":"C4"},{"value":"0,0E+00","module":"D"}]},{"parameter":"PENRT","unit":"MJ","values":[{"value":"9,36E+02","module":"A1-A3"},{"value":"4,58E+01","module":"A4"},{"value":"-3,94E+00","module":"A5"},{"value":"5,86E-02","module":"B2"},{"value":"0,0E+00","module":"B3"},{"value":"0,0E+00","module":"B4"},{"value":"0,0E+00","module":"C1"},{"value":"4,01E+00","module":"C2"},{"value":"-2,78E+00","module":"C3"},{"value":"2,26E+00","module":"C4"},{"value":"-1,87E+01","module":"D"}]},{"parameter":"SM","unit":"kg","values":[{"value":"1,80E-01","module":"A1-A3"},{"value":"0,0E+00","module":"A4"},{"value":"0,0E+00","module":"A5"},{"value":"0,0E+00","module":"B2"},{"value":"0,0E+00","module":"B3"},{"value":"0,0E+00","module":"B4"},{"value":"0,0E+00","module":"C1"},{"value":"0,0E+00","module":"C2"},{"value":"0,0E+00","module":"C3"},{"value":"0,0E+00","module":"C4"},{"value":"0,0E+00","module":"D"}]},{"parameter":"RSF","unit":"MJ","values":[{"value":"4,52E+00","module":"A1-A3"},{"value":"2,06E-02","module":"A4"},{"value":"1,78E-04","module":"A5"},{"value":"6,38E-04","module":"B2"},{"value":"0,0E+00","module":"B3"},{"value":"0,0E+00","module":"B4"},{"value":"0,0E+00","module":"C1"},{"value":"2,06E-03","module":"C2"},{"value":"1,37E-03","module":"C3"},{"value":"1,09E-03","module":"C4"},{"value":"5,30E-02","module":"D"}]},{"parameter":"NRSF","unit":"MJ","values":[{"value":"3,21E+01","module":"A1-A3"},{"value":"6,92E-02","module":"A4"},{"value":"1,39E-03","module":"A5"},{"value":"6,29E-04","module":"B2"},{"value":"0,0E+00","module":"B3"},{"value":"0,0E+00","module":"B4"},{"value":"0,0E+00","module":"C1"},{"value":"7,35E-03","module":"C2"},{"value":"0,0E+00","module":"C3"},{"value":"6,96E-02","module":"C4"},{"value":"-1,57E-01","module":"D"}]},{"parameter":"FW","unit":"m3","values":[{"value":"7,29E-01","module":"A1-A3"},{"value":"4,43E-03","module":"A4"},{"value":"1,86E-04","module":"A5"},{"value":"1,01E-02","module":"B2"},{"value":"0,0E+00","module":"B3"},{"value":"0,0E+00","module":"B4"},{"value":"0,0E+00","module":"C1"},{"value":"4,29E-04","module":"C2"},{"value":"2,02E-03","module":"C3"},{"value":"2,03E-03","module":"C4"},{"value":"-4,12E-02","module":"D"}]}],"end_of_life_waste":[{"parameter":"HWD","unit":"kg","values":[{"value":"4,98E-01","module":"A1-A3"},{"value":"2,27E-03","module":"A4"},{"value":"0,0E+00","module":"A5"},{"value":"1,11E-05","module":"B2"},{"value":"0,0E+00","module":"B3"},{"value":"0,0E+00","module":"B4"},{"value":"0,0E+00","module":"C1"},{"value":"2,07E-04","module":"C2"},{"value":"0,0E+00","module":"C3"},{"value":"8,86E+00","module":"C4"},{"value":"-8,66E-03","module":"D"}]},{"parameter":"NHWD","unit":"kg","values":[{"value":"2,13E+01","module":"A1-A3"},{"value":"1,85E+00","module":"A4"},{"value":"1,10E+00","module":"A5"},{"value":"7,11E-04","module":"B2"},{"value":"0,0E+00","module":"B3"},{"value":"0,0E+00","module":"B4"},{"value":"0,0E+00","module":"C1"},{"value":"1,95E-01","module":"C2"},{"value":"3,11E-01","module":"C3"},{"value":"7,71E-02","module":"C4"},{"value":"-7,82E-01","module":"D"}]},{"parameter":"RWD","unit":"kg","values":[{"value":"4,59E-03","module":"A1-A3"},{"value":"3,14E-04","module":"A4"},{"value":"0,0E+00","module":"A5"},{"value":"3,43E-07","module":"B2"},{"value":"0,0E+00","module":"B3"},{"value":"0,0E+00","module":"B4"},{"value":"0,0E+00","module":"C1"},{"value":"2,73E-05","module":"C2"},{"value":"0,0E+00","module":"C3"},{"value":"1,39E-05","module":"C4"},{"value":"-2,21E-05","module":"D"}]}],"end_of_life_flow":[{"parameter":"CRU","unit":"kg","values":[{"value":"0,0E+00","module":"A1-A3"},{"value":"0,0E+00","module":"A4"},{"value":"9,50E+00","module":"A5"},{"value":"0,0E+00","module":"B2"},{"value":"0,0E+00","module":"B3"},{"value":"0,0E+00","module":"B4"},{"value":"0,0E+00","module":"C1"},{"value":"0,0E+00","module":"C2"},{"value":"0,0E+00","module":"C3"},{"value":"0,0E+00","module":"C4"},{"value":"0,0E+00","module":"D"}]},{"parameter":"MFR","unit":"kg","values":[{"value":"3,15E+00","module":"A1-A3"},{"value":"0,0E+00","module":"A4"},{"value":"5,16E-01","module":"A5"},{"value":"0,0E+00","module":"B2"},{"value":"0,0E+00","module":"B3"},{"value":"0,0E+00","module":"B4"},{"value":"0,0E+00","module":"C1"},{"value":"0,0E+00","module":"C2"},{"value":"4,52E+00","module":"C3"},{"value":"0,0E+00","module":"C4"},{"value":"0,0E+00","module":"D"}]},{"parameter":"MER","unit":"kg","values":[{"value":"1,25E-05","module":"A1-A3"},{"value":"0,0E+00","module":"A4"},{"value":"5,31E-01","module":"A5"},{"value":"0,0E+00","module":"B2"},{"value":"0,0E+00","module":"B3"},{"value":"0,0E+00","module":"B4"},{"value":"0,0E+00","module":"C1"},{"value":"0,0E+00","module":"C2"},{"value":"1,92E+01","module":"C3"},{"value":"0,0E+00","module":"C4"},{"value":"0,0E+00","module":"D"}]},{"parameter":"EEE","unit":"MJ","values":[{"value":"2,87E+00","module":"A1-A3"},{"value":"0,0E+00","module":"A4"},{"value":"3,74E-01","module":"A5"},{"value":"0,0E+00","module":"B2"},{"value":"0,0E+00","module":"B3"},{"value":"0,0E+00","module":"B4"},{"value":"0,0E+00","module":"C1"},{"value":"0,0E+00","module":"C2"},{"value":"4,24E+00","module":"C3"},{"value":"0,0E+00","module":"C4"},{"value":"0,0E+00","module":"D"}]},{"parameter":"EET","unit":"MJ","values":[{"value":"4,34E+01","module":"A1-A3"},{"value":"0,0E+00","module":"A4"},{"value":"5,65E+00","module":"A5"},{"value":"0,0E+00","module":"B2"},{"value":"0,0E+00","module":"B3"},{"value":"0,0E+00","module":"B4"},{"value":"0,0E+00","module":"C1"},{"value":"0,0E+00","module":"C2"},{"value":"6,41E+01","module":"C3"},{"value":"0,0E+00","module":"C4"},{"value":"0,0E+00","module":"D"}]}]}