{"product_name":"Sp\u00e6ncom S\u00f8jler P50 X0,XC1 inkl. 56,6 kg. armering pr. ton","epd_id":"NEPD-8223-7652","compliance":["EN 15804+A2","ISO 14025","ISO 21930"],"producer_name":"Sp\u00e6ncom A/S","environmental_impact":[{"parameter":"GWP-total","unit":"kg CO2-eq.","values":[{"value":"1,40E+02","module":"A1"},{"value":"9,28E+00","module":"A2"},{"value":"1,69E+01","module":"A3"},{"value":"4,55E+01","module":"A4"},{"value":"-1,44E+01","module":"B1"},{"value":"4,00E+00","module":"C1"},{"value":"8,34E+00","module":"C2"},{"value":"2,12E+00","module":"C3"},{"value":"1,39E-01","module":"C4"},{"value":"-4,35E+01","module":"D"}]},{"parameter":"GWP-fossil","unit":"kg CO2-eq.","values":[{"value":"1,39E+02","module":"A1"},{"value":"9,28E+00","module":"A2"},{"value":"1,80E+01","module":"A3"},{"value":"4,55E+01","module":"A4"},{"value":"-1,44E+01","module":"B1"},{"value":"4,00E+00","module":"C1"},{"value":"8,33E+00","module":"C2"},{"value":"2,11E+00","module":"C3"},{"value":"1,39E-01","module":"C4"},{"value":"-4,34E+01","module":"D"}]},{"parameter":"GWP-biogenic","unit":"kg CO2-eq.","values":[{"value":"1,01E+00","module":"A1"},{"value":"3,56E-03","module":"A2"},{"value":"-2,22E+00","module":"A3"},{"value":"1,86E-02","module":"A4"},{"value":"0,0E+00","module":"B1"},{"value":"7,50E-04","module":"C1"},{"value":"3,40E-03","module":"C2"},{"value":"5,97E-03","module":"C3"},{"value":"1,18E-04","module":"C4"},{"value":"-6,45E-02","module":"D"}]},{"parameter":"GWP-luluc","unit":"kg CO2-eq.","values":[{"value":"3,41E-02","module":"A1"},{"value":"3,46E-03","module":"A2"},{"value":"1,18E+00","module":"A3"},{"value":"1,59E-02","module":"A4"},{"value":"0,0E+00","module":"B1"},{"value":"3,15E-04","module":"C1"},{"value":"2,91E-03","module":"C2"},{"value":"9,57E-04","module":"C3"},{"value":"2,72E-05","module":"C4"},{"value":"-2,27E-02","module":"D"}]},{"parameter":"ODP","unit":"kg CFC 11-eq.","values":[{"value":"3,90E-06","module":"A1"},{"value":"2,08E-06","module":"A2"},{"value":"2,92E-06","module":"A3"},{"value":"1,04E-05","module":"A4"},{"value":"0,0E+00","module":"B1"},{"value":"8,64E-07","module":"C1"},{"value":"1,90E-06","module":"C2"},{"value":"1,39E-07","module":"C3"},{"value":"6,76E-08","module":"C4"},{"value":"-5,89E-03","module":"D"}]},{"parameter":"AP","unit":"mol H+-eq.","values":[{"value":"4,42E-01","module":"A1"},{"value":"7,95E-02","module":"A2"},{"value":"5,69E-02","module":"A3"},{"value":"1,86E-01","module":"A4"},{"value":"0,0E+00","module":"B1"},{"value":"4,19E-02","module":"C1"},{"value":"3,41E-02","module":"C2"},{"value":"5,87E-03","module":"C3"},{"value":"1,35E-03","module":"C4"},{"value":"-2,24E-01","module":"D"}]},{"parameter":"POCP","unit":"kg NMVOC-eq.","values":[{"value":"3,07E-01","module":"A1"},{"value":"6,50E-02","module":"A2"},{"value":"5,82E-02","module":"A3"},{"value":"1,87E-01","module":"A4"},{"value":"0,0E+00","module":"B1"},{"value":"5,57E-02","module":"C1"},{"value":"3,42E-02","module":"C2"},{"value":"5,39E-03","module":"C3"},{"value":"1,60E-03","module":"C4"},{"value":"-2,28E-01","module":"D"}]},{"parameter":"ADPE","unit":"kg Sb-eq.","values":[{"value":"7,87E-04","module":"A1"},{"value":"1,88E-04","module":"A2"},{"value":"1,82E-04","module":"A3"},{"value":"1,23E-03","module":"A4"},{"value":"0,0E+00","module":"B1"},{"value":"6,14E-06","module":"C1"},{"value":"2,26E-04","module":"C2"},{"value":"8,87E-06","module":"C3"},{"value":"1,23E-06","module":"C4"},{"value":"-8,98E-04","module":"D"}]},{"parameter":"ADPF","unit":"MJ","values":[{"value":"8,15E+02","module":"A1"},{"value":"1,38E+02","module":"A2"},{"value":"2,86E+02","module":"A3"},{"value":"6,86E+02","module":"A4"},{"value":"0,0E+00","module":"B1"},{"value":"5,51E+01","module":"C1"},{"value":"1,26E+02","module":"C2"},{"value":"2,15E+01","module":"C3"},{"value":"4,48E+00","module":"C4"},{"value":"-3,84E+02","module":"D"}]},{"parameter":"WDP","unit":"m3 world-eq.","values":[{"value":"2,51E+03","module":"A1"},{"value":"1,08E+02","module":"A2"},{"value":"2,25E+02","module":"A3"},{"value":"6,55E+02","module":"A4"},{"value":"0,0E+00","module":"B1"},{"value":"1,17E+01","module":"C1"},{"value":"1,20E+02","module":"C2"},{"value":"2,36E+03","module":"C3"},{"value":"9,43E+00","module":"C4"},{"value":"4,73E+02","module":"D"}]},{"parameter":"EP-freshwater","unit":"kg P-eq.","values":[{"value":"2,73E-03","module":"A1"},{"value":"6,58E-05","module":"A2"},{"value":"4,16E-04","module":"A3"},{"value":"3,57E-04","module":"A4"},{"value":"0,0E+00","module":"B1"},{"value":"1,46E-05","module":"C1"},{"value":"6,55E-05","module":"C2"},{"value":"4,37E-05","module":"C3"},{"value":"1,04E-06","module":"C4"},{"value":"-2,60E-03","module":"D"}]},{"parameter":"EP-marine","unit":"kg N-eq.","values":[{"value":"8,49E-02","module":"A1"},{"value":"2,06E-02","module":"A2"},{"value":"2,87E-02","module":"A3"},{"value":"5,52E-02","module":"A4"},{"value":"0,0E+00","module":"B1"},{"value":"1,85E-02","module":"C1"},{"value":"1,01E-02","module":"C2"},{"value":"1,78E-03","module":"C3"},{"value":"5,08E-04","module":"C4"},{"value":"-4,91E-02","module":"D"}]},{"parameter":"EP-terrestrial","unit":"mol N-eq.","values":[{"value":"9,55E-01","module":"A1"},{"value":"2,28E-01","module":"A2"},{"value":"2,00E-01","module":"A3"},{"value":"6,10E-01","module":"A4"},{"value":"0,0E+00","module":"B1"},{"value":"2,00E-01","module":"C1"},{"value":"1,12E-01","module":"C2"},{"value":"2,03E-02","module":"C3"},{"value":"5,59E-03","module":"C4"},{"value":"-5,12E-01","module":"D"}]},{"parameter":"GWP-IOBC","unit":"kg CO2-eq.","values":[{"value":"1,65E+02","module":"A1"},{"value":"9,28E+00","module":"A2"},{"value":"1,95E+01","module":"A3"},{"value":"4,55E+01","module":"A4"},{"value":"-1,44E+01","module":"B1"},{"value":"4,00E+00","module":"C1"},{"value":"8,34E+00","module":"C2"},{"value":"2,11E+00","module":"C3"},{"value":"1,41E-01","module":"C4"},{"value":"-6,41E+01","module":"D"}]}],"additional_environmental_impact":[{"parameter":"PM","unit":"disease incidence","values":[{"value":"4,98E-06","module":"A1"},{"value":"6,03E-07","module":"A2"},{"value":"6,73E-07","module":"A3"},{"value":"3,28E-06","module":"A4"},{"value":"0,0E+00","module":"B1"},{"value":"5,07E-06","module":"C1"},{"value":"6,00E-07","module":"C2"},{"value":"9,04E-08","module":"C3"},{"value":"2,88E-08","module":"C4"},{"value":"-3,86E-06","module":"D"}]},{"parameter":"ETP-fw","unit":"CTUe","values":[{"value":"1,86E+03","module":"A1"},{"value":"9,79E+01","module":"A2"},{"value":"1,36E+02","module":"A3"},{"value":"5,05E+02","module":"A4"},{"value":"0,0E+00","module":"B1"},{"value":"3,01E+01","module":"C1"},{"value":"9,26E+01","module":"C2"},{"value":"1,81E+01","module":"C3"},{"value":"2,22E+00","module":"C4"},{"value":"-2,34E+03","module":"D"}]},{"parameter":"HTP-c","unit":"CTUh","values":[{"value":"1,89E-07","module":"A1"},{"value":"0,0E+00","module":"A2"},{"value":"1,35E-08","module":"A3"},{"value":"0,0E+00","module":"A4"},{"value":"0,0E+00","module":"B1"},{"value":"1,00E-09","module":"C1"},{"value":"0,0E+00","module":"C2"},{"value":"1,05E-09","module":"C3"},{"value":"6,50E-11","module":"C4"},{"value":"-2,00E-07","module":"D"}]},{"parameter":"HTP-nc","unit":"CTUh","values":[{"value":"1,53E-06","module":"A1"},{"value":"8,97E-08","module":"A2"},{"value":"1,68E-07","module":"A3"},{"value":"5,46E-07","module":"A4"},{"value":"0,0E+00","module":"B1"},{"value":"2,80E-08","module":"C1"},{"value":"1,00E-07","module":"C2"},{"value":"1,73E-08","module":"C3"},{"value":"1,30E-09","module":"C4"},{"value":"4,26E-06","module":"D"}]},{"parameter":"SQP","unit":"unitless","values":[{"value":"9,64E+01","module":"A1"},{"value":"1,07E+02","module":"A2"},{"value":"8,94E+02","module":"A3"},{"value":"4,73E+02","module":"A4"},{"value":"0,0E+00","module":"B1"},{"value":"6,69E+00","module":"C1"},{"value":"8,66E+01","module":"C2"},{"value":"1,21E+01","module":"C3"},{"value":"1,63E+01","module":"C4"},{"value":"4,62E+01","module":"D"}]},{"parameter":"IRP","unit":"kBq U235-eq.","values":[{"value":"2,15E+00","module":"A1"},{"value":"6,02E-01","module":"A2"},{"value":"4,63E-01","module":"A3"},{"value":"3,00E+00","module":"A4"},{"value":"0,0E+00","module":"B1"},{"value":"2,40E-01","module":"C1"},{"value":"5,49E-01","module":"C2"},{"value":"3,59E-01","module":"C3"},{"value":"1,94E-02","module":"C4"},{"value":"-1,82E-01","module":"D"}]}],"resource_use":[{"parameter":"PERE","unit":"MJ","values":[{"value":"2,66E+02","module":"A1"},{"value":"1,72E+00","module":"A2"},{"value":"1,07E+02","module":"A3"},{"value":"9,68E+00","module":"A4"},{"value":"0,0E+00","module":"B1"},{"value":"3,00E-01","module":"C1"},{"value":"1,77E+00","module":"C2"},{"value":"1,10E+01","module":"C3"},{"value":"6,89E-02","module":"C4"},{"value":"-4,36E+01","module":"D"}]},{"parameter":"PERM","unit":"MJ","values":[{"value":"2,23E+00","module":"A1"},{"value":"0,0E+00","module":"A2"},{"value":"0,0E+00","module":"A3"},{"value":"0,0E+00","module":"A4"},{"value":"0,0E+00","module":"B1"},{"value":"0,0E+00","module":"C1"},{"value":"0,0E+00","module":"C2"},{"value":"0,0E+00","module":"C3"},{"value":"0,0E+00","module":"C4"},{"value":"0,0E+00","module":"D"}]},{"parameter":"PERT","unit":"MJ","values":[{"value":"2,68E+02","module":"A1"},{"value":"1,72E+00","module":"A2"},{"value":"1,07E+02","module":"A3"},{"value":"9,68E+00","module":"A4"},{"value":"0,0E+00","module":"B1"},{"value":"3,00E-01","module":"C1"},{"value":"1,77E+00","module":"C2"},{"value":"1,10E+01","module":"C3"},{"value":"6,89E-02","module":"C4"},{"value":"-4,36E+01","module":"D"}]},{"parameter":"PENRE","unit":"MJ","values":[{"value":"7,93E+02","module":"A1"},{"value":"1,38E+02","module":"A2"},{"value":"2,88E+02","module":"A3"},{"value":"6,86E+02","module":"A4"},{"value":"0,0E+00","module":"B1"},{"value":"5,51E+01","module":"C1"},{"value":"1,26E+02","module":"C2"},{"value":"2,15E+01","module":"C3"},{"value":"4,48E+00","module":"C4"},{"value":"-3,85E+02","module":"D"}]},{"parameter":"PENRM","unit":"MJ","values":[{"value":"2,41E+01","module":"A1"},{"value":"0,0E+00","module":"A2"},{"value":"0,0E+00","module":"A3"},{"value":"0,0E+00","module":"A4"},{"value":"0,0E+00","module":"B1"},{"value":"0,0E+00","module":"C1"},{"value":"0,0E+00","module":"C2"},{"value":"-1,63E+01","module":"C3"},{"value":"0,0E+00","module":"C4"},{"value":"0,0E+00","module":"D"}]},{"parameter":"PENRT","unit":"MJ","values":[{"value":"8,17E+02","module":"A1"},{"value":"1,38E+02","module":"A2"},{"value":"2,88E+02","module":"A3"},{"value":"6,86E+02","module":"A4"},{"value":"0,0E+00","module":"B1"},{"value":"5,51E+01","module":"C1"},{"value":"1,26E+02","module":"C2"},{"value":"5,25E+00","module":"C3"},{"value":"4,48E+00","module":"C4"},{"value":"-3,85E+02","module":"D"}]},{"parameter":"SM","unit":"kg","values":[{"value":"6,87E+01","module":"A1"},{"value":"0,0E+00","module":"A2"},{"value":"3,28E-01","module":"A3"},{"value":"0,0E+00","module":"A4"},{"value":"0,0E+00","module":"B1"},{"value":"0,0E+00","module":"C1"},{"value":"0,0E+00","module":"C2"},{"value":"0,0E+00","module":"C3"},{"value":"0,0E+00","module":"C4"},{"value":"0,0E+00","module":"D"}]},{"parameter":"RSF","unit":"MJ","values":[{"value":"5,64E-01","module":"A1"},{"value":"6,02E-02","module":"A2"},{"value":"1,08E-01","module":"A3"},{"value":"3,47E-01","module":"A4"},{"value":"0,0E+00","module":"B1"},{"value":"0,0E+00","module":"C1"},{"value":"6,35E-02","module":"C2"},{"value":"2,33E-04","module":"C3"},{"value":"1,42E-03","module":"C4"},{"value":"1,32E+00","module":"D"}]},{"parameter":"NRSF","unit":"MJ","values":[{"value":"6,63E+00","module":"A1"},{"value":"2,37E-01","module":"A2"},{"value":"2,41E-01","module":"A3"},{"value":"1,24E+00","module":"A4"},{"value":"0,0E+00","module":"B1"},{"value":"0,0E+00","module":"C1"},{"value":"2,27E-01","module":"C2"},{"value":"0,0E+00","module":"C3"},{"value":"4,17E-03","module":"C4"},{"value":"4,28E+01","module":"D"}]},{"parameter":"FW","unit":"m3","values":[{"value":"2,44E+00","module":"A1"},{"value":"1,37E-02","module":"A2"},{"value":"2,93E-01","module":"A3"},{"value":"7,23E-02","module":"A4"},{"value":"0,0E+00","module":"B1"},{"value":"2,83E-03","module":"C1"},{"value":"1,32E-02","module":"C2"},{"value":"3,82E-02","module":"C3"},{"value":"5,33E-03","module":"C4"},{"value":"-1,39E+00","module":"D"}]}],"end_of_life_waste":[{"parameter":"HWD","unit":"kg","values":[{"value":"2,91E+00","module":"A1"},{"value":"6,99E-03","module":"A2"},{"value":"6,69E-01","module":"A3"},{"value":"3,50E-02","module":"A4"},{"value":"0,0E+00","module":"B1"},{"value":"1,62E-03","module":"C1"},{"value":"6,41E-03","module":"C2"},{"value":"2,13E-03","module":"C3"},{"value":"5,57E-04","module":"C4"},{"value":"-2,23E-01","module":"D"}]},{"parameter":"NHWD","unit":"kg","values":[{"value":"7,37E+01","module":"A1"},{"value":"7,62E+00","module":"A2"},{"value":"1,93E+00","module":"A3"},{"value":"3,28E+01","module":"A4"},{"value":"0,0E+00","module":"B1"},{"value":"6,52E-02","module":"C1"},{"value":"6,01E+00","module":"C2"},{"value":"6,73E-02","module":"C3"},{"value":"3,24E+01","module":"C4"},{"value":"-1,71E+01","module":"D"}]},{"parameter":"RWD","unit":"kg","values":[{"value":"8,66E-03","module":"A1"},{"value":"9,45E-04","module":"A2"},{"value":"6,60E-04","module":"A3"},{"value":"4,68E-03","module":"A4"},{"value":"0,0E+00","module":"B1"},{"value":"3,82E-04","module":"C1"},{"value":"8,57E-04","module":"C2"},{"value":"2,26E-04","module":"C3"},{"value":"2,77E-09","module":"C4"},{"value":"-1,72E-04","module":"D"}]}],"end_of_life_flow":[{"parameter":"CRU","unit":"kg","values":[{"value":"2,82E+00","module":"A1"},{"value":"0,0E+00","module":"A2"},{"value":"0,0E+00","module":"A3"},{"value":"0,0E+00","module":"A4"},{"value":"0,0E+00","module":"B1"},{"value":"0,0E+00","module":"C1"},{"value":"0,0E+00","module":"C2"},{"value":"0,0E+00","module":"C3"},{"value":"0,0E+00","module":"C4"},{"value":"0,0E+00","module":"D"}]},{"parameter":"MFR","unit":"kg","values":[{"value":"7,28E+00","module":"A1"},{"value":"0,0E+00","module":"A2"},{"value":"9,97E+01","module":"A3"},{"value":"0,0E+00","module":"A4"},{"value":"0,0E+00","module":"B1"},{"value":"0,0E+00","module":"C1"},{"value":"0,0E+00","module":"C2"},{"value":"9,68E+02","module":"C3"},{"value":"0,0E+00","module":"C4"},{"value":"0,0E+00","module":"D"}]},{"parameter":"MER","unit":"kg","values":[{"value":"3,72E-01","module":"A1"},{"value":"0,0E+00","module":"A2"},{"value":"1,10E+00","module":"A3"},{"value":"0,0E+00","module":"A4"},{"value":"0,0E+00","module":"B1"},{"value":"0,0E+00","module":"C1"},{"value":"0,0E+00","module":"C2"},{"value":"6,00E-01","module":"C3"},{"value":"0,0E+00","module":"C4"},{"value":"0,0E+00","module":"D"}]},{"parameter":"EEE","unit":"MJ","values":[{"value":"0,0E+00","module":"A1"},{"value":"0,0E+00","module":"A2"},{"value":"5,39E-01","module":"A3"},{"value":"0,0E+00","module":"A4"},{"value":"0,0E+00","module":"B1"},{"value":"0,0E+00","module":"C1"},{"value":"0,0E+00","module":"C2"},{"value":"9,22E-01","module":"C3"},{"value":"0,0E+00","module":"C4"},{"value":"0,0E+00","module":"D"}]},{"parameter":"EET","unit":"MJ","values":[{"value":"0,0E+00","module":"A1"},{"value":"0,0E+00","module":"A2"},{"value":"8,16E+00","module":"A3"},{"value":"0,0E+00","module":"A4"},{"value":"0,0E+00","module":"B1"},{"value":"0,0E+00","module":"C1"},{"value":"0,0E+00","module":"C2"},{"value":"1,39E+01","module":"C3"},{"value":"0,0E+00","module":"C4"},{"value":"0,0E+00","module":"D"}]}]}