{"product_name":"Sp\u00e6ncom CO2 reduceret 18-22cm huld\u00e6k i P50 X0.XC1","epd_id":"NEPD-8981-8648","compliance":["EN 15804+A2","ISO 14025","ISO 21930"],"producer_name":"Sp\u00e6ncom A/S","environmental_impact":[{"parameter":"GWP-total","unit":"kg CO2-eq.","values":[{"value":"7,08E+01","module":"A1"},{"value":"4,84E+00","module":"A2"},{"value":"7,12E+00","module":"A3"},{"value":"1,65E+01","module":"A4"},{"value":"-1,05E+01","module":"B1"},{"value":"4,00E+00","module":"C1"},{"value":"8,17E+00","module":"C2"},{"value":"7,20E-01","module":"C3"},{"value":"1,39E-01","module":"C4"},{"value":"-1,07E+01","module":"D"}]},{"parameter":"GWP-fossil","unit":"kg CO2-eq.","values":[{"value":"7,05E+01","module":"A1"},{"value":"4,83E+00","module":"A2"},{"value":"1,04E+01","module":"A3"},{"value":"1,65E+01","module":"A4"},{"value":"-1,05E+01","module":"B1"},{"value":"4,00E+00","module":"C1"},{"value":"8,17E+00","module":"C2"},{"value":"7,10E-01","module":"C3"},{"value":"1,39E-01","module":"C4"},{"value":"-1,06E+01","module":"D"}]},{"parameter":"GWP-biogenic","unit":"kg CO2-eq.","values":[{"value":"3,07E-01","module":"A1"},{"value":"2,00E-03","module":"A2"},{"value":"-6,69E+00","module":"A3"},{"value":"6,83E-03","module":"A4"},{"value":"0,0E+00","module":"B1"},{"value":"7,50E-04","module":"C1"},{"value":"3,38E-03","module":"C2"},{"value":"5,93E-03","module":"C3"},{"value":"1,18E-04","module":"C4"},{"value":"-4,83E-02","module":"D"}]},{"parameter":"GWP-luluc","unit":"kg CO2-eq.","values":[{"value":"3,03E-02","module":"A1"},{"value":"1,65E-03","module":"A2"},{"value":"3,37E+00","module":"A3"},{"value":"5,87E-03","module":"A4"},{"value":"0,0E+00","module":"B1"},{"value":"3,15E-04","module":"C1"},{"value":"2,91E-03","module":"C2"},{"value":"9,50E-04","module":"C3"},{"value":"2,72E-05","module":"C4"},{"value":"-5,30E-03","module":"D"}]},{"parameter":"ODP","unit":"kg CFC 11-eq.","values":[{"value":"1,92E-06","module":"A1"},{"value":"1,12E-06","module":"A2"},{"value":"1,74E-06","module":"A3"},{"value":"3,74E-06","module":"A4"},{"value":"0,0E+00","module":"B1"},{"value":"8,64E-07","module":"C1"},{"value":"1,85E-06","module":"C2"},{"value":"1,35E-07","module":"C3"},{"value":"6,75E-08","module":"C4"},{"value":"-9,88E-05","module":"D"}]},{"parameter":"AP","unit":"mol H+-eq.","values":[{"value":"7,61E-01","module":"A1"},{"value":"2,40E-02","module":"A2"},{"value":"7,78E-02","module":"A3"},{"value":"4,74E-02","module":"A4"},{"value":"0,0E+00","module":"B1"},{"value":"4,18E-02","module":"C1"},{"value":"2,35E-02","module":"C2"},{"value":"5,56E-03","module":"C3"},{"value":"1,35E-03","module":"C4"},{"value":"-6,15E-02","module":"D"}]},{"parameter":"POCP","unit":"kg NMVOC-eq.","values":[{"value":"7,39E-01","module":"A1"},{"value":"1,97E-02","module":"A2"},{"value":"5,01E-02","module":"A3"},{"value":"4,02E-02","module":"A4"},{"value":"0,0E+00","module":"B1"},{"value":"5,57E-02","module":"C1"},{"value":"1,99E-02","module":"C2"},{"value":"5,03E-03","module":"C3"},{"value":"1,60E-03","module":"C4"},{"value":"-6,34E-02","module":"D"}]},{"parameter":"ADPE","unit":"kg Sb-eq.","values":[{"value":"5,24E-04","module":"A1"},{"value":"9,49E-05","module":"A2"},{"value":"2,00E-04","module":"A3"},{"value":"4,56E-04","module":"A4"},{"value":"0,0E+00","module":"B1"},{"value":"6,14E-06","module":"C1"},{"value":"2,26E-04","module":"C2"},{"value":"8,72E-06","module":"C3"},{"value":"1,23E-06","module":"C4"},{"value":"-3,39E-04","module":"D"}]},{"parameter":"ADPF","unit":"MJ","values":[{"value":"3,95E+02","module":"A1"},{"value":"7,59E+01","module":"A2"},{"value":"1,38E+02","module":"A3"},{"value":"2,49E+02","module":"A4"},{"value":"0,0E+00","module":"B1"},{"value":"5,50E+01","module":"C1"},{"value":"1,23E+02","module":"C2"},{"value":"2,13E+01","module":"C3"},{"value":"4,47E+00","module":"C4"},{"value":"-1,08E+02","module":"D"}]},{"parameter":"WDP","unit":"m3 world-eq.","values":[{"value":"2,04E+03","module":"A1"},{"value":"5,97E+01","module":"A2"},{"value":"1,60E+02","module":"A3"},{"value":"2,41E+02","module":"A4"},{"value":"0,0E+00","module":"B1"},{"value":"1,17E+01","module":"C1"},{"value":"1,19E+02","module":"C2"},{"value":"2,35E+03","module":"C3"},{"value":"9,42E+00","module":"C4"},{"value":"-1,30E+03","module":"D"}]},{"parameter":"EP-freshwater","unit":"kg P-eq.","values":[{"value":"1,35E-03","module":"A1"},{"value":"3,71E-05","module":"A2"},{"value":"8,29E-04","module":"A3"},{"value":"1,32E-04","module":"A4"},{"value":"0,0E+00","module":"B1"},{"value":"1,46E-05","module":"C1"},{"value":"6,53E-05","module":"C2"},{"value":"4,34E-05","module":"C3"},{"value":"1,04E-06","module":"C4"},{"value":"-5,76E-04","module":"D"}]},{"parameter":"EP-marine","unit":"kg N-eq.","values":[{"value":"4,53E-02","module":"A1"},{"value":"5,27E-03","module":"A2"},{"value":"5,75E-02","module":"A3"},{"value":"9,38E-03","module":"A4"},{"value":"0,0E+00","module":"B1"},{"value":"1,85E-02","module":"C1"},{"value":"4,64E-03","module":"C2"},{"value":"1,63E-03","module":"C3"},{"value":"5,08E-04","module":"C4"},{"value":"-1,55E-02","module":"D"}]},{"parameter":"EP-terrestrial","unit":"mol N-eq.","values":[{"value":"5,10E-01","module":"A1"},{"value":"5,88E-02","module":"A2"},{"value":"3,11E-01","module":"A3"},{"value":"1,05E-01","module":"A4"},{"value":"0,0E+00","module":"B1"},{"value":"2,00E-01","module":"C1"},{"value":"5,19E-02","module":"C2"},{"value":"1,88E-02","module":"C3"},{"value":"5,59E-03","module":"C4"},{"value":"-1,69E-01","module":"D"}]},{"parameter":"GWP-IOBC","unit":"kg CO2-eq.","values":[{"value":"7,04E+01","module":"A1"},{"value":"4,84E+00","module":"A2"},{"value":"1,56E+01","module":"A3"},{"value":"1,65E+01","module":"A4"},{"value":"-1,05E+01","module":"B1"},{"value":"4,00E+00","module":"C1"},{"value":"8,17E+00","module":"C2"},{"value":"7,11E-01","module":"C3"},{"value":"1,39E-01","module":"C4"},{"value":"-1,49E+01","module":"D"}]}],"additional_environmental_impact":[{"parameter":"PM","unit":"disease incidence","values":[{"value":"1,64E-02","module":"A1"},{"value":"3,75E-07","module":"A2"},{"value":"9,61E-07","module":"A3"},{"value":"1,01E-06","module":"A4"},{"value":"0,0E+00","module":"B1"},{"value":"5,06E-06","module":"C1"},{"value":"5,00E-07","module":"C2"},{"value":"8,90E-08","module":"C3"},{"value":"2,88E-08","module":"C4"},{"value":"-1,12E-06","module":"D"}]},{"parameter":"ETP-fw","unit":"CTUe","values":[{"value":"8,76E+02","module":"A1"},{"value":"5,50E+01","module":"A2"},{"value":"1,30E+02","module":"A3"},{"value":"1,85E+02","module":"A4"},{"value":"0,0E+00","module":"B1"},{"value":"3,01E+01","module":"C1"},{"value":"9,15E+01","module":"C2"},{"value":"1,52E+01","module":"C3"},{"value":"2,21E+00","module":"C4"},{"value":"-5,07E+02","module":"D"}]},{"parameter":"HTP-c","unit":"CTUh","values":[{"value":"1,00E-07","module":"A1"},{"value":"0,0E+00","module":"A2"},{"value":"7,83E-09","module":"A3"},{"value":"0,0E+00","module":"A4"},{"value":"0,0E+00","module":"B1"},{"value":"9,99E-10","module":"C1"},{"value":"0,0E+00","module":"C2"},{"value":"9,68E-10","module":"C3"},{"value":"6,50E-11","module":"C4"},{"value":"-4,24E-08","module":"D"}]},{"parameter":"HTP-nc","unit":"CTUh","values":[{"value":"1,40E-06","module":"A1"},{"value":"5,26E-08","module":"A2"},{"value":"2,76E-07","module":"A3"},{"value":"2,02E-07","module":"A4"},{"value":"0,0E+00","module":"B1"},{"value":"2,80E-08","module":"C1"},{"value":"1,00E-07","module":"C2"},{"value":"1,36E-08","module":"C3"},{"value":"1,29E-09","module":"C4"},{"value":"8,33E-07","module":"D"}]},{"parameter":"SQP","unit":"unitless","values":[{"value":"-1,60E+01","module":"A1"},{"value":"7,41E+01","module":"A2"},{"value":"1,72E+03","module":"A3"},{"value":"1,74E+02","module":"A4"},{"value":"0,0E+00","module":"B1"},{"value":"6,69E+00","module":"C1"},{"value":"8,64E+01","module":"C2"},{"value":"1,21E+01","module":"C3"},{"value":"1,63E+01","module":"C4"},{"value":"7,86E+01","module":"D"}]},{"parameter":"IRP","unit":"kBq U235-eq.","values":[{"value":"1,10E+00","module":"A1"},{"value":"3,32E-01","module":"A2"},{"value":"3,95E-01","module":"A3"},{"value":"1,09E+00","module":"A4"},{"value":"0,0E+00","module":"B1"},{"value":"2,40E-01","module":"C1"},{"value":"5,40E-01","module":"C2"},{"value":"3,58E-01","module":"C3"},{"value":"1,94E-02","module":"C4"},{"value":"-3,09E-01","module":"D"}]}],"resource_use":[{"parameter":"PERE","unit":"MJ","values":[{"value":"4,68E+01","module":"A1"},{"value":"9,63E-01","module":"A2"},{"value":"1,24E+02","module":"A3"},{"value":"3,57E+00","module":"A4"},{"value":"0,0E+00","module":"B1"},{"value":"3,00E-01","module":"C1"},{"value":"1,77E+00","module":"C2"},{"value":"1,10E+01","module":"C3"},{"value":"6,89E-02","module":"C4"},{"value":"-1,45E+01","module":"D"}]},{"parameter":"PERM","unit":"MJ","values":[{"value":"4,36E-02","module":"A1"},{"value":"0,0E+00","module":"A2"},{"value":"0,0E+00","module":"A3"},{"value":"0,0E+00","module":"A4"},{"value":"0,0E+00","module":"B1"},{"value":"0,0E+00","module":"C1"},{"value":"0,0E+00","module":"C2"},{"value":"0,0E+00","module":"C3"},{"value":"0,0E+00","module":"C4"},{"value":"0,0E+00","module":"D"}]},{"parameter":"PERT","unit":"MJ","values":[{"value":"4,68E+01","module":"A1"},{"value":"9,63E-01","module":"A2"},{"value":"1,24E+02","module":"A3"},{"value":"3,57E+00","module":"A4"},{"value":"0,0E+00","module":"B1"},{"value":"3,00E-01","module":"C1"},{"value":"1,77E+00","module":"C2"},{"value":"1,10E+01","module":"C3"},{"value":"6,89E-02","module":"C4"},{"value":"-1,45E+01","module":"D"}]},{"parameter":"PENRE","unit":"MJ","values":[{"value":"3,40E+02","module":"A1"},{"value":"7,59E+01","module":"A2"},{"value":"1,42E+02","module":"A3"},{"value":"2,49E+02","module":"A4"},{"value":"0,0E+00","module":"B1"},{"value":"5,50E+01","module":"C1"},{"value":"1,23E+02","module":"C2"},{"value":"2,13E+01","module":"C3"},{"value":"4,47E+00","module":"C4"},{"value":"-1,10E+02","module":"D"}]},{"parameter":"PENRM","unit":"MJ","values":[{"value":"1,48E+01","module":"A1"},{"value":"0,0E+00","module":"A2"},{"value":"1,99E+00","module":"A3"},{"value":"0,0E+00","module":"A4"},{"value":"0,0E+00","module":"B1"},{"value":"0,0E+00","module":"C1"},{"value":"0,0E+00","module":"C2"},{"value":"-1,48E+01","module":"C3"},{"value":"0,0E+00","module":"C4"},{"value":"0,0E+00","module":"D"}]},{"parameter":"PENRT","unit":"MJ","values":[{"value":"3,55E+02","module":"A1"},{"value":"7,59E+01","module":"A2"},{"value":"1,44E+02","module":"A3"},{"value":"2,49E+02","module":"A4"},{"value":"0,0E+00","module":"B1"},{"value":"5,50E+01","module":"C1"},{"value":"1,23E+02","module":"C2"},{"value":"6,59E+00","module":"C3"},{"value":"4,47E+00","module":"C4"},{"value":"-1,10E+02","module":"D"}]},{"parameter":"SM","unit":"kg","values":[{"value":"9,43E+00","module":"A1"},{"value":"0,0E+00","module":"A2"},{"value":"9,90E-01","module":"A3"},{"value":"0,0E+00","module":"A4"},{"value":"0,0E+00","module":"B1"},{"value":"0,0E+00","module":"C1"},{"value":"0,0E+00","module":"C2"},{"value":"0,0E+00","module":"C3"},{"value":"0,0E+00","module":"C4"},{"value":"0,0E+00","module":"D"}]},{"parameter":"RSF","unit":"MJ","values":[{"value":"4,15E-01","module":"A1"},{"value":"3,37E-02","module":"A2"},{"value":"6,40E-02","module":"A3"},{"value":"1,28E-01","module":"A4"},{"value":"0,0E+00","module":"B1"},{"value":"0,0E+00","module":"C1"},{"value":"6,32E-02","module":"C2"},{"value":"3,89E-06","module":"C3"},{"value":"1,42E-03","module":"C4"},{"value":"1,27E-01","module":"D"}]},{"parameter":"NRSF","unit":"MJ","values":[{"value":"5,20E-01","module":"A1"},{"value":"1,22E-01","module":"A2"},{"value":"1,93E-01","module":"A3"},{"value":"4,57E-01","module":"A4"},{"value":"0,0E+00","module":"B1"},{"value":"0,0E+00","module":"C1"},{"value":"2,26E-01","module":"C2"},{"value":"0,0E+00","module":"C3"},{"value":"4,09E-03","module":"C4"},{"value":"8,66E+00","module":"D"}]},{"parameter":"FW","unit":"m3","values":[{"value":"1,64E+00","module":"A1"},{"value":"8,22E-03","module":"A2"},{"value":"2,19E-01","module":"A3"},{"value":"2,67E-02","module":"A4"},{"value":"0,0E+00","module":"B1"},{"value":"2,83E-03","module":"C1"},{"value":"1,32E-02","module":"C2"},{"value":"3,66E-02","module":"C3"},{"value":"5,33E-03","module":"C4"},{"value":"-1,38E+00","module":"D"}]}],"end_of_life_waste":[{"parameter":"HWD","unit":"kg","values":[{"value":"2,09E+00","module":"A1"},{"value":"4,03E-03","module":"A2"},{"value":"5,17E-02","module":"A3"},{"value":"1,29E-02","module":"A4"},{"value":"0,0E+00","module":"B1"},{"value":"1,62E-03","module":"C1"},{"value":"6,37E-03","module":"C2"},{"value":"2,13E-03","module":"C3"},{"value":"9,28E-06","module":"C4"},{"value":"-5,27E-02","module":"D"}]},{"parameter":"NHWD","unit":"kg","values":[{"value":"5,00E+01","module":"A1"},{"value":"5,50E+00","module":"A2"},{"value":"2,50E+00","module":"A3"},{"value":"1,21E+01","module":"A4"},{"value":"0,0E+00","module":"B1"},{"value":"6,52E-02","module":"C1"},{"value":"6,01E+00","module":"C2"},{"value":"6,73E-02","module":"C3"},{"value":"3,24E+01","module":"C4"},{"value":"-3,71E+00","module":"D"}]},{"parameter":"RWD","unit":"kg","values":[{"value":"9,88E-04","module":"A1"},{"value":"5,19E-04","module":"A2"},{"value":"5,81E-04","module":"A3"},{"value":"1,70E-03","module":"A4"},{"value":"0,0E+00","module":"B1"},{"value":"3,82E-04","module":"C1"},{"value":"8,41E-04","module":"C2"},{"value":"2,26E-04","module":"C3"},{"value":"4,60E-11","module":"C4"},{"value":"-2,70E-04","module":"D"}]}],"end_of_life_flow":[{"parameter":"CRU","unit":"kg","values":[{"value":"1,54E+00","module":"A1"},{"value":"0,0E+00","module":"A2"},{"value":"0,0E+00","module":"A3"},{"value":"0,0E+00","module":"A4"},{"value":"0,0E+00","module":"B1"},{"value":"0,0E+00","module":"C1"},{"value":"0,0E+00","module":"C2"},{"value":"0,0E+00","module":"C3"},{"value":"0,0E+00","module":"C4"},{"value":"0,0E+00","module":"D"}]},{"parameter":"MFR","unit":"kg","values":[{"value":"4,04E-01","module":"A1"},{"value":"0,0E+00","module":"A2"},{"value":"1,86E+02","module":"A3"},{"value":"0,0E+00","module":"A4"},{"value":"0,0E+00","module":"B1"},{"value":"0,0E+00","module":"C1"},{"value":"0,0E+00","module":"C2"},{"value":"9,67E+02","module":"C3"},{"value":"0,0E+00","module":"C4"},{"value":"0,0E+00","module":"D"}]},{"parameter":"MER","unit":"kg","values":[{"value":"1,66E-01","module":"A1"},{"value":"0,0E+00","module":"A2"},{"value":"1,59E-01","module":"A3"},{"value":"0,0E+00","module":"A4"},{"value":"0,0E+00","module":"B1"},{"value":"0,0E+00","module":"C1"},{"value":"0,0E+00","module":"C2"},{"value":"1,00E-02","module":"C3"},{"value":"0,0E+00","module":"C4"},{"value":"0,0E+00","module":"D"}]},{"parameter":"EEE","unit":"MJ","values":[{"value":"0,0E+00","module":"A1"},{"value":"0,0E+00","module":"A2"},{"value":"9,29E-02","module":"A3"},{"value":"0,0E+00","module":"A4"},{"value":"0,0E+00","module":"B1"},{"value":"0,0E+00","module":"C1"},{"value":"0,0E+00","module":"C2"},{"value":"1,54E-02","module":"C3"},{"value":"0,0E+00","module":"C4"},{"value":"0,0E+00","module":"D"}]},{"parameter":"EET","unit":"MJ","values":[{"value":"0,0E+00","module":"A1"},{"value":"0,0E+00","module":"A2"},{"value":"1,41E+00","module":"A3"},{"value":"0,0E+00","module":"A4"},{"value":"0,0E+00","module":"B1"},{"value":"0,0E+00","module":"C1"},{"value":"0,0E+00","module":"C2"},{"value":"2,32E-01","module":"C3"},{"value":"0,0E+00","module":"C4"},{"value":"0,0E+00","module":"D"}]}]}