{"product_name":"ST PRO Green","epd_id":"EPD-DOR-20210082-IBI1-EN","compliance":["DIN EN 15804","ISO 14025"],"producer_name":"dormakaba International Holding GmbH","environmental_impact":[{"parameter":"GWP-total","unit":"kg CO2-eq","values":[{"value":"5,90E+02","module":"A1-A3"},{"value":"1,02E+01","module":"A4"},{"value":"4,99E+00","module":"A5"},{"value":"3,90E+02","module":"B6"},{"value":"8,22E-03","module":"C1"},{"value":"4,91E-01","module":"C2"},{"value":"3,23E+01","module":"C3"},{"value":"0,0E+00","module":"C4"},{"value":"-1,04E+02","module":"D"}]},{"parameter":"ODP","unit":"kg CFC11-eq","values":[{"value":"1,13E-05","module":"A1-A3"},{"value":"1,68E-15","module":"A4"},{"value":"5,95E-15","module":"A5"},{"value":"1,17E-11","module":"B6"},{"value":"2,46E-16","module":"C1"},{"value":"1,43E-16","module":"C2"},{"value":"1,63E-07","module":"C3"},{"value":"0,0E+00","module":"C4"},{"value":"-4,83E-08","module":"D"}]},{"parameter":"AP","unit":"kg SO2-eq","values":[{"value":"4,22E+00","module":"A1-A3"},{"value":"4,32E-02","module":"A4"},{"value":"2,23E-03","module":"A5"},{"value":"8,19E-01","module":"B6"},{"value":"1,73E-05","module":"C1"},{"value":"2,09E-03","module":"C2"},{"value":"3,17E-02","module":"C3"},{"value":"0,0E+00","module":"C4"},{"value":"-4,48E-01","module":"D"}]},{"parameter":"EP","unit":"kg PO4^3-eq","values":[{"value":"8,97E-01","module":"A1-A3"},{"value":"1,08E-02","module":"A4"},{"value":"3,36E-04","module":"A5"},{"value":"9,06E-02","module":"B6"},{"value":"1,91E-06","module":"C1"},{"value":"5,23E-04","module":"C2"},{"value":"1,74E-02","module":"C3"},{"value":"0,0E+00","module":"C4"},{"value":"-5,19E-02","module":"D"}]},{"parameter":"POCP","unit":"kg Ethen-eq","values":[{"value":"2,53E-01","module":"A1-A3"},{"value":"-1,82E-02","module":"A4"},{"value":"2,01E-04","module":"A5"},{"value":"5,83E-02","module":"B6"},{"value":"1,23E-06","module":"C1"},{"value":"-7,85E-04","module":"C2"},{"value":"1,69E-03","module":"C3"},{"value":"0,0E+00","module":"C4"},{"value":"-3,18E-02","module":"D"}]},{"parameter":"ADPE","unit":"kg Sb-eq","values":[{"value":"6,13E-02","module":"A1-A3"},{"value":"8,51E-07","module":"A4"},{"value":"2,35E-05","module":"A5"},{"value":"1,30E-04","module":"B6"},{"value":"2,75E-09","module":"C1"},{"value":"4,60E-08","module":"C2"},{"value":"7,47E-05","module":"C3"},{"value":"0,0E+00","module":"C4"},{"value":"-3,73E-03","module":"D"}]},{"parameter":"ADPF","unit":"MJ","values":[{"value":"8,42E+03","module":"A1-A3"},{"value":"1,40E+02","module":"A4"},{"value":"9,73E+00","module":"A5"},{"value":"4,32E+03","module":"B6"},{"value":"9,11E-02","module":"C1"},{"value":"6,71E+00","module":"C2"},{"value":"5,24E+01","module":"C3"},{"value":"0,0E+00","module":"C4"},{"value":"-1,19E+03","module":"D"}]}],"additional_environmental_impact":[],"resource_use":[{"parameter":"PERE","unit":"MJ","values":[{"value":"1,18E+03","module":"A1-A3"},{"value":"7,86E+00","module":"A4"},{"value":"3,91E+01","module":"A5"},{"value":"3,10E+03","module":"B6"},{"value":"6,53E-02","module":"C1"},{"value":"3,91E-01","module":"C2"},{"value":"1,40E+01","module":"C3"},{"value":"0,0E+00","module":"C4"},{"value":"-3,47E+02","module":"D"}]},{"parameter":"PERM","unit":"MJ","values":[{"value":"3,98E+01","module":"A1-A3"},{"value":"0,0E+00","module":"A4"},{"value":"-3,77E+01","module":"A5"},{"value":"0,0E+00","module":"B6"},{"value":"0,0E+00","module":"C1"},{"value":"0,0E+00","module":"C2"},{"value":"-2,06E+00","module":"C3"},{"value":"0,0E+00","module":"C4"},{"value":"0,0E+00","module":"D"}]},{"parameter":"PERT","unit":"MJ","values":[{"value":"1,22E+03","module":"A1-A3"},{"value":"7,86E+00","module":"A4"},{"value":"1,36E+00","module":"A5"},{"value":"3,10E+03","module":"B6"},{"value":"6,53E-02","module":"C1"},{"value":"3,91E-01","module":"C2"},{"value":"1,19E+01","module":"C3"},{"value":"0,0E+00","module":"C4"},{"value":"-3,47E+02","module":"D"}]},{"parameter":"PENRE","unit":"MJ","values":[{"value":"8,96E+03","module":"A1-A3"},{"value":"1,40E+02","module":"A4"},{"value":"1,08E+01","module":"A5"},{"value":"7,00E+03","module":"B6"},{"value":"1,47E-01","module":"C1"},{"value":"6,74E+00","module":"C2"},{"value":"5,15E+02","module":"C3"},{"value":"0,0E+00","module":"C4"},{"value":"-1,34E+03","module":"D"}]},{"parameter":"PENRM","unit":"MJ","values":[{"value":"4,56E+02","module":"A1-A3"},{"value":"0,0E+00","module":"A4"},{"value":"-3,44E-01","module":"A5"},{"value":"0,0E+00","module":"B6"},{"value":"0,0E+00","module":"C1"},{"value":"0,0E+00","module":"C2"},{"value":"-4,56E+02","module":"C3"},{"value":"0,0E+00","module":"C4"},{"value":"0,0E+00","module":"D"}]},{"parameter":"PENRT","unit":"MJ","values":[{"value":"9,42E+03","module":"A1-A3"},{"value":"1,40E+02","module":"A4"},{"value":"1,05E+01","module":"A5"},{"value":"7,00E+03","module":"B6"},{"value":"1,47E-01","module":"C1"},{"value":"6,74E+00","module":"C2"},{"value":"5,89E+01","module":"C3"},{"value":"0,0E+00","module":"C4"},{"value":"-1,34E+03","module":"D"}]},{"parameter":"SM","unit":"kg","values":[{"value":"4,07E+01","module":"A1-A3"},{"value":"0,0E+00","module":"A4"},{"value":"0,0E+00","module":"A5"},{"value":"0,0E+00","module":"B6"},{"value":"0,0E+00","module":"C1"},{"value":"0,0E+00","module":"C2"},{"value":"0,0E+00","module":"C3"},{"value":"0,0E+00","module":"C4"},{"value":"1,55E+02","module":"D"}]},{"parameter":"RSF","unit":"MJ","values":[{"value":"0,0E+00","module":"A1-A3"},{"value":"0,0E+00","module":"A4"},{"value":"0,0E+00","module":"A5"},{"value":"0,0E+00","module":"B6"},{"value":"0,0E+00","module":"C1"},{"value":"0,0E+00","module":"C2"},{"value":"0,0E+00","module":"C3"},{"value":"0,0E+00","module":"C4"},{"value":"0,0E+00","module":"D"}]},{"parameter":"NRSF","unit":"MJ","values":[{"value":"0,0E+00","module":"A1-A3"},{"value":"0,0E+00","module":"A4"},{"value":"0,0E+00","module":"A5"},{"value":"0,0E+00","module":"B6"},{"value":"0,0E+00","module":"C1"},{"value":"0,0E+00","module":"C2"},{"value":"0,0E+00","module":"C3"},{"value":"0,0E+00","module":"C4"},{"value":"0,0E+00","module":"D"}]},{"parameter":"FW","unit":"m^3","values":[{"value":"8,39E+00","module":"A1-A3"},{"value":"9,10E-03","module":"A4"},{"value":"1,41E-02","module":"A5"},{"value":"3,59E+00","module":"B6"},{"value":"7,56E-05","module":"C1"},{"value":"4,34E-04","module":"C2"},{"value":"8,88E-02","module":"C3"},{"value":"0,0E+00","module":"C4"},{"value":"-4,02E+00","module":"D"}]}],"end_of_life_waste":[{"parameter":"HWD","unit":"kg","values":[{"value":"1,57E-02","module":"A1-A3"},{"value":"6,52E-06","module":"A4"},{"value":"2,41E-08","module":"A5"},{"value":"2,90E-06","module":"B6"},{"value":"6,10E-11","module":"C1"},{"value":"3,00E-07","module":"C2"},{"value":"1,91E-07","module":"C3"},{"value":"0,0E+00","module":"C4"},{"value":"-2,68E-06","module":"D"}]},{"parameter":"NHWD","unit":"kg","values":[{"value":"1,81E+02","module":"A1-A3"},{"value":"2,14E-02","module":"A4"},{"value":"1,39E-01","module":"A5"},{"value":"4,96E+00","module":"B6"},{"value":"1,05E-04","module":"C1"},{"value":"1,09E-03","module":"C2"},{"value":"1,17E+01","module":"C3"},{"value":"0,0E+00","module":"C4"},{"value":"-1,66E+01","module":"D"}]},{"parameter":"RWD","unit":"kg","values":[{"value":"3,08E-01","module":"A1-A3"},{"value":"1,73E-04","module":"A4"},{"value":"3,15E-04","module":"A5"},{"value":"1,06E+00","module":"B6"},{"value":"2,24E-05","module":"C1"},{"value":"1,18E-05","module":"C2"},{"value":"1,57E-03","module":"C3"},{"value":"0,0E+00","module":"C4"},{"value":"-5,88E-02","module":"D"}]}],"end_of_life_flow":[{"parameter":"CRU","unit":"kg","values":[{"value":"0,0E+00","module":"A1-A3"},{"value":"0,0E+00","module":"A4"},{"value":"0,0E+00","module":"A5"},{"value":"0,0E+00","module":"B6"},{"value":"0,0E+00","module":"C1"},{"value":"0,0E+00","module":"C2"},{"value":"0,0E+00","module":"C3"},{"value":"0,0E+00","module":"C4"},{"value":"0,0E+00","module":"D"}]},{"parameter":"MFR","unit":"kg","values":[{"value":"8,87E+00","module":"A1-A3"},{"value":"0,0E+00","module":"A4"},{"value":"0,0E+00","module":"A5"},{"value":"0,0E+00","module":"B6"},{"value":"0,0E+00","module":"C1"},{"value":"0,0E+00","module":"C2"},{"value":"1,93E+02","module":"C3"},{"value":"0,0E+00","module":"C4"},{"value":"0,0E+00","module":"D"}]},{"parameter":"MER","unit":"kg","values":[{"value":"2,66E+00","module":"A1-A3"},{"value":"0,0E+00","module":"A4"},{"value":"2,98E+00","module":"A5"},{"value":"0,0E+00","module":"B6"},{"value":"0,0E+00","module":"C1"},{"value":"0,0E+00","module":"C2"},{"value":"1,20E+01","module":"C3"},{"value":"0,0E+00","module":"C4"},{"value":"0,0E+00","module":"D"}]},{"parameter":"EEE","unit":"MJ","values":[{"value":"0,0E+00","module":"A1-A3"},{"value":"0,0E+00","module":"A4"},{"value":"6,57E+00","module":"A5"},{"value":"0,0E+00","module":"B6"},{"value":"0,0E+00","module":"C1"},{"value":"0,0E+00","module":"C2"},{"value":"3,82E+01","module":"C3"},{"value":"0,0E+00","module":"C4"},{"value":"0,0E+00","module":"D"}]},{"parameter":"EET","unit":"MJ","values":[{"value":"0,0E+00","module":"A1-A3"},{"value":"0,0E+00","module":"A4"},{"value":"1,19E+01","module":"A5"},{"value":"0,0E+00","module":"B6"},{"value":"0,0E+00","module":"C1"},{"value":"0,0E+00","module":"C2"},{"value":"2,81E+02","module":"C3"},{"value":"0,0E+00","module":"C4"},{"value":"0,0E+00","module":"D"}]}]}