{"product_name":"Stahlkonstruktionen, Paletten und Gitterroste + Beschichtung (optional)","epd_id":"EPD-MOS-20220213-CBA1-EN","compliance":["DIN EN 15804+A2","ISO 14025"],"producer_name":"Mostostal Siedlce Limited liability company LP","environmental_impact":[{"parameter":"GWP-total","unit":"kg CO2-eq.","values":[{"value":"1,74E+03","module":"A1"},{"value":"1,97E+02","module":"A2"},{"value":"2,10E+03","module":"A3"},{"value":"9,72E+01","module":"A4"},{"value":"5,62E+00","module":"C1"},{"value":"3,19E+01","module":"C2"},{"value":"1,28E+01","module":"C3"},{"value":"1,23E+02","module":"C4"},{"value":"-4,63E+02","module":"D"}]},{"parameter":"GWP-fossil","unit":"kg CO2-eq.","values":[{"value":"1,73E+03","module":"A1"},{"value":"1,97E+02","module":"A2"},{"value":"2,09E+03","module":"A3"},{"value":"9,71E+01","module":"A4"},{"value":"5,60E+00","module":"C1"},{"value":"3,18E+01","module":"C2"},{"value":"1,28E+01","module":"C3"},{"value":"2,19E+01","module":"C4"},{"value":"-4,63E+02","module":"D"}]},{"parameter":"GWP-biogenic","unit":"kg CO2-eq.","values":[{"value":"2,66E+00","module":"A1"},{"value":"6,53E-02","module":"A2"},{"value":"2,55E+00","module":"A3"},{"value":"3,00E-02","module":"A4"},{"value":"1,55E-02","module":"C1"},{"value":"1,10E-02","module":"C2"},{"value":"1,92E-02","module":"C3"},{"value":"1,01E+02","module":"C4"},{"value":"-1,11E-01","module":"D"}]},{"parameter":"GWP-luluc","unit":"kg CO2-eq.","values":[{"value":"1,02E+00","module":"A1"},{"value":"6,32E-02","module":"A2"},{"value":"5,12E+00","module":"A3"},{"value":"2,42E-02","module":"A4"},{"value":"9,58E-03","module":"C1"},{"value":"9,04E-03","module":"C2"},{"value":"7,29E-03","module":"C3"},{"value":"4,10E-03","module":"C4"},{"value":"-5,97E-02","module":"D"}]},{"parameter":"ODP","unit":"kg CFC11-eq.","values":[{"value":"9,08E-05","module":"A1"},{"value":"4,53E-05","module":"A2"},{"value":"1,58E-04","module":"A3"},{"value":"2,29E-05","module":"A4"},{"value":"2,05E-07","module":"C1"},{"value":"7,62E-06","module":"C2"},{"value":"2,26E-06","module":"C3"},{"value":"2,15E-06","module":"C4"},{"value":"-2,02E-05","module":"D"}]},{"parameter":"AP","unit":"mol H^(+)-eq.","values":[{"value":"8,52E+00","module":"A1"},{"value":"7,15E-01","module":"A2"},{"value":"1,25E+01","module":"A3"},{"value":"7,49E-01","module":"A4"},{"value":"2,53E-02","module":"C1"},{"value":"1,22E-01","module":"C2"},{"value":"1,10E-01","module":"C3"},{"value":"2,59E-01","module":"C4"},{"value":"-1,63E+00","module":"D"}]},{"parameter":"POCP","unit":"kg NMVOC-eq.","values":[{"value":"8,18E+00","module":"A1"},{"value":"7,10E-01","module":"A2"},{"value":"1,05E+01","module":"A3"},{"value":"6,38E-01","module":"A4"},{"value":"1,51E-02","module":"C1"},{"value":"1,29E-01","module":"C2"},{"value":"1,28E-01","module":"C3"},{"value":"3,57E-01","module":"C4"},{"value":"-2,24E+00","module":"D"}]},{"parameter":"ADPE","unit":"kg Sb-eq.","values":[{"value":"1,11E-01","module":"A1"},{"value":"6,53E-04","module":"A2"},{"value":"5,30E-03","module":"A3"},{"value":"2,03E-04","module":"A4"},{"value":"1,13E-05","module":"C1"},{"value":"7,60E-05","module":"C2"},{"value":"6,04E-07","module":"C3"},{"value":"4,19E-06","module":"C4"},{"value":"-4,41E-05","module":"D"}]},{"parameter":"ADPF","unit":"MJ","values":[{"value":"1,90E+04","module":"A1"},{"value":"3,01E+03","module":"A2"},{"value":"2,32E+04","module":"A3"},{"value":"1,51E+03","module":"A4"},{"value":"6,95E+01","module":"C1"},{"value":"5,06E+02","module":"C2"},{"value":"2,02E+02","module":"C3"},{"value":"2,10E+02","module":"C4"},{"value":"-4,69E+03","module":"D"}]},{"parameter":"WDP","unit":"m^3 world-eq. deprived","values":[{"value":"5,71E+02","module":"A1"},{"value":"8,65E+00","module":"A2"},{"value":"1,66E+01","module":"A3"},{"value":"4,41E+00","module":"A4"},{"value":"1,89E+00","module":"C1"},{"value":"1,67E+00","module":"C2"},{"value":"7,24E-01","module":"C3"},{"value":"-1,62E+01","module":"C4"},{"value":"4,88E+00","module":"D"}]},{"parameter":"EP-freshwater","unit":"kg PO4-eq.","values":[{"value":"9,90E-02","module":"A1"},{"value":"1,43E-03","module":"A2"},{"value":"1,07E-01","module":"A3"},{"value":"6,28E-04","module":"A4"},{"value":"3,06E-04","module":"C1"},{"value":"2,33E-04","module":"C2"},{"value":"3,79E-04","module":"C3"},{"value":"2,56E-04","module":"C4"},{"value":"-2,31E-02","module":"D"}]},{"parameter":"EP-marine","unit":"kg N-eq.","values":[{"value":"1,72E+00","module":"A1"},{"value":"1,99E-01","module":"A2"},{"value":"1,97E+00","module":"A3"},{"value":"1,97E-01","module":"A4"},{"value":"4,59E-03","module":"C1"},{"value":"3,48E-02","module":"C2"},{"value":"4,29E-02","module":"C3"},{"value":"1,60E-01","module":"C4"},{"value":"-3,67E-01","module":"D"}]},{"parameter":"EP-terrestrial","unit":"mol N-eq.","values":[{"value":"1,90E+01","module":"A1"},{"value":"2,20E+00","module":"A2"},{"value":"2,04E+01","module":"A3"},{"value":"2,18E+00","module":"A4"},{"value":"4,83E-02","module":"C1"},{"value":"3,85E-01","module":"C2"},{"value":"4,72E-01","module":"C3"},{"value":"1,32E+00","module":"C4"},{"value":"-3,97E+00","module":"D"}]}],"additional_environmental_impact":[{"parameter":"PM","unit":"Disease incidence","values":[{"value":"1,06E-04","module":"A1"},{"value":"1,37E-05","module":"A2"},{"value":"1,32E-04","module":"A3"},{"value":"7,88E-06","module":"A4"},{"value":"6,41E-07","module":"C1"},{"value":"2,84E-06","module":"C2"},{"value":"2,36E-06","module":"C3"},{"value":"3,48E-06","module":"C4"},{"value":"-2,82E-05","module":"D"}]},{"parameter":"ETP-fw","unit":"CTUe","values":[{"value":"8,25E+04","module":"A1"},{"value":"2,27E+03","module":"A2"},{"value":"4,57E+04","module":"A3"},{"value":"1,08E+03","module":"A4"},{"value":"9,06E+01","module":"C1"},{"value":"3,88E+02","module":"C2"},{"value":"7,31E+01","module":"C3"},{"value":"3,22E+02","module":"C4"},{"value":"-9,35E+03","module":"D"}]},{"parameter":"HTP-c","unit":"CTUh","values":[{"value":"1,25E-05","module":"A1"},{"value":"7,85E-08","module":"A2"},{"value":"7,61E-06","module":"A3"},{"value":"3,38E-08","module":"A4"},{"value":"4,79E-08","module":"C1"},{"value":"1,19E-08","module":"C2"},{"value":"1,38E-09","module":"C3"},{"value":"3,60E-08","module":"C4"},{"value":"-2,41E-06","module":"D"}]},{"parameter":"HTP-nc","unit":"CTUh","values":[{"value":"6,04E-05","module":"A1"},{"value":"2,29E-06","module":"A2"},{"value":"2,65E-05","module":"A3"},{"value":"1,14E-06","module":"A4"},{"value":"6,99E-08","module":"C1"},{"value":"4,10E-07","module":"C2"},{"value":"8,44E-08","module":"C3"},{"value":"2,84E-06","module":"C4"},{"value":"-9,28E-06","module":"D"}]},{"parameter":"SQP","unit":"SQP","values":[{"value":"5,48E+03","module":"A1"},{"value":"2,30E+03","module":"A2"},{"value":"4,25E+05","module":"A3"},{"value":"1,55E+03","module":"A4"},{"value":"1,03E+01","module":"C1"},{"value":"5,80E+02","module":"C2"},{"value":"8,30E+00","module":"C3"},{"value":"2,45E+02","module":"C4"},{"value":"-1,25E+03","module":"D"}]}],"resource_use":[{"parameter":"PERE","unit":"MJ","values":[{"value":"1,10E+03","module":"A1"},{"value":"3,91E+01","module":"A2"},{"value":"3,91E+04","module":"A3"},{"value":"1,66E+01","module":"A4"},{"value":"8,28E+00","module":"C1"},{"value":"6,17E+00","module":"C2"},{"value":"1,16E+01","module":"C3"},{"value":"3,80E+00","module":"C4"},{"value":"-5,29E+01","module":"D"}]},{"parameter":"PERM","unit":"MJ","values":[{"value":"0,0E+00","module":"A1"},{"value":"0,0E+00","module":"A2"},{"value":"0,0E+00","module":"A3"},{"value":"0,0E+00","module":"A4"},{"value":"0,0E+00","module":"C1"},{"value":"0,0E+00","module":"C2"},{"value":"0,0E+00","module":"C3"},{"value":"0,0E+00","module":"C4"},{"value":"0,0E+00","module":"D"}]},{"parameter":"PERT","unit":"MJ","values":[{"value":"0,0E+00","module":"A1"},{"value":"0,0E+00","module":"A2"},{"value":"3,90E+04","module":"A3"},{"value":"0,0E+00","module":"A4"},{"value":"0,0E+00","module":"C1"},{"value":"0,0E+00","module":"C2"},{"value":"0,0E+00","module":"C3"},{"value":"0,0E+00","module":"C4"},{"value":"0,0E+00","module":"D"}]},{"parameter":"PENRE","unit":"MJ","values":[{"value":"0,0E+00","module":"A1"},{"value":"0,0E+00","module":"A2"},{"value":"0,0E+00","module":"A3"},{"value":"0,0E+00","module":"A4"},{"value":"0,0E+00","module":"C1"},{"value":"0,0E+00","module":"C2"},{"value":"0,0E+00","module":"C3"},{"value":"0,0E+00","module":"C4"},{"value":"0,0E+00","module":"D"}]},{"parameter":"PENRM","unit":"MJ","values":[{"value":"1,10E+03","module":"A1"},{"value":"3,91E+01","module":"A2"},{"value":"7,81E+04","module":"A3"},{"value":"1,66E+01","module":"A4"},{"value":"8,28E+00","module":"C1"},{"value":"6,17E+00","module":"C2"},{"value":"1,16E+01","module":"C3"},{"value":"3,80E+00","module":"C4"},{"value":"-5,29E+01","module":"D"}]},{"parameter":"PENRT","unit":"MJ","values":[{"value":"0,0E+00","module":"A1"},{"value":"0,0E+00","module":"A2"},{"value":"0,0E+00","module":"A3"},{"value":"0,0E+00","module":"A4"},{"value":"0,0E+00","module":"C1"},{"value":"0,0E+00","module":"C2"},{"value":"0,0E+00","module":"C3"},{"value":"0,0E+00","module":"C4"},{"value":"0,0E+00","module":"D"}]},{"parameter":"SM","unit":"kg","values":[{"value":"1,90E+04","module":"A1"},{"value":"2,94E+03","module":"A2"},{"value":"2,19E+04","module":"A3"},{"value":"1,51E+03","module":"A4"},{"value":"6,95E+01","module":"C1"},{"value":"5,06E+02","module":"C2"},{"value":"2,02E+02","module":"C3"},{"value":"2,10E+02","module":"C4"},{"value":"-4,69E+03","module":"D"}]},{"parameter":"RSF","unit":"MJ","values":[{"value":"0,0E+00","module":"A1"},{"value":"0,0E+00","module":"A2"},{"value":"0,0E+00","module":"A3"},{"value":"0,0E+00","module":"A4"},{"value":"0,0E+00","module":"C1"},{"value":"0,0E+00","module":"C2"},{"value":"0,0E+00","module":"C3"},{"value":"0,0E+00","module":"C4"},{"value":"0,0E+00","module":"D"}]},{"parameter":"NRSF","unit":"MJ","values":[{"value":"0,0E+00","module":"A1"},{"value":"6,99E+01","module":"A2"},{"value":"1,35E+03","module":"A3"},{"value":"0,0E+00","module":"A4"},{"value":"0,0E+00","module":"C1"},{"value":"0,0E+00","module":"C2"},{"value":"0,0E+00","module":"C3"},{"value":"0,0E+00","module":"C4"},{"value":"0,0E+00","module":"D"}]},{"parameter":"FW","unit":"m^3","values":[{"value":"7,53E+00","module":"A1"},{"value":"2,00E-01","module":"A2"},{"value":"1,28E+01","module":"A3"},{"value":"9,37E-02","module":"A4"},{"value":"2,02E-02","module":"C1"},{"value":"3,39E-02","module":"C2"},{"value":"2,33E-02","module":"C3"},{"value":"2,72E-01","module":"C4"},{"value":"-8,89E-01","module":"D"}]}],"end_of_life_waste":[{"parameter":"HWD","unit":"kg","values":[{"value":"1,46E+00","module":"A1"},{"value":"4,16E-03","module":"A2"},{"value":"6,57E+01","module":"A3"},{"value":"4,10E-02","module":"A4"},{"value":"2,55E-03","module":"C1"},{"value":"0,0E+00","module":"C2"},{"value":"7,06E-02","module":"C3"},{"value":"5,17E-02","module":"C4"},{"value":"-4,82E-01","module":"D"}]},{"parameter":"NHWD","unit":"kg","values":[{"value":"3,12E+03","module":"A1"},{"value":"1,03E-01","module":"A2"},{"value":"2,11E+03","module":"A3"},{"value":"2,84E-01","module":"A4"},{"value":"8,69E+00","module":"C1"},{"value":"0,0E+00","module":"C2"},{"value":"1,73E+01","module":"C3"},{"value":"4,18E+03","module":"C4"},{"value":"-8,73E+02","module":"D"}]},{"parameter":"RWD","unit":"kg","values":[{"value":"4,97E-05","module":"A1"},{"value":"1,02E-06","module":"A2"},{"value":"1,60E-05","module":"A3"},{"value":"2,29E-06","module":"A4"},{"value":"2,25E-07","module":"C1"},{"value":"0,0E+00","module":"C2"},{"value":"2,63E-06","module":"C3"},{"value":"1,34E-06","module":"C4"},{"value":"-1,03E-05","module":"D"}]}],"end_of_life_flow":[{"parameter":"CRU","unit":"kg","values":[{"value":"0,0E+00","module":"A1"},{"value":"0,0E+00","module":"A2"},{"value":"0,0E+00","module":"A3"},{"value":"0,0E+00","module":"A4"},{"value":"0,0E+00","module":"C1"},{"value":"0,0E+00","module":"C2"},{"value":"0,0E+00","module":"C3"},{"value":"0,0E+00","module":"C4"},{"value":"0,0E+00","module":"D"}]},{"parameter":"MFR","unit":"kg","values":[{"value":"0,0E+00","module":"A1"},{"value":"0,0E+00","module":"A2"},{"value":"1,09E+02","module":"A3"},{"value":"0,0E+00","module":"A4"},{"value":"0,0E+00","module":"C1"},{"value":"0,0E+00","module":"C2"},{"value":"8,50E+02","module":"C3"},{"value":"0,0E+00","module":"C4"},{"value":"0,0E+00","module":"D"}]},{"parameter":"MER","unit":"kg","values":[{"value":"0,0E+00","module":"A1"},{"value":"0,0E+00","module":"A2"},{"value":"0,0E+00","module":"A3"},{"value":"0,0E+00","module":"A4"},{"value":"0,0E+00","module":"C1"},{"value":"0,0E+00","module":"C2"},{"value":"0,0E+00","module":"C3"},{"value":"0,0E+00","module":"C4"},{"value":"0,0E+00","module":"D"}]},{"parameter":"EEE","unit":"MJ","values":[{"value":"0,0E+00","module":"A1"},{"value":"0,0E+00","module":"A2"},{"value":"0,0E+00","module":"A3"},{"value":"0,0E+00","module":"A4"},{"value":"0,0E+00","module":"C1"},{"value":"0,0E+00","module":"C2"},{"value":"0,0E+00","module":"C3"},{"value":"0,0E+00","module":"C4"},{"value":"0,0E+00","module":"D"}]},{"parameter":"EET","unit":"MJ","values":[{"value":"0,0E+00","module":"A1"},{"value":"0,0E+00","module":"A2"},{"value":"0,0E+00","module":"A3"},{"value":"0,0E+00","module":"A4"},{"value":"0,0E+00","module":"C1"},{"value":"0,0E+00","module":"C2"},{"value":"0,0E+00","module":"C3"},{"value":"0,0E+00","module":"C4"},{"value":"0,0E+00","module":"D"}]}]}