{"product_name":"STANDARDBETON (C30/37 Slump Concrete in Moderate Environmental Exposure Class)","epd_id":"NEPD-5323-4657-EN","compliance":["EN 15804+A2","ISO 14025","ISO 21930"],"producer_name":"Unicon A/S","environmental_impact":[{"parameter":"GWP-total","unit":"kg CO2-eq.","values":[{"value":"2,44E+02","module":"A1"},{"value":"2,03E+01","module":"A2"},{"value":"2,95E+00","module":"A3"},{"value":"3,32E+00","module":"A4"},{"value":"8,91E+00","module":"C1"},{"value":"5,07E+00","module":"C2"},{"value":"1,55E+00","module":"C3"},{"value":"3,09E-01","module":"C4"},{"value":"-5,04E+00","module":"D"}]},{"parameter":"GWP-fossil","unit":"kg CO2-eq.","values":[{"value":"2,44E+02","module":"A1"},{"value":"2,03E+01","module":"A2"},{"value":"2,93E+00","module":"A3"},{"value":"3,32E+00","module":"A4"},{"value":"8,91E+00","module":"C1"},{"value":"5,06E+00","module":"C2"},{"value":"1,53E+00","module":"C3"},{"value":"3,09E-01","module":"C4"},{"value":"-4,94E+00","module":"D"}]},{"parameter":"GWP-biogenic","unit":"kg CO2-eq.","values":[{"value":"1,94E-01","module":"A1"},{"value":"5,39E-03","module":"A2"},{"value":"2,35E-02","module":"A3"},{"value":"1,42E-03","module":"A4"},{"value":"1,67E-03","module":"C1"},{"value":"2,08E-03","module":"C2"},{"value":"1,32E-02","module":"C3"},{"value":"2,63E-04","module":"C4"},{"value":"-9,85E-02","module":"D"}]},{"parameter":"GWP-luluc","unit":"kg CO2-eq.","values":[{"value":"4,59E-02","module":"A1"},{"value":"4,28E-03","module":"A2"},{"value":"2,24E-03","module":"A3"},{"value":"1,01E-03","module":"A4"},{"value":"7,03E-04","module":"C1"},{"value":"1,48E-03","module":"C2"},{"value":"2,12E-03","module":"C3"},{"value":"6,06E-05","module":"C4"},{"value":"-3,34E-03","module":"D"}]},{"parameter":"ODP","unit":"kg CFC 11-eq.","values":[{"value":"4,70E-06","module":"A1"},{"value":"4,51E-06","module":"A2"},{"value":"3,32E-07","module":"A3"},{"value":"8,00E-07","module":"A4"},{"value":"1,92E-06","module":"C1"},{"value":"1,17E-06","module":"C2"},{"value":"3,02E-07","module":"C3"},{"value":"1,51E-07","module":"C4"},{"value":"-8,99E-07","module":"D"}]},{"parameter":"AP","unit":"mol H+-eq.","values":[{"value":"6,89E-01","module":"A1"},{"value":"3,79E-01","module":"A2"},{"value":"1,57E-02","module":"A3"},{"value":"1,07E-02","module":"A4"},{"value":"9,33E-02","module":"C1"},{"value":"2,13E-02","module":"C2"},{"value":"1,24E-02","module":"C3"},{"value":"3,02E-03","module":"C4"},{"value":"-4,44E-02","module":"D"}]},{"parameter":"POCP","unit":"kg NMVOC-eq.","values":[{"value":"3,97E-01","module":"A1"},{"value":"2,62E-01","module":"A2"},{"value":"1,14E-02","module":"A3"},{"value":"1,02E-02","module":"A4"},{"value":"1,24E-01","module":"C1"},{"value":"2,28E-02","module":"C2"},{"value":"1,12E-02","module":"C3"},{"value":"3,57E-03","module":"C4"},{"value":"-4,78E-02","module":"D"}]},{"parameter":"ADPE","unit":"kg Sb-eq.","values":[{"value":"8,71E-04","module":"A1"},{"value":"1,75E-04","module":"A2"},{"value":"1,60E-05","module":"A3"},{"value":"5,91E-05","module":"A4"},{"value":"1,37E-05","module":"C1"},{"value":"8,64E-05","module":"C2"},{"value":"1,94E-05","module":"C3"},{"value":"2,74E-06","module":"C4"},{"value":"-4,38E-04","module":"D"}]},{"parameter":"ADPF","unit":"MJ","values":[{"value":"9,20E+02","module":"A1"},{"value":"2,87E+02","module":"A2"},{"value":"4,07E+01","module":"A3"},{"value":"5,39E+01","module":"A4"},{"value":"1,23E+02","module":"C1"},{"value":"7,87E+01","module":"C2"},{"value":"4,75E+01","module":"C3"},{"value":"9,97E+00","module":"C4"},{"value":"-8,35E+01","module":"D"}]},{"parameter":"WDP","unit":"m3 world-eq.","values":[{"value":"3,56E+03","module":"A1"},{"value":"1,39E+02","module":"A2"},{"value":"3,28E+02","module":"A3"},{"value":"4,13E+01","module":"A4"},{"value":"2,61E+01","module":"C1"},{"value":"6,04E+01","module":"C2"},{"value":"5,25E+03","module":"C3"},{"value":"2,10E+01","module":"C4"},{"value":"-3,92E+03","module":"D"}]},{"parameter":"EP-freshwater","unit":"kg P-eq.","values":[{"value":"3,91E-03","module":"A1"},{"value":"8,99E-05","module":"A2"},{"value":"1,34E-04","module":"A3"},{"value":"2,64E-05","module":"A4"},{"value":"3,25E-05","module":"C1"},{"value":"3,86E-05","module":"C2"},{"value":"9,67E-05","module":"C3"},{"value":"2,31E-06","module":"C4"},{"value":"-1,31E-04","module":"D"}]},{"parameter":"EP-marine","unit":"kg N-eq.","values":[{"value":"1,08E-01","module":"A1"},{"value":"8,84E-02","module":"A2"},{"value":"3,66E-03","module":"A3"},{"value":"2,34E-03","module":"A4"},{"value":"4,12E-02","module":"C1"},{"value":"6,40E-03","module":"C2"},{"value":"3,63E-03","module":"C3"},{"value":"1,13E-03","module":"C4"},{"value":"-1,54E-02","module":"D"}]},{"parameter":"EP-terrestrial","unit":"mol N-eq.","values":[{"value":"1,22E+00","module":"A1"},{"value":"9,85E-01","module":"A2"},{"value":"4,37E-02","module":"A3"},{"value":"2,61E-02","module":"A4"},{"value":"4,46E-01","module":"C1"},{"value":"7,08E-02","module":"C2"},{"value":"4,18E-02","module":"C3"},{"value":"1,25E-02","module":"C4"},{"value":"-1,81E-01","module":"D"}]},{"parameter":"GWP-IOBC","unit":"kg CO2-eq.","values":[{"value":"2,45E+02","module":"A1"},{"value":"2,03E+01","module":"A2"},{"value":"3,41E+00","module":"A3"},{"value":"3,32E+00","module":"A4"},{"value":"8,91E+00","module":"C1"},{"value":"5,07E+00","module":"C2"},{"value":"1,53E+00","module":"C3"},{"value":"3,09E-01","module":"C4"},{"value":"-5,28E+00","module":"D"}]}],"additional_environmental_impact":[{"parameter":"PM","unit":"disease incidence","values":[{"value":"7,57E-06","module":"A1"},{"value":"1,15E-06","module":"A2"},{"value":"1,94E-07","module":"A3"},{"value":"3,05E-07","module":"A4"},{"value":"1,13E-05","module":"C1"},{"value":"4,46E-07","module":"C2"},{"value":"1,98E-07","module":"C3"},{"value":"6,42E-08","module":"C4"},{"value":"-9,46E-07","module":"D"}]},{"parameter":"ETP-fw","unit":"CTUe","values":[{"value":"2,43E+03","module":"A1"},{"value":"1,73E+02","module":"A2"},{"value":"4,53E+01","module":"A3"},{"value":"3,94E+01","module":"A4"},{"value":"6,71E+01","module":"C1"},{"value":"5,76E+01","module":"C2"},{"value":"3,37E+01","module":"C3"},{"value":"4,93E+00","module":"C4"},{"value":"-8,60E+01","module":"D"}]},{"parameter":"HTP-c","unit":"CTUh","values":[{"value":"1,76E-07","module":"A1"},{"value":"0,0E+00","module":"A2"},{"value":"1,07E-09","module":"A3"},{"value":"0,0E+00","module":"A4"},{"value":"2,23E-09","module":"C1"},{"value":"0,0E+00","module":"C2"},{"value":"2,16E-09","module":"C3"},{"value":"1,44E-10","module":"C4"},{"value":"-4,31E-09","module":"D"}]},{"parameter":"HTP-nc","unit":"CTUh","values":[{"value":"9,60E-07","module":"A1"},{"value":"1,01E-07","module":"A2"},{"value":"3,08E-08","module":"A3"},{"value":"3,81E-08","module":"A4"},{"value":"6,24E-08","module":"C1"},{"value":"5,57E-08","module":"C2"},{"value":"3,02E-08","module":"C3"},{"value":"2,89E-09","module":"C4"},{"value":"-1,06E-07","module":"D"}]},{"parameter":"SQP","unit":"unitless","values":[{"value":"7,65E+01","module":"A1"},{"value":"1,81E+02","module":"A2"},{"value":"4,99E+01","module":"A3"},{"value":"6,18E+01","module":"A4"},{"value":"1,49E+01","module":"C1"},{"value":"9,03E+01","module":"C2"},{"value":"2,69E+01","module":"C3"},{"value":"3,64E+01","module":"C4"},{"value":"1,90E+02","module":"D"}]},{"parameter":"IRP","unit":"kBq U235-eq.","values":[{"value":"2,52E+00","module":"A1"},{"value":"1,25E+00","module":"A2"},{"value":"1,66E-01","module":"A3"},{"value":"2,36E-01","module":"A4"},{"value":"5,35E-01","module":"C1"},{"value":"3,44E-01","module":"C2"},{"value":"7,98E-01","module":"C3"},{"value":"4,33E-02","module":"C4"},{"value":"-7,66E-01","module":"D"}]}],"resource_use":[{"parameter":"PERE","unit":"MJ","values":[{"value":"1,54E+02","module":"A1"},{"value":"2,28E+00","module":"A2"},{"value":"1,82E+01","module":"A3"},{"value":"6,78E-01","module":"A4"},{"value":"6,68E-01","module":"C1"},{"value":"9,91E-01","module":"C2"},{"value":"2,45E+01","module":"C3"},{"value":"1,54E-01","module":"C4"},{"value":"-1,96E+01","module":"D"}]},{"parameter":"PERM","unit":"MJ","values":[{"value":"7,64E+00","module":"A1"},{"value":"0,0E+00","module":"A2"},{"value":"0,0E+00","module":"A3"},{"value":"0,0E+00","module":"A4"},{"value":"0,0E+00","module":"C1"},{"value":"0,0E+00","module":"C2"},{"value":"0,0E+00","module":"C3"},{"value":"0,0E+00","module":"C4"},{"value":"0,0E+00","module":"D"}]},{"parameter":"PERT","unit":"MJ","values":[{"value":"1,62E+02","module":"A1"},{"value":"2,28E+00","module":"A2"},{"value":"1,82E+01","module":"A3"},{"value":"6,78E-01","module":"A4"},{"value":"6,68E-01","module":"C1"},{"value":"9,91E-01","module":"C2"},{"value":"2,45E+01","module":"C3"},{"value":"1,54E-01","module":"C4"},{"value":"-1,96E+01","module":"D"}]},{"parameter":"PENRE","unit":"MJ","values":[{"value":"9,26E+02","module":"A1"},{"value":"2,87E+02","module":"A2"},{"value":"4,07E+01","module":"A3"},{"value":"5,39E+01","module":"A4"},{"value":"1,23E+02","module":"C1"},{"value":"7,87E+01","module":"C2"},{"value":"4,76E+01","module":"C3"},{"value":"9,97E+00","module":"C4"},{"value":"-8,81E+01","module":"D"}]},{"parameter":"PENRM","unit":"MJ","values":[{"value":"7,06E+00","module":"A1"},{"value":"0,0E+00","module":"A2"},{"value":"0,0E+00","module":"A3"},{"value":"0,0E+00","module":"A4"},{"value":"0,0E+00","module":"C1"},{"value":"0,0E+00","module":"C2"},{"value":"0,0E+00","module":"C3"},{"value":"0,0E+00","module":"C4"},{"value":"0,0E+00","module":"D"}]},{"parameter":"PENRT","unit":"MJ","values":[{"value":"9,34E+02","module":"A1"},{"value":"2,87E+02","module":"A2"},{"value":"4,07E+01","module":"A3"},{"value":"5,39E+01","module":"A4"},{"value":"1,23E+02","module":"C1"},{"value":"7,87E+01","module":"C2"},{"value":"4,76E+01","module":"C3"},{"value":"9,97E+00","module":"C4"},{"value":"-8,81E+01","module":"D"}]},{"parameter":"SM","unit":"kg","values":[{"value":"1,62E-02","module":"A1"},{"value":"0,0E+00","module":"A2"},{"value":"0,0E+00","module":"A3"},{"value":"0,0E+00","module":"A4"},{"value":"0,0E+00","module":"C1"},{"value":"0,0E+00","module":"C2"},{"value":"0,0E+00","module":"C3"},{"value":"0,0E+00","module":"C4"},{"value":"0,0E+00","module":"D"}]},{"parameter":"RSF","unit":"MJ","values":[{"value":"9,90E-01","module":"A1"},{"value":"8,70E-02","module":"A2"},{"value":"6,63E-01","module":"A3"},{"value":"2,37E-02","module":"A4"},{"value":"0,0E+00","module":"C1"},{"value":"3,47E-02","module":"C2"},{"value":"0,0E+00","module":"C3"},{"value":"3,17E-03","module":"C4"},{"value":"-4,00E-01","module":"D"}]},{"parameter":"NRSF","unit":"MJ","values":[{"value":"4,60E-01","module":"A1"},{"value":"2,89E-01","module":"A2"},{"value":"2,00E-02","module":"A3"},{"value":"7,95E-02","module":"A4"},{"value":"0,0E+00","module":"C1"},{"value":"1,16E-01","module":"C2"},{"value":"0,0E+00","module":"C3"},{"value":"9,12E-03","module":"C4"},{"value":"-4,11E-01","module":"D"}]},{"parameter":"FW","unit":"m3","values":[{"value":"2,74E+00","module":"A1"},{"value":"1,83E-02","module":"A2"},{"value":"6,96E-02","module":"A3"},{"value":"6,13E-03","module":"A4"},{"value":"6,32E-03","module":"C1"},{"value":"8,97E-03","module":"C2"},{"value":"8,14E-02","module":"C3"},{"value":"1,19E-02","module":"C4"},{"value":"-3,07E+00","module":"D"}]}],"end_of_life_waste":[{"parameter":"HWD","unit":"kg","values":[{"value":"6,40E+00","module":"A1"},{"value":"1,14E-02","module":"A2"},{"value":"1,69E-02","module":"A3"},{"value":"2,95E-03","module":"A4"},{"value":"3,61E-03","module":"C1"},{"value":"4,31E-03","module":"C2"},{"value":"4,75E-03","module":"C3"},{"value":"0,0E+00","module":"C4"},{"value":"-2,01E-02","module":"D"}]},{"parameter":"NHWD","unit":"kg","values":[{"value":"1,37E+02","module":"A1"},{"value":"1,25E+01","module":"A2"},{"value":"2,42E+01","module":"A3"},{"value":"4,68E+00","module":"A4"},{"value":"1,45E-01","module":"C1"},{"value":"6,85E+00","module":"C2"},{"value":"1,50E-01","module":"C3"},{"value":"7,22E+01","module":"C4"},{"value":"-6,10E-01","module":"D"}]},{"parameter":"RWD","unit":"kg","values":[{"value":"3,40E-03","module":"A1"},{"value":"2,00E-03","module":"A2"},{"value":"1,48E-04","module":"A3"},{"value":"3,68E-04","module":"A4"},{"value":"8,52E-04","module":"C1"},{"value":"5,38E-04","module":"C2"},{"value":"5,03E-04","module":"C3"},{"value":"0,0E+00","module":"C4"},{"value":"-6,62E-04","module":"D"}]}],"end_of_life_flow":[{"parameter":"CRU","unit":"kg","values":[{"value":"6,07E+00","module":"A1"},{"value":"0,0E+00","module":"A2"},{"value":"0,0E+00","module":"A3"},{"value":"0,0E+00","module":"A4"},{"value":"0,0E+00","module":"C1"},{"value":"0,0E+00","module":"C2"},{"value":"0,0E+00","module":"C3"},{"value":"0,0E+00","module":"C4"},{"value":"0,0E+00","module":"D"}]},{"parameter":"MFR","unit":"kg","values":[{"value":"1,28E+00","module":"A1"},{"value":"0,0E+00","module":"A2"},{"value":"2,38E-02","module":"A3"},{"value":"0,0E+00","module":"A4"},{"value":"0,0E+00","module":"C1"},{"value":"0,0E+00","module":"C2"},{"value":"2,16E+03","module":"C3"},{"value":"0,0E+00","module":"C4"},{"value":"0,0E+00","module":"D"}]},{"parameter":"MER","unit":"kg","values":[{"value":"6,54E-01","module":"A1"},{"value":"0,0E+00","module":"A2"},{"value":"5,62E-07","module":"A3"},{"value":"0,0E+00","module":"A4"},{"value":"0,0E+00","module":"C1"},{"value":"0,0E+00","module":"C2"},{"value":"0,0E+00","module":"C3"},{"value":"0,0E+00","module":"C4"},{"value":"0,0E+00","module":"D"}]},{"parameter":"EEE","unit":"MJ","values":[{"value":"0,0E+00","module":"A1"},{"value":"0,0E+00","module":"A2"},{"value":"3,71E-02","module":"A3"},{"value":"0,0E+00","module":"A4"},{"value":"0,0E+00","module":"C1"},{"value":"0,0E+00","module":"C2"},{"value":"0,0E+00","module":"C3"},{"value":"0,0E+00","module":"C4"},{"value":"0,0E+00","module":"D"}]},{"parameter":"EET","unit":"MJ","values":[{"value":"0,0E+00","module":"A1"},{"value":"0,0E+00","module":"A2"},{"value":"5,61E-01","module":"A3"},{"value":"0,0E+00","module":"A4"},{"value":"0,0E+00","module":"C1"},{"value":"0,0E+00","module":"C2"},{"value":"0,0E+00","module":"C3"},{"value":"0,0E+00","module":"C4"},{"value":"0,0E+00","module":"D"}]}]}