{"product_name":"Standardsement FA, Kj\u00f8psvik - CEM II/B-M (V-L) 42,5 R - eng","epd_id":"NEPD-3943-2903-EN","compliance":["EN 15804+A2","ISO 14025","ISO 21930"],"producer_name":"Norcem AS","environmental_impact":[{"parameter":"GWP-total","unit":"kg CO2-eq.","values":[{"value":"6,16E+02","module":"A1-A3"},{"value":"2,85E+00","module":"A4"}]},{"parameter":"GWP-fossil","unit":"kg CO2-eq.","values":[{"value":"6,16E+02","module":"A1-A3"},{"value":"2,85E+00","module":"A4"}]},{"parameter":"GWP-biogenic","unit":"kg CO2-eq.","values":[{"value":"1,64E-01","module":"A1-A3"},{"value":"5,81E-04","module":"A4"}]},{"parameter":"GWP-luluc","unit":"kg CO2-eq.","values":[{"value":"4,28E-02","module":"A1-A3"},{"value":"1,10E-03","module":"A4"}]},{"parameter":"ODP","unit":"kg CFC 11-eq.","values":[{"value":"4,43E-06","module":"A1-A3"},{"value":"5,55E-07","module":"A4"}]},{"parameter":"AP","unit":"mol H+-eq.","values":[{"value":"7,18E-01","module":"A1-A3"},{"value":"8,58E-02","module":"A4"}]},{"parameter":"POCP","unit":"kg NMVOC-eq.","values":[{"value":"5,70E-01","module":"A1-A3"},{"value":"5,61E-02","module":"A4"}]},{"parameter":"ADPE","unit":"kg Sb-eq.","values":[{"value":"3,86E-04","module":"A1-A3"},{"value":"1,20E-05","module":"A4"}]},{"parameter":"ADPF","unit":"MJ","values":[{"value":"1,89E+03","module":"A1-A3"},{"value":"3,67E+01","module":"A4"}]},{"parameter":"WDP","unit":"m3 world-eq.","values":[{"value":"7,06E+03","module":"A1-A3"},{"value":"8,16E+00","module":"A4"}]},{"parameter":"EP-freshwater","unit":"kg P-eq.","values":[{"value":"2,94E-03","module":"A1-A3"},{"value":"7,95E-06","module":"A4"}]},{"parameter":"EP-marine","unit":"kg N-eq.","values":[{"value":"1,93E-01","module":"A1-A3"},{"value":"1,92E-02","module":"A4"}]},{"parameter":"EP-terrestrial","unit":"mol N-eq.","values":[{"value":"2,50E+00","module":"A1-A3"},{"value":"2,16E-01","module":"A4"}]},{"parameter":"GWP-IOBC","unit":"kg CO2-eq.","values":[{"value":"6,16E+02","module":"A1-A3"},{"value":"2,85E+00","module":"A4"}]}],"additional_environmental_impact":[{"parameter":"PM","unit":"disease incidence","values":[{"value":"2,98E-06","module":"A1-A3"},{"value":"0,0E+00","module":"A4"}]},{"parameter":"ETP-fw","unit":"CTUe","values":[{"value":"1,20E+04","module":"A1-A3"},{"value":"1,90E+01","module":"A4"}]},{"parameter":"HTP-c","unit":"CTUh","values":[{"value":"1,64E-08","module":"A1-A3"},{"value":"0,0E+00","module":"A4"}]},{"parameter":"HTP-nc","unit":"CTUh","values":[{"value":"4,67E-07","module":"A1-A3"},{"value":"0,0E+00","module":"A4"}]},{"parameter":"SQP","unit":"unitless","values":[{"value":"1,88E+03","module":"A1-A3"},{"value":"4,68E+00","module":"A4"}]},{"parameter":"IRP","unit":"kBq U235-eq.","values":[{"value":"1,92E+00","module":"A1-A3"},{"value":"1,60E-01","module":"A4"}]}],"resource_use":[{"parameter":"PERE","unit":"MJ","values":[{"value":"8,65E+02","module":"A1-A3"},{"value":"1,81E-01","module":"A4"}]},{"parameter":"PERM","unit":"MJ","values":[{"value":"0,0E+00","module":"A1-A3"},{"value":"0,0E+00","module":"A4"}]},{"parameter":"PERT","unit":"MJ","values":[{"value":"8,65E+02","module":"A1-A3"},{"value":"1,81E-01","module":"A4"}]},{"parameter":"PENRE","unit":"MJ","values":[{"value":"1,89E+03","module":"A1-A3"},{"value":"3,67E+01","module":"A4"}]},{"parameter":"PENRM","unit":"MJ","values":[{"value":"0,0E+00","module":"A1-A3"},{"value":"0,0E+00","module":"A4"}]},{"parameter":"PENRT","unit":"MJ","values":[{"value":"1,89E+03","module":"A1-A3"},{"value":"3,67E+01","module":"A4"}]},{"parameter":"SM","unit":"kg","values":[{"value":"3,83E-01","module":"A1-A3"},{"value":"0,0E+00","module":"A4"}]},{"parameter":"RSF","unit":"MJ","values":[{"value":"6,54E+01","module":"A1-A3"},{"value":"6,96E-03","module":"A4"}]},{"parameter":"NRSF","unit":"MJ","values":[{"value":"7,57E+02","module":"A1-A3"},{"value":"4,75E-02","module":"A4"}]},{"parameter":"FW","unit":"m3","values":[{"value":"3,79E+00","module":"A1-A3"},{"value":"1,03E-03","module":"A4"}]}],"end_of_life_waste":[{"parameter":"HWD","unit":"kg","values":[{"value":"8,94E-02","module":"A1-A3"},{"value":"1,17E-03","module":"A4"}]},{"parameter":"NHWD","unit":"kg","values":[{"value":"4,56E+00","module":"A1-A3"},{"value":"5,18E-02","module":"A4"}]},{"parameter":"RWD","unit":"kg","values":[{"value":"2,22E-03","module":"A1-A3"},{"value":"2,59E-04","module":"A4"}]}],"end_of_life_flow":[{"parameter":"CRU","unit":"kg","values":[{"value":"0,0E+00","module":"A1-A3"},{"value":"0,0E+00","module":"A4"}]},{"parameter":"MFR","unit":"kg","values":[{"value":"3,56E-02","module":"A1-A3"},{"value":"0,0E+00","module":"A4"}]},{"parameter":"MER","unit":"kg","values":[{"value":"3,25E-03","module":"A1-A3"},{"value":"0,0E+00","module":"A4"}]},{"parameter":"EEE","unit":"MJ","values":[{"value":"2,67E-02","module":"A1-A3"},{"value":"0,0E+00","module":"A4"}]},{"parameter":"EET","unit":"MJ","values":[{"value":"4,03E-01","module":"A1-A3"},{"value":"0,0E+00","module":"A4"}]}]}