{"product_name":"Standardstolpe konisk - v\u00e5tlackad","epd_id":"NEPD-5787-5087-NO","compliance":["EN 15804+A2","ISO 14025","ISO 21930"],"producer_name":"Moramast AB","environmental_impact":[{"parameter":"GWP-total","unit":"kg CO2-eq.","values":[{"value":"3,68E+00","module":"A1-A3"},{"value":"3,49E-02","module":"A4"},{"value":"5,25E-01","module":"A5"},{"value":"0,0E+00","module":"C1"},{"value":"1,23E-02","module":"C2"},{"value":"1,60E-02","module":"C3"},{"value":"1,19E-03","module":"C4"},{"value":"-1,99E-01","module":"D"}]},{"parameter":"GWP-fossil","unit":"kg CO2-eq.","values":[{"value":"3,87E+00","module":"A1-A3"},{"value":"3,48E-02","module":"A4"},{"value":"2,36E-03","module":"A5"},{"value":"0,0E+00","module":"C1"},{"value":"1,23E-02","module":"C2"},{"value":"1,59E-02","module":"C3"},{"value":"1,19E-03","module":"C4"},{"value":"-1,99E-01","module":"D"}]},{"parameter":"GWP-biogenic","unit":"kg CO2-eq.","values":[{"value":"-1,95E-01","module":"A1-A3"},{"value":"1,49E-05","module":"A4"},{"value":"5,23E-01","module":"A5"},{"value":"0,0E+00","module":"C1"},{"value":"5,08E-06","module":"C2"},{"value":"4,00E-05","module":"C3"},{"value":"7,46E-07","module":"C4"},{"value":"-2,19E-04","module":"D"}]},{"parameter":"GWP-luluc","unit":"kg CO2-eq.","values":[{"value":"9,69E-03","module":"A1-A3"},{"value":"1,06E-05","module":"A4"},{"value":"3,60E-07","module":"A5"},{"value":"0,0E+00","module":"C1"},{"value":"4,37E-06","module":"C2"},{"value":"4,02E-06","module":"C3"},{"value":"1,65E-06","module":"C4"},{"value":"-1,24E-04","module":"D"}]},{"parameter":"ODP","unit":"kg CFC 11-eq.","values":[{"value":"3,74E-07","module":"A1-A3"},{"value":"8,40E-09","module":"A4"},{"value":"2,00E-10","module":"A5"},{"value":"0,0E+00","module":"C1"},{"value":"2,78E-09","module":"C2"},{"value":"1,83E-09","module":"C3"},{"value":"2,45E-10","module":"C4"},{"value":"-6,23E-08","module":"D"}]},{"parameter":"AP","unit":"mol H+-eq.","values":[{"value":"4,07E-02","module":"A1-A3"},{"value":"1,12E-04","module":"A4"},{"value":"2,93E-05","module":"A5"},{"value":"0,0E+00","module":"C1"},{"value":"3,53E-05","module":"C2"},{"value":"2,34E-05","module":"C3"},{"value":"6,12E-06","module":"C4"},{"value":"-1,05E-03","module":"D"}]},{"parameter":"POCP","unit":"kg NMVOC-eq.","values":[{"value":"1,63E-02","module":"A1-A3"},{"value":"1,08E-04","module":"A4"},{"value":"3,65E-05","module":"A5"},{"value":"0,0E+00","module":"C1"},{"value":"2,99E-05","module":"C2"},{"value":"1,53E-05","module":"C3"},{"value":"6,74E-06","module":"C4"},{"value":"-1,01E-03","module":"D"}]},{"parameter":"ADPE","unit":"kg Sb-eq.","values":[{"value":"3,17E-03","module":"A1-A3"},{"value":"6,21E-07","module":"A4"},{"value":"9,74E-09","module":"A5"},{"value":"0,0E+00","module":"C1"},{"value":"3,39E-07","module":"C2"},{"value":"5,57E-08","module":"C3"},{"value":"5,75E-09","module":"C4"},{"value":"-3,10E-04","module":"D"}]},{"parameter":"ADPF","unit":"MJ","values":[{"value":"5,44E+01","module":"A1-A3"},{"value":"5,66E-01","module":"A4"},{"value":"1,90E-02","module":"A5"},{"value":"0,0E+00","module":"C1"},{"value":"1,86E-01","module":"C2"},{"value":"6,69E-02","module":"C3"},{"value":"1,83E-02","module":"C4"},{"value":"-1,75E+00","module":"D"}]},{"parameter":"WDP","unit":"m3 world-eq.","values":[{"value":"5,79E+02","module":"A1-A3"},{"value":"4,34E-01","module":"A4"},{"value":"5,23E-02","module":"A5"},{"value":"0,0E+00","module":"C1"},{"value":"1,80E-01","module":"C2"},{"value":"2,48E-01","module":"C3"},{"value":"1,01E-01","module":"C4"},{"value":"9,25E+00","module":"D"}]},{"parameter":"EP-freshwater","unit":"kg P-eq.","values":[{"value":"2,67E-04","module":"A1-A3"},{"value":"2,77E-07","module":"A4"},{"value":"3,91E-08","module":"A5"},{"value":"0,0E+00","module":"C1"},{"value":"9,81E-08","module":"C2"},{"value":"3,83E-07","module":"C3"},{"value":"1,65E-08","module":"C4"},{"value":"-1,29E-05","module":"D"}]},{"parameter":"EP-marine","unit":"kg N-eq.","values":[{"value":"5,01E-03","module":"A1-A3"},{"value":"2,46E-05","module":"A4"},{"value":"1,40E-05","module":"A5"},{"value":"0,0E+00","module":"C1"},{"value":"6,99E-06","module":"C2"},{"value":"4,84E-06","module":"C3"},{"value":"2,02E-06","module":"C4"},{"value":"-2,18E-04","module":"D"}]},{"parameter":"EP-terrestrial","unit":"mol N-eq.","values":[{"value":"1,33E-01","module":"A1-A3"},{"value":"2,74E-04","module":"A4"},{"value":"1,49E-04","module":"A5"},{"value":"0,0E+00","module":"C1"},{"value":"7,81E-05","module":"C2"},{"value":"5,46E-05","module":"C3"},{"value":"2,24E-05","module":"C4"},{"value":"-2,26E-03","module":"D"}]},{"parameter":"GWP-IOBC","unit":"kg CO2-eq.","values":[{"value":"3,94E+00","module":"A1-A3"},{"value":"3,49E-02","module":"A4"},{"value":"0,0E+00","module":"A5"},{"value":"0,0E+00","module":"C1"},{"value":"1,23E-02","module":"C2"},{"value":"1,60E-02","module":"C3"},{"value":"5,94E-04","module":"C4"},{"value":"-2,92E-01","module":"D"}]}],"additional_environmental_impact":[{"parameter":"PM","unit":"disease incidence","values":[{"value":"3,73E-07","module":"A1-A3"},{"value":"3,20E-09","module":"A4"},{"value":"3,07E-10","module":"A5"},{"value":"0,0E+00","module":"C1"},{"value":"7,52E-10","module":"C2"},{"value":"3,60E-10","module":"C3"},{"value":"1,12E-10","module":"C4"},{"value":"-1,60E-08","module":"D"}]},{"parameter":"ETP-fw","unit":"CTUe","values":[{"value":"1,15E+02","module":"A1-A3"},{"value":"4,14E-01","module":"A4"},{"value":"3,75E-02","module":"A5"},{"value":"0,0E+00","module":"C1"},{"value":"1,38E-01","module":"C2"},{"value":"3,24E-01","module":"C3"},{"value":"1,97E-02","module":"C4"},{"value":"-1,10E+01","module":"D"}]},{"parameter":"HTP-c","unit":"CTUh","values":[{"value":"1,88E-08","module":"A1-A3"},{"value":"0,0E+00","module":"A4"},{"value":"6,00E-12","module":"A5"},{"value":"0,0E+00","module":"C1"},{"value":"0,0E+00","module":"C2"},{"value":"1,50E-11","module":"C3"},{"value":"1,00E-12","module":"C4"},{"value":"-9,68E-10","module":"D"}]},{"parameter":"HTP-nc","unit":"CTUh","values":[{"value":"2,65E-07","module":"A1-A3"},{"value":"4,00E-10","module":"A4"},{"value":"3,22E-10","module":"A5"},{"value":"0,0E+00","module":"C1"},{"value":"1,50E-10","module":"C2"},{"value":"9,30E-11","module":"C3"},{"value":"2,50E-11","module":"C4"},{"value":"1,76E-08","module":"D"}]},{"parameter":"SQP","unit":"unitless","values":[{"value":"3,43E+01","module":"A1-A3"},{"value":"6,49E-01","module":"A4"},{"value":"3,98E-03","module":"A5"},{"value":"0,0E+00","module":"C1"},{"value":"1,30E-01","module":"C2"},{"value":"2,64E-02","module":"C3"},{"value":"6,26E-02","module":"C4"},{"value":"-2,00E-01","module":"D"}]},{"parameter":"IRP","unit":"kBq U235-eq.","values":[{"value":"3,15E-01","module":"A1-A3"},{"value":"2,47E-03","module":"A4"},{"value":"3,93E-05","module":"A5"},{"value":"0,0E+00","module":"C1"},{"value":"8,12E-04","module":"C2"},{"value":"3,04E-04","module":"C3"},{"value":"7,77E-05","module":"C4"},{"value":"-6,31E-04","module":"D"}]}],"resource_use":[{"parameter":"PERE","unit":"MJ","values":[{"value":"1,10E+01","module":"A1-A3"},{"value":"7,12E-03","module":"A4"},{"value":"6,44E-04","module":"A5"},{"value":"0,0E+00","module":"C1"},{"value":"2,66E-03","module":"C2"},{"value":"1,21E-02","module":"C3"},{"value":"1,21E-03","module":"C4"},{"value":"-1,51E-01","module":"D"}]},{"parameter":"PERM","unit":"MJ","values":[{"value":"2,59E+00","module":"A1-A3"},{"value":"0,0E+00","module":"A4"},{"value":"0,0E+00","module":"A5"},{"value":"0,0E+00","module":"C1"},{"value":"0,0E+00","module":"C2"},{"value":"0,0E+00","module":"C3"},{"value":"0,0E+00","module":"C4"},{"value":"0,0E+00","module":"D"}]},{"parameter":"PERT","unit":"MJ","values":[{"value":"1,36E+01","module":"A1-A3"},{"value":"7,12E-03","module":"A4"},{"value":"6,44E-04","module":"A5"},{"value":"0,0E+00","module":"C1"},{"value":"2,66E-03","module":"C2"},{"value":"1,21E-02","module":"C3"},{"value":"1,21E-03","module":"C4"},{"value":"-1,51E-01","module":"D"}]},{"parameter":"PENRE","unit":"MJ","values":[{"value":"5,46E+01","module":"A1-A3"},{"value":"5,66E-01","module":"A4"},{"value":"2,19E-02","module":"A5"},{"value":"0,0E+00","module":"C1"},{"value":"1,86E-01","module":"C2"},{"value":"6,69E-02","module":"C3"},{"value":"1,83E-02","module":"C4"},{"value":"-1,75E+00","module":"D"}]},{"parameter":"PENRM","unit":"MJ","values":[{"value":"3,20E-01","module":"A1-A3"},{"value":"0,0E+00","module":"A4"},{"value":"0,0E+00","module":"A5"},{"value":"0,0E+00","module":"C1"},{"value":"0,0E+00","module":"C2"},{"value":"0,0E+00","module":"C3"},{"value":"0,0E+00","module":"C4"},{"value":"0,0E+00","module":"D"}]},{"parameter":"PENRT","unit":"MJ","values":[{"value":"5,56E+01","module":"A1-A3"},{"value":"5,66E-01","module":"A4"},{"value":"2,19E-02","module":"A5"},{"value":"0,0E+00","module":"C1"},{"value":"1,86E-01","module":"C2"},{"value":"6,69E-02","module":"C3"},{"value":"1,83E-02","module":"C4"},{"value":"-1,75E+00","module":"D"}]},{"parameter":"SM","unit":"kg","values":[{"value":"4,95E-01","module":"A1-A3"},{"value":"0,0E+00","module":"A4"},{"value":"-1,37E-05","module":"A5"},{"value":"0,0E+00","module":"C1"},{"value":"0,0E+00","module":"C2"},{"value":"0,0E+00","module":"C3"},{"value":"1,73E-05","module":"C4"},{"value":"8,84E-02","module":"D"}]},{"parameter":"RSF","unit":"MJ","values":[{"value":"9,21E-03","module":"A1-A3"},{"value":"2,49E-04","module":"A4"},{"value":"1,51E-05","module":"A5"},{"value":"0,0E+00","module":"C1"},{"value":"9,51E-05","module":"C2"},{"value":"2,66E-04","module":"C3"},{"value":"1,19E-05","module":"C4"},{"value":"6,11E-03","module":"D"}]},{"parameter":"NRSF","unit":"MJ","values":[{"value":"1,03E-01","module":"A1-A3"},{"value":"8,35E-04","module":"A4"},{"value":"-3,28E-04","module":"A5"},{"value":"0,0E+00","module":"C1"},{"value":"3,40E-04","module":"C2"},{"value":"0,0E+00","module":"C3"},{"value":"2,23E-04","module":"C4"},{"value":"1,96E-01","module":"D"}]},{"parameter":"FW","unit":"m3","values":[{"value":"6,49E-02","module":"A1-A3"},{"value":"6,44E-05","module":"A4"},{"value":"3,84E-05","module":"A5"},{"value":"0,0E+00","module":"C1"},{"value":"1,99E-05","module":"C2"},{"value":"6,19E-05","module":"C3"},{"value":"2,23E-05","module":"C4"},{"value":"-7,69E-04","module":"D"}]}],"end_of_life_waste":[{"parameter":"HWD","unit":"kg","values":[{"value":"4,06E-02","module":"A1-A3"},{"value":"3,10E-05","module":"A4"},{"value":"1,91E-03","module":"A5"},{"value":"0,0E+00","module":"C1"},{"value":"9,58E-06","module":"C2"},{"value":"0,0E+00","module":"C3"},{"value":"7,99E-04","module":"C4"},{"value":"-1,14E-03","module":"D"}]},{"parameter":"NHWD","unit":"kg","values":[{"value":"1,04E+00","module":"A1-A3"},{"value":"4,92E-02","module":"A4"},{"value":"1,18E-03","module":"A5"},{"value":"0,0E+00","module":"C1"},{"value":"9,03E-03","module":"C2"},{"value":"0,0E+00","module":"C3"},{"value":"1,01E-01","module":"C4"},{"value":"-7,82E-02","module":"D"}]},{"parameter":"RWD","unit":"kg","values":[{"value":"2,54E-04","module":"A1-A3"},{"value":"3,86E-06","module":"A4"},{"value":"4,94E-08","module":"A5"},{"value":"0,0E+00","module":"C1"},{"value":"1,27E-06","module":"C2"},{"value":"0,0E+00","module":"C3"},{"value":"0,0E+00","module":"C4"},{"value":"-4,03E-07","module":"D"}]}],"end_of_life_flow":[{"parameter":"CRU","unit":"kg","values":[{"value":"0,0E+00","module":"A1-A3"},{"value":"0,0E+00","module":"A4"},{"value":"0,0E+00","module":"A5"},{"value":"0,0E+00","module":"C1"},{"value":"0,0E+00","module":"C2"},{"value":"0,0E+00","module":"C3"},{"value":"0,0E+00","module":"C4"},{"value":"0,0E+00","module":"D"}]},{"parameter":"MFR","unit":"kg","values":[{"value":"7,85E-02","module":"A1-A3"},{"value":"0,0E+00","module":"A4"},{"value":"1,65E-07","module":"A5"},{"value":"0,0E+00","module":"C1"},{"value":"0,0E+00","module":"C2"},{"value":"8,93E-01","module":"C3"},{"value":"0,0E+00","module":"C4"},{"value":"8,85E-02","module":"D"}]},{"parameter":"MER","unit":"kg","values":[{"value":"1,48E-04","module":"A1-A3"},{"value":"0,0E+00","module":"A4"},{"value":"7,05E-05","module":"A5"},{"value":"0,0E+00","module":"C1"},{"value":"0,0E+00","module":"C2"},{"value":"7,19E-03","module":"C3"},{"value":"0,0E+00","module":"C4"},{"value":"4,94E-05","module":"D"}]},{"parameter":"EEE","unit":"MJ","values":[{"value":"3,68E-03","module":"A1-A3"},{"value":"0,0E+00","module":"A4"},{"value":"1,29E-01","module":"A5"},{"value":"0,0E+00","module":"C1"},{"value":"0,0E+00","module":"C2"},{"value":"7,12E-06","module":"C3"},{"value":"0,0E+00","module":"C4"},{"value":"-3,59E-04","module":"D"}]},{"parameter":"EET","unit":"MJ","values":[{"value":"5,57E-02","module":"A1-A3"},{"value":"0,0E+00","module":"A4"},{"value":"1,95E+00","module":"A5"},{"value":"0,0E+00","module":"C1"},{"value":"0,0E+00","module":"C2"},{"value":"1,08E-04","module":"C3"},{"value":"0,0E+00","module":"C4"},{"value":"-5,43E-03","module":"D"}]}]}