{"product_name":"STANDARDBETON (C40/50 Slump Concrete in Extra Aggressive Environmental Exposure Class)","epd_id":"NEPD-5333-4647-EN","compliance":["EN 15804+A2","ISO 14025","ISO 21930"],"producer_name":"Unicon A/S","environmental_impact":[{"parameter":"GWP-total","unit":"kg CO2-eq.","values":[{"value":"3,56E+02","module":"A1"},{"value":"3,47E+01","module":"A2"},{"value":"2,95E+00","module":"A3"},{"value":"3,37E+00","module":"A4"},{"value":"9,05E+00","module":"C1"},{"value":"5,14E+00","module":"C2"},{"value":"1,58E+00","module":"C3"},{"value":"3,14E-01","module":"C4"},{"value":"-5,11E+00","module":"D"}]},{"parameter":"GWP-fossil","unit":"kg CO2-eq.","values":[{"value":"3,56E+02","module":"A1"},{"value":"3,47E+01","module":"A2"},{"value":"2,93E+00","module":"A3"},{"value":"3,37E+00","module":"A4"},{"value":"9,05E+00","module":"C1"},{"value":"5,14E+00","module":"C2"},{"value":"1,55E+00","module":"C3"},{"value":"3,14E-01","module":"C4"},{"value":"-5,01E+00","module":"D"}]},{"parameter":"GWP-biogenic","unit":"kg CO2-eq.","values":[{"value":"1,59E-01","module":"A1"},{"value":"7,72E-03","module":"A2"},{"value":"2,35E-02","module":"A3"},{"value":"1,44E-03","module":"A4"},{"value":"1,70E-03","module":"C1"},{"value":"2,11E-03","module":"C2"},{"value":"1,34E-02","module":"C3"},{"value":"2,67E-04","module":"C4"},{"value":"-1,00E-01","module":"D"}]},{"parameter":"GWP-luluc","unit":"kg CO2-eq.","values":[{"value":"6,99E-02","module":"A1"},{"value":"6,36E-03","module":"A2"},{"value":"2,24E-03","module":"A3"},{"value":"1,03E-03","module":"A4"},{"value":"7,13E-04","module":"C1"},{"value":"1,50E-03","module":"C2"},{"value":"2,15E-03","module":"C3"},{"value":"6,15E-05","module":"C4"},{"value":"-3,39E-03","module":"D"}]},{"parameter":"ODP","unit":"kg CFC 11-eq.","values":[{"value":"6,78E-06","module":"A1"},{"value":"7,61E-06","module":"A2"},{"value":"3,32E-07","module":"A3"},{"value":"8,12E-07","module":"A4"},{"value":"1,95E-06","module":"C1"},{"value":"1,19E-06","module":"C2"},{"value":"3,06E-07","module":"C3"},{"value":"1,53E-07","module":"C4"},{"value":"-9,13E-07","module":"D"}]},{"parameter":"AP","unit":"mol H+-eq.","values":[{"value":"1,01E+00","module":"A1"},{"value":"7,89E-01","module":"A2"},{"value":"1,57E-02","module":"A3"},{"value":"1,08E-02","module":"A4"},{"value":"9,47E-02","module":"C1"},{"value":"2,16E-02","module":"C2"},{"value":"1,26E-02","module":"C3"},{"value":"3,06E-03","module":"C4"},{"value":"-4,51E-02","module":"D"}]},{"parameter":"POCP","unit":"kg NMVOC-eq.","values":[{"value":"5,71E-01","module":"A1"},{"value":"5,28E-01","module":"A2"},{"value":"1,14E-02","module":"A3"},{"value":"1,04E-02","module":"A4"},{"value":"1,26E-01","module":"C1"},{"value":"2,31E-02","module":"C2"},{"value":"1,14E-02","module":"C3"},{"value":"3,62E-03","module":"C4"},{"value":"-4,85E-02","module":"D"}]},{"parameter":"ADPE","unit":"kg Sb-eq.","values":[{"value":"1,06E-03","module":"A1"},{"value":"2,13E-04","module":"A2"},{"value":"1,60E-05","module":"A3"},{"value":"6,00E-05","module":"A4"},{"value":"1,39E-05","module":"C1"},{"value":"8,78E-05","module":"C2"},{"value":"1,97E-05","module":"C3"},{"value":"2,78E-06","module":"C4"},{"value":"-4,45E-04","module":"D"}]},{"parameter":"ADPF","unit":"MJ","values":[{"value":"1,38E+03","module":"A1"},{"value":"4,74E+02","module":"A2"},{"value":"4,07E+01","module":"A3"},{"value":"5,47E+01","module":"A4"},{"value":"1,25E+02","module":"C1"},{"value":"7,99E+01","module":"C2"},{"value":"4,83E+01","module":"C3"},{"value":"1,01E+01","module":"C4"},{"value":"-8,48E+01","module":"D"}]},{"parameter":"WDP","unit":"m3 world-eq.","values":[{"value":"3,79E+03","module":"A1"},{"value":"1,86E+02","module":"A2"},{"value":"3,28E+02","module":"A3"},{"value":"4,20E+01","module":"A4"},{"value":"2,65E+01","module":"C1"},{"value":"6,13E+01","module":"C2"},{"value":"5,33E+03","module":"C3"},{"value":"2,13E+01","module":"C4"},{"value":"-3,97E+03","module":"D"}]},{"parameter":"EP-freshwater","unit":"kg P-eq.","values":[{"value":"5,91E-03","module":"A1"},{"value":"1,21E-04","module":"A2"},{"value":"1,34E-04","module":"A3"},{"value":"2,68E-05","module":"A4"},{"value":"3,30E-05","module":"C1"},{"value":"3,92E-05","module":"C2"},{"value":"9,82E-05","module":"C3"},{"value":"2,34E-06","module":"C4"},{"value":"-1,33E-04","module":"D"}]},{"parameter":"EP-marine","unit":"kg N-eq.","values":[{"value":"1,56E-01","module":"A1"},{"value":"1,81E-01","module":"A2"},{"value":"3,66E-03","module":"A3"},{"value":"2,38E-03","module":"A4"},{"value":"4,18E-02","module":"C1"},{"value":"6,50E-03","module":"C2"},{"value":"3,69E-03","module":"C3"},{"value":"1,15E-03","module":"C4"},{"value":"-1,56E-02","module":"D"}]},{"parameter":"EP-terrestrial","unit":"mol N-eq.","values":[{"value":"1,76E+00","module":"A1"},{"value":"2,02E+00","module":"A2"},{"value":"4,37E-02","module":"A3"},{"value":"2,65E-02","module":"A4"},{"value":"4,52E-01","module":"C1"},{"value":"7,18E-02","module":"C2"},{"value":"4,25E-02","module":"C3"},{"value":"1,27E-02","module":"C4"},{"value":"-1,84E-01","module":"D"}]},{"parameter":"GWP-IOBC","unit":"kg CO2-eq.","values":[{"value":"3,57E+02","module":"A1"},{"value":"3,47E+01","module":"A2"},{"value":"3,41E+00","module":"A3"},{"value":"3,37E+00","module":"A4"},{"value":"9,05E+00","module":"C1"},{"value":"5,14E+00","module":"C2"},{"value":"1,56E+00","module":"C3"},{"value":"3,14E-01","module":"C4"},{"value":"-5,36E+00","module":"D"}]}],"additional_environmental_impact":[{"parameter":"PM","unit":"disease incidence","values":[{"value":"1,07E-05","module":"A1"},{"value":"1,68E-06","module":"A2"},{"value":"1,94E-07","module":"A3"},{"value":"3,09E-07","module":"A4"},{"value":"1,15E-05","module":"C1"},{"value":"4,52E-07","module":"C2"},{"value":"2,01E-07","module":"C3"},{"value":"6,52E-08","module":"C4"},{"value":"-9,61E-07","module":"D"}]},{"parameter":"ETP-fw","unit":"CTUe","values":[{"value":"3,90E+03","module":"A1"},{"value":"2,66E+02","module":"A2"},{"value":"4,53E+01","module":"A3"},{"value":"4,00E+01","module":"A4"},{"value":"6,81E+01","module":"C1"},{"value":"5,85E+01","module":"C2"},{"value":"3,42E+01","module":"C3"},{"value":"5,01E+00","module":"C4"},{"value":"-8,73E+01","module":"D"}]},{"parameter":"HTP-c","unit":"CTUh","values":[{"value":"2,55E-07","module":"A1"},{"value":"0,0E+00","module":"A2"},{"value":"1,07E-09","module":"A3"},{"value":"0,0E+00","module":"A4"},{"value":"2,26E-09","module":"C1"},{"value":"0,0E+00","module":"C2"},{"value":"2,19E-09","module":"C3"},{"value":"1,47E-10","module":"C4"},{"value":"-4,38E-09","module":"D"}]},{"parameter":"HTP-nc","unit":"CTUh","values":[{"value":"1,41E-06","module":"A1"},{"value":"1,12E-07","module":"A2"},{"value":"3,08E-08","module":"A3"},{"value":"3,87E-08","module":"A4"},{"value":"6,33E-08","module":"C1"},{"value":"5,66E-08","module":"C2"},{"value":"3,06E-08","module":"C3"},{"value":"2,93E-09","module":"C4"},{"value":"-1,07E-07","module":"D"}]},{"parameter":"SQP","unit":"unitless","values":[{"value":"2,48E+02","module":"A1"},{"value":"2,21E+02","module":"A2"},{"value":"4,99E+01","module":"A3"},{"value":"6,27E+01","module":"A4"},{"value":"1,51E+01","module":"C1"},{"value":"9,17E+01","module":"C2"},{"value":"2,73E+01","module":"C3"},{"value":"3,69E+01","module":"C4"},{"value":"1,92E+02","module":"D"}]},{"parameter":"IRP","unit":"kBq U235-eq.","values":[{"value":"3,76E+00","module":"A1"},{"value":"2,07E+00","module":"A2"},{"value":"1,66E-01","module":"A3"},{"value":"2,39E-01","module":"A4"},{"value":"5,43E-01","module":"C1"},{"value":"3,49E-01","module":"C2"},{"value":"8,10E-01","module":"C3"},{"value":"4,40E-02","module":"C4"},{"value":"-7,78E-01","module":"D"}]}],"resource_use":[{"parameter":"PERE","unit":"MJ","values":[{"value":"2,26E+02","module":"A1"},{"value":"3,06E+00","module":"A2"},{"value":"1,82E+01","module":"A3"},{"value":"6,88E-01","module":"A4"},{"value":"6,79E-01","module":"C1"},{"value":"1,01E+00","module":"C2"},{"value":"2,48E+01","module":"C3"},{"value":"1,56E-01","module":"C4"},{"value":"-1,99E+01","module":"D"}]},{"parameter":"PERM","unit":"MJ","values":[{"value":"1,27E+01","module":"A1"},{"value":"0,0E+00","module":"A2"},{"value":"0,0E+00","module":"A3"},{"value":"0,0E+00","module":"A4"},{"value":"0,0E+00","module":"C1"},{"value":"0,0E+00","module":"C2"},{"value":"0,0E+00","module":"C3"},{"value":"0,0E+00","module":"C4"},{"value":"0,0E+00","module":"D"}]},{"parameter":"PERT","unit":"MJ","values":[{"value":"2,39E+02","module":"A1"},{"value":"3,06E+00","module":"A2"},{"value":"1,82E+01","module":"A3"},{"value":"6,88E-01","module":"A4"},{"value":"6,79E-01","module":"C1"},{"value":"1,01E+00","module":"C2"},{"value":"2,48E+01","module":"C3"},{"value":"1,56E-01","module":"C4"},{"value":"-1,99E+01","module":"D"}]},{"parameter":"PENRE","unit":"MJ","values":[{"value":"1,40E+03","module":"A1"},{"value":"4,74E+02","module":"A2"},{"value":"4,07E+01","module":"A3"},{"value":"5,47E+01","module":"A4"},{"value":"1,25E+02","module":"C1"},{"value":"7,99E+01","module":"C2"},{"value":"4,83E+01","module":"C3"},{"value":"1,01E+01","module":"C4"},{"value":"-8,95E+01","module":"D"}]},{"parameter":"PENRM","unit":"MJ","values":[{"value":"1,44E+01","module":"A1"},{"value":"0,0E+00","module":"A2"},{"value":"0,0E+00","module":"A3"},{"value":"0,0E+00","module":"A4"},{"value":"0,0E+00","module":"C1"},{"value":"0,0E+00","module":"C2"},{"value":"0,0E+00","module":"C3"},{"value":"0,0E+00","module":"C4"},{"value":"0,0E+00","module":"D"}]},{"parameter":"PENRT","unit":"MJ","values":[{"value":"1,41E+03","module":"A1"},{"value":"4,74E+02","module":"A2"},{"value":"4,07E+01","module":"A3"},{"value":"5,47E+01","module":"A4"},{"value":"1,25E+02","module":"C1"},{"value":"7,99E+01","module":"C2"},{"value":"4,83E+01","module":"C3"},{"value":"1,01E+01","module":"C4"},{"value":"-8,95E+01","module":"D"}]},{"parameter":"SM","unit":"kg","values":[{"value":"2,72E-02","module":"A1"},{"value":"0,0E+00","module":"A2"},{"value":"0,0E+00","module":"A3"},{"value":"0,0E+00","module":"A4"},{"value":"0,0E+00","module":"C1"},{"value":"0,0E+00","module":"C2"},{"value":"0,0E+00","module":"C3"},{"value":"0,0E+00","module":"C4"},{"value":"0,0E+00","module":"D"}]},{"parameter":"RSF","unit":"MJ","values":[{"value":"2,03E+00","module":"A1"},{"value":"1,23E-01","module":"A2"},{"value":"6,63E-01","module":"A3"},{"value":"2,41E-02","module":"A4"},{"value":"0,0E+00","module":"C1"},{"value":"3,52E-02","module":"C2"},{"value":"0,0E+00","module":"C3"},{"value":"3,22E-03","module":"C4"},{"value":"-4,06E-01","module":"D"}]},{"parameter":"NRSF","unit":"MJ","values":[{"value":"6,20E-01","module":"A1"},{"value":"4,02E-01","module":"A2"},{"value":"2,00E-02","module":"A3"},{"value":"8,07E-02","module":"A4"},{"value":"0,0E+00","module":"C1"},{"value":"1,18E-01","module":"C2"},{"value":"0,0E+00","module":"C3"},{"value":"9,26E-03","module":"C4"},{"value":"-4,17E-01","module":"D"}]},{"parameter":"FW","unit":"m3","values":[{"value":"2,47E+00","module":"A1"},{"value":"2,25E-02","module":"A2"},{"value":"6,96E-02","module":"A3"},{"value":"6,23E-03","module":"A4"},{"value":"6,41E-03","module":"C1"},{"value":"9,10E-03","module":"C2"},{"value":"8,27E-02","module":"C3"},{"value":"1,21E-02","module":"C4"},{"value":"-3,11E+00","module":"D"}]}],"end_of_life_waste":[{"parameter":"HWD","unit":"kg","values":[{"value":"9,31E+00","module":"A1"},{"value":"1,65E-02","module":"A2"},{"value":"1,69E-02","module":"A3"},{"value":"2,99E-03","module":"A4"},{"value":"3,67E-03","module":"C1"},{"value":"4,38E-03","module":"C2"},{"value":"4,82E-03","module":"C3"},{"value":"0,0E+00","module":"C4"},{"value":"-2,04E-02","module":"D"}]},{"parameter":"NHWD","unit":"kg","values":[{"value":"1,99E+02","module":"A1"},{"value":"1,41E+01","module":"A2"},{"value":"2,42E+01","module":"A3"},{"value":"4,76E+00","module":"A4"},{"value":"1,47E-01","module":"C1"},{"value":"6,95E+00","module":"C2"},{"value":"1,52E-01","module":"C3"},{"value":"7,33E+01","module":"C4"},{"value":"-6,20E-01","module":"D"}]},{"parameter":"RWD","unit":"kg","values":[{"value":"5,50E-03","module":"A1"},{"value":"3,34E-03","module":"A2"},{"value":"1,48E-04","module":"A3"},{"value":"3,74E-04","module":"A4"},{"value":"8,65E-04","module":"C1"},{"value":"5,46E-04","module":"C2"},{"value":"5,10E-04","module":"C3"},{"value":"0,0E+00","module":"C4"},{"value":"-6,72E-04","module":"D"}]}],"end_of_life_flow":[{"parameter":"CRU","unit":"kg","values":[{"value":"8,79E+00","module":"A1"},{"value":"0,0E+00","module":"A2"},{"value":"0,0E+00","module":"A3"},{"value":"0,0E+00","module":"A4"},{"value":"0,0E+00","module":"C1"},{"value":"0,0E+00","module":"C2"},{"value":"0,0E+00","module":"C3"},{"value":"0,0E+00","module":"C4"},{"value":"0,0E+00","module":"D"}]},{"parameter":"MFR","unit":"kg","values":[{"value":"1,85E+00","module":"A1"},{"value":"0,0E+00","module":"A2"},{"value":"2,38E-02","module":"A3"},{"value":"0,0E+00","module":"A4"},{"value":"0,0E+00","module":"C1"},{"value":"0,0E+00","module":"C2"},{"value":"2,19E+03","module":"C3"},{"value":"0,0E+00","module":"C4"},{"value":"0,0E+00","module":"D"}]},{"parameter":"MER","unit":"kg","values":[{"value":"9,47E-01","module":"A1"},{"value":"0,0E+00","module":"A2"},{"value":"5,62E-07","module":"A3"},{"value":"0,0E+00","module":"A4"},{"value":"0,0E+00","module":"C1"},{"value":"0,0E+00","module":"C2"},{"value":"0,0E+00","module":"C3"},{"value":"0,0E+00","module":"C4"},{"value":"0,0E+00","module":"D"}]},{"parameter":"EEE","unit":"MJ","values":[{"value":"0,0E+00","module":"A1"},{"value":"0,0E+00","module":"A2"},{"value":"3,71E-02","module":"A3"},{"value":"0,0E+00","module":"A4"},{"value":"0,0E+00","module":"C1"},{"value":"0,0E+00","module":"C2"},{"value":"0,0E+00","module":"C3"},{"value":"0,0E+00","module":"C4"},{"value":"0,0E+00","module":"D"}]},{"parameter":"EET","unit":"MJ","values":[{"value":"0,0E+00","module":"A1"},{"value":"0,0E+00","module":"A2"},{"value":"5,61E-01","module":"A3"},{"value":"0,0E+00","module":"A4"},{"value":"0,0E+00","module":"C1"},{"value":"0,0E+00","module":"C2"},{"value":"0,0E+00","module":"C3"},{"value":"0,0E+00","module":"C4"},{"value":"0,0E+00","module":"D"}]}]}