{"product_name":"STANDARDBETON (C30/37 Lava Concrete in Moderate Environmental Exposure Class)","epd_id":"NEPD-6186-5447-EN","compliance":["EN 15804+A2","ISO 14025","ISO 21930"],"producer_name":"Unicon A/S","environmental_impact":[{"parameter":"GWP-total","unit":"kg CO2-eq.","values":[{"value":"2,45E+02","module":"A1"},{"value":"2,26E+01","module":"A2"},{"value":"3,29E+00","module":"A3"},{"value":"3,31E+00","module":"A4"},{"value":"8,88E+00","module":"C1"},{"value":"5,05E+00","module":"C2"},{"value":"1,55E+00","module":"C3"},{"value":"3,08E-01","module":"C4"},{"value":"-5,02E+00","module":"D"}]},{"parameter":"GWP-fossil","unit":"kg CO2-eq.","values":[{"value":"2,44E+02","module":"A1"},{"value":"2,26E+01","module":"A2"},{"value":"3,26E+00","module":"A3"},{"value":"3,31E+00","module":"A4"},{"value":"8,88E+00","module":"C1"},{"value":"5,04E+00","module":"C2"},{"value":"1,53E+00","module":"C3"},{"value":"3,08E-01","module":"C4"},{"value":"-4,92E+00","module":"D"}]},{"parameter":"GWP-biogenic","unit":"kg CO2-eq.","values":[{"value":"6,98E-01","module":"A1"},{"value":"5,68E-03","module":"A2"},{"value":"2,36E-02","module":"A3"},{"value":"1,42E-03","module":"A4"},{"value":"1,67E-03","module":"C1"},{"value":"2,07E-03","module":"C2"},{"value":"1,32E-02","module":"C3"},{"value":"2,62E-04","module":"C4"},{"value":"-9,81E-02","module":"D"}]},{"parameter":"GWP-luluc","unit":"kg CO2-eq.","values":[{"value":"5,47E-02","module":"A1"},{"value":"4,55E-03","module":"A2"},{"value":"2,36E-03","module":"A3"},{"value":"1,01E-03","module":"A4"},{"value":"7,00E-04","module":"C1"},{"value":"1,47E-03","module":"C2"},{"value":"2,11E-03","module":"C3"},{"value":"6,04E-05","module":"C4"},{"value":"-3,32E-03","module":"D"}]},{"parameter":"ODP","unit":"kg CFC 11-eq.","values":[{"value":"4,86E-06","module":"A1"},{"value":"5,00E-06","module":"A2"},{"value":"4,08E-07","module":"A3"},{"value":"7,97E-07","module":"A4"},{"value":"1,92E-06","module":"C1"},{"value":"1,17E-06","module":"C2"},{"value":"3,01E-07","module":"C3"},{"value":"1,50E-07","module":"C4"},{"value":"-8,96E-07","module":"D"}]},{"parameter":"AP","unit":"mol H+-eq.","values":[{"value":"6,91E-01","module":"A1"},{"value":"4,51E-01","module":"A2"},{"value":"1,66E-02","module":"A3"},{"value":"1,06E-02","module":"A4"},{"value":"9,29E-02","module":"C1"},{"value":"2,12E-02","module":"C2"},{"value":"1,23E-02","module":"C3"},{"value":"3,01E-03","module":"C4"},{"value":"-4,43E-02","module":"D"}]},{"parameter":"POCP","unit":"kg NMVOC-eq.","values":[{"value":"4,00E-01","module":"A1"},{"value":"3,08E-01","module":"A2"},{"value":"1,22E-02","module":"A3"},{"value":"1,02E-02","module":"A4"},{"value":"1,24E-01","module":"C1"},{"value":"2,27E-02","module":"C2"},{"value":"1,12E-02","module":"C3"},{"value":"3,55E-03","module":"C4"},{"value":"-4,76E-02","module":"D"}]},{"parameter":"ADPE","unit":"kg Sb-eq.","values":[{"value":"8,80E-04","module":"A1"},{"value":"1,77E-04","module":"A2"},{"value":"2,52E-05","module":"A3"},{"value":"5,89E-05","module":"A4"},{"value":"1,36E-05","module":"C1"},{"value":"8,61E-05","module":"C2"},{"value":"1,94E-05","module":"C3"},{"value":"2,73E-06","module":"C4"},{"value":"-4,37E-04","module":"D"}]},{"parameter":"ADPF","unit":"MJ","values":[{"value":"9,64E+02","module":"A1"},{"value":"3,16E+02","module":"A2"},{"value":"4,58E+01","module":"A3"},{"value":"5,37E+01","module":"A4"},{"value":"1,22E+02","module":"C1"},{"value":"7,85E+01","module":"C2"},{"value":"4,74E+01","module":"C3"},{"value":"9,94E+00","module":"C4"},{"value":"-8,32E+01","module":"D"}]},{"parameter":"WDP","unit":"m3 world-eq.","values":[{"value":"3,59E+03","module":"A1"},{"value":"1,44E+02","module":"A2"},{"value":"3,33E+02","module":"A3"},{"value":"4,12E+01","module":"A4"},{"value":"2,60E+01","module":"C1"},{"value":"6,02E+01","module":"C2"},{"value":"5,23E+03","module":"C3"},{"value":"2,09E+01","module":"C4"},{"value":"-3,90E+03","module":"D"}]},{"parameter":"EP-freshwater","unit":"kg P-eq.","values":[{"value":"3,92E-03","module":"A1"},{"value":"9,32E-05","module":"A2"},{"value":"1,36E-04","module":"A3"},{"value":"2,63E-05","module":"A4"},{"value":"3,23E-05","module":"C1"},{"value":"3,85E-05","module":"C2"},{"value":"9,64E-05","module":"C3"},{"value":"2,30E-06","module":"C4"},{"value":"-1,31E-04","module":"D"}]},{"parameter":"EP-marine","unit":"kg N-eq.","values":[{"value":"1,10E-01","module":"A1"},{"value":"1,05E-01","module":"A2"},{"value":"3,85E-03","module":"A3"},{"value":"2,33E-03","module":"A4"},{"value":"4,10E-02","module":"C1"},{"value":"6,38E-03","module":"C2"},{"value":"3,62E-03","module":"C3"},{"value":"1,13E-03","module":"C4"},{"value":"-1,54E-02","module":"D"}]},{"parameter":"EP-terrestrial","unit":"mol N-eq.","values":[{"value":"1,23E+00","module":"A1"},{"value":"1,17E+00","module":"A2"},{"value":"4,58E-02","module":"A3"},{"value":"2,60E-02","module":"A4"},{"value":"4,44E-01","module":"C1"},{"value":"7,05E-02","module":"C2"},{"value":"4,17E-02","module":"C3"},{"value":"1,24E-02","module":"C4"},{"value":"-1,80E-01","module":"D"}]},{"parameter":"GWP-IOBC","unit":"kg CO2-eq.","values":[{"value":"2,45E+02","module":"A1"},{"value":"2,26E+01","module":"A2"},{"value":"3,88E+00","module":"A3"},{"value":"3,31E+00","module":"A4"},{"value":"8,88E+00","module":"C1"},{"value":"5,05E+00","module":"C2"},{"value":"1,53E+00","module":"C3"},{"value":"3,08E-01","module":"C4"},{"value":"-5,26E+00","module":"D"}]}],"additional_environmental_impact":[{"parameter":"PM","unit":"disease incidence","values":[{"value":"7,57E-06","module":"A1"},{"value":"1,22E-06","module":"A2"},{"value":"2,15E-07","module":"A3"},{"value":"3,04E-07","module":"A4"},{"value":"1,12E-05","module":"C1"},{"value":"4,44E-07","module":"C2"},{"value":"1,98E-07","module":"C3"},{"value":"6,40E-08","module":"C4"},{"value":"-9,43E-07","module":"D"}]},{"parameter":"ETP-fw","unit":"CTUe","values":[{"value":"2,47E+03","module":"A1"},{"value":"1,86E+02","module":"A2"},{"value":"4,91E+01","module":"A3"},{"value":"3,93E+01","module":"A4"},{"value":"6,68E+01","module":"C1"},{"value":"5,74E+01","module":"C2"},{"value":"3,36E+01","module":"C3"},{"value":"4,92E+00","module":"C4"},{"value":"-8,57E+01","module":"D"}]},{"parameter":"HTP-c","unit":"CTUh","values":[{"value":"1,75E-07","module":"A1"},{"value":"0,0E+00","module":"A2"},{"value":"1,07E-09","module":"A3"},{"value":"0,0E+00","module":"A4"},{"value":"2,22E-09","module":"C1"},{"value":"0,0E+00","module":"C2"},{"value":"2,15E-09","module":"C3"},{"value":"1,44E-10","module":"C4"},{"value":"-4,30E-09","module":"D"}]},{"parameter":"HTP-nc","unit":"CTUh","values":[{"value":"9,42E-07","module":"A1"},{"value":"9,98E-08","module":"A2"},{"value":"3,49E-08","module":"A3"},{"value":"3,80E-08","module":"A4"},{"value":"6,22E-08","module":"C1"},{"value":"5,55E-08","module":"C2"},{"value":"3,01E-08","module":"C3"},{"value":"2,88E-09","module":"C4"},{"value":"-1,05E-07","module":"D"}]},{"parameter":"SQP","unit":"unitless","values":[{"value":"4,73E+01","module":"A1"},{"value":"1,83E+02","module":"A2"},{"value":"5,34E+01","module":"A3"},{"value":"6,16E+01","module":"A4"},{"value":"1,49E+01","module":"C1"},{"value":"9,00E+01","module":"C2"},{"value":"2,68E+01","module":"C3"},{"value":"3,62E+01","module":"C4"},{"value":"1,89E+02","module":"D"}]},{"parameter":"IRP","unit":"kBq U235-eq.","values":[{"value":"2,65E+00","module":"A1"},{"value":"1,38E+00","module":"A2"},{"value":"1,88E-01","module":"A3"},{"value":"2,35E-01","module":"A4"},{"value":"5,33E-01","module":"C1"},{"value":"3,43E-01","module":"C2"},{"value":"7,95E-01","module":"C3"},{"value":"4,31E-02","module":"C4"},{"value":"-7,64E-01","module":"D"}]}],"resource_use":[{"parameter":"PERE","unit":"MJ","values":[{"value":"1,54E+02","module":"A1"},{"value":"2,36E+00","module":"A2"},{"value":"1,83E+01","module":"A3"},{"value":"6,76E-01","module":"A4"},{"value":"6,66E-01","module":"C1"},{"value":"9,88E-01","module":"C2"},{"value":"2,44E+01","module":"C3"},{"value":"1,53E-01","module":"C4"},{"value":"-1,95E+01","module":"D"}]},{"parameter":"PERM","unit":"MJ","values":[{"value":"1,42E+00","module":"A1"},{"value":"0,0E+00","module":"A2"},{"value":"0,0E+00","module":"A3"},{"value":"0,0E+00","module":"A4"},{"value":"0,0E+00","module":"C1"},{"value":"0,0E+00","module":"C2"},{"value":"0,0E+00","module":"C3"},{"value":"0,0E+00","module":"C4"},{"value":"0,0E+00","module":"D"}]},{"parameter":"PERT","unit":"MJ","values":[{"value":"1,56E+02","module":"A1"},{"value":"2,36E+00","module":"A2"},{"value":"1,83E+01","module":"A3"},{"value":"6,76E-01","module":"A4"},{"value":"6,66E-01","module":"C1"},{"value":"9,88E-01","module":"C2"},{"value":"2,44E+01","module":"C3"},{"value":"1,53E-01","module":"C4"},{"value":"-1,95E+01","module":"D"}]},{"parameter":"PENRE","unit":"MJ","values":[{"value":"9,67E+02","module":"A1"},{"value":"3,16E+02","module":"A2"},{"value":"4,58E+01","module":"A3"},{"value":"5,37E+01","module":"A4"},{"value":"1,22E+02","module":"C1"},{"value":"7,85E+01","module":"C2"},{"value":"4,74E+01","module":"C3"},{"value":"9,94E+00","module":"C4"},{"value":"-8,78E+01","module":"D"}]},{"parameter":"PENRM","unit":"MJ","values":[{"value":"1,23E+01","module":"A1"},{"value":"0,0E+00","module":"A2"},{"value":"0,0E+00","module":"A3"},{"value":"0,0E+00","module":"A4"},{"value":"0,0E+00","module":"C1"},{"value":"0,0E+00","module":"C2"},{"value":"0,0E+00","module":"C3"},{"value":"0,0E+00","module":"C4"},{"value":"0,0E+00","module":"D"}]},{"parameter":"PENRT","unit":"MJ","values":[{"value":"9,79E+02","module":"A1"},{"value":"3,16E+02","module":"A2"},{"value":"4,58E+01","module":"A3"},{"value":"5,37E+01","module":"A4"},{"value":"1,22E+02","module":"C1"},{"value":"7,85E+01","module":"C2"},{"value":"4,74E+01","module":"C3"},{"value":"9,94E+00","module":"C4"},{"value":"-8,78E+01","module":"D"}]},{"parameter":"SM","unit":"kg","values":[{"value":"2,09E-02","module":"A1"},{"value":"0,0E+00","module":"A2"},{"value":"0,0E+00","module":"A3"},{"value":"0,0E+00","module":"A4"},{"value":"0,0E+00","module":"C1"},{"value":"0,0E+00","module":"C2"},{"value":"0,0E+00","module":"C3"},{"value":"0,0E+00","module":"C4"},{"value":"0,0E+00","module":"D"}]},{"parameter":"RSF","unit":"MJ","values":[{"value":"1,15E+00","module":"A1"},{"value":"9,15E-02","module":"A2"},{"value":"6,66E-01","module":"A3"},{"value":"2,36E-02","module":"A4"},{"value":"0,0E+00","module":"C1"},{"value":"3,45E-02","module":"C2"},{"value":"0,0E+00","module":"C3"},{"value":"3,16E-03","module":"C4"},{"value":"-3,98E-01","module":"D"}]},{"parameter":"NRSF","unit":"MJ","values":[{"value":"4,77E-01","module":"A1"},{"value":"3,02E-01","module":"A2"},{"value":"2,93E-02","module":"A3"},{"value":"7,92E-02","module":"A4"},{"value":"0,0E+00","module":"C1"},{"value":"1,16E-01","module":"C2"},{"value":"0,0E+00","module":"C3"},{"value":"9,09E-03","module":"C4"},{"value":"-4,09E-01","module":"D"}]},{"parameter":"FW","unit":"m3","values":[{"value":"2,75E+00","module":"A1"},{"value":"1,85E-02","module":"A2"},{"value":"7,01E-02","module":"A3"},{"value":"6,11E-03","module":"A4"},{"value":"6,29E-03","module":"C1"},{"value":"8,93E-03","module":"C2"},{"value":"8,12E-02","module":"C3"},{"value":"1,18E-02","module":"C4"},{"value":"-3,06E+00","module":"D"}]}],"end_of_life_waste":[{"parameter":"HWD","unit":"kg","values":[{"value":"6,39E+00","module":"A1"},{"value":"1,20E-02","module":"A2"},{"value":"1,69E-02","module":"A3"},{"value":"2,94E-03","module":"A4"},{"value":"3,60E-03","module":"C1"},{"value":"4,29E-03","module":"C2"},{"value":"4,73E-03","module":"C3"},{"value":"0,0E+00","module":"C4"},{"value":"-2,01E-02","module":"D"}]},{"parameter":"NHWD","unit":"kg","values":[{"value":"1,36E+02","module":"A1"},{"value":"1,24E+01","module":"A2"},{"value":"2,42E+01","module":"A3"},{"value":"4,67E+00","module":"A4"},{"value":"1,45E-01","module":"C1"},{"value":"6,82E+00","module":"C2"},{"value":"1,49E-01","module":"C3"},{"value":"7,19E+01","module":"C4"},{"value":"-6,08E-01","module":"D"}]},{"parameter":"RWD","unit":"kg","values":[{"value":"4,02E-03","module":"A1"},{"value":"2,21E-03","module":"A2"},{"value":"1,48E-04","module":"A3"},{"value":"3,67E-04","module":"A4"},{"value":"8,49E-04","module":"C1"},{"value":"5,36E-04","module":"C2"},{"value":"5,01E-04","module":"C3"},{"value":"0,0E+00","module":"C4"},{"value":"-6,60E-04","module":"D"}]}],"end_of_life_flow":[{"parameter":"CRU","unit":"kg","values":[{"value":"6,01E+00","module":"A1"},{"value":"0,0E+00","module":"A2"},{"value":"0,0E+00","module":"A3"},{"value":"0,0E+00","module":"A4"},{"value":"0,0E+00","module":"C1"},{"value":"0,0E+00","module":"C2"},{"value":"0,0E+00","module":"C3"},{"value":"0,0E+00","module":"C4"},{"value":"0,0E+00","module":"D"}]},{"parameter":"MFR","unit":"kg","values":[{"value":"1,27E+00","module":"A1"},{"value":"0,0E+00","module":"A2"},{"value":"2,31E-02","module":"A3"},{"value":"0,0E+00","module":"A4"},{"value":"0,0E+00","module":"C1"},{"value":"0,0E+00","module":"C2"},{"value":"2,15E+03","module":"C3"},{"value":"0,0E+00","module":"C4"},{"value":"0,0E+00","module":"D"}]},{"parameter":"MER","unit":"kg","values":[{"value":"6,47E-01","module":"A1"},{"value":"0,0E+00","module":"A2"},{"value":"6,20E-02","module":"A3"},{"value":"0,0E+00","module":"A4"},{"value":"0,0E+00","module":"C1"},{"value":"0,0E+00","module":"C2"},{"value":"0,0E+00","module":"C3"},{"value":"0,0E+00","module":"C4"},{"value":"0,0E+00","module":"D"}]},{"parameter":"EEE","unit":"MJ","values":[{"value":"0,0E+00","module":"A1"},{"value":"0,0E+00","module":"A2"},{"value":"3,71E-02","module":"A3"},{"value":"0,0E+00","module":"A4"},{"value":"0,0E+00","module":"C1"},{"value":"0,0E+00","module":"C2"},{"value":"0,0E+00","module":"C3"},{"value":"0,0E+00","module":"C4"},{"value":"0,0E+00","module":"D"}]},{"parameter":"EET","unit":"MJ","values":[{"value":"0,0E+00","module":"A1"},{"value":"0,0E+00","module":"A2"},{"value":"5,61E-01","module":"A3"},{"value":"0,0E+00","module":"A4"},{"value":"0,0E+00","module":"C1"},{"value":"0,0E+00","module":"C2"},{"value":"0,0E+00","module":"C3"},{"value":"0,0E+00","module":"C4"},{"value":"0,0E+00","module":"D"}]}]}