{"product_name":"STANDARDBETON (C30/37 Lava Concrete in Passive Environmental Exposure Class)","epd_id":"NEPD-6182-5451-EN","compliance":["EN 15804+A2","ISO 14025","ISO 21930"],"producer_name":"Unicon A/S","environmental_impact":[{"parameter":"GWP-total","unit":"kg CO2-eq.","values":[{"value":"2,26E+02","module":"A1"},{"value":"2,54E+01","module":"A2"},{"value":"3,29E+00","module":"A3"},{"value":"3,30E+00","module":"A4"},{"value":"8,85E+00","module":"C1"},{"value":"5,03E+00","module":"C2"},{"value":"1,54E+00","module":"C3"},{"value":"3,07E-01","module":"C4"},{"value":"-5,00E+00","module":"D"}]},{"parameter":"GWP-fossil","unit":"kg CO2-eq.","values":[{"value":"2,26E+02","module":"A1"},{"value":"2,54E+01","module":"A2"},{"value":"3,26E+00","module":"A3"},{"value":"3,29E+00","module":"A4"},{"value":"8,85E+00","module":"C1"},{"value":"5,03E+00","module":"C2"},{"value":"1,52E+00","module":"C3"},{"value":"3,07E-01","module":"C4"},{"value":"-4,90E+00","module":"D"}]},{"parameter":"GWP-biogenic","unit":"kg CO2-eq.","values":[{"value":"7,30E-01","module":"A1"},{"value":"6,15E-03","module":"A2"},{"value":"2,36E-02","module":"A3"},{"value":"1,41E-03","module":"A4"},{"value":"1,66E-03","module":"C1"},{"value":"2,06E-03","module":"C2"},{"value":"1,31E-02","module":"C3"},{"value":"2,61E-04","module":"C4"},{"value":"-9,78E-02","module":"D"}]},{"parameter":"GWP-luluc","unit":"kg CO2-eq.","values":[{"value":"5,58E-02","module":"A1"},{"value":"4,80E-03","module":"A2"},{"value":"2,36E-03","module":"A3"},{"value":"1,00E-03","module":"A4"},{"value":"6,98E-04","module":"C1"},{"value":"1,47E-03","module":"C2"},{"value":"2,10E-03","module":"C3"},{"value":"6,02E-05","module":"C4"},{"value":"-3,31E-03","module":"D"}]},{"parameter":"ODP","unit":"kg CFC 11-eq.","values":[{"value":"4,31E-06","module":"A1"},{"value":"5,62E-06","module":"A2"},{"value":"4,08E-07","module":"A3"},{"value":"7,94E-07","module":"A4"},{"value":"1,91E-06","module":"C1"},{"value":"1,16E-06","module":"C2"},{"value":"3,00E-07","module":"C3"},{"value":"1,49E-07","module":"C4"},{"value":"-8,93E-07","module":"D"}]},{"parameter":"AP","unit":"mol H+-eq.","values":[{"value":"6,23E-01","module":"A1"},{"value":"5,24E-01","module":"A2"},{"value":"1,66E-02","module":"A3"},{"value":"1,06E-02","module":"A4"},{"value":"9,26E-02","module":"C1"},{"value":"2,11E-02","module":"C2"},{"value":"1,23E-02","module":"C3"},{"value":"3,00E-03","module":"C4"},{"value":"-4,41E-02","module":"D"}]},{"parameter":"POCP","unit":"kg NMVOC-eq.","values":[{"value":"3,63E-01","module":"A1"},{"value":"3,56E-01","module":"A2"},{"value":"1,22E-02","module":"A3"},{"value":"1,02E-02","module":"A4"},{"value":"1,23E-01","module":"C1"},{"value":"2,26E-02","module":"C2"},{"value":"1,11E-02","module":"C3"},{"value":"3,54E-03","module":"C4"},{"value":"-4,75E-02","module":"D"}]},{"parameter":"ADPE","unit":"kg Sb-eq.","values":[{"value":"8,54E-04","module":"A1"},{"value":"1,86E-04","module":"A2"},{"value":"2,52E-05","module":"A3"},{"value":"5,87E-05","module":"A4"},{"value":"1,36E-05","module":"C1"},{"value":"8,58E-05","module":"C2"},{"value":"1,93E-05","module":"C3"},{"value":"2,72E-06","module":"C4"},{"value":"-4,35E-04","module":"D"}]},{"parameter":"ADPF","unit":"MJ","values":[{"value":"8,65E+02","module":"A1"},{"value":"3,53E+02","module":"A2"},{"value":"4,58E+01","module":"A3"},{"value":"5,35E+01","module":"A4"},{"value":"1,22E+02","module":"C1"},{"value":"7,82E+01","module":"C2"},{"value":"4,72E+01","module":"C3"},{"value":"9,90E+00","module":"C4"},{"value":"-8,29E+01","module":"D"}]},{"parameter":"WDP","unit":"m3 world-eq.","values":[{"value":"3,23E+03","module":"A1"},{"value":"1,55E+02","module":"A2"},{"value":"3,33E+02","module":"A3"},{"value":"4,10E+01","module":"A4"},{"value":"2,59E+01","module":"C1"},{"value":"6,00E+01","module":"C2"},{"value":"5,21E+03","module":"C3"},{"value":"2,08E+01","module":"C4"},{"value":"-3,89E+03","module":"D"}]},{"parameter":"EP-freshwater","unit":"kg P-eq.","values":[{"value":"3,42E-03","module":"A1"},{"value":"9,99E-05","module":"A2"},{"value":"1,36E-04","module":"A3"},{"value":"2,62E-05","module":"A4"},{"value":"3,22E-05","module":"C1"},{"value":"3,83E-05","module":"C2"},{"value":"9,60E-05","module":"C3"},{"value":"2,29E-06","module":"C4"},{"value":"-1,30E-04","module":"D"}]},{"parameter":"EP-marine","unit":"kg N-eq.","values":[{"value":"9,99E-02","module":"A1"},{"value":"1,21E-01","module":"A2"},{"value":"3,85E-03","module":"A3"},{"value":"2,32E-03","module":"A4"},{"value":"4,09E-02","module":"C1"},{"value":"6,35E-03","module":"C2"},{"value":"3,61E-03","module":"C3"},{"value":"1,12E-03","module":"C4"},{"value":"-1,53E-02","module":"D"}]},{"parameter":"EP-terrestrial","unit":"mol N-eq.","values":[{"value":"1,11E+00","module":"A1"},{"value":"1,35E+00","module":"A2"},{"value":"4,58E-02","module":"A3"},{"value":"2,59E-02","module":"A4"},{"value":"4,42E-01","module":"C1"},{"value":"7,03E-02","module":"C2"},{"value":"4,15E-02","module":"C3"},{"value":"1,24E-02","module":"C4"},{"value":"-1,80E-01","module":"D"}]},{"parameter":"GWP-IOBC","unit":"kg CO2-eq.","values":[{"value":"2,26E+02","module":"A1"},{"value":"2,54E+01","module":"A2"},{"value":"3,88E+00","module":"A3"},{"value":"3,30E+00","module":"A4"},{"value":"8,85E+00","module":"C1"},{"value":"5,03E+00","module":"C2"},{"value":"1,52E+00","module":"C3"},{"value":"3,07E-01","module":"C4"},{"value":"-5,24E+00","module":"D"}]}],"additional_environmental_impact":[{"parameter":"PM","unit":"disease incidence","values":[{"value":"6,95E-06","module":"A1"},{"value":"1,36E-06","module":"A2"},{"value":"2,15E-07","module":"A3"},{"value":"3,03E-07","module":"A4"},{"value":"1,12E-05","module":"C1"},{"value":"4,42E-07","module":"C2"},{"value":"1,97E-07","module":"C3"},{"value":"6,38E-08","module":"C4"},{"value":"-9,40E-07","module":"D"}]},{"parameter":"ETP-fw","unit":"CTUe","values":[{"value":"1,94E+03","module":"A1"},{"value":"2,05E+02","module":"A2"},{"value":"4,91E+01","module":"A3"},{"value":"3,91E+01","module":"A4"},{"value":"6,66E+01","module":"C1"},{"value":"5,72E+01","module":"C2"},{"value":"3,35E+01","module":"C3"},{"value":"4,90E+00","module":"C4"},{"value":"-8,53E+01","module":"D"}]},{"parameter":"HTP-c","unit":"CTUh","values":[{"value":"1,62E-07","module":"A1"},{"value":"0,0E+00","module":"A2"},{"value":"1,07E-09","module":"A3"},{"value":"0,0E+00","module":"A4"},{"value":"2,21E-09","module":"C1"},{"value":"0,0E+00","module":"C2"},{"value":"2,14E-09","module":"C3"},{"value":"1,43E-10","module":"C4"},{"value":"-4,28E-09","module":"D"}]},{"parameter":"HTP-nc","unit":"CTUh","values":[{"value":"8,35E-07","module":"A1"},{"value":"1,05E-07","module":"A2"},{"value":"3,49E-08","module":"A3"},{"value":"3,78E-08","module":"A4"},{"value":"6,19E-08","module":"C1"},{"value":"5,53E-08","module":"C2"},{"value":"3,00E-08","module":"C3"},{"value":"2,87E-09","module":"C4"},{"value":"-1,05E-07","module":"D"}]},{"parameter":"SQP","unit":"unitless","values":[{"value":"-1,22E+01","module":"A1"},{"value":"1,95E+02","module":"A2"},{"value":"5,34E+01","module":"A3"},{"value":"6,13E+01","module":"A4"},{"value":"1,48E+01","module":"C1"},{"value":"8,97E+01","module":"C2"},{"value":"2,67E+01","module":"C3"},{"value":"3,61E+01","module":"C4"},{"value":"1,88E+02","module":"D"}]},{"parameter":"IRP","unit":"kBq U235-eq.","values":[{"value":"2,16E+00","module":"A1"},{"value":"1,54E+00","module":"A2"},{"value":"1,88E-01","module":"A3"},{"value":"2,34E-01","module":"A4"},{"value":"5,31E-01","module":"C1"},{"value":"3,42E-01","module":"C2"},{"value":"7,92E-01","module":"C3"},{"value":"4,30E-02","module":"C4"},{"value":"-7,61E-01","module":"D"}]}],"resource_use":[{"parameter":"PERE","unit":"MJ","values":[{"value":"1,38E+02","module":"A1"},{"value":"2,54E+00","module":"A2"},{"value":"1,83E+01","module":"A3"},{"value":"6,73E-01","module":"A4"},{"value":"6,64E-01","module":"C1"},{"value":"9,84E-01","module":"C2"},{"value":"2,43E+01","module":"C3"},{"value":"1,52E-01","module":"C4"},{"value":"-1,94E+01","module":"D"}]},{"parameter":"PERM","unit":"MJ","values":[{"value":"4,72E-02","module":"A1"},{"value":"0,0E+00","module":"A2"},{"value":"0,0E+00","module":"A3"},{"value":"0,0E+00","module":"A4"},{"value":"0,0E+00","module":"C1"},{"value":"0,0E+00","module":"C2"},{"value":"0,0E+00","module":"C3"},{"value":"0,0E+00","module":"C4"},{"value":"0,0E+00","module":"D"}]},{"parameter":"PERT","unit":"MJ","values":[{"value":"1,38E+02","module":"A1"},{"value":"2,54E+00","module":"A2"},{"value":"1,83E+01","module":"A3"},{"value":"6,73E-01","module":"A4"},{"value":"6,64E-01","module":"C1"},{"value":"9,84E-01","module":"C2"},{"value":"2,43E+01","module":"C3"},{"value":"1,52E-01","module":"C4"},{"value":"-1,94E+01","module":"D"}]},{"parameter":"PENRE","unit":"MJ","values":[{"value":"8,54E+02","module":"A1"},{"value":"3,53E+02","module":"A2"},{"value":"4,58E+01","module":"A3"},{"value":"5,35E+01","module":"A4"},{"value":"1,22E+02","module":"C1"},{"value":"7,82E+01","module":"C2"},{"value":"4,72E+01","module":"C3"},{"value":"9,90E+00","module":"C4"},{"value":"-8,75E+01","module":"D"}]},{"parameter":"PENRM","unit":"MJ","values":[{"value":"1,41E+01","module":"A1"},{"value":"0,0E+00","module":"A2"},{"value":"0,0E+00","module":"A3"},{"value":"0,0E+00","module":"A4"},{"value":"0,0E+00","module":"C1"},{"value":"0,0E+00","module":"C2"},{"value":"0,0E+00","module":"C3"},{"value":"0,0E+00","module":"C4"},{"value":"0,0E+00","module":"D"}]},{"parameter":"PENRT","unit":"MJ","values":[{"value":"8,69E+02","module":"A1"},{"value":"3,53E+02","module":"A2"},{"value":"4,58E+01","module":"A3"},{"value":"5,35E+01","module":"A4"},{"value":"1,22E+02","module":"C1"},{"value":"7,82E+01","module":"C2"},{"value":"4,72E+01","module":"C3"},{"value":"9,90E+00","module":"C4"},{"value":"-8,75E+01","module":"D"}]},{"parameter":"SM","unit":"kg","values":[{"value":"1,78E-02","module":"A1"},{"value":"0,0E+00","module":"A2"},{"value":"0,0E+00","module":"A3"},{"value":"0,0E+00","module":"A4"},{"value":"0,0E+00","module":"C1"},{"value":"0,0E+00","module":"C2"},{"value":"0,0E+00","module":"C3"},{"value":"0,0E+00","module":"C4"},{"value":"0,0E+00","module":"D"}]},{"parameter":"RSF","unit":"MJ","values":[{"value":"4,48E-01","module":"A1"},{"value":"9,93E-02","module":"A2"},{"value":"6,66E-01","module":"A3"},{"value":"2,35E-02","module":"A4"},{"value":"0,0E+00","module":"C1"},{"value":"3,44E-02","module":"C2"},{"value":"0,0E+00","module":"C3"},{"value":"3,15E-03","module":"C4"},{"value":"-3,97E-01","module":"D"}]},{"parameter":"NRSF","unit":"MJ","values":[{"value":"3,44E-01","module":"A1"},{"value":"3,20E-01","module":"A2"},{"value":"2,93E-02","module":"A3"},{"value":"7,89E-02","module":"A4"},{"value":"0,0E+00","module":"C1"},{"value":"1,15E-01","module":"C2"},{"value":"0,0E+00","module":"C3"},{"value":"9,05E-03","module":"C4"},{"value":"-4,08E-01","module":"D"}]},{"parameter":"FW","unit":"m3","values":[{"value":"2,88E+00","module":"A1"},{"value":"1,96E-02","module":"A2"},{"value":"7,01E-02","module":"A3"},{"value":"6,09E-03","module":"A4"},{"value":"6,27E-03","module":"C1"},{"value":"8,90E-03","module":"C2"},{"value":"8,09E-02","module":"C3"},{"value":"1,18E-02","module":"C4"},{"value":"-3,05E+00","module":"D"}]}],"end_of_life_waste":[{"parameter":"HWD","unit":"kg","values":[{"value":"5,94E+00","module":"A1"},{"value":"1,31E-02","module":"A2"},{"value":"1,69E-02","module":"A3"},{"value":"2,93E-03","module":"A4"},{"value":"3,59E-03","module":"C1"},{"value":"4,28E-03","module":"C2"},{"value":"4,71E-03","module":"C3"},{"value":"0,0E+00","module":"C4"},{"value":"-2,00E-02","module":"D"}]},{"parameter":"NHWD","unit":"kg","values":[{"value":"1,27E+02","module":"A1"},{"value":"1,30E+01","module":"A2"},{"value":"2,42E+01","module":"A3"},{"value":"4,65E+00","module":"A4"},{"value":"1,44E-01","module":"C1"},{"value":"6,80E+00","module":"C2"},{"value":"1,49E-01","module":"C3"},{"value":"7,17E+01","module":"C4"},{"value":"-6,06E-01","module":"D"}]},{"parameter":"RWD","unit":"kg","values":[{"value":"3,85E-03","module":"A1"},{"value":"2,47E-03","module":"A2"},{"value":"1,48E-04","module":"A3"},{"value":"3,65E-04","module":"A4"},{"value":"8,46E-04","module":"C1"},{"value":"5,34E-04","module":"C2"},{"value":"4,99E-04","module":"C3"},{"value":"0,0E+00","module":"C4"},{"value":"-6,58E-04","module":"D"}]}],"end_of_life_flow":[{"parameter":"CRU","unit":"kg","values":[{"value":"5,60E+00","module":"A1"},{"value":"0,0E+00","module":"A2"},{"value":"0,0E+00","module":"A3"},{"value":"0,0E+00","module":"A4"},{"value":"0,0E+00","module":"C1"},{"value":"0,0E+00","module":"C2"},{"value":"0,0E+00","module":"C3"},{"value":"0,0E+00","module":"C4"},{"value":"0,0E+00","module":"D"}]},{"parameter":"MFR","unit":"kg","values":[{"value":"1,18E+00","module":"A1"},{"value":"0,0E+00","module":"A2"},{"value":"2,31E-02","module":"A3"},{"value":"0,0E+00","module":"A4"},{"value":"0,0E+00","module":"C1"},{"value":"0,0E+00","module":"C2"},{"value":"2,14E+03","module":"C3"},{"value":"0,0E+00","module":"C4"},{"value":"0,0E+00","module":"D"}]},{"parameter":"MER","unit":"kg","values":[{"value":"6,03E-01","module":"A1"},{"value":"0,0E+00","module":"A2"},{"value":"6,20E-02","module":"A3"},{"value":"0,0E+00","module":"A4"},{"value":"0,0E+00","module":"C1"},{"value":"0,0E+00","module":"C2"},{"value":"0,0E+00","module":"C3"},{"value":"0,0E+00","module":"C4"},{"value":"0,0E+00","module":"D"}]},{"parameter":"EEE","unit":"MJ","values":[{"value":"0,0E+00","module":"A1"},{"value":"0,0E+00","module":"A2"},{"value":"3,71E-02","module":"A3"},{"value":"0,0E+00","module":"A4"},{"value":"0,0E+00","module":"C1"},{"value":"0,0E+00","module":"C2"},{"value":"0,0E+00","module":"C3"},{"value":"0,0E+00","module":"C4"},{"value":"0,0E+00","module":"D"}]},{"parameter":"EET","unit":"MJ","values":[{"value":"0,0E+00","module":"A1"},{"value":"0,0E+00","module":"A2"},{"value":"5,61E-01","module":"A3"},{"value":"0,0E+00","module":"A4"},{"value":"0,0E+00","module":"C1"},{"value":"0,0E+00","module":"C2"},{"value":"0,0E+00","module":"C3"},{"value":"0,0E+00","module":"C4"},{"value":"0,0E+00","module":"D"}]}]}