{"product_name":"Standard S\u00e6tm\u00e5lsbeton (C20/25) Passiv","epd_id":"NEPD-8557-8237","compliance":["EN 15804+A2","ISO 14025","ISO 21930"],"producer_name":"FC Beton","environmental_impact":[{"parameter":"GWP-total","unit":"kg CO2-eq.","values":[{"value":"1,12E+02","module":"A1"},{"value":"2,42E+01","module":"A2"},{"value":"4,86E+00","module":"A3"},{"value":"3,59E+00","module":"A4"},{"value":"8,68E+00","module":"C1"},{"value":"4,73E+00","module":"C2"},{"value":"1,51E+00","module":"C3"},{"value":"3,01E-01","module":"C4"},{"value":"-4,91E+00","module":"D"}]},{"parameter":"GWP-fossil","unit":"kg CO2-eq.","values":[{"value":"1,12E+02","module":"A1"},{"value":"2,42E+01","module":"A2"},{"value":"4,84E+00","module":"A3"},{"value":"3,59E+00","module":"A4"},{"value":"8,68E+00","module":"C1"},{"value":"4,72E+00","module":"C2"},{"value":"1,49E+00","module":"C3"},{"value":"3,01E-01","module":"C4"},{"value":"-4,81E+00","module":"D"}]},{"parameter":"GWP-biogenic","unit":"kg CO2-eq.","values":[{"value":"1,94E-01","module":"A1"},{"value":"7,40E-03","module":"A2"},{"value":"1,42E-02","module":"A3"},{"value":"1,54E-03","module":"A4"},{"value":"1,63E-03","module":"C1"},{"value":"2,02E-03","module":"C2"},{"value":"1,29E-02","module":"C3"},{"value":"2,56E-04","module":"C4"},{"value":"-9,59E-02","module":"D"}]},{"parameter":"GWP-luluc","unit":"kg CO2-eq.","values":[{"value":"6,11E-02","module":"A1"},{"value":"8,44E-03","module":"A2"},{"value":"2,03E-03","module":"A3"},{"value":"1,09E-03","module":"A4"},{"value":"6,84E-04","module":"C1"},{"value":"1,44E-03","module":"C2"},{"value":"2,06E-03","module":"C3"},{"value":"5,90E-05","module":"C4"},{"value":"-3,25E-03","module":"D"}]},{"parameter":"ODP","unit":"kg CFC 11-eq.","values":[{"value":"5,75E-06","module":"A1"},{"value":"5,22E-06","module":"A2"},{"value":"8,08E-07","module":"A3"},{"value":"8,65E-07","module":"A4"},{"value":"1,87E-06","module":"C1"},{"value":"1,14E-06","module":"C2"},{"value":"2,94E-07","module":"C3"},{"value":"1,47E-07","module":"C4"},{"value":"-8,76E-07","module":"D"}]},{"parameter":"AP","unit":"mol H+-eq.","values":[{"value":"1,20E-01","module":"A1"},{"value":"4,33E-01","module":"A2"},{"value":"4,22E-02","module":"A3"},{"value":"1,16E-02","module":"A4"},{"value":"9,08E-02","module":"C1"},{"value":"1,52E-02","module":"C2"},{"value":"1,21E-02","module":"C3"},{"value":"2,94E-03","module":"C4"},{"value":"-4,33E-02","module":"D"}]},{"parameter":"POCP","unit":"kg NMVOC-eq.","values":[{"value":"2,13E-01","module":"A1"},{"value":"2,93E-01","module":"A2"},{"value":"5,19E-02","module":"A3"},{"value":"1,11E-02","module":"A4"},{"value":"1,21E-01","module":"C1"},{"value":"1,46E-02","module":"C2"},{"value":"1,09E-02","module":"C3"},{"value":"3,47E-03","module":"C4"},{"value":"-4,66E-02","module":"D"}]},{"parameter":"ADPE","unit":"kg Sb-eq.","values":[{"value":"3,85E-04","module":"A1"},{"value":"2,52E-04","module":"A2"},{"value":"1,71E-05","module":"A3"},{"value":"6,40E-05","module":"A4"},{"value":"1,33E-05","module":"C1"},{"value":"8,42E-05","module":"C2"},{"value":"1,89E-05","module":"C3"},{"value":"2,66E-06","module":"C4"},{"value":"-4,27E-04","module":"D"}]},{"parameter":"ADPF","unit":"MJ","values":[{"value":"5,39E+02","module":"A1"},{"value":"3,49E+02","module":"A2"},{"value":"6,56E+01","module":"A3"},{"value":"5,83E+01","module":"A4"},{"value":"1,20E+02","module":"C1"},{"value":"7,67E+01","module":"C2"},{"value":"4,63E+01","module":"C3"},{"value":"9,71E+00","module":"C4"},{"value":"-8,13E+01","module":"D"}]},{"parameter":"WDP","unit":"m3 world-eq.","values":[{"value":"3,18E+03","module":"A1"},{"value":"1,75E+02","module":"A2"},{"value":"2,74E+02","module":"A3"},{"value":"4,47E+01","module":"A4"},{"value":"2,54E+01","module":"C1"},{"value":"5,88E+01","module":"C2"},{"value":"5,11E+03","module":"C3"},{"value":"2,05E+01","module":"C4"},{"value":"-3,81E+03","module":"D"}]},{"parameter":"EP-freshwater","unit":"kg P-eq.","values":[{"value":"1,24E-03","module":"A1"},{"value":"1,24E-04","module":"A2"},{"value":"1,20E-04","module":"A3"},{"value":"2,86E-05","module":"A4"},{"value":"3,16E-05","module":"C1"},{"value":"3,76E-05","module":"C2"},{"value":"9,42E-05","module":"C3"},{"value":"2,25E-06","module":"C4"},{"value":"-1,28E-04","module":"D"}]},{"parameter":"EP-marine","unit":"kg N-eq.","values":[{"value":"8,15E-02","module":"A1"},{"value":"9,68E-02","module":"A2"},{"value":"1,72E-02","module":"A3"},{"value":"2,53E-03","module":"A4"},{"value":"4,01E-02","module":"C1"},{"value":"3,33E-03","module":"C2"},{"value":"3,54E-03","module":"C3"},{"value":"1,10E-03","module":"C4"},{"value":"-1,50E-02","module":"D"}]},{"parameter":"EP-terrestrial","unit":"mol N-eq.","values":[{"value":"4,41E-01","module":"A1"},{"value":"1,09E+00","module":"A2"},{"value":"1,92E-01","module":"A3"},{"value":"2,82E-02","module":"A4"},{"value":"4,34E-01","module":"C1"},{"value":"3,71E-02","module":"C2"},{"value":"4,07E-02","module":"C3"},{"value":"1,21E-02","module":"C4"},{"value":"-1,76E-01","module":"D"}]},{"parameter":"GWP-IOBC","unit":"kg CO2-eq.","values":[{"value":"1,12E+02","module":"A1"},{"value":"2,42E+01","module":"A2"},{"value":"5,36E+00","module":"A3"},{"value":"3,59E+00","module":"A4"},{"value":"8,68E+00","module":"C1"},{"value":"4,73E+00","module":"C2"},{"value":"1,49E+00","module":"C3"},{"value":"3,01E-01","module":"C4"},{"value":"-5,14E+00","module":"D"}]}],"additional_environmental_impact":[{"parameter":"PM","unit":"disease incidence","values":[{"value":"1,32E-01","module":"A1"},{"value":"1,01E-06","module":"A2"},{"value":"1,00E-06","module":"A3"},{"value":"3,30E-07","module":"A4"},{"value":"1,10E-05","module":"C1"},{"value":"4,34E-07","module":"C2"},{"value":"1,93E-07","module":"C3"},{"value":"6,26E-08","module":"C4"},{"value":"-9,22E-07","module":"D"}]},{"parameter":"ETP-fw","unit":"CTUe","values":[{"value":"6,97E+02","module":"A1"},{"value":"2,19E+02","module":"A2"},{"value":"5,67E+01","module":"A3"},{"value":"4,26E+01","module":"A4"},{"value":"6,53E+01","module":"C1"},{"value":"5,61E+01","module":"C2"},{"value":"3,28E+01","module":"C3"},{"value":"4,81E+00","module":"C4"},{"value":"-8,37E+01","module":"D"}]},{"parameter":"HTP-c","unit":"CTUh","values":[{"value":"3,74E-08","module":"A1"},{"value":"0,0E+00","module":"A2"},{"value":"1,63E-09","module":"A3"},{"value":"0,0E+00","module":"A4"},{"value":"2,17E-09","module":"C1"},{"value":"0,0E+00","module":"C2"},{"value":"2,10E-09","module":"C3"},{"value":"1,41E-10","module":"C4"},{"value":"-4,20E-09","module":"D"}]},{"parameter":"HTP-nc","unit":"CTUh","values":[{"value":"2,51E-06","module":"A1"},{"value":"1,26E-07","module":"A2"},{"value":"4,41E-08","module":"A3"},{"value":"4,12E-08","module":"A4"},{"value":"6,08E-08","module":"C1"},{"value":"5,42E-08","module":"C2"},{"value":"2,94E-08","module":"C3"},{"value":"2,81E-09","module":"C4"},{"value":"-1,03E-07","module":"D"}]},{"parameter":"SQP","unit":"unitless","values":[{"value":"-9,27E+01","module":"A1"},{"value":"2,27E+02","module":"A2"},{"value":"3,40E+01","module":"A3"},{"value":"6,68E+01","module":"A4"},{"value":"1,45E+01","module":"C1"},{"value":"8,79E+01","module":"C2"},{"value":"2,62E+01","module":"C3"},{"value":"3,54E+01","module":"C4"},{"value":"1,85E+02","module":"D"}]},{"parameter":"IRP","unit":"kBq U235-eq.","values":[{"value":"5,40E+00","module":"A1"},{"value":"1,52E+00","module":"A2"},{"value":"2,91E-01","module":"A3"},{"value":"2,55E-01","module":"A4"},{"value":"5,21E-01","module":"C1"},{"value":"3,35E-01","module":"C2"},{"value":"7,77E-01","module":"C3"},{"value":"4,22E-02","module":"C4"},{"value":"-7,46E-01","module":"D"}]}],"resource_use":[{"parameter":"PERE","unit":"MJ","values":[{"value":"5,34E+01","module":"A1"},{"value":"3,09E+00","module":"A2"},{"value":"1,48E+01","module":"A3"},{"value":"7,33E-01","module":"A4"},{"value":"6,51E-01","module":"C1"},{"value":"9,65E-01","module":"C2"},{"value":"2,38E+01","module":"C3"},{"value":"1,50E-01","module":"C4"},{"value":"-1,90E+01","module":"D"}]},{"parameter":"PERM","unit":"MJ","values":[{"value":"2,07E-01","module":"A1"},{"value":"0,0E+00","module":"A2"},{"value":"0,0E+00","module":"A3"},{"value":"0,0E+00","module":"A4"},{"value":"0,0E+00","module":"C1"},{"value":"0,0E+00","module":"C2"},{"value":"0,0E+00","module":"C3"},{"value":"0,0E+00","module":"C4"},{"value":"0,0E+00","module":"D"}]},{"parameter":"PERT","unit":"MJ","values":[{"value":"5,36E+01","module":"A1"},{"value":"3,09E+00","module":"A2"},{"value":"1,48E+01","module":"A3"},{"value":"7,33E-01","module":"A4"},{"value":"6,51E-01","module":"C1"},{"value":"9,65E-01","module":"C2"},{"value":"2,38E+01","module":"C3"},{"value":"1,50E-01","module":"C4"},{"value":"-1,90E+01","module":"D"}]},{"parameter":"PENRE","unit":"MJ","values":[{"value":"1,26E+02","module":"A1"},{"value":"3,49E+02","module":"A2"},{"value":"6,56E+01","module":"A3"},{"value":"5,83E+01","module":"A4"},{"value":"1,20E+02","module":"C1"},{"value":"7,67E+01","module":"C2"},{"value":"4,63E+01","module":"C3"},{"value":"9,71E+00","module":"C4"},{"value":"-8,58E+01","module":"D"}]},{"parameter":"PENRM","unit":"MJ","values":[{"value":"4,39E+02","module":"A1"},{"value":"0,0E+00","module":"A2"},{"value":"0,0E+00","module":"A3"},{"value":"0,0E+00","module":"A4"},{"value":"0,0E+00","module":"C1"},{"value":"0,0E+00","module":"C2"},{"value":"0,0E+00","module":"C3"},{"value":"0,0E+00","module":"C4"},{"value":"0,0E+00","module":"D"}]},{"parameter":"PENRT","unit":"MJ","values":[{"value":"5,66E+02","module":"A1"},{"value":"3,49E+02","module":"A2"},{"value":"6,56E+01","module":"A3"},{"value":"5,83E+01","module":"A4"},{"value":"1,20E+02","module":"C1"},{"value":"7,67E+01","module":"C2"},{"value":"4,63E+01","module":"C3"},{"value":"9,71E+00","module":"C4"},{"value":"-8,58E+01","module":"D"}]},{"parameter":"SM","unit":"kg","values":[{"value":"0,0E+00","module":"A1"},{"value":"0,0E+00","module":"A2"},{"value":"0,0E+00","module":"A3"},{"value":"0,0E+00","module":"A4"},{"value":"0,0E+00","module":"C1"},{"value":"0,0E+00","module":"C2"},{"value":"0,0E+00","module":"C3"},{"value":"0,0E+00","module":"C4"},{"value":"0,0E+00","module":"D"}]},{"parameter":"RSF","unit":"MJ","values":[{"value":"1,45E+02","module":"A1"},{"value":"1,11E-01","module":"A2"},{"value":"5,52E-01","module":"A3"},{"value":"2,57E-02","module":"A4"},{"value":"0,0E+00","module":"C1"},{"value":"3,38E-02","module":"C2"},{"value":"0,0E+00","module":"C3"},{"value":"3,09E-03","module":"C4"},{"value":"-3,89E-01","module":"D"}]},{"parameter":"NRSF","unit":"MJ","values":[{"value":"1,08E+02","module":"A1"},{"value":"4,84E-01","module":"A2"},{"value":"9,81E-02","module":"A3"},{"value":"8,60E-02","module":"A4"},{"value":"0,0E+00","module":"C1"},{"value":"1,13E-01","module":"C2"},{"value":"0,0E+00","module":"C3"},{"value":"8,88E-03","module":"C4"},{"value":"-4,00E-01","module":"D"}]},{"parameter":"FW","unit":"m3","values":[{"value":"6,40E+00","module":"A1"},{"value":"2,51E-02","module":"A2"},{"value":"1,96E-01","module":"A3"},{"value":"6,63E-03","module":"A4"},{"value":"6,15E-03","module":"C1"},{"value":"8,73E-03","module":"C2"},{"value":"7,93E-02","module":"C3"},{"value":"1,16E-02","module":"C4"},{"value":"-2,99E+00","module":"D"}]}],"end_of_life_waste":[{"parameter":"HWD","unit":"kg","values":[{"value":"2,33E-02","module":"A1"},{"value":"1,52E-02","module":"A2"},{"value":"3,67E-03","module":"A3"},{"value":"3,19E-03","module":"A4"},{"value":"3,52E-03","module":"C1"},{"value":"4,20E-03","module":"C2"},{"value":"4,63E-03","module":"C3"},{"value":"0,0E+00","module":"C4"},{"value":"-1,96E-02","module":"D"}]},{"parameter":"NHWD","unit":"kg","values":[{"value":"3,47E+00","module":"A1"},{"value":"1,58E+01","module":"A2"},{"value":"1,61E-01","module":"A3"},{"value":"5,07E+00","module":"A4"},{"value":"1,42E-01","module":"C1"},{"value":"6,67E+00","module":"C2"},{"value":"1,46E-01","module":"C3"},{"value":"7,03E+01","module":"C4"},{"value":"-5,95E-01","module":"D"}]},{"parameter":"RWD","unit":"kg","values":[{"value":"4,88E-03","module":"A1"},{"value":"2,42E-03","module":"A2"},{"value":"3,91E-04","module":"A3"},{"value":"3,98E-04","module":"A4"},{"value":"8,30E-04","module":"C1"},{"value":"5,24E-04","module":"C2"},{"value":"4,90E-04","module":"C3"},{"value":"0,0E+00","module":"C4"},{"value":"-6,45E-04","module":"D"}]}],"end_of_life_flow":[{"parameter":"CRU","unit":"kg","values":[{"value":"0,0E+00","module":"A1"},{"value":"0,0E+00","module":"A2"},{"value":"0,0E+00","module":"A3"},{"value":"0,0E+00","module":"A4"},{"value":"0,0E+00","module":"C1"},{"value":"0,0E+00","module":"C2"},{"value":"0,0E+00","module":"C3"},{"value":"0,0E+00","module":"C4"},{"value":"0,0E+00","module":"D"}]},{"parameter":"MFR","unit":"kg","values":[{"value":"0,0E+00","module":"A1"},{"value":"0,0E+00","module":"A2"},{"value":"0,0E+00","module":"A3"},{"value":"0,0E+00","module":"A4"},{"value":"0,0E+00","module":"C1"},{"value":"0,0E+00","module":"C2"},{"value":"2,10E+03","module":"C3"},{"value":"0,0E+00","module":"C4"},{"value":"0,0E+00","module":"D"}]},{"parameter":"MER","unit":"kg","values":[{"value":"0,0E+00","module":"A1"},{"value":"0,0E+00","module":"A2"},{"value":"0,0E+00","module":"A3"},{"value":"0,0E+00","module":"A4"},{"value":"0,0E+00","module":"C1"},{"value":"0,0E+00","module":"C2"},{"value":"0,0E+00","module":"C3"},{"value":"0,0E+00","module":"C4"},{"value":"0,0E+00","module":"D"}]},{"parameter":"EEE","unit":"MJ","values":[{"value":"0,0E+00","module":"A1"},{"value":"0,0E+00","module":"A2"},{"value":"0,0E+00","module":"A3"},{"value":"0,0E+00","module":"A4"},{"value":"0,0E+00","module":"C1"},{"value":"0,0E+00","module":"C2"},{"value":"0,0E+00","module":"C3"},{"value":"0,0E+00","module":"C4"},{"value":"0,0E+00","module":"D"}]},{"parameter":"EET","unit":"MJ","values":[{"value":"0,0E+00","module":"A1"},{"value":"0,0E+00","module":"A2"},{"value":"0,0E+00","module":"A3"},{"value":"0,0E+00","module":"A4"},{"value":"0,0E+00","module":"C1"},{"value":"0,0E+00","module":"C2"},{"value":"0,0E+00","module":"C3"},{"value":"0,0E+00","module":"C4"},{"value":"0,0E+00","module":"D"}]}]}