{"product_name":"Standardstolpe avtrappad - termoplastad","epd_id":"NEPD-5801-5089-NO","compliance":["EN 15804+A2","ISO 14025","ISO 21930"],"producer_name":"Moramast AB","environmental_impact":[{"parameter":"GWP-total","unit":"kg CO2-eq.","values":[{"value":"4,06E+00","module":"A1-A3"},{"value":"3,49E-02","module":"A4"},{"value":"5,39E-01","module":"A5"},{"value":"0,0E+00","module":"C1"},{"value":"1,23E-02","module":"C2"},{"value":"9,11E-02","module":"C3"},{"value":"4,78E-03","module":"C4"},{"value":"8,91E-02","module":"D"}]},{"parameter":"GWP-fossil","unit":"kg CO2-eq.","values":[{"value":"4,24E+00","module":"A1-A3"},{"value":"3,48E-02","module":"A4"},{"value":"1,17E-02","module":"A5"},{"value":"0,0E+00","module":"C1"},{"value":"1,23E-02","module":"C2"},{"value":"9,08E-02","module":"C3"},{"value":"4,76E-03","module":"C4"},{"value":"8,91E-02","module":"D"}]},{"parameter":"GWP-biogenic","unit":"kg CO2-eq.","values":[{"value":"-1,89E-01","module":"A1-A3"},{"value":"1,49E-05","module":"A4"},{"value":"5,27E-01","module":"A5"},{"value":"0,0E+00","module":"C1"},{"value":"5,08E-06","module":"C2"},{"value":"2,28E-04","module":"C3"},{"value":"2,54E-06","module":"C4"},{"value":"-5,74E-05","module":"D"}]},{"parameter":"GWP-luluc","unit":"kg CO2-eq.","values":[{"value":"1,32E-02","module":"A1-A3"},{"value":"1,06E-05","module":"A4"},{"value":"6,32E-07","module":"A5"},{"value":"0,0E+00","module":"C1"},{"value":"4,37E-06","module":"C2"},{"value":"2,29E-05","module":"C3"},{"value":"8,99E-06","module":"C4"},{"value":"6,07E-06","module":"D"}]},{"parameter":"ODP","unit":"kg CFC 11-eq.","values":[{"value":"5,94E-07","module":"A1-A3"},{"value":"8,40E-09","module":"A4"},{"value":"3,65E-10","module":"A5"},{"value":"0,0E+00","module":"C1"},{"value":"2,78E-09","module":"C2"},{"value":"1,04E-08","module":"C3"},{"value":"4,12E-10","module":"C4"},{"value":"-3,14E-07","module":"D"}]},{"parameter":"AP","unit":"mol H+-eq.","values":[{"value":"3,97E-02","module":"A1-A3"},{"value":"1,12E-04","module":"A4"},{"value":"3,66E-05","module":"A5"},{"value":"0,0E+00","module":"C1"},{"value":"3,53E-05","module":"C2"},{"value":"1,34E-04","module":"C3"},{"value":"1,52E-05","module":"C4"},{"value":"3,86E-04","module":"D"}]},{"parameter":"POCP","unit":"kg NMVOC-eq.","values":[{"value":"1,36E-02","module":"A1-A3"},{"value":"1,08E-04","module":"A4"},{"value":"4,55E-05","module":"A5"},{"value":"0,0E+00","module":"C1"},{"value":"2,99E-05","module":"C2"},{"value":"8,71E-05","module":"C3"},{"value":"1,52E-05","module":"C4"},{"value":"4,33E-04","module":"D"}]},{"parameter":"ADPE","unit":"kg Sb-eq.","values":[{"value":"3,10E-03","module":"A1-A3"},{"value":"6,21E-07","module":"A4"},{"value":"2,40E-08","module":"A5"},{"value":"0,0E+00","module":"C1"},{"value":"3,39E-07","module":"C2"},{"value":"3,17E-07","module":"C3"},{"value":"1,50E-08","module":"C4"},{"value":"-2,98E-04","module":"D"}]},{"parameter":"ADPF","unit":"MJ","values":[{"value":"7,02E+01","module":"A1-A3"},{"value":"5,66E-01","module":"A4"},{"value":"3,10E-02","module":"A5"},{"value":"0,0E+00","module":"C1"},{"value":"1,86E-01","module":"C2"},{"value":"3,81E-01","module":"C3"},{"value":"3,96E-02","module":"C4"},{"value":"6,76E-01","module":"D"}]},{"parameter":"WDP","unit":"m3 world-eq.","values":[{"value":"6,38E+02","module":"A1-A3"},{"value":"4,34E-01","module":"A4"},{"value":"1,15E-01","module":"A5"},{"value":"0,0E+00","module":"C1"},{"value":"1,80E-01","module":"C2"},{"value":"1,41E+00","module":"C3"},{"value":"4,40E-01","module":"C4"},{"value":"-5,66E+00","module":"D"}]},{"parameter":"EP-freshwater","unit":"kg P-eq.","values":[{"value":"2,16E-04","module":"A1-A3"},{"value":"2,77E-07","module":"A4"},{"value":"8,16E-08","module":"A5"},{"value":"0,0E+00","module":"C1"},{"value":"9,81E-08","module":"C2"},{"value":"2,18E-06","module":"C3"},{"value":"7,91E-08","module":"C4"},{"value":"4,86E-06","module":"D"}]},{"parameter":"EP-marine","unit":"kg N-eq.","values":[{"value":"4,52E-03","module":"A1-A3"},{"value":"2,46E-05","module":"A4"},{"value":"2,44E-05","module":"A5"},{"value":"0,0E+00","module":"C1"},{"value":"6,99E-06","module":"C2"},{"value":"2,76E-05","module":"C3"},{"value":"4,15E-06","module":"C4"},{"value":"7,82E-05","module":"D"}]},{"parameter":"EP-terrestrial","unit":"mol N-eq.","values":[{"value":"1,26E-01","module":"A1-A3"},{"value":"2,74E-04","module":"A4"},{"value":"1,79E-04","module":"A5"},{"value":"0,0E+00","module":"C1"},{"value":"7,81E-05","module":"C2"},{"value":"3,11E-04","module":"C3"},{"value":"4,67E-05","module":"C4"},{"value":"7,73E-04","module":"D"}]},{"parameter":"GWP-IOBC","unit":"kg CO2-eq.","values":[{"value":"4,31E+00","module":"A1-A3"},{"value":"3,49E-02","module":"A4"},{"value":"0,0E+00","module":"A5"},{"value":"0,0E+00","module":"C1"},{"value":"1,23E-02","module":"C2"},{"value":"9,11E-02","module":"C3"},{"value":"4,78E-03","module":"C4"},{"value":"1,39E-01","module":"D"}]}],"additional_environmental_impact":[{"parameter":"PM","unit":"disease incidence","values":[{"value":"3,20E-07","module":"A1-A3"},{"value":"3,20E-09","module":"A4"},{"value":"3,83E-10","module":"A5"},{"value":"0,0E+00","module":"C1"},{"value":"7,52E-10","module":"C2"},{"value":"2,05E-09","module":"C3"},{"value":"2,12E-10","module":"C4"},{"value":"7,91E-09","module":"D"}]},{"parameter":"ETP-fw","unit":"CTUe","values":[{"value":"7,42E+01","module":"A1-A3"},{"value":"4,14E-01","module":"A4"},{"value":"9,69E-02","module":"A5"},{"value":"0,0E+00","module":"C1"},{"value":"1,38E-01","module":"C2"},{"value":"1,85E+00","module":"C3"},{"value":"8,00E-02","module":"C4"},{"value":"5,01E+00","module":"D"}]},{"parameter":"HTP-c","unit":"CTUh","values":[{"value":"1,42E-08","module":"A1-A3"},{"value":"0,0E+00","module":"A4"},{"value":"9,00E-12","module":"A5"},{"value":"0,0E+00","module":"C1"},{"value":"0,0E+00","module":"C2"},{"value":"8,70E-11","module":"C3"},{"value":"6,00E-12","module":"C4"},{"value":"4,18E-10","module":"D"}]},{"parameter":"HTP-nc","unit":"CTUh","values":[{"value":"3,75E-07","module":"A1-A3"},{"value":"4,00E-10","module":"A4"},{"value":"4,16E-10","module":"A5"},{"value":"0,0E+00","module":"C1"},{"value":"1,50E-10","module":"C2"},{"value":"5,33E-10","module":"C3"},{"value":"1,24E-10","module":"C4"},{"value":"-1,25E-08","module":"D"}]},{"parameter":"SQP","unit":"unitless","values":[{"value":"3,48E+01","module":"A1-A3"},{"value":"6,49E-01","module":"A4"},{"value":"1,60E-02","module":"A5"},{"value":"0,0E+00","module":"C1"},{"value":"1,30E-01","module":"C2"},{"value":"1,50E-01","module":"C3"},{"value":"1,20E-01","module":"C4"},{"value":"-1,73E-02","module":"D"}]},{"parameter":"IRP","unit":"kBq U235-eq.","values":[{"value":"3,85E-01","module":"A1-A3"},{"value":"2,47E-03","module":"A4"},{"value":"8,63E-05","module":"A5"},{"value":"0,0E+00","module":"C1"},{"value":"8,12E-04","module":"C2"},{"value":"1,73E-03","module":"C3"},{"value":"1,61E-04","module":"C4"},{"value":"-1,64E-03","module":"D"}]}],"resource_use":[{"parameter":"PERE","unit":"MJ","values":[{"value":"1,27E+01","module":"A1-A3"},{"value":"7,12E-03","module":"A4"},{"value":"1,11E-03","module":"A5"},{"value":"0,0E+00","module":"C1"},{"value":"2,66E-03","module":"C2"},{"value":"6,88E-02","module":"C3"},{"value":"5,90E-03","module":"C4"},{"value":"4,54E-02","module":"D"}]},{"parameter":"PERM","unit":"MJ","values":[{"value":"2,59E+00","module":"A1-A3"},{"value":"0,0E+00","module":"A4"},{"value":"0,0E+00","module":"A5"},{"value":"0,0E+00","module":"C1"},{"value":"0,0E+00","module":"C2"},{"value":"0,0E+00","module":"C3"},{"value":"0,0E+00","module":"C4"},{"value":"0,0E+00","module":"D"}]},{"parameter":"PERT","unit":"MJ","values":[{"value":"1,53E+01","module":"A1-A3"},{"value":"7,12E-03","module":"A4"},{"value":"1,11E-03","module":"A5"},{"value":"0,0E+00","module":"C1"},{"value":"2,66E-03","module":"C2"},{"value":"6,88E-02","module":"C3"},{"value":"5,90E-03","module":"C4"},{"value":"4,54E-02","module":"D"}]},{"parameter":"PENRE","unit":"MJ","values":[{"value":"7,01E+01","module":"A1-A3"},{"value":"5,66E-01","module":"A4"},{"value":"3,39E-02","module":"A5"},{"value":"0,0E+00","module":"C1"},{"value":"1,86E-01","module":"C2"},{"value":"3,81E-01","module":"C3"},{"value":"3,96E-02","module":"C4"},{"value":"6,75E-01","module":"D"}]},{"parameter":"PENRM","unit":"MJ","values":[{"value":"9,77E-02","module":"A1-A3"},{"value":"0,0E+00","module":"A4"},{"value":"-9,77E-02","module":"A5"},{"value":"0,0E+00","module":"C1"},{"value":"0,0E+00","module":"C2"},{"value":"0,0E+00","module":"C3"},{"value":"0,0E+00","module":"C4"},{"value":"0,0E+00","module":"D"}]},{"parameter":"PENRT","unit":"MJ","values":[{"value":"7,12E+01","module":"A1-A3"},{"value":"5,66E-01","module":"A4"},{"value":"3,39E-02","module":"A5"},{"value":"0,0E+00","module":"C1"},{"value":"1,86E-01","module":"C2"},{"value":"3,81E-01","module":"C3"},{"value":"3,96E-02","module":"C4"},{"value":"6,75E-01","module":"D"}]},{"parameter":"SM","unit":"kg","values":[{"value":"9,34E-01","module":"A1-A3"},{"value":"0,0E+00","module":"A4"},{"value":"1,69E-04","module":"A5"},{"value":"0,0E+00","module":"C1"},{"value":"0,0E+00","module":"C2"},{"value":"0,0E+00","module":"C3"},{"value":"9,83E-05","module":"C4"},{"value":"0,0E+00","module":"D"}]},{"parameter":"RSF","unit":"MJ","values":[{"value":"1,45E-01","module":"A1-A3"},{"value":"2,49E-04","module":"A4"},{"value":"2,79E-05","module":"A5"},{"value":"0,0E+00","module":"C1"},{"value":"9,51E-05","module":"C2"},{"value":"1,52E-03","module":"C3"},{"value":"4,73E-05","module":"C4"},{"value":"-4,27E-03","module":"D"}]},{"parameter":"NRSF","unit":"MJ","values":[{"value":"1,26E-01","module":"A1-A3"},{"value":"8,35E-04","module":"A4"},{"value":"-2,86E-04","module":"A5"},{"value":"0,0E+00","module":"C1"},{"value":"3,40E-04","module":"C2"},{"value":"0,0E+00","module":"C3"},{"value":"1,21E-03","module":"C4"},{"value":"-1,07E-01","module":"D"}]},{"parameter":"FW","unit":"m3","values":[{"value":"6,80E-02","module":"A1-A3"},{"value":"6,44E-05","module":"A4"},{"value":"6,06E-05","module":"A5"},{"value":"0,0E+00","module":"C1"},{"value":"1,99E-05","module":"C2"},{"value":"3,53E-04","module":"C3"},{"value":"4,95E-05","module":"C4"},{"value":"-1,55E-04","module":"D"}]}],"end_of_life_waste":[{"parameter":"HWD","unit":"kg","values":[{"value":"3,69E-02","module":"A1-A3"},{"value":"3,10E-05","module":"A4"},{"value":"5,60E-03","module":"A5"},{"value":"0,0E+00","module":"C1"},{"value":"9,58E-06","module":"C2"},{"value":"0,0E+00","module":"C3"},{"value":"4,55E-03","module":"C4"},{"value":"3,64E-04","module":"D"}]},{"parameter":"NHWD","unit":"kg","values":[{"value":"7,64E-01","module":"A1-A3"},{"value":"4,92E-02","module":"A4"},{"value":"8,49E-03","module":"A5"},{"value":"0,0E+00","module":"C1"},{"value":"9,03E-03","module":"C2"},{"value":"4,10E-02","module":"C3"},{"value":"1,03E-01","module":"C4"},{"value":"3,95E-02","module":"D"}]},{"parameter":"RWD","unit":"kg","values":[{"value":"3,13E-04","module":"A1-A3"},{"value":"3,86E-06","module":"A4"},{"value":"1,14E-07","module":"A5"},{"value":"0,0E+00","module":"C1"},{"value":"1,27E-06","module":"C2"},{"value":"0,0E+00","module":"C3"},{"value":"0,0E+00","module":"C4"},{"value":"-1,18E-06","module":"D"}]}],"end_of_life_flow":[{"parameter":"CRU","unit":"kg","values":[{"value":"0,0E+00","module":"A1-A3"},{"value":"0,0E+00","module":"A4"},{"value":"0,0E+00","module":"A5"},{"value":"0,0E+00","module":"C1"},{"value":"0,0E+00","module":"C2"},{"value":"0,0E+00","module":"C3"},{"value":"0,0E+00","module":"C4"},{"value":"0,0E+00","module":"D"}]},{"parameter":"MFR","unit":"kg","values":[{"value":"7,85E-02","module":"A1-A3"},{"value":"0,0E+00","module":"A4"},{"value":"3,13E-04","module":"A5"},{"value":"0,0E+00","module":"C1"},{"value":"0,0E+00","module":"C2"},{"value":"8,59E-01","module":"C3"},{"value":"0,0E+00","module":"C4"},{"value":"0,0E+00","module":"D"}]},{"parameter":"MER","unit":"kg","values":[{"value":"6,69E-07","module":"A1-A3"},{"value":"0,0E+00","module":"A4"},{"value":"7,07E-05","module":"A5"},{"value":"0,0E+00","module":"C1"},{"value":"0,0E+00","module":"C2"},{"value":"4,10E-02","module":"C3"},{"value":"0,0E+00","module":"C4"},{"value":"0,0E+00","module":"D"}]},{"parameter":"EEE","unit":"MJ","values":[{"value":"3,62E-03","module":"A1-A3"},{"value":"0,0E+00","module":"A4"},{"value":"1,39E-01","module":"A5"},{"value":"0,0E+00","module":"C1"},{"value":"0,0E+00","module":"C2"},{"value":"4,06E-05","module":"C3"},{"value":"0,0E+00","module":"C4"},{"value":"0,0E+00","module":"D"}]},{"parameter":"EET","unit":"MJ","values":[{"value":"5,47E-02","module":"A1-A3"},{"value":"0,0E+00","module":"A4"},{"value":"2,10E+00","module":"A5"},{"value":"0,0E+00","module":"C1"},{"value":"0,0E+00","module":"C2"},{"value":"6,14E-04","module":"C3"},{"value":"0,0E+00","module":"C4"},{"value":"0,0E+00","module":"D"}]}]}