{"product_name":"STANDARDBETON (C35/45 Slump Concrete in Aggressive Environmental Exposure Class)","epd_id":"NEPD-5324-4656-EN","compliance":["EN 15804+A2","ISO 14025","ISO 21930"],"producer_name":"Unicon A/S","environmental_impact":[{"parameter":"GWP-total","unit":"kg CO2-eq.","values":[{"value":"3,01E+02","module":"A1"},{"value":"2,80E+01","module":"A2"},{"value":"2,95E+00","module":"A3"},{"value":"3,35E+00","module":"A4"},{"value":"9,00E+00","module":"C1"},{"value":"5,12E+00","module":"C2"},{"value":"1,57E+00","module":"C3"},{"value":"3,12E-01","module":"C4"},{"value":"-5,09E+00","module":"D"}]},{"parameter":"GWP-fossil","unit":"kg CO2-eq.","values":[{"value":"3,01E+02","module":"A1"},{"value":"2,80E+01","module":"A2"},{"value":"2,93E+00","module":"A3"},{"value":"3,35E+00","module":"A4"},{"value":"9,00E+00","module":"C1"},{"value":"5,11E+00","module":"C2"},{"value":"1,55E+00","module":"C3"},{"value":"3,12E-01","module":"C4"},{"value":"-4,98E+00","module":"D"}]},{"parameter":"GWP-biogenic","unit":"kg CO2-eq.","values":[{"value":"2,05E-01","module":"A1"},{"value":"6,62E-03","module":"A2"},{"value":"2,35E-02","module":"A3"},{"value":"1,44E-03","module":"A4"},{"value":"1,69E-03","module":"C1"},{"value":"2,10E-03","module":"C2"},{"value":"1,34E-02","module":"C3"},{"value":"2,66E-04","module":"C4"},{"value":"-9,94E-02","module":"D"}]},{"parameter":"GWP-luluc","unit":"kg CO2-eq.","values":[{"value":"5,92E-02","module":"A1"},{"value":"5,38E-03","module":"A2"},{"value":"2,24E-03","module":"A3"},{"value":"1,02E-03","module":"A4"},{"value":"7,10E-04","module":"C1"},{"value":"1,49E-03","module":"C2"},{"value":"2,14E-03","module":"C3"},{"value":"6,12E-05","module":"C4"},{"value":"-3,37E-03","module":"D"}]},{"parameter":"ODP","unit":"kg CFC 11-eq.","values":[{"value":"5,73E-06","module":"A1"},{"value":"6,16E-06","module":"A2"},{"value":"3,32E-07","module":"A3"},{"value":"8,08E-07","module":"A4"},{"value":"1,94E-06","module":"C1"},{"value":"1,18E-06","module":"C2"},{"value":"3,05E-07","module":"C3"},{"value":"1,52E-07","module":"C4"},{"value":"-9,08E-07","module":"D"}]},{"parameter":"AP","unit":"mol H+-eq.","values":[{"value":"8,47E-01","module":"A1"},{"value":"5,98E-01","module":"A2"},{"value":"1,57E-02","module":"A3"},{"value":"1,08E-02","module":"A4"},{"value":"9,42E-02","module":"C1"},{"value":"2,15E-02","module":"C2"},{"value":"1,25E-02","module":"C3"},{"value":"3,05E-03","module":"C4"},{"value":"-4,49E-02","module":"D"}]},{"parameter":"POCP","unit":"kg NMVOC-eq.","values":[{"value":"4,84E-01","module":"A1"},{"value":"4,04E-01","module":"A2"},{"value":"1,14E-02","module":"A3"},{"value":"1,03E-02","module":"A4"},{"value":"1,25E-01","module":"C1"},{"value":"2,30E-02","module":"C2"},{"value":"1,13E-02","module":"C3"},{"value":"3,60E-03","module":"C4"},{"value":"-4,83E-02","module":"D"}]},{"parameter":"ADPE","unit":"kg Sb-eq.","values":[{"value":"9,73E-04","module":"A1"},{"value":"1,95E-04","module":"A2"},{"value":"1,60E-05","module":"A3"},{"value":"5,97E-05","module":"A4"},{"value":"1,38E-05","module":"C1"},{"value":"8,73E-05","module":"C2"},{"value":"1,96E-05","module":"C3"},{"value":"2,76E-06","module":"C4"},{"value":"-4,43E-04","module":"D"}]},{"parameter":"ADPF","unit":"MJ","values":[{"value":"1,15E+03","module":"A1"},{"value":"3,86E+02","module":"A2"},{"value":"4,07E+01","module":"A3"},{"value":"5,44E+01","module":"A4"},{"value":"1,24E+02","module":"C1"},{"value":"7,95E+01","module":"C2"},{"value":"4,80E+01","module":"C3"},{"value":"1,01E+01","module":"C4"},{"value":"-8,43E+01","module":"D"}]},{"parameter":"WDP","unit":"m3 world-eq.","values":[{"value":"3,62E+03","module":"A1"},{"value":"1,63E+02","module":"A2"},{"value":"3,28E+02","module":"A3"},{"value":"4,17E+01","module":"A4"},{"value":"2,63E+01","module":"C1"},{"value":"6,10E+01","module":"C2"},{"value":"5,30E+03","module":"C3"},{"value":"2,12E+01","module":"C4"},{"value":"-3,95E+03","module":"D"}]},{"parameter":"EP-freshwater","unit":"kg P-eq.","values":[{"value":"4,88E-03","module":"A1"},{"value":"1,06E-04","module":"A2"},{"value":"1,34E-04","module":"A3"},{"value":"2,67E-05","module":"A4"},{"value":"3,28E-05","module":"C1"},{"value":"3,90E-05","module":"C2"},{"value":"9,77E-05","module":"C3"},{"value":"2,33E-06","module":"C4"},{"value":"-1,32E-04","module":"D"}]},{"parameter":"EP-marine","unit":"kg N-eq.","values":[{"value":"1,32E-01","module":"A1"},{"value":"1,38E-01","module":"A2"},{"value":"3,66E-03","module":"A3"},{"value":"2,36E-03","module":"A4"},{"value":"4,16E-02","module":"C1"},{"value":"6,46E-03","module":"C2"},{"value":"3,67E-03","module":"C3"},{"value":"1,14E-03","module":"C4"},{"value":"-1,56E-02","module":"D"}]},{"parameter":"EP-terrestrial","unit":"mol N-eq.","values":[{"value":"1,49E+00","module":"A1"},{"value":"1,54E+00","module":"A2"},{"value":"4,37E-02","module":"A3"},{"value":"2,64E-02","module":"A4"},{"value":"4,50E-01","module":"C1"},{"value":"7,15E-02","module":"C2"},{"value":"4,22E-02","module":"C3"},{"value":"1,26E-02","module":"C4"},{"value":"-1,83E-01","module":"D"}]},{"parameter":"GWP-IOBC","unit":"kg CO2-eq.","values":[{"value":"3,02E+02","module":"A1"},{"value":"2,80E+01","module":"A2"},{"value":"3,41E+00","module":"A3"},{"value":"3,35E+00","module":"A4"},{"value":"9,00E+00","module":"C1"},{"value":"5,12E+00","module":"C2"},{"value":"1,55E+00","module":"C3"},{"value":"3,12E-01","module":"C4"},{"value":"-5,33E+00","module":"D"}]}],"additional_environmental_impact":[{"parameter":"PM","unit":"disease incidence","values":[{"value":"9,16E-06","module":"A1"},{"value":"1,43E-06","module":"A2"},{"value":"1,94E-07","module":"A3"},{"value":"3,08E-07","module":"A4"},{"value":"1,14E-05","module":"C1"},{"value":"4,50E-07","module":"C2"},{"value":"2,00E-07","module":"C3"},{"value":"6,49E-08","module":"C4"},{"value":"-9,56E-07","module":"D"}]},{"parameter":"ETP-fw","unit":"CTUe","values":[{"value":"3,11E+03","module":"A1"},{"value":"2,22E+02","module":"A2"},{"value":"4,53E+01","module":"A3"},{"value":"3,98E+01","module":"A4"},{"value":"6,77E+01","module":"C1"},{"value":"5,82E+01","module":"C2"},{"value":"3,40E+01","module":"C3"},{"value":"4,98E+00","module":"C4"},{"value":"-8,68E+01","module":"D"}]},{"parameter":"HTP-c","unit":"CTUh","values":[{"value":"2,16E-07","module":"A1"},{"value":"0,0E+00","module":"A2"},{"value":"1,07E-09","module":"A3"},{"value":"0,0E+00","module":"A4"},{"value":"2,25E-09","module":"C1"},{"value":"0,0E+00","module":"C2"},{"value":"2,18E-09","module":"C3"},{"value":"1,46E-10","module":"C4"},{"value":"-4,35E-09","module":"D"}]},{"parameter":"HTP-nc","unit":"CTUh","values":[{"value":"1,18E-06","module":"A1"},{"value":"1,07E-07","module":"A2"},{"value":"3,08E-08","module":"A3"},{"value":"3,85E-08","module":"A4"},{"value":"6,30E-08","module":"C1"},{"value":"5,62E-08","module":"C2"},{"value":"3,05E-08","module":"C3"},{"value":"2,92E-09","module":"C4"},{"value":"-1,07E-07","module":"D"}]},{"parameter":"SQP","unit":"unitless","values":[{"value":"1,55E+02","module":"A1"},{"value":"2,02E+02","module":"A2"},{"value":"4,99E+01","module":"A3"},{"value":"6,24E+01","module":"A4"},{"value":"1,51E+01","module":"C1"},{"value":"9,12E+01","module":"C2"},{"value":"2,71E+01","module":"C3"},{"value":"3,67E+01","module":"C4"},{"value":"1,91E+02","module":"D"}]},{"parameter":"IRP","unit":"kBq U235-eq.","values":[{"value":"3,10E+00","module":"A1"},{"value":"1,69E+00","module":"A2"},{"value":"1,66E-01","module":"A3"},{"value":"2,38E-01","module":"A4"},{"value":"5,40E-01","module":"C1"},{"value":"3,47E-01","module":"C2"},{"value":"8,06E-01","module":"C3"},{"value":"4,37E-02","module":"C4"},{"value":"-7,74E-01","module":"D"}]}],"resource_use":[{"parameter":"PERE","unit":"MJ","values":[{"value":"1,90E+02","module":"A1"},{"value":"2,69E+00","module":"A2"},{"value":"1,82E+01","module":"A3"},{"value":"6,85E-01","module":"A4"},{"value":"6,75E-01","module":"C1"},{"value":"1,00E+00","module":"C2"},{"value":"2,47E+01","module":"C3"},{"value":"1,55E-01","module":"C4"},{"value":"-1,97E+01","module":"D"}]},{"parameter":"PERM","unit":"MJ","values":[{"value":"9,73E+00","module":"A1"},{"value":"0,0E+00","module":"A2"},{"value":"0,0E+00","module":"A3"},{"value":"0,0E+00","module":"A4"},{"value":"0,0E+00","module":"C1"},{"value":"0,0E+00","module":"C2"},{"value":"0,0E+00","module":"C3"},{"value":"0,0E+00","module":"C4"},{"value":"0,0E+00","module":"D"}]},{"parameter":"PERT","unit":"MJ","values":[{"value":"1,99E+02","module":"A1"},{"value":"2,69E+00","module":"A2"},{"value":"1,82E+01","module":"A3"},{"value":"6,85E-01","module":"A4"},{"value":"6,75E-01","module":"C1"},{"value":"1,00E+00","module":"C2"},{"value":"2,47E+01","module":"C3"},{"value":"1,55E-01","module":"C4"},{"value":"-1,97E+01","module":"D"}]},{"parameter":"PENRE","unit":"MJ","values":[{"value":"1,16E+03","module":"A1"},{"value":"3,86E+02","module":"A2"},{"value":"4,07E+01","module":"A3"},{"value":"5,44E+01","module":"A4"},{"value":"1,24E+02","module":"C1"},{"value":"7,95E+01","module":"C2"},{"value":"4,80E+01","module":"C3"},{"value":"1,01E+01","module":"C4"},{"value":"-8,90E+01","module":"D"}]},{"parameter":"PENRM","unit":"MJ","values":[{"value":"1,16E+01","module":"A1"},{"value":"0,0E+00","module":"A2"},{"value":"0,0E+00","module":"A3"},{"value":"0,0E+00","module":"A4"},{"value":"0,0E+00","module":"C1"},{"value":"0,0E+00","module":"C2"},{"value":"0,0E+00","module":"C3"},{"value":"0,0E+00","module":"C4"},{"value":"0,0E+00","module":"D"}]},{"parameter":"PENRT","unit":"MJ","values":[{"value":"1,17E+03","module":"A1"},{"value":"3,86E+02","module":"A2"},{"value":"4,07E+01","module":"A3"},{"value":"5,44E+01","module":"A4"},{"value":"1,24E+02","module":"C1"},{"value":"7,95E+01","module":"C2"},{"value":"4,80E+01","module":"C3"},{"value":"1,01E+01","module":"C4"},{"value":"-8,90E+01","module":"D"}]},{"parameter":"SM","unit":"kg","values":[{"value":"2,19E-02","module":"A1"},{"value":"0,0E+00","module":"A2"},{"value":"0,0E+00","module":"A3"},{"value":"0,0E+00","module":"A4"},{"value":"0,0E+00","module":"C1"},{"value":"0,0E+00","module":"C2"},{"value":"0,0E+00","module":"C3"},{"value":"0,0E+00","module":"C4"},{"value":"0,0E+00","module":"D"}]},{"parameter":"RSF","unit":"MJ","values":[{"value":"1,40E+00","module":"A1"},{"value":"1,06E-01","module":"A2"},{"value":"6,63E-01","module":"A3"},{"value":"2,40E-02","module":"A4"},{"value":"0,0E+00","module":"C1"},{"value":"3,50E-02","module":"C2"},{"value":"0,0E+00","module":"C3"},{"value":"3,20E-03","module":"C4"},{"value":"-4,04E-01","module":"D"}]},{"parameter":"NRSF","unit":"MJ","values":[{"value":"5,20E-01","module":"A1"},{"value":"3,48E-01","module":"A2"},{"value":"2,00E-02","module":"A3"},{"value":"8,03E-02","module":"A4"},{"value":"0,0E+00","module":"C1"},{"value":"1,17E-01","module":"C2"},{"value":"0,0E+00","module":"C3"},{"value":"9,21E-03","module":"C4"},{"value":"-4,15E-01","module":"D"}]},{"parameter":"FW","unit":"m3","values":[{"value":"2,63E+00","module":"A1"},{"value":"2,05E-02","module":"A2"},{"value":"6,96E-02","module":"A3"},{"value":"6,19E-03","module":"A4"},{"value":"6,38E-03","module":"C1"},{"value":"9,05E-03","module":"C2"},{"value":"8,22E-02","module":"C3"},{"value":"1,20E-02","module":"C4"},{"value":"-3,10E+00","module":"D"}]}],"end_of_life_waste":[{"parameter":"HWD","unit":"kg","values":[{"value":"7,88E+00","module":"A1"},{"value":"1,41E-02","module":"A2"},{"value":"1,69E-02","module":"A3"},{"value":"2,98E-03","module":"A4"},{"value":"3,65E-03","module":"C1"},{"value":"4,35E-03","module":"C2"},{"value":"4,80E-03","module":"C3"},{"value":"0,0E+00","module":"C4"},{"value":"-2,03E-02","module":"D"}]},{"parameter":"NHWD","unit":"kg","values":[{"value":"1,68E+02","module":"A1"},{"value":"1,33E+01","module":"A2"},{"value":"2,42E+01","module":"A3"},{"value":"4,73E+00","module":"A4"},{"value":"1,47E-01","module":"C1"},{"value":"6,92E+00","module":"C2"},{"value":"1,52E-01","module":"C3"},{"value":"7,29E+01","module":"C4"},{"value":"-6,16E-01","module":"D"}]},{"parameter":"RWD","unit":"kg","values":[{"value":"4,46E-03","module":"A1"},{"value":"2,71E-03","module":"A2"},{"value":"1,48E-04","module":"A3"},{"value":"3,72E-04","module":"A4"},{"value":"8,60E-04","module":"C1"},{"value":"5,43E-04","module":"C2"},{"value":"5,08E-04","module":"C3"},{"value":"0,0E+00","module":"C4"},{"value":"-6,69E-04","module":"D"}]}],"end_of_life_flow":[{"parameter":"CRU","unit":"kg","values":[{"value":"7,45E+00","module":"A1"},{"value":"0,0E+00","module":"A2"},{"value":"0,0E+00","module":"A3"},{"value":"0,0E+00","module":"A4"},{"value":"0,0E+00","module":"C1"},{"value":"0,0E+00","module":"C2"},{"value":"0,0E+00","module":"C3"},{"value":"0,0E+00","module":"C4"},{"value":"0,0E+00","module":"D"}]},{"parameter":"MFR","unit":"kg","values":[{"value":"1,57E+00","module":"A1"},{"value":"0,0E+00","module":"A2"},{"value":"2,38E-02","module":"A3"},{"value":"0,0E+00","module":"A4"},{"value":"0,0E+00","module":"C1"},{"value":"0,0E+00","module":"C2"},{"value":"2,18E+03","module":"C3"},{"value":"0,0E+00","module":"C4"},{"value":"0,0E+00","module":"D"}]},{"parameter":"MER","unit":"kg","values":[{"value":"8,03E-01","module":"A1"},{"value":"0,0E+00","module":"A2"},{"value":"5,62E-07","module":"A3"},{"value":"0,0E+00","module":"A4"},{"value":"0,0E+00","module":"C1"},{"value":"0,0E+00","module":"C2"},{"value":"0,0E+00","module":"C3"},{"value":"0,0E+00","module":"C4"},{"value":"0,0E+00","module":"D"}]},{"parameter":"EEE","unit":"MJ","values":[{"value":"0,0E+00","module":"A1"},{"value":"0,0E+00","module":"A2"},{"value":"3,71E-02","module":"A3"},{"value":"0,0E+00","module":"A4"},{"value":"0,0E+00","module":"C1"},{"value":"0,0E+00","module":"C2"},{"value":"0,0E+00","module":"C3"},{"value":"0,0E+00","module":"C4"},{"value":"0,0E+00","module":"D"}]},{"parameter":"EET","unit":"MJ","values":[{"value":"0,0E+00","module":"A1"},{"value":"0,0E+00","module":"A2"},{"value":"5,61E-01","module":"A3"},{"value":"0,0E+00","module":"A4"},{"value":"0,0E+00","module":"C1"},{"value":"0,0E+00","module":"C2"},{"value":"0,0E+00","module":"C3"},{"value":"0,0E+00","module":"C4"},{"value":"0,0E+00","module":"D"}]}]}