{"product_name":"Starcon Lifting and Handling Systems for Concrete elements - Untreated","epd_id":"NEPD-8989-8668","compliance":["EN 15804+A2","ISO 14025","ISO 21930"],"producer_name":"CERTEX Danmark A/S","environmental_impact":[{"parameter":"GWP-total","unit":"kg CO2-eq.","values":[{"value":"2,80E+00","module":"A1-A3"},{"value":"3,15E-01","module":"A4"},{"value":"2,90E-02","module":"A5"},{"value":"0,0E+00","module":"C1"},{"value":"1,42E-02","module":"C2"},{"value":"0,0E+00","module":"C3"},{"value":"4,29E-04","module":"C4"},{"value":"-8,81E-01","module":"D"}]},{"parameter":"GWP-fossil","unit":"kg CO2-eq.","values":[{"value":"2,82E+00","module":"A1-A3"},{"value":"3,15E-01","module":"A4"},{"value":"1,52E-04","module":"A5"},{"value":"0,0E+00","module":"C1"},{"value":"1,42E-02","module":"C2"},{"value":"0,0E+00","module":"C3"},{"value":"4,28E-04","module":"C4"},{"value":"-8,80E-01","module":"D"}]},{"parameter":"GWP-biogenic","unit":"kg CO2-eq.","values":[{"value":"-2,55E-02","module":"A1-A3"},{"value":"9,89E-05","module":"A4"},{"value":"2,88E-02","module":"A5"},{"value":"0,0E+00","module":"C1"},{"value":"5,86E-06","module":"C2"},{"value":"0,0E+00","module":"C3"},{"value":"3,64E-07","module":"C4"},{"value":"-4,86E-04","module":"D"}]},{"parameter":"GWP-luluc","unit":"kg CO2-eq.","values":[{"value":"1,50E-03","module":"A1-A3"},{"value":"1,86E-04","module":"A4"},{"value":"1,63E-08","module":"A5"},{"value":"0,0E+00","module":"C1"},{"value":"5,04E-06","module":"C2"},{"value":"0,0E+00","module":"C3"},{"value":"8,40E-08","module":"C4"},{"value":"-3,96E-04","module":"D"}]},{"parameter":"ODP","unit":"kg CFC 11-eq.","values":[{"value":"1,45E-07","module":"A1-A3"},{"value":"6,79E-08","module":"A4"},{"value":"1,20E-11","module":"A5"},{"value":"0,0E+00","module":"C1"},{"value":"3,21E-09","module":"C2"},{"value":"0,0E+00","module":"C3"},{"value":"2,09E-10","module":"C4"},{"value":"-4,22E-06","module":"D"}]},{"parameter":"AP","unit":"mol H+-eq.","values":[{"value":"1,40E-02","module":"A1-A3"},{"value":"7,42E-03","module":"A4"},{"value":"3,62E-07","module":"A5"},{"value":"0,0E+00","module":"C1"},{"value":"4,07E-05","module":"C2"},{"value":"0,0E+00","module":"C3"},{"value":"4,18E-06","module":"C4"},{"value":"-4,38E-03","module":"D"}]},{"parameter":"POCP","unit":"kg NMVOC-eq.","values":[{"value":"1,33E-02","module":"A1-A3"},{"value":"5,30E-03","module":"A4"},{"value":"4,27E-07","module":"A5"},{"value":"0,0E+00","module":"C1"},{"value":"3,45E-05","module":"C2"},{"value":"0,0E+00","module":"C3"},{"value":"4,94E-06","module":"C4"},{"value":"-4,41E-03","module":"D"}]},{"parameter":"ADPE","unit":"kg Sb-eq.","values":[{"value":"4,44E-05","module":"A1-A3"},{"value":"4,22E-06","module":"A4"},{"value":"1,09E-09","module":"A5"},{"value":"0,0E+00","module":"C1"},{"value":"3,91E-07","module":"C2"},{"value":"0,0E+00","module":"C3"},{"value":"3,79E-09","module":"C4"},{"value":"-1,52E-05","module":"D"}]},{"parameter":"ADPF","unit":"MJ","values":[{"value":"2,95E+01","module":"A1-A3"},{"value":"4,23E+00","module":"A4"},{"value":"8,23E-04","module":"A5"},{"value":"0,0E+00","module":"C1"},{"value":"2,14E-01","module":"C2"},{"value":"0,0E+00","module":"C3"},{"value":"1,38E-02","module":"C4"},{"value":"-7,41E+00","module":"D"}]},{"parameter":"WDP","unit":"m3 world-eq.","values":[{"value":"1,24E+00","module":"A1-A3"},{"value":"1,61E+00","module":"A4"},{"value":"2,31E-03","module":"A5"},{"value":"0,0E+00","module":"C1"},{"value":"2,07E-01","module":"C2"},{"value":"0,0E+00","module":"C3"},{"value":"2,91E-02","module":"C4"},{"value":"4,56E+01","module":"D"}]},{"parameter":"EP-freshwater","unit":"kg P-eq.","values":[{"value":"1,55E-04","module":"A1-A3"},{"value":"1,72E-06","module":"A4"},{"value":"5,67E-10","module":"A5"},{"value":"0,0E+00","module":"C1"},{"value":"1,13E-07","module":"C2"},{"value":"0,0E+00","module":"C3"},{"value":"3,20E-09","module":"C4"},{"value":"-5,42E-05","module":"D"}]},{"parameter":"EP-marine","unit":"kg N-eq.","values":[{"value":"2,73E-03","module":"A1-A3"},{"value":"1,81E-03","module":"A4"},{"value":"2,31E-07","module":"A5"},{"value":"0,0E+00","module":"C1"},{"value":"8,06E-06","module":"C2"},{"value":"0,0E+00","module":"C3"},{"value":"1,57E-06","module":"C4"},{"value":"-9,06E-04","module":"D"}]},{"parameter":"EP-terrestrial","unit":"mol N-eq.","values":[{"value":"3,09E-02","module":"A1-A3"},{"value":"2,02E-02","module":"A4"},{"value":"1,50E-06","module":"A5"},{"value":"0,0E+00","module":"C1"},{"value":"9,01E-05","module":"C2"},{"value":"0,0E+00","module":"C3"},{"value":"1,73E-05","module":"C4"},{"value":"-9,26E-03","module":"D"}]},{"parameter":"GWP-IOBC","unit":"kg CO2-eq.","values":[{"value":"2,82E+00","module":"A1-A3"},{"value":"3,15E-01","module":"A4"},{"value":"1,52E-04","module":"A5"},{"value":"0,0E+00","module":"C1"},{"value":"1,42E-02","module":"C2"},{"value":"0,0E+00","module":"C3"},{"value":"4,29E-04","module":"C4"},{"value":"-1,32E+00","module":"D"}]}],"additional_environmental_impact":[{"parameter":"PM","unit":"disease incidence","values":[{"value":"2,35E-07","module":"A1-A3"},{"value":"5,92E-09","module":"A4"},{"value":"6,00E-12","module":"A5"},{"value":"0,0E+00","module":"C1"},{"value":"8,68E-10","module":"C2"},{"value":"0,0E+00","module":"C3"},{"value":"8,90E-11","module":"C4"},{"value":"-7,31E-08","module":"D"}]},{"parameter":"ETP-fw","unit":"CTUe","values":[{"value":"1,24E+02","module":"A1-A3"},{"value":"2,72E+00","module":"A4"},{"value":"8,41E-04","module":"A5"},{"value":"0,0E+00","module":"C1"},{"value":"1,59E-01","module":"C2"},{"value":"0,0E+00","module":"C3"},{"value":"6,83E-03","module":"C4"},{"value":"-4,91E+01","module":"D"}]},{"parameter":"HTP-c","unit":"CTUh","values":[{"value":"2,07E-08","module":"A1-A3"},{"value":"0,0E+00","module":"A4"},{"value":"0,0E+00","module":"A5"},{"value":"0,0E+00","module":"C1"},{"value":"0,0E+00","module":"C2"},{"value":"0,0E+00","module":"C3"},{"value":"0,0E+00","module":"C4"},{"value":"-4,23E-09","module":"D"}]},{"parameter":"HTP-nc","unit":"CTUh","values":[{"value":"1,20E-07","module":"A1-A3"},{"value":"1,14E-09","module":"A4"},{"value":"2,00E-12","module":"A5"},{"value":"0,0E+00","module":"C1"},{"value":"1,74E-10","module":"C2"},{"value":"0,0E+00","module":"C3"},{"value":"4,00E-12","module":"C4"},{"value":"9,20E-08","module":"D"}]},{"parameter":"SQP","unit":"unitless","values":[{"value":"9,34E+00","module":"A1-A3"},{"value":"1,36E+00","module":"A4"},{"value":"1,08E-03","module":"A5"},{"value":"0,0E+00","module":"C1"},{"value":"1,50E-01","module":"C2"},{"value":"0,0E+00","module":"C3"},{"value":"5,04E-02","module":"C4"},{"value":"-5,60E-01","module":"D"}]},{"parameter":"IRP","unit":"kBq U235-eq.","values":[{"value":"5,42E-02","module":"A1-A3"},{"value":"1,82E-02","module":"A4"},{"value":"3,45E-06","module":"A5"},{"value":"0,0E+00","module":"C1"},{"value":"9,36E-04","module":"C2"},{"value":"0,0E+00","module":"C3"},{"value":"6,00E-05","module":"C4"},{"value":"3,16E-03","module":"D"}]}],"resource_use":[{"parameter":"PERE","unit":"MJ","values":[{"value":"2,76E+00","module":"A1-A3"},{"value":"3,77E-02","module":"A4"},{"value":"1,94E-05","module":"A5"},{"value":"0,0E+00","module":"C1"},{"value":"3,07E-03","module":"C2"},{"value":"0,0E+00","module":"C3"},{"value":"2,13E-04","module":"C4"},{"value":"-6,06E-01","module":"D"}]},{"parameter":"PERM","unit":"MJ","values":[{"value":"2,64E-01","module":"A1-A3"},{"value":"0,0E+00","module":"A4"},{"value":"-2,64E-01","module":"A5"},{"value":"0,0E+00","module":"C1"},{"value":"0,0E+00","module":"C2"},{"value":"0,0E+00","module":"C3"},{"value":"0,0E+00","module":"C4"},{"value":"0,0E+00","module":"D"}]},{"parameter":"PERT","unit":"MJ","values":[{"value":"3,03E+00","module":"A1-A3"},{"value":"3,77E-02","module":"A4"},{"value":"-2,64E-01","module":"A5"},{"value":"0,0E+00","module":"C1"},{"value":"3,07E-03","module":"C2"},{"value":"0,0E+00","module":"C3"},{"value":"2,13E-04","module":"C4"},{"value":"-6,06E-01","module":"D"}]},{"parameter":"PENRE","unit":"MJ","values":[{"value":"2,94E+01","module":"A1-A3"},{"value":"4,23E+00","module":"A4"},{"value":"8,23E-04","module":"A5"},{"value":"0,0E+00","module":"C1"},{"value":"2,14E-01","module":"C2"},{"value":"0,0E+00","module":"C3"},{"value":"1,38E-02","module":"C4"},{"value":"-7,41E+00","module":"D"}]},{"parameter":"PENRM","unit":"MJ","values":[{"value":"5,24E-02","module":"A1-A3"},{"value":"0,0E+00","module":"A4"},{"value":"-5,24E-02","module":"A5"},{"value":"0,0E+00","module":"C1"},{"value":"0,0E+00","module":"C2"},{"value":"0,0E+00","module":"C3"},{"value":"0,0E+00","module":"C4"},{"value":"0,0E+00","module":"D"}]},{"parameter":"PENRT","unit":"MJ","values":[{"value":"2,95E+01","module":"A1-A3"},{"value":"4,23E+00","module":"A4"},{"value":"-5,16E-02","module":"A5"},{"value":"0,0E+00","module":"C1"},{"value":"2,14E-01","module":"C2"},{"value":"0,0E+00","module":"C3"},{"value":"1,38E-02","module":"C4"},{"value":"-7,41E+00","module":"D"}]},{"parameter":"SM","unit":"kg","values":[{"value":"1,05E-01","module":"A1-A3"},{"value":"0,0E+00","module":"A4"},{"value":"0,0E+00","module":"A5"},{"value":"0,0E+00","module":"C1"},{"value":"0,0E+00","module":"C2"},{"value":"0,0E+00","module":"C3"},{"value":"0,0E+00","module":"C4"},{"value":"0,0E+00","module":"D"}]},{"parameter":"RSF","unit":"MJ","values":[{"value":"1,73E-02","module":"A1-A3"},{"value":"1,04E-03","module":"A4"},{"value":"5,26E-07","module":"A5"},{"value":"0,0E+00","module":"C1"},{"value":"1,10E-04","module":"C2"},{"value":"0,0E+00","module":"C3"},{"value":"4,39E-06","module":"C4"},{"value":"3,18E-02","module":"D"}]},{"parameter":"NRSF","unit":"MJ","values":[{"value":"2,00E+00","module":"A1-A3"},{"value":"9,05E-03","module":"A4"},{"value":"2,96E-06","module":"A5"},{"value":"0,0E+00","module":"C1"},{"value":"3,92E-04","module":"C2"},{"value":"0,0E+00","module":"C3"},{"value":"1,26E-05","module":"C4"},{"value":"9,25E-01","module":"D"}]},{"parameter":"FW","unit":"m3","values":[{"value":"2,38E-02","module":"A1-A3"},{"value":"3,01E-04","module":"A4"},{"value":"4,95E-07","module":"A5"},{"value":"0,0E+00","module":"C1"},{"value":"2,29E-05","module":"C2"},{"value":"0,0E+00","module":"C3"},{"value":"1,65E-05","module":"C4"},{"value":"-1,86E-03","module":"D"}]}],"end_of_life_waste":[{"parameter":"HWD","unit":"kg","values":[{"value":"1,60E-02","module":"A1-A3"},{"value":"2,13E-04","module":"A4"},{"value":"0,0E+00","module":"A5"},{"value":"0,0E+00","module":"C1"},{"value":"1,10E-05","module":"C2"},{"value":"0,0E+00","module":"C3"},{"value":"0,0E+00","module":"C4"},{"value":"-4,58E-03","module":"D"}]},{"parameter":"NHWD","unit":"kg","values":[{"value":"1,09E+00","module":"A1-A3"},{"value":"7,53E-02","module":"A4"},{"value":"2,55E-03","module":"A5"},{"value":"0,0E+00","module":"C1"},{"value":"1,04E-02","module":"C2"},{"value":"0,0E+00","module":"C3"},{"value":"1,00E-01","module":"C4"},{"value":"-3,60E-01","module":"D"}]},{"parameter":"RWD","unit":"kg","values":[{"value":"5,42E-05","module":"A1-A3"},{"value":"2,91E-05","module":"A4"},{"value":"0,0E+00","module":"A5"},{"value":"0,0E+00","module":"C1"},{"value":"1,46E-06","module":"C2"},{"value":"0,0E+00","module":"C3"},{"value":"0,0E+00","module":"C4"},{"value":"2,42E-06","module":"D"}]}],"end_of_life_flow":[{"parameter":"CRU","unit":"kg","values":[{"value":"0,0E+00","module":"A1-A3"},{"value":"0,0E+00","module":"A4"},{"value":"1,81E-02","module":"A5"},{"value":"0,0E+00","module":"C1"},{"value":"0,0E+00","module":"C2"},{"value":"0,0E+00","module":"C3"},{"value":"0,0E+00","module":"C4"},{"value":"0,0E+00","module":"D"}]},{"parameter":"MFR","unit":"kg","values":[{"value":"3,10E-02","module":"A1-A3"},{"value":"0,0E+00","module":"A4"},{"value":"8,17E-04","module":"A5"},{"value":"0,0E+00","module":"C1"},{"value":"0,0E+00","module":"C2"},{"value":"9,00E-01","module":"C3"},{"value":"0,0E+00","module":"C4"},{"value":"0,0E+00","module":"D"}]},{"parameter":"MER","unit":"kg","values":[{"value":"0,0E+00","module":"A1-A3"},{"value":"0,0E+00","module":"A4"},{"value":"9,42E-04","module":"A5"},{"value":"0,0E+00","module":"C1"},{"value":"0,0E+00","module":"C2"},{"value":"0,0E+00","module":"C3"},{"value":"0,0E+00","module":"C4"},{"value":"0,0E+00","module":"D"}]},{"parameter":"EEE","unit":"MJ","values":[{"value":"0,0E+00","module":"A1-A3"},{"value":"0,0E+00","module":"A4"},{"value":"6,56E-04","module":"A5"},{"value":"0,0E+00","module":"C1"},{"value":"0,0E+00","module":"C2"},{"value":"0,0E+00","module":"C3"},{"value":"0,0E+00","module":"C4"},{"value":"0,0E+00","module":"D"}]},{"parameter":"EET","unit":"MJ","values":[{"value":"0,0E+00","module":"A1-A3"},{"value":"0,0E+00","module":"A4"},{"value":"9,92E-03","module":"A5"},{"value":"0,0E+00","module":"C1"},{"value":"0,0E+00","module":"C2"},{"value":"0,0E+00","module":"C3"},{"value":"0,0E+00","module":"C4"},{"value":"0,0E+00","module":"D"}]}]}