{"product_name":"Steel piles","epd_id":"NEPD-4793-4044-EN","compliance":["EN 15804+A2","ISO 14025","ISO 21930"],"producer_name":"Ferrometall AS","environmental_impact":[{"parameter":"GWP-total","unit":"kg CO2-eq.","values":[{"value":"2,00E+00","module":"A1-A3"},{"value":"8,48E-02","module":"A4"},{"value":"2,14E-02","module":"C1"},{"value":"6,99E-02","module":"C2"},{"value":"2,12E-04","module":"C3"},{"value":"2,64E-04","module":"C4"},{"value":"-9,77E-01","module":"D"}]},{"parameter":"GWP-fossil","unit":"kg CO2-eq.","values":[{"value":"1,98E+00","module":"A1-A3"},{"value":"8,47E-02","module":"A4"},{"value":"2,14E-02","module":"C1"},{"value":"6,97E-02","module":"C2"},{"value":"2,00E-04","module":"C3"},{"value":"2,63E-04","module":"C4"},{"value":"-9,76E-01","module":"D"}]},{"parameter":"GWP-biogenic","unit":"kg CO2-eq.","values":[{"value":"1,58E-02","module":"A1-A3"},{"value":"7,85E-05","module":"A4"},{"value":"1,85E-05","module":"C1"},{"value":"1,46E-04","module":"C2"},{"value":"1,21E-05","module":"C3"},{"value":"9,28E-07","module":"C4"},{"value":"-6,32E-04","module":"D"}]},{"parameter":"GWP-luluc","unit":"kg CO2-eq.","values":[{"value":"8,80E-04","module":"A1-A3"},{"value":"1,30E-05","module":"A4"},{"value":"2,14E-06","module":"C1"},{"value":"2,02E-05","module":"C2"},{"value":"5,41E-07","module":"C3"},{"value":"2,49E-07","module":"C4"},{"value":"1,41E-04","module":"D"}]},{"parameter":"ODP","unit":"kg CFC 11-eq.","values":[{"value":"1,40E-07","module":"A1-A3"},{"value":"9,57E-09","module":"A4"},{"value":"4,58E-09","module":"C1"},{"value":"1,58E-08","module":"C2"},{"value":"2,10E-11","module":"C3"},{"value":"1,07E-10","module":"C4"},{"value":"0,0E+00","module":"D"}]},{"parameter":"AP","unit":"mol H+-eq.","values":[{"value":"8,57E-03","module":"A1-A3"},{"value":"1,28E-03","module":"A4"},{"value":"2,23E-04","module":"C1"},{"value":"3,30E-04","module":"C2"},{"value":"1,63E-06","module":"C3"},{"value":"2,48E-06","module":"C4"},{"value":"-1,75E-03","module":"D"}]},{"parameter":"POCP","unit":"kg NMVOC-eq.","values":[{"value":"7,75E-03","module":"A1-A3"},{"value":"1,05E-03","module":"A4"},{"value":"2,97E-04","module":"C1"},{"value":"4,24E-04","module":"C2"},{"value":"1,44E-06","module":"C3"},{"value":"2,74E-06","module":"C4"},{"value":"-1,34E-03","module":"D"}]},{"parameter":"ADPE","unit":"kg Sb-eq.","values":[{"value":"2,31E-05","module":"A1-A3"},{"value":"8,89E-08","module":"A4"},{"value":"1,10E-08","module":"C1"},{"value":"1,81E-07","module":"C2"},{"value":"1,22E-08","module":"C3"},{"value":"6,01E-10","module":"C4"},{"value":"-2,07E-06","module":"D"}]},{"parameter":"ADPF","unit":"MJ","values":[{"value":"2,20E+01","module":"A1-A3"},{"value":"1,16E+00","module":"A4"},{"value":"2,94E-01","module":"C1"},{"value":"1,01E+00","module":"C2"},{"value":"2,90E-03","module":"C3"},{"value":"7,35E-03","module":"C4"},{"value":"-8,50E+00","module":"D"}]},{"parameter":"WDP","unit":"m3 world-eq.","values":[{"value":"3,63E-01","module":"A1-A3"},{"value":"1,91E-03","module":"A4"},{"value":"4,19E-04","module":"C1"},{"value":"2,17E-03","module":"C2"},{"value":"1,05E-04","module":"C3"},{"value":"3,30E-04","module":"C4"},{"value":"-1,11E-01","module":"D"}]},{"parameter":"EP-freshwater","unit":"kg P-eq.","values":[{"value":"9,16E-05","module":"A1-A3"},{"value":"2,59E-07","module":"A4"},{"value":"7,10E-08","module":"C1"},{"value":"3,64E-07","module":"C2"},{"value":"6,73E-09","module":"C3"},{"value":"2,76E-09","module":"C4"},{"value":"-2,00E-07","module":"D"}]},{"parameter":"EP-marine","unit":"kg N-eq.","values":[{"value":"1,62E-03","module":"A1-A3"},{"value":"3,71E-04","module":"A4"},{"value":"9,85E-05","module":"C1"},{"value":"1,17E-04","module":"C2"},{"value":"4,45E-07","module":"C3"},{"value":"8,56E-07","module":"C4"},{"value":"-2,61E-04","module":"D"}]},{"parameter":"EP-terrestrial","unit":"mol N-eq.","values":[{"value":"1,87E-02","module":"A1-A3"},{"value":"4,07E-03","module":"A4"},{"value":"1,08E-03","module":"C1"},{"value":"1,29E-03","module":"C2"},{"value":"5,02E-06","module":"C3"},{"value":"9,42E-06","module":"C4"},{"value":"-2,55E-03","module":"D"}]},{"parameter":"GWP-IOBC","unit":"kg CO2-eq.","values":[]}],"additional_environmental_impact":[{"parameter":"PM","unit":"disease incidence","values":[{"value":"1,27E-07","module":"A1-A3"},{"value":"1,10E-08","module":"A4"},{"value":"5,90E-09","module":"C1"},{"value":"6,39E-09","module":"C2"},{"value":"2,70E-11","module":"C3"},{"value":"4,90E-11","module":"C4"},{"value":"-2,96E-08","module":"D"}]},{"parameter":"ETP-fw","unit":"CTUe","values":[{"value":"4,86E+01","module":"A1-A3"},{"value":"4,90E-01","module":"A4"},{"value":"1,72E-01","module":"C1"},{"value":"7,14E-01","module":"C2"},{"value":"6,68E-03","module":"C3"},{"value":"4,64E-03","module":"C4"},{"value":"3,72E-02","module":"D"}]},{"parameter":"HTP-c","unit":"CTUh","values":[{"value":"1,63E-08","module":"A1-A3"},{"value":"3,30E-11","module":"A4"},{"value":"7,00E-12","module":"C1"},{"value":"2,10E-11","module":"C2"},{"value":"1,00E-12","module":"C3"},{"value":"0,0E+00","module":"C4"},{"value":"2,92E-10","module":"D"}]},{"parameter":"HTP-nc","unit":"CTUh","values":[{"value":"4,13E-08","module":"A1-A3"},{"value":"7,51E-10","module":"A4"},{"value":"1,25E-10","module":"C1"},{"value":"6,91E-10","module":"C2"},{"value":"8,00E-12","module":"C3"},{"value":"3,00E-12","module":"C4"},{"value":"-1,31E-08","module":"D"}]},{"parameter":"SQP","unit":"unitless","values":[{"value":"9,17E+00","module":"A1-A3"},{"value":"5,86E-01","module":"A4"},{"value":"3,74E-02","module":"C1"},{"value":"5,36E-01","module":"C2"},{"value":"1,73E-02","module":"C3"},{"value":"1,54E-02","module":"C4"},{"value":"2,15E-01","module":"D"}]},{"parameter":"IRP","unit":"kBq U235-eq.","values":[{"value":"4,88E-02","module":"A1-A3"},{"value":"2,75E-03","module":"A4"},{"value":"1,25E-03","module":"C1"},{"value":"4,38E-03","module":"C2"},{"value":"3,80E-05","module":"C3"},{"value":"3,01E-05","module":"C4"},{"value":"2,56E-02","module":"D"}]}],"resource_use":[{"parameter":"PERE","unit":"MJ","values":[{"value":"1,72E+00","module":"A1-A3"},{"value":"7,70E-03","module":"A4"},{"value":"1,65E-03","module":"C1"},{"value":"1,15E-02","module":"C2"},{"value":"1,52E-02","module":"C3"},{"value":"6,27E-05","module":"C4"},{"value":"7,00E-02","module":"D"}]},{"parameter":"PERM","unit":"MJ","values":[{"value":"7,22E-03","module":"A1-A3"},{"value":"0,0E+00","module":"A4"},{"value":"0,0E+00","module":"C1"},{"value":"0,0E+00","module":"C2"},{"value":"0,0E+00","module":"C3"},{"value":"0,0E+00","module":"C4"},{"value":"0,0E+00","module":"D"}]},{"parameter":"PERT","unit":"MJ","values":[{"value":"1,73E+00","module":"A1-A3"},{"value":"7,70E-03","module":"A4"},{"value":"1,65E-03","module":"C1"},{"value":"1,15E-02","module":"C2"},{"value":"1,52E-02","module":"C3"},{"value":"6,27E-05","module":"C4"},{"value":"7,00E-02","module":"D"}]},{"parameter":"PENRE","unit":"MJ","values":[{"value":"2,21E+01","module":"A1-A3"},{"value":"1,16E+00","module":"A4"},{"value":"2,94E-01","module":"C1"},{"value":"1,01E+00","module":"C2"},{"value":"2,90E-03","module":"C3"},{"value":"7,36E-03","module":"C4"},{"value":"-8,50E+00","module":"D"}]},{"parameter":"PENRM","unit":"MJ","values":[{"value":"0,0E+00","module":"A1-A3"},{"value":"0,0E+00","module":"A4"},{"value":"0,0E+00","module":"C1"},{"value":"0,0E+00","module":"C2"},{"value":"0,0E+00","module":"C3"},{"value":"0,0E+00","module":"C4"},{"value":"0,0E+00","module":"D"}]},{"parameter":"PENRT","unit":"MJ","values":[{"value":"2,21E+01","module":"A1-A3"},{"value":"1,16E+00","module":"A4"},{"value":"2,94E-01","module":"C1"},{"value":"1,01E+00","module":"C2"},{"value":"2,90E-03","module":"C3"},{"value":"7,36E-03","module":"C4"},{"value":"-8,50E+00","module":"D"}]},{"parameter":"SM","unit":"kg","values":[{"value":"3,83E-01","module":"A1-A3"},{"value":"0,0E+00","module":"A4"},{"value":"0,0E+00","module":"C1"},{"value":"0,0E+00","module":"C2"},{"value":"0,0E+00","module":"C3"},{"value":"0,0E+00","module":"C4"},{"value":"0,0E+00","module":"D"}]},{"parameter":"RSF","unit":"MJ","values":[{"value":"0,0E+00","module":"A1-A3"},{"value":"0,0E+00","module":"A4"},{"value":"0,0E+00","module":"C1"},{"value":"0,0E+00","module":"C2"},{"value":"0,0E+00","module":"C3"},{"value":"0,0E+00","module":"C4"},{"value":"0,0E+00","module":"D"}]},{"parameter":"NRSF","unit":"MJ","values":[{"value":"0,0E+00","module":"A1-A3"},{"value":"0,0E+00","module":"A4"},{"value":"0,0E+00","module":"C1"},{"value":"0,0E+00","module":"C2"},{"value":"0,0E+00","module":"C3"},{"value":"0,0E+00","module":"C4"},{"value":"0,0E+00","module":"D"}]},{"parameter":"FW","unit":"m3","values":[{"value":"1,52E-02","module":"A1-A3"},{"value":"6,25E-05","module":"A4"},{"value":"1,48E-05","module":"C1"},{"value":"1,09E-04","module":"C2"},{"value":"1,11E-04","module":"C3"},{"value":"7,83E-06","module":"C4"},{"value":"-4,30E-03","module":"D"}]}],"end_of_life_waste":[{"parameter":"HWD","unit":"kg","values":[{"value":"6,44E-03","module":"A1-A3"},{"value":"3,13E-05","module":"A4"},{"value":"8,57E-06","module":"C1"},{"value":"4,48E-05","module":"C2"},{"value":"9,39E-07","module":"C3"},{"value":"5,73E-07","module":"C4"},{"value":"0,0E+00","module":"D"}]},{"parameter":"NHWD","unit":"kg","values":[{"value":"1,03E+00","module":"A1-A3"},{"value":"4,68E-02","module":"A4"},{"value":"3,92E-04","module":"C1"},{"value":"3,75E-02","module":"C2"},{"value":"1,04E-04","module":"C3"},{"value":"5,00E-02","module":"C4"},{"value":"0,0E+00","module":"D"}]},{"parameter":"RWD","unit":"kg","values":[{"value":"6,43E-05","module":"A1-A3"},{"value":"4,18E-06","module":"A4"},{"value":"2,03E-06","module":"C1"},{"value":"6,90E-06","module":"C2"},{"value":"2,35E-08","module":"C3"},{"value":"4,82E-08","module":"C4"},{"value":"0,0E+00","module":"D"}]}],"end_of_life_flow":[{"parameter":"CRU","unit":"kg","values":[{"value":"0,0E+00","module":"A1-A3"},{"value":"0,0E+00","module":"A4"},{"value":"0,0E+00","module":"C1"},{"value":"0,0E+00","module":"C2"},{"value":"0,0E+00","module":"C3"},{"value":"0,0E+00","module":"C4"},{"value":"0,0E+00","module":"D"}]},{"parameter":"MFR","unit":"kg","values":[{"value":"1,80E-02","module":"A1-A3"},{"value":"0,0E+00","module":"A4"},{"value":"0,0E+00","module":"C1"},{"value":"0,0E+00","module":"C2"},{"value":"9,50E-01","module":"C3"},{"value":"0,0E+00","module":"C4"},{"value":"0,0E+00","module":"D"}]},{"parameter":"MER","unit":"kg","values":[{"value":"0,0E+00","module":"A1-A3"},{"value":"0,0E+00","module":"A4"},{"value":"0,0E+00","module":"C1"},{"value":"0,0E+00","module":"C2"},{"value":"0,0E+00","module":"C3"},{"value":"0,0E+00","module":"C4"},{"value":"0,0E+00","module":"D"}]},{"parameter":"EEE","unit":"MJ","values":[{"value":"0,0E+00","module":"A1-A3"},{"value":"0,0E+00","module":"A4"},{"value":"0,0E+00","module":"C1"},{"value":"0,0E+00","module":"C2"},{"value":"0,0E+00","module":"C3"},{"value":"0,0E+00","module":"C4"},{"value":"0,0E+00","module":"D"}]},{"parameter":"EET","unit":"MJ","values":[{"value":"0,0E+00","module":"A1-A3"},{"value":"0,0E+00","module":"A4"},{"value":"0,0E+00","module":"C1"},{"value":"0,0E+00","module":"C2"},{"value":"0,0E+00","module":"C3"},{"value":"0,0E+00","module":"C4"},{"value":"0,0E+00","module":"D"}]}]}