{"product_name":"SteelMaster 900WF, Jotun India Private Limited","epd_id":"NEPD-7809-7490","compliance":["EN 15804+A2","ISO 14025","ISO 21930"],"producer_name":"Jotun A/S","environmental_impact":[{"parameter":"GWP-total","unit":"kg CO2-eq.","values":[{"value":"3,17E+00","module":"A1"},{"value":"1,21E-01","module":"A2"},{"value":"1,37E-01","module":"A3"},{"value":"9,05E-02","module":"A4"},{"value":"0,0E+00","module":"C1"},{"value":"3,37E-03","module":"C2"},{"value":"0,0E+00","module":"C3"},{"value":"1,41E-02","module":"C4"},{"value":"0,0E+00","module":"D"}]},{"parameter":"GWP-fossil","unit":"kg CO2-eq.","values":[{"value":"3,17E+00","module":"A1"},{"value":"1,21E-01","module":"A2"},{"value":"1,36E-01","module":"A3"},{"value":"9,04E-02","module":"A4"},{"value":"0,0E+00","module":"C1"},{"value":"3,37E-03","module":"C2"},{"value":"0,0E+00","module":"C3"},{"value":"1,41E-02","module":"C4"},{"value":"0,0E+00","module":"D"}]},{"parameter":"GWP-biogenic","unit":"kg CO2-eq.","values":[{"value":"2,40E-03","module":"A1"},{"value":"3,91E-05","module":"A2"},{"value":"2,15E-04","module":"A3"},{"value":"3,59E-05","module":"A4"},{"value":"0,0E+00","module":"C1"},{"value":"1,34E-06","module":"C2"},{"value":"0,0E+00","module":"C3"},{"value":"6,76E-06","module":"C4"},{"value":"0,0E+00","module":"D"}]},{"parameter":"GWP-luluc","unit":"kg CO2-eq.","values":[{"value":"3,10E-04","module":"A1"},{"value":"6,58E-05","module":"A2"},{"value":"1,47E-05","module":"A3"},{"value":"2,73E-05","module":"A4"},{"value":"0,0E+00","module":"C1"},{"value":"1,02E-06","module":"C2"},{"value":"0,0E+00","module":"C3"},{"value":"4,66E-06","module":"C4"},{"value":"0,0E+00","module":"D"}]},{"parameter":"ODP","unit":"kg CFC 11-eq.","values":[{"value":"9,48E-07","module":"A1"},{"value":"2,64E-08","module":"A2"},{"value":"1,83E-09","module":"A3"},{"value":"2,04E-08","module":"A4"},{"value":"0,0E+00","module":"C1"},{"value":"7,60E-10","module":"C2"},{"value":"0,0E+00","module":"C3"},{"value":"3,92E-09","module":"C4"},{"value":"0,0E+00","module":"D"}]},{"parameter":"AP","unit":"mol H+-eq.","values":[{"value":"2,40E-02","module":"A1"},{"value":"2,67E-03","module":"A2"},{"value":"6,91E-04","module":"A3"},{"value":"4,64E-04","module":"A4"},{"value":"0,0E+00","module":"C1"},{"value":"1,73E-05","module":"C2"},{"value":"0,0E+00","module":"C3"},{"value":"7,83E-05","module":"C4"},{"value":"0,0E+00","module":"D"}]},{"parameter":"POCP","unit":"kg NMVOC-eq.","values":[{"value":"9,07E-03","module":"A1"},{"value":"1,99E-03","module":"A2"},{"value":"3,90E-04","module":"A3"},{"value":"5,10E-04","module":"A4"},{"value":"0,0E+00","module":"C1"},{"value":"1,90E-05","module":"C2"},{"value":"0,0E+00","module":"C3"},{"value":"8,22E-05","module":"C4"},{"value":"0,0E+00","module":"D"}]},{"parameter":"ADPE","unit":"kg Sb-eq.","values":[{"value":"2,95E-05","module":"A1"},{"value":"1,35E-06","module":"A2"},{"value":"2,53E-07","module":"A3"},{"value":"1,53E-06","module":"A4"},{"value":"0,0E+00","module":"C1"},{"value":"5,71E-08","module":"C2"},{"value":"0,0E+00","module":"C3"},{"value":"3,14E-07","module":"C4"},{"value":"0,0E+00","module":"D"}]},{"parameter":"ADPF","unit":"MJ","values":[{"value":"4,68E+01","module":"A1"},{"value":"1,67E+00","module":"A2"},{"value":"1,65E+00","module":"A3"},{"value":"1,39E+00","module":"A4"},{"value":"0,0E+00","module":"C1"},{"value":"5,19E-02","module":"C2"},{"value":"0,0E+00","module":"C3"},{"value":"2,62E-01","module":"C4"},{"value":"0,0E+00","module":"D"}]},{"parameter":"WDP","unit":"m3 world-eq.","values":[{"value":"1,65E+01","module":"A1"},{"value":"4,44E-01","module":"A2"},{"value":"9,33E-02","module":"A3"},{"value":"4,93E-01","module":"A4"},{"value":"0,0E+00","module":"C1"},{"value":"1,84E-02","module":"C2"},{"value":"0,0E+00","module":"C3"},{"value":"1,81E-01","module":"C4"},{"value":"0,0E+00","module":"D"}]},{"parameter":"EP-freshwater","unit":"kg P-eq.","values":[{"value":"1,88E-03","module":"A1"},{"value":"7,29E-07","module":"A2"},{"value":"8,44E-06","module":"A3"},{"value":"8,14E-07","module":"A4"},{"value":"0,0E+00","module":"C1"},{"value":"3,03E-08","module":"C2"},{"value":"0,0E+00","module":"C3"},{"value":"1,24E-07","module":"C4"},{"value":"0,0E+00","module":"D"}]},{"parameter":"EP-marine","unit":"kg N-eq.","values":[{"value":"3,59E-03","module":"A1"},{"value":"6,77E-04","module":"A2"},{"value":"1,29E-04","module":"A3"},{"value":"1,55E-04","module":"A4"},{"value":"0,0E+00","module":"C1"},{"value":"5,78E-06","module":"C2"},{"value":"0,0E+00","module":"C3"},{"value":"2,50E-05","module":"C4"},{"value":"0,0E+00","module":"D"}]},{"parameter":"EP-terrestrial","unit":"mol N-eq.","values":[{"value":"2,59E-02","module":"A1"},{"value":"7,53E-03","module":"A2"},{"value":"1,50E-03","module":"A3"},{"value":"1,71E-03","module":"A4"},{"value":"0,0E+00","module":"C1"},{"value":"6,37E-05","module":"C2"},{"value":"0,0E+00","module":"C3"},{"value":"2,76E-04","module":"C4"},{"value":"0,0E+00","module":"D"}]},{"parameter":"GWP-IOBC","unit":"kg CO2-eq.","values":[{"value":"3,17E+00","module":"A1"},{"value":"1,21E-01","module":"A2"},{"value":"1,35E-01","module":"A3"},{"value":"9,05E-02","module":"A4"},{"value":"0,0E+00","module":"C1"},{"value":"3,37E-03","module":"C2"},{"value":"0,0E+00","module":"C3"},{"value":"1,41E-02","module":"C4"},{"value":"0,0E+00","module":"D"}]}],"additional_environmental_impact":[{"parameter":"PM","unit":"disease incidence","values":[{"value":"3,03E-07","module":"A1"},{"value":"4,01E-09","module":"A2"},{"value":"2,44E-09","module":"A3"},{"value":"7,78E-09","module":"A4"},{"value":"0,0E+00","module":"C1"},{"value":"2,90E-10","module":"C2"},{"value":"0,0E+00","module":"C3"},{"value":"1,45E-09","module":"C4"},{"value":"0,0E+00","module":"D"}]},{"parameter":"ETP-fw","unit":"CTUe","values":[{"value":"3,60E+01","module":"A1"},{"value":"1,12E+00","module":"A2"},{"value":"3,91E+00","module":"A3"},{"value":"1,09E+00","module":"A4"},{"value":"0,0E+00","module":"C1"},{"value":"4,06E-02","module":"C2"},{"value":"0,0E+00","module":"C3"},{"value":"1,77E-01","module":"C4"},{"value":"0,0E+00","module":"D"}]},{"parameter":"HTP-c","unit":"CTUh","values":[{"value":"1,34E-08","module":"A1"},{"value":"0,0E+00","module":"A2"},{"value":"3,80E-11","module":"A3"},{"value":"0,0E+00","module":"A4"},{"value":"0,0E+00","module":"C1"},{"value":"0,0E+00","module":"C2"},{"value":"0,0E+00","module":"C3"},{"value":"1,00E-12","module":"C4"},{"value":"0,0E+00","module":"D"}]},{"parameter":"HTP-nc","unit":"CTUh","values":[{"value":"5,12E-07","module":"A1"},{"value":"4,98E-10","module":"A2"},{"value":"2,09E-09","module":"A3"},{"value":"9,72E-10","module":"A4"},{"value":"0,0E+00","module":"C1"},{"value":"3,60E-11","module":"C2"},{"value":"0,0E+00","module":"C3"},{"value":"1,71E-10","module":"C4"},{"value":"0,0E+00","module":"D"}]},{"parameter":"SQP","unit":"unitless","values":[{"value":"1,57E+01","module":"A1"},{"value":"9,40E-01","module":"A2"},{"value":"2,23E-01","module":"A3"},{"value":"1,58E+00","module":"A4"},{"value":"0,0E+00","module":"C1"},{"value":"5,87E-02","module":"C2"},{"value":"0,0E+00","module":"C3"},{"value":"3,25E-01","module":"C4"},{"value":"0,0E+00","module":"D"}]},{"parameter":"IRP","unit":"kBq U235-eq.","values":[{"value":"2,24E+02","module":"A1"},{"value":"7,12E-03","module":"A2"},{"value":"1,50E-03","module":"A3"},{"value":"5,87E-03","module":"A4"},{"value":"0,0E+00","module":"C1"},{"value":"2,19E-04","module":"C2"},{"value":"0,0E+00","module":"C3"},{"value":"1,12E-03","module":"C4"},{"value":"0,0E+00","module":"D"}]}],"resource_use":[{"parameter":"PERE","unit":"MJ","values":[{"value":"2,52E+00","module":"A1"},{"value":"1,42E-02","module":"A2"},{"value":"8,06E-02","module":"A3"},{"value":"1,50E-02","module":"A4"},{"value":"0,0E+00","module":"C1"},{"value":"5,58E-04","module":"C2"},{"value":"0,0E+00","module":"C3"},{"value":"3,05E-03","module":"C4"},{"value":"0,0E+00","module":"D"}]},{"parameter":"PERM","unit":"MJ","values":[{"value":"7,87E-02","module":"A1"},{"value":"0,0E+00","module":"A2"},{"value":"0,0E+00","module":"A3"},{"value":"0,0E+00","module":"A4"},{"value":"0,0E+00","module":"C1"},{"value":"0,0E+00","module":"C2"},{"value":"0,0E+00","module":"C3"},{"value":"0,0E+00","module":"C4"},{"value":"0,0E+00","module":"D"}]},{"parameter":"PERT","unit":"MJ","values":[{"value":"2,60E+00","module":"A1"},{"value":"1,42E-02","module":"A2"},{"value":"8,06E-02","module":"A3"},{"value":"1,50E-02","module":"A4"},{"value":"0,0E+00","module":"C1"},{"value":"5,58E-04","module":"C2"},{"value":"0,0E+00","module":"C3"},{"value":"3,05E-03","module":"C4"},{"value":"0,0E+00","module":"D"}]},{"parameter":"PENRE","unit":"MJ","values":[{"value":"7,89E+01","module":"A1"},{"value":"1,67E+00","module":"A2"},{"value":"1,65E+00","module":"A3"},{"value":"1,39E+00","module":"A4"},{"value":"0,0E+00","module":"C1"},{"value":"5,19E-02","module":"C2"},{"value":"0,0E+00","module":"C3"},{"value":"2,62E-01","module":"C4"},{"value":"0,0E+00","module":"D"}]},{"parameter":"PENRM","unit":"MJ","values":[{"value":"8,80E-02","module":"A1"},{"value":"0,0E+00","module":"A2"},{"value":"0,0E+00","module":"A3"},{"value":"0,0E+00","module":"A4"},{"value":"0,0E+00","module":"C1"},{"value":"0,0E+00","module":"C2"},{"value":"0,0E+00","module":"C3"},{"value":"0,0E+00","module":"C4"},{"value":"0,0E+00","module":"D"}]},{"parameter":"PENRT","unit":"MJ","values":[{"value":"7,90E+01","module":"A1"},{"value":"1,67E+00","module":"A2"},{"value":"1,65E+00","module":"A3"},{"value":"1,39E+00","module":"A4"},{"value":"0,0E+00","module":"C1"},{"value":"5,19E-02","module":"C2"},{"value":"0,0E+00","module":"C3"},{"value":"2,62E-01","module":"C4"},{"value":"0,0E+00","module":"D"}]},{"parameter":"SM","unit":"kg","values":[{"value":"0,0E+00","module":"A1"},{"value":"0,0E+00","module":"A2"},{"value":"8,51E-08","module":"A3"},{"value":"0,0E+00","module":"A4"},{"value":"0,0E+00","module":"C1"},{"value":"0,0E+00","module":"C2"},{"value":"0,0E+00","module":"C3"},{"value":"2,90E-05","module":"C4"},{"value":"0,0E+00","module":"D"}]},{"parameter":"RSF","unit":"MJ","values":[{"value":"1,05E-02","module":"A1"},{"value":"3,37E-04","module":"A2"},{"value":"5,46E-05","module":"A3"},{"value":"3,47E-04","module":"A4"},{"value":"0,0E+00","module":"C1"},{"value":"1,29E-05","module":"C2"},{"value":"0,0E+00","module":"C3"},{"value":"9,84E-05","module":"C4"},{"value":"0,0E+00","module":"D"}]},{"parameter":"NRSF","unit":"MJ","values":[{"value":"6,95E-02","module":"A1"},{"value":"3,26E-03","module":"A2"},{"value":"5,18E-04","module":"A3"},{"value":"2,09E-03","module":"A4"},{"value":"0,0E+00","module":"C1"},{"value":"7,79E-05","module":"C2"},{"value":"0,0E+00","module":"C3"},{"value":"3,82E-04","module":"C4"},{"value":"0,0E+00","module":"D"}]},{"parameter":"FW","unit":"m3","values":[{"value":"3,36E-01","module":"A1"},{"value":"1,37E-04","module":"A2"},{"value":"3,97E-04","module":"A3"},{"value":"1,69E-04","module":"A4"},{"value":"0,0E+00","module":"C1"},{"value":"6,31E-06","module":"C2"},{"value":"0,0E+00","module":"C3"},{"value":"1,30E-04","module":"C4"},{"value":"0,0E+00","module":"D"}]}],"end_of_life_waste":[{"parameter":"HWD","unit":"kg","values":[{"value":"1,12E-02","module":"A1"},{"value":"9,54E-05","module":"A2"},{"value":"1,83E-04","module":"A3"},{"value":"1,06E-04","module":"A4"},{"value":"0,0E+00","module":"C1"},{"value":"3,96E-06","module":"C2"},{"value":"0,0E+00","module":"C3"},{"value":"1,62E-05","module":"C4"},{"value":"0,0E+00","module":"D"}]},{"parameter":"NHWD","unit":"kg","values":[{"value":"1,21E+00","module":"A1"},{"value":"6,39E-02","module":"A2"},{"value":"1,09E-02","module":"A3"},{"value":"1,20E-01","module":"A4"},{"value":"0,0E+00","module":"C1"},{"value":"4,46E-03","module":"C2"},{"value":"0,0E+00","module":"C3"},{"value":"7,33E-01","module":"C4"},{"value":"0,0E+00","module":"D"}]},{"parameter":"RWD","unit":"kg","values":[{"value":"6,79E-05","module":"A1"},{"value":"1,14E-05","module":"A2"},{"value":"1,18E-06","module":"A3"},{"value":"9,25E-06","module":"A4"},{"value":"0,0E+00","module":"C1"},{"value":"3,45E-07","module":"C2"},{"value":"0,0E+00","module":"C3"},{"value":"1,76E-06","module":"C4"},{"value":"0,0E+00","module":"D"}]}],"end_of_life_flow":[{"parameter":"CRU","unit":"kg","values":[{"value":"0,0E+00","module":"A1"},{"value":"0,0E+00","module":"A2"},{"value":"0,0E+00","module":"A3"},{"value":"0,0E+00","module":"A4"},{"value":"0,0E+00","module":"C1"},{"value":"0,0E+00","module":"C2"},{"value":"0,0E+00","module":"C3"},{"value":"0,0E+00","module":"C4"},{"value":"0,0E+00","module":"D"}]},{"parameter":"MFR","unit":"kg","values":[{"value":"0,0E+00","module":"A1"},{"value":"0,0E+00","module":"A2"},{"value":"1,22E-02","module":"A3"},{"value":"0,0E+00","module":"A4"},{"value":"0,0E+00","module":"C1"},{"value":"0,0E+00","module":"C2"},{"value":"0,0E+00","module":"C3"},{"value":"2,72E-05","module":"C4"},{"value":"0,0E+00","module":"D"}]},{"parameter":"MER","unit":"kg","values":[{"value":"0,0E+00","module":"A1"},{"value":"0,0E+00","module":"A2"},{"value":"9,71E-03","module":"A3"},{"value":"0,0E+00","module":"A4"},{"value":"0,0E+00","module":"C1"},{"value":"0,0E+00","module":"C2"},{"value":"0,0E+00","module":"C3"},{"value":"2,20E-07","module":"C4"},{"value":"0,0E+00","module":"D"}]},{"parameter":"EEE","unit":"MJ","values":[{"value":"0,0E+00","module":"A1"},{"value":"0,0E+00","module":"A2"},{"value":"6,89E-03","module":"A3"},{"value":"0,0E+00","module":"A4"},{"value":"0,0E+00","module":"C1"},{"value":"0,0E+00","module":"C2"},{"value":"0,0E+00","module":"C3"},{"value":"1,90E-06","module":"C4"},{"value":"0,0E+00","module":"D"}]},{"parameter":"EET","unit":"MJ","values":[{"value":"0,0E+00","module":"A1"},{"value":"0,0E+00","module":"A2"},{"value":"1,04E-01","module":"A3"},{"value":"0,0E+00","module":"A4"},{"value":"0,0E+00","module":"C1"},{"value":"0,0E+00","module":"C2"},{"value":"0,0E+00","module":"C3"},{"value":"2,88E-05","module":"C4"},{"value":"0,0E+00","module":"D"}]}]}