{"product_name":"SteelMaster 1200HPE, Jotun Coatings (Zhangjiagang) Co. Ltd.","epd_id":"NEPD-7836-7518","compliance":["EN 15804+A2","ISO 14025","ISO 21930"],"producer_name":"Jotun A/S","environmental_impact":[{"parameter":"GWP-total","unit":"kg CO2-eq.","values":[{"value":"5,28E+00","module":"A1"},{"value":"1,13E-01","module":"A2"},{"value":"1,37E-01","module":"A3"},{"value":"7,18E-02","module":"A4"},{"value":"0,0E+00","module":"C1"},{"value":"4,60E-03","module":"C2"},{"value":"0,0E+00","module":"C3"},{"value":"1,92E-02","module":"C4"},{"value":"0,0E+00","module":"D"}]},{"parameter":"GWP-fossil","unit":"kg CO2-eq.","values":[{"value":"5,27E+00","module":"A1"},{"value":"1,13E-01","module":"A2"},{"value":"1,36E-01","module":"A3"},{"value":"7,18E-02","module":"A4"},{"value":"0,0E+00","module":"C1"},{"value":"4,60E-03","module":"C2"},{"value":"0,0E+00","module":"C3"},{"value":"1,92E-02","module":"C4"},{"value":"0,0E+00","module":"D"}]},{"parameter":"GWP-biogenic","unit":"kg CO2-eq.","values":[{"value":"8,27E-03","module":"A1"},{"value":"3,37E-05","module":"A2"},{"value":"1,22E-04","module":"A3"},{"value":"2,85E-05","module":"A4"},{"value":"0,0E+00","module":"C1"},{"value":"1,83E-06","module":"C2"},{"value":"0,0E+00","module":"C3"},{"value":"9,21E-06","module":"C4"},{"value":"0,0E+00","module":"D"}]},{"parameter":"GWP-luluc","unit":"kg CO2-eq.","values":[{"value":"2,27E-03","module":"A1"},{"value":"6,96E-05","module":"A2"},{"value":"1,33E-05","module":"A3"},{"value":"2,17E-05","module":"A4"},{"value":"0,0E+00","module":"C1"},{"value":"1,39E-06","module":"C2"},{"value":"0,0E+00","module":"C3"},{"value":"6,35E-06","module":"C4"},{"value":"0,0E+00","module":"D"}]},{"parameter":"ODP","unit":"kg CFC 11-eq.","values":[{"value":"4,87E-05","module":"A1"},{"value":"2,43E-08","module":"A2"},{"value":"2,71E-09","module":"A3"},{"value":"1,62E-08","module":"A4"},{"value":"0,0E+00","module":"C1"},{"value":"1,04E-09","module":"C2"},{"value":"0,0E+00","module":"C3"},{"value":"5,34E-09","module":"C4"},{"value":"0,0E+00","module":"D"}]},{"parameter":"AP","unit":"mol H+-eq.","values":[{"value":"4,24E-02","module":"A1"},{"value":"3,08E-03","module":"A2"},{"value":"6,38E-04","module":"A3"},{"value":"3,69E-04","module":"A4"},{"value":"0,0E+00","module":"C1"},{"value":"2,36E-05","module":"C2"},{"value":"0,0E+00","module":"C3"},{"value":"1,07E-04","module":"C4"},{"value":"0,0E+00","module":"D"}]},{"parameter":"POCP","unit":"kg NMVOC-eq.","values":[{"value":"1,62E-02","module":"A1"},{"value":"2,22E-03","module":"A2"},{"value":"1,38E-03","module":"A3"},{"value":"4,05E-04","module":"A4"},{"value":"0,0E+00","module":"C1"},{"value":"2,59E-05","module":"C2"},{"value":"0,0E+00","module":"C3"},{"value":"1,12E-04","module":"C4"},{"value":"0,0E+00","module":"D"}]},{"parameter":"ADPE","unit":"kg Sb-eq.","values":[{"value":"5,38E-05","module":"A1"},{"value":"1,05E-06","module":"A2"},{"value":"2,86E-07","module":"A3"},{"value":"1,22E-06","module":"A4"},{"value":"0,0E+00","module":"C1"},{"value":"7,80E-08","module":"C2"},{"value":"0,0E+00","module":"C3"},{"value":"4,27E-07","module":"C4"},{"value":"0,0E+00","module":"D"}]},{"parameter":"ADPF","unit":"MJ","values":[{"value":"7,42E+01","module":"A1"},{"value":"1,50E+00","module":"A2"},{"value":"1,08E+00","module":"A3"},{"value":"1,11E+00","module":"A4"},{"value":"0,0E+00","module":"C1"},{"value":"7,09E-02","module":"C2"},{"value":"0,0E+00","module":"C3"},{"value":"3,57E-01","module":"C4"},{"value":"0,0E+00","module":"D"}]},{"parameter":"WDP","unit":"m3 world-eq.","values":[{"value":"6,41E+01","module":"A1"},{"value":"3,51E-01","module":"A2"},{"value":"8,26E-02","module":"A3"},{"value":"3,91E-01","module":"A4"},{"value":"0,0E+00","module":"C1"},{"value":"2,51E-02","module":"C2"},{"value":"0,0E+00","module":"C3"},{"value":"2,47E-01","module":"C4"},{"value":"0,0E+00","module":"D"}]},{"parameter":"EP-freshwater","unit":"kg P-eq.","values":[{"value":"3,43E-03","module":"A1"},{"value":"5,73E-07","module":"A2"},{"value":"2,39E-06","module":"A3"},{"value":"6,46E-07","module":"A4"},{"value":"0,0E+00","module":"C1"},{"value":"4,14E-08","module":"C2"},{"value":"0,0E+00","module":"C3"},{"value":"1,68E-07","module":"C4"},{"value":"0,0E+00","module":"D"}]},{"parameter":"EP-marine","unit":"kg N-eq.","values":[{"value":"2,12E-02","module":"A1"},{"value":"7,66E-04","module":"A2"},{"value":"1,43E-04","module":"A3"},{"value":"1,23E-04","module":"A4"},{"value":"0,0E+00","module":"C1"},{"value":"7,89E-06","module":"C2"},{"value":"0,0E+00","module":"C3"},{"value":"3,40E-05","module":"C4"},{"value":"0,0E+00","module":"D"}]},{"parameter":"EP-terrestrial","unit":"mol N-eq.","values":[{"value":"4,94E-02","module":"A1"},{"value":"8,52E-03","module":"A2"},{"value":"1,58E-03","module":"A3"},{"value":"1,36E-03","module":"A4"},{"value":"0,0E+00","module":"C1"},{"value":"8,71E-05","module":"C2"},{"value":"0,0E+00","module":"C3"},{"value":"3,75E-04","module":"C4"},{"value":"0,0E+00","module":"D"}]},{"parameter":"GWP-IOBC","unit":"kg CO2-eq.","values":[{"value":"5,27E+00","module":"A1"},{"value":"1,13E-01","module":"A2"},{"value":"1,30E-01","module":"A3"},{"value":"7,18E-02","module":"A4"},{"value":"0,0E+00","module":"C1"},{"value":"4,60E-03","module":"C2"},{"value":"0,0E+00","module":"C3"},{"value":"1,92E-02","module":"C4"},{"value":"0,0E+00","module":"D"}]}],"additional_environmental_impact":[{"parameter":"PM","unit":"disease incidence","values":[{"value":"5,32E-07","module":"A1"},{"value":"1,87E-09","module":"A2"},{"value":"8,53E-09","module":"A3"},{"value":"6,17E-09","module":"A4"},{"value":"0,0E+00","module":"C1"},{"value":"3,96E-10","module":"C2"},{"value":"0,0E+00","module":"C3"},{"value":"1,97E-09","module":"C4"},{"value":"0,0E+00","module":"D"}]},{"parameter":"ETP-fw","unit":"CTUe","values":[{"value":"1,10E+02","module":"A1"},{"value":"9,40E-01","module":"A2"},{"value":"2,97E+00","module":"A3"},{"value":"8,64E-01","module":"A4"},{"value":"0,0E+00","module":"C1"},{"value":"5,54E-02","module":"C2"},{"value":"0,0E+00","module":"C3"},{"value":"2,42E-01","module":"C4"},{"value":"0,0E+00","module":"D"}]},{"parameter":"HTP-c","unit":"CTUh","values":[{"value":"1,48E-08","module":"A1"},{"value":"0,0E+00","module":"A2"},{"value":"3,00E-11","module":"A3"},{"value":"0,0E+00","module":"A4"},{"value":"0,0E+00","module":"C1"},{"value":"0,0E+00","module":"C2"},{"value":"0,0E+00","module":"C3"},{"value":"2,00E-12","module":"C4"},{"value":"0,0E+00","module":"D"}]},{"parameter":"HTP-nc","unit":"CTUh","values":[{"value":"6,13E-07","module":"A1"},{"value":"2,33E-10","module":"A2"},{"value":"2,99E-09","module":"A3"},{"value":"7,72E-10","module":"A4"},{"value":"0,0E+00","module":"C1"},{"value":"4,90E-11","module":"C2"},{"value":"0,0E+00","module":"C3"},{"value":"2,33E-10","module":"C4"},{"value":"0,0E+00","module":"D"}]},{"parameter":"SQP","unit":"unitless","values":[{"value":"4,53E+01","module":"A1"},{"value":"5,35E-01","module":"A2"},{"value":"2,24E-01","module":"A3"},{"value":"1,25E+00","module":"A4"},{"value":"0,0E+00","module":"C1"},{"value":"8,02E-02","module":"C2"},{"value":"0,0E+00","module":"C3"},{"value":"4,43E-01","module":"C4"},{"value":"0,0E+00","module":"D"}]},{"parameter":"IRP","unit":"kBq U235-eq.","values":[{"value":"2,68E+02","module":"A1"},{"value":"6,41E-03","module":"A2"},{"value":"1,17E-03","module":"A3"},{"value":"4,66E-03","module":"A4"},{"value":"0,0E+00","module":"C1"},{"value":"2,99E-04","module":"C2"},{"value":"0,0E+00","module":"C3"},{"value":"1,52E-03","module":"C4"},{"value":"0,0E+00","module":"D"}]}],"resource_use":[{"parameter":"PERE","unit":"MJ","values":[{"value":"6,63E+00","module":"A1"},{"value":"1,15E-02","module":"A2"},{"value":"9,84E-02","module":"A3"},{"value":"1,19E-02","module":"A4"},{"value":"0,0E+00","module":"C1"},{"value":"7,62E-04","module":"C2"},{"value":"0,0E+00","module":"C3"},{"value":"4,16E-03","module":"C4"},{"value":"0,0E+00","module":"D"}]},{"parameter":"PERM","unit":"MJ","values":[{"value":"7,22E-02","module":"A1"},{"value":"0,0E+00","module":"A2"},{"value":"0,0E+00","module":"A3"},{"value":"0,0E+00","module":"A4"},{"value":"0,0E+00","module":"C1"},{"value":"0,0E+00","module":"C2"},{"value":"0,0E+00","module":"C3"},{"value":"0,0E+00","module":"C4"},{"value":"0,0E+00","module":"D"}]},{"parameter":"PERT","unit":"MJ","values":[{"value":"6,70E+00","module":"A1"},{"value":"1,15E-02","module":"A2"},{"value":"9,84E-02","module":"A3"},{"value":"1,19E-02","module":"A4"},{"value":"0,0E+00","module":"C1"},{"value":"7,62E-04","module":"C2"},{"value":"0,0E+00","module":"C3"},{"value":"4,16E-03","module":"C4"},{"value":"0,0E+00","module":"D"}]},{"parameter":"PENRE","unit":"MJ","values":[{"value":"8,13E+01","module":"A1"},{"value":"1,50E+00","module":"A2"},{"value":"1,08E+00","module":"A3"},{"value":"1,11E+00","module":"A4"},{"value":"0,0E+00","module":"C1"},{"value":"7,09E-02","module":"C2"},{"value":"0,0E+00","module":"C3"},{"value":"3,57E-01","module":"C4"},{"value":"0,0E+00","module":"D"}]},{"parameter":"PENRM","unit":"MJ","values":[{"value":"4,91E-02","module":"A1"},{"value":"0,0E+00","module":"A2"},{"value":"0,0E+00","module":"A3"},{"value":"0,0E+00","module":"A4"},{"value":"0,0E+00","module":"C1"},{"value":"0,0E+00","module":"C2"},{"value":"0,0E+00","module":"C3"},{"value":"0,0E+00","module":"C4"},{"value":"0,0E+00","module":"D"}]},{"parameter":"PENRT","unit":"MJ","values":[{"value":"8,13E+01","module":"A1"},{"value":"1,50E+00","module":"A2"},{"value":"1,08E+00","module":"A3"},{"value":"1,11E+00","module":"A4"},{"value":"0,0E+00","module":"C1"},{"value":"7,09E-02","module":"C2"},{"value":"0,0E+00","module":"C3"},{"value":"3,57E-01","module":"C4"},{"value":"0,0E+00","module":"D"}]},{"parameter":"SM","unit":"kg","values":[{"value":"2,05E-04","module":"A1"},{"value":"0,0E+00","module":"A2"},{"value":"7,90E-08","module":"A3"},{"value":"0,0E+00","module":"A4"},{"value":"0,0E+00","module":"C1"},{"value":"0,0E+00","module":"C2"},{"value":"0,0E+00","module":"C3"},{"value":"3,95E-05","module":"C4"},{"value":"0,0E+00","module":"D"}]},{"parameter":"RSF","unit":"MJ","values":[{"value":"5,57E-02","module":"A1"},{"value":"2,76E-04","module":"A2"},{"value":"3,99E-05","module":"A3"},{"value":"2,76E-04","module":"A4"},{"value":"0,0E+00","module":"C1"},{"value":"1,77E-05","module":"C2"},{"value":"0,0E+00","module":"C3"},{"value":"1,34E-04","module":"C4"},{"value":"0,0E+00","module":"D"}]},{"parameter":"NRSF","unit":"MJ","values":[{"value":"7,39E-02","module":"A1"},{"value":"3,17E-03","module":"A2"},{"value":"5,59E-04","module":"A3"},{"value":"1,66E-03","module":"A4"},{"value":"0,0E+00","module":"C1"},{"value":"1,06E-04","module":"C2"},{"value":"0,0E+00","module":"C3"},{"value":"5,21E-04","module":"C4"},{"value":"0,0E+00","module":"D"}]},{"parameter":"FW","unit":"m3","values":[{"value":"3,82E-01","module":"A1"},{"value":"1,01E-04","module":"A2"},{"value":"2,73E-04","module":"A3"},{"value":"1,35E-04","module":"A4"},{"value":"0,0E+00","module":"C1"},{"value":"8,63E-06","module":"C2"},{"value":"0,0E+00","module":"C3"},{"value":"1,78E-04","module":"C4"},{"value":"0,0E+00","module":"D"}]}],"end_of_life_waste":[{"parameter":"HWD","unit":"kg","values":[{"value":"1,79E-02","module":"A1"},{"value":"7,52E-05","module":"A2"},{"value":"9,65E-05","module":"A3"},{"value":"8,44E-05","module":"A4"},{"value":"0,0E+00","module":"C1"},{"value":"5,41E-06","module":"C2"},{"value":"0,0E+00","module":"C3"},{"value":"2,21E-05","module":"C4"},{"value":"0,0E+00","module":"D"}]},{"parameter":"NHWD","unit":"kg","values":[{"value":"1,23E+00","module":"A1"},{"value":"3,15E-02","module":"A2"},{"value":"1,31E-02","module":"A3"},{"value":"9,51E-02","module":"A4"},{"value":"0,0E+00","module":"C1"},{"value":"6,10E-03","module":"C2"},{"value":"0,0E+00","module":"C3"},{"value":"9,99E-01","module":"C4"},{"value":"0,0E+00","module":"D"}]},{"parameter":"RWD","unit":"kg","values":[{"value":"1,34E-04","module":"A1"},{"value":"1,03E-05","module":"A2"},{"value":"1,42E-06","module":"A3"},{"value":"7,34E-06","module":"A4"},{"value":"0,0E+00","module":"C1"},{"value":"4,71E-07","module":"C2"},{"value":"0,0E+00","module":"C3"},{"value":"2,40E-06","module":"C4"},{"value":"0,0E+00","module":"D"}]}],"end_of_life_flow":[{"parameter":"CRU","unit":"kg","values":[{"value":"0,0E+00","module":"A1"},{"value":"0,0E+00","module":"A2"},{"value":"0,0E+00","module":"A3"},{"value":"0,0E+00","module":"A4"},{"value":"0,0E+00","module":"C1"},{"value":"0,0E+00","module":"C2"},{"value":"0,0E+00","module":"C3"},{"value":"0,0E+00","module":"C4"},{"value":"0,0E+00","module":"D"}]},{"parameter":"MFR","unit":"kg","values":[{"value":"1,38E-04","module":"A1"},{"value":"0,0E+00","module":"A2"},{"value":"4,89E-03","module":"A3"},{"value":"0,0E+00","module":"A4"},{"value":"0,0E+00","module":"C1"},{"value":"0,0E+00","module":"C2"},{"value":"0,0E+00","module":"C3"},{"value":"3,71E-05","module":"C4"},{"value":"0,0E+00","module":"D"}]},{"parameter":"MER","unit":"kg","values":[{"value":"6,77E-06","module":"A1"},{"value":"0,0E+00","module":"A2"},{"value":"1,08E-03","module":"A3"},{"value":"0,0E+00","module":"A4"},{"value":"0,0E+00","module":"C1"},{"value":"0,0E+00","module":"C2"},{"value":"0,0E+00","module":"C3"},{"value":"3,00E-07","module":"C4"},{"value":"0,0E+00","module":"D"}]},{"parameter":"EEE","unit":"MJ","values":[{"value":"7,42E-05","module":"A1"},{"value":"0,0E+00","module":"A2"},{"value":"9,62E-04","module":"A3"},{"value":"0,0E+00","module":"A4"},{"value":"0,0E+00","module":"C1"},{"value":"0,0E+00","module":"C2"},{"value":"0,0E+00","module":"C3"},{"value":"2,59E-06","module":"C4"},{"value":"0,0E+00","module":"D"}]},{"parameter":"EET","unit":"MJ","values":[{"value":"1,12E-03","module":"A1"},{"value":"0,0E+00","module":"A2"},{"value":"1,46E-02","module":"A3"},{"value":"0,0E+00","module":"A4"},{"value":"0,0E+00","module":"C1"},{"value":"0,0E+00","module":"C2"},{"value":"0,0E+00","module":"C3"},{"value":"3,92E-05","module":"C4"},{"value":"0,0E+00","module":"D"}]}]}