{"product_name":"SteelMaster 1200WF, Jotun Paints (Malaysia) Sdn. Bhd.","epd_id":"NEPD-6603-5865-EN","compliance":["EN 15804+A2","ISO 14025","ISO 21930"],"producer_name":"Jotun A/S","environmental_impact":[{"parameter":"GWP-total","unit":"kg CO2-eq.","values":[{"value":"3,04E+00","module":"A1"},{"value":"9,31E-02","module":"A2"},{"value":"2,10E-01","module":"A3"},{"value":"6,08E-02","module":"A4"},{"value":"0,0E+00","module":"C1"},{"value":"3,36E-03","module":"C2"},{"value":"0,0E+00","module":"C3"},{"value":"1,40E-02","module":"C4"},{"value":"0,0E+00","module":"D"}]},{"parameter":"GWP-fossil","unit":"kg CO2-eq.","values":[{"value":"3,03E+00","module":"A1"},{"value":"9,31E-02","module":"A2"},{"value":"2,07E-01","module":"A3"},{"value":"6,07E-02","module":"A4"},{"value":"0,0E+00","module":"C1"},{"value":"3,36E-03","module":"C2"},{"value":"0,0E+00","module":"C3"},{"value":"1,40E-02","module":"C4"},{"value":"0,0E+00","module":"D"}]},{"parameter":"GWP-biogenic","unit":"kg CO2-eq.","values":[{"value":"2,67E-03","module":"A1"},{"value":"2,79E-05","module":"A2"},{"value":"2,06E-03","module":"A3"},{"value":"2,41E-05","module":"A4"},{"value":"0,0E+00","module":"C1"},{"value":"1,33E-06","module":"C2"},{"value":"0,0E+00","module":"C3"},{"value":"6,72E-06","module":"C4"},{"value":"0,0E+00","module":"D"}]},{"parameter":"GWP-luluc","unit":"kg CO2-eq.","values":[{"value":"3,07E-04","module":"A1"},{"value":"5,70E-05","module":"A2"},{"value":"9,89E-04","module":"A3"},{"value":"1,83E-05","module":"A4"},{"value":"0,0E+00","module":"C1"},{"value":"1,01E-06","module":"C2"},{"value":"0,0E+00","module":"C3"},{"value":"4,64E-06","module":"C4"},{"value":"0,0E+00","module":"D"}]},{"parameter":"ODP","unit":"kg CFC 11-eq.","values":[{"value":"9,99E-07","module":"A1"},{"value":"2,00E-08","module":"A2"},{"value":"8,21E-09","module":"A3"},{"value":"1,37E-08","module":"A4"},{"value":"0,0E+00","module":"C1"},{"value":"7,58E-10","module":"C2"},{"value":"0,0E+00","module":"C3"},{"value":"3,90E-09","module":"C4"},{"value":"0,0E+00","module":"D"}]},{"parameter":"AP","unit":"mol H+-eq.","values":[{"value":"2,48E-02","module":"A1"},{"value":"2,51E-03","module":"A2"},{"value":"1,01E-03","module":"A3"},{"value":"3,12E-04","module":"A4"},{"value":"0,0E+00","module":"C1"},{"value":"1,72E-05","module":"C2"},{"value":"0,0E+00","module":"C3"},{"value":"7,79E-05","module":"C4"},{"value":"0,0E+00","module":"D"}]},{"parameter":"POCP","unit":"kg NMVOC-eq.","values":[{"value":"9,08E-03","module":"A1"},{"value":"1,82E-03","module":"A2"},{"value":"4,57E-04","module":"A3"},{"value":"3,42E-04","module":"A4"},{"value":"0,0E+00","module":"C1"},{"value":"1,89E-05","module":"C2"},{"value":"0,0E+00","module":"C3"},{"value":"8,17E-05","module":"C4"},{"value":"0,0E+00","module":"D"}]},{"parameter":"ADPE","unit":"kg Sb-eq.","values":[{"value":"3,10E-05","module":"A1"},{"value":"8,70E-07","module":"A2"},{"value":"8,30E-07","module":"A3"},{"value":"1,03E-06","module":"A4"},{"value":"0,0E+00","module":"C1"},{"value":"5,69E-08","module":"C2"},{"value":"0,0E+00","module":"C3"},{"value":"3,12E-07","module":"C4"},{"value":"0,0E+00","module":"D"}]},{"parameter":"ADPF","unit":"MJ","values":[{"value":"4,50E+01","module":"A1"},{"value":"1,24E+00","module":"A2"},{"value":"2,37E+00","module":"A3"},{"value":"9,36E-01","module":"A4"},{"value":"0,0E+00","module":"C1"},{"value":"5,17E-02","module":"C2"},{"value":"0,0E+00","module":"C3"},{"value":"2,61E-01","module":"C4"},{"value":"0,0E+00","module":"D"}]},{"parameter":"WDP","unit":"m3 world-eq.","values":[{"value":"1,49E+01","module":"A1"},{"value":"2,92E-01","module":"A2"},{"value":"1,21E+01","module":"A3"},{"value":"3,31E-01","module":"A4"},{"value":"0,0E+00","module":"C1"},{"value":"1,83E-02","module":"C2"},{"value":"0,0E+00","module":"C3"},{"value":"1,80E-01","module":"C4"},{"value":"0,0E+00","module":"D"}]},{"parameter":"EP-freshwater","unit":"kg P-eq.","values":[{"value":"1,94E-03","module":"A1"},{"value":"4,76E-07","module":"A2"},{"value":"1,06E-05","module":"A3"},{"value":"5,47E-07","module":"A4"},{"value":"0,0E+00","module":"C1"},{"value":"3,02E-08","module":"C2"},{"value":"0,0E+00","module":"C3"},{"value":"1,23E-07","module":"C4"},{"value":"0,0E+00","module":"D"}]},{"parameter":"EP-marine","unit":"kg N-eq.","values":[{"value":"3,42E-03","module":"A1"},{"value":"6,26E-04","module":"A2"},{"value":"1,41E-04","module":"A3"},{"value":"1,04E-04","module":"A4"},{"value":"0,0E+00","module":"C1"},{"value":"5,76E-06","module":"C2"},{"value":"0,0E+00","module":"C3"},{"value":"2,48E-05","module":"C4"},{"value":"0,0E+00","module":"D"}]},{"parameter":"EP-terrestrial","unit":"mol N-eq.","values":[{"value":"2,64E-02","module":"A1"},{"value":"6,96E-03","module":"A2"},{"value":"1,54E-03","module":"A3"},{"value":"1,15E-03","module":"A4"},{"value":"0,0E+00","module":"C1"},{"value":"6,35E-05","module":"C2"},{"value":"0,0E+00","module":"C3"},{"value":"2,74E-04","module":"C4"},{"value":"0,0E+00","module":"D"}]},{"parameter":"GWP-IOBC","unit":"kg CO2-eq.","values":[{"value":"3,03E+00","module":"A1"},{"value":"9,31E-02","module":"A2"},{"value":"2,06E-01","module":"A3"},{"value":"6,08E-02","module":"A4"},{"value":"0,0E+00","module":"C1"},{"value":"3,36E-03","module":"C2"},{"value":"0,0E+00","module":"C3"},{"value":"1,40E-02","module":"C4"},{"value":"0,0E+00","module":"D"}]}],"additional_environmental_impact":[{"parameter":"PM","unit":"disease incidence","values":[{"value":"3,20E-07","module":"A1"},{"value":"1,61E-09","module":"A2"},{"value":"3,26E-09","module":"A3"},{"value":"5,22E-09","module":"A4"},{"value":"0,0E+00","module":"C1"},{"value":"2,89E-10","module":"C2"},{"value":"0,0E+00","module":"C3"},{"value":"1,44E-09","module":"C4"},{"value":"0,0E+00","module":"D"}]},{"parameter":"ETP-fw","unit":"CTUe","values":[{"value":"3,50E+01","module":"A1"},{"value":"7,78E-01","module":"A2"},{"value":"2,32E+00","module":"A3"},{"value":"7,31E-01","module":"A4"},{"value":"0,0E+00","module":"C1"},{"value":"4,04E-02","module":"C2"},{"value":"0,0E+00","module":"C3"},{"value":"1,76E-01","module":"C4"},{"value":"0,0E+00","module":"D"}]},{"parameter":"HTP-c","unit":"CTUh","values":[{"value":"1,28E-08","module":"A1"},{"value":"0,0E+00","module":"A2"},{"value":"4,20E-11","module":"A3"},{"value":"0,0E+00","module":"A4"},{"value":"0,0E+00","module":"C1"},{"value":"0,0E+00","module":"C2"},{"value":"0,0E+00","module":"C3"},{"value":"1,00E-12","module":"C4"},{"value":"0,0E+00","module":"D"}]},{"parameter":"HTP-nc","unit":"CTUh","values":[{"value":"5,36E-07","module":"A1"},{"value":"1,98E-10","module":"A2"},{"value":"1,87E-09","module":"A3"},{"value":"6,53E-10","module":"A4"},{"value":"0,0E+00","module":"C1"},{"value":"3,60E-11","module":"C2"},{"value":"0,0E+00","module":"C3"},{"value":"1,70E-10","module":"C4"},{"value":"0,0E+00","module":"D"}]},{"parameter":"SQP","unit":"unitless","values":[{"value":"1,62E+01","module":"A1"},{"value":"4,54E-01","module":"A2"},{"value":"2,93E-01","module":"A3"},{"value":"1,06E+00","module":"A4"},{"value":"0,0E+00","module":"C1"},{"value":"5,85E-02","module":"C2"},{"value":"0,0E+00","module":"C3"},{"value":"3,24E-01","module":"C4"},{"value":"0,0E+00","module":"D"}]},{"parameter":"IRP","unit":"kBq U235-eq.","values":[{"value":"2,34E+02","module":"A1"},{"value":"5,29E-03","module":"A2"},{"value":"8,87E-04","module":"A3"},{"value":"3,94E-03","module":"A4"},{"value":"0,0E+00","module":"C1"},{"value":"2,18E-04","module":"C2"},{"value":"0,0E+00","module":"C3"},{"value":"1,11E-03","module":"C4"},{"value":"0,0E+00","module":"D"}]}],"resource_use":[{"parameter":"PERE","unit":"MJ","values":[{"value":"2,54E+00","module":"A1"},{"value":"9,51E-03","module":"A2"},{"value":"1,56E-01","module":"A3"},{"value":"1,01E-02","module":"A4"},{"value":"0,0E+00","module":"C1"},{"value":"5,56E-04","module":"C2"},{"value":"0,0E+00","module":"C3"},{"value":"3,04E-03","module":"C4"},{"value":"0,0E+00","module":"D"}]},{"parameter":"PERM","unit":"MJ","values":[{"value":"7,87E-02","module":"A1"},{"value":"0,0E+00","module":"A2"},{"value":"0,0E+00","module":"A3"},{"value":"0,0E+00","module":"A4"},{"value":"0,0E+00","module":"C1"},{"value":"0,0E+00","module":"C2"},{"value":"0,0E+00","module":"C3"},{"value":"0,0E+00","module":"C4"},{"value":"0,0E+00","module":"D"}]},{"parameter":"PERT","unit":"MJ","values":[{"value":"2,61E+00","module":"A1"},{"value":"9,51E-03","module":"A2"},{"value":"1,56E-01","module":"A3"},{"value":"1,01E-02","module":"A4"},{"value":"0,0E+00","module":"C1"},{"value":"5,56E-04","module":"C2"},{"value":"0,0E+00","module":"C3"},{"value":"3,04E-03","module":"C4"},{"value":"0,0E+00","module":"D"}]},{"parameter":"PENRE","unit":"MJ","values":[{"value":"7,29E+01","module":"A1"},{"value":"1,24E+00","module":"A2"},{"value":"2,37E+00","module":"A3"},{"value":"9,36E-01","module":"A4"},{"value":"0,0E+00","module":"C1"},{"value":"5,17E-02","module":"C2"},{"value":"0,0E+00","module":"C3"},{"value":"2,61E-01","module":"C4"},{"value":"0,0E+00","module":"D"}]},{"parameter":"PENRM","unit":"MJ","values":[{"value":"8,80E-02","module":"A1"},{"value":"0,0E+00","module":"A2"},{"value":"0,0E+00","module":"A3"},{"value":"0,0E+00","module":"A4"},{"value":"0,0E+00","module":"C1"},{"value":"0,0E+00","module":"C2"},{"value":"0,0E+00","module":"C3"},{"value":"0,0E+00","module":"C4"},{"value":"0,0E+00","module":"D"}]},{"parameter":"PENRT","unit":"MJ","values":[{"value":"7,30E+01","module":"A1"},{"value":"1,24E+00","module":"A2"},{"value":"2,37E+00","module":"A3"},{"value":"9,36E-01","module":"A4"},{"value":"0,0E+00","module":"C1"},{"value":"5,17E-02","module":"C2"},{"value":"0,0E+00","module":"C3"},{"value":"2,61E-01","module":"C4"},{"value":"0,0E+00","module":"D"}]},{"parameter":"SM","unit":"kg","values":[{"value":"0,0E+00","module":"A1"},{"value":"0,0E+00","module":"A2"},{"value":"2,09E-06","module":"A3"},{"value":"0,0E+00","module":"A4"},{"value":"0,0E+00","module":"C1"},{"value":"0,0E+00","module":"C2"},{"value":"0,0E+00","module":"C3"},{"value":"2,88E-05","module":"C4"},{"value":"0,0E+00","module":"D"}]},{"parameter":"RSF","unit":"MJ","values":[{"value":"1,05E-02","module":"A1"},{"value":"2,29E-04","module":"A2"},{"value":"1,59E-04","module":"A3"},{"value":"2,33E-04","module":"A4"},{"value":"0,0E+00","module":"C1"},{"value":"1,29E-05","module":"C2"},{"value":"0,0E+00","module":"C3"},{"value":"9,79E-05","module":"C4"},{"value":"0,0E+00","module":"D"}]},{"parameter":"NRSF","unit":"MJ","values":[{"value":"6,94E-02","module":"A1"},{"value":"2,60E-03","module":"A2"},{"value":"7,30E-04","module":"A3"},{"value":"1,41E-03","module":"A4"},{"value":"0,0E+00","module":"C1"},{"value":"7,77E-05","module":"C2"},{"value":"0,0E+00","module":"C3"},{"value":"3,80E-04","module":"C4"},{"value":"0,0E+00","module":"D"}]},{"parameter":"FW","unit":"m3","values":[{"value":"2,35E+00","module":"A1"},{"value":"8,45E-05","module":"A2"},{"value":"1,29E-03","module":"A3"},{"value":"1,14E-04","module":"A4"},{"value":"0,0E+00","module":"C1"},{"value":"6,29E-06","module":"C2"},{"value":"0,0E+00","module":"C3"},{"value":"1,30E-04","module":"C4"},{"value":"0,0E+00","module":"D"}]}],"end_of_life_waste":[{"parameter":"HWD","unit":"kg","values":[{"value":"1,23E-02","module":"A1"},{"value":"6,24E-05","module":"A2"},{"value":"1,66E-04","module":"A3"},{"value":"7,14E-05","module":"A4"},{"value":"0,0E+00","module":"C1"},{"value":"3,95E-06","module":"C2"},{"value":"0,0E+00","module":"C3"},{"value":"1,61E-05","module":"C4"},{"value":"0,0E+00","module":"D"}]},{"parameter":"NHWD","unit":"kg","values":[{"value":"1,09E+00","module":"A1"},{"value":"2,70E-02","module":"A2"},{"value":"1,98E-02","module":"A3"},{"value":"8,05E-02","module":"A4"},{"value":"0,0E+00","module":"C1"},{"value":"4,45E-03","module":"C2"},{"value":"0,0E+00","module":"C3"},{"value":"7,29E-01","module":"C4"},{"value":"0,0E+00","module":"D"}]},{"parameter":"RWD","unit":"kg","values":[{"value":"7,20E-05","module":"A1"},{"value":"8,52E-06","module":"A2"},{"value":"1,27E-06","module":"A3"},{"value":"6,21E-06","module":"A4"},{"value":"0,0E+00","module":"C1"},{"value":"3,43E-07","module":"C2"},{"value":"0,0E+00","module":"C3"},{"value":"1,75E-06","module":"C4"},{"value":"0,0E+00","module":"D"}]}],"end_of_life_flow":[{"parameter":"CRU","unit":"kg","values":[{"value":"0,0E+00","module":"A1"},{"value":"0,0E+00","module":"A2"},{"value":"0,0E+00","module":"A3"},{"value":"0,0E+00","module":"A4"},{"value":"0,0E+00","module":"C1"},{"value":"0,0E+00","module":"C2"},{"value":"0,0E+00","module":"C3"},{"value":"0,0E+00","module":"C4"},{"value":"0,0E+00","module":"D"}]},{"parameter":"MFR","unit":"kg","values":[{"value":"0,0E+00","module":"A1"},{"value":"0,0E+00","module":"A2"},{"value":"2,77E-02","module":"A3"},{"value":"0,0E+00","module":"A4"},{"value":"0,0E+00","module":"C1"},{"value":"0,0E+00","module":"C2"},{"value":"0,0E+00","module":"C3"},{"value":"2,70E-05","module":"C4"},{"value":"0,0E+00","module":"D"}]},{"parameter":"MER","unit":"kg","values":[{"value":"0,0E+00","module":"A1"},{"value":"0,0E+00","module":"A2"},{"value":"3,28E-03","module":"A3"},{"value":"0,0E+00","module":"A4"},{"value":"0,0E+00","module":"C1"},{"value":"0,0E+00","module":"C2"},{"value":"0,0E+00","module":"C3"},{"value":"2,19E-07","module":"C4"},{"value":"0,0E+00","module":"D"}]},{"parameter":"EEE","unit":"MJ","values":[{"value":"0,0E+00","module":"A1"},{"value":"0,0E+00","module":"A2"},{"value":"2,47E-03","module":"A3"},{"value":"0,0E+00","module":"A4"},{"value":"0,0E+00","module":"C1"},{"value":"0,0E+00","module":"C2"},{"value":"0,0E+00","module":"C3"},{"value":"1,89E-06","module":"C4"},{"value":"0,0E+00","module":"D"}]},{"parameter":"EET","unit":"MJ","values":[{"value":"0,0E+00","module":"A1"},{"value":"0,0E+00","module":"A2"},{"value":"3,74E-02","module":"A3"},{"value":"0,0E+00","module":"A4"},{"value":"0,0E+00","module":"C1"},{"value":"0,0E+00","module":"C2"},{"value":"0,0E+00","module":"C3"},{"value":"2,86E-05","module":"C4"},{"value":"0,0E+00","module":"D"}]}]}