{"product_name":"Steel rebar B500B/ K500C-T/ K500B-T/ B500NC","epd_id":"EPD-Kiwa-EE-165926-EN","compliance":["EN 15804+A2","ISO 14025"],"producer_name":"Uzmetkombinat","environmental_impact":[{"parameter":"GWP-total","unit":"kg CO2-eq.","values":[{"value":"6,36E-01","module":"A1"},{"value":"7,59E-02","module":"A2"},{"value":"8,62E-01","module":"A3"},{"value":"0,0E+00","module":"C1"},{"value":"7,10E-03","module":"C2"},{"value":"0,0E+00","module":"C3"},{"value":"2,75E-04","module":"C4"},{"value":"-4,41E-01","module":"D"}]},{"parameter":"GWP-fossil","unit":"kg CO2-eq.","values":[{"value":"6,40E-01","module":"A1"},{"value":"7,54E-02","module":"A2"},{"value":"8,63E-01","module":"A3"},{"value":"0,0E+00","module":"C1"},{"value":"7,09E-03","module":"C2"},{"value":"0,0E+00","module":"C3"},{"value":"2,74E-04","module":"C4"},{"value":"-4,46E-01","module":"D"}]},{"parameter":"GWP-biogenic","unit":"kg CO2-eq.","values":[{"value":"-3,82E-03","module":"A1"},{"value":"4,30E-04","module":"A2"},{"value":"-9,23E-04","module":"A3"},{"value":"0,0E+00","module":"C1"},{"value":"3,27E-06","module":"C2"},{"value":"0,0E+00","module":"C3"},{"value":"5,74E-07","module":"C4"},{"value":"4,64E-03","module":"D"}]},{"parameter":"GWP-luluc","unit":"kg CO2-eq.","values":[{"value":"1,54E-04","module":"A1"},{"value":"8,90E-05","module":"A2"},{"value":"1,89E-04","module":"A3"},{"value":"0,0E+00","module":"C1"},{"value":"2,60E-06","module":"C2"},{"value":"0,0E+00","module":"C3"},{"value":"7,72E-08","module":"C4"},{"value":"3,29E-04","module":"D"}]},{"parameter":"ODP","unit":"kg CFC 11-equiv.","values":[{"value":"3,03E-08","module":"A1"},{"value":"1,03E-08","module":"A2"},{"value":"7,13E-08","module":"A3"},{"value":"0,0E+00","module":"C1"},{"value":"1,57E-09","module":"C2"},{"value":"0,0E+00","module":"C3"},{"value":"1,13E-10","module":"C4"},{"value":"-1,09E-08","module":"D"}]},{"parameter":"AP","unit":"mol H+-eq.","values":[{"value":"3,10E-03","module":"A1"},{"value":"6,43E-04","module":"A2"},{"value":"3,12E-03","module":"A3"},{"value":"0,0E+00","module":"C1"},{"value":"4,11E-05","module":"C2"},{"value":"0,0E+00","module":"C3"},{"value":"2,60E-06","module":"C4"},{"value":"-1,72E-03","module":"D"}]},{"parameter":"POCP","unit":"kg NMVOC-eq.","values":[{"value":"3,38E-03","module":"A1"},{"value":"6,78E-04","module":"A2"},{"value":"2,57E-03","module":"A3"},{"value":"0,0E+00","module":"C1"},{"value":"4,56E-05","module":"C2"},{"value":"0,0E+00","module":"C3"},{"value":"2,85E-06","module":"C4"},{"value":"-2,54E-03","module":"D"}]},{"parameter":"ADPE","unit":"kg Sb-eq.","values":[{"value":"1,45E-06","module":"A1"},{"value":"6,09E-07","module":"A2"},{"value":"2,30E-06","module":"A3"},{"value":"0,0E+00","module":"C1"},{"value":"1,80E-07","module":"C2"},{"value":"0,0E+00","module":"C3"},{"value":"2,53E-09","module":"C4"},{"value":"-3,01E-07","module":"D"}]},{"parameter":"ADPF","unit":"MJ","values":[{"value":"6,51E+00","module":"A1"},{"value":"1,11E+00","module":"A2"},{"value":"1,30E+01","module":"A3"},{"value":"0,0E+00","module":"C1"},{"value":"1,07E-01","module":"C2"},{"value":"0,0E+00","module":"C3"},{"value":"7,71E-03","module":"C4"},{"value":"-3,12E+00","module":"D"}]},{"parameter":"WDP","unit":"m3 world-eq.","values":[{"value":"5,95E-02","module":"A1"},{"value":"9,76E-03","module":"A2"},{"value":"3,12E-01","module":"A3"},{"value":"0,0E+00","module":"C1"},{"value":"3,83E-04","module":"C2"},{"value":"0,0E+00","module":"C3"},{"value":"3,47E-04","module":"C4"},{"value":"-8,51E-02","module":"D"}]},{"parameter":"EP-freshwater","unit":"kg P-eq.","values":[{"value":"2,98E-05","module":"A1"},{"value":"3,17E-06","module":"A2"},{"value":"1,93E-05","module":"A3"},{"value":"0,0E+00","module":"C1"},{"value":"7,16E-08","module":"C2"},{"value":"0,0E+00","module":"C3"},{"value":"3,83E-09","module":"C4"},{"value":"-1,58E-05","module":"D"}]},{"parameter":"EP-marine","unit":"kg N-eq.","values":[{"value":"5,39E-04","module":"A1"},{"value":"2,25E-04","module":"A2"},{"value":"7,28E-04","module":"A3"},{"value":"0,0E+00","module":"C1"},{"value":"1,45E-05","module":"C2"},{"value":"0,0E+00","module":"C3"},{"value":"8,89E-07","module":"C4"},{"value":"-3,19E-04","module":"D"}]},{"parameter":"EP-terrestrial","unit":"mol N-eq.","values":[{"value":"6,34E-03","module":"A1"},{"value":"2,50E-03","module":"A2"},{"value":"8,09E-03","module":"A3"},{"value":"0,0E+00","module":"C1"},{"value":"1,60E-04","module":"C2"},{"value":"0,0E+00","module":"C3"},{"value":"9,83E-06","module":"C4"},{"value":"-3,73E-03","module":"D"}]}],"additional_environmental_impact":[{"parameter":"PM","unit":"disease incidence","values":[{"value":"5,38E-08","module":"A1"},{"value":"5,63E-09","module":"A2"},{"value":"2,36E-08","module":"A3"},{"value":"0,0E+00","module":"C1"},{"value":"6,38E-10","module":"C2"},{"value":"0,0E+00","module":"C3"},{"value":"5,02E-11","module":"C4"},{"value":"-2,58E-08","module":"D"}]},{"parameter":"ETP-fw","unit":"CTUe","values":[{"value":"2,05E+01","module":"A1"},{"value":"1,18E+00","module":"A2"},{"value":"8,79E+00","module":"A3"},{"value":"0,0E+00","module":"C1"},{"value":"9,54E-02","module":"C2"},{"value":"0,0E+00","module":"C3"},{"value":"1,45E-02","module":"C4"},{"value":"-1,50E+01","module":"D"}]},{"parameter":"HTP-c","unit":"CTUh","values":[{"value":"3,32E-09","module":"A1"},{"value":"7,22E-11","module":"A2"},{"value":"1,54E-09","module":"A3"},{"value":"0,0E+00","module":"C1"},{"value":"3,09E-12","module":"C2"},{"value":"0,0E+00","module":"C3"},{"value":"8,83E-11","module":"C4"},{"value":"-5,76E-11","module":"D"}]},{"parameter":"HTP-nc","unit":"CTUh","values":[{"value":"2,09E-08","module":"A1"},{"value":"1,32E-09","module":"A2"},{"value":"2,28E-08","module":"A3"},{"value":"0,0E+00","module":"C1"},{"value":"1,04E-10","module":"C2"},{"value":"0,0E+00","module":"C3"},{"value":"3,80E-12","module":"C4"},{"value":"8,77E-08","module":"D"}]},{"parameter":"SQP","unit":"dimensionless","values":[{"value":"1,38E+00","module":"A1"},{"value":"7,63E-01","module":"A2"},{"value":"1,52E+00","module":"A3"},{"value":"0,0E+00","module":"C1"},{"value":"9,28E-02","module":"C2"},{"value":"0,0E+00","module":"C3"},{"value":"1,68E-02","module":"C4"},{"value":"-6,89E-01","module":"D"}]},{"parameter":"IRP","unit":"kBq U235-eq.","values":[{"value":"7,26E-03","module":"A1"},{"value":"6,18E-03","module":"A2"},{"value":"1,41E-02","module":"A3"},{"value":"0,0E+00","module":"C1"},{"value":"4,48E-04","module":"C2"},{"value":"0,0E+00","module":"C3"},{"value":"3,16E-05","module":"C4"},{"value":"7,63E-03","module":"D"}]}],"resource_use":[{"parameter":"PERE","unit":"MJ","values":[{"value":"1,46E-01","module":"A1"},{"value":"9,51E-02","module":"A2"},{"value":"7,46E-01","module":"A3"},{"value":"0,0E+00","module":"C1"},{"value":"1,34E-03","module":"C2"},{"value":"0,0E+00","module":"C3"},{"value":"6,27E-05","module":"C4"},{"value":"9,05E-02","module":"D"}]},{"parameter":"PERM","unit":"MJ","values":[{"value":"0,0E+00","module":"A1"},{"value":"0,0E+00","module":"A2"},{"value":"0,0E+00","module":"A3"},{"value":"0,0E+00","module":"C1"},{"value":"0,0E+00","module":"C2"},{"value":"0,0E+00","module":"C3"},{"value":"0,0E+00","module":"C4"},{"value":"0,0E+00","module":"D"}]},{"parameter":"PERT","unit":"MJ","values":[{"value":"1,46E-01","module":"A1"},{"value":"9,51E-02","module":"A2"},{"value":"7,46E-01","module":"A3"},{"value":"0,0E+00","module":"C1"},{"value":"1,34E-03","module":"C2"},{"value":"0,0E+00","module":"C3"},{"value":"6,27E-05","module":"C4"},{"value":"9,05E-02","module":"D"}]},{"parameter":"PENRE","unit":"MJ","values":[{"value":"6,86E+00","module":"A1"},{"value":"1,17E+00","module":"A2"},{"value":"1,40E+01","module":"A3"},{"value":"0,0E+00","module":"C1"},{"value":"1,14E-01","module":"C2"},{"value":"0,0E+00","module":"C3"},{"value":"8,19E-03","module":"C4"},{"value":"-3,23E+00","module":"D"}]},{"parameter":"PENRM","unit":"MJ","values":[{"value":"0,0E+00","module":"A1"},{"value":"0,0E+00","module":"A2"},{"value":"2,82E-01","module":"A3"},{"value":"0,0E+00","module":"C1"},{"value":"0,0E+00","module":"C2"},{"value":"0,0E+00","module":"C3"},{"value":"0,0E+00","module":"C4"},{"value":"0,0E+00","module":"D"}]},{"parameter":"PENRT","unit":"MJ","values":[{"value":"6,86E+00","module":"A1"},{"value":"1,17E+00","module":"A2"},{"value":"1,42E+01","module":"A3"},{"value":"0,0E+00","module":"C1"},{"value":"1,14E-01","module":"C2"},{"value":"0,0E+00","module":"C3"},{"value":"8,19E-03","module":"C4"},{"value":"-3,23E+00","module":"D"}]},{"parameter":"SM","unit":"kg","values":[{"value":"6,35E-01","module":"A1"},{"value":"0,0E+00","module":"A2"},{"value":"1,19E-01","module":"A3"},{"value":"0,0E+00","module":"C1"},{"value":"0,0E+00","module":"C2"},{"value":"0,0E+00","module":"C3"},{"value":"0,0E+00","module":"C4"},{"value":"0,0E+00","module":"D"}]},{"parameter":"RSF","unit":"MJ","values":[{"value":"0,0E+00","module":"A1"},{"value":"0,0E+00","module":"A2"},{"value":"0,0E+00","module":"A3"},{"value":"0,0E+00","module":"C1"},{"value":"0,0E+00","module":"C2"},{"value":"0,0E+00","module":"C3"},{"value":"0,0E+00","module":"C4"},{"value":"0,0E+00","module":"D"}]},{"parameter":"NRSF","unit":"MJ","values":[{"value":"0,0E+00","module":"A1"},{"value":"0,0E+00","module":"A2"},{"value":"0,0E+00","module":"A3"},{"value":"0,0E+00","module":"C1"},{"value":"0,0E+00","module":"C2"},{"value":"0,0E+00","module":"C3"},{"value":"0,0E+00","module":"C4"},{"value":"0,0E+00","module":"D"}]},{"parameter":"FW","unit":"m3","values":[{"value":"1,65E-03","module":"A1"},{"value":"5,18E-04","module":"A2"},{"value":"8,14E-03","module":"A3"},{"value":"0,0E+00","module":"C1"},{"value":"1,30E-05","module":"C2"},{"value":"0,0E+00","module":"C3"},{"value":"8,26E-06","module":"C4"},{"value":"-1,61E-03","module":"D"}]}],"end_of_life_waste":[{"parameter":"HWD","unit":"kg","values":[{"value":"6,33E-05","module":"A1"},{"value":"2,15E-06","module":"A2"},{"value":"1,76E-05","module":"A3"},{"value":"0,0E+00","module":"C1"},{"value":"2,71E-07","module":"C2"},{"value":"0,0E+00","module":"C3"},{"value":"1,14E-08","module":"C4"},{"value":"-5,36E-05","module":"D"}]},{"parameter":"NHWD","unit":"kg","values":[{"value":"3,00E-02","module":"A1"},{"value":"1,51E-02","module":"A2"},{"value":"1,86E-01","module":"A3"},{"value":"0,0E+00","module":"C1"},{"value":"6,79E-03","module":"C2"},{"value":"0,0E+00","module":"C3"},{"value":"5,13E-02","module":"C4"},{"value":"-4,37E-02","module":"D"}]},{"parameter":"RWD","unit":"kg","values":[{"value":"8,95E-06","module":"A1"},{"value":"6,78E-06","module":"A2"},{"value":"1,79E-05","module":"A3"},{"value":"0,0E+00","module":"C1"},{"value":"7,03E-07","module":"C2"},{"value":"0,0E+00","module":"C3"},{"value":"5,06E-08","module":"C4"},{"value":"2,63E-06","module":"D"}]}],"end_of_life_flow":[{"parameter":"CRU","unit":"kg","values":[{"value":"5,38E-04","module":"A1"},{"value":"0,0E+00","module":"A2"},{"value":"0,0E+00","module":"A3"},{"value":"0,0E+00","module":"C1"},{"value":"0,0E+00","module":"C2"},{"value":"0,0E+00","module":"C3"},{"value":"0,0E+00","module":"C4"},{"value":"0,0E+00","module":"D"}]},{"parameter":"MFR","unit":"kg","values":[{"value":"2,00E-05","module":"A1"},{"value":"0,0E+00","module":"A2"},{"value":"1,68E-01","module":"A3"},{"value":"0,0E+00","module":"C1"},{"value":"0,0E+00","module":"C2"},{"value":"9,49E-01","module":"C3"},{"value":"0,0E+00","module":"C4"},{"value":"0,0E+00","module":"D"}]},{"parameter":"MER","unit":"kg","values":[{"value":"0,0E+00","module":"A1"},{"value":"0,0E+00","module":"A2"},{"value":"0,0E+00","module":"A3"},{"value":"0,0E+00","module":"C1"},{"value":"0,0E+00","module":"C2"},{"value":"0,0E+00","module":"C3"},{"value":"0,0E+00","module":"C4"},{"value":"0,0E+00","module":"D"}]},{"parameter":"EEE","unit":"MJ","values":[{"value":"0,0E+00","module":"A1"},{"value":"0,0E+00","module":"A2"},{"value":"0,0E+00","module":"A3"},{"value":"0,0E+00","module":"C1"},{"value":"0,0E+00","module":"C2"},{"value":"0,0E+00","module":"C3"},{"value":"0,0E+00","module":"C4"},{"value":"0,0E+00","module":"D"}]},{"parameter":"EET","unit":"MJ","values":[{"value":"0,0E+00","module":"A1"},{"value":"0,0E+00","module":"A2"},{"value":"0,0E+00","module":"A3"},{"value":"0,0E+00","module":"C1"},{"value":"0,0E+00","module":"C2"},{"value":"0,0E+00","module":"C3"},{"value":"0,0E+00","module":"C4"},{"value":"0,0E+00","module":"D"}]}]}