{"product_name":"SteelMaster 900WF, Jotun Abu Dhabi LLC","epd_id":"NEPD-6417-5681-EN","compliance":["EN 15804+A2","ISO 14025","ISO 21930"],"producer_name":"Jotun A/S","environmental_impact":[{"parameter":"GWP-total","unit":"kg CO2-eq.","values":[{"value":"3,30E+00","module":"A1"},{"value":"1,04E-01","module":"A2"},{"value":"3,14E-02","module":"A3"},{"value":"7,35E-03","module":"A4"},{"value":"0,0E+00","module":"C1"},{"value":"3,38E-03","module":"C2"},{"value":"0,0E+00","module":"C3"},{"value":"1,41E-02","module":"C4"},{"value":"0,0E+00","module":"D"}]},{"parameter":"GWP-fossil","unit":"kg CO2-eq.","values":[{"value":"3,30E+00","module":"A1"},{"value":"1,04E-01","module":"A2"},{"value":"3,13E-02","module":"A3"},{"value":"7,34E-03","module":"A4"},{"value":"0,0E+00","module":"C1"},{"value":"3,38E-03","module":"C2"},{"value":"0,0E+00","module":"C3"},{"value":"1,41E-02","module":"C4"},{"value":"0,0E+00","module":"D"}]},{"parameter":"GWP-biogenic","unit":"kg CO2-eq.","values":[{"value":"-6,47E-03","module":"A1"},{"value":"3,01E-05","module":"A2"},{"value":"1,62E-05","module":"A3"},{"value":"2,92E-06","module":"A4"},{"value":"0,0E+00","module":"C1"},{"value":"1,34E-06","module":"C2"},{"value":"0,0E+00","module":"C3"},{"value":"6,76E-06","module":"C4"},{"value":"0,0E+00","module":"D"}]},{"parameter":"GWP-luluc","unit":"kg CO2-eq.","values":[{"value":"4,24E-04","module":"A1"},{"value":"6,65E-05","module":"A2"},{"value":"1,13E-06","module":"A3"},{"value":"2,21E-06","module":"A4"},{"value":"0,0E+00","module":"C1"},{"value":"1,02E-06","module":"C2"},{"value":"0,0E+00","module":"C3"},{"value":"4,66E-06","module":"C4"},{"value":"0,0E+00","module":"D"}]},{"parameter":"ODP","unit":"kg CFC 11-eq.","values":[{"value":"9,56E-07","module":"A1"},{"value":"2,22E-08","module":"A2"},{"value":"2,17E-09","module":"A3"},{"value":"1,66E-09","module":"A4"},{"value":"0,0E+00","module":"C1"},{"value":"7,62E-10","module":"C2"},{"value":"0,0E+00","module":"C3"},{"value":"3,92E-09","module":"C4"},{"value":"0,0E+00","module":"D"}]},{"parameter":"AP","unit":"mol H+-eq.","values":[{"value":"2,49E-02","module":"A1"},{"value":"3,01E-03","module":"A2"},{"value":"5,23E-05","module":"A3"},{"value":"3,77E-05","module":"A4"},{"value":"0,0E+00","module":"C1"},{"value":"1,73E-05","module":"C2"},{"value":"0,0E+00","module":"C3"},{"value":"7,83E-05","module":"C4"},{"value":"0,0E+00","module":"D"}]},{"parameter":"POCP","unit":"kg NMVOC-eq.","values":[{"value":"9,61E-03","module":"A1"},{"value":"2,16E-03","module":"A2"},{"value":"5,82E-05","module":"A3"},{"value":"4,14E-05","module":"A4"},{"value":"0,0E+00","module":"C1"},{"value":"1,90E-05","module":"C2"},{"value":"0,0E+00","module":"C3"},{"value":"8,22E-05","module":"C4"},{"value":"0,0E+00","module":"D"}]},{"parameter":"ADPE","unit":"kg Sb-eq.","values":[{"value":"3,54E-05","module":"A1"},{"value":"8,94E-07","module":"A2"},{"value":"1,03E-07","module":"A3"},{"value":"1,24E-07","module":"A4"},{"value":"0,0E+00","module":"C1"},{"value":"5,72E-08","module":"C2"},{"value":"0,0E+00","module":"C3"},{"value":"3,14E-07","module":"C4"},{"value":"0,0E+00","module":"D"}]},{"parameter":"ADPF","unit":"MJ","values":[{"value":"4,85E+01","module":"A1"},{"value":"1,36E+00","module":"A2"},{"value":"5,12E-01","module":"A3"},{"value":"1,13E-01","module":"A4"},{"value":"0,0E+00","module":"C1"},{"value":"5,20E-02","module":"C2"},{"value":"0,0E+00","module":"C3"},{"value":"2,62E-01","module":"C4"},{"value":"0,0E+00","module":"D"}]},{"parameter":"WDP","unit":"m3 world-eq.","values":[{"value":"1,78E+01","module":"A1"},{"value":"3,02E-01","module":"A2"},{"value":"3,46E-02","module":"A3"},{"value":"4,00E-02","module":"A4"},{"value":"0,0E+00","module":"C1"},{"value":"1,84E-02","module":"C2"},{"value":"0,0E+00","module":"C3"},{"value":"1,81E-01","module":"C4"},{"value":"0,0E+00","module":"D"}]},{"parameter":"EP-freshwater","unit":"kg P-eq.","values":[{"value":"1,89E-03","module":"A1"},{"value":"4,92E-07","module":"A2"},{"value":"8,86E-08","module":"A3"},{"value":"6,61E-08","module":"A4"},{"value":"0,0E+00","module":"C1"},{"value":"3,04E-08","module":"C2"},{"value":"0,0E+00","module":"C3"},{"value":"1,24E-07","module":"C4"},{"value":"0,0E+00","module":"D"}]},{"parameter":"EP-marine","unit":"kg N-eq.","values":[{"value":"3,73E-03","module":"A1"},{"value":"7,45E-04","module":"A2"},{"value":"1,77E-05","module":"A3"},{"value":"1,26E-05","module":"A4"},{"value":"0,0E+00","module":"C1"},{"value":"5,79E-06","module":"C2"},{"value":"0,0E+00","module":"C3"},{"value":"2,50E-05","module":"C4"},{"value":"0,0E+00","module":"D"}]},{"parameter":"EP-terrestrial","unit":"mol N-eq.","values":[{"value":"2,75E-02","module":"A1"},{"value":"8,29E-03","module":"A2"},{"value":"1,95E-04","module":"A3"},{"value":"1,39E-04","module":"A4"},{"value":"0,0E+00","module":"C1"},{"value":"6,39E-05","module":"C2"},{"value":"0,0E+00","module":"C3"},{"value":"2,76E-04","module":"C4"},{"value":"0,0E+00","module":"D"}]},{"parameter":"GWP-IOBC","unit":"kg CO2-eq.","values":[{"value":"3,31E+00","module":"A1"},{"value":"1,04E-01","module":"A2"},{"value":"3,09E-02","module":"A3"},{"value":"7,35E-03","module":"A4"},{"value":"0,0E+00","module":"C1"},{"value":"3,38E-03","module":"C2"},{"value":"0,0E+00","module":"C3"},{"value":"1,41E-02","module":"C4"},{"value":"0,0E+00","module":"D"}]}],"additional_environmental_impact":[{"parameter":"PM","unit":"disease incidence","values":[{"value":"3,14E-07","module":"A1"},{"value":"1,12E-09","module":"A2"},{"value":"6,18E-10","module":"A3"},{"value":"6,32E-10","module":"A4"},{"value":"0,0E+00","module":"C1"},{"value":"2,90E-10","module":"C2"},{"value":"0,0E+00","module":"C3"},{"value":"1,45E-09","module":"C4"},{"value":"0,0E+00","module":"D"}]},{"parameter":"ETP-fw","unit":"CTUe","values":[{"value":"4,08E+01","module":"A1"},{"value":"8,30E-01","module":"A2"},{"value":"1,33E-01","module":"A3"},{"value":"8,84E-02","module":"A4"},{"value":"0,0E+00","module":"C1"},{"value":"4,07E-02","module":"C2"},{"value":"0,0E+00","module":"C3"},{"value":"1,77E-01","module":"C4"},{"value":"0,0E+00","module":"D"}]},{"parameter":"HTP-c","unit":"CTUh","values":[{"value":"1,54E-08","module":"A1"},{"value":"0,0E+00","module":"A2"},{"value":"4,00E-12","module":"A3"},{"value":"0,0E+00","module":"A4"},{"value":"0,0E+00","module":"C1"},{"value":"0,0E+00","module":"C2"},{"value":"0,0E+00","module":"C3"},{"value":"1,00E-12","module":"C4"},{"value":"0,0E+00","module":"D"}]},{"parameter":"HTP-nc","unit":"CTUh","values":[{"value":"5,17E-07","module":"A1"},{"value":"1,40E-10","module":"A2"},{"value":"1,29E-10","module":"A3"},{"value":"7,90E-11","module":"A4"},{"value":"0,0E+00","module":"C1"},{"value":"3,60E-11","module":"C2"},{"value":"0,0E+00","module":"C3"},{"value":"1,71E-10","module":"C4"},{"value":"0,0E+00","module":"D"}]},{"parameter":"SQP","unit":"unitless","values":[{"value":"1,72E+01","module":"A1"},{"value":"3,83E-01","module":"A2"},{"value":"3,28E-02","module":"A3"},{"value":"1,28E-01","module":"A4"},{"value":"0,0E+00","module":"C1"},{"value":"5,88E-02","module":"C2"},{"value":"0,0E+00","module":"C3"},{"value":"3,25E-01","module":"C4"},{"value":"0,0E+00","module":"D"}]},{"parameter":"IRP","unit":"kBq U235-eq.","values":[{"value":"2,24E+02","module":"A1"},{"value":"5,81E-03","module":"A2"},{"value":"2,18E-04","module":"A3"},{"value":"4,77E-04","module":"A4"},{"value":"0,0E+00","module":"C1"},{"value":"2,19E-04","module":"C2"},{"value":"0,0E+00","module":"C3"},{"value":"1,12E-03","module":"C4"},{"value":"0,0E+00","module":"D"}]}],"resource_use":[{"parameter":"PERE","unit":"MJ","values":[{"value":"2,98E+00","module":"A1"},{"value":"9,96E-03","module":"A2"},{"value":"1,34E-03","module":"A3"},{"value":"1,22E-03","module":"A4"},{"value":"0,0E+00","module":"C1"},{"value":"5,59E-04","module":"C2"},{"value":"0,0E+00","module":"C3"},{"value":"3,05E-03","module":"C4"},{"value":"0,0E+00","module":"D"}]},{"parameter":"PERM","unit":"MJ","values":[{"value":"9,73E-02","module":"A1"},{"value":"0,0E+00","module":"A2"},{"value":"0,0E+00","module":"A3"},{"value":"0,0E+00","module":"A4"},{"value":"0,0E+00","module":"C1"},{"value":"0,0E+00","module":"C2"},{"value":"0,0E+00","module":"C3"},{"value":"0,0E+00","module":"C4"},{"value":"0,0E+00","module":"D"}]},{"parameter":"PERT","unit":"MJ","values":[{"value":"3,08E+00","module":"A1"},{"value":"9,96E-03","module":"A2"},{"value":"1,34E-03","module":"A3"},{"value":"1,22E-03","module":"A4"},{"value":"0,0E+00","module":"C1"},{"value":"5,59E-04","module":"C2"},{"value":"0,0E+00","module":"C3"},{"value":"3,05E-03","module":"C4"},{"value":"0,0E+00","module":"D"}]},{"parameter":"PENRE","unit":"MJ","values":[{"value":"8,09E+01","module":"A1"},{"value":"1,36E+00","module":"A2"},{"value":"5,12E-01","module":"A3"},{"value":"1,13E-01","module":"A4"},{"value":"0,0E+00","module":"C1"},{"value":"5,20E-02","module":"C2"},{"value":"0,0E+00","module":"C3"},{"value":"2,62E-01","module":"C4"},{"value":"0,0E+00","module":"D"}]},{"parameter":"PENRM","unit":"MJ","values":[{"value":"1,60E-01","module":"A1"},{"value":"0,0E+00","module":"A2"},{"value":"0,0E+00","module":"A3"},{"value":"0,0E+00","module":"A4"},{"value":"0,0E+00","module":"C1"},{"value":"0,0E+00","module":"C2"},{"value":"0,0E+00","module":"C3"},{"value":"0,0E+00","module":"C4"},{"value":"0,0E+00","module":"D"}]},{"parameter":"PENRT","unit":"MJ","values":[{"value":"8,11E+01","module":"A1"},{"value":"1,36E+00","module":"A2"},{"value":"5,12E-01","module":"A3"},{"value":"1,13E-01","module":"A4"},{"value":"0,0E+00","module":"C1"},{"value":"5,20E-02","module":"C2"},{"value":"0,0E+00","module":"C3"},{"value":"2,62E-01","module":"C4"},{"value":"0,0E+00","module":"D"}]},{"parameter":"SM","unit":"kg","values":[{"value":"2,10E-02","module":"A1"},{"value":"0,0E+00","module":"A2"},{"value":"3,99E-08","module":"A3"},{"value":"0,0E+00","module":"A4"},{"value":"0,0E+00","module":"C1"},{"value":"0,0E+00","module":"C2"},{"value":"0,0E+00","module":"C3"},{"value":"2,90E-05","module":"C4"},{"value":"0,0E+00","module":"D"}]},{"parameter":"RSF","unit":"MJ","values":[{"value":"1,42E-02","module":"A1"},{"value":"2,41E-04","module":"A2"},{"value":"1,80E-05","module":"A3"},{"value":"2,82E-05","module":"A4"},{"value":"0,0E+00","module":"C1"},{"value":"1,30E-05","module":"C2"},{"value":"0,0E+00","module":"C3"},{"value":"9,84E-05","module":"C4"},{"value":"0,0E+00","module":"D"}]},{"parameter":"NRSF","unit":"MJ","values":[{"value":"9,15E-02","module":"A1"},{"value":"2,95E-03","module":"A2"},{"value":"2,10E-04","module":"A3"},{"value":"1,70E-04","module":"A4"},{"value":"0,0E+00","module":"C1"},{"value":"7,81E-05","module":"C2"},{"value":"0,0E+00","module":"C3"},{"value":"3,82E-04","module":"C4"},{"value":"0,0E+00","module":"D"}]},{"parameter":"FW","unit":"m3","values":[{"value":"3,38E-01","module":"A1"},{"value":"8,47E-05","module":"A2"},{"value":"5,42E-05","module":"A3"},{"value":"1,38E-05","module":"A4"},{"value":"0,0E+00","module":"C1"},{"value":"6,33E-06","module":"C2"},{"value":"0,0E+00","module":"C3"},{"value":"1,30E-04","module":"C4"},{"value":"0,0E+00","module":"D"}]}],"end_of_life_waste":[{"parameter":"HWD","unit":"kg","values":[{"value":"1,31E-02","module":"A1"},{"value":"6,46E-05","module":"A2"},{"value":"5,43E-05","module":"A3"},{"value":"8,63E-06","module":"A4"},{"value":"0,0E+00","module":"C1"},{"value":"3,97E-06","module":"C2"},{"value":"0,0E+00","module":"C3"},{"value":"1,62E-05","module":"C4"},{"value":"0,0E+00","module":"D"}]},{"parameter":"NHWD","unit":"kg","values":[{"value":"1,34E+00","module":"A1"},{"value":"2,00E-02","module":"A2"},{"value":"3,12E-03","module":"A3"},{"value":"9,73E-03","module":"A4"},{"value":"0,0E+00","module":"C1"},{"value":"4,47E-03","module":"C2"},{"value":"0,0E+00","module":"C3"},{"value":"7,33E-01","module":"C4"},{"value":"0,0E+00","module":"D"}]},{"parameter":"RWD","unit":"kg","values":[{"value":"7,20E-05","module":"A1"},{"value":"9,38E-06","module":"A2"},{"value":"3,33E-07","module":"A3"},{"value":"7,51E-07","module":"A4"},{"value":"0,0E+00","module":"C1"},{"value":"3,45E-07","module":"C2"},{"value":"0,0E+00","module":"C3"},{"value":"1,76E-06","module":"C4"},{"value":"0,0E+00","module":"D"}]}],"end_of_life_flow":[{"parameter":"CRU","unit":"kg","values":[{"value":"0,0E+00","module":"A1"},{"value":"0,0E+00","module":"A2"},{"value":"0,0E+00","module":"A3"},{"value":"0,0E+00","module":"A4"},{"value":"0,0E+00","module":"C1"},{"value":"0,0E+00","module":"C2"},{"value":"0,0E+00","module":"C3"},{"value":"0,0E+00","module":"C4"},{"value":"0,0E+00","module":"D"}]},{"parameter":"MFR","unit":"kg","values":[{"value":"1,60E-04","module":"A1"},{"value":"0,0E+00","module":"A2"},{"value":"3,44E-03","module":"A3"},{"value":"0,0E+00","module":"A4"},{"value":"0,0E+00","module":"C1"},{"value":"0,0E+00","module":"C2"},{"value":"0,0E+00","module":"C3"},{"value":"2,72E-05","module":"C4"},{"value":"0,0E+00","module":"D"}]},{"parameter":"MER","unit":"kg","values":[{"value":"1,73E-02","module":"A1"},{"value":"0,0E+00","module":"A2"},{"value":"3,43E-03","module":"A3"},{"value":"0,0E+00","module":"A4"},{"value":"0,0E+00","module":"C1"},{"value":"0,0E+00","module":"C2"},{"value":"0,0E+00","module":"C3"},{"value":"2,20E-07","module":"C4"},{"value":"0,0E+00","module":"D"}]},{"parameter":"EEE","unit":"MJ","values":[{"value":"6,24E-04","module":"A1"},{"value":"0,0E+00","module":"A2"},{"value":"2,64E-03","module":"A3"},{"value":"0,0E+00","module":"A4"},{"value":"0,0E+00","module":"C1"},{"value":"0,0E+00","module":"C2"},{"value":"0,0E+00","module":"C3"},{"value":"1,90E-06","module":"C4"},{"value":"0,0E+00","module":"D"}]},{"parameter":"EET","unit":"MJ","values":[{"value":"9,43E-03","module":"A1"},{"value":"0,0E+00","module":"A2"},{"value":"4,00E-02","module":"A3"},{"value":"0,0E+00","module":"A4"},{"value":"0,0E+00","module":"C1"},{"value":"0,0E+00","module":"C2"},{"value":"0,0E+00","module":"C3"},{"value":"2,88E-05","module":"C4"},{"value":"0,0E+00","module":"D"}]}]}