{"product_name":"STEICO Holzfaserd\u00e4mmplatten aus dem Trockenverfahren","epd_id":"EPD-STE-20200173-IBA1-DE","compliance":["DIN EN 15804","ISO 14025"],"producer_name":"STEICO SE","environmental_impact":[{"parameter":"GWP-total","unit":"kg CO2-eq.","values":[{"value":"-1,85E+02","module":"A1"},{"value":"2,43E+00","module":"A2"},{"value":"1,01E+02","module":"A3"},{"value":"1,70E+01","module":"A5"},{"value":"4,06E-01","module":"C2"},{"value":"2,22E+02","module":"C3"},{"value":"-1,05E+02","module":"D"}]},{"parameter":"ODP","unit":"kg CFC11-eq.","values":[{"value":"1,41E-07","module":"A1"},{"value":"4,04E-16","module":"A2"},{"value":"3,25E-13","module":"A3"},{"value":"6,62E-15","module":"A5"},{"value":"6,76E-17","module":"C2"},{"value":"3,67E-16","module":"C3"},{"value":"-3,06E-12","module":"D"}]},{"parameter":"AP","unit":"kg SO2-eq.","values":[{"value":"7,22E-02","module":"A1"},{"value":"1,02E-02","module":"A2"},{"value":"2,04E-01","module":"A3"},{"value":"2,86E-03","module":"A5"},{"value":"1,70E-03","module":"C2"},{"value":"1,00E-02","module":"C3"},{"value":"-1,05E-01","module":"D"}]},{"parameter":"EP","unit":"kg PO4^3-eq.","values":[{"value":"1,34E-02","module":"A1"},{"value":"2,56E-03","module":"A2"},{"value":"2,41E-02","module":"A3"},{"value":"6,08E-04","module":"A5"},{"value":"4,28E-04","module":"C2"},{"value":"2,17E-03","module":"C3"},{"value":"-1,83E-02","module":"D"}]},{"parameter":"POCP","unit":"kg Ethen-eq.","values":[{"value":"1,15E-02","module":"A1"},{"value":"-4,28E-03","module":"A2"},{"value":"4,06E-02","module":"A3"},{"value":"1,47E-04","module":"A5"},{"value":"-7,16E-04","module":"C2"},{"value":"9,82E-04","module":"C3"},{"value":"-1,02E-02","module":"D"}]},{"parameter":"ADPE","unit":"kg Sb-eq.","values":[{"value":"8,13E-05","module":"A1"},{"value":"2,05E-07","module":"A2"},{"value":"1,06E-05","module":"A3"},{"value":"3,29E-07","module":"A5"},{"value":"3,42E-08","module":"C2"},{"value":"1,02E-07","module":"C3"},{"value":"-3,04E-05","module":"D"}]},{"parameter":"ADPF","unit":"MJ","values":[{"value":"9,74E+02","module":"A1"},{"value":"3,35E+01","module":"A2"},{"value":"1,29E+03","module":"A3"},{"value":"5,34E+00","module":"A5"},{"value":"5,61E+00","module":"C2"},{"value":"1,49E+01","module":"C3"},{"value":"-1,76E+03","module":"D"}]}],"additional_environmental_impact":[],"resource_use":[{"parameter":"PERE","unit":"MJ","values":[{"value":"6,42E+01","module":"A1"},{"value":"1,89E+00","module":"A2"},{"value":"2,67E+02","module":"A3"},{"value":"1,19E+00","module":"A5"},{"value":"3,16E-01","module":"C2"},{"value":"8,67E-01","module":"C3"},{"value":"-5,37E+02","module":"D"}]},{"parameter":"PERM","unit":"MJ","values":[{"value":"2,32E+03","module":"A1"},{"value":"0,0E+00","module":"A2"},{"value":"1,64E+02","module":"A3"},{"value":"-1,64E+02","module":"A5"},{"value":"0,0E+00","module":"C2"},{"value":"-2,32E+03","module":"C3"},{"value":"0,0E+00","module":"D"}]},{"parameter":"PERT","unit":"MJ","values":[{"value":"2,38E+03","module":"A1"},{"value":"1,89E+00","module":"A2"},{"value":"4,31E+02","module":"A3"},{"value":"-1,63E+02","module":"A5"},{"value":"3,16E-01","module":"C2"},{"value":"-2,32E+03","module":"C3"},{"value":"-5,37E+02","module":"D"}]},{"parameter":"PENRE","unit":"MJ","values":[{"value":"9,96E+02","module":"A1"},{"value":"3,36E+01","module":"A2"},{"value":"1,31E+03","module":"A3"},{"value":"5,79E+00","module":"A5"},{"value":"5,63E+00","module":"C2"},{"value":"1,49E+01","module":"C3"},{"value":"-1,95E+03","module":"D"}]},{"parameter":"PENRM","unit":"MJ","values":[{"value":"4,53E+02","module":"A1"},{"value":"0,0E+00","module":"A2"},{"value":"1,39E+01","module":"A3"},{"value":"-1,39E+01","module":"A5"},{"value":"0,0E+00","module":"C2"},{"value":"-4,53E+02","module":"C3"},{"value":"0,0E+00","module":"D"}]},{"parameter":"PENRT","unit":"MJ","values":[{"value":"1,45E+03","module":"A1"},{"value":"3,36E+01","module":"A2"},{"value":"1,32E+03","module":"A3"},{"value":"-8,07E+00","module":"A5"},{"value":"5,63E+00","module":"C2"},{"value":"-4,38E+02","module":"C3"},{"value":"-1,95E+03","module":"D"}]},{"parameter":"SM","unit":"kg","values":[{"value":"0,0E+00","module":"A1"},{"value":"0,0E+00","module":"A2"},{"value":"0,0E+00","module":"A3"},{"value":"0,0E+00","module":"A5"},{"value":"0,0E+00","module":"C2"},{"value":"0,0E+00","module":"C3"},{"value":"0,0E+00","module":"D"}]},{"parameter":"RSF","unit":"MJ","values":[{"value":"0,0E+00","module":"A1"},{"value":"0,0E+00","module":"A2"},{"value":"2,92E+02","module":"A3"},{"value":"0,0E+00","module":"A5"},{"value":"0,0E+00","module":"C2"},{"value":"0,0E+00","module":"C3"},{"value":"2,32E+03","module":"D"}]},{"parameter":"NRSF","unit":"MJ","values":[{"value":"0,0E+00","module":"A1"},{"value":"0,0E+00","module":"A2"},{"value":"0,0E+00","module":"A3"},{"value":"0,0E+00","module":"A5"},{"value":"0,0E+00","module":"C2"},{"value":"0,0E+00","module":"C3"},{"value":"4,53E+02","module":"D"}]},{"parameter":"FW","unit":"m^3","values":[{"value":"3,47E-01","module":"A1"},{"value":"2,19E-03","module":"A2"},{"value":"3,93E-01","module":"A3"},{"value":"5,47E-02","module":"A5"},{"value":"3,66E-04","module":"C2"},{"value":"7,77E-04","module":"C3"},{"value":"2,94E-01","module":"D"}]}],"end_of_life_waste":[{"parameter":"HWD","unit":"kg","values":[{"value":"1,81E-03","module":"A1"},{"value":"1,57E-06","module":"A2"},{"value":"1,77E-06","module":"A3"},{"value":"1,82E-08","module":"A5"},{"value":"2,62E-07","module":"C2"},{"value":"5,57E-07","module":"C3"},{"value":"-9,96E-07","module":"D"}]},{"parameter":"NHWD","unit":"kg","values":[{"value":"3,30E-01","module":"A1"},{"value":"5,15E-03","module":"A2"},{"value":"9,05E-01","module":"A3"},{"value":"2,41E-01","module":"A5"},{"value":"8,61E-04","module":"C2"},{"value":"2,62E-03","module":"C3"},{"value":"3,50E+00","module":"D"}]},{"parameter":"RWD","unit":"kg","values":[{"value":"8,65E-03","module":"A1"},{"value":"4,16E-05","module":"A2"},{"value":"6,52E-03","module":"A3"},{"value":"1,76E-04","module":"A5"},{"value":"6,96E-06","module":"C2"},{"value":"1,57E-05","module":"C3"},{"value":"-7,77E-02","module":"D"}]}],"end_of_life_flow":[{"parameter":"CRU","unit":"kg","values":[{"value":"0,0E+00","module":"A1"},{"value":"0,0E+00","module":"A2"},{"value":"0,0E+00","module":"A3"},{"value":"0,0E+00","module":"A5"},{"value":"0,0E+00","module":"C2"},{"value":"0,0E+00","module":"C3"},{"value":"0,0E+00","module":"D"}]},{"parameter":"MFR","unit":"kg","values":[{"value":"0,0E+00","module":"A1"},{"value":"0,0E+00","module":"A2"},{"value":"0,0E+00","module":"A3"},{"value":"0,0E+00","module":"A5"},{"value":"0,0E+00","module":"C2"},{"value":"0,0E+00","module":"C3"},{"value":"0,0E+00","module":"D"}]},{"parameter":"MER","unit":"kg","values":[{"value":"0,0E+00","module":"A1"},{"value":"0,0E+00","module":"A2"},{"value":"0,0E+00","module":"A3"},{"value":"0,0E+00","module":"A5"},{"value":"0,0E+00","module":"C2"},{"value":"1,40E+02","module":"C3"},{"value":"0,0E+00","module":"D"}]},{"parameter":"EEE","unit":"MJ","values":[{"value":"0,0E+00","module":"A1"},{"value":"0,0E+00","module":"A2"},{"value":"0,0E+00","module":"A3"},{"value":"2,85E+01","module":"A5"},{"value":"0,0E+00","module":"C2"},{"value":"0,0E+00","module":"C3"},{"value":"4,56E+02","module":"D"}]},{"parameter":"EET","unit":"MJ","values":[{"value":"0,0E+00","module":"A1"},{"value":"0,0E+00","module":"A2"},{"value":"0,0E+00","module":"A3"},{"value":"6,57E+01","module":"A5"},{"value":"0,0E+00","module":"C2"},{"value":"0,0E+00","module":"C3"},{"value":"9,07E+02","module":"D"}]}]}