{"product_name":"Stiferite Class SK120","epd_id":"EPD-STF-20220150-CBC1-EN","compliance":["DIN EN 15804+A2","ISO 14025"],"producer_name":"Stiferite","environmental_impact":[{"parameter":"GWP-total","unit":"kg CO2-eq.","values":[{"value":"1,18E+01","module":"A1-A3"},{"value":"1,54E-01","module":"A4"},{"value":"9,40E-02","module":"C1"},{"value":"2,49E-02","module":"C2"},{"value":"8,82E+00","module":"C3"},{"value":"0,0E+00","module":"C3"},{"value":"0,0E+00","module":"C4"},{"value":"6,37E-02","module":"C4"},{"value":"-4,19E+00","module":"D"},{"value":"0,0E+00","module":"D"}]},{"parameter":"GWP-fossil","unit":"kg CO2-eq.","values":[{"value":"1,19E+01","module":"A1-A3"},{"value":"1,53E-01","module":"A4"},{"value":"9,40E-02","module":"C1"},{"value":"2,47E-02","module":"C2"},{"value":"8,82E+00","module":"C3"},{"value":"0,0E+00","module":"C3"},{"value":"0,0E+00","module":"C4"},{"value":"6,34E-02","module":"C4"},{"value":"-4,19E+00","module":"D"},{"value":"0,0E+00","module":"D"}]},{"parameter":"GWP-biogenic","unit":"kg CO2-eq.","values":[{"value":"-1,09E-01","module":"A1-A3"},{"value":"3,76E-04","module":"A4"},{"value":"5,55E-05","module":"C1"},{"value":"8,00E-05","module":"C2"},{"value":"6,22E-04","module":"C3"},{"value":"0,0E+00","module":"C3"},{"value":"0,0E+00","module":"C4"},{"value":"1,94E-04","module":"C4"},{"value":"-3,78E-03","module":"D"},{"value":"0,0E+00","module":"D"}]},{"parameter":"GWP-luluc","unit":"kg CO2-eq.","values":[{"value":"5,63E-03","module":"A1-A3"},{"value":"6,34E-04","module":"A4"},{"value":"6,10E-06","module":"C1"},{"value":"1,66E-04","module":"C2"},{"value":"2,28E-05","module":"C3"},{"value":"0,0E+00","module":"C3"},{"value":"0,0E+00","module":"C4"},{"value":"1,13E-04","module":"C4"},{"value":"-2,26E-04","module":"D"},{"value":"0,0E+00","module":"D"}]},{"parameter":"ODP","unit":"kg CFC11-eq.","values":[{"value":"1,60E-11","module":"A1-A3"},{"value":"1,26E-14","module":"A4"},{"value":"9,28E-13","module":"C1"},{"value":"2,42E-15","module":"C2"},{"value":"7,35E-13","module":"C3"},{"value":"0,0E+00","module":"C3"},{"value":"0,0E+00","module":"C4"},{"value":"1,46E-13","module":"C4"},{"value":"-3,07E-11","module":"D"},{"value":"0,0E+00","module":"D"}]},{"parameter":"AP","unit":"mol H^(+)-eq.","values":[{"value":"2,00E-02","module":"A1-A3"},{"value":"2,54E-03","module":"A4"},{"value":"1,38E-04","module":"C1"},{"value":"8,23E-05","module":"C2"},{"value":"5,19E-03","module":"C3"},{"value":"0,0E+00","module":"C3"},{"value":"0,0E+00","module":"C4"},{"value":"4,38E-04","module":"C4"},{"value":"-5,17E-03","module":"D"},{"value":"0,0E+00","module":"D"}]},{"parameter":"POCP","unit":"kg NMVOC-eq.","values":[{"value":"2,44E-02","module":"A1-A3"},{"value":"1,90E-03","module":"A4"},{"value":"1,07E-04","module":"C1"},{"value":"7,39E-05","module":"C2"},{"value":"6,43E-03","module":"C3"},{"value":"0,0E+00","module":"C3"},{"value":"0,0E+00","module":"C4"},{"value":"3,40E-04","module":"C4"},{"value":"-4,29E-03","module":"D"},{"value":"0,0E+00","module":"D"}]},{"parameter":"ADPE","unit":"kg Sb-eq.","values":[{"value":"3,43E-06","module":"A1-A3"},{"value":"1,16E-08","module":"A4"},{"value":"1,12E-08","module":"C1"},{"value":"2,48E-09","module":"C2"},{"value":"1,96E-08","module":"C3"},{"value":"0,0E+00","module":"C3"},{"value":"0,0E+00","module":"C4"},{"value":"6,41E-09","module":"C4"},{"value":"-4,20E-07","module":"D"},{"value":"0,0E+00","module":"D"}]},{"parameter":"ADPF","unit":"MJ","values":[{"value":"2,99E+02","module":"A1-A3"},{"value":"1,95E+00","module":"A4"},{"value":"1,99E+00","module":"C1"},{"value":"3,23E-01","module":"C2"},{"value":"2,51E+00","module":"C3"},{"value":"0,0E+00","module":"C3"},{"value":"0,0E+00","module":"C4"},{"value":"8,33E-01","module":"C4"},{"value":"-8,32E+01","module":"D"},{"value":"0,0E+00","module":"D"}]},{"parameter":"WDP","unit":"m^3 world-eq. deprived","values":[{"value":"2,12E+00","module":"A1-A3"},{"value":"1,16E-03","module":"A4"},{"value":"7,02E-03","module":"C1"},{"value":"2,75E-04","module":"C2"},{"value":"8,81E-01","module":"C3"},{"value":"0,0E+00","module":"C3"},{"value":"0,0E+00","module":"C4"},{"value":"6,62E-03","module":"C4"},{"value":"-2,35E-01","module":"D"},{"value":"0,0E+00","module":"D"}]},{"parameter":"EP-freshwater","unit":"kg PO4-eq.","values":[{"value":"3,68E-05","module":"A1-A3"},{"value":"3,49E-07","module":"A4"},{"value":"4,22E-08","module":"C1"},{"value":"8,80E-08","module":"C2"},{"value":"2,15E-07","module":"C3"},{"value":"0,0E+00","module":"C3"},{"value":"0,0E+00","module":"C4"},{"value":"6,09E-07","module":"C4"},{"value":"-1,46E-06","module":"D"},{"value":"0,0E+00","module":"D"}]},{"parameter":"EP-marine","unit":"kg N-eq.","values":[{"value":"5,75E-03","module":"A1-A3"},{"value":"7,26E-04","module":"A4"},{"value":"3,77E-05","module":"C1"},{"value":"3,76E-05","module":"C2"},{"value":"2,50E-03","module":"C3"},{"value":"0,0E+00","module":"C3"},{"value":"0,0E+00","module":"C4"},{"value":"1,12E-04","module":"C4"},{"value":"-1,51E-03","module":"D"},{"value":"0,0E+00","module":"D"}]},{"parameter":"EP-terrestrial","unit":"mol N-eq.","values":[{"value":"5,89E-02","module":"A1-A3"},{"value":"7,98E-03","module":"A4"},{"value":"4,03E-04","module":"C1"},{"value":"4,21E-04","module":"C2"},{"value":"2,88E-02","module":"C3"},{"value":"0,0E+00","module":"C3"},{"value":"0,0E+00","module":"C4"},{"value":"1,23E-03","module":"C4"},{"value":"-1,62E-02","module":"D"},{"value":"0,0E+00","module":"D"}]}],"additional_environmental_impact":[{"parameter":"PM","unit":"Disease incidence","values":[{"value":"1,52E-07","module":"A1-A3"},{"value":"3,87E-08","module":"A4"},{"value":"1,23E-09","module":"C1"},{"value":"4,71E-10","module":"C2"},{"value":"1,50E-08","module":"C3"},{"value":"0,0E+00","module":"C3"},{"value":"0,0E+00","module":"C4"},{"value":"5,37E-09","module":"C4"},{"value":"-4,58E-08","module":"D"},{"value":"0,0E+00","module":"D"}]},{"parameter":"ETP-fw","unit":"CTUe","values":[{"value":"1,21E+02","module":"A1-A3"},{"value":"1,37E+00","module":"A4"},{"value":"6,10E-01","module":"C1"},{"value":"2,29E-01","module":"C2"},{"value":"8,60E-01","module":"C3"},{"value":"0,0E+00","module":"C3"},{"value":"0,0E+00","module":"C4"},{"value":"1,45E+01","module":"C4"},{"value":"-2,03E+01","module":"D"},{"value":"0,0E+00","module":"D"}]},{"parameter":"HTP-c","unit":"CTUh","values":[{"value":"9,91E-09","module":"A1-A3"},{"value":"2,72E-11","module":"A4"},{"value":"1,12E-11","module":"C1"},{"value":"4,72E-12","module":"C2"},{"value":"6,21E-11","module":"C3"},{"value":"0,0E+00","module":"C3"},{"value":"0,0E+00","module":"C4"},{"value":"6,96E-11","module":"C4"},{"value":"-5,05E-10","module":"D"},{"value":"0,0E+00","module":"D"}]},{"parameter":"HTP-nc","unit":"CTUh","values":[{"value":"5,95E-07","module":"A1-A3"},{"value":"1,55E-09","module":"A4"},{"value":"5,72E-10","module":"C1"},{"value":"2,89E-10","module":"C2"},{"value":"2,42E-09","module":"C3"},{"value":"0,0E+00","module":"C3"},{"value":"0,0E+00","module":"C4"},{"value":"7,66E-09","module":"C4"},{"value":"-2,44E-08","module":"D"},{"value":"0,0E+00","module":"D"}]},{"parameter":"SQP","unit":"SQP","values":[{"value":"3,09E+01","module":"A1-A3"},{"value":"5,24E-01","module":"A4"},{"value":"1,83E-01","module":"C1"},{"value":"1,37E-01","module":"C2"},{"value":"5,12E-01","module":"C3"},{"value":"0,0E+00","module":"C3"},{"value":"0,0E+00","module":"C4"},{"value":"1,68E-01","module":"C4"},{"value":"-6,08E+00","module":"D"},{"value":"0,0E+00","module":"D"}]}],"resource_use":[{"parameter":"PERE","unit":"MJ","values":[{"value":"1,58E+01","module":"A1-A3"},{"value":"8,83E-02","module":"A4"},{"value":"2,88E-01","module":"C1"},{"value":"2,24E-02","module":"C2"},{"value":"4,34E-01","module":"C3"},{"value":"0,0E+00","module":"C3"},{"value":"0,0E+00","module":"C4"},{"value":"1,22E-01","module":"C4"},{"value":"-9,57E+00","module":"D"},{"value":"0,0E+00","module":"D"}]},{"parameter":"PERM","unit":"MJ","values":[{"value":"2,24E-02","module":"A1-A3"},{"value":"0,0E+00","module":"A4"},{"value":"0,0E+00","module":"C1"},{"value":"0,0E+00","module":"C2"},{"value":"0,0E+00","module":"C3"},{"value":"0,0E+00","module":"C3"},{"value":"0,0E+00","module":"C4"},{"value":"0,0E+00","module":"C4"},{"value":"0,0E+00","module":"D"},{"value":"0,0E+00","module":"D"}]},{"parameter":"PERT","unit":"MJ","values":[{"value":"1,59E+01","module":"A1-A3"},{"value":"8,83E-02","module":"A4"},{"value":"2,88E-01","module":"C1"},{"value":"2,24E-02","module":"C2"},{"value":"4,34E-01","module":"C3"},{"value":"0,0E+00","module":"C3"},{"value":"0,0E+00","module":"C4"},{"value":"1,22E-01","module":"C4"},{"value":"-9,57E+00","module":"D"},{"value":"0,0E+00","module":"D"}]},{"parameter":"PENRE","unit":"MJ","values":[{"value":"1,89E+02","module":"A1-A3"},{"value":"1,96E+00","module":"A4"},{"value":"1,99E+00","module":"C1"},{"value":"3,25E-01","module":"C2"},{"value":"1,10E+02","module":"C3"},{"value":"0,0E+00","module":"C3"},{"value":"0,0E+00","module":"C4"},{"value":"1,08E+02","module":"C4"},{"value":"-8,32E+01","module":"D"},{"value":"0,0E+00","module":"D"}]},{"parameter":"PENRM","unit":"MJ","values":[{"value":"1,11E+02","module":"A1-A3"},{"value":"0,0E+00","module":"A4"},{"value":"0,0E+00","module":"C1"},{"value":"0,0E+00","module":"C2"},{"value":"-1,07E+02","module":"C3"},{"value":"0,0E+00","module":"C3"},{"value":"0,0E+00","module":"C4"},{"value":"-1,07E+02","module":"C4"},{"value":"0,0E+00","module":"D"},{"value":"0,0E+00","module":"D"}]},{"parameter":"PENRT","unit":"MJ","values":[{"value":"3,00E+02","module":"A1-A3"},{"value":"1,96E+00","module":"A4"},{"value":"1,99E+00","module":"C1"},{"value":"3,25E-01","module":"C2"},{"value":"2,51E+00","module":"C3"},{"value":"0,0E+00","module":"C3"},{"value":"0,0E+00","module":"C4"},{"value":"8,34E-01","module":"C4"},{"value":"-8,32E+01","module":"D"},{"value":"0,0E+00","module":"D"}]},{"parameter":"SM","unit":"kg","values":[{"value":"3,60E-01","module":"A1-A3"},{"value":"0,0E+00","module":"A4"},{"value":"0,0E+00","module":"C1"},{"value":"0,0E+00","module":"C2"},{"value":"0,0E+00","module":"C3"},{"value":"0,0E+00","module":"C3"},{"value":"0,0E+00","module":"C4"},{"value":"0,0E+00","module":"C4"},{"value":"0,0E+00","module":"D"},{"value":"0,0E+00","module":"D"}]},{"parameter":"RSF","unit":"MJ","values":[{"value":"0,0E+00","module":"A1-A3"},{"value":"0,0E+00","module":"A4"},{"value":"0,0E+00","module":"C1"},{"value":"0,0E+00","module":"C2"},{"value":"0,0E+00","module":"C3"},{"value":"0,0E+00","module":"C3"},{"value":"0,0E+00","module":"C4"},{"value":"0,0E+00","module":"C4"},{"value":"0,0E+00","module":"D"},{"value":"0,0E+00","module":"D"}]},{"parameter":"NRSF","unit":"MJ","values":[{"value":"0,0E+00","module":"A1-A3"},{"value":"0,0E+00","module":"A4"},{"value":"0,0E+00","module":"C1"},{"value":"0,0E+00","module":"C2"},{"value":"0,0E+00","module":"C3"},{"value":"0,0E+00","module":"C3"},{"value":"0,0E+00","module":"C4"},{"value":"0,0E+00","module":"C4"},{"value":"0,0E+00","module":"D"},{"value":"0,0E+00","module":"D"}]},{"parameter":"FW","unit":"m^3","values":[{"value":"7,25E-02","module":"A1-A3"},{"value":"1,03E-04","module":"A4"},{"value":"4,36E-04","module":"C1"},{"value":"2,59E-05","module":"C2"},{"value":"2,07E-02","module":"C3"},{"value":"0,0E+00","module":"C3"},{"value":"0,0E+00","module":"C4"},{"value":"2,02E-04","module":"C4"},{"value":"-1,45E-02","module":"D"},{"value":"0,0E+00","module":"D"}]}],"end_of_life_waste":[{"parameter":"HWD","unit":"kg","values":[{"value":"8,15E-08","module":"A1-A3"},{"value":"9,45E-12","module":"A4"},{"value":"1,42E-10","module":"C1"},{"value":"1,72E-12","module":"C2"},{"value":"3,36E-10","module":"C3"},{"value":"0,0E+00","module":"C3"},{"value":"0,0E+00","module":"C4"},{"value":"4,68E-11","module":"C4"},{"value":"-7,88E-09","module":"D"},{"value":"0,0E+00","module":"D"}]},{"parameter":"NHWD","unit":"kg","values":[{"value":"2,79E-01","module":"A1-A3"},{"value":"2,69E-04","module":"A4"},{"value":"4,24E-04","module":"C1"},{"value":"5,29E-05","module":"C2"},{"value":"1,05E-01","module":"C3"},{"value":"0,0E+00","module":"C3"},{"value":"0,0E+00","module":"C4"},{"value":"4,11E+00","module":"C4"},{"value":"-1,85E-02","module":"D"},{"value":"0,0E+00","module":"D"}]},{"parameter":"RWD","unit":"kg","values":[{"value":"3,39E-03","module":"A1-A3"},{"value":"3,11E-06","module":"A4"},{"value":"3,31E-04","module":"C1"},{"value":"6,02E-07","module":"C2"},{"value":"1,13E-04","module":"C3"},{"value":"0,0E+00","module":"C3"},{"value":"0,0E+00","module":"C4"},{"value":"9,35E-06","module":"C4"},{"value":"-1,09E-02","module":"D"},{"value":"0,0E+00","module":"D"}]}],"end_of_life_flow":[{"parameter":"CRU","unit":"kg","values":[{"value":"0,0E+00","module":"A1-A3"},{"value":"0,0E+00","module":"A4"},{"value":"0,0E+00","module":"C1"},{"value":"0,0E+00","module":"C2"},{"value":"0,0E+00","module":"C3"},{"value":"0,0E+00","module":"C3"},{"value":"0,0E+00","module":"C4"},{"value":"0,0E+00","module":"C4"},{"value":"0,0E+00","module":"D"},{"value":"0,0E+00","module":"D"}]},{"parameter":"MFR","unit":"kg","values":[{"value":"0,0E+00","module":"A1-A3"},{"value":"0,0E+00","module":"A4"},{"value":"0,0E+00","module":"C1"},{"value":"0,0E+00","module":"C2"},{"value":"0,0E+00","module":"C3"},{"value":"0,0E+00","module":"C3"},{"value":"0,0E+00","module":"C4"},{"value":"0,0E+00","module":"C4"},{"value":"0,0E+00","module":"D"},{"value":"0,0E+00","module":"D"}]},{"parameter":"MER","unit":"kg","values":[{"value":"0,0E+00","module":"A1-A3"},{"value":"0,0E+00","module":"A4"},{"value":"0,0E+00","module":"C1"},{"value":"0,0E+00","module":"C2"},{"value":"0,0E+00","module":"C3"},{"value":"0,0E+00","module":"C3"},{"value":"0,0E+00","module":"C4"},{"value":"0,0E+00","module":"C4"},{"value":"0,0E+00","module":"D"},{"value":"0,0E+00","module":"D"}]},{"parameter":"EEE","unit":"MJ","values":[{"value":"0,0E+00","module":"A1-A3"},{"value":"0,0E+00","module":"A4"},{"value":"0,0E+00","module":"C1"},{"value":"0,0E+00","module":"C2"},{"value":"2,71E+01","module":"C3"},{"value":"0,0E+00","module":"C3"},{"value":"0,0E+00","module":"C4"},{"value":"0,0E+00","module":"C4"},{"value":"0,0E+00","module":"D"},{"value":"0,0E+00","module":"D"}]},{"parameter":"EET","unit":"MJ","values":[{"value":"0,0E+00","module":"A1-A3"},{"value":"0,0E+00","module":"A4"},{"value":"0,0E+00","module":"C1"},{"value":"0,0E+00","module":"C2"},{"value":"1,54E+01","module":"C3"},{"value":"0,0E+00","module":"C3"},{"value":"0,0E+00","module":"C4"},{"value":"0,0E+00","module":"C4"},{"value":"0,0E+00","module":"D"},{"value":"0,0E+00","module":"D"}]}]}