{"product_name":"Stiferite GT durchschnittlich dicke Platte","epd_id":"EPD-STF-20220328-CBC2-EN","compliance":["DIN EN 15804+A2","ISO 14025"],"producer_name":"Stiferite","environmental_impact":[{"parameter":"GWP-total","unit":"kg CO2-eq","values":[{"value":"5,99E+00","module":"A1-A3"},{"value":"3,92E-02","module":"A4"},{"value":"4,82E-02","module":"C1"},{"value":"1,28E-02","module":"C2"},{"value":"4,57E+00","module":"C3"},{"value":"0,0E+00","module":"C3"},{"value":"0,0E+00","module":"C4"},{"value":"1,70E-01","module":"C4"},{"value":"-2,12E+00","module":"D"},{"value":"0,0E+00","module":"D"}]},{"parameter":"GWP-fossil","unit":"kg CO2-eq","values":[{"value":"6,19E+00","module":"A1-A3"},{"value":"3,88E-02","module":"A4"},{"value":"4,82E-02","module":"C1"},{"value":"1,27E-02","module":"C2"},{"value":"4,44E+00","module":"C3"},{"value":"0,0E+00","module":"C3"},{"value":"0,0E+00","module":"C4"},{"value":"3,92E-02","module":"C4"},{"value":"-2,12E+00","module":"D"},{"value":"0,0E+00","module":"D"}]},{"parameter":"GWP-biogenic","unit":"kg CO2-eq","values":[{"value":"-2,10E-01","module":"A1-A3"},{"value":"1,26E-04","module":"A4"},{"value":"2,84E-05","module":"C1"},{"value":"4,10E-05","module":"C2"},{"value":"1,27E-01","module":"C3"},{"value":"0,0E+00","module":"C3"},{"value":"0,0E+00","module":"C4"},{"value":"1,31E-01","module":"C4"},{"value":"-1,93E-03","module":"D"},{"value":"0,0E+00","module":"D"}]},{"parameter":"GWP-luluc","unit":"kg CO2-eq","values":[{"value":"2,99E-03","module":"A1-A3"},{"value":"2,60E-04","module":"A4"},{"value":"3,12E-06","module":"C1"},{"value":"8,50E-05","module":"C2"},{"value":"9,30E-06","module":"C3"},{"value":"0,0E+00","module":"C3"},{"value":"0,0E+00","module":"C4"},{"value":"5,88E-05","module":"C4"},{"value":"-1,14E-04","module":"D"},{"value":"0,0E+00","module":"D"}]},{"parameter":"ODP","unit":"kg CFC11-eq","values":[{"value":"9,10E-12","module":"A1-A3"},{"value":"3,81E-15","module":"A4"},{"value":"4,76E-13","module":"C1"},{"value":"1,24E-15","module":"C2"},{"value":"3,48E-13","module":"C3"},{"value":"0,0E+00","module":"C3"},{"value":"0,0E+00","module":"C4"},{"value":"8,19E-14","module":"C4"},{"value":"-1,54E-11","module":"D"},{"value":"0,0E+00","module":"D"}]},{"parameter":"AP","unit":"mol H^(+)-eq","values":[{"value":"1,02E-02","module":"A1-A3"},{"value":"1,42E-04","module":"A4"},{"value":"7,07E-05","module":"C1"},{"value":"4,22E-05","module":"C2"},{"value":"2,60E-03","module":"C3"},{"value":"0,0E+00","module":"C3"},{"value":"0,0E+00","module":"C4"},{"value":"2,50E-04","module":"C4"},{"value":"-2,60E-03","module":"D"},{"value":"0,0E+00","module":"D"}]},{"parameter":"POCP","unit":"kg NMVOC-eq","values":[{"value":"1,28E-02","module":"A1-A3"},{"value":"1,30E-04","module":"A4"},{"value":"5,46E-05","module":"C1"},{"value":"3,79E-05","module":"C2"},{"value":"3,21E-03","module":"C3"},{"value":"0,0E+00","module":"C3"},{"value":"0,0E+00","module":"C4"},{"value":"2,38E-04","module":"C4"},{"value":"-2,16E-03","module":"D"},{"value":"0,0E+00","module":"D"}]},{"parameter":"ADPE","unit":"kg Sb-eq","values":[{"value":"1,55E-06","module":"A1-A3"},{"value":"3,90E-09","module":"A4"},{"value":"5,73E-09","module":"C1"},{"value":"1,27E-09","module":"C2"},{"value":"9,44E-09","module":"C3"},{"value":"0,0E+00","module":"C3"},{"value":"0,0E+00","module":"C4"},{"value":"3,67E-09","module":"C4"},{"value":"-2,11E-07","module":"D"},{"value":"0,0E+00","module":"D"}]},{"parameter":"ADPF","unit":"MJ","values":[{"value":"1,53E+02","module":"A1-A3"},{"value":"5,11E-01","module":"A4"},{"value":"1,02E+00","module":"C1"},{"value":"1,66E-01","module":"C2"},{"value":"1,20E+00","module":"C3"},{"value":"0,0E+00","module":"C3"},{"value":"0,0E+00","module":"C4"},{"value":"5,21E-01","module":"C4"},{"value":"-4,20E+01","module":"D"},{"value":"0,0E+00","module":"D"}]},{"parameter":"WDP","unit":"m^3 world-eq deprived","values":[{"value":"1,11E+00","module":"A1-A3"},{"value":"4,33E-04","module":"A4"},{"value":"3,60E-03","module":"C1"},{"value":"1,41E-04","module":"C2"},{"value":"4,54E-01","module":"C3"},{"value":"0,0E+00","module":"C3"},{"value":"0,0E+00","module":"C4"},{"value":"3,66E-03","module":"C4"},{"value":"-1,18E-01","module":"D"},{"value":"0,0E+00","module":"D"}]},{"parameter":"EP-freshwater","unit":"kg P-eq","values":[{"value":"2,00E-05","module":"A1-A3"},{"value":"1,38E-07","module":"A4"},{"value":"2,16E-08","module":"C1"},{"value":"4,51E-08","module":"C2"},{"value":"9,68E-08","module":"C3"},{"value":"0,0E+00","module":"C3"},{"value":"0,0E+00","module":"C4"},{"value":"1,36E-06","module":"C4"},{"value":"-7,30E-07","module":"D"},{"value":"0,0E+00","module":"D"}]},{"parameter":"EP-marine","unit":"kg N-eq","values":[{"value":"3,01E-03","module":"A1-A3"},{"value":"6,57E-05","module":"A4"},{"value":"1,93E-05","module":"C1"},{"value":"1,93E-05","module":"C2"},{"value":"1,25E-03","module":"C3"},{"value":"0,0E+00","module":"C3"},{"value":"0,0E+00","module":"C4"},{"value":"7,47E-05","module":"C4"},{"value":"-7,60E-04","module":"D"},{"value":"0,0E+00","module":"D"}]},{"parameter":"EP-terrestrial","unit":"mol N-eq","values":[{"value":"3,04E-02","module":"A1-A3"},{"value":"7,34E-04","module":"A4"},{"value":"2,07E-04","module":"C1"},{"value":"2,16E-04","module":"C2"},{"value":"1,44E-02","module":"C3"},{"value":"0,0E+00","module":"C3"},{"value":"0,0E+00","module":"C4"},{"value":"7,24E-04","module":"C4"},{"value":"-8,17E-03","module":"D"},{"value":"0,0E+00","module":"D"}]}],"additional_environmental_impact":[{"parameter":"PM","unit":"Disease incidence","values":[{"value":"8,27E-08","module":"A1-A3"},{"value":"8,76E-10","module":"A4"},{"value":"6,32E-10","module":"C1"},{"value":"2,41E-10","module":"C2"},{"value":"7,43E-09","module":"C3"},{"value":"0,0E+00","module":"C3"},{"value":"0,0E+00","module":"C4"},{"value":"2,96E-09","module":"C4"},{"value":"-2,30E-08","module":"D"},{"value":"0,0E+00","module":"D"}]},{"parameter":"ETP-fw","unit":"CTUe","values":[{"value":"6,28E+01","module":"A1-A3"},{"value":"3,62E-01","module":"A4"},{"value":"3,13E-01","module":"C1"},{"value":"1,17E-01","module":"C2"},{"value":"4,17E-01","module":"C3"},{"value":"0,0E+00","module":"C3"},{"value":"0,0E+00","module":"C4"},{"value":"7,14E+00","module":"C4"},{"value":"-1,02E+01","module":"D"},{"value":"0,0E+00","module":"D"}]},{"parameter":"HTP-c","unit":"CTUh","values":[{"value":"3,60E-09","module":"A1-A3"},{"value":"7,45E-12","module":"A4"},{"value":"5,76E-12","module":"C1"},{"value":"2,42E-12","module":"C2"},{"value":"3,09E-11","module":"C3"},{"value":"0,0E+00","module":"C3"},{"value":"0,0E+00","module":"C4"},{"value":"3,87E-11","module":"C4"},{"value":"-2,55E-10","module":"D"},{"value":"0,0E+00","module":"D"}]},{"parameter":"HTP-nc","unit":"CTUh","values":[{"value":"3,03E-07","module":"A1-A3"},{"value":"4,64E-10","module":"A4"},{"value":"2,93E-10","module":"C1"},{"value":"1,48E-10","module":"C2"},{"value":"1,14E-09","module":"C3"},{"value":"0,0E+00","module":"C3"},{"value":"0,0E+00","module":"C4"},{"value":"4,29E-09","module":"C4"},{"value":"-1,23E-08","module":"D"},{"value":"0,0E+00","module":"D"}]},{"parameter":"SQP","unit":"SQP","values":[{"value":"3,47E+01","module":"A1-A3"},{"value":"2,15E-01","module":"A4"},{"value":"9,38E-02","module":"C1"},{"value":"7,01E-02","module":"C2"},{"value":"2,53E-01","module":"C3"},{"value":"0,0E+00","module":"C3"},{"value":"0,0E+00","module":"C4"},{"value":"8,98E-02","module":"C4"},{"value":"-3,05E+00","module":"D"},{"value":"0,0E+00","module":"D"}]}],"resource_use":[{"parameter":"PERE","unit":"MJ","values":[{"value":"9,94E+00","module":"A1-A3"},{"value":"3,52E-02","module":"A4"},{"value":"1,48E-01","module":"C1"},{"value":"1,15E-02","module":"C2"},{"value":"1,77E+00","module":"C3"},{"value":"0,0E+00","module":"C3"},{"value":"0,0E+00","module":"C4"},{"value":"1,63E+00","module":"C4"},{"value":"-4,79E+00","module":"D"},{"value":"0,0E+00","module":"D"}]},{"parameter":"PERM","unit":"MJ","values":[{"value":"1,68E+00","module":"A1-A3"},{"value":null,"module":"A4"},{"value":null,"module":"C1"},{"value":null,"module":"C2"},{"value":"-1,56E+00","module":"C3"},{"value":"0,0E+00","module":"C3"},{"value":"0,0E+00","module":"C4"},{"value":"-1,56E+00","module":"C4"},{"value":null,"module":"D"},{"value":"0,0E+00","module":"D"}]},{"parameter":"PERT","unit":"MJ","values":[{"value":"1,16E+01","module":"A1-A3"},{"value":"3,52E-02","module":"A4"},{"value":"1,48E-01","module":"C1"},{"value":"1,15E-02","module":"C2"},{"value":"2,11E-01","module":"C3"},{"value":"0,0E+00","module":"C3"},{"value":"0,0E+00","module":"C4"},{"value":"6,89E-02","module":"C4"},{"value":"-4,79E+00","module":"D"},{"value":"0,0E+00","module":"D"}]},{"parameter":"PENRE","unit":"MJ","values":[{"value":"9,68E+01","module":"A1-A3"},{"value":"5,13E-01","module":"A4"},{"value":"1,02E+00","module":"C1"},{"value":"1,66E-01","module":"C2"},{"value":"5,57E+01","module":"C3"},{"value":"0,0E+00","module":"C3"},{"value":"0,0E+00","module":"C4"},{"value":"5,50E+01","module":"C4"},{"value":"-4,20E+01","module":"D"},{"value":"0,0E+00","module":"D"}]},{"parameter":"PENRM","unit":"MJ","values":[{"value":"5,66E+01","module":"A1-A3"},{"value":null,"module":"A4"},{"value":null,"module":"C1"},{"value":null,"module":"C2"},{"value":"-5,45E+01","module":"C3"},{"value":"0,0E+00","module":"C3"},{"value":"0,0E+00","module":"C4"},{"value":"-5,45E+01","module":"C4"},{"value":null,"module":"D"},{"value":"0,0E+00","module":"D"}]},{"parameter":"PENRT","unit":"MJ","values":[{"value":"1,53E+02","module":"A1-A3"},{"value":"5,13E-01","module":"A4"},{"value":"1,02E+00","module":"C1"},{"value":"1,66E-01","module":"C2"},{"value":"1,20E+00","module":"C3"},{"value":"0,0E+00","module":"C3"},{"value":"0,0E+00","module":"C4"},{"value":"5,21E-01","module":"C4"},{"value":"-4,20E+01","module":"D"},{"value":"0,0E+00","module":"D"}]},{"parameter":"SM","unit":"kg","values":[{"value":"2,28E-01","module":"A1-A3"},{"value":null,"module":"A4"},{"value":null,"module":"C1"},{"value":null,"module":"C2"},{"value":null,"module":"C3"},{"value":"0,0E+00","module":"C3"},{"value":"0,0E+00","module":"C4"},{"value":null,"module":"C4"},{"value":null,"module":"D"},{"value":"0,0E+00","module":"D"}]},{"parameter":"RSF","unit":"MJ","values":[{"value":null,"module":"A1-A3"},{"value":null,"module":"A4"},{"value":null,"module":"C1"},{"value":null,"module":"C2"},{"value":null,"module":"C3"},{"value":"0,0E+00","module":"C3"},{"value":"0,0E+00","module":"C4"},{"value":null,"module":"C4"},{"value":null,"module":"D"},{"value":"0,0E+00","module":"D"}]},{"parameter":"NRSF","unit":"MJ","values":[{"value":null,"module":"A1-A3"},{"value":null,"module":"A4"},{"value":null,"module":"C1"},{"value":null,"module":"C2"},{"value":null,"module":"C3"},{"value":"0,0E+00","module":"C3"},{"value":"0,0E+00","module":"C4"},{"value":null,"module":"C4"},{"value":null,"module":"D"},{"value":"0,0E+00","module":"D"}]},{"parameter":"FW","unit":"m^3","values":[{"value":"3,89E-02","module":"A1-A3"},{"value":"4,06E-05","module":"A4"},{"value":"2,24E-04","module":"C1"},{"value":"1,33E-05","module":"C2"},{"value":"1,07E-02","module":"C3"},{"value":"0,0E+00","module":"C3"},{"value":"0,0E+00","module":"C4"},{"value":"1,12E-04","module":"C4"},{"value":"-7,28E-03","module":"D"},{"value":"0,0E+00","module":"D"}]}],"end_of_life_waste":[{"parameter":"HWD","unit":"kg","values":[{"value":"6,19E-08","module":"A1-A3"},{"value":"2,71E-12","module":"A4"},{"value":"7,30E-11","module":"C1"},{"value":"8,80E-13","module":"C2"},{"value":"1,62E-10","module":"C3"},{"value":"0,0E+00","module":"C3"},{"value":"0,0E+00","module":"C4"},{"value":"4,08E-11","module":"C4"},{"value":"-4,01E-09","module":"D"},{"value":"0,0E+00","module":"D"}]},{"parameter":"NHWD","unit":"kg","values":[{"value":"1,84E-01","module":"A1-A3"},{"value":"8,33E-05","module":"A4"},{"value":"2,17E-04","module":"C1"},{"value":"2,71E-05","module":"C2"},{"value":"3,43E-02","module":"C3"},{"value":"0,0E+00","module":"C3"},{"value":"0,0E+00","module":"C4"},{"value":"2,08E+00","module":"C4"},{"value":"-9,34E-03","module":"D"},{"value":"0,0E+00","module":"D"}]},{"parameter":"RWD","unit":"kg","values":[{"value":"1,88E-03","module":"A1-A3"},{"value":"9,49E-07","module":"A4"},{"value":"1,70E-04","module":"C1"},{"value":"3,09E-07","module":"C2"},{"value":"5,15E-05","module":"C3"},{"value":"0,0E+00","module":"C3"},{"value":"0,0E+00","module":"C4"},{"value":"5,97E-06","module":"C4"},{"value":"-5,48E-03","module":"D"},{"value":"0,0E+00","module":"D"}]}],"end_of_life_flow":[{"parameter":"CRU","unit":"kg","values":[{"value":null,"module":"A1-A3"},{"value":null,"module":"A4"},{"value":null,"module":"C1"},{"value":null,"module":"C2"},{"value":null,"module":"C3"},{"value":"0,0E+00","module":"C3"},{"value":"0,0E+00","module":"C4"},{"value":null,"module":"C4"},{"value":null,"module":"D"},{"value":"0,0E+00","module":"D"}]},{"parameter":"MFR","unit":"kg","values":[{"value":null,"module":"A1-A3"},{"value":null,"module":"A4"},{"value":null,"module":"C1"},{"value":null,"module":"C2"},{"value":null,"module":"C3"},{"value":"0,0E+00","module":"C3"},{"value":"0,0E+00","module":"C4"},{"value":null,"module":"C4"},{"value":null,"module":"D"},{"value":"0,0E+00","module":"D"}]},{"parameter":"MER","unit":"kg","values":[{"value":null,"module":"A1-A3"},{"value":null,"module":"A4"},{"value":null,"module":"C1"},{"value":null,"module":"C2"},{"value":null,"module":"C3"},{"value":"0,0E+00","module":"C3"},{"value":"0,0E+00","module":"C4"},{"value":null,"module":"C4"},{"value":null,"module":"D"},{"value":"0,0E+00","module":"D"}]},{"parameter":"EEE","unit":"MJ","values":[{"value":null,"module":"A1-A3"},{"value":null,"module":"A4"},{"value":null,"module":"C1"},{"value":null,"module":"C2"},{"value":"1,38E+01","module":"C3"},{"value":"0,0E+00","module":"C3"},{"value":"0,0E+00","module":"C4"},{"value":"3,76E-02","module":"C4"},{"value":null,"module":"D"},{"value":"0,0E+00","module":"D"}]},{"parameter":"EET","unit":"MJ","values":[{"value":null,"module":"A1-A3"},{"value":null,"module":"A4"},{"value":null,"module":"C1"},{"value":null,"module":"C2"},{"value":"8,32E+00","module":"C3"},{"value":"0,0E+00","module":"C3"},{"value":"0,0E+00","module":"C4"},{"value":null,"module":"C4"},{"value":null,"module":"D"},{"value":"0,0E+00","module":"D"}]}]}