{"product_name":"Stiferite CLASS B durchschnittlich dicke Platte","epd_id":"EPD-STF-20220330-CBC2-EN","compliance":["DIN EN 15804+A2","ISO 14025"],"producer_name":"Stiferite","environmental_impact":[{"parameter":"GWP-total","unit":"kg CO2-eq","values":[{"value":"7,86E+00","module":"A1-A3"},{"value":"5,00E-02","module":"A4"},{"value":"6,30E-02","module":"C1"},{"value":"1,67E-02","module":"C2"},{"value":"5,80E+00","module":"C3"},{"value":"0,0E+00","module":"C3"},{"value":"7,07E-02","module":"C4"},{"value":"0,0E+00","module":"C4"},{"value":"-2,74E+00","module":"D"},{"value":"0,0E+00","module":"D"}]},{"parameter":"GWP-fossil","unit":"kg CO2-eq","values":[{"value":"7,94E+00","module":"A1-A3"},{"value":"4,95E-02","module":"A4"},{"value":"6,30E-02","module":"C1"},{"value":"1,65E-02","module":"C2"},{"value":"5,80E+00","module":"C3"},{"value":"0,0E+00","module":"C3"},{"value":"7,05E-02","module":"C4"},{"value":"0,0E+00","module":"C4"},{"value":"-2,74E+00","module":"D"},{"value":"0,0E+00","module":"D"}]},{"parameter":"GWP-biogenic","unit":"kg CO2-eq","values":[{"value":"-8,56E-02","module":"A1-A3"},{"value":"1,61E-04","module":"A4"},{"value":"3,72E-05","module":"C1"},{"value":"5,36E-05","module":"C2"},{"value":"4,19E-04","module":"C3"},{"value":"0,0E+00","module":"C3"},{"value":"1,38E-04","module":"C4"},{"value":"0,0E+00","module":"C4"},{"value":"-2,46E-03","module":"D"},{"value":"0,0E+00","module":"D"}]},{"parameter":"GWP-luluc","unit":"kg CO2-eq","values":[{"value":"3,75E-03","module":"A1-A3"},{"value":"3,32E-04","module":"A4"},{"value":"4,09E-06","module":"C1"},{"value":"1,11E-04","module":"C2"},{"value":"1,88E-05","module":"C3"},{"value":"0,0E+00","module":"C3"},{"value":"7,81E-05","module":"C4"},{"value":"0,0E+00","module":"C4"},{"value":"-1,48E-04","module":"D"},{"value":"0,0E+00","module":"D"}]},{"parameter":"ODP","unit":"kg CFC11-eq","values":[{"value":"1,08E-11","module":"A1-A3"},{"value":"4,86E-15","module":"A4"},{"value":"6,22E-13","module":"C1"},{"value":"1,62E-15","module":"C2"},{"value":"5,17E-13","module":"C3"},{"value":"0,0E+00","module":"C3"},{"value":"1,33E-13","module":"C4"},{"value":"0,0E+00","module":"C4"},{"value":"-2,01E-11","module":"D"},{"value":"0,0E+00","module":"D"}]},{"parameter":"AP","unit":"mol H^(+)-eq","values":[{"value":"1,28E-02","module":"A1-A3"},{"value":"1,79E-04","module":"A4"},{"value":"9,25E-05","module":"C1"},{"value":"5,52E-05","module":"C2"},{"value":"3,46E-03","module":"C3"},{"value":"0,0E+00","module":"C3"},{"value":"3,32E-04","module":"C4"},{"value":"0,0E+00","module":"C4"},{"value":"-3,39E-03","module":"D"},{"value":"0,0E+00","module":"D"}]},{"parameter":"POCP","unit":"kg NMVOC-eq","values":[{"value":"2,64E-02","module":"A1-A3"},{"value":"1,63E-04","module":"A4"},{"value":"7,14E-05","module":"C1"},{"value":"4,95E-05","module":"C2"},{"value":"4,28E-03","module":"C3"},{"value":"0,0E+00","module":"C3"},{"value":"2,73E-04","module":"C4"},{"value":"0,0E+00","module":"C4"},{"value":"-2,81E-03","module":"D"},{"value":"0,0E+00","module":"D"}]},{"parameter":"ADPE","unit":"kg Sb-eq","values":[{"value":"2,53E-06","module":"A1-A3"},{"value":"4,98E-09","module":"A4"},{"value":"7,49E-09","module":"C1"},{"value":"1,66E-09","module":"C2"},{"value":"1,38E-08","module":"C3"},{"value":"0,0E+00","module":"C3"},{"value":"5,22E-09","module":"C4"},{"value":"0,0E+00","module":"C4"},{"value":"-2,75E-07","module":"D"},{"value":"0,0E+00","module":"D"}]},{"parameter":"ADPF","unit":"MJ","values":[{"value":"1,98E+02","module":"A1-A3"},{"value":"6,51E-01","module":"A4"},{"value":"1,34E+00","module":"C1"},{"value":"2,17E-01","module":"C2"},{"value":"1,76E+00","module":"C3"},{"value":"0,0E+00","module":"C3"},{"value":"6,28E-01","module":"C4"},{"value":"0,0E+00","module":"C4"},{"value":"-5,44E+01","module":"D"},{"value":"0,0E+00","module":"D"}]},{"parameter":"WDP","unit":"m^3 world-eq deprived","values":[{"value":"1,45E+00","module":"A1-A3"},{"value":"5,52E-04","module":"A4"},{"value":"4,70E-03","module":"C1"},{"value":"1,85E-04","module":"C2"},{"value":"5,79E-01","module":"C3"},{"value":"0,0E+00","module":"C3"},{"value":"4,71E-03","module":"C4"},{"value":"0,0E+00","module":"C4"},{"value":"-1,54E-01","module":"D"},{"value":"0,0E+00","module":"D"}]},{"parameter":"EP-freshwater","unit":"kg P-eq","values":[{"value":"2,57E-05","module":"A1-A3"},{"value":"1,76E-07","module":"A4"},{"value":"2,83E-08","module":"C1"},{"value":"5,90E-08","module":"C2"},{"value":"1,55E-07","module":"C3"},{"value":"0,0E+00","module":"C3"},{"value":"1,90E-07","module":"C4"},{"value":"0,0E+00","module":"C4"},{"value":"-9,55E-07","module":"D"},{"value":"0,0E+00","module":"D"}]},{"parameter":"EP-marine","unit":"kg N-eq","values":[{"value":"3,76E-03","module":"A1-A3"},{"value":"8,29E-05","module":"A4"},{"value":"2,53E-05","module":"C1"},{"value":"2,52E-05","module":"C2"},{"value":"1,67E-03","module":"C3"},{"value":"0,0E+00","module":"C3"},{"value":"9,24E-05","module":"C4"},{"value":"0,0E+00","module":"C4"},{"value":"-9,87E-04","module":"D"},{"value":"0,0E+00","module":"D"}]},{"parameter":"EP-terrestrial","unit":"mol N-eq","values":[{"value":"3,80E-02","module":"A1-A3"},{"value":"9,27E-04","module":"A4"},{"value":"2,70E-04","module":"C1"},{"value":"2,82E-04","module":"C2"},{"value":"1,92E-02","module":"C3"},{"value":"0,0E+00","module":"C3"},{"value":"1,01E-03","module":"C4"},{"value":"0,0E+00","module":"C4"},{"value":"-1,06E-02","module":"D"},{"value":"0,0E+00","module":"D"}]}],"additional_environmental_impact":[{"parameter":"PM","unit":"Disease incidence","values":[{"value":"9,98E-08","module":"A1-A3"},{"value":"1,09E-09","module":"A4"},{"value":"8,27E-10","module":"C1"},{"value":"3,16E-10","module":"C2"},{"value":"1,01E-08","module":"C3"},{"value":"0,0E+00","module":"C3"},{"value":"3,76E-09","module":"C4"},{"value":"0,0E+00","module":"C4"},{"value":"-3,00E-08","module":"D"},{"value":"0,0E+00","module":"D"}]},{"parameter":"ETP-fw","unit":"CTUe","values":[{"value":"8,25E+01","module":"A1-A3"},{"value":"4,61E-01","module":"A4"},{"value":"4,09E-01","module":"C1"},{"value":"1,54E-01","module":"C2"},{"value":"6,12E-01","module":"C3"},{"value":"0,0E+00","module":"C3"},{"value":"9,65E+00","module":"C4"},{"value":"0,0E+00","module":"C4"},{"value":"-1,33E+01","module":"D"},{"value":"0,0E+00","module":"D"}]},{"parameter":"HTP-c","unit":"CTUh","values":[{"value":"4,69E-09","module":"A1-A3"},{"value":"9,50E-12","module":"A4"},{"value":"7,53E-12","module":"C1"},{"value":"3,16E-12","module":"C2"},{"value":"6,09E-10","module":"C3"},{"value":"0,0E+00","module":"C3"},{"value":"6,14E-10","module":"C4"},{"value":"0,0E+00","module":"C4"},{"value":"-3,30E-10","module":"D"},{"value":"0,0E+00","module":"D"}]},{"parameter":"HTP-nc","unit":"CTUh","values":[{"value":"3,99E-07","module":"A1-A3"},{"value":"5,91E-10","module":"A4"},{"value":"3,83E-10","module":"C1"},{"value":"1,94E-10","module":"C2"},{"value":"6,87E-08","module":"C3"},{"value":"0,0E+00","module":"C3"},{"value":"7,22E-08","module":"C4"},{"value":"0,0E+00","module":"C4"},{"value":"-1,60E-08","module":"D"},{"value":"0,0E+00","module":"D"}]},{"parameter":"SQP","unit":"SQP","values":[{"value":"2,05E+01","module":"A1-A3"},{"value":"2,74E-01","module":"A4"},{"value":"1,23E-01","module":"C1"},{"value":"9,17E-02","module":"C2"},{"value":"3,50E-01","module":"C3"},{"value":"0,0E+00","module":"C3"},{"value":"1,25E-01","module":"C4"},{"value":"0,0E+00","module":"C4"},{"value":"-3,99E+00","module":"D"},{"value":"0,0E+00","module":"D"}]}],"resource_use":[{"parameter":"PERE","unit":"MJ","values":[{"value":"1,06E+01","module":"A1-A3"},{"value":"4,49E-02","module":"A4"},{"value":"1,93E-01","module":"C1"},{"value":"1,50E-02","module":"C2"},{"value":"3,02E-01","module":"C3"},{"value":"0,0E+00","module":"C3"},{"value":"9,82E-02","module":"C4"},{"value":"0,0E+00","module":"C4"},{"value":"-6,28E+00","module":"D"},{"value":"0,0E+00","module":"D"}]},{"parameter":"PERM","unit":"MJ","values":[{"value":"1,20E-01","module":"A1-A3"},{"value":null,"module":"A4"},{"value":null,"module":"C1"},{"value":null,"module":"C2"},{"value":null,"module":"C3"},{"value":"0,0E+00","module":"C3"},{"value":null,"module":"C4"},{"value":"0,0E+00","module":"C4"},{"value":null,"module":"D"},{"value":"0,0E+00","module":"D"}]},{"parameter":"PERT","unit":"MJ","values":[{"value":"1,07E+01","module":"A1-A3"},{"value":"4,49E-02","module":"A4"},{"value":"1,93E-01","module":"C1"},{"value":"1,50E-02","module":"C2"},{"value":"3,02E-01","module":"C3"},{"value":"0,0E+00","module":"C3"},{"value":"9,82E-02","module":"C4"},{"value":"0,0E+00","module":"C4"},{"value":"-6,28E+00","module":"D"},{"value":"0,0E+00","module":"D"}]},{"parameter":"PENRE","unit":"MJ","values":[{"value":"1,24E+02","module":"A1-A3"},{"value":"6,53E-01","module":"A4"},{"value":"1,34E+00","module":"C1"},{"value":"2,18E-01","module":"C2"},{"value":"7,40E+01","module":"C3"},{"value":"0,0E+00","module":"C3"},{"value":"7,29E+01","module":"C4"},{"value":"0,0E+00","module":"C4"},{"value":"-5,45E+01","module":"D"},{"value":"0,0E+00","module":"D"}]},{"parameter":"PENRM","unit":"MJ","values":[{"value":"7,47E+01","module":"A1-A3"},{"value":null,"module":"A4"},{"value":null,"module":"C1"},{"value":null,"module":"C2"},{"value":"-7,22E+01","module":"C3"},{"value":"0,0E+00","module":"C3"},{"value":"-7,22E+01","module":"C4"},{"value":"0,0E+00","module":"C4"},{"value":null,"module":"D"},{"value":"0,0E+00","module":"D"}]},{"parameter":"PENRT","unit":"MJ","values":[{"value":"1,99E+02","module":"A1-A3"},{"value":"6,53E-01","module":"A4"},{"value":"1,34E+00","module":"C1"},{"value":"2,18E-01","module":"C2"},{"value":"1,76E+00","module":"C3"},{"value":"0,0E+00","module":"C3"},{"value":"6,29E-01","module":"C4"},{"value":"0,0E+00","module":"C4"},{"value":"-5,45E+01","module":"D"},{"value":"0,0E+00","module":"D"}]},{"parameter":"SM","unit":"kg","values":[{"value":"2,52E-01","module":"A1-A3"},{"value":null,"module":"A4"},{"value":null,"module":"C1"},{"value":null,"module":"C2"},{"value":null,"module":"C3"},{"value":"0,0E+00","module":"C3"},{"value":null,"module":"C4"},{"value":"0,0E+00","module":"C4"},{"value":null,"module":"D"},{"value":"0,0E+00","module":"D"}]},{"parameter":"RSF","unit":"MJ","values":[{"value":null,"module":"A1-A3"},{"value":null,"module":"A4"},{"value":null,"module":"C1"},{"value":null,"module":"C2"},{"value":null,"module":"C3"},{"value":"0,0E+00","module":"C3"},{"value":null,"module":"C4"},{"value":"0,0E+00","module":"C4"},{"value":null,"module":"D"},{"value":"0,0E+00","module":"D"}]},{"parameter":"NRSF","unit":"MJ","values":[{"value":null,"module":"A1-A3"},{"value":null,"module":"A4"},{"value":null,"module":"C1"},{"value":null,"module":"C2"},{"value":null,"module":"C3"},{"value":"0,0E+00","module":"C3"},{"value":null,"module":"C4"},{"value":"0,0E+00","module":"C4"},{"value":null,"module":"D"},{"value":"0,0E+00","module":"D"}]},{"parameter":"FW","unit":"m^3","values":[{"value":"4,88E-02","module":"A1-A3"},{"value":"5,19E-05","module":"A4"},{"value":"2,92E-04","module":"C1"},{"value":"1,73E-05","module":"C2"},{"value":"1,36E-02","module":"C3"},{"value":"0,0E+00","module":"C3"},{"value":"1,50E-04","module":"C4"},{"value":"0,0E+00","module":"C4"},{"value":"-9,53E-03","module":"D"},{"value":"0,0E+00","module":"D"}]}],"end_of_life_waste":[{"parameter":"HWD","unit":"kg","values":[{"value":"5,17E-08","module":"A1-A3"},{"value":"3,45E-12","module":"A4"},{"value":"9,55E-11","module":"C1"},{"value":"1,15E-12","module":"C2"},{"value":"2,35E-10","module":"C3"},{"value":"0,0E+00","module":"C3"},{"value":"4,07E-11","module":"C4"},{"value":"0,0E+00","module":"C4"},{"value":"-5,15E-09","module":"D"},{"value":"0,0E+00","module":"D"}]},{"parameter":"NHWD","unit":"kg","values":[{"value":"1,89E-01","module":"A1-A3"},{"value":"1,06E-04","module":"A4"},{"value":"2,84E-04","module":"C1"},{"value":"3,54E-05","module":"C2"},{"value":"1,15E-01","module":"C3"},{"value":"0,0E+00","module":"C3"},{"value":"2,75E+00","module":"C4"},{"value":"0,0E+00","module":"C4"},{"value":"-1,21E-02","module":"D"},{"value":"0,0E+00","module":"D"}]},{"parameter":"RWD","unit":"kg","values":[{"value":"2,41E-03","module":"A1-A3"},{"value":"1,21E-06","module":"A4"},{"value":"2,22E-04","module":"C1"},{"value":"4,04E-07","module":"C2"},{"value":"7,88E-05","module":"C3"},{"value":"0,0E+00","module":"C3"},{"value":"7,97E-06","module":"C4"},{"value":"0,0E+00","module":"C4"},{"value":"-7,18E-03","module":"D"},{"value":"0,0E+00","module":"D"}]}],"end_of_life_flow":[{"parameter":"CRU","unit":"kg","values":[{"value":null,"module":"A1-A3"},{"value":null,"module":"A4"},{"value":null,"module":"C1"},{"value":null,"module":"C2"},{"value":null,"module":"C3"},{"value":"0,0E+00","module":"C3"},{"value":null,"module":"C4"},{"value":"0,0E+00","module":"C4"},{"value":null,"module":"D"},{"value":"0,0E+00","module":"D"}]},{"parameter":"MFR","unit":"kg","values":[{"value":null,"module":"A1-A3"},{"value":null,"module":"A4"},{"value":null,"module":"C1"},{"value":null,"module":"C2"},{"value":null,"module":"C3"},{"value":"0,0E+00","module":"C3"},{"value":null,"module":"C4"},{"value":"0,0E+00","module":"C4"},{"value":null,"module":"D"},{"value":"0,0E+00","module":"D"}]},{"parameter":"MER","unit":"kg","values":[{"value":null,"module":"A1-A3"},{"value":null,"module":"A4"},{"value":null,"module":"C1"},{"value":null,"module":"C2"},{"value":null,"module":"C3"},{"value":"0,0E+00","module":"C3"},{"value":null,"module":"C4"},{"value":"0,0E+00","module":"C4"},{"value":null,"module":"D"},{"value":"0,0E+00","module":"D"}]},{"parameter":"EEE","unit":"MJ","values":[{"value":null,"module":"A1-A3"},{"value":null,"module":"A4"},{"value":null,"module":"C1"},{"value":null,"module":"C2"},{"value":"1,78E+01","module":"C3"},{"value":"0,0E+00","module":"C3"},{"value":null,"module":"C4"},{"value":"0,0E+00","module":"C4"},{"value":null,"module":"D"},{"value":"0,0E+00","module":"D"}]},{"parameter":"EET","unit":"MJ","values":[{"value":null,"module":"A1-A3"},{"value":null,"module":"A4"},{"value":null,"module":"C1"},{"value":null,"module":"C2"},{"value":"1,00E+01","module":"C3"},{"value":"0,0E+00","module":"C3"},{"value":null,"module":"C4"},{"value":"0,0E+00","module":"C4"},{"value":null,"module":"D"},{"value":"0,0E+00","module":"D"}]}]}