{"product_name":"Stiferite Pendenzato Klasse S durchschnittliche Dicke","epd_id":"EPD-STF-20200242-CBA3-EN","compliance":["DIN EN 15804","ISO 14025"],"producer_name":"Isolparma srl","environmental_impact":[{"parameter":"GWP-total","unit":"kg CO2-eq","values":[{"value":"9,27E+00","module":"A1-A3"},{"value":"6,40E-02","module":"A4"},{"value":"2,38E-01","module":"A5"},{"value":"1,60E-02","module":"C2"},{"value":"0,0E+00","module":"C3"},{"value":"0,0E+00","module":"C3"},{"value":"7,26E+00","module":"C4"},{"value":"2,71E-01","module":"C4"},{"value":"-3,46E+00","module":"D"},{"value":"-4,42E-02","module":"D"}]},{"parameter":"ODP","unit":"kg CFC11-eq","values":[{"value":"1,21E-05","module":"A1-A3"},{"value":"1,41E-17","module":"A4"},{"value":"2,41E-07","module":"A5"},{"value":"3,97E-18","module":"C2"},{"value":"0,0E+00","module":"C3"},{"value":"0,0E+00","module":"C3"},{"value":"4,21E-15","module":"C4"},{"value":"2,89E-15","module":"C4"},{"value":"-6,76E-14","module":"D"},{"value":"-6,24E-16","module":"D"}]},{"parameter":"AP","unit":"kg SO2-eq","values":[{"value":"2,00E-02","module":"A1-A3"},{"value":"5,82E-04","module":"A4"},{"value":"4,43E-04","module":"A5"},{"value":"3,51E-05","module":"C2"},{"value":"0,0E+00","module":"C3"},{"value":"0,0E+00","module":"C3"},{"value":"2,85E-03","module":"C4"},{"value":"6,35E-04","module":"C4"},{"value":"-5,40E-03","module":"D"},{"value":"-5,47E-05","module":"D"}]},{"parameter":"EP","unit":"kg PO4^3-eq","values":[{"value":"2,84E-03","module":"A1-A3"},{"value":"7,80E-05","module":"A4"},{"value":"6,67E-05","module":"A5"},{"value":"8,52E-06","module":"C2"},{"value":"0,0E+00","module":"C3"},{"value":"0,0E+00","module":"C3"},{"value":"6,32E-04","module":"C4"},{"value":"1,97E-04","module":"C4"},{"value":"-6,42E-04","module":"D"},{"value":"-7,35E-06","module":"D"}]},{"parameter":"POCP","unit":"kg Ethen-eq","values":[{"value":"3,89E-03","module":"A1-A3"},{"value":"-1,10E-05","module":"A4"},{"value":"8,03E-05","module":"A5"},{"value":"-1,13E-05","module":"C2"},{"value":"0,0E+00","module":"C3"},{"value":"0,0E+00","module":"C3"},{"value":"1,72E-04","module":"C4"},{"value":"5,01E-05","module":"C4"},{"value":"-4,44E-04","module":"D"},{"value":"-6,38E-06","module":"D"}]},{"parameter":"ADPE","unit":"kg Sb-eq","values":[{"value":"2,94E-05","module":"A1-A3"},{"value":"4,90E-09","module":"A4"},{"value":"5,95E-07","module":"A5"},{"value":"1,47E-09","module":"C2"},{"value":"0,0E+00","module":"C3"},{"value":"0,0E+00","module":"C3"},{"value":"2,37E-07","module":"C4"},{"value":"9,47E-08","module":"C4"},{"value":"-8,17E-07","module":"D"},{"value":"-1,02E-08","module":"D"}]},{"parameter":"ADPF","unit":"MJ","values":[{"value":"2,26E+02","module":"A1-A3"},{"value":"8,50E-01","module":"A4"},{"value":"4,69E+00","module":"A5"},{"value":"2,16E-01","module":"C2"},{"value":"0,0E+00","module":"C3"},{"value":"0,0E+00","module":"C3"},{"value":"3,22E+00","module":"C4"},{"value":"2,35E+00","module":"C4"},{"value":"-4,60E+01","module":"D"},{"value":"-1,06E+00","module":"D"}]}],"additional_environmental_impact":[],"resource_use":[{"parameter":"PERE","unit":"MJ","values":[{"value":"1,10E+01","module":"A1-A3"},{"value":null,"module":"A4"},{"value":"2,50E-01","module":"A5"},{"value":null,"module":"C2"},{"value":null,"module":"C3"},{"value":null,"module":"C3"},{"value":"1,03E+00","module":"C4"},{"value":null,"module":"C4"},{"value":null,"module":"D"},{"value":null,"module":"D"}]},{"parameter":"PERM","unit":"MJ","values":[{"value":"0,0E+00","module":"A1-A3"},{"value":null,"module":"A4"},{"value":"0,0E+00","module":"A5"},{"value":null,"module":"C2"},{"value":null,"module":"C3"},{"value":null,"module":"C3"},{"value":"0,0E+00","module":"C4"},{"value":null,"module":"C4"},{"value":null,"module":"D"},{"value":null,"module":"D"}]},{"parameter":"PERT","unit":"MJ","values":[{"value":"1,10E+01","module":"A1-A3"},{"value":"3,88E-02","module":"A4"},{"value":"2,50E-01","module":"A5"},{"value":"1,25E-02","module":"C2"},{"value":"0,0E+00","module":"C3"},{"value":"0,0E+00","module":"C3"},{"value":"1,03E+00","module":"C4"},{"value":"7,68E-01","module":"C4"},{"value":"-1,79E+01","module":"D"},{"value":"-1,36E-01","module":"D"}]},{"parameter":"PENRE","unit":"MJ","values":[{"value":"1,09E+02","module":"A1-A3"},{"value":null,"module":"A4"},{"value":"1,92E+00","module":"A5"},{"value":null,"module":"C2"},{"value":null,"module":"C3"},{"value":null,"module":"C3"},{"value":"1,31E+02","module":"C4"},{"value":null,"module":"C4"},{"value":null,"module":"D"},{"value":null,"module":"D"}]},{"parameter":"PENRM","unit":"MJ","values":[{"value":"1,29E+02","module":"A1-A3"},{"value":null,"module":"A4"},{"value":"-1,72E+00","module":"A5"},{"value":null,"module":"C2"},{"value":null,"module":"C3"},{"value":null,"module":"C3"},{"value":"-1,27E+02","module":"C4"},{"value":null,"module":"C4"},{"value":null,"module":"D"},{"value":null,"module":"D"}]},{"parameter":"PENRT","unit":"MJ","values":[{"value":"2,37E+02","module":"A1-A3"},{"value":"8,54E-01","module":"A4"},{"value":"1,95E-01","module":"A5"},{"value":"2,17E-01","module":"C2"},{"value":"0,0E+00","module":"C3"},{"value":"0,0E+00","module":"C3"},{"value":"4,00E+00","module":"C4"},{"value":"2,92E+00","module":"C4"},{"value":"-6,14E+01","module":"D"},{"value":"-1,14E+00","module":"D"}]},{"parameter":"SM","unit":"kg","values":[{"value":"0,0E+00","module":"A1-A3"},{"value":"0,0E+00","module":"A4"},{"value":"0,0E+00","module":"A5"},{"value":"0,0E+00","module":"C2"},{"value":"0,0E+00","module":"C3"},{"value":"0,0E+00","module":"C3"},{"value":"0,0E+00","module":"C4"},{"value":"0,0E+00","module":"C4"},{"value":"0,0E+00","module":"D"},{"value":"0,0E+00","module":"D"}]},{"parameter":"RSF","unit":"MJ","values":[{"value":"0,0E+00","module":"A1-A3"},{"value":"0,0E+00","module":"A4"},{"value":"0,0E+00","module":"A5"},{"value":"0,0E+00","module":"C2"},{"value":"0,0E+00","module":"C3"},{"value":"0,0E+00","module":"C3"},{"value":"0,0E+00","module":"C4"},{"value":"0,0E+00","module":"C4"},{"value":"0,0E+00","module":"D"},{"value":"0,0E+00","module":"D"}]},{"parameter":"NRSF","unit":"MJ","values":[{"value":"0,0E+00","module":"A1-A3"},{"value":"0,0E+00","module":"A4"},{"value":"0,0E+00","module":"A5"},{"value":"0,0E+00","module":"C2"},{"value":"0,0E+00","module":"C3"},{"value":"0,0E+00","module":"C3"},{"value":"0,0E+00","module":"C4"},{"value":"0,0E+00","module":"C4"},{"value":"0,0E+00","module":"D"},{"value":"0,0E+00","module":"D"}]},{"parameter":"FW","unit":"m^3","values":[{"value":"6,07E-02","module":"A1-A3"},{"value":"4,57E-05","module":"A4"},{"value":"1,35E-03","module":"A5"},{"value":"1,46E-05","module":"C2"},{"value":"0,0E+00","module":"C3"},{"value":"0,0E+00","module":"C3"},{"value":"1,77E-02","module":"C4"},{"value":"8,89E-04","module":"C4"},{"value":"-2,08E-02","module":"D"},{"value":"-1,87E-04","module":"D"}]}],"end_of_life_waste":[{"parameter":"HWD","unit":"kg","values":[{"value":"6,25E-04","module":"A1-A3"},{"value":"3,07E-08","module":"A4"},{"value":"1,25E-05","module":"A5"},{"value":"1,00E-08","module":"C2"},{"value":"0,0E+00","module":"C3"},{"value":"0,0E+00","module":"C3"},{"value":"5,58E-09","module":"C4"},{"value":"1,22E-08","module":"C4"},{"value":"-2,43E-08","module":"D"},{"value":"-3,77E-10","module":"D"}]},{"parameter":"NHWD","unit":"kg","values":[{"value":"1,78E-01","module":"A1-A3"},{"value":"1,25E-04","module":"A4"},{"value":"8,79E-02","module":"A5"},{"value":"3,44E-05","module":"C2"},{"value":"0,0E+00","module":"C3"},{"value":"0,0E+00","module":"C3"},{"value":"3,99E-01","module":"C4"},{"value":"3,39E+00","module":"C4"},{"value":"-3,21E-02","module":"D"},{"value":"-3,58E-04","module":"D"}]},{"parameter":"RWD","unit":"kg","values":[{"value":"4,43E-03","module":"A1-A3"},{"value":"1,43E-06","module":"A4"},{"value":"9,95E-05","module":"A5"},{"value":"4,01E-07","module":"C2"},{"value":"0,0E+00","module":"C3"},{"value":"0,0E+00","module":"C3"},{"value":"3,10E-04","module":"C4"},{"value":"2,26E-04","module":"C4"},{"value":"-6,12E-03","module":"D"},{"value":"-3,47E-05","module":"D"}]}],"end_of_life_flow":[{"parameter":"CRU","unit":"kg","values":[{"value":"0,0E+00","module":"A1-A3"},{"value":"0,0E+00","module":"A4"},{"value":"0,0E+00","module":"A5"},{"value":"0,0E+00","module":"C2"},{"value":"0,0E+00","module":"C3"},{"value":"0,0E+00","module":"C3"},{"value":"0,0E+00","module":"C4"},{"value":"0,0E+00","module":"C4"},{"value":"0,0E+00","module":"D"},{"value":"0,0E+00","module":"D"}]},{"parameter":"MFR","unit":"kg","values":[{"value":"0,0E+00","module":"A1-A3"},{"value":"0,0E+00","module":"A4"},{"value":"1,37E-02","module":"A5"},{"value":"0,0E+00","module":"C2"},{"value":"0,0E+00","module":"C3"},{"value":"0,0E+00","module":"C3"},{"value":"0,0E+00","module":"C4"},{"value":"0,0E+00","module":"C4"},{"value":"0,0E+00","module":"D"},{"value":"0,0E+00","module":"D"}]},{"parameter":"MER","unit":"kg","values":[{"value":"0,0E+00","module":"A1-A3"},{"value":"0,0E+00","module":"A4"},{"value":"1,56E-02","module":"A5"},{"value":"0,0E+00","module":"C2"},{"value":"0,0E+00","module":"C3"},{"value":"0,0E+00","module":"C3"},{"value":"3,40E+00","module":"C4"},{"value":"0,0E+00","module":"C4"},{"value":"0,0E+00","module":"D"},{"value":"0,0E+00","module":"D"}]},{"parameter":"EEE","unit":"MJ","values":[{"value":"0,0E+00","module":"A1-A3"},{"value":"0,0E+00","module":"A4"},{"value":"8,65E-02","module":"A5"},{"value":"0,0E+00","module":"C2"},{"value":"0,0E+00","module":"C3"},{"value":"0,0E+00","module":"C3"},{"value":"2,04E+01","module":"C4"},{"value":"0,0E+00","module":"C4"},{"value":"0,0E+00","module":"D"},{"value":"0,0E+00","module":"D"}]},{"parameter":"EET","unit":"MJ","values":[{"value":"0,0E+00","module":"A1-A3"},{"value":"0,0E+00","module":"A4"},{"value":"1,56E-01","module":"A5"},{"value":"0,0E+00","module":"C2"},{"value":"0,0E+00","module":"C3"},{"value":"0,0E+00","module":"C3"},{"value":"1,59E+01","module":"C4"},{"value":"0,0E+00","module":"C4"},{"value":"0,0E+00","module":"D"},{"value":"0,0E+00","module":"D"}]}]}