{"product_name":"Stiferite ISOVENTILATO durchschnittlich dicke Platte","epd_id":"EPD-STF-20220333-CBC2-EN","compliance":["DIN EN 15804+A2","ISO 14025"],"producer_name":"Stiferite","environmental_impact":[{"parameter":"GWP-total","unit":"kg CO2-eq","values":[{"value":"9,15E+00","module":"A1-A3"},{"value":"1,22E-01","module":"A4"},{"value":"1,09E-01","module":"C1"},{"value":"2,89E-02","module":"C2"},{"value":"9,85E+00","module":"C3"},{"value":"0,0E+00","module":"C3"},{"value":"0,0E+00","module":"C4"},{"value":"-7,31E-02","module":"C4"},{"value":"-4,15E+00","module":"D"},{"value":"0,0E+00","module":"D"}]},{"parameter":"GWP-fossil","unit":"kg CO2-eq","values":[{"value":"1,11E+01","module":"A1-A3"},{"value":"1,21E-01","module":"A4"},{"value":"1,09E-01","module":"C1"},{"value":"2,86E-02","module":"C2"},{"value":"8,09E+00","module":"C3"},{"value":"0,0E+00","module":"C3"},{"value":"0,0E+00","module":"C4"},{"value":"-7,31E-02","module":"C4"},{"value":"-4,15E+00","module":"D"},{"value":"0,0E+00","module":"D"}]},{"parameter":"GWP-biogenic","unit":"kg CO2-eq","values":[{"value":"-1,92E+00","module":"A1-A3"},{"value":"3,94E-04","module":"A4"},{"value":"6,43E-05","module":"C1"},{"value":"9,27E-05","module":"C2"},{"value":"1,76E+00","module":"C3"},{"value":"0,0E+00","module":"C3"},{"value":"0,0E+00","module":"C4"},{"value":"-4,32E-05","module":"C4"},{"value":"-3,69E-03","module":"D"},{"value":"0,0E+00","module":"D"}]},{"parameter":"GWP-luluc","unit":"kg CO2-eq","values":[{"value":"5,47E-03","module":"A1-A3"},{"value":"8,18E-04","module":"A4"},{"value":"7,06E-06","module":"C1"},{"value":"1,92E-04","module":"C2"},{"value":"2,31E-05","module":"C3"},{"value":"0,0E+00","module":"C3"},{"value":"0,0E+00","module":"C4"},{"value":"-4,74E-06","module":"C4"},{"value":"-2,26E-04","module":"D"},{"value":"0,0E+00","module":"D"}]},{"parameter":"ODP","unit":"kg CFC11-eq","values":[{"value":"1,53E-11","module":"A1-A3"},{"value":"1,19E-14","module":"A4"},{"value":"1,08E-12","module":"C1"},{"value":"2,80E-15","module":"C2"},{"value":"7,16E-13","module":"C3"},{"value":"0,0E+00","module":"C3"},{"value":"0,0E+00","module":"C4"},{"value":"-7,22E-13","module":"C4"},{"value":"-3,08E-11","module":"D"},{"value":"0,0E+00","module":"D"}]},{"parameter":"AP","unit":"mol H^(+)-eq","values":[{"value":"2,15E-02","module":"A1-A3"},{"value":"4,31E-04","module":"A4"},{"value":"1,60E-04","module":"C1"},{"value":"9,54E-05","module":"C2"},{"value":"5,70E-03","module":"C3"},{"value":"0,0E+00","module":"C3"},{"value":"0,0E+00","module":"C4"},{"value":"-1,07E-04","module":"C4"},{"value":"-5,16E-03","module":"D"},{"value":"0,0E+00","module":"D"}]},{"parameter":"POCP","unit":"kg NMVOC-eq","values":[{"value":"2,25E-02","module":"A1-A3"},{"value":"3,88E-04","module":"A4"},{"value":"1,23E-04","module":"C1"},{"value":"8,56E-05","module":"C2"},{"value":"6,98E-03","module":"C3"},{"value":"0,0E+00","module":"C3"},{"value":"0,0E+00","module":"C4"},{"value":"-8,29E-05","module":"C4"},{"value":"-4,27E-03","module":"D"},{"value":"0,0E+00","module":"D"}]},{"parameter":"ADPE","unit":"kg Sb-eq","values":[{"value":"3,10E-06","module":"A1-A3"},{"value":"1,22E-08","module":"A4"},{"value":"1,30E-08","module":"C1"},{"value":"2,88E-09","module":"C2"},{"value":"2,81E-08","module":"C3"},{"value":"0,0E+00","module":"C3"},{"value":"0,0E+00","module":"C4"},{"value":"-8,69E-09","module":"C4"},{"value":"-4,19E-07","module":"D"},{"value":"0,0E+00","module":"D"}]},{"parameter":"ADPF","unit":"MJ","values":[{"value":"2,79E+02","module":"A1-A3"},{"value":"1,59E+00","module":"A4"},{"value":"2,31E+00","module":"C1"},{"value":"3,75E-01","module":"C2"},{"value":"2,87E+00","module":"C3"},{"value":"0,0E+00","module":"C3"},{"value":"0,0E+00","module":"C4"},{"value":"-1,55E+00","module":"C4"},{"value":"-8,26E+01","module":"D"},{"value":"0,0E+00","module":"D"}]},{"parameter":"WDP","unit":"m^3 world-eq deprived","values":[{"value":"2,05E+00","module":"A1-A3"},{"value":"1,36E-03","module":"A4"},{"value":"8,13E-03","module":"C1"},{"value":"3,19E-04","module":"C2"},{"value":"9,36E-01","module":"C3"},{"value":"0,0E+00","module":"C3"},{"value":"0,0E+00","module":"C4"},{"value":"-5,46E-03","module":"C4"},{"value":"-2,35E-01","module":"D"},{"value":"0,0E+00","module":"D"}]},{"parameter":"EP-freshwater","unit":"kg P-eq","values":[{"value":"3,92E-05","module":"A1-A3"},{"value":"4,34E-07","module":"A4"},{"value":"4,89E-08","module":"C1"},{"value":"1,02E-07","module":"C2"},{"value":"2,16E-07","module":"C3"},{"value":"0,0E+00","module":"C3"},{"value":"0,0E+00","module":"C4"},{"value":"-3,28E-08","module":"C4"},{"value":"-1,46E-06","module":"D"},{"value":"0,0E+00","module":"D"}]},{"parameter":"EP-marine","unit":"kg N-eq","values":[{"value":"5,94E-03","module":"A1-A3"},{"value":"1,99E-04","module":"A4"},{"value":"4,37E-05","module":"C1"},{"value":"4,36E-05","module":"C2"},{"value":"2,72E-03","module":"C3"},{"value":"0,0E+00","module":"C3"},{"value":"0,0E+00","module":"C4"},{"value":"-2,93E-05","module":"C4"},{"value":"-1,50E-03","module":"D"},{"value":"0,0E+00","module":"D"}]},{"parameter":"EP-terrestrial","unit":"mol N-eq","values":[{"value":"6,20E-02","module":"A1-A3"},{"value":"2,22E-03","module":"A4"},{"value":"4,67E-04","module":"C1"},{"value":"4,88E-04","module":"C2"},{"value":"3,16E-02","module":"C3"},{"value":"0,0E+00","module":"C3"},{"value":"0,0E+00","module":"C4"},{"value":"-3,14E-04","module":"C4"},{"value":"-1,61E-02","module":"D"},{"value":"0,0E+00","module":"D"}]}],"additional_environmental_impact":[{"parameter":"PM","unit":"Disease incidence","values":[{"value":"1,77E-07","module":"A1-A3"},{"value":"2,50E-09","module":"A4"},{"value":"1,43E-09","module":"C1"},{"value":"5,46E-10","module":"C2"},{"value":"1,70E-08","module":"C3"},{"value":"0,0E+00","module":"C3"},{"value":"0,0E+00","module":"C4"},{"value":"-9,59E-10","module":"C4"},{"value":"-4,57E-08","module":"D"},{"value":"0,0E+00","module":"D"}]},{"parameter":"ETP-fw","unit":"CTUe","values":[{"value":"1,15E+02","module":"A1-A3"},{"value":"1,13E+00","module":"A4"},{"value":"7,07E-01","module":"C1"},{"value":"2,65E-01","module":"C2"},{"value":"9,45E-01","module":"C3"},{"value":"0,0E+00","module":"C3"},{"value":"0,0E+00","module":"C4"},{"value":"-4,75E-01","module":"C4"},{"value":"-2,04E+01","module":"D"},{"value":"0,0E+00","module":"D"}]},{"parameter":"HTP-c","unit":"CTUh","values":[{"value":"1,26E-08","module":"A1-A3"},{"value":"2,33E-11","module":"A4"},{"value":"1,30E-11","module":"C1"},{"value":"5,47E-12","module":"C2"},{"value":"6,64E-11","module":"C3"},{"value":"0,0E+00","module":"C3"},{"value":"0,0E+00","module":"C4"},{"value":"-8,74E-12","module":"C4"},{"value":"-4,99E-10","module":"D"},{"value":"0,0E+00","module":"D"}]},{"parameter":"HTP-nc","unit":"CTUh","values":[{"value":"5,51E-07","module":"A1-A3"},{"value":"1,45E-09","module":"A4"},{"value":"6,62E-10","module":"C1"},{"value":"3,35E-10","module":"C2"},{"value":"2,47E-09","module":"C3"},{"value":"0,0E+00","module":"C3"},{"value":"0,0E+00","module":"C4"},{"value":"-4,45E-10","module":"C4"},{"value":"-2,42E-08","module":"D"},{"value":"0,0E+00","module":"D"}]},{"parameter":"SQP","unit":"SQP","values":[{"value":"1,03E+02","module":"A1-A3"},{"value":"6,74E-01","module":"A4"},{"value":"2,12E-01","module":"C1"},{"value":"1,59E-01","module":"C2"},{"value":"5,35E-01","module":"C3"},{"value":"0,0E+00","module":"C3"},{"value":"0,0E+00","module":"C4"},{"value":"-1,42E-01","module":"C4"},{"value":"-6,10E+00","module":"D"},{"value":"0,0E+00","module":"D"}]}],"resource_use":[{"parameter":"PERE","unit":"MJ","values":[{"value":"2,20E+01","module":"A1-A3"},{"value":"1,10E-01","module":"A4"},{"value":"3,34E-01","module":"C1"},{"value":"2,60E-02","module":"C2"},{"value":"1,76E+01","module":"C3"},{"value":"0,0E+00","module":"C3"},{"value":"0,0E+00","module":"C4"},{"value":"-2,24E-01","module":"C4"},{"value":"-9,61E+00","module":"D"},{"value":"0,0E+00","module":"D"}]},{"parameter":"PERM","unit":"MJ","values":[{"value":"1,72E+01","module":"A1-A3"},{"value":null,"module":"A4"},{"value":null,"module":"C1"},{"value":null,"module":"C2"},{"value":"-1,71E+01","module":"C3"},{"value":"0,0E+00","module":"C3"},{"value":"0,0E+00","module":"C4"},{"value":null,"module":"C4"},{"value":null,"module":"D"},{"value":"0,0E+00","module":"D"}]},{"parameter":"PERT","unit":"MJ","values":[{"value":"3,93E+01","module":"A1-A3"},{"value":"1,10E-01","module":"A4"},{"value":"3,34E-01","module":"C1"},{"value":"2,60E-02","module":"C2"},{"value":"4,36E-01","module":"C3"},{"value":"0,0E+00","module":"C3"},{"value":"0,0E+00","module":"C4"},{"value":"-2,24E-01","module":"C4"},{"value":"-9,61E+00","module":"D"},{"value":"0,0E+00","module":"D"}]},{"parameter":"PENRE","unit":"MJ","values":[{"value":"1,78E+02","module":"A1-A3"},{"value":"1,60E+00","module":"A4"},{"value":"2,31E+00","module":"C1"},{"value":"3,76E-01","module":"C2"},{"value":"1,01E+02","module":"C3"},{"value":"0,0E+00","module":"C3"},{"value":"0,0E+00","module":"C4"},{"value":"-1,55E+00","module":"C4"},{"value":"-8,26E+01","module":"D"},{"value":"0,0E+00","module":"D"}]},{"parameter":"PENRM","unit":"MJ","values":[{"value":"1,02E+02","module":"A1-A3"},{"value":null,"module":"A4"},{"value":null,"module":"C1"},{"value":null,"module":"C2"},{"value":"-9,85E+01","module":"C3"},{"value":"0,0E+00","module":"C3"},{"value":"0,0E+00","module":"C4"},{"value":null,"module":"C4"},{"value":null,"module":"D"},{"value":"0,0E+00","module":"D"}]},{"parameter":"PENRT","unit":"MJ","values":[{"value":"2,79E+02","module":"A1-A3"},{"value":"1,60E+00","module":"A4"},{"value":"2,31E+00","module":"C1"},{"value":"3,76E-01","module":"C2"},{"value":"2,87E+00","module":"C3"},{"value":"0,0E+00","module":"C3"},{"value":"0,0E+00","module":"C4"},{"value":"-1,55E+00","module":"C4"},{"value":"-8,26E+01","module":"D"},{"value":"0,0E+00","module":"D"}]},{"parameter":"SM","unit":"kg","values":[{"value":"3,38E-01","module":"A1-A3"},{"value":null,"module":"A4"},{"value":null,"module":"C1"},{"value":null,"module":"C2"},{"value":null,"module":"C3"},{"value":"0,0E+00","module":"C3"},{"value":"0,0E+00","module":"C4"},{"value":null,"module":"C4"},{"value":null,"module":"D"},{"value":"0,0E+00","module":"D"}]},{"parameter":"RSF","unit":"MJ","values":[{"value":null,"module":"A1-A3"},{"value":null,"module":"A4"},{"value":null,"module":"C1"},{"value":null,"module":"C2"},{"value":null,"module":"C3"},{"value":"0,0E+00","module":"C3"},{"value":"0,0E+00","module":"C4"},{"value":null,"module":"C4"},{"value":null,"module":"D"},{"value":"0,0E+00","module":"D"}]},{"parameter":"NRSF","unit":"MJ","values":[{"value":null,"module":"A1-A3"},{"value":null,"module":"A4"},{"value":null,"module":"C1"},{"value":null,"module":"C2"},{"value":null,"module":"C3"},{"value":"0,0E+00","module":"C3"},{"value":"0,0E+00","module":"C4"},{"value":null,"module":"C4"},{"value":null,"module":"D"},{"value":"0,0E+00","module":"D"}]},{"parameter":"FW","unit":"m^3","values":[{"value":"6,96E-02","module":"A1-A3"},{"value":"1,28E-04","module":"A4"},{"value":"5,06E-04","module":"C1"},{"value":"3,00E-05","module":"C2"},{"value":"2,20E-02","module":"C3"},{"value":"0,0E+00","module":"C3"},{"value":"0,0E+00","module":"C4"},{"value":"-3,39E-04","module":"C4"},{"value":"-1,46E-02","module":"D"},{"value":"0,0E+00","module":"D"}]}],"end_of_life_waste":[{"parameter":"HWD","unit":"kg","values":[{"value":"7,58E-08","module":"A1-A3"},{"value":"8,46E-12","module":"A4"},{"value":"1,65E-10","module":"C1"},{"value":"1,99E-12","module":"C2"},{"value":"3,42E-10","module":"C3"},{"value":"0,0E+00","module":"C3"},{"value":"0,0E+00","module":"C4"},{"value":"-1,11E-10","module":"C4"},{"value":"-7,74E-09","module":"D"},{"value":"0,0E+00","module":"D"}]},{"parameter":"NHWD","unit":"kg","values":[{"value":"2,45E-01","module":"A1-A3"},{"value":"2,61E-04","module":"A4"},{"value":"4,91E-04","module":"C1"},{"value":"6,13E-05","module":"C2"},{"value":"1,11E-01","module":"C3"},{"value":"0,0E+00","module":"C3"},{"value":"0,0E+00","module":"C4"},{"value":"-3,29E-04","module":"C4"},{"value":"-1,83E-02","module":"D"},{"value":"0,0E+00","module":"D"}]},{"parameter":"RWD","unit":"kg","values":[{"value":"3,34E-03","module":"A1-A3"},{"value":"2,97E-06","module":"A4"},{"value":"3,84E-04","module":"C1"},{"value":"6,98E-07","module":"C2"},{"value":"1,22E-04","module":"C3"},{"value":"0,0E+00","module":"C3"},{"value":"0,0E+00","module":"C4"},{"value":"-2,58E-04","module":"C4"},{"value":"-1,10E-02","module":"D"},{"value":"0,0E+00","module":"D"}]}],"end_of_life_flow":[{"parameter":"CRU","unit":"kg","values":[{"value":null,"module":"A1-A3"},{"value":null,"module":"A4"},{"value":null,"module":"C1"},{"value":null,"module":"C2"},{"value":null,"module":"C3"},{"value":"0,0E+00","module":"C3"},{"value":"0,0E+00","module":"C4"},{"value":null,"module":"C4"},{"value":null,"module":"D"},{"value":"0,0E+00","module":"D"}]},{"parameter":"MFR","unit":"kg","values":[{"value":null,"module":"A1-A3"},{"value":null,"module":"A4"},{"value":null,"module":"C1"},{"value":null,"module":"C2"},{"value":null,"module":"C3"},{"value":"0,0E+00","module":"C3"},{"value":"0,0E+00","module":"C4"},{"value":null,"module":"C4"},{"value":null,"module":"D"},{"value":"0,0E+00","module":"D"}]},{"parameter":"MER","unit":"kg","values":[{"value":null,"module":"A1-A3"},{"value":null,"module":"A4"},{"value":null,"module":"C1"},{"value":null,"module":"C2"},{"value":null,"module":"C3"},{"value":"0,0E+00","module":"C3"},{"value":"0,0E+00","module":"C4"},{"value":null,"module":"C4"},{"value":null,"module":"D"},{"value":"0,0E+00","module":"D"}]},{"parameter":"EEE","unit":"MJ","values":[{"value":null,"module":"A1-A3"},{"value":null,"module":"A4"},{"value":null,"module":"C1"},{"value":null,"module":"C2"},{"value":"2,47E+01","module":"C3"},{"value":"0,0E+00","module":"C3"},{"value":"0,0E+00","module":"C4"},{"value":null,"module":"C4"},{"value":null,"module":"D"},{"value":"0,0E+00","module":"D"}]},{"parameter":"EET","unit":"MJ","values":[{"value":null,"module":"A1-A3"},{"value":null,"module":"A4"},{"value":null,"module":"C1"},{"value":null,"module":"C2"},{"value":"1,42E+01","module":"C3"},{"value":"0,0E+00","module":"C3"},{"value":"0,0E+00","module":"C4"},{"value":null,"module":"C4"},{"value":null,"module":"D"},{"value":"0,0E+00","module":"D"}]}]}