{"product_name":"Stiferite CLASS S durchschnittlich dicke Platte","epd_id":"EPD-STF-20220331-CBC2-EN","compliance":["DIN EN 15804+A2","ISO 14025"],"producer_name":"Stiferite","environmental_impact":[{"parameter":"GWP-total","unit":"kg CO2-eq","values":[{"value":"7,06E+00","module":"A1-A3"},{"value":"3,68E-02","module":"A4"},{"value":"5,64E-02","module":"C1"},{"value":"1,50E-02","module":"C2"},{"value":"5,20E+00","module":"C3"},{"value":"0,0E+00","module":"C3"},{"value":"0,0E+00","module":"C4"},{"value":"3,89E-02","module":"C4"},{"value":"-2,47E+00","module":"D"},{"value":"0,0E+00","module":"D"}]},{"parameter":"GWP-fossil","unit":"kg CO2-eq","values":[{"value":"7,14E+00","module":"A1-A3"},{"value":"3,65E-02","module":"A4"},{"value":"5,64E-02","module":"C1"},{"value":"1,48E-02","module":"C2"},{"value":"5,20E+00","module":"C3"},{"value":"0,0E+00","module":"C3"},{"value":"0,0E+00","module":"C4"},{"value":"1,18E-04","module":"C4"},{"value":"-2,47E+00","module":"D"},{"value":"0,0E+00","module":"D"}]},{"parameter":"GWP-biogenic","unit":"kg CO2-eq","values":[{"value":"-7,85E-02","module":"A1-A3"},{"value":"1,18E-04","module":"A4"},{"value":"3,33E-05","module":"C1"},{"value":"4,80E-05","module":"C2"},{"value":"3,76E-04","module":"C3"},{"value":"0,0E+00","module":"C3"},{"value":"0,0E+00","module":"C4"},{"value":"6,81E-05","module":"C4"},{"value":"-2,23E-03","module":"D"},{"value":"0,0E+00","module":"D"}]},{"parameter":"GWP-luluc","unit":"kg CO2-eq","values":[{"value":"3,43E-03","module":"A1-A3"},{"value":"2,44E-04","module":"A4"},{"value":"3,66E-06","module":"C1"},{"value":"9,96E-05","module":"C2"},{"value":"1,64E-05","module":"C3"},{"value":"0,0E+00","module":"C3"},{"value":"0,0E+00","module":"C4"},{"value":"8,87E-14","module":"C4"},{"value":"-1,33E-04","module":"D"},{"value":"0,0E+00","module":"D"}]},{"parameter":"ODP","unit":"kg CFC11-eq","values":[{"value":"1,12E-11","module":"A1-A3"},{"value":"3,58E-15","module":"A4"},{"value":"5,57E-13","module":"C1"},{"value":"1,45E-15","module":"C2"},{"value":"4,70E-13","module":"C3"},{"value":"0,0E+00","module":"C3"},{"value":"0,0E+00","module":"C4"},{"value":"2,64E-04","module":"C4"},{"value":"-1,80E-11","module":"D"},{"value":"0,0E+00","module":"D"}]},{"parameter":"AP","unit":"mol H^(+)-eq","values":[{"value":"1,27E-02","module":"A1-A3"},{"value":"1,34E-04","module":"A4"},{"value":"8,28E-05","module":"C1"},{"value":"4,94E-05","module":"C2"},{"value":"3,05E-03","module":"C3"},{"value":"0,0E+00","module":"C3"},{"value":"0,0E+00","module":"C4"},{"value":"5,68E-07","module":"C4"},{"value":"-3,04E-03","module":"D"},{"value":"0,0E+00","module":"D"}]},{"parameter":"POCP","unit":"kg NMVOC-eq","values":[{"value":"1,45E-02","module":"A1-A3"},{"value":"1,23E-04","module":"A4"},{"value":"6,39E-05","module":"C1"},{"value":"4,43E-05","module":"C2"},{"value":"3,78E-03","module":"C3"},{"value":"0,0E+00","module":"C3"},{"value":"0,0E+00","module":"C4"},{"value":"3,90E-09","module":"C4"},{"value":"-2,53E-03","module":"D"},{"value":"0,0E+00","module":"D"}]},{"parameter":"ADPE","unit":"kg Sb-eq","values":[{"value":"2,23E-06","module":"A1-A3"},{"value":"3,66E-09","module":"A4"},{"value":"6,71E-09","module":"C1"},{"value":"1,49E-09","module":"C2"},{"value":"1,23E-08","module":"C3"},{"value":"0,0E+00","module":"C3"},{"value":"0,0E+00","module":"C4"},{"value":"5,12E-01","module":"C4"},{"value":"-2,47E-07","module":"D"},{"value":"0,0E+00","module":"D"}]},{"parameter":"ADPF","unit":"MJ","values":[{"value":"1,77E+02","module":"A1-A3"},{"value":"4,80E-01","module":"A4"},{"value":"1,20E+00","module":"C1"},{"value":"1,94E-01","module":"C2"},{"value":"1,58E+00","module":"C3"},{"value":"0,0E+00","module":"C3"},{"value":"0,0E+00","module":"C4"},{"value":"3,94E-03","module":"C4"},{"value":"-4,90E+01","module":"D"},{"value":"0,0E+00","module":"D"}]},{"parameter":"WDP","unit":"m^3 world-eq deprived","values":[{"value":"1,29E+00","module":"A1-A3"},{"value":"4,06E-04","module":"A4"},{"value":"4,21E-03","module":"C1"},{"value":"1,65E-04","module":"C2"},{"value":"5,25E-01","module":"C3"},{"value":"0,0E+00","module":"C3"},{"value":"0,0E+00","module":"C4"},{"value":"7,43E-02","module":"C4"},{"value":"-1,38E-01","module":"D"},{"value":"0,0E+00","module":"D"}]},{"parameter":"EP-freshwater","unit":"kg P-eq","values":[{"value":"2,25E-05","module":"A1-A3"},{"value":"1,30E-07","module":"A4"},{"value":"2,53E-08","module":"C1"},{"value":"5,28E-08","module":"C2"},{"value":"1,44E-07","module":"C3"},{"value":"0,0E+00","module":"C3"},{"value":"0,0E+00","module":"C4"},{"value":"6,73E-05","module":"C4"},{"value":"-8,55E-07","module":"D"},{"value":"0,0E+00","module":"D"}]},{"parameter":"EP-marine","unit":"kg N-eq","values":[{"value":"3,53E-03","module":"A1-A3"},{"value":"6,20E-05","module":"A4"},{"value":"2,26E-05","module":"C1"},{"value":"2,26E-05","module":"C2"},{"value":"1,47E-03","module":"C3"},{"value":"0,0E+00","module":"C3"},{"value":"0,0E+00","module":"C4"},{"value":"7,40E-04","module":"C4"},{"value":"-8,87E-04","module":"D"},{"value":"0,0E+00","module":"D"}]},{"parameter":"EP-terrestrial","unit":"mol N-eq","values":[{"value":"3,67E-02","module":"A1-A3"},{"value":"6,93E-04","module":"A4"},{"value":"2,42E-04","module":"C1"},{"value":"2,53E-04","module":"C2"},{"value":"1,69E-02","module":"C3"},{"value":"0,0E+00","module":"C3"},{"value":"0,0E+00","module":"C4"},{"value":"2,05E-04","module":"C4"},{"value":"-9,54E-03","module":"D"},{"value":"0,0E+00","module":"D"}]}],"additional_environmental_impact":[{"parameter":"PM","unit":"Disease incidence","values":[{"value":"9,54E-08","module":"A1-A3"},{"value":"8,36E-10","module":"A4"},{"value":"7,40E-10","module":"C1"},{"value":"2,83E-10","module":"C2"},{"value":"9,09E-09","module":"C3"},{"value":"0,0E+00","module":"C3"},{"value":"0,0E+00","module":"C4"},{"value":"6,59E-04","module":"C4"},{"value":"-2,69E-08","module":"D"},{"value":"0,0E+00","module":"D"}]},{"parameter":"ETP-fw","unit":"CTUe","values":[{"value":"7,18E+01","module":"A1-A3"},{"value":"3,40E-01","module":"A4"},{"value":"3,66E-01","module":"C1"},{"value":"1,37E-01","module":"C2"},{"value":"5,42E-01","module":"C3"},{"value":"0,0E+00","module":"C3"},{"value":"0,0E+00","module":"C4"},{"value":"4,22E-11","module":"C4"},{"value":"-1,19E+01","module":"D"},{"value":"0,0E+00","module":"D"}]},{"parameter":"HTP-c","unit":"CTUh","values":[{"value":"7,21E-09","module":"A1-A3"},{"value":"7,00E-12","module":"A4"},{"value":"6,74E-12","module":"C1"},{"value":"2,83E-12","module":"C2"},{"value":"3,80E-11","module":"C3"},{"value":"0,0E+00","module":"C3"},{"value":"0,0E+00","module":"C4"},{"value":"4,63E-09","module":"C4"},{"value":"-2,97E-10","module":"D"},{"value":"0,0E+00","module":"D"}]},{"parameter":"HTP-nc","unit":"CTUh","values":[{"value":"3,66E-07","module":"A1-A3"},{"value":"4,35E-10","module":"A4"},{"value":"3,43E-10","module":"C1"},{"value":"1,74E-10","module":"C2"},{"value":"1,55E-09","module":"C3"},{"value":"0,0E+00","module":"C3"},{"value":"0,0E+00","module":"C4"},{"value":"1,01E-01","module":"C4"},{"value":"-1,44E-08","module":"D"},{"value":"0,0E+00","module":"D"}]},{"parameter":"SQP","unit":"SQP","values":[{"value":"1,90E+01","module":"A1-A3"},{"value":"2,01E-01","module":"A4"},{"value":"1,10E-01","module":"C1"},{"value":"8,21E-02","module":"C2"},{"value":"3,17E-01","module":"C3"},{"value":"0,0E+00","module":"C3"},{"value":"0,0E+00","module":"C4"},{"value":null,"module":"C4"},{"value":"-3,57E+00","module":"D"},{"value":"0,0E+00","module":"D"}]}],"resource_use":[{"parameter":"PERE","unit":"MJ","values":[{"value":"9,94E+00","module":"A1-A3"},{"value":"3,30E-02","module":"A4"},{"value":"1,73E-01","module":"C1"},{"value":"1,34E-02","module":"C2"},{"value":"2,72E-01","module":"C3"},{"value":"0,0E+00","module":"C3"},{"value":"0,0E+00","module":"C4"},{"value":null,"module":"C4"},{"value":"-5,62E+00","module":"D"},{"value":"0,0E+00","module":"D"}]},{"parameter":"PERM","unit":"MJ","values":[{"value":"1,20E-01","module":"A1-A3"},{"value":null,"module":"A4"},{"value":null,"module":"C1"},{"value":null,"module":"C2"},{"value":null,"module":"C3"},{"value":"0,0E+00","module":"C3"},{"value":"0,0E+00","module":"C4"},{"value":"7,43E-02","module":"C4"},{"value":null,"module":"D"},{"value":"0,0E+00","module":"D"}]},{"parameter":"PERT","unit":"MJ","values":[{"value":"1,01E+01","module":"A1-A3"},{"value":"3,30E-02","module":"A4"},{"value":"1,73E-01","module":"C1"},{"value":"1,34E-02","module":"C2"},{"value":"2,72E-01","module":"C3"},{"value":"0,0E+00","module":"C3"},{"value":"0,0E+00","module":"C4"},{"value":"6,34E+01","module":"C4"},{"value":"-5,62E+00","module":"D"},{"value":"0,0E+00","module":"D"}]},{"parameter":"PENRE","unit":"MJ","values":[{"value":"1,12E+02","module":"A1-A3"},{"value":"4,81E-01","module":"A4"},{"value":"1,20E+00","module":"C1"},{"value":"1,95E-01","module":"C2"},{"value":"6,44E+01","module":"C3"},{"value":"0,0E+00","module":"C3"},{"value":"0,0E+00","module":"C4"},{"value":"-6,29E+01","module":"C4"},{"value":"-4,90E+01","module":"D"},{"value":"0,0E+00","module":"D"}]},{"parameter":"PENRM","unit":"MJ","values":[{"value":"6,52E+01","module":"A1-A3"},{"value":null,"module":"A4"},{"value":null,"module":"C1"},{"value":null,"module":"C2"},{"value":"-6,29E+01","module":"C3"},{"value":"0,0E+00","module":"C3"},{"value":"0,0E+00","module":"C4"},{"value":"5,13E-01","module":"C4"},{"value":null,"module":"D"},{"value":"0,0E+00","module":"D"}]},{"parameter":"PENRT","unit":"MJ","values":[{"value":"1,77E+02","module":"A1-A3"},{"value":"4,81E-01","module":"A4"},{"value":"1,20E+00","module":"C1"},{"value":"1,95E-01","module":"C2"},{"value":"1,58E+00","module":"C3"},{"value":"0,0E+00","module":"C3"},{"value":"0,0E+00","module":"C4"},{"value":null,"module":"C4"},{"value":"-4,90E+01","module":"D"},{"value":"0,0E+00","module":"D"}]},{"parameter":"SM","unit":"kg","values":[{"value":"2,34E-01","module":"A1-A3"},{"value":null,"module":"A4"},{"value":null,"module":"C1"},{"value":null,"module":"C2"},{"value":null,"module":"C3"},{"value":"0,0E+00","module":"C3"},{"value":"0,0E+00","module":"C4"},{"value":null,"module":"C4"},{"value":null,"module":"D"},{"value":"0,0E+00","module":"D"}]},{"parameter":"RSF","unit":"MJ","values":[{"value":null,"module":"A1-A3"},{"value":null,"module":"A4"},{"value":null,"module":"C1"},{"value":null,"module":"C2"},{"value":null,"module":"C3"},{"value":"0,0E+00","module":"C3"},{"value":"0,0E+00","module":"C4"},{"value":null,"module":"C4"},{"value":null,"module":"D"},{"value":"0,0E+00","module":"D"}]},{"parameter":"NRSF","unit":"MJ","values":[{"value":null,"module":"A1-A3"},{"value":null,"module":"A4"},{"value":null,"module":"C1"},{"value":null,"module":"C2"},{"value":null,"module":"C3"},{"value":"0,0E+00","module":"C3"},{"value":"0,0E+00","module":"C4"},{"value":"1,21E-04","module":"C4"},{"value":null,"module":"D"},{"value":"0,0E+00","module":"D"}]},{"parameter":"FW","unit":"m^3","values":[{"value":"4,37E-02","module":"A1-A3"},{"value":"3,81E-05","module":"A4"},{"value":"2,62E-04","module":"C1"},{"value":"1,55E-05","module":"C2"},{"value":"1,24E-02","module":"C3"},{"value":"0,0E+00","module":"C3"},{"value":"0,0E+00","module":"C4"},{"value":"3,03E-11","module":"C4"},{"value":"-8,53E-03","module":"D"},{"value":"0,0E+00","module":"D"}]}],"end_of_life_waste":[{"parameter":"HWD","unit":"kg","values":[{"value":"4,73E-08","module":"A1-A3"},{"value":"2,54E-12","module":"A4"},{"value":"8,55E-11","module":"C1"},{"value":"1,03E-12","module":"C2"},{"value":"2,07E-10","module":"C3"},{"value":"0,0E+00","module":"C3"},{"value":"0,0E+00","module":"C4"},{"value":"2,46E+00","module":"C4"},{"value":"-4,65E-09","module":"D"},{"value":"0,0E+00","module":"D"}]},{"parameter":"NHWD","unit":"kg","values":[{"value":"1,84E-01","module":"A1-A3"},{"value":"7,82E-05","module":"A4"},{"value":"2,54E-04","module":"C1"},{"value":"3,17E-05","module":"C2"},{"value":"8,69E-02","module":"C3"},{"value":"0,0E+00","module":"C3"},{"value":"0,0E+00","module":"C4"},{"value":"5,77E-06","module":"C4"},{"value":"-1,09E-02","module":"D"},{"value":"0,0E+00","module":"D"}]},{"parameter":"RWD","unit":"kg","values":[{"value":"2,09E-03","module":"A1-A3"},{"value":"8,91E-07","module":"A4"},{"value":"1,99E-04","module":"C1"},{"value":"3,61E-07","module":"C2"},{"value":"7,40E-05","module":"C3"},{"value":"0,0E+00","module":"C3"},{"value":"0,0E+00","module":"C4"},{"value":null,"module":"C4"},{"value":"-6,42E-03","module":"D"},{"value":"0,0E+00","module":"D"}]}],"end_of_life_flow":[{"parameter":"CRU","unit":"kg","values":[{"value":null,"module":"A1-A3"},{"value":null,"module":"A4"},{"value":null,"module":"C1"},{"value":null,"module":"C2"},{"value":null,"module":"C3"},{"value":"0,0E+00","module":"C3"},{"value":"0,0E+00","module":"C4"},{"value":null,"module":"C4"},{"value":null,"module":"D"},{"value":"0,0E+00","module":"D"}]},{"parameter":"MFR","unit":"kg","values":[{"value":null,"module":"A1-A3"},{"value":null,"module":"A4"},{"value":null,"module":"C1"},{"value":null,"module":"C2"},{"value":null,"module":"C3"},{"value":"0,0E+00","module":"C3"},{"value":"0,0E+00","module":"C4"},{"value":null,"module":"C4"},{"value":null,"module":"D"},{"value":"0,0E+00","module":"D"}]},{"parameter":"MER","unit":"kg","values":[{"value":null,"module":"A1-A3"},{"value":null,"module":"A4"},{"value":null,"module":"C1"},{"value":null,"module":"C2"},{"value":null,"module":"C3"},{"value":"0,0E+00","module":"C3"},{"value":"0,0E+00","module":"C4"},{"value":null,"module":"C4"},{"value":null,"module":"D"},{"value":"0,0E+00","module":"D"}]},{"parameter":"EEE","unit":"MJ","values":[{"value":null,"module":"A1-A3"},{"value":null,"module":"A4"},{"value":null,"module":"C1"},{"value":null,"module":"C2"},{"value":"1,59E+01","module":"C3"},{"value":"0,0E+00","module":"C3"},{"value":"0,0E+00","module":"C4"},{"value":null,"module":"C4"},{"value":null,"module":"D"},{"value":"0,0E+00","module":"D"}]},{"parameter":"EET","unit":"MJ","values":[{"value":null,"module":"A1-A3"},{"value":null,"module":"A4"},{"value":null,"module":"C1"},{"value":null,"module":"C2"},{"value":"9,15E+00","module":"C3"},{"value":"0,0E+00","module":"C3"},{"value":"0,0E+00","module":"C4"},{"value":"3,23E-09","module":"C4"},{"value":null,"module":"D"},{"value":"0,0E+00","module":"D"}]}]}