{"product_name":"StoCrete GM 1","epd_id":"NEPD-8443-8106","compliance":["EN 15804+A2","ISO 14025","ISO 21930"],"producer_name":"Sto SE & Co. KGaA","environmental_impact":[{"parameter":"GWP-total","unit":"kg CO2-eq.","values":[{"value":"4,56E-01","module":"A1"},{"value":"4,55E-02","module":"A2"},{"value":"3,95E-04","module":"A3"},{"value":"3,35E-02","module":"A4"},{"value":"6,23E-02","module":"A5"},{"value":"0,0E+00","module":"C1"},{"value":"1,67E-02","module":"C2"},{"value":"7,20E-05","module":"C3"},{"value":"7,39E-03","module":"C4"},{"value":"-3,00E-04","module":"D"}]},{"parameter":"GWP-fossil","unit":"kg CO2-eq.","values":[{"value":"4,93E-01","module":"A1"},{"value":"4,55E-02","module":"A2"},{"value":"3,64E-04","module":"A3"},{"value":"3,35E-02","module":"A4"},{"value":"3,15E-02","module":"A5"},{"value":"0,0E+00","module":"C1"},{"value":"1,67E-02","module":"C2"},{"value":"7,10E-05","module":"C3"},{"value":"7,38E-03","module":"C4"},{"value":"-2,92E-04","module":"D"}]},{"parameter":"GWP-biogenic","unit":"kg CO2-eq.","values":[{"value":"-3,73E-02","module":"A1"},{"value":"1,65E-05","module":"A2"},{"value":"2,44E-05","module":"A3"},{"value":"1,38E-05","module":"A4"},{"value":"3,07E-02","module":"A5"},{"value":"0,0E+00","module":"C1"},{"value":"6,92E-06","module":"C2"},{"value":"6,13E-07","module":"C3"},{"value":"8,62E-06","module":"C4"},{"value":"-4,70E-06","module":"D"}]},{"parameter":"GWP-luluc","unit":"kg CO2-eq.","values":[{"value":"2,86E-04","module":"A1"},{"value":"1,97E-05","module":"A2"},{"value":"6,13E-06","module":"A3"},{"value":"1,19E-05","module":"A4"},{"value":"2,75E-05","module":"A5"},{"value":"0,0E+00","module":"C1"},{"value":"5,95E-06","module":"C2"},{"value":"9,83E-08","module":"C3"},{"value":"1,81E-06","module":"C4"},{"value":"-2,34E-06","module":"D"}]},{"parameter":"ODP","unit":"kg CFC 11-eq.","values":[{"value":"1,03E-08","module":"A1"},{"value":"1,01E-08","module":"A2"},{"value":"6,90E-11","module":"A3"},{"value":"7,58E-09","module":"A4"},{"value":"1,85E-09","module":"A5"},{"value":"0,0E+00","module":"C1"},{"value":"3,79E-09","module":"C2"},{"value":"1,40E-11","module":"C3"},{"value":"2,79E-09","module":"C4"},{"value":"-4,63E-06","module":"D"}]},{"parameter":"AP","unit":"mol H+-eq.","values":[{"value":"1,34E-03","module":"A1"},{"value":"6,43E-04","module":"A2"},{"value":"2,02E-06","module":"A3"},{"value":"9,61E-05","module":"A4"},{"value":"1,12E-04","module":"A5"},{"value":"0,0E+00","module":"C1"},{"value":"4,81E-05","module":"C2"},{"value":"5,75E-07","module":"C3"},{"value":"6,57E-05","module":"C4"},{"value":"-2,58E-06","module":"D"}]},{"parameter":"POCP","unit":"kg NMVOC-eq.","values":[{"value":"1,25E-03","module":"A1"},{"value":"4,79E-04","module":"A2"},{"value":"1,65E-06","module":"A3"},{"value":"8,15E-05","module":"A4"},{"value":"9,87E-05","module":"A5"},{"value":"0,0E+00","module":"C1"},{"value":"4,08E-05","module":"C2"},{"value":"5,20E-07","module":"C3"},{"value":"7,71E-05","module":"C4"},{"value":"-2,73E-06","module":"D"}]},{"parameter":"ADPE","unit":"kg Sb-eq.","values":[{"value":"8,00E-06","module":"A1"},{"value":"7,17E-07","module":"A2"},{"value":"7,58E-09","module":"A3"},{"value":"9,24E-07","module":"A4"},{"value":"1,57E-07","module":"A5"},{"value":"0,0E+00","module":"C1"},{"value":"4,62E-07","module":"C2"},{"value":"9,01E-10","module":"C3"},{"value":"6,65E-08","module":"C4"},{"value":"-2,10E-08","module":"D"}]},{"parameter":"ADPF","unit":"MJ","values":[{"value":"4,01E+00","module":"A1"},{"value":"6,70E-01","module":"A2"},{"value":"1,28E-02","module":"A3"},{"value":"5,06E-01","module":"A4"},{"value":"2,91E-01","module":"A5"},{"value":"0,0E+00","module":"C1"},{"value":"2,53E-01","module":"C2"},{"value":"2,20E-03","module":"C3"},{"value":"2,03E-01","module":"C4"},{"value":"-4,78E-03","module":"D"}]},{"parameter":"WDP","unit":"m3 world-eq.","values":[{"value":"4,31E+01","module":"A1"},{"value":"4,19E-01","module":"A2"},{"value":"1,08E+00","module":"A3"},{"value":"4,89E-01","module":"A4"},{"value":"3,15E+00","module":"A5"},{"value":"0,0E+00","module":"C1"},{"value":"2,45E-01","module":"C2"},{"value":"2,43E-01","module":"C3"},{"value":"1,25E+00","module":"C4"},{"value":"-1,93E-01","module":"D"}]},{"parameter":"EP-freshwater","unit":"kg P-eq.","values":[{"value":"1,02E-05","module":"A1"},{"value":"2,93E-07","module":"A2"},{"value":"3,16E-08","module":"A3"},{"value":"2,67E-07","module":"A4"},{"value":"4,88E-07","module":"A5"},{"value":"0,0E+00","module":"C1"},{"value":"1,34E-07","module":"C2"},{"value":"4,49E-09","module":"C3"},{"value":"8,37E-08","module":"C4"},{"value":"-1,17E-08","module":"D"}]},{"parameter":"EP-marine","unit":"kg N-eq.","values":[{"value":"4,38E-04","module":"A1"},{"value":"1,57E-04","module":"A2"},{"value":"6,08E-07","module":"A3"},{"value":"1,90E-05","module":"A4"},{"value":"3,44E-05","module":"A5"},{"value":"0,0E+00","module":"C1"},{"value":"9,51E-06","module":"C2"},{"value":"1,68E-07","module":"C3"},{"value":"2,44E-05","module":"C4"},{"value":"-8,86E-07","module":"D"}]},{"parameter":"EP-terrestrial","unit":"mol N-eq.","values":[{"value":"2,99E-03","module":"A1"},{"value":"1,75E-03","module":"A2"},{"value":"7,37E-06","module":"A3"},{"value":"2,13E-04","module":"A4"},{"value":"2,76E-04","module":"A5"},{"value":"0,0E+00","module":"C1"},{"value":"1,06E-04","module":"C2"},{"value":"1,94E-06","module":"C3"},{"value":"2,69E-04","module":"C4"},{"value":"-1,02E-05","module":"D"}]},{"parameter":"GWP-IOBC","unit":"kg CO2-eq.","values":[{"value":"4,92E-01","module":"A1"},{"value":"4,55E-02","module":"A2"},{"value":"3,72E-04","module":"A3"},{"value":"3,35E-02","module":"A4"},{"value":"3,17E-02","module":"A5"},{"value":"0,0E+00","module":"C1"},{"value":"1,67E-02","module":"C2"},{"value":"7,11E-05","module":"C3"},{"value":"7,39E-03","module":"C4"},{"value":"-3,10E-04","module":"D"}]}],"additional_environmental_impact":[{"parameter":"PM","unit":"disease incidence","values":[{"value":"1,45E-06","module":"A1"},{"value":"2,80E-09","module":"A2"},{"value":"1,25E-07","module":"A3"},{"value":"2,05E-09","module":"A4"},{"value":"7,31E-08","module":"A5"},{"value":"0,0E+00","module":"C1"},{"value":"1,02E-09","module":"C2"},{"value":"9,00E-12","module":"C3"},{"value":"1,40E-09","module":"C4"},{"value":"-7,50E-11","module":"D"}]},{"parameter":"ETP-fw","unit":"CTUe","values":[{"value":"2,71E+00","module":"A1"},{"value":"4,56E-01","module":"A2"},{"value":"5,93E-03","module":"A3"},{"value":"3,75E-01","module":"A4"},{"value":"1,74E-01","module":"A5"},{"value":"0,0E+00","module":"C1"},{"value":"1,87E-01","module":"C2"},{"value":"1,56E-03","module":"C3"},{"value":"1,11E-01","module":"C4"},{"value":"-8,93E-03","module":"D"}]},{"parameter":"HTP-c","unit":"CTUh","values":[{"value":"1,78E-10","module":"A1"},{"value":"0,0E+00","module":"A2"},{"value":"0,0E+00","module":"A3"},{"value":"0,0E+00","module":"A4"},{"value":"9,00E-12","module":"A5"},{"value":"0,0E+00","module":"C1"},{"value":"0,0E+00","module":"C2"},{"value":"0,0E+00","module":"C3"},{"value":"5,00E-12","module":"C4"},{"value":"0,0E+00","module":"D"}]},{"parameter":"HTP-nc","unit":"CTUh","values":[{"value":"3,72E-09","module":"A1"},{"value":"4,91E-10","module":"A2"},{"value":"4,00E-12","module":"A3"},{"value":"4,10E-10","module":"A4"},{"value":"2,26E-10","module":"A5"},{"value":"0,0E+00","module":"C1"},{"value":"2,05E-10","module":"C2"},{"value":"1,00E-12","module":"C3"},{"value":"8,00E-11","module":"C4"},{"value":"-9,00E-12","module":"D"}]},{"parameter":"SQP","unit":"unitless","values":[{"value":"1,58E+00","module":"A1"},{"value":"4,83E-01","module":"A2"},{"value":"4,96E-03","module":"A3"},{"value":"3,54E-01","module":"A4"},{"value":"2,12E-01","module":"A5"},{"value":"0,0E+00","module":"C1"},{"value":"1,77E-01","module":"C2"},{"value":"1,25E-03","module":"C3"},{"value":"7,82E-01","module":"C4"},{"value":"2,72E-03","module":"D"}]},{"parameter":"IRP","unit":"kBq U235-eq.","values":[{"value":"1,59E+01","module":"A1"},{"value":"2,91E-03","module":"A2"},{"value":"3,67E-04","module":"A3"},{"value":"2,21E-03","module":"A4"},{"value":"7,67E-01","module":"A5"},{"value":"0,0E+00","module":"C1"},{"value":"1,11E-03","module":"C2"},{"value":"3,70E-05","module":"C3"},{"value":"9,27E-04","module":"C4"},{"value":"-4,14E-05","module":"D"}]}],"resource_use":[{"parameter":"PERE","unit":"MJ","values":[{"value":"8,93E-01","module":"A1"},{"value":"7,32E-03","module":"A2"},{"value":"6,58E-03","module":"A3"},{"value":"7,24E-03","module":"A4"},{"value":"5,77E-02","module":"A5"},{"value":"0,0E+00","module":"C1"},{"value":"3,62E-03","module":"C2"},{"value":"1,13E-03","module":"C3"},{"value":"7,27E-03","module":"C4"},{"value":"-6,52E-03","module":"D"}]},{"parameter":"PERM","unit":"MJ","values":[{"value":"3,52E-01","module":"A1"},{"value":"0,0E+00","module":"A2"},{"value":"0,0E+00","module":"A3"},{"value":"0,0E+00","module":"A4"},{"value":"-3,20E-01","module":"A5"},{"value":"0,0E+00","module":"C1"},{"value":"0,0E+00","module":"C2"},{"value":"-1,46E-02","module":"C3"},{"value":"0,0E+00","module":"C4"},{"value":"0,0E+00","module":"D"}]},{"parameter":"PERT","unit":"MJ","values":[{"value":"1,25E+00","module":"A1"},{"value":"7,32E-03","module":"A2"},{"value":"6,58E-03","module":"A3"},{"value":"7,24E-03","module":"A4"},{"value":"-2,63E-01","module":"A5"},{"value":"0,0E+00","module":"C1"},{"value":"3,62E-03","module":"C2"},{"value":"-1,35E-02","module":"C3"},{"value":"7,27E-03","module":"C4"},{"value":"-6,52E-03","module":"D"}]},{"parameter":"PENRE","unit":"MJ","values":[{"value":"3,86E+00","module":"A1"},{"value":"6,70E-01","module":"A2"},{"value":"1,30E-02","module":"A3"},{"value":"5,06E-01","module":"A4"},{"value":"2,85E-01","module":"A5"},{"value":"0,0E+00","module":"C1"},{"value":"2,53E-01","module":"C2"},{"value":"2,21E-03","module":"C3"},{"value":"2,03E-01","module":"C4"},{"value":"-5,00E-03","module":"D"}]},{"parameter":"PENRM","unit":"MJ","values":[{"value":"6,86E-01","module":"A1"},{"value":"0,0E+00","module":"A2"},{"value":"0,0E+00","module":"A3"},{"value":"0,0E+00","module":"A4"},{"value":"-1,13E-03","module":"A5"},{"value":"0,0E+00","module":"C1"},{"value":"0,0E+00","module":"C2"},{"value":"-1,05E-01","module":"C3"},{"value":"0,0E+00","module":"C4"},{"value":"0,0E+00","module":"D"}]},{"parameter":"PENRT","unit":"MJ","values":[{"value":"4,54E+00","module":"A1"},{"value":"6,70E-01","module":"A2"},{"value":"1,30E-02","module":"A3"},{"value":"5,06E-01","module":"A4"},{"value":"2,84E-01","module":"A5"},{"value":"0,0E+00","module":"C1"},{"value":"2,53E-01","module":"C2"},{"value":"-1,03E-01","module":"C3"},{"value":"2,03E-01","module":"C4"},{"value":"-5,00E-03","module":"D"}]},{"parameter":"SM","unit":"kg","values":[{"value":"1,60E-02","module":"A1"},{"value":"0,0E+00","module":"A2"},{"value":"0,0E+00","module":"A3"},{"value":"0,0E+00","module":"A4"},{"value":"8,00E-04","module":"A5"},{"value":"0,0E+00","module":"C1"},{"value":"0,0E+00","module":"C2"},{"value":"0,0E+00","module":"C3"},{"value":"0,0E+00","module":"C4"},{"value":"0,0E+00","module":"D"}]},{"parameter":"RSF","unit":"MJ","values":[{"value":"1,63E-01","module":"A1"},{"value":"2,44E-04","module":"A2"},{"value":"2,01E-05","module":"A3"},{"value":"2,59E-04","module":"A4"},{"value":"8,27E-03","module":"A5"},{"value":"0,0E+00","module":"C1"},{"value":"1,30E-04","module":"C2"},{"value":"0,0E+00","module":"C3"},{"value":"1,51E-04","module":"C4"},{"value":"-1,95E-05","module":"D"}]},{"parameter":"NRSF","unit":"MJ","values":[{"value":"9,76E-01","module":"A1"},{"value":"7,21E-04","module":"A2"},{"value":"6,35E-05","module":"A3"},{"value":"9,26E-04","module":"A4"},{"value":"4,89E-02","module":"A5"},{"value":"0,0E+00","module":"C1"},{"value":"4,63E-04","module":"C2"},{"value":"0,0E+00","module":"C3"},{"value":"3,26E-04","module":"C4"},{"value":"-3,52E-04","module":"D"}]},{"parameter":"FW","unit":"m3","values":[{"value":"3,11E-01","module":"A1"},{"value":"6,11E-05","module":"A2"},{"value":"1,21E-05","module":"A3"},{"value":"5,41E-05","module":"A4"},{"value":"1,58E-02","module":"A5"},{"value":"0,0E+00","module":"C1"},{"value":"2,70E-05","module":"C2"},{"value":"3,78E-06","module":"C3"},{"value":"2,50E-04","module":"C4"},{"value":"-1,49E-04","module":"D"}]}],"end_of_life_waste":[{"parameter":"HWD","unit":"kg","values":[{"value":"8,89E-04","module":"A1"},{"value":"3,31E-05","module":"A2"},{"value":"5,32E-05","module":"A3"},{"value":"2,61E-05","module":"A4"},{"value":"4,32E-05","module":"A5"},{"value":"0,0E+00","module":"C1"},{"value":"1,30E-05","module":"C2"},{"value":"2,20E-07","module":"C3"},{"value":"0,0E+00","module":"C4"},{"value":"-9,76E-07","module":"D"}]},{"parameter":"NHWD","unit":"kg","values":[{"value":"9,97E-01","module":"A1"},{"value":"3,44E-02","module":"A2"},{"value":"6,31E-05","module":"A3"},{"value":"2,46E-02","module":"A4"},{"value":"1,47E-01","module":"A5"},{"value":"0,0E+00","module":"C1"},{"value":"1,23E-02","module":"C2"},{"value":"6,96E-06","module":"C3"},{"value":"9,00E-01","module":"C4"},{"value":"-4,98E-05","module":"D"}]},{"parameter":"RWD","unit":"kg","values":[{"value":"1,05E-05","module":"A1"},{"value":"4,61E-06","module":"A2"},{"value":"8,39E-07","module":"A3"},{"value":"3,45E-06","module":"A4"},{"value":"1,11E-06","module":"A5"},{"value":"0,0E+00","module":"C1"},{"value":"1,72E-06","module":"C2"},{"value":"2,33E-08","module":"C3"},{"value":"0,0E+00","module":"C4"},{"value":"-3,55E-08","module":"D"}]}],"end_of_life_flow":[{"parameter":"CRU","unit":"kg","values":[{"value":"0,0E+00","module":"A1"},{"value":"0,0E+00","module":"A2"},{"value":"0,0E+00","module":"A3"},{"value":"0,0E+00","module":"A4"},{"value":"1,99E-02","module":"A5"},{"value":"0,0E+00","module":"C1"},{"value":"0,0E+00","module":"C2"},{"value":"0,0E+00","module":"C3"},{"value":"0,0E+00","module":"C4"},{"value":"0,0E+00","module":"D"}]},{"parameter":"MFR","unit":"kg","values":[{"value":"0,0E+00","module":"A1"},{"value":"0,0E+00","module":"A2"},{"value":"1,80E-02","module":"A3"},{"value":"0,0E+00","module":"A4"},{"value":"1,25E-02","module":"A5"},{"value":"0,0E+00","module":"C1"},{"value":"0,0E+00","module":"C2"},{"value":"1,00E-01","module":"C3"},{"value":"0,0E+00","module":"C4"},{"value":"0,0E+00","module":"D"}]},{"parameter":"MER","unit":"kg","values":[{"value":"0,0E+00","module":"A1"},{"value":"0,0E+00","module":"A2"},{"value":"1,00E-05","module":"A3"},{"value":"0,0E+00","module":"A4"},{"value":"3,88E-03","module":"A5"},{"value":"0,0E+00","module":"C1"},{"value":"0,0E+00","module":"C2"},{"value":"0,0E+00","module":"C3"},{"value":"0,0E+00","module":"C4"},{"value":"0,0E+00","module":"D"}]},{"parameter":"EEE","unit":"MJ","values":[{"value":"0,0E+00","module":"A1"},{"value":"0,0E+00","module":"A2"},{"value":"1,47E-05","module":"A3"},{"value":"0,0E+00","module":"A4"},{"value":"2,41E-03","module":"A5"},{"value":"0,0E+00","module":"C1"},{"value":"0,0E+00","module":"C2"},{"value":"0,0E+00","module":"C3"},{"value":"0,0E+00","module":"C4"},{"value":"0,0E+00","module":"D"}]},{"parameter":"EET","unit":"MJ","values":[{"value":"0,0E+00","module":"A1"},{"value":"0,0E+00","module":"A2"},{"value":"2,23E-04","module":"A3"},{"value":"0,0E+00","module":"A4"},{"value":"3,65E-02","module":"A5"},{"value":"0,0E+00","module":"C1"},{"value":"0,0E+00","module":"C2"},{"value":"0,0E+00","module":"C3"},{"value":"0,0E+00","module":"C4"},{"value":"0,0E+00","module":"D"}]}]}