{"product_name":"StoCrete TF","epd_id":"NEPD-8500-8157","compliance":["EN 15804+A2","ISO 14025","ISO 21930"],"producer_name":"Sto SE & Co. KGaA","environmental_impact":[{"parameter":"GWP-total","unit":"kg CO2-eq.","values":[{"value":"4,61E-01","module":"A1"},{"value":"4,03E-02","module":"A2"},{"value":"3,94E-04","module":"A3"},{"value":"3,35E-02","module":"A4"},{"value":"6,44E-02","module":"A5"},{"value":"0,0E+00","module":"C1"},{"value":"1,68E-02","module":"C2"},{"value":"7,20E-05","module":"C3"},{"value":"7,39E-03","module":"C4"},{"value":"-3,07E-04","module":"D"}]},{"parameter":"GWP-fossil","unit":"kg CO2-eq.","values":[{"value":"5,00E-01","module":"A1"},{"value":"4,03E-02","module":"A2"},{"value":"3,63E-04","module":"A3"},{"value":"3,35E-02","module":"A4"},{"value":"3,03E-02","module":"A5"},{"value":"0,0E+00","module":"C1"},{"value":"1,68E-02","module":"C2"},{"value":"7,10E-05","module":"C3"},{"value":"7,38E-03","module":"C4"},{"value":"-3,00E-04","module":"D"}]},{"parameter":"GWP-biogenic","unit":"kg CO2-eq.","values":[{"value":"-3,93E-02","module":"A1"},{"value":"1,45E-05","module":"A2"},{"value":"2,44E-05","module":"A3"},{"value":"1,39E-05","module":"A4"},{"value":"3,41E-02","module":"A5"},{"value":"0,0E+00","module":"C1"},{"value":"6,93E-06","module":"C2"},{"value":"6,13E-07","module":"C3"},{"value":"8,62E-06","module":"C4"},{"value":"-4,71E-06","module":"D"}]},{"parameter":"GWP-luluc","unit":"kg CO2-eq.","values":[{"value":"8,68E-05","module":"A1"},{"value":"1,81E-05","module":"A2"},{"value":"6,13E-06","module":"A3"},{"value":"1,19E-05","module":"A4"},{"value":"2,57E-05","module":"A5"},{"value":"0,0E+00","module":"C1"},{"value":"5,96E-06","module":"C2"},{"value":"9,83E-08","module":"C3"},{"value":"1,81E-06","module":"C4"},{"value":"-2,59E-06","module":"D"}]},{"parameter":"ODP","unit":"kg CFC 11-eq.","values":[{"value":"9,49E-09","module":"A1"},{"value":"8,97E-09","module":"A2"},{"value":"6,90E-11","module":"A3"},{"value":"7,59E-09","module":"A4"},{"value":"1,63E-09","module":"A5"},{"value":"0,0E+00","module":"C1"},{"value":"3,80E-09","module":"C2"},{"value":"1,40E-11","module":"C3"},{"value":"2,79E-09","module":"C4"},{"value":"-5,16E-06","module":"D"}]},{"parameter":"AP","unit":"mol H+-eq.","values":[{"value":"1,35E-03","module":"A1"},{"value":"6,50E-04","module":"A2"},{"value":"2,01E-06","module":"A3"},{"value":"9,63E-05","module":"A4"},{"value":"1,08E-04","module":"A5"},{"value":"0,0E+00","module":"C1"},{"value":"4,82E-05","module":"C2"},{"value":"5,75E-07","module":"C3"},{"value":"6,57E-05","module":"C4"},{"value":"-2,64E-06","module":"D"}]},{"parameter":"POCP","unit":"kg NMVOC-eq.","values":[{"value":"1,26E-03","module":"A1"},{"value":"4,83E-04","module":"A2"},{"value":"1,64E-06","module":"A3"},{"value":"8,16E-05","module":"A4"},{"value":"9,47E-05","module":"A5"},{"value":"0,0E+00","module":"C1"},{"value":"4,08E-05","module":"C2"},{"value":"5,20E-07","module":"C3"},{"value":"7,71E-05","module":"C4"},{"value":"-2,79E-06","module":"D"}]},{"parameter":"ADPE","unit":"kg Sb-eq.","values":[{"value":"8,92E-06","module":"A1"},{"value":"5,50E-07","module":"A2"},{"value":"7,54E-09","module":"A3"},{"value":"9,26E-07","module":"A4"},{"value":"1,28E-07","module":"A5"},{"value":"0,0E+00","module":"C1"},{"value":"4,63E-07","module":"C2"},{"value":"9,01E-10","module":"C3"},{"value":"6,65E-08","module":"C4"},{"value":"-2,10E-08","module":"D"}]},{"parameter":"ADPF","unit":"MJ","values":[{"value":"3,52E+00","module":"A1"},{"value":"5,93E-01","module":"A2"},{"value":"1,28E-02","module":"A3"},{"value":"5,07E-01","module":"A4"},{"value":"2,41E-01","module":"A5"},{"value":"0,0E+00","module":"C1"},{"value":"2,53E-01","module":"C2"},{"value":"2,20E-03","module":"C3"},{"value":"2,03E-01","module":"C4"},{"value":"-4,89E-03","module":"D"}]},{"parameter":"WDP","unit":"m3 world-eq.","values":[{"value":"4,38E+01","module":"A1"},{"value":"3,37E-01","module":"A2"},{"value":"1,08E+00","module":"A3"},{"value":"4,90E-01","module":"A4"},{"value":"3,15E+00","module":"A5"},{"value":"0,0E+00","module":"C1"},{"value":"2,45E-01","module":"C2"},{"value":"2,43E-01","module":"C3"},{"value":"1,25E+00","module":"C4"},{"value":"-1,94E-01","module":"D"}]},{"parameter":"EP-freshwater","unit":"kg P-eq.","values":[{"value":"1,31E-05","module":"A1"},{"value":"2,53E-07","module":"A2"},{"value":"3,16E-08","module":"A3"},{"value":"2,68E-07","module":"A4"},{"value":"3,42E-07","module":"A5"},{"value":"0,0E+00","module":"C1"},{"value":"1,34E-07","module":"C2"},{"value":"4,49E-09","module":"C3"},{"value":"8,37E-08","module":"C4"},{"value":"-1,24E-08","module":"D"}]},{"parameter":"EP-marine","unit":"kg N-eq.","values":[{"value":"4,42E-04","module":"A1"},{"value":"1,60E-04","module":"A2"},{"value":"6,07E-07","module":"A3"},{"value":"1,91E-05","module":"A4"},{"value":"3,34E-05","module":"A5"},{"value":"0,0E+00","module":"C1"},{"value":"9,53E-06","module":"C2"},{"value":"1,68E-07","module":"C3"},{"value":"2,44E-05","module":"C4"},{"value":"-9,05E-07","module":"D"}]},{"parameter":"EP-terrestrial","unit":"mol N-eq.","values":[{"value":"2,97E-03","module":"A1"},{"value":"1,78E-03","module":"A2"},{"value":"7,36E-06","module":"A3"},{"value":"2,13E-04","module":"A4"},{"value":"2,63E-04","module":"A5"},{"value":"0,0E+00","module":"C1"},{"value":"1,07E-04","module":"C2"},{"value":"1,94E-06","module":"C3"},{"value":"2,69E-04","module":"C4"},{"value":"-1,05E-05","module":"D"}]},{"parameter":"GWP-IOBC","unit":"kg CO2-eq.","values":[{"value":"5,01E-01","module":"A1"},{"value":"4,03E-02","module":"A2"},{"value":"3,71E-04","module":"A3"},{"value":"3,35E-02","module":"A4"},{"value":"3,05E-02","module":"A5"},{"value":"0,0E+00","module":"C1"},{"value":"1,68E-02","module":"C2"},{"value":"7,11E-05","module":"C3"},{"value":"7,39E-03","module":"C4"},{"value":"-3,17E-04","module":"D"}]}],"additional_environmental_impact":[{"parameter":"PM","unit":"disease incidence","values":[{"value":"1,45E-06","module":"A1"},{"value":"2,56E-09","module":"A2"},{"value":"1,25E-07","module":"A3"},{"value":"2,05E-09","module":"A4"},{"value":"7,26E-08","module":"A5"},{"value":"0,0E+00","module":"C1"},{"value":"1,03E-09","module":"C2"},{"value":"9,00E-12","module":"C3"},{"value":"1,40E-09","module":"C4"},{"value":"-7,90E-11","module":"D"}]},{"parameter":"ETP-fw","unit":"CTUe","values":[{"value":"2,78E+00","module":"A1"},{"value":"4,00E-01","module":"A2"},{"value":"5,91E-03","module":"A3"},{"value":"3,76E-01","module":"A4"},{"value":"1,42E-01","module":"A5"},{"value":"0,0E+00","module":"C1"},{"value":"1,88E-01","module":"C2"},{"value":"1,56E-03","module":"C3"},{"value":"1,11E-01","module":"C4"},{"value":"-9,49E-03","module":"D"}]},{"parameter":"HTP-c","unit":"CTUh","values":[{"value":"1,99E-10","module":"A1"},{"value":"0,0E+00","module":"A2"},{"value":"0,0E+00","module":"A3"},{"value":"0,0E+00","module":"A4"},{"value":"7,00E-12","module":"A5"},{"value":"0,0E+00","module":"C1"},{"value":"0,0E+00","module":"C2"},{"value":"0,0E+00","module":"C3"},{"value":"5,00E-12","module":"C4"},{"value":"0,0E+00","module":"D"}]},{"parameter":"HTP-nc","unit":"CTUh","values":[{"value":"4,35E-09","module":"A1"},{"value":"4,29E-10","module":"A2"},{"value":"4,00E-12","module":"A3"},{"value":"4,10E-10","module":"A4"},{"value":"2,58E-10","module":"A5"},{"value":"0,0E+00","module":"C1"},{"value":"2,05E-10","module":"C2"},{"value":"1,00E-12","module":"C3"},{"value":"8,00E-11","module":"C4"},{"value":"-1,00E-11","module":"D"}]},{"parameter":"SQP","unit":"unitless","values":[{"value":"1,46E+00","module":"A1"},{"value":"4,47E-01","module":"A2"},{"value":"4,94E-03","module":"A3"},{"value":"3,54E-01","module":"A4"},{"value":"1,73E-01","module":"A5"},{"value":"0,0E+00","module":"C1"},{"value":"1,77E-01","module":"C2"},{"value":"1,25E-03","module":"C3"},{"value":"7,82E-01","module":"C4"},{"value":"2,02E-03","module":"D"}]},{"parameter":"IRP","unit":"kBq U235-eq.","values":[{"value":"1,60E+01","module":"A1"},{"value":"2,57E-03","module":"A2"},{"value":"3,67E-04","module":"A3"},{"value":"2,21E-03","module":"A4"},{"value":"7,84E-01","module":"A5"},{"value":"0,0E+00","module":"C1"},{"value":"1,11E-03","module":"C2"},{"value":"3,70E-05","module":"C3"},{"value":"9,27E-04","module":"C4"},{"value":"-4,20E-05","module":"D"}]}],"resource_use":[{"parameter":"PERE","unit":"MJ","values":[{"value":"8,73E-01","module":"A1"},{"value":"6,20E-03","module":"A2"},{"value":"6,58E-03","module":"A3"},{"value":"7,25E-03","module":"A4"},{"value":"5,46E-02","module":"A5"},{"value":"0,0E+00","module":"C1"},{"value":"3,63E-03","module":"C2"},{"value":"1,13E-03","module":"C3"},{"value":"7,27E-03","module":"C4"},{"value":"-7,16E-03","module":"D"}]},{"parameter":"PERM","unit":"MJ","values":[{"value":"3,60E-01","module":"A1"},{"value":"0,0E+00","module":"A2"},{"value":"0,0E+00","module":"A3"},{"value":"0,0E+00","module":"A4"},{"value":"-3,42E-01","module":"A5"},{"value":"0,0E+00","module":"C1"},{"value":"0,0E+00","module":"C2"},{"value":"0,0E+00","module":"C3"},{"value":"0,0E+00","module":"C4"},{"value":"0,0E+00","module":"D"}]},{"parameter":"PERT","unit":"MJ","values":[{"value":"1,23E+00","module":"A1"},{"value":"6,20E-03","module":"A2"},{"value":"6,58E-03","module":"A3"},{"value":"7,25E-03","module":"A4"},{"value":"-2,88E-01","module":"A5"},{"value":"0,0E+00","module":"C1"},{"value":"3,63E-03","module":"C2"},{"value":"1,13E-03","module":"C3"},{"value":"7,27E-03","module":"C4"},{"value":"-7,16E-03","module":"D"}]},{"parameter":"PENRE","unit":"MJ","values":[{"value":"3,83E+00","module":"A1"},{"value":"5,93E-01","module":"A2"},{"value":"1,30E-02","module":"A3"},{"value":"5,07E-01","module":"A4"},{"value":"2,65E-01","module":"A5"},{"value":"0,0E+00","module":"C1"},{"value":"2,53E-01","module":"C2"},{"value":"2,21E-03","module":"C3"},{"value":"2,03E-01","module":"C4"},{"value":"-5,10E-03","module":"D"}]},{"parameter":"PENRM","unit":"MJ","values":[{"value":"1,73E-01","module":"A1"},{"value":"0,0E+00","module":"A2"},{"value":"0,0E+00","module":"A3"},{"value":"0,0E+00","module":"A4"},{"value":"-2,41E-02","module":"A5"},{"value":"0,0E+00","module":"C1"},{"value":"0,0E+00","module":"C2"},{"value":"-1,48E-01","module":"C3"},{"value":"0,0E+00","module":"C4"},{"value":"0,0E+00","module":"D"}]},{"parameter":"PENRT","unit":"MJ","values":[{"value":"4,01E+00","module":"A1"},{"value":"5,93E-01","module":"A2"},{"value":"1,30E-02","module":"A3"},{"value":"5,07E-01","module":"A4"},{"value":"2,40E-01","module":"A5"},{"value":"0,0E+00","module":"C1"},{"value":"2,53E-01","module":"C2"},{"value":"-1,46E-01","module":"C3"},{"value":"2,03E-01","module":"C4"},{"value":"-5,10E-03","module":"D"}]},{"parameter":"SM","unit":"kg","values":[{"value":"0,0E+00","module":"A1"},{"value":"0,0E+00","module":"A2"},{"value":"0,0E+00","module":"A3"},{"value":"0,0E+00","module":"A4"},{"value":"0,0E+00","module":"A5"},{"value":"0,0E+00","module":"C1"},{"value":"0,0E+00","module":"C2"},{"value":"0,0E+00","module":"C3"},{"value":"0,0E+00","module":"C4"},{"value":"0,0E+00","module":"D"}]},{"parameter":"RSF","unit":"MJ","values":[{"value":"1,71E-01","module":"A1"},{"value":"2,03E-04","module":"A2"},{"value":"2,01E-05","module":"A3"},{"value":"2,59E-04","module":"A4"},{"value":"8,71E-03","module":"A5"},{"value":"0,0E+00","module":"C1"},{"value":"1,30E-04","module":"C2"},{"value":"0,0E+00","module":"C3"},{"value":"1,51E-04","module":"C4"},{"value":"-1,96E-05","module":"D"}]},{"parameter":"NRSF","unit":"MJ","values":[{"value":"1,03E+00","module":"A1"},{"value":"5,62E-04","module":"A2"},{"value":"6,34E-05","module":"A3"},{"value":"9,28E-04","module":"A4"},{"value":"5,18E-02","module":"A5"},{"value":"0,0E+00","module":"C1"},{"value":"4,64E-04","module":"C2"},{"value":"0,0E+00","module":"C3"},{"value":"3,26E-04","module":"C4"},{"value":"-3,90E-04","module":"D"}]},{"parameter":"FW","unit":"m3","values":[{"value":"3,09E-01","module":"A1"},{"value":"5,38E-05","module":"A2"},{"value":"1,21E-05","module":"A3"},{"value":"5,42E-05","module":"A4"},{"value":"1,56E-02","module":"A5"},{"value":"0,0E+00","module":"C1"},{"value":"2,71E-05","module":"C2"},{"value":"3,78E-06","module":"C3"},{"value":"2,50E-04","module":"C4"},{"value":"-1,50E-04","module":"D"}]}],"end_of_life_waste":[{"parameter":"HWD","unit":"kg","values":[{"value":"1,21E-03","module":"A1"},{"value":"2,95E-05","module":"A2"},{"value":"5,32E-05","module":"A3"},{"value":"2,61E-05","module":"A4"},{"value":"1,21E-05","module":"A5"},{"value":"0,0E+00","module":"C1"},{"value":"1,31E-05","module":"C2"},{"value":"2,20E-07","module":"C3"},{"value":"0,0E+00","module":"C4"},{"value":"-9,81E-07","module":"D"}]},{"parameter":"NHWD","unit":"kg","values":[{"value":"1,00E+00","module":"A1"},{"value":"3,22E-02","module":"A2"},{"value":"6,23E-05","module":"A3"},{"value":"2,46E-02","module":"A4"},{"value":"1,01E-01","module":"A5"},{"value":"0,0E+00","module":"C1"},{"value":"1,23E-02","module":"C2"},{"value":"6,96E-06","module":"C3"},{"value":"9,00E-01","module":"C4"},{"value":"-5,22E-05","module":"D"}]},{"parameter":"RWD","unit":"kg","values":[{"value":"1,02E-05","module":"A1"},{"value":"4,07E-06","module":"A2"},{"value":"8,39E-07","module":"A3"},{"value":"3,45E-06","module":"A4"},{"value":"1,04E-06","module":"A5"},{"value":"0,0E+00","module":"C1"},{"value":"1,73E-06","module":"C2"},{"value":"2,33E-08","module":"C3"},{"value":"0,0E+00","module":"C4"},{"value":"-3,60E-08","module":"D"}]}],"end_of_life_flow":[{"parameter":"CRU","unit":"kg","values":[{"value":"0,0E+00","module":"A1"},{"value":"0,0E+00","module":"A2"},{"value":"0,0E+00","module":"A3"},{"value":"0,0E+00","module":"A4"},{"value":"2,22E-02","module":"A5"},{"value":"0,0E+00","module":"C1"},{"value":"0,0E+00","module":"C2"},{"value":"0,0E+00","module":"C3"},{"value":"0,0E+00","module":"C4"},{"value":"0,0E+00","module":"D"}]},{"parameter":"MFR","unit":"kg","values":[{"value":"0,0E+00","module":"A1"},{"value":"0,0E+00","module":"A2"},{"value":"1,70E-02","module":"A3"},{"value":"0,0E+00","module":"A4"},{"value":"5,93E-03","module":"A5"},{"value":"0,0E+00","module":"C1"},{"value":"0,0E+00","module":"C2"},{"value":"1,00E-01","module":"C3"},{"value":"0,0E+00","module":"C4"},{"value":"0,0E+00","module":"D"}]},{"parameter":"MER","unit":"kg","values":[{"value":"0,0E+00","module":"A1"},{"value":"0,0E+00","module":"A2"},{"value":"1,00E-05","module":"A3"},{"value":"0,0E+00","module":"A4"},{"value":"3,34E-03","module":"A5"},{"value":"0,0E+00","module":"C1"},{"value":"0,0E+00","module":"C2"},{"value":"0,0E+00","module":"C3"},{"value":"0,0E+00","module":"C4"},{"value":"0,0E+00","module":"D"}]},{"parameter":"EEE","unit":"MJ","values":[{"value":"0,0E+00","module":"A1"},{"value":"0,0E+00","module":"A2"},{"value":"1,47E-05","module":"A3"},{"value":"0,0E+00","module":"A4"},{"value":"2,10E-03","module":"A5"},{"value":"0,0E+00","module":"C1"},{"value":"0,0E+00","module":"C2"},{"value":"0,0E+00","module":"C3"},{"value":"0,0E+00","module":"C4"},{"value":"0,0E+00","module":"D"}]},{"parameter":"EET","unit":"MJ","values":[{"value":"0,0E+00","module":"A1"},{"value":"0,0E+00","module":"A2"},{"value":"2,23E-04","module":"A3"},{"value":"0,0E+00","module":"A4"},{"value":"3,18E-02","module":"A5"},{"value":"0,0E+00","module":"C1"},{"value":"0,0E+00","module":"C2"},{"value":"0,0E+00","module":"C3"},{"value":"0,0E+00","module":"C4"},{"value":"0,0E+00","module":"D"}]}]}