{"product_name":"StoCrete Betoflex Comp. B","epd_id":"NEPD-8506-8174","compliance":["EN 15804+A2","ISO 14025","ISO 21930"],"producer_name":"Sto SE & Co. KGaA","environmental_impact":[{"parameter":"GWP-total","unit":"kg CO2-eq.","values":[{"value":"5,14E-01","module":"A1"},{"value":"4,67E-02","module":"A2"},{"value":"3,92E-04","module":"A3"},{"value":"3,36E-02","module":"A4"},{"value":"6,40E-02","module":"A5"},{"value":"0,0E+00","module":"C1"},{"value":"1,68E-02","module":"C2"},{"value":"7,20E-05","module":"C3"},{"value":"7,39E-03","module":"C4"},{"value":"-3,07E-04","module":"D"}]},{"parameter":"GWP-fossil","unit":"kg CO2-eq.","values":[{"value":"5,55E-01","module":"A1"},{"value":"4,67E-02","module":"A2"},{"value":"3,61E-04","module":"A3"},{"value":"3,35E-02","module":"A4"},{"value":"2,98E-02","module":"A5"},{"value":"0,0E+00","module":"C1"},{"value":"1,68E-02","module":"C2"},{"value":"7,10E-05","module":"C3"},{"value":"7,38E-03","module":"C4"},{"value":"-3,00E-04","module":"D"}]},{"parameter":"GWP-biogenic","unit":"kg CO2-eq.","values":[{"value":"-4,06E-02","module":"A1"},{"value":"2,51E-05","module":"A2"},{"value":"2,42E-05","module":"A3"},{"value":"1,39E-05","module":"A4"},{"value":"3,42E-02","module":"A5"},{"value":"0,0E+00","module":"C1"},{"value":"6,94E-06","module":"C2"},{"value":"6,13E-07","module":"C3"},{"value":"8,62E-06","module":"C4"},{"value":"-4,71E-06","module":"D"}]},{"parameter":"GWP-luluc","unit":"kg CO2-eq.","values":[{"value":"1,52E-04","module":"A1"},{"value":"2,55E-05","module":"A2"},{"value":"6,12E-06","module":"A3"},{"value":"1,19E-05","module":"A4"},{"value":"1,00E-05","module":"A5"},{"value":"0,0E+00","module":"C1"},{"value":"5,97E-06","module":"C2"},{"value":"9,83E-08","module":"C3"},{"value":"1,81E-06","module":"C4"},{"value":"-2,59E-06","module":"D"}]},{"parameter":"ODP","unit":"kg CFC 11-eq.","values":[{"value":"1,77E-08","module":"A1"},{"value":"9,83E-09","module":"A2"},{"value":"6,80E-11","module":"A3"},{"value":"7,59E-09","module":"A4"},{"value":"1,59E-09","module":"A5"},{"value":"0,0E+00","module":"C1"},{"value":"3,80E-09","module":"C2"},{"value":"1,40E-11","module":"C3"},{"value":"2,79E-09","module":"C4"},{"value":"-5,16E-06","module":"D"}]},{"parameter":"AP","unit":"mol H+-eq.","values":[{"value":"1,86E-03","module":"A1"},{"value":"8,41E-04","module":"A2"},{"value":"2,00E-06","module":"A3"},{"value":"9,63E-05","module":"A4"},{"value":"1,11E-04","module":"A5"},{"value":"0,0E+00","module":"C1"},{"value":"4,82E-05","module":"C2"},{"value":"5,75E-07","module":"C3"},{"value":"6,57E-05","module":"C4"},{"value":"-2,64E-06","module":"D"}]},{"parameter":"POCP","unit":"kg NMVOC-eq.","values":[{"value":"1,49E-03","module":"A1"},{"value":"6,31E-04","module":"A2"},{"value":"1,63E-06","module":"A3"},{"value":"8,17E-05","module":"A4"},{"value":"9,94E-05","module":"A5"},{"value":"0,0E+00","module":"C1"},{"value":"4,08E-05","module":"C2"},{"value":"5,20E-07","module":"C3"},{"value":"7,71E-05","module":"C4"},{"value":"-2,79E-06","module":"D"}]},{"parameter":"ADPE","unit":"kg Sb-eq.","values":[{"value":"1,12E-05","module":"A1"},{"value":"5,78E-07","module":"A2"},{"value":"7,50E-09","module":"A3"},{"value":"9,26E-07","module":"A4"},{"value":"1,41E-07","module":"A5"},{"value":"0,0E+00","module":"C1"},{"value":"4,63E-07","module":"C2"},{"value":"9,01E-10","module":"C3"},{"value":"6,65E-08","module":"C4"},{"value":"-2,10E-08","module":"D"}]},{"parameter":"ADPF","unit":"MJ","values":[{"value":"3,75E+00","module":"A1"},{"value":"6,74E-01","module":"A2"},{"value":"1,28E-02","module":"A3"},{"value":"5,07E-01","module":"A4"},{"value":"2,03E-01","module":"A5"},{"value":"0,0E+00","module":"C1"},{"value":"2,53E-01","module":"C2"},{"value":"2,20E-03","module":"C3"},{"value":"2,03E-01","module":"C4"},{"value":"-4,89E-03","module":"D"}]},{"parameter":"WDP","unit":"m3 world-eq.","values":[{"value":"4,07E+01","module":"A1"},{"value":"6,61E-01","module":"A2"},{"value":"1,08E+00","module":"A3"},{"value":"4,90E-01","module":"A4"},{"value":"2,23E+00","module":"A5"},{"value":"0,0E+00","module":"C1"},{"value":"2,45E-01","module":"C2"},{"value":"2,43E-01","module":"C3"},{"value":"1,25E+00","module":"C4"},{"value":"-1,94E-01","module":"D"}]},{"parameter":"EP-freshwater","unit":"kg P-eq.","values":[{"value":"2,43E-05","module":"A1"},{"value":"4,31E-07","module":"A2"},{"value":"3,14E-08","module":"A3"},{"value":"2,68E-07","module":"A4"},{"value":"1,99E-07","module":"A5"},{"value":"0,0E+00","module":"C1"},{"value":"1,34E-07","module":"C2"},{"value":"4,49E-09","module":"C3"},{"value":"8,37E-08","module":"C4"},{"value":"-1,24E-08","module":"D"}]},{"parameter":"EP-marine","unit":"kg N-eq.","values":[{"value":"5,25E-04","module":"A1"},{"value":"2,12E-04","module":"A2"},{"value":"6,02E-07","module":"A3"},{"value":"1,91E-05","module":"A4"},{"value":"3,58E-05","module":"A5"},{"value":"0,0E+00","module":"C1"},{"value":"9,53E-06","module":"C2"},{"value":"1,68E-07","module":"C3"},{"value":"2,44E-05","module":"C4"},{"value":"-9,05E-07","module":"D"}]},{"parameter":"EP-terrestrial","unit":"mol N-eq.","values":[{"value":"5,70E-03","module":"A1"},{"value":"2,35E-03","module":"A2"},{"value":"7,30E-06","module":"A3"},{"value":"2,13E-04","module":"A4"},{"value":"3,81E-04","module":"A5"},{"value":"0,0E+00","module":"C1"},{"value":"1,07E-04","module":"C2"},{"value":"1,94E-06","module":"C3"},{"value":"2,69E-04","module":"C4"},{"value":"-1,05E-05","module":"D"}]},{"parameter":"GWP-IOBC","unit":"kg CO2-eq.","values":[{"value":"5,61E-01","module":"A1"},{"value":"4,67E-02","module":"A2"},{"value":"3,69E-04","module":"A3"},{"value":"3,35E-02","module":"A4"},{"value":"3,01E-02","module":"A5"},{"value":"0,0E+00","module":"C1"},{"value":"1,68E-02","module":"C2"},{"value":"7,11E-05","module":"C3"},{"value":"7,39E-03","module":"C4"},{"value":"-3,17E-04","module":"D"}]}],"additional_environmental_impact":[{"parameter":"PM","unit":"disease incidence","values":[{"value":"1,15E-06","module":"A1"},{"value":"2,83E-09","module":"A2"},{"value":"1,24E-07","module":"A3"},{"value":"2,05E-09","module":"A4"},{"value":"5,74E-08","module":"A5"},{"value":"0,0E+00","module":"C1"},{"value":"1,03E-09","module":"C2"},{"value":"9,00E-12","module":"C3"},{"value":"1,40E-09","module":"C4"},{"value":"-7,90E-11","module":"D"}]},{"parameter":"ETP-fw","unit":"CTUe","values":[{"value":"3,38E+00","module":"A1"},{"value":"4,71E-01","module":"A2"},{"value":"5,91E-03","module":"A3"},{"value":"3,76E-01","module":"A4"},{"value":"1,44E-01","module":"A5"},{"value":"0,0E+00","module":"C1"},{"value":"1,88E-01","module":"C2"},{"value":"1,56E-03","module":"C3"},{"value":"1,11E-01","module":"C4"},{"value":"-9,49E-03","module":"D"}]},{"parameter":"HTP-c","unit":"CTUh","values":[{"value":"5,12E-10","module":"A1"},{"value":"0,0E+00","module":"A2"},{"value":"0,0E+00","module":"A3"},{"value":"0,0E+00","module":"A4"},{"value":"5,00E-12","module":"A5"},{"value":"0,0E+00","module":"C1"},{"value":"0,0E+00","module":"C2"},{"value":"0,0E+00","module":"C3"},{"value":"5,00E-12","module":"C4"},{"value":"0,0E+00","module":"D"}]},{"parameter":"HTP-nc","unit":"CTUh","values":[{"value":"2,47E-08","module":"A1"},{"value":"5,36E-10","module":"A2"},{"value":"4,00E-12","module":"A3"},{"value":"4,10E-10","module":"A4"},{"value":"1,49E-10","module":"A5"},{"value":"0,0E+00","module":"C1"},{"value":"2,05E-10","module":"C2"},{"value":"1,00E-12","module":"C3"},{"value":"8,00E-11","module":"C4"},{"value":"-1,00E-11","module":"D"}]},{"parameter":"SQP","unit":"unitless","values":[{"value":"2,03E+00","module":"A1"},{"value":"4,52E-01","module":"A2"},{"value":"4,94E-03","module":"A3"},{"value":"3,55E-01","module":"A4"},{"value":"1,84E-01","module":"A5"},{"value":"0,0E+00","module":"C1"},{"value":"1,77E-01","module":"C2"},{"value":"1,25E-03","module":"C3"},{"value":"7,82E-01","module":"C4"},{"value":"2,02E-03","module":"D"}]},{"parameter":"IRP","unit":"kBq U235-eq.","values":[{"value":"2,00E+01","module":"A1"},{"value":"2,99E-03","module":"A2"},{"value":"3,67E-04","module":"A3"},{"value":"2,22E-03","module":"A4"},{"value":"5,79E-01","module":"A5"},{"value":"0,0E+00","module":"C1"},{"value":"1,11E-03","module":"C2"},{"value":"3,70E-05","module":"C3"},{"value":"9,27E-04","module":"C4"},{"value":"-4,20E-05","module":"D"}]}],"resource_use":[{"parameter":"PERE","unit":"MJ","values":[{"value":"8,15E-01","module":"A1"},{"value":"1,15E-02","module":"A2"},{"value":"6,56E-03","module":"A3"},{"value":"7,26E-03","module":"A4"},{"value":"4,14E-02","module":"A5"},{"value":"0,0E+00","module":"C1"},{"value":"3,63E-03","module":"C2"},{"value":"1,13E-03","module":"C3"},{"value":"7,27E-03","module":"C4"},{"value":"-7,16E-03","module":"D"}]},{"parameter":"PERM","unit":"MJ","values":[{"value":"3,70E-01","module":"A1"},{"value":"0,0E+00","module":"A2"},{"value":"0,0E+00","module":"A3"},{"value":"0,0E+00","module":"A4"},{"value":"-3,52E-01","module":"A5"},{"value":"0,0E+00","module":"C1"},{"value":"0,0E+00","module":"C2"},{"value":"0,0E+00","module":"C3"},{"value":"0,0E+00","module":"C4"},{"value":"0,0E+00","module":"D"}]},{"parameter":"PERT","unit":"MJ","values":[{"value":"1,19E+00","module":"A1"},{"value":"1,15E-02","module":"A2"},{"value":"6,56E-03","module":"A3"},{"value":"7,26E-03","module":"A4"},{"value":"-3,11E-01","module":"A5"},{"value":"0,0E+00","module":"C1"},{"value":"3,63E-03","module":"C2"},{"value":"1,13E-03","module":"C3"},{"value":"7,27E-03","module":"C4"},{"value":"-7,16E-03","module":"D"}]},{"parameter":"PENRE","unit":"MJ","values":[{"value":"4,22E+00","module":"A1"},{"value":"6,74E-01","module":"A2"},{"value":"1,29E-02","module":"A3"},{"value":"5,07E-01","module":"A4"},{"value":"2,20E-01","module":"A5"},{"value":"0,0E+00","module":"C1"},{"value":"2,53E-01","module":"C2"},{"value":"2,21E-03","module":"C3"},{"value":"2,03E-01","module":"C4"},{"value":"-5,10E-03","module":"D"}]},{"parameter":"PENRM","unit":"MJ","values":[{"value":"3,04E-02","module":"A1"},{"value":"0,0E+00","module":"A2"},{"value":"0,0E+00","module":"A3"},{"value":"0,0E+00","module":"A4"},{"value":"-2,89E-02","module":"A5"},{"value":"0,0E+00","module":"C1"},{"value":"0,0E+00","module":"C2"},{"value":"0,0E+00","module":"C3"},{"value":"0,0E+00","module":"C4"},{"value":"0,0E+00","module":"D"}]},{"parameter":"PENRT","unit":"MJ","values":[{"value":"4,25E+00","module":"A1"},{"value":"6,74E-01","module":"A2"},{"value":"1,29E-02","module":"A3"},{"value":"5,07E-01","module":"A4"},{"value":"1,91E-01","module":"A5"},{"value":"0,0E+00","module":"C1"},{"value":"2,53E-01","module":"C2"},{"value":"2,21E-03","module":"C3"},{"value":"2,03E-01","module":"C4"},{"value":"-5,10E-03","module":"D"}]},{"parameter":"SM","unit":"kg","values":[{"value":"0,0E+00","module":"A1"},{"value":"0,0E+00","module":"A2"},{"value":"0,0E+00","module":"A3"},{"value":"0,0E+00","module":"A4"},{"value":"0,0E+00","module":"A5"},{"value":"0,0E+00","module":"C1"},{"value":"0,0E+00","module":"C2"},{"value":"0,0E+00","module":"C3"},{"value":"0,0E+00","module":"C4"},{"value":"0,0E+00","module":"D"}]},{"parameter":"RSF","unit":"MJ","values":[{"value":"1,95E-01","module":"A1"},{"value":"5,39E-04","module":"A2"},{"value":"2,01E-05","module":"A3"},{"value":"2,60E-04","module":"A4"},{"value":"9,79E-03","module":"A5"},{"value":"0,0E+00","module":"C1"},{"value":"1,30E-04","module":"C2"},{"value":"0,0E+00","module":"C3"},{"value":"1,51E-04","module":"C4"},{"value":"-1,96E-05","module":"D"}]},{"parameter":"NRSF","unit":"MJ","values":[{"value":"1,19E+00","module":"A1"},{"value":"7,87E-04","module":"A2"},{"value":"6,34E-05","module":"A3"},{"value":"9,28E-04","module":"A4"},{"value":"5,99E-02","module":"A5"},{"value":"0,0E+00","module":"C1"},{"value":"4,64E-04","module":"C2"},{"value":"0,0E+00","module":"C3"},{"value":"3,26E-04","module":"C4"},{"value":"-3,90E-04","module":"D"}]},{"parameter":"FW","unit":"m3","values":[{"value":"2,45E-01","module":"A1"},{"value":"8,17E-05","module":"A2"},{"value":"1,21E-05","module":"A3"},{"value":"5,42E-05","module":"A4"},{"value":"1,21E-02","module":"A5"},{"value":"0,0E+00","module":"C1"},{"value":"2,71E-05","module":"C2"},{"value":"3,78E-06","module":"C3"},{"value":"2,50E-04","module":"C4"},{"value":"-1,50E-04","module":"D"}]}],"end_of_life_waste":[{"parameter":"HWD","unit":"kg","values":[{"value":"5,02E-04","module":"A1"},{"value":"3,83E-05","module":"A2"},{"value":"5,27E-05","module":"A3"},{"value":"2,61E-05","module":"A4"},{"value":"9,83E-06","module":"A5"},{"value":"0,0E+00","module":"C1"},{"value":"1,31E-05","module":"C2"},{"value":"2,20E-07","module":"C3"},{"value":"0,0E+00","module":"C4"},{"value":"-9,81E-07","module":"D"}]},{"parameter":"NHWD","unit":"kg","values":[{"value":"7,73E-01","module":"A1"},{"value":"2,98E-02","module":"A2"},{"value":"6,18E-05","module":"A3"},{"value":"2,47E-02","module":"A4"},{"value":"9,16E-02","module":"A5"},{"value":"0,0E+00","module":"C1"},{"value":"1,23E-02","module":"C2"},{"value":"6,96E-06","module":"C3"},{"value":"9,00E-01","module":"C4"},{"value":"-5,22E-05","module":"D"}]},{"parameter":"RWD","unit":"kg","values":[{"value":"1,13E-05","module":"A1"},{"value":"4,58E-06","module":"A2"},{"value":"8,33E-07","module":"A3"},{"value":"3,45E-06","module":"A4"},{"value":"9,13E-07","module":"A5"},{"value":"0,0E+00","module":"C1"},{"value":"1,73E-06","module":"C2"},{"value":"2,33E-08","module":"C3"},{"value":"0,0E+00","module":"C4"},{"value":"-3,60E-08","module":"D"}]}],"end_of_life_flow":[{"parameter":"CRU","unit":"kg","values":[{"value":"0,0E+00","module":"A1"},{"value":"0,0E+00","module":"A2"},{"value":"0,0E+00","module":"A3"},{"value":"0,0E+00","module":"A4"},{"value":"2,22E-02","module":"A5"},{"value":"0,0E+00","module":"C1"},{"value":"0,0E+00","module":"C2"},{"value":"0,0E+00","module":"C3"},{"value":"0,0E+00","module":"C4"},{"value":"0,0E+00","module":"D"}]},{"parameter":"MFR","unit":"kg","values":[{"value":"0,0E+00","module":"A1"},{"value":"0,0E+00","module":"A2"},{"value":"1,66E-02","module":"A3"},{"value":"0,0E+00","module":"A4"},{"value":"5,90E-03","module":"A5"},{"value":"0,0E+00","module":"C1"},{"value":"0,0E+00","module":"C2"},{"value":"1,00E-01","module":"C3"},{"value":"0,0E+00","module":"C4"},{"value":"0,0E+00","module":"D"}]},{"parameter":"MER","unit":"kg","values":[{"value":"0,0E+00","module":"A1"},{"value":"0,0E+00","module":"A2"},{"value":"1,00E-05","module":"A3"},{"value":"0,0E+00","module":"A4"},{"value":"3,96E-03","module":"A5"},{"value":"0,0E+00","module":"C1"},{"value":"0,0E+00","module":"C2"},{"value":"0,0E+00","module":"C3"},{"value":"0,0E+00","module":"C4"},{"value":"0,0E+00","module":"D"}]},{"parameter":"EEE","unit":"MJ","values":[{"value":"0,0E+00","module":"A1"},{"value":"0,0E+00","module":"A2"},{"value":"1,47E-05","module":"A3"},{"value":"0,0E+00","module":"A4"},{"value":"2,47E-03","module":"A5"},{"value":"0,0E+00","module":"C1"},{"value":"0,0E+00","module":"C2"},{"value":"0,0E+00","module":"C3"},{"value":"0,0E+00","module":"C4"},{"value":"0,0E+00","module":"D"}]},{"parameter":"EET","unit":"MJ","values":[{"value":"0,0E+00","module":"A1"},{"value":"0,0E+00","module":"A2"},{"value":"2,23E-04","module":"A3"},{"value":"0,0E+00","module":"A4"},{"value":"3,74E-02","module":"A5"},{"value":"0,0E+00","module":"C1"},{"value":"0,0E+00","module":"C2"},{"value":"0,0E+00","module":"C3"},{"value":"0,0E+00","module":"C4"},{"value":"0,0E+00","module":"D"}]}]}