{"product_name":"StoLevell Evo","epd_id":"EPD-Kiwa-EE-162142-EN","compliance":["EN 15804+A2","ISO 14025"],"producer_name":"Sto SE & Co. KGaA","environmental_impact":[{"parameter":"GWP-total","unit":"kg CO2-eq.","values":[{"value":"1,62E-01","module":"A1"},{"value":"2,69E-02","module":"A2"},{"value":"-1,24E-02","module":"A3"},{"value":"3,35E-02","module":"A4"},{"value":"4,34E-02","module":"A5"},{"value":"0,0E+00","module":"C1"},{"value":"1,26E-02","module":"C2"},{"value":"2,13E-04","module":"C3"},{"value":"4,59E-03","module":"C4"},{"value":"-2,57E-03","module":"D"}]},{"parameter":"GWP-fossil","unit":"kg CO2-eq.","values":[{"value":"1,62E-01","module":"A1"},{"value":"2,69E-02","module":"A2"},{"value":"1,73E-02","module":"A3"},{"value":"3,34E-02","module":"A4"},{"value":"9,75E-03","module":"A5"},{"value":"0,0E+00","module":"C1"},{"value":"1,26E-02","module":"C2"},{"value":"2,11E-04","module":"C3"},{"value":"4,58E-03","module":"C4"},{"value":"-2,44E-03","module":"D"}]},{"parameter":"GWP-biogenic","unit":"kg CO2-eq.","values":[{"value":"1,68E-04","module":"A1"},{"value":"2,04E-05","module":"A2"},{"value":"-2,97E-02","module":"A3"},{"value":"1,80E-05","module":"A4"},{"value":"3,36E-02","module":"A5"},{"value":"0,0E+00","module":"C1"},{"value":"5,83E-06","module":"C2"},{"value":"1,22E-06","module":"C3"},{"value":"9,08E-06","module":"C4"},{"value":"-1,09E-04","module":"D"}]},{"parameter":"GWP-luluc","unit":"kg CO2-eq.","values":[{"value":"4,49E-05","module":"A1"},{"value":"8,20E-06","module":"A2"},{"value":"6,87E-05","module":"A3"},{"value":"1,19E-05","module":"A4"},{"value":"1,34E-05","module":"A5"},{"value":"0,0E+00","module":"C1"},{"value":"4,62E-06","module":"C2"},{"value":"4,02E-08","module":"C3"},{"value":"1,28E-06","module":"C4"},{"value":"-1,27E-05","module":"D"}]},{"parameter":"ODP","unit":"kg CFC 11-equiv.","values":[{"value":"4,79E-09","module":"A1"},{"value":"6,61E-09","module":"A2"},{"value":"1,85E-09","module":"A3"},{"value":"7,61E-09","module":"A4"},{"value":"9,89E-10","module":"A5"},{"value":"0,0E+00","module":"C1"},{"value":"2,79E-09","module":"C2"},{"value":"2,74E-11","module":"C3"},{"value":"1,89E-09","module":"C4"},{"value":"-4,64E-10","module":"D"}]},{"parameter":"AP","unit":"mol H+-eq.","values":[{"value":"4,78E-04","module":"A1"},{"value":"8,66E-05","module":"A2"},{"value":"9,61E-05","module":"A3"},{"value":"9,61E-05","module":"A4"},{"value":"3,58E-05","module":"A5"},{"value":"0,0E+00","module":"C1"},{"value":"7,32E-05","module":"C2"},{"value":"1,33E-06","module":"C3"},{"value":"4,35E-05","module":"C4"},{"value":"-3,85E-05","module":"D"}]},{"parameter":"POCP","unit":"kg NMVOC-eq.","values":[{"value":"3,37E-04","module":"A1"},{"value":"8,31E-05","module":"A2"},{"value":"9,70E-05","module":"A3"},{"value":"8,15E-05","module":"A4"},{"value":"3,33E-05","module":"A5"},{"value":"0,0E+00","module":"C1"},{"value":"8,12E-05","module":"C2"},{"value":"1,59E-06","module":"C3"},{"value":"4,79E-05","module":"C4"},{"value":"-3,30E-05","module":"D"}]},{"parameter":"ADPE","unit":"kg Sb-eq.","values":[{"value":"9,25E-07","module":"A1"},{"value":"4,79E-07","module":"A2"},{"value":"2,72E-07","module":"A3"},{"value":"9,23E-07","module":"A4"},{"value":"1,07E-07","module":"A5"},{"value":"0,0E+00","module":"C1"},{"value":"3,20E-07","module":"C2"},{"value":"5,97E-10","module":"C3"},{"value":"4,19E-08","module":"C4"},{"value":"-4,47E-08","module":"D"}]},{"parameter":"ADPF","unit":"MJ","values":[{"value":"1,85E+00","module":"A1"},{"value":"4,37E-01","module":"A2"},{"value":"3,05E-01","module":"A3"},{"value":"5,06E-01","module":"A4"},{"value":"1,28E-01","module":"A5"},{"value":"0,0E+00","module":"C1"},{"value":"1,90E-01","module":"C2"},{"value":"2,84E-03","module":"C3"},{"value":"1,28E-01","module":"C4"},{"value":"-3,44E-02","module":"D"}]},{"parameter":"WDP","unit":"m3 world-eq.","values":[{"value":"1,51E+00","module":"A1"},{"value":"1,42E-03","module":"A2"},{"value":"1,31E-02","module":"A3"},{"value":"1,43E-03","module":"A4"},{"value":"4,64E-02","module":"A5"},{"value":"0,0E+00","module":"C1"},{"value":"6,81E-04","module":"C2"},{"value":"1,29E-05","module":"C3"},{"value":"5,74E-03","module":"C4"},{"value":"-8,27E-03","module":"D"}]},{"parameter":"EP-freshwater","unit":"kg P-eq.","values":[{"value":"3,08E-06","module":"A1"},{"value":"2,14E-07","module":"A2"},{"value":"8,98E-07","module":"A3"},{"value":"2,67E-07","module":"A4"},{"value":"1,61E-07","module":"A5"},{"value":"0,0E+00","module":"C1"},{"value":"1,27E-07","module":"C2"},{"value":"6,59E-09","module":"C3"},{"value":"5,14E-08","module":"C4"},{"value":"-1,31E-07","module":"D"}]},{"parameter":"EP-marine","unit":"kg N-eq.","values":[{"value":"9,62E-05","module":"A1"},{"value":"1,90E-05","module":"A2"},{"value":"2,43E-05","module":"A3"},{"value":"1,90E-05","module":"A4"},{"value":"9,80E-06","module":"A5"},{"value":"0,0E+00","module":"C1"},{"value":"2,58E-05","module":"C2"},{"value":"5,28E-07","module":"C3"},{"value":"1,50E-05","module":"C4"},{"value":"-1,12E-05","module":"D"}]},{"parameter":"EP-terrestrial","unit":"mol N-eq.","values":[{"value":"9,67E-04","module":"A1"},{"value":"2,12E-04","module":"A2"},{"value":"2,71E-04","module":"A3"},{"value":"2,13E-04","module":"A4"},{"value":"1,06E-04","module":"A5"},{"value":"0,0E+00","module":"C1"},{"value":"2,84E-04","module":"C2"},{"value":"5,87E-06","module":"C3"},{"value":"1,65E-04","module":"C4"},{"value":"-1,77E-04","module":"D"}]}],"additional_environmental_impact":[{"parameter":"PM","unit":"disease incidence","values":[{"value":"3,87E-09","module":"A1"},{"value":"2,36E-09","module":"A2"},{"value":"1,10E-07","module":"A3"},{"value":"2,13E-09","module":"A4"},{"value":"3,70E-09","module":"A5"},{"value":"0,0E+00","module":"C1"},{"value":"1,14E-09","module":"C2"},{"value":"2,93E-11","module":"C3"},{"value":"8,45E-10","module":"C4"},{"value":"-5,37E-10","module":"D"}]},{"parameter":"ETP-fw","unit":"CTUe","values":[{"value":"1,01E+00","module":"A1"},{"value":"3,48E-01","module":"A2"},{"value":"6,17E-01","module":"A3"},{"value":"4,07E-01","module":"A4"},{"value":"1,14E-01","module":"A5"},{"value":"0,0E+00","module":"C1"},{"value":"1,70E-01","module":"C2"},{"value":"2,30E-03","module":"C3"},{"value":"8,31E-02","module":"C4"},{"value":"-3,37E-01","module":"D"}]},{"parameter":"HTP-c","unit":"CTUh","values":[{"value":"2,35E-11","module":"A1"},{"value":"8,44E-12","module":"A2"},{"value":"2,99E-11","module":"A3"},{"value":"1,13E-11","module":"A4"},{"value":"8,27E-12","module":"A5"},{"value":"0,0E+00","module":"C1"},{"value":"5,50E-12","module":"C2"},{"value":"5,46E-14","module":"C3"},{"value":"1,92E-12","module":"C4"},{"value":"-4,23E-12","module":"D"}]},{"parameter":"HTP-nc","unit":"CTUh","values":[{"value":"7,50E-10","module":"A1"},{"value":"3,81E-10","module":"A2"},{"value":"3,47E-10","module":"A3"},{"value":"4,29E-10","module":"A4"},{"value":"9,85E-11","module":"A5"},{"value":"0,0E+00","module":"C1"},{"value":"1,86E-10","module":"C2"},{"value":"1,54E-12","module":"C3"},{"value":"5,90E-11","module":"C4"},{"value":"-1,49E-10","module":"D"}]},{"parameter":"SQP","unit":"dimensionless","values":[{"value":"9,95E-01","module":"A1"},{"value":"5,00E-01","module":"A2"},{"value":"5,59E+00","module":"A3"},{"value":"3,54E-01","module":"A4"},{"value":"2,51E-01","module":"A5"},{"value":"0,0E+00","module":"C1"},{"value":"1,65E-01","module":"C2"},{"value":"4,74E-04","module":"C3"},{"value":"2,69E-01","module":"C4"},{"value":"-1,34E+00","module":"D"}]},{"parameter":"IRP","unit":"kBq U235-eq.","values":[{"value":"2,31E-03","module":"A1"},{"value":"1,91E-03","module":"A2"},{"value":"1,23E-03","module":"A3"},{"value":"2,21E-03","module":"A4"},{"value":"8,56E-04","module":"A5"},{"value":"0,0E+00","module":"C1"},{"value":"7,97E-04","module":"C2"},{"value":"9,00E-06","module":"C3"},{"value":"5,25E-04","module":"C4"},{"value":"-9,04E-05","module":"D"}]}],"resource_use":[{"parameter":"PERE","unit":"MJ","values":[{"value":"1,02E-01","module":"A1"},{"value":"5,50E-03","module":"A2"},{"value":"5,54E-01","module":"A3"},{"value":"7,24E-03","module":"A4"},{"value":"2,82E-02","module":"A5"},{"value":"0,0E+00","module":"C1"},{"value":"2,38E-03","module":"C2"},{"value":"1,62E-04","module":"C3"},{"value":"1,04E-03","module":"C4"},{"value":"-2,75E-01","module":"D"}]},{"parameter":"PERM","unit":"MJ","values":[{"value":"0,0E+00","module":"A1"},{"value":"0,0E+00","module":"A2"},{"value":"2,80E-01","module":"A3"},{"value":"0,0E+00","module":"A4"},{"value":"8,39E-03","module":"A5"},{"value":"0,0E+00","module":"C1"},{"value":"0,0E+00","module":"C2"},{"value":"0,0E+00","module":"C3"},{"value":"0,0E+00","module":"C4"},{"value":"0,0E+00","module":"D"}]},{"parameter":"PERT","unit":"MJ","values":[{"value":"1,02E-01","module":"A1"},{"value":"5,50E-03","module":"A2"},{"value":"8,34E-01","module":"A3"},{"value":"7,24E-03","module":"A4"},{"value":"3,66E-02","module":"A5"},{"value":"0,0E+00","module":"C1"},{"value":"2,38E-03","module":"C2"},{"value":"1,62E-04","module":"C3"},{"value":"1,04E-03","module":"C4"},{"value":"-2,75E-01","module":"D"}]},{"parameter":"PENRE","unit":"MJ","values":[{"value":"1,35E+00","module":"A1"},{"value":"4,64E-01","module":"A2"},{"value":"3,03E-01","module":"A3"},{"value":"5,37E-01","module":"A4"},{"value":"1,16E-01","module":"A5"},{"value":"0,0E+00","module":"C1"},{"value":"2,02E-01","module":"C2"},{"value":"3,03E-03","module":"C3"},{"value":"1,36E-01","module":"C4"},{"value":"-3,63E-02","module":"D"}]},{"parameter":"PENRM","unit":"MJ","values":[{"value":"6,16E-01","module":"A1"},{"value":"0,0E+00","module":"A2"},{"value":"2,17E-02","module":"A3"},{"value":"0,0E+00","module":"A4"},{"value":"1,91E-02","module":"A5"},{"value":"0,0E+00","module":"C1"},{"value":"0,0E+00","module":"C2"},{"value":"0,0E+00","module":"C3"},{"value":"0,0E+00","module":"C4"},{"value":"-8,21E-04","module":"D"}]},{"parameter":"PENRT","unit":"MJ","values":[{"value":"1,97E+00","module":"A1"},{"value":"4,64E-01","module":"A2"},{"value":"3,25E-01","module":"A3"},{"value":"5,37E-01","module":"A4"},{"value":"1,35E-01","module":"A5"},{"value":"0,0E+00","module":"C1"},{"value":"2,02E-01","module":"C2"},{"value":"3,03E-03","module":"C3"},{"value":"1,36E-01","module":"C4"},{"value":"-3,71E-02","module":"D"}]},{"parameter":"SM","unit":"kg","values":[{"value":"9,36E-04","module":"A1"},{"value":"0,0E+00","module":"A2"},{"value":"1,31E-06","module":"A3"},{"value":"0,0E+00","module":"A4"},{"value":"2,81E-05","module":"A5"},{"value":"0,0E+00","module":"C1"},{"value":"0,0E+00","module":"C2"},{"value":"0,0E+00","module":"C3"},{"value":"0,0E+00","module":"C4"},{"value":"0,0E+00","module":"D"}]},{"parameter":"RSF","unit":"MJ","values":[{"value":"3,61E-02","module":"A1"},{"value":"0,0E+00","module":"A2"},{"value":"5,06E-05","module":"A3"},{"value":"0,0E+00","module":"A4"},{"value":"1,09E-03","module":"A5"},{"value":"0,0E+00","module":"C1"},{"value":"0,0E+00","module":"C2"},{"value":"0,0E+00","module":"C3"},{"value":"0,0E+00","module":"C4"},{"value":"0,0E+00","module":"D"}]},{"parameter":"NRSF","unit":"MJ","values":[{"value":"4,04E-01","module":"A1"},{"value":"0,0E+00","module":"A2"},{"value":"5,66E-04","module":"A3"},{"value":"0,0E+00","module":"A4"},{"value":"1,21E-02","module":"A5"},{"value":"0,0E+00","module":"C1"},{"value":"0,0E+00","module":"C2"},{"value":"0,0E+00","module":"C3"},{"value":"0,0E+00","module":"C4"},{"value":"0,0E+00","module":"D"}]},{"parameter":"FW","unit":"m3","values":[{"value":"1,81E-03","module":"A1"},{"value":"4,97E-05","module":"A2"},{"value":"2,98E-04","module":"A3"},{"value":"5,41E-05","module":"A4"},{"value":"1,01E-04","module":"A5"},{"value":"0,0E+00","module":"C1"},{"value":"2,32E-05","module":"C2"},{"value":"9,49E-07","module":"C3"},{"value":"1,37E-04","module":"C4"},{"value":"-1,94E-04","module":"D"}]}],"end_of_life_waste":[{"parameter":"HWD","unit":"kg","values":[{"value":"1,70E-05","module":"A1"},{"value":"1,06E-06","module":"A2"},{"value":"5,66E-06","module":"A3"},{"value":"1,32E-06","module":"A4"},{"value":"7,96E-07","module":"A5"},{"value":"0,0E+00","module":"C1"},{"value":"4,82E-07","module":"C2"},{"value":"4,95E-09","module":"C3"},{"value":"1,91E-07","module":"C4"},{"value":"-7,70E-08","module":"D"}]},{"parameter":"NHWD","unit":"kg","values":[{"value":"9,84E-03","module":"A1"},{"value":"3,80E-02","module":"A2"},{"value":"5,87E-03","module":"A3"},{"value":"2,46E-02","module":"A4"},{"value":"3,15E-02","module":"A5"},{"value":"0,0E+00","module":"C1"},{"value":"1,21E-02","module":"C2"},{"value":"3,96E-04","module":"C3"},{"value":"8,70E-01","module":"C4"},{"value":"-5,76E-04","module":"D"}]},{"parameter":"RWD","unit":"kg","values":[{"value":"6,73E-06","module":"A1"},{"value":"2,98E-06","module":"A2"},{"value":"1,55E-06","module":"A3"},{"value":"3,44E-06","module":"A4"},{"value":"7,98E-07","module":"A5"},{"value":"0,0E+00","module":"C1"},{"value":"1,25E-06","module":"C2"},{"value":"1,28E-08","module":"C3"},{"value":"8,41E-07","module":"C4"},{"value":"-1,22E-07","module":"D"}]}],"end_of_life_flow":[{"parameter":"CRU","unit":"kg","values":[{"value":"0,0E+00","module":"A1"},{"value":"0,0E+00","module":"A2"},{"value":"0,0E+00","module":"A3"},{"value":"0,0E+00","module":"A4"},{"value":"0,0E+00","module":"A5"},{"value":"0,0E+00","module":"C1"},{"value":"0,0E+00","module":"C2"},{"value":"0,0E+00","module":"C3"},{"value":"0,0E+00","module":"C4"},{"value":"0,0E+00","module":"D"}]},{"parameter":"MFR","unit":"kg","values":[{"value":"1,92E-05","module":"A1"},{"value":"0,0E+00","module":"A2"},{"value":"2,69E-08","module":"A3"},{"value":"0,0E+00","module":"A4"},{"value":"4,96E-03","module":"A5"},{"value":"0,0E+00","module":"C1"},{"value":"0,0E+00","module":"C2"},{"value":"1,30E-01","module":"C3"},{"value":"0,0E+00","module":"C4"},{"value":"0,0E+00","module":"D"}]},{"parameter":"MER","unit":"kg","values":[{"value":"8,07E-05","module":"A1"},{"value":"0,0E+00","module":"A2"},{"value":"1,13E-07","module":"A3"},{"value":"0,0E+00","module":"A4"},{"value":"2,43E-06","module":"A5"},{"value":"0,0E+00","module":"C1"},{"value":"0,0E+00","module":"C2"},{"value":"0,0E+00","module":"C3"},{"value":"0,0E+00","module":"C4"},{"value":"0,0E+00","module":"D"}]},{"parameter":"EEE","unit":"MJ","values":[{"value":"7,81E-06","module":"A1"},{"value":"0,0E+00","module":"A2"},{"value":"1,09E-08","module":"A3"},{"value":"0,0E+00","module":"A4"},{"value":"2,35E-07","module":"A5"},{"value":"0,0E+00","module":"C1"},{"value":"0,0E+00","module":"C2"},{"value":"0,0E+00","module":"C3"},{"value":"0,0E+00","module":"C4"},{"value":"4,74E-02","module":"D"}]},{"parameter":"EET","unit":"MJ","values":[{"value":"1,18E-04","module":"A1"},{"value":"0,0E+00","module":"A2"},{"value":"1,65E-07","module":"A3"},{"value":"0,0E+00","module":"A4"},{"value":"3,55E-06","module":"A5"},{"value":"0,0E+00","module":"C1"},{"value":"0,0E+00","module":"C2"},{"value":"0,0E+00","module":"C3"},{"value":"0,0E+00","module":"C4"},{"value":"8,16E-02","module":"D"}]}]}