{"product_name":"Stoop bench ","epd_id":"NEPD-3024-1708-EN","compliance":["EN 15804","ISO 14025","ISO 21930"],"producer_name":"Vestre AS","environmental_impact":[{"parameter":"GWP-total","unit":"kg CO2-eq.","values":[{"value":"6,15E+02","module":"A1-A3"},{"value":"4,00E+01","module":"A4"},{"value":"4,29E+00","module":"A5"},{"value":"2,08E+01","module":"C2"},{"value":"5,52E+01","module":"C3"},{"value":"2,86E-02","module":"C4"},{"value":"-2,91E+02","module":"D"}]},{"parameter":"ODP","unit":"kg CFC 11-eq.","values":[{"value":"1,39E-05","module":"A1-A3"},{"value":"8,22E-06","module":"A4"},{"value":"1,54E-07","module":"A5"},{"value":"3,92E-06","module":"C2"},{"value":"4,83E-07","module":"C3"},{"value":"4,89E-09","module":"C4"},{"value":"-1,30E-05","module":"D"}]},{"parameter":"AP","unit":"kg SO2-eq.","values":[{"value":"1,76E+00","module":"A1-A3"},{"value":"1,03E-01","module":"A4"},{"value":"8,27E-03","module":"A5"},{"value":"4,90E-02","module":"C2"},{"value":"1,33E-02","module":"C3"},{"value":"1,24E-04","module":"C4"},{"value":"-1,30E+00","module":"D"}]},{"parameter":"EP","unit":"kg Phosphat-eq.","values":[{"value":"3,37E-01","module":"A1-A3"},{"value":"1,42E-02","module":"A4"},{"value":"2,19E-03","module":"A5"},{"value":"6,43E-03","module":"C2"},{"value":"3,49E-03","module":"C3"},{"value":"2,14E-05","module":"C4"},{"value":"-4,32E-01","module":"D"}]},{"parameter":"POCP","unit":"kg Ethen-eq.","values":[{"value":"1,88E-01","module":"A1-A3"},{"value":"6,26E-03","module":"A4"},{"value":"3,11E-04","module":"A5"},{"value":"3,15E-03","module":"C2"},{"value":"5,31E-04","module":"C3"},{"value":"5,37E-06","module":"C4"},{"value":"-2,05E-01","module":"D"}]},{"parameter":"ADPE","unit":"kg Sb-eq.","values":[{"value":"7,65E-02","module":"A1-A3"},{"value":"9,53E-05","module":"A4"},{"value":"2,30E-06","module":"A5"},{"value":"6,47E-05","module":"C2"},{"value":"7,46E-06","module":"C3"},{"value":"2,89E-09","module":"C4"},{"value":"-5,57E-03","module":"D"}]},{"parameter":"ADPF","unit":"MJ","values":[{"value":"6,86E+03","module":"A1-A3"},{"value":"6,57E+02","module":"A4"},{"value":"1,69E+01","module":"A5"},{"value":"3,15E+02","module":"C2"},{"value":"3,99E+01","module":"C3"},{"value":"4,32E-01","module":"C4"},{"value":"-2,76E+03","module":"D"}]},{"parameter":"ADPM","unit":"kg Sb-eq.","values":[{"value":"7,65E-02","module":"A1-A3"},{"value":"9,53E-05","module":"A4"},{"value":"2,30E-06","module":"A5"},{"value":"6,47E-05","module":"C2"},{"value":"7,46E-06","module":"C3"},{"value":"2,89E-09","module":"C4"},{"value":"-5,57E-03","module":"D"}]}],"additional_environmental_impact":[],"resource_use":[{"parameter":"PERE","unit":"MJ","values":[{"value":"1,52E+03","module":"A1-A3"},{"value":"1,19E+01","module":"A4"},{"value":"4,72E+02","module":"A5"},{"value":"4,64E+00","module":"C2"},{"value":"6,48E-01","module":"C3"},{"value":"1,23E-02","module":"C4"},{"value":"-5,11E+02","module":"D"}]},{"parameter":"PERM","unit":"MJ","values":[{"value":"1,24E+03","module":"A1-A3"},{"value":"0,0E+00","module":"A4"},{"value":"0,0E+00","module":"A5"},{"value":"0,0E+00","module":"C2"},{"value":"0,0E+00","module":"C3"},{"value":"0,0E+00","module":"C4"},{"value":"0,0E+00","module":"D"}]},{"parameter":"PERT","unit":"MJ","values":[{"value":"2,77E+03","module":"A1-A3"},{"value":"1,19E+01","module":"A4"},{"value":"4,72E+02","module":"A5"},{"value":"4,64E+00","module":"C2"},{"value":"6,48E-01","module":"C3"},{"value":"1,23E-02","module":"C4"},{"value":"-5,11E+02","module":"D"}]},{"parameter":"PENRE","unit":"MJ","values":[{"value":"7,64E+03","module":"A1-A3"},{"value":"6,78E+02","module":"A4"},{"value":"5,81E+01","module":"A5"},{"value":"3,22E+02","module":"C2"},{"value":"4,10E+01","module":"C3"},{"value":"4,49E-01","module":"C4"},{"value":"-2,70E+03","module":"D"}]},{"parameter":"PENRM","unit":"MJ","values":[{"value":"6,47E+01","module":"A1-A3"},{"value":"0,0E+00","module":"A4"},{"value":"0,0E+00","module":"A5"},{"value":"0,0E+00","module":"C2"},{"value":"0,0E+00","module":"C3"},{"value":"0,0E+00","module":"C4"},{"value":"0,0E+00","module":"D"}]},{"parameter":"PENRT","unit":"MJ","values":[{"value":"7,71E+03","module":"A1-A3"},{"value":"6,78E+02","module":"A4"},{"value":"5,81E+01","module":"A5"},{"value":"3,22E+02","module":"C2"},{"value":"4,10E+01","module":"C3"},{"value":"4,49E-01","module":"C4"},{"value":"-2,70E+03","module":"D"}]},{"parameter":"SM","unit":"kg","values":[{"value":"7,55E+00","module":"A1-A3"},{"value":"0,0E+00","module":"A4"},{"value":"0,0E+00","module":"A5"},{"value":"0,0E+00","module":"C2"},{"value":"0,0E+00","module":"C3"},{"value":"0,0E+00","module":"C4"},{"value":"0,0E+00","module":"D"}]},{"parameter":"RSF","unit":"MJ","values":[{"value":"4,51E-01","module":"A1-A3"},{"value":"0,0E+00","module":"A4"},{"value":"0,0E+00","module":"A5"},{"value":"0,0E+00","module":"C2"},{"value":"0,0E+00","module":"C3"},{"value":"0,0E+00","module":"C4"},{"value":"-1,33E-02","module":"D"}]},{"parameter":"NRSF","unit":"MJ","values":[{"value":"1,31E-01","module":"A1-A3"},{"value":"0,0E+00","module":"A4"},{"value":"0,0E+00","module":"A5"},{"value":"0,0E+00","module":"C2"},{"value":"0,0E+00","module":"C3"},{"value":"0,0E+00","module":"C4"},{"value":"0,0E+00","module":"D"}]},{"parameter":"FW","unit":"m3","values":[{"value":"4,61E+00","module":"A1-A3"},{"value":"1,60E-01","module":"A4"},{"value":"1,52E-02","module":"A5"},{"value":"6,09E-02","module":"C2"},{"value":"1,54E-02","module":"C3"},{"value":"4,60E-04","module":"C4"},{"value":"-1,79E+00","module":"D"}]}],"end_of_life_waste":[{"parameter":"HWD","unit":"kg","values":[{"value":"7,38E-01","module":"A1-A3"},{"value":"3,61E-04","module":"A4"},{"value":"2,68E-05","module":"A5"},{"value":"1,90E-04","module":"C2"},{"value":"9,16E-05","module":"C3"},{"value":"6,28E-07","module":"C4"},{"value":"-2,49E-02","module":"D"}]},{"parameter":"NHWD","unit":"kg","values":[{"value":"1,13E+02","module":"A1-A3"},{"value":"6,19E+01","module":"A4"},{"value":"1,45E+00","module":"A5"},{"value":"1,72E+01","module":"C2"},{"value":"2,13E+00","module":"C3"},{"value":"2,28E+00","module":"C4"},{"value":"-4,93E+02","module":"D"}]},{"parameter":"RWD","unit":"kg","values":[{"value":"5,78E-02","module":"A1-A3"},{"value":"4,74E-03","module":"A4"},{"value":"8,54E-05","module":"A5"},{"value":"2,21E-03","module":"C2"},{"value":"2,65E-04","module":"C3"},{"value":"2,80E-06","module":"C4"},{"value":"-2,40E-03","module":"D"}]}],"end_of_life_flow":[{"parameter":"CRU","unit":"kg","values":[{"value":"0,0E+00","module":"A1-A3"},{"value":"0,0E+00","module":"A4"},{"value":"0,0E+00","module":"A5"},{"value":"0,0E+00","module":"C2"},{"value":"0,0E+00","module":"C3"},{"value":"0,0E+00","module":"C4"},{"value":"0,0E+00","module":"D"}]},{"parameter":"MFR","unit":"kg","values":[{"value":"6,21E+01","module":"A1-A3"},{"value":"0,0E+00","module":"A4"},{"value":"0,0E+00","module":"A5"},{"value":"0,0E+00","module":"C2"},{"value":"1,76E+02","module":"C3"},{"value":"0,0E+00","module":"C4"},{"value":"0,0E+00","module":"D"}]},{"parameter":"MER","unit":"kg","values":[{"value":"3,04E-01","module":"A1-A3"},{"value":"0,0E+00","module":"A4"},{"value":"0,0E+00","module":"A5"},{"value":"0,0E+00","module":"C2"},{"value":"3,58E+01","module":"C3"},{"value":"0,0E+00","module":"C4"},{"value":"0,0E+00","module":"D"}]},{"parameter":"EEE","unit":"MJ","values":[{"value":"7,58E-01","module":"A1-A3"},{"value":"0,0E+00","module":"A4"},{"value":"2,73E+01","module":"A5"},{"value":"0,0E+00","module":"C2"},{"value":"4,01E+01","module":"C3"},{"value":"0,0E+00","module":"C4"},{"value":"0,0E+00","module":"D"}]},{"parameter":"EET","unit":"MJ","values":[{"value":"6,63E+00","module":"A1-A3"},{"value":"0,0E+00","module":"A4"},{"value":"3,01E+02","module":"A5"},{"value":"0,0E+00","module":"C2"},{"value":"2,75E+02","module":"C3"},{"value":"0,0E+00","module":"C4"},{"value":"0,0E+00","module":"D"}]}]}