{"product_name":"StoVentec Glass","epd_id":"EPD-STO-20200208-CBA1-DE","compliance":["DIN EN 15804","ISO 14025"],"producer_name":"Sto SE & Co. KGaA","environmental_impact":[{"parameter":"GWP-total","unit":"kg CO2-eq.","values":[{"value":"9,28E+01","module":"A1-A3"},{"value":"2,20E-01","module":"A4"},{"value":"4,98E+00","module":"A5"},{"value":"0,0E+00","module":"C1"},{"value":"1,10E-01","module":"C2"},{"value":"3,82E-01","module":"C4"},{"value":"-3,00E+01","module":"D"}]},{"parameter":"ODP","unit":"kg CFC11-eq.","values":[{"value":"8,52E-12","module":"A1-A3"},{"value":"3,59E-17","module":"A4"},{"value":"1,50E-15","module":"A5"},{"value":"0,0E+00","module":"C1"},{"value":"1,79E-17","module":"C2"},{"value":"2,10E-15","module":"C4"},{"value":"-5,98E-14","module":"D"}]},{"parameter":"AP","unit":"kg SO2-eq.","values":[{"value":"3,73E-01","module":"A1-A3"},{"value":"1,72E-04","module":"A4"},{"value":"4,67E-04","module":"A5"},{"value":"0,0E+00","module":"C1"},{"value":"8,58E-05","module":"C2"},{"value":"2,43E-03","module":"C4"},{"value":"-1,28E-01","module":"D"}]},{"parameter":"EP","unit":"kg PO4^3-eq.","values":[{"value":"3,49E-02","module":"A1-A3"},{"value":"3,16E-05","module":"A4"},{"value":"9,64E-05","module":"A5"},{"value":"0,0E+00","module":"C1"},{"value":"1,58E-05","module":"C2"},{"value":"2,73E-04","module":"C4"},{"value":"-6,42E-03","module":"D"}]},{"parameter":"POCP","unit":"kg Ethen-eq.","values":[{"value":"5,12E-03","module":"A1-A3"},{"value":"-7,77E-07","module":"A4"},{"value":"4,02E-05","module":"A5"},{"value":"0,0E+00","module":"C1"},{"value":"-3,88E-07","module":"C2"},{"value":"1,84E-04","module":"C4"},{"value":"-7,13E-03","module":"D"}]},{"parameter":"ADPE","unit":"kg Sb-eq.","values":[{"value":"8,38E-04","module":"A1-A3"},{"value":"1,61E-08","module":"A4"},{"value":"1,70E-08","module":"A5"},{"value":"0,0E+00","module":"C1"},{"value":"8,04E-09","module":"C2"},{"value":"3,85E-08","module":"C4"},{"value":"-3,74E-06","module":"D"}]},{"parameter":"ADPF","unit":"MJ","values":[{"value":"1,25E+03","module":"A1-A3"},{"value":"2,97E+00","module":"A4"},{"value":"1,09E+00","module":"A5"},{"value":"0,0E+00","module":"C1"},{"value":"1,49E+00","module":"C2"},{"value":"5,42E+00","module":"C4"},{"value":"-3,24E+02","module":"D"}]}],"additional_environmental_impact":[],"resource_use":[{"parameter":"PERE","unit":"MJ","values":[{"value":"4,01E+02","module":"A1-A3"},{"value":"1,68E-01","module":"A4"},{"value":"2,24E+01","module":"A5"},{"value":"0,0E+00","module":"C1"},{"value":"8,38E-02","module":"C2"},{"value":"2,04E+00","module":"C4"},{"value":"-1,74E+02","module":"D"}]},{"parameter":"PERM","unit":"MJ","values":[{"value":"2,33E+01","module":"A1-A3"},{"value":"0,0E+00","module":"A4"},{"value":"-2,20E+01","module":"A5"},{"value":"0,0E+00","module":"C1"},{"value":"0,0E+00","module":"C2"},{"value":"-1,31E+00","module":"C4"},{"value":"0,0E+00","module":"D"}]},{"parameter":"PERT","unit":"MJ","values":[{"value":"4,24E+02","module":"A1-A3"},{"value":"1,68E-01","module":"A4"},{"value":"3,84E-01","module":"A5"},{"value":"0,0E+00","module":"C1"},{"value":"8,38E-02","module":"C2"},{"value":"7,30E-01","module":"C4"},{"value":"-1,74E+02","module":"D"}]},{"parameter":"PENRE","unit":"MJ","values":[{"value":"1,27E+03","module":"A1-A3"},{"value":"2,98E+00","module":"A4"},{"value":"1,56E+01","module":"A5"},{"value":"0,0E+00","module":"C1"},{"value":"1,49E+00","module":"C2"},{"value":"9,05E+01","module":"C4"},{"value":"-3,85E+02","module":"D"}]},{"parameter":"PENRM","unit":"MJ","values":[{"value":"9,92E+01","module":"A1-A3"},{"value":"0,0E+00","module":"A4"},{"value":"-1,42E+01","module":"A5"},{"value":"0,0E+00","module":"C1"},{"value":"0,0E+00","module":"C2"},{"value":"-8,49E+01","module":"C4"},{"value":"0,0E+00","module":"D"}]},{"parameter":"PENRT","unit":"MJ","values":[{"value":"1,37E+03","module":"A1-A3"},{"value":"2,98E+00","module":"A4"},{"value":"1,41E+00","module":"A5"},{"value":"0,0E+00","module":"C1"},{"value":"1,49E+00","module":"C2"},{"value":"5,58E+00","module":"C4"},{"value":"-3,85E+02","module":"D"}]},{"parameter":"SM","unit":"kg","values":[{"value":"8,45E+00","module":"A1-A3"},{"value":"0,0E+00","module":"A4"},{"value":"0,0E+00","module":"A5"},{"value":"0,0E+00","module":"C1"},{"value":"0,0E+00","module":"C2"},{"value":"0,0E+00","module":"C4"},{"value":"0,0E+00","module":"D"}]},{"parameter":"RSF","unit":"MJ","values":[{"value":"0,0E+00","module":"A1-A3"},{"value":"0,0E+00","module":"A4"},{"value":"0,0E+00","module":"A5"},{"value":"0,0E+00","module":"C1"},{"value":"0,0E+00","module":"C2"},{"value":"0,0E+00","module":"C4"},{"value":"0,0E+00","module":"D"}]},{"parameter":"NRSF","unit":"MJ","values":[{"value":"0,0E+00","module":"A1-A3"},{"value":"0,0E+00","module":"A4"},{"value":"0,0E+00","module":"A5"},{"value":"0,0E+00","module":"C1"},{"value":"0,0E+00","module":"C2"},{"value":"0,0E+00","module":"C4"},{"value":"0,0E+00","module":"D"}]},{"parameter":"FW","unit":"m^3","values":[{"value":"7,48E-01","module":"A1-A3"},{"value":"1,94E-04","module":"A4"},{"value":"1,16E-02","module":"A5"},{"value":"0,0E+00","module":"C1"},{"value":"9,70E-05","module":"C2"},{"value":"1,41E-03","module":"C4"},{"value":"-4,40E-01","module":"D"}]}],"end_of_life_waste":[{"parameter":"HWD","unit":"kg","values":[{"value":"6,19E-06","module":"A1-A3"},{"value":"1,39E-07","module":"A4"},{"value":"8,45E-10","module":"A5"},{"value":"0,0E+00","module":"C1"},{"value":"6,94E-08","module":"C2"},{"value":"8,50E-08","module":"C4"},{"value":"-1,56E-07","module":"D"}]},{"parameter":"NHWD","unit":"kg","values":[{"value":"1,82E+01","module":"A1-A3"},{"value":"4,56E-04","module":"A4"},{"value":"3,13E-02","module":"A5"},{"value":"0,0E+00","module":"C1"},{"value":"2,28E-04","module":"C2"},{"value":"2,80E+01","module":"C4"},{"value":"-8,17E+00","module":"D"}]},{"parameter":"RWD","unit":"kg","values":[{"value":"5,02E-02","module":"A1-A3"},{"value":"3,69E-06","module":"A4"},{"value":"1,25E-04","module":"A5"},{"value":"0,0E+00","module":"C1"},{"value":"1,85E-06","module":"C2"},{"value":"6,34E-05","module":"C4"},{"value":"-2,39E-02","module":"D"}]}],"end_of_life_flow":[{"parameter":"CRU","unit":"kg","values":[{"value":"0,0E+00","module":"A1-A3"},{"value":"0,0E+00","module":"A4"},{"value":"0,0E+00","module":"A5"},{"value":"0,0E+00","module":"C1"},{"value":"0,0E+00","module":"C2"},{"value":"0,0E+00","module":"C4"},{"value":"0,0E+00","module":"D"}]},{"parameter":"MFR","unit":"kg","values":[{"value":"0,0E+00","module":"A1-A3"},{"value":"0,0E+00","module":"A4"},{"value":"0,0E+00","module":"A5"},{"value":"3,80E+00","module":"C1"},{"value":"0,0E+00","module":"C2"},{"value":"0,0E+00","module":"C4"},{"value":"0,0E+00","module":"D"}]},{"parameter":"MER","unit":"kg","values":[{"value":"0,0E+00","module":"A1-A3"},{"value":"0,0E+00","module":"A4"},{"value":"0,0E+00","module":"A5"},{"value":"0,0E+00","module":"C1"},{"value":"0,0E+00","module":"C2"},{"value":"0,0E+00","module":"C4"},{"value":"0,0E+00","module":"D"}]},{"parameter":"EEE","unit":"MJ","values":[{"value":"0,0E+00","module":"A1-A3"},{"value":"0,0E+00","module":"A4"},{"value":"7,60E+00","module":"A5"},{"value":"0,0E+00","module":"C1"},{"value":"0,0E+00","module":"C2"},{"value":"0,0E+00","module":"C4"},{"value":"0,0E+00","module":"D"}]},{"parameter":"EET","unit":"MJ","values":[{"value":"0,0E+00","module":"A1-A3"},{"value":"0,0E+00","module":"A4"},{"value":"1,36E+01","module":"A5"},{"value":"0,0E+00","module":"C1"},{"value":"0,0E+00","module":"C2"},{"value":"0,0E+00","module":"C4"},{"value":"0,0E+00","module":"D"}]}]}