{"product_name":"Stranda ventilasjonsrister St\u00e5l","epd_id":"NEPD-7622-7012","compliance":["EN 15804+A2","ISO 14025","ISO 21930"],"producer_name":"Stranda Ventilasjon AS","environmental_impact":[{"parameter":"GWP-total","unit":"kg CO2-eq.","values":[{"value":"3,53E+00","module":"A1-A3"},{"value":"2,61E-02","module":"A4"},{"value":"8,06E-02","module":"A5"},{"value":"1,32E-03","module":"C1"},{"value":"7,41E-03","module":"C2"},{"value":"0,0E+00","module":"C3"},{"value":"4,29E-04","module":"C4"},{"value":"-9,91E-01","module":"D"}]},{"parameter":"GWP-fossil","unit":"kg CO2-eq.","values":[{"value":"3,59E+00","module":"A1-A3"},{"value":"2,61E-02","module":"A4"},{"value":"7,59E-03","module":"A5"},{"value":"1,32E-03","module":"C1"},{"value":"7,40E-03","module":"C2"},{"value":"0,0E+00","module":"C3"},{"value":"4,28E-04","module":"C4"},{"value":"-9,90E-01","module":"D"}]},{"parameter":"GWP-biogenic","unit":"kg CO2-eq.","values":[{"value":"-6,61E-02","module":"A1-A3"},{"value":"1,12E-05","module":"A4"},{"value":"7,30E-02","module":"A5"},{"value":"2,47E-07","module":"C1"},{"value":"3,17E-06","module":"C2"},{"value":"0,0E+00","module":"C3"},{"value":"3,64E-07","module":"C4"},{"value":"-5,46E-04","module":"D"}]},{"parameter":"GWP-luluc","unit":"kg CO2-eq.","values":[{"value":"2,40E-03","module":"A1-A3"},{"value":"7,96E-06","module":"A4"},{"value":"7,59E-07","module":"A5"},{"value":"1,04E-07","module":"C1"},{"value":"2,26E-06","module":"C2"},{"value":"0,0E+00","module":"C3"},{"value":"8,40E-08","module":"C4"},{"value":"-4,44E-04","module":"D"}]},{"parameter":"ODP","unit":"kg CFC 11-eq.","values":[{"value":"2,78E-07","module":"A1-A3"},{"value":"6,30E-09","module":"A4"},{"value":"5,61E-10","module":"A5"},{"value":"2,85E-10","module":"C1"},{"value":"1,78E-09","module":"C2"},{"value":"0,0E+00","module":"C3"},{"value":"2,08E-10","module":"C4"},{"value":"-3,14E-08","module":"D"}]},{"parameter":"AP","unit":"mol H+-eq.","values":[{"value":"4,32E-02","module":"A1-A3"},{"value":"8,41E-05","module":"A4"},{"value":"1,18E-05","module":"A5"},{"value":"1,38E-05","module":"C1"},{"value":"2,38E-05","module":"C2"},{"value":"0,0E+00","module":"C3"},{"value":"4,18E-06","module":"C4"},{"value":"-4,92E-03","module":"D"}]},{"parameter":"POCP","unit":"kg NMVOC-eq.","values":[{"value":"1,68E-02","module":"A1-A3"},{"value":"8,07E-05","module":"A4"},{"value":"1,34E-05","module":"A5"},{"value":"1,84E-05","module":"C1"},{"value":"2,29E-05","module":"C2"},{"value":"0,0E+00","module":"C3"},{"value":"4,94E-06","module":"C4"},{"value":"-4,96E-03","module":"D"}]},{"parameter":"ADPE","unit":"kg Sb-eq.","values":[{"value":"3,93E-03","module":"A1-A3"},{"value":"4,66E-07","module":"A4"},{"value":"5,36E-08","module":"A5"},{"value":"2,02E-09","module":"C1"},{"value":"1,32E-07","module":"C2"},{"value":"0,0E+00","module":"C3"},{"value":"3,79E-09","module":"C4"},{"value":"-1,71E-05","module":"D"}]},{"parameter":"ADPF","unit":"MJ","values":[{"value":"4,56E+01","module":"A1-A3"},{"value":"4,24E-01","module":"A4"},{"value":"3,81E-02","module":"A5"},{"value":"1,81E-02","module":"C1"},{"value":"1,20E-01","module":"C2"},{"value":"0,0E+00","module":"C3"},{"value":"1,38E-02","module":"C4"},{"value":"-8,34E+00","module":"D"}]},{"parameter":"WDP","unit":"m3 world-eq.","values":[{"value":"8,45E+01","module":"A1-A3"},{"value":"3,25E-01","module":"A4"},{"value":"1,13E-01","module":"A5"},{"value":"3,86E-03","module":"C1"},{"value":"9,22E-02","module":"C2"},{"value":"0,0E+00","module":"C3"},{"value":"2,91E-02","module":"C4"},{"value":"5,13E+01","module":"D"}]},{"parameter":"EP-freshwater","unit":"kg P-eq.","values":[{"value":"1,96E-04","module":"A1-A3"},{"value":"2,08E-07","module":"A4"},{"value":"1,99E-08","module":"A5"},{"value":"4,80E-09","module":"C1"},{"value":"5,89E-08","module":"C2"},{"value":"0,0E+00","module":"C3"},{"value":"3,20E-09","module":"C4"},{"value":"-6,09E-05","module":"D"}]},{"parameter":"EP-marine","unit":"kg N-eq.","values":[{"value":"4,55E-03","module":"A1-A3"},{"value":"1,84E-05","module":"A4"},{"value":"8,86E-06","module":"A5"},{"value":"6,09E-06","module":"C1"},{"value":"5,22E-06","module":"C2"},{"value":"0,0E+00","module":"C3"},{"value":"1,57E-06","module":"C4"},{"value":"-1,02E-03","module":"D"}]},{"parameter":"EP-terrestrial","unit":"mol N-eq.","values":[{"value":"1,51E-01","module":"A1-A3"},{"value":"2,05E-04","module":"A4"},{"value":"4,22E-05","module":"A5"},{"value":"6,68E-05","module":"C1"},{"value":"5,82E-05","module":"C2"},{"value":"0,0E+00","module":"C3"},{"value":"1,73E-05","module":"C4"},{"value":"-1,04E-02","module":"D"}]},{"parameter":"GWP-IOBC","unit":"kg CO2-eq.","values":[{"value":"3,60E+00","module":"A1-A3"},{"value":"2,61E-02","module":"A4"},{"value":"7,59E-03","module":"A5"},{"value":"1,32E-03","module":"C1"},{"value":"7,41E-03","module":"C2"},{"value":"0,0E+00","module":"C3"},{"value":"4,29E-04","module":"C4"},{"value":"-1,48E+00","module":"D"}]}],"additional_environmental_impact":[{"parameter":"PM","unit":"disease incidence","values":[{"value":"4,53E-07","module":"A1-A3"},{"value":"2,40E-09","module":"A4"},{"value":"2,02E-10","module":"A5"},{"value":"3,65E-10","module":"C1"},{"value":"6,80E-10","module":"C2"},{"value":"0,0E+00","module":"C3"},{"value":"8,90E-11","module":"C4"},{"value":"-8,22E-08","module":"D"}]},{"parameter":"ETP-fw","unit":"CTUe","values":[{"value":"1,47E+02","module":"A1-A3"},{"value":"3,10E-01","module":"A4"},{"value":"4,01E-02","module":"A5"},{"value":"9,92E-03","module":"C1"},{"value":"8,79E-02","module":"C2"},{"value":"0,0E+00","module":"C3"},{"value":"6,83E-03","module":"C4"},{"value":"-5,52E+01","module":"D"}]},{"parameter":"HTP-c","unit":"CTUh","values":[{"value":"2,16E-08","module":"A1-A3"},{"value":"0,0E+00","module":"A4"},{"value":"1,00E-12","module":"A5"},{"value":"0,0E+00","module":"C1"},{"value":"0,0E+00","module":"C2"},{"value":"0,0E+00","module":"C3"},{"value":"0,0E+00","module":"C4"},{"value":"-4,76E-09","module":"D"}]},{"parameter":"HTP-nc","unit":"CTUh","values":[{"value":"1,22E-07","module":"A1-A3"},{"value":"3,00E-10","module":"A4"},{"value":"4,20E-11","module":"A5"},{"value":"9,00E-12","module":"C1"},{"value":"8,50E-11","module":"C2"},{"value":"0,0E+00","module":"C3"},{"value":"4,00E-12","module":"C4"},{"value":"1,04E-07","module":"D"}]},{"parameter":"SQP","unit":"unitless","values":[{"value":"2,54E+01","module":"A1-A3"},{"value":"4,87E-01","module":"A4"},{"value":"5,61E-02","module":"A5"},{"value":"2,30E-03","module":"C1"},{"value":"1,38E-01","module":"C2"},{"value":"0,0E+00","module":"C3"},{"value":"5,04E-02","module":"C4"},{"value":"-6,23E-01","module":"D"}]},{"parameter":"IRP","unit":"kBq U235-eq.","values":[{"value":"1,25E-01","module":"A1-A3"},{"value":"1,85E-03","module":"A4"},{"value":"1,70E-04","module":"A5"},{"value":"7,78E-05","module":"C1"},{"value":"5,26E-04","module":"C2"},{"value":"0,0E+00","module":"C3"},{"value":"6,00E-05","module":"C4"},{"value":"3,56E-03","module":"D"}]}],"resource_use":[{"parameter":"PERE","unit":"MJ","values":[{"value":"4,87E+00","module":"A1-A3"},{"value":"5,34E-03","module":"A4"},{"value":"8,78E-04","module":"A5"},{"value":"9,82E-05","module":"C1"},{"value":"1,51E-03","module":"C2"},{"value":"0,0E+00","module":"C3"},{"value":"2,13E-04","module":"C4"},{"value":"-6,76E-01","module":"D"}]},{"parameter":"PERM","unit":"MJ","values":[{"value":"6,85E-01","module":"A1-A3"},{"value":"0,0E+00","module":"A4"},{"value":"-6,85E-01","module":"A5"},{"value":"0,0E+00","module":"C1"},{"value":"0,0E+00","module":"C2"},{"value":"0,0E+00","module":"C3"},{"value":"0,0E+00","module":"C4"},{"value":"0,0E+00","module":"D"}]},{"parameter":"PERT","unit":"MJ","values":[{"value":"5,55E+00","module":"A1-A3"},{"value":"5,34E-03","module":"A4"},{"value":"-6,84E-01","module":"A5"},{"value":"9,82E-05","module":"C1"},{"value":"1,51E-03","module":"C2"},{"value":"0,0E+00","module":"C3"},{"value":"2,13E-04","module":"C4"},{"value":"-6,76E-01","module":"D"}]},{"parameter":"PENRE","unit":"MJ","values":[{"value":"4,21E+01","module":"A1-A3"},{"value":"4,24E-01","module":"A4"},{"value":"3,81E-02","module":"A5"},{"value":"1,81E-02","module":"C1"},{"value":"1,20E-01","module":"C2"},{"value":"0,0E+00","module":"C3"},{"value":"1,38E-02","module":"C4"},{"value":"-8,33E+00","module":"D"}]},{"parameter":"PENRM","unit":"MJ","values":[{"value":"3,69E+00","module":"A1-A3"},{"value":"0,0E+00","module":"A4"},{"value":"-3,69E+00","module":"A5"},{"value":"0,0E+00","module":"C1"},{"value":"0,0E+00","module":"C2"},{"value":"0,0E+00","module":"C3"},{"value":"0,0E+00","module":"C4"},{"value":"0,0E+00","module":"D"}]},{"parameter":"PENRT","unit":"MJ","values":[{"value":"4,58E+01","module":"A1-A3"},{"value":"4,24E-01","module":"A4"},{"value":"-3,66E+00","module":"A5"},{"value":"1,81E-02","module":"C1"},{"value":"1,20E-01","module":"C2"},{"value":"0,0E+00","module":"C3"},{"value":"1,38E-02","module":"C4"},{"value":"-8,33E+00","module":"D"}]},{"parameter":"SM","unit":"kg","values":[{"value":"0,0E+00","module":"A1-A3"},{"value":"0,0E+00","module":"A4"},{"value":"0,0E+00","module":"A5"},{"value":"8,91E-06","module":"C1"},{"value":"0,0E+00","module":"C2"},{"value":"0,0E+00","module":"C3"},{"value":"0,0E+00","module":"C4"},{"value":"0,0E+00","module":"D"}]},{"parameter":"RSF","unit":"MJ","values":[{"value":"3,61E-02","module":"A1-A3"},{"value":"1,87E-04","module":"A4"},{"value":"2,41E-05","module":"A5"},{"value":"2,41E-06","module":"C1"},{"value":"5,29E-05","module":"C2"},{"value":"0,0E+00","module":"C3"},{"value":"4,39E-06","module":"C4"},{"value":"3,58E-02","module":"D"}]},{"parameter":"NRSF","unit":"MJ","values":[{"value":"3,86E-02","module":"A1-A3"},{"value":"6,26E-04","module":"A4"},{"value":"7,12E-05","module":"A5"},{"value":"3,55E-05","module":"C1"},{"value":"1,77E-04","module":"C2"},{"value":"0,0E+00","module":"C3"},{"value":"1,26E-05","module":"C4"},{"value":"1,04E+00","module":"D"}]},{"parameter":"FW","unit":"m3","values":[{"value":"2,78E-02","module":"A1-A3"},{"value":"4,83E-05","module":"A4"},{"value":"1,96E-05","module":"A5"},{"value":"9,34E-07","module":"C1"},{"value":"1,37E-05","module":"C2"},{"value":"0,0E+00","module":"C3"},{"value":"1,65E-05","module":"C4"},{"value":"-2,08E-03","module":"D"}]}],"end_of_life_waste":[{"parameter":"HWD","unit":"kg","values":[{"value":"1,47E-02","module":"A1-A3"},{"value":"2,32E-05","module":"A4"},{"value":"0,0E+00","module":"A5"},{"value":"5,34E-07","module":"C1"},{"value":"6,58E-06","module":"C2"},{"value":"0,0E+00","module":"C3"},{"value":"0,0E+00","module":"C4"},{"value":"-5,15E-03","module":"D"}]},{"parameter":"NHWD","unit":"kg","values":[{"value":"1,51E+00","module":"A1-A3"},{"value":"3,69E-02","module":"A4"},{"value":"1,30E-01","module":"A5"},{"value":"2,15E-05","module":"C1"},{"value":"1,05E-02","module":"C2"},{"value":"0,0E+00","module":"C3"},{"value":"1,00E-01","module":"C4"},{"value":"-4,05E-01","module":"D"}]},{"parameter":"RWD","unit":"kg","values":[{"value":"1,35E-04","module":"A1-A3"},{"value":"2,90E-06","module":"A4"},{"value":"0,0E+00","module":"A5"},{"value":"1,26E-07","module":"C1"},{"value":"8,21E-07","module":"C2"},{"value":"0,0E+00","module":"C3"},{"value":"0,0E+00","module":"C4"},{"value":"2,73E-06","module":"D"}]}],"end_of_life_flow":[{"parameter":"CRU","unit":"kg","values":[{"value":"0,0E+00","module":"A1-A3"},{"value":"0,0E+00","module":"A4"},{"value":"0,0E+00","module":"A5"},{"value":"0,0E+00","module":"C1"},{"value":"0,0E+00","module":"C2"},{"value":"0,0E+00","module":"C3"},{"value":"0,0E+00","module":"C4"},{"value":"0,0E+00","module":"D"}]},{"parameter":"MFR","unit":"kg","values":[{"value":"2,10E-02","module":"A1-A3"},{"value":"0,0E+00","module":"A4"},{"value":"8,44E-02","module":"A5"},{"value":"8,75E-06","module":"C1"},{"value":"0,0E+00","module":"C2"},{"value":"9,00E-01","module":"C3"},{"value":"0,0E+00","module":"C4"},{"value":"0,0E+00","module":"D"}]},{"parameter":"MER","unit":"kg","values":[{"value":"0,0E+00","module":"A1-A3"},{"value":"0,0E+00","module":"A4"},{"value":"4,41E-06","module":"A5"},{"value":"2,71E-08","module":"C1"},{"value":"0,0E+00","module":"C2"},{"value":"0,0E+00","module":"C3"},{"value":"0,0E+00","module":"C4"},{"value":"0,0E+00","module":"D"}]},{"parameter":"EEE","unit":"MJ","values":[{"value":"0,0E+00","module":"A1-A3"},{"value":"0,0E+00","module":"A4"},{"value":"2,47E-03","module":"A5"},{"value":"9,30E-08","module":"C1"},{"value":"0,0E+00","module":"C2"},{"value":"0,0E+00","module":"C3"},{"value":"0,0E+00","module":"C4"},{"value":"0,0E+00","module":"D"}]},{"parameter":"EET","unit":"MJ","values":[{"value":"0,0E+00","module":"A1-A3"},{"value":"0,0E+00","module":"A4"},{"value":"3,73E-02","module":"A5"},{"value":"1,41E-06","module":"C1"},{"value":"0,0E+00","module":"C2"},{"value":"0,0E+00","module":"C3"},{"value":"0,0E+00","module":"C4"},{"value":"0,0E+00","module":"D"}]}]}