{"product_name":"Strekkmetall galvanisert","epd_id":"NEPD-7325-6720","compliance":["EN 15804+A2","ISO 14025","ISO 21930"],"producer_name":"Strekkmetall AS","environmental_impact":[{"parameter":"GWP-total","unit":"kg CO2-eq.","values":[{"value":"7,57E-01","module":"A1-A3"},{"value":"1,72E-01","module":"A4"},{"value":"7,58E-02","module":"A5"},{"value":"0,0E+00","module":"C1"},{"value":"1,39E-02","module":"C2"},{"value":"0,0E+00","module":"C3"},{"value":"4,27E-04","module":"C4"},{"value":"7,71E-02","module":"D"}]},{"parameter":"GWP-fossil","unit":"kg CO2-eq.","values":[{"value":"8,28E-01","module":"A1-A3"},{"value":"1,72E-01","module":"A4"},{"value":"6,73E-05","module":"A5"},{"value":"0,0E+00","module":"C1"},{"value":"1,39E-02","module":"C2"},{"value":"0,0E+00","module":"C3"},{"value":"4,26E-04","module":"C4"},{"value":"7,70E-02","module":"D"}]},{"parameter":"GWP-biogenic","unit":"kg CO2-eq.","values":[{"value":"-7,18E-02","module":"A1-A3"},{"value":"7,35E-05","module":"A4"},{"value":"7,58E-02","module":"A5"},{"value":"0,0E+00","module":"C1"},{"value":"5,75E-06","module":"C2"},{"value":"0,0E+00","module":"C3"},{"value":"3,62E-07","module":"C4"},{"value":"4,25E-05","module":"D"}]},{"parameter":"GWP-luluc","unit":"kg CO2-eq.","values":[{"value":"1,10E-03","module":"A1-A3"},{"value":"5,28E-05","module":"A4"},{"value":"1,73E-08","module":"A5"},{"value":"0,0E+00","module":"C1"},{"value":"4,94E-06","module":"C2"},{"value":"0,0E+00","module":"C3"},{"value":"8,36E-08","module":"C4"},{"value":"3,45E-05","module":"D"}]},{"parameter":"ODP","unit":"kg CFC 11-eq.","values":[{"value":"9,97E-08","module":"A1-A3"},{"value":"4,13E-08","module":"A4"},{"value":"1,10E-11","module":"A5"},{"value":"0,0E+00","module":"C1"},{"value":"3,15E-09","module":"C2"},{"value":"0,0E+00","module":"C3"},{"value":"2,07E-10","module":"C4"},{"value":"2,44E-09","module":"D"}]},{"parameter":"AP","unit":"mol H+-eq.","values":[{"value":"1,95E-02","module":"A1-A3"},{"value":"5,50E-04","module":"A4"},{"value":"5,41E-07","module":"A5"},{"value":"0,0E+00","module":"C1"},{"value":"3,99E-05","module":"C2"},{"value":"0,0E+00","module":"C3"},{"value":"4,16E-06","module":"C4"},{"value":"3,83E-04","module":"D"}]},{"parameter":"POCP","unit":"kg NMVOC-eq.","values":[{"value":"3,44E-03","module":"A1-A3"},{"value":"5,25E-04","module":"A4"},{"value":"6,39E-07","module":"A5"},{"value":"0,0E+00","module":"C1"},{"value":"3,38E-05","module":"C2"},{"value":"0,0E+00","module":"C3"},{"value":"4,92E-06","module":"C4"},{"value":"3,86E-04","module":"D"}]},{"parameter":"ADPE","unit":"kg Sb-eq.","values":[{"value":"2,41E-03","module":"A1-A3"},{"value":"3,15E-06","module":"A4"},{"value":"1,09E-09","module":"A5"},{"value":"0,0E+00","module":"C1"},{"value":"3,84E-07","module":"C2"},{"value":"0,0E+00","module":"C3"},{"value":"3,77E-09","module":"C4"},{"value":"1,33E-06","module":"D"}]},{"parameter":"ADPF","unit":"MJ","values":[{"value":"1,41E+01","module":"A1-A3"},{"value":"2,78E+00","module":"A4"},{"value":"7,91E-04","module":"A5"},{"value":"0,0E+00","module":"C1"},{"value":"2,10E-01","module":"C2"},{"value":"0,0E+00","module":"C3"},{"value":"1,37E-02","module":"C4"},{"value":"6,48E-01","module":"D"}]},{"parameter":"WDP","unit":"m3 world-eq.","values":[{"value":"1,05E+02","module":"A1-A3"},{"value":"2,16E+00","module":"A4"},{"value":"1,22E-03","module":"A5"},{"value":"0,0E+00","module":"C1"},{"value":"2,03E-01","module":"C2"},{"value":"0,0E+00","module":"C3"},{"value":"2,89E-02","module":"C4"},{"value":"-3,99E+00","module":"D"}]},{"parameter":"EP-freshwater","unit":"kg P-eq.","values":[{"value":"5,15E-05","module":"A1-A3"},{"value":"1,37E-06","module":"A4"},{"value":"8,06E-10","module":"A5"},{"value":"0,0E+00","module":"C1"},{"value":"1,11E-07","module":"C2"},{"value":"0,0E+00","module":"C3"},{"value":"3,18E-09","module":"C4"},{"value":"4,74E-06","module":"D"}]},{"parameter":"EP-marine","unit":"kg N-eq.","values":[{"value":"1,34E-03","module":"A1-A3"},{"value":"1,20E-04","module":"A4"},{"value":"2,32E-07","module":"A5"},{"value":"0,0E+00","module":"C1"},{"value":"7,90E-06","module":"C2"},{"value":"0,0E+00","module":"C3"},{"value":"1,56E-06","module":"C4"},{"value":"7,92E-05","module":"D"}]},{"parameter":"EP-terrestrial","unit":"mol N-eq.","values":[{"value":"7,73E-02","module":"A1-A3"},{"value":"1,34E-03","module":"A4"},{"value":"2,49E-06","module":"A5"},{"value":"0,0E+00","module":"C1"},{"value":"8,83E-05","module":"C2"},{"value":"0,0E+00","module":"C3"},{"value":"1,72E-05","module":"C4"},{"value":"8,10E-04","module":"D"}]},{"parameter":"GWP-IOBC","unit":"kg CO2-eq.","values":[{"value":"8,35E-01","module":"A1-A3"},{"value":"1,72E-01","module":"A4"},{"value":"6,73E-05","module":"A5"},{"value":"0,0E+00","module":"C1"},{"value":"1,39E-02","module":"C2"},{"value":"0,0E+00","module":"C3"},{"value":"4,27E-04","module":"C4"},{"value":"1,15E-01","module":"D"}]}],"additional_environmental_impact":[{"parameter":"PM","unit":"disease incidence","values":[{"value":"1,77E-07","module":"A1-A3"},{"value":"1,55E-08","module":"A4"},{"value":"7,00E-12","module":"A5"},{"value":"0,0E+00","module":"C1"},{"value":"8,50E-10","module":"C2"},{"value":"0,0E+00","module":"C3"},{"value":"8,90E-11","module":"C4"},{"value":"6,39E-09","module":"D"}]},{"parameter":"ETP-fw","unit":"CTUe","values":[{"value":"1,72E+01","module":"A1-A3"},{"value":"2,03E+00","module":"A4"},{"value":"9,00E-04","module":"A5"},{"value":"0,0E+00","module":"C1"},{"value":"1,56E-01","module":"C2"},{"value":"0,0E+00","module":"C3"},{"value":"6,80E-03","module":"C4"},{"value":"4,29E+00","module":"D"}]},{"parameter":"HTP-c","unit":"CTUh","values":[{"value":"1,03E-08","module":"A1-A3"},{"value":"0,0E+00","module":"A4"},{"value":"0,0E+00","module":"A5"},{"value":"0,0E+00","module":"C1"},{"value":"0,0E+00","module":"C2"},{"value":"0,0E+00","module":"C3"},{"value":"0,0E+00","module":"C4"},{"value":"3,70E-10","module":"D"}]},{"parameter":"HTP-nc","unit":"CTUh","values":[{"value":"3,20E-07","module":"A1-A3"},{"value":"1,98E-09","module":"A4"},{"value":"5,00E-12","module":"A5"},{"value":"0,0E+00","module":"C1"},{"value":"1,70E-10","module":"C2"},{"value":"0,0E+00","module":"C3"},{"value":"4,00E-12","module":"C4"},{"value":"-8,05E-09","module":"D"}]},{"parameter":"SQP","unit":"unitless","values":[{"value":"6,16E+00","module":"A1-A3"},{"value":"3,13E+00","module":"A4"},{"value":"4,43E-04","module":"A5"},{"value":"0,0E+00","module":"C1"},{"value":"1,47E-01","module":"C2"},{"value":"0,0E+00","module":"C3"},{"value":"5,01E-02","module":"C4"},{"value":"4,85E-02","module":"D"}]},{"parameter":"IRP","unit":"kBq U235-eq.","values":[{"value":"7,33E-02","module":"A1-A3"},{"value":"1,22E-02","module":"A4"},{"value":"2,87E-06","module":"A5"},{"value":"0,0E+00","module":"C1"},{"value":"9,18E-04","module":"C2"},{"value":"0,0E+00","module":"C3"},{"value":"5,97E-05","module":"C4"},{"value":"-2,77E-04","module":"D"}]}],"resource_use":[{"parameter":"PERE","unit":"MJ","values":[{"value":"1,79E+00","module":"A1-A3"},{"value":"3,52E-02","module":"A4"},{"value":"1,62E-05","module":"A5"},{"value":"0,0E+00","module":"C1"},{"value":"3,01E-03","module":"C2"},{"value":"0,0E+00","module":"C3"},{"value":"2,12E-04","module":"C4"},{"value":"5,26E-02","module":"D"}]},{"parameter":"PERM","unit":"MJ","values":[{"value":"6,94E-01","module":"A1-A3"},{"value":"0,0E+00","module":"A4"},{"value":"-6,94E-01","module":"A5"},{"value":"0,0E+00","module":"C1"},{"value":"0,0E+00","module":"C2"},{"value":"0,0E+00","module":"C3"},{"value":"0,0E+00","module":"C4"},{"value":"0,0E+00","module":"D"}]},{"parameter":"PERT","unit":"MJ","values":[{"value":"2,48E+00","module":"A1-A3"},{"value":"3,52E-02","module":"A4"},{"value":"-6,94E-01","module":"A5"},{"value":"0,0E+00","module":"C1"},{"value":"3,01E-03","module":"C2"},{"value":"0,0E+00","module":"C3"},{"value":"2,12E-04","module":"C4"},{"value":"5,26E-02","module":"D"}]},{"parameter":"PENRE","unit":"MJ","values":[{"value":"1,41E+01","module":"A1-A3"},{"value":"2,78E+00","module":"A4"},{"value":"7,91E-04","module":"A5"},{"value":"0,0E+00","module":"C1"},{"value":"2,10E-01","module":"C2"},{"value":"0,0E+00","module":"C3"},{"value":"1,37E-02","module":"C4"},{"value":"6,48E-01","module":"D"}]},{"parameter":"PENRM","unit":"MJ","values":[{"value":"0,0E+00","module":"A1-A3"},{"value":"0,0E+00","module":"A4"},{"value":"0,0E+00","module":"A5"},{"value":"0,0E+00","module":"C1"},{"value":"0,0E+00","module":"C2"},{"value":"0,0E+00","module":"C3"},{"value":"0,0E+00","module":"C4"},{"value":"0,0E+00","module":"D"}]},{"parameter":"PENRT","unit":"MJ","values":[{"value":"1,41E+01","module":"A1-A3"},{"value":"2,78E+00","module":"A4"},{"value":"7,91E-04","module":"A5"},{"value":"0,0E+00","module":"C1"},{"value":"2,10E-01","module":"C2"},{"value":"0,0E+00","module":"C3"},{"value":"1,37E-02","module":"C4"},{"value":"6,48E-01","module":"D"}]},{"parameter":"SM","unit":"kg","values":[{"value":"9,64E-01","module":"A1-A3"},{"value":"0,0E+00","module":"A4"},{"value":"0,0E+00","module":"A5"},{"value":"0,0E+00","module":"C1"},{"value":"0,0E+00","module":"C2"},{"value":"0,0E+00","module":"C3"},{"value":"0,0E+00","module":"C4"},{"value":"0,0E+00","module":"D"}]},{"parameter":"RSF","unit":"MJ","values":[{"value":"1,19E-01","module":"A1-A3"},{"value":"1,23E-03","module":"A4"},{"value":"4,74E-07","module":"A5"},{"value":"0,0E+00","module":"C1"},{"value":"1,08E-04","module":"C2"},{"value":"0,0E+00","module":"C3"},{"value":"4,37E-06","module":"C4"},{"value":"-2,78E-03","module":"D"}]},{"parameter":"NRSF","unit":"MJ","values":[{"value":"6,58E-03","module":"A1-A3"},{"value":"4,15E-03","module":"A4"},{"value":"5,40E-06","module":"A5"},{"value":"0,0E+00","module":"C1"},{"value":"3,84E-04","module":"C2"},{"value":"0,0E+00","module":"C3"},{"value":"1,26E-05","module":"C4"},{"value":"-8,10E-02","module":"D"}]},{"parameter":"FW","unit":"m3","values":[{"value":"2,07E-02","module":"A1-A3"},{"value":"3,15E-04","module":"A4"},{"value":"5,76E-07","module":"A5"},{"value":"0,0E+00","module":"C1"},{"value":"2,25E-05","module":"C2"},{"value":"0,0E+00","module":"C3"},{"value":"1,64E-05","module":"C4"},{"value":"1,62E-04","module":"D"}]}],"end_of_life_waste":[{"parameter":"HWD","unit":"kg","values":[{"value":"2,53E-03","module":"A1-A3"},{"value":"1,52E-04","module":"A4"},{"value":"0,0E+00","module":"A5"},{"value":"0,0E+00","module":"C1"},{"value":"1,08E-05","module":"C2"},{"value":"0,0E+00","module":"C3"},{"value":"0,0E+00","module":"C4"},{"value":"4,00E-04","module":"D"}]},{"parameter":"NHWD","unit":"kg","values":[{"value":"2,49E-01","module":"A1-A3"},{"value":"2,37E-01","module":"A4"},{"value":"2,50E-03","module":"A5"},{"value":"0,0E+00","module":"C1"},{"value":"1,02E-02","module":"C2"},{"value":"0,0E+00","module":"C3"},{"value":"9,95E-02","module":"C4"},{"value":"3,15E-02","module":"D"}]},{"parameter":"RWD","unit":"kg","values":[{"value":"6,57E-05","module":"A1-A3"},{"value":"1,90E-05","module":"A4"},{"value":"0,0E+00","module":"A5"},{"value":"0,0E+00","module":"C1"},{"value":"1,43E-06","module":"C2"},{"value":"0,0E+00","module":"C3"},{"value":"0,0E+00","module":"C4"},{"value":"-2,12E-07","module":"D"}]}],"end_of_life_flow":[{"parameter":"CRU","unit":"kg","values":[{"value":"0,0E+00","module":"A1-A3"},{"value":"0,0E+00","module":"A4"},{"value":"4,75E-02","module":"A5"},{"value":"0,0E+00","module":"C1"},{"value":"0,0E+00","module":"C2"},{"value":"0,0E+00","module":"C3"},{"value":"0,0E+00","module":"C4"},{"value":"0,0E+00","module":"D"}]},{"parameter":"MFR","unit":"kg","values":[{"value":"0,0E+00","module":"A1-A3"},{"value":"0,0E+00","module":"A4"},{"value":"5,87E-08","module":"A5"},{"value":"0,0E+00","module":"C1"},{"value":"0,0E+00","module":"C2"},{"value":"8,95E-01","module":"C3"},{"value":"0,0E+00","module":"C4"},{"value":"0,0E+00","module":"D"}]},{"parameter":"MER","unit":"kg","values":[{"value":"0,0E+00","module":"A1-A3"},{"value":"0,0E+00","module":"A4"},{"value":"2,48E-03","module":"A5"},{"value":"0,0E+00","module":"C1"},{"value":"0,0E+00","module":"C2"},{"value":"0,0E+00","module":"C3"},{"value":"0,0E+00","module":"C4"},{"value":"0,0E+00","module":"D"}]},{"parameter":"EEE","unit":"MJ","values":[{"value":"0,0E+00","module":"A1-A3"},{"value":"0,0E+00","module":"A4"},{"value":"1,72E-03","module":"A5"},{"value":"0,0E+00","module":"C1"},{"value":"0,0E+00","module":"C2"},{"value":"0,0E+00","module":"C3"},{"value":"0,0E+00","module":"C4"},{"value":"0,0E+00","module":"D"}]},{"parameter":"EET","unit":"MJ","values":[{"value":"0,0E+00","module":"A1-A3"},{"value":"0,0E+00","module":"A4"},{"value":"2,61E-02","module":"A5"},{"value":"0,0E+00","module":"C1"},{"value":"0,0E+00","module":"C2"},{"value":"0,0E+00","module":"C3"},{"value":"0,0E+00","module":"C4"},{"value":"0,0E+00","module":"D"}]}]}