{"product_name":"St\u00e5l portal","epd_id":"NEPD-6456-5718-NO","compliance":["EN 15804+A2","ISO 14025","ISO 21930"],"producer_name":"Euroskilt AS","environmental_impact":[{"parameter":"GWP-total","unit":"kg CO2-eq.","values":[{"value":"6,07E+00","module":"A1-A3"},{"value":"5,12E-02","module":"A4"},{"value":"7,66E-02","module":"A5"},{"value":"2,12E-02","module":"C1"},{"value":"1,45E-02","module":"C2"},{"value":"0,0E+00","module":"C3"},{"value":"4,29E-04","module":"C4"},{"value":"-7,71E-01","module":"D"}]},{"parameter":"GWP-fossil","unit":"kg CO2-eq.","values":[{"value":"5,87E+00","module":"A1-A3"},{"value":"5,11E-02","module":"A4"},{"value":"4,25E-02","module":"A5"},{"value":"2,12E-02","module":"C1"},{"value":"1,45E-02","module":"C2"},{"value":"0,0E+00","module":"C3"},{"value":"4,28E-04","module":"C4"},{"value":"-7,70E-01","module":"D"}]},{"parameter":"GWP-biogenic","unit":"kg CO2-eq.","values":[{"value":"1,87E-01","module":"A1-A3"},{"value":"2,08E-05","module":"A4"},{"value":"3,41E-02","module":"A5"},{"value":"3,98E-06","module":"C1"},{"value":"5,91E-06","module":"C2"},{"value":"0,0E+00","module":"C3"},{"value":"3,64E-07","module":"C4"},{"value":"-4,25E-04","module":"D"}]},{"parameter":"GWP-luluc","unit":"kg CO2-eq.","values":[{"value":"9,16E-03","module":"A1-A3"},{"value":"1,79E-05","module":"A4"},{"value":"3,35E-06","module":"A5"},{"value":"1,67E-06","module":"C1"},{"value":"5,06E-06","module":"C2"},{"value":"0,0E+00","module":"C3"},{"value":"8,40E-08","module":"C4"},{"value":"-3,45E-04","module":"D"}]},{"parameter":"ODP","unit":"kg CFC 11-eq.","values":[{"value":"5,45E-07","module":"A1-A3"},{"value":"1,17E-08","module":"A4"},{"value":"9,17E-09","module":"A5"},{"value":"4,58E-09","module":"C1"},{"value":"3,30E-09","module":"C2"},{"value":"0,0E+00","module":"C3"},{"value":"2,09E-10","module":"C4"},{"value":"-2,44E-08","module":"D"}]},{"parameter":"AP","unit":"mol H+-eq.","values":[{"value":"6,26E-02","module":"A1-A3"},{"value":"2,09E-04","module":"A4"},{"value":"4,44E-04","module":"A5"},{"value":"2,22E-04","module":"C1"},{"value":"5,92E-05","module":"C2"},{"value":"0,0E+00","module":"C3"},{"value":"4,18E-06","module":"C4"},{"value":"-3,83E-03","module":"D"}]},{"parameter":"POCP","unit":"kg NMVOC-eq.","values":[{"value":"2,16E-02","module":"A1-A3"},{"value":"2,10E-04","module":"A4"},{"value":"5,91E-04","module":"A5"},{"value":"2,95E-04","module":"C1"},{"value":"5,95E-05","module":"C2"},{"value":"0,0E+00","module":"C3"},{"value":"4,94E-06","module":"C4"},{"value":"-3,86E-03","module":"D"}]},{"parameter":"ADPE","unit":"kg Sb-eq.","values":[{"value":"5,53E-03","module":"A1-A3"},{"value":"1,38E-06","module":"A4"},{"value":"6,57E-08","module":"A5"},{"value":"3,25E-08","module":"C1"},{"value":"3,92E-07","module":"C2"},{"value":"0,0E+00","module":"C3"},{"value":"3,79E-09","module":"C4"},{"value":"-1,33E-05","module":"D"}]},{"parameter":"ADPF","unit":"MJ","values":[{"value":"7,98E+01","module":"A1-A3"},{"value":"7,71E-01","module":"A4"},{"value":"5,84E-01","module":"A5"},{"value":"2,92E-01","module":"C1"},{"value":"2,18E-01","module":"C2"},{"value":"0,0E+00","module":"C3"},{"value":"1,38E-02","module":"C4"},{"value":"-6,48E+00","module":"D"}]},{"parameter":"WDP","unit":"m3 world-eq.","values":[{"value":"4,54E+02","module":"A1-A3"},{"value":"7,35E-01","module":"A4"},{"value":"1,25E-01","module":"A5"},{"value":"6,20E-02","module":"C1"},{"value":"2,08E-01","module":"C2"},{"value":"0,0E+00","module":"C3"},{"value":"2,91E-02","module":"C4"},{"value":"3,99E+01","module":"D"}]},{"parameter":"EP-freshwater","unit":"kg P-eq.","values":[{"value":"3,85E-04","module":"A1-A3"},{"value":"4,01E-07","module":"A4"},{"value":"1,55E-07","module":"A5"},{"value":"7,72E-08","module":"C1"},{"value":"1,14E-07","module":"C2"},{"value":"0,0E+00","module":"C3"},{"value":"3,20E-09","module":"C4"},{"value":"-4,74E-05","module":"D"}]},{"parameter":"EP-marine","unit":"kg N-eq.","values":[{"value":"6,78E-03","module":"A1-A3"},{"value":"6,20E-05","module":"A4"},{"value":"1,96E-04","module":"A5"},{"value":"9,79E-05","module":"C1"},{"value":"1,76E-05","module":"C2"},{"value":"0,0E+00","module":"C3"},{"value":"1,57E-06","module":"C4"},{"value":"-7,92E-04","module":"D"}]},{"parameter":"EP-terrestrial","unit":"mol N-eq.","values":[{"value":"2,11E-01","module":"A1-A3"},{"value":"6,85E-04","module":"A4"},{"value":"2,15E-03","module":"A5"},{"value":"1,07E-03","module":"C1"},{"value":"1,94E-04","module":"C2"},{"value":"0,0E+00","module":"C3"},{"value":"1,73E-05","module":"C4"},{"value":"-8,10E-03","module":"D"}]},{"parameter":"GWP-IOBC","unit":"kg CO2-eq.","values":[{"value":"6,10E+00","module":"A1-A3"},{"value":"5,12E-02","module":"A4"},{"value":"4,25E-02","module":"A5"},{"value":"2,12E-02","module":"C1"},{"value":"1,45E-02","module":"C2"},{"value":"0,0E+00","module":"C3"},{"value":"4,29E-04","module":"C4"},{"value":"-1,15E+00","module":"D"}]}],"additional_environmental_impact":[{"parameter":"PM","unit":"disease incidence","values":[{"value":"5,52E-07","module":"A1-A3"},{"value":"3,68E-09","module":"A4"},{"value":"1,17E-08","module":"A5"},{"value":"5,87E-09","module":"C1"},{"value":"1,04E-09","module":"C2"},{"value":"0,0E+00","module":"C3"},{"value":"8,90E-11","module":"C4"},{"value":"-6,39E-08","module":"D"}]},{"parameter":"ETP-fw","unit":"CTUe","values":[{"value":"1,93E+02","module":"A1-A3"},{"value":"5,68E-01","module":"A4"},{"value":"3,20E-01","module":"A5"},{"value":"1,60E-01","module":"C1"},{"value":"1,61E-01","module":"C2"},{"value":"0,0E+00","module":"C3"},{"value":"6,83E-03","module":"C4"},{"value":"-4,29E+01","module":"D"}]},{"parameter":"HTP-c","unit":"CTUh","values":[{"value":"2,67E-08","module":"A1-A3"},{"value":"0,0E+00","module":"A4"},{"value":"1,20E-11","module":"A5"},{"value":"6,00E-12","module":"C1"},{"value":"0,0E+00","module":"C2"},{"value":"0,0E+00","module":"C3"},{"value":"0,0E+00","module":"C4"},{"value":"-3,70E-09","module":"D"}]},{"parameter":"HTP-nc","unit":"CTUh","values":[{"value":"2,52E-07","module":"A1-A3"},{"value":"6,13E-10","module":"A4"},{"value":"2,95E-10","module":"A5"},{"value":"1,47E-10","module":"C1"},{"value":"1,74E-10","module":"C2"},{"value":"0,0E+00","module":"C3"},{"value":"4,00E-12","module":"C4"},{"value":"8,05E-08","module":"D"}]},{"parameter":"SQP","unit":"unitless","values":[{"value":"3,31E+01","module":"A1-A3"},{"value":"5,32E-01","module":"A4"},{"value":"7,43E-02","module":"A5"},{"value":"3,70E-02","module":"C1"},{"value":"1,51E-01","module":"C2"},{"value":"0,0E+00","module":"C3"},{"value":"5,04E-02","module":"C4"},{"value":"-4,85E-01","module":"D"}]},{"parameter":"IRP","unit":"kBq U235-eq.","values":[{"value":"3,64E-01","module":"A1-A3"},{"value":"3,37E-03","module":"A4"},{"value":"2,50E-03","module":"A5"},{"value":"1,25E-03","module":"C1"},{"value":"9,55E-04","module":"C2"},{"value":"0,0E+00","module":"C3"},{"value":"6,00E-05","module":"C4"},{"value":"2,77E-03","module":"D"}]}],"resource_use":[{"parameter":"PERE","unit":"MJ","values":[{"value":"8,94E+00","module":"A1-A3"},{"value":"1,09E-02","module":"A4"},{"value":"3,17E-03","module":"A5"},{"value":"1,58E-03","module":"C1"},{"value":"3,08E-03","module":"C2"},{"value":"0,0E+00","module":"C3"},{"value":"2,13E-04","module":"C4"},{"value":"-5,26E-01","module":"D"}]},{"parameter":"PERM","unit":"MJ","values":[{"value":"3,09E-01","module":"A1-A3"},{"value":"0,0E+00","module":"A4"},{"value":"-3,09E-01","module":"A5"},{"value":"0,0E+00","module":"C1"},{"value":"0,0E+00","module":"C2"},{"value":"0,0E+00","module":"C3"},{"value":"0,0E+00","module":"C4"},{"value":"0,0E+00","module":"D"}]},{"parameter":"PERT","unit":"MJ","values":[{"value":"9,25E+00","module":"A1-A3"},{"value":"1,09E-02","module":"A4"},{"value":"-3,06E-01","module":"A5"},{"value":"1,58E-03","module":"C1"},{"value":"3,08E-03","module":"C2"},{"value":"0,0E+00","module":"C3"},{"value":"2,13E-04","module":"C4"},{"value":"-5,26E-01","module":"D"}]},{"parameter":"PENRE","unit":"MJ","values":[{"value":"8,43E+01","module":"A1-A3"},{"value":"7,71E-01","module":"A4"},{"value":"5,84E-01","module":"A5"},{"value":"2,92E-01","module":"C1"},{"value":"2,18E-01","module":"C2"},{"value":"0,0E+00","module":"C3"},{"value":"1,38E-02","module":"C4"},{"value":"-6,48E+00","module":"D"}]},{"parameter":"PENRM","unit":"MJ","values":[{"value":"0,0E+00","module":"A1-A3"},{"value":"0,0E+00","module":"A4"},{"value":"0,0E+00","module":"A5"},{"value":"0,0E+00","module":"C1"},{"value":"0,0E+00","module":"C2"},{"value":"0,0E+00","module":"C3"},{"value":"0,0E+00","module":"C4"},{"value":"0,0E+00","module":"D"}]},{"parameter":"PENRT","unit":"MJ","values":[{"value":"8,43E+01","module":"A1-A3"},{"value":"7,71E-01","module":"A4"},{"value":"5,84E-01","module":"A5"},{"value":"2,92E-01","module":"C1"},{"value":"2,18E-01","module":"C2"},{"value":"0,0E+00","module":"C3"},{"value":"1,38E-02","module":"C4"},{"value":"-6,48E+00","module":"D"}]},{"parameter":"SM","unit":"kg","values":[{"value":"2,00E-01","module":"A1-A3"},{"value":"0,0E+00","module":"A4"},{"value":"0,0E+00","module":"A5"},{"value":"0,0E+00","module":"C1"},{"value":"0,0E+00","module":"C2"},{"value":"0,0E+00","module":"C3"},{"value":"0,0E+00","module":"C4"},{"value":"0,0E+00","module":"D"}]},{"parameter":"RSF","unit":"MJ","values":[{"value":"4,58E-01","module":"A1-A3"},{"value":"3,89E-04","module":"A4"},{"value":"7,79E-05","module":"A5"},{"value":"3,88E-05","module":"C1"},{"value":"1,10E-04","module":"C2"},{"value":"0,0E+00","module":"C3"},{"value":"4,39E-06","module":"C4"},{"value":"2,78E-02","module":"D"}]},{"parameter":"NRSF","unit":"MJ","values":[{"value":"2,86E-01","module":"A1-A3"},{"value":"1,39E-03","module":"A4"},{"value":"1,15E-03","module":"A5"},{"value":"5,72E-04","module":"C1"},{"value":"3,94E-04","module":"C2"},{"value":"0,0E+00","module":"C3"},{"value":"1,26E-05","module":"C4"},{"value":"8,10E-01","module":"D"}]},{"parameter":"FW","unit":"m3","values":[{"value":"7,68E-02","module":"A1-A3"},{"value":"8,12E-05","module":"A4"},{"value":"3,03E-05","module":"A5"},{"value":"1,50E-05","module":"C1"},{"value":"2,30E-05","module":"C2"},{"value":"0,0E+00","module":"C3"},{"value":"1,65E-05","module":"C4"},{"value":"-1,62E-03","module":"D"}]}],"end_of_life_waste":[{"parameter":"HWD","unit":"kg","values":[{"value":"6,17E-02","module":"A1-A3"},{"value":"3,93E-05","module":"A4"},{"value":"1,72E-05","module":"A5"},{"value":"8,59E-06","module":"C1"},{"value":"1,11E-05","module":"C2"},{"value":"0,0E+00","module":"C3"},{"value":"0,0E+00","module":"C4"},{"value":"-4,00E-03","module":"D"}]},{"parameter":"NHWD","unit":"kg","values":[{"value":"1,65E+00","module":"A1-A3"},{"value":"3,68E-02","module":"A4"},{"value":"2,23E-03","module":"A5"},{"value":"3,46E-04","module":"C1"},{"value":"1,04E-02","module":"C2"},{"value":"0,0E+00","module":"C3"},{"value":"1,00E-01","module":"C4"},{"value":"-3,15E-01","module":"D"}]},{"parameter":"RWD","unit":"kg","values":[{"value":"3,45E-04","module":"A1-A3"},{"value":"5,26E-06","module":"A4"},{"value":"4,05E-06","module":"A5"},{"value":"2,03E-06","module":"C1"},{"value":"1,49E-06","module":"C2"},{"value":"0,0E+00","module":"C3"},{"value":"0,0E+00","module":"C4"},{"value":"2,12E-06","module":"D"}]}],"end_of_life_flow":[{"parameter":"CRU","unit":"kg","values":[{"value":"0,0E+00","module":"A1-A3"},{"value":"0,0E+00","module":"A4"},{"value":"2,09E-02","module":"A5"},{"value":"0,0E+00","module":"C1"},{"value":"0,0E+00","module":"C2"},{"value":"0,0E+00","module":"C3"},{"value":"0,0E+00","module":"C4"},{"value":"0,0E+00","module":"D"}]},{"parameter":"MFR","unit":"kg","values":[{"value":"0,0E+00","module":"A1-A3"},{"value":"0,0E+00","module":"A4"},{"value":"4,09E-04","module":"A5"},{"value":"0,0E+00","module":"C1"},{"value":"0,0E+00","module":"C2"},{"value":"9,00E-01","module":"C3"},{"value":"0,0E+00","module":"C4"},{"value":"0,0E+00","module":"D"}]},{"parameter":"MER","unit":"kg","values":[{"value":"0,0E+00","module":"A1-A3"},{"value":"0,0E+00","module":"A4"},{"value":"1,12E-03","module":"A5"},{"value":"0,0E+00","module":"C1"},{"value":"0,0E+00","module":"C2"},{"value":"0,0E+00","module":"C3"},{"value":"0,0E+00","module":"C4"},{"value":"0,0E+00","module":"D"}]},{"parameter":"EEE","unit":"MJ","values":[{"value":"0,0E+00","module":"A1-A3"},{"value":"0,0E+00","module":"A4"},{"value":"7,84E-04","module":"A5"},{"value":"0,0E+00","module":"C1"},{"value":"0,0E+00","module":"C2"},{"value":"0,0E+00","module":"C3"},{"value":"0,0E+00","module":"C4"},{"value":"0,0E+00","module":"D"}]},{"parameter":"EET","unit":"MJ","values":[{"value":"0,0E+00","module":"A1-A3"},{"value":"0,0E+00","module":"A4"},{"value":"1,19E-02","module":"A5"},{"value":"0,0E+00","module":"C1"},{"value":"0,0E+00","module":"C2"},{"value":"0,0E+00","module":"C3"},{"value":"0,0E+00","module":"C4"},{"value":"0,0E+00","module":"D"}]}]}