{"product_name":"SUPER EPS NORWAY","epd_id":"NEPD-4449-3705-EN","compliance":["EN 15804+A2","ISO 14025","ISO 21930"],"producer_name":"Bewi Insulation Scandinavia","environmental_impact":[{"parameter":"GWP-total","unit":"kg CO2-eq.","values":[{"value":"1,33E+00","module":"A1"},{"value":"6,16E-02","module":"A2"},{"value":"3,06E-01","module":"A3"},{"value":"2,48E-02","module":"A4"},{"value":"8,16E-04","module":"A5"},{"value":"0,0E+00","module":"C1"},{"value":"3,66E-03","module":"C2"},{"value":"1,58E+00","module":"C3"},{"value":"7,71E-05","module":"C4"},{"value":"-9,00E-02","module":"D"}]},{"parameter":"GWP-fossil","unit":"kg CO2-eq.","values":[{"value":"1,32E+00","module":"A1"},{"value":"6,16E-02","module":"A2"},{"value":"3,05E-01","module":"A3"},{"value":"2,48E-02","module":"A4"},{"value":"8,16E-04","module":"A5"},{"value":"0,0E+00","module":"C1"},{"value":"3,66E-03","module":"C2"},{"value":"1,58E+00","module":"C3"},{"value":"7,70E-05","module":"C4"},{"value":"-8,68E-02","module":"D"}]},{"parameter":"GWP-biogenic","unit":"kg CO2-eq.","values":[{"value":"5,79E-03","module":"A1"},{"value":"2,63E-05","module":"A2"},{"value":"1,59E-03","module":"A3"},{"value":"1,03E-05","module":"A4"},{"value":"1,13E-07","module":"A5"},{"value":"0,0E+00","module":"C1"},{"value":"1,57E-06","module":"C2"},{"value":"1,09E-05","module":"C3"},{"value":"4,09E-08","module":"C4"},{"value":"-5,21E-05","module":"D"}]},{"parameter":"GWP-luluc","unit":"kg CO2-eq.","values":[{"value":"4,07E-04","module":"A1"},{"value":"1,89E-05","module":"A2"},{"value":"5,20E-05","module":"A3"},{"value":"8,83E-06","module":"A4"},{"value":"6,26E-08","module":"A5"},{"value":"0,0E+00","module":"C1"},{"value":"1,12E-06","module":"C2"},{"value":"1,73E-06","module":"C3"},{"value":"1,18E-08","module":"C4"},{"value":"-3,14E-03","module":"D"}]},{"parameter":"ODP","unit":"kg CFC 11-eq.","values":[{"value":"6,84E-10","module":"A1"},{"value":"1,48E-08","module":"A2"},{"value":"5,86E-08","module":"A3"},{"value":"5,62E-09","module":"A4"},{"value":"4,90E-11","module":"A5"},{"value":"0,0E+00","module":"C1"},{"value":"8,82E-10","module":"C2"},{"value":"1,13E-09","module":"C3"},{"value":"8,00E-12","module":"C4"},{"value":"-6,69E-03","module":"D"}]},{"parameter":"AP","unit":"mol H+-eq.","values":[{"value":"2,26E-03","module":"A1"},{"value":"2,07E-04","module":"A2"},{"value":"9,02E-04","module":"A3"},{"value":"7,13E-05","module":"A4"},{"value":"1,01E-06","module":"A5"},{"value":"0,0E+00","module":"C1"},{"value":"1,18E-05","module":"C2"},{"value":"1,88E-04","module":"C3"},{"value":"2,71E-07","module":"C4"},{"value":"-7,18E-04","module":"D"}]},{"parameter":"POCP","unit":"kg NMVOC-eq.","values":[{"value":"2,53E-03","module":"A1"},{"value":"1,96E-04","module":"A2"},{"value":"7,37E-03","module":"A3"},{"value":"6,05E-05","module":"A4"},{"value":"1,19E-06","module":"A5"},{"value":"0,0E+00","module":"C1"},{"value":"1,13E-05","module":"C2"},{"value":"2,32E-04","module":"C3"},{"value":"2,66E-07","module":"C4"},{"value":"-7,23E-04","module":"D"}]},{"parameter":"ADPE","unit":"kg Sb-eq.","values":[{"value":"4,19E-07","module":"A1"},{"value":"1,09E-06","module":"A2"},{"value":"6,80E-07","module":"A3"},{"value":"6,85E-07","module":"A4"},{"value":"4,34E-09","module":"A5"},{"value":"0,0E+00","module":"C1"},{"value":"6,52E-08","module":"C2"},{"value":"4,88E-08","module":"C3"},{"value":"4,32E-10","module":"C4"},{"value":"-5,42E-07","module":"D"}]},{"parameter":"ADPF","unit":"MJ","values":[{"value":"4,09E+01","module":"A1"},{"value":"9,99E-01","module":"A2"},{"value":"3,92E+00","module":"A3"},{"value":"3,75E-01","module":"A4"},{"value":"3,36E-03","module":"A5"},{"value":"0,0E+00","module":"C1"},{"value":"5,95E-02","module":"C2"},{"value":"9,69E-02","module":"C3"},{"value":"7,01E-04","module":"C4"},{"value":"-1,25E+00","module":"D"}]},{"parameter":"WDP","unit":"m3 world-eq.","values":[{"value":"9,76E-01","module":"A1"},{"value":"7,64E-01","module":"A2"},{"value":"1,57E+01","module":"A3"},{"value":"3,63E-01","module":"A4"},{"value":"1,19E-02","module":"A5"},{"value":"0,0E+00","module":"C1"},{"value":"4,56E-02","module":"C2"},{"value":"2,15E-01","module":"C3"},{"value":"7,26E-03","module":"C4"},{"value":"-4,52E+00","module":"D"}]},{"parameter":"EP-freshwater","unit":"kg P-eq.","values":[{"value":"3,52E-06","module":"A1"},{"value":"4,89E-07","module":"A2"},{"value":"1,59E-06","module":"A3"},{"value":"1,98E-07","module":"A4"},{"value":"1,68E-09","module":"A5"},{"value":"0,0E+00","module":"C1"},{"value":"2,91E-08","module":"C2"},{"value":"1,12E-07","module":"C3"},{"value":"1,04E-09","module":"C4"},{"value":"-7,80E-06","module":"D"}]},{"parameter":"EP-marine","unit":"kg N-eq.","values":[{"value":"6,01E-04","module":"A1"},{"value":"4,57E-05","module":"A2"},{"value":"2,26E-04","module":"A3"},{"value":"1,41E-05","module":"A4"},{"value":"9,20E-07","module":"A5"},{"value":"0,0E+00","module":"C1"},{"value":"2,58E-06","module":"C2"},{"value":"9,05E-05","module":"C3"},{"value":"8,47E-08","module":"C4"},{"value":"-2,43E-04","module":"D"}]},{"parameter":"EP-terrestrial","unit":"mol N-eq.","values":[{"value":"6,52E-03","module":"A1"},{"value":"5,10E-04","module":"A2"},{"value":"2,46E-03","module":"A3"},{"value":"1,58E-04","module":"A4"},{"value":"3,60E-06","module":"A5"},{"value":"0,0E+00","module":"C1"},{"value":"2,88E-05","module":"C2"},{"value":"9,68E-04","module":"C3"},{"value":"9,64E-07","module":"C4"},{"value":"-2,62E-03","module":"D"}]},{"parameter":"GWP-IOBC","unit":"kg CO2-eq.","values":[{"value":"2,14E-02","module":"A1"},{"value":"6,16E-02","module":"A2"},{"value":"2,95E-01","module":"A3"},{"value":"2,48E-02","module":"A4"},{"value":"0,0E+00","module":"A5"},{"value":"0,0E+00","module":"C1"},{"value":"3,66E-03","module":"C2"},{"value":"1,58E+00","module":"C3"},{"value":"8,00E-05","module":"C4"},{"value":"-8,87E-02","module":"D"}]}],"additional_environmental_impact":[{"parameter":"PM","unit":"disease incidence","values":[{"value":"1,68E-08","module":"A1"},{"value":"5,64E-09","module":"A2"},{"value":"1,01E-08","module":"A3"},{"value":"1,52E-09","module":"A4"},{"value":"1,80E-11","module":"A5"},{"value":"0,0E+00","module":"C1"},{"value":"3,36E-10","module":"C2"},{"value":"7,92E-10","module":"C3"},{"value":"3,00E-12","module":"C4"},{"value":"-4,56E-08","module":"D"}]},{"parameter":"ETP-fw","unit":"CTUe","values":[{"value":"1,81E+02","module":"A1"},{"value":"7,30E-01","module":"A2"},{"value":"2,42E+00","module":"A3"},{"value":"2,78E-01","module":"A4"},{"value":"3,21E-03","module":"A5"},{"value":"0,0E+00","module":"C1"},{"value":"4,35E-02","module":"C2"},{"value":"2,34E-01","module":"C3"},{"value":"1,29E-03","module":"C4"},{"value":"-6,83E+00","module":"D"}]},{"parameter":"HTP-c","unit":"CTUh","values":[{"value":"4,63E-10","module":"A1"},{"value":"0,0E+00","module":"A2"},{"value":"1,05E-10","module":"A3"},{"value":"0,0E+00","module":"A4"},{"value":"0,0E+00","module":"A5"},{"value":"0,0E+00","module":"C1"},{"value":"0,0E+00","module":"C2"},{"value":"6,60E-11","module":"C3"},{"value":"0,0E+00","module":"C4"},{"value":"-1,16E-10","module":"D"}]},{"parameter":"HTP-nc","unit":"CTUh","values":[{"value":"2,02E-08","module":"A1"},{"value":"7,06E-10","module":"A2"},{"value":"3,11E-09","module":"A3"},{"value":"3,04E-10","module":"A4"},{"value":"3,00E-12","module":"A5"},{"value":"0,0E+00","module":"C1"},{"value":"4,20E-11","module":"C2"},{"value":"2,63E-09","module":"C3"},{"value":"2,00E-12","module":"C4"},{"value":"-6,50E-09","module":"D"}]},{"parameter":"SQP","unit":"unitless","values":[{"value":"1,24E+00","module":"A1"},{"value":"1,14E+00","module":"A2"},{"value":"5,57E-01","module":"A3"},{"value":"2,62E-01","module":"A4"},{"value":"5,87E-03","module":"A5"},{"value":"0,0E+00","module":"C1"},{"value":"6,81E-02","module":"C2"},{"value":"1,15E-02","module":"C3"},{"value":"1,93E-03","module":"C4"},{"value":"-8,75E+00","module":"D"}]},{"parameter":"IRP","unit":"kBq U235-eq.","values":[{"value":"3,74E-02","module":"A1"},{"value":"4,37E-03","module":"A2"},{"value":"1,73E-02","module":"A3"},{"value":"1,64E-03","module":"A4"},{"value":"1,52E-05","module":"A5"},{"value":"0,0E+00","module":"C1"},{"value":"2,60E-04","module":"C2"},{"value":"1,62E-04","module":"C3"},{"value":"3,33E-06","module":"C4"},{"value":"-7,16E-03","module":"D"}]}],"resource_use":[{"parameter":"PERE","unit":"MJ","values":[{"value":"2,41E-01","module":"A1"},{"value":"1,25E-02","module":"A2"},{"value":"1,11E+00","module":"A3"},{"value":"5,37E-03","module":"A4"},{"value":"8,49E-05","module":"A5"},{"value":"0,0E+00","module":"C1"},{"value":"7,48E-04","module":"C2"},{"value":"2,79E-03","module":"C3"},{"value":"4,09E-05","module":"C4"},{"value":"-7,23E+00","module":"D"}]},{"parameter":"PERM","unit":"MJ","values":[{"value":"0,0E+00","module":"A1"},{"value":"0,0E+00","module":"A2"},{"value":"0,0E+00","module":"A3"},{"value":"0,0E+00","module":"A4"},{"value":"0,0E+00","module":"A5"},{"value":"0,0E+00","module":"C1"},{"value":"0,0E+00","module":"C2"},{"value":"0,0E+00","module":"C3"},{"value":"0,0E+00","module":"C4"},{"value":"0,0E+00","module":"D"}]},{"parameter":"PERT","unit":"MJ","values":[{"value":"2,41E-01","module":"A1"},{"value":"1,25E-02","module":"A2"},{"value":"1,11E+00","module":"A3"},{"value":"5,37E-03","module":"A4"},{"value":"8,49E-05","module":"A5"},{"value":"0,0E+00","module":"C1"},{"value":"7,48E-04","module":"C2"},{"value":"2,79E-03","module":"C3"},{"value":"4,08E-05","module":"C4"},{"value":"-7,23E+00","module":"D"}]},{"parameter":"PENRE","unit":"MJ","values":[{"value":"2,56E+01","module":"A1"},{"value":"9,99E-01","module":"A2"},{"value":"3,92E+00","module":"A3"},{"value":"3,75E-01","module":"A4"},{"value":"3,36E-03","module":"A5"},{"value":"0,0E+00","module":"C1"},{"value":"5,95E-02","module":"C2"},{"value":"9,69E-02","module":"C3"},{"value":"7,01E-04","module":"C4"},{"value":"-1,24E+00","module":"D"}]},{"parameter":"PENRM","unit":"MJ","values":[{"value":"1,64E+01","module":"A1"},{"value":"0,0E+00","module":"A2"},{"value":"0,0E+00","module":"A3"},{"value":"0,0E+00","module":"A4"},{"value":"0,0E+00","module":"A5"},{"value":"0,0E+00","module":"C1"},{"value":"0,0E+00","module":"C2"},{"value":"0,0E+00","module":"C3"},{"value":"0,0E+00","module":"C4"},{"value":"0,0E+00","module":"D"}]},{"parameter":"PENRT","unit":"MJ","values":[{"value":"4,20E+01","module":"A1"},{"value":"9,99E-01","module":"A2"},{"value":"3,92E+00","module":"A3"},{"value":"3,75E-01","module":"A4"},{"value":"3,36E-03","module":"A5"},{"value":"0,0E+00","module":"C1"},{"value":"5,95E-02","module":"C2"},{"value":"9,69E-02","module":"C3"},{"value":"7,01E-04","module":"C4"},{"value":"-1,24E+00","module":"D"}]},{"parameter":"SM","unit":"kg","values":[{"value":"6,42E-06","module":"A1"},{"value":"0,0E+00","module":"A2"},{"value":"2,07E-03","module":"A3"},{"value":"0,0E+00","module":"A4"},{"value":"0,0E+00","module":"A5"},{"value":"0,0E+00","module":"C1"},{"value":"0,0E+00","module":"C2"},{"value":"0,0E+00","module":"C3"},{"value":"0,0E+00","module":"C4"},{"value":"0,0E+00","module":"D"}]},{"parameter":"RSF","unit":"MJ","values":[{"value":"3,39E-03","module":"A1"},{"value":"4,39E-04","module":"A2"},{"value":"1,54E-03","module":"A3"},{"value":"1,92E-04","module":"A4"},{"value":"2,23E-06","module":"A5"},{"value":"0,0E+00","module":"C1"},{"value":"2,62E-05","module":"C2"},{"value":"7,78E-05","module":"C3"},{"value":"1,02E-06","module":"C4"},{"value":"-7,30E-04","module":"D"}]},{"parameter":"NRSF","unit":"MJ","values":[{"value":"1,94E-04","module":"A1"},{"value":"1,47E-03","module":"A2"},{"value":"1,06E-02","module":"A3"},{"value":"6,87E-04","module":"A4"},{"value":"5,83E-06","module":"A5"},{"value":"0,0E+00","module":"C1"},{"value":"8,77E-05","module":"C2"},{"value":"0,0E+00","module":"C3"},{"value":"1,62E-04","module":"C4"},{"value":"-4,79E-01","module":"D"}]},{"parameter":"FW","unit":"m3","values":[{"value":"3,28E-02","module":"A1"},{"value":"1,13E-04","module":"A2"},{"value":"1,01E-02","module":"A3"},{"value":"4,01E-05","module":"A4"},{"value":"1,78E-06","module":"A5"},{"value":"0,0E+00","module":"C1"},{"value":"6,77E-06","module":"C2"},{"value":"2,74E-04","module":"C3"},{"value":"6,44E-07","module":"C4"},{"value":"-3,20E-03","module":"D"}]}],"end_of_life_waste":[{"parameter":"HWD","unit":"kg","values":[{"value":"1,61E-03","module":"A1"},{"value":"5,46E-05","module":"A2"},{"value":"2,68E-03","module":"A3"},{"value":"1,93E-05","module":"A4"},{"value":"1,33E-06","module":"A5"},{"value":"0,0E+00","module":"C1"},{"value":"3,25E-06","module":"C2"},{"value":"0,0E+00","module":"C3"},{"value":"1,28E-03","module":"C4"},{"value":"-1,81E-05","module":"D"}]},{"parameter":"NHWD","unit":"kg","values":[{"value":"2,48E-02","module":"A1"},{"value":"8,65E-02","module":"A2"},{"value":"1,59E-02","module":"A3"},{"value":"1,82E-02","module":"A4"},{"value":"5,11E-03","module":"A5"},{"value":"0,0E+00","module":"C1"},{"value":"5,17E-03","module":"C2"},{"value":"0,0E+00","module":"C3"},{"value":"6,33E-04","module":"C4"},{"value":"-2,58E-02","module":"D"}]},{"parameter":"RWD","unit":"kg","values":[{"value":"8,94E-07","module":"A1"},{"value":"6,82E-06","module":"A2"},{"value":"2,62E-05","module":"A3"},{"value":"2,56E-06","module":"A4"},{"value":"2,26E-08","module":"A5"},{"value":"0,0E+00","module":"C1"},{"value":"4,06E-07","module":"C2"},{"value":"0,0E+00","module":"C3"},{"value":"4,23E-09","module":"C4"},{"value":"-6,27E-06","module":"D"}]}],"end_of_life_flow":[{"parameter":"CRU","unit":"kg","values":[{"value":"0,0E+00","module":"A1"},{"value":"0,0E+00","module":"A2"},{"value":"0,0E+00","module":"A3"},{"value":"0,0E+00","module":"A4"},{"value":"0,0E+00","module":"A5"},{"value":"0,0E+00","module":"C1"},{"value":"0,0E+00","module":"C2"},{"value":"0,0E+00","module":"C3"},{"value":"0,0E+00","module":"C4"},{"value":"0,0E+00","module":"D"}]},{"parameter":"MFR","unit":"kg","values":[{"value":"0,0E+00","module":"A1"},{"value":"0,0E+00","module":"A2"},{"value":"1,07E-02","module":"A3"},{"value":"0,0E+00","module":"A4"},{"value":"5,26E-03","module":"A5"},{"value":"0,0E+00","module":"C1"},{"value":"0,0E+00","module":"C2"},{"value":"0,0E+00","module":"C3"},{"value":"0,0E+00","module":"C4"},{"value":"0,0E+00","module":"D"}]},{"parameter":"MER","unit":"kg","values":[{"value":"0,0E+00","module":"A1"},{"value":"0,0E+00","module":"A2"},{"value":"6,48E-06","module":"A3"},{"value":"0,0E+00","module":"A4"},{"value":"2,35E-08","module":"A5"},{"value":"0,0E+00","module":"C1"},{"value":"0,0E+00","module":"C2"},{"value":"4,96E-01","module":"C3"},{"value":"0,0E+00","module":"C4"},{"value":"0,0E+00","module":"D"}]},{"parameter":"EEE","unit":"MJ","values":[{"value":"0,0E+00","module":"A1"},{"value":"0,0E+00","module":"A2"},{"value":"8,37E-03","module":"A3"},{"value":"0,0E+00","module":"A4"},{"value":"6,49E-05","module":"A5"},{"value":"0,0E+00","module":"C1"},{"value":"0,0E+00","module":"C2"},{"value":"8,74E-01","module":"C3"},{"value":"0,0E+00","module":"C4"},{"value":"0,0E+00","module":"D"}]},{"parameter":"EET","unit":"MJ","values":[{"value":"0,0E+00","module":"A1"},{"value":"0,0E+00","module":"A2"},{"value":"1,27E-01","module":"A3"},{"value":"0,0E+00","module":"A4"},{"value":"9,82E-04","module":"A5"},{"value":"0,0E+00","module":"C1"},{"value":"0,0E+00","module":"C2"},{"value":"1,32E+01","module":"C3"},{"value":"0,0E+00","module":"C4"},{"value":"0,0E+00","module":"D"}]}]}