{"product_name":"Svalbard-H","epd_id":"NEPD-6315-5573-EN","compliance":["EN 15804+A2","ISO 14025","ISO 21930"],"producer_name":"TROX Auranor Norge AS","environmental_impact":[{"parameter":"GWP-total","unit":"kg CO2-eq.","values":[{"value":"1,31E+02","module":"A1-A3"},{"value":"1,34E+00","module":"A4"},{"value":"3,18E-02","module":"C1"},{"value":"3,79E-01","module":"C2"},{"value":"1,15E-01","module":"C3"},{"value":"1,72E-02","module":"C4"},{"value":"-3,04E+01","module":"D"}]},{"parameter":"GWP-fossil","unit":"kg CO2-eq.","values":[{"value":"1,33E+02","module":"A1-A3"},{"value":"1,34E+00","module":"A4"},{"value":"3,18E-02","module":"C1"},{"value":"3,79E-01","module":"C2"},{"value":"1,15E-01","module":"C3"},{"value":"1,72E-02","module":"C4"},{"value":"-3,00E+01","module":"D"}]},{"parameter":"GWP-biogenic","unit":"kg CO2-eq.","values":[{"value":"-2,54E+00","module":"A1-A3"},{"value":"5,54E-04","module":"A4"},{"value":"5,95E-06","module":"C1"},{"value":"1,57E-04","module":"C2"},{"value":"9,47E-07","module":"C3"},{"value":"1,54E-05","module":"C4"},{"value":"-8,07E-02","module":"D"}]},{"parameter":"GWP-luluc","unit":"kg CO2-eq.","values":[{"value":"4,18E-01","module":"A1-A3"},{"value":"4,76E-04","module":"A4"},{"value":"2,50E-06","module":"C1"},{"value":"1,35E-04","module":"C2"},{"value":"1,45E-07","module":"C3"},{"value":"3,02E-06","module":"C4"},{"value":"-2,49E-01","module":"D"}]},{"parameter":"ODP","unit":"kg CFC 11-eq.","values":[{"value":"1,10E-05","module":"A1-A3"},{"value":"3,03E-07","module":"A4"},{"value":"6,86E-09","module":"C1"},{"value":"8,59E-08","module":"C2"},{"value":"9,00E-11","module":"C3"},{"value":"5,56E-09","module":"C4"},{"value":"-4,70E-04","module":"D"}]},{"parameter":"AP","unit":"mol H+-eq.","values":[{"value":"1,59E+00","module":"A1-A3"},{"value":"3,85E-03","module":"A4"},{"value":"3,32E-04","module":"C1"},{"value":"1,09E-03","module":"C2"},{"value":"1,45E-05","module":"C3"},{"value":"1,16E-04","module":"C4"},{"value":"-6,98E-01","module":"D"}]},{"parameter":"POCP","unit":"kg NMVOC-eq.","values":[{"value":"5,70E-01","module":"A1-A3"},{"value":"3,26E-03","module":"A4"},{"value":"4,42E-04","module":"C1"},{"value":"9,24E-04","module":"C2"},{"value":"1,80E-05","module":"C3"},{"value":"1,35E-04","module":"C4"},{"value":"-2,05E-01","module":"D"}]},{"parameter":"ADPE","unit":"kg Sb-eq.","values":[{"value":"9,43E-02","module":"A1-A3"},{"value":"3,70E-05","module":"A4"},{"value":"4,87E-08","module":"C1"},{"value":"1,05E-05","module":"C2"},{"value":"4,20E-09","module":"C3"},{"value":"1,11E-07","module":"C4"},{"value":"-3,26E-03","module":"D"}]},{"parameter":"ADPF","unit":"MJ","values":[{"value":"1,69E+03","module":"A1-A3"},{"value":"2,02E+01","module":"A4"},{"value":"4,37E-01","module":"C1"},{"value":"5,73E+00","module":"C2"},{"value":"7,77E-03","module":"C3"},{"value":"3,80E-01","module":"C4"},{"value":"-3,09E+02","module":"D"}]},{"parameter":"WDP","unit":"m3 world-eq.","values":[{"value":"1,73E+04","module":"A1-A3"},{"value":"1,96E+01","module":"A4"},{"value":"9,28E-02","module":"C1"},{"value":"5,55E+00","module":"C2"},{"value":"1,81E-02","module":"C3"},{"value":"1,78E+00","module":"C4"},{"value":"-6,30E+03","module":"D"}]},{"parameter":"EP-freshwater","unit":"kg P-eq.","values":[{"value":"1,03E-02","module":"A1-A3"},{"value":"1,07E-05","module":"A4"},{"value":"1,16E-07","module":"C1"},{"value":"3,03E-06","module":"C2"},{"value":"9,63E-09","module":"C3"},{"value":"1,26E-07","module":"C4"},{"value":"-5,01E-03","module":"D"}]},{"parameter":"EP-marine","unit":"kg N-eq.","values":[{"value":"1,64E-01","module":"A1-A3"},{"value":"7,61E-04","module":"A4"},{"value":"1,47E-04","module":"C1"},{"value":"2,16E-04","module":"C2"},{"value":"6,91E-06","module":"C3"},{"value":"4,76E-05","module":"C4"},{"value":"-4,77E-02","module":"D"}]},{"parameter":"EP-terrestrial","unit":"mol N-eq.","values":[{"value":"4,14E+00","module":"A1-A3"},{"value":"8,51E-03","module":"A4"},{"value":"1,61E-03","module":"C1"},{"value":"2,41E-03","module":"C2"},{"value":"7,48E-05","module":"C3"},{"value":"4,67E-04","module":"C4"},{"value":"-6,13E-01","module":"D"}]},{"parameter":"GWP-IOBC","unit":"kg CO2-eq.","values":[{"value":"1,35E+02","module":"A1-A3"},{"value":"1,34E+00","module":"A4"},{"value":"3,18E-02","module":"C1"},{"value":"3,79E-01","module":"C2"},{"value":"1,15E-01","module":"C3"},{"value":"1,72E-02","module":"C4"},{"value":"-3,51E+01","module":"D"}]}],"additional_environmental_impact":[{"parameter":"PM","unit":"disease incidence","values":[{"value":"1,30E-05","module":"A1-A3"},{"value":"8,19E-08","module":"A4"},{"value":"8,79E-09","module":"C1"},{"value":"2,32E-08","module":"C2"},{"value":"6,80E-11","module":"C3"},{"value":"2,35E-09","module":"C4"},{"value":"-3,15E-06","module":"D"}]},{"parameter":"ETP-fw","unit":"CTUe","values":[{"value":"9,14E+03","module":"A1-A3"},{"value":"1,50E+01","module":"A4"},{"value":"2,39E-01","module":"C1"},{"value":"4,25E+00","module":"C2"},{"value":"2,30E-02","module":"C3"},{"value":"7,96E+01","module":"C4"},{"value":"-5,97E+03","module":"D"}]},{"parameter":"HTP-c","unit":"CTUh","values":[{"value":"7,22E-07","module":"A1-A3"},{"value":"0,0E+00","module":"A4"},{"value":"0,0E+00","module":"C1"},{"value":"0,0E+00","module":"C2"},{"value":"3,00E-12","module":"C3"},{"value":"4,18E-09","module":"C4"},{"value":"-1,71E-07","module":"D"}]},{"parameter":"HTP-nc","unit":"CTUh","values":[{"value":"1,26E-05","module":"A1-A3"},{"value":"1,64E-08","module":"A4"},{"value":"2,17E-10","module":"C1"},{"value":"4,64E-09","module":"C2"},{"value":"9,80E-11","module":"C3"},{"value":"2,87E-07","module":"C4"},{"value":"-4,91E-06","module":"D"}]},{"parameter":"SQP","unit":"unitless","values":[{"value":"7,73E+02","module":"A1-A3"},{"value":"1,42E+01","module":"A4"},{"value":"5,55E-02","module":"C1"},{"value":"4,01E+00","module":"C2"},{"value":"9,80E-04","module":"C3"},{"value":"1,36E+00","module":"C4"},{"value":"-7,42E+01","module":"D"}]},{"parameter":"IRP","unit":"kBq U235-eq.","values":[{"value":"6,97E+00","module":"A1-A3"},{"value":"8,84E-02","module":"A4"},{"value":"1,87E-03","module":"C1"},{"value":"2,51E-02","module":"C2"},{"value":"1,35E-05","module":"C3"},{"value":"1,74E-03","module":"C4"},{"value":"-6,81E-01","module":"D"}]}],"resource_use":[{"parameter":"PERE","unit":"MJ","values":[{"value":"3,45E+02","module":"A1-A3"},{"value":"2,90E-01","module":"A4"},{"value":"2,36E-03","module":"C1"},{"value":"8,21E-02","module":"C2"},{"value":"2,36E-04","module":"C3"},{"value":"1,11E-02","module":"C4"},{"value":"-7,98E+01","module":"D"}]},{"parameter":"PERM","unit":"MJ","values":[{"value":"4,17E+01","module":"A1-A3"},{"value":"0,0E+00","module":"A4"},{"value":"0,0E+00","module":"C1"},{"value":"0,0E+00","module":"C2"},{"value":"0,0E+00","module":"C3"},{"value":"0,0E+00","module":"C4"},{"value":"0,0E+00","module":"D"}]},{"parameter":"PERT","unit":"MJ","values":[{"value":"3,87E+02","module":"A1-A3"},{"value":"2,90E-01","module":"A4"},{"value":"2,36E-03","module":"C1"},{"value":"8,21E-02","module":"C2"},{"value":"2,36E-04","module":"C3"},{"value":"1,11E-02","module":"C4"},{"value":"-7,98E+01","module":"D"}]},{"parameter":"PENRE","unit":"MJ","values":[{"value":"1,68E+03","module":"A1-A3"},{"value":"2,02E+01","module":"A4"},{"value":"4,37E-01","module":"C1"},{"value":"5,73E+00","module":"C2"},{"value":"7,77E-03","module":"C3"},{"value":"3,80E-01","module":"C4"},{"value":"-3,09E+02","module":"D"}]},{"parameter":"PENRM","unit":"MJ","values":[{"value":"5,50E+00","module":"A1-A3"},{"value":"0,0E+00","module":"A4"},{"value":"0,0E+00","module":"C1"},{"value":"0,0E+00","module":"C2"},{"value":"0,0E+00","module":"C3"},{"value":"0,0E+00","module":"C4"},{"value":"0,0E+00","module":"D"}]},{"parameter":"PENRT","unit":"MJ","values":[{"value":"1,69E+03","module":"A1-A3"},{"value":"2,02E+01","module":"A4"},{"value":"4,37E-01","module":"C1"},{"value":"5,73E+00","module":"C2"},{"value":"7,77E-03","module":"C3"},{"value":"3,80E-01","module":"C4"},{"value":"-3,09E+02","module":"D"}]},{"parameter":"SM","unit":"kg","values":[{"value":"1,27E+01","module":"A1-A3"},{"value":"0,0E+00","module":"A4"},{"value":"2,15E-04","module":"C1"},{"value":"0,0E+00","module":"C2"},{"value":"0,0E+00","module":"C3"},{"value":"1,11E-05","module":"C4"},{"value":"9,44E-01","module":"D"}]},{"parameter":"RSF","unit":"MJ","values":[{"value":"6,92E+00","module":"A1-A3"},{"value":"1,04E-02","module":"A4"},{"value":"5,82E-05","module":"C1"},{"value":"2,94E-03","module":"C2"},{"value":"6,49E-06","module":"C3"},{"value":"2,52E-04","module":"C4"},{"value":"5,80E-01","module":"D"}]},{"parameter":"NRSF","unit":"MJ","values":[{"value":"-4,64E+01","module":"A1-A3"},{"value":"3,71E-02","module":"A4"},{"value":"8,56E-04","module":"C1"},{"value":"1,05E-02","module":"C2"},{"value":"0,0E+00","module":"C3"},{"value":"5,27E-04","module":"C4"},{"value":"1,52E+01","module":"D"}]},{"parameter":"FW","unit":"m3","values":[{"value":"2,11E+00","module":"A1-A3"},{"value":"2,16E-03","module":"A4"},{"value":"2,25E-05","module":"C1"},{"value":"6,13E-04","module":"C2"},{"value":"2,14E-05","module":"C3"},{"value":"4,57E-04","module":"C4"},{"value":"-4,26E-01","module":"D"}]}],"end_of_life_waste":[{"parameter":"HWD","unit":"kg","values":[{"value":"1,09E+00","module":"A1-A3"},{"value":"1,04E-03","module":"A4"},{"value":"1,29E-05","module":"C1"},{"value":"2,96E-04","module":"C2"},{"value":"0,0E+00","module":"C3"},{"value":"1,14E-03","module":"C4"},{"value":"-5,75E-02","module":"D"}]},{"parameter":"NHWD","unit":"kg","values":[{"value":"4,88E+01","module":"A1-A3"},{"value":"9,84E-01","module":"A4"},{"value":"5,17E-04","module":"C1"},{"value":"2,79E-01","module":"C2"},{"value":"0,0E+00","module":"C3"},{"value":"2,39E+00","module":"C4"},{"value":"-1,10E+01","module":"D"}]},{"parameter":"RWD","unit":"kg","values":[{"value":"6,64E-03","module":"A1-A3"},{"value":"1,38E-04","module":"A4"},{"value":"3,03E-06","module":"C1"},{"value":"3,91E-05","module":"C2"},{"value":"0,0E+00","module":"C3"},{"value":"3,64E-07","module":"C4"},{"value":"-6,48E-04","module":"D"}]}],"end_of_life_flow":[{"parameter":"CRU","unit":"kg","values":[{"value":"0,0E+00","module":"A1-A3"},{"value":"0,0E+00","module":"A4"},{"value":"0,0E+00","module":"C1"},{"value":"0,0E+00","module":"C2"},{"value":"0,0E+00","module":"C3"},{"value":"0,0E+00","module":"C4"},{"value":"0,0E+00","module":"D"}]},{"parameter":"MFR","unit":"kg","values":[{"value":"5,66E+00","module":"A1-A3"},{"value":"0,0E+00","module":"A4"},{"value":"2,11E-04","module":"C1"},{"value":"0,0E+00","module":"C2"},{"value":"2,16E+01","module":"C3"},{"value":"1,39E-05","module":"C4"},{"value":"-3,69E-02","module":"D"}]},{"parameter":"MER","unit":"kg","values":[{"value":"0,0E+00","module":"A1-A3"},{"value":"0,0E+00","module":"A4"},{"value":"6,53E-07","module":"C1"},{"value":"0,0E+00","module":"C2"},{"value":"4,50E-02","module":"C3"},{"value":"4,05E-07","module":"C4"},{"value":"-4,86E-03","module":"D"}]},{"parameter":"EEE","unit":"MJ","values":[{"value":"0,0E+00","module":"A1-A3"},{"value":"0,0E+00","module":"A4"},{"value":"2,24E-06","module":"C1"},{"value":"0,0E+00","module":"C2"},{"value":"7,32E-02","module":"C3"},{"value":"7,35E-06","module":"C4"},{"value":"-1,19E-02","module":"D"}]},{"parameter":"EET","unit":"MJ","values":[{"value":"0,0E+00","module":"A1-A3"},{"value":"0,0E+00","module":"A4"},{"value":"3,39E-05","module":"C1"},{"value":"0,0E+00","module":"C2"},{"value":"1,11E+00","module":"C3"},{"value":"1,11E-04","module":"C4"},{"value":"-1,80E-01","module":"D"}]}]}