{"product_name":"Sveform","epd_id":"NEPD-8631-8298","compliance":["EN 15804+A2","ISO 14025","ISO 21930"],"producer_name":"Moelven Industrier ASA","environmental_impact":[{"parameter":"GWP-total","unit":"kg CO2-eq.","values":[{"value":"-4,97E+00","module":"A1-A3"},{"value":"2,35E-01","module":"A4"},{"value":"9,00E-02","module":"A5"},{"value":"0,0E+00","module":"C1"},{"value":"1,15E-01","module":"C2"},{"value":"1,17E+01","module":"C3"},{"value":"5,71E-01","module":"C4"},{"value":"-3,95E-01","module":"D"}]},{"parameter":"GWP-fossil","unit":"kg CO2-eq.","values":[{"value":"5,77E+00","module":"A1-A3"},{"value":"2,35E-01","module":"A4"},{"value":"1,68E-03","module":"A5"},{"value":"0,0E+00","module":"C1"},{"value":"1,15E-01","module":"C2"},{"value":"1,05E+00","module":"C3"},{"value":"1,06E-02","module":"C4"},{"value":"-2,27E-01","module":"D"}]},{"parameter":"GWP-biogenic","unit":"kg CO2-eq.","values":[{"value":"-1,08E+01","module":"A1-A3"},{"value":"1,00E-04","module":"A4"},{"value":"8,83E-02","module":"A5"},{"value":"0,0E+00","module":"C1"},{"value":"4,76E-05","module":"C2"},{"value":"1,07E+01","module":"C3"},{"value":"5,60E-01","module":"C4"},{"value":"-1,46E-01","module":"D"}]},{"parameter":"GWP-luluc","unit":"kg CO2-eq.","values":[{"value":"5,83E-02","module":"A1-A3"},{"value":"7,38E-05","module":"A4"},{"value":"3,45E-07","module":"A5"},{"value":"0,0E+00","module":"C1"},{"value":"4,09E-05","module":"C2"},{"value":"6,30E-05","module":"C3"},{"value":"1,32E-06","module":"C4"},{"value":"-2,21E-02","module":"D"}]},{"parameter":"ODP","unit":"kg CFC 11-eq.","values":[{"value":"7,20E-07","module":"A1-A3"},{"value":"5,61E-08","module":"A4"},{"value":"2,29E-10","module":"A5"},{"value":"0,0E+00","module":"C1"},{"value":"2,60E-08","module":"C2"},{"value":"2,55E-08","module":"C3"},{"value":"2,00E-10","module":"C4"},{"value":"-5,47E-07","module":"D"}]},{"parameter":"AP","unit":"mol H+-eq.","values":[{"value":"3,37E-02","module":"A1-A3"},{"value":"7,44E-04","module":"A4"},{"value":"5,05E-06","module":"A5"},{"value":"0,0E+00","module":"C1"},{"value":"3,30E-04","module":"C2"},{"value":"1,59E-03","module":"C3"},{"value":"4,09E-05","module":"C4"},{"value":"-1,31E-03","module":"D"}]},{"parameter":"POCP","unit":"kg NMVOC-eq.","values":[{"value":"2,77E-02","module":"A1-A3"},{"value":"7,00E-04","module":"A4"},{"value":"5,35E-06","module":"A5"},{"value":"0,0E+00","module":"C1"},{"value":"2,80E-04","module":"C2"},{"value":"1,87E-03","module":"C3"},{"value":"9,10E-05","module":"C4"},{"value":"-9,19E-04","module":"D"}]},{"parameter":"ADPE","unit":"kg Sb-eq.","values":[{"value":"8,04E-05","module":"A1-A3"},{"value":"4,59E-06","module":"A4"},{"value":"2,51E-08","module":"A5"},{"value":"0,0E+00","module":"C1"},{"value":"3,18E-06","module":"C2"},{"value":"5,06E-07","module":"C3"},{"value":"1,59E-08","module":"C4"},{"value":"-3,94E-06","module":"D"}]},{"parameter":"ADPF","unit":"MJ","values":[{"value":"1,72E+02","module":"A1-A3"},{"value":"3,78E+00","module":"A4"},{"value":"1,53E-02","module":"A5"},{"value":"0,0E+00","module":"C1"},{"value":"1,74E+00","module":"C2"},{"value":"2,37E+00","module":"C3"},{"value":"1,24E-01","module":"C4"},{"value":"-3,86E+01","module":"D"}]},{"parameter":"WDP","unit":"m3 world-eq.","values":[{"value":"5,07E+03","module":"A1-A3"},{"value":"3,02E+00","module":"A4"},{"value":"2,72E-02","module":"A5"},{"value":"0,0E+00","module":"C1"},{"value":"1,68E+00","module":"C2"},{"value":"5,99E+00","module":"C3"},{"value":"1,05E-01","module":"C4"},{"value":"-4,69E-01","module":"D"}]},{"parameter":"EP-freshwater","unit":"kg P-eq.","values":[{"value":"7,45E-04","module":"A1-A3"},{"value":"1,87E-06","module":"A4"},{"value":"8,68E-09","module":"A5"},{"value":"0,0E+00","module":"C1"},{"value":"9,18E-07","module":"C2"},{"value":"7,34E-05","module":"C3"},{"value":"1,83E-06","module":"C4"},{"value":"-1,02E-04","module":"D"}]},{"parameter":"EP-marine","unit":"kg N-eq.","values":[{"value":"7,00E-03","module":"A1-A3"},{"value":"1,60E-04","module":"A4"},{"value":"2,27E-06","module":"A5"},{"value":"0,0E+00","module":"C1"},{"value":"6,54E-05","module":"C2"},{"value":"7,51E-04","module":"C3"},{"value":"3,26E-04","module":"C4"},{"value":"-4,03E-04","module":"D"}]},{"parameter":"EP-terrestrial","unit":"mol N-eq.","values":[{"value":"8,98E-02","module":"A1-A3"},{"value":"1,79E-03","module":"A4"},{"value":"1,81E-05","module":"A5"},{"value":"0,0E+00","module":"C1"},{"value":"7,31E-04","module":"C2"},{"value":"7,08E-03","module":"C3"},{"value":"1,66E-04","module":"C4"},{"value":"-3,79E-03","module":"D"}]},{"parameter":"GWP-IOBC","unit":"kg CO2-eq.","values":[{"value":"5,84E+00","module":"A1-A3"},{"value":"2,35E-01","module":"A4"},{"value":"1,68E-03","module":"A5"},{"value":"0,0E+00","module":"C1"},{"value":"1,15E-01","module":"C2"},{"value":"1,65E+01","module":"C3"},{"value":"1,61E+01","module":"C4"},{"value":"1,96E+01","module":"D"}]}],"additional_environmental_impact":[{"parameter":"PM","unit":"disease incidence","values":[{"value":"1,41E-07","module":"A1-A3"},{"value":"2,04E-08","module":"A4"},{"value":"7,70E-11","module":"A5"},{"value":"0,0E+00","module":"C1"},{"value":"7,04E-09","module":"C2"},{"value":"7,54E-09","module":"C3"},{"value":"1,90E-11","module":"C4"},{"value":"-1,10E-10","module":"D"}]},{"parameter":"ETP-fw","unit":"CTUe","values":[{"value":"4,81E+01","module":"A1-A3"},{"value":"2,77E+00","module":"A4"},{"value":"1,91E-02","module":"A5"},{"value":"0,0E+00","module":"C1"},{"value":"1,29E+00","module":"C2"},{"value":"1,54E+00","module":"C3"},{"value":"1,71E-02","module":"C4"},{"value":"-1,31E-02","module":"D"}]},{"parameter":"HTP-c","unit":"CTUh","values":[{"value":"1,54E-09","module":"A1-A3"},{"value":"0,0E+00","module":"A4"},{"value":"0,0E+00","module":"A5"},{"value":"0,0E+00","module":"C1"},{"value":"0,0E+00","module":"C2"},{"value":"7,92E-10","module":"C3"},{"value":"1,00E-12","module":"C4"},{"value":"0,0E+00","module":"D"}]},{"parameter":"HTP-nc","unit":"CTUh","values":[{"value":"4,81E-08","module":"A1-A3"},{"value":"2,73E-09","module":"A4"},{"value":"2,30E-11","module":"A5"},{"value":"0,0E+00","module":"C1"},{"value":"1,41E-09","module":"C2"},{"value":"1,47E-09","module":"C3"},{"value":"3,50E-11","module":"C4"},{"value":"-9,00E-12","module":"D"}]},{"parameter":"SQP","unit":"unitless","values":[{"value":"4,31E+01","module":"A1-A3"},{"value":"4,05E+00","module":"A4"},{"value":"1,40E-02","module":"A5"},{"value":"0,0E+00","module":"C1"},{"value":"1,22E+00","module":"C2"},{"value":"7,15E-01","module":"C3"},{"value":"3,40E-02","module":"C4"},{"value":"-4,56E-02","module":"D"}]},{"parameter":"IRP","unit":"kBq U235-eq.","values":[{"value":"1,80E+00","module":"A1-A3"},{"value":"1,65E-02","module":"A4"},{"value":"6,63E-05","module":"A5"},{"value":"0,0E+00","module":"C1"},{"value":"7,60E-03","module":"C2"},{"value":"6,57E-03","module":"C3"},{"value":"2,75E-05","module":"C4"},{"value":"-1,63E-05","module":"D"}]}],"resource_use":[{"parameter":"PERE","unit":"MJ","values":[{"value":"8,44E+01","module":"A1-A3"},{"value":"4,86E-02","module":"A4"},{"value":"2,82E-04","module":"A5"},{"value":"0,0E+00","module":"C1"},{"value":"2,49E-02","module":"C2"},{"value":"3,45E-01","module":"C3"},{"value":"1,32E-03","module":"C4"},{"value":"-1,72E+01","module":"D"}]},{"parameter":"PERM","unit":"MJ","values":[{"value":"1,26E+02","module":"A1-A3"},{"value":"0,0E+00","module":"A4"},{"value":"-1,44E+00","module":"A5"},{"value":"0,0E+00","module":"C1"},{"value":"0,0E+00","module":"C2"},{"value":"-1,25E+02","module":"C3"},{"value":"0,0E+00","module":"C4"},{"value":"0,0E+00","module":"D"}]},{"parameter":"PERT","unit":"MJ","values":[{"value":"2,11E+02","module":"A1-A3"},{"value":"4,86E-02","module":"A4"},{"value":"-1,44E+00","module":"A5"},{"value":"0,0E+00","module":"C1"},{"value":"2,49E-02","module":"C2"},{"value":"-1,24E+02","module":"C3"},{"value":"1,32E-03","module":"C4"},{"value":"-1,72E+01","module":"D"}]},{"parameter":"PENRE","unit":"MJ","values":[{"value":"1,77E+02","module":"A1-A3"},{"value":"3,78E+00","module":"A4"},{"value":"1,53E-02","module":"A5"},{"value":"0,0E+00","module":"C1"},{"value":"1,74E+00","module":"C2"},{"value":"1,46E+00","module":"C3"},{"value":"1,32E-02","module":"C4"},{"value":"-3,88E+01","module":"D"}]},{"parameter":"PENRM","unit":"MJ","values":[{"value":"6,15E-01","module":"A1-A3"},{"value":"0,0E+00","module":"A4"},{"value":"-2,41E-01","module":"A5"},{"value":"0,0E+00","module":"C1"},{"value":"0,0E+00","module":"C2"},{"value":"-1,51E+00","module":"C3"},{"value":"0,0E+00","module":"C4"},{"value":"0,0E+00","module":"D"}]},{"parameter":"PENRT","unit":"MJ","values":[{"value":"1,78E+02","module":"A1-A3"},{"value":"3,78E+00","module":"A4"},{"value":"-2,26E-01","module":"A5"},{"value":"0,0E+00","module":"C1"},{"value":"1,74E+00","module":"C2"},{"value":"-5,46E-02","module":"C3"},{"value":"1,32E-02","module":"C4"},{"value":"-3,88E+01","module":"D"}]},{"parameter":"SM","unit":"kg","values":[{"value":"0,0E+00","module":"A1-A3"},{"value":"0,0E+00","module":"A4"},{"value":"0,0E+00","module":"A5"},{"value":"0,0E+00","module":"C1"},{"value":"0,0E+00","module":"C2"},{"value":"0,0E+00","module":"C3"},{"value":"0,0E+00","module":"C4"},{"value":"0,0E+00","module":"D"}]},{"parameter":"RSF","unit":"MJ","values":[{"value":"1,11E-01","module":"A1-A3"},{"value":"1,71E-03","module":"A4"},{"value":"8,76E-06","module":"A5"},{"value":"0,0E+00","module":"C1"},{"value":"8,90E-04","module":"C2"},{"value":"6,59E-03","module":"C3"},{"value":"1,32E-05","module":"C4"},{"value":"-1,13E-02","module":"D"}]},{"parameter":"NRSF","unit":"MJ","values":[{"value":"3,41E-01","module":"A1-A3"},{"value":"5,79E-03","module":"A4"},{"value":"3,27E-05","module":"A5"},{"value":"0,0E+00","module":"C1"},{"value":"3,18E-03","module":"C2"},{"value":"1,10E-04","module":"C3"},{"value":"1,96E-03","module":"C4"},{"value":"-7,22E-03","module":"D"}]},{"parameter":"FW","unit":"m3","values":[{"value":"7,35E-02","module":"A1-A3"},{"value":"4,26E-04","module":"A4"},{"value":"7,42E-06","module":"A5"},{"value":"0,0E+00","module":"C1"},{"value":"1,86E-04","module":"C2"},{"value":"2,54E-04","module":"C3"},{"value":"4,62E-06","module":"C4"},{"value":"-5,99E-05","module":"D"}]}],"end_of_life_waste":[{"parameter":"HWD","unit":"kg","values":[{"value":"1,60E-01","module":"A1-A3"},{"value":"2,05E-04","module":"A4"},{"value":"0,0E+00","module":"A5"},{"value":"0,0E+00","module":"C1"},{"value":"8,96E-05","module":"C2"},{"value":"1,63E-05","module":"C3"},{"value":"1,37E-04","module":"C4"},{"value":"-1,08E-05","module":"D"}]},{"parameter":"NHWD","unit":"kg","values":[{"value":"1,83E+00","module":"A1-A3"},{"value":"3,05E-01","module":"A4"},{"value":"6,30E-02","module":"A5"},{"value":"0,0E+00","module":"C1"},{"value":"8,45E-02","module":"C2"},{"value":"4,15E-01","module":"C3"},{"value":"5,06E-01","module":"C4"},{"value":"-8,71E-02","module":"D"}]},{"parameter":"RWD","unit":"kg","values":[{"value":"1,40E-03","module":"A1-A3"},{"value":"2,58E-05","module":"A4"},{"value":"0,0E+00","module":"A5"},{"value":"0,0E+00","module":"C1"},{"value":"1,18E-05","module":"C2"},{"value":"5,58E-07","module":"C3"},{"value":"1,32E-07","module":"C4"},{"value":"-5,96E-04","module":"D"}]}],"end_of_life_flow":[{"parameter":"CRU","unit":"kg","values":[{"value":"0,0E+00","module":"A1-A3"},{"value":"0,0E+00","module":"A4"},{"value":"0,0E+00","module":"A5"},{"value":"0,0E+00","module":"C1"},{"value":"0,0E+00","module":"C2"},{"value":"0,0E+00","module":"C3"},{"value":"0,0E+00","module":"C4"},{"value":"0,0E+00","module":"D"}]},{"parameter":"MFR","unit":"kg","values":[{"value":"5,50E-02","module":"A1-A3"},{"value":"0,0E+00","module":"A4"},{"value":"5,42E-02","module":"A5"},{"value":"0,0E+00","module":"C1"},{"value":"0,0E+00","module":"C2"},{"value":"0,0E+00","module":"C3"},{"value":"0,0E+00","module":"C4"},{"value":"0,0E+00","module":"D"}]},{"parameter":"MER","unit":"kg","values":[{"value":"3,67E-01","module":"A1-A3"},{"value":"0,0E+00","module":"A4"},{"value":"3,67E-03","module":"A5"},{"value":"0,0E+00","module":"C1"},{"value":"0,0E+00","module":"C2"},{"value":"0,0E+00","module":"C3"},{"value":"0,0E+00","module":"C4"},{"value":"0,0E+00","module":"D"}]},{"parameter":"EEE","unit":"MJ","values":[{"value":"3,09E-01","module":"A1-A3"},{"value":"0,0E+00","module":"A4"},{"value":"3,00E-03","module":"A5"},{"value":"0,0E+00","module":"C1"},{"value":"0,0E+00","module":"C2"},{"value":"2,35E+01","module":"C3"},{"value":"0,0E+00","module":"C4"},{"value":"-3,93E-03","module":"D"}]},{"parameter":"EET","unit":"MJ","values":[{"value":"3,79E+00","module":"A1-A3"},{"value":"0,0E+00","module":"A4"},{"value":"4,54E-02","module":"A5"},{"value":"0,0E+00","module":"C1"},{"value":"0,0E+00","module":"C2"},{"value":"8,35E+01","module":"C3"},{"value":"0,0E+00","module":"C4"},{"value":"-2,73E-02","module":"D"}]}]}