{"product_name":"S\u00f8jler, Bj\u00e6lker og Rammer ","epd_id":"NEPD-6582-5835-DK","compliance":["EN 15804+A2","ISO 14025","ISO 21930"],"producer_name":"Industri Beton A/S","environmental_impact":[{"parameter":"GWP-total","unit":"kg CO2-eq.","values":[{"value":"1,88E+02","module":"A1"},{"value":"1,19E+01","module":"A2"},{"value":"2,09E+01","module":"A3"},{"value":"1,71E+01","module":"A4"},{"value":"4,00E+00","module":"C1"},{"value":"4,36E+00","module":"C2"},{"value":"1,15E+00","module":"C3"},{"value":"1,39E-01","module":"C4"},{"value":"-5,67E+01","module":"D"}]},{"parameter":"GWP-fossil","unit":"kg CO2-eq.","values":[{"value":"1,86E+02","module":"A1"},{"value":"1,19E+01","module":"A2"},{"value":"2,07E+01","module":"A3"},{"value":"1,71E+01","module":"A4"},{"value":"4,00E+00","module":"C1"},{"value":"4,35E+00","module":"C2"},{"value":"1,14E+00","module":"C3"},{"value":"1,39E-01","module":"C4"},{"value":"-5,66E+01","module":"D"}]},{"parameter":"GWP-biogenic","unit":"kg CO2-eq.","values":[{"value":"1,33E+00","module":"A1"},{"value":"3,91E-03","module":"A2"},{"value":"-1,47E-02","module":"A3"},{"value":"7,34E-03","module":"A4"},{"value":"7,50E-04","module":"C1"},{"value":"1,87E-03","module":"C2"},{"value":"5,94E-03","module":"C3"},{"value":"1,18E-04","module":"C4"},{"value":"-7,08E-02","module":"D"}]},{"parameter":"GWP-luluc","unit":"kg CO2-eq.","values":[{"value":"6,20E-02","module":"A1"},{"value":"3,04E-03","module":"A2"},{"value":"1,53E-01","module":"A3"},{"value":"5,22E-03","module":"A4"},{"value":"3,15E-04","module":"C1"},{"value":"1,33E-03","module":"C2"},{"value":"9,52E-04","module":"C3"},{"value":"2,72E-05","module":"C4"},{"value":"-2,67E-02","module":"D"}]},{"parameter":"ODP","unit":"kg CFC 11-eq.","values":[{"value":"4,72E-06","module":"A1"},{"value":"2,70E-06","module":"A2"},{"value":"2,23E-06","module":"A3"},{"value":"4,13E-06","module":"A4"},{"value":"8,64E-07","module":"C1"},{"value":"1,05E-06","module":"C2"},{"value":"1,36E-07","module":"C3"},{"value":"6,75E-08","module":"C4"},{"value":"-1,87E-03","module":"D"}]},{"parameter":"AP","unit":"mol H+-eq.","values":[{"value":"2,48E+01","module":"A1"},{"value":"1,53E-01","module":"A2"},{"value":"1,63E-01","module":"A3"},{"value":"5,52E-02","module":"A4"},{"value":"4,19E-02","module":"C1"},{"value":"1,40E-02","module":"C2"},{"value":"5,66E-03","module":"C3"},{"value":"1,35E-03","module":"C4"},{"value":"-2,89E-01","module":"D"}]},{"parameter":"POCP","unit":"kg NMVOC-eq.","values":[{"value":"2,70E+01","module":"A1"},{"value":"1,12E-01","module":"A2"},{"value":"1,74E-01","module":"A3"},{"value":"5,29E-02","module":"A4"},{"value":"5,57E-02","module":"C1"},{"value":"1,34E-02","module":"C2"},{"value":"5,14E-03","module":"C3"},{"value":"1,60E-03","module":"C4"},{"value":"-2,93E-01","module":"D"}]},{"parameter":"ADPE","unit":"kg Sb-eq.","values":[{"value":"1,10E-03","module":"A1"},{"value":"1,45E-04","module":"A2"},{"value":"1,97E-04","module":"A3"},{"value":"3,05E-04","module":"A4"},{"value":"6,14E-06","module":"C1"},{"value":"7,76E-05","module":"C2"},{"value":"8,77E-06","module":"C3"},{"value":"1,23E-06","module":"C4"},{"value":"-1,12E-03","module":"D"}]},{"parameter":"ADPF","unit":"MJ","values":[{"value":"1,29E+03","module":"A1"},{"value":"1,76E+02","module":"A2"},{"value":"3,09E+02","module":"A3"},{"value":"2,78E+02","module":"A4"},{"value":"5,51E+01","module":"C1"},{"value":"7,07E+01","module":"C2"},{"value":"2,14E+01","module":"C3"},{"value":"4,48E+00","module":"C4"},{"value":"-4,94E+02","module":"D"}]},{"parameter":"WDP","unit":"m3 world-eq.","values":[{"value":"2,64E+03","module":"A1"},{"value":"1,06E+02","module":"A2"},{"value":"2,95E+03","module":"A3"},{"value":"2,13E+02","module":"A4"},{"value":"1,17E+01","module":"C1"},{"value":"5,42E+01","module":"C2"},{"value":"2,35E+03","module":"C3"},{"value":"9,42E+00","module":"C4"},{"value":"1,20E+03","module":"D"}]},{"parameter":"EP-freshwater","unit":"kg P-eq.","values":[{"value":"3,78E-03","module":"A1"},{"value":"6,89E-05","module":"A2"},{"value":"1,10E-03","module":"A3"},{"value":"1,36E-04","module":"A4"},{"value":"1,46E-05","module":"C1"},{"value":"3,47E-05","module":"C2"},{"value":"4,35E-05","module":"C3"},{"value":"1,04E-06","module":"C4"},{"value":"-3,41E-03","module":"D"}]},{"parameter":"EP-marine","unit":"kg N-eq.","values":[{"value":"1,26E-01","module":"A1"},{"value":"3,63E-02","module":"A2"},{"value":"5,87E-02","module":"A3"},{"value":"1,21E-02","module":"A4"},{"value":"1,85E-02","module":"C1"},{"value":"3,07E-03","module":"C2"},{"value":"1,68E-03","module":"C3"},{"value":"5,08E-04","module":"C4"},{"value":"-6,25E-02","module":"D"}]},{"parameter":"EP-terrestrial","unit":"mol N-eq.","values":[{"value":"1,42E+00","module":"A1"},{"value":"4,05E-01","module":"A2"},{"value":"6,68E-01","module":"A3"},{"value":"1,35E-01","module":"A4"},{"value":"2,00E-01","module":"C1"},{"value":"3,42E-02","module":"C2"},{"value":"1,93E-02","module":"C3"},{"value":"5,59E-03","module":"C4"},{"value":"-6,49E-01","module":"D"}]},{"parameter":"GWP-IOBC","unit":"kg CO2-eq.","values":[{"value":"2,45E+02","module":"A1"},{"value":"1,19E+01","module":"A2"},{"value":"2,42E+01","module":"A3"},{"value":"1,71E+01","module":"A4"},{"value":"4,00E+00","module":"C1"},{"value":"4,36E+00","module":"C2"},{"value":"1,14E+00","module":"C3"},{"value":"1,39E-01","module":"C4"},{"value":"-8,39E+01","module":"D"}]}],"additional_environmental_impact":[{"parameter":"PM","unit":"disease incidence","values":[{"value":"6,16E-06","module":"A1"},{"value":"8,21E-07","module":"A2"},{"value":"5,83E-06","module":"A3"},{"value":"1,57E-06","module":"A4"},{"value":"5,07E-06","module":"C1"},{"value":"4,00E-07","module":"C2"},{"value":"8,94E-08","module":"C3"},{"value":"2,88E-08","module":"C4"},{"value":"-4,93E-06","module":"D"}]},{"parameter":"ETP-fw","unit":"CTUe","values":[{"value":"3,25E+03","module":"A1"},{"value":"1,16E+02","module":"A2"},{"value":"8,67E+02","module":"A3"},{"value":"2,03E+02","module":"A4"},{"value":"3,01E+01","module":"C1"},{"value":"5,17E+01","module":"C2"},{"value":"1,61E+01","module":"C3"},{"value":"2,21E+00","module":"C4"},{"value":"-3,08E+03","module":"D"}]},{"parameter":"HTP-c","unit":"CTUh","values":[{"value":"4,06E-07","module":"A1"},{"value":"0,0E+00","module":"A2"},{"value":"4,84E-08","module":"A3"},{"value":"0,0E+00","module":"A4"},{"value":"1,00E-09","module":"C1"},{"value":"0,0E+00","module":"C2"},{"value":"9,93E-10","module":"C3"},{"value":"6,50E-11","module":"C4"},{"value":"-2,64E-07","module":"D"}]},{"parameter":"HTP-nc","unit":"CTUh","values":[{"value":"1,59E-06","module":"A1"},{"value":"8,85E-08","module":"A2"},{"value":"4,08E-07","module":"A3"},{"value":"1,97E-07","module":"A4"},{"value":"2,80E-08","module":"C1"},{"value":"5,00E-08","module":"C2"},{"value":"1,47E-08","module":"C3"},{"value":"1,29E-09","module":"C4"},{"value":"5,65E-06","module":"D"}]},{"parameter":"SQP","unit":"unitless","values":[{"value":"1,98E+02","module":"A1"},{"value":"1,50E+02","module":"A2"},{"value":"1,91E+03","module":"A3"},{"value":"3,19E+02","module":"A4"},{"value":"6,69E+00","module":"C1"},{"value":"8,11E+01","module":"C2"},{"value":"1,21E+01","module":"C3"},{"value":"1,63E+01","module":"C4"},{"value":"4,15E+01","module":"D"}]},{"parameter":"IRP","unit":"kBq U235-eq.","values":[{"value":"2,72E+00","module":"A1"},{"value":"7,70E-01","module":"A2"},{"value":"1,20E+00","module":"A3"},{"value":"1,22E+00","module":"A4"},{"value":"2,40E-01","module":"C1"},{"value":"3,09E-01","module":"C2"},{"value":"3,58E-01","module":"C3"},{"value":"1,94E-02","module":"C4"},{"value":"-1,23E-01","module":"D"}]}],"resource_use":[{"parameter":"PERE","unit":"MJ","values":[{"value":"3,18E+02","module":"A1"},{"value":"1,76E+00","module":"A2"},{"value":"3,72E+02","module":"A3"},{"value":"3,50E+00","module":"A4"},{"value":"3,00E-01","module":"C1"},{"value":"8,90E-01","module":"C2"},{"value":"1,10E+01","module":"C3"},{"value":"6,89E-02","module":"C4"},{"value":"-4,76E+01","module":"D"}]},{"parameter":"PERM","unit":"MJ","values":[{"value":"3,69E+01","module":"A1"},{"value":"0,0E+00","module":"A2"},{"value":"0,0E+00","module":"A3"},{"value":"0,0E+00","module":"A4"},{"value":"0,0E+00","module":"C1"},{"value":"0,0E+00","module":"C2"},{"value":"0,0E+00","module":"C3"},{"value":"0,0E+00","module":"C4"},{"value":"0,0E+00","module":"D"}]},{"parameter":"PERT","unit":"MJ","values":[{"value":"3,55E+02","module":"A1"},{"value":"1,76E+00","module":"A2"},{"value":"3,72E+02","module":"A3"},{"value":"3,50E+00","module":"A4"},{"value":"3,00E-01","module":"C1"},{"value":"8,90E-01","module":"C2"},{"value":"1,10E+01","module":"C3"},{"value":"6,89E-02","module":"C4"},{"value":"-4,76E+01","module":"D"}]},{"parameter":"PENRE","unit":"MJ","values":[{"value":"1,15E+03","module":"A1"},{"value":"1,76E+02","module":"A2"},{"value":"3,09E+02","module":"A3"},{"value":"2,78E+02","module":"A4"},{"value":"5,51E+01","module":"C1"},{"value":"7,07E+01","module":"C2"},{"value":"2,14E+01","module":"C3"},{"value":"4,48E+00","module":"C4"},{"value":"-4,95E+02","module":"D"}]},{"parameter":"PENRM","unit":"MJ","values":[{"value":"1,41E+02","module":"A1"},{"value":"0,0E+00","module":"A2"},{"value":"0,0E+00","module":"A3"},{"value":"0,0E+00","module":"A4"},{"value":"0,0E+00","module":"C1"},{"value":"0,0E+00","module":"C2"},{"value":"-5,75E+00","module":"C3"},{"value":"0,0E+00","module":"C4"},{"value":"0,0E+00","module":"D"}]},{"parameter":"PENRT","unit":"MJ","values":[{"value":"1,29E+03","module":"A1"},{"value":"1,76E+02","module":"A2"},{"value":"3,09E+02","module":"A3"},{"value":"2,78E+02","module":"A4"},{"value":"5,51E+01","module":"C1"},{"value":"7,07E+01","module":"C2"},{"value":"1,57E+01","module":"C3"},{"value":"4,48E+00","module":"C4"},{"value":"-4,95E+02","module":"D"}]},{"parameter":"SM","unit":"kg","values":[{"value":"7,32E+01","module":"A1"},{"value":"0,0E+00","module":"A2"},{"value":"3,29E-02","module":"A3"},{"value":"0,0E+00","module":"A4"},{"value":"0,0E+00","module":"C1"},{"value":"0,0E+00","module":"C2"},{"value":"0,0E+00","module":"C3"},{"value":"0,0E+00","module":"C4"},{"value":"0,0E+00","module":"D"}]},{"parameter":"RSF","unit":"MJ","values":[{"value":"3,20E-01","module":"A1"},{"value":"6,38E-02","module":"A2"},{"value":"3,48E+00","module":"A3"},{"value":"1,22E-01","module":"A4"},{"value":"0,0E+00","module":"C1"},{"value":"3,11E-02","module":"C2"},{"value":"7,39E-05","module":"C3"},{"value":"1,42E-03","module":"C4"},{"value":"1,80E+00","module":"D"}]},{"parameter":"NRSF","unit":"MJ","values":[{"value":"1,55E+01","module":"A1"},{"value":"2,17E-01","module":"A2"},{"value":"1,46E-01","module":"A3"},{"value":"4,10E-01","module":"A4"},{"value":"0,0E+00","module":"C1"},{"value":"1,04E-01","module":"C2"},{"value":"0,0E+00","module":"C3"},{"value":"4,12E-03","module":"C4"},{"value":"5,70E+01","module":"D"}]},{"parameter":"FW","unit":"m3","values":[{"value":"2,52E+00","module":"A1"},{"value":"1,51E-02","module":"A2"},{"value":"4,90E-01","module":"A3"},{"value":"3,17E-02","module":"A4"},{"value":"2,83E-03","module":"C1"},{"value":"8,05E-03","module":"C2"},{"value":"3,71E-02","module":"C3"},{"value":"5,33E-03","module":"C4"},{"value":"-1,38E+00","module":"D"}]}],"end_of_life_waste":[{"parameter":"HWD","unit":"kg","values":[{"value":"3,45E+00","module":"A1"},{"value":"8,16E-03","module":"A2"},{"value":"4,90E-01","module":"A3"},{"value":"1,52E-02","module":"A4"},{"value":"1,62E-03","module":"C1"},{"value":"3,87E-03","module":"C2"},{"value":"2,13E-03","module":"C3"},{"value":"1,76E-04","module":"C4"},{"value":"-2,92E-01","module":"D"}]},{"parameter":"NHWD","unit":"kg","values":[{"value":"8,32E+01","module":"A1"},{"value":"1,09E+01","module":"A2"},{"value":"5,17E+00","module":"A3"},{"value":"2,42E+01","module":"A4"},{"value":"6,52E-02","module":"C1"},{"value":"6,15E+00","module":"C2"},{"value":"6,73E-02","module":"C3"},{"value":"3,24E+01","module":"C4"},{"value":"-2,25E+01","module":"D"}]},{"parameter":"RWD","unit":"kg","values":[{"value":"1,60E-02","module":"A1"},{"value":"1,22E-03","module":"A2"},{"value":"1,11E-03","module":"A3"},{"value":"1,90E-03","module":"A4"},{"value":"3,82E-04","module":"C1"},{"value":"4,83E-04","module":"C2"},{"value":"2,26E-04","module":"C3"},{"value":"8,75E-10","module":"C4"},{"value":"-1,25E-04","module":"D"}]}],"end_of_life_flow":[{"parameter":"CRU","unit":"kg","values":[{"value":"3,18E+00","module":"A1"},{"value":"0,0E+00","module":"A2"},{"value":"0,0E+00","module":"A3"},{"value":"0,0E+00","module":"A4"},{"value":"0,0E+00","module":"C1"},{"value":"0,0E+00","module":"C2"},{"value":"0,0E+00","module":"C3"},{"value":"0,0E+00","module":"C4"},{"value":"0,0E+00","module":"D"}]},{"parameter":"MFR","unit":"kg","values":[{"value":"7,79E+00","module":"A1"},{"value":"0,0E+00","module":"A2"},{"value":"7,17E+00","module":"A3"},{"value":"0,0E+00","module":"A4"},{"value":"0,0E+00","module":"C1"},{"value":"0,0E+00","module":"C2"},{"value":"9,67E+02","module":"C3"},{"value":"0,0E+00","module":"C4"},{"value":"0,0E+00","module":"D"}]},{"parameter":"MER","unit":"kg","values":[{"value":"1,28E+00","module":"A1"},{"value":"0,0E+00","module":"A2"},{"value":"1,23E+00","module":"A3"},{"value":"0,0E+00","module":"A4"},{"value":"0,0E+00","module":"C1"},{"value":"0,0E+00","module":"C2"},{"value":"1,90E-01","module":"C3"},{"value":"0,0E+00","module":"C4"},{"value":"0,0E+00","module":"D"}]},{"parameter":"EEE","unit":"MJ","values":[{"value":"0,0E+00","module":"A1"},{"value":"0,0E+00","module":"A2"},{"value":"7,13E-01","module":"A3"},{"value":"0,0E+00","module":"A4"},{"value":"0,0E+00","module":"C1"},{"value":"0,0E+00","module":"C2"},{"value":"2,92E-01","module":"C3"},{"value":"0,0E+00","module":"C4"},{"value":"0,0E+00","module":"D"}]},{"parameter":"EET","unit":"MJ","values":[{"value":"0,0E+00","module":"A1"},{"value":"0,0E+00","module":"A2"},{"value":"1,08E+01","module":"A3"},{"value":"0,0E+00","module":"A4"},{"value":"0,0E+00","module":"C1"},{"value":"0,0E+00","module":"C2"},{"value":"4,42E+00","module":"C3"},{"value":"0,0E+00","module":"C4"},{"value":"0,0E+00","module":"D"}]}]}