{"product_name":"S\u00f8yleelement. Lavkarbon A ","epd_id":"NEPD-6558-5816-NO","compliance":["EN 15804+A2","ISO 14025","ISO 21930"],"producer_name":"Overhalla Betongbygg AS","environmental_impact":[{"parameter":"GWP-total","unit":"kg CO2-eq.","values":[{"value":"9,99E+01","module":"A1"},{"value":"8,80E+00","module":"A2"},{"value":"1,52E+00","module":"A3"},{"value":"4,36E+00","module":"A4"},{"value":"3,93E+00","module":"A5"},{"value":"-4,28E+00","module":"B1"},{"value":"4,00E+00","module":"C1"},{"value":"7,41E+00","module":"C2"},{"value":"6,77E-01","module":"C3"},{"value":"8,49E-02","module":"C4"},{"value":"6,61E+00","module":"D"}]},{"parameter":"GWP-fossil","unit":"kg CO2-eq.","values":[{"value":"9,86E+01","module":"A1"},{"value":"8,80E+00","module":"A2"},{"value":"1,51E+00","module":"A3"},{"value":"4,35E+00","module":"A4"},{"value":"3,93E+00","module":"A5"},{"value":"-4,28E+00","module":"B1"},{"value":"4,00E+00","module":"C1"},{"value":"7,40E+00","module":"C2"},{"value":"6,67E-01","module":"C3"},{"value":"8,48E-02","module":"C4"},{"value":"6,60E+00","module":"D"}]},{"parameter":"GWP-biogenic","unit":"kg CO2-eq.","values":[{"value":"5,12E-01","module":"A1"},{"value":"3,34E-03","module":"A2"},{"value":"8,60E-03","module":"A3"},{"value":"1,87E-03","module":"A4"},{"value":"1,09E-03","module":"A5"},{"value":"0,0E+00","module":"B1"},{"value":"7,50E-04","module":"C1"},{"value":"3,17E-03","module":"C2"},{"value":"5,77E-03","module":"C3"},{"value":"7,21E-05","module":"C4"},{"value":"3,64E-03","module":"D"}]},{"parameter":"GWP-luluc","unit":"kg CO2-eq.","values":[{"value":"1,34E-01","module":"A1"},{"value":"2,84E-03","module":"A2"},{"value":"1,17E-03","module":"A3"},{"value":"1,33E-03","module":"A4"},{"value":"3,75E-04","module":"A5"},{"value":"0,0E+00","module":"B1"},{"value":"3,15E-04","module":"C1"},{"value":"2,26E-03","module":"C2"},{"value":"9,24E-04","module":"C3"},{"value":"1,66E-05","module":"C4"},{"value":"2,96E-03","module":"D"}]},{"parameter":"ODP","unit":"kg CFC 11-eq.","values":[{"value":"9,45E-07","module":"A1"},{"value":"2,03E-06","module":"A2"},{"value":"2,67E-07","module":"A3"},{"value":"1,05E-06","module":"A4"},{"value":"7,79E-07","module":"A5"},{"value":"0,0E+00","module":"B1"},{"value":"8,64E-07","module":"C1"},{"value":"1,79E-06","module":"C2"},{"value":"1,32E-07","module":"C3"},{"value":"4,13E-08","module":"C4"},{"value":"2,09E-07","module":"D"}]},{"parameter":"AP","unit":"mol H+-eq.","values":[{"value":"2,06E-01","module":"A1"},{"value":"7,98E-02","module":"A2"},{"value":"5,85E-03","module":"A3"},{"value":"1,40E-02","module":"A4"},{"value":"3,83E-02","module":"A5"},{"value":"0,0E+00","module":"B1"},{"value":"4,19E-02","module":"C1"},{"value":"2,38E-02","module":"C2"},{"value":"5,40E-03","module":"C3"},{"value":"8,27E-04","module":"C4"},{"value":"3,28E-02","module":"D"}]},{"parameter":"POCP","unit":"kg NMVOC-eq.","values":[{"value":"1,97E-01","module":"A1"},{"value":"5,89E-02","module":"A2"},{"value":"4,48E-03","module":"A3"},{"value":"1,34E-02","module":"A4"},{"value":"5,03E-02","module":"A5"},{"value":"0,0E+00","module":"B1"},{"value":"5,57E-02","module":"C1"},{"value":"2,29E-02","module":"C2"},{"value":"4,88E-03","module":"C3"},{"value":"9,78E-04","module":"C4"},{"value":"3,31E-02","module":"D"}]},{"parameter":"ADPE","unit":"kg Sb-eq.","values":[{"value":"2,05E-04","module":"A1"},{"value":"1,31E-04","module":"A2"},{"value":"2,16E-05","module":"A3"},{"value":"7,76E-05","module":"A4"},{"value":"6,88E-06","module":"A5"},{"value":"0,0E+00","module":"B1"},{"value":"6,14E-06","module":"C1"},{"value":"1,32E-04","module":"C2"},{"value":"8,47E-06","module":"C3"},{"value":"7,50E-07","module":"C4"},{"value":"1,14E-04","module":"D"}]},{"parameter":"ADPF","unit":"MJ","values":[{"value":"4,96E+02","module":"A1"},{"value":"1,36E+02","module":"A2"},{"value":"1,99E+01","module":"A3"},{"value":"7,07E+01","module":"A4"},{"value":"5,08E+01","module":"A5"},{"value":"0,0E+00","module":"B1"},{"value":"5,51E+01","module":"C1"},{"value":"1,20E+02","module":"C2"},{"value":"2,07E+01","module":"C3"},{"value":"2,74E+00","module":"C4"},{"value":"5,56E+01","module":"D"}]},{"parameter":"WDP","unit":"m3 world-eq.","values":[{"value":"2,14E+03","module":"A1"},{"value":"9,12E+01","module":"A2"},{"value":"6,11E+02","module":"A3"},{"value":"5,42E+01","module":"A4"},{"value":"8,58E+01","module":"A5"},{"value":"0,0E+00","module":"B1"},{"value":"1,17E+01","module":"C1"},{"value":"9,22E+01","module":"C2"},{"value":"2,29E+03","module":"C3"},{"value":"5,76E+00","module":"C4"},{"value":"-3,42E+02","module":"D"}]},{"parameter":"EP-freshwater","unit":"kg P-eq.","values":[{"value":"3,56E-01","module":"A1"},{"value":"6,01E-05","module":"A2"},{"value":"2,40E-05","module":"A3"},{"value":"3,47E-05","module":"A4"},{"value":"2,02E-05","module":"A5"},{"value":"0,0E+00","module":"B1"},{"value":"1,46E-05","module":"C1"},{"value":"5,89E-05","module":"C2"},{"value":"4,22E-05","module":"C3"},{"value":"6,33E-07","module":"C4"},{"value":"4,06E-04","module":"D"}]},{"parameter":"EP-marine","unit":"kg N-eq.","values":[{"value":"7,09E-02","module":"A1"},{"value":"1,78E-02","module":"A2"},{"value":"1,21E-03","module":"A3"},{"value":"3,07E-03","module":"A4"},{"value":"1,66E-02","module":"A5"},{"value":"0,0E+00","module":"B1"},{"value":"1,85E-02","module":"C1"},{"value":"5,22E-03","module":"C2"},{"value":"1,58E-03","module":"C3"},{"value":"3,10E-04","module":"C4"},{"value":"6,79E-03","module":"D"}]},{"parameter":"EP-terrestrial","unit":"mol N-eq.","values":[{"value":"8,33E-01","module":"A1"},{"value":"1,99E-01","module":"A2"},{"value":"1,37E-02","module":"A3"},{"value":"3,42E-02","module":"A4"},{"value":"1,83E-01","module":"A5"},{"value":"0,0E+00","module":"B1"},{"value":"2,00E-01","module":"C1"},{"value":"5,82E-02","module":"C2"},{"value":"1,82E-02","module":"C3"},{"value":"3,42E-03","module":"C4"},{"value":"6,94E-02","module":"D"}]},{"parameter":"GWP-IOBC","unit":"kg CO2-eq.","values":[{"value":"9,74E+01","module":"A1"},{"value":"8,80E+00","module":"A2"},{"value":"1,50E+00","module":"A3"},{"value":"4,36E+00","module":"A4"},{"value":"3,55E+00","module":"A5"},{"value":"-4,28E+00","module":"B1"},{"value":"4,00E+00","module":"C1"},{"value":"7,41E+00","module":"C2"},{"value":"6,68E-01","module":"C3"},{"value":"0,0E+00","module":"C4"},{"value":"9,89E+00","module":"D"}]}],"additional_environmental_impact":[{"parameter":"PM","unit":"disease incidence","values":[{"value":"6,65E-07","module":"A1"},{"value":"6,32E-07","module":"A2"},{"value":"5,83E-08","module":"A3"},{"value":"4,00E-07","module":"A4"},{"value":"9,92E-07","module":"A5"},{"value":"0,0E+00","module":"B1"},{"value":"5,07E-06","module":"C1"},{"value":"6,80E-07","module":"C2"},{"value":"8,65E-08","module":"C3"},{"value":"1,76E-08","module":"C4"},{"value":"5,48E-07","module":"D"}]},{"parameter":"ETP-fw","unit":"CTUe","values":[{"value":"1,43E+03","module":"A1"},{"value":"9,46E+01","module":"A2"},{"value":"2,56E+01","module":"A3"},{"value":"5,17E+01","module":"A4"},{"value":"3,12E+01","module":"A5"},{"value":"0,0E+00","module":"B1"},{"value":"3,01E+01","module":"C1"},{"value":"8,79E+01","module":"C2"},{"value":"1,47E+01","module":"C3"},{"value":"1,35E+00","module":"C4"},{"value":"3,68E+02","module":"D"}]},{"parameter":"HTP-c","unit":"CTUh","values":[{"value":"3,37E-09","module":"A1"},{"value":"0,0E+00","module":"A2"},{"value":"1,17E-09","module":"A3"},{"value":"0,0E+00","module":"A4"},{"value":"1,10E-09","module":"A5"},{"value":"0,0E+00","module":"B1"},{"value":"1,00E-09","module":"C1"},{"value":"0,0E+00","module":"C2"},{"value":"9,40E-10","module":"C3"},{"value":"4,00E-11","module":"C4"},{"value":"3,18E-08","module":"D"}]},{"parameter":"HTP-nc","unit":"CTUh","values":[{"value":"9,16E-08","module":"A1"},{"value":"7,91E-08","module":"A2"},{"value":"3,12E-08","module":"A3"},{"value":"5,00E-08","module":"A4"},{"value":"2,73E-08","module":"A5"},{"value":"0,0E+00","module":"B1"},{"value":"2,80E-08","module":"C1"},{"value":"8,50E-08","module":"C2"},{"value":"1,32E-08","module":"C3"},{"value":"7,92E-10","module":"C4"},{"value":"-6,90E-07","module":"D"}]},{"parameter":"SQP","unit":"unitless","values":[{"value":"1,57E+02","module":"A1"},{"value":"1,31E+02","module":"A2"},{"value":"4,58E+00","module":"A3"},{"value":"8,11E+01","module":"A4"},{"value":"1,17E+01","module":"A5"},{"value":"0,0E+00","module":"B1"},{"value":"6,69E+00","module":"C1"},{"value":"1,38E+02","module":"C2"},{"value":"1,17E+01","module":"C3"},{"value":"9,97E+00","module":"C4"},{"value":"4,16E+00","module":"D"}]},{"parameter":"IRP","unit":"kBq U235-eq.","values":[{"value":"4,83E-01","module":"A1"},{"value":"5,96E-01","module":"A2"},{"value":"1,31E-01","module":"A3"},{"value":"3,09E-01","module":"A4"},{"value":"2,23E-01","module":"A5"},{"value":"0,0E+00","module":"B1"},{"value":"2,40E-01","module":"C1"},{"value":"5,26E-01","module":"C2"},{"value":"3,48E-01","module":"C3"},{"value":"1,19E-02","module":"C4"},{"value":"-2,37E-02","module":"D"}]}],"resource_use":[{"parameter":"PERE","unit":"MJ","values":[{"value":"3,74E+02","module":"A1"},{"value":"1,53E+00","module":"A2"},{"value":"4,52E+01","module":"A3"},{"value":"8,90E-01","module":"A4"},{"value":"8,99E-01","module":"A5"},{"value":"0,0E+00","module":"B1"},{"value":"3,00E-01","module":"C1"},{"value":"1,51E+00","module":"C2"},{"value":"1,07E+01","module":"C3"},{"value":"4,21E-02","module":"C4"},{"value":"4,51E+00","module":"D"}]},{"parameter":"PERM","unit":"MJ","values":[{"value":"1,17E+00","module":"A1"},{"value":"0,0E+00","module":"A2"},{"value":"0,0E+00","module":"A3"},{"value":"0,0E+00","module":"A4"},{"value":"0,0E+00","module":"A5"},{"value":"0,0E+00","module":"B1"},{"value":"0,0E+00","module":"C1"},{"value":"0,0E+00","module":"C2"},{"value":"0,0E+00","module":"C3"},{"value":"0,0E+00","module":"C4"},{"value":"0,0E+00","module":"D"}]},{"parameter":"PERT","unit":"MJ","values":[{"value":"3,75E+02","module":"A1"},{"value":"1,53E+00","module":"A2"},{"value":"4,52E+01","module":"A3"},{"value":"8,90E-01","module":"A4"},{"value":"8,99E-01","module":"A5"},{"value":"0,0E+00","module":"B1"},{"value":"3,00E-01","module":"C1"},{"value":"1,51E+00","module":"C2"},{"value":"1,07E+01","module":"C3"},{"value":"4,21E-02","module":"C4"},{"value":"4,51E+00","module":"D"}]},{"parameter":"PENRE","unit":"MJ","values":[{"value":"4,69E+02","module":"A1"},{"value":"1,37E+02","module":"A2"},{"value":"1,99E+01","module":"A3"},{"value":"7,07E+01","module":"A4"},{"value":"5,08E+01","module":"A5"},{"value":"0,0E+00","module":"B1"},{"value":"5,51E+01","module":"C1"},{"value":"1,20E+02","module":"C2"},{"value":"2,07E+01","module":"C3"},{"value":"2,74E+00","module":"C4"},{"value":"5,55E+01","module":"D"}]},{"parameter":"PENRM","unit":"MJ","values":[{"value":"3,36E+00","module":"A1"},{"value":"0,0E+00","module":"A2"},{"value":"0,0E+00","module":"A3"},{"value":"0,0E+00","module":"A4"},{"value":"0,0E+00","module":"A5"},{"value":"0,0E+00","module":"B1"},{"value":"0,0E+00","module":"C1"},{"value":"0,0E+00","module":"C2"},{"value":"0,0E+00","module":"C3"},{"value":"0,0E+00","module":"C4"},{"value":"0,0E+00","module":"D"}]},{"parameter":"PENRT","unit":"MJ","values":[{"value":"4,72E+02","module":"A1"},{"value":"1,37E+02","module":"A2"},{"value":"1,99E+01","module":"A3"},{"value":"7,07E+01","module":"A4"},{"value":"5,08E+01","module":"A5"},{"value":"0,0E+00","module":"B1"},{"value":"5,51E+01","module":"C1"},{"value":"1,20E+02","module":"C2"},{"value":"2,07E+01","module":"C3"},{"value":"2,74E+00","module":"C4"},{"value":"5,55E+01","module":"D"}]},{"parameter":"SM","unit":"kg","values":[{"value":"7,65E+01","module":"A1"},{"value":"0,0E+00","module":"A2"},{"value":"0,0E+00","module":"A3"},{"value":"0,0E+00","module":"A4"},{"value":"0,0E+00","module":"A5"},{"value":"0,0E+00","module":"B1"},{"value":"0,0E+00","module":"C1"},{"value":"0,0E+00","module":"C2"},{"value":"0,0E+00","module":"C3"},{"value":"0,0E+00","module":"C4"},{"value":"0,0E+00","module":"D"}]},{"parameter":"RSF","unit":"MJ","values":[{"value":"7,78E+00","module":"A1"},{"value":"5,39E-02","module":"A2"},{"value":"3,80E-02","module":"A3"},{"value":"3,11E-02","module":"A4"},{"value":"1,42E-02","module":"A5"},{"value":"0,0E+00","module":"B1"},{"value":"0,0E+00","module":"C1"},{"value":"5,29E-02","module":"C2"},{"value":"0,0E+00","module":"C3"},{"value":"8,70E-04","module":"C4"},{"value":"-2,38E-01","module":"D"}]},{"parameter":"NRSF","unit":"MJ","values":[{"value":"1,28E+02","module":"A1"},{"value":"1,97E-01","module":"A2"},{"value":"1,24E-01","module":"A3"},{"value":"1,04E-01","module":"A4"},{"value":"9,63E-02","module":"A5"},{"value":"0,0E+00","module":"B1"},{"value":"0,0E+00","module":"C1"},{"value":"1,77E-01","module":"C2"},{"value":"0,0E+00","module":"C3"},{"value":"2,50E-03","module":"C4"},{"value":"-6,94E+00","module":"D"}]},{"parameter":"FW","unit":"m3","values":[{"value":"4,63E+00","module":"A1"},{"value":"1,34E-02","module":"A2"},{"value":"3,39E-01","module":"A3"},{"value":"8,05E-03","module":"A4"},{"value":"4,65E-03","module":"A5"},{"value":"0,0E+00","module":"B1"},{"value":"2,83E-03","module":"C1"},{"value":"1,37E-02","module":"C2"},{"value":"3,55E-02","module":"C3"},{"value":"3,26E-03","module":"C4"},{"value":"1,39E-02","module":"D"}]}],"end_of_life_waste":[{"parameter":"HWD","unit":"kg","values":[{"value":"2,99E-02","module":"A1"},{"value":"6,91E-03","module":"A2"},{"value":"9,82E-03","module":"A3"},{"value":"3,87E-03","module":"A4"},{"value":"3,80E-03","module":"A5"},{"value":"0,0E+00","module":"B1"},{"value":"1,62E-03","module":"C1"},{"value":"6,58E-03","module":"C2"},{"value":"2,07E-03","module":"C3"},{"value":"0,0E+00","module":"C4"},{"value":"3,43E-02","module":"D"}]},{"parameter":"NHWD","unit":"kg","values":[{"value":"1,52E+01","module":"A1"},{"value":"9,76E+00","module":"A2"},{"value":"1,33E+00","module":"A3"},{"value":"6,15E+00","module":"A4"},{"value":"8,61E-02","module":"A5"},{"value":"0,0E+00","module":"B1"},{"value":"6,52E-02","module":"C1"},{"value":"1,05E+01","module":"C2"},{"value":"6,54E-02","module":"C3"},{"value":"1,98E+01","module":"C4"},{"value":"2,70E+00","module":"D"}]},{"parameter":"RWD","unit":"kg","values":[{"value":"6,97E-03","module":"A1"},{"value":"9,38E-04","module":"A2"},{"value":"1,39E-04","module":"A3"},{"value":"4,83E-04","module":"A4"},{"value":"3,50E-04","module":"A5"},{"value":"0,0E+00","module":"B1"},{"value":"3,82E-04","module":"C1"},{"value":"8,21E-04","module":"C2"},{"value":"2,19E-04","module":"C3"},{"value":"0,0E+00","module":"C4"},{"value":"-1,82E-05","module":"D"}]}],"end_of_life_flow":[{"parameter":"CRU","unit":"kg","values":[{"value":"0,0E+00","module":"A1"},{"value":"0,0E+00","module":"A2"},{"value":"0,0E+00","module":"A3"},{"value":"0,0E+00","module":"A4"},{"value":"0,0E+00","module":"A5"},{"value":"0,0E+00","module":"B1"},{"value":"0,0E+00","module":"C1"},{"value":"0,0E+00","module":"C2"},{"value":"0,0E+00","module":"C3"},{"value":"0,0E+00","module":"C4"},{"value":"0,0E+00","module":"D"}]},{"parameter":"MFR","unit":"kg","values":[{"value":"1,11E+01","module":"A1"},{"value":"0,0E+00","module":"A2"},{"value":"3,62E-01","module":"A3"},{"value":"0,0E+00","module":"A4"},{"value":"0,0E+00","module":"A5"},{"value":"0,0E+00","module":"B1"},{"value":"0,0E+00","module":"C1"},{"value":"0,0E+00","module":"C2"},{"value":"9,80E+02","module":"C3"},{"value":"0,0E+00","module":"C4"},{"value":"0,0E+00","module":"D"}]},{"parameter":"MER","unit":"kg","values":[{"value":"7,32E-02","module":"A1"},{"value":"0,0E+00","module":"A2"},{"value":"6,23E-01","module":"A3"},{"value":"0,0E+00","module":"A4"},{"value":"0,0E+00","module":"A5"},{"value":"0,0E+00","module":"B1"},{"value":"0,0E+00","module":"C1"},{"value":"0,0E+00","module":"C2"},{"value":"0,0E+00","module":"C3"},{"value":"0,0E+00","module":"C4"},{"value":"0,0E+00","module":"D"}]},{"parameter":"EEE","unit":"MJ","values":[{"value":"3,19E-03","module":"A1"},{"value":"0,0E+00","module":"A2"},{"value":"4,33E-01","module":"A3"},{"value":"0,0E+00","module":"A4"},{"value":"0,0E+00","module":"A5"},{"value":"0,0E+00","module":"B1"},{"value":"0,0E+00","module":"C1"},{"value":"0,0E+00","module":"C2"},{"value":"0,0E+00","module":"C3"},{"value":"0,0E+00","module":"C4"},{"value":"0,0E+00","module":"D"}]},{"parameter":"EET","unit":"MJ","values":[{"value":"4,83E-02","module":"A1"},{"value":"0,0E+00","module":"A2"},{"value":"6,56E+00","module":"A3"},{"value":"0,0E+00","module":"A4"},{"value":"0,0E+00","module":"A5"},{"value":"0,0E+00","module":"B1"},{"value":"0,0E+00","module":"C1"},{"value":"0,0E+00","module":"C2"},{"value":"0,0E+00","module":"C3"},{"value":"0,0E+00","module":"C4"},{"value":"0,0E+00","module":"D"}]}]}