{"product_name":"S\u00f8yle, \u00d8450 mm (Orkanger)","epd_id":"NEPD-2904-1600-NO","compliance":["EN 15804","ISO 14025","ISO 21930"],"producer_name":"Con-Form Group AS","environmental_impact":[{"parameter":"GWP-total","unit":"kg CO2-eq.","values":[{"value":"1,30E+02","module":"A1"},{"value":"6,02E-01","module":"A2"},{"value":"3,29E+00","module":"A3"},{"value":"4,97E+00","module":"A4"},{"value":"4,47E+00","module":"A5"},{"value":"-1,21E+01","module":"B1"}]},{"parameter":"ODP","unit":"kg CFC 11-eq.","values":[{"value":"2,89E-06","module":"A1"},{"value":"1,13E-07","module":"A2"},{"value":"4,17E-07","module":"A3"},{"value":"1,02E-06","module":"A4"},{"value":"1,05E-07","module":"A5"},{"value":"0,0E+00","module":"B1"}]},{"parameter":"AP","unit":"kg SO2-eq.","values":[{"value":"3,26E-01","module":"A1"},{"value":"1,41E-03","module":"A2"},{"value":"1,78E-02","module":"A3"},{"value":"1,28E-02","module":"A4"},{"value":"1,10E-02","module":"A5"},{"value":"0,0E+00","module":"B1"}]},{"parameter":"EP","unit":"kg Phosphat-eq.","values":[{"value":"4,89E-02","module":"A1"},{"value":"1,86E-04","module":"A2"},{"value":"4,23E-03","module":"A3"},{"value":"1,77E-03","module":"A4"},{"value":"2,49E-03","module":"A5"},{"value":"0,0E+00","module":"B1"}]},{"parameter":"POCP","unit":"kg Ethen-eq.","values":[{"value":"1,84E-02","module":"A1"},{"value":"9,12E-05","module":"A2"},{"value":"6,77E-04","module":"A3"},{"value":"7,77E-04","module":"A4"},{"value":"7,76E-04","module":"A5"},{"value":"0,0E+00","module":"B1"}]},{"parameter":"ADPE","unit":"kg Sb-eq.","values":[{"value":"7,21E-05","module":"A1"},{"value":"1,87E-06","module":"A2"},{"value":"1,89E-05","module":"A3"},{"value":"1,18E-05","module":"A4"},{"value":"3,05E-06","module":"A5"},{"value":"0,0E+00","module":"B1"}]},{"parameter":"ADPF","unit":"MJ","values":[{"value":"7,56E+02","module":"A1"},{"value":"9,09E+00","module":"A2"},{"value":"3,65E+01","module":"A3"},{"value":"8,15E+01","module":"A4"},{"value":"2,73E+01","module":"A5"},{"value":"0,0E+00","module":"B1"}]},{"parameter":"ADPM","unit":"kg Sb-eq.","values":[{"value":"7,21E-05","module":"A1"},{"value":"1,87E-06","module":"A2"},{"value":"1,89E-05","module":"A3"},{"value":"1,18E-05","module":"A4"},{"value":"3,05E-06","module":"A5"},{"value":"0,0E+00","module":"B1"}]}],"additional_environmental_impact":[],"resource_use":[{"parameter":"PERE","unit":"MJ","values":[{"value":"3,33E+02","module":"A1"},{"value":"1,34E-01","module":"A2"},{"value":"1,59E+02","module":"A3"},{"value":"1,48E+00","module":"A4"},{"value":"5,17E+01","module":"A5"},{"value":"0,0E+00","module":"B1"}]},{"parameter":"PERM","unit":"MJ","values":[{"value":"1,75E-01","module":"A1"},{"value":"0,0E+00","module":"A2"},{"value":"0,0E+00","module":"A3"},{"value":"0,0E+00","module":"A4"},{"value":"3,44E-02","module":"A5"},{"value":"0,0E+00","module":"B1"}]},{"parameter":"PERT","unit":"MJ","values":[{"value":"3,33E+02","module":"A1"},{"value":"1,34E-01","module":"A2"},{"value":"1,59E+02","module":"A3"},{"value":"1,48E+00","module":"A4"},{"value":"5,17E+01","module":"A5"},{"value":"0,0E+00","module":"B1"}]},{"parameter":"PENRE","unit":"MJ","values":[{"value":"7,76E+02","module":"A1"},{"value":"9,31E+00","module":"A2"},{"value":"4,69E+01","module":"A3"},{"value":"8,41E+01","module":"A4"},{"value":"2,84E+01","module":"A5"},{"value":"0,0E+00","module":"B1"}]},{"parameter":"PENRM","unit":"MJ","values":[{"value":"1,02E+01","module":"A1"},{"value":"0,0E+00","module":"A2"},{"value":"0,0E+00","module":"A3"},{"value":"0,0E+00","module":"A4"},{"value":"7,48E-01","module":"A5"},{"value":"0,0E+00","module":"B1"}]},{"parameter":"PENRT","unit":"MJ","values":[{"value":"7,84E+02","module":"A1"},{"value":"9,31E+00","module":"A2"},{"value":"4,69E+01","module":"A3"},{"value":"8,41E+01","module":"A4"},{"value":"2,91E+01","module":"A5"},{"value":"0,0E+00","module":"B1"}]},{"parameter":"SM","unit":"kg","values":[{"value":"6,42E+01","module":"A1"},{"value":"0,0E+00","module":"A2"},{"value":"0,0E+00","module":"A3"},{"value":"0,0E+00","module":"A4"},{"value":"1,25E+01","module":"A5"},{"value":"0,0E+00","module":"B1"}]},{"parameter":"RSF","unit":"MJ","values":[{"value":"1,09E+01","module":"A1"},{"value":"0,0E+00","module":"A2"},{"value":"2,48E-02","module":"A3"},{"value":"0,0E+00","module":"A4"},{"value":"4,91E-03","module":"A5"},{"value":"0,0E+00","module":"B1"}]},{"parameter":"NRSF","unit":"MJ","values":[{"value":"1,54E+02","module":"A1"},{"value":"0,0E+00","module":"A2"},{"value":"0,0E+00","module":"A3"},{"value":"0,0E+00","module":"A4"},{"value":"1,13E+01","module":"A5"},{"value":"0,0E+00","module":"B1"}]},{"parameter":"FW","unit":"m3","values":[{"value":"3,20E+00","module":"A1"},{"value":"1,76E-03","module":"A2"},{"value":"1,21E-01","module":"A3"},{"value":"1,99E-02","module":"A4"},{"value":"4,45E-01","module":"A5"},{"value":"0,0E+00","module":"B1"}]}],"end_of_life_waste":[{"parameter":"HWD","unit":"kg","values":[{"value":"9,84E-03","module":"A1"},{"value":"5,48E-06","module":"A2"},{"value":"1,88E-02","module":"A3"},{"value":"4,48E-05","module":"A4"},{"value":"1,89E-03","module":"A5"},{"value":"0,0E+00","module":"B1"}]},{"parameter":"NHWD","unit":"kg","values":[{"value":"3,34E+01","module":"A1"},{"value":"4,98E-01","module":"A2"},{"value":"4,81E+00","module":"A3"},{"value":"7,68E+00","module":"A4"},{"value":"2,66E+00","module":"A5"},{"value":"0,0E+00","module":"B1"}]},{"parameter":"RWD","unit":"kg","values":[{"value":"5,19E-04","module":"A1"},{"value":"6,39E-05","module":"A2"},{"value":"2,99E-04","module":"A3"},{"value":"5,88E-04","module":"A4"},{"value":"1,48E-04","module":"A5"},{"value":"0,0E+00","module":"B1"}]}],"end_of_life_flow":[{"parameter":"CRU","unit":"kg","values":[{"value":"0,0E+00","module":"A1"},{"value":"0,0E+00","module":"A2"},{"value":"0,0E+00","module":"A3"},{"value":"0,0E+00","module":"A4"},{"value":"0,0E+00","module":"A5"},{"value":"0,0E+00","module":"B1"}]},{"parameter":"MFR","unit":"kg","values":[{"value":"5,90E+00","module":"A1"},{"value":"0,0E+00","module":"A2"},{"value":"5,94E+00","module":"A3"},{"value":"0,0E+00","module":"A4"},{"value":"0,0E+00","module":"A5"},{"value":"0,0E+00","module":"B1"}]},{"parameter":"MER","unit":"kg","values":[{"value":"0,0E+00","module":"A1"},{"value":"0,0E+00","module":"A2"},{"value":"1,34E+00","module":"A3"},{"value":"0,0E+00","module":"A4"},{"value":"0,0E+00","module":"A5"},{"value":"0,0E+00","module":"B1"}]},{"parameter":"EEE","unit":"MJ","values":[{"value":"0,0E+00","module":"A1"},{"value":"0,0E+00","module":"A2"},{"value":"9,76E-01","module":"A3"},{"value":"0,0E+00","module":"A4"},{"value":"0,0E+00","module":"A5"},{"value":"0,0E+00","module":"B1"}]},{"parameter":"EET","unit":"MJ","values":[{"value":"0,0E+00","module":"A1"},{"value":"0,0E+00","module":"A2"},{"value":"1,07E+01","module":"A3"},{"value":"0,0E+00","module":"A4"},{"value":"0,0E+00","module":"A5"},{"value":"0,0E+00","module":"B1"}]}]}