{"product_name":"TA-Silenzio","epd_id":"NEPD-7145-6537-EN","compliance":["EN 15804+A2","ISO 14025","ISO 21930"],"producer_name":"TROX Group","environmental_impact":[{"parameter":"GWP-total","unit":"kg CO2-eq.","values":[{"value":"9,80E+01","module":"A1-A3"},{"value":"2,45E+00","module":"A4"},{"value":"2,32E-02","module":"C1"},{"value":"1,53E-01","module":"C2"},{"value":"1,03E+00","module":"C3"},{"value":"7,69E-02","module":"C4"},{"value":"-9,53E+00","module":"D"}]},{"parameter":"GWP-fossil","unit":"kg CO2-eq.","values":[{"value":"9,65E+01","module":"A1-A3"},{"value":"2,44E+00","module":"A4"},{"value":"2,32E-02","module":"C1"},{"value":"1,53E-01","module":"C2"},{"value":"1,03E+00","module":"C3"},{"value":"7,67E-02","module":"C4"},{"value":"-9,40E+00","module":"D"}]},{"parameter":"GWP-biogenic","unit":"kg CO2-eq.","values":[{"value":"1,24E+00","module":"A1-A3"},{"value":"1,01E-03","module":"A4"},{"value":"4,35E-06","module":"C1"},{"value":"6,32E-05","module":"C2"},{"value":"1,17E-04","module":"C3"},{"value":"8,67E-05","module":"C4"},{"value":"-2,63E-02","module":"D"}]},{"parameter":"GWP-luluc","unit":"kg CO2-eq.","values":[{"value":"2,19E-01","module":"A1-A3"},{"value":"8,70E-04","module":"A4"},{"value":"1,83E-06","module":"C1"},{"value":"5,44E-05","module":"C2"},{"value":"2,37E-05","module":"C3"},{"value":"3,22E-05","module":"C4"},{"value":"-1,02E-01","module":"D"}]},{"parameter":"ODP","unit":"kg CFC 11-eq.","values":[{"value":"5,21E-05","module":"A1-A3"},{"value":"5,54E-07","module":"A4"},{"value":"5,02E-09","module":"C1"},{"value":"3,46E-08","module":"C2"},{"value":"5,52E-09","module":"C3"},{"value":"8,29E-09","module":"C4"},{"value":"-1,26E-03","module":"D"}]},{"parameter":"AP","unit":"mol H+-eq.","values":[{"value":"8,82E-01","module":"A1-A3"},{"value":"7,02E-03","module":"A4"},{"value":"2,43E-04","module":"C1"},{"value":"4,39E-04","module":"C2"},{"value":"3,00E-04","module":"C3"},{"value":"2,28E-04","module":"C4"},{"value":"-5,62E-02","module":"D"}]},{"parameter":"POCP","unit":"kg NMVOC-eq.","values":[{"value":"3,84E-01","module":"A1-A3"},{"value":"5,95E-03","module":"A4"},{"value":"3,23E-04","module":"C1"},{"value":"3,72E-04","module":"C2"},{"value":"3,18E-04","module":"C3"},{"value":"2,33E-04","module":"C4"},{"value":"-3,76E-02","module":"D"}]},{"parameter":"ADPE","unit":"kg Sb-eq.","values":[{"value":"6,45E-02","module":"A1-A3"},{"value":"6,75E-05","module":"A4"},{"value":"3,56E-08","module":"C1"},{"value":"4,22E-06","module":"C2"},{"value":"3,21E-07","module":"C3"},{"value":"3,32E-07","module":"C4"},{"value":"-6,40E-05","module":"D"}]},{"parameter":"ADPF","unit":"MJ","values":[{"value":"1,28E+03","module":"A1-A3"},{"value":"3,69E+01","module":"A4"},{"value":"3,19E-01","module":"C1"},{"value":"2,31E+00","module":"C2"},{"value":"3,61E-01","module":"C3"},{"value":"6,50E-01","module":"C4"},{"value":"-1,02E+02","module":"D"}]},{"parameter":"WDP","unit":"m3 world-eq.","values":[{"value":"8,06E+03","module":"A1-A3"},{"value":"3,57E+01","module":"A4"},{"value":"6,79E-02","module":"C1"},{"value":"2,23E+00","module":"C2"},{"value":"1,11E+00","module":"C3"},{"value":"3,56E+00","module":"C4"},{"value":"-2,78E+03","module":"D"}]},{"parameter":"EP-freshwater","unit":"kg P-eq.","values":[{"value":"8,06E-03","module":"A1-A3"},{"value":"1,95E-05","module":"A4"},{"value":"8,45E-08","module":"C1"},{"value":"1,22E-06","module":"C2"},{"value":"1,07E-06","module":"C3"},{"value":"7,62E-07","module":"C4"},{"value":"-4,60E-04","module":"D"}]},{"parameter":"EP-marine","unit":"kg N-eq.","values":[{"value":"1,11E-01","module":"A1-A3"},{"value":"1,39E-03","module":"A4"},{"value":"1,07E-04","module":"C1"},{"value":"8,68E-05","module":"C2"},{"value":"1,26E-04","module":"C3"},{"value":"9,15E-05","module":"C4"},{"value":"-8,79E-03","module":"D"}]},{"parameter":"EP-terrestrial","unit":"mol N-eq.","values":[{"value":"2,58E+00","module":"A1-A3"},{"value":"1,55E-02","module":"A4"},{"value":"1,18E-03","module":"C1"},{"value":"9,71E-04","module":"C2"},{"value":"1,29E-03","module":"C3"},{"value":"7,99E-04","module":"C4"},{"value":"-9,34E-02","module":"D"}]},{"parameter":"GWP-IOBC","unit":"kg CO2-eq.","values":[{"value":"9,79E+01","module":"A1-A3"},{"value":"2,45E+00","module":"A4"},{"value":"2,32E-02","module":"C1"},{"value":"1,53E-01","module":"C2"},{"value":"1,03E+00","module":"C3"},{"value":"7,70E-02","module":"C4"},{"value":"-1,14E+01","module":"D"}]}],"additional_environmental_impact":[{"parameter":"PM","unit":"disease incidence","values":[{"value":"8,33E-06","module":"A1-A3"},{"value":"1,50E-07","module":"A4"},{"value":"6,42E-09","module":"C1"},{"value":"9,35E-09","module":"C2"},{"value":"1,85E-09","module":"C3"},{"value":"3,74E-09","module":"C4"},{"value":"-7,19E-07","module":"D"}]},{"parameter":"ETP-fw","unit":"CTUe","values":[{"value":"4,28E+03","module":"A1-A3"},{"value":"2,74E+01","module":"A4"},{"value":"1,75E-01","module":"C1"},{"value":"1,71E+00","module":"C2"},{"value":"2,41E+00","module":"C3"},{"value":"1,57E+02","module":"C4"},{"value":"-3,12E+02","module":"D"}]},{"parameter":"HTP-c","unit":"CTUh","values":[{"value":"4,40E-07","module":"A1-A3"},{"value":"0,0E+00","module":"A4"},{"value":"0,0E+00","module":"C1"},{"value":"0,0E+00","module":"C2"},{"value":"8,60E-11","module":"C3"},{"value":"2,50E-11","module":"C4"},{"value":"-3,33E-08","module":"D"}]},{"parameter":"HTP-nc","unit":"CTUh","values":[{"value":"5,81E-06","module":"A1-A3"},{"value":"2,99E-08","module":"A4"},{"value":"1,58E-10","module":"C1"},{"value":"1,87E-09","module":"C2"},{"value":"6,24E-09","module":"C3"},{"value":"7,49E-10","module":"C4"},{"value":"2,80E-07","module":"D"}]},{"parameter":"SQP","unit":"unitless","values":[{"value":"6,51E+02","module":"A1-A3"},{"value":"2,58E+01","module":"A4"},{"value":"4,05E-02","module":"C1"},{"value":"1,62E+00","module":"C2"},{"value":"1,23E-01","module":"C3"},{"value":"1,46E+00","module":"C4"},{"value":"-4,84E+00","module":"D"}]},{"parameter":"IRP","unit":"kBq U235-eq.","values":[{"value":"5,62E+00","module":"A1-A3"},{"value":"1,61E-01","module":"A4"},{"value":"1,37E-03","module":"C1"},{"value":"1,01E-02","module":"C2"},{"value":"1,32E-03","module":"C3"},{"value":"2,96E-03","module":"C4"},{"value":"-2,75E-01","module":"D"}]}],"resource_use":[{"parameter":"PERE","unit":"MJ","values":[{"value":"1,69E+02","module":"A1-A3"},{"value":"5,29E-01","module":"A4"},{"value":"1,73E-03","module":"C1"},{"value":"3,31E-02","module":"C2"},{"value":"3,00E-02","module":"C3"},{"value":"3,73E-02","module":"C4"},{"value":"-2,84E+01","module":"D"}]},{"parameter":"PERM","unit":"MJ","values":[{"value":"0,0E+00","module":"A1-A3"},{"value":"0,0E+00","module":"A4"},{"value":"0,0E+00","module":"C1"},{"value":"0,0E+00","module":"C2"},{"value":"0,0E+00","module":"C3"},{"value":"0,0E+00","module":"C4"},{"value":"0,0E+00","module":"D"}]},{"parameter":"PERT","unit":"MJ","values":[{"value":"1,84E+02","module":"A1-A3"},{"value":"5,29E-01","module":"A4"},{"value":"1,73E-03","module":"C1"},{"value":"3,31E-02","module":"C2"},{"value":"3,00E-02","module":"C3"},{"value":"3,73E-02","module":"C4"},{"value":"-2,84E+01","module":"D"}]},{"parameter":"PENRE","unit":"MJ","values":[{"value":"1,27E+03","module":"A1-A3"},{"value":"3,69E+01","module":"A4"},{"value":"3,19E-01","module":"C1"},{"value":"2,31E+00","module":"C2"},{"value":"3,61E-01","module":"C3"},{"value":"6,50E-01","module":"C4"},{"value":"-1,02E+02","module":"D"}]},{"parameter":"PENRM","unit":"MJ","values":[{"value":"1,33E+01","module":"A1-A3"},{"value":"0,0E+00","module":"A4"},{"value":"0,0E+00","module":"C1"},{"value":"0,0E+00","module":"C2"},{"value":"-1,33E+01","module":"C3"},{"value":"0,0E+00","module":"C4"},{"value":"0,0E+00","module":"D"}]},{"parameter":"PENRT","unit":"MJ","values":[{"value":"1,28E+03","module":"A1-A3"},{"value":"3,69E+01","module":"A4"},{"value":"3,19E-01","module":"C1"},{"value":"2,31E+00","module":"C2"},{"value":"-1,29E+01","module":"C3"},{"value":"6,50E-01","module":"C4"},{"value":"-1,02E+02","module":"D"}]},{"parameter":"SM","unit":"kg","values":[{"value":"1,12E+01","module":"A1-A3"},{"value":"0,0E+00","module":"A4"},{"value":"1,57E-04","module":"C1"},{"value":"0,0E+00","module":"C2"},{"value":"0,0E+00","module":"C3"},{"value":"1,35E-04","module":"C4"},{"value":"0,0E+00","module":"D"}]},{"parameter":"RSF","unit":"MJ","values":[{"value":"5,03E+00","module":"A1-A3"},{"value":"1,89E-02","module":"A4"},{"value":"4,25E-05","module":"C1"},{"value":"1,18E-03","module":"C2"},{"value":"7,14E-04","module":"C3"},{"value":"7,28E-04","module":"C4"},{"value":"1,40E-01","module":"D"}]},{"parameter":"NRSF","unit":"MJ","values":[{"value":"2,93E+01","module":"A1-A3"},{"value":"6,77E-02","module":"A4"},{"value":"6,25E-04","module":"C1"},{"value":"4,23E-03","module":"C2"},{"value":"-3,13E-04","module":"C3"},{"value":"1,89E-03","module":"C4"},{"value":"4,32E+00","module":"D"}]},{"parameter":"FW","unit":"m3","values":[{"value":"1,24E+00","module":"A1-A3"},{"value":"3,95E-03","module":"A4"},{"value":"1,64E-05","module":"C1"},{"value":"2,47E-04","module":"C2"},{"value":"1,40E-03","module":"C3"},{"value":"1,44E-03","module":"C4"},{"value":"-1,42E-01","module":"D"}]}],"end_of_life_waste":[{"parameter":"HWD","unit":"kg","values":[{"value":"8,12E-01","module":"A1-A3"},{"value":"1,91E-03","module":"A4"},{"value":"9,40E-06","module":"C1"},{"value":"1,19E-04","module":"C2"},{"value":"1,66E-03","module":"C3"},{"value":"2,19E-02","module":"C4"},{"value":"3,47E-04","module":"D"}]},{"parameter":"NHWD","unit":"kg","values":[{"value":"2,83E+01","module":"A1-A3"},{"value":"1,80E+00","module":"A4"},{"value":"3,78E-04","module":"C1"},{"value":"1,12E-01","module":"C2"},{"value":"2,43E-01","module":"C3"},{"value":"2,92E+00","module":"C4"},{"value":"-3,23E+00","module":"D"}]},{"parameter":"RWD","unit":"kg","values":[{"value":"4,90E-03","module":"A1-A3"},{"value":"2,52E-04","module":"A4"},{"value":"2,22E-06","module":"C1"},{"value":"1,57E-05","module":"C2"},{"value":"9,52E-07","module":"C3"},{"value":"2,05E-06","module":"C4"},{"value":"-2,61E-04","module":"D"}]}],"end_of_life_flow":[{"parameter":"CRU","unit":"kg","values":[{"value":"0,0E+00","module":"A1-A3"},{"value":"0,0E+00","module":"A4"},{"value":"0,0E+00","module":"C1"},{"value":"0,0E+00","module":"C2"},{"value":"0,0E+00","module":"C3"},{"value":"0,0E+00","module":"C4"},{"value":"0,0E+00","module":"D"}]},{"parameter":"MFR","unit":"kg","values":[{"value":"7,61E-01","module":"A1-A3"},{"value":"0,0E+00","module":"A4"},{"value":"1,54E-04","module":"C1"},{"value":"0,0E+00","module":"C2"},{"value":"1,42E+01","module":"C3"},{"value":"5,03E-05","module":"C4"},{"value":"0,0E+00","module":"D"}]},{"parameter":"MER","unit":"kg","values":[{"value":"2,48E-01","module":"A1-A3"},{"value":"0,0E+00","module":"A4"},{"value":"4,78E-07","module":"C1"},{"value":"0,0E+00","module":"C2"},{"value":"1,20E-01","module":"C3"},{"value":"6,46E-07","module":"C4"},{"value":"0,0E+00","module":"D"}]},{"parameter":"EEE","unit":"MJ","values":[{"value":"1,47E-01","module":"A1-A3"},{"value":"0,0E+00","module":"A4"},{"value":"1,64E-06","module":"C1"},{"value":"0,0E+00","module":"C2"},{"value":"4,79E-01","module":"C3"},{"value":"2,57E-05","module":"C4"},{"value":"0,0E+00","module":"D"}]},{"parameter":"EET","unit":"MJ","values":[{"value":"2,23E+00","module":"A1-A3"},{"value":"0,0E+00","module":"A4"},{"value":"2,48E-05","module":"C1"},{"value":"0,0E+00","module":"C2"},{"value":"7,24E+00","module":"C3"},{"value":"3,89E-04","module":"C4"},{"value":"0,0E+00","module":"D"}]}]}