{"product_name":"Table screen, T40, wood frame & rockwool, 70X65","epd_id":"NEPD-3999-3039-EN","compliance":["EN 15804","ISO 14025","ISO 21930"],"producer_name":"Scan S\u00f8rlie","environmental_impact":[{"parameter":"GWP-total","unit":"kg CO2-eq.","values":[{"value":"1,13E+01","module":"A1"},{"value":"5,38E-02","module":"A2"},{"value":"1,21E+01","module":"A3"},{"value":"1,15E+00","module":"A4"}]},{"parameter":"ODP","unit":"kg CFC 11-eq.","values":[{"value":"4,45E-07","module":"A1"},{"value":"9,76E-09","module":"A2"},{"value":"5,88E-07","module":"A3"},{"value":"2,10E-07","module":"A4"}]},{"parameter":"AP","unit":"kg SO2-eq.","values":[{"value":"5,38E-02","module":"A1"},{"value":"2,04E-04","module":"A2"},{"value":"5,74E-02","module":"A3"},{"value":"4,02E-03","module":"A4"}]},{"parameter":"EP","unit":"kg Phosphat-eq.","values":[{"value":"6,64E-03","module":"A1"},{"value":"4,78E-05","module":"A2"},{"value":"7,57E-03","module":"A3"},{"value":"6,95E-04","module":"A4"}]},{"parameter":"POCP","unit":"kg Ethen-eq.","values":[{"value":"3,21E-03","module":"A1"},{"value":"8,99E-06","module":"A2"},{"value":"2,29E-03","module":"A3"},{"value":"1,88E-04","module":"A4"}]},{"parameter":"ADPE","unit":"kg Sb-eq.","values":[{"value":"5,47E-06","module":"A1"},{"value":"2,18E-07","module":"A2"},{"value":"1,85E-05","module":"A3"},{"value":"3,32E-06","module":"A4"}]},{"parameter":"ADPF","unit":"MJ","values":[{"value":"1,33E+02","module":"A1"},{"value":"8,01E-01","module":"A2"},{"value":"1,33E+02","module":"A3"},{"value":"1,72E+01","module":"A4"}]},{"parameter":"ADPM","unit":"kg Sb-eq.","values":[{"value":"5,47E-06","module":"A1"},{"value":"2,18E-07","module":"A2"},{"value":"1,85E-05","module":"A3"},{"value":"3,32E-06","module":"A4"}]}],"additional_environmental_impact":[],"resource_use":[{"parameter":"PERE","unit":"MJ","values":[{"value":"2,70E+01","module":"A1"},{"value":"1,21E-02","module":"A2"},{"value":"1,83E+01","module":"A3"},{"value":"2,59E-01","module":"A4"}]},{"parameter":"PERM","unit":"MJ","values":[{"value":"5,81E+01","module":"A1"},{"value":"0,0E+00","module":"A2"},{"value":"0,0E+00","module":"A3"},{"value":"0,0E+00","module":"A4"}]},{"parameter":"PERT","unit":"MJ","values":[{"value":"8,50E+01","module":"A1"},{"value":"1,21E-02","module":"A2"},{"value":"1,83E+01","module":"A3"},{"value":"2,59E-01","module":"A4"}]},{"parameter":"PENRE","unit":"MJ","values":[{"value":"1,53E+02","module":"A1"},{"value":"8,20E-01","module":"A2"},{"value":"2,29E+02","module":"A3"},{"value":"1,76E+01","module":"A4"}]},{"parameter":"PENRM","unit":"MJ","values":[{"value":"1,64E+01","module":"A1"},{"value":"0,0E+00","module":"A2"},{"value":"0,0E+00","module":"A3"},{"value":"0,0E+00","module":"A4"}]},{"parameter":"PENRT","unit":"MJ","values":[{"value":"1,69E+02","module":"A1"},{"value":"8,20E-01","module":"A2"},{"value":"2,29E+02","module":"A3"},{"value":"1,76E+01","module":"A4"}]},{"parameter":"SM","unit":"kg","values":[{"value":"2,37E-01","module":"A1"},{"value":"0,0E+00","module":"A2"},{"value":"0,0E+00","module":"A3"},{"value":"0,0E+00","module":"A4"}]},{"parameter":"RSF","unit":"MJ","values":[{"value":"0,0E+00","module":"A1"},{"value":"0,0E+00","module":"A2"},{"value":"0,0E+00","module":"A3"},{"value":"0,0E+00","module":"A4"}]},{"parameter":"NRSF","unit":"MJ","values":[{"value":"0,0E+00","module":"A1"},{"value":"0,0E+00","module":"A2"},{"value":"0,0E+00","module":"A3"},{"value":"0,0E+00","module":"A4"}]},{"parameter":"FW","unit":"m3","values":[{"value":"9,97E-02","module":"A1"},{"value":"1,52E-04","module":"A2"},{"value":"1,09E-01","module":"A3"},{"value":"3,36E-03","module":"A4"}]}],"end_of_life_waste":[{"parameter":"HWD","unit":"kg","values":[{"value":"1,33E-03","module":"A1"},{"value":"5,47E-07","module":"A2"},{"value":"2,75E-04","module":"A3"},{"value":"1,05E-05","module":"A4"}]},{"parameter":"NHWD","unit":"kg","values":[{"value":"1,07E+01","module":"A1"},{"value":"3,73E-02","module":"A2"},{"value":"2,96E+00","module":"A3"},{"value":"8,85E-01","module":"A4"}]},{"parameter":"RWD","unit":"kg","values":[{"value":"5,55E-04","module":"A1"},{"value":"5,53E-06","module":"A2"},{"value":"1,35E-03","module":"A3"},{"value":"1,21E-04","module":"A4"}]}],"end_of_life_flow":[{"parameter":"CRU","unit":"kg","values":[{"value":"0,0E+00","module":"A1"},{"value":"0,0E+00","module":"A2"},{"value":"0,0E+00","module":"A3"},{"value":"0,0E+00","module":"A4"}]},{"parameter":"MFR","unit":"kg","values":[{"value":"0,0E+00","module":"A1"},{"value":"0,0E+00","module":"A2"},{"value":"5,17E-02","module":"A3"},{"value":"0,0E+00","module":"A4"}]},{"parameter":"MER","unit":"kg","values":[{"value":"0,0E+00","module":"A1"},{"value":"0,0E+00","module":"A2"},{"value":"2,67E-03","module":"A3"},{"value":"0,0E+00","module":"A4"}]},{"parameter":"EEE","unit":"MJ","values":[{"value":"0,0E+00","module":"A1"},{"value":"0,0E+00","module":"A2"},{"value":"2,54E-01","module":"A3"},{"value":"0,0E+00","module":"A4"}]},{"parameter":"EET","unit":"MJ","values":[{"value":"0,0E+00","module":"A1"},{"value":"0,0E+00","module":"A2"},{"value":"2,74E+00","module":"A3"},{"value":"0,0E+00","module":"A4"}]}]}