{"product_name":"Tabletop, MFC, round, \u00d870 X 2,5","epd_id":"NEPD-3778-2713-EN","compliance":["EN 15804","ISO 14025","ISO 21930"],"producer_name":"Scan S\u00f8rlie","environmental_impact":[{"parameter":"GWP-total","unit":"kg CO2-eq.","values":[{"value":"4,13E+00","module":"A1"},{"value":"1,31E-01","module":"A2"},{"value":"1,37E+01","module":"A3"},{"value":"1,26E+00","module":"A4"}]},{"parameter":"ODP","unit":"kg CFC 11-eq.","values":[{"value":"4,57E-07","module":"A1"},{"value":"2,41E-08","module":"A2"},{"value":"6,78E-07","module":"A3"},{"value":"2,30E-07","module":"A4"}]},{"parameter":"AP","unit":"kg SO2-eq.","values":[{"value":"1,99E-02","module":"A1"},{"value":"4,18E-04","module":"A2"},{"value":"6,61E-02","module":"A3"},{"value":"4,39E-03","module":"A4"}]},{"parameter":"EP","unit":"kg Phosphat-eq.","values":[{"value":"3,38E-03","module":"A1"},{"value":"6,96E-05","module":"A2"},{"value":"8,70E-03","module":"A3"},{"value":"7,60E-04","module":"A4"}]},{"parameter":"POCP","unit":"kg Ethen-eq.","values":[{"value":"1,70E-03","module":"A1"},{"value":"2,13E-05","module":"A2"},{"value":"2,63E-03","module":"A3"},{"value":"2,06E-04","module":"A4"}]},{"parameter":"ADPE","unit":"kg Sb-eq.","values":[{"value":"1,44E-05","module":"A1"},{"value":"4,00E-07","module":"A2"},{"value":"2,14E-05","module":"A3"},{"value":"3,63E-06","module":"A4"}]},{"parameter":"ADPF","unit":"MJ","values":[{"value":"6,56E+01","module":"A1"},{"value":"1,97E+00","module":"A2"},{"value":"1,53E+02","module":"A3"},{"value":"1,88E+01","module":"A4"}]},{"parameter":"ADPM","unit":"kg Sb-eq.","values":[{"value":"1,44E-05","module":"A1"},{"value":"4,00E-07","module":"A2"},{"value":"2,14E-05","module":"A3"},{"value":"3,63E-06","module":"A4"}]}],"additional_environmental_impact":[],"resource_use":[{"parameter":"PERE","unit":"MJ","values":[{"value":"8,59E+01","module":"A1"},{"value":"2,87E-02","module":"A2"},{"value":"3,46E+01","module":"A3"},{"value":"2,83E-01","module":"A4"}]},{"parameter":"PERM","unit":"MJ","values":[{"value":"5,33E+01","module":"A1"},{"value":"0,0E+00","module":"A2"},{"value":"0,0E+00","module":"A3"},{"value":"0,0E+00","module":"A4"}]},{"parameter":"PERT","unit":"MJ","values":[{"value":"1,39E+02","module":"A1"},{"value":"2,87E-02","module":"A2"},{"value":"3,46E+01","module":"A3"},{"value":"2,83E-01","module":"A4"}]},{"parameter":"PENRE","unit":"MJ","values":[{"value":"7,44E+01","module":"A1"},{"value":"2,02E+00","module":"A2"},{"value":"2,62E+02","module":"A3"},{"value":"1,93E+01","module":"A4"}]},{"parameter":"PENRM","unit":"MJ","values":[{"value":"5,35E+00","module":"A1"},{"value":"0,0E+00","module":"A2"},{"value":"0,0E+00","module":"A3"},{"value":"0,0E+00","module":"A4"}]},{"parameter":"PENRT","unit":"MJ","values":[{"value":"7,98E+01","module":"A1"},{"value":"2,02E+00","module":"A2"},{"value":"2,62E+02","module":"A3"},{"value":"1,93E+01","module":"A4"}]},{"parameter":"SM","unit":"kg","values":[{"value":"4,73E-01","module":"A1"},{"value":"0,0E+00","module":"A2"},{"value":"0,0E+00","module":"A3"},{"value":"0,0E+00","module":"A4"}]},{"parameter":"RSF","unit":"MJ","values":[{"value":"0,0E+00","module":"A1"},{"value":"0,0E+00","module":"A2"},{"value":"0,0E+00","module":"A3"},{"value":"0,0E+00","module":"A4"}]},{"parameter":"NRSF","unit":"MJ","values":[{"value":"0,0E+00","module":"A1"},{"value":"0,0E+00","module":"A2"},{"value":"0,0E+00","module":"A3"},{"value":"0,0E+00","module":"A4"}]},{"parameter":"FW","unit":"m3","values":[{"value":"2,84E-02","module":"A1"},{"value":"3,78E-04","module":"A2"},{"value":"1,26E-01","module":"A3"},{"value":"3,67E-03","module":"A4"}]}],"end_of_life_waste":[{"parameter":"HWD","unit":"kg","values":[{"value":"7,23E-05","module":"A1"},{"value":"1,18E-06","module":"A2"},{"value":"3,16E-04","module":"A3"},{"value":"1,15E-05","module":"A4"}]},{"parameter":"NHWD","unit":"kg","values":[{"value":"1,29E+00","module":"A1"},{"value":"1,06E-01","module":"A2"},{"value":"3,25E+00","module":"A3"},{"value":"9,68E-01","module":"A4"}]},{"parameter":"RWD","unit":"kg","values":[{"value":"2,19E-04","module":"A1"},{"value":"1,39E-05","module":"A2"},{"value":"1,56E-03","module":"A3"},{"value":"1,32E-04","module":"A4"}]}],"end_of_life_flow":[{"parameter":"CRU","unit":"kg","values":[{"value":"0,0E+00","module":"A1"},{"value":"0,0E+00","module":"A2"},{"value":"0,0E+00","module":"A3"},{"value":"0,0E+00","module":"A4"}]},{"parameter":"MFR","unit":"kg","values":[{"value":"0,0E+00","module":"A1"},{"value":"0,0E+00","module":"A2"},{"value":"6,83E-01","module":"A3"},{"value":"0,0E+00","module":"A4"}]},{"parameter":"MER","unit":"kg","values":[{"value":"0,0E+00","module":"A1"},{"value":"0,0E+00","module":"A2"},{"value":"7,77E-04","module":"A3"},{"value":"0,0E+00","module":"A4"}]},{"parameter":"EEE","unit":"MJ","values":[{"value":"0,0E+00","module":"A1"},{"value":"0,0E+00","module":"A2"},{"value":"9,02E-01","module":"A3"},{"value":"0,0E+00","module":"A4"}]},{"parameter":"EET","unit":"MJ","values":[{"value":"0,0E+00","module":"A1"},{"value":"0,0E+00","module":"A2"},{"value":"9,90E+00","module":"A3"},{"value":"0,0E+00","module":"A4"}]}]}