{"product_name":"Table screen, T20, MFC, 80X65","epd_id":"NEPD-3933-2892-EN","compliance":["EN 15804","ISO 14025","ISO 21930"],"producer_name":"Scan S\u00f8rlie","environmental_impact":[{"parameter":"GWP-total","unit":"kg CO2-eq.","values":[{"value":"1,34E+01","module":"A1"},{"value":"2,00E-01","module":"A2"},{"value":"1,20E+01","module":"A3"},{"value":"1,48E+00","module":"A4"}]},{"parameter":"ODP","unit":"kg CFC 11-eq.","values":[{"value":"7,41E-07","module":"A1"},{"value":"3,66E-08","module":"A2"},{"value":"5,90E-07","module":"A3"},{"value":"2,69E-07","module":"A4"}]},{"parameter":"AP","unit":"kg SO2-eq.","values":[{"value":"6,37E-02","module":"A1"},{"value":"6,83E-04","module":"A2"},{"value":"5,75E-02","module":"A3"},{"value":"5,15E-03","module":"A4"}]},{"parameter":"EP","unit":"kg Phosphat-eq.","values":[{"value":"9,12E-03","module":"A1"},{"value":"1,33E-04","module":"A2"},{"value":"7,57E-03","module":"A3"},{"value":"8,90E-04","module":"A4"}]},{"parameter":"POCP","unit":"kg Ethen-eq.","values":[{"value":"4,01E-03","module":"A1"},{"value":"3,29E-05","module":"A2"},{"value":"2,29E-03","module":"A3"},{"value":"2,41E-04","module":"A4"}]},{"parameter":"ADPE","unit":"kg Sb-eq.","values":[{"value":"2,07E-05","module":"A1"},{"value":"6,86E-07","module":"A2"},{"value":"1,86E-05","module":"A3"},{"value":"4,25E-06","module":"A4"}]},{"parameter":"ADPF","unit":"MJ","values":[{"value":"1,80E+02","module":"A1"},{"value":"3,00E+00","module":"A2"},{"value":"1,33E+02","module":"A3"},{"value":"2,20E+01","module":"A4"}]},{"parameter":"ADPM","unit":"kg Sb-eq.","values":[{"value":"2,07E-05","module":"A1"},{"value":"6,86E-07","module":"A2"},{"value":"1,86E-05","module":"A3"},{"value":"4,25E-06","module":"A4"}]}],"additional_environmental_impact":[],"resource_use":[{"parameter":"PERE","unit":"MJ","values":[{"value":"1,03E+02","module":"A1"},{"value":"4,43E-02","module":"A2"},{"value":"2,53E+01","module":"A3"},{"value":"3,31E-01","module":"A4"}]},{"parameter":"PERM","unit":"MJ","values":[{"value":"5,13E+01","module":"A1"},{"value":"0,0E+00","module":"A2"},{"value":"0,0E+00","module":"A3"},{"value":"0,0E+00","module":"A4"}]},{"parameter":"PERT","unit":"MJ","values":[{"value":"1,55E+02","module":"A1"},{"value":"4,43E-02","module":"A2"},{"value":"2,53E+01","module":"A3"},{"value":"3,31E-01","module":"A4"}]},{"parameter":"PENRE","unit":"MJ","values":[{"value":"2,20E+02","module":"A1"},{"value":"3,07E+00","module":"A2"},{"value":"2,29E+02","module":"A3"},{"value":"2,26E+01","module":"A4"}]},{"parameter":"PENRM","unit":"MJ","values":[{"value":"2,52E+01","module":"A1"},{"value":"0,0E+00","module":"A2"},{"value":"0,0E+00","module":"A3"},{"value":"0,0E+00","module":"A4"}]},{"parameter":"PENRT","unit":"MJ","values":[{"value":"2,46E+02","module":"A1"},{"value":"3,07E+00","module":"A2"},{"value":"2,29E+02","module":"A3"},{"value":"2,26E+01","module":"A4"}]},{"parameter":"SM","unit":"kg","values":[{"value":"5,88E-02","module":"A1"},{"value":"0,0E+00","module":"A2"},{"value":"0,0E+00","module":"A3"},{"value":"0,0E+00","module":"A4"}]},{"parameter":"RSF","unit":"MJ","values":[{"value":"0,0E+00","module":"A1"},{"value":"0,0E+00","module":"A2"},{"value":"0,0E+00","module":"A3"},{"value":"0,0E+00","module":"A4"}]},{"parameter":"NRSF","unit":"MJ","values":[{"value":"0,0E+00","module":"A1"},{"value":"0,0E+00","module":"A2"},{"value":"0,0E+00","module":"A3"},{"value":"0,0E+00","module":"A4"}]},{"parameter":"FW","unit":"m3","values":[{"value":"1,40E-01","module":"A1"},{"value":"5,72E-04","module":"A2"},{"value":"1,09E-01","module":"A3"},{"value":"4,30E-03","module":"A4"}]}],"end_of_life_waste":[{"parameter":"HWD","unit":"kg","values":[{"value":"2,67E-04","module":"A1"},{"value":"1,89E-06","module":"A2"},{"value":"2,75E-04","module":"A3"},{"value":"1,35E-05","module":"A4"}]},{"parameter":"NHWD","unit":"kg","values":[{"value":"9,28E+00","module":"A1"},{"value":"1,53E-01","module":"A2"},{"value":"2,90E+00","module":"A3"},{"value":"1,13E+00","module":"A4"}]},{"parameter":"RWD","unit":"kg","values":[{"value":"5,10E-04","module":"A1"},{"value":"2,09E-05","module":"A2"},{"value":"1,35E-03","module":"A3"},{"value":"1,55E-04","module":"A4"}]}],"end_of_life_flow":[{"parameter":"CRU","unit":"kg","values":[{"value":"0,0E+00","module":"A1"},{"value":"0,0E+00","module":"A2"},{"value":"0,0E+00","module":"A3"},{"value":"0,0E+00","module":"A4"}]},{"parameter":"MFR","unit":"kg","values":[{"value":"0,0E+00","module":"A1"},{"value":"0,0E+00","module":"A2"},{"value":"3,94E-01","module":"A3"},{"value":"0,0E+00","module":"A4"}]},{"parameter":"MER","unit":"kg","values":[{"value":"0,0E+00","module":"A1"},{"value":"0,0E+00","module":"A2"},{"value":"2,97E-03","module":"A3"},{"value":"0,0E+00","module":"A4"}]},{"parameter":"EEE","unit":"MJ","values":[{"value":"0,0E+00","module":"A1"},{"value":"0,0E+00","module":"A2"},{"value":"5,79E-01","module":"A3"},{"value":"0,0E+00","module":"A4"}]},{"parameter":"EET","unit":"MJ","values":[{"value":"0,0E+00","module":"A1"},{"value":"0,0E+00","module":"A2"},{"value":"6,31E+00","module":"A3"},{"value":"0,0E+00","module":"A4"}]}]}