{"product_name":"Table screen, T40, wood frame & rockwool, 75X50","epd_id":"NEPD-3967-3002-EN","compliance":["EN 15804","ISO 14025","ISO 21930"],"producer_name":"Scan S\u00f8rlie","environmental_impact":[{"parameter":"GWP-total","unit":"kg CO2-eq.","values":[{"value":"8,94E+00","module":"A1"},{"value":"4,44E-02","module":"A2"},{"value":"1,21E+01","module":"A3"},{"value":"9,56E-01","module":"A4"}]},{"parameter":"ODP","unit":"kg CFC 11-eq.","values":[{"value":"3,50E-07","module":"A1"},{"value":"8,05E-09","module":"A2"},{"value":"5,87E-07","module":"A3"},{"value":"1,74E-07","module":"A4"}]},{"parameter":"AP","unit":"kg SO2-eq.","values":[{"value":"4,27E-02","module":"A1"},{"value":"1,68E-04","module":"A2"},{"value":"5,73E-02","module":"A3"},{"value":"3,33E-03","module":"A4"}]},{"parameter":"EP","unit":"kg Phosphat-eq.","values":[{"value":"5,30E-03","module":"A1"},{"value":"3,94E-05","module":"A2"},{"value":"7,55E-03","module":"A3"},{"value":"5,75E-04","module":"A4"}]},{"parameter":"POCP","unit":"kg Ethen-eq.","values":[{"value":"2,55E-03","module":"A1"},{"value":"7,42E-06","module":"A2"},{"value":"2,29E-03","module":"A3"},{"value":"1,56E-04","module":"A4"}]},{"parameter":"ADPE","unit":"kg Sb-eq.","values":[{"value":"4,62E-06","module":"A1"},{"value":"1,80E-07","module":"A2"},{"value":"1,85E-05","module":"A3"},{"value":"2,75E-06","module":"A4"}]},{"parameter":"ADPF","unit":"MJ","values":[{"value":"1,06E+02","module":"A1"},{"value":"6,61E-01","module":"A2"},{"value":"1,33E+02","module":"A3"},{"value":"1,43E+01","module":"A4"}]},{"parameter":"ADPM","unit":"kg Sb-eq.","values":[{"value":"4,62E-06","module":"A1"},{"value":"1,80E-07","module":"A2"},{"value":"1,85E-05","module":"A3"},{"value":"2,75E-06","module":"A4"}]}],"additional_environmental_impact":[],"resource_use":[{"parameter":"PERE","unit":"MJ","values":[{"value":"2,15E+01","module":"A1"},{"value":"1,00E-02","module":"A2"},{"value":"1,78E+01","module":"A3"},{"value":"2,14E-01","module":"A4"}]},{"parameter":"PERM","unit":"MJ","values":[{"value":"4,79E+01","module":"A1"},{"value":"0,0E+00","module":"A2"},{"value":"0,0E+00","module":"A3"},{"value":"0,0E+00","module":"A4"}]},{"parameter":"PERT","unit":"MJ","values":[{"value":"6,94E+01","module":"A1"},{"value":"1,00E-02","module":"A2"},{"value":"1,78E+01","module":"A3"},{"value":"2,14E-01","module":"A4"}]},{"parameter":"PENRE","unit":"MJ","values":[{"value":"1,23E+02","module":"A1"},{"value":"6,76E-01","module":"A2"},{"value":"2,29E+02","module":"A3"},{"value":"1,46E+01","module":"A4"}]},{"parameter":"PENRM","unit":"MJ","values":[{"value":"1,36E+01","module":"A1"},{"value":"0,0E+00","module":"A2"},{"value":"0,0E+00","module":"A3"},{"value":"0,0E+00","module":"A4"}]},{"parameter":"PENRT","unit":"MJ","values":[{"value":"1,36E+02","module":"A1"},{"value":"6,76E-01","module":"A2"},{"value":"2,29E+02","module":"A3"},{"value":"1,46E+01","module":"A4"}]},{"parameter":"SM","unit":"kg","values":[{"value":"2,07E-01","module":"A1"},{"value":"0,0E+00","module":"A2"},{"value":"0,0E+00","module":"A3"},{"value":"0,0E+00","module":"A4"}]},{"parameter":"RSF","unit":"MJ","values":[{"value":"0,0E+00","module":"A1"},{"value":"0,0E+00","module":"A2"},{"value":"0,0E+00","module":"A3"},{"value":"0,0E+00","module":"A4"}]},{"parameter":"NRSF","unit":"MJ","values":[{"value":"0,0E+00","module":"A1"},{"value":"0,0E+00","module":"A2"},{"value":"0,0E+00","module":"A3"},{"value":"0,0E+00","module":"A4"}]},{"parameter":"FW","unit":"m3","values":[{"value":"7,87E-02","module":"A1"},{"value":"1,25E-04","module":"A2"},{"value":"1,09E-01","module":"A3"},{"value":"2,78E-03","module":"A4"}]}],"end_of_life_waste":[{"parameter":"HWD","unit":"kg","values":[{"value":"1,09E-03","module":"A1"},{"value":"4,51E-07","module":"A2"},{"value":"2,74E-04","module":"A3"},{"value":"8,71E-06","module":"A4"}]},{"parameter":"NHWD","unit":"kg","values":[{"value":"8,13E+00","module":"A1"},{"value":"3,08E-02","module":"A2"},{"value":"2,93E+00","module":"A3"},{"value":"7,33E-01","module":"A4"}]},{"parameter":"RWD","unit":"kg","values":[{"value":"4,49E-04","module":"A1"},{"value":"4,56E-06","module":"A2"},{"value":"1,35E-03","module":"A3"},{"value":"9,99E-05","module":"A4"}]}],"end_of_life_flow":[{"parameter":"CRU","unit":"kg","values":[{"value":"0,0E+00","module":"A1"},{"value":"0,0E+00","module":"A2"},{"value":"0,0E+00","module":"A3"},{"value":"0,0E+00","module":"A4"}]},{"parameter":"MFR","unit":"kg","values":[{"value":"0,0E+00","module":"A1"},{"value":"0,0E+00","module":"A2"},{"value":"4,29E-02","module":"A3"},{"value":"0,0E+00","module":"A4"}]},{"parameter":"MER","unit":"kg","values":[{"value":"0,0E+00","module":"A1"},{"value":"0,0E+00","module":"A2"},{"value":"2,22E-03","module":"A3"},{"value":"0,0E+00","module":"A4"}]},{"parameter":"EEE","unit":"MJ","values":[{"value":"0,0E+00","module":"A1"},{"value":"0,0E+00","module":"A2"},{"value":"2,09E-01","module":"A3"},{"value":"0,0E+00","module":"A4"}]},{"parameter":"EET","unit":"MJ","values":[{"value":"0,0E+00","module":"A1"},{"value":"0,0E+00","module":"A2"},{"value":"2,26E+00","module":"A3"},{"value":"0,0E+00","module":"A4"}]}]}