{"product_name":"Table top 140x90 birch veneer","epd_id":"NEPD-7234-6639","compliance":["EN 15804+A2","ISO 14025","ISO 21930"],"producer_name":"EFG European Furniture Group AB","environmental_impact":[{"parameter":"GWP-total","unit":"kg CO2-eq.","values":[{"value":"-1,68E+01","module":"A1-A3"},{"value":"8,74E-01","module":"A4"},{"value":"2,57E+00","module":"A5"},{"value":"3,19E-01","module":"B2"},{"value":"0,0E+00","module":"B3"},{"value":"0,0E+00","module":"B4"},{"value":"0,0E+00","module":"C1"},{"value":"2,48E-01","module":"C2"},{"value":"2,67E+01","module":"C3"},{"value":"7,80E-03","module":"C4"},{"value":"-9,97E-01","module":"D"}]},{"parameter":"GWP-fossil","unit":"kg CO2-eq.","values":[{"value":"1,17E+01","module":"A1-A3"},{"value":"8,74E-01","module":"A4"},{"value":"2,43E-02","module":"A5"},{"value":"1,11E-01","module":"B2"},{"value":"0,0E+00","module":"B3"},{"value":"0,0E+00","module":"B4"},{"value":"0,0E+00","module":"C1"},{"value":"2,48E-01","module":"C2"},{"value":"1,93E-01","module":"C3"},{"value":"7,79E-03","module":"C4"},{"value":"-9,62E-01","module":"D"}]},{"parameter":"GWP-biogenic","unit":"kg CO2-eq.","values":[{"value":"-2,89E+01","module":"A1-A3"},{"value":"3,56E-04","module":"A4"},{"value":"2,55E+00","module":"A5"},{"value":"5,16E-02","module":"B2"},{"value":"0,0E+00","module":"B3"},{"value":"0,0E+00","module":"B4"},{"value":"0,0E+00","module":"C1"},{"value":"1,01E-04","module":"C2"},{"value":"2,65E+01","module":"C3"},{"value":"4,23E-06","module":"C4"},{"value":"-1,99E-03","module":"D"}]},{"parameter":"GWP-luluc","unit":"kg CO2-eq.","values":[{"value":"3,71E-01","module":"A1-A3"},{"value":"3,05E-04","module":"A4"},{"value":"8,03E-06","module":"A5"},{"value":"1,56E-01","module":"B2"},{"value":"0,0E+00","module":"B3"},{"value":"0,0E+00","module":"B4"},{"value":"0,0E+00","module":"C1"},{"value":"8,65E-05","module":"C2"},{"value":"2,95E-05","module":"C3"},{"value":"1,26E-06","module":"C4"},{"value":"-3,31E-02","module":"D"}]},{"parameter":"ODP","unit":"kg CFC 11-eq.","values":[{"value":"1,90E-06","module":"A1-A3"},{"value":"1,99E-07","module":"A4"},{"value":"5,12E-09","module":"A5"},{"value":"1,86E-08","module":"B2"},{"value":"0,0E+00","module":"B3"},{"value":"0,0E+00","module":"B4"},{"value":"0,0E+00","module":"C1"},{"value":"5,64E-08","module":"C2"},{"value":"1,61E-08","module":"C3"},{"value":"9,24E-10","module":"C4"},{"value":"-7,01E-02","module":"D"}]},{"parameter":"AP","unit":"mol H+-eq.","values":[{"value":"9,86E-02","module":"A1-A3"},{"value":"3,57E-03","module":"A4"},{"value":"1,15E-04","module":"A5"},{"value":"1,31E-03","module":"B2"},{"value":"0,0E+00","module":"B3"},{"value":"0,0E+00","module":"B4"},{"value":"0,0E+00","module":"C1"},{"value":"1,01E-03","module":"C2"},{"value":"2,47E-03","module":"C3"},{"value":"2,90E-05","module":"C4"},{"value":"-7,92E-03","module":"D"}]},{"parameter":"POCP","unit":"kg NMVOC-eq.","values":[{"value":"8,36E-02","module":"A1-A3"},{"value":"3,59E-03","module":"A4"},{"value":"1,18E-04","module":"A5"},{"value":"7,47E-04","module":"B2"},{"value":"0,0E+00","module":"B3"},{"value":"0,0E+00","module":"B4"},{"value":"0,0E+00","module":"C1"},{"value":"1,02E-03","module":"C2"},{"value":"3,08E-03","module":"C3"},{"value":"2,89E-05","module":"C4"},{"value":"-7,73E-03","module":"D"}]},{"parameter":"ADPE","unit":"kg Sb-eq.","values":[{"value":"2,48E-04","module":"A1-A3"},{"value":"2,37E-05","module":"A4"},{"value":"5,91E-07","module":"A5"},{"value":"6,77E-06","module":"B2"},{"value":"0,0E+00","module":"B3"},{"value":"0,0E+00","module":"B4"},{"value":"0,0E+00","module":"C1"},{"value":"6,70E-06","module":"C2"},{"value":"7,81E-07","module":"C3"},{"value":"4,86E-08","module":"C4"},{"value":"-9,57E-06","module":"D"}]},{"parameter":"ADPF","unit":"MJ","values":[{"value":"2,35E+02","module":"A1-A3"},{"value":"1,32E+01","module":"A4"},{"value":"3,39E-01","module":"A5"},{"value":"1,21E+00","module":"B2"},{"value":"0,0E+00","module":"B3"},{"value":"0,0E+00","module":"B4"},{"value":"0,0E+00","module":"C1"},{"value":"3,73E+00","module":"C2"},{"value":"1,54E+00","module":"C3"},{"value":"7,69E-02","module":"C4"},{"value":"-1,38E+01","module":"D"}]},{"parameter":"WDP","unit":"m3 world-eq.","values":[{"value":"4,25E+03","module":"A1-A3"},{"value":"1,26E+01","module":"A4"},{"value":"4,30E-01","module":"A5"},{"value":"2,57E+00","module":"B2"},{"value":"0,0E+00","module":"B3"},{"value":"0,0E+00","module":"B4"},{"value":"0,0E+00","module":"C1"},{"value":"3,56E+00","module":"C2"},{"value":"3,75E+00","module":"C3"},{"value":"7,13E-01","module":"C4"},{"value":"-1,71E+02","module":"D"}]},{"parameter":"EP-freshwater","unit":"kg P-eq.","values":[{"value":"5,40E-04","module":"A1-A3"},{"value":"6,86E-06","module":"A4"},{"value":"1,99E-07","module":"A5"},{"value":"7,99E-04","module":"B2"},{"value":"0,0E+00","module":"B3"},{"value":"0,0E+00","module":"B4"},{"value":"0,0E+00","module":"C1"},{"value":"1,94E-06","module":"C2"},{"value":"3,23E-06","module":"C3"},{"value":"1,04E-07","module":"C4"},{"value":"-8,55E-05","module":"D"}]},{"parameter":"EP-marine","unit":"kg N-eq.","values":[{"value":"2,10E-02","module":"A1-A3"},{"value":"1,06E-03","module":"A4"},{"value":"3,80E-05","module":"A5"},{"value":"1,34E-03","module":"B2"},{"value":"0,0E+00","module":"B3"},{"value":"0,0E+00","module":"B4"},{"value":"0,0E+00","module":"C1"},{"value":"3,00E-04","module":"C2"},{"value":"1,18E-03","module":"C3"},{"value":"9,18E-06","module":"C4"},{"value":"-2,59E-03","module":"D"}]},{"parameter":"EP-terrestrial","unit":"mol N-eq.","values":[{"value":"2,59E-01","module":"A1-A3"},{"value":"1,17E-02","module":"A4"},{"value":"4,11E-04","module":"A5"},{"value":"4,40E-03","module":"B2"},{"value":"0,0E+00","module":"B3"},{"value":"0,0E+00","module":"B4"},{"value":"0,0E+00","module":"C1"},{"value":"3,32E-03","module":"C2"},{"value":"1,26E-02","module":"C3"},{"value":"1,04E-04","module":"C4"},{"value":"-2,80E-02","module":"D"}]},{"parameter":"GWP-IOBC","unit":"kg CO2-eq.","values":[{"value":"1,23E+01","module":"A1-A3"},{"value":"8,74E-01","module":"A4"},{"value":"0,0E+00","module":"A5"},{"value":"6,13E-01","module":"B2"},{"value":"0,0E+00","module":"B3"},{"value":"0,0E+00","module":"B4"},{"value":"0,0E+00","module":"C1"},{"value":"2,48E-01","module":"C2"},{"value":"1,95E-01","module":"C3"},{"value":"8,07E-03","module":"C4"},{"value":"-9,83E-01","module":"D"}]}],"additional_environmental_impact":[{"parameter":"PM","unit":"disease incidence","values":[{"value":"2,12E-06","module":"A1-A3"},{"value":"6,29E-08","module":"A4"},{"value":"1,70E-09","module":"A5"},{"value":"1,85E-08","module":"B2"},{"value":"0,0E+00","module":"B3"},{"value":"0,0E+00","module":"B4"},{"value":"0,0E+00","module":"C1"},{"value":"1,78E-08","module":"C2"},{"value":"2,58E-08","module":"C3"},{"value":"3,78E-10","module":"C4"},{"value":"-4,80E-07","module":"D"}]},{"parameter":"ETP-fw","unit":"CTUe","values":[{"value":"4,39E+02","module":"A1-A3"},{"value":"9,70E+00","module":"A4"},{"value":"4,53E-01","module":"A5"},{"value":"1,03E+01","module":"B2"},{"value":"0,0E+00","module":"B3"},{"value":"0,0E+00","module":"B4"},{"value":"0,0E+00","module":"C1"},{"value":"2,75E+00","module":"C2"},{"value":"3,07E+00","module":"C3"},{"value":"1,29E-01","module":"C4"},{"value":"-7,48E+01","module":"D"}]},{"parameter":"HTP-c","unit":"CTUh","values":[{"value":"4,98E-08","module":"A1-A3"},{"value":"0,0E+00","module":"A4"},{"value":"1,40E-11","module":"A5"},{"value":"2,60E-10","module":"B2"},{"value":"0,0E+00","module":"B3"},{"value":"0,0E+00","module":"B4"},{"value":"0,0E+00","module":"C1"},{"value":"0,0E+00","module":"C2"},{"value":"5,52E-10","module":"C3"},{"value":"6,00E-12","module":"C4"},{"value":"-1,37E-09","module":"D"}]},{"parameter":"HTP-nc","unit":"CTUh","values":[{"value":"1,95E-07","module":"A1-A3"},{"value":"1,05E-08","module":"A4"},{"value":"5,69E-10","module":"A5"},{"value":"6,02E-09","module":"B2"},{"value":"0,0E+00","module":"B3"},{"value":"0,0E+00","module":"B4"},{"value":"0,0E+00","module":"C1"},{"value":"2,97E-09","module":"C2"},{"value":"2,72E-08","module":"C3"},{"value":"2,33E-10","module":"C4"},{"value":"-7,17E-08","module":"D"}]},{"parameter":"SQP","unit":"unitless","values":[{"value":"1,24E+03","module":"A1-A3"},{"value":"9,08E+00","module":"A4"},{"value":"2,28E-01","module":"A5"},{"value":"6,31E+00","module":"B2"},{"value":"0,0E+00","module":"B3"},{"value":"0,0E+00","module":"B4"},{"value":"0,0E+00","module":"C1"},{"value":"2,57E+00","module":"C2"},{"value":"2,28E-01","module":"C3"},{"value":"2,43E-01","module":"C4"},{"value":"-9,20E+01","module":"D"}]},{"parameter":"IRP","unit":"kBq U235-eq.","values":[{"value":"1,87E+00","module":"A1-A3"},{"value":"5,76E-02","module":"A4"},{"value":"1,45E-03","module":"A5"},{"value":"4,37E-03","module":"B2"},{"value":"0,0E+00","module":"B3"},{"value":"0,0E+00","module":"B4"},{"value":"0,0E+00","module":"C1"},{"value":"1,63E-02","module":"C2"},{"value":"2,99E-03","module":"C3"},{"value":"3,58E-04","module":"C4"},{"value":"-8,79E-02","module":"D"}]}],"resource_use":[{"parameter":"PERE","unit":"MJ","values":[{"value":"9,64E+01","module":"A1-A3"},{"value":"1,86E-01","module":"A4"},{"value":"5,59E-03","module":"A5"},{"value":"1,69E+00","module":"B2"},{"value":"0,0E+00","module":"B3"},{"value":"0,0E+00","module":"B4"},{"value":"0,0E+00","module":"C1"},{"value":"5,27E-02","module":"C2"},{"value":"5,08E-02","module":"C3"},{"value":"4,09E-03","module":"C4"},{"value":"-8,50E+01","module":"D"}]},{"parameter":"PERM","unit":"MJ","values":[{"value":"1,54E+02","module":"A1-A3"},{"value":"0,0E+00","module":"A4"},{"value":"-1,23E+01","module":"A5"},{"value":"0,0E+00","module":"B2"},{"value":"0,0E+00","module":"B3"},{"value":"0,0E+00","module":"B4"},{"value":"0,0E+00","module":"C1"},{"value":"0,0E+00","module":"C2"},{"value":"-1,41E+02","module":"C3"},{"value":"0,0E+00","module":"C4"},{"value":"0,0E+00","module":"D"}]},{"parameter":"PERT","unit":"MJ","values":[{"value":"2,50E+02","module":"A1-A3"},{"value":"1,86E-01","module":"A4"},{"value":"-1,23E+01","module":"A5"},{"value":"1,69E+00","module":"B2"},{"value":"0,0E+00","module":"B3"},{"value":"0,0E+00","module":"B4"},{"value":"0,0E+00","module":"C1"},{"value":"5,27E-02","module":"C2"},{"value":"-1,41E+02","module":"C3"},{"value":"4,09E-03","module":"C4"},{"value":"-8,50E+01","module":"D"}]},{"parameter":"PENRE","unit":"MJ","values":[{"value":"2,36E+02","module":"A1-A3"},{"value":"1,32E+01","module":"A4"},{"value":"3,39E-01","module":"A5"},{"value":"1,43E+00","module":"B2"},{"value":"0,0E+00","module":"B3"},{"value":"0,0E+00","module":"B4"},{"value":"0,0E+00","module":"C1"},{"value":"3,73E+00","module":"C2"},{"value":"1,54E+00","module":"C3"},{"value":"7,69E-02","module":"C4"},{"value":"-1,38E+01","module":"D"}]},{"parameter":"PENRM","unit":"MJ","values":[{"value":"0,0E+00","module":"A1-A3"},{"value":"0,0E+00","module":"A4"},{"value":"0,0E+00","module":"A5"},{"value":"0,0E+00","module":"B2"},{"value":"0,0E+00","module":"B3"},{"value":"0,0E+00","module":"B4"},{"value":"0,0E+00","module":"C1"},{"value":"0,0E+00","module":"C2"},{"value":"0,0E+00","module":"C3"},{"value":"0,0E+00","module":"C4"},{"value":"0,0E+00","module":"D"}]},{"parameter":"PENRT","unit":"MJ","values":[{"value":"2,36E+02","module":"A1-A3"},{"value":"1,32E+01","module":"A4"},{"value":"3,39E-01","module":"A5"},{"value":"1,43E+00","module":"B2"},{"value":"0,0E+00","module":"B3"},{"value":"0,0E+00","module":"B4"},{"value":"0,0E+00","module":"C1"},{"value":"3,73E+00","module":"C2"},{"value":"1,54E+00","module":"C3"},{"value":"7,69E-02","module":"C4"},{"value":"-1,38E+01","module":"D"}]},{"parameter":"SM","unit":"kg","values":[{"value":"5,40E-01","module":"A1-A3"},{"value":"0,0E+00","module":"A4"},{"value":"0,0E+00","module":"A5"},{"value":"0,0E+00","module":"B2"},{"value":"0,0E+00","module":"B3"},{"value":"0,0E+00","module":"B4"},{"value":"0,0E+00","module":"C1"},{"value":"0,0E+00","module":"C2"},{"value":"0,0E+00","module":"C3"},{"value":"0,0E+00","module":"C4"},{"value":"0,0E+00","module":"D"}]},{"parameter":"RSF","unit":"MJ","values":[{"value":"6,31E-01","module":"A1-A3"},{"value":"6,65E-03","module":"A4"},{"value":"1,85E-04","module":"A5"},{"value":"1,80E-03","module":"B2"},{"value":"0,0E+00","module":"B3"},{"value":"0,0E+00","module":"B4"},{"value":"0,0E+00","module":"C1"},{"value":"1,89E-03","module":"C2"},{"value":"1,19E-03","module":"C3"},{"value":"1,02E-04","module":"C4"},{"value":"-1,49E-02","module":"D"}]},{"parameter":"NRSF","unit":"MJ","values":[{"value":"2,63E-01","module":"A1-A3"},{"value":"2,38E-02","module":"A4"},{"value":"7,64E-04","module":"A5"},{"value":"2,55E-03","module":"B2"},{"value":"0,0E+00","module":"B3"},{"value":"0,0E+00","module":"B4"},{"value":"0,0E+00","module":"C1"},{"value":"6,73E-03","module":"C2"},{"value":"0,0E+00","module":"C3"},{"value":"5,59E-02","module":"C4"},{"value":"-5,04E+00","module":"D"}]},{"parameter":"FW","unit":"m3","values":[{"value":"2,95E-01","module":"A1-A3"},{"value":"1,39E-03","module":"A4"},{"value":"1,60E-04","module":"A5"},{"value":"1,63E-02","module":"B2"},{"value":"0,0E+00","module":"B3"},{"value":"0,0E+00","module":"B4"},{"value":"0,0E+00","module":"C1"},{"value":"3,93E-04","module":"C2"},{"value":"3,21E-03","module":"C3"},{"value":"7,05E-05","module":"C4"},{"value":"-1,02E-01","module":"D"}]}],"end_of_life_waste":[{"parameter":"HWD","unit":"kg","values":[{"value":"5,24E-02","module":"A1-A3"},{"value":"6,72E-04","module":"A4"},{"value":"0,0E+00","module":"A5"},{"value":"1,61E-02","module":"B2"},{"value":"0,0E+00","module":"B3"},{"value":"0,0E+00","module":"B4"},{"value":"0,0E+00","module":"C1"},{"value":"1,90E-04","module":"C2"},{"value":"0,0E+00","module":"C3"},{"value":"1,32E-01","module":"C4"},{"value":"-6,46E-04","module":"D"}]},{"parameter":"NHWD","unit":"kg","values":[{"value":"3,01E+00","module":"A1-A3"},{"value":"6,30E-01","module":"A4"},{"value":"1,50E+00","module":"A5"},{"value":"4,64E-02","module":"B2"},{"value":"0,0E+00","module":"B3"},{"value":"0,0E+00","module":"B4"},{"value":"0,0E+00","module":"C1"},{"value":"1,78E-01","module":"C2"},{"value":"0,0E+00","module":"C3"},{"value":"4,97E-02","module":"C4"},{"value":"-3,25E-01","module":"D"}]},{"parameter":"RWD","unit":"kg","values":[{"value":"1,30E-03","module":"A1-A3"},{"value":"8,98E-05","module":"A4"},{"value":"0,0E+00","module":"A5"},{"value":"4,78E-06","module":"B2"},{"value":"0,0E+00","module":"B3"},{"value":"0,0E+00","module":"B4"},{"value":"0,0E+00","module":"C1"},{"value":"2,54E-05","module":"C2"},{"value":"0,0E+00","module":"C3"},{"value":"3,80E-07","module":"C4"},{"value":"-7,20E-05","module":"D"}]}],"end_of_life_flow":[{"parameter":"CRU","unit":"kg","values":[{"value":"0,0E+00","module":"A1-A3"},{"value":"0,0E+00","module":"A4"},{"value":"0,0E+00","module":"A5"},{"value":"0,0E+00","module":"B2"},{"value":"0,0E+00","module":"B3"},{"value":"0,0E+00","module":"B4"},{"value":"0,0E+00","module":"C1"},{"value":"0,0E+00","module":"C2"},{"value":"0,0E+00","module":"C3"},{"value":"0,0E+00","module":"C4"},{"value":"0,0E+00","module":"D"}]},{"parameter":"MFR","unit":"kg","values":[{"value":"0,0E+00","module":"A1-A3"},{"value":"0,0E+00","module":"A4"},{"value":"1,40E+00","module":"A5"},{"value":"0,0E+00","module":"B2"},{"value":"0,0E+00","module":"B3"},{"value":"0,0E+00","module":"B4"},{"value":"0,0E+00","module":"C1"},{"value":"0,0E+00","module":"C2"},{"value":"0,0E+00","module":"C3"},{"value":"0,0E+00","module":"C4"},{"value":"0,0E+00","module":"D"}]},{"parameter":"MER","unit":"kg","values":[{"value":"0,0E+00","module":"A1-A3"},{"value":"0,0E+00","module":"A4"},{"value":"1,05E-01","module":"A5"},{"value":"0,0E+00","module":"B2"},{"value":"0,0E+00","module":"B3"},{"value":"0,0E+00","module":"B4"},{"value":"0,0E+00","module":"C1"},{"value":"0,0E+00","module":"C2"},{"value":"1,58E+01","module":"C3"},{"value":"0,0E+00","module":"C4"},{"value":"0,0E+00","module":"D"}]},{"parameter":"EEE","unit":"MJ","values":[{"value":"0,0E+00","module":"A1-A3"},{"value":"0,0E+00","module":"A4"},{"value":"8,58E-02","module":"A5"},{"value":"0,0E+00","module":"B2"},{"value":"0,0E+00","module":"B3"},{"value":"0,0E+00","module":"B4"},{"value":"0,0E+00","module":"C1"},{"value":"0,0E+00","module":"C2"},{"value":"1,10E+01","module":"C3"},{"value":"0,0E+00","module":"C4"},{"value":"0,0E+00","module":"D"}]},{"parameter":"EET","unit":"MJ","values":[{"value":"0,0E+00","module":"A1-A3"},{"value":"0,0E+00","module":"A4"},{"value":"1,30E+00","module":"A5"},{"value":"0,0E+00","module":"B2"},{"value":"0,0E+00","module":"B3"},{"value":"0,0E+00","module":"B4"},{"value":"0,0E+00","module":"C1"},{"value":"0,0E+00","module":"C2"},{"value":"1,66E+02","module":"C3"},{"value":"0,0E+00","module":"C4"},{"value":"0,0E+00","module":"D"}]}]}