{"product_name":"Task chair Salida","epd_id":"NEPD-3608-2543-EN","compliance":["EN 15804","ISO 14025","ISO 21930"],"producer_name":"Kinnarps AB","environmental_impact":[{"parameter":"GWP-total","unit":"kg CO2-eq.","values":[{"value":"1,14E+02","module":"A1"},{"value":"2,49E+00","module":"A2"},{"value":"2,35E+00","module":"A3"},{"value":"1,90E-01","module":"A4"}]},{"parameter":"ODP","unit":"kg CFC 11-eq.","values":[{"value":"3,45E-06","module":"A1"},{"value":"4,48E-07","module":"A2"},{"value":"3,00E-06","module":"A3"},{"value":"3,06E-08","module":"A4"}]},{"parameter":"AP","unit":"kg SO2-eq.","values":[{"value":"5,74E-01","module":"A1"},{"value":"1,72E-02","module":"A2"},{"value":"1,21E-02","module":"A3"},{"value":"7,70E-04","module":"A4"}]},{"parameter":"EP","unit":"kg Phosphat-eq.","values":[{"value":"7,41E-02","module":"A1"},{"value":"2,05E-03","module":"A2"},{"value":"2,56E-03","module":"A3"},{"value":"1,14E-04","module":"A4"}]},{"parameter":"POCP","unit":"kg Ethen-eq.","values":[{"value":"3,33E-02","module":"A1"},{"value":"6,96E-04","module":"A2"},{"value":"3,21E-03","module":"A3"},{"value":"6,94E-05","module":"A4"}]},{"parameter":"ADPE","unit":"kg Sb-eq.","values":[{"value":"4,08E-03","module":"A1"},{"value":"3,09E-05","module":"A2"},{"value":"4,91E-05","module":"A3"},{"value":"2,41E-05","module":"A4"}]},{"parameter":"ADPF","unit":"MJ","values":[{"value":"1,14E+03","module":"A1"},{"value":"3,75E+01","module":"A2"},{"value":"2,08E+01","module":"A3"},{"value":"3,84E+00","module":"A4"}]},{"parameter":"ADPM","unit":"kg Sb-eq.","values":[{"value":"4,08E-03","module":"A1"},{"value":"3,09E-05","module":"A2"},{"value":"4,91E-05","module":"A3"},{"value":"2,41E-05","module":"A4"}]}],"additional_environmental_impact":[],"resource_use":[{"parameter":"PERE","unit":"MJ","values":[{"value":"1,12E+02","module":"A1"},{"value":"7,49E-01","module":"A2"},{"value":"1,18E+02","module":"A3"},{"value":"1,90E-01","module":"A4"}]},{"parameter":"PERM","unit":"MJ","values":[{"value":"8,37E+00","module":"A1"},{"value":"0,0E+00","module":"A2"},{"value":"0,0E+00","module":"A3"},{"value":"0,0E+00","module":"A4"}]},{"parameter":"PERT","unit":"MJ","values":[{"value":"1,20E+02","module":"A1"},{"value":"7,49E-01","module":"A2"},{"value":"1,18E+02","module":"A3"},{"value":"1,90E-01","module":"A4"}]},{"parameter":"PENRE","unit":"MJ","values":[{"value":"1,33E+03","module":"A1"},{"value":"3,88E+01","module":"A2"},{"value":"3,97E+02","module":"A3"},{"value":"4,19E+00","module":"A4"}]},{"parameter":"PENRM","unit":"MJ","values":[{"value":"3,03E+02","module":"A1"},{"value":"0,0E+00","module":"A2"},{"value":"0,0E+00","module":"A3"},{"value":"0,0E+00","module":"A4"}]},{"parameter":"PENRT","unit":"MJ","values":[{"value":"1,64E+03","module":"A1"},{"value":"3,88E+01","module":"A2"},{"value":"3,97E+02","module":"A3"},{"value":"4,14E+00","module":"A4"}]},{"parameter":"SM","unit":"kg","values":[{"value":"2,52E+00","module":"A1"},{"value":"2,44E-01","module":"A2"},{"value":"8,42E-03","module":"A3"},{"value":"2,25E-01","module":"A4"}]},{"parameter":"RSF","unit":"MJ","values":[{"value":"0,0E+00","module":"A1"},{"value":"6,64E-03","module":"A2"},{"value":"2,83E-02","module":"A3"},{"value":"6,16E-03","module":"A4"}]},{"parameter":"NRSF","unit":"MJ","values":[{"value":"0,0E+00","module":"A1"},{"value":"2,27E-02","module":"A2"},{"value":"1,89E-01","module":"A3"},{"value":"2,12E-02","module":"A4"}]},{"parameter":"FW","unit":"m3","values":[{"value":"7,23E-01","module":"A1"},{"value":"7,90E-03","module":"A2"},{"value":"1,46E-01","module":"A3"},{"value":"1,71E-03","module":"A4"}]}],"end_of_life_waste":[{"parameter":"HWD","unit":"kg","values":[{"value":"1,81E-02","module":"A1"},{"value":"6,71E-04","module":"A2"},{"value":"1,56E-01","module":"A3"},{"value":"5,87E-04","module":"A4"}]},{"parameter":"NHWD","unit":"kg","values":[{"value":"6,11E+01","module":"A1"},{"value":"2,23E+00","module":"A2"},{"value":"1,12E+00","module":"A3"},{"value":"6,23E-01","module":"A4"}]},{"parameter":"RWD","unit":"kg","values":[{"value":"2,12E-03","module":"A1"},{"value":"2,51E-04","module":"A2"},{"value":"6,53E-03","module":"A3"},{"value":"1,68E-05","module":"A4"}]}],"end_of_life_flow":[{"parameter":"CRU","unit":"kg","values":[{"value":"0,0E+00","module":"A1"},{"value":"0,0E+00","module":"A2"},{"value":"0,0E+00","module":"A3"},{"value":"0,0E+00","module":"A4"}]},{"parameter":"MFR","unit":"kg","values":[{"value":"0,0E+00","module":"A1"},{"value":"4,35E-03","module":"A2"},{"value":"2,16E+00","module":"A3"},{"value":"4,03E-03","module":"A4"}]},{"parameter":"MER","unit":"kg","values":[{"value":"0,0E+00","module":"A1"},{"value":"7,69E-05","module":"A2"},{"value":"1,83E-03","module":"A3"},{"value":"7,14E-05","module":"A4"}]},{"parameter":"EEE","unit":"MJ","values":[{"value":"0,0E+00","module":"A1"},{"value":"5,76E-04","module":"A2"},{"value":"3,03E+00","module":"A3"},{"value":"5,06E-04","module":"A4"}]},{"parameter":"EET","unit":"MJ","values":[{"value":"0,0E+00","module":"A1"},{"value":"8,71E-03","module":"A2"},{"value":"3,30E+01","module":"A3"},{"value":"7,66E-03","module":"A4"}]}]}