{"product_name":"Task Chair Claro","epd_id":"NEPD-3607-2538-EN","compliance":["EN 15804","ISO 14025","ISO 21930"],"producer_name":"Kinnarps AB","environmental_impact":[{"parameter":"GWP-total","unit":"kg CO2-eq.","values":[{"value":"6,75E+01","module":"A1"},{"value":"4,27E+00","module":"A2"},{"value":"8,57E-01","module":"A3"},{"value":"1,60E-01","module":"A4"}]},{"parameter":"ODP","unit":"kg CFC 11-eq.","values":[{"value":"2,44E-06","module":"A1"},{"value":"7,61E-07","module":"A2"},{"value":"6,34E-08","module":"A3"},{"value":"2,57E-08","module":"A4"}]},{"parameter":"AP","unit":"kg SO2-eq.","values":[{"value":"3,21E-01","module":"A1"},{"value":"6,76E-02","module":"A2"},{"value":"5,71E-03","module":"A3"},{"value":"6,48E-04","module":"A4"}]},{"parameter":"EP","unit":"kg Phosphat-eq.","values":[{"value":"6,02E-02","module":"A1"},{"value":"6,26E-03","module":"A2"},{"value":"1,82E-03","module":"A3"},{"value":"9,61E-05","module":"A4"}]},{"parameter":"POCP","unit":"kg Ethen-eq.","values":[{"value":"2,01E-02","module":"A1"},{"value":"2,25E-03","module":"A2"},{"value":"2,09E-03","module":"A3"},{"value":"5,83E-05","module":"A4"}]},{"parameter":"ADPE","unit":"kg Sb-eq.","values":[{"value":"4,48E-04","module":"A1"},{"value":"5,25E-06","module":"A2"},{"value":"1,10E-05","module":"A3"},{"value":"2,02E-05","module":"A4"}]},{"parameter":"ADPF","unit":"MJ","values":[{"value":"8,01E+02","module":"A1"},{"value":"6,00E+01","module":"A2"},{"value":"6,76E+00","module":"A3"},{"value":"3,23E+00","module":"A4"}]},{"parameter":"ADPM","unit":"kg Sb-eq.","values":[{"value":"4,48E-04","module":"A1"},{"value":"5,25E-06","module":"A2"},{"value":"1,10E-05","module":"A3"},{"value":"2,02E-05","module":"A4"}]}],"additional_environmental_impact":[],"resource_use":[{"parameter":"PERE","unit":"MJ","values":[{"value":"7,21E+01","module":"A1"},{"value":"1,27E+00","module":"A2"},{"value":"1,35E+02","module":"A3"},{"value":"1,60E-01","module":"A4"}]},{"parameter":"PERM","unit":"MJ","values":[{"value":"8,25E+00","module":"A1"},{"value":"0,0E+00","module":"A2"},{"value":"0,0E+00","module":"A3"},{"value":"0,0E+00","module":"A4"}]},{"parameter":"PERT","unit":"MJ","values":[{"value":"8,03E+01","module":"A1"},{"value":"1,27E+00","module":"A2"},{"value":"1,35E+02","module":"A3"},{"value":"1,60E-01","module":"A4"}]},{"parameter":"PENRE","unit":"MJ","values":[{"value":"9,15E+02","module":"A1"},{"value":"6,24E+01","module":"A2"},{"value":"9,35E+00","module":"A3"},{"value":"3,52E+00","module":"A4"}]},{"parameter":"PENRM","unit":"MJ","values":[{"value":"1,83E+02","module":"A1"},{"value":"0,0E+00","module":"A2"},{"value":"0,0E+00","module":"A3"},{"value":"0,0E+00","module":"A4"}]},{"parameter":"PENRT","unit":"MJ","values":[{"value":"1,10E+03","module":"A1"},{"value":"6,24E+01","module":"A2"},{"value":"9,35E+00","module":"A3"},{"value":"3,48E+00","module":"A4"}]},{"parameter":"SM","unit":"kg","values":[{"value":"1,24E+00","module":"A1"},{"value":"7,32E-03","module":"A2"},{"value":"0,0E+00","module":"A3"},{"value":"1,89E-01","module":"A4"}]},{"parameter":"RSF","unit":"MJ","values":[{"value":"0,0E+00","module":"A1"},{"value":"1,97E-04","module":"A2"},{"value":"3,51E-06","module":"A3"},{"value":"5,18E-03","module":"A4"}]},{"parameter":"NRSF","unit":"MJ","values":[{"value":"0,0E+00","module":"A1"},{"value":"6,67E-04","module":"A2"},{"value":"3,60E-03","module":"A3"},{"value":"1,79E-02","module":"A4"}]},{"parameter":"FW","unit":"m3","values":[{"value":"6,25E-01","module":"A1"},{"value":"9,55E-03","module":"A2"},{"value":"3,17E-02","module":"A3"},{"value":"1,44E-03","module":"A4"}]}],"end_of_life_waste":[{"parameter":"HWD","unit":"kg","values":[{"value":"1,65E-02","module":"A1"},{"value":"5,68E-05","module":"A2"},{"value":"4,70E-02","module":"A3"},{"value":"4,94E-04","module":"A4"}]},{"parameter":"NHWD","unit":"kg","values":[{"value":"3,45E+01","module":"A1"},{"value":"1,55E+00","module":"A2"},{"value":"6,01E-01","module":"A3"},{"value":"5,24E-01","module":"A4"}]},{"parameter":"RWD","unit":"kg","values":[{"value":"1,78E-03","module":"A1"},{"value":"4,12E-04","module":"A2"},{"value":"3,03E-05","module":"A3"},{"value":"1,41E-05","module":"A4"}]}],"end_of_life_flow":[{"parameter":"CRU","unit":"kg","values":[{"value":"0,0E+00","module":"A1"},{"value":"0,0E+00","module":"A2"},{"value":"0,0E+00","module":"A3"},{"value":"0,0E+00","module":"A4"}]},{"parameter":"MFR","unit":"kg","values":[{"value":"0,0E+00","module":"A1"},{"value":"1,30E-04","module":"A2"},{"value":"3,53E-01","module":"A3"},{"value":"3,39E-03","module":"A4"}]},{"parameter":"MER","unit":"kg","values":[{"value":"0,0E+00","module":"A1"},{"value":"2,28E-06","module":"A2"},{"value":"4,03E-04","module":"A3"},{"value":"6,01E-05","module":"A4"}]},{"parameter":"EEE","unit":"MJ","values":[{"value":"0,0E+00","module":"A1"},{"value":"1,85E-05","module":"A2"},{"value":"2,34E+00","module":"A3"},{"value":"4,26E-04","module":"A4"}]},{"parameter":"EET","unit":"MJ","values":[{"value":"0,0E+00","module":"A1"},{"value":"2,81E-04","module":"A2"},{"value":"2,55E+01","module":"A3"},{"value":"6,44E-03","module":"A4"}]}]}