{"product_name":"Task Chair Plus[6]/[8]","epd_id":"NEPD-3609-2539-EN","compliance":["EN 15804","ISO 14025","ISO 21930"],"producer_name":"Kinnarps AB","environmental_impact":[{"parameter":"GWP-total","unit":"kg CO2-eq.","values":[{"value":"7,74E+01","module":"A1"},{"value":"9,48E-01","module":"A2"},{"value":"2,95E+00","module":"A3"},{"value":"2,04E-01","module":"A4"}]},{"parameter":"ODP","unit":"kg CFC 11-eq.","values":[{"value":"2,64E-06","module":"A1"},{"value":"1,67E-07","module":"A2"},{"value":"3,53E-06","module":"A3"},{"value":"3,29E-08","module":"A4"}]},{"parameter":"AP","unit":"kg SO2-eq.","values":[{"value":"3,98E-01","module":"A1"},{"value":"5,33E-03","module":"A2"},{"value":"1,44E-02","module":"A3"},{"value":"8,29E-04","module":"A4"}]},{"parameter":"EP","unit":"kg Phosphat-eq.","values":[{"value":"6,92E-02","module":"A1"},{"value":"6,55E-04","module":"A2"},{"value":"2,96E-03","module":"A3"},{"value":"1,23E-04","module":"A4"}]},{"parameter":"POCP","unit":"kg Ethen-eq.","values":[{"value":"2,81E-02","module":"A1"},{"value":"2,36E-04","module":"A2"},{"value":"3,58E-03","module":"A3"},{"value":"7,47E-05","module":"A4"}]},{"parameter":"ADPE","unit":"kg Sb-eq.","values":[{"value":"1,10E-03","module":"A1"},{"value":"1,77E-05","module":"A2"},{"value":"5,73E-05","module":"A3"},{"value":"2,59E-05","module":"A4"}]},{"parameter":"ADPF","unit":"MJ","values":[{"value":"8,12E+02","module":"A1"},{"value":"1,42E+01","module":"A2"},{"value":"2,75E+01","module":"A3"},{"value":"4,13E+00","module":"A4"}]},{"parameter":"ADPM","unit":"kg Sb-eq.","values":[{"value":"1,10E-03","module":"A1"},{"value":"1,77E-05","module":"A2"},{"value":"5,73E-05","module":"A3"},{"value":"2,59E-05","module":"A4"}]}],"additional_environmental_impact":[],"resource_use":[{"parameter":"PERE","unit":"MJ","values":[{"value":"9,19E+01","module":"A1"},{"value":"3,10E-01","module":"A2"},{"value":"1,29E+02","module":"A3"},{"value":"2,04E-01","module":"A4"}]},{"parameter":"PERM","unit":"MJ","values":[{"value":"1,22E+01","module":"A1"},{"value":"0,0E+00","module":"A2"},{"value":"0,0E+00","module":"A3"},{"value":"0,0E+00","module":"A4"}]},{"parameter":"PERT","unit":"MJ","values":[{"value":"1,04E+02","module":"A1"},{"value":"3,10E-01","module":"A2"},{"value":"1,29E+02","module":"A3"},{"value":"2,04E-01","module":"A4"}]},{"parameter":"PENRE","unit":"MJ","values":[{"value":"9,66E+02","module":"A1"},{"value":"1,48E+01","module":"A2"},{"value":"4,65E+02","module":"A3"},{"value":"4,51E+00","module":"A4"}]},{"parameter":"PENRM","unit":"MJ","values":[{"value":"1,65E+02","module":"A1"},{"value":"0,0E+00","module":"A2"},{"value":"0,0E+00","module":"A3"},{"value":"0,0E+00","module":"A4"}]},{"parameter":"PENRT","unit":"MJ","values":[{"value":"1,13E+03","module":"A1"},{"value":"1,47E+01","module":"A2"},{"value":"4,65E+02","module":"A3"},{"value":"4,45E+00","module":"A4"}]},{"parameter":"SM","unit":"kg","values":[{"value":"3,95E+00","module":"A1"},{"value":"1,43E-01","module":"A2"},{"value":"9,80E-03","module":"A3"},{"value":"2,42E-01","module":"A4"}]},{"parameter":"RSF","unit":"MJ","values":[{"value":"0,0E+00","module":"A1"},{"value":"4,13E-03","module":"A2"},{"value":"3,31E-02","module":"A3"},{"value":"6,63E-03","module":"A4"}]},{"parameter":"NRSF","unit":"MJ","values":[{"value":"0,0E+00","module":"A1"},{"value":"1,42E-02","module":"A2"},{"value":"3,55E-01","module":"A3"},{"value":"2,29E-02","module":"A4"}]},{"parameter":"FW","unit":"m3","values":[{"value":"6,17E-01","module":"A1"},{"value":"3,29E-03","module":"A2"},{"value":"1,71E-01","module":"A3"},{"value":"1,84E-03","module":"A4"}]}],"end_of_life_waste":[{"parameter":"HWD","unit":"kg","values":[{"value":"1,40E-02","module":"A1"},{"value":"4,07E-04","module":"A2"},{"value":"1,51E-01","module":"A3"},{"value":"6,32E-04","module":"A4"}]},{"parameter":"NHWD","unit":"kg","values":[{"value":"4,86E+01","module":"A1"},{"value":"1,02E+00","module":"A2"},{"value":"1,30E+00","module":"A3"},{"value":"6,70E-01","module":"A4"}]},{"parameter":"RWD","unit":"kg","values":[{"value":"1,66E-03","module":"A1"},{"value":"9,31E-05","module":"A2"},{"value":"7,62E-03","module":"A3"},{"value":"1,81E-05","module":"A4"}]}],"end_of_life_flow":[{"parameter":"CRU","unit":"kg","values":[{"value":"0,0E+00","module":"A1"},{"value":"0,0E+00","module":"A2"},{"value":"0,0E+00","module":"A3"},{"value":"0,0E+00","module":"A4"}]},{"parameter":"MFR","unit":"kg","values":[{"value":"0,0E+00","module":"A1"},{"value":"2,70E-03","module":"A2"},{"value":"3,52E+00","module":"A3"},{"value":"4,33E-03","module":"A4"}]},{"parameter":"MER","unit":"kg","values":[{"value":"8,15E-04","module":"A1"},{"value":"4,77E-05","module":"A2"},{"value":"1,88E-03","module":"A3"},{"value":"7,69E-05","module":"A4"}]},{"parameter":"EEE","unit":"MJ","values":[{"value":"0,0E+00","module":"A1"},{"value":"3,56E-04","module":"A2"},{"value":"3,30E+00","module":"A3"},{"value":"5,45E-04","module":"A4"}]},{"parameter":"EET","unit":"MJ","values":[{"value":"0,0E+00","module":"A1"},{"value":"5,39E-03","module":"A2"},{"value":"3,59E+01","module":"A3"},{"value":"8,24E-03","module":"A4"}]}]}