{"product_name":"TaskWorx\u00ae Carpet Tile with EcoSolution Q\u00ae, Solution Q\u00ae, or Solution Q Extreme\u00ae Face Fibre","epd_id":"EPD-SHA-20230443-CBA1-EN","compliance":["DIN EN 15804+A2","ISO 14025"],"producer_name":"Shaw Contract (Shaw Europe Ltd.)","environmental_impact":[{"parameter":"GWP-total","unit":"kg CO2-eq","values":[{"value":"7,81E+00","module":"A1-A3"},{"value":"2,68E-01","module":"A4"},{"value":"5,20E-01","module":"A5"},{"value":"2,54E-04","module":"B1"},{"value":"2,89E-01","module":"B2"},{"value":"0,0E+00","module":"C1"},{"value":"5,81E-02","module":"C2"},{"value":"0,0E+00","module":"C3"},{"value":"3,01E-01","module":"C4"},{"value":"5,27E-02","module":"D"}]},{"parameter":"GWP-fossil","unit":"kg CO2-eq","values":[{"value":"8,15E+00","module":"A1-A3"},{"value":"2,67E-01","module":"A4"},{"value":"5,24E-01","module":"A5"},{"value":"2,54E-04","module":"B1"},{"value":"2,86E-01","module":"B2"},{"value":"0,0E+00","module":"C1"},{"value":"5,79E-02","module":"C2"},{"value":"0,0E+00","module":"C3"},{"value":"3,04E-01","module":"C4"},{"value":"4,84E-02","module":"D"}]},{"parameter":"GWP-biogenic","unit":"kg CO2-eq","values":[{"value":"-3,41E-01","module":"A1-A3"},{"value":"-3,68E-04","module":"A4"},{"value":"-4,35E-03","module":"A5"},{"value":"0,0E+00","module":"B1"},{"value":"3,05E-03","module":"B2"},{"value":"0,0E+00","module":"C1"},{"value":"-8,00E-05","module":"C2"},{"value":"0,0E+00","module":"C3"},{"value":"-3,24E-03","module":"C4"},{"value":"4,24E-03","module":"D"}]},{"parameter":"GWP-luluc","unit":"kg CO2-eq","values":[{"value":"2,04E-03","module":"A1-A3"},{"value":"1,49E-03","module":"A4"},{"value":"2,25E-04","module":"A5"},{"value":"0,0E+00","module":"B1"},{"value":"6,06E-05","module":"B2"},{"value":"0,0E+00","module":"C1"},{"value":"3,23E-04","module":"C2"},{"value":"0,0E+00","module":"C3"},{"value":"1,48E-04","module":"C4"},{"value":"3,76E-05","module":"D"}]},{"parameter":"ODP","unit":"kg CFC11-eq","values":[{"value":"8,28E-09","module":"A1-A3"},{"value":"1,60E-14","module":"A4"},{"value":"4,36E-10","module":"A5"},{"value":"0,0E+00","module":"B1"},{"value":"4,19E-12","module":"B2"},{"value":"0,0E+00","module":"C1"},{"value":"3,47E-15","module":"C2"},{"value":"0,0E+00","module":"C3"},{"value":"4,09E-13","module":"C4"},{"value":"1,53E-13","module":"D"}]},{"parameter":"AP","unit":"mol H^(+)-eq","values":[{"value":"1,99E-02","module":"A1-A3"},{"value":"2,75E-04","module":"A4"},{"value":"1,47E-03","module":"A5"},{"value":"0,0E+00","module":"B1"},{"value":"6,29E-04","module":"B2"},{"value":"0,0E+00","module":"C1"},{"value":"5,97E-05","module":"C2"},{"value":"0,0E+00","module":"C3"},{"value":"9,02E-04","module":"C4"},{"value":"1,13E-04","module":"D"}]},{"parameter":"POCP","unit":"kg NMVOC-eq","values":[{"value":"1,71E-02","module":"A1-A3"},{"value":"2,42E-04","module":"A4"},{"value":"1,24E-03","module":"A5"},{"value":"1,41E-05","module":"B1"},{"value":"3,82E-04","module":"B2"},{"value":"0,0E+00","module":"C1"},{"value":"5,26E-05","module":"C2"},{"value":"0,0E+00","module":"C3"},{"value":"6,42E-04","module":"C4"},{"value":"1,20E-04","module":"D"}]},{"parameter":"ADPE","unit":"kg Sb-eq","values":[{"value":"2,58E-06","module":"A1-A3"},{"value":"2,23E-08","module":"A4"},{"value":"1,62E-07","module":"A5"},{"value":"0,0E+00","module":"B1"},{"value":"7,80E-08","module":"B2"},{"value":"0,0E+00","module":"C1"},{"value":"4,84E-09","module":"C2"},{"value":"0,0E+00","module":"C3"},{"value":"2,11E-08","module":"C4"},{"value":"3,69E-09","module":"D"}]},{"parameter":"ADPF","unit":"MJ","values":[{"value":"1,79E+02","module":"A1-A3"},{"value":"3,56E+00","module":"A4"},{"value":"1,08E+01","module":"A5"},{"value":"0,0E+00","module":"B1"},{"value":"5,19E+00","module":"B2"},{"value":"0,0E+00","module":"C1"},{"value":"7,74E-01","module":"C2"},{"value":"0,0E+00","module":"C3"},{"value":"4,32E+00","module":"C4"},{"value":"8,55E-01","module":"D"}]},{"parameter":"WDP","unit":"m^3 world-eq deprived","values":[{"value":"7,74E-01","module":"A1-A3"},{"value":"2,39E-03","module":"A4"},{"value":"1,11E-01","module":"A5"},{"value":"0,0E+00","module":"B1"},{"value":"6,54E-02","module":"B2"},{"value":"0,0E+00","module":"C1"},{"value":"5,19E-04","module":"C2"},{"value":"0,0E+00","module":"C3"},{"value":"-3,00E-03","module":"C4"},{"value":"-2,27E-03","module":"D"}]},{"parameter":"EP-freshwater","unit":"kg P-eq","values":[{"value":"2,12E-05","module":"A1-A3"},{"value":"7,96E-07","module":"A4"},{"value":"1,60E-05","module":"A5"},{"value":"0,0E+00","module":"B1"},{"value":"1,40E-06","module":"B2"},{"value":"0,0E+00","module":"C1"},{"value":"1,73E-07","module":"C2"},{"value":"0,0E+00","module":"C3"},{"value":"5,68E-05","module":"C4"},{"value":"7,44E-08","module":"D"}]},{"parameter":"EP-marine","unit":"kg N-eq","values":[{"value":"5,20E-03","module":"A1-A3"},{"value":"8,99E-05","module":"A4"},{"value":"3,50E-04","module":"A5"},{"value":"0,0E+00","module":"B1"},{"value":"1,43E-04","module":"B2"},{"value":"0,0E+00","module":"C1"},{"value":"1,95E-05","module":"C2"},{"value":"0,0E+00","module":"C3"},{"value":"1,99E-04","module":"C4"},{"value":"4,16E-05","module":"D"}]},{"parameter":"EP-terrestrial","unit":"mol N-eq","values":[{"value":"5,11E-02","module":"A1-A3"},{"value":"1,07E-03","module":"A4"},{"value":"4,16E-03","module":"A5"},{"value":"0,0E+00","module":"B1"},{"value":"1,48E-03","module":"B2"},{"value":"0,0E+00","module":"C1"},{"value":"2,32E-04","module":"C2"},{"value":"0,0E+00","module":"C3"},{"value":"2,19E-03","module":"C4"},{"value":"3,91E-04","module":"D"}]}],"additional_environmental_impact":[{"parameter":"PM","unit":"Disease incidence","values":[{"value":"1,79E-07","module":"A1-A3"},{"value":"1,59E-09","module":"A4"},{"value":"1,43E-08","module":"A5"},{"value":"0,0E+00","module":"B1"},{"value":"5,21E-09","module":"B2"},{"value":"0,0E+00","module":"C1"},{"value":"3,45E-10","module":"C2"},{"value":"0,0E+00","module":"C3"},{"value":"8,66E-09","module":"C4"},{"value":"1,83E-08","module":"D"}]},{"parameter":"ETP-fw","unit":"CTUe","values":[{"value":"9,34E+01","module":"A1-A3"},{"value":"2,47E+00","module":"A4"},{"value":"5,99E+00","module":"A5"},{"value":"1,15E-04","module":"B1"},{"value":"2,35E+00","module":"B2"},{"value":"0,0E+00","module":"C1"},{"value":"5,37E-01","module":"C2"},{"value":"0,0E+00","module":"C3"},{"value":"4,22E+00","module":"C4"},{"value":"3,80E-01","module":"D"}]},{"parameter":"HTP-c","unit":"CTUh","values":[{"value":"2,52E-09","module":"A1-A3"},{"value":"4,99E-11","module":"A4"},{"value":"1,71E-10","module":"A5"},{"value":"0,0E+00","module":"B1"},{"value":"6,79E-11","module":"B2"},{"value":"0,0E+00","module":"C1"},{"value":"1,08E-11","module":"C2"},{"value":"0,0E+00","module":"C3"},{"value":"1,90E-10","module":"C4"},{"value":"1,32E-11","module":"D"}]},{"parameter":"HTP-nc","unit":"CTUh","values":[{"value":"1,14E-07","module":"A1-A3"},{"value":"2,59E-09","module":"A4"},{"value":"8,35E-09","module":"A5"},{"value":"3,07E-12","module":"B1"},{"value":"2,65E-09","module":"B2"},{"value":"0,0E+00","module":"C1"},{"value":"5,62E-10","module":"C2"},{"value":"0,0E+00","module":"C3"},{"value":"1,59E-08","module":"C4"},{"value":"5,37E-10","module":"D"}]},{"parameter":"SQP","unit":"SQP","values":[{"value":"1,18E+01","module":"A1-A3"},{"value":"1,23E+00","module":"A4"},{"value":"1,11E+01","module":"A5"},{"value":"0,0E+00","module":"B1"},{"value":"1,87E+00","module":"B2"},{"value":"0,0E+00","module":"C1"},{"value":"2,66E-01","module":"C2"},{"value":"0,0E+00","module":"C3"},{"value":"3,11E-01","module":"C4"},{"value":"-5,06E-01","module":"D"}]}],"resource_use":[{"parameter":"PERE","unit":"MJ","values":[{"value":"1,05E+01","module":"A1-A3"},{"value":"2,13E-01","module":"A4"},{"value":"5,11E+00","module":"A5"},{"value":"0,0E+00","module":"B1"},{"value":"2,88E+00","module":"B2"},{"value":"0,0E+00","module":"C1"},{"value":"4,40E-02","module":"C2"},{"value":"0,0E+00","module":"C3"},{"value":"3,55E-01","module":"C4"},{"value":"2,81E-02","module":"D"}]},{"parameter":"PERM","unit":"MJ","values":[{"value":"5,31E+00","module":"A1-A3"},{"value":"0,0E+00","module":"A4"},{"value":"-4,19E+00","module":"A5"},{"value":"0,0E+00","module":"B1"},{"value":"0,0E+00","module":"B2"},{"value":"0,0E+00","module":"C1"},{"value":"0,0E+00","module":"C2"},{"value":"0,0E+00","module":"C3"},{"value":"0,0E+00","module":"C4"},{"value":"0,0E+00","module":"D"}]},{"parameter":"PERT","unit":"MJ","values":[{"value":"1,58E+01","module":"A1-A3"},{"value":"2,13E-01","module":"A4"},{"value":"9,23E-01","module":"A5"},{"value":"0,0E+00","module":"B1"},{"value":"2,88E+00","module":"B2"},{"value":"0,0E+00","module":"C1"},{"value":"4,40E-02","module":"C2"},{"value":"0,0E+00","module":"C3"},{"value":"3,55E-01","module":"C4"},{"value":"2,81E-02","module":"D"}]},{"parameter":"PENRE","unit":"MJ","values":[{"value":"1,32E+02","module":"A1-A3"},{"value":"3,76E+00","module":"A4"},{"value":"1,59E+00","module":"A5"},{"value":"0,0E+00","module":"B1"},{"value":"5,19E+00","module":"B2"},{"value":"0,0E+00","module":"C1"},{"value":"7,76E-01","module":"C2"},{"value":"0,0E+00","module":"C3"},{"value":"4,32E+00","module":"C4"},{"value":"8,55E-01","module":"D"}]},{"parameter":"PENRM","unit":"MJ","values":[{"value":"5,85E+01","module":"A1-A3"},{"value":"0,0E+00","module":"A4"},{"value":"-3,17E-01","module":"A5"},{"value":"0,0E+00","module":"B1"},{"value":"0,0E+00","module":"B2"},{"value":"0,0E+00","module":"C1"},{"value":"0,0E+00","module":"C2"},{"value":"0,0E+00","module":"C3"},{"value":"0,0E+00","module":"C4"},{"value":"0,0E+00","module":"D"}]},{"parameter":"PENRT","unit":"MJ","values":[{"value":"1,89E+02","module":"A1-A3"},{"value":"3,76E+00","module":"A4"},{"value":"1,28E+00","module":"A5"},{"value":"0,0E+00","module":"B1"},{"value":"5,19E+00","module":"B2"},{"value":"0,0E+00","module":"C1"},{"value":"7,76E-01","module":"C2"},{"value":"0,0E+00","module":"C3"},{"value":"4,32E+00","module":"C4"},{"value":"8,55E-01","module":"D"}]},{"parameter":"SM","unit":"kg","values":[{"value":"2,34E+00","module":"A1-A3"},{"value":"0,0E+00","module":"A4"},{"value":"1,23E-01","module":"A5"},{"value":"0,0E+00","module":"B1"},{"value":"0,0E+00","module":"B2"},{"value":"0,0E+00","module":"C1"},{"value":"0,0E+00","module":"C2"},{"value":"0,0E+00","module":"C3"},{"value":"0,0E+00","module":"C4"},{"value":"-2,47E+00","module":"D"}]},{"parameter":"RSF","unit":"MJ","values":[{"value":"0,0E+00","module":"A1-A3"},{"value":"0,0E+00","module":"A4"},{"value":"0,0E+00","module":"A5"},{"value":"0,0E+00","module":"B1"},{"value":"0,0E+00","module":"B2"},{"value":"0,0E+00","module":"C1"},{"value":"0,0E+00","module":"C2"},{"value":"0,0E+00","module":"C3"},{"value":"0,0E+00","module":"C4"},{"value":"0,0E+00","module":"D"}]},{"parameter":"NRSF","unit":"MJ","values":[{"value":"0,0E+00","module":"A1-A3"},{"value":"0,0E+00","module":"A4"},{"value":"0,0E+00","module":"A5"},{"value":"0,0E+00","module":"B1"},{"value":"0,0E+00","module":"B2"},{"value":"0,0E+00","module":"C1"},{"value":"0,0E+00","module":"C2"},{"value":"0,0E+00","module":"C3"},{"value":"0,0E+00","module":"C4"},{"value":"0,0E+00","module":"D"}]},{"parameter":"FW","unit":"m^3","values":[{"value":"2,83E-02","module":"A1-A3"},{"value":"2,29E-04","module":"A4"},{"value":"9,56E-03","module":"A5"},{"value":"0,0E+00","module":"B1"},{"value":"2,75E-03","module":"B2"},{"value":"0,0E+00","module":"C1"},{"value":"4,98E-05","module":"C2"},{"value":"0,0E+00","module":"C3"},{"value":"5,59E-05","module":"C4"},{"value":"1,67E-05","module":"D"}]}],"end_of_life_waste":[{"parameter":"HWD","unit":"kg","values":[{"value":"8,42E-07","module":"A1-A3"},{"value":"1,71E-11","module":"A4"},{"value":"4,67E-08","module":"A5"},{"value":"0,0E+00","module":"B1"},{"value":"4,49E-10","module":"B2"},{"value":"0,0E+00","module":"C1"},{"value":"3,72E-12","module":"C2"},{"value":"0,0E+00","module":"C3"},{"value":"6,66E-10","module":"C4"},{"value":"1,19E-10","module":"D"}]},{"parameter":"NHWD","unit":"kg","values":[{"value":"3,22E-01","module":"A1-A3"},{"value":"5,12E-04","module":"A4"},{"value":"2,71E-01","module":"A5"},{"value":"0,0E+00","module":"B1"},{"value":"4,77E-03","module":"B2"},{"value":"0,0E+00","module":"C1"},{"value":"1,11E-04","module":"C2"},{"value":"0,0E+00","module":"C3"},{"value":"4,27E+00","module":"C4"},{"value":"7,33E-05","module":"D"}]},{"parameter":"RWD","unit":"kg","values":[{"value":"4,13E-03","module":"A1-A3"},{"value":"4,40E-06","module":"A4"},{"value":"2,37E-04","module":"A5"},{"value":"0,0E+00","module":"B1"},{"value":"8,30E-04","module":"B2"},{"value":"0,0E+00","module":"C1"},{"value":"9,56E-07","module":"C2"},{"value":"0,0E+00","module":"C3"},{"value":"5,30E-05","module":"C4"},{"value":"5,62E-07","module":"D"}]}],"end_of_life_flow":[{"parameter":"CRU","unit":"kg","values":[{"value":"0,0E+00","module":"A1-A3"},{"value":"0,0E+00","module":"A4"},{"value":"0,0E+00","module":"A5"},{"value":"0,0E+00","module":"B1"},{"value":"0,0E+00","module":"B2"},{"value":"0,0E+00","module":"C1"},{"value":"0,0E+00","module":"C2"},{"value":"0,0E+00","module":"C3"},{"value":"0,0E+00","module":"C4"},{"value":"0,0E+00","module":"D"}]},{"parameter":"MFR","unit":"kg","values":[{"value":"0,0E+00","module":"A1-A3"},{"value":"0,0E+00","module":"A4"},{"value":"1,81E-01","module":"A5"},{"value":"0,0E+00","module":"B1"},{"value":"0,0E+00","module":"B2"},{"value":"0,0E+00","module":"C1"},{"value":"0,0E+00","module":"C2"},{"value":"0,0E+00","module":"C3"},{"value":"0,0E+00","module":"C4"},{"value":"0,0E+00","module":"D"}]},{"parameter":"MER","unit":"kg","values":[{"value":"0,0E+00","module":"A1-A3"},{"value":"0,0E+00","module":"A4"},{"value":"0,0E+00","module":"A5"},{"value":"0,0E+00","module":"B1"},{"value":"0,0E+00","module":"B2"},{"value":"0,0E+00","module":"C1"},{"value":"0,0E+00","module":"C2"},{"value":"0,0E+00","module":"C3"},{"value":"0,0E+00","module":"C4"},{"value":"0,0E+00","module":"D"}]},{"parameter":"EEE","unit":"MJ","values":[{"value":"0,0E+00","module":"A1-A3"},{"value":"0,0E+00","module":"A4"},{"value":"6,37E-02","module":"A5"},{"value":"0,0E+00","module":"B1"},{"value":"0,0E+00","module":"B2"},{"value":"0,0E+00","module":"C1"},{"value":"0,0E+00","module":"C2"},{"value":"0,0E+00","module":"C3"},{"value":"0,0E+00","module":"C4"},{"value":"0,0E+00","module":"D"}]},{"parameter":"EET","unit":"MJ","values":[{"value":"0,0E+00","module":"A1-A3"},{"value":"0,0E+00","module":"A4"},{"value":"9,77E-02","module":"A5"},{"value":"0,0E+00","module":"B1"},{"value":"0,0E+00","module":"B2"},{"value":"0,0E+00","module":"C1"},{"value":"0,0E+00","module":"C2"},{"value":"0,0E+00","module":"C3"},{"value":"0,0E+00","module":"C4"},{"value":"0,0E+00","module":"D"}]}]}