{"product_name":"Tec-Flex 5 G10 +2 X1,5  0,6/1,0kV RV-K ","epd_id":"NEPD-8091-7762","compliance":["EN 15804+A2","ISO 14025","ISO 21930"],"producer_name":"Elektroskandia Norge AS","environmental_impact":[{"parameter":"GWP-total","unit":"kg CO2-eq.","values":[{"value":"2,59E+00","module":"A1-A3"},{"value":"1,35E-01","module":"A4"},{"value":"3,47E-01","module":"A5"},{"value":"2,94E-04","module":"B6"},{"value":"0,0E+00","module":"C1"},{"value":"4,10E-02","module":"C2"},{"value":"2,59E-01","module":"C3"},{"value":"1,41E-02","module":"C4"},{"value":"-4,19E-01","module":"D"}]},{"parameter":"GWP-fossil","unit":"kg CO2-eq.","values":[{"value":"2,88E+00","module":"A1-A3"},{"value":"1,35E-01","module":"A4"},{"value":"6,05E-03","module":"A5"},{"value":"2,85E-04","module":"B6"},{"value":"0,0E+00","module":"C1"},{"value":"4,10E-02","module":"C2"},{"value":"2,59E-01","module":"C3"},{"value":"1,41E-02","module":"C4"},{"value":"-4,16E-01","module":"D"}]},{"parameter":"GWP-biogenic","unit":"kg CO2-eq.","values":[{"value":"-2,93E-01","module":"A1-A3"},{"value":"5,59E-05","module":"A4"},{"value":"3,41E-01","module":"A5"},{"value":"7,89E-06","module":"B6"},{"value":"0,0E+00","module":"C1"},{"value":"1,70E-05","module":"C2"},{"value":"4,52E-06","module":"C3"},{"value":"1,07E-06","module":"C4"},{"value":"-1,90E-03","module":"D"}]},{"parameter":"GWP-luluc","unit":"kg CO2-eq.","values":[{"value":"3,61E-03","module":"A1-A3"},{"value":"4,81E-05","module":"A4"},{"value":"1,55E-06","module":"A5"},{"value":"1,18E-06","module":"B6"},{"value":"0,0E+00","module":"C1"},{"value":"1,46E-05","module":"C2"},{"value":"8,16E-07","module":"C3"},{"value":"1,15E-06","module":"C4"},{"value":"-9,30E-04","module":"D"}]},{"parameter":"ODP","unit":"kg CFC 11-eq.","values":[{"value":"3,44E-07","module":"A1-A3"},{"value":"3,06E-08","module":"A4"},{"value":"9,67E-10","module":"A5"},{"value":"2,00E-11","module":"B6"},{"value":"0,0E+00","module":"C1"},{"value":"9,29E-09","module":"C2"},{"value":"4,48E-10","module":"C3"},{"value":"9,79E-10","module":"C4"},{"value":"-1,07E-03","module":"D"}]},{"parameter":"AP","unit":"mol H+-eq.","values":[{"value":"1,09E-01","module":"A1-A3"},{"value":"3,88E-04","module":"A4"},{"value":"4,87E-05","module":"A5"},{"value":"2,23E-06","module":"B6"},{"value":"0,0E+00","module":"C1"},{"value":"1,18E-04","module":"C2"},{"value":"4,91E-05","module":"C3"},{"value":"2,63E-05","module":"C4"},{"value":"-6,75E-02","module":"D"}]},{"parameter":"POCP","unit":"kg NMVOC-eq.","values":[{"value":"2,80E-02","module":"A1-A3"},{"value":"3,29E-04","module":"A4"},{"value":"5,75E-05","module":"A5"},{"value":"8,58E-07","module":"B6"},{"value":"0,0E+00","module":"C1"},{"value":"9,99E-05","module":"C2"},{"value":"5,87E-05","module":"C3"},{"value":"3,24E-05","module":"C4"},{"value":"-1,18E-02","module":"D"}]},{"parameter":"ADPE","unit":"kg Sb-eq.","values":[{"value":"5,07E-03","module":"A1-A3"},{"value":"3,73E-06","module":"A4"},{"value":"9,82E-08","module":"A5"},{"value":"2,13E-08","module":"B6"},{"value":"0,0E+00","module":"C1"},{"value":"1,13E-06","module":"C2"},{"value":"2,23E-08","module":"C3"},{"value":"2,59E-08","module":"C4"},{"value":"-3,78E-04","module":"D"}]},{"parameter":"ADPF","unit":"MJ","values":[{"value":"4,60E+01","module":"A1-A3"},{"value":"2,04E+00","module":"A4"},{"value":"7,11E-02","module":"A5"},{"value":"3,89E-03","module":"B6"},{"value":"0,0E+00","module":"C1"},{"value":"6,20E-01","module":"C2"},{"value":"2,97E-02","module":"C3"},{"value":"7,80E-02","module":"C4"},{"value":"-3,79E+00","module":"D"}]},{"parameter":"WDP","unit":"m3 world-eq.","values":[{"value":"1,47E+02","module":"A1-A3"},{"value":"1,98E+00","module":"A4"},{"value":"1,10E-01","module":"A5"},{"value":"6,79E-01","module":"B6"},{"value":"0,0E+00","module":"C1"},{"value":"6,00E-01","module":"C2"},{"value":"1,88E-01","module":"C3"},{"value":"1,60E+00","module":"C4"},{"value":"1,93E+01","module":"D"}]},{"parameter":"EP-freshwater","unit":"kg P-eq.","values":[{"value":"8,82E-04","module":"A1-A3"},{"value":"1,08E-06","module":"A4"},{"value":"7,26E-08","module":"A5"},{"value":"2,05E-08","module":"B6"},{"value":"0,0E+00","module":"C1"},{"value":"3,28E-07","module":"C2"},{"value":"4,05E-08","module":"C3"},{"value":"5,38E-08","module":"C4"},{"value":"-4,55E-04","module":"D"}]},{"parameter":"EP-marine","unit":"kg N-eq.","values":[{"value":"7,45E-03","module":"A1-A3"},{"value":"7,68E-05","module":"A4"},{"value":"2,09E-05","module":"A5"},{"value":"2,45E-07","module":"B6"},{"value":"0,0E+00","module":"C1"},{"value":"2,33E-05","module":"C2"},{"value":"2,35E-05","module":"C3"},{"value":"2,15E-05","module":"C4"},{"value":"-2,81E-03","module":"D"}]},{"parameter":"EP-terrestrial","unit":"mol N-eq.","values":[{"value":"1,08E-01","module":"A1-A3"},{"value":"8,59E-04","module":"A4"},{"value":"2,24E-04","module":"A5"},{"value":"3,19E-06","module":"B6"},{"value":"0,0E+00","module":"C1"},{"value":"2,61E-04","module":"C2"},{"value":"2,44E-04","module":"C3"},{"value":"1,06E-04","module":"C4"},{"value":"-4,33E-02","module":"D"}]},{"parameter":"GWP-IOBC","unit":"kg CO2-eq.","values":[{"value":"2,93E+00","module":"A1-A3"},{"value":"1,35E-01","module":"A4"},{"value":"6,06E-03","module":"A5"},{"value":"2,94E-04","module":"B6"},{"value":"0,0E+00","module":"C1"},{"value":"4,10E-02","module":"C2"},{"value":"2,59E-01","module":"C3"},{"value":"1,47E-02","module":"C4"},{"value":"-2,05E-01","module":"D"}]}],"additional_environmental_impact":[{"parameter":"PM","unit":"disease incidence","values":[{"value":"3,19E-07","module":"A1-A3"},{"value":"8,27E-09","module":"A4"},{"value":"5,95E-10","module":"A5"},{"value":"1,60E-11","module":"B6"},{"value":"0,0E+00","module":"C1"},{"value":"2,51E-09","module":"C2"},{"value":"2,10E-10","module":"C3"},{"value":"4,75E-10","module":"C4"},{"value":"-1,42E-07","module":"D"}]},{"parameter":"ETP-fw","unit":"CTUe","values":[{"value":"1,26E+03","module":"A1-A3"},{"value":"1,51E+00","module":"A4"},{"value":"8,10E-02","module":"A5"},{"value":"1,77E-02","module":"B6"},{"value":"0,0E+00","module":"C1"},{"value":"4,60E-01","module":"C2"},{"value":"3,91E-01","module":"C3"},{"value":"1,01E+02","module":"C4"},{"value":"-6,21E+02","module":"D"}]},{"parameter":"HTP-c","unit":"CTUh","values":[{"value":"2,20E-08","module":"A1-A3"},{"value":"0,0E+00","module":"A4"},{"value":"9,00E-12","module":"A5"},{"value":"1,00E-12","module":"B6"},{"value":"0,0E+00","module":"C1"},{"value":"0,0E+00","module":"C2"},{"value":"1,20E-11","module":"C3"},{"value":"5,00E-12","module":"C4"},{"value":"-8,77E-09","module":"D"}]},{"parameter":"HTP-nc","unit":"CTUh","values":[{"value":"1,67E-06","module":"A1-A3"},{"value":"1,65E-09","module":"A4"},{"value":"4,32E-10","module":"A5"},{"value":"2,00E-11","module":"B6"},{"value":"0,0E+00","module":"C1"},{"value":"5,02E-10","module":"C2"},{"value":"5,36E-10","module":"C3"},{"value":"1,01E-10","module":"C4"},{"value":"-7,51E-07","module":"D"}]},{"parameter":"SQP","unit":"unitless","values":[{"value":"3,46E+01","module":"A1-A3"},{"value":"1,43E+00","module":"A4"},{"value":"3,99E-02","module":"A5"},{"value":"1,96E-03","module":"B6"},{"value":"0,0E+00","module":"C1"},{"value":"4,34E-01","module":"C2"},{"value":"5,10E-03","module":"C3"},{"value":"1,84E-01","module":"C4"},{"value":"-9,27E+00","module":"D"}]},{"parameter":"IRP","unit":"kBq U235-eq.","values":[{"value":"2,04E-01","module":"A1-A3"},{"value":"8,93E-03","module":"A4"},{"value":"2,58E-04","module":"A5"},{"value":"7,07E-05","module":"B6"},{"value":"0,0E+00","module":"C1"},{"value":"2,71E-03","module":"C2"},{"value":"7,04E-05","module":"C3"},{"value":"4,78E-04","module":"C4"},{"value":"-5,80E-03","module":"D"}]}],"resource_use":[{"parameter":"PERE","unit":"MJ","values":[{"value":"8,85E+00","module":"A1-A3"},{"value":"2,92E-02","module":"A4"},{"value":"1,46E-03","module":"A5"},{"value":"5,04E-02","module":"B6"},{"value":"0,0E+00","module":"C1"},{"value":"8,88E-03","module":"C2"},{"value":"1,52E-03","module":"C3"},{"value":"8,67E-03","module":"C4"},{"value":"-2,74E+00","module":"D"}]},{"parameter":"PERM","unit":"MJ","values":[{"value":"3,12E+00","module":"A1-A3"},{"value":"0,0E+00","module":"A4"},{"value":"-3,12E+00","module":"A5"},{"value":"0,0E+00","module":"B6"},{"value":"0,0E+00","module":"C1"},{"value":"0,0E+00","module":"C2"},{"value":"0,0E+00","module":"C3"},{"value":"0,0E+00","module":"C4"},{"value":"0,0E+00","module":"D"}]},{"parameter":"PERT","unit":"MJ","values":[{"value":"1,20E+01","module":"A1-A3"},{"value":"2,92E-02","module":"A4"},{"value":"-3,12E+00","module":"A5"},{"value":"5,04E-02","module":"B6"},{"value":"0,0E+00","module":"C1"},{"value":"8,88E-03","module":"C2"},{"value":"1,52E-03","module":"C3"},{"value":"8,67E-03","module":"C4"},{"value":"-2,74E+00","module":"D"}]},{"parameter":"PENRE","unit":"MJ","values":[{"value":"4,08E+01","module":"A1-A3"},{"value":"2,04E+00","module":"A4"},{"value":"7,12E-02","module":"A5"},{"value":"3,90E-03","module":"B6"},{"value":"0,0E+00","module":"C1"},{"value":"6,20E-01","module":"C2"},{"value":"2,97E-02","module":"C3"},{"value":"7,80E-02","module":"C4"},{"value":"-3,79E+00","module":"D"}]},{"parameter":"PENRM","unit":"MJ","values":[{"value":"5,43E+00","module":"A1-A3"},{"value":"0,0E+00","module":"A4"},{"value":"0,0E+00","module":"A5"},{"value":"0,0E+00","module":"B6"},{"value":"0,0E+00","module":"C1"},{"value":"0,0E+00","module":"C2"},{"value":"-5,43E+00","module":"C3"},{"value":"0,0E+00","module":"C4"},{"value":"0,0E+00","module":"D"}]},{"parameter":"PENRT","unit":"MJ","values":[{"value":"4,62E+01","module":"A1-A3"},{"value":"2,04E+00","module":"A4"},{"value":"7,12E-02","module":"A5"},{"value":"3,90E-03","module":"B6"},{"value":"0,0E+00","module":"C1"},{"value":"6,20E-01","module":"C2"},{"value":"-5,40E+00","module":"C3"},{"value":"7,80E-02","module":"C4"},{"value":"-3,79E+00","module":"D"}]},{"parameter":"SM","unit":"kg","values":[{"value":"7,69E-02","module":"A1-A3"},{"value":"0,0E+00","module":"A4"},{"value":"0,0E+00","module":"A5"},{"value":"0,0E+00","module":"B6"},{"value":"0,0E+00","module":"C1"},{"value":"0,0E+00","module":"C2"},{"value":"0,0E+00","module":"C3"},{"value":"0,0E+00","module":"C4"},{"value":"1,17E-01","module":"D"}]},{"parameter":"RSF","unit":"MJ","values":[{"value":"2,22E-01","module":"A1-A3"},{"value":"1,05E-03","module":"A4"},{"value":"4,26E-05","module":"A5"},{"value":"3,96E-05","module":"B6"},{"value":"0,0E+00","module":"C1"},{"value":"3,18E-04","module":"C2"},{"value":"3,36E-05","module":"C3"},{"value":"1,80E-04","module":"C4"},{"value":"1,09E-02","module":"D"}]},{"parameter":"NRSF","unit":"MJ","values":[{"value":"2,02E-02","module":"A1-A3"},{"value":"3,74E-03","module":"A4"},{"value":"4,86E-04","module":"A5"},{"value":"9,87E-05","module":"B6"},{"value":"0,0E+00","module":"C1"},{"value":"1,14E-03","module":"C2"},{"value":"0,0E+00","module":"C3"},{"value":"1,43E-04","module":"C4"},{"value":"-5,29E-02","module":"D"}]},{"parameter":"FW","unit":"m3","values":[{"value":"4,70E-02","module":"A1-A3"},{"value":"2,18E-04","module":"A4"},{"value":"5,18E-05","module":"A5"},{"value":"3,77E-04","module":"B6"},{"value":"0,0E+00","module":"C1"},{"value":"6,63E-05","module":"C2"},{"value":"2,21E-04","module":"C3"},{"value":"1,01E-04","module":"C4"},{"value":"-1,14E-02","module":"D"}]}],"end_of_life_waste":[{"parameter":"HWD","unit":"kg","values":[{"value":"3,18E-02","module":"A1-A3"},{"value":"1,05E-04","module":"A4"},{"value":"0,0E+00","module":"A5"},{"value":"2,50E-06","module":"B6"},{"value":"0,0E+00","module":"C1"},{"value":"3,20E-05","module":"C2"},{"value":"0,0E+00","module":"C3"},{"value":"6,99E-03","module":"C4"},{"value":"-4,56E-03","module":"D"}]},{"parameter":"NHWD","unit":"kg","values":[{"value":"9,64E-01","module":"A1-A3"},{"value":"9,93E-02","module":"A4"},{"value":"2,25E-01","module":"A5"},{"value":"3,00E-04","module":"B6"},{"value":"0,0E+00","module":"C1"},{"value":"3,02E-02","module":"C2"},{"value":"0,0E+00","module":"C3"},{"value":"2,68E-01","module":"C4"},{"value":"-1,98E-01","module":"D"}]},{"parameter":"RWD","unit":"kg","values":[{"value":"1,91E-04","module":"A1-A3"},{"value":"1,39E-05","module":"A4"},{"value":"0,0E+00","module":"A5"},{"value":"3,49E-08","module":"B6"},{"value":"0,0E+00","module":"C1"},{"value":"4,22E-06","module":"C2"},{"value":"0,0E+00","module":"C3"},{"value":"5,35E-07","module":"C4"},{"value":"-5,13E-06","module":"D"}]}],"end_of_life_flow":[{"parameter":"CRU","unit":"kg","values":[{"value":"0,0E+00","module":"A1-A3"},{"value":"0,0E+00","module":"A4"},{"value":"0,0E+00","module":"A5"},{"value":"0,0E+00","module":"B6"},{"value":"0,0E+00","module":"C1"},{"value":"0,0E+00","module":"C2"},{"value":"0,0E+00","module":"C3"},{"value":"0,0E+00","module":"C4"},{"value":"0,0E+00","module":"D"}]},{"parameter":"MFR","unit":"kg","values":[{"value":"0,0E+00","module":"A1-A3"},{"value":"0,0E+00","module":"A4"},{"value":"5,32E-06","module":"A5"},{"value":"0,0E+00","module":"B6"},{"value":"0,0E+00","module":"C1"},{"value":"0,0E+00","module":"C2"},{"value":"2,45E-01","module":"C3"},{"value":"9,15E-06","module":"C4"},{"value":"-4,59E-03","module":"D"}]},{"parameter":"MER","unit":"kg","values":[{"value":"0,0E+00","module":"A1-A3"},{"value":"0,0E+00","module":"A4"},{"value":"2,25E-01","module":"A5"},{"value":"0,0E+00","module":"B6"},{"value":"0,0E+00","module":"C1"},{"value":"0,0E+00","module":"C2"},{"value":"1,02E-01","module":"C3"},{"value":"2,24E-07","module":"C4"},{"value":"-6,05E-04","module":"D"}]},{"parameter":"EEE","unit":"MJ","values":[{"value":"0,0E+00","module":"A1-A3"},{"value":"0,0E+00","module":"A4"},{"value":"1,56E-01","module":"A5"},{"value":"0,0E+00","module":"B6"},{"value":"0,0E+00","module":"C1"},{"value":"0,0E+00","module":"C2"},{"value":"1,68E-01","module":"C3"},{"value":"1,45E-05","module":"C4"},{"value":"-1,48E-03","module":"D"}]},{"parameter":"EET","unit":"MJ","values":[{"value":"0,0E+00","module":"A1-A3"},{"value":"0,0E+00","module":"A4"},{"value":"2,37E+00","module":"A5"},{"value":"0,0E+00","module":"B6"},{"value":"0,0E+00","module":"C1"},{"value":"0,0E+00","module":"C2"},{"value":"2,54E+00","module":"C3"},{"value":"2,20E-04","module":"C4"},{"value":"-2,24E-02","module":"D"}]}]}