{"product_name":"Tectofin RV plus, Tectofin SK","epd_id":"EPD-BMI-20200177-IBA1-DE","compliance":["DIN EN 15804+A2","ISO 14025"],"producer_name":"BMI Technical Services GmbH","environmental_impact":[{"parameter":"GWP-total","unit":"kg CO2-eq.","values":[{"value":"1,24E+01","module":"A1-A3"},{"value":"0,0E+00","module":"C1"},{"value":"5,73E-03","module":"C2"},{"value":"6,23E+00","module":"C3"},{"value":"0,0E+00","module":"C4"},{"value":"-1,49E+00","module":"D"}]},{"parameter":"GWP-fossil","unit":"kg CO2-eq.","values":[{"value":"1,26E+01","module":"A1-A3"},{"value":"0,0E+00","module":"C1"},{"value":"5,70E-03","module":"C2"},{"value":"6,23E+00","module":"C3"},{"value":"0,0E+00","module":"C4"},{"value":"-1,49E+00","module":"D"}]},{"parameter":"GWP-biogenic","unit":"kg CO2-eq.","values":[{"value":"-1,94E-01","module":"A1-A3"},{"value":"0,0E+00","module":"C1"},{"value":"2,29E-06","module":"C2"},{"value":"-2,72E-03","module":"C3"},{"value":"0,0E+00","module":"C4"},{"value":"-3,49E-03","module":"D"}]},{"parameter":"GWP-luluc","unit":"kg CO2-eq.","values":[{"value":"1,76E-02","module":"A1-A3"},{"value":"0,0E+00","module":"C1"},{"value":"2,39E-05","module":"C2"},{"value":"1,27E-03","module":"C3"},{"value":"0,0E+00","module":"C4"},{"value":"-1,04E-03","module":"D"}]},{"parameter":"ODP","unit":"kg CFC11-eq.","values":[{"value":"1,36E-10","module":"A1-A3"},{"value":"0,0E+00","module":"C1"},{"value":"1,40E-18","module":"C2"},{"value":"9,48E-15","module":"C3"},{"value":"0,0E+00","module":"C4"},{"value":"-1,55E-14","module":"D"}]},{"parameter":"AP","unit":"mol H^(+)-eq.","values":[{"value":"2,21E-02","module":"A1-A3"},{"value":"0,0E+00","module":"C1"},{"value":"4,79E-06","module":"C2"},{"value":"1,85E-03","module":"C3"},{"value":"0,0E+00","module":"C4"},{"value":"-2,08E-03","module":"D"}]},{"parameter":"POCP","unit":"kg NMVOC-eq.","values":[{"value":"2,33E-02","module":"A1-A3"},{"value":"0,0E+00","module":"C1"},{"value":"3,85E-06","module":"C2"},{"value":"1,73E-03","module":"C3"},{"value":"0,0E+00","module":"C4"},{"value":"-1,55E-03","module":"D"}]},{"parameter":"ADPE","unit":"kg Sb-eq.","values":[{"value":"2,33E+02","module":"A1-A3"},{"value":"0,0E+00","module":"C1"},{"value":"7,57E-02","module":"C2"},{"value":"1,15E+01","module":"C3"},{"value":"0,0E+00","module":"C4"},{"value":"-2,53E+01","module":"D"}]},{"parameter":"ADPF","unit":"MJ","values":[{"value":"1,77E-05","module":"A1-A3"},{"value":"0,0E+00","module":"C1"},{"value":"4,74E-10","module":"C2"},{"value":"1,36E-07","module":"C3"},{"value":"0,0E+00","module":"C4"},{"value":"-2,44E-07","module":"D"}]},{"parameter":"WDP","unit":"m^3 Welt-eq. entzogen","values":[{"value":"5,60E-01","module":"A1-A3"},{"value":"0,0E+00","module":"C1"},{"value":"2,46E-05","module":"C2"},{"value":"4,81E-01","module":"C3"},{"value":"0,0E+00","module":"C4"},{"value":"-1,54E-01","module":"D"}]},{"parameter":"EP-freshwater","unit":"kg PO4-eq.","values":[{"value":"1,12E-04","module":"A1-A3"},{"value":"0,0E+00","module":"C1"},{"value":"1,24E-08","module":"C2"},{"value":"1,60E-06","module":"C3"},{"value":"0,0E+00","module":"C4"},{"value":"-1,91E-06","module":"D"}]},{"parameter":"EP-marine","unit":"kg N-eq.","values":[{"value":"6,16E-03","module":"A1-A3"},{"value":"0,0E+00","module":"C1"},{"value":"1,38E-06","module":"C2"},{"value":"6,11E-04","module":"C3"},{"value":"0,0E+00","module":"C4"},{"value":"-5,38E-04","module":"D"}]},{"parameter":"EP-terrestrial","unit":"mol N-eq.","values":[{"value":"6,41E-02","module":"A1-A3"},{"value":"0,0E+00","module":"C1"},{"value":"1,71E-05","module":"C2"},{"value":"7,47E-03","module":"C3"},{"value":"0,0E+00","module":"C4"},{"value":"-5,77E-03","module":"D"}]}],"additional_environmental_impact":[{"parameter":"PM","unit":"Krankheitsf\u00e4lle","values":[{"value":"1,96E-07","module":"A1-A3"},{"value":"0,0E+00","module":"C1"},{"value":"5,40E-11","module":"C2"},{"value":"4,45E-08","module":"C3"},{"value":"0,0E+00","module":"C4"},{"value":"-1,77E-08","module":"D"}]},{"parameter":"ETP-fw","unit":"CTUe","values":[{"value":"1,18E+02","module":"A1-A3"},{"value":"0,0E+00","module":"C1"},{"value":"6,31E-02","module":"C2"},{"value":"9,52E+00","module":"C3"},{"value":"0,0E+00","module":"C4"},{"value":"-5,43E+00","module":"D"}]},{"parameter":"HTP-c","unit":"CTUh","values":[{"value":"1,23E-08","module":"A1-A3"},{"value":"0,0E+00","module":"C1"},{"value":"1,50E-12","module":"C2"},{"value":"3,76E-10","module":"C3"},{"value":"0,0E+00","module":"C4"},{"value":"-2,36E-10","module":"D"}]},{"parameter":"HTP-nc","unit":"CTUh","values":[{"value":"1,22E-06","module":"A1-A3"},{"value":"0,0E+00","module":"C1"},{"value":"6,68E-11","module":"C2"},{"value":"4,00E-08","module":"C3"},{"value":"0,0E+00","module":"C4"},{"value":"-8,76E-09","module":"D"}]},{"parameter":"SQP","unit":"SQP","values":[{"value":"6,49E+01","module":"A1-A3"},{"value":"0,0E+00","module":"C1"},{"value":"2,37E-02","module":"C2"},{"value":"2,60E+00","module":"C3"},{"value":"0,0E+00","module":"C4"},{"value":"-3,95E+00","module":"D"}]}],"resource_use":[{"parameter":"PERE","unit":"MJ","values":[{"value":"2,41E+01","module":"A1-A3"},{"value":"0,0E+00","module":"C1"},{"value":"4,41E-03","module":"C2"},{"value":"2,38E+00","module":"C3"},{"value":"0,0E+00","module":"C4"},{"value":"-5,49E+00","module":"D"}]},{"parameter":"PERM","unit":"MJ","values":[{"value":"1,10E-01","module":"A1-A3"},{"value":"0,0E+00","module":"C1"},{"value":"0,0E+00","module":"C2"},{"value":"0,0E+00","module":"C3"},{"value":"0,0E+00","module":"C4"},{"value":"0,0E+00","module":"D"}]},{"parameter":"PERT","unit":"MJ","values":[{"value":"2,42E+01","module":"A1-A3"},{"value":"0,0E+00","module":"C1"},{"value":"4,41E-03","module":"C2"},{"value":"2,38E+00","module":"C3"},{"value":"0,0E+00","module":"C4"},{"value":"-5,49E+00","module":"D"}]},{"parameter":"PENRE","unit":"MJ","values":[{"value":"1,85E+02","module":"A1-A3"},{"value":"0,0E+00","module":"C1"},{"value":"7,57E-02","module":"C2"},{"value":"5,71E+01","module":"C3"},{"value":"0,0E+00","module":"C4"},{"value":"-2,53E+01","module":"D"}]},{"parameter":"PENRM","unit":"MJ","values":[{"value":"4,90E+01","module":"A1-A3"},{"value":"0,0E+00","module":"C1"},{"value":"0,0E+00","module":"C2"},{"value":"-4,56E+01","module":"C3"},{"value":"0,0E+00","module":"C4"},{"value":"0,0E+00","module":"D"}]},{"parameter":"PENRT","unit":"MJ","values":[{"value":"2,34E+02","module":"A1-A3"},{"value":"0,0E+00","module":"C1"},{"value":"7,57E-02","module":"C2"},{"value":"1,15E+01","module":"C3"},{"value":"0,0E+00","module":"C4"},{"value":"-2,53E+01","module":"D"}]},{"parameter":"SM","unit":"kg","values":[{"value":"0,0E+00","module":"A1-A3"},{"value":"0,0E+00","module":"C1"},{"value":"0,0E+00","module":"C2"},{"value":"0,0E+00","module":"C3"},{"value":"0,0E+00","module":"C4"},{"value":"0,0E+00","module":"D"}]},{"parameter":"RSF","unit":"MJ","values":[{"value":"0,0E+00","module":"A1-A3"},{"value":"0,0E+00","module":"C1"},{"value":"0,0E+00","module":"C2"},{"value":"0,0E+00","module":"C3"},{"value":"0,0E+00","module":"C4"},{"value":"0,0E+00","module":"D"}]},{"parameter":"NRSF","unit":"MJ","values":[{"value":"0,0E+00","module":"A1-A3"},{"value":"0,0E+00","module":"C1"},{"value":"0,0E+00","module":"C2"},{"value":"0,0E+00","module":"C3"},{"value":"0,0E+00","module":"C4"},{"value":"0,0E+00","module":"D"}]},{"parameter":"FW","unit":"m^3","values":[{"value":"6,71E-02","module":"A1-A3"},{"value":"0,0E+00","module":"C1"},{"value":"3,95E-06","module":"C2"},{"value":"1,26E-02","module":"C3"},{"value":"0,0E+00","module":"C4"},{"value":"-6,36E-03","module":"D"}]}],"end_of_life_waste":[{"parameter":"HWD","unit":"kg","values":[{"value":"1,24E-06","module":"A1-A3"},{"value":"0,0E+00","module":"C1"},{"value":"2,83E-09","module":"C2"},{"value":"5,19E-08","module":"C3"},{"value":"0,0E+00","module":"C4"},{"value":"-1,01E-08","module":"D"}]},{"parameter":"NHWD","unit":"kg","values":[{"value":"6,52E-01","module":"A1-A3"},{"value":"0,0E+00","module":"C1"},{"value":"1,33E-05","module":"C2"},{"value":"3,82E+00","module":"C3"},{"value":"0,0E+00","module":"C4"},{"value":"-1,16E-02","module":"D"}]},{"parameter":"RWD","unit":"kg","values":[{"value":"3,06E-03","module":"A1-A3"},{"value":"0,0E+00","module":"C1"},{"value":"7,97E-08","module":"C2"},{"value":"3,64E-04","module":"C3"},{"value":"0,0E+00","module":"C4"},{"value":"-1,87E-03","module":"D"}]}],"end_of_life_flow":[{"parameter":"CRU","unit":"kg","values":[{"value":"0,0E+00","module":"A1-A3"},{"value":"0,0E+00","module":"C1"},{"value":"0,0E+00","module":"C2"},{"value":"0,0E+00","module":"C3"},{"value":"0,0E+00","module":"C4"},{"value":"0,0E+00","module":"D"}]},{"parameter":"MFR","unit":"kg","values":[{"value":"0,0E+00","module":"A1-A3"},{"value":"0,0E+00","module":"C1"},{"value":"0,0E+00","module":"C2"},{"value":"0,0E+00","module":"C3"},{"value":"0,0E+00","module":"C4"},{"value":"0,0E+00","module":"D"}]},{"parameter":"MER","unit":"kg","values":[{"value":"0,0E+00","module":"A1-A3"},{"value":"0,0E+00","module":"C1"},{"value":"0,0E+00","module":"C2"},{"value":"0,0E+00","module":"C3"},{"value":"0,0E+00","module":"C4"},{"value":"0,0E+00","module":"D"}]},{"parameter":"EEE","unit":"MJ","values":[{"value":"0,0E+00","module":"A1-A3"},{"value":"0,0E+00","module":"C1"},{"value":"0,0E+00","module":"C2"},{"value":"6,27E+00","module":"C3"},{"value":"0,0E+00","module":"C4"},{"value":"0,0E+00","module":"D"}]},{"parameter":"EET","unit":"MJ","values":[{"value":"0,0E+00","module":"A1-A3"},{"value":"0,0E+00","module":"C1"},{"value":"0,0E+00","module":"C2"},{"value":"1,14E+01","module":"C3"},{"value":"0,0E+00","module":"C4"},{"value":"0,0E+00","module":"D"}]}]}