{"product_name":"Tectofin RG","epd_id":"EPD-BMI-20200176-IBB1-DE","compliance":["DIN EN 15804+A2","ISO 14025"],"producer_name":"BMI Technical Services GmbH","environmental_impact":[{"parameter":"GWP-total","unit":"kg CO2-eq.","values":[{"value":"8,29E+00","module":"A1-A3"},{"value":"0,0E+00","module":"C1"},{"value":"4,53E-03","module":"C2"},{"value":"4,93E+00","module":"C3"},{"value":"0,0E+00","module":"C4"},{"value":"-1,18E+00","module":"D"}]},{"parameter":"GWP-fossil","unit":"kg CO2-eq.","values":[{"value":"8,53E+00","module":"A1-A3"},{"value":"0,0E+00","module":"C1"},{"value":"4,51E-03","module":"C2"},{"value":"4,93E+00","module":"C3"},{"value":"0,0E+00","module":"C4"},{"value":"-1,18E+00","module":"D"}]},{"parameter":"GWP-biogenic","unit":"kg CO2-eq.","values":[{"value":"-2,52E-01","module":"A1-A3"},{"value":"0,0E+00","module":"C1"},{"value":"1,82E-06","module":"C2"},{"value":"-2,15E-03","module":"C3"},{"value":"0,0E+00","module":"C4"},{"value":"-2,76E-03","module":"D"}]},{"parameter":"GWP-luluc","unit":"kg CO2-eq.","values":[{"value":"1,43E-02","module":"A1-A3"},{"value":"0,0E+00","module":"C1"},{"value":"1,89E-05","module":"C2"},{"value":"1,00E-03","module":"C3"},{"value":"0,0E+00","module":"C4"},{"value":"-8,22E-04","module":"D"}]},{"parameter":"ODP","unit":"kg CFC11-eq.","values":[{"value":"1,24E-10","module":"A1-A3"},{"value":"0,0E+00","module":"C1"},{"value":"1,11E-18","module":"C2"},{"value":"7,50E-15","module":"C3"},{"value":"0,0E+00","module":"C4"},{"value":"-1,22E-14","module":"D"}]},{"parameter":"AP","unit":"mol H^(+)-eq.","values":[{"value":"1,55E-02","module":"A1-A3"},{"value":"0,0E+00","module":"C1"},{"value":"3,79E-06","module":"C2"},{"value":"1,46E-03","module":"C3"},{"value":"0,0E+00","module":"C4"},{"value":"-1,65E-03","module":"D"}]},{"parameter":"POCP","unit":"kg NMVOC-eq.","values":[{"value":"1,67E-02","module":"A1-A3"},{"value":"0,0E+00","module":"C1"},{"value":"3,05E-06","module":"C2"},{"value":"1,37E-03","module":"C3"},{"value":"0,0E+00","module":"C4"},{"value":"-1,23E-03","module":"D"}]},{"parameter":"ADPE","unit":"kg Sb-eq.","values":[{"value":"1,61E+02","module":"A1-A3"},{"value":"0,0E+00","module":"C1"},{"value":"6,00E-02","module":"C2"},{"value":"9,10E+00","module":"C3"},{"value":"0,0E+00","module":"C4"},{"value":"-2,00E+01","module":"D"}]},{"parameter":"ADPF","unit":"MJ","values":[{"value":"1,05E-05","module":"A1-A3"},{"value":"0,0E+00","module":"C1"},{"value":"3,75E-10","module":"C2"},{"value":"1,08E-07","module":"C3"},{"value":"0,0E+00","module":"C4"},{"value":"-1,93E-07","module":"D"}]},{"parameter":"WDP","unit":"m^3 Welt-eq. entzogen","values":[{"value":"4,75E-01","module":"A1-A3"},{"value":"0,0E+00","module":"C1"},{"value":"1,94E-05","module":"C2"},{"value":"3,81E-01","module":"C3"},{"value":"0,0E+00","module":"C4"},{"value":"-1,22E-01","module":"D"}]},{"parameter":"EP-freshwater","unit":"kg PO4-eq.","values":[{"value":"9,21E-05","module":"A1-A3"},{"value":"0,0E+00","module":"C1"},{"value":"9,83E-09","module":"C2"},{"value":"1,26E-06","module":"C3"},{"value":"0,0E+00","module":"C4"},{"value":"-1,51E-06","module":"D"}]},{"parameter":"EP-marine","unit":"kg N-eq.","values":[{"value":"4,52E-03","module":"A1-A3"},{"value":"0,0E+00","module":"C1"},{"value":"1,10E-06","module":"C2"},{"value":"4,84E-04","module":"C3"},{"value":"0,0E+00","module":"C4"},{"value":"-4,26E-04","module":"D"}]},{"parameter":"EP-terrestrial","unit":"mol N-eq.","values":[{"value":"4,67E-02","module":"A1-A3"},{"value":"0,0E+00","module":"C1"},{"value":"1,35E-05","module":"C2"},{"value":"5,92E-03","module":"C3"},{"value":"0,0E+00","module":"C4"},{"value":"-4,57E-03","module":"D"}]}],"additional_environmental_impact":[{"parameter":"PM","unit":"Krankheitsf\u00e4lle","values":[{"value":"1,36E-07","module":"A1-A3"},{"value":"0,0E+00","module":"C1"},{"value":"4,28E-11","module":"C2"},{"value":"3,52E-08","module":"C3"},{"value":"0,0E+00","module":"C4"},{"value":"-1,40E-08","module":"D"}]},{"parameter":"ETP-fw","unit":"CTUe","values":[{"value":"8,64E+01","module":"A1-A3"},{"value":"0,0E+00","module":"C1"},{"value":"4,99E-02","module":"C2"},{"value":"7,54E+00","module":"C3"},{"value":"0,0E+00","module":"C4"},{"value":"-4,30E+00","module":"D"}]},{"parameter":"HTP-c","unit":"CTUh","values":[{"value":"7,08E-09","module":"A1-A3"},{"value":"0,0E+00","module":"C1"},{"value":"1,19E-12","module":"C2"},{"value":"2,98E-10","module":"C3"},{"value":"0,0E+00","module":"C4"},{"value":"-1,87E-10","module":"D"}]},{"parameter":"HTP-nc","unit":"CTUh","values":[{"value":"6,48E-07","module":"A1-A3"},{"value":"0,0E+00","module":"C1"},{"value":"5,29E-11","module":"C2"},{"value":"3,17E-08","module":"C3"},{"value":"0,0E+00","module":"C4"},{"value":"-6,94E-09","module":"D"}]},{"parameter":"SQP","unit":"SQP","values":[{"value":"5,60E+01","module":"A1-A3"},{"value":"0,0E+00","module":"C1"},{"value":"1,88E-02","module":"C2"},{"value":"2,06E+00","module":"C3"},{"value":"0,0E+00","module":"C4"},{"value":"-3,12E+00","module":"D"}]}],"resource_use":[{"parameter":"PERE","unit":"MJ","values":[{"value":"1,78E+01","module":"A1-A3"},{"value":"0,0E+00","module":"C1"},{"value":"3,49E-03","module":"C2"},{"value":"1,89E+00","module":"C3"},{"value":"0,0E+00","module":"C4"},{"value":"-4,35E+00","module":"D"}]},{"parameter":"PERM","unit":"MJ","values":[{"value":"6,32E-01","module":"A1-A3"},{"value":"0,0E+00","module":"C1"},{"value":"0,0E+00","module":"C2"},{"value":"0,0E+00","module":"C3"},{"value":"0,0E+00","module":"C4"},{"value":"0,0E+00","module":"D"}]},{"parameter":"PERT","unit":"MJ","values":[{"value":"1,84E+01","module":"A1-A3"},{"value":"0,0E+00","module":"C1"},{"value":"3,49E-03","module":"C2"},{"value":"1,89E+00","module":"C3"},{"value":"0,0E+00","module":"C4"},{"value":"-4,35E+00","module":"D"}]},{"parameter":"PENRE","unit":"MJ","values":[{"value":"1,21E+02","module":"A1-A3"},{"value":"0,0E+00","module":"C1"},{"value":"6,00E-02","module":"C2"},{"value":"4,52E+01","module":"C3"},{"value":"0,0E+00","module":"C4"},{"value":"-2,00E+01","module":"D"}]},{"parameter":"PENRM","unit":"MJ","values":[{"value":"4,03E+01","module":"A1-A3"},{"value":"0,0E+00","module":"C1"},{"value":"0,0E+00","module":"C2"},{"value":"-3,61E+01","module":"C3"},{"value":"0,0E+00","module":"C4"},{"value":"0,0E+00","module":"D"}]},{"parameter":"PENRT","unit":"MJ","values":[{"value":"1,61E+02","module":"A1-A3"},{"value":"0,0E+00","module":"C1"},{"value":"6,00E-02","module":"C2"},{"value":"9,10E+00","module":"C3"},{"value":"0,0E+00","module":"C4"},{"value":"-2,00E+01","module":"D"}]},{"parameter":"SM","unit":"kg","values":[{"value":"0,0E+00","module":"A1-A3"},{"value":"0,0E+00","module":"C1"},{"value":"0,0E+00","module":"C2"},{"value":"0,0E+00","module":"C3"},{"value":"0,0E+00","module":"C4"},{"value":"0,0E+00","module":"D"}]},{"parameter":"RSF","unit":"MJ","values":[{"value":"0,0E+00","module":"A1-A3"},{"value":"0,0E+00","module":"C1"},{"value":"0,0E+00","module":"C2"},{"value":"0,0E+00","module":"C3"},{"value":"0,0E+00","module":"C4"},{"value":"0,0E+00","module":"D"}]},{"parameter":"NRSF","unit":"MJ","values":[{"value":"0,0E+00","module":"A1-A3"},{"value":"0,0E+00","module":"C1"},{"value":"0,0E+00","module":"C2"},{"value":"0,0E+00","module":"C3"},{"value":"0,0E+00","module":"C4"},{"value":"0,0E+00","module":"D"}]},{"parameter":"FW","unit":"m^3","values":[{"value":"5,05E-02","module":"A1-A3"},{"value":"0,0E+00","module":"C1"},{"value":"3,13E-06","module":"C2"},{"value":"1,00E-02","module":"C3"},{"value":"0,0E+00","module":"C4"},{"value":"-5,03E-03","module":"D"}]}],"end_of_life_waste":[{"parameter":"HWD","unit":"kg","values":[{"value":"1,08E-06","module":"A1-A3"},{"value":"0,0E+00","module":"C1"},{"value":"2,24E-09","module":"C2"},{"value":"4,11E-08","module":"C3"},{"value":"0,0E+00","module":"C4"},{"value":"-7,97E-09","module":"D"}]},{"parameter":"NHWD","unit":"kg","values":[{"value":"3,51E-01","module":"A1-A3"},{"value":"0,0E+00","module":"C1"},{"value":"1,05E-05","module":"C2"},{"value":"3,02E+00","module":"C3"},{"value":"0,0E+00","module":"C4"},{"value":"-9,22E-03","module":"D"}]},{"parameter":"RWD","unit":"kg","values":[{"value":"2,06E-03","module":"A1-A3"},{"value":"0,0E+00","module":"C1"},{"value":"6,31E-08","module":"C2"},{"value":"2,88E-04","module":"C3"},{"value":"0,0E+00","module":"C4"},{"value":"-1,48E-03","module":"D"}]}],"end_of_life_flow":[{"parameter":"CRU","unit":"kg","values":[{"value":"0,0E+00","module":"A1-A3"},{"value":"0,0E+00","module":"C1"},{"value":"0,0E+00","module":"C2"},{"value":"0,0E+00","module":"C3"},{"value":"0,0E+00","module":"C4"},{"value":"0,0E+00","module":"D"}]},{"parameter":"MFR","unit":"kg","values":[{"value":"0,0E+00","module":"A1-A3"},{"value":"0,0E+00","module":"C1"},{"value":"0,0E+00","module":"C2"},{"value":"0,0E+00","module":"C3"},{"value":"0,0E+00","module":"C4"},{"value":"0,0E+00","module":"D"}]},{"parameter":"MER","unit":"kg","values":[{"value":"0,0E+00","module":"A1-A3"},{"value":"0,0E+00","module":"C1"},{"value":"0,0E+00","module":"C2"},{"value":"0,0E+00","module":"C3"},{"value":"0,0E+00","module":"C4"},{"value":"0,0E+00","module":"D"}]},{"parameter":"EEE","unit":"MJ","values":[{"value":"0,0E+00","module":"A1-A3"},{"value":"0,0E+00","module":"C1"},{"value":"0,0E+00","module":"C2"},{"value":"4,97E+00","module":"C3"},{"value":"0,0E+00","module":"C4"},{"value":"0,0E+00","module":"D"}]},{"parameter":"EET","unit":"MJ","values":[{"value":"0,0E+00","module":"A1-A3"},{"value":"0,0E+00","module":"C1"},{"value":"0,0E+00","module":"C2"},{"value":"9,05E+00","module":"C3"},{"value":"0,0E+00","module":"C4"},{"value":"0,0E+00","module":"D"}]}]}