{"product_name":"Tellus-Opus VAV","epd_id":"NEPD-7505-6890","compliance":["EN 15804+A2","ISO 14025","ISO 21930"],"producer_name":"TROX Auranor Norge AS","environmental_impact":[{"parameter":"GWP-total","unit":"kg CO2-eq.","values":[{"value":"3,75E+01","module":"A1-A3"},{"value":"5,02E-01","module":"A4"},{"value":"1,08E-02","module":"C1"},{"value":"1,42E-01","module":"C2"},{"value":"9,40E-01","module":"C3"},{"value":"1,24E-02","module":"C4"},{"value":"-6,15E+00","module":"D"}]},{"parameter":"GWP-fossil","unit":"kg CO2-eq.","values":[{"value":"3,99E+01","module":"A1-A3"},{"value":"5,02E-01","module":"A4"},{"value":"1,08E-02","module":"C1"},{"value":"1,42E-01","module":"C2"},{"value":"9,40E-01","module":"C3"},{"value":"1,23E-02","module":"C4"},{"value":"-6,13E+00","module":"D"}]},{"parameter":"GWP-biogenic","unit":"kg CO2-eq.","values":[{"value":"-2,39E+00","module":"A1-A3"},{"value":"2,08E-04","module":"A4"},{"value":"2,03E-06","module":"C1"},{"value":"5,88E-05","module":"C2"},{"value":"3,13E-05","module":"C3"},{"value":"4,20E-06","module":"C4"},{"value":"-6,49E-03","module":"D"}]},{"parameter":"GWP-luluc","unit":"kg CO2-eq.","values":[{"value":"3,68E-02","module":"A1-A3"},{"value":"1,79E-04","module":"A4"},{"value":"8,54E-07","module":"C1"},{"value":"5,06E-05","module":"C2"},{"value":"1,05E-05","module":"C3"},{"value":"9,50E-07","module":"C4"},{"value":"-1,59E-02","module":"D"}]},{"parameter":"ODP","unit":"kg CFC 11-eq.","values":[{"value":"3,20E-06","module":"A1-A3"},{"value":"1,14E-07","module":"A4"},{"value":"2,34E-09","module":"C1"},{"value":"3,22E-08","module":"C2"},{"value":"4,24E-09","module":"C3"},{"value":"1,93E-09","module":"C4"},{"value":"-1,29E-03","module":"D"}]},{"parameter":"AP","unit":"mol H+-eq.","values":[{"value":"4,22E-01","module":"A1-A3"},{"value":"1,44E-03","module":"A4"},{"value":"1,13E-04","module":"C1"},{"value":"4,09E-04","module":"C2"},{"value":"1,57E-04","module":"C3"},{"value":"4,22E-05","module":"C4"},{"value":"-4,60E-02","module":"D"}]},{"parameter":"POCP","unit":"kg NMVOC-eq.","values":[{"value":"1,64E-01","module":"A1-A3"},{"value":"1,22E-03","module":"A4"},{"value":"1,51E-04","module":"C1"},{"value":"3,46E-04","module":"C2"},{"value":"1,65E-04","module":"C3"},{"value":"5,12E-05","module":"C4"},{"value":"-3,16E-02","module":"D"}]},{"parameter":"ADPE","unit":"kg Sb-eq.","values":[{"value":"3,20E-02","module":"A1-A3"},{"value":"1,39E-05","module":"A4"},{"value":"1,66E-08","module":"C1"},{"value":"3,93E-06","module":"C2"},{"value":"1,78E-07","module":"C3"},{"value":"3,87E-08","module":"C4"},{"value":"-1,74E-04","module":"D"}]},{"parameter":"ADPF","unit":"MJ","values":[{"value":"5,19E+02","module":"A1-A3"},{"value":"7,59E+00","module":"A4"},{"value":"1,49E-01","module":"C1"},{"value":"2,15E+00","module":"C2"},{"value":"1,44E-01","module":"C3"},{"value":"1,31E-01","module":"C4"},{"value":"-5,46E+01","module":"D"}]},{"parameter":"WDP","unit":"m3 world-eq.","values":[{"value":"2,62E+03","module":"A1-A3"},{"value":"7,34E+00","module":"A4"},{"value":"3,17E-02","module":"C1"},{"value":"2,08E+00","module":"C2"},{"value":"1,46E+00","module":"C3"},{"value":"4,77E-01","module":"C4"},{"value":"-1,06E+02","module":"D"}]},{"parameter":"EP-freshwater","unit":"kg P-eq.","values":[{"value":"2,62E-03","module":"A1-A3"},{"value":"4,01E-06","module":"A4"},{"value":"3,95E-08","module":"C1"},{"value":"1,14E-06","module":"C2"},{"value":"4,43E-07","module":"C3"},{"value":"4,34E-08","module":"C4"},{"value":"-4,56E-04","module":"D"}]},{"parameter":"EP-marine","unit":"kg N-eq.","values":[{"value":"4,64E-02","module":"A1-A3"},{"value":"2,85E-04","module":"A4"},{"value":"5,00E-05","module":"C1"},{"value":"8,08E-05","module":"C2"},{"value":"6,74E-05","module":"C3"},{"value":"2,43E-05","module":"C4"},{"value":"-6,73E-03","module":"D"}]},{"parameter":"EP-terrestrial","unit":"mol N-eq.","values":[{"value":"1,30E+00","module":"A1-A3"},{"value":"3,19E-03","module":"A4"},{"value":"5,49E-04","module":"C1"},{"value":"9,04E-04","module":"C2"},{"value":"6,81E-04","module":"C3"},{"value":"1,74E-04","module":"C4"},{"value":"-7,25E-02","module":"D"}]},{"parameter":"GWP-IOBC","unit":"kg CO2-eq.","values":[{"value":"4,06E+01","module":"A1-A3"},{"value":"5,02E-01","module":"A4"},{"value":"1,08E-02","module":"C1"},{"value":"1,42E-01","module":"C2"},{"value":"9,40E-01","module":"C3"},{"value":"1,30E-02","module":"C4"},{"value":"-8,73E+00","module":"D"}]}],"additional_environmental_impact":[{"parameter":"PM","unit":"disease incidence","values":[{"value":"3,99E-06","module":"A1-A3"},{"value":"3,07E-08","module":"A4"},{"value":"3,00E-09","module":"C1"},{"value":"8,70E-09","module":"C2"},{"value":"7,56E-10","module":"C3"},{"value":"8,48E-10","module":"C4"},{"value":"-5,30E-07","module":"D"}]},{"parameter":"ETP-fw","unit":"CTUe","values":[{"value":"1,82E+03","module":"A1-A3"},{"value":"5,62E+00","module":"A4"},{"value":"8,15E-02","module":"C1"},{"value":"1,59E+00","module":"C2"},{"value":"1,89E+00","module":"C3"},{"value":"3,80E+00","module":"C4"},{"value":"-4,45E+02","module":"D"}]},{"parameter":"HTP-c","unit":"CTUh","values":[{"value":"2,21E-07","module":"A1-A3"},{"value":"0,0E+00","module":"A4"},{"value":"0,0E+00","module":"C1"},{"value":"0,0E+00","module":"C2"},{"value":"6,30E-11","module":"C3"},{"value":"2,25E-10","module":"C4"},{"value":"-2,94E-08","module":"D"}]},{"parameter":"HTP-nc","unit":"CTUh","values":[{"value":"2,41E-06","module":"A1-A3"},{"value":"6,14E-09","module":"A4"},{"value":"7,40E-11","module":"C1"},{"value":"1,74E-09","module":"C2"},{"value":"2,83E-09","module":"C3"},{"value":"1,53E-08","module":"C4"},{"value":"3,75E-07","module":"D"}]},{"parameter":"SQP","unit":"unitless","values":[{"value":"2,66E+02","module":"A1-A3"},{"value":"5,31E+00","module":"A4"},{"value":"1,89E-02","module":"C1"},{"value":"1,50E+00","module":"C2"},{"value":"3,20E-02","module":"C3"},{"value":"4,72E-01","module":"C4"},{"value":"-6,85E+00","module":"D"}]},{"parameter":"IRP","unit":"kBq U235-eq.","values":[{"value":"1,98E+00","module":"A1-A3"},{"value":"3,32E-02","module":"A4"},{"value":"6,39E-04","module":"C1"},{"value":"9,40E-03","module":"C2"},{"value":"5,88E-04","module":"C3"},{"value":"5,84E-04","module":"C4"},{"value":"-2,05E-02","module":"D"}]}],"resource_use":[{"parameter":"PERE","unit":"MJ","values":[{"value":"9,22E+01","module":"A1-A3"},{"value":"1,09E-01","module":"A4"},{"value":"8,07E-04","module":"C1"},{"value":"3,08E-02","module":"C2"},{"value":"1,51E-02","module":"C3"},{"value":"3,03E-03","module":"C4"},{"value":"-8,63E+00","module":"D"}]},{"parameter":"PERM","unit":"MJ","values":[{"value":"2,59E+01","module":"A1-A3"},{"value":"0,0E+00","module":"A4"},{"value":"0,0E+00","module":"C1"},{"value":"0,0E+00","module":"C2"},{"value":"0,0E+00","module":"C3"},{"value":"0,0E+00","module":"C4"},{"value":"0,0E+00","module":"D"}]},{"parameter":"PERT","unit":"MJ","values":[{"value":"1,18E+02","module":"A1-A3"},{"value":"1,09E-01","module":"A4"},{"value":"8,07E-04","module":"C1"},{"value":"3,08E-02","module":"C2"},{"value":"1,51E-02","module":"C3"},{"value":"3,03E-03","module":"C4"},{"value":"-8,63E+00","module":"D"}]},{"parameter":"PENRE","unit":"MJ","values":[{"value":"5,10E+02","module":"A1-A3"},{"value":"7,59E+00","module":"A4"},{"value":"1,49E-01","module":"C1"},{"value":"2,15E+00","module":"C2"},{"value":"1,44E-01","module":"C3"},{"value":"1,31E-01","module":"C4"},{"value":"-5,46E+01","module":"D"}]},{"parameter":"PENRM","unit":"MJ","values":[{"value":"1,43E+01","module":"A1-A3"},{"value":"0,0E+00","module":"A4"},{"value":"0,0E+00","module":"C1"},{"value":"0,0E+00","module":"C2"},{"value":"0,0E+00","module":"C3"},{"value":"0,0E+00","module":"C4"},{"value":"0,0E+00","module":"D"}]},{"parameter":"PENRT","unit":"MJ","values":[{"value":"5,25E+02","module":"A1-A3"},{"value":"7,59E+00","module":"A4"},{"value":"1,49E-01","module":"C1"},{"value":"2,15E+00","module":"C2"},{"value":"1,44E-01","module":"C3"},{"value":"1,31E-01","module":"C4"},{"value":"-5,46E+01","module":"D"}]},{"parameter":"SM","unit":"kg","values":[{"value":"4,66E+00","module":"A1-A3"},{"value":"0,0E+00","module":"A4"},{"value":"7,33E-05","module":"C1"},{"value":"0,0E+00","module":"C2"},{"value":"6,61E-06","module":"C3"},{"value":"5,93E-07","module":"C4"},{"value":"2,57E-02","module":"D"}]},{"parameter":"RSF","unit":"MJ","values":[{"value":"2,23E+00","module":"A1-A3"},{"value":"3,89E-03","module":"A4"},{"value":"1,99E-05","module":"C1"},{"value":"1,10E-03","module":"C2"},{"value":"3,62E-04","module":"C3"},{"value":"6,52E-05","module":"C4"},{"value":"1,94E-01","module":"D"}]},{"parameter":"NRSF","unit":"MJ","values":[{"value":"7,96E-02","module":"A1-A3"},{"value":"1,39E-02","module":"A4"},{"value":"2,92E-04","module":"C1"},{"value":"3,94E-03","module":"C2"},{"value":"7,03E-06","module":"C3"},{"value":"3,57E-04","module":"C4"},{"value":"5,54E+00","module":"D"}]},{"parameter":"FW","unit":"m3","values":[{"value":"5,85E-01","module":"A1-A3"},{"value":"8,11E-04","module":"A4"},{"value":"7,68E-06","module":"C1"},{"value":"2,30E-04","module":"C2"},{"value":"4,76E-04","module":"C3"},{"value":"1,58E-04","module":"C4"},{"value":"-3,22E-02","module":"D"}]}],"end_of_life_waste":[{"parameter":"HWD","unit":"kg","values":[{"value":"3,18E-01","module":"A1-A3"},{"value":"3,91E-04","module":"A4"},{"value":"4,39E-06","module":"C1"},{"value":"1,11E-04","module":"C2"},{"value":"7,67E-07","module":"C3"},{"value":"6,31E-03","module":"C4"},{"value":"-2,60E-02","module":"D"}]},{"parameter":"NHWD","unit":"kg","values":[{"value":"1,45E+01","module":"A1-A3"},{"value":"3,69E-01","module":"A4"},{"value":"1,77E-04","module":"C1"},{"value":"1,05E-01","module":"C2"},{"value":"2,49E-05","module":"C3"},{"value":"8,55E-01","module":"C4"},{"value":"-2,43E+00","module":"D"}]},{"parameter":"RWD","unit":"kg","values":[{"value":"1,89E-03","module":"A1-A3"},{"value":"5,17E-05","module":"A4"},{"value":"1,04E-06","module":"C1"},{"value":"1,46E-05","module":"C2"},{"value":"7,77E-08","module":"C3"},{"value":"1,56E-07","module":"C4"},{"value":"-2,24E-05","module":"D"}]}],"end_of_life_flow":[{"parameter":"CRU","unit":"kg","values":[{"value":"0,0E+00","module":"A1-A3"},{"value":"0,0E+00","module":"A4"},{"value":"0,0E+00","module":"C1"},{"value":"0,0E+00","module":"C2"},{"value":"0,0E+00","module":"C3"},{"value":"0,0E+00","module":"C4"},{"value":"0,0E+00","module":"D"}]},{"parameter":"MFR","unit":"kg","values":[{"value":"1,99E+00","module":"A1-A3"},{"value":"0,0E+00","module":"A4"},{"value":"7,19E-05","module":"C1"},{"value":"0,0E+00","module":"C2"},{"value":"7,01E+00","module":"C3"},{"value":"7,03E-06","module":"C4"},{"value":"-1,00E-03","module":"D"}]},{"parameter":"MER","unit":"kg","values":[{"value":"4,24E-09","module":"A1-A3"},{"value":"0,0E+00","module":"A4"},{"value":"2,23E-07","module":"C1"},{"value":"0,0E+00","module":"C2"},{"value":"1,33E-01","module":"C3"},{"value":"1,75E-07","module":"C4"},{"value":"-1,32E-04","module":"D"}]},{"parameter":"EEE","unit":"MJ","values":[{"value":"3,67E-08","module":"A1-A3"},{"value":"0,0E+00","module":"A4"},{"value":"7,65E-07","module":"C1"},{"value":"0,0E+00","module":"C2"},{"value":"2,02E-01","module":"C3"},{"value":"1,04E-05","module":"C4"},{"value":"-3,24E-04","module":"D"}]},{"parameter":"EET","unit":"MJ","values":[{"value":"5,54E-07","module":"A1-A3"},{"value":"0,0E+00","module":"A4"},{"value":"1,16E-05","module":"C1"},{"value":"0,0E+00","module":"C2"},{"value":"3,05E+00","module":"C3"},{"value":"1,57E-04","module":"C4"},{"value":"-4,90E-03","module":"D"}]}]}