{"product_name":"Tellus workstation with variants (1600x800x22 melamine, Astro 2 leg electric, stroke 650mm)","epd_id":"NEPD-6279-5540-EN","compliance":["EN 15804+A2","ISO 14025","ISO 21930"],"producer_name":"Svenheim M\u00f8belindustri AS","environmental_impact":[{"parameter":"GWP-total","unit":"kg CO2-eq.","values":[{"value":"7,75E+01","module":"A1-A3"},{"value":"1,19E+01","module":"A4"},{"value":"2,12E+00","module":"A5"},{"value":"0,0E+00","module":"C1"},{"value":"6,43E-01","module":"C2"},{"value":"3,24E+01","module":"C3"},{"value":"1,97E-01","module":"C4"},{"value":"-7,52E+00","module":"D"}]},{"parameter":"GWP-fossil","unit":"kg CO2-eq.","values":[{"value":"1,13E+02","module":"A1-A3"},{"value":"1,18E+01","module":"A4"},{"value":"2,00E-02","module":"A5"},{"value":"0,0E+00","module":"C1"},{"value":"6,43E-01","module":"C2"},{"value":"1,61E+00","module":"C3"},{"value":"1,97E-01","module":"C4"},{"value":"-7,47E+00","module":"D"}]},{"parameter":"GWP-biogenic","unit":"kg CO2-eq.","values":[{"value":"-3,60E+01","module":"A1-A3"},{"value":"5,30E-03","module":"A4"},{"value":"2,10E+00","module":"A5"},{"value":"0,0E+00","module":"C1"},{"value":"2,66E-04","module":"C2"},{"value":"3,08E+01","module":"C3"},{"value":"1,47E-04","module":"C4"},{"value":"-5,98E-03","module":"D"}]},{"parameter":"GWP-luluc","unit":"kg CO2-eq.","values":[{"value":"1,19E-01","module":"A1-A3"},{"value":"5,81E-03","module":"A4"},{"value":"6,60E-06","module":"A5"},{"value":"0,0E+00","module":"C1"},{"value":"2,29E-04","module":"C2"},{"value":"9,29E-05","module":"C3"},{"value":"5,90E-05","module":"C4"},{"value":"-4,50E-02","module":"D"}]},{"parameter":"ODP","unit":"kg CFC 11-eq.","values":[{"value":"9,32E-06","module":"A1-A3"},{"value":"2,62E-06","module":"A4"},{"value":"4,22E-09","module":"A5"},{"value":"0,0E+00","module":"C1"},{"value":"1,46E-07","module":"C2"},{"value":"4,06E-08","module":"C3"},{"value":"6,04E-08","module":"C4"},{"value":"-8,93E-02","module":"D"}]},{"parameter":"AP","unit":"mol H+-eq.","values":[{"value":"6,06E-01","module":"A1-A3"},{"value":"4,17E-02","module":"A4"},{"value":"9,46E-05","module":"A5"},{"value":"0,0E+00","module":"C1"},{"value":"1,85E-03","module":"C2"},{"value":"4,04E-03","module":"C3"},{"value":"1,38E-03","module":"C4"},{"value":"-4,11E-02","module":"D"}]},{"parameter":"POCP","unit":"kg NMVOC-eq.","values":[{"value":"5,66E-01","module":"A1-A3"},{"value":"3,93E-02","module":"A4"},{"value":"9,73E-05","module":"A5"},{"value":"0,0E+00","module":"C1"},{"value":"1,57E-03","module":"C2"},{"value":"4,98E-03","module":"C3"},{"value":"1,57E-03","module":"C4"},{"value":"-4,11E-02","module":"D"}]},{"parameter":"ADPE","unit":"kg Sb-eq.","values":[{"value":"1,77E-03","module":"A1-A3"},{"value":"3,07E-04","module":"A4"},{"value":"4,86E-07","module":"A5"},{"value":"0,0E+00","module":"C1"},{"value":"1,78E-05","module":"C2"},{"value":"2,10E-06","module":"C3"},{"value":"3,37E-06","module":"C4"},{"value":"-1,20E-04","module":"D"}]},{"parameter":"ADPF","unit":"MJ","values":[{"value":"1,49E+03","module":"A1-A3"},{"value":"1,77E+02","module":"A4"},{"value":"2,79E-01","module":"A5"},{"value":"0,0E+00","module":"C1"},{"value":"9,72E+00","module":"C2"},{"value":"3,41E+00","module":"C3"},{"value":"4,47E+00","module":"C4"},{"value":"-7,01E+01","module":"D"}]},{"parameter":"WDP","unit":"m3 world-eq.","values":[{"value":"5,47E+03","module":"A1-A3"},{"value":"1,80E+02","module":"A4"},{"value":"3,54E-01","module":"A5"},{"value":"0,0E+00","module":"C1"},{"value":"9,40E+00","module":"C2"},{"value":"8,46E+00","module":"C3"},{"value":"9,01E+00","module":"C4"},{"value":"1,06E+02","module":"D"}]},{"parameter":"EP-freshwater","unit":"kg P-eq.","values":[{"value":"4,56E-03","module":"A1-A3"},{"value":"9,95E-05","module":"A4"},{"value":"1,64E-07","module":"A5"},{"value":"0,0E+00","module":"C1"},{"value":"5,14E-06","module":"C2"},{"value":"9,44E-06","module":"C3"},{"value":"1,96E-06","module":"C4"},{"value":"-4,93E-04","module":"D"}]},{"parameter":"EP-marine","unit":"kg N-eq.","values":[{"value":"1,63E-01","module":"A1-A3"},{"value":"1,07E-02","module":"A4"},{"value":"3,13E-05","module":"A5"},{"value":"0,0E+00","module":"C1"},{"value":"3,66E-04","module":"C2"},{"value":"1,82E-03","module":"C3"},{"value":"4,93E-04","module":"C4"},{"value":"-9,73E-03","module":"D"}]},{"parameter":"EP-terrestrial","unit":"mol N-eq.","values":[{"value":"1,84E+00","module":"A1-A3"},{"value":"1,19E-01","module":"A4"},{"value":"3,39E-04","module":"A5"},{"value":"0,0E+00","module":"C1"},{"value":"4,09E-03","module":"C2"},{"value":"1,94E-02","module":"C3"},{"value":"5,46E-03","module":"C4"},{"value":"-1,01E-01","module":"D"}]},{"parameter":"GWP-IOBC","unit":"kg CO2-eq.","values":[{"value":"1,20E+02","module":"A1-A3"},{"value":"1,19E+01","module":"A4"},{"value":"2,00E-02","module":"A5"},{"value":"0,0E+00","module":"C1"},{"value":"6,43E-01","module":"C2"},{"value":"1,37E+00","module":"C3"},{"value":"1,98E-01","module":"C4"},{"value":"-1,06E+01","module":"D"}]}],"additional_environmental_impact":[{"parameter":"PM","unit":"disease incidence","values":[{"value":"7,53E-06","module":"A1-A3"},{"value":"6,83E-07","module":"A4"},{"value":"1,40E-09","module":"A5"},{"value":"0,0E+00","module":"C1"},{"value":"3,94E-08","module":"C2"},{"value":"7,71E-08","module":"C3"},{"value":"2,53E-08","module":"C4"},{"value":"-1,13E-06","module":"D"}]},{"parameter":"ETP-fw","unit":"CTUe","values":[{"value":"2,94E+03","module":"A1-A3"},{"value":"1,31E+02","module":"A4"},{"value":"3,73E-01","module":"A5"},{"value":"0,0E+00","module":"C1"},{"value":"7,21E+00","module":"C2"},{"value":"1,70E+01","module":"C3"},{"value":"2,66E+00","module":"C4"},{"value":"-4,44E+02","module":"D"}]},{"parameter":"HTP-c","unit":"CTUh","values":[{"value":"3,99E-07","module":"A1-A3"},{"value":"0,0E+00","module":"A4"},{"value":"1,10E-11","module":"A5"},{"value":"0,0E+00","module":"C1"},{"value":"0,0E+00","module":"C2"},{"value":"1,99E-09","module":"C3"},{"value":"9,50E-11","module":"C4"},{"value":"-3,18E-08","module":"D"}]},{"parameter":"HTP-nc","unit":"CTUh","values":[{"value":"3,24E-06","module":"A1-A3"},{"value":"1,32E-07","module":"A4"},{"value":"4,69E-10","module":"A5"},{"value":"0,0E+00","module":"C1"},{"value":"7,87E-09","module":"C2"},{"value":"4,03E-08","module":"C3"},{"value":"2,55E-09","module":"C4"},{"value":"5,62E-07","module":"D"}]},{"parameter":"SQP","unit":"unitless","values":[{"value":"2,01E+03","module":"A1-A3"},{"value":"1,25E+02","module":"A4"},{"value":"1,87E-01","module":"A5"},{"value":"0,0E+00","module":"C1"},{"value":"6,80E+00","module":"C2"},{"value":"6,89E-01","module":"C3"},{"value":"9,76E+00","module":"C4"},{"value":"-1,21E+02","module":"D"}]},{"parameter":"IRP","unit":"kBq U235-eq.","values":[{"value":"5,31E+00","module":"A1-A3"},{"value":"7,75E-01","module":"A4"},{"value":"1,20E-03","module":"A5"},{"value":"0,0E+00","module":"C1"},{"value":"4,25E-02","module":"C2"},{"value":"8,58E-03","module":"C3"},{"value":"1,79E-02","module":"C4"},{"value":"-8,95E-02","module":"D"}]}],"resource_use":[{"parameter":"PERE","unit":"MJ","values":[{"value":"2,62E+02","module":"A1-A3"},{"value":"2,69E+00","module":"A4"},{"value":"4,60E-03","module":"A5"},{"value":"0,0E+00","module":"C1"},{"value":"1,39E-01","module":"C2"},{"value":"1,70E-01","module":"C3"},{"value":"8,38E-02","module":"C4"},{"value":"-1,13E+02","module":"D"}]},{"parameter":"PERM","unit":"MJ","values":[{"value":"1,98E+02","module":"A1-A3"},{"value":"0,0E+00","module":"A4"},{"value":"-1,07E+01","module":"A5"},{"value":"0,0E+00","module":"C1"},{"value":"0,0E+00","module":"C2"},{"value":"-1,63E+02","module":"C3"},{"value":"0,0E+00","module":"C4"},{"value":"0,0E+00","module":"D"}]},{"parameter":"PERT","unit":"MJ","values":[{"value":"4,60E+02","module":"A1-A3"},{"value":"2,69E+00","module":"A4"},{"value":"-1,07E+01","module":"A5"},{"value":"0,0E+00","module":"C1"},{"value":"1,39E-01","module":"C2"},{"value":"-1,63E+02","module":"C3"},{"value":"8,38E-02","module":"C4"},{"value":"-1,13E+02","module":"D"}]},{"parameter":"PENRE","unit":"MJ","values":[{"value":"1,48E+03","module":"A1-A3"},{"value":"1,77E+02","module":"A4"},{"value":"2,79E-01","module":"A5"},{"value":"0,0E+00","module":"C1"},{"value":"9,72E+00","module":"C2"},{"value":"3,43E+00","module":"C3"},{"value":"4,47E+00","module":"C4"},{"value":"-7,01E+01","module":"D"}]},{"parameter":"PENRM","unit":"MJ","values":[{"value":"1,33E+01","module":"A1-A3"},{"value":"0,0E+00","module":"A4"},{"value":"0,0E+00","module":"A5"},{"value":"0,0E+00","module":"C1"},{"value":"0,0E+00","module":"C2"},{"value":"-1,33E+01","module":"C3"},{"value":"0,0E+00","module":"C4"},{"value":"0,0E+00","module":"D"}]},{"parameter":"PENRT","unit":"MJ","values":[{"value":"1,49E+03","module":"A1-A3"},{"value":"1,77E+02","module":"A4"},{"value":"2,79E-01","module":"A5"},{"value":"0,0E+00","module":"C1"},{"value":"9,72E+00","module":"C2"},{"value":"-9,84E+00","module":"C3"},{"value":"4,47E+00","module":"C4"},{"value":"-7,01E+01","module":"D"}]},{"parameter":"SM","unit":"kg","values":[{"value":"6,12E+00","module":"A1-A3"},{"value":"0,0E+00","module":"A4"},{"value":"0,0E+00","module":"A5"},{"value":"0,0E+00","module":"C1"},{"value":"0,0E+00","module":"C2"},{"value":"0,0E+00","module":"C3"},{"value":"0,0E+00","module":"C4"},{"value":"0,0E+00","module":"D"}]},{"parameter":"RSF","unit":"MJ","values":[{"value":"2,06E+00","module":"A1-A3"},{"value":"1,06E-01","module":"A4"},{"value":"1,53E-04","module":"A5"},{"value":"0,0E+00","module":"C1"},{"value":"4,98E-03","module":"C2"},{"value":"3,67E-03","module":"C3"},{"value":"2,21E-03","module":"C4"},{"value":"2,07E-01","module":"D"}]},{"parameter":"NRSF","unit":"MJ","values":[{"value":"1,18E+00","module":"A1-A3"},{"value":"3,50E-01","module":"A4"},{"value":"6,29E-04","module":"A5"},{"value":"0,0E+00","module":"C1"},{"value":"1,78E-02","module":"C2"},{"value":"0,0E+00","module":"C3"},{"value":"1,67E-01","module":"C4"},{"value":"1,50E-01","module":"D"}]},{"parameter":"FW","unit":"m3","values":[{"value":"1,01E+00","module":"A1-A3"},{"value":"2,00E-02","module":"A4"},{"value":"1,32E-04","module":"A5"},{"value":"0,0E+00","module":"C1"},{"value":"1,04E-03","module":"C2"},{"value":"5,99E-03","module":"C3"},{"value":"4,04E-03","module":"C4"},{"value":"-1,44E-01","module":"D"}]}],"end_of_life_waste":[{"parameter":"HWD","unit":"kg","values":[{"value":"6,62E-01","module":"A1-A3"},{"value":"9,30E-03","module":"A4"},{"value":"0,0E+00","module":"A5"},{"value":"0,0E+00","module":"C1"},{"value":"5,01E-04","module":"C2"},{"value":"0,0E+00","module":"C3"},{"value":"1,74E+01","module":"C4"},{"value":"-3,33E-02","module":"D"}]},{"parameter":"NHWD","unit":"kg","values":[{"value":"2,24E+01","module":"A1-A3"},{"value":"7,99E+00","module":"A4"},{"value":"1,23E+00","module":"A5"},{"value":"0,0E+00","module":"C1"},{"value":"4,73E-01","module":"C2"},{"value":"2,52E-01","module":"C3"},{"value":"1,69E-01","module":"C4"},{"value":"-2,97E+00","module":"D"}]},{"parameter":"RWD","unit":"kg","values":[{"value":"7,51E-03","module":"A1-A3"},{"value":"1,20E-03","module":"A4"},{"value":"0,0E+00","module":"A5"},{"value":"0,0E+00","module":"C1"},{"value":"6,62E-05","module":"C2"},{"value":"0,0E+00","module":"C3"},{"value":"2,74E-05","module":"C4"},{"value":"-7,45E-05","module":"D"}]}],"end_of_life_flow":[{"parameter":"CRU","unit":"kg","values":[{"value":"0,0E+00","module":"A1-A3"},{"value":"0,0E+00","module":"A4"},{"value":"0,0E+00","module":"A5"},{"value":"0,0E+00","module":"C1"},{"value":"0,0E+00","module":"C2"},{"value":"0,0E+00","module":"C3"},{"value":"0,0E+00","module":"C4"},{"value":"0,0E+00","module":"D"}]},{"parameter":"MFR","unit":"kg","values":[{"value":"2,39E+00","module":"A1-A3"},{"value":"0,0E+00","module":"A4"},{"value":"1,15E+00","module":"A5"},{"value":"0,0E+00","module":"C1"},{"value":"0,0E+00","module":"C2"},{"value":"6,79E-01","module":"C3"},{"value":"0,0E+00","module":"C4"},{"value":"0,0E+00","module":"D"}]},{"parameter":"MER","unit":"kg","values":[{"value":"1,20E+00","module":"A1-A3"},{"value":"0,0E+00","module":"A4"},{"value":"1,68E-06","module":"A5"},{"value":"0,0E+00","module":"C1"},{"value":"0,0E+00","module":"C2"},{"value":"4,50E+01","module":"C3"},{"value":"0,0E+00","module":"C4"},{"value":"0,0E+00","module":"D"}]},{"parameter":"EEE","unit":"MJ","values":[{"value":"8,05E-01","module":"A1-A3"},{"value":"0,0E+00","module":"A4"},{"value":"7,06E-02","module":"A5"},{"value":"0,0E+00","module":"C1"},{"value":"0,0E+00","module":"C2"},{"value":"1,39E+01","module":"C3"},{"value":"0,0E+00","module":"C4"},{"value":"0,0E+00","module":"D"}]},{"parameter":"EET","unit":"MJ","values":[{"value":"1,22E+01","module":"A1-A3"},{"value":"0,0E+00","module":"A4"},{"value":"1,07E+00","module":"A5"},{"value":"0,0E+00","module":"C1"},{"value":"0,0E+00","module":"C2"},{"value":"2,10E+02","module":"C3"},{"value":"0,0E+00","module":"C4"},{"value":"0,0E+00","module":"D"}]}]}