{"product_name":"Tellus-L\u00d8V VAV","epd_id":"NEPD-7506-6889","compliance":["EN 15804+A2","ISO 14025","ISO 21930"],"producer_name":"TROX Auranor Norge AS","environmental_impact":[{"parameter":"GWP-total","unit":"kg CO2-eq.","values":[{"value":"3,86E+01","module":"A1-A3"},{"value":"5,13E-01","module":"A4"},{"value":"1,11E-02","module":"C1"},{"value":"1,45E-01","module":"C2"},{"value":"7,42E-01","module":"C3"},{"value":"4,53E-03","module":"C4"},{"value":"-6,39E+00","module":"D"}]},{"parameter":"GWP-fossil","unit":"kg CO2-eq.","values":[{"value":"4,09E+01","module":"A1-A3"},{"value":"5,13E-01","module":"A4"},{"value":"1,11E-02","module":"C1"},{"value":"1,45E-01","module":"C2"},{"value":"7,42E-01","module":"C3"},{"value":"4,53E-03","module":"C4"},{"value":"-6,37E+00","module":"D"}]},{"parameter":"GWP-biogenic","unit":"kg CO2-eq.","values":[{"value":"-2,36E+00","module":"A1-A3"},{"value":"2,12E-04","module":"A4"},{"value":"2,09E-06","module":"C1"},{"value":"6,02E-05","module":"C2"},{"value":"2,78E-05","module":"C3"},{"value":"3,51E-06","module":"C4"},{"value":"-6,60E-03","module":"D"}]},{"parameter":"GWP-luluc","unit":"kg CO2-eq.","values":[{"value":"3,79E-02","module":"A1-A3"},{"value":"1,83E-04","module":"A4"},{"value":"8,78E-07","module":"C1"},{"value":"5,17E-05","module":"C2"},{"value":"1,01E-05","module":"C3"},{"value":"7,90E-07","module":"C4"},{"value":"-1,57E-02","module":"D"}]},{"parameter":"ODP","unit":"kg CFC 11-eq.","values":[{"value":"3,32E-06","module":"A1-A3"},{"value":"1,16E-07","module":"A4"},{"value":"2,41E-09","module":"C1"},{"value":"3,29E-08","module":"C2"},{"value":"3,93E-09","module":"C3"},{"value":"1,77E-09","module":"C4"},{"value":"-5,96E-04","module":"D"}]},{"parameter":"AP","unit":"mol H+-eq.","values":[{"value":"4,38E-01","module":"A1-A3"},{"value":"1,47E-03","module":"A4"},{"value":"1,17E-04","module":"C1"},{"value":"4,18E-04","module":"C2"},{"value":"1,08E-04","module":"C3"},{"value":"3,76E-05","module":"C4"},{"value":"-4,72E-02","module":"D"}]},{"parameter":"POCP","unit":"kg NMVOC-eq.","values":[{"value":"1,69E-01","module":"A1-A3"},{"value":"1,25E-03","module":"A4"},{"value":"1,55E-04","module":"C1"},{"value":"3,54E-04","module":"C2"},{"value":"1,02E-04","module":"C3"},{"value":"4,45E-05","module":"C4"},{"value":"-3,28E-02","module":"D"}]},{"parameter":"ADPE","unit":"kg Sb-eq.","values":[{"value":"3,36E-02","module":"A1-A3"},{"value":"1,42E-05","module":"A4"},{"value":"1,71E-08","module":"C1"},{"value":"4,02E-06","module":"C2"},{"value":"1,65E-07","module":"C3"},{"value":"3,36E-08","module":"C4"},{"value":"-1,78E-04","module":"D"}]},{"parameter":"ADPF","unit":"MJ","values":[{"value":"5,26E+02","module":"A1-A3"},{"value":"7,76E+00","module":"A4"},{"value":"1,53E-01","module":"C1"},{"value":"2,20E+00","module":"C2"},{"value":"1,19E-01","module":"C3"},{"value":"1,19E-01","module":"C4"},{"value":"-5,66E+01","module":"D"}]},{"parameter":"WDP","unit":"m3 world-eq.","values":[{"value":"2,71E+03","module":"A1-A3"},{"value":"7,50E+00","module":"A4"},{"value":"3,26E-02","module":"C1"},{"value":"2,13E+00","module":"C2"},{"value":"1,38E+00","module":"C3"},{"value":"3,31E-01","module":"C4"},{"value":"-9,11E+01","module":"D"}]},{"parameter":"EP-freshwater","unit":"kg P-eq.","values":[{"value":"2,71E-03","module":"A1-A3"},{"value":"4,10E-06","module":"A4"},{"value":"4,06E-08","module":"C1"},{"value":"1,16E-06","module":"C2"},{"value":"4,06E-07","module":"C3"},{"value":"3,39E-08","module":"C4"},{"value":"-4,71E-04","module":"D"}]},{"parameter":"EP-marine","unit":"kg N-eq.","values":[{"value":"4,80E-02","module":"A1-A3"},{"value":"2,92E-04","module":"A4"},{"value":"5,14E-05","module":"C1"},{"value":"8,27E-05","module":"C2"},{"value":"4,09E-05","module":"C3"},{"value":"1,47E-05","module":"C4"},{"value":"-6,97E-03","module":"D"}]},{"parameter":"EP-terrestrial","unit":"mol N-eq.","values":[{"value":"1,36E+00","module":"A1-A3"},{"value":"3,26E-03","module":"A4"},{"value":"5,64E-04","module":"C1"},{"value":"9,25E-04","module":"C2"},{"value":"4,18E-04","module":"C3"},{"value":"1,56E-04","module":"C4"},{"value":"-7,49E-02","module":"D"}]},{"parameter":"GWP-IOBC","unit":"kg CO2-eq.","values":[{"value":"4,16E+01","module":"A1-A3"},{"value":"5,13E-01","module":"A4"},{"value":"1,11E-02","module":"C1"},{"value":"1,45E-01","module":"C2"},{"value":"7,42E-01","module":"C3"},{"value":"5,21E-03","module":"C4"},{"value":"-9,10E+00","module":"D"}]}],"additional_environmental_impact":[{"parameter":"PM","unit":"disease incidence","values":[{"value":"4,14E-06","module":"A1-A3"},{"value":"3,14E-08","module":"A4"},{"value":"3,08E-09","module":"C1"},{"value":"8,90E-09","module":"C2"},{"value":"5,78E-10","module":"C3"},{"value":"7,64E-10","module":"C4"},{"value":"-5,46E-07","module":"D"}]},{"parameter":"ETP-fw","unit":"CTUe","values":[{"value":"1,88E+03","module":"A1-A3"},{"value":"5,75E+00","module":"A4"},{"value":"8,38E-02","module":"C1"},{"value":"1,63E+00","module":"C2"},{"value":"1,76E+00","module":"C3"},{"value":"3,78E+00","module":"C4"},{"value":"-4,59E+02","module":"D"}]},{"parameter":"HTP-c","unit":"CTUh","values":[{"value":"2,31E-07","module":"A1-A3"},{"value":"0,0E+00","module":"A4"},{"value":"0,0E+00","module":"C1"},{"value":"0,0E+00","module":"C2"},{"value":"4,70E-11","module":"C3"},{"value":"2,26E-10","module":"C4"},{"value":"-3,06E-08","module":"D"}]},{"parameter":"HTP-nc","unit":"CTUh","values":[{"value":"2,51E-06","module":"A1-A3"},{"value":"6,28E-09","module":"A4"},{"value":"7,60E-11","module":"C1"},{"value":"1,78E-09","module":"C2"},{"value":"1,18E-09","module":"C3"},{"value":"1,53E-08","module":"C4"},{"value":"4,02E-07","module":"D"}]},{"parameter":"SQP","unit":"unitless","values":[{"value":"2,74E+02","module":"A1-A3"},{"value":"5,43E+00","module":"A4"},{"value":"1,95E-02","module":"C1"},{"value":"1,54E+00","module":"C2"},{"value":"2,91E-02","module":"C3"},{"value":"4,28E-01","module":"C4"},{"value":"-6,10E+00","module":"D"}]},{"parameter":"IRP","unit":"kBq U235-eq.","values":[{"value":"2,06E+00","module":"A1-A3"},{"value":"3,39E-02","module":"A4"},{"value":"6,57E-04","module":"C1"},{"value":"9,61E-03","module":"C2"},{"value":"5,46E-04","module":"C3"},{"value":"5,20E-04","module":"C4"},{"value":"-1,88E-02","module":"D"}]}],"resource_use":[{"parameter":"PERE","unit":"MJ","values":[{"value":"9,49E+01","module":"A1-A3"},{"value":"1,11E-01","module":"A4"},{"value":"8,29E-04","module":"C1"},{"value":"3,15E-02","module":"C2"},{"value":"1,43E-02","module":"C3"},{"value":"2,25E-03","module":"C4"},{"value":"-7,96E+00","module":"D"}]},{"parameter":"PERM","unit":"MJ","values":[{"value":"2,59E+01","module":"A1-A3"},{"value":"0,0E+00","module":"A4"},{"value":"0,0E+00","module":"C1"},{"value":"0,0E+00","module":"C2"},{"value":"0,0E+00","module":"C3"},{"value":"0,0E+00","module":"C4"},{"value":"0,0E+00","module":"D"}]},{"parameter":"PERT","unit":"MJ","values":[{"value":"1,21E+02","module":"A1-A3"},{"value":"1,11E-01","module":"A4"},{"value":"8,29E-04","module":"C1"},{"value":"3,15E-02","module":"C2"},{"value":"1,43E-02","module":"C3"},{"value":"2,25E-03","module":"C4"},{"value":"-7,96E+00","module":"D"}]},{"parameter":"PENRE","unit":"MJ","values":[{"value":"5,24E+02","module":"A1-A3"},{"value":"7,76E+00","module":"A4"},{"value":"1,53E-01","module":"C1"},{"value":"2,20E+00","module":"C2"},{"value":"1,19E-01","module":"C3"},{"value":"1,19E-01","module":"C4"},{"value":"-5,66E+01","module":"D"}]},{"parameter":"PENRM","unit":"MJ","values":[{"value":"8,19E+00","module":"A1-A3"},{"value":"0,0E+00","module":"A4"},{"value":"0,0E+00","module":"C1"},{"value":"0,0E+00","module":"C2"},{"value":"0,0E+00","module":"C3"},{"value":"0,0E+00","module":"C4"},{"value":"0,0E+00","module":"D"}]},{"parameter":"PENRT","unit":"MJ","values":[{"value":"5,32E+02","module":"A1-A3"},{"value":"7,76E+00","module":"A4"},{"value":"1,53E-01","module":"C1"},{"value":"2,20E+00","module":"C2"},{"value":"1,19E-01","module":"C3"},{"value":"1,19E-01","module":"C4"},{"value":"-5,66E+01","module":"D"}]},{"parameter":"SM","unit":"kg","values":[{"value":"4,88E+00","module":"A1-A3"},{"value":"0,0E+00","module":"A4"},{"value":"7,53E-05","module":"C1"},{"value":"0,0E+00","module":"C2"},{"value":"6,61E-06","module":"C3"},{"value":"5,93E-07","module":"C4"},{"value":"2,57E-02","module":"D"}]},{"parameter":"RSF","unit":"MJ","values":[{"value":"2,29E+00","module":"A1-A3"},{"value":"3,97E-03","module":"A4"},{"value":"2,04E-05","module":"C1"},{"value":"1,13E-03","module":"C2"},{"value":"3,40E-04","module":"C3"},{"value":"4,84E-05","module":"C4"},{"value":"2,03E-01","module":"D"}]},{"parameter":"NRSF","unit":"MJ","values":[{"value":"8,22E-02","module":"A1-A3"},{"value":"1,42E-02","module":"A4"},{"value":"3,00E-04","module":"C1"},{"value":"4,02E-03","module":"C2"},{"value":"7,03E-06","module":"C3"},{"value":"3,44E-04","module":"C4"},{"value":"5,86E+00","module":"D"}]},{"parameter":"FW","unit":"m3","values":[{"value":"5,96E-01","module":"A1-A3"},{"value":"8,30E-04","module":"A4"},{"value":"7,89E-06","module":"C1"},{"value":"2,35E-04","module":"C2"},{"value":"3,76E-04","module":"C3"},{"value":"1,43E-04","module":"C4"},{"value":"-3,17E-02","module":"D"}]}],"end_of_life_waste":[{"parameter":"HWD","unit":"kg","values":[{"value":"3,32E-01","module":"A1-A3"},{"value":"4,00E-04","module":"A4"},{"value":"4,51E-06","module":"C1"},{"value":"1,13E-04","module":"C2"},{"value":"7,67E-07","module":"C3"},{"value":"2,59E-03","module":"C4"},{"value":"-2,73E-02","module":"D"}]},{"parameter":"NHWD","unit":"kg","values":[{"value":"1,51E+01","module":"A1-A3"},{"value":"3,77E-01","module":"A4"},{"value":"1,82E-04","module":"C1"},{"value":"1,07E-01","module":"C2"},{"value":"2,49E-05","module":"C3"},{"value":"8,21E-01","module":"C4"},{"value":"-2,53E+00","module":"D"}]},{"parameter":"RWD","unit":"kg","values":[{"value":"1,96E-03","module":"A1-A3"},{"value":"5,28E-05","module":"A4"},{"value":"1,06E-06","module":"C1"},{"value":"1,50E-05","module":"C2"},{"value":"7,77E-08","module":"C3"},{"value":"3,95E-08","module":"C4"},{"value":"-2,10E-05","module":"D"}]}],"end_of_life_flow":[{"parameter":"CRU","unit":"kg","values":[{"value":"0,0E+00","module":"A1-A3"},{"value":"0,0E+00","module":"A4"},{"value":"0,0E+00","module":"C1"},{"value":"0,0E+00","module":"C2"},{"value":"0,0E+00","module":"C3"},{"value":"0,0E+00","module":"C4"},{"value":"0,0E+00","module":"D"}]},{"parameter":"MFR","unit":"kg","values":[{"value":"2,09E+00","module":"A1-A3"},{"value":"0,0E+00","module":"A4"},{"value":"7,39E-05","module":"C1"},{"value":"0,0E+00","module":"C2"},{"value":"7,34E+00","module":"C3"},{"value":"9,77E-07","module":"C4"},{"value":"-1,00E-03","module":"D"}]},{"parameter":"MER","unit":"kg","values":[{"value":"3,03E-09","module":"A1-A3"},{"value":"0,0E+00","module":"A4"},{"value":"2,29E-07","module":"C1"},{"value":"0,0E+00","module":"C2"},{"value":"6,70E-02","module":"C3"},{"value":"2,73E-08","module":"C4"},{"value":"-1,32E-04","module":"D"}]},{"parameter":"EEE","unit":"MJ","values":[{"value":"2,62E-08","module":"A1-A3"},{"value":"0,0E+00","module":"A4"},{"value":"7,86E-07","module":"C1"},{"value":"0,0E+00","module":"C2"},{"value":"9,31E-02","module":"C3"},{"value":"7,62E-07","module":"C4"},{"value":"-3,24E-04","module":"D"}]},{"parameter":"EET","unit":"MJ","values":[{"value":"3,96E-07","module":"A1-A3"},{"value":"0,0E+00","module":"A4"},{"value":"1,19E-05","module":"C1"},{"value":"0,0E+00","module":"C2"},{"value":"1,41E+00","module":"C3"},{"value":"1,15E-05","module":"C4"},{"value":"-4,90E-03","module":"D"}]}]}