{"product_name":"Tensar\u00ae InterAx\u00ae NX750-G geogrid","epd_id":"EPD-TENSAR-294-EN","compliance":["EN 15804+A2","ISO 14025"],"producer_name":"Tensar International Limited","environmental_impact":[{"parameter":"GWP-total","unit":"kg CO2-eq.","values":[{"value":"9,04E-01","module":"A1"},{"value":"1,61E-02","module":"A2"},{"value":"1,93E-01","module":"A3"},{"value":"5,06E-02","module":"A4"},{"value":"8,64E-02","module":"A5"},{"value":"0,0E+00","module":"B1"},{"value":"0,0E+00","module":"B2"},{"value":"0,0E+00","module":"B3"},{"value":"6,81E-02","module":"C1"},{"value":"5,91E-03","module":"C2"},{"value":"7,65E-01","module":"C3"},{"value":"1,51E-02","module":"C4"},{"value":"-4,28E-01","module":"D"}]},{"parameter":"GWP-fossil","unit":"kg CO2-eq.","values":[{"value":"9,02E-01","module":"A1"},{"value":"1,61E-02","module":"A2"},{"value":"2,02E-01","module":"A3"},{"value":"5,05E-02","module":"A4"},{"value":"7,78E-02","module":"A5"},{"value":"0,0E+00","module":"B1"},{"value":"0,0E+00","module":"B2"},{"value":"0,0E+00","module":"B3"},{"value":"6,81E-02","module":"C1"},{"value":"5,91E-03","module":"C2"},{"value":"7,65E-01","module":"C3"},{"value":"1,51E-02","module":"C4"},{"value":"-4,28E-01","module":"D"}]},{"parameter":"GWP-biogenic","unit":"kg CO2-eq.","values":[{"value":"1,45E-03","module":"A1"},{"value":"4,02E-06","module":"A2"},{"value":"-9,01E-03","module":"A3"},{"value":"2,33E-05","module":"A4"},{"value":"8,58E-03","module":"A5"},{"value":"0,0E+00","module":"B1"},{"value":"0,0E+00","module":"B2"},{"value":"0,0E+00","module":"B3"},{"value":"1,89E-05","module":"C1"},{"value":"2,73E-06","module":"C2"},{"value":"1,11E-04","module":"C3"},{"value":"1,16E-05","module":"C4"},{"value":"-3,51E-04","module":"D"}]},{"parameter":"GWP-luluc","unit":"kg CO2-eq.","values":[{"value":"2,53E-04","module":"A1"},{"value":"7,64E-06","module":"A2"},{"value":"1,94E-04","module":"A3"},{"value":"1,85E-05","module":"A4"},{"value":"1,93E-05","module":"A5"},{"value":"0,0E+00","module":"B1"},{"value":"0,0E+00","module":"B2"},{"value":"0,0E+00","module":"B3"},{"value":"5,37E-06","module":"C1"},{"value":"2,16E-06","module":"C2"},{"value":"6,21E-05","module":"C3"},{"value":"5,34E-07","module":"C4"},{"value":"-2,70E-05","module":"D"}]},{"parameter":"ODP","unit":"kg CFC 11-equiv.","values":[{"value":"2,36E-08","module":"A1"},{"value":"3,47E-09","module":"A2"},{"value":"2,85E-08","module":"A3"},{"value":"1,11E-08","module":"A4"},{"value":"2,93E-09","module":"A5"},{"value":"0,0E+00","module":"B1"},{"value":"0,0E+00","module":"B2"},{"value":"0,0E+00","module":"B3"},{"value":"1,47E-08","module":"C1"},{"value":"1,30E-09","module":"C2"},{"value":"2,34E-08","module":"C3"},{"value":"3,34E-10","module":"C4"},{"value":"-4,95E-08","module":"D"}]},{"parameter":"AP","unit":"mol H+-eq.","values":[{"value":"3,20E-03","module":"A1"},{"value":"1,77E-04","module":"A2"},{"value":"6,11E-04","module":"A3"},{"value":"2,93E-04","module":"A4"},{"value":"1,79E-04","module":"A5"},{"value":"0,0E+00","module":"B1"},{"value":"0,0E+00","module":"B2"},{"value":"0,0E+00","module":"B3"},{"value":"7,12E-04","module":"C1"},{"value":"3,43E-05","module":"C2"},{"value":"3,45E-04","module":"C3"},{"value":"9,41E-06","module":"C4"},{"value":"-4,96E-04","module":"D"}]},{"parameter":"POCP","unit":"kg NMVOC-eq.","values":[{"value":"2,77E-03","module":"A1"},{"value":"1,49E-04","module":"A2"},{"value":"4,73E-04","module":"A3"},{"value":"3,25E-04","module":"A4"},{"value":"1,55E-04","module":"A5"},{"value":"0,0E+00","module":"B1"},{"value":"0,0E+00","module":"B2"},{"value":"0,0E+00","module":"B3"},{"value":"9,49E-04","module":"C1"},{"value":"3,80E-05","module":"C2"},{"value":"2,82E-04","module":"C3"},{"value":"1,33E-05","module":"C4"},{"value":"-5,02E-04","module":"D"}]},{"parameter":"ADPE","unit":"kg Sb-eq.","values":[{"value":"6,09E-06","module":"A1"},{"value":"3,50E-07","module":"A2"},{"value":"1,92E-06","module":"A3"},{"value":"1,28E-06","module":"A4"},{"value":"4,11E-07","module":"A5"},{"value":"0,0E+00","module":"B1"},{"value":"0,0E+00","module":"B2"},{"value":"0,0E+00","module":"B3"},{"value":"1,04E-07","module":"C1"},{"value":"1,50E-07","module":"C2"},{"value":"9,81E-07","module":"C3"},{"value":"1,16E-08","module":"C4"},{"value":"-5,67E-07","module":"D"}]},{"parameter":"ADPF","unit":"MJ","values":[{"value":"2,91E+01","module":"A1"},{"value":"2,34E-01","module":"A2"},{"value":"1,85E+00","module":"A3"},{"value":"7,62E-01","module":"A4"},{"value":"1,41E+00","module":"A5"},{"value":"0,0E+00","module":"B1"},{"value":"0,0E+00","module":"B2"},{"value":"0,0E+00","module":"B3"},{"value":"9,37E-01","module":"C1"},{"value":"8,91E-02","module":"C2"},{"value":"5,96E-01","module":"C3"},{"value":"2,56E-02","module":"C4"},{"value":"-8,20E+00","module":"D"}]},{"parameter":"WDP","unit":"m3 world-eq.","values":[{"value":"5,21E-01","module":"A1"},{"value":"7,56E-04","module":"A2"},{"value":"3,62E-02","module":"A3"},{"value":"2,73E-03","module":"A4"},{"value":"2,70E-02","module":"A5"},{"value":"0,0E+00","module":"B1"},{"value":"0,0E+00","module":"B2"},{"value":"0,0E+00","module":"B3"},{"value":"1,26E-03","module":"C1"},{"value":"3,19E-04","module":"C2"},{"value":"3,90E-02","module":"C3"},{"value":"1,09E-03","module":"C4"},{"value":"-6,53E-02","module":"D"}]},{"parameter":"EP-freshwater","unit":"kg P-eq.","values":[{"value":"1,96E-05","module":"A1"},{"value":"1,43E-07","module":"A2"},{"value":"6,25E-06","module":"A3"},{"value":"5,10E-07","module":"A4"},{"value":"1,05E-06","module":"A5"},{"value":"0,0E+00","module":"B1"},{"value":"0,0E+00","module":"B2"},{"value":"0,0E+00","module":"B3"},{"value":"2,48E-07","module":"C1"},{"value":"5,96E-08","module":"C2"},{"value":"2,30E-06","module":"C3"},{"value":"1,94E-08","module":"C4"},{"value":"-1,19E-06","module":"D"}]},{"parameter":"EP-marine","unit":"kg N-eq.","values":[{"value":"5,32E-04","module":"A1"},{"value":"4,90E-05","module":"A2"},{"value":"1,50E-04","module":"A3"},{"value":"1,03E-04","module":"A4"},{"value":"3,43E-05","module":"A5"},{"value":"0,0E+00","module":"B1"},{"value":"0,0E+00","module":"B2"},{"value":"0,0E+00","module":"B3"},{"value":"3,14E-04","module":"C1"},{"value":"1,21E-05","module":"C2"},{"value":"9,42E-05","module":"C3"},{"value":"5,71E-06","module":"C4"},{"value":"-1,24E-04","module":"D"}]},{"parameter":"EP-terrestrial","unit":"mol N-eq.","values":[{"value":"5,94E-03","module":"A1"},{"value":"5,43E-04","module":"A2"},{"value":"1,62E-03","module":"A3"},{"value":"1,14E-03","module":"A4"},{"value":"3,78E-04","module":"A5"},{"value":"0,0E+00","module":"B1"},{"value":"0,0E+00","module":"B2"},{"value":"0,0E+00","module":"B3"},{"value":"3,45E-03","module":"C1"},{"value":"1,33E-04","module":"C2"},{"value":"1,05E-03","module":"C3"},{"value":"3,46E-05","module":"C4"},{"value":"-1,37E-03","module":"D"}]}],"additional_environmental_impact":[{"parameter":"PM","unit":"disease incidence","values":[{"value":"2,84E-08","module":"A1"},{"value":"1,23E-09","module":"A2"},{"value":"7,01E-09","module":"A3"},{"value":"4,54E-09","module":"A4"},{"value":"1,64E-09","module":"A5"},{"value":"0,0E+00","module":"B1"},{"value":"0,0E+00","module":"B2"},{"value":"0,0E+00","module":"B3"},{"value":"1,89E-08","module":"C1"},{"value":"5,32E-10","module":"C2"},{"value":"2,79E-09","module":"C3"},{"value":"1,78E-10","module":"C4"},{"value":"-2,54E-09","module":"D"}]},{"parameter":"ETP-fw","unit":"CTUe","values":[{"value":"4,52E+00","module":"A1"},{"value":"1,99E-01","module":"A2"},{"value":"2,33E+00","module":"A3"},{"value":"6,79E-01","module":"A4"},{"value":"6,71E-01","module":"A5"},{"value":"0,0E+00","module":"B1"},{"value":"0,0E+00","module":"B2"},{"value":"0,0E+00","module":"B3"},{"value":"5,65E-01","module":"C1"},{"value":"7,95E-02","module":"C2"},{"value":"9,61E+00","module":"C3"},{"value":"2,72E-02","module":"C4"},{"value":"-6,46E-01","module":"D"}]},{"parameter":"HTP-c","unit":"CTUh","values":[{"value":"1,97E-10","module":"A1"},{"value":"7,81E-12","module":"A2"},{"value":"1,84E-10","module":"A3"},{"value":"2,20E-11","module":"A4"},{"value":"2,08E-11","module":"A5"},{"value":"0,0E+00","module":"B1"},{"value":"0,0E+00","module":"B2"},{"value":"0,0E+00","module":"B3"},{"value":"1,97E-11","module":"C1"},{"value":"2,58E-12","module":"C2"},{"value":"1,46E-10","module":"C3"},{"value":"7,13E-13","module":"C4"},{"value":"-3,46E-11","module":"D"}]},{"parameter":"HTP-nc","unit":"CTUh","values":[{"value":"6,79E-09","module":"A1"},{"value":"2,10E-10","module":"A2"},{"value":"3,33E-09","module":"A3"},{"value":"7,43E-10","module":"A4"},{"value":"5,16E-10","module":"A5"},{"value":"0,0E+00","module":"B1"},{"value":"0,0E+00","module":"B2"},{"value":"0,0E+00","module":"B3"},{"value":"4,85E-10","module":"C1"},{"value":"8,69E-11","module":"C2"},{"value":"3,04E-09","module":"C3"},{"value":"1,77E-11","module":"C4"},{"value":"-6,66E-10","module":"D"}]},{"parameter":"SQP","unit":"dimensionless","values":[{"value":"1,12E+00","module":"A1"},{"value":"1,70E-01","module":"A2"},{"value":"1,38E+00","module":"A3"},{"value":"6,61E-01","module":"A4"},{"value":"1,07E-01","module":"A5"},{"value":"0,0E+00","module":"B1"},{"value":"0,0E+00","module":"B2"},{"value":"0,0E+00","module":"B3"},{"value":"1,20E-01","module":"C1"},{"value":"7,73E-02","module":"C2"},{"value":"2,19E-01","module":"C3"},{"value":"6,04E-02","module":"C4"},{"value":"-5,21E-01","module":"D"}]},{"parameter":"IRP","unit":"kBq U235-eq.","values":[{"value":"1,69E-02","module":"A1"},{"value":"9,85E-04","module":"A2"},{"value":"6,87E-03","module":"A3"},{"value":"3,19E-03","module":"A4"},{"value":"1,09E-03","module":"A5"},{"value":"0,0E+00","module":"B1"},{"value":"0,0E+00","module":"B2"},{"value":"0,0E+00","module":"B3"},{"value":"4,02E-03","module":"C1"},{"value":"3,73E-04","module":"C2"},{"value":"2,44E-03","module":"C3"},{"value":"1,00E-04","module":"C4"},{"value":"-2,98E-03","module":"D"}]}],"resource_use":[{"parameter":"PERE","unit":"MJ","values":[{"value":"3,44E-01","module":"A1"},{"value":"2,72E-03","module":"A2"},{"value":"3,65E+00","module":"A3"},{"value":"9,54E-03","module":"A4"},{"value":"1,29E-01","module":"A5"},{"value":"0,0E+00","module":"B1"},{"value":"0,0E+00","module":"B2"},{"value":"0,0E+00","module":"B3"},{"value":"5,07E-03","module":"C1"},{"value":"1,12E-03","module":"C2"},{"value":"6,03E-02","module":"C3"},{"value":"4,52E-04","module":"C4"},{"value":"-1,10E-01","module":"D"}]},{"parameter":"PERM","unit":"MJ","values":[{"value":"0,0E+00","module":"A1"},{"value":"0,0E+00","module":"A2"},{"value":"8,11E-02","module":"A3"},{"value":"0,0E+00","module":"A4"},{"value":"2,43E-03","module":"A5"},{"value":"0,0E+00","module":"B1"},{"value":"0,0E+00","module":"B2"},{"value":"0,0E+00","module":"B3"},{"value":"0,0E+00","module":"C1"},{"value":"0,0E+00","module":"C2"},{"value":"0,0E+00","module":"C3"},{"value":"0,0E+00","module":"C4"},{"value":"0,0E+00","module":"D"}]},{"parameter":"PERT","unit":"MJ","values":[{"value":"4,89E-01","module":"A1"},{"value":"2,72E-03","module":"A2"},{"value":"3,74E+00","module":"A3"},{"value":"9,54E-03","module":"A4"},{"value":"1,36E-01","module":"A5"},{"value":"0,0E+00","module":"B1"},{"value":"0,0E+00","module":"B2"},{"value":"0,0E+00","module":"B3"},{"value":"5,07E-03","module":"C1"},{"value":"1,12E-03","module":"C2"},{"value":"6,03E-02","module":"C3"},{"value":"4,52E-04","module":"C4"},{"value":"-1,10E-01","module":"D"}]},{"parameter":"PENRE","unit":"MJ","values":[{"value":"1,32E+01","module":"A1"},{"value":"2,49E-01","module":"A2"},{"value":"2,60E+00","module":"A3"},{"value":"8,09E-01","module":"A4"},{"value":"7,86E-01","module":"A5"},{"value":"0,0E+00","module":"B1"},{"value":"0,0E+00","module":"B2"},{"value":"0,0E+00","module":"B3"},{"value":"9,95E-01","module":"C1"},{"value":"9,46E-02","module":"C2"},{"value":"6,33E-01","module":"C3"},{"value":"2,72E-02","module":"C4"},{"value":"-8,13E+00","module":"D"}]},{"parameter":"PENRM","unit":"MJ","values":[{"value":"8,97E+00","module":"A1"},{"value":"0,0E+00","module":"A2"},{"value":"-5,86E-01","module":"A3"},{"value":"0,0E+00","module":"A4"},{"value":"4,52E-01","module":"A5"},{"value":"0,0E+00","module":"B1"},{"value":"0,0E+00","module":"B2"},{"value":"0,0E+00","module":"B3"},{"value":"0,0E+00","module":"C1"},{"value":"0,0E+00","module":"C2"},{"value":"0,0E+00","module":"C3"},{"value":"0,0E+00","module":"C4"},{"value":"-8,93E-01","module":"D"}]},{"parameter":"PENRT","unit":"MJ","values":[{"value":"3,12E+01","module":"A1"},{"value":"2,49E-01","module":"A2"},{"value":"2,02E+00","module":"A3"},{"value":"8,09E-01","module":"A4"},{"value":"1,51E+00","module":"A5"},{"value":"0,0E+00","module":"B1"},{"value":"0,0E+00","module":"B2"},{"value":"0,0E+00","module":"B3"},{"value":"9,95E-01","module":"C1"},{"value":"9,46E-02","module":"C2"},{"value":"6,33E-01","module":"C3"},{"value":"2,72E-02","module":"C4"},{"value":"-9,02E+00","module":"D"}]},{"parameter":"SM","unit":"kg","values":[{"value":"0,0E+00","module":"A1"},{"value":"0,0E+00","module":"A2"},{"value":"0,0E+00","module":"A3"},{"value":"0,0E+00","module":"A4"},{"value":"0,0E+00","module":"A5"},{"value":"0,0E+00","module":"B1"},{"value":"0,0E+00","module":"B2"},{"value":"0,0E+00","module":"B3"},{"value":"0,0E+00","module":"C1"},{"value":"0,0E+00","module":"C2"},{"value":"0,0E+00","module":"C3"},{"value":"0,0E+00","module":"C4"},{"value":"0,0E+00","module":"D"}]},{"parameter":"RSF","unit":"MJ","values":[{"value":"0,0E+00","module":"A1"},{"value":"0,0E+00","module":"A2"},{"value":"0,0E+00","module":"A3"},{"value":"0,0E+00","module":"A4"},{"value":"0,0E+00","module":"A5"},{"value":"0,0E+00","module":"B1"},{"value":"0,0E+00","module":"B2"},{"value":"0,0E+00","module":"B3"},{"value":"0,0E+00","module":"C1"},{"value":"0,0E+00","module":"C2"},{"value":"0,0E+00","module":"C3"},{"value":"0,0E+00","module":"C4"},{"value":"0,0E+00","module":"D"}]},{"parameter":"NRSF","unit":"MJ","values":[{"value":"0,0E+00","module":"A1"},{"value":"0,0E+00","module":"A2"},{"value":"0,0E+00","module":"A3"},{"value":"0,0E+00","module":"A4"},{"value":"0,0E+00","module":"A5"},{"value":"0,0E+00","module":"B1"},{"value":"0,0E+00","module":"B2"},{"value":"0,0E+00","module":"B3"},{"value":"0,0E+00","module":"C1"},{"value":"0,0E+00","module":"C2"},{"value":"0,0E+00","module":"C3"},{"value":"0,0E+00","module":"C4"},{"value":"0,0E+00","module":"D"}]},{"parameter":"FW","unit":"m3","values":[{"value":"9,19E-03","module":"A1"},{"value":"2,58E-05","module":"A2"},{"value":"1,42E-03","module":"A3"},{"value":"9,28E-05","module":"A4"},{"value":"4,95E-04","module":"A5"},{"value":"0,0E+00","module":"B1"},{"value":"0,0E+00","module":"B2"},{"value":"0,0E+00","module":"B3"},{"value":"4,83E-05","module":"C1"},{"value":"1,09E-05","module":"C2"},{"value":"1,15E-03","module":"C3"},{"value":"2,67E-05","module":"C4"},{"value":"-9,24E-04","module":"D"}]}],"end_of_life_waste":[{"parameter":"HWD","unit":"kg","values":[{"value":"3,32E-06","module":"A1"},{"value":"5,22E-07","module":"A2"},{"value":"4,92E-06","module":"A3"},{"value":"1,93E-06","module":"A4"},{"value":"3,69E-07","module":"A5"},{"value":"0,0E+00","module":"B1"},{"value":"0,0E+00","module":"B2"},{"value":"0,0E+00","module":"B3"},{"value":"2,55E-06","module":"C1"},{"value":"2,26E-07","module":"C2"},{"value":"1,14E-06","module":"C3"},{"value":"3,88E-08","module":"C4"},{"value":"-8,08E-06","module":"D"}]},{"parameter":"NHWD","unit":"kg","values":[{"value":"3,48E-02","module":"A1"},{"value":"1,21E-02","module":"A2"},{"value":"6,24E-02","module":"A3"},{"value":"4,83E-02","module":"A4"},{"value":"8,00E-03","module":"A5"},{"value":"0,0E+00","module":"B1"},{"value":"0,0E+00","module":"B2"},{"value":"0,0E+00","module":"B3"},{"value":"1,11E-03","module":"C1"},{"value":"5,65E-03","module":"C2"},{"value":"1,47E-02","module":"C3"},{"value":"1,02E-01","module":"C4"},{"value":"-4,21E-03","module":"D"}]},{"parameter":"RWD","unit":"kg","values":[{"value":"1,62E-05","module":"A1"},{"value":"1,55E-06","module":"A2"},{"value":"8,84E-06","module":"A3"},{"value":"5,00E-06","module":"A4"},{"value":"1,12E-06","module":"A5"},{"value":"0,0E+00","module":"B1"},{"value":"0,0E+00","module":"B2"},{"value":"0,0E+00","module":"B3"},{"value":"6,51E-06","module":"C1"},{"value":"5,85E-07","module":"C2"},{"value":"2,14E-06","module":"C3"},{"value":"1,52E-07","module":"C4"},{"value":"-3,83E-06","module":"D"}]}],"end_of_life_flow":[{"parameter":"CRU","unit":"kg","values":[{"value":"0,0E+00","module":"A1"},{"value":"0,0E+00","module":"A2"},{"value":"0,0E+00","module":"A3"},{"value":"0,0E+00","module":"A4"},{"value":"0,0E+00","module":"A5"},{"value":"0,0E+00","module":"B1"},{"value":"0,0E+00","module":"B2"},{"value":"0,0E+00","module":"B3"},{"value":"0,0E+00","module":"C1"},{"value":"0,0E+00","module":"C2"},{"value":"0,0E+00","module":"C3"},{"value":"0,0E+00","module":"C4"},{"value":"0,0E+00","module":"D"}]},{"parameter":"MFR","unit":"kg","values":[{"value":"0,0E+00","module":"A1"},{"value":"0,0E+00","module":"A2"},{"value":"2,04E-01","module":"A3"},{"value":"0,0E+00","module":"A4"},{"value":"1,09E-02","module":"A5"},{"value":"0,0E+00","module":"B1"},{"value":"0,0E+00","module":"B2"},{"value":"0,0E+00","module":"B3"},{"value":"0,0E+00","module":"C1"},{"value":"0,0E+00","module":"C2"},{"value":"2,04E-02","module":"C3"},{"value":"0,0E+00","module":"C4"},{"value":"0,0E+00","module":"D"}]},{"parameter":"MER","unit":"kg","values":[{"value":"0,0E+00","module":"A1"},{"value":"0,0E+00","module":"A2"},{"value":"0,0E+00","module":"A3"},{"value":"0,0E+00","module":"A4"},{"value":"0,0E+00","module":"A5"},{"value":"0,0E+00","module":"B1"},{"value":"0,0E+00","module":"B2"},{"value":"0,0E+00","module":"B3"},{"value":"0,0E+00","module":"C1"},{"value":"0,0E+00","module":"C2"},{"value":"0,0E+00","module":"C3"},{"value":"0,0E+00","module":"C4"},{"value":"0,0E+00","module":"D"}]},{"parameter":"EEE","unit":"MJ","values":[{"value":"0,0E+00","module":"A1"},{"value":"0,0E+00","module":"A2"},{"value":"0,0E+00","module":"A3"},{"value":"0,0E+00","module":"A4"},{"value":"0,0E+00","module":"A5"},{"value":"0,0E+00","module":"B1"},{"value":"0,0E+00","module":"B2"},{"value":"0,0E+00","module":"B3"},{"value":"0,0E+00","module":"C1"},{"value":"0,0E+00","module":"C2"},{"value":"0,0E+00","module":"C3"},{"value":"0,0E+00","module":"C4"},{"value":"1,62E+00","module":"D"}]},{"parameter":"EET","unit":"MJ","values":[{"value":"0,0E+00","module":"A1"},{"value":"0,0E+00","module":"A2"},{"value":"0,0E+00","module":"A3"},{"value":"0,0E+00","module":"A4"},{"value":"0,0E+00","module":"A5"},{"value":"0,0E+00","module":"B1"},{"value":"0,0E+00","module":"B2"},{"value":"0,0E+00","module":"B3"},{"value":"0,0E+00","module":"C1"},{"value":"0,0E+00","module":"C2"},{"value":"0,0E+00","module":"C3"},{"value":"0,0E+00","module":"C4"},{"value":"2,78E+00","module":"D"}]}]}