{"product_name":"Tensar\u00ae RE540 geogrid ; grammage: 0.45 kg/m^2 ","epd_id":"EPD-TENSAR-163-EN (Rev.1_20.05.2022)","compliance":["EN 15804+A2","ISO 14025"],"producer_name":"Tensar International Limited","environmental_impact":[{"parameter":"GWP-total","unit":"kg CO2-eq.","values":[{"value":"9,57E-01","module":"A1"},{"value":"3,79E-02","module":"A2"},{"value":"2,98E-01","module":"A3"},{"value":"5,77E-02","module":"A4"},{"value":"6,84E-02","module":"A5"},{"value":"0,0E+00","module":"B1"},{"value":"0,0E+00","module":"B2"},{"value":"0,0E+00","module":"B3"},{"value":"6,81E-02","module":"C1"},{"value":"6,90E-03","module":"C2"},{"value":"8,92E-01","module":"C3"},{"value":"1,76E-02","module":"C4"},{"value":"-5,87E-01","module":"D"}]},{"parameter":"GWP-fossil","unit":"kg CO2-eq.","values":[{"value":"9,52E-01","module":"A1"},{"value":"3,79E-02","module":"A2"},{"value":"2,98E-01","module":"A3"},{"value":"5,77E-02","module":"A4"},{"value":"6,82E-02","module":"A5"},{"value":"0,0E+00","module":"B1"},{"value":"0,0E+00","module":"B2"},{"value":"0,0E+00","module":"B3"},{"value":"6,81E-02","module":"C1"},{"value":"6,89E-03","module":"C2"},{"value":"8,92E-01","module":"C3"},{"value":"1,76E-02","module":"C4"},{"value":"-5,86E-01","module":"D"}]},{"parameter":"GWP-biogenic","unit":"kg CO2-eq.","values":[{"value":"4,96E-03","module":"A1"},{"value":"1,47E-05","module":"A2"},{"value":"1,82E-04","module":"A3"},{"value":"2,66E-05","module":"A4"},{"value":"1,60E-04","module":"A5"},{"value":"0,0E+00","module":"B1"},{"value":"0,0E+00","module":"B2"},{"value":"0,0E+00","module":"B3"},{"value":"1,89E-05","module":"C1"},{"value":"3,18E-06","module":"C2"},{"value":"1,29E-04","module":"C3"},{"value":"1,36E-05","module":"C4"},{"value":"-3,96E-04","module":"D"}]},{"parameter":"GWP-luluc","unit":"kg CO2-eq.","values":[{"value":"2,91E-04","module":"A1"},{"value":"2,20E-05","module":"A2"},{"value":"4,07E-05","module":"A3"},{"value":"2,11E-05","module":"A4"},{"value":"1,36E-05","module":"A5"},{"value":"0,0E+00","module":"B1"},{"value":"0,0E+00","module":"B2"},{"value":"0,0E+00","module":"B3"},{"value":"5,37E-06","module":"C1"},{"value":"2,53E-06","module":"C2"},{"value":"7,25E-05","module":"C3"},{"value":"6,22E-07","module":"C4"},{"value":"-3,03E-05","module":"D"}]},{"parameter":"ODP","unit":"kg CFC 11-equiv.","values":[{"value":"2,42E-08","module":"A1"},{"value":"8,08E-09","module":"A2"},{"value":"3,74E-08","module":"A3"},{"value":"1,27E-08","module":"A4"},{"value":"3,38E-09","module":"A5"},{"value":"0,0E+00","module":"B1"},{"value":"0,0E+00","module":"B2"},{"value":"0,0E+00","module":"B3"},{"value":"1,47E-08","module":"C1"},{"value":"1,52E-09","module":"C2"},{"value":"2,73E-08","module":"C3"},{"value":"3,89E-10","module":"C4"},{"value":"-7,11E-08","module":"D"}]},{"parameter":"AP","unit":"mol H+-eq.","values":[{"value":"3,42E-03","module":"A1"},{"value":"1,84E-04","module":"A2"},{"value":"4,95E-04","module":"A3"},{"value":"3,35E-04","module":"A4"},{"value":"1,47E-04","module":"A5"},{"value":"0,0E+00","module":"B1"},{"value":"0,0E+00","module":"B2"},{"value":"0,0E+00","module":"B3"},{"value":"7,12E-04","module":"C1"},{"value":"4,00E-05","module":"C2"},{"value":"4,02E-04","module":"C3"},{"value":"1,10E-05","module":"C4"},{"value":"-6,16E-04","module":"D"}]},{"parameter":"POCP","unit":"kg NMVOC-eq.","values":[{"value":"3,18E-03","module":"A1"},{"value":"1,33E-04","module":"A2"},{"value":"4,15E-04","module":"A3"},{"value":"3,71E-04","module":"A4"},{"value":"1,35E-04","module":"A5"},{"value":"0,0E+00","module":"B1"},{"value":"0,0E+00","module":"B2"},{"value":"0,0E+00","module":"B3"},{"value":"9,49E-04","module":"C1"},{"value":"4,43E-05","module":"C2"},{"value":"3,29E-04","module":"C3"},{"value":"1,55E-05","module":"C4"},{"value":"-6,43E-04","module":"D"}]},{"parameter":"ADPE","unit":"kg Sb-eq.","values":[{"value":"8,52E-06","module":"A1"},{"value":"1,76E-06","module":"A2"},{"value":"1,17E-06","module":"A3"},{"value":"1,46E-06","module":"A4"},{"value":"4,28E-07","module":"A5"},{"value":"0,0E+00","module":"B1"},{"value":"0,0E+00","module":"B2"},{"value":"0,0E+00","module":"B3"},{"value":"1,04E-07","module":"C1"},{"value":"1,75E-07","module":"C2"},{"value":"1,14E-06","module":"C3"},{"value":"1,35E-08","module":"C4"},{"value":"-5,81E-07","module":"D"}]},{"parameter":"ADPF","unit":"MJ","values":[{"value":"3,36E+01","module":"A1"},{"value":"5,56E-01","module":"A2"},{"value":"4,68E+00","module":"A3"},{"value":"8,70E-01","module":"A4"},{"value":"1,22E+00","module":"A5"},{"value":"0,0E+00","module":"B1"},{"value":"0,0E+00","module":"B2"},{"value":"0,0E+00","module":"B3"},{"value":"9,37E-01","module":"C1"},{"value":"1,04E-01","module":"C2"},{"value":"6,95E-01","module":"C3"},{"value":"2,98E-02","module":"C4"},{"value":"-1,07E+01","module":"D"}]},{"parameter":"WDP","unit":"m3 world-eq.","values":[{"value":"7,64E-01","module":"A1"},{"value":"1,92E-03","module":"A2"},{"value":"2,81E-01","module":"A3"},{"value":"3,11E-03","module":"A4"},{"value":"3,29E-02","module":"A5"},{"value":"0,0E+00","module":"B1"},{"value":"0,0E+00","module":"B2"},{"value":"0,0E+00","module":"B3"},{"value":"1,26E-03","module":"C1"},{"value":"3,72E-04","module":"C2"},{"value":"4,55E-02","module":"C3"},{"value":"1,28E-03","module":"C4"},{"value":"-7,84E-02","module":"D"}]},{"parameter":"EP-freshwater","unit":"kg P-eq.","values":[{"value":"1,62E-05","module":"A1"},{"value":"4,07E-07","module":"A2"},{"value":"8,17E-06","module":"A3"},{"value":"5,82E-07","module":"A4"},{"value":"8,44E-07","module":"A5"},{"value":"0,0E+00","module":"B1"},{"value":"0,0E+00","module":"B2"},{"value":"0,0E+00","module":"B3"},{"value":"2,48E-07","module":"C1"},{"value":"6,95E-08","module":"C2"},{"value":"2,69E-06","module":"C3"},{"value":"2,26E-08","module":"C4"},{"value":"-1,41E-06","module":"D"}]},{"parameter":"EP-marine","unit":"kg N-eq.","values":[{"value":"5,85E-04","module":"A1"},{"value":"3,66E-05","module":"A2"},{"value":"1,08E-04","module":"A3"},{"value":"1,18E-04","module":"A4"},{"value":"2,94E-05","module":"A5"},{"value":"0,0E+00","module":"B1"},{"value":"0,0E+00","module":"B2"},{"value":"0,0E+00","module":"B3"},{"value":"3,14E-04","module":"C1"},{"value":"1,41E-05","module":"C2"},{"value":"1,10E-04","module":"C3"},{"value":"6,66E-06","module":"C4"},{"value":"-1,62E-04","module":"D"}]},{"parameter":"EP-terrestrial","unit":"mol N-eq.","values":[{"value":"6,52E-03","module":"A1"},{"value":"4,11E-04","module":"A2"},{"value":"1,17E-03","module":"A3"},{"value":"1,30E-03","module":"A4"},{"value":"3,26E-04","module":"A5"},{"value":"0,0E+00","module":"B1"},{"value":"0,0E+00","module":"B2"},{"value":"0,0E+00","module":"B3"},{"value":"3,45E-03","module":"C1"},{"value":"1,55E-04","module":"C2"},{"value":"1,22E-03","module":"C3"},{"value":"4,04E-05","module":"C4"},{"value":"-1,79E-03","module":"D"}]}],"additional_environmental_impact":[{"parameter":"PM","unit":"disease incidence","values":[{"value":"2,83E-08","module":"A1"},{"value":"1,75E-09","module":"A2"},{"value":"3,96E-09","module":"A3"},{"value":"5,19E-09","module":"A4"},{"value":"1,30E-09","module":"A5"},{"value":"0,0E+00","module":"B1"},{"value":"0,0E+00","module":"B2"},{"value":"0,0E+00","module":"B3"},{"value":"1,89E-08","module":"C1"},{"value":"6,20E-10","module":"C2"},{"value":"3,26E-09","module":"C3"},{"value":"2,07E-10","module":"C4"},{"value":"-2,70E-09","module":"D"}]},{"parameter":"ETP-fw","unit":"CTUe","values":[{"value":"5,32E+00","module":"A1"},{"value":"5,00E-01","module":"A2"},{"value":"1,69E+00","module":"A3"},{"value":"7,76E-01","module":"A4"},{"value":"5,94E-01","module":"A5"},{"value":"0,0E+00","module":"B1"},{"value":"0,0E+00","module":"B2"},{"value":"0,0E+00","module":"B3"},{"value":"5,65E-01","module":"C1"},{"value":"9,27E-02","module":"C2"},{"value":"1,12E+01","module":"C3"},{"value":"3,17E-02","module":"C4"},{"value":"-7,95E-01","module":"D"}]},{"parameter":"HTP-c","unit":"CTUh","values":[{"value":"2,51E-10","module":"A1"},{"value":"1,83E-11","module":"A2"},{"value":"2,20E-10","module":"A3"},{"value":"2,52E-11","module":"A4"},{"value":"2,08E-11","module":"A5"},{"value":"0,0E+00","module":"B1"},{"value":"0,0E+00","module":"B2"},{"value":"0,0E+00","module":"B3"},{"value":"1,97E-11","module":"C1"},{"value":"3,01E-12","module":"C2"},{"value":"1,71E-10","module":"C3"},{"value":"8,32E-13","module":"C4"},{"value":"-4,68E-11","module":"D"}]},{"parameter":"HTP-nc","unit":"CTUh","values":[{"value":"5,83E-09","module":"A1"},{"value":"4,94E-10","module":"A2"},{"value":"2,60E-09","module":"A3"},{"value":"8,49E-10","module":"A4"},{"value":"4,05E-10","module":"A5"},{"value":"0,0E+00","module":"B1"},{"value":"0,0E+00","module":"B2"},{"value":"0,0E+00","module":"B3"},{"value":"4,85E-10","module":"C1"},{"value":"1,01E-10","module":"C2"},{"value":"3,55E-09","module":"C3"},{"value":"2,06E-11","module":"C4"},{"value":"-7,80E-10","module":"D"}]},{"parameter":"SQP","unit":"dimensionless","values":[{"value":"1,10E+00","module":"A1"},{"value":"2,62E-01","module":"A2"},{"value":"5,08E-01","module":"A3"},{"value":"7,55E-01","module":"A4"},{"value":"9,13E-02","module":"A5"},{"value":"0,0E+00","module":"B1"},{"value":"0,0E+00","module":"B2"},{"value":"0,0E+00","module":"B3"},{"value":"1,20E-01","module":"C1"},{"value":"9,01E-02","module":"C2"},{"value":"2,56E-01","module":"C3"},{"value":"7,05E-02","module":"C4"},{"value":"-1,86E-01","module":"D"}]},{"parameter":"IRP","unit":"kBq U235-eq.","values":[{"value":"2,24E-02","module":"A1"},{"value":"2,43E-03","module":"A2"},{"value":"3,33E-03","module":"A3"},{"value":"3,65E-03","module":"A4"},{"value":"1,06E-03","module":"A5"},{"value":"0,0E+00","module":"B1"},{"value":"0,0E+00","module":"B2"},{"value":"0,0E+00","module":"B3"},{"value":"4,02E-03","module":"C1"},{"value":"4,35E-04","module":"C2"},{"value":"2,85E-03","module":"C3"},{"value":"1,17E-04","module":"C4"},{"value":"-4,04E-03","module":"D"}]}],"resource_use":[{"parameter":"PERE","unit":"MJ","values":[{"value":"5,64E-01","module":"A1"},{"value":"1,14E-02","module":"A2"},{"value":"1,06E+01","module":"A3"},{"value":"1,09E-02","module":"A4"},{"value":"3,37E-01","module":"A5"},{"value":"0,0E+00","module":"B1"},{"value":"0,0E+00","module":"B2"},{"value":"0,0E+00","module":"B3"},{"value":"5,07E-03","module":"C1"},{"value":"1,30E-03","module":"C2"},{"value":"7,04E-02","module":"C3"},{"value":"5,27E-04","module":"C4"},{"value":"-4,81E-02","module":"D"}]},{"parameter":"PERM","unit":"MJ","values":[{"value":"0,0E+00","module":"A1"},{"value":"0,0E+00","module":"A2"},{"value":"0,0E+00","module":"A3"},{"value":"0,0E+00","module":"A4"},{"value":"0,0E+00","module":"A5"},{"value":"0,0E+00","module":"B1"},{"value":"0,0E+00","module":"B2"},{"value":"0,0E+00","module":"B3"},{"value":"0,0E+00","module":"C1"},{"value":"0,0E+00","module":"C2"},{"value":"0,0E+00","module":"C3"},{"value":"0,0E+00","module":"C4"},{"value":"0,0E+00","module":"D"}]},{"parameter":"PERT","unit":"MJ","values":[{"value":"5,64E-01","module":"A1"},{"value":"1,14E-02","module":"A2"},{"value":"1,06E+01","module":"A3"},{"value":"1,09E-02","module":"A4"},{"value":"3,37E-01","module":"A5"},{"value":"0,0E+00","module":"B1"},{"value":"0,0E+00","module":"B2"},{"value":"0,0E+00","module":"B3"},{"value":"5,07E-03","module":"C1"},{"value":"1,30E-03","module":"C2"},{"value":"7,04E-02","module":"C3"},{"value":"5,27E-04","module":"C4"},{"value":"-4,81E-02","module":"D"}]},{"parameter":"PENRE","unit":"MJ","values":[{"value":"1,82E+01","module":"A1"},{"value":"5,90E-01","module":"A2"},{"value":"4,99E+00","module":"A3"},{"value":"9,24E-01","module":"A4"},{"value":"7,71E-01","module":"A5"},{"value":"0,0E+00","module":"B1"},{"value":"0,0E+00","module":"B2"},{"value":"0,0E+00","module":"B3"},{"value":"9,95E-01","module":"C1"},{"value":"1,10E-01","module":"C2"},{"value":"7,39E-01","module":"C3"},{"value":"3,17E-02","module":"C4"},{"value":"-1,09E+01","module":"D"}]},{"parameter":"PENRM","unit":"MJ","values":[{"value":"1,79E+01","module":"A1"},{"value":"0,0E+00","module":"A2"},{"value":"1,71E-01","module":"A3"},{"value":"0,0E+00","module":"A4"},{"value":"5,42E-01","module":"A5"},{"value":"0,0E+00","module":"B1"},{"value":"0,0E+00","module":"B2"},{"value":"0,0E+00","module":"B3"},{"value":"0,0E+00","module":"C1"},{"value":"0,0E+00","module":"C2"},{"value":"0,0E+00","module":"C3"},{"value":"0,0E+00","module":"C4"},{"value":"-9,21E-01","module":"D"}]},{"parameter":"PENRT","unit":"MJ","values":[{"value":"3,61E+01","module":"A1"},{"value":"5,90E-01","module":"A2"},{"value":"5,16E+00","module":"A3"},{"value":"9,24E-01","module":"A4"},{"value":"1,31E+00","module":"A5"},{"value":"0,0E+00","module":"B1"},{"value":"0,0E+00","module":"B2"},{"value":"0,0E+00","module":"B3"},{"value":"9,95E-01","module":"C1"},{"value":"1,10E-01","module":"C2"},{"value":"7,39E-01","module":"C3"},{"value":"3,17E-02","module":"C4"},{"value":"-1,18E+01","module":"D"}]},{"parameter":"SM","unit":"kg","values":[{"value":"0,0E+00","module":"A1"},{"value":"0,0E+00","module":"A2"},{"value":"0,0E+00","module":"A3"},{"value":"0,0E+00","module":"A4"},{"value":"0,0E+00","module":"A5"},{"value":"0,0E+00","module":"B1"},{"value":"0,0E+00","module":"B2"},{"value":"0,0E+00","module":"B3"},{"value":"0,0E+00","module":"C1"},{"value":"0,0E+00","module":"C2"},{"value":"0,0E+00","module":"C3"},{"value":"0,0E+00","module":"C4"},{"value":"0,0E+00","module":"D"}]},{"parameter":"RSF","unit":"MJ","values":[{"value":"0,0E+00","module":"A1"},{"value":"0,0E+00","module":"A2"},{"value":"0,0E+00","module":"A3"},{"value":"0,0E+00","module":"A4"},{"value":"0,0E+00","module":"A5"},{"value":"0,0E+00","module":"B1"},{"value":"0,0E+00","module":"B2"},{"value":"0,0E+00","module":"B3"},{"value":"0,0E+00","module":"C1"},{"value":"0,0E+00","module":"C2"},{"value":"0,0E+00","module":"C3"},{"value":"0,0E+00","module":"C4"},{"value":"0,0E+00","module":"D"}]},{"parameter":"NRSF","unit":"MJ","values":[{"value":"0,0E+00","module":"A1"},{"value":"0,0E+00","module":"A2"},{"value":"0,0E+00","module":"A3"},{"value":"0,0E+00","module":"A4"},{"value":"0,0E+00","module":"A5"},{"value":"0,0E+00","module":"B1"},{"value":"0,0E+00","module":"B2"},{"value":"0,0E+00","module":"B3"},{"value":"0,0E+00","module":"C1"},{"value":"0,0E+00","module":"C2"},{"value":"0,0E+00","module":"C3"},{"value":"0,0E+00","module":"C4"},{"value":"0,0E+00","module":"D"}]},{"parameter":"FW","unit":"m3","values":[{"value":"1,15E-02","module":"A1"},{"value":"7,60E-05","module":"A2"},{"value":"6,60E-03","module":"A3"},{"value":"1,06E-04","module":"A4"},{"value":"5,91E-04","module":"A5"},{"value":"0,0E+00","module":"B1"},{"value":"0,0E+00","module":"B2"},{"value":"0,0E+00","module":"B3"},{"value":"4,83E-05","module":"C1"},{"value":"1,27E-05","module":"C2"},{"value":"1,34E-03","module":"C3"},{"value":"3,11E-05","module":"C4"},{"value":"-1,11E-03","module":"D"}]}],"end_of_life_waste":[{"parameter":"HWD","unit":"kg","values":[{"value":"4,07E-06","module":"A1"},{"value":"1,48E-06","module":"A2"},{"value":"8,39E-06","module":"A3"},{"value":"2,21E-06","module":"A4"},{"value":"5,37E-07","module":"A5"},{"value":"0,0E+00","module":"B1"},{"value":"0,0E+00","module":"B2"},{"value":"0,0E+00","module":"B3"},{"value":"2,55E-06","module":"C1"},{"value":"2,63E-07","module":"C2"},{"value":"1,33E-06","module":"C3"},{"value":"4,53E-08","module":"C4"},{"value":"-1,16E-05","module":"D"}]},{"parameter":"NHWD","unit":"kg","values":[{"value":"3,02E-02","module":"A1"},{"value":"1,59E-02","module":"A2"},{"value":"3,93E-02","module":"A3"},{"value":"5,52E-02","module":"A4"},{"value":"8,51E-03","module":"A5"},{"value":"0,0E+00","module":"B1"},{"value":"0,0E+00","module":"B2"},{"value":"0,0E+00","module":"B3"},{"value":"1,11E-03","module":"C1"},{"value":"6,59E-03","module":"C2"},{"value":"1,71E-02","module":"C3"},{"value":"1,19E-01","module":"C4"},{"value":"-5,16E-03","module":"D"}]},{"parameter":"RWD","unit":"kg","values":[{"value":"2,00E-05","module":"A1"},{"value":"3,70E-06","module":"A2"},{"value":"4,14E-06","module":"A3"},{"value":"5,71E-06","module":"A4"},{"value":"1,11E-06","module":"A5"},{"value":"0,0E+00","module":"B1"},{"value":"0,0E+00","module":"B2"},{"value":"0,0E+00","module":"B3"},{"value":"6,51E-06","module":"C1"},{"value":"6,82E-07","module":"C2"},{"value":"2,50E-06","module":"C3"},{"value":"1,77E-07","module":"C4"},{"value":"-5,32E-06","module":"D"}]}],"end_of_life_flow":[{"parameter":"CRU","unit":"kg","values":[{"value":"0,0E+00","module":"A1"},{"value":"0,0E+00","module":"A2"},{"value":"0,0E+00","module":"A3"},{"value":"0,0E+00","module":"A4"},{"value":"0,0E+00","module":"A5"},{"value":"0,0E+00","module":"B1"},{"value":"0,0E+00","module":"B2"},{"value":"0,0E+00","module":"B3"},{"value":"0,0E+00","module":"C1"},{"value":"0,0E+00","module":"C2"},{"value":"0,0E+00","module":"C3"},{"value":"0,0E+00","module":"C4"},{"value":"0,0E+00","module":"D"}]},{"parameter":"MFR","unit":"kg","values":[{"value":"0,0E+00","module":"A1"},{"value":"0,0E+00","module":"A2"},{"value":"2,38E-04","module":"A3"},{"value":"0,0E+00","module":"A4"},{"value":"7,22E-04","module":"A5"},{"value":"0,0E+00","module":"B1"},{"value":"0,0E+00","module":"B2"},{"value":"0,0E+00","module":"B3"},{"value":"0,0E+00","module":"C1"},{"value":"0,0E+00","module":"C2"},{"value":"2,38E-02","module":"C3"},{"value":"0,0E+00","module":"C4"},{"value":"0,0E+00","module":"D"}]},{"parameter":"MER","unit":"kg","values":[{"value":"0,0E+00","module":"A1"},{"value":"0,0E+00","module":"A2"},{"value":"0,0E+00","module":"A3"},{"value":"0,0E+00","module":"A4"},{"value":"0,0E+00","module":"A5"},{"value":"0,0E+00","module":"B1"},{"value":"0,0E+00","module":"B2"},{"value":"0,0E+00","module":"B3"},{"value":"0,0E+00","module":"C1"},{"value":"0,0E+00","module":"C2"},{"value":"0,0E+00","module":"C3"},{"value":"0,0E+00","module":"C4"},{"value":"0,0E+00","module":"D"}]},{"parameter":"EEE","unit":"MJ","values":[{"value":"0,0E+00","module":"A1"},{"value":"0,0E+00","module":"A2"},{"value":"2,25E-02","module":"A3"},{"value":"0,0E+00","module":"A4"},{"value":"0,0E+00","module":"A5"},{"value":"0,0E+00","module":"B1"},{"value":"0,0E+00","module":"B2"},{"value":"0,0E+00","module":"B3"},{"value":"0,0E+00","module":"C1"},{"value":"0,0E+00","module":"C2"},{"value":"0,0E+00","module":"C3"},{"value":"0,0E+00","module":"C4"},{"value":"2,32E+00","module":"D"}]},{"parameter":"EET","unit":"MJ","values":[{"value":"0,0E+00","module":"A1"},{"value":"0,0E+00","module":"A2"},{"value":"3,88E-02","module":"A3"},{"value":"0,0E+00","module":"A4"},{"value":"0,0E+00","module":"A5"},{"value":"0,0E+00","module":"B1"},{"value":"0,0E+00","module":"B2"},{"value":"0,0E+00","module":"B3"},{"value":"0,0E+00","module":"C1"},{"value":"0,0E+00","module":"C2"},{"value":"0,0E+00","module":"C3"},{"value":"0,0E+00","module":"C4"},{"value":"4,00E+00","module":"D"}]}]}