{"product_name":"Tensar\u00ae RE520 geogrid; grammage: 0.360 kg/m^2 ","epd_id":"EPD-TENSAR-162-EN (Rev.1_20.05.2022)","compliance":["EN 15804+A2","ISO 14025"],"producer_name":"Tensar International Limited","environmental_impact":[{"parameter":"GWP-total","unit":"kg CO2-eq.","values":[{"value":"7,64E-01","module":"A1"},{"value":"3,03E-02","module":"A2"},{"value":"3,12E-01","module":"A3"},{"value":"4,61E-02","module":"A4"},{"value":"5,68E-02","module":"A5"},{"value":"0,0E+00","module":"B1"},{"value":"0,0E+00","module":"B2"},{"value":"0,0E+00","module":"B3"},{"value":"6,81E-02","module":"C1"},{"value":"5,50E-03","module":"C2"},{"value":"7,12E-01","module":"C3"},{"value":"1,41E-02","module":"C4"},{"value":"-4,68E-01","module":"D"}]},{"parameter":"GWP-fossil","unit":"kg CO2-eq.","values":[{"value":"7,59E-01","module":"A1"},{"value":"3,02E-02","module":"A2"},{"value":"3,12E-01","module":"A3"},{"value":"4,60E-02","module":"A4"},{"value":"5,66E-02","module":"A5"},{"value":"0,0E+00","module":"B1"},{"value":"0,0E+00","module":"B2"},{"value":"0,0E+00","module":"B3"},{"value":"6,81E-02","module":"C1"},{"value":"5,50E-03","module":"C2"},{"value":"7,12E-01","module":"C3"},{"value":"1,41E-02","module":"C4"},{"value":"-4,68E-01","module":"D"}]},{"parameter":"GWP-biogenic","unit":"kg CO2-eq.","values":[{"value":"3,96E-03","module":"A1"},{"value":"1,17E-05","module":"A2"},{"value":"1,81E-04","module":"A3"},{"value":"2,13E-05","module":"A4"},{"value":"1,29E-04","module":"A5"},{"value":"0,0E+00","module":"B1"},{"value":"0,0E+00","module":"B2"},{"value":"0,0E+00","module":"B3"},{"value":"1,89E-05","module":"C1"},{"value":"2,54E-06","module":"C2"},{"value":"1,03E-04","module":"C3"},{"value":"1,08E-05","module":"C4"},{"value":"-3,16E-04","module":"D"}]},{"parameter":"GWP-luluc","unit":"kg CO2-eq.","values":[{"value":"2,32E-04","module":"A1"},{"value":"1,75E-05","module":"A2"},{"value":"3,72E-05","module":"A3"},{"value":"1,69E-05","module":"A4"},{"value":"1,10E-05","module":"A5"},{"value":"0,0E+00","module":"B1"},{"value":"0,0E+00","module":"B2"},{"value":"0,0E+00","module":"B3"},{"value":"5,37E-06","module":"C1"},{"value":"2,01E-06","module":"C2"},{"value":"5,78E-05","module":"C3"},{"value":"4,97E-07","module":"C4"},{"value":"-2,42E-05","module":"D"}]},{"parameter":"ODP","unit":"kg CFC 11-equiv.","values":[{"value":"1,93E-08","module":"A1"},{"value":"6,44E-09","module":"A2"},{"value":"4,02E-08","module":"A3"},{"value":"1,02E-08","module":"A4"},{"value":"3,01E-09","module":"A5"},{"value":"0,0E+00","module":"B1"},{"value":"0,0E+00","module":"B2"},{"value":"0,0E+00","module":"B3"},{"value":"1,47E-08","module":"C1"},{"value":"1,21E-09","module":"C2"},{"value":"2,18E-08","module":"C3"},{"value":"3,11E-10","module":"C4"},{"value":"-5,68E-08","module":"D"}]},{"parameter":"AP","unit":"mol H+-eq.","values":[{"value":"2,73E-03","module":"A1"},{"value":"1,47E-04","module":"A2"},{"value":"4,70E-04","module":"A3"},{"value":"2,67E-04","module":"A4"},{"value":"1,19E-04","module":"A5"},{"value":"0,0E+00","module":"B1"},{"value":"0,0E+00","module":"B2"},{"value":"0,0E+00","module":"B3"},{"value":"7,12E-04","module":"C1"},{"value":"3,19E-05","module":"C2"},{"value":"3,21E-04","module":"C3"},{"value":"8,76E-06","module":"C4"},{"value":"-4,91E-04","module":"D"}]},{"parameter":"POCP","unit":"kg NMVOC-eq.","values":[{"value":"2,54E-03","module":"A1"},{"value":"1,06E-04","module":"A2"},{"value":"4,03E-04","module":"A3"},{"value":"2,96E-04","module":"A4"},{"value":"1,10E-04","module":"A5"},{"value":"0,0E+00","module":"B1"},{"value":"0,0E+00","module":"B2"},{"value":"0,0E+00","module":"B3"},{"value":"9,49E-04","module":"C1"},{"value":"3,54E-05","module":"C2"},{"value":"2,63E-04","module":"C3"},{"value":"1,23E-05","module":"C4"},{"value":"-5,13E-04","module":"D"}]},{"parameter":"ADPE","unit":"kg Sb-eq.","values":[{"value":"6,80E-06","module":"A1"},{"value":"1,40E-06","module":"A2"},{"value":"1,02E-06","module":"A3"},{"value":"1,17E-06","module":"A4"},{"value":"3,44E-07","module":"A5"},{"value":"0,0E+00","module":"B1"},{"value":"0,0E+00","module":"B2"},{"value":"0,0E+00","module":"B3"},{"value":"1,04E-07","module":"C1"},{"value":"1,39E-07","module":"C2"},{"value":"9,13E-07","module":"C3"},{"value":"1,08E-08","module":"C4"},{"value":"-4,64E-07","module":"D"}]},{"parameter":"ADPF","unit":"MJ","values":[{"value":"2,68E+01","module":"A1"},{"value":"4,44E-01","module":"A2"},{"value":"4,92E+00","module":"A3"},{"value":"6,94E-01","module":"A4"},{"value":"1,01E+00","module":"A5"},{"value":"0,0E+00","module":"B1"},{"value":"0,0E+00","module":"B2"},{"value":"0,0E+00","module":"B3"},{"value":"9,37E-01","module":"C1"},{"value":"8,29E-02","module":"C2"},{"value":"5,55E-01","module":"C3"},{"value":"2,38E-02","module":"C4"},{"value":"-8,55E+00","module":"D"}]},{"parameter":"WDP","unit":"m3 world-eq.","values":[{"value":"6,09E-01","module":"A1"},{"value":"1,53E-03","module":"A2"},{"value":"2,81E-01","module":"A3"},{"value":"2,48E-03","module":"A4"},{"value":"2,80E-02","module":"A5"},{"value":"0,0E+00","module":"B1"},{"value":"0,0E+00","module":"B2"},{"value":"0,0E+00","module":"B3"},{"value":"1,26E-03","module":"C1"},{"value":"2,97E-04","module":"C2"},{"value":"3,63E-02","module":"C3"},{"value":"1,02E-03","module":"C4"},{"value":"-6,26E-02","module":"D"}]},{"parameter":"EP-freshwater","unit":"kg P-eq.","values":[{"value":"1,29E-05","module":"A1"},{"value":"3,25E-07","module":"A2"},{"value":"7,07E-06","module":"A3"},{"value":"4,64E-07","module":"A4"},{"value":"6,90E-07","module":"A5"},{"value":"0,0E+00","module":"B1"},{"value":"0,0E+00","module":"B2"},{"value":"0,0E+00","module":"B3"},{"value":"2,48E-07","module":"C1"},{"value":"5,55E-08","module":"C2"},{"value":"2,14E-06","module":"C3"},{"value":"1,80E-08","module":"C4"},{"value":"-1,13E-06","module":"D"}]},{"parameter":"EP-marine","unit":"kg N-eq.","values":[{"value":"4,67E-04","module":"A1"},{"value":"2,92E-05","module":"A2"},{"value":"1,05E-04","module":"A3"},{"value":"9,41E-05","module":"A4"},{"value":"2,41E-05","module":"A5"},{"value":"0,0E+00","module":"B1"},{"value":"0,0E+00","module":"B2"},{"value":"0,0E+00","module":"B3"},{"value":"3,14E-04","module":"C1"},{"value":"1,12E-05","module":"C2"},{"value":"8,77E-05","module":"C3"},{"value":"5,31E-06","module":"C4"},{"value":"-1,29E-04","module":"D"}]},{"parameter":"EP-terrestrial","unit":"mol N-eq.","values":[{"value":"5,20E-03","module":"A1"},{"value":"3,28E-04","module":"A2"},{"value":"1,15E-03","module":"A3"},{"value":"1,04E-03","module":"A4"},{"value":"2,66E-04","module":"A5"},{"value":"0,0E+00","module":"B1"},{"value":"0,0E+00","module":"B2"},{"value":"0,0E+00","module":"B3"},{"value":"3,45E-03","module":"C1"},{"value":"1,24E-04","module":"C2"},{"value":"9,77E-04","module":"C3"},{"value":"3,22E-05","module":"C4"},{"value":"-1,42E-03","module":"D"}]}],"additional_environmental_impact":[{"parameter":"PM","unit":"disease incidence","values":[{"value":"2,26E-08","module":"A1"},{"value":"1,39E-09","module":"A2"},{"value":"3,54E-09","module":"A3"},{"value":"4,14E-09","module":"A4"},{"value":"1,05E-09","module":"A5"},{"value":"0,0E+00","module":"B1"},{"value":"0,0E+00","module":"B2"},{"value":"0,0E+00","module":"B3"},{"value":"1,89E-08","module":"C1"},{"value":"4,95E-10","module":"C2"},{"value":"2,60E-09","module":"C3"},{"value":"1,65E-10","module":"C4"},{"value":"-2,16E-09","module":"D"}]},{"parameter":"ETP-fw","unit":"CTUe","values":[{"value":"4,25E+00","module":"A1"},{"value":"3,99E-01","module":"A2"},{"value":"1,49E+00","module":"A3"},{"value":"6,19E-01","module":"A4"},{"value":"4,78E-01","module":"A5"},{"value":"0,0E+00","module":"B1"},{"value":"0,0E+00","module":"B2"},{"value":"0,0E+00","module":"B3"},{"value":"5,65E-01","module":"C1"},{"value":"7,39E-02","module":"C2"},{"value":"8,95E+00","module":"C3"},{"value":"2,53E-02","module":"C4"},{"value":"-6,34E-01","module":"D"}]},{"parameter":"HTP-c","unit":"CTUh","values":[{"value":"2,00E-10","module":"A1"},{"value":"1,46E-11","module":"A2"},{"value":"1,93E-10","module":"A3"},{"value":"2,01E-11","module":"A4"},{"value":"1,71E-11","module":"A5"},{"value":"0,0E+00","module":"B1"},{"value":"0,0E+00","module":"B2"},{"value":"0,0E+00","module":"B3"},{"value":"1,97E-11","module":"C1"},{"value":"2,40E-12","module":"C2"},{"value":"1,36E-10","module":"C3"},{"value":"6,64E-13","module":"C4"},{"value":"-3,73E-11","module":"D"}]},{"parameter":"HTP-nc","unit":"CTUh","values":[{"value":"4,65E-09","module":"A1"},{"value":"3,94E-10","module":"A2"},{"value":"2,28E-09","module":"A3"},{"value":"6,77E-10","module":"A4"},{"value":"3,29E-10","module":"A5"},{"value":"0,0E+00","module":"B1"},{"value":"0,0E+00","module":"B2"},{"value":"0,0E+00","module":"B3"},{"value":"4,85E-10","module":"C1"},{"value":"8,09E-11","module":"C2"},{"value":"2,83E-09","module":"C3"},{"value":"1,65E-11","module":"C4"},{"value":"-6,22E-10","module":"D"}]},{"parameter":"SQP","unit":"dimensionless","values":[{"value":"8,76E-01","module":"A1"},{"value":"2,09E-01","module":"A2"},{"value":"4,47E-01","module":"A3"},{"value":"6,02E-01","module":"A4"},{"value":"7,41E-02","module":"A5"},{"value":"0,0E+00","module":"B1"},{"value":"0,0E+00","module":"B2"},{"value":"0,0E+00","module":"B3"},{"value":"1,20E-01","module":"C1"},{"value":"7,19E-02","module":"C2"},{"value":"2,04E-01","module":"C3"},{"value":"5,62E-02","module":"C4"},{"value":"-1,48E-01","module":"D"}]},{"parameter":"IRP","unit":"kBq U235-eq.","values":[{"value":"1,79E-02","module":"A1"},{"value":"1,94E-03","module":"A2"},{"value":"3,27E-03","module":"A3"},{"value":"2,91E-03","module":"A4"},{"value":"8,63E-04","module":"A5"},{"value":"0,0E+00","module":"B1"},{"value":"0,0E+00","module":"B2"},{"value":"0,0E+00","module":"B3"},{"value":"4,02E-03","module":"C1"},{"value":"3,47E-04","module":"C2"},{"value":"2,27E-03","module":"C3"},{"value":"9,31E-05","module":"C4"},{"value":"-3,23E-03","module":"D"}]}],"resource_use":[{"parameter":"PERE","unit":"MJ","values":[{"value":"4,50E-01","module":"A1"},{"value":"9,12E-03","module":"A2"},{"value":"9,03E+00","module":"A3"},{"value":"8,69E-03","module":"A4"},{"value":"2,87E-01","module":"A5"},{"value":"0,0E+00","module":"B1"},{"value":"0,0E+00","module":"B2"},{"value":"0,0E+00","module":"B3"},{"value":"5,07E-03","module":"C1"},{"value":"1,04E-03","module":"C2"},{"value":"5,61E-02","module":"C3"},{"value":"4,21E-04","module":"C4"},{"value":"-3,84E-02","module":"D"}]},{"parameter":"PERM","unit":"MJ","values":[{"value":"0,0E+00","module":"A1"},{"value":"0,0E+00","module":"A2"},{"value":"0,0E+00","module":"A3"},{"value":"0,0E+00","module":"A4"},{"value":"0,0E+00","module":"A5"},{"value":"0,0E+00","module":"B1"},{"value":"0,0E+00","module":"B2"},{"value":"0,0E+00","module":"B3"},{"value":"0,0E+00","module":"C1"},{"value":"0,0E+00","module":"C2"},{"value":"0,0E+00","module":"C3"},{"value":"0,0E+00","module":"C4"},{"value":"0,0E+00","module":"D"}]},{"parameter":"PERT","unit":"MJ","values":[{"value":"4,50E-01","module":"A1"},{"value":"9,12E-03","module":"A2"},{"value":"9,03E+00","module":"A3"},{"value":"8,69E-03","module":"A4"},{"value":"2,87E-01","module":"A5"},{"value":"0,0E+00","module":"B1"},{"value":"0,0E+00","module":"B2"},{"value":"0,0E+00","module":"B3"},{"value":"5,07E-03","module":"C1"},{"value":"1,04E-03","module":"C2"},{"value":"5,61E-02","module":"C3"},{"value":"4,21E-04","module":"C4"},{"value":"-3,84E-02","module":"D"}]},{"parameter":"PENRE","unit":"MJ","values":[{"value":"1,45E+01","module":"A1"},{"value":"4,71E-01","module":"A2"},{"value":"5,29E+00","module":"A3"},{"value":"7,37E-01","module":"A4"},{"value":"6,55E-01","module":"A5"},{"value":"0,0E+00","module":"B1"},{"value":"0,0E+00","module":"B2"},{"value":"0,0E+00","module":"B3"},{"value":"9,95E-01","module":"C1"},{"value":"8,80E-02","module":"C2"},{"value":"5,89E-01","module":"C3"},{"value":"2,53E-02","module":"C4"},{"value":"-8,70E+00","module":"D"}]},{"parameter":"PENRM","unit":"MJ","values":[{"value":"1,43E+01","module":"A1"},{"value":"0,0E+00","module":"A2"},{"value":"1,36E-01","module":"A3"},{"value":"0,0E+00","module":"A4"},{"value":"4,32E-01","module":"A5"},{"value":"0,0E+00","module":"B1"},{"value":"0,0E+00","module":"B2"},{"value":"0,0E+00","module":"B3"},{"value":"0,0E+00","module":"C1"},{"value":"0,0E+00","module":"C2"},{"value":"0,0E+00","module":"C3"},{"value":"0,0E+00","module":"C4"},{"value":"-7,35E-01","module":"D"}]},{"parameter":"PENRT","unit":"MJ","values":[{"value":"2,88E+01","module":"A1"},{"value":"4,71E-01","module":"A2"},{"value":"5,43E+00","module":"A3"},{"value":"7,37E-01","module":"A4"},{"value":"1,09E+00","module":"A5"},{"value":"0,0E+00","module":"B1"},{"value":"0,0E+00","module":"B2"},{"value":"0,0E+00","module":"B3"},{"value":"9,95E-01","module":"C1"},{"value":"8,80E-02","module":"C2"},{"value":"5,89E-01","module":"C3"},{"value":"2,53E-02","module":"C4"},{"value":"-9,43E+00","module":"D"}]},{"parameter":"SM","unit":"kg","values":[{"value":"0,0E+00","module":"A1"},{"value":"0,0E+00","module":"A2"},{"value":"0,0E+00","module":"A3"},{"value":"0,0E+00","module":"A4"},{"value":"0,0E+00","module":"A5"},{"value":"0,0E+00","module":"B1"},{"value":"0,0E+00","module":"B2"},{"value":"0,0E+00","module":"B3"},{"value":"0,0E+00","module":"C1"},{"value":"0,0E+00","module":"C2"},{"value":"0,0E+00","module":"C3"},{"value":"0,0E+00","module":"C4"},{"value":"0,0E+00","module":"D"}]},{"parameter":"RSF","unit":"MJ","values":[{"value":"0,0E+00","module":"A1"},{"value":"0,0E+00","module":"A2"},{"value":"0,0E+00","module":"A3"},{"value":"0,0E+00","module":"A4"},{"value":"0,0E+00","module":"A5"},{"value":"0,0E+00","module":"B1"},{"value":"0,0E+00","module":"B2"},{"value":"0,0E+00","module":"B3"},{"value":"0,0E+00","module":"C1"},{"value":"0,0E+00","module":"C2"},{"value":"0,0E+00","module":"C3"},{"value":"0,0E+00","module":"C4"},{"value":"0,0E+00","module":"D"}]},{"parameter":"NRSF","unit":"MJ","values":[{"value":"0,0E+00","module":"A1"},{"value":"0,0E+00","module":"A2"},{"value":"0,0E+00","module":"A3"},{"value":"0,0E+00","module":"A4"},{"value":"0,0E+00","module":"A5"},{"value":"0,0E+00","module":"B1"},{"value":"0,0E+00","module":"B2"},{"value":"0,0E+00","module":"B3"},{"value":"0,0E+00","module":"C1"},{"value":"0,0E+00","module":"C2"},{"value":"0,0E+00","module":"C3"},{"value":"0,0E+00","module":"C4"},{"value":"0,0E+00","module":"D"}]},{"parameter":"FW","unit":"m3","values":[{"value":"9,19E-03","module":"A1"},{"value":"6,06E-05","module":"A2"},{"value":"6,62E-03","module":"A3"},{"value":"8,46E-05","module":"A4"},{"value":"5,12E-04","module":"A5"},{"value":"0,0E+00","module":"B1"},{"value":"0,0E+00","module":"B2"},{"value":"0,0E+00","module":"B3"},{"value":"4,83E-05","module":"C1"},{"value":"1,01E-05","module":"C2"},{"value":"1,07E-03","module":"C3"},{"value":"2,48E-05","module":"C4"},{"value":"-8,87E-04","module":"D"}]}],"end_of_life_waste":[{"parameter":"HWD","unit":"kg","values":[{"value":"3,25E-06","module":"A1"},{"value":"1,18E-06","module":"A2"},{"value":"8,35E-06","module":"A3"},{"value":"1,76E-06","module":"A4"},{"value":"4,78E-07","module":"A5"},{"value":"0,0E+00","module":"B1"},{"value":"0,0E+00","module":"B2"},{"value":"0,0E+00","module":"B3"},{"value":"2,55E-06","module":"C1"},{"value":"2,10E-07","module":"C2"},{"value":"1,06E-06","module":"C3"},{"value":"3,61E-08","module":"C4"},{"value":"-9,24E-06","module":"D"}]},{"parameter":"NHWD","unit":"kg","values":[{"value":"2,41E-02","module":"A1"},{"value":"1,27E-02","module":"A2"},{"value":"3,38E-02","module":"A3"},{"value":"4,40E-02","module":"A4"},{"value":"6,86E-03","module":"A5"},{"value":"0,0E+00","module":"B1"},{"value":"0,0E+00","module":"B2"},{"value":"0,0E+00","module":"B3"},{"value":"1,11E-03","module":"C1"},{"value":"5,26E-03","module":"C2"},{"value":"1,37E-02","module":"C3"},{"value":"9,50E-02","module":"C4"},{"value":"-4,12E-03","module":"D"}]},{"parameter":"RWD","unit":"kg","values":[{"value":"1,60E-05","module":"A1"},{"value":"2,95E-06","module":"A2"},{"value":"4,14E-06","module":"A3"},{"value":"4,56E-06","module":"A4"},{"value":"9,10E-07","module":"A5"},{"value":"0,0E+00","module":"B1"},{"value":"0,0E+00","module":"B2"},{"value":"0,0E+00","module":"B3"},{"value":"6,51E-06","module":"C1"},{"value":"5,45E-07","module":"C2"},{"value":"1,99E-06","module":"C3"},{"value":"1,41E-07","module":"C4"},{"value":"-4,25E-06","module":"D"}]}],"end_of_life_flow":[{"parameter":"CRU","unit":"kg","values":[{"value":"0,0E+00","module":"A1"},{"value":"0,0E+00","module":"A2"},{"value":"0,0E+00","module":"A3"},{"value":"0,0E+00","module":"A4"},{"value":"0,0E+00","module":"A5"},{"value":"0,0E+00","module":"B1"},{"value":"0,0E+00","module":"B2"},{"value":"0,0E+00","module":"B3"},{"value":"0,0E+00","module":"C1"},{"value":"0,0E+00","module":"C2"},{"value":"0,0E+00","module":"C3"},{"value":"0,0E+00","module":"C4"},{"value":"0,0E+00","module":"D"}]},{"parameter":"MFR","unit":"kg","values":[{"value":"0,0E+00","module":"A1"},{"value":"0,0E+00","module":"A2"},{"value":"1,90E-04","module":"A3"},{"value":"0,0E+00","module":"A4"},{"value":"5,76E-04","module":"A5"},{"value":"0,0E+00","module":"B1"},{"value":"0,0E+00","module":"B2"},{"value":"0,0E+00","module":"B3"},{"value":"0,0E+00","module":"C1"},{"value":"0,0E+00","module":"C2"},{"value":"1,90E-02","module":"C3"},{"value":"0,0E+00","module":"C4"},{"value":"0,0E+00","module":"D"}]},{"parameter":"MER","unit":"kg","values":[{"value":"0,0E+00","module":"A1"},{"value":"0,0E+00","module":"A2"},{"value":"0,0E+00","module":"A3"},{"value":"0,0E+00","module":"A4"},{"value":"0,0E+00","module":"A5"},{"value":"0,0E+00","module":"B1"},{"value":"0,0E+00","module":"B2"},{"value":"0,0E+00","module":"B3"},{"value":"0,0E+00","module":"C1"},{"value":"0,0E+00","module":"C2"},{"value":"0,0E+00","module":"C3"},{"value":"0,0E+00","module":"C4"},{"value":"0,0E+00","module":"D"}]},{"parameter":"EEE","unit":"MJ","values":[{"value":"0,0E+00","module":"A1"},{"value":"0,0E+00","module":"A2"},{"value":"1,80E-02","module":"A3"},{"value":"0,0E+00","module":"A4"},{"value":"0,0E+00","module":"A5"},{"value":"0,0E+00","module":"B1"},{"value":"0,0E+00","module":"B2"},{"value":"0,0E+00","module":"B3"},{"value":"0,0E+00","module":"C1"},{"value":"0,0E+00","module":"C2"},{"value":"0,0E+00","module":"C3"},{"value":"0,0E+00","module":"C4"},{"value":"1,85E+00","module":"D"}]},{"parameter":"EET","unit":"MJ","values":[{"value":"0,0E+00","module":"A1"},{"value":"0,0E+00","module":"A2"},{"value":"3,09E-02","module":"A3"},{"value":"0,0E+00","module":"A4"},{"value":"0,0E+00","module":"A5"},{"value":"0,0E+00","module":"B1"},{"value":"0,0E+00","module":"B2"},{"value":"0,0E+00","module":"B3"},{"value":"0,0E+00","module":"C1"},{"value":"0,0E+00","module":"C2"},{"value":"0,0E+00","module":"C3"},{"value":"0,0E+00","module":"C4"},{"value":"3,19E+00","module":"D"}]}]}