{"product_name":"Tensar\u00ae RE560 geogrid ; grammage: 0.65 kg/m^2 ","epd_id":"EPD-TENSAR-164-EN (Rev.1_20.05.2022)","compliance":["EN 15804+A2","ISO 14025"],"producer_name":"Tensar International Limited","environmental_impact":[{"parameter":"GWP-total","unit":"kg CO2-eq.","values":[{"value":"1,22E+00","module":"A1"},{"value":"4,83E-02","module":"A2"},{"value":"2,97E-01","module":"A3"},{"value":"7,36E-02","module":"A4"},{"value":"1,41E-01","module":"A5"},{"value":"0,0E+00","module":"B1"},{"value":"0,0E+00","module":"B2"},{"value":"0,0E+00","module":"B3"},{"value":"1,36E-01","module":"C1"},{"value":"8,78E-03","module":"C2"},{"value":"1,14E+00","module":"C3"},{"value":"2,24E-02","module":"C4"},{"value":"-7,48E-01","module":"D"}]},{"parameter":"GWP-fossil","unit":"kg CO2-eq.","values":[{"value":"1,21E+00","module":"A1"},{"value":"4,83E-02","module":"A2"},{"value":"2,97E-01","module":"A3"},{"value":"7,35E-02","module":"A4"},{"value":"1,40E-01","module":"A5"},{"value":"0,0E+00","module":"B1"},{"value":"0,0E+00","module":"B2"},{"value":"0,0E+00","module":"B3"},{"value":"1,36E-01","module":"C1"},{"value":"8,78E-03","module":"C2"},{"value":"1,14E+00","module":"C3"},{"value":"2,24E-02","module":"C4"},{"value":"-7,47E-01","module":"D"}]},{"parameter":"GWP-biogenic","unit":"kg CO2-eq.","values":[{"value":"6,32E-03","module":"A1"},{"value":"1,87E-05","module":"A2"},{"value":"1,94E-04","module":"A3"},{"value":"3,39E-05","module":"A4"},{"value":"3,38E-04","module":"A5"},{"value":"0,0E+00","module":"B1"},{"value":"0,0E+00","module":"B2"},{"value":"0,0E+00","module":"B3"},{"value":"3,79E-05","module":"C1"},{"value":"4,05E-06","module":"C2"},{"value":"1,64E-04","module":"C3"},{"value":"1,73E-05","module":"C4"},{"value":"-5,04E-04","module":"D"}]},{"parameter":"GWP-luluc","unit":"kg CO2-eq.","values":[{"value":"3,71E-04","module":"A1"},{"value":"2,80E-05","module":"A2"},{"value":"3,82E-05","module":"A3"},{"value":"2,69E-05","module":"A4"},{"value":"2,81E-05","module":"A5"},{"value":"0,0E+00","module":"B1"},{"value":"0,0E+00","module":"B2"},{"value":"0,0E+00","module":"B3"},{"value":"1,07E-05","module":"C1"},{"value":"3,22E-06","module":"C2"},{"value":"9,23E-05","module":"C3"},{"value":"7,93E-07","module":"C4"},{"value":"-3,86E-05","module":"D"}]},{"parameter":"ODP","unit":"kg CFC 11-equiv.","values":[{"value":"3,09E-08","module":"A1"},{"value":"1,03E-08","module":"A2"},{"value":"3,70E-08","module":"A3"},{"value":"1,62E-08","module":"A4"},{"value":"6,63E-09","module":"A5"},{"value":"0,0E+00","module":"B1"},{"value":"0,0E+00","module":"B2"},{"value":"0,0E+00","module":"B3"},{"value":"2,94E-08","module":"C1"},{"value":"1,94E-09","module":"C2"},{"value":"3,47E-08","module":"C3"},{"value":"4,96E-10","module":"C4"},{"value":"-9,06E-08","module":"D"}]},{"parameter":"AP","unit":"mol H+-eq.","values":[{"value":"4,35E-03","module":"A1"},{"value":"2,35E-04","module":"A2"},{"value":"4,69E-04","module":"A3"},{"value":"4,26E-04","module":"A4"},{"value":"3,04E-04","module":"A5"},{"value":"0,0E+00","module":"B1"},{"value":"0,0E+00","module":"B2"},{"value":"0,0E+00","module":"B3"},{"value":"1,42E-03","module":"C1"},{"value":"5,09E-05","module":"C2"},{"value":"5,12E-04","module":"C3"},{"value":"1,40E-05","module":"C4"},{"value":"-7,84E-04","module":"D"}]},{"parameter":"POCP","unit":"kg NMVOC-eq.","values":[{"value":"4,05E-03","module":"A1"},{"value":"1,70E-04","module":"A2"},{"value":"3,99E-04","module":"A3"},{"value":"4,73E-04","module":"A4"},{"value":"2,80E-04","module":"A5"},{"value":"0,0E+00","module":"B1"},{"value":"0,0E+00","module":"B2"},{"value":"0,0E+00","module":"B3"},{"value":"1,90E-03","module":"C1"},{"value":"5,65E-05","module":"C2"},{"value":"4,19E-04","module":"C3"},{"value":"1,97E-05","module":"C4"},{"value":"-8,19E-04","module":"D"}]},{"parameter":"ADPE","unit":"kg Sb-eq.","values":[{"value":"1,08E-05","module":"A1"},{"value":"2,24E-06","module":"A2"},{"value":"1,07E-06","module":"A3"},{"value":"1,86E-06","module":"A4"},{"value":"8,86E-07","module":"A5"},{"value":"0,0E+00","module":"B1"},{"value":"0,0E+00","module":"B2"},{"value":"0,0E+00","module":"B3"},{"value":"2,09E-07","module":"C1"},{"value":"2,22E-07","module":"C2"},{"value":"1,46E-06","module":"C3"},{"value":"1,72E-08","module":"C4"},{"value":"-7,40E-07","module":"D"}]},{"parameter":"ADPF","unit":"MJ","values":[{"value":"4,28E+01","module":"A1"},{"value":"7,08E-01","module":"A2"},{"value":"4,68E+00","module":"A3"},{"value":"1,11E+00","module":"A4"},{"value":"2,53E+00","module":"A5"},{"value":"0,0E+00","module":"B1"},{"value":"0,0E+00","module":"B2"},{"value":"0,0E+00","module":"B3"},{"value":"1,87E+00","module":"C1"},{"value":"1,32E-01","module":"C2"},{"value":"8,85E-01","module":"C3"},{"value":"3,80E-02","module":"C4"},{"value":"-1,36E+01","module":"D"}]},{"parameter":"WDP","unit":"m3 world-eq.","values":[{"value":"9,72E-01","module":"A1"},{"value":"2,45E-03","module":"A2"},{"value":"2,80E-01","module":"A3"},{"value":"3,97E-03","module":"A4"},{"value":"6,60E-02","module":"A5"},{"value":"0,0E+00","module":"B1"},{"value":"0,0E+00","module":"B2"},{"value":"0,0E+00","module":"B3"},{"value":"2,51E-03","module":"C1"},{"value":"4,74E-04","module":"C2"},{"value":"5,80E-02","module":"C3"},{"value":"1,63E-03","module":"C4"},{"value":"-9,99E-02","module":"D"}]},{"parameter":"EP-freshwater","unit":"kg P-eq.","values":[{"value":"2,06E-05","module":"A1"},{"value":"5,19E-07","module":"A2"},{"value":"7,15E-06","module":"A3"},{"value":"7,41E-07","module":"A4"},{"value":"1,63E-06","module":"A5"},{"value":"0,0E+00","module":"B1"},{"value":"0,0E+00","module":"B2"},{"value":"0,0E+00","module":"B3"},{"value":"4,96E-07","module":"C1"},{"value":"8,85E-08","module":"C2"},{"value":"3,42E-06","module":"C3"},{"value":"2,88E-08","module":"C4"},{"value":"-1,80E-06","module":"D"}]},{"parameter":"EP-marine","unit":"kg N-eq.","values":[{"value":"7,45E-04","module":"A1"},{"value":"4,66E-05","module":"A2"},{"value":"1,03E-04","module":"A3"},{"value":"1,50E-04","module":"A4"},{"value":"6,07E-05","module":"A5"},{"value":"0,0E+00","module":"B1"},{"value":"0,0E+00","module":"B2"},{"value":"0,0E+00","module":"B3"},{"value":"6,29E-04","module":"C1"},{"value":"1,79E-05","module":"C2"},{"value":"1,40E-04","module":"C3"},{"value":"8,48E-06","module":"C4"},{"value":"-2,07E-04","module":"D"}]},{"parameter":"EP-terrestrial","unit":"mol N-eq.","values":[{"value":"8,31E-03","module":"A1"},{"value":"5,23E-04","module":"A2"},{"value":"1,12E-03","module":"A3"},{"value":"1,66E-03","module":"A4"},{"value":"6,73E-04","module":"A5"},{"value":"0,0E+00","module":"B1"},{"value":"0,0E+00","module":"B2"},{"value":"0,0E+00","module":"B3"},{"value":"6,90E-03","module":"C1"},{"value":"1,98E-04","module":"C2"},{"value":"1,56E-03","module":"C3"},{"value":"5,15E-05","module":"C4"},{"value":"-2,27E-03","module":"D"}]}],"additional_environmental_impact":[{"parameter":"PM","unit":"disease incidence","values":[{"value":"3,61E-08","module":"A1"},{"value":"2,22E-09","module":"A2"},{"value":"3,64E-09","module":"A3"},{"value":"6,61E-09","module":"A4"},{"value":"2,69E-09","module":"A5"},{"value":"0,0E+00","module":"B1"},{"value":"0,0E+00","module":"B2"},{"value":"0,0E+00","module":"B3"},{"value":"3,78E-08","module":"C1"},{"value":"7,90E-10","module":"C2"},{"value":"4,15E-09","module":"C3"},{"value":"2,64E-10","module":"C4"},{"value":"-3,44E-09","module":"D"}]},{"parameter":"ETP-fw","unit":"CTUe","values":[{"value":"6,78E+00","module":"A1"},{"value":"6,36E-01","module":"A2"},{"value":"1,55E+00","module":"A3"},{"value":"9,88E-01","module":"A4"},{"value":"1,23E+00","module":"A5"},{"value":"0,0E+00","module":"B1"},{"value":"0,0E+00","module":"B2"},{"value":"0,0E+00","module":"B3"},{"value":"1,13E+00","module":"C1"},{"value":"1,18E-01","module":"C2"},{"value":"1,43E+01","module":"C3"},{"value":"4,04E-02","module":"C4"},{"value":"-1,01E+00","module":"D"}]},{"parameter":"HTP-c","unit":"CTUh","values":[{"value":"3,19E-10","module":"A1"},{"value":"2,34E-11","module":"A2"},{"value":"1,94E-10","module":"A3"},{"value":"3,21E-11","module":"A4"},{"value":"3,97E-11","module":"A5"},{"value":"0,0E+00","module":"B1"},{"value":"0,0E+00","module":"B2"},{"value":"0,0E+00","module":"B3"},{"value":"3,95E-11","module":"C1"},{"value":"3,83E-12","module":"C2"},{"value":"2,18E-10","module":"C3"},{"value":"1,06E-12","module":"C4"},{"value":"-5,96E-11","module":"D"}]},{"parameter":"HTP-nc","unit":"CTUh","values":[{"value":"7,42E-09","module":"A1"},{"value":"6,29E-10","module":"A2"},{"value":"2,31E-09","module":"A3"},{"value":"1,08E-09","module":"A4"},{"value":"8,08E-10","module":"A5"},{"value":"0,0E+00","module":"B1"},{"value":"0,0E+00","module":"B2"},{"value":"0,0E+00","module":"B3"},{"value":"9,71E-10","module":"C1"},{"value":"1,29E-10","module":"C2"},{"value":"4,52E-09","module":"C3"},{"value":"2,63E-11","module":"C4"},{"value":"-9,93E-10","module":"D"}]},{"parameter":"SQP","unit":"dimensionless","values":[{"value":"1,40E+00","module":"A1"},{"value":"3,34E-01","module":"A2"},{"value":"4,51E-01","module":"A3"},{"value":"9,61E-01","module":"A4"},{"value":"1,84E-01","module":"A5"},{"value":"0,0E+00","module":"B1"},{"value":"0,0E+00","module":"B2"},{"value":"0,0E+00","module":"B3"},{"value":"2,39E-01","module":"C1"},{"value":"1,15E-01","module":"C2"},{"value":"3,26E-01","module":"C3"},{"value":"8,97E-02","module":"C4"},{"value":"-2,37E-01","module":"D"}]},{"parameter":"IRP","unit":"kBq U235-eq.","values":[{"value":"2,86E-02","module":"A1"},{"value":"3,09E-03","module":"A2"},{"value":"3,23E-03","module":"A3"},{"value":"4,64E-03","module":"A4"},{"value":"2,20E-03","module":"A5"},{"value":"0,0E+00","module":"B1"},{"value":"0,0E+00","module":"B2"},{"value":"0,0E+00","module":"B3"},{"value":"8,03E-03","module":"C1"},{"value":"5,55E-04","module":"C2"},{"value":"3,63E-03","module":"C3"},{"value":"1,49E-04","module":"C4"},{"value":"-5,15E-03","module":"D"}]}],"resource_use":[{"parameter":"PERE","unit":"MJ","values":[{"value":"7,19E-01","module":"A1"},{"value":"1,46E-02","module":"A2"},{"value":"9,07E+00","module":"A3"},{"value":"1,39E-02","module":"A4"},{"value":"2,97E-01","module":"A5"},{"value":"0,0E+00","module":"B1"},{"value":"0,0E+00","module":"B2"},{"value":"0,0E+00","module":"B3"},{"value":"5,07E-03","module":"C1"},{"value":"1,66E-03","module":"C2"},{"value":"8,96E-02","module":"C3"},{"value":"6,72E-04","module":"C4"},{"value":"-6,13E-02","module":"D"}]},{"parameter":"PERM","unit":"MJ","values":[{"value":"0,0E+00","module":"A1"},{"value":"0,0E+00","module":"A2"},{"value":"0,0E+00","module":"A3"},{"value":"0,0E+00","module":"A4"},{"value":"0,0E+00","module":"A5"},{"value":"0,0E+00","module":"B1"},{"value":"0,0E+00","module":"B2"},{"value":"0,0E+00","module":"B3"},{"value":"0,0E+00","module":"C1"},{"value":"0,0E+00","module":"C2"},{"value":"0,0E+00","module":"C3"},{"value":"0,0E+00","module":"C4"},{"value":"0,0E+00","module":"D"}]},{"parameter":"PERT","unit":"MJ","values":[{"value":"7,19E-01","module":"A1"},{"value":"1,46E-02","module":"A2"},{"value":"9,07E+00","module":"A3"},{"value":"1,39E-02","module":"A4"},{"value":"2,97E-01","module":"A5"},{"value":"0,0E+00","module":"B1"},{"value":"0,0E+00","module":"B2"},{"value":"0,0E+00","module":"B3"},{"value":"5,07E-03","module":"C1"},{"value":"1,66E-03","module":"C2"},{"value":"8,96E-02","module":"C3"},{"value":"6,72E-04","module":"C4"},{"value":"-6,13E-02","module":"D"}]},{"parameter":"PENRE","unit":"MJ","values":[{"value":"2,32E+01","module":"A1"},{"value":"7,52E-01","module":"A2"},{"value":"4,94E+00","module":"A3"},{"value":"1,18E+00","module":"A4"},{"value":"9,40E-01","module":"A5"},{"value":"0,0E+00","module":"B1"},{"value":"0,0E+00","module":"B2"},{"value":"0,0E+00","module":"B3"},{"value":"9,95E-01","module":"C1"},{"value":"1,41E-01","module":"C2"},{"value":"9,41E-01","module":"C3"},{"value":"4,04E-02","module":"C4"},{"value":"-1,39E+01","module":"D"}]},{"parameter":"PENRM","unit":"MJ","values":[{"value":"2,28E+01","module":"A1"},{"value":"0,0E+00","module":"A2"},{"value":"2,17E-01","module":"A3"},{"value":"0,0E+00","module":"A4"},{"value":"6,90E-01","module":"A5"},{"value":"0,0E+00","module":"B1"},{"value":"0,0E+00","module":"B2"},{"value":"0,0E+00","module":"B3"},{"value":"0,0E+00","module":"C1"},{"value":"0,0E+00","module":"C2"},{"value":"0,0E+00","module":"C3"},{"value":"0,0E+00","module":"C4"},{"value":"-1,17E+00","module":"D"}]},{"parameter":"PENRT","unit":"MJ","values":[{"value":"4,60E+01","module":"A1"},{"value":"7,52E-01","module":"A2"},{"value":"5,16E+00","module":"A3"},{"value":"1,18E+00","module":"A4"},{"value":"1,63E+00","module":"A5"},{"value":"0,0E+00","module":"B1"},{"value":"0,0E+00","module":"B2"},{"value":"0,0E+00","module":"B3"},{"value":"9,95E-01","module":"C1"},{"value":"1,41E-01","module":"C2"},{"value":"9,41E-01","module":"C3"},{"value":"4,04E-02","module":"C4"},{"value":"-1,51E+01","module":"D"}]},{"parameter":"SM","unit":"kg","values":[{"value":"0,0E+00","module":"A1"},{"value":"0,0E+00","module":"A2"},{"value":"0,0E+00","module":"A3"},{"value":"0,0E+00","module":"A4"},{"value":"0,0E+00","module":"A5"},{"value":"0,0E+00","module":"B1"},{"value":"0,0E+00","module":"B2"},{"value":"0,0E+00","module":"B3"},{"value":"0,0E+00","module":"C1"},{"value":"0,0E+00","module":"C2"},{"value":"0,0E+00","module":"C3"},{"value":"0,0E+00","module":"C4"},{"value":"0,0E+00","module":"D"}]},{"parameter":"RSF","unit":"MJ","values":[{"value":"0,0E+00","module":"A1"},{"value":"0,0E+00","module":"A2"},{"value":"0,0E+00","module":"A3"},{"value":"0,0E+00","module":"A4"},{"value":"0,0E+00","module":"A5"},{"value":"0,0E+00","module":"B1"},{"value":"0,0E+00","module":"B2"},{"value":"0,0E+00","module":"B3"},{"value":"0,0E+00","module":"C1"},{"value":"0,0E+00","module":"C2"},{"value":"0,0E+00","module":"C3"},{"value":"0,0E+00","module":"C4"},{"value":"0,0E+00","module":"D"}]},{"parameter":"NRSF","unit":"MJ","values":[{"value":"0,0E+00","module":"A1"},{"value":"0,0E+00","module":"A2"},{"value":"0,0E+00","module":"A3"},{"value":"0,0E+00","module":"A4"},{"value":"0,0E+00","module":"A5"},{"value":"0,0E+00","module":"B1"},{"value":"0,0E+00","module":"B2"},{"value":"0,0E+00","module":"B3"},{"value":"0,0E+00","module":"C1"},{"value":"0,0E+00","module":"C2"},{"value":"0,0E+00","module":"C3"},{"value":"0,0E+00","module":"C4"},{"value":"0,0E+00","module":"D"}]},{"parameter":"FW","unit":"m3","values":[{"value":"1,47E-02","module":"A1"},{"value":"9,68E-05","module":"A2"},{"value":"6,57E-03","module":"A3"},{"value":"1,35E-04","module":"A4"},{"value":"6,98E-04","module":"A5"},{"value":"0,0E+00","module":"B1"},{"value":"0,0E+00","module":"B2"},{"value":"0,0E+00","module":"B3"},{"value":"4,83E-05","module":"C1"},{"value":"1,61E-05","module":"C2"},{"value":"1,70E-03","module":"C3"},{"value":"3,96E-05","module":"C4"},{"value":"-1,42E-03","module":"D"}]}],"end_of_life_waste":[{"parameter":"HWD","unit":"kg","values":[{"value":"5,19E-06","module":"A1"},{"value":"1,88E-06","module":"A2"},{"value":"7,89E-06","module":"A3"},{"value":"2,81E-06","module":"A4"},{"value":"6,00E-07","module":"A5"},{"value":"0,0E+00","module":"B1"},{"value":"0,0E+00","module":"B2"},{"value":"0,0E+00","module":"B3"},{"value":"2,55E-06","module":"C1"},{"value":"3,35E-07","module":"C2"},{"value":"1,69E-06","module":"C3"},{"value":"5,77E-08","module":"C4"},{"value":"-1,47E-05","module":"D"}]},{"parameter":"NHWD","unit":"kg","values":[{"value":"3,85E-02","module":"A1"},{"value":"2,02E-02","module":"A2"},{"value":"3,47E-02","module":"A3"},{"value":"7,03E-02","module":"A4"},{"value":"1,04E-02","module":"A5"},{"value":"0,0E+00","module":"B1"},{"value":"0,0E+00","module":"B2"},{"value":"0,0E+00","module":"B3"},{"value":"1,11E-03","module":"C1"},{"value":"8,40E-03","module":"C2"},{"value":"2,18E-02","module":"C3"},{"value":"1,52E-01","module":"C4"},{"value":"-6,58E-03","module":"D"}]},{"parameter":"RWD","unit":"kg","values":[{"value":"2,55E-05","module":"A1"},{"value":"4,71E-06","module":"A2"},{"value":"4,02E-06","module":"A3"},{"value":"7,28E-06","module":"A4"},{"value":"1,38E-06","module":"A5"},{"value":"0,0E+00","module":"B1"},{"value":"0,0E+00","module":"B2"},{"value":"0,0E+00","module":"B3"},{"value":"6,51E-06","module":"C1"},{"value":"8,69E-07","module":"C2"},{"value":"3,18E-06","module":"C3"},{"value":"2,26E-07","module":"C4"},{"value":"-6,78E-06","module":"D"}]}],"end_of_life_flow":[{"parameter":"CRU","unit":"kg","values":[{"value":"0,0E+00","module":"A1"},{"value":"0,0E+00","module":"A2"},{"value":"0,0E+00","module":"A3"},{"value":"0,0E+00","module":"A4"},{"value":"0,0E+00","module":"A5"},{"value":"0,0E+00","module":"B1"},{"value":"0,0E+00","module":"B2"},{"value":"0,0E+00","module":"B3"},{"value":"0,0E+00","module":"C1"},{"value":"0,0E+00","module":"C2"},{"value":"0,0E+00","module":"C3"},{"value":"0,0E+00","module":"C4"},{"value":"0,0E+00","module":"D"}]},{"parameter":"MFR","unit":"kg","values":[{"value":"0,0E+00","module":"A1"},{"value":"0,0E+00","module":"A2"},{"value":"3,03E-04","module":"A3"},{"value":"0,0E+00","module":"A4"},{"value":"9,19E-04","module":"A5"},{"value":"0,0E+00","module":"B1"},{"value":"0,0E+00","module":"B2"},{"value":"0,0E+00","module":"B3"},{"value":"0,0E+00","module":"C1"},{"value":"0,0E+00","module":"C2"},{"value":"3,03E-02","module":"C3"},{"value":"0,0E+00","module":"C4"},{"value":"0,0E+00","module":"D"}]},{"parameter":"MER","unit":"kg","values":[{"value":"0,0E+00","module":"A1"},{"value":"0,0E+00","module":"A2"},{"value":"0,0E+00","module":"A3"},{"value":"0,0E+00","module":"A4"},{"value":"0,0E+00","module":"A5"},{"value":"0,0E+00","module":"B1"},{"value":"0,0E+00","module":"B2"},{"value":"0,0E+00","module":"B3"},{"value":"0,0E+00","module":"C1"},{"value":"0,0E+00","module":"C2"},{"value":"0,0E+00","module":"C3"},{"value":"0,0E+00","module":"C4"},{"value":"0,0E+00","module":"D"}]},{"parameter":"EEE","unit":"MJ","values":[{"value":"0,0E+00","module":"A1"},{"value":"0,0E+00","module":"A2"},{"value":"2,87E-02","module":"A3"},{"value":"0,0E+00","module":"A4"},{"value":"0,0E+00","module":"A5"},{"value":"0,0E+00","module":"B1"},{"value":"0,0E+00","module":"B2"},{"value":"0,0E+00","module":"B3"},{"value":"0,0E+00","module":"C1"},{"value":"0,0E+00","module":"C2"},{"value":"0,0E+00","module":"C3"},{"value":"0,0E+00","module":"C4"},{"value":"2,96E+00","module":"D"}]},{"parameter":"EET","unit":"MJ","values":[{"value":"0,0E+00","module":"A1"},{"value":"0,0E+00","module":"A2"},{"value":"4,94E-02","module":"A3"},{"value":"0,0E+00","module":"A4"},{"value":"0,0E+00","module":"A5"},{"value":"0,0E+00","module":"B1"},{"value":"0,0E+00","module":"B2"},{"value":"0,0E+00","module":"B3"},{"value":"0,0E+00","module":"C1"},{"value":"0,0E+00","module":"C2"},{"value":"0,0E+00","module":"C3"},{"value":"0,0E+00","module":"C4"},{"value":"5,09E+00","module":"D"}]}]}