{"product_name":"Tensar\u00ae TriAx\u00ae geogrid \u2013 TX170; grammage: 0.270 kg/m^2 ","epd_id":"EPD-TENSAR-146-EN (Rev.1_20.05.2022)","compliance":["EN 15804+A2","ISO 14025"],"producer_name":"Tensar International Limited","environmental_impact":[{"parameter":"GWP-total","unit":"kg CO2-eq.","values":[{"value":"5,11E-01","module":"A1"},{"value":"1,03E-02","module":"A2"},{"value":"7,67E-02","module":"A3"},{"value":"3,13E-02","module":"A4"},{"value":"5,68E-02","module":"A5"},{"value":"0,0E+00","module":"B1"},{"value":"0,0E+00","module":"B2"},{"value":"0,0E+00","module":"B3"},{"value":"6,81E-02","module":"C1"},{"value":"3,73E-03","module":"C2"},{"value":"4,83E-01","module":"C3"},{"value":"9,54E-03","module":"C4"},{"value":"-3,17E-01","module":"D"}]},{"parameter":"GWP-fossil","unit":"kg CO2-eq.","values":[{"value":"5,09E-01","module":"A1"},{"value":"1,03E-02","module":"A2"},{"value":"7,67E-02","module":"A3"},{"value":"3,12E-02","module":"A4"},{"value":"5,66E-02","module":"A5"},{"value":"0,0E+00","module":"B1"},{"value":"0,0E+00","module":"B2"},{"value":"0,0E+00","module":"B3"},{"value":"6,81E-02","module":"C1"},{"value":"3,73E-03","module":"C2"},{"value":"4,83E-01","module":"C3"},{"value":"9,53E-03","module":"C4"},{"value":"-3,17E-01","module":"D"}]},{"parameter":"GWP-biogenic","unit":"kg CO2-eq.","values":[{"value":"2,24E-03","module":"A1"},{"value":"1,56E-06","module":"A2"},{"value":"4,64E-05","module":"A3"},{"value":"1,44E-05","module":"A4"},{"value":"1,19E-04","module":"A5"},{"value":"0,0E+00","module":"B1"},{"value":"0,0E+00","module":"B2"},{"value":"0,0E+00","module":"B3"},{"value":"1,89E-05","module":"C1"},{"value":"1,72E-06","module":"C2"},{"value":"6,98E-05","module":"C3"},{"value":"7,34E-06","module":"C4"},{"value":"-1,97E-04","module":"D"}]},{"parameter":"GWP-luluc","unit":"kg CO2-eq.","values":[{"value":"1,23E-04","module":"A1"},{"value":"5,42E-06","module":"A2"},{"value":"8,87E-06","module":"A3"},{"value":"1,14E-05","module":"A4"},{"value":"9,52E-06","module":"A5"},{"value":"0,0E+00","module":"B1"},{"value":"0,0E+00","module":"B2"},{"value":"0,0E+00","module":"B3"},{"value":"5,37E-06","module":"C1"},{"value":"1,37E-06","module":"C2"},{"value":"3,92E-05","module":"C3"},{"value":"3,37E-07","module":"C4"},{"value":"-1,48E-05","module":"D"}]},{"parameter":"ODP","unit":"kg CFC 11-equiv.","values":[{"value":"1,53E-08","module":"A1"},{"value":"2,20E-09","module":"A2"},{"value":"9,45E-09","module":"A3"},{"value":"6,89E-09","module":"A4"},{"value":"2,51E-09","module":"A5"},{"value":"0,0E+00","module":"B1"},{"value":"0,0E+00","module":"B2"},{"value":"0,0E+00","module":"B3"},{"value":"1,47E-08","module":"C1"},{"value":"8,23E-10","module":"C2"},{"value":"1,48E-08","module":"C3"},{"value":"2,11E-10","module":"C4"},{"value":"-3,81E-08","module":"D"}]},{"parameter":"AP","unit":"mol H+-eq.","values":[{"value":"1,80E-03","module":"A1"},{"value":"1,38E-04","module":"A2"},{"value":"1,03E-04","module":"A3"},{"value":"1,81E-04","module":"A4"},{"value":"1,24E-04","module":"A5"},{"value":"0,0E+00","module":"B1"},{"value":"0,0E+00","module":"B2"},{"value":"0,0E+00","module":"B3"},{"value":"7,12E-04","module":"C1"},{"value":"2,16E-05","module":"C2"},{"value":"2,18E-04","module":"C3"},{"value":"5,94E-06","module":"C4"},{"value":"-3,30E-04","module":"D"}]},{"parameter":"POCP","unit":"kg NMVOC-eq.","values":[{"value":"1,56E-03","module":"A1"},{"value":"1,09E-04","module":"A2"},{"value":"9,22E-05","module":"A3"},{"value":"2,01E-04","module":"A4"},{"value":"1,09E-04","module":"A5"},{"value":"0,0E+00","module":"B1"},{"value":"0,0E+00","module":"B2"},{"value":"0,0E+00","module":"B3"},{"value":"9,49E-04","module":"C1"},{"value":"2,40E-05","module":"C2"},{"value":"1,78E-04","module":"C3"},{"value":"8,36E-06","module":"C4"},{"value":"-3,40E-04","module":"D"}]},{"parameter":"ADPE","unit":"kg Sb-eq.","values":[{"value":"4,40E-06","module":"A1"},{"value":"2,07E-07","module":"A2"},{"value":"1,86E-07","module":"A3"},{"value":"7,91E-07","module":"A4"},{"value":"3,16E-07","module":"A5"},{"value":"0,0E+00","module":"B1"},{"value":"0,0E+00","module":"B2"},{"value":"0,0E+00","module":"B3"},{"value":"1,04E-07","module":"C1"},{"value":"9,45E-08","module":"C2"},{"value":"6,19E-07","module":"C3"},{"value":"7,29E-09","module":"C4"},{"value":"-3,08E-07","module":"D"}]},{"parameter":"ADPF","unit":"MJ","values":[{"value":"1,85E+01","module":"A1"},{"value":"1,47E-01","module":"A2"},{"value":"1,24E+00","module":"A3"},{"value":"4,71E-01","module":"A4"},{"value":"1,04E+00","module":"A5"},{"value":"0,0E+00","module":"B1"},{"value":"0,0E+00","module":"B2"},{"value":"0,0E+00","module":"B3"},{"value":"9,37E-01","module":"C1"},{"value":"5,62E-02","module":"C2"},{"value":"3,76E-01","module":"C3"},{"value":"1,61E-02","module":"C4"},{"value":"-5,81E+00","module":"D"}]},{"parameter":"WDP","unit":"m3 world-eq.","values":[{"value":"3,52E-01","module":"A1"},{"value":"4,51E-04","module":"A2"},{"value":"3,63E-02","module":"A3"},{"value":"1,69E-03","module":"A4"},{"value":"2,08E-02","module":"A5"},{"value":"0,0E+00","module":"B1"},{"value":"0,0E+00","module":"B2"},{"value":"0,0E+00","module":"B3"},{"value":"1,26E-03","module":"C1"},{"value":"2,01E-04","module":"C2"},{"value":"2,46E-02","module":"C3"},{"value":"6,91E-04","module":"C4"},{"value":"-4,00E-02","module":"D"}]},{"parameter":"EP-freshwater","unit":"kg P-eq.","values":[{"value":"7,08E-06","module":"A1"},{"value":"8,59E-08","module":"A2"},{"value":"1,07E-06","module":"A3"},{"value":"3,15E-07","module":"A4"},{"value":"5,04E-07","module":"A5"},{"value":"0,0E+00","module":"B1"},{"value":"0,0E+00","module":"B2"},{"value":"0,0E+00","module":"B3"},{"value":"2,48E-07","module":"C1"},{"value":"3,76E-08","module":"C2"},{"value":"1,45E-06","module":"C3"},{"value":"1,22E-08","module":"C4"},{"value":"-6,90E-07","module":"D"}]},{"parameter":"EP-marine","unit":"kg N-eq.","values":[{"value":"2,96E-04","module":"A1"},{"value":"3,62E-05","module":"A2"},{"value":"2,35E-05","module":"A3"},{"value":"6,38E-05","module":"A4"},{"value":"2,46E-05","module":"A5"},{"value":"0,0E+00","module":"B1"},{"value":"0,0E+00","module":"B2"},{"value":"0,0E+00","module":"B3"},{"value":"3,14E-04","module":"C1"},{"value":"7,62E-06","module":"C2"},{"value":"5,95E-05","module":"C3"},{"value":"3,60E-06","module":"C4"},{"value":"-8,67E-05","module":"D"}]},{"parameter":"EP-terrestrial","unit":"mol N-eq.","values":[{"value":"3,28E-03","module":"A1"},{"value":"4,02E-04","module":"A2"},{"value":"2,57E-04","module":"A3"},{"value":"7,04E-04","module":"A4"},{"value":"2,71E-04","module":"A5"},{"value":"0,0E+00","module":"B1"},{"value":"0,0E+00","module":"B2"},{"value":"0,0E+00","module":"B3"},{"value":"3,45E-03","module":"C1"},{"value":"8,40E-05","module":"C2"},{"value":"6,62E-04","module":"C3"},{"value":"2,19E-05","module":"C4"},{"value":"-9,53E-04","module":"D"}]}],"additional_environmental_impact":[{"parameter":"PM","unit":"disease incidence","values":[{"value":"1,67E-08","module":"A1"},{"value":"7,27E-10","module":"A2"},{"value":"7,19E-10","module":"A3"},{"value":"2,81E-09","module":"A4"},{"value":"1,16E-09","module":"A5"},{"value":"0,0E+00","module":"B1"},{"value":"0,0E+00","module":"B2"},{"value":"0,0E+00","module":"B3"},{"value":"1,89E-08","module":"C1"},{"value":"3,35E-10","module":"C2"},{"value":"1,76E-09","module":"C3"},{"value":"1,12E-10","module":"C4"},{"value":"-1,48E-09","module":"D"}]},{"parameter":"ETP-fw","unit":"CTUe","values":[{"value":"2,60E+00","module":"A1"},{"value":"1,22E-01","module":"A2"},{"value":"2,98E-01","module":"A3"},{"value":"4,20E-01","module":"A4"},{"value":"4,83E-01","module":"A5"},{"value":"0,0E+00","module":"B1"},{"value":"0,0E+00","module":"B2"},{"value":"0,0E+00","module":"B3"},{"value":"5,65E-01","module":"C1"},{"value":"5,01E-02","module":"C2"},{"value":"6,07E+00","module":"C3"},{"value":"1,72E-02","module":"C4"},{"value":"-4,07E-01","module":"D"}]},{"parameter":"HTP-c","unit":"CTUh","values":[{"value":"1,01E-10","module":"A1"},{"value":"5,24E-12","module":"A2"},{"value":"2,99E-11","module":"A3"},{"value":"1,36E-11","module":"A4"},{"value":"1,23E-11","module":"A5"},{"value":"0,0E+00","module":"B1"},{"value":"0,0E+00","module":"B2"},{"value":"0,0E+00","module":"B3"},{"value":"1,97E-11","module":"C1"},{"value":"1,63E-12","module":"C2"},{"value":"9,24E-11","module":"C3"},{"value":"4,50E-13","module":"C4"},{"value":"-2,35E-11","module":"D"}]},{"parameter":"HTP-nc","unit":"CTUh","values":[{"value":"3,03E-09","module":"A1"},{"value":"1,26E-10","module":"A2"},{"value":"3,72E-10","module":"A3"},{"value":"4,59E-10","module":"A4"},{"value":"3,00E-10","module":"A5"},{"value":"0,0E+00","module":"B1"},{"value":"0,0E+00","module":"B2"},{"value":"0,0E+00","module":"B3"},{"value":"4,85E-10","module":"C1"},{"value":"5,48E-11","module":"C2"},{"value":"1,92E-09","module":"C3"},{"value":"1,12E-11","module":"C4"},{"value":"-4,17E-10","module":"D"}]},{"parameter":"SQP","unit":"dimensionless","values":[{"value":"5,40E-01","module":"A1"},{"value":"9,67E-02","module":"A2"},{"value":"7,44E-02","module":"A3"},{"value":"4,09E-01","module":"A4"},{"value":"6,75E-02","module":"A5"},{"value":"0,0E+00","module":"B1"},{"value":"0,0E+00","module":"B2"},{"value":"0,0E+00","module":"B3"},{"value":"1,20E-01","module":"C1"},{"value":"4,88E-02","module":"C2"},{"value":"1,39E-01","module":"C3"},{"value":"3,81E-02","module":"C4"},{"value":"-9,57E-02","module":"D"}]},{"parameter":"IRP","unit":"kBq U235-eq.","values":[{"value":"1,08E-02","module":"A1"},{"value":"6,21E-04","module":"A2"},{"value":"7,34E-04","module":"A3"},{"value":"1,97E-03","module":"A4"},{"value":"8,02E-04","module":"A5"},{"value":"0,0E+00","module":"B1"},{"value":"0,0E+00","module":"B2"},{"value":"0,0E+00","module":"B3"},{"value":"4,02E-03","module":"C1"},{"value":"2,36E-04","module":"C2"},{"value":"1,54E-03","module":"C3"},{"value":"6,31E-05","module":"C4"},{"value":"-2,04E-03","module":"D"}]}],"resource_use":[{"parameter":"PERE","unit":"MJ","values":[{"value":"2,52E-01","module":"A1"},{"value":"1,64E-03","module":"A2"},{"value":"1,23E+00","module":"A3"},{"value":"5,90E-03","module":"A4"},{"value":"7,65E-02","module":"A5"},{"value":"0,0E+00","module":"B1"},{"value":"0,0E+00","module":"B2"},{"value":"0,0E+00","module":"B3"},{"value":"5,07E-03","module":"C1"},{"value":"7,04E-04","module":"C2"},{"value":"3,81E-02","module":"C3"},{"value":"2,85E-04","module":"C4"},{"value":"-2,38E-02","module":"D"}]},{"parameter":"PERM","unit":"MJ","values":[{"value":"0,0E+00","module":"A1"},{"value":"0,0E+00","module":"A2"},{"value":"0,0E+00","module":"A3"},{"value":"0,0E+00","module":"A4"},{"value":"0,0E+00","module":"A5"},{"value":"0,0E+00","module":"B1"},{"value":"0,0E+00","module":"B2"},{"value":"0,0E+00","module":"B3"},{"value":"0,0E+00","module":"C1"},{"value":"0,0E+00","module":"C2"},{"value":"0,0E+00","module":"C3"},{"value":"0,0E+00","module":"C4"},{"value":"0,0E+00","module":"D"}]},{"parameter":"PERT","unit":"MJ","values":[{"value":"2,52E-01","module":"A1"},{"value":"1,64E-03","module":"A2"},{"value":"1,23E+00","module":"A3"},{"value":"5,90E-03","module":"A4"},{"value":"7,65E-02","module":"A5"},{"value":"0,0E+00","module":"B1"},{"value":"0,0E+00","module":"B2"},{"value":"0,0E+00","module":"B3"},{"value":"5,07E-03","module":"C1"},{"value":"7,04E-04","module":"C2"},{"value":"3,81E-02","module":"C3"},{"value":"2,85E-04","module":"C4"},{"value":"-2,38E-02","module":"D"}]},{"parameter":"PENRE","unit":"MJ","values":[{"value":"1,04E+01","module":"A1"},{"value":"1,57E-01","module":"A2"},{"value":"1,27E+00","module":"A3"},{"value":"5,00E-01","module":"A4"},{"value":"6,43E-01","module":"A5"},{"value":"0,0E+00","module":"B1"},{"value":"0,0E+00","module":"B2"},{"value":"0,0E+00","module":"B3"},{"value":"9,95E-01","module":"C1"},{"value":"5,97E-02","module":"C2"},{"value":"4,00E-01","module":"C3"},{"value":"1,71E-02","module":"C4"},{"value":"-5,91E+00","module":"D"}]},{"parameter":"PENRM","unit":"MJ","values":[{"value":"9,44E+00","module":"A1"},{"value":"0,0E+00","module":"A2"},{"value":"9,45E-02","module":"A3"},{"value":"0,0E+00","module":"A4"},{"value":"4,77E-01","module":"A5"},{"value":"0,0E+00","module":"B1"},{"value":"0,0E+00","module":"B2"},{"value":"0,0E+00","module":"B3"},{"value":"0,0E+00","module":"C1"},{"value":"0,0E+00","module":"C2"},{"value":"0,0E+00","module":"C3"},{"value":"0,0E+00","module":"C4"},{"value":"-5,08E-01","module":"D"}]},{"parameter":"PENRT","unit":"MJ","values":[{"value":"1,98E+01","module":"A1"},{"value":"1,57E-01","module":"A2"},{"value":"1,37E+00","module":"A3"},{"value":"5,00E-01","module":"A4"},{"value":"1,12E+00","module":"A5"},{"value":"0,0E+00","module":"B1"},{"value":"0,0E+00","module":"B2"},{"value":"0,0E+00","module":"B3"},{"value":"9,95E-01","module":"C1"},{"value":"5,97E-02","module":"C2"},{"value":"4,00E-01","module":"C3"},{"value":"1,71E-02","module":"C4"},{"value":"-6,41E+00","module":"D"}]},{"parameter":"SM","unit":"kg","values":[{"value":"0,0E+00","module":"A1"},{"value":"0,0E+00","module":"A2"},{"value":"0,0E+00","module":"A3"},{"value":"0,0E+00","module":"A4"},{"value":"0,0E+00","module":"A5"},{"value":"0,0E+00","module":"B1"},{"value":"0,0E+00","module":"B2"},{"value":"0,0E+00","module":"B3"},{"value":"0,0E+00","module":"C1"},{"value":"0,0E+00","module":"C2"},{"value":"0,0E+00","module":"C3"},{"value":"0,0E+00","module":"C4"},{"value":"0,0E+00","module":"D"}]},{"parameter":"RSF","unit":"MJ","values":[{"value":"0,0E+00","module":"A1"},{"value":"0,0E+00","module":"A2"},{"value":"0,0E+00","module":"A3"},{"value":"0,0E+00","module":"A4"},{"value":"0,0E+00","module":"A5"},{"value":"0,0E+00","module":"B1"},{"value":"0,0E+00","module":"B2"},{"value":"0,0E+00","module":"B3"},{"value":"0,0E+00","module":"C1"},{"value":"0,0E+00","module":"C2"},{"value":"0,0E+00","module":"C3"},{"value":"0,0E+00","module":"C4"},{"value":"0,0E+00","module":"D"}]},{"parameter":"NRSF","unit":"MJ","values":[{"value":"0,0E+00","module":"A1"},{"value":"0,0E+00","module":"A2"},{"value":"0,0E+00","module":"A3"},{"value":"0,0E+00","module":"A4"},{"value":"0,0E+00","module":"A5"},{"value":"0,0E+00","module":"B1"},{"value":"0,0E+00","module":"B2"},{"value":"0,0E+00","module":"B3"},{"value":"0,0E+00","module":"C1"},{"value":"0,0E+00","module":"C2"},{"value":"0,0E+00","module":"C3"},{"value":"0,0E+00","module":"C4"},{"value":"0,0E+00","module":"D"}]},{"parameter":"FW","unit":"m3","values":[{"value":"5,21E-03","module":"A1"},{"value":"1,54E-05","module":"A2"},{"value":"8,39E-04","module":"A3"},{"value":"5,74E-05","module":"A4"},{"value":"3,44E-04","module":"A5"},{"value":"0,0E+00","module":"B1"},{"value":"0,0E+00","module":"B2"},{"value":"0,0E+00","module":"B3"},{"value":"4,83E-05","module":"C1"},{"value":"6,85E-06","module":"C2"},{"value":"7,24E-04","module":"C3"},{"value":"1,68E-05","module":"C4"},{"value":"-5,59E-04","module":"D"}]}],"end_of_life_waste":[{"parameter":"HWD","unit":"kg","values":[{"value":"1,77E-06","module":"A1"},{"value":"3,07E-07","module":"A2"},{"value":"1,69E-06","module":"A3"},{"value":"1,19E-06","module":"A4"},{"value":"2,96E-07","module":"A5"},{"value":"0,0E+00","module":"B1"},{"value":"0,0E+00","module":"B2"},{"value":"0,0E+00","module":"B3"},{"value":"2,55E-06","module":"C1"},{"value":"1,42E-07","module":"C2"},{"value":"7,17E-07","module":"C3"},{"value":"2,45E-08","module":"C4"},{"value":"-6,22E-06","module":"D"}]},{"parameter":"NHWD","unit":"kg","values":[{"value":"1,52E-02","module":"A1"},{"value":"6,76E-03","module":"A2"},{"value":"5,53E-03","module":"A3"},{"value":"2,99E-02","module":"A4"},{"value":"6,75E-03","module":"A5"},{"value":"0,0E+00","module":"B1"},{"value":"0,0E+00","module":"B2"},{"value":"0,0E+00","module":"B3"},{"value":"1,11E-03","module":"C1"},{"value":"3,57E-03","module":"C2"},{"value":"9,27E-03","module":"C3"},{"value":"6,44E-02","module":"C4"},{"value":"-2,75E-03","module":"D"}]},{"parameter":"RWD","unit":"kg","values":[{"value":"1,08E-05","module":"A1"},{"value":"9,83E-07","module":"A2"},{"value":"9,38E-07","module":"A3"},{"value":"3,09E-06","module":"A4"},{"value":"8,86E-07","module":"A5"},{"value":"0,0E+00","module":"B1"},{"value":"0,0E+00","module":"B2"},{"value":"0,0E+00","module":"B3"},{"value":"6,51E-06","module":"C1"},{"value":"3,69E-07","module":"C2"},{"value":"1,35E-06","module":"C3"},{"value":"9,58E-08","module":"C4"},{"value":"-2,73E-06","module":"D"}]}],"end_of_life_flow":[{"parameter":"CRU","unit":"kg","values":[{"value":"0,0E+00","module":"A1"},{"value":"0,0E+00","module":"A2"},{"value":"0,0E+00","module":"A3"},{"value":"0,0E+00","module":"A4"},{"value":"0,0E+00","module":"A5"},{"value":"0,0E+00","module":"B1"},{"value":"0,0E+00","module":"B2"},{"value":"0,0E+00","module":"B3"},{"value":"0,0E+00","module":"C1"},{"value":"0,0E+00","module":"C2"},{"value":"0,0E+00","module":"C3"},{"value":"0,0E+00","module":"C4"},{"value":"0,0E+00","module":"D"}]},{"parameter":"MFR","unit":"kg","values":[{"value":"0,0E+00","module":"A1"},{"value":"0,0E+00","module":"A2"},{"value":"1,29E-04","module":"A3"},{"value":"0,0E+00","module":"A4"},{"value":"6,64E-04","module":"A5"},{"value":"0,0E+00","module":"B1"},{"value":"0,0E+00","module":"B2"},{"value":"0,0E+00","module":"B3"},{"value":"0,0E+00","module":"C1"},{"value":"0,0E+00","module":"C2"},{"value":"1,29E-02","module":"C3"},{"value":"0,0E+00","module":"C4"},{"value":"0,0E+00","module":"D"}]},{"parameter":"MER","unit":"kg","values":[{"value":"0,0E+00","module":"A1"},{"value":"0,0E+00","module":"A2"},{"value":"0,0E+00","module":"A3"},{"value":"0,0E+00","module":"A4"},{"value":"0,0E+00","module":"A5"},{"value":"0,0E+00","module":"B1"},{"value":"0,0E+00","module":"B2"},{"value":"0,0E+00","module":"B3"},{"value":"0,0E+00","module":"C1"},{"value":"0,0E+00","module":"C2"},{"value":"0,0E+00","module":"C3"},{"value":"0,0E+00","module":"C4"},{"value":"0,0E+00","module":"D"}]},{"parameter":"EEE","unit":"MJ","values":[{"value":"0,0E+00","module":"A1"},{"value":"0,0E+00","module":"A2"},{"value":"1,19E-02","module":"A3"},{"value":"0,0E+00","module":"A4"},{"value":"0,0E+00","module":"A5"},{"value":"0,0E+00","module":"B1"},{"value":"0,0E+00","module":"B2"},{"value":"0,0E+00","module":"B3"},{"value":"0,0E+00","module":"C1"},{"value":"0,0E+00","module":"C2"},{"value":"0,0E+00","module":"C3"},{"value":"0,0E+00","module":"C4"},{"value":"1,25E+00","module":"D"}]},{"parameter":"EET","unit":"MJ","values":[{"value":"0,0E+00","module":"A1"},{"value":"0,0E+00","module":"A2"},{"value":"2,05E-02","module":"A3"},{"value":"0,0E+00","module":"A4"},{"value":"0,0E+00","module":"A5"},{"value":"0,0E+00","module":"B1"},{"value":"0,0E+00","module":"B2"},{"value":"0,0E+00","module":"B3"},{"value":"0,0E+00","module":"C1"},{"value":"0,0E+00","module":"C2"},{"value":"0,0E+00","module":"C3"},{"value":"0,0E+00","module":"C4"},{"value":"2,15E+00","module":"D"}]}]}