{"product_name":"Tensar\u00ae TriAx\u00ae geogrid \u2013 TX190L-G; grammage: 0.4 kg/m^2 ","epd_id":"EPD-TENSAR-154-EN (Rev.1_20.05.2022)","compliance":["EN 15804+A2","ISO 14025"],"producer_name":"Tensar International Limited","environmental_impact":[{"parameter":"GWP-total","unit":"kg CO2-eq.","values":[{"value":"9,86E-01","module":"A1"},{"value":"2,59E-02","module":"A2"},{"value":"1,25E-01","module":"A3"},{"value":"5,54E-02","module":"A4"},{"value":"1,18E-01","module":"A5"},{"value":"0,0E+00","module":"B1"},{"value":"0,0E+00","module":"B2"},{"value":"0,0E+00","module":"B3"},{"value":"6,81E-02","module":"C1"},{"value":"6,49E-03","module":"C2"},{"value":"8,39E-01","module":"C3"},{"value":"1,66E-02","module":"C4"},{"value":"-5,43E-01","module":"D"}]},{"parameter":"GWP-fossil","unit":"kg CO2-eq.","values":[{"value":"9,84E-01","module":"A1"},{"value":"2,58E-02","module":"A2"},{"value":"1,31E-01","module":"A3"},{"value":"5,53E-02","module":"A4"},{"value":"1,12E-01","module":"A5"},{"value":"0,0E+00","module":"B1"},{"value":"0,0E+00","module":"B2"},{"value":"0,0E+00","module":"B3"},{"value":"6,81E-02","module":"C1"},{"value":"6,48E-03","module":"C2"},{"value":"8,39E-01","module":"C3"},{"value":"1,66E-02","module":"C4"},{"value":"-5,43E-01","module":"D"}]},{"parameter":"GWP-biogenic","unit":"kg CO2-eq.","values":[{"value":"1,59E-03","module":"A1"},{"value":"1,00E-05","module":"A2"},{"value":"-5,28E-03","module":"A3"},{"value":"2,55E-05","module":"A4"},{"value":"6,66E-03","module":"A5"},{"value":"0,0E+00","module":"B1"},{"value":"0,0E+00","module":"B2"},{"value":"0,0E+00","module":"B3"},{"value":"1,89E-05","module":"C1"},{"value":"2,99E-06","module":"C2"},{"value":"1,21E-04","module":"C3"},{"value":"1,28E-05","module":"C4"},{"value":"-1,93E-04","module":"D"}]},{"parameter":"GWP-luluc","unit":"kg CO2-eq.","values":[{"value":"2,50E-04","module":"A1"},{"value":"1,49E-05","module":"A2"},{"value":"1,33E-04","module":"A3"},{"value":"2,03E-05","module":"A4"},{"value":"2,52E-05","module":"A5"},{"value":"0,0E+00","module":"B1"},{"value":"0,0E+00","module":"B2"},{"value":"0,0E+00","module":"B3"},{"value":"5,37E-06","module":"C1"},{"value":"2,38E-06","module":"C2"},{"value":"6,82E-05","module":"C3"},{"value":"5,86E-07","module":"C4"},{"value":"-2,87E-05","module":"D"}]},{"parameter":"ODP","unit":"kg CFC 11-equiv.","values":[{"value":"2,41E-08","module":"A1"},{"value":"5,50E-09","module":"A2"},{"value":"1,46E-08","module":"A3"},{"value":"1,22E-08","module":"A4"},{"value":"4,53E-09","module":"A5"},{"value":"0,0E+00","module":"B1"},{"value":"0,0E+00","module":"B2"},{"value":"0,0E+00","module":"B3"},{"value":"1,47E-08","module":"C1"},{"value":"1,43E-09","module":"C2"},{"value":"2,57E-08","module":"C3"},{"value":"3,66E-10","module":"C4"},{"value":"-6,53E-08","module":"D"}]},{"parameter":"AP","unit":"mol H+-eq.","values":[{"value":"3,48E-03","module":"A1"},{"value":"1,26E-04","module":"A2"},{"value":"2,56E-04","module":"A3"},{"value":"3,21E-04","module":"A4"},{"value":"2,37E-04","module":"A5"},{"value":"0,0E+00","module":"B1"},{"value":"0,0E+00","module":"B2"},{"value":"0,0E+00","module":"B3"},{"value":"7,12E-04","module":"C1"},{"value":"3,76E-05","module":"C2"},{"value":"3,79E-04","module":"C3"},{"value":"1,03E-05","module":"C4"},{"value":"-5,76E-04","module":"D"}]},{"parameter":"POCP","unit":"kg NMVOC-eq.","values":[{"value":"3,07E-03","module":"A1"},{"value":"9,12E-05","module":"A2"},{"value":"2,04E-04","module":"A3"},{"value":"3,56E-04","module":"A4"},{"value":"2,11E-04","module":"A5"},{"value":"0,0E+00","module":"B1"},{"value":"0,0E+00","module":"B2"},{"value":"0,0E+00","module":"B3"},{"value":"9,49E-04","module":"C1"},{"value":"4,17E-05","module":"C2"},{"value":"3,10E-04","module":"C3"},{"value":"1,45E-05","module":"C4"},{"value":"-5,93E-04","module":"D"}]},{"parameter":"ADPE","unit":"kg Sb-eq.","values":[{"value":"6,33E-06","module":"A1"},{"value":"1,19E-06","module":"A2"},{"value":"4,73E-07","module":"A3"},{"value":"1,40E-06","module":"A4"},{"value":"5,48E-07","module":"A5"},{"value":"0,0E+00","module":"B1"},{"value":"0,0E+00","module":"B2"},{"value":"0,0E+00","module":"B3"},{"value":"1,04E-07","module":"C1"},{"value":"1,64E-07","module":"C2"},{"value":"1,08E-06","module":"C3"},{"value":"1,27E-08","module":"C4"},{"value":"-5,39E-07","module":"D"}]},{"parameter":"ADPF","unit":"MJ","values":[{"value":"3,35E+01","module":"A1"},{"value":"3,79E-01","module":"A2"},{"value":"2,21E+00","module":"A3"},{"value":"8,35E-01","module":"A4"},{"value":"1,90E+00","module":"A5"},{"value":"0,0E+00","module":"B1"},{"value":"0,0E+00","module":"B2"},{"value":"0,0E+00","module":"B3"},{"value":"9,37E-01","module":"C1"},{"value":"9,78E-02","module":"C2"},{"value":"6,54E-01","module":"C3"},{"value":"2,81E-02","module":"C4"},{"value":"-9,98E+00","module":"D"}]},{"parameter":"WDP","unit":"m3 world-eq.","values":[{"value":"5,99E-01","module":"A1"},{"value":"1,31E-03","module":"A2"},{"value":"5,84E-02","module":"A3"},{"value":"2,99E-03","module":"A4"},{"value":"3,58E-02","module":"A5"},{"value":"0,0E+00","module":"B1"},{"value":"0,0E+00","module":"B2"},{"value":"0,0E+00","module":"B3"},{"value":"1,26E-03","module":"C1"},{"value":"3,50E-04","module":"C2"},{"value":"4,28E-02","module":"C3"},{"value":"1,20E-03","module":"C4"},{"value":"-6,92E-02","module":"D"}]},{"parameter":"EP-freshwater","unit":"kg P-eq.","values":[{"value":"1,98E-05","module":"A1"},{"value":"2,77E-07","module":"A2"},{"value":"3,30E-06","module":"A3"},{"value":"5,58E-07","module":"A4"},{"value":"1,35E-06","module":"A5"},{"value":"0,0E+00","module":"B1"},{"value":"0,0E+00","module":"B2"},{"value":"0,0E+00","module":"B3"},{"value":"2,48E-07","module":"C1"},{"value":"6,54E-08","module":"C2"},{"value":"2,53E-06","module":"C3"},{"value":"2,13E-08","module":"C4"},{"value":"-1,22E-06","module":"D"}]},{"parameter":"EP-marine","unit":"kg N-eq.","values":[{"value":"5,79E-04","module":"A1"},{"value":"2,51E-05","module":"A2"},{"value":"5,68E-05","module":"A3"},{"value":"1,13E-04","module":"A4"},{"value":"4,70E-05","module":"A5"},{"value":"0,0E+00","module":"B1"},{"value":"0,0E+00","module":"B2"},{"value":"0,0E+00","module":"B3"},{"value":"3,14E-04","module":"C1"},{"value":"1,33E-05","module":"C2"},{"value":"1,03E-04","module":"C3"},{"value":"6,26E-06","module":"C4"},{"value":"-1,51E-04","module":"D"}]},{"parameter":"EP-terrestrial","unit":"mol N-eq.","values":[{"value":"6,47E-03","module":"A1"},{"value":"2,81E-04","module":"A2"},{"value":"5,99E-04","module":"A3"},{"value":"1,25E-03","module":"A4"},{"value":"5,21E-04","module":"A5"},{"value":"0,0E+00","module":"B1"},{"value":"0,0E+00","module":"B2"},{"value":"0,0E+00","module":"B3"},{"value":"3,45E-03","module":"C1"},{"value":"1,46E-04","module":"C2"},{"value":"1,15E-03","module":"C3"},{"value":"3,80E-05","module":"C4"},{"value":"-1,68E-03","module":"D"}]}],"additional_environmental_impact":[{"parameter":"PM","unit":"disease incidence","values":[{"value":"3,20E-08","module":"A1"},{"value":"1,20E-09","module":"A2"},{"value":"1,92E-09","module":"A3"},{"value":"4,98E-09","module":"A4"},{"value":"2,26E-09","module":"A5"},{"value":"0,0E+00","module":"B1"},{"value":"0,0E+00","module":"B2"},{"value":"0,0E+00","module":"B3"},{"value":"1,89E-08","module":"C1"},{"value":"5,83E-10","module":"C2"},{"value":"3,07E-09","module":"C3"},{"value":"1,95E-10","module":"C4"},{"value":"-2,68E-09","module":"D"}]},{"parameter":"ETP-fw","unit":"CTUe","values":[{"value":"4,24E+00","module":"A1"},{"value":"3,40E-01","module":"A2"},{"value":"7,75E-01","module":"A3"},{"value":"7,44E-01","module":"A4"},{"value":"9,48E-01","module":"A5"},{"value":"0,0E+00","module":"B1"},{"value":"0,0E+00","module":"B2"},{"value":"0,0E+00","module":"B3"},{"value":"5,65E-01","module":"C1"},{"value":"8,72E-02","module":"C2"},{"value":"1,06E+01","module":"C3"},{"value":"2,98E-02","module":"C4"},{"value":"-7,87E-01","module":"D"}]},{"parameter":"HTP-c","unit":"CTUh","values":[{"value":"1,81E-10","module":"A1"},{"value":"1,25E-11","module":"A2"},{"value":"5,60E-11","module":"A3"},{"value":"2,41E-11","module":"A4"},{"value":"2,50E-11","module":"A5"},{"value":"0,0E+00","module":"B1"},{"value":"0,0E+00","module":"B2"},{"value":"0,0E+00","module":"B3"},{"value":"1,97E-11","module":"C1"},{"value":"2,83E-12","module":"C2"},{"value":"1,61E-10","module":"C3"},{"value":"7,83E-13","module":"C4"},{"value":"-4,15E-11","module":"D"}]},{"parameter":"HTP-nc","unit":"CTUh","values":[{"value":"5,67E-09","module":"A1"},{"value":"3,37E-10","module":"A2"},{"value":"8,04E-10","module":"A3"},{"value":"8,14E-10","module":"A4"},{"value":"5,94E-10","module":"A5"},{"value":"0,0E+00","module":"B1"},{"value":"0,0E+00","module":"B2"},{"value":"0,0E+00","module":"B3"},{"value":"4,85E-10","module":"C1"},{"value":"9,54E-11","module":"C2"},{"value":"3,34E-09","module":"C3"},{"value":"1,94E-11","module":"C4"},{"value":"-7,55E-10","module":"D"}]},{"parameter":"SQP","unit":"dimensionless","values":[{"value":"1,04E+00","module":"A1"},{"value":"1,79E-01","module":"A2"},{"value":"4,82E-01","module":"A3"},{"value":"7,24E-01","module":"A4"},{"value":"1,46E-01","module":"A5"},{"value":"0,0E+00","module":"B1"},{"value":"0,0E+00","module":"B2"},{"value":"0,0E+00","module":"B3"},{"value":"1,20E-01","module":"C1"},{"value":"8,48E-02","module":"C2"},{"value":"2,41E-01","module":"C3"},{"value":"6,63E-02","module":"C4"},{"value":"-5,17E-01","module":"D"}]},{"parameter":"IRP","unit":"kBq U235-eq.","values":[{"value":"1,72E-02","module":"A1"},{"value":"1,65E-03","module":"A2"},{"value":"1,83E-03","module":"A3"},{"value":"3,50E-03","module":"A4"},{"value":"1,41E-03","module":"A5"},{"value":"0,0E+00","module":"B1"},{"value":"0,0E+00","module":"B2"},{"value":"0,0E+00","module":"B3"},{"value":"4,02E-03","module":"C1"},{"value":"4,10E-04","module":"C2"},{"value":"2,68E-03","module":"C3"},{"value":"1,10E-04","module":"C4"},{"value":"-3,51E-03","module":"D"}]}],"resource_use":[{"parameter":"PERE","unit":"MJ","values":[{"value":"3,34E-01","module":"A1"},{"value":"7,78E-03","module":"A2"},{"value":"2,14E+00","module":"A3"},{"value":"1,04E-02","module":"A4"},{"value":"1,29E-01","module":"A5"},{"value":"0,0E+00","module":"B1"},{"value":"0,0E+00","module":"B2"},{"value":"0,0E+00","module":"B3"},{"value":"5,07E-03","module":"C1"},{"value":"1,22E-03","module":"C2"},{"value":"6,62E-02","module":"C3"},{"value":"4,96E-04","module":"C4"},{"value":"-1,10E-01","module":"D"}]},{"parameter":"PERM","unit":"MJ","values":[{"value":"0,0E+00","module":"A1"},{"value":"0,0E+00","module":"A2"},{"value":"7,27E-02","module":"A3"},{"value":"0,0E+00","module":"A4"},{"value":"3,64E-03","module":"A5"},{"value":"0,0E+00","module":"B1"},{"value":"0,0E+00","module":"B2"},{"value":"0,0E+00","module":"B3"},{"value":"0,0E+00","module":"C1"},{"value":"0,0E+00","module":"C2"},{"value":"0,0E+00","module":"C3"},{"value":"0,0E+00","module":"C4"},{"value":"-3,82E-03","module":"D"}]},{"parameter":"PERT","unit":"MJ","values":[{"value":"4,88E-01","module":"A1"},{"value":"7,78E-03","module":"A2"},{"value":"2,21E+00","module":"A3"},{"value":"1,04E-02","module":"A4"},{"value":"1,40E-01","module":"A5"},{"value":"0,0E+00","module":"B1"},{"value":"0,0E+00","module":"B2"},{"value":"0,0E+00","module":"B3"},{"value":"5,07E-03","module":"C1"},{"value":"1,22E-03","module":"C2"},{"value":"6,62E-02","module":"C3"},{"value":"4,96E-04","module":"C4"},{"value":"-1,14E-01","module":"D"}]},{"parameter":"PENRE","unit":"MJ","values":[{"value":"1,38E+01","module":"A1"},{"value":"4,02E-01","module":"A2"},{"value":"2,08E+00","module":"A3"},{"value":"8,86E-01","module":"A4"},{"value":"9,15E-01","module":"A5"},{"value":"0,0E+00","module":"B1"},{"value":"0,0E+00","module":"B2"},{"value":"0,0E+00","module":"B3"},{"value":"9,95E-01","module":"C1"},{"value":"1,04E-01","module":"C2"},{"value":"6,95E-01","module":"C3"},{"value":"2,98E-02","module":"C4"},{"value":"-1,01E+01","module":"D"}]},{"parameter":"PENRM","unit":"MJ","values":[{"value":"1,25E+01","module":"A1"},{"value":"0,0E+00","module":"A2"},{"value":"2,46E-01","module":"A3"},{"value":"0,0E+00","module":"A4"},{"value":"6,39E-01","module":"A5"},{"value":"0,0E+00","module":"B1"},{"value":"0,0E+00","module":"B2"},{"value":"0,0E+00","module":"B3"},{"value":"0,0E+00","module":"C1"},{"value":"0,0E+00","module":"C2"},{"value":"0,0E+00","module":"C3"},{"value":"0,0E+00","module":"C4"},{"value":"-8,88E-01","module":"D"}]},{"parameter":"PENRT","unit":"MJ","values":[{"value":"3,59E+01","module":"A1"},{"value":"4,02E-01","module":"A2"},{"value":"2,42E+00","module":"A3"},{"value":"8,86E-01","module":"A4"},{"value":"2,04E+00","module":"A5"},{"value":"0,0E+00","module":"B1"},{"value":"0,0E+00","module":"B2"},{"value":"0,0E+00","module":"B3"},{"value":"9,95E-01","module":"C1"},{"value":"1,04E-01","module":"C2"},{"value":"6,95E-01","module":"C3"},{"value":"2,98E-02","module":"C4"},{"value":"-1,10E+01","module":"D"}]},{"parameter":"SM","unit":"kg","values":[{"value":"0,0E+00","module":"A1"},{"value":"0,0E+00","module":"A2"},{"value":"0,0E+00","module":"A3"},{"value":"0,0E+00","module":"A4"},{"value":"0,0E+00","module":"A5"},{"value":"0,0E+00","module":"B1"},{"value":"0,0E+00","module":"B2"},{"value":"0,0E+00","module":"B3"},{"value":"0,0E+00","module":"C1"},{"value":"0,0E+00","module":"C2"},{"value":"0,0E+00","module":"C3"},{"value":"0,0E+00","module":"C4"},{"value":"0,0E+00","module":"D"}]},{"parameter":"RSF","unit":"MJ","values":[{"value":"0,0E+00","module":"A1"},{"value":"0,0E+00","module":"A2"},{"value":"0,0E+00","module":"A3"},{"value":"0,0E+00","module":"A4"},{"value":"0,0E+00","module":"A5"},{"value":"0,0E+00","module":"B1"},{"value":"0,0E+00","module":"B2"},{"value":"0,0E+00","module":"B3"},{"value":"0,0E+00","module":"C1"},{"value":"0,0E+00","module":"C2"},{"value":"0,0E+00","module":"C3"},{"value":"0,0E+00","module":"C4"},{"value":"0,0E+00","module":"D"}]},{"parameter":"NRSF","unit":"MJ","values":[{"value":"0,0E+00","module":"A1"},{"value":"0,0E+00","module":"A2"},{"value":"0,0E+00","module":"A3"},{"value":"0,0E+00","module":"A4"},{"value":"0,0E+00","module":"A5"},{"value":"0,0E+00","module":"B1"},{"value":"0,0E+00","module":"B2"},{"value":"0,0E+00","module":"B3"},{"value":"0,0E+00","module":"C1"},{"value":"0,0E+00","module":"C2"},{"value":"0,0E+00","module":"C3"},{"value":"0,0E+00","module":"C4"},{"value":"0,0E+00","module":"D"}]},{"parameter":"FW","unit":"m3","values":[{"value":"1,01E-02","module":"A1"},{"value":"5,17E-05","module":"A2"},{"value":"1,45E-03","module":"A3"},{"value":"1,02E-04","module":"A4"},{"value":"6,67E-04","module":"A5"},{"value":"0,0E+00","module":"B1"},{"value":"0,0E+00","module":"B2"},{"value":"0,0E+00","module":"B3"},{"value":"4,83E-05","module":"C1"},{"value":"1,19E-05","module":"C2"},{"value":"1,26E-03","module":"C3"},{"value":"2,93E-05","module":"C4"},{"value":"-9,68E-04","module":"D"}]}],"end_of_life_waste":[{"parameter":"HWD","unit":"kg","values":[{"value":"3,30E-06","module":"A1"},{"value":"1,01E-06","module":"A2"},{"value":"2,76E-06","module":"A3"},{"value":"2,12E-06","module":"A4"},{"value":"5,61E-07","module":"A5"},{"value":"0,0E+00","module":"B1"},{"value":"0,0E+00","module":"B2"},{"value":"0,0E+00","module":"B3"},{"value":"2,55E-06","module":"C1"},{"value":"2,48E-07","module":"C2"},{"value":"1,25E-06","module":"C3"},{"value":"4,26E-08","module":"C4"},{"value":"-1,06E-05","module":"D"}]},{"parameter":"NHWD","unit":"kg","values":[{"value":"3,05E-02","module":"A1"},{"value":"1,09E-02","module":"A2"},{"value":"1,09E-02","module":"A3"},{"value":"5,29E-02","module":"A4"},{"value":"1,32E-02","module":"A5"},{"value":"0,0E+00","module":"B1"},{"value":"0,0E+00","module":"B2"},{"value":"0,0E+00","module":"B3"},{"value":"1,11E-03","module":"C1"},{"value":"6,20E-03","module":"C2"},{"value":"1,61E-02","module":"C3"},{"value":"1,12E-01","module":"C4"},{"value":"-4,86E-03","module":"D"}]},{"parameter":"RWD","unit":"kg","values":[{"value":"1,69E-05","module":"A1"},{"value":"2,52E-06","module":"A2"},{"value":"2,07E-06","module":"A3"},{"value":"5,48E-06","module":"A4"},{"value":"1,55E-06","module":"A5"},{"value":"0,0E+00","module":"B1"},{"value":"0,0E+00","module":"B2"},{"value":"0,0E+00","module":"B3"},{"value":"6,51E-06","module":"C1"},{"value":"6,42E-07","module":"C2"},{"value":"2,35E-06","module":"C3"},{"value":"1,67E-07","module":"C4"},{"value":"-4,70E-06","module":"D"}]}],"end_of_life_flow":[{"parameter":"CRU","unit":"kg","values":[{"value":"0,0E+00","module":"A1"},{"value":"0,0E+00","module":"A2"},{"value":"0,0E+00","module":"A3"},{"value":"0,0E+00","module":"A4"},{"value":"0,0E+00","module":"A5"},{"value":"0,0E+00","module":"B1"},{"value":"0,0E+00","module":"B2"},{"value":"0,0E+00","module":"B3"},{"value":"0,0E+00","module":"C1"},{"value":"0,0E+00","module":"C2"},{"value":"0,0E+00","module":"C3"},{"value":"0,0E+00","module":"C4"},{"value":"0,0E+00","module":"D"}]},{"parameter":"MFR","unit":"kg","values":[{"value":"0,0E+00","module":"A1"},{"value":"0,0E+00","module":"A2"},{"value":"2,24E-04","module":"A3"},{"value":"0,0E+00","module":"A4"},{"value":"1,58E-03","module":"A5"},{"value":"0,0E+00","module":"B1"},{"value":"0,0E+00","module":"B2"},{"value":"0,0E+00","module":"B3"},{"value":"0,0E+00","module":"C1"},{"value":"0,0E+00","module":"C2"},{"value":"2,24E-02","module":"C3"},{"value":"0,0E+00","module":"C4"},{"value":"0,0E+00","module":"D"}]},{"parameter":"MER","unit":"kg","values":[{"value":"0,0E+00","module":"A1"},{"value":"0,0E+00","module":"A2"},{"value":"0,0E+00","module":"A3"},{"value":"0,0E+00","module":"A4"},{"value":"0,0E+00","module":"A5"},{"value":"0,0E+00","module":"B1"},{"value":"0,0E+00","module":"B2"},{"value":"0,0E+00","module":"B3"},{"value":"0,0E+00","module":"C1"},{"value":"0,0E+00","module":"C2"},{"value":"0,0E+00","module":"C3"},{"value":"0,0E+00","module":"C4"},{"value":"0,0E+00","module":"D"}]},{"parameter":"EEE","unit":"MJ","values":[{"value":"0,0E+00","module":"A1"},{"value":"0,0E+00","module":"A2"},{"value":"2,02E-02","module":"A3"},{"value":"0,0E+00","module":"A4"},{"value":"0,0E+00","module":"A5"},{"value":"0,0E+00","module":"B1"},{"value":"0,0E+00","module":"B2"},{"value":"0,0E+00","module":"B3"},{"value":"0,0E+00","module":"C1"},{"value":"0,0E+00","module":"C2"},{"value":"0,0E+00","module":"C3"},{"value":"0,0E+00","module":"C4"},{"value":"2,15E+00","module":"D"}]},{"parameter":"EET","unit":"MJ","values":[{"value":"0,0E+00","module":"A1"},{"value":"0,0E+00","module":"A2"},{"value":"3,47E-02","module":"A3"},{"value":"0,0E+00","module":"A4"},{"value":"0,0E+00","module":"A5"},{"value":"0,0E+00","module":"B1"},{"value":"0,0E+00","module":"B2"},{"value":"0,0E+00","module":"B3"},{"value":"0,0E+00","module":"C1"},{"value":"0,0E+00","module":"C2"},{"value":"0,0E+00","module":"C3"},{"value":"0,0E+00","module":"C4"},{"value":"3,70E+00","module":"D"}]}]}