{"product_name":"TFXP 1kV 4G25mm\u00b2 AFV ","epd_id":"NEPD-7283-6683","compliance":["EN 15804+A2","ISO 14025","ISO 21930"],"producer_name":"Prysmian Group Norge AS","environmental_impact":[{"parameter":"GWP-total","unit":"kg CO2-eq.","values":[{"value":"5,38E+00","module":"A1"},{"value":"1,18E-01","module":"A2"},{"value":"2,13E-01","module":"A3"},{"value":"6,52E-02","module":"A4"},{"value":"1,25E-01","module":"A5"},{"value":"0,0E+00","module":"B1"},{"value":"0,0E+00","module":"B2"},{"value":"0,0E+00","module":"B3"},{"value":"0,0E+00","module":"B4"},{"value":"0,0E+00","module":"B5"},{"value":"1,61E-02","module":"B6"},{"value":"0,0E+00","module":"B7"},{"value":"0,0E+00","module":"C1"},{"value":"2,87E-02","module":"C2"},{"value":"4,13E-01","module":"C3"},{"value":"1,91E-02","module":"C4"},{"value":"-1,34E+00","module":"D"}]},{"parameter":"GWP-fossil","unit":"kg CO2-eq.","values":[{"value":"5,29E+00","module":"A1"},{"value":"1,18E-01","module":"A2"},{"value":"2,10E-01","module":"A3"},{"value":"6,51E-02","module":"A4"},{"value":"1,23E-01","module":"A5"},{"value":"0,0E+00","module":"B1"},{"value":"0,0E+00","module":"B2"},{"value":"0,0E+00","module":"B3"},{"value":"0,0E+00","module":"B4"},{"value":"0,0E+00","module":"B5"},{"value":"1,56E-02","module":"B6"},{"value":"0,0E+00","module":"B7"},{"value":"0,0E+00","module":"C1"},{"value":"2,87E-02","module":"C2"},{"value":"4,13E-01","module":"C3"},{"value":"1,91E-02","module":"C4"},{"value":"-1,31E+00","module":"D"}]},{"parameter":"GWP-biogenic","unit":"kg CO2-eq.","values":[{"value":"4,10E-02","module":"A1"},{"value":"5,11E-05","module":"A2"},{"value":"2,66E-03","module":"A3"},{"value":"2,67E-05","module":"A4"},{"value":"8,75E-04","module":"A5"},{"value":"0,0E+00","module":"B1"},{"value":"0,0E+00","module":"B2"},{"value":"0,0E+00","module":"B3"},{"value":"0,0E+00","module":"B4"},{"value":"0,0E+00","module":"B5"},{"value":"4,32E-04","module":"B6"},{"value":"0,0E+00","module":"B7"},{"value":"0,0E+00","module":"C1"},{"value":"1,17E-05","module":"C2"},{"value":"6,29E-06","module":"C3"},{"value":"1,67E-06","module":"C4"},{"value":"-5,94E-03","module":"D"}]},{"parameter":"GWP-luluc","unit":"kg CO2-eq.","values":[{"value":"4,16E-02","module":"A1"},{"value":"4,33E-05","module":"A2"},{"value":"1,69E-04","module":"A3"},{"value":"1,90E-05","module":"A4"},{"value":"8,36E-04","module":"A5"},{"value":"0,0E+00","module":"B1"},{"value":"0,0E+00","module":"B2"},{"value":"0,0E+00","module":"B3"},{"value":"0,0E+00","module":"B4"},{"value":"0,0E+00","module":"B5"},{"value":"6,44E-05","module":"B6"},{"value":"0,0E+00","module":"B7"},{"value":"0,0E+00","module":"C1"},{"value":"1,00E-05","module":"C2"},{"value":"1,11E-06","module":"C3"},{"value":"8,05E-07","module":"C4"},{"value":"-2,52E-02","module":"D"}]},{"parameter":"ODP","unit":"kg CFC 11-eq.","values":[{"value":"4,60E-07","module":"A1"},{"value":"2,59E-08","module":"A2"},{"value":"3,77E-08","module":"A3"},{"value":"1,51E-08","module":"A4"},{"value":"1,09E-08","module":"A5"},{"value":"0,0E+00","module":"B1"},{"value":"0,0E+00","module":"B2"},{"value":"0,0E+00","module":"B3"},{"value":"0,0E+00","module":"B4"},{"value":"0,0E+00","module":"B5"},{"value":"1,07E-09","module":"B6"},{"value":"0,0E+00","module":"B7"},{"value":"0,0E+00","module":"C1"},{"value":"6,54E-09","module":"C2"},{"value":"6,21E-10","module":"C3"},{"value":"8,17E-10","module":"C4"},{"value":"-1,71E-03","module":"D"}]},{"parameter":"AP","unit":"mol H+-eq.","values":[{"value":"3,53E-02","module":"A1"},{"value":"9,17E-04","module":"A2"},{"value":"1,85E-03","module":"A3"},{"value":"2,74E-04","module":"A4"},{"value":"7,72E-04","module":"A5"},{"value":"0,0E+00","module":"B1"},{"value":"0,0E+00","module":"B2"},{"value":"0,0E+00","module":"B3"},{"value":"0,0E+00","module":"B4"},{"value":"0,0E+00","module":"B5"},{"value":"1,22E-04","module":"B6"},{"value":"0,0E+00","module":"B7"},{"value":"0,0E+00","module":"C1"},{"value":"1,17E-04","module":"C2"},{"value":"7,21E-05","module":"C3"},{"value":"2,13E-05","module":"C4"},{"value":"-8,88E-03","module":"D"}]},{"parameter":"POCP","unit":"kg NMVOC-eq.","values":[{"value":"1,71E-02","module":"A1"},{"value":"8,98E-04","module":"A2"},{"value":"8,95E-04","module":"A3"},{"value":"2,93E-04","module":"A4"},{"value":"3,88E-04","module":"A5"},{"value":"0,0E+00","module":"B1"},{"value":"0,0E+00","module":"B2"},{"value":"0,0E+00","module":"B3"},{"value":"0,0E+00","module":"B4"},{"value":"0,0E+00","module":"B5"},{"value":"4,69E-05","module":"B6"},{"value":"0,0E+00","module":"B7"},{"value":"0,0E+00","module":"C1"},{"value":"1,18E-04","module":"C2"},{"value":"8,67E-05","module":"C3"},{"value":"2,79E-05","module":"C4"},{"value":"-4,25E-03","module":"D"}]},{"parameter":"ADPE","unit":"kg Sb-eq.","values":[{"value":"5,27E-03","module":"A1"},{"value":"1,76E-06","module":"A2"},{"value":"5,42E-07","module":"A3"},{"value":"1,11E-06","module":"A4"},{"value":"1,06E-04","module":"A5"},{"value":"0,0E+00","module":"B1"},{"value":"0,0E+00","module":"B2"},{"value":"0,0E+00","module":"B3"},{"value":"0,0E+00","module":"B4"},{"value":"0,0E+00","module":"B5"},{"value":"1,16E-06","module":"B6"},{"value":"0,0E+00","module":"B7"},{"value":"0,0E+00","module":"C1"},{"value":"7,77E-07","module":"C2"},{"value":"3,06E-08","module":"C3"},{"value":"2,11E-08","module":"C4"},{"value":"1,74E-06","module":"D"}]},{"parameter":"ADPF","unit":"MJ","values":[{"value":"6,96E+01","module":"A1"},{"value":"1,75E+00","module":"A2"},{"value":"2,79E+00","module":"A3"},{"value":"1,01E+00","module":"A4"},{"value":"1,51E+00","module":"A5"},{"value":"0,0E+00","module":"B1"},{"value":"0,0E+00","module":"B2"},{"value":"0,0E+00","module":"B3"},{"value":"0,0E+00","module":"B4"},{"value":"0,0E+00","module":"B5"},{"value":"2,13E-01","module":"B6"},{"value":"0,0E+00","module":"B7"},{"value":"0,0E+00","module":"C1"},{"value":"4,32E-01","module":"C2"},{"value":"4,26E-02","module":"C3"},{"value":"6,30E-02","module":"C4"},{"value":"-1,66E+01","module":"D"}]},{"parameter":"WDP","unit":"m3 world-eq.","values":[{"value":"1,28E+03","module":"A1"},{"value":"1,29E+00","module":"A2"},{"value":"2,57E+01","module":"A3"},{"value":"7,77E-01","module":"A4"},{"value":"2,62E+01","module":"A5"},{"value":"0,0E+00","module":"B1"},{"value":"0,0E+00","module":"B2"},{"value":"0,0E+00","module":"B3"},{"value":"0,0E+00","module":"B4"},{"value":"0,0E+00","module":"B5"},{"value":"3,72E+01","module":"B6"},{"value":"0,0E+00","module":"B7"},{"value":"0,0E+00","module":"C1"},{"value":"4,12E-01","module":"C2"},{"value":"2,44E-01","module":"C3"},{"value":"9,85E-01","module":"C4"},{"value":"-7,39E+02","module":"D"}]},{"parameter":"EP-freshwater","unit":"kg P-eq.","values":[{"value":"2,24E-04","module":"A1"},{"value":"9,96E-07","module":"A2"},{"value":"2,23E-06","module":"A3"},{"value":"4,97E-07","module":"A4"},{"value":"4,55E-06","module":"A5"},{"value":"0,0E+00","module":"B1"},{"value":"0,0E+00","module":"B2"},{"value":"0,0E+00","module":"B3"},{"value":"0,0E+00","module":"B4"},{"value":"0,0E+00","module":"B5"},{"value":"1,12E-06","module":"B6"},{"value":"0,0E+00","module":"B7"},{"value":"0,0E+00","module":"C1"},{"value":"2,25E-07","module":"C2"},{"value":"5,68E-08","module":"C3"},{"value":"3,82E-08","module":"C4"},{"value":"-5,17E-05","module":"D"}]},{"parameter":"EP-marine","unit":"kg N-eq.","values":[{"value":"4,87E-03","module":"A1"},{"value":"2,84E-04","module":"A2"},{"value":"2,66E-04","module":"A3"},{"value":"8,23E-05","module":"A4"},{"value":"1,12E-04","module":"A5"},{"value":"0,0E+00","module":"B1"},{"value":"0,0E+00","module":"B2"},{"value":"0,0E+00","module":"B3"},{"value":"0,0E+00","module":"B4"},{"value":"0,0E+00","module":"B5"},{"value":"1,34E-05","module":"B6"},{"value":"0,0E+00","module":"B7"},{"value":"0,0E+00","module":"C1"},{"value":"3,48E-05","module":"C2"},{"value":"3,45E-05","module":"C3"},{"value":"2,62E-05","module":"C4"},{"value":"-1,16E-03","module":"D"}]},{"parameter":"EP-terrestrial","unit":"mol N-eq.","values":[{"value":"5,45E-02","module":"A1"},{"value":"3,14E-03","module":"A2"},{"value":"2,91E-03","module":"A3"},{"value":"9,11E-04","module":"A4"},{"value":"1,24E-03","module":"A5"},{"value":"0,0E+00","module":"B1"},{"value":"0,0E+00","module":"B2"},{"value":"0,0E+00","module":"B3"},{"value":"0,0E+00","module":"B4"},{"value":"0,0E+00","module":"B5"},{"value":"1,75E-04","module":"B6"},{"value":"0,0E+00","module":"B7"},{"value":"0,0E+00","module":"C1"},{"value":"3,84E-04","module":"C2"},{"value":"3,60E-04","module":"C3"},{"value":"8,50E-05","module":"C4"},{"value":"-1,27E-02","module":"D"}]},{"parameter":"GWP-IOBC","unit":"kg CO2-eq.","values":[{"value":"5,36E+00","module":"A1"},{"value":"1,18E-01","module":"A2"},{"value":"2,35E-01","module":"A3"},{"value":"6,52E-02","module":"A4"},{"value":"1,25E-01","module":"A5"},{"value":"0,0E+00","module":"B1"},{"value":"0,0E+00","module":"B2"},{"value":"0,0E+00","module":"B3"},{"value":"0,0E+00","module":"B4"},{"value":"0,0E+00","module":"B5"},{"value":"1,61E-02","module":"B6"},{"value":"0,0E+00","module":"B7"},{"value":"0,0E+00","module":"C1"},{"value":"2,87E-02","module":"C2"},{"value":"4,13E-01","module":"C3"},{"value":"1,96E-02","module":"C4"},{"value":"-1,28E+00","module":"D"}]}],"additional_environmental_impact":[{"parameter":"PM","unit":"disease incidence","values":[{"value":"3,57E-07","module":"A1"},{"value":"9,84E-09","module":"A2"},{"value":"1,49E-08","module":"A3"},{"value":"5,73E-09","module":"A4"},{"value":"7,81E-09","module":"A5"},{"value":"0,0E+00","module":"B1"},{"value":"0,0E+00","module":"B2"},{"value":"0,0E+00","module":"B3"},{"value":"0,0E+00","module":"B4"},{"value":"0,0E+00","module":"B5"},{"value":"8,75E-10","module":"B6"},{"value":"0,0E+00","module":"B7"},{"value":"0,0E+00","module":"C1"},{"value":"2,06E-09","module":"C2"},{"value":"3,04E-10","module":"C3"},{"value":"4,00E-10","module":"C4"},{"value":"-1,01E-07","module":"D"}]},{"parameter":"ETP-fw","unit":"CTUe","values":[{"value":"1,61E+02","module":"A1"},{"value":"1,32E+00","module":"A2"},{"value":"2,29E+00","module":"A3"},{"value":"7,41E-01","module":"A4"},{"value":"4,30E+00","module":"A5"},{"value":"0,0E+00","module":"B1"},{"value":"0,0E+00","module":"B2"},{"value":"0,0E+00","module":"B3"},{"value":"0,0E+00","module":"B4"},{"value":"0,0E+00","module":"B5"},{"value":"9,71E-01","module":"B6"},{"value":"0,0E+00","module":"B7"},{"value":"0,0E+00","module":"C1"},{"value":"3,18E-01","module":"C2"},{"value":"4,96E-01","module":"C3"},{"value":"4,83E+01","module":"C4"},{"value":"-2,12E+01","module":"D"}]},{"parameter":"HTP-c","unit":"CTUh","values":[{"value":"8,48E-09","module":"A1"},{"value":"0,0E+00","module":"A2"},{"value":"2,64E-10","module":"A3"},{"value":"0,0E+00","module":"A4"},{"value":"1,75E-10","module":"A5"},{"value":"0,0E+00","module":"B1"},{"value":"0,0E+00","module":"B2"},{"value":"0,0E+00","module":"B3"},{"value":"0,0E+00","module":"B4"},{"value":"0,0E+00","module":"B5"},{"value":"4,60E-11","module":"B6"},{"value":"0,0E+00","module":"B7"},{"value":"0,0E+00","module":"C1"},{"value":"0,0E+00","module":"C2"},{"value":"1,80E-11","module":"C3"},{"value":"3,00E-12","module":"C4"},{"value":"-3,28E-09","module":"D"}]},{"parameter":"HTP-nc","unit":"CTUh","values":[{"value":"1,50E-07","module":"A1"},{"value":"1,36E-09","module":"A2"},{"value":"1,34E-09","module":"A3"},{"value":"7,17E-10","module":"A4"},{"value":"3,08E-09","module":"A5"},{"value":"0,0E+00","module":"B1"},{"value":"0,0E+00","module":"B2"},{"value":"0,0E+00","module":"B3"},{"value":"0,0E+00","module":"B4"},{"value":"0,0E+00","module":"B5"},{"value":"1,09E-09","module":"B6"},{"value":"0,0E+00","module":"B7"},{"value":"0,0E+00","module":"C1"},{"value":"3,44E-10","module":"C2"},{"value":"7,35E-10","module":"C3"},{"value":"7,10E-11","module":"C4"},{"value":"-3,96E-08","module":"D"}]},{"parameter":"SQP","unit":"unitless","values":[{"value":"1,15E+01","module":"A1"},{"value":"1,69E+00","module":"A2"},{"value":"1,58E+00","module":"A3"},{"value":"1,16E+00","module":"A4"},{"value":"3,28E-01","module":"A5"},{"value":"0,0E+00","module":"B1"},{"value":"0,0E+00","module":"B2"},{"value":"0,0E+00","module":"B3"},{"value":"0,0E+00","module":"B4"},{"value":"0,0E+00","module":"B5"},{"value":"1,07E-01","module":"B6"},{"value":"0,0E+00","module":"B7"},{"value":"0,0E+00","module":"C1"},{"value":"2,98E-01","module":"C2"},{"value":"6,99E-03","module":"C3"},{"value":"1,84E-01","module":"C4"},{"value":"-2,38E+00","module":"D"}]},{"parameter":"IRP","unit":"kBq U235-eq.","values":[{"value":"2,04E-01","module":"A1"},{"value":"7,58E-03","module":"A2"},{"value":"1,97E-02","module":"A3"},{"value":"4,43E-03","module":"A4"},{"value":"4,76E-03","module":"A5"},{"value":"0,0E+00","module":"B1"},{"value":"0,0E+00","module":"B2"},{"value":"0,0E+00","module":"B3"},{"value":"0,0E+00","module":"B4"},{"value":"0,0E+00","module":"B5"},{"value":"3,87E-03","module":"B6"},{"value":"0,0E+00","module":"B7"},{"value":"0,0E+00","module":"C1"},{"value":"1,89E-03","module":"C2"},{"value":"9,66E-05","module":"C3"},{"value":"3,53E-04","module":"C4"},{"value":"-7,31E-02","module":"D"}]}],"resource_use":[{"parameter":"PERE","unit":"MJ","values":[{"value":"1,22E+01","module":"A1"},{"value":"2,56E-02","module":"A2"},{"value":"3,94E-01","module":"A3"},{"value":"1,28E-02","module":"A4"},{"value":"2,54E-01","module":"A5"},{"value":"0,0E+00","module":"B1"},{"value":"0,0E+00","module":"B2"},{"value":"0,0E+00","module":"B3"},{"value":"0,0E+00","module":"B4"},{"value":"0,0E+00","module":"B5"},{"value":"2,76E+00","module":"B6"},{"value":"0,0E+00","module":"B7"},{"value":"0,0E+00","module":"C1"},{"value":"6,10E-03","module":"C2"},{"value":"2,04E-03","module":"C3"},{"value":"5,35E-03","module":"C4"},{"value":"-7,97E+00","module":"D"}]},{"parameter":"PERM","unit":"MJ","values":[{"value":"0,0E+00","module":"A1"},{"value":"0,0E+00","module":"A2"},{"value":"0,0E+00","module":"A3"},{"value":"0,0E+00","module":"A4"},{"value":"0,0E+00","module":"A5"},{"value":"0,0E+00","module":"B1"},{"value":"0,0E+00","module":"B2"},{"value":"0,0E+00","module":"B3"},{"value":"0,0E+00","module":"B4"},{"value":"0,0E+00","module":"B5"},{"value":"0,0E+00","module":"B6"},{"value":"0,0E+00","module":"B7"},{"value":"0,0E+00","module":"C1"},{"value":"0,0E+00","module":"C2"},{"value":"0,0E+00","module":"C3"},{"value":"0,0E+00","module":"C4"},{"value":"0,0E+00","module":"D"}]},{"parameter":"PERT","unit":"MJ","values":[{"value":"1,22E+01","module":"A1"},{"value":"2,56E-02","module":"A2"},{"value":"3,94E-01","module":"A3"},{"value":"1,28E-02","module":"A4"},{"value":"2,54E-01","module":"A5"},{"value":"0,0E+00","module":"B1"},{"value":"0,0E+00","module":"B2"},{"value":"0,0E+00","module":"B3"},{"value":"0,0E+00","module":"B4"},{"value":"0,0E+00","module":"B5"},{"value":"2,76E+00","module":"B6"},{"value":"0,0E+00","module":"B7"},{"value":"0,0E+00","module":"C1"},{"value":"6,10E-03","module":"C2"},{"value":"2,04E-03","module":"C3"},{"value":"5,35E-03","module":"C4"},{"value":"-7,97E+00","module":"D"}]},{"parameter":"PENRE","unit":"MJ","values":[{"value":"6,23E+01","module":"A1"},{"value":"1,75E+00","module":"A2"},{"value":"2,82E+00","module":"A3"},{"value":"1,01E+00","module":"A4"},{"value":"1,37E+00","module":"A5"},{"value":"0,0E+00","module":"B1"},{"value":"0,0E+00","module":"B2"},{"value":"0,0E+00","module":"B3"},{"value":"0,0E+00","module":"B4"},{"value":"0,0E+00","module":"B5"},{"value":"2,13E-01","module":"B6"},{"value":"0,0E+00","module":"B7"},{"value":"0,0E+00","module":"C1"},{"value":"4,32E-01","module":"C2"},{"value":"4,26E-02","module":"C3"},{"value":"6,30E-02","module":"C4"},{"value":"-1,66E+01","module":"D"}]},{"parameter":"PENRM","unit":"MJ","values":[{"value":"9,98E+00","module":"A1"},{"value":"0,0E+00","module":"A2"},{"value":"0,0E+00","module":"A3"},{"value":"0,0E+00","module":"A4"},{"value":"1,20E-02","module":"A5"},{"value":"0,0E+00","module":"B1"},{"value":"0,0E+00","module":"B2"},{"value":"0,0E+00","module":"B3"},{"value":"0,0E+00","module":"B4"},{"value":"0,0E+00","module":"B5"},{"value":"0,0E+00","module":"B6"},{"value":"0,0E+00","module":"B7"},{"value":"0,0E+00","module":"C1"},{"value":"0,0E+00","module":"C2"},{"value":"-9,38E+00","module":"C3"},{"value":"0,0E+00","module":"C4"},{"value":"0,0E+00","module":"D"}]},{"parameter":"PENRT","unit":"MJ","values":[{"value":"7,23E+01","module":"A1"},{"value":"1,75E+00","module":"A2"},{"value":"2,82E+00","module":"A3"},{"value":"1,01E+00","module":"A4"},{"value":"1,38E+00","module":"A5"},{"value":"0,0E+00","module":"B1"},{"value":"0,0E+00","module":"B2"},{"value":"0,0E+00","module":"B3"},{"value":"0,0E+00","module":"B4"},{"value":"0,0E+00","module":"B5"},{"value":"2,13E-01","module":"B6"},{"value":"0,0E+00","module":"B7"},{"value":"0,0E+00","module":"C1"},{"value":"4,32E-01","module":"C2"},{"value":"-9,33E+00","module":"C3"},{"value":"6,30E-02","module":"C4"},{"value":"-1,66E+01","module":"D"}]},{"parameter":"SM","unit":"kg","values":[{"value":"9,51E-02","module":"A1"},{"value":"0,0E+00","module":"A2"},{"value":"0,0E+00","module":"A3"},{"value":"0,0E+00","module":"A4"},{"value":"1,90E-03","module":"A5"},{"value":"0,0E+00","module":"B1"},{"value":"0,0E+00","module":"B2"},{"value":"0,0E+00","module":"B3"},{"value":"0,0E+00","module":"B4"},{"value":"0,0E+00","module":"B5"},{"value":"0,0E+00","module":"B6"},{"value":"0,0E+00","module":"B7"},{"value":"0,0E+00","module":"C1"},{"value":"0,0E+00","module":"C2"},{"value":"0,0E+00","module":"C3"},{"value":"0,0E+00","module":"C4"},{"value":"0,0E+00","module":"D"}]},{"parameter":"RSF","unit":"MJ","values":[{"value":"9,62E-02","module":"A1"},{"value":"7,79E-04","module":"A2"},{"value":"6,55E-03","module":"A3"},{"value":"4,46E-04","module":"A4"},{"value":"2,09E-03","module":"A5"},{"value":"0,0E+00","module":"B1"},{"value":"0,0E+00","module":"B2"},{"value":"0,0E+00","module":"B3"},{"value":"0,0E+00","module":"B4"},{"value":"0,0E+00","module":"B5"},{"value":"2,17E-03","module":"B6"},{"value":"0,0E+00","module":"B7"},{"value":"0,0E+00","module":"C1"},{"value":"2,18E-04","module":"C2"},{"value":"4,62E-05","module":"C3"},{"value":"1,11E-04","module":"C4"},{"value":"-2,77E-03","module":"D"}]},{"parameter":"NRSF","unit":"MJ","values":[{"value":"1,91E-02","module":"A1"},{"value":"3,62E-03","module":"A2"},{"value":"3,97E-03","module":"A3"},{"value":"1,50E-03","module":"A4"},{"value":"5,85E-04","module":"A5"},{"value":"0,0E+00","module":"B1"},{"value":"0,0E+00","module":"B2"},{"value":"0,0E+00","module":"B3"},{"value":"0,0E+00","module":"B4"},{"value":"0,0E+00","module":"B5"},{"value":"5,40E-03","module":"B6"},{"value":"0,0E+00","module":"B7"},{"value":"0,0E+00","module":"C1"},{"value":"7,80E-04","module":"C2"},{"value":"0,0E+00","module":"C3"},{"value":"3,01E-04","module":"C4"},{"value":"-1,14E-01","module":"D"}]},{"parameter":"FW","unit":"m3","values":[{"value":"7,32E-02","module":"A1"},{"value":"2,08E-04","module":"A2"},{"value":"8,84E-04","module":"A3"},{"value":"1,15E-04","module":"A4"},{"value":"1,50E-03","module":"A5"},{"value":"0,0E+00","module":"B1"},{"value":"0,0E+00","module":"B2"},{"value":"0,0E+00","module":"B3"},{"value":"0,0E+00","module":"B4"},{"value":"0,0E+00","module":"B5"},{"value":"2,06E-02","module":"B6"},{"value":"0,0E+00","module":"B7"},{"value":"0,0E+00","module":"C1"},{"value":"4,55E-05","module":"C2"},{"value":"2,88E-04","module":"C3"},{"value":"7,98E-05","module":"C4"},{"value":"-3,47E-02","module":"D"}]}],"end_of_life_waste":[{"parameter":"HWD","unit":"kg","values":[{"value":"3,51E-02","module":"A1"},{"value":"1,04E-04","module":"A2"},{"value":"4,98E-03","module":"A3"},{"value":"5,55E-05","module":"A4"},{"value":"9,05E-04","module":"A5"},{"value":"0,0E+00","module":"B1"},{"value":"0,0E+00","module":"B2"},{"value":"0,0E+00","module":"B3"},{"value":"0,0E+00","module":"B4"},{"value":"0,0E+00","module":"B5"},{"value":"1,37E-04","module":"B6"},{"value":"0,0E+00","module":"B7"},{"value":"0,0E+00","module":"C1"},{"value":"2,21E-05","module":"C2"},{"value":"0,0E+00","module":"C3"},{"value":"4,95E-03","module":"C4"},{"value":"5,39E-03","module":"D"}]},{"parameter":"NHWD","unit":"kg","values":[{"value":"1,04E+00","module":"A1"},{"value":"1,18E-01","module":"A2"},{"value":"9,66E-03","module":"A3"},{"value":"8,81E-02","module":"A4"},{"value":"3,03E-02","module":"A5"},{"value":"0,0E+00","module":"B1"},{"value":"0,0E+00","module":"B2"},{"value":"0,0E+00","module":"B3"},{"value":"0,0E+00","module":"B4"},{"value":"0,0E+00","module":"B5"},{"value":"1,64E-02","module":"B6"},{"value":"0,0E+00","module":"B7"},{"value":"0,0E+00","module":"C1"},{"value":"2,07E-02","module":"C2"},{"value":"0,0E+00","module":"C3"},{"value":"2,37E-01","module":"C4"},{"value":"-3,81E-01","module":"D"}]},{"parameter":"RWD","unit":"kg","values":[{"value":"2,03E-04","module":"A1"},{"value":"1,18E-05","module":"A2"},{"value":"2,01E-05","module":"A3"},{"value":"6,92E-06","module":"A4"},{"value":"4,91E-06","module":"A5"},{"value":"0,0E+00","module":"B1"},{"value":"0,0E+00","module":"B2"},{"value":"0,0E+00","module":"B3"},{"value":"0,0E+00","module":"B4"},{"value":"0,0E+00","module":"B5"},{"value":"1,91E-06","module":"B6"},{"value":"0,0E+00","module":"B7"},{"value":"0,0E+00","module":"C1"},{"value":"2,95E-06","module":"C2"},{"value":"0,0E+00","module":"C3"},{"value":"4,25E-07","module":"C4"},{"value":"-6,84E-05","module":"D"}]}],"end_of_life_flow":[{"parameter":"CRU","unit":"kg","values":[{"value":"0,0E+00","module":"A1"},{"value":"0,0E+00","module":"A2"},{"value":"0,0E+00","module":"A3"},{"value":"0,0E+00","module":"A4"},{"value":"0,0E+00","module":"A5"},{"value":"0,0E+00","module":"B1"},{"value":"0,0E+00","module":"B2"},{"value":"0,0E+00","module":"B3"},{"value":"0,0E+00","module":"B4"},{"value":"0,0E+00","module":"B5"},{"value":"0,0E+00","module":"B6"},{"value":"0,0E+00","module":"B7"},{"value":"0,0E+00","module":"C1"},{"value":"0,0E+00","module":"C2"},{"value":"0,0E+00","module":"C3"},{"value":"0,0E+00","module":"C4"},{"value":"0,0E+00","module":"D"}]},{"parameter":"MFR","unit":"kg","values":[{"value":"0,0E+00","module":"A1"},{"value":"0,0E+00","module":"A2"},{"value":"8,59E-05","module":"A3"},{"value":"0,0E+00","module":"A4"},{"value":"3,64E-03","module":"A5"},{"value":"0,0E+00","module":"B1"},{"value":"0,0E+00","module":"B2"},{"value":"0,0E+00","module":"B3"},{"value":"0,0E+00","module":"B4"},{"value":"0,0E+00","module":"B5"},{"value":"0,0E+00","module":"B6"},{"value":"0,0E+00","module":"B7"},{"value":"0,0E+00","module":"C1"},{"value":"0,0E+00","module":"C2"},{"value":"1,82E-01","module":"C3"},{"value":"1,40E-05","module":"C4"},{"value":"0,0E+00","module":"D"}]},{"parameter":"MER","unit":"kg","values":[{"value":"0,0E+00","module":"A1"},{"value":"0,0E+00","module":"A2"},{"value":"2,08E-02","module":"A3"},{"value":"0,0E+00","module":"A4"},{"value":"3,55E-03","module":"A5"},{"value":"0,0E+00","module":"B1"},{"value":"0,0E+00","module":"B2"},{"value":"0,0E+00","module":"B3"},{"value":"0,0E+00","module":"B4"},{"value":"0,0E+00","module":"B5"},{"value":"0,0E+00","module":"B6"},{"value":"0,0E+00","module":"B7"},{"value":"0,0E+00","module":"C1"},{"value":"0,0E+00","module":"C2"},{"value":"1,57E-01","module":"C3"},{"value":"3,44E-07","module":"C4"},{"value":"0,0E+00","module":"D"}]},{"parameter":"EEE","unit":"MJ","values":[{"value":"0,0E+00","module":"A1"},{"value":"0,0E+00","module":"A2"},{"value":"1,23E-02","module":"A3"},{"value":"0,0E+00","module":"A4"},{"value":"5,58E-03","module":"A5"},{"value":"0,0E+00","module":"B1"},{"value":"0,0E+00","module":"B2"},{"value":"0,0E+00","module":"B3"},{"value":"0,0E+00","module":"B4"},{"value":"0,0E+00","module":"B5"},{"value":"0,0E+00","module":"B6"},{"value":"0,0E+00","module":"B7"},{"value":"0,0E+00","module":"C1"},{"value":"0,0E+00","module":"C2"},{"value":"2,67E-01","module":"C3"},{"value":"2,23E-05","module":"C4"},{"value":"0,0E+00","module":"D"}]},{"parameter":"EET","unit":"MJ","values":[{"value":"0,0E+00","module":"A1"},{"value":"0,0E+00","module":"A2"},{"value":"1,86E-01","module":"A3"},{"value":"0,0E+00","module":"A4"},{"value":"8,45E-02","module":"A5"},{"value":"0,0E+00","module":"B1"},{"value":"0,0E+00","module":"B2"},{"value":"0,0E+00","module":"B3"},{"value":"0,0E+00","module":"B4"},{"value":"0,0E+00","module":"B5"},{"value":"0,0E+00","module":"B6"},{"value":"0,0E+00","module":"B7"},{"value":"0,0E+00","module":"C1"},{"value":"0,0E+00","module":"C2"},{"value":"4,04E+00","module":"C3"},{"value":"3,37E-04","module":"C4"},{"value":"0,0E+00","module":"D"}]}]}