{"product_name":"TFXP 0,6/1kV FleX 4G240 ","epd_id":"NEPD-3435-2046-EN","compliance":["EN 15804","ISO 14025","ISO 21930"],"producer_name":"Elektroskandia Norge AS","environmental_impact":[{"parameter":"GWP-total","unit":"kg CO2-eq.","values":[{"value":"1,62E+01","module":"A1-A3"},{"value":"2,26E-01","module":"A4"},{"value":"3,08E+00","module":"C3"},{"value":"5,34E-03","module":"C4"},{"value":"-1,84E+01","module":"D"}]},{"parameter":"ODP","unit":"kg CFC 11-eq.","values":[{"value":"1,31E-06","module":"A1-A3"},{"value":"4,20E-08","module":"A4"},{"value":"1,84E-08","module":"C3"},{"value":"6,83E-10","module":"C4"},{"value":"-1,56E-06","module":"D"}]},{"parameter":"AP","unit":"kg SO2-eq.","values":[{"value":"9,47E-02","module":"A1-A3"},{"value":"8,78E-04","module":"A4"},{"value":"4,67E-04","module":"C3"},{"value":"1,83E-05","module":"C4"},{"value":"-1,08E-01","module":"D"}]},{"parameter":"EP","unit":"kg Phosphat-eq.","values":[{"value":"6,92E-03","module":"A1-A3"},{"value":"1,58E-04","module":"A4"},{"value":"1,08E-04","module":"C3"},{"value":"3,15E-06","module":"C4"},{"value":"-8,26E-03","module":"D"}]},{"parameter":"POCP","unit":"kg Ethen-eq.","values":[{"value":"6,57E-03","module":"A1-A3"},{"value":"3,70E-05","module":"A4"},{"value":"2,14E-05","module":"C3"},{"value":"8,17E-07","module":"C4"},{"value":"-9,51E-03","module":"D"}]},{"parameter":"ADPE","unit":"kg Sb-eq.","values":[{"value":"3,13E-05","module":"A1-A3"},{"value":"6,94E-07","module":"A4"},{"value":"2,09E-07","module":"C3"},{"value":"6,50E-11","module":"C4"},{"value":"-6,19E-06","module":"D"}]},{"parameter":"ADPF","unit":"MJ","values":[{"value":"2,04E+02","module":"A1-A3"},{"value":"3,43E+00","module":"A4"},{"value":"7,78E-01","module":"C3"},{"value":"6,14E-02","module":"C4"},{"value":"-1,98E+02","module":"D"}]},{"parameter":"ADPM","unit":"kg Sb-eq.","values":[{"value":"3,13E-05","module":"A1-A3"},{"value":"6,94E-07","module":"A4"},{"value":"2,09E-07","module":"C3"},{"value":"6,50E-11","module":"C4"},{"value":"-6,19E-06","module":"D"}]}],"additional_environmental_impact":[],"resource_use":[{"parameter":"PERE","unit":"MJ","values":[{"value":"1,48E+02","module":"A1-A3"},{"value":"5,00E-02","module":"A4"},{"value":"9,40E-02","module":"C3"},{"value":"2,41E-03","module":"C4"},{"value":"-9,87E+01","module":"D"}]},{"parameter":"PERM","unit":"MJ","values":[{"value":"0,0E+00","module":"A1-A3"},{"value":"0,0E+00","module":"A4"},{"value":"0,0E+00","module":"C3"},{"value":"0,0E+00","module":"C4"},{"value":"0,0E+00","module":"D"}]},{"parameter":"PERT","unit":"MJ","values":[{"value":"1,48E+02","module":"A1-A3"},{"value":"5,00E-02","module":"A4"},{"value":"9,40E-02","module":"C3"},{"value":"2,41E-03","module":"C4"},{"value":"-9,87E+01","module":"D"}]},{"parameter":"PENRE","unit":"MJ","values":[{"value":"1,78E+02","module":"A1-A3"},{"value":"3,51E+00","module":"A4"},{"value":"8,81E-01","module":"C3"},{"value":"6,47E-02","module":"C4"},{"value":"-2,47E+02","module":"D"}]},{"parameter":"PENRM","unit":"MJ","values":[{"value":"5,62E+01","module":"A1-A3"},{"value":"0,0E+00","module":"A4"},{"value":"0,0E+00","module":"C3"},{"value":"0,0E+00","module":"C4"},{"value":"0,0E+00","module":"D"}]},{"parameter":"PENRT","unit":"MJ","values":[{"value":"2,34E+02","module":"A1-A3"},{"value":"3,51E+00","module":"A4"},{"value":"8,81E-01","module":"C3"},{"value":"6,47E-02","module":"C4"},{"value":"-2,47E+02","module":"D"}]},{"parameter":"SM","unit":"kg","values":[{"value":"1,35E-01","module":"A1-A3"},{"value":"0,0E+00","module":"A4"},{"value":"0,0E+00","module":"C3"},{"value":"0,0E+00","module":"C4"},{"value":"0,0E+00","module":"D"}]},{"parameter":"RSF","unit":"MJ","values":[{"value":"5,63E-05","module":"A1-A3"},{"value":"0,0E+00","module":"A4"},{"value":"0,0E+00","module":"C3"},{"value":"0,0E+00","module":"C4"},{"value":"-8,21E-04","module":"D"}]},{"parameter":"NRSF","unit":"MJ","values":[{"value":"5,77E-02","module":"A1-A3"},{"value":"0,0E+00","module":"A4"},{"value":"0,0E+00","module":"C3"},{"value":"0,0E+00","module":"C4"},{"value":"0,0E+00","module":"D"}]},{"parameter":"FW","unit":"m3","values":[{"value":"6,68E+01","module":"A1-A3"},{"value":"6,58E-04","module":"A4"},{"value":"2,53E-02","module":"C3"},{"value":"6,77E-05","module":"C4"},{"value":"-8,60E-02","module":"D"}]}],"end_of_life_waste":[{"parameter":"HWD","unit":"kg","values":[{"value":"1,90E+00","module":"A1-A3"},{"value":"2,05E-06","module":"A4"},{"value":"3,95E-06","module":"C3"},{"value":"8,38E-08","module":"C4"},{"value":"1,90E-02","module":"D"}]},{"parameter":"NHWD","unit":"kg","values":[{"value":"7,25E+00","module":"A1-A3"},{"value":"1,85E-01","module":"A4"},{"value":"4,72E-02","module":"C3"},{"value":"3,08E-01","module":"C4"},{"value":"-8,64E+00","module":"D"}]},{"parameter":"RWD","unit":"kg","values":[{"value":"1,42E-03","module":"A1-A3"},{"value":"2,41E-05","module":"A4"},{"value":"4,05E-06","module":"C3"},{"value":"4,07E-07","module":"C4"},{"value":"-1,04E-03","module":"D"}]}],"end_of_life_flow":[{"parameter":"CRU","unit":"kg","values":[{"value":"0,0E+00","module":"A1-A3"},{"value":"0,0E+00","module":"A4"},{"value":"0,0E+00","module":"C3"},{"value":"0,0E+00","module":"C4"},{"value":"0,0E+00","module":"D"}]},{"parameter":"MFR","unit":"kg","values":[{"value":"5,66E-02","module":"A1-A3"},{"value":"0,0E+00","module":"A4"},{"value":"2,20E+00","module":"C3"},{"value":"0,0E+00","module":"C4"},{"value":"0,0E+00","module":"D"}]},{"parameter":"MER","unit":"kg","values":[{"value":"4,00E-04","module":"A1-A3"},{"value":"0,0E+00","module":"A4"},{"value":"1,13E+00","module":"C3"},{"value":"0,0E+00","module":"C4"},{"value":"0,0E+00","module":"D"}]},{"parameter":"EEE","unit":"MJ","values":[{"value":"8,56E-04","module":"A1-A3"},{"value":"0,0E+00","module":"A4"},{"value":"3,32E+00","module":"C3"},{"value":"0,0E+00","module":"C4"},{"value":"0,0E+00","module":"D"}]},{"parameter":"EET","unit":"MJ","values":[{"value":"9,42E-03","module":"A1-A3"},{"value":"0,0E+00","module":"A4"},{"value":"2,28E+01","module":"C3"},{"value":"0,0E+00","module":"C4"},{"value":"0,0E+00","module":"D"}]}]}