{"product_name":"Thatsit\u2122","epd_id":"NEPD-5963-5062-EN","compliance":["EN 15804+A2","ISO 14025","ISO 21930"],"producer_name":"Varier Furniture AS","environmental_impact":[{"parameter":"GWP-total","unit":"kg CO2-eq.","values":[{"value":"3,03E+01","module":"A1-A3"},{"value":"2,36E+00","module":"A4"},{"value":"4,41E+00","module":"A5"},{"value":"0,0E+00","module":"B2"},{"value":"0,0E+00","module":"B3"},{"value":"0,0E+00","module":"B4"},{"value":"0,0E+00","module":"C1"},{"value":"1,04E-01","module":"C2"},{"value":"1,74E+01","module":"C3"},{"value":"3,21E-02","module":"C4"},{"value":"-1,65E+00","module":"D"}]},{"parameter":"GWP-fossil","unit":"kg CO2-eq.","values":[{"value":"4,73E+01","module":"A1-A3"},{"value":"2,35E+00","module":"A4"},{"value":"4,54E-02","module":"A5"},{"value":"0,0E+00","module":"B2"},{"value":"0,0E+00","module":"B3"},{"value":"0,0E+00","module":"B4"},{"value":"0,0E+00","module":"C1"},{"value":"1,04E-01","module":"C2"},{"value":"3,17E+00","module":"C3"},{"value":"3,20E-02","module":"C4"},{"value":"-1,62E+00","module":"D"}]},{"parameter":"GWP-biogenic","unit":"kg CO2-eq.","values":[{"value":"-1,78E+01","module":"A1-A3"},{"value":"9,74E-04","module":"A4"},{"value":"4,36E+00","module":"A5"},{"value":"0,0E+00","module":"B2"},{"value":"0,0E+00","module":"B3"},{"value":"0,0E+00","module":"B4"},{"value":"0,0E+00","module":"C1"},{"value":"4,29E-05","module":"C2"},{"value":"1,42E+01","module":"C3"},{"value":"2,59E-05","module":"C4"},{"value":"-1,84E-03","module":"D"}]},{"parameter":"GWP-luluc","unit":"kg CO2-eq.","values":[{"value":"8,05E-01","module":"A1-A3"},{"value":"8,38E-04","module":"A4"},{"value":"1,40E-05","module":"A5"},{"value":"0,0E+00","module":"B2"},{"value":"0,0E+00","module":"B3"},{"value":"0,0E+00","module":"B4"},{"value":"0,0E+00","module":"C1"},{"value":"3,69E-05","module":"C2"},{"value":"7,85E-05","module":"C3"},{"value":"7,46E-06","module":"C4"},{"value":"-2,20E-02","module":"D"}]},{"parameter":"ODP","unit":"kg CFC 11-eq.","values":[{"value":"3,43E-06","module":"A1-A3"},{"value":"5,33E-07","module":"A4"},{"value":"9,01E-09","module":"A5"},{"value":"0,0E+00","module":"B2"},{"value":"0,0E+00","module":"B3"},{"value":"0,0E+00","module":"B4"},{"value":"0,0E+00","module":"C1"},{"value":"2,35E-08","module":"C2"},{"value":"4,20E-08","module":"C3"},{"value":"7,03E-09","module":"C4"},{"value":"-4,57E-02","module":"D"}]},{"parameter":"AP","unit":"mol H+-eq.","values":[{"value":"3,79E-01","module":"A1-A3"},{"value":"6,77E-03","module":"A4"},{"value":"2,02E-04","module":"A5"},{"value":"0,0E+00","module":"B2"},{"value":"0,0E+00","module":"B3"},{"value":"0,0E+00","module":"B4"},{"value":"0,0E+00","module":"C1"},{"value":"2,98E-04","module":"C2"},{"value":"3,62E-03","module":"C3"},{"value":"1,73E-04","module":"C4"},{"value":"-1,01E-02","module":"D"}]},{"parameter":"POCP","unit":"kg NMVOC-eq.","values":[{"value":"1,84E-01","module":"A1-A3"},{"value":"5,74E-03","module":"A4"},{"value":"2,08E-04","module":"A5"},{"value":"0,0E+00","module":"B2"},{"value":"0,0E+00","module":"B3"},{"value":"0,0E+00","module":"B4"},{"value":"0,0E+00","module":"C1"},{"value":"2,52E-04","module":"C2"},{"value":"4,40E-03","module":"C3"},{"value":"1,89E-04","module":"C4"},{"value":"-1,00E-02","module":"D"}]},{"parameter":"ADPE","unit":"kg Sb-eq.","values":[{"value":"9,46E-04","module":"A1-A3"},{"value":"6,50E-05","module":"A4"},{"value":"1,03E-06","module":"A5"},{"value":"0,0E+00","module":"B2"},{"value":"0,0E+00","module":"B3"},{"value":"0,0E+00","module":"B4"},{"value":"0,0E+00","module":"C1"},{"value":"2,86E-06","module":"C2"},{"value":"1,55E-06","module":"C3"},{"value":"3,84E-07","module":"C4"},{"value":"-2,34E-05","module":"D"}]},{"parameter":"ADPF","unit":"MJ","values":[{"value":"6,29E+02","module":"A1-A3"},{"value":"3,56E+01","module":"A4"},{"value":"5,97E-01","module":"A5"},{"value":"0,0E+00","module":"B2"},{"value":"0,0E+00","module":"B3"},{"value":"0,0E+00","module":"B4"},{"value":"0,0E+00","module":"C1"},{"value":"1,57E+00","module":"C2"},{"value":"2,60E+00","module":"C3"},{"value":"5,34E-01","module":"C4"},{"value":"-1,74E+01","module":"D"}]},{"parameter":"WDP","unit":"m3 world-eq.","values":[{"value":"2,01E+03","module":"A1-A3"},{"value":"3,44E+01","module":"A4"},{"value":"7,93E-01","module":"A5"},{"value":"0,0E+00","module":"B2"},{"value":"0,0E+00","module":"B3"},{"value":"0,0E+00","module":"B4"},{"value":"0,0E+00","module":"C1"},{"value":"1,51E+00","module":"C2"},{"value":"7,61E+00","module":"C3"},{"value":"2,22E+00","module":"C4"},{"value":"-5,99E+01","module":"D"}]},{"parameter":"EP-freshwater","unit":"kg P-eq.","values":[{"value":"7,12E-03","module":"A1-A3"},{"value":"1,88E-05","module":"A4"},{"value":"3,49E-07","module":"A5"},{"value":"0,0E+00","module":"B2"},{"value":"0,0E+00","module":"B3"},{"value":"0,0E+00","module":"B4"},{"value":"0,0E+00","module":"C1"},{"value":"8,28E-07","module":"C2"},{"value":"7,03E-06","module":"C3"},{"value":"3,37E-07","module":"C4"},{"value":"-1,17E-04","module":"D"}]},{"parameter":"EP-marine","unit":"kg N-eq.","values":[{"value":"2,34E-01","module":"A1-A3"},{"value":"1,34E-03","module":"A4"},{"value":"6,94E-05","module":"A5"},{"value":"0,0E+00","module":"B2"},{"value":"0,0E+00","module":"B3"},{"value":"0,0E+00","module":"B4"},{"value":"0,0E+00","module":"C1"},{"value":"5,89E-05","module":"C2"},{"value":"1,81E-03","module":"C3"},{"value":"5,94E-05","module":"C4"},{"value":"-2,71E-03","module":"D"}]},{"parameter":"EP-terrestrial","unit":"mol N-eq.","values":[{"value":"8,43E-01","module":"A1-A3"},{"value":"1,50E-02","module":"A4"},{"value":"7,22E-04","module":"A5"},{"value":"0,0E+00","module":"B2"},{"value":"0,0E+00","module":"B3"},{"value":"0,0E+00","module":"B4"},{"value":"0,0E+00","module":"C1"},{"value":"6,59E-04","module":"C2"},{"value":"1,81E-02","module":"C3"},{"value":"6,62E-04","module":"C4"},{"value":"-2,87E-02","module":"D"}]},{"parameter":"GWP-IOBC","unit":"kg CO2-eq.","values":[{"value":"4,92E+01","module":"A1-A3"},{"value":"2,36E+00","module":"A4"},{"value":"0,0E+00","module":"A5"},{"value":"0,0E+00","module":"B2"},{"value":"0,0E+00","module":"B3"},{"value":"0,0E+00","module":"B4"},{"value":"0,0E+00","module":"C1"},{"value":"1,04E-01","module":"C2"},{"value":"4,61E+00","module":"C3"},{"value":"3,56E-02","module":"C4"},{"value":"-2,13E+00","module":"D"}]}],"additional_environmental_impact":[{"parameter":"PM","unit":"disease incidence","values":[{"value":"4,90E-06","module":"A1-A3"},{"value":"1,44E-07","module":"A4"},{"value":"2,99E-09","module":"A5"},{"value":"0,0E+00","module":"B2"},{"value":"0,0E+00","module":"B3"},{"value":"0,0E+00","module":"B4"},{"value":"0,0E+00","module":"C1"},{"value":"6,34E-09","module":"C2"},{"value":"2,78E-08","module":"C3"},{"value":"2,89E-09","module":"C4"},{"value":"-3,96E-07","module":"D"}]},{"parameter":"ETP-fw","unit":"CTUe","values":[{"value":"2,67E+03","module":"A1-A3"},{"value":"2,64E+01","module":"A4"},{"value":"7,91E-01","module":"A5"},{"value":"0,0E+00","module":"B2"},{"value":"0,0E+00","module":"B3"},{"value":"0,0E+00","module":"B4"},{"value":"0,0E+00","module":"C1"},{"value":"1,16E+00","module":"C2"},{"value":"1,32E+01","module":"C3"},{"value":"4,51E-01","module":"C4"},{"value":"-1,04E+02","module":"D"}]},{"parameter":"HTP-c","unit":"CTUh","values":[{"value":"1,42E-07","module":"A1-A3"},{"value":"0,0E+00","module":"A4"},{"value":"2,30E-11","module":"A5"},{"value":"0,0E+00","module":"B2"},{"value":"0,0E+00","module":"B3"},{"value":"0,0E+00","module":"B4"},{"value":"0,0E+00","module":"C1"},{"value":"0,0E+00","module":"C2"},{"value":"7,39E-10","module":"C3"},{"value":"1,80E-11","module":"C4"},{"value":"-5,69E-09","module":"D"}]},{"parameter":"HTP-nc","unit":"CTUh","values":[{"value":"1,42E-06","module":"A1-A3"},{"value":"2,88E-08","module":"A4"},{"value":"9,88E-10","module":"A5"},{"value":"0,0E+00","module":"B2"},{"value":"0,0E+00","module":"B3"},{"value":"0,0E+00","module":"B4"},{"value":"0,0E+00","module":"C1"},{"value":"1,27E-09","module":"C2"},{"value":"2,25E-08","module":"C3"},{"value":"6,01E-10","module":"C4"},{"value":"5,75E-08","module":"D"}]},{"parameter":"SQP","unit":"unitless","values":[{"value":"2,16E+03","module":"A1-A3"},{"value":"2,49E+01","module":"A4"},{"value":"4,18E-01","module":"A5"},{"value":"0,0E+00","module":"B2"},{"value":"0,0E+00","module":"B3"},{"value":"0,0E+00","module":"B4"},{"value":"0,0E+00","module":"C1"},{"value":"1,10E+00","module":"C2"},{"value":"5,48E-01","module":"C3"},{"value":"1,23E+00","module":"C4"},{"value":"-6,06E+01","module":"D"}]},{"parameter":"IRP","unit":"kBq U235-eq.","values":[{"value":"1,70E+00","module":"A1-A3"},{"value":"1,56E-01","module":"A4"},{"value":"2,56E-03","module":"A5"},{"value":"0,0E+00","module":"B2"},{"value":"0,0E+00","module":"B3"},{"value":"0,0E+00","module":"B4"},{"value":"0,0E+00","module":"C1"},{"value":"6,85E-03","module":"C2"},{"value":"6,78E-03","module":"C3"},{"value":"2,22E-03","module":"C4"},{"value":"-5,37E-02","module":"D"}]}],"resource_use":[{"parameter":"PERE","unit":"MJ","values":[{"value":"3,42E+02","module":"A1-A3"},{"value":"5,10E-01","module":"A4"},{"value":"9,97E-03","module":"A5"},{"value":"0,0E+00","module":"B2"},{"value":"0,0E+00","module":"B3"},{"value":"0,0E+00","module":"B4"},{"value":"0,0E+00","module":"C1"},{"value":"2,24E-02","module":"C2"},{"value":"1,95E-01","module":"C3"},{"value":"1,52E-02","module":"C4"},{"value":"-5,60E+01","module":"D"}]},{"parameter":"PERM","unit":"MJ","values":[{"value":"1,41E+02","module":"A1-A3"},{"value":"0,0E+00","module":"A4"},{"value":"-2,11E+01","module":"A5"},{"value":"0,0E+00","module":"B2"},{"value":"0,0E+00","module":"B3"},{"value":"0,0E+00","module":"B4"},{"value":"0,0E+00","module":"C1"},{"value":"0,0E+00","module":"C2"},{"value":"-1,13E+02","module":"C3"},{"value":"0,0E+00","module":"C4"},{"value":"0,0E+00","module":"D"}]},{"parameter":"PERT","unit":"MJ","values":[{"value":"4,59E+02","module":"A1-A3"},{"value":"5,10E-01","module":"A4"},{"value":"-2,11E+01","module":"A5"},{"value":"0,0E+00","module":"B2"},{"value":"0,0E+00","module":"B3"},{"value":"0,0E+00","module":"B4"},{"value":"0,0E+00","module":"C1"},{"value":"2,24E-02","module":"C2"},{"value":"-1,12E+02","module":"C3"},{"value":"1,52E-02","module":"C4"},{"value":"-5,60E+01","module":"D"}]},{"parameter":"PENRE","unit":"MJ","values":[{"value":"5,84E+02","module":"A1-A3"},{"value":"3,56E+01","module":"A4"},{"value":"5,97E-01","module":"A5"},{"value":"0,0E+00","module":"B2"},{"value":"0,0E+00","module":"B3"},{"value":"0,0E+00","module":"B4"},{"value":"0,0E+00","module":"C1"},{"value":"1,57E+00","module":"C2"},{"value":"2,62E+00","module":"C3"},{"value":"5,34E-01","module":"C4"},{"value":"-1,74E+01","module":"D"}]},{"parameter":"PENRM","unit":"MJ","values":[{"value":"4,61E+01","module":"A1-A3"},{"value":"0,0E+00","module":"A4"},{"value":"-2,04E+00","module":"A5"},{"value":"0,0E+00","module":"B2"},{"value":"0,0E+00","module":"B3"},{"value":"0,0E+00","module":"B4"},{"value":"0,0E+00","module":"C1"},{"value":"0,0E+00","module":"C2"},{"value":"-3,43E+01","module":"C3"},{"value":"0,0E+00","module":"C4"},{"value":"0,0E+00","module":"D"}]},{"parameter":"PENRT","unit":"MJ","values":[{"value":"6,30E+02","module":"A1-A3"},{"value":"3,56E+01","module":"A4"},{"value":"-1,44E+00","module":"A5"},{"value":"0,0E+00","module":"B2"},{"value":"0,0E+00","module":"B3"},{"value":"0,0E+00","module":"B4"},{"value":"0,0E+00","module":"C1"},{"value":"1,57E+00","module":"C2"},{"value":"-3,16E+01","module":"C3"},{"value":"5,34E-01","module":"C4"},{"value":"-1,74E+01","module":"D"}]},{"parameter":"SM","unit":"kg","values":[{"value":"1,23E+00","module":"A1-A3"},{"value":"0,0E+00","module":"A4"},{"value":"0,0E+00","module":"A5"},{"value":"0,0E+00","module":"B2"},{"value":"0,0E+00","module":"B3"},{"value":"0,0E+00","module":"B4"},{"value":"0,0E+00","module":"C1"},{"value":"0,0E+00","module":"C2"},{"value":"0,0E+00","module":"C3"},{"value":"0,0E+00","module":"C4"},{"value":"0,0E+00","module":"D"}]},{"parameter":"RSF","unit":"MJ","values":[{"value":"5,02E-01","module":"A1-A3"},{"value":"1,82E-02","module":"A4"},{"value":"3,28E-04","module":"A5"},{"value":"0,0E+00","module":"B2"},{"value":"0,0E+00","module":"B3"},{"value":"0,0E+00","module":"B4"},{"value":"0,0E+00","module":"C1"},{"value":"8,02E-04","module":"C2"},{"value":"4,37E-03","module":"C3"},{"value":"3,66E-04","module":"C4"},{"value":"2,63E-02","module":"D"}]},{"parameter":"NRSF","unit":"MJ","values":[{"value":"1,05E+00","module":"A1-A3"},{"value":"6,52E-02","module":"A4"},{"value":"1,34E-03","module":"A5"},{"value":"0,0E+00","module":"B2"},{"value":"0,0E+00","module":"B3"},{"value":"0,0E+00","module":"B4"},{"value":"0,0E+00","module":"C1"},{"value":"2,87E-03","module":"C2"},{"value":"0,0E+00","module":"C3"},{"value":"3,86E-02","module":"C4"},{"value":"-2,23E+00","module":"D"}]},{"parameter":"FW","unit":"m3","values":[{"value":"6,06E+00","module":"A1-A3"},{"value":"3,81E-03","module":"A4"},{"value":"2,83E-04","module":"A5"},{"value":"0,0E+00","module":"B2"},{"value":"0,0E+00","module":"B3"},{"value":"0,0E+00","module":"B4"},{"value":"0,0E+00","module":"C1"},{"value":"1,67E-04","module":"C2"},{"value":"6,39E-03","module":"C3"},{"value":"5,09E-04","module":"C4"},{"value":"-6,88E-02","module":"D"}]}],"end_of_life_waste":[{"parameter":"HWD","unit":"kg","values":[{"value":"2,29E-01","module":"A1-A3"},{"value":"1,84E-03","module":"A4"},{"value":"0,0E+00","module":"A5"},{"value":"0,0E+00","module":"B2"},{"value":"0,0E+00","module":"B3"},{"value":"0,0E+00","module":"B4"},{"value":"0,0E+00","module":"C1"},{"value":"8,08E-05","module":"C2"},{"value":"0,0E+00","module":"C3"},{"value":"1,84E+00","module":"C4"},{"value":"-5,60E-03","module":"D"}]},{"parameter":"NHWD","unit":"kg","values":[{"value":"7,93E+00","module":"A1-A3"},{"value":"1,73E+00","module":"A4"},{"value":"2,62E+00","module":"A5"},{"value":"0,0E+00","module":"B2"},{"value":"0,0E+00","module":"B3"},{"value":"0,0E+00","module":"B4"},{"value":"0,0E+00","module":"C1"},{"value":"7,62E-02","module":"C2"},{"value":"1,01E-01","module":"C3"},{"value":"7,50E-02","module":"C4"},{"value":"-6,19E-01","module":"D"}]},{"parameter":"RWD","unit":"kg","values":[{"value":"1,70E-03","module":"A1-A3"},{"value":"2,42E-04","module":"A4"},{"value":"0,0E+00","module":"A5"},{"value":"0,0E+00","module":"B2"},{"value":"0,0E+00","module":"B3"},{"value":"0,0E+00","module":"B4"},{"value":"0,0E+00","module":"C1"},{"value":"1,07E-05","module":"C2"},{"value":"0,0E+00","module":"C3"},{"value":"3,05E-06","module":"C4"},{"value":"-4,42E-05","module":"D"}]}],"end_of_life_flow":[{"parameter":"CRU","unit":"kg","values":[{"value":"0,0E+00","module":"A1-A3"},{"value":"0,0E+00","module":"A4"},{"value":"0,0E+00","module":"A5"},{"value":"0,0E+00","module":"B2"},{"value":"0,0E+00","module":"B3"},{"value":"0,0E+00","module":"B4"},{"value":"0,0E+00","module":"C1"},{"value":"0,0E+00","module":"C2"},{"value":"0,0E+00","module":"C3"},{"value":"0,0E+00","module":"C4"},{"value":"0,0E+00","module":"D"}]},{"parameter":"MFR","unit":"kg","values":[{"value":"9,07E-01","module":"A1-A3"},{"value":"0,0E+00","module":"A4"},{"value":"2,41E+00","module":"A5"},{"value":"0,0E+00","module":"B2"},{"value":"0,0E+00","module":"B3"},{"value":"0,0E+00","module":"B4"},{"value":"0,0E+00","module":"C1"},{"value":"0,0E+00","module":"C2"},{"value":"9,06E-01","module":"C3"},{"value":"0,0E+00","module":"C4"},{"value":"0,0E+00","module":"D"}]},{"parameter":"MER","unit":"kg","values":[{"value":"1,82E-06","module":"A1-A3"},{"value":"0,0E+00","module":"A4"},{"value":"1,80E-01","module":"A5"},{"value":"0,0E+00","module":"B2"},{"value":"0,0E+00","module":"B3"},{"value":"0,0E+00","module":"B4"},{"value":"0,0E+00","module":"C1"},{"value":"0,0E+00","module":"C2"},{"value":"1,16E+01","module":"C3"},{"value":"0,0E+00","module":"C4"},{"value":"0,0E+00","module":"D"}]},{"parameter":"EEE","unit":"MJ","values":[{"value":"1,56E-01","module":"A1-A3"},{"value":"0,0E+00","module":"A4"},{"value":"1,47E-01","module":"A5"},{"value":"0,0E+00","module":"B2"},{"value":"0,0E+00","module":"B3"},{"value":"0,0E+00","module":"B4"},{"value":"0,0E+00","module":"C1"},{"value":"0,0E+00","module":"C2"},{"value":"7,02E+00","module":"C3"},{"value":"0,0E+00","module":"C4"},{"value":"0,0E+00","module":"D"}]},{"parameter":"EET","unit":"MJ","values":[{"value":"2,36E+00","module":"A1-A3"},{"value":"0,0E+00","module":"A4"},{"value":"2,22E+00","module":"A5"},{"value":"0,0E+00","module":"B2"},{"value":"0,0E+00","module":"B3"},{"value":"0,0E+00","module":"B4"},{"value":"0,0E+00","module":"C1"},{"value":"0,0E+00","module":"C2"},{"value":"1,06E+02","module":"C3"},{"value":"0,0E+00","module":"C4"},{"value":"0,0E+00","module":"D"}]}]}