{"product_name":"Thermostate","epd_id":"EPD-HAN-20230023-ICC1-EN","compliance":["DIN EN 15804+A2","ISO 14025"],"producer_name":"Hansgrohe Group","environmental_impact":[{"parameter":"GWP-total","unit":"kg CO2-eq.","values":[{"value":"5,09E+00","module":"A1-A3"},{"value":"1,92E-01","module":"A4"},{"value":"7,41E-01","module":"A5"},{"value":"0,0E+00","module":"B1"},{"value":"2,56E+01","module":"B2"},{"value":"0,0E+00","module":"B3"},{"value":"0,0E+00","module":"B4"},{"value":"0,0E+00","module":"B5"},{"value":"0,0E+00","module":"B6"},{"value":"0,0E+00","module":"B7"},{"value":"0,0E+00","module":"C1"},{"value":"3,38E-02","module":"C2"},{"value":"4,51E-01","module":"C3"},{"value":"5,05E-03","module":"C4"},{"value":"-3,10E+00","module":"D"}]},{"parameter":"GWP-fossil","unit":"kg CO2-eq.","values":[{"value":"5,62E+00","module":"A1-A3"},{"value":"1,91E-01","module":"A4"},{"value":"2,00E-01","module":"A5"},{"value":"0,0E+00","module":"B1"},{"value":"1,96E+01","module":"B2"},{"value":"0,0E+00","module":"B3"},{"value":"0,0E+00","module":"B4"},{"value":"0,0E+00","module":"B5"},{"value":"0,0E+00","module":"B6"},{"value":"0,0E+00","module":"B7"},{"value":"0,0E+00","module":"C1"},{"value":"3,35E-02","module":"C2"},{"value":"4,51E-01","module":"C3"},{"value":"5,05E-03","module":"C4"},{"value":"-2,57E+00","module":"D"}]},{"parameter":"GWP-biogenic","unit":"kg CO2-eq.","values":[{"value":"-5,41E-01","module":"A1-A3"},{"value":"0,0E+00","module":"A4"},{"value":"5,41E-01","module":"A5"},{"value":"0,0E+00","module":"B1"},{"value":"0,0E+00","module":"B2"},{"value":"0,0E+00","module":"B3"},{"value":"0,0E+00","module":"B4"},{"value":"0,0E+00","module":"B5"},{"value":"0,0E+00","module":"B6"},{"value":"0,0E+00","module":"B7"},{"value":"0,0E+00","module":"C1"},{"value":"0,0E+00","module":"C2"},{"value":"0,0E+00","module":"C3"},{"value":"0,0E+00","module":"C4"},{"value":"-5,26E-01","module":"D"}]},{"parameter":"GWP-luluc","unit":"kg CO2-eq.","values":[{"value":"1,35E-02","module":"A1-A3"},{"value":"1,19E-03","module":"A4"},{"value":"2,75E-04","module":"A5"},{"value":"0,0E+00","module":"B1"},{"value":"6,02E+00","module":"B2"},{"value":"0,0E+00","module":"B3"},{"value":"0,0E+00","module":"B4"},{"value":"0,0E+00","module":"B5"},{"value":"0,0E+00","module":"B6"},{"value":"0,0E+00","module":"B7"},{"value":"0,0E+00","module":"C1"},{"value":"2,75E-04","module":"C2"},{"value":"9,20E-05","module":"C3"},{"value":"4,94E-06","module":"C4"},{"value":"-6,79E-03","module":"D"}]},{"parameter":"ODP","unit":"kg CFC11-eq.","values":[{"value":"1,38E-08","module":"A1-A3"},{"value":"3,35E-17","module":"A4"},{"value":"1,31E-15","module":"A5"},{"value":"0,0E+00","module":"B1"},{"value":"1,09E-06","module":"B2"},{"value":"0,0E+00","module":"B3"},{"value":"0,0E+00","module":"B4"},{"value":"0,0E+00","module":"B5"},{"value":"0,0E+00","module":"B6"},{"value":"0,0E+00","module":"B7"},{"value":"0,0E+00","module":"C1"},{"value":"6,63E-18","module":"C2"},{"value":"1,12E-10","module":"C3"},{"value":"1,19E-17","module":"C4"},{"value":"-1,72E-08","module":"D"}]},{"parameter":"AP","unit":"mol H^(+)-eq.","values":[{"value":"5,89E-02","module":"A1-A3"},{"value":"1,95E-03","module":"A4"},{"value":"5,17E-04","module":"A5"},{"value":"0,0E+00","module":"B1"},{"value":"6,64E-02","module":"B2"},{"value":"0,0E+00","module":"B3"},{"value":"0,0E+00","module":"B4"},{"value":"0,0E+00","module":"B5"},{"value":"0,0E+00","module":"B6"},{"value":"0,0E+00","module":"B7"},{"value":"0,0E+00","module":"C1"},{"value":"5,61E-05","module":"C2"},{"value":"2,63E-04","module":"C3"},{"value":"1,60E-05","module":"C4"},{"value":"-2,91E-02","module":"D"}]},{"parameter":"POCP","unit":"kg NMVOC-eq.","values":[{"value":"2,12E-02","module":"A1-A3"},{"value":"1,48E-03","module":"A4"},{"value":"4,04E-04","module":"A5"},{"value":"0,0E+00","module":"B1"},{"value":"6,04E-02","module":"B2"},{"value":"0,0E+00","module":"B3"},{"value":"0,0E+00","module":"B4"},{"value":"0,0E+00","module":"B5"},{"value":"0,0E+00","module":"B6"},{"value":"0,0E+00","module":"B7"},{"value":"0,0E+00","module":"C1"},{"value":"5,01E-05","module":"C2"},{"value":"2,91E-04","module":"C3"},{"value":"1,26E-05","module":"C4"},{"value":"-9,58E-03","module":"D"}]},{"parameter":"ADPE","unit":"kg Sb-eq.","values":[{"value":"2,83E-03","module":"A1-A3"},{"value":"1,43E-08","module":"A4"},{"value":"2,81E-06","module":"A5"},{"value":"0,0E+00","module":"B1"},{"value":"2,11E-05","module":"B2"},{"value":"0,0E+00","module":"B3"},{"value":"0,0E+00","module":"B4"},{"value":"0,0E+00","module":"B5"},{"value":"0,0E+00","module":"B6"},{"value":"0,0E+00","module":"B7"},{"value":"0,0E+00","module":"C1"},{"value":"2,98E-09","module":"C2"},{"value":"1,45E-08","module":"C3"},{"value":"3,47E-10","module":"C4"},{"value":"-2,00E-03","module":"D"}]},{"parameter":"ADPF","unit":"MJ","values":[{"value":"8,05E+01","module":"A1-A3"},{"value":"2,50E+00","module":"A4"},{"value":"2,60E+00","module":"A5"},{"value":"0,0E+00","module":"B1"},{"value":"4,52E+02","module":"B2"},{"value":"0,0E+00","module":"B3"},{"value":"0,0E+00","module":"B4"},{"value":"0,0E+00","module":"B5"},{"value":"0,0E+00","module":"B6"},{"value":"0,0E+00","module":"B7"},{"value":"0,0E+00","module":"C1"},{"value":"4,48E-01","module":"C2"},{"value":"5,82E-01","module":"C3"},{"value":"7,31E-02","module":"C4"},{"value":"-3,17E+01","module":"D"}]},{"parameter":"WDP","unit":"m^3 world-eq. deprived","values":[{"value":"7,04E+00","module":"A1-A3"},{"value":"1,42E-03","module":"A4"},{"value":"5,66E-02","module":"A5"},{"value":"0,0E+00","module":"B1"},{"value":"6,93E+00","module":"B2"},{"value":"0,0E+00","module":"B3"},{"value":"0,0E+00","module":"B4"},{"value":"0,0E+00","module":"B5"},{"value":"0,0E+00","module":"B6"},{"value":"0,0E+00","module":"B7"},{"value":"0,0E+00","module":"C1"},{"value":"3,12E-04","module":"C2"},{"value":"5,00E-02","module":"C3"},{"value":"-5,63E-05","module":"C4"},{"value":"-5,15E+00","module":"D"}]},{"parameter":"EP-freshwater","unit":"kg PO4-eq.","values":[{"value":"5,18E-05","module":"A1-A3"},{"value":"4,42E-07","module":"A4"},{"value":"3,23E-07","module":"A5"},{"value":"0,0E+00","module":"B1"},{"value":"5,81E-04","module":"B2"},{"value":"0,0E+00","module":"B3"},{"value":"0,0E+00","module":"B4"},{"value":"0,0E+00","module":"B5"},{"value":"0,0E+00","module":"B6"},{"value":"0,0E+00","module":"B7"},{"value":"0,0E+00","module":"C1"},{"value":"9,98E-08","module":"C2"},{"value":"1,51E-07","module":"C3"},{"value":"1,36E-07","module":"C4"},{"value":"-1,79E-05","module":"D"}]},{"parameter":"EP-marine","unit":"kg N-eq.","values":[{"value":"7,22E-03","module":"A1-A3"},{"value":"5,47E-04","module":"A4"},{"value":"1,20E-04","module":"A5"},{"value":"0,0E+00","module":"B1"},{"value":"1,51E-02","module":"B2"},{"value":"0,0E+00","module":"B3"},{"value":"0,0E+00","module":"B4"},{"value":"0,0E+00","module":"B5"},{"value":"0,0E+00","module":"B6"},{"value":"0,0E+00","module":"B7"},{"value":"0,0E+00","module":"C1"},{"value":"2,21E-05","module":"C2"},{"value":"1,13E-04","module":"C3"},{"value":"4,00E-06","module":"C4"},{"value":"-3,15E-03","module":"D"}]},{"parameter":"EP-terrestrial","unit":"mol N-eq.","values":[{"value":"7,67E-02","module":"A1-A3"},{"value":"6,04E-03","module":"A4"},{"value":"1,32E-03","module":"A5"},{"value":"0,0E+00","module":"B1"},{"value":"1,81E-01","module":"B2"},{"value":"0,0E+00","module":"B3"},{"value":"0,0E+00","module":"B4"},{"value":"0,0E+00","module":"B5"},{"value":"0,0E+00","module":"B6"},{"value":"0,0E+00","module":"B7"},{"value":"0,0E+00","module":"C1"},{"value":"2,53E-04","module":"C2"},{"value":"1,30E-03","module":"C3"},{"value":"4,32E-05","module":"C4"},{"value":"-3,34E-02","module":"D"}]}],"additional_environmental_impact":[{"parameter":"PM","unit":"Disease incidence","values":[{"value":"5,53E-07","module":"A1-A3"},{"value":"3,07E-08","module":"A4"},{"value":"5,47E-09","module":"A5"},{"value":"0,0E+00","module":"B1"},{"value":"3,31E-06","module":"B2"},{"value":"0,0E+00","module":"B3"},{"value":"0,0E+00","module":"B4"},{"value":"0,0E+00","module":"B5"},{"value":"0,0E+00","module":"B6"},{"value":"0,0E+00","module":"B7"},{"value":"0,0E+00","module":"C1"},{"value":"3,51E-10","module":"C2"},{"value":"1,47E-09","module":"C3"},{"value":"1,71E-10","module":"C4"},{"value":"-2,82E-07","module":"D"}]},{"parameter":"ETP-fw","unit":"CTUe","values":[{"value":"2,63E+02","module":"A1-A3"},{"value":"1,84E+00","module":"A4"},{"value":"9,52E-01","module":"A5"},{"value":"0,0E+00","module":"B1"},{"value":"2,00E+02","module":"B2"},{"value":"0,0E+00","module":"B3"},{"value":"0,0E+00","module":"B4"},{"value":"0,0E+00","module":"B5"},{"value":"0,0E+00","module":"B6"},{"value":"0,0E+00","module":"B7"},{"value":"0,0E+00","module":"C1"},{"value":"3,32E-01","module":"C2"},{"value":"3,78E-01","module":"C3"},{"value":"2,83E-02","module":"C4"},{"value":"-2,57E+01","module":"D"}]},{"parameter":"HTP-c","unit":"CTUh","values":[{"value":"3,41E-08","module":"A1-A3"},{"value":"3,66E-11","module":"A4"},{"value":"7,37E-10","module":"A5"},{"value":"0,0E+00","module":"B1"},{"value":"2,21E-08","module":"B2"},{"value":"0,0E+00","module":"B3"},{"value":"0,0E+00","module":"B4"},{"value":"0,0E+00","module":"B5"},{"value":"0,0E+00","module":"B6"},{"value":"0,0E+00","module":"B7"},{"value":"0,0E+00","module":"C1"},{"value":"6,72E-12","module":"C2"},{"value":"1,09E-11","module":"C3"},{"value":"2,59E-12","module":"C4"},{"value":"-6,06E-09","module":"D"}]},{"parameter":"HTP-nc","unit":"CTUh","values":[{"value":"4,10E-07","module":"A1-A3"},{"value":"1,90E-09","module":"A4"},{"value":"8,47E-08","module":"A5"},{"value":"0,0E+00","module":"B1"},{"value":"7,49E-07","module":"B2"},{"value":"0,0E+00","module":"B3"},{"value":"0,0E+00","module":"B4"},{"value":"0,0E+00","module":"B5"},{"value":"0,0E+00","module":"B6"},{"value":"0,0E+00","module":"B7"},{"value":"0,0E+00","module":"C1"},{"value":"3,57E-10","module":"C2"},{"value":"7,28E-10","module":"C3"},{"value":"2,54E-10","module":"C4"},{"value":"-1,86E-07","module":"D"}]},{"parameter":"SQP","unit":"SQP","values":[{"value":"3,93E+01","module":"A1-A3"},{"value":"6,67E-01","module":"A4"},{"value":"4,70E+00","module":"A5"},{"value":"0,0E+00","module":"B1"},{"value":"3,18E+02","module":"B2"},{"value":"0,0E+00","module":"B3"},{"value":"0,0E+00","module":"B4"},{"value":"0,0E+00","module":"B5"},{"value":"0,0E+00","module":"B6"},{"value":"0,0E+00","module":"B7"},{"value":"0,0E+00","module":"C1"},{"value":"1,54E-01","module":"C2"},{"value":"2,38E-01","module":"C3"},{"value":"5,35E-03","module":"C4"},{"value":"-3,60E+01","module":"D"}]}],"resource_use":[{"parameter":"PERE","unit":"MJ","values":[{"value":"1,57E+01","module":"A1-A3"},{"value":"1,13E-01","module":"A4"},{"value":"7,69E+00","module":"A5"},{"value":"0,0E+00","module":"B1"},{"value":"9,36E+01","module":"B2"},{"value":"0,0E+00","module":"B3"},{"value":"0,0E+00","module":"B4"},{"value":"0,0E+00","module":"B5"},{"value":"0,0E+00","module":"B6"},{"value":"0,0E+00","module":"B7"},{"value":"0,0E+00","module":"C1"},{"value":"2,58E-02","module":"C2"},{"value":"2,91E-01","module":"C3"},{"value":"5,29E-03","module":"C4"},{"value":"-1,18E+01","module":"D"}]},{"parameter":"PERM","unit":"MJ","values":[{"value":"6,56E+00","module":"A1-A3"},{"value":"0,0E+00","module":"A4"},{"value":"-6,56E+00","module":"A5"},{"value":"0,0E+00","module":"B1"},{"value":"0,0E+00","module":"B2"},{"value":"0,0E+00","module":"B3"},{"value":"0,0E+00","module":"B4"},{"value":"0,0E+00","module":"B5"},{"value":"0,0E+00","module":"B6"},{"value":"0,0E+00","module":"B7"},{"value":"0,0E+00","module":"C1"},{"value":"0,0E+00","module":"C2"},{"value":"0,0E+00","module":"C3"},{"value":"0,0E+00","module":"C4"},{"value":"0,0E+00","module":"D"}]},{"parameter":"PERT","unit":"MJ","values":[{"value":"2,23E+01","module":"A1-A3"},{"value":"1,13E-01","module":"A4"},{"value":"1,13E+00","module":"A5"},{"value":"0,0E+00","module":"B1"},{"value":"9,36E+01","module":"B2"},{"value":"0,0E+00","module":"B3"},{"value":"0,0E+00","module":"B4"},{"value":"0,0E+00","module":"B5"},{"value":"0,0E+00","module":"B6"},{"value":"0,0E+00","module":"B7"},{"value":"0,0E+00","module":"C1"},{"value":"2,58E-02","module":"C2"},{"value":"2,91E-01","module":"C3"},{"value":"5,29E-03","module":"C4"},{"value":"-1,18E+01","module":"D"}]},{"parameter":"PENRE","unit":"MJ","values":[{"value":"7,30E+01","module":"A1-A3"},{"value":"2,51E+00","module":"A4"},{"value":"3,64E+00","module":"A5"},{"value":"0,0E+00","module":"B1"},{"value":"4,52E+02","module":"B2"},{"value":"0,0E+00","module":"B3"},{"value":"0,0E+00","module":"B4"},{"value":"0,0E+00","module":"B5"},{"value":"0,0E+00","module":"B6"},{"value":"0,0E+00","module":"B7"},{"value":"0,0E+00","module":"C1"},{"value":"4,49E-01","module":"C2"},{"value":"6,84E+00","module":"C3"},{"value":"7,31E-02","module":"C4"},{"value":"-3,17E+01","module":"D"}]},{"parameter":"PENRM","unit":"MJ","values":[{"value":"7,62E+00","module":"A1-A3"},{"value":"0,0E+00","module":"A4"},{"value":"-1,03E+00","module":"A5"},{"value":"0,0E+00","module":"B1"},{"value":"0,0E+00","module":"B2"},{"value":"0,0E+00","module":"B3"},{"value":"0,0E+00","module":"B4"},{"value":"0,0E+00","module":"B5"},{"value":"0,0E+00","module":"B6"},{"value":"0,0E+00","module":"B7"},{"value":"0,0E+00","module":"C1"},{"value":"0,0E+00","module":"C2"},{"value":"-6,26E+00","module":"C3"},{"value":"0,0E+00","module":"C4"},{"value":"0,0E+00","module":"D"}]},{"parameter":"PENRT","unit":"MJ","values":[{"value":"8,06E+01","module":"A1-A3"},{"value":"2,51E+00","module":"A4"},{"value":"2,61E+00","module":"A5"},{"value":"0,0E+00","module":"B1"},{"value":"4,52E+02","module":"B2"},{"value":"0,0E+00","module":"B3"},{"value":"0,0E+00","module":"B4"},{"value":"0,0E+00","module":"B5"},{"value":"0,0E+00","module":"B6"},{"value":"0,0E+00","module":"B7"},{"value":"0,0E+00","module":"C1"},{"value":"4,49E-01","module":"C2"},{"value":"5,82E-01","module":"C3"},{"value":"7,31E-02","module":"C4"},{"value":"-3,17E+01","module":"D"}]},{"parameter":"SM","unit":"kg","values":[{"value":"1,33E+00","module":"A1-A3"},{"value":"0,0E+00","module":"A4"},{"value":"0,0E+00","module":"A5"},{"value":"0,0E+00","module":"B1"},{"value":"0,0E+00","module":"B2"},{"value":"0,0E+00","module":"B3"},{"value":"0,0E+00","module":"B4"},{"value":"0,0E+00","module":"B5"},{"value":"0,0E+00","module":"B6"},{"value":"0,0E+00","module":"B7"},{"value":"0,0E+00","module":"C1"},{"value":"0,0E+00","module":"C2"},{"value":"0,0E+00","module":"C3"},{"value":"0,0E+00","module":"C4"},{"value":"8,93E-01","module":"D"}]},{"parameter":"RSF","unit":"MJ","values":[{"value":"0,0E+00","module":"A1-A3"},{"value":"0,0E+00","module":"A4"},{"value":"0,0E+00","module":"A5"},{"value":"0,0E+00","module":"B1"},{"value":"0,0E+00","module":"B2"},{"value":"0,0E+00","module":"B3"},{"value":"0,0E+00","module":"B4"},{"value":"0,0E+00","module":"B5"},{"value":"0,0E+00","module":"B6"},{"value":"0,0E+00","module":"B7"},{"value":"0,0E+00","module":"C1"},{"value":"0,0E+00","module":"C2"},{"value":"0,0E+00","module":"C3"},{"value":"0,0E+00","module":"C4"},{"value":"0,0E+00","module":"D"}]},{"parameter":"NRSF","unit":"MJ","values":[{"value":"0,0E+00","module":"A1-A3"},{"value":"0,0E+00","module":"A4"},{"value":"0,0E+00","module":"A5"},{"value":"0,0E+00","module":"B1"},{"value":"0,0E+00","module":"B2"},{"value":"0,0E+00","module":"B3"},{"value":"0,0E+00","module":"B4"},{"value":"0,0E+00","module":"B5"},{"value":"0,0E+00","module":"B6"},{"value":"0,0E+00","module":"B7"},{"value":"0,0E+00","module":"C1"},{"value":"0,0E+00","module":"C2"},{"value":"0,0E+00","module":"C3"},{"value":"0,0E+00","module":"C4"},{"value":"0,0E+00","module":"D"}]},{"parameter":"FW","unit":"m^3","values":[{"value":"1,66E-01","module":"A1-A3"},{"value":"1,31E-04","module":"A4"},{"value":"1,88E-03","module":"A5"},{"value":"0,0E+00","module":"B1"},{"value":"1,62E-01","module":"B2"},{"value":"0,0E+00","module":"B3"},{"value":"0,0E+00","module":"B4"},{"value":"0,0E+00","module":"B5"},{"value":"0,0E+00","module":"B6"},{"value":"0,0E+00","module":"B7"},{"value":"0,0E+00","module":"C1"},{"value":"2,95E-05","module":"C2"},{"value":"1,29E-03","module":"C3"},{"value":"8,30E-07","module":"C4"},{"value":"-1,17E-01","module":"D"}]}],"end_of_life_waste":[{"parameter":"HWD","unit":"kg","values":[{"value":"2,23E-06","module":"A1-A3"},{"value":"1,07E-10","module":"A4"},{"value":"2,34E-09","module":"A5"},{"value":"0,0E+00","module":"B1"},{"value":"8,50E-03","module":"B2"},{"value":"0,0E+00","module":"B3"},{"value":"0,0E+00","module":"B4"},{"value":"0,0E+00","module":"B5"},{"value":"0,0E+00","module":"B6"},{"value":"0,0E+00","module":"B7"},{"value":"0,0E+00","module":"C1"},{"value":"2,37E-11","module":"C2"},{"value":"1,77E-10","module":"C3"},{"value":"1,30E-11","module":"C4"},{"value":"-1,07E-05","module":"D"}]},{"parameter":"NHWD","unit":"kg","values":[{"value":"9,75E-01","module":"A1-A3"},{"value":"3,61E-04","module":"A4"},{"value":"3,51E-02","module":"A5"},{"value":"0,0E+00","module":"B1"},{"value":"6,58E-01","module":"B2"},{"value":"0,0E+00","module":"B3"},{"value":"0,0E+00","module":"B4"},{"value":"0,0E+00","module":"B5"},{"value":"0,0E+00","module":"B6"},{"value":"0,0E+00","module":"B7"},{"value":"0,0E+00","module":"C1"},{"value":"7,05E-05","module":"C2"},{"value":"2,65E-02","module":"C3"},{"value":"9,91E-02","module":"C4"},{"value":"-5,87E-01","module":"D"}]},{"parameter":"RWD","unit":"kg","values":[{"value":"3,09E-03","module":"A1-A3"},{"value":"4,15E-06","module":"A4"},{"value":"1,25E-04","module":"A5"},{"value":"0,0E+00","module":"B1"},{"value":"4,13E-03","module":"B2"},{"value":"0,0E+00","module":"B3"},{"value":"0,0E+00","module":"B4"},{"value":"0,0E+00","module":"B5"},{"value":"0,0E+00","module":"B6"},{"value":"0,0E+00","module":"B7"},{"value":"0,0E+00","module":"C1"},{"value":"8,15E-07","module":"C2"},{"value":"3,97E-05","module":"C3"},{"value":"8,35E-07","module":"C4"},{"value":"-1,78E-03","module":"D"}]}],"end_of_life_flow":[{"parameter":"CRU","unit":"kg","values":[{"value":"0,0E+00","module":"A1-A3"},{"value":"0,0E+00","module":"A4"},{"value":"0,0E+00","module":"A5"},{"value":"0,0E+00","module":"B1"},{"value":"0,0E+00","module":"B2"},{"value":"0,0E+00","module":"B3"},{"value":"0,0E+00","module":"B4"},{"value":"0,0E+00","module":"B5"},{"value":"0,0E+00","module":"B6"},{"value":"0,0E+00","module":"B7"},{"value":"0,0E+00","module":"C1"},{"value":"0,0E+00","module":"C2"},{"value":"0,0E+00","module":"C3"},{"value":"0,0E+00","module":"C4"},{"value":"0,0E+00","module":"D"}]},{"parameter":"MFR","unit":"kg","values":[{"value":"0,0E+00","module":"A1-A3"},{"value":"0,0E+00","module":"A4"},{"value":"3,63E-01","module":"A5"},{"value":"0,0E+00","module":"B1"},{"value":"0,0E+00","module":"B2"},{"value":"0,0E+00","module":"B3"},{"value":"0,0E+00","module":"B4"},{"value":"0,0E+00","module":"B5"},{"value":"0,0E+00","module":"B6"},{"value":"0,0E+00","module":"B7"},{"value":"0,0E+00","module":"C1"},{"value":"0,0E+00","module":"C2"},{"value":"1,59E+00","module":"C3"},{"value":"0,0E+00","module":"C4"},{"value":"0,0E+00","module":"D"}]},{"parameter":"MER","unit":"kg","values":[{"value":"0,0E+00","module":"A1-A3"},{"value":"0,0E+00","module":"A4"},{"value":"0,0E+00","module":"A5"},{"value":"0,0E+00","module":"B1"},{"value":"0,0E+00","module":"B2"},{"value":"0,0E+00","module":"B3"},{"value":"0,0E+00","module":"B4"},{"value":"0,0E+00","module":"B5"},{"value":"0,0E+00","module":"B6"},{"value":"0,0E+00","module":"B7"},{"value":"0,0E+00","module":"C1"},{"value":"0,0E+00","module":"C2"},{"value":"0,0E+00","module":"C3"},{"value":"0,0E+00","module":"C4"},{"value":"0,0E+00","module":"D"}]},{"parameter":"EEE","unit":"MJ","values":[{"value":"5,07E-02","module":"A1-A3"},{"value":"0,0E+00","module":"A4"},{"value":"1,51E-01","module":"A5"},{"value":"0,0E+00","module":"B1"},{"value":"0,0E+00","module":"B2"},{"value":"0,0E+00","module":"B3"},{"value":"0,0E+00","module":"B4"},{"value":"0,0E+00","module":"B5"},{"value":"0,0E+00","module":"B6"},{"value":"0,0E+00","module":"B7"},{"value":"0,0E+00","module":"C1"},{"value":"0,0E+00","module":"C2"},{"value":"1,46E-02","module":"C3"},{"value":"1,46E-04","module":"C4"},{"value":"0,0E+00","module":"D"}]},{"parameter":"EET","unit":"MJ","values":[{"value":"1,09E-01","module":"A1-A3"},{"value":"0,0E+00","module":"A4"},{"value":"2,72E-01","module":"A5"},{"value":"0,0E+00","module":"B1"},{"value":"0,0E+00","module":"B2"},{"value":"0,0E+00","module":"B3"},{"value":"0,0E+00","module":"B4"},{"value":"0,0E+00","module":"B5"},{"value":"0,0E+00","module":"B6"},{"value":"0,0E+00","module":"B7"},{"value":"0,0E+00","module":"C1"},{"value":"0,0E+00","module":"C2"},{"value":"2,73E-02","module":"C3"},{"value":"0,0E+00","module":"C4"},{"value":"0,0E+00","module":"D"}]}]}