{"product_name":"THERMOMUR ICF","epd_id":"NEPD-4326-3562-EN","compliance":["EN 15804+A2","ISO 14025","ISO 21930"],"producer_name":"Bewi Insulation Scandinavia","environmental_impact":[{"parameter":"GWP-total","unit":"kg CO2-eq.","values":[{"value":"2,09E+01","module":"A1"},{"value":"3,48E-01","module":"A2"},{"value":"5,02E+00","module":"A3"},{"value":"2,47E-01","module":"A4"},{"value":"7,83E-03","module":"A5"},{"value":"3,26E-02","module":"C1"},{"value":"6,07E-02","module":"C2"},{"value":"5,87E-03","module":"C3"},{"value":"6,70E-02","module":"C4"},{"value":"-1,25E-02","module":"D"}]},{"parameter":"GWP-fossil","unit":"kg CO2-eq.","values":[{"value":"2,11E+01","module":"A1"},{"value":"3,48E-01","module":"A2"},{"value":"4,99E+00","module":"A3"},{"value":"2,47E-01","module":"A4"},{"value":"7,80E-03","module":"A5"},{"value":"3,26E-02","module":"C1"},{"value":"6,06E-02","module":"C2"},{"value":"5,79E-03","module":"C3"},{"value":"6,69E-02","module":"C4"},{"value":"-1,21E-02","module":"D"}]},{"parameter":"GWP-biogenic","unit":"kg CO2-eq.","values":[{"value":"-2,23E-01","module":"A1"},{"value":"1,49E-04","module":"A2"},{"value":"2,60E-02","module":"A3"},{"value":"1,02E-04","module":"A4"},{"value":"2,62E-05","module":"A5"},{"value":"6,12E-06","module":"C1"},{"value":"2,60E-05","module":"C2"},{"value":"5,00E-05","module":"C3"},{"value":"7,81E-05","module":"C4"},{"value":"-2,50E-05","module":"D"}]},{"parameter":"GWP-luluc","unit":"kg CO2-eq.","values":[{"value":"1,01E-02","module":"A1"},{"value":"1,06E-04","module":"A2"},{"value":"8,52E-04","module":"A3"},{"value":"8,77E-05","module":"A4"},{"value":"1,56E-06","module":"A5"},{"value":"2,57E-06","module":"C1"},{"value":"1,85E-05","module":"C2"},{"value":"8,01E-06","module":"C3"},{"value":"1,64E-05","module":"C4"},{"value":"-4,17E-04","module":"D"}]},{"parameter":"ODP","unit":"kg CFC 11-eq.","values":[{"value":"6,72E-07","module":"A1"},{"value":"8,38E-08","module":"A2"},{"value":"9,61E-07","module":"A3"},{"value":"5,58E-08","module":"A4"},{"value":"9,99E-10","module":"A5"},{"value":"7,05E-09","module":"C1"},{"value":"1,46E-08","module":"C2"},{"value":"1,14E-09","module":"C3"},{"value":"2,53E-08","module":"C4"},{"value":"-8,81E-04","module":"D"}]},{"parameter":"AP","unit":"mol H+-eq.","values":[{"value":"6,05E-02","module":"A1"},{"value":"1,12E-03","module":"A2"},{"value":"1,48E-02","module":"A3"},{"value":"7,08E-04","module":"A4"},{"value":"4,59E-05","module":"A5"},{"value":"3,41E-04","module":"C1"},{"value":"1,95E-04","module":"C2"},{"value":"4,69E-05","module":"C3"},{"value":"5,95E-04","module":"C4"},{"value":"-9,96E-05","module":"D"}]},{"parameter":"POCP","unit":"kg NMVOC-eq.","values":[{"value":"5,57E-02","module":"A1"},{"value":"1,07E-03","module":"A2"},{"value":"1,21E-01","module":"A3"},{"value":"6,01E-04","module":"A4"},{"value":"5,42E-05","module":"A5"},{"value":"4,55E-04","module":"C1"},{"value":"1,87E-04","module":"C2"},{"value":"4,24E-05","module":"C3"},{"value":"6,98E-04","module":"C4"},{"value":"-9,71E-05","module":"D"}]},{"parameter":"ADPE","unit":"kg Sb-eq.","values":[{"value":"9,58E-05","module":"A1"},{"value":"6,23E-06","module":"A2"},{"value":"1,11E-05","module":"A3"},{"value":"6,81E-06","module":"A4"},{"value":"9,96E-08","module":"A5"},{"value":"5,01E-08","module":"C1"},{"value":"1,08E-06","module":"C2"},{"value":"7,35E-08","module":"C3"},{"value":"6,03E-07","module":"C4"},{"value":"-1,20E-07","module":"D"}]},{"parameter":"ADPF","unit":"MJ","values":[{"value":"6,84E+02","module":"A1"},{"value":"5,65E+00","module":"A2"},{"value":"6,42E+01","module":"A3"},{"value":"3,73E+00","module":"A4"},{"value":"7,28E-02","module":"A5"},{"value":"4,49E-01","module":"C1"},{"value":"9,85E-01","module":"C2"},{"value":"1,80E-01","module":"C3"},{"value":"1,84E+00","module":"C4"},{"value":"-1,73E-01","module":"D"}]},{"parameter":"WDP","unit":"m3 world-eq.","values":[{"value":"9,61E+02","module":"A1"},{"value":"4,34E+00","module":"A2"},{"value":"2,58E+02","module":"A3"},{"value":"3,61E+00","module":"A4"},{"value":"1,32E-01","module":"A5"},{"value":"9,54E-02","module":"C1"},{"value":"7,55E-01","module":"C2"},{"value":"1,98E+01","module":"C3"},{"value":"1,14E+01","module":"C4"},{"value":"-2,15E+00","module":"D"}]},{"parameter":"EP-freshwater","unit":"kg P-eq.","values":[{"value":"4,08E-04","module":"A1"},{"value":"2,77E-06","module":"A2"},{"value":"2,61E-05","module":"A3"},{"value":"1,97E-06","module":"A4"},{"value":"6,89E-08","module":"A5"},{"value":"1,19E-07","module":"C1"},{"value":"4,82E-07","module":"C2"},{"value":"3,66E-07","module":"C3"},{"value":"7,58E-07","module":"C4"},{"value":"-1,07E-06","module":"D"}]},{"parameter":"EP-marine","unit":"kg N-eq.","values":[{"value":"1,16E-02","module":"A1"},{"value":"2,45E-04","module":"A2"},{"value":"3,69E-03","module":"A3"},{"value":"1,40E-04","module":"A4"},{"value":"2,12E-05","module":"A5"},{"value":"1,51E-04","module":"C1"},{"value":"4,27E-05","module":"C2"},{"value":"1,37E-05","module":"C3"},{"value":"2,21E-04","module":"C4"},{"value":"-3,26E-05","module":"D"}]},{"parameter":"EP-terrestrial","unit":"mol N-eq.","values":[{"value":"1,30E-01","module":"A1"},{"value":"2,73E-03","module":"A2"},{"value":"4,03E-02","module":"A3"},{"value":"1,57E-03","module":"A4"},{"value":"2,08E-04","module":"A5"},{"value":"1,63E-03","module":"C1"},{"value":"4,77E-04","module":"C2"},{"value":"1,58E-04","module":"C3"},{"value":"2,44E-03","module":"C4"},{"value":"-3,52E-04","module":"D"}]},{"parameter":"GWP-IOBC","unit":"kg CO2-eq.","values":[{"value":"1,07E+01","module":"A1"},{"value":"3,48E-01","module":"A2"},{"value":"4,82E+00","module":"A3"},{"value":"2,47E-01","module":"A4"},{"value":"0,0E+00","module":"A5"},{"value":"4,38E+01","module":"C1"},{"value":"6,07E-02","module":"C2"},{"value":"0,0E+00","module":"C3"},{"value":"0,0E+00","module":"C4"},{"value":"-1,24E-02","module":"D"}]}],"additional_environmental_impact":[{"parameter":"PM","unit":"disease incidence","values":[{"value":"4,17E-07","module":"A1"},{"value":"3,19E-08","module":"A2"},{"value":"1,65E-07","module":"A3"},{"value":"1,51E-08","module":"A4"},{"value":"5,78E-10","module":"A5"},{"value":"4,13E-08","module":"C1"},{"value":"5,57E-09","module":"C2"},{"value":"7,50E-10","module":"C3"},{"value":"1,27E-08","module":"C4"},{"value":"-6,04E-09","module":"D"}]},{"parameter":"ETP-fw","unit":"CTUe","values":[{"value":"1,82E+03","module":"A1"},{"value":"4,13E+00","module":"A2"},{"value":"3,96E+01","module":"A3"},{"value":"2,76E+00","module":"A4"},{"value":"8,10E-02","module":"A5"},{"value":"2,45E-01","module":"C1"},{"value":"7,20E-01","module":"C2"},{"value":"1,27E-01","module":"C3"},{"value":"1,00E+00","module":"C4"},{"value":"-9,41E-01","module":"D"}]},{"parameter":"HTP-c","unit":"CTUh","values":[{"value":"7,60E-09","module":"A1"},{"value":"0,0E+00","module":"A2"},{"value":"1,70E-09","module":"A3"},{"value":"0,0E+00","module":"A4"},{"value":"8,00E-12","module":"A5"},{"value":"8,00E-12","module":"C1"},{"value":"0,0E+00","module":"C2"},{"value":"8,00E-12","module":"C3"},{"value":"4,10E-11","module":"C4"},{"value":"-1,80E-11","module":"D"}]},{"parameter":"HTP-nc","unit":"CTUh","values":[{"value":"2,60E-07","module":"A1"},{"value":"4,00E-09","module":"A2"},{"value":"5,09E-08","module":"A3"},{"value":"3,02E-09","module":"A4"},{"value":"3,90E-10","module":"A5"},{"value":"2,28E-10","module":"C1"},{"value":"6,96E-10","module":"C2"},{"value":"1,14E-10","module":"C3"},{"value":"7,26E-10","module":"C4"},{"value":"-9,01E-10","module":"D"}]},{"parameter":"SQP","unit":"unitless","values":[{"value":"6,03E+01","module":"A1"},{"value":"6,45E+00","module":"A2"},{"value":"9,12E+00","module":"A3"},{"value":"2,61E+00","module":"A4"},{"value":"5,29E-02","module":"A5"},{"value":"5,46E-02","module":"C1"},{"value":"1,13E+00","module":"C2"},{"value":"1,02E-01","module":"C3"},{"value":"7,09E+00","module":"C4"},{"value":"-1,16E+00","module":"D"}]},{"parameter":"IRP","unit":"kBq U235-eq.","values":[{"value":"8,42E-01","module":"A1"},{"value":"2,47E-02","module":"A2"},{"value":"2,84E-01","module":"A3"},{"value":"1,63E-02","module":"A4"},{"value":"2,73E-04","module":"A5"},{"value":"1,96E-03","module":"C1"},{"value":"4,30E-03","module":"C2"},{"value":"3,02E-03","module":"C3"},{"value":"8,40E-03","module":"C4"},{"value":"-1,10E-03","module":"D"}]}],"resource_use":[{"parameter":"PERE","unit":"MJ","values":[{"value":"1,58E+01","module":"A1"},{"value":"7,11E-02","module":"A2"},{"value":"1,82E+01","module":"A3"},{"value":"5,34E-02","module":"A4"},{"value":"1,54E-03","module":"A5"},{"value":"2,45E-03","module":"C1"},{"value":"1,24E-02","module":"C2"},{"value":"9,26E-02","module":"C3"},{"value":"6,59E-02","module":"C4"},{"value":"-1,07E+00","module":"D"}]},{"parameter":"PERM","unit":"MJ","values":[{"value":"2,75E+00","module":"A1"},{"value":"0,0E+00","module":"A2"},{"value":"0,0E+00","module":"A3"},{"value":"0,0E+00","module":"A4"},{"value":"0,0E+00","module":"A5"},{"value":"0,0E+00","module":"C1"},{"value":"0,0E+00","module":"C2"},{"value":"0,0E+00","module":"C3"},{"value":"0,0E+00","module":"C4"},{"value":"0,0E+00","module":"D"}]},{"parameter":"PERT","unit":"MJ","values":[{"value":"1,86E+01","module":"A1"},{"value":"7,11E-02","module":"A2"},{"value":"1,82E+01","module":"A3"},{"value":"5,34E-02","module":"A4"},{"value":"1,54E-03","module":"A5"},{"value":"2,45E-03","module":"C1"},{"value":"1,24E-02","module":"C2"},{"value":"9,26E-02","module":"C3"},{"value":"6,59E-02","module":"C4"},{"value":"-1,07E+00","module":"D"}]},{"parameter":"PENRE","unit":"MJ","values":[{"value":"4,09E+02","module":"A1"},{"value":"5,65E+00","module":"A2"},{"value":"6,42E+01","module":"A3"},{"value":"3,73E+00","module":"A4"},{"value":"7,28E-02","module":"A5"},{"value":"4,49E-01","module":"C1"},{"value":"9,85E-01","module":"C2"},{"value":"1,80E-01","module":"C3"},{"value":"1,84E+00","module":"C4"},{"value":"-1,73E-01","module":"D"}]},{"parameter":"PENRM","unit":"MJ","values":[{"value":"3,00E+02","module":"A1"},{"value":"0,0E+00","module":"A2"},{"value":"0,0E+00","module":"A3"},{"value":"0,0E+00","module":"A4"},{"value":"0,0E+00","module":"A5"},{"value":"0,0E+00","module":"C1"},{"value":"0,0E+00","module":"C2"},{"value":"0,0E+00","module":"C3"},{"value":"0,0E+00","module":"C4"},{"value":"0,0E+00","module":"D"}]},{"parameter":"PENRT","unit":"MJ","values":[{"value":"7,09E+02","module":"A1"},{"value":"5,65E+00","module":"A2"},{"value":"6,42E+01","module":"A3"},{"value":"3,73E+00","module":"A4"},{"value":"7,28E-02","module":"A5"},{"value":"4,49E-01","module":"C1"},{"value":"9,85E-01","module":"C2"},{"value":"1,80E-01","module":"C3"},{"value":"1,84E+00","module":"C4"},{"value":"-1,73E-01","module":"D"}]},{"parameter":"SM","unit":"kg","values":[{"value":"9,42E-04","module":"A1"},{"value":"0,0E+00","module":"A2"},{"value":"3,39E-02","module":"A3"},{"value":"0,0E+00","module":"A4"},{"value":"3,30E-05","module":"A5"},{"value":"2,21E-04","module":"C1"},{"value":"0,0E+00","module":"C2"},{"value":"1,55E-04","module":"C3"},{"value":"0,0E+00","module":"C4"},{"value":"0,0E+00","module":"D"}]},{"parameter":"RSF","unit":"MJ","values":[{"value":"9,48E-01","module":"A1"},{"value":"2,49E-03","module":"A2"},{"value":"2,52E-02","module":"A3"},{"value":"1,91E-03","module":"A4"},{"value":"4,43E-05","module":"A5"},{"value":"5,98E-05","module":"C1"},{"value":"4,33E-04","module":"C2"},{"value":"1,88E-03","module":"C3"},{"value":"1,37E-03","module":"C4"},{"value":"-1,87E-04","module":"D"}]},{"parameter":"NRSF","unit":"MJ","values":[{"value":"1,82E-01","module":"A1"},{"value":"8,34E-03","module":"A2"},{"value":"1,73E-01","module":"A3"},{"value":"6,83E-03","module":"A4"},{"value":"4,45E-04","module":"A5"},{"value":"-8,97E-04","module":"C1"},{"value":"1,45E-03","module":"C2"},{"value":"-1,16E-04","module":"C3"},{"value":"2,95E-03","module":"C4"},{"value":"-6,33E-02","module":"D"}]},{"parameter":"FW","unit":"m3","values":[{"value":"4,46E-01","module":"A1"},{"value":"6,42E-04","module":"A2"},{"value":"1,66E-01","module":"A3"},{"value":"3,99E-04","module":"A4"},{"value":"5,10E-05","module":"A5"},{"value":"2,31E-05","module":"C1"},{"value":"1,12E-04","module":"C2"},{"value":"3,08E-04","module":"C3"},{"value":"2,26E-03","module":"C4"},{"value":"-1,29E-03","module":"D"}]}],"end_of_life_waste":[{"parameter":"HWD","unit":"kg","values":[{"value":"2,78E-02","module":"A1"},{"value":"3,09E-04","module":"A2"},{"value":"4,39E-02","module":"A3"},{"value":"1,92E-04","module":"A4"},{"value":"2,05E-03","module":"A5"},{"value":"1,32E-05","module":"C1"},{"value":"5,39E-05","module":"C2"},{"value":"1,80E-05","module":"C3"},{"value":"0,0E+00","module":"C4"},{"value":"-8,12E-06","module":"D"}]},{"parameter":"NHWD","unit":"kg","values":[{"value":"7,11E-01","module":"A1"},{"value":"4,89E-01","module":"A2"},{"value":"2,61E-01","module":"A3"},{"value":"1,81E-01","module":"A4"},{"value":"1,88E-02","module":"A5"},{"value":"5,32E-04","module":"C1"},{"value":"8,56E-02","module":"C2"},{"value":"5,68E-04","module":"C3"},{"value":"8,15E+00","module":"C4"},{"value":"-4,09E-03","module":"D"}]},{"parameter":"RWD","unit":"kg","values":[{"value":"5,55E-04","module":"A1"},{"value":"3,86E-05","module":"A2"},{"value":"4,29E-04","module":"A3"},{"value":"2,54E-05","module":"A4"},{"value":"4,10E-07","module":"A5"},{"value":"3,12E-06","module":"C1"},{"value":"6,72E-06","module":"C2"},{"value":"1,90E-06","module":"C3"},{"value":"0,0E+00","module":"C4"},{"value":"-9,05E-07","module":"D"}]}],"end_of_life_flow":[{"parameter":"CRU","unit":"kg","values":[{"value":"0,0E+00","module":"A1"},{"value":"0,0E+00","module":"A2"},{"value":"0,0E+00","module":"A3"},{"value":"0,0E+00","module":"A4"},{"value":"0,0E+00","module":"A5"},{"value":"0,0E+00","module":"C1"},{"value":"0,0E+00","module":"C2"},{"value":"0,0E+00","module":"C3"},{"value":"0,0E+00","module":"C4"},{"value":"0,0E+00","module":"D"}]},{"parameter":"MFR","unit":"kg","values":[{"value":"4,36E-05","module":"A1"},{"value":"0,0E+00","module":"A2"},{"value":"1,74E-01","module":"A3"},{"value":"0,0E+00","module":"A4"},{"value":"1,60E-02","module":"A5"},{"value":"2,17E-04","module":"C1"},{"value":"0,0E+00","module":"C2"},{"value":"8,16E+00","module":"C3"},{"value":"0,0E+00","module":"C4"},{"value":"0,0E+00","module":"D"}]},{"parameter":"MER","unit":"kg","values":[{"value":"1,04E-05","module":"A1"},{"value":"0,0E+00","module":"A2"},{"value":"1,06E-04","module":"A3"},{"value":"0,0E+00","module":"A4"},{"value":"4,85E-07","module":"A5"},{"value":"6,71E-07","module":"C1"},{"value":"0,0E+00","module":"C2"},{"value":"1,88E-05","module":"C3"},{"value":"0,0E+00","module":"C4"},{"value":"0,0E+00","module":"D"}]},{"parameter":"EEE","unit":"MJ","values":[{"value":"1,96E-04","module":"A1"},{"value":"0,0E+00","module":"A2"},{"value":"1,37E-01","module":"A3"},{"value":"0,0E+00","module":"A4"},{"value":"1,38E-01","module":"A5"},{"value":"2,30E-06","module":"C1"},{"value":"0,0E+00","module":"C2"},{"value":"3,22E-05","module":"C3"},{"value":"0,0E+00","module":"C4"},{"value":"0,0E+00","module":"D"}]},{"parameter":"EET","unit":"MJ","values":[{"value":"2,96E-03","module":"A1"},{"value":"0,0E+00","module":"A2"},{"value":"2,07E+00","module":"A3"},{"value":"0,0E+00","module":"A4"},{"value":"2,09E+00","module":"A5"},{"value":"3,48E-05","module":"C1"},{"value":"0,0E+00","module":"C2"},{"value":"4,87E-04","module":"C3"},{"value":"0,0E+00","module":"C4"},{"value":"0,0E+00","module":"D"}]}]}