{"product_name":"Therma\u2122 TR20 / Therma\u2122 TT40","epd_id":"EPD-KIN-20230009-CBD2-EN","compliance":["DIN EN 15804+A2","ISO 14025"],"producer_name":"Kingspan Insulation B.V.","environmental_impact":[{"parameter":"GWP-total","unit":"kg CO2-eq","values":[{"value":"1,01E+01","module":"A1-A3"},{"value":"3,03E-02","module":"A4"},{"value":"2,06E-01","module":"A5"},{"value":"2,31E-03","module":"C1"},{"value":"1,51E-02","module":"C2"},{"value":"7,15E+00","module":"C3"},{"value":"0,0E+00","module":"C4"},{"value":"-2,82E+00","module":"D"}]},{"parameter":"GWP-fossil","unit":"kg CO2-eq","values":[{"value":"1,02E+01","module":"A1-A3"},{"value":"3,02E-02","module":"A4"},{"value":"1,24E-01","module":"A5"},{"value":"2,31E-03","module":"C1"},{"value":"1,51E-02","module":"C2"},{"value":"7,15E+00","module":"C3"},{"value":"0,0E+00","module":"C4"},{"value":"-2,81E+00","module":"D"}]},{"parameter":"GWP-biogenic","unit":"kg CO2-eq","values":[{"value":"-1,21E-01","module":"A1-A3"},{"value":"-4,17E-05","module":"A4"},{"value":"8,12E-02","module":"A5"},{"value":"3,09E-06","module":"C1"},{"value":"-2,08E-05","module":"C2"},{"value":"5,05E-04","module":"C3"},{"value":"0,0E+00","module":"C4"},{"value":"-1,44E-02","module":"D"}]},{"parameter":"GWP-luluc","unit":"kg CO2-eq","values":[{"value":"7,58E-03","module":"A1-A3"},{"value":"1,68E-04","module":"A4"},{"value":"1,62E-06","module":"A5"},{"value":"2,85E-08","module":"C1"},{"value":"8,41E-05","module":"C2"},{"value":"3,44E-05","module":"C3"},{"value":"0,0E+00","module":"C4"},{"value":"-3,09E-04","module":"D"}]},{"parameter":"ODP","unit":"kg CFC11-eq","values":[{"value":"1,42E-11","module":"A1-A3"},{"value":"1,81E-15","module":"A4"},{"value":"2,81E-14","module":"A5"},{"value":"1,41E-16","module":"C1"},{"value":"9,04E-16","module":"C2"},{"value":"6,17E-13","module":"C3"},{"value":"0,0E+00","module":"C4"},{"value":"-1,90E-11","module":"D"}]},{"parameter":"AP","unit":"mol H^(+)-eq","values":[{"value":"2,23E-02","module":"A1-A3"},{"value":"3,11E-05","module":"A4"},{"value":"2,70E-05","module":"A5"},{"value":"1,07E-05","module":"C1"},{"value":"1,55E-05","module":"C2"},{"value":"4,01E-03","module":"C3"},{"value":"0,0E+00","module":"C4"},{"value":"-3,70E-03","module":"D"}]},{"parameter":"POCP","unit":"kg NMVOC-eq","values":[{"value":"1,47E-01","module":"A1-A3"},{"value":"2,74E-05","module":"A4"},{"value":"2,22E-05","module":"A5"},{"value":"1,45E-05","module":"C1"},{"value":"1,37E-05","module":"C2"},{"value":"4,94E-03","module":"C3"},{"value":"0,0E+00","module":"C4"},{"value":"-2,81E-03","module":"D"}]},{"parameter":"ADPE","unit":"kg Sb-eq","values":[{"value":"1,03E-05","module":"A1-A3"},{"value":"2,52E-09","module":"A4"},{"value":"6,86E-10","module":"A5"},{"value":"9,44E-11","module":"C1"},{"value":"1,26E-09","module":"C2"},{"value":"1,69E-08","module":"C3"},{"value":"0,0E+00","module":"C4"},{"value":"-4,24E-07","module":"D"}]},{"parameter":"ADPF","unit":"MJ","values":[{"value":"2,67E+02","module":"A1-A3"},{"value":"4,03E-01","module":"A4"},{"value":"6,25E-02","module":"A5"},{"value":"3,12E-02","module":"C1"},{"value":"2,02E-01","module":"C2"},{"value":"2,05E+00","module":"C3"},{"value":"0,0E+00","module":"C4"},{"value":"-4,78E+01","module":"D"}]},{"parameter":"WDP","unit":"m^3 world-eq deprived","values":[{"value":"1,49E+00","module":"A1-A3"},{"value":"2,71E-04","module":"A4"},{"value":"2,02E-02","module":"A5"},{"value":"4,29E-06","module":"C1"},{"value":"1,35E-04","module":"C2"},{"value":"7,48E-01","module":"C3"},{"value":"0,0E+00","module":"C4"},{"value":"-2,99E-01","module":"D"}]},{"parameter":"EP-freshwater","unit":"kg P-eq","values":[{"value":"4,05E-05","module":"A1-A3"},{"value":"9,01E-08","module":"A4"},{"value":"7,01E-09","module":"A5"},{"value":"4,65E-10","module":"C1"},{"value":"4,50E-08","module":"C2"},{"value":"2,66E-07","module":"C3"},{"value":"0,0E+00","module":"C4"},{"value":"-3,87E-06","module":"D"}]},{"parameter":"EP-marine","unit":"kg N-eq","values":[{"value":"5,60E-03","module":"A1-A3"},{"value":"1,02E-05","module":"A4"},{"value":"7,91E-06","module":"A5"},{"value":"5,10E-06","module":"C1"},{"value":"5,09E-06","module":"C2"},{"value":"1,92E-03","module":"C3"},{"value":"0,0E+00","module":"C4"},{"value":"-1,00E-03","module":"D"}]},{"parameter":"EP-terrestrial","unit":"mol N-eq","values":[{"value":"5,87E-02","module":"A1-A3"},{"value":"1,21E-04","module":"A4"},{"value":"1,25E-04","module":"A5"},{"value":"5,59E-05","module":"C1"},{"value":"6,05E-05","module":"C2"},{"value":"2,22E-02","module":"C3"},{"value":"0,0E+00","module":"C4"},{"value":"-1,07E-02","module":"D"}]}],"additional_environmental_impact":[{"parameter":"PM","unit":"Disease incidence","values":[{"value":"1,88E-07","module":"A1-A3"},{"value":"1,80E-10","module":"A4"},{"value":"2,44E-10","module":"A5"},{"value":"1,21E-10","module":"C1"},{"value":"8,97E-11","module":"C2"},{"value":"1,40E-08","module":"C3"},{"value":"0,0E+00","module":"C4"},{"value":"-3,06E-08","module":"D"}]},{"parameter":"ETP-fw","unit":"CTUe","values":[{"value":"1,15E+02","module":"A1-A3"},{"value":"2,80E-01","module":"A4"},{"value":"4,01E-02","module":"A5"},{"value":"2,17E-02","module":"C1"},{"value":"1,40E-01","module":"C2"},{"value":"8,43E-01","module":"C3"},{"value":"0,0E+00","module":"C4"},{"value":"-1,05E+01","module":"D"}]},{"parameter":"HTP-c","unit":"CTUh","values":[{"value":"7,23E-09","module":"A1-A3"},{"value":"5,64E-12","module":"A4"},{"value":"2,34E-12","module":"A5"},{"value":"4,02E-13","module":"C1"},{"value":"2,82E-12","module":"C2"},{"value":"5,44E-11","module":"C3"},{"value":"0,0E+00","module":"C4"},{"value":"-4,82E-10","module":"D"}]},{"parameter":"HTP-nc","unit":"CTUh","values":[{"value":"5,73E-07","module":"A1-A3"},{"value":"2,93E-10","module":"A4"},{"value":"2,03E-10","module":"A5"},{"value":"2,03E-11","module":"C1"},{"value":"1,46E-10","module":"C2"},{"value":"2,27E-09","module":"C3"},{"value":"0,0E+00","module":"C4"},{"value":"-1,85E-08","module":"D"}]},{"parameter":"SQP","unit":"SQP","values":[{"value":"5,11E+01","module":"A1-A3"},{"value":"1,39E-01","module":"A4"},{"value":"1,67E-02","module":"A5"},{"value":"8,61E-05","module":"C1"},{"value":"6,94E-02","module":"C2"},{"value":"4,61E-01","module":"C3"},{"value":"0,0E+00","module":"C4"},{"value":"-8,53E+00","module":"D"}]}],"resource_use":[{"parameter":"PERE","unit":"MJ","values":[{"value":"2,04E+01","module":"A1-A3"},{"value":"2,29E-02","module":"A4"},{"value":"6,95E-01","module":"A5"},{"value":"1,18E-04","module":"C1"},{"value":"1,15E-02","module":"C2"},{"value":"3,79E-01","module":"C3"},{"value":"0,0E+00","module":"C4"},{"value":"-1,31E+01","module":"D"}]},{"parameter":"PERM","unit":"MJ","values":[{"value":"6,79E-01","module":"A1-A3"},{"value":"0,0E+00","module":"A4"},{"value":"-6,79E-01","module":"A5"},{"value":"0,0E+00","module":"C1"},{"value":"0,0E+00","module":"C2"},{"value":"0,0E+00","module":"C3"},{"value":"0,0E+00","module":"C4"},{"value":"0,0E+00","module":"D"}]},{"parameter":"PERT","unit":"MJ","values":[{"value":"2,11E+01","module":"A1-A3"},{"value":"2,29E-02","module":"A4"},{"value":"1,56E-02","module":"A5"},{"value":"1,18E-04","module":"C1"},{"value":"1,15E-02","module":"C2"},{"value":"3,79E-01","module":"C3"},{"value":"0,0E+00","module":"C4"},{"value":"-1,31E+01","module":"D"}]},{"parameter":"PENRE","unit":"MJ","values":[{"value":"1,54E+02","module":"A1-A3"},{"value":"4,04E-01","module":"A4"},{"value":"2,16E+00","module":"A5"},{"value":"3,13E-02","module":"C1"},{"value":"2,02E-01","module":"C2"},{"value":"1,13E+02","module":"C3"},{"value":"0,0E+00","module":"C4"},{"value":"-4,78E+01","module":"D"}]},{"parameter":"PENRM","unit":"MJ","values":[{"value":"1,13E+02","module":"A1-A3"},{"value":"0,0E+00","module":"A4"},{"value":"-2,10E+00","module":"A5"},{"value":"0,0E+00","module":"C1"},{"value":"0,0E+00","module":"C2"},{"value":"-1,11E+02","module":"C3"},{"value":"0,0E+00","module":"C4"},{"value":"0,0E+00","module":"D"}]},{"parameter":"PENRT","unit":"MJ","values":[{"value":"2,67E+02","module":"A1-A3"},{"value":"4,04E-01","module":"A4"},{"value":"6,25E-02","module":"A5"},{"value":"3,13E-02","module":"C1"},{"value":"2,02E-01","module":"C2"},{"value":"2,05E+00","module":"C3"},{"value":"0,0E+00","module":"C4"},{"value":"-4,78E+01","module":"D"}]},{"parameter":"SM","unit":"kg","values":[{"value":"0,0E+00","module":"A1-A3"},{"value":"0,0E+00","module":"A4"},{"value":"0,0E+00","module":"A5"},{"value":"0,0E+00","module":"C1"},{"value":"0,0E+00","module":"C2"},{"value":"0,0E+00","module":"C3"},{"value":"0,0E+00","module":"C4"},{"value":"0,0E+00","module":"D"}]},{"parameter":"RSF","unit":"MJ","values":[{"value":"0,0E+00","module":"A1-A3"},{"value":"0,0E+00","module":"A4"},{"value":"0,0E+00","module":"A5"},{"value":"0,0E+00","module":"C1"},{"value":"0,0E+00","module":"C2"},{"value":"0,0E+00","module":"C3"},{"value":"0,0E+00","module":"C4"},{"value":"0,0E+00","module":"D"}]},{"parameter":"NRSF","unit":"MJ","values":[{"value":"0,0E+00","module":"A1-A3"},{"value":"0,0E+00","module":"A4"},{"value":"0,0E+00","module":"A5"},{"value":"0,0E+00","module":"C1"},{"value":"0,0E+00","module":"C2"},{"value":"0,0E+00","module":"C3"},{"value":"0,0E+00","module":"C4"},{"value":"0,0E+00","module":"D"}]},{"parameter":"FW","unit":"m^3","values":[{"value":"6,79E-02","module":"A1-A3"},{"value":"2,59E-05","module":"A4"},{"value":"4,77E-04","module":"A5"},{"value":"1,78E-07","module":"C1"},{"value":"1,30E-05","module":"C2"},{"value":"1,76E-02","module":"C3"},{"value":"0,0E+00","module":"C4"},{"value":"-1,26E-02","module":"D"}]}],"end_of_life_waste":[{"parameter":"HWD","unit":"kg","values":[{"value":"7,89E-08","module":"A1-A3"},{"value":"1,94E-12","module":"A4"},{"value":"5,43E-12","module":"A5"},{"value":"1,03E-13","module":"C1"},{"value":"9,68E-13","module":"C2"},{"value":"2,61E-10","module":"C3"},{"value":"0,0E+00","module":"C4"},{"value":"-6,46E-09","module":"D"}]},{"parameter":"NHWD","unit":"kg","values":[{"value":"2,32E-01","module":"A1-A3"},{"value":"5,79E-05","module":"A4"},{"value":"1,17E-02","module":"A5"},{"value":"2,93E-06","module":"C1"},{"value":"2,90E-05","module":"C2"},{"value":"2,51E-01","module":"C3"},{"value":"0,0E+00","module":"C4"},{"value":"-2,41E-02","module":"D"}]},{"parameter":"RWD","unit":"kg","values":[{"value":"3,79E-03","module":"A1-A3"},{"value":"4,98E-07","module":"A4"},{"value":"2,90E-06","module":"A5"},{"value":"3,43E-08","module":"C1"},{"value":"2,49E-07","module":"C2"},{"value":"8,67E-05","module":"C3"},{"value":"0,0E+00","module":"C4"},{"value":"-3,76E-03","module":"D"}]}],"end_of_life_flow":[{"parameter":"CRU","unit":"kg","values":[{"value":"0,0E+00","module":"A1-A3"},{"value":"0,0E+00","module":"A4"},{"value":"0,0E+00","module":"A5"},{"value":"0,0E+00","module":"C1"},{"value":"0,0E+00","module":"C2"},{"value":"0,0E+00","module":"C3"},{"value":"0,0E+00","module":"C4"},{"value":"0,0E+00","module":"D"}]},{"parameter":"MFR","unit":"kg","values":[{"value":"0,0E+00","module":"A1-A3"},{"value":"0,0E+00","module":"A4"},{"value":"0,0E+00","module":"A5"},{"value":"0,0E+00","module":"C1"},{"value":"0,0E+00","module":"C2"},{"value":"0,0E+00","module":"C3"},{"value":"0,0E+00","module":"C4"},{"value":"0,0E+00","module":"D"}]},{"parameter":"MER","unit":"kg","values":[{"value":"0,0E+00","module":"A1-A3"},{"value":"0,0E+00","module":"A4"},{"value":"9,46E-02","module":"A5"},{"value":"0,0E+00","module":"C1"},{"value":"0,0E+00","module":"C2"},{"value":"3,60E+00","module":"C3"},{"value":"0,0E+00","module":"C4"},{"value":"0,0E+00","module":"D"}]},{"parameter":"EEE","unit":"MJ","values":[{"value":"0,0E+00","module":"A1-A3"},{"value":"0,0E+00","module":"A4"},{"value":"3,42E-01","module":"A5"},{"value":"0,0E+00","module":"C1"},{"value":"0,0E+00","module":"C2"},{"value":"1,23E+01","module":"C3"},{"value":"0,0E+00","module":"C4"},{"value":"0,0E+00","module":"D"}]},{"parameter":"EET","unit":"MJ","values":[{"value":"0,0E+00","module":"A1-A3"},{"value":"0,0E+00","module":"A4"},{"value":"6,13E-01","module":"A5"},{"value":"0,0E+00","module":"C1"},{"value":"0,0E+00","module":"C2"},{"value":"2,21E+01","module":"C3"},{"value":"0,0E+00","module":"C4"},{"value":"0,0E+00","module":"D"}]}]}