{"product_name":"THERMALINE 440","epd_id":"NEPD-6526-5787-EN","compliance":["EN 15804+A2","ISO 14025","ISO 21930"],"producer_name":"Carboline Norge AS","environmental_impact":[{"parameter":"GWP-total","unit":"kg CO2-eq.","values":[{"value":"4,41E+00","module":"A1"},{"value":"2,09E-01","module":"A2"},{"value":"7,47E-02","module":"A3"},{"value":"3,10E-02","module":"A4"},{"value":"0,0E+00","module":"C1"},{"value":"5,17E-03","module":"C2"},{"value":"0,0E+00","module":"C3"},{"value":"7,60E-02","module":"C4"},{"value":"0,0E+00","module":"D"}]},{"parameter":"GWP-fossil","unit":"kg CO2-eq.","values":[{"value":"4,40E+00","module":"A1"},{"value":"2,09E-01","module":"A2"},{"value":"7,32E-02","module":"A3"},{"value":"3,10E-02","module":"A4"},{"value":"0,0E+00","module":"C1"},{"value":"5,17E-03","module":"C2"},{"value":"0,0E+00","module":"C3"},{"value":"7,60E-02","module":"C4"},{"value":"0,0E+00","module":"D"}]},{"parameter":"GWP-biogenic","unit":"kg CO2-eq.","values":[{"value":"8,70E-03","module":"A1"},{"value":"8,45E-05","module":"A2"},{"value":"1,39E-03","module":"A3"},{"value":"1,33E-05","module":"A4"},{"value":"0,0E+00","module":"C1"},{"value":"2,21E-06","module":"C2"},{"value":"0,0E+00","module":"C3"},{"value":"6,35E-06","module":"C4"},{"value":"0,0E+00","module":"D"}]},{"parameter":"GWP-luluc","unit":"kg CO2-eq.","values":[{"value":"1,53E-03","module":"A1"},{"value":"1,02E-04","module":"A2"},{"value":"8,85E-05","module":"A3"},{"value":"9,44E-06","module":"A4"},{"value":"0,0E+00","module":"C1"},{"value":"1,57E-06","module":"C2"},{"value":"0,0E+00","module":"C3"},{"value":"1,33E-06","module":"C4"},{"value":"0,0E+00","module":"D"}]},{"parameter":"ODP","unit":"kg CFC 11-eq.","values":[{"value":"4,43E-07","module":"A1"},{"value":"4,62E-08","module":"A2"},{"value":"9,95E-09","module":"A3"},{"value":"7,47E-09","module":"A4"},{"value":"0,0E+00","module":"C1"},{"value":"1,25E-09","module":"C2"},{"value":"0,0E+00","module":"C3"},{"value":"2,02E-09","module":"C4"},{"value":"0,0E+00","module":"D"}]},{"parameter":"AP","unit":"mol H+-eq.","values":[{"value":"2,38E-02","module":"A1"},{"value":"1,99E-03","module":"A2"},{"value":"4,61E-04","module":"A3"},{"value":"9,98E-05","module":"A4"},{"value":"0,0E+00","module":"C1"},{"value":"1,66E-05","module":"C2"},{"value":"0,0E+00","module":"C3"},{"value":"4,75E-05","module":"C4"},{"value":"0,0E+00","module":"D"}]},{"parameter":"POCP","unit":"kg NMVOC-eq.","values":[{"value":"1,77E-02","module":"A1"},{"value":"1,66E-03","module":"A2"},{"value":"5,06E-04","module":"A3"},{"value":"9,57E-05","module":"A4"},{"value":"0,0E+00","module":"C1"},{"value":"1,60E-05","module":"C2"},{"value":"0,0E+00","module":"C3"},{"value":"7,22E-05","module":"C4"},{"value":"0,0E+00","module":"D"}]},{"parameter":"ADPE","unit":"kg Sb-eq.","values":[{"value":"6,29E-05","module":"A1"},{"value":"4,70E-06","module":"A2"},{"value":"9,85E-07","module":"A3"},{"value":"5,52E-07","module":"A4"},{"value":"0,0E+00","module":"C1"},{"value":"9,21E-08","module":"C2"},{"value":"0,0E+00","module":"C3"},{"value":"4,82E-08","module":"C4"},{"value":"0,0E+00","module":"D"}]},{"parameter":"ADPF","unit":"MJ","values":[{"value":"8,23E+01","module":"A1"},{"value":"3,04E+00","module":"A2"},{"value":"7,19E-01","module":"A3"},{"value":"5,04E-01","module":"A4"},{"value":"0,0E+00","module":"C1"},{"value":"8,39E-02","module":"C2"},{"value":"0,0E+00","module":"C3"},{"value":"1,47E-01","module":"C4"},{"value":"0,0E+00","module":"D"}]},{"parameter":"WDP","unit":"m3 world-eq.","values":[{"value":"6,44E+01","module":"A1"},{"value":"2,64E+00","module":"A2"},{"value":"2,63E+01","module":"A3"},{"value":"3,86E-01","module":"A4"},{"value":"0,0E+00","module":"C1"},{"value":"6,43E-02","module":"C2"},{"value":"0,0E+00","module":"C3"},{"value":"9,54E-01","module":"C4"},{"value":"0,0E+00","module":"D"}]},{"parameter":"EP-freshwater","unit":"kg P-eq.","values":[{"value":"6,50E-04","module":"A1"},{"value":"1,55E-06","module":"A2"},{"value":"1,57E-06","module":"A3"},{"value":"2,47E-07","module":"A4"},{"value":"0,0E+00","module":"C1"},{"value":"4,11E-08","module":"C2"},{"value":"0,0E+00","module":"C3"},{"value":"6,13E-08","module":"C4"},{"value":"0,0E+00","module":"D"}]},{"parameter":"EP-marine","unit":"kg N-eq.","values":[{"value":"3,76E-03","module":"A1"},{"value":"5,44E-04","module":"A2"},{"value":"1,65E-04","module":"A3"},{"value":"2,19E-05","module":"A4"},{"value":"0,0E+00","module":"C1"},{"value":"3,64E-06","module":"C2"},{"value":"0,0E+00","module":"C3"},{"value":"1,76E-05","module":"C4"},{"value":"0,0E+00","module":"D"}]},{"parameter":"EP-terrestrial","unit":"mol N-eq.","values":[{"value":"4,08E-02","module":"A1"},{"value":"6,04E-03","module":"A2"},{"value":"1,81E-03","module":"A3"},{"value":"2,44E-04","module":"A4"},{"value":"0,0E+00","module":"C1"},{"value":"4,06E-05","module":"C2"},{"value":"0,0E+00","module":"C3"},{"value":"1,95E-04","module":"C4"},{"value":"0,0E+00","module":"D"}]},{"parameter":"GWP-IOBC","unit":"kg CO2-eq.","values":[{"value":"4,37E+00","module":"A1"},{"value":"2,09E-01","module":"A2"},{"value":"7,04E-02","module":"A3"},{"value":"3,10E-02","module":"A4"},{"value":"0,0E+00","module":"C1"},{"value":"5,17E-03","module":"C2"},{"value":"0,0E+00","module":"C3"},{"value":"7,60E-02","module":"C4"},{"value":"0,0E+00","module":"D"}]}],"additional_environmental_impact":[{"parameter":"PM","unit":"disease incidence","values":[{"value":"3,90E-07","module":"A1"},{"value":"1,22E-08","module":"A2"},{"value":"9,91E-09","module":"A3"},{"value":"2,85E-09","module":"A4"},{"value":"0,0E+00","module":"C1"},{"value":"4,75E-10","module":"C2"},{"value":"0,0E+00","module":"C3"},{"value":"1,01E-09","module":"C4"},{"value":"0,0E+00","module":"D"}]},{"parameter":"ETP-fw","unit":"CTUe","values":[{"value":"1,27E+02","module":"A1"},{"value":"2,17E+00","module":"A2"},{"value":"1,44E+00","module":"A3"},{"value":"3,68E-01","module":"A4"},{"value":"0,0E+00","module":"C1"},{"value":"6,14E-02","module":"C2"},{"value":"0,0E+00","module":"C3"},{"value":"9,14E-02","module":"C4"},{"value":"0,0E+00","module":"D"}]},{"parameter":"HTP-c","unit":"CTUh","values":[{"value":"2,16E-08","module":"A1"},{"value":"0,0E+00","module":"A2"},{"value":"8,00E-11","module":"A3"},{"value":"0,0E+00","module":"A4"},{"value":"0,0E+00","module":"C1"},{"value":"0,0E+00","module":"C2"},{"value":"0,0E+00","module":"C3"},{"value":"8,00E-12","module":"C4"},{"value":"0,0E+00","module":"D"}]},{"parameter":"HTP-nc","unit":"CTUh","values":[{"value":"4,34E-07","module":"A1"},{"value":"2,06E-09","module":"A2"},{"value":"1,33E-09","module":"A3"},{"value":"3,56E-10","module":"A4"},{"value":"0,0E+00","module":"C1"},{"value":"5,90E-11","module":"C2"},{"value":"0,0E+00","module":"C3"},{"value":"8,30E-11","module":"C4"},{"value":"0,0E+00","module":"D"}]},{"parameter":"SQP","unit":"unitless","values":[{"value":"1,36E+01","module":"A1"},{"value":"1,84E+00","module":"A2"},{"value":"2,96E-01","module":"A3"},{"value":"5,77E-01","module":"A4"},{"value":"0,0E+00","module":"C1"},{"value":"9,62E-02","module":"C2"},{"value":"0,0E+00","module":"C3"},{"value":"5,65E-01","module":"C4"},{"value":"0,0E+00","module":"D"}]},{"parameter":"IRP","unit":"kBq U235-eq.","values":[{"value":"2,98E+02","module":"A1"},{"value":"1,33E-02","module":"A2"},{"value":"5,03E-03","module":"A3"},{"value":"2,20E-03","module":"A4"},{"value":"0,0E+00","module":"C1"},{"value":"3,67E-04","module":"C2"},{"value":"0,0E+00","module":"C3"},{"value":"6,77E-04","module":"C4"},{"value":"0,0E+00","module":"D"}]}],"resource_use":[{"parameter":"PERE","unit":"MJ","values":[{"value":"4,38E+00","module":"A1"},{"value":"4,10E-02","module":"A2"},{"value":"1,93E+00","module":"A3"},{"value":"6,33E-03","module":"A4"},{"value":"0,0E+00","module":"C1"},{"value":"1,06E-03","module":"C2"},{"value":"0,0E+00","module":"C3"},{"value":"5,48E-03","module":"C4"},{"value":"0,0E+00","module":"D"}]},{"parameter":"PERM","unit":"MJ","values":[{"value":"0,0E+00","module":"A1"},{"value":"0,0E+00","module":"A2"},{"value":"0,0E+00","module":"A3"},{"value":"0,0E+00","module":"A4"},{"value":"0,0E+00","module":"C1"},{"value":"0,0E+00","module":"C2"},{"value":"0,0E+00","module":"C3"},{"value":"0,0E+00","module":"C4"},{"value":"0,0E+00","module":"D"}]},{"parameter":"PERT","unit":"MJ","values":[{"value":"4,38E+00","module":"A1"},{"value":"4,10E-02","module":"A2"},{"value":"1,93E+00","module":"A3"},{"value":"6,33E-03","module":"A4"},{"value":"0,0E+00","module":"C1"},{"value":"1,06E-03","module":"C2"},{"value":"0,0E+00","module":"C3"},{"value":"5,48E-03","module":"C4"},{"value":"0,0E+00","module":"D"}]},{"parameter":"PENRE","unit":"MJ","values":[{"value":"9,19E+01","module":"A1"},{"value":"3,04E+00","module":"A2"},{"value":"7,19E-01","module":"A3"},{"value":"5,04E-01","module":"A4"},{"value":"0,0E+00","module":"C1"},{"value":"8,39E-02","module":"C2"},{"value":"0,0E+00","module":"C3"},{"value":"1,47E-01","module":"C4"},{"value":"0,0E+00","module":"D"}]},{"parameter":"PENRM","unit":"MJ","values":[{"value":"0,0E+00","module":"A1"},{"value":"0,0E+00","module":"A2"},{"value":"0,0E+00","module":"A3"},{"value":"0,0E+00","module":"A4"},{"value":"0,0E+00","module":"C1"},{"value":"0,0E+00","module":"C2"},{"value":"0,0E+00","module":"C3"},{"value":"0,0E+00","module":"C4"},{"value":"0,0E+00","module":"D"}]},{"parameter":"PENRT","unit":"MJ","values":[{"value":"9,19E+01","module":"A1"},{"value":"3,04E+00","module":"A2"},{"value":"7,19E-01","module":"A3"},{"value":"5,04E-01","module":"A4"},{"value":"0,0E+00","module":"C1"},{"value":"8,39E-02","module":"C2"},{"value":"0,0E+00","module":"C3"},{"value":"1,47E-01","module":"C4"},{"value":"0,0E+00","module":"D"}]},{"parameter":"SM","unit":"kg","values":[{"value":"2,15E-02","module":"A1"},{"value":"0,0E+00","module":"A2"},{"value":"0,0E+00","module":"A3"},{"value":"0,0E+00","module":"A4"},{"value":"0,0E+00","module":"C1"},{"value":"0,0E+00","module":"C2"},{"value":"0,0E+00","module":"C3"},{"value":"0,0E+00","module":"C4"},{"value":"0,0E+00","module":"D"}]},{"parameter":"RSF","unit":"MJ","values":[{"value":"5,88E-02","module":"A1"},{"value":"1,54E-03","module":"A2"},{"value":"2,01E-03","module":"A3"},{"value":"2,22E-04","module":"A4"},{"value":"0,0E+00","module":"C1"},{"value":"3,69E-05","module":"C2"},{"value":"0,0E+00","module":"C3"},{"value":"1,14E-04","module":"C4"},{"value":"0,0E+00","module":"D"}]},{"parameter":"NRSF","unit":"MJ","values":[{"value":"1,11E-01","module":"A1"},{"value":"5,58E-03","module":"A2"},{"value":"8,28E-03","module":"A3"},{"value":"7,43E-04","module":"A4"},{"value":"0,0E+00","module":"C1"},{"value":"1,24E-04","module":"C2"},{"value":"0,0E+00","module":"C3"},{"value":"2,35E-04","module":"C4"},{"value":"0,0E+00","module":"D"}]},{"parameter":"FW","unit":"m3","values":[{"value":"3,66E-01","module":"A1"},{"value":"3,06E-04","module":"A2"},{"value":"1,61E-02","module":"A3"},{"value":"5,73E-05","module":"A4"},{"value":"0,0E+00","module":"C1"},{"value":"9,55E-06","module":"C2"},{"value":"0,0E+00","module":"C3"},{"value":"1,81E-04","module":"C4"},{"value":"0,0E+00","module":"D"}]}],"end_of_life_waste":[{"parameter":"HWD","unit":"kg","values":[{"value":"2,80E-02","module":"A1"},{"value":"1,53E-04","module":"A2"},{"value":"2,11E-02","module":"A3"},{"value":"2,75E-05","module":"A4"},{"value":"0,0E+00","module":"C1"},{"value":"4,59E-06","module":"C2"},{"value":"0,0E+00","module":"C3"},{"value":"0,0E+00","module":"C4"},{"value":"0,0E+00","module":"D"}]},{"parameter":"NHWD","unit":"kg","values":[{"value":"2,62E+00","module":"A1"},{"value":"1,17E-01","module":"A2"},{"value":"3,58E-02","module":"A3"},{"value":"4,38E-02","module":"A4"},{"value":"0,0E+00","module":"C1"},{"value":"7,29E-03","module":"C2"},{"value":"0,0E+00","module":"C3"},{"value":"6,50E-01","module":"C4"},{"value":"0,0E+00","module":"D"}]},{"parameter":"RWD","unit":"kg","values":[{"value":"1,06E-04","module":"A1"},{"value":"2,08E-05","module":"A2"},{"value":"4,90E-06","module":"A3"},{"value":"3,44E-06","module":"A4"},{"value":"0,0E+00","module":"C1"},{"value":"5,73E-07","module":"C2"},{"value":"0,0E+00","module":"C3"},{"value":"0,0E+00","module":"C4"},{"value":"0,0E+00","module":"D"}]}],"end_of_life_flow":[{"parameter":"CRU","unit":"kg","values":[{"value":"0,0E+00","module":"A1"},{"value":"0,0E+00","module":"A2"},{"value":"0,0E+00","module":"A3"},{"value":"0,0E+00","module":"A4"},{"value":"0,0E+00","module":"C1"},{"value":"0,0E+00","module":"C2"},{"value":"0,0E+00","module":"C3"},{"value":"0,0E+00","module":"C4"},{"value":"0,0E+00","module":"D"}]},{"parameter":"MFR","unit":"kg","values":[{"value":"0,0E+00","module":"A1"},{"value":"0,0E+00","module":"A2"},{"value":"3,38E-02","module":"A3"},{"value":"0,0E+00","module":"A4"},{"value":"0,0E+00","module":"C1"},{"value":"0,0E+00","module":"C2"},{"value":"0,0E+00","module":"C3"},{"value":"0,0E+00","module":"C4"},{"value":"0,0E+00","module":"D"}]},{"parameter":"MER","unit":"kg","values":[{"value":"0,0E+00","module":"A1"},{"value":"0,0E+00","module":"A2"},{"value":"2,34E-02","module":"A3"},{"value":"0,0E+00","module":"A4"},{"value":"0,0E+00","module":"C1"},{"value":"0,0E+00","module":"C2"},{"value":"0,0E+00","module":"C3"},{"value":"0,0E+00","module":"C4"},{"value":"0,0E+00","module":"D"}]},{"parameter":"EEE","unit":"MJ","values":[{"value":"0,0E+00","module":"A1"},{"value":"0,0E+00","module":"A2"},{"value":"1,09E-02","module":"A3"},{"value":"0,0E+00","module":"A4"},{"value":"0,0E+00","module":"C1"},{"value":"0,0E+00","module":"C2"},{"value":"0,0E+00","module":"C3"},{"value":"0,0E+00","module":"C4"},{"value":"0,0E+00","module":"D"}]},{"parameter":"EET","unit":"MJ","values":[{"value":"0,0E+00","module":"A1"},{"value":"0,0E+00","module":"A2"},{"value":"1,65E-01","module":"A3"},{"value":"0,0E+00","module":"A4"},{"value":"0,0E+00","module":"C1"},{"value":"0,0E+00","module":"C2"},{"value":"0,0E+00","module":"C3"},{"value":"0,0E+00","module":"C4"},{"value":"0,0E+00","module":"D"}]}]}