{"product_name":"THERMOMUR POOLBLOCK","epd_id":"NEPD-4194-3417-EN","compliance":["EN 15804+A2","ISO 14025","ISO 21930"],"producer_name":"Bewi Insulation Scandinavia","environmental_impact":[{"parameter":"GWP-total","unit":"kg CO2-eq.","values":[{"value":"6,67E+00","module":"A1"},{"value":"2,77E-01","module":"A2"},{"value":"2,23E+00","module":"A3"},{"value":"3,14E-01","module":"A4"},{"value":"3,26E-02","module":"A5"},{"value":"1,45E-02","module":"C1"},{"value":"3,48E-02","module":"C2"},{"value":"2,62E-03","module":"C3"},{"value":"2,98E-02","module":"C4"},{"value":"-7,32E-02","module":"D"}]},{"parameter":"GWP-fossil","unit":"kg CO2-eq.","values":[{"value":"8,38E+00","module":"A1"},{"value":"2,77E-01","module":"A2"},{"value":"2,22E+00","module":"A3"},{"value":"3,14E-01","module":"A4"},{"value":"3,25E-02","module":"A5"},{"value":"1,45E-02","module":"C1"},{"value":"3,48E-02","module":"C2"},{"value":"2,58E-03","module":"C3"},{"value":"2,98E-02","module":"C4"},{"value":"-7,06E-02","module":"D"}]},{"parameter":"GWP-biogenic","unit":"kg CO2-eq.","values":[{"value":"-1,72E+00","module":"A1"},{"value":"1,19E-04","module":"A2"},{"value":"1,16E-02","module":"A3"},{"value":"1,30E-04","module":"A4"},{"value":"1,52E-04","module":"A5"},{"value":"2,73E-06","module":"C1"},{"value":"1,49E-05","module":"C2"},{"value":"2,23E-05","module":"C3"},{"value":"3,48E-05","module":"C4"},{"value":"-1,46E-04","module":"D"}]},{"parameter":"GWP-luluc","unit":"kg CO2-eq.","values":[{"value":"2,18E-03","module":"A1"},{"value":"8,47E-05","module":"A2"},{"value":"3,78E-04","module":"A3"},{"value":"1,12E-04","module":"A4"},{"value":"8,09E-06","module":"A5"},{"value":"1,15E-06","module":"C1"},{"value":"1,06E-05","module":"C2"},{"value":"3,57E-06","module":"C3"},{"value":"7,33E-06","module":"C4"},{"value":"-2,43E-03","module":"D"}]},{"parameter":"ODP","unit":"kg CFC 11-eq.","values":[{"value":"1,48E-08","module":"A1"},{"value":"6,68E-08","module":"A2"},{"value":"4,27E-07","module":"A3"},{"value":"7,11E-08","module":"A4"},{"value":"5,05E-09","module":"A5"},{"value":"3,14E-09","module":"C1"},{"value":"8,38E-09","module":"C2"},{"value":"5,09E-10","module":"C3"},{"value":"1,13E-08","module":"C4"},{"value":"-5,14E-03","module":"D"}]},{"parameter":"AP","unit":"mol H+-eq.","values":[{"value":"1,49E-02","module":"A1"},{"value":"9,14E-04","module":"A2"},{"value":"6,56E-03","module":"A3"},{"value":"9,03E-04","module":"A4"},{"value":"2,52E-04","module":"A5"},{"value":"1,52E-04","module":"C1"},{"value":"1,12E-04","module":"C2"},{"value":"2,09E-05","module":"C3"},{"value":"2,65E-04","module":"C4"},{"value":"-5,82E-04","module":"D"}]},{"parameter":"POCP","unit":"kg NMVOC-eq.","values":[{"value":"1,89E-02","module":"A1"},{"value":"8,71E-04","module":"A2"},{"value":"5,36E-02","module":"A3"},{"value":"7,65E-04","module":"A4"},{"value":"2,98E-04","module":"A5"},{"value":"2,03E-04","module":"C1"},{"value":"1,07E-04","module":"C2"},{"value":"1,89E-05","module":"C3"},{"value":"3,11E-04","module":"C4"},{"value":"-5,67E-04","module":"D"}]},{"parameter":"ADPE","unit":"kg Sb-eq.","values":[{"value":"4,21E-06","module":"A1"},{"value":"4,93E-06","module":"A2"},{"value":"4,95E-06","module":"A3"},{"value":"8,68E-06","module":"A4"},{"value":"5,12E-07","module":"A5"},{"value":"2,23E-08","module":"C1"},{"value":"6,19E-07","module":"C2"},{"value":"3,27E-08","module":"C3"},{"value":"2,68E-07","module":"C4"},{"value":"-7,02E-07","module":"D"}]},{"parameter":"ADPF","unit":"MJ","values":[{"value":"2,85E+02","module":"A1"},{"value":"4,50E+00","module":"A2"},{"value":"2,85E+01","module":"A3"},{"value":"4,75E+00","module":"A4"},{"value":"3,71E-01","module":"A5"},{"value":"2,00E-01","module":"C1"},{"value":"5,65E-01","module":"C2"},{"value":"8,01E-02","module":"C3"},{"value":"8,20E-01","module":"C4"},{"value":"-1,01E+00","module":"D"}]},{"parameter":"WDP","unit":"m3 world-eq.","values":[{"value":"6,73E+00","module":"A1"},{"value":"3,45E+00","module":"A2"},{"value":"1,14E+02","module":"A3"},{"value":"4,59E+00","module":"A4"},{"value":"5,83E-01","module":"A5"},{"value":"4,25E-02","module":"C1"},{"value":"4,33E-01","module":"C2"},{"value":"8,84E+00","module":"C3"},{"value":"5,06E+00","module":"C4"},{"value":"-1,26E+01","module":"D"}]},{"parameter":"EP-freshwater","unit":"kg P-eq.","values":[{"value":"3,53E-05","module":"A1"},{"value":"2,20E-06","module":"A2"},{"value":"1,16E-05","module":"A3"},{"value":"2,51E-06","module":"A4"},{"value":"3,76E-07","module":"A5"},{"value":"5,29E-08","module":"C1"},{"value":"2,77E-07","module":"C2"},{"value":"1,63E-07","module":"C3"},{"value":"3,38E-07","module":"C4"},{"value":"-6,27E-06","module":"D"}]},{"parameter":"EP-marine","unit":"kg N-eq.","values":[{"value":"4,02E-03","module":"A1"},{"value":"2,01E-04","module":"A2"},{"value":"1,64E-03","module":"A3"},{"value":"1,79E-04","module":"A4"},{"value":"1,09E-04","module":"A5"},{"value":"6,71E-05","module":"C1"},{"value":"2,45E-05","module":"C2"},{"value":"6,12E-06","module":"C3"},{"value":"9,85E-05","module":"C4"},{"value":"-1,90E-04","module":"D"}]},{"parameter":"EP-terrestrial","unit":"mol N-eq.","values":[{"value":"4,36E-02","module":"A1"},{"value":"2,24E-03","module":"A2"},{"value":"1,79E-02","module":"A3"},{"value":"2,00E-03","module":"A4"},{"value":"1,16E-03","module":"A5"},{"value":"7,27E-04","module":"C1"},{"value":"2,73E-04","module":"C2"},{"value":"7,05E-05","module":"C3"},{"value":"1,09E-03","module":"C4"},{"value":"-2,06E-03","module":"D"}]},{"parameter":"GWP-IOBC","unit":"kg CO2-eq.","values":[{"value":"1,37E-01","module":"A1"},{"value":"2,77E-01","module":"A2"},{"value":"2,14E+00","module":"A3"},{"value":"3,14E-01","module":"A4"},{"value":"0,0E+00","module":"A5"},{"value":"1,95E+01","module":"C1"},{"value":"3,48E-02","module":"C2"},{"value":"0,0E+00","module":"C3"},{"value":"0,0E+00","module":"C4"},{"value":"-7,21E-02","module":"D"}]}],"additional_environmental_impact":[{"parameter":"PM","unit":"disease incidence","values":[{"value":"1,20E-07","module":"A1"},{"value":"2,54E-08","module":"A2"},{"value":"7,33E-08","module":"A3"},{"value":"1,92E-08","module":"A4"},{"value":"3,09E-09","module":"A5"},{"value":"1,84E-08","module":"C1"},{"value":"3,19E-09","module":"C2"},{"value":"3,34E-10","module":"C3"},{"value":"5,66E-09","module":"C4"},{"value":"-3,52E-08","module":"D"}]},{"parameter":"ETP-fw","unit":"CTUe","values":[{"value":"1,37E+03","module":"A1"},{"value":"3,29E+00","module":"A2"},{"value":"1,76E+01","module":"A3"},{"value":"3,52E+00","module":"A4"},{"value":"4,22E-01","module":"A5"},{"value":"1,09E-01","module":"C1"},{"value":"4,13E-01","module":"C2"},{"value":"5,68E-02","module":"C3"},{"value":"4,47E-01","module":"C4"},{"value":"-5,49E+00","module":"D"}]},{"parameter":"HTP-c","unit":"CTUh","values":[{"value":"3,43E-09","module":"A1"},{"value":"0,0E+00","module":"A2"},{"value":"7,55E-10","module":"A3"},{"value":"0,0E+00","module":"A4"},{"value":"4,60E-11","module":"A5"},{"value":"4,00E-12","module":"C1"},{"value":"0,0E+00","module":"C2"},{"value":"4,00E-12","module":"C3"},{"value":"1,80E-11","module":"C4"},{"value":"-1,00E-10","module":"D"}]},{"parameter":"HTP-nc","unit":"CTUh","values":[{"value":"1,48E-07","module":"A1"},{"value":"3,18E-09","module":"A2"},{"value":"2,26E-08","module":"A3"},{"value":"3,85E-09","module":"A4"},{"value":"2,23E-09","module":"A5"},{"value":"1,02E-10","module":"C1"},{"value":"3,99E-10","module":"C2"},{"value":"5,10E-11","module":"C3"},{"value":"3,23E-10","module":"C4"},{"value":"-5,26E-09","module":"D"}]},{"parameter":"SQP","unit":"unitless","values":[{"value":"5,08E+01","module":"A1"},{"value":"5,15E+00","module":"A2"},{"value":"4,05E+00","module":"A3"},{"value":"3,32E+00","module":"A4"},{"value":"2,15E-01","module":"A5"},{"value":"2,43E-02","module":"C1"},{"value":"6,47E-01","module":"C2"},{"value":"4,53E-02","module":"C3"},{"value":"3,16E+00","module":"C4"},{"value":"-6,75E+00","module":"D"}]},{"parameter":"IRP","unit":"kBq U235-eq.","values":[{"value":"1,84E-01","module":"A1"},{"value":"1,97E-02","module":"A2"},{"value":"1,26E-01","module":"A3"},{"value":"2,08E-02","module":"A4"},{"value":"1,35E-03","module":"A5"},{"value":"8,72E-04","module":"C1"},{"value":"2,47E-03","module":"C2"},{"value":"1,34E-03","module":"C3"},{"value":"3,74E-03","module":"C4"},{"value":"-6,45E-03","module":"D"}]}],"resource_use":[{"parameter":"PERE","unit":"MJ","values":[{"value":"-8,41E+00","module":"A1"},{"value":"5,66E-02","module":"A2"},{"value":"8,10E+00","module":"A3"},{"value":"6,80E-02","module":"A4"},{"value":"7,66E-03","module":"A5"},{"value":"1,09E-03","module":"C1"},{"value":"7,10E-03","module":"C2"},{"value":"4,12E-02","module":"C3"},{"value":"2,94E-02","module":"C4"},{"value":"-6,24E+00","module":"D"}]},{"parameter":"PERM","unit":"MJ","values":[{"value":"1,61E+01","module":"A1"},{"value":"0,0E+00","module":"A2"},{"value":"0,0E+00","module":"A3"},{"value":"0,0E+00","module":"A4"},{"value":"0,0E+00","module":"A5"},{"value":"0,0E+00","module":"C1"},{"value":"0,0E+00","module":"C2"},{"value":"0,0E+00","module":"C3"},{"value":"0,0E+00","module":"C4"},{"value":"0,0E+00","module":"D"}]},{"parameter":"PERT","unit":"MJ","values":[{"value":"7,65E+00","module":"A1"},{"value":"5,66E-02","module":"A2"},{"value":"8,10E+00","module":"A3"},{"value":"6,80E-02","module":"A4"},{"value":"7,66E-03","module":"A5"},{"value":"1,09E-03","module":"C1"},{"value":"7,10E-03","module":"C2"},{"value":"4,12E-02","module":"C3"},{"value":"2,94E-02","module":"C4"},{"value":"-6,24E+00","module":"D"}]},{"parameter":"PENRE","unit":"MJ","values":[{"value":"1,86E+02","module":"A1"},{"value":"4,50E+00","module":"A2"},{"value":"2,85E+01","module":"A3"},{"value":"4,75E+00","module":"A4"},{"value":"3,71E-01","module":"A5"},{"value":"2,00E-01","module":"C1"},{"value":"5,65E-01","module":"C2"},{"value":"8,02E-02","module":"C3"},{"value":"8,20E-01","module":"C4"},{"value":"-1,01E+00","module":"D"}]},{"parameter":"PENRM","unit":"MJ","values":[{"value":"1,18E+02","module":"A1"},{"value":"0,0E+00","module":"A2"},{"value":"0,0E+00","module":"A3"},{"value":"0,0E+00","module":"A4"},{"value":"0,0E+00","module":"A5"},{"value":"0,0E+00","module":"C1"},{"value":"0,0E+00","module":"C2"},{"value":"0,0E+00","module":"C3"},{"value":"0,0E+00","module":"C4"},{"value":"0,0E+00","module":"D"}]},{"parameter":"PENRT","unit":"MJ","values":[{"value":"3,04E+02","module":"A1"},{"value":"4,50E+00","module":"A2"},{"value":"2,85E+01","module":"A3"},{"value":"4,75E+00","module":"A4"},{"value":"3,71E-01","module":"A5"},{"value":"2,00E-01","module":"C1"},{"value":"5,65E-01","module":"C2"},{"value":"8,02E-02","module":"C3"},{"value":"8,20E-01","module":"C4"},{"value":"-5,38E+00","module":"D"}]},{"parameter":"SM","unit":"kg","values":[{"value":"4,72E-03","module":"A1"},{"value":"0,0E+00","module":"A2"},{"value":"1,51E-02","module":"A3"},{"value":"0,0E+00","module":"A4"},{"value":"1,88E-04","module":"A5"},{"value":"9,83E-05","module":"C1"},{"value":"0,0E+00","module":"C2"},{"value":"6,89E-05","module":"C3"},{"value":"3,56E-04","module":"C4"},{"value":"0,0E+00","module":"D"}]},{"parameter":"RSF","unit":"MJ","values":[{"value":"2,40E-02","module":"A1"},{"value":"1,98E-03","module":"A2"},{"value":"1,12E-02","module":"A3"},{"value":"2,43E-03","module":"A4"},{"value":"2,23E-04","module":"A5"},{"value":"2,66E-05","module":"C1"},{"value":"2,48E-04","module":"C2"},{"value":"8,36E-04","module":"C3"},{"value":"6,09E-04","module":"C4"},{"value":"-1,09E-03","module":"D"}]},{"parameter":"NRSF","unit":"MJ","values":[{"value":"1,08E-02","module":"A1"},{"value":"6,62E-03","module":"A2"},{"value":"7,70E-02","module":"A3"},{"value":"8,70E-03","module":"A4"},{"value":"2,51E-03","module":"A5"},{"value":"-4,00E-04","module":"C1"},{"value":"8,32E-04","module":"C2"},{"value":"-5,18E-05","module":"C3"},{"value":"1,32E-03","module":"C4"},{"value":"-3,70E-01","module":"D"}]},{"parameter":"FW","unit":"m3","values":[{"value":"2,37E-01","module":"A1"},{"value":"5,12E-04","module":"A2"},{"value":"7,37E-02","module":"A3"},{"value":"5,08E-04","module":"A4"},{"value":"2,69E-04","module":"A5"},{"value":"1,03E-05","module":"C1"},{"value":"6,42E-05","module":"C2"},{"value":"1,37E-04","module":"C3"},{"value":"1,01E-03","module":"C4"},{"value":"-7,51E-03","module":"D"}]}],"end_of_life_waste":[{"parameter":"HWD","unit":"kg","values":[{"value":"1,17E-02","module":"A1"},{"value":"2,46E-04","module":"A2"},{"value":"1,95E-02","module":"A3"},{"value":"2,45E-04","module":"A4"},{"value":"1,20E-02","module":"A5"},{"value":"5,89E-06","module":"C1"},{"value":"3,09E-05","module":"C2"},{"value":"8,00E-06","module":"C3"},{"value":"5,77E-05","module":"C4"},{"value":"-4,74E-05","module":"D"}]},{"parameter":"NHWD","unit":"kg","values":[{"value":"2,11E-01","module":"A1"},{"value":"3,90E-01","module":"A2"},{"value":"1,16E-01","module":"A3"},{"value":"2,31E-01","module":"A4"},{"value":"2,75E-02","module":"A5"},{"value":"2,37E-04","module":"C1"},{"value":"4,91E-02","module":"C2"},{"value":"2,53E-04","module":"C3"},{"value":"3,64E+00","module":"C4"},{"value":"-2,38E-02","module":"D"}]},{"parameter":"RWD","unit":"kg","values":[{"value":"1,05E-05","module":"A1"},{"value":"3,07E-05","module":"A2"},{"value":"1,91E-04","module":"A3"},{"value":"3,24E-05","module":"A4"},{"value":"2,03E-06","module":"A5"},{"value":"1,39E-06","module":"C1"},{"value":"3,85E-06","module":"C2"},{"value":"8,47E-07","module":"C3"},{"value":"5,34E-06","module":"C4"},{"value":"-5,28E-06","module":"D"}]}],"end_of_life_flow":[{"parameter":"CRU","unit":"kg","values":[{"value":"0,0E+00","module":"A1"},{"value":"0,0E+00","module":"A2"},{"value":"0,0E+00","module":"A3"},{"value":"0,0E+00","module":"A4"},{"value":"0,0E+00","module":"A5"},{"value":"0,0E+00","module":"C1"},{"value":"0,0E+00","module":"C2"},{"value":"0,0E+00","module":"C3"},{"value":"0,0E+00","module":"C4"},{"value":"0,0E+00","module":"D"}]},{"parameter":"MFR","unit":"kg","values":[{"value":"8,87E-05","module":"A1"},{"value":"0,0E+00","module":"A2"},{"value":"7,75E-02","module":"A3"},{"value":"0,0E+00","module":"A4"},{"value":"9,05E-03","module":"A5"},{"value":"9,65E-05","module":"C1"},{"value":"0,0E+00","module":"C2"},{"value":"3,63E+00","module":"C3"},{"value":"3,24E-04","module":"C4"},{"value":"0,0E+00","module":"D"}]},{"parameter":"MER","unit":"kg","values":[{"value":"2,11E-05","module":"A1"},{"value":"0,0E+00","module":"A2"},{"value":"4,72E-05","module":"A3"},{"value":"0,0E+00","module":"A4"},{"value":"2,46E-06","module":"A5"},{"value":"2,99E-07","module":"C1"},{"value":"0,0E+00","module":"C2"},{"value":"8,36E-06","module":"C3"},{"value":"6,11E-06","module":"C4"},{"value":"0,0E+00","module":"D"}]},{"parameter":"EEE","unit":"MJ","values":[{"value":"3,99E-04","module":"A1"},{"value":"0,0E+00","module":"A2"},{"value":"6,09E-02","module":"A3"},{"value":"0,0E+00","module":"A4"},{"value":"8,05E-01","module":"A5"},{"value":"1,03E-06","module":"C1"},{"value":"0,0E+00","module":"C2"},{"value":"1,43E-05","module":"C3"},{"value":"5,04E-04","module":"C4"},{"value":"0,0E+00","module":"D"}]},{"parameter":"EET","unit":"MJ","values":[{"value":"6,04E-03","module":"A1"},{"value":"0,0E+00","module":"A2"},{"value":"9,21E-01","module":"A3"},{"value":"0,0E+00","module":"A4"},{"value":"1,22E+01","module":"A5"},{"value":"1,55E-05","module":"C1"},{"value":"0,0E+00","module":"C2"},{"value":"2,17E-04","module":"C3"},{"value":"7,63E-03","module":"C4"},{"value":"0,0E+00","module":"D"}]}]}