{"product_name":"Thermoplastic road marking material S 100 NTY P2","epd_id":"NEPD-6478-5740-EN","compliance":["EN 15804+A2","ISO 14025","ISO 21930"],"producer_name":"Svevia AB","environmental_impact":[{"parameter":"GWP-total","unit":"kg CO2-eq.","values":[{"value":"1,08E+00","module":"A1"},{"value":"1,33E-01","module":"A2"},{"value":"2,36E-03","module":"A3"},{"value":"4,07E-02","module":"A4"}]},{"parameter":"GWP-fossil","unit":"kg CO2-eq.","values":[{"value":"1,07E+00","module":"A1"},{"value":"1,33E-01","module":"A2"},{"value":"2,11E-03","module":"A3"},{"value":"4,06E-02","module":"A4"}]},{"parameter":"GWP-biogenic","unit":"kg CO2-eq.","values":[{"value":"-1,63E-03","module":"A1"},{"value":"5,60E-05","module":"A2"},{"value":"2,34E-04","module":"A3"},{"value":"1,74E-05","module":"A4"}]},{"parameter":"GWP-luluc","unit":"kg CO2-eq.","values":[{"value":"3,43E-04","module":"A1"},{"value":"4,88E-05","module":"A2"},{"value":"1,44E-05","module":"A3"},{"value":"1,44E-05","module":"A4"}]},{"parameter":"ODP","unit":"kg CFC 11-eq.","values":[{"value":"1,30E-07","module":"A1"},{"value":"3,01E-08","module":"A2"},{"value":"2,87E-10","module":"A3"},{"value":"9,26E-09","module":"A4"}]},{"parameter":"AP","unit":"mol H+-eq.","values":[{"value":"5,56E-03","module":"A1"},{"value":"9,04E-04","module":"A2"},{"value":"1,00E-05","module":"A3"},{"value":"2,32E-04","module":"A4"}]},{"parameter":"POCP","unit":"kg NMVOC-eq.","values":[{"value":"3,52E-03","module":"A1"},{"value":"9,44E-04","module":"A2"},{"value":"1,20E-05","module":"A3"},{"value":"2,61E-04","module":"A4"}]},{"parameter":"ADPE","unit":"kg Sb-eq.","values":[{"value":"1,26E-05","module":"A1"},{"value":"3,33E-06","module":"A2"},{"value":"1,16E-08","module":"A3"},{"value":"1,05E-06","module":"A4"}]},{"parameter":"ADPF","unit":"MJ","values":[{"value":"2,24E+01","module":"A1"},{"value":"2,02E+00","module":"A2"},{"value":"3,73E-02","module":"A3"},{"value":"6,24E-01","module":"A4"}]},{"parameter":"WDP","unit":"m3 world-eq.","values":[{"value":"1,36E+01","module":"A1"},{"value":"1,86E+00","module":"A2"},{"value":"2,62E+00","module":"A3"},{"value":"5,91E-01","module":"A4"}]},{"parameter":"EP-freshwater","unit":"kg P-eq.","values":[{"value":"2,55E-05","module":"A1"},{"value":"1,07E-06","module":"A2"},{"value":"2,05E-08","module":"A3"},{"value":"3,34E-07","module":"A4"}]},{"parameter":"EP-marine","unit":"kg N-eq.","values":[{"value":"6,32E-04","module":"A1"},{"value":"3,03E-04","module":"A2"},{"value":"4,37E-06","module":"A3"},{"value":"8,28E-05","module":"A4"}]},{"parameter":"EP-terrestrial","unit":"mol N-eq.","values":[{"value":"7,08E-03","module":"A1"},{"value":"3,35E-03","module":"A2"},{"value":"4,43E-05","module":"A3"},{"value":"9,13E-04","module":"A4"}]},{"parameter":"GWP-IOBC","unit":"kg CO2-eq.","values":[{"value":"5,71E-01","module":"A1"},{"value":"1,33E-01","module":"A2"},{"value":"2,33E-03","module":"A3"},{"value":"4,07E-02","module":"A4"}]}],"additional_environmental_impact":[{"parameter":"PM","unit":"disease incidence","values":[{"value":"3,31E-08","module":"A1"},{"value":"1,16E-08","module":"A2"},{"value":"2,23E-10","module":"A3"},{"value":"3,70E-09","module":"A4"}]},{"parameter":"ETP-fw","unit":"CTUe","values":[{"value":"1,31E+01","module":"A1"},{"value":"1,50E+00","module":"A2"},{"value":"2,51E-02","module":"A3"},{"value":"4,66E-01","module":"A4"}]},{"parameter":"HTP-c","unit":"CTUh","values":[{"value":"1,58E-09","module":"A1"},{"value":"0,0E+00","module":"A2"},{"value":"0,0E+00","module":"A3"},{"value":"0,0E+00","module":"A4"}]},{"parameter":"HTP-nc","unit":"CTUh","values":[{"value":"6,75E-09","module":"A1"},{"value":"1,93E-09","module":"A2"},{"value":"2,50E-11","module":"A3"},{"value":"6,17E-10","module":"A4"}]},{"parameter":"SQP","unit":"unitless","values":[{"value":"4,69E+00","module":"A1"},{"value":"1,68E+00","module":"A2"},{"value":"1,38E-02","module":"A3"},{"value":"5,34E-01","module":"A4"}]},{"parameter":"IRP","unit":"kBq U235-eq.","values":[{"value":"2,50E-02","module":"A1"},{"value":"8,83E-03","module":"A2"},{"value":"9,31E-04","module":"A3"},{"value":"2,73E-03","module":"A4"}]}],"resource_use":[{"parameter":"PERE","unit":"MJ","values":[{"value":"8,56E-01","module":"A1"},{"value":"2,85E-02","module":"A2"},{"value":"1,25E-02","module":"A3"},{"value":"8,95E-03","module":"A4"}]},{"parameter":"PERM","unit":"MJ","values":[{"value":"0,0E+00","module":"A1"},{"value":"0,0E+00","module":"A2"},{"value":"0,0E+00","module":"A3"},{"value":"0,0E+00","module":"A4"}]},{"parameter":"PERT","unit":"MJ","values":[{"value":"8,56E-01","module":"A1"},{"value":"2,85E-02","module":"A2"},{"value":"1,25E-02","module":"A3"},{"value":"8,95E-03","module":"A4"}]},{"parameter":"PENRE","unit":"MJ","values":[{"value":"1,76E+01","module":"A1"},{"value":"2,02E+00","module":"A2"},{"value":"3,74E-02","module":"A3"},{"value":"6,24E-01","module":"A4"}]},{"parameter":"PENRM","unit":"MJ","values":[{"value":"5,93E+00","module":"A1"},{"value":"0,0E+00","module":"A2"},{"value":"0,0E+00","module":"A3"},{"value":"0,0E+00","module":"A4"}]},{"parameter":"PENRT","unit":"MJ","values":[{"value":"2,35E+01","module":"A1"},{"value":"2,02E+00","module":"A2"},{"value":"3,74E-02","module":"A3"},{"value":"6,24E-01","module":"A4"}]},{"parameter":"SM","unit":"kg","values":[{"value":"3,58E-03","module":"A1"},{"value":"0,0E+00","module":"A2"},{"value":"0,0E+00","module":"A3"},{"value":"0,0E+00","module":"A4"}]},{"parameter":"RSF","unit":"MJ","values":[{"value":"1,24E-02","module":"A1"},{"value":"1,01E-03","module":"A2"},{"value":"5,06E-05","module":"A3"},{"value":"3,18E-04","module":"A4"}]},{"parameter":"NRSF","unit":"MJ","values":[{"value":"3,82E-03","module":"A1"},{"value":"3,66E-03","module":"A2"},{"value":"1,76E-04","module":"A3"},{"value":"1,12E-03","module":"A4"}]},{"parameter":"FW","unit":"m3","values":[{"value":"1,18E-02","module":"A1"},{"value":"2,24E-04","module":"A2"},{"value":"3,12E-05","module":"A3"},{"value":"7,06E-05","module":"A4"}]}],"end_of_life_waste":[{"parameter":"HWD","unit":"kg","values":[{"value":"1,11E-03","module":"A1"},{"value":"1,08E-04","module":"A2"},{"value":"4,43E-04","module":"A3"},{"value":"3,36E-05","module":"A4"}]},{"parameter":"NHWD","unit":"kg","values":[{"value":"1,56E-01","module":"A1"},{"value":"1,21E-01","module":"A2"},{"value":"9,35E-04","module":"A3"},{"value":"3,87E-02","module":"A4"}]},{"parameter":"RWD","unit":"kg","values":[{"value":"3,07E-05","module":"A1"},{"value":"1,38E-05","module":"A2"},{"value":"4,66E-07","module":"A3"},{"value":"4,24E-06","module":"A4"}]}],"end_of_life_flow":[{"parameter":"CRU","unit":"kg","values":[{"value":"0,0E+00","module":"A1"},{"value":"0,0E+00","module":"A2"},{"value":"0,0E+00","module":"A3"},{"value":"0,0E+00","module":"A4"}]},{"parameter":"MFR","unit":"kg","values":[{"value":"0,0E+00","module":"A1"},{"value":"0,0E+00","module":"A2"},{"value":"5,06E-04","module":"A3"},{"value":"0,0E+00","module":"A4"}]},{"parameter":"MER","unit":"kg","values":[{"value":"0,0E+00","module":"A1"},{"value":"0,0E+00","module":"A2"},{"value":"2,02E-03","module":"A3"},{"value":"0,0E+00","module":"A4"}]},{"parameter":"EEE","unit":"MJ","values":[{"value":"0,0E+00","module":"A1"},{"value":"0,0E+00","module":"A2"},{"value":"1,22E-03","module":"A3"},{"value":"0,0E+00","module":"A4"}]},{"parameter":"EET","unit":"MJ","values":[{"value":"0,0E+00","module":"A1"},{"value":"0,0E+00","module":"A2"},{"value":"1,85E-02","module":"A3"},{"value":"0,0E+00","module":"A4"}]}]}