{"product_name":"Therma\u2122 TR29 / Therma\u2122 TT49","epd_id":"EPD-KIN-20230172-CBA1-EN","compliance":["DIN EN 15804+A2","ISO 14025"],"producer_name":"Kingspan Insulation B.V.","environmental_impact":[{"parameter":"GWP-total","unit":"kg CO2-eq","values":[{"value":"2,20E+01","module":"A1-A3"},{"value":"6,03E-02","module":"A4"},{"value":"5,61E-01","module":"A5"},{"value":"4,60E-03","module":"C1"},{"value":"3,02E-02","module":"C2"},{"value":"1,59E+01","module":"C3"},{"value":"0,0E+00","module":"C4"},{"value":"-6,31E+00","module":"D"}]},{"parameter":"GWP-fossil","unit":"kg CO2-eq","values":[{"value":"2,24E+01","module":"A1-A3"},{"value":"6,01E-02","module":"A4"},{"value":"3,26E-02","module":"A5"},{"value":"4,59E-03","module":"C1"},{"value":"3,00E-02","module":"C2"},{"value":"1,59E+01","module":"C3"},{"value":"0,0E+00","module":"C4"},{"value":"-6,27E+00","module":"D"}]},{"parameter":"GWP-biogenic","unit":"kg CO2-eq","values":[{"value":"-4,70E-01","module":"A1-A3"},{"value":"-8,30E-05","module":"A4"},{"value":"5,29E-01","module":"A5"},{"value":"6,14E-06","module":"C1"},{"value":"-4,15E-05","module":"C2"},{"value":"1,08E-03","module":"C3"},{"value":"0,0E+00","module":"C4"},{"value":"-3,21E-02","module":"D"}]},{"parameter":"GWP-luluc","unit":"kg CO2-eq","values":[{"value":"1,02E-02","module":"A1-A3"},{"value":"3,35E-04","module":"A4"},{"value":"1,31E-06","module":"A5"},{"value":"5,67E-08","module":"C1"},{"value":"1,68E-04","module":"C2"},{"value":"2,82E-05","module":"C3"},{"value":"0,0E+00","module":"C4"},{"value":"-6,91E-04","module":"D"}]},{"parameter":"ODP","unit":"kg CFC11-eq","values":[{"value":"5,14E-11","module":"A1-A3"},{"value":"3,60E-15","module":"A4"},{"value":"4,45E-14","module":"A5"},{"value":"2,82E-16","module":"C1"},{"value":"1,80E-15","module":"C2"},{"value":"1,16E-12","module":"C3"},{"value":"0,0E+00","module":"C4"},{"value":"-4,25E-11","module":"D"}]},{"parameter":"AP","unit":"mol H^(+)-eq","values":[{"value":"4,18E-02","module":"A1-A3"},{"value":"6,19E-05","module":"A4"},{"value":"7,86E-05","module":"A5"},{"value":"2,13E-05","module":"C1"},{"value":"3,10E-05","module":"C2"},{"value":"9,37E-03","module":"C3"},{"value":"0,0E+00","module":"C4"},{"value":"-8,26E-03","module":"D"}]},{"parameter":"POCP","unit":"kg NMVOC-eq","values":[{"value":"5,33E-02","module":"A1-A3"},{"value":"5,45E-05","module":"A4"},{"value":"6,95E-05","module":"A5"},{"value":"2,88E-05","module":"C1"},{"value":"2,73E-05","module":"C2"},{"value":"1,17E-02","module":"C3"},{"value":"0,0E+00","module":"C4"},{"value":"-6,27E-03","module":"D"}]},{"parameter":"ADPE","unit":"kg Sb-eq","values":[{"value":"2,65E-05","module":"A1-A3"},{"value":"5,02E-09","module":"A4"},{"value":"1,09E-09","module":"A5"},{"value":"1,88E-10","module":"C1"},{"value":"2,51E-09","module":"C2"},{"value":"3,20E-08","module":"C3"},{"value":"0,0E+00","module":"C4"},{"value":"-9,48E-07","module":"D"}]},{"parameter":"ADPF","unit":"MJ","values":[{"value":"5,67E+02","module":"A1-A3"},{"value":"8,03E-01","module":"A4"},{"value":"1,20E-01","module":"A5"},{"value":"6,21E-02","module":"C1"},{"value":"4,02E-01","module":"C2"},{"value":"4,10E+00","module":"C3"},{"value":"0,0E+00","module":"C4"},{"value":"-1,07E+02","module":"D"}]},{"parameter":"WDP","unit":"m^3 world-eq deprived","values":[{"value":"2,70E+00","module":"A1-A3"},{"value":"5,39E-04","module":"A4"},{"value":"5,77E-02","module":"A5"},{"value":"8,53E-06","module":"C1"},{"value":"2,69E-04","module":"C2"},{"value":"1,56E+00","module":"C3"},{"value":"0,0E+00","module":"C4"},{"value":"-6,70E-01","module":"D"}]},{"parameter":"EP-freshwater","unit":"kg P-eq","values":[{"value":"7,46E-05","module":"A1-A3"},{"value":"1,79E-07","module":"A4"},{"value":"1,07E-08","module":"A5"},{"value":"9,26E-10","module":"C1"},{"value":"8,97E-08","module":"C2"},{"value":"3,13E-07","module":"C3"},{"value":"0,0E+00","module":"C4"},{"value":"-8,65E-06","module":"D"}]},{"parameter":"EP-marine","unit":"kg N-eq","values":[{"value":"1,15E-02","module":"A1-A3"},{"value":"2,03E-05","module":"A4"},{"value":"2,55E-05","module":"A5"},{"value":"1,02E-05","module":"C1"},{"value":"1,01E-05","module":"C2"},{"value":"4,54E-03","module":"C3"},{"value":"0,0E+00","module":"C4"},{"value":"-2,24E-03","module":"D"}]},{"parameter":"EP-terrestrial","unit":"mol N-eq","values":[{"value":"1,18E-01","module":"A1-A3"},{"value":"2,41E-04","module":"A4"},{"value":"3,74E-04","module":"A5"},{"value":"1,11E-04","module":"C1"},{"value":"1,21E-04","module":"C2"},{"value":"5,22E-02","module":"C3"},{"value":"0,0E+00","module":"C4"},{"value":"-2,40E-02","module":"D"}]}],"additional_environmental_impact":[{"parameter":"PM","unit":"Disease incidence","values":[{"value":"4,02E-07","module":"A1-A3"},{"value":"3,57E-10","module":"A4"},{"value":"4,09E-10","module":"A5"},{"value":"2,42E-10","module":"C1"},{"value":"1,79E-10","module":"C2"},{"value":"2,60E-08","module":"C3"},{"value":"0,0E+00","module":"C4"},{"value":"-6,84E-08","module":"D"}]},{"parameter":"ETP-fw","unit":"CTUe","values":[{"value":"2,26E+02","module":"A1-A3"},{"value":"5,57E-01","module":"A4"},{"value":"5,54E-02","module":"A5"},{"value":"4,32E-02","module":"C1"},{"value":"2,79E-01","module":"C2"},{"value":"1,40E+00","module":"C3"},{"value":"0,0E+00","module":"C4"},{"value":"-2,35E+01","module":"D"}]},{"parameter":"HTP-c","unit":"CTUh","values":[{"value":"2,00E-08","module":"A1-A3"},{"value":"1,12E-11","module":"A4"},{"value":"3,69E-12","module":"A5"},{"value":"8,00E-13","module":"C1"},{"value":"5,62E-12","module":"C2"},{"value":"1,06E-10","module":"C3"},{"value":"0,0E+00","module":"C4"},{"value":"-1,08E-09","module":"D"}]},{"parameter":"HTP-nc","unit":"CTUh","values":[{"value":"1,93E-06","module":"A1-A3"},{"value":"5,83E-10","module":"A4"},{"value":"1,54E-10","module":"A5"},{"value":"4,04E-11","module":"C1"},{"value":"2,91E-10","module":"C2"},{"value":"3,84E-09","module":"C3"},{"value":"0,0E+00","module":"C4"},{"value":"-4,14E-08","module":"D"}]},{"parameter":"SQP","unit":"SQP","values":[{"value":"1,52E+02","module":"A1-A3"},{"value":"2,76E-01","module":"A4"},{"value":"3,51E-02","module":"A5"},{"value":"1,71E-04","module":"C1"},{"value":"1,38E-01","module":"C2"},{"value":"8,58E-01","module":"C3"},{"value":"0,0E+00","module":"C4"},{"value":"-1,91E+01","module":"D"}]}],"resource_use":[{"parameter":"PERE","unit":"MJ","values":[{"value":"4,40E+01","module":"A1-A3"},{"value":"4,57E-02","module":"A4"},{"value":"4,45E+00","module":"A5"},{"value":"2,35E-04","module":"C1"},{"value":"2,28E-02","module":"C2"},{"value":"7,14E-01","module":"C3"},{"value":"0,0E+00","module":"C4"},{"value":"-2,94E+01","module":"D"}]},{"parameter":"PERM","unit":"MJ","values":[{"value":"4,42E+00","module":"A1-A3"},{"value":"0,0E+00","module":"A4"},{"value":"-4,42E+00","module":"A5"},{"value":"0,0E+00","module":"C1"},{"value":"0,0E+00","module":"C2"},{"value":"0,0E+00","module":"C3"},{"value":"0,0E+00","module":"C4"},{"value":"0,0E+00","module":"D"}]},{"parameter":"PERT","unit":"MJ","values":[{"value":"4,84E+01","module":"A1-A3"},{"value":"4,57E-02","module":"A4"},{"value":"2,80E-02","module":"A5"},{"value":"2,35E-04","module":"C1"},{"value":"2,28E-02","module":"C2"},{"value":"7,14E-01","module":"C3"},{"value":"0,0E+00","module":"C4"},{"value":"-2,94E+01","module":"D"}]},{"parameter":"PENRE","unit":"MJ","values":[{"value":"3,46E+02","module":"A1-A3"},{"value":"8,05E-01","module":"A4"},{"value":"5,50E-01","module":"A5"},{"value":"6,23E-02","module":"C1"},{"value":"4,02E-01","module":"C2"},{"value":"2,25E+02","module":"C3"},{"value":"0,0E+00","module":"C4"},{"value":"-1,07E+02","module":"D"}]},{"parameter":"PENRM","unit":"MJ","values":[{"value":"2,21E+02","module":"A1-A3"},{"value":"0,0E+00","module":"A4"},{"value":"-4,30E-01","module":"A5"},{"value":"0,0E+00","module":"C1"},{"value":"0,0E+00","module":"C2"},{"value":"-2,21E+02","module":"C3"},{"value":"0,0E+00","module":"C4"},{"value":"0,0E+00","module":"D"}]},{"parameter":"PENRT","unit":"MJ","values":[{"value":"5,68E+02","module":"A1-A3"},{"value":"8,05E-01","module":"A4"},{"value":"1,20E-01","module":"A5"},{"value":"6,23E-02","module":"C1"},{"value":"4,02E-01","module":"C2"},{"value":"4,10E+00","module":"C3"},{"value":"0,0E+00","module":"C4"},{"value":"-1,07E+02","module":"D"}]},{"parameter":"SM","unit":"kg","values":[{"value":"0,0E+00","module":"A1-A3"},{"value":"0,0E+00","module":"A4"},{"value":"0,0E+00","module":"A5"},{"value":"0,0E+00","module":"C1"},{"value":"0,0E+00","module":"C2"},{"value":"0,0E+00","module":"C3"},{"value":"0,0E+00","module":"C4"},{"value":"0,0E+00","module":"D"}]},{"parameter":"RSF","unit":"MJ","values":[{"value":"0,0E+00","module":"A1-A3"},{"value":"0,0E+00","module":"A4"},{"value":"0,0E+00","module":"A5"},{"value":"0,0E+00","module":"C1"},{"value":"0,0E+00","module":"C2"},{"value":"0,0E+00","module":"C3"},{"value":"0,0E+00","module":"C4"},{"value":"0,0E+00","module":"D"}]},{"parameter":"NRSF","unit":"MJ","values":[{"value":"0,0E+00","module":"A1-A3"},{"value":"0,0E+00","module":"A4"},{"value":"0,0E+00","module":"A5"},{"value":"0,0E+00","module":"C1"},{"value":"0,0E+00","module":"C2"},{"value":"0,0E+00","module":"C3"},{"value":"0,0E+00","module":"C4"},{"value":"0,0E+00","module":"D"}]},{"parameter":"FW","unit":"m^3","values":[{"value":"1,35E-01","module":"A1-A3"},{"value":"5,16E-05","module":"A4"},{"value":"1,36E-03","module":"A5"},{"value":"3,54E-07","module":"C1"},{"value":"2,58E-05","module":"C2"},{"value":"3,68E-02","module":"C3"},{"value":"0,0E+00","module":"C4"},{"value":"-2,82E-02","module":"D"}]}],"end_of_life_waste":[{"parameter":"HWD","unit":"kg","values":[{"value":"1,82E-07","module":"A1-A3"},{"value":"3,85E-12","module":"A4"},{"value":"1,14E-11","module":"A5"},{"value":"2,06E-13","module":"C1"},{"value":"1,93E-12","module":"C2"},{"value":"5,65E-10","module":"C3"},{"value":"0,0E+00","module":"C4"},{"value":"-1,44E-08","module":"D"}]},{"parameter":"NHWD","unit":"kg","values":[{"value":"5,42E-01","module":"A1-A3"},{"value":"1,15E-04","module":"A4"},{"value":"6,08E-03","module":"A5"},{"value":"5,83E-06","module":"C1"},{"value":"5,77E-05","module":"C2"},{"value":"7,99E-02","module":"C3"},{"value":"0,0E+00","module":"C4"},{"value":"-5,40E-02","module":"D"}]},{"parameter":"RWD","unit":"kg","values":[{"value":"9,82E-03","module":"A1-A3"},{"value":"9,91E-07","module":"A4"},{"value":"6,92E-06","module":"A5"},{"value":"6,82E-08","module":"C1"},{"value":"4,96E-07","module":"C2"},{"value":"1,69E-04","module":"C3"},{"value":"0,0E+00","module":"C4"},{"value":"-8,42E-03","module":"D"}]}],"end_of_life_flow":[{"parameter":"CRU","unit":"kg","values":[{"value":"0,0E+00","module":"A1-A3"},{"value":"0,0E+00","module":"A4"},{"value":"0,0E+00","module":"A5"},{"value":"0,0E+00","module":"C1"},{"value":"0,0E+00","module":"C2"},{"value":"0,0E+00","module":"C3"},{"value":"0,0E+00","module":"C4"},{"value":"0,0E+00","module":"D"}]},{"parameter":"MFR","unit":"kg","values":[{"value":"0,0E+00","module":"A1-A3"},{"value":"0,0E+00","module":"A4"},{"value":"0,0E+00","module":"A5"},{"value":"0,0E+00","module":"C1"},{"value":"0,0E+00","module":"C2"},{"value":"0,0E+00","module":"C3"},{"value":"0,0E+00","module":"C4"},{"value":"0,0E+00","module":"D"}]},{"parameter":"MER","unit":"kg","values":[{"value":"0,0E+00","module":"A1-A3"},{"value":"0,0E+00","module":"A4"},{"value":"3,05E-01","module":"A5"},{"value":"0,0E+00","module":"C1"},{"value":"0,0E+00","module":"C2"},{"value":"7,20E+00","module":"C3"},{"value":"0,0E+00","module":"C4"},{"value":"0,0E+00","module":"D"}]},{"parameter":"EEE","unit":"MJ","values":[{"value":"0,0E+00","module":"A1-A3"},{"value":"0,0E+00","module":"A4"},{"value":"8,17E-01","module":"A5"},{"value":"0,0E+00","module":"C1"},{"value":"0,0E+00","module":"C2"},{"value":"2,75E+01","module":"C3"},{"value":"0,0E+00","module":"C4"},{"value":"0,0E+00","module":"D"}]},{"parameter":"EET","unit":"MJ","values":[{"value":"0,0E+00","module":"A1-A3"},{"value":"0,0E+00","module":"A4"},{"value":"1,47E+00","module":"A5"},{"value":"0,0E+00","module":"C1"},{"value":"0,0E+00","module":"C2"},{"value":"4,91E+01","module":"C3"},{"value":"0,0E+00","module":"C4"},{"value":"0,0E+00","module":"D"}]}]}