{"product_name":"Three-layer precast concrete walls","epd_id":"EPD-BMGS-208-EN","compliance":["EN 15804+A2","ISO 14025"],"producer_name":"BMGS AS","environmental_impact":[{"parameter":"GWP-total","unit":"kg CO2-eq.","values":[{"value":"2,42E+02","module":"A1"},{"value":"9,55E+01","module":"A2"},{"value":"1,56E+01","module":"A3"},{"value":"1,57E+01","module":"A4"},{"value":"4,72E+00","module":"A5"},{"value":"3,31E+00","module":"C1"},{"value":"6,56E+00","module":"C2"},{"value":"2,29E+01","module":"C3"},{"value":"1,25E-01","module":"C4"},{"value":"-1,44E+01","module":"D"}]},{"parameter":"GWP-fossil","unit":"kg CO2-eq.","values":[{"value":"2,39E+02","module":"A1"},{"value":"9,55E+01","module":"A2"},{"value":"1,72E+01","module":"A3"},{"value":"1,57E+01","module":"A4"},{"value":"4,72E+00","module":"A5"},{"value":"3,31E+00","module":"C1"},{"value":"6,56E+00","module":"C2"},{"value":"2,29E+01","module":"C3"},{"value":"1,24E-01","module":"C4"},{"value":"-1,43E+01","module":"D"}]},{"parameter":"GWP-biogenic","unit":"kg CO2-eq.","values":[{"value":"2,91E+00","module":"A1"},{"value":"4,41E-02","module":"A2"},{"value":"-1,58E+00","module":"A3"},{"value":"8,95E-03","module":"A4"},{"value":"1,31E-03","module":"A5"},{"value":"9,20E-04","module":"C1"},{"value":"3,03E-03","module":"C2"},{"value":"9,57E-03","module":"C3"},{"value":"1,74E-04","module":"C4"},{"value":"-3,24E-02","module":"D"}]},{"parameter":"GWP-luluc","unit":"kg CO2-eq.","values":[{"value":"6,94E-01","module":"A1"},{"value":"3,50E-02","module":"A2"},{"value":"6,08E-03","module":"A3"},{"value":"5,55E-03","module":"A4"},{"value":"3,72E-04","module":"A5"},{"value":"2,61E-04","module":"C1"},{"value":"2,40E-03","module":"C2"},{"value":"3,96E-04","module":"C3"},{"value":"2,04E-05","module":"C4"},{"value":"-4,40E-03","module":"D"}]},{"parameter":"ODP","unit":"kg CFC 11-equiv.","values":[{"value":"1,12E-05","module":"A1"},{"value":"2,11E-05","module":"A2"},{"value":"2,48E-06","module":"A3"},{"value":"3,62E-06","module":"A4"},{"value":"1,02E-06","module":"A5"},{"value":"7,14E-07","module":"C1"},{"value":"1,45E-06","module":"C2"},{"value":"2,18E-07","module":"C3"},{"value":"2,84E-08","module":"C4"},{"value":"-1,58E-06","module":"D"}]},{"parameter":"AP","unit":"mol H+-eq.","values":[{"value":"8,23E-01","module":"A1"},{"value":"5,54E-01","module":"A2"},{"value":"4,51E-02","module":"A3"},{"value":"1,34E-01","module":"A4"},{"value":"4,94E-02","module":"A5"},{"value":"3,46E-02","module":"C1"},{"value":"3,80E-02","module":"C2"},{"value":"1,22E-02","module":"C3"},{"value":"6,62E-04","module":"C4"},{"value":"-4,01E-02","module":"D"}]},{"parameter":"POCP","unit":"kg NMVOC-eq.","values":[{"value":"7,00E-01","module":"A1"},{"value":"6,14E-01","module":"A2"},{"value":"4,83E-02","module":"A3"},{"value":"1,15E-01","module":"A4"},{"value":"6,58E-02","module":"A5"},{"value":"4,61E-02","module":"C1"},{"value":"4,22E-02","module":"C2"},{"value":"1,49E-02","module":"C3"},{"value":"7,40E-04","module":"C4"},{"value":"-3,78E-02","module":"D"}]},{"parameter":"ADPE","unit":"kg Sb-eq.","values":[{"value":"4,77E-03","module":"A1"},{"value":"2,42E-03","module":"A2"},{"value":"8,28E-05","module":"A3"},{"value":"2,45E-04","module":"A4"},{"value":"7,24E-06","module":"A5"},{"value":"5,07E-06","module":"C1"},{"value":"1,66E-04","module":"C2"},{"value":"6,59E-06","module":"C3"},{"value":"6,47E-07","module":"C4"},{"value":"-1,94E-04","module":"D"}]},{"parameter":"ADPF","unit":"MJ","values":[{"value":"2,29E+03","module":"A1"},{"value":"1,44E+03","module":"A2"},{"value":"2,56E+02","module":"A3"},{"value":"2,38E+02","module":"A4"},{"value":"6,50E+01","module":"A5"},{"value":"4,55E+01","module":"C1"},{"value":"9,89E+01","module":"C2"},{"value":"2,23E+01","module":"C3"},{"value":"1,94E+00","module":"C4"},{"value":"-2,31E+02","module":"D"}]},{"parameter":"WDP","unit":"m3 world-eq.","values":[{"value":"1,24E+02","module":"A1"},{"value":"5,15E+00","module":"A2"},{"value":"7,45E-01","module":"A3"},{"value":"7,18E-01","module":"A4"},{"value":"8,71E-02","module":"A5"},{"value":"6,10E-02","module":"C1"},{"value":"3,54E-01","module":"C2"},{"value":"1,51E-01","module":"C3"},{"value":"8,68E-02","module":"C4"},{"value":"-5,69E+01","module":"D"}]},{"parameter":"EP-freshwater","unit":"kg P-eq.","values":[{"value":"9,21E-03","module":"A1"},{"value":"9,63E-04","module":"A2"},{"value":"1,56E-04","module":"A3"},{"value":"1,11E-04","module":"A4"},{"value":"1,72E-05","module":"A5"},{"value":"1,20E-05","module":"C1"},{"value":"6,62E-05","module":"C2"},{"value":"5,08E-05","module":"C3"},{"value":"8,13E-07","module":"C4"},{"value":"-1,76E-04","module":"D"}]},{"parameter":"EP-marine","unit":"kg N-eq.","values":[{"value":"1,80E-01","module":"A1"},{"value":"1,95E-01","module":"A2"},{"value":"1,31E-02","module":"A3"},{"value":"3,61E-02","module":"A4"},{"value":"2,18E-02","module":"A5"},{"value":"1,53E-02","module":"C1"},{"value":"1,34E-02","module":"C2"},{"value":"4,94E-03","module":"C3"},{"value":"2,41E-04","module":"C4"},{"value":"-1,09E-02","module":"D"}]},{"parameter":"EP-terrestrial","unit":"mol N-eq.","values":[{"value":"2,94E+03","module":"A1"},{"value":"1,28E+03","module":"A2"},{"value":"8,77E+01","module":"A3"},{"value":"1,85E+02","module":"A4"},{"value":"3,92E+01","module":"A5"},{"value":"2,74E+01","module":"C1"},{"value":"8,82E+01","module":"C2"},{"value":"1,19E+02","module":"C3"},{"value":"1,33E+00","module":"C4"},{"value":"-8,77E+01","module":"D"}]}],"additional_environmental_impact":[{"parameter":"PM","unit":"disease incidence","values":[{"value":"1,10E-05","module":"A1"},{"value":"8,59E-06","module":"A2"},{"value":"5,10E-07","module":"A3"},{"value":"1,28E-06","module":"A4"},{"value":"1,31E-06","module":"A5"},{"value":"9,17E-07","module":"C1"},{"value":"5,90E-07","module":"C2"},{"value":"2,32E-07","module":"C3"},{"value":"1,28E-08","module":"C4"},{"value":"-5,44E-07","module":"D"}]},{"parameter":"ETP-fw","unit":"CTUe","values":[{"value":"1,96E+00","module":"A1"},{"value":"2,15E+00","module":"A2"},{"value":"1,36E-01","module":"A3"},{"value":"4,00E-01","module":"A4"},{"value":"2,39E-01","module":"A5"},{"value":"1,68E-01","module":"C1"},{"value":"1,48E-01","module":"C2"},{"value":"5,51E-02","module":"C3"},{"value":"2,51E-03","module":"C4"},{"value":"-1,25E-01","module":"D"}]},{"parameter":"HTP-c","unit":"CTUh","values":[{"value":"7,85E-07","module":"A1"},{"value":"4,16E-08","module":"A2"},{"value":"2,47E-08","module":"A3"},{"value":"5,43E-09","module":"A4"},{"value":"1,37E-09","module":"A5"},{"value":"9,59E-10","module":"C1"},{"value":"2,86E-09","module":"C2"},{"value":"3,62E-09","module":"C3"},{"value":"3,05E-11","module":"C4"},{"value":"-3,68E-09","module":"D"}]},{"parameter":"HTP-nc","unit":"CTUh","values":[{"value":"2,25E-05","module":"A1"},{"value":"1,40E-06","module":"A2"},{"value":"1,44E-07","module":"A3"},{"value":"2,04E-07","module":"A4"},{"value":"3,36E-08","module":"A5"},{"value":"2,36E-08","module":"C1"},{"value":"9,65E-08","module":"C2"},{"value":"4,03E-08","module":"C3"},{"value":"9,26E-10","module":"C4"},{"value":"-9,18E-08","module":"D"}]},{"parameter":"SQP","unit":"dimensionless","values":[{"value":"5,30E+02","module":"A1"},{"value":"1,25E+03","module":"A2"},{"value":"3,15E+02","module":"A3"},{"value":"2,42E+02","module":"A4"},{"value":"8,29E+00","module":"A5"},{"value":"5,81E+00","module":"C1"},{"value":"8,58E+01","module":"C2"},{"value":"4,86E+00","module":"C3"},{"value":"4,10E+00","module":"C4"},{"value":"-6,42E+01","module":"D"}]},{"parameter":"IRP","unit":"kBq U235-eq.","values":[{"value":"6,88E+00","module":"A1"},{"value":"6,03E+00","module":"A2"},{"value":"4,55E-01","module":"A3"},{"value":"1,04E+00","module":"A4"},{"value":"2,78E-01","module":"A5"},{"value":"1,95E-01","module":"C1"},{"value":"4,14E-01","module":"C2"},{"value":"7,04E-02","module":"C3"},{"value":"7,95E-03","module":"C4"},{"value":"-2,43E-01","module":"D"}]}],"resource_use":[{"parameter":"PERE","unit":"MJ","values":[{"value":"1,43E+02","module":"A1"},{"value":"1,80E+01","module":"A2"},{"value":"1,37E+01","module":"A3"},{"value":"2,82E+00","module":"A4"},{"value":"3,51E-01","module":"A5"},{"value":"2,46E-01","module":"C1"},{"value":"1,24E+00","module":"C2"},{"value":"1,26E+00","module":"C3"},{"value":"1,66E-02","module":"C4"},{"value":"-3,81E+00","module":"D"}]},{"parameter":"PERM","unit":"MJ","values":[{"value":"0,0E+00","module":"A1"},{"value":"0,0E+00","module":"A2"},{"value":"3,65E+01","module":"A3"},{"value":"0,0E+00","module":"A4"},{"value":"0,0E+00","module":"A5"},{"value":"0,0E+00","module":"C1"},{"value":"0,0E+00","module":"C2"},{"value":"0,0E+00","module":"C3"},{"value":"0,0E+00","module":"C4"},{"value":"0,0E+00","module":"D"}]},{"parameter":"PERT","unit":"MJ","values":[{"value":"1,43E+02","module":"A1"},{"value":"1,80E+01","module":"A2"},{"value":"5,02E+01","module":"A3"},{"value":"2,82E+00","module":"A4"},{"value":"3,51E-01","module":"A5"},{"value":"2,46E-01","module":"C1"},{"value":"1,24E+00","module":"C2"},{"value":"1,26E+00","module":"C3"},{"value":"1,66E-02","module":"C4"},{"value":"-3,81E+00","module":"D"}]},{"parameter":"PENRE","unit":"MJ","values":[{"value":"2,21E+03","module":"A1"},{"value":"1,53E+03","module":"A2"},{"value":"2,77E+02","module":"A3"},{"value":"2,53E+02","module":"A4"},{"value":"6,90E+01","module":"A5"},{"value":"4,83E+01","module":"C1"},{"value":"1,05E+02","module":"C2"},{"value":"2,38E+01","module":"C3"},{"value":"2,06E+00","module":"C4"},{"value":"-2,40E+02","module":"D"}]},{"parameter":"PENRM","unit":"MJ","values":[{"value":"2,42E+02","module":"A1"},{"value":"0,0E+00","module":"A2"},{"value":"2,77E+00","module":"A3"},{"value":"0,0E+00","module":"A4"},{"value":"0,0E+00","module":"A5"},{"value":"0,0E+00","module":"C1"},{"value":"0,0E+00","module":"C2"},{"value":"0,0E+00","module":"C3"},{"value":"0,0E+00","module":"C4"},{"value":"-1,24E+01","module":"D"}]},{"parameter":"PENRT","unit":"MJ","values":[{"value":"2,45E+03","module":"A1"},{"value":"1,53E+03","module":"A2"},{"value":"2,79E+02","module":"A3"},{"value":"2,53E+02","module":"A4"},{"value":"6,90E+01","module":"A5"},{"value":"4,83E+01","module":"C1"},{"value":"1,05E+02","module":"C2"},{"value":"2,38E+01","module":"C3"},{"value":"2,06E+00","module":"C4"},{"value":"-2,52E+02","module":"D"}]},{"parameter":"SM","unit":"kg","values":[{"value":"6,55E+01","module":"A1"},{"value":"0,0E+00","module":"A2"},{"value":"0,0E+00","module":"A3"},{"value":"0,0E+00","module":"A4"},{"value":"0,0E+00","module":"A5"},{"value":"0,0E+00","module":"C1"},{"value":"0,0E+00","module":"C2"},{"value":"0,0E+00","module":"C3"},{"value":"0,0E+00","module":"C4"},{"value":"0,0E+00","module":"D"}]},{"parameter":"RSF","unit":"MJ","values":[{"value":"0,0E+00","module":"A1"},{"value":"0,0E+00","module":"A2"},{"value":"0,0E+00","module":"A3"},{"value":"0,0E+00","module":"A4"},{"value":"0,0E+00","module":"A5"},{"value":"0,0E+00","module":"C1"},{"value":"0,0E+00","module":"C2"},{"value":"0,0E+00","module":"C3"},{"value":"0,0E+00","module":"C4"},{"value":"0,0E+00","module":"D"}]},{"parameter":"NRSF","unit":"MJ","values":[{"value":"0,0E+00","module":"A1"},{"value":"0,0E+00","module":"A2"},{"value":"0,0E+00","module":"A3"},{"value":"0,0E+00","module":"A4"},{"value":"0,0E+00","module":"A5"},{"value":"0,0E+00","module":"C1"},{"value":"0,0E+00","module":"C2"},{"value":"0,0E+00","module":"C3"},{"value":"0,0E+00","module":"C4"},{"value":"0,0E+00","module":"D"}]},{"parameter":"FW","unit":"m3","values":[{"value":"3,37E+00","module":"A1"},{"value":"1,75E-01","module":"A2"},{"value":"3,28E-02","module":"A3"},{"value":"2,52E-02","module":"A4"},{"value":"3,34E-03","module":"A5"},{"value":"2,34E-03","module":"C1"},{"value":"1,20E-02","module":"C2"},{"value":"1,11E-02","module":"C3"},{"value":"2,07E-03","module":"C4"},{"value":"-1,33E+00","module":"D"}]}],"end_of_life_waste":[{"parameter":"HWD","unit":"kg","values":[{"value":"2,72E-03","module":"A1"},{"value":"3,65E-03","module":"A2"},{"value":"3,57E-04","module":"A3"},{"value":"5,31E-04","module":"A4"},{"value":"1,77E-04","module":"A5"},{"value":"1,24E-04","module":"C1"},{"value":"2,51E-04","module":"C2"},{"value":"4,46E-05","module":"C3"},{"value":"2,90E-06","module":"C4"},{"value":"-2,89E-04","module":"D"}]},{"parameter":"NHWD","unit":"kg","values":[{"value":"2,68E+01","module":"A1"},{"value":"9,13E+01","module":"A2"},{"value":"1,96E+00","module":"A3"},{"value":"1,81E+01","module":"A4"},{"value":"7,69E-02","module":"A5"},{"value":"5,39E-02","module":"C1"},{"value":"6,27E+00","module":"C2"},{"value":"3,05E+00","module":"C3"},{"value":"1,29E+01","module":"C4"},{"value":"-5,99E-01","module":"D"}]},{"parameter":"RWD","unit":"kg","values":[{"value":"6,20E-03","module":"A1"},{"value":"9,45E-03","module":"A2"},{"value":"5,85E-04","module":"A3"},{"value":"1,63E-03","module":"A4"},{"value":"4,51E-04","module":"A5"},{"value":"3,16E-04","module":"C1"},{"value":"6,49E-04","module":"C2"},{"value":"9,83E-05","module":"C3"},{"value":"1,27E-05","module":"C4"},{"value":"-2,83E-04","module":"D"}]}],"end_of_life_flow":[{"parameter":"CRU","unit":"kg","values":[{"value":"0,0E+00","module":"A1"},{"value":"0,0E+00","module":"A2"},{"value":"0,0E+00","module":"A3"},{"value":"0,0E+00","module":"A4"},{"value":"0,0E+00","module":"A5"},{"value":"0,0E+00","module":"C1"},{"value":"0,0E+00","module":"C2"},{"value":"0,0E+00","module":"C3"},{"value":"0,0E+00","module":"C4"},{"value":"0,0E+00","module":"D"}]},{"parameter":"MFR","unit":"kg","values":[{"value":"0,0E+00","module":"A1"},{"value":"0,0E+00","module":"A2"},{"value":"1,19E+01","module":"A3"},{"value":"0,0E+00","module":"A4"},{"value":"0,0E+00","module":"A5"},{"value":"0,0E+00","module":"C1"},{"value":"0,0E+00","module":"C2"},{"value":"9,80E+02","module":"C3"},{"value":"0,0E+00","module":"C4"},{"value":"0,0E+00","module":"D"}]},{"parameter":"MER","unit":"kg","values":[{"value":"0,0E+00","module":"A1"},{"value":"0,0E+00","module":"A2"},{"value":"0,0E+00","module":"A3"},{"value":"0,0E+00","module":"A4"},{"value":"0,0E+00","module":"A5"},{"value":"0,0E+00","module":"C1"},{"value":"0,0E+00","module":"C2"},{"value":"0,0E+00","module":"C3"},{"value":"0,0E+00","module":"C4"},{"value":"0,0E+00","module":"D"}]},{"parameter":"EEE","unit":"MJ","values":[{"value":"0,0E+00","module":"A1"},{"value":"0,0E+00","module":"A2"},{"value":"6,73E+00","module":"A3"},{"value":"0,0E+00","module":"A4"},{"value":"0,0E+00","module":"A5"},{"value":"0,0E+00","module":"C1"},{"value":"0,0E+00","module":"C2"},{"value":"0,0E+00","module":"C3"},{"value":"0,0E+00","module":"C4"},{"value":"3,91E+01","module":"D"}]},{"parameter":"EET","unit":"MJ","values":[{"value":"0,0E+00","module":"A1"},{"value":"0,0E+00","module":"A2"},{"value":"1,16E+01","module":"A3"},{"value":"0,0E+00","module":"A4"},{"value":"0,0E+00","module":"A5"},{"value":"0,0E+00","module":"C1"},{"value":"0,0E+00","module":"C2"},{"value":"0,0E+00","module":"C3"},{"value":"0,0E+00","module":"C4"},{"value":"6,74E+01","module":"D"}]}]}