{"product_name":"Timeout 3 - seater with armrests","epd_id":"NEPD-3416-2029-EN","compliance":["EN 15804","ISO 14025","ISO 21930"],"producer_name":"Helland M\u00f8bler AS","environmental_impact":[{"parameter":"GWP-total","unit":"kg CO2-eq.","values":[{"value":"9,30E+01","module":"A1"},{"value":"1,73E+00","module":"A2"},{"value":"1,09E+01","module":"A3"},{"value":"8,00E+00","module":"A4"}]},{"parameter":"ODP","unit":"kg CFC 11-eq.","values":[{"value":"5,58E-06","module":"A1"},{"value":"3,18E-07","module":"A2"},{"value":"5,19E-07","module":"A3"},{"value":"1,47E-06","module":"A4"}]},{"parameter":"AP","unit":"kg SO2-eq.","values":[{"value":"4,31E-01","module":"A1"},{"value":"5,89E-03","module":"A2"},{"value":"5,03E-02","module":"A3"},{"value":"2,55E-02","module":"A4"}]},{"parameter":"EP","unit":"kg Phosphat-eq.","values":[{"value":"7,93E-02","module":"A1"},{"value":"1,13E-03","module":"A2"},{"value":"6,69E-03","module":"A3"},{"value":"4,23E-03","module":"A4"}]},{"parameter":"POCP","unit":"kg Ethen-eq.","values":[{"value":"3,65E-02","module":"A1"},{"value":"2,85E-04","module":"A2"},{"value":"2,04E-03","module":"A3"},{"value":"1,30E-03","module":"A4"}]},{"parameter":"ADPE","unit":"kg Sb-eq.","values":[{"value":"2,05E-04","module":"A1"},{"value":"5,89E-06","module":"A2"},{"value":"1,62E-05","module":"A3"},{"value":"2,44E-05","module":"A4"}]},{"parameter":"ADPF","unit":"MJ","values":[{"value":"1,18E+03","module":"A1"},{"value":"2,60E+01","module":"A2"},{"value":"1,16E+02","module":"A3"},{"value":"1,20E+02","module":"A4"}]},{"parameter":"ADPM","unit":"kg Sb-eq.","values":[{"value":"2,05E-04","module":"A1"},{"value":"5,89E-06","module":"A2"},{"value":"1,62E-05","module":"A3"},{"value":"2,44E-05","module":"A4"}]}],"additional_environmental_impact":[],"resource_use":[{"parameter":"PERE","unit":"MJ","values":[{"value":"1,59E+03","module":"A1"},{"value":"3,85E-01","module":"A2"},{"value":"1,84E+01","module":"A3"},{"value":"1,76E+00","module":"A4"}]},{"parameter":"PERM","unit":"MJ","values":[{"value":"1,08E+03","module":"A1"},{"value":"0,0E+00","module":"A2"},{"value":"0,0E+00","module":"A3"},{"value":"0,0E+00","module":"A4"}]},{"parameter":"PERT","unit":"MJ","values":[{"value":"2,67E+03","module":"A1"},{"value":"3,85E-01","module":"A2"},{"value":"1,84E+01","module":"A3"},{"value":"1,76E+00","module":"A4"}]},{"parameter":"PENRE","unit":"MJ","values":[{"value":"1,55E+03","module":"A1"},{"value":"2,66E+01","module":"A2"},{"value":"2,03E+02","module":"A3"},{"value":"1,23E+02","module":"A4"}]},{"parameter":"PENRM","unit":"MJ","values":[{"value":"1,58E+02","module":"A1"},{"value":"0,0E+00","module":"A2"},{"value":"0,0E+00","module":"A3"},{"value":"0,0E+00","module":"A4"}]},{"parameter":"PENRT","unit":"MJ","values":[{"value":"1,71E+03","module":"A1"},{"value":"2,66E+01","module":"A2"},{"value":"2,03E+02","module":"A3"},{"value":"1,23E+02","module":"A4"}]},{"parameter":"SM","unit":"kg","values":[{"value":"7,81E+00","module":"A1"},{"value":"0,0E+00","module":"A2"},{"value":"0,0E+00","module":"A3"},{"value":"0,0E+00","module":"A4"}]},{"parameter":"RSF","unit":"MJ","values":[{"value":"0,0E+00","module":"A1"},{"value":"0,0E+00","module":"A2"},{"value":"0,0E+00","module":"A3"},{"value":"0,0E+00","module":"A4"}]},{"parameter":"NRSF","unit":"MJ","values":[{"value":"0,0E+00","module":"A1"},{"value":"0,0E+00","module":"A2"},{"value":"0,0E+00","module":"A3"},{"value":"0,0E+00","module":"A4"}]},{"parameter":"FW","unit":"m3","values":[{"value":"1,22E+00","module":"A1"},{"value":"4,97E-03","module":"A2"},{"value":"1,04E-01","module":"A3"},{"value":"2,31E-02","module":"A4"}]}],"end_of_life_waste":[{"parameter":"HWD","unit":"kg","values":[{"value":"2,00E-03","module":"A1"},{"value":"1,63E-05","module":"A2"},{"value":"3,08E-02","module":"A3"},{"value":"7,20E-05","module":"A4"}]},{"parameter":"NHWD","unit":"kg","values":[{"value":"2,43E+01","module":"A1"},{"value":"1,34E+00","module":"A2"},{"value":"2,77E+00","module":"A3"},{"value":"6,49E+00","module":"A4"}]},{"parameter":"RWD","unit":"kg","values":[{"value":"4,26E-03","module":"A1"},{"value":"1,82E-04","module":"A2"},{"value":"1,18E-03","module":"A3"},{"value":"8,47E-04","module":"A4"}]}],"end_of_life_flow":[{"parameter":"CRU","unit":"kg","values":[{"value":"0,0E+00","module":"A1"},{"value":"0,0E+00","module":"A2"},{"value":"0,0E+00","module":"A3"},{"value":"0,0E+00","module":"A4"}]},{"parameter":"MFR","unit":"kg","values":[{"value":"0,0E+00","module":"A1"},{"value":"0,0E+00","module":"A2"},{"value":"4,88E-01","module":"A3"},{"value":"0,0E+00","module":"A4"}]},{"parameter":"MER","unit":"kg","values":[{"value":"0,0E+00","module":"A1"},{"value":"0,0E+00","module":"A2"},{"value":"0,0E+00","module":"A3"},{"value":"0,0E+00","module":"A4"}]},{"parameter":"EEE","unit":"MJ","values":[{"value":"0,0E+00","module":"A1"},{"value":"0,0E+00","module":"A2"},{"value":"4,70E-01","module":"A3"},{"value":"0,0E+00","module":"A4"}]},{"parameter":"EET","unit":"MJ","values":[{"value":"0,0E+00","module":"A1"},{"value":"0,0E+00","module":"A2"},{"value":"5,07E+00","module":"A3"},{"value":"0,0E+00","module":"A4"}]}]}