{"product_name":"TJN","epd_id":"NEPD-5635-4936-EN","compliance":["EN 15804+A2","ISO 14025","ISO 21930"],"producer_name":"TROX Group","environmental_impact":[{"parameter":"GWP-total","unit":"kg CO2-eq.","values":[{"value":"2,15E+01","module":"A1-A3"},{"value":"1,40E+00","module":"A4"},{"value":"6,19E-03","module":"C1"},{"value":"8,74E-02","module":"C2"},{"value":"3,17E+00","module":"C3"},{"value":"1,24E-01","module":"C4"},{"value":"-7,40E-01","module":"D"}]},{"parameter":"GWP-fossil","unit":"kg CO2-eq.","values":[{"value":"3,09E+01","module":"A1-A3"},{"value":"1,40E+00","module":"A4"},{"value":"6,18E-03","module":"C1"},{"value":"8,73E-02","module":"C2"},{"value":"3,16E+00","module":"C3"},{"value":"1,24E-01","module":"C4"},{"value":"-7,34E-01","module":"D"}]},{"parameter":"GWP-biogenic","unit":"kg CO2-eq.","values":[{"value":"-9,49E+00","module":"A1-A3"},{"value":"5,78E-04","module":"A4"},{"value":"1,16E-06","module":"C1"},{"value":"3,61E-05","module":"C2"},{"value":"1,58E-02","module":"C3"},{"value":"1,41E-05","module":"C4"},{"value":"-6,32E-04","module":"D"}]},{"parameter":"GWP-luluc","unit":"kg CO2-eq.","values":[{"value":"1,01E-01","module":"A1-A3"},{"value":"4,97E-04","module":"A4"},{"value":"4,87E-07","module":"C1"},{"value":"3,11E-05","module":"C2"},{"value":"7,54E-06","module":"C3"},{"value":"3,18E-06","module":"C4"},{"value":"-5,42E-03","module":"D"}]},{"parameter":"ODP","unit":"kg CFC 11-eq.","values":[{"value":"2,40E-06","module":"A1-A3"},{"value":"3,16E-07","module":"A4"},{"value":"1,34E-09","module":"C1"},{"value":"1,98E-08","module":"C2"},{"value":"5,06E-09","module":"C3"},{"value":"4,22E-09","module":"C4"},{"value":"-1,09E-02","module":"D"}]},{"parameter":"AP","unit":"mol H+-eq.","values":[{"value":"2,15E-01","module":"A1-A3"},{"value":"4,01E-03","module":"A4"},{"value":"6,47E-05","module":"C1"},{"value":"2,51E-04","module":"C2"},{"value":"7,75E-04","module":"C3"},{"value":"1,06E-04","module":"C4"},{"value":"-4,14E-03","module":"D"}]},{"parameter":"POCP","unit":"kg NMVOC-eq.","values":[{"value":"1,09E-01","module":"A1-A3"},{"value":"3,40E-03","module":"A4"},{"value":"8,61E-05","module":"C1"},{"value":"2,13E-04","module":"C2"},{"value":"9,68E-04","module":"C3"},{"value":"1,44E-04","module":"C4"},{"value":"-4,13E-03","module":"D"}]},{"parameter":"ADPE","unit":"kg Sb-eq.","values":[{"value":"9,57E-03","module":"A1-A3"},{"value":"3,86E-05","module":"A4"},{"value":"9,49E-09","module":"C1"},{"value":"2,41E-06","module":"C2"},{"value":"2,18E-07","module":"C3"},{"value":"1,11E-07","module":"C4"},{"value":"-1,16E-05","module":"D"}]},{"parameter":"ADPF","unit":"MJ","values":[{"value":"4,94E+02","module":"A1-A3"},{"value":"2,11E+01","module":"A4"},{"value":"8,51E-02","module":"C1"},{"value":"1,32E+00","module":"C2"},{"value":"3,97E-01","module":"C3"},{"value":"3,12E-01","module":"C4"},{"value":"-7,06E+00","module":"D"}]},{"parameter":"WDP","unit":"m3 world-eq.","values":[{"value":"1,85E+03","module":"A1-A3"},{"value":"2,04E+01","module":"A4"},{"value":"1,81E-02","module":"C1"},{"value":"1,28E+00","module":"C2"},{"value":"1,29E+00","module":"C3"},{"value":"2,51E+00","module":"C4"},{"value":"3,65E+00","module":"D"}]},{"parameter":"EP-freshwater","unit":"kg P-eq.","values":[{"value":"1,65E-03","module":"A1-A3"},{"value":"1,12E-05","module":"A4"},{"value":"2,25E-08","module":"C1"},{"value":"6,98E-07","module":"C2"},{"value":"6,06E-07","module":"C3"},{"value":"1,75E-07","module":"C4"},{"value":"-4,93E-05","module":"D"}]},{"parameter":"EP-marine","unit":"kg N-eq.","values":[{"value":"3,54E-02","module":"A1-A3"},{"value":"7,94E-04","module":"A4"},{"value":"2,86E-05","module":"C1"},{"value":"4,96E-05","module":"C2"},{"value":"4,08E-04","module":"C3"},{"value":"1,61E-04","module":"C4"},{"value":"-1,00E-03","module":"D"}]},{"parameter":"EP-terrestrial","unit":"mol N-eq.","values":[{"value":"6,31E-01","module":"A1-A3"},{"value":"8,89E-03","module":"A4"},{"value":"3,13E-04","module":"C1"},{"value":"5,55E-04","module":"C2"},{"value":"4,06E-03","module":"C3"},{"value":"4,17E-04","module":"C4"},{"value":"-1,05E-02","module":"D"}]},{"parameter":"GWP-IOBC","unit":"kg CO2-eq.","values":[{"value":"3,18E+01","module":"A1-A3"},{"value":"1,40E+00","module":"A4"},{"value":"6,19E-03","module":"C1"},{"value":"8,74E-02","module":"C2"},{"value":"3,17E+00","module":"C3"},{"value":"4,43E-03","module":"C4"},{"value":"-1,03E+00","module":"D"}]}],"additional_environmental_impact":[{"parameter":"PM","unit":"disease incidence","values":[{"value":"2,19E-06","module":"A1-A3"},{"value":"8,55E-08","module":"A4"},{"value":"1,71E-09","module":"C1"},{"value":"5,35E-09","module":"C2"},{"value":"2,80E-09","module":"C3"},{"value":"2,04E-09","module":"C4"},{"value":"-1,23E-07","module":"D"}]},{"parameter":"ETP-fw","unit":"CTUe","values":[{"value":"1,26E+03","module":"A1-A3"},{"value":"1,57E+01","module":"A4"},{"value":"4,65E-02","module":"C1"},{"value":"9,79E-01","module":"C2"},{"value":"2,32E+00","module":"C3"},{"value":"3,78E-01","module":"C4"},{"value":"-4,42E+01","module":"D"}]},{"parameter":"HTP-c","unit":"CTUh","values":[{"value":"6,80E-08","module":"A1-A3"},{"value":"0,0E+00","module":"A4"},{"value":"0,0E+00","module":"C1"},{"value":"0,0E+00","module":"C2"},{"value":"2,41E-10","module":"C3"},{"value":"1,00E-11","module":"C4"},{"value":"-3,03E-09","module":"D"}]},{"parameter":"HTP-nc","unit":"CTUh","values":[{"value":"9,25E-07","module":"A1-A3"},{"value":"1,71E-08","module":"A4"},{"value":"4,20E-11","module":"C1"},{"value":"1,07E-09","module":"C2"},{"value":"2,50E-08","module":"C3"},{"value":"3,00E-10","module":"C4"},{"value":"5,00E-08","module":"D"}]},{"parameter":"SQP","unit":"unitless","values":[{"value":"1,25E+02","module":"A1-A3"},{"value":"1,48E+01","module":"A4"},{"value":"1,08E-02","module":"C1"},{"value":"9,23E-01","module":"C2"},{"value":"4,82E-02","module":"C3"},{"value":"1,09E+00","module":"C4"},{"value":"-1,47E+01","module":"D"}]},{"parameter":"IRP","unit":"kBq U235-eq.","values":[{"value":"1,39E+00","module":"A1-A3"},{"value":"9,23E-02","module":"A4"},{"value":"3,65E-04","module":"C1"},{"value":"5,77E-03","module":"C2"},{"value":"6,94E-04","module":"C3"},{"value":"1,49E-03","module":"C4"},{"value":"-1,16E-02","module":"D"}]}],"resource_use":[{"parameter":"PERE","unit":"MJ","values":[{"value":"5,71E+01","module":"A1-A3"},{"value":"3,02E-01","module":"A4"},{"value":"4,60E-04","module":"C1"},{"value":"1,89E-02","module":"C2"},{"value":"1,30E-02","module":"C3"},{"value":"1,39E-02","module":"C4"},{"value":"-1,36E+01","module":"D"}]},{"parameter":"PERM","unit":"MJ","values":[{"value":"5,53E+01","module":"A1-A3"},{"value":"0,0E+00","module":"A4"},{"value":"0,0E+00","module":"C1"},{"value":"0,0E+00","module":"C2"},{"value":"0,0E+00","module":"C3"},{"value":"0,0E+00","module":"C4"},{"value":"0,0E+00","module":"D"}]},{"parameter":"PERT","unit":"MJ","values":[{"value":"1,12E+02","module":"A1-A3"},{"value":"3,02E-01","module":"A4"},{"value":"4,60E-04","module":"C1"},{"value":"1,89E-02","module":"C2"},{"value":"1,30E-02","module":"C3"},{"value":"1,39E-02","module":"C4"},{"value":"-1,36E+01","module":"D"}]},{"parameter":"PENRE","unit":"MJ","values":[{"value":"4,01E+02","module":"A1-A3"},{"value":"2,11E+01","module":"A4"},{"value":"8,51E-02","module":"C1"},{"value":"1,32E+00","module":"C2"},{"value":"3,97E-01","module":"C3"},{"value":"3,12E-01","module":"C4"},{"value":"-7,06E+00","module":"D"}]},{"parameter":"PENRM","unit":"MJ","values":[{"value":"9,48E+01","module":"A1-A3"},{"value":"0,0E+00","module":"A4"},{"value":"0,0E+00","module":"C1"},{"value":"0,0E+00","module":"C2"},{"value":"0,0E+00","module":"C3"},{"value":"0,0E+00","module":"C4"},{"value":"0,0E+00","module":"D"}]},{"parameter":"PENRT","unit":"MJ","values":[{"value":"4,95E+02","module":"A1-A3"},{"value":"2,11E+01","module":"A4"},{"value":"8,51E-02","module":"C1"},{"value":"1,32E+00","module":"C2"},{"value":"3,97E-01","module":"C3"},{"value":"3,12E-01","module":"C4"},{"value":"-7,06E+00","module":"D"}]},{"parameter":"SM","unit":"kg","values":[{"value":"3,69E+00","module":"A1-A3"},{"value":"0,0E+00","module":"A4"},{"value":"4,18E-05","module":"C1"},{"value":"0,0E+00","module":"C2"},{"value":"0,0E+00","module":"C3"},{"value":"1,14E-04","module":"C4"},{"value":"0,0E+00","module":"D"}]},{"parameter":"RSF","unit":"MJ","values":[{"value":"2,32E+00","module":"A1-A3"},{"value":"1,08E-02","module":"A4"},{"value":"1,13E-05","module":"C1"},{"value":"6,76E-04","module":"C2"},{"value":"3,62E-04","module":"C3"},{"value":"2,98E-04","module":"C4"},{"value":"1,88E-02","module":"D"}]},{"parameter":"NRSF","unit":"MJ","values":[{"value":"4,91E+00","module":"A1-A3"},{"value":"3,87E-02","module":"A4"},{"value":"1,67E-04","module":"C1"},{"value":"2,42E-03","module":"C2"},{"value":"0,0E+00","module":"C3"},{"value":"4,77E-04","module":"C4"},{"value":"-1,69E-01","module":"D"}]},{"parameter":"FW","unit":"m3","values":[{"value":"4,26E-01","module":"A1-A3"},{"value":"2,26E-03","module":"A4"},{"value":"4,38E-06","module":"C1"},{"value":"1,41E-04","module":"C2"},{"value":"1,67E-03","module":"C3"},{"value":"3,75E-04","module":"C4"},{"value":"-1,72E-02","module":"D"}]}],"end_of_life_waste":[{"parameter":"HWD","unit":"kg","values":[{"value":"2,29E-01","module":"A1-A3"},{"value":"1,09E-03","module":"A4"},{"value":"2,51E-06","module":"C1"},{"value":"6,81E-05","module":"C2"},{"value":"0,0E+00","module":"C3"},{"value":"5,82E-02","module":"C4"},{"value":"-3,14E-03","module":"D"}]},{"parameter":"NHWD","unit":"kg","values":[{"value":"6,38E+00","module":"A1-A3"},{"value":"1,03E+00","module":"A4"},{"value":"1,01E-04","module":"C1"},{"value":"6,42E-02","module":"C2"},{"value":"0,0E+00","module":"C3"},{"value":"1,34E+00","module":"C4"},{"value":"-2,90E-01","module":"D"}]},{"parameter":"RWD","unit":"kg","values":[{"value":"1,31E-03","module":"A1-A3"},{"value":"1,44E-04","module":"A4"},{"value":"5,91E-07","module":"C1"},{"value":"8,99E-06","module":"C2"},{"value":"0,0E+00","module":"C3"},{"value":"1,80E-06","module":"C4"},{"value":"-9,60E-06","module":"D"}]}],"end_of_life_flow":[{"parameter":"CRU","unit":"kg","values":[{"value":"0,0E+00","module":"A1-A3"},{"value":"0,0E+00","module":"A4"},{"value":"0,0E+00","module":"C1"},{"value":"0,0E+00","module":"C2"},{"value":"0,0E+00","module":"C3"},{"value":"0,0E+00","module":"C4"},{"value":"0,0E+00","module":"D"}]},{"parameter":"MFR","unit":"kg","values":[{"value":"1,15E+00","module":"A1-A3"},{"value":"0,0E+00","module":"A4"},{"value":"4,10E-05","module":"C1"},{"value":"0,0E+00","module":"C2"},{"value":"2,33E+00","module":"C3"},{"value":"9,34E-05","module":"C4"},{"value":"0,0E+00","module":"D"}]},{"parameter":"MER","unit":"kg","values":[{"value":"2,04E-05","module":"A1-A3"},{"value":"0,0E+00","module":"A4"},{"value":"1,27E-07","module":"C1"},{"value":"0,0E+00","module":"C2"},{"value":"1,04E+00","module":"C3"},{"value":"2,28E-06","module":"C4"},{"value":"0,0E+00","module":"D"}]},{"parameter":"EEE","unit":"MJ","values":[{"value":"8,47E-02","module":"A1-A3"},{"value":"0,0E+00","module":"A4"},{"value":"4,36E-07","module":"C1"},{"value":"0,0E+00","module":"C2"},{"value":"1,71E+00","module":"C3"},{"value":"1,48E-04","module":"C4"},{"value":"0,0E+00","module":"D"}]},{"parameter":"EET","unit":"MJ","values":[{"value":"1,28E+00","module":"A1-A3"},{"value":"0,0E+00","module":"A4"},{"value":"6,60E-06","module":"C1"},{"value":"0,0E+00","module":"C2"},{"value":"2,59E+01","module":"C3"},{"value":"2,24E-03","module":"C4"},{"value":"0,0E+00","module":"D"}]}]}