{"product_name":"TKZA 170kV 1x800 SWA","epd_id":"NEPD-7919-7586","compliance":["EN 15804+A2","ISO 14025","ISO 21930"],"producer_name":"Prysmian Group Norge AS","environmental_impact":[{"parameter":"GWP-total","unit":"kg CO2-eq.","values":[{"value":"1,30E+02","module":"A1"},{"value":"5,57E+00","module":"A2"},{"value":"1,19E+00","module":"A3"},{"value":"3,96E+00","module":"A4"},{"value":"3,00E+00","module":"A5"},{"value":"0,0E+00","module":"B1"},{"value":"0,0E+00","module":"B2"},{"value":"0,0E+00","module":"B3"},{"value":"0,0E+00","module":"B4"},{"value":"0,0E+00","module":"B5"},{"value":"1,87E-04","module":"B6"},{"value":"0,0E+00","module":"B7"},{"value":"0,0E+00","module":"C1"},{"value":"1,48E+00","module":"C2"},{"value":"8,68E+00","module":"C3"},{"value":"4,89E-01","module":"C4"},{"value":"-2,69E+01","module":"D"}]},{"parameter":"GWP-fossil","unit":"kg CO2-eq.","values":[{"value":"1,28E+02","module":"A1"},{"value":"5,56E+00","module":"A2"},{"value":"1,13E+00","module":"A3"},{"value":"3,96E+00","module":"A4"},{"value":"2,96E+00","module":"A5"},{"value":"0,0E+00","module":"B1"},{"value":"0,0E+00","module":"B2"},{"value":"0,0E+00","module":"B3"},{"value":"0,0E+00","module":"B4"},{"value":"0,0E+00","module":"B5"},{"value":"1,82E-04","module":"B6"},{"value":"0,0E+00","module":"B7"},{"value":"0,0E+00","module":"C1"},{"value":"1,47E+00","module":"C2"},{"value":"8,68E+00","module":"C3"},{"value":"4,89E-01","module":"C4"},{"value":"-2,67E+01","module":"D"}]},{"parameter":"GWP-biogenic","unit":"kg CO2-eq.","values":[{"value":"1,90E+00","module":"A1"},{"value":"1,71E-03","module":"A2"},{"value":"5,85E-02","module":"A3"},{"value":"1,48E-03","module":"A4"},{"value":"3,93E-02","module":"A5"},{"value":"0,0E+00","module":"B1"},{"value":"0,0E+00","module":"B2"},{"value":"0,0E+00","module":"B3"},{"value":"0,0E+00","module":"B4"},{"value":"0,0E+00","module":"B5"},{"value":"5,02E-06","module":"B6"},{"value":"0,0E+00","module":"B7"},{"value":"0,0E+00","module":"C1"},{"value":"6,01E-04","module":"C2"},{"value":"9,97E-05","module":"C3"},{"value":"3,36E-05","module":"C4"},{"value":"-1,61E-01","module":"D"}]},{"parameter":"GWP-luluc","unit":"kg CO2-eq.","values":[{"value":"1,10E-01","module":"A1"},{"value":"2,99E-03","module":"A2"},{"value":"1,92E-03","module":"A3"},{"value":"1,47E-03","module":"A4"},{"value":"2,33E-03","module":"A5"},{"value":"0,0E+00","module":"B1"},{"value":"0,0E+00","module":"B2"},{"value":"0,0E+00","module":"B3"},{"value":"0,0E+00","module":"B4"},{"value":"0,0E+00","module":"B5"},{"value":"7,49E-07","module":"B6"},{"value":"0,0E+00","module":"B7"},{"value":"0,0E+00","module":"C1"},{"value":"5,16E-04","module":"C2"},{"value":"1,65E-05","module":"C3"},{"value":"5,97E-05","module":"C4"},{"value":"-3,43E-02","module":"D"}]},{"parameter":"ODP","unit":"kg CFC 11-eq.","values":[{"value":"9,54E-06","module":"A1"},{"value":"1,17E-06","module":"A2"},{"value":"1,39E-06","module":"A3"},{"value":"8,85E-07","module":"A4"},{"value":"2,61E-07","module":"A5"},{"value":"0,0E+00","module":"B1"},{"value":"0,0E+00","module":"B2"},{"value":"0,0E+00","module":"B3"},{"value":"0,0E+00","module":"B4"},{"value":"0,0E+00","module":"B5"},{"value":"1,20E-11","module":"B6"},{"value":"0,0E+00","module":"B7"},{"value":"0,0E+00","module":"C1"},{"value":"3,36E-07","module":"C2"},{"value":"9,69E-09","module":"C3"},{"value":"4,75E-08","module":"C4"},{"value":"-3,57E-02","module":"D"}]},{"parameter":"AP","unit":"mol H+-eq.","values":[{"value":"4,73E+00","module":"A1"},{"value":"1,34E-01","module":"A2"},{"value":"1,19E-02","module":"A3"},{"value":"4,39E-02","module":"A4"},{"value":"9,85E-02","module":"A5"},{"value":"0,0E+00","module":"B1"},{"value":"0,0E+00","module":"B2"},{"value":"0,0E+00","module":"B3"},{"value":"0,0E+00","module":"B4"},{"value":"0,0E+00","module":"B5"},{"value":"1,42E-06","module":"B6"},{"value":"0,0E+00","module":"B7"},{"value":"0,0E+00","module":"C1"},{"value":"6,03E-03","module":"C2"},{"value":"1,29E-03","module":"C3"},{"value":"1,29E-03","module":"C4"},{"value":"-1,08E+00","module":"D"}]},{"parameter":"POCP","unit":"kg NMVOC-eq.","values":[{"value":"1,17E+00","module":"A1"},{"value":"9,89E-02","module":"A2"},{"value":"9,60E-03","module":"A3"},{"value":"3,59E-02","module":"A4"},{"value":"2,63E-02","module":"A5"},{"value":"0,0E+00","module":"B1"},{"value":"0,0E+00","module":"B2"},{"value":"0,0E+00","module":"B3"},{"value":"0,0E+00","module":"B4"},{"value":"0,0E+00","module":"B5"},{"value":"5,46E-07","module":"B6"},{"value":"0,0E+00","module":"B7"},{"value":"0,0E+00","module":"C1"},{"value":"6,05E-03","module":"C2"},{"value":"1,57E-03","module":"C3"},{"value":"1,55E-03","module":"C4"},{"value":"-2,14E-01","module":"D"}]},{"parameter":"ADPE","unit":"kg Sb-eq.","values":[{"value":"1,25E+00","module":"A1"},{"value":"7,36E-05","module":"A2"},{"value":"4,52E-05","module":"A3"},{"value":"5,77E-05","module":"A4"},{"value":"2,50E-02","module":"A5"},{"value":"0,0E+00","module":"B1"},{"value":"0,0E+00","module":"B2"},{"value":"0,0E+00","module":"B3"},{"value":"0,0E+00","module":"B4"},{"value":"0,0E+00","module":"B5"},{"value":"1,35E-08","module":"B6"},{"value":"0,0E+00","module":"B7"},{"value":"0,0E+00","module":"C1"},{"value":"3,99E-05","module":"C2"},{"value":"4,65E-07","module":"C3"},{"value":"1,28E-06","module":"C4"},{"value":"-7,12E-01","module":"D"}]},{"parameter":"ADPF","unit":"MJ","values":[{"value":"1,87E+03","module":"A1"},{"value":"7,54E+01","module":"A2"},{"value":"3,29E+02","module":"A3"},{"value":"5,89E+01","module":"A4"},{"value":"4,67E+01","module":"A5"},{"value":"0,0E+00","module":"B1"},{"value":"0,0E+00","module":"B2"},{"value":"0,0E+00","module":"B3"},{"value":"0,0E+00","module":"B4"},{"value":"0,0E+00","module":"B5"},{"value":"2,48E-03","module":"B6"},{"value":"0,0E+00","module":"B7"},{"value":"0,0E+00","module":"C1"},{"value":"2,22E+01","module":"C2"},{"value":"7,24E-01","module":"C3"},{"value":"3,84E+00","module":"C4"},{"value":"-2,80E+02","module":"D"}]},{"parameter":"WDP","unit":"m3 world-eq.","values":[{"value":"6,80E+03","module":"A1"},{"value":"3,50E+01","module":"A2"},{"value":"1,50E+02","module":"A3"},{"value":"3,82E+01","module":"A4"},{"value":"1,42E+02","module":"A5"},{"value":"0,0E+00","module":"B1"},{"value":"0,0E+00","module":"B2"},{"value":"0,0E+00","module":"B3"},{"value":"0,0E+00","module":"B4"},{"value":"0,0E+00","module":"B5"},{"value":"4,32E-01","module":"B6"},{"value":"0,0E+00","module":"B7"},{"value":"0,0E+00","module":"C1"},{"value":"2,12E+01","module":"C2"},{"value":"3,11E+00","module":"C3"},{"value":"8,65E+01","module":"C4"},{"value":"-4,47E+02","module":"D"}]},{"parameter":"EP-freshwater","unit":"kg P-eq.","values":[{"value":"3,53E-02","module":"A1"},{"value":"2,85E-05","module":"A2"},{"value":"5,02E-05","module":"A3"},{"value":"2,65E-05","module":"A4"},{"value":"7,08E-04","module":"A5"},{"value":"0,0E+00","module":"B1"},{"value":"0,0E+00","module":"B2"},{"value":"0,0E+00","module":"B3"},{"value":"0,0E+00","module":"B4"},{"value":"0,0E+00","module":"B5"},{"value":"1,31E-08","module":"B6"},{"value":"0,0E+00","module":"B7"},{"value":"0,0E+00","module":"C1"},{"value":"1,16E-05","module":"C2"},{"value":"9,17E-07","module":"C3"},{"value":"2,80E-06","module":"C4"},{"value":"-6,20E-03","module":"D"}]},{"parameter":"EP-marine","unit":"kg N-eq.","values":[{"value":"3,20E-01","module":"A1"},{"value":"3,41E-02","module":"A2"},{"value":"3,44E-03","module":"A3"},{"value":"1,16E-02","module":"A4"},{"value":"7,40E-03","module":"A5"},{"value":"0,0E+00","module":"B1"},{"value":"0,0E+00","module":"B2"},{"value":"0,0E+00","module":"B3"},{"value":"0,0E+00","module":"B4"},{"value":"0,0E+00","module":"B5"},{"value":"1,56E-07","module":"B6"},{"value":"0,0E+00","module":"B7"},{"value":"0,0E+00","module":"C1"},{"value":"1,79E-03","module":"C2"},{"value":"6,18E-04","module":"C3"},{"value":"8,28E-04","module":"C4"},{"value":"-5,69E-02","module":"D"}]},{"parameter":"EP-terrestrial","unit":"mol N-eq.","values":[{"value":"4,51E+00","module":"A1"},{"value":"3,79E-01","module":"A2"},{"value":"4,19E-02","module":"A3"},{"value":"1,29E-01","module":"A4"},{"value":"1,01E-01","module":"A5"},{"value":"0,0E+00","module":"B1"},{"value":"0,0E+00","module":"B2"},{"value":"0,0E+00","module":"B3"},{"value":"0,0E+00","module":"B4"},{"value":"0,0E+00","module":"B5"},{"value":"2,03E-06","module":"B6"},{"value":"0,0E+00","module":"B7"},{"value":"0,0E+00","module":"C1"},{"value":"1,98E-02","module":"C2"},{"value":"6,56E-03","module":"C3"},{"value":"5,20E-03","module":"C4"},{"value":"-7,48E-01","module":"D"}]},{"parameter":"GWP-IOBC","unit":"kg CO2-eq.","values":[{"value":"1,29E+02","module":"A1"},{"value":"5,57E+00","module":"A2"},{"value":"1,17E+00","module":"A3"},{"value":"3,96E+00","module":"A4"},{"value":"2,99E+00","module":"A5"},{"value":"0,0E+00","module":"B1"},{"value":"0,0E+00","module":"B2"},{"value":"0,0E+00","module":"B3"},{"value":"0,0E+00","module":"B4"},{"value":"0,0E+00","module":"B5"},{"value":"1,87E-04","module":"B6"},{"value":"0,0E+00","module":"B7"},{"value":"0,0E+00","module":"C1"},{"value":"1,48E+00","module":"C2"},{"value":"8,68E+00","module":"C3"},{"value":"5,19E-01","module":"C4"},{"value":"-2,52E+01","module":"D"}]}],"additional_environmental_impact":[{"parameter":"PM","unit":"disease incidence","values":[{"value":"1,38E-05","module":"A1"},{"value":"2,32E-07","module":"A2"},{"value":"1,71E-07","module":"A3"},{"value":"2,90E-07","module":"A4"},{"value":"2,91E-07","module":"A5"},{"value":"0,0E+00","module":"B1"},{"value":"0,0E+00","module":"B2"},{"value":"0,0E+00","module":"B3"},{"value":"0,0E+00","module":"B4"},{"value":"0,0E+00","module":"B5"},{"value":"1,00E-11","module":"B6"},{"value":"0,0E+00","module":"B7"},{"value":"0,0E+00","module":"C1"},{"value":"1,06E-07","module":"C2"},{"value":"5,27E-09","module":"C3"},{"value":"2,30E-08","module":"C4"},{"value":"-3,13E-06","module":"D"}]},{"parameter":"ETP-fw","unit":"CTUe","values":[{"value":"5,15E+04","module":"A1"},{"value":"4,74E+01","module":"A2"},{"value":"1,10E+02","module":"A3"},{"value":"4,11E+01","module":"A4"},{"value":"1,15E+03","module":"A5"},{"value":"0,0E+00","module":"B1"},{"value":"0,0E+00","module":"B2"},{"value":"0,0E+00","module":"B3"},{"value":"0,0E+00","module":"B4"},{"value":"0,0E+00","module":"B5"},{"value":"1,13E-02","module":"B6"},{"value":"0,0E+00","module":"B7"},{"value":"0,0E+00","module":"C1"},{"value":"1,64E+01","module":"C2"},{"value":"5,85E+00","module":"C3"},{"value":"5,78E+03","module":"C4"},{"value":"-7,65E+03","module":"D"}]},{"parameter":"HTP-c","unit":"CTUh","values":[{"value":"1,40E-06","module":"A1"},{"value":"0,0E+00","module":"A2"},{"value":"2,22E-09","module":"A3"},{"value":"0,0E+00","module":"A4"},{"value":"2,81E-08","module":"A5"},{"value":"0,0E+00","module":"B1"},{"value":"0,0E+00","module":"B2"},{"value":"0,0E+00","module":"B3"},{"value":"0,0E+00","module":"B4"},{"value":"0,0E+00","module":"B5"},{"value":"1,00E-12","module":"B6"},{"value":"0,0E+00","module":"B7"},{"value":"0,0E+00","module":"C1"},{"value":"0,0E+00","module":"C2"},{"value":"2,70E-10","module":"C3"},{"value":"2,85E-10","module":"C4"},{"value":"-3,88E-07","module":"D"}]},{"parameter":"HTP-nc","unit":"CTUh","values":[{"value":"1,10E-04","module":"A1"},{"value":"5,59E-08","module":"A2"},{"value":"5,68E-08","module":"A3"},{"value":"4,17E-08","module":"A4"},{"value":"2,20E-06","module":"A5"},{"value":"0,0E+00","module":"B1"},{"value":"0,0E+00","module":"B2"},{"value":"0,0E+00","module":"B3"},{"value":"0,0E+00","module":"B4"},{"value":"0,0E+00","module":"B5"},{"value":"1,30E-11","module":"B6"},{"value":"0,0E+00","module":"B7"},{"value":"0,0E+00","module":"C1"},{"value":"1,77E-08","module":"C2"},{"value":"1,12E-08","module":"C3"},{"value":"5,32E-09","module":"C4"},{"value":"-3,22E-05","module":"D"}]},{"parameter":"SQP","unit":"unitless","values":[{"value":"1,35E+03","module":"A1"},{"value":"2,46E+01","module":"A2"},{"value":"1,05E+02","module":"A3"},{"value":"5,51E+01","module":"A4"},{"value":"3,10E+01","module":"A5"},{"value":"0,0E+00","module":"B1"},{"value":"0,0E+00","module":"B2"},{"value":"0,0E+00","module":"B3"},{"value":"0,0E+00","module":"B4"},{"value":"0,0E+00","module":"B5"},{"value":"1,25E-03","module":"B6"},{"value":"0,0E+00","module":"B7"},{"value":"0,0E+00","module":"C1"},{"value":"1,53E+01","module":"C2"},{"value":"1,06E-01","module":"C3"},{"value":"8,14E+00","module":"C4"},{"value":"-3,67E+02","module":"D"}]},{"parameter":"IRP","unit":"kBq U235-eq.","values":[{"value":"6,53E+00","module":"A1"},{"value":"3,26E-01","module":"A2"},{"value":"1,45E+01","module":"A3"},{"value":"2,57E-01","module":"A4"},{"value":"4,33E-01","module":"A5"},{"value":"0,0E+00","module":"B1"},{"value":"0,0E+00","module":"B2"},{"value":"0,0E+00","module":"B3"},{"value":"0,0E+00","module":"B4"},{"value":"0,0E+00","module":"B5"},{"value":"4,50E-05","module":"B6"},{"value":"0,0E+00","module":"B7"},{"value":"0,0E+00","module":"C1"},{"value":"9,72E-02","module":"C2"},{"value":"1,47E-03","module":"C3"},{"value":"2,43E-02","module":"C4"},{"value":"-8,15E-01","module":"D"}]}],"resource_use":[{"parameter":"PERE","unit":"MJ","values":[{"value":"2,98E+02","module":"A1"},{"value":"6,84E-01","module":"A2"},{"value":"2,26E+01","module":"A3"},{"value":"6,65E-01","module":"A4"},{"value":"6,46E+00","module":"A5"},{"value":"0,0E+00","module":"B1"},{"value":"0,0E+00","module":"B2"},{"value":"0,0E+00","module":"B3"},{"value":"0,0E+00","module":"B4"},{"value":"0,0E+00","module":"B5"},{"value":"3,21E-02","module":"B6"},{"value":"0,0E+00","module":"B7"},{"value":"0,0E+00","module":"C1"},{"value":"3,14E-01","module":"C2"},{"value":"2,91E-02","module":"C3"},{"value":"4,67E-01","module":"C4"},{"value":"-8,23E+01","module":"D"}]},{"parameter":"PERM","unit":"MJ","values":[{"value":"0,0E+00","module":"A1"},{"value":"0,0E+00","module":"A2"},{"value":"0,0E+00","module":"A3"},{"value":"0,0E+00","module":"A4"},{"value":"0,0E+00","module":"A5"},{"value":"0,0E+00","module":"B1"},{"value":"0,0E+00","module":"B2"},{"value":"0,0E+00","module":"B3"},{"value":"0,0E+00","module":"B4"},{"value":"0,0E+00","module":"B5"},{"value":"0,0E+00","module":"B6"},{"value":"0,0E+00","module":"B7"},{"value":"0,0E+00","module":"C1"},{"value":"0,0E+00","module":"C2"},{"value":"0,0E+00","module":"C3"},{"value":"0,0E+00","module":"C4"},{"value":"0,0E+00","module":"D"}]},{"parameter":"PERT","unit":"MJ","values":[{"value":"2,98E+02","module":"A1"},{"value":"6,84E-01","module":"A2"},{"value":"2,26E+01","module":"A3"},{"value":"6,65E-01","module":"A4"},{"value":"6,46E+00","module":"A5"},{"value":"0,0E+00","module":"B1"},{"value":"0,0E+00","module":"B2"},{"value":"0,0E+00","module":"B3"},{"value":"0,0E+00","module":"B4"},{"value":"0,0E+00","module":"B5"},{"value":"3,21E-02","module":"B6"},{"value":"0,0E+00","module":"B7"},{"value":"0,0E+00","module":"C1"},{"value":"3,14E-01","module":"C2"},{"value":"2,91E-02","module":"C3"},{"value":"4,67E-01","module":"C4"},{"value":"-8,23E+01","module":"D"}]},{"parameter":"PENRE","unit":"MJ","values":[{"value":"1,66E+03","module":"A1"},{"value":"7,54E+01","module":"A2"},{"value":"3,29E+02","module":"A3"},{"value":"5,89E+01","module":"A4"},{"value":"4,26E+01","module":"A5"},{"value":"0,0E+00","module":"B1"},{"value":"0,0E+00","module":"B2"},{"value":"0,0E+00","module":"B3"},{"value":"0,0E+00","module":"B4"},{"value":"0,0E+00","module":"B5"},{"value":"2,48E-03","module":"B6"},{"value":"0,0E+00","module":"B7"},{"value":"0,0E+00","module":"C1"},{"value":"2,22E+01","module":"C2"},{"value":"7,24E-01","module":"C3"},{"value":"3,84E+00","module":"C4"},{"value":"-2,80E+02","module":"D"}]},{"parameter":"PENRM","unit":"MJ","values":[{"value":"2,51E+02","module":"A1"},{"value":"0,0E+00","module":"A2"},{"value":"-9,33E-02","module":"A3"},{"value":"0,0E+00","module":"A4"},{"value":"4,75E-01","module":"A5"},{"value":"0,0E+00","module":"B1"},{"value":"0,0E+00","module":"B2"},{"value":"0,0E+00","module":"B3"},{"value":"0,0E+00","module":"B4"},{"value":"0,0E+00","module":"B5"},{"value":"0,0E+00","module":"B6"},{"value":"0,0E+00","module":"B7"},{"value":"0,0E+00","module":"C1"},{"value":"0,0E+00","module":"C2"},{"value":"-2,27E+02","module":"C3"},{"value":"0,0E+00","module":"C4"},{"value":"0,0E+00","module":"D"}]},{"parameter":"PENRT","unit":"MJ","values":[{"value":"1,91E+03","module":"A1"},{"value":"7,54E+01","module":"A2"},{"value":"3,29E+02","module":"A3"},{"value":"5,89E+01","module":"A4"},{"value":"4,31E+01","module":"A5"},{"value":"0,0E+00","module":"B1"},{"value":"0,0E+00","module":"B2"},{"value":"0,0E+00","module":"B3"},{"value":"0,0E+00","module":"B4"},{"value":"0,0E+00","module":"B5"},{"value":"2,48E-03","module":"B6"},{"value":"0,0E+00","module":"B7"},{"value":"0,0E+00","module":"C1"},{"value":"2,22E+01","module":"C2"},{"value":"-2,27E+02","module":"C3"},{"value":"3,84E+00","module":"C4"},{"value":"-2,80E+02","module":"D"}]},{"parameter":"SM","unit":"kg","values":[{"value":"2,76E+00","module":"A1"},{"value":"0,0E+00","module":"A2"},{"value":"6,28E-02","module":"A3"},{"value":"0,0E+00","module":"A4"},{"value":"5,65E-02","module":"A5"},{"value":"0,0E+00","module":"B1"},{"value":"0,0E+00","module":"B2"},{"value":"0,0E+00","module":"B3"},{"value":"0,0E+00","module":"B4"},{"value":"0,0E+00","module":"B5"},{"value":"0,0E+00","module":"B6"},{"value":"0,0E+00","module":"B7"},{"value":"0,0E+00","module":"C1"},{"value":"0,0E+00","module":"C2"},{"value":"0,0E+00","module":"C3"},{"value":"0,0E+00","module":"C4"},{"value":"9,38E-01","module":"D"}]},{"parameter":"RSF","unit":"MJ","values":[{"value":"7,45E+00","module":"A1"},{"value":"2,12E-02","module":"A2"},{"value":"9,21E-01","module":"A3"},{"value":"2,25E-02","module":"A4"},{"value":"1,69E-01","module":"A5"},{"value":"0,0E+00","module":"B1"},{"value":"0,0E+00","module":"B2"},{"value":"0,0E+00","module":"B3"},{"value":"0,0E+00","module":"B4"},{"value":"0,0E+00","module":"B5"},{"value":"2,52E-05","module":"B6"},{"value":"0,0E+00","module":"B7"},{"value":"0,0E+00","module":"C1"},{"value":"1,12E-02","module":"C2"},{"value":"7,09E-04","module":"C3"},{"value":"9,70E-03","module":"C4"},{"value":"-2,82E-01","module":"D"}]},{"parameter":"NRSF","unit":"MJ","values":[{"value":"1,85E-01","module":"A1"},{"value":"4,83E-02","module":"A2"},{"value":"2,81E-02","module":"A3"},{"value":"6,89E-02","module":"A4"},{"value":"6,79E-03","module":"A5"},{"value":"0,0E+00","module":"B1"},{"value":"0,0E+00","module":"B2"},{"value":"0,0E+00","module":"B3"},{"value":"0,0E+00","module":"B4"},{"value":"0,0E+00","module":"B5"},{"value":"6,28E-05","module":"B6"},{"value":"0,0E+00","module":"B7"},{"value":"0,0E+00","module":"C1"},{"value":"4,01E-02","module":"C2"},{"value":"0,0E+00","module":"C3"},{"value":"8,96E-03","module":"C4"},{"value":"-2,41E+00","module":"D"}]},{"parameter":"FW","unit":"m3","values":[{"value":"2,44E+00","module":"A1"},{"value":"5,16E-03","module":"A2"},{"value":"1,26E-01","module":"A3"},{"value":"5,90E-03","module":"A4"},{"value":"5,17E-02","module":"A5"},{"value":"0,0E+00","module":"B1"},{"value":"0,0E+00","module":"B2"},{"value":"0,0E+00","module":"B3"},{"value":"0,0E+00","module":"B4"},{"value":"0,0E+00","module":"B5"},{"value":"2,40E-04","module":"B6"},{"value":"0,0E+00","module":"B7"},{"value":"0,0E+00","module":"C1"},{"value":"2,34E-03","module":"C2"},{"value":"3,72E-03","module":"C3"},{"value":"4,97E-03","module":"C4"},{"value":"-6,37E-01","module":"D"}]}],"end_of_life_waste":[{"parameter":"HWD","unit":"kg","values":[{"value":"1,14E+00","module":"A1"},{"value":"3,33E-03","module":"A2"},{"value":"1,24E-01","module":"A3"},{"value":"3,05E-03","module":"A4"},{"value":"3,38E-02","module":"A5"},{"value":"0,0E+00","module":"B1"},{"value":"0,0E+00","module":"B2"},{"value":"0,0E+00","module":"B3"},{"value":"0,0E+00","module":"B4"},{"value":"0,0E+00","module":"B5"},{"value":"1,59E-06","module":"B6"},{"value":"0,0E+00","module":"B7"},{"value":"0,0E+00","module":"C1"},{"value":"1,13E-03","module":"C2"},{"value":"0,0E+00","module":"C3"},{"value":"4,15E-01","module":"C4"},{"value":"-3,07E-01","module":"D"}]},{"parameter":"NHWD","unit":"kg","values":[{"value":"4,44E+01","module":"A1"},{"value":"1,38E+00","module":"A2"},{"value":"1,58E+00","module":"A3"},{"value":"4,09E+00","module":"A4"},{"value":"1,28E+00","module":"A5"},{"value":"0,0E+00","module":"B1"},{"value":"0,0E+00","module":"B2"},{"value":"0,0E+00","module":"B3"},{"value":"0,0E+00","module":"B4"},{"value":"0,0E+00","module":"B5"},{"value":"1,91E-04","module":"B6"},{"value":"0,0E+00","module":"B7"},{"value":"0,0E+00","module":"C1"},{"value":"1,06E+00","module":"C2"},{"value":"0,0E+00","module":"C3"},{"value":"1,26E+01","module":"C4"},{"value":"-6,85E+00","module":"D"}]},{"parameter":"RWD","unit":"kg","values":[{"value":"6,03E-03","module":"A1"},{"value":"5,22E-04","module":"A2"},{"value":"5,60E-03","module":"A3"},{"value":"4,04E-04","module":"A4"},{"value":"2,52E-04","module":"A5"},{"value":"0,0E+00","module":"B1"},{"value":"0,0E+00","module":"B2"},{"value":"0,0E+00","module":"B3"},{"value":"0,0E+00","module":"B4"},{"value":"0,0E+00","module":"B5"},{"value":"2,22E-08","module":"B6"},{"value":"0,0E+00","module":"B7"},{"value":"0,0E+00","module":"C1"},{"value":"1,52E-04","module":"C2"},{"value":"0,0E+00","module":"C3"},{"value":"2,65E-05","module":"C4"},{"value":"-7,01E-04","module":"D"}]}],"end_of_life_flow":[{"parameter":"CRU","unit":"kg","values":[{"value":"0,0E+00","module":"A1"},{"value":"0,0E+00","module":"A2"},{"value":"0,0E+00","module":"A3"},{"value":"0,0E+00","module":"A4"},{"value":"0,0E+00","module":"A5"},{"value":"0,0E+00","module":"B1"},{"value":"0,0E+00","module":"B2"},{"value":"0,0E+00","module":"B3"},{"value":"0,0E+00","module":"B4"},{"value":"0,0E+00","module":"B5"},{"value":"0,0E+00","module":"B6"},{"value":"0,0E+00","module":"B7"},{"value":"0,0E+00","module":"C1"},{"value":"0,0E+00","module":"C2"},{"value":"0,0E+00","module":"C3"},{"value":"0,0E+00","module":"C4"},{"value":"0,0E+00","module":"D"}]},{"parameter":"MFR","unit":"kg","values":[{"value":"0,0E+00","module":"A1"},{"value":"0,0E+00","module":"A2"},{"value":"2,07E+00","module":"A3"},{"value":"0,0E+00","module":"A4"},{"value":"3,22E-01","module":"A5"},{"value":"0,0E+00","module":"B1"},{"value":"0,0E+00","module":"B2"},{"value":"0,0E+00","module":"B3"},{"value":"0,0E+00","module":"B4"},{"value":"0,0E+00","module":"B5"},{"value":"0,0E+00","module":"B6"},{"value":"0,0E+00","module":"B7"},{"value":"0,0E+00","module":"C1"},{"value":"0,0E+00","module":"C2"},{"value":"1,40E+01","module":"C3"},{"value":"2,76E-04","module":"C4"},{"value":"-3,67E-02","module":"D"}]},{"parameter":"MER","unit":"kg","values":[{"value":"0,0E+00","module":"A1"},{"value":"0,0E+00","module":"A2"},{"value":"1,01E+00","module":"A3"},{"value":"0,0E+00","module":"A4"},{"value":"8,17E-02","module":"A5"},{"value":"0,0E+00","module":"B1"},{"value":"0,0E+00","module":"B2"},{"value":"0,0E+00","module":"B3"},{"value":"0,0E+00","module":"B4"},{"value":"0,0E+00","module":"B5"},{"value":"0,0E+00","module":"B6"},{"value":"0,0E+00","module":"B7"},{"value":"0,0E+00","module":"C1"},{"value":"0,0E+00","module":"C2"},{"value":"3,07E+00","module":"C3"},{"value":"6,74E-06","module":"C4"},{"value":"-4,84E-03","module":"D"}]},{"parameter":"EEE","unit":"MJ","values":[{"value":"0,0E+00","module":"A1"},{"value":"0,0E+00","module":"A2"},{"value":"7,55E-01","module":"A3"},{"value":"0,0E+00","module":"A4"},{"value":"1,27E-01","module":"A5"},{"value":"0,0E+00","module":"B1"},{"value":"0,0E+00","module":"B2"},{"value":"0,0E+00","module":"B3"},{"value":"0,0E+00","module":"B4"},{"value":"0,0E+00","module":"B5"},{"value":"0,0E+00","module":"B6"},{"value":"0,0E+00","module":"B7"},{"value":"0,0E+00","module":"C1"},{"value":"0,0E+00","module":"C2"},{"value":"5,59E+00","module":"C3"},{"value":"4,37E-04","module":"C4"},{"value":"-1,18E-02","module":"D"}]},{"parameter":"EET","unit":"MJ","values":[{"value":"0,0E+00","module":"A1"},{"value":"0,0E+00","module":"A2"},{"value":"1,14E+01","module":"A3"},{"value":"0,0E+00","module":"A4"},{"value":"1,92E+00","module":"A5"},{"value":"0,0E+00","module":"B1"},{"value":"0,0E+00","module":"B2"},{"value":"0,0E+00","module":"B3"},{"value":"0,0E+00","module":"B4"},{"value":"0,0E+00","module":"B5"},{"value":"0,0E+00","module":"B6"},{"value":"0,0E+00","module":"B7"},{"value":"0,0E+00","module":"C1"},{"value":"0,0E+00","module":"C2"},{"value":"8,46E+01","module":"C3"},{"value":"6,62E-03","module":"C4"},{"value":"-1,79E-01","module":"D"}]}]}