{"product_name":"TLK-Opus","epd_id":"NEPD-5396-4712-EN","compliance":["EN 15804+A2","ISO 14025","ISO 21930"],"producer_name":"TROX Auranor Norge AS","environmental_impact":[{"parameter":"GWP-total","unit":"kg CO2-eq.","values":[{"value":"3,67E+00","module":"A1-A3"},{"value":"8,09E-02","module":"A4"},{"value":"1,20E-03","module":"C1"},{"value":"2,29E-02","module":"C2"},{"value":"1,82E-01","module":"C3"},{"value":"7,44E-03","module":"C4"},{"value":"-5,61E-01","module":"D"}]},{"parameter":"GWP-fossil","unit":"kg CO2-eq.","values":[{"value":"4,71E+00","module":"A1-A3"},{"value":"8,09E-02","module":"A4"},{"value":"1,20E-03","module":"C1"},{"value":"2,29E-02","module":"C2"},{"value":"1,82E-01","module":"C3"},{"value":"7,44E-03","module":"C4"},{"value":"-5,60E-01","module":"D"}]},{"parameter":"GWP-biogenic","unit":"kg CO2-eq.","values":[{"value":"-1,04E+00","module":"A1-A3"},{"value":"3,35E-05","module":"A4"},{"value":"2,25E-07","module":"C1"},{"value":"9,48E-06","module":"C2"},{"value":"3,24E-06","module":"C3"},{"value":"1,03E-06","module":"C4"},{"value":"-3,22E-04","module":"D"}]},{"parameter":"GWP-luluc","unit":"kg CO2-eq.","values":[{"value":"4,10E-03","module":"A1-A3"},{"value":"2,88E-05","module":"A4"},{"value":"9,46E-08","module":"C1"},{"value":"8,15E-06","module":"C2"},{"value":"4,10E-07","module":"C3"},{"value":"2,37E-07","module":"C4"},{"value":"-5,47E-04","module":"D"}]},{"parameter":"ODP","unit":"kg CFC 11-eq.","values":[{"value":"3,60E-07","module":"A1-A3"},{"value":"1,83E-08","module":"A4"},{"value":"2,59E-10","module":"C1"},{"value":"5,19E-09","module":"C2"},{"value":"2,84E-10","module":"C3"},{"value":"3,77E-10","module":"C4"},{"value":"-6,33E-04","module":"D"}]},{"parameter":"AP","unit":"mol H+-eq.","values":[{"value":"4,39E-02","module":"A1-A3"},{"value":"2,32E-04","module":"A4"},{"value":"1,26E-05","module":"C1"},{"value":"6,58E-05","module":"C2"},{"value":"4,50E-05","module":"C3"},{"value":"8,78E-06","module":"C4"},{"value":"-2,81E-03","module":"D"}]},{"parameter":"POCP","unit":"kg NMVOC-eq.","values":[{"value":"1,79E-02","module":"A1-A3"},{"value":"1,97E-04","module":"A4"},{"value":"1,67E-05","module":"C1"},{"value":"5,58E-05","module":"C2"},{"value":"5,65E-05","module":"C3"},{"value":"1,14E-05","module":"C4"},{"value":"-2,83E-03","module":"D"}]},{"parameter":"ADPE","unit":"kg Sb-eq.","values":[{"value":"3,50E-03","module":"A1-A3"},{"value":"2,23E-06","module":"A4"},{"value":"1,84E-09","module":"C1"},{"value":"6,33E-07","module":"C2"},{"value":"1,22E-08","module":"C3"},{"value":"8,80E-09","module":"C4"},{"value":"-9,61E-06","module":"D"}]},{"parameter":"ADPF","unit":"MJ","values":[{"value":"6,47E+01","module":"A1-A3"},{"value":"1,22E+00","module":"A4"},{"value":"1,65E-02","module":"C1"},{"value":"3,46E-01","module":"C2"},{"value":"2,28E-02","module":"C3"},{"value":"2,68E-02","module":"C4"},{"value":"-4,77E+00","module":"D"}]},{"parameter":"WDP","unit":"m3 world-eq.","values":[{"value":"2,94E+02","module":"A1-A3"},{"value":"1,18E+00","module":"A4"},{"value":"3,51E-03","module":"C1"},{"value":"3,35E-01","module":"C2"},{"value":"7,35E-02","module":"C3"},{"value":"1,63E-01","module":"C4"},{"value":"2,71E+01","module":"D"}]},{"parameter":"EP-freshwater","unit":"kg P-eq.","values":[{"value":"2,66E-04","module":"A1-A3"},{"value":"6,46E-07","module":"A4"},{"value":"4,37E-09","module":"C1"},{"value":"1,83E-07","module":"C2"},{"value":"3,43E-08","module":"C3"},{"value":"1,21E-08","module":"C4"},{"value":"-3,47E-05","module":"D"}]},{"parameter":"EP-marine","unit":"kg N-eq.","values":[{"value":"5,13E-03","module":"A1-A3"},{"value":"4,60E-05","module":"A4"},{"value":"5,54E-06","module":"C1"},{"value":"1,30E-05","module":"C2"},{"value":"2,38E-05","module":"C3"},{"value":"1,03E-05","module":"C4"},{"value":"-5,91E-04","module":"D"}]},{"parameter":"EP-terrestrial","unit":"mol N-eq.","values":[{"value":"1,43E-01","module":"A1-A3"},{"value":"5,14E-04","module":"A4"},{"value":"6,08E-05","module":"C1"},{"value":"1,46E-04","module":"C2"},{"value":"2,37E-04","module":"C3"},{"value":"3,51E-05","module":"C4"},{"value":"-6,05E-03","module":"D"}]},{"parameter":"GWP-IOBC","unit":"kg CO2-eq.","values":[{"value":"4,79E+00","module":"A1-A3"},{"value":"8,09E-02","module":"A4"},{"value":"1,20E-03","module":"C1"},{"value":"2,29E-02","module":"C2"},{"value":"1,82E-01","module":"C3"},{"value":"7,44E-03","module":"C4"},{"value":"-8,35E-01","module":"D"}]}],"additional_environmental_impact":[{"parameter":"PM","unit":"disease incidence","values":[{"value":"4,38E-07","module":"A1-A3"},{"value":"4,95E-09","module":"A4"},{"value":"3,32E-10","module":"C1"},{"value":"1,40E-09","module":"C2"},{"value":"1,61E-10","module":"C3"},{"value":"1,74E-10","module":"C4"},{"value":"-5,01E-08","module":"D"}]},{"parameter":"ETP-fw","unit":"CTUe","values":[{"value":"1,73E+02","module":"A1-A3"},{"value":"9,06E-01","module":"A4"},{"value":"9,03E-03","module":"C1"},{"value":"2,57E-01","module":"C2"},{"value":"1,26E-01","module":"C3"},{"value":"2,61E-02","module":"C4"},{"value":"-3,14E+01","module":"D"}]},{"parameter":"HTP-c","unit":"CTUh","values":[{"value":"2,30E-08","module":"A1-A3"},{"value":"0,0E+00","module":"A4"},{"value":"0,0E+00","module":"C1"},{"value":"0,0E+00","module":"C2"},{"value":"1,40E-11","module":"C3"},{"value":"0,0E+00","module":"C4"},{"value":"-2,67E-09","module":"D"}]},{"parameter":"HTP-nc","unit":"CTUh","values":[{"value":"2,17E-07","module":"A1-A3"},{"value":"9,90E-10","module":"A4"},{"value":"8,00E-12","module":"C1"},{"value":"2,81E-10","module":"C2"},{"value":"1,48E-09","module":"C3"},{"value":"2,00E-11","module":"C4"},{"value":"5,70E-08","module":"D"}]},{"parameter":"SQP","unit":"unitless","values":[{"value":"4,84E+01","module":"A1-A3"},{"value":"8,55E-01","module":"A4"},{"value":"2,10E-03","module":"C1"},{"value":"2,42E-01","module":"C2"},{"value":"2,72E-03","module":"C3"},{"value":"9,53E-02","module":"C4"},{"value":"-1,18E+00","module":"D"}]},{"parameter":"IRP","unit":"kBq U235-eq.","values":[{"value":"2,25E-01","module":"A1-A3"},{"value":"5,34E-03","module":"A4"},{"value":"7,08E-05","module":"C1"},{"value":"1,51E-03","module":"C2"},{"value":"3,89E-05","module":"C3"},{"value":"1,24E-04","module":"C4"},{"value":"1,19E-03","module":"D"}]}],"resource_use":[{"parameter":"PERE","unit":"MJ","values":[{"value":"1,22E+01","module":"A1-A3"},{"value":"1,75E-02","module":"A4"},{"value":"8,93E-05","module":"C1"},{"value":"4,96E-03","module":"C2"},{"value":"7,20E-04","module":"C3"},{"value":"9,37E-04","module":"C4"},{"value":"-1,14E+00","module":"D"}]},{"parameter":"PERM","unit":"MJ","values":[{"value":"9,51E+00","module":"A1-A3"},{"value":"0,0E+00","module":"A4"},{"value":"0,0E+00","module":"C1"},{"value":"0,0E+00","module":"C2"},{"value":"0,0E+00","module":"C3"},{"value":"0,0E+00","module":"C4"},{"value":"0,0E+00","module":"D"}]},{"parameter":"PERT","unit":"MJ","values":[{"value":"2,17E+01","module":"A1-A3"},{"value":"1,75E-02","module":"A4"},{"value":"8,93E-05","module":"C1"},{"value":"4,96E-03","module":"C2"},{"value":"7,20E-04","module":"C3"},{"value":"9,37E-04","module":"C4"},{"value":"-1,14E+00","module":"D"}]},{"parameter":"PENRE","unit":"MJ","values":[{"value":"5,92E+01","module":"A1-A3"},{"value":"1,22E+00","module":"A4"},{"value":"1,65E-02","module":"C1"},{"value":"3,46E-01","module":"C2"},{"value":"2,28E-02","module":"C3"},{"value":"2,68E-02","module":"C4"},{"value":"-4,77E+00","module":"D"}]},{"parameter":"PENRM","unit":"MJ","values":[{"value":"5,55E+00","module":"A1-A3"},{"value":"0,0E+00","module":"A4"},{"value":"0,0E+00","module":"C1"},{"value":"0,0E+00","module":"C2"},{"value":"0,0E+00","module":"C3"},{"value":"0,0E+00","module":"C4"},{"value":"0,0E+00","module":"D"}]},{"parameter":"PENRT","unit":"MJ","values":[{"value":"6,48E+01","module":"A1-A3"},{"value":"1,22E+00","module":"A4"},{"value":"1,65E-02","module":"C1"},{"value":"3,46E-01","module":"C2"},{"value":"2,28E-02","module":"C3"},{"value":"2,68E-02","module":"C4"},{"value":"-4,77E+00","module":"D"}]},{"parameter":"SM","unit":"kg","values":[{"value":"5,04E-01","module":"A1-A3"},{"value":"0,0E+00","module":"A4"},{"value":"8,11E-06","module":"C1"},{"value":"0,0E+00","module":"C2"},{"value":"0,0E+00","module":"C3"},{"value":"6,59E-06","module":"C4"},{"value":"0,0E+00","module":"D"}]},{"parameter":"RSF","unit":"MJ","values":[{"value":"2,71E-01","module":"A1-A3"},{"value":"6,26E-04","module":"A4"},{"value":"2,20E-06","module":"C1"},{"value":"1,77E-04","module":"C2"},{"value":"2,03E-05","module":"C3"},{"value":"1,99E-05","module":"C4"},{"value":"1,98E-02","module":"D"}]},{"parameter":"NRSF","unit":"MJ","values":[{"value":"-1,80E+00","module":"A1-A3"},{"value":"2,24E-03","module":"A4"},{"value":"3,23E-05","module":"C1"},{"value":"6,34E-04","module":"C2"},{"value":"0,0E+00","module":"C3"},{"value":"3,14E-05","module":"C4"},{"value":"5,34E-01","module":"D"}]},{"parameter":"FW","unit":"m3","values":[{"value":"6,75E-02","module":"A1-A3"},{"value":"1,31E-04","module":"A4"},{"value":"8,50E-07","module":"C1"},{"value":"3,70E-05","module":"C2"},{"value":"9,44E-05","module":"C3"},{"value":"3,21E-05","module":"C4"},{"value":"-2,09E-03","module":"D"}]}],"end_of_life_waste":[{"parameter":"HWD","unit":"kg","values":[{"value":"3,38E-02","module":"A1-A3"},{"value":"6,31E-05","module":"A4"},{"value":"4,86E-07","module":"C1"},{"value":"1,79E-05","module":"C2"},{"value":"0,0E+00","module":"C3"},{"value":"3,37E-03","module":"C4"},{"value":"-2,87E-03","module":"D"}]},{"parameter":"NHWD","unit":"kg","values":[{"value":"1,55E+00","module":"A1-A3"},{"value":"5,95E-02","module":"A4"},{"value":"1,96E-05","module":"C1"},{"value":"1,68E-02","module":"C2"},{"value":"0,0E+00","module":"C3"},{"value":"1,41E-01","module":"C4"},{"value":"-2,28E-01","module":"D"}]},{"parameter":"RWD","unit":"kg","values":[{"value":"2,14E-04","module":"A1-A3"},{"value":"8,33E-06","module":"A4"},{"value":"1,15E-07","module":"C1"},{"value":"2,36E-06","module":"C2"},{"value":"0,0E+00","module":"C3"},{"value":"1,04E-07","module":"C4"},{"value":"8,71E-07","module":"D"}]}],"end_of_life_flow":[{"parameter":"CRU","unit":"kg","values":[{"value":"0,0E+00","module":"A1-A3"},{"value":"0,0E+00","module":"A4"},{"value":"0,0E+00","module":"C1"},{"value":"0,0E+00","module":"C2"},{"value":"0,0E+00","module":"C3"},{"value":"0,0E+00","module":"C4"},{"value":"0,0E+00","module":"D"}]},{"parameter":"MFR","unit":"kg","values":[{"value":"2,10E-01","module":"A1-A3"},{"value":"0,0E+00","module":"A4"},{"value":"7,96E-06","module":"C1"},{"value":"0,0E+00","module":"C2"},{"value":"7,11E-01","module":"C3"},{"value":"5,38E-06","module":"C4"},{"value":"0,0E+00","module":"D"}]},{"parameter":"MER","unit":"kg","values":[{"value":"0,0E+00","module":"A1-A3"},{"value":"0,0E+00","module":"A4"},{"value":"2,47E-08","module":"C1"},{"value":"0,0E+00","module":"C2"},{"value":"6,00E-02","module":"C3"},{"value":"1,32E-07","module":"C4"},{"value":"0,0E+00","module":"D"}]},{"parameter":"EEE","unit":"MJ","values":[{"value":"0,0E+00","module":"A1-A3"},{"value":"0,0E+00","module":"A4"},{"value":"8,46E-08","module":"C1"},{"value":"0,0E+00","module":"C2"},{"value":"9,91E-02","module":"C3"},{"value":"8,54E-06","module":"C4"},{"value":"0,0E+00","module":"D"}]},{"parameter":"EET","unit":"MJ","values":[{"value":"0,0E+00","module":"A1-A3"},{"value":"0,0E+00","module":"A4"},{"value":"1,28E-06","module":"C1"},{"value":"0,0E+00","module":"C2"},{"value":"1,50E+00","module":"C3"},{"value":"1,29E-04","module":"C4"},{"value":"0,0E+00","module":"D"}]}]}