{"product_name":"TOG-R","epd_id":"NEPD-7676-7062","compliance":["EN 15804+A2","ISO 14025","ISO 21930"],"producer_name":"TROX Auranor Norge AS","environmental_impact":[{"parameter":"GWP-total","unit":"kg CO2-eq.","values":[{"value":"7,09E+00","module":"A1-A3"},{"value":"8,24E-02","module":"A4"},{"value":"1,95E-03","module":"C1"},{"value":"2,33E-02","module":"C2"},{"value":"4,53E-02","module":"C3"},{"value":"2,36E-03","module":"C4"},{"value":"-1,02E+00","module":"D"}]},{"parameter":"GWP-fossil","unit":"kg CO2-eq.","values":[{"value":"7,22E+00","module":"A1-A3"},{"value":"8,23E-02","module":"A4"},{"value":"1,95E-03","module":"C1"},{"value":"2,33E-02","module":"C2"},{"value":"4,53E-02","module":"C3"},{"value":"2,36E-03","module":"C4"},{"value":"-1,02E+00","module":"D"}]},{"parameter":"GWP-biogenic","unit":"kg CO2-eq.","values":[{"value":"-1,37E-01","module":"A1-A3"},{"value":"3,41E-05","module":"A4"},{"value":"3,66E-07","module":"C1"},{"value":"9,65E-06","module":"C2"},{"value":"3,66E-07","module":"C3"},{"value":"6,96E-07","module":"C4"},{"value":"-5,64E-04","module":"D"}]},{"parameter":"GWP-luluc","unit":"kg CO2-eq.","values":[{"value":"5,94E-03","module":"A1-A3"},{"value":"2,93E-05","module":"A4"},{"value":"1,54E-07","module":"C1"},{"value":"8,30E-06","module":"C2"},{"value":"5,37E-08","module":"C3"},{"value":"1,60E-07","module":"C4"},{"value":"-5,42E-04","module":"D"}]},{"parameter":"ODP","unit":"kg CFC 11-eq.","values":[{"value":"5,88E-07","module":"A1-A3"},{"value":"1,86E-08","module":"A4"},{"value":"4,22E-10","module":"C1"},{"value":"5,28E-09","module":"C2"},{"value":"3,50E-11","module":"C3"},{"value":"3,52E-10","module":"C4"},{"value":"-1,86E-04","module":"D"}]},{"parameter":"AP","unit":"mol H+-eq.","values":[{"value":"7,50E-02","module":"A1-A3"},{"value":"2,37E-04","module":"A4"},{"value":"2,04E-05","module":"C1"},{"value":"6,70E-05","module":"C2"},{"value":"5,67E-06","module":"C3"},{"value":"7,32E-06","module":"C4"},{"value":"-5,05E-03","module":"D"}]},{"parameter":"POCP","unit":"kg NMVOC-eq.","values":[{"value":"2,92E-02","module":"A1-A3"},{"value":"2,01E-04","module":"A4"},{"value":"2,72E-05","module":"C1"},{"value":"5,68E-05","module":"C2"},{"value":"7,04E-06","module":"C3"},{"value":"8,94E-06","module":"C4"},{"value":"-5,09E-03","module":"D"}]},{"parameter":"ADPE","unit":"kg Sb-eq.","values":[{"value":"6,41E-03","module":"A1-A3"},{"value":"2,27E-06","module":"A4"},{"value":"2,99E-09","module":"C1"},{"value":"6,44E-07","module":"C2"},{"value":"1,58E-09","module":"C3"},{"value":"6,79E-09","module":"C4"},{"value":"-1,75E-05","module":"D"}]},{"parameter":"ADPF","unit":"MJ","values":[{"value":"9,36E+01","module":"A1-A3"},{"value":"1,24E+00","module":"A4"},{"value":"2,69E-02","module":"C1"},{"value":"3,53E-01","module":"C2"},{"value":"2,96E-03","module":"C3"},{"value":"2,37E-02","module":"C4"},{"value":"-8,56E+00","module":"D"}]},{"parameter":"WDP","unit":"m3 world-eq.","values":[{"value":"4,78E+02","module":"A1-A3"},{"value":"1,20E+00","module":"A4"},{"value":"5,71E-03","module":"C1"},{"value":"3,41E-01","module":"C2"},{"value":"6,70E-03","module":"C3"},{"value":"7,40E-02","module":"C4"},{"value":"5,20E+01","module":"D"}]},{"parameter":"EP-freshwater","unit":"kg P-eq.","values":[{"value":"4,46E-04","module":"A1-A3"},{"value":"6,58E-07","module":"A4"},{"value":"7,10E-09","module":"C1"},{"value":"1,86E-07","module":"C2"},{"value":"3,47E-09","module":"C3"},{"value":"6,57E-09","module":"C4"},{"value":"-6,25E-05","module":"D"}]},{"parameter":"EP-marine","unit":"kg N-eq.","values":[{"value":"8,34E-03","module":"A1-A3"},{"value":"4,68E-05","module":"A4"},{"value":"9,01E-06","module":"C1"},{"value":"1,33E-05","module":"C2"},{"value":"2,72E-06","module":"C3"},{"value":"4,50E-06","module":"C4"},{"value":"-1,05E-03","module":"D"}]},{"parameter":"EP-terrestrial","unit":"mol N-eq.","values":[{"value":"2,51E-01","module":"A1-A3"},{"value":"5,24E-04","module":"A4"},{"value":"9,89E-05","module":"C1"},{"value":"1,48E-04","module":"C2"},{"value":"2,94E-05","module":"C3"},{"value":"3,00E-05","module":"C4"},{"value":"-1,07E-02","module":"D"}]},{"parameter":"GWP-IOBC","unit":"kg CO2-eq.","values":[{"value":"7,36E+00","module":"A1-A3"},{"value":"8,24E-02","module":"A4"},{"value":"1,95E-03","module":"C1"},{"value":"2,33E-02","module":"C2"},{"value":"4,52E-02","module":"C3"},{"value":"2,37E-03","module":"C4"},{"value":"-1,52E+00","module":"D"}]}],"additional_environmental_impact":[{"parameter":"PM","unit":"disease incidence","values":[{"value":"7,41E-07","module":"A1-A3"},{"value":"5,04E-09","module":"A4"},{"value":"5,40E-10","module":"C1"},{"value":"1,43E-09","module":"C2"},{"value":"2,20E-11","module":"C3"},{"value":"1,53E-10","module":"C4"},{"value":"-8,53E-08","module":"D"}]},{"parameter":"ETP-fw","unit":"CTUe","values":[{"value":"2,81E+02","module":"A1-A3"},{"value":"9,23E-01","module":"A4"},{"value":"1,47E-02","module":"C1"},{"value":"2,61E-01","module":"C2"},{"value":"8,84E-03","module":"C3"},{"value":"1,45E-02","module":"C4"},{"value":"-5,66E+01","module":"D"}]},{"parameter":"HTP-c","unit":"CTUh","values":[{"value":"4,17E-08","module":"A1-A3"},{"value":"0,0E+00","module":"A4"},{"value":"0,0E+00","module":"C1"},{"value":"0,0E+00","module":"C2"},{"value":"1,00E-12","module":"C3"},{"value":"0,0E+00","module":"C4"},{"value":"-4,87E-09","module":"D"}]},{"parameter":"HTP-nc","unit":"CTUh","values":[{"value":"3,88E-07","module":"A1-A3"},{"value":"1,01E-09","module":"A4"},{"value":"1,30E-11","module":"C1"},{"value":"2,86E-10","module":"C2"},{"value":"3,80E-11","module":"C3"},{"value":"1,00E-11","module":"C4"},{"value":"1,06E-07","module":"D"}]},{"parameter":"SQP","unit":"unitless","values":[{"value":"4,30E+01","module":"A1-A3"},{"value":"8,71E-01","module":"A4"},{"value":"3,41E-03","module":"C1"},{"value":"2,47E-01","module":"C2"},{"value":"3,59E-04","module":"C3"},{"value":"8,68E-02","module":"C4"},{"value":"-8,81E-01","module":"D"}]},{"parameter":"IRP","unit":"kBq U235-eq.","values":[{"value":"3,74E-01","module":"A1-A3"},{"value":"5,44E-03","module":"A4"},{"value":"1,15E-04","module":"C1"},{"value":"1,54E-03","module":"C2"},{"value":"5,00E-06","module":"C3"},{"value":"1,05E-04","module":"C4"},{"value":"3,40E-03","module":"D"}]}],"resource_use":[{"parameter":"PERE","unit":"MJ","values":[{"value":"1,58E+01","module":"A1-A3"},{"value":"1,78E-02","module":"A4"},{"value":"1,45E-04","module":"C1"},{"value":"5,05E-03","module":"C2"},{"value":"8,70E-05","module":"C3"},{"value":"4,83E-04","module":"C4"},{"value":"-9,17E-01","module":"D"}]},{"parameter":"PERM","unit":"MJ","values":[{"value":"2,38E+00","module":"A1-A3"},{"value":"0,0E+00","module":"A4"},{"value":"0,0E+00","module":"C1"},{"value":"0,0E+00","module":"C2"},{"value":"0,0E+00","module":"C3"},{"value":"0,0E+00","module":"C4"},{"value":"0,0E+00","module":"D"}]},{"parameter":"PERT","unit":"MJ","values":[{"value":"1,82E+01","module":"A1-A3"},{"value":"1,78E-02","module":"A4"},{"value":"1,45E-04","module":"C1"},{"value":"5,05E-03","module":"C2"},{"value":"8,70E-05","module":"C3"},{"value":"4,83E-04","module":"C4"},{"value":"-9,17E-01","module":"D"}]},{"parameter":"PENRE","unit":"MJ","values":[{"value":"9,19E+01","module":"A1-A3"},{"value":"1,24E+00","module":"A4"},{"value":"2,69E-02","module":"C1"},{"value":"3,53E-01","module":"C2"},{"value":"2,96E-03","module":"C3"},{"value":"2,37E-02","module":"C4"},{"value":"-8,56E+00","module":"D"}]},{"parameter":"PENRM","unit":"MJ","values":[{"value":"1,70E+00","module":"A1-A3"},{"value":"0,0E+00","module":"A4"},{"value":"0,0E+00","module":"C1"},{"value":"0,0E+00","module":"C2"},{"value":"0,0E+00","module":"C3"},{"value":"0,0E+00","module":"C4"},{"value":"0,0E+00","module":"D"}]},{"parameter":"PENRT","unit":"MJ","values":[{"value":"9,36E+01","module":"A1-A3"},{"value":"1,24E+00","module":"A4"},{"value":"2,69E-02","module":"C1"},{"value":"3,53E-01","module":"C2"},{"value":"2,96E-03","module":"C3"},{"value":"2,37E-02","module":"C4"},{"value":"-8,56E+00","module":"D"}]},{"parameter":"SM","unit":"kg","values":[{"value":"8,61E-01","module":"A1-A3"},{"value":"0,0E+00","module":"A4"},{"value":"1,32E-05","module":"C1"},{"value":"0,0E+00","module":"C2"},{"value":"0,0E+00","module":"C3"},{"value":"0,0E+00","module":"C4"},{"value":"0,0E+00","module":"D"}]},{"parameter":"RSF","unit":"MJ","values":[{"value":"4,27E-01","module":"A1-A3"},{"value":"6,37E-04","module":"A4"},{"value":"3,57E-06","module":"C1"},{"value":"1,81E-04","module":"C2"},{"value":"2,45E-06","module":"C3"},{"value":"1,01E-05","module":"C4"},{"value":"3,65E-02","module":"D"}]},{"parameter":"NRSF","unit":"MJ","values":[{"value":"1,59E-02","module":"A1-A3"},{"value":"2,28E-03","module":"A4"},{"value":"5,26E-05","module":"C1"},{"value":"6,46E-04","module":"C2"},{"value":"0,0E+00","module":"C3"},{"value":"7,75E-05","module":"C4"},{"value":"1,05E+00","module":"D"}]},{"parameter":"FW","unit":"m3","values":[{"value":"1,01E-01","module":"A1-A3"},{"value":"1,33E-04","module":"A4"},{"value":"1,38E-06","module":"C1"},{"value":"3,77E-05","module":"C2"},{"value":"8,36E-06","module":"C3"},{"value":"2,84E-05","module":"C4"},{"value":"-2,40E-03","module":"D"}]}],"end_of_life_waste":[{"parameter":"HWD","unit":"kg","values":[{"value":"5,90E-02","module":"A1-A3"},{"value":"6,42E-05","module":"A4"},{"value":"7,91E-07","module":"C1"},{"value":"1,82E-05","module":"C2"},{"value":"0,0E+00","module":"C3"},{"value":"4,48E-04","module":"C4"},{"value":"-5,26E-03","module":"D"}]},{"parameter":"NHWD","unit":"kg","values":[{"value":"2,74E+00","module":"A1-A3"},{"value":"6,05E-02","module":"A4"},{"value":"3,18E-05","module":"C1"},{"value":"1,72E-02","module":"C2"},{"value":"0,0E+00","module":"C3"},{"value":"1,60E-01","module":"C4"},{"value":"-4,15E-01","module":"D"}]},{"parameter":"RWD","unit":"kg","values":[{"value":"3,54E-04","module":"A1-A3"},{"value":"8,48E-06","module":"A4"},{"value":"1,87E-07","module":"C1"},{"value":"2,40E-06","module":"C2"},{"value":"0,0E+00","module":"C3"},{"value":"2,43E-08","module":"C4"},{"value":"2,60E-06","module":"D"}]}],"end_of_life_flow":[{"parameter":"CRU","unit":"kg","values":[{"value":"0,0E+00","module":"A1-A3"},{"value":"0,0E+00","module":"A4"},{"value":"0,0E+00","module":"C1"},{"value":"0,0E+00","module":"C2"},{"value":"0,0E+00","module":"C3"},{"value":"0,0E+00","module":"C4"},{"value":"0,0E+00","module":"D"}]},{"parameter":"MFR","unit":"kg","values":[{"value":"4,00E-01","module":"A1-A3"},{"value":"0,0E+00","module":"A4"},{"value":"1,30E-05","module":"C1"},{"value":"0,0E+00","module":"C2"},{"value":"1,30E+00","module":"C3"},{"value":"1,35E-06","module":"C4"},{"value":"0,0E+00","module":"D"}]},{"parameter":"MER","unit":"kg","values":[{"value":"0,0E+00","module":"A1-A3"},{"value":"0,0E+00","module":"A4"},{"value":"4,02E-08","module":"C1"},{"value":"0,0E+00","module":"C2"},{"value":"1,50E-02","module":"C3"},{"value":"3,29E-08","module":"C4"},{"value":"0,0E+00","module":"D"}]},{"parameter":"EEE","unit":"MJ","values":[{"value":"0,0E+00","module":"A1-A3"},{"value":"0,0E+00","module":"A4"},{"value":"1,38E-07","module":"C1"},{"value":"0,0E+00","module":"C2"},{"value":"2,91E-02","module":"C3"},{"value":"2,13E-06","module":"C4"},{"value":"0,0E+00","module":"D"}]},{"parameter":"EET","unit":"MJ","values":[{"value":"0,0E+00","module":"A1-A3"},{"value":"0,0E+00","module":"A4"},{"value":"2,08E-06","module":"C1"},{"value":"0,0E+00","module":"C2"},{"value":"4,40E-01","module":"C3"},{"value":"3,23E-05","module":"C4"},{"value":"0,0E+00","module":"D"}]}]}