{"product_name":"Topvex SC (HWH-S)","epd_id":"NEPD-7587-6977","compliance":["EN 15804+A2","ISO 14025","ISO 21930"],"producer_name":"Systemair Sverige AB","environmental_impact":[{"parameter":"GWP-total","unit":"kg CO2-eq.","values":[{"value":"2,11E+03","module":"A1-A3"},{"value":"8,24E+00","module":"A4"},{"value":"3,80E-01","module":"C1"},{"value":"1,37E+00","module":"C2"},{"value":"3,12E+01","module":"C3"},{"value":"1,42E+00","module":"C4"},{"value":"-1,87E+02","module":"D"}]},{"parameter":"GWP-fossil","unit":"kg CO2-eq.","values":[{"value":"2,10E+03","module":"A1-A3"},{"value":"8,23E+00","module":"A4"},{"value":"3,80E-01","module":"C1"},{"value":"1,37E+00","module":"C2"},{"value":"3,12E+01","module":"C3"},{"value":"1,42E+00","module":"C4"},{"value":"-1,86E+02","module":"D"}]},{"parameter":"GWP-biogenic","unit":"kg CO2-eq.","values":[{"value":"6,35E+00","module":"A1-A3"},{"value":"3,53E-03","module":"A4"},{"value":"7,12E-05","module":"C1"},{"value":"5,88E-04","module":"C2"},{"value":"4,32E-03","module":"C3"},{"value":"8,65E-04","module":"C4"},{"value":"-3,52E-01","module":"D"}]},{"parameter":"GWP-luluc","unit":"kg CO2-eq.","values":[{"value":"5,45E+00","module":"A1-A3"},{"value":"2,51E-03","module":"A4"},{"value":"2,99E-05","module":"C1"},{"value":"4,18E-04","module":"C2"},{"value":"4,85E-04","module":"C3"},{"value":"2,10E-04","module":"C4"},{"value":"-9,98E-01","module":"D"}]},{"parameter":"ODP","unit":"kg CFC 11-eq.","values":[{"value":"1,57E-04","module":"A1-A3"},{"value":"1,98E-06","module":"A4"},{"value":"8,21E-08","module":"C1"},{"value":"3,31E-07","module":"C2"},{"value":"1,84E-07","module":"C3"},{"value":"1,42E-07","module":"C4"},{"value":"-8,24E-02","module":"D"}]},{"parameter":"AP","unit":"mol H+-eq.","values":[{"value":"1,66E+01","module":"A1-A3"},{"value":"2,65E-02","module":"A4"},{"value":"3,97E-03","module":"C1"},{"value":"4,42E-03","module":"C2"},{"value":"9,13E-03","module":"C3"},{"value":"3,57E-03","module":"C4"},{"value":"-2,46E+00","module":"D"}]},{"parameter":"POCP","unit":"kg NMVOC-eq.","values":[{"value":"7,45E+00","module":"A1-A3"},{"value":"2,54E-02","module":"A4"},{"value":"5,29E-03","module":"C1"},{"value":"4,24E-03","module":"C2"},{"value":"9,95E-03","module":"C3"},{"value":"3,95E-03","module":"C4"},{"value":"-1,06E+00","module":"D"}]},{"parameter":"ADPE","unit":"kg Sb-eq.","values":[{"value":"8,96E-01","module":"A1-A3"},{"value":"1,47E-04","module":"A4"},{"value":"5,83E-07","module":"C1"},{"value":"2,44E-05","module":"C2"},{"value":"8,89E-06","module":"C3"},{"value":"5,27E-06","module":"C4"},{"value":"-7,50E-02","module":"D"}]},{"parameter":"ADPF","unit":"MJ","values":[{"value":"2,76E+04","module":"A1-A3"},{"value":"1,34E+02","module":"A4"},{"value":"5,23E+00","module":"C1"},{"value":"2,23E+01","module":"C2"},{"value":"9,54E+00","module":"C3"},{"value":"1,04E+01","module":"C4"},{"value":"-1,79E+03","module":"D"}]},{"parameter":"WDP","unit":"m3 world-eq.","values":[{"value":"2,04E+05","module":"A1-A3"},{"value":"1,03E+02","module":"A4"},{"value":"1,11E+00","module":"C1"},{"value":"1,71E+01","module":"C2"},{"value":"5,81E+01","module":"C3"},{"value":"5,37E+01","module":"C4"},{"value":"-1,99E+04","module":"D"}]},{"parameter":"EP-freshwater","unit":"kg P-eq.","values":[{"value":"1,90E-01","module":"A1-A3"},{"value":"6,55E-05","module":"A4"},{"value":"1,38E-06","module":"C1"},{"value":"1,09E-05","module":"C2"},{"value":"3,01E-05","module":"C3"},{"value":"8,12E-06","module":"C4"},{"value":"-2,00E-02","module":"D"}]},{"parameter":"EP-marine","unit":"kg N-eq.","values":[{"value":"1,95E+00","module":"A1-A3"},{"value":"5,80E-03","module":"A4"},{"value":"1,75E-03","module":"C1"},{"value":"9,67E-04","module":"C2"},{"value":"4,01E-03","module":"C3"},{"value":"1,93E-03","module":"C4"},{"value":"-2,40E-01","module":"D"}]},{"parameter":"EP-terrestrial","unit":"mol N-eq.","values":[{"value":"4,09E+01","module":"A1-A3"},{"value":"6,47E-02","module":"A4"},{"value":"1,92E-02","module":"C1"},{"value":"1,08E-02","module":"C2"},{"value":"4,07E-02","module":"C3"},{"value":"1,33E-02","module":"C4"},{"value":"-2,81E+00","module":"D"}]},{"parameter":"GWP-IOBC","unit":"kg CO2-eq.","values":[{"value":"2,11E+03","module":"A1-A3"},{"value":"8,24E+00","module":"A4"},{"value":"3,80E-01","module":"C1"},{"value":"1,37E+00","module":"C2"},{"value":"3,12E+01","module":"C3"},{"value":"1,43E+00","module":"C4"},{"value":"-2,44E+02","module":"D"}]}],"additional_environmental_impact":[{"parameter":"PM","unit":"disease incidence","values":[{"value":"3,64E-03","module":"A1-A3"},{"value":"7,56E-07","module":"A4"},{"value":"1,05E-07","module":"C1"},{"value":"1,26E-07","module":"C2"},{"value":"5,18E-08","module":"C3"},{"value":"6,31E-08","module":"C4"},{"value":"-1,74E-05","module":"D"}]},{"parameter":"ETP-fw","unit":"CTUe","values":[{"value":"7,79E+04","module":"A1-A3"},{"value":"9,77E+01","module":"A4"},{"value":"2,86E+00","module":"C1"},{"value":"1,63E+01","module":"C2"},{"value":"1,08E+02","module":"C3"},{"value":"1,67E+03","module":"C4"},{"value":"-2,16E+04","module":"D"}]},{"parameter":"HTP-c","unit":"CTUh","values":[{"value":"8,19E-06","module":"A1-A3"},{"value":"0,0E+00","module":"A4"},{"value":"0,0E+00","module":"C1"},{"value":"0,0E+00","module":"C2"},{"value":"2,44E-09","module":"C3"},{"value":"1,37E-08","module":"C4"},{"value":"-9,37E-07","module":"D"}]},{"parameter":"HTP-nc","unit":"CTUh","values":[{"value":"1,16E-04","module":"A1-A3"},{"value":"9,45E-08","module":"A4"},{"value":"2,59E-09","module":"C1"},{"value":"1,57E-08","module":"C2"},{"value":"1,53E-07","module":"C3"},{"value":"9,29E-07","module":"C4"},{"value":"-5,03E-06","module":"D"}]},{"parameter":"SQP","unit":"unitless","values":[{"value":"1,08E+04","module":"A1-A3"},{"value":"1,53E+02","module":"A4"},{"value":"6,63E-01","module":"C1"},{"value":"2,55E+01","module":"C2"},{"value":"2,92E+00","module":"C3"},{"value":"2,74E+01","module":"C4"},{"value":"-3,83E+02","module":"D"}]},{"parameter":"IRP","unit":"kBq U235-eq.","values":[{"value":"1,23E+02","module":"A1-A3"},{"value":"5,84E-01","module":"A4"},{"value":"2,24E-02","module":"C1"},{"value":"9,74E-02","module":"C2"},{"value":"3,52E-02","module":"C3"},{"value":"4,75E-02","module":"C4"},{"value":"-2,59E+00","module":"D"}]}],"resource_use":[{"parameter":"PERE","unit":"MJ","values":[{"value":"2,51E+03","module":"A1-A3"},{"value":"1,68E+00","module":"A4"},{"value":"2,83E-02","module":"C1"},{"value":"2,80E-01","module":"C2"},{"value":"1,02E+00","module":"C3"},{"value":"4,09E-01","module":"C4"},{"value":"-4,37E+02","module":"D"}]},{"parameter":"PERM","unit":"MJ","values":[{"value":"0,0E+00","module":"A1-A3"},{"value":"0,0E+00","module":"A4"},{"value":"0,0E+00","module":"C1"},{"value":"0,0E+00","module":"C2"},{"value":"0,0E+00","module":"C3"},{"value":"0,0E+00","module":"C4"},{"value":"0,0E+00","module":"D"}]},{"parameter":"PERT","unit":"MJ","values":[{"value":"2,51E+03","module":"A1-A3"},{"value":"1,68E+00","module":"A4"},{"value":"2,83E-02","module":"C1"},{"value":"2,80E-01","module":"C2"},{"value":"1,02E+00","module":"C3"},{"value":"4,09E-01","module":"C4"},{"value":"-4,37E+02","module":"D"}]},{"parameter":"PENRE","unit":"MJ","values":[{"value":"2,70E+04","module":"A1-A3"},{"value":"1,34E+02","module":"A4"},{"value":"5,23E+00","module":"C1"},{"value":"2,23E+01","module":"C2"},{"value":"9,54E+00","module":"C3"},{"value":"1,04E+01","module":"C4"},{"value":"-1,79E+03","module":"D"}]},{"parameter":"PENRM","unit":"MJ","values":[{"value":"6,09E+02","module":"A1-A3"},{"value":"0,0E+00","module":"A4"},{"value":"0,0E+00","module":"C1"},{"value":"0,0E+00","module":"C2"},{"value":"-5,77E+02","module":"C3"},{"value":"0,0E+00","module":"C4"},{"value":"0,0E+00","module":"D"}]},{"parameter":"PENRT","unit":"MJ","values":[{"value":"2,77E+04","module":"A1-A3"},{"value":"1,34E+02","module":"A4"},{"value":"5,23E+00","module":"C1"},{"value":"2,23E+01","module":"C2"},{"value":"-5,68E+02","module":"C3"},{"value":"1,04E+01","module":"C4"},{"value":"-1,79E+03","module":"D"}]},{"parameter":"SM","unit":"kg","values":[{"value":"1,22E+02","module":"A1-A3"},{"value":"0,0E+00","module":"A4"},{"value":"2,57E-03","module":"C1"},{"value":"0,0E+00","module":"C2"},{"value":"1,27E-04","module":"C3"},{"value":"6,78E-05","module":"C4"},{"value":"2,57E+00","module":"D"}]},{"parameter":"RSF","unit":"MJ","values":[{"value":"6,63E+01","module":"A1-A3"},{"value":"5,88E-02","module":"A4"},{"value":"6,95E-04","module":"C1"},{"value":"9,80E-03","module":"C2"},{"value":"2,25E-02","module":"C3"},{"value":"8,99E-03","module":"C4"},{"value":"4,59E+00","module":"D"}]},{"parameter":"NRSF","unit":"MJ","values":[{"value":"1,11E+02","module":"A1-A3"},{"value":"1,97E-01","module":"A4"},{"value":"1,02E-02","module":"C1"},{"value":"3,29E-02","module":"C2"},{"value":"-2,13E-03","module":"C3"},{"value":"2,87E-02","module":"C4"},{"value":"1,28E+02","module":"D"}]},{"parameter":"FW","unit":"m3","values":[{"value":"2,96E+01","module":"A1-A3"},{"value":"1,52E-02","module":"A4"},{"value":"2,69E-04","module":"C1"},{"value":"2,54E-03","module":"C2"},{"value":"6,45E-02","module":"C3"},{"value":"1,71E-02","module":"C4"},{"value":"-1,85E+00","module":"D"}]}],"end_of_life_waste":[{"parameter":"HWD","unit":"kg","values":[{"value":"1,42E+01","module":"A1-A3"},{"value":"7,31E-03","module":"A4"},{"value":"1,54E-04","module":"C1"},{"value":"1,22E-03","module":"C2"},{"value":"1,21E-02","module":"C3"},{"value":"4,38E-01","module":"C4"},{"value":"-5,99E-01","module":"D"}]},{"parameter":"NHWD","unit":"kg","values":[{"value":"5,66E+02","module":"A1-A3"},{"value":"1,16E+01","module":"A4"},{"value":"6,19E-03","module":"C1"},{"value":"1,94E+00","module":"C2"},{"value":"2,06E+00","module":"C3"},{"value":"5,40E+01","module":"C4"},{"value":"-7,04E+01","module":"D"}]},{"parameter":"RWD","unit":"kg","values":[{"value":"9,68E-02","module":"A1-A3"},{"value":"9,13E-04","module":"A4"},{"value":"3,63E-05","module":"C1"},{"value":"1,52E-04","module":"C2"},{"value":"8,42E-06","module":"C3"},{"value":"3,91E-05","module":"C4"},{"value":"-2,44E-03","module":"D"}]}],"end_of_life_flow":[{"parameter":"CRU","unit":"kg","values":[{"value":"0,0E+00","module":"A1-A3"},{"value":"0,0E+00","module":"A4"},{"value":"0,0E+00","module":"C1"},{"value":"0,0E+00","module":"C2"},{"value":"0,0E+00","module":"C3"},{"value":"0,0E+00","module":"C4"},{"value":"0,0E+00","module":"D"}]},{"parameter":"MFR","unit":"kg","values":[{"value":"7,34E+01","module":"A1-A3"},{"value":"0,0E+00","module":"A4"},{"value":"2,52E-03","module":"C1"},{"value":"0,0E+00","module":"C2"},{"value":"2,23E+02","module":"C3"},{"value":"1,39E-03","module":"C4"},{"value":"-1,01E-01","module":"D"}]},{"parameter":"MER","unit":"kg","values":[{"value":"9,46E+00","module":"A1-A3"},{"value":"0,0E+00","module":"A4"},{"value":"7,81E-06","module":"C1"},{"value":"0,0E+00","module":"C2"},{"value":"8,85E+00","module":"C3"},{"value":"2,14E-05","module":"C4"},{"value":"-1,33E-02","module":"D"}]},{"parameter":"EEE","unit":"MJ","values":[{"value":"5,27E+00","module":"A1-A3"},{"value":"0,0E+00","module":"A4"},{"value":"2,68E-05","module":"C1"},{"value":"0,0E+00","module":"C2"},{"value":"1,49E+01","module":"C3"},{"value":"9,01E-04","module":"C4"},{"value":"-3,25E-02","module":"D"}]},{"parameter":"EET","unit":"MJ","values":[{"value":"7,98E+01","module":"A1-A3"},{"value":"0,0E+00","module":"A4"},{"value":"4,05E-04","module":"C1"},{"value":"0,0E+00","module":"C2"},{"value":"2,26E+02","module":"C3"},{"value":"1,36E-02","module":"C4"},{"value":"-4,92E-01","module":"D"}]}]}