{"product_name":"Tovdal 27000lm 90D 4000K DALI","epd_id":"NEPD-6294-5551-EN","compliance":["EN 15804+A2","ISO 14025","ISO 21930"],"producer_name":"SG Armaturen AS","environmental_impact":[{"parameter":"GWP-total","unit":"kg CO2-eq.","values":[{"value":"9,66E+01","module":"A1"},{"value":"1,16E-01","module":"A2"},{"value":"2,22E+00","module":"A3"},{"value":"2,43E+00","module":"A4"},{"value":"8,14E-01","module":"A5"},{"value":"3,61E+02","module":"B6"},{"value":"0,0E+00","module":"C1"},{"value":"2,82E-01","module":"C2"},{"value":"1,32E+00","module":"C3"},{"value":"1,33E-01","module":"C4"},{"value":"-4,15E+00","module":"D"}]},{"parameter":"GWP-fossil","unit":"kg CO2-eq.","values":[{"value":"9,67E+01","module":"A1"},{"value":"1,16E-01","module":"A2"},{"value":"2,22E+00","module":"A3"},{"value":"2,43E+00","module":"A4"},{"value":"7,68E-03","module":"A5"},{"value":"3,50E+02","module":"B6"},{"value":"0,0E+00","module":"C1"},{"value":"2,81E-01","module":"C2"},{"value":"1,32E+00","module":"C3"},{"value":"1,32E-01","module":"C4"},{"value":"-4,15E+00","module":"D"}]},{"parameter":"GWP-biogenic","unit":"kg CO2-eq.","values":[{"value":"-3,23E-01","module":"A1"},{"value":"4,53E-05","module":"A2"},{"value":"5,52E-04","module":"A3"},{"value":"8,61E-04","module":"A4"},{"value":"8,06E-01","module":"A5"},{"value":"9,68E+00","module":"B6"},{"value":"0,0E+00","module":"C1"},{"value":"1,16E-04","module":"C2"},{"value":"1,07E-03","module":"C3"},{"value":"6,72E-05","module":"C4"},{"value":"-1,02E-02","module":"D"}]},{"parameter":"GWP-luluc","unit":"kg CO2-eq.","values":[{"value":"1,99E-01","module":"A1"},{"value":"4,25E-05","module":"A2"},{"value":"3,50E-04","module":"A3"},{"value":"1,21E-03","module":"A4"},{"value":"2,54E-06","module":"A5"},{"value":"1,44E+00","module":"B6"},{"value":"0,0E+00","module":"C1"},{"value":"1,00E-04","module":"C2"},{"value":"7,39E-04","module":"C3"},{"value":"6,23E-04","module":"C4"},{"value":"5,91E-03","module":"D"}]},{"parameter":"ODP","unit":"kg CFC 11-eq.","values":[{"value":"6,03E-06","module":"A1"},{"value":"2,53E-08","module":"A2"},{"value":"3,25E-08","module":"A3"},{"value":"5,35E-07","module":"A4"},{"value":"1,62E-09","module":"A5"},{"value":"2,40E-05","module":"B6"},{"value":"0,0E+00","module":"C1"},{"value":"6,37E-08","module":"C2"},{"value":"4,03E-08","module":"C3"},{"value":"9,47E-09","module":"C4"},{"value":"-3,44E-03","module":"D"}]},{"parameter":"AP","unit":"mol H+-eq.","values":[{"value":"8,55E-01","module":"A1"},{"value":"3,48E-04","module":"A2"},{"value":"1,16E-02","module":"A3"},{"value":"3,74E-02","module":"A4"},{"value":"3,64E-05","module":"A5"},{"value":"2,73E+00","module":"B6"},{"value":"0,0E+00","module":"C1"},{"value":"8,09E-04","module":"C2"},{"value":"1,69E-03","module":"C3"},{"value":"4,92E-04","module":"C4"},{"value":"-3,17E-01","module":"D"}]},{"parameter":"POCP","unit":"kg NMVOC-eq.","values":[{"value":"4,22E-01","module":"A1"},{"value":"2,87E-04","module":"A2"},{"value":"6,95E-03","module":"A3"},{"value":"2,71E-02","module":"A4"},{"value":"3,75E-05","module":"A5"},{"value":"1,05E+00","module":"B6"},{"value":"0,0E+00","module":"C1"},{"value":"6,86E-04","module":"C2"},{"value":"1,10E-03","module":"C3"},{"value":"5,39E-04","module":"C4"},{"value":"-6,20E-02","module":"D"}]},{"parameter":"ADPE","unit":"kg Sb-eq.","values":[{"value":"2,90E-02","module":"A1"},{"value":"3,12E-06","module":"A2"},{"value":"6,86E-06","module":"A3"},{"value":"4,63E-05","module":"A4"},{"value":"1,87E-07","module":"A5"},{"value":"2,61E-02","module":"B6"},{"value":"0,0E+00","module":"C1"},{"value":"7,77E-06","module":"C2"},{"value":"2,90E-06","module":"C3"},{"value":"5,63E-07","module":"C4"},{"value":"-6,82E-03","module":"D"}]},{"parameter":"ADPF","unit":"MJ","values":[{"value":"1,16E+03","module":"A1"},{"value":"1,72E+00","module":"A2"},{"value":"1,96E+01","module":"A3"},{"value":"3,43E+01","module":"A4"},{"value":"1,07E-01","module":"A5"},{"value":"4,78E+03","module":"B6"},{"value":"0,0E+00","module":"C1"},{"value":"4,25E+00","module":"C2"},{"value":"3,99E+00","module":"C3"},{"value":"1,25E+00","module":"C4"},{"value":"-5,25E+01","module":"D"}]},{"parameter":"WDP","unit":"m3 world-eq.","values":[{"value":"3,90E+03","module":"A1"},{"value":"5,60E-01","module":"A2"},{"value":"3,20E+00","module":"A3"},{"value":"2,27E+01","module":"A4"},{"value":"1,36E-01","module":"A5"},{"value":"8,33E+05","module":"B6"},{"value":"0,0E+00","module":"C1"},{"value":"4,12E+00","module":"C2"},{"value":"3,17E+01","module":"C3"},{"value":"1,17E+01","module":"C4"},{"value":"3,16E+02","module":"D"}]},{"parameter":"EP-freshwater","unit":"kg P-eq.","values":[{"value":"1,27E-02","module":"A1"},{"value":"1,09E-06","module":"A2"},{"value":"4,93E-05","module":"A3"},{"value":"1,55E-05","module":"A4"},{"value":"6,31E-08","module":"A5"},{"value":"2,52E-02","module":"B6"},{"value":"0,0E+00","module":"C1"},{"value":"2,25E-06","module":"C2"},{"value":"1,48E-05","module":"C3"},{"value":"3,50E-06","module":"C4"},{"value":"-1,81E-03","module":"D"}]},{"parameter":"EP-marine","unit":"kg N-eq.","values":[{"value":"1,13E-01","module":"A1"},{"value":"6,85E-05","module":"A2"},{"value":"2,39E-03","module":"A3"},{"value":"9,00E-03","module":"A4"},{"value":"1,20E-05","module":"A5"},{"value":"3,01E-01","module":"B6"},{"value":"0,0E+00","module":"C1"},{"value":"1,60E-04","module":"C2"},{"value":"3,65E-04","module":"C3"},{"value":"1,65E-04","module":"C4"},{"value":"-1,56E-02","module":"D"}]},{"parameter":"EP-terrestrial","unit":"mol N-eq.","values":[{"value":"1,32E+00","module":"A1"},{"value":"7,66E-04","module":"A2"},{"value":"2,64E-02","module":"A3"},{"value":"1,00E-01","module":"A4"},{"value":"1,30E-04","module":"A5"},{"value":"3,91E+00","module":"B6"},{"value":"0,0E+00","module":"C1"},{"value":"1,79E-03","module":"C2"},{"value":"4,03E-03","module":"C3"},{"value":"1,36E-03","module":"C4"},{"value":"-2,18E-01","module":"D"}]},{"parameter":"GWP-IOBC","unit":"kg CO2-eq.","values":[{"value":"9,74E+01","module":"A1"},{"value":"1,16E-01","module":"A2"},{"value":"2,10E+00","module":"A3"},{"value":"2,43E+00","module":"A4"},{"value":"7,69E-03","module":"A5"},{"value":"3,60E+02","module":"B6"},{"value":"0,0E+00","module":"C1"},{"value":"2,82E-01","module":"C2"},{"value":"1,32E+00","module":"C3"},{"value":"1,37E-01","module":"C4"},{"value":"-4,17E+00","module":"D"}]}],"additional_environmental_impact":[{"parameter":"PM","unit":"disease incidence","values":[{"value":"5,77E-06","module":"A1"},{"value":"7,52E-09","module":"A2"},{"value":"1,57E-07","module":"A3"},{"value":"8,58E-08","module":"A4"},{"value":"5,37E-10","module":"A5"},{"value":"1,96E-05","module":"B6"},{"value":"0,0E+00","module":"C1"},{"value":"1,72E-08","module":"C2"},{"value":"1,34E-08","module":"C3"},{"value":"8,74E-09","module":"C4"},{"value":"-6,25E-07","module":"D"}]},{"parameter":"ETP-fw","unit":"CTUe","values":[{"value":"7,44E+03","module":"A1"},{"value":"1,39E+00","module":"A2"},{"value":"5,76E+01","module":"A3"},{"value":"2,34E+01","module":"A4"},{"value":"1,43E-01","module":"A5"},{"value":"2,18E+04","module":"B6"},{"value":"0,0E+00","module":"C1"},{"value":"3,15E+00","module":"C2"},{"value":"1,08E+01","module":"C3"},{"value":"7,01E+02","module":"C4"},{"value":"-2,38E+03","module":"D"}]},{"parameter":"HTP-c","unit":"CTUh","values":[{"value":"1,55E-07","module":"A1"},{"value":"0,0E+00","module":"A2"},{"value":"6,22E-10","module":"A3"},{"value":"0,0E+00","module":"A4"},{"value":"4,00E-12","module":"A5"},{"value":"1,04E-06","module":"B6"},{"value":"0,0E+00","module":"C1"},{"value":"0,0E+00","module":"C2"},{"value":"4,72E-09","module":"C3"},{"value":"3,49E-10","module":"C4"},{"value":"-1,42E-08","module":"D"}]},{"parameter":"HTP-nc","unit":"CTUh","values":[{"value":"6,31E-06","module":"A1"},{"value":"1,37E-09","module":"A2"},{"value":"2,72E-08","module":"A3"},{"value":"1,71E-08","module":"A4"},{"value":"1,80E-10","module":"A5"},{"value":"2,45E-05","module":"B6"},{"value":"0,0E+00","module":"C1"},{"value":"3,45E-09","module":"C2"},{"value":"2,68E-07","module":"C3"},{"value":"2,98E-09","module":"C4"},{"value":"-1,09E-06","module":"D"}]},{"parameter":"SQP","unit":"unitless","values":[{"value":"3,79E+02","module":"A1"},{"value":"1,18E+00","module":"A2"},{"value":"4,16E+00","module":"A3"},{"value":"1,65E+01","module":"A4"},{"value":"7,21E-02","module":"A5"},{"value":"2,41E+03","module":"B6"},{"value":"0,0E+00","module":"C1"},{"value":"2,98E+00","module":"C2"},{"value":"1,04E+00","module":"C3"},{"value":"2,98E+00","module":"C4"},{"value":"-5,14E+01","module":"D"}]},{"parameter":"IRP","unit":"kBq U235-eq.","values":[{"value":"3,78E+00","module":"A1"},{"value":"7,14E-03","module":"A2"},{"value":"1,70E-02","module":"A3"},{"value":"1,49E-01","module":"A4"},{"value":"4,60E-04","module":"A5"},{"value":"8,67E+01","module":"B6"},{"value":"0,0E+00","module":"C1"},{"value":"1,86E-02","module":"C2"},{"value":"1,95E-02","module":"C3"},{"value":"4,19E-03","module":"C4"},{"value":"-1,76E-01","module":"D"}]}],"resource_use":[{"parameter":"PERE","unit":"MJ","values":[{"value":"1,35E+02","module":"A1"},{"value":"1,94E-02","module":"A2"},{"value":"1,98E+00","module":"A3"},{"value":"3,89E-01","module":"A4"},{"value":"1,77E-03","module":"A5"},{"value":"6,19E+04","module":"B6"},{"value":"0,0E+00","module":"C1"},{"value":"6,09E-02","module":"C2"},{"value":"5,74E-01","module":"C3"},{"value":"3,29E-01","module":"C4"},{"value":"-7,11E+00","module":"D"}]},{"parameter":"PERM","unit":"MJ","values":[{"value":"3,90E+00","module":"A1"},{"value":"0,0E+00","module":"A2"},{"value":"0,0E+00","module":"A3"},{"value":"0,0E+00","module":"A4"},{"value":"-3,90E+00","module":"A5"},{"value":"0,0E+00","module":"B6"},{"value":"0,0E+00","module":"C1"},{"value":"0,0E+00","module":"C2"},{"value":"0,0E+00","module":"C3"},{"value":"0,0E+00","module":"C4"},{"value":"0,0E+00","module":"D"}]},{"parameter":"PERT","unit":"MJ","values":[{"value":"1,39E+02","module":"A1"},{"value":"1,94E-02","module":"A2"},{"value":"1,98E+00","module":"A3"},{"value":"3,89E-01","module":"A4"},{"value":"-3,89E+00","module":"A5"},{"value":"6,19E+04","module":"B6"},{"value":"0,0E+00","module":"C1"},{"value":"6,09E-02","module":"C2"},{"value":"5,74E-01","module":"C3"},{"value":"3,29E-01","module":"C4"},{"value":"-7,11E+00","module":"D"}]},{"parameter":"PENRE","unit":"MJ","values":[{"value":"1,13E+03","module":"A1"},{"value":"1,72E+00","module":"A2"},{"value":"1,96E+01","module":"A3"},{"value":"3,43E+01","module":"A4"},{"value":"1,08E-01","module":"A5"},{"value":"4,78E+03","module":"B6"},{"value":"0,0E+00","module":"C1"},{"value":"4,26E+00","module":"C2"},{"value":"3,99E+00","module":"C3"},{"value":"1,25E+00","module":"C4"},{"value":"-5,25E+01","module":"D"}]},{"parameter":"PENRM","unit":"MJ","values":[{"value":"2,52E+01","module":"A1"},{"value":"0,0E+00","module":"A2"},{"value":"0,0E+00","module":"A3"},{"value":"0,0E+00","module":"A4"},{"value":"0,0E+00","module":"A5"},{"value":"0,0E+00","module":"B6"},{"value":"0,0E+00","module":"C1"},{"value":"0,0E+00","module":"C2"},{"value":"-3,15E+01","module":"C3"},{"value":"0,0E+00","module":"C4"},{"value":"0,0E+00","module":"D"}]},{"parameter":"PENRT","unit":"MJ","values":[{"value":"1,16E+03","module":"A1"},{"value":"1,72E+00","module":"A2"},{"value":"1,96E+01","module":"A3"},{"value":"3,43E+01","module":"A4"},{"value":"1,08E-01","module":"A5"},{"value":"4,78E+03","module":"B6"},{"value":"0,0E+00","module":"C1"},{"value":"4,26E+00","module":"C2"},{"value":"-2,75E+01","module":"C3"},{"value":"1,25E+00","module":"C4"},{"value":"-5,25E+01","module":"D"}]},{"parameter":"SM","unit":"kg","values":[{"value":"3,16E+00","module":"A1"},{"value":"0,0E+00","module":"A2"},{"value":"0,0E+00","module":"A3"},{"value":"0,0E+00","module":"A4"},{"value":"0,0E+00","module":"A5"},{"value":"0,0E+00","module":"B6"},{"value":"0,0E+00","module":"C1"},{"value":"0,0E+00","module":"C2"},{"value":"0,0E+00","module":"C3"},{"value":"1,27E-02","module":"C4"},{"value":"7,44E-02","module":"D"}]},{"parameter":"RSF","unit":"MJ","values":[{"value":"1,38E+00","module":"A1"},{"value":"3,80E-04","module":"A2"},{"value":"1,74E-03","module":"A3"},{"value":"1,28E-02","module":"A4"},{"value":"5,87E-05","module":"A5"},{"value":"4,86E+01","module":"B6"},{"value":"0,0E+00","module":"C1"},{"value":"2,18E-03","module":"C2"},{"value":"1,05E-02","module":"C3"},{"value":"1,80E-03","module":"C4"},{"value":"1,65E-02","module":"D"}]},{"parameter":"NRSF","unit":"MJ","values":[{"value":"4,23E-01","module":"A1"},{"value":"3,23E-03","module":"A2"},{"value":"1,64E-02","module":"A3"},{"value":"6,88E-02","module":"A4"},{"value":"2,42E-04","module":"A5"},{"value":"1,21E+02","module":"B6"},{"value":"0,0E+00","module":"C1"},{"value":"7,79E-03","module":"C2"},{"value":"-2,72E-04","module":"C3"},{"value":"6,19E-02","module":"C4"},{"value":"1,80E-02","module":"D"}]},{"parameter":"FW","unit":"m3","values":[{"value":"9,33E-01","module":"A1"},{"value":"1,92E-04","module":"A2"},{"value":"5,36E-02","module":"A3"},{"value":"2,95E-03","module":"A4"},{"value":"5,07E-05","module":"A5"},{"value":"4,62E+02","module":"B6"},{"value":"0,0E+00","module":"C1"},{"value":"4,55E-04","module":"C2"},{"value":"3,80E-03","module":"C3"},{"value":"1,06E-03","module":"C4"},{"value":"-3,41E-02","module":"D"}]}],"end_of_life_waste":[{"parameter":"HWD","unit":"kg","values":[{"value":"6,17E-01","module":"A1"},{"value":"1,55E-04","module":"A2"},{"value":"2,71E-03","module":"A3"},{"value":"1,67E-03","module":"A4"},{"value":"0,0E+00","module":"A5"},{"value":"3,07E+00","module":"B6"},{"value":"0,0E+00","module":"C1"},{"value":"2,19E-04","module":"C2"},{"value":"1,33E-04","module":"C3"},{"value":"3,69E-01","module":"C4"},{"value":"-2,30E-02","module":"D"}]},{"parameter":"NHWD","unit":"kg","values":[{"value":"1,44E+01","module":"A1"},{"value":"8,25E-02","module":"A2"},{"value":"1,83E-01","module":"A3"},{"value":"1,06E+00","module":"A4"},{"value":"4,75E-01","module":"A5"},{"value":"3,68E+02","module":"B6"},{"value":"0,0E+00","module":"C1"},{"value":"2,07E-01","module":"C2"},{"value":"2,58E-01","module":"C3"},{"value":"1,51E+00","module":"C4"},{"value":"-7,50E-01","module":"D"}]},{"parameter":"RWD","unit":"kg","values":[{"value":"3,00E-03","module":"A1"},{"value":"1,13E-05","module":"A2"},{"value":"1,50E-05","module":"A3"},{"value":"2,35E-04","module":"A4"},{"value":"0,0E+00","module":"A5"},{"value":"4,28E-02","module":"B6"},{"value":"0,0E+00","module":"C1"},{"value":"2,90E-05","module":"C2"},{"value":"6,63E-06","module":"C3"},{"value":"3,14E-06","module":"C4"},{"value":"-1,49E-04","module":"D"}]}],"end_of_life_flow":[{"parameter":"CRU","unit":"kg","values":[{"value":"0,0E+00","module":"A1"},{"value":"0,0E+00","module":"A2"},{"value":"0,0E+00","module":"A3"},{"value":"0,0E+00","module":"A4"},{"value":"0,0E+00","module":"A5"},{"value":"0,0E+00","module":"B6"},{"value":"0,0E+00","module":"C1"},{"value":"0,0E+00","module":"C2"},{"value":"0,0E+00","module":"C3"},{"value":"0,0E+00","module":"C4"},{"value":"0,0E+00","module":"D"}]},{"parameter":"MFR","unit":"kg","values":[{"value":"0,0E+00","module":"A1"},{"value":"0,0E+00","module":"A2"},{"value":"5,85E-02","module":"A3"},{"value":"0,0E+00","module":"A4"},{"value":"4,42E-01","module":"A5"},{"value":"0,0E+00","module":"B6"},{"value":"0,0E+00","module":"C1"},{"value":"0,0E+00","module":"C2"},{"value":"2,71E+00","module":"C3"},{"value":"4,19E-05","module":"C4"},{"value":"-2,91E-03","module":"D"}]},{"parameter":"MER","unit":"kg","values":[{"value":"0,0E+00","module":"A1"},{"value":"0,0E+00","module":"A2"},{"value":"1,26E-02","module":"A3"},{"value":"0,0E+00","module":"A4"},{"value":"3,32E-02","module":"A5"},{"value":"0,0E+00","module":"B6"},{"value":"0,0E+00","module":"C1"},{"value":"0,0E+00","module":"C2"},{"value":"4,29E-01","module":"C3"},{"value":"1,43E-04","module":"C4"},{"value":"-3,83E-04","module":"D"}]},{"parameter":"EEE","unit":"MJ","values":[{"value":"0,0E+00","module":"A1"},{"value":"0,0E+00","module":"A2"},{"value":"1,90E-02","module":"A3"},{"value":"0,0E+00","module":"A4"},{"value":"2,72E-02","module":"A5"},{"value":"0,0E+00","module":"B6"},{"value":"0,0E+00","module":"C1"},{"value":"0,0E+00","module":"C2"},{"value":"5,38E-01","module":"C3"},{"value":"1,32E-03","module":"C4"},{"value":"-9,39E-04","module":"D"}]},{"parameter":"EET","unit":"MJ","values":[{"value":"0,0E+00","module":"A1"},{"value":"0,0E+00","module":"A2"},{"value":"2,88E-01","module":"A3"},{"value":"0,0E+00","module":"A4"},{"value":"4,11E-01","module":"A5"},{"value":"0,0E+00","module":"B6"},{"value":"0,0E+00","module":"C1"},{"value":"0,0E+00","module":"C2"},{"value":"8,14E+00","module":"C3"},{"value":"1,99E-02","module":"C4"},{"value":"-1,42E-02","module":"D"}]}]}