{"product_name":"Trace With Table clamp","epd_id":"NEPD-6163-5432-EN","compliance":["EN 15804+A2","ISO 14025","ISO 21930"],"producer_name":"Glamox AS","environmental_impact":[{"parameter":"GWP-total","unit":"kg CO2-eq.","values":[{"value":"7,43E+00","module":"A1"},{"value":"7,72E-02","module":"A2"},{"value":"9,71E-01","module":"A3"},{"value":"1,41E-01","module":"A4"},{"value":"7,04E-01","module":"A5"},{"value":"3,37E+01","module":"B6"},{"value":"0,0E+00","module":"C1"},{"value":"3,66E-02","module":"C2"},{"value":"2,16E-01","module":"C3"},{"value":"2,60E-02","module":"C4"},{"value":"-7,45E-01","module":"D"}]},{"parameter":"GWP-fossil","unit":"kg CO2-eq.","values":[{"value":"8,02E+00","module":"A1"},{"value":"7,72E-02","module":"A2"},{"value":"7,89E-01","module":"A3"},{"value":"1,41E-01","module":"A4"},{"value":"7,46E-03","module":"A5"},{"value":"3,14E+01","module":"B6"},{"value":"0,0E+00","module":"C1"},{"value":"3,65E-02","module":"C2"},{"value":"2,16E-01","module":"C3"},{"value":"1,41E-02","module":"C4"},{"value":"-7,38E-01","module":"D"}]},{"parameter":"GWP-biogenic","unit":"kg CO2-eq.","values":[{"value":"-6,23E-01","module":"A1"},{"value":"2,93E-05","module":"A2"},{"value":"1,75E-01","module":"A3"},{"value":"5,74E-05","module":"A4"},{"value":"6,96E-01","module":"A5"},{"value":"5,73E-01","module":"B6"},{"value":"0,0E+00","module":"C1"},{"value":"1,50E-05","module":"C2"},{"value":"2,43E-04","module":"C3"},{"value":"1,19E-02","module":"C4"},{"value":"-4,03E-03","module":"D"}]},{"parameter":"GWP-luluc","unit":"kg CO2-eq.","values":[{"value":"2,88E-02","module":"A1"},{"value":"3,25E-05","module":"A2"},{"value":"6,41E-03","module":"A3"},{"value":"4,92E-05","module":"A4"},{"value":"2,24E-06","module":"A5"},{"value":"1,72E+00","module":"B6"},{"value":"0,0E+00","module":"C1"},{"value":"1,07E-05","module":"C2"},{"value":"6,80E-05","module":"C3"},{"value":"1,74E-05","module":"C4"},{"value":"-2,83E-03","module":"D"}]},{"parameter":"ODP","unit":"kg CFC 11-eq.","values":[{"value":"6,38E-07","module":"A1"},{"value":"1,73E-08","module":"A2"},{"value":"4,99E-08","module":"A3"},{"value":"3,21E-08","module":"A4"},{"value":"1,44E-09","module":"A5"},{"value":"3,39E-06","module":"B6"},{"value":"0,0E+00","module":"C1"},{"value":"8,44E-09","module":"C2"},{"value":"9,38E-09","module":"C3"},{"value":"1,29E-09","module":"C4"},{"value":"-5,00E-04","module":"D"}]},{"parameter":"AP","unit":"mol H+-eq.","values":[{"value":"1,07E-01","module":"A1"},{"value":"7,79E-04","module":"A2"},{"value":"3,64E-03","module":"A3"},{"value":"5,75E-04","module":"A4"},{"value":"3,22E-05","module":"A5"},{"value":"1,45E-01","module":"B6"},{"value":"0,0E+00","module":"C1"},{"value":"1,54E-04","module":"C2"},{"value":"2,51E-04","module":"C3"},{"value":"4,34E-05","module":"C4"},{"value":"-2,78E-02","module":"D"}]},{"parameter":"POCP","unit":"kg NMVOC-eq.","values":[{"value":"3,71E-02","module":"A1"},{"value":"6,26E-04","module":"A2"},{"value":"2,44E-03","module":"A3"},{"value":"5,78E-04","module":"A4"},{"value":"3,33E-05","module":"A5"},{"value":"7,19E-02","module":"B6"},{"value":"0,0E+00","module":"C1"},{"value":"1,64E-04","module":"C2"},{"value":"1,62E-04","module":"C3"},{"value":"5,13E-05","module":"C4"},{"value":"-7,14E-03","module":"D"}]},{"parameter":"ADPE","unit":"kg Sb-eq.","values":[{"value":"3,19E-02","module":"A1"},{"value":"1,77E-06","module":"A2"},{"value":"2,11E-05","module":"A3"},{"value":"3,81E-06","module":"A4"},{"value":"1,64E-07","module":"A5"},{"value":"4,88E-04","module":"B6"},{"value":"0,0E+00","module":"C1"},{"value":"6,24E-07","module":"C2"},{"value":"3,68E-07","module":"C3"},{"value":"4,35E-08","module":"C4"},{"value":"-7,83E-03","module":"D"}]},{"parameter":"ADPF","unit":"MJ","values":[{"value":"1,07E+02","module":"A1"},{"value":"1,13E+00","module":"A2"},{"value":"6,54E+00","module":"A3"},{"value":"2,12E+00","module":"A4"},{"value":"9,55E-02","module":"A5"},{"value":"8,48E+02","module":"B6"},{"value":"0,0E+00","module":"C1"},{"value":"5,68E-01","module":"C2"},{"value":"6,21E-01","module":"C3"},{"value":"1,19E-01","module":"C4"},{"value":"-9,02E+00","module":"D"}]},{"parameter":"WDP","unit":"m3 world-eq.","values":[{"value":"3,94E+02","module":"A1"},{"value":"9,17E-01","module":"A2"},{"value":"6,15E+02","module":"A3"},{"value":"2,02E+00","module":"A4"},{"value":"1,29E-01","module":"A5"},{"value":"6,55E+04","module":"B6"},{"value":"0,0E+00","module":"C1"},{"value":"4,36E-01","module":"C2"},{"value":"2,75E+00","module":"C3"},{"value":"2,37E+00","module":"C4"},{"value":"-4,06E+01","module":"D"}]},{"parameter":"EP-freshwater","unit":"kg P-eq.","values":[{"value":"1,29E-03","module":"A1"},{"value":"5,45E-07","module":"A2"},{"value":"3,40E-05","module":"A3"},{"value":"1,10E-06","module":"A4"},{"value":"5,57E-08","module":"A5"},{"value":"2,07E-03","module":"B6"},{"value":"0,0E+00","module":"C1"},{"value":"2,79E-07","module":"C2"},{"value":"2,94E-06","module":"C3"},{"value":"2,44E-07","module":"C4"},{"value":"-1,96E-04","module":"D"}]},{"parameter":"EP-marine","unit":"kg N-eq.","values":[{"value":"1,05E-02","module":"A1"},{"value":"2,04E-04","module":"A2"},{"value":"8,77E-04","module":"A3"},{"value":"1,71E-04","module":"A4"},{"value":"1,13E-05","module":"A5"},{"value":"2,29E-02","module":"B6"},{"value":"0,0E+00","module":"C1"},{"value":"4,62E-05","module":"C2"},{"value":"5,47E-05","module":"C3"},{"value":"3,88E-05","module":"C4"},{"value":"-1,92E-03","module":"D"}]},{"parameter":"EP-terrestrial","unit":"mol N-eq.","values":[{"value":"1,27E-01","module":"A1"},{"value":"2,27E-03","module":"A2"},{"value":"8,81E-03","module":"A3"},{"value":"1,89E-03","module":"A4"},{"value":"1,15E-04","module":"A5"},{"value":"3,07E-01","module":"B6"},{"value":"0,0E+00","module":"C1"},{"value":"5,11E-04","module":"C2"},{"value":"6,05E-04","module":"C3"},{"value":"1,52E-04","module":"C4"},{"value":"-2,52E-02","module":"D"}]},{"parameter":"GWP-IOBC","unit":"kg CO2-eq.","values":[{"value":"8,12E+00","module":"A1"},{"value":"7,72E-02","module":"A2"},{"value":"8,49E-01","module":"A3"},{"value":"1,41E-01","module":"A4"},{"value":"7,46E-03","module":"A5"},{"value":"4,56E+01","module":"B6"},{"value":"0,0E+00","module":"C1"},{"value":"3,66E-02","module":"C2"},{"value":"2,16E-01","module":"C3"},{"value":"2,67E-02","module":"C4"},{"value":"-7,70E-01","module":"D"}]}],"additional_environmental_impact":[{"parameter":"PM","unit":"disease incidence","values":[{"value":"5,20E-07","module":"A1"},{"value":"4,39E-09","module":"A2"},{"value":"9,61E-08","module":"A3"},{"value":"1,01E-08","module":"A4"},{"value":"4,79E-10","module":"A5"},{"value":"7,67E-07","module":"B6"},{"value":"0,0E+00","module":"C1"},{"value":"3,22E-09","module":"C2"},{"value":"2,55E-09","module":"C3"},{"value":"7,04E-10","module":"C4"},{"value":"-7,96E-08","module":"D"}]},{"parameter":"ETP-fw","unit":"CTUe","values":[{"value":"9,07E+02","module":"A1"},{"value":"7,97E-01","module":"A2"},{"value":"3,04E+01","module":"A3"},{"value":"1,56E+00","module":"A4"},{"value":"1,26E-01","module":"A5"},{"value":"1,06E+03","module":"B6"},{"value":"0,0E+00","module":"C1"},{"value":"4,16E-01","module":"C2"},{"value":"2,13E+00","module":"C3"},{"value":"1,33E+02","module":"C4"},{"value":"-2,26E+02","module":"D"}]},{"parameter":"HTP-c","unit":"CTUh","values":[{"value":"2,73E-08","module":"A1"},{"value":"0,0E+00","module":"A2"},{"value":"1,15E-09","module":"A3"},{"value":"0,0E+00","module":"A4"},{"value":"4,00E-12","module":"A5"},{"value":"2,47E-08","module":"B6"},{"value":"0,0E+00","module":"C1"},{"value":"0,0E+00","module":"C2"},{"value":"1,98E-10","module":"C3"},{"value":"1,50E-11","module":"C4"},{"value":"-4,95E-09","module":"D"}]},{"parameter":"HTP-nc","unit":"CTUh","values":[{"value":"1,09E-06","module":"A1"},{"value":"7,34E-10","module":"A2"},{"value":"3,28E-08","module":"A3"},{"value":"1,69E-09","module":"A4"},{"value":"1,56E-10","module":"A5"},{"value":"6,51E-07","module":"B6"},{"value":"0,0E+00","module":"C1"},{"value":"4,02E-10","module":"C2"},{"value":"8,02E-09","module":"C3"},{"value":"2,46E-10","module":"C4"},{"value":"-2,31E-07","module":"D"}]},{"parameter":"SQP","unit":"unitless","values":[{"value":"4,76E+01","module":"A1"},{"value":"6,61E-01","module":"A2"},{"value":"1,72E+01","module":"A3"},{"value":"1,46E+00","module":"A4"},{"value":"6,80E-02","module":"A5"},{"value":"6,39E+02","module":"B6"},{"value":"0,0E+00","module":"C1"},{"value":"6,52E-01","module":"C2"},{"value":"1,72E-01","module":"C3"},{"value":"2,65E-01","module":"C4"},{"value":"-5,79E+00","module":"D"}]},{"parameter":"IRP","unit":"kBq U235-eq.","values":[{"value":"4,00E-01","module":"A1"},{"value":"4,91E-03","module":"A2"},{"value":"7,87E-02","module":"A3"},{"value":"9,27E-03","module":"A4"},{"value":"4,09E-04","module":"A5"},{"value":"1,93E+01","module":"B6"},{"value":"0,0E+00","module":"C1"},{"value":"2,48E-03","module":"C2"},{"value":"2,82E-03","module":"C3"},{"value":"6,58E-04","module":"C4"},{"value":"-4,27E-02","module":"D"}]}],"resource_use":[{"parameter":"PERE","unit":"MJ","values":[{"value":"1,60E+01","module":"A1"},{"value":"1,44E-02","module":"A2"},{"value":"5,71E+01","module":"A3"},{"value":"2,99E-02","module":"A4"},{"value":"1,60E-03","module":"A5"},{"value":"8,34E+02","module":"B6"},{"value":"0,0E+00","module":"C1"},{"value":"7,15E-03","module":"C2"},{"value":"9,00E-02","module":"C3"},{"value":"1,94E-02","module":"C4"},{"value":"-2,09E+00","module":"D"}]},{"parameter":"PERM","unit":"MJ","values":[{"value":"3,39E+00","module":"A1"},{"value":"0,0E+00","module":"A2"},{"value":"0,0E+00","module":"A3"},{"value":"0,0E+00","module":"A4"},{"value":"-3,52E+00","module":"A5"},{"value":"0,0E+00","module":"B6"},{"value":"0,0E+00","module":"C1"},{"value":"0,0E+00","module":"C2"},{"value":"0,0E+00","module":"C3"},{"value":"0,0E+00","module":"C4"},{"value":"0,0E+00","module":"D"}]},{"parameter":"PERT","unit":"MJ","values":[{"value":"1,99E+01","module":"A1"},{"value":"1,44E-02","module":"A2"},{"value":"5,71E+01","module":"A3"},{"value":"2,99E-02","module":"A4"},{"value":"-3,52E+00","module":"A5"},{"value":"8,34E+02","module":"B6"},{"value":"0,0E+00","module":"C1"},{"value":"7,15E-03","module":"C2"},{"value":"9,00E-02","module":"C3"},{"value":"1,94E-02","module":"C4"},{"value":"-2,09E+00","module":"D"}]},{"parameter":"PENRE","unit":"MJ","values":[{"value":"1,04E+02","module":"A1"},{"value":"1,13E+00","module":"A2"},{"value":"6,55E+00","module":"A3"},{"value":"2,12E+00","module":"A4"},{"value":"9,55E-02","module":"A5"},{"value":"8,61E+02","module":"B6"},{"value":"0,0E+00","module":"C1"},{"value":"5,68E-01","module":"C2"},{"value":"6,21E-01","module":"C3"},{"value":"1,19E-01","module":"C4"},{"value":"-9,03E+00","module":"D"}]},{"parameter":"PENRM","unit":"MJ","values":[{"value":"3,22E+00","module":"A1"},{"value":"0,0E+00","module":"A2"},{"value":"0,0E+00","module":"A3"},{"value":"0,0E+00","module":"A4"},{"value":"-4,80E-01","module":"A5"},{"value":"0,0E+00","module":"B6"},{"value":"0,0E+00","module":"C1"},{"value":"0,0E+00","module":"C2"},{"value":"-2,88E+00","module":"C3"},{"value":"0,0E+00","module":"C4"},{"value":"0,0E+00","module":"D"}]},{"parameter":"PENRT","unit":"MJ","values":[{"value":"1,07E+02","module":"A1"},{"value":"1,13E+00","module":"A2"},{"value":"1,60E+01","module":"A3"},{"value":"2,12E+00","module":"A4"},{"value":"-3,84E-01","module":"A5"},{"value":"8,61E+02","module":"B6"},{"value":"0,0E+00","module":"C1"},{"value":"5,68E-01","module":"C2"},{"value":"-2,26E+00","module":"C3"},{"value":"1,19E-01","module":"C4"},{"value":"-9,03E+00","module":"D"}]},{"parameter":"SM","unit":"kg","values":[{"value":"4,15E-01","module":"A1"},{"value":"0,0E+00","module":"A2"},{"value":"0,0E+00","module":"A3"},{"value":"0,0E+00","module":"A4"},{"value":"0,0E+00","module":"A5"},{"value":"0,0E+00","module":"B6"},{"value":"0,0E+00","module":"C1"},{"value":"0,0E+00","module":"C2"},{"value":"0,0E+00","module":"C3"},{"value":"1,26E-03","module":"C4"},{"value":"2,80E-02","module":"D"}]},{"parameter":"RSF","unit":"MJ","values":[{"value":"3,11E-01","module":"A1"},{"value":"4,98E-04","module":"A2"},{"value":"3,80E-02","module":"A3"},{"value":"1,07E-03","module":"A4"},{"value":"5,26E-05","module":"A5"},{"value":"8,42E+00","module":"B6"},{"value":"0,0E+00","module":"C1"},{"value":"2,50E-04","module":"C2"},{"value":"2,03E-03","module":"C3"},{"value":"2,70E-04","module":"C4"},{"value":"-7,73E-03","module":"D"}]},{"parameter":"NRSF","unit":"MJ","values":[{"value":"-3,19E-02","module":"A1"},{"value":"2,12E-03","module":"A2"},{"value":"8,98E-01","module":"A3"},{"value":"3,83E-03","module":"A4"},{"value":"2,13E-04","module":"A5"},{"value":"0,0E+00","module":"B6"},{"value":"0,0E+00","module":"C1"},{"value":"8,38E-04","module":"C2"},{"value":"-7,27E-06","module":"C3"},{"value":"1,85E-03","module":"C4"},{"value":"1,21E-01","module":"D"}]},{"parameter":"FW","unit":"m3","values":[{"value":"1,17E-01","module":"A1"},{"value":"1,07E-04","module":"A2"},{"value":"3,42E-01","module":"A3"},{"value":"2,23E-04","module":"A4"},{"value":"4,53E-05","module":"A5"},{"value":"3,79E+00","module":"B6"},{"value":"0,0E+00","module":"C1"},{"value":"6,47E-05","module":"C2"},{"value":"5,92E-04","module":"C3"},{"value":"1,45E-04","module":"C4"},{"value":"-1,54E-02","module":"D"}]}],"end_of_life_waste":[{"parameter":"HWD","unit":"kg","values":[{"value":"4,92E-02","module":"A1"},{"value":"5,57E-05","module":"A2"},{"value":"1,75E-01","module":"A3"},{"value":"1,08E-04","module":"A4"},{"value":"0,0E+00","module":"A5"},{"value":"7,94E-02","module":"B6"},{"value":"0,0E+00","module":"C1"},{"value":"3,11E-05","module":"C2"},{"value":"3,57E-06","module":"C3"},{"value":"1,65E-02","module":"C4"},{"value":"-6,08E-03","module":"D"}]},{"parameter":"NHWD","unit":"kg","values":[{"value":"1,39E+00","module":"A1"},{"value":"4,43E-02","module":"A2"},{"value":"1,33E+00","module":"A3"},{"value":"1,01E-01","module":"A4"},{"value":"4,17E-01","module":"A5"},{"value":"5,26E+00","module":"B6"},{"value":"0,0E+00","module":"C1"},{"value":"4,94E-02","module":"C2"},{"value":"3,58E-02","module":"C3"},{"value":"2,91E-01","module":"C4"},{"value":"-1,94E-01","module":"D"}]},{"parameter":"RWD","unit":"kg","values":[{"value":"3,36E-04","module":"A1"},{"value":"7,71E-06","module":"A2"},{"value":"4,55E-05","module":"A3"},{"value":"1,45E-05","module":"A4"},{"value":"0,0E+00","module":"A5"},{"value":"8,88E-03","module":"B6"},{"value":"0,0E+00","module":"C1"},{"value":"3,88E-06","module":"C2"},{"value":"1,78E-07","module":"C3"},{"value":"6,06E-07","module":"C4"},{"value":"-3,21E-05","module":"D"}]}],"end_of_life_flow":[{"parameter":"CRU","unit":"kg","values":[{"value":"0,0E+00","module":"A1"},{"value":"0,0E+00","module":"A2"},{"value":"0,0E+00","module":"A3"},{"value":"0,0E+00","module":"A4"},{"value":"0,0E+00","module":"A5"},{"value":"0,0E+00","module":"B6"},{"value":"0,0E+00","module":"C1"},{"value":"0,0E+00","module":"C2"},{"value":"0,0E+00","module":"C3"},{"value":"0,0E+00","module":"C4"},{"value":"0,0E+00","module":"D"}]},{"parameter":"MFR","unit":"kg","values":[{"value":"0,0E+00","module":"A1"},{"value":"0,0E+00","module":"A2"},{"value":"1,19E+00","module":"A3"},{"value":"0,0E+00","module":"A4"},{"value":"3,83E-01","module":"A5"},{"value":"0,0E+00","module":"B6"},{"value":"0,0E+00","module":"C1"},{"value":"0,0E+00","module":"C2"},{"value":"5,39E-01","module":"C3"},{"value":"6,57E-06","module":"C4"},{"value":"-1,09E-03","module":"D"}]},{"parameter":"MER","unit":"kg","values":[{"value":"0,0E+00","module":"A1"},{"value":"0,0E+00","module":"A2"},{"value":"7,30E-01","module":"A3"},{"value":"0,0E+00","module":"A4"},{"value":"2,84E-02","module":"A5"},{"value":"0,0E+00","module":"B6"},{"value":"0,0E+00","module":"C1"},{"value":"0,0E+00","module":"C2"},{"value":"8,19E-02","module":"C3"},{"value":"2,73E-05","module":"C4"},{"value":"-1,44E-04","module":"D"}]},{"parameter":"EEE","unit":"MJ","values":[{"value":"7,28E-04","module":"A1"},{"value":"0,0E+00","module":"A2"},{"value":"4,47E-01","module":"A3"},{"value":"0,0E+00","module":"A4"},{"value":"2,32E-02","module":"A5"},{"value":"0,0E+00","module":"B6"},{"value":"0,0E+00","module":"C1"},{"value":"0,0E+00","module":"C2"},{"value":"7,83E-02","module":"C3"},{"value":"2,48E-04","module":"C4"},{"value":"-3,53E-04","module":"D"}]},{"parameter":"EET","unit":"MJ","values":[{"value":"1,10E-02","module":"A1"},{"value":"0,0E+00","module":"A2"},{"value":"6,76E+00","module":"A3"},{"value":"0,0E+00","module":"A4"},{"value":"3,51E-01","module":"A5"},{"value":"0,0E+00","module":"B6"},{"value":"0,0E+00","module":"C1"},{"value":"0,0E+00","module":"C2"},{"value":"1,18E+00","module":"C3"},{"value":"3,76E-03","module":"C4"},{"value":"-5,34E-03","module":"D"}]}]}