{"product_name":"Trace With USB base","epd_id":"NEPD-6281-5544-EN","compliance":["EN 15804+A2","ISO 14025","ISO 21930"],"producer_name":"Glamox AS","environmental_impact":[{"parameter":"GWP-total","unit":"kg CO2-eq.","values":[{"value":"1,93E+01","module":"A1"},{"value":"1,91E-01","module":"A2"},{"value":"1,87E+00","module":"A3"},{"value":"2,72E-01","module":"A4"},{"value":"7,04E-01","module":"A5"},{"value":"7,54E+01","module":"B6"},{"value":"0,0E+00","module":"C1"},{"value":"7,06E-02","module":"C2"},{"value":"2,16E-01","module":"C3"},{"value":"3,55E-02","module":"C4"},{"value":"-2,76E+00","module":"D"}]},{"parameter":"GWP-fossil","unit":"kg CO2-eq.","values":[{"value":"1,97E+01","module":"A1"},{"value":"1,91E-01","module":"A2"},{"value":"1,52E+00","module":"A3"},{"value":"2,72E-01","module":"A4"},{"value":"7,55E-03","module":"A5"},{"value":"7,02E+01","module":"B6"},{"value":"0,0E+00","module":"C1"},{"value":"7,05E-02","module":"C2"},{"value":"2,16E-01","module":"C3"},{"value":"2,36E-02","module":"C4"},{"value":"-2,73E+00","module":"D"}]},{"parameter":"GWP-biogenic","unit":"kg CO2-eq.","values":[{"value":"-5,62E-01","module":"A1"},{"value":"7,57E-05","module":"A2"},{"value":"3,38E-01","module":"A3"},{"value":"1,11E-04","module":"A4"},{"value":"6,96E-01","module":"A5"},{"value":"1,28E+00","module":"B6"},{"value":"0,0E+00","module":"C1"},{"value":"2,89E-05","module":"C2"},{"value":"2,43E-04","module":"C3"},{"value":"1,19E-02","module":"C4"},{"value":"-2,39E-02","module":"D"}]},{"parameter":"GWP-luluc","unit":"kg CO2-eq.","values":[{"value":"1,61E-01","module":"A1"},{"value":"7,22E-05","module":"A2"},{"value":"1,24E-02","module":"A3"},{"value":"9,49E-05","module":"A4"},{"value":"2,27E-06","module":"A5"},{"value":"3,85E+00","module":"B6"},{"value":"0,0E+00","module":"C1"},{"value":"2,06E-05","module":"C2"},{"value":"7,04E-05","module":"C3"},{"value":"3,62E-05","module":"C4"},{"value":"-9,70E-03","module":"D"}]},{"parameter":"ODP","unit":"kg CFC 11-eq.","values":[{"value":"1,72E-06","module":"A1"},{"value":"4,32E-08","module":"A2"},{"value":"9,63E-08","module":"A3"},{"value":"6,19E-08","module":"A4"},{"value":"1,46E-09","module":"A5"},{"value":"7,60E-06","module":"B6"},{"value":"0,0E+00","module":"C1"},{"value":"1,63E-08","module":"C2"},{"value":"1,00E-08","module":"C3"},{"value":"3,55E-09","module":"C4"},{"value":"-4,83E-04","module":"D"}]},{"parameter":"AP","unit":"mol H+-eq.","values":[{"value":"2,35E-01","module":"A1"},{"value":"1,24E-03","module":"A2"},{"value":"7,02E-03","module":"A3"},{"value":"1,11E-03","module":"A4"},{"value":"3,26E-05","module":"A5"},{"value":"3,24E-01","module":"B6"},{"value":"0,0E+00","module":"C1"},{"value":"2,96E-04","module":"C2"},{"value":"2,45E-04","module":"C3"},{"value":"1,12E-04","module":"C4"},{"value":"-5,06E-02","module":"D"}]},{"parameter":"POCP","unit":"kg NMVOC-eq.","values":[{"value":"8,40E-02","module":"A1"},{"value":"1,09E-03","module":"A2"},{"value":"4,72E-03","module":"A3"},{"value":"1,11E-03","module":"A4"},{"value":"3,37E-05","module":"A5"},{"value":"1,61E-01","module":"B6"},{"value":"0,0E+00","module":"C1"},{"value":"3,17E-04","module":"C2"},{"value":"1,62E-04","module":"C3"},{"value":"1,29E-04","module":"C4"},{"value":"-1,97E-02","module":"D"}]},{"parameter":"ADPE","unit":"kg Sb-eq.","values":[{"value":"2,40E-01","module":"A1"},{"value":"4,85E-06","module":"A2"},{"value":"4,07E-05","module":"A3"},{"value":"7,36E-06","module":"A4"},{"value":"1,66E-07","module":"A5"},{"value":"1,09E-03","module":"B6"},{"value":"0,0E+00","module":"C1"},{"value":"1,20E-06","module":"C2"},{"value":"4,20E-07","module":"C3"},{"value":"1,13E-07","module":"C4"},{"value":"-6,02E-02","module":"D"}]},{"parameter":"ADPF","unit":"MJ","values":[{"value":"2,79E+02","module":"A1"},{"value":"2,84E+00","module":"A2"},{"value":"1,26E+01","module":"A3"},{"value":"4,10E+00","module":"A4"},{"value":"9,66E-02","module":"A5"},{"value":"1,90E+03","module":"B6"},{"value":"0,0E+00","module":"C1"},{"value":"1,10E+00","module":"C2"},{"value":"6,05E-01","module":"C3"},{"value":"3,18E-01","module":"C4"},{"value":"-3,94E+01","module":"D"}]},{"parameter":"WDP","unit":"m3 world-eq.","values":[{"value":"1,65E+03","module":"A1"},{"value":"2,55E+00","module":"A2"},{"value":"1,19E+03","module":"A3"},{"value":"3,91E+00","module":"A4"},{"value":"1,31E-01","module":"A5"},{"value":"1,47E+05","module":"B6"},{"value":"0,0E+00","module":"C1"},{"value":"8,41E-01","module":"C2"},{"value":"3,24E+00","module":"C3"},{"value":"7,06E+00","module":"C4"},{"value":"-1,30E+02","module":"D"}]},{"parameter":"EP-freshwater","unit":"kg P-eq.","values":[{"value":"3,28E-03","module":"A1"},{"value":"1,44E-06","module":"A2"},{"value":"6,56E-05","module":"A3"},{"value":"2,13E-06","module":"A4"},{"value":"5,64E-08","module":"A5"},{"value":"4,64E-03","module":"B6"},{"value":"0,0E+00","module":"C1"},{"value":"5,38E-07","module":"C2"},{"value":"2,81E-06","module":"C3"},{"value":"4,67E-07","module":"C4"},{"value":"-4,33E-04","module":"D"}]},{"parameter":"EP-marine","unit":"kg N-eq.","values":[{"value":"2,58E-02","module":"A1"},{"value":"3,40E-04","module":"A2"},{"value":"1,69E-03","module":"A3"},{"value":"3,29E-04","module":"A4"},{"value":"1,14E-05","module":"A5"},{"value":"5,12E-02","module":"B6"},{"value":"0,0E+00","module":"C1"},{"value":"8,91E-05","module":"C2"},{"value":"5,44E-05","module":"C3"},{"value":"6,24E-05","module":"C4"},{"value":"-6,43E-03","module":"D"}]},{"parameter":"EP-terrestrial","unit":"mol N-eq.","values":[{"value":"3,02E-01","module":"A1"},{"value":"3,77E-03","module":"A2"},{"value":"1,70E-02","module":"A3"},{"value":"3,64E-03","module":"A4"},{"value":"1,17E-04","module":"A5"},{"value":"6,87E-01","module":"B6"},{"value":"0,0E+00","module":"C1"},{"value":"9,86E-04","module":"C2"},{"value":"6,01E-04","module":"C3"},{"value":"4,14E-04","module":"C4"},{"value":"-7,63E-02","module":"D"}]},{"parameter":"GWP-IOBC","unit":"kg CO2-eq.","values":[{"value":"2,00E+01","module":"A1"},{"value":"1,91E-01","module":"A2"},{"value":"1,64E+00","module":"A3"},{"value":"2,72E-01","module":"A4"},{"value":"7,56E-03","module":"A5"},{"value":"1,02E+02","module":"B6"},{"value":"0,0E+00","module":"C1"},{"value":"7,06E-02","module":"C2"},{"value":"2,16E-01","module":"C3"},{"value":"3,78E-02","module":"C4"},{"value":"-2,73E+00","module":"D"}]}],"additional_environmental_impact":[{"parameter":"PM","unit":"disease incidence","values":[{"value":"9,64E-07","module":"A1"},{"value":"1,26E-08","module":"A2"},{"value":"1,85E-07","module":"A3"},{"value":"1,96E-08","module":"A4"},{"value":"4,84E-10","module":"A5"},{"value":"1,72E-06","module":"B6"},{"value":"0,0E+00","module":"C1"},{"value":"6,21E-09","module":"C2"},{"value":"2,55E-09","module":"C3"},{"value":"1,90E-09","module":"C4"},{"value":"-1,54E-07","module":"D"}]},{"parameter":"ETP-fw","unit":"CTUe","values":[{"value":"1,76E+03","module":"A1"},{"value":"2,06E+00","module":"A2"},{"value":"5,87E+01","module":"A3"},{"value":"3,02E+00","module":"A4"},{"value":"1,27E-01","module":"A5"},{"value":"2,38E+03","module":"B6"},{"value":"0,0E+00","module":"C1"},{"value":"8,02E-01","module":"C2"},{"value":"2,19E+00","module":"C3"},{"value":"4,69E+02","module":"C4"},{"value":"-3,37E+02","module":"D"}]},{"parameter":"HTP-c","unit":"CTUh","values":[{"value":"6,47E-08","module":"A1"},{"value":"0,0E+00","module":"A2"},{"value":"2,23E-09","module":"A3"},{"value":"0,0E+00","module":"A4"},{"value":"4,00E-12","module":"A5"},{"value":"5,53E-08","module":"B6"},{"value":"0,0E+00","module":"C1"},{"value":"0,0E+00","module":"C2"},{"value":"3,42E-10","module":"C3"},{"value":"3,90E-11","module":"C4"},{"value":"-1,55E-08","module":"D"}]},{"parameter":"HTP-nc","unit":"CTUh","values":[{"value":"1,94E-06","module":"A1"},{"value":"2,10E-09","module":"A2"},{"value":"6,34E-08","module":"A3"},{"value":"3,26E-09","module":"A4"},{"value":"1,58E-10","module":"A5"},{"value":"1,46E-06","module":"B6"},{"value":"0,0E+00","module":"C1"},{"value":"7,76E-10","module":"C2"},{"value":"1,63E-08","module":"C3"},{"value":"5,76E-10","module":"C4"},{"value":"-5,45E-07","module":"D"}]},{"parameter":"SQP","unit":"unitless","values":[{"value":"1,00E+02","module":"A1"},{"value":"1,84E+00","module":"A2"},{"value":"3,32E+01","module":"A3"},{"value":"2,82E+00","module":"A4"},{"value":"6,89E-02","module":"A5"},{"value":"1,43E+03","module":"B6"},{"value":"0,0E+00","module":"C1"},{"value":"1,26E+00","module":"C2"},{"value":"1,82E-01","module":"C3"},{"value":"6,27E-01","module":"C4"},{"value":"-2,04E+01","module":"D"}]},{"parameter":"IRP","unit":"kBq U235-eq.","values":[{"value":"1,47E+00","module":"A1"},{"value":"1,24E-02","module":"A2"},{"value":"1,52E-01","module":"A3"},{"value":"1,79E-02","module":"A4"},{"value":"4,14E-04","module":"A5"},{"value":"4,33E+01","module":"B6"},{"value":"0,0E+00","module":"C1"},{"value":"4,79E-03","module":"C2"},{"value":"2,80E-03","module":"C3"},{"value":"1,89E-03","module":"C4"},{"value":"-2,72E-01","module":"D"}]}],"resource_use":[{"parameter":"PERE","unit":"MJ","values":[{"value":"7,28E+01","module":"A1"},{"value":"3,86E-02","module":"A2"},{"value":"1,10E+02","module":"A3"},{"value":"5,78E-02","module":"A4"},{"value":"1,62E-03","module":"A5"},{"value":"1,87E+03","module":"B6"},{"value":"0,0E+00","module":"C1"},{"value":"1,38E-02","module":"C2"},{"value":"9,17E-02","module":"C3"},{"value":"5,15E-02","module":"C4"},{"value":"-6,04E+00","module":"D"}]},{"parameter":"PERM","unit":"MJ","values":[{"value":"3,39E+00","module":"A1"},{"value":"0,0E+00","module":"A2"},{"value":"0,0E+00","module":"A3"},{"value":"0,0E+00","module":"A4"},{"value":"-3,52E+00","module":"A5"},{"value":"0,0E+00","module":"B6"},{"value":"0,0E+00","module":"C1"},{"value":"0,0E+00","module":"C2"},{"value":"0,0E+00","module":"C3"},{"value":"0,0E+00","module":"C4"},{"value":"0,0E+00","module":"D"}]},{"parameter":"PERT","unit":"MJ","values":[{"value":"7,67E+01","module":"A1"},{"value":"3,86E-02","module":"A2"},{"value":"1,10E+02","module":"A3"},{"value":"5,78E-02","module":"A4"},{"value":"-3,52E+00","module":"A5"},{"value":"1,87E+03","module":"B6"},{"value":"0,0E+00","module":"C1"},{"value":"1,38E-02","module":"C2"},{"value":"9,17E-02","module":"C3"},{"value":"5,15E-02","module":"C4"},{"value":"-6,04E+00","module":"D"}]},{"parameter":"PENRE","unit":"MJ","values":[{"value":"2,76E+02","module":"A1"},{"value":"2,84E+00","module":"A2"},{"value":"1,26E+01","module":"A3"},{"value":"4,10E+00","module":"A4"},{"value":"9,66E-02","module":"A5"},{"value":"1,93E+03","module":"B6"},{"value":"0,0E+00","module":"C1"},{"value":"1,10E+00","module":"C2"},{"value":"6,05E-01","module":"C3"},{"value":"3,18E-01","module":"C4"},{"value":"-3,95E+01","module":"D"}]},{"parameter":"PENRM","unit":"MJ","values":[{"value":"3,32E+00","module":"A1"},{"value":"0,0E+00","module":"A2"},{"value":"0,0E+00","module":"A3"},{"value":"0,0E+00","module":"A4"},{"value":"-4,93E-01","module":"A5"},{"value":"0,0E+00","module":"B6"},{"value":"0,0E+00","module":"C1"},{"value":"0,0E+00","module":"C2"},{"value":"-2,97E+00","module":"C3"},{"value":"0,0E+00","module":"C4"},{"value":"0,0E+00","module":"D"}]},{"parameter":"PENRT","unit":"MJ","values":[{"value":"2,79E+02","module":"A1"},{"value":"2,84E+00","module":"A2"},{"value":"3,09E+01","module":"A3"},{"value":"4,10E+00","module":"A4"},{"value":"-3,96E-01","module":"A5"},{"value":"1,93E+03","module":"B6"},{"value":"0,0E+00","module":"C1"},{"value":"1,10E+00","module":"C2"},{"value":"-2,36E+00","module":"C3"},{"value":"3,18E-01","module":"C4"},{"value":"-3,95E+01","module":"D"}]},{"parameter":"SM","unit":"kg","values":[{"value":"5,78E-01","module":"A1"},{"value":"0,0E+00","module":"A2"},{"value":"0,0E+00","module":"A3"},{"value":"0,0E+00","module":"A4"},{"value":"0,0E+00","module":"A5"},{"value":"0,0E+00","module":"B6"},{"value":"0,0E+00","module":"C1"},{"value":"0,0E+00","module":"C2"},{"value":"0,0E+00","module":"C3"},{"value":"7,15E-04","module":"C4"},{"value":"1,87E-02","module":"D"}]},{"parameter":"RSF","unit":"MJ","values":[{"value":"1,25E+00","module":"A1"},{"value":"1,36E-03","module":"A2"},{"value":"7,33E-02","module":"A3"},{"value":"2,07E-03","module":"A4"},{"value":"5,32E-05","module":"A5"},{"value":"1,88E+01","module":"B6"},{"value":"0,0E+00","module":"C1"},{"value":"4,83E-04","module":"C2"},{"value":"1,96E-03","module":"C3"},{"value":"8,07E-04","module":"C4"},{"value":"-1,23E-01","module":"D"}]},{"parameter":"NRSF","unit":"MJ","values":[{"value":"-1,38E-02","module":"A1"},{"value":"5,22E-03","module":"A2"},{"value":"1,73E+00","module":"A3"},{"value":"7,38E-03","module":"A4"},{"value":"2,16E-04","module":"A5"},{"value":"0,0E+00","module":"B6"},{"value":"0,0E+00","module":"C1"},{"value":"1,62E-03","module":"C2"},{"value":"-1,58E-05","module":"C3"},{"value":"3,44E-03","module":"C4"},{"value":"-1,37E-01","module":"D"}]},{"parameter":"FW","unit":"m3","values":[{"value":"4,55E-01","module":"A1"},{"value":"2,88E-04","module":"A2"},{"value":"6,61E-01","module":"A3"},{"value":"4,31E-04","module":"A4"},{"value":"4,58E-05","module":"A5"},{"value":"8,49E+00","module":"B6"},{"value":"0,0E+00","module":"C1"},{"value":"1,25E-04","module":"C2"},{"value":"5,96E-04","module":"C3"},{"value":"3,92E-04","module":"C4"},{"value":"-7,95E-02","module":"D"}]}],"end_of_life_waste":[{"parameter":"HWD","unit":"kg","values":[{"value":"9,64E-02","module":"A1"},{"value":"1,43E-04","module":"A2"},{"value":"3,37E-01","module":"A3"},{"value":"2,09E-04","module":"A4"},{"value":"0,0E+00","module":"A5"},{"value":"1,78E-01","module":"B6"},{"value":"0,0E+00","module":"C1"},{"value":"6,00E-05","module":"C2"},{"value":"7,76E-06","module":"C3"},{"value":"4,52E-02","module":"C4"},{"value":"-3,33E-02","module":"D"}]},{"parameter":"NHWD","unit":"kg","values":[{"value":"2,09E+00","module":"A1"},{"value":"1,26E-01","module":"A2"},{"value":"2,56E+00","module":"A3"},{"value":"1,96E-01","module":"A4"},{"value":"4,22E-01","module":"A5"},{"value":"1,18E+01","module":"B6"},{"value":"0,0E+00","module":"C1"},{"value":"9,54E-02","module":"C2"},{"value":"4,35E-02","module":"C3"},{"value":"8,39E-01","module":"C4"},{"value":"-4,37E-01","module":"D"}]},{"parameter":"RWD","unit":"kg","values":[{"value":"1,18E-03","module":"A1"},{"value":"1,94E-05","module":"A2"},{"value":"8,79E-05","module":"A3"},{"value":"2,79E-05","module":"A4"},{"value":"0,0E+00","module":"A5"},{"value":"1,99E-02","module":"B6"},{"value":"0,0E+00","module":"C1"},{"value":"7,49E-06","module":"C2"},{"value":"3,86E-07","module":"C3"},{"value":"1,86E-06","module":"C4"},{"value":"-1,95E-04","module":"D"}]}],"end_of_life_flow":[{"parameter":"CRU","unit":"kg","values":[{"value":"0,0E+00","module":"A1"},{"value":"0,0E+00","module":"A2"},{"value":"0,0E+00","module":"A3"},{"value":"0,0E+00","module":"A4"},{"value":"0,0E+00","module":"A5"},{"value":"0,0E+00","module":"B6"},{"value":"0,0E+00","module":"C1"},{"value":"0,0E+00","module":"C2"},{"value":"0,0E+00","module":"C3"},{"value":"0,0E+00","module":"C4"},{"value":"0,0E+00","module":"D"}]},{"parameter":"MFR","unit":"kg","values":[{"value":"0,0E+00","module":"A1"},{"value":"0,0E+00","module":"A2"},{"value":"2,29E+00","module":"A3"},{"value":"0,0E+00","module":"A4"},{"value":"3,87E-01","module":"A5"},{"value":"0,0E+00","module":"B6"},{"value":"0,0E+00","module":"C1"},{"value":"0,0E+00","module":"C2"},{"value":"1,23E+00","module":"C3"},{"value":"5,03E-06","module":"C4"},{"value":"-7,30E-04","module":"D"}]},{"parameter":"MER","unit":"kg","values":[{"value":"0,0E+00","module":"A1"},{"value":"0,0E+00","module":"A2"},{"value":"1,41E+00","module":"A3"},{"value":"0,0E+00","module":"A4"},{"value":"2,87E-02","module":"A5"},{"value":"0,0E+00","module":"B6"},{"value":"0,0E+00","module":"C1"},{"value":"0,0E+00","module":"C2"},{"value":"8,22E-02","module":"C3"},{"value":"8,90E-06","module":"C4"},{"value":"-9,61E-05","module":"D"}]},{"parameter":"EEE","unit":"MJ","values":[{"value":"7,47E-04","module":"A1"},{"value":"0,0E+00","module":"A2"},{"value":"8,62E-01","module":"A3"},{"value":"0,0E+00","module":"A4"},{"value":"2,35E-02","module":"A5"},{"value":"0,0E+00","module":"B6"},{"value":"0,0E+00","module":"C1"},{"value":"0,0E+00","module":"C2"},{"value":"7,56E-02","module":"C3"},{"value":"8,50E-05","module":"C4"},{"value":"-2,35E-04","module":"D"}]},{"parameter":"EET","unit":"MJ","values":[{"value":"1,13E-02","module":"A1"},{"value":"0,0E+00","module":"A2"},{"value":"1,30E+01","module":"A3"},{"value":"0,0E+00","module":"A4"},{"value":"3,55E-01","module":"A5"},{"value":"0,0E+00","module":"B6"},{"value":"0,0E+00","module":"C1"},{"value":"0,0E+00","module":"C2"},{"value":"1,14E+00","module":"C3"},{"value":"1,29E-03","module":"C4"},{"value":"-3,56E-03","module":"D"}]}]}