{"product_name":"Trapp og repos i lavkarbonbetong klasse A - LKB-A B35 MF45 STD FA","epd_id":"NEPD-6181-5453-NO","compliance":["EN 15804+A2","ISO 14025","ISO 21930"],"producer_name":"Elements\u00f8r AS","environmental_impact":[{"parameter":"GWP-total","unit":"kg CO2-eq.","values":[{"value":"9,46E+01","module":"A1"},{"value":"2,57E+00","module":"A2"},{"value":"3,56E+00","module":"A3"},{"value":"1,49E+01","module":"A4"},{"value":"6,47E+00","module":"C1"},{"value":"1,19E+01","module":"C2"},{"value":"4,69E-01","module":"C3"},{"value":"1,37E+00","module":"C4"},{"value":"-1,63E+01","module":"D"}]},{"parameter":"GWP-fossil","unit":"kg CO2-eq.","values":[{"value":"9,35E+01","module":"A1"},{"value":"2,57E+00","module":"A2"},{"value":"3,40E+00","module":"A3"},{"value":"1,49E+01","module":"A4"},{"value":"6,47E+00","module":"C1"},{"value":"1,19E+01","module":"C2"},{"value":"4,63E-01","module":"C3"},{"value":"1,37E+00","module":"C4"},{"value":"-1,63E+01","module":"D"}]},{"parameter":"GWP-biogenic","unit":"kg CO2-eq.","values":[{"value":"6,65E-01","module":"A1"},{"value":"1,07E-03","module":"A2"},{"value":"1,60E-01","module":"A3"},{"value":"6,38E-03","module":"A4"},{"value":"1,21E-03","module":"C1"},{"value":"4,94E-03","module":"C2"},{"value":"4,00E-03","module":"C3"},{"value":"1,17E-03","module":"C4"},{"value":"-3,79E-02","module":"D"}]},{"parameter":"GWP-luluc","unit":"kg CO2-eq.","values":[{"value":"6,52E-02","module":"A1"},{"value":"9,13E-04","module":"A2"},{"value":"2,80E-03","module":"A3"},{"value":"4,54E-03","module":"A4"},{"value":"5,10E-04","module":"C1"},{"value":"4,24E-03","module":"C2"},{"value":"6,40E-04","module":"C3"},{"value":"2,69E-04","module":"C4"},{"value":"-7,64E-03","module":"D"}]},{"parameter":"ODP","unit":"kg CFC 11-eq.","values":[{"value":"1,84E-06","module":"A1"},{"value":"5,83E-07","module":"A2"},{"value":"5,23E-07","module":"A3"},{"value":"3,59E-06","module":"A4"},{"value":"1,40E-06","module":"C1"},{"value":"2,70E-06","module":"C2"},{"value":"9,12E-08","module":"C3"},{"value":"6,68E-07","module":"C4"},{"value":"-7,41E-07","module":"D"}]},{"parameter":"AP","unit":"mol H+-eq.","values":[{"value":"1,93E-01","module":"A1"},{"value":"7,41E-03","module":"A2"},{"value":"2,67E-02","module":"A3"},{"value":"4,80E-02","module":"A4"},{"value":"6,77E-02","module":"C1"},{"value":"3,43E-02","module":"C2"},{"value":"3,75E-03","module":"C3"},{"value":"1,34E-02","module":"C4"},{"value":"-8,70E-02","module":"D"}]},{"parameter":"POCP","unit":"kg NMVOC-eq.","values":[{"value":"1,74E-01","module":"A1"},{"value":"6,30E-03","module":"A2"},{"value":"3,04E-02","module":"A3"},{"value":"4,60E-02","module":"A4"},{"value":"9,02E-02","module":"C1"},{"value":"2,91E-02","module":"C2"},{"value":"3,39E-03","module":"C3"},{"value":"1,58E-02","module":"C4"},{"value":"-8,86E-02","module":"D"}]},{"parameter":"ADPE","unit":"kg Sb-eq.","values":[{"value":"2,66E-04","module":"A1"},{"value":"7,06E-05","module":"A2"},{"value":"5,74E-05","module":"A3"},{"value":"2,65E-04","module":"A4"},{"value":"9,94E-06","module":"C1"},{"value":"3,29E-04","module":"C2"},{"value":"5,87E-06","module":"C3"},{"value":"1,21E-05","module":"C4"},{"value":"-3,88E-04","module":"D"}]},{"parameter":"ADPF","unit":"MJ","values":[{"value":"3,40E+02","module":"A1"},{"value":"3,89E+01","module":"A2"},{"value":"3,96E+01","module":"A3"},{"value":"2,42E+02","module":"A4"},{"value":"8,91E+01","module":"C1"},{"value":"1,80E+02","module":"C2"},{"value":"1,44E+01","module":"C3"},{"value":"4,43E+01","module":"C4"},{"value":"-1,50E+02","module":"D"}]},{"parameter":"WDP","unit":"m3 world-eq.","values":[{"value":"2,48E+03","module":"A1"},{"value":"3,75E+01","module":"A2"},{"value":"1,47E+03","module":"A3"},{"value":"1,85E+02","module":"A4"},{"value":"1,89E+01","module":"C1"},{"value":"1,74E+02","module":"C2"},{"value":"1,59E+03","module":"C3"},{"value":"9,32E+01","module":"C4"},{"value":"-4,16E+02","module":"D"}]},{"parameter":"EP-freshwater","unit":"kg P-eq.","values":[{"value":"2,34E-01","module":"A1"},{"value":"2,05E-05","module":"A2"},{"value":"5,63E-05","module":"A3"},{"value":"1,19E-04","module":"A4"},{"value":"2,36E-05","module":"C1"},{"value":"9,53E-05","module":"C2"},{"value":"2,92E-05","module":"C3"},{"value":"1,02E-05","module":"C4"},{"value":"-9,50E-04","module":"D"}]},{"parameter":"EP-marine","unit":"kg N-eq.","values":[{"value":"5,95E-02","module":"A1"},{"value":"1,47E-03","module":"A2"},{"value":"1,03E-02","module":"A3"},{"value":"1,05E-02","module":"A4"},{"value":"2,99E-02","module":"C1"},{"value":"6,78E-03","module":"C2"},{"value":"1,10E-03","module":"C3"},{"value":"5,02E-03","module":"C4"},{"value":"-1,99E-02","module":"D"}]},{"parameter":"EP-terrestrial","unit":"mol N-eq.","values":[{"value":"7,09E-01","module":"A1"},{"value":"1,64E-02","module":"A2"},{"value":"1,11E-01","module":"A3"},{"value":"1,17E-01","module":"A4"},{"value":"3,25E-01","module":"C1"},{"value":"7,58E-02","module":"C2"},{"value":"1,26E-02","module":"C3"},{"value":"5,53E-02","module":"C4"},{"value":"-2,10E-01","module":"D"}]},{"parameter":"GWP-IOBC","unit":"kg CO2-eq.","values":[{"value":"9,24E+01","module":"A1"},{"value":"2,57E+00","module":"A2"},{"value":"3,44E+00","module":"A3"},{"value":"1,49E+01","module":"A4"},{"value":"6,47E+00","module":"C1"},{"value":"1,19E+01","module":"C2"},{"value":"4,63E-01","module":"C3"},{"value":"1,37E+00","module":"C4"},{"value":"-2,38E+01","module":"D"}]}],"additional_environmental_impact":[{"parameter":"PM","unit":"disease incidence","values":[{"value":"1,01E-06","module":"A1"},{"value":"1,59E-07","module":"A2"},{"value":"5,72E-07","module":"A3"},{"value":"1,37E-06","module":"A4"},{"value":"5,75E-06","module":"C1"},{"value":"7,30E-07","module":"C2"},{"value":"6,00E-08","module":"C3"},{"value":"2,85E-07","module":"C4"},{"value":"-1,51E-06","module":"D"}]},{"parameter":"ETP-fw","unit":"CTUe","values":[{"value":"1,88E+03","module":"A1"},{"value":"2,89E+01","module":"A2"},{"value":"5,98E+01","module":"A3"},{"value":"1,77E+02","module":"A4"},{"value":"4,87E+01","module":"C1"},{"value":"1,34E+02","module":"C2"},{"value":"1,02E+01","module":"C3"},{"value":"2,19E+01","module":"C4"},{"value":"-8,51E+02","module":"D"}]},{"parameter":"HTP-c","unit":"CTUh","values":[{"value":"3,86E-09","module":"A1"},{"value":"0,0E+00","module":"A2"},{"value":"2,93E-09","module":"A3"},{"value":"0,0E+00","module":"A4"},{"value":"1,72E-09","module":"C1"},{"value":"0,0E+00","module":"C2"},{"value":"6,52E-10","module":"C3"},{"value":"6,40E-10","module":"C4"},{"value":"-7,25E-08","module":"D"}]},{"parameter":"HTP-nc","unit":"CTUh","values":[{"value":"1,24E-07","module":"A1"},{"value":"3,15E-08","module":"A2"},{"value":"8,04E-08","module":"A3"},{"value":"1,71E-07","module":"A4"},{"value":"4,51E-08","module":"C1"},{"value":"1,46E-07","module":"C2"},{"value":"9,13E-09","module":"C3"},{"value":"1,28E-08","module":"C4"},{"value":"1,52E-06","module":"D"}]},{"parameter":"SQP","unit":"unitless","values":[{"value":"3,79E+01","module":"A1"},{"value":"2,76E+01","module":"A2"},{"value":"1,40E+01","module":"A3"},{"value":"2,77E+02","module":"A4"},{"value":"1,10E+01","module":"C1"},{"value":"1,26E+02","module":"C2"},{"value":"8,13E+00","module":"C3"},{"value":"1,61E+02","module":"C4"},{"value":"4,80E+01","module":"D"}]},{"parameter":"IRP","unit":"kBq U235-eq.","values":[{"value":"7,91E-01","module":"A1"},{"value":"1,70E-01","module":"A2"},{"value":"2,83E-01","module":"A3"},{"value":"1,06E+00","module":"A4"},{"value":"3,86E-01","module":"C1"},{"value":"7,88E-01","module":"C2"},{"value":"2,41E-01","module":"C3"},{"value":"1,92E-01","module":"C4"},{"value":"-1,79E-01","module":"D"}]}],"resource_use":[{"parameter":"PERE","unit":"MJ","values":[{"value":"2,30E+02","module":"A1"},{"value":"5,56E-01","module":"A2"},{"value":"1,08E+02","module":"A3"},{"value":"3,04E+00","module":"A4"},{"value":"4,84E-01","module":"C1"},{"value":"2,58E+00","module":"C2"},{"value":"7,40E+00","module":"C3"},{"value":"6,81E-01","module":"C4"},{"value":"-1,60E+01","module":"D"}]},{"parameter":"PERM","unit":"MJ","values":[{"value":"3,62E-01","module":"A1"},{"value":"0,0E+00","module":"A2"},{"value":"0,0E+00","module":"A3"},{"value":"0,0E+00","module":"A4"},{"value":"0,0E+00","module":"C1"},{"value":"0,0E+00","module":"C2"},{"value":"0,0E+00","module":"C3"},{"value":"0,0E+00","module":"C4"},{"value":"0,0E+00","module":"D"}]},{"parameter":"PERT","unit":"MJ","values":[{"value":"2,31E+02","module":"A1"},{"value":"5,56E-01","module":"A2"},{"value":"1,08E+02","module":"A3"},{"value":"3,04E+00","module":"A4"},{"value":"4,84E-01","module":"C1"},{"value":"2,58E+00","module":"C2"},{"value":"7,40E+00","module":"C3"},{"value":"6,81E-01","module":"C4"},{"value":"-1,60E+01","module":"D"}]},{"parameter":"PENRE","unit":"MJ","values":[{"value":"3,25E+02","module":"A1"},{"value":"3,89E+01","module":"A2"},{"value":"3,96E+01","module":"A3"},{"value":"2,42E+02","module":"A4"},{"value":"8,91E+01","module":"C1"},{"value":"1,80E+02","module":"C2"},{"value":"1,44E+01","module":"C3"},{"value":"4,43E+01","module":"C4"},{"value":"-1,51E+02","module":"D"}]},{"parameter":"PENRM","unit":"MJ","values":[{"value":"1,04E-01","module":"A1"},{"value":"0,0E+00","module":"A2"},{"value":"0,0E+00","module":"A3"},{"value":"0,0E+00","module":"A4"},{"value":"0,0E+00","module":"C1"},{"value":"0,0E+00","module":"C2"},{"value":"0,0E+00","module":"C3"},{"value":"0,0E+00","module":"C4"},{"value":"0,0E+00","module":"D"}]},{"parameter":"PENRT","unit":"MJ","values":[{"value":"3,25E+02","module":"A1"},{"value":"3,89E+01","module":"A2"},{"value":"3,96E+01","module":"A3"},{"value":"2,42E+02","module":"A4"},{"value":"8,91E+01","module":"C1"},{"value":"1,80E+02","module":"C2"},{"value":"1,44E+01","module":"C3"},{"value":"4,43E+01","module":"C4"},{"value":"-1,51E+02","module":"D"}]},{"parameter":"SM","unit":"kg","values":[{"value":"4,58E+01","module":"A1"},{"value":"0,0E+00","module":"A2"},{"value":"0,0E+00","module":"A3"},{"value":"0,0E+00","module":"A4"},{"value":"0,0E+00","module":"C1"},{"value":"0,0E+00","module":"C2"},{"value":"0,0E+00","module":"C3"},{"value":"0,0E+00","module":"C4"},{"value":"0,0E+00","module":"D"}]},{"parameter":"RSF","unit":"MJ","values":[{"value":"1,19E+02","module":"A1"},{"value":"1,99E-02","module":"A2"},{"value":"9,18E-02","module":"A3"},{"value":"1,06E-01","module":"A4"},{"value":"4,53E-03","module":"C1"},{"value":"9,23E-02","module":"C2"},{"value":"0,0E+00","module":"C3"},{"value":"1,41E-02","module":"C4"},{"value":"4,14E-01","module":"D"}]},{"parameter":"NRSF","unit":"MJ","values":[{"value":"1,91E+02","module":"A1"},{"value":"7,10E-02","module":"A2"},{"value":"2,86E-01","module":"A3"},{"value":"3,57E-01","module":"A4"},{"value":"6,67E-02","module":"C1"},{"value":"3,30E-01","module":"C2"},{"value":"0,0E+00","module":"C3"},{"value":"4,05E-02","module":"C4"},{"value":"1,54E+01","module":"D"}]},{"parameter":"FW","unit":"m3","values":[{"value":"3,49E+00","module":"A1"},{"value":"4,17E-03","module":"A2"},{"value":"8,12E-01","module":"A3"},{"value":"2,75E-02","module":"A4"},{"value":"4,59E-03","module":"C1"},{"value":"1,93E-02","module":"C2"},{"value":"2,46E-02","module":"C3"},{"value":"5,27E-02","module":"C4"},{"value":"-9,58E-01","module":"D"}]}],"end_of_life_waste":[{"parameter":"HWD","unit":"kg","values":[{"value":"3,64E-02","module":"A1"},{"value":"2,01E-03","module":"A2"},{"value":"3,34E-01","module":"A3"},{"value":"1,32E-02","module":"A4"},{"value":"2,62E-03","module":"C1"},{"value":"9,30E-03","module":"C2"},{"value":"1,44E-03","module":"C3"},{"value":"0,0E+00","module":"C4"},{"value":"-8,30E-02","module":"D"}]},{"parameter":"NHWD","unit":"kg","values":[{"value":"4,07E+01","module":"A1"},{"value":"1,92E+00","module":"A2"},{"value":"1,23E+01","module":"A3"},{"value":"2,10E+01","module":"A4"},{"value":"1,06E-01","module":"C1"},{"value":"8,77E+00","module":"C2"},{"value":"4,54E-02","module":"C3"},{"value":"3,20E+02","module":"C4"},{"value":"-6,23E+00","module":"D"}]},{"parameter":"RWD","unit":"kg","values":[{"value":"2,96E-03","module":"A1"},{"value":"2,65E-04","module":"A2"},{"value":"2,72E-04","module":"A3"},{"value":"1,65E-03","module":"A4"},{"value":"6,19E-04","module":"C1"},{"value":"1,23E-03","module":"C2"},{"value":"1,52E-04","module":"C3"},{"value":"0,0E+00","module":"C4"},{"value":"-1,59E-04","module":"D"}]}],"end_of_life_flow":[{"parameter":"CRU","unit":"kg","values":[{"value":"0,0E+00","module":"A1"},{"value":"0,0E+00","module":"A2"},{"value":"0,0E+00","module":"A3"},{"value":"0,0E+00","module":"A4"},{"value":"0,0E+00","module":"C1"},{"value":"0,0E+00","module":"C2"},{"value":"0,0E+00","module":"C3"},{"value":"0,0E+00","module":"C4"},{"value":"0,0E+00","module":"D"}]},{"parameter":"MFR","unit":"kg","values":[{"value":"6,31E+00","module":"A1"},{"value":"0,0E+00","module":"A2"},{"value":"1,07E+01","module":"A3"},{"value":"0,0E+00","module":"A4"},{"value":"0,0E+00","module":"C1"},{"value":"0,0E+00","module":"C2"},{"value":"6,80E+02","module":"C3"},{"value":"0,0E+00","module":"C4"},{"value":"0,0E+00","module":"D"}]},{"parameter":"MER","unit":"kg","values":[{"value":"4,08E-02","module":"A1"},{"value":"0,0E+00","module":"A2"},{"value":"9,03E+00","module":"A3"},{"value":"0,0E+00","module":"A4"},{"value":"0,0E+00","module":"C1"},{"value":"0,0E+00","module":"C2"},{"value":"0,0E+00","module":"C3"},{"value":"0,0E+00","module":"C4"},{"value":"0,0E+00","module":"D"}]},{"parameter":"EEE","unit":"MJ","values":[{"value":"0,0E+00","module":"A1"},{"value":"0,0E+00","module":"A2"},{"value":"6,92E+00","module":"A3"},{"value":"0,0E+00","module":"A4"},{"value":"0,0E+00","module":"C1"},{"value":"0,0E+00","module":"C2"},{"value":"0,0E+00","module":"C3"},{"value":"0,0E+00","module":"C4"},{"value":"0,0E+00","module":"D"}]},{"parameter":"EET","unit":"MJ","values":[{"value":"0,0E+00","module":"A1"},{"value":"0,0E+00","module":"A2"},{"value":"1,05E+02","module":"A3"},{"value":"0,0E+00","module":"A4"},{"value":"0,0E+00","module":"C1"},{"value":"0,0E+00","module":"C2"},{"value":"0,0E+00","module":"C3"},{"value":"0,0E+00","module":"C4"},{"value":"0,0E+00","module":"D"}]}]}