{"product_name":"Trelast av furu og gran fra Bergene Holm AS ","epd_id":"NEPD-2957-1650-NO","compliance":["EN 15804","ISO 14025","ISO 21930"],"producer_name":"Bergene Holm AS","environmental_impact":[{"parameter":"GWP-total","unit":"kg CO2-eq.","values":[{"value":"-6,98E+02","module":"A1-A3"},{"value":"4,42E+00","module":"A4"},{"value":"3,21E+00","module":"A5"},{"value":"0,0E+00","module":"B2"},{"value":"8,81E-03","module":"C1"},{"value":"6,70E+00","module":"C2"},{"value":"7,50E+02","module":"C3"},{"value":"1,95E-02","module":"C4"},{"value":"-4,01E+01","module":"D"}]},{"parameter":"ODP","unit":"kg CFC 11-eq.","values":[{"value":"6,66E-06","module":"A1-A3"},{"value":"8,00E-07","module":"A4"},{"value":"4,62E-07","module":"A5"},{"value":"0,0E+00","module":"B2"},{"value":"8,24E-10","module":"C1"},{"value":"1,24E-06","module":"C2"},{"value":"5,09E-07","module":"C3"},{"value":"6,63E-09","module":"C4"},{"value":"-4,52E-06","module":"D"}]},{"parameter":"AP","unit":"kg SO2-eq.","values":[{"value":"3,90E-01","module":"A1-A3"},{"value":"1,67E-02","module":"A4"},{"value":"2,66E-02","module":"A5"},{"value":"0,0E+00","module":"B2"},{"value":"3,97E-05","module":"C1"},{"value":"2,16E-02","module":"C2"},{"value":"1,03E-01","module":"C3"},{"value":"1,39E-04","module":"C4"},{"value":"-2,26E-01","module":"D"}]},{"parameter":"EP","unit":"kg Phosphat-eq.","values":[{"value":"1,39E-01","module":"A1-A3"},{"value":"4,16E-03","module":"A4"},{"value":"1,45E-02","module":"A5"},{"value":"0,0E+00","module":"B2"},{"value":"2,48E-05","module":"C1"},{"value":"5,07E-03","module":"C2"},{"value":"1,42E-01","module":"C3"},{"value":"2,96E-05","module":"C4"},{"value":"-9,26E-02","module":"D"}]},{"parameter":"POCP","unit":"kg Ethen-eq.","values":[{"value":"7,37E-02","module":"A1-A3"},{"value":"8,25E-04","module":"A4"},{"value":"4,00E-03","module":"A5"},{"value":"0,0E+00","module":"B2"},{"value":"1,82E-06","module":"C1"},{"value":"1,10E-03","module":"C2"},{"value":"4,29E-03","module":"C3"},{"value":"7,88E-06","module":"C4"},{"value":"-2,18E-02","module":"D"}]},{"parameter":"ADPE","unit":"kg Sb-eq.","values":[{"value":"1,78E-04","module":"A1-A3"},{"value":"1,76E-05","module":"A4"},{"value":"1,14E-05","module":"A5"},{"value":"0,0E+00","module":"B2"},{"value":"1,38E-07","module":"C1"},{"value":"2,01E-05","module":"C2"},{"value":"9,34E-06","module":"C3"},{"value":"2,39E-08","module":"C4"},{"value":"-2,11E-04","module":"D"}]},{"parameter":"ADPF","unit":"MJ","values":[{"value":"6,26E+02","module":"A1-A3"},{"value":"6,82E+01","module":"A4"},{"value":"4,29E+01","module":"A5"},{"value":"0,0E+00","module":"B2"},{"value":"1,04E-01","module":"C1"},{"value":"1,03E+02","module":"C2"},{"value":"5,70E+01","module":"C3"},{"value":"6,19E-01","module":"C4"},{"value":"-5,84E+02","module":"D"}]},{"parameter":"ADPM","unit":"kg Sb-eq.","values":[{"value":"1,78E-04","module":"A1-A3"},{"value":"1,76E-05","module":"A4"},{"value":"1,14E-05","module":"A5"},{"value":"0,0E+00","module":"B2"},{"value":"1,38E-07","module":"C1"},{"value":"2,01E-05","module":"C2"},{"value":"9,34E-06","module":"C3"},{"value":"2,39E-08","module":"C4"},{"value":"-2,11E-04","module":"D"}]}],"additional_environmental_impact":[],"resource_use":[{"parameter":"PERE","unit":"MJ","values":[{"value":"1,32E+04","module":"A1-A3"},{"value":"8,71E-01","module":"A4"},{"value":"9,88E+02","module":"A5"},{"value":"0,0E+00","module":"B2"},{"value":"1,13E+00","module":"C1"},{"value":"1,09E+00","module":"C2"},{"value":"6,54E+03","module":"C3"},{"value":"6,79E-03","module":"C4"},{"value":"-3,26E+03","module":"D"}]},{"parameter":"PERM","unit":"MJ","values":[{"value":"6,53E+03","module":"A1-A3"},{"value":"0,0E+00","module":"A4"},{"value":"0,0E+00","module":"A5"},{"value":"0,0E+00","module":"B2"},{"value":"0,0E+00","module":"C1"},{"value":"0,0E+00","module":"C2"},{"value":"-6,53E+03","module":"C3"},{"value":"0,0E+00","module":"C4"},{"value":"0,0E+00","module":"D"}]},{"parameter":"PERT","unit":"MJ","values":[{"value":"1,97E+04","module":"A1-A3"},{"value":"8,71E-01","module":"A4"},{"value":"9,88E+02","module":"A5"},{"value":"0,0E+00","module":"B2"},{"value":"1,13E+00","module":"C1"},{"value":"1,09E+00","module":"C2"},{"value":"1,47E+00","module":"C3"},{"value":"6,79E-03","module":"C4"},{"value":"-3,26E+03","module":"D"}]},{"parameter":"PENRE","unit":"MJ","values":[{"value":"6,87E+02","module":"A1-A3"},{"value":"6,82E+01","module":"A4"},{"value":"4,57E+01","module":"A5"},{"value":"0,0E+00","module":"B2"},{"value":"1,51E-01","module":"C1"},{"value":"1,03E+02","module":"C2"},{"value":"5,04E+01","module":"C3"},{"value":"6,24E-01","module":"C4"},{"value":"-6,14E+02","module":"D"}]},{"parameter":"PENRM","unit":"MJ","values":[{"value":"2,80E+01","module":"A1-A3"},{"value":"0,0E+00","module":"A4"},{"value":"1,40E+00","module":"A5"},{"value":"0,0E+00","module":"B2"},{"value":"0,0E+00","module":"C1"},{"value":"0,0E+00","module":"C2"},{"value":"0,0E+00","module":"C3"},{"value":"0,0E+00","module":"C4"},{"value":"0,0E+00","module":"D"}]},{"parameter":"PENRT","unit":"MJ","values":[{"value":"7,16E+02","module":"A1-A3"},{"value":"6,82E+01","module":"A4"},{"value":"4,71E+01","module":"A5"},{"value":"0,0E+00","module":"B2"},{"value":"1,51E-01","module":"C1"},{"value":"1,03E+02","module":"C2"},{"value":"5,04E+01","module":"C3"},{"value":"6,24E-01","module":"C4"},{"value":"-6,14E+02","module":"D"}]},{"parameter":"SM","unit":"kg","values":[{"value":"2,22E-01","module":"A1-A3"},{"value":"0,0E+00","module":"A4"},{"value":"1,11E-02","module":"A5"},{"value":"0,0E+00","module":"B2"},{"value":"0,0E+00","module":"C1"},{"value":"0,0E+00","module":"C2"},{"value":"0,0E+00","module":"C3"},{"value":"0,0E+00","module":"C4"},{"value":"0,0E+00","module":"D"}]},{"parameter":"RSF","unit":"MJ","values":[{"value":"0,0E+00","module":"A1-A3"},{"value":"0,0E+00","module":"A4"},{"value":"0,0E+00","module":"A5"},{"value":"0,0E+00","module":"B2"},{"value":"0,0E+00","module":"C1"},{"value":"0,0E+00","module":"C2"},{"value":"0,0E+00","module":"C3"},{"value":"0,0E+00","module":"C4"},{"value":"0,0E+00","module":"D"}]},{"parameter":"NRSF","unit":"MJ","values":[{"value":"0,0E+00","module":"A1-A3"},{"value":"0,0E+00","module":"A4"},{"value":"0,0E+00","module":"A5"},{"value":"0,0E+00","module":"B2"},{"value":"0,0E+00","module":"C1"},{"value":"0,0E+00","module":"C2"},{"value":"0,0E+00","module":"C3"},{"value":"0,0E+00","module":"C4"},{"value":"0,0E+00","module":"D"}]},{"parameter":"FW","unit":"m3","values":[{"value":"4,76E+00","module":"A1-A3"},{"value":"1,40E-02","module":"A4"},{"value":"2,59E-01","module":"A5"},{"value":"0,0E+00","module":"B2"},{"value":"8,41E-03","module":"C1"},{"value":"1,88E-02","module":"C2"},{"value":"2,22E-01","module":"C3"},{"value":"6,92E-04","module":"C4"},{"value":"-1,19E+01","module":"D"}]}],"end_of_life_waste":[{"parameter":"HWD","unit":"kg","values":[{"value":"5,20E-04","module":"A1-A3"},{"value":"5,10E-05","module":"A4"},{"value":"3,90E-05","module":"A5"},{"value":"0,0E+00","module":"B2"},{"value":"1,90E-07","module":"C1"},{"value":"5,00E-06","module":"C2"},{"value":"1,40E-04","module":"C3"},{"value":"4,20E-07","module":"C4"},{"value":"-7,30E-04","module":"D"}]},{"parameter":"NHWD","unit":"kg","values":[{"value":"1,60E+01","module":"A1-A3"},{"value":"4,30E+00","module":"A4"},{"value":"1,60E+00","module":"A5"},{"value":"0,0E+00","module":"B2"},{"value":"6,80E-03","module":"C1"},{"value":"4,90E+00","module":"C2"},{"value":"4,00E+00","module":"C3"},{"value":"2,80E+00","module":"C4"},{"value":"-1,20E+01","module":"D"}]},{"parameter":"RWD","unit":"kg","values":[{"value":"4,80E-03","module":"A1-A3"},{"value":"4,50E-04","module":"A4"},{"value":"3,10E-04","module":"A5"},{"value":"0,0E+00","module":"B2"},{"value":"1,10E-06","module":"C1"},{"value":"7,00E-06","module":"C2"},{"value":"1,40E-04","module":"C3"},{"value":"3,70E-06","module":"C4"},{"value":"-2,70E-03","module":"D"}]}],"end_of_life_flow":[{"parameter":"CRU","unit":"kg","values":[{"value":"0,0E+00","module":"A1-A3"},{"value":"0,0E+00","module":"A4"},{"value":"0,0E+00","module":"A5"},{"value":"0,0E+00","module":"B2"},{"value":"0,0E+00","module":"C1"},{"value":"0,0E+00","module":"C2"},{"value":"0,0E+00","module":"C3"},{"value":"0,0E+00","module":"C4"},{"value":"0,0E+00","module":"D"}]},{"parameter":"MFR","unit":"kg","values":[{"value":"0,0E+00","module":"A1-A3"},{"value":"0,0E+00","module":"A4"},{"value":"1,13E+00","module":"A5"},{"value":"0,0E+00","module":"B2"},{"value":"0,0E+00","module":"C1"},{"value":"0,0E+00","module":"C2"},{"value":"0,0E+00","module":"C3"},{"value":"0,0E+00","module":"C4"},{"value":"0,0E+00","module":"D"}]},{"parameter":"MER","unit":"kg","values":[{"value":"0,0E+00","module":"A1-A3"},{"value":"0,0E+00","module":"A4"},{"value":"0,0E+00","module":"A5"},{"value":"0,0E+00","module":"B2"},{"value":"0,0E+00","module":"C1"},{"value":"0,0E+00","module":"C2"},{"value":"0,0E+00","module":"C3"},{"value":"0,0E+00","module":"C4"},{"value":"0,0E+00","module":"D"}]},{"parameter":"EEE","unit":"MJ","values":[{"value":"0,0E+00","module":"A1-A3"},{"value":"0,0E+00","module":"A4"},{"value":"2,04E+01","module":"A5"},{"value":"0,0E+00","module":"B2"},{"value":"0,0E+00","module":"C1"},{"value":"0,0E+00","module":"C2"},{"value":"4,07E+02","module":"C3"},{"value":"0,0E+00","module":"C4"},{"value":"-4,07E+02","module":"D"}]},{"parameter":"EET","unit":"MJ","values":[{"value":"0,0E+00","module":"A1-A3"},{"value":"0,0E+00","module":"A4"},{"value":"2,36E+02","module":"A5"},{"value":"0,0E+00","module":"B2"},{"value":"0,0E+00","module":"C1"},{"value":"0,0E+00","module":"C2"},{"value":"4,71E+03","module":"C3"},{"value":"0,0E+00","module":"C4"},{"value":"-4,71E+03","module":"D"}]}]}