{"product_name":"Trillo Pro 20ST","epd_id":"NEPD-2844-1536-EN","compliance":["EN 15804","ISO 14025","ISO 21930"],"producer_name":"Flokk Holding AS - Profim","environmental_impact":[{"parameter":"GWP-total","unit":"kg CO2-eq.","values":[{"value":"6,11E+01","module":"A1-A3"},{"value":"5,33E-01","module":"A4"},{"value":"7,40E-01","module":"A5"}]},{"parameter":"ODP","unit":"kg CFC 11-eq.","values":[{"value":"2,94E-06","module":"A1-A3"},{"value":"9,84E-08","module":"A4"},{"value":"1,66E-08","module":"A5"}]},{"parameter":"AP","unit":"kg SO2-eq.","values":[{"value":"2,92E-01","module":"A1-A3"},{"value":"1,70E-03","module":"A4"},{"value":"7,76E-04","module":"A5"}]},{"parameter":"EP","unit":"kg Phosphat-eq.","values":[{"value":"4,30E-02","module":"A1-A3"},{"value":"2,82E-04","module":"A4"},{"value":"2,33E-04","module":"A5"}]},{"parameter":"POCP","unit":"kg Ethen-eq.","values":[{"value":"1,64E-02","module":"A1-A3"},{"value":"8,70E-05","module":"A4"},{"value":"2,54E-05","module":"A5"}]},{"parameter":"ADPE","unit":"kg Sb-eq.","values":[{"value":"1,70E-04","module":"A1-A3"},{"value":"1,63E-06","module":"A4"},{"value":"2,28E-07","module":"A5"}]},{"parameter":"ADPF","unit":"MJ","values":[{"value":"6,82E+02","module":"A1-A3"},{"value":"8,04E+00","module":"A4"},{"value":"1,37E+00","module":"A5"}]},{"parameter":"ADPM","unit":"kg Sb-eq.","values":[{"value":"1,70E-04","module":"A1-A3"},{"value":"1,63E-06","module":"A4"},{"value":"2,28E-07","module":"A5"}]}],"additional_environmental_impact":[],"resource_use":[{"parameter":"PERE","unit":"MJ","values":[{"value":"8,50E+01","module":"A1-A3"},{"value":"1,17E-01","module":"A4"},{"value":"4,40E+01","module":"A5"}]},{"parameter":"PERM","unit":"MJ","values":[{"value":"1,59E+01","module":"A1-A3"},{"value":"0,0E+00","module":"A4"},{"value":"0,0E+00","module":"A5"}]},{"parameter":"PERT","unit":"MJ","values":[{"value":"1,01E+02","module":"A1-A3"},{"value":"1,17E-01","module":"A4"},{"value":"4,40E+01","module":"A5"}]},{"parameter":"PENRE","unit":"MJ","values":[{"value":"8,38E+02","module":"A1-A3"},{"value":"8,23E+00","module":"A4"},{"value":"9,91E+00","module":"A5"}]},{"parameter":"PENRM","unit":"MJ","values":[{"value":"1,96E+02","module":"A1-A3"},{"value":"0,0E+00","module":"A4"},{"value":"0,0E+00","module":"A5"}]},{"parameter":"PENRT","unit":"MJ","values":[{"value":"1,03E+03","module":"A1-A3"},{"value":"8,23E+00","module":"A4"},{"value":"9,91E+00","module":"A5"}]},{"parameter":"SM","unit":"kg","values":[{"value":"2,43E+00","module":"A1-A3"},{"value":"0,0E+00","module":"A4"},{"value":"0,0E+00","module":"A5"}]},{"parameter":"RSF","unit":"MJ","values":[{"value":"0,0E+00","module":"A1-A3"},{"value":"0,0E+00","module":"A4"},{"value":"0,0E+00","module":"A5"}]},{"parameter":"NRSF","unit":"MJ","values":[{"value":"0,0E+00","module":"A1-A3"},{"value":"0,0E+00","module":"A4"},{"value":"0,0E+00","module":"A5"}]},{"parameter":"FW","unit":"m3","values":[{"value":"4,49E-01","module":"A1-A3"},{"value":"1,54E-03","module":"A4"},{"value":"4,89E-03","module":"A5"}]}],"end_of_life_waste":[{"parameter":"HWD","unit":"kg","values":[{"value":"5,77E-03","module":"A1-A3"},{"value":"4,81E-06","module":"A4"},{"value":"2,53E-06","module":"A5"}]},{"parameter":"NHWD","unit":"kg","values":[{"value":"2,14E+01","module":"A1-A3"},{"value":"4,33E-01","module":"A4"},{"value":"1,39E-01","module":"A5"}]},{"parameter":"RWD","unit":"kg","values":[{"value":"1,90E-03","module":"A1-A3"},{"value":"5,65E-05","module":"A4"},{"value":"6,38E-06","module":"A5"}]}],"end_of_life_flow":[{"parameter":"CRU","unit":"kg","values":[{"value":"0,0E+00","module":"A1-A3"},{"value":"0,0E+00","module":"A4"},{"value":"0,0E+00","module":"A5"}]},{"parameter":"MFR","unit":"kg","values":[{"value":"7,05E-01","module":"A1-A3"},{"value":"0,0E+00","module":"A4"},{"value":"0,0E+00","module":"A5"}]},{"parameter":"MER","unit":"kg","values":[{"value":"6,95E-02","module":"A1-A3"},{"value":"0,0E+00","module":"A4"},{"value":"0,0E+00","module":"A5"}]},{"parameter":"EEE","unit":"MJ","values":[{"value":"7,72E-03","module":"A1-A3"},{"value":"0,0E+00","module":"A4"},{"value":"2,90E+00","module":"A5"}]},{"parameter":"EET","unit":"MJ","values":[{"value":"1,51E-02","module":"A1-A3"},{"value":"0,0E+00","module":"A4"},{"value":"3,19E+01","module":"A5"}]}]}