{"product_name":"Triline Wall Panel 400x800x95","epd_id":"NEPD-6088-5355-EN","compliance":["EN 15804+A2","ISO 14025","ISO 21930"],"producer_name":"Abstracta AB","environmental_impact":[{"parameter":"GWP-total","unit":"kg CO2-eq.","values":[{"value":"1,35E+01","module":"A1-A3"},{"value":"1,62E-01","module":"A4"},{"value":"3,61E-01","module":"A5"},{"value":"7,29E-03","module":"B2"},{"value":"0,0E+00","module":"B3"},{"value":"0,0E+00","module":"B4"},{"value":"0,0E+00","module":"C1"},{"value":"1,57E-02","module":"C2"},{"value":"2,85E+00","module":"C3"},{"value":"3,57E-03","module":"C4"},{"value":"-1,53E-01","module":"D"}]},{"parameter":"GWP-fossil","unit":"kg CO2-eq.","values":[{"value":"7,60E+00","module":"A1-A3"},{"value":"1,62E-01","module":"A4"},{"value":"8,28E-03","module":"A5"},{"value":"6,79E-03","module":"B2"},{"value":"0,0E+00","module":"B3"},{"value":"0,0E+00","module":"B4"},{"value":"0,0E+00","module":"C1"},{"value":"1,57E-02","module":"C2"},{"value":"1,44E+00","module":"C3"},{"value":"3,57E-03","module":"C4"},{"value":"-1,49E-01","module":"D"}]},{"parameter":"GWP-biogenic","unit":"kg CO2-eq.","values":[{"value":"4,92E+00","module":"A1-A3"},{"value":"6,69E-05","module":"A4"},{"value":"3,53E-01","module":"A5"},{"value":"1,24E-04","module":"B2"},{"value":"0,0E+00","module":"B3"},{"value":"0,0E+00","module":"B4"},{"value":"0,0E+00","module":"C1"},{"value":"6,51E-06","module":"C2"},{"value":"1,41E+00","module":"C3"},{"value":"3,13E-06","module":"C4"},{"value":"-2,61E-04","module":"D"}]},{"parameter":"GWP-luluc","unit":"kg CO2-eq.","values":[{"value":"9,56E-01","module":"A1-A3"},{"value":"5,81E-05","module":"A4"},{"value":"1,49E-06","module":"A5"},{"value":"3,72E-04","module":"B2"},{"value":"0,0E+00","module":"B3"},{"value":"0,0E+00","module":"B4"},{"value":"0,0E+00","module":"C1"},{"value":"5,60E-06","module":"C2"},{"value":"1,49E-05","module":"C3"},{"value":"5,68E-07","module":"C4"},{"value":"-4,09E-03","module":"D"}]},{"parameter":"ODP","unit":"kg CFC 11-eq.","values":[{"value":"3,27E-06","module":"A1-A3"},{"value":"3,67E-08","module":"A4"},{"value":"1,01E-09","module":"A5"},{"value":"7,35E-10","module":"B2"},{"value":"0,0E+00","module":"B3"},{"value":"0,0E+00","module":"B4"},{"value":"0,0E+00","module":"C1"},{"value":"3,56E-09","module":"C2"},{"value":"7,44E-09","module":"C3"},{"value":"4,43E-10","module":"C4"},{"value":"-8,62E-03","module":"D"}]},{"parameter":"AP","unit":"mol H+-eq.","values":[{"value":"2,45E-01","module":"A1-A3"},{"value":"5,12E-04","module":"A4"},{"value":"2,20E-05","module":"A5"},{"value":"3,13E-05","module":"B2"},{"value":"0,0E+00","module":"B3"},{"value":"0,0E+00","module":"B4"},{"value":"0,0E+00","module":"C1"},{"value":"4,52E-05","module":"C2"},{"value":"4,66E-04","module":"C3"},{"value":"1,28E-05","module":"C4"},{"value":"-1,13E-03","module":"D"}]},{"parameter":"POCP","unit":"kg NMVOC-eq.","values":[{"value":"2,79E-02","module":"A1-A3"},{"value":"4,27E-04","module":"A4"},{"value":"2,35E-05","module":"A5"},{"value":"1,56E-05","module":"B2"},{"value":"0,0E+00","module":"B3"},{"value":"0,0E+00","module":"B4"},{"value":"0,0E+00","module":"C1"},{"value":"3,83E-05","module":"C2"},{"value":"5,48E-04","module":"C3"},{"value":"1,29E-05","module":"C4"},{"value":"-1,10E-03","module":"D"}]},{"parameter":"ADPE","unit":"kg Sb-eq.","values":[{"value":"1,33E-04","module":"A1-A3"},{"value":"4,45E-06","module":"A4"},{"value":"1,08E-07","module":"A5"},{"value":"1,06E-07","module":"B2"},{"value":"0,0E+00","module":"B3"},{"value":"0,0E+00","module":"B4"},{"value":"0,0E+00","module":"C1"},{"value":"4,35E-07","module":"C2"},{"value":"2,59E-07","module":"C3"},{"value":"2,26E-08","module":"C4"},{"value":"-1,70E-06","module":"D"}]},{"parameter":"ADPF","unit":"MJ","values":[{"value":"8,94E+01","module":"A1-A3"},{"value":"2,45E+00","module":"A4"},{"value":"6,73E-02","module":"A5"},{"value":"1,83E-01","module":"B2"},{"value":"0,0E+00","module":"B3"},{"value":"0,0E+00","module":"B4"},{"value":"0,0E+00","module":"C1"},{"value":"2,38E-01","module":"C2"},{"value":"4,07E-01","module":"C3"},{"value":"3,58E-02","module":"C4"},{"value":"-1,95E+00","module":"D"}]},{"parameter":"WDP","unit":"m3 world-eq.","values":[{"value":"6,53E+02","module":"A1-A3"},{"value":"2,35E+00","module":"A4"},{"value":"1,31E-01","module":"A5"},{"value":"1,42E+01","module":"B2"},{"value":"0,0E+00","module":"B3"},{"value":"0,0E+00","module":"B4"},{"value":"0,0E+00","module":"C1"},{"value":"2,30E-01","module":"C2"},{"value":"9,88E-01","module":"C3"},{"value":"3,40E-01","module":"C4"},{"value":"-1,95E+01","module":"D"}]},{"parameter":"EP-freshwater","unit":"kg P-eq.","values":[{"value":"2,70E-03","module":"A1-A3"},{"value":"1,29E-06","module":"A4"},{"value":"3,77E-08","module":"A5"},{"value":"4,49E-07","module":"B2"},{"value":"0,0E+00","module":"B3"},{"value":"0,0E+00","module":"B4"},{"value":"0,0E+00","module":"C1"},{"value":"1,26E-07","module":"C2"},{"value":"1,39E-06","module":"C3"},{"value":"3,91E-08","module":"C4"},{"value":"-1,24E-05","module":"D"}]},{"parameter":"EP-marine","unit":"kg N-eq.","values":[{"value":"4,28E-02","module":"A1-A3"},{"value":"1,04E-04","module":"A4"},{"value":"1,08E-05","module":"A5"},{"value":"4,95E-06","module":"B2"},{"value":"0,0E+00","module":"B3"},{"value":"0,0E+00","module":"B4"},{"value":"0,0E+00","module":"C1"},{"value":"8,94E-06","module":"C2"},{"value":"2,18E-04","module":"C3"},{"value":"4,06E-06","module":"C4"},{"value":"-3,50E-04","module":"D"}]},{"parameter":"EP-terrestrial","unit":"mol N-eq.","values":[{"value":"1,02E+00","module":"A1-A3"},{"value":"1,16E-03","module":"A4"},{"value":"7,87E-05","module":"A5"},{"value":"6,64E-05","module":"B2"},{"value":"0,0E+00","module":"B3"},{"value":"0,0E+00","module":"B4"},{"value":"0,0E+00","module":"C1"},{"value":"1,00E-04","module":"C2"},{"value":"2,24E-03","module":"C3"},{"value":"4,58E-05","module":"C4"},{"value":"-3,76E-03","module":"D"}]},{"parameter":"GWP-IOBC","unit":"kg CO2-eq.","values":[{"value":"1,44E+01","module":"A1-A3"},{"value":"1,62E-01","module":"A4"},{"value":"8,28E-03","module":"A5"},{"value":"9,87E-03","module":"B2"},{"value":"0,0E+00","module":"B3"},{"value":"0,0E+00","module":"B4"},{"value":"0,0E+00","module":"C1"},{"value":"1,57E-02","module":"C2"},{"value":"1,78E+00","module":"C3"},{"value":"4,25E-03","module":"C4"},{"value":"-1,66E-01","module":"D"}]}],"additional_environmental_impact":[{"parameter":"PM","unit":"disease incidence","values":[{"value":"1,87E-06","module":"A1-A3"},{"value":"9,88E-09","module":"A4"},{"value":"3,44E-10","module":"A5"},{"value":"1,66E-10","module":"B2"},{"value":"0,0E+00","module":"B3"},{"value":"0,0E+00","module":"B4"},{"value":"0,0E+00","module":"C1"},{"value":"9,63E-10","module":"C2"},{"value":"3,98E-09","module":"C3"},{"value":"1,73E-10","module":"C4"},{"value":"-6,16E-08","module":"D"}]},{"parameter":"ETP-fw","unit":"CTUe","values":[{"value":"2,00E+02","module":"A1-A3"},{"value":"1,81E+00","module":"A4"},{"value":"8,21E-02","module":"A5"},{"value":"2,30E-01","module":"B2"},{"value":"0,0E+00","module":"B3"},{"value":"0,0E+00","module":"B4"},{"value":"0,0E+00","module":"C1"},{"value":"1,76E-01","module":"C2"},{"value":"1,37E+00","module":"C3"},{"value":"5,19E-02","module":"C4"},{"value":"-1,09E+01","module":"D"}]},{"parameter":"HTP-c","unit":"CTUh","values":[{"value":"2,09E-08","module":"A1-A3"},{"value":"0,0E+00","module":"A4"},{"value":"1,00E-12","module":"A5"},{"value":"5,00E-12","module":"B2"},{"value":"0,0E+00","module":"B3"},{"value":"0,0E+00","module":"B4"},{"value":"0,0E+00","module":"C1"},{"value":"0,0E+00","module":"C2"},{"value":"1,17E-10","module":"C3"},{"value":"2,00E-12","module":"C4"},{"value":"-3,15E-10","module":"D"}]},{"parameter":"HTP-nc","unit":"CTUh","values":[{"value":"1,53E-07","module":"A1-A3"},{"value":"1,98E-09","module":"A4"},{"value":"9,70E-11","module":"A5"},{"value":"1,41E-10","module":"B2"},{"value":"0,0E+00","module":"B3"},{"value":"0,0E+00","module":"B4"},{"value":"0,0E+00","module":"C1"},{"value":"1,93E-10","module":"C2"},{"value":"3,83E-09","module":"C3"},{"value":"9,00E-11","module":"C4"},{"value":"-5,65E-09","module":"D"}]},{"parameter":"SQP","unit":"unitless","values":[{"value":"-8,48E+03","module":"A1-A3"},{"value":"1,70E+00","module":"A4"},{"value":"6,69E-02","module":"A5"},{"value":"1,38E-01","module":"B2"},{"value":"0,0E+00","module":"B3"},{"value":"0,0E+00","module":"B4"},{"value":"0,0E+00","module":"C1"},{"value":"1,66E-01","module":"C2"},{"value":"1,02E-01","module":"C3"},{"value":"9,07E-02","module":"C4"},{"value":"-1,13E+01","module":"D"}]},{"parameter":"IRP","unit":"kBq U235-eq.","values":[{"value":"4,71E-01","module":"A1-A3"},{"value":"1,07E-02","module":"A4"},{"value":"2,93E-04","module":"A5"},{"value":"4,18E-03","module":"B2"},{"value":"0,0E+00","module":"B3"},{"value":"0,0E+00","module":"B4"},{"value":"0,0E+00","module":"C1"},{"value":"1,04E-03","module":"C2"},{"value":"1,23E-03","module":"C3"},{"value":"1,63E-04","module":"C4"},{"value":"-1,07E-02","module":"D"}]}],"resource_use":[{"parameter":"PERE","unit":"MJ","values":[{"value":"3,86E+01","module":"A1-A3"},{"value":"3,49E-02","module":"A4"},{"value":"1,29E-03","module":"A5"},{"value":"1,80E-01","module":"B2"},{"value":"0,0E+00","module":"B3"},{"value":"0,0E+00","module":"B4"},{"value":"0,0E+00","module":"C1"},{"value":"3,40E-03","module":"C2"},{"value":"3,99E-02","module":"C3"},{"value":"1,88E-03","module":"C4"},{"value":"-1,05E+01","module":"D"}]},{"parameter":"PERM","unit":"MJ","values":[{"value":"1,27E+01","module":"A1-A3"},{"value":"0,0E+00","module":"A4"},{"value":"-1,74E+00","module":"A5"},{"value":"0,0E+00","module":"B2"},{"value":"0,0E+00","module":"B3"},{"value":"0,0E+00","module":"B4"},{"value":"0,0E+00","module":"C1"},{"value":"0,0E+00","module":"C2"},{"value":"-8,80E+00","module":"C3"},{"value":"0,0E+00","module":"C4"},{"value":"0,0E+00","module":"D"}]},{"parameter":"PERT","unit":"MJ","values":[{"value":"5,12E+01","module":"A1-A3"},{"value":"3,49E-02","module":"A4"},{"value":"-1,74E+00","module":"A5"},{"value":"1,80E-01","module":"B2"},{"value":"0,0E+00","module":"B3"},{"value":"0,0E+00","module":"B4"},{"value":"0,0E+00","module":"C1"},{"value":"3,40E-03","module":"C2"},{"value":"-8,76E+00","module":"C3"},{"value":"1,88E-03","module":"C4"},{"value":"-1,05E+01","module":"D"}]},{"parameter":"PENRE","unit":"MJ","values":[{"value":"8,08E+01","module":"A1-A3"},{"value":"2,45E+00","module":"A4"},{"value":"6,73E-02","module":"A5"},{"value":"1,86E-01","module":"B2"},{"value":"0,0E+00","module":"B3"},{"value":"0,0E+00","module":"B4"},{"value":"0,0E+00","module":"C1"},{"value":"2,38E-01","module":"C2"},{"value":"4,10E-01","module":"C3"},{"value":"3,58E-02","module":"C4"},{"value":"-1,95E+00","module":"D"}]},{"parameter":"PENRM","unit":"MJ","values":[{"value":"1,70E+01","module":"A1-A3"},{"value":"0,0E+00","module":"A4"},{"value":"-2,59E+00","module":"A5"},{"value":"0,0E+00","module":"B2"},{"value":"0,0E+00","module":"B3"},{"value":"0,0E+00","module":"B4"},{"value":"0,0E+00","module":"C1"},{"value":"0,0E+00","module":"C2"},{"value":"-1,44E+01","module":"C3"},{"value":"0,0E+00","module":"C4"},{"value":"0,0E+00","module":"D"}]},{"parameter":"PENRT","unit":"MJ","values":[{"value":"9,78E+01","module":"A1-A3"},{"value":"2,45E+00","module":"A4"},{"value":"-2,52E+00","module":"A5"},{"value":"1,86E-01","module":"B2"},{"value":"0,0E+00","module":"B3"},{"value":"0,0E+00","module":"B4"},{"value":"0,0E+00","module":"C1"},{"value":"2,38E-01","module":"C2"},{"value":"-1,40E+01","module":"C3"},{"value":"3,58E-02","module":"C4"},{"value":"-1,95E+00","module":"D"}]},{"parameter":"SM","unit":"kg","values":[{"value":"5,14E-01","module":"A1-A3"},{"value":"0,0E+00","module":"A4"},{"value":"0,0E+00","module":"A5"},{"value":"0,0E+00","module":"B2"},{"value":"0,0E+00","module":"B3"},{"value":"0,0E+00","module":"B4"},{"value":"0,0E+00","module":"C1"},{"value":"0,0E+00","module":"C2"},{"value":"0,0E+00","module":"C3"},{"value":"0,0E+00","module":"C4"},{"value":"0,0E+00","module":"D"}]},{"parameter":"RSF","unit":"MJ","values":[{"value":"6,41E-02","module":"A1-A3"},{"value":"1,25E-03","module":"A4"},{"value":"3,91E-05","module":"A5"},{"value":"1,82E-03","module":"B2"},{"value":"0,0E+00","module":"B3"},{"value":"0,0E+00","module":"B4"},{"value":"0,0E+00","module":"C1"},{"value":"1,22E-04","module":"C2"},{"value":"9,00E-04","module":"C3"},{"value":"4,09E-05","module":"C4"},{"value":"-7,33E-04","module":"D"}]},{"parameter":"NRSF","unit":"MJ","values":[{"value":"4,08E-02","module":"A1-A3"},{"value":"4,45E-03","module":"A4"},{"value":"1,41E-04","module":"A5"},{"value":"0,0E+00","module":"B2"},{"value":"0,0E+00","module":"B3"},{"value":"0,0E+00","module":"B4"},{"value":"0,0E+00","module":"C1"},{"value":"4,36E-04","module":"C2"},{"value":"0,0E+00","module":"C3"},{"value":"5,27E-03","module":"C4"},{"value":"-5,87E-01","module":"D"}]},{"parameter":"FW","unit":"m3","values":[{"value":"1,19E-01","module":"A1-A3"},{"value":"2,61E-04","module":"A4"},{"value":"3,29E-05","module":"A5"},{"value":"8,21E-04","module":"B2"},{"value":"0,0E+00","module":"B3"},{"value":"0,0E+00","module":"B4"},{"value":"0,0E+00","module":"C1"},{"value":"2,54E-05","module":"C2"},{"value":"6,11E-04","module":"C3"},{"value":"3,92E-05","module":"C4"},{"value":"-1,26E-02","module":"D"}]}],"end_of_life_waste":[{"parameter":"HWD","unit":"kg","values":[{"value":"4,94E-02","module":"A1-A3"},{"value":"1,26E-04","module":"A4"},{"value":"0,0E+00","module":"A5"},{"value":"1,72E-05","module":"B2"},{"value":"0,0E+00","module":"B3"},{"value":"0,0E+00","module":"B4"},{"value":"0,0E+00","module":"C1"},{"value":"1,23E-05","module":"C2"},{"value":"0,0E+00","module":"C3"},{"value":"8,69E-02","module":"C4"},{"value":"-2,37E-04","module":"D"}]},{"parameter":"NHWD","unit":"kg","values":[{"value":"1,58E+00","module":"A1-A3"},{"value":"1,18E-01","module":"A4"},{"value":"2,70E-01","module":"A5"},{"value":"1,14E-03","module":"B2"},{"value":"0,0E+00","module":"B3"},{"value":"0,0E+00","module":"B4"},{"value":"0,0E+00","module":"C1"},{"value":"1,16E-02","module":"C2"},{"value":"2,00E-02","module":"C3"},{"value":"1,34E-02","module":"C4"},{"value":"-5,24E-02","module":"D"}]},{"parameter":"RWD","unit":"kg","values":[{"value":"2,63E-04","module":"A1-A3"},{"value":"1,67E-05","module":"A4"},{"value":"0,0E+00","module":"A5"},{"value":"1,92E-06","module":"B2"},{"value":"0,0E+00","module":"B3"},{"value":"0,0E+00","module":"B4"},{"value":"0,0E+00","module":"C1"},{"value":"1,62E-06","module":"C2"},{"value":"0,0E+00","module":"C3"},{"value":"1,68E-07","module":"C4"},{"value":"-8,77E-06","module":"D"}]}],"end_of_life_flow":[{"parameter":"CRU","unit":"kg","values":[{"value":"0,0E+00","module":"A1-A3"},{"value":"0,0E+00","module":"A4"},{"value":"0,0E+00","module":"A5"},{"value":"0,0E+00","module":"B2"},{"value":"0,0E+00","module":"B3"},{"value":"0,0E+00","module":"B4"},{"value":"0,0E+00","module":"C1"},{"value":"0,0E+00","module":"C2"},{"value":"0,0E+00","module":"C3"},{"value":"0,0E+00","module":"C4"},{"value":"0,0E+00","module":"D"}]},{"parameter":"MFR","unit":"kg","values":[{"value":"2,48E-02","module":"A1-A3"},{"value":"0,0E+00","module":"A4"},{"value":"2,25E-01","module":"A5"},{"value":"0,0E+00","module":"B2"},{"value":"0,0E+00","module":"B3"},{"value":"0,0E+00","module":"B4"},{"value":"0,0E+00","module":"C1"},{"value":"0,0E+00","module":"C2"},{"value":"3,53E-02","module":"C3"},{"value":"0,0E+00","module":"C4"},{"value":"0,0E+00","module":"D"}]},{"parameter":"MER","unit":"kg","values":[{"value":"7,93E-02","module":"A1-A3"},{"value":"0,0E+00","module":"A4"},{"value":"3,38E-06","module":"A5"},{"value":"0,0E+00","module":"B2"},{"value":"0,0E+00","module":"B3"},{"value":"0,0E+00","module":"B4"},{"value":"0,0E+00","module":"C1"},{"value":"0,0E+00","module":"C2"},{"value":"1,66E+00","module":"C3"},{"value":"0,0E+00","module":"C4"},{"value":"0,0E+00","module":"D"}]},{"parameter":"EEE","unit":"MJ","values":[{"value":"4,87E-02","module":"A1-A3"},{"value":"0,0E+00","module":"A4"},{"value":"1,19E-02","module":"A5"},{"value":"0,0E+00","module":"B2"},{"value":"0,0E+00","module":"B3"},{"value":"0,0E+00","module":"B4"},{"value":"0,0E+00","module":"C1"},{"value":"0,0E+00","module":"C2"},{"value":"1,31E+00","module":"C3"},{"value":"0,0E+00","module":"C4"},{"value":"0,0E+00","module":"D"}]},{"parameter":"EET","unit":"MJ","values":[{"value":"7,36E-01","module":"A1-A3"},{"value":"0,0E+00","module":"A4"},{"value":"1,80E-01","module":"A5"},{"value":"0,0E+00","module":"B2"},{"value":"0,0E+00","module":"B3"},{"value":"0,0E+00","module":"B4"},{"value":"0,0E+00","module":"C1"},{"value":"0,0E+00","module":"C2"},{"value":"1,98E+01","module":"C3"},{"value":"0,0E+00","module":"C4"},{"value":"0,0E+00","module":"D"}]}]}