{"product_name":"Tripar Medico","epd_id":"NEPD-8517-8192","compliance":["EN 15804+A2","ISO 14025","ISO 21930"],"producer_name":"SG Armaturen AS","environmental_impact":[{"parameter":"GWP-total","unit":"kg CO2-eq.","values":[{"value":"3,71E+01","module":"A1"},{"value":"1,23E-01","module":"A2"},{"value":"2,69E+00","module":"A3"},{"value":"1,56E+00","module":"A4"},{"value":"1,14E+00","module":"A5"},{"value":"2,74E+01","module":"B6"},{"value":"0,0E+00","module":"C1"},{"value":"2,59E-01","module":"C2"},{"value":"7,81E-01","module":"C3"},{"value":"6,14E-02","module":"C4"},{"value":"-1,42E+00","module":"D"}]},{"parameter":"GWP-fossil","unit":"kg CO2-eq.","values":[{"value":"3,78E+01","module":"A1"},{"value":"1,22E-01","module":"A2"},{"value":"2,55E+00","module":"A3"},{"value":"1,55E+00","module":"A4"},{"value":"1,08E-02","module":"A5"},{"value":"2,65E+01","module":"B6"},{"value":"0,0E+00","module":"C1"},{"value":"2,59E-01","module":"C2"},{"value":"7,79E-01","module":"C3"},{"value":"6,12E-02","module":"C4"},{"value":"-1,42E+00","module":"D"}]},{"parameter":"GWP-biogenic","unit":"kg CO2-eq.","values":[{"value":"-7,50E-01","module":"A1"},{"value":"5,07E-05","module":"A2"},{"value":"1,33E-01","module":"A3"},{"value":"6,44E-04","module":"A4"},{"value":"1,13E+00","module":"A5"},{"value":"7,33E-01","module":"B6"},{"value":"0,0E+00","module":"C1"},{"value":"1,07E-04","module":"C2"},{"value":"1,12E-03","module":"C3"},{"value":"2,43E-05","module":"C4"},{"value":"-2,46E-03","module":"D"}]},{"parameter":"GWP-luluc","unit":"kg CO2-eq.","values":[{"value":"5,70E-02","module":"A1"},{"value":"4,36E-05","module":"A2"},{"value":"7,70E-03","module":"A3"},{"value":"5,53E-04","module":"A4"},{"value":"3,57E-06","module":"A5"},{"value":"1,09E-01","module":"B6"},{"value":"0,0E+00","module":"C1"},{"value":"9,22E-05","module":"C2"},{"value":"2,79E-04","module":"C3"},{"value":"1,80E-04","module":"C4"},{"value":"5,20E-04","module":"D"}]},{"parameter":"ODP","unit":"kg CFC 11-eq.","values":[{"value":"2,95E-06","module":"A1"},{"value":"2,77E-08","module":"A2"},{"value":"1,39E-07","module":"A3"},{"value":"3,52E-07","module":"A4"},{"value":"2,28E-09","module":"A5"},{"value":"1,82E-06","module":"B6"},{"value":"0,0E+00","module":"C1"},{"value":"5,87E-08","module":"C2"},{"value":"4,90E-08","module":"C3"},{"value":"5,41E-09","module":"C4"},{"value":"-1,33E-03","module":"D"}]},{"parameter":"AP","unit":"mol H+-eq.","values":[{"value":"2,61E-01","module":"A1"},{"value":"3,52E-04","module":"A2"},{"value":"9,58E-03","module":"A3"},{"value":"4,47E-03","module":"A4"},{"value":"5,11E-05","module":"A5"},{"value":"2,07E-01","module":"B6"},{"value":"0,0E+00","module":"C1"},{"value":"7,45E-04","module":"C2"},{"value":"9,36E-04","module":"C3"},{"value":"2,22E-04","module":"C4"},{"value":"-6,70E-02","module":"D"}]},{"parameter":"POCP","unit":"kg NMVOC-eq.","values":[{"value":"1,55E-01","module":"A1"},{"value":"2,98E-04","module":"A2"},{"value":"5,72E-03","module":"A3"},{"value":"3,79E-03","module":"A4"},{"value":"5,26E-05","module":"A5"},{"value":"7,98E-02","module":"B6"},{"value":"0,0E+00","module":"C1"},{"value":"6,31E-04","module":"C2"},{"value":"6,22E-04","module":"C3"},{"value":"2,41E-04","module":"C4"},{"value":"-1,54E-02","module":"D"}]},{"parameter":"ADPE","unit":"kg Sb-eq.","values":[{"value":"5,10E-03","module":"A1"},{"value":"3,38E-06","module":"A2"},{"value":"1,95E-05","module":"A3"},{"value":"4,30E-05","module":"A4"},{"value":"2,63E-07","module":"A5"},{"value":"1,98E-03","module":"B6"},{"value":"0,0E+00","module":"C1"},{"value":"7,16E-06","module":"C2"},{"value":"1,87E-06","module":"C3"},{"value":"2,37E-07","module":"C4"},{"value":"-1,42E-03","module":"D"}]},{"parameter":"ADPF","unit":"MJ","values":[{"value":"4,93E+02","module":"A1"},{"value":"1,85E+00","module":"A2"},{"value":"3,37E+01","module":"A3"},{"value":"2,35E+01","module":"A4"},{"value":"1,51E-01","module":"A5"},{"value":"3,62E+02","module":"B6"},{"value":"0,0E+00","module":"C1"},{"value":"3,92E+00","module":"C2"},{"value":"2,41E+00","module":"C3"},{"value":"5,85E-01","module":"C4"},{"value":"-1,57E+01","module":"D"}]},{"parameter":"WDP","unit":"m3 world-eq.","values":[{"value":"2,06E+03","module":"A1"},{"value":"1,79E+00","module":"A2"},{"value":"4,04E+02","module":"A3"},{"value":"2,27E+01","module":"A4"},{"value":"1,91E-01","module":"A5"},{"value":"6,31E+04","module":"B6"},{"value":"0,0E+00","module":"C1"},{"value":"3,79E+00","module":"C2"},{"value":"1,27E+01","module":"C3"},{"value":"9,18E+00","module":"C4"},{"value":"8,58E+01","module":"D"}]},{"parameter":"EP-freshwater","unit":"kg P-eq.","values":[{"value":"4,28E-03","module":"A1"},{"value":"9,78E-07","module":"A2"},{"value":"1,77E-04","module":"A3"},{"value":"1,24E-05","module":"A4"},{"value":"8,86E-08","module":"A5"},{"value":"1,91E-03","module":"B6"},{"value":"0,0E+00","module":"C1"},{"value":"2,07E-06","module":"C2"},{"value":"1,19E-05","module":"C3"},{"value":"1,24E-06","module":"C4"},{"value":"-4,00E-04","module":"D"}]},{"parameter":"EP-marine","unit":"kg N-eq.","values":[{"value":"4,09E-02","module":"A1"},{"value":"6,96E-05","module":"A2"},{"value":"1,89E-03","module":"A3"},{"value":"8,84E-04","module":"A4"},{"value":"1,69E-05","module":"A5"},{"value":"2,28E-02","module":"B6"},{"value":"0,0E+00","module":"C1"},{"value":"1,47E-04","module":"C2"},{"value":"2,04E-04","module":"C3"},{"value":"7,85E-05","module":"C4"},{"value":"-3,76E-03","module":"D"}]},{"parameter":"EP-terrestrial","unit":"mol N-eq.","values":[{"value":"4,54E-01","module":"A1"},{"value":"7,79E-04","module":"A2"},{"value":"2,48E-02","module":"A3"},{"value":"9,89E-03","module":"A4"},{"value":"1,83E-04","module":"A5"},{"value":"2,97E-01","module":"B6"},{"value":"0,0E+00","module":"C1"},{"value":"1,65E-03","module":"C2"},{"value":"2,27E-03","module":"C3"},{"value":"6,95E-04","module":"C4"},{"value":"-5,04E-02","module":"D"}]},{"parameter":"GWP-IOBC","unit":"kg CO2-eq.","values":[{"value":"3,82E+01","module":"A1"},{"value":"1,23E-01","module":"A2"},{"value":"3,36E+00","module":"A3"},{"value":"1,56E+00","module":"A4"},{"value":"1,08E-02","module":"A5"},{"value":"2,73E+01","module":"B6"},{"value":"0,0E+00","module":"C1"},{"value":"2,59E-01","module":"C2"},{"value":"7,81E-01","module":"C3"},{"value":"6,42E-02","module":"C4"},{"value":"-1,70E+00","module":"D"}]}],"additional_environmental_impact":[{"parameter":"PM","unit":"disease incidence","values":[{"value":"2,28E-06","module":"A1"},{"value":"7,50E-09","module":"A2"},{"value":"1,15E-07","module":"A3"},{"value":"9,52E-08","module":"A4"},{"value":"7,54E-10","module":"A5"},{"value":"1,49E-06","module":"B6"},{"value":"0,0E+00","module":"C1"},{"value":"1,59E-08","module":"C2"},{"value":"1,11E-08","module":"C3"},{"value":"3,66E-09","module":"C4"},{"value":"-1,76E-07","module":"D"}]},{"parameter":"ETP-fw","unit":"CTUe","values":[{"value":"2,08E+03","module":"A1"},{"value":"1,37E+00","module":"A2"},{"value":"5,77E+01","module":"A3"},{"value":"1,74E+01","module":"A4"},{"value":"2,01E-01","module":"A5"},{"value":"1,65E+03","module":"B6"},{"value":"0,0E+00","module":"C1"},{"value":"2,90E+00","module":"C2"},{"value":"9,80E+00","module":"C3"},{"value":"5,09E+02","module":"C4"},{"value":"-5,08E+02","module":"D"}]},{"parameter":"HTP-c","unit":"CTUh","values":[{"value":"1,08E-07","module":"A1"},{"value":"0,0E+00","module":"A2"},{"value":"1,15E-09","module":"A3"},{"value":"0,0E+00","module":"A4"},{"value":"6,00E-12","module":"A5"},{"value":"7,88E-08","module":"B6"},{"value":"0,0E+00","module":"C1"},{"value":"0,0E+00","module":"C2"},{"value":"1,36E-09","module":"C3"},{"value":"1,21E-10","module":"C4"},{"value":"-5,34E-09","module":"D"}]},{"parameter":"HTP-nc","unit":"CTUh","values":[{"value":"2,09E-06","module":"A1"},{"value":"1,50E-09","module":"A2"},{"value":"4,17E-08","module":"A3"},{"value":"1,90E-08","module":"A4"},{"value":"2,53E-10","module":"A5"},{"value":"1,86E-06","module":"B6"},{"value":"0,0E+00","module":"C1"},{"value":"3,17E-09","module":"C2"},{"value":"6,04E-08","module":"C3"},{"value":"1,43E-09","module":"C4"},{"value":"-1,48E-07","module":"D"}]},{"parameter":"SQP","unit":"unitless","values":[{"value":"1,86E+02","module":"A1"},{"value":"1,30E+00","module":"A2"},{"value":"5,69E+01","module":"A3"},{"value":"1,64E+01","module":"A4"},{"value":"1,01E-01","module":"A5"},{"value":"1,82E+02","module":"B6"},{"value":"0,0E+00","module":"C1"},{"value":"2,74E+00","module":"C2"},{"value":"8,11E-01","module":"C3"},{"value":"1,33E+00","module":"C4"},{"value":"-1,17E+01","module":"D"}]},{"parameter":"IRP","unit":"kBq U235-eq.","values":[{"value":"1,93E+00","module":"A1"},{"value":"8,09E-03","module":"A2"},{"value":"1,42E-01","module":"A3"},{"value":"1,03E-01","module":"A4"},{"value":"6,46E-04","module":"A5"},{"value":"6,57E+00","module":"B6"},{"value":"0,0E+00","module":"C1"},{"value":"1,71E-02","module":"C2"},{"value":"1,13E-02","module":"C3"},{"value":"2,66E-03","module":"C4"},{"value":"-3,63E-02","module":"D"}]}],"resource_use":[{"parameter":"PERE","unit":"MJ","values":[{"value":"4,92E+01","module":"A1"},{"value":"2,65E-02","module":"A2"},{"value":"3,32E+01","module":"A3"},{"value":"3,37E-01","module":"A4"},{"value":"2,49E-03","module":"A5"},{"value":"4,69E+03","module":"B6"},{"value":"0,0E+00","module":"C1"},{"value":"5,61E-02","module":"C2"},{"value":"4,03E-01","module":"C3"},{"value":"1,24E-01","module":"C4"},{"value":"-2,61E+00","module":"D"}]},{"parameter":"PERM","unit":"MJ","values":[{"value":"5,47E+00","module":"A1"},{"value":"0,0E+00","module":"A2"},{"value":"0,0E+00","module":"A3"},{"value":"0,0E+00","module":"A4"},{"value":"-5,47E+00","module":"A5"},{"value":"0,0E+00","module":"B6"},{"value":"0,0E+00","module":"C1"},{"value":"0,0E+00","module":"C2"},{"value":"0,0E+00","module":"C3"},{"value":"0,0E+00","module":"C4"},{"value":"0,0E+00","module":"D"}]},{"parameter":"PERT","unit":"MJ","values":[{"value":"5,47E+01","module":"A1"},{"value":"2,65E-02","module":"A2"},{"value":"3,32E+01","module":"A3"},{"value":"3,37E-01","module":"A4"},{"value":"-5,47E+00","module":"A5"},{"value":"4,69E+03","module":"B6"},{"value":"0,0E+00","module":"C1"},{"value":"5,61E-02","module":"C2"},{"value":"4,03E-01","module":"C3"},{"value":"1,24E-01","module":"C4"},{"value":"-2,61E+00","module":"D"}]},{"parameter":"PENRE","unit":"MJ","values":[{"value":"4,83E+02","module":"A1"},{"value":"1,85E+00","module":"A2"},{"value":"3,37E+01","module":"A3"},{"value":"2,35E+01","module":"A4"},{"value":"1,51E-01","module":"A5"},{"value":"3,63E+02","module":"B6"},{"value":"0,0E+00","module":"C1"},{"value":"3,92E+00","module":"C2"},{"value":"2,41E+00","module":"C3"},{"value":"5,86E-01","module":"C4"},{"value":"-1,57E+01","module":"D"}]},{"parameter":"PENRM","unit":"MJ","values":[{"value":"1,06E+01","module":"A1"},{"value":"0,0E+00","module":"A2"},{"value":"0,0E+00","module":"A3"},{"value":"0,0E+00","module":"A4"},{"value":"0,0E+00","module":"A5"},{"value":"0,0E+00","module":"B6"},{"value":"0,0E+00","module":"C1"},{"value":"0,0E+00","module":"C2"},{"value":"-1,19E+01","module":"C3"},{"value":"0,0E+00","module":"C4"},{"value":"0,0E+00","module":"D"}]},{"parameter":"PENRT","unit":"MJ","values":[{"value":"4,93E+02","module":"A1"},{"value":"1,85E+00","module":"A2"},{"value":"3,37E+01","module":"A3"},{"value":"2,35E+01","module":"A4"},{"value":"1,51E-01","module":"A5"},{"value":"3,63E+02","module":"B6"},{"value":"0,0E+00","module":"C1"},{"value":"3,92E+00","module":"C2"},{"value":"-9,46E+00","module":"C3"},{"value":"5,86E-01","module":"C4"},{"value":"-1,57E+01","module":"D"}]},{"parameter":"SM","unit":"kg","values":[{"value":"2,99E+00","module":"A1"},{"value":"0,0E+00","module":"A2"},{"value":"0,0E+00","module":"A3"},{"value":"0,0E+00","module":"A4"},{"value":"0,0E+00","module":"A5"},{"value":"0,0E+00","module":"B6"},{"value":"0,0E+00","module":"C1"},{"value":"0,0E+00","module":"C2"},{"value":"0,0E+00","module":"C3"},{"value":"1,99E-03","module":"C4"},{"value":"9,41E-03","module":"D"}]},{"parameter":"RSF","unit":"MJ","values":[{"value":"1,25E+00","module":"A1"},{"value":"9,48E-04","module":"A2"},{"value":"8,38E-01","module":"A3"},{"value":"1,20E-02","module":"A4"},{"value":"8,24E-05","module":"A5"},{"value":"3,68E+00","module":"B6"},{"value":"0,0E+00","module":"C1"},{"value":"2,01E-03","module":"C2"},{"value":"8,31E-03","module":"C3"},{"value":"1,13E-03","module":"C4"},{"value":"2,23E-02","module":"D"}]},{"parameter":"NRSF","unit":"MJ","values":[{"value":"6,72E+00","module":"A1"},{"value":"3,39E-03","module":"A2"},{"value":"7,68E-01","module":"A3"},{"value":"4,31E-02","module":"A4"},{"value":"3,40E-04","module":"A5"},{"value":"9,18E+00","module":"B6"},{"value":"0,0E+00","module":"C1"},{"value":"7,18E-03","module":"C2"},{"value":"-5,96E-05","module":"C3"},{"value":"1,87E-02","module":"C4"},{"value":"5,28E-01","module":"D"}]},{"parameter":"FW","unit":"m3","values":[{"value":"4,07E-01","module":"A1"},{"value":"1,98E-04","module":"A2"},{"value":"9,06E-02","module":"A3"},{"value":"2,51E-03","module":"A4"},{"value":"7,12E-05","module":"A5"},{"value":"3,50E+01","module":"B6"},{"value":"0,0E+00","module":"C1"},{"value":"4,19E-04","module":"C2"},{"value":"2,41E-03","module":"C3"},{"value":"6,30E-04","module":"C4"},{"value":"-9,14E-03","module":"D"}]}],"end_of_life_waste":[{"parameter":"HWD","unit":"kg","values":[{"value":"2,51E-01","module":"A1"},{"value":"9,55E-05","module":"A2"},{"value":"2,39E-02","module":"A3"},{"value":"1,21E-03","module":"A4"},{"value":"0,0E+00","module":"A5"},{"value":"2,33E-01","module":"B6"},{"value":"0,0E+00","module":"C1"},{"value":"2,02E-04","module":"C2"},{"value":"2,86E-05","module":"C3"},{"value":"1,23E-01","module":"C4"},{"value":"-7,45E-03","module":"D"}]},{"parameter":"NHWD","unit":"kg","values":[{"value":"7,77E+00","module":"A1"},{"value":"9,00E-02","module":"A2"},{"value":"2,35E+00","module":"A3"},{"value":"1,14E+00","module":"A4"},{"value":"6,67E-01","module":"A5"},{"value":"2,79E+01","module":"B6"},{"value":"0,0E+00","module":"C1"},{"value":"1,91E-01","module":"C2"},{"value":"2,12E-01","module":"C3"},{"value":"1,00E+00","module":"C4"},{"value":"-3,78E-01","module":"D"}]},{"parameter":"RWD","unit":"kg","values":[{"value":"1,60E-03","module":"A1"},{"value":"1,26E-05","module":"A2"},{"value":"9,52E-05","module":"A3"},{"value":"1,60E-04","module":"A4"},{"value":"0,0E+00","module":"A5"},{"value":"3,24E-03","module":"B6"},{"value":"0,0E+00","module":"C1"},{"value":"2,67E-05","module":"C2"},{"value":"1,45E-06","module":"C3"},{"value":"2,11E-06","module":"C4"},{"value":"-3,08E-05","module":"D"}]}],"end_of_life_flow":[{"parameter":"CRU","unit":"kg","values":[{"value":"0,0E+00","module":"A1"},{"value":"0,0E+00","module":"A2"},{"value":"0,0E+00","module":"A3"},{"value":"0,0E+00","module":"A4"},{"value":"0,0E+00","module":"A5"},{"value":"0,0E+00","module":"B6"},{"value":"0,0E+00","module":"C1"},{"value":"0,0E+00","module":"C2"},{"value":"0,0E+00","module":"C3"},{"value":"0,0E+00","module":"C4"},{"value":"0,0E+00","module":"D"}]},{"parameter":"MFR","unit":"kg","values":[{"value":"0,0E+00","module":"A1"},{"value":"0,0E+00","module":"A2"},{"value":"2,30E+00","module":"A3"},{"value":"0,0E+00","module":"A4"},{"value":"6,20E-01","module":"A5"},{"value":"0,0E+00","module":"B6"},{"value":"0,0E+00","module":"C1"},{"value":"0,0E+00","module":"C2"},{"value":"3,17E+00","module":"C3"},{"value":"1,22E-05","module":"C4"},{"value":"-3,68E-04","module":"D"}]},{"parameter":"MER","unit":"kg","values":[{"value":"0,0E+00","module":"A1"},{"value":"0,0E+00","module":"A2"},{"value":"1,19E-01","module":"A3"},{"value":"0,0E+00","module":"A4"},{"value":"4,66E-02","module":"A5"},{"value":"0,0E+00","module":"B6"},{"value":"0,0E+00","module":"C1"},{"value":"0,0E+00","module":"C2"},{"value":"3,09E-01","module":"C3"},{"value":"2,97E-07","module":"C4"},{"value":"-4,85E-05","module":"D"}]},{"parameter":"EEE","unit":"MJ","values":[{"value":"0,0E+00","module":"A1"},{"value":"0,0E+00","module":"A2"},{"value":"7,89E-02","module":"A3"},{"value":"0,0E+00","module":"A4"},{"value":"3,82E-02","module":"A5"},{"value":"0,0E+00","module":"B6"},{"value":"0,0E+00","module":"C1"},{"value":"0,0E+00","module":"C2"},{"value":"2,08E-01","module":"C3"},{"value":"1,93E-05","module":"C4"},{"value":"-1,19E-04","module":"D"}]},{"parameter":"EET","unit":"MJ","values":[{"value":"0,0E+00","module":"A1"},{"value":"0,0E+00","module":"A2"},{"value":"1,19E+00","module":"A3"},{"value":"0,0E+00","module":"A4"},{"value":"5,77E-01","module":"A5"},{"value":"0,0E+00","module":"B6"},{"value":"0,0E+00","module":"C1"},{"value":"0,0E+00","module":"C2"},{"value":"3,15E+00","module":"C3"},{"value":"2,92E-04","module":"C4"},{"value":"-1,80E-03","module":"D"}]}]}