{"product_name":"Troldtekt 25mm A2 Naturholz - lackiert","epd_id":"EPD-TRO-20210113-ICA1-EN","compliance":["DIN EN 15804","ISO 14025"],"producer_name":"Troldtekt A/S","environmental_impact":[{"parameter":"GWP-total","unit":"kg CO2-eq.","values":[{"value":"2,97E+00","module":"A1-A3"},{"value":"1,25E-01","module":"A4"},{"value":"8,57E-02","module":"A5"},{"value":"-7,18E-01","module":"B1"},{"value":"6,50E-04","module":"C1"},{"value":"1,06E-01","module":"C2"},{"value":"6,97E+00","module":"C4"},{"value":"-7,87E-01","module":"D"}]},{"parameter":"ODP","unit":"kg CFC11-eq.","values":[{"value":"3,65E-07","module":"A1-A3"},{"value":"2,28E-08","module":"A4"},{"value":"1,64E-09","module":"A5"},{"value":"0,0E+00","module":"B1"},{"value":"2,81E-10","module":"C1"},{"value":"1,93E-08","module":"C2"},{"value":"5,29E-09","module":"C4"},{"value":"-4,35E-08","module":"D"}]},{"parameter":"AP","unit":"kg SO2-eq.","values":[{"value":"4,61E-02","module":"A1-A3"},{"value":"2,53E-04","module":"A4"},{"value":"5,90E-05","module":"A5"},{"value":"0,0E+00","module":"B1"},{"value":"1,59E-06","module":"C1"},{"value":"2,14E-04","module":"C2"},{"value":"4,37E-04","module":"C4"},{"value":"-1,63E-03","module":"D"}]},{"parameter":"EP","unit":"kg PO4^3-eq.","values":[{"value":"1,05E-02","module":"A1-A3"},{"value":"5,21E-05","module":"A4"},{"value":"1,03E-04","module":"A5"},{"value":"0,0E+00","module":"B1"},{"value":"8,86E-07","module":"C1"},{"value":"4,39E-05","module":"C2"},{"value":"1,90E-04","module":"C4"},{"value":"-1,21E-03","module":"D"}]},{"parameter":"POCP","unit":"kg Ethen-eq.","values":[{"value":"2,81E-03","module":"A1-A3"},{"value":"1,67E-05","module":"A4"},{"value":"2,58E-06","module":"A5"},{"value":"0,0E+00","module":"B1"},{"value":"8,88E-08","module":"C1"},{"value":"1,41E-05","module":"C2"},{"value":"3,42E-05","module":"C4"},{"value":"-9,39E-05","module":"D"}]},{"parameter":"ADPE","unit":"kg Sb-eq.","values":[{"value":"7,83E-05","module":"A1-A3"},{"value":"3,42E-06","module":"A4"},{"value":"2,09E-07","module":"A5"},{"value":"0,0E+00","module":"B1"},{"value":"1,82E-08","module":"C1"},{"value":"2,89E-06","module":"C2"},{"value":"5,76E-07","module":"C4"},{"value":"-2,11E-06","module":"D"}]},{"parameter":"ADPF","unit":"MJ","values":[{"value":"8,30E+01","module":"A1-A3"},{"value":"1,88E+00","module":"A4"},{"value":"2,93E-01","module":"A5"},{"value":"0,0E+00","module":"B1"},{"value":"4,76E-03","module":"C1"},{"value":"1,59E+00","module":"C2"},{"value":"4,21E-01","module":"C4"},{"value":"-1,27E+01","module":"D"}]}],"additional_environmental_impact":[],"resource_use":[{"parameter":"PERE","unit":"MJ","values":[{"value":"6,32E+01","module":"A1-A3"},{"value":"2,69E-02","module":"A4"},{"value":"1,60E-01","module":"A5"},{"value":"0,0E+00","module":"B1"},{"value":"3,91E-02","module":"C1"},{"value":"2,27E-02","module":"C2"},{"value":"6,97E+00","module":"C4"},{"value":"-5,15E+00","module":"D"}]},{"parameter":"PERM","unit":"MJ","values":[{"value":"6,08E+01","module":"A1-A3"},{"value":"0,0E+00","module":"A4"},{"value":"0,0E+00","module":"A5"},{"value":"0,0E+00","module":"B1"},{"value":"0,0E+00","module":"C1"},{"value":"0,0E+00","module":"C2"},{"value":"0,0E+00","module":"C4"},{"value":"0,0E+00","module":"D"}]},{"parameter":"PERT","unit":"MJ","values":[{"value":"1,24E+02","module":"A1-A3"},{"value":"2,69E-02","module":"A4"},{"value":"1,60E-01","module":"A5"},{"value":"0,0E+00","module":"B1"},{"value":"3,91E-02","module":"C1"},{"value":"2,27E-02","module":"C2"},{"value":"6,97E+00","module":"C4"},{"value":"-5,15E+00","module":"D"}]},{"parameter":"PENRE","unit":"MJ","values":[{"value":"8,63E+01","module":"A1-A3"},{"value":"1,92E+00","module":"A4"},{"value":"4,58E-01","module":"A5"},{"value":"0,0E+00","module":"B1"},{"value":"4,31E-02","module":"C1"},{"value":"1,62E+00","module":"C2"},{"value":"5,51E-01","module":"C4"},{"value":"-1,39E+01","module":"D"}]},{"parameter":"PENRM","unit":"MJ","values":[{"value":"1,53E-01","module":"A1-A3"},{"value":"0,0E+00","module":"A4"},{"value":"0,0E+00","module":"A5"},{"value":"0,0E+00","module":"B1"},{"value":"0,0E+00","module":"C1"},{"value":"0,0E+00","module":"C2"},{"value":"0,0E+00","module":"C4"},{"value":"0,0E+00","module":"D"}]},{"parameter":"PENRT","unit":"MJ","values":[{"value":"8,65E+01","module":"A1-A3"},{"value":"1,92E+00","module":"A4"},{"value":"4,58E-01","module":"A5"},{"value":"0,0E+00","module":"B1"},{"value":"4,31E-02","module":"C1"},{"value":"1,62E+00","module":"C2"},{"value":"5,51E-01","module":"C4"},{"value":"-1,39E+01","module":"D"}]},{"parameter":"SM","unit":"kg","values":[{"value":"2,27E-02","module":"A1-A3"},{"value":"0,0E+00","module":"A4"},{"value":"3,10E-02","module":"A5"},{"value":"0,0E+00","module":"B1"},{"value":"0,0E+00","module":"C1"},{"value":"0,0E+00","module":"C2"},{"value":"0,0E+00","module":"C4"},{"value":"0,0E+00","module":"D"}]},{"parameter":"RSF","unit":"MJ","values":[{"value":"2,03E-04","module":"A1-A3"},{"value":"0,0E+00","module":"A4"},{"value":"0,0E+00","module":"A5"},{"value":"0,0E+00","module":"B1"},{"value":"0,0E+00","module":"C1"},{"value":"0,0E+00","module":"C2"},{"value":"0,0E+00","module":"C4"},{"value":"0,0E+00","module":"D"}]},{"parameter":"NRSF","unit":"MJ","values":[{"value":"3,20E-05","module":"A1-A3"},{"value":"0,0E+00","module":"A4"},{"value":"0,0E+00","module":"A5"},{"value":"0,0E+00","module":"B1"},{"value":"0,0E+00","module":"C1"},{"value":"0,0E+00","module":"C2"},{"value":"0,0E+00","module":"C4"},{"value":"0,0E+00","module":"D"}]},{"parameter":"FW","unit":"m^3","values":[{"value":"5,45E-01","module":"A1-A3"},{"value":"3,26E-04","module":"A4"},{"value":"1,30E-04","module":"A5"},{"value":"0,0E+00","module":"B1"},{"value":"1,19E-05","module":"C1"},{"value":"2,75E-04","module":"C2"},{"value":"2,32E-04","module":"C4"},{"value":"-1,51E-03","module":"D"}]}],"end_of_life_waste":[{"parameter":"HWD","unit":"kg","values":[{"value":"6,01E-02","module":"A1-A3"},{"value":"1,93E-03","module":"A4"},{"value":"1,51E-03","module":"A5"},{"value":"0,0E+00","module":"B1"},{"value":"5,40E-05","module":"C1"},{"value":"1,63E-03","module":"C2"},{"value":"1,22E-03","module":"C4"},{"value":"-4,81E-02","module":"D"}]},{"parameter":"NHWD","unit":"kg","values":[{"value":"1,94E+00","module":"A1-A3"},{"value":"1,33E-01","module":"A4"},{"value":"1,15E-01","module":"A5"},{"value":"0,0E+00","module":"B1"},{"value":"1,12E-03","module":"C1"},{"value":"1,12E-01","module":"C2"},{"value":"5,12E-02","module":"C4"},{"value":"-1,64E+00","module":"D"}]},{"parameter":"RWD","unit":"kg","values":[{"value":"8,95E-05","module":"A1-A3"},{"value":"1,31E-05","module":"A4"},{"value":"2,54E-06","module":"A5"},{"value":"0,0E+00","module":"B1"},{"value":"5,78E-07","module":"C1"},{"value":"1,10E-05","module":"C2"},{"value":"4,11E-06","module":"C4"},{"value":"-1,99E-05","module":"D"}]}],"end_of_life_flow":[{"parameter":"CRU","unit":"kg","values":[{"value":"0,0E+00","module":"A1-A3"},{"value":"0,0E+00","module":"A4"},{"value":"0,0E+00","module":"A5"},{"value":"0,0E+00","module":"B1"},{"value":"0,0E+00","module":"C1"},{"value":"0,0E+00","module":"C2"},{"value":"0,0E+00","module":"C4"},{"value":"0,0E+00","module":"D"}]},{"parameter":"MFR","unit":"kg","values":[{"value":"9,91E-03","module":"A1-A3"},{"value":"0,0E+00","module":"A4"},{"value":"0,0E+00","module":"A5"},{"value":"0,0E+00","module":"B1"},{"value":"0,0E+00","module":"C1"},{"value":"0,0E+00","module":"C2"},{"value":"0,0E+00","module":"C4"},{"value":"0,0E+00","module":"D"}]},{"parameter":"MER","unit":"kg","values":[{"value":"4,57E-03","module":"A1-A3"},{"value":"0,0E+00","module":"A4"},{"value":"0,0E+00","module":"A5"},{"value":"0,0E+00","module":"B1"},{"value":"0,0E+00","module":"C1"},{"value":"0,0E+00","module":"C2"},{"value":"0,0E+00","module":"C4"},{"value":"0,0E+00","module":"D"}]},{"parameter":"EEE","unit":"MJ","values":[{"value":"0,0E+00","module":"A1-A3"},{"value":"0,0E+00","module":"A4"},{"value":"0,0E+00","module":"A5"},{"value":"0,0E+00","module":"B1"},{"value":"0,0E+00","module":"C1"},{"value":"0,0E+00","module":"C2"},{"value":"1,43E+00","module":"C4"},{"value":"0,0E+00","module":"D"}]},{"parameter":"EET","unit":"MJ","values":[{"value":"0,0E+00","module":"A1-A3"},{"value":"0,0E+00","module":"A4"},{"value":"0,0E+00","module":"A5"},{"value":"0,0E+00","module":"B1"},{"value":"0,0E+00","module":"C1"},{"value":"0,0E+00","module":"C2"},{"value":"4,59E+00","module":"C4"},{"value":"0,0E+00","module":"D"}]}]}