{"product_name":"Troldtekt 35mm Natural Grey - unpainted","epd_id":"EPD-TRO-20210191-IBA1-EN","compliance":["DIN EN 15804","ISO 14025"],"producer_name":"Troldtekt A/S","environmental_impact":[{"parameter":"GWP-total","unit":"kg CO2-eq.","values":[{"value":"2,01E+00","module":"A1-A3"},{"value":"1,35E-01","module":"A4"},{"value":"1,04E-01","module":"A5"},{"value":"-1,01E+00","module":"B1"},{"value":"6,50E-04","module":"C1"},{"value":"1,14E-01","module":"C2"},{"value":"9,24E+00","module":"C4"},{"value":"-1,07E+00","module":"D"}]},{"parameter":"ODP","unit":"kg CFC11-eq.","values":[{"value":"2,88E-07","module":"A1-A3"},{"value":"2,47E-08","module":"A4"},{"value":"1,67E-09","module":"A5"},{"value":"0,0E+00","module":"B1"},{"value":"2,81E-10","module":"C1"},{"value":"2,08E-08","module":"C2"},{"value":"7,17E-09","module":"C4"},{"value":"-5,90E-08","module":"D"}]},{"parameter":"AP","unit":"kg SO2-eq.","values":[{"value":"1,78E-02","module":"A1-A3"},{"value":"2,74E-04","module":"A4"},{"value":"6,03E-05","module":"A5"},{"value":"0,0E+00","module":"B1"},{"value":"1,59E-06","module":"C1"},{"value":"2,30E-04","module":"C2"},{"value":"5,92E-04","module":"C4"},{"value":"-2,22E-03","module":"D"}]},{"parameter":"EP","unit":"kg PO4^3-eq.","values":[{"value":"7,22E-03","module":"A1-A3"},{"value":"5,62E-05","module":"A4"},{"value":"1,12E-04","module":"A5"},{"value":"0,0E+00","module":"B1"},{"value":"8,86E-07","module":"C1"},{"value":"4,73E-05","module":"C2"},{"value":"2,57E-04","module":"C4"},{"value":"-1,64E-03","module":"D"}]},{"parameter":"POCP","unit":"kg Ethen-eq.","values":[{"value":"8,66E-04","module":"A1-A3"},{"value":"1,80E-05","module":"A4"},{"value":"2,70E-06","module":"A5"},{"value":"0,0E+00","module":"B1"},{"value":"8,88E-08","module":"C1"},{"value":"1,52E-05","module":"C2"},{"value":"4,64E-05","module":"C4"},{"value":"-1,27E-04","module":"D"}]},{"parameter":"ADPE","unit":"kg Sb-eq.","values":[{"value":"3,47E-05","module":"A1-A3"},{"value":"3,69E-06","module":"A4"},{"value":"2,12E-07","module":"A5"},{"value":"0,0E+00","module":"B1"},{"value":"1,82E-08","module":"C1"},{"value":"3,11E-06","module":"C2"},{"value":"7,81E-07","module":"C4"},{"value":"-2,86E-06","module":"D"}]},{"parameter":"ADPF","unit":"MJ","values":[{"value":"5,48E+01","module":"A1-A3"},{"value":"2,06E+00","module":"A4"},{"value":"3,72E-01","module":"A5"},{"value":"0,0E+00","module":"B1"},{"value":"4,20E-02","module":"C1"},{"value":"1,73E+00","module":"C2"},{"value":"7,15E-01","module":"C4"},{"value":"-1,50E+01","module":"D"}]}],"additional_environmental_impact":[],"resource_use":[{"parameter":"PERE","unit":"MJ","values":[{"value":"6,76E+01","module":"A1-A3"},{"value":"2,91E-02","module":"A4"},{"value":"1,60E-01","module":"A5"},{"value":"0,0E+00","module":"B1"},{"value":"3,91E-02","module":"C1"},{"value":"2,45E-02","module":"C2"},{"value":"9,44E+00","module":"C4"},{"value":"-6,98E+00","module":"D"}]},{"parameter":"PERM","unit":"MJ","values":[{"value":"8,24E+01","module":"A1-A3"},{"value":"0,0E+00","module":"A4"},{"value":"0,0E+00","module":"A5"},{"value":"0,0E+00","module":"B1"},{"value":"0,0E+00","module":"C1"},{"value":"0,0E+00","module":"C2"},{"value":"0,0E+00","module":"C4"},{"value":"0,0E+00","module":"D"}]},{"parameter":"PERT","unit":"MJ","values":[{"value":"1,50E+02","module":"A1-A3"},{"value":"2,91E-02","module":"A4"},{"value":"1,60E-01","module":"A5"},{"value":"0,0E+00","module":"B1"},{"value":"3,91E-02","module":"C1"},{"value":"2,45E-02","module":"C2"},{"value":"9,44E+00","module":"C4"},{"value":"-6,98E+00","module":"D"}]},{"parameter":"PENRE","unit":"MJ","values":[{"value":"5,48E+01","module":"A1-A3"},{"value":"2,06E+00","module":"A4"},{"value":"3,72E-01","module":"A5"},{"value":"0,0E+00","module":"B1"},{"value":"4,20E-02","module":"C1"},{"value":"1,73E+00","module":"C2"},{"value":"7,15E-01","module":"C4"},{"value":"-1,50E+01","module":"D"}]},{"parameter":"PENRM","unit":"MJ","values":[{"value":"0,0E+00","module":"A1-A3"},{"value":"0,0E+00","module":"A4"},{"value":"0,0E+00","module":"A5"},{"value":"0,0E+00","module":"B1"},{"value":"0,0E+00","module":"C1"},{"value":"0,0E+00","module":"C2"},{"value":"0,0E+00","module":"C4"},{"value":"0,0E+00","module":"D"}]},{"parameter":"PENRT","unit":"MJ","values":[{"value":"5,48E+01","module":"A1-A3"},{"value":"2,06E+00","module":"A4"},{"value":"3,72E-01","module":"A5"},{"value":"0,0E+00","module":"B1"},{"value":"4,20E-02","module":"C1"},{"value":"1,73E+00","module":"C2"},{"value":"7,15E-01","module":"C4"},{"value":"-1,50E+01","module":"D"}]},{"parameter":"SM","unit":"kg","values":[{"value":"2,92E+00","module":"A1-A3"},{"value":"0,0E+00","module":"A4"},{"value":"0,0E+00","module":"A5"},{"value":"0,0E+00","module":"B1"},{"value":"0,0E+00","module":"C1"},{"value":"0,0E+00","module":"C2"},{"value":"0,0E+00","module":"C4"},{"value":"0,0E+00","module":"D"}]},{"parameter":"RSF","unit":"MJ","values":[{"value":"6,65E+00","module":"A1-A3"},{"value":"0,0E+00","module":"A4"},{"value":"0,0E+00","module":"A5"},{"value":"0,0E+00","module":"B1"},{"value":"0,0E+00","module":"C1"},{"value":"0,0E+00","module":"C2"},{"value":"0,0E+00","module":"C4"},{"value":"0,0E+00","module":"D"}]},{"parameter":"NRSF","unit":"MJ","values":[{"value":"7,43E+00","module":"A1-A3"},{"value":"0,0E+00","module":"A4"},{"value":"0,0E+00","module":"A5"},{"value":"0,0E+00","module":"B1"},{"value":"0,0E+00","module":"C1"},{"value":"0,0E+00","module":"C2"},{"value":"0,0E+00","module":"C4"},{"value":"0,0E+00","module":"D"}]},{"parameter":"FW","unit":"m^3","values":[{"value":"4,09E-02","module":"A1-A3"},{"value":"3,52E-04","module":"A4"},{"value":"1,35E-04","module":"A5"},{"value":"0,0E+00","module":"B1"},{"value":"1,19E-05","module":"C1"},{"value":"2,96E-04","module":"C2"},{"value":"3,14E-04","module":"C4"},{"value":"-2,05E-03","module":"D"}]}],"end_of_life_waste":[{"parameter":"HWD","unit":"kg","values":[{"value":"5,02E-02","module":"A1-A3"},{"value":"2,09E-03","module":"A4"},{"value":"1,54E-03","module":"A5"},{"value":"0,0E+00","module":"B1"},{"value":"5,40E-05","module":"C1"},{"value":"1,76E-03","module":"C2"},{"value":"1,65E-03","module":"C4"},{"value":"-6,53E-02","module":"D"}]},{"parameter":"NHWD","unit":"kg","values":[{"value":"1,83E+00","module":"A1-A3"},{"value":"1,44E-01","module":"A4"},{"value":"1,17E-01","module":"A5"},{"value":"0,0E+00","module":"B1"},{"value":"1,12E-03","module":"C1"},{"value":"1,21E-01","module":"C2"},{"value":"6,93E-02","module":"C4"},{"value":"-2,22E+00","module":"D"}]},{"parameter":"RWD","unit":"kg","values":[{"value":"9,03E-05","module":"A1-A3"},{"value":"1,41E-05","module":"A4"},{"value":"2,56E-06","module":"A5"},{"value":"0,0E+00","module":"B1"},{"value":"5,78E-07","module":"C1"},{"value":"1,19E-05","module":"C2"},{"value":"5,57E-06","module":"C4"},{"value":"-2,70E-05","module":"D"}]}],"end_of_life_flow":[{"parameter":"CRU","unit":"kg","values":[{"value":"0,0E+00","module":"A1-A3"},{"value":"0,0E+00","module":"A4"},{"value":"0,0E+00","module":"A5"},{"value":"0,0E+00","module":"B1"},{"value":"0,0E+00","module":"C1"},{"value":"0,0E+00","module":"C2"},{"value":"0,0E+00","module":"C4"},{"value":"0,0E+00","module":"D"}]},{"parameter":"MFR","unit":"kg","values":[{"value":"1,36E-02","module":"A1-A3"},{"value":"0,0E+00","module":"A4"},{"value":"0,0E+00","module":"A5"},{"value":"0,0E+00","module":"B1"},{"value":"0,0E+00","module":"C1"},{"value":"0,0E+00","module":"C2"},{"value":"0,0E+00","module":"C4"},{"value":"0,0E+00","module":"D"}]},{"parameter":"MER","unit":"kg","values":[{"value":"6,29E-03","module":"A1-A3"},{"value":"0,0E+00","module":"A4"},{"value":"0,0E+00","module":"A5"},{"value":"0,0E+00","module":"B1"},{"value":"0,0E+00","module":"C1"},{"value":"0,0E+00","module":"C2"},{"value":"0,0E+00","module":"C4"},{"value":"0,0E+00","module":"D"}]},{"parameter":"EEE","unit":"MJ","values":[{"value":"0,0E+00","module":"A1-A3"},{"value":"0,0E+00","module":"A4"},{"value":"0,0E+00","module":"A5"},{"value":"0,0E+00","module":"B1"},{"value":"0,0E+00","module":"C1"},{"value":"0,0E+00","module":"C2"},{"value":"1,94E+00","module":"C4"},{"value":"0,0E+00","module":"D"}]},{"parameter":"EET","unit":"MJ","values":[{"value":"0,0E+00","module":"A1-A3"},{"value":"0,0E+00","module":"A4"},{"value":"0,0E+00","module":"A5"},{"value":"0,0E+00","module":"B1"},{"value":"0,0E+00","module":"C1"},{"value":"0,0E+00","module":"C2"},{"value":"6,23E+00","module":"C4"},{"value":"0,0E+00","module":"D"}]}]}