{"product_name":"Troldtekt 25mm Natural Wood - painted","epd_id":"EPD-TRO-20210109-ICA1-EN","compliance":["DIN EN 15804","ISO 14025"],"producer_name":"Troldtekt A/S","environmental_impact":[{"parameter":"GWP-total","unit":"kg CO2-eq.","values":[{"value":"1,73E+00","module":"A1-A3"},{"value":"1,15E-01","module":"A4"},{"value":"8,57E-02","module":"A5"},{"value":"-7,34E-01","module":"B1"},{"value":"6,50E-04","module":"C1"},{"value":"9,69E-02","module":"C2"},{"value":"7,99E+00","module":"C4"},{"value":"-5,54E-01","module":"D"}]},{"parameter":"ODP","unit":"kg CFC11-eq.","values":[{"value":"3,34E-07","module":"A1-A3"},{"value":"2,09E-08","module":"A4"},{"value":"1,64E-09","module":"A5"},{"value":"0,0E+00","module":"B1"},{"value":"2,81E-10","module":"C1"},{"value":"1,77E-08","module":"C2"},{"value":"6,41E-09","module":"C4"},{"value":"-3,84E-08","module":"D"}]},{"parameter":"AP","unit":"kg SO2-eq.","values":[{"value":"4,48E-02","module":"A1-A3"},{"value":"2,32E-04","module":"A4"},{"value":"5,90E-05","module":"A5"},{"value":"0,0E+00","module":"B1"},{"value":"1,59E-06","module":"C1"},{"value":"1,96E-04","module":"C2"},{"value":"5,30E-04","module":"C4"},{"value":"-8,01E-04","module":"D"}]},{"parameter":"EP","unit":"kg PO4^3-eq.","values":[{"value":"1,02E-02","module":"A1-A3"},{"value":"4,77E-05","module":"A4"},{"value":"1,03E-04","module":"A5"},{"value":"0,0E+00","module":"B1"},{"value":"8,86E-07","module":"C1"},{"value":"4,03E-05","module":"C2"},{"value":"2,30E-04","module":"C4"},{"value":"-4,64E-04","module":"D"}]},{"parameter":"POCP","unit":"kg Ethen-eq.","values":[{"value":"2,77E-03","module":"A1-A3"},{"value":"1,53E-05","module":"A4"},{"value":"2,58E-06","module":"A5"},{"value":"0,0E+00","module":"B1"},{"value":"8,88E-08","module":"C1"},{"value":"1,29E-05","module":"C2"},{"value":"4,15E-05","module":"C4"},{"value":"-6,62E-05","module":"D"}]},{"parameter":"ADPE","unit":"kg Sb-eq.","values":[{"value":"7,00E-05","module":"A1-A3"},{"value":"3,13E-06","module":"A4"},{"value":"2,09E-07","module":"A5"},{"value":"0,0E+00","module":"B1"},{"value":"1,82E-08","module":"C1"},{"value":"2,64E-06","module":"C2"},{"value":"6,98E-07","module":"C4"},{"value":"-1,31E-06","module":"D"}]},{"parameter":"ADPF","unit":"MJ","values":[{"value":"7,77E+01","module":"A1-A3"},{"value":"1,72E+00","module":"A4"},{"value":"2,93E-01","module":"A5"},{"value":"0,0E+00","module":"B1"},{"value":"4,76E-03","module":"C1"},{"value":"1,46E+00","module":"C2"},{"value":"5,10E-01","module":"C4"},{"value":"-9,11E+00","module":"D"}]}],"additional_environmental_impact":[],"resource_use":[{"parameter":"PERE","unit":"MJ","values":[{"value":"6,54E+01","module":"A1-A3"},{"value":"2,47E-02","module":"A4"},{"value":"1,60E-01","module":"A5"},{"value":"0,0E+00","module":"B1"},{"value":"3,91E-02","module":"C1"},{"value":"2,08E-02","module":"C2"},{"value":"8,45E+00","module":"C4"},{"value":"-1,76E+00","module":"D"}]},{"parameter":"PERM","unit":"MJ","values":[{"value":"7,36E+01","module":"A1-A3"},{"value":"0,0E+00","module":"A4"},{"value":"0,0E+00","module":"A5"},{"value":"0,0E+00","module":"B1"},{"value":"0,0E+00","module":"C1"},{"value":"0,0E+00","module":"C2"},{"value":"0,0E+00","module":"C4"},{"value":"0,0E+00","module":"D"}]},{"parameter":"PERT","unit":"MJ","values":[{"value":"1,39E+02","module":"A1-A3"},{"value":"2,47E-02","module":"A4"},{"value":"1,60E-01","module":"A5"},{"value":"0,0E+00","module":"B1"},{"value":"3,91E-02","module":"C1"},{"value":"2,08E-02","module":"C2"},{"value":"8,45E+00","module":"C4"},{"value":"-1,76E+00","module":"D"}]},{"parameter":"PENRE","unit":"MJ","values":[{"value":"8,09E+01","module":"A1-A3"},{"value":"1,76E+00","module":"A4"},{"value":"4,58E-01","module":"A5"},{"value":"0,0E+00","module":"B1"},{"value":"4,31E-02","module":"C1"},{"value":"1,49E+00","module":"C2"},{"value":"6,68E-01","module":"C4"},{"value":"-9,58E+00","module":"D"}]},{"parameter":"PENRM","unit":"MJ","values":[{"value":"1,53E-01","module":"A1-A3"},{"value":"0,0E+00","module":"A4"},{"value":"0,0E+00","module":"A5"},{"value":"0,0E+00","module":"B1"},{"value":"0,0E+00","module":"C1"},{"value":"0,0E+00","module":"C2"},{"value":"0,0E+00","module":"C4"},{"value":"0,0E+00","module":"D"}]},{"parameter":"PENRT","unit":"MJ","values":[{"value":"8,10E+01","module":"A1-A3"},{"value":"1,76E+00","module":"A4"},{"value":"4,58E-01","module":"A5"},{"value":"0,0E+00","module":"B1"},{"value":"4,31E-02","module":"C1"},{"value":"1,49E+00","module":"C2"},{"value":"6,68E-01","module":"C4"},{"value":"-9,58E+00","module":"D"}]},{"parameter":"SM","unit":"kg","values":[{"value":"2,23E-02","module":"A1-A3"},{"value":"0,0E+00","module":"A4"},{"value":"3,10E-02","module":"A5"},{"value":"0,0E+00","module":"B1"},{"value":"0,0E+00","module":"C1"},{"value":"0,0E+00","module":"C2"},{"value":"0,0E+00","module":"C4"},{"value":"0,0E+00","module":"D"}]},{"parameter":"RSF","unit":"MJ","values":[{"value":"2,03E-04","module":"A1-A3"},{"value":"0,0E+00","module":"A4"},{"value":"0,0E+00","module":"A5"},{"value":"0,0E+00","module":"B1"},{"value":"0,0E+00","module":"C1"},{"value":"0,0E+00","module":"C2"},{"value":"0,0E+00","module":"C4"},{"value":"0,0E+00","module":"D"}]},{"parameter":"NRSF","unit":"MJ","values":[{"value":"3,20E-05","module":"A1-A3"},{"value":"0,0E+00","module":"A4"},{"value":"0,0E+00","module":"A5"},{"value":"0,0E+00","module":"B1"},{"value":"0,0E+00","module":"C1"},{"value":"0,0E+00","module":"C2"},{"value":"0,0E+00","module":"C4"},{"value":"0,0E+00","module":"D"}]},{"parameter":"FW","unit":"m^3","values":[{"value":"5,44E-01","module":"A1-A3"},{"value":"2,99E-04","module":"A4"},{"value":"1,30E-04","module":"A5"},{"value":"0,0E+00","module":"B1"},{"value":"1,19E-05","module":"C1"},{"value":"2,52E-04","module":"C2"},{"value":"2,81E-04","module":"C4"},{"value":"-6,39E-04","module":"D"}]}],"end_of_life_waste":[{"parameter":"HWD","unit":"kg","values":[{"value":"5,66E-02","module":"A1-A3"},{"value":"1,77E-03","module":"A4"},{"value":"1,51E-03","module":"A5"},{"value":"0,0E+00","module":"B1"},{"value":"5,40E-05","module":"C1"},{"value":"1,50E-03","module":"C2"},{"value":"1,48E-03","module":"C4"},{"value":"-5,82E-02","module":"D"}]},{"parameter":"NHWD","unit":"kg","values":[{"value":"1,72E+00","module":"A1-A3"},{"value":"1,22E-01","module":"A4"},{"value":"1,15E-01","module":"A5"},{"value":"0,0E+00","module":"B1"},{"value":"1,12E-03","module":"C1"},{"value":"1,03E-01","module":"C2"},{"value":"6,20E-02","module":"C4"},{"value":"-1,98E+00","module":"D"}]},{"parameter":"RWD","unit":"kg","values":[{"value":"1,01E-04","module":"A1-A3"},{"value":"1,20E-05","module":"A4"},{"value":"2,54E-06","module":"A5"},{"value":"0,0E+00","module":"B1"},{"value":"5,78E-07","module":"C1"},{"value":"1,01E-05","module":"C2"},{"value":"4,98E-06","module":"C4"},{"value":"-2,41E-05","module":"D"}]}],"end_of_life_flow":[{"parameter":"CRU","unit":"kg","values":[{"value":"6,83E-06","module":"A1-A3"},{"value":"0,0E+00","module":"A4"},{"value":"0,0E+00","module":"A5"},{"value":"0,0E+00","module":"B1"},{"value":"0,0E+00","module":"C1"},{"value":"0,0E+00","module":"C2"},{"value":"0,0E+00","module":"C4"},{"value":"0,0E+00","module":"D"}]},{"parameter":"MFR","unit":"kg","values":[{"value":"1,56E-02","module":"A1-A3"},{"value":"0,0E+00","module":"A4"},{"value":"0,0E+00","module":"A5"},{"value":"0,0E+00","module":"B1"},{"value":"0,0E+00","module":"C1"},{"value":"0,0E+00","module":"C2"},{"value":"0,0E+00","module":"C4"},{"value":"0,0E+00","module":"D"}]},{"parameter":"MER","unit":"kg","values":[{"value":"8,70E-03","module":"A1-A3"},{"value":"0,0E+00","module":"A4"},{"value":"0,0E+00","module":"A5"},{"value":"0,0E+00","module":"B1"},{"value":"0,0E+00","module":"C1"},{"value":"0,0E+00","module":"C2"},{"value":"0,0E+00","module":"C4"},{"value":"0,0E+00","module":"D"}]},{"parameter":"EEE","unit":"MJ","values":[{"value":"0,0E+00","module":"A1-A3"},{"value":"0,0E+00","module":"A4"},{"value":"0,0E+00","module":"A5"},{"value":"0,0E+00","module":"B1"},{"value":"0,0E+00","module":"C1"},{"value":"0,0E+00","module":"C2"},{"value":"1,73E+00","module":"C4"},{"value":"0,0E+00","module":"D"}]},{"parameter":"EET","unit":"MJ","values":[{"value":"0,0E+00","module":"A1-A3"},{"value":"0,0E+00","module":"A4"},{"value":"0,0E+00","module":"A5"},{"value":"0,0E+00","module":"B1"},{"value":"0,0E+00","module":"C1"},{"value":"0,0E+00","module":"C2"},{"value":"5,57E+00","module":"C4"},{"value":"0,0E+00","module":"D"}]}]}