{"product_name":"Troldtekt 25mm A2 Naturgrau - lackiert","epd_id":"EPD-TRO-20210107-ICA1-EN","compliance":["DIN EN 15804","ISO 14025"],"producer_name":"Troldtekt A/S","environmental_impact":[{"parameter":"GWP-total","unit":"kg CO2-eq.","values":[{"value":"2,34E+00","module":"A1-A3"},{"value":"1,29E-01","module":"A4"},{"value":"8,76E-02","module":"A5"},{"value":"-7,63E-01","module":"B1"},{"value":"6,50E-04","module":"C1"},{"value":"1,09E-01","module":"C2"},{"value":"7,11E+00","module":"C4"},{"value":"-7,98E-01","module":"D"}]},{"parameter":"ODP","unit":"kg CFC11-eq.","values":[{"value":"3,06E-07","module":"A1-A3"},{"value":"2,35E-08","module":"A4"},{"value":"1,64E-09","module":"A5"},{"value":"0,0E+00","module":"B1"},{"value":"2,81E-10","module":"C1"},{"value":"1,99E-08","module":"C2"},{"value":"5,36E-09","module":"C4"},{"value":"-4,41E-08","module":"D"}]},{"parameter":"AP","unit":"kg SO2-eq.","values":[{"value":"2,09E-02","module":"A1-A3"},{"value":"2,61E-04","module":"A4"},{"value":"5,90E-05","module":"A5"},{"value":"0,0E+00","module":"B1"},{"value":"1,59E-06","module":"C1"},{"value":"2,20E-04","module":"C2"},{"value":"4,43E-04","module":"C4"},{"value":"-1,66E-03","module":"D"}]},{"parameter":"EP","unit":"kg PO4^3-eq.","values":[{"value":"6,92E-03","module":"A1-A3"},{"value":"5,36E-05","module":"A4"},{"value":"1,03E-04","module":"A5"},{"value":"0,0E+00","module":"B1"},{"value":"8,86E-07","module":"C1"},{"value":"4,53E-05","module":"C2"},{"value":"1,92E-04","module":"C4"},{"value":"-1,23E-03","module":"D"}]},{"parameter":"POCP","unit":"kg Ethen-eq.","values":[{"value":"1,03E-03","module":"A1-A3"},{"value":"1,72E-05","module":"A4"},{"value":"2,58E-06","module":"A5"},{"value":"0,0E+00","module":"B1"},{"value":"8,88E-08","module":"C1"},{"value":"1,45E-05","module":"C2"},{"value":"3,47E-05","module":"C4"},{"value":"-9,52E-05","module":"D"}]},{"parameter":"ADPE","unit":"kg Sb-eq.","values":[{"value":"5,83E-05","module":"A1-A3"},{"value":"3,52E-06","module":"A4"},{"value":"2,09E-07","module":"A5"},{"value":"0,0E+00","module":"B1"},{"value":"1,82E-08","module":"C1"},{"value":"2,97E-06","module":"C2"},{"value":"5,84E-07","module":"C4"},{"value":"-2,14E-06","module":"D"}]},{"parameter":"ADPF","unit":"MJ","values":[{"value":"5,59E+01","module":"A1-A3"},{"value":"1,94E+00","module":"A4"},{"value":"2,93E-01","module":"A5"},{"value":"0,0E+00","module":"B1"},{"value":"4,76E-03","module":"C1"},{"value":"1,64E+00","module":"C2"},{"value":"4,26E-01","module":"C4"},{"value":"-1,29E+01","module":"D"}]}],"additional_environmental_impact":[],"resource_use":[{"parameter":"PERE","unit":"MJ","values":[{"value":"6,05E+01","module":"A1-A3"},{"value":"2,77E-02","module":"A4"},{"value":"1,60E-01","module":"A5"},{"value":"0,0E+00","module":"B1"},{"value":"3,91E-02","module":"C1"},{"value":"2,34E-02","module":"C2"},{"value":"7,06E+00","module":"C4"},{"value":"-5,22E+00","module":"D"}]},{"parameter":"PERM","unit":"MJ","values":[{"value":"6,15E+01","module":"A1-A3"},{"value":"0,0E+00","module":"A4"},{"value":"0,0E+00","module":"A5"},{"value":"0,0E+00","module":"B1"},{"value":"0,0E+00","module":"C1"},{"value":"0,0E+00","module":"C2"},{"value":"0,0E+00","module":"C4"},{"value":"0,0E+00","module":"D"}]},{"parameter":"PERT","unit":"MJ","values":[{"value":"1,22E+02","module":"A1-A3"},{"value":"2,77E-02","module":"A4"},{"value":"1,60E-01","module":"A5"},{"value":"0,0E+00","module":"B1"},{"value":"3,91E-02","module":"C1"},{"value":"2,34E-02","module":"C2"},{"value":"7,06E+00","module":"C4"},{"value":"-5,22E+00","module":"D"}]},{"parameter":"PENRE","unit":"MJ","values":[{"value":"5,79E+01","module":"A1-A3"},{"value":"1,98E+00","module":"A4"},{"value":"4,58E-01","module":"A5"},{"value":"0,0E+00","module":"B1"},{"value":"4,31E-02","module":"C1"},{"value":"1,67E+00","module":"C2"},{"value":"5,58E-01","module":"C4"},{"value":"-1,41E+01","module":"D"}]},{"parameter":"PENRM","unit":"MJ","values":[{"value":"1,51E-01","module":"A1-A3"},{"value":"0,0E+00","module":"A4"},{"value":"0,0E+00","module":"A5"},{"value":"0,0E+00","module":"B1"},{"value":"0,0E+00","module":"C1"},{"value":"0,0E+00","module":"C2"},{"value":"0,0E+00","module":"C4"},{"value":"0,0E+00","module":"D"}]},{"parameter":"PENRT","unit":"MJ","values":[{"value":"5,81E+01","module":"A1-A3"},{"value":"1,98E+00","module":"A4"},{"value":"4,58E-01","module":"A5"},{"value":"0,0E+00","module":"B1"},{"value":"4,31E-02","module":"C1"},{"value":"1,67E+00","module":"C2"},{"value":"5,58E-01","module":"C4"},{"value":"-1,41E+01","module":"D"}]},{"parameter":"SM","unit":"kg","values":[{"value":"2,26E+00","module":"A1-A3"},{"value":"0,0E+00","module":"A4"},{"value":"3,10E-02","module":"A5"},{"value":"0,0E+00","module":"B1"},{"value":"0,0E+00","module":"C1"},{"value":"0,0E+00","module":"C2"},{"value":"0,0E+00","module":"C4"},{"value":"0,0E+00","module":"D"}]},{"parameter":"RSF","unit":"MJ","values":[{"value":"5,13E+00","module":"A1-A3"},{"value":"0,0E+00","module":"A4"},{"value":"0,0E+00","module":"A5"},{"value":"0,0E+00","module":"B1"},{"value":"0,0E+00","module":"C1"},{"value":"0,0E+00","module":"C2"},{"value":"0,0E+00","module":"C4"},{"value":"0,0E+00","module":"D"}]},{"parameter":"NRSF","unit":"MJ","values":[{"value":"5,73E+00","module":"A1-A3"},{"value":"0,0E+00","module":"A4"},{"value":"0,0E+00","module":"A5"},{"value":"0,0E+00","module":"B1"},{"value":"0,0E+00","module":"C1"},{"value":"0,0E+00","module":"C2"},{"value":"0,0E+00","module":"C4"},{"value":"0,0E+00","module":"D"}]},{"parameter":"FW","unit":"m^3","values":[{"value":"5,55E-01","module":"A1-A3"},{"value":"3,36E-04","module":"A4"},{"value":"1,30E-04","module":"A5"},{"value":"0,0E+00","module":"B1"},{"value":"1,19E-05","module":"C1"},{"value":"2,83E-04","module":"C2"},{"value":"2,35E-04","module":"C4"},{"value":"-1,53E-03","module":"D"}]}],"end_of_life_waste":[{"parameter":"HWD","unit":"kg","values":[{"value":"6,47E-02","module":"A1-A3"},{"value":"1,99E-03","module":"A4"},{"value":"1,51E-03","module":"A5"},{"value":"0,0E+00","module":"B1"},{"value":"5,40E-05","module":"C1"},{"value":"0,0E+00","module":"C2"},{"value":"1,23E-03","module":"C4"},{"value":"-4,88E-02","module":"D"}]},{"parameter":"NHWD","unit":"kg","values":[{"value":"1,97E+00","module":"A1-A3"},{"value":"1,37E-01","module":"A4"},{"value":"1,15E-01","module":"A5"},{"value":"0,0E+00","module":"B1"},{"value":"1,12E-03","module":"C1"},{"value":"0,0E+00","module":"C2"},{"value":"5,18E-02","module":"C4"},{"value":"-1,66E+00","module":"D"}]},{"parameter":"RWD","unit":"kg","values":[{"value":"1,14E-04","module":"A1-A3"},{"value":"1,35E-05","module":"A4"},{"value":"2,54E-06","module":"A5"},{"value":"0,0E+00","module":"B1"},{"value":"5,78E-07","module":"C1"},{"value":"0,0E+00","module":"C2"},{"value":"4,16E-06","module":"C4"},{"value":"-2,02E-05","module":"D"}]}],"end_of_life_flow":[{"parameter":"CRU","unit":"kg","values":[{"value":"6,83E-06","module":"A1-A3"},{"value":"0,0E+00","module":"A4"},{"value":"0,0E+00","module":"A5"},{"value":"0,0E+00","module":"B1"},{"value":"0,0E+00","module":"C1"},{"value":"0,0E+00","module":"C2"},{"value":"0,0E+00","module":"C4"},{"value":"0,0E+00","module":"D"}]},{"parameter":"MFR","unit":"kg","values":[{"value":"1,62E-02","module":"A1-A3"},{"value":"0,0E+00","module":"A4"},{"value":"0,0E+00","module":"A5"},{"value":"0,0E+00","module":"B1"},{"value":"0,0E+00","module":"C1"},{"value":"0,0E+00","module":"C2"},{"value":"0,0E+00","module":"C4"},{"value":"0,0E+00","module":"D"}]},{"parameter":"MER","unit":"kg","values":[{"value":"8,99E-03","module":"A1-A3"},{"value":"0,0E+00","module":"A4"},{"value":"0,0E+00","module":"A5"},{"value":"0,0E+00","module":"B1"},{"value":"0,0E+00","module":"C1"},{"value":"0,0E+00","module":"C2"},{"value":"0,0E+00","module":"C4"},{"value":"0,0E+00","module":"D"}]},{"parameter":"EEE","unit":"MJ","values":[{"value":"0,0E+00","module":"A1-A3"},{"value":"0,0E+00","module":"A4"},{"value":"0,0E+00","module":"A5"},{"value":"0,0E+00","module":"B1"},{"value":"0,0E+00","module":"C1"},{"value":"0,0E+00","module":"C2"},{"value":"1,45E+00","module":"C4"},{"value":"0,0E+00","module":"D"}]},{"parameter":"EET","unit":"MJ","values":[{"value":"0,0E+00","module":"A1-A3"},{"value":"0,0E+00","module":"A4"},{"value":"0,0E+00","module":"A5"},{"value":"0,0E+00","module":"B1"},{"value":"0,0E+00","module":"C1"},{"value":"0,0E+00","module":"C2"},{"value":"4,65E+00","module":"C4"},{"value":"0,0E+00","module":"D"}]}]}