{"product_name":"Troldtekt 35mm Natural Grey FUTURECEM - painted","epd_id":"EPD-TRO-20220047-ICA1-EN","compliance":["DIN EN 15804","ISO 14025"],"producer_name":"Troldtekt A/S","environmental_impact":[{"parameter":"GWP-total","unit":"kg CO2-eq.","values":[{"value":"-1,96E-01","module":"A1-A3"},{"value":"1,36E-01","module":"A4"},{"value":"2,77E-01","module":"A5"},{"value":"-6,86E-01","module":"B1"},{"value":"6,50E-04","module":"C1"},{"value":"1,15E-01","module":"C2"},{"value":"8,79E+00","module":"C4"},{"value":"-1,06E+00","module":"D"}]},{"parameter":"ODP","unit":"kg CFC11-eq.","values":[{"value":"2,70E-07","module":"A1-A3"},{"value":"2,48E-08","module":"A4"},{"value":"1,14E-08","module":"A5"},{"value":"0,0E+00","module":"B1"},{"value":"2,81E-10","module":"C1"},{"value":"2,09E-08","module":"C2"},{"value":"7,13E-09","module":"C4"},{"value":"-5,87E-08","module":"D"}]},{"parameter":"AP","unit":"kg SO2-eq.","values":[{"value":"1,97E-02","module":"A1-A3"},{"value":"2,75E-04","module":"A4"},{"value":"7,26E-04","module":"A5"},{"value":"0,0E+00","module":"B1"},{"value":"1,59E-06","module":"C1"},{"value":"2,32E-04","module":"C2"},{"value":"5,89E-04","module":"C4"},{"value":"-2,20E-03","module":"D"}]},{"parameter":"EP","unit":"kg PO4^3-eq.","values":[{"value":"7,18E-03","module":"A1-A3"},{"value":"5,65E-05","module":"A4"},{"value":"4,02E-04","module":"A5"},{"value":"0,0E+00","module":"B1"},{"value":"8,86E-07","module":"C1"},{"value":"4,76E-05","module":"C2"},{"value":"2,56E-04","module":"C4"},{"value":"-1,63E-03","module":"D"}]},{"parameter":"POCP","unit":"kg Ethen-eq.","values":[{"value":"1,12E-03","module":"A1-A3"},{"value":"1,81E-05","module":"A4"},{"value":"4,26E-05","module":"A5"},{"value":"0,0E+00","module":"B1"},{"value":"8,88E-08","module":"C1"},{"value":"1,52E-05","module":"C2"},{"value":"4,61E-05","module":"C4"},{"value":"-1,27E-04","module":"D"}]},{"parameter":"ADPE","unit":"kg Sb-eq.","values":[{"value":"7,83E-05","module":"A1-A3"},{"value":"3,71E-06","module":"A4"},{"value":"4,93E-06","module":"A5"},{"value":"0,0E+00","module":"B1"},{"value":"1,82E-08","module":"C1"},{"value":"3,12E-06","module":"C2"},{"value":"7,77E-07","module":"C4"},{"value":"-2,85E-06","module":"D"}]},{"parameter":"ADPF","unit":"MJ","values":[{"value":"4,90E+01","module":"A1-A3"},{"value":"2,07E+00","module":"A4"},{"value":"2,23E+00","module":"A5"},{"value":"0,0E+00","module":"B1"},{"value":"4,20E-02","module":"C1"},{"value":"1,74E+00","module":"C2"},{"value":"7,12E-01","module":"C4"},{"value":"-1,49E+01","module":"D"}]}],"additional_environmental_impact":[],"resource_use":[{"parameter":"PERE","unit":"MJ","values":[{"value":"8,09E+01","module":"A1-A3"},{"value":"2,92E-02","module":"A4"},{"value":"4,50E-01","module":"A5"},{"value":"0,0E+00","module":"B1"},{"value":"3,91E-02","module":"C1"},{"value":"2,46E-02","module":"C2"},{"value":"9,39E+00","module":"C4"},{"value":"-6,95E+00","module":"D"}]},{"parameter":"PERM","unit":"MJ","values":[{"value":"8,21E+01","module":"A1-A3"},{"value":"0,0E+00","module":"A4"},{"value":"0,0E+00","module":"A5"},{"value":"0,0E+00","module":"B1"},{"value":"0,0E+00","module":"C1"},{"value":"0,0E+00","module":"C2"},{"value":"0,0E+00","module":"C4"},{"value":"0,0E+00","module":"D"}]},{"parameter":"PERT","unit":"MJ","values":[{"value":"1,63E+02","module":"A1-A3"},{"value":"2,92E-02","module":"A4"},{"value":"4,50E-01","module":"A5"},{"value":"0,0E+00","module":"B1"},{"value":"3,91E-02","module":"C1"},{"value":"2,46E-02","module":"C2"},{"value":"9,39E+00","module":"C4"},{"value":"-6,95E+00","module":"D"}]},{"parameter":"PENRE","unit":"MJ","values":[{"value":"5,02E+01","module":"A1-A3"},{"value":"2,07E+00","module":"A4"},{"value":"2,23E+00","module":"A5"},{"value":"0,0E+00","module":"B1"},{"value":"4,20E-02","module":"C1"},{"value":"1,74E+00","module":"C2"},{"value":"7,12E-01","module":"C4"},{"value":"-1,49E+01","module":"D"}]},{"parameter":"PENRM","unit":"MJ","values":[{"value":"1,51E-01","module":"A1-A3"},{"value":"0,0E+00","module":"A4"},{"value":"0,0E+00","module":"A5"},{"value":"0,0E+00","module":"B1"},{"value":"0,0E+00","module":"C1"},{"value":"0,0E+00","module":"C2"},{"value":"0,0E+00","module":"C4"},{"value":"0,0E+00","module":"D"}]},{"parameter":"PENRT","unit":"MJ","values":[{"value":"5,03E+01","module":"A1-A3"},{"value":"2,07E+00","module":"A4"},{"value":"2,23E+00","module":"A5"},{"value":"0,0E+00","module":"B1"},{"value":"4,20E-02","module":"C1"},{"value":"1,74E+00","module":"C2"},{"value":"7,12E-01","module":"C4"},{"value":"-1,49E+01","module":"D"}]},{"parameter":"SM","unit":"kg","values":[{"value":"1,75E+00","module":"A1-A3"},{"value":"0,0E+00","module":"A4"},{"value":"2,73E-03","module":"A5"},{"value":"0,0E+00","module":"B1"},{"value":"0,0E+00","module":"C1"},{"value":"0,0E+00","module":"C2"},{"value":"0,0E+00","module":"C4"},{"value":"0,0E+00","module":"D"}]},{"parameter":"RSF","unit":"MJ","values":[{"value":"1,02E+01","module":"A1-A3"},{"value":"0,0E+00","module":"A4"},{"value":"0,0E+00","module":"A5"},{"value":"0,0E+00","module":"B1"},{"value":"0,0E+00","module":"C1"},{"value":"0,0E+00","module":"C2"},{"value":"0,0E+00","module":"C4"},{"value":"0,0E+00","module":"D"}]},{"parameter":"NRSF","unit":"MJ","values":[{"value":"1,08E+01","module":"A1-A3"},{"value":"0,0E+00","module":"A4"},{"value":"0,0E+00","module":"A5"},{"value":"0,0E+00","module":"B1"},{"value":"0,0E+00","module":"C1"},{"value":"0,0E+00","module":"C2"},{"value":"0,0E+00","module":"C4"},{"value":"0,0E+00","module":"D"}]},{"parameter":"FW","unit":"m^3","values":[{"value":"5,39E-01","module":"A1-A3"},{"value":"3,54E-04","module":"A4"},{"value":"2,20E-03","module":"A5"},{"value":"0,0E+00","module":"B1"},{"value":"1,19E-05","module":"C1"},{"value":"2,98E-04","module":"C2"},{"value":"3,13E-04","module":"C4"},{"value":"-2,04E-03","module":"D"}]}],"end_of_life_waste":[{"parameter":"HWD","unit":"kg","values":[{"value":"5,68E-02","module":"A1-A3"},{"value":"2,10E-03","module":"A4"},{"value":"7,11E-02","module":"A5"},{"value":"0,0E+00","module":"B1"},{"value":"5,40E-05","module":"C1"},{"value":"1,77E-03","module":"C2"},{"value":"1,64E-03","module":"C4"},{"value":"-6,49E-02","module":"D"}]},{"parameter":"NHWD","unit":"kg","values":[{"value":"1,90E+00","module":"A1-A3"},{"value":"1,44E-01","module":"A4"},{"value":"4,26E-01","module":"A5"},{"value":"0,0E+00","module":"B1"},{"value":"1,12E-03","module":"C1"},{"value":"1,21E-01","module":"C2"},{"value":"6,90E-02","module":"C4"},{"value":"-2,21E+00","module":"D"}]},{"parameter":"RWD","unit":"kg","values":[{"value":"1,16E-04","module":"A1-A3"},{"value":"1,42E-05","module":"A4"},{"value":"8,29E-06","module":"A5"},{"value":"0,0E+00","module":"B1"},{"value":"5,78E-07","module":"C1"},{"value":"1,19E-05","module":"C2"},{"value":"5,54E-06","module":"C4"},{"value":"-2,69E-05","module":"D"}]}],"end_of_life_flow":[{"parameter":"CRU","unit":"kg","values":[{"value":"6,83E-06","module":"A1-A3"},{"value":"0,0E+00","module":"A4"},{"value":"0,0E+00","module":"A5"},{"value":"0,0E+00","module":"B1"},{"value":"0,0E+00","module":"C1"},{"value":"0,0E+00","module":"C2"},{"value":"0,0E+00","module":"C4"},{"value":"0,0E+00","module":"D"}]},{"parameter":"MFR","unit":"kg","values":[{"value":"1,20E-02","module":"A1-A3"},{"value":"0,0E+00","module":"A4"},{"value":"0,0E+00","module":"A5"},{"value":"0,0E+00","module":"B1"},{"value":"0,0E+00","module":"C1"},{"value":"0,0E+00","module":"C2"},{"value":"0,0E+00","module":"C4"},{"value":"0,0E+00","module":"D"}]},{"parameter":"MER","unit":"kg","values":[{"value":"1,78E-02","module":"A1-A3"},{"value":"0,0E+00","module":"A4"},{"value":"0,0E+00","module":"A5"},{"value":"0,0E+00","module":"B1"},{"value":"0,0E+00","module":"C1"},{"value":"0,0E+00","module":"C2"},{"value":"0,0E+00","module":"C4"},{"value":"0,0E+00","module":"D"}]},{"parameter":"EEE","unit":"MJ","values":[{"value":"0,0E+00","module":"A1-A3"},{"value":"0,0E+00","module":"A4"},{"value":"0,0E+00","module":"A5"},{"value":"0,0E+00","module":"B1"},{"value":"0,0E+00","module":"C1"},{"value":"0,0E+00","module":"C2"},{"value":"1,93E+00","module":"C4"},{"value":"0,0E+00","module":"D"}]},{"parameter":"EET","unit":"MJ","values":[{"value":"0,0E+00","module":"A1-A3"},{"value":"0,0E+00","module":"A4"},{"value":"0,0E+00","module":"A5"},{"value":"0,0E+00","module":"B1"},{"value":"0,0E+00","module":"C1"},{"value":"0,0E+00","module":"C2"},{"value":"6,19E+00","module":"C4"},{"value":"0,0E+00","module":"D"}]}]}