{"product_name":"Troldtekt 25mm Natural Grey - unpainted","epd_id":"EPD-TRO-20210110-ICA1-EN","compliance":["DIN EN 15804","ISO 14025"],"producer_name":"Troldtekt A/S","environmental_impact":[{"parameter":"GWP-total","unit":"kg CO2-eq.","values":[{"value":"6,77E-01","module":"A1-A3"},{"value":"1,14E-01","module":"A4"},{"value":"8,76E-02","module":"A5"},{"value":"-7,80E-01","module":"B1"},{"value":"6,50E-04","module":"C1"},{"value":"9,59E-02","module":"C2"},{"value":"8,18E+00","module":"C4"},{"value":"-9,69E-01","module":"D"}]},{"parameter":"ODP","unit":"kg CFC11-eq.","values":[{"value":"2,40E-07","module":"A1-A3"},{"value":"2,08E-08","module":"A4"},{"value":"1,64E-09","module":"A5"},{"value":"0,0E+00","module":"B1"},{"value":"2,81E-10","module":"C1"},{"value":"1,75E-08","module":"C2"},{"value":"6,51E-09","module":"C4"},{"value":"-5,36E-08","module":"D"}]},{"parameter":"AP","unit":"kg SO2-eq.","values":[{"value":"1,47E-02","module":"A1-A3"},{"value":"2,30E-04","module":"A4"},{"value":"5,90E-05","module":"A5"},{"value":"0,0E+00","module":"B1"},{"value":"1,59E-06","module":"C1"},{"value":"1,94E-04","module":"C2"},{"value":"5,38E-04","module":"C4"},{"value":"-2,01E-03","module":"D"}]},{"parameter":"EP","unit":"kg PO4^3-eq.","values":[{"value":"6,04E-03","module":"A1-A3"},{"value":"4,73E-05","module":"A4"},{"value":"1,03E-04","module":"A5"},{"value":"0,0E+00","module":"B1"},{"value":"8,86E-07","module":"C1"},{"value":"3,98E-05","module":"C2"},{"value":"2,34E-04","module":"C4"},{"value":"-1,49E-03","module":"D"}]},{"parameter":"POCP","unit":"kg Ethen-eq.","values":[{"value":"7,30E-04","module":"A1-A3"},{"value":"1,52E-05","module":"A4"},{"value":"2,58E-06","module":"A5"},{"value":"0,0E+00","module":"B1"},{"value":"8,88E-08","module":"C1"},{"value":"1,28E-05","module":"C2"},{"value":"4,22E-05","module":"C4"},{"value":"-1,16E-04","module":"D"}]},{"parameter":"ADPE","unit":"kg Sb-eq.","values":[{"value":"3,27E-05","module":"A1-A3"},{"value":"3,11E-06","module":"A4"},{"value":"2,09E-07","module":"A5"},{"value":"0,0E+00","module":"B1"},{"value":"1,82E-08","module":"C1"},{"value":"2,61E-06","module":"C2"},{"value":"7,10E-07","module":"C4"},{"value":"-2,60E-06","module":"D"}]},{"parameter":"ADPF","unit":"MJ","values":[{"value":"4,50E+01","module":"A1-A3"},{"value":"1,71E+00","module":"A4"},{"value":"2,93E-01","module":"A5"},{"value":"0,0E+00","module":"B1"},{"value":"4,76E-03","module":"C1"},{"value":"1,44E+00","module":"C2"},{"value":"5,18E-01","module":"C4"},{"value":"-1,57E+01","module":"D"}]}],"additional_environmental_impact":[],"resource_use":[{"parameter":"PERE","unit":"MJ","values":[{"value":"6,23E+01","module":"A1-A3"},{"value":"2,44E-02","module":"A4"},{"value":"1,60E-01","module":"A5"},{"value":"0,0E+00","module":"B1"},{"value":"3,91E-02","module":"C1"},{"value":"2,06E-02","module":"C2"},{"value":"8,59E+00","module":"C4"},{"value":"-6,34E+00","module":"D"}]},{"parameter":"PERM","unit":"MJ","values":[{"value":"7,47E+01","module":"A1-A3"},{"value":"0,0E+00","module":"A4"},{"value":"0,0E+00","module":"A5"},{"value":"0,0E+00","module":"B1"},{"value":"0,0E+00","module":"C1"},{"value":"0,0E+00","module":"C2"},{"value":"0,0E+00","module":"C4"},{"value":"0,0E+00","module":"D"}]},{"parameter":"PERT","unit":"MJ","values":[{"value":"1,37E+02","module":"A1-A3"},{"value":"2,44E-02","module":"A4"},{"value":"1,60E-01","module":"A5"},{"value":"0,0E+00","module":"B1"},{"value":"3,91E-02","module":"C1"},{"value":"2,06E-02","module":"C2"},{"value":"8,59E+00","module":"C4"},{"value":"-6,34E+00","module":"D"}]},{"parameter":"PENRE","unit":"MJ","values":[{"value":"4,64E+01","module":"A1-A3"},{"value":"1,74E+00","module":"A4"},{"value":"4,58E-01","module":"A5"},{"value":"0,0E+00","module":"B1"},{"value":"4,31E-02","module":"C1"},{"value":"1,47E+00","module":"C2"},{"value":"6,79E-01","module":"C4"},{"value":"-1,71E+01","module":"D"}]},{"parameter":"PENRM","unit":"MJ","values":[{"value":"0,0E+00","module":"A1-A3"},{"value":"0,0E+00","module":"A4"},{"value":"0,0E+00","module":"A5"},{"value":"0,0E+00","module":"B1"},{"value":"0,0E+00","module":"C1"},{"value":"0,0E+00","module":"C2"},{"value":"0,0E+00","module":"C4"},{"value":"0,0E+00","module":"D"}]},{"parameter":"PENRT","unit":"MJ","values":[{"value":"4,64E+01","module":"A1-A3"},{"value":"1,74E+00","module":"A4"},{"value":"4,58E-01","module":"A5"},{"value":"0,0E+00","module":"B1"},{"value":"4,31E-02","module":"C1"},{"value":"1,47E+00","module":"C2"},{"value":"6,79E-01","module":"C4"},{"value":"-1,71E+01","module":"D"}]},{"parameter":"SM","unit":"kg","values":[{"value":"2,26E+00","module":"A1-A3"},{"value":"0,0E+00","module":"A4"},{"value":"3,10E-02","module":"A5"},{"value":"0,0E+00","module":"B1"},{"value":"0,0E+00","module":"C1"},{"value":"0,0E+00","module":"C2"},{"value":"0,0E+00","module":"C4"},{"value":"0,0E+00","module":"D"}]},{"parameter":"RSF","unit":"MJ","values":[{"value":"5,13E+00","module":"A1-A3"},{"value":"0,0E+00","module":"A4"},{"value":"0,0E+00","module":"A5"},{"value":"0,0E+00","module":"B1"},{"value":"0,0E+00","module":"C1"},{"value":"0,0E+00","module":"C2"},{"value":"0,0E+00","module":"C4"},{"value":"0,0E+00","module":"D"}]},{"parameter":"NRSF","unit":"MJ","values":[{"value":"5,73E+00","module":"A1-A3"},{"value":"0,0E+00","module":"A4"},{"value":"0,0E+00","module":"A5"},{"value":"0,0E+00","module":"B1"},{"value":"0,0E+00","module":"C1"},{"value":"0,0E+00","module":"C2"},{"value":"0,0E+00","module":"C4"},{"value":"0,0E+00","module":"D"}]},{"parameter":"FW","unit":"m^3","values":[{"value":"3,40E-02","module":"A1-A3"},{"value":"2,96E-04","module":"A4"},{"value":"1,30E-04","module":"A5"},{"value":"0,0E+00","module":"B1"},{"value":"1,19E-05","module":"C1"},{"value":"2,49E-04","module":"C2"},{"value":"2,86E-04","module":"C4"},{"value":"-1,86E-03","module":"D"}]}],"end_of_life_waste":[{"parameter":"HWD","unit":"kg","values":[{"value":"5,09E-02","module":"A1-A3"},{"value":"1,76E-03","module":"A4"},{"value":"1,51E-03","module":"A5"},{"value":"0,0E+00","module":"B1"},{"value":"5,40E-05","module":"C1"},{"value":"0,0E+00","module":"C2"},{"value":"1,50E-03","module":"C4"},{"value":"-5,92E-02","module":"D"}]},{"parameter":"NHWD","unit":"kg","values":[{"value":"1,66E+00","module":"A1-A3"},{"value":"1,21E-01","module":"A4"},{"value":"1,15E-01","module":"A5"},{"value":"0,0E+00","module":"B1"},{"value":"1,12E-03","module":"C1"},{"value":"0,0E+00","module":"C2"},{"value":"6,31E-02","module":"C4"},{"value":"-2,02E+00","module":"D"}]},{"parameter":"RWD","unit":"kg","values":[{"value":"7,82E-05","module":"A1-A3"},{"value":"1,19E-05","module":"A4"},{"value":"2,54E-06","module":"A5"},{"value":"0,0E+00","module":"B1"},{"value":"5,78E-07","module":"C1"},{"value":"0,0E+00","module":"C2"},{"value":"5,06E-06","module":"C4"},{"value":"-2,45E-05","module":"D"}]}],"end_of_life_flow":[{"parameter":"CRU","unit":"kg","values":[{"value":"0,0E+00","module":"A1-A3"},{"value":"0,0E+00","module":"A4"},{"value":"0,0E+00","module":"A5"},{"value":"0,0E+00","module":"B1"},{"value":"0,0E+00","module":"C1"},{"value":"0,0E+00","module":"C2"},{"value":"0,0E+00","module":"C4"},{"value":"0,0E+00","module":"D"}]},{"parameter":"MFR","unit":"kg","values":[{"value":"1,05E-02","module":"A1-A3"},{"value":"0,0E+00","module":"A4"},{"value":"0,0E+00","module":"A5"},{"value":"0,0E+00","module":"B1"},{"value":"0,0E+00","module":"C1"},{"value":"0,0E+00","module":"C2"},{"value":"0,0E+00","module":"C4"},{"value":"0,0E+00","module":"D"}]},{"parameter":"MER","unit":"kg","values":[{"value":"4,86E-03","module":"A1-A3"},{"value":"0,0E+00","module":"A4"},{"value":"0,0E+00","module":"A5"},{"value":"0,0E+00","module":"B1"},{"value":"0,0E+00","module":"C1"},{"value":"0,0E+00","module":"C2"},{"value":"0,0E+00","module":"C4"},{"value":"0,0E+00","module":"D"}]},{"parameter":"EEE","unit":"MJ","values":[{"value":"0,0E+00","module":"A1-A3"},{"value":"0,0E+00","module":"A4"},{"value":"0,0E+00","module":"A5"},{"value":"0,0E+00","module":"B1"},{"value":"0,0E+00","module":"C1"},{"value":"0,0E+00","module":"C2"},{"value":"1,76E+00","module":"C4"},{"value":"0,0E+00","module":"D"}]},{"parameter":"EET","unit":"MJ","values":[{"value":"0,0E+00","module":"A1-A3"},{"value":"0,0E+00","module":"A4"},{"value":"0,0E+00","module":"A5"},{"value":"0,0E+00","module":"B1"},{"value":"0,0E+00","module":"C1"},{"value":"0,0E+00","module":"C2"},{"value":"5,66E+00","module":"C4"},{"value":"0,0E+00","module":"D"}]}]}