{"product_name":"Troldtekt 25mm Natural Grey FUTURECEM - painted","epd_id":"EPD-TRO-20220049-ICA1-EN","compliance":["DIN EN 15804","ISO 14025"],"producer_name":"Troldtekt A/S","environmental_impact":[{"parameter":"GWP-total","unit":"kg CO2-eq.","values":[{"value":"-9,81E-01","module":"A1-A3"},{"value":"1,15E-01","module":"A4"},{"value":"2,41E-01","module":"A5"},{"value":"-7,76E-01","module":"B1"},{"value":"6,50E-04","module":"C1"},{"value":"9,64E-02","module":"C2"},{"value":"8,06E+00","module":"C4"},{"value":"-9,62E-01","module":"D"}]},{"parameter":"ODP","unit":"kg CFC11-eq.","values":[{"value":"2,36E-07","module":"A1-A3"},{"value":"2,09E-08","module":"A4"},{"value":"1,14E-08","module":"A5"},{"value":"0,0E+00","module":"B1"},{"value":"2,81E-10","module":"C1"},{"value":"1,76E-08","module":"C2"},{"value":"6,45E-09","module":"C4"},{"value":"-5,32E-08","module":"D"}]},{"parameter":"AP","unit":"kg SO2-eq.","values":[{"value":"1,73E-02","module":"A1-A3"},{"value":"2,32E-04","module":"A4"},{"value":"7,24E-04","module":"A5"},{"value":"0,0E+00","module":"B1"},{"value":"1,59E-06","module":"C1"},{"value":"1,95E-04","module":"C2"},{"value":"5,33E-04","module":"C4"},{"value":"-2,00E-03","module":"D"}]},{"parameter":"EP","unit":"kg PO4^3-eq.","values":[{"value":"6,18E-03","module":"A1-A3"},{"value":"4,76E-05","module":"A4"},{"value":"3,93E-04","module":"A5"},{"value":"0,0E+00","module":"B1"},{"value":"8,86E-07","module":"C1"},{"value":"4,01E-05","module":"C2"},{"value":"2,31E-04","module":"C4"},{"value":"-1,48E-03","module":"D"}]},{"parameter":"POCP","unit":"kg Ethen-eq.","values":[{"value":"9,87E-04","module":"A1-A3"},{"value":"1,52E-05","module":"A4"},{"value":"4,25E-05","module":"A5"},{"value":"0,0E+00","module":"B1"},{"value":"8,88E-08","module":"C1"},{"value":"1,28E-05","module":"C2"},{"value":"4,18E-05","module":"C4"},{"value":"-1,15E-04","module":"D"}]},{"parameter":"ADPE","unit":"kg Sb-eq.","values":[{"value":"7,02E-05","module":"A1-A3"},{"value":"3,12E-06","module":"A4"},{"value":"4,92E-06","module":"A5"},{"value":"0,0E+00","module":"B1"},{"value":"1,82E-08","module":"C1"},{"value":"2,63E-06","module":"C2"},{"value":"7,03E-07","module":"C4"},{"value":"-2,58E-06","module":"D"}]},{"parameter":"ADPF","unit":"MJ","values":[{"value":"4,16E+01","module":"A1-A3"},{"value":"1,74E+00","module":"A4"},{"value":"2,23E+00","module":"A5"},{"value":"0,0E+00","module":"B1"},{"value":"4,20E-02","module":"C1"},{"value":"1,47E+00","module":"C2"},{"value":"6,44E-01","module":"C4"},{"value":"-1,35E+01","module":"D"}]}],"additional_environmental_impact":[],"resource_use":[{"parameter":"PERE","unit":"MJ","values":[{"value":"7,19E+01","module":"A1-A3"},{"value":"2,46E-02","module":"A4"},{"value":"4,50E-01","module":"A5"},{"value":"0,0E+00","module":"B1"},{"value":"3,91E-02","module":"C1"},{"value":"2,07E-02","module":"C2"},{"value":"8,50E+00","module":"C4"},{"value":"-6,30E+00","module":"D"}]},{"parameter":"PERM","unit":"MJ","values":[{"value":"7,41E+01","module":"A1-A3"},{"value":"0,0E+00","module":"A4"},{"value":"0,0E+00","module":"A5"},{"value":"0,0E+00","module":"B1"},{"value":"0,0E+00","module":"C1"},{"value":"0,0E+00","module":"C2"},{"value":"0,0E+00","module":"C4"},{"value":"0,0E+00","module":"D"}]},{"parameter":"PERT","unit":"MJ","values":[{"value":"1,46E+02","module":"A1-A3"},{"value":"2,46E-02","module":"A4"},{"value":"4,50E-01","module":"A5"},{"value":"0,0E+00","module":"B1"},{"value":"3,91E-02","module":"C1"},{"value":"2,07E-02","module":"C2"},{"value":"8,50E+00","module":"C4"},{"value":"-6,30E+00","module":"D"}]},{"parameter":"PENRE","unit":"MJ","values":[{"value":"4,27E+01","module":"A1-A3"},{"value":"1,74E+00","module":"A4"},{"value":"2,23E+00","module":"A5"},{"value":"0,0E+00","module":"B1"},{"value":"4,20E-02","module":"C1"},{"value":"1,47E+00","module":"C2"},{"value":"6,44E-01","module":"C4"},{"value":"-1,35E+01","module":"D"}]},{"parameter":"PENRM","unit":"MJ","values":[{"value":"1,51E-01","module":"A1-A3"},{"value":"0,0E+00","module":"A4"},{"value":"0,0E+00","module":"A5"},{"value":"0,0E+00","module":"B1"},{"value":"0,0E+00","module":"C1"},{"value":"0,0E+00","module":"C2"},{"value":"0,0E+00","module":"C4"},{"value":"0,0E+00","module":"D"}]},{"parameter":"PENRT","unit":"MJ","values":[{"value":"4,29E+01","module":"A1-A3"},{"value":"1,74E+00","module":"A4"},{"value":"2,23E+00","module":"A5"},{"value":"0,0E+00","module":"B1"},{"value":"4,20E-02","module":"C1"},{"value":"1,47E+00","module":"C2"},{"value":"6,44E-01","module":"C4"},{"value":"-1,35E+01","module":"D"}]},{"parameter":"SM","unit":"kg","values":[{"value":"1,35E+00","module":"A1-A3"},{"value":"0,0E+00","module":"A4"},{"value":"2,73E-03","module":"A5"},{"value":"0,0E+00","module":"B1"},{"value":"0,0E+00","module":"C1"},{"value":"0,0E+00","module":"C2"},{"value":"0,0E+00","module":"C4"},{"value":"0,0E+00","module":"D"}]},{"parameter":"RSF","unit":"MJ","values":[{"value":"7,89E+00","module":"A1-A3"},{"value":"0,0E+00","module":"A4"},{"value":"0,0E+00","module":"A5"},{"value":"0,0E+00","module":"B1"},{"value":"0,0E+00","module":"C1"},{"value":"0,0E+00","module":"C2"},{"value":"0,0E+00","module":"C4"},{"value":"0,0E+00","module":"D"}]},{"parameter":"NRSF","unit":"MJ","values":[{"value":"8,34E+00","module":"A1-A3"},{"value":"0,0E+00","module":"A4"},{"value":"0,0E+00","module":"A5"},{"value":"0,0E+00","module":"B1"},{"value":"0,0E+00","module":"C1"},{"value":"0,0E+00","module":"C2"},{"value":"0,0E+00","module":"C4"},{"value":"0,0E+00","module":"D"}]},{"parameter":"FW","unit":"m^3","values":[{"value":"5,37E-01","module":"A1-A3"},{"value":"2,98E-04","module":"A4"},{"value":"2,20E-03","module":"A5"},{"value":"0,0E+00","module":"B1"},{"value":"1,19E-05","module":"C1"},{"value":"2,51E-04","module":"C2"},{"value":"2,83E-04","module":"C4"},{"value":"-1,85E-03","module":"D"}]}],"end_of_life_waste":[{"parameter":"HWD","unit":"kg","values":[{"value":"5,38E-02","module":"A1-A3"},{"value":"1,77E-03","module":"A4"},{"value":"7,11E-02","module":"A5"},{"value":"0,0E+00","module":"B1"},{"value":"5,40E-05","module":"C1"},{"value":"1,49E-03","module":"C2"},{"value":"1,49E-03","module":"C4"},{"value":"-5,89E-02","module":"D"}]},{"parameter":"NHWD","unit":"kg","values":[{"value":"1,72E+00","module":"A1-A3"},{"value":"1,21E-01","module":"A4"},{"value":"4,24E-01","module":"A5"},{"value":"0,0E+00","module":"B1"},{"value":"1,12E-03","module":"C1"},{"value":"1,02E-01","module":"C2"},{"value":"6,25E-02","module":"C4"},{"value":"-2,01E+00","module":"D"}]},{"parameter":"RWD","unit":"kg","values":[{"value":"1,04E-04","module":"A1-A3"},{"value":"1,19E-05","module":"A4"},{"value":"8,28E-06","module":"A5"},{"value":"0,0E+00","module":"B1"},{"value":"5,78E-07","module":"C1"},{"value":"1,01E-05","module":"C2"},{"value":"5,02E-06","module":"C4"},{"value":"-2,44E-05","module":"D"}]}],"end_of_life_flow":[{"parameter":"CRU","unit":"kg","values":[{"value":"6,83E-06","module":"A1-A3"},{"value":"0,0E+00","module":"A4"},{"value":"0,0E+00","module":"A5"},{"value":"0,0E+00","module":"B1"},{"value":"0,0E+00","module":"C1"},{"value":"0,0E+00","module":"C2"},{"value":"0,0E+00","module":"C4"},{"value":"0,0E+00","module":"D"}]},{"parameter":"MFR","unit":"kg","values":[{"value":"1,05E-02","module":"A1-A3"},{"value":"0,0E+00","module":"A4"},{"value":"0,0E+00","module":"A5"},{"value":"0,0E+00","module":"B1"},{"value":"0,0E+00","module":"C1"},{"value":"0,0E+00","module":"C2"},{"value":"0,0E+00","module":"C4"},{"value":"0,0E+00","module":"D"}]},{"parameter":"MER","unit":"kg","values":[{"value":"1,47E-02","module":"A1-A3"},{"value":"0,0E+00","module":"A4"},{"value":"0,0E+00","module":"A5"},{"value":"0,0E+00","module":"B1"},{"value":"0,0E+00","module":"C1"},{"value":"0,0E+00","module":"C2"},{"value":"0,0E+00","module":"C4"},{"value":"0,0E+00","module":"D"}]},{"parameter":"EEE","unit":"MJ","values":[{"value":"0,0E+00","module":"A1-A3"},{"value":"0,0E+00","module":"A4"},{"value":"0,0E+00","module":"A5"},{"value":"0,0E+00","module":"B1"},{"value":"0,0E+00","module":"C1"},{"value":"0,0E+00","module":"C2"},{"value":"0,0E+00","module":"C4"},{"value":"0,0E+00","module":"D"}]},{"parameter":"EET","unit":"MJ","values":[{"value":"0,0E+00","module":"A1-A3"},{"value":"0,0E+00","module":"A4"},{"value":"0,0E+00","module":"A5"},{"value":"0,0E+00","module":"B1"},{"value":"0,0E+00","module":"C1"},{"value":"0,0E+00","module":"C2"},{"value":"0,0E+00","module":"C4"},{"value":"0,0E+00","module":"D"}]}]}