{"product_name":"TROX X-CUBE ","epd_id":"NEPD-8579-8242","compliance":["EN 15804+A2","ISO 14025","ISO 21930"],"producer_name":"TROX Group","environmental_impact":[{"parameter":"GWP-total","unit":"kg CO2-eq.","values":[{"value":"3,50E+04","module":"A1-A3"},{"value":"6,97E+02","module":"A4"},{"value":"7,00E+00","module":"C1"},{"value":"4,35E+01","module":"C2"},{"value":"1,12E+03","module":"C3"},{"value":"8,69E+01","module":"C4"},{"value":"-2,21E+03","module":"D"}]},{"parameter":"GWP-fossil","unit":"kg CO2-eq.","values":[{"value":"3,46E+04","module":"A1-A3"},{"value":"6,96E+02","module":"A4"},{"value":"7,00E+00","module":"C1"},{"value":"4,35E+01","module":"C2"},{"value":"1,12E+03","module":"C3"},{"value":"8,67E+01","module":"C4"},{"value":"-2,20E+03","module":"D"}]},{"parameter":"GWP-biogenic","unit":"kg CO2-eq.","values":[{"value":"3,53E+02","module":"A1-A3"},{"value":"2,88E-01","module":"A4"},{"value":"1,31E-03","module":"C1"},{"value":"1,80E-02","module":"C2"},{"value":"2,80E-01","module":"C3"},{"value":"1,04E-01","module":"C4"},{"value":"-4,94E+00","module":"D"}]},{"parameter":"GWP-luluc","unit":"kg CO2-eq.","values":[{"value":"4,04E+01","module":"A1-A3"},{"value":"2,48E-01","module":"A4"},{"value":"5,52E-04","module":"C1"},{"value":"1,55E-02","module":"C2"},{"value":"4,61E-02","module":"C3"},{"value":"8,02E-02","module":"C4"},{"value":"-2,68E+00","module":"D"}]},{"parameter":"ODP","unit":"kg CFC 11-eq.","values":[{"value":"2,66E-03","module":"A1-A3"},{"value":"1,58E-04","module":"A4"},{"value":"1,51E-06","module":"C1"},{"value":"9,86E-06","module":"C2"},{"value":"1,30E-05","module":"C3"},{"value":"5,30E-06","module":"C4"},{"value":"-3,35E-02","module":"D"}]},{"parameter":"AP","unit":"mol H+-eq.","values":[{"value":"3,64E+02","module":"A1-A3"},{"value":"2,00E+00","module":"A4"},{"value":"7,32E-02","module":"C1"},{"value":"1,25E-01","module":"C2"},{"value":"4,21E-01","module":"C3"},{"value":"1,91E-01","module":"C4"},{"value":"-1,49E+02","module":"D"}]},{"parameter":"POCP","unit":"kg NMVOC-eq.","values":[{"value":"1,59E+02","module":"A1-A3"},{"value":"1,70E+00","module":"A4"},{"value":"9,75E-02","module":"C1"},{"value":"1,06E-01","module":"C2"},{"value":"4,01E-01","module":"C3"},{"value":"1,73E-01","module":"C4"},{"value":"-3,13E+01","module":"D"}]},{"parameter":"ADPE","unit":"kg Sb-eq.","values":[{"value":"2,85E+02","module":"A1-A3"},{"value":"1,92E-02","module":"A4"},{"value":"1,07E-05","module":"C1"},{"value":"1,20E-03","module":"C2"},{"value":"6,17E-04","module":"C3"},{"value":"3,48E-04","module":"C4"},{"value":"-8,18E-01","module":"D"}]},{"parameter":"ADPF","unit":"MJ","values":[{"value":"4,81E+05","module":"A1-A3"},{"value":"1,05E+04","module":"A4"},{"value":"9,63E+01","module":"C1"},{"value":"6,58E+02","module":"C2"},{"value":"6,79E+02","module":"C3"},{"value":"5,00E+02","module":"C4"},{"value":"-1,92E+04","module":"D"}]},{"parameter":"WDP","unit":"m3 world-eq.","values":[{"value":"1,73E+06","module":"A1-A3"},{"value":"1,02E+04","module":"A4"},{"value":"2,05E+01","module":"C1"},{"value":"6,36E+02","module":"C2"},{"value":"2,21E+03","module":"C3"},{"value":"1,55E+03","module":"C4"},{"value":"7,72E+04","module":"D"}]},{"parameter":"EP-freshwater","unit":"kg P-eq.","values":[{"value":"3,37E+00","module":"A1-A3"},{"value":"5,56E-03","module":"A4"},{"value":"2,55E-05","module":"C1"},{"value":"3,48E-04","module":"C2"},{"value":"2,62E-03","module":"C3"},{"value":"1,07E-03","module":"C4"},{"value":"-1,04E+00","module":"D"}]},{"parameter":"EP-marine","unit":"kg N-eq.","values":[{"value":"4,30E+01","module":"A1-A3"},{"value":"3,96E-01","module":"A4"},{"value":"3,23E-02","module":"C1"},{"value":"2,47E-02","module":"C2"},{"value":"1,54E-01","module":"C3"},{"value":"6,48E-02","module":"C4"},{"value":"-7,22E+00","module":"D"}]},{"parameter":"EP-terrestrial","unit":"mol N-eq.","values":[{"value":"7,16E+02","module":"A1-A3"},{"value":"4,43E+00","module":"A4"},{"value":"3,55E-01","module":"C1"},{"value":"2,77E-01","module":"C2"},{"value":"1,59E+00","module":"C3"},{"value":"5,65E-01","module":"C4"},{"value":"-1,05E+02","module":"D"}]},{"parameter":"GWP-IOBC","unit":"kg CO2-eq.","values":[{"value":"3,49E+04","module":"A1-A3"},{"value":"6,97E+02","module":"A4"},{"value":"7,00E+00","module":"C1"},{"value":"4,35E+01","module":"C2"},{"value":"1,12E+03","module":"C3"},{"value":"8,69E+01","module":"C4"},{"value":"-2,40E+03","module":"D"}]}],"additional_environmental_impact":[{"parameter":"PM","unit":"disease incidence","values":[{"value":"2,57E-03","module":"A1-A3"},{"value":"4,26E-05","module":"A4"},{"value":"1,94E-06","module":"C1"},{"value":"2,66E-06","module":"C2"},{"value":"3,42E-06","module":"C3"},{"value":"2,60E-06","module":"C4"},{"value":"-3,96E-04","module":"D"}]},{"parameter":"ETP-fw","unit":"CTUe","values":[{"value":"2,85E+06","module":"A1-A3"},{"value":"7,80E+03","module":"A4"},{"value":"5,26E+01","module":"C1"},{"value":"4,88E+02","module":"C2"},{"value":"4,34E+03","module":"C3"},{"value":"3,30E+03","module":"C4"},{"value":"-1,38E+06","module":"D"}]},{"parameter":"HTP-c","unit":"CTUh","values":[{"value":"1,87E-04","module":"A1-A3"},{"value":"0,0E+00","module":"A4"},{"value":"0,0E+00","module":"C1"},{"value":"0,0E+00","module":"C2"},{"value":"1,50E-07","module":"C3"},{"value":"1,14E-06","module":"C4"},{"value":"-2,48E-05","module":"D"}]},{"parameter":"HTP-nc","unit":"CTUh","values":[{"value":"3,37E-03","module":"A1-A3"},{"value":"8,52E-06","module":"A4"},{"value":"4,78E-08","module":"C1"},{"value":"5,33E-07","module":"C2"},{"value":"7,24E-06","module":"C3"},{"value":"7,61E-05","module":"C4"},{"value":"-1,45E-03","module":"D"}]},{"parameter":"SQP","unit":"unitless","values":[{"value":"1,83E+05","module":"A1-A3"},{"value":"7,36E+03","module":"A4"},{"value":"1,22E+01","module":"C1"},{"value":"4,60E+02","module":"C2"},{"value":"2,51E+02","module":"C3"},{"value":"7,87E+02","module":"C4"},{"value":"-1,74E+04","module":"D"}]},{"parameter":"IRP","unit":"kBq U235-eq.","values":[{"value":"1,71E+03","module":"A1-A3"},{"value":"4,60E+01","module":"A4"},{"value":"4,13E-01","module":"C1"},{"value":"2,88E+00","module":"C2"},{"value":"2,74E+00","module":"C3"},{"value":"2,01E+00","module":"C4"},{"value":"-8,27E+00","module":"D"}]}],"resource_use":[{"parameter":"PERE","unit":"MJ","values":[{"value":"5,82E+04","module":"A1-A3"},{"value":"1,51E+02","module":"A4"},{"value":"5,21E-01","module":"C1"},{"value":"9,42E+00","module":"C2"},{"value":"7,73E+01","module":"C3"},{"value":"4,89E+01","module":"C4"},{"value":"-4,24E+03","module":"D"}]},{"parameter":"PERM","unit":"MJ","values":[{"value":"6,48E+00","module":"A1-A3"},{"value":"0,0E+00","module":"A4"},{"value":"0,0E+00","module":"C1"},{"value":"0,0E+00","module":"C2"},{"value":"-8,64E-02","module":"C3"},{"value":"0,0E+00","module":"C4"},{"value":"0,0E+00","module":"D"}]},{"parameter":"PERT","unit":"MJ","values":[{"value":"5,82E+04","module":"A1-A3"},{"value":"1,51E+02","module":"A4"},{"value":"5,21E-01","module":"C1"},{"value":"9,42E+00","module":"C2"},{"value":"7,73E+01","module":"C3"},{"value":"4,89E+01","module":"C4"},{"value":"-4,24E+03","module":"D"}]},{"parameter":"PENRE","unit":"MJ","values":[{"value":"4,72E+05","module":"A1-A3"},{"value":"1,05E+04","module":"A4"},{"value":"9,63E+01","module":"C1"},{"value":"6,58E+02","module":"C2"},{"value":"6,80E+02","module":"C3"},{"value":"5,00E+02","module":"C4"},{"value":"-1,92E+04","module":"D"}]},{"parameter":"PENRM","unit":"MJ","values":[{"value":"1,03E+04","module":"A1-A3"},{"value":"0,0E+00","module":"A4"},{"value":"0,0E+00","module":"C1"},{"value":"0,0E+00","module":"C2"},{"value":"-1,03E+04","module":"C3"},{"value":"0,0E+00","module":"C4"},{"value":"0,0E+00","module":"D"}]},{"parameter":"PENRT","unit":"MJ","values":[{"value":"4,82E+05","module":"A1-A3"},{"value":"1,05E+04","module":"A4"},{"value":"9,63E+01","module":"C1"},{"value":"6,58E+02","module":"C2"},{"value":"-9,58E+03","module":"C3"},{"value":"5,00E+02","module":"C4"},{"value":"-1,92E+04","module":"D"}]},{"parameter":"SM","unit":"kg","values":[{"value":"2,05E+03","module":"A1-A3"},{"value":"0,0E+00","module":"A4"},{"value":"4,73E-02","module":"C1"},{"value":"0,0E+00","module":"C2"},{"value":"0,0E+00","module":"C3"},{"value":"6,37E-01","module":"C4"},{"value":"2,48E+02","module":"D"}]},{"parameter":"RSF","unit":"MJ","values":[{"value":"8,98E+02","module":"A1-A3"},{"value":"5,39E+00","module":"A4"},{"value":"1,28E-02","module":"C1"},{"value":"3,37E-01","module":"C2"},{"value":"1,78E+00","module":"C3"},{"value":"6,73E-01","module":"C4"},{"value":"7,01E+01","module":"D"}]},{"parameter":"NRSF","unit":"MJ","values":[{"value":"4,31E+03","module":"A1-A3"},{"value":"1,93E+01","module":"A4"},{"value":"1,89E-01","module":"C1"},{"value":"1,20E+00","module":"C2"},{"value":"-4,60E-01","module":"C3"},{"value":"6,68E+00","module":"C4"},{"value":"1,41E+03","module":"D"}]},{"parameter":"FW","unit":"m3","values":[{"value":"3,66E+02","module":"A1-A3"},{"value":"1,13E+00","module":"A4"},{"value":"4,96E-03","module":"C1"},{"value":"7,04E-02","module":"C2"},{"value":"2,05E+00","module":"C3"},{"value":"1,56E+00","module":"C4"},{"value":"-2,50E+01","module":"D"}]}],"end_of_life_waste":[{"parameter":"HWD","unit":"kg","values":[{"value":"2,82E+02","module":"A1-A3"},{"value":"5,43E-01","module":"A4"},{"value":"2,84E-03","module":"C1"},{"value":"3,39E-02","module":"C2"},{"value":"2,45E+00","module":"C3"},{"value":"4,52E+01","module":"C4"},{"value":"-1,60E+01","module":"D"}]},{"parameter":"NHWD","unit":"kg","values":[{"value":"1,26E+04","module":"A1-A3"},{"value":"5,12E+02","module":"A4"},{"value":"1,14E-01","module":"C1"},{"value":"3,20E+01","module":"C2"},{"value":"3,77E+02","module":"C3"},{"value":"1,28E+03","module":"C4"},{"value":"-9,54E+02","module":"D"}]},{"parameter":"RWD","unit":"kg","values":[{"value":"1,47E+00","module":"A1-A3"},{"value":"7,17E-02","module":"A4"},{"value":"6,69E-04","module":"C1"},{"value":"4,48E-03","module":"C2"},{"value":"1,40E-03","module":"C3"},{"value":"1,93E-03","module":"C4"},{"value":"-8,24E-03","module":"D"}]}],"end_of_life_flow":[{"parameter":"CRU","unit":"kg","values":[{"value":"0,0E+00","module":"A1-A3"},{"value":"0,0E+00","module":"A4"},{"value":"0,0E+00","module":"C1"},{"value":"0,0E+00","module":"C2"},{"value":"0,0E+00","module":"C3"},{"value":"0,0E+00","module":"C4"},{"value":"0,0E+00","module":"D"}]},{"parameter":"MFR","unit":"kg","values":[{"value":"3,74E+00","module":"A1-A3"},{"value":"0,0E+00","module":"A4"},{"value":"4,64E-02","module":"C1"},{"value":"0,0E+00","module":"C2"},{"value":"3,47E+03","module":"C3"},{"value":"2,88E-02","module":"C4"},{"value":"-9,69E+00","module":"D"}]},{"parameter":"MER","unit":"kg","values":[{"value":"3,30E+00","module":"A1-A3"},{"value":"0,0E+00","module":"A4"},{"value":"1,44E-04","module":"C1"},{"value":"0,0E+00","module":"C2"},{"value":"3,30E+01","module":"C3"},{"value":"4,64E-04","module":"C4"},{"value":"-1,28E+00","module":"D"}]},{"parameter":"EEE","unit":"MJ","values":[{"value":"3,45E-01","module":"A1-A3"},{"value":"0,0E+00","module":"A4"},{"value":"4,94E-04","module":"C1"},{"value":"0,0E+00","module":"C2"},{"value":"4,20E+02","module":"C3"},{"value":"1,80E-02","module":"C4"},{"value":"-3,13E+00","module":"D"}]},{"parameter":"EET","unit":"MJ","values":[{"value":"5,22E+00","module":"A1-A3"},{"value":"0,0E+00","module":"A4"},{"value":"7,47E-03","module":"C1"},{"value":"0,0E+00","module":"C2"},{"value":"6,35E+03","module":"C3"},{"value":"2,72E-01","module":"C4"},{"value":"-4,73E+01","module":"D"}]}]}