{"product_name":"Tr\u00e5d til flettverksgjerde HDG","epd_id":"NEPD-5522-4833-NO","compliance":["EN 15804+A2","ISO 14025","ISO 21930"],"producer_name":"Garda Sikring Group AS","environmental_impact":[{"parameter":"GWP-total","unit":"kg CO2-eq.","values":[{"value":"4,91E+00","module":"A1-A3"},{"value":"2,61E-02","module":"A4"},{"value":"2,04E-02","module":"A5"},{"value":"1,91E-02","module":"C1"},{"value":"5,00E-02","module":"C2"},{"value":"0,0E+00","module":"C3"},{"value":"4,29E-04","module":"C4"},{"value":"-6,86E-01","module":"D"}]},{"parameter":"GWP-fossil","unit":"kg CO2-eq.","values":[{"value":"4,85E+00","module":"A1-A3"},{"value":"2,61E-02","module":"A4"},{"value":"2,04E-02","module":"A5"},{"value":"1,91E-02","module":"C1"},{"value":"5,00E-02","module":"C2"},{"value":"0,0E+00","module":"C3"},{"value":"4,28E-04","module":"C4"},{"value":"-6,85E-01","module":"D"}]},{"parameter":"GWP-biogenic","unit":"kg CO2-eq.","values":[{"value":"4,71E-02","module":"A1-A3"},{"value":"1,12E-05","module":"A4"},{"value":"6,30E-06","module":"A5"},{"value":"3,58E-06","module":"C1"},{"value":"2,04E-05","module":"C2"},{"value":"0,0E+00","module":"C3"},{"value":"3,64E-07","module":"C4"},{"value":"-3,78E-04","module":"D"}]},{"parameter":"GWP-luluc","unit":"kg CO2-eq.","values":[{"value":"1,16E-02","module":"A1-A3"},{"value":"7,96E-06","module":"A4"},{"value":"1,70E-06","module":"A5"},{"value":"1,50E-06","module":"C1"},{"value":"1,75E-05","module":"C2"},{"value":"0,0E+00","module":"C3"},{"value":"8,40E-08","module":"C4"},{"value":"-3,07E-04","module":"D"}]},{"parameter":"ODP","unit":"kg CFC 11-eq.","values":[{"value":"4,09E-07","module":"A1-A3"},{"value":"6,30E-09","module":"A4"},{"value":"4,26E-09","module":"A5"},{"value":"4,12E-09","module":"C1"},{"value":"1,14E-08","module":"C2"},{"value":"0,0E+00","module":"C3"},{"value":"2,09E-10","module":"C4"},{"value":"-2,17E-08","module":"D"}]},{"parameter":"AP","unit":"mol H+-eq.","values":[{"value":"4,44E-02","module":"A1-A3"},{"value":"8,41E-05","module":"A4"},{"value":"2,05E-04","module":"A5"},{"value":"2,00E-04","module":"C1"},{"value":"2,04E-04","module":"C2"},{"value":"0,0E+00","module":"C3"},{"value":"4,18E-06","module":"C4"},{"value":"-3,41E-03","module":"D"}]},{"parameter":"POCP","unit":"kg NMVOC-eq.","values":[{"value":"1,90E-02","module":"A1-A3"},{"value":"8,07E-05","module":"A4"},{"value":"2,72E-04","module":"A5"},{"value":"2,66E-04","module":"C1"},{"value":"2,05E-04","module":"C2"},{"value":"0,0E+00","module":"C3"},{"value":"4,94E-06","module":"C4"},{"value":"-3,43E-03","module":"D"}]},{"parameter":"ADPE","unit":"kg Sb-eq.","values":[{"value":"3,55E-03","module":"A1-A3"},{"value":"4,66E-07","module":"A4"},{"value":"4,22E-08","module":"A5"},{"value":"2,93E-08","module":"C1"},{"value":"1,35E-06","module":"C2"},{"value":"0,0E+00","module":"C3"},{"value":"3,79E-09","module":"C4"},{"value":"-1,18E-05","module":"D"}]},{"parameter":"ADPF","unit":"MJ","values":[{"value":"5,97E+01","module":"A1-A3"},{"value":"4,24E-01","module":"A4"},{"value":"2,72E-01","module":"A5"},{"value":"2,63E-01","module":"C1"},{"value":"7,54E-01","module":"C2"},{"value":"0,0E+00","module":"C3"},{"value":"1,38E-02","module":"C4"},{"value":"-5,77E+00","module":"D"}]},{"parameter":"WDP","unit":"m3 world-eq.","values":[{"value":"2,70E+02","module":"A1-A3"},{"value":"3,25E-01","module":"A4"},{"value":"7,71E-02","module":"A5"},{"value":"5,58E-02","module":"C1"},{"value":"7,19E-01","module":"C2"},{"value":"0,0E+00","module":"C3"},{"value":"2,91E-02","module":"C4"},{"value":"3,55E+01","module":"D"}]},{"parameter":"EP-freshwater","unit":"kg P-eq.","values":[{"value":"3,19E-04","module":"A1-A3"},{"value":"2,08E-07","module":"A4"},{"value":"7,76E-08","module":"A5"},{"value":"6,95E-08","module":"C1"},{"value":"3,93E-07","module":"C2"},{"value":"0,0E+00","module":"C3"},{"value":"3,20E-09","module":"C4"},{"value":"-4,22E-05","module":"D"}]},{"parameter":"EP-marine","unit":"kg N-eq.","values":[{"value":"5,24E-03","module":"A1-A3"},{"value":"1,84E-05","module":"A4"},{"value":"9,09E-05","module":"A5"},{"value":"8,81E-05","module":"C1"},{"value":"6,06E-05","module":"C2"},{"value":"0,0E+00","module":"C3"},{"value":"1,57E-06","module":"C4"},{"value":"-7,05E-04","module":"D"}]},{"parameter":"EP-terrestrial","unit":"mol N-eq.","values":[{"value":"1,44E-01","module":"A1-A3"},{"value":"2,05E-04","module":"A4"},{"value":"9,90E-04","module":"A5"},{"value":"9,67E-04","module":"C1"},{"value":"6,70E-04","module":"C2"},{"value":"0,0E+00","module":"C3"},{"value":"1,73E-05","module":"C4"},{"value":"-7,20E-03","module":"D"}]},{"parameter":"GWP-IOBC","unit":"kg CO2-eq.","values":[{"value":"4,93E+00","module":"A1-A3"},{"value":"2,61E-02","module":"A4"},{"value":"1,91E-02","module":"A5"},{"value":"1,91E-02","module":"C1"},{"value":"5,00E-02","module":"C2"},{"value":"0,0E+00","module":"C3"},{"value":"4,29E-04","module":"C4"},{"value":"-1,03E+00","module":"D"}]}],"additional_environmental_impact":[{"parameter":"PM","unit":"disease incidence","values":[{"value":"4,57E-07","module":"A1-A3"},{"value":"2,40E-09","module":"A4"},{"value":"5,35E-09","module":"A5"},{"value":"5,28E-09","module":"C1"},{"value":"3,60E-09","module":"C2"},{"value":"0,0E+00","module":"C3"},{"value":"8,90E-11","module":"C4"},{"value":"-5,69E-08","module":"D"}]},{"parameter":"ETP-fw","unit":"CTUe","values":[{"value":"1,82E+02","module":"A1-A3"},{"value":"3,10E-01","module":"A4"},{"value":"1,54E-01","module":"A5"},{"value":"1,44E-01","module":"C1"},{"value":"5,55E-01","module":"C2"},{"value":"0,0E+00","module":"C3"},{"value":"6,83E-03","module":"C4"},{"value":"-3,82E+01","module":"D"}]},{"parameter":"HTP-c","unit":"CTUh","values":[{"value":"2,62E-08","module":"A1-A3"},{"value":"0,0E+00","module":"A4"},{"value":"7,00E-12","module":"A5"},{"value":"6,00E-12","module":"C1"},{"value":"0,0E+00","module":"C2"},{"value":"0,0E+00","module":"C3"},{"value":"0,0E+00","module":"C4"},{"value":"-3,30E-09","module":"D"}]},{"parameter":"HTP-nc","unit":"CTUh","values":[{"value":"1,76E-07","module":"A1-A3"},{"value":"3,00E-10","module":"A4"},{"value":"1,73E-10","module":"A5"},{"value":"1,32E-10","module":"C1"},{"value":"6,00E-10","module":"C2"},{"value":"0,0E+00","module":"C3"},{"value":"4,00E-12","module":"C4"},{"value":"7,16E-08","module":"D"}]},{"parameter":"SQP","unit":"unitless","values":[{"value":"2,47E+01","module":"A1-A3"},{"value":"4,87E-01","module":"A4"},{"value":"4,26E-02","module":"A5"},{"value":"3,33E-02","module":"C1"},{"value":"5,20E-01","module":"C2"},{"value":"0,0E+00","module":"C3"},{"value":"5,04E-02","module":"C4"},{"value":"-4,31E-01","module":"D"}]},{"parameter":"IRP","unit":"kBq U235-eq.","values":[{"value":"2,31E-01","module":"A1-A3"},{"value":"1,85E-03","module":"A4"},{"value":"1,16E-03","module":"A5"},{"value":"1,13E-03","module":"C1"},{"value":"3,30E-03","module":"C2"},{"value":"0,0E+00","module":"C3"},{"value":"6,00E-05","module":"C4"},{"value":"2,46E-03","module":"D"}]}],"resource_use":[{"parameter":"PERE","unit":"MJ","values":[{"value":"8,78E+00","module":"A1-A3"},{"value":"5,34E-03","module":"A4"},{"value":"1,63E-03","module":"A5"},{"value":"1,42E-03","module":"C1"},{"value":"1,06E-02","module":"C2"},{"value":"0,0E+00","module":"C3"},{"value":"2,13E-04","module":"C4"},{"value":"-4,68E-01","module":"D"}]},{"parameter":"PERM","unit":"MJ","values":[{"value":"2,78E-01","module":"A1-A3"},{"value":"0,0E+00","module":"A4"},{"value":"0,0E+00","module":"A5"},{"value":"0,0E+00","module":"C1"},{"value":"0,0E+00","module":"C2"},{"value":"0,0E+00","module":"C3"},{"value":"0,0E+00","module":"C4"},{"value":"0,0E+00","module":"D"}]},{"parameter":"PERT","unit":"MJ","values":[{"value":"9,06E+00","module":"A1-A3"},{"value":"5,34E-03","module":"A4"},{"value":"1,63E-03","module":"A5"},{"value":"1,42E-03","module":"C1"},{"value":"1,06E-02","module":"C2"},{"value":"0,0E+00","module":"C3"},{"value":"2,13E-04","module":"C4"},{"value":"-4,68E-01","module":"D"}]},{"parameter":"PENRE","unit":"MJ","values":[{"value":"5,93E+01","module":"A1-A3"},{"value":"4,24E-01","module":"A4"},{"value":"2,72E-01","module":"A5"},{"value":"2,63E-01","module":"C1"},{"value":"7,54E-01","module":"C2"},{"value":"0,0E+00","module":"C3"},{"value":"1,38E-02","module":"C4"},{"value":"-5,77E+00","module":"D"}]},{"parameter":"PENRM","unit":"MJ","values":[{"value":"4,25E-01","module":"A1-A3"},{"value":"0,0E+00","module":"A4"},{"value":"0,0E+00","module":"A5"},{"value":"0,0E+00","module":"C1"},{"value":"0,0E+00","module":"C2"},{"value":"0,0E+00","module":"C3"},{"value":"0,0E+00","module":"C4"},{"value":"0,0E+00","module":"D"}]},{"parameter":"PENRT","unit":"MJ","values":[{"value":"5,97E+01","module":"A1-A3"},{"value":"4,24E-01","module":"A4"},{"value":"2,72E-01","module":"A5"},{"value":"2,63E-01","module":"C1"},{"value":"7,54E-01","module":"C2"},{"value":"0,0E+00","module":"C3"},{"value":"1,38E-02","module":"C4"},{"value":"-5,77E+00","module":"D"}]},{"parameter":"SM","unit":"kg","values":[{"value":"2,80E-01","module":"A1-A3"},{"value":"0,0E+00","module":"A4"},{"value":"0,0E+00","module":"A5"},{"value":"0,0E+00","module":"C1"},{"value":"0,0E+00","module":"C2"},{"value":"0,0E+00","module":"C3"},{"value":"0,0E+00","module":"C4"},{"value":"0,0E+00","module":"D"}]},{"parameter":"RSF","unit":"MJ","values":[{"value":"2,45E-01","module":"A1-A3"},{"value":"1,87E-04","module":"A4"},{"value":"4,09E-05","module":"A5"},{"value":"3,50E-05","module":"C1"},{"value":"3,81E-04","module":"C2"},{"value":"0,0E+00","module":"C3"},{"value":"4,39E-06","module":"C4"},{"value":"2,47E-02","module":"D"}]},{"parameter":"NRSF","unit":"MJ","values":[{"value":"2,29E+00","module":"A1-A3"},{"value":"6,26E-04","module":"A4"},{"value":"5,63E-04","module":"A5"},{"value":"5,14E-04","module":"C1"},{"value":"1,36E-03","module":"C2"},{"value":"0,0E+00","module":"C3"},{"value":"1,26E-05","module":"C4"},{"value":"7,20E-01","module":"D"}]},{"parameter":"FW","unit":"m3","values":[{"value":"7,13E-02","module":"A1-A3"},{"value":"4,83E-05","module":"A4"},{"value":"1,99E-05","module":"A5"},{"value":"1,35E-05","module":"C1"},{"value":"7,94E-05","module":"C2"},{"value":"0,0E+00","module":"C3"},{"value":"1,65E-05","module":"C4"},{"value":"-1,44E-03","module":"D"}]}],"end_of_life_waste":[{"parameter":"HWD","unit":"kg","values":[{"value":"3,54E-02","module":"A1-A3"},{"value":"2,32E-05","module":"A4"},{"value":"7,73E-06","module":"A5"},{"value":"7,73E-06","module":"C1"},{"value":"3,85E-05","module":"C2"},{"value":"0,0E+00","module":"C3"},{"value":"0,0E+00","module":"C4"},{"value":"-3,56E-03","module":"D"}]},{"parameter":"NHWD","unit":"kg","values":[{"value":"1,70E+00","module":"A1-A3"},{"value":"3,69E-02","module":"A4"},{"value":"3,03E-02","module":"A5"},{"value":"3,11E-04","module":"C1"},{"value":"3,60E-02","module":"C2"},{"value":"0,0E+00","module":"C3"},{"value":"1,00E-01","module":"C4"},{"value":"-2,80E-01","module":"D"}]},{"parameter":"RWD","unit":"kg","values":[{"value":"2,30E-04","module":"A1-A3"},{"value":"2,90E-06","module":"A4"},{"value":"1,82E-06","module":"A5"},{"value":"1,82E-06","module":"C1"},{"value":"5,14E-06","module":"C2"},{"value":"0,0E+00","module":"C3"},{"value":"0,0E+00","module":"C4"},{"value":"1,89E-06","module":"D"}]}],"end_of_life_flow":[{"parameter":"CRU","unit":"kg","values":[{"value":"0,0E+00","module":"A1-A3"},{"value":"0,0E+00","module":"A4"},{"value":"0,0E+00","module":"A5"},{"value":"0,0E+00","module":"C1"},{"value":"0,0E+00","module":"C2"},{"value":"0,0E+00","module":"C3"},{"value":"0,0E+00","module":"C4"},{"value":"0,0E+00","module":"D"}]},{"parameter":"MFR","unit":"kg","values":[{"value":"1,00E-02","module":"A1-A3"},{"value":"0,0E+00","module":"A4"},{"value":"5,10E-03","module":"A5"},{"value":"0,0E+00","module":"C1"},{"value":"0,0E+00","module":"C2"},{"value":"9,00E-01","module":"C3"},{"value":"0,0E+00","module":"C4"},{"value":"0,0E+00","module":"D"}]},{"parameter":"MER","unit":"kg","values":[{"value":"0,0E+00","module":"A1-A3"},{"value":"0,0E+00","module":"A4"},{"value":"2,00E-02","module":"A5"},{"value":"0,0E+00","module":"C1"},{"value":"0,0E+00","module":"C2"},{"value":"0,0E+00","module":"C3"},{"value":"0,0E+00","module":"C4"},{"value":"0,0E+00","module":"D"}]},{"parameter":"EEE","unit":"MJ","values":[{"value":"0,0E+00","module":"A1-A3"},{"value":"0,0E+00","module":"A4"},{"value":"1,39E-02","module":"A5"},{"value":"0,0E+00","module":"C1"},{"value":"0,0E+00","module":"C2"},{"value":"0,0E+00","module":"C3"},{"value":"0,0E+00","module":"C4"},{"value":"0,0E+00","module":"D"}]},{"parameter":"EET","unit":"MJ","values":[{"value":"0,0E+00","module":"A1-A3"},{"value":"0,0E+00","module":"A4"},{"value":"2,10E-01","module":"A5"},{"value":"0,0E+00","module":"C1"},{"value":"0,0E+00","module":"C2"},{"value":"0,0E+00","module":"C3"},{"value":"0,0E+00","module":"C4"},{"value":"0,0E+00","module":"D"}]}]}