{"product_name":"TSK kkv<7, Skanska Industrial Solutions, Vikans Asfaltverk","epd_id":"NEPD-5740-5019-EN","compliance":["EN 15804+A2","ISO 14025","ISO 21930"],"producer_name":"Skanska Industrial Solutions AB","environmental_impact":[{"parameter":"GWP-total","unit":"kg CO2-eq.","values":[{"value":"1,50E+01","module":"A1"},{"value":"9,24E+00","module":"A2"},{"value":"9,28E+00","module":"A3"},{"value":"1,43E+00","module":"C1"},{"value":"5,72E+00","module":"C2"},{"value":"4,95E-02","module":"C3"},{"value":"0,0E+00","module":"C4"},{"value":"-2,25E+00","module":"D"}]},{"parameter":"GWP-fossil","unit":"kg CO2-eq.","values":[{"value":"1,49E+01","module":"A1"},{"value":"9,23E+00","module":"A2"},{"value":"9,27E+00","module":"A3"},{"value":"1,43E+00","module":"C1"},{"value":"5,72E+00","module":"C2"},{"value":"4,95E-02","module":"C3"},{"value":"0,0E+00","module":"C4"},{"value":"-2,25E+00","module":"D"}]},{"parameter":"GWP-biogenic","unit":"kg CO2-eq.","values":[{"value":"2,33E-02","module":"A1"},{"value":"7,00E-03","module":"A2"},{"value":"6,97E-03","module":"A3"},{"value":"4,81E-04","module":"C1"},{"value":"3,07E-03","module":"C2"},{"value":"9,32E-06","module":"C3"},{"value":"0,0E+00","module":"C4"},{"value":"0,0E+00","module":"D"}]},{"parameter":"GWP-luluc","unit":"kg CO2-eq.","values":[{"value":"2,45E-02","module":"A1"},{"value":"2,81E-03","module":"A2"},{"value":"6,81E-03","module":"A3"},{"value":"1,19E-04","module":"C1"},{"value":"2,03E-03","module":"C2"},{"value":"3,92E-06","module":"C3"},{"value":"0,0E+00","module":"C4"},{"value":"-1,79E-03","module":"D"}]},{"parameter":"ODP","unit":"kg CFC 11-eq.","values":[{"value":"1,20E-06","module":"A1"},{"value":"2,23E-06","module":"A2"},{"value":"8,11E-07","module":"A3"},{"value":"3,09E-07","module":"C1"},{"value":"1,30E-06","module":"C2"},{"value":"1,07E-08","module":"C3"},{"value":"0,0E+00","module":"C4"},{"value":"-3,31E-06","module":"D"}]},{"parameter":"AP","unit":"mol H+-eq.","values":[{"value":"2,24E-01","module":"A1"},{"value":"2,97E-02","module":"A2"},{"value":"1,71E-01","module":"A3"},{"value":"1,50E-02","module":"C1"},{"value":"1,64E-02","module":"C2"},{"value":"5,20E-04","module":"C3"},{"value":"0,0E+00","module":"C4"},{"value":"-2,26E-02","module":"D"}]},{"parameter":"POCP","unit":"kg NMVOC-eq.","values":[{"value":"2,18E-01","module":"A1"},{"value":"2,85E-02","module":"A2"},{"value":"2,76E-02","module":"A3"},{"value":"1,99E-02","module":"C1"},{"value":"1,39E-02","module":"C2"},{"value":"6,92E-04","module":"C3"},{"value":"0,0E+00","module":"C4"},{"value":"-2,69E-02","module":"D"}]},{"parameter":"ADPE","unit":"kg Sb-eq.","values":[{"value":"8,03E-05","module":"A1"},{"value":"1,64E-04","module":"A2"},{"value":"1,34E-04","module":"A3"},{"value":"2,31E-06","module":"C1"},{"value":"1,58E-04","module":"C2"},{"value":"7,63E-08","module":"C3"},{"value":"0,0E+00","module":"C4"},{"value":"-1,99E-05","module":"D"}]},{"parameter":"ADPF","unit":"MJ","values":[{"value":"2,45E+03","module":"A1"},{"value":"1,50E+02","module":"A2"},{"value":"9,15E+01","module":"A3"},{"value":"1,97E+01","module":"C1"},{"value":"8,64E+01","module":"C2"},{"value":"6,84E-01","module":"C3"},{"value":"0,0E+00","module":"C4"},{"value":"-2,11E+02","module":"D"}]},{"parameter":"WDP","unit":"m3 world-eq.","values":[{"value":"3,91E+01","module":"A1"},{"value":"1,15E+02","module":"A2"},{"value":"7,60E+02","module":"A3"},{"value":"5,42E+00","module":"C1"},{"value":"8,36E+01","module":"C2"},{"value":"1,45E-01","module":"C3"},{"value":"0,0E+00","module":"C4"},{"value":"-1,71E+03","module":"D"}]},{"parameter":"EP-freshwater","unit":"kg P-eq.","values":[{"value":"3,48E-04","module":"A1"},{"value":"7,35E-05","module":"A2"},{"value":"2,64E-04","module":"A3"},{"value":"5,53E-06","module":"C1"},{"value":"4,55E-05","module":"C2"},{"value":"1,81E-07","module":"C3"},{"value":"0,0E+00","module":"C4"},{"value":"-4,70E-05","module":"D"}]},{"parameter":"EP-marine","unit":"kg N-eq.","values":[{"value":"6,92E-02","module":"A1"},{"value":"6,51E-03","module":"A2"},{"value":"1,02E-02","module":"A3"},{"value":"6,60E-03","module":"C1"},{"value":"3,25E-03","module":"C2"},{"value":"2,30E-04","module":"C3"},{"value":"0,0E+00","module":"C4"},{"value":"-4,32E-03","module":"D"}]},{"parameter":"EP-terrestrial","unit":"mol N-eq.","values":[{"value":"9,25E-01","module":"A1"},{"value":"7,26E-02","module":"A2"},{"value":"6,45E-01","module":"A3"},{"value":"7,24E-02","module":"C1"},{"value":"3,64E-02","module":"C2"},{"value":"2,52E-03","module":"C3"},{"value":"0,0E+00","module":"C4"},{"value":"-4,90E-02","module":"D"}]},{"parameter":"GWP-IOBC","unit":"kg CO2-eq.","values":[{"value":"1,48E+01","module":"A1"},{"value":"9,19E+00","module":"A2"},{"value":"1,78E+01","module":"A3"},{"value":"1,35E+00","module":"C1"},{"value":"5,70E+00","module":"C2"},{"value":"4,69E-02","module":"C3"},{"value":"0,0E+00","module":"C4"},{"value":"-2,19E+00","module":"D"}]}],"additional_environmental_impact":[{"parameter":"PM","unit":"disease incidence","values":[{"value":"1,74E-06","module":"A1"},{"value":"7,42E-07","module":"A2"},{"value":"1,29E-06","module":"A3"},{"value":"3,95E-07","module":"C1"},{"value":"3,50E-07","module":"C2"},{"value":"1,37E-08","module":"C3"},{"value":"0,0E+00","module":"C4"},{"value":"-1,43E-07","module":"D"}]},{"parameter":"ETP-fw","unit":"CTUe","values":[{"value":"7,20E+03","module":"A1"},{"value":"1,10E+02","module":"A2"},{"value":"1,73E+02","module":"A3"},{"value":"1,08E+01","module":"C1"},{"value":"6,41E+01","module":"C2"},{"value":"3,74E-01","module":"C3"},{"value":"0,0E+00","module":"C4"},{"value":"-1,34E+02","module":"D"}]},{"parameter":"HTP-c","unit":"CTUh","values":[{"value":"9,83E-09","module":"A1"},{"value":"0,0E+00","module":"A2"},{"value":"4,67E-09","module":"A3"},{"value":"4,17E-10","module":"C1"},{"value":"0,0E+00","module":"C2"},{"value":"0,0E+00","module":"C3"},{"value":"0,0E+00","module":"C4"},{"value":"-1,32E-09","module":"D"}]},{"parameter":"HTP-nc","unit":"CTUh","values":[{"value":"1,90E-07","module":"A1"},{"value":"1,06E-07","module":"A2"},{"value":"2,01E-07","module":"A3"},{"value":"1,01E-08","module":"C1"},{"value":"7,00E-08","module":"C2"},{"value":"3,68E-10","module":"C3"},{"value":"0,0E+00","module":"C4"},{"value":"-3,30E-08","module":"D"}]},{"parameter":"SQP","unit":"unitless","values":[{"value":"4,25E+02","module":"A1"},{"value":"1,72E+02","module":"A2"},{"value":"4,30E+01","module":"A3"},{"value":"2,51E+00","module":"C1"},{"value":"6,05E+01","module":"C2"},{"value":"8,69E-02","module":"C3"},{"value":"0,0E+00","module":"C4"},{"value":"-4,76E+01","module":"D"}]},{"parameter":"IRP","unit":"kBq U235-eq.","values":[{"value":"3,68E-01","module":"A1"},{"value":"6,55E-01","module":"A2"},{"value":"4,11E-01","module":"A3"},{"value":"8,47E-02","module":"C1"},{"value":"3,78E-01","module":"C2"},{"value":"2,93E-03","module":"C3"},{"value":"0,0E+00","module":"C4"},{"value":"-1,06E+00","module":"D"}]}],"resource_use":[{"parameter":"PERE","unit":"MJ","values":[{"value":"1,53E+01","module":"A1"},{"value":"1,89E+00","module":"A2"},{"value":"5,46E+01","module":"A3"},{"value":"1,16E-01","module":"C1"},{"value":"1,24E+00","module":"C2"},{"value":"3,70E-03","module":"C3"},{"value":"0,0E+00","module":"C4"},{"value":"-1,17E+01","module":"D"}]},{"parameter":"PERM","unit":"MJ","values":[{"value":"0,0E+00","module":"A1"},{"value":"0,0E+00","module":"A2"},{"value":"0,0E+00","module":"A3"},{"value":"0,0E+00","module":"C1"},{"value":"0,0E+00","module":"C2"},{"value":"0,0E+00","module":"C3"},{"value":"0,0E+00","module":"C4"},{"value":"0,0E+00","module":"D"}]},{"parameter":"PERT","unit":"MJ","values":[{"value":"1,53E+01","module":"A1"},{"value":"1,89E+00","module":"A2"},{"value":"5,46E+01","module":"A3"},{"value":"1,16E-01","module":"C1"},{"value":"1,24E+00","module":"C2"},{"value":"3,70E-03","module":"C3"},{"value":"0,0E+00","module":"C4"},{"value":"-1,17E+01","module":"D"}]},{"parameter":"PENRE","unit":"MJ","values":[{"value":"3,62E+02","module":"A1"},{"value":"1,51E+02","module":"A2"},{"value":"9,14E+01","module":"A3"},{"value":"1,96E+01","module":"C1"},{"value":"8,71E+01","module":"C2"},{"value":"6,84E-01","module":"C3"},{"value":"0,0E+00","module":"C4"},{"value":"-2,11E+02","module":"D"}]},{"parameter":"PENRM","unit":"MJ","values":[{"value":"2,09E+03","module":"A1"},{"value":"0,0E+00","module":"A2"},{"value":"0,0E+00","module":"A3"},{"value":"0,0E+00","module":"C1"},{"value":"0,0E+00","module":"C2"},{"value":"-2,09E+03","module":"C3"},{"value":"0,0E+00","module":"C4"},{"value":"0,0E+00","module":"D"}]},{"parameter":"PENRT","unit":"MJ","values":[{"value":"2,45E+03","module":"A1"},{"value":"1,51E+02","module":"A2"},{"value":"9,14E+01","module":"A3"},{"value":"1,96E+01","module":"C1"},{"value":"8,71E+01","module":"C2"},{"value":"-2,09E+03","module":"C3"},{"value":"0,0E+00","module":"C4"},{"value":"-2,11E+02","module":"D"}]},{"parameter":"SM","unit":"kg","values":[{"value":"1,83E-03","module":"A1"},{"value":"5,17E-02","module":"A2"},{"value":"3,52E+00","module":"A3"},{"value":"9,91E-03","module":"C1"},{"value":"3,53E-02","module":"C2"},{"value":"3,36E-04","module":"C3"},{"value":"0,0E+00","module":"C4"},{"value":"-4,45E+00","module":"D"}]},{"parameter":"RSF","unit":"MJ","values":[{"value":"3,52E-02","module":"A1"},{"value":"6,60E-02","module":"A2"},{"value":"1,21E+01","module":"A3"},{"value":"3,38E-03","module":"C1"},{"value":"4,41E-02","module":"C2"},{"value":"9,10E-05","module":"C3"},{"value":"0,0E+00","module":"C4"},{"value":"-1,28E-01","module":"D"}]},{"parameter":"NRSF","unit":"MJ","values":[{"value":"5,56E-03","module":"A1"},{"value":"2,22E-01","module":"A2"},{"value":"1,34E-01","module":"A3"},{"value":"3,92E-02","module":"C1"},{"value":"1,58E-01","module":"C2"},{"value":"1,34E-03","module":"C3"},{"value":"0,0E+00","module":"C4"},{"value":"-5,32E-02","module":"D"}]},{"parameter":"FW","unit":"m3","values":[{"value":"1,01E-01","module":"A1"},{"value":"1,71E-02","module":"A2"},{"value":"3,67E-01","module":"A3"},{"value":"1,31E-02","module":"C1"},{"value":"9,24E-03","module":"C2"},{"value":"3,52E-05","module":"C3"},{"value":"0,0E+00","module":"C4"},{"value":"-1,04E-01","module":"D"}]}],"end_of_life_waste":[{"parameter":"HWD","unit":"kg","values":[{"value":"9,48E-03","module":"A1"},{"value":"8,20E-03","module":"A2"},{"value":"7,64E-02","module":"A3"},{"value":"5,92E-04","module":"C1"},{"value":"4,45E-03","module":"C2"},{"value":"2,01E-05","module":"C3"},{"value":"0,0E+00","module":"C4"},{"value":"-8,48E-02","module":"D"}]},{"parameter":"NHWD","unit":"kg","values":[{"value":"5,91E-01","module":"A1"},{"value":"1,30E+01","module":"A2"},{"value":"8,56E-01","module":"A3"},{"value":"2,41E-02","module":"C1"},{"value":"4,20E+00","module":"C2"},{"value":"8,10E-04","module":"C3"},{"value":"0,0E+00","module":"C4"},{"value":"-2,74E-01","module":"D"}]},{"parameter":"RWD","unit":"kg","values":[{"value":"2,66E-02","module":"A1"},{"value":"1,02E-03","module":"A2"},{"value":"4,44E-04","module":"A3"},{"value":"1,37E-04","module":"C1"},{"value":"5,88E-04","module":"C2"},{"value":"4,75E-06","module":"C3"},{"value":"0,0E+00","module":"C4"},{"value":"-1,55E-03","module":"D"}]}],"end_of_life_flow":[{"parameter":"CRU","unit":"kg","values":[{"value":"0,0E+00","module":"A1"},{"value":"0,0E+00","module":"A2"},{"value":"0,0E+00","module":"A3"},{"value":"0,0E+00","module":"C1"},{"value":"0,0E+00","module":"C2"},{"value":"0,0E+00","module":"C3"},{"value":"0,0E+00","module":"C4"},{"value":"0,0E+00","module":"D"}]},{"parameter":"MFR","unit":"kg","values":[{"value":"3,48E-04","module":"A1"},{"value":"7,26E-04","module":"A2"},{"value":"2,05E+00","module":"A3"},{"value":"3,70E-05","module":"C1"},{"value":"4,90E-04","module":"C2"},{"value":"5,27E+01","module":"C3"},{"value":"0,0E+00","module":"C4"},{"value":"-1,90E-02","module":"D"}]},{"parameter":"MER","unit":"kg","values":[{"value":"1,01E-03","module":"A1"},{"value":"4,48E-02","module":"A2"},{"value":"2,93E-02","module":"A3"},{"value":"9,72E-03","module":"C1"},{"value":"2,93E-02","module":"C2"},{"value":"1,02E-06","module":"C3"},{"value":"0,0E+00","module":"C4"},{"value":"-1,34E-03","module":"D"}]},{"parameter":"EEE","unit":"MJ","values":[{"value":"3,01E-03","module":"A1"},{"value":"7,81E-03","module":"A2"},{"value":"3,90E-02","module":"A3"},{"value":"1,16E-04","module":"C1"},{"value":"3,40E-03","module":"C2"},{"value":"3,51E-06","module":"C3"},{"value":"0,0E+00","module":"C4"},{"value":"-4,27E-01","module":"D"}]},{"parameter":"EET","unit":"MJ","values":[{"value":"4,55E-02","module":"A1"},{"value":"1,19E-01","module":"A2"},{"value":"5,90E-01","module":"A3"},{"value":"1,75E-03","module":"C1"},{"value":"5,15E-02","module":"C2"},{"value":"5,30E-05","module":"C3"},{"value":"0,0E+00","module":"C4"},{"value":"-6,46E+00","module":"D"}]}]}