{"product_name":"TSLF 24kV 3x1x150/25 AFR","epd_id":"NEPD-2948-1634-EN","compliance":["EN 15804","ISO 14025","ISO 21930"],"producer_name":"Elektroskandia Norge AS","environmental_impact":[{"parameter":"GWP-total","unit":"kg CO2-eq.","values":[{"value":"1,08E+01","module":"A1-A3"},{"value":"2,17E-01","module":"A4"},{"value":"9,91E-03","module":"A5"},{"value":"1,77E-01","module":"C2"},{"value":"4,42E+00","module":"C3"},{"value":"4,71E-03","module":"C4"},{"value":"-1,03E+01","module":"D"}]},{"parameter":"ODP","unit":"kg CFC 11-eq.","values":[{"value":"6,94E-07","module":"A1-A3"},{"value":"4,24E-08","module":"A4"},{"value":"1,80E-11","module":"A5"},{"value":"3,27E-08","module":"C2"},{"value":"4,81E-09","module":"C3"},{"value":"5,40E-10","module":"C4"},{"value":"-9,55E-07","module":"D"}]},{"parameter":"AP","unit":"kg SO2-eq.","values":[{"value":"1,63E-01","module":"A1-A3"},{"value":"7,07E-04","module":"A4"},{"value":"1,08E-06","module":"A5"},{"value":"5,65E-04","module":"C2"},{"value":"4,03E-04","module":"C3"},{"value":"1,49E-05","module":"C4"},{"value":"-1,17E-01","module":"D"}]},{"parameter":"EP","unit":"kg Phosphat-eq.","values":[{"value":"1,31E-02","module":"A1-A3"},{"value":"1,19E-04","module":"A4"},{"value":"3,38E-07","module":"A5"},{"value":"9,37E-05","module":"C2"},{"value":"1,23E-04","module":"C3"},{"value":"2,55E-06","module":"C4"},{"value":"-7,71E-03","module":"D"}]},{"parameter":"POCP","unit":"kg Ethen-eq.","values":[{"value":"8,31E-03","module":"A1-A3"},{"value":"3,52E-05","module":"A4"},{"value":"2,19E-08","module":"A5"},{"value":"2,89E-05","module":"C2"},{"value":"7,63E-06","module":"C3"},{"value":"6,64E-07","module":"C4"},{"value":"-7,73E-03","module":"D"}]},{"parameter":"ADPE","unit":"kg Sb-eq.","values":[{"value":"9,40E-06","module":"A1-A3"},{"value":"4,91E-07","module":"A4"},{"value":"2,53E-10","module":"A5"},{"value":"5,40E-07","module":"C2"},{"value":"3,37E-08","module":"C3"},{"value":"6,00E-11","module":"C4"},{"value":"-8,55E-06","module":"D"}]},{"parameter":"ADPF","unit":"MJ","values":[{"value":"1,73E+02","module":"A1-A3"},{"value":"3,41E+00","module":"A4"},{"value":"1,76E-03","module":"A5"},{"value":"2,67E+00","module":"C2"},{"value":"3,43E-01","module":"C3"},{"value":"4,93E-02","module":"C4"},{"value":"-1,13E+02","module":"D"}]},{"parameter":"ADPM","unit":"kg Sb-eq.","values":[{"value":"9,40E-06","module":"A1-A3"},{"value":"4,91E-07","module":"A4"},{"value":"2,53E-10","module":"A5"},{"value":"5,40E-07","module":"C2"},{"value":"3,37E-08","module":"C3"},{"value":"6,00E-11","module":"C4"},{"value":"-8,55E-06","module":"D"}]}],"additional_environmental_impact":[],"resource_use":[{"parameter":"PERE","unit":"MJ","values":[{"value":"8,75E+01","module":"A1-A3"},{"value":"6,17E-02","module":"A4"},{"value":"3,07E-05","module":"A5"},{"value":"3,89E-02","module":"C2"},{"value":"1,81E-02","module":"C3"},{"value":"2,22E-03","module":"C4"},{"value":"-8,44E+01","module":"D"}]},{"parameter":"PERM","unit":"MJ","values":[{"value":"0,0E+00","module":"A1-A3"},{"value":"0,0E+00","module":"A4"},{"value":"0,0E+00","module":"A5"},{"value":"0,0E+00","module":"C2"},{"value":"0,0E+00","module":"C3"},{"value":"0,0E+00","module":"C4"},{"value":"0,0E+00","module":"D"}]},{"parameter":"PERT","unit":"MJ","values":[{"value":"8,75E+01","module":"A1-A3"},{"value":"6,17E-02","module":"A4"},{"value":"3,07E-05","module":"A5"},{"value":"3,89E-02","module":"C2"},{"value":"1,81E-02","module":"C3"},{"value":"2,22E-03","module":"C4"},{"value":"-8,44E+01","module":"D"}]},{"parameter":"PENRE","unit":"MJ","values":[{"value":"1,37E+02","module":"A1-A3"},{"value":"3,52E+00","module":"A4"},{"value":"1,40E-01","module":"A5"},{"value":"2,73E+00","module":"C2"},{"value":"3,75E-01","module":"C3"},{"value":"5,23E-02","module":"C4"},{"value":"-1,48E+02","module":"D"}]},{"parameter":"PENRM","unit":"MJ","values":[{"value":"7,14E+01","module":"A1-A3"},{"value":"0,0E+00","module":"A4"},{"value":"0,0E+00","module":"A5"},{"value":"0,0E+00","module":"C2"},{"value":"0,0E+00","module":"C3"},{"value":"0,0E+00","module":"C4"},{"value":"0,0E+00","module":"D"}]},{"parameter":"PENRT","unit":"MJ","values":[{"value":"2,08E+02","module":"A1-A3"},{"value":"3,52E+00","module":"A4"},{"value":"1,40E-01","module":"A5"},{"value":"2,73E+00","module":"C2"},{"value":"3,75E-01","module":"C3"},{"value":"5,23E-02","module":"C4"},{"value":"-1,48E+02","module":"D"}]},{"parameter":"SM","unit":"kg","values":[{"value":"7,33E-02","module":"A1-A3"},{"value":"0,0E+00","module":"A4"},{"value":"0,0E+00","module":"A5"},{"value":"0,0E+00","module":"C2"},{"value":"0,0E+00","module":"C3"},{"value":"0,0E+00","module":"C4"},{"value":"0,0E+00","module":"D"}]},{"parameter":"RSF","unit":"MJ","values":[{"value":"9,33E-03","module":"A1-A3"},{"value":"0,0E+00","module":"A4"},{"value":"0,0E+00","module":"A5"},{"value":"0,0E+00","module":"C2"},{"value":"0,0E+00","module":"C3"},{"value":"0,0E+00","module":"C4"},{"value":"-2,33E-03","module":"D"}]},{"parameter":"NRSF","unit":"MJ","values":[{"value":"0,0E+00","module":"A1-A3"},{"value":"0,0E+00","module":"A4"},{"value":"0,0E+00","module":"A5"},{"value":"0,0E+00","module":"C2"},{"value":"0,0E+00","module":"C3"},{"value":"0,0E+00","module":"C4"},{"value":"0,0E+00","module":"D"}]},{"parameter":"FW","unit":"m3","values":[{"value":"2,33E+01","module":"A1-A3"},{"value":"8,29E-04","module":"A4"},{"value":"2,43E-06","module":"A5"},{"value":"5,12E-04","module":"C2"},{"value":"3,66E-03","module":"C3"},{"value":"5,35E-05","module":"C4"},{"value":"-6,33E-02","module":"D"}]}],"end_of_life_waste":[{"parameter":"HWD","unit":"kg","values":[{"value":"4,69E-02","module":"A1-A3"},{"value":"1,87E-06","module":"A4"},{"value":"1,05E-08","module":"A5"},{"value":"1,59E-06","module":"C2"},{"value":"3,13E-06","module":"C3"},{"value":"6,61E-08","module":"C4"},{"value":"9,72E-03","module":"D"}]},{"parameter":"NHWD","unit":"kg","values":[{"value":"1,69E+01","module":"A1-A3"},{"value":"3,19E-01","module":"A4"},{"value":"2,10E-04","module":"A5"},{"value":"1,44E-01","module":"C2"},{"value":"1,32E-02","module":"C3"},{"value":"2,19E-01","module":"C4"},{"value":"-8,52E+00","module":"D"}]},{"parameter":"RWD","unit":"kg","values":[{"value":"8,81E-04","module":"A1-A3"},{"value":"2,46E-05","module":"A4"},{"value":"7,03E-09","module":"A5"},{"value":"1,88E-05","module":"C2"},{"value":"9,92E-07","module":"C3"},{"value":"3,24E-07","module":"C4"},{"value":"-7,07E-04","module":"D"}]}],"end_of_life_flow":[{"parameter":"CRU","unit":"kg","values":[{"value":"0,0E+00","module":"A1-A3"},{"value":"0,0E+00","module":"A4"},{"value":"0,0E+00","module":"A5"},{"value":"0,0E+00","module":"C2"},{"value":"0,0E+00","module":"C3"},{"value":"0,0E+00","module":"C4"},{"value":"0,0E+00","module":"D"}]},{"parameter":"MFR","unit":"kg","values":[{"value":"1,97E-02","module":"A1-A3"},{"value":"0,0E+00","module":"A4"},{"value":"0,0E+00","module":"A5"},{"value":"0,0E+00","module":"C2"},{"value":"1,26E+00","module":"C3"},{"value":"0,0E+00","module":"C4"},{"value":"0,0E+00","module":"D"}]},{"parameter":"MER","unit":"kg","values":[{"value":"2,04E-03","module":"A1-A3"},{"value":"0,0E+00","module":"A4"},{"value":"3,26E-03","module":"A5"},{"value":"0,0E+00","module":"C2"},{"value":"1,48E+00","module":"C3"},{"value":"0,0E+00","module":"C4"},{"value":"0,0E+00","module":"D"}]},{"parameter":"EEE","unit":"MJ","values":[{"value":"1,33E-03","module":"A1-A3"},{"value":"0,0E+00","module":"A4"},{"value":"6,98E-03","module":"A5"},{"value":"0,0E+00","module":"C2"},{"value":"5,00E+00","module":"C3"},{"value":"0,0E+00","module":"C4"},{"value":"0,0E+00","module":"D"}]},{"parameter":"EET","unit":"MJ","values":[{"value":"1,46E-02","module":"A1-A3"},{"value":"0,0E+00","module":"A4"},{"value":"7,67E-02","module":"A5"},{"value":"0,0E+00","module":"C2"},{"value":"3,44E+01","module":"C3"},{"value":"0,0E+00","module":"C4"},{"value":"0,0E+00","module":"D"}]}]}