{"product_name":"TSLF 24kV 1x240/35A","epd_id":"NEPD-6501-5756-EN","compliance":["EN 15804+A2","ISO 14025","ISO 21930"],"producer_name":"Elektroskandia Norge AS","environmental_impact":[{"parameter":"GWP-total","unit":"kg CO2-eq.","values":[{"value":"1,25E+01","module":"A1"},{"value":"8,83E-02","module":"A2"},{"value":"1,11E-01","module":"A3"},{"value":"7,86E-01","module":"A4"},{"value":"2,94E-01","module":"A5"},{"value":"0,0E+00","module":"B1"},{"value":"0,0E+00","module":"B2"},{"value":"0,0E+00","module":"B3"},{"value":"0,0E+00","module":"B4"},{"value":"0,0E+00","module":"B5"},{"value":"1,07E-03","module":"B6"},{"value":"0,0E+00","module":"B7"},{"value":"0,0E+00","module":"C1"},{"value":"8,13E-02","module":"C2"},{"value":"1,15E+00","module":"C3"},{"value":"4,86E-02","module":"C4"},{"value":"-3,95E+00","module":"D"}]},{"parameter":"GWP-fossil","unit":"kg CO2-eq.","values":[{"value":"1,22E+01","module":"A1"},{"value":"8,83E-02","module":"A2"},{"value":"9,90E-02","module":"A3"},{"value":"7,85E-01","module":"A4"},{"value":"2,90E-01","module":"A5"},{"value":"0,0E+00","module":"B1"},{"value":"0,0E+00","module":"B2"},{"value":"0,0E+00","module":"B3"},{"value":"0,0E+00","module":"B4"},{"value":"0,0E+00","module":"B5"},{"value":"1,03E-03","module":"B6"},{"value":"0,0E+00","module":"B7"},{"value":"0,0E+00","module":"C1"},{"value":"8,12E-02","module":"C2"},{"value":"1,15E+00","module":"C3"},{"value":"4,86E-02","module":"C4"},{"value":"-3,86E+00","module":"D"}]},{"parameter":"GWP-biogenic","unit":"kg CO2-eq.","values":[{"value":"1,05E-01","module":"A1"},{"value":"3,65E-05","module":"A2"},{"value":"1,19E-02","module":"A3"},{"value":"3,25E-04","module":"A4"},{"value":"2,36E-03","module":"A5"},{"value":"0,0E+00","module":"B1"},{"value":"0,0E+00","module":"B2"},{"value":"0,0E+00","module":"B3"},{"value":"0,0E+00","module":"B4"},{"value":"0,0E+00","module":"B5"},{"value":"2,86E-05","module":"B6"},{"value":"0,0E+00","module":"B7"},{"value":"0,0E+00","module":"C1"},{"value":"3,36E-05","module":"C2"},{"value":"9,61E-06","module":"C3"},{"value":"4,29E-06","module":"C4"},{"value":"-1,76E-02","module":"D"}]},{"parameter":"GWP-luluc","unit":"kg CO2-eq.","values":[{"value":"1,23E-01","module":"A1"},{"value":"3,14E-05","module":"A2"},{"value":"2,33E-04","module":"A3"},{"value":"2,79E-04","module":"A4"},{"value":"2,47E-03","module":"A5"},{"value":"0,0E+00","module":"B1"},{"value":"0,0E+00","module":"B2"},{"value":"0,0E+00","module":"B3"},{"value":"0,0E+00","module":"B4"},{"value":"0,0E+00","module":"B5"},{"value":"4,26E-06","module":"B6"},{"value":"0,0E+00","module":"B7"},{"value":"0,0E+00","module":"C1"},{"value":"2,89E-05","module":"C2"},{"value":"1,43E-06","module":"C3"},{"value":"2,54E-06","module":"C4"},{"value":"-6,88E-02","module":"D"}]},{"parameter":"ODP","unit":"kg CFC 11-eq.","values":[{"value":"8,34E-07","module":"A1"},{"value":"2,00E-08","module":"A2"},{"value":"8,24E-09","module":"A3"},{"value":"1,78E-07","module":"A4"},{"value":"2,12E-08","module":"A5"},{"value":"0,0E+00","module":"B1"},{"value":"0,0E+00","module":"B2"},{"value":"0,0E+00","module":"B3"},{"value":"0,0E+00","module":"B4"},{"value":"0,0E+00","module":"B5"},{"value":"7,10E-11","module":"B6"},{"value":"0,0E+00","module":"B7"},{"value":"0,0E+00","module":"C1"},{"value":"1,84E-08","module":"C2"},{"value":"9,14E-10","module":"C3"},{"value":"2,40E-09","module":"C4"},{"value":"-4,73E-03","module":"D"}]},{"parameter":"AP","unit":"mol H+-eq.","values":[{"value":"1,06E-01","module":"A1"},{"value":"2,54E-04","module":"A2"},{"value":"7,18E-04","module":"A3"},{"value":"2,26E-03","module":"A4"},{"value":"2,20E-03","module":"A5"},{"value":"0,0E+00","module":"B1"},{"value":"0,0E+00","module":"B2"},{"value":"0,0E+00","module":"B3"},{"value":"0,0E+00","module":"B4"},{"value":"0,0E+00","module":"B5"},{"value":"8,07E-06","module":"B6"},{"value":"0,0E+00","module":"B7"},{"value":"0,0E+00","module":"C1"},{"value":"2,33E-04","module":"C2"},{"value":"1,46E-04","module":"C3"},{"value":"6,36E-05","module":"C4"},{"value":"-7,65E-02","module":"D"}]},{"parameter":"POCP","unit":"kg NMVOC-eq.","values":[{"value":"4,60E-02","module":"A1"},{"value":"2,15E-04","module":"A2"},{"value":"5,66E-04","module":"A3"},{"value":"1,91E-03","module":"A4"},{"value":"9,83E-04","module":"A5"},{"value":"0,0E+00","module":"B1"},{"value":"0,0E+00","module":"B2"},{"value":"0,0E+00","module":"B3"},{"value":"0,0E+00","module":"B4"},{"value":"0,0E+00","module":"B5"},{"value":"3,11E-06","module":"B6"},{"value":"0,0E+00","module":"B7"},{"value":"0,0E+00","module":"C1"},{"value":"1,98E-04","module":"C2"},{"value":"1,81E-04","module":"C3"},{"value":"8,13E-05","module":"C4"},{"value":"-2,06E-02","module":"D"}]},{"parameter":"ADPE","unit":"kg Sb-eq.","values":[{"value":"5,16E-04","module":"A1"},{"value":"2,44E-06","module":"A2"},{"value":"5,32E-06","module":"A3"},{"value":"2,17E-05","module":"A4"},{"value":"1,10E-05","module":"A5"},{"value":"0,0E+00","module":"B1"},{"value":"0,0E+00","module":"B2"},{"value":"0,0E+00","module":"B3"},{"value":"0,0E+00","module":"B4"},{"value":"0,0E+00","module":"B5"},{"value":"7,70E-08","module":"B6"},{"value":"0,0E+00","module":"B7"},{"value":"0,0E+00","module":"C1"},{"value":"2,24E-06","module":"C2"},{"value":"4,19E-08","module":"C3"},{"value":"6,38E-08","module":"C4"},{"value":"-2,88E-04","module":"D"}]},{"parameter":"ADPF","unit":"MJ","values":[{"value":"1,84E+02","module":"A1"},{"value":"1,33E+00","module":"A2"},{"value":"6,26E-01","module":"A3"},{"value":"1,19E+01","module":"A4"},{"value":"3,98E+00","module":"A5"},{"value":"0,0E+00","module":"B1"},{"value":"0,0E+00","module":"B2"},{"value":"0,0E+00","module":"B3"},{"value":"0,0E+00","module":"B4"},{"value":"0,0E+00","module":"B5"},{"value":"1,41E-02","module":"B6"},{"value":"0,0E+00","module":"B7"},{"value":"0,0E+00","module":"C1"},{"value":"1,23E+00","module":"C2"},{"value":"7,69E-02","module":"C3"},{"value":"1,88E-01","module":"C4"},{"value":"-4,81E+01","module":"D"}]},{"parameter":"WDP","unit":"m3 world-eq.","values":[{"value":"3,86E+03","module":"A1"},{"value":"1,29E+00","module":"A2"},{"value":"2,31E+00","module":"A3"},{"value":"1,15E+01","module":"A4"},{"value":"7,76E+01","module":"A5"},{"value":"0,0E+00","module":"B1"},{"value":"0,0E+00","module":"B2"},{"value":"0,0E+00","module":"B3"},{"value":"0,0E+00","module":"B4"},{"value":"0,0E+00","module":"B5"},{"value":"2,46E+00","module":"B6"},{"value":"0,0E+00","module":"B7"},{"value":"0,0E+00","module":"C1"},{"value":"1,19E+00","module":"C2"},{"value":"1,89E-01","module":"C3"},{"value":"3,23E+00","module":"C4"},{"value":"-1,99E+03","module":"D"}]},{"parameter":"EP-freshwater","unit":"kg P-eq.","values":[{"value":"7,19E-04","module":"A1"},{"value":"7,05E-07","module":"A2"},{"value":"3,74E-06","module":"A3"},{"value":"6,27E-06","module":"A4"},{"value":"1,46E-05","module":"A5"},{"value":"0,0E+00","module":"B1"},{"value":"0,0E+00","module":"B2"},{"value":"0,0E+00","module":"B3"},{"value":"0,0E+00","module":"B4"},{"value":"0,0E+00","module":"B5"},{"value":"7,43E-08","module":"B6"},{"value":"0,0E+00","module":"B7"},{"value":"0,0E+00","module":"C1"},{"value":"6,49E-07","module":"C2"},{"value":"9,08E-08","module":"C3"},{"value":"1,23E-07","module":"C4"},{"value":"-4,93E-04","module":"D"}]},{"parameter":"EP-marine","unit":"kg N-eq.","values":[{"value":"1,24E-02","module":"A1"},{"value":"5,02E-05","module":"A2"},{"value":"2,04E-04","module":"A3"},{"value":"4,46E-04","module":"A4"},{"value":"2,65E-04","module":"A5"},{"value":"0,0E+00","module":"B1"},{"value":"0,0E+00","module":"B2"},{"value":"0,0E+00","module":"B3"},{"value":"0,0E+00","module":"B4"},{"value":"0,0E+00","module":"B5"},{"value":"8,87E-07","module":"B6"},{"value":"0,0E+00","module":"B7"},{"value":"0,0E+00","module":"C1"},{"value":"4,62E-05","module":"C2"},{"value":"7,02E-05","module":"C3"},{"value":"6,82E-05","module":"C4"},{"value":"-5,30E-03","module":"D"}]},{"parameter":"EP-terrestrial","unit":"mol N-eq.","values":[{"value":"1,44E-01","module":"A1"},{"value":"5,61E-04","module":"A2"},{"value":"2,80E-03","module":"A3"},{"value":"4,99E-03","module":"A4"},{"value":"3,08E-03","module":"A5"},{"value":"0,0E+00","module":"B1"},{"value":"0,0E+00","module":"B2"},{"value":"0,0E+00","module":"B3"},{"value":"0,0E+00","module":"B4"},{"value":"0,0E+00","module":"B5"},{"value":"1,15E-05","module":"B6"},{"value":"0,0E+00","module":"B7"},{"value":"0,0E+00","module":"C1"},{"value":"5,17E-04","module":"C2"},{"value":"7,58E-04","module":"C3"},{"value":"2,54E-04","module":"C4"},{"value":"-6,80E-02","module":"D"}]},{"parameter":"GWP-IOBC","unit":"kg CO2-eq.","values":[{"value":"1,24E+01","module":"A1"},{"value":"8,83E-02","module":"A2"},{"value":"1,09E-01","module":"A3"},{"value":"7,86E-01","module":"A4"},{"value":"2,93E-01","module":"A5"},{"value":"0,0E+00","module":"B1"},{"value":"0,0E+00","module":"B2"},{"value":"0,0E+00","module":"B3"},{"value":"0,0E+00","module":"B4"},{"value":"0,0E+00","module":"B5"},{"value":"1,06E-03","module":"B6"},{"value":"0,0E+00","module":"B7"},{"value":"0,0E+00","module":"C1"},{"value":"8,13E-02","module":"C2"},{"value":"1,15E+00","module":"C3"},{"value":"4,94E-02","module":"C4"},{"value":"-3,62E+00","module":"D"}]}],"additional_environmental_impact":[{"parameter":"PM","unit":"disease incidence","values":[{"value":"8,07E-07","module":"A1"},{"value":"5,41E-09","module":"A2"},{"value":"8,80E-09","module":"A3"},{"value":"4,81E-08","module":"A4"},{"value":"1,75E-08","module":"A5"},{"value":"0,0E+00","module":"B1"},{"value":"0,0E+00","module":"B2"},{"value":"0,0E+00","module":"B3"},{"value":"0,0E+00","module":"B4"},{"value":"0,0E+00","module":"B5"},{"value":"5,80E-11","module":"B6"},{"value":"0,0E+00","module":"B7"},{"value":"0,0E+00","module":"C1"},{"value":"4,97E-09","module":"C2"},{"value":"5,75E-10","module":"C3"},{"value":"1,17E-09","module":"C4"},{"value":"-3,81E-07","module":"D"}]},{"parameter":"ETP-fw","unit":"CTUe","values":[{"value":"6,33E+02","module":"A1"},{"value":"9,89E-01","module":"A2"},{"value":"5,86E+00","module":"A3"},{"value":"8,80E+00","module":"A4"},{"value":"1,65E+01","module":"A5"},{"value":"0,0E+00","module":"B1"},{"value":"0,0E+00","module":"B2"},{"value":"0,0E+00","module":"B3"},{"value":"0,0E+00","module":"B4"},{"value":"0,0E+00","module":"B5"},{"value":"6,42E-02","module":"B6"},{"value":"0,0E+00","module":"B7"},{"value":"0,0E+00","module":"C1"},{"value":"9,10E-01","module":"C2"},{"value":"2,68E-01","module":"C3"},{"value":"1,75E+02","module":"C4"},{"value":"-5,39E+02","module":"D"}]},{"parameter":"HTP-c","unit":"CTUh","values":[{"value":"2,77E-08","module":"A1"},{"value":"0,0E+00","module":"A2"},{"value":"1,14E-10","module":"A3"},{"value":"0,0E+00","module":"A4"},{"value":"5,56E-10","module":"A5"},{"value":"0,0E+00","module":"B1"},{"value":"0,0E+00","module":"B2"},{"value":"0,0E+00","module":"B3"},{"value":"0,0E+00","module":"B4"},{"value":"0,0E+00","module":"B5"},{"value":"3,00E-12","module":"B6"},{"value":"0,0E+00","module":"B7"},{"value":"0,0E+00","module":"C1"},{"value":"0,0E+00","module":"C2"},{"value":"2,60E-11","module":"C3"},{"value":"1,10E-11","module":"C4"},{"value":"-1,57E-08","module":"D"}]},{"parameter":"HTP-nc","unit":"CTUh","values":[{"value":"8,61E-07","module":"A1"},{"value":"1,08E-09","module":"A2"},{"value":"3,33E-09","module":"A3"},{"value":"9,61E-09","module":"A4"},{"value":"1,75E-08","module":"A5"},{"value":"0,0E+00","module":"B1"},{"value":"0,0E+00","module":"B2"},{"value":"0,0E+00","module":"B3"},{"value":"0,0E+00","module":"B4"},{"value":"0,0E+00","module":"B5"},{"value":"7,20E-11","module":"B6"},{"value":"0,0E+00","module":"B7"},{"value":"0,0E+00","module":"C1"},{"value":"9,95E-10","module":"C2"},{"value":"1,01E-09","module":"C3"},{"value":"2,30E-10","module":"C4"},{"value":"-6,90E-07","module":"D"}]},{"parameter":"SQP","unit":"unitless","values":[{"value":"2,87E+01","module":"A1"},{"value":"9,34E-01","module":"A2"},{"value":"2,26E+01","module":"A3"},{"value":"8,30E+00","module":"A4"},{"value":"1,24E+00","module":"A5"},{"value":"0,0E+00","module":"B1"},{"value":"0,0E+00","module":"B2"},{"value":"0,0E+00","module":"B3"},{"value":"0,0E+00","module":"B4"},{"value":"0,0E+00","module":"B5"},{"value":"7,10E-03","module":"B6"},{"value":"0,0E+00","module":"B7"},{"value":"0,0E+00","module":"C1"},{"value":"8,59E-01","module":"C2"},{"value":"9,52E-03","module":"C3"},{"value":"5,13E-01","module":"C4"},{"value":"-1,27E+01","module":"D"}]},{"parameter":"IRP","unit":"kBq U235-eq.","values":[{"value":"5,56E-01","module":"A1"},{"value":"5,83E-03","module":"A2"},{"value":"2,17E-03","module":"A3"},{"value":"5,19E-02","module":"A4"},{"value":"1,25E-02","module":"A5"},{"value":"0,0E+00","module":"B1"},{"value":"0,0E+00","module":"B2"},{"value":"0,0E+00","module":"B3"},{"value":"0,0E+00","module":"B4"},{"value":"0,0E+00","module":"B5"},{"value":"2,56E-04","module":"B6"},{"value":"0,0E+00","module":"B7"},{"value":"0,0E+00","module":"C1"},{"value":"5,37E-03","module":"C2"},{"value":"1,33E-04","module":"C3"},{"value":"1,08E-03","module":"C4"},{"value":"-2,02E-01","module":"D"}]}],"resource_use":[{"parameter":"PERE","unit":"MJ","values":[{"value":"3,59E+01","module":"A1"},{"value":"1,91E-02","module":"A2"},{"value":"5,65E+00","module":"A3"},{"value":"1,70E-01","module":"A4"},{"value":"8,36E-01","module":"A5"},{"value":"0,0E+00","module":"B1"},{"value":"0,0E+00","module":"B2"},{"value":"0,0E+00","module":"B3"},{"value":"0,0E+00","module":"B4"},{"value":"0,0E+00","module":"B5"},{"value":"1,83E-01","module":"B6"},{"value":"0,0E+00","module":"B7"},{"value":"0,0E+00","module":"C1"},{"value":"1,76E-02","module":"C2"},{"value":"2,34E-03","module":"C3"},{"value":"1,75E-02","module":"C4"},{"value":"-2,29E+01","module":"D"}]},{"parameter":"PERM","unit":"MJ","values":[{"value":"0,0E+00","module":"A1"},{"value":"0,0E+00","module":"A2"},{"value":"0,0E+00","module":"A3"},{"value":"0,0E+00","module":"A4"},{"value":"0,0E+00","module":"A5"},{"value":"0,0E+00","module":"B1"},{"value":"0,0E+00","module":"B2"},{"value":"0,0E+00","module":"B3"},{"value":"0,0E+00","module":"B4"},{"value":"0,0E+00","module":"B5"},{"value":"0,0E+00","module":"B6"},{"value":"0,0E+00","module":"B7"},{"value":"0,0E+00","module":"C1"},{"value":"0,0E+00","module":"C2"},{"value":"0,0E+00","module":"C3"},{"value":"0,0E+00","module":"C4"},{"value":"0,0E+00","module":"D"}]},{"parameter":"PERT","unit":"MJ","values":[{"value":"3,59E+01","module":"A1"},{"value":"1,91E-02","module":"A2"},{"value":"5,65E+00","module":"A3"},{"value":"1,70E-01","module":"A4"},{"value":"8,36E-01","module":"A5"},{"value":"0,0E+00","module":"B1"},{"value":"0,0E+00","module":"B2"},{"value":"0,0E+00","module":"B3"},{"value":"0,0E+00","module":"B4"},{"value":"0,0E+00","module":"B5"},{"value":"1,83E-01","module":"B6"},{"value":"0,0E+00","module":"B7"},{"value":"0,0E+00","module":"C1"},{"value":"1,76E-02","module":"C2"},{"value":"2,34E-03","module":"C3"},{"value":"1,75E-02","module":"C4"},{"value":"-2,29E+01","module":"D"}]},{"parameter":"PENRE","unit":"MJ","values":[{"value":"1,53E+02","module":"A1"},{"value":"1,33E+00","module":"A2"},{"value":"6,27E-01","module":"A3"},{"value":"1,19E+01","module":"A4"},{"value":"3,37E+00","module":"A5"},{"value":"0,0E+00","module":"B1"},{"value":"0,0E+00","module":"B2"},{"value":"0,0E+00","module":"B3"},{"value":"0,0E+00","module":"B4"},{"value":"0,0E+00","module":"B5"},{"value":"1,41E-02","module":"B6"},{"value":"0,0E+00","module":"B7"},{"value":"0,0E+00","module":"C1"},{"value":"1,23E+00","module":"C2"},{"value":"7,69E-02","module":"C3"},{"value":"1,88E-01","module":"C4"},{"value":"-4,81E+01","module":"D"}]},{"parameter":"PENRM","unit":"MJ","values":[{"value":"3,25E+01","module":"A1"},{"value":"0,0E+00","module":"A2"},{"value":"0,0E+00","module":"A3"},{"value":"0,0E+00","module":"A4"},{"value":"-1,44E-02","module":"A5"},{"value":"0,0E+00","module":"B1"},{"value":"0,0E+00","module":"B2"},{"value":"0,0E+00","module":"B3"},{"value":"0,0E+00","module":"B4"},{"value":"0,0E+00","module":"B5"},{"value":"0,0E+00","module":"B6"},{"value":"0,0E+00","module":"B7"},{"value":"0,0E+00","module":"C1"},{"value":"0,0E+00","module":"C2"},{"value":"-3,22E+01","module":"C3"},{"value":"0,0E+00","module":"C4"},{"value":"0,0E+00","module":"D"}]},{"parameter":"PENRT","unit":"MJ","values":[{"value":"1,86E+02","module":"A1"},{"value":"1,33E+00","module":"A2"},{"value":"6,27E-01","module":"A3"},{"value":"1,19E+01","module":"A4"},{"value":"3,36E+00","module":"A5"},{"value":"0,0E+00","module":"B1"},{"value":"0,0E+00","module":"B2"},{"value":"0,0E+00","module":"B3"},{"value":"0,0E+00","module":"B4"},{"value":"0,0E+00","module":"B5"},{"value":"1,41E-02","module":"B6"},{"value":"0,0E+00","module":"B7"},{"value":"0,0E+00","module":"C1"},{"value":"1,23E+00","module":"C2"},{"value":"-3,21E+01","module":"C3"},{"value":"1,88E-01","module":"C4"},{"value":"-4,81E+01","module":"D"}]},{"parameter":"SM","unit":"kg","values":[{"value":"1,50E-01","module":"A1"},{"value":"0,0E+00","module":"A2"},{"value":"0,0E+00","module":"A3"},{"value":"0,0E+00","module":"A4"},{"value":"3,00E-03","module":"A5"},{"value":"0,0E+00","module":"B1"},{"value":"0,0E+00","module":"B2"},{"value":"0,0E+00","module":"B3"},{"value":"0,0E+00","module":"B4"},{"value":"0,0E+00","module":"B5"},{"value":"0,0E+00","module":"B6"},{"value":"0,0E+00","module":"B7"},{"value":"0,0E+00","module":"C1"},{"value":"0,0E+00","module":"C2"},{"value":"0,0E+00","module":"C3"},{"value":"0,0E+00","module":"C4"},{"value":"9,11E-02","module":"D"}]},{"parameter":"RSF","unit":"MJ","values":[{"value":"2,88E-01","module":"A1"},{"value":"6,84E-04","module":"A2"},{"value":"1,50E-03","module":"A3"},{"value":"6,08E-03","module":"A4"},{"value":"5,95E-03","module":"A5"},{"value":"0,0E+00","module":"B1"},{"value":"0,0E+00","module":"B2"},{"value":"0,0E+00","module":"B3"},{"value":"0,0E+00","module":"B4"},{"value":"0,0E+00","module":"B5"},{"value":"1,43E-04","module":"B6"},{"value":"0,0E+00","module":"B7"},{"value":"0,0E+00","module":"C1"},{"value":"6,29E-04","module":"C2"},{"value":"6,48E-05","module":"C3"},{"value":"3,65E-04","module":"C4"},{"value":"1,10E-03","module":"D"}]},{"parameter":"NRSF","unit":"MJ","values":[{"value":"3,87E-02","module":"A1"},{"value":"2,44E-03","module":"A2"},{"value":"2,96E-03","module":"A3"},{"value":"2,17E-02","module":"A4"},{"value":"1,39E-03","module":"A5"},{"value":"0,0E+00","module":"B1"},{"value":"0,0E+00","module":"B2"},{"value":"0,0E+00","module":"B3"},{"value":"0,0E+00","module":"B4"},{"value":"0,0E+00","module":"B5"},{"value":"3,57E-04","module":"B6"},{"value":"0,0E+00","module":"B7"},{"value":"0,0E+00","module":"C1"},{"value":"2,25E-03","module":"C2"},{"value":"0,0E+00","module":"C3"},{"value":"1,48E-03","module":"C4"},{"value":"-2,97E-01","module":"D"}]},{"parameter":"FW","unit":"m3","values":[{"value":"2,21E-01","module":"A1"},{"value":"1,43E-04","module":"A2"},{"value":"3,54E-03","module":"A3"},{"value":"1,27E-03","module":"A4"},{"value":"4,53E-03","module":"A5"},{"value":"0,0E+00","module":"B1"},{"value":"0,0E+00","module":"B2"},{"value":"0,0E+00","module":"B3"},{"value":"0,0E+00","module":"B4"},{"value":"0,0E+00","module":"B5"},{"value":"1,36E-03","module":"B6"},{"value":"0,0E+00","module":"B7"},{"value":"0,0E+00","module":"C1"},{"value":"1,31E-04","module":"C2"},{"value":"2,35E-04","module":"C3"},{"value":"2,38E-04","module":"C4"},{"value":"-1,02E-01","module":"D"}]}],"end_of_life_waste":[{"parameter":"HWD","unit":"kg","values":[{"value":"8,91E-02","module":"A1"},{"value":"6,88E-05","module":"A2"},{"value":"2,32E-02","module":"A3"},{"value":"6,12E-04","module":"A4"},{"value":"2,69E-03","module":"A5"},{"value":"0,0E+00","module":"B1"},{"value":"0,0E+00","module":"B2"},{"value":"0,0E+00","module":"B3"},{"value":"0,0E+00","module":"B4"},{"value":"0,0E+00","module":"B5"},{"value":"9,05E-06","module":"B6"},{"value":"0,0E+00","module":"B7"},{"value":"0,0E+00","module":"C1"},{"value":"6,33E-05","module":"C2"},{"value":"0,0E+00","module":"C3"},{"value":"2,17E-02","module":"C4"},{"value":"1,11E-02","module":"D"}]},{"parameter":"NHWD","unit":"kg","values":[{"value":"2,78E+00","module":"A1"},{"value":"6,49E-02","module":"A2"},{"value":"3,33E-02","module":"A3"},{"value":"5,77E-01","module":"A4"},{"value":"8,44E-02","module":"A5"},{"value":"0,0E+00","module":"B1"},{"value":"0,0E+00","module":"B2"},{"value":"0,0E+00","module":"B3"},{"value":"0,0E+00","module":"B4"},{"value":"0,0E+00","module":"B5"},{"value":"1,09E-03","module":"B6"},{"value":"0,0E+00","module":"B7"},{"value":"0,0E+00","module":"C1"},{"value":"5,97E-02","module":"C2"},{"value":"0,0E+00","module":"C3"},{"value":"6,76E-01","module":"C4"},{"value":"-1,19E+00","module":"D"}]},{"parameter":"RWD","unit":"kg","values":[{"value":"5,25E-04","module":"A1"},{"value":"9,09E-06","module":"A2"},{"value":"2,51E-06","module":"A3"},{"value":"8,09E-05","module":"A4"},{"value":"1,25E-05","module":"A5"},{"value":"0,0E+00","module":"B1"},{"value":"0,0E+00","module":"B2"},{"value":"0,0E+00","module":"B3"},{"value":"0,0E+00","module":"B4"},{"value":"0,0E+00","module":"B5"},{"value":"1,26E-07","module":"B6"},{"value":"0,0E+00","module":"B7"},{"value":"0,0E+00","module":"C1"},{"value":"8,37E-06","module":"C2"},{"value":"0,0E+00","module":"C3"},{"value":"1,27E-06","module":"C4"},{"value":"-1,89E-04","module":"D"}]}],"end_of_life_flow":[{"parameter":"CRU","unit":"kg","values":[{"value":"0,0E+00","module":"A1"},{"value":"0,0E+00","module":"A2"},{"value":"0,0E+00","module":"A3"},{"value":"0,0E+00","module":"A4"},{"value":"0,0E+00","module":"A5"},{"value":"0,0E+00","module":"B1"},{"value":"0,0E+00","module":"B2"},{"value":"0,0E+00","module":"B3"},{"value":"0,0E+00","module":"B4"},{"value":"0,0E+00","module":"B5"},{"value":"0,0E+00","module":"B6"},{"value":"0,0E+00","module":"B7"},{"value":"0,0E+00","module":"C1"},{"value":"0,0E+00","module":"C2"},{"value":"0,0E+00","module":"C3"},{"value":"0,0E+00","module":"C4"},{"value":"0,0E+00","module":"D"}]},{"parameter":"MFR","unit":"kg","values":[{"value":"0,0E+00","module":"A1"},{"value":"0,0E+00","module":"A2"},{"value":"4,51E-04","module":"A3"},{"value":"0,0E+00","module":"A4"},{"value":"1,24E-02","module":"A5"},{"value":"0,0E+00","module":"B1"},{"value":"0,0E+00","module":"B2"},{"value":"0,0E+00","module":"B3"},{"value":"0,0E+00","module":"B4"},{"value":"0,0E+00","module":"B5"},{"value":"0,0E+00","module":"B6"},{"value":"0,0E+00","module":"B7"},{"value":"0,0E+00","module":"C1"},{"value":"0,0E+00","module":"C2"},{"value":"6,08E-01","module":"C3"},{"value":"3,44E-05","module":"C4"},{"value":"-3,57E-03","module":"D"}]},{"parameter":"MER","unit":"kg","values":[{"value":"0,0E+00","module":"A1"},{"value":"0,0E+00","module":"A2"},{"value":"9,57E-02","module":"A3"},{"value":"0,0E+00","module":"A4"},{"value":"9,58E-03","module":"A5"},{"value":"0,0E+00","module":"B1"},{"value":"0,0E+00","module":"B2"},{"value":"0,0E+00","module":"B3"},{"value":"0,0E+00","module":"B4"},{"value":"0,0E+00","module":"B5"},{"value":"0,0E+00","module":"B6"},{"value":"0,0E+00","module":"B7"},{"value":"0,0E+00","module":"C1"},{"value":"0,0E+00","module":"C2"},{"value":"3,84E-01","module":"C3"},{"value":"8,41E-07","module":"C4"},{"value":"-4,70E-04","module":"D"}]},{"parameter":"EEE","unit":"MJ","values":[{"value":"0,0E+00","module":"A1"},{"value":"0,0E+00","module":"A2"},{"value":"5,66E-02","module":"A3"},{"value":"0,0E+00","module":"A4"},{"value":"1,59E-02","module":"A5"},{"value":"0,0E+00","module":"B1"},{"value":"0,0E+00","module":"B2"},{"value":"0,0E+00","module":"B3"},{"value":"0,0E+00","module":"B4"},{"value":"0,0E+00","module":"B5"},{"value":"0,0E+00","module":"B6"},{"value":"0,0E+00","module":"B7"},{"value":"0,0E+00","module":"C1"},{"value":"0,0E+00","module":"C2"},{"value":"7,40E-01","module":"C3"},{"value":"5,46E-05","module":"C4"},{"value":"-1,15E-03","module":"D"}]},{"parameter":"EET","unit":"MJ","values":[{"value":"0,0E+00","module":"A1"},{"value":"0,0E+00","module":"A2"},{"value":"8,56E-01","module":"A3"},{"value":"0,0E+00","module":"A4"},{"value":"2,41E-01","module":"A5"},{"value":"0,0E+00","module":"B1"},{"value":"0,0E+00","module":"B2"},{"value":"0,0E+00","module":"B3"},{"value":"0,0E+00","module":"B4"},{"value":"0,0E+00","module":"B5"},{"value":"0,0E+00","module":"B6"},{"value":"0,0E+00","module":"B7"},{"value":"0,0E+00","module":"C1"},{"value":"0,0E+00","module":"C2"},{"value":"1,12E+01","module":"C3"},{"value":"8,26E-04","module":"C4"},{"value":"-1,74E-02","module":"D"}]}]}