{"product_name":"TSLF 24kV 3x1x240 AFR/35","epd_id":"NEPD-2678-1378-EN","compliance":["EN 15804","ISO 14025","ISO 21930"],"producer_name":"Elektroskandia Norge AS","environmental_impact":[{"parameter":"GWP-total","unit":"kg CO2-eq.","values":[{"value":"2,08E+01","module":"A1-A3"},{"value":"3,16E-01","module":"A4"},{"value":"2,43E-01","module":"C2"},{"value":"6,78E+00","module":"C3"},{"value":"3,88E-03","module":"C4"},{"value":"-1,74E+01","module":"D"}]},{"parameter":"ODP","unit":"kg CFC 11-eq.","values":[{"value":"1,22E-06","module":"A1-A3"},{"value":"6,16E-08","module":"A4"},{"value":"4,49E-08","module":"C2"},{"value":"6,95E-09","module":"C3"},{"value":"6,68E-10","module":"C4"},{"value":"-1,50E-06","module":"D"}]},{"parameter":"AP","unit":"kg SO2-eq.","values":[{"value":"4,46E-01","module":"A1-A3"},{"value":"1,03E-03","module":"A4"},{"value":"7,76E-04","module":"C2"},{"value":"6,13E-04","module":"C3"},{"value":"1,65E-05","module":"C4"},{"value":"-2,79E-01","module":"D"}]},{"parameter":"EP","unit":"kg Phosphat-eq.","values":[{"value":"3,17E-02","module":"A1-A3"},{"value":"1,72E-04","module":"A4"},{"value":"1,29E-04","module":"C2"},{"value":"1,87E-04","module":"C3"},{"value":"2,87E-06","module":"C4"},{"value":"-1,60E-02","module":"D"}]},{"parameter":"POCP","unit":"kg Ethen-eq.","values":[{"value":"2,04E-02","module":"A1-A3"},{"value":"5,11E-05","module":"A4"},{"value":"3,97E-05","module":"C2"},{"value":"1,12E-05","module":"C3"},{"value":"7,12E-07","module":"C4"},{"value":"-1,58E-02","module":"D"}]},{"parameter":"ADPE","unit":"kg Sb-eq.","values":[{"value":"1,51E-05","module":"A1-A3"},{"value":"7,14E-07","module":"A4"},{"value":"7,42E-07","module":"C2"},{"value":"4,64E-08","module":"C3"},{"value":"5,80E-11","module":"C4"},{"value":"-8,18E-06","module":"D"}]},{"parameter":"ADPF","unit":"MJ","values":[{"value":"3,08E+02","module":"A1-A3"},{"value":"4,96E+00","module":"A4"},{"value":"3,67E+00","module":"C2"},{"value":"5,10E-01","module":"C3"},{"value":"5,89E-02","module":"C4"},{"value":"-1,89E+02","module":"D"}]},{"parameter":"ADPM","unit":"kg Sb-eq.","values":[{"value":"1,51E-05","module":"A1-A3"},{"value":"7,14E-07","module":"A4"},{"value":"7,42E-07","module":"C2"},{"value":"4,64E-08","module":"C3"},{"value":"5,80E-11","module":"C4"},{"value":"-8,18E-06","module":"D"}]}],"additional_environmental_impact":[],"resource_use":[{"parameter":"PERE","unit":"MJ","values":[{"value":"1,48E+02","module":"A1-A3"},{"value":"8,97E-02","module":"A4"},{"value":"5,34E-02","module":"C2"},{"value":"2,54E-02","module":"C3"},{"value":"1,58E-03","module":"C4"},{"value":"-1,05E+02","module":"D"}]},{"parameter":"PERM","unit":"MJ","values":[{"value":"0,0E+00","module":"A1-A3"},{"value":"0,0E+00","module":"A4"},{"value":"0,0E+00","module":"C2"},{"value":"0,0E+00","module":"C3"},{"value":"0,0E+00","module":"C4"},{"value":"0,0E+00","module":"D"}]},{"parameter":"PERT","unit":"MJ","values":[{"value":"1,48E+02","module":"A1-A3"},{"value":"8,97E-02","module":"A4"},{"value":"5,34E-02","module":"C2"},{"value":"2,54E-02","module":"C3"},{"value":"1,58E-03","module":"C4"},{"value":"-1,05E+02","module":"D"}]},{"parameter":"PENRE","unit":"MJ","values":[{"value":"2,44E+02","module":"A1-A3"},{"value":"5,11E+00","module":"A4"},{"value":"3,75E+00","module":"C2"},{"value":"5,57E-01","module":"C3"},{"value":"6,11E-02","module":"C4"},{"value":"-2,38E+02","module":"D"}]},{"parameter":"PENRM","unit":"MJ","values":[{"value":"1,11E+02","module":"A1-A3"},{"value":"0,0E+00","module":"A4"},{"value":"0,0E+00","module":"C2"},{"value":"0,0E+00","module":"C3"},{"value":"0,0E+00","module":"C4"},{"value":"0,0E+00","module":"D"}]},{"parameter":"PENRT","unit":"MJ","values":[{"value":"3,55E+02","module":"A1-A3"},{"value":"5,11E+00","module":"A4"},{"value":"3,75E+00","module":"C2"},{"value":"5,57E-01","module":"C3"},{"value":"6,11E-02","module":"C4"},{"value":"-2,38E+02","module":"D"}]},{"parameter":"SM","unit":"kg","values":[{"value":"2,00E-01","module":"A1-A3"},{"value":"0,0E+00","module":"A4"},{"value":"0,0E+00","module":"C2"},{"value":"0,0E+00","module":"C3"},{"value":"0,0E+00","module":"C4"},{"value":"0,0E+00","module":"D"}]},{"parameter":"RSF","unit":"MJ","values":[{"value":"9,33E-03","module":"A1-A3"},{"value":"0,0E+00","module":"A4"},{"value":"0,0E+00","module":"C2"},{"value":"0,0E+00","module":"C3"},{"value":"0,0E+00","module":"C4"},{"value":"-1,64E-03","module":"D"}]},{"parameter":"NRSF","unit":"MJ","values":[{"value":"0,0E+00","module":"A1-A3"},{"value":"0,0E+00","module":"A4"},{"value":"0,0E+00","module":"C2"},{"value":"0,0E+00","module":"C3"},{"value":"0,0E+00","module":"C4"},{"value":"0,0E+00","module":"D"}]},{"parameter":"FW","unit":"m3","values":[{"value":"3,96E+01","module":"A1-A3"},{"value":"1,21E-03","module":"A4"},{"value":"7,03E-04","module":"C2"},{"value":"4,96E-03","module":"C3"},{"value":"6,40E-05","module":"C4"},{"value":"-1,22E-01","module":"D"}]}],"end_of_life_waste":[{"parameter":"HWD","unit":"kg","values":[{"value":"8,41E-02","module":"A1-A3"},{"value":"2,72E-06","module":"A4"},{"value":"2,19E-06","module":"C2"},{"value":"4,75E-06","module":"C3"},{"value":"8,40E-08","module":"C4"},{"value":"1,69E-02","module":"D"}]},{"parameter":"NHWD","unit":"kg","values":[{"value":"4,66E+01","module":"A1-A3"},{"value":"4,64E-01","module":"A4"},{"value":"1,98E-01","module":"C2"},{"value":"1,92E-02","module":"C3"},{"value":"3,28E-01","module":"C4"},{"value":"-1,95E+01","module":"D"}]},{"parameter":"RWD","unit":"kg","values":[{"value":"1,37E-03","module":"A1-A3"},{"value":"3,58E-05","module":"A4"},{"value":"2,58E-05","module":"C2"},{"value":"1,43E-06","module":"C3"},{"value":"3,89E-07","module":"C4"},{"value":"-1,02E-03","module":"D"}]}],"end_of_life_flow":[{"parameter":"CRU","unit":"kg","values":[{"value":"0,0E+00","module":"A1-A3"},{"value":"0,0E+00","module":"A4"},{"value":"0,0E+00","module":"C2"},{"value":"0,0E+00","module":"C3"},{"value":"0,0E+00","module":"C4"},{"value":"0,0E+00","module":"D"}]},{"parameter":"MFR","unit":"kg","values":[{"value":"3,34E-02","module":"A1-A3"},{"value":"0,0E+00","module":"A4"},{"value":"0,0E+00","module":"C2"},{"value":"2,45E+00","module":"C3"},{"value":"0,0E+00","module":"C4"},{"value":"0,0E+00","module":"D"}]},{"parameter":"MER","unit":"kg","values":[{"value":"2,04E-03","module":"A1-A3"},{"value":"0,0E+00","module":"A4"},{"value":"0,0E+00","module":"C2"},{"value":"2,26E+00","module":"C3"},{"value":"0,0E+00","module":"C4"},{"value":"0,0E+00","module":"D"}]},{"parameter":"EEE","unit":"MJ","values":[{"value":"1,33E-03","module":"A1-A3"},{"value":"0,0E+00","module":"A4"},{"value":"0,0E+00","module":"C2"},{"value":"8,33E+00","module":"C3"},{"value":"0,0E+00","module":"C4"},{"value":"0,0E+00","module":"D"}]},{"parameter":"EET","unit":"MJ","values":[{"value":"1,46E-02","module":"A1-A3"},{"value":"0,0E+00","module":"A4"},{"value":"0,0E+00","module":"C2"},{"value":"5,73E+01","module":"C3"},{"value":"0,0E+00","module":"C4"},{"value":"0,0E+00","module":"D"}]}]}