{"product_name":"TSLF 24kV 3x1x50/16 AFR","epd_id":"NEPD-2947-1635-EN","compliance":["EN 15804","ISO 14025","ISO 21930"],"producer_name":"Elektroskandia Norge AS","environmental_impact":[{"parameter":"GWP-total","unit":"kg CO2-eq.","values":[{"value":"8,78E+00","module":"A1-A3"},{"value":"1,26E-01","module":"A4"},{"value":"9,67E-03","module":"A5"},{"value":"1,03E-01","module":"C2"},{"value":"4,05E+00","module":"C3"},{"value":"3,97E-03","module":"C4"},{"value":"-4,80E+00","module":"D"}]},{"parameter":"ODP","unit":"kg CFC 11-eq.","values":[{"value":"5,58E-07","module":"A1-A3"},{"value":"2,46E-08","module":"A4"},{"value":"1,80E-11","module":"A5"},{"value":"1,90E-08","module":"C2"},{"value":"4,48E-09","module":"C3"},{"value":"4,04E-10","module":"C4"},{"value":"-4,86E-07","module":"D"}]},{"parameter":"AP","unit":"kg SO2-eq.","values":[{"value":"1,86E-01","module":"A1-A3"},{"value":"4,10E-04","module":"A4"},{"value":"1,05E-06","module":"A5"},{"value":"3,28E-04","module":"C2"},{"value":"3,70E-04","module":"C3"},{"value":"1,16E-05","module":"C4"},{"value":"-1,02E-01","module":"D"}]},{"parameter":"EP","unit":"kg Phosphat-eq.","values":[{"value":"1,24E-02","module":"A1-A3"},{"value":"6,89E-05","module":"A4"},{"value":"3,29E-07","module":"A5"},{"value":"5,44E-05","module":"C2"},{"value":"1,12E-04","module":"C3"},{"value":"1,98E-06","module":"C4"},{"value":"-6,04E-03","module":"D"}]},{"parameter":"POCP","unit":"kg Ethen-eq.","values":[{"value":"8,94E-03","module":"A1-A3"},{"value":"2,04E-05","module":"A4"},{"value":"2,14E-08","module":"A5"},{"value":"1,68E-05","module":"C2"},{"value":"7,06E-06","module":"C3"},{"value":"5,20E-07","module":"C4"},{"value":"-5,56E-03","module":"D"}]},{"parameter":"ADPE","unit":"kg Sb-eq.","values":[{"value":"5,01E-06","module":"A1-A3"},{"value":"2,85E-07","module":"A4"},{"value":"2,47E-10","module":"A5"},{"value":"3,14E-07","module":"C2"},{"value":"3,18E-08","module":"C3"},{"value":"5,00E-11","module":"C4"},{"value":"-6,79E-06","module":"D"}]},{"parameter":"ADPF","unit":"MJ","values":[{"value":"1,49E+02","module":"A1-A3"},{"value":"1,98E+00","module":"A4"},{"value":"1,71E-03","module":"A5"},{"value":"1,55E+00","module":"C2"},{"value":"3,16E-01","module":"C3"},{"value":"3,73E-02","module":"C4"},{"value":"-5,33E+01","module":"D"}]},{"parameter":"ADPM","unit":"kg Sb-eq.","values":[{"value":"5,01E-06","module":"A1-A3"},{"value":"2,85E-07","module":"A4"},{"value":"2,47E-10","module":"A5"},{"value":"3,14E-07","module":"C2"},{"value":"3,18E-08","module":"C3"},{"value":"5,00E-11","module":"C4"},{"value":"-6,79E-06","module":"D"}]}],"additional_environmental_impact":[],"resource_use":[{"parameter":"PERE","unit":"MJ","values":[{"value":"4,35E+01","module":"A1-A3"},{"value":"3,58E-02","module":"A4"},{"value":"3,00E-05","module":"A5"},{"value":"2,26E-02","module":"C2"},{"value":"1,70E-02","module":"C3"},{"value":"1,93E-03","module":"C4"},{"value":"-5,51E+01","module":"D"}]},{"parameter":"PERM","unit":"MJ","values":[{"value":"0,0E+00","module":"A1-A3"},{"value":"0,0E+00","module":"A4"},{"value":"0,0E+00","module":"A5"},{"value":"0,0E+00","module":"C2"},{"value":"0,0E+00","module":"C3"},{"value":"0,0E+00","module":"C4"},{"value":"0,0E+00","module":"D"}]},{"parameter":"PERT","unit":"MJ","values":[{"value":"4,35E+01","module":"A1-A3"},{"value":"3,58E-02","module":"A4"},{"value":"3,00E-05","module":"A5"},{"value":"2,26E-02","module":"C2"},{"value":"1,70E-02","module":"C3"},{"value":"1,93E-03","module":"C4"},{"value":"-5,51E+01","module":"D"}]},{"parameter":"PENRE","unit":"MJ","values":[{"value":"1,21E+02","module":"A1-A3"},{"value":"2,04E+00","module":"A4"},{"value":"1,37E-01","module":"A5"},{"value":"1,59E+00","module":"C2"},{"value":"3,46E-01","module":"C3"},{"value":"3,99E-02","module":"C4"},{"value":"-7,39E+01","module":"D"}]},{"parameter":"PENRM","unit":"MJ","values":[{"value":"6,24E+01","module":"A1-A3"},{"value":"0,0E+00","module":"A4"},{"value":"0,0E+00","module":"A5"},{"value":"0,0E+00","module":"C2"},{"value":"0,0E+00","module":"C3"},{"value":"0,0E+00","module":"C4"},{"value":"0,0E+00","module":"D"}]},{"parameter":"PENRT","unit":"MJ","values":[{"value":"1,84E+02","module":"A1-A3"},{"value":"2,04E+00","module":"A4"},{"value":"1,37E-01","module":"A5"},{"value":"1,59E+00","module":"C2"},{"value":"3,46E-01","module":"C3"},{"value":"3,99E-02","module":"C4"},{"value":"-7,39E+01","module":"D"}]},{"parameter":"SM","unit":"kg","values":[{"value":"1,02E-01","module":"A1-A3"},{"value":"0,0E+00","module":"A4"},{"value":"0,0E+00","module":"A5"},{"value":"0,0E+00","module":"C2"},{"value":"0,0E+00","module":"C3"},{"value":"0,0E+00","module":"C4"},{"value":"0,0E+00","module":"D"}]},{"parameter":"RSF","unit":"MJ","values":[{"value":"9,33E-03","module":"A1-A3"},{"value":"0,0E+00","module":"A4"},{"value":"0,0E+00","module":"A5"},{"value":"0,0E+00","module":"C2"},{"value":"0,0E+00","module":"C3"},{"value":"0,0E+00","module":"C4"},{"value":"-2,12E-03","module":"D"}]},{"parameter":"NRSF","unit":"MJ","values":[{"value":"0,0E+00","module":"A1-A3"},{"value":"0,0E+00","module":"A4"},{"value":"0,0E+00","module":"A5"},{"value":"0,0E+00","module":"C2"},{"value":"0,0E+00","module":"C3"},{"value":"0,0E+00","module":"C4"},{"value":"0,0E+00","module":"D"}]},{"parameter":"FW","unit":"m3","values":[{"value":"7,80E+00","module":"A1-A3"},{"value":"4,81E-04","module":"A4"},{"value":"2,37E-06","module":"A5"},{"value":"2,97E-04","module":"C2"},{"value":"3,46E-03","module":"C3"},{"value":"4,04E-05","module":"C4"},{"value":"-4,16E-02","module":"D"}]}],"end_of_life_waste":[{"parameter":"HWD","unit":"kg","values":[{"value":"1,94E-02","module":"A1-A3"},{"value":"1,09E-06","module":"A4"},{"value":"1,03E-08","module":"A5"},{"value":"9,26E-07","module":"C2"},{"value":"2,88E-06","module":"C3"},{"value":"4,90E-08","module":"C4"},{"value":"3,94E-03","module":"D"}]},{"parameter":"NHWD","unit":"kg","values":[{"value":"1,96E+01","module":"A1-A3"},{"value":"1,85E-01","module":"A4"},{"value":"2,05E-04","module":"A5"},{"value":"8,35E-02","module":"C2"},{"value":"1,23E-02","module":"C3"},{"value":"1,50E-01","module":"C4"},{"value":"-7,07E+00","module":"D"}]},{"parameter":"RWD","unit":"kg","values":[{"value":"6,34E-04","module":"A1-A3"},{"value":"1,43E-05","module":"A4"},{"value":"6,86E-09","module":"A5"},{"value":"1,09E-05","module":"C2"},{"value":"9,25E-07","module":"C3"},{"value":"2,45E-07","module":"C4"},{"value":"-3,95E-04","module":"D"}]}],"end_of_life_flow":[{"parameter":"CRU","unit":"kg","values":[{"value":"0,0E+00","module":"A1-A3"},{"value":"0,0E+00","module":"A4"},{"value":"0,0E+00","module":"A5"},{"value":"0,0E+00","module":"C2"},{"value":"0,0E+00","module":"C3"},{"value":"0,0E+00","module":"C4"},{"value":"0,0E+00","module":"D"}]},{"parameter":"MFR","unit":"kg","values":[{"value":"6,55E-03","module":"A1-A3"},{"value":"0,0E+00","module":"A4"},{"value":"0,0E+00","module":"A5"},{"value":"0,0E+00","module":"C2"},{"value":"7,06E-01","module":"C3"},{"value":"0,0E+00","module":"C4"},{"value":"0,0E+00","module":"D"}]},{"parameter":"MER","unit":"kg","values":[{"value":"2,04E-03","module":"A1-A3"},{"value":"0,0E+00","module":"A4"},{"value":"3,18E-03","module":"A5"},{"value":"0,0E+00","module":"C2"},{"value":"1,35E+00","module":"C3"},{"value":"0,0E+00","module":"C4"},{"value":"0,0E+00","module":"D"}]},{"parameter":"EEE","unit":"MJ","values":[{"value":"1,33E-03","module":"A1-A3"},{"value":"0,0E+00","module":"A4"},{"value":"6,81E-03","module":"A5"},{"value":"0,0E+00","module":"C2"},{"value":"4,58E+00","module":"C3"},{"value":"0,0E+00","module":"C4"},{"value":"0,0E+00","module":"D"}]},{"parameter":"EET","unit":"MJ","values":[{"value":"1,46E-02","module":"A1-A3"},{"value":"0,0E+00","module":"A4"},{"value":"7,49E-02","module":"A5"},{"value":"0,0E+00","module":"C2"},{"value":"3,15E+01","module":"C3"},{"value":"0,0E+00","module":"C4"},{"value":"0,0E+00","module":"D"}]}]}