{"product_name":"TSS 102","epd_id":"NEPD-8970-8621","compliance":["EN 15804+A2","ISO 14025","ISO 21930"],"producer_name":"Invisible Connections AS","environmental_impact":[{"parameter":"GWP-total","unit":"kg CO2-eq.","values":[{"value":"2,84E+01","module":"A1-A3"},{"value":"1,77E+00","module":"A4"},{"value":"1,06E+00","module":"A5"},{"value":"0,0E+00","module":"C1"},{"value":"4,41E-01","module":"C2"},{"value":"2,09E+00","module":"C3"},{"value":"6,32E-03","module":"C4"},{"value":"-9,55E+00","module":"D"}]},{"parameter":"GWP-fossil","unit":"kg CO2-eq.","values":[{"value":"2,95E+01","module":"A1-A3"},{"value":"1,76E+00","module":"A4"},{"value":"9,99E-03","module":"A5"},{"value":"0,0E+00","module":"C1"},{"value":"4,41E-01","module":"C2"},{"value":"2,09E+00","module":"C3"},{"value":"6,31E-03","module":"C4"},{"value":"-9,54E+00","module":"D"}]},{"parameter":"GWP-biogenic","unit":"kg CO2-eq.","values":[{"value":"-1,15E+00","module":"A1-A3"},{"value":"7,30E-04","module":"A4"},{"value":"1,05E+00","module":"A5"},{"value":"0,0E+00","module":"C1"},{"value":"1,83E-04","module":"C2"},{"value":"6,05E-05","module":"C3"},{"value":"5,63E-06","module":"C4"},{"value":"-5,34E-03","module":"D"}]},{"parameter":"GWP-luluc","unit":"kg CO2-eq.","values":[{"value":"1,33E-02","module":"A1-A3"},{"value":"6,28E-04","module":"A4"},{"value":"2,52E-06","module":"A5"},{"value":"0,0E+00","module":"C1"},{"value":"1,57E-04","module":"C2"},{"value":"1,97E-05","module":"C3"},{"value":"1,15E-06","module":"C4"},{"value":"-5,85E-03","module":"D"}]},{"parameter":"ODP","unit":"kg CFC 11-eq.","values":[{"value":"1,05E-06","module":"A1-A3"},{"value":"4,00E-07","module":"A4"},{"value":"1,57E-09","module":"A5"},{"value":"0,0E+00","module":"C1"},{"value":"9,99E-08","module":"C2"},{"value":"8,05E-09","module":"C3"},{"value":"2,37E-09","module":"C4"},{"value":"-3,38E-03","module":"D"}]},{"parameter":"AP","unit":"mol H+-eq.","values":[{"value":"9,49E-02","module":"A1-A3"},{"value":"5,07E-03","module":"A4"},{"value":"7,87E-05","module":"A5"},{"value":"0,0E+00","module":"C1"},{"value":"1,27E-03","module":"C2"},{"value":"2,88E-04","module":"C3"},{"value":"5,27E-05","module":"C4"},{"value":"-4,76E-02","module":"D"}]},{"parameter":"POCP","unit":"kg NMVOC-eq.","values":[{"value":"1,41E-01","module":"A1-A3"},{"value":"4,30E-03","module":"A4"},{"value":"9,29E-05","module":"A5"},{"value":"0,0E+00","module":"C1"},{"value":"1,07E-03","module":"C2"},{"value":"2,90E-04","module":"C3"},{"value":"6,17E-05","module":"C4"},{"value":"-4,80E-02","module":"D"}]},{"parameter":"ADPE","unit":"kg Sb-eq.","values":[{"value":"3,63E-04","module":"A1-A3"},{"value":"4,87E-05","module":"A4"},{"value":"1,59E-07","module":"A5"},{"value":"0,0E+00","module":"C1"},{"value":"1,22E-05","module":"C2"},{"value":"3,47E-07","module":"C3"},{"value":"4,85E-08","module":"C4"},{"value":"-1,64E-04","module":"D"}]},{"parameter":"ADPF","unit":"MJ","values":[{"value":"3,87E+02","module":"A1-A3"},{"value":"2,67E+01","module":"A4"},{"value":"1,16E-01","module":"A5"},{"value":"0,0E+00","module":"C1"},{"value":"6,67E+00","module":"C2"},{"value":"2,66E-01","module":"C3"},{"value":"1,61E-01","module":"C4"},{"value":"-8,06E+01","module":"D"}]},{"parameter":"WDP","unit":"m3 world-eq.","values":[{"value":"4,06E+02","module":"A1-A3"},{"value":"2,58E+01","module":"A4"},{"value":"1,80E-01","module":"A5"},{"value":"0,0E+00","module":"C1"},{"value":"6,45E+00","module":"C2"},{"value":"1,37E+00","module":"C3"},{"value":"4,79E-01","module":"C4"},{"value":"4,84E+02","module":"D"}]},{"parameter":"EP-freshwater","unit":"kg P-eq.","values":[{"value":"2,15E-04","module":"A1-A3"},{"value":"1,41E-05","module":"A4"},{"value":"1,17E-07","module":"A5"},{"value":"0,0E+00","module":"C1"},{"value":"3,52E-06","module":"C2"},{"value":"8,05E-07","module":"C3"},{"value":"5,90E-08","module":"C4"},{"value":"-5,89E-04","module":"D"}]},{"parameter":"EP-marine","unit":"kg N-eq.","values":[{"value":"2,24E-02","module":"A1-A3"},{"value":"1,00E-03","module":"A4"},{"value":"3,39E-05","module":"A5"},{"value":"0,0E+00","module":"C1"},{"value":"2,51E-04","module":"C2"},{"value":"1,13E-04","module":"C3"},{"value":"1,96E-05","module":"C4"},{"value":"-9,89E-03","module":"D"}]},{"parameter":"EP-terrestrial","unit":"mol N-eq.","values":[{"value":"2,43E-01","module":"A1-A3"},{"value":"1,12E-02","module":"A4"},{"value":"3,61E-04","module":"A5"},{"value":"0,0E+00","module":"C1"},{"value":"2,81E-03","module":"C2"},{"value":"1,19E-03","module":"C3"},{"value":"2,18E-04","module":"C4"},{"value":"-1,01E-01","module":"D"}]},{"parameter":"GWP-IOBC","unit":"kg CO2-eq.","values":[{"value":"3,01E+01","module":"A1-A3"},{"value":"1,77E+00","module":"A4"},{"value":"1,00E-02","module":"A5"},{"value":"0,0E+00","module":"C1"},{"value":"4,41E-01","module":"C2"},{"value":"2,09E+00","module":"C3"},{"value":"7,57E-03","module":"C4"},{"value":"-1,43E+01","module":"D"}]}],"additional_environmental_impact":[{"parameter":"PM","unit":"disease incidence","values":[{"value":"9,15E-07","module":"A1-A3"},{"value":"1,08E-07","module":"A4"},{"value":"9,64E-10","module":"A5"},{"value":"0,0E+00","module":"C1"},{"value":"2,70E-08","module":"C2"},{"value":"1,44E-09","module":"C3"},{"value":"1,04E-09","module":"C4"},{"value":"-8,12E-07","module":"D"}]},{"parameter":"ETP-fw","unit":"CTUe","values":[{"value":"8,11E+01","module":"A1-A3"},{"value":"1,98E+01","module":"A4"},{"value":"1,31E-01","module":"A5"},{"value":"0,0E+00","module":"C1"},{"value":"4,94E+00","module":"C2"},{"value":"4,05E+00","module":"C3"},{"value":"1,05E-01","module":"C4"},{"value":"-5,33E+02","module":"D"}]},{"parameter":"HTP-c","unit":"CTUh","values":[{"value":"7,94E-09","module":"A1-A3"},{"value":"0,0E+00","module":"A4"},{"value":"1,50E-11","module":"A5"},{"value":"0,0E+00","module":"C1"},{"value":"0,0E+00","module":"C2"},{"value":"9,20E-11","module":"C3"},{"value":"6,00E-12","module":"C4"},{"value":"-4,58E-08","module":"D"}]},{"parameter":"HTP-nc","unit":"CTUh","values":[{"value":"1,10E-07","module":"A1-A3"},{"value":"2,16E-08","module":"A4"},{"value":"6,97E-10","module":"A5"},{"value":"0,0E+00","module":"C1"},{"value":"5,40E-09","module":"C2"},{"value":"2,44E-09","module":"C3"},{"value":"1,01E-10","module":"C4"},{"value":"9,90E-07","module":"D"}]},{"parameter":"SQP","unit":"unitless","values":[{"value":"1,03E+02","module":"A1-A3"},{"value":"1,87E+01","module":"A4"},{"value":"6,60E-02","module":"A5"},{"value":"0,0E+00","module":"C1"},{"value":"4,66E+00","module":"C2"},{"value":"5,26E-02","module":"C3"},{"value":"5,73E-01","module":"C4"},{"value":"-1,04E+01","module":"D"}]},{"parameter":"IRP","unit":"kBq U235-eq.","values":[{"value":"8,68E-01","module":"A1-A3"},{"value":"1,17E-01","module":"A4"},{"value":"4,20E-04","module":"A5"},{"value":"0,0E+00","module":"C1"},{"value":"2,91E-02","module":"C2"},{"value":"9,21E-04","module":"C3"},{"value":"7,05E-04","module":"C4"},{"value":"2,99E-02","module":"D"}]}],"resource_use":[{"parameter":"PERE","unit":"MJ","values":[{"value":"3,14E+01","module":"A1-A3"},{"value":"3,82E-01","module":"A4"},{"value":"2,38E-03","module":"A5"},{"value":"0,0E+00","module":"C1"},{"value":"9,55E-02","module":"C2"},{"value":"2,23E-02","module":"C3"},{"value":"3,20E-03","module":"C4"},{"value":"-1,06E+01","module":"D"}]},{"parameter":"PERM","unit":"MJ","values":[{"value":"9,65E+00","module":"A1-A3"},{"value":"0,0E+00","module":"A4"},{"value":"-9,62E+00","module":"A5"},{"value":"0,0E+00","module":"C1"},{"value":"0,0E+00","module":"C2"},{"value":"0,0E+00","module":"C3"},{"value":"0,0E+00","module":"C4"},{"value":"0,0E+00","module":"D"}]},{"parameter":"PERT","unit":"MJ","values":[{"value":"4,10E+01","module":"A1-A3"},{"value":"3,82E-01","module":"A4"},{"value":"-9,61E+00","module":"A5"},{"value":"0,0E+00","module":"C1"},{"value":"9,55E-02","module":"C2"},{"value":"2,23E-02","module":"C3"},{"value":"3,20E-03","module":"C4"},{"value":"-1,06E+01","module":"D"}]},{"parameter":"PENRE","unit":"MJ","values":[{"value":"3,71E+02","module":"A1-A3"},{"value":"2,67E+01","module":"A4"},{"value":"1,16E-01","module":"A5"},{"value":"0,0E+00","module":"C1"},{"value":"6,67E+00","module":"C2"},{"value":"2,66E-01","module":"C3"},{"value":"1,61E-01","module":"C4"},{"value":"-8,06E+01","module":"D"}]},{"parameter":"PENRM","unit":"MJ","values":[{"value":"1,65E+01","module":"A1-A3"},{"value":"0,0E+00","module":"A4"},{"value":"-1,32E-01","module":"A5"},{"value":"0,0E+00","module":"C1"},{"value":"0,0E+00","module":"C2"},{"value":"-1,21E+01","module":"C3"},{"value":"0,0E+00","module":"C4"},{"value":"0,0E+00","module":"D"}]},{"parameter":"PENRT","unit":"MJ","values":[{"value":"3,87E+02","module":"A1-A3"},{"value":"2,67E+01","module":"A4"},{"value":"-1,61E-02","module":"A5"},{"value":"0,0E+00","module":"C1"},{"value":"6,67E+00","module":"C2"},{"value":"-1,19E+01","module":"C3"},{"value":"1,61E-01","module":"C4"},{"value":"-8,06E+01","module":"D"}]},{"parameter":"SM","unit":"kg","values":[{"value":"9,62E-01","module":"A1-A3"},{"value":"0,0E+00","module":"A4"},{"value":"0,0E+00","module":"A5"},{"value":"0,0E+00","module":"C1"},{"value":"0,0E+00","module":"C2"},{"value":"0,0E+00","module":"C3"},{"value":"4,02E-03","module":"C4"},{"value":"0,0E+00","module":"D"}]},{"parameter":"RSF","unit":"MJ","values":[{"value":"1,99E-01","module":"A1-A3"},{"value":"1,37E-02","module":"A4"},{"value":"6,93E-05","module":"A5"},{"value":"0,0E+00","module":"C1"},{"value":"3,42E-03","module":"C2"},{"value":"5,53E-04","module":"C3"},{"value":"7,00E-05","module":"C4"},{"value":"3,42E-01","module":"D"}]},{"parameter":"NRSF","unit":"MJ","values":[{"value":"1,18E-01","module":"A1-A3"},{"value":"4,88E-02","module":"A4"},{"value":"7,84E-04","module":"A5"},{"value":"0,0E+00","module":"C1"},{"value":"1,22E-02","module":"C2"},{"value":"0,0E+00","module":"C3"},{"value":"1,49E-03","module":"C4"},{"value":"9,74E+00","module":"D"}]},{"parameter":"FW","unit":"m3","values":[{"value":"9,44E-02","module":"A1-A3"},{"value":"2,85E-03","module":"A4"},{"value":"8,39E-05","module":"A5"},{"value":"0,0E+00","module":"C1"},{"value":"7,13E-04","module":"C2"},{"value":"1,19E-03","module":"C3"},{"value":"1,92E-04","module":"C4"},{"value":"-2,50E-02","module":"D"}]}],"end_of_life_waste":[{"parameter":"HWD","unit":"kg","values":[{"value":"2,26E-02","module":"A1-A3"},{"value":"1,38E-03","module":"A4"},{"value":"0,0E+00","module":"A5"},{"value":"0,0E+00","module":"C1"},{"value":"3,44E-04","module":"C2"},{"value":"0,0E+00","module":"C3"},{"value":"1,82E-02","module":"C4"},{"value":"-4,94E-02","module":"D"}]},{"parameter":"NHWD","unit":"kg","values":[{"value":"3,53E+00","module":"A1-A3"},{"value":"1,30E+00","module":"A4"},{"value":"3,65E-01","module":"A5"},{"value":"0,0E+00","module":"C1"},{"value":"3,24E-01","module":"C2"},{"value":"0,0E+00","module":"C3"},{"value":"1,08E+00","module":"C4"},{"value":"-3,90E+00","module":"D"}]},{"parameter":"RWD","unit":"kg","values":[{"value":"2,36E-03","module":"A1-A3"},{"value":"1,82E-04","module":"A4"},{"value":"0,0E+00","module":"A5"},{"value":"0,0E+00","module":"C1"},{"value":"4,54E-05","module":"C2"},{"value":"0,0E+00","module":"C3"},{"value":"8,38E-08","module":"C4"},{"value":"2,27E-05","module":"D"}]}],"end_of_life_flow":[{"parameter":"CRU","unit":"kg","values":[{"value":"0,0E+00","module":"A1-A3"},{"value":"0,0E+00","module":"A4"},{"value":"3,28E-01","module":"A5"},{"value":"0,0E+00","module":"C1"},{"value":"0,0E+00","module":"C2"},{"value":"0,0E+00","module":"C3"},{"value":"0,0E+00","module":"C4"},{"value":"0,0E+00","module":"D"}]},{"parameter":"MFR","unit":"kg","values":[{"value":"9,18E-01","module":"A1-A3"},{"value":"0,0E+00","module":"A4"},{"value":"1,59E-03","module":"A5"},{"value":"0,0E+00","module":"C1"},{"value":"0,0E+00","module":"C2"},{"value":"9,51E+00","module":"C3"},{"value":"4,22E-03","module":"C4"},{"value":"0,0E+00","module":"D"}]},{"parameter":"MER","unit":"kg","values":[{"value":"9,81E-03","module":"A1-A3"},{"value":"0,0E+00","module":"A4"},{"value":"3,62E-01","module":"A5"},{"value":"0,0E+00","module":"C1"},{"value":"0,0E+00","module":"C2"},{"value":"3,68E-01","module":"C3"},{"value":"1,21E-08","module":"C4"},{"value":"0,0E+00","module":"D"}]},{"parameter":"EEE","unit":"MJ","values":[{"value":"8,38E-04","module":"A1-A3"},{"value":"0,0E+00","module":"A4"},{"value":"2,52E-01","module":"A5"},{"value":"0,0E+00","module":"C1"},{"value":"0,0E+00","module":"C2"},{"value":"5,60E-01","module":"C3"},{"value":"2,47E-04","module":"C4"},{"value":"0,0E+00","module":"D"}]},{"parameter":"EET","unit":"MJ","values":[{"value":"1,27E-02","module":"A1-A3"},{"value":"0,0E+00","module":"A4"},{"value":"3,81E+00","module":"A5"},{"value":"0,0E+00","module":"C1"},{"value":"0,0E+00","module":"C2"},{"value":"8,47E+00","module":"C3"},{"value":"3,74E-03","module":"C4"},{"value":"0,0E+00","module":"D"}]}]}