{"product_name":"TSS 101","epd_id":"NEPD-8963-8629","compliance":["EN 15804+A2","ISO 14025","ISO 21930"],"producer_name":"Invisible Connections AS","environmental_impact":[{"parameter":"GWP-total","unit":"kg CO2-eq.","values":[{"value":"1,93E+01","module":"A1-A3"},{"value":"1,29E+00","module":"A4"},{"value":"5,54E-01","module":"A5"},{"value":"0,0E+00","module":"C1"},{"value":"3,23E-01","module":"C2"},{"value":"1,93E-01","module":"C3"},{"value":"3,61E-03","module":"C4"},{"value":"-6,94E+00","module":"D"}]},{"parameter":"GWP-fossil","unit":"kg CO2-eq.","values":[{"value":"1,99E+01","module":"A1-A3"},{"value":"1,29E+00","module":"A4"},{"value":"5,09E-03","module":"A5"},{"value":"0,0E+00","module":"C1"},{"value":"3,23E-01","module":"C2"},{"value":"1,93E-01","module":"C3"},{"value":"3,61E-03","module":"C4"},{"value":"-6,94E+00","module":"D"}]},{"parameter":"GWP-biogenic","unit":"kg CO2-eq.","values":[{"value":"-6,23E-01","module":"A1-A3"},{"value":"5,34E-04","module":"A4"},{"value":"5,48E-01","module":"A5"},{"value":"0,0E+00","module":"C1"},{"value":"1,34E-04","module":"C2"},{"value":"1,56E-06","module":"C3"},{"value":"3,87E-06","module":"C4"},{"value":"-3,84E-03","module":"D"}]},{"parameter":"GWP-luluc","unit":"kg CO2-eq.","values":[{"value":"8,03E-03","module":"A1-A3"},{"value":"4,59E-04","module":"A4"},{"value":"1,31E-06","module":"A5"},{"value":"0,0E+00","module":"C1"},{"value":"1,15E-04","module":"C2"},{"value":"2,29E-07","module":"C3"},{"value":"7,13E-07","module":"C4"},{"value":"-3,42E-03","module":"D"}]},{"parameter":"ODP","unit":"kg CFC 11-eq.","values":[{"value":"4,21E-07","module":"A1-A3"},{"value":"2,92E-07","module":"A4"},{"value":"8,13E-10","module":"A5"},{"value":"0,0E+00","module":"C1"},{"value":"7,31E-08","module":"C2"},{"value":"1,48E-10","module":"C3"},{"value":"1,69E-09","module":"C4"},{"value":"-6,66E-04","module":"D"}]},{"parameter":"AP","unit":"mol H+-eq.","values":[{"value":"6,16E-02","module":"A1-A3"},{"value":"3,71E-03","module":"A4"},{"value":"4,09E-05","module":"A5"},{"value":"0,0E+00","module":"C1"},{"value":"9,27E-04","module":"C2"},{"value":"2,42E-05","module":"C3"},{"value":"3,43E-05","module":"C4"},{"value":"-3,45E-02","module":"D"}]},{"parameter":"POCP","unit":"kg NMVOC-eq.","values":[{"value":"4,66E-02","module":"A1-A3"},{"value":"3,14E-03","module":"A4"},{"value":"4,84E-05","module":"A5"},{"value":"0,0E+00","module":"C1"},{"value":"7,86E-04","module":"C2"},{"value":"3,01E-05","module":"C3"},{"value":"4,04E-05","module":"C4"},{"value":"-3,48E-02","module":"D"}]},{"parameter":"ADPE","unit":"kg Sb-eq.","values":[{"value":"7,95E-05","module":"A1-A3"},{"value":"3,56E-05","module":"A4"},{"value":"8,26E-08","module":"A5"},{"value":"0,0E+00","module":"C1"},{"value":"8,91E-06","module":"C2"},{"value":"6,76E-09","module":"C3"},{"value":"3,20E-08","module":"C4"},{"value":"-1,20E-04","module":"D"}]},{"parameter":"ADPF","unit":"MJ","values":[{"value":"2,31E+02","module":"A1-A3"},{"value":"1,95E+01","module":"A4"},{"value":"5,98E-02","module":"A5"},{"value":"0,0E+00","module":"C1"},{"value":"4,88E+00","module":"C2"},{"value":"1,26E-02","module":"C3"},{"value":"1,12E-01","module":"C4"},{"value":"-5,84E+01","module":"D"}]},{"parameter":"WDP","unit":"m3 world-eq.","values":[{"value":"1,05E+02","module":"A1-A3"},{"value":"1,89E+01","module":"A4"},{"value":"9,21E-02","module":"A5"},{"value":"0,0E+00","module":"C1"},{"value":"4,72E+00","module":"C2"},{"value":"2,86E-02","module":"C3"},{"value":"2,45E-01","module":"C4"},{"value":"3,58E+02","module":"D"}]},{"parameter":"EP-freshwater","unit":"kg P-eq.","values":[{"value":"9,52E-05","module":"A1-A3"},{"value":"1,03E-05","module":"A4"},{"value":"6,10E-08","module":"A5"},{"value":"0,0E+00","module":"C1"},{"value":"2,58E-06","module":"C2"},{"value":"1,48E-08","module":"C3"},{"value":"2,88E-08","module":"C4"},{"value":"-4,27E-04","module":"D"}]},{"parameter":"EP-marine","unit":"kg N-eq.","values":[{"value":"1,53E-02","module":"A1-A3"},{"value":"7,34E-04","module":"A4"},{"value":"1,76E-05","module":"A5"},{"value":"0,0E+00","module":"C1"},{"value":"1,83E-04","module":"C2"},{"value":"1,16E-05","module":"C3"},{"value":"1,28E-05","module":"C4"},{"value":"-7,15E-03","module":"D"}]},{"parameter":"EP-terrestrial","unit":"mol N-eq.","values":[{"value":"1,64E-01","module":"A1-A3"},{"value":"8,21E-03","module":"A4"},{"value":"1,88E-04","module":"A5"},{"value":"0,0E+00","module":"C1"},{"value":"2,05E-03","module":"C2"},{"value":"1,26E-04","module":"C3"},{"value":"1,41E-04","module":"C4"},{"value":"-7,31E-02","module":"D"}]},{"parameter":"GWP-IOBC","unit":"kg CO2-eq.","values":[{"value":"2,04E+01","module":"A1-A3"},{"value":"1,29E+00","module":"A4"},{"value":"5,09E-03","module":"A5"},{"value":"0,0E+00","module":"C1"},{"value":"3,23E-01","module":"C2"},{"value":"1,93E-01","module":"C3"},{"value":"3,62E-03","module":"C4"},{"value":"-1,04E+01","module":"D"}]}],"additional_environmental_impact":[{"parameter":"PM","unit":"disease incidence","values":[{"value":"5,97E-07","module":"A1-A3"},{"value":"7,90E-08","module":"A4"},{"value":"5,01E-10","module":"A5"},{"value":"0,0E+00","module":"C1"},{"value":"1,98E-08","module":"C2"},{"value":"9,50E-11","module":"C3"},{"value":"7,33E-10","module":"C4"},{"value":"-5,80E-07","module":"D"}]},{"parameter":"ETP-fw","unit":"CTUe","values":[{"value":"3,31E+01","module":"A1-A3"},{"value":"1,45E+01","module":"A4"},{"value":"6,81E-02","module":"A5"},{"value":"0,0E+00","module":"C1"},{"value":"3,62E+00","module":"C2"},{"value":"3,77E-02","module":"C3"},{"value":"6,02E-02","module":"C4"},{"value":"-3,87E+02","module":"D"}]},{"parameter":"HTP-c","unit":"CTUh","values":[{"value":"6,15E-09","module":"A1-A3"},{"value":"0,0E+00","module":"A4"},{"value":"7,00E-12","module":"A5"},{"value":"0,0E+00","module":"C1"},{"value":"0,0E+00","module":"C2"},{"value":"4,00E-12","module":"C3"},{"value":"2,00E-12","module":"C4"},{"value":"-3,33E-08","module":"D"}]},{"parameter":"HTP-nc","unit":"CTUh","values":[{"value":"7,35E-08","module":"A1-A3"},{"value":"1,58E-08","module":"A4"},{"value":"3,63E-10","module":"A5"},{"value":"0,0E+00","module":"C1"},{"value":"3,95E-09","module":"C2"},{"value":"1,62E-10","module":"C3"},{"value":"3,70E-11","module":"C4"},{"value":"7,24E-07","module":"D"}]},{"parameter":"SQP","unit":"unitless","values":[{"value":"5,73E+01","module":"A1-A3"},{"value":"1,36E+01","module":"A4"},{"value":"3,35E-02","module":"A5"},{"value":"0,0E+00","module":"C1"},{"value":"3,41E+00","module":"C2"},{"value":"1,53E-03","module":"C3"},{"value":"4,05E-01","module":"C4"},{"value":"-5,23E+00","module":"D"}]},{"parameter":"IRP","unit":"kBq U235-eq.","values":[{"value":"4,58E-01","module":"A1-A3"},{"value":"8,53E-02","module":"A4"},{"value":"2,17E-04","module":"A5"},{"value":"0,0E+00","module":"C1"},{"value":"2,13E-02","module":"C2"},{"value":"2,13E-05","module":"C3"},{"value":"4,87E-04","module":"C4"},{"value":"2,40E-02","module":"D"}]}],"resource_use":[{"parameter":"PERE","unit":"MJ","values":[{"value":"1,77E+01","module":"A1-A3"},{"value":"2,79E-01","module":"A4"},{"value":"1,23E-03","module":"A5"},{"value":"0,0E+00","module":"C1"},{"value":"6,98E-02","module":"C2"},{"value":"3,71E-04","module":"C3"},{"value":"1,79E-03","module":"C4"},{"value":"-5,54E+00","module":"D"}]},{"parameter":"PERM","unit":"MJ","values":[{"value":"5,06E+00","module":"A1-A3"},{"value":"0,0E+00","module":"A4"},{"value":"-5,02E+00","module":"A5"},{"value":"0,0E+00","module":"C1"},{"value":"0,0E+00","module":"C2"},{"value":"0,0E+00","module":"C3"},{"value":"0,0E+00","module":"C4"},{"value":"0,0E+00","module":"D"}]},{"parameter":"PERT","unit":"MJ","values":[{"value":"2,27E+01","module":"A1-A3"},{"value":"2,79E-01","module":"A4"},{"value":"-5,02E+00","module":"A5"},{"value":"0,0E+00","module":"C1"},{"value":"6,98E-02","module":"C2"},{"value":"3,71E-04","module":"C3"},{"value":"1,79E-03","module":"C4"},{"value":"-5,54E+00","module":"D"}]},{"parameter":"PENRE","unit":"MJ","values":[{"value":"2,29E+02","module":"A1-A3"},{"value":"1,95E+01","module":"A4"},{"value":"5,98E-02","module":"A5"},{"value":"0,0E+00","module":"C1"},{"value":"4,88E+00","module":"C2"},{"value":"1,26E-02","module":"C3"},{"value":"1,12E-01","module":"C4"},{"value":"-5,84E+01","module":"D"}]},{"parameter":"PENRM","unit":"MJ","values":[{"value":"2,53E+00","module":"A1-A3"},{"value":"0,0E+00","module":"A4"},{"value":"0,0E+00","module":"A5"},{"value":"0,0E+00","module":"C1"},{"value":"0,0E+00","module":"C2"},{"value":"0,0E+00","module":"C3"},{"value":"0,0E+00","module":"C4"},{"value":"0,0E+00","module":"D"}]},{"parameter":"PENRT","unit":"MJ","values":[{"value":"2,31E+02","module":"A1-A3"},{"value":"1,95E+01","module":"A4"},{"value":"5,98E-02","module":"A5"},{"value":"0,0E+00","module":"C1"},{"value":"4,88E+00","module":"C2"},{"value":"1,26E-02","module":"C3"},{"value":"1,12E-01","module":"C4"},{"value":"-5,84E+01","module":"D"}]},{"parameter":"SM","unit":"kg","values":[{"value":"8,58E-01","module":"A1-A3"},{"value":"0,0E+00","module":"A4"},{"value":"0,0E+00","module":"A5"},{"value":"0,0E+00","module":"C1"},{"value":"0,0E+00","module":"C2"},{"value":"0,0E+00","module":"C3"},{"value":"4,02E-03","module":"C4"},{"value":"0,0E+00","module":"D"}]},{"parameter":"RSF","unit":"MJ","values":[{"value":"2,13E-02","module":"A1-A3"},{"value":"9,99E-03","module":"A4"},{"value":"3,59E-05","module":"A5"},{"value":"0,0E+00","module":"C1"},{"value":"2,50E-03","module":"C2"},{"value":"1,05E-05","module":"C3"},{"value":"3,74E-05","module":"C4"},{"value":"2,50E-01","module":"D"}]},{"parameter":"NRSF","unit":"MJ","values":[{"value":"4,80E-02","module":"A1-A3"},{"value":"3,57E-02","module":"A4"},{"value":"4,08E-04","module":"A5"},{"value":"0,0E+00","module":"C1"},{"value":"8,93E-03","module":"C2"},{"value":"0,0E+00","module":"C3"},{"value":"3,47E-04","module":"C4"},{"value":"7,23E+00","module":"D"}]},{"parameter":"FW","unit":"m3","values":[{"value":"3,74E-02","module":"A1-A3"},{"value":"2,09E-03","module":"A4"},{"value":"4,36E-05","module":"A5"},{"value":"0,0E+00","module":"C1"},{"value":"5,22E-04","module":"C2"},{"value":"3,57E-05","module":"C3"},{"value":"1,33E-04","module":"C4"},{"value":"-1,56E-02","module":"D"}]}],"end_of_life_waste":[{"parameter":"HWD","unit":"kg","values":[{"value":"1,36E-02","module":"A1-A3"},{"value":"1,01E-03","module":"A4"},{"value":"0,0E+00","module":"A5"},{"value":"0,0E+00","module":"C1"},{"value":"2,52E-04","module":"C2"},{"value":"0,0E+00","module":"C3"},{"value":"7,51E-03","module":"C4"},{"value":"-3,60E-02","module":"D"}]},{"parameter":"NHWD","unit":"kg","values":[{"value":"2,48E+00","module":"A1-A3"},{"value":"9,49E-01","module":"A4"},{"value":"1,89E-01","module":"A5"},{"value":"0,0E+00","module":"C1"},{"value":"2,37E-01","module":"C2"},{"value":"0,0E+00","module":"C3"},{"value":"7,94E-01","module":"C4"},{"value":"-2,83E+00","module":"D"}]},{"parameter":"RWD","unit":"kg","values":[{"value":"1,53E-03","module":"A1-A3"},{"value":"1,33E-04","module":"A4"},{"value":"0,0E+00","module":"A5"},{"value":"0,0E+00","module":"C1"},{"value":"3,32E-05","module":"C2"},{"value":"0,0E+00","module":"C3"},{"value":"1,64E-08","module":"C4"},{"value":"1,84E-05","module":"D"}]}],"end_of_life_flow":[{"parameter":"CRU","unit":"kg","values":[{"value":"0,0E+00","module":"A1-A3"},{"value":"0,0E+00","module":"A4"},{"value":"1,71E-01","module":"A5"},{"value":"0,0E+00","module":"C1"},{"value":"0,0E+00","module":"C2"},{"value":"0,0E+00","module":"C3"},{"value":"0,0E+00","module":"C4"},{"value":"0,0E+00","module":"D"}]},{"parameter":"MFR","unit":"kg","values":[{"value":"6,83E-01","module":"A1-A3"},{"value":"0,0E+00","module":"A4"},{"value":"4,47E-06","module":"A5"},{"value":"0,0E+00","module":"C1"},{"value":"0,0E+00","module":"C2"},{"value":"7,10E+00","module":"C3"},{"value":"4,22E-03","module":"C4"},{"value":"0,0E+00","module":"D"}]},{"parameter":"MER","unit":"kg","values":[{"value":"7,33E-03","module":"A1-A3"},{"value":"0,0E+00","module":"A4"},{"value":"1,89E-01","module":"A5"},{"value":"0,0E+00","module":"C1"},{"value":"0,0E+00","module":"C2"},{"value":"6,40E-02","module":"C3"},{"value":"1,21E-08","module":"C4"},{"value":"0,0E+00","module":"D"}]},{"parameter":"EEE","unit":"MJ","values":[{"value":"8,38E-04","module":"A1-A3"},{"value":"0,0E+00","module":"A4"},{"value":"1,32E-01","module":"A5"},{"value":"0,0E+00","module":"C1"},{"value":"0,0E+00","module":"C2"},{"value":"1,24E-01","module":"C3"},{"value":"2,47E-04","module":"C4"},{"value":"0,0E+00","module":"D"}]},{"parameter":"EET","unit":"MJ","values":[{"value":"1,27E-02","module":"A1-A3"},{"value":"0,0E+00","module":"A4"},{"value":"1,99E+00","module":"A5"},{"value":"0,0E+00","module":"C1"},{"value":"0,0E+00","module":"C2"},{"value":"1,88E+00","module":"C3"},{"value":"3,74E-03","module":"C4"},{"value":"0,0E+00","module":"D"}]}]}