{"product_name":"TSS 102 G","epd_id":"NEPD-8969-8622","compliance":["EN 15804+A2","ISO 14025","ISO 21930"],"producer_name":"Invisible Connections AS","environmental_impact":[{"parameter":"GWP-total","unit":"kg CO2-eq.","values":[{"value":"3,03E+01","module":"A1-A3"},{"value":"1,82E+00","module":"A4"},{"value":"1,06E+00","module":"A5"},{"value":"0,0E+00","module":"C1"},{"value":"4,56E-01","module":"C2"},{"value":"2,09E+00","module":"C3"},{"value":"6,47E-03","module":"C4"},{"value":"-9,88E+00","module":"D"}]},{"parameter":"GWP-fossil","unit":"kg CO2-eq.","values":[{"value":"3,14E+01","module":"A1-A3"},{"value":"1,82E+00","module":"A4"},{"value":"9,99E-03","module":"A5"},{"value":"0,0E+00","module":"C1"},{"value":"4,55E-01","module":"C2"},{"value":"2,09E+00","module":"C3"},{"value":"6,46E-03","module":"C4"},{"value":"-9,87E+00","module":"D"}]},{"parameter":"GWP-biogenic","unit":"kg CO2-eq.","values":[{"value":"-1,13E+00","module":"A1-A3"},{"value":"7,54E-04","module":"A4"},{"value":"1,05E+00","module":"A5"},{"value":"0,0E+00","module":"C1"},{"value":"1,88E-04","module":"C2"},{"value":"6,05E-05","module":"C3"},{"value":"5,76E-06","module":"C4"},{"value":"-5,52E-03","module":"D"}]},{"parameter":"GWP-luluc","unit":"kg CO2-eq.","values":[{"value":"1,74E-02","module":"A1-A3"},{"value":"6,48E-04","module":"A4"},{"value":"2,52E-06","module":"A5"},{"value":"0,0E+00","module":"C1"},{"value":"1,62E-04","module":"C2"},{"value":"1,97E-05","module":"C3"},{"value":"1,18E-06","module":"C4"},{"value":"-6,00E-03","module":"D"}]},{"parameter":"ODP","unit":"kg CFC 11-eq.","values":[{"value":"1,31E-06","module":"A1-A3"},{"value":"4,13E-07","module":"A4"},{"value":"1,57E-09","module":"A5"},{"value":"0,0E+00","module":"C1"},{"value":"1,03E-07","module":"C2"},{"value":"8,05E-09","module":"C3"},{"value":"2,45E-09","module":"C4"},{"value":"-3,38E-03","module":"D"}]},{"parameter":"AP","unit":"mol H+-eq.","values":[{"value":"2,78E-01","module":"A1-A3"},{"value":"5,23E-03","module":"A4"},{"value":"7,87E-05","module":"A5"},{"value":"0,0E+00","module":"C1"},{"value":"1,31E-03","module":"C2"},{"value":"2,88E-04","module":"C3"},{"value":"5,41E-05","module":"C4"},{"value":"-4,92E-02","module":"D"}]},{"parameter":"POCP","unit":"kg NMVOC-eq.","values":[{"value":"1,49E-01","module":"A1-A3"},{"value":"4,44E-03","module":"A4"},{"value":"9,29E-05","module":"A5"},{"value":"0,0E+00","module":"C1"},{"value":"1,11E-03","module":"C2"},{"value":"2,90E-04","module":"C3"},{"value":"6,34E-05","module":"C4"},{"value":"-4,96E-02","module":"D"}]},{"parameter":"ADPE","unit":"kg Sb-eq.","values":[{"value":"2,74E-02","module":"A1-A3"},{"value":"5,03E-05","module":"A4"},{"value":"1,59E-07","module":"A5"},{"value":"0,0E+00","module":"C1"},{"value":"1,26E-05","module":"C2"},{"value":"3,47E-07","module":"C3"},{"value":"4,99E-08","module":"C4"},{"value":"-1,70E-04","module":"D"}]},{"parameter":"ADPF","unit":"MJ","values":[{"value":"4,17E+02","module":"A1-A3"},{"value":"2,75E+01","module":"A4"},{"value":"1,16E-01","module":"A5"},{"value":"0,0E+00","module":"C1"},{"value":"6,88E+00","module":"C2"},{"value":"2,66E-01","module":"C3"},{"value":"1,66E-01","module":"C4"},{"value":"-8,34E+01","module":"D"}]},{"parameter":"WDP","unit":"m3 world-eq.","values":[{"value":"5,15E+02","module":"A1-A3"},{"value":"2,66E+01","module":"A4"},{"value":"1,80E-01","module":"A5"},{"value":"0,0E+00","module":"C1"},{"value":"6,66E+00","module":"C2"},{"value":"1,37E+00","module":"C3"},{"value":"4,89E-01","module":"C4"},{"value":"5,01E+02","module":"D"}]},{"parameter":"EP-freshwater","unit":"kg P-eq.","values":[{"value":"3,63E-04","module":"A1-A3"},{"value":"1,46E-05","module":"A4"},{"value":"1,17E-07","module":"A5"},{"value":"0,0E+00","module":"C1"},{"value":"3,64E-06","module":"C2"},{"value":"8,05E-07","module":"C3"},{"value":"6,01E-08","module":"C4"},{"value":"-6,09E-04","module":"D"}]},{"parameter":"EP-marine","unit":"kg N-eq.","values":[{"value":"3,03E-02","module":"A1-A3"},{"value":"1,04E-03","module":"A4"},{"value":"3,39E-05","module":"A5"},{"value":"0,0E+00","module":"C1"},{"value":"2,59E-04","module":"C2"},{"value":"1,13E-04","module":"C3"},{"value":"2,02E-05","module":"C4"},{"value":"-1,02E-02","module":"D"}]},{"parameter":"EP-terrestrial","unit":"mol N-eq.","values":[{"value":"1,03E+00","module":"A1-A3"},{"value":"1,16E-02","module":"A4"},{"value":"3,61E-04","module":"A5"},{"value":"0,0E+00","module":"C1"},{"value":"2,90E-03","module":"C2"},{"value":"1,19E-03","module":"C3"},{"value":"2,24E-04","module":"C4"},{"value":"-1,05E-01","module":"D"}]},{"parameter":"GWP-IOBC","unit":"kg CO2-eq.","values":[{"value":"3,20E+01","module":"A1-A3"},{"value":"1,82E+00","module":"A4"},{"value":"1,00E-02","module":"A5"},{"value":"0,0E+00","module":"C1"},{"value":"4,56E-01","module":"C2"},{"value":"2,09E+00","module":"C3"},{"value":"7,72E-03","module":"C4"},{"value":"-1,48E+01","module":"D"}]}],"additional_environmental_impact":[{"parameter":"PM","unit":"disease incidence","values":[{"value":"2,15E-06","module":"A1-A3"},{"value":"1,11E-07","module":"A4"},{"value":"9,64E-10","module":"A5"},{"value":"0,0E+00","module":"C1"},{"value":"2,79E-08","module":"C2"},{"value":"1,44E-09","module":"C3"},{"value":"1,07E-09","module":"C4"},{"value":"-8,39E-07","module":"D"}]},{"parameter":"ETP-fw","unit":"CTUe","values":[{"value":"1,46E+02","module":"A1-A3"},{"value":"2,04E+01","module":"A4"},{"value":"1,31E-01","module":"A5"},{"value":"0,0E+00","module":"C1"},{"value":"5,10E+00","module":"C2"},{"value":"4,05E+00","module":"C3"},{"value":"1,07E-01","module":"C4"},{"value":"-5,51E+02","module":"D"}]},{"parameter":"HTP-c","unit":"CTUh","values":[{"value":"1,43E-08","module":"A1-A3"},{"value":"0,0E+00","module":"A4"},{"value":"1,50E-11","module":"A5"},{"value":"0,0E+00","module":"C1"},{"value":"0,0E+00","module":"C2"},{"value":"9,20E-11","module":"C3"},{"value":"6,00E-12","module":"C4"},{"value":"-4,73E-08","module":"D"}]},{"parameter":"HTP-nc","unit":"CTUh","values":[{"value":"2,94E-07","module":"A1-A3"},{"value":"2,23E-08","module":"A4"},{"value":"6,97E-10","module":"A5"},{"value":"0,0E+00","module":"C1"},{"value":"5,58E-09","module":"C2"},{"value":"2,44E-09","module":"C3"},{"value":"1,02E-10","module":"C4"},{"value":"1,02E-06","module":"D"}]},{"parameter":"SQP","unit":"unitless","values":[{"value":"1,13E+02","module":"A1-A3"},{"value":"1,93E+01","module":"A4"},{"value":"6,60E-02","module":"A5"},{"value":"0,0E+00","module":"C1"},{"value":"4,82E+00","module":"C2"},{"value":"5,26E-02","module":"C3"},{"value":"5,90E-01","module":"C4"},{"value":"-1,06E+01","module":"D"}]},{"parameter":"IRP","unit":"kBq U235-eq.","values":[{"value":"1,03E+00","module":"A1-A3"},{"value":"1,20E-01","module":"A4"},{"value":"4,20E-04","module":"A5"},{"value":"0,0E+00","module":"C1"},{"value":"3,01E-02","module":"C2"},{"value":"9,21E-04","module":"C3"},{"value":"7,26E-04","module":"C4"},{"value":"3,10E-02","module":"D"}]}],"resource_use":[{"parameter":"PERE","unit":"MJ","values":[{"value":"3,43E+01","module":"A1-A3"},{"value":"3,94E-01","module":"A4"},{"value":"2,38E-03","module":"A5"},{"value":"0,0E+00","module":"C1"},{"value":"9,86E-02","module":"C2"},{"value":"2,23E-02","module":"C3"},{"value":"3,28E-03","module":"C4"},{"value":"-1,08E+01","module":"D"}]},{"parameter":"PERM","unit":"MJ","values":[{"value":"9,65E+00","module":"A1-A3"},{"value":"0,0E+00","module":"A4"},{"value":"-9,62E+00","module":"A5"},{"value":"0,0E+00","module":"C1"},{"value":"0,0E+00","module":"C2"},{"value":"0,0E+00","module":"C3"},{"value":"0,0E+00","module":"C4"},{"value":"0,0E+00","module":"D"}]},{"parameter":"PERT","unit":"MJ","values":[{"value":"4,40E+01","module":"A1-A3"},{"value":"3,94E-01","module":"A4"},{"value":"-9,61E+00","module":"A5"},{"value":"0,0E+00","module":"C1"},{"value":"9,86E-02","module":"C2"},{"value":"2,23E-02","module":"C3"},{"value":"3,28E-03","module":"C4"},{"value":"-1,08E+01","module":"D"}]},{"parameter":"PENRE","unit":"MJ","values":[{"value":"4,01E+02","module":"A1-A3"},{"value":"2,75E+01","module":"A4"},{"value":"1,16E-01","module":"A5"},{"value":"0,0E+00","module":"C1"},{"value":"6,88E+00","module":"C2"},{"value":"2,66E-01","module":"C3"},{"value":"1,66E-01","module":"C4"},{"value":"-8,33E+01","module":"D"}]},{"parameter":"PENRM","unit":"MJ","values":[{"value":"1,65E+01","module":"A1-A3"},{"value":"0,0E+00","module":"A4"},{"value":"-1,32E-01","module":"A5"},{"value":"0,0E+00","module":"C1"},{"value":"0,0E+00","module":"C2"},{"value":"-1,21E+01","module":"C3"},{"value":"0,0E+00","module":"C4"},{"value":"0,0E+00","module":"D"}]},{"parameter":"PENRT","unit":"MJ","values":[{"value":"4,18E+02","module":"A1-A3"},{"value":"2,75E+01","module":"A4"},{"value":"-1,61E-02","module":"A5"},{"value":"0,0E+00","module":"C1"},{"value":"6,88E+00","module":"C2"},{"value":"-1,19E+01","module":"C3"},{"value":"1,66E-01","module":"C4"},{"value":"-8,33E+01","module":"D"}]},{"parameter":"SM","unit":"kg","values":[{"value":"9,62E-01","module":"A1-A3"},{"value":"0,0E+00","module":"A4"},{"value":"0,0E+00","module":"A5"},{"value":"0,0E+00","module":"C1"},{"value":"0,0E+00","module":"C2"},{"value":"0,0E+00","module":"C3"},{"value":"4,02E-03","module":"C4"},{"value":"0,0E+00","module":"D"}]},{"parameter":"RSF","unit":"MJ","values":[{"value":"3,22E-01","module":"A1-A3"},{"value":"1,41E-02","module":"A4"},{"value":"6,93E-05","module":"A5"},{"value":"0,0E+00","module":"C1"},{"value":"3,53E-03","module":"C2"},{"value":"5,53E-04","module":"C3"},{"value":"7,15E-05","module":"C4"},{"value":"3,54E-01","module":"D"}]},{"parameter":"NRSF","unit":"MJ","values":[{"value":"1,87E-01","module":"A1-A3"},{"value":"5,04E-02","module":"A4"},{"value":"7,84E-04","module":"A5"},{"value":"0,0E+00","module":"C1"},{"value":"1,26E-02","module":"C2"},{"value":"0,0E+00","module":"C3"},{"value":"1,49E-03","module":"C4"},{"value":"1,01E+01","module":"D"}]},{"parameter":"FW","unit":"m3","values":[{"value":"1,39E-01","module":"A1-A3"},{"value":"2,95E-03","module":"A4"},{"value":"8,39E-05","module":"A5"},{"value":"0,0E+00","module":"C1"},{"value":"7,36E-04","module":"C2"},{"value":"1,19E-03","module":"C3"},{"value":"1,97E-04","module":"C4"},{"value":"-2,57E-02","module":"D"}]}],"end_of_life_waste":[{"parameter":"HWD","unit":"kg","values":[{"value":"3,79E-02","module":"A1-A3"},{"value":"1,42E-03","module":"A4"},{"value":"0,0E+00","module":"A5"},{"value":"0,0E+00","module":"C1"},{"value":"3,55E-04","module":"C2"},{"value":"0,0E+00","module":"C3"},{"value":"1,82E-02","module":"C4"},{"value":"-5,11E-02","module":"D"}]},{"parameter":"NHWD","unit":"kg","values":[{"value":"3,73E+00","module":"A1-A3"},{"value":"1,34E+00","module":"A4"},{"value":"3,65E-01","module":"A5"},{"value":"0,0E+00","module":"C1"},{"value":"3,35E-01","module":"C2"},{"value":"0,0E+00","module":"C3"},{"value":"1,11E+00","module":"C4"},{"value":"-4,03E+00","module":"D"}]},{"parameter":"RWD","unit":"kg","values":[{"value":"2,49E-03","module":"A1-A3"},{"value":"1,88E-04","module":"A4"},{"value":"0,0E+00","module":"A5"},{"value":"0,0E+00","module":"C1"},{"value":"4,69E-05","module":"C2"},{"value":"0,0E+00","module":"C3"},{"value":"8,38E-08","module":"C4"},{"value":"2,36E-05","module":"D"}]}],"end_of_life_flow":[{"parameter":"CRU","unit":"kg","values":[{"value":"0,0E+00","module":"A1-A3"},{"value":"0,0E+00","module":"A4"},{"value":"3,28E-01","module":"A5"},{"value":"0,0E+00","module":"C1"},{"value":"0,0E+00","module":"C2"},{"value":"0,0E+00","module":"C3"},{"value":"0,0E+00","module":"C4"},{"value":"0,0E+00","module":"D"}]},{"parameter":"MFR","unit":"kg","values":[{"value":"9,18E-01","module":"A1-A3"},{"value":"0,0E+00","module":"A4"},{"value":"1,59E-03","module":"A5"},{"value":"0,0E+00","module":"C1"},{"value":"0,0E+00","module":"C2"},{"value":"9,83E+00","module":"C3"},{"value":"4,22E-03","module":"C4"},{"value":"0,0E+00","module":"D"}]},{"parameter":"MER","unit":"kg","values":[{"value":"9,81E-03","module":"A1-A3"},{"value":"0,0E+00","module":"A4"},{"value":"3,62E-01","module":"A5"},{"value":"0,0E+00","module":"C1"},{"value":"0,0E+00","module":"C2"},{"value":"3,68E-01","module":"C3"},{"value":"1,21E-08","module":"C4"},{"value":"0,0E+00","module":"D"}]},{"parameter":"EEE","unit":"MJ","values":[{"value":"8,38E-04","module":"A1-A3"},{"value":"0,0E+00","module":"A4"},{"value":"2,52E-01","module":"A5"},{"value":"0,0E+00","module":"C1"},{"value":"0,0E+00","module":"C2"},{"value":"5,60E-01","module":"C3"},{"value":"2,47E-04","module":"C4"},{"value":"0,0E+00","module":"D"}]},{"parameter":"EET","unit":"MJ","values":[{"value":"1,27E-02","module":"A1-A3"},{"value":"0,0E+00","module":"A4"},{"value":"3,81E+00","module":"A5"},{"value":"0,0E+00","module":"C1"},{"value":"0,0E+00","module":"C2"},{"value":"8,47E+00","module":"C3"},{"value":"3,74E-03","module":"C4"},{"value":"0,0E+00","module":"D"}]}]}