{"product_name":"TSS 25 L G","epd_id":"NEPD-8961-8631","compliance":["EN 15804+A2","ISO 14025","ISO 21930"],"producer_name":"Invisible Connections AS","environmental_impact":[{"parameter":"GWP-total","unit":"kg CO2-eq.","values":[{"value":"6,18E+00","module":"A1-A3"},{"value":"4,82E-01","module":"A4"},{"value":"3,49E-01","module":"A5"},{"value":"0,0E+00","module":"C1"},{"value":"1,21E-01","module":"C2"},{"value":"0,0E+00","module":"C3"},{"value":"1,55E-03","module":"C4"},{"value":"-1,61E+00","module":"D"}]},{"parameter":"GWP-fossil","unit":"kg CO2-eq.","values":[{"value":"6,52E+00","module":"A1-A3"},{"value":"4,82E-01","module":"A4"},{"value":"3,21E-03","module":"A5"},{"value":"0,0E+00","module":"C1"},{"value":"1,20E-01","module":"C2"},{"value":"0,0E+00","module":"C3"},{"value":"1,55E-03","module":"C4"},{"value":"-1,60E+00","module":"D"}]},{"parameter":"GWP-biogenic","unit":"kg CO2-eq.","values":[{"value":"-3,44E-01","module":"A1-A3"},{"value":"1,99E-04","module":"A4"},{"value":"3,46E-01","module":"A5"},{"value":"0,0E+00","module":"C1"},{"value":"4,99E-05","module":"C2"},{"value":"0,0E+00","module":"C3"},{"value":"3,36E-06","module":"C4"},{"value":"-8,85E-04","module":"D"}]},{"parameter":"GWP-luluc","unit":"kg CO2-eq.","values":[{"value":"5,28E-03","module":"A1-A3"},{"value":"1,72E-04","module":"A4"},{"value":"8,23E-07","module":"A5"},{"value":"0,0E+00","module":"C1"},{"value":"4,29E-05","module":"C2"},{"value":"0,0E+00","module":"C3"},{"value":"3,30E-07","module":"C4"},{"value":"-7,19E-04","module":"D"}]},{"parameter":"ODP","unit":"kg CFC 11-eq.","values":[{"value":"3,54E-07","module":"A1-A3"},{"value":"1,09E-07","module":"A4"},{"value":"5,12E-10","module":"A5"},{"value":"0,0E+00","module":"C1"},{"value":"2,73E-08","module":"C2"},{"value":"0,0E+00","module":"C3"},{"value":"6,88E-10","module":"C4"},{"value":"-5,09E-08","module":"D"}]},{"parameter":"AP","unit":"mol H+-eq.","values":[{"value":"9,93E-02","module":"A1-A3"},{"value":"1,38E-03","module":"A4"},{"value":"2,58E-05","module":"A5"},{"value":"0,0E+00","module":"C1"},{"value":"3,46E-04","module":"C2"},{"value":"0,0E+00","module":"C3"},{"value":"1,45E-05","module":"C4"},{"value":"-7,97E-03","module":"D"}]},{"parameter":"POCP","unit":"kg NMVOC-eq.","values":[{"value":"1,94E-02","module":"A1-A3"},{"value":"1,17E-03","module":"A4"},{"value":"3,05E-05","module":"A5"},{"value":"0,0E+00","module":"C1"},{"value":"2,94E-04","module":"C2"},{"value":"0,0E+00","module":"C3"},{"value":"1,71E-05","module":"C4"},{"value":"-8,04E-03","module":"D"}]},{"parameter":"ADPE","unit":"kg Sb-eq.","values":[{"value":"1,16E-02","module":"A1-A3"},{"value":"1,33E-05","module":"A4"},{"value":"5,21E-08","module":"A5"},{"value":"0,0E+00","module":"C1"},{"value":"3,33E-06","module":"C2"},{"value":"0,0E+00","module":"C3"},{"value":"1,49E-08","module":"C4"},{"value":"-2,77E-05","module":"D"}]},{"parameter":"ADPF","unit":"MJ","values":[{"value":"8,42E+01","module":"A1-A3"},{"value":"7,29E+00","module":"A4"},{"value":"3,77E-02","module":"A5"},{"value":"0,0E+00","module":"C1"},{"value":"1,82E+00","module":"C2"},{"value":"0,0E+00","module":"C3"},{"value":"4,63E-02","module":"C4"},{"value":"-1,35E+01","module":"D"}]},{"parameter":"WDP","unit":"m3 world-eq.","values":[{"value":"1,90E+02","module":"A1-A3"},{"value":"7,05E+00","module":"A4"},{"value":"5,81E-02","module":"A5"},{"value":"0,0E+00","module":"C1"},{"value":"1,76E+00","module":"C2"},{"value":"0,0E+00","module":"C3"},{"value":"9,79E-02","module":"C4"},{"value":"8,32E+01","module":"D"}]},{"parameter":"EP-freshwater","unit":"kg P-eq.","values":[{"value":"1,52E-04","module":"A1-A3"},{"value":"3,85E-06","module":"A4"},{"value":"3,85E-08","module":"A5"},{"value":"0,0E+00","module":"C1"},{"value":"9,62E-07","module":"C2"},{"value":"0,0E+00","module":"C3"},{"value":"1,46E-08","module":"C4"},{"value":"-9,87E-05","module":"D"}]},{"parameter":"EP-marine","unit":"kg N-eq.","values":[{"value":"8,13E-03","module":"A1-A3"},{"value":"2,74E-04","module":"A4"},{"value":"1,11E-05","module":"A5"},{"value":"0,0E+00","module":"C1"},{"value":"6,85E-05","module":"C2"},{"value":"0,0E+00","module":"C3"},{"value":"5,40E-06","module":"C4"},{"value":"-1,65E-03","module":"D"}]},{"parameter":"EP-terrestrial","unit":"mol N-eq.","values":[{"value":"3,90E-01","module":"A1-A3"},{"value":"3,06E-03","module":"A4"},{"value":"1,19E-04","module":"A5"},{"value":"0,0E+00","module":"C1"},{"value":"7,66E-04","module":"C2"},{"value":"0,0E+00","module":"C3"},{"value":"5,95E-05","module":"C4"},{"value":"-1,69E-02","module":"D"}]},{"parameter":"GWP-IOBC","unit":"kg CO2-eq.","values":[{"value":"6,64E+00","module":"A1-A3"},{"value":"4,82E-01","module":"A4"},{"value":"3,21E-03","module":"A5"},{"value":"0,0E+00","module":"C1"},{"value":"1,21E-01","module":"C2"},{"value":"0,0E+00","module":"C3"},{"value":"1,55E-03","module":"C4"},{"value":"-2,40E+00","module":"D"}]}],"additional_environmental_impact":[{"parameter":"PM","unit":"disease incidence","values":[{"value":"8,05E-07","module":"A1-A3"},{"value":"2,95E-08","module":"A4"},{"value":"3,15E-10","module":"A5"},{"value":"0,0E+00","module":"C1"},{"value":"7,37E-09","module":"C2"},{"value":"0,0E+00","module":"C3"},{"value":"3,25E-10","module":"C4"},{"value":"-1,33E-07","module":"D"}]},{"parameter":"ETP-fw","unit":"CTUe","values":[{"value":"7,22E+01","module":"A1-A3"},{"value":"5,40E+00","module":"A4"},{"value":"4,29E-02","module":"A5"},{"value":"0,0E+00","module":"C1"},{"value":"1,35E+00","module":"C2"},{"value":"0,0E+00","module":"C3"},{"value":"3,10E-02","module":"C4"},{"value":"-8,94E+01","module":"D"}]},{"parameter":"HTP-c","unit":"CTUh","values":[{"value":"2,27E-08","module":"A1-A3"},{"value":"0,0E+00","module":"A4"},{"value":"5,00E-12","module":"A5"},{"value":"0,0E+00","module":"C1"},{"value":"0,0E+00","module":"C2"},{"value":"0,0E+00","module":"C3"},{"value":"1,00E-12","module":"C4"},{"value":"-7,72E-09","module":"D"}]},{"parameter":"HTP-nc","unit":"CTUh","values":[{"value":"5,08E-07","module":"A1-A3"},{"value":"5,90E-09","module":"A4"},{"value":"2,29E-10","module":"A5"},{"value":"0,0E+00","module":"C1"},{"value":"1,47E-09","module":"C2"},{"value":"0,0E+00","module":"C3"},{"value":"1,90E-11","module":"C4"},{"value":"1,68E-07","module":"D"}]},{"parameter":"SQP","unit":"unitless","values":[{"value":"3,32E+01","module":"A1-A3"},{"value":"5,10E+00","module":"A4"},{"value":"2,11E-02","module":"A5"},{"value":"0,0E+00","module":"C1"},{"value":"1,27E+00","module":"C2"},{"value":"0,0E+00","module":"C3"},{"value":"1,60E-01","module":"C4"},{"value":"-1,01E+00","module":"D"}]},{"parameter":"IRP","unit":"kBq U235-eq.","values":[{"value":"2,74E-01","module":"A1-A3"},{"value":"3,18E-02","module":"A4"},{"value":"1,37E-04","module":"A5"},{"value":"0,0E+00","module":"C1"},{"value":"7,96E-03","module":"C2"},{"value":"0,0E+00","module":"C3"},{"value":"1,98E-04","module":"C4"},{"value":"5,76E-03","module":"D"}]}],"resource_use":[{"parameter":"PERE","unit":"MJ","values":[{"value":"9,90E+00","module":"A1-A3"},{"value":"1,04E-01","module":"A4"},{"value":"7,75E-04","module":"A5"},{"value":"0,0E+00","module":"C1"},{"value":"2,61E-02","module":"C2"},{"value":"0,0E+00","module":"C3"},{"value":"7,58E-04","module":"C4"},{"value":"-1,10E+00","module":"D"}]},{"parameter":"PERM","unit":"MJ","values":[{"value":"3,17E+00","module":"A1-A3"},{"value":"0,0E+00","module":"A4"},{"value":"-3,17E+00","module":"A5"},{"value":"0,0E+00","module":"C1"},{"value":"0,0E+00","module":"C2"},{"value":"0,0E+00","module":"C3"},{"value":"0,0E+00","module":"C4"},{"value":"0,0E+00","module":"D"}]},{"parameter":"PERT","unit":"MJ","values":[{"value":"1,31E+01","module":"A1-A3"},{"value":"1,04E-01","module":"A4"},{"value":"-3,17E+00","module":"A5"},{"value":"0,0E+00","module":"C1"},{"value":"2,61E-02","module":"C2"},{"value":"0,0E+00","module":"C3"},{"value":"7,58E-04","module":"C4"},{"value":"-1,10E+00","module":"D"}]},{"parameter":"PENRE","unit":"MJ","values":[{"value":"8,44E+01","module":"A1-A3"},{"value":"7,29E+00","module":"A4"},{"value":"3,77E-02","module":"A5"},{"value":"0,0E+00","module":"C1"},{"value":"1,82E+00","module":"C2"},{"value":"0,0E+00","module":"C3"},{"value":"4,63E-02","module":"C4"},{"value":"-1,35E+01","module":"D"}]},{"parameter":"PENRM","unit":"MJ","values":[{"value":"0,0E+00","module":"A1-A3"},{"value":"0,0E+00","module":"A4"},{"value":"0,0E+00","module":"A5"},{"value":"0,0E+00","module":"C1"},{"value":"0,0E+00","module":"C2"},{"value":"0,0E+00","module":"C3"},{"value":"0,0E+00","module":"C4"},{"value":"0,0E+00","module":"D"}]},{"parameter":"PENRT","unit":"MJ","values":[{"value":"8,44E+01","module":"A1-A3"},{"value":"7,29E+00","module":"A4"},{"value":"3,77E-02","module":"A5"},{"value":"0,0E+00","module":"C1"},{"value":"1,82E+00","module":"C2"},{"value":"0,0E+00","module":"C3"},{"value":"4,63E-02","module":"C4"},{"value":"-1,35E+01","module":"D"}]},{"parameter":"SM","unit":"kg","values":[{"value":"1,33E+00","module":"A1-A3"},{"value":"0,0E+00","module":"A4"},{"value":"0,0E+00","module":"A5"},{"value":"0,0E+00","module":"C1"},{"value":"0,0E+00","module":"C2"},{"value":"0,0E+00","module":"C3"},{"value":"9,82E-03","module":"C4"},{"value":"0,0E+00","module":"D"}]},{"parameter":"RSF","unit":"MJ","values":[{"value":"1,66E-01","module":"A1-A3"},{"value":"3,73E-03","module":"A4"},{"value":"2,26E-05","module":"A5"},{"value":"0,0E+00","module":"C1"},{"value":"9,33E-04","module":"C2"},{"value":"0,0E+00","module":"C3"},{"value":"1,60E-05","module":"C4"},{"value":"5,79E-02","module":"D"}]},{"parameter":"NRSF","unit":"MJ","values":[{"value":"6,41E-02","module":"A1-A3"},{"value":"1,33E-02","module":"A4"},{"value":"2,57E-04","module":"A5"},{"value":"0,0E+00","module":"C1"},{"value":"3,34E-03","module":"C2"},{"value":"0,0E+00","module":"C3"},{"value":"8,11E-05","module":"C4"},{"value":"1,69E+00","module":"D"}]},{"parameter":"FW","unit":"m3","values":[{"value":"5,34E-02","module":"A1-A3"},{"value":"7,79E-04","module":"A4"},{"value":"2,75E-05","module":"A5"},{"value":"0,0E+00","module":"C1"},{"value":"1,95E-04","module":"C2"},{"value":"0,0E+00","module":"C3"},{"value":"5,40E-05","module":"C4"},{"value":"-3,38E-03","module":"D"}]}],"end_of_life_waste":[{"parameter":"HWD","unit":"kg","values":[{"value":"1,64E-02","module":"A1-A3"},{"value":"3,76E-04","module":"A4"},{"value":"0,0E+00","module":"A5"},{"value":"0,0E+00","module":"C1"},{"value":"9,39E-05","module":"C2"},{"value":"0,0E+00","module":"C3"},{"value":"1,44E-02","module":"C4"},{"value":"-8,34E-03","module":"D"}]},{"parameter":"NHWD","unit":"kg","values":[{"value":"1,44E+00","module":"A1-A3"},{"value":"3,54E-01","module":"A4"},{"value":"1,19E-01","module":"A5"},{"value":"0,0E+00","module":"C1"},{"value":"8,86E-02","module":"C2"},{"value":"0,0E+00","module":"C3"},{"value":"3,02E-01","module":"C4"},{"value":"-6,56E-01","module":"D"}]},{"parameter":"RWD","unit":"kg","values":[{"value":"4,89E-04","module":"A1-A3"},{"value":"4,96E-05","module":"A4"},{"value":"0,0E+00","module":"A5"},{"value":"0,0E+00","module":"C1"},{"value":"1,24E-05","module":"C2"},{"value":"0,0E+00","module":"C3"},{"value":"2,62E-08","module":"C4"},{"value":"4,42E-06","module":"D"}]}],"end_of_life_flow":[{"parameter":"CRU","unit":"kg","values":[{"value":"0,0E+00","module":"A1-A3"},{"value":"0,0E+00","module":"A4"},{"value":"1,08E-01","module":"A5"},{"value":"0,0E+00","module":"C1"},{"value":"0,0E+00","module":"C2"},{"value":"0,0E+00","module":"C3"},{"value":"0,0E+00","module":"C4"},{"value":"0,0E+00","module":"D"}]},{"parameter":"MFR","unit":"kg","values":[{"value":"1,47E-01","module":"A1-A3"},{"value":"0,0E+00","module":"A4"},{"value":"2,82E-06","module":"A5"},{"value":"0,0E+00","module":"C1"},{"value":"0,0E+00","module":"C2"},{"value":"2,76E+00","module":"C3"},{"value":"1,03E-02","module":"C4"},{"value":"0,0E+00","module":"D"}]},{"parameter":"MER","unit":"kg","values":[{"value":"2,06E-03","module":"A1-A3"},{"value":"0,0E+00","module":"A4"},{"value":"1,19E-01","module":"A5"},{"value":"0,0E+00","module":"C1"},{"value":"0,0E+00","module":"C2"},{"value":"0,0E+00","module":"C3"},{"value":"2,95E-08","module":"C4"},{"value":"0,0E+00","module":"D"}]},{"parameter":"EEE","unit":"MJ","values":[{"value":"8,38E-04","module":"A1-A3"},{"value":"0,0E+00","module":"A4"},{"value":"8,29E-02","module":"A5"},{"value":"0,0E+00","module":"C1"},{"value":"0,0E+00","module":"C2"},{"value":"0,0E+00","module":"C3"},{"value":"6,04E-04","module":"C4"},{"value":"0,0E+00","module":"D"}]},{"parameter":"EET","unit":"MJ","values":[{"value":"1,27E-02","module":"A1-A3"},{"value":"0,0E+00","module":"A4"},{"value":"1,25E+00","module":"A5"},{"value":"0,0E+00","module":"C1"},{"value":"0,0E+00","module":"C2"},{"value":"0,0E+00","module":"C3"},{"value":"9,14E-03","module":"C4"},{"value":"0,0E+00","module":"D"}]}]}