{"product_name":"Tube Eco 50\u00b0","epd_id":"NEPD-8542-8213","compliance":["EN 15804+A2","ISO 14025","ISO 21930"],"producer_name":"SG Armaturen AS","environmental_impact":[{"parameter":"GWP-total","unit":"kg CO2-eq.","values":[{"value":"1,48E+01","module":"A1"},{"value":"1,55E-02","module":"A2"},{"value":"5,04E-01","module":"A3"},{"value":"5,52E-01","module":"A4"},{"value":"3,44E-01","module":"A5"},{"value":"2,16E+01","module":"B6"},{"value":"0,0E+00","module":"C1"},{"value":"6,67E-02","module":"C2"},{"value":"1,48E-01","module":"C3"},{"value":"1,62E-02","module":"C4"},{"value":"-5,77E-01","module":"D"}]},{"parameter":"GWP-fossil","unit":"kg CO2-eq.","values":[{"value":"1,50E+01","module":"A1"},{"value":"1,55E-02","module":"A2"},{"value":"5,04E-01","module":"A3"},{"value":"5,52E-01","module":"A4"},{"value":"3,25E-03","module":"A5"},{"value":"2,09E+01","module":"B6"},{"value":"0,0E+00","module":"C1"},{"value":"6,66E-02","module":"C2"},{"value":"1,48E-01","module":"C3"},{"value":"1,61E-02","module":"C4"},{"value":"-5,74E-01","module":"D"}]},{"parameter":"GWP-biogenic","unit":"kg CO2-eq.","values":[{"value":"-2,42E-01","module":"A1"},{"value":"6,05E-06","module":"A2"},{"value":"1,26E-04","module":"A3"},{"value":"1,96E-04","module":"A4"},{"value":"3,41E-01","module":"A5"},{"value":"5,78E-01","module":"B6"},{"value":"0,0E+00","module":"C1"},{"value":"2,59E-05","module":"C2"},{"value":"8,06E-05","module":"C3"},{"value":"7,05E-06","module":"C4"},{"value":"-1,72E-03","module":"D"}]},{"parameter":"GWP-luluc","unit":"kg CO2-eq.","values":[{"value":"3,17E-02","module":"A1"},{"value":"5,68E-06","module":"A2"},{"value":"7,95E-05","module":"A3"},{"value":"2,75E-04","module":"A4"},{"value":"1,08E-06","module":"A5"},{"value":"8,63E-02","module":"B6"},{"value":"0,0E+00","module":"C1"},{"value":"2,44E-05","module":"C2"},{"value":"8,05E-05","module":"C3"},{"value":"6,30E-05","module":"C4"},{"value":"-5,84E-04","module":"D"}]},{"parameter":"ODP","unit":"kg CFC 11-eq.","values":[{"value":"8,69E-06","module":"A1"},{"value":"3,38E-09","module":"A2"},{"value":"7,39E-09","module":"A3"},{"value":"1,22E-07","module":"A4"},{"value":"6,86E-10","module":"A5"},{"value":"1,43E-06","module":"B6"},{"value":"0,0E+00","module":"C1"},{"value":"1,45E-08","module":"C2"},{"value":"2,56E-09","module":"C3"},{"value":"1,60E-09","module":"C4"},{"value":"-5,23E-04","module":"D"}]},{"parameter":"AP","unit":"mol H+-eq.","values":[{"value":"1,14E-01","module":"A1"},{"value":"4,65E-05","module":"A2"},{"value":"2,63E-03","module":"A3"},{"value":"8,50E-03","module":"A4"},{"value":"1,54E-05","module":"A5"},{"value":"1,63E-01","module":"B6"},{"value":"0,0E+00","module":"C1"},{"value":"1,99E-04","module":"C2"},{"value":"1,84E-04","module":"C3"},{"value":"6,68E-05","module":"C4"},{"value":"-3,85E-02","module":"D"}]},{"parameter":"POCP","unit":"kg NMVOC-eq.","values":[{"value":"6,02E-02","module":"A1"},{"value":"3,83E-05","module":"A2"},{"value":"1,58E-03","module":"A3"},{"value":"6,16E-03","module":"A4"},{"value":"1,59E-05","module":"A5"},{"value":"6,29E-02","module":"B6"},{"value":"0,0E+00","module":"C1"},{"value":"1,64E-04","module":"C2"},{"value":"1,19E-04","module":"C3"},{"value":"7,47E-05","module":"C4"},{"value":"-7,62E-03","module":"D"}]},{"parameter":"ADPE","unit":"kg Sb-eq.","values":[{"value":"4,88E-03","module":"A1"},{"value":"4,17E-07","module":"A2"},{"value":"1,56E-06","module":"A3"},{"value":"1,05E-05","module":"A4"},{"value":"7,92E-08","module":"A5"},{"value":"1,56E-03","module":"B6"},{"value":"0,0E+00","module":"C1"},{"value":"1,79E-06","module":"C2"},{"value":"2,85E-07","module":"C3"},{"value":"7,38E-08","module":"C4"},{"value":"-8,42E-04","module":"D"}]},{"parameter":"ADPF","unit":"MJ","values":[{"value":"1,70E+02","module":"A1"},{"value":"2,29E-01","module":"A2"},{"value":"4,46E+00","module":"A3"},{"value":"7,79E+00","module":"A4"},{"value":"4,55E-02","module":"A5"},{"value":"2,86E+02","module":"B6"},{"value":"0,0E+00","module":"C1"},{"value":"9,84E-01","module":"C2"},{"value":"4,18E-01","module":"C3"},{"value":"1,78E-01","module":"C4"},{"value":"-7,55E+00","module":"D"}]},{"parameter":"WDP","unit":"m3 world-eq.","values":[{"value":"6,68E+02","module":"A1"},{"value":"7,48E-02","module":"A2"},{"value":"7,27E-01","module":"A3"},{"value":"5,16E+00","module":"A4"},{"value":"5,77E-02","module":"A5"},{"value":"4,98E+04","module":"B6"},{"value":"0,0E+00","module":"C1"},{"value":"3,21E-01","module":"C2"},{"value":"3,60E+00","module":"C3"},{"value":"2,47E+00","module":"C4"},{"value":"-2,13E+00","module":"D"}]},{"parameter":"EP-freshwater","unit":"kg P-eq.","values":[{"value":"1,29E-03","module":"A1"},{"value":"1,46E-07","module":"A2"},{"value":"1,12E-05","module":"A3"},{"value":"3,52E-06","module":"A4"},{"value":"2,67E-08","module":"A5"},{"value":"1,50E-03","module":"B6"},{"value":"0,0E+00","module":"C1"},{"value":"6,25E-07","module":"C2"},{"value":"1,38E-06","module":"C3"},{"value":"3,86E-07","module":"C4"},{"value":"-2,16E-04","module":"D"}]},{"parameter":"EP-marine","unit":"kg N-eq.","values":[{"value":"1,65E-02","module":"A1"},{"value":"9,15E-06","module":"A2"},{"value":"5,44E-04","module":"A3"},{"value":"2,05E-03","module":"A4"},{"value":"5,10E-06","module":"A5"},{"value":"1,80E-02","module":"B6"},{"value":"0,0E+00","module":"C1"},{"value":"3,92E-05","module":"C2"},{"value":"4,01E-05","module":"C3"},{"value":"2,43E-05","module":"C4"},{"value":"-1,94E-03","module":"D"}]},{"parameter":"EP-terrestrial","unit":"mol N-eq.","values":[{"value":"1,90E-01","module":"A1"},{"value":"1,02E-04","module":"A2"},{"value":"5,99E-03","module":"A3"},{"value":"2,28E-02","module":"A4"},{"value":"5,52E-05","module":"A5"},{"value":"2,34E-01","module":"B6"},{"value":"0,0E+00","module":"C1"},{"value":"4,39E-04","module":"C2"},{"value":"4,41E-04","module":"C3"},{"value":"2,08E-04","module":"C4"},{"value":"-2,69E-02","module":"D"}]},{"parameter":"GWP-IOBC","unit":"kg CO2-eq.","values":[{"value":"1,52E+01","module":"A1"},{"value":"1,55E-02","module":"A2"},{"value":"4,76E-01","module":"A3"},{"value":"5,52E-01","module":"A4"},{"value":"3,26E-03","module":"A5"},{"value":"2,15E+01","module":"B6"},{"value":"0,0E+00","module":"C1"},{"value":"6,67E-02","module":"C2"},{"value":"1,48E-01","module":"C3"},{"value":"1,71E-02","module":"C4"},{"value":"-5,64E-01","module":"D"}]}],"additional_environmental_impact":[{"parameter":"PM","unit":"disease incidence","values":[{"value":"9,28E-07","module":"A1"},{"value":"1,00E-09","module":"A2"},{"value":"3,56E-08","module":"A3"},{"value":"1,95E-08","module":"A4"},{"value":"2,27E-10","module":"A5"},{"value":"1,17E-06","module":"B6"},{"value":"0,0E+00","module":"C1"},{"value":"4,31E-09","module":"C2"},{"value":"1,22E-09","module":"C3"},{"value":"1,20E-09","module":"C4"},{"value":"-7,95E-08","module":"D"}]},{"parameter":"ETP-fw","unit":"CTUe","values":[{"value":"8,98E+02","module":"A1"},{"value":"1,86E-01","module":"A2"},{"value":"1,31E+01","module":"A3"},{"value":"5,31E+00","module":"A4"},{"value":"6,07E-02","module":"A5"},{"value":"1,30E+03","module":"B6"},{"value":"0,0E+00","module":"C1"},{"value":"7,98E-01","module":"C2"},{"value":"9,27E-01","module":"C3"},{"value":"1,68E+02","module":"C4"},{"value":"-2,81E+02","module":"D"}]},{"parameter":"HTP-c","unit":"CTUh","values":[{"value":"2,05E-08","module":"A1"},{"value":"0,0E+00","module":"A2"},{"value":"1,41E-10","module":"A3"},{"value":"0,0E+00","module":"A4"},{"value":"2,00E-12","module":"A5"},{"value":"6,21E-08","module":"B6"},{"value":"0,0E+00","module":"C1"},{"value":"0,0E+00","module":"C2"},{"value":"5,56E-10","module":"C3"},{"value":"3,70E-11","module":"C4"},{"value":"-1,59E-09","module":"D"}]},{"parameter":"HTP-nc","unit":"CTUh","values":[{"value":"6,74E-07","module":"A1"},{"value":"1,78E-10","module":"A2"},{"value":"6,18E-09","module":"A3"},{"value":"3,89E-09","module":"A4"},{"value":"7,70E-11","module":"A5"},{"value":"1,46E-06","module":"B6"},{"value":"0,0E+00","module":"C1"},{"value":"7,83E-10","module":"C2"},{"value":"3,27E-08","module":"C3"},{"value":"3,56E-10","module":"C4"},{"value":"-1,24E-07","module":"D"}]},{"parameter":"SQP","unit":"unitless","values":[{"value":"5,09E+01","module":"A1"},{"value":"1,57E-01","module":"A2"},{"value":"9,46E-01","module":"A3"},{"value":"3,76E+00","module":"A4"},{"value":"3,05E-02","module":"A5"},{"value":"1,44E+02","module":"B6"},{"value":"0,0E+00","module":"C1"},{"value":"6,74E-01","module":"C2"},{"value":"9,63E-02","module":"C3"},{"value":"3,93E-01","module":"C4"},{"value":"-6,38E+00","module":"D"}]},{"parameter":"IRP","unit":"kBq U235-eq.","values":[{"value":"4,89E-01","module":"A1"},{"value":"9,54E-04","module":"A2"},{"value":"3,86E-03","module":"A3"},{"value":"3,38E-02","module":"A4"},{"value":"1,95E-04","module":"A5"},{"value":"5,18E+00","module":"B6"},{"value":"0,0E+00","module":"C1"},{"value":"4,09E-03","module":"C2"},{"value":"2,05E-03","module":"C3"},{"value":"7,71E-04","module":"C4"},{"value":"-2,61E-02","module":"D"}]}],"resource_use":[{"parameter":"PERE","unit":"MJ","values":[{"value":"2,28E+01","module":"A1"},{"value":"2,60E-03","module":"A2"},{"value":"4,49E-01","module":"A3"},{"value":"8,85E-02","module":"A4"},{"value":"7,50E-04","module":"A5"},{"value":"3,70E+03","module":"B6"},{"value":"0,0E+00","module":"C1"},{"value":"1,11E-02","module":"C2"},{"value":"5,38E-02","module":"C3"},{"value":"3,99E-02","module":"C4"},{"value":"-1,26E+00","module":"D"}]},{"parameter":"PERM","unit":"MJ","values":[{"value":"1,21E+00","module":"A1"},{"value":"0,0E+00","module":"A2"},{"value":"0,0E+00","module":"A3"},{"value":"0,0E+00","module":"A4"},{"value":"-1,21E+00","module":"A5"},{"value":"0,0E+00","module":"B6"},{"value":"0,0E+00","module":"C1"},{"value":"0,0E+00","module":"C2"},{"value":"0,0E+00","module":"C3"},{"value":"0,0E+00","module":"C4"},{"value":"0,0E+00","module":"D"}]},{"parameter":"PERT","unit":"MJ","values":[{"value":"2,40E+01","module":"A1"},{"value":"2,60E-03","module":"A2"},{"value":"4,49E-01","module":"A3"},{"value":"8,85E-02","module":"A4"},{"value":"-1,21E+00","module":"A5"},{"value":"3,70E+03","module":"B6"},{"value":"0,0E+00","module":"C1"},{"value":"1,11E-02","module":"C2"},{"value":"5,38E-02","module":"C3"},{"value":"3,99E-02","module":"C4"},{"value":"-1,26E+00","module":"D"}]},{"parameter":"PENRE","unit":"MJ","values":[{"value":"1,66E+02","module":"A1"},{"value":"2,29E-01","module":"A2"},{"value":"4,46E+00","module":"A3"},{"value":"7,79E+00","module":"A4"},{"value":"4,55E-02","module":"A5"},{"value":"2,86E+02","module":"B6"},{"value":"0,0E+00","module":"C1"},{"value":"9,84E-01","module":"C2"},{"value":"4,18E-01","module":"C3"},{"value":"1,78E-01","module":"C4"},{"value":"-7,55E+00","module":"D"}]},{"parameter":"PENRM","unit":"MJ","values":[{"value":"3,39E+00","module":"A1"},{"value":"0,0E+00","module":"A2"},{"value":"0,0E+00","module":"A3"},{"value":"0,0E+00","module":"A4"},{"value":"0,0E+00","module":"A5"},{"value":"0,0E+00","module":"B6"},{"value":"0,0E+00","module":"C1"},{"value":"0,0E+00","module":"C2"},{"value":"-4,17E+00","module":"C3"},{"value":"0,0E+00","module":"C4"},{"value":"0,0E+00","module":"D"}]},{"parameter":"PENRT","unit":"MJ","values":[{"value":"1,70E+02","module":"A1"},{"value":"2,29E-01","module":"A2"},{"value":"4,46E+00","module":"A3"},{"value":"7,79E+00","module":"A4"},{"value":"4,55E-02","module":"A5"},{"value":"2,86E+02","module":"B6"},{"value":"0,0E+00","module":"C1"},{"value":"9,84E-01","module":"C2"},{"value":"-3,75E+00","module":"C3"},{"value":"1,78E-01","module":"C4"},{"value":"-7,55E+00","module":"D"}]},{"parameter":"SM","unit":"kg","values":[{"value":"9,00E-01","module":"A1"},{"value":"0,0E+00","module":"A2"},{"value":"0,0E+00","module":"A3"},{"value":"0,0E+00","module":"A4"},{"value":"0,0E+00","module":"A5"},{"value":"0,0E+00","module":"B6"},{"value":"0,0E+00","module":"C1"},{"value":"0,0E+00","module":"C2"},{"value":"0,0E+00","module":"C3"},{"value":"7,03E-04","module":"C4"},{"value":"7,24E-03","module":"D"}]},{"parameter":"RSF","unit":"MJ","values":[{"value":"1,92E-01","module":"A1"},{"value":"5,08E-05","module":"A2"},{"value":"3,95E-04","module":"A3"},{"value":"2,92E-03","module":"A4"},{"value":"2,49E-05","module":"A5"},{"value":"2,90E+00","module":"B6"},{"value":"0,0E+00","module":"C1"},{"value":"2,18E-04","module":"C2"},{"value":"9,82E-04","module":"C3"},{"value":"3,27E-04","module":"C4"},{"value":"5,78E-04","module":"D"}]},{"parameter":"NRSF","unit":"MJ","values":[{"value":"5,37E-02","module":"A1"},{"value":"4,31E-04","module":"A2"},{"value":"3,72E-03","module":"A3"},{"value":"1,56E-02","module":"A4"},{"value":"1,03E-04","module":"A5"},{"value":"7,24E+00","module":"B6"},{"value":"0,0E+00","module":"C1"},{"value":"1,85E-03","module":"C2"},{"value":"-3,29E-05","module":"C3"},{"value":"6,10E-03","module":"C4"},{"value":"-3,75E-02","module":"D"}]},{"parameter":"FW","unit":"m3","values":[{"value":"1,34E-01","module":"A1"},{"value":"2,57E-05","module":"A2"},{"value":"1,22E-02","module":"A3"},{"value":"6,70E-04","module":"A4"},{"value":"2,15E-05","module":"A5"},{"value":"2,76E+01","module":"B6"},{"value":"0,0E+00","module":"C1"},{"value":"1,10E-04","module":"C2"},{"value":"3,88E-04","module":"C3"},{"value":"1,73E-04","module":"C4"},{"value":"-6,08E-03","module":"D"}]}],"end_of_life_waste":[{"parameter":"HWD","unit":"kg","values":[{"value":"1,03E-01","module":"A1"},{"value":"2,07E-05","module":"A2"},{"value":"6,16E-04","module":"A3"},{"value":"3,80E-04","module":"A4"},{"value":"0,0E+00","module":"A5"},{"value":"1,83E-01","module":"B6"},{"value":"0,0E+00","module":"C1"},{"value":"8,89E-05","module":"C2"},{"value":"1,62E-05","module":"C3"},{"value":"4,27E-02","module":"C4"},{"value":"-2,37E-03","module":"D"}]},{"parameter":"NHWD","unit":"kg","values":[{"value":"1,98E+00","module":"A1"},{"value":"1,10E-02","module":"A2"},{"value":"4,17E-02","module":"A3"},{"value":"2,40E-01","module":"A4"},{"value":"2,01E-01","module":"A5"},{"value":"2,20E+01","module":"B6"},{"value":"0,0E+00","module":"C1"},{"value":"4,72E-02","module":"C2"},{"value":"2,19E-02","module":"C3"},{"value":"3,28E-01","module":"C4"},{"value":"-9,75E-02","module":"D"}]},{"parameter":"RWD","unit":"kg","values":[{"value":"4,05E-04","module":"A1"},{"value":"1,51E-06","module":"A2"},{"value":"3,41E-06","module":"A3"},{"value":"5,34E-05","module":"A4"},{"value":"0,0E+00","module":"A5"},{"value":"2,56E-03","module":"B6"},{"value":"0,0E+00","module":"C1"},{"value":"6,46E-06","module":"C2"},{"value":"8,07E-07","module":"C3"},{"value":"6,96E-07","module":"C4"},{"value":"-2,25E-05","module":"D"}]}],"end_of_life_flow":[{"parameter":"CRU","unit":"kg","values":[{"value":"0,0E+00","module":"A1"},{"value":"0,0E+00","module":"A2"},{"value":"0,0E+00","module":"A3"},{"value":"0,0E+00","module":"A4"},{"value":"0,0E+00","module":"A5"},{"value":"0,0E+00","module":"B6"},{"value":"0,0E+00","module":"C1"},{"value":"0,0E+00","module":"C2"},{"value":"0,0E+00","module":"C3"},{"value":"0,0E+00","module":"C4"},{"value":"0,0E+00","module":"D"}]},{"parameter":"MFR","unit":"kg","values":[{"value":"0,0E+00","module":"A1"},{"value":"0,0E+00","module":"A2"},{"value":"1,33E-02","module":"A3"},{"value":"0,0E+00","module":"A4"},{"value":"1,87E-01","module":"A5"},{"value":"0,0E+00","module":"B6"},{"value":"0,0E+00","module":"C1"},{"value":"0,0E+00","module":"C2"},{"value":"6,70E-01","module":"C3"},{"value":"4,10E-06","module":"C4"},{"value":"-2,85E-04","module":"D"}]},{"parameter":"MER","unit":"kg","values":[{"value":"0,0E+00","module":"A1"},{"value":"0,0E+00","module":"A2"},{"value":"2,87E-03","module":"A3"},{"value":"0,0E+00","module":"A4"},{"value":"3,15E-04","module":"A5"},{"value":"0,0E+00","module":"B6"},{"value":"0,0E+00","module":"C1"},{"value":"0,0E+00","module":"C2"},{"value":"4,57E-02","module":"C3"},{"value":"1,00E-07","module":"C4"},{"value":"-3,76E-05","module":"D"}]},{"parameter":"EEE","unit":"MJ","values":[{"value":"0,0E+00","module":"A1"},{"value":"0,0E+00","module":"A2"},{"value":"4,32E-03","module":"A3"},{"value":"0,0E+00","module":"A4"},{"value":"1,15E-02","module":"A5"},{"value":"0,0E+00","module":"B6"},{"value":"0,0E+00","module":"C1"},{"value":"0,0E+00","module":"C2"},{"value":"7,03E-02","module":"C3"},{"value":"6,51E-06","module":"C4"},{"value":"-9,28E-05","module":"D"}]},{"parameter":"EET","unit":"MJ","values":[{"value":"0,0E+00","module":"A1"},{"value":"0,0E+00","module":"A2"},{"value":"6,53E-02","module":"A3"},{"value":"0,0E+00","module":"A4"},{"value":"1,74E-01","module":"A5"},{"value":"0,0E+00","module":"B6"},{"value":"0,0E+00","module":"C1"},{"value":"0,0E+00","module":"C2"},{"value":"1,06E+00","module":"C3"},{"value":"9,85E-05","module":"C4"},{"value":"-1,40E-03","module":"D"}]}]}