{"product_name":"Tube Mini R ","epd_id":"NEPD-8543-8212","compliance":["EN 15804+A2","ISO 14025","ISO 21930"],"producer_name":"SG Armaturen AS","environmental_impact":[{"parameter":"GWP-total","unit":"kg CO2-eq.","values":[{"value":"1,44E+01","module":"A1"},{"value":"7,56E-03","module":"A2"},{"value":"3,07E-01","module":"A3"},{"value":"3,36E-01","module":"A4"},{"value":"2,88E-01","module":"A5"},{"value":"1,32E+01","module":"B6"},{"value":"0,0E+00","module":"C1"},{"value":"4,06E-02","module":"C2"},{"value":"1,11E-01","module":"C3"},{"value":"1,18E-02","module":"C4"},{"value":"-2,22E+00","module":"D"}]},{"parameter":"GWP-fossil","unit":"kg CO2-eq.","values":[{"value":"1,45E+01","module":"A1"},{"value":"7,56E-03","module":"A2"},{"value":"3,07E-01","module":"A3"},{"value":"3,36E-01","module":"A4"},{"value":"2,73E-03","module":"A5"},{"value":"1,28E+01","module":"B6"},{"value":"0,0E+00","module":"C1"},{"value":"4,06E-02","module":"C2"},{"value":"1,11E-01","module":"C3"},{"value":"1,18E-02","module":"C4"},{"value":"-2,18E+00","module":"D"}]},{"parameter":"GWP-biogenic","unit":"kg CO2-eq.","values":[{"value":"-1,76E-01","module":"A1"},{"value":"2,94E-06","module":"A2"},{"value":"7,65E-05","module":"A3"},{"value":"1,19E-04","module":"A4"},{"value":"2,85E-01","module":"A5"},{"value":"3,54E-01","module":"B6"},{"value":"0,0E+00","module":"C1"},{"value":"1,58E-05","module":"C2"},{"value":"5,19E-05","module":"C3"},{"value":"5,29E-06","module":"C4"},{"value":"-9,31E-03","module":"D"}]},{"parameter":"GWP-luluc","unit":"kg CO2-eq.","values":[{"value":"3,63E-02","module":"A1"},{"value":"2,76E-06","module":"A2"},{"value":"4,84E-05","module":"A3"},{"value":"1,67E-04","module":"A4"},{"value":"9,02E-07","module":"A5"},{"value":"5,29E-02","module":"B6"},{"value":"0,0E+00","module":"C1"},{"value":"1,48E-05","module":"C2"},{"value":"5,68E-05","module":"C3"},{"value":"5,06E-05","module":"C4"},{"value":"-3,31E-02","module":"D"}]},{"parameter":"ODP","unit":"kg CFC 11-eq.","values":[{"value":"1,81E-05","module":"A1"},{"value":"1,65E-09","module":"A2"},{"value":"4,50E-09","module":"A3"},{"value":"7,40E-08","module":"A4"},{"value":"5,75E-10","module":"A5"},{"value":"8,79E-07","module":"B6"},{"value":"0,0E+00","module":"C1"},{"value":"8,82E-09","module":"C2"},{"value":"1,87E-09","module":"C3"},{"value":"1,00E-09","module":"C4"},{"value":"-4,06E-04","module":"D"}]},{"parameter":"AP","unit":"mol H+-eq.","values":[{"value":"1,09E-01","module":"A1"},{"value":"2,26E-05","module":"A2"},{"value":"1,60E-03","module":"A3"},{"value":"5,18E-03","module":"A4"},{"value":"1,29E-05","module":"A5"},{"value":"1,00E-01","module":"B6"},{"value":"0,0E+00","module":"C1"},{"value":"1,21E-04","module":"C2"},{"value":"1,25E-04","module":"C3"},{"value":"4,59E-05","module":"C4"},{"value":"-4,51E-02","module":"D"}]},{"parameter":"POCP","unit":"kg NMVOC-eq.","values":[{"value":"5,46E-02","module":"A1"},{"value":"1,86E-05","module":"A2"},{"value":"9,62E-04","module":"A3"},{"value":"3,75E-03","module":"A4"},{"value":"1,33E-05","module":"A5"},{"value":"3,85E-02","module":"B6"},{"value":"0,0E+00","module":"C1"},{"value":"1,00E-04","module":"C2"},{"value":"8,36E-05","module":"C3"},{"value":"5,11E-05","module":"C4"},{"value":"-1,20E-02","module":"D"}]},{"parameter":"ADPE","unit":"kg Sb-eq.","values":[{"value":"2,88E-03","module":"A1"},{"value":"2,03E-07","module":"A2"},{"value":"9,49E-07","module":"A3"},{"value":"6,40E-06","module":"A4"},{"value":"6,64E-08","module":"A5"},{"value":"9,56E-04","module":"B6"},{"value":"0,0E+00","module":"C1"},{"value":"1,09E-06","module":"C2"},{"value":"2,16E-07","module":"C3"},{"value":"5,17E-08","module":"C4"},{"value":"-9,05E-04","module":"D"}]},{"parameter":"ADPF","unit":"MJ","values":[{"value":"1,54E+02","module":"A1"},{"value":"1,12E-01","module":"A2"},{"value":"2,72E+00","module":"A3"},{"value":"4,74E+00","module":"A4"},{"value":"3,82E-02","module":"A5"},{"value":"1,75E+02","module":"B6"},{"value":"0,0E+00","module":"C1"},{"value":"6,00E-01","module":"C2"},{"value":"2,78E-01","module":"C3"},{"value":"1,20E-01","module":"C4"},{"value":"-2,79E+01","module":"D"}]},{"parameter":"WDP","unit":"m3 world-eq.","values":[{"value":"8,07E+02","module":"A1"},{"value":"3,64E-02","module":"A2"},{"value":"4,43E-01","module":"A3"},{"value":"3,14E+00","module":"A4"},{"value":"4,84E-02","module":"A5"},{"value":"3,05E+04","module":"B6"},{"value":"0,0E+00","module":"C1"},{"value":"1,96E-01","module":"C2"},{"value":"2,70E+00","module":"C3"},{"value":"1,42E+00","module":"C4"},{"value":"-9,87E+02","module":"D"}]},{"parameter":"EP-freshwater","unit":"kg P-eq.","values":[{"value":"1,12E-03","module":"A1"},{"value":"7,09E-08","module":"A2"},{"value":"6,82E-06","module":"A3"},{"value":"2,14E-06","module":"A4"},{"value":"2,24E-08","module":"A5"},{"value":"9,22E-04","module":"B6"},{"value":"0,0E+00","module":"C1"},{"value":"3,81E-07","module":"C2"},{"value":"8,64E-07","module":"C3"},{"value":"2,94E-07","module":"C4"},{"value":"-2,62E-04","module":"D"}]},{"parameter":"EP-marine","unit":"kg N-eq.","values":[{"value":"1,57E-02","module":"A1"},{"value":"4,45E-06","module":"A2"},{"value":"3,31E-04","module":"A3"},{"value":"1,25E-03","module":"A4"},{"value":"4,27E-06","module":"A5"},{"value":"1,10E-02","module":"B6"},{"value":"0,0E+00","module":"C1"},{"value":"2,39E-05","module":"C2"},{"value":"2,80E-05","module":"C3"},{"value":"1,65E-05","module":"C4"},{"value":"-3,14E-03","module":"D"}]},{"parameter":"EP-terrestrial","unit":"mol N-eq.","values":[{"value":"1,76E-01","module":"A1"},{"value":"4,98E-05","module":"A2"},{"value":"3,65E-03","module":"A3"},{"value":"1,39E-02","module":"A4"},{"value":"4,62E-05","module":"A5"},{"value":"1,43E-01","module":"B6"},{"value":"0,0E+00","module":"C1"},{"value":"2,67E-04","module":"C2"},{"value":"3,08E-04","module":"C3"},{"value":"1,36E-04","module":"C4"},{"value":"-3,95E-02","module":"D"}]},{"parameter":"GWP-IOBC","unit":"kg CO2-eq.","values":[{"value":"1,46E+01","module":"A1"},{"value":"7,56E-03","module":"A2"},{"value":"2,90E-01","module":"A3"},{"value":"3,36E-01","module":"A4"},{"value":"2,73E-03","module":"A5"},{"value":"1,32E+01","module":"B6"},{"value":"0,0E+00","module":"C1"},{"value":"4,06E-02","module":"C2"},{"value":"1,11E-01","module":"C3"},{"value":"1,24E-02","module":"C4"},{"value":"-2,13E+00","module":"D"}]}],"additional_environmental_impact":[{"parameter":"PM","unit":"disease incidence","values":[{"value":"9,43E-07","module":"A1"},{"value":"4,86E-10","module":"A2"},{"value":"2,17E-08","module":"A3"},{"value":"1,19E-08","module":"A4"},{"value":"1,90E-10","module":"A5"},{"value":"7,18E-07","module":"B6"},{"value":"0,0E+00","module":"C1"},{"value":"2,62E-09","module":"C2"},{"value":"8,15E-10","module":"C3"},{"value":"8,27E-10","module":"C4"},{"value":"-1,88E-07","module":"D"}]},{"parameter":"ETP-fw","unit":"CTUe","values":[{"value":"8,29E+02","module":"A1"},{"value":"9,05E-02","module":"A2"},{"value":"7,97E+00","module":"A3"},{"value":"3,23E+00","module":"A4"},{"value":"5,09E-02","module":"A5"},{"value":"7,97E+02","module":"B6"},{"value":"0,0E+00","module":"C1"},{"value":"4,86E-01","module":"C2"},{"value":"6,56E-01","module":"C3"},{"value":"9,42E+01","module":"C4"},{"value":"-2,77E+02","module":"D"}]},{"parameter":"HTP-c","unit":"CTUh","values":[{"value":"2,01E-08","module":"A1"},{"value":"0,0E+00","module":"A2"},{"value":"8,50E-11","module":"A3"},{"value":"0,0E+00","module":"A4"},{"value":"1,00E-12","module":"A5"},{"value":"3,80E-08","module":"B6"},{"value":"0,0E+00","module":"C1"},{"value":"0,0E+00","module":"C2"},{"value":"4,50E-10","module":"C3"},{"value":"2,90E-11","module":"C4"},{"value":"-5,97E-09","module":"D"}]},{"parameter":"HTP-nc","unit":"CTUh","values":[{"value":"6,54E-07","module":"A1"},{"value":"8,70E-11","module":"A2"},{"value":"3,77E-09","module":"A3"},{"value":"2,37E-09","module":"A4"},{"value":"6,40E-11","module":"A5"},{"value":"8,96E-07","module":"B6"},{"value":"0,0E+00","module":"C1"},{"value":"4,77E-10","module":"C2"},{"value":"2,65E-08","module":"C3"},{"value":"2,55E-10","module":"C4"},{"value":"-1,81E-07","module":"D"}]},{"parameter":"SQP","unit":"unitless","values":[{"value":"4,10E+01","module":"A1"},{"value":"7,65E-02","module":"A2"},{"value":"5,76E-01","module":"A3"},{"value":"2,29E+00","module":"A4"},{"value":"2,56E-02","module":"A5"},{"value":"8,81E+01","module":"B6"},{"value":"0,0E+00","module":"C1"},{"value":"4,11E-01","module":"C2"},{"value":"6,87E-02","module":"C3"},{"value":"2,75E-01","module":"C4"},{"value":"-5,56E+00","module":"D"}]},{"parameter":"IRP","unit":"kBq U235-eq.","values":[{"value":"3,98E-01","module":"A1"},{"value":"4,64E-04","module":"A2"},{"value":"2,35E-03","module":"A3"},{"value":"2,06E-02","module":"A4"},{"value":"1,63E-04","module":"A5"},{"value":"3,17E+00","module":"B6"},{"value":"0,0E+00","module":"C1"},{"value":"2,49E-03","module":"C2"},{"value":"1,39E-03","module":"C3"},{"value":"4,67E-04","module":"C4"},{"value":"-1,18E-01","module":"D"}]}],"resource_use":[{"parameter":"PERE","unit":"MJ","values":[{"value":"1,97E+01","module":"A1"},{"value":"1,26E-03","module":"A2"},{"value":"2,74E-01","module":"A3"},{"value":"5,39E-02","module":"A4"},{"value":"6,28E-04","module":"A5"},{"value":"2,27E+03","module":"B6"},{"value":"0,0E+00","module":"C1"},{"value":"6,79E-03","module":"C2"},{"value":"3,69E-02","module":"C3"},{"value":"2,91E-02","module":"C4"},{"value":"-8,99E+00","module":"D"}]},{"parameter":"PERM","unit":"MJ","values":[{"value":"1,02E+00","module":"A1"},{"value":"0,0E+00","module":"A2"},{"value":"0,0E+00","module":"A3"},{"value":"0,0E+00","module":"A4"},{"value":"-1,02E+00","module":"A5"},{"value":"0,0E+00","module":"B6"},{"value":"0,0E+00","module":"C1"},{"value":"0,0E+00","module":"C2"},{"value":"0,0E+00","module":"C3"},{"value":"0,0E+00","module":"C4"},{"value":"0,0E+00","module":"D"}]},{"parameter":"PERT","unit":"MJ","values":[{"value":"2,07E+01","module":"A1"},{"value":"1,26E-03","module":"A2"},{"value":"2,74E-01","module":"A3"},{"value":"5,39E-02","module":"A4"},{"value":"-1,02E+00","module":"A5"},{"value":"2,27E+03","module":"B6"},{"value":"0,0E+00","module":"C1"},{"value":"6,79E-03","module":"C2"},{"value":"3,69E-02","module":"C3"},{"value":"2,91E-02","module":"C4"},{"value":"-8,99E+00","module":"D"}]},{"parameter":"PENRE","unit":"MJ","values":[{"value":"1,52E+02","module":"A1"},{"value":"1,12E-01","module":"A2"},{"value":"2,72E+00","module":"A3"},{"value":"4,75E+00","module":"A4"},{"value":"3,82E-02","module":"A5"},{"value":"1,75E+02","module":"B6"},{"value":"0,0E+00","module":"C1"},{"value":"6,00E-01","module":"C2"},{"value":"2,78E-01","module":"C3"},{"value":"1,20E-01","module":"C4"},{"value":"-2,79E+01","module":"D"}]},{"parameter":"PENRM","unit":"MJ","values":[{"value":"2,27E+00","module":"A1"},{"value":"0,0E+00","module":"A2"},{"value":"0,0E+00","module":"A3"},{"value":"0,0E+00","module":"A4"},{"value":"0,0E+00","module":"A5"},{"value":"0,0E+00","module":"B6"},{"value":"0,0E+00","module":"C1"},{"value":"0,0E+00","module":"C2"},{"value":"-2,90E+00","module":"C3"},{"value":"0,0E+00","module":"C4"},{"value":"0,0E+00","module":"D"}]},{"parameter":"PENRT","unit":"MJ","values":[{"value":"1,54E+02","module":"A1"},{"value":"1,12E-01","module":"A2"},{"value":"2,72E+00","module":"A3"},{"value":"4,75E+00","module":"A4"},{"value":"3,82E-02","module":"A5"},{"value":"1,75E+02","module":"B6"},{"value":"0,0E+00","module":"C1"},{"value":"6,00E-01","module":"C2"},{"value":"-2,62E+00","module":"C3"},{"value":"1,20E-01","module":"C4"},{"value":"-2,79E+01","module":"D"}]},{"parameter":"SM","unit":"kg","values":[{"value":"3,61E-01","module":"A1"},{"value":"0,0E+00","module":"A2"},{"value":"0,0E+00","module":"A3"},{"value":"0,0E+00","module":"A4"},{"value":"0,0E+00","module":"A5"},{"value":"0,0E+00","module":"B6"},{"value":"0,0E+00","module":"C1"},{"value":"0,0E+00","module":"C2"},{"value":"0,0E+00","module":"C3"},{"value":"5,69E-04","module":"C4"},{"value":"9,11E-04","module":"D"}]},{"parameter":"RSF","unit":"MJ","values":[{"value":"1,59E-01","module":"A1"},{"value":"2,47E-05","module":"A2"},{"value":"2,41E-04","module":"A3"},{"value":"1,78E-03","module":"A4"},{"value":"2,08E-05","module":"A5"},{"value":"1,78E+00","module":"B6"},{"value":"0,0E+00","module":"C1"},{"value":"1,33E-04","module":"C2"},{"value":"6,24E-04","module":"C3"},{"value":"2,00E-04","module":"C4"},{"value":"-4,09E-03","module":"D"}]},{"parameter":"NRSF","unit":"MJ","values":[{"value":"2,58E-02","module":"A1"},{"value":"2,10E-04","module":"A2"},{"value":"2,26E-03","module":"A3"},{"value":"9,52E-03","module":"A4"},{"value":"8,59E-05","module":"A5"},{"value":"4,43E+00","module":"B6"},{"value":"0,0E+00","module":"C1"},{"value":"1,13E-03","module":"C2"},{"value":"-2,67E-05","module":"C3"},{"value":"4,94E-03","module":"C4"},{"value":"-2,67E-02","module":"D"}]},{"parameter":"FW","unit":"m3","values":[{"value":"1,22E-01","module":"A1"},{"value":"1,25E-05","module":"A2"},{"value":"7,41E-03","module":"A3"},{"value":"4,08E-04","module":"A4"},{"value":"1,80E-05","module":"A5"},{"value":"1,69E+01","module":"B6"},{"value":"0,0E+00","module":"C1"},{"value":"6,70E-05","module":"C2"},{"value":"2,75E-04","module":"C3"},{"value":"1,09E-04","module":"C4"},{"value":"-4,86E-02","module":"D"}]}],"end_of_life_waste":[{"parameter":"HWD","unit":"kg","values":[{"value":"8,49E-02","module":"A1"},{"value":"1,01E-05","module":"A2"},{"value":"3,76E-04","module":"A3"},{"value":"2,31E-04","module":"A4"},{"value":"0,0E+00","module":"A5"},{"value":"1,12E-01","module":"B6"},{"value":"0,0E+00","module":"C1"},{"value":"5,42E-05","module":"C2"},{"value":"1,32E-05","module":"C3"},{"value":"3,21E-02","module":"C4"},{"value":"5,11E-03","module":"D"}]},{"parameter":"NHWD","unit":"kg","values":[{"value":"2,07E+00","module":"A1"},{"value":"5,36E-03","module":"A2"},{"value":"2,54E-02","module":"A3"},{"value":"1,47E-01","module":"A4"},{"value":"1,69E-01","module":"A5"},{"value":"1,35E+01","module":"B6"},{"value":"0,0E+00","module":"C1"},{"value":"2,88E-02","module":"C2"},{"value":"1,78E-02","module":"C3"},{"value":"1,89E-01","module":"C4"},{"value":"-5,84E-01","module":"D"}]},{"parameter":"RWD","unit":"kg","values":[{"value":"3,42E-04","module":"A1"},{"value":"7,33E-07","module":"A2"},{"value":"2,08E-06","module":"A3"},{"value":"3,26E-05","module":"A4"},{"value":"0,0E+00","module":"A5"},{"value":"1,57E-03","module":"B6"},{"value":"0,0E+00","module":"C1"},{"value":"3,93E-06","module":"C2"},{"value":"6,53E-07","module":"C3"},{"value":"4,05E-07","module":"C4"},{"value":"-1,09E-04","module":"D"}]}],"end_of_life_flow":[{"parameter":"CRU","unit":"kg","values":[{"value":"0,0E+00","module":"A1"},{"value":"0,0E+00","module":"A2"},{"value":"0,0E+00","module":"A3"},{"value":"0,0E+00","module":"A4"},{"value":"0,0E+00","module":"A5"},{"value":"0,0E+00","module":"B6"},{"value":"0,0E+00","module":"C1"},{"value":"0,0E+00","module":"C2"},{"value":"0,0E+00","module":"C3"},{"value":"0,0E+00","module":"C4"},{"value":"0,0E+00","module":"D"}]},{"parameter":"MFR","unit":"kg","values":[{"value":"0,0E+00","module":"A1"},{"value":"0,0E+00","module":"A2"},{"value":"8,10E-03","module":"A3"},{"value":"0,0E+00","module":"A4"},{"value":"1,57E-01","module":"A5"},{"value":"0,0E+00","module":"B6"},{"value":"0,0E+00","module":"C1"},{"value":"0,0E+00","module":"C2"},{"value":"3,52E-01","module":"C3"},{"value":"3,14E-06","module":"C4"},{"value":"-5,47E-04","module":"D"}]},{"parameter":"MER","unit":"kg","values":[{"value":"0,0E+00","module":"A1"},{"value":"0,0E+00","module":"A2"},{"value":"1,75E-03","module":"A3"},{"value":"0,0E+00","module":"A4"},{"value":"3,15E-04","module":"A5"},{"value":"0,0E+00","module":"B6"},{"value":"0,0E+00","module":"C1"},{"value":"0,0E+00","module":"C2"},{"value":"3,50E-02","module":"C3"},{"value":"7,68E-08","module":"C4"},{"value":"-6,77E-05","module":"D"}]},{"parameter":"EEE","unit":"MJ","values":[{"value":"0,0E+00","module":"A1"},{"value":"0,0E+00","module":"A2"},{"value":"2,63E-03","module":"A3"},{"value":"0,0E+00","module":"A4"},{"value":"9,64E-03","module":"A5"},{"value":"0,0E+00","module":"B6"},{"value":"0,0E+00","module":"C1"},{"value":"0,0E+00","module":"C2"},{"value":"5,38E-02","module":"C3"},{"value":"4,98E-06","module":"C4"},{"value":"-3,50E-04","module":"D"}]},{"parameter":"EET","unit":"MJ","values":[{"value":"0,0E+00","module":"A1"},{"value":"0,0E+00","module":"A2"},{"value":"3,98E-02","module":"A3"},{"value":"0,0E+00","module":"A4"},{"value":"1,46E-01","module":"A5"},{"value":"0,0E+00","module":"B6"},{"value":"0,0E+00","module":"C1"},{"value":"0,0E+00","module":"C2"},{"value":"8,15E-01","module":"C3"},{"value":"7,53E-05","module":"C4"},{"value":"-5,29E-03","module":"D"}]}]}