{"product_name":"TX","epd_id":"NEPD-5636-4934-EN","compliance":["EN 15804+A2","ISO 14025","ISO 21930"],"producer_name":"TROX Group","environmental_impact":[{"parameter":"GWP-total","unit":"kg CO2-eq.","values":[{"value":"6,32E+01","module":"A1-A3"},{"value":"2,65E+00","module":"A4"},{"value":"2,12E-02","module":"C1"},{"value":"1,66E-01","module":"C2"},{"value":"3,51E-03","module":"C3"},{"value":"8,96E-04","module":"C4"},{"value":"-3,20E+00","module":"D"}]},{"parameter":"GWP-fossil","unit":"kg CO2-eq.","values":[{"value":"6,21E+01","module":"A1-A3"},{"value":"2,65E+00","module":"A4"},{"value":"2,12E-02","module":"C1"},{"value":"1,66E-01","module":"C2"},{"value":"3,51E-03","module":"C3"},{"value":"8,96E-04","module":"C4"},{"value":"-3,20E+00","module":"D"}]},{"parameter":"GWP-biogenic","unit":"kg CO2-eq.","values":[{"value":"1,06E+00","module":"A1-A3"},{"value":"1,10E-03","module":"A4"},{"value":"3,98E-06","module":"C1"},{"value":"6,86E-05","module":"C2"},{"value":"1,34E-07","module":"C3"},{"value":"3,74E-06","module":"C4"},{"value":"-1,76E-03","module":"D"}]},{"parameter":"GWP-luluc","unit":"kg CO2-eq.","values":[{"value":"6,44E-02","module":"A1-A3"},{"value":"9,44E-04","module":"A4"},{"value":"1,67E-06","module":"C1"},{"value":"5,90E-05","module":"C2"},{"value":"5,90E-08","module":"C3"},{"value":"-3,39E-06","module":"C4"},{"value":"-1,43E-03","module":"D"}]},{"parameter":"ODP","unit":"kg CFC 11-eq.","values":[{"value":"5,57E-06","module":"A1-A3"},{"value":"6,01E-07","module":"A4"},{"value":"4,59E-09","module":"C1"},{"value":"3,76E-08","module":"C2"},{"value":"2,30E-11","module":"C3"},{"value":"7,72E-09","module":"C4"},{"value":"-1,05E-07","module":"D"}]},{"parameter":"AP","unit":"mol H+-eq.","values":[{"value":"6,10E-01","module":"A1-A3"},{"value":"7,62E-03","module":"A4"},{"value":"2,22E-04","module":"C1"},{"value":"4,76E-04","module":"C2"},{"value":"5,01E-07","module":"C3"},{"value":"9,17E-05","module":"C4"},{"value":"-1,59E-02","module":"D"}]},{"parameter":"POCP","unit":"kg NMVOC-eq.","values":[{"value":"2,56E-01","module":"A1-A3"},{"value":"6,46E-03","module":"A4"},{"value":"2,96E-04","module":"C1"},{"value":"4,04E-04","module":"C2"},{"value":"4,56E-07","module":"C3"},{"value":"1,14E-04","module":"C4"},{"value":"-1,60E-02","module":"D"}]},{"parameter":"ADPE","unit":"kg Sb-eq.","values":[{"value":"4,69E-02","module":"A1-A3"},{"value":"7,33E-05","module":"A4"},{"value":"3,26E-08","module":"C1"},{"value":"4,58E-06","module":"C2"},{"value":"9,31E-10","module":"C3"},{"value":"-1,44E-07","module":"C4"},{"value":"-5,52E-05","module":"D"}]},{"parameter":"ADPF","unit":"MJ","values":[{"value":"8,40E+02","module":"A1-A3"},{"value":"4,01E+01","module":"A4"},{"value":"2,92E-01","module":"C1"},{"value":"2,51E+00","module":"C2"},{"value":"6,03E-04","module":"C3"},{"value":"4,05E-01","module":"C4"},{"value":"-2,69E+01","module":"D"}]},{"parameter":"WDP","unit":"m3 world-eq.","values":[{"value":"5,05E+03","module":"A1-A3"},{"value":"3,88E+01","module":"A4"},{"value":"6,21E-02","module":"C1"},{"value":"2,42E+00","module":"C2"},{"value":"2,28E-03","module":"C3"},{"value":"1,46E+00","module":"C4"},{"value":"1,66E+02","module":"D"}]},{"parameter":"EP-freshwater","unit":"kg P-eq.","values":[{"value":"3,63E-03","module":"A1-A3"},{"value":"2,12E-05","module":"A4"},{"value":"7,73E-08","module":"C1"},{"value":"1,32E-06","module":"C2"},{"value":"2,32E-09","module":"C3"},{"value":"-9,38E-07","module":"C4"},{"value":"-1,97E-04","module":"D"}]},{"parameter":"EP-marine","unit":"kg N-eq.","values":[{"value":"7,29E-02","module":"A1-A3"},{"value":"1,51E-03","module":"A4"},{"value":"9,80E-05","module":"C1"},{"value":"9,43E-05","module":"C2"},{"value":"1,87E-07","module":"C3"},{"value":"4,60E-05","module":"C4"},{"value":"-3,29E-03","module":"D"}]},{"parameter":"EP-terrestrial","unit":"mol N-eq.","values":[{"value":"1,97E+00","module":"A1-A3"},{"value":"1,69E-02","module":"A4"},{"value":"1,08E-03","module":"C1"},{"value":"1,05E-03","module":"C2"},{"value":"1,86E-06","module":"C3"},{"value":"5,20E-04","module":"C4"},{"value":"-3,36E-02","module":"D"}]},{"parameter":"GWP-IOBC","unit":"kg CO2-eq.","values":[{"value":"6,32E+01","module":"A1-A3"},{"value":"2,65E+00","module":"A4"},{"value":"2,12E-02","module":"C1"},{"value":"1,66E-01","module":"C2"},{"value":"3,51E-03","module":"C3"},{"value":"-8,23E-03","module":"C4"},{"value":"-4,79E+00","module":"D"}]}],"additional_environmental_impact":[{"parameter":"PM","unit":"disease incidence","values":[{"value":"6,05E-06","module":"A1-A3"},{"value":"1,62E-07","module":"A4"},{"value":"5,88E-09","module":"C1"},{"value":"1,01E-08","module":"C2"},{"value":"3,00E-12","module":"C3"},{"value":"2,13E-09","module":"C4"},{"value":"-2,65E-07","module":"D"}]},{"parameter":"ETP-fw","unit":"CTUe","values":[{"value":"2,03E+03","module":"A1-A3"},{"value":"2,97E+01","module":"A4"},{"value":"1,60E-01","module":"C1"},{"value":"1,86E+00","module":"C2"},{"value":"9,23E-03","module":"C3"},{"value":"-7,12E-01","module":"C4"},{"value":"-1,78E+02","module":"D"}]},{"parameter":"HTP-c","unit":"CTUh","values":[{"value":"3,24E-07","module":"A1-A3"},{"value":"0,0E+00","module":"A4"},{"value":"0,0E+00","module":"C1"},{"value":"0,0E+00","module":"C2"},{"value":"0,0E+00","module":"C3"},{"value":"-8,10E-11","module":"C4"},{"value":"-1,54E-08","module":"D"}]},{"parameter":"HTP-nc","unit":"CTUh","values":[{"value":"3,82E-06","module":"A1-A3"},{"value":"3,25E-08","module":"A4"},{"value":"1,45E-10","module":"C1"},{"value":"2,03E-09","module":"C2"},{"value":"6,00E-12","module":"C3"},{"value":"2,14E-09","module":"C4"},{"value":"3,34E-07","module":"D"}]},{"parameter":"SQP","unit":"unitless","values":[{"value":"9,77E+02","module":"A1-A3"},{"value":"2,81E+01","module":"A4"},{"value":"3,71E-02","module":"C1"},{"value":"1,75E+00","module":"C2"},{"value":"1,21E-04","module":"C3"},{"value":"1,43E+00","module":"C4"},{"value":"-2,01E+00","module":"D"}]},{"parameter":"IRP","unit":"kBq U235-eq.","values":[{"value":"3,77E+00","module":"A1-A3"},{"value":"1,75E-01","module":"A4"},{"value":"1,25E-03","module":"C1"},{"value":"1,10E-02","module":"C2"},{"value":"2,35E-06","module":"C3"},{"value":"2,41E-03","module":"C4"},{"value":"1,15E-02","module":"D"}]}],"resource_use":[{"parameter":"PERE","unit":"MJ","values":[{"value":"1,27E+02","module":"A1-A3"},{"value":"5,74E-01","module":"A4"},{"value":"1,58E-03","module":"C1"},{"value":"3,59E-02","module":"C2"},{"value":"5,87E-05","module":"C3"},{"value":"-6,64E-03","module":"C4"},{"value":"-2,18E+00","module":"D"}]},{"parameter":"PERM","unit":"MJ","values":[{"value":"0,0E+00","module":"A1-A3"},{"value":"0,0E+00","module":"A4"},{"value":"0,0E+00","module":"C1"},{"value":"0,0E+00","module":"C2"},{"value":"0,0E+00","module":"C3"},{"value":"0,0E+00","module":"C4"},{"value":"0,0E+00","module":"D"}]},{"parameter":"PERT","unit":"MJ","values":[{"value":"1,82E+02","module":"A1-A3"},{"value":"5,74E-01","module":"A4"},{"value":"1,58E-03","module":"C1"},{"value":"3,59E-02","module":"C2"},{"value":"5,87E-05","module":"C3"},{"value":"-6,64E-03","module":"C4"},{"value":"-2,18E+00","module":"D"}]},{"parameter":"PENRE","unit":"MJ","values":[{"value":"8,40E+02","module":"A1-A3"},{"value":"4,01E+01","module":"A4"},{"value":"2,92E-01","module":"C1"},{"value":"2,51E+00","module":"C2"},{"value":"6,03E-04","module":"C3"},{"value":"4,05E-01","module":"C4"},{"value":"-2,69E+01","module":"D"}]},{"parameter":"PENRM","unit":"MJ","values":[{"value":"1,38E-01","module":"A1-A3"},{"value":"0,0E+00","module":"A4"},{"value":"0,0E+00","module":"C1"},{"value":"0,0E+00","module":"C2"},{"value":"0,0E+00","module":"C3"},{"value":"0,0E+00","module":"C4"},{"value":"0,0E+00","module":"D"}]},{"parameter":"PENRT","unit":"MJ","values":[{"value":"8,42E+02","module":"A1-A3"},{"value":"4,01E+01","module":"A4"},{"value":"2,92E-01","module":"C1"},{"value":"2,51E+00","module":"C2"},{"value":"6,03E-04","module":"C3"},{"value":"4,05E-01","module":"C4"},{"value":"-2,69E+01","module":"D"}]},{"parameter":"SM","unit":"kg","values":[{"value":"9,45E+00","module":"A1-A3"},{"value":"0,0E+00","module":"A4"},{"value":"1,43E-04","module":"C1"},{"value":"0,0E+00","module":"C2"},{"value":"0,0E+00","module":"C3"},{"value":"1,01E-04","module":"C4"},{"value":"0,0E+00","module":"D"}]},{"parameter":"RSF","unit":"MJ","values":[{"value":"4,01E+00","module":"A1-A3"},{"value":"2,05E-02","module":"A4"},{"value":"3,89E-05","module":"C1"},{"value":"1,28E-03","module":"C2"},{"value":"1,47E-06","module":"C3"},{"value":"7,93E-04","module":"C4"},{"value":"1,15E-01","module":"D"}]},{"parameter":"NRSF","unit":"MJ","values":[{"value":"2,45E+01","module":"A1-A3"},{"value":"7,34E-02","module":"A4"},{"value":"5,72E-04","module":"C1"},{"value":"4,59E-03","module":"C2"},{"value":"0,0E+00","module":"C3"},{"value":"1,98E-02","module":"C4"},{"value":"3,36E+00","module":"D"}]},{"parameter":"FW","unit":"m3","values":[{"value":"7,27E-01","module":"A1-A3"},{"value":"4,29E-03","module":"A4"},{"value":"1,50E-05","module":"C1"},{"value":"2,68E-04","module":"C2"},{"value":"1,06E-06","module":"C3"},{"value":"5,82E-04","module":"C4"},{"value":"-6,73E-03","module":"D"}]}],"end_of_life_waste":[{"parameter":"HWD","unit":"kg","values":[{"value":"5,60E-01","module":"A1-A3"},{"value":"2,07E-03","module":"A4"},{"value":"8,60E-06","module":"C1"},{"value":"1,29E-04","module":"C2"},{"value":"0,0E+00","module":"C3"},{"value":"-6,61E-05","module":"C4"},{"value":"-1,66E-02","module":"D"}]},{"parameter":"NHWD","unit":"kg","values":[{"value":"1,98E+01","module":"A1-A3"},{"value":"1,95E+00","module":"A4"},{"value":"3,46E-04","module":"C1"},{"value":"1,22E-01","module":"C2"},{"value":"0,0E+00","module":"C3"},{"value":"3,87E+00","module":"C4"},{"value":"-1,31E+00","module":"D"}]},{"parameter":"RWD","unit":"kg","values":[{"value":"3,33E-03","module":"A1-A3"},{"value":"2,73E-04","module":"A4"},{"value":"2,03E-06","module":"C1"},{"value":"1,71E-05","module":"C2"},{"value":"0,0E+00","module":"C3"},{"value":"2,49E-06","module":"C4"},{"value":"8,82E-06","module":"D"}]}],"end_of_life_flow":[{"parameter":"CRU","unit":"kg","values":[{"value":"0,0E+00","module":"A1-A3"},{"value":"0,0E+00","module":"A4"},{"value":"0,0E+00","module":"C1"},{"value":"0,0E+00","module":"C2"},{"value":"0,0E+00","module":"C3"},{"value":"0,0E+00","module":"C4"},{"value":"0,0E+00","module":"D"}]},{"parameter":"MFR","unit":"kg","values":[{"value":"7,62E-01","module":"A1-A3"},{"value":"0,0E+00","module":"A4"},{"value":"1,41E-04","module":"C1"},{"value":"0,0E+00","module":"C2"},{"value":"1,24E+01","module":"C3"},{"value":"9,47E-05","module":"C4"},{"value":"0,0E+00","module":"D"}]},{"parameter":"MER","unit":"kg","values":[{"value":"2,19E-06","module":"A1-A3"},{"value":"0,0E+00","module":"A4"},{"value":"4,37E-07","module":"C1"},{"value":"0,0E+00","module":"C2"},{"value":"0,0E+00","module":"C3"},{"value":"7,68E-07","module":"C4"},{"value":"0,0E+00","module":"D"}]},{"parameter":"EEE","unit":"MJ","values":[{"value":"2,42E-02","module":"A1-A3"},{"value":"0,0E+00","module":"A4"},{"value":"1,50E-06","module":"C1"},{"value":"0,0E+00","module":"C2"},{"value":"0,0E+00","module":"C3"},{"value":"6,82E-06","module":"C4"},{"value":"0,0E+00","module":"D"}]},{"parameter":"EET","unit":"MJ","values":[{"value":"3,66E-01","module":"A1-A3"},{"value":"0,0E+00","module":"A4"},{"value":"2,27E-05","module":"C1"},{"value":"0,0E+00","module":"C2"},{"value":"0,0E+00","module":"C3"},{"value":"1,03E-04","module":"C4"},{"value":"0,0E+00","module":"D"}]}]}