{"product_name":"Tysnes 66 650 Dali","epd_id":"NEPD-6450-5712-EN","compliance":["EN 15804+A2","ISO 14025","ISO 21930"],"producer_name":"SG Armaturen AS","environmental_impact":[{"parameter":"GWP-total","unit":"kg CO2-eq.","values":[{"value":"2,16E+01","module":"A1"},{"value":"1,38E-01","module":"A2"},{"value":"3,57E-01","module":"A3"},{"value":"4,39E-01","module":"A4"},{"value":"1,71E-01","module":"A5"},{"value":"1,95E+01","module":"B6"},{"value":"0,0E+00","module":"C1"},{"value":"4,86E-02","module":"C2"},{"value":"6,33E-01","module":"C3"},{"value":"4,46E-02","module":"C4"},{"value":"-1,26E+00","module":"D"}]},{"parameter":"GWP-fossil","unit":"kg CO2-eq.","values":[{"value":"2,16E+01","module":"A1"},{"value":"1,38E-01","module":"A2"},{"value":"3,57E-01","module":"A3"},{"value":"4,39E-01","module":"A4"},{"value":"1,62E-03","module":"A5"},{"value":"1,89E+01","module":"B6"},{"value":"0,0E+00","module":"C1"},{"value":"4,85E-02","module":"C2"},{"value":"6,33E-01","module":"C3"},{"value":"4,45E-02","module":"C4"},{"value":"-1,25E+00","module":"D"}]},{"parameter":"GWP-biogenic","unit":"kg CO2-eq.","values":[{"value":"-7,58E-02","module":"A1"},{"value":"5,38E-05","module":"A2"},{"value":"5,53E-05","module":"A3"},{"value":"1,56E-04","module":"A4"},{"value":"1,70E-01","module":"A5"},{"value":"5,22E-01","module":"B6"},{"value":"0,0E+00","module":"C1"},{"value":"2,01E-05","module":"C2"},{"value":"1,38E-04","module":"C3"},{"value":"1,68E-05","module":"C4"},{"value":"-3,12E-03","module":"D"}]},{"parameter":"GWP-luluc","unit":"kg CO2-eq.","values":[{"value":"2,90E-02","module":"A1"},{"value":"5,05E-05","module":"A2"},{"value":"3,88E-05","module":"A3"},{"value":"2,16E-04","module":"A4"},{"value":"5,35E-07","module":"A5"},{"value":"7,79E-02","module":"B6"},{"value":"0,0E+00","module":"C1"},{"value":"1,73E-05","module":"C2"},{"value":"1,51E-04","module":"C3"},{"value":"1,46E-04","module":"C4"},{"value":"-2,67E-03","module":"D"}]},{"parameter":"ODP","unit":"kg CFC 11-eq.","values":[{"value":"1,02E-05","module":"A1"},{"value":"3,01E-08","module":"A2"},{"value":"1,31E-08","module":"A3"},{"value":"9,67E-08","module":"A4"},{"value":"3,42E-10","module":"A5"},{"value":"1,29E-06","module":"B6"},{"value":"0,0E+00","module":"C1"},{"value":"1,10E-08","module":"C2"},{"value":"5,31E-09","module":"C3"},{"value":"1,80E-09","module":"C4"},{"value":"-2,34E-03","module":"D"}]},{"parameter":"AP","unit":"mol H+-eq.","values":[{"value":"1,54E-01","module":"A1"},{"value":"4,13E-04","module":"A2"},{"value":"1,83E-03","module":"A3"},{"value":"6,51E-03","module":"A4"},{"value":"7,66E-06","module":"A5"},{"value":"1,48E-01","module":"B6"},{"value":"0,0E+00","module":"C1"},{"value":"1,40E-04","module":"C2"},{"value":"3,86E-04","module":"C3"},{"value":"1,02E-04","module":"C4"},{"value":"-6,95E-02","module":"D"}]},{"parameter":"POCP","unit":"kg NMVOC-eq.","values":[{"value":"8,61E-02","module":"A1"},{"value":"3,41E-04","module":"A2"},{"value":"1,77E-03","module":"A3"},{"value":"4,72E-03","module":"A4"},{"value":"7,88E-06","module":"A5"},{"value":"5,68E-02","module":"B6"},{"value":"0,0E+00","module":"C1"},{"value":"1,18E-04","module":"C2"},{"value":"2,98E-04","module":"C3"},{"value":"1,15E-04","module":"C4"},{"value":"-1,47E-02","module":"D"}]},{"parameter":"ADPE","unit":"kg Sb-eq.","values":[{"value":"4,13E-03","module":"A1"},{"value":"3,71E-06","module":"A2"},{"value":"8,31E-07","module":"A3"},{"value":"8,52E-06","module":"A4"},{"value":"3,94E-08","module":"A5"},{"value":"1,41E-03","module":"B6"},{"value":"0,0E+00","module":"C1"},{"value":"1,34E-06","module":"C2"},{"value":"5,52E-07","module":"C3"},{"value":"1,19E-07","module":"C4"},{"value":"-1,53E-03","module":"D"}]},{"parameter":"ADPF","unit":"MJ","values":[{"value":"2,59E+02","module":"A1"},{"value":"2,04E+00","module":"A2"},{"value":"3,24E+00","module":"A3"},{"value":"6,21E+00","module":"A4"},{"value":"2,26E-02","module":"A5"},{"value":"2,58E+02","module":"B6"},{"value":"0,0E+00","module":"C1"},{"value":"7,34E-01","module":"C2"},{"value":"7,33E-01","module":"C3"},{"value":"2,54E-01","module":"C4"},{"value":"-1,54E+01","module":"D"}]},{"parameter":"WDP","unit":"m3 world-eq.","values":[{"value":"5,41E+02","module":"A1"},{"value":"6,66E-01","module":"A2"},{"value":"3,02E-01","module":"A3"},{"value":"4,01E+00","module":"A4"},{"value":"2,87E-02","module":"A5"},{"value":"4,49E+04","module":"B6"},{"value":"0,0E+00","module":"C1"},{"value":"7,10E-01","module":"C2"},{"value":"6,91E+00","module":"C3"},{"value":"1,07E+00","module":"C4"},{"value":"-2,46E+01","module":"D"}]},{"parameter":"EP-freshwater","unit":"kg P-eq.","values":[{"value":"2,56E-03","module":"A1"},{"value":"1,30E-06","module":"A2"},{"value":"6,47E-06","module":"A3"},{"value":"2,86E-06","module":"A4"},{"value":"1,33E-08","module":"A5"},{"value":"1,36E-03","module":"B6"},{"value":"0,0E+00","module":"C1"},{"value":"3,88E-07","module":"C2"},{"value":"2,21E-06","module":"C3"},{"value":"7,72E-07","module":"C4"},{"value":"-3,98E-04","module":"D"}]},{"parameter":"EP-marine","unit":"kg N-eq.","values":[{"value":"2,29E-02","module":"A1"},{"value":"8,14E-05","module":"A2"},{"value":"4,25E-04","module":"A3"},{"value":"1,56E-03","module":"A4"},{"value":"2,53E-06","module":"A5"},{"value":"1,62E-02","module":"B6"},{"value":"0,0E+00","module":"C1"},{"value":"2,76E-05","module":"C2"},{"value":"1,07E-04","module":"C3"},{"value":"5,27E-05","module":"C4"},{"value":"-3,70E-03","module":"D"}]},{"parameter":"EP-terrestrial","unit":"mol N-eq.","values":[{"value":"2,63E-01","module":"A1"},{"value":"9,10E-04","module":"A2"},{"value":"4,69E-03","module":"A3"},{"value":"1,74E-02","module":"A4"},{"value":"2,74E-05","module":"A5"},{"value":"2,11E-01","module":"B6"},{"value":"0,0E+00","module":"C1"},{"value":"3,09E-04","module":"C2"},{"value":"1,14E-03","module":"C3"},{"value":"2,64E-04","module":"C4"},{"value":"-5,04E-02","module":"D"}]},{"parameter":"GWP-IOBC","unit":"kg CO2-eq.","values":[{"value":"2,17E+01","module":"A1"},{"value":"1,38E-01","module":"A2"},{"value":"3,40E-01","module":"A3"},{"value":"4,39E-01","module":"A4"},{"value":"1,62E-03","module":"A5"},{"value":"1,94E+01","module":"B6"},{"value":"0,0E+00","module":"C1"},{"value":"4,86E-02","module":"C2"},{"value":"6,33E-01","module":"C3"},{"value":"4,55E-02","module":"C4"},{"value":"-1,34E+00","module":"D"}]}],"additional_environmental_impact":[{"parameter":"PM","unit":"disease incidence","values":[{"value":"1,24E-06","module":"A1"},{"value":"8,94E-09","module":"A2"},{"value":"2,14E-08","module":"A3"},{"value":"1,61E-08","module":"A4"},{"value":"1,13E-10","module":"A5"},{"value":"1,06E-06","module":"B6"},{"value":"0,0E+00","module":"C1"},{"value":"2,97E-09","module":"C2"},{"value":"2,35E-09","module":"C3"},{"value":"1,88E-09","module":"C4"},{"value":"-1,67E-07","module":"D"}]},{"parameter":"ETP-fw","unit":"CTUe","values":[{"value":"1,40E+03","module":"A1"},{"value":"1,66E+00","module":"A2"},{"value":"8,07E+00","module":"A3"},{"value":"4,27E+00","module":"A4"},{"value":"3,02E-02","module":"A5"},{"value":"1,17E+03","module":"B6"},{"value":"0,0E+00","module":"C1"},{"value":"5,44E-01","module":"C2"},{"value":"2,37E+00","module":"C3"},{"value":"3,49E+01","module":"C4"},{"value":"-5,09E+02","module":"D"}]},{"parameter":"HTP-c","unit":"CTUh","values":[{"value":"2,61E-08","module":"A1"},{"value":"0,0E+00","module":"A2"},{"value":"9,80E-11","module":"A3"},{"value":"0,0E+00","module":"A4"},{"value":"1,00E-12","module":"A5"},{"value":"5,60E-08","module":"B6"},{"value":"0,0E+00","module":"C1"},{"value":"0,0E+00","module":"C2"},{"value":"1,09E-09","module":"C3"},{"value":"7,60E-11","module":"C4"},{"value":"-3,72E-09","module":"D"}]},{"parameter":"HTP-nc","unit":"CTUh","values":[{"value":"9,58E-07","module":"A1"},{"value":"1,63E-09","module":"A2"},{"value":"1,56E-08","module":"A3"},{"value":"3,19E-09","module":"A4"},{"value":"3,80E-11","module":"A5"},{"value":"1,32E-06","module":"B6"},{"value":"0,0E+00","module":"C1"},{"value":"5,94E-10","module":"C2"},{"value":"6,35E-08","module":"C3"},{"value":"5,80E-10","module":"C4"},{"value":"-1,85E-07","module":"D"}]},{"parameter":"SQP","unit":"unitless","values":[{"value":"6,78E+01","module":"A1"},{"value":"1,40E+00","module":"A2"},{"value":"6,30E-01","module":"A3"},{"value":"3,06E+00","module":"A4"},{"value":"1,52E-02","module":"A5"},{"value":"1,30E+02","module":"B6"},{"value":"0,0E+00","module":"C1"},{"value":"5,13E-01","module":"C2"},{"value":"1,73E-01","module":"C3"},{"value":"6,99E-01","module":"C4"},{"value":"-1,33E+01","module":"D"}]},{"parameter":"IRP","unit":"kBq U235-eq.","values":[{"value":"7,54E-01","module":"A1"},{"value":"8,49E-03","module":"A2"},{"value":"4,68E-03","module":"A3"},{"value":"2,69E-02","module":"A4"},{"value":"9,68E-05","module":"A5"},{"value":"4,68E+00","module":"B6"},{"value":"0,0E+00","module":"C1"},{"value":"3,21E-03","module":"C2"},{"value":"3,56E-03","module":"C3"},{"value":"6,55E-04","module":"C4"},{"value":"-5,11E-02","module":"D"}]}],"resource_use":[{"parameter":"PERE","unit":"MJ","values":[{"value":"2,30E+01","module":"A1"},{"value":"2,31E-02","module":"A2"},{"value":"2,64E-01","module":"A3"},{"value":"7,06E-02","module":"A4"},{"value":"3,73E-04","module":"A5"},{"value":"3,34E+03","module":"B6"},{"value":"0,0E+00","module":"C1"},{"value":"1,05E-02","module":"C2"},{"value":"9,67E-02","module":"C3"},{"value":"6,86E-02","module":"C4"},{"value":"-4,30E+00","module":"D"}]},{"parameter":"PERM","unit":"MJ","values":[{"value":"8,20E-01","module":"A1"},{"value":"0,0E+00","module":"A2"},{"value":"0,0E+00","module":"A3"},{"value":"0,0E+00","module":"A4"},{"value":"-8,20E-01","module":"A5"},{"value":"0,0E+00","module":"B6"},{"value":"0,0E+00","module":"C1"},{"value":"0,0E+00","module":"C2"},{"value":"0,0E+00","module":"C3"},{"value":"0,0E+00","module":"C4"},{"value":"0,0E+00","module":"D"}]},{"parameter":"PERT","unit":"MJ","values":[{"value":"2,38E+01","module":"A1"},{"value":"2,31E-02","module":"A2"},{"value":"2,64E-01","module":"A3"},{"value":"7,06E-02","module":"A4"},{"value":"-8,20E-01","module":"A5"},{"value":"3,34E+03","module":"B6"},{"value":"0,0E+00","module":"C1"},{"value":"1,05E-02","module":"C2"},{"value":"9,67E-02","module":"C3"},{"value":"6,86E-02","module":"C4"},{"value":"-4,30E+00","module":"D"}]},{"parameter":"PENRE","unit":"MJ","values":[{"value":"2,46E+02","module":"A1"},{"value":"2,04E+00","module":"A2"},{"value":"3,24E+00","module":"A3"},{"value":"6,21E+00","module":"A4"},{"value":"2,26E-02","module":"A5"},{"value":"2,58E+02","module":"B6"},{"value":"0,0E+00","module":"C1"},{"value":"7,34E-01","module":"C2"},{"value":"7,33E-01","module":"C3"},{"value":"2,54E-01","module":"C4"},{"value":"-1,54E+01","module":"D"}]},{"parameter":"PENRM","unit":"MJ","values":[{"value":"1,37E+01","module":"A1"},{"value":"0,0E+00","module":"A2"},{"value":"0,0E+00","module":"A3"},{"value":"0,0E+00","module":"A4"},{"value":"0,0E+00","module":"A5"},{"value":"0,0E+00","module":"B6"},{"value":"0,0E+00","module":"C1"},{"value":"0,0E+00","module":"C2"},{"value":"-1,51E+01","module":"C3"},{"value":"0,0E+00","module":"C4"},{"value":"0,0E+00","module":"D"}]},{"parameter":"PENRT","unit":"MJ","values":[{"value":"2,59E+02","module":"A1"},{"value":"2,04E+00","module":"A2"},{"value":"3,24E+00","module":"A3"},{"value":"6,21E+00","module":"A4"},{"value":"2,26E-02","module":"A5"},{"value":"2,58E+02","module":"B6"},{"value":"0,0E+00","module":"C1"},{"value":"7,34E-01","module":"C2"},{"value":"-1,44E+01","module":"C3"},{"value":"2,54E-01","module":"C4"},{"value":"-1,54E+01","module":"D"}]},{"parameter":"SM","unit":"kg","values":[{"value":"1,82E-01","module":"A1"},{"value":"0,0E+00","module":"A2"},{"value":"0,0E+00","module":"A3"},{"value":"0,0E+00","module":"A4"},{"value":"0,0E+00","module":"A5"},{"value":"0,0E+00","module":"B6"},{"value":"0,0E+00","module":"C1"},{"value":"0,0E+00","module":"C2"},{"value":"0,0E+00","module":"C3"},{"value":"1,66E-03","module":"C4"},{"value":"6,25E-03","module":"D"}]},{"parameter":"RSF","unit":"MJ","values":[{"value":"3,30E-01","module":"A1"},{"value":"4,52E-04","module":"A2"},{"value":"1,46E-04","module":"A3"},{"value":"2,28E-03","module":"A4"},{"value":"1,24E-05","module":"A5"},{"value":"2,62E+00","module":"B6"},{"value":"0,0E+00","module":"C1"},{"value":"3,76E-04","module":"C2"},{"value":"1,61E-03","module":"C3"},{"value":"2,40E-04","module":"C4"},{"value":"7,06E-03","module":"D"}]},{"parameter":"NRSF","unit":"MJ","values":[{"value":"1,32E-01","module":"A1"},{"value":"3,84E-03","module":"A2"},{"value":"1,59E-03","module":"A3"},{"value":"1,24E-02","module":"A4"},{"value":"5,09E-05","module":"A5"},{"value":"6,53E+00","module":"B6"},{"value":"0,0E+00","module":"C1"},{"value":"1,34E-03","module":"C2"},{"value":"-6,14E-05","module":"C3"},{"value":"1,45E-02","module":"C4"},{"value":"3,55E-02","module":"D"}]},{"parameter":"FW","unit":"m3","values":[{"value":"1,87E-01","module":"A1"},{"value":"2,28E-04","module":"A2"},{"value":"2,02E-03","module":"A3"},{"value":"5,42E-04","module":"A4"},{"value":"1,07E-05","module":"A5"},{"value":"2,49E+01","module":"B6"},{"value":"0,0E+00","module":"C1"},{"value":"7,85E-05","module":"C2"},{"value":"1,11E-03","module":"C3"},{"value":"1,89E-04","module":"C4"},{"value":"-1,40E-02","module":"D"}]}],"end_of_life_waste":[{"parameter":"HWD","unit":"kg","values":[{"value":"8,53E-02","module":"A1"},{"value":"1,85E-04","module":"A2"},{"value":"2,70E-04","module":"A3"},{"value":"3,15E-04","module":"A4"},{"value":"0,0E+00","module":"A5"},{"value":"1,65E-01","module":"B6"},{"value":"0,0E+00","module":"C1"},{"value":"3,79E-05","module":"C2"},{"value":"3,07E-05","module":"C3"},{"value":"7,94E-02","module":"C4"},{"value":"-4,93E-03","module":"D"}]},{"parameter":"NHWD","unit":"kg","values":[{"value":"2,41E+00","module":"A1"},{"value":"9,80E-02","module":"A2"},{"value":"3,37E-02","module":"A3"},{"value":"1,97E-01","module":"A4"},{"value":"1,00E-01","module":"A5"},{"value":"1,99E+01","module":"B6"},{"value":"0,0E+00","module":"C1"},{"value":"3,57E-02","module":"C2"},{"value":"4,20E-02","module":"C3"},{"value":"2,95E-01","module":"C4"},{"value":"-2,70E-01","module":"D"}]},{"parameter":"RWD","unit":"kg","values":[{"value":"5,86E-04","module":"A1"},{"value":"1,34E-05","module":"A2"},{"value":"6,29E-06","module":"A3"},{"value":"4,25E-05","module":"A4"},{"value":"0,0E+00","module":"A5"},{"value":"2,31E-03","module":"B6"},{"value":"0,0E+00","module":"C1"},{"value":"5,00E-06","module":"C2"},{"value":"1,56E-06","module":"C3"},{"value":"4,91E-07","module":"C4"},{"value":"-4,40E-05","module":"D"}]}],"end_of_life_flow":[{"parameter":"CRU","unit":"kg","values":[{"value":"0,0E+00","module":"A1"},{"value":"0,0E+00","module":"A2"},{"value":"0,0E+00","module":"A3"},{"value":"0,0E+00","module":"A4"},{"value":"0,0E+00","module":"A5"},{"value":"0,0E+00","module":"B6"},{"value":"0,0E+00","module":"C1"},{"value":"0,0E+00","module":"C2"},{"value":"0,0E+00","module":"C3"},{"value":"0,0E+00","module":"C4"},{"value":"0,0E+00","module":"D"}]},{"parameter":"MFR","unit":"kg","values":[{"value":"0,0E+00","module":"A1"},{"value":"0,0E+00","module":"A2"},{"value":"1,66E-02","module":"A3"},{"value":"0,0E+00","module":"A4"},{"value":"9,30E-02","module":"A5"},{"value":"0,0E+00","module":"B6"},{"value":"0,0E+00","module":"C1"},{"value":"0,0E+00","module":"C2"},{"value":"2,07E-01","module":"C3"},{"value":"2,14E-05","module":"C4"},{"value":"-2,45E-04","module":"D"}]},{"parameter":"MER","unit":"kg","values":[{"value":"0,0E+00","module":"A1"},{"value":"0,0E+00","module":"A2"},{"value":"1,57E-03","module":"A3"},{"value":"0,0E+00","module":"A4"},{"value":"6,99E-03","module":"A5"},{"value":"0,0E+00","module":"B6"},{"value":"0,0E+00","module":"C1"},{"value":"0,0E+00","module":"C2"},{"value":"2,39E-01","module":"C3"},{"value":"5,24E-07","module":"C4"},{"value":"-3,22E-05","module":"D"}]},{"parameter":"EEE","unit":"MJ","values":[{"value":"0,0E+00","module":"A1"},{"value":"0,0E+00","module":"A2"},{"value":"2,41E-03","module":"A3"},{"value":"0,0E+00","module":"A4"},{"value":"5,72E-03","module":"A5"},{"value":"0,0E+00","module":"B6"},{"value":"0,0E+00","module":"C1"},{"value":"0,0E+00","module":"C2"},{"value":"3,67E-01","module":"C3"},{"value":"3,40E-05","module":"C4"},{"value":"-7,89E-05","module":"D"}]},{"parameter":"EET","unit":"MJ","values":[{"value":"0,0E+00","module":"A1"},{"value":"0,0E+00","module":"A2"},{"value":"3,65E-02","module":"A3"},{"value":"0,0E+00","module":"A4"},{"value":"8,65E-02","module":"A5"},{"value":"0,0E+00","module":"B6"},{"value":"0,0E+00","module":"C1"},{"value":"0,0E+00","module":"C2"},{"value":"5,55E+00","module":"C3"},{"value":"5,14E-04","module":"C4"},{"value":"-1,19E-03","module":"D"}]}]}