{"product_name":"Tysnes 66 1200 Sensor","epd_id":"NEPD-8162-7858","compliance":["EN 15804+A2","ISO 14025","ISO 21930"],"producer_name":"SG Armaturen AS","environmental_impact":[{"parameter":"GWP-total","unit":"kg CO2-eq.","values":[{"value":"3,11E+01","module":"A1"},{"value":"3,06E-01","module":"A2"},{"value":"6,83E-01","module":"A3"},{"value":"8,41E-01","module":"A4"},{"value":"3,43E-01","module":"A5"},{"value":"4,96E+01","module":"B6"},{"value":"0,0E+00","module":"C1"},{"value":"9,30E-02","module":"C2"},{"value":"1,25E+00","module":"C3"},{"value":"7,86E-02","module":"C4"},{"value":"-1,78E+00","module":"D"}]},{"parameter":"GWP-fossil","unit":"kg CO2-eq.","values":[{"value":"3,12E+01","module":"A1"},{"value":"3,06E-01","module":"A2"},{"value":"6,83E-01","module":"A3"},{"value":"8,41E-01","module":"A4"},{"value":"3,24E-03","module":"A5"},{"value":"4,81E+01","module":"B6"},{"value":"0,0E+00","module":"C1"},{"value":"9,30E-02","module":"C2"},{"value":"1,25E+00","module":"C3"},{"value":"7,84E-02","module":"C4"},{"value":"-1,77E+00","module":"D"}]},{"parameter":"GWP-biogenic","unit":"kg CO2-eq.","values":[{"value":"-1,79E-01","module":"A1"},{"value":"1,19E-04","module":"A2"},{"value":"1,06E-04","module":"A3"},{"value":"2,99E-04","module":"A4"},{"value":"3,40E-01","module":"A5"},{"value":"1,33E+00","module":"B6"},{"value":"0,0E+00","module":"C1"},{"value":"3,85E-05","module":"C2"},{"value":"2,43E-04","module":"C3"},{"value":"2,35E-05","module":"C4"},{"value":"-4,57E-03","module":"D"}]},{"parameter":"GWP-luluc","unit":"kg CO2-eq.","values":[{"value":"4,18E-02","module":"A1"},{"value":"1,12E-04","module":"A2"},{"value":"7,44E-05","module":"A3"},{"value":"4,14E-04","module":"A4"},{"value":"1,07E-06","module":"A5"},{"value":"1,98E-01","module":"B6"},{"value":"0,0E+00","module":"C1"},{"value":"3,31E-05","module":"C2"},{"value":"2,36E-04","module":"C3"},{"value":"1,89E-04","module":"C4"},{"value":"-4,34E-03","module":"D"}]},{"parameter":"ODP","unit":"kg CFC 11-eq.","values":[{"value":"1,30E-05","module":"A1"},{"value":"6,66E-08","module":"A2"},{"value":"2,51E-08","module":"A3"},{"value":"1,85E-07","module":"A4"},{"value":"6,83E-10","module":"A5"},{"value":"3,30E-06","module":"B6"},{"value":"0,0E+00","module":"C1"},{"value":"2,11E-08","module":"C2"},{"value":"8,38E-09","module":"C3"},{"value":"3,12E-09","module":"C4"},{"value":"-4,83E-03","module":"D"}]},{"parameter":"AP","unit":"mol H+-eq.","values":[{"value":"2,99E-01","module":"A1"},{"value":"9,16E-04","module":"A2"},{"value":"3,50E-03","module":"A3"},{"value":"1,25E-02","module":"A4"},{"value":"1,53E-05","module":"A5"},{"value":"3,76E-01","module":"B6"},{"value":"0,0E+00","module":"C1"},{"value":"2,67E-04","module":"C2"},{"value":"6,83E-04","module":"C3"},{"value":"1,51E-04","module":"C4"},{"value":"-1,10E-01","module":"D"}]},{"parameter":"POCP","unit":"kg NMVOC-eq.","values":[{"value":"1,28E-01","module":"A1"},{"value":"7,55E-04","module":"A2"},{"value":"3,39E-03","module":"A3"},{"value":"9,04E-03","module":"A4"},{"value":"1,58E-05","module":"A5"},{"value":"1,45E-01","module":"B6"},{"value":"0,0E+00","module":"C1"},{"value":"2,27E-04","module":"C2"},{"value":"5,39E-04","module":"C3"},{"value":"1,76E-04","module":"C4"},{"value":"-2,28E-02","module":"D"}]},{"parameter":"ADPE","unit":"kg Sb-eq.","values":[{"value":"5,51E-03","module":"A1"},{"value":"8,21E-06","module":"A2"},{"value":"1,59E-06","module":"A3"},{"value":"1,63E-05","module":"A4"},{"value":"7,87E-08","module":"A5"},{"value":"3,59E-03","module":"B6"},{"value":"0,0E+00","module":"C1"},{"value":"2,57E-06","module":"C2"},{"value":"7,86E-07","module":"C3"},{"value":"1,73E-07","module":"C4"},{"value":"-1,95E-03","module":"D"}]},{"parameter":"ADPF","unit":"MJ","values":[{"value":"3,77E+02","module":"A1"},{"value":"4,52E+00","module":"A2"},{"value":"6,20E+00","module":"A3"},{"value":"1,19E+01","module":"A4"},{"value":"4,53E-02","module":"A5"},{"value":"6,57E+02","module":"B6"},{"value":"0,0E+00","module":"C1"},{"value":"1,41E+00","module":"C2"},{"value":"1,25E+00","module":"C3"},{"value":"3,88E-01","module":"C4"},{"value":"-2,09E+01","module":"D"}]},{"parameter":"WDP","unit":"m3 world-eq.","values":[{"value":"7,23E+02","module":"A1"},{"value":"1,47E+00","module":"A2"},{"value":"5,79E-01","module":"A3"},{"value":"7,69E+00","module":"A4"},{"value":"5,74E-02","module":"A5"},{"value":"1,14E+05","module":"B6"},{"value":"0,0E+00","module":"C1"},{"value":"1,36E+00","module":"C2"},{"value":"9,92E+00","module":"C3"},{"value":"2,24E+00","module":"C4"},{"value":"-1,97E+01","module":"D"}]},{"parameter":"EP-freshwater","unit":"kg P-eq.","values":[{"value":"4,42E-03","module":"A1"},{"value":"2,87E-06","module":"A2"},{"value":"1,24E-05","module":"A3"},{"value":"5,48E-06","module":"A4"},{"value":"2,66E-08","module":"A5"},{"value":"3,46E-03","module":"B6"},{"value":"0,0E+00","module":"C1"},{"value":"7,43E-07","module":"C2"},{"value":"4,03E-06","module":"C3"},{"value":"1,03E-06","module":"C4"},{"value":"-6,66E-04","module":"D"}]},{"parameter":"EP-marine","unit":"kg N-eq.","values":[{"value":"3,34E-02","module":"A1"},{"value":"1,80E-04","module":"A2"},{"value":"8,15E-04","module":"A3"},{"value":"3,00E-03","module":"A4"},{"value":"5,07E-06","module":"A5"},{"value":"4,13E-02","module":"B6"},{"value":"0,0E+00","module":"C1"},{"value":"5,29E-05","module":"C2"},{"value":"1,97E-04","module":"C3"},{"value":"9,62E-05","module":"C4"},{"value":"-5,69E-03","module":"D"}]},{"parameter":"EP-terrestrial","unit":"mol N-eq.","values":[{"value":"3,92E-01","module":"A1"},{"value":"2,02E-03","module":"A2"},{"value":"8,98E-03","module":"A3"},{"value":"3,34E-02","module":"A4"},{"value":"5,49E-05","module":"A5"},{"value":"5,38E-01","module":"B6"},{"value":"0,0E+00","module":"C1"},{"value":"5,91E-04","module":"C2"},{"value":"2,10E-03","module":"C3"},{"value":"4,23E-04","module":"C4"},{"value":"-7,90E-02","module":"D"}]},{"parameter":"GWP-IOBC","unit":"kg CO2-eq.","values":[{"value":"3,14E+01","module":"A1"},{"value":"3,06E-01","module":"A2"},{"value":"6,51E-01","module":"A3"},{"value":"8,41E-01","module":"A4"},{"value":"3,24E-03","module":"A5"},{"value":"4,95E+01","module":"B6"},{"value":"0,0E+00","module":"C1"},{"value":"9,30E-02","module":"C2"},{"value":"1,25E+00","module":"C3"},{"value":"8,04E-02","module":"C4"},{"value":"-1,85E+00","module":"D"}]}],"additional_environmental_impact":[{"parameter":"PM","unit":"disease incidence","values":[{"value":"1,89E-06","module":"A1"},{"value":"1,98E-08","module":"A2"},{"value":"4,10E-08","module":"A3"},{"value":"3,09E-08","module":"A4"},{"value":"2,26E-10","module":"A5"},{"value":"2,69E-06","module":"B6"},{"value":"0,0E+00","module":"C1"},{"value":"5,69E-09","module":"C2"},{"value":"4,11E-09","module":"C3"},{"value":"2,82E-09","module":"C4"},{"value":"-2,75E-07","module":"D"}]},{"parameter":"ETP-fw","unit":"CTUe","values":[{"value":"2,50E+03","module":"A1"},{"value":"3,67E+00","module":"A2"},{"value":"1,54E+01","module":"A3"},{"value":"8,18E+00","module":"A4"},{"value":"6,04E-02","module":"A5"},{"value":"2,99E+03","module":"B6"},{"value":"0,0E+00","module":"C1"},{"value":"1,04E+00","module":"C2"},{"value":"4,25E+00","module":"C3"},{"value":"8,21E+01","module":"C4"},{"value":"-8,63E+02","module":"D"}]},{"parameter":"HTP-c","unit":"CTUh","values":[{"value":"5,28E-08","module":"A1"},{"value":"0,0E+00","module":"A2"},{"value":"1,88E-10","module":"A3"},{"value":"0,0E+00","module":"A4"},{"value":"2,00E-12","module":"A5"},{"value":"1,43E-07","module":"B6"},{"value":"0,0E+00","module":"C1"},{"value":"0,0E+00","module":"C2"},{"value":"1,34E-09","module":"C3"},{"value":"9,80E-11","module":"C4"},{"value":"-8,55E-09","module":"D"}]},{"parameter":"HTP-nc","unit":"CTUh","values":[{"value":"2,75E-06","module":"A1"},{"value":"3,60E-09","module":"A2"},{"value":"2,98E-08","module":"A3"},{"value":"6,11E-09","module":"A4"},{"value":"7,60E-11","module":"A5"},{"value":"3,36E-06","module":"B6"},{"value":"0,0E+00","module":"C1"},{"value":"1,14E-09","module":"C2"},{"value":"7,83E-08","module":"C3"},{"value":"8,08E-10","module":"C4"},{"value":"-5,20E-07","module":"D"}]},{"parameter":"SQP","unit":"unitless","values":[{"value":"9,90E+01","module":"A1"},{"value":"3,10E+00","module":"A2"},{"value":"1,21E+00","module":"A3"},{"value":"5,86E+00","module":"A4"},{"value":"3,04E-02","module":"A5"},{"value":"3,31E+02","module":"B6"},{"value":"0,0E+00","module":"C1"},{"value":"9,83E-01","module":"C2"},{"value":"2,65E-01","module":"C3"},{"value":"1,09E+00","module":"C4"},{"value":"-2,17E+01","module":"D"}]},{"parameter":"IRP","unit":"kBq U235-eq.","values":[{"value":"1,04E+00","module":"A1"},{"value":"1,88E-02","module":"A2"},{"value":"8,96E-03","module":"A3"},{"value":"5,15E-02","module":"A4"},{"value":"1,94E-04","module":"A5"},{"value":"1,19E+01","module":"B6"},{"value":"0,0E+00","module":"C1"},{"value":"6,14E-03","module":"C2"},{"value":"5,82E-03","module":"C3"},{"value":"1,17E-03","module":"C4"},{"value":"-6,42E-02","module":"D"}]}],"resource_use":[{"parameter":"PERE","unit":"MJ","values":[{"value":"3,55E+01","module":"A1"},{"value":"5,12E-02","module":"A2"},{"value":"5,05E-01","module":"A3"},{"value":"1,35E-01","module":"A4"},{"value":"7,45E-04","module":"A5"},{"value":"8,51E+03","module":"B6"},{"value":"0,0E+00","module":"C1"},{"value":"2,01E-02","module":"C2"},{"value":"1,57E-01","module":"C3"},{"value":"9,32E-02","module":"C4"},{"value":"-8,24E+00","module":"D"}]},{"parameter":"PERM","unit":"MJ","values":[{"value":"1,17E+00","module":"A1"},{"value":"0,0E+00","module":"A2"},{"value":"0,0E+00","module":"A3"},{"value":"0,0E+00","module":"A4"},{"value":"-1,17E+00","module":"A5"},{"value":"0,0E+00","module":"B6"},{"value":"0,0E+00","module":"C1"},{"value":"0,0E+00","module":"C2"},{"value":"0,0E+00","module":"C3"},{"value":"0,0E+00","module":"C4"},{"value":"0,0E+00","module":"D"}]},{"parameter":"PERT","unit":"MJ","values":[{"value":"3,67E+01","module":"A1"},{"value":"5,12E-02","module":"A2"},{"value":"5,05E-01","module":"A3"},{"value":"1,35E-01","module":"A4"},{"value":"-1,17E+00","module":"A5"},{"value":"8,51E+03","module":"B6"},{"value":"0,0E+00","module":"C1"},{"value":"2,01E-02","module":"C2"},{"value":"1,57E-01","module":"C3"},{"value":"9,32E-02","module":"C4"},{"value":"-8,24E+00","module":"D"}]},{"parameter":"PENRE","unit":"MJ","values":[{"value":"3,51E+02","module":"A1"},{"value":"4,52E+00","module":"A2"},{"value":"6,20E+00","module":"A3"},{"value":"1,19E+01","module":"A4"},{"value":"4,53E-02","module":"A5"},{"value":"6,58E+02","module":"B6"},{"value":"0,0E+00","module":"C1"},{"value":"1,41E+00","module":"C2"},{"value":"1,25E+00","module":"C3"},{"value":"3,88E-01","module":"C4"},{"value":"-2,09E+01","module":"D"}]},{"parameter":"PENRM","unit":"MJ","values":[{"value":"2,67E+01","module":"A1"},{"value":"0,0E+00","module":"A2"},{"value":"0,0E+00","module":"A3"},{"value":"0,0E+00","module":"A4"},{"value":"0,0E+00","module":"A5"},{"value":"0,0E+00","module":"B6"},{"value":"0,0E+00","module":"C1"},{"value":"0,0E+00","module":"C2"},{"value":"-2,84E+01","module":"C3"},{"value":"0,0E+00","module":"C4"},{"value":"0,0E+00","module":"D"}]},{"parameter":"PENRT","unit":"MJ","values":[{"value":"3,77E+02","module":"A1"},{"value":"4,52E+00","module":"A2"},{"value":"6,20E+00","module":"A3"},{"value":"1,19E+01","module":"A4"},{"value":"4,53E-02","module":"A5"},{"value":"6,58E+02","module":"B6"},{"value":"0,0E+00","module":"C1"},{"value":"1,41E+00","module":"C2"},{"value":"-2,71E+01","module":"C3"},{"value":"3,88E-01","module":"C4"},{"value":"-2,09E+01","module":"D"}]},{"parameter":"SM","unit":"kg","values":[{"value":"3,60E-01","module":"A1"},{"value":"0,0E+00","module":"A2"},{"value":"0,0E+00","module":"A3"},{"value":"0,0E+00","module":"A4"},{"value":"0,0E+00","module":"A5"},{"value":"0,0E+00","module":"B6"},{"value":"0,0E+00","module":"C1"},{"value":"0,0E+00","module":"C2"},{"value":"0,0E+00","module":"C3"},{"value":"2,15E-03","module":"C4"},{"value":"5,32E-02","module":"D"}]},{"parameter":"RSF","unit":"MJ","values":[{"value":"2,89E-01","module":"A1"},{"value":"1,00E-03","module":"A2"},{"value":"2,79E-04","module":"A3"},{"value":"4,37E-03","module":"A4"},{"value":"2,47E-05","module":"A5"},{"value":"6,68E+00","module":"B6"},{"value":"0,0E+00","module":"C1"},{"value":"7,20E-04","module":"C2"},{"value":"2,86E-03","module":"C3"},{"value":"4,07E-04","module":"C4"},{"value":"1,60E-02","module":"D"}]},{"parameter":"NRSF","unit":"MJ","values":[{"value":"1,23E-01","module":"A1"},{"value":"8,50E-03","module":"A2"},{"value":"3,05E-03","module":"A3"},{"value":"2,38E-02","module":"A4"},{"value":"1,02E-04","module":"A5"},{"value":"1,66E+01","module":"B6"},{"value":"0,0E+00","module":"C1"},{"value":"2,57E-03","module":"C2"},{"value":"-7,30E-05","module":"C3"},{"value":"1,88E-02","module":"C4"},{"value":"1,33E-02","module":"D"}]},{"parameter":"FW","unit":"m3","values":[{"value":"2,80E-01","module":"A1"},{"value":"5,06E-04","module":"A2"},{"value":"3,87E-03","module":"A3"},{"value":"1,04E-03","module":"A4"},{"value":"2,14E-05","module":"A5"},{"value":"6,35E+01","module":"B6"},{"value":"0,0E+00","module":"C1"},{"value":"1,50E-04","module":"C2"},{"value":"2,07E-03","module":"C3"},{"value":"3,21E-04","module":"C4"},{"value":"-2,38E-02","module":"D"}]}],"end_of_life_waste":[{"parameter":"HWD","unit":"kg","values":[{"value":"1,25E-01","module":"A1"},{"value":"4,09E-04","module":"A2"},{"value":"5,17E-04","module":"A3"},{"value":"6,04E-04","module":"A4"},{"value":"0,0E+00","module":"A5"},{"value":"4,22E-01","module":"B6"},{"value":"0,0E+00","module":"C1"},{"value":"7,25E-05","module":"C2"},{"value":"3,69E-05","module":"C3"},{"value":"1,05E-01","module":"C4"},{"value":"-8,25E-03","module":"D"}]},{"parameter":"NHWD","unit":"kg","values":[{"value":"3,83E+00","module":"A1"},{"value":"2,17E-01","module":"A2"},{"value":"6,45E-02","module":"A3"},{"value":"3,77E-01","module":"A4"},{"value":"2,00E-01","module":"A5"},{"value":"5,06E+01","module":"B6"},{"value":"0,0E+00","module":"C1"},{"value":"6,84E-02","module":"C2"},{"value":"5,08E-02","module":"C3"},{"value":"6,18E-01","module":"C4"},{"value":"-4,51E-01","module":"D"}]},{"parameter":"RWD","unit":"kg","values":[{"value":"8,19E-04","module":"A1"},{"value":"2,97E-05","module":"A2"},{"value":"1,21E-05","module":"A3"},{"value":"8,15E-05","module":"A4"},{"value":"0,0E+00","module":"A5"},{"value":"5,88E-03","module":"B6"},{"value":"0,0E+00","module":"C1"},{"value":"9,58E-06","module":"C2"},{"value":"1,89E-06","module":"C3"},{"value":"1,04E-06","module":"C4"},{"value":"-5,53E-05","module":"D"}]}],"end_of_life_flow":[{"parameter":"CRU","unit":"kg","values":[{"value":"0,0E+00","module":"A1"},{"value":"0,0E+00","module":"A2"},{"value":"0,0E+00","module":"A3"},{"value":"0,0E+00","module":"A4"},{"value":"0,0E+00","module":"A5"},{"value":"0,0E+00","module":"B6"},{"value":"0,0E+00","module":"C1"},{"value":"0,0E+00","module":"C2"},{"value":"0,0E+00","module":"C3"},{"value":"0,0E+00","module":"C4"},{"value":"0,0E+00","module":"D"}]},{"parameter":"MFR","unit":"kg","values":[{"value":"0,0E+00","module":"A1"},{"value":"0,0E+00","module":"A2"},{"value":"3,19E-02","module":"A3"},{"value":"0,0E+00","module":"A4"},{"value":"1,86E-01","module":"A5"},{"value":"0,0E+00","module":"B6"},{"value":"0,0E+00","module":"C1"},{"value":"0,0E+00","module":"C2"},{"value":"3,99E-01","module":"C3"},{"value":"4,34E-05","module":"C4"},{"value":"-2,08E-03","module":"D"}]},{"parameter":"MER","unit":"kg","values":[{"value":"0,0E+00","module":"A1"},{"value":"0,0E+00","module":"A2"},{"value":"3,00E-03","module":"A3"},{"value":"0,0E+00","module":"A4"},{"value":"2,72E-07","module":"A5"},{"value":"0,0E+00","module":"B6"},{"value":"0,0E+00","module":"C1"},{"value":"0,0E+00","module":"C2"},{"value":"4,84E-01","module":"C3"},{"value":"1,06E-06","module":"C4"},{"value":"-2,74E-04","module":"D"}]},{"parameter":"EEE","unit":"MJ","values":[{"value":"0,0E+00","module":"A1"},{"value":"0,0E+00","module":"A2"},{"value":"4,62E-03","module":"A3"},{"value":"0,0E+00","module":"A4"},{"value":"1,14E-02","module":"A5"},{"value":"0,0E+00","module":"B6"},{"value":"0,0E+00","module":"C1"},{"value":"0,0E+00","module":"C2"},{"value":"7,44E-01","module":"C3"},{"value":"6,89E-05","module":"C4"},{"value":"-6,72E-04","module":"D"}]},{"parameter":"EET","unit":"MJ","values":[{"value":"0,0E+00","module":"A1"},{"value":"0,0E+00","module":"A2"},{"value":"6,98E-02","module":"A3"},{"value":"0,0E+00","module":"A4"},{"value":"1,73E-01","module":"A5"},{"value":"0,0E+00","module":"B6"},{"value":"0,0E+00","module":"C1"},{"value":"0,0E+00","module":"C2"},{"value":"1,13E+01","module":"C3"},{"value":"1,04E-03","module":"C4"},{"value":"-1,02E-02","module":"D"}]}]}