{"product_name":"Tyvek\u00ae 2506B","epd_id":"EPD-DUP-20210186-IBC1-EN","compliance":["DIN EN 15804+A2","ISO 14025"],"producer_name":"DuPont de Nemours (Luxembourg) s.\u00e0 r.l.","environmental_impact":[{"parameter":"GWP-total","unit":"kg CO2-eq.","values":[{"value":"5,69E-01","module":"A1-A3"},{"value":"1,55E-02","module":"A4"},{"value":"1,85E-03","module":"A5"},{"value":"5,42E-01","module":"C4"},{"value":"-3,26E-01","module":"D"}]},{"parameter":"GWP-fossil","unit":"kg CO2-eq.","values":[{"value":"5,70E-01","module":"A1-A3"},{"value":"1,51E-02","module":"A4"},{"value":"1,50E-04","module":"A5"},{"value":"5,42E-01","module":"C4"},{"value":"-3,25E-01","module":"D"}]},{"parameter":"GWP-biogenic","unit":"kg CO2-eq.","values":[{"value":"-1,55E-03","module":"A1-A3"},{"value":"2,14E-04","module":"A4"},{"value":"1,70E-03","module":"A5"},{"value":"-3,21E-05","module":"C4"},{"value":"-1,22E-03","module":"D"}]},{"parameter":"GWP-luluc","unit":"kg CO2-eq.","values":[{"value":"4,81E-04","module":"A1-A3"},{"value":"1,04E-04","module":"A4"},{"value":"4,91E-08","module":"A5"},{"value":"0,0E+00","module":"C4"},{"value":"-1,42E-04","module":"D"}]},{"parameter":"ODP","unit":"kg CFC11-eq.","values":[{"value":"1,33E-11","module":"A1-A3"},{"value":"1,24E-17","module":"A4"},{"value":"2,39E-19","module":"A5"},{"value":"3,57E-10","module":"C4"},{"value":"-2,27E-15","module":"D"}]},{"parameter":"AP","unit":"mol H^(+)-eq.","values":[{"value":"2,00E-03","module":"A1-A3"},{"value":"1,63E-04","module":"A4"},{"value":"3,89E-07","module":"A5"},{"value":"7,14E-05","module":"C4"},{"value":"-3,35E-04","module":"D"}]},{"parameter":"POCP","unit":"kg NMVOC-eq.","values":[{"value":"1,17E-03","module":"A1-A3"},{"value":"1,34E-04","module":"A4"},{"value":"6,85E-07","module":"A5"},{"value":"3,57E-05","module":"C4"},{"value":"-3,04E-04","module":"D"}]},{"parameter":"ADPE","unit":"kg Sb-eq.","values":[{"value":"7,92E-08","module":"A1-A3"},{"value":"1,16E-09","module":"A4"},{"value":"5,04E-12","module":"A5"},{"value":"7,62E-15","module":"C4"},{"value":"-3,93E-08","module":"D"}]},{"parameter":"ADPF","unit":"MJ","values":[{"value":"1,41E+01","module":"A1-A3"},{"value":"2,05E-01","module":"A4"},{"value":"8,54E-04","module":"A5"},{"value":"1,02E-01","module":"C4"},{"value":"-5,58E+00","module":"D"}]},{"parameter":"WDP","unit":"m^3 world-eq. deprived","values":[{"value":"1,20E-01","module":"A1-A3"},{"value":"1,84E-04","module":"A4"},{"value":"8,61E-05","module":"A5"},{"value":"4,76E-02","module":"C4"},{"value":"-1,51E-02","module":"D"}]},{"parameter":"EP-freshwater","unit":"kg PO4-eq.","values":[{"value":"5,49E-06","module":"A1-A3"},{"value":"3,93E-08","module":"A4"},{"value":"3,68E-09","module":"A5"},{"value":"1,30E-09","module":"C4"},{"value":"-2,67E-07","module":"D"}]},{"parameter":"EP-marine","unit":"kg N-eq.","values":[{"value":"3,58E-04","module":"A1-A3"},{"value":"6,00E-05","module":"A4"},{"value":"1,70E-07","module":"A5"},{"value":"1,22E-05","module":"C4"},{"value":"-1,06E-04","module":"D"}]},{"parameter":"EP-terrestrial","unit":"mol N-eq.","values":[{"value":"3,86E-03","module":"A1-A3"},{"value":"6,61E-04","module":"A4"},{"value":"1,58E-06","module":"A5"},{"value":"2,85E-04","module":"C4"},{"value":"-1,15E-03","module":"D"}]}],"additional_environmental_impact":[{"parameter":"PM","unit":"Disease incidence","values":[{"value":null,"module":"A1-A3"},{"value":null,"module":"A4"},{"value":null,"module":"A5"},{"value":null,"module":"C4"},{"value":null,"module":"D"}]},{"parameter":"ETP-fw","unit":"CTUe","values":[{"value":null,"module":"A1-A3"},{"value":null,"module":"A4"},{"value":null,"module":"A5"},{"value":null,"module":"C4"},{"value":null,"module":"D"}]},{"parameter":"HTP-c","unit":"CTUh","values":[{"value":null,"module":"A1-A3"},{"value":null,"module":"A4"},{"value":null,"module":"A5"},{"value":null,"module":"C4"},{"value":null,"module":"D"}]},{"parameter":"HTP-nc","unit":"CTUh","values":[{"value":null,"module":"A1-A3"},{"value":null,"module":"A4"},{"value":null,"module":"A5"},{"value":null,"module":"C4"},{"value":null,"module":"D"}]},{"parameter":"SQP","unit":"SQP","values":[{"value":null,"module":"A1-A3"},{"value":null,"module":"A4"},{"value":null,"module":"A5"},{"value":null,"module":"C4"},{"value":null,"module":"D"}]}],"resource_use":[{"parameter":"PERE","unit":"MJ","values":[{"value":"1,28E+00","module":"A1-A3"},{"value":"1,31E-02","module":"A4"},{"value":"8,75E-05","module":"A5"},{"value":"2,64E-03","module":"C4"},{"value":"-7,81E-01","module":"D"}]},{"parameter":"PERM","unit":"MJ","values":[{"value":"1,12E-03","module":"A1-A3"},{"value":"-2,43E-14","module":"A4"},{"value":"-1,22E-16","module":"A5"},{"value":"3,13E-06","module":"C4"},{"value":"1,77E-12","module":"D"}]},{"parameter":"PERT","unit":"MJ","values":[{"value":"1,28E+00","module":"A1-A3"},{"value":"1,31E-02","module":"A4"},{"value":"8,75E-05","module":"A5"},{"value":"2,65E-03","module":"C4"},{"value":"-7,81E-01","module":"D"}]},{"parameter":"PENRE","unit":"MJ","values":[{"value":"1,41E+01","module":"A1-A3"},{"value":"2,05E-01","module":"A4"},{"value":"8,54E-04","module":"A5"},{"value":"1,02E-01","module":"C4"},{"value":"-5,58E+00","module":"D"}]},{"parameter":"PENRM","unit":"MJ","values":[{"value":"3,21E-04","module":"A1-A3"},{"value":"6,68E-06","module":"A4"},{"value":"1,67E-08","module":"A5"},{"value":"3,01E-10","module":"C4"},{"value":"-1,23E-04","module":"D"}]},{"parameter":"PENRT","unit":"MJ","values":[{"value":"1,41E+01","module":"A1-A3"},{"value":"2,05E-01","module":"A4"},{"value":"8,54E-04","module":"A5"},{"value":"1,02E-01","module":"C4"},{"value":"-5,58E+00","module":"D"}]},{"parameter":"SM","unit":"kg","values":[{"value":"3,82E-03","module":"A1-A3"},{"value":"0,0E+00","module":"A4"},{"value":"0,0E+00","module":"A5"},{"value":"0,0E+00","module":"C4"},{"value":"0,0E+00","module":"D"}]},{"parameter":"RSF","unit":"MJ","values":[{"value":"1,82E-06","module":"A1-A3"},{"value":"0,0E+00","module":"A4"},{"value":"0,0E+00","module":"A5"},{"value":"0,0E+00","module":"C4"},{"value":"0,0E+00","module":"D"}]},{"parameter":"NRSF","unit":"MJ","values":[{"value":"1,97E-05","module":"A1-A3"},{"value":"0,0E+00","module":"A4"},{"value":"0,0E+00","module":"A5"},{"value":"0,0E+00","module":"C4"},{"value":"0,0E+00","module":"D"}]},{"parameter":"FW","unit":"m^3","values":[{"value":"6,45E-03","module":"A1-A3"},{"value":"1,44E-05","module":"A4"},{"value":"2,05E-06","module":"A5"},{"value":"1,11E-03","module":"C4"},{"value":"-7,64E-04","module":"D"}]}],"end_of_life_waste":[{"parameter":"HWD","unit":"kg","values":[{"value":"3,70E-08","module":"A1-A3"},{"value":"1,08E-11","module":"A4"},{"value":"1,54E-13","module":"A5"},{"value":"0,0E+00","module":"C4"},{"value":"-1,17E-09","module":"D"}]},{"parameter":"NHWD","unit":"kg","values":[{"value":"4,29E-03","module":"A1-A3"},{"value":"3,35E-05","module":"A4"},{"value":"4,46E-04","module":"A5"},{"value":"0,0E+00","module":"C4"},{"value":"-2,06E-03","module":"D"}]},{"parameter":"RWD","unit":"kg","values":[{"value":"1,91E-04","module":"A1-A3"},{"value":"1,40E-06","module":"A4"},{"value":"1,79E-08","module":"A5"},{"value":"5,79E-06","module":"C4"},{"value":"-2,49E-04","module":"D"}]}],"end_of_life_flow":[{"parameter":"CRU","unit":"kg","values":[{"value":"0,0E+00","module":"A1-A3"},{"value":"0,0E+00","module":"A4"},{"value":"0,0E+00","module":"A5"},{"value":"0,0E+00","module":"C4"},{"value":"0,0E+00","module":"D"}]},{"parameter":"MFR","unit":"kg","values":[{"value":"0,0E+00","module":"A1-A3"},{"value":"0,0E+00","module":"A4"},{"value":"0,0E+00","module":"A5"},{"value":"0,0E+00","module":"C4"},{"value":"0,0E+00","module":"D"}]},{"parameter":"MER","unit":"kg","values":[{"value":"0,0E+00","module":"A1-A3"},{"value":"0,0E+00","module":"A4"},{"value":"0,0E+00","module":"A5"},{"value":"0,0E+00","module":"C4"},{"value":"0,0E+00","module":"D"}]},{"parameter":"EEE","unit":"MJ","values":[{"value":"0,0E+00","module":"A1-A3"},{"value":"0,0E+00","module":"A4"},{"value":"1,45E-03","module":"A5"},{"value":"8,86E-01","module":"C4"},{"value":"0,0E+00","module":"D"}]},{"parameter":"EET","unit":"MJ","values":[{"value":"0,0E+00","module":"A1-A3"},{"value":"0,0E+00","module":"A4"},{"value":"2,08E-03","module":"A5"},{"value":"2,91E+00","module":"C4"},{"value":"0,0E+00","module":"D"}]}]}