{"product_name":"U11-50 - SunSet - Armchair, high back","epd_id":"NEPD-7368-6759","compliance":["EN 15804+A2","ISO 14025","ISO 21930"],"producer_name":"Nola Industrier Aktiebolag","environmental_impact":[{"parameter":"GWP-total","unit":"kg CO2-eq.","values":[{"value":"2,53E+01","module":"A1-A3"},{"value":"4,69E-01","module":"A4"},{"value":"9,81E-01","module":"A5"},{"value":"3,45E-03","module":"B2"},{"value":"0,0E+00","module":"B3"},{"value":"0,0E+00","module":"B4"},{"value":"0,0E+00","module":"C1"},{"value":"4,30E-02","module":"C2"},{"value":"5,42E+00","module":"C3"},{"value":"7,03E-02","module":"C4"},{"value":"-3,81E+00","module":"D"}]},{"parameter":"GWP-fossil","unit":"kg CO2-eq.","values":[{"value":"3,13E+01","module":"A1-A3"},{"value":"4,69E-01","module":"A4"},{"value":"1,08E-02","module":"A5"},{"value":"3,43E-03","module":"B2"},{"value":"0,0E+00","module":"B3"},{"value":"0,0E+00","module":"B4"},{"value":"0,0E+00","module":"C1"},{"value":"4,30E-02","module":"C2"},{"value":"8,48E-02","module":"C3"},{"value":"7,02E-02","module":"C4"},{"value":"-3,80E+00","module":"D"}]},{"parameter":"GWP-biogenic","unit":"kg CO2-eq.","values":[{"value":"-6,20E+00","module":"A1-A3"},{"value":"1,92E-04","module":"A4"},{"value":"9,70E-01","module":"A5"},{"value":"2,16E-05","module":"B2"},{"value":"0,0E+00","module":"B3"},{"value":"0,0E+00","module":"B4"},{"value":"0,0E+00","module":"C1"},{"value":"1,75E-05","module":"C2"},{"value":"5,33E+00","module":"C3"},{"value":"5,31E-05","module":"C4"},{"value":"-2,39E-03","module":"D"}]},{"parameter":"GWP-luluc","unit":"kg CO2-eq.","values":[{"value":"1,64E-01","module":"A1-A3"},{"value":"1,37E-04","module":"A4"},{"value":"3,32E-06","module":"A5"},{"value":"5,58E-06","module":"B2"},{"value":"0,0E+00","module":"B3"},{"value":"0,0E+00","module":"B4"},{"value":"0,0E+00","module":"C1"},{"value":"1,50E-05","module":"C2"},{"value":"1,92E-05","module":"C3"},{"value":"2,15E-05","module":"C4"},{"value":"-8,34E-03","module":"D"}]},{"parameter":"ODP","unit":"kg CFC 11-eq.","values":[{"value":"2,69E-06","module":"A1-A3"},{"value":"1,08E-07","module":"A4"},{"value":"2,11E-09","module":"A5"},{"value":"3,04E-10","module":"B2"},{"value":"0,0E+00","module":"B3"},{"value":"0,0E+00","module":"B4"},{"value":"0,0E+00","module":"C1"},{"value":"9,80E-09","module":"C2"},{"value":"7,61E-09","module":"C3"},{"value":"2,21E-08","module":"C4"},{"value":"-1,42E-02","module":"D"}]},{"parameter":"AP","unit":"mol H+-eq.","values":[{"value":"1,65E-01","module":"A1-A3"},{"value":"1,97E-03","module":"A4"},{"value":"6,23E-05","module":"A5"},{"value":"2,00E-05","module":"B2"},{"value":"0,0E+00","module":"B3"},{"value":"0,0E+00","module":"B4"},{"value":"0,0E+00","module":"C1"},{"value":"1,76E-04","module":"C2"},{"value":"8,35E-04","module":"C3"},{"value":"5,04E-04","module":"C4"},{"value":"-1,95E-02","module":"D"}]},{"parameter":"POCP","unit":"kg NMVOC-eq.","values":[{"value":"1,53E-01","module":"A1-A3"},{"value":"2,11E-03","module":"A4"},{"value":"6,82E-05","module":"A5"},{"value":"1,16E-05","module":"B2"},{"value":"0,0E+00","module":"B3"},{"value":"0,0E+00","module":"B4"},{"value":"0,0E+00","module":"C1"},{"value":"1,77E-04","module":"C2"},{"value":"1,04E-03","module":"C3"},{"value":"5,73E-04","module":"C4"},{"value":"-1,96E-02","module":"D"}]},{"parameter":"ADPE","unit":"kg Sb-eq.","values":[{"value":"6,60E-04","module":"A1-A3"},{"value":"8,01E-06","module":"A4"},{"value":"2,36E-07","module":"A5"},{"value":"9,59E-08","module":"B2"},{"value":"0,0E+00","module":"B3"},{"value":"0,0E+00","module":"B4"},{"value":"0,0E+00","module":"C1"},{"value":"1,16E-06","module":"C2"},{"value":"4,66E-07","module":"C3"},{"value":"1,24E-06","module":"C4"},{"value":"-6,42E-05","module":"D"}]},{"parameter":"ADPF","unit":"MJ","values":[{"value":"5,56E+02","module":"A1-A3"},{"value":"7,29E+00","module":"A4"},{"value":"1,44E-01","module":"A5"},{"value":"5,86E-02","module":"B2"},{"value":"0,0E+00","module":"B3"},{"value":"0,0E+00","module":"B4"},{"value":"0,0E+00","module":"C1"},{"value":"6,48E-01","module":"C2"},{"value":"7,77E-01","module":"C3"},{"value":"1,63E+00","module":"C4"},{"value":"-3,31E+01","module":"D"}]},{"parameter":"WDP","unit":"m3 world-eq.","values":[{"value":"2,64E+04","module":"A1-A3"},{"value":"5,60E+00","module":"A4"},{"value":"1,93E-01","module":"A5"},{"value":"1,05E+00","module":"B2"},{"value":"0,0E+00","module":"B3"},{"value":"0,0E+00","module":"B4"},{"value":"0,0E+00","module":"C1"},{"value":"6,19E-01","module":"C2"},{"value":"2,40E+00","module":"C3"},{"value":"3,08E+00","module":"C4"},{"value":"1,52E+02","module":"D"}]},{"parameter":"EP-freshwater","unit":"kg P-eq.","values":[{"value":"1,91E-03","module":"A1-A3"},{"value":"3,58E-06","module":"A4"},{"value":"1,01E-07","module":"A5"},{"value":"2,74E-07","module":"B2"},{"value":"0,0E+00","module":"B3"},{"value":"0,0E+00","module":"B4"},{"value":"0,0E+00","module":"C1"},{"value":"3,38E-07","module":"C2"},{"value":"2,18E-06","module":"C3"},{"value":"6,94E-07","module":"C4"},{"value":"-2,39E-04","module":"D"}]},{"parameter":"EP-marine","unit":"kg N-eq.","values":[{"value":"3,29E-02","module":"A1-A3"},{"value":"5,93E-04","module":"A4"},{"value":"2,33E-05","module":"A5"},{"value":"3,17E-06","module":"B2"},{"value":"0,0E+00","module":"B3"},{"value":"0,0E+00","module":"B4"},{"value":"0,0E+00","module":"C1"},{"value":"5,21E-05","module":"C2"},{"value":"3,65E-04","module":"C3"},{"value":"1,80E-04","module":"C4"},{"value":"-4,23E-03","module":"D"}]},{"parameter":"EP-terrestrial","unit":"mol N-eq.","values":[{"value":"3,78E-01","module":"A1-A3"},{"value":"6,56E-03","module":"A4"},{"value":"2,50E-04","module":"A5"},{"value":"3,69E-05","module":"B2"},{"value":"0,0E+00","module":"B3"},{"value":"0,0E+00","module":"B4"},{"value":"0,0E+00","module":"C1"},{"value":"5,77E-04","module":"C2"},{"value":"3,91E-03","module":"C3"},{"value":"1,99E-03","module":"C4"},{"value":"-4,36E-02","module":"D"}]},{"parameter":"GWP-IOBC","unit":"kg CO2-eq.","values":[{"value":"3,16E+01","module":"A1-A3"},{"value":"4,69E-01","module":"A4"},{"value":"1,08E-02","module":"A5"},{"value":"3,45E-03","module":"B2"},{"value":"0,0E+00","module":"B3"},{"value":"0,0E+00","module":"B4"},{"value":"0,0E+00","module":"C1"},{"value":"4,30E-02","module":"C2"},{"value":"8,52E-02","module":"C3"},{"value":"7,04E-02","module":"C4"},{"value":"-5,60E+00","module":"D"}]}],"additional_environmental_impact":[{"parameter":"PM","unit":"disease incidence","values":[{"value":"2,87E-06","module":"A1-A3"},{"value":"4,13E-08","module":"A4"},{"value":"8,51E-10","module":"A5"},{"value":"1,68E-10","module":"B2"},{"value":"0,0E+00","module":"B3"},{"value":"0,0E+00","module":"B4"},{"value":"0,0E+00","module":"C1"},{"value":"3,10E-09","module":"C2"},{"value":"2,20E-08","module":"C3"},{"value":"9,26E-09","module":"C4"},{"value":"-3,97E-07","module":"D"}]},{"parameter":"ETP-fw","unit":"CTUe","values":[{"value":"1,60E+03","module":"A1-A3"},{"value":"5,33E+00","module":"A4"},{"value":"1,84E-01","module":"A5"},{"value":"6,34E-02","module":"B2"},{"value":"0,0E+00","module":"B3"},{"value":"0,0E+00","module":"B4"},{"value":"0,0E+00","module":"C1"},{"value":"4,78E-01","module":"C2"},{"value":"4,33E+00","module":"C3"},{"value":"9,42E-01","module":"C4"},{"value":"-2,16E+02","module":"D"}]},{"parameter":"HTP-c","unit":"CTUh","values":[{"value":"2,45E-07","module":"A1-A3"},{"value":"0,0E+00","module":"A4"},{"value":"9,00E-12","module":"A5"},{"value":"9,00E-12","module":"B2"},{"value":"0,0E+00","module":"B3"},{"value":"0,0E+00","module":"B4"},{"value":"0,0E+00","module":"C1"},{"value":"0,0E+00","module":"C2"},{"value":"5,68E-10","module":"C3"},{"value":"3,30E-11","module":"C4"},{"value":"-1,76E-08","module":"D"}]},{"parameter":"HTP-nc","unit":"CTUh","values":[{"value":"1,12E-06","module":"A1-A3"},{"value":"5,16E-09","module":"A4"},{"value":"4,14E-10","module":"A5"},{"value":"2,11E-10","module":"B2"},{"value":"0,0E+00","module":"B3"},{"value":"0,0E+00","module":"B4"},{"value":"0,0E+00","module":"C1"},{"value":"5,16E-10","module":"C2"},{"value":"7,77E-09","module":"C3"},{"value":"8,67E-10","module":"C4"},{"value":"3,62E-07","module":"D"}]},{"parameter":"SQP","unit":"unitless","values":[{"value":"5,47E+02","module":"A1-A3"},{"value":"8,37E+00","module":"A4"},{"value":"9,20E-02","module":"A5"},{"value":"1,64E-02","module":"B2"},{"value":"0,0E+00","module":"B3"},{"value":"0,0E+00","module":"B4"},{"value":"0,0E+00","module":"C1"},{"value":"4,47E-01","module":"C2"},{"value":"1,63E-01","module":"C3"},{"value":"3,55E+00","module":"C4"},{"value":"-2,09E+01","module":"D"}]},{"parameter":"IRP","unit":"kBq U235-eq.","values":[{"value":"9,37E+00","module":"A1-A3"},{"value":"3,19E-02","module":"A4"},{"value":"5,89E-04","module":"A5"},{"value":"4,05E-04","module":"B2"},{"value":"0,0E+00","module":"B3"},{"value":"0,0E+00","module":"B4"},{"value":"0,0E+00","module":"C1"},{"value":"2,83E-03","module":"C2"},{"value":"1,96E-03","module":"C3"},{"value":"6,53E-03","module":"C4"},{"value":"-4,88E-03","module":"D"}]}],"resource_use":[{"parameter":"PERE","unit":"MJ","values":[{"value":"2,36E+02","module":"A1-A3"},{"value":"9,18E-02","module":"A4"},{"value":"2,53E-03","module":"A5"},{"value":"7,96E-03","module":"B2"},{"value":"0,0E+00","module":"B3"},{"value":"0,0E+00","module":"B4"},{"value":"0,0E+00","module":"C1"},{"value":"9,15E-03","module":"C2"},{"value":"3,35E-02","module":"C3"},{"value":"2,97E-02","module":"C4"},{"value":"-1,97E+01","module":"D"}]},{"parameter":"PERM","unit":"MJ","values":[{"value":"5,38E+01","module":"A1-A3"},{"value":"0,0E+00","module":"A4"},{"value":"-9,06E+00","module":"A5"},{"value":"0,0E+00","module":"B2"},{"value":"0,0E+00","module":"B3"},{"value":"0,0E+00","module":"B4"},{"value":"0,0E+00","module":"C1"},{"value":"0,0E+00","module":"C2"},{"value":"-4,48E+01","module":"C3"},{"value":"0,0E+00","module":"C4"},{"value":"0,0E+00","module":"D"}]},{"parameter":"PERT","unit":"MJ","values":[{"value":"2,90E+02","module":"A1-A3"},{"value":"9,18E-02","module":"A4"},{"value":"-9,06E+00","module":"A5"},{"value":"7,96E-03","module":"B2"},{"value":"0,0E+00","module":"B3"},{"value":"0,0E+00","module":"B4"},{"value":"0,0E+00","module":"C1"},{"value":"9,15E-03","module":"C2"},{"value":"-4,47E+01","module":"C3"},{"value":"2,97E-02","module":"C4"},{"value":"-1,97E+01","module":"D"}]},{"parameter":"PENRE","unit":"MJ","values":[{"value":"5,57E+02","module":"A1-A3"},{"value":"7,29E+00","module":"A4"},{"value":"1,44E-01","module":"A5"},{"value":"5,86E-02","module":"B2"},{"value":"0,0E+00","module":"B3"},{"value":"0,0E+00","module":"B4"},{"value":"0,0E+00","module":"C1"},{"value":"6,49E-01","module":"C2"},{"value":"7,77E-01","module":"C3"},{"value":"1,63E+00","module":"C4"},{"value":"-3,31E+01","module":"D"}]},{"parameter":"PENRM","unit":"MJ","values":[{"value":"0,0E+00","module":"A1-A3"},{"value":"0,0E+00","module":"A4"},{"value":"0,0E+00","module":"A5"},{"value":"0,0E+00","module":"B2"},{"value":"0,0E+00","module":"B3"},{"value":"0,0E+00","module":"B4"},{"value":"0,0E+00","module":"C1"},{"value":"0,0E+00","module":"C2"},{"value":"0,0E+00","module":"C3"},{"value":"0,0E+00","module":"C4"},{"value":"0,0E+00","module":"D"}]},{"parameter":"PENRT","unit":"MJ","values":[{"value":"5,57E+02","module":"A1-A3"},{"value":"7,29E+00","module":"A4"},{"value":"1,44E-01","module":"A5"},{"value":"5,86E-02","module":"B2"},{"value":"0,0E+00","module":"B3"},{"value":"0,0E+00","module":"B4"},{"value":"0,0E+00","module":"C1"},{"value":"6,49E-01","module":"C2"},{"value":"7,77E-01","module":"C3"},{"value":"1,63E+00","module":"C4"},{"value":"-3,31E+01","module":"D"}]},{"parameter":"SM","unit":"kg","values":[{"value":"4,37E-02","module":"A1-A3"},{"value":"0,0E+00","module":"A4"},{"value":"0,0E+00","module":"A5"},{"value":"0,0E+00","module":"B2"},{"value":"0,0E+00","module":"B3"},{"value":"0,0E+00","module":"B4"},{"value":"0,0E+00","module":"C1"},{"value":"0,0E+00","module":"C2"},{"value":"0,0E+00","module":"C3"},{"value":"0,0E+00","module":"C4"},{"value":"0,0E+00","module":"D"}]},{"parameter":"RSF","unit":"MJ","values":[{"value":"8,46E-01","module":"A1-A3"},{"value":"3,21E-03","module":"A4"},{"value":"8,05E-05","module":"A5"},{"value":"6,38E-04","module":"B2"},{"value":"0,0E+00","module":"B3"},{"value":"0,0E+00","module":"B4"},{"value":"0,0E+00","module":"C1"},{"value":"3,28E-04","module":"C2"},{"value":"6,85E-04","module":"C3"},{"value":"7,87E-04","module":"C4"},{"value":"1,27E-01","module":"D"}]},{"parameter":"NRSF","unit":"MJ","values":[{"value":"2,32E+01","module":"A1-A3"},{"value":"1,08E-02","module":"A4"},{"value":"5,04E-04","module":"A5"},{"value":"6,29E-04","module":"B2"},{"value":"0,0E+00","module":"B3"},{"value":"0,0E+00","module":"B4"},{"value":"0,0E+00","module":"C1"},{"value":"1,17E-03","module":"C2"},{"value":"0,0E+00","module":"C3"},{"value":"4,78E-02","module":"C4"},{"value":"2,77E+00","module":"D"}]},{"parameter":"FW","unit":"m3","values":[{"value":"5,39E-01","module":"A1-A3"},{"value":"8,31E-04","module":"A4"},{"value":"7,79E-05","module":"A5"},{"value":"1,01E-02","module":"B2"},{"value":"0,0E+00","module":"B3"},{"value":"0,0E+00","module":"B4"},{"value":"0,0E+00","module":"C1"},{"value":"6,83E-05","module":"C2"},{"value":"1,13E-03","module":"C3"},{"value":"1,47E-03","module":"C4"},{"value":"-2,83E-02","module":"D"}]}],"end_of_life_waste":[{"parameter":"HWD","unit":"kg","values":[{"value":"1,68E-01","module":"A1-A3"},{"value":"3,99E-04","module":"A4"},{"value":"0,0E+00","module":"A5"},{"value":"1,11E-05","module":"B2"},{"value":"0,0E+00","module":"B3"},{"value":"0,0E+00","module":"B4"},{"value":"0,0E+00","module":"C1"},{"value":"3,31E-05","module":"C2"},{"value":"0,0E+00","module":"C3"},{"value":"6,40E+00","module":"C4"},{"value":"-1,89E-02","module":"D"}]},{"parameter":"NHWD","unit":"kg","values":[{"value":"1,64E+01","module":"A1-A3"},{"value":"6,35E-01","module":"A4"},{"value":"5,85E-01","module":"A5"},{"value":"7,11E-04","module":"B2"},{"value":"0,0E+00","module":"B3"},{"value":"0,0E+00","module":"B4"},{"value":"0,0E+00","module":"C1"},{"value":"3,10E-02","module":"C2"},{"value":"0,0E+00","module":"C3"},{"value":"4,56E-02","module":"C4"},{"value":"-1,54E+00","module":"D"}]},{"parameter":"RWD","unit":"kg","values":[{"value":"4,52E-03","module":"A1-A3"},{"value":"4,98E-05","module":"A4"},{"value":"0,0E+00","module":"A5"},{"value":"3,43E-07","module":"B2"},{"value":"0,0E+00","module":"B3"},{"value":"0,0E+00","module":"B4"},{"value":"0,0E+00","module":"C1"},{"value":"4,42E-06","module":"C2"},{"value":"0,0E+00","module":"C3"},{"value":"1,00E-05","module":"C4"},{"value":"-4,67E-06","module":"D"}]}],"end_of_life_flow":[{"parameter":"CRU","unit":"kg","values":[{"value":"0,0E+00","module":"A1-A3"},{"value":"0,0E+00","module":"A4"},{"value":"0,0E+00","module":"A5"},{"value":"0,0E+00","module":"B2"},{"value":"0,0E+00","module":"B3"},{"value":"0,0E+00","module":"B4"},{"value":"0,0E+00","module":"C1"},{"value":"0,0E+00","module":"C2"},{"value":"0,0E+00","module":"C3"},{"value":"0,0E+00","module":"C4"},{"value":"0,0E+00","module":"D"}]},{"parameter":"MFR","unit":"kg","values":[{"value":"2,13E+00","module":"A1-A3"},{"value":"0,0E+00","module":"A4"},{"value":"4,28E-01","module":"A5"},{"value":"0,0E+00","module":"B2"},{"value":"0,0E+00","module":"B3"},{"value":"0,0E+00","module":"B4"},{"value":"0,0E+00","module":"C1"},{"value":"0,0E+00","module":"C2"},{"value":"3,29E+00","module":"C3"},{"value":"0,0E+00","module":"C4"},{"value":"0,0E+00","module":"D"}]},{"parameter":"MER","unit":"kg","values":[{"value":"3,99E-01","module":"A1-A3"},{"value":"0,0E+00","module":"A4"},{"value":"1,24E-01","module":"A5"},{"value":"0,0E+00","module":"B2"},{"value":"0,0E+00","module":"B3"},{"value":"0,0E+00","module":"B4"},{"value":"0,0E+00","module":"C1"},{"value":"0,0E+00","module":"C2"},{"value":"1,29E+01","module":"C3"},{"value":"0,0E+00","module":"C4"},{"value":"0,0E+00","module":"D"}]},{"parameter":"EEE","unit":"MJ","values":[{"value":"2,77E-01","module":"A1-A3"},{"value":"0,0E+00","module":"A4"},{"value":"1,13E-01","module":"A5"},{"value":"0,0E+00","module":"B2"},{"value":"0,0E+00","module":"B3"},{"value":"0,0E+00","module":"B4"},{"value":"0,0E+00","module":"C1"},{"value":"0,0E+00","module":"C2"},{"value":"2,49E+00","module":"C3"},{"value":"0,0E+00","module":"C4"},{"value":"0,0E+00","module":"D"}]},{"parameter":"EET","unit":"MJ","values":[{"value":"4,20E+00","module":"A1-A3"},{"value":"0,0E+00","module":"A4"},{"value":"1,70E+00","module":"A5"},{"value":"0,0E+00","module":"B2"},{"value":"0,0E+00","module":"B3"},{"value":"0,0E+00","module":"B4"},{"value":"0,0E+00","module":"C1"},{"value":"0,0E+00","module":"C2"},{"value":"3,77E+01","module":"C3"},{"value":"0,0E+00","module":"C4"},{"value":"0,0E+00","module":"D"}]}]}