{"product_name":"U11-38 - Budget Table","epd_id":"NEPD-7714-7090","compliance":["EN 15804+A2","ISO 14025","ISO 21930"],"producer_name":"Nola Industrier Aktiebolag","environmental_impact":[{"parameter":"GWP-total","unit":"kg CO2-eq.","values":[{"value":"-1,66E+01","module":"A1-A3"},{"value":"2,73E+00","module":"A4"},{"value":"1,93E+01","module":"A5"},{"value":"0,0E+00","module":"B2"},{"value":"0,0E+00","module":"B3"},{"value":"0,0E+00","module":"B4"},{"value":"0,0E+00","module":"C1"},{"value":"3,41E-01","module":"C2"},{"value":"3,28E+01","module":"C3"},{"value":"6,37E-02","module":"C4"},{"value":"-4,11E+00","module":"D"}]},{"parameter":"GWP-fossil","unit":"kg CO2-eq.","values":[{"value":"3,38E+01","module":"A1-A3"},{"value":"2,73E+00","module":"A4"},{"value":"3,51E-01","module":"A5"},{"value":"0,0E+00","module":"B2"},{"value":"0,0E+00","module":"B3"},{"value":"0,0E+00","module":"B4"},{"value":"0,0E+00","module":"C1"},{"value":"3,41E-01","module":"C2"},{"value":"5,19E-01","module":"C3"},{"value":"6,36E-02","module":"C4"},{"value":"-4,06E+00","module":"D"}]},{"parameter":"GWP-biogenic","unit":"kg CO2-eq.","values":[{"value":"-5,09E+01","module":"A1-A3"},{"value":"1,11E-03","module":"A4"},{"value":"1,89E+01","module":"A5"},{"value":"0,0E+00","module":"B2"},{"value":"0,0E+00","module":"B3"},{"value":"0,0E+00","module":"B4"},{"value":"0,0E+00","module":"C1"},{"value":"1,39E-04","module":"C2"},{"value":"3,22E+01","module":"C3"},{"value":"4,62E-05","module":"C4"},{"value":"-4,13E-03","module":"D"}]},{"parameter":"GWP-luluc","unit":"kg CO2-eq.","values":[{"value":"4,96E-01","module":"A1-A3"},{"value":"9,53E-04","module":"A4"},{"value":"8,74E-05","module":"A5"},{"value":"0,0E+00","module":"B2"},{"value":"0,0E+00","module":"B3"},{"value":"0,0E+00","module":"B4"},{"value":"0,0E+00","module":"C1"},{"value":"1,19E-04","module":"C2"},{"value":"5,23E-05","module":"C3"},{"value":"1,82E-05","module":"C4"},{"value":"-4,43E-02","module":"D"}]},{"parameter":"ODP","unit":"kg CFC 11-eq.","values":[{"value":"3,32E-06","module":"A1-A3"},{"value":"6,22E-07","module":"A4"},{"value":"5,46E-08","module":"A5"},{"value":"0,0E+00","module":"B2"},{"value":"0,0E+00","module":"B3"},{"value":"0,0E+00","module":"B4"},{"value":"0,0E+00","module":"C1"},{"value":"7,77E-08","module":"C2"},{"value":"2,57E-08","module":"C3"},{"value":"1,83E-08","module":"C4"},{"value":"-9,09E-02","module":"D"}]},{"parameter":"AP","unit":"mol H+-eq.","values":[{"value":"1,89E-01","module":"A1-A3"},{"value":"1,11E-02","module":"A4"},{"value":"2,72E-03","module":"A5"},{"value":"0,0E+00","module":"B2"},{"value":"0,0E+00","module":"B3"},{"value":"0,0E+00","module":"B4"},{"value":"0,0E+00","module":"C1"},{"value":"1,39E-03","module":"C2"},{"value":"3,49E-03","module":"C3"},{"value":"4,26E-04","module":"C4"},{"value":"-2,43E-02","module":"D"}]},{"parameter":"POCP","unit":"kg NMVOC-eq.","values":[{"value":"1,70E-01","module":"A1-A3"},{"value":"1,12E-02","module":"A4"},{"value":"3,22E-03","module":"A5"},{"value":"0,0E+00","module":"B2"},{"value":"0,0E+00","module":"B3"},{"value":"0,0E+00","module":"B4"},{"value":"0,0E+00","module":"C1"},{"value":"1,40E-03","module":"C2"},{"value":"4,34E-03","module":"C3"},{"value":"4,80E-04","module":"C4"},{"value":"-2,41E-02","module":"D"}]},{"parameter":"ADPE","unit":"kg Sb-eq.","values":[{"value":"1,05E-03","module":"A1-A3"},{"value":"7,38E-05","module":"A4"},{"value":"5,53E-06","module":"A5"},{"value":"0,0E+00","module":"B2"},{"value":"0,0E+00","module":"B3"},{"value":"0,0E+00","module":"B4"},{"value":"0,0E+00","module":"C1"},{"value":"9,23E-06","module":"C2"},{"value":"1,31E-06","module":"C3"},{"value":"1,02E-06","module":"C4"},{"value":"-6,10E-05","module":"D"}]},{"parameter":"ADPF","unit":"MJ","values":[{"value":"6,17E+02","module":"A1-A3"},{"value":"4,11E+01","module":"A4"},{"value":"4,01E+00","module":"A5"},{"value":"0,0E+00","module":"B2"},{"value":"0,0E+00","module":"B3"},{"value":"0,0E+00","module":"B4"},{"value":"0,0E+00","module":"C1"},{"value":"5,14E+00","module":"C2"},{"value":"2,39E+00","module":"C3"},{"value":"1,36E+00","module":"C4"},{"value":"-4,15E+01","module":"D"}]},{"parameter":"WDP","unit":"m3 world-eq.","values":[{"value":"2,32E+04","module":"A1-A3"},{"value":"3,92E+01","module":"A4"},{"value":"6,30E+00","module":"A5"},{"value":"0,0E+00","module":"B2"},{"value":"0,0E+00","module":"B3"},{"value":"0,0E+00","module":"B4"},{"value":"0,0E+00","module":"C1"},{"value":"4,90E+00","module":"C2"},{"value":"5,44E+00","module":"C3"},{"value":"3,21E+00","module":"C4"},{"value":"-7,64E+01","module":"D"}]},{"parameter":"EP-freshwater","unit":"kg P-eq.","values":[{"value":"2,42E-03","module":"A1-A3"},{"value":"2,14E-05","module":"A4"},{"value":"4,06E-06","module":"A5"},{"value":"0,0E+00","module":"B2"},{"value":"0,0E+00","module":"B3"},{"value":"0,0E+00","module":"B4"},{"value":"0,0E+00","module":"C1"},{"value":"2,68E-06","module":"C2"},{"value":"5,51E-06","module":"C3"},{"value":"6,59E-07","module":"C4"},{"value":"-2,84E-04","module":"D"}]},{"parameter":"EP-marine","unit":"kg N-eq.","values":[{"value":"3,88E-02","module":"A1-A3"},{"value":"3,31E-03","module":"A4"},{"value":"1,18E-03","module":"A5"},{"value":"0,0E+00","module":"B2"},{"value":"0,0E+00","module":"B3"},{"value":"0,0E+00","module":"B4"},{"value":"0,0E+00","module":"C1"},{"value":"4,13E-04","module":"C2"},{"value":"1,64E-03","module":"C3"},{"value":"1,51E-04","module":"C4"},{"value":"-6,26E-03","module":"D"}]},{"parameter":"EP-terrestrial","unit":"mol N-eq.","values":[{"value":"4,31E-01","module":"A1-A3"},{"value":"3,66E-02","module":"A4"},{"value":"1,25E-02","module":"A5"},{"value":"0,0E+00","module":"B2"},{"value":"0,0E+00","module":"B3"},{"value":"0,0E+00","module":"B4"},{"value":"0,0E+00","module":"C1"},{"value":"4,57E-03","module":"C2"},{"value":"1,74E-02","module":"C3"},{"value":"1,67E-03","module":"C4"},{"value":"-6,59E-02","module":"D"}]},{"parameter":"GWP-IOBC","unit":"kg CO2-eq.","values":[{"value":"4,77E+01","module":"A1-A3"},{"value":"2,73E+00","module":"A4"},{"value":"3,51E-01","module":"A5"},{"value":"0,0E+00","module":"B2"},{"value":"0,0E+00","module":"B3"},{"value":"0,0E+00","module":"B4"},{"value":"0,0E+00","module":"C1"},{"value":"3,41E-01","module":"C2"},{"value":"4,14E-01","module":"C3"},{"value":"6,43E-02","module":"C4"},{"value":"-5,49E+00","module":"D"}]}],"additional_environmental_impact":[{"parameter":"PM","unit":"disease incidence","values":[{"value":"2,69E-06","module":"A1-A3"},{"value":"1,96E-07","module":"A4"},{"value":"3,34E-08","module":"A5"},{"value":"0,0E+00","module":"B2"},{"value":"0,0E+00","module":"B3"},{"value":"0,0E+00","module":"B4"},{"value":"0,0E+00","module":"C1"},{"value":"2,45E-08","module":"C2"},{"value":"4,66E-08","module":"C3"},{"value":"7,65E-09","module":"C4"},{"value":"-8,57E-07","module":"D"}]},{"parameter":"ETP-fw","unit":"CTUe","values":[{"value":"1,38E+03","module":"A1-A3"},{"value":"3,03E+01","module":"A4"},{"value":"4,56E+00","module":"A5"},{"value":"0,0E+00","module":"B2"},{"value":"0,0E+00","module":"B3"},{"value":"0,0E+00","module":"B4"},{"value":"0,0E+00","module":"C1"},{"value":"3,78E+00","module":"C2"},{"value":"7,47E+00","module":"C3"},{"value":"8,82E-01","module":"C4"},{"value":"-2,54E+02","module":"D"}]},{"parameter":"HTP-c","unit":"CTUh","values":[{"value":"2,14E-07","module":"A1-A3"},{"value":"0,0E+00","module":"A4"},{"value":"5,02E-10","module":"A5"},{"value":"0,0E+00","module":"B2"},{"value":"0,0E+00","module":"B3"},{"value":"0,0E+00","module":"B4"},{"value":"0,0E+00","module":"C1"},{"value":"0,0E+00","module":"C2"},{"value":"1,09E-09","module":"C3"},{"value":"3,30E-11","module":"C4"},{"value":"-1,53E-08","module":"D"}]},{"parameter":"HTP-nc","unit":"CTUh","values":[{"value":"1,03E-06","module":"A1-A3"},{"value":"3,27E-08","module":"A4"},{"value":"2,41E-08","module":"A5"},{"value":"0,0E+00","module":"B2"},{"value":"0,0E+00","module":"B3"},{"value":"0,0E+00","module":"B4"},{"value":"0,0E+00","module":"C1"},{"value":"4,09E-09","module":"C2"},{"value":"3,73E-08","module":"C3"},{"value":"9,43E-10","module":"C4"},{"value":"2,01E-07","module":"D"}]},{"parameter":"SQP","unit":"unitless","values":[{"value":"2,21E+03","module":"A1-A3"},{"value":"2,83E+01","module":"A4"},{"value":"2,32E+00","module":"A5"},{"value":"0,0E+00","module":"B2"},{"value":"0,0E+00","module":"B3"},{"value":"0,0E+00","module":"B4"},{"value":"0,0E+00","module":"C1"},{"value":"3,54E+00","module":"C2"},{"value":"3,94E-01","module":"C3"},{"value":"3,04E+00","module":"C4"},{"value":"-1,21E+02","module":"D"}]},{"parameter":"IRP","unit":"kBq U235-eq.","values":[{"value":"8,45E+00","module":"A1-A3"},{"value":"1,80E-01","module":"A4"},{"value":"1,46E-02","module":"A5"},{"value":"0,0E+00","module":"B2"},{"value":"0,0E+00","module":"B3"},{"value":"0,0E+00","module":"B4"},{"value":"0,0E+00","module":"C1"},{"value":"2,25E-02","module":"C2"},{"value":"5,08E-03","module":"C3"},{"value":"5,50E-03","module":"C4"},{"value":"-1,04E-01","module":"D"}]}],"resource_use":[{"parameter":"PERE","unit":"MJ","values":[{"value":"2,74E+02","module":"A1-A3"},{"value":"5,80E-01","module":"A4"},{"value":"8,28E-02","module":"A5"},{"value":"0,0E+00","module":"B2"},{"value":"0,0E+00","module":"B3"},{"value":"0,0E+00","module":"B4"},{"value":"0,0E+00","module":"C1"},{"value":"7,25E-02","module":"C2"},{"value":"8,77E-02","module":"C3"},{"value":"2,78E-02","module":"C4"},{"value":"-1,12E+02","module":"D"}]},{"parameter":"PERM","unit":"MJ","values":[{"value":"5,11E+02","module":"A1-A3"},{"value":"0,0E+00","module":"A4"},{"value":"-1,74E+02","module":"A5"},{"value":"0,0E+00","module":"B2"},{"value":"0,0E+00","module":"B3"},{"value":"0,0E+00","module":"B4"},{"value":"0,0E+00","module":"C1"},{"value":"0,0E+00","module":"C2"},{"value":"-3,38E+02","module":"C3"},{"value":"0,0E+00","module":"C4"},{"value":"0,0E+00","module":"D"}]},{"parameter":"PERT","unit":"MJ","values":[{"value":"7,85E+02","module":"A1-A3"},{"value":"5,80E-01","module":"A4"},{"value":"-1,73E+02","module":"A5"},{"value":"0,0E+00","module":"B2"},{"value":"0,0E+00","module":"B3"},{"value":"0,0E+00","module":"B4"},{"value":"0,0E+00","module":"C1"},{"value":"7,25E-02","module":"C2"},{"value":"-3,37E+02","module":"C3"},{"value":"2,78E-02","module":"C4"},{"value":"-1,12E+02","module":"D"}]},{"parameter":"PENRE","unit":"MJ","values":[{"value":"6,12E+02","module":"A1-A3"},{"value":"4,11E+01","module":"A4"},{"value":"4,02E+00","module":"A5"},{"value":"0,0E+00","module":"B2"},{"value":"0,0E+00","module":"B3"},{"value":"0,0E+00","module":"B4"},{"value":"0,0E+00","module":"C1"},{"value":"5,14E+00","module":"C2"},{"value":"2,40E+00","module":"C3"},{"value":"1,36E+00","module":"C4"},{"value":"-4,15E+01","module":"D"}]},{"parameter":"PENRM","unit":"MJ","values":[{"value":"8,07E+00","module":"A1-A3"},{"value":"0,0E+00","module":"A4"},{"value":"-8,07E+00","module":"A5"},{"value":"0,0E+00","module":"B2"},{"value":"0,0E+00","module":"B3"},{"value":"0,0E+00","module":"B4"},{"value":"0,0E+00","module":"C1"},{"value":"0,0E+00","module":"C2"},{"value":"0,0E+00","module":"C3"},{"value":"0,0E+00","module":"C4"},{"value":"0,0E+00","module":"D"}]},{"parameter":"PENRT","unit":"MJ","values":[{"value":"6,20E+02","module":"A1-A3"},{"value":"4,11E+01","module":"A4"},{"value":"-4,05E+00","module":"A5"},{"value":"0,0E+00","module":"B2"},{"value":"0,0E+00","module":"B3"},{"value":"0,0E+00","module":"B4"},{"value":"0,0E+00","module":"C1"},{"value":"5,14E+00","module":"C2"},{"value":"2,40E+00","module":"C3"},{"value":"1,36E+00","module":"C4"},{"value":"-4,15E+01","module":"D"}]},{"parameter":"SM","unit":"kg","values":[{"value":"2,18E-02","module":"A1-A3"},{"value":"0,0E+00","module":"A4"},{"value":"0,0E+00","module":"A5"},{"value":"0,0E+00","module":"B2"},{"value":"0,0E+00","module":"B3"},{"value":"0,0E+00","module":"B4"},{"value":"0,0E+00","module":"C1"},{"value":"0,0E+00","module":"C2"},{"value":"0,0E+00","module":"C3"},{"value":"0,0E+00","module":"C4"},{"value":"0,0E+00","module":"D"}]},{"parameter":"RSF","unit":"MJ","values":[{"value":"6,08E-01","module":"A1-A3"},{"value":"2,08E-02","module":"A4"},{"value":"2,41E-03","module":"A5"},{"value":"0,0E+00","module":"B2"},{"value":"0,0E+00","module":"B3"},{"value":"0,0E+00","module":"B4"},{"value":"0,0E+00","module":"C1"},{"value":"2,60E-03","module":"C2"},{"value":"1,98E-03","module":"C3"},{"value":"7,30E-04","module":"C4"},{"value":"8,23E-02","module":"D"}]},{"parameter":"NRSF","unit":"MJ","values":[{"value":"1,35E+00","module":"A1-A3"},{"value":"7,41E-02","module":"A4"},{"value":"2,71E-02","module":"A5"},{"value":"0,0E+00","module":"B2"},{"value":"0,0E+00","module":"B3"},{"value":"0,0E+00","module":"B4"},{"value":"0,0E+00","module":"C1"},{"value":"9,27E-03","module":"C2"},{"value":"0,0E+00","module":"C3"},{"value":"1,01E-01","module":"C4"},{"value":"-3,58E+00","module":"D"}]},{"parameter":"FW","unit":"m3","values":[{"value":"6,15E-01","module":"A1-A3"},{"value":"4,33E-03","module":"A4"},{"value":"2,91E-03","module":"A5"},{"value":"0,0E+00","module":"B2"},{"value":"0,0E+00","module":"B3"},{"value":"0,0E+00","module":"B4"},{"value":"0,0E+00","module":"C1"},{"value":"5,41E-04","module":"C2"},{"value":"4,59E-03","module":"C3"},{"value":"1,23E-03","module":"C4"},{"value":"-1,39E-01","module":"D"}]}],"end_of_life_waste":[{"parameter":"HWD","unit":"kg","values":[{"value":"1,47E-01","module":"A1-A3"},{"value":"2,10E-03","module":"A4"},{"value":"0,0E+00","module":"A5"},{"value":"0,0E+00","module":"B2"},{"value":"0,0E+00","module":"B3"},{"value":"0,0E+00","module":"B4"},{"value":"0,0E+00","module":"C1"},{"value":"2,62E-04","module":"C2"},{"value":"0,0E+00","module":"C3"},{"value":"5,16E+00","module":"C4"},{"value":"-1,55E-02","module":"D"}]},{"parameter":"NHWD","unit":"kg","values":[{"value":"1,41E+01","module":"A1-A3"},{"value":"1,96E+00","module":"A4"},{"value":"1,27E+01","module":"A5"},{"value":"0,0E+00","module":"B2"},{"value":"0,0E+00","module":"B3"},{"value":"0,0E+00","module":"B4"},{"value":"0,0E+00","module":"C1"},{"value":"2,46E-01","module":"C2"},{"value":"1,00E-01","module":"C3"},{"value":"9,53E-02","module":"C4"},{"value":"-1,57E+00","module":"D"}]},{"parameter":"RWD","unit":"kg","values":[{"value":"4,66E-03","module":"A1-A3"},{"value":"2,80E-04","module":"A4"},{"value":"0,0E+00","module":"A5"},{"value":"0,0E+00","module":"B2"},{"value":"0,0E+00","module":"B3"},{"value":"0,0E+00","module":"B4"},{"value":"0,0E+00","module":"C1"},{"value":"3,50E-05","module":"C2"},{"value":"0,0E+00","module":"C3"},{"value":"8,28E-06","module":"C4"},{"value":"-8,57E-05","module":"D"}]}],"end_of_life_flow":[{"parameter":"CRU","unit":"kg","values":[{"value":"0,0E+00","module":"A1-A3"},{"value":"0,0E+00","module":"A4"},{"value":"0,0E+00","module":"A5"},{"value":"0,0E+00","module":"B2"},{"value":"0,0E+00","module":"B3"},{"value":"0,0E+00","module":"B4"},{"value":"0,0E+00","module":"C1"},{"value":"0,0E+00","module":"C2"},{"value":"0,0E+00","module":"C3"},{"value":"0,0E+00","module":"C4"},{"value":"0,0E+00","module":"D"}]},{"parameter":"MFR","unit":"kg","values":[{"value":"0,0E+00","module":"A1-A3"},{"value":"0,0E+00","module":"A4"},{"value":"9,73E-02","module":"A5"},{"value":"0,0E+00","module":"B2"},{"value":"0,0E+00","module":"B3"},{"value":"0,0E+00","module":"B4"},{"value":"0,0E+00","module":"C1"},{"value":"0,0E+00","module":"C2"},{"value":"2,57E+00","module":"C3"},{"value":"0,0E+00","module":"C4"},{"value":"0,0E+00","module":"D"}]},{"parameter":"MER","unit":"kg","values":[{"value":"0,0E+00","module":"A1-A3"},{"value":"0,0E+00","module":"A4"},{"value":"1,24E+01","module":"A5"},{"value":"0,0E+00","module":"B2"},{"value":"0,0E+00","module":"B3"},{"value":"0,0E+00","module":"B4"},{"value":"0,0E+00","module":"C1"},{"value":"0,0E+00","module":"C2"},{"value":"2,80E+01","module":"C3"},{"value":"0,0E+00","module":"C4"},{"value":"0,0E+00","module":"D"}]},{"parameter":"EEE","unit":"MJ","values":[{"value":"0,0E+00","module":"A1-A3"},{"value":"0,0E+00","module":"A4"},{"value":"8,62E+00","module":"A5"},{"value":"0,0E+00","module":"B2"},{"value":"0,0E+00","module":"B3"},{"value":"0,0E+00","module":"B4"},{"value":"0,0E+00","module":"C1"},{"value":"0,0E+00","module":"C2"},{"value":"1,44E+01","module":"C3"},{"value":"0,0E+00","module":"C4"},{"value":"0,0E+00","module":"D"}]},{"parameter":"EET","unit":"MJ","values":[{"value":"0,0E+00","module":"A1-A3"},{"value":"0,0E+00","module":"A4"},{"value":"1,30E+02","module":"A5"},{"value":"0,0E+00","module":"B2"},{"value":"0,0E+00","module":"B3"},{"value":"0,0E+00","module":"B4"},{"value":"0,0E+00","module":"C1"},{"value":"0,0E+00","module":"C2"},{"value":"2,18E+02","module":"C3"},{"value":"0,0E+00","module":"C4"},{"value":"0,0E+00","module":"D"}]}]}