{"product_name":"U12-32 - Korg Park bench","epd_id":"NEPD-7921-7584","compliance":["EN 15804+A2","ISO 14025","ISO 21930"],"producer_name":"Nola Industrier Aktiebolag","environmental_impact":[{"parameter":"GWP-total","unit":"kg CO2-eq.","values":[{"value":"5,80E+01","module":"A1-A3"},{"value":"1,64E+00","module":"A4"},{"value":"3,03E+01","module":"A5"},{"value":"0,0E+00","module":"B2"},{"value":"0,0E+00","module":"B3"},{"value":"0,0E+00","module":"B4"},{"value":"0,0E+00","module":"C1"},{"value":"3,77E-01","module":"C2"},{"value":"1,48E+00","module":"C3"},{"value":"1,78E-01","module":"C4"},{"value":"-9,37E+00","module":"D"}]},{"parameter":"GWP-fossil","unit":"kg CO2-eq.","values":[{"value":"8,71E+01","module":"A1-A3"},{"value":"1,64E+00","module":"A4"},{"value":"5,10E-01","module":"A5"},{"value":"0,0E+00","module":"B2"},{"value":"0,0E+00","module":"B3"},{"value":"0,0E+00","module":"B4"},{"value":"0,0E+00","module":"C1"},{"value":"3,77E-01","module":"C2"},{"value":"1,48E+00","module":"C3"},{"value":"1,78E-01","module":"C4"},{"value":"-9,36E+00","module":"D"}]},{"parameter":"GWP-biogenic","unit":"kg CO2-eq.","values":[{"value":"-2,95E+01","module":"A1-A3"},{"value":"6,74E-04","module":"A4"},{"value":"2,98E+01","module":"A5"},{"value":"0,0E+00","module":"B2"},{"value":"0,0E+00","module":"B3"},{"value":"0,0E+00","module":"B4"},{"value":"0,0E+00","module":"C1"},{"value":"1,54E-04","module":"C2"},{"value":"2,47E-03","module":"C3"},{"value":"1,35E-04","module":"C4"},{"value":"-5,21E-03","module":"D"}]},{"parameter":"GWP-luluc","unit":"kg CO2-eq.","values":[{"value":"4,26E-01","module":"A1-A3"},{"value":"4,80E-04","module":"A4"},{"value":"1,31E-04","module":"A5"},{"value":"0,0E+00","module":"B2"},{"value":"0,0E+00","module":"B3"},{"value":"0,0E+00","module":"B4"},{"value":"0,0E+00","module":"C1"},{"value":"1,32E-04","module":"C2"},{"value":"5,68E-05","module":"C3"},{"value":"5,49E-05","module":"C4"},{"value":"-5,22E-03","module":"D"}]},{"parameter":"ODP","unit":"kg CFC 11-eq.","values":[{"value":"7,46E-06","module":"A1-A3"},{"value":"3,80E-07","module":"A4"},{"value":"8,20E-08","module":"A5"},{"value":"0,0E+00","module":"B2"},{"value":"0,0E+00","module":"B3"},{"value":"0,0E+00","module":"B4"},{"value":"0,0E+00","module":"C1"},{"value":"8,59E-08","module":"C2"},{"value":"2,02E-08","module":"C3"},{"value":"5,68E-08","module":"C4"},{"value":"-2,20E-03","module":"D"}]},{"parameter":"AP","unit":"mol H+-eq.","values":[{"value":"4,72E-01","module":"A1-A3"},{"value":"6,90E-03","module":"A4"},{"value":"3,86E-03","module":"A5"},{"value":"0,0E+00","module":"B2"},{"value":"0,0E+00","module":"B3"},{"value":"0,0E+00","module":"B4"},{"value":"0,0E+00","module":"C1"},{"value":"1,54E-03","module":"C2"},{"value":"1,05E-03","module":"C3"},{"value":"1,29E-03","module":"C4"},{"value":"-4,66E-02","module":"D"}]},{"parameter":"POCP","unit":"kg NMVOC-eq.","values":[{"value":"4,32E-01","module":"A1-A3"},{"value":"7,38E-03","module":"A4"},{"value":"4,53E-03","module":"A5"},{"value":"0,0E+00","module":"B2"},{"value":"0,0E+00","module":"B3"},{"value":"0,0E+00","module":"B4"},{"value":"0,0E+00","module":"C1"},{"value":"1,55E-03","module":"C2"},{"value":"1,25E-03","module":"C3"},{"value":"1,47E-03","module":"C4"},{"value":"-4,70E-02","module":"D"}]},{"parameter":"ADPE","unit":"kg Sb-eq.","values":[{"value":"2,72E-02","module":"A1-A3"},{"value":"2,81E-05","module":"A4"},{"value":"8,43E-06","module":"A5"},{"value":"0,0E+00","module":"B2"},{"value":"0,0E+00","module":"B3"},{"value":"0,0E+00","module":"B4"},{"value":"0,0E+00","module":"C1"},{"value":"1,02E-05","module":"C2"},{"value":"1,15E-06","module":"C3"},{"value":"3,18E-06","module":"C4"},{"value":"-1,61E-04","module":"D"}]},{"parameter":"ADPF","unit":"MJ","values":[{"value":"1,54E+03","module":"A1-A3"},{"value":"2,55E+01","module":"A4"},{"value":"5,96E+00","module":"A5"},{"value":"0,0E+00","module":"B2"},{"value":"0,0E+00","module":"B3"},{"value":"0,0E+00","module":"B4"},{"value":"0,0E+00","module":"C1"},{"value":"5,68E+00","module":"C2"},{"value":"1,43E+00","module":"C3"},{"value":"4,19E+00","module":"C4"},{"value":"-7,90E+01","module":"D"}]},{"parameter":"WDP","unit":"m3 world-eq.","values":[{"value":"6,65E+04","module":"A1-A3"},{"value":"1,96E+01","module":"A4"},{"value":"9,15E+00","module":"A5"},{"value":"0,0E+00","module":"B2"},{"value":"0,0E+00","module":"B3"},{"value":"0,0E+00","module":"B4"},{"value":"0,0E+00","module":"C1"},{"value":"5,42E+00","module":"C2"},{"value":"2,73E-01","module":"C3"},{"value":"7,59E+00","module":"C4"},{"value":"4,79E+02","module":"D"}]},{"parameter":"EP-freshwater","unit":"kg P-eq.","values":[{"value":"5,27E-03","module":"A1-A3"},{"value":"1,25E-05","module":"A4"},{"value":"5,81E-06","module":"A5"},{"value":"0,0E+00","module":"B2"},{"value":"0,0E+00","module":"B3"},{"value":"0,0E+00","module":"B4"},{"value":"0,0E+00","module":"C1"},{"value":"2,96E-06","module":"C2"},{"value":"4,83E-06","module":"C3"},{"value":"1,74E-06","module":"C4"},{"value":"-5,77E-04","module":"D"}]},{"parameter":"EP-marine","unit":"kg N-eq.","values":[{"value":"9,38E-02","module":"A1-A3"},{"value":"2,08E-03","module":"A4"},{"value":"1,65E-03","module":"A5"},{"value":"0,0E+00","module":"B2"},{"value":"0,0E+00","module":"B3"},{"value":"0,0E+00","module":"B4"},{"value":"0,0E+00","module":"C1"},{"value":"4,57E-04","module":"C2"},{"value":"3,94E-04","module":"C3"},{"value":"4,61E-04","module":"C4"},{"value":"-9,68E-03","module":"D"}]},{"parameter":"EP-terrestrial","unit":"mol N-eq.","values":[{"value":"1,08E+00","module":"A1-A3"},{"value":"2,30E-02","module":"A4"},{"value":"1,75E-02","module":"A5"},{"value":"0,0E+00","module":"B2"},{"value":"0,0E+00","module":"B3"},{"value":"0,0E+00","module":"B4"},{"value":"0,0E+00","module":"C1"},{"value":"5,05E-03","module":"C2"},{"value":"4,22E-03","module":"C3"},{"value":"5,10E-03","module":"C4"},{"value":"-9,90E-02","module":"D"}]},{"parameter":"GWP-IOBC","unit":"kg CO2-eq.","values":[{"value":"8,78E+01","module":"A1-A3"},{"value":"1,64E+00","module":"A4"},{"value":"5,10E-01","module":"A5"},{"value":"0,0E+00","module":"B2"},{"value":"0,0E+00","module":"B3"},{"value":"0,0E+00","module":"B4"},{"value":"0,0E+00","module":"C1"},{"value":"3,77E-01","module":"C2"},{"value":"8,50E-01","module":"C3"},{"value":"1,79E-01","module":"C4"},{"value":"-1,40E+01","module":"D"}]}],"additional_environmental_impact":[{"parameter":"PM","unit":"disease incidence","values":[{"value":"7,82E-06","module":"A1-A3"},{"value":"1,45E-07","module":"A4"},{"value":"4,78E-08","module":"A5"},{"value":"0,0E+00","module":"B2"},{"value":"0,0E+00","module":"B3"},{"value":"0,0E+00","module":"B4"},{"value":"0,0E+00","module":"C1"},{"value":"2,71E-08","module":"C2"},{"value":"4,43E-08","module":"C3"},{"value":"2,38E-08","module":"C4"},{"value":"-7,90E-07","module":"D"}]},{"parameter":"ETP-fw","unit":"CTUe","values":[{"value":"4,40E+03","module":"A1-A3"},{"value":"1,87E+01","module":"A4"},{"value":"6,89E+00","module":"A5"},{"value":"0,0E+00","module":"B2"},{"value":"0,0E+00","module":"B3"},{"value":"0,0E+00","module":"B4"},{"value":"0,0E+00","module":"C1"},{"value":"4,18E+00","module":"C2"},{"value":"1,32E+01","module":"C3"},{"value":"2,38E+00","module":"C4"},{"value":"-5,23E+02","module":"D"}]},{"parameter":"HTP-c","unit":"CTUh","values":[{"value":"6,33E-07","module":"A1-A3"},{"value":"0,0E+00","module":"A4"},{"value":"7,00E-10","module":"A5"},{"value":"0,0E+00","module":"B2"},{"value":"0,0E+00","module":"B3"},{"value":"0,0E+00","module":"B4"},{"value":"0,0E+00","module":"C1"},{"value":"0,0E+00","module":"C2"},{"value":"1,29E-09","module":"C3"},{"value":"8,30E-11","module":"C4"},{"value":"-4,49E-08","module":"D"}]},{"parameter":"HTP-nc","unit":"CTUh","values":[{"value":"3,09E-06","module":"A1-A3"},{"value":"1,81E-08","module":"A4"},{"value":"3,34E-08","module":"A5"},{"value":"0,0E+00","module":"B2"},{"value":"0,0E+00","module":"B3"},{"value":"0,0E+00","module":"B4"},{"value":"0,0E+00","module":"C1"},{"value":"4,52E-09","module":"C2"},{"value":"8,17E-09","module":"C3"},{"value":"2,14E-09","module":"C4"},{"value":"9,74E-07","module":"D"}]},{"parameter":"SQP","unit":"unitless","values":[{"value":"3,68E+03","module":"A1-A3"},{"value":"2,93E+01","module":"A4"},{"value":"3,48E+00","module":"A5"},{"value":"0,0E+00","module":"B2"},{"value":"0,0E+00","module":"B3"},{"value":"0,0E+00","module":"B4"},{"value":"0,0E+00","module":"C1"},{"value":"3,92E+00","module":"C2"},{"value":"3,47E-01","module":"C3"},{"value":"9,05E+00","module":"C4"},{"value":"-8,77E+00","module":"D"}]},{"parameter":"IRP","unit":"kBq U235-eq.","values":[{"value":"2,40E+01","module":"A1-A3"},{"value":"1,12E-01","module":"A4"},{"value":"2,20E-02","module":"A5"},{"value":"0,0E+00","module":"B2"},{"value":"0,0E+00","module":"B3"},{"value":"0,0E+00","module":"B4"},{"value":"0,0E+00","module":"C1"},{"value":"2,48E-02","module":"C2"},{"value":"4,41E-03","module":"C3"},{"value":"1,67E-02","module":"C4"},{"value":"3,08E-02","module":"D"}]}],"resource_use":[{"parameter":"PERE","unit":"MJ","values":[{"value":"6,03E+02","module":"A1-A3"},{"value":"3,22E-01","module":"A4"},{"value":"1,21E-01","module":"A5"},{"value":"0,0E+00","module":"B2"},{"value":"0,0E+00","module":"B3"},{"value":"0,0E+00","module":"B4"},{"value":"0,0E+00","module":"C1"},{"value":"8,01E-02","module":"C2"},{"value":"8,25E-02","module":"C3"},{"value":"7,46E-02","module":"C4"},{"value":"-9,04E+00","module":"D"}]},{"parameter":"PERM","unit":"MJ","values":[{"value":"2,74E+02","module":"A1-A3"},{"value":"0,0E+00","module":"A4"},{"value":"-2,74E+02","module":"A5"},{"value":"0,0E+00","module":"B2"},{"value":"0,0E+00","module":"B3"},{"value":"0,0E+00","module":"B4"},{"value":"0,0E+00","module":"C1"},{"value":"0,0E+00","module":"C2"},{"value":"0,0E+00","module":"C3"},{"value":"0,0E+00","module":"C4"},{"value":"0,0E+00","module":"D"}]},{"parameter":"PERT","unit":"MJ","values":[{"value":"8,77E+02","module":"A1-A3"},{"value":"3,22E-01","module":"A4"},{"value":"-2,74E+02","module":"A5"},{"value":"0,0E+00","module":"B2"},{"value":"0,0E+00","module":"B3"},{"value":"0,0E+00","module":"B4"},{"value":"0,0E+00","module":"C1"},{"value":"8,01E-02","module":"C2"},{"value":"8,25E-02","module":"C3"},{"value":"7,46E-02","module":"C4"},{"value":"-9,04E+00","module":"D"}]},{"parameter":"PENRE","unit":"MJ","values":[{"value":"1,53E+03","module":"A1-A3"},{"value":"2,56E+01","module":"A4"},{"value":"5,96E+00","module":"A5"},{"value":"0,0E+00","module":"B2"},{"value":"0,0E+00","module":"B3"},{"value":"0,0E+00","module":"B4"},{"value":"0,0E+00","module":"C1"},{"value":"5,68E+00","module":"C2"},{"value":"1,49E+00","module":"C3"},{"value":"4,19E+00","module":"C4"},{"value":"-7,90E+01","module":"D"}]},{"parameter":"PENRM","unit":"MJ","values":[{"value":"8,07E+00","module":"A1-A3"},{"value":"0,0E+00","module":"A4"},{"value":"-8,07E+00","module":"A5"},{"value":"0,0E+00","module":"B2"},{"value":"0,0E+00","module":"B3"},{"value":"0,0E+00","module":"B4"},{"value":"0,0E+00","module":"C1"},{"value":"0,0E+00","module":"C2"},{"value":"0,0E+00","module":"C3"},{"value":"0,0E+00","module":"C4"},{"value":"0,0E+00","module":"D"}]},{"parameter":"PENRT","unit":"MJ","values":[{"value":"1,54E+03","module":"A1-A3"},{"value":"2,56E+01","module":"A4"},{"value":"-2,10E+00","module":"A5"},{"value":"0,0E+00","module":"B2"},{"value":"0,0E+00","module":"B3"},{"value":"0,0E+00","module":"B4"},{"value":"0,0E+00","module":"C1"},{"value":"5,68E+00","module":"C2"},{"value":"1,49E+00","module":"C3"},{"value":"4,19E+00","module":"C4"},{"value":"-7,90E+01","module":"D"}]},{"parameter":"SM","unit":"kg","values":[{"value":"4,15E-02","module":"A1-A3"},{"value":"0,0E+00","module":"A4"},{"value":"0,0E+00","module":"A5"},{"value":"0,0E+00","module":"B2"},{"value":"0,0E+00","module":"B3"},{"value":"0,0E+00","module":"B4"},{"value":"0,0E+00","module":"C1"},{"value":"0,0E+00","module":"C2"},{"value":"0,0E+00","module":"C3"},{"value":"0,0E+00","module":"C4"},{"value":"0,0E+00","module":"D"}]},{"parameter":"RSF","unit":"MJ","values":[{"value":"2,46E+00","module":"A1-A3"},{"value":"1,12E-02","module":"A4"},{"value":"3,55E-03","module":"A5"},{"value":"0,0E+00","module":"B2"},{"value":"0,0E+00","module":"B3"},{"value":"0,0E+00","module":"B4"},{"value":"0,0E+00","module":"C1"},{"value":"2,87E-03","module":"C2"},{"value":"1,72E-03","module":"C3"},{"value":"1,98E-03","module":"C4"},{"value":"3,37E-01","module":"D"}]},{"parameter":"NRSF","unit":"MJ","values":[{"value":"6,07E+01","module":"A1-A3"},{"value":"3,77E-02","module":"A4"},{"value":"3,78E-02","module":"A5"},{"value":"0,0E+00","module":"B2"},{"value":"0,0E+00","module":"B3"},{"value":"0,0E+00","module":"B4"},{"value":"0,0E+00","module":"C1"},{"value":"1,02E-02","module":"C2"},{"value":"0,0E+00","module":"C3"},{"value":"9,41E-02","module":"C4"},{"value":"9,65E+00","module":"D"}]},{"parameter":"FW","unit":"m3","values":[{"value":"1,43E+00","module":"A1-A3"},{"value":"2,91E-03","module":"A4"},{"value":"4,18E-03","module":"A5"},{"value":"0,0E+00","module":"B2"},{"value":"0,0E+00","module":"B3"},{"value":"0,0E+00","module":"B4"},{"value":"0,0E+00","module":"C1"},{"value":"5,98E-04","module":"C2"},{"value":"1,65E-03","module":"C3"},{"value":"3,77E-03","module":"C4"},{"value":"-2,29E-02","module":"D"}]}],"end_of_life_waste":[{"parameter":"HWD","unit":"kg","values":[{"value":"4,30E-01","module":"A1-A3"},{"value":"1,40E-03","module":"A4"},{"value":"0,0E+00","module":"A5"},{"value":"0,0E+00","module":"B2"},{"value":"0,0E+00","module":"B3"},{"value":"0,0E+00","module":"B4"},{"value":"0,0E+00","module":"C1"},{"value":"2,90E-04","module":"C2"},{"value":"0,0E+00","module":"C3"},{"value":"1,66E+01","module":"C4"},{"value":"-4,85E-02","module":"D"}]},{"parameter":"NHWD","unit":"kg","values":[{"value":"4,20E+01","module":"A1-A3"},{"value":"2,22E+00","module":"A4"},{"value":"1,96E+01","module":"A5"},{"value":"0,0E+00","module":"B2"},{"value":"0,0E+00","module":"B3"},{"value":"0,0E+00","module":"B4"},{"value":"0,0E+00","module":"C1"},{"value":"2,71E-01","module":"C2"},{"value":"5,80E-01","module":"C3"},{"value":"1,11E-01","module":"C4"},{"value":"-3,83E+00","module":"D"}]},{"parameter":"RWD","unit":"kg","values":[{"value":"1,17E-02","module":"A1-A3"},{"value":"1,74E-04","module":"A4"},{"value":"0,0E+00","module":"A5"},{"value":"0,0E+00","module":"B2"},{"value":"0,0E+00","module":"B3"},{"value":"0,0E+00","module":"B4"},{"value":"0,0E+00","module":"C1"},{"value":"3,87E-05","module":"C2"},{"value":"0,0E+00","module":"C3"},{"value":"2,59E-05","module":"C4"},{"value":"2,35E-05","module":"D"}]}],"end_of_life_flow":[{"parameter":"CRU","unit":"kg","values":[{"value":"0,0E+00","module":"A1-A3"},{"value":"0,0E+00","module":"A4"},{"value":"0,0E+00","module":"A5"},{"value":"0,0E+00","module":"B2"},{"value":"0,0E+00","module":"B3"},{"value":"0,0E+00","module":"B4"},{"value":"0,0E+00","module":"C1"},{"value":"0,0E+00","module":"C2"},{"value":"0,0E+00","module":"C3"},{"value":"0,0E+00","module":"C4"},{"value":"0,0E+00","module":"D"}]},{"parameter":"MFR","unit":"kg","values":[{"value":"4,97E+00","module":"A1-A3"},{"value":"0,0E+00","module":"A4"},{"value":"2,42E+00","module":"A5"},{"value":"0,0E+00","module":"B2"},{"value":"0,0E+00","module":"B3"},{"value":"0,0E+00","module":"B4"},{"value":"0,0E+00","module":"C1"},{"value":"0,0E+00","module":"C2"},{"value":"8,50E+00","module":"C3"},{"value":"0,0E+00","module":"C4"},{"value":"0,0E+00","module":"D"}]},{"parameter":"MER","unit":"kg","values":[{"value":"0,0E+00","module":"A1-A3"},{"value":"0,0E+00","module":"A4"},{"value":"1,67E+01","module":"A5"},{"value":"0,0E+00","module":"B2"},{"value":"0,0E+00","module":"B3"},{"value":"0,0E+00","module":"B4"},{"value":"0,0E+00","module":"C1"},{"value":"0,0E+00","module":"C2"},{"value":"2,56E+01","module":"C3"},{"value":"0,0E+00","module":"C4"},{"value":"0,0E+00","module":"D"}]},{"parameter":"EEE","unit":"MJ","values":[{"value":"0,0E+00","module":"A1-A3"},{"value":"0,0E+00","module":"A4"},{"value":"1,18E+01","module":"A5"},{"value":"0,0E+00","module":"B2"},{"value":"0,0E+00","module":"B3"},{"value":"0,0E+00","module":"B4"},{"value":"0,0E+00","module":"C1"},{"value":"0,0E+00","module":"C2"},{"value":"6,94E-01","module":"C3"},{"value":"0,0E+00","module":"C4"},{"value":"0,0E+00","module":"D"}]},{"parameter":"EET","unit":"MJ","values":[{"value":"0,0E+00","module":"A1-A3"},{"value":"0,0E+00","module":"A4"},{"value":"1,78E+02","module":"A5"},{"value":"0,0E+00","module":"B2"},{"value":"0,0E+00","module":"B3"},{"value":"0,0E+00","module":"B4"},{"value":"0,0E+00","module":"C1"},{"value":"0,0E+00","module":"C2"},{"value":"1,05E+01","module":"C3"},{"value":"0,0E+00","module":"C4"},{"value":"0,0E+00","module":"D"}]}]}