{"product_name":"U17-83UH - L\u00e5ngbordet 180 cm and 2 frames with armrests","epd_id":"NEPD-8264-7921","compliance":["EN 15804+A2","ISO 14025","ISO 21930"],"producer_name":"Nola Industrier Aktiebolag","environmental_impact":[{"parameter":"GWP-total","unit":"kg CO2-eq.","values":[{"value":"1,99E+02","module":"A1-A3"},{"value":"6,04E+00","module":"A4"},{"value":"2,82E+01","module":"A5"},{"value":"3,45E-03","module":"B2"},{"value":"0,0E+00","module":"B3"},{"value":"0,0E+00","module":"B4"},{"value":"0,0E+00","module":"C1"},{"value":"1,38E+00","module":"C2"},{"value":"7,48E+01","module":"C3"},{"value":"7,33E-01","module":"C4"},{"value":"-1,84E+01","module":"D"}]},{"parameter":"GWP-fossil","unit":"kg CO2-eq.","values":[{"value":"3,11E+02","module":"A1-A3"},{"value":"6,03E+00","module":"A4"},{"value":"4,45E-01","module":"A5"},{"value":"3,43E-03","module":"B2"},{"value":"0,0E+00","module":"B3"},{"value":"0,0E+00","module":"B4"},{"value":"0,0E+00","module":"C1"},{"value":"1,38E+00","module":"C2"},{"value":"5,74E+00","module":"C3"},{"value":"7,32E-01","module":"C4"},{"value":"-1,83E+01","module":"D"}]},{"parameter":"GWP-biogenic","unit":"kg CO2-eq.","values":[{"value":"-1,12E+02","module":"A1-A3"},{"value":"2,48E-03","module":"A4"},{"value":"2,78E+01","module":"A5"},{"value":"2,16E-05","module":"B2"},{"value":"0,0E+00","module":"B3"},{"value":"0,0E+00","module":"B4"},{"value":"0,0E+00","module":"C1"},{"value":"5,64E-04","module":"C2"},{"value":"6,91E+01","module":"C3"},{"value":"5,51E-04","module":"C4"},{"value":"-1,46E-02","module":"D"}]},{"parameter":"GWP-luluc","unit":"kg CO2-eq.","values":[{"value":"4,44E-01","module":"A1-A3"},{"value":"1,76E-03","module":"A4"},{"value":"1,18E-04","module":"A5"},{"value":"5,58E-06","module":"B2"},{"value":"0,0E+00","module":"B3"},{"value":"0,0E+00","module":"B4"},{"value":"0,0E+00","module":"C1"},{"value":"4,83E-04","module":"C2"},{"value":"2,83E-04","module":"C3"},{"value":"2,23E-04","module":"C4"},{"value":"-1,09E-01","module":"D"}]},{"parameter":"ODP","unit":"kg CFC 11-eq.","values":[{"value":"7,27E-06","module":"A1-A3"},{"value":"1,39E-06","module":"A4"},{"value":"7,39E-08","module":"A5"},{"value":"3,04E-10","module":"B2"},{"value":"0,0E+00","module":"B3"},{"value":"0,0E+00","module":"B4"},{"value":"0,0E+00","module":"C1"},{"value":"3,15E-07","module":"C2"},{"value":"1,16E-07","module":"C3"},{"value":"2,29E-07","module":"C4"},{"value":"-2,15E-01","module":"D"}]},{"parameter":"AP","unit":"mol H+-eq.","values":[{"value":"8,91E-01","module":"A1-A3"},{"value":"2,54E-02","module":"A4"},{"value":"3,40E-03","module":"A5"},{"value":"2,00E-05","module":"B2"},{"value":"0,0E+00","module":"B3"},{"value":"0,0E+00","module":"B4"},{"value":"0,0E+00","module":"C1"},{"value":"5,65E-03","module":"C2"},{"value":"1,13E-02","module":"C3"},{"value":"5,23E-03","module":"C4"},{"value":"-1,01E-01","module":"D"}]},{"parameter":"POCP","unit":"kg NMVOC-eq.","values":[{"value":"6,62E-01","module":"A1-A3"},{"value":"2,71E-02","module":"A4"},{"value":"3,97E-03","module":"A5"},{"value":"1,16E-05","module":"B2"},{"value":"0,0E+00","module":"B3"},{"value":"0,0E+00","module":"B4"},{"value":"0,0E+00","module":"C1"},{"value":"5,68E-03","module":"C2"},{"value":"1,40E-02","module":"C3"},{"value":"5,94E-03","module":"C4"},{"value":"-1,01E-01","module":"D"}]},{"parameter":"ADPE","unit":"kg Sb-eq.","values":[{"value":"6,81E-02","module":"A1-A3"},{"value":"1,03E-04","module":"A4"},{"value":"7,67E-06","module":"A5"},{"value":"9,59E-08","module":"B2"},{"value":"0,0E+00","module":"B3"},{"value":"0,0E+00","module":"B4"},{"value":"0,0E+00","module":"C1"},{"value":"3,75E-05","module":"C2"},{"value":"6,44E-06","module":"C3"},{"value":"1,28E-05","module":"C4"},{"value":"-2,94E-04","module":"D"}]},{"parameter":"ADPF","unit":"MJ","values":[{"value":"4,09E+03","module":"A1-A3"},{"value":"9,38E+01","module":"A4"},{"value":"5,35E+00","module":"A5"},{"value":"5,86E-02","module":"B2"},{"value":"0,0E+00","module":"B3"},{"value":"0,0E+00","module":"B4"},{"value":"0,0E+00","module":"C1"},{"value":"2,09E+01","module":"C2"},{"value":"9,97E+00","module":"C3"},{"value":"1,69E+01","module":"C4"},{"value":"-1,71E+02","module":"D"}]},{"parameter":"WDP","unit":"m3 world-eq.","values":[{"value":"5,38E+04","module":"A1-A3"},{"value":"7,20E+01","module":"A4"},{"value":"8,03E+00","module":"A5"},{"value":"1,05E+00","module":"B2"},{"value":"0,0E+00","module":"B3"},{"value":"0,0E+00","module":"B4"},{"value":"0,0E+00","module":"C1"},{"value":"1,99E+01","module":"C2"},{"value":"1,77E+01","module":"C3"},{"value":"3,25E+01","module":"C4"},{"value":"2,68E+02","module":"D"}]},{"parameter":"EP-freshwater","unit":"kg P-eq.","values":[{"value":"2,39E-03","module":"A1-A3"},{"value":"4,60E-05","module":"A4"},{"value":"5,13E-06","module":"A5"},{"value":"2,74E-07","module":"B2"},{"value":"0,0E+00","module":"B3"},{"value":"0,0E+00","module":"B4"},{"value":"0,0E+00","module":"C1"},{"value":"1,09E-05","module":"C2"},{"value":"2,76E-05","module":"C3"},{"value":"7,26E-06","module":"C4"},{"value":"-1,21E-03","module":"D"}]},{"parameter":"EP-marine","unit":"kg N-eq.","values":[{"value":"2,32E-01","module":"A1-A3"},{"value":"7,62E-03","module":"A4"},{"value":"1,43E-03","module":"A5"},{"value":"3,17E-06","module":"B2"},{"value":"0,0E+00","module":"B3"},{"value":"0,0E+00","module":"B4"},{"value":"0,0E+00","module":"C1"},{"value":"1,68E-03","module":"C2"},{"value":"5,01E-03","module":"C3"},{"value":"1,87E-03","module":"C4"},{"value":"-2,37E-02","module":"D"}]},{"parameter":"EP-terrestrial","unit":"mol N-eq.","values":[{"value":"2,45E+00","module":"A1-A3"},{"value":"8,43E-02","module":"A4"},{"value":"1,54E-02","module":"A5"},{"value":"3,69E-05","module":"B2"},{"value":"0,0E+00","module":"B3"},{"value":"0,0E+00","module":"B4"},{"value":"0,0E+00","module":"C1"},{"value":"1,85E-02","module":"C2"},{"value":"5,34E-02","module":"C3"},{"value":"2,07E-02","module":"C4"},{"value":"-2,47E-01","module":"D"}]},{"parameter":"GWP-IOBC","unit":"kg CO2-eq.","values":[{"value":"3,11E+02","module":"A1-A3"},{"value":"6,04E+00","module":"A4"},{"value":"4,45E-01","module":"A5"},{"value":"3,45E-03","module":"B2"},{"value":"0,0E+00","module":"B3"},{"value":"0,0E+00","module":"B4"},{"value":"0,0E+00","module":"C1"},{"value":"1,38E+00","module":"C2"},{"value":"4,11E+00","module":"C3"},{"value":"7,37E-01","module":"C4"},{"value":"-2,60E+01","module":"D"}]}],"additional_environmental_impact":[{"parameter":"PM","unit":"disease incidence","values":[{"value":"9,35E-06","module":"A1-A3"},{"value":"5,31E-07","module":"A4"},{"value":"4,22E-08","module":"A5"},{"value":"1,68E-10","module":"B2"},{"value":"0,0E+00","module":"B3"},{"value":"0,0E+00","module":"B4"},{"value":"0,0E+00","module":"C1"},{"value":"9,96E-08","module":"C2"},{"value":"2,52E-07","module":"C3"},{"value":"9,59E-08","module":"C4"},{"value":"-2,75E-06","module":"D"}]},{"parameter":"ETP-fw","unit":"CTUe","values":[{"value":"2,10E+03","module":"A1-A3"},{"value":"6,86E+01","module":"A4"},{"value":"6,25E+00","module":"A5"},{"value":"6,34E-02","module":"B2"},{"value":"0,0E+00","module":"B3"},{"value":"0,0E+00","module":"B4"},{"value":"0,0E+00","module":"C1"},{"value":"1,54E+01","module":"C2"},{"value":"5,68E+01","module":"C3"},{"value":"9,86E+00","module":"C4"},{"value":"-1,08E+03","module":"D"}]},{"parameter":"HTP-c","unit":"CTUh","values":[{"value":"7,94E-08","module":"A1-A3"},{"value":"0,0E+00","module":"A4"},{"value":"6,11E-10","module":"A5"},{"value":"9,00E-12","module":"B2"},{"value":"0,0E+00","module":"B3"},{"value":"0,0E+00","module":"B4"},{"value":"0,0E+00","module":"C1"},{"value":"0,0E+00","module":"C2"},{"value":"6,63E-09","module":"C3"},{"value":"3,52E-10","module":"C4"},{"value":"-7,79E-08","module":"D"}]},{"parameter":"HTP-nc","unit":"CTUh","values":[{"value":"3,02E-06","module":"A1-A3"},{"value":"6,64E-08","module":"A4"},{"value":"2,92E-08","module":"A5"},{"value":"2,11E-10","module":"B2"},{"value":"0,0E+00","module":"B3"},{"value":"0,0E+00","module":"B4"},{"value":"0,0E+00","module":"C1"},{"value":"1,66E-08","module":"C2"},{"value":"1,10E-07","module":"C3"},{"value":"9,21E-09","module":"C4"},{"value":"1,38E-06","module":"D"}]},{"parameter":"SQP","unit":"unitless","values":[{"value":"1,05E+04","module":"A1-A3"},{"value":"1,08E+02","module":"A4"},{"value":"3,09E+00","module":"A5"},{"value":"1,64E-02","module":"B2"},{"value":"0,0E+00","module":"B3"},{"value":"0,0E+00","module":"B4"},{"value":"0,0E+00","module":"C1"},{"value":"1,44E+01","module":"C2"},{"value":"2,00E+00","module":"C3"},{"value":"3,68E+01","module":"C4"},{"value":"-2,92E+02","module":"D"}]},{"parameter":"IRP","unit":"kBq U235-eq.","values":[{"value":"2,39E+01","module":"A1-A3"},{"value":"4,10E-01","module":"A4"},{"value":"1,99E-02","module":"A5"},{"value":"4,05E-04","module":"B2"},{"value":"0,0E+00","module":"B3"},{"value":"0,0E+00","module":"B4"},{"value":"0,0E+00","module":"C1"},{"value":"9,11E-02","module":"C2"},{"value":"2,53E-02","module":"C3"},{"value":"6,77E-02","module":"C4"},{"value":"-2,15E-01","module":"D"}]}],"resource_use":[{"parameter":"PERE","unit":"MJ","values":[{"value":"8,13E+02","module":"A1-A3"},{"value":"1,18E+00","module":"A4"},{"value":"1,07E-01","module":"A5"},{"value":"7,96E-03","module":"B2"},{"value":"0,0E+00","module":"B3"},{"value":"0,0E+00","module":"B4"},{"value":"0,0E+00","module":"C1"},{"value":"2,94E-01","module":"C2"},{"value":"4,49E-01","module":"C3"},{"value":"3,10E-01","module":"C4"},{"value":"-2,72E+02","module":"D"}]},{"parameter":"PERM","unit":"MJ","values":[{"value":"1,15E+03","module":"A1-A3"},{"value":"0,0E+00","module":"A4"},{"value":"-2,55E+02","module":"A5"},{"value":"0,0E+00","module":"B2"},{"value":"0,0E+00","module":"B3"},{"value":"0,0E+00","module":"B4"},{"value":"0,0E+00","module":"C1"},{"value":"0,0E+00","module":"C2"},{"value":"-7,47E+02","module":"C3"},{"value":"0,0E+00","module":"C4"},{"value":"0,0E+00","module":"D"}]},{"parameter":"PERT","unit":"MJ","values":[{"value":"1,97E+03","module":"A1-A3"},{"value":"1,18E+00","module":"A4"},{"value":"-2,55E+02","module":"A5"},{"value":"7,96E-03","module":"B2"},{"value":"0,0E+00","module":"B3"},{"value":"0,0E+00","module":"B4"},{"value":"0,0E+00","module":"C1"},{"value":"2,94E-01","module":"C2"},{"value":"-7,47E+02","module":"C3"},{"value":"3,10E-01","module":"C4"},{"value":"-2,72E+02","module":"D"}]},{"parameter":"PENRE","unit":"MJ","values":[{"value":"4,08E+03","module":"A1-A3"},{"value":"9,38E+01","module":"A4"},{"value":"5,35E+00","module":"A5"},{"value":"5,86E-02","module":"B2"},{"value":"0,0E+00","module":"B3"},{"value":"0,0E+00","module":"B4"},{"value":"0,0E+00","module":"C1"},{"value":"2,09E+01","module":"C2"},{"value":"1,01E+01","module":"C3"},{"value":"1,69E+01","module":"C4"},{"value":"-1,71E+02","module":"D"}]},{"parameter":"PENRM","unit":"MJ","values":[{"value":"4,58E+01","module":"A1-A3"},{"value":"0,0E+00","module":"A4"},{"value":"0,0E+00","module":"A5"},{"value":"0,0E+00","module":"B2"},{"value":"0,0E+00","module":"B3"},{"value":"0,0E+00","module":"B4"},{"value":"0,0E+00","module":"C1"},{"value":"0,0E+00","module":"C2"},{"value":"-4,08E+01","module":"C3"},{"value":"0,0E+00","module":"C4"},{"value":"0,0E+00","module":"D"}]},{"parameter":"PENRT","unit":"MJ","values":[{"value":"4,13E+03","module":"A1-A3"},{"value":"9,38E+01","module":"A4"},{"value":"5,35E+00","module":"A5"},{"value":"5,86E-02","module":"B2"},{"value":"0,0E+00","module":"B3"},{"value":"0,0E+00","module":"B4"},{"value":"0,0E+00","module":"C1"},{"value":"2,09E+01","module":"C2"},{"value":"-3,07E+01","module":"C3"},{"value":"1,69E+01","module":"C4"},{"value":"-1,71E+02","module":"D"}]},{"parameter":"SM","unit":"kg","values":[{"value":"2,40E+01","module":"A1-A3"},{"value":"0,0E+00","module":"A4"},{"value":"0,0E+00","module":"A5"},{"value":"0,0E+00","module":"B2"},{"value":"0,0E+00","module":"B3"},{"value":"0,0E+00","module":"B4"},{"value":"0,0E+00","module":"C1"},{"value":"0,0E+00","module":"C2"},{"value":"0,0E+00","module":"C3"},{"value":"0,0E+00","module":"C4"},{"value":"0,0E+00","module":"D"}]},{"parameter":"RSF","unit":"MJ","values":[{"value":"1,84E+00","module":"A1-A3"},{"value":"4,13E-02","module":"A4"},{"value":"3,17E-03","module":"A5"},{"value":"6,38E-04","module":"B2"},{"value":"0,0E+00","module":"B3"},{"value":"0,0E+00","module":"B4"},{"value":"0,0E+00","module":"C1"},{"value":"1,05E-02","module":"C2"},{"value":"9,60E-03","module":"C3"},{"value":"8,22E-03","module":"C4"},{"value":"5,08E-01","module":"D"}]},{"parameter":"NRSF","unit":"MJ","values":[{"value":"3,55E+00","module":"A1-A3"},{"value":"1,38E-01","module":"A4"},{"value":"3,30E-02","module":"A5"},{"value":"6,29E-04","module":"B2"},{"value":"0,0E+00","module":"B3"},{"value":"0,0E+00","module":"B4"},{"value":"0,0E+00","module":"C1"},{"value":"3,76E-02","module":"C2"},{"value":"0,0E+00","module":"C3"},{"value":"5,40E-01","module":"C4"},{"value":"6,30E-01","module":"D"}]},{"parameter":"FW","unit":"m3","values":[{"value":"5,35E+00","module":"A1-A3"},{"value":"1,07E-02","module":"A4"},{"value":"3,70E-03","module":"A5"},{"value":"1,01E-02","module":"B2"},{"value":"0,0E+00","module":"B3"},{"value":"0,0E+00","module":"B4"},{"value":"0,0E+00","module":"C1"},{"value":"2,20E-03","module":"C2"},{"value":"1,56E-02","module":"C3"},{"value":"1,53E-02","module":"C4"},{"value":"-3,47E-01","module":"D"}]}],"end_of_life_waste":[{"parameter":"HWD","unit":"kg","values":[{"value":"5,28E-01","module":"A1-A3"},{"value":"5,14E-03","module":"A4"},{"value":"0,0E+00","module":"A5"},{"value":"1,11E-05","module":"B2"},{"value":"0,0E+00","module":"B3"},{"value":"0,0E+00","module":"B4"},{"value":"0,0E+00","module":"C1"},{"value":"1,06E-03","module":"C2"},{"value":"0,0E+00","module":"C3"},{"value":"6,64E+01","module":"C4"},{"value":"-8,17E-02","module":"D"}]},{"parameter":"NHWD","unit":"kg","values":[{"value":"4,43E+01","module":"A1-A3"},{"value":"8,16E+00","module":"A4"},{"value":"1,79E+01","module":"A5"},{"value":"7,11E-04","module":"B2"},{"value":"0,0E+00","module":"B3"},{"value":"0,0E+00","module":"B4"},{"value":"0,0E+00","module":"C1"},{"value":"9,97E-01","module":"C2"},{"value":"1,52E+00","module":"C3"},{"value":"5,69E-01","module":"C4"},{"value":"-7,26E+00","module":"D"}]},{"parameter":"RWD","unit":"kg","values":[{"value":"4,54E-02","module":"A1-A3"},{"value":"6,41E-04","module":"A4"},{"value":"0,0E+00","module":"A5"},{"value":"3,43E-07","module":"B2"},{"value":"0,0E+00","module":"B3"},{"value":"0,0E+00","module":"B4"},{"value":"0,0E+00","module":"C1"},{"value":"1,42E-04","module":"C2"},{"value":"0,0E+00","module":"C3"},{"value":"1,04E-04","module":"C4"},{"value":"-1,79E-04","module":"D"}]}],"end_of_life_flow":[{"parameter":"CRU","unit":"kg","values":[{"value":"0,0E+00","module":"A1-A3"},{"value":"0,0E+00","module":"A4"},{"value":"0,0E+00","module":"A5"},{"value":"0,0E+00","module":"B2"},{"value":"0,0E+00","module":"B3"},{"value":"0,0E+00","module":"B4"},{"value":"0,0E+00","module":"C1"},{"value":"0,0E+00","module":"C2"},{"value":"0,0E+00","module":"C3"},{"value":"0,0E+00","module":"C4"},{"value":"0,0E+00","module":"D"}]},{"parameter":"MFR","unit":"kg","values":[{"value":"2,33E+01","module":"A1-A3"},{"value":"0,0E+00","module":"A4"},{"value":"3,16E+00","module":"A5"},{"value":"0,0E+00","module":"B2"},{"value":"0,0E+00","module":"B3"},{"value":"0,0E+00","module":"B4"},{"value":"0,0E+00","module":"C1"},{"value":"0,0E+00","module":"C2"},{"value":"3,39E+01","module":"C3"},{"value":"0,0E+00","module":"C4"},{"value":"0,0E+00","module":"D"}]},{"parameter":"MER","unit":"kg","values":[{"value":"5,75E+00","module":"A1-A3"},{"value":"0,0E+00","module":"A4"},{"value":"1,44E+01","module":"A5"},{"value":"0,0E+00","module":"B2"},{"value":"0,0E+00","module":"B3"},{"value":"0,0E+00","module":"B4"},{"value":"0,0E+00","module":"C1"},{"value":"0,0E+00","module":"C2"},{"value":"1,48E+02","module":"C3"},{"value":"0,0E+00","module":"C4"},{"value":"0,0E+00","module":"D"}]},{"parameter":"EEE","unit":"MJ","values":[{"value":"4,00E+00","module":"A1-A3"},{"value":"0,0E+00","module":"A4"},{"value":"1,02E+01","module":"A5"},{"value":"0,0E+00","module":"B2"},{"value":"0,0E+00","module":"B3"},{"value":"0,0E+00","module":"B4"},{"value":"0,0E+00","module":"C1"},{"value":"0,0E+00","module":"C2"},{"value":"3,56E+01","module":"C3"},{"value":"0,0E+00","module":"C4"},{"value":"0,0E+00","module":"D"}]},{"parameter":"EET","unit":"MJ","values":[{"value":"6,05E+01","module":"A1-A3"},{"value":"0,0E+00","module":"A4"},{"value":"1,54E+02","module":"A5"},{"value":"0,0E+00","module":"B2"},{"value":"0,0E+00","module":"B3"},{"value":"0,0E+00","module":"B4"},{"value":"0,0E+00","module":"C1"},{"value":"0,0E+00","module":"C2"},{"value":"5,38E+02","module":"C3"},{"value":"0,0E+00","module":"C4"},{"value":"0,0E+00","module":"D"}]}]}