{"product_name":"UAC Faserzementplatten","epd_id":"EPD-UAC-20240059-IBC3-EN","compliance":["DIN EN 15804+A2","ISO 14025"],"producer_name":"UAC Berhad","environmental_impact":[{"parameter":"GWP-total","unit":"kg CO2-eq","values":[{"value":"6,44E+02","module":"A1-A3"},{"value":"1,98E+00","module":"A5"},{"value":"4,63E-01","module":"C1"},{"value":"3,88E+00","module":"C2"},{"value":"0,0E+00","module":"C3"},{"value":"1,14E+02","module":"C4"},{"value":"-1,22E+00","module":"D"}]},{"parameter":"GWP-fossil","unit":"kg CO2-eq","values":[{"value":"7,43E+02","module":"A1-A3"},{"value":"1,41E+00","module":"A5"},{"value":"4,63E-01","module":"C1"},{"value":"3,30E+00","module":"C2"},{"value":"0,0E+00","module":"C3"},{"value":"1,48E+01","module":"C4"},{"value":"-1,22E+00","module":"D"}]},{"parameter":"GWP-biogenic","unit":"kg CO2-eq","values":[{"value":"-1,00E+02","module":"A1-A3"},{"value":"5,77E-01","module":"A5"},{"value":"1,30E-04","module":"C1"},{"value":"5,35E-01","module":"C2"},{"value":"0,0E+00","module":"C3"},{"value":"9,92E+01","module":"C4"},{"value":"-2,26E-04","module":"D"}]},{"parameter":"GWP-luluc","unit":"kg CO2-eq","values":[{"value":"3,73E-01","module":"A1-A3"},{"value":"4,79E-06","module":"A5"},{"value":"1,21E-04","module":"C1"},{"value":"5,07E-02","module":"C2"},{"value":"0,0E+00","module":"C3"},{"value":"4,67E-02","module":"C4"},{"value":"-2,16E-04","module":"D"}]},{"parameter":"ODP","unit":"kg CFC11-eq","values":[{"value":"5,23E-10","module":"A1-A3"},{"value":"1,52E-13","module":"A5"},{"value":"3,46E-13","module":"C1"},{"value":"8,73E-14","module":"C2"},{"value":"0,0E+00","module":"C3"},{"value":"3,82E-11","module":"C4"},{"value":"-6,05E-13","module":"D"}]},{"parameter":"AP","unit":"mol H^(+)-eq","values":[{"value":"2,95E+00","module":"A1-A3"},{"value":"2,96E-04","module":"A5"},{"value":"2,10E-03","module":"C1"},{"value":"4,56E-03","module":"C2"},{"value":"0,0E+00","module":"C3"},{"value":"1,07E-01","module":"C4"},{"value":"-4,17E-03","module":"D"}]},{"parameter":"POCP","unit":"kg NMVOC-eq","values":[{"value":"3,07E+00","module":"A1-A3"},{"value":"2,47E-04","module":"A5"},{"value":"1,74E-03","module":"C1"},{"value":"3,89E-03","module":"C2"},{"value":"0,0E+00","module":"C3"},{"value":"8,31E-02","module":"C4"},{"value":"-3,73E-03","module":"D"}]},{"parameter":"ADPE","unit":"kg Sb-eq","values":[{"value":"1,99E-05","module":"A1-A3"},{"value":"1,41E-09","module":"A5"},{"value":"7,37E-09","module":"C1"},{"value":"8,43E-07","module":"C2"},{"value":"0,0E+00","module":"C3"},{"value":"6,94E-07","module":"C4"},{"value":"-1,29E-08","module":"D"}]},{"parameter":"ADPF","unit":"MJ","values":[{"value":"7,34E+03","module":"A1-A3"},{"value":"3,87E-01","module":"A5"},{"value":"5,21E+00","module":"C1"},{"value":"5,10E+01","module":"C2"},{"value":"0,0E+00","module":"C3"},{"value":"2,00E+02","module":"C4"},{"value":"-1,57E+01","module":"D"}]},{"parameter":"WDP","unit":"m^3 world-eq deprived","values":[{"value":"1,03E+01","module":"A1-A3"},{"value":"2,04E-01","module":"A5"},{"value":"3,48E-03","module":"C1"},{"value":"1,35E-02","module":"C2"},{"value":"0,0E+00","module":"C3"},{"value":"1,65E+00","module":"C4"},{"value":"-6,25E-03","module":"D"}]},{"parameter":"EP-freshwater","unit":"kg P-eq","values":[{"value":"1,53E-03","module":"A1-A3"},{"value":"4,12E-08","module":"A5"},{"value":"1,82E-07","module":"C1"},{"value":"3,20E-06","module":"C2"},{"value":"0,0E+00","module":"C3"},{"value":"3,03E-05","module":"C4"},{"value":"-3,20E-07","module":"D"}]},{"parameter":"EP-marine","unit":"kg N-eq","values":[{"value":"1,11E+00","module":"A1-A3"},{"value":"9,02E-05","module":"A5"},{"value":"6,41E-04","module":"C1"},{"value":"1,49E-03","module":"C2"},{"value":"0,0E+00","module":"C3"},{"value":"2,75E-02","module":"C4"},{"value":"-1,36E-03","module":"D"}]},{"parameter":"EP-terrestrial","unit":"mol N-eq","values":[{"value":"1,20E+01","module":"A1-A3"},{"value":"1,37E-03","module":"A5"},{"value":"7,01E-03","module":"C1"},{"value":"1,84E-02","module":"C2"},{"value":"0,0E+00","module":"C3"},{"value":"3,03E-01","module":"C4"},{"value":"-1,49E-02","module":"D"}]}],"additional_environmental_impact":[{"parameter":"PM","unit":"Disease incidence","values":[{"value":"4,77E-05","module":"A1-A3"},{"value":"1,65E-09","module":"A5"},{"value":"1,73E-08","module":"C1"},{"value":"3,08E-08","module":"C2"},{"value":"0,0E+00","module":"C3"},{"value":"1,31E-06","module":"C4"},{"value":"-3,43E-08","module":"D"}]},{"parameter":"ETP-fw","unit":"CTUe","values":[{"value":"4,56E+03","module":"A1-A3"},{"value":"1,54E-01","module":"A5"},{"value":"4,21E-01","module":"C1"},{"value":"9,70E+00","module":"C2"},{"value":"0,0E+00","module":"C3"},{"value":"1,08E+02","module":"C4"},{"value":"-8,12E-01","module":"D"}]},{"parameter":"HTP-c","unit":"CTUh","values":[{"value":"1,36E-07","module":"A1-A3"},{"value":"1,39E-11","module":"A5"},{"value":"5,49E-11","module":"C1"},{"value":"2,01E-10","module":"C2"},{"value":"0,0E+00","module":"C3"},{"value":"1,68E-08","module":"C4"},{"value":"-1,85E-10","module":"D"}]},{"parameter":"HTP-nc","unit":"CTUh","values":[{"value":"6,34E-06","module":"A1-A3"},{"value":"2,33E-10","module":"A5"},{"value":"7,25E-10","module":"C1"},{"value":"6,13E-09","module":"C2"},{"value":"0,0E+00","module":"C3"},{"value":"1,77E-06","module":"C4"},{"value":"-1,44E-09","module":"D"}]},{"parameter":"SQP","unit":"SQP","values":[{"value":"1,51E+04","module":"A1-A3"},{"value":"1,18E-01","module":"A5"},{"value":"3,83E-01","module":"C1"},{"value":"3,97E+01","module":"C2"},{"value":"0,0E+00","module":"C3"},{"value":"4,86E+01","module":"C4"},{"value":"-6,71E-01","module":"D"}]}],"resource_use":[{"parameter":"PERE","unit":"MJ","values":[{"value":"1,48E+03","module":"A1-A3"},{"value":"7,48E+00","module":"A5"},{"value":"5,78E-01","module":"C1"},{"value":"3,27E+00","module":"C2"},{"value":"0,0E+00","module":"C3"},{"value":"1,24E+03","module":"C4"},{"value":"-1,01E+00","module":"D"}]},{"parameter":"PERM","unit":"MJ","values":[{"value":"1,21E+03","module":"A1-A3"},{"value":"-7,38E+00","module":"A5"},{"value":"0,0E+00","module":"C1"},{"value":"0,0E+00","module":"C2"},{"value":"0,0E+00","module":"C3"},{"value":"-1,21E+03","module":"C4"},{"value":"0,0E+00","module":"D"}]},{"parameter":"PERT","unit":"MJ","values":[{"value":"2,69E+03","module":"A1-A3"},{"value":"9,64E-02","module":"A5"},{"value":"5,78E-01","module":"C1"},{"value":"3,27E+00","module":"C2"},{"value":"0,0E+00","module":"C3"},{"value":"3,26E+01","module":"C4"},{"value":"-1,01E+00","module":"D"}]},{"parameter":"PENRE","unit":"MJ","values":[{"value":"7,32E+03","module":"A1-A3"},{"value":"2,37E+01","module":"A5"},{"value":"5,21E+00","module":"C1"},{"value":"5,10E+01","module":"C2"},{"value":"0,0E+00","module":"C3"},{"value":"2,00E+02","module":"C4"},{"value":"-1,58E+01","module":"D"}]},{"parameter":"PENRM","unit":"MJ","values":[{"value":"2,33E+01","module":"A1-A3"},{"value":"-2,33E+01","module":"A5"},{"value":"0,0E+00","module":"C1"},{"value":"0,0E+00","module":"C2"},{"value":"0,0E+00","module":"C3"},{"value":"0,0E+00","module":"C4"},{"value":"0,0E+00","module":"D"}]},{"parameter":"PENRT","unit":"MJ","values":[{"value":"7,34E+03","module":"A1-A3"},{"value":"3,88E-01","module":"A5"},{"value":"5,21E+00","module":"C1"},{"value":"5,10E+01","module":"C2"},{"value":"0,0E+00","module":"C3"},{"value":"2,00E+02","module":"C4"},{"value":"-1,58E+01","module":"D"}]},{"parameter":"SM","unit":"kg","values":[{"value":"0,0E+00","module":"A1-A3"},{"value":"0,0E+00","module":"A5"},{"value":"0,0E+00","module":"C1"},{"value":"0,0E+00","module":"C2"},{"value":"0,0E+00","module":"C3"},{"value":"0,0E+00","module":"C4"},{"value":"0,0E+00","module":"D"}]},{"parameter":"RSF","unit":"MJ","values":[{"value":"0,0E+00","module":"A1-A3"},{"value":"0,0E+00","module":"A5"},{"value":"0,0E+00","module":"C1"},{"value":"0,0E+00","module":"C2"},{"value":"0,0E+00","module":"C3"},{"value":"0,0E+00","module":"C4"},{"value":"0,0E+00","module":"D"}]},{"parameter":"NRSF","unit":"MJ","values":[{"value":"0,0E+00","module":"A1-A3"},{"value":"0,0E+00","module":"A5"},{"value":"0,0E+00","module":"C1"},{"value":"0,0E+00","module":"C2"},{"value":"0,0E+00","module":"C3"},{"value":"0,0E+00","module":"C4"},{"value":"0,0E+00","module":"D"}]},{"parameter":"FW","unit":"m^3","values":[{"value":"4,72E+00","module":"A1-A3"},{"value":"4,80E-03","module":"A5"},{"value":"1,22E-03","module":"C1"},{"value":"5,56E-03","module":"C2"},{"value":"0,0E+00","module":"C3"},{"value":"5,05E-02","module":"C4"},{"value":"-2,13E-03","module":"D"}]}],"end_of_life_waste":[{"parameter":"HWD","unit":"kg","values":[{"value":"1,64E-05","module":"A1-A3"},{"value":"1,02E-11","module":"A5"},{"value":"1,61E-10","module":"C1"},{"value":"1,05E-10","module":"C2"},{"value":"0,0E+00","module":"C3"},{"value":"4,36E-09","module":"C4"},{"value":"-7,14E-10","module":"D"}]},{"parameter":"NHWD","unit":"kg","values":[{"value":"2,30E+02","module":"A1-A3"},{"value":"2,40E-02","module":"A5"},{"value":"1,28E-03","module":"C1"},{"value":"2,01E-03","module":"C2"},{"value":"0,0E+00","module":"C3"},{"value":"1,00E+03","module":"C4"},{"value":"-3,28E-03","module":"D"}]},{"parameter":"RWD","unit":"kg","values":[{"value":"4,30E-02","module":"A1-A3"},{"value":"2,21E-05","module":"A5"},{"value":"6,62E-07","module":"C1"},{"value":"4,84E-06","module":"C2"},{"value":"0,0E+00","module":"C3"},{"value":"2,28E-03","module":"C4"},{"value":"-1,49E-06","module":"D"}]}],"end_of_life_flow":[{"parameter":"CRU","unit":"kg","values":[{"value":"0,0E+00","module":"A1-A3"},{"value":"0,0E+00","module":"A5"},{"value":"0,0E+00","module":"C1"},{"value":"0,0E+00","module":"C2"},{"value":"0,0E+00","module":"C3"},{"value":"0,0E+00","module":"C4"},{"value":"0,0E+00","module":"D"}]},{"parameter":"MFR","unit":"kg","values":[{"value":"0,0E+00","module":"A1-A3"},{"value":"0,0E+00","module":"A5"},{"value":"0,0E+00","module":"C1"},{"value":"0,0E+00","module":"C2"},{"value":"0,0E+00","module":"C3"},{"value":"0,0E+00","module":"C4"},{"value":"0,0E+00","module":"D"}]},{"parameter":"MER","unit":"kg","values":[{"value":"0,0E+00","module":"A1-A3"},{"value":"9,65E-01","module":"A5"},{"value":"0,0E+00","module":"C1"},{"value":"0,0E+00","module":"C2"},{"value":"0,0E+00","module":"C3"},{"value":"0,0E+00","module":"C4"},{"value":"0,0E+00","module":"D"}]},{"parameter":"EEE","unit":"MJ","values":[{"value":"0,0E+00","module":"A1-A3"},{"value":"3,47E+00","module":"A5"},{"value":"0,0E+00","module":"C1"},{"value":"0,0E+00","module":"C2"},{"value":"0,0E+00","module":"C3"},{"value":"0,0E+00","module":"C4"},{"value":"0,0E+00","module":"D"}]},{"parameter":"EET","unit":"MJ","values":[{"value":"0,0E+00","module":"A1-A3"},{"value":"6,22E+00","module":"A5"},{"value":"0,0E+00","module":"C1"},{"value":"0,0E+00","module":"C2"},{"value":"0,0E+00","module":"C3"},{"value":"0,0E+00","module":"C4"},{"value":"0,0E+00","module":"D"}]}]}