{"product_name":"Ungebeiztes Warmbreitband","epd_id":"EPD-SAL-20230556-IBA1-DE","compliance":["DIN EN 15804+A2","ISO 14025"],"producer_name":"Salzgitter AG","environmental_impact":[{"parameter":"GWP-total","unit":"kg CO2-eq.","values":[{"value":"2,24E+03","module":"A1-A3"},{"value":"0,0E+00","module":"C1"},{"value":"8,95E+00","module":"C2"},{"value":"2,27E+01","module":"C3"},{"value":"0,0E+00","module":"C4"},{"value":"-1,69E+03","module":"D"}]},{"parameter":"GWP-fossil","unit":"kg CO2-eq.","values":[{"value":"2,24E+03","module":"A1-A3"},{"value":"0,0E+00","module":"C1"},{"value":"8,93E+00","module":"C2"},{"value":"2,23E+01","module":"C3"},{"value":"0,0E+00","module":"C4"},{"value":"-1,69E+03","module":"D"}]},{"parameter":"GWP-biogenic","unit":"kg CO2-eq.","values":[{"value":"-6,41E-01","module":"A1-A3"},{"value":"0,0E+00","module":"C1"},{"value":"-3,28E-02","module":"C2"},{"value":"3,89E-01","module":"C3"},{"value":"0,0E+00","module":"C4"},{"value":"5,01E+00","module":"D"}]},{"parameter":"GWP-luluc","unit":"kg CO2-eq.","values":[{"value":"6,03E-01","module":"A1-A3"},{"value":"0,0E+00","module":"C1"},{"value":"5,33E-02","module":"C2"},{"value":"3,53E-03","module":"C3"},{"value":"0,0E+00","module":"C4"},{"value":"-4,71E-01","module":"D"}]},{"parameter":"ODP","unit":"kg CFC11-eq.","values":[{"value":"3,63E-10","module":"A1-A3"},{"value":"0,0E+00","module":"C1"},{"value":"1,56E-12","module":"C2"},{"value":"6,07E-10","module":"C3"},{"value":"0,0E+00","module":"C4"},{"value":"6,55E-09","module":"D"}]},{"parameter":"AP","unit":"mol H^(+)-eq.","values":[{"value":"4,63E+00","module":"A1-A3"},{"value":"0,0E+00","module":"C1"},{"value":"4,54E-02","module":"C2"},{"value":"3,39E-02","module":"C3"},{"value":"0,0E+00","module":"C4"},{"value":"-2,94E+00","module":"D"}]},{"parameter":"POCP","unit":"kg NMVOC-eq.","values":[{"value":"3,04E+00","module":"A1-A3"},{"value":"0,0E+00","module":"C1"},{"value":"4,31E-02","module":"C2"},{"value":"2,66E-02","module":"C3"},{"value":"0,0E+00","module":"C4"},{"value":"-1,56E+00","module":"D"}]},{"parameter":"ADPE","unit":"kg Sb-eq.","values":[{"value":"1,87E-04","module":"A1-A3"},{"value":"0,0E+00","module":"C1"},{"value":"6,31E-07","module":"C2"},{"value":"4,05E-06","module":"C3"},{"value":"0,0E+00","module":"C4"},{"value":"-1,01E-04","module":"D"}]},{"parameter":"ADPF","unit":"MJ","values":[{"value":"2,13E+04","module":"A1-A3"},{"value":"0,0E+00","module":"C1"},{"value":"1,21E+02","module":"C2"},{"value":"3,13E+02","module":"C3"},{"value":"0,0E+00","module":"C4"},{"value":"-1,36E+04","module":"D"}]},{"parameter":"WDP","unit":"m^3 Welt-eq. entzogen","values":[{"value":"2,77E+01","module":"A1-A3"},{"value":"0,0E+00","module":"C1"},{"value":"4,63E-02","module":"C2"},{"value":"6,36E-01","module":"C3"},{"value":"0,0E+00","module":"C4"},{"value":"-2,11E+01","module":"D"}]},{"parameter":"EP-freshwater","unit":"kg P-eq.","values":[{"value":"4,12E-04","module":"A1-A3"},{"value":"0,0E+00","module":"C1"},{"value":"2,08E-05","module":"C2"},{"value":"1,33E-04","module":"C3"},{"value":"0,0E+00","module":"C4"},{"value":"1,17E-03","module":"D"}]},{"parameter":"EP-marine","unit":"kg N-eq.","values":[{"value":"1,05E+00","module":"A1-A3"},{"value":"0,0E+00","module":"C1"},{"value":"2,21E-02","module":"C2"},{"value":"1,11E-02","module":"C3"},{"value":"0,0E+00","module":"C4"},{"value":"-5,79E-01","module":"D"}]},{"parameter":"EP-terrestrial","unit":"mol N-eq.","values":[{"value":"1,15E+01","module":"A1-A3"},{"value":"0,0E+00","module":"C1"},{"value":"2,46E-01","module":"C2"},{"value":"1,15E-01","module":"C3"},{"value":"0,0E+00","module":"C4"},{"value":"-6,42E+00","module":"D"}]}],"additional_environmental_impact":[{"parameter":"PM","unit":"Krankheitsf\u00e4lle","values":[{"value":null,"module":"A1-A3"},{"value":null,"module":"C1"},{"value":null,"module":"C2"},{"value":null,"module":"C3"},{"value":null,"module":"C4"},{"value":null,"module":"D"}]},{"parameter":"ETP-fw","unit":"CTUe","values":[{"value":null,"module":"A1-A3"},{"value":null,"module":"C1"},{"value":null,"module":"C2"},{"value":null,"module":"C3"},{"value":null,"module":"C4"},{"value":null,"module":"D"}]},{"parameter":"HTP-c","unit":"CTUh","values":[{"value":null,"module":"A1-A3"},{"value":null,"module":"C1"},{"value":null,"module":"C2"},{"value":null,"module":"C3"},{"value":null,"module":"C4"},{"value":null,"module":"D"}]},{"parameter":"HTP-nc","unit":"CTUh","values":[{"value":null,"module":"A1-A3"},{"value":null,"module":"C1"},{"value":null,"module":"C2"},{"value":null,"module":"C3"},{"value":null,"module":"C4"},{"value":null,"module":"D"}]},{"parameter":"SQP","unit":"SQP","values":[{"value":null,"module":"A1-A3"},{"value":null,"module":"C1"},{"value":null,"module":"C2"},{"value":null,"module":"C3"},{"value":null,"module":"C4"},{"value":null,"module":"D"}]}],"resource_use":[{"parameter":"PERE","unit":"MJ","values":[{"value":"4,24E+01","module":"A1-A3"},{"value":"0,0E+00","module":"C1"},{"value":"7,81E+00","module":"C2"},{"value":"2,94E+02","module":"C3"},{"value":"0,0E+00","module":"C4"},{"value":"3,31E+03","module":"D"}]},{"parameter":"PERM","unit":"MJ","values":[{"value":"0,0E+00","module":"A1-A3"},{"value":"0,0E+00","module":"C1"},{"value":"0,0E+00","module":"C2"},{"value":"0,0E+00","module":"C3"},{"value":"0,0E+00","module":"C4"},{"value":"0,0E+00","module":"D"}]},{"parameter":"PERT","unit":"MJ","values":[{"value":"4,24E+01","module":"A1-A3"},{"value":"0,0E+00","module":"C1"},{"value":"7,81E+00","module":"C2"},{"value":"2,94E+02","module":"C3"},{"value":"0,0E+00","module":"C4"},{"value":"3,31E+03","module":"D"}]},{"parameter":"PENRE","unit":"MJ","values":[{"value":"2,14E+04","module":"A1-A3"},{"value":"0,0E+00","module":"C1"},{"value":"1,21E+02","module":"C2"},{"value":"3,13E+02","module":"C3"},{"value":"0,0E+00","module":"C4"},{"value":"-1,36E+04","module":"D"}]},{"parameter":"PENRM","unit":"MJ","values":[{"value":"0,0E+00","module":"A1-A3"},{"value":"0,0E+00","module":"C1"},{"value":"0,0E+00","module":"C2"},{"value":"0,0E+00","module":"C3"},{"value":"0,0E+00","module":"C4"},{"value":"0,0E+00","module":"D"}]},{"parameter":"PENRT","unit":"MJ","values":[{"value":"2,14E+04","module":"A1-A3"},{"value":"0,0E+00","module":"C1"},{"value":"1,21E+02","module":"C2"},{"value":"3,13E+02","module":"C3"},{"value":"0,0E+00","module":"C4"},{"value":"-1,36E+04","module":"D"}]},{"parameter":"SM","unit":"kg","values":[{"value":"2,45E+02","module":"A1-A3"},{"value":"0,0E+00","module":"C1"},{"value":"0,0E+00","module":"C2"},{"value":"0,0E+00","module":"C3"},{"value":"0,0E+00","module":"C4"},{"value":"4,83E+02","module":"D"}]},{"parameter":"RSF","unit":"MJ","values":[{"value":"0,0E+00","module":"A1-A3"},{"value":"0,0E+00","module":"C1"},{"value":"0,0E+00","module":"C2"},{"value":"0,0E+00","module":"C3"},{"value":"0,0E+00","module":"C4"},{"value":"0,0E+00","module":"D"}]},{"parameter":"NRSF","unit":"MJ","values":[{"value":"0,0E+00","module":"A1-A3"},{"value":"0,0E+00","module":"C1"},{"value":"0,0E+00","module":"C2"},{"value":"0,0E+00","module":"C3"},{"value":"0,0E+00","module":"C4"},{"value":"0,0E+00","module":"D"}]},{"parameter":"FW","unit":"m^3","values":[{"value":"1,18E+00","module":"A1-A3"},{"value":"0,0E+00","module":"C1"},{"value":"7,11E-03","module":"C2"},{"value":"1,03E-01","module":"C3"},{"value":"0,0E+00","module":"C4"},{"value":"4,64E-01","module":"D"}]}],"end_of_life_waste":[{"parameter":"HWD","unit":"kg","values":[{"value":"2,71E+00","module":"A1-A3"},{"value":"0,0E+00","module":"C1"},{"value":"3,24E-10","module":"C2"},{"value":"-6,11E-08","module":"C3"},{"value":"0,0E+00","module":"C4"},{"value":"-2,36E+00","module":"D"}]},{"parameter":"NHWD","unit":"kg","values":[{"value":"1,60E+02","module":"A1-A3"},{"value":"0,0E+00","module":"C1"},{"value":"1,76E-02","module":"C2"},{"value":"2,87E-01","module":"C3"},{"value":"0,0E+00","module":"C4"},{"value":"-1,38E+02","module":"D"}]},{"parameter":"RWD","unit":"kg","values":[{"value":"1,45E-02","module":"A1-A3"},{"value":"0,0E+00","module":"C1"},{"value":"1,26E-04","module":"C2"},{"value":"3,05E-02","module":"C3"},{"value":"0,0E+00","module":"C4"},{"value":"3,36E-01","module":"D"}]}],"end_of_life_flow":[{"parameter":"CRU","unit":"kg","values":[{"value":"0,0E+00","module":"A1-A3"},{"value":"0,0E+00","module":"C1"},{"value":"0,0E+00","module":"C2"},{"value":"5,30E+01","module":"C3"},{"value":"0,0E+00","module":"C4"},{"value":"0,0E+00","module":"D"}]},{"parameter":"MFR","unit":"kg","values":[{"value":"0,0E+00","module":"A1-A3"},{"value":"0,0E+00","module":"C1"},{"value":"0,0E+00","module":"C2"},{"value":"9,16E+02","module":"C3"},{"value":"0,0E+00","module":"C4"},{"value":"-1,97E-17","module":"D"}]},{"parameter":"MER","unit":"kg","values":[{"value":"0,0E+00","module":"A1-A3"},{"value":"0,0E+00","module":"C1"},{"value":"0,0E+00","module":"C2"},{"value":"0,0E+00","module":"C3"},{"value":"0,0E+00","module":"C4"},{"value":"0,0E+00","module":"D"}]},{"parameter":"EEE","unit":"MJ","values":[{"value":"4,03E+02","module":"A1-A3"},{"value":"0,0E+00","module":"C1"},{"value":"0,0E+00","module":"C2"},{"value":"0,0E+00","module":"C3"},{"value":"0,0E+00","module":"C4"},{"value":"0,0E+00","module":"D"}]},{"parameter":"EET","unit":"MJ","values":[{"value":"1,28E+02","module":"A1-A3"},{"value":"0,0E+00","module":"C1"},{"value":"0,0E+00","module":"C2"},{"value":"0,0E+00","module":"C3"},{"value":"0,0E+00","module":"C4"},{"value":"0,0E+00","module":"D"}]}]}