{"product_name":"Uni Wall 48","epd_id":"NEPD-8991-8669","compliance":["EN 15804+A2","ISO 14025","ISO 21930"],"producer_name":"Moelven Modus AS","environmental_impact":[{"parameter":"GWP-total","unit":"kg CO2-eq.","values":[{"value":"6,54E+00","module":"A1-A3"},{"value":"1,81E+00","module":"A4"},{"value":"1,56E+01","module":"A5"},{"value":"4,92E-02","module":"C1"},{"value":"5,14E-01","module":"C2"},{"value":"9,20E+00","module":"C3"},{"value":"1,66E-01","module":"C4"},{"value":"-2,54E-01","module":"D"}]},{"parameter":"GWP-fossil","unit":"kg CO2-eq.","values":[{"value":"2,73E+01","module":"A1-A3"},{"value":"1,81E+00","module":"A4"},{"value":"2,47E-02","module":"A5"},{"value":"4,92E-02","module":"C1"},{"value":"5,14E-01","module":"C2"},{"value":"3,51E+00","module":"C3"},{"value":"1,66E-01","module":"C4"},{"value":"-2,49E-01","module":"D"}]},{"parameter":"GWP-biogenic","unit":"kg CO2-eq.","values":[{"value":"-2,08E+01","module":"A1-A3"},{"value":"7,50E-04","module":"A4"},{"value":"1,56E+01","module":"A5"},{"value":"9,22E-06","module":"C1"},{"value":"2,13E-04","module":"C2"},{"value":"5,69E+00","module":"C3"},{"value":"1,92E-04","module":"C4"},{"value":"-3,28E-04","module":"D"}]},{"parameter":"GWP-luluc","unit":"kg CO2-eq.","values":[{"value":"6,07E-02","module":"A1-A3"},{"value":"6,45E-04","module":"A4"},{"value":"4,55E-06","module":"A5"},{"value":"3,87E-06","module":"C1"},{"value":"1,83E-04","module":"C2"},{"value":"4,57E-04","module":"C3"},{"value":"3,52E-05","module":"C4"},{"value":"-3,90E-03","module":"D"}]},{"parameter":"ODP","unit":"kg CFC 11-eq.","values":[{"value":"2,12E-06","module":"A1-A3"},{"value":"4,11E-07","module":"A4"},{"value":"2,97E-09","module":"A5"},{"value":"1,06E-08","module":"C1"},{"value":"1,16E-07","module":"C2"},{"value":"1,98E-07","module":"C3"},{"value":"4,15E-08","module":"C4"},{"value":"-8,12E-03","module":"D"}]},{"parameter":"AP","unit":"mol H+-eq.","values":[{"value":"1,49E-01","module":"A1-A3"},{"value":"5,21E-03","module":"A4"},{"value":"1,27E-04","module":"A5"},{"value":"5,14E-04","module":"C1"},{"value":"1,48E-03","module":"C2"},{"value":"3,00E-03","module":"C3"},{"value":"3,63E-01","module":"C4"},{"value":"-2,17E-03","module":"D"}]},{"parameter":"POCP","unit":"kg NMVOC-eq.","values":[{"value":"1,08E-01","module":"A1-A3"},{"value":"4,42E-03","module":"A4"},{"value":"1,49E-04","module":"A5"},{"value":"6,85E-04","module":"C1"},{"value":"1,25E-03","module":"C2"},{"value":"2,24E-03","module":"C3"},{"value":"2,36E-02","module":"C4"},{"value":"-2,18E-03","module":"D"}]},{"parameter":"ADPE","unit":"kg Sb-eq.","values":[{"value":"1,41E-03","module":"A1-A3"},{"value":"5,01E-05","module":"A4"},{"value":"2,96E-07","module":"A5"},{"value":"7,54E-08","module":"C1"},{"value":"1,42E-05","module":"C2"},{"value":"6,28E-06","module":"C3"},{"value":"1,05E-06","module":"C4"},{"value":"-3,24E-06","module":"D"}]},{"parameter":"ADPF","unit":"MJ","values":[{"value":"4,03E+02","module":"A1-A3"},{"value":"2,74E+01","module":"A4"},{"value":"2,14E-01","module":"A5"},{"value":"6,77E-01","module":"C1"},{"value":"7,77E+00","module":"C2"},{"value":"7,76E+00","module":"C3"},{"value":"3,15E+00","module":"C4"},{"value":"-2,91E+00","module":"D"}]},{"parameter":"WDP","unit":"m3 world-eq.","values":[{"value":"3,74E+03","module":"A1-A3"},{"value":"2,65E+01","module":"A4"},{"value":"4,10E-01","module":"A5"},{"value":"1,44E-01","module":"C1"},{"value":"7,51E+00","module":"C2"},{"value":"9,31E+01","module":"C3"},{"value":"3,44E+01","module":"C4"},{"value":"-2,22E+01","module":"D"}]},{"parameter":"EP-freshwater","unit":"kg P-eq.","values":[{"value":"1,26E-03","module":"A1-A3"},{"value":"1,45E-05","module":"A4"},{"value":"1,92E-07","module":"A5"},{"value":"1,79E-07","module":"C1"},{"value":"4,10E-06","module":"C2"},{"value":"4,02E-05","module":"C3"},{"value":"1,93E-06","module":"C4"},{"value":"-1,69E-05","module":"D"}]},{"parameter":"EP-marine","unit":"kg N-eq.","values":[{"value":"2,95E-02","module":"A1-A3"},{"value":"1,03E-03","module":"A4"},{"value":"6,02E-05","module":"A5"},{"value":"2,27E-04","module":"C1"},{"value":"2,92E-04","module":"C2"},{"value":"7,51E-04","module":"C3"},{"value":"3,76E-04","module":"C4"},{"value":"-6,60E-04","module":"D"}]},{"parameter":"EP-terrestrial","unit":"mol N-eq.","values":[{"value":"3,72E-01","module":"A1-A3"},{"value":"1,15E-02","module":"A4"},{"value":"5,66E-04","module":"A5"},{"value":"2,49E-03","module":"C1"},{"value":"3,27E-03","module":"C2"},{"value":"8,27E-03","module":"C3"},{"value":"4,17E-03","module":"C4"},{"value":"-7,90E-03","module":"D"}]},{"parameter":"GWP-IOBC","unit":"kg CO2-eq.","values":[{"value":"2,75E+01","module":"A1-A3"},{"value":"1,81E+00","module":"A4"},{"value":"2,47E-02","module":"A5"},{"value":"4,92E-02","module":"C1"},{"value":"5,14E-01","module":"C2"},{"value":"2,65E+00","module":"C3"},{"value":"1,68E-01","module":"C4"},{"value":"-3,06E-01","module":"D"}]}],"additional_environmental_impact":[{"parameter":"PM","unit":"disease incidence","values":[{"value":"1,50E-06","module":"A1-A3"},{"value":"1,11E-07","module":"A4"},{"value":"1,63E-09","module":"A5"},{"value":"1,36E-08","module":"C1"},{"value":"3,15E-08","module":"C2"},{"value":"1,64E-07","module":"C3"},{"value":"2,94E-07","module":"C4"},{"value":"-7,76E-08","module":"D"}]},{"parameter":"ETP-fw","unit":"CTUe","values":[{"value":"7,52E+02","module":"A1-A3"},{"value":"2,03E+01","module":"A4"},{"value":"2,34E-01","module":"A5"},{"value":"3,70E-01","module":"C1"},{"value":"5,76E+00","module":"C2"},{"value":"3,74E+01","module":"C3"},{"value":"3,85E+00","module":"C4"},{"value":"-4,44E+01","module":"D"}]},{"parameter":"HTP-c","unit":"CTUh","values":[{"value":"1,07E-07","module":"A1-A3"},{"value":"0,0E+00","module":"A4"},{"value":"2,20E-11","module":"A5"},{"value":"0,0E+00","module":"C1"},{"value":"0,0E+00","module":"C2"},{"value":"1,72E-09","module":"C3"},{"value":"4,75E-10","module":"C4"},{"value":"-6,96E-10","module":"D"}]},{"parameter":"HTP-nc","unit":"CTUh","values":[{"value":"7,17E-07","module":"A1-A3"},{"value":"2,22E-08","module":"A4"},{"value":"1,04E-09","module":"A5"},{"value":"3,36E-10","module":"C1"},{"value":"6,29E-09","module":"C2"},{"value":"1,49E-08","module":"C3"},{"value":"1,66E-08","module":"C4"},{"value":"2,66E-09","module":"D"}]},{"parameter":"SQP","unit":"unitless","values":[{"value":"7,77E+02","module":"A1-A3"},{"value":"1,92E+01","module":"A4"},{"value":"1,71E-01","module":"A5"},{"value":"8,59E-02","module":"C1"},{"value":"5,43E+00","module":"C2"},{"value":"3,05E+00","module":"C3"},{"value":"1,13E+01","module":"C4"},{"value":"-1,21E+01","module":"D"}]},{"parameter":"IRP","unit":"kBq U235-eq.","values":[{"value":"1,28E+00","module":"A1-A3"},{"value":"1,20E-01","module":"A4"},{"value":"8,21E-04","module":"A5"},{"value":"2,90E-03","module":"C1"},{"value":"3,39E-02","module":"C2"},{"value":"4,30E-02","module":"C3"},{"value":"1,57E-02","module":"C4"},{"value":"-1,23E-02","module":"D"}]}],"resource_use":[{"parameter":"PERE","unit":"MJ","values":[{"value":"1,86E+02","module":"A1-A3"},{"value":"3,92E-01","module":"A4"},{"value":"4,55E-03","module":"A5"},{"value":"3,66E-03","module":"C1"},{"value":"1,11E-01","module":"C2"},{"value":"1,56E+00","module":"C3"},{"value":"1,88E-01","module":"C4"},{"value":"-9,96E+00","module":"D"}]},{"parameter":"PERM","unit":"MJ","values":[{"value":"1,90E+02","module":"A1-A3"},{"value":"0,0E+00","module":"A4"},{"value":"-1,43E+02","module":"A5"},{"value":"0,0E+00","module":"C1"},{"value":"0,0E+00","module":"C2"},{"value":"-4,76E+01","module":"C3"},{"value":"0,0E+00","module":"C4"},{"value":"0,0E+00","module":"D"}]},{"parameter":"PERT","unit":"MJ","values":[{"value":"3,76E+02","module":"A1-A3"},{"value":"3,92E-01","module":"A4"},{"value":"-1,43E+02","module":"A5"},{"value":"3,66E-03","module":"C1"},{"value":"1,11E-01","module":"C2"},{"value":"-4,61E+01","module":"C3"},{"value":"1,88E-01","module":"C4"},{"value":"-9,96E+00","module":"D"}]},{"parameter":"PENRE","unit":"MJ","values":[{"value":"3,91E+02","module":"A1-A3"},{"value":"2,74E+01","module":"A4"},{"value":"2,14E-01","module":"A5"},{"value":"6,77E-01","module":"C1"},{"value":"7,77E+00","module":"C2"},{"value":"7,84E+00","module":"C3"},{"value":"3,15E+00","module":"C4"},{"value":"-2,91E+00","module":"D"}]},{"parameter":"PENRM","unit":"MJ","values":[{"value":"1,26E+01","module":"A1-A3"},{"value":"0,0E+00","module":"A4"},{"value":"-5,51E+00","module":"A5"},{"value":"0,0E+00","module":"C1"},{"value":"0,0E+00","module":"C2"},{"value":"-7,08E+00","module":"C3"},{"value":"0,0E+00","module":"C4"},{"value":"0,0E+00","module":"D"}]},{"parameter":"PENRT","unit":"MJ","values":[{"value":"4,03E+02","module":"A1-A3"},{"value":"2,74E+01","module":"A4"},{"value":"-5,29E+00","module":"A5"},{"value":"6,77E-01","module":"C1"},{"value":"7,77E+00","module":"C2"},{"value":"7,57E-01","module":"C3"},{"value":"3,15E+00","module":"C4"},{"value":"-2,91E+00","module":"D"}]},{"parameter":"SM","unit":"kg","values":[{"value":"7,26E+00","module":"A1-A3"},{"value":"0,0E+00","module":"A4"},{"value":"0,0E+00","module":"A5"},{"value":"3,32E-04","module":"C1"},{"value":"0,0E+00","module":"C2"},{"value":"0,0E+00","module":"C3"},{"value":"0,0E+00","module":"C4"},{"value":"0,0E+00","module":"D"}]},{"parameter":"RSF","unit":"MJ","values":[{"value":"1,09E+00","module":"A1-A3"},{"value":"1,40E-02","module":"A4"},{"value":"1,30E-04","module":"A5"},{"value":"9,00E-05","module":"C1"},{"value":"3,98E-03","module":"C2"},{"value":"3,40E-02","module":"C3"},{"value":"3,80E-03","module":"C4"},{"value":"2,20E-03","module":"D"}]},{"parameter":"NRSF","unit":"MJ","values":[{"value":"5,90E+00","module":"A1-A3"},{"value":"5,02E-02","module":"A4"},{"value":"1,20E-03","module":"A5"},{"value":"1,32E-03","module":"C1"},{"value":"1,42E-02","module":"C2"},{"value":"0,0E+00","module":"C3"},{"value":"1,43E-02","module":"C4"},{"value":"-4,70E-01","module":"D"}]},{"parameter":"FW","unit":"m3","values":[{"value":"5,64E-01","module":"A1-A3"},{"value":"2,93E-03","module":"A4"},{"value":"1,43E-04","module":"A5"},{"value":"3,48E-05","module":"C1"},{"value":"8,31E-04","module":"C2"},{"value":"8,04E-03","module":"C3"},{"value":"4,05E-03","module":"C4"},{"value":"-1,23E-02","module":"D"}]}],"end_of_life_waste":[{"parameter":"HWD","unit":"kg","values":[{"value":"1,87E-01","module":"A1-A3"},{"value":"1,41E-03","module":"A4"},{"value":"0,0E+00","module":"A5"},{"value":"1,99E-05","module":"C1"},{"value":"4,01E-04","module":"C2"},{"value":"0,0E+00","module":"C3"},{"value":"1,72E-01","module":"C4"},{"value":"-6,73E-04","module":"D"}]},{"parameter":"NHWD","unit":"kg","values":[{"value":"8,02E+00","module":"A1-A3"},{"value":"1,33E+00","module":"A4"},{"value":"6,87E-01","module":"A5"},{"value":"8,01E-04","module":"C1"},{"value":"3,78E-01","module":"C2"},{"value":"1,50E+00","module":"C3"},{"value":"1,21E+01","module":"C4"},{"value":"-8,34E-02","module":"D"}]},{"parameter":"RWD","unit":"kg","values":[{"value":"1,46E-03","module":"A1-A3"},{"value":"1,87E-04","module":"A4"},{"value":"0,0E+00","module":"A5"},{"value":"4,70E-06","module":"C1"},{"value":"5,29E-05","module":"C2"},{"value":"0,0E+00","module":"C3"},{"value":"3,40E-07","module":"C4"},{"value":"-1,09E-05","module":"D"}]}],"end_of_life_flow":[{"parameter":"CRU","unit":"kg","values":[{"value":"0,0E+00","module":"A1-A3"},{"value":"0,0E+00","module":"A4"},{"value":"9,77E+00","module":"A5"},{"value":"0,0E+00","module":"C1"},{"value":"0,0E+00","module":"C2"},{"value":"0,0E+00","module":"C3"},{"value":"0,0E+00","module":"C4"},{"value":"0,0E+00","module":"D"}]},{"parameter":"MFR","unit":"kg","values":[{"value":"7,72E-02","module":"A1-A3"},{"value":"0,0E+00","module":"A4"},{"value":"1,08E-01","module":"A5"},{"value":"3,26E-04","module":"C1"},{"value":"0,0E+00","module":"C2"},{"value":"2,27E+01","module":"C3"},{"value":"4,60E-07","module":"C4"},{"value":"0,0E+00","module":"D"}]},{"parameter":"MER","unit":"kg","values":[{"value":"1,26E-01","module":"A1-A3"},{"value":"0,0E+00","module":"A4"},{"value":"5,11E-01","module":"A5"},{"value":"1,01E-06","module":"C1"},{"value":"0,0E+00","module":"C2"},{"value":"3,30E+01","module":"C3"},{"value":"1,13E-08","module":"C4"},{"value":"0,0E+00","module":"D"}]},{"parameter":"EEE","unit":"MJ","values":[{"value":"8,76E-02","module":"A1-A3"},{"value":"0,0E+00","module":"A4"},{"value":"3,55E-01","module":"A5"},{"value":"3,47E-06","module":"C1"},{"value":"0,0E+00","module":"C2"},{"value":"7,96E-01","module":"C3"},{"value":"7,30E-07","module":"C4"},{"value":"0,0E+00","module":"D"}]},{"parameter":"EET","unit":"MJ","values":[{"value":"1,33E+00","module":"A1-A3"},{"value":"0,0E+00","module":"A4"},{"value":"5,38E+00","module":"A5"},{"value":"5,25E-05","module":"C1"},{"value":"0,0E+00","module":"C2"},{"value":"1,20E+01","module":"C3"},{"value":"1,10E-05","module":"C4"},{"value":"0,0E+00","module":"D"}]}]}