{"product_name":"UNI-GREEN BETON (C30/37 Passive Environmental Exposure Class)","epd_id":"NEPD-5339-4641-EN","compliance":["EN 15804+A2","ISO 14025","ISO 21930"],"producer_name":"Unicon A/S","environmental_impact":[{"parameter":"GWP-total","unit":"kg CO2-eq.","values":[{"value":"1,84E+02","module":"A1"},{"value":"1,24E+01","module":"A2"},{"value":"2,95E+00","module":"A3"},{"value":"3,81E+00","module":"A4"},{"value":"8,75E+00","module":"C1"},{"value":"4,97E+00","module":"C2"},{"value":"1,52E+00","module":"C3"},{"value":"3,04E-01","module":"C4"},{"value":"-4,95E+00","module":"D"}]},{"parameter":"GWP-fossil","unit":"kg CO2-eq.","values":[{"value":"1,84E+02","module":"A1"},{"value":"1,24E+01","module":"A2"},{"value":"2,93E+00","module":"A3"},{"value":"3,81E+00","module":"A4"},{"value":"8,75E+00","module":"C1"},{"value":"4,97E+00","module":"C2"},{"value":"1,50E+00","module":"C3"},{"value":"3,04E-01","module":"C4"},{"value":"-4,85E+00","module":"D"}]},{"parameter":"GWP-biogenic","unit":"kg CO2-eq.","values":[{"value":"2,21E-01","module":"A1"},{"value":"4,19E-03","module":"A2"},{"value":"2,35E-02","module":"A3"},{"value":"1,63E-03","module":"A4"},{"value":"1,64E-03","module":"C1"},{"value":"2,04E-03","module":"C2"},{"value":"1,30E-02","module":"C3"},{"value":"2,58E-04","module":"C4"},{"value":"-9,67E-02","module":"D"}]},{"parameter":"GWP-luluc","unit":"kg CO2-eq.","values":[{"value":"3,25E-02","module":"A1"},{"value":"3,18E-03","module":"A2"},{"value":"2,24E-03","module":"A3"},{"value":"1,16E-03","module":"A4"},{"value":"6,90E-04","module":"C1"},{"value":"1,45E-03","module":"C2"},{"value":"2,08E-03","module":"C3"},{"value":"5,95E-05","module":"C4"},{"value":"-3,28E-03","module":"D"}]},{"parameter":"ODP","unit":"kg CFC 11-eq.","values":[{"value":"7,28E-06","module":"A1"},{"value":"2,79E-06","module":"A2"},{"value":"3,32E-07","module":"A3"},{"value":"9,19E-07","module":"A4"},{"value":"1,89E-06","module":"C1"},{"value":"1,15E-06","module":"C2"},{"value":"2,96E-07","module":"C3"},{"value":"1,48E-07","module":"C4"},{"value":"-8,83E-07","module":"D"}]},{"parameter":"AP","unit":"mol H+-eq.","values":[{"value":"5,39E-01","module":"A1"},{"value":"1,42E-01","module":"A2"},{"value":"1,57E-02","module":"A3"},{"value":"1,23E-02","module":"A4"},{"value":"9,16E-02","module":"C1"},{"value":"2,09E-02","module":"C2"},{"value":"1,22E-02","module":"C3"},{"value":"2,96E-03","module":"C4"},{"value":"-4,36E-02","module":"D"}]},{"parameter":"POCP","unit":"kg NMVOC-eq.","values":[{"value":"3,10E-01","module":"A1"},{"value":"1,08E-01","module":"A2"},{"value":"1,14E-02","module":"A3"},{"value":"1,18E-02","module":"A4"},{"value":"1,22E-01","module":"C1"},{"value":"2,23E-02","module":"C2"},{"value":"1,10E-02","module":"C3"},{"value":"3,50E-03","module":"C4"},{"value":"-4,69E-02","module":"D"}]},{"parameter":"ADPE","unit":"kg Sb-eq.","values":[{"value":"7,08E-04","module":"A1"},{"value":"1,59E-04","module":"A2"},{"value":"1,60E-05","module":"A3"},{"value":"6,79E-05","module":"A4"},{"value":"1,34E-05","module":"C1"},{"value":"8,49E-05","module":"C2"},{"value":"1,91E-05","module":"C3"},{"value":"2,69E-06","module":"C4"},{"value":"-4,30E-04","module":"D"}]},{"parameter":"ADPF","unit":"MJ","values":[{"value":"1,22E+03","module":"A1"},{"value":"1,83E+02","module":"A2"},{"value":"4,07E+01","module":"A3"},{"value":"6,19E+01","module":"A4"},{"value":"1,20E+02","module":"C1"},{"value":"7,73E+01","module":"C2"},{"value":"4,67E+01","module":"C3"},{"value":"9,80E+00","module":"C4"},{"value":"-8,20E+01","module":"D"}]},{"parameter":"WDP","unit":"m3 world-eq.","values":[{"value":"3,32E+03","module":"A1"},{"value":"1,16E+02","module":"A2"},{"value":"3,28E+02","module":"A3"},{"value":"4,75E+01","module":"A4"},{"value":"2,56E+01","module":"C1"},{"value":"5,93E+01","module":"C2"},{"value":"5,15E+03","module":"C3"},{"value":"2,06E+01","module":"C4"},{"value":"-3,84E+03","module":"D"}]},{"parameter":"EP-freshwater","unit":"kg P-eq.","values":[{"value":"4,50E-03","module":"A1"},{"value":"7,46E-05","module":"A2"},{"value":"1,34E-04","module":"A3"},{"value":"3,03E-05","module":"A4"},{"value":"3,19E-05","module":"C1"},{"value":"3,79E-05","module":"C2"},{"value":"9,50E-05","module":"C3"},{"value":"2,27E-06","module":"C4"},{"value":"-1,29E-04","module":"D"}]},{"parameter":"EP-marine","unit":"kg N-eq.","values":[{"value":"8,92E-02","module":"A1"},{"value":"3,49E-02","module":"A2"},{"value":"3,66E-03","module":"A3"},{"value":"2,69E-03","module":"A4"},{"value":"4,04E-02","module":"C1"},{"value":"6,28E-03","module":"C2"},{"value":"3,57E-03","module":"C3"},{"value":"1,11E-03","module":"C4"},{"value":"-1,51E-02","module":"D"}]},{"parameter":"EP-terrestrial","unit":"mol N-eq.","values":[{"value":"9,78E-01","module":"A1"},{"value":"3,88E-01","module":"A2"},{"value":"4,37E-02","module":"A3"},{"value":"3,00E-02","module":"A4"},{"value":"4,38E-01","module":"C1"},{"value":"6,95E-02","module":"C2"},{"value":"4,11E-02","module":"C3"},{"value":"1,22E-02","module":"C4"},{"value":"-1,78E-01","module":"D"}]},{"parameter":"GWP-IOBC","unit":"kg CO2-eq.","values":[{"value":"1,79E+02","module":"A1"},{"value":"1,24E+01","module":"A2"},{"value":"3,41E+00","module":"A3"},{"value":"3,81E+00","module":"A4"},{"value":"8,75E+00","module":"C1"},{"value":"4,97E+00","module":"C2"},{"value":"2,79E+00","module":"C3"},{"value":"0,0E+00","module":"C4"},{"value":"-5,19E+00","module":"D"}]}],"additional_environmental_impact":[{"parameter":"PM","unit":"disease incidence","values":[{"value":"5,23E-06","module":"A1"},{"value":"8,83E-07","module":"A2"},{"value":"1,94E-07","module":"A3"},{"value":"3,50E-07","module":"A4"},{"value":"1,11E-05","module":"C1"},{"value":"4,38E-07","module":"C2"},{"value":"1,95E-07","module":"C3"},{"value":"6,31E-08","module":"C4"},{"value":"-9,29E-07","module":"D"}]},{"parameter":"ETP-fw","unit":"CTUe","values":[{"value":"2,31E+03","module":"A1"},{"value":"1,23E+02","module":"A2"},{"value":"4,53E+01","module":"A3"},{"value":"4,53E+01","module":"A4"},{"value":"6,59E+01","module":"C1"},{"value":"5,66E+01","module":"C2"},{"value":"3,31E+01","module":"C3"},{"value":"4,85E+00","module":"C4"},{"value":"-8,44E+01","module":"D"}]},{"parameter":"HTP-c","unit":"CTUh","values":[{"value":"1,29E-07","module":"A1"},{"value":"0,0E+00","module":"A2"},{"value":"1,07E-09","module":"A3"},{"value":"0,0E+00","module":"A4"},{"value":"2,19E-09","module":"C1"},{"value":"0,0E+00","module":"C2"},{"value":"2,12E-09","module":"C3"},{"value":"1,42E-10","module":"C4"},{"value":"-4,23E-09","module":"D"}]},{"parameter":"HTP-nc","unit":"CTUh","values":[{"value":"7,68E-07","module":"A1"},{"value":"9,83E-08","module":"A2"},{"value":"3,08E-08","module":"A3"},{"value":"4,38E-08","module":"A4"},{"value":"6,13E-08","module":"C1"},{"value":"5,47E-08","module":"C2"},{"value":"2,96E-08","module":"C3"},{"value":"2,84E-09","module":"C4"},{"value":"-1,04E-07","module":"D"}]},{"parameter":"SQP","unit":"unitless","values":[{"value":"-1,68E+01","module":"A1"},{"value":"1,65E+02","module":"A2"},{"value":"4,99E+01","module":"A3"},{"value":"7,10E+01","module":"A4"},{"value":"1,46E+01","module":"C1"},{"value":"8,87E+01","module":"C2"},{"value":"2,64E+01","module":"C3"},{"value":"3,57E+01","module":"C4"},{"value":"1,86E+02","module":"D"}]},{"parameter":"IRP","unit":"kBq U235-eq.","values":[{"value":"5,45E+00","module":"A1"},{"value":"8,01E-01","module":"A2"},{"value":"1,66E-01","module":"A3"},{"value":"2,71E-01","module":"A4"},{"value":"5,25E-01","module":"C1"},{"value":"3,38E-01","module":"C2"},{"value":"7,83E-01","module":"C3"},{"value":"4,25E-02","module":"C4"},{"value":"-7,53E-01","module":"D"}]}],"resource_use":[{"parameter":"PERE","unit":"MJ","values":[{"value":"5,52E+02","module":"A1"},{"value":"1,91E+00","module":"A2"},{"value":"1,82E+01","module":"A3"},{"value":"7,79E-01","module":"A4"},{"value":"6,56E-01","module":"C1"},{"value":"9,73E-01","module":"C2"},{"value":"2,40E+01","module":"C3"},{"value":"1,51E-01","module":"C4"},{"value":"-1,92E+01","module":"D"}]},{"parameter":"PERM","unit":"MJ","values":[{"value":"5,30E-01","module":"A1"},{"value":"0,0E+00","module":"A2"},{"value":"0,0E+00","module":"A3"},{"value":"0,0E+00","module":"A4"},{"value":"0,0E+00","module":"C1"},{"value":"0,0E+00","module":"C2"},{"value":"0,0E+00","module":"C3"},{"value":"0,0E+00","module":"C4"},{"value":"0,0E+00","module":"D"}]},{"parameter":"PERT","unit":"MJ","values":[{"value":"5,53E+02","module":"A1"},{"value":"1,91E+00","module":"A2"},{"value":"1,82E+01","module":"A3"},{"value":"7,79E-01","module":"A4"},{"value":"6,56E-01","module":"C1"},{"value":"9,73E-01","module":"C2"},{"value":"2,40E+01","module":"C3"},{"value":"1,51E-01","module":"C4"},{"value":"-1,92E+01","module":"D"}]},{"parameter":"PENRE","unit":"MJ","values":[{"value":"1,20E+03","module":"A1"},{"value":"1,83E+02","module":"A2"},{"value":"4,07E+01","module":"A3"},{"value":"6,19E+01","module":"A4"},{"value":"1,20E+02","module":"C1"},{"value":"7,73E+01","module":"C2"},{"value":"4,67E+01","module":"C3"},{"value":"9,80E+00","module":"C4"},{"value":"-8,66E+01","module":"D"}]},{"parameter":"PENRM","unit":"MJ","values":[{"value":"2,49E+01","module":"A1"},{"value":"0,0E+00","module":"A2"},{"value":"0,0E+00","module":"A3"},{"value":"0,0E+00","module":"A4"},{"value":"0,0E+00","module":"C1"},{"value":"0,0E+00","module":"C2"},{"value":"-4,32E+00","module":"C3"},{"value":"0,0E+00","module":"C4"},{"value":"0,0E+00","module":"D"}]},{"parameter":"PENRT","unit":"MJ","values":[{"value":"1,23E+03","module":"A1"},{"value":"1,83E+02","module":"A2"},{"value":"4,07E+01","module":"A3"},{"value":"6,19E+01","module":"A4"},{"value":"1,20E+02","module":"C1"},{"value":"7,73E+01","module":"C2"},{"value":"4,24E+01","module":"C3"},{"value":"9,80E+00","module":"C4"},{"value":"-8,66E+01","module":"D"}]},{"parameter":"SM","unit":"kg","values":[{"value":"2,01E+02","module":"A1"},{"value":"0,0E+00","module":"A2"},{"value":"0,0E+00","module":"A3"},{"value":"0,0E+00","module":"A4"},{"value":"0,0E+00","module":"C1"},{"value":"0,0E+00","module":"C2"},{"value":"0,0E+00","module":"C3"},{"value":"0,0E+00","module":"C4"},{"value":"0,0E+00","module":"D"}]},{"parameter":"RSF","unit":"MJ","values":[{"value":"8,96E+01","module":"A1"},{"value":"6,87E-02","module":"A2"},{"value":"6,63E-01","module":"A3"},{"value":"2,72E-02","module":"A4"},{"value":"0,0E+00","module":"C1"},{"value":"3,40E-02","module":"C2"},{"value":"0,0E+00","module":"C3"},{"value":"3,11E-03","module":"C4"},{"value":"-3,93E-01","module":"D"}]},{"parameter":"NRSF","unit":"MJ","values":[{"value":"1,49E+02","module":"A1"},{"value":"2,33E-01","module":"A2"},{"value":"2,00E-02","module":"A3"},{"value":"9,13E-02","module":"A4"},{"value":"0,0E+00","module":"C1"},{"value":"1,14E-01","module":"C2"},{"value":"0,0E+00","module":"C3"},{"value":"8,96E-03","module":"C4"},{"value":"-4,03E-01","module":"D"}]},{"parameter":"FW","unit":"m3","values":[{"value":"2,45E+00","module":"A1"},{"value":"1,65E-02","module":"A2"},{"value":"6,96E-02","module":"A3"},{"value":"7,04E-03","module":"A4"},{"value":"6,20E-03","module":"C1"},{"value":"8,81E-03","module":"C2"},{"value":"8,00E-02","module":"C3"},{"value":"1,17E-02","module":"C4"},{"value":"-3,01E+00","module":"D"}]}],"end_of_life_waste":[{"parameter":"HWD","unit":"kg","values":[{"value":"3,97E+00","module":"A1"},{"value":"8,74E-03","module":"A2"},{"value":"1,69E-02","module":"A3"},{"value":"3,39E-03","module":"A4"},{"value":"3,55E-03","module":"C1"},{"value":"4,23E-03","module":"C2"},{"value":"4,66E-03","module":"C3"},{"value":"0,0E+00","module":"C4"},{"value":"-1,98E-02","module":"D"}]},{"parameter":"NHWD","unit":"kg","values":[{"value":"1,37E+02","module":"A1"},{"value":"1,21E+01","module":"A2"},{"value":"2,42E+01","module":"A3"},{"value":"5,38E+00","module":"A4"},{"value":"1,43E-01","module":"C1"},{"value":"6,73E+00","module":"C2"},{"value":"1,47E-01","module":"C3"},{"value":"7,09E+01","module":"C4"},{"value":"-5,99E-01","module":"D"}]},{"parameter":"RWD","unit":"kg","values":[{"value":"8,13E-03","module":"A1"},{"value":"1,26E-03","module":"A2"},{"value":"1,48E-04","module":"A3"},{"value":"4,23E-04","module":"A4"},{"value":"8,37E-04","module":"C1"},{"value":"5,28E-04","module":"C2"},{"value":"4,94E-04","module":"C3"},{"value":"0,0E+00","module":"C4"},{"value":"-6,50E-04","module":"D"}]}],"end_of_life_flow":[{"parameter":"CRU","unit":"kg","values":[{"value":"0,0E+00","module":"A1"},{"value":"0,0E+00","module":"A2"},{"value":"0,0E+00","module":"A3"},{"value":"0,0E+00","module":"A4"},{"value":"0,0E+00","module":"C1"},{"value":"0,0E+00","module":"C2"},{"value":"0,0E+00","module":"C3"},{"value":"0,0E+00","module":"C4"},{"value":"0,0E+00","module":"D"}]},{"parameter":"MFR","unit":"kg","values":[{"value":"1,48E-03","module":"A1"},{"value":"0,0E+00","module":"A2"},{"value":"2,38E-02","module":"A3"},{"value":"0,0E+00","module":"A4"},{"value":"0,0E+00","module":"C1"},{"value":"0,0E+00","module":"C2"},{"value":"2,12E+03","module":"C3"},{"value":"0,0E+00","module":"C4"},{"value":"0,0E+00","module":"D"}]},{"parameter":"MER","unit":"kg","values":[{"value":"5,06E-02","module":"A1"},{"value":"0,0E+00","module":"A2"},{"value":"5,62E-07","module":"A3"},{"value":"0,0E+00","module":"A4"},{"value":"0,0E+00","module":"C1"},{"value":"0,0E+00","module":"C2"},{"value":"0,0E+00","module":"C3"},{"value":"0,0E+00","module":"C4"},{"value":"0,0E+00","module":"D"}]},{"parameter":"EEE","unit":"MJ","values":[{"value":"1,20E-02","module":"A1"},{"value":"0,0E+00","module":"A2"},{"value":"3,71E-02","module":"A3"},{"value":"0,0E+00","module":"A4"},{"value":"0,0E+00","module":"C1"},{"value":"0,0E+00","module":"C2"},{"value":"0,0E+00","module":"C3"},{"value":"0,0E+00","module":"C4"},{"value":"0,0E+00","module":"D"}]},{"parameter":"EET","unit":"MJ","values":[{"value":"1,82E-01","module":"A1"},{"value":"0,0E+00","module":"A2"},{"value":"5,61E-01","module":"A3"},{"value":"0,0E+00","module":"A4"},{"value":"0,0E+00","module":"C1"},{"value":"0,0E+00","module":"C2"},{"value":"0,0E+00","module":"C3"},{"value":"0,0E+00","module":"C4"},{"value":"0,0E+00","module":"D"}]}]}