{"product_name":"UNI-GREEN BETON (C35/45 Lava Concrete in Passive Environmental Exposure Class)","epd_id":"NEPD-6183-5450-EN","compliance":["EN 15804+A2","ISO 14025","ISO 21930"],"producer_name":"Unicon A/S","environmental_impact":[{"parameter":"GWP-total","unit":"kg CO2-eq.","values":[{"value":"2,11E+02","module":"A1"},{"value":"1,42E+01","module":"A2"},{"value":"3,29E+00","module":"A3"},{"value":"3,16E+00","module":"A4"},{"value":"8,48E+00","module":"C1"},{"value":"4,82E+00","module":"C2"},{"value":"1,48E+00","module":"C3"},{"value":"2,95E-01","module":"C4"},{"value":"-4,80E+00","module":"D"}]},{"parameter":"GWP-fossil","unit":"kg CO2-eq.","values":[{"value":"2,11E+02","module":"A1"},{"value":"1,42E+01","module":"A2"},{"value":"3,26E+00","module":"A3"},{"value":"3,16E+00","module":"A4"},{"value":"8,48E+00","module":"C1"},{"value":"4,82E+00","module":"C2"},{"value":"1,46E+00","module":"C3"},{"value":"2,94E-01","module":"C4"},{"value":"-4,70E+00","module":"D"}]},{"parameter":"GWP-biogenic","unit":"kg CO2-eq.","values":[{"value":"2,01E-01","module":"A1"},{"value":"4,67E-03","module":"A2"},{"value":"2,36E-02","module":"A3"},{"value":"1,35E-03","module":"A4"},{"value":"1,59E-03","module":"C1"},{"value":"1,98E-03","module":"C2"},{"value":"1,26E-02","module":"C3"},{"value":"2,50E-04","module":"C4"},{"value":"-9,37E-02","module":"D"}]},{"parameter":"GWP-luluc","unit":"kg CO2-eq.","values":[{"value":"4,34E-02","module":"A1"},{"value":"3,58E-03","module":"A2"},{"value":"2,36E-03","module":"A3"},{"value":"9,62E-04","module":"A4"},{"value":"6,69E-04","module":"C1"},{"value":"1,41E-03","module":"C2"},{"value":"2,02E-03","module":"C3"},{"value":"5,77E-05","module":"C4"},{"value":"-3,18E-03","module":"D"}]},{"parameter":"ODP","unit":"kg CFC 11-eq.","values":[{"value":"8,23E-06","module":"A1"},{"value":"3,20E-06","module":"A2"},{"value":"4,08E-07","module":"A3"},{"value":"7,62E-07","module":"A4"},{"value":"1,83E-06","module":"C1"},{"value":"1,11E-06","module":"C2"},{"value":"2,87E-07","module":"C3"},{"value":"1,43E-07","module":"C4"},{"value":"-8,56E-07","module":"D"}]},{"parameter":"AP","unit":"mol H+-eq.","values":[{"value":"6,04E-01","module":"A1"},{"value":"1,78E-01","module":"A2"},{"value":"1,66E-02","module":"A3"},{"value":"1,02E-02","module":"A4"},{"value":"8,88E-02","module":"C1"},{"value":"2,03E-02","module":"C2"},{"value":"1,18E-02","module":"C3"},{"value":"2,87E-03","module":"C4"},{"value":"-4,23E-02","module":"D"}]},{"parameter":"POCP","unit":"kg NMVOC-eq.","values":[{"value":"3,44E-01","module":"A1"},{"value":"1,32E-01","module":"A2"},{"value":"1,22E-02","module":"A3"},{"value":"9,76E-03","module":"A4"},{"value":"1,18E-01","module":"C1"},{"value":"2,17E-02","module":"C2"},{"value":"1,07E-02","module":"C3"},{"value":"3,39E-03","module":"C4"},{"value":"-4,55E-02","module":"D"}]},{"parameter":"ADPE","unit":"kg Sb-eq.","values":[{"value":"6,84E-04","module":"A1"},{"value":"1,75E-04","module":"A2"},{"value":"2,52E-05","module":"A3"},{"value":"5,63E-05","module":"A4"},{"value":"1,30E-05","module":"C1"},{"value":"8,23E-05","module":"C2"},{"value":"1,85E-05","module":"C3"},{"value":"2,60E-06","module":"C4"},{"value":"-4,17E-04","module":"D"}]},{"parameter":"ADPF","unit":"MJ","values":[{"value":"1,38E+03","module":"A1"},{"value":"2,09E+02","module":"A2"},{"value":"4,58E+01","module":"A3"},{"value":"5,13E+01","module":"A4"},{"value":"1,17E+02","module":"C1"},{"value":"7,50E+01","module":"C2"},{"value":"4,53E+01","module":"C3"},{"value":"9,50E+00","module":"C4"},{"value":"-7,95E+01","module":"D"}]},{"parameter":"WDP","unit":"m3 world-eq.","values":[{"value":"3,06E+03","module":"A1"},{"value":"1,28E+02","module":"A2"},{"value":"3,33E+02","module":"A3"},{"value":"3,93E+01","module":"A4"},{"value":"2,48E+01","module":"C1"},{"value":"5,75E+01","module":"C2"},{"value":"4,99E+03","module":"C3"},{"value":"2,00E+01","module":"C4"},{"value":"-3,73E+03","module":"D"}]},{"parameter":"EP-freshwater","unit":"kg P-eq.","values":[{"value":"5,00E-03","module":"A1"},{"value":"8,26E-05","module":"A2"},{"value":"1,36E-04","module":"A3"},{"value":"2,51E-05","module":"A4"},{"value":"3,09E-05","module":"C1"},{"value":"3,67E-05","module":"C2"},{"value":"9,21E-05","module":"C3"},{"value":"2,20E-06","module":"C4"},{"value":"-1,25E-04","module":"D"}]},{"parameter":"EP-marine","unit":"kg N-eq.","values":[{"value":"9,87E-02","module":"A1"},{"value":"4,31E-02","module":"A2"},{"value":"3,85E-03","module":"A3"},{"value":"2,23E-03","module":"A4"},{"value":"3,92E-02","module":"C1"},{"value":"6,09E-03","module":"C2"},{"value":"3,46E-03","module":"C3"},{"value":"1,08E-03","module":"C4"},{"value":"-1,47E-02","module":"D"}]},{"parameter":"EP-terrestrial","unit":"mol N-eq.","values":[{"value":"1,08E+00","module":"A1"},{"value":"4,81E-01","module":"A2"},{"value":"4,58E-02","module":"A3"},{"value":"2,48E-02","module":"A4"},{"value":"4,24E-01","module":"C1"},{"value":"6,74E-02","module":"C2"},{"value":"3,98E-02","module":"C3"},{"value":"1,19E-02","module":"C4"},{"value":"-1,72E-01","module":"D"}]},{"parameter":"GWP-IOBC","unit":"kg CO2-eq.","values":[{"value":"2,11E+02","module":"A1"},{"value":"1,42E+01","module":"A2"},{"value":"3,88E+00","module":"A3"},{"value":"3,16E+00","module":"A4"},{"value":"8,48E+00","module":"C1"},{"value":"4,82E+00","module":"C2"},{"value":"1,46E+00","module":"C3"},{"value":"2,95E-01","module":"C4"},{"value":"-5,03E+00","module":"D"}]}],"additional_environmental_impact":[{"parameter":"PM","unit":"disease incidence","values":[{"value":"5,81E-06","module":"A1"},{"value":"9,85E-07","module":"A2"},{"value":"2,15E-07","module":"A3"},{"value":"2,90E-07","module":"A4"},{"value":"1,07E-05","module":"C1"},{"value":"4,24E-07","module":"C2"},{"value":"1,89E-07","module":"C3"},{"value":"6,12E-08","module":"C4"},{"value":"-9,01E-07","module":"D"}]},{"parameter":"ETP-fw","unit":"CTUe","values":[{"value":"2,42E+03","module":"A1"},{"value":"1,38E+02","module":"A2"},{"value":"4,91E+01","module":"A3"},{"value":"3,75E+01","module":"A4"},{"value":"6,38E+01","module":"C1"},{"value":"5,48E+01","module":"C2"},{"value":"3,21E+01","module":"C3"},{"value":"4,70E+00","module":"C4"},{"value":"-8,18E+01","module":"D"}]},{"parameter":"HTP-c","unit":"CTUh","values":[{"value":"1,41E-07","module":"A1"},{"value":"0,0E+00","module":"A2"},{"value":"1,07E-09","module":"A3"},{"value":"0,0E+00","module":"A4"},{"value":"2,12E-09","module":"C1"},{"value":"0,0E+00","module":"C2"},{"value":"2,05E-09","module":"C3"},{"value":"1,37E-10","module":"C4"},{"value":"-4,11E-09","module":"D"}]},{"parameter":"HTP-nc","unit":"CTUh","values":[{"value":"7,79E-07","module":"A1"},{"value":"1,07E-07","module":"A2"},{"value":"3,49E-08","module":"A3"},{"value":"3,63E-08","module":"A4"},{"value":"5,94E-08","module":"C1"},{"value":"5,30E-08","module":"C2"},{"value":"2,87E-08","module":"C3"},{"value":"2,75E-09","module":"C4"},{"value":"-1,01E-07","module":"D"}]},{"parameter":"SQP","unit":"unitless","values":[{"value":"-3,26E+01","module":"A1"},{"value":"1,81E+02","module":"A2"},{"value":"5,34E+01","module":"A3"},{"value":"5,88E+01","module":"A4"},{"value":"1,42E+01","module":"C1"},{"value":"8,60E+01","module":"C2"},{"value":"2,56E+01","module":"C3"},{"value":"3,46E+01","module":"C4"},{"value":"1,80E+02","module":"D"}]},{"parameter":"IRP","unit":"kBq U235-eq.","values":[{"value":"5,98E+00","module":"A1"},{"value":"9,15E-01","module":"A2"},{"value":"1,88E-01","module":"A3"},{"value":"2,24E-01","module":"A4"},{"value":"5,09E-01","module":"C1"},{"value":"3,28E-01","module":"C2"},{"value":"7,59E-01","module":"C3"},{"value":"4,12E-02","module":"C4"},{"value":"-7,30E-01","module":"D"}]}],"resource_use":[{"parameter":"PERE","unit":"MJ","values":[{"value":"6,33E+02","module":"A1"},{"value":"2,11E+00","module":"A2"},{"value":"1,83E+01","module":"A3"},{"value":"6,45E-01","module":"A4"},{"value":"6,36E-01","module":"C1"},{"value":"9,43E-01","module":"C2"},{"value":"2,33E+01","module":"C3"},{"value":"1,46E-01","module":"C4"},{"value":"-1,86E+01","module":"D"}]},{"parameter":"PERM","unit":"MJ","values":[{"value":"2,36E-02","module":"A1"},{"value":"0,0E+00","module":"A2"},{"value":"0,0E+00","module":"A3"},{"value":"0,0E+00","module":"A4"},{"value":"0,0E+00","module":"C1"},{"value":"0,0E+00","module":"C2"},{"value":"0,0E+00","module":"C3"},{"value":"0,0E+00","module":"C4"},{"value":"0,0E+00","module":"D"}]},{"parameter":"PERT","unit":"MJ","values":[{"value":"6,33E+02","module":"A1"},{"value":"2,11E+00","module":"A2"},{"value":"1,83E+01","module":"A3"},{"value":"6,45E-01","module":"A4"},{"value":"6,36E-01","module":"C1"},{"value":"9,43E-01","module":"C2"},{"value":"2,33E+01","module":"C3"},{"value":"1,46E-01","module":"C4"},{"value":"-1,86E+01","module":"D"}]},{"parameter":"PENRE","unit":"MJ","values":[{"value":"1,35E+03","module":"A1"},{"value":"2,09E+02","module":"A2"},{"value":"4,58E+01","module":"A3"},{"value":"5,13E+01","module":"A4"},{"value":"1,17E+02","module":"C1"},{"value":"7,50E+01","module":"C2"},{"value":"4,53E+01","module":"C3"},{"value":"9,50E+00","module":"C4"},{"value":"-8,39E+01","module":"D"}]},{"parameter":"PENRM","unit":"MJ","values":[{"value":"2,86E+01","module":"A1"},{"value":"0,0E+00","module":"A2"},{"value":"0,0E+00","module":"A3"},{"value":"0,0E+00","module":"A4"},{"value":"0,0E+00","module":"C1"},{"value":"0,0E+00","module":"C2"},{"value":"0,0E+00","module":"C3"},{"value":"0,0E+00","module":"C4"},{"value":"0,0E+00","module":"D"}]},{"parameter":"PENRT","unit":"MJ","values":[{"value":"1,38E+03","module":"A1"},{"value":"2,09E+02","module":"A2"},{"value":"4,58E+01","module":"A3"},{"value":"5,13E+01","module":"A4"},{"value":"1,17E+02","module":"C1"},{"value":"7,50E+01","module":"C2"},{"value":"4,53E+01","module":"C3"},{"value":"9,50E+00","module":"C4"},{"value":"-8,39E+01","module":"D"}]},{"parameter":"SM","unit":"kg","values":[{"value":"1,08E+02","module":"A1"},{"value":"0,0E+00","module":"A2"},{"value":"0,0E+00","module":"A3"},{"value":"0,0E+00","module":"A4"},{"value":"0,0E+00","module":"C1"},{"value":"0,0E+00","module":"C2"},{"value":"0,0E+00","module":"C3"},{"value":"0,0E+00","module":"C4"},{"value":"0,0E+00","module":"D"}]},{"parameter":"RSF","unit":"MJ","values":[{"value":"1,04E+02","module":"A1"},{"value":"7,65E-02","module":"A2"},{"value":"6,66E-01","module":"A3"},{"value":"2,26E-02","module":"A4"},{"value":"0,0E+00","module":"C1"},{"value":"3,30E-02","module":"C2"},{"value":"0,0E+00","module":"C3"},{"value":"3,02E-03","module":"C4"},{"value":"-3,81E-01","module":"D"}]},{"parameter":"NRSF","unit":"MJ","values":[{"value":"1,73E+02","module":"A1"},{"value":"2,59E-01","module":"A2"},{"value":"2,93E-02","module":"A3"},{"value":"7,57E-02","module":"A4"},{"value":"0,0E+00","module":"C1"},{"value":"1,11E-01","module":"C2"},{"value":"0,0E+00","module":"C3"},{"value":"8,68E-03","module":"C4"},{"value":"-3,91E-01","module":"D"}]},{"parameter":"FW","unit":"m3","values":[{"value":"2,76E+00","module":"A1"},{"value":"1,81E-02","module":"A2"},{"value":"7,01E-02","module":"A3"},{"value":"5,84E-03","module":"A4"},{"value":"6,01E-03","module":"C1"},{"value":"8,54E-03","module":"C2"},{"value":"7,75E-02","module":"C3"},{"value":"1,13E-02","module":"C4"},{"value":"-2,92E+00","module":"D"}]}],"end_of_life_waste":[{"parameter":"HWD","unit":"kg","values":[{"value":"4,64E+00","module":"A1"},{"value":"9,76E-03","module":"A2"},{"value":"1,69E-02","module":"A3"},{"value":"2,81E-03","module":"A4"},{"value":"3,44E-03","module":"C1"},{"value":"4,10E-03","module":"C2"},{"value":"4,52E-03","module":"C3"},{"value":"0,0E+00","module":"C4"},{"value":"-1,92E-02","module":"D"}]},{"parameter":"NHWD","unit":"kg","values":[{"value":"1,60E+02","module":"A1"},{"value":"1,32E+01","module":"A2"},{"value":"2,42E+01","module":"A3"},{"value":"4,46E+00","module":"A4"},{"value":"1,38E-01","module":"C1"},{"value":"6,52E+00","module":"C2"},{"value":"1,43E-01","module":"C3"},{"value":"6,87E+01","module":"C4"},{"value":"-5,81E-01","module":"D"}]},{"parameter":"RWD","unit":"kg","values":[{"value":"9,00E-03","module":"A1"},{"value":"1,45E-03","module":"A2"},{"value":"1,48E-04","module":"A3"},{"value":"3,50E-04","module":"A4"},{"value":"8,11E-04","module":"C1"},{"value":"5,12E-04","module":"C2"},{"value":"4,79E-04","module":"C3"},{"value":"0,0E+00","module":"C4"},{"value":"-6,30E-04","module":"D"}]}],"end_of_life_flow":[{"parameter":"CRU","unit":"kg","values":[{"value":"0,0E+00","module":"A1"},{"value":"0,0E+00","module":"A2"},{"value":"0,0E+00","module":"A3"},{"value":"0,0E+00","module":"A4"},{"value":"0,0E+00","module":"C1"},{"value":"0,0E+00","module":"C2"},{"value":"0,0E+00","module":"C3"},{"value":"0,0E+00","module":"C4"},{"value":"0,0E+00","module":"D"}]},{"parameter":"MFR","unit":"kg","values":[{"value":"0,0E+00","module":"A1"},{"value":"0,0E+00","module":"A2"},{"value":"2,31E-02","module":"A3"},{"value":"0,0E+00","module":"A4"},{"value":"0,0E+00","module":"C1"},{"value":"0,0E+00","module":"C2"},{"value":"2,05E+03","module":"C3"},{"value":"0,0E+00","module":"C4"},{"value":"0,0E+00","module":"D"}]},{"parameter":"MER","unit":"kg","values":[{"value":"0,0E+00","module":"A1"},{"value":"0,0E+00","module":"A2"},{"value":"6,20E-02","module":"A3"},{"value":"0,0E+00","module":"A4"},{"value":"0,0E+00","module":"C1"},{"value":"0,0E+00","module":"C2"},{"value":"0,0E+00","module":"C3"},{"value":"0,0E+00","module":"C4"},{"value":"0,0E+00","module":"D"}]},{"parameter":"EEE","unit":"MJ","values":[{"value":"0,0E+00","module":"A1"},{"value":"0,0E+00","module":"A2"},{"value":"3,71E-02","module":"A3"},{"value":"0,0E+00","module":"A4"},{"value":"0,0E+00","module":"C1"},{"value":"0,0E+00","module":"C2"},{"value":"0,0E+00","module":"C3"},{"value":"0,0E+00","module":"C4"},{"value":"0,0E+00","module":"D"}]},{"parameter":"EET","unit":"MJ","values":[{"value":"0,0E+00","module":"A1"},{"value":"0,0E+00","module":"A2"},{"value":"5,61E-01","module":"A3"},{"value":"0,0E+00","module":"A4"},{"value":"0,0E+00","module":"C1"},{"value":"0,0E+00","module":"C2"},{"value":"0,0E+00","module":"C3"},{"value":"0,0E+00","module":"C4"},{"value":"0,0E+00","module":"D"}]}]}