{"product_name":"UNI-GREEN BETON (C16/20 Slump Concrete in Passive Environmental Exposure Class)","epd_id":"NEPD-5332-4648-EN","compliance":["EN 15804+A2","ISO 14025","ISO 21930"],"producer_name":"Unicon A/S","environmental_impact":[{"parameter":"GWP-total","unit":"kg CO2-eq.","values":[{"value":"1,24E+02","module":"A1"},{"value":"1,04E+01","module":"A2"},{"value":"2,95E+00","module":"A3"},{"value":"3,26E+00","module":"A4"},{"value":"8,74E+00","module":"C1"},{"value":"4,97E+00","module":"C2"},{"value":"1,52E+00","module":"C3"},{"value":"3,03E-01","module":"C4"},{"value":"-4,94E+00","module":"D"}]},{"parameter":"GWP-fossil","unit":"kg CO2-eq.","values":[{"value":"1,25E+02","module":"A1"},{"value":"1,04E+01","module":"A2"},{"value":"2,93E+00","module":"A3"},{"value":"3,25E+00","module":"A4"},{"value":"8,74E+00","module":"C1"},{"value":"4,96E+00","module":"C2"},{"value":"1,50E+00","module":"C3"},{"value":"3,03E-01","module":"C4"},{"value":"-4,84E+00","module":"D"}]},{"parameter":"GWP-biogenic","unit":"kg CO2-eq.","values":[{"value":"-1,52E-01","module":"A1"},{"value":"3,82E-03","module":"A2"},{"value":"2,35E-02","module":"A3"},{"value":"1,39E-03","module":"A4"},{"value":"1,64E-03","module":"C1"},{"value":"2,04E-03","module":"C2"},{"value":"1,30E-02","module":"C3"},{"value":"2,58E-04","module":"C4"},{"value":"-9,65E-02","module":"D"}]},{"parameter":"GWP-luluc","unit":"kg CO2-eq.","values":[{"value":"2,20E-02","module":"A1"},{"value":"2,84E-03","module":"A2"},{"value":"2,24E-03","module":"A3"},{"value":"9,91E-04","module":"A4"},{"value":"6,89E-04","module":"C1"},{"value":"1,45E-03","module":"C2"},{"value":"2,08E-03","module":"C3"},{"value":"5,94E-05","module":"C4"},{"value":"-3,27E-03","module":"D"}]},{"parameter":"ODP","unit":"kg CFC 11-eq.","values":[{"value":"5,16E-06","module":"A1"},{"value":"2,37E-06","module":"A2"},{"value":"3,32E-07","module":"A3"},{"value":"7,84E-07","module":"A4"},{"value":"1,89E-06","module":"C1"},{"value":"1,15E-06","module":"C2"},{"value":"2,96E-07","module":"C3"},{"value":"1,48E-07","module":"C4"},{"value":"-8,81E-07","module":"D"}]},{"parameter":"AP","unit":"mol H+-eq.","values":[{"value":"3,73E-01","module":"A1"},{"value":"9,01E-02","module":"A2"},{"value":"1,57E-02","module":"A3"},{"value":"1,05E-02","module":"A4"},{"value":"9,14E-02","module":"C1"},{"value":"2,09E-02","module":"C2"},{"value":"1,21E-02","module":"C3"},{"value":"2,96E-03","module":"C4"},{"value":"-4,35E-02","module":"D"}]},{"parameter":"POCP","unit":"kg NMVOC-eq.","values":[{"value":"2,20E-01","module":"A1"},{"value":"7,37E-02","module":"A2"},{"value":"1,14E-02","module":"A3"},{"value":"1,00E-02","module":"A4"},{"value":"1,22E-01","module":"C1"},{"value":"2,23E-02","module":"C2"},{"value":"1,10E-02","module":"C3"},{"value":"3,50E-03","module":"C4"},{"value":"-4,69E-02","module":"D"}]},{"parameter":"ADPE","unit":"kg Sb-eq.","values":[{"value":"6,03E-04","module":"A1"},{"value":"1,51E-04","module":"A2"},{"value":"1,60E-05","module":"A3"},{"value":"5,80E-05","module":"A4"},{"value":"1,34E-05","module":"C1"},{"value":"8,47E-05","module":"C2"},{"value":"1,90E-05","module":"C3"},{"value":"2,68E-06","module":"C4"},{"value":"-4,30E-04","module":"D"}]},{"parameter":"ADPF","unit":"MJ","values":[{"value":"8,20E+02","module":"A1"},{"value":"1,57E+02","module":"A2"},{"value":"4,07E+01","module":"A3"},{"value":"5,28E+01","module":"A4"},{"value":"1,20E+02","module":"C1"},{"value":"7,72E+01","module":"C2"},{"value":"4,66E+01","module":"C3"},{"value":"9,78E+00","module":"C4"},{"value":"-8,18E+01","module":"D"}]},{"parameter":"WDP","unit":"m3 world-eq.","values":[{"value":"3,36E+03","module":"A1"},{"value":"1,08E+02","module":"A2"},{"value":"3,28E+02","module":"A3"},{"value":"4,05E+01","module":"A4"},{"value":"2,56E+01","module":"C1"},{"value":"5,92E+01","module":"C2"},{"value":"5,14E+03","module":"C3"},{"value":"2,06E+01","module":"C4"},{"value":"-3,84E+03","module":"D"}]},{"parameter":"EP-freshwater","unit":"kg P-eq.","values":[{"value":"3,03E-03","module":"A1"},{"value":"6,93E-05","module":"A2"},{"value":"1,34E-04","module":"A3"},{"value":"2,59E-05","module":"A4"},{"value":"3,18E-05","module":"C1"},{"value":"3,78E-05","module":"C2"},{"value":"9,48E-05","module":"C3"},{"value":"2,26E-06","module":"C4"},{"value":"-1,29E-04","module":"D"}]},{"parameter":"EP-marine","unit":"kg N-eq.","values":[{"value":"6,31E-02","module":"A1"},{"value":"2,30E-02","module":"A2"},{"value":"3,66E-03","module":"A3"},{"value":"2,29E-03","module":"A4"},{"value":"4,04E-02","module":"C1"},{"value":"6,27E-03","module":"C2"},{"value":"3,56E-03","module":"C3"},{"value":"1,11E-03","module":"C4"},{"value":"-1,51E-02","module":"D"}]},{"parameter":"EP-terrestrial","unit":"mol N-eq.","values":[{"value":"7,03E-01","module":"A1"},{"value":"2,56E-01","module":"A2"},{"value":"4,37E-02","module":"A3"},{"value":"2,56E-02","module":"A4"},{"value":"4,37E-01","module":"C1"},{"value":"6,94E-02","module":"C2"},{"value":"4,10E-02","module":"C3"},{"value":"1,22E-02","module":"C4"},{"value":"-1,77E-01","module":"D"}]},{"parameter":"GWP-IOBC","unit":"kg CO2-eq.","values":[{"value":"1,25E+02","module":"A1"},{"value":"1,04E+01","module":"A2"},{"value":"3,41E+00","module":"A3"},{"value":"3,25E+00","module":"A4"},{"value":"8,74E+00","module":"C1"},{"value":"4,97E+00","module":"C2"},{"value":"1,50E+00","module":"C3"},{"value":"3,03E-01","module":"C4"},{"value":"-5,18E+00","module":"D"}]}],"additional_environmental_impact":[{"parameter":"PM","unit":"disease incidence","values":[{"value":"3,78E-06","module":"A1"},{"value":"8,06E-07","module":"A2"},{"value":"1,94E-07","module":"A3"},{"value":"2,99E-07","module":"A4"},{"value":"1,11E-05","module":"C1"},{"value":"4,37E-07","module":"C2"},{"value":"1,94E-07","module":"C3"},{"value":"6,30E-08","module":"C4"},{"value":"-9,28E-07","module":"D"}]},{"parameter":"ETP-fw","unit":"CTUe","values":[{"value":"1,52E+03","module":"A1"},{"value":"1,09E+02","module":"A2"},{"value":"4,53E+01","module":"A3"},{"value":"3,86E+01","module":"A4"},{"value":"6,57E+01","module":"C1"},{"value":"5,64E+01","module":"C2"},{"value":"3,30E+01","module":"C3"},{"value":"4,84E+00","module":"C4"},{"value":"-8,43E+01","module":"D"}]},{"parameter":"HTP-c","unit":"CTUh","values":[{"value":"8,49E-08","module":"A1"},{"value":"0,0E+00","module":"A2"},{"value":"1,07E-09","module":"A3"},{"value":"0,0E+00","module":"A4"},{"value":"2,18E-09","module":"C1"},{"value":"0,0E+00","module":"C2"},{"value":"2,11E-09","module":"C3"},{"value":"1,42E-10","module":"C4"},{"value":"-4,23E-09","module":"D"}]},{"parameter":"HTP-nc","unit":"CTUh","values":[{"value":"5,21E-07","module":"A1"},{"value":"9,50E-08","module":"A2"},{"value":"3,08E-08","module":"A3"},{"value":"3,73E-08","module":"A4"},{"value":"6,12E-08","module":"C1"},{"value":"5,46E-08","module":"C2"},{"value":"2,96E-08","module":"C3"},{"value":"2,83E-09","module":"C4"},{"value":"-1,04E-07","module":"D"}]},{"parameter":"SQP","unit":"unitless","values":[{"value":"-5,82E+01","module":"A1"},{"value":"1,57E+02","module":"A2"},{"value":"4,99E+01","module":"A3"},{"value":"6,06E+01","module":"A4"},{"value":"1,46E+01","module":"C1"},{"value":"8,85E+01","module":"C2"},{"value":"2,64E+01","module":"C3"},{"value":"3,56E+01","module":"C4"},{"value":"1,86E+02","module":"D"}]},{"parameter":"IRP","unit":"kBq U235-eq.","values":[{"value":"3,84E+00","module":"A1"},{"value":"6,86E-01","module":"A2"},{"value":"1,66E-01","module":"A3"},{"value":"2,31E-01","module":"A4"},{"value":"5,24E-01","module":"C1"},{"value":"3,37E-01","module":"C2"},{"value":"7,82E-01","module":"C3"},{"value":"4,24E-02","module":"C4"},{"value":"-7,51E-01","module":"D"}]}],"resource_use":[{"parameter":"PERE","unit":"MJ","values":[{"value":"3,80E+02","module":"A1"},{"value":"1,77E+00","module":"A2"},{"value":"1,82E+01","module":"A3"},{"value":"6,65E-01","module":"A4"},{"value":"6,55E-01","module":"C1"},{"value":"9,72E-01","module":"C2"},{"value":"2,40E+01","module":"C3"},{"value":"1,50E-01","module":"C4"},{"value":"-1,92E+01","module":"D"}]},{"parameter":"PERM","unit":"MJ","values":[{"value":"3,59E+00","module":"A1"},{"value":"0,0E+00","module":"A2"},{"value":"0,0E+00","module":"A3"},{"value":"0,0E+00","module":"A4"},{"value":"0,0E+00","module":"C1"},{"value":"0,0E+00","module":"C2"},{"value":"0,0E+00","module":"C3"},{"value":"0,0E+00","module":"C4"},{"value":"0,0E+00","module":"D"}]},{"parameter":"PERT","unit":"MJ","values":[{"value":"3,83E+02","module":"A1"},{"value":"1,77E+00","module":"A2"},{"value":"1,82E+01","module":"A3"},{"value":"6,65E-01","module":"A4"},{"value":"6,55E-01","module":"C1"},{"value":"9,72E-01","module":"C2"},{"value":"2,40E+01","module":"C3"},{"value":"1,50E-01","module":"C4"},{"value":"-1,92E+01","module":"D"}]},{"parameter":"PENRE","unit":"MJ","values":[{"value":"8,11E+02","module":"A1"},{"value":"1,57E+02","module":"A2"},{"value":"4,07E+01","module":"A3"},{"value":"5,28E+01","module":"A4"},{"value":"1,20E+02","module":"C1"},{"value":"7,72E+01","module":"C2"},{"value":"4,66E+01","module":"C3"},{"value":"9,78E+00","module":"C4"},{"value":"-8,64E+01","module":"D"}]},{"parameter":"PENRM","unit":"MJ","values":[{"value":"1,08E+01","module":"A1"},{"value":"0,0E+00","module":"A2"},{"value":"0,0E+00","module":"A3"},{"value":"0,0E+00","module":"A4"},{"value":"0,0E+00","module":"C1"},{"value":"0,0E+00","module":"C2"},{"value":"0,0E+00","module":"C3"},{"value":"0,0E+00","module":"C4"},{"value":"0,0E+00","module":"D"}]},{"parameter":"PENRT","unit":"MJ","values":[{"value":"8,22E+02","module":"A1"},{"value":"1,57E+02","module":"A2"},{"value":"4,07E+01","module":"A3"},{"value":"5,28E+01","module":"A4"},{"value":"1,20E+02","module":"C1"},{"value":"7,72E+01","module":"C2"},{"value":"4,66E+01","module":"C3"},{"value":"9,78E+00","module":"C4"},{"value":"-8,64E+01","module":"D"}]},{"parameter":"SM","unit":"kg","values":[{"value":"1,35E+02","module":"A1"},{"value":"0,0E+00","module":"A2"},{"value":"0,0E+00","module":"A3"},{"value":"0,0E+00","module":"A4"},{"value":"0,0E+00","module":"C1"},{"value":"0,0E+00","module":"C2"},{"value":"0,0E+00","module":"C3"},{"value":"0,0E+00","module":"C4"},{"value":"0,0E+00","module":"D"}]},{"parameter":"RSF","unit":"MJ","values":[{"value":"6,11E+01","module":"A1"},{"value":"6,30E-02","module":"A2"},{"value":"6,63E-01","module":"A3"},{"value":"2,32E-02","module":"A4"},{"value":"0,0E+00","module":"C1"},{"value":"3,40E-02","module":"C2"},{"value":"0,0E+00","module":"C3"},{"value":"3,11E-03","module":"C4"},{"value":"-3,92E-01","module":"D"}]},{"parameter":"NRSF","unit":"MJ","values":[{"value":"1,02E+02","module":"A1"},{"value":"2,13E-01","module":"A2"},{"value":"2,00E-02","module":"A3"},{"value":"7,79E-02","module":"A4"},{"value":"0,0E+00","module":"C1"},{"value":"1,14E-01","module":"C2"},{"value":"0,0E+00","module":"C3"},{"value":"8,94E-03","module":"C4"},{"value":"-4,03E-01","module":"D"}]},{"parameter":"FW","unit":"m3","values":[{"value":"2,68E+00","module":"A1"},{"value":"1,57E-02","module":"A2"},{"value":"6,96E-02","module":"A3"},{"value":"6,01E-03","module":"A4"},{"value":"6,19E-03","module":"C1"},{"value":"8,79E-03","module":"C2"},{"value":"7,98E-02","module":"C3"},{"value":"1,16E-02","module":"C4"},{"value":"-3,01E+00","module":"D"}]}],"end_of_life_waste":[{"parameter":"HWD","unit":"kg","values":[{"value":"2,71E+00","module":"A1"},{"value":"7,94E-03","module":"A2"},{"value":"1,69E-02","module":"A3"},{"value":"2,89E-03","module":"A4"},{"value":"3,54E-03","module":"C1"},{"value":"4,23E-03","module":"C2"},{"value":"4,66E-03","module":"C3"},{"value":"0,0E+00","module":"C4"},{"value":"-1,97E-02","module":"D"}]},{"parameter":"NHWD","unit":"kg","values":[{"value":"9,36E+01","module":"A1"},{"value":"1,17E+01","module":"A2"},{"value":"2,42E+01","module":"A3"},{"value":"4,59E+00","module":"A4"},{"value":"1,42E-01","module":"C1"},{"value":"6,71E+00","module":"C2"},{"value":"1,47E-01","module":"C3"},{"value":"7,08E+01","module":"C4"},{"value":"-5,98E-01","module":"D"}]},{"parameter":"RWD","unit":"kg","values":[{"value":"5,09E-03","module":"A1"},{"value":"1,08E-03","module":"A2"},{"value":"1,48E-04","module":"A3"},{"value":"3,61E-04","module":"A4"},{"value":"8,35E-04","module":"C1"},{"value":"5,27E-04","module":"C2"},{"value":"4,93E-04","module":"C3"},{"value":"0,0E+00","module":"C4"},{"value":"-6,49E-04","module":"D"}]}],"end_of_life_flow":[{"parameter":"CRU","unit":"kg","values":[{"value":"0,0E+00","module":"A1"},{"value":"0,0E+00","module":"A2"},{"value":"0,0E+00","module":"A3"},{"value":"0,0E+00","module":"A4"},{"value":"0,0E+00","module":"C1"},{"value":"0,0E+00","module":"C2"},{"value":"0,0E+00","module":"C3"},{"value":"0,0E+00","module":"C4"},{"value":"0,0E+00","module":"D"}]},{"parameter":"MFR","unit":"kg","values":[{"value":"0,0E+00","module":"A1"},{"value":"0,0E+00","module":"A2"},{"value":"2,38E-02","module":"A3"},{"value":"0,0E+00","module":"A4"},{"value":"0,0E+00","module":"C1"},{"value":"0,0E+00","module":"C2"},{"value":"2,11E+03","module":"C3"},{"value":"0,0E+00","module":"C4"},{"value":"0,0E+00","module":"D"}]},{"parameter":"MER","unit":"kg","values":[{"value":"0,0E+00","module":"A1"},{"value":"0,0E+00","module":"A2"},{"value":"5,62E-07","module":"A3"},{"value":"0,0E+00","module":"A4"},{"value":"0,0E+00","module":"C1"},{"value":"0,0E+00","module":"C2"},{"value":"0,0E+00","module":"C3"},{"value":"0,0E+00","module":"C4"},{"value":"0,0E+00","module":"D"}]},{"parameter":"EEE","unit":"MJ","values":[{"value":"0,0E+00","module":"A1"},{"value":"0,0E+00","module":"A2"},{"value":"3,71E-02","module":"A3"},{"value":"0,0E+00","module":"A4"},{"value":"0,0E+00","module":"C1"},{"value":"0,0E+00","module":"C2"},{"value":"0,0E+00","module":"C3"},{"value":"0,0E+00","module":"C4"},{"value":"0,0E+00","module":"D"}]},{"parameter":"EET","unit":"MJ","values":[{"value":"0,0E+00","module":"A1"},{"value":"0,0E+00","module":"A2"},{"value":"5,61E-01","module":"A3"},{"value":"0,0E+00","module":"A4"},{"value":"0,0E+00","module":"C1"},{"value":"0,0E+00","module":"C2"},{"value":"0,0E+00","module":"C3"},{"value":"0,0E+00","module":"C4"},{"value":"0,0E+00","module":"D"}]}]}