{"product_name":"Unilin Clicwall","epd_id":"EPD-UNI-20230381-IBJ1-EN","compliance":["DIN EN 15804+A2","ISO 14025"],"producer_name":"Unilin B.V. Division Panels","environmental_impact":[{"parameter":"GWP-total","unit":"kg CO2-eq","values":[{"value":"-7,68E+00","module":"A1-A3"},{"value":"0,0E+00","module":"C1"},{"value":"3,52E-02","module":"C2"},{"value":"1,11E+01","module":"C3"},{"value":"0,0E+00","module":"C4"},{"value":"-5,96E+00","module":"D"}]},{"parameter":"GWP-fossil","unit":"kg CO2-eq","values":[{"value":"3,23E+00","module":"A1-A3"},{"value":"0,0E+00","module":"C1"},{"value":"3,51E-02","module":"C2"},{"value":"1,32E-01","module":"C3"},{"value":"0,0E+00","module":"C4"},{"value":"-5,94E+00","module":"D"}]},{"parameter":"GWP-biogenic","unit":"kg CO2-eq","values":[{"value":"-1,09E+01","module":"A1-A3"},{"value":"0,0E+00","module":"C1"},{"value":"1,09E-05","module":"C2"},{"value":"1,10E+01","module":"C3"},{"value":"0,0E+00","module":"C4"},{"value":"-1,29E-02","module":"D"}]},{"parameter":"GWP-luluc","unit":"kg CO2-eq","values":[{"value":"1,56E-02","module":"A1-A3"},{"value":"0,0E+00","module":"C1"},{"value":"1,30E-05","module":"C2"},{"value":"1,79E-04","module":"C3"},{"value":"0,0E+00","module":"C4"},{"value":"-9,59E-03","module":"D"}]},{"parameter":"ODP","unit":"kg CFC11-eq","values":[{"value":"5,95E-07","module":"A1-A3"},{"value":"0,0E+00","module":"C1"},{"value":"8,46E-09","module":"C2"},{"value":"1,89E-08","module":"C3"},{"value":"0,0E+00","module":"C4"},{"value":"-8,96E-07","module":"D"}]},{"parameter":"AP","unit":"mol H^(+)-eq","values":[{"value":"2,25E-02","module":"A1-A3"},{"value":"0,0E+00","module":"C1"},{"value":"1,48E-04","module":"C2"},{"value":"7,42E-04","module":"C3"},{"value":"0,0E+00","module":"C4"},{"value":"-8,90E-03","module":"D"}]},{"parameter":"POCP","unit":"kg NMVOC-eq","values":[{"value":"2,36E-02","module":"A1-A3"},{"value":"0,0E+00","module":"C1"},{"value":"1,59E-04","module":"C2"},{"value":"5,99E-04","module":"C3"},{"value":"0,0E+00","module":"C4"},{"value":"8,30E-03","module":"D"}]},{"parameter":"ADPE","unit":"kg Sb-eq","values":[{"value":"3,63E-05","module":"A1-A3"},{"value":"0,0E+00","module":"C1"},{"value":"8,39E-08","module":"C2"},{"value":"4,39E-07","module":"C3"},{"value":"0,0E+00","module":"C4"},{"value":"-1,98E-06","module":"D"}]},{"parameter":"ADPF","unit":"MJ","values":[{"value":"8,62E+01","module":"A1-A3"},{"value":"0,0E+00","module":"C1"},{"value":"5,52E-01","module":"C2"},{"value":"2,39E+00","module":"C3"},{"value":"0,0E+00","module":"C4"},{"value":"-1,66E+02","module":"D"}]},{"parameter":"WDP","unit":"m^3 world-eq deprived","values":[{"value":"3,90E+00","module":"A1-A3"},{"value":"0,0E+00","module":"C1"},{"value":"1,87E-03","module":"C2"},{"value":"6,63E-03","module":"C3"},{"value":"0,0E+00","module":"C4"},{"value":"-9,00E-01","module":"D"}]},{"parameter":"EP-freshwater","unit":"kg P-eq","values":[{"value":"1,90E-04","module":"A1-A3"},{"value":"0,0E+00","module":"C1"},{"value":"2,42E-07","module":"C2"},{"value":"7,24E-06","module":"C3"},{"value":"0,0E+00","module":"C4"},{"value":"-4,22E-04","module":"D"}]},{"parameter":"EP-marine","unit":"kg N-eq","values":[{"value":"6,22E-03","module":"A1-A3"},{"value":"0,0E+00","module":"C1"},{"value":"4,47E-05","module":"C2"},{"value":"1,89E-04","module":"C3"},{"value":"0,0E+00","module":"C4"},{"value":"4,29E-03","module":"D"}]},{"parameter":"EP-terrestrial","unit":"mol N-eq","values":[{"value":"6,81E-02","module":"A1-A3"},{"value":"0,0E+00","module":"C1"},{"value":"4,93E-04","module":"C2"},{"value":"2,11E-03","module":"C3"},{"value":"0,0E+00","module":"C4"},{"value":"4,62E-02","module":"D"}]}],"additional_environmental_impact":[{"parameter":"PM","unit":"Disease incidence","values":[{"value":"2,50E-07","module":"A1-A3"},{"value":"0,0E+00","module":"C1"},{"value":"4,17E-09","module":"C2"},{"value":"8,74E-09","module":"C3"},{"value":"0,0E+00","module":"C4"},{"value":"8,88E-08","module":"D"}]},{"parameter":"ETP-fw","unit":"CTUe","values":[{"value":"2,06E-05","module":"A1-A3"},{"value":"0,0E+00","module":"C1"},{"value":"6,77E-10","module":"C2"},{"value":"3,32E-09","module":"C3"},{"value":"0,0E+00","module":"C4"},{"value":"-1,49E-08","module":"D"}]},{"parameter":"HTP-c","unit":"CTUh","values":[{"value":"1,91E-08","module":"A1-A3"},{"value":"0,0E+00","module":"C1"},{"value":"5,66E-12","module":"C2"},{"value":"3,70E-11","module":"C3"},{"value":"0,0E+00","module":"C4"},{"value":"4,24E-10","module":"D"}]},{"parameter":"HTP-nc","unit":"CTUh","values":[{"value":"2,20E-09","module":"A1-A3"},{"value":"0,0E+00","module":"C1"},{"value":"1,72E-11","module":"C2"},{"value":"1,22E-10","module":"C3"},{"value":"0,0E+00","module":"C4"},{"value":"-7,54E-10","module":"D"}]},{"parameter":"SQP","unit":"SQP","values":[{"value":"7,72E+02","module":"A1-A3"},{"value":"0,0E+00","module":"C1"},{"value":"6,32E-01","module":"C2"},{"value":"1,16E+00","module":"C3"},{"value":"0,0E+00","module":"C4"},{"value":"-1,29E+01","module":"D"}]}],"resource_use":[{"parameter":"PERE","unit":"MJ","values":[{"value":"6,87E+01","module":"A1-A3"},{"value":"0,0E+00","module":"C1"},{"value":"7,03E-03","module":"C2"},{"value":"1,15E+02","module":"C3"},{"value":"0,0E+00","module":"C4"},{"value":"-1,37E+01","module":"D"}]},{"parameter":"PERM","unit":"MJ","values":[{"value":"1,14E+02","module":"A1-A3"},{"value":"0,0E+00","module":"C1"},{"value":"0,0E+00","module":"C2"},{"value":"-1,15E+02","module":"C3"},{"value":"0,0E+00","module":"C4"},{"value":"0,0E+00","module":"D"}]},{"parameter":"PERT","unit":"MJ","values":[{"value":"1,83E+02","module":"A1-A3"},{"value":"0,0E+00","module":"C1"},{"value":"7,03E-03","module":"C2"},{"value":"2,53E-01","module":"C3"},{"value":"0,0E+00","module":"C4"},{"value":"-1,37E+01","module":"D"}]},{"parameter":"PENRE","unit":"MJ","values":[{"value":"6,29E+01","module":"A1-A3"},{"value":"0,0E+00","module":"C1"},{"value":"5,52E-01","module":"C2"},{"value":"2,53E+01","module":"C3"},{"value":"0,0E+00","module":"C4"},{"value":"-1,66E+02","module":"D"}]},{"parameter":"PENRM","unit":"MJ","values":[{"value":"2,36E+01","module":"A1-A3"},{"value":"0,0E+00","module":"C1"},{"value":"0,0E+00","module":"C2"},{"value":"-2,29E+01","module":"C3"},{"value":"0,0E+00","module":"C4"},{"value":"0,0E+00","module":"D"}]},{"parameter":"PENRT","unit":"MJ","values":[{"value":"8,65E+01","module":"A1-A3"},{"value":"0,0E+00","module":"C1"},{"value":"5,52E-01","module":"C2"},{"value":"2,39E+00","module":"C3"},{"value":"0,0E+00","module":"C4"},{"value":"-1,66E+02","module":"D"}]},{"parameter":"SM","unit":"kg","values":[{"value":"2,27E-03","module":"A1-A3"},{"value":"0,0E+00","module":"C1"},{"value":"0,0E+00","module":"C2"},{"value":"0,0E+00","module":"C3"},{"value":"0,0E+00","module":"C4"},{"value":"0,0E+00","module":"D"}]},{"parameter":"RSF","unit":"MJ","values":[{"value":"6,35E+00","module":"A1-A3"},{"value":"0,0E+00","module":"C1"},{"value":"0,0E+00","module":"C2"},{"value":"0,0E+00","module":"C3"},{"value":"0,0E+00","module":"C4"},{"value":"8,75E+01","module":"D"}]},{"parameter":"NRSF","unit":"MJ","values":[{"value":"0,0E+00","module":"A1-A3"},{"value":"0,0E+00","module":"C1"},{"value":"0,0E+00","module":"C2"},{"value":"0,0E+00","module":"C3"},{"value":"0,0E+00","module":"C4"},{"value":"1,75E+01","module":"D"}]},{"parameter":"FW","unit":"m^3","values":[{"value":"1,08E-01","module":"A1-A3"},{"value":"0,0E+00","module":"C1"},{"value":"6,57E-05","module":"C2"},{"value":"1,33E-03","module":"C3"},{"value":"0,0E+00","module":"C4"},{"value":"-6,68E-02","module":"D"}]}],"end_of_life_waste":[{"parameter":"HWD","unit":"kg","values":[{"value":"1,73E-01","module":"A1-A3"},{"value":"0,0E+00","module":"C1"},{"value":"3,82E-04","module":"C2"},{"value":"3,56E-03","module":"C3"},{"value":"0,0E+00","module":"C4"},{"value":"-7,28E-03","module":"D"}]},{"parameter":"NHWD","unit":"kg","values":[{"value":"2,42E+00","module":"A1-A3"},{"value":"0,0E+00","module":"C1"},{"value":"5,45E-02","module":"C2"},{"value":"9,77E-02","module":"C3"},{"value":"0,0E+00","module":"C4"},{"value":"-1,00E+00","module":"D"}]},{"parameter":"RWD","unit":"kg","values":[{"value":"4,64E-04","module":"A1-A3"},{"value":"0,0E+00","module":"C1"},{"value":"3,74E-06","module":"C2"},{"value":"1,67E-05","module":"C3"},{"value":"0,0E+00","module":"C4"},{"value":"-6,59E-04","module":"D"}]}],"end_of_life_flow":[{"parameter":"CRU","unit":"kg","values":[{"value":"0,0E+00","module":"A1-A3"},{"value":"0,0E+00","module":"C1"},{"value":"0,0E+00","module":"C2"},{"value":"0,0E+00","module":"C3"},{"value":"0,0E+00","module":"C4"},{"value":"0,0E+00","module":"D"}]},{"parameter":"MFR","unit":"kg","values":[{"value":"0,0E+00","module":"A1-A3"},{"value":"0,0E+00","module":"C1"},{"value":"0,0E+00","module":"C2"},{"value":"0,0E+00","module":"C3"},{"value":"0,0E+00","module":"C4"},{"value":"0,0E+00","module":"D"}]},{"parameter":"MER","unit":"kg","values":[{"value":"0,0E+00","module":"A1-A3"},{"value":"0,0E+00","module":"C1"},{"value":"0,0E+00","module":"C2"},{"value":"7,81E+00","module":"C3"},{"value":"0,0E+00","module":"C4"},{"value":"0,0E+00","module":"D"}]},{"parameter":"EEE","unit":"MJ","values":[{"value":"0,0E+00","module":"A1-A3"},{"value":"0,0E+00","module":"C1"},{"value":"0,0E+00","module":"C2"},{"value":"0,0E+00","module":"C3"},{"value":"0,0E+00","module":"C4"},{"value":"0,0E+00","module":"D"}]},{"parameter":"EET","unit":"MJ","values":[{"value":"0,0E+00","module":"A1-A3"},{"value":"0,0E+00","module":"C1"},{"value":"0,0E+00","module":"C2"},{"value":"0,0E+00","module":"C3"},{"value":"0,0E+00","module":"C4"},{"value":"0,0E+00","module":"D"}]}]}