{"product_name":"Unilin Melaminbeschichtete MDF-Platte","epd_id":"EPD-UNI-20230379-IBJ1-EN","compliance":["DIN EN 15804+A2","ISO 14025"],"producer_name":"Unilin B.V. Division Panels","environmental_impact":[{"parameter":"GWP-total","unit":"kg CO2-eq","values":[{"value":"-1,26E+01","module":"A1-A3"},{"value":"0,0E+00","module":"C1"},{"value":"5,06E-02","module":"C2"},{"value":"1,65E+01","module":"C3"},{"value":"0,0E+00","module":"C4"},{"value":"-9,64E+00","module":"D"}]},{"parameter":"GWP-fossil","unit":"kg CO2-eq","values":[{"value":"3,64E+00","module":"A1-A3"},{"value":"0,0E+00","module":"C1"},{"value":"5,06E-02","module":"C2"},{"value":"1,90E-01","module":"C3"},{"value":"0,0E+00","module":"C4"},{"value":"-9,60E+00","module":"D"}]},{"parameter":"GWP-biogenic","unit":"kg CO2-eq","values":[{"value":"-1,63E+01","module":"A1-A3"},{"value":"0,0E+00","module":"C1"},{"value":"1,57E-05","module":"C2"},{"value":"1,63E+01","module":"C3"},{"value":"0,0E+00","module":"C4"},{"value":"-1,91E-02","module":"D"}]},{"parameter":"GWP-luluc","unit":"kg CO2-eq","values":[{"value":"2,14E-02","module":"A1-A3"},{"value":"0,0E+00","module":"C1"},{"value":"1,87E-05","module":"C2"},{"value":"2,58E-04","module":"C3"},{"value":"0,0E+00","module":"C4"},{"value":"-1,45E-02","module":"D"}]},{"parameter":"ODP","unit":"kg CFC11-eq","values":[{"value":"6,78E-07","module":"A1-A3"},{"value":"0,0E+00","module":"C1"},{"value":"1,22E-08","module":"C2"},{"value":"2,73E-08","module":"C3"},{"value":"0,0E+00","module":"C4"},{"value":"-1,36E-06","module":"D"}]},{"parameter":"AP","unit":"mol H^(+)-eq","values":[{"value":"2,40E-02","module":"A1-A3"},{"value":"0,0E+00","module":"C1"},{"value":"2,13E-04","module":"C2"},{"value":"1,07E-03","module":"C3"},{"value":"0,0E+00","module":"C4"},{"value":"-1,33E-02","module":"D"}]},{"parameter":"POCP","unit":"kg NMVOC-eq","values":[{"value":"3,11E-02","module":"A1-A3"},{"value":"0,0E+00","module":"C1"},{"value":"2,28E-04","module":"C2"},{"value":"8,62E-04","module":"C3"},{"value":"0,0E+00","module":"C4"},{"value":"1,27E-02","module":"D"}]},{"parameter":"ADPE","unit":"kg Sb-eq","values":[{"value":"3,66E-05","module":"A1-A3"},{"value":"0,0E+00","module":"C1"},{"value":"1,21E-07","module":"C2"},{"value":"6,32E-07","module":"C3"},{"value":"0,0E+00","module":"C4"},{"value":"-3,14E-06","module":"D"}]},{"parameter":"ADPF","unit":"MJ","values":[{"value":"1,10E+02","module":"A1-A3"},{"value":"0,0E+00","module":"C1"},{"value":"7,95E-01","module":"C2"},{"value":"3,43E+00","module":"C3"},{"value":"0,0E+00","module":"C4"},{"value":"-2,50E+02","module":"D"}]},{"parameter":"WDP","unit":"m^3 world-eq deprived","values":[{"value":"4,33E+00","module":"A1-A3"},{"value":"0,0E+00","module":"C1"},{"value":"2,69E-03","module":"C2"},{"value":"9,55E-03","module":"C3"},{"value":"0,0E+00","module":"C4"},{"value":"-1,37E+00","module":"D"}]},{"parameter":"EP-freshwater","unit":"kg P-eq","values":[{"value":"2,43E-04","module":"A1-A3"},{"value":"0,0E+00","module":"C1"},{"value":"3,49E-07","module":"C2"},{"value":"1,04E-05","module":"C3"},{"value":"0,0E+00","module":"C4"},{"value":"-6,35E-04","module":"D"}]},{"parameter":"EP-marine","unit":"kg N-eq","values":[{"value":"8,04E-03","module":"A1-A3"},{"value":"0,0E+00","module":"C1"},{"value":"6,43E-05","module":"C2"},{"value":"2,72E-04","module":"C3"},{"value":"0,0E+00","module":"C4"},{"value":"6,48E-03","module":"D"}]},{"parameter":"EP-terrestrial","unit":"mol N-eq","values":[{"value":"8,18E-02","module":"A1-A3"},{"value":"0,0E+00","module":"C1"},{"value":"7,10E-04","module":"C2"},{"value":"3,04E-03","module":"C3"},{"value":"0,0E+00","module":"C4"},{"value":"7,02E-02","module":"D"}]}],"additional_environmental_impact":[{"parameter":"PM","unit":"Disease incidence","values":[{"value":"2,68E-07","module":"A1-A3"},{"value":"0,0E+00","module":"C1"},{"value":"6,00E-09","module":"C2"},{"value":"1,26E-08","module":"C3"},{"value":"0,0E+00","module":"C4"},{"value":"1,38E-07","module":"D"}]},{"parameter":"ETP-fw","unit":"CTUe","values":[{"value":"2,11E-05","module":"A1-A3"},{"value":"0,0E+00","module":"C1"},{"value":"9,73E-10","module":"C2"},{"value":"4,78E-09","module":"C3"},{"value":"0,0E+00","module":"C4"},{"value":"-2,53E-08","module":"D"}]},{"parameter":"HTP-c","unit":"CTUh","values":[{"value":"2,44E-08","module":"A1-A3"},{"value":"0,0E+00","module":"C1"},{"value":"8,14E-12","module":"C2"},{"value":"5,32E-11","module":"C3"},{"value":"0,0E+00","module":"C4"},{"value":"5,79E-10","module":"D"}]},{"parameter":"HTP-nc","unit":"CTUh","values":[{"value":"2,53E-09","module":"A1-A3"},{"value":"0,0E+00","module":"C1"},{"value":"2,48E-11","module":"C2"},{"value":"1,75E-10","module":"C3"},{"value":"0,0E+00","module":"C4"},{"value":"-1,15E-09","module":"D"}]},{"parameter":"SQP","unit":"SQP","values":[{"value":"1,10E+03","module":"A1-A3"},{"value":"0,0E+00","module":"C1"},{"value":"9,10E-01","module":"C2"},{"value":"1,67E+00","module":"C3"},{"value":"0,0E+00","module":"C4"},{"value":"-1,95E+01","module":"D"}]}],"resource_use":[{"parameter":"PERE","unit":"MJ","values":[{"value":"9,30E+01","module":"A1-A3"},{"value":"0,0E+00","module":"C1"},{"value":"1,01E-02","module":"C2"},{"value":"1,71E+02","module":"C3"},{"value":"0,0E+00","module":"C4"},{"value":"-2,06E+01","module":"D"}]},{"parameter":"PERM","unit":"MJ","values":[{"value":"1,70E+02","module":"A1-A3"},{"value":"0,0E+00","module":"C1"},{"value":"0,0E+00","module":"C2"},{"value":"-1,70E+02","module":"C3"},{"value":"0,0E+00","module":"C4"},{"value":"0,0E+00","module":"D"}]},{"parameter":"PERT","unit":"MJ","values":[{"value":"2,63E+02","module":"A1-A3"},{"value":"0,0E+00","module":"C1"},{"value":"1,01E-02","module":"C2"},{"value":"3,65E-01","module":"C3"},{"value":"0,0E+00","module":"C4"},{"value":"-2,06E+01","module":"D"}]},{"parameter":"PENRE","unit":"MJ","values":[{"value":"8,02E+01","module":"A1-A3"},{"value":"0,0E+00","module":"C1"},{"value":"7,95E-01","module":"C2"},{"value":"3,25E+01","module":"C3"},{"value":"0,0E+00","module":"C4"},{"value":"-2,50E+02","module":"D"}]},{"parameter":"PENRM","unit":"MJ","values":[{"value":"2,98E+01","module":"A1-A3"},{"value":"0,0E+00","module":"C1"},{"value":"0,0E+00","module":"C2"},{"value":"-2,90E+01","module":"C3"},{"value":"0,0E+00","module":"C4"},{"value":"0,0E+00","module":"D"}]},{"parameter":"PENRT","unit":"MJ","values":[{"value":"1,10E+02","module":"A1-A3"},{"value":"0,0E+00","module":"C1"},{"value":"7,95E-01","module":"C2"},{"value":"3,43E+00","module":"C3"},{"value":"0,0E+00","module":"C4"},{"value":"-2,50E+02","module":"D"}]},{"parameter":"SM","unit":"kg","values":[{"value":"1,09E-03","module":"A1-A3"},{"value":"0,0E+00","module":"C1"},{"value":"0,0E+00","module":"C2"},{"value":"0,0E+00","module":"C3"},{"value":"0,0E+00","module":"C4"},{"value":"0,0E+00","module":"D"}]},{"parameter":"RSF","unit":"MJ","values":[{"value":"8,72E+00","module":"A1-A3"},{"value":"0,0E+00","module":"C1"},{"value":"0,0E+00","module":"C2"},{"value":"0,0E+00","module":"C3"},{"value":"0,0E+00","module":"C4"},{"value":"1,35E+02","module":"D"}]},{"parameter":"NRSF","unit":"MJ","values":[{"value":"0,0E+00","module":"A1-A3"},{"value":"0,0E+00","module":"C1"},{"value":"0,0E+00","module":"C2"},{"value":"0,0E+00","module":"C3"},{"value":"0,0E+00","module":"C4"},{"value":"2,30E+01","module":"D"}]},{"parameter":"FW","unit":"m^3","values":[{"value":"1,24E-01","module":"A1-A3"},{"value":"0,0E+00","module":"C1"},{"value":"9,46E-05","module":"C2"},{"value":"1,91E-03","module":"C3"},{"value":"0,0E+00","module":"C4"},{"value":"-1,01E-01","module":"D"}]}],"end_of_life_waste":[{"parameter":"HWD","unit":"kg","values":[{"value":"1,89E-01","module":"A1-A3"},{"value":"0,0E+00","module":"C1"},{"value":"5,50E-04","module":"C2"},{"value":"5,12E-03","module":"C3"},{"value":"0,0E+00","module":"C4"},{"value":"-2,50E-02","module":"D"}]},{"parameter":"NHWD","unit":"kg","values":[{"value":"2,14E+00","module":"A1-A3"},{"value":"0,0E+00","module":"C1"},{"value":"7,84E-02","module":"C2"},{"value":"1,41E-01","module":"C3"},{"value":"0,0E+00","module":"C4"},{"value":"-1,52E+00","module":"D"}]},{"parameter":"RWD","unit":"kg","values":[{"value":"6,82E-04","module":"A1-A3"},{"value":"0,0E+00","module":"C1"},{"value":"5,38E-06","module":"C2"},{"value":"2,40E-05","module":"C3"},{"value":"0,0E+00","module":"C4"},{"value":"-9,93E-04","module":"D"}]}],"end_of_life_flow":[{"parameter":"CRU","unit":"kg","values":[{"value":"0,0E+00","module":"A1-A3"},{"value":"0,0E+00","module":"C1"},{"value":"0,0E+00","module":"C2"},{"value":"0,0E+00","module":"C3"},{"value":"0,0E+00","module":"C4"},{"value":"0,0E+00","module":"D"}]},{"parameter":"MFR","unit":"kg","values":[{"value":"0,0E+00","module":"A1-A3"},{"value":"0,0E+00","module":"C1"},{"value":"0,0E+00","module":"C2"},{"value":"0,0E+00","module":"C3"},{"value":"0,0E+00","module":"C4"},{"value":"0,0E+00","module":"D"}]},{"parameter":"MER","unit":"kg","values":[{"value":"0,0E+00","module":"A1-A3"},{"value":"0,0E+00","module":"C1"},{"value":"0,0E+00","module":"C2"},{"value":"1,12E+01","module":"C3"},{"value":"0,0E+00","module":"C4"},{"value":"0,0E+00","module":"D"}]},{"parameter":"EEE","unit":"MJ","values":[{"value":"0,0E+00","module":"A1-A3"},{"value":"0,0E+00","module":"C1"},{"value":"0,0E+00","module":"C2"},{"value":"0,0E+00","module":"C3"},{"value":"0,0E+00","module":"C4"},{"value":"0,0E+00","module":"D"}]},{"parameter":"EET","unit":"MJ","values":[{"value":"0,0E+00","module":"A1-A3"},{"value":"0,0E+00","module":"C1"},{"value":"0,0E+00","module":"C2"},{"value":"0,0E+00","module":"C3"},{"value":"0,0E+00","module":"C4"},{"value":"0,0E+00","module":"D"}]}]}