{"product_name":"Unwashed Aggregates - Atoguia quarry","epd_id":"DAP 020:2024","compliance":["EN 15804+A2","ISO 14025"],"producer_name":"Secil Agregados, S.A.","environmental_impact":[{"parameter":"GWP-total","unit":"kg CO2-eq.","values":[{"value":"1,95E+00","module":"A1"}]},{"parameter":"GWP-fossil","unit":"kg CO2-eq.","values":[{"value":"1,95E+00","module":"A1"}]},{"parameter":"GWP-biogenic","unit":"kg CO2-eq.","values":[{"value":"-4,70E-03","module":"A1"}]},{"parameter":"GWP-luluc","unit":"kg CO2-eq.","values":[{"value":"4,41E-03","module":"A1"}]},{"parameter":"ODP","unit":"kg CFC 11-equiv.","values":[{"value":"3,19E-08","module":"A1"}]},{"parameter":"AP","unit":"mol H+-eq.","values":[{"value":"7,11E-02","module":"A1"}]},{"parameter":"POCP","unit":"kg NMVOC-eq.","values":[{"value":"7,27E-02","module":"A1"}]},{"parameter":"ADPE","unit":"kg Sb-eq.","values":[{"value":"7,32E-07","module":"A1"}]},{"parameter":"ADPF","unit":"MJ","values":[{"value":"2,32E+01","module":"A1"}]},{"parameter":"WDP","unit":"m3 world-eq.","values":[{"value":"3,09E-01","module":"A1"}]},{"parameter":"EP-freshwater","unit":"kg P-eq.","values":[{"value":"9,90E-05","module":"A1"}]},{"parameter":"EP-marine","unit":"kg N-eq.","values":[{"value":"2,40E-02","module":"A1"}]},{"parameter":"EP-terrestrial","unit":"mol N-eq.","values":[{"value":"3,63E-01","module":"A1"}]}],"additional_environmental_impact":[{"parameter":"PM","unit":"disease incidence","values":[{"value":"8,41E-07","module":"A1"}]},{"parameter":"ETP-fw","unit":"CTUe","values":[{"value":"4,39E+01","module":"A1"}]},{"parameter":"HTP-c","unit":"CTUh","values":[{"value":"2,35E-09","module":"A1"}]},{"parameter":"HTP-nc","unit":"CTUh","values":[{"value":"4,38E-09","module":"A1"}]},{"parameter":"SQP","unit":"dimensionless","values":[{"value":"9,17E+01","module":"A1"}]},{"parameter":"IRP","unit":"kBq U235-eq.","values":[{"value":"4,66E-02","module":"A1"}]}],"resource_use":[{"parameter":"PERE","unit":"MJ","values":[{"value":"2,28E+00","module":"A1"}]},{"parameter":"PERM","unit":"MJ","values":[{"value":"0,0E+00","module":"A1"}]},{"parameter":"PERT","unit":"MJ","values":[{"value":"2,28E+00","module":"A1"}]},{"parameter":"PENRE","unit":"MJ","values":[{"value":"2,32E+01","module":"A1"}]},{"parameter":"PENRM","unit":"MJ","values":[{"value":"0,0E+00","module":"A1"}]},{"parameter":"PENRT","unit":"MJ","values":[{"value":"2,32E+01","module":"A1"}]},{"parameter":"SM","unit":"kg","values":[{"value":"0,0E+00","module":"A1"}]},{"parameter":"RSF","unit":"MJ","values":[{"value":"0,0E+00","module":"A1"}]},{"parameter":"NRSF","unit":"MJ","values":[{"value":"0,0E+00","module":"A1"}]},{"parameter":"FW","unit":"m3","values":[{"value":"7,67E-03","module":"A1"}]}],"end_of_life_waste":[{"parameter":"HWD","unit":"kg","values":[{"value":"1,49E-04","module":"A1"}]},{"parameter":"NHWD","unit":"kg","values":[{"value":"8,03E+00","module":"A1"}]},{"parameter":"RWD","unit":"kg","values":[{"value":"1,11E-05","module":"A1"}]}],"end_of_life_flow":[{"parameter":"CRU","unit":"kg","values":[{"value":"0,0E+00","module":"A1"}]},{"parameter":"MFR","unit":"kg","values":[{"value":"8,83E-03","module":"A1"}]},{"parameter":"MER","unit":"kg","values":[{"value":"0,0E+00","module":"A1"}]},{"parameter":"EEE","unit":"MJ","values":[{"value":"0,0E+00","module":"A1"}]},{"parameter":"EET","unit":"MJ","values":[{"value":"0,0E+00","module":"A1"}]}]}