{"product_name":"V Norrt\u00e4lje Biobetong 2","epd_id":"NEPD-7882-7554","compliance":["EN 15804+A2","ISO 14025","ISO 21930"],"producer_name":"Kynningsrud Prefab AB","environmental_impact":[{"parameter":"GWP-total","unit":"kg CO2-eq.","values":[{"value":"1,07E+02","module":"A1"},{"value":"3,65E+00","module":"A2"},{"value":"2,88E+00","module":"A3"},{"value":"7,41E+00","module":"A4"},{"value":"3,08E+00","module":"A5"},{"value":"7,08E+00","module":"C1"},{"value":"7,41E+00","module":"C2"},{"value":"4,79E-01","module":"C3"},{"value":"1,37E+00","module":"C4"},{"value":"-9,26E+00","module":"D"}]},{"parameter":"GWP-fossil","unit":"kg CO2-eq.","values":[{"value":"1,07E+02","module":"A1"},{"value":"3,65E+00","module":"A2"},{"value":"2,78E+00","module":"A3"},{"value":"7,40E+00","module":"A4"},{"value":"3,08E+00","module":"A5"},{"value":"7,08E+00","module":"C1"},{"value":"7,40E+00","module":"C2"},{"value":"4,72E-01","module":"C3"},{"value":"1,37E+00","module":"C4"},{"value":"-9,22E+00","module":"D"}]},{"parameter":"GWP-biogenic","unit":"kg CO2-eq.","values":[{"value":"3,09E-01","module":"A1"},{"value":"1,48E-03","module":"A2"},{"value":"9,96E-02","module":"A3"},{"value":"3,17E-03","module":"A4"},{"value":"5,76E-04","module":"A5"},{"value":"1,33E-03","module":"C1"},{"value":"3,17E-03","module":"C2"},{"value":"4,08E-03","module":"C3"},{"value":"1,17E-03","module":"C4"},{"value":"-3,46E-02","module":"D"}]},{"parameter":"GWP-luluc","unit":"kg CO2-eq.","values":[{"value":"1,50E-01","module":"A1"},{"value":"1,15E-03","module":"A2"},{"value":"2,15E-03","module":"A3"},{"value":"2,26E-03","module":"A4"},{"value":"2,42E-04","module":"A5"},{"value":"5,58E-04","module":"C1"},{"value":"2,26E-03","module":"C2"},{"value":"6,54E-04","module":"C3"},{"value":"2,69E-04","module":"C4"},{"value":"-4,48E-03","module":"D"}]},{"parameter":"ODP","unit":"kg CFC 11-eq.","values":[{"value":"3,26E-06","module":"A1"},{"value":"8,62E-07","module":"A2"},{"value":"4,46E-07","module":"A3"},{"value":"1,79E-06","module":"A4"},{"value":"6,64E-07","module":"A5"},{"value":"1,53E-06","module":"C1"},{"value":"1,79E-06","module":"C2"},{"value":"9,31E-08","module":"C3"},{"value":"6,68E-07","module":"C4"},{"value":"-5,22E-07","module":"D"}]},{"parameter":"AP","unit":"mol H+-eq.","values":[{"value":"3,33E-01","module":"A1"},{"value":"2,23E-02","module":"A2"},{"value":"2,28E-02","module":"A3"},{"value":"2,38E-02","module":"A4"},{"value":"3,22E-02","module":"A5"},{"value":"7,40E-02","module":"C1"},{"value":"2,38E-02","module":"C2"},{"value":"3,82E-03","module":"C3"},{"value":"1,34E-02","module":"C4"},{"value":"-5,20E-02","module":"D"}]},{"parameter":"POCP","unit":"kg NMVOC-eq.","values":[{"value":"3,13E-01","module":"A1"},{"value":"1,79E-02","module":"A2"},{"value":"2,67E-02","module":"A3"},{"value":"2,29E-02","module":"A4"},{"value":"4,28E-02","module":"A5"},{"value":"9,86E-02","module":"C1"},{"value":"2,29E-02","module":"C2"},{"value":"3,46E-03","module":"C3"},{"value":"1,58E-02","module":"C4"},{"value":"-5,33E-02","module":"D"}]},{"parameter":"ADPE","unit":"kg Sb-eq.","values":[{"value":"1,18E-03","module":"A1"},{"value":"5,99E-05","module":"A2"},{"value":"3,94E-05","module":"A3"},{"value":"1,32E-04","module":"A4"},{"value":"4,72E-06","module":"A5"},{"value":"1,09E-05","module":"C1"},{"value":"1,32E-04","module":"C2"},{"value":"6,00E-06","module":"C3"},{"value":"1,21E-05","module":"C4"},{"value":"-2,68E-04","module":"D"}]},{"parameter":"ADPF","unit":"MJ","values":[{"value":"6,26E+02","module":"A1"},{"value":"5,80E+01","module":"A2"},{"value":"3,30E+01","module":"A3"},{"value":"1,20E+02","module":"A4"},{"value":"4,23E+01","module":"A5"},{"value":"9,74E+01","module":"C1"},{"value":"1,20E+02","module":"C2"},{"value":"1,47E+01","module":"C3"},{"value":"4,42E+01","module":"C4"},{"value":"-9,06E+01","module":"D"}]},{"parameter":"WDP","unit":"m3 world-eq.","values":[{"value":"2,41E+03","module":"A1"},{"value":"4,17E+01","module":"A2"},{"value":"1,03E+03","module":"A3"},{"value":"9,22E+01","module":"A4"},{"value":"8,99E+00","module":"A5"},{"value":"2,07E+01","module":"C1"},{"value":"9,22E+01","module":"C2"},{"value":"1,62E+03","module":"C3"},{"value":"9,31E+01","module":"C4"},{"value":"-8,09E+02","module":"D"}]},{"parameter":"EP-freshwater","unit":"kg P-eq.","values":[{"value":"6,49E-03","module":"A1"},{"value":"2,71E-05","module":"A2"},{"value":"4,48E-05","module":"A3"},{"value":"5,89E-05","module":"A4"},{"value":"1,12E-05","module":"A5"},{"value":"2,58E-05","module":"C1"},{"value":"5,89E-05","module":"C2"},{"value":"2,99E-05","module":"C3"},{"value":"1,02E-05","module":"C4"},{"value":"-5,14E-04","module":"D"}]},{"parameter":"EP-marine","unit":"kg N-eq.","values":[{"value":"5,28E-02","module":"A1"},{"value":"4,98E-03","module":"A2"},{"value":"8,94E-03","module":"A3"},{"value":"5,22E-03","module":"A4"},{"value":"1,42E-02","module":"A5"},{"value":"3,27E-02","module":"C1"},{"value":"5,22E-03","module":"C2"},{"value":"1,12E-03","module":"C3"},{"value":"5,02E-03","module":"C4"},{"value":"-1,27E-02","module":"D"}]},{"parameter":"EP-terrestrial","unit":"mol N-eq.","values":[{"value":"9,57E-01","module":"A1"},{"value":"5,58E-02","module":"A2"},{"value":"9,73E-02","module":"A3"},{"value":"5,82E-02","module":"A4"},{"value":"1,56E-01","module":"A5"},{"value":"3,56E-01","module":"C1"},{"value":"5,82E-02","module":"C2"},{"value":"1,29E-02","module":"C3"},{"value":"5,53E-02","module":"C4"},{"value":"-1,37E-01","module":"D"}]},{"parameter":"GWP-IOBC","unit":"kg CO2-eq.","values":[{"value":"1,06E+02","module":"A1"},{"value":"3,65E+00","module":"A2"},{"value":"2,86E+00","module":"A3"},{"value":"7,41E+00","module":"A4"},{"value":"3,08E+00","module":"A5"},{"value":"7,08E+00","module":"C1"},{"value":"7,41E+00","module":"C2"},{"value":"4,73E-01","module":"C3"},{"value":"1,37E+00","module":"C4"},{"value":"-1,32E+01","module":"D"}]}],"additional_environmental_impact":[{"parameter":"PM","unit":"disease incidence","values":[{"value":"4,81E-06","module":"A1"},{"value":"3,01E-07","module":"A2"},{"value":"5,16E-07","module":"A3"},{"value":"6,80E-07","module":"A4"},{"value":"8,51E-07","module":"A5"},{"value":"5,92E-06","module":"C1"},{"value":"6,80E-07","module":"C2"},{"value":"6,12E-08","module":"C3"},{"value":"2,85E-07","module":"C4"},{"value":"-9,31E-07","module":"D"}]},{"parameter":"ETP-fw","unit":"CTUe","values":[{"value":"1,27E+03","module":"A1"},{"value":"4,14E+01","module":"A2"},{"value":"4,56E+01","module":"A3"},{"value":"8,79E+01","module":"A4"},{"value":"2,31E+01","module":"A5"},{"value":"5,32E+01","module":"C1"},{"value":"8,79E+01","module":"C2"},{"value":"1,04E+01","module":"C3"},{"value":"2,19E+01","module":"C4"},{"value":"-4,56E+02","module":"D"}]},{"parameter":"HTP-c","unit":"CTUh","values":[{"value":"3,90E-07","module":"A1"},{"value":"0,0E+00","module":"A2"},{"value":"2,27E-09","module":"A3"},{"value":"0,0E+00","module":"A4"},{"value":"8,98E-10","module":"A5"},{"value":"1,90E-09","module":"C1"},{"value":"0,0E+00","module":"C2"},{"value":"6,65E-10","module":"C3"},{"value":"6,40E-10","module":"C4"},{"value":"-3,84E-08","module":"D"}]},{"parameter":"HTP-nc","unit":"CTUh","values":[{"value":"2,79E-06","module":"A1"},{"value":"3,79E-08","module":"A2"},{"value":"5,61E-08","module":"A3"},{"value":"8,50E-08","module":"A4"},{"value":"2,13E-08","module":"A5"},{"value":"4,93E-08","module":"C1"},{"value":"8,50E-08","module":"C2"},{"value":"9,31E-09","module":"C3"},{"value":"1,28E-08","module":"C4"},{"value":"7,72E-07","module":"D"}]},{"parameter":"SQP","unit":"unitless","values":[{"value":"2,25E+02","module":"A1"},{"value":"6,14E+01","module":"A2"},{"value":"9,20E+00","module":"A3"},{"value":"1,38E+02","module":"A4"},{"value":"5,37E+00","module":"A5"},{"value":"1,21E+01","module":"C1"},{"value":"1,38E+02","module":"C2"},{"value":"8,30E+00","module":"C3"},{"value":"1,61E+02","module":"C4"},{"value":"5,36E+01","module":"D"}]},{"parameter":"IRP","unit":"kBq U235-eq.","values":[{"value":"3,97E+03","module":"A1"},{"value":"2,53E-01","module":"A2"},{"value":"2,22E-01","module":"A3"},{"value":"5,26E-01","module":"A4"},{"value":"1,81E-01","module":"A5"},{"value":"4,21E-01","module":"C1"},{"value":"5,26E-01","module":"C2"},{"value":"2,46E-01","module":"C3"},{"value":"1,92E-01","module":"C4"},{"value":"-2,09E-01","module":"D"}]}],"resource_use":[{"parameter":"PERE","unit":"MJ","values":[{"value":"1,40E+02","module":"A1"},{"value":"6,92E-01","module":"A2"},{"value":"7,52E+01","module":"A3"},{"value":"1,51E+00","module":"A4"},{"value":"2,29E-01","module":"A5"},{"value":"5,29E-01","module":"C1"},{"value":"1,51E+00","module":"C2"},{"value":"7,55E+00","module":"C3"},{"value":"6,81E-01","module":"C4"},{"value":"-1,13E+01","module":"D"}]},{"parameter":"PERM","unit":"MJ","values":[{"value":"9,58E-02","module":"A1"},{"value":"0,0E+00","module":"A2"},{"value":"0,0E+00","module":"A3"},{"value":"0,0E+00","module":"A4"},{"value":"0,0E+00","module":"A5"},{"value":"0,0E+00","module":"C1"},{"value":"0,0E+00","module":"C2"},{"value":"0,0E+00","module":"C3"},{"value":"0,0E+00","module":"C4"},{"value":"0,0E+00","module":"D"}]},{"parameter":"PERT","unit":"MJ","values":[{"value":"1,40E+02","module":"A1"},{"value":"6,92E-01","module":"A2"},{"value":"7,52E+01","module":"A3"},{"value":"1,51E+00","module":"A4"},{"value":"2,29E-01","module":"A5"},{"value":"5,29E-01","module":"C1"},{"value":"1,51E+00","module":"C2"},{"value":"7,55E+00","module":"C3"},{"value":"6,81E-01","module":"C4"},{"value":"-1,13E+01","module":"D"}]},{"parameter":"PENRE","unit":"MJ","values":[{"value":"6,91E+02","module":"A1"},{"value":"5,80E+01","module":"A2"},{"value":"3,30E+01","module":"A3"},{"value":"1,20E+02","module":"A4"},{"value":"4,23E+01","module":"A5"},{"value":"9,74E+01","module":"C1"},{"value":"1,20E+02","module":"C2"},{"value":"1,47E+01","module":"C3"},{"value":"4,42E+01","module":"C4"},{"value":"-9,20E+01","module":"D"}]},{"parameter":"PENRM","unit":"MJ","values":[{"value":"2,10E-02","module":"A1"},{"value":"0,0E+00","module":"A2"},{"value":"0,0E+00","module":"A3"},{"value":"0,0E+00","module":"A4"},{"value":"0,0E+00","module":"A5"},{"value":"0,0E+00","module":"C1"},{"value":"0,0E+00","module":"C2"},{"value":"0,0E+00","module":"C3"},{"value":"0,0E+00","module":"C4"},{"value":"0,0E+00","module":"D"}]},{"parameter":"PENRT","unit":"MJ","values":[{"value":"6,91E+02","module":"A1"},{"value":"5,80E+01","module":"A2"},{"value":"3,30E+01","module":"A3"},{"value":"1,20E+02","module":"A4"},{"value":"4,23E+01","module":"A5"},{"value":"9,74E+01","module":"C1"},{"value":"1,20E+02","module":"C2"},{"value":"1,47E+01","module":"C3"},{"value":"4,42E+01","module":"C4"},{"value":"-9,20E+01","module":"D"}]},{"parameter":"SM","unit":"kg","values":[{"value":"9,03E+01","module":"A1"},{"value":"0,0E+00","module":"A2"},{"value":"0,0E+00","module":"A3"},{"value":"0,0E+00","module":"A4"},{"value":"0,0E+00","module":"A5"},{"value":"0,0E+00","module":"C1"},{"value":"0,0E+00","module":"C2"},{"value":"0,0E+00","module":"C3"},{"value":"0,0E+00","module":"C4"},{"value":"0,0E+00","module":"D"}]},{"parameter":"RSF","unit":"MJ","values":[{"value":"6,20E+01","module":"A1"},{"value":"2,42E-02","module":"A2"},{"value":"7,25E-02","module":"A3"},{"value":"5,29E-02","module":"A4"},{"value":"5,63E-03","module":"A5"},{"value":"5,63E-03","module":"C1"},{"value":"5,29E-02","module":"C2"},{"value":"0,0E+00","module":"C3"},{"value":"1,41E-02","module":"C4"},{"value":"1,55E-01","module":"D"}]},{"parameter":"NRSF","unit":"MJ","values":[{"value":"1,28E+02","module":"A1"},{"value":"8,38E-02","module":"A2"},{"value":"2,23E-01","module":"A3"},{"value":"1,77E-01","module":"A4"},{"value":"8,29E-02","module":"A5"},{"value":"8,29E-02","module":"C1"},{"value":"1,77E-01","module":"C2"},{"value":"0,0E+00","module":"C3"},{"value":"4,05E-02","module":"C4"},{"value":"7,97E+00","module":"D"}]},{"parameter":"FW","unit":"m3","values":[{"value":"1,17E+00","module":"A1"},{"value":"6,18E-03","module":"A2"},{"value":"6,85E-01","module":"A3"},{"value":"1,37E-02","module":"A4"},{"value":"2,18E-03","module":"A5"},{"value":"5,01E-03","module":"C1"},{"value":"1,37E-02","module":"C2"},{"value":"2,51E-02","module":"C3"},{"value":"5,27E-02","module":"C4"},{"value":"-9,63E-01","module":"D"}]}],"end_of_life_waste":[{"parameter":"HWD","unit":"kg","values":[{"value":"2,05E-01","module":"A1"},{"value":"3,06E-03","module":"A2"},{"value":"2,60E-01","module":"A3"},{"value":"6,58E-03","module":"A4"},{"value":"1,25E-03","module":"A5"},{"value":"2,87E-03","module":"C1"},{"value":"6,58E-03","module":"C2"},{"value":"1,47E-03","module":"C3"},{"value":"0,0E+00","module":"C4"},{"value":"-4,62E-02","module":"D"}]},{"parameter":"NHWD","unit":"kg","values":[{"value":"4,12E+02","module":"A1"},{"value":"4,61E+00","module":"A2"},{"value":"4,80E+00","module":"A3"},{"value":"1,05E+01","module":"A4"},{"value":"5,01E-02","module":"A5"},{"value":"1,15E-01","module":"C1"},{"value":"1,05E+01","module":"C2"},{"value":"4,63E-02","module":"C3"},{"value":"3,20E+02","module":"C4"},{"value":"-3,34E+00","module":"D"}]},{"parameter":"RWD","unit":"kg","values":[{"value":"9,86E-03","module":"A1"},{"value":"3,97E-04","module":"A2"},{"value":"2,31E-04","module":"A3"},{"value":"8,21E-04","module":"A4"},{"value":"2,94E-04","module":"A5"},{"value":"6,76E-04","module":"C1"},{"value":"8,21E-04","module":"C2"},{"value":"1,55E-04","module":"C3"},{"value":"0,0E+00","module":"C4"},{"value":"-1,83E-04","module":"D"}]}],"end_of_life_flow":[{"parameter":"CRU","unit":"kg","values":[{"value":"2,78E-03","module":"A1"},{"value":"0,0E+00","module":"A2"},{"value":"0,0E+00","module":"A3"},{"value":"0,0E+00","module":"A4"},{"value":"0,0E+00","module":"A5"},{"value":"0,0E+00","module":"C1"},{"value":"0,0E+00","module":"C2"},{"value":"0,0E+00","module":"C3"},{"value":"0,0E+00","module":"C4"},{"value":"0,0E+00","module":"D"}]},{"parameter":"MFR","unit":"kg","values":[{"value":"1,56E-04","module":"A1"},{"value":"0,0E+00","module":"A2"},{"value":"4,17E+00","module":"A3"},{"value":"0,0E+00","module":"A4"},{"value":"0,0E+00","module":"A5"},{"value":"0,0E+00","module":"C1"},{"value":"0,0E+00","module":"C2"},{"value":"6,80E+02","module":"C3"},{"value":"0,0E+00","module":"C4"},{"value":"0,0E+00","module":"D"}]},{"parameter":"MER","unit":"kg","values":[{"value":"1,38E-04","module":"A1"},{"value":"0,0E+00","module":"A2"},{"value":"4,18E+00","module":"A3"},{"value":"0,0E+00","module":"A4"},{"value":"0,0E+00","module":"A5"},{"value":"0,0E+00","module":"C1"},{"value":"0,0E+00","module":"C2"},{"value":"0,0E+00","module":"C3"},{"value":"0,0E+00","module":"C4"},{"value":"0,0E+00","module":"D"}]},{"parameter":"EEE","unit":"MJ","values":[{"value":"0,0E+00","module":"A1"},{"value":"0,0E+00","module":"A2"},{"value":"2,81E+00","module":"A3"},{"value":"0,0E+00","module":"A4"},{"value":"0,0E+00","module":"A5"},{"value":"0,0E+00","module":"C1"},{"value":"0,0E+00","module":"C2"},{"value":"0,0E+00","module":"C3"},{"value":"0,0E+00","module":"C4"},{"value":"0,0E+00","module":"D"}]},{"parameter":"EET","unit":"MJ","values":[{"value":"0,0E+00","module":"A1"},{"value":"0,0E+00","module":"A2"},{"value":"4,26E+01","module":"A3"},{"value":"0,0E+00","module":"A4"},{"value":"0,0E+00","module":"A5"},{"value":"0,0E+00","module":"C1"},{"value":"0,0E+00","module":"C2"},{"value":"0,0E+00","module":"C3"},{"value":"0,0E+00","module":"C4"},{"value":"0,0E+00","module":"D"}]}]}