{"product_name":"V Uddevalla Biobetong 2","epd_id":"NEPD-6091-5356-EN","compliance":["EN 15804+A2","ISO 14025","ISO 21930"],"producer_name":"Kynningsrud Prefab AB","environmental_impact":[{"parameter":"GWP-total","unit":"kg CO2-eq.","values":[{"value":"1,18E+02","module":"A1"},{"value":"3,52E+00","module":"A2"},{"value":"1,40E+00","module":"A3"},{"value":"7,41E+00","module":"A4"},{"value":"3,08E+00","module":"A5"},{"value":"6,08E+00","module":"C1"},{"value":"7,41E+00","module":"C2"},{"value":"3,58E-01","module":"C3"},{"value":"1,03E+00","module":"C4"},{"value":"-8,74E+00","module":"D"}]},{"parameter":"GWP-fossil","unit":"kg CO2-eq.","values":[{"value":"1,17E+02","module":"A1"},{"value":"3,51E+00","module":"A2"},{"value":"1,39E+00","module":"A3"},{"value":"7,40E+00","module":"A4"},{"value":"3,08E+00","module":"A5"},{"value":"6,08E+00","module":"C1"},{"value":"7,40E+00","module":"C2"},{"value":"3,53E-01","module":"C3"},{"value":"1,03E+00","module":"C4"},{"value":"-8,70E+00","module":"D"}]},{"parameter":"GWP-biogenic","unit":"kg CO2-eq.","values":[{"value":"2,20E-01","module":"A1"},{"value":"1,50E-03","module":"A2"},{"value":"1,27E-02","module":"A3"},{"value":"3,17E-03","module":"A4"},{"value":"5,76E-04","module":"A5"},{"value":"1,14E-03","module":"C1"},{"value":"3,17E-03","module":"C2"},{"value":"3,05E-03","module":"C3"},{"value":"8,77E-04","module":"C4"},{"value":"-2,69E-02","module":"D"}]},{"parameter":"GWP-luluc","unit":"kg CO2-eq.","values":[{"value":"1,50E-01","module":"A1"},{"value":"1,09E-03","module":"A2"},{"value":"1,81E-03","module":"A3"},{"value":"2,26E-03","module":"A4"},{"value":"2,42E-04","module":"A5"},{"value":"4,79E-04","module":"C1"},{"value":"2,26E-03","module":"C2"},{"value":"4,88E-04","module":"C3"},{"value":"2,02E-04","module":"C4"},{"value":"-4,16E-03","module":"D"}]},{"parameter":"ODP","unit":"kg CFC 11-eq.","values":[{"value":"3,93E-06","module":"A1"},{"value":"8,45E-07","module":"A2"},{"value":"2,38E-07","module":"A3"},{"value":"1,79E-06","module":"A4"},{"value":"6,64E-07","module":"A5"},{"value":"1,31E-06","module":"C1"},{"value":"1,79E-06","module":"C2"},{"value":"6,96E-08","module":"C3"},{"value":"5,02E-07","module":"C4"},{"value":"-4,47E-07","module":"D"}]},{"parameter":"AP","unit":"mol H+-eq.","values":[{"value":"3,75E-01","module":"A1"},{"value":"1,27E-02","module":"A2"},{"value":"1,28E-02","module":"A3"},{"value":"2,38E-02","module":"A4"},{"value":"3,22E-02","module":"A5"},{"value":"6,36E-02","module":"C1"},{"value":"2,38E-02","module":"C2"},{"value":"2,86E-03","module":"C3"},{"value":"1,01E-02","module":"C4"},{"value":"-4,79E-02","module":"D"}]},{"parameter":"POCP","unit":"kg NMVOC-eq.","values":[{"value":"3,56E-01","module":"A1"},{"value":"1,18E-02","module":"A2"},{"value":"1,38E-02","module":"A3"},{"value":"2,29E-02","module":"A4"},{"value":"4,28E-02","module":"A5"},{"value":"8,47E-02","module":"C1"},{"value":"2,29E-02","module":"C2"},{"value":"2,58E-03","module":"C3"},{"value":"1,19E-02","module":"C4"},{"value":"-4,89E-02","module":"D"}]},{"parameter":"ADPE","unit":"kg Sb-eq.","values":[{"value":"1,28E-03","module":"A1"},{"value":"6,21E-05","module":"A2"},{"value":"3,43E-05","module":"A3"},{"value":"1,32E-04","module":"A4"},{"value":"4,72E-06","module":"A5"},{"value":"9,34E-06","module":"C1"},{"value":"1,32E-04","module":"C2"},{"value":"4,48E-06","module":"C3"},{"value":"9,13E-06","module":"C4"},{"value":"-2,32E-04","module":"D"}]},{"parameter":"ADPF","unit":"MJ","values":[{"value":"7,96E+02","module":"A1"},{"value":"5,69E+01","module":"A2"},{"value":"1,92E+01","module":"A3"},{"value":"1,20E+02","module":"A4"},{"value":"4,23E+01","module":"A5"},{"value":"8,37E+01","module":"C1"},{"value":"1,20E+02","module":"C2"},{"value":"1,10E+01","module":"C3"},{"value":"3,33E+01","module":"C4"},{"value":"-8,29E+01","module":"D"}]},{"parameter":"WDP","unit":"m3 world-eq.","values":[{"value":"2,62E+03","module":"A1"},{"value":"4,33E+01","module":"A2"},{"value":"9,72E+02","module":"A3"},{"value":"9,22E+01","module":"A4"},{"value":"8,99E+00","module":"A5"},{"value":"1,78E+01","module":"C1"},{"value":"9,22E+01","module":"C2"},{"value":"1,21E+03","module":"C3"},{"value":"7,01E+01","module":"C4"},{"value":"-5,10E+02","module":"D"}]},{"parameter":"EP-freshwater","unit":"kg P-eq.","values":[{"value":"6,91E-03","module":"A1"},{"value":"2,78E-05","module":"A2"},{"value":"3,45E-05","module":"A3"},{"value":"5,89E-05","module":"A4"},{"value":"1,12E-05","module":"A5"},{"value":"2,21E-05","module":"C1"},{"value":"5,89E-05","module":"C2"},{"value":"2,23E-05","module":"C3"},{"value":"7,70E-06","module":"C4"},{"value":"-4,96E-04","module":"D"}]},{"parameter":"EP-marine","unit":"kg N-eq.","values":[{"value":"6,20E-02","module":"A1"},{"value":"2,82E-03","module":"A2"},{"value":"4,50E-03","module":"A3"},{"value":"5,22E-03","module":"A4"},{"value":"1,42E-02","module":"A5"},{"value":"2,81E-02","module":"C1"},{"value":"5,22E-03","module":"C2"},{"value":"8,37E-04","module":"C3"},{"value":"3,77E-03","module":"C4"},{"value":"-1,13E-02","module":"D"}]},{"parameter":"EP-terrestrial","unit":"mol N-eq.","values":[{"value":"1,01E+00","module":"A1"},{"value":"3,15E-02","module":"A2"},{"value":"5,01E-02","module":"A3"},{"value":"5,82E-02","module":"A4"},{"value":"1,56E-01","module":"A5"},{"value":"3,06E-01","module":"C1"},{"value":"5,82E-02","module":"C2"},{"value":"9,64E-03","module":"C3"},{"value":"4,16E-02","module":"C4"},{"value":"-1,21E-01","module":"D"}]},{"parameter":"GWP-IOBC","unit":"kg CO2-eq.","values":[{"value":"1,17E+02","module":"A1"},{"value":"3,52E+00","module":"A2"},{"value":"1,40E+00","module":"A3"},{"value":"7,41E+00","module":"A4"},{"value":"3,08E+00","module":"A5"},{"value":"6,08E+00","module":"C1"},{"value":"7,41E+00","module":"C2"},{"value":"6,55E-01","module":"C3"},{"value":"0,0E+00","module":"C4"},{"value":"-1,26E+01","module":"D"}]}],"additional_environmental_impact":[{"parameter":"PM","unit":"disease incidence","values":[{"value":"5,82E-06","module":"A1"},{"value":"3,20E-07","module":"A2"},{"value":"2,71E-07","module":"A3"},{"value":"6,80E-07","module":"A4"},{"value":"8,51E-07","module":"A5"},{"value":"4,66E-06","module":"C1"},{"value":"6,80E-07","module":"C2"},{"value":"4,57E-08","module":"C3"},{"value":"2,14E-07","module":"C4"},{"value":"-8,46E-07","module":"D"}]},{"parameter":"ETP-fw","unit":"CTUe","values":[{"value":"1,67E+03","module":"A1"},{"value":"4,15E+01","module":"A2"},{"value":"3,32E+01","module":"A3"},{"value":"8,79E+01","module":"A4"},{"value":"2,31E+01","module":"A5"},{"value":"4,58E+01","module":"C1"},{"value":"8,79E+01","module":"C2"},{"value":"7,77E+00","module":"C3"},{"value":"1,65E+01","module":"C4"},{"value":"-4,42E+02","module":"D"}]},{"parameter":"HTP-c","unit":"CTUh","values":[{"value":"4,59E-07","module":"A1"},{"value":"0,0E+00","module":"A2"},{"value":"1,55E-09","module":"A3"},{"value":"0,0E+00","module":"A4"},{"value":"8,98E-10","module":"A5"},{"value":"1,65E-09","module":"C1"},{"value":"0,0E+00","module":"C2"},{"value":"4,97E-10","module":"C3"},{"value":"4,82E-10","module":"C4"},{"value":"-3,74E-08","module":"D"}]},{"parameter":"HTP-nc","unit":"CTUh","values":[{"value":"3,45E-06","module":"A1"},{"value":"4,02E-08","module":"A2"},{"value":"3,65E-08","module":"A3"},{"value":"8,50E-08","module":"A4"},{"value":"2,13E-08","module":"A5"},{"value":"4,23E-08","module":"C1"},{"value":"8,50E-08","module":"C2"},{"value":"6,96E-09","module":"C3"},{"value":"9,63E-09","module":"C4"},{"value":"7,67E-07","module":"D"}]},{"parameter":"SQP","unit":"unitless","values":[{"value":"2,55E+02","module":"A1"},{"value":"6,46E+01","module":"A2"},{"value":"5,34E+00","module":"A3"},{"value":"1,38E+02","module":"A4"},{"value":"5,37E+00","module":"A5"},{"value":"1,04E+01","module":"C1"},{"value":"1,38E+02","module":"C2"},{"value":"6,20E+00","module":"C3"},{"value":"1,21E+02","module":"C4"},{"value":"3,89E+01","module":"D"}]},{"parameter":"IRP","unit":"kBq U235-eq.","values":[{"value":"3,83E+03","module":"A1"},{"value":"2,49E-01","module":"A2"},{"value":"1,59E-01","module":"A3"},{"value":"5,26E-01","module":"A4"},{"value":"1,81E-01","module":"A5"},{"value":"3,62E-01","module":"C1"},{"value":"5,26E-01","module":"C2"},{"value":"1,84E-01","module":"C3"},{"value":"1,44E-01","module":"C4"},{"value":"-1,49E-01","module":"D"}]}],"resource_use":[{"parameter":"PERE","unit":"MJ","values":[{"value":"1,21E+02","module":"A1"},{"value":"7,12E-01","module":"A2"},{"value":"7,17E+01","module":"A3"},{"value":"1,51E+00","module":"A4"},{"value":"2,29E-01","module":"A5"},{"value":"4,55E-01","module":"C1"},{"value":"1,51E+00","module":"C2"},{"value":"5,64E+00","module":"C3"},{"value":"5,12E-01","module":"C4"},{"value":"-9,68E+00","module":"D"}]},{"parameter":"PERM","unit":"MJ","values":[{"value":"2,88E-01","module":"A1"},{"value":"0,0E+00","module":"A2"},{"value":"0,0E+00","module":"A3"},{"value":"0,0E+00","module":"A4"},{"value":"0,0E+00","module":"A5"},{"value":"0,0E+00","module":"C1"},{"value":"0,0E+00","module":"C2"},{"value":"0,0E+00","module":"C3"},{"value":"0,0E+00","module":"C4"},{"value":"0,0E+00","module":"D"}]},{"parameter":"PERT","unit":"MJ","values":[{"value":"1,21E+02","module":"A1"},{"value":"7,12E-01","module":"A2"},{"value":"7,17E+01","module":"A3"},{"value":"1,51E+00","module":"A4"},{"value":"2,29E-01","module":"A5"},{"value":"4,55E-01","module":"C1"},{"value":"1,51E+00","module":"C2"},{"value":"5,64E+00","module":"C3"},{"value":"5,12E-01","module":"C4"},{"value":"-9,68E+00","module":"D"}]},{"parameter":"PENRE","unit":"MJ","values":[{"value":"8,47E+02","module":"A1"},{"value":"5,69E+01","module":"A2"},{"value":"1,92E+01","module":"A3"},{"value":"1,20E+02","module":"A4"},{"value":"4,23E+01","module":"A5"},{"value":"8,37E+01","module":"C1"},{"value":"1,20E+02","module":"C2"},{"value":"1,10E+01","module":"C3"},{"value":"3,33E+01","module":"C4"},{"value":"-8,40E+01","module":"D"}]},{"parameter":"PENRM","unit":"MJ","values":[{"value":"1,42E+01","module":"A1"},{"value":"0,0E+00","module":"A2"},{"value":"0,0E+00","module":"A3"},{"value":"0,0E+00","module":"A4"},{"value":"0,0E+00","module":"A5"},{"value":"0,0E+00","module":"C1"},{"value":"0,0E+00","module":"C2"},{"value":"0,0E+00","module":"C3"},{"value":"0,0E+00","module":"C4"},{"value":"0,0E+00","module":"D"}]},{"parameter":"PENRT","unit":"MJ","values":[{"value":"8,61E+02","module":"A1"},{"value":"5,69E+01","module":"A2"},{"value":"1,92E+01","module":"A3"},{"value":"1,20E+02","module":"A4"},{"value":"4,23E+01","module":"A5"},{"value":"8,37E+01","module":"C1"},{"value":"1,20E+02","module":"C2"},{"value":"1,10E+01","module":"C3"},{"value":"3,33E+01","module":"C4"},{"value":"-8,40E+01","module":"D"}]},{"parameter":"SM","unit":"kg","values":[{"value":"8,21E+01","module":"A1"},{"value":"0,0E+00","module":"A2"},{"value":"0,0E+00","module":"A3"},{"value":"0,0E+00","module":"A4"},{"value":"0,0E+00","module":"A5"},{"value":"0,0E+00","module":"C1"},{"value":"0,0E+00","module":"C2"},{"value":"0,0E+00","module":"C3"},{"value":"0,0E+00","module":"C4"},{"value":"0,0E+00","module":"D"}]},{"parameter":"RSF","unit":"MJ","values":[{"value":"5,96E+01","module":"A1"},{"value":"2,49E-02","module":"A2"},{"value":"6,16E-02","module":"A3"},{"value":"5,29E-02","module":"A4"},{"value":"5,63E-03","module":"A5"},{"value":"5,63E-03","module":"C1"},{"value":"5,29E-02","module":"C2"},{"value":"0,0E+00","module":"C3"},{"value":"1,06E-02","module":"C4"},{"value":"1,81E-01","module":"D"}]},{"parameter":"NRSF","unit":"MJ","values":[{"value":"1,31E+02","module":"A1"},{"value":"8,31E-02","module":"A2"},{"value":"1,70E-01","module":"A3"},{"value":"1,77E-01","module":"A4"},{"value":"8,29E-02","module":"A5"},{"value":"8,29E-02","module":"C1"},{"value":"1,77E-01","module":"C2"},{"value":"0,0E+00","module":"C3"},{"value":"3,04E-02","module":"C4"},{"value":"7,86E+00","module":"D"}]},{"parameter":"FW","unit":"m3","values":[{"value":"9,07E-01","module":"A1"},{"value":"6,44E-03","module":"A2"},{"value":"5,83E-01","module":"A3"},{"value":"1,37E-02","module":"A4"},{"value":"2,18E-03","module":"A5"},{"value":"4,31E-03","module":"C1"},{"value":"1,37E-02","module":"C2"},{"value":"1,88E-02","module":"C3"},{"value":"3,96E-02","module":"C4"},{"value":"-7,23E-01","module":"D"}]}],"end_of_life_waste":[{"parameter":"HWD","unit":"kg","values":[{"value":"2,28E-01","module":"A1"},{"value":"3,11E-03","module":"A2"},{"value":"1,24E-02","module":"A3"},{"value":"6,58E-03","module":"A4"},{"value":"1,25E-03","module":"A5"},{"value":"2,46E-03","module":"C1"},{"value":"6,58E-03","module":"C2"},{"value":"1,09E-03","module":"C3"},{"value":"0,0E+00","module":"C4"},{"value":"-4,40E-02","module":"D"}]},{"parameter":"NHWD","unit":"kg","values":[{"value":"4,00E+02","module":"A1"},{"value":"4,90E+00","module":"A2"},{"value":"6,38E+00","module":"A3"},{"value":"1,05E+01","module":"A4"},{"value":"5,01E-02","module":"A5"},{"value":"9,91E-02","module":"C1"},{"value":"1,05E+01","module":"C2"},{"value":"3,46E-02","module":"C3"},{"value":"2,41E+02","module":"C4"},{"value":"-3,23E+00","module":"D"}]},{"parameter":"RWD","unit":"kg","values":[{"value":"1,02E-02","module":"A1"},{"value":"3,89E-04","module":"A2"},{"value":"1,35E-04","module":"A3"},{"value":"8,21E-04","module":"A4"},{"value":"2,94E-04","module":"A5"},{"value":"5,81E-04","module":"C1"},{"value":"8,21E-04","module":"C2"},{"value":"1,16E-04","module":"C3"},{"value":"0,0E+00","module":"C4"},{"value":"-1,32E-04","module":"D"}]}],"end_of_life_flow":[{"parameter":"CRU","unit":"kg","values":[{"value":"2,68E-03","module":"A1"},{"value":"0,0E+00","module":"A2"},{"value":"0,0E+00","module":"A3"},{"value":"0,0E+00","module":"A4"},{"value":"0,0E+00","module":"A5"},{"value":"0,0E+00","module":"C1"},{"value":"0,0E+00","module":"C2"},{"value":"0,0E+00","module":"C3"},{"value":"0,0E+00","module":"C4"},{"value":"0,0E+00","module":"D"}]},{"parameter":"MFR","unit":"kg","values":[{"value":"0,0E+00","module":"A1"},{"value":"0,0E+00","module":"A2"},{"value":"5,98E+00","module":"A3"},{"value":"0,0E+00","module":"A4"},{"value":"0,0E+00","module":"A5"},{"value":"0,0E+00","module":"C1"},{"value":"0,0E+00","module":"C2"},{"value":"5,11E+02","module":"C3"},{"value":"0,0E+00","module":"C4"},{"value":"0,0E+00","module":"D"}]},{"parameter":"MER","unit":"kg","values":[{"value":"0,0E+00","module":"A1"},{"value":"0,0E+00","module":"A2"},{"value":"1,05E-02","module":"A3"},{"value":"0,0E+00","module":"A4"},{"value":"0,0E+00","module":"A5"},{"value":"0,0E+00","module":"C1"},{"value":"0,0E+00","module":"C2"},{"value":"0,0E+00","module":"C3"},{"value":"0,0E+00","module":"C4"},{"value":"0,0E+00","module":"D"}]},{"parameter":"EEE","unit":"MJ","values":[{"value":"0,0E+00","module":"A1"},{"value":"0,0E+00","module":"A2"},{"value":"5,68E-03","module":"A3"},{"value":"0,0E+00","module":"A4"},{"value":"0,0E+00","module":"A5"},{"value":"0,0E+00","module":"C1"},{"value":"0,0E+00","module":"C2"},{"value":"0,0E+00","module":"C3"},{"value":"0,0E+00","module":"C4"},{"value":"0,0E+00","module":"D"}]},{"parameter":"EET","unit":"MJ","values":[{"value":"0,0E+00","module":"A1"},{"value":"0,0E+00","module":"A2"},{"value":"8,59E-02","module":"A3"},{"value":"0,0E+00","module":"A4"},{"value":"0,0E+00","module":"A5"},{"value":"0,0E+00","module":"C1"},{"value":"0,0E+00","module":"C2"},{"value":"0,0E+00","module":"C3"},{"value":"0,0E+00","module":"C4"},{"value":"0,0E+00","module":"D"}]}]}