{"product_name":"Vannbyggingstein","epd_id":"NEPD-2841-1529-NO","compliance":["EN 15804","ISO 14025","ISO 21930"],"producer_name":"Risa AS","environmental_impact":[{"parameter":"GWP-total","unit":"kg CO2-eq.","values":[{"value":"1,20E+01","module":"A1-A3"},{"value":"4,78E-01","module":"A4"}]},{"parameter":"ODP","unit":"kg CFC 11-eq.","values":[{"value":"2,02E-06","module":"A1-A3"},{"value":"7,00E-08","module":"A4"}]},{"parameter":"AP","unit":"kg SO2-eq.","values":[{"value":"5,87E-02","module":"A1-A3"},{"value":"3,45E-03","module":"A4"}]},{"parameter":"EP","unit":"kg Phosphat-eq.","values":[{"value":"1,41E-02","module":"A1-A3"},{"value":"7,37E-04","module":"A4"}]},{"parameter":"POCP","unit":"kg Ethen-eq.","values":[{"value":"2,27E-03","module":"A1-A3"},{"value":"7,79E-05","module":"A4"}]},{"parameter":"ADPE","unit":"kg Sb-eq.","values":[{"value":"1,55E-05","module":"A1-A3"},{"value":"2,70E-07","module":"A4"}]},{"parameter":"ADPF","unit":"MJ","values":[{"value":"1,78E+02","module":"A1-A3"},{"value":"6,09E+00","module":"A4"}]},{"parameter":"ADPM","unit":"kg Sb-eq.","values":[{"value":"1,55E-05","module":"A1-A3"},{"value":"2,70E-07","module":"A4"}]}],"additional_environmental_impact":[],"resource_use":[{"parameter":"PERE","unit":"MJ","values":[{"value":"2,11E+00","module":"A1-A3"},{"value":"1,34E-01","module":"A4"}]},{"parameter":"PERM","unit":"MJ","values":[{"value":"0,0E+00","module":"A1-A3"},{"value":"0,0E+00","module":"A4"}]},{"parameter":"PERT","unit":"MJ","values":[{"value":"2,11E+00","module":"A1-A3"},{"value":"1,34E-01","module":"A4"}]},{"parameter":"PENRE","unit":"MJ","values":[{"value":"1,79E+02","module":"A1-A3"},{"value":"6,30E+00","module":"A4"}]},{"parameter":"PENRM","unit":"MJ","values":[{"value":"0,0E+00","module":"A1-A3"},{"value":"0,0E+00","module":"A4"}]},{"parameter":"PENRT","unit":"MJ","values":[{"value":"1,80E+02","module":"A1-A3"},{"value":"6,30E+00","module":"A4"}]},{"parameter":"SM","unit":"kg","values":[{"value":"1,52E-05","module":"A1-A3"},{"value":"0,0E+00","module":"A4"}]},{"parameter":"RSF","unit":"MJ","values":[{"value":"0,0E+00","module":"A1-A3"},{"value":"0,0E+00","module":"A4"}]},{"parameter":"NRSF","unit":"MJ","values":[{"value":"0,0E+00","module":"A1-A3"},{"value":"0,0E+00","module":"A4"}]},{"parameter":"FW","unit":"m3","values":[{"value":"2,24E-02","module":"A1-A3"},{"value":"1,49E-03","module":"A4"}]}],"end_of_life_waste":[{"parameter":"HWD","unit":"kg","values":[{"value":"1,30E-04","module":"A1-A3"},{"value":"5,00E-06","module":"A4"}]},{"parameter":"NHWD","unit":"kg","values":[{"value":"1,37E+00","module":"A1-A3"},{"value":"8,53E-02","module":"A4"}]},{"parameter":"RWD","unit":"kg","values":[{"value":"9,81E-09","module":"A1-A3"},{"value":"4,08E-05","module":"A4"}]}],"end_of_life_flow":[{"parameter":"CRU","unit":"kg","values":[{"value":"0,0E+00","module":"A1-A3"},{"value":"0,0E+00","module":"A4"}]},{"parameter":"MFR","unit":"kg","values":[{"value":"0,0E+00","module":"A1-A3"},{"value":"0,0E+00","module":"A4"}]},{"parameter":"MER","unit":"kg","values":[{"value":"0,0E+00","module":"A1-A3"},{"value":"0,0E+00","module":"A4"}]},{"parameter":"EEE","unit":"MJ","values":[{"value":"0,0E+00","module":"A1-A3"},{"value":"0,0E+00","module":"A4"}]},{"parameter":"EET","unit":"MJ","values":[{"value":"0,0E+00","module":"A1-A3"},{"value":"0,0E+00","module":"A4"}]}]}