{"product_name":"Vannfast Brannimpregnert kledning av Termofuru","epd_id":"NEPD-2554-1285-NO","compliance":["EN 15804","ISO 14025","ISO 21930"],"producer_name":"Moelven Industrier ASA","environmental_impact":[{"parameter":"GWP-total","unit":"kg CO2-eq.","values":[{"value":"-5,16E+00","module":"A1-A3"},{"value":"3,84E-01","module":"A4"},{"value":"6,93E-01","module":"A5"},{"value":"0,0E+00","module":"B1"},{"value":"0,0E+00","module":"B2"},{"value":"1,37E+00","module":"B3"},{"value":"0,0E+00","module":"B4"},{"value":"0,0E+00","module":"B5"},{"value":"0,0E+00","module":"B6"},{"value":"0,0E+00","module":"B7"},{"value":"1,67E-04","module":"C1"},{"value":"1,05E-01","module":"C2"},{"value":"1,77E+01","module":"C3"},{"value":"1,37E-03","module":"C4"},{"value":"-7,92E-01","module":"D"}]},{"parameter":"ODP","unit":"kg CFC 11-eq.","values":[{"value":"1,52E-06","module":"A1-A3"},{"value":"7,79E-08","module":"A4"},{"value":"8,13E-08","module":"A5"},{"value":"0,0E+00","module":"B1"},{"value":"0,0E+00","module":"B2"},{"value":"1,71E-07","module":"B3"},{"value":"0,0E+00","module":"B4"},{"value":"0,0E+00","module":"B5"},{"value":"0,0E+00","module":"B6"},{"value":"0,0E+00","module":"B7"},{"value":"1,60E-11","module":"C1"},{"value":"1,97E-08","module":"C2"},{"value":"1,11E-08","module":"C3"},{"value":"4,85E-10","module":"C4"},{"value":"-8,77E-08","module":"D"}]},{"parameter":"AP","unit":"kg SO2-eq.","values":[{"value":"6,03E-02","module":"A1-A3"},{"value":"1,02E-03","module":"A4"},{"value":"3,15E-03","module":"A5"},{"value":"0,0E+00","module":"B1"},{"value":"0,0E+00","module":"B2"},{"value":"6,61E-03","module":"B3"},{"value":"0,0E+00","module":"B4"},{"value":"0,0E+00","module":"B5"},{"value":"0,0E+00","module":"B6"},{"value":"0,0E+00","module":"B7"},{"value":"7,55E-07","module":"C1"},{"value":"3,42E-04","module":"C2"},{"value":"1,30E-03","module":"C3"},{"value":"8,73E-06","module":"C4"},{"value":"-4,37E-03","module":"D"}]},{"parameter":"EP","unit":"kg Phosphat-eq.","values":[{"value":"9,72E-03","module":"A1-A3"},{"value":"2,09E-04","module":"A4"},{"value":"5,21E-04","module":"A5"},{"value":"0,0E+00","module":"B1"},{"value":"0,0E+00","module":"B2"},{"value":"1,09E-03","module":"B3"},{"value":"0,0E+00","module":"B4"},{"value":"0,0E+00","module":"B5"},{"value":"0,0E+00","module":"B6"},{"value":"0,0E+00","module":"B7"},{"value":"1,89E-07","module":"C1"},{"value":"5,65E-05","module":"C2"},{"value":"4,39E-04","module":"C3"},{"value":"1,59E-06","module":"C4"},{"value":"-1,16E-03","module":"D"}]},{"parameter":"POCP","unit":"kg Ethen-eq.","values":[{"value":"3,99E-03","module":"A1-A3"},{"value":"6,04E-05","module":"A4"},{"value":"2,06E-04","module":"A5"},{"value":"0,0E+00","module":"B1"},{"value":"0,0E+00","module":"B2"},{"value":"4,32E-04","module":"B3"},{"value":"0,0E+00","module":"B4"},{"value":"0,0E+00","module":"B5"},{"value":"0,0E+00","module":"B6"},{"value":"0,0E+00","module":"B7"},{"value":"3,46E-08","module":"C1"},{"value":"1,73E-05","module":"C2"},{"value":"4,46E-05","module":"C3"},{"value":"3,75E-07","module":"C4"},{"value":"-4,30E-04","module":"D"}]},{"parameter":"ADPE","unit":"kg Sb-eq.","values":[{"value":"4,98E-05","module":"A1-A3"},{"value":"9,28E-07","module":"A4"},{"value":"2,56E-06","module":"A5"},{"value":"0,0E+00","module":"B1"},{"value":"0,0E+00","module":"B2"},{"value":"5,38E-06","module":"B3"},{"value":"0,0E+00","module":"B4"},{"value":"0,0E+00","module":"B5"},{"value":"0,0E+00","module":"B6"},{"value":"0,0E+00","module":"B7"},{"value":"2,62E-09","module":"C1"},{"value":"2,91E-07","module":"C2"},{"value":"2,08E-07","module":"C3"},{"value":"2,27E-09","module":"C4"},{"value":"-3,13E-06","module":"D"}]},{"parameter":"ADPF","unit":"MJ","values":[{"value":"1,64E+02","module":"A1-A3"},{"value":"6,30E+00","module":"A4"},{"value":"9,19E+00","module":"A5"},{"value":"0,0E+00","module":"B1"},{"value":"0,0E+00","module":"B2"},{"value":"1,93E+01","module":"B3"},{"value":"0,0E+00","module":"B4"},{"value":"0,0E+00","module":"B5"},{"value":"0,0E+00","module":"B6"},{"value":"0,0E+00","module":"B7"},{"value":"1,77E-03","module":"C1"},{"value":"1,72E+00","module":"C2"},{"value":"1,14E+01","module":"C3"},{"value":"4,60E-02","module":"C4"},{"value":"-1,06E+01","module":"D"}]},{"parameter":"ADPM","unit":"kg Sb-eq.","values":[{"value":"4,98E-05","module":"A1-A3"},{"value":"9,28E-07","module":"A4"},{"value":"2,56E-06","module":"A5"},{"value":"0,0E+00","module":"B1"},{"value":"0,0E+00","module":"B2"},{"value":"5,38E-06","module":"B3"},{"value":"0,0E+00","module":"B4"},{"value":"0,0E+00","module":"B5"},{"value":"0,0E+00","module":"B6"},{"value":"0,0E+00","module":"B7"},{"value":"2,62E-09","module":"C1"},{"value":"2,91E-07","module":"C2"},{"value":"2,08E-07","module":"C3"},{"value":"2,27E-09","module":"C4"},{"value":"-3,13E-06","module":"D"}]}],"additional_environmental_impact":[],"resource_use":[{"parameter":"PERE","unit":"MJ","values":[{"value":"5,34E+01","module":"A1-A3"},{"value":"1,08E-01","module":"A4"},{"value":"1,06E+01","module":"A5"},{"value":"0,0E+00","module":"B1"},{"value":"0,0E+00","module":"B2"},{"value":"2,23E+01","module":"B3"},{"value":"0,0E+00","module":"B4"},{"value":"0,0E+00","module":"B5"},{"value":"0,0E+00","module":"B6"},{"value":"0,0E+00","module":"B7"},{"value":"2,15E-02","module":"C1"},{"value":"1,76E-02","module":"C2"},{"value":"1,59E+02","module":"C3"},{"value":"7,10E-04","module":"C4"},{"value":"-6,84E+01","module":"D"}]},{"parameter":"PERM","unit":"MJ","values":[{"value":"3,18E+02","module":"A1-A3"},{"value":"0,0E+00","module":"A4"},{"value":"7,95E+00","module":"A5"},{"value":"0,0E+00","module":"B1"},{"value":"0,0E+00","module":"B2"},{"value":"1,67E+01","module":"B3"},{"value":"0,0E+00","module":"B4"},{"value":"0,0E+00","module":"B5"},{"value":"0,0E+00","module":"B6"},{"value":"0,0E+00","module":"B7"},{"value":"0,0E+00","module":"C1"},{"value":"0,0E+00","module":"C2"},{"value":"-1,59E+02","module":"C3"},{"value":"0,0E+00","module":"C4"},{"value":"0,0E+00","module":"D"}]},{"parameter":"PERT","unit":"MJ","values":[{"value":"3,71E+02","module":"A1-A3"},{"value":"1,08E-01","module":"A4"},{"value":"1,86E+01","module":"A5"},{"value":"0,0E+00","module":"B1"},{"value":"0,0E+00","module":"B2"},{"value":"3,90E+01","module":"B3"},{"value":"0,0E+00","module":"B4"},{"value":"0,0E+00","module":"B5"},{"value":"0,0E+00","module":"B6"},{"value":"0,0E+00","module":"B7"},{"value":"2,15E-02","module":"C1"},{"value":"1,76E-02","module":"C2"},{"value":"8,48E-02","module":"C3"},{"value":"7,10E-04","module":"C4"},{"value":"-6,84E+01","module":"D"}]},{"parameter":"PENRE","unit":"MJ","values":[{"value":"1,83E+02","module":"A1-A3"},{"value":"6,48E+00","module":"A4"},{"value":"1,02E+01","module":"A5"},{"value":"0,0E+00","module":"B1"},{"value":"0,0E+00","module":"B2"},{"value":"2,13E+01","module":"B3"},{"value":"0,0E+00","module":"B4"},{"value":"0,0E+00","module":"B5"},{"value":"0,0E+00","module":"B6"},{"value":"0,0E+00","module":"B7"},{"value":"3,01E-03","module":"C1"},{"value":"1,75E+00","module":"C2"},{"value":"1,15E+01","module":"C3"},{"value":"4,74E-02","module":"C4"},{"value":"-1,30E+01","module":"D"}]},{"parameter":"PENRM","unit":"MJ","values":[{"value":"9,85E-01","module":"A1-A3"},{"value":"0,0E+00","module":"A4"},{"value":"-4,61E-01","module":"A5"},{"value":"0,0E+00","module":"B1"},{"value":"0,0E+00","module":"B2"},{"value":"-9,69E-01","module":"B3"},{"value":"0,0E+00","module":"B4"},{"value":"0,0E+00","module":"B5"},{"value":"0,0E+00","module":"B6"},{"value":"0,0E+00","module":"B7"},{"value":"0,0E+00","module":"C1"},{"value":"0,0E+00","module":"C2"},{"value":"-1,02E+01","module":"C3"},{"value":"0,0E+00","module":"C4"},{"value":"0,0E+00","module":"D"}]},{"parameter":"PENRT","unit":"MJ","values":[{"value":"1,84E+02","module":"A1-A3"},{"value":"6,48E+00","module":"A4"},{"value":"9,69E+00","module":"A5"},{"value":"0,0E+00","module":"B1"},{"value":"0,0E+00","module":"B2"},{"value":"2,04E+01","module":"B3"},{"value":"0,0E+00","module":"B4"},{"value":"0,0E+00","module":"B5"},{"value":"0,0E+00","module":"B6"},{"value":"0,0E+00","module":"B7"},{"value":"3,01E-03","module":"C1"},{"value":"1,75E+00","module":"C2"},{"value":"1,27E+00","module":"C3"},{"value":"4,74E-02","module":"C4"},{"value":"-1,30E+01","module":"D"}]},{"parameter":"SM","unit":"kg","values":[{"value":"4,56E-03","module":"A1-A3"},{"value":"0,0E+00","module":"A4"},{"value":"2,28E-04","module":"A5"},{"value":"0,0E+00","module":"B1"},{"value":"0,0E+00","module":"B2"},{"value":"4,79E-04","module":"B3"},{"value":"0,0E+00","module":"B4"},{"value":"0,0E+00","module":"B5"},{"value":"0,0E+00","module":"B6"},{"value":"0,0E+00","module":"B7"},{"value":"0,0E+00","module":"C1"},{"value":"0,0E+00","module":"C2"},{"value":"0,0E+00","module":"C3"},{"value":"0,0E+00","module":"C4"},{"value":"0,0E+00","module":"D"}]},{"parameter":"RSF","unit":"MJ","values":[{"value":"1,58E-05","module":"A1-A3"},{"value":"0,0E+00","module":"A4"},{"value":"2,33E-03","module":"A5"},{"value":"0,0E+00","module":"B1"},{"value":"0,0E+00","module":"B2"},{"value":"4,88E-03","module":"B3"},{"value":"0,0E+00","module":"B4"},{"value":"0,0E+00","module":"B5"},{"value":"0,0E+00","module":"B6"},{"value":"0,0E+00","module":"B7"},{"value":"0,0E+00","module":"C1"},{"value":"0,0E+00","module":"C2"},{"value":"4,65E-02","module":"C3"},{"value":"0,0E+00","module":"C4"},{"value":"-4,94E+01","module":"D"}]},{"parameter":"NRSF","unit":"MJ","values":[{"value":"1,05E-05","module":"A1-A3"},{"value":"0,0E+00","module":"A4"},{"value":"1,55E-03","module":"A5"},{"value":"0,0E+00","module":"B1"},{"value":"0,0E+00","module":"B2"},{"value":"3,26E-03","module":"B3"},{"value":"0,0E+00","module":"B4"},{"value":"0,0E+00","module":"B5"},{"value":"0,0E+00","module":"B6"},{"value":"0,0E+00","module":"B7"},{"value":"0,0E+00","module":"C1"},{"value":"0,0E+00","module":"C2"},{"value":"3,10E-02","module":"C3"},{"value":"0,0E+00","module":"C4"},{"value":"-3,29E+01","module":"D"}]},{"parameter":"FW","unit":"m3","values":[{"value":"2,63E-01","module":"A1-A3"},{"value":"1,47E-03","module":"A4"},{"value":"1,35E-02","module":"A5"},{"value":"0,0E+00","module":"B1"},{"value":"0,0E+00","module":"B2"},{"value":"2,81E-02","module":"B3"},{"value":"0,0E+00","module":"B4"},{"value":"0,0E+00","module":"B5"},{"value":"0,0E+00","module":"B6"},{"value":"0,0E+00","module":"B7"},{"value":"1,60E-04","module":"C1"},{"value":"2,84E-04","module":"C2"},{"value":"2,67E-03","module":"C3"},{"value":"5,13E-05","module":"C4"},{"value":"-2,75E-01","module":"D"}]}],"end_of_life_waste":[{"parameter":"HWD","unit":"kg","values":[{"value":"1,25E-02","module":"A1-A3"},{"value":"5,89E-05","module":"A4"},{"value":"7,68E-03","module":"A5"},{"value":"0,0E+00","module":"B1"},{"value":"0,0E+00","module":"B2"},{"value":"1,61E-02","module":"B3"},{"value":"0,0E+00","module":"B4"},{"value":"0,0E+00","module":"B5"},{"value":"0,0E+00","module":"B6"},{"value":"0,0E+00","module":"B7"},{"value":"1,07E-06","module":"C1"},{"value":"1,21E-04","module":"C2"},{"value":"1,01E-03","module":"C3"},{"value":"1,40E-01","module":"C4"},{"value":"-5,26E-03","module":"D"}]},{"parameter":"NHWD","unit":"kg","values":[{"value":"2,82E+00","module":"A1-A3"},{"value":"5,55E-01","module":"A4"},{"value":"1,78E-01","module":"A5"},{"value":"0,0E+00","module":"B1"},{"value":"0,0E+00","module":"B2"},{"value":"3,73E-01","module":"B3"},{"value":"0,0E+00","module":"B4"},{"value":"0,0E+00","module":"B5"},{"value":"0,0E+00","module":"B6"},{"value":"0,0E+00","module":"B7"},{"value":"1,28E-04","module":"C1"},{"value":"1,04E-01","module":"C2"},{"value":"2,62E-02","module":"C3"},{"value":"3,96E-02","module":"C4"},{"value":"-2,68E-01","module":"D"}]},{"parameter":"RWD","unit":"kg","values":[{"value":"8,33E-04","module":"A1-A3"},{"value":"4,49E-05","module":"A4"},{"value":"4,46E-05","module":"A5"},{"value":"0,0E+00","module":"B1"},{"value":"0,0E+00","module":"B2"},{"value":"9,37E-05","module":"B3"},{"value":"0,0E+00","module":"B4"},{"value":"0,0E+00","module":"B5"},{"value":"0,0E+00","module":"B6"},{"value":"0,0E+00","module":"B7"},{"value":"2,11E-08","module":"C1"},{"value":"1,11E-05","module":"C2"},{"value":"3,26E-06","module":"C3"},{"value":"2,79E-07","module":"C4"},{"value":"-5,83E-05","module":"D"}]}],"end_of_life_flow":[{"parameter":"CRU","unit":"kg","values":[{"value":"0,0E+00","module":"A1-A3"},{"value":"0,0E+00","module":"A4"},{"value":"0,0E+00","module":"A5"},{"value":"0,0E+00","module":"B1"},{"value":"0,0E+00","module":"B2"},{"value":"0,0E+00","module":"B3"},{"value":"0,0E+00","module":"B4"},{"value":"0,0E+00","module":"B5"},{"value":"0,0E+00","module":"B6"},{"value":"0,0E+00","module":"B7"},{"value":"0,0E+00","module":"C1"},{"value":"0,0E+00","module":"C2"},{"value":"0,0E+00","module":"C3"},{"value":"0,0E+00","module":"C4"},{"value":"0,0E+00","module":"D"}]},{"parameter":"MFR","unit":"kg","values":[{"value":"3,45E-02","module":"A1-A3"},{"value":"0,0E+00","module":"A4"},{"value":"1,17E-02","module":"A5"},{"value":"0,0E+00","module":"B1"},{"value":"0,0E+00","module":"B2"},{"value":"4,62E-03","module":"B3"},{"value":"0,0E+00","module":"B4"},{"value":"0,0E+00","module":"B5"},{"value":"0,0E+00","module":"B6"},{"value":"0,0E+00","module":"B7"},{"value":"0,0E+00","module":"C1"},{"value":"0,0E+00","module":"C2"},{"value":"0,0E+00","module":"C3"},{"value":"0,0E+00","module":"C4"},{"value":"0,0E+00","module":"D"}]},{"parameter":"MER","unit":"kg","values":[{"value":"6,63E-03","module":"A1-A3"},{"value":"0,0E+00","module":"A4"},{"value":"2,93E-02","module":"A5"},{"value":"0,0E+00","module":"B1"},{"value":"0,0E+00","module":"B2"},{"value":"3,60E-03","module":"B3"},{"value":"0,0E+00","module":"B4"},{"value":"0,0E+00","module":"B5"},{"value":"0,0E+00","module":"B6"},{"value":"0,0E+00","module":"B7"},{"value":"0,0E+00","module":"C1"},{"value":"0,0E+00","module":"C2"},{"value":"0,0E+00","module":"C3"},{"value":"0,0E+00","module":"C4"},{"value":"0,0E+00","module":"D"}]},{"parameter":"EEE","unit":"MJ","values":[{"value":"2,76E-04","module":"A1-A3"},{"value":"0,0E+00","module":"A4"},{"value":"6,91E-01","module":"A5"},{"value":"0,0E+00","module":"B1"},{"value":"0,0E+00","module":"B2"},{"value":"1,45E+00","module":"B3"},{"value":"0,0E+00","module":"B4"},{"value":"0,0E+00","module":"B5"},{"value":"0,0E+00","module":"B6"},{"value":"0,0E+00","module":"B7"},{"value":"0,0E+00","module":"C1"},{"value":"0,0E+00","module":"C2"},{"value":"1,38E+01","module":"C3"},{"value":"0,0E+00","module":"C4"},{"value":"-1,63E+01","module":"D"}]},{"parameter":"EET","unit":"MJ","values":[{"value":"1,89E-03","module":"A1-A3"},{"value":"0,0E+00","module":"A4"},{"value":"4,87E+00","module":"A5"},{"value":"0,0E+00","module":"B1"},{"value":"0,0E+00","module":"B2"},{"value":"1,02E+01","module":"B3"},{"value":"0,0E+00","module":"B4"},{"value":"0,0E+00","module":"B5"},{"value":"0,0E+00","module":"B6"},{"value":"0,0E+00","module":"B7"},{"value":"0,0E+00","module":"C1"},{"value":"0,0E+00","module":"C2"},{"value":"9,73E+01","module":"C3"},{"value":"0,0E+00","module":"C4"},{"value":"-1,12E+02","module":"D"}]}]}