{"product_name":"Varmforsinkede kj\u00f8relednings\u00e5k  for jernbane","epd_id":"NEPD-5460-4756-NO","compliance":["EN 15804+A2","ISO 14025","ISO 21930"],"producer_name":"Norsk St\u00e5l AS","environmental_impact":[{"parameter":"GWP-total","unit":"kg CO2-eq.","values":[{"value":"1,04E+00","module":"A1-A3"},{"value":"1,03E-01","module":"A4"},{"value":"2,31E-01","module":"C1"},{"value":"8,72E-03","module":"C2"},{"value":"0,0E+00","module":"C3"},{"value":"4,29E-04","module":"C4"},{"value":"1,05E-01","module":"D"}]},{"parameter":"GWP-fossil","unit":"kg CO2-eq.","values":[{"value":"1,03E+00","module":"A1-A3"},{"value":"1,03E-01","module":"A4"},{"value":"2,31E-01","module":"C1"},{"value":"8,71E-03","module":"C2"},{"value":"0,0E+00","module":"C3"},{"value":"4,28E-04","module":"C4"},{"value":"1,05E-01","module":"D"}]},{"parameter":"GWP-biogenic","unit":"kg CO2-eq.","values":[{"value":"3,07E-03","module":"A1-A3"},{"value":"3,94E-05","module":"A4"},{"value":"1,40E-04","module":"C1"},{"value":"3,73E-06","module":"C2"},{"value":"0,0E+00","module":"C3"},{"value":"3,64E-07","module":"C4"},{"value":"5,81E-05","module":"D"}]},{"parameter":"GWP-luluc","unit":"kg CO2-eq.","values":[{"value":"9,49E-04","module":"A1-A3"},{"value":"4,02E-05","module":"A4"},{"value":"3,25E-05","module":"C1"},{"value":"2,65E-06","module":"C2"},{"value":"0,0E+00","module":"C3"},{"value":"8,40E-08","module":"C4"},{"value":"4,72E-05","module":"D"}]},{"parameter":"ODP","unit":"kg CFC 11-eq.","values":[{"value":"1,56E-07","module":"A1-A3"},{"value":"2,35E-08","module":"A4"},{"value":"4,93E-08","module":"C1"},{"value":"2,10E-09","module":"C2"},{"value":"0,0E+00","module":"C3"},{"value":"2,08E-10","module":"C4"},{"value":"3,34E-09","module":"D"}]},{"parameter":"AP","unit":"mol H+-eq.","values":[{"value":"2,88E-02","module":"A1-A3"},{"value":"1,08E-03","module":"A4"},{"value":"2,40E-03","module":"C1"},{"value":"2,80E-05","module":"C2"},{"value":"0,0E+00","module":"C3"},{"value":"4,18E-06","module":"C4"},{"value":"5,24E-04","module":"D"}]},{"parameter":"POCP","unit":"kg NMVOC-eq.","values":[{"value":"3,69E-03","module":"A1-A3"},{"value":"8,26E-04","module":"A4"},{"value":"3,18E-03","module":"C1"},{"value":"2,69E-05","module":"C2"},{"value":"0,0E+00","module":"C3"},{"value":"4,94E-06","module":"C4"},{"value":"5,28E-04","module":"D"}]},{"parameter":"ADPE","unit":"kg Sb-eq.","values":[{"value":"1,60E-05","module":"A1-A3"},{"value":"1,71E-06","module":"A4"},{"value":"6,12E-07","module":"C1"},{"value":"1,55E-07","module":"C2"},{"value":"0,0E+00","module":"C3"},{"value":"3,79E-09","module":"C4"},{"value":"1,82E-06","module":"D"}]},{"parameter":"ADPF","unit":"MJ","values":[{"value":"1,73E+01","module":"A1-A3"},{"value":"1,56E+00","module":"A4"},{"value":"3,18E+00","module":"C1"},{"value":"1,41E-01","module":"C2"},{"value":"0,0E+00","module":"C3"},{"value":"1,38E-02","module":"C4"},{"value":"8,87E-01","module":"D"}]},{"parameter":"WDP","unit":"m3 world-eq.","values":[{"value":"1,39E+02","module":"A1-A3"},{"value":"1,06E+00","module":"A4"},{"value":"9,08E+00","module":"C1"},{"value":"1,08E-01","module":"C2"},{"value":"0,0E+00","module":"C3"},{"value":"2,91E-02","module":"C4"},{"value":"-5,46E+00","module":"D"}]},{"parameter":"EP-freshwater","unit":"kg P-eq.","values":[{"value":"4,54E-05","module":"A1-A3"},{"value":"7,12E-07","module":"A4"},{"value":"1,08E-06","module":"C1"},{"value":"6,93E-08","module":"C2"},{"value":"0,0E+00","module":"C3"},{"value":"3,20E-09","module":"C4"},{"value":"6,48E-06","module":"D"}]},{"parameter":"EP-marine","unit":"kg N-eq.","values":[{"value":"1,60E-03","module":"A1-A3"},{"value":"2,61E-04","module":"A4"},{"value":"1,05E-03","module":"C1"},{"value":"6,14E-06","module":"C2"},{"value":"0,0E+00","module":"C3"},{"value":"1,57E-06","module":"C4"},{"value":"1,08E-04","module":"D"}]},{"parameter":"EP-terrestrial","unit":"mol N-eq.","values":[{"value":"1,18E-01","module":"A1-A3"},{"value":"2,90E-03","module":"A4"},{"value":"1,16E-02","module":"C1"},{"value":"6,85E-05","module":"C2"},{"value":"0,0E+00","module":"C3"},{"value":"1,73E-05","module":"C4"},{"value":"1,11E-03","module":"D"}]},{"parameter":"GWP-IOBC","unit":"kg CO2-eq.","values":[{"value":"1,04E+00","module":"A1-A3"},{"value":"1,03E-01","module":"A4"},{"value":"2,29E-01","module":"C1"},{"value":"8,72E-03","module":"C2"},{"value":"0,0E+00","module":"C3"},{"value":"0,0E+00","module":"C4"},{"value":"1,58E-01","module":"D"}]}],"additional_environmental_impact":[{"parameter":"PM","unit":"disease incidence","values":[{"value":"2,57E-07","module":"A1-A3"},{"value":"7,29E-09","module":"A4"},{"value":"6,31E-08","module":"C1"},{"value":"8,00E-10","module":"C2"},{"value":"0,0E+00","module":"C3"},{"value":"8,90E-11","module":"C4"},{"value":"8,74E-09","module":"D"}]},{"parameter":"ETP-fw","unit":"CTUe","values":[{"value":"1,64E+01","module":"A1-A3"},{"value":"1,09E+00","module":"A4"},{"value":"1,93E+00","module":"C1"},{"value":"1,03E-01","module":"C2"},{"value":"0,0E+00","module":"C3"},{"value":"6,83E-03","module":"C4"},{"value":"5,87E+00","module":"D"}]},{"parameter":"HTP-c","unit":"CTUh","values":[{"value":"1,03E-08","module":"A1-A3"},{"value":"0,0E+00","module":"A4"},{"value":"7,70E-11","module":"C1"},{"value":"0,0E+00","module":"C2"},{"value":"0,0E+00","module":"C3"},{"value":"0,0E+00","module":"C4"},{"value":"5,07E-10","module":"D"}]},{"parameter":"HTP-nc","unit":"CTUh","values":[{"value":"3,18E-07","module":"A1-A3"},{"value":"1,13E-09","module":"A4"},{"value":"1,82E-09","module":"C1"},{"value":"1,00E-10","module":"C2"},{"value":"0,0E+00","module":"C3"},{"value":"4,00E-12","module":"C4"},{"value":"-1,10E-08","module":"D"}]},{"parameter":"SQP","unit":"unitless","values":[{"value":"6,47E+00","module":"A1-A3"},{"value":"1,35E+00","module":"A4"},{"value":"4,21E-01","module":"C1"},{"value":"1,62E-01","module":"C2"},{"value":"0,0E+00","module":"C3"},{"value":"5,04E-02","module":"C4"},{"value":"6,63E-02","module":"D"}]},{"parameter":"IRP","unit":"kBq U235-eq.","values":[{"value":"8,36E-02","module":"A1-A3"},{"value":"6,80E-03","module":"A4"},{"value":"1,43E-02","module":"C1"},{"value":"6,18E-04","module":"C2"},{"value":"0,0E+00","module":"C3"},{"value":"6,00E-05","module":"C4"},{"value":"-3,78E-04","module":"D"}]}],"resource_use":[{"parameter":"PERE","unit":"MJ","values":[{"value":"1,44E+00","module":"A1-A3"},{"value":"1,80E-02","module":"A4"},{"value":"6,42E-01","module":"C1"},{"value":"1,78E-03","module":"C2"},{"value":"0,0E+00","module":"C3"},{"value":"2,13E-04","module":"C4"},{"value":"7,19E-02","module":"D"}]},{"parameter":"PERM","unit":"MJ","values":[{"value":"0,0E+00","module":"A1-A3"},{"value":"0,0E+00","module":"A4"},{"value":"0,0E+00","module":"C1"},{"value":"0,0E+00","module":"C2"},{"value":"0,0E+00","module":"C3"},{"value":"0,0E+00","module":"C4"},{"value":"0,0E+00","module":"D"}]},{"parameter":"PERT","unit":"MJ","values":[{"value":"1,44E+00","module":"A1-A3"},{"value":"1,80E-02","module":"A4"},{"value":"6,42E-01","module":"C1"},{"value":"1,78E-03","module":"C2"},{"value":"0,0E+00","module":"C3"},{"value":"2,13E-04","module":"C4"},{"value":"7,19E-02","module":"D"}]},{"parameter":"PENRE","unit":"MJ","values":[{"value":"1,74E+01","module":"A1-A3"},{"value":"1,56E+00","module":"A4"},{"value":"3,18E+00","module":"C1"},{"value":"1,41E-01","module":"C2"},{"value":"0,0E+00","module":"C3"},{"value":"1,38E-02","module":"C4"},{"value":"8,86E-01","module":"D"}]},{"parameter":"PENRM","unit":"MJ","values":[{"value":"0,0E+00","module":"A1-A3"},{"value":"0,0E+00","module":"A4"},{"value":"0,0E+00","module":"C1"},{"value":"0,0E+00","module":"C2"},{"value":"0,0E+00","module":"C3"},{"value":"0,0E+00","module":"C4"},{"value":"0,0E+00","module":"D"}]},{"parameter":"PENRT","unit":"MJ","values":[{"value":"1,74E+01","module":"A1-A3"},{"value":"1,56E+00","module":"A4"},{"value":"3,18E+00","module":"C1"},{"value":"1,41E-01","module":"C2"},{"value":"0,0E+00","module":"C3"},{"value":"1,38E-02","module":"C4"},{"value":"8,86E-01","module":"D"}]},{"parameter":"SM","unit":"kg","values":[{"value":"1,11E+00","module":"A1-A3"},{"value":"0,0E+00","module":"A4"},{"value":"0,0E+00","module":"C1"},{"value":"0,0E+00","module":"C2"},{"value":"0,0E+00","module":"C3"},{"value":"0,0E+00","module":"C4"},{"value":"0,0E+00","module":"D"}]},{"parameter":"RSF","unit":"MJ","values":[{"value":"1,06E-01","module":"A1-A3"},{"value":"6,13E-04","module":"A4"},{"value":"9,07E-04","module":"C1"},{"value":"6,23E-05","module":"C2"},{"value":"0,0E+00","module":"C3"},{"value":"4,39E-06","module":"C4"},{"value":"-3,80E-03","module":"D"}]},{"parameter":"NRSF","unit":"MJ","values":[{"value":"-5,96E-02","module":"A1-A3"},{"value":"1,91E-03","module":"A4"},{"value":"7,35E-03","module":"C1"},{"value":"2,09E-04","module":"C2"},{"value":"0,0E+00","module":"C3"},{"value":"1,26E-05","module":"C4"},{"value":"-1,11E-01","module":"D"}]},{"parameter":"FW","unit":"m3","values":[{"value":"1,90E-02","module":"A1-A3"},{"value":"1,55E-04","module":"A4"},{"value":"4,83E-03","module":"C1"},{"value":"1,61E-05","module":"C2"},{"value":"0,0E+00","module":"C3"},{"value":"1,65E-05","module":"C4"},{"value":"2,22E-04","module":"D"}]}],"end_of_life_waste":[{"parameter":"HWD","unit":"kg","values":[{"value":"1,55E-03","module":"A1-A3"},{"value":"8,00E-05","module":"A4"},{"value":"1,23E-04","module":"C1"},{"value":"7,74E-06","module":"C2"},{"value":"0,0E+00","module":"C3"},{"value":"0,0E+00","module":"C4"},{"value":"5,47E-04","module":"D"}]},{"parameter":"NHWD","unit":"kg","values":[{"value":"4,17E-01","module":"A1-A3"},{"value":"9,87E-02","module":"A4"},{"value":"7,42E-03","module":"C1"},{"value":"1,23E-02","module":"C2"},{"value":"0,0E+00","module":"C3"},{"value":"1,00E-01","module":"C4"},{"value":"4,31E-02","module":"D"}]},{"parameter":"RWD","unit":"kg","values":[{"value":"8,70E-05","module":"A1-A3"},{"value":"1,07E-05","module":"A4"},{"value":"2,21E-05","module":"C1"},{"value":"9,66E-07","module":"C2"},{"value":"0,0E+00","module":"C3"},{"value":"0,0E+00","module":"C4"},{"value":"-2,90E-07","module":"D"}]}],"end_of_life_flow":[{"parameter":"CRU","unit":"kg","values":[{"value":"0,0E+00","module":"A1-A3"},{"value":"0,0E+00","module":"A4"},{"value":"0,0E+00","module":"C1"},{"value":"0,0E+00","module":"C2"},{"value":"0,0E+00","module":"C3"},{"value":"0,0E+00","module":"C4"},{"value":"0,0E+00","module":"D"}]},{"parameter":"MFR","unit":"kg","values":[{"value":"1,11E+00","module":"A1-A3"},{"value":"0,0E+00","module":"A4"},{"value":"0,0E+00","module":"C1"},{"value":"0,0E+00","module":"C2"},{"value":"9,00E-01","module":"C3"},{"value":"0,0E+00","module":"C4"},{"value":"0,0E+00","module":"D"}]},{"parameter":"MER","unit":"kg","values":[{"value":"8,25E-04","module":"A1-A3"},{"value":"0,0E+00","module":"A4"},{"value":"0,0E+00","module":"C1"},{"value":"0,0E+00","module":"C2"},{"value":"0,0E+00","module":"C3"},{"value":"0,0E+00","module":"C4"},{"value":"0,0E+00","module":"D"}]},{"parameter":"EEE","unit":"MJ","values":[{"value":"6,59E-04","module":"A1-A3"},{"value":"0,0E+00","module":"A4"},{"value":"0,0E+00","module":"C1"},{"value":"0,0E+00","module":"C2"},{"value":"0,0E+00","module":"C3"},{"value":"0,0E+00","module":"C4"},{"value":"0,0E+00","module":"D"}]},{"parameter":"EET","unit":"MJ","values":[{"value":"9,96E-03","module":"A1-A3"},{"value":"0,0E+00","module":"A4"},{"value":"0,0E+00","module":"C1"},{"value":"0,0E+00","module":"C2"},{"value":"0,0E+00","module":"C3"},{"value":"0,0E+00","module":"C4"},{"value":"0,0E+00","module":"D"}]}]}