{"product_name":"VDL","epd_id":"NEPD-7369-6760","compliance":["EN 15804+A2","ISO 14025","ISO 21930"],"producer_name":"TROX Group","environmental_impact":[{"parameter":"GWP-total","unit":"kg CO2-eq.","values":[{"value":"4,06E+01","module":"A1-A3"},{"value":"2,00E+00","module":"A4"},{"value":"1,31E-02","module":"C1"},{"value":"1,25E-01","module":"C2"},{"value":"5,72E+00","module":"C3"},{"value":"9,92E-02","module":"C4"},{"value":"-1,68E+00","module":"D"}]},{"parameter":"GWP-fossil","unit":"kg CO2-eq.","values":[{"value":"4,33E+01","module":"A1-A3"},{"value":"2,00E+00","module":"A4"},{"value":"1,31E-02","module":"C1"},{"value":"1,25E-01","module":"C2"},{"value":"2,33E+00","module":"C3"},{"value":"9,91E-02","module":"C4"},{"value":"-1,67E+00","module":"D"}]},{"parameter":"GWP-biogenic","unit":"kg CO2-eq.","values":[{"value":"-2,77E+00","module":"A1-A3"},{"value":"8,28E-04","module":"A4"},{"value":"2,45E-06","module":"C1"},{"value":"5,18E-05","module":"C2"},{"value":"3,40E+00","module":"C3"},{"value":"1,84E-05","module":"C4"},{"value":"-1,26E-03","module":"D"}]},{"parameter":"GWP-luluc","unit":"kg CO2-eq.","values":[{"value":"5,34E-02","module":"A1-A3"},{"value":"7,12E-04","module":"A4"},{"value":"1,03E-06","module":"C1"},{"value":"4,45E-05","module":"C2"},{"value":"3,50E-05","module":"C3"},{"value":"5,24E-05","module":"C4"},{"value":"-8,46E-03","module":"D"}]},{"parameter":"ODP","unit":"kg CFC 11-eq.","values":[{"value":"3,79E-06","module":"A1-A3"},{"value":"4,53E-07","module":"A4"},{"value":"2,82E-09","module":"C1"},{"value":"2,83E-08","module":"C2"},{"value":"1,74E-08","module":"C3"},{"value":"4,51E-09","module":"C4"},{"value":"-1,65E-02","module":"D"}]},{"parameter":"AP","unit":"mol H+-eq.","values":[{"value":"3,47E-01","module":"A1-A3"},{"value":"5,75E-03","module":"A4"},{"value":"1,37E-04","module":"C1"},{"value":"3,59E-04","module":"C2"},{"value":"1,01E-03","module":"C3"},{"value":"1,31E-04","module":"C4"},{"value":"-9,03E-03","module":"D"}]},{"parameter":"POCP","unit":"kg NMVOC-eq.","values":[{"value":"1,64E-01","module":"A1-A3"},{"value":"4,87E-03","module":"A4"},{"value":"1,82E-04","module":"C1"},{"value":"3,05E-04","module":"C2"},{"value":"1,17E-03","module":"C3"},{"value":"1,61E-04","module":"C4"},{"value":"-9,04E-03","module":"D"}]},{"parameter":"ADPE","unit":"kg Sb-eq.","values":[{"value":"2,22E-02","module":"A1-A3"},{"value":"5,53E-05","module":"A4"},{"value":"2,00E-08","module":"C1"},{"value":"3,45E-06","module":"C2"},{"value":"6,10E-07","module":"C3"},{"value":"1,41E-07","module":"C4"},{"value":"-2,71E-05","module":"D"}]},{"parameter":"ADPF","unit":"MJ","values":[{"value":"6,53E+02","module":"A1-A3"},{"value":"3,02E+01","module":"A4"},{"value":"1,80E-01","module":"C1"},{"value":"1,89E+00","module":"C2"},{"value":"9,07E-01","module":"C3"},{"value":"3,72E-01","module":"C4"},{"value":"-1,54E+01","module":"D"}]},{"parameter":"WDP","unit":"m3 world-eq.","values":[{"value":"2,91E+03","module":"A1-A3"},{"value":"2,93E+01","module":"A4"},{"value":"3,82E-02","module":"C1"},{"value":"1,83E+00","module":"C2"},{"value":"2,98E+00","module":"C3"},{"value":"2,50E+00","module":"C4"},{"value":"3,44E+01","module":"D"}]},{"parameter":"EP-freshwater","unit":"kg P-eq.","values":[{"value":"2,26E-03","module":"A1-A3"},{"value":"1,60E-05","module":"A4"},{"value":"4,75E-08","module":"C1"},{"value":"9,99E-07","module":"C2"},{"value":"3,32E-06","module":"C3"},{"value":"4,38E-07","module":"C4"},{"value":"-1,09E-04","module":"D"}]},{"parameter":"EP-marine","unit":"kg N-eq.","values":[{"value":"4,74E-02","module":"A1-A3"},{"value":"1,14E-03","module":"A4"},{"value":"6,03E-05","module":"C1"},{"value":"7,11E-05","module":"C2"},{"value":"4,68E-04","module":"C3"},{"value":"1,28E-04","module":"C4"},{"value":"-2,09E-03","module":"D"}]},{"parameter":"EP-terrestrial","unit":"mol N-eq.","values":[{"value":"1,07E+00","module":"A1-A3"},{"value":"1,27E-02","module":"A4"},{"value":"6,61E-04","module":"C1"},{"value":"7,95E-04","module":"C2"},{"value":"4,81E-03","module":"C3"},{"value":"4,65E-04","module":"C4"},{"value":"-2,18E-02","module":"D"}]},{"parameter":"GWP-IOBC","unit":"kg CO2-eq.","values":[{"value":"4,40E+01","module":"A1-A3"},{"value":"2,00E+00","module":"A4"},{"value":"1,31E-02","module":"C1"},{"value":"1,25E-01","module":"C2"},{"value":"2,33E+00","module":"C3"},{"value":"9,92E-02","module":"C4"},{"value":"-2,39E+00","module":"D"}]}],"additional_environmental_impact":[{"parameter":"PM","unit":"disease incidence","values":[{"value":"3,53E-06","module":"A1-A3"},{"value":"1,22E-07","module":"A4"},{"value":"3,61E-09","module":"C1"},{"value":"7,65E-09","module":"C2"},{"value":"7,56E-09","module":"C3"},{"value":"2,41E-09","module":"C4"},{"value":"-2,33E-07","module":"D"}]},{"parameter":"ETP-fw","unit":"CTUe","values":[{"value":"1,37E+03","module":"A1-A3"},{"value":"2,24E+01","module":"A4"},{"value":"9,82E-02","module":"C1"},{"value":"1,40E+00","module":"C2"},{"value":"4,04E+00","module":"C3"},{"value":"5,24E-01","module":"C4"},{"value":"-9,80E+01","module":"D"}]},{"parameter":"HTP-c","unit":"CTUh","values":[{"value":"1,69E-07","module":"A1-A3"},{"value":"0,0E+00","module":"A4"},{"value":"0,0E+00","module":"C1"},{"value":"0,0E+00","module":"C2"},{"value":"3,38E-10","module":"C3"},{"value":"3,80E-11","module":"C4"},{"value":"-7,26E-09","module":"D"}]},{"parameter":"HTP-nc","unit":"CTUh","values":[{"value":"1,92E-06","module":"A1-A3"},{"value":"2,45E-08","module":"A4"},{"value":"8,90E-11","module":"C1"},{"value":"1,53E-09","module":"C2"},{"value":"2,18E-08","module":"C3"},{"value":"5,39E-10","module":"C4"},{"value":"1,34E-07","module":"D"}]},{"parameter":"SQP","unit":"unitless","values":[{"value":"9,64E+02","module":"A1-A3"},{"value":"2,12E+01","module":"A4"},{"value":"2,28E-02","module":"C1"},{"value":"1,32E+00","module":"C2"},{"value":"2,34E-01","module":"C3"},{"value":"1,24E+00","module":"C4"},{"value":"-2,26E+01","module":"D"}]},{"parameter":"IRP","unit":"kBq U235-eq.","values":[{"value":"2,28E+00","module":"A1-A3"},{"value":"1,32E-01","module":"A4"},{"value":"7,70E-04","module":"C1"},{"value":"8,26E-03","module":"C2"},{"value":"2,84E-03","module":"C3"},{"value":"1,56E-03","module":"C4"},{"value":"-1,55E-02","module":"D"}]}],"resource_use":[{"parameter":"PERE","unit":"MJ","values":[{"value":"1,02E+02","module":"A1-A3"},{"value":"4,33E-01","module":"A4"},{"value":"9,72E-04","module":"C1"},{"value":"2,71E-02","module":"C2"},{"value":"9,40E-02","module":"C3"},{"value":"3,51E-02","module":"C4"},{"value":"-2,10E+01","module":"D"}]},{"parameter":"PERM","unit":"MJ","values":[{"value":"1,28E+01","module":"A1-A3"},{"value":"0,0E+00","module":"A4"},{"value":"0,0E+00","module":"C1"},{"value":"0,0E+00","module":"C2"},{"value":"-1,28E+01","module":"C3"},{"value":"0,0E+00","module":"C4"},{"value":"0,0E+00","module":"D"}]},{"parameter":"PERT","unit":"MJ","values":[{"value":"1,15E+02","module":"A1-A3"},{"value":"4,33E-01","module":"A4"},{"value":"9,72E-04","module":"C1"},{"value":"2,71E-02","module":"C2"},{"value":"-1,27E+01","module":"C3"},{"value":"3,51E-02","module":"C4"},{"value":"-2,10E+01","module":"D"}]},{"parameter":"PENRE","unit":"MJ","values":[{"value":"5,87E+02","module":"A1-A3"},{"value":"3,03E+01","module":"A4"},{"value":"1,80E-01","module":"C1"},{"value":"1,89E+00","module":"C2"},{"value":"9,07E-01","module":"C3"},{"value":"3,72E-01","module":"C4"},{"value":"-1,54E+01","module":"D"}]},{"parameter":"PENRM","unit":"MJ","values":[{"value":"6,68E+01","module":"A1-A3"},{"value":"0,0E+00","module":"A4"},{"value":"0,0E+00","module":"C1"},{"value":"0,0E+00","module":"C2"},{"value":"-6,68E+01","module":"C3"},{"value":"0,0E+00","module":"C4"},{"value":"0,0E+00","module":"D"}]},{"parameter":"PENRT","unit":"MJ","values":[{"value":"6,54E+02","module":"A1-A3"},{"value":"3,03E+01","module":"A4"},{"value":"1,80E-01","module":"C1"},{"value":"1,89E+00","module":"C2"},{"value":"-6,59E+01","module":"C3"},{"value":"3,72E-01","module":"C4"},{"value":"-1,54E+01","module":"D"}]},{"parameter":"SM","unit":"kg","values":[{"value":"5,16E+00","module":"A1-A3"},{"value":"0,0E+00","module":"A4"},{"value":"8,82E-05","module":"C1"},{"value":"0,0E+00","module":"C2"},{"value":"0,0E+00","module":"C3"},{"value":"5,65E-04","module":"C4"},{"value":"0,0E+00","module":"D"}]},{"parameter":"RSF","unit":"MJ","values":[{"value":"3,06E+00","module":"A1-A3"},{"value":"1,55E-02","module":"A4"},{"value":"2,39E-05","module":"C1"},{"value":"9,68E-04","module":"C2"},{"value":"2,13E-03","module":"C3"},{"value":"3,29E-04","module":"C4"},{"value":"4,85E-02","module":"D"}]},{"parameter":"NRSF","unit":"MJ","values":[{"value":"1,15E+01","module":"A1-A3"},{"value":"5,54E-02","module":"A4"},{"value":"3,52E-04","module":"C1"},{"value":"3,46E-03","module":"C2"},{"value":"0,0E+00","module":"C3"},{"value":"1,45E-02","module":"C4"},{"value":"3,28E-01","module":"D"}]},{"parameter":"FW","unit":"m3","values":[{"value":"5,64E-01","module":"A1-A3"},{"value":"3,24E-03","module":"A4"},{"value":"9,25E-06","module":"C1"},{"value":"2,02E-04","module":"C2"},{"value":"1,95E-03","module":"C3"},{"value":"4,12E-04","module":"C4"},{"value":"-2,71E-02","module":"D"}]}],"end_of_life_waste":[{"parameter":"HWD","unit":"kg","values":[{"value":"3,00E-01","module":"A1-A3"},{"value":"1,56E-03","module":"A4"},{"value":"5,29E-06","module":"C1"},{"value":"9,75E-05","module":"C2"},{"value":"0,0E+00","module":"C3"},{"value":"8,75E-02","module":"C4"},{"value":"-7,64E-03","module":"D"}]},{"parameter":"NHWD","unit":"kg","values":[{"value":"1,12E+01","module":"A1-A3"},{"value":"1,47E+00","module":"A4"},{"value":"2,13E-04","module":"C1"},{"value":"9,19E-02","module":"C2"},{"value":"4,69E-02","module":"C3"},{"value":"1,41E+00","module":"C4"},{"value":"-6,66E-01","module":"D"}]},{"parameter":"RWD","unit":"kg","values":[{"value":"2,09E-03","module":"A1-A3"},{"value":"2,06E-04","module":"A4"},{"value":"1,25E-06","module":"C1"},{"value":"1,29E-05","module":"C2"},{"value":"0,0E+00","module":"C3"},{"value":"1,31E-06","module":"C4"},{"value":"-1,30E-05","module":"D"}]}],"end_of_life_flow":[{"parameter":"CRU","unit":"kg","values":[{"value":"0,0E+00","module":"A1-A3"},{"value":"0,0E+00","module":"A4"},{"value":"0,0E+00","module":"C1"},{"value":"0,0E+00","module":"C2"},{"value":"0,0E+00","module":"C3"},{"value":"0,0E+00","module":"C4"},{"value":"0,0E+00","module":"D"}]},{"parameter":"MFR","unit":"kg","values":[{"value":"1,13E+00","module":"A1-A3"},{"value":"0,0E+00","module":"A4"},{"value":"8,66E-05","module":"C1"},{"value":"0,0E+00","module":"C2"},{"value":"5,75E+00","module":"C3"},{"value":"6,50E-05","module":"C4"},{"value":"0,0E+00","module":"D"}]},{"parameter":"MER","unit":"kg","values":[{"value":"1,06E-01","module":"A1-A3"},{"value":"0,0E+00","module":"A4"},{"value":"2,69E-07","module":"C1"},{"value":"0,0E+00","module":"C2"},{"value":"2,77E+00","module":"C3"},{"value":"1,59E-06","module":"C4"},{"value":"0,0E+00","module":"D"}]},{"parameter":"EEE","unit":"MJ","values":[{"value":"8,31E-02","module":"A1-A3"},{"value":"0,0E+00","module":"A4"},{"value":"9,21E-07","module":"C1"},{"value":"0,0E+00","module":"C2"},{"value":"2,58E+00","module":"C3"},{"value":"1,03E-04","module":"C4"},{"value":"0,0E+00","module":"D"}]},{"parameter":"EET","unit":"MJ","values":[{"value":"1,26E+00","module":"A1-A3"},{"value":"0,0E+00","module":"A4"},{"value":"1,39E-05","module":"C1"},{"value":"0,0E+00","module":"C2"},{"value":"3,91E+01","module":"C3"},{"value":"1,56E-03","module":"C4"},{"value":"0,0E+00","module":"D"}]}]}