{"product_name":"Vector sykkelstativ 1 stykk","epd_id":"NEPD-4956-4311-NO","compliance":["EN 15804+A2","ISO 14025","ISO 21930"],"producer_name":"Norfax AS","environmental_impact":[{"parameter":"GWP-total","unit":"kg CO2-eq.","values":[{"value":"3,01E+01","module":"A1"},{"value":"4,20E-01","module":"A2"},{"value":"2,41E+02","module":"A3"},{"value":"4,30E+00","module":"A4"},{"value":"0,0E+00","module":"B3"},{"value":"0,0E+00","module":"B4"},{"value":"0,0E+00","module":"C1"}]},{"parameter":"GWP-fossil","unit":"kg CO2-eq.","values":[{"value":"3,00E+01","module":"A1"},{"value":"4,20E-01","module":"A2"},{"value":"2,40E+02","module":"A3"},{"value":"4,30E+00","module":"A4"},{"value":"0,0E+00","module":"B3"},{"value":"0,0E+00","module":"B4"},{"value":"0,0E+00","module":"C1"}]},{"parameter":"GWP-biogenic","unit":"kg CO2-eq.","values":[{"value":"3,64E-02","module":"A1"},{"value":"1,71E-04","module":"A2"},{"value":"4,36E-01","module":"A3"},{"value":"1,75E-03","module":"A4"},{"value":"0,0E+00","module":"B3"},{"value":"0,0E+00","module":"B4"},{"value":"0,0E+00","module":"C1"}]},{"parameter":"GWP-luluc","unit":"kg CO2-eq.","values":[{"value":"1,31E-02","module":"A1"},{"value":"1,47E-04","module":"A2"},{"value":"7,03E-02","module":"A3"},{"value":"1,50E-03","module":"A4"},{"value":"0,0E+00","module":"B3"},{"value":"0,0E+00","module":"B4"},{"value":"0,0E+00","module":"C1"}]},{"parameter":"ODP","unit":"kg CFC 11-eq.","values":[{"value":"1,46E-06","module":"A1"},{"value":"9,58E-08","module":"A2"},{"value":"9,46E-06","module":"A3"},{"value":"9,80E-07","module":"A4"},{"value":"0,0E+00","module":"B3"},{"value":"0,0E+00","module":"B4"},{"value":"0,0E+00","module":"C1"}]},{"parameter":"AP","unit":"mol H+-eq.","values":[{"value":"1,59E-01","module":"A1"},{"value":"1,72E-03","module":"A2"},{"value":"7,47E+00","module":"A3"},{"value":"1,76E-02","module":"A4"},{"value":"0,0E+00","module":"B3"},{"value":"0,0E+00","module":"B4"},{"value":"0,0E+00","module":"C1"}]},{"parameter":"POCP","unit":"kg NMVOC-eq.","values":[{"value":"1,44E-01","module":"A1"},{"value":"1,72E-03","module":"A2"},{"value":"6,01E-01","module":"A3"},{"value":"1,77E-02","module":"A4"},{"value":"0,0E+00","module":"B3"},{"value":"0,0E+00","module":"B4"},{"value":"0,0E+00","module":"C1"}]},{"parameter":"ADPE","unit":"kg Sb-eq.","values":[{"value":"5,13E-04","module":"A1"},{"value":"1,14E-05","module":"A2"},{"value":"9,45E-04","module":"A3"},{"value":"1,16E-04","module":"A4"},{"value":"0,0E+00","module":"B3"},{"value":"0,0E+00","module":"B4"},{"value":"0,0E+00","module":"C1"}]},{"parameter":"ADPF","unit":"MJ","values":[{"value":"3,10E+02","module":"A1"},{"value":"6,33E+00","module":"A2"},{"value":"2,84E+03","module":"A3"},{"value":"6,48E+01","module":"A4"},{"value":"0,0E+00","module":"B3"},{"value":"0,0E+00","module":"B4"},{"value":"0,0E+00","module":"C1"}]},{"parameter":"WDP","unit":"m3 world-eq.","values":[{"value":"5,59E+02","module":"A1"},{"value":"6,04E+00","module":"A2"},{"value":"1,50E+04","module":"A3"},{"value":"6,19E+01","module":"A4"},{"value":"0,0E+00","module":"B3"},{"value":"0,0E+00","module":"B4"},{"value":"0,0E+00","module":"C1"}]},{"parameter":"EP-freshwater","unit":"kg P-eq.","values":[{"value":"1,85E-03","module":"A1"},{"value":"3,30E-06","module":"A2"},{"value":"3,03E-02","module":"A3"},{"value":"3,38E-05","module":"A4"},{"value":"0,0E+00","module":"B3"},{"value":"0,0E+00","module":"B4"},{"value":"0,0E+00","module":"C1"}]},{"parameter":"EP-marine","unit":"kg N-eq.","values":[{"value":"2,95E-02","module":"A1"},{"value":"5,09E-04","module":"A2"},{"value":"3,57E-01","module":"A3"},{"value":"5,21E-03","module":"A4"},{"value":"0,0E+00","module":"B3"},{"value":"0,0E+00","module":"B4"},{"value":"0,0E+00","module":"C1"}]},{"parameter":"EP-terrestrial","unit":"mol N-eq.","values":[{"value":"3,39E-01","module":"A1"},{"value":"5,63E-03","module":"A2"},{"value":"2,80E+01","module":"A3"},{"value":"5,77E-02","module":"A4"},{"value":"0,0E+00","module":"B3"},{"value":"0,0E+00","module":"B4"},{"value":"0,0E+00","module":"C1"}]},{"parameter":"GWP-IOBC","unit":"kg CO2-eq.","values":[{"value":"3,01E+01","module":"A1"},{"value":"4,20E-01","module":"A2"},{"value":"2,48E+02","module":"A3"},{"value":"3,20E+00","module":"A4"},{"value":"0,0E+00","module":"B3"},{"value":"0,0E+00","module":"B4"},{"value":"0,0E+00","module":"C1"}]}],"additional_environmental_impact":[{"parameter":"PM","unit":"disease incidence","values":[{"value":"2,53E-06","module":"A1"},{"value":"3,02E-08","module":"A2"},{"value":"4,34E-05","module":"A3"},{"value":"3,10E-07","module":"A4"},{"value":"0,0E+00","module":"B3"},{"value":"0,0E+00","module":"B4"},{"value":"0,0E+00","module":"C1"}]},{"parameter":"ETP-fw","unit":"CTUe","values":[{"value":"1,46E+03","module":"A1"},{"value":"4,67E+00","module":"A2"},{"value":"3,45E+03","module":"A3"},{"value":"4,78E+01","module":"A4"},{"value":"0,0E+00","module":"B3"},{"value":"0,0E+00","module":"B4"},{"value":"0,0E+00","module":"C1"}]},{"parameter":"HTP-c","unit":"CTUh","values":[{"value":"2,34E-07","module":"A1"},{"value":"0,0E+00","module":"A2"},{"value":"1,09E-07","module":"A3"},{"value":"0,0E+00","module":"A4"},{"value":"0,0E+00","module":"B3"},{"value":"0,0E+00","module":"B4"},{"value":"0,0E+00","module":"C1"}]},{"parameter":"HTP-nc","unit":"CTUh","values":[{"value":"1,01E-06","module":"A1"},{"value":"5,04E-09","module":"A2"},{"value":"4,14E-06","module":"A3"},{"value":"5,16E-08","module":"A4"},{"value":"0,0E+00","module":"B3"},{"value":"0,0E+00","module":"B4"},{"value":"0,0E+00","module":"C1"}]},{"parameter":"SQP","unit":"unitless","values":[{"value":"1,14E+02","module":"A1"},{"value":"4,37E+00","module":"A2"},{"value":"8,71E+02","module":"A3"},{"value":"4,47E+01","module":"A4"},{"value":"0,0E+00","module":"B3"},{"value":"0,0E+00","module":"B4"},{"value":"0,0E+00","module":"C1"}]},{"parameter":"IRP","unit":"kBq U235-eq.","values":[{"value":"6,97E-01","module":"A1"},{"value":"2,77E-02","module":"A2"},{"value":"4,01E+00","module":"A3"},{"value":"2,83E-01","module":"A4"},{"value":"0,0E+00","module":"B3"},{"value":"0,0E+00","module":"B4"},{"value":"0,0E+00","module":"C1"}]}],"resource_use":[{"parameter":"PERE","unit":"MJ","values":[{"value":"3,72E+01","module":"A1"},{"value":"8,94E-02","module":"A2"},{"value":"2,73E+02","module":"A3"},{"value":"9,15E-01","module":"A4"},{"value":"0,0E+00","module":"B3"},{"value":"0,0E+00","module":"B4"},{"value":"0,0E+00","module":"C1"}]},{"parameter":"PERM","unit":"MJ","values":[{"value":"0,0E+00","module":"A1"},{"value":"0,0E+00","module":"A2"},{"value":"0,0E+00","module":"A3"},{"value":"0,0E+00","module":"A4"},{"value":"0,0E+00","module":"B3"},{"value":"0,0E+00","module":"B4"},{"value":"0,0E+00","module":"C1"}]},{"parameter":"PERT","unit":"MJ","values":[{"value":"3,72E+01","module":"A1"},{"value":"8,94E-02","module":"A2"},{"value":"2,73E+02","module":"A3"},{"value":"9,15E-01","module":"A4"},{"value":"0,0E+00","module":"B3"},{"value":"0,0E+00","module":"B4"},{"value":"0,0E+00","module":"C1"}]},{"parameter":"PENRE","unit":"MJ","values":[{"value":"3,10E+02","module":"A1"},{"value":"6,33E+00","module":"A2"},{"value":"2,84E+03","module":"A3"},{"value":"6,49E+01","module":"A4"},{"value":"0,0E+00","module":"B3"},{"value":"0,0E+00","module":"B4"},{"value":"0,0E+00","module":"C1"}]},{"parameter":"PENRM","unit":"MJ","values":[{"value":"0,0E+00","module":"A1"},{"value":"0,0E+00","module":"A2"},{"value":"0,0E+00","module":"A3"},{"value":"0,0E+00","module":"A4"},{"value":"0,0E+00","module":"B3"},{"value":"0,0E+00","module":"B4"},{"value":"0,0E+00","module":"C1"}]},{"parameter":"PENRT","unit":"MJ","values":[{"value":"3,10E+02","module":"A1"},{"value":"6,33E+00","module":"A2"},{"value":"2,84E+03","module":"A3"},{"value":"6,49E+01","module":"A4"},{"value":"0,0E+00","module":"B3"},{"value":"0,0E+00","module":"B4"},{"value":"0,0E+00","module":"C1"}]},{"parameter":"SM","unit":"kg","values":[{"value":"0,0E+00","module":"A1"},{"value":"0,0E+00","module":"A2"},{"value":"0,0E+00","module":"A3"},{"value":"0,0E+00","module":"A4"},{"value":"0,0E+00","module":"B3"},{"value":"0,0E+00","module":"B4"},{"value":"0,0E+00","module":"C1"}]},{"parameter":"RSF","unit":"MJ","values":[{"value":"0,0E+00","module":"A1"},{"value":"3,20E-03","module":"A2"},{"value":"1,47E+01","module":"A3"},{"value":"3,28E-02","module":"A4"},{"value":"0,0E+00","module":"B3"},{"value":"0,0E+00","module":"B4"},{"value":"0,0E+00","module":"C1"}]},{"parameter":"NRSF","unit":"MJ","values":[{"value":"0,0E+00","module":"A1"},{"value":"1,14E-02","module":"A2"},{"value":"1,98E+01","module":"A3"},{"value":"1,17E-01","module":"A4"},{"value":"0,0E+00","module":"B3"},{"value":"0,0E+00","module":"B4"},{"value":"0,0E+00","module":"C1"}]},{"parameter":"FW","unit":"m3","values":[{"value":"1,72E-01","module":"A1"},{"value":"6,67E-04","module":"A2"},{"value":"6,70E+00","module":"A3"},{"value":"6,83E-03","module":"A4"},{"value":"0,0E+00","module":"B3"},{"value":"0,0E+00","module":"B4"},{"value":"0,0E+00","module":"C1"}]}],"end_of_life_waste":[{"parameter":"HWD","unit":"kg","values":[{"value":"1,31E-01","module":"A1"},{"value":"3,23E-04","module":"A2"},{"value":"2,53E-01","module":"A3"},{"value":"3,31E-03","module":"A4"},{"value":"0,0E+00","module":"B3"},{"value":"0,0E+00","module":"B4"},{"value":"0,0E+00","module":"C1"}]},{"parameter":"NHWD","unit":"kg","values":[{"value":"1,18E+01","module":"A1"},{"value":"3,03E-01","module":"A2"},{"value":"1,60E+01","module":"A3"},{"value":"3,10E+00","module":"A4"},{"value":"0,0E+00","module":"B3"},{"value":"0,0E+00","module":"B4"},{"value":"0,0E+00","module":"C1"}]},{"parameter":"RWD","unit":"kg","values":[{"value":"6,94E-04","module":"A1"},{"value":"4,32E-05","module":"A2"},{"value":"3,61E-03","module":"A3"},{"value":"4,42E-04","module":"A4"},{"value":"0,0E+00","module":"B3"},{"value":"0,0E+00","module":"B4"},{"value":"0,0E+00","module":"C1"}]}],"end_of_life_flow":[{"parameter":"CRU","unit":"kg","values":[{"value":"0,0E+00","module":"A1"},{"value":"0,0E+00","module":"A2"},{"value":"0,0E+00","module":"A3"},{"value":"0,0E+00","module":"A4"},{"value":"0,0E+00","module":"B3"},{"value":"0,0E+00","module":"B4"},{"value":"0,0E+00","module":"C1"}]},{"parameter":"MFR","unit":"kg","values":[{"value":"0,0E+00","module":"A1"},{"value":"0,0E+00","module":"A2"},{"value":"1,71E+00","module":"A3"},{"value":"0,0E+00","module":"A4"},{"value":"0,0E+00","module":"B3"},{"value":"0,0E+00","module":"B4"},{"value":"0,0E+00","module":"C1"}]},{"parameter":"MER","unit":"kg","values":[{"value":"0,0E+00","module":"A1"},{"value":"0,0E+00","module":"A2"},{"value":"3,23E-06","module":"A3"},{"value":"0,0E+00","module":"A4"},{"value":"0,0E+00","module":"B3"},{"value":"0,0E+00","module":"B4"},{"value":"0,0E+00","module":"C1"}]},{"parameter":"EEE","unit":"MJ","values":[{"value":"0,0E+00","module":"A1"},{"value":"0,0E+00","module":"A2"},{"value":"2,18E-01","module":"A3"},{"value":"0,0E+00","module":"A4"},{"value":"0,0E+00","module":"B3"},{"value":"0,0E+00","module":"B4"},{"value":"0,0E+00","module":"C1"}]},{"parameter":"EET","unit":"MJ","values":[{"value":"0,0E+00","module":"A1"},{"value":"0,0E+00","module":"A2"},{"value":"3,30E+00","module":"A3"},{"value":"0,0E+00","module":"A4"},{"value":"0,0E+00","module":"B3"},{"value":"0,0E+00","module":"B4"},{"value":"0,0E+00","module":"C1"}]}]}