{"product_name":"Veggelement med Lavkarbon B betong ","epd_id":"NEPD-5693-4947-NO","compliance":["EN 15804+A2","ISO 14025","ISO 21930"],"producer_name":"Finn\u00f8y Betong AS","environmental_impact":[{"parameter":"GWP-total","unit":"kg CO2-eq.","values":[{"value":"2,30E+02","module":"A1"},{"value":"3,49E+00","module":"A2"},{"value":"7,70E+00","module":"A3"},{"value":"4,36E+00","module":"A4"},{"value":"2,23E+00","module":"A5"},{"value":"4,00E+00","module":"C1"},{"value":"1,39E+01","module":"C2"},{"value":"4,75E-01","module":"C3"},{"value":"1,37E+00","module":"C4"},{"value":"-1,22E+01","module":"D"}]},{"parameter":"GWP-fossil","unit":"kg CO2-eq.","values":[{"value":"2,30E+02","module":"A1"},{"value":"3,49E+00","module":"A2"},{"value":"7,67E+00","module":"A3"},{"value":"4,35E+00","module":"A4"},{"value":"2,23E+00","module":"A5"},{"value":"4,00E+00","module":"C1"},{"value":"1,39E+01","module":"C2"},{"value":"4,68E-01","module":"C3"},{"value":"1,37E+00","module":"C4"},{"value":"-1,22E+01","module":"D"}]},{"parameter":"GWP-biogenic","unit":"kg CO2-eq.","values":[{"value":"5,34E-01","module":"A1"},{"value":"1,13E-03","module":"A2"},{"value":"2,63E-02","module":"A3"},{"value":"1,87E-03","module":"A4"},{"value":"1,44E-03","module":"A5"},{"value":"7,50E-04","module":"C1"},{"value":"5,75E-03","module":"C2"},{"value":"4,05E-03","module":"C3"},{"value":"1,17E-03","module":"C4"},{"value":"-3,60E-02","module":"D"}]},{"parameter":"GWP-luluc","unit":"kg CO2-eq.","values":[{"value":"5,96E-02","module":"A1"},{"value":"9,57E-04","module":"A2"},{"value":"2,33E-03","module":"A3"},{"value":"1,33E-03","module":"A4"},{"value":"5,19E-04","module":"A5"},{"value":"3,15E-04","module":"C1"},{"value":"4,94E-03","module":"C2"},{"value":"6,48E-04","module":"C3"},{"value":"2,69E-04","module":"C4"},{"value":"-5,81E-03","module":"D"}]},{"parameter":"ODP","unit":"kg CFC 11-eq.","values":[{"value":"5,33E-06","module":"A1"},{"value":"7,81E-07","module":"A2"},{"value":"1,54E-06","module":"A3"},{"value":"1,05E-06","module":"A4"},{"value":"2,88E-07","module":"A5"},{"value":"8,64E-07","module":"C1"},{"value":"3,14E-06","module":"C2"},{"value":"9,23E-08","module":"C3"},{"value":"6,68E-07","module":"C4"},{"value":"-6,14E-07","module":"D"}]},{"parameter":"AP","unit":"mol H+-eq.","values":[{"value":"6,67E-01","module":"A1"},{"value":"4,27E-02","module":"A2"},{"value":"2,75E-02","module":"A3"},{"value":"1,40E-02","module":"A4"},{"value":"1,59E-02","module":"A5"},{"value":"4,19E-02","module":"C1"},{"value":"3,99E-02","module":"C2"},{"value":"3,79E-03","module":"C3"},{"value":"1,34E-02","module":"C4"},{"value":"-6,68E-02","module":"D"}]},{"parameter":"POCP","unit":"kg NMVOC-eq.","values":[{"value":"6,09E-01","module":"A1"},{"value":"2,91E-02","module":"A2"},{"value":"2,54E-02","module":"A3"},{"value":"1,34E-02","module":"A4"},{"value":"1,94E-02","module":"A5"},{"value":"5,57E-02","module":"C1"},{"value":"3,38E-02","module":"C2"},{"value":"3,43E-03","module":"C3"},{"value":"1,58E-02","module":"C4"},{"value":"-6,82E-02","module":"D"}]},{"parameter":"ADPE","unit":"kg Sb-eq.","values":[{"value":"9,69E-04","module":"A1"},{"value":"6,27E-05","module":"A2"},{"value":"4,77E-05","module":"A3"},{"value":"7,76E-05","module":"A4"},{"value":"9,19E-06","module":"A5"},{"value":"6,14E-06","module":"C1"},{"value":"3,84E-04","module":"C2"},{"value":"5,94E-06","module":"C3"},{"value":"1,21E-05","module":"C4"},{"value":"-3,19E-04","module":"D"}]},{"parameter":"ADPF","unit":"MJ","values":[{"value":"2,53E+03","module":"A1"},{"value":"5,04E+01","module":"A2"},{"value":"1,06E+02","module":"A3"},{"value":"7,07E+01","module":"A4"},{"value":"2,47E+01","module":"A5"},{"value":"5,51E+01","module":"C1"},{"value":"2,10E+02","module":"C2"},{"value":"1,45E+01","module":"C3"},{"value":"4,43E+01","module":"C4"},{"value":"-1,16E+02","module":"D"}]},{"parameter":"WDP","unit":"m3 world-eq.","values":[{"value":"3,46E+03","module":"A1"},{"value":"3,62E+01","module":"A2"},{"value":"9,51E+02","module":"A3"},{"value":"5,42E+01","module":"A4"},{"value":"1,08E+02","module":"A5"},{"value":"1,17E+01","module":"C1"},{"value":"2,03E+02","module":"C2"},{"value":"1,61E+03","module":"C3"},{"value":"9,32E+01","module":"C4"},{"value":"-6,43E+02","module":"D"}]},{"parameter":"EP-freshwater","unit":"kg P-eq.","values":[{"value":"6,24E-03","module":"A1"},{"value":"2,05E-05","module":"A2"},{"value":"6,45E-05","module":"A3"},{"value":"3,47E-05","module":"A4"},{"value":"4,69E-05","module":"A5"},{"value":"1,46E-05","module":"C1"},{"value":"1,11E-04","module":"C2"},{"value":"2,96E-05","module":"C3"},{"value":"1,02E-05","module":"C4"},{"value":"-6,99E-04","module":"D"}]},{"parameter":"EP-marine","unit":"kg N-eq.","values":[{"value":"1,28E-01","module":"A1"},{"value":"9,47E-03","module":"A2"},{"value":"7,02E-03","module":"A3"},{"value":"3,07E-03","module":"A4"},{"value":"5,94E-03","module":"A5"},{"value":"1,85E-02","module":"C1"},{"value":"7,90E-03","module":"C2"},{"value":"1,11E-03","module":"C3"},{"value":"5,02E-03","module":"C4"},{"value":"-1,57E-02","module":"D"}]},{"parameter":"EP-terrestrial","unit":"mol N-eq.","values":[{"value":"1,47E+00","module":"A1"},{"value":"1,06E-01","module":"A2"},{"value":"7,77E-02","module":"A3"},{"value":"3,42E-02","module":"A4"},{"value":"6,54E-02","module":"A5"},{"value":"2,00E-01","module":"C1"},{"value":"8,83E-02","module":"C2"},{"value":"1,28E-02","module":"C3"},{"value":"5,53E-02","module":"C4"},{"value":"-1,68E-01","module":"D"}]},{"parameter":"GWP-IOBC","unit":"kg CO2-eq.","values":[{"value":"2,31E+02","module":"A1"},{"value":"3,49E+00","module":"A2"},{"value":"7,58E+00","module":"A3"},{"value":"4,36E+00","module":"A4"},{"value":"1,75E+00","module":"A5"},{"value":"4,00E+00","module":"C1"},{"value":"1,39E+01","module":"C2"},{"value":"4,69E-01","module":"C3"},{"value":"1,37E+00","module":"C4"},{"value":"-1,76E+01","module":"D"}]}],"additional_environmental_impact":[{"parameter":"PM","unit":"disease incidence","values":[{"value":"8,38E-06","module":"A1"},{"value":"1,89E-07","module":"A2"},{"value":"3,25E-07","module":"A3"},{"value":"4,00E-07","module":"A4"},{"value":"3,69E-07","module":"A5"},{"value":"5,07E-06","module":"C1"},{"value":"8,50E-07","module":"C2"},{"value":"6,07E-08","module":"C3"},{"value":"2,85E-07","module":"C4"},{"value":"-1,18E-06","module":"D"}]},{"parameter":"ETP-fw","unit":"CTUe","values":[{"value":"2,31E+03","module":"A1"},{"value":"3,32E+01","module":"A2"},{"value":"8,30E+01","module":"A3"},{"value":"5,17E+01","module":"A4"},{"value":"3,62E+01","module":"A5"},{"value":"3,01E+01","module":"C1"},{"value":"1,56E+02","module":"C2"},{"value":"1,03E+01","module":"C3"},{"value":"2,19E+01","module":"C4"},{"value":"-6,23E+02","module":"D"}]},{"parameter":"HTP-c","unit":"CTUh","values":[{"value":"3,83E-07","module":"A1"},{"value":"0,0E+00","module":"A2"},{"value":"3,79E-09","module":"A3"},{"value":"0,0E+00","module":"A4"},{"value":"4,52E-09","module":"A5"},{"value":"1,00E-09","module":"C1"},{"value":"0,0E+00","module":"C2"},{"value":"6,60E-10","module":"C3"},{"value":"6,41E-10","module":"C4"},{"value":"-5,28E-08","module":"D"}]},{"parameter":"HTP-nc","unit":"CTUh","values":[{"value":"3,67E-06","module":"A1"},{"value":"2,80E-08","module":"A2"},{"value":"1,11E-07","module":"A3"},{"value":"5,00E-08","module":"A4"},{"value":"4,86E-08","module":"A5"},{"value":"2,80E-08","module":"C1"},{"value":"1,70E-07","module":"C2"},{"value":"9,23E-09","module":"C3"},{"value":"1,28E-08","module":"C4"},{"value":"1,09E-06","module":"D"}]},{"parameter":"SQP","unit":"unitless","values":[{"value":"2,51E+02","module":"A1"},{"value":"2,85E+01","module":"A2"},{"value":"4,67E+01","module":"A3"},{"value":"8,11E+01","module":"A4"},{"value":"1,08E+01","module":"A5"},{"value":"6,69E+00","module":"C1"},{"value":"1,47E+02","module":"C2"},{"value":"8,23E+00","module":"C3"},{"value":"1,61E+02","module":"C4"},{"value":"5,13E+01","module":"D"}]},{"parameter":"IRP","unit":"kBq U235-eq.","values":[{"value":"2,19E+00","module":"A1"},{"value":"2,20E-01","module":"A2"},{"value":"5,10E-01","module":"A3"},{"value":"3,09E-01","module":"A4"},{"value":"9,64E-02","module":"A5"},{"value":"2,40E-01","module":"C1"},{"value":"9,18E-01","module":"C2"},{"value":"2,44E-01","module":"C3"},{"value":"1,92E-01","module":"C4"},{"value":"-1,96E-01","module":"D"}]}],"resource_use":[{"parameter":"PERE","unit":"MJ","values":[{"value":"8,29E+01","module":"A1"},{"value":"5,46E-01","module":"A2"},{"value":"6,75E+01","module":"A3"},{"value":"8,90E-01","module":"A4"},{"value":"1,30E+00","module":"A5"},{"value":"3,00E-01","module":"C1"},{"value":"3,01E+00","module":"C2"},{"value":"7,49E+00","module":"C3"},{"value":"6,81E-01","module":"C4"},{"value":"-1,33E+01","module":"D"}]},{"parameter":"PERM","unit":"MJ","values":[{"value":"6,80E-02","module":"A1"},{"value":"0,0E+00","module":"A2"},{"value":"0,0E+00","module":"A3"},{"value":"0,0E+00","module":"A4"},{"value":"0,0E+00","module":"A5"},{"value":"0,0E+00","module":"C1"},{"value":"0,0E+00","module":"C2"},{"value":"0,0E+00","module":"C3"},{"value":"0,0E+00","module":"C4"},{"value":"0,0E+00","module":"D"}]},{"parameter":"PERT","unit":"MJ","values":[{"value":"8,30E+01","module":"A1"},{"value":"5,46E-01","module":"A2"},{"value":"6,75E+01","module":"A3"},{"value":"8,90E-01","module":"A4"},{"value":"1,30E+00","module":"A5"},{"value":"3,00E-01","module":"C1"},{"value":"3,01E+00","module":"C2"},{"value":"7,49E+00","module":"C3"},{"value":"6,81E-01","module":"C4"},{"value":"-1,33E+01","module":"D"}]},{"parameter":"PENRE","unit":"MJ","values":[{"value":"1,88E+03","module":"A1"},{"value":"5,04E+01","module":"A2"},{"value":"1,06E+02","module":"A3"},{"value":"7,07E+01","module":"A4"},{"value":"2,47E+01","module":"A5"},{"value":"5,51E+01","module":"C1"},{"value":"2,10E+02","module":"C2"},{"value":"1,46E+01","module":"C3"},{"value":"4,43E+01","module":"C4"},{"value":"-1,17E+02","module":"D"}]},{"parameter":"PENRM","unit":"MJ","values":[{"value":"6,25E+02","module":"A1"},{"value":"0,0E+00","module":"A2"},{"value":"0,0E+00","module":"A3"},{"value":"0,0E+00","module":"A4"},{"value":"0,0E+00","module":"A5"},{"value":"0,0E+00","module":"C1"},{"value":"0,0E+00","module":"C2"},{"value":"0,0E+00","module":"C3"},{"value":"0,0E+00","module":"C4"},{"value":"0,0E+00","module":"D"}]},{"parameter":"PENRT","unit":"MJ","values":[{"value":"2,51E+03","module":"A1"},{"value":"5,04E+01","module":"A2"},{"value":"1,06E+02","module":"A3"},{"value":"7,07E+01","module":"A4"},{"value":"2,47E+01","module":"A5"},{"value":"5,51E+01","module":"C1"},{"value":"2,10E+02","module":"C2"},{"value":"1,46E+01","module":"C3"},{"value":"4,43E+01","module":"C4"},{"value":"-1,17E+02","module":"D"}]},{"parameter":"SM","unit":"kg","values":[{"value":"5,71E+01","module":"A1"},{"value":"0,0E+00","module":"A2"},{"value":"0,0E+00","module":"A3"},{"value":"0,0E+00","module":"A4"},{"value":"1,14E-01","module":"A5"},{"value":"0,0E+00","module":"C1"},{"value":"0,0E+00","module":"C2"},{"value":"0,0E+00","module":"C3"},{"value":"0,0E+00","module":"C4"},{"value":"0,0E+00","module":"D"}]},{"parameter":"RSF","unit":"MJ","values":[{"value":"7,41E+01","module":"A1"},{"value":"2,02E-02","module":"A2"},{"value":"7,72E-02","module":"A3"},{"value":"3,11E-02","module":"A4"},{"value":"2,24E-02","module":"A5"},{"value":"0,0E+00","module":"C1"},{"value":"1,08E-01","module":"C2"},{"value":"0,0E+00","module":"C3"},{"value":"1,41E-02","module":"C4"},{"value":"2,64E-01","module":"D"}]},{"parameter":"NRSF","unit":"MJ","values":[{"value":"3,95E+02","module":"A1"},{"value":"7,04E-02","module":"A2"},{"value":"3,51E-01","module":"A3"},{"value":"1,04E-01","module":"A4"},{"value":"6,11E-01","module":"A5"},{"value":"0,0E+00","module":"C1"},{"value":"3,84E-01","module":"C2"},{"value":"0,0E+00","module":"C3"},{"value":"4,05E-02","module":"C4"},{"value":"1,11E+01","module":"D"}]},{"parameter":"FW","unit":"m3","values":[{"value":"2,67E+00","module":"A1"},{"value":"4,00E-03","module":"A2"},{"value":"6,29E-01","module":"A3"},{"value":"8,05E-03","module":"A4"},{"value":"9,49E-03","module":"A5"},{"value":"2,83E-03","module":"C1"},{"value":"2,25E-02","module":"C2"},{"value":"2,49E-02","module":"C3"},{"value":"5,27E-02","module":"C4"},{"value":"-9,61E-01","module":"D"}]}],"end_of_life_waste":[{"parameter":"HWD","unit":"kg","values":[{"value":"2,35E-01","module":"A1"},{"value":"2,20E-03","module":"A2"},{"value":"7,88E-02","module":"A3"},{"value":"3,87E-03","module":"A4"},{"value":"4,93E-03","module":"A5"},{"value":"1,62E-03","module":"C1"},{"value":"1,08E-02","module":"C2"},{"value":"1,45E-03","module":"C3"},{"value":"0,0E+00","module":"C4"},{"value":"-6,18E-02","module":"D"}]},{"parameter":"NHWD","unit":"kg","values":[{"value":"1,85E+01","module":"A1"},{"value":"1,90E+00","module":"A2"},{"value":"6,09E+01","module":"A3"},{"value":"6,15E+00","module":"A4"},{"value":"2,27E-01","module":"A5"},{"value":"6,52E-02","module":"C1"},{"value":"1,02E+01","module":"C2"},{"value":"4,59E-02","module":"C3"},{"value":"3,20E+02","module":"C4"},{"value":"-4,56E+00","module":"D"}]},{"parameter":"RWD","unit":"kg","values":[{"value":"3,11E-03","module":"A1"},{"value":"3,49E-04","module":"A2"},{"value":"6,55E-04","module":"A3"},{"value":"4,83E-04","module":"A4"},{"value":"1,32E-04","module":"A5"},{"value":"3,82E-04","module":"C1"},{"value":"1,43E-03","module":"C2"},{"value":"1,54E-04","module":"C3"},{"value":"0,0E+00","module":"C4"},{"value":"-1,73E-04","module":"D"}]}],"end_of_life_flow":[{"parameter":"CRU","unit":"kg","values":[{"value":"0,0E+00","module":"A1"},{"value":"0,0E+00","module":"A2"},{"value":"0,0E+00","module":"A3"},{"value":"0,0E+00","module":"A4"},{"value":"0,0E+00","module":"A5"},{"value":"0,0E+00","module":"C1"},{"value":"0,0E+00","module":"C2"},{"value":"0,0E+00","module":"C3"},{"value":"0,0E+00","module":"C4"},{"value":"0,0E+00","module":"D"}]},{"parameter":"MFR","unit":"kg","values":[{"value":"1,93E-03","module":"A1"},{"value":"0,0E+00","module":"A2"},{"value":"3,89E+00","module":"A3"},{"value":"0,0E+00","module":"A4"},{"value":"0,0E+00","module":"A5"},{"value":"0,0E+00","module":"C1"},{"value":"0,0E+00","module":"C2"},{"value":"6,80E+02","module":"C3"},{"value":"0,0E+00","module":"C4"},{"value":"0,0E+00","module":"D"}]},{"parameter":"MER","unit":"kg","values":[{"value":"1,70E-03","module":"A1"},{"value":"0,0E+00","module":"A2"},{"value":"1,91E-05","module":"A3"},{"value":"0,0E+00","module":"A4"},{"value":"0,0E+00","module":"A5"},{"value":"0,0E+00","module":"C1"},{"value":"0,0E+00","module":"C2"},{"value":"0,0E+00","module":"C3"},{"value":"0,0E+00","module":"C4"},{"value":"0,0E+00","module":"D"}]},{"parameter":"EEE","unit":"MJ","values":[{"value":"0,0E+00","module":"A1"},{"value":"0,0E+00","module":"A2"},{"value":"4,65E+00","module":"A3"},{"value":"0,0E+00","module":"A4"},{"value":"0,0E+00","module":"A5"},{"value":"0,0E+00","module":"C1"},{"value":"0,0E+00","module":"C2"},{"value":"0,0E+00","module":"C3"},{"value":"0,0E+00","module":"C4"},{"value":"0,0E+00","module":"D"}]},{"parameter":"EET","unit":"MJ","values":[{"value":"0,0E+00","module":"A1"},{"value":"0,0E+00","module":"A2"},{"value":"7,04E+01","module":"A3"},{"value":"0,0E+00","module":"A4"},{"value":"0,0E+00","module":"A5"},{"value":"0,0E+00","module":"C1"},{"value":"0,0E+00","module":"C2"},{"value":"0,0E+00","module":"C3"},{"value":"0,0E+00","module":"C4"},{"value":"0,0E+00","module":"D"}]}]}