{"product_name":"Velde Asfalt Agb 11 Pellets","epd_id":"NEPD-5877-5156-NO","compliance":["EN 15804+A2","ISO 14025","ISO 21930"],"producer_name":"Velde Produksjon AS","environmental_impact":[{"parameter":"GWP-total","unit":"kg CO2-eq.","values":[{"value":"1,09E+01","module":"A1"},{"value":"6,01E+00","module":"A2"},{"value":"5,16E+00","module":"A3"},{"value":"8,72E-02","module":"A4"},{"value":"1,77E+00","module":"A5"},{"value":"1,43E+00","module":"C1"},{"value":"5,84E+00","module":"C2"},{"value":"8,46E-01","module":"C3"},{"value":"0,0E+00","module":"C4"},{"value":"-2,37E+01","module":"D"}]},{"parameter":"GWP-fossil","unit":"kg CO2-eq.","values":[{"value":"1,09E+01","module":"A1"},{"value":"6,01E+00","module":"A2"},{"value":"5,13E+00","module":"A3"},{"value":"8,71E-02","module":"A4"},{"value":"1,77E+00","module":"A5"},{"value":"1,43E+00","module":"C1"},{"value":"5,83E+00","module":"C2"},{"value":"8,46E-01","module":"C3"},{"value":"0,0E+00","module":"C4"},{"value":"-2,36E+01","module":"D"}]},{"parameter":"GWP-biogenic","unit":"kg CO2-eq.","values":[{"value":"1,19E-02","module":"A1"},{"value":"1,68E-03","module":"A2"},{"value":"2,65E-02","module":"A3"},{"value":"6,60E-05","module":"A4"},{"value":"1,22E-03","module":"A5"},{"value":"4,81E-04","module":"C1"},{"value":"0,0E+00","module":"C2"},{"value":"1,59E-04","module":"C3"},{"value":"0,0E+00","module":"C4"},{"value":"0,0E+00","module":"D"}]},{"parameter":"GWP-luluc","unit":"kg CO2-eq.","values":[{"value":"5,57E-03","module":"A1"},{"value":"1,11E-03","module":"A2"},{"value":"9,59E-03","module":"A3"},{"value":"2,65E-05","module":"A4"},{"value":"4,12E-04","module":"A5"},{"value":"1,19E-04","module":"C1"},{"value":"2,04E-03","module":"C2"},{"value":"6,69E-05","module":"C3"},{"value":"0,0E+00","module":"C4"},{"value":"-1,89E-02","module":"D"}]},{"parameter":"ODP","unit":"kg CFC 11-eq.","values":[{"value":"1,13E-06","module":"A1"},{"value":"1,31E-06","module":"A2"},{"value":"7,45E-07","module":"A3"},{"value":"2,10E-08","module":"A4"},{"value":"3,15E-07","module":"A5"},{"value":"3,09E-07","module":"C1"},{"value":"1,30E-06","module":"C2"},{"value":"1,84E-07","module":"C3"},{"value":"0,0E+00","module":"C4"},{"value":"-3,48E-05","module":"D"}]},{"parameter":"AP","unit":"mol H+-eq.","values":[{"value":"9,07E-02","module":"A1"},{"value":"1,37E-01","module":"A2"},{"value":"7,27E-02","module":"A3"},{"value":"2,80E-04","module":"A4"},{"value":"1,70E-02","module":"A5"},{"value":"1,50E-02","module":"C1"},{"value":"2,38E-02","module":"C2"},{"value":"8,88E-03","module":"C3"},{"value":"0,0E+00","module":"C4"},{"value":"-2,38E-01","module":"D"}]},{"parameter":"POCP","unit":"kg NMVOC-eq.","values":[{"value":"8,41E-02","module":"A1"},{"value":"9,12E-02","module":"A2"},{"value":"8,45E-02","module":"A3"},{"value":"2,69E-04","module":"A4"},{"value":"2,06E-02","module":"A5"},{"value":"1,99E-02","module":"C1"},{"value":"2,39E-02","module":"C2"},{"value":"1,18E-02","module":"C3"},{"value":"0,0E+00","module":"C4"},{"value":"-2,82E-01","module":"D"}]},{"parameter":"ADPE","unit":"kg Sb-eq.","values":[{"value":"5,62E-04","module":"A1"},{"value":"4,33E-05","module":"A2"},{"value":"4,88E-05","module":"A3"},{"value":"1,55E-06","module":"A4"},{"value":"5,22E-06","module":"A5"},{"value":"2,31E-06","module":"C1"},{"value":"1,58E-04","module":"C2"},{"value":"1,30E-06","module":"C3"},{"value":"0,0E+00","module":"C4"},{"value":"-2,09E-04","module":"D"}]},{"parameter":"ADPF","unit":"MJ","values":[{"value":"1,75E+03","module":"A1"},{"value":"8,27E+01","module":"A2"},{"value":"7,45E+01","module":"A3"},{"value":"1,41E+00","module":"A4"},{"value":"1,28E+02","module":"A5"},{"value":"1,97E+01","module":"C1"},{"value":"8,80E+01","module":"C2"},{"value":"1,17E+01","module":"C3"},{"value":"0,0E+00","module":"C4"},{"value":"-2,22E+03","module":"D"}]},{"parameter":"WDP","unit":"m3 world-eq.","values":[{"value":"1,58E+03","module":"A1"},{"value":"3,45E+01","module":"A2"},{"value":"1,40E+03","module":"A3"},{"value":"1,08E+00","module":"A4"},{"value":"1,50E+01","module":"A5"},{"value":"5,42E+00","module":"C1"},{"value":"8,39E+01","module":"C2"},{"value":"2,48E+00","module":"C3"},{"value":"0,0E+00","module":"C4"},{"value":"-1,80E+04","module":"D"}]},{"parameter":"EP-freshwater","unit":"kg P-eq.","values":[{"value":"2,00E-04","module":"A1"},{"value":"2,15E-05","module":"A2"},{"value":"2,25E-04","module":"A3"},{"value":"6,93E-07","module":"A4"},{"value":"1,63E-05","module":"A5"},{"value":"5,53E-06","module":"C1"},{"value":"4,59E-05","module":"C2"},{"value":"3,09E-06","module":"C3"},{"value":"0,0E+00","module":"C4"},{"value":"-4,94E-04","module":"D"}]},{"parameter":"EP-marine","unit":"kg N-eq.","values":[{"value":"2,47E-02","module":"A1"},{"value":"3,12E-02","module":"A2"},{"value":"3,02E-02","module":"A3"},{"value":"6,14E-05","module":"A4"},{"value":"6,56E-03","module":"A5"},{"value":"6,60E-03","module":"C1"},{"value":"7,07E-03","module":"C2"},{"value":"3,92E-03","module":"C3"},{"value":"0,0E+00","module":"C4"},{"value":"-4,54E-02","module":"D"}]},{"parameter":"EP-terrestrial","unit":"mol N-eq.","values":[{"value":"2,77E-01","module":"A1"},{"value":"3,48E-01","module":"A2"},{"value":"3,38E-01","module":"A3"},{"value":"6,85E-04","module":"A4"},{"value":"7,23E-02","module":"A5"},{"value":"7,24E-02","module":"C1"},{"value":"7,80E-02","module":"C2"},{"value":"4,30E-02","module":"C3"},{"value":"0,0E+00","module":"C4"},{"value":"-5,15E-01","module":"D"}]},{"parameter":"GWP-IOBC","unit":"kg CO2-eq.","values":[{"value":"1,11E+01","module":"A1"},{"value":"5,98E+00","module":"A2"},{"value":"5,14E+00","module":"A3"},{"value":"8,67E-02","module":"A4"},{"value":"1,71E+00","module":"A5"},{"value":"1,35E+00","module":"C1"},{"value":"5,81E+00","module":"C2"},{"value":"8,02E-01","module":"C3"},{"value":"0,0E+00","module":"C4"},{"value":"-2,30E+01","module":"D"}]}],"additional_environmental_impact":[{"parameter":"PM","unit":"disease incidence","values":[{"value":"6,10E-07","module":"A1"},{"value":"2,63E-07","module":"A2"},{"value":"3,54E-06","module":"A3"},{"value":"7,00E-09","module":"A4"},{"value":"3,39E-07","module":"A5"},{"value":"3,95E-07","module":"C1"},{"value":"3,85E-07","module":"C2"},{"value":"2,35E-07","module":"C3"},{"value":"0,0E+00","module":"C4"},{"value":"-1,51E-06","module":"D"}]},{"parameter":"ETP-fw","unit":"CTUe","values":[{"value":"4,60E+02","module":"A1"},{"value":"4,65E+01","module":"A2"},{"value":"4,67E+02","module":"A3"},{"value":"1,03E+00","module":"A4"},{"value":"3,64E+01","module":"A5"},{"value":"1,08E+01","module":"C1"},{"value":"6,48E+01","module":"C2"},{"value":"6,39E+00","module":"C3"},{"value":"0,0E+00","module":"C4"},{"value":"-1,41E+03","module":"D"}]},{"parameter":"HTP-c","unit":"CTUh","values":[{"value":"1,01E-08","module":"A1"},{"value":"8,29E-10","module":"A2"},{"value":"6,50E-09","module":"A3"},{"value":"0,0E+00","module":"A4"},{"value":"7,50E-10","module":"A5"},{"value":"4,17E-10","module":"C1"},{"value":"0,0E+00","module":"C2"},{"value":"0,0E+00","module":"C3"},{"value":"0,0E+00","module":"C4"},{"value":"-1,38E-08","module":"D"}]},{"parameter":"HTP-nc","unit":"CTUh","values":[{"value":"1,46E-07","module":"A1"},{"value":"3,15E-08","module":"A2"},{"value":"1,82E-07","module":"A3"},{"value":"1,00E-09","module":"A4"},{"value":"1,42E-08","module":"A5"},{"value":"1,01E-08","module":"C1"},{"value":"7,00E-08","module":"C2"},{"value":"6,30E-09","module":"C3"},{"value":"0,0E+00","module":"C4"},{"value":"-3,47E-07","module":"D"}]},{"parameter":"SQP","unit":"unitless","values":[{"value":"2,57E+02","module":"A1"},{"value":"3,54E+01","module":"A2"},{"value":"7,02E+02","module":"A3"},{"value":"1,62E+00","module":"A4"},{"value":"2,07E+01","module":"A5"},{"value":"2,51E+00","module":"C1"},{"value":"6,07E+01","module":"C2"},{"value":"1,49E+00","module":"C3"},{"value":"0,0E+00","module":"C4"},{"value":"-5,00E+02","module":"D"}]},{"parameter":"IRP","unit":"kBq U235-eq.","values":[{"value":"3,23E-01","module":"A1"},{"value":"3,62E-01","module":"A2"},{"value":"4,84E-01","module":"A3"},{"value":"6,18E-03","module":"A4"},{"value":"7,64E-02","module":"A5"},{"value":"8,47E-02","module":"C1"},{"value":"3,85E-01","module":"C2"},{"value":"5,01E-02","module":"C3"},{"value":"0,0E+00","module":"C4"},{"value":"-1,11E+01","module":"D"}]}],"resource_use":[{"parameter":"PERE","unit":"MJ","values":[{"value":"1,20E+01","module":"A1"},{"value":"5,51E-01","module":"A2"},{"value":"1,50E+02","module":"A3"},{"value":"1,78E-02","module":"A4"},{"value":"4,40E-01","module":"A5"},{"value":"1,16E-01","module":"C1"},{"value":"1,24E+00","module":"C2"},{"value":"6,32E-02","module":"C3"},{"value":"0,0E+00","module":"C4"},{"value":"-1,23E+02","module":"D"}]},{"parameter":"PERM","unit":"MJ","values":[{"value":"0,0E+00","module":"A1"},{"value":"0,0E+00","module":"A2"},{"value":"0,0E+00","module":"A3"},{"value":"0,0E+00","module":"A4"},{"value":"0,0E+00","module":"A5"},{"value":"0,0E+00","module":"C1"},{"value":"0,0E+00","module":"C2"},{"value":"0,0E+00","module":"C3"},{"value":"0,0E+00","module":"C4"},{"value":"0,0E+00","module":"D"}]},{"parameter":"PERT","unit":"MJ","values":[{"value":"1,20E+01","module":"A1"},{"value":"5,51E-01","module":"A2"},{"value":"1,50E+02","module":"A3"},{"value":"1,78E-02","module":"A4"},{"value":"4,40E-01","module":"A5"},{"value":"1,16E-01","module":"C1"},{"value":"1,24E+00","module":"C2"},{"value":"6,32E-02","module":"C3"},{"value":"0,0E+00","module":"C4"},{"value":"-1,23E+02","module":"D"}]},{"parameter":"PENRE","unit":"MJ","values":[{"value":"2,70E+02","module":"A1"},{"value":"8,28E+01","module":"A2"},{"value":"7,49E+01","module":"A3"},{"value":"1,43E+00","module":"A4"},{"value":"3,20E+01","module":"A5"},{"value":"1,96E+01","module":"C1"},{"value":"8,86E+01","module":"C2"},{"value":"1,17E+01","module":"C3"},{"value":"0,0E+00","module":"C4"},{"value":"-2,22E+03","module":"D"}]},{"parameter":"PENRM","unit":"MJ","values":[{"value":"2,20E+03","module":"A1"},{"value":"0,0E+00","module":"A2"},{"value":"0,0E+00","module":"A3"},{"value":"0,0E+00","module":"A4"},{"value":"9,60E+01","module":"A5"},{"value":"0,0E+00","module":"C1"},{"value":"0,0E+00","module":"C2"},{"value":"0,0E+00","module":"C3"},{"value":"0,0E+00","module":"C4"},{"value":"0,0E+00","module":"D"}]},{"parameter":"PENRT","unit":"MJ","values":[{"value":"1,75E+03","module":"A1"},{"value":"8,28E+01","module":"A2"},{"value":"7,49E+01","module":"A3"},{"value":"1,43E+00","module":"A4"},{"value":"1,28E+02","module":"A5"},{"value":"1,96E+01","module":"C1"},{"value":"8,86E+01","module":"C2"},{"value":"1,17E+01","module":"C3"},{"value":"0,0E+00","module":"C4"},{"value":"-2,22E+03","module":"D"}]},{"parameter":"SM","unit":"kg","values":[{"value":"3,85E+02","module":"A1"},{"value":"1,63E-02","module":"A2"},{"value":"9,96E-02","module":"A3"},{"value":"4,88E-04","module":"A4"},{"value":"8,20E-03","module":"A5"},{"value":"9,91E-03","module":"C1"},{"value":"3,53E-02","module":"C2"},{"value":"5,74E-03","module":"C3"},{"value":"0,0E+00","module":"C4"},{"value":"-4,68E+01","module":"D"}]},{"parameter":"RSF","unit":"MJ","values":[{"value":"2,01E-01","module":"A1"},{"value":"2,24E-02","module":"A2"},{"value":"3,35E-01","module":"A3"},{"value":"6,23E-04","module":"A4"},{"value":"1,31E-02","module":"A5"},{"value":"3,38E-03","module":"C1"},{"value":"4,45E-02","module":"C2"},{"value":"1,56E-03","module":"C3"},{"value":"0,0E+00","module":"C4"},{"value":"-1,35E+00","module":"D"}]},{"parameter":"NRSF","unit":"MJ","values":[{"value":"2,94E-01","module":"A1"},{"value":"7,19E-02","module":"A2"},{"value":"9,80E-02","module":"A3"},{"value":"2,09E-03","module":"A4"},{"value":"3,11E-02","module":"A5"},{"value":"3,92E-02","module":"C1"},{"value":"1,59E-01","module":"C2"},{"value":"2,29E-02","module":"C3"},{"value":"0,0E+00","module":"C4"},{"value":"-5,59E-01","module":"D"}]},{"parameter":"FW","unit":"m3","values":[{"value":"2,60E-01","module":"A1"},{"value":"3,90E-03","module":"A2"},{"value":"1,93E-01","module":"A3"},{"value":"1,61E-04","module":"A4"},{"value":"8,99E-03","module":"A5"},{"value":"1,31E-02","module":"C1"},{"value":"9,28E-03","module":"C2"},{"value":"6,02E-04","module":"C3"},{"value":"0,0E+00","module":"C4"},{"value":"-1,09E+00","module":"D"}]}],"end_of_life_waste":[{"parameter":"HWD","unit":"kg","values":[{"value":"2,48E-02","module":"A1"},{"value":"2,85E-03","module":"A2"},{"value":"1,41E-01","module":"A3"},{"value":"7,74E-05","module":"A4"},{"value":"1,03E-03","module":"A5"},{"value":"5,92E-04","module":"C1"},{"value":"4,48E-03","module":"C2"},{"value":"3,44E-04","module":"C3"},{"value":"0,0E+00","module":"C4"},{"value":"-8,91E-01","module":"D"}]},{"parameter":"NHWD","unit":"kg","values":[{"value":"8,77E-01","module":"A1"},{"value":"2,18E+00","module":"A2"},{"value":"8,93E-01","module":"A3"},{"value":"1,23E-01","module":"A4"},{"value":"5,08E-02","module":"A5"},{"value":"2,41E-02","module":"C1"},{"value":"4,20E+00","module":"C2"},{"value":"1,38E-02","module":"C3"},{"value":"0,0E+00","module":"C4"},{"value":"-2,88E+00","module":"D"}]},{"parameter":"RWD","unit":"kg","values":[{"value":"1,91E-02","module":"A1"},{"value":"5,82E-04","module":"A2"},{"value":"4,86E-04","module":"A3"},{"value":"9,66E-06","module":"A4"},{"value":"1,35E-03","module":"A5"},{"value":"1,37E-04","module":"C1"},{"value":"5,98E-04","module":"C2"},{"value":"8,12E-05","module":"C3"},{"value":"0,0E+00","module":"C4"},{"value":"-1,63E-02","module":"D"}]}],"end_of_life_flow":[{"parameter":"CRU","unit":"kg","values":[{"value":"0,0E+00","module":"A1"},{"value":"0,0E+00","module":"A2"},{"value":"0,0E+00","module":"A3"},{"value":"0,0E+00","module":"A4"},{"value":"0,0E+00","module":"A5"},{"value":"0,0E+00","module":"C1"},{"value":"0,0E+00","module":"C2"},{"value":"0,0E+00","module":"C3"},{"value":"0,0E+00","module":"C4"},{"value":"0,0E+00","module":"D"}]},{"parameter":"MFR","unit":"kg","values":[{"value":"9,27E-02","module":"A1"},{"value":"1,05E-02","module":"A2"},{"value":"3,64E-02","module":"A3"},{"value":"6,85E-06","module":"A4"},{"value":"2,04E-04","module":"A5"},{"value":"3,70E-05","module":"C1"},{"value":"4,94E-04","module":"C2"},{"value":"9,00E+02","module":"C3"},{"value":"0,0E+00","module":"C4"},{"value":"-1,99E-01","module":"D"}]},{"parameter":"MER","unit":"kg","values":[{"value":"2,62E-03","module":"A1"},{"value":"5,12E-03","module":"A2"},{"value":"2,35E-02","module":"A3"},{"value":"4,23E-04","module":"A4"},{"value":"7,76E-03","module":"A5"},{"value":"9,72E-03","module":"C1"},{"value":"2,94E-02","module":"C2"},{"value":"1,75E-05","module":"C3"},{"value":"0,0E+00","module":"C4"},{"value":"-1,40E-02","module":"D"}]},{"parameter":"EEE","unit":"MJ","values":[{"value":"3,01E-02","module":"A1"},{"value":"1,60E-03","module":"A2"},{"value":"1,41E-01","module":"A3"},{"value":"7,37E-05","module":"A4"},{"value":"2,42E-04","module":"A5"},{"value":"1,16E-04","module":"C1"},{"value":"3,41E-03","module":"C2"},{"value":"5,99E-05","module":"C3"},{"value":"0,0E+00","module":"C4"},{"value":"-4,48E+00","module":"D"}]},{"parameter":"EET","unit":"MJ","values":[{"value":"4,56E-01","module":"A1"},{"value":"2,40E-02","module":"A2"},{"value":"2,13E+00","module":"A3"},{"value":"1,12E-03","module":"A4"},{"value":"3,67E-03","module":"A5"},{"value":"1,75E-03","module":"C1"},{"value":"5,15E-02","module":"C2"},{"value":"9,07E-04","module":"C3"},{"value":"0,0E+00","module":"C4"},{"value":"-6,79E+01","module":"D"}]}]}