{"product_name":"Velde Asfalt Ab 16 PMB Pellets","epd_id":"NEPD-5901-5160-NO","compliance":["EN 15804+A2","ISO 14025","ISO 21930"],"producer_name":"Velde Produksjon AS","environmental_impact":[{"parameter":"GWP-total","unit":"kg CO2-eq.","values":[{"value":"2,10E+01","module":"A1"},{"value":"8,83E+00","module":"A2"},{"value":"5,16E+00","module":"A3"},{"value":"8,72E-02","module":"A4"},{"value":"1,54E+00","module":"A5"},{"value":"1,43E+00","module":"C1"},{"value":"5,84E+00","module":"C2"},{"value":"1,64E-01","module":"C3"},{"value":"0,0E+00","module":"C4"},{"value":"-3,80E+00","module":"D"}]},{"parameter":"GWP-fossil","unit":"kg CO2-eq.","values":[{"value":"2,09E+01","module":"A1"},{"value":"8,82E+00","module":"A2"},{"value":"5,13E+00","module":"A3"},{"value":"8,71E-02","module":"A4"},{"value":"1,54E+00","module":"A5"},{"value":"1,43E+00","module":"C1"},{"value":"5,83E+00","module":"C2"},{"value":"1,64E-01","module":"C3"},{"value":"0,0E+00","module":"C4"},{"value":"-3,80E+00","module":"D"}]},{"parameter":"GWP-biogenic","unit":"kg CO2-eq.","values":[{"value":"7,90E-02","module":"A1"},{"value":"2,66E-03","module":"A2"},{"value":"2,65E-02","module":"A3"},{"value":"6,60E-05","module":"A4"},{"value":"1,16E-03","module":"A5"},{"value":"4,81E-04","module":"C1"},{"value":"0,0E+00","module":"C2"},{"value":"3,09E-05","module":"C3"},{"value":"0,0E+00","module":"C4"},{"value":"0,0E+00","module":"D"}]},{"parameter":"GWP-luluc","unit":"kg CO2-eq.","values":[{"value":"6,83E-03","module":"A1"},{"value":"1,72E-03","module":"A2"},{"value":"9,59E-03","module":"A3"},{"value":"2,65E-05","module":"A4"},{"value":"3,94E-04","module":"A5"},{"value":"1,19E-04","module":"C1"},{"value":"2,04E-03","module":"C2"},{"value":"1,30E-05","module":"C3"},{"value":"0,0E+00","module":"C4"},{"value":"-3,03E-03","module":"D"}]},{"parameter":"ODP","unit":"kg CFC 11-eq.","values":[{"value":"1,41E-06","module":"A1"},{"value":"1,94E-06","module":"A2"},{"value":"7,45E-07","module":"A3"},{"value":"2,10E-08","module":"A4"},{"value":"2,65E-07","module":"A5"},{"value":"3,09E-07","module":"C1"},{"value":"1,30E-06","module":"C2"},{"value":"3,56E-08","module":"C3"},{"value":"0,0E+00","module":"C4"},{"value":"-5,60E-06","module":"D"}]},{"parameter":"AP","unit":"mol H+-eq.","values":[{"value":"2,33E-01","module":"A1"},{"value":"1,90E-01","module":"A2"},{"value":"7,27E-02","module":"A3"},{"value":"2,80E-04","module":"A4"},{"value":"1,46E-02","module":"A5"},{"value":"1,50E-02","module":"C1"},{"value":"2,38E-02","module":"C2"},{"value":"1,72E-03","module":"C3"},{"value":"0,0E+00","module":"C4"},{"value":"-3,83E-02","module":"D"}]},{"parameter":"POCP","unit":"kg NMVOC-eq.","values":[{"value":"2,09E-01","module":"A1"},{"value":"1,28E-01","module":"A2"},{"value":"8,45E-02","module":"A3"},{"value":"2,69E-04","module":"A4"},{"value":"1,74E-02","module":"A5"},{"value":"1,99E-02","module":"C1"},{"value":"2,39E-02","module":"C2"},{"value":"2,29E-03","module":"C3"},{"value":"0,0E+00","module":"C4"},{"value":"-4,54E-02","module":"D"}]},{"parameter":"ADPE","unit":"kg Sb-eq.","values":[{"value":"1,03E-04","module":"A1"},{"value":"7,35E-05","module":"A2"},{"value":"4,88E-05","module":"A3"},{"value":"1,55E-06","module":"A4"},{"value":"4,86E-06","module":"A5"},{"value":"2,31E-06","module":"C1"},{"value":"1,58E-04","module":"C2"},{"value":"2,52E-07","module":"C3"},{"value":"0,0E+00","module":"C4"},{"value":"-3,37E-05","module":"D"}]},{"parameter":"ADPF","unit":"MJ","values":[{"value":"2,47E+03","module":"A1"},{"value":"1,22E+02","module":"A2"},{"value":"7,45E+01","module":"A3"},{"value":"1,41E+00","module":"A4"},{"value":"1,25E+02","module":"A5"},{"value":"1,97E+01","module":"C1"},{"value":"8,80E+01","module":"C2"},{"value":"2,27E+00","module":"C3"},{"value":"0,0E+00","module":"C4"},{"value":"-3,57E+02","module":"D"}]},{"parameter":"WDP","unit":"m3 world-eq.","values":[{"value":"1,90E+03","module":"A1"},{"value":"5,54E+01","module":"A2"},{"value":"1,40E+03","module":"A3"},{"value":"1,08E+00","module":"A4"},{"value":"1,43E+01","module":"A5"},{"value":"5,42E+00","module":"C1"},{"value":"8,39E+01","module":"C2"},{"value":"4,81E-01","module":"C3"},{"value":"0,0E+00","module":"C4"},{"value":"-2,89E+03","module":"D"}]},{"parameter":"EP-freshwater","unit":"kg P-eq.","values":[{"value":"2,49E-04","module":"A1"},{"value":"3,42E-05","module":"A2"},{"value":"2,25E-04","module":"A3"},{"value":"6,93E-07","module":"A4"},{"value":"1,55E-05","module":"A5"},{"value":"5,53E-06","module":"C1"},{"value":"4,59E-05","module":"C2"},{"value":"5,99E-07","module":"C3"},{"value":"0,0E+00","module":"C4"},{"value":"-7,94E-05","module":"D"}]},{"parameter":"EP-marine","unit":"kg N-eq.","values":[{"value":"6,55E-02","module":"A1"},{"value":"4,36E-02","module":"A2"},{"value":"3,02E-02","module":"A3"},{"value":"6,14E-05","module":"A4"},{"value":"5,50E-03","module":"A5"},{"value":"6,60E-03","module":"C1"},{"value":"7,07E-03","module":"C2"},{"value":"7,60E-04","module":"C3"},{"value":"0,0E+00","module":"C4"},{"value":"-7,30E-03","module":"D"}]},{"parameter":"EP-terrestrial","unit":"mol N-eq.","values":[{"value":"8,33E-01","module":"A1"},{"value":"4,87E-01","module":"A2"},{"value":"3,38E-01","module":"A3"},{"value":"6,85E-04","module":"A4"},{"value":"6,06E-02","module":"A5"},{"value":"7,24E-02","module":"C1"},{"value":"7,80E-02","module":"C2"},{"value":"8,34E-03","module":"C3"},{"value":"0,0E+00","module":"C4"},{"value":"-8,28E-02","module":"D"}]},{"parameter":"GWP-IOBC","unit":"kg CO2-eq.","values":[{"value":"2,09E+01","module":"A1"},{"value":"8,80E+00","module":"A2"},{"value":"5,14E+00","module":"A3"},{"value":"8,67E-02","module":"A4"},{"value":"1,49E+00","module":"A5"},{"value":"1,35E+00","module":"C1"},{"value":"5,81E+00","module":"C2"},{"value":"1,55E-01","module":"C3"},{"value":"0,0E+00","module":"C4"},{"value":"-3,70E+00","module":"D"}]}],"additional_environmental_impact":[{"parameter":"PM","unit":"disease incidence","values":[{"value":"1,64E-06","module":"A1"},{"value":"4,02E-07","module":"A2"},{"value":"3,54E-06","module":"A3"},{"value":"7,00E-09","module":"A4"},{"value":"2,76E-07","module":"A5"},{"value":"3,95E-07","module":"C1"},{"value":"3,85E-07","module":"C2"},{"value":"4,55E-08","module":"C3"},{"value":"0,0E+00","module":"C4"},{"value":"-2,42E-07","module":"D"}]},{"parameter":"ETP-fw","unit":"CTUe","values":[{"value":"5,80E+03","module":"A1"},{"value":"7,03E+01","module":"A2"},{"value":"4,67E+02","module":"A3"},{"value":"1,03E+00","module":"A4"},{"value":"3,47E+01","module":"A5"},{"value":"1,08E+01","module":"C1"},{"value":"6,48E+01","module":"C2"},{"value":"1,24E+00","module":"C3"},{"value":"0,0E+00","module":"C4"},{"value":"-2,27E+02","module":"D"}]},{"parameter":"HTP-c","unit":"CTUh","values":[{"value":"1,40E-08","module":"A1"},{"value":"1,13E-09","module":"A2"},{"value":"6,50E-09","module":"A3"},{"value":"0,0E+00","module":"A4"},{"value":"6,83E-10","module":"A5"},{"value":"4,17E-10","module":"C1"},{"value":"0,0E+00","module":"C2"},{"value":"0,0E+00","module":"C3"},{"value":"0,0E+00","module":"C4"},{"value":"-2,23E-09","module":"D"}]},{"parameter":"HTP-nc","unit":"CTUh","values":[{"value":"3,32E-07","module":"A1"},{"value":"4,76E-08","module":"A2"},{"value":"1,82E-07","module":"A3"},{"value":"1,00E-09","module":"A4"},{"value":"1,26E-08","module":"A5"},{"value":"1,01E-08","module":"C1"},{"value":"7,00E-08","module":"C2"},{"value":"1,22E-09","module":"C3"},{"value":"0,0E+00","module":"C4"},{"value":"-5,57E-08","module":"D"}]},{"parameter":"SQP","unit":"unitless","values":[{"value":"3,76E+02","module":"A1"},{"value":"5,64E+01","module":"A2"},{"value":"7,02E+02","module":"A3"},{"value":"1,62E+00","module":"A4"},{"value":"2,03E+01","module":"A5"},{"value":"2,51E+00","module":"C1"},{"value":"6,07E+01","module":"C2"},{"value":"2,88E-01","module":"C3"},{"value":"0,0E+00","module":"C4"},{"value":"-8,04E+01","module":"D"}]},{"parameter":"IRP","unit":"kBq U235-eq.","values":[{"value":"2,71E-01","module":"A1"},{"value":"5,35E-01","module":"A2"},{"value":"4,84E-01","module":"A3"},{"value":"6,18E-03","module":"A4"},{"value":"6,28E-02","module":"A5"},{"value":"8,47E-02","module":"C1"},{"value":"3,85E-01","module":"C2"},{"value":"9,71E-03","module":"C3"},{"value":"0,0E+00","module":"C4"},{"value":"-1,79E+00","module":"D"}]}],"resource_use":[{"parameter":"PERE","unit":"MJ","values":[{"value":"1,95E+01","module":"A1"},{"value":"8,80E-01","module":"A2"},{"value":"1,50E+02","module":"A3"},{"value":"1,78E-02","module":"A4"},{"value":"4,23E-01","module":"A5"},{"value":"1,16E-01","module":"C1"},{"value":"1,24E+00","module":"C2"},{"value":"1,23E-02","module":"C3"},{"value":"0,0E+00","module":"C4"},{"value":"-1,98E+01","module":"D"}]},{"parameter":"PERM","unit":"MJ","values":[{"value":"0,0E+00","module":"A1"},{"value":"0,0E+00","module":"A2"},{"value":"0,0E+00","module":"A3"},{"value":"0,0E+00","module":"A4"},{"value":"0,0E+00","module":"A5"},{"value":"0,0E+00","module":"C1"},{"value":"0,0E+00","module":"C2"},{"value":"0,0E+00","module":"C3"},{"value":"0,0E+00","module":"C4"},{"value":"0,0E+00","module":"D"}]},{"parameter":"PERT","unit":"MJ","values":[{"value":"1,95E+01","module":"A1"},{"value":"8,80E-01","module":"A2"},{"value":"1,50E+02","module":"A3"},{"value":"1,78E-02","module":"A4"},{"value":"4,23E-01","module":"A5"},{"value":"1,16E-01","module":"C1"},{"value":"1,24E+00","module":"C2"},{"value":"1,23E-02","module":"C3"},{"value":"0,0E+00","module":"C4"},{"value":"-1,98E+01","module":"D"}]},{"parameter":"PENRE","unit":"MJ","values":[{"value":"5,53E+02","module":"A1"},{"value":"1,23E+02","module":"A2"},{"value":"7,49E+01","module":"A3"},{"value":"1,43E+00","module":"A4"},{"value":"2,88E+01","module":"A5"},{"value":"1,96E+01","module":"C1"},{"value":"8,86E+01","module":"C2"},{"value":"2,27E+00","module":"C3"},{"value":"0,0E+00","module":"C4"},{"value":"-3,57E+02","module":"D"}]},{"parameter":"PENRM","unit":"MJ","values":[{"value":"2,09E+03","module":"A1"},{"value":"0,0E+00","module":"A2"},{"value":"0,0E+00","module":"A3"},{"value":"0,0E+00","module":"A4"},{"value":"9,60E+01","module":"A5"},{"value":"0,0E+00","module":"C1"},{"value":"0,0E+00","module":"C2"},{"value":"0,0E+00","module":"C3"},{"value":"0,0E+00","module":"C4"},{"value":"0,0E+00","module":"D"}]},{"parameter":"PENRT","unit":"MJ","values":[{"value":"2,47E+03","module":"A1"},{"value":"1,23E+02","module":"A2"},{"value":"7,49E+01","module":"A3"},{"value":"1,43E+00","module":"A4"},{"value":"1,25E+02","module":"A5"},{"value":"1,96E+01","module":"C1"},{"value":"8,86E+01","module":"C2"},{"value":"2,27E+00","module":"C3"},{"value":"0,0E+00","module":"C4"},{"value":"-3,57E+02","module":"D"}]},{"parameter":"SM","unit":"kg","values":[{"value":"9,51E+01","module":"A1"},{"value":"2,59E-02","module":"A2"},{"value":"9,96E-02","module":"A3"},{"value":"4,88E-04","module":"A4"},{"value":"6,65E-03","module":"A5"},{"value":"9,91E-03","module":"C1"},{"value":"3,53E-02","module":"C2"},{"value":"1,11E-03","module":"C3"},{"value":"0,0E+00","module":"C4"},{"value":"-7,53E+00","module":"D"}]},{"parameter":"RSF","unit":"MJ","values":[{"value":"2,40E-01","module":"A1"},{"value":"3,51E-02","module":"A2"},{"value":"3,35E-01","module":"A3"},{"value":"6,23E-04","module":"A4"},{"value":"1,26E-02","module":"A5"},{"value":"3,38E-03","module":"C1"},{"value":"4,45E-02","module":"C2"},{"value":"3,01E-04","module":"C3"},{"value":"0,0E+00","module":"C4"},{"value":"-2,16E-01","module":"D"}]},{"parameter":"NRSF","unit":"MJ","values":[{"value":"3,42E-02","module":"A1"},{"value":"1,14E-01","module":"A2"},{"value":"9,80E-02","module":"A3"},{"value":"2,09E-03","module":"A4"},{"value":"2,49E-02","module":"A5"},{"value":"3,92E-02","module":"C1"},{"value":"1,59E-01","module":"C2"},{"value":"4,43E-03","module":"C3"},{"value":"0,0E+00","module":"C4"},{"value":"-8,99E-02","module":"D"}]},{"parameter":"FW","unit":"m3","values":[{"value":"3,61E-01","module":"A1"},{"value":"6,34E-03","module":"A2"},{"value":"1,93E-01","module":"A3"},{"value":"1,61E-04","module":"A4"},{"value":"8,83E-03","module":"A5"},{"value":"1,31E-02","module":"C1"},{"value":"9,28E-03","module":"C2"},{"value":"1,17E-04","module":"C3"},{"value":"0,0E+00","module":"C4"},{"value":"-1,75E-01","module":"D"}]}],"end_of_life_waste":[{"parameter":"HWD","unit":"kg","values":[{"value":"3,71E-02","module":"A1"},{"value":"4,38E-03","module":"A2"},{"value":"1,41E-01","module":"A3"},{"value":"7,74E-05","module":"A4"},{"value":"9,36E-04","module":"A5"},{"value":"5,92E-04","module":"C1"},{"value":"4,48E-03","module":"C2"},{"value":"6,67E-05","module":"C3"},{"value":"0,0E+00","module":"C4"},{"value":"-1,43E-01","module":"D"}]},{"parameter":"NHWD","unit":"kg","values":[{"value":"9,59E-01","module":"A1"},{"value":"3,56E+00","module":"A2"},{"value":"8,93E-01","module":"A3"},{"value":"1,23E-01","module":"A4"},{"value":"4,70E-02","module":"A5"},{"value":"2,41E-02","module":"C1"},{"value":"4,20E+00","module":"C2"},{"value":"2,68E-03","module":"C3"},{"value":"0,0E+00","module":"C4"},{"value":"-4,63E-01","module":"D"}]},{"parameter":"RWD","unit":"kg","values":[{"value":"2,47E-02","module":"A1"},{"value":"8,59E-04","module":"A2"},{"value":"4,86E-04","module":"A3"},{"value":"9,66E-06","module":"A4"},{"value":"1,33E-03","module":"A5"},{"value":"1,37E-04","module":"C1"},{"value":"5,98E-04","module":"C2"},{"value":"1,57E-05","module":"C3"},{"value":"0,0E+00","module":"C4"},{"value":"-2,62E-03","module":"D"}]}],"end_of_life_flow":[{"parameter":"CRU","unit":"kg","values":[{"value":"0,0E+00","module":"A1"},{"value":"0,0E+00","module":"A2"},{"value":"0,0E+00","module":"A3"},{"value":"0,0E+00","module":"A4"},{"value":"0,0E+00","module":"A5"},{"value":"0,0E+00","module":"C1"},{"value":"0,0E+00","module":"C2"},{"value":"0,0E+00","module":"C3"},{"value":"0,0E+00","module":"C4"},{"value":"0,0E+00","module":"D"}]},{"parameter":"MFR","unit":"kg","values":[{"value":"3,97E-03","module":"A1"},{"value":"1,45E-02","module":"A2"},{"value":"3,64E-02","module":"A3"},{"value":"6,85E-06","module":"A4"},{"value":"1,99E-04","module":"A5"},{"value":"3,70E-05","module":"C1"},{"value":"4,94E-04","module":"C2"},{"value":"1,74E+02","module":"C3"},{"value":"0,0E+00","module":"C4"},{"value":"-3,20E-02","module":"D"}]},{"parameter":"MER","unit":"kg","values":[{"value":"8,74E-03","module":"A1"},{"value":"9,99E-03","module":"A2"},{"value":"2,35E-02","module":"A3"},{"value":"4,23E-04","module":"A4"},{"value":"6,23E-03","module":"A5"},{"value":"9,72E-03","module":"C1"},{"value":"2,94E-02","module":"C2"},{"value":"3,39E-06","module":"C3"},{"value":"0,0E+00","module":"C4"},{"value":"-2,26E-03","module":"D"}]},{"parameter":"EEE","unit":"MJ","values":[{"value":"2,88E-02","module":"A1"},{"value":"2,59E-03","module":"A2"},{"value":"1,41E-01","module":"A3"},{"value":"7,37E-05","module":"A4"},{"value":"2,26E-04","module":"A5"},{"value":"1,16E-04","module":"C1"},{"value":"3,41E-03","module":"C2"},{"value":"1,16E-05","module":"C3"},{"value":"0,0E+00","module":"C4"},{"value":"-7,21E-01","module":"D"}]},{"parameter":"EET","unit":"MJ","values":[{"value":"4,37E-01","module":"A1"},{"value":"3,90E-02","module":"A2"},{"value":"2,13E+00","module":"A3"},{"value":"1,12E-03","module":"A4"},{"value":"3,42E-03","module":"A5"},{"value":"1,75E-03","module":"C1"},{"value":"5,15E-02","module":"C2"},{"value":"1,76E-04","module":"C3"},{"value":"0,0E+00","module":"C4"},{"value":"-1,09E+01","module":"D"}]}]}