{"product_name":"VELUX sun Tunnel TCF f\u00fcr Flachdach, flexibel, Kuppel aus Polykarbonat","epd_id":"EPD-VEL-20230282-IBA1-EN","compliance":["DIN EN 15804+A2","ISO 14025"],"producer_name":"VELUX Group","environmental_impact":[{"parameter":"GWP-total","unit":"kg CO2-eq","values":[{"value":"5,37E+01","module":"A1-A3"},{"value":"2,73E+00","module":"A5"},{"value":"0,0E+00","module":"C1"},{"value":"7,34E-02","module":"C2"},{"value":"2,65E-01","module":"C3"},{"value":"2,06E+01","module":"C4"},{"value":"-1,24E+01","module":"D"}]},{"parameter":"GWP-fossil","unit":"kg CO2-eq","values":[{"value":"5,56E+01","module":"A1-A3"},{"value":"7,66E-01","module":"A5"},{"value":"0,0E+00","module":"C1"},{"value":"7,34E-02","module":"C2"},{"value":"2,05E-01","module":"C3"},{"value":"2,06E+01","module":"C4"},{"value":"-1,24E+01","module":"D"}]},{"parameter":"GWP-biogenic","unit":"kg CO2-eq","values":[{"value":"-2,03E+00","module":"A1-A3"},{"value":"1,97E+00","module":"A5"},{"value":"0,0E+00","module":"C1"},{"value":"0,0E+00","module":"C2"},{"value":"5,91E-02","module":"C3"},{"value":"0,0E+00","module":"C4"},{"value":"0,0E+00","module":"D"}]},{"parameter":"GWP-luluc","unit":"kg CO2-eq","values":[{"value":"6,10E-02","module":"A1-A3"},{"value":"2,43E-05","module":"A5"},{"value":"0,0E+00","module":"C1"},{"value":"2,98E-05","module":"C2"},{"value":"2,29E-04","module":"C3"},{"value":"5,33E-03","module":"C4"},{"value":"-1,66E-02","module":"D"}]},{"parameter":"ODP","unit":"kg CFC11-eq","values":[{"value":"1,00E-05","module":"A1-A3"},{"value":"1,37E-08","module":"A5"},{"value":"0,0E+00","module":"C1"},{"value":"1,72E-08","module":"C2"},{"value":"1,26E-08","module":"C3"},{"value":"1,81E-06","module":"C4"},{"value":"-8,54E-07","module":"D"}]},{"parameter":"AP","unit":"mol H^(+)-eq","values":[{"value":"2,36E-01","module":"A1-A3"},{"value":"3,99E-04","module":"A5"},{"value":"0,0E+00","module":"C1"},{"value":"4,16E-04","module":"C2"},{"value":"7,84E-04","module":"C3"},{"value":"2,08E-02","module":"C4"},{"value":"-3,59E-02","module":"D"}]},{"parameter":"POCP","unit":"kg NMVOC-eq","values":[{"value":"1,57E-01","module":"A1-A3"},{"value":"4,71E-04","module":"A5"},{"value":"0,0E+00","module":"C1"},{"value":"4,70E-04","module":"C2"},{"value":"7,61E-04","module":"C3"},{"value":"1,41E-02","module":"C4"},{"value":"-2,11E-02","module":"D"}]},{"parameter":"ADPE","unit":"kg Sb-eq","values":[{"value":"5,46E-04","module":"A1-A3"},{"value":"2,03E-07","module":"A5"},{"value":"0,0E+00","module":"C1"},{"value":"2,46E-07","module":"C2"},{"value":"3,58E-07","module":"C3"},{"value":"4,22E-05","module":"C4"},{"value":"-4,29E-05","module":"D"}]},{"parameter":"ADPF","unit":"MJ","values":[{"value":"8,71E+02","module":"A1-A3"},{"value":"8,98E-01","module":"A5"},{"value":"0,0E+00","module":"C1"},{"value":"1,13E+00","module":"C2"},{"value":"2,84E+00","module":"C3"},{"value":"4,03E+01","module":"C4"},{"value":"-1,69E+02","module":"D"}]},{"parameter":"WDP","unit":"m^3 world-eq deprived","values":[{"value":"2,38E+01","module":"A1-A3"},{"value":"3,90E-03","module":"A5"},{"value":"0,0E+00","module":"C1"},{"value":"3,71E-03","module":"C2"},{"value":"7,07E-03","module":"C3"},{"value":"3,01E+00","module":"C4"},{"value":"-8,22E-01","module":"D"}]},{"parameter":"EP-freshwater","unit":"kg P-eq","values":[{"value":"1,45E-03","module":"A1-A3"},{"value":"4,76E-07","module":"A5"},{"value":"0,0E+00","module":"C1"},{"value":"5,40E-07","module":"C2"},{"value":"2,66E-05","module":"C3"},{"value":"1,58E-04","module":"C4"},{"value":"-9,08E-04","module":"D"}]},{"parameter":"EP-marine","unit":"kg N-eq","values":[{"value":"4,39E-02","module":"A1-A3"},{"value":"1,52E-04","module":"A5"},{"value":"0,0E+00","module":"C1"},{"value":"1,50E-04","module":"C2"},{"value":"2,51E-04","module":"C3"},{"value":"4,82E-03","module":"C4"},{"value":"-6,13E-03","module":"D"}]},{"parameter":"EP-terrestrial","unit":"mol N-eq","values":[{"value":"4,57E-01","module":"A1-A3"},{"value":"1,68E-03","module":"A5"},{"value":"0,0E+00","module":"C1"},{"value":"1,65E-03","module":"C2"},{"value":"2,85E-03","module":"C3"},{"value":"5,30E-02","module":"C4"},{"value":"-7,07E-02","module":"D"}]}],"additional_environmental_impact":[{"parameter":"PM","unit":"Disease incidence","values":[{"value":"3,75E-06","module":"A1-A3"},{"value":"6,84E-09","module":"A5"},{"value":"0,0E+00","module":"C1"},{"value":"8,10E-09","module":"C2"},{"value":"1,24E-08","module":"C3"},{"value":"1,65E-07","module":"C4"},{"value":"-3,43E-07","module":"D"}]},{"parameter":"ETP-fw","unit":"CTUe","values":[{"value":"1,10E+03","module":"A1-A3"},{"value":"3,36E+00","module":"A5"},{"value":"0,0E+00","module":"C1"},{"value":"8,94E-01","module":"C2"},{"value":"1,67E+00","module":"C3"},{"value":"7,61E+02","module":"C4"},{"value":"-1,38E+02","module":"D"}]},{"parameter":"HTP-c","unit":"CTUh","values":[{"value":"8,66E-08","module":"A1-A3"},{"value":"1,27E-10","module":"A5"},{"value":"0,0E+00","module":"C1"},{"value":"3,57E-11","module":"C2"},{"value":"4,51E-11","module":"C3"},{"value":"5,81E-09","module":"C4"},{"value":"-1,94E-08","module":"D"}]},{"parameter":"HTP-nc","unit":"CTUh","values":[{"value":"9,05E-07","module":"A1-A3"},{"value":"1,63E-09","module":"A5"},{"value":"0,0E+00","module":"C1"},{"value":"1,03E-09","module":"C2"},{"value":"1,47E-09","module":"C3"},{"value":"1,98E-07","module":"C4"},{"value":"-1,11E-07","module":"D"}]},{"parameter":"SQP","unit":"SQP","values":[{"value":"1,74E+02","module":"A1-A3"},{"value":"7,53E-01","module":"A5"},{"value":"0,0E+00","module":"C1"},{"value":"9,63E-01","module":"C2"},{"value":"3,83E-01","module":"C3"},{"value":"1,17E+01","module":"C4"},{"value":"-1,90E+01","module":"D"}]}],"resource_use":[{"parameter":"PERE","unit":"MJ","values":[{"value":"2,25E+01","module":"A1-A3"},{"value":"2,26E+01","module":"A5"},{"value":"0,0E+00","module":"C1"},{"value":"1,60E-02","module":"C2"},{"value":"3,59E-01","module":"C3"},{"value":"4,56E+00","module":"C4"},{"value":"-1,59E+01","module":"D"}]},{"parameter":"PERM","unit":"MJ","values":[{"value":"2,34E+01","module":"A1-A3"},{"value":"-2,26E+01","module":"A5"},{"value":"0,0E+00","module":"C1"},{"value":"0,0E+00","module":"C2"},{"value":"-7,61E-01","module":"C3"},{"value":"0,0E+00","module":"C4"},{"value":"0,0E+00","module":"D"}]},{"parameter":"PERT","unit":"MJ","values":[{"value":"4,59E+01","module":"A1-A3"},{"value":"1,41E-02","module":"A5"},{"value":"0,0E+00","module":"C1"},{"value":"1,60E-02","module":"C2"},{"value":"-4,03E-01","module":"C3"},{"value":"4,56E+00","module":"C4"},{"value":"-1,59E+01","module":"D"}]},{"parameter":"PENRE","unit":"MJ","values":[{"value":"6,33E+02","module":"A1-A3"},{"value":"1,03E+01","module":"A5"},{"value":"0,0E+00","module":"C1"},{"value":"1,13E+00","module":"C2"},{"value":"2,27E-06","module":"C3"},{"value":"2,69E+02","module":"C4"},{"value":"-1,71E+02","module":"D"}]},{"parameter":"PENRM","unit":"MJ","values":[{"value":"2,38E+02","module":"A1-A3"},{"value":"-9,37E+00","module":"A5"},{"value":"0,0E+00","module":"C1"},{"value":"0,0E+00","module":"C2"},{"value":"0,0E+00","module":"C3"},{"value":"-2,28E+02","module":"C4"},{"value":"0,0E+00","module":"D"}]},{"parameter":"PENRT","unit":"MJ","values":[{"value":"8,71E+02","module":"A1-A3"},{"value":"8,98E-01","module":"A5"},{"value":"0,0E+00","module":"C1"},{"value":"1,13E+00","module":"C2"},{"value":"2,27E-06","module":"C3"},{"value":"4,04E+01","module":"C4"},{"value":"-1,71E+02","module":"D"}]},{"parameter":"SM","unit":"kg","values":[{"value":"4,49E-01","module":"A1-A3"},{"value":"0,0E+00","module":"A5"},{"value":"0,0E+00","module":"C1"},{"value":"0,0E+00","module":"C2"},{"value":"0,0E+00","module":"C3"},{"value":"0,0E+00","module":"C4"},{"value":"1,37E+00","module":"D"}]},{"parameter":"RSF","unit":"MJ","values":[{"value":"0,0E+00","module":"A1-A3"},{"value":"0,0E+00","module":"A5"},{"value":"0,0E+00","module":"C1"},{"value":"0,0E+00","module":"C2"},{"value":"0,0E+00","module":"C3"},{"value":"0,0E+00","module":"C4"},{"value":"0,0E+00","module":"D"}]},{"parameter":"NRSF","unit":"MJ","values":[{"value":"0,0E+00","module":"A1-A3"},{"value":"0,0E+00","module":"A5"},{"value":"0,0E+00","module":"C1"},{"value":"0,0E+00","module":"C2"},{"value":"0,0E+00","module":"C3"},{"value":"0,0E+00","module":"C4"},{"value":"0,0E+00","module":"D"}]},{"parameter":"FW","unit":"m^3","values":[{"value":"5,50E-01","module":"A1-A3"},{"value":"2,13E-04","module":"A5"},{"value":"0,0E+00","module":"C1"},{"value":"1,23E-04","module":"C2"},{"value":"6,78E-04","module":"C3"},{"value":"7,98E-02","module":"C4"},{"value":"-4,13E-02","module":"D"}]}],"end_of_life_waste":[{"parameter":"HWD","unit":"kg","values":[{"value":"1,87E-03","module":"A1-A3"},{"value":"2,45E-06","module":"A5"},{"value":"0,0E+00","module":"C1"},{"value":"2,88E-06","module":"C2"},{"value":"2,27E-06","module":"C3"},{"value":"7,10E-05","module":"C4"},{"value":"6,21E-05","module":"D"}]},{"parameter":"NHWD","unit":"kg","values":[{"value":"9,61E+00","module":"A1-A3"},{"value":"6,88E-02","module":"A5"},{"value":"0,0E+00","module":"C1"},{"value":"7,57E-02","module":"C2"},{"value":"1,16E-02","module":"C3"},{"value":"1,18E+00","module":"C4"},{"value":"-2,26E+00","module":"D"}]},{"parameter":"RWD","unit":"kg","values":[{"value":"2,31E-03","module":"A1-A3"},{"value":"1,27E-05","module":"A5"},{"value":"0,0E+00","module":"C1"},{"value":"1,63E-05","module":"C2"},{"value":"2,57E-05","module":"C3"},{"value":"3,00E-04","module":"C4"},{"value":"-6,98E-04","module":"D"}]}],"end_of_life_flow":[{"parameter":"CRU","unit":"kg","values":[{"value":"0,0E+00","module":"A1-A3"},{"value":"0,0E+00","module":"A5"},{"value":"0,0E+00","module":"C1"},{"value":"0,0E+00","module":"C2"},{"value":"0,0E+00","module":"C3"},{"value":"0,0E+00","module":"C4"},{"value":"0,0E+00","module":"D"}]},{"parameter":"MFR","unit":"kg","values":[{"value":"1,12E+00","module":"A1-A3"},{"value":"1,35E+00","module":"A5"},{"value":"0,0E+00","module":"C1"},{"value":"0,0E+00","module":"C2"},{"value":"8,01E-01","module":"C3"},{"value":"0,0E+00","module":"C4"},{"value":"0,0E+00","module":"D"}]},{"parameter":"MER","unit":"kg","values":[{"value":"0,0E+00","module":"A1-A3"},{"value":"0,0E+00","module":"A5"},{"value":"0,0E+00","module":"C1"},{"value":"0,0E+00","module":"C2"},{"value":"0,0E+00","module":"C3"},{"value":"0,0E+00","module":"C4"},{"value":"0,0E+00","module":"D"}]},{"parameter":"EEE","unit":"MJ","values":[{"value":"4,32E-01","module":"A1-A3"},{"value":"1,22E+00","module":"A5"},{"value":"0,0E+00","module":"C1"},{"value":"0,0E+00","module":"C2"},{"value":"0,0E+00","module":"C3"},{"value":"2,97E+01","module":"C4"},{"value":"0,0E+00","module":"D"}]},{"parameter":"EET","unit":"MJ","values":[{"value":"8,49E-01","module":"A1-A3"},{"value":"2,39E+00","module":"A5"},{"value":"0,0E+00","module":"C1"},{"value":"0,0E+00","module":"C2"},{"value":"0,0E+00","module":"C3"},{"value":"5,84E+01","module":"C4"},{"value":"0,0E+00","module":"D"}]}]}