{"product_name":"VELUX Modular Skylight (triple glazing configuration)","epd_id":"EPD-VEL-20210076-CCI1-EN","compliance":["DIN EN 15804+A2","ISO 14025"],"producer_name":"VELUX Group","environmental_impact":[{"parameter":"GWP-total","unit":"kg CO2-eq.","values":[{"value":"1,87E+02","module":"A1"},{"value":"4,50E+00","module":"A2"},{"value":"3,93E+00","module":"A3"},{"value":"1,85E-03","module":"C1"},{"value":"1,19E-01","module":"C2"},{"value":"3,49E+00","module":"C3"},{"value":"1,32E+00","module":"C4"},{"value":"-2,75E+01","module":"D"}]},{"parameter":"GWP-fossil","unit":"kg CO2-eq.","values":[{"value":"1,87E+02","module":"A1"},{"value":"4,47E+00","module":"A2"},{"value":"7,80E+00","module":"A3"},{"value":"1,84E-03","module":"C1"},{"value":"1,18E-01","module":"C2"},{"value":"3,49E+00","module":"C3"},{"value":"1,38E+00","module":"C4"},{"value":"-2,75E+01","module":"D"}]},{"parameter":"GWP-biogenic","unit":"kg CO2-eq.","values":[{"value":"1,95E-01","module":"A1"},{"value":"-7,62E-03","module":"A2"},{"value":"-3,88E+00","module":"A3"},{"value":"6,14E-06","module":"C1"},{"value":"-2,01E-04","module":"C2"},{"value":"1,03E-03","module":"C3"},{"value":"-6,44E-02","module":"C4"},{"value":"-3,13E-02","module":"D"}]},{"parameter":"GWP-luluc","unit":"kg CO2-eq.","values":[{"value":"4,41E-02","module":"A1"},{"value":"3,61E-02","module":"A2"},{"value":"1,16E-02","module":"A3"},{"value":"2,67E-06","module":"C1"},{"value":"9,55E-04","module":"C2"},{"value":"1,24E-04","module":"C3"},{"value":"3,21E-03","module":"C4"},{"value":"-8,53E-03","module":"D"}]},{"parameter":"ODP","unit":"kg CFC11-eq.","values":[{"value":"8,71E-08","module":"A1"},{"value":"5,36E-16","module":"A2"},{"value":"3,61E-09","module":"A3"},{"value":"4,05E-17","module":"C1"},{"value":"1,42E-17","module":"C2"},{"value":"1,63E-08","module":"C3"},{"value":"3,61E-15","module":"C4"},{"value":"-3,67E-14","module":"D"}]},{"parameter":"AP","unit":"mol H^(+)-eq.","values":[{"value":"1,37E+00","module":"A1"},{"value":"1,47E-02","module":"A2"},{"value":"1,21E-02","module":"A3"},{"value":"4,07E-06","module":"C1"},{"value":"3,89E-04","module":"C2"},{"value":"2,32E-03","module":"C3"},{"value":"6,44E-03","module":"C4"},{"value":"-1,39E-01","module":"D"}]},{"parameter":"POCP","unit":"kg NMVOC-eq.","values":[{"value":"1,87E-01","module":"A1"},{"value":"1,30E-02","module":"A2"},{"value":"1,13E-02","module":"A3"},{"value":"2,48E-06","module":"C1"},{"value":"3,44E-04","module":"C2"},{"value":"2,58E-03","module":"C3"},{"value":"4,95E-03","module":"C4"},{"value":"-7,49E-02","module":"D"}]},{"parameter":"ADPE","unit":"kg Sb-eq.","values":[{"value":"2,42E-03","module":"A1"},{"value":"3,20E-07","module":"A2"},{"value":"6,64E-06","module":"A3"},{"value":"5,33E-10","module":"C1"},{"value":"8,45E-09","module":"C2"},{"value":"1,36E-07","module":"C3"},{"value":"1,06E-07","module":"C4"},{"value":"-8,81E-06","module":"D"}]},{"parameter":"ADPF","unit":"MJ","values":[{"value":"2,80E+03","module":"A1"},{"value":"5,94E+01","module":"A2"},{"value":"9,79E+01","module":"A3"},{"value":"3,24E-02","module":"C1"},{"value":"1,57E+00","module":"C2"},{"value":"2,61E+00","module":"C3"},{"value":"1,90E+01","module":"C4"},{"value":"-3,45E+02","module":"D"}]},{"parameter":"WDP","unit":"m^3 world-eq. deprived","values":[{"value":"4,28E+00","module":"A1"},{"value":"3,99E-02","module":"A2"},{"value":"-5,56E-02","module":"A3"},{"value":"4,02E-04","module":"C1"},{"value":"1,05E-03","module":"C2"},{"value":"4,00E-01","module":"C3"},{"value":"4,97E-02","module":"C4"},{"value":"-2,03E+00","module":"D"}]},{"parameter":"EP-freshwater","unit":"kg PO4-eq.","values":[{"value":"5,40E-02","module":"A1"},{"value":"1,36E-05","module":"A2"},{"value":"4,36E-05","module":"A3"},{"value":"4,92E-09","module":"C1"},{"value":"3,58E-07","module":"C2"},{"value":"3,93E-05","module":"C3"},{"value":"1,30E-04","module":"C4"},{"value":"-1,28E-05","module":"D"}]},{"parameter":"EP-marine","unit":"kg N-eq.","values":[{"value":"3,90E-02","module":"A1"},{"value":"6,67E-03","module":"A2"},{"value":"4,27E-03","module":"A3"},{"value":"9,04E-07","module":"C1"},{"value":"1,76E-04","module":"C2"},{"value":"9,76E-04","module":"C3"},{"value":"1,67E-03","module":"C4"},{"value":"-3,18E-02","module":"D"}]},{"parameter":"EP-terrestrial","unit":"mol N-eq.","values":[{"value":"4,15E-01","module":"A1"},{"value":"7,46E-02","module":"A2"},{"value":"4,44E-02","module":"A3"},{"value":"9,49E-06","module":"C1"},{"value":"1,97E-03","module":"C2"},{"value":"1,14E-02","module":"C3"},{"value":"1,84E-02","module":"C4"},{"value":"-3,58E-01","module":"D"}]}],"additional_environmental_impact":[{"parameter":"PM","unit":"Disease incidence","values":[{"value":"2,03E-06","module":"A1"},{"value":"7,92E-08","module":"A2"},{"value":"5,93E-07","module":"A3"},{"value":"3,41E-11","module":"C1"},{"value":"2,09E-09","module":"C2"},{"value":"1,47E-08","module":"C3"},{"value":"7,11E-08","module":"C4"},{"value":"-1,15E-06","module":"D"}]},{"parameter":"ETP-fw","unit":"CTUe","values":[{"value":"4,62E+02","module":"A1"},{"value":"4,20E+01","module":"A2"},{"value":"2,56E+01","module":"A3"},{"value":"1,39E-02","module":"C1"},{"value":"1,11E+00","module":"C2"},{"value":"1,52E+00","module":"C3"},{"value":"1,54E+01","module":"C4"},{"value":"-2,86E+02","module":"D"}]},{"parameter":"HTP-c","unit":"CTUh","values":[{"value":"3,21E-07","module":"A1"},{"value":"8,80E-10","module":"A2"},{"value":"4,90E-08","module":"A3"},{"value":"3,83E-13","module":"C1"},{"value":"2,32E-11","module":"C2"},{"value":"6,76E-11","module":"C3"},{"value":"1,08E-09","module":"C4"},{"value":"-1,54E-08","module":"D"}]},{"parameter":"HTP-nc","unit":"CTUh","values":[{"value":"1,29E-06","module":"A1"},{"value":"5,16E-08","module":"A2"},{"value":"5,12E-08","module":"A3"},{"value":"1,41E-11","module":"C1"},{"value":"1,36E-09","module":"C2"},{"value":"2,79E-09","module":"C3"},{"value":"1,04E-07","module":"C4"},{"value":"-2,52E-07","module":"D"}]},{"parameter":"SQP","unit":"SQP","values":[{"value":"1,31E+02","module":"A1"},{"value":"2,08E+01","module":"A2"},{"value":"1,09E+03","module":"A3"},{"value":"1,03E-02","module":"C1"},{"value":"5,51E-01","module":"C2"},{"value":"2,36E+00","module":"C3"},{"value":"2,81E+00","module":"C4"},{"value":"-1,49E+01","module":"D"}]}],"resource_use":[{"parameter":"PERE","unit":"MJ","values":[{"value":"5,87E+02","module":"A1"},{"value":"3,34E+00","module":"A2"},{"value":"9,14E+01","module":"A3"},{"value":"1,44E-02","module":"C1"},{"value":"8,82E-02","module":"C2"},{"value":"2,52E-01","module":"C3"},{"value":"1,74E+00","module":"C4"},{"value":"-5,84E+01","module":"D"}]},{"parameter":"PERM","unit":"MJ","values":[{"value":"0,0E+00","module":"A1"},{"value":"0,0E+00","module":"A2"},{"value":"3,92E+01","module":"A3"},{"value":"0,0E+00","module":"C1"},{"value":"0,0E+00","module":"C2"},{"value":"0,0E+00","module":"C3"},{"value":"0,0E+00","module":"C4"},{"value":"0,0E+00","module":"D"}]},{"parameter":"PERT","unit":"MJ","values":[{"value":"5,87E+02","module":"A1"},{"value":"3,34E+00","module":"A2"},{"value":"1,31E+02","module":"A3"},{"value":"1,44E-02","module":"C1"},{"value":"8,82E-02","module":"C2"},{"value":"2,52E-01","module":"C3"},{"value":"1,74E+00","module":"C4"},{"value":"-5,84E+01","module":"D"}]},{"parameter":"PENRE","unit":"MJ","values":[{"value":"3,11E+03","module":"A1"},{"value":"5,95E+01","module":"A2"},{"value":"9,51E+01","module":"A3"},{"value":"3,24E-02","module":"C1"},{"value":"1,57E+00","module":"C2"},{"value":"7,69E+01","module":"C3"},{"value":"1,90E+01","module":"C4"},{"value":"-3,45E+02","module":"D"}]},{"parameter":"PENRM","unit":"MJ","values":[{"value":"1,52E+02","module":"A1"},{"value":"0,0E+00","module":"A2"},{"value":"2,83E+00","module":"A3"},{"value":"0,0E+00","module":"C1"},{"value":"0,0E+00","module":"C2"},{"value":"-7,43E+01","module":"C3"},{"value":"0,0E+00","module":"C4"},{"value":"0,0E+00","module":"D"}]},{"parameter":"PENRT","unit":"MJ","values":[{"value":"3,26E+03","module":"A1"},{"value":"5,95E+01","module":"A2"},{"value":"9,79E+01","module":"A3"},{"value":"3,24E-02","module":"C1"},{"value":"1,57E+00","module":"C2"},{"value":"2,61E+00","module":"C3"},{"value":"1,90E+01","module":"C4"},{"value":"-3,45E+02","module":"D"}]},{"parameter":"SM","unit":"kg","values":[{"value":"3,30E+00","module":"A1"},{"value":"0,0E+00","module":"A2"},{"value":"2,32E-02","module":"A3"},{"value":"0,0E+00","module":"C1"},{"value":"0,0E+00","module":"C2"},{"value":"0,0E+00","module":"C3"},{"value":"0,0E+00","module":"C4"},{"value":"0,0E+00","module":"D"}]},{"parameter":"RSF","unit":"MJ","values":[{"value":"2,33E-12","module":"A1"},{"value":"0,0E+00","module":"A2"},{"value":"0,0E+00","module":"A3"},{"value":"0,0E+00","module":"C1"},{"value":"0,0E+00","module":"C2"},{"value":"0,0E+00","module":"C3"},{"value":"0,0E+00","module":"C4"},{"value":"0,0E+00","module":"D"}]},{"parameter":"NRSF","unit":"MJ","values":[{"value":"2,74E-11","module":"A1"},{"value":"0,0E+00","module":"A2"},{"value":"0,0E+00","module":"A3"},{"value":"0,0E+00","module":"C1"},{"value":"0,0E+00","module":"C2"},{"value":"0,0E+00","module":"C3"},{"value":"0,0E+00","module":"C4"},{"value":"0,0E+00","module":"D"}]},{"parameter":"FW","unit":"m^3","values":[{"value":"8,05E+02","module":"A1"},{"value":"3,87E-03","module":"A2"},{"value":"4,07E-02","module":"A3"},{"value":"1,66E-05","module":"C1"},{"value":"1,02E-04","module":"C2"},{"value":"9,41E-03","module":"C3"},{"value":"2,02E-03","module":"C4"},{"value":"-1,50E-01","module":"D"}]}],"end_of_life_waste":[{"parameter":"HWD","unit":"kg","values":[{"value":"5,26E-03","module":"A1"},{"value":"2,77E-06","module":"A2"},{"value":"2,17E-07","module":"A3"},{"value":"1,34E-11","module":"C1"},{"value":"7,31E-08","module":"C2"},{"value":"1,61E-09","module":"C3"},{"value":"2,28E-07","module":"C4"},{"value":"-2,79E-07","module":"D"}]},{"parameter":"NHWD","unit":"kg","values":[{"value":"7,19E+01","module":"A1"},{"value":"9,10E-03","module":"A2"},{"value":"3,44E-01","module":"A3"},{"value":"2,30E-05","module":"C1"},{"value":"2,40E-04","module":"C2"},{"value":"4,56E+01","module":"C3"},{"value":"4,53E+01","module":"C4"},{"value":"-3,91E+00","module":"D"}]},{"parameter":"RWD","unit":"kg","values":[{"value":"2,08E-01","module":"A1"},{"value":"7,36E-05","module":"A2"},{"value":"3,33E-03","module":"A3"},{"value":"4,92E-06","module":"C1"},{"value":"1,94E-06","module":"C2"},{"value":"3,76E-05","module":"C3"},{"value":"2,05E-04","module":"C4"},{"value":"-1,12E-02","module":"D"}]}],"end_of_life_flow":[{"parameter":"CRU","unit":"kg","values":[{"value":"0,0E+00","module":"A1"},{"value":"0,0E+00","module":"A2"},{"value":"0,0E+00","module":"A3"},{"value":"0,0E+00","module":"C1"},{"value":"0,0E+00","module":"C2"},{"value":"0,0E+00","module":"C3"},{"value":"0,0E+00","module":"C4"},{"value":"0,0E+00","module":"D"}]},{"parameter":"MFR","unit":"kg","values":[{"value":"7,51E+00","module":"A1"},{"value":"0,0E+00","module":"A2"},{"value":"0,0E+00","module":"A3"},{"value":"0,0E+00","module":"C1"},{"value":"0,0E+00","module":"C2"},{"value":"2,01E+01","module":"C3"},{"value":"0,0E+00","module":"C4"},{"value":"0,0E+00","module":"D"}]},{"parameter":"MER","unit":"kg","values":[{"value":"0,0E+00","module":"A1"},{"value":"0,0E+00","module":"A2"},{"value":"0,0E+00","module":"A3"},{"value":"0,0E+00","module":"C1"},{"value":"0,0E+00","module":"C2"},{"value":"1,43E+00","module":"C3"},{"value":"0,0E+00","module":"C4"},{"value":"0,0E+00","module":"D"}]},{"parameter":"EEE","unit":"MJ","values":[{"value":"0,0E+00","module":"A1"},{"value":"0,0E+00","module":"A2"},{"value":"0,0E+00","module":"A3"},{"value":"0,0E+00","module":"C1"},{"value":"0,0E+00","module":"C2"},{"value":"6,29E+00","module":"C3"},{"value":"0,0E+00","module":"C4"},{"value":"0,0E+00","module":"D"}]},{"parameter":"EET","unit":"MJ","values":[{"value":"0,0E+00","module":"A1"},{"value":"0,0E+00","module":"A2"},{"value":"0,0E+00","module":"A3"},{"value":"0,0E+00","module":"C1"},{"value":"0,0E+00","module":"C2"},{"value":"1,13E+01","module":"C3"},{"value":"0,0E+00","module":"C4"},{"value":"0,0E+00","module":"D"}]}]}