{"product_name":"VELUX PUR Dachfenster (dreifachverglasung)","epd_id":"EPD-VEL-20220033-CBE3-EN","compliance":["DIN EN 15804+A2","ISO 14025"],"producer_name":"VELUX Group","environmental_impact":[{"parameter":"GWP-total","unit":"kg CO2-eq.","values":[{"value":"1,27E+02","module":"A1"},{"value":"3,37E+00","module":"A2"},{"value":"1,57E+01","module":"A3"},{"value":"1,84E-03","module":"C1"},{"value":"1,49E-01","module":"C2"},{"value":"2,73E+01","module":"C3"},{"value":"1,14E+00","module":"C4"},{"value":"-3,87E+01","module":"D"}]},{"parameter":"GWP-fossil","unit":"kg CO2-eq.","values":[{"value":"1,45E+02","module":"A1"},{"value":"3,34E+00","module":"A2"},{"value":"1,31E+01","module":"A3"},{"value":"1,82E-03","module":"C1"},{"value":"1,48E-01","module":"C2"},{"value":"1,50E+01","module":"C3"},{"value":"3,82E-01","module":"C4"},{"value":"-3,86E+01","module":"D"}]},{"parameter":"GWP-biogenic","unit":"kg CO2-eq.","values":[{"value":"-1,87E+01","module":"A1"},{"value":"-4,26E-03","module":"A2"},{"value":"2,52E+00","module":"A3"},{"value":"1,55E-05","module":"C1"},{"value":"-1,89E-04","module":"C2"},{"value":"1,24E+01","module":"C3"},{"value":"7,52E-01","module":"C4"},{"value":"-6,88E-02","module":"D"}]},{"parameter":"GWP-luluc","unit":"kg CO2-eq.","values":[{"value":"1,03E-01","module":"A1"},{"value":"2,73E-02","module":"A2"},{"value":"1,85E-02","module":"A3"},{"value":"2,58E-06","module":"C1"},{"value":"1,21E-03","module":"C2"},{"value":"6,33E-04","module":"C3"},{"value":"1,29E-03","module":"C4"},{"value":"-1,46E-02","module":"D"}]},{"parameter":"ODP","unit":"kg CFC11-eq.","values":[{"value":"2,97E-06","module":"A1"},{"value":"4,26E-16","module":"A2"},{"value":"6,46E-11","module":"A3"},{"value":"4,36E-17","module":"C1"},{"value":"1,89E-17","module":"C2"},{"value":"7,26E-09","module":"C3"},{"value":"1,19E-15","module":"C4"},{"value":"-1,07E-13","module":"D"}]},{"parameter":"AP","unit":"mol H^(+)-eq.","values":[{"value":"5,47E-01","module":"A1"},{"value":"1,07E-02","module":"A2"},{"value":"3,94E-02","module":"A3"},{"value":"3,79E-06","module":"C1"},{"value":"4,77E-04","module":"C2"},{"value":"4,99E-03","module":"C3"},{"value":"2,35E-03","module":"C4"},{"value":"-1,33E-01","module":"D"}]},{"parameter":"POCP","unit":"kg NMVOC-eq.","values":[{"value":"3,25E-01","module":"A1"},{"value":"9,67E-03","module":"A2"},{"value":"3,41E-02","module":"A3"},{"value":"2,44E-06","module":"C1"},{"value":"4,29E-04","module":"C2"},{"value":"4,77E-03","module":"C3"},{"value":"2,12E-03","module":"C4"},{"value":"-7,57E-02","module":"D"}]},{"parameter":"ADPE","unit":"kg Sb-eq.","values":[{"value":"2,39E-03","module":"A1"},{"value":"2,54E-07","module":"A2"},{"value":"3,88E-06","module":"A3"},{"value":"5,35E-10","module":"C1"},{"value":"1,13E-08","module":"C2"},{"value":"2,78E-07","module":"C3"},{"value":"3,35E-08","module":"C4"},{"value":"-2,39E-05","module":"D"}]},{"parameter":"ADPF","unit":"MJ","values":[{"value":"2,18E+03","module":"A1"},{"value":"4,44E+01","module":"A2"},{"value":"2,03E+02","module":"A3"},{"value":"3,24E-02","module":"C1"},{"value":"1,97E+00","module":"C2"},{"value":"8,71E+00","module":"C3"},{"value":"5,13E+00","module":"C4"},{"value":"-4,93E+02","module":"D"}]},{"parameter":"WDP","unit":"m^3 world-eq. deprived","values":[{"value":"1,29E+01","module":"A1"},{"value":"2,90E-02","module":"A2"},{"value":"1,25E+00","module":"A3"},{"value":"2,92E-04","module":"C1"},{"value":"1,29E-03","module":"C2"},{"value":"2,82E+00","module":"C3"},{"value":"3,19E-02","module":"C4"},{"value":"-2,56E+00","module":"D"}]},{"parameter":"EP-freshwater","unit":"kg PO4-eq.","values":[{"value":"8,33E-03","module":"A1"},{"value":"9,91E-06","module":"A2"},{"value":"1,36E-04","module":"A3"},{"value":"4,88E-09","module":"C1"},{"value":"4,40E-07","module":"C2"},{"value":"1,81E-05","module":"C3"},{"value":"7,30E-06","module":"C4"},{"value":"-2,44E-05","module":"D"}]},{"parameter":"EP-marine","unit":"kg N-eq.","values":[{"value":"1,05E-01","module":"A1"},{"value":"4,96E-03","module":"A2"},{"value":"1,25E-02","module":"A3"},{"value":"9,00E-07","module":"C1"},{"value":"2,20E-04","module":"C2"},{"value":"1,76E-03","module":"C3"},{"value":"6,68E-04","module":"C4"},{"value":"-2,81E-02","module":"D"}]},{"parameter":"EP-terrestrial","unit":"mol N-eq.","values":[{"value":"1,18E+00","module":"A1"},{"value":"5,54E-02","module":"A2"},{"value":"1,27E-01","module":"A3"},{"value":"9,44E-06","module":"C1"},{"value":"2,46E-03","module":"C2"},{"value":"2,42E-02","module":"C3"},{"value":"7,23E-03","module":"C4"},{"value":"-3,11E-01","module":"D"}]}],"additional_environmental_impact":[{"parameter":"PM","unit":"Disease incidence","values":[{"value":"6,38E-06","module":"A1"},{"value":"5,80E-08","module":"A2"},{"value":"4,50E-07","module":"A3"},{"value":"3,19E-11","module":"C1"},{"value":"2,58E-09","module":"C2"},{"value":"3,94E-08","module":"C3"},{"value":"2,72E-08","module":"C4"},{"value":"-1,30E-06","module":"D"}]},{"parameter":"ETP-fw","unit":"CTUe","values":[{"value":"2,34E+03","module":"A1"},{"value":"3,21E+01","module":"A2"},{"value":"1,22E+02","module":"A3"},{"value":"1,36E-02","module":"C1"},{"value":"1,43E+00","module":"C2"},{"value":"5,20E+00","module":"C3"},{"value":"3,51E+00","module":"C4"},{"value":"-2,03E+02","module":"D"}]},{"parameter":"HTP-c","unit":"CTUh","values":[{"value":"1,68E-06","module":"A1"},{"value":"6,48E-10","module":"A2"},{"value":"6,14E-09","module":"A3"},{"value":"3,86E-13","module":"C1"},{"value":"2,88E-11","module":"C2"},{"value":"2,98E-10","module":"C3"},{"value":"3,46E-10","module":"C4"},{"value":"-2,76E-08","module":"D"}]},{"parameter":"HTP-nc","unit":"CTUh","values":[{"value":"2,56E-06","module":"A1"},{"value":"3,81E-08","module":"A2"},{"value":"5,52E-07","module":"A3"},{"value":"1,45E-11","module":"C1"},{"value":"1,69E-09","module":"C2"},{"value":"2,30E-08","module":"C3"},{"value":"3,76E-08","module":"C4"},{"value":"-3,04E-07","module":"D"}]},{"parameter":"SQP","unit":"SQP","values":[{"value":"1,57E+03","module":"A1"},{"value":"1,53E+01","module":"A2"},{"value":"8,34E+02","module":"A3"},{"value":"1,02E-02","module":"C1"},{"value":"6,77E-01","module":"C2"},{"value":"3,05E+00","module":"C3"},{"value":"1,03E+00","module":"C4"},{"value":"-3,44E+01","module":"D"}]}],"resource_use":[{"parameter":"PERE","unit":"MJ","values":[{"value":"2,34E+02","module":"A1"},{"value":"2,48E+00","module":"A2"},{"value":"1,04E+02","module":"A3"},{"value":"1,49E-02","module":"C1"},{"value":"1,10E-01","module":"C2"},{"value":"1,15E+02","module":"C3"},{"value":"5,82E-01","module":"C4"},{"value":"-9,49E+01","module":"D"}]},{"parameter":"PERM","unit":"MJ","values":[{"value":"1,22E+02","module":"A1"},{"value":"0,0E+00","module":"A2"},{"value":"6,21E+01","module":"A3"},{"value":"0,0E+00","module":"C1"},{"value":"0,0E+00","module":"C2"},{"value":"-1,14E+02","module":"C3"},{"value":"0,0E+00","module":"C4"},{"value":"0,0E+00","module":"D"}]},{"parameter":"PERT","unit":"MJ","values":[{"value":"3,55E+02","module":"A1"},{"value":"2,48E+00","module":"A2"},{"value":"1,66E+02","module":"A3"},{"value":"1,49E-02","module":"C1"},{"value":"1,10E-01","module":"C2"},{"value":"1,67E+00","module":"C3"},{"value":"5,82E-01","module":"C4"},{"value":"-9,49E+01","module":"D"}]},{"parameter":"PENRE","unit":"MJ","values":[{"value":"1,98E+03","module":"A1"},{"value":"4,45E+01","module":"A2"},{"value":"1,89E+02","module":"A3"},{"value":"3,24E-02","module":"C1"},{"value":"1,97E+00","module":"C2"},{"value":"1,48E+02","module":"C3"},{"value":"5,13E+00","module":"C4"},{"value":"-4,94E+02","module":"D"}]},{"parameter":"PENRM","unit":"MJ","values":[{"value":"2,08E+02","module":"A1"},{"value":"0,0E+00","module":"A2"},{"value":"1,44E+01","module":"A3"},{"value":"0,0E+00","module":"C1"},{"value":"0,0E+00","module":"C2"},{"value":"-1,40E+02","module":"C3"},{"value":"0,0E+00","module":"C4"},{"value":"0,0E+00","module":"D"}]},{"parameter":"PENRT","unit":"MJ","values":[{"value":"2,19E+03","module":"A1"},{"value":"4,45E+01","module":"A2"},{"value":"2,03E+02","module":"A3"},{"value":"3,24E-02","module":"C1"},{"value":"1,97E+00","module":"C2"},{"value":"8,71E+00","module":"C3"},{"value":"5,13E+00","module":"C4"},{"value":"-4,94E+02","module":"D"}]},{"parameter":"SM","unit":"kg","values":[{"value":"6,54E+00","module":"A1"},{"value":"0,0E+00","module":"A2"},{"value":"1,37E-03","module":"A3"},{"value":"0,0E+00","module":"C1"},{"value":"0,0E+00","module":"C2"},{"value":"0,0E+00","module":"C3"},{"value":"0,0E+00","module":"C4"},{"value":"0,0E+00","module":"D"}]},{"parameter":"RSF","unit":"MJ","values":[{"value":"0,0E+00","module":"A1"},{"value":"0,0E+00","module":"A2"},{"value":"0,0E+00","module":"A3"},{"value":"0,0E+00","module":"C1"},{"value":"0,0E+00","module":"C2"},{"value":"0,0E+00","module":"C3"},{"value":"0,0E+00","module":"C4"},{"value":"0,0E+00","module":"D"}]},{"parameter":"NRSF","unit":"MJ","values":[{"value":"0,0E+00","module":"A1"},{"value":"0,0E+00","module":"A2"},{"value":"0,0E+00","module":"A3"},{"value":"0,0E+00","module":"C1"},{"value":"0,0E+00","module":"C2"},{"value":"0,0E+00","module":"C3"},{"value":"0,0E+00","module":"C4"},{"value":"0,0E+00","module":"D"}]},{"parameter":"FW","unit":"m^3","values":[{"value":"6,97E-01","module":"A1"},{"value":"2,84E-03","module":"A2"},{"value":"7,95E-02","module":"A3"},{"value":"1,45E-05","module":"C1"},{"value":"1,26E-04","module":"C2"},{"value":"6,66E-02","module":"C3"},{"value":"1,01E-03","module":"C4"},{"value":"-2,05E-01","module":"D"}]}],"end_of_life_waste":[{"parameter":"HWD","unit":"kg","values":[{"value":"3,87E-03","module":"A1"},{"value":"2,24E-09","module":"A2"},{"value":"2,73E-04","module":"A3"},{"value":"8,56E-12","module":"C1"},{"value":"9,95E-11","module":"C2"},{"value":"1,45E-09","module":"C3"},{"value":"5,63E-10","module":"C4"},{"value":"-6,01E-08","module":"D"}]},{"parameter":"NHWD","unit":"kg","values":[{"value":"5,72E+00","module":"A1"},{"value":"6,61E-03","module":"A2"},{"value":"5,03E-01","module":"A3"},{"value":"2,30E-05","module":"C1"},{"value":"2,93E-04","module":"C2"},{"value":"2,03E+01","module":"C3"},{"value":"1,85E+01","module":"C4"},{"value":"-3,41E+00","module":"D"}]},{"parameter":"RWD","unit":"kg","values":[{"value":"3,72E-02","module":"A1"},{"value":"5,38E-05","module":"A2"},{"value":"1,61E-02","module":"A3"},{"value":"4,82E-06","module":"C1"},{"value":"2,39E-06","module":"C2"},{"value":"3,50E-04","module":"C3"},{"value":"4,78E-05","module":"C4"},{"value":"-2,19E-02","module":"D"}]}],"end_of_life_flow":[{"parameter":"CRU","unit":"kg","values":[{"value":"0,0E+00","module":"A1"},{"value":"0,0E+00","module":"A2"},{"value":"0,0E+00","module":"A3"},{"value":"0,0E+00","module":"C1"},{"value":"0,0E+00","module":"C2"},{"value":"0,0E+00","module":"C3"},{"value":"0,0E+00","module":"C4"},{"value":"0,0E+00","module":"D"}]},{"parameter":"MFR","unit":"kg","values":[{"value":"2,89E-02","module":"A1"},{"value":"0,0E+00","module":"A2"},{"value":"2,00E+00","module":"A3"},{"value":"0,0E+00","module":"C1"},{"value":"0,0E+00","module":"C2"},{"value":"1,77E+01","module":"C3"},{"value":"0,0E+00","module":"C4"},{"value":"0,0E+00","module":"D"}]},{"parameter":"MER","unit":"kg","values":[{"value":"0,0E+00","module":"A1"},{"value":"0,0E+00","module":"A2"},{"value":"0,0E+00","module":"A3"},{"value":"0,0E+00","module":"C1"},{"value":"0,0E+00","module":"C2"},{"value":"1,27E+01","module":"C3"},{"value":"0,0E+00","module":"C4"},{"value":"0,0E+00","module":"D"}]},{"parameter":"EEE","unit":"MJ","values":[{"value":"4,13E-02","module":"A1"},{"value":"0,0E+00","module":"A2"},{"value":"0,0E+00","module":"A3"},{"value":"0,0E+00","module":"C1"},{"value":"0,0E+00","module":"C2"},{"value":"0,0E+00","module":"C3"},{"value":"0,0E+00","module":"C4"},{"value":"4,99E+01","module":"D"}]},{"parameter":"EET","unit":"MJ","values":[{"value":"6,03E-02","module":"A1"},{"value":"0,0E+00","module":"A2"},{"value":"0,0E+00","module":"A3"},{"value":"0,0E+00","module":"C1"},{"value":"0,0E+00","module":"C2"},{"value":"0,0E+00","module":"C3"},{"value":"0,0E+00","module":"C4"},{"value":"9,07E+01","module":"D"}]}]}