{"product_name":"VELUX Holzdachfenster mit Verglasungskonfiguration 62 und 62D","epd_id":"EPD-VEL-20230511-CBJ2-EN","compliance":["DIN EN 15804+A2","ISO 14025"],"producer_name":"VELUX Group","environmental_impact":[{"parameter":"GWP-total","unit":"kg CO2-eq","values":[{"value":"1,08E+02","module":"A1"},{"value":"4,73E-01","module":"A2"},{"value":"2,57E+01","module":"A3"},{"value":"1,97E-03","module":"C1"},{"value":"3,13E+00","module":"C2"},{"value":"1,87E+01","module":"C3"},{"value":"1,91E+00","module":"C4"},{"value":"-3,71E+01","module":"D"}]},{"parameter":"GWP-fossil","unit":"kg CO2-eq","values":[{"value":"1,36E+02","module":"A1"},{"value":"4,70E-01","module":"A2"},{"value":"1,51E+01","module":"A3"},{"value":"1,97E-03","module":"C1"},{"value":"3,07E+00","module":"C2"},{"value":"5,98E+00","module":"C3"},{"value":"3,78E-01","module":"C4"},{"value":"-3,70E+01","module":"D"}]},{"parameter":"GWP-biogenic","unit":"kg CO2-eq","values":[{"value":"-2,81E+01","module":"A1"},{"value":"-5,37E-04","module":"A2"},{"value":"1,06E+01","module":"A3"},{"value":"1,10E-06","module":"C1"},{"value":"3,30E-02","module":"C2"},{"value":"1,27E+01","module":"C3"},{"value":"1,53E+00","module":"C4"},{"value":"-5,17E-02","module":"D"}]},{"parameter":"GWP-luluc","unit":"kg CO2-eq","values":[{"value":"8,95E-02","module":"A1"},{"value":"3,76E-03","module":"A2"},{"value":"2,63E-02","module":"A3"},{"value":"3,38E-07","module":"C1"},{"value":"2,54E-02","module":"C2"},{"value":"6,27E-04","module":"C3"},{"value":"1,02E-03","module":"C4"},{"value":"-1,13E-02","module":"D"}]},{"parameter":"ODP","unit":"kg CFC11-eq","values":[{"value":"1,17E-06","module":"A1"},{"value":"9,18E-17","module":"A2"},{"value":"1,45E-09","module":"A3"},{"value":"2,22E-17","module":"C1"},{"value":"6,12E-16","module":"C2"},{"value":"-9,08E-09","module":"C3"},{"value":"1,40E-15","module":"C4"},{"value":"-5,78E-14","module":"D"}]},{"parameter":"AP","unit":"mol H^(+)-eq","values":[{"value":"6,13E-01","module":"A1"},{"value":"7,16E-04","module":"A2"},{"value":"4,30E-02","module":"A3"},{"value":"3,18E-06","module":"C1"},{"value":"1,87E-02","module":"C2"},{"value":"5,35E-03","module":"C3"},{"value":"2,61E-03","module":"C4"},{"value":"-1,38E-01","module":"D"}]},{"parameter":"POCP","unit":"kg NMVOC-eq","values":[{"value":"3,48E-01","module":"A1"},{"value":"6,56E-04","module":"A2"},{"value":"4,01E-02","module":"A3"},{"value":"2,39E-06","module":"C1"},{"value":"1,69E-02","module":"C2"},{"value":"6,08E-03","module":"C3"},{"value":"2,35E-03","module":"C4"},{"value":"-7,88E-02","module":"D"}]},{"parameter":"ADPE","unit":"kg Sb-eq","values":[{"value":"2,13E-03","module":"A1"},{"value":"4,11E-08","module":"A2"},{"value":"1,40E-05","module":"A3"},{"value":"2,44E-10","module":"C1"},{"value":"2,75E-07","module":"C2"},{"value":"-1,36E-07","module":"C3"},{"value":"3,45E-08","module":"C4"},{"value":"-7,28E-06","module":"D"}]},{"parameter":"ADPF","unit":"MJ","values":[{"value":"1,85E+03","module":"A1"},{"value":"6,24E+00","module":"A2"},{"value":"2,26E+02","module":"A3"},{"value":"4,08E-02","module":"C1"},{"value":"4,13E+01","module":"C2"},{"value":"5,36E+00","module":"C3"},{"value":"5,03E+00","module":"C4"},{"value":"-4,49E+02","module":"D"}]},{"parameter":"WDP","unit":"m^3 world-eq deprived","values":[{"value":"9,32E+00","module":"A1"},{"value":"4,29E-03","module":"A2"},{"value":"6,95E-01","module":"A3"},{"value":"1,58E-04","module":"C1"},{"value":"2,88E-02","module":"C2"},{"value":"2,07E+00","module":"C3"},{"value":"3,93E-02","module":"C4"},{"value":"-2,05E+00","module":"D"}]},{"parameter":"EP-freshwater","unit":"kg P-eq","values":[{"value":"4,81E-03","module":"A1"},{"value":"1,37E-06","module":"A2"},{"value":"1,44E-04","module":"A3"},{"value":"7,92E-10","module":"C1"},{"value":"9,21E-06","module":"C2"},{"value":"-2,09E-05","module":"C3"},{"value":"3,55E-06","module":"C4"},{"value":"-1,97E-05","module":"D"}]},{"parameter":"EP-marine","unit":"kg N-eq","values":[{"value":"1,29E-01","module":"A1"},{"value":"2,41E-04","module":"A2"},{"value":"1,70E-02","module":"A3"},{"value":"8,43E-07","module":"C1"},{"value":"9,12E-03","module":"C2"},{"value":"2,31E-03","module":"C3"},{"value":"7,05E-04","module":"C4"},{"value":"-2,99E-02","module":"D"}]},{"parameter":"EP-terrestrial","unit":"mol N-eq","values":[{"value":"1,46E+00","module":"A1"},{"value":"2,79E-03","module":"A2"},{"value":"1,75E-01","module":"A3"},{"value":"9,03E-06","module":"C1"},{"value":"1,01E-01","module":"C2"},{"value":"2,86E-02","module":"C3"},{"value":"7,61E-03","module":"C4"},{"value":"-3,31E-01","module":"D"}]}],"additional_environmental_impact":[{"parameter":"PM","unit":"Disease incidence","values":[{"value":"9,23E-06","module":"A1"},{"value":"8,27E-09","module":"A2"},{"value":"4,20E-07","module":"A3"},{"value":"2,90E-11","module":"C1"},{"value":"8,08E-08","module":"C2"},{"value":"3,22E-08","module":"C3"},{"value":"3,18E-08","module":"C4"},{"value":"-1,31E-06","module":"D"}]},{"parameter":"ETP-fw","unit":"CTUe","values":[{"value":"2,26E+03","module":"A1"},{"value":"4,63E+00","module":"A2"},{"value":"6,43E+01","module":"A3"},{"value":"1,25E-02","module":"C1"},{"value":"3,07E+01","module":"C2"},{"value":"2,55E+00","module":"C3"},{"value":"3,17E+00","module":"C4"},{"value":"-2,12E+02","module":"D"}]},{"parameter":"HTP-c","unit":"CTUh","values":[{"value":"6,54E-07","module":"A1"},{"value":"9,34E-11","module":"A2"},{"value":"9,35E-09","module":"A3"},{"value":"2,09E-13","module":"C1"},{"value":"6,20E-10","module":"C2"},{"value":"1,32E-10","module":"C3"},{"value":"4,00E-10","module":"C4"},{"value":"-2,87E-08","module":"D"}]},{"parameter":"HTP-nc","unit":"CTUh","values":[{"value":"2,12E-06","module":"A1"},{"value":"4,84E-09","module":"A2"},{"value":"2,19E-07","module":"A3"},{"value":"1,16E-11","module":"C1"},{"value":"3,80E-08","module":"C2"},{"value":"9,02E-09","module":"C3"},{"value":"4,45E-08","module":"C4"},{"value":"-2,96E-07","module":"D"}]},{"parameter":"SQP","unit":"SQP","values":[{"value":"5,20E+03","module":"A1"},{"value":"2,11E+00","module":"A2"},{"value":"3,76E+02","module":"A3"},{"value":"3,39E-03","module":"C1"},{"value":"1,42E+01","module":"C2"},{"value":"2,29E-01","module":"C3"},{"value":"9,42E-01","module":"C4"},{"value":"-2,25E+01","module":"D"}]}],"resource_use":[{"parameter":"PERE","unit":"MJ","values":[{"value":"5,60E+02","module":"A1"},{"value":"3,53E-01","module":"A2"},{"value":"4,30E+02","module":"A3"},{"value":"4,21E-03","module":"C1"},{"value":"2,38E+00","module":"C2"},{"value":"1,02E+00","module":"C3"},{"value":"6,43E-01","module":"C4"},{"value":"-7,58E+01","module":"D"}]},{"parameter":"PERM","unit":"MJ","values":[{"value":"8,34E-02","module":"A1"},{"value":"0,0E+00","module":"A2"},{"value":"0,0E+00","module":"A3"},{"value":"0,0E+00","module":"C1"},{"value":"0,0E+00","module":"C2"},{"value":"0,0E+00","module":"C3"},{"value":"0,0E+00","module":"C4"},{"value":"0,0E+00","module":"D"}]},{"parameter":"PERT","unit":"MJ","values":[{"value":"5,60E+02","module":"A1"},{"value":"3,53E-01","module":"A2"},{"value":"4,30E+02","module":"A3"},{"value":"4,21E-03","module":"C1"},{"value":"2,38E+00","module":"C2"},{"value":"1,02E+00","module":"C3"},{"value":"6,43E-01","module":"C4"},{"value":"-7,58E+01","module":"D"}]},{"parameter":"PENRE","unit":"MJ","values":[{"value":"1,72E+03","module":"A1"},{"value":"6,26E+00","module":"A2"},{"value":"2,27E+02","module":"A3"},{"value":"4,09E-02","module":"C1"},{"value":"4,15E+01","module":"C2"},{"value":"1,02E+02","module":"C3"},{"value":"5,04E+00","module":"C4"},{"value":"-4,50E+02","module":"D"}]},{"parameter":"PENRM","unit":"MJ","values":[{"value":"1,32E+02","module":"A1"},{"value":"0,0E+00","module":"A2"},{"value":"-5,09E-01","module":"A3"},{"value":"0,0E+00","module":"C1"},{"value":"0,0E+00","module":"C2"},{"value":"-9,62E+01","module":"C3"},{"value":"0,0E+00","module":"C4"},{"value":"0,0E+00","module":"D"}]},{"parameter":"PENRT","unit":"MJ","values":[{"value":"1,85E+03","module":"A1"},{"value":"6,26E+00","module":"A2"},{"value":"2,26E+02","module":"A3"},{"value":"4,09E-02","module":"C1"},{"value":"4,15E+01","module":"C2"},{"value":"5,36E+00","module":"C3"},{"value":"5,04E+00","module":"C4"},{"value":"-4,50E+02","module":"D"}]},{"parameter":"SM","unit":"kg","values":[{"value":"3,82E+00","module":"A1"},{"value":"0,0E+00","module":"A2"},{"value":"0,0E+00","module":"A3"},{"value":"0,0E+00","module":"C1"},{"value":"0,0E+00","module":"C2"},{"value":"0,0E+00","module":"C3"},{"value":"0,0E+00","module":"C4"},{"value":"0,0E+00","module":"D"}]},{"parameter":"RSF","unit":"MJ","values":[{"value":"0,0E+00","module":"A1"},{"value":"0,0E+00","module":"A2"},{"value":"0,0E+00","module":"A3"},{"value":"0,0E+00","module":"C1"},{"value":"0,0E+00","module":"C2"},{"value":"0,0E+00","module":"C3"},{"value":"0,0E+00","module":"C4"},{"value":"0,0E+00","module":"D"}]},{"parameter":"NRSF","unit":"MJ","values":[{"value":"0,0E+00","module":"A1"},{"value":"0,0E+00","module":"A2"},{"value":"0,0E+00","module":"A3"},{"value":"0,0E+00","module":"C1"},{"value":"0,0E+00","module":"C2"},{"value":"0,0E+00","module":"C3"},{"value":"0,0E+00","module":"C4"},{"value":"0,0E+00","module":"D"}]},{"parameter":"FW","unit":"m^3","values":[{"value":"5,73E-01","module":"A1"},{"value":"4,05E-04","module":"A2"},{"value":"6,70E-02","module":"A3"},{"value":"9,20E-06","module":"C1"},{"value":"2,72E-03","module":"C2"},{"value":"4,89E-02","module":"C3"},{"value":"1,19E-03","module":"C4"},{"value":"-1,81E-01","module":"D"}]}],"end_of_life_waste":[{"parameter":"HWD","unit":"kg","values":[{"value":"3,25E-03","module":"A1"},{"value":"3,25E-10","module":"A2"},{"value":"1,26E-06","module":"A3"},{"value":"4,91E-12","module":"C1"},{"value":"2,18E-09","module":"C2"},{"value":"1,08E-09","module":"C3"},{"value":"5,75E-10","module":"C4"},{"value":"-4,54E-08","module":"D"}]},{"parameter":"NHWD","unit":"kg","values":[{"value":"8,49E+00","module":"A1"},{"value":"9,76E-04","module":"A2"},{"value":"3,47E-01","module":"A3"},{"value":"7,68E-06","module":"C1"},{"value":"6,50E-03","module":"C2"},{"value":"9,62E-01","module":"C3"},{"value":"2,27E+01","module":"C4"},{"value":"-3,39E+00","module":"D"}]},{"parameter":"RWD","unit":"kg","values":[{"value":"4,38E-02","module":"A1"},{"value":"1,13E-05","module":"A2"},{"value":"1,09E-02","module":"A3"},{"value":"6,61E-06","module":"C1"},{"value":"7,52E-05","module":"C2"},{"value":"2,60E-04","module":"C3"},{"value":"5,34E-05","module":"C4"},{"value":"-1,71E-02","module":"D"}]}],"end_of_life_flow":[{"parameter":"CRU","unit":"kg","values":[{"value":"0,0E+00","module":"A1"},{"value":"0,0E+00","module":"A2"},{"value":"0,0E+00","module":"A3"},{"value":"0,0E+00","module":"C1"},{"value":"0,0E+00","module":"C2"},{"value":"0,0E+00","module":"C3"},{"value":"0,0E+00","module":"C4"},{"value":"0,0E+00","module":"D"}]},{"parameter":"MFR","unit":"kg","values":[{"value":"1,77E-02","module":"A1"},{"value":"0,0E+00","module":"A2"},{"value":"1,75E+01","module":"A3"},{"value":"0,0E+00","module":"C1"},{"value":"0,0E+00","module":"C2"},{"value":"1,84E+01","module":"C3"},{"value":"0,0E+00","module":"C4"},{"value":"0,0E+00","module":"D"}]},{"parameter":"MER","unit":"kg","values":[{"value":"0,0E+00","module":"A1"},{"value":"0,0E+00","module":"A2"},{"value":"0,0E+00","module":"A3"},{"value":"0,0E+00","module":"C1"},{"value":"0,0E+00","module":"C2"},{"value":"1,04E+01","module":"C3"},{"value":"0,0E+00","module":"C4"},{"value":"0,0E+00","module":"D"}]},{"parameter":"EEE","unit":"MJ","values":[{"value":"3,51E-02","module":"A1"},{"value":"0,0E+00","module":"A2"},{"value":"0,0E+00","module":"A3"},{"value":"0,0E+00","module":"C1"},{"value":"0,0E+00","module":"C2"},{"value":"3,28E+01","module":"C3"},{"value":"0,0E+00","module":"C4"},{"value":"0,0E+00","module":"D"}]},{"parameter":"EET","unit":"MJ","values":[{"value":"5,13E-02","module":"A1"},{"value":"0,0E+00","module":"A2"},{"value":"0,0E+00","module":"A3"},{"value":"0,0E+00","module":"C1"},{"value":"0,0E+00","module":"C2"},{"value":"5,98E+01","module":"C3"},{"value":"0,0E+00","module":"C4"},{"value":"0,0E+00","module":"D"}]}]}