{"product_name":"Ventiflex 6212 FR","epd_id":"NEPD-7057-6453-EN","compliance":["EN 15804+A2","ISO 14025","ISO 21930"],"producer_name":"Protan AS","environmental_impact":[{"parameter":"GWP-total","unit":"kg CO2-eq.","values":[{"value":"1,50E+00","module":"A1-A3"},{"value":"2,94E-02","module":"A4"},{"value":"0,0E+00","module":"A5"},{"value":"0,0E+00","module":"C1"},{"value":"2,94E-02","module":"C2"},{"value":"1,20E+00","module":"C3"},{"value":"2,27E-02","module":"C4"},{"value":"-5,58E-02","module":"D"}]},{"parameter":"GWP-fossil","unit":"kg CO2-eq.","values":[{"value":"1,49E+00","module":"A1-A3"},{"value":"2,94E-02","module":"A4"},{"value":"0,0E+00","module":"A5"},{"value":"0,0E+00","module":"C1"},{"value":"2,94E-02","module":"C2"},{"value":"1,20E+00","module":"C3"},{"value":"2,27E-02","module":"C4"},{"value":"-5,38E-02","module":"D"}]},{"parameter":"GWP-biogenic","unit":"kg CO2-eq.","values":[{"value":"4,16E-03","module":"A1-A3"},{"value":"1,22E-05","module":"A4"},{"value":"0,0E+00","module":"A5"},{"value":"0,0E+00","module":"C1"},{"value":"1,22E-05","module":"C2"},{"value":"4,90E-04","module":"C3"},{"value":"1,10E-05","module":"C4"},{"value":"-1,11E-04","module":"D"}]},{"parameter":"GWP-luluc","unit":"kg CO2-eq.","values":[{"value":"9,68E-04","module":"A1-A3"},{"value":"1,05E-05","module":"A4"},{"value":"0,0E+00","module":"A5"},{"value":"0,0E+00","module":"C1"},{"value":"1,05E-05","module":"C2"},{"value":"9,39E-05","module":"C3"},{"value":"2,77E-06","module":"C4"},{"value":"-1,85E-03","module":"D"}]},{"parameter":"ODP","unit":"kg CFC 11-eq.","values":[{"value":"3,18E-07","module":"A1-A3"},{"value":"6,66E-09","module":"A4"},{"value":"0,0E+00","module":"A5"},{"value":"0,0E+00","module":"C1"},{"value":"6,66E-09","module":"C2"},{"value":"3,95E-08","module":"C3"},{"value":"1,46E-09","module":"C4"},{"value":"-3,92E-03","module":"D"}]},{"parameter":"AP","unit":"mol H+-eq.","values":[{"value":"9,02E-03","module":"A1-A3"},{"value":"8,45E-05","module":"A4"},{"value":"0,0E+00","module":"A5"},{"value":"0,0E+00","module":"C1"},{"value":"8,45E-05","module":"C2"},{"value":"6,95E-04","module":"C3"},{"value":"6,27E-05","module":"C4"},{"value":"-4,43E-04","module":"D"}]},{"parameter":"POCP","unit":"kg NMVOC-eq.","values":[{"value":"6,31E-03","module":"A1-A3"},{"value":"7,16E-05","module":"A4"},{"value":"0,0E+00","module":"A5"},{"value":"0,0E+00","module":"C1"},{"value":"7,16E-05","module":"C2"},{"value":"5,15E-04","module":"C3"},{"value":"5,62E-05","module":"C4"},{"value":"-4,32E-04","module":"D"}]},{"parameter":"ADPE","unit":"kg Sb-eq.","values":[{"value":"1,20E-02","module":"A1-A3"},{"value":"8,12E-07","module":"A4"},{"value":"0,0E+00","module":"A5"},{"value":"0,0E+00","module":"C1"},{"value":"8,12E-07","module":"C2"},{"value":"2,53E-06","module":"C3"},{"value":"7,12E-08","module":"C4"},{"value":"-5,35E-07","module":"D"}]},{"parameter":"ADPF","unit":"MJ","values":[{"value":"3,41E+01","module":"A1-A3"},{"value":"4,45E-01","module":"A4"},{"value":"0,0E+00","module":"A5"},{"value":"0,0E+00","module":"C1"},{"value":"4,45E-01","module":"C2"},{"value":"1,58E+00","module":"C3"},{"value":"1,40E-01","module":"C4"},{"value":"-7,70E-01","module":"D"}]},{"parameter":"WDP","unit":"m3 world-eq.","values":[{"value":"7,53E+01","module":"A1-A3"},{"value":"4,30E-01","module":"A4"},{"value":"0,0E+00","module":"A5"},{"value":"0,0E+00","module":"C1"},{"value":"4,30E-01","module":"C2"},{"value":"3,23E+01","module":"C3"},{"value":"2,37E+00","module":"C4"},{"value":"-9,59E+00","module":"D"}]},{"parameter":"EP-freshwater","unit":"kg P-eq.","values":[{"value":"1,02E-04","module":"A1-A3"},{"value":"2,35E-07","module":"A4"},{"value":"0,0E+00","module":"A5"},{"value":"0,0E+00","module":"C1"},{"value":"2,35E-07","module":"C2"},{"value":"3,54E-06","module":"C3"},{"value":"3,24E-07","module":"C4"},{"value":"-4,78E-06","module":"D"}]},{"parameter":"EP-marine","unit":"kg N-eq.","values":[{"value":"1,62E-03","module":"A1-A3"},{"value":"1,67E-05","module":"A4"},{"value":"0,0E+00","module":"A5"},{"value":"0,0E+00","module":"C1"},{"value":"1,67E-05","module":"C2"},{"value":"1,70E-04","module":"C3"},{"value":"1,81E-05","module":"C4"},{"value":"-1,45E-04","module":"D"}]},{"parameter":"EP-terrestrial","unit":"mol N-eq.","values":[{"value":"1,92E-02","module":"A1-A3"},{"value":"1,87E-04","module":"A4"},{"value":"0,0E+00","module":"A5"},{"value":"0,0E+00","module":"C1"},{"value":"1,87E-04","module":"C2"},{"value":"1,82E-03","module":"C3"},{"value":"2,10E-04","module":"C4"},{"value":"-1,57E-03","module":"D"}]},{"parameter":"GWP-IOBC","unit":"kg CO2-eq.","values":[{"value":"1,48E+00","module":"A1-A3"},{"value":"2,94E-02","module":"A4"},{"value":"0,0E+00","module":"A5"},{"value":"0,0E+00","module":"C1"},{"value":"2,94E-02","module":"C2"},{"value":"1,21E+00","module":"C3"},{"value":"2,38E-02","module":"C4"},{"value":"-5,50E-02","module":"D"}]}],"additional_environmental_impact":[{"parameter":"PM","unit":"disease incidence","values":[{"value":"7,84E-08","module":"A1-A3"},{"value":"1,80E-09","module":"A4"},{"value":"0,0E+00","module":"A5"},{"value":"0,0E+00","module":"C1"},{"value":"1,80E-09","module":"C2"},{"value":"4,52E-09","module":"C3"},{"value":"5,78E-10","module":"C4"},{"value":"-2,69E-08","module":"D"}]},{"parameter":"ETP-fw","unit":"CTUe","values":[{"value":"1,12E+02","module":"A1-A3"},{"value":"3,30E-01","module":"A4"},{"value":"0,0E+00","module":"A5"},{"value":"0,0E+00","module":"C1"},{"value":"3,30E-01","module":"C2"},{"value":"7,58E+01","module":"C3"},{"value":"3,95E-01","module":"C4"},{"value":"-4,19E+00","module":"D"}]},{"parameter":"HTP-c","unit":"CTUh","values":[{"value":"1,57E-09","module":"A1-A3"},{"value":"0,0E+00","module":"A4"},{"value":"0,0E+00","module":"A5"},{"value":"0,0E+00","module":"C1"},{"value":"0,0E+00","module":"C2"},{"value":"1,69E-10","module":"C3"},{"value":"2,10E-11","module":"C4"},{"value":"-7,70E-11","module":"D"}]},{"parameter":"HTP-nc","unit":"CTUh","values":[{"value":"5,26E-08","module":"A1-A3"},{"value":"3,60E-10","module":"A4"},{"value":"0,0E+00","module":"A5"},{"value":"0,0E+00","module":"C1"},{"value":"3,60E-10","module":"C2"},{"value":"1,78E-08","module":"C3"},{"value":"7,87E-10","module":"C4"},{"value":"-4,01E-09","module":"D"}]},{"parameter":"SQP","unit":"unitless","values":[{"value":"3,88E+00","module":"A1-A3"},{"value":"3,11E-01","module":"A4"},{"value":"0,0E+00","module":"A5"},{"value":"0,0E+00","module":"C1"},{"value":"3,11E-01","module":"C2"},{"value":"5,76E-01","module":"C3"},{"value":"4,55E-01","module":"C4"},{"value":"-5,15E+00","module":"D"}]},{"parameter":"IRP","unit":"kBq U235-eq.","values":[{"value":"5,45E-02","module":"A1-A3"},{"value":"1,94E-03","module":"A4"},{"value":"0,0E+00","module":"A5"},{"value":"0,0E+00","module":"C1"},{"value":"1,94E-03","module":"C2"},{"value":"7,69E-03","module":"C3"},{"value":"7,44E-04","module":"C4"},{"value":"-4,92E-03","module":"D"}]}],"resource_use":[{"parameter":"PERE","unit":"MJ","values":[{"value":"2,27E+00","module":"A1-A3"},{"value":"6,36E-03","module":"A4"},{"value":"0,0E+00","module":"A5"},{"value":"0,0E+00","module":"C1"},{"value":"6,36E-03","module":"C2"},{"value":"2,02E-01","module":"C3"},{"value":"1,25E-02","module":"C4"},{"value":"-4,76E+00","module":"D"}]},{"parameter":"PERM","unit":"MJ","values":[{"value":"0,0E+00","module":"A1-A3"},{"value":"0,0E+00","module":"A4"},{"value":"0,0E+00","module":"A5"},{"value":"0,0E+00","module":"C1"},{"value":"0,0E+00","module":"C2"},{"value":"0,0E+00","module":"C3"},{"value":"0,0E+00","module":"C4"},{"value":"0,0E+00","module":"D"}]},{"parameter":"PERT","unit":"MJ","values":[{"value":"2,27E+00","module":"A1-A3"},{"value":"6,36E-03","module":"A4"},{"value":"0,0E+00","module":"A5"},{"value":"0,0E+00","module":"C1"},{"value":"6,36E-03","module":"C2"},{"value":"2,02E-01","module":"C3"},{"value":"1,25E-02","module":"C4"},{"value":"-4,76E+00","module":"D"}]},{"parameter":"PENRE","unit":"MJ","values":[{"value":"2,26E+01","module":"A1-A3"},{"value":"4,45E-01","module":"A4"},{"value":"0,0E+00","module":"A5"},{"value":"0,0E+00","module":"C1"},{"value":"4,45E-01","module":"C2"},{"value":"1,58E+00","module":"C3"},{"value":"1,40E-01","module":"C4"},{"value":"-7,70E-01","module":"D"}]},{"parameter":"PENRM","unit":"MJ","values":[{"value":"1,26E+01","module":"A1-A3"},{"value":"0,0E+00","module":"A4"},{"value":"0,0E+00","module":"A5"},{"value":"0,0E+00","module":"C1"},{"value":"0,0E+00","module":"C2"},{"value":"0,0E+00","module":"C3"},{"value":"0,0E+00","module":"C4"},{"value":"0,0E+00","module":"D"}]},{"parameter":"PENRT","unit":"MJ","values":[{"value":"3,52E+01","module":"A1-A3"},{"value":"4,45E-01","module":"A4"},{"value":"0,0E+00","module":"A5"},{"value":"0,0E+00","module":"C1"},{"value":"4,45E-01","module":"C2"},{"value":"1,58E+00","module":"C3"},{"value":"1,40E-01","module":"C4"},{"value":"-7,70E-01","module":"D"}]},{"parameter":"SM","unit":"kg","values":[{"value":"5,63E-03","module":"A1-A3"},{"value":"0,0E+00","module":"A4"},{"value":"0,0E+00","module":"A5"},{"value":"0,0E+00","module":"C1"},{"value":"0,0E+00","module":"C2"},{"value":"0,0E+00","module":"C3"},{"value":"0,0E+00","module":"C4"},{"value":"0,0E+00","module":"D"}]},{"parameter":"RSF","unit":"MJ","values":[{"value":"6,00E-02","module":"A1-A3"},{"value":"2,28E-04","module":"A4"},{"value":"0,0E+00","module":"A5"},{"value":"0,0E+00","module":"C1"},{"value":"2,28E-04","module":"C2"},{"value":"3,65E-03","module":"C3"},{"value":"3,08E-04","module":"C4"},{"value":"-8,33E-04","module":"D"}]},{"parameter":"NRSF","unit":"MJ","values":[{"value":"1,35E-02","module":"A1-A3"},{"value":"8,14E-04","module":"A4"},{"value":"0,0E+00","module":"A5"},{"value":"0,0E+00","module":"C1"},{"value":"8,14E-04","module":"C2"},{"value":"0,0E+00","module":"C3"},{"value":"2,05E-03","module":"C4"},{"value":"-2,82E-01","module":"D"}]},{"parameter":"FW","unit":"m3","values":[{"value":"2,73E-02","module":"A1-A3"},{"value":"4,75E-05","module":"A4"},{"value":"0,0E+00","module":"A5"},{"value":"0,0E+00","module":"C1"},{"value":"4,75E-05","module":"C2"},{"value":"3,78E-02","module":"C3"},{"value":"1,30E-04","module":"C4"},{"value":"-5,73E-03","module":"D"}]}],"end_of_life_waste":[{"parameter":"HWD","unit":"kg","values":[{"value":"5,61E-03","module":"A1-A3"},{"value":"2,29E-05","module":"A4"},{"value":"0,0E+00","module":"A5"},{"value":"0,0E+00","module":"C1"},{"value":"2,29E-05","module":"C2"},{"value":"0,0E+00","module":"C3"},{"value":"8,61E-03","module":"C4"},{"value":"-3,62E-05","module":"D"}]},{"parameter":"NHWD","unit":"kg","values":[{"value":"2,26E-01","module":"A1-A3"},{"value":"2,16E-02","module":"A4"},{"value":"0,0E+00","module":"A5"},{"value":"0,0E+00","module":"C1"},{"value":"2,16E-02","module":"C2"},{"value":"0,0E+00","module":"C3"},{"value":"8,70E-02","module":"C4"},{"value":"-1,82E-02","module":"D"}]},{"parameter":"RWD","unit":"kg","values":[{"value":"4,99E-05","module":"A1-A3"},{"value":"3,03E-06","module":"A4"},{"value":"0,0E+00","module":"A5"},{"value":"0,0E+00","module":"C1"},{"value":"3,03E-06","module":"C2"},{"value":"0,0E+00","module":"C3"},{"value":"3,25E-07","module":"C4"},{"value":"-4,03E-06","module":"D"}]}],"end_of_life_flow":[{"parameter":"CRU","unit":"kg","values":[{"value":"0,0E+00","module":"A1-A3"},{"value":"0,0E+00","module":"A4"},{"value":"0,0E+00","module":"A5"},{"value":"0,0E+00","module":"C1"},{"value":"0,0E+00","module":"C2"},{"value":"0,0E+00","module":"C3"},{"value":"0,0E+00","module":"C4"},{"value":"0,0E+00","module":"D"}]},{"parameter":"MFR","unit":"kg","values":[{"value":"1,11E-03","module":"A1-A3"},{"value":"0,0E+00","module":"A4"},{"value":"0,0E+00","module":"A5"},{"value":"0,0E+00","module":"C1"},{"value":"0,0E+00","module":"C2"},{"value":"0,0E+00","module":"C3"},{"value":"0,0E+00","module":"C4"},{"value":"0,0E+00","module":"D"}]},{"parameter":"MER","unit":"kg","values":[{"value":"8,50E-05","module":"A1-A3"},{"value":"0,0E+00","module":"A4"},{"value":"0,0E+00","module":"A5"},{"value":"0,0E+00","module":"C1"},{"value":"0,0E+00","module":"C2"},{"value":"6,00E-01","module":"C3"},{"value":"0,0E+00","module":"C4"},{"value":"0,0E+00","module":"D"}]},{"parameter":"EEE","unit":"MJ","values":[{"value":"5,36E-04","module":"A1-A3"},{"value":"0,0E+00","module":"A4"},{"value":"0,0E+00","module":"A5"},{"value":"0,0E+00","module":"C1"},{"value":"0,0E+00","module":"C2"},{"value":"6,14E-01","module":"C3"},{"value":"0,0E+00","module":"C4"},{"value":"0,0E+00","module":"D"}]},{"parameter":"EET","unit":"MJ","values":[{"value":"8,11E-03","module":"A1-A3"},{"value":"0,0E+00","module":"A4"},{"value":"0,0E+00","module":"A5"},{"value":"0,0E+00","module":"C1"},{"value":"0,0E+00","module":"C2"},{"value":"9,29E+00","module":"C3"},{"value":"0,0E+00","module":"C4"},{"value":"0,0E+00","module":"D"}]}]}