{"product_name":"Ventilation unit T2R-HW-fan315x2         ref. EPD TOPP serien","epd_id":"NEPD-6590-5848-EN","compliance":["EN 15804+A2","ISO 14025","ISO 21930"],"producer_name":"Novema aggregater AS","environmental_impact":[{"parameter":"GWP-total","unit":"kg CO2-eq.","values":[{"value":"2,80E+03","module":"A1-A3"},{"value":"2,70E+01","module":"A4"},{"value":"7,27E-01","module":"C1"},{"value":"7,81E+00","module":"C2"},{"value":"3,06E+01","module":"C3"},{"value":"2,00E+00","module":"C4"},{"value":"-1,19E+03","module":"D"}]},{"parameter":"GWP-fossil","unit":"kg CO2-eq.","values":[{"value":"2,77E+03","module":"A1-A3"},{"value":"2,70E+01","module":"A4"},{"value":"7,27E-01","module":"C1"},{"value":"7,81E+00","module":"C2"},{"value":"3,06E+01","module":"C3"},{"value":"2,00E+00","module":"C4"},{"value":"-1,17E+03","module":"D"}]},{"parameter":"GWP-biogenic","unit":"kg CO2-eq.","values":[{"value":"1,02E+01","module":"A1-A3"},{"value":"1,12E-02","module":"A4"},{"value":"1,36E-04","module":"C1"},{"value":"3,18E-03","module":"C2"},{"value":"3,28E-03","module":"C3"},{"value":"2,21E-03","module":"C4"},{"value":"-3,92E+00","module":"D"}]},{"parameter":"GWP-luluc","unit":"kg CO2-eq.","values":[{"value":"1,86E+01","module":"A1-A3"},{"value":"9,61E-03","module":"A4"},{"value":"5,73E-05","module":"C1"},{"value":"2,73E-03","module":"C2"},{"value":"7,18E-04","module":"C3"},{"value":"5,35E-04","module":"C4"},{"value":"-1,53E+01","module":"D"}]},{"parameter":"ODP","unit":"kg CFC 11-eq.","values":[{"value":"2,37E-04","module":"A1-A3"},{"value":"6,12E-06","module":"A4"},{"value":"1,57E-07","module":"C1"},{"value":"1,78E-06","module":"C2"},{"value":"1,79E-07","module":"C3"},{"value":"2,62E-07","module":"C4"},{"value":"-8,04E-03","module":"D"}]},{"parameter":"AP","unit":"mol H+-eq.","values":[{"value":"2,33E+01","module":"A1-A3"},{"value":"7,76E-02","module":"A4"},{"value":"7,60E-03","module":"C1"},{"value":"3,19E-02","module":"C2"},{"value":"7,42E-03","module":"C3"},{"value":"6,82E-03","module":"C4"},{"value":"-9,22E+00","module":"D"}]},{"parameter":"POCP","unit":"kg NMVOC-eq.","values":[{"value":"1,11E+01","module":"A1-A3"},{"value":"6,58E-02","module":"A4"},{"value":"1,01E-02","module":"C1"},{"value":"3,20E-02","module":"C2"},{"value":"7,44E-03","module":"C3"},{"value":"7,15E-03","module":"C4"},{"value":"-4,68E+00","module":"D"}]},{"parameter":"ADPE","unit":"kg Sb-eq.","values":[{"value":"6,45E-01","module":"A1-A3"},{"value":"7,46E-04","module":"A4"},{"value":"1,11E-06","module":"C1"},{"value":"2,11E-04","module":"C2"},{"value":"1,07E-05","module":"C3"},{"value":"9,87E-06","module":"C4"},{"value":"-1,63E-02","module":"D"}]},{"parameter":"ADPF","unit":"MJ","values":[{"value":"3,50E+04","module":"A1-A3"},{"value":"4,08E+02","module":"A4"},{"value":"1,00E+01","module":"C1"},{"value":"1,18E+02","module":"C2"},{"value":"9,37E+00","module":"C3"},{"value":"1,97E+01","module":"C4"},{"value":"-1,33E+04","module":"D"}]},{"parameter":"WDP","unit":"m3 world-eq.","values":[{"value":"4,01E+05","module":"A1-A3"},{"value":"3,95E+02","module":"A4"},{"value":"2,12E+00","module":"C1"},{"value":"1,12E+02","module":"C2"},{"value":"4,87E+01","module":"C3"},{"value":"9,53E+01","module":"C4"},{"value":"-4,38E+05","module":"D"}]},{"parameter":"EP-freshwater","unit":"kg P-eq.","values":[{"value":"2,16E-01","module":"A1-A3"},{"value":"2,16E-04","module":"A4"},{"value":"2,64E-06","module":"C1"},{"value":"6,13E-05","module":"C2"},{"value":"2,64E-05","module":"C3"},{"value":"1,86E-05","module":"C4"},{"value":"-6,66E-02","module":"D"}]},{"parameter":"EP-marine","unit":"kg N-eq.","values":[{"value":"2,85E+00","module":"A1-A3"},{"value":"1,54E-02","module":"A4"},{"value":"3,35E-03","module":"C1"},{"value":"9,46E-03","module":"C2"},{"value":"2,95E-03","module":"C3"},{"value":"2,74E-03","module":"C4"},{"value":"-1,13E+00","module":"D"}]},{"parameter":"EP-terrestrial","unit":"mol N-eq.","values":[{"value":"5,34E+01","module":"A1-A3"},{"value":"1,72E-01","module":"A4"},{"value":"3,68E-02","module":"C1"},{"value":"1,05E-01","module":"C2"},{"value":"3,01E-02","module":"C3"},{"value":"2,47E-02","module":"C4"},{"value":"-1,26E+01","module":"D"}]},{"parameter":"GWP-IOBC","unit":"kg CO2-eq.","values":[{"value":"2,79E+03","module":"A1-A3"},{"value":"2,70E+01","module":"A4"},{"value":"7,27E-01","module":"C1"},{"value":"7,81E+00","module":"C2"},{"value":"3,06E+01","module":"C3"},{"value":"1,27E+00","module":"C4"},{"value":"-1,32E+03","module":"D"}]}],"additional_environmental_impact":[{"parameter":"PM","unit":"disease incidence","values":[{"value":"2,26E-04","module":"A1-A3"},{"value":"1,65E-06","module":"A4"},{"value":"2,01E-07","module":"C1"},{"value":"5,62E-07","module":"C2"},{"value":"4,39E-08","module":"C3"},{"value":"1,16E-07","module":"C4"},{"value":"-8,96E-05","module":"D"}]},{"parameter":"ETP-fw","unit":"CTUe","values":[{"value":"1,35E+05","module":"A1-A3"},{"value":"3,03E+02","module":"A4"},{"value":"5,46E+00","module":"C1"},{"value":"8,67E+01","module":"C2"},{"value":"1,03E+02","module":"C3"},{"value":"4,41E+03","module":"C4"},{"value":"-5,07E+04","module":"D"}]},{"parameter":"HTP-c","unit":"CTUh","values":[{"value":"1,13E-05","module":"A1-A3"},{"value":"0,0E+00","module":"A4"},{"value":"0,0E+00","module":"C1"},{"value":"0,0E+00","module":"C2"},{"value":"2,41E-09","module":"C3"},{"value":"1,88E-08","module":"C4"},{"value":"-4,01E-06","module":"D"}]},{"parameter":"HTP-nc","unit":"CTUh","values":[{"value":"1,29E-04","module":"A1-A3"},{"value":"3,31E-07","module":"A4"},{"value":"4,96E-09","module":"C1"},{"value":"9,37E-08","module":"C2"},{"value":"1,38E-07","module":"C3"},{"value":"1,26E-06","module":"C4"},{"value":"-8,71E-06","module":"D"}]},{"parameter":"SQP","unit":"unitless","values":[{"value":"1,01E+04","module":"A1-A3"},{"value":"2,86E+02","module":"A4"},{"value":"1,27E+00","module":"C1"},{"value":"8,12E+01","module":"C2"},{"value":"3,08E+00","module":"C3"},{"value":"4,54E+01","module":"C4"},{"value":"-5,60E+02","module":"D"}]},{"parameter":"IRP","unit":"kBq U235-eq.","values":[{"value":"1,43E+02","module":"A1-A3"},{"value":"1,78E+00","module":"A4"},{"value":"4,29E-02","module":"C1"},{"value":"5,15E-01","module":"C2"},{"value":"3,73E-02","module":"C3"},{"value":"8,99E-02","module":"C4"},{"value":"-4,30E+01","module":"D"}]}],"resource_use":[{"parameter":"PERE","unit":"MJ","values":[{"value":"8,57E+03","module":"A1-A3"},{"value":"5,84E+00","module":"A4"},{"value":"5,41E-02","module":"C1"},{"value":"1,66E+00","module":"C2"},{"value":"7,95E-01","module":"C3"},{"value":"8,54E-01","module":"C4"},{"value":"-3,97E+03","module":"D"}]},{"parameter":"PERM","unit":"MJ","values":[{"value":"0,0E+00","module":"A1-A3"},{"value":"0,0E+00","module":"A4"},{"value":"0,0E+00","module":"C1"},{"value":"0,0E+00","module":"C2"},{"value":"0,0E+00","module":"C3"},{"value":"0,0E+00","module":"C4"},{"value":"0,0E+00","module":"D"}]},{"parameter":"PERT","unit":"MJ","values":[{"value":"8,57E+03","module":"A1-A3"},{"value":"5,84E+00","module":"A4"},{"value":"5,41E-02","module":"C1"},{"value":"1,66E+00","module":"C2"},{"value":"7,95E-01","module":"C3"},{"value":"8,54E-01","module":"C4"},{"value":"-3,97E+03","module":"D"}]},{"parameter":"PENRE","unit":"MJ","values":[{"value":"3,46E+04","module":"A1-A3"},{"value":"4,08E+02","module":"A4"},{"value":"1,00E+01","module":"C1"},{"value":"1,18E+02","module":"C2"},{"value":"9,38E+00","module":"C3"},{"value":"1,97E+01","module":"C4"},{"value":"-1,33E+04","module":"D"}]},{"parameter":"PENRM","unit":"MJ","values":[{"value":"4,09E+02","module":"A1-A3"},{"value":"0,0E+00","module":"A4"},{"value":"0,0E+00","module":"C1"},{"value":"0,0E+00","module":"C2"},{"value":"0,0E+00","module":"C3"},{"value":"0,0E+00","module":"C4"},{"value":"0,0E+00","module":"D"}]},{"parameter":"PENRT","unit":"MJ","values":[{"value":"3,50E+04","module":"A1-A3"},{"value":"4,08E+02","module":"A4"},{"value":"1,00E+01","module":"C1"},{"value":"1,18E+02","module":"C2"},{"value":"9,38E+00","module":"C3"},{"value":"1,97E+01","module":"C4"},{"value":"-1,33E+04","module":"D"}]},{"parameter":"SM","unit":"kg","values":[{"value":"2,51E+01","module":"A1-A3"},{"value":"0,0E+00","module":"A4"},{"value":"4,91E-03","module":"C1"},{"value":"0,0E+00","module":"C2"},{"value":"1,48E-04","module":"C3"},{"value":"2,28E-03","module":"C4"},{"value":"3,54E+00","module":"D"}]},{"parameter":"RSF","unit":"MJ","values":[{"value":"4,91E+01","module":"A1-A3"},{"value":"2,09E-01","module":"A4"},{"value":"1,33E-03","module":"C1"},{"value":"5,95E-02","module":"C2"},{"value":"1,88E-02","module":"C3"},{"value":"1,91E-02","module":"C4"},{"value":"1,18E+01","module":"D"}]},{"parameter":"NRSF","unit":"MJ","values":[{"value":"7,54E+02","module":"A1-A3"},{"value":"7,48E-01","module":"A4"},{"value":"1,96E-02","module":"C1"},{"value":"2,12E-01","module":"C2"},{"value":"-7,32E-03","module":"C3"},{"value":"1,85E-02","module":"C4"},{"value":"3,82E+02","module":"D"}]},{"parameter":"FW","unit":"m3","values":[{"value":"6,11E+01","module":"A1-A3"},{"value":"4,37E-02","module":"A4"},{"value":"5,15E-04","module":"C1"},{"value":"1,24E-02","module":"C2"},{"value":"5,21E-02","module":"C3"},{"value":"3,93E-02","module":"C4"},{"value":"-2,11E+01","module":"D"}]}],"end_of_life_waste":[{"parameter":"HWD","unit":"kg","values":[{"value":"1,44E+01","module":"A1-A3"},{"value":"2,11E-02","module":"A4"},{"value":"2,94E-04","module":"C1"},{"value":"6,00E-03","module":"C2"},{"value":"3,98E-02","module":"C3"},{"value":"2,92E-01","module":"C4"},{"value":"1,37E+00","module":"D"}]},{"parameter":"NHWD","unit":"kg","values":[{"value":"9,20E+02","module":"A1-A3"},{"value":"1,99E+01","module":"A4"},{"value":"1,18E-02","module":"C1"},{"value":"5,63E+00","module":"C2"},{"value":"5,65E+00","module":"C3"},{"value":"9,90E+01","module":"C4"},{"value":"-3,84E+02","module":"D"}]},{"parameter":"RWD","unit":"kg","values":[{"value":"1,36E-01","module":"A1-A3"},{"value":"2,78E-03","module":"A4"},{"value":"6,94E-05","module":"C1"},{"value":"8,03E-04","module":"C2"},{"value":"2,45E-05","module":"C3"},{"value":"7,10E-05","module":"C4"},{"value":"-4,06E-02","module":"D"}]}],"end_of_life_flow":[{"parameter":"CRU","unit":"kg","values":[{"value":"0,0E+00","module":"A1-A3"},{"value":"0,0E+00","module":"A4"},{"value":"0,0E+00","module":"C1"},{"value":"0,0E+00","module":"C2"},{"value":"0,0E+00","module":"C3"},{"value":"0,0E+00","module":"C4"},{"value":"0,0E+00","module":"D"}]},{"parameter":"MFR","unit":"kg","values":[{"value":"1,36E+02","module":"A1-A3"},{"value":"0,0E+00","module":"A4"},{"value":"4,82E-03","module":"C1"},{"value":"0,0E+00","module":"C2"},{"value":"4,38E+02","module":"C3"},{"value":"2,08E-03","module":"C4"},{"value":"-1,38E-01","module":"D"}]},{"parameter":"MER","unit":"kg","values":[{"value":"3,40E-01","module":"A1-A3"},{"value":"0,0E+00","module":"A4"},{"value":"1,50E-05","module":"C1"},{"value":"0,0E+00","module":"C2"},{"value":"9,36E-01","module":"C3"},{"value":"2,46E-05","module":"C4"},{"value":"-1,82E-02","module":"D"}]},{"parameter":"EEE","unit":"MJ","values":[{"value":"1,24E+01","module":"A1-A3"},{"value":"0,0E+00","module":"A4"},{"value":"5,13E-05","module":"C1"},{"value":"0,0E+00","module":"C2"},{"value":"7,98E+00","module":"C3"},{"value":"7,32E-04","module":"C4"},{"value":"-4,47E-02","module":"D"}]},{"parameter":"EET","unit":"MJ","values":[{"value":"1,88E+02","module":"A1-A3"},{"value":"0,0E+00","module":"A4"},{"value":"7,75E-04","module":"C1"},{"value":"0,0E+00","module":"C2"},{"value":"1,21E+02","module":"C3"},{"value":"1,11E-02","module":"C4"},{"value":"-6,76E-01","module":"D"}]}]}