{"product_name":"Ventiflex 6220 FR","epd_id":"NEPD-7397-6788-EN","compliance":["EN 15804+A2","ISO 14025","ISO 21930"],"producer_name":"Protan AS","environmental_impact":[{"parameter":"GWP-total","unit":"kg CO2-eq.","values":[{"value":"1,53E+00","module":"A1-A3"},{"value":"1,70E-02","module":"A4"},{"value":"0,0E+00","module":"A5"},{"value":"0,0E+00","module":"C1"},{"value":"1,70E-02","module":"C2"},{"value":"1,30E+00","module":"C3"},{"value":"2,46E-02","module":"C4"},{"value":"-6,05E-02","module":"D"}]},{"parameter":"GWP-fossil","unit":"kg CO2-eq.","values":[{"value":"1,53E+00","module":"A1-A3"},{"value":"1,70E-02","module":"A4"},{"value":"0,0E+00","module":"A5"},{"value":"0,0E+00","module":"C1"},{"value":"1,70E-02","module":"C2"},{"value":"1,30E+00","module":"C3"},{"value":"2,46E-02","module":"C4"},{"value":"-5,83E-02","module":"D"}]},{"parameter":"GWP-biogenic","unit":"kg CO2-eq.","values":[{"value":"4,24E-03","module":"A1-A3"},{"value":"7,28E-06","module":"A4"},{"value":"0,0E+00","module":"A5"},{"value":"0,0E+00","module":"C1"},{"value":"7,28E-06","module":"C2"},{"value":"5,30E-04","module":"C3"},{"value":"1,19E-05","module":"C4"},{"value":"-1,20E-04","module":"D"}]},{"parameter":"GWP-luluc","unit":"kg CO2-eq.","values":[{"value":"8,83E-04","module":"A1-A3"},{"value":"5,17E-06","module":"A4"},{"value":"0,0E+00","module":"A5"},{"value":"0,0E+00","module":"C1"},{"value":"5,17E-06","module":"C2"},{"value":"1,02E-04","module":"C3"},{"value":"3,00E-06","module":"C4"},{"value":"-2,01E-03","module":"D"}]},{"parameter":"ODP","unit":"kg CFC 11-eq.","values":[{"value":"3,27E-07","module":"A1-A3"},{"value":"4,09E-09","module":"A4"},{"value":"0,0E+00","module":"A5"},{"value":"0,0E+00","module":"C1"},{"value":"4,09E-09","module":"C2"},{"value":"4,28E-08","module":"C3"},{"value":"1,58E-09","module":"C4"},{"value":"-4,25E-03","module":"D"}]},{"parameter":"AP","unit":"mol H+-eq.","values":[{"value":"7,92E-03","module":"A1-A3"},{"value":"5,47E-05","module":"A4"},{"value":"0,0E+00","module":"A5"},{"value":"0,0E+00","module":"C1"},{"value":"5,47E-05","module":"C2"},{"value":"7,53E-04","module":"C3"},{"value":"6,79E-05","module":"C4"},{"value":"-4,80E-04","module":"D"}]},{"parameter":"POCP","unit":"kg NMVOC-eq.","values":[{"value":"5,74E-03","module":"A1-A3"},{"value":"5,25E-05","module":"A4"},{"value":"0,0E+00","module":"A5"},{"value":"0,0E+00","module":"C1"},{"value":"5,25E-05","module":"C2"},{"value":"5,58E-04","module":"C3"},{"value":"6,09E-05","module":"C4"},{"value":"-4,68E-04","module":"D"}]},{"parameter":"ADPE","unit":"kg Sb-eq.","values":[{"value":"1,79E-03","module":"A1-A3"},{"value":"3,03E-07","module":"A4"},{"value":"0,0E+00","module":"A5"},{"value":"0,0E+00","module":"C1"},{"value":"3,03E-07","module":"C2"},{"value":"2,74E-06","module":"C3"},{"value":"7,71E-08","module":"C4"},{"value":"-5,80E-07","module":"D"}]},{"parameter":"ADPF","unit":"MJ","values":[{"value":"3,63E+01","module":"A1-A3"},{"value":"2,76E-01","module":"A4"},{"value":"0,0E+00","module":"A5"},{"value":"0,0E+00","module":"C1"},{"value":"2,76E-01","module":"C2"},{"value":"1,71E+00","module":"C3"},{"value":"1,51E-01","module":"C4"},{"value":"-8,34E-01","module":"D"}]},{"parameter":"WDP","unit":"m3 world-eq.","values":[{"value":"8,27E+01","module":"A1-A3"},{"value":"2,12E-01","module":"A4"},{"value":"0,0E+00","module":"A5"},{"value":"0,0E+00","module":"C1"},{"value":"2,12E-01","module":"C2"},{"value":"3,50E+01","module":"C3"},{"value":"2,57E+00","module":"C4"},{"value":"-1,04E+01","module":"D"}]},{"parameter":"EP-freshwater","unit":"kg P-eq.","values":[{"value":"5,36E-05","module":"A1-A3"},{"value":"1,35E-07","module":"A4"},{"value":"0,0E+00","module":"A5"},{"value":"0,0E+00","module":"C1"},{"value":"1,35E-07","module":"C2"},{"value":"3,83E-06","module":"C3"},{"value":"3,51E-07","module":"C4"},{"value":"-5,18E-06","module":"D"}]},{"parameter":"EP-marine","unit":"kg N-eq.","values":[{"value":"1,33E-03","module":"A1-A3"},{"value":"1,20E-05","module":"A4"},{"value":"0,0E+00","module":"A5"},{"value":"0,0E+00","module":"C1"},{"value":"1,20E-05","module":"C2"},{"value":"1,84E-04","module":"C3"},{"value":"1,96E-05","module":"C4"},{"value":"-1,57E-04","module":"D"}]},{"parameter":"EP-terrestrial","unit":"mol N-eq.","values":[{"value":"1,44E-02","module":"A1-A3"},{"value":"1,34E-04","module":"A4"},{"value":"0,0E+00","module":"A5"},{"value":"0,0E+00","module":"C1"},{"value":"1,34E-04","module":"C2"},{"value":"1,97E-03","module":"C3"},{"value":"2,27E-04","module":"C4"},{"value":"-1,70E-03","module":"D"}]},{"parameter":"GWP-IOBC","unit":"kg CO2-eq.","values":[{"value":"1,51E+00","module":"A1-A3"},{"value":"1,70E-02","module":"A4"},{"value":"0,0E+00","module":"A5"},{"value":"0,0E+00","module":"C1"},{"value":"1,70E-02","module":"C2"},{"value":"1,31E+00","module":"C3"},{"value":"2,57E-02","module":"C4"},{"value":"-5,96E-02","module":"D"}]}],"additional_environmental_impact":[{"parameter":"PM","unit":"disease incidence","values":[{"value":"7,27E-08","module":"A1-A3"},{"value":"1,56E-09","module":"A4"},{"value":"0,0E+00","module":"A5"},{"value":"0,0E+00","module":"C1"},{"value":"1,56E-09","module":"C2"},{"value":"4,90E-09","module":"C3"},{"value":"6,26E-10","module":"C4"},{"value":"-2,91E-08","module":"D"}]},{"parameter":"ETP-fw","unit":"CTUe","values":[{"value":"3,60E+01","module":"A1-A3"},{"value":"2,02E-01","module":"A4"},{"value":"0,0E+00","module":"A5"},{"value":"0,0E+00","module":"C1"},{"value":"2,02E-01","module":"C2"},{"value":"8,21E+01","module":"C3"},{"value":"4,28E-01","module":"C4"},{"value":"-4,54E+00","module":"D"}]},{"parameter":"HTP-c","unit":"CTUh","values":[{"value":"1,30E-09","module":"A1-A3"},{"value":"0,0E+00","module":"A4"},{"value":"0,0E+00","module":"A5"},{"value":"0,0E+00","module":"C1"},{"value":"0,0E+00","module":"C2"},{"value":"1,83E-10","module":"C3"},{"value":"2,20E-11","module":"C4"},{"value":"-8,30E-11","module":"D"}]},{"parameter":"HTP-nc","unit":"CTUh","values":[{"value":"3,00E-08","module":"A1-A3"},{"value":"1,95E-10","module":"A4"},{"value":"0,0E+00","module":"A5"},{"value":"0,0E+00","module":"C1"},{"value":"1,95E-10","module":"C2"},{"value":"1,93E-08","module":"C3"},{"value":"8,52E-10","module":"C4"},{"value":"-4,35E-09","module":"D"}]},{"parameter":"SQP","unit":"unitless","values":[{"value":"4,14E+00","module":"A1-A3"},{"value":"3,16E-01","module":"A4"},{"value":"0,0E+00","module":"A5"},{"value":"0,0E+00","module":"C1"},{"value":"3,16E-01","module":"C2"},{"value":"6,24E-01","module":"C3"},{"value":"4,93E-01","module":"C4"},{"value":"-5,58E+00","module":"D"}]},{"parameter":"IRP","unit":"kBq U235-eq.","values":[{"value":"5,38E-02","module":"A1-A3"},{"value":"1,21E-03","module":"A4"},{"value":"0,0E+00","module":"A5"},{"value":"0,0E+00","module":"C1"},{"value":"1,21E-03","module":"C2"},{"value":"8,33E-03","module":"C3"},{"value":"8,06E-04","module":"C4"},{"value":"-5,33E-03","module":"D"}]}],"resource_use":[{"parameter":"PERE","unit":"MJ","values":[{"value":"2,66E+00","module":"A1-A3"},{"value":"3,47E-03","module":"A4"},{"value":"0,0E+00","module":"A5"},{"value":"0,0E+00","module":"C1"},{"value":"3,47E-03","module":"C2"},{"value":"2,19E-01","module":"C3"},{"value":"1,36E-02","module":"C4"},{"value":"-5,15E+00","module":"D"}]},{"parameter":"PERM","unit":"MJ","values":[{"value":"0,0E+00","module":"A1-A3"},{"value":"0,0E+00","module":"A4"},{"value":"0,0E+00","module":"A5"},{"value":"0,0E+00","module":"C1"},{"value":"0,0E+00","module":"C2"},{"value":"0,0E+00","module":"C3"},{"value":"0,0E+00","module":"C4"},{"value":"0,0E+00","module":"D"}]},{"parameter":"PERT","unit":"MJ","values":[{"value":"2,66E+00","module":"A1-A3"},{"value":"3,47E-03","module":"A4"},{"value":"0,0E+00","module":"A5"},{"value":"0,0E+00","module":"C1"},{"value":"3,47E-03","module":"C2"},{"value":"2,19E-01","module":"C3"},{"value":"1,36E-02","module":"C4"},{"value":"-5,15E+00","module":"D"}]},{"parameter":"PENRE","unit":"MJ","values":[{"value":"2,35E+01","module":"A1-A3"},{"value":"2,76E-01","module":"A4"},{"value":"0,0E+00","module":"A5"},{"value":"0,0E+00","module":"C1"},{"value":"2,76E-01","module":"C2"},{"value":"1,71E+00","module":"C3"},{"value":"1,51E-01","module":"C4"},{"value":"-8,34E-01","module":"D"}]},{"parameter":"PENRM","unit":"MJ","values":[{"value":"1,41E+01","module":"A1-A3"},{"value":"0,0E+00","module":"A4"},{"value":"0,0E+00","module":"A5"},{"value":"0,0E+00","module":"C1"},{"value":"0,0E+00","module":"C2"},{"value":"0,0E+00","module":"C3"},{"value":"0,0E+00","module":"C4"},{"value":"0,0E+00","module":"D"}]},{"parameter":"PENRT","unit":"MJ","values":[{"value":"3,76E+01","module":"A1-A3"},{"value":"2,76E-01","module":"A4"},{"value":"0,0E+00","module":"A5"},{"value":"0,0E+00","module":"C1"},{"value":"2,76E-01","module":"C2"},{"value":"1,71E+00","module":"C3"},{"value":"1,51E-01","module":"C4"},{"value":"-8,34E-01","module":"D"}]},{"parameter":"SM","unit":"kg","values":[{"value":"3,23E-03","module":"A1-A3"},{"value":"0,0E+00","module":"A4"},{"value":"0,0E+00","module":"A5"},{"value":"0,0E+00","module":"C1"},{"value":"0,0E+00","module":"C2"},{"value":"0,0E+00","module":"C3"},{"value":"0,0E+00","module":"C4"},{"value":"0,0E+00","module":"D"}]},{"parameter":"RSF","unit":"MJ","values":[{"value":"6,23E-02","module":"A1-A3"},{"value":"1,21E-04","module":"A4"},{"value":"0,0E+00","module":"A5"},{"value":"0,0E+00","module":"C1"},{"value":"1,21E-04","module":"C2"},{"value":"3,95E-03","module":"C3"},{"value":"3,34E-04","module":"C4"},{"value":"-9,02E-04","module":"D"}]},{"parameter":"NRSF","unit":"MJ","values":[{"value":"1,43E-02","module":"A1-A3"},{"value":"4,07E-04","module":"A4"},{"value":"0,0E+00","module":"A5"},{"value":"0,0E+00","module":"C1"},{"value":"4,07E-04","module":"C2"},{"value":"0,0E+00","module":"C3"},{"value":"2,22E-03","module":"C4"},{"value":"-3,05E-01","module":"D"}]},{"parameter":"FW","unit":"m3","values":[{"value":"3,09E-02","module":"A1-A3"},{"value":"3,14E-05","module":"A4"},{"value":"0,0E+00","module":"A5"},{"value":"0,0E+00","module":"C1"},{"value":"3,14E-05","module":"C2"},{"value":"4,10E-02","module":"C3"},{"value":"1,41E-04","module":"C4"},{"value":"-6,20E-03","module":"D"}]}],"end_of_life_waste":[{"parameter":"HWD","unit":"kg","values":[{"value":"5,33E-03","module":"A1-A3"},{"value":"1,51E-05","module":"A4"},{"value":"0,0E+00","module":"A5"},{"value":"0,0E+00","module":"C1"},{"value":"1,51E-05","module":"C2"},{"value":"0,0E+00","module":"C3"},{"value":"9,32E-03","module":"C4"},{"value":"-3,92E-05","module":"D"}]},{"parameter":"NHWD","unit":"kg","values":[{"value":"2,13E-01","module":"A1-A3"},{"value":"2,40E-02","module":"A4"},{"value":"0,0E+00","module":"A5"},{"value":"0,0E+00","module":"C1"},{"value":"2,40E-02","module":"C2"},{"value":"0,0E+00","module":"C3"},{"value":"9,42E-02","module":"C4"},{"value":"-1,97E-02","module":"D"}]},{"parameter":"RWD","unit":"kg","values":[{"value":"4,96E-05","module":"A1-A3"},{"value":"1,88E-06","module":"A4"},{"value":"0,0E+00","module":"A5"},{"value":"0,0E+00","module":"C1"},{"value":"1,88E-06","module":"C2"},{"value":"0,0E+00","module":"C3"},{"value":"3,52E-07","module":"C4"},{"value":"-4,37E-06","module":"D"}]}],"end_of_life_flow":[{"parameter":"CRU","unit":"kg","values":[{"value":"0,0E+00","module":"A1-A3"},{"value":"0,0E+00","module":"A4"},{"value":"0,0E+00","module":"A5"},{"value":"0,0E+00","module":"C1"},{"value":"0,0E+00","module":"C2"},{"value":"0,0E+00","module":"C3"},{"value":"0,0E+00","module":"C4"},{"value":"0,0E+00","module":"D"}]},{"parameter":"MFR","unit":"kg","values":[{"value":"1,16E-03","module":"A1-A3"},{"value":"0,0E+00","module":"A4"},{"value":"0,0E+00","module":"A5"},{"value":"0,0E+00","module":"C1"},{"value":"0,0E+00","module":"C2"},{"value":"0,0E+00","module":"C3"},{"value":"0,0E+00","module":"C4"},{"value":"0,0E+00","module":"D"}]},{"parameter":"MER","unit":"kg","values":[{"value":"9,78E-05","module":"A1-A3"},{"value":"0,0E+00","module":"A4"},{"value":"0,0E+00","module":"A5"},{"value":"0,0E+00","module":"C1"},{"value":"0,0E+00","module":"C2"},{"value":"6,50E-01","module":"C3"},{"value":"0,0E+00","module":"C4"},{"value":"0,0E+00","module":"D"}]},{"parameter":"EEE","unit":"MJ","values":[{"value":"5,57E-04","module":"A1-A3"},{"value":"0,0E+00","module":"A4"},{"value":"0,0E+00","module":"A5"},{"value":"0,0E+00","module":"C1"},{"value":"0,0E+00","module":"C2"},{"value":"6,65E-01","module":"C3"},{"value":"0,0E+00","module":"C4"},{"value":"0,0E+00","module":"D"}]},{"parameter":"EET","unit":"MJ","values":[{"value":"8,42E-03","module":"A1-A3"},{"value":"0,0E+00","module":"A4"},{"value":"0,0E+00","module":"A5"},{"value":"0,0E+00","module":"C1"},{"value":"0,0E+00","module":"C2"},{"value":"1,01E+01","module":"C3"},{"value":"0,0E+00","module":"C4"},{"value":"0,0E+00","module":"D"}]}]}