{"product_name":"Ventiflex 6698 FR","epd_id":"NEPD-7058-6455-EN","compliance":["EN 15804+A2","ISO 14025","ISO 21930"],"producer_name":"Protan AS","environmental_impact":[{"parameter":"GWP-total","unit":"kg CO2-eq.","values":[{"value":"1,84E+00","module":"A1-A3"},{"value":"3,53E-02","module":"A4"},{"value":"0,0E+00","module":"A5"},{"value":"0,0E+00","module":"C1"},{"value":"3,53E-02","module":"C2"},{"value":"1,44E+00","module":"C3"},{"value":"2,73E-02","module":"C4"},{"value":"-6,70E-02","module":"D"}]},{"parameter":"GWP-fossil","unit":"kg CO2-eq.","values":[{"value":"1,83E+00","module":"A1-A3"},{"value":"3,53E-02","module":"A4"},{"value":"0,0E+00","module":"A5"},{"value":"0,0E+00","module":"C1"},{"value":"3,53E-02","module":"C2"},{"value":"1,44E+00","module":"C3"},{"value":"2,72E-02","module":"C4"},{"value":"-6,46E-02","module":"D"}]},{"parameter":"GWP-biogenic","unit":"kg CO2-eq.","values":[{"value":"5,51E-03","module":"A1-A3"},{"value":"1,46E-05","module":"A4"},{"value":"0,0E+00","module":"A5"},{"value":"0,0E+00","module":"C1"},{"value":"1,46E-05","module":"C2"},{"value":"5,88E-04","module":"C3"},{"value":"1,32E-05","module":"C4"},{"value":"-1,33E-04","module":"D"}]},{"parameter":"GWP-luluc","unit":"kg CO2-eq.","values":[{"value":"1,23E-03","module":"A1-A3"},{"value":"1,26E-05","module":"A4"},{"value":"0,0E+00","module":"A5"},{"value":"0,0E+00","module":"C1"},{"value":"1,26E-05","module":"C2"},{"value":"1,13E-04","module":"C3"},{"value":"3,32E-06","module":"C4"},{"value":"-2,23E-03","module":"D"}]},{"parameter":"ODP","unit":"kg CFC 11-eq.","values":[{"value":"3,68E-07","module":"A1-A3"},{"value":"7,99E-09","module":"A4"},{"value":"0,0E+00","module":"A5"},{"value":"0,0E+00","module":"C1"},{"value":"7,99E-09","module":"C2"},{"value":"4,74E-08","module":"C3"},{"value":"1,75E-09","module":"C4"},{"value":"-4,71E-03","module":"D"}]},{"parameter":"AP","unit":"mol H+-eq.","values":[{"value":"1,17E-02","module":"A1-A3"},{"value":"1,01E-04","module":"A4"},{"value":"0,0E+00","module":"A5"},{"value":"0,0E+00","module":"C1"},{"value":"1,01E-04","module":"C2"},{"value":"8,34E-04","module":"C3"},{"value":"7,52E-05","module":"C4"},{"value":"-5,32E-04","module":"D"}]},{"parameter":"POCP","unit":"kg NMVOC-eq.","values":[{"value":"8,29E-03","module":"A1-A3"},{"value":"8,60E-05","module":"A4"},{"value":"0,0E+00","module":"A5"},{"value":"0,0E+00","module":"C1"},{"value":"8,60E-05","module":"C2"},{"value":"6,18E-04","module":"C3"},{"value":"6,75E-05","module":"C4"},{"value":"-5,19E-04","module":"D"}]},{"parameter":"ADPE","unit":"kg Sb-eq.","values":[{"value":"1,97E-02","module":"A1-A3"},{"value":"9,75E-07","module":"A4"},{"value":"0,0E+00","module":"A5"},{"value":"0,0E+00","module":"C1"},{"value":"9,75E-07","module":"C2"},{"value":"3,04E-06","module":"C3"},{"value":"8,54E-08","module":"C4"},{"value":"-6,43E-07","module":"D"}]},{"parameter":"ADPF","unit":"MJ","values":[{"value":"4,21E+01","module":"A1-A3"},{"value":"5,33E-01","module":"A4"},{"value":"0,0E+00","module":"A5"},{"value":"0,0E+00","module":"C1"},{"value":"5,33E-01","module":"C2"},{"value":"1,90E+00","module":"C3"},{"value":"1,68E-01","module":"C4"},{"value":"-9,24E-01","module":"D"}]},{"parameter":"WDP","unit":"m3 world-eq.","values":[{"value":"9,28E+01","module":"A1-A3"},{"value":"5,16E-01","module":"A4"},{"value":"0,0E+00","module":"A5"},{"value":"0,0E+00","module":"C1"},{"value":"5,16E-01","module":"C2"},{"value":"3,87E+01","module":"C3"},{"value":"2,85E+00","module":"C4"},{"value":"-1,15E+01","module":"D"}]},{"parameter":"EP-freshwater","unit":"kg P-eq.","values":[{"value":"1,50E-04","module":"A1-A3"},{"value":"2,82E-07","module":"A4"},{"value":"0,0E+00","module":"A5"},{"value":"0,0E+00","module":"C1"},{"value":"2,82E-07","module":"C2"},{"value":"4,25E-06","module":"C3"},{"value":"3,88E-07","module":"C4"},{"value":"-5,74E-06","module":"D"}]},{"parameter":"EP-marine","unit":"kg N-eq.","values":[{"value":"2,14E-03","module":"A1-A3"},{"value":"2,01E-05","module":"A4"},{"value":"0,0E+00","module":"A5"},{"value":"0,0E+00","module":"C1"},{"value":"2,01E-05","module":"C2"},{"value":"2,04E-04","module":"C3"},{"value":"2,17E-05","module":"C4"},{"value":"-1,74E-04","module":"D"}]},{"parameter":"EP-terrestrial","unit":"mol N-eq.","values":[{"value":"2,61E-02","module":"A1-A3"},{"value":"2,24E-04","module":"A4"},{"value":"0,0E+00","module":"A5"},{"value":"0,0E+00","module":"C1"},{"value":"2,24E-04","module":"C2"},{"value":"2,18E-03","module":"C3"},{"value":"2,52E-04","module":"C4"},{"value":"-1,88E-03","module":"D"}]},{"parameter":"GWP-IOBC","unit":"kg CO2-eq.","values":[{"value":"1,82E+00","module":"A1-A3"},{"value":"3,53E-02","module":"A4"},{"value":"0,0E+00","module":"A5"},{"value":"0,0E+00","module":"C1"},{"value":"3,53E-02","module":"C2"},{"value":"1,45E+00","module":"C3"},{"value":"2,85E-02","module":"C4"},{"value":"-6,60E-02","module":"D"}]}],"additional_environmental_impact":[{"parameter":"PM","unit":"disease incidence","values":[{"value":"9,97E-08","module":"A1-A3"},{"value":"2,16E-09","module":"A4"},{"value":"0,0E+00","module":"A5"},{"value":"0,0E+00","module":"C1"},{"value":"2,16E-09","module":"C2"},{"value":"5,42E-09","module":"C3"},{"value":"6,93E-10","module":"C4"},{"value":"-3,23E-08","module":"D"}]},{"parameter":"ETP-fw","unit":"CTUe","values":[{"value":"1,74E+02","module":"A1-A3"},{"value":"3,95E-01","module":"A4"},{"value":"0,0E+00","module":"A5"},{"value":"0,0E+00","module":"C1"},{"value":"3,95E-01","module":"C2"},{"value":"9,10E+01","module":"C3"},{"value":"4,74E-01","module":"C4"},{"value":"-5,03E+00","module":"D"}]},{"parameter":"HTP-c","unit":"CTUh","values":[{"value":"1,98E-09","module":"A1-A3"},{"value":"0,0E+00","module":"A4"},{"value":"0,0E+00","module":"A5"},{"value":"0,0E+00","module":"C1"},{"value":"0,0E+00","module":"C2"},{"value":"2,02E-10","module":"C3"},{"value":"2,50E-11","module":"C4"},{"value":"-9,20E-11","module":"D"}]},{"parameter":"HTP-nc","unit":"CTUh","values":[{"value":"7,39E-08","module":"A1-A3"},{"value":"4,32E-10","module":"A4"},{"value":"0,0E+00","module":"A5"},{"value":"0,0E+00","module":"C1"},{"value":"4,32E-10","module":"C2"},{"value":"2,14E-08","module":"C3"},{"value":"9,44E-10","module":"C4"},{"value":"-4,82E-09","module":"D"}]},{"parameter":"SQP","unit":"unitless","values":[{"value":"4,63E+00","module":"A1-A3"},{"value":"3,73E-01","module":"A4"},{"value":"0,0E+00","module":"A5"},{"value":"0,0E+00","module":"C1"},{"value":"3,73E-01","module":"C2"},{"value":"6,91E-01","module":"C3"},{"value":"5,46E-01","module":"C4"},{"value":"-6,18E+00","module":"D"}]},{"parameter":"IRP","unit":"kBq U235-eq.","values":[{"value":"6,73E-02","module":"A1-A3"},{"value":"2,33E-03","module":"A4"},{"value":"0,0E+00","module":"A5"},{"value":"0,0E+00","module":"C1"},{"value":"2,33E-03","module":"C2"},{"value":"9,22E-03","module":"C3"},{"value":"8,93E-04","module":"C4"},{"value":"-5,90E-03","module":"D"}]}],"resource_use":[{"parameter":"PERE","unit":"MJ","values":[{"value":"2,81E+00","module":"A1-A3"},{"value":"7,64E-03","module":"A4"},{"value":"0,0E+00","module":"A5"},{"value":"0,0E+00","module":"C1"},{"value":"7,64E-03","module":"C2"},{"value":"2,42E-01","module":"C3"},{"value":"1,50E-02","module":"C4"},{"value":"-5,71E+00","module":"D"}]},{"parameter":"PERM","unit":"MJ","values":[{"value":"0,0E+00","module":"A1-A3"},{"value":"0,0E+00","module":"A4"},{"value":"0,0E+00","module":"A5"},{"value":"0,0E+00","module":"C1"},{"value":"0,0E+00","module":"C2"},{"value":"0,0E+00","module":"C3"},{"value":"0,0E+00","module":"C4"},{"value":"0,0E+00","module":"D"}]},{"parameter":"PERT","unit":"MJ","values":[{"value":"2,81E+00","module":"A1-A3"},{"value":"7,64E-03","module":"A4"},{"value":"0,0E+00","module":"A5"},{"value":"0,0E+00","module":"C1"},{"value":"7,64E-03","module":"C2"},{"value":"2,42E-01","module":"C3"},{"value":"1,50E-02","module":"C4"},{"value":"-5,71E+00","module":"D"}]},{"parameter":"PENRE","unit":"MJ","values":[{"value":"2,79E+01","module":"A1-A3"},{"value":"5,33E-01","module":"A4"},{"value":"0,0E+00","module":"A5"},{"value":"0,0E+00","module":"C1"},{"value":"5,33E-01","module":"C2"},{"value":"1,90E+00","module":"C3"},{"value":"1,68E-01","module":"C4"},{"value":"-9,24E-01","module":"D"}]},{"parameter":"PENRM","unit":"MJ","values":[{"value":"1,55E+01","module":"A1-A3"},{"value":"0,0E+00","module":"A4"},{"value":"0,0E+00","module":"A5"},{"value":"0,0E+00","module":"C1"},{"value":"0,0E+00","module":"C2"},{"value":"0,0E+00","module":"C3"},{"value":"0,0E+00","module":"C4"},{"value":"0,0E+00","module":"D"}]},{"parameter":"PENRT","unit":"MJ","values":[{"value":"4,34E+01","module":"A1-A3"},{"value":"5,33E-01","module":"A4"},{"value":"0,0E+00","module":"A5"},{"value":"0,0E+00","module":"C1"},{"value":"5,33E-01","module":"C2"},{"value":"1,90E+00","module":"C3"},{"value":"1,68E-01","module":"C4"},{"value":"-9,24E-01","module":"D"}]},{"parameter":"SM","unit":"kg","values":[{"value":"8,27E-03","module":"A1-A3"},{"value":"0,0E+00","module":"A4"},{"value":"0,0E+00","module":"A5"},{"value":"0,0E+00","module":"C1"},{"value":"0,0E+00","module":"C2"},{"value":"0,0E+00","module":"C3"},{"value":"0,0E+00","module":"C4"},{"value":"0,0E+00","module":"D"}]},{"parameter":"RSF","unit":"MJ","values":[{"value":"7,41E-02","module":"A1-A3"},{"value":"2,73E-04","module":"A4"},{"value":"0,0E+00","module":"A5"},{"value":"0,0E+00","module":"C1"},{"value":"2,73E-04","module":"C2"},{"value":"4,38E-03","module":"C3"},{"value":"3,70E-04","module":"C4"},{"value":"-9,99E-04","module":"D"}]},{"parameter":"NRSF","unit":"MJ","values":[{"value":"1,73E-02","module":"A1-A3"},{"value":"9,77E-04","module":"A4"},{"value":"0,0E+00","module":"A5"},{"value":"0,0E+00","module":"C1"},{"value":"9,77E-04","module":"C2"},{"value":"0,0E+00","module":"C3"},{"value":"2,46E-03","module":"C4"},{"value":"-3,38E-01","module":"D"}]},{"parameter":"FW","unit":"m3","values":[{"value":"3,40E-02","module":"A1-A3"},{"value":"5,71E-05","module":"A4"},{"value":"0,0E+00","module":"A5"},{"value":"0,0E+00","module":"C1"},{"value":"5,71E-05","module":"C2"},{"value":"4,54E-02","module":"C3"},{"value":"1,56E-04","module":"C4"},{"value":"-6,87E-03","module":"D"}]}],"end_of_life_waste":[{"parameter":"HWD","unit":"kg","values":[{"value":"6,26E-03","module":"A1-A3"},{"value":"2,75E-05","module":"A4"},{"value":"0,0E+00","module":"A5"},{"value":"0,0E+00","module":"C1"},{"value":"2,75E-05","module":"C2"},{"value":"0,0E+00","module":"C3"},{"value":"1,03E-02","module":"C4"},{"value":"-4,34E-05","module":"D"}]},{"parameter":"NHWD","unit":"kg","values":[{"value":"2,54E-01","module":"A1-A3"},{"value":"2,59E-02","module":"A4"},{"value":"0,0E+00","module":"A5"},{"value":"0,0E+00","module":"C1"},{"value":"2,59E-02","module":"C2"},{"value":"0,0E+00","module":"C3"},{"value":"1,04E-01","module":"C4"},{"value":"-2,18E-02","module":"D"}]},{"parameter":"RWD","unit":"kg","values":[{"value":"6,08E-05","module":"A1-A3"},{"value":"3,63E-06","module":"A4"},{"value":"0,0E+00","module":"A5"},{"value":"0,0E+00","module":"C1"},{"value":"3,63E-06","module":"C2"},{"value":"0,0E+00","module":"C3"},{"value":"3,90E-07","module":"C4"},{"value":"-4,84E-06","module":"D"}]}],"end_of_life_flow":[{"parameter":"CRU","unit":"kg","values":[{"value":"0,0E+00","module":"A1-A3"},{"value":"0,0E+00","module":"A4"},{"value":"0,0E+00","module":"A5"},{"value":"0,0E+00","module":"C1"},{"value":"0,0E+00","module":"C2"},{"value":"0,0E+00","module":"C3"},{"value":"0,0E+00","module":"C4"},{"value":"0,0E+00","module":"D"}]},{"parameter":"MFR","unit":"kg","values":[{"value":"1,58E-03","module":"A1-A3"},{"value":"0,0E+00","module":"A4"},{"value":"0,0E+00","module":"A5"},{"value":"0,0E+00","module":"C1"},{"value":"0,0E+00","module":"C2"},{"value":"0,0E+00","module":"C3"},{"value":"0,0E+00","module":"C4"},{"value":"0,0E+00","module":"D"}]},{"parameter":"MER","unit":"kg","values":[{"value":"1,64E-04","module":"A1-A3"},{"value":"0,0E+00","module":"A4"},{"value":"0,0E+00","module":"A5"},{"value":"0,0E+00","module":"C1"},{"value":"0,0E+00","module":"C2"},{"value":"7,20E-01","module":"C3"},{"value":"0,0E+00","module":"C4"},{"value":"0,0E+00","module":"D"}]},{"parameter":"EEE","unit":"MJ","values":[{"value":"7,12E-04","module":"A1-A3"},{"value":"0,0E+00","module":"A4"},{"value":"0,0E+00","module":"A5"},{"value":"0,0E+00","module":"C1"},{"value":"0,0E+00","module":"C2"},{"value":"7,37E-01","module":"C3"},{"value":"0,0E+00","module":"C4"},{"value":"0,0E+00","module":"D"}]},{"parameter":"EET","unit":"MJ","values":[{"value":"1,08E-02","module":"A1-A3"},{"value":"0,0E+00","module":"A4"},{"value":"0,0E+00","module":"A5"},{"value":"0,0E+00","module":"C1"},{"value":"0,0E+00","module":"C2"},{"value":"1,11E+01","module":"C3"},{"value":"0,0E+00","module":"C4"},{"value":"0,0E+00","module":"D"}]}]}