{"product_name":"Verbund-Sicherheitsglas EUROLAMEX","epd_id":"EPD-GLS-20230183-IBB3-DE","compliance":["DIN EN 15804+A2","ISO 14025"],"producer_name":"Glas Tr\u00f6sch Holding AG","environmental_impact":[{"parameter":"GWP-total","unit":"kg CO2-eq.","values":[{"value":"1,67E+01","module":"A1-A3"},{"value":null,"module":"C1"},{"value":"7,94E-02","module":"C2"},{"value":"7,94E-02","module":"C2"},{"value":"3,33E-01","module":"C3"},{"value":"9,27E-02","module":"C4"},{"value":"-4,60E-02","module":"D"},{"value":"0,0E+00","module":"D"}]},{"parameter":"GWP-fossil","unit":"kg CO2-eq.","values":[{"value":"1,67E+01","module":"A1-A3"},{"value":null,"module":"C1"},{"value":"7,93E-02","module":"C2"},{"value":"7,93E-02","module":"C2"},{"value":"2,08E-01","module":"C3"},{"value":"9,24E-02","module":"C4"},{"value":"-4,43E-02","module":"D"},{"value":"0,0E+00","module":"D"}]},{"parameter":"GWP-biogenic","unit":"kg CO2-eq.","values":[{"value":"6,28E-02","module":"A1-A3"},{"value":null,"module":"C1"},{"value":"6,93E-05","module":"C2"},{"value":"6,93E-05","module":"C2"},{"value":"1,25E-01","module":"C3"},{"value":"2,98E-04","module":"C4"},{"value":"-1,76E-03","module":"D"},{"value":"0,0E+00","module":"D"}]},{"parameter":"GWP-luluc","unit":"kg CO2-eq.","values":[{"value":"3,90E-03","module":"A1-A3"},{"value":null,"module":"C1"},{"value":"3,79E-05","module":"C2"},{"value":"3,79E-05","module":"C2"},{"value":"2,73E-04","module":"C3"},{"value":"1,73E-05","module":"C4"},{"value":"-3,19E-05","module":"D"},{"value":"0,0E+00","module":"D"}]},{"parameter":"ODP","unit":"kg CFC11-eq.","values":[{"value":"4,01E-07","module":"A1-A3"},{"value":null,"module":"C1"},{"value":"1,75E-09","module":"C2"},{"value":"1,75E-09","module":"C2"},{"value":"2,15E-09","module":"C3"},{"value":"3,02E-09","module":"C4"},{"value":"-7,10E-10","module":"D"},{"value":"0,0E+00","module":"D"}]},{"parameter":"AP","unit":"mol H^(+)-eq.","values":[{"value":"9,07E-02","module":"A1-A3"},{"value":null,"module":"C1"},{"value":"1,91E-04","module":"C2"},{"value":"1,91E-04","module":"C2"},{"value":"6,92E-04","module":"C3"},{"value":"5,63E-04","module":"C4"},{"value":"-3,57E-04","module":"D"},{"value":"0,0E+00","module":"D"}]},{"parameter":"POCP","unit":"kg NMVOC-eq.","values":[{"value":"4,88E-02","module":"A1-A3"},{"value":null,"module":"C1"},{"value":"3,12E-04","module":"C2"},{"value":"3,12E-04","module":"C2"},{"value":"8,38E-04","module":"C3"},{"value":"1,04E-03","module":"C4"},{"value":"-3,60E-04","module":"D"},{"value":"0,0E+00","module":"D"}]},{"parameter":"ADPE","unit":"kg Sb-eq.","values":[{"value":"9,62E-05","module":"A1-A3"},{"value":null,"module":"C1"},{"value":"2,16E-07","module":"C2"},{"value":"2,16E-07","module":"C2"},{"value":"5,27E-07","module":"C3"},{"value":"9,18E-08","module":"C4"},{"value":"-5,98E-07","module":"D"},{"value":"0,0E+00","module":"D"}]},{"parameter":"ADPF","unit":"MJ","values":[{"value":"2,15E+02","module":"A1-A3"},{"value":null,"module":"C1"},{"value":"1,17E+00","module":"C2"},{"value":"1,17E+00","module":"C2"},{"value":"1,85E+00","module":"C3"},{"value":"2,21E+00","module":"C4"},{"value":"-6,43E-01","module":"D"},{"value":"0,0E+00","module":"D"}]},{"parameter":"WDP","unit":"m^3 Welt-eq. entzogen","values":[{"value":"8,36E+00","module":"A1-A3"},{"value":null,"module":"C1"},{"value":"5,67E-03","module":"C2"},{"value":"5,67E-03","module":"C2"},{"value":"8,28E-02","module":"C3"},{"value":"8,07E-03","module":"C4"},{"value":"-1,09E-02","module":"D"},{"value":"0,0E+00","module":"D"}]},{"parameter":"EP-freshwater","unit":"kg P-eq.","values":[{"value":"4,06E-04","module":"A1-A3"},{"value":null,"module":"C1"},{"value":"6,47E-07","module":"C2"},{"value":"6,47E-07","module":"C2"},{"value":"3,52E-06","module":"C3"},{"value":"4,99E-07","module":"C4"},{"value":"-1,08E-06","module":"D"},{"value":"0,0E+00","module":"D"}]},{"parameter":"EP-marine","unit":"kg N-eq.","values":[{"value":"1,36E-02","module":"A1-A3"},{"value":null,"module":"C1"},{"value":"5,10E-05","module":"C2"},{"value":"5,10E-05","module":"C2"},{"value":"2,74E-04","module":"C3"},{"value":"2,45E-04","module":"C4"},{"value":"-1,04E-04","module":"D"},{"value":"0,0E+00","module":"D"}]},{"parameter":"EP-terrestrial","unit":"mol N-eq.","values":[{"value":"2,23E-01","module":"A1-A3"},{"value":null,"module":"C1"},{"value":"5,34E-04","module":"C2"},{"value":"5,34E-04","module":"C2"},{"value":"2,52E-03","module":"C3"},{"value":"2,63E-03","module":"C4"},{"value":"-1,41E-03","module":"D"},{"value":"0,0E+00","module":"D"}]}],"additional_environmental_impact":[{"parameter":"PM","unit":"Krankheitsf\u00e4lle","values":[{"value":"1,56E-04","module":"A1-A3"},{"value":null,"module":"C1"},{"value":"7,62E-09","module":"C2"},{"value":"7,62E-09","module":"C2"},{"value":"1,40E-08","module":"C3"},{"value":"1,42E-08","module":"C4"},{"value":"-7,79E-09","module":"D"},{"value":"0,0E+00","module":"D"}]},{"parameter":"ETP-fw","unit":"CTUe","values":[{"value":"3,10E+02","module":"A1-A3"},{"value":null,"module":"C1"},{"value":"6,13E-01","module":"C2"},{"value":"6,13E-01","module":"C2"},{"value":"1,51E+00","module":"C3"},{"value":"9,84E-01","module":"C4"},{"value":"-3,51E-01","module":"D"},{"value":"0,0E+00","module":"D"}]},{"parameter":"HTP-c","unit":"CTUh","values":[{"value":"4,33E-09","module":"A1-A3"},{"value":null,"module":"C1"},{"value":"3,43E-11","module":"C2"},{"value":"3,43E-11","module":"C2"},{"value":"2,85E-10","module":"C3"},{"value":"2,96E-11","module":"C4"},{"value":"-8,39E-11","module":"D"},{"value":"0,0E+00","module":"D"}]},{"parameter":"HTP-nc","unit":"CTUh","values":[{"value":"1,67E-07","module":"A1-A3"},{"value":null,"module":"C1"},{"value":"1,05E-09","module":"C2"},{"value":"1,05E-09","module":"C2"},{"value":"2,97E-09","module":"C3"},{"value":"7,30E-10","module":"C4"},{"value":"-1,04E-09","module":"D"},{"value":"0,0E+00","module":"D"}]},{"parameter":"SQP","unit":"SQP","values":[{"value":"4,55E+01","module":"A1-A3"},{"value":null,"module":"C1"},{"value":"1,19E+00","module":"C2"},{"value":"1,19E+00","module":"C2"},{"value":"1,57E+00","module":"C3"},{"value":"4,57E+00","module":"C4"},{"value":"-1,27E+00","module":"D"},{"value":"0,0E+00","module":"D"}]}],"resource_use":[{"parameter":"PERE","unit":"MJ","values":[{"value":"1,32E+01","module":"A1-A3"},{"value":null,"module":"C1"},{"value":"1,69E-02","module":"C2"},{"value":"1,69E-02","module":"C2"},{"value":"1,23E-01","module":"C3"},{"value":"4,29E-02","module":"C4"},{"value":"-2,03E-01","module":"D"},{"value":"0,0E+00","module":"D"}]},{"parameter":"PERM","unit":"MJ","values":[{"value":"0,0E+00","module":"A1-A3"},{"value":null,"module":"C1"},{"value":"0,0E+00","module":"C2"},{"value":"0,0E+00","module":"C2"},{"value":"0,0E+00","module":"C3"},{"value":"0,0E+00","module":"C4"},{"value":"0,0E+00","module":"D"},{"value":"0,0E+00","module":"D"}]},{"parameter":"PERT","unit":"MJ","values":[{"value":"1,32E+01","module":"A1-A3"},{"value":null,"module":"C1"},{"value":"1,69E-02","module":"C2"},{"value":"1,69E-02","module":"C2"},{"value":"1,23E-01","module":"C3"},{"value":"4,29E-02","module":"C4"},{"value":"-2,03E-01","module":"D"},{"value":"0,0E+00","module":"D"}]},{"parameter":"PENRE","unit":"MJ","values":[{"value":"2,05E+02","module":"A1-A3"},{"value":null,"module":"C1"},{"value":"1,17E+00","module":"C2"},{"value":"1,17E+00","module":"C2"},{"value":"1,85E+00","module":"C3"},{"value":"2,22E+00","module":"C4"},{"value":"-6,43E-01","module":"D"},{"value":"0,0E+00","module":"D"}]},{"parameter":"PENRM","unit":"MJ","values":[{"value":"9,95E+00","module":"A1-A3"},{"value":null,"module":"C1"},{"value":"0,0E+00","module":"C2"},{"value":"0,0E+00","module":"C2"},{"value":"0,0E+00","module":"C3"},{"value":"0,0E+00","module":"C4"},{"value":"0,0E+00","module":"D"},{"value":"0,0E+00","module":"D"}]},{"parameter":"PENRT","unit":"MJ","values":[{"value":"2,15E+02","module":"A1-A3"},{"value":null,"module":"C1"},{"value":"1,17E+00","module":"C2"},{"value":"1,17E+00","module":"C2"},{"value":"1,85E+00","module":"C3"},{"value":"2,22E+00","module":"C4"},{"value":"-6,43E-01","module":"D"},{"value":"0,0E+00","module":"D"}]},{"parameter":"SM","unit":"kg","values":[{"value":"3,18E+00","module":"A1-A3"},{"value":null,"module":"C1"},{"value":"0,0E+00","module":"C2"},{"value":"0,0E+00","module":"C2"},{"value":"0,0E+00","module":"C3"},{"value":"0,0E+00","module":"C4"},{"value":"1,22E+01","module":"D"},{"value":"0,0E+00","module":"D"}]},{"parameter":"RSF","unit":"MJ","values":[{"value":"0,0E+00","module":"A1-A3"},{"value":null,"module":"C1"},{"value":"0,0E+00","module":"C2"},{"value":"0,0E+00","module":"C2"},{"value":"0,0E+00","module":"C3"},{"value":"0,0E+00","module":"C4"},{"value":"0,0E+00","module":"D"},{"value":"0,0E+00","module":"D"}]},{"parameter":"NRSF","unit":"MJ","values":[{"value":"0,0E+00","module":"A1-A3"},{"value":null,"module":"C1"},{"value":"0,0E+00","module":"C2"},{"value":"0,0E+00","module":"C2"},{"value":"0,0E+00","module":"C3"},{"value":"0,0E+00","module":"C4"},{"value":"0,0E+00","module":"D"},{"value":"0,0E+00","module":"D"}]},{"parameter":"FW","unit":"m^3","values":[{"value":"2,96E-01","module":"A1-A3"},{"value":null,"module":"C1"},{"value":"3,46E-04","module":"C2"},{"value":"3,46E-04","module":"C2"},{"value":"3,10E-03","module":"C3"},{"value":"3,01E-04","module":"C4"},{"value":"-4,63E-03","module":"D"},{"value":"0,0E+00","module":"D"}]}],"end_of_life_waste":[{"parameter":"HWD","unit":"kg","values":[{"value":"6,41E-04","module":"A1-A3"},{"value":null,"module":"C1"},{"value":"7,28E-06","module":"C2"},{"value":"7,28E-06","module":"C2"},{"value":"9,18E-06","module":"C3"},{"value":"1,08E-05","module":"C4"},{"value":"-4,24E-06","module":"D"},{"value":"0,0E+00","module":"D"}]},{"parameter":"NHWD","unit":"kg","values":[{"value":"1,95E+00","module":"A1-A3"},{"value":null,"module":"C1"},{"value":"1,03E-01","module":"C2"},{"value":"1,03E-01","module":"C2"},{"value":"8,98E-01","module":"C3"},{"value":"1,54E+01","module":"C4"},{"value":"-1,20E-02","module":"D"},{"value":"0,0E+00","module":"D"}]},{"parameter":"RWD","unit":"kg","values":[{"value":"8,45E-04","module":"A1-A3"},{"value":null,"module":"C1"},{"value":"6,18E-07","module":"C2"},{"value":"6,18E-07","module":"C2"},{"value":"6,87E-06","module":"C3"},{"value":"8,55E-07","module":"C4"},{"value":"-4,38E-06","module":"D"},{"value":"0,0E+00","module":"D"}]}],"end_of_life_flow":[{"parameter":"CRU","unit":"kg","values":[{"value":"0,0E+00","module":"A1-A3"},{"value":null,"module":"C1"},{"value":"0,0E+00","module":"C2"},{"value":"0,0E+00","module":"C2"},{"value":"0,0E+00","module":"C3"},{"value":"0,0E+00","module":"C4"},{"value":"0,0E+00","module":"D"},{"value":"0,0E+00","module":"D"}]},{"parameter":"MFR","unit":"kg","values":[{"value":"0,0E+00","module":"A1-A3"},{"value":null,"module":"C1"},{"value":"0,0E+00","module":"C2"},{"value":"0,0E+00","module":"C2"},{"value":"1,54E+01","module":"C3"},{"value":"0,0E+00","module":"C4"},{"value":"0,0E+00","module":"D"},{"value":"0,0E+00","module":"D"}]},{"parameter":"MER","unit":"kg","values":[{"value":"0,0E+00","module":"A1-A3"},{"value":null,"module":"C1"},{"value":"0,0E+00","module":"C2"},{"value":"0,0E+00","module":"C2"},{"value":"0,0E+00","module":"C3"},{"value":"0,0E+00","module":"C4"},{"value":"0,0E+00","module":"D"},{"value":"0,0E+00","module":"D"}]},{"parameter":"EEE","unit":"MJ","values":[{"value":"0,0E+00","module":"A1-A3"},{"value":null,"module":"C1"},{"value":"0,0E+00","module":"C2"},{"value":"0,0E+00","module":"C2"},{"value":"0,0E+00","module":"C3"},{"value":"0,0E+00","module":"C4"},{"value":"0,0E+00","module":"D"},{"value":"0,0E+00","module":"D"}]},{"parameter":"EET","unit":"MJ","values":[{"value":"0,0E+00","module":"A1-A3"},{"value":null,"module":"C1"},{"value":"0,0E+00","module":"C2"},{"value":"0,0E+00","module":"C2"},{"value":"0,0E+00","module":"C3"},{"value":"0,0E+00","module":"C4"},{"value":"0,0E+00","module":"D"},{"value":"0,0E+00","module":"D"}]}]}