{"product_name":"Verzinkter Baustahl","epd_id":"EPD-GIV-20220239-IBA1-EN","compliance":["DIN EN 15804+A2","ISO 14025"],"producer_name":"Give Steel A/S","environmental_impact":[{"parameter":"GWP-total","unit":"kg CO2-eq","values":[{"value":"1,04E+03","module":"A1-A3"},{"value":"8,39E+00","module":"A4"},{"value":"6,58E-01","module":"A5"},{"value":"6,58E-01","module":"C1"},{"value":"8,47E+00","module":"C2"},{"value":"2,33E+01","module":"C3"},{"value":"0,0E+00","module":"C4"},{"value":"-3,16E+02","module":"D"}]},{"parameter":"GWP-fossil","unit":"kg CO2-eq","values":[{"value":"1,03E+03","module":"A1-A3"},{"value":"8,23E+00","module":"A4"},{"value":"6,93E-01","module":"A5"},{"value":"6,93E-01","module":"C1"},{"value":"8,32E+00","module":"C2"},{"value":"2,47E+01","module":"C3"},{"value":"0,0E+00","module":"C4"},{"value":"-3,15E+02","module":"D"}]},{"parameter":"GWP-biogenic","unit":"kg CO2-eq","values":[{"value":"2,94E+00","module":"A1-A3"},{"value":"8,95E-02","module":"A4"},{"value":"0,0E+00","module":"A5"},{"value":"0,0E+00","module":"C1"},{"value":"9,04E-02","module":"C2"},{"value":"0,0E+00","module":"C3"},{"value":"0,0E+00","module":"C4"},{"value":"-2,04E-01","module":"D"}]},{"parameter":"GWP-luluc","unit":"kg CO2-eq","values":[{"value":"1,26E+00","module":"A1-A3"},{"value":"6,74E-02","module":"A4"},{"value":"7,62E-03","module":"A5"},{"value":"7,62E-03","module":"C1"},{"value":"6,80E-02","module":"C2"},{"value":"2,81E-02","module":"C3"},{"value":"0,0E+00","module":"C4"},{"value":"4,56E-02","module":"D"}]},{"parameter":"ODP","unit":"kg CFC11-eq","values":[{"value":"8,63E-12","module":"A1-A3"},{"value":"1,53E-15","module":"A4"},{"value":"1,73E-16","module":"A5"},{"value":"1,73E-16","module":"C1"},{"value":"1,54E-15","module":"C2"},{"value":"3,54E-06","module":"C3"},{"value":"0,0E+00","module":"C4"},{"value":"-5,26E-13","module":"D"}]},{"parameter":"AP","unit":"mol H^(+)-eq","values":[{"value":"2,99E+00","module":"A1-A3"},{"value":"3,00E-02","module":"A4"},{"value":"3,41E-03","module":"A5"},{"value":"3,41E-03","module":"C1"},{"value":"3,03E-02","module":"C2"},{"value":"2,99E-01","module":"C3"},{"value":"0,0E+00","module":"C4"},{"value":"-5,66E-01","module":"D"}]},{"parameter":"POCP","unit":"kg NMVOC-eq","values":[{"value":"2,56E+00","module":"A1-A3"},{"value":"2,67E-02","module":"A4"},{"value":"4,29E-03","module":"A5"},{"value":"4,29E-03","module":"C1"},{"value":"2,70E-02","module":"C2"},{"value":"2,09E-01","module":"C3"},{"value":"0,0E+00","module":"C4"},{"value":"-4,32E-01","module":"D"}]},{"parameter":"ADPE","unit":"kg Sb-eq","values":[{"value":"2,94E-04","module":"A1-A3"},{"value":"6,73E-07","module":"A4"},{"value":"7,61E-08","module":"A5"},{"value":"7,61E-08","module":"C1"},{"value":"6,80E-07","module":"C2"},{"value":"1,37E-03","module":"C3"},{"value":"0,0E+00","module":"C4"},{"value":"-6,86E-04","module":"D"}]},{"parameter":"ADPF","unit":"MJ","values":[{"value":"1,12E+04","module":"A1-A3"},{"value":"1,11E+02","module":"A4"},{"value":"1,26E+01","module":"A5"},{"value":"1,26E+01","module":"C1"},{"value":"1,12E+02","module":"C2"},{"value":"3,70E+02","module":"C3"},{"value":"0,0E+00","module":"C4"},{"value":"-2,74E+03","module":"D"}]},{"parameter":"WDP","unit":"m^3 world-eq deprived","values":[{"value":"1,46E+01","module":"A1-A3"},{"value":"8,12E-02","module":"A4"},{"value":"9,18E-03","module":"A5"},{"value":"9,18E-03","module":"C1"},{"value":"8,20E-02","module":"C2"},{"value":"6,97E+00","module":"C3"},{"value":"0,0E+00","module":"C4"},{"value":"-6,19E+01","module":"D"}]},{"parameter":"EP-freshwater","unit":"kg P-eq","values":[{"value":"1,66E-03","module":"A1-A3"},{"value":"2,54E-05","module":"A4"},{"value":"2,87E-06","module":"A5"},{"value":"2,87E-06","module":"C1"},{"value":"2,56E-05","module":"C2"},{"value":"2,09E-02","module":"C3"},{"value":"0,0E+00","module":"C4"},{"value":"-6,45E-05","module":"D"}]},{"parameter":"EP-marine","unit":"kg N-eq","values":[{"value":"8,43E-01","module":"A1-A3"},{"value":"1,37E-02","module":"A4"},{"value":"1,52E-03","module":"A5"},{"value":"1,52E-03","module":"C1"},{"value":"1,38E-02","module":"C2"},{"value":"6,79E-02","module":"C3"},{"value":"0,0E+00","module":"C4"},{"value":"-8,44E-02","module":"D"}]},{"parameter":"EP-terrestrial","unit":"mol N-eq","values":[{"value":"9,17E+00","module":"A1-A3"},{"value":"1,53E-01","module":"A4"},{"value":"1,69E-02","module":"A5"},{"value":"1,69E-02","module":"C1"},{"value":"1,54E-01","module":"C2"},{"value":"7,66E-01","module":"C3"},{"value":"0,0E+00","module":"C4"},{"value":"-8,23E-01","module":"D"}]}],"additional_environmental_impact":[{"parameter":"PM","unit":"Disease incidence","values":[{"value":"3,74E-05","module":"A1-A3"},{"value":"1,72E-07","module":"A4"},{"value":"3,76E-08","module":"A5"},{"value":"3,76E-08","module":"C1"},{"value":"1,74E-07","module":"C2"},{"value":"3,78E-06","module":"C3"},{"value":"0,0E+00","module":"C4"},{"value":"3,21E-05","module":"D"}]},{"parameter":"ETP-fw","unit":"CTUe","values":[{"value":"2,69E+03","module":"A1-A3"},{"value":"8,31E+01","module":"A4"},{"value":"9,40E+00","module":"A5"},{"value":"9,40E+00","module":"C1"},{"value":"8,39E+01","module":"C2"},{"value":"1,70E+03","module":"C3"},{"value":"0,0E+00","module":"C4"},{"value":"4,57E+03","module":"D"}]},{"parameter":"HTP-c","unit":"CTUh","values":[{"value":"7,46E-07","module":"A1-A3"},{"value":"1,72E-09","module":"A4"},{"value":"1,94E-10","module":"A5"},{"value":"1,94E-10","module":"C1"},{"value":"1,73E-09","module":"C2"},{"value":"3,61E-08","module":"C3"},{"value":"0,0E+00","module":"C4"},{"value":"8,92E-07","module":"D"}]},{"parameter":"HTP-nc","unit":"CTUh","values":[{"value":"1,79E-05","module":"A1-A3"},{"value":"1,00E-07","module":"A4"},{"value":"1,08E-08","module":"A5"},{"value":"1,08E-08","module":"C1"},{"value":"1,01E-07","module":"C2"},{"value":"1,71E-06","module":"C3"},{"value":"0,0E+00","module":"C4"},{"value":"1,56E-05","module":"D"}]},{"parameter":"SQP","unit":"SQP","values":[{"value":"2,24E+03","module":"A1-A3"},{"value":"3,90E+01","module":"A4"},{"value":"4,41E+00","module":"A5"},{"value":"4,41E+00","module":"C1"},{"value":"3,94E+01","module":"C2"},{"value":"6,98E+02","module":"C3"},{"value":"0,0E+00","module":"C4"},{"value":"3,13E+03","module":"D"}]}],"resource_use":[{"parameter":"PERE","unit":"MJ","values":[{"value":"2,14E+03","module":"A1-A3"},{"value":"6,42E+00","module":"A4"},{"value":"7,26E-01","module":"A5"},{"value":"7,26E-01","module":"C1"},{"value":"6,49E+00","module":"C2"},{"value":"5,37E+01","module":"C3"},{"value":"0,0E+00","module":"C4"},{"value":"2,52E+02","module":"D"}]},{"parameter":"PERM","unit":"MJ","values":[{"value":"5,88E-02","module":"A1-A3"},{"value":"0,0E+00","module":"A4"},{"value":"0,0E+00","module":"A5"},{"value":"0,0E+00","module":"C1"},{"value":"0,0E+00","module":"C2"},{"value":"0,0E+00","module":"C3"},{"value":"0,0E+00","module":"C4"},{"value":"0,0E+00","module":"D"}]},{"parameter":"PERT","unit":"MJ","values":[{"value":"2,14E+03","module":"A1-A3"},{"value":"6,42E+00","module":"A4"},{"value":"7,26E-01","module":"A5"},{"value":"7,26E-01","module":"C1"},{"value":"6,49E+00","module":"C2"},{"value":"5,37E+01","module":"C3"},{"value":"0,0E+00","module":"C4"},{"value":"2,52E+02","module":"D"}]},{"parameter":"PENRE","unit":"MJ","values":[{"value":"1,13E+04","module":"A1-A3"},{"value":"1,11E+02","module":"A4"},{"value":"1,26E+01","module":"A5"},{"value":"1,26E+01","module":"C1"},{"value":"1,13E+02","module":"C2"},{"value":"3,70E+02","module":"C3"},{"value":"0,0E+00","module":"C4"},{"value":"-2,75E+03","module":"D"}]},{"parameter":"PENRM","unit":"MJ","values":[{"value":"0,0E+00","module":"A1-A3"},{"value":"0,0E+00","module":"A4"},{"value":"0,0E+00","module":"A5"},{"value":"0,0E+00","module":"C1"},{"value":"0,0E+00","module":"C2"},{"value":"0,0E+00","module":"C3"},{"value":"0,0E+00","module":"C4"},{"value":"0,0E+00","module":"D"}]},{"parameter":"PENRT","unit":"MJ","values":[{"value":"1,13E+04","module":"A1-A3"},{"value":"1,11E+02","module":"A4"},{"value":"1,26E+01","module":"A5"},{"value":"1,26E+01","module":"C1"},{"value":"1,13E+02","module":"C2"},{"value":"3,70E+02","module":"C3"},{"value":"0,0E+00","module":"C4"},{"value":"-2,75E+03","module":"D"}]},{"parameter":"SM","unit":"kg","values":[{"value":"7,84E+02","module":"A1-A3"},{"value":"0,0E+00","module":"A4"},{"value":"0,0E+00","module":"A5"},{"value":"0,0E+00","module":"C1"},{"value":"0,0E+00","module":"C2"},{"value":"0,0E+00","module":"C3"},{"value":"0,0E+00","module":"C4"},{"value":"0,0E+00","module":"D"}]},{"parameter":"RSF","unit":"MJ","values":[{"value":"0,0E+00","module":"A1-A3"},{"value":"0,0E+00","module":"A4"},{"value":"0,0E+00","module":"A5"},{"value":"0,0E+00","module":"C1"},{"value":"0,0E+00","module":"C2"},{"value":"0,0E+00","module":"C3"},{"value":"0,0E+00","module":"C4"},{"value":"0,0E+00","module":"D"}]},{"parameter":"NRSF","unit":"MJ","values":[{"value":"0,0E+00","module":"A1-A3"},{"value":"0,0E+00","module":"A4"},{"value":"0,0E+00","module":"A5"},{"value":"0,0E+00","module":"C1"},{"value":"0,0E+00","module":"C2"},{"value":"0,0E+00","module":"C3"},{"value":"0,0E+00","module":"C4"},{"value":"0,0E+00","module":"D"}]},{"parameter":"FW","unit":"m^3","values":[{"value":"2,14E+00","module":"A1-A3"},{"value":"7,48E-03","module":"A4"},{"value":"8,46E-04","module":"A5"},{"value":"8,46E-04","module":"C1"},{"value":"7,56E-03","module":"C2"},{"value":"1,62E-01","module":"C3"},{"value":"0,0E+00","module":"C4"},{"value":"-1,39E+00","module":"D"}]}],"end_of_life_waste":[{"parameter":"HWD","unit":"kg","values":[{"value":"3,85E-05","module":"A1-A3"},{"value":"5,16E-06","module":"A4"},{"value":"5,83E-07","module":"A5"},{"value":"5,83E-07","module":"C1"},{"value":"5,21E-06","module":"C2"},{"value":"0,0E+00","module":"C3"},{"value":"0,0E+00","module":"C4"},{"value":"7,66E-07","module":"D"}]},{"parameter":"NHWD","unit":"kg","values":[{"value":"1,09E+01","module":"A1-A3"},{"value":"1,77E-02","module":"A4"},{"value":"2,00E-03","module":"A5"},{"value":"2,00E-03","module":"C1"},{"value":"1,78E-02","module":"C2"},{"value":"0,0E+00","module":"C3"},{"value":"0,0E+00","module":"C4"},{"value":"3,30E+01","module":"D"}]},{"parameter":"RWD","unit":"kg","values":[{"value":"2,96E-01","module":"A1-A3"},{"value":"2,06E-04","module":"A4"},{"value":"2,32E-05","module":"A5"},{"value":"2,32E-05","module":"C1"},{"value":"2,08E-04","module":"C2"},{"value":"0,0E+00","module":"C3"},{"value":"0,0E+00","module":"C4"},{"value":"9,95E-05","module":"D"}]}],"end_of_life_flow":[{"parameter":"CRU","unit":"kg","values":[{"value":"0,0E+00","module":"A1-A3"},{"value":"0,0E+00","module":"A4"},{"value":"0,0E+00","module":"A5"},{"value":"0,0E+00","module":"C1"},{"value":"0,0E+00","module":"C2"},{"value":"0,0E+00","module":"C3"},{"value":"0,0E+00","module":"C4"},{"value":"0,0E+00","module":"D"}]},{"parameter":"MFR","unit":"kg","values":[{"value":"0,0E+00","module":"A1-A3"},{"value":"0,0E+00","module":"A4"},{"value":"0,0E+00","module":"A5"},{"value":"0,0E+00","module":"C1"},{"value":"0,0E+00","module":"C2"},{"value":"1,86E+02","module":"C3"},{"value":"0,0E+00","module":"C4"},{"value":"0,0E+00","module":"D"}]},{"parameter":"MER","unit":"kg","values":[{"value":"6,11E+00","module":"A1-A3"},{"value":"0,0E+00","module":"A4"},{"value":"0,0E+00","module":"A5"},{"value":"0,0E+00","module":"C1"},{"value":"0,0E+00","module":"C2"},{"value":"0,0E+00","module":"C3"},{"value":"0,0E+00","module":"C4"},{"value":"0,0E+00","module":"D"}]},{"parameter":"EEE","unit":"MJ","values":[{"value":"0,0E+00","module":"A1-A3"},{"value":"0,0E+00","module":"A4"},{"value":"0,0E+00","module":"A5"},{"value":"0,0E+00","module":"C1"},{"value":"0,0E+00","module":"C2"},{"value":"0,0E+00","module":"C3"},{"value":"0,0E+00","module":"C4"},{"value":"0,0E+00","module":"D"}]},{"parameter":"EET","unit":"MJ","values":[{"value":"0,0E+00","module":"A1-A3"},{"value":"0,0E+00","module":"A4"},{"value":"0,0E+00","module":"A5"},{"value":"0,0E+00","module":"C1"},{"value":"0,0E+00","module":"C2"},{"value":"0,0E+00","module":"C3"},{"value":"0,0E+00","module":"C4"},{"value":"0,0E+00","module":"D"}]}]}