{"product_name":"VFL","epd_id":"NEPD-5558-4850-EN","compliance":["EN 15804+A2","ISO 14025","ISO 21930"],"producer_name":"TROX Group","environmental_impact":[{"parameter":"GWP-total","unit":"kg CO2-eq.","values":[{"value":"1,66E+00","module":"A1-A3"},{"value":"1,05E-01","module":"A4"},{"value":"1,41E-04","module":"C1"},{"value":"6,59E-03","module":"C2"},{"value":"1,28E-01","module":"C3"},{"value":"6,08E-03","module":"C4"},{"value":"-1,06E-03","module":"D"}]},{"parameter":"GWP-fossil","unit":"kg CO2-eq.","values":[{"value":"2,83E+00","module":"A1-A3"},{"value":"1,05E-01","module":"A4"},{"value":"1,41E-04","module":"C1"},{"value":"6,59E-03","module":"C2"},{"value":"1,28E-01","module":"C3"},{"value":"6,08E-03","module":"C4"},{"value":"-1,04E-03","module":"D"}]},{"parameter":"GWP-biogenic","unit":"kg CO2-eq.","values":[{"value":"-1,17E+00","module":"A1-A3"},{"value":"4,36E-05","module":"A4"},{"value":"2,64E-08","module":"C1"},{"value":"2,73E-06","module":"C2"},{"value":"5,25E-06","module":"C3"},{"value":"5,56E-07","module":"C4"},{"value":"-1,36E-06","module":"D"}]},{"parameter":"GWP-luluc","unit":"kg CO2-eq.","values":[{"value":"7,07E-03","module":"A1-A3"},{"value":"3,75E-05","module":"A4"},{"value":"1,11E-08","module":"C1"},{"value":"2,34E-06","module":"C2"},{"value":"2,02E-06","module":"C3"},{"value":"1,22E-07","module":"C4"},{"value":"-1,82E-05","module":"D"}]},{"parameter":"ODP","unit":"kg CFC 11-eq.","values":[{"value":"1,89E-07","module":"A1-A3"},{"value":"2,39E-08","module":"A4"},{"value":"3,00E-11","module":"C1"},{"value":"1,49E-09","module":"C2"},{"value":"8,01E-10","module":"C3"},{"value":"1,67E-10","module":"C4"},{"value":"-3,81E-05","module":"D"}]},{"parameter":"AP","unit":"mol H+-eq.","values":[{"value":"1,11E-02","module":"A1-A3"},{"value":"3,03E-04","module":"A4"},{"value":"1,47E-06","module":"C1"},{"value":"1,89E-05","module":"C2"},{"value":"1,84E-05","module":"C3"},{"value":"4,50E-06","module":"C4"},{"value":"-6,87E-06","module":"D"}]},{"parameter":"POCP","unit":"kg NMVOC-eq.","values":[{"value":"6,76E-03","module":"A1-A3"},{"value":"2,57E-04","module":"A4"},{"value":"1,96E-06","module":"C1"},{"value":"1,61E-05","module":"C2"},{"value":"1,69E-05","module":"C3"},{"value":"6,46E-06","module":"C4"},{"value":"-6,78E-06","module":"D"}]},{"parameter":"ADPE","unit":"kg Sb-eq.","values":[{"value":"2,65E-05","module":"A1-A3"},{"value":"2,91E-06","module":"A4"},{"value":"2,16E-10","module":"C1"},{"value":"1,82E-07","module":"C2"},{"value":"3,23E-08","module":"C3"},{"value":"4,13E-09","module":"C4"},{"value":"-1,41E-08","module":"D"}]},{"parameter":"ADPF","unit":"MJ","values":[{"value":"3,97E+01","module":"A1-A3"},{"value":"1,59E+00","module":"A4"},{"value":"1,93E-03","module":"C1"},{"value":"9,96E-02","module":"C2"},{"value":"2,18E-02","module":"C3"},{"value":"1,24E-02","module":"C4"},{"value":"-1,18E-02","module":"D"}]},{"parameter":"WDP","unit":"m3 world-eq.","values":[{"value":"2,20E+02","module":"A1-A3"},{"value":"1,54E+00","module":"A4"},{"value":"4,11E-04","module":"C1"},{"value":"9,63E-02","module":"C2"},{"value":"8,87E-02","module":"C3"},{"value":"1,06E-01","module":"C4"},{"value":"-6,63E-02","module":"D"}]},{"parameter":"EP-freshwater","unit":"kg P-eq.","values":[{"value":"2,28E-04","module":"A1-A3"},{"value":"8,42E-07","module":"A4"},{"value":"5,12E-10","module":"C1"},{"value":"5,26E-08","module":"C2"},{"value":"8,30E-08","module":"C3"},{"value":"5,87E-09","module":"C4"},{"value":"-7,82E-08","module":"D"}]},{"parameter":"EP-marine","unit":"kg N-eq.","values":[{"value":"2,26E-03","module":"A1-A3"},{"value":"5,99E-05","module":"A4"},{"value":"6,49E-07","module":"C1"},{"value":"3,75E-06","module":"C2"},{"value":"6,85E-06","module":"C3"},{"value":"7,92E-06","module":"C4"},{"value":"-1,94E-06","module":"D"}]},{"parameter":"EP-terrestrial","unit":"mol N-eq.","values":[{"value":"2,59E-02","module":"A1-A3"},{"value":"6,70E-04","module":"A4"},{"value":"7,12E-06","module":"C1"},{"value":"4,19E-05","module":"C2"},{"value":"6,88E-05","module":"C3"},{"value":"1,83E-05","module":"C4"},{"value":"-2,06E-05","module":"D"}]},{"parameter":"GWP-IOBC","unit":"kg CO2-eq.","values":[{"value":"2,93E+00","module":"A1-A3"},{"value":"1,05E-01","module":"A4"},{"value":"1,41E-04","module":"C1"},{"value":"6,59E-03","module":"C2"},{"value":"1,28E-01","module":"C3"},{"value":"6,22E-03","module":"C4"},{"value":"-1,31E-03","module":"D"}]}],"additional_environmental_impact":[{"parameter":"PM","unit":"disease incidence","values":[{"value":"1,52E-07","module":"A1-A3"},{"value":"6,45E-09","module":"A4"},{"value":"3,90E-11","module":"C1"},{"value":"4,03E-10","module":"C2"},{"value":"1,04E-10","module":"C3"},{"value":"8,50E-11","module":"C4"},{"value":"-3,04E-10","module":"D"}]},{"parameter":"ETP-fw","unit":"CTUe","values":[{"value":"1,09E+02","module":"A1-A3"},{"value":"1,18E+00","module":"A4"},{"value":"1,06E-03","module":"C1"},{"value":"7,38E-02","module":"C2"},{"value":"3,27E-01","module":"C3"},{"value":"1,52E-02","module":"C4"},{"value":"-6,94E-02","module":"D"}]},{"parameter":"HTP-c","unit":"CTUh","values":[{"value":"1,08E-09","module":"A1-A3"},{"value":"0,0E+00","module":"A4"},{"value":"0,0E+00","module":"C1"},{"value":"0,0E+00","module":"C2"},{"value":"9,00E-12","module":"C3"},{"value":"0,0E+00","module":"C4"},{"value":"-3,00E-12","module":"D"}]},{"parameter":"HTP-nc","unit":"CTUh","values":[{"value":"4,18E-08","module":"A1-A3"},{"value":"1,29E-09","module":"A4"},{"value":"1,00E-12","module":"C1"},{"value":"8,10E-11","module":"C2"},{"value":"2,07E-10","module":"C3"},{"value":"1,10E-11","module":"C4"},{"value":"1,50E-11","module":"D"}]},{"parameter":"SQP","unit":"unitless","values":[{"value":"1,10E+02","module":"A1-A3"},{"value":"1,11E+00","module":"A4"},{"value":"2,46E-04","module":"C1"},{"value":"6,97E-02","module":"C2"},{"value":"4,55E-03","module":"C3"},{"value":"4,67E-02","module":"C4"},{"value":"-5,03E-02","module":"D"}]},{"parameter":"IRP","unit":"kBq U235-eq.","values":[{"value":"1,09E-01","module":"A1-A3"},{"value":"6,97E-03","module":"A4"},{"value":"8,29E-06","module":"C1"},{"value":"4,35E-04","module":"C2"},{"value":"8,44E-05","module":"C3"},{"value":"5,99E-05","module":"C4"},{"value":"-4,59E-05","module":"D"}]}],"resource_use":[{"parameter":"PERE","unit":"MJ","values":[{"value":"1,38E+01","module":"A1-A3"},{"value":"2,28E-02","module":"A4"},{"value":"1,05E-05","module":"C1"},{"value":"1,43E-03","module":"C2"},{"value":"2,16E-03","module":"C3"},{"value":"5,81E-04","module":"C4"},{"value":"-4,65E-02","module":"D"}]},{"parameter":"PERM","unit":"MJ","values":[{"value":"8,11E+00","module":"A1-A3"},{"value":"0,0E+00","module":"A4"},{"value":"0,0E+00","module":"C1"},{"value":"0,0E+00","module":"C2"},{"value":"0,0E+00","module":"C3"},{"value":"0,0E+00","module":"C4"},{"value":"0,0E+00","module":"D"}]},{"parameter":"PERT","unit":"MJ","values":[{"value":"2,19E+01","module":"A1-A3"},{"value":"2,28E-02","module":"A4"},{"value":"1,05E-05","module":"C1"},{"value":"1,43E-03","module":"C2"},{"value":"2,16E-03","module":"C3"},{"value":"5,81E-04","module":"C4"},{"value":"-4,65E-02","module":"D"}]},{"parameter":"PENRE","unit":"MJ","values":[{"value":"3,97E+01","module":"A1-A3"},{"value":"1,59E+00","module":"A4"},{"value":"1,93E-03","module":"C1"},{"value":"9,96E-02","module":"C2"},{"value":"2,18E-02","module":"C3"},{"value":"1,24E-02","module":"C4"},{"value":"-1,18E-02","module":"D"}]},{"parameter":"PENRM","unit":"MJ","values":[{"value":"2,72E+00","module":"A1-A3"},{"value":"0,0E+00","module":"A4"},{"value":"0,0E+00","module":"C1"},{"value":"0,0E+00","module":"C2"},{"value":"0,0E+00","module":"C3"},{"value":"0,0E+00","module":"C4"},{"value":"0,0E+00","module":"D"}]},{"parameter":"PENRT","unit":"MJ","values":[{"value":"3,97E+01","module":"A1-A3"},{"value":"1,59E+00","module":"A4"},{"value":"1,93E-03","module":"C1"},{"value":"9,96E-02","module":"C2"},{"value":"2,18E-02","module":"C3"},{"value":"1,24E-02","module":"C4"},{"value":"-1,18E-02","module":"D"}]},{"parameter":"SM","unit":"kg","values":[{"value":"1,08E-01","module":"A1-A3"},{"value":"0,0E+00","module":"A4"},{"value":"9,50E-07","module":"C1"},{"value":"0,0E+00","module":"C2"},{"value":"0,0E+00","module":"C3"},{"value":"5,81E-06","module":"C4"},{"value":"0,0E+00","module":"D"}]},{"parameter":"RSF","unit":"MJ","values":[{"value":"7,80E-01","module":"A1-A3"},{"value":"8,16E-04","module":"A4"},{"value":"2,57E-07","module":"C1"},{"value":"5,10E-05","module":"C2"},{"value":"5,37E-05","module":"C3"},{"value":"1,21E-05","module":"C4"},{"value":"1,05E-05","module":"D"}]},{"parameter":"NRSF","unit":"MJ","values":[{"value":"1,52E-02","module":"A1-A3"},{"value":"2,92E-03","module":"A4"},{"value":"3,79E-06","module":"C1"},{"value":"1,82E-04","module":"C2"},{"value":"0,0E+00","module":"C3"},{"value":"3,89E-05","module":"C4"},{"value":"-2,19E-03","module":"D"}]},{"parameter":"FW","unit":"m3","values":[{"value":"4,27E-02","module":"A1-A3"},{"value":"1,70E-04","module":"A4"},{"value":"9,96E-08","module":"C1"},{"value":"1,07E-05","module":"C2"},{"value":"4,86E-05","module":"C3"},{"value":"1,59E-05","module":"C4"},{"value":"-5,67E-05","module":"D"}]}],"end_of_life_waste":[{"parameter":"HWD","unit":"kg","values":[{"value":"1,21E-02","module":"A1-A3"},{"value":"8,22E-05","module":"A4"},{"value":"5,69E-08","module":"C1"},{"value":"5,14E-06","module":"C2"},{"value":"0,0E+00","module":"C3"},{"value":"1,75E-04","module":"C4"},{"value":"-3,03E-06","module":"D"}]},{"parameter":"NHWD","unit":"kg","values":[{"value":"9,83E-01","module":"A1-A3"},{"value":"7,75E-02","module":"A4"},{"value":"2,29E-06","module":"C1"},{"value":"4,84E-03","module":"C2"},{"value":"1,00E-04","module":"C3"},{"value":"5,33E-02","module":"C4"},{"value":"-3,87E-04","module":"D"}]},{"parameter":"RWD","unit":"kg","values":[{"value":"1,19E-04","module":"A1-A3"},{"value":"1,09E-05","module":"A4"},{"value":"1,34E-08","module":"C1"},{"value":"6,79E-07","module":"C2"},{"value":"0,0E+00","module":"C3"},{"value":"8,13E-08","module":"C4"},{"value":"-3,77E-08","module":"D"}]}],"end_of_life_flow":[{"parameter":"CRU","unit":"kg","values":[{"value":"0,0E+00","module":"A1-A3"},{"value":"0,0E+00","module":"A4"},{"value":"0,0E+00","module":"C1"},{"value":"0,0E+00","module":"C2"},{"value":"0,0E+00","module":"C3"},{"value":"0,0E+00","module":"C4"},{"value":"0,0E+00","module":"D"}]},{"parameter":"MFR","unit":"kg","values":[{"value":"7,51E-01","module":"A1-A3"},{"value":"0,0E+00","module":"A4"},{"value":"9,33E-07","module":"C1"},{"value":"0,0E+00","module":"C2"},{"value":"6,36E-04","module":"C3"},{"value":"4,75E-06","module":"C4"},{"value":"0,0E+00","module":"D"}]},{"parameter":"MER","unit":"kg","values":[{"value":"7,54E-07","module":"A1-A3"},{"value":"0,0E+00","module":"A4"},{"value":"2,89E-09","module":"C1"},{"value":"0,0E+00","module":"C2"},{"value":"4,45E-03","module":"C3"},{"value":"1,16E-07","module":"C4"},{"value":"0,0E+00","module":"D"}]},{"parameter":"EEE","unit":"MJ","values":[{"value":"2,16E-02","module":"A1-A3"},{"value":"0,0E+00","module":"A4"},{"value":"9,92E-09","module":"C1"},{"value":"0,0E+00","module":"C2"},{"value":"5,94E-03","module":"C3"},{"value":"7,53E-06","module":"C4"},{"value":"0,0E+00","module":"D"}]},{"parameter":"EET","unit":"MJ","values":[{"value":"3,27E-01","module":"A1-A3"},{"value":"0,0E+00","module":"A4"},{"value":"1,50E-07","module":"C1"},{"value":"0,0E+00","module":"C2"},{"value":"8,99E-02","module":"C3"},{"value":"1,14E-04","module":"C4"},{"value":"0,0E+00","module":"D"}]}]}