{"product_name":"VIA - innadsl\u00e5ende vindu med alu","epd_id":"NEPD-7494-6885-NO","compliance":["EN 15804+A2","ISO 14025","ISO 21930"],"producer_name":"Nordvestvinduet","environmental_impact":[{"parameter":"GWP-total","unit":"kg CO2-eq.","values":[{"value":"1,17E+02","module":"A1-A3"},{"value":"1,55E+00","module":"A4"},{"value":"7,27E-01","module":"A5"},{"value":"7,17E+00","module":"B2"},{"value":"7,91E+01","module":"B4"},{"value":"0,0E+00","module":"C1"},{"value":"4,40E-01","module":"C2"},{"value":"3,80E+01","module":"C3"},{"value":"4,07E-01","module":"C4"},{"value":"-5,31E+00","module":"D"}]},{"parameter":"GWP-fossil","unit":"kg CO2-eq.","values":[{"value":"1,46E+02","module":"A1-A3"},{"value":"1,55E+00","module":"A4"},{"value":"1,44E-02","module":"A5"},{"value":"7,02E+00","module":"B2"},{"value":"7,77E+01","module":"B4"},{"value":"0,0E+00","module":"C1"},{"value":"4,40E-01","module":"C2"},{"value":"7,02E+00","module":"C3"},{"value":"4,06E-01","module":"C4"},{"value":"-5,19E+00","module":"D"}]},{"parameter":"GWP-biogenic","unit":"kg CO2-eq.","values":[{"value":"-3,02E+01","module":"A1-A3"},{"value":"6,65E-04","module":"A4"},{"value":"7,13E-01","module":"A5"},{"value":"2,85E-02","module":"B2"},{"value":"7,44E-01","module":"B4"},{"value":"0,0E+00","module":"C1"},{"value":"1,88E-04","module":"C2"},{"value":"3,09E+01","module":"C3"},{"value":"3,05E-04","module":"C4"},{"value":"-1,70E-02","module":"D"}]},{"parameter":"GWP-luluc","unit":"kg CO2-eq.","values":[{"value":"1,31E+00","module":"A1-A3"},{"value":"4,73E-04","module":"A4"},{"value":"1,53E-06","module":"A5"},{"value":"1,30E-01","module":"B2"},{"value":"6,57E-01","module":"B4"},{"value":"0,0E+00","module":"C1"},{"value":"1,34E-04","module":"C2"},{"value":"1,14E-04","module":"C3"},{"value":"1,23E-04","module":"C4"},{"value":"-1,04E-01","module":"D"}]},{"parameter":"ODP","unit":"kg CFC 11-eq.","values":[{"value":"8,24E-06","module":"A1-A3"},{"value":"3,74E-07","module":"A4"},{"value":"1,12E-09","module":"A5"},{"value":"4,50E-07","module":"B2"},{"value":"4,48E-06","module":"B4"},{"value":"0,0E+00","module":"C1"},{"value":"1,06E-07","module":"C2"},{"value":"5,21E-08","module":"C3"},{"value":"1,26E-07","module":"C4"},{"value":"-1,10E-01","module":"D"}]},{"parameter":"AP","unit":"mol H+-eq.","values":[{"value":"1,20E+00","module":"A1-A3"},{"value":"5,00E-03","module":"A4"},{"value":"2,53E-05","module":"A5"},{"value":"3,45E-02","module":"B2"},{"value":"6,11E-01","module":"B4"},{"value":"0,0E+00","module":"C1"},{"value":"1,42E-03","module":"C2"},{"value":"6,43E-03","module":"C3"},{"value":"2,87E-03","module":"C4"},{"value":"-3,57E-02","module":"D"}]},{"parameter":"POCP","unit":"kg NMVOC-eq.","values":[{"value":"7,20E-01","module":"A1-A3"},{"value":"4,80E-03","module":"A4"},{"value":"2,91E-05","module":"A5"},{"value":"3,87E-02","module":"B2"},{"value":"3,69E-01","module":"B4"},{"value":"0,0E+00","module":"C1"},{"value":"1,36E-03","module":"C2"},{"value":"7,99E-03","module":"C3"},{"value":"3,26E-03","module":"C4"},{"value":"-2,56E-02","module":"D"}]},{"parameter":"ADPE","unit":"kg Sb-eq.","values":[{"value":"1,26E-03","module":"A1-A3"},{"value":"2,77E-05","module":"A4"},{"value":"1,08E-07","module":"A5"},{"value":"1,37E-04","module":"B2"},{"value":"6,54E-04","module":"B4"},{"value":"0,0E+00","module":"C1"},{"value":"7,84E-06","module":"C2"},{"value":"2,83E-06","module":"C3"},{"value":"7,02E-06","module":"C4"},{"value":"-2,72E-05","module":"D"}]},{"parameter":"ADPF","unit":"MJ","values":[{"value":"2,07E+03","module":"A1-A3"},{"value":"2,52E+01","module":"A4"},{"value":"7,68E-02","module":"A5"},{"value":"2,03E+02","module":"B2"},{"value":"1,06E+03","module":"B4"},{"value":"0,0E+00","module":"C1"},{"value":"7,15E+00","module":"C2"},{"value":"4,79E+00","module":"C3"},{"value":"9,30E+00","module":"C4"},{"value":"-6,44E+01","module":"D"}]},{"parameter":"WDP","unit":"m3 world-eq.","values":[{"value":"6,88E+03","module":"A1-A3"},{"value":"1,93E+01","module":"A4"},{"value":"2,12E-01","module":"A5"},{"value":"4,80E+01","module":"B2"},{"value":"3,47E+03","module":"B4"},{"value":"0,0E+00","module":"C1"},{"value":"5,48E+00","module":"C2"},{"value":"1,63E+01","module":"C3"},{"value":"1,83E+01","module":"C4"},{"value":"-1,79E+03","module":"D"}]},{"parameter":"EP-freshwater","unit":"kg P-eq.","values":[{"value":"4,40E-03","module":"A1-A3"},{"value":"1,24E-05","module":"A4"},{"value":"4,26E-08","module":"A5"},{"value":"4,06E-04","module":"B2"},{"value":"2,22E-03","module":"B4"},{"value":"0,0E+00","module":"C1"},{"value":"3,50E-06","module":"C2"},{"value":"1,03E-05","module":"C3"},{"value":"4,05E-06","module":"C4"},{"value":"-2,98E-04","module":"D"}]},{"parameter":"EP-marine","unit":"kg N-eq.","values":[{"value":"2,31E-01","module":"A1-A3"},{"value":"1,09E-03","module":"A4"},{"value":"1,78E-05","module":"A5"},{"value":"6,58E-03","module":"B2"},{"value":"1,18E-01","module":"B4"},{"value":"0,0E+00","module":"C1"},{"value":"3,10E-04","module":"C2"},{"value":"3,04E-03","module":"C3"},{"value":"1,02E-03","module":"C4"},{"value":"-7,42E-03","module":"D"}]},{"parameter":"EP-terrestrial","unit":"mol N-eq.","values":[{"value":"2,63E+00","module":"A1-A3"},{"value":"1,22E-02","module":"A4"},{"value":"9,46E-05","module":"A5"},{"value":"7,35E-02","module":"B2"},{"value":"1,35E+00","module":"B4"},{"value":"0,0E+00","module":"C1"},{"value":"3,46E-03","module":"C2"},{"value":"3,15E-02","module":"C3"},{"value":"1,13E-02","module":"C4"},{"value":"-8,02E-02","module":"D"}]},{"parameter":"GWP-IOBC","unit":"kg CO2-eq.","values":[{"value":"1,48E+02","module":"A1-A3"},{"value":"1,55E+00","module":"A4"},{"value":"1,44E-02","module":"A5"},{"value":"7,17E+00","module":"B2"},{"value":"7,90E+01","module":"B4"},{"value":"0,0E+00","module":"C1"},{"value":"4,40E-01","module":"C2"},{"value":"7,02E+00","module":"C3"},{"value":"4,07E-01","module":"C4"},{"value":"-5,63E+00","module":"D"}]}],"additional_environmental_impact":[{"parameter":"PM","unit":"disease incidence","values":[{"value":"2,04E-05","module":"A1-A3"},{"value":"1,43E-07","module":"A4"},{"value":"4,22E-10","module":"A5"},{"value":"2,95E-07","module":"B2"},{"value":"1,04E-05","module":"B4"},{"value":"0,0E+00","module":"C1"},{"value":"4,04E-08","module":"C2"},{"value":"1,06E-07","module":"C3"},{"value":"5,26E-08","module":"C4"},{"value":"-1,03E-06","module":"D"}]},{"parameter":"ETP-fw","unit":"CTUe","values":[{"value":"5,53E+03","module":"A1-A3"},{"value":"1,84E+01","module":"A4"},{"value":"7,09E-02","module":"A5"},{"value":"1,60E+02","module":"B2"},{"value":"2,80E+03","module":"B4"},{"value":"0,0E+00","module":"C1"},{"value":"5,23E+00","module":"C2"},{"value":"4,07E+01","module":"C3"},{"value":"5,50E+00","module":"C4"},{"value":"-2,12E+02","module":"D"}]},{"parameter":"HTP-c","unit":"CTUh","values":[{"value":"4,88E-07","module":"A1-A3"},{"value":"0,0E+00","module":"A4"},{"value":"2,00E-12","module":"A5"},{"value":"7,67E-09","module":"B2"},{"value":"2,45E-07","module":"B4"},{"value":"0,0E+00","module":"C1"},{"value":"0,0E+00","module":"C2"},{"value":"2,44E-09","module":"C3"},{"value":"1,97E-10","module":"C4"},{"value":"-1,36E-08","module":"D"}]},{"parameter":"HTP-nc","unit":"CTUh","values":[{"value":"3,68E-06","module":"A1-A3"},{"value":"1,78E-08","module":"A4"},{"value":"1,07E-10","module":"A5"},{"value":"7,22E-08","module":"B2"},{"value":"1,88E-06","module":"B4"},{"value":"0,0E+00","module":"C1"},{"value":"5,05E-09","module":"C2"},{"value":"5,38E-08","module":"C3"},{"value":"5,25E-09","module":"C4"},{"value":"-9,63E-08","module":"D"}]},{"parameter":"SQP","unit":"unitless","values":[{"value":"8,30E+03","module":"A1-A3"},{"value":"2,89E+01","module":"A4"},{"value":"1,07E-01","module":"A5"},{"value":"3,41E+01","module":"B2"},{"value":"4,18E+03","module":"B4"},{"value":"0,0E+00","module":"C1"},{"value":"8,19E+00","module":"C2"},{"value":"9,49E-01","module":"C3"},{"value":"2,02E+01","module":"C4"},{"value":"-1,50E+02","module":"D"}]},{"parameter":"IRP","unit":"kBq U235-eq.","values":[{"value":"9,96E+00","module":"A1-A3"},{"value":"1,10E-01","module":"A4"},{"value":"3,38E-04","module":"A5"},{"value":"2,98E-01","module":"B2"},{"value":"5,08E+00","module":"B4"},{"value":"0,0E+00","module":"C1"},{"value":"3,12E-02","module":"C2"},{"value":"1,11E-02","module":"C3"},{"value":"3,74E-02","module":"C4"},{"value":"-2,87E-01","module":"D"}]}],"resource_use":[{"parameter":"PERE","unit":"MJ","values":[{"value":"1,42E+03","module":"A1-A3"},{"value":"3,17E-01","module":"A4"},{"value":"1,71E-03","module":"A5"},{"value":"8,90E+00","module":"B2"},{"value":"7,11E+02","module":"B4"},{"value":"0,0E+00","module":"C1"},{"value":"8,99E-02","module":"C2"},{"value":"2,22E-01","module":"C3"},{"value":"1,73E-01","module":"C4"},{"value":"-1,48E+02","module":"D"}]},{"parameter":"PERM","unit":"MJ","values":[{"value":"3,33E+02","module":"A1-A3"},{"value":"0,0E+00","module":"A4"},{"value":"-6,52E+00","module":"A5"},{"value":"0,0E+00","module":"B2"},{"value":"4,80E-09","module":"B4"},{"value":"0,0E+00","module":"C1"},{"value":"0,0E+00","module":"C2"},{"value":"-3,26E+02","module":"C3"},{"value":"0,0E+00","module":"C4"},{"value":"0,0E+00","module":"D"}]},{"parameter":"PERT","unit":"MJ","values":[{"value":"1,75E+03","module":"A1-A3"},{"value":"3,17E-01","module":"A4"},{"value":"-6,52E+00","module":"A5"},{"value":"8,90E+00","module":"B2"},{"value":"7,11E+02","module":"B4"},{"value":"0,0E+00","module":"C1"},{"value":"8,99E-02","module":"C2"},{"value":"-3,26E+02","module":"C3"},{"value":"1,73E-01","module":"C4"},{"value":"-1,48E+02","module":"D"}]},{"parameter":"PENRE","unit":"MJ","values":[{"value":"1,99E+03","module":"A1-A3"},{"value":"2,52E+01","module":"A4"},{"value":"7,68E-02","module":"A5"},{"value":"2,03E+02","module":"B2"},{"value":"1,02E+03","module":"B4"},{"value":"0,0E+00","module":"C1"},{"value":"7,15E+00","module":"C2"},{"value":"9,46E+00","module":"C3"},{"value":"9,31E+00","module":"C4"},{"value":"-6,44E+01","module":"D"}]},{"parameter":"PENRM","unit":"MJ","values":[{"value":"7,90E+01","module":"A1-A3"},{"value":"0,0E+00","module":"A4"},{"value":"-6,80E+00","module":"A5"},{"value":"0,0E+00","module":"B2"},{"value":"-5,60E-09","module":"B4"},{"value":"0,0E+00","module":"C1"},{"value":"0,0E+00","module":"C2"},{"value":"-7,22E+01","module":"C3"},{"value":"0,0E+00","module":"C4"},{"value":"0,0E+00","module":"D"}]},{"parameter":"PENRT","unit":"MJ","values":[{"value":"2,07E+03","module":"A1-A3"},{"value":"2,52E+01","module":"A4"},{"value":"-6,72E+00","module":"A5"},{"value":"2,03E+02","module":"B2"},{"value":"1,02E+03","module":"B4"},{"value":"0,0E+00","module":"C1"},{"value":"7,15E+00","module":"C2"},{"value":"-6,27E+01","module":"C3"},{"value":"9,31E+00","module":"C4"},{"value":"-6,44E+01","module":"D"}]},{"parameter":"SM","unit":"kg","values":[{"value":"2,54E+00","module":"A1-A3"},{"value":"0,0E+00","module":"A4"},{"value":"0,0E+00","module":"A5"},{"value":"0,0E+00","module":"B2"},{"value":"1,27E+00","module":"B4"},{"value":"0,0E+00","module":"C1"},{"value":"0,0E+00","module":"C2"},{"value":"0,0E+00","module":"C3"},{"value":"0,0E+00","module":"C4"},{"value":"0,0E+00","module":"D"}]},{"parameter":"RSF","unit":"MJ","values":[{"value":"2,52E+00","module":"A1-A3"},{"value":"1,11E-02","module":"A4"},{"value":"4,77E-05","module":"A5"},{"value":"3,36E-02","module":"B2"},{"value":"1,28E+00","module":"B4"},{"value":"0,0E+00","module":"C1"},{"value":"3,14E-03","module":"C2"},{"value":"2,41E-02","module":"C3"},{"value":"4,57E-03","module":"C4"},{"value":"-1,29E+00","module":"D"}]},{"parameter":"NRSF","unit":"MJ","values":[{"value":"9,16E-01","module":"A1-A3"},{"value":"3,72E-02","module":"A4"},{"value":"1,72E-04","module":"A5"},{"value":"1,20E-02","module":"B2"},{"value":"5,95E-01","module":"B4"},{"value":"0,0E+00","module":"C1"},{"value":"1,05E-02","module":"C2"},{"value":"1,27E-02","module":"C3"},{"value":"2,07E-01","module":"C4"},{"value":"-7,72E+00","module":"D"}]},{"parameter":"FW","unit":"m3","values":[{"value":"4,31E+00","module":"A1-A3"},{"value":"2,87E-03","module":"A4"},{"value":"3,48E-05","module":"A5"},{"value":"3,20E-01","module":"B2"},{"value":"2,17E+00","module":"B4"},{"value":"0,0E+00","module":"C1"},{"value":"8,13E-04","module":"C2"},{"value":"1,25E-02","module":"C3"},{"value":"8,39E-03","module":"C4"},{"value":"-2,38E-01","module":"D"}]}],"end_of_life_waste":[{"parameter":"HWD","unit":"kg","values":[{"value":"3,59E+00","module":"A1-A3"},{"value":"1,38E-03","module":"A4"},{"value":"0,0E+00","module":"A5"},{"value":"2,22E-02","module":"B2"},{"value":"2,00E+01","module":"B4"},{"value":"0,0E+00","module":"C1"},{"value":"3,91E-04","module":"C2"},{"value":"4,85E-05","module":"C3"},{"value":"3,64E+01","module":"C4"},{"value":"5,49E-03","module":"D"}]},{"parameter":"NHWD","unit":"kg","values":[{"value":"7,82E+01","module":"A1-A3"},{"value":"2,19E+00","module":"A4"},{"value":"2,64E-01","module":"A5"},{"value":"6,65E-01","module":"B2"},{"value":"5,65E+01","module":"B4"},{"value":"0,0E+00","module":"C1"},{"value":"6,21E-01","module":"C2"},{"value":"3,10E+01","module":"C3"},{"value":"3,55E-01","module":"C4"},{"value":"-1,69E+00","module":"D"}]},{"parameter":"RWD","unit":"kg","values":[{"value":"3,68E-02","module":"A1-A3"},{"value":"1,72E-04","module":"A4"},{"value":"0,0E+00","module":"A5"},{"value":"3,05E-04","module":"B2"},{"value":"1,86E-02","module":"B4"},{"value":"0,0E+00","module":"C1"},{"value":"4,88E-05","module":"C2"},{"value":"1,63E-07","module":"C3"},{"value":"5,73E-05","module":"C4"},{"value":"-2,54E-04","module":"D"}]}],"end_of_life_flow":[{"parameter":"CRU","unit":"kg","values":[{"value":"0,0E+00","module":"A1-A3"},{"value":"0,0E+00","module":"A4"},{"value":"4,47E-01","module":"A5"},{"value":"0,0E+00","module":"B2"},{"value":"2,23E-01","module":"B4"},{"value":"0,0E+00","module":"C1"},{"value":"0,0E+00","module":"C2"},{"value":"0,0E+00","module":"C3"},{"value":"0,0E+00","module":"C4"},{"value":"0,0E+00","module":"D"}]},{"parameter":"MFR","unit":"kg","values":[{"value":"1,97E+00","module":"A1-A3"},{"value":"0,0E+00","module":"A4"},{"value":"1,62E-01","module":"A5"},{"value":"0,0E+00","module":"B2"},{"value":"1,69E+00","module":"B4"},{"value":"0,0E+00","module":"C1"},{"value":"0,0E+00","module":"C2"},{"value":"1,26E+00","module":"C3"},{"value":"0,0E+00","module":"C4"},{"value":"0,0E+00","module":"D"}]},{"parameter":"MER","unit":"kg","values":[{"value":"4,06E+00","module":"A1-A3"},{"value":"0,0E+00","module":"A4"},{"value":"2,33E-02","module":"A5"},{"value":"0,0E+00","module":"B2"},{"value":"3,19E+01","module":"B4"},{"value":"0,0E+00","module":"C1"},{"value":"0,0E+00","module":"C2"},{"value":"5,97E+01","module":"C3"},{"value":"0,0E+00","module":"C4"},{"value":"0,0E+00","module":"D"}]},{"parameter":"EEE","unit":"MJ","values":[{"value":"1,10E+00","module":"A1-A3"},{"value":"0,0E+00","module":"A4"},{"value":"1,62E-02","module":"A5"},{"value":"0,0E+00","module":"B2"},{"value":"9,49E+00","module":"B4"},{"value":"0,0E+00","module":"C1"},{"value":"0,0E+00","module":"C2"},{"value":"1,79E+01","module":"C3"},{"value":"0,0E+00","module":"C4"},{"value":"-4,52E-01","module":"D"}]},{"parameter":"EET","unit":"MJ","values":[{"value":"1,67E+01","module":"A1-A3"},{"value":"0,0E+00","module":"A4"},{"value":"2,45E-01","module":"A5"},{"value":"0,0E+00","module":"B2"},{"value":"1,42E+02","module":"B4"},{"value":"0,0E+00","module":"C1"},{"value":"0,0E+00","module":"C2"},{"value":"2,66E+02","module":"C3"},{"value":"0,0E+00","module":"C4"},{"value":"-3,14E+00","module":"D"}]}]}