{"product_name":"Vibe Focus Screen system","epd_id":"NEPD-7711-7086","compliance":["EN 15804+A2","ISO 14025","ISO 21930"],"producer_name":"Kinnarps AB","environmental_impact":[{"parameter":"GWP-total","unit":"kg CO2-eq.","values":[{"value":"8,37E+00","module":"A1-A3"},{"value":"6,48E-02","module":"A4"},{"value":"5,86E-03","module":"A5"},{"value":"5,01E+00","module":"B2"},{"value":"0,0E+00","module":"B3"},{"value":"0,0E+00","module":"B4"},{"value":"0,0E+00","module":"C1"},{"value":"4,11E-02","module":"C2"},{"value":"9,63E+00","module":"C3"},{"value":"3,71E-03","module":"C4"},{"value":"-4,03E-01","module":"D"}]},{"parameter":"GWP-fossil","unit":"kg CO2-eq.","values":[{"value":"1,45E+01","module":"A1-A3"},{"value":"6,46E-02","module":"A4"},{"value":"5,86E-03","module":"A5"},{"value":"4,96E+00","module":"B2"},{"value":"0,0E+00","module":"B3"},{"value":"0,0E+00","module":"B4"},{"value":"0,0E+00","module":"C1"},{"value":"4,11E-02","module":"C2"},{"value":"2,32E+00","module":"C3"},{"value":"3,71E-03","module":"C4"},{"value":"-3,89E-01","module":"D"}]},{"parameter":"GWP-biogenic","unit":"kg CO2-eq.","values":[{"value":"-6,17E+00","module":"A1-A3"},{"value":"1,09E-04","module":"A4"},{"value":"8,09E-07","module":"A5"},{"value":"3,49E-02","module":"B2"},{"value":"0,0E+00","module":"B3"},{"value":"0,0E+00","module":"B4"},{"value":"0,0E+00","module":"C1"},{"value":"1,76E-05","module":"C2"},{"value":"7,31E+00","module":"C3"},{"value":"6,46E-06","module":"C4"},{"value":"-8,02E-04","module":"D"}]},{"parameter":"GWP-luluc","unit":"kg CO2-eq.","values":[{"value":"4,85E-02","module":"A1-A3"},{"value":"1,01E-04","module":"A4"},{"value":"4,50E-07","module":"A5"},{"value":"1,15E-02","module":"B2"},{"value":"0,0E+00","module":"B3"},{"value":"0,0E+00","module":"B4"},{"value":"0,0E+00","module":"C1"},{"value":"1,25E-05","module":"C2"},{"value":"1,42E-05","module":"C3"},{"value":"5,68E-07","module":"C4"},{"value":"-1,34E-02","module":"D"}]},{"parameter":"ODP","unit":"kg CFC 11-eq.","values":[{"value":"1,41E-06","module":"A1-A3"},{"value":"1,33E-08","module":"A4"},{"value":"3,52E-10","module":"A5"},{"value":"4,20E-07","module":"B2"},{"value":"0,0E+00","module":"B3"},{"value":"0,0E+00","module":"B4"},{"value":"0,0E+00","module":"C1"},{"value":"9,91E-09","module":"C2"},{"value":"9,45E-09","module":"C3"},{"value":"3,97E-10","module":"C4"},{"value":"-2,83E-02","module":"D"}]},{"parameter":"AP","unit":"mol H+-eq.","values":[{"value":"1,04E-01","module":"A1-A3"},{"value":"4,53E-04","module":"A4"},{"value":"7,23E-06","module":"A5"},{"value":"2,90E-02","module":"B2"},{"value":"0,0E+00","module":"B3"},{"value":"0,0E+00","module":"B4"},{"value":"0,0E+00","module":"C1"},{"value":"1,32E-04","module":"C2"},{"value":"1,57E-03","module":"C3"},{"value":"1,30E-05","module":"C4"},{"value":"-3,20E-03","module":"D"}]},{"parameter":"POCP","unit":"kg NMVOC-eq.","values":[{"value":"1,02E-01","module":"A1-A3"},{"value":"4,90E-04","module":"A4"},{"value":"8,52E-06","module":"A5"},{"value":"1,15E-02","module":"B2"},{"value":"0,0E+00","module":"B3"},{"value":"0,0E+00","module":"B4"},{"value":"0,0E+00","module":"C1"},{"value":"1,27E-04","module":"C2"},{"value":"1,98E-03","module":"C3"},{"value":"1,28E-05","module":"C4"},{"value":"-3,12E-03","module":"D"}]},{"parameter":"ADPE","unit":"kg Sb-eq.","values":[{"value":"7,15E-04","module":"A1-A3"},{"value":"7,85E-06","module":"A4"},{"value":"3,12E-08","module":"A5"},{"value":"3,64E-05","module":"B2"},{"value":"0,0E+00","module":"B3"},{"value":"0,0E+00","module":"B4"},{"value":"0,0E+00","module":"C1"},{"value":"7,32E-07","module":"C2"},{"value":"4,03E-07","module":"C3"},{"value":"2,07E-08","module":"C4"},{"value":"-3,87E-06","module":"D"}]},{"parameter":"ADPF","unit":"MJ","values":[{"value":"2,72E+02","module":"A1-A3"},{"value":"1,37E+00","module":"A4"},{"value":"2,42E-02","module":"A5"},{"value":"1,02E+02","module":"B2"},{"value":"0,0E+00","module":"B3"},{"value":"0,0E+00","module":"B4"},{"value":"0,0E+00","module":"C1"},{"value":"6,67E-01","module":"C2"},{"value":"8,50E-01","module":"C3"},{"value":"3,37E-02","module":"C4"},{"value":"-5,56E+00","module":"D"}]},{"parameter":"WDP","unit":"m3 world-eq.","values":[{"value":"3,18E+03","module":"A1-A3"},{"value":"4,05E+00","module":"A4"},{"value":"8,54E-02","module":"A5"},{"value":"1,54E+03","module":"B2"},{"value":"0,0E+00","module":"B3"},{"value":"0,0E+00","module":"B4"},{"value":"0,0E+00","module":"C1"},{"value":"5,12E-01","module":"C2"},{"value":"1,61E+00","module":"C3"},{"value":"3,50E-01","module":"C4"},{"value":"-6,92E+01","module":"D"}]},{"parameter":"EP-freshwater","unit":"kg P-eq.","values":[{"value":"6,84E-04","module":"A1-A3"},{"value":"2,37E-06","module":"A4"},{"value":"1,21E-08","module":"A5"},{"value":"5,30E-04","module":"B2"},{"value":"0,0E+00","module":"B3"},{"value":"0,0E+00","module":"B4"},{"value":"0,0E+00","module":"C1"},{"value":"3,27E-07","module":"C2"},{"value":"1,25E-06","module":"C3"},{"value":"5,01E-08","module":"C4"},{"value":"-3,45E-05","module":"D"}]},{"parameter":"EP-marine","unit":"kg N-eq.","values":[{"value":"3,10E-02","module":"A1-A3"},{"value":"1,20E-04","module":"A4"},{"value":"6,61E-06","module":"A5"},{"value":"3,68E-03","module":"B2"},{"value":"0,0E+00","module":"B3"},{"value":"0,0E+00","module":"B4"},{"value":"0,0E+00","module":"C1"},{"value":"2,90E-05","module":"C2"},{"value":"8,15E-04","module":"C3"},{"value":"4,07E-06","module":"C4"},{"value":"-1,05E-03","module":"D"}]},{"parameter":"EP-terrestrial","unit":"mol N-eq.","values":[{"value":"3,43E-01","module":"A1-A3"},{"value":"1,34E-03","module":"A4"},{"value":"2,59E-05","module":"A5"},{"value":"4,53E-02","module":"B2"},{"value":"0,0E+00","module":"B3"},{"value":"0,0E+00","module":"B4"},{"value":"0,0E+00","module":"C1"},{"value":"3,23E-04","module":"C2"},{"value":"8,22E-03","module":"C3"},{"value":"4,63E-05","module":"C4"},{"value":"-1,13E-02","module":"D"}]},{"parameter":"GWP-IOBC","unit":"kg CO2-eq.","values":[{"value":"1,58E+01","module":"A1-A3"},{"value":"6,48E-02","module":"A4"},{"value":"5,86E-03","module":"A5"},{"value":"5,37E+00","module":"B2"},{"value":"0,0E+00","module":"B3"},{"value":"0,0E+00","module":"B4"},{"value":"0,0E+00","module":"C1"},{"value":"4,11E-02","module":"C2"},{"value":"3,52E+00","module":"C3"},{"value":"6,06E-03","module":"C4"},{"value":"-3,97E-01","module":"D"}]}],"additional_environmental_impact":[{"parameter":"PM","unit":"disease incidence","values":[{"value":"8,90E-07","module":"A1-A3"},{"value":"1,50E-08","module":"A4"},{"value":"1,30E-10","module":"A5"},{"value":"7,60E-08","module":"B2"},{"value":"0,0E+00","module":"B3"},{"value":"0,0E+00","module":"B4"},{"value":"0,0E+00","module":"C1"},{"value":"3,77E-09","module":"C2"},{"value":"1,07E-08","module":"C3"},{"value":"1,62E-10","module":"C4"},{"value":"-1,94E-07","module":"D"}]},{"parameter":"ETP-fw","unit":"CTUe","values":[{"value":"3,36E+02","module":"A1-A3"},{"value":"1,99E+00","module":"A4"},{"value":"2,31E-02","module":"A5"},{"value":"7,17E+01","module":"B2"},{"value":"0,0E+00","module":"B3"},{"value":"0,0E+00","module":"B4"},{"value":"0,0E+00","module":"C1"},{"value":"4,88E-01","module":"C2"},{"value":"2,85E+00","module":"C3"},{"value":"6,20E-02","module":"C4"},{"value":"-3,02E+01","module":"D"}]},{"parameter":"HTP-c","unit":"CTUh","values":[{"value":"7,23E-09","module":"A1-A3"},{"value":"0,0E+00","module":"A4"},{"value":"1,00E-12","module":"A5"},{"value":"2,00E-09","module":"B2"},{"value":"0,0E+00","module":"B3"},{"value":"0,0E+00","module":"B4"},{"value":"0,0E+00","module":"C1"},{"value":"0,0E+00","module":"C2"},{"value":"2,42E-10","module":"C3"},{"value":"3,00E-12","module":"C4"},{"value":"-5,53E-10","module":"D"}]},{"parameter":"HTP-nc","unit":"CTUh","values":[{"value":"2,03E-07","module":"A1-A3"},{"value":"3,33E-09","module":"A4"},{"value":"2,20E-11","module":"A5"},{"value":"6,91E-08","module":"B2"},{"value":"0,0E+00","module":"B3"},{"value":"0,0E+00","module":"B4"},{"value":"0,0E+00","module":"C1"},{"value":"4,72E-10","module":"C2"},{"value":"1,19E-08","module":"C3"},{"value":"1,14E-10","module":"C4"},{"value":"-2,90E-08","module":"D"}]},{"parameter":"SQP","unit":"unitless","values":[{"value":"3,38E+02","module":"A1-A3"},{"value":"2,55E+00","module":"A4"},{"value":"4,22E-02","module":"A5"},{"value":"2,47E+01","module":"B2"},{"value":"0,0E+00","module":"B3"},{"value":"0,0E+00","module":"B4"},{"value":"0,0E+00","module":"C1"},{"value":"7,65E-01","module":"C2"},{"value":"1,09E-01","module":"C3"},{"value":"1,02E-01","module":"C4"},{"value":"-3,72E+01","module":"D"}]},{"parameter":"IRP","unit":"kBq U235-eq.","values":[{"value":"1,46E+00","module":"A1-A3"},{"value":"4,46E-03","module":"A4"},{"value":"1,09E-04","module":"A5"},{"value":"8,97E-01","module":"B2"},{"value":"0,0E+00","module":"B3"},{"value":"0,0E+00","module":"B4"},{"value":"0,0E+00","module":"C1"},{"value":"2,92E-03","module":"C2"},{"value":"1,47E-03","module":"C3"},{"value":"1,60E-04","module":"C4"},{"value":"-3,55E-02","module":"D"}]}],"resource_use":[{"parameter":"PERE","unit":"MJ","values":[{"value":"9,66E+01","module":"A1-A3"},{"value":"6,19E-02","module":"A4"},{"value":"6,10E-04","module":"A5"},{"value":"1,98E+01","module":"B2"},{"value":"0,0E+00","module":"B3"},{"value":"0,0E+00","module":"B4"},{"value":"0,0E+00","module":"C1"},{"value":"8,40E-03","module":"C2"},{"value":"2,51E-02","module":"C3"},{"value":"1,97E-03","module":"C4"},{"value":"-3,43E+01","module":"D"}]},{"parameter":"PERM","unit":"MJ","values":[{"value":"5,34E+01","module":"A1-A3"},{"value":"0,0E+00","module":"A4"},{"value":"0,0E+00","module":"A5"},{"value":"0,0E+00","module":"B2"},{"value":"0,0E+00","module":"B3"},{"value":"0,0E+00","module":"B4"},{"value":"0,0E+00","module":"C1"},{"value":"0,0E+00","module":"C2"},{"value":"-5,24E+01","module":"C3"},{"value":"0,0E+00","module":"C4"},{"value":"0,0E+00","module":"D"}]},{"parameter":"PERT","unit":"MJ","values":[{"value":"1,50E+02","module":"A1-A3"},{"value":"6,19E-02","module":"A4"},{"value":"6,10E-04","module":"A5"},{"value":"1,98E+01","module":"B2"},{"value":"0,0E+00","module":"B3"},{"value":"0,0E+00","module":"B4"},{"value":"0,0E+00","module":"C1"},{"value":"8,40E-03","module":"C2"},{"value":"-5,23E+01","module":"C3"},{"value":"1,97E-03","module":"C4"},{"value":"-3,43E+01","module":"D"}]},{"parameter":"PENRE","unit":"MJ","values":[{"value":"2,15E+02","module":"A1-A3"},{"value":"1,37E+00","module":"A4"},{"value":"2,42E-02","module":"A5"},{"value":"1,03E+02","module":"B2"},{"value":"0,0E+00","module":"B3"},{"value":"0,0E+00","module":"B4"},{"value":"0,0E+00","module":"C1"},{"value":"6,67E-01","module":"C2"},{"value":"8,62E-01","module":"C3"},{"value":"3,38E-02","module":"C4"},{"value":"-5,56E+00","module":"D"}]},{"parameter":"PENRM","unit":"MJ","values":[{"value":"5,67E+01","module":"A1-A3"},{"value":"0,0E+00","module":"A4"},{"value":"-3,14E+00","module":"A5"},{"value":"0,0E+00","module":"B2"},{"value":"0,0E+00","module":"B3"},{"value":"0,0E+00","module":"B4"},{"value":"0,0E+00","module":"C1"},{"value":"0,0E+00","module":"C2"},{"value":"-4,84E+01","module":"C3"},{"value":"0,0E+00","module":"C4"},{"value":"0,0E+00","module":"D"}]},{"parameter":"PENRT","unit":"MJ","values":[{"value":"2,71E+02","module":"A1-A3"},{"value":"1,37E+00","module":"A4"},{"value":"-3,12E+00","module":"A5"},{"value":"1,03E+02","module":"B2"},{"value":"0,0E+00","module":"B3"},{"value":"0,0E+00","module":"B4"},{"value":"0,0E+00","module":"C1"},{"value":"6,67E-01","module":"C2"},{"value":"-4,75E+01","module":"C3"},{"value":"3,38E-02","module":"C4"},{"value":"-5,56E+00","module":"D"}]},{"parameter":"SM","unit":"kg","values":[{"value":"4,26E-01","module":"A1-A3"},{"value":"0,0E+00","module":"A4"},{"value":"0,0E+00","module":"A5"},{"value":"0,0E+00","module":"B2"},{"value":"0,0E+00","module":"B3"},{"value":"0,0E+00","module":"B4"},{"value":"0,0E+00","module":"C1"},{"value":"0,0E+00","module":"C2"},{"value":"0,0E+00","module":"C3"},{"value":"0,0E+00","module":"C4"},{"value":"0,0E+00","module":"D"}]},{"parameter":"RSF","unit":"MJ","values":[{"value":"2,01E-01","module":"A1-A3"},{"value":"2,01E-03","module":"A4"},{"value":"1,60E-05","module":"A5"},{"value":"1,45E+00","module":"B2"},{"value":"0,0E+00","module":"B3"},{"value":"0,0E+00","module":"B4"},{"value":"0,0E+00","module":"C1"},{"value":"2,94E-04","module":"C2"},{"value":"6,08E-04","module":"C3"},{"value":"4,89E-05","module":"C4"},{"value":"-6,01E-03","module":"D"}]},{"parameter":"NRSF","unit":"MJ","values":[{"value":"3,13E-01","module":"A1-A3"},{"value":"6,93E-03","module":"A4"},{"value":"4,19E-05","module":"A5"},{"value":"3,44E-01","module":"B2"},{"value":"0,0E+00","module":"B3"},{"value":"0,0E+00","module":"B4"},{"value":"0,0E+00","module":"C1"},{"value":"9,84E-04","module":"C2"},{"value":"0,0E+00","module":"C3"},{"value":"1,70E-02","module":"C4"},{"value":"-2,03E+00","module":"D"}]},{"parameter":"FW","unit":"m3","values":[{"value":"2,42E-01","module":"A1-A3"},{"value":"5,59E-04","module":"A4"},{"value":"1,28E-05","module":"A5"},{"value":"8,69E-02","module":"B2"},{"value":"0,0E+00","module":"B3"},{"value":"0,0E+00","module":"B4"},{"value":"0,0E+00","module":"C1"},{"value":"7,59E-05","module":"C2"},{"value":"2,18E-03","module":"C3"},{"value":"3,10E-05","module":"C4"},{"value":"-4,13E-02","module":"D"}]}],"end_of_life_waste":[{"parameter":"HWD","unit":"kg","values":[{"value":"1,04E-01","module":"A1-A3"},{"value":"1,92E-04","module":"A4"},{"value":"0,0E+00","module":"A5"},{"value":"1,54E-02","module":"B2"},{"value":"0,0E+00","module":"B3"},{"value":"0,0E+00","module":"B4"},{"value":"0,0E+00","module":"C1"},{"value":"3,65E-05","module":"C2"},{"value":"0,0E+00","module":"C3"},{"value":"5,44E-02","module":"C4"},{"value":"-2,61E-04","module":"D"}]},{"parameter":"NHWD","unit":"kg","values":[{"value":"2,43E+00","module":"A1-A3"},{"value":"2,03E-01","module":"A4"},{"value":"7,40E-02","module":"A5"},{"value":"3,47E-01","module":"B2"},{"value":"0,0E+00","module":"B3"},{"value":"0,0E+00","module":"B4"},{"value":"0,0E+00","module":"C1"},{"value":"5,80E-02","module":"C2"},{"value":"0,0E+00","module":"C3"},{"value":"2,78E-02","module":"C4"},{"value":"-1,31E-01","module":"D"}]},{"parameter":"RWD","unit":"kg","values":[{"value":"1,02E-03","module":"A1-A3"},{"value":"5,47E-06","module":"A4"},{"value":"0,0E+00","module":"A5"},{"value":"7,32E-04","module":"B2"},{"value":"0,0E+00","module":"B3"},{"value":"0,0E+00","module":"B4"},{"value":"0,0E+00","module":"C1"},{"value":"4,56E-06","module":"C2"},{"value":"0,0E+00","module":"C3"},{"value":"1,83E-07","module":"C4"},{"value":"-2,91E-05","module":"D"}]}],"end_of_life_flow":[{"parameter":"CRU","unit":"kg","values":[{"value":"0,0E+00","module":"A1-A3"},{"value":"0,0E+00","module":"A4"},{"value":"0,0E+00","module":"A5"},{"value":"0,0E+00","module":"B2"},{"value":"0,0E+00","module":"B3"},{"value":"0,0E+00","module":"B4"},{"value":"0,0E+00","module":"C1"},{"value":"0,0E+00","module":"C2"},{"value":"0,0E+00","module":"C3"},{"value":"0,0E+00","module":"C4"},{"value":"0,0E+00","module":"D"}]},{"parameter":"MFR","unit":"kg","values":[{"value":"1,66E-01","module":"A1-A3"},{"value":"0,0E+00","module":"A4"},{"value":"3,78E-02","module":"A5"},{"value":"0,0E+00","module":"B2"},{"value":"0,0E+00","module":"B3"},{"value":"0,0E+00","module":"B4"},{"value":"0,0E+00","module":"C1"},{"value":"0,0E+00","module":"C2"},{"value":"0,0E+00","module":"C3"},{"value":"0,0E+00","module":"C4"},{"value":"0,0E+00","module":"D"}]},{"parameter":"MER","unit":"kg","values":[{"value":"2,35E-01","module":"A1-A3"},{"value":"0,0E+00","module":"A4"},{"value":"3,70E-06","module":"A5"},{"value":"0,0E+00","module":"B2"},{"value":"0,0E+00","module":"B3"},{"value":"0,0E+00","module":"B4"},{"value":"0,0E+00","module":"C1"},{"value":"0,0E+00","module":"C2"},{"value":"5,50E+00","module":"C3"},{"value":"0,0E+00","module":"C4"},{"value":"0,0E+00","module":"D"}]},{"parameter":"EEE","unit":"MJ","values":[{"value":"1,47E-01","module":"A1-A3"},{"value":"0,0E+00","module":"A4"},{"value":"5,68E-06","module":"A5"},{"value":"0,0E+00","module":"B2"},{"value":"0,0E+00","module":"B3"},{"value":"0,0E+00","module":"B4"},{"value":"0,0E+00","module":"C1"},{"value":"0,0E+00","module":"C2"},{"value":"4,28E+00","module":"C3"},{"value":"0,0E+00","module":"C4"},{"value":"0,0E+00","module":"D"}]},{"parameter":"EET","unit":"MJ","values":[{"value":"2,23E+00","module":"A1-A3"},{"value":"0,0E+00","module":"A4"},{"value":"8,60E-05","module":"A5"},{"value":"0,0E+00","module":"B2"},{"value":"0,0E+00","module":"B3"},{"value":"0,0E+00","module":"B4"},{"value":"0,0E+00","module":"C1"},{"value":"0,0E+00","module":"C2"},{"value":"6,47E+01","module":"C3"},{"value":"0,0E+00","module":"C4"},{"value":"0,0E+00","module":"D"}]}]}