{"product_name":"View","epd_id":"NEPD-8169-7837","compliance":["EN 15804+A2","ISO 14025","ISO 21930"],"producer_name":"SG Armaturen AS","environmental_impact":[{"parameter":"GWP-total","unit":"kg CO2-eq.","values":[{"value":"9,09E+00","module":"A1"},{"value":"8,60E-03","module":"A2"},{"value":"4,06E-01","module":"A3"},{"value":"4,44E-01","module":"A4"},{"value":"4,04E-01","module":"A5"},{"value":"1,33E+01","module":"B6"},{"value":"0,0E+00","module":"C1"},{"value":"5,37E-02","module":"C2"},{"value":"2,30E-01","module":"C3"},{"value":"1,56E-02","module":"C4"},{"value":"-1,23E-01","module":"D"}]},{"parameter":"GWP-fossil","unit":"kg CO2-eq.","values":[{"value":"9,41E+00","module":"A1"},{"value":"8,60E-03","module":"A2"},{"value":"4,06E-01","module":"A3"},{"value":"4,44E-01","module":"A4"},{"value":"3,82E-03","module":"A5"},{"value":"1,29E+01","module":"B6"},{"value":"0,0E+00","module":"C1"},{"value":"5,36E-02","module":"C2"},{"value":"2,29E-01","module":"C3"},{"value":"1,56E-02","module":"C4"},{"value":"-1,25E-01","module":"D"}]},{"parameter":"GWP-biogenic","unit":"kg CO2-eq.","values":[{"value":"-3,35E-01","module":"A1"},{"value":"3,35E-06","module":"A2"},{"value":"1,01E-04","module":"A3"},{"value":"1,58E-04","module":"A4"},{"value":"4,00E-01","module":"A5"},{"value":"3,56E-01","module":"B6"},{"value":"0,0E+00","module":"C1"},{"value":"2,09E-05","module":"C2"},{"value":"3,59E-05","module":"C3"},{"value":"3,46E-06","module":"C4"},{"value":"-1,02E-04","module":"D"}]},{"parameter":"GWP-luluc","unit":"kg CO2-eq.","values":[{"value":"1,96E-02","module":"A1"},{"value":"3,14E-06","module":"A2"},{"value":"6,40E-05","module":"A3"},{"value":"2,21E-04","module":"A4"},{"value":"1,26E-06","module":"A5"},{"value":"5,31E-02","module":"B6"},{"value":"0,0E+00","module":"C1"},{"value":"1,96E-05","module":"C2"},{"value":"3,37E-05","module":"C3"},{"value":"2,68E-05","module":"C4"},{"value":"1,70E-03","module":"D"}]},{"parameter":"ODP","unit":"kg CFC 11-eq.","values":[{"value":"4,93E-06","module":"A1"},{"value":"1,87E-09","module":"A2"},{"value":"5,95E-09","module":"A3"},{"value":"9,79E-08","module":"A4"},{"value":"8,07E-10","module":"A5"},{"value":"8,83E-07","module":"B6"},{"value":"0,0E+00","module":"C1"},{"value":"1,17E-08","module":"C2"},{"value":"1,35E-09","module":"C3"},{"value":"1,15E-09","module":"C4"},{"value":"-9,67E-04","module":"D"}]},{"parameter":"AP","unit":"mol H+-eq.","values":[{"value":"7,50E-02","module":"A1"},{"value":"2,57E-05","module":"A2"},{"value":"2,12E-03","module":"A3"},{"value":"6,85E-03","module":"A4"},{"value":"1,81E-05","module":"A5"},{"value":"1,01E-01","module":"B6"},{"value":"0,0E+00","module":"C1"},{"value":"1,60E-04","module":"C2"},{"value":"1,08E-04","module":"C3"},{"value":"4,05E-05","module":"C4"},{"value":"-1,58E-02","module":"D"}]},{"parameter":"POCP","unit":"kg NMVOC-eq.","values":[{"value":"3,85E-02","module":"A1"},{"value":"2,12E-05","module":"A2"},{"value":"1,27E-03","module":"A3"},{"value":"4,96E-03","module":"A4"},{"value":"1,86E-05","module":"A5"},{"value":"3,87E-02","module":"B6"},{"value":"0,0E+00","module":"C1"},{"value":"1,32E-04","module":"C2"},{"value":"8,75E-05","module":"C3"},{"value":"4,72E-05","module":"C4"},{"value":"-2,97E-03","module":"D"}]},{"parameter":"ADPE","unit":"kg Sb-eq.","values":[{"value":"4,36E-03","module":"A1"},{"value":"2,31E-07","module":"A2"},{"value":"1,26E-06","module":"A3"},{"value":"8,47E-06","module":"A4"},{"value":"9,31E-08","module":"A5"},{"value":"9,60E-04","module":"B6"},{"value":"0,0E+00","module":"C1"},{"value":"1,44E-06","module":"C2"},{"value":"1,33E-07","module":"C3"},{"value":"4,32E-08","module":"C4"},{"value":"-3,57E-04","module":"D"}]},{"parameter":"ADPF","unit":"MJ","values":[{"value":"1,08E+02","module":"A1"},{"value":"1,27E-01","module":"A2"},{"value":"3,59E+00","module":"A3"},{"value":"6,27E+00","module":"A4"},{"value":"5,35E-02","module":"A5"},{"value":"1,76E+02","module":"B6"},{"value":"0,0E+00","module":"C1"},{"value":"7,93E-01","module":"C2"},{"value":"1,91E-01","module":"C3"},{"value":"1,12E-01","module":"C4"},{"value":"-1,50E+00","module":"D"}]},{"parameter":"WDP","unit":"m3 world-eq.","values":[{"value":"3,81E+02","module":"A1"},{"value":"4,14E-02","module":"A2"},{"value":"5,86E-01","module":"A3"},{"value":"4,15E+00","module":"A4"},{"value":"6,78E-02","module":"A5"},{"value":"3,06E+04","module":"B6"},{"value":"0,0E+00","module":"C1"},{"value":"2,58E-01","module":"C2"},{"value":"1,62E+00","module":"C3"},{"value":"1,74E+00","module":"C4"},{"value":"6,76E+01","module":"D"}]},{"parameter":"EP-freshwater","unit":"kg P-eq.","values":[{"value":"8,40E-04","module":"A1"},{"value":"8,06E-08","module":"A2"},{"value":"9,02E-06","module":"A3"},{"value":"2,83E-06","module":"A4"},{"value":"3,14E-08","module":"A5"},{"value":"9,26E-04","module":"B6"},{"value":"0,0E+00","module":"C1"},{"value":"5,03E-07","module":"C2"},{"value":"5,89E-07","module":"C3"},{"value":"1,85E-07","module":"C4"},{"value":"-9,04E-05","module":"D"}]},{"parameter":"EP-marine","unit":"kg N-eq.","values":[{"value":"1,10E-02","module":"A1"},{"value":"5,06E-06","module":"A2"},{"value":"4,38E-04","module":"A3"},{"value":"1,65E-03","module":"A4"},{"value":"5,99E-06","module":"A5"},{"value":"1,11E-02","module":"B6"},{"value":"0,0E+00","module":"C1"},{"value":"3,16E-05","module":"C2"},{"value":"3,19E-05","module":"C3"},{"value":"2,29E-05","module":"C4"},{"value":"-7,50E-04","module":"D"}]},{"parameter":"EP-terrestrial","unit":"mol N-eq.","values":[{"value":"1,28E-01","module":"A1"},{"value":"5,66E-05","module":"A2"},{"value":"4,83E-03","module":"A3"},{"value":"1,83E-02","module":"A4"},{"value":"6,48E-05","module":"A5"},{"value":"1,44E-01","module":"B6"},{"value":"0,0E+00","module":"C1"},{"value":"3,53E-04","module":"C2"},{"value":"3,41E-04","module":"C3"},{"value":"1,38E-04","module":"C4"},{"value":"-1,07E-02","module":"D"}]},{"parameter":"GWP-IOBC","unit":"kg CO2-eq.","values":[{"value":"9,49E+00","module":"A1"},{"value":"8,60E-03","module":"A2"},{"value":"3,84E-01","module":"A3"},{"value":"4,44E-01","module":"A4"},{"value":"3,82E-03","module":"A5"},{"value":"1,33E+01","module":"B6"},{"value":"0,0E+00","module":"C1"},{"value":"5,37E-02","module":"C2"},{"value":"2,30E-01","module":"C3"},{"value":"1,64E-02","module":"C4"},{"value":"-1,27E-01","module":"D"}]}],"additional_environmental_impact":[{"parameter":"PM","unit":"disease incidence","values":[{"value":"5,98E-07","module":"A1"},{"value":"5,54E-10","module":"A2"},{"value":"2,86E-08","module":"A3"},{"value":"1,57E-08","module":"A4"},{"value":"2,67E-10","module":"A5"},{"value":"7,21E-07","module":"B6"},{"value":"0,0E+00","module":"C1"},{"value":"3,47E-09","module":"C2"},{"value":"6,41E-10","module":"C3"},{"value":"7,28E-10","module":"C4"},{"value":"-3,08E-08","module":"D"}]},{"parameter":"ETP-fw","unit":"CTUe","values":[{"value":"6,75E+02","module":"A1"},{"value":"1,03E-01","module":"A2"},{"value":"1,05E+01","module":"A3"},{"value":"4,27E+00","module":"A4"},{"value":"7,13E-02","module":"A5"},{"value":"8,01E+02","module":"B6"},{"value":"0,0E+00","module":"C1"},{"value":"6,43E-01","module":"C2"},{"value":"6,40E-01","module":"C3"},{"value":"1,11E+02","module":"C4"},{"value":"-1,22E+02","module":"D"}]},{"parameter":"HTP-c","unit":"CTUh","values":[{"value":"1,29E-08","module":"A1"},{"value":"0,0E+00","module":"A2"},{"value":"1,15E-10","module":"A3"},{"value":"0,0E+00","module":"A4"},{"value":"2,00E-12","module":"A5"},{"value":"3,82E-08","module":"B6"},{"value":"0,0E+00","module":"C1"},{"value":"0,0E+00","module":"C2"},{"value":"2,39E-10","module":"C3"},{"value":"1,80E-11","module":"C4"},{"value":"-4,86E-10","module":"D"}]},{"parameter":"HTP-nc","unit":"CTUh","values":[{"value":"4,08E-07","module":"A1"},{"value":"9,80E-11","module":"A2"},{"value":"4,98E-09","module":"A3"},{"value":"3,13E-09","module":"A4"},{"value":"9,10E-11","module":"A5"},{"value":"9,00E-07","module":"B6"},{"value":"0,0E+00","module":"C1"},{"value":"6,31E-10","module":"C2"},{"value":"1,40E-08","module":"C3"},{"value":"1,95E-10","module":"C4"},{"value":"-5,38E-08","module":"D"}]},{"parameter":"SQP","unit":"unitless","values":[{"value":"3,88E+01","module":"A1"},{"value":"8,70E-02","module":"A2"},{"value":"7,62E-01","module":"A3"},{"value":"3,03E+00","module":"A4"},{"value":"3,59E-02","module":"A5"},{"value":"8,85E+01","module":"B6"},{"value":"0,0E+00","module":"C1"},{"value":"5,43E-01","module":"C2"},{"value":"4,30E-02","module":"C3"},{"value":"2,62E-01","module":"C4"},{"value":"-3,67E+00","module":"D"}]},{"parameter":"IRP","unit":"kBq U235-eq.","values":[{"value":"2,80E-01","module":"A1"},{"value":"5,28E-04","module":"A2"},{"value":"3,11E-03","module":"A3"},{"value":"2,72E-02","module":"A4"},{"value":"2,29E-04","module":"A5"},{"value":"3,19E+00","module":"B6"},{"value":"0,0E+00","module":"C1"},{"value":"3,29E-03","module":"C2"},{"value":"8,89E-04","module":"C3"},{"value":"5,45E-04","module":"C4"},{"value":"-4,93E-03","module":"D"}]}],"resource_use":[{"parameter":"PERE","unit":"MJ","values":[{"value":"1,52E+01","module":"A1"},{"value":"1,44E-03","module":"A2"},{"value":"3,62E-01","module":"A3"},{"value":"7,13E-02","module":"A4"},{"value":"8,81E-04","module":"A5"},{"value":"2,28E+03","module":"B6"},{"value":"0,0E+00","module":"C1"},{"value":"8,97E-03","module":"C2"},{"value":"2,31E-02","module":"C3"},{"value":"2,05E-02","module":"C4"},{"value":"-8,91E-01","module":"D"}]},{"parameter":"PERM","unit":"MJ","values":[{"value":"1,43E+00","module":"A1"},{"value":"0,0E+00","module":"A2"},{"value":"0,0E+00","module":"A3"},{"value":"0,0E+00","module":"A4"},{"value":"-1,43E+00","module":"A5"},{"value":"0,0E+00","module":"B6"},{"value":"0,0E+00","module":"C1"},{"value":"0,0E+00","module":"C2"},{"value":"0,0E+00","module":"C3"},{"value":"0,0E+00","module":"C4"},{"value":"0,0E+00","module":"D"}]},{"parameter":"PERT","unit":"MJ","values":[{"value":"1,66E+01","module":"A1"},{"value":"1,44E-03","module":"A2"},{"value":"3,62E-01","module":"A3"},{"value":"7,13E-02","module":"A4"},{"value":"-1,43E+00","module":"A5"},{"value":"2,28E+03","module":"B6"},{"value":"0,0E+00","module":"C1"},{"value":"8,97E-03","module":"C2"},{"value":"2,31E-02","module":"C3"},{"value":"2,05E-02","module":"C4"},{"value":"-8,91E-01","module":"D"}]},{"parameter":"PENRE","unit":"MJ","values":[{"value":"1,03E+02","module":"A1"},{"value":"1,27E-01","module":"A2"},{"value":"3,59E+00","module":"A3"},{"value":"6,27E+00","module":"A4"},{"value":"5,35E-02","module":"A5"},{"value":"1,76E+02","module":"B6"},{"value":"0,0E+00","module":"C1"},{"value":"7,93E-01","module":"C2"},{"value":"1,91E-01","module":"C3"},{"value":"1,12E-01","module":"C4"},{"value":"-1,57E+00","module":"D"}]},{"parameter":"PENRM","unit":"MJ","values":[{"value":"4,96E+00","module":"A1"},{"value":"0,0E+00","module":"A2"},{"value":"0,0E+00","module":"A3"},{"value":"0,0E+00","module":"A4"},{"value":"0,0E+00","module":"A5"},{"value":"0,0E+00","module":"B6"},{"value":"0,0E+00","module":"C1"},{"value":"0,0E+00","module":"C2"},{"value":"-5,28E+00","module":"C3"},{"value":"0,0E+00","module":"C4"},{"value":"8,10E-02","module":"D"}]},{"parameter":"PENRT","unit":"MJ","values":[{"value":"1,08E+02","module":"A1"},{"value":"1,27E-01","module":"A2"},{"value":"3,59E+00","module":"A3"},{"value":"6,27E+00","module":"A4"},{"value":"5,35E-02","module":"A5"},{"value":"1,76E+02","module":"B6"},{"value":"0,0E+00","module":"C1"},{"value":"7,93E-01","module":"C2"},{"value":"-5,09E+00","module":"C3"},{"value":"1,12E-01","module":"C4"},{"value":"-1,49E+00","module":"D"}]},{"parameter":"SM","unit":"kg","values":[{"value":"6,71E-01","module":"A1"},{"value":"0,0E+00","module":"A2"},{"value":"0,0E+00","module":"A3"},{"value":"0,0E+00","module":"A4"},{"value":"0,0E+00","module":"A5"},{"value":"0,0E+00","module":"B6"},{"value":"0,0E+00","module":"C1"},{"value":"0,0E+00","module":"C2"},{"value":"0,0E+00","module":"C3"},{"value":"2,93E-04","module":"C4"},{"value":"3,87E-03","module":"D"}]},{"parameter":"RSF","unit":"MJ","values":[{"value":"1,09E-01","module":"A1"},{"value":"2,81E-05","module":"A2"},{"value":"3,18E-04","module":"A3"},{"value":"2,35E-03","module":"A4"},{"value":"2,92E-05","module":"A5"},{"value":"1,79E+00","module":"B6"},{"value":"0,0E+00","module":"C1"},{"value":"1,75E-04","module":"C2"},{"value":"4,22E-04","module":"C3"},{"value":"2,16E-04","module":"C4"},{"value":"8,82E-04","module":"D"}]},{"parameter":"NRSF","unit":"MJ","values":[{"value":"2,21E-02","module":"A1"},{"value":"2,39E-04","module":"A2"},{"value":"2,99E-03","module":"A3"},{"value":"1,26E-02","module":"A4"},{"value":"1,20E-04","module":"A5"},{"value":"4,45E+00","module":"B6"},{"value":"0,0E+00","module":"C1"},{"value":"1,49E-03","module":"C2"},{"value":"-1,37E-05","module":"C3"},{"value":"2,65E-03","module":"C4"},{"value":"-5,96E-02","module":"D"}]},{"parameter":"FW","unit":"m3","values":[{"value":"8,41E-02","module":"A1"},{"value":"1,42E-05","module":"A2"},{"value":"9,80E-03","module":"A3"},{"value":"5,39E-04","module":"A4"},{"value":"2,52E-05","module":"A5"},{"value":"1,70E+01","module":"B6"},{"value":"0,0E+00","module":"C1"},{"value":"8,86E-05","module":"C2"},{"value":"3,06E-04","module":"C3"},{"value":"1,21E-04","module":"C4"},{"value":"-5,18E-04","module":"D"}]}],"end_of_life_waste":[{"parameter":"HWD","unit":"kg","values":[{"value":"6,36E-02","module":"A1"},{"value":"1,15E-05","module":"A2"},{"value":"4,96E-04","module":"A3"},{"value":"3,06E-04","module":"A4"},{"value":"0,0E+00","module":"A5"},{"value":"1,13E-01","module":"B6"},{"value":"0,0E+00","module":"C1"},{"value":"7,16E-05","module":"C2"},{"value":"6,78E-06","module":"C3"},{"value":"2,09E-02","module":"C4"},{"value":"-1,57E-03","module":"D"}]},{"parameter":"NHWD","unit":"kg","values":[{"value":"1,23E+00","module":"A1"},{"value":"6,10E-03","module":"A2"},{"value":"3,36E-02","module":"A3"},{"value":"1,94E-01","module":"A4"},{"value":"2,36E-01","module":"A5"},{"value":"1,35E+01","module":"B6"},{"value":"0,0E+00","module":"C1"},{"value":"3,80E-02","module":"C2"},{"value":"9,15E-03","module":"C3"},{"value":"2,71E-01","module":"C4"},{"value":"-1,39E-02","module":"D"}]},{"parameter":"RWD","unit":"kg","values":[{"value":"2,39E-04","module":"A1"},{"value":"8,33E-07","module":"A2"},{"value":"2,75E-06","module":"A3"},{"value":"4,30E-05","module":"A4"},{"value":"0,0E+00","module":"A5"},{"value":"1,57E-03","module":"B6"},{"value":"0,0E+00","module":"C1"},{"value":"5,20E-06","module":"C2"},{"value":"3,37E-07","module":"C3"},{"value":"5,51E-07","module":"C4"},{"value":"-3,64E-06","module":"D"}]}],"end_of_life_flow":[{"parameter":"CRU","unit":"kg","values":[{"value":"0,0E+00","module":"A1"},{"value":"0,0E+00","module":"A2"},{"value":"0,0E+00","module":"A3"},{"value":"0,0E+00","module":"A4"},{"value":"0,0E+00","module":"A5"},{"value":"0,0E+00","module":"B6"},{"value":"0,0E+00","module":"C1"},{"value":"0,0E+00","module":"C2"},{"value":"0,0E+00","module":"C3"},{"value":"0,0E+00","module":"C4"},{"value":"0,0E+00","module":"D"}]},{"parameter":"MFR","unit":"kg","values":[{"value":"0,0E+00","module":"A1"},{"value":"0,0E+00","module":"A2"},{"value":"1,07E-02","module":"A3"},{"value":"0,0E+00","module":"A4"},{"value":"2,20E-01","module":"A5"},{"value":"0,0E+00","module":"B6"},{"value":"0,0E+00","module":"C1"},{"value":"0,0E+00","module":"C2"},{"value":"4,31E-01","module":"C3"},{"value":"7,94E-06","module":"C4"},{"value":"-1,57E-04","module":"D"}]},{"parameter":"MER","unit":"kg","values":[{"value":"0,0E+00","module":"A1"},{"value":"0,0E+00","module":"A2"},{"value":"2,31E-03","module":"A3"},{"value":"0,0E+00","module":"A4"},{"value":"4,41E-04","module":"A5"},{"value":"0,0E+00","module":"B6"},{"value":"0,0E+00","module":"C1"},{"value":"0,0E+00","module":"C2"},{"value":"8,85E-02","module":"C3"},{"value":"1,94E-07","module":"C4"},{"value":"-1,48E-05","module":"D"}]},{"parameter":"EEE","unit":"MJ","values":[{"value":"0,0E+00","module":"A1"},{"value":"0,0E+00","module":"A2"},{"value":"3,48E-03","module":"A3"},{"value":"0,0E+00","module":"A4"},{"value":"1,35E-02","module":"A5"},{"value":"0,0E+00","module":"B6"},{"value":"0,0E+00","module":"C1"},{"value":"0,0E+00","module":"C2"},{"value":"1,38E-01","module":"C3"},{"value":"1,26E-05","module":"C4"},{"value":"-4,29E-05","module":"D"}]},{"parameter":"EET","unit":"MJ","values":[{"value":"0,0E+00","module":"A1"},{"value":"0,0E+00","module":"A2"},{"value":"5,26E-02","module":"A3"},{"value":"0,0E+00","module":"A4"},{"value":"2,05E-01","module":"A5"},{"value":"0,0E+00","module":"B6"},{"value":"0,0E+00","module":"C1"},{"value":"0,0E+00","module":"C2"},{"value":"2,08E+00","module":"C3"},{"value":"1,91E-04","module":"C4"},{"value":"-6,49E-04","module":"D"}]}]}