{"product_name":"Vik W3 - CC4 (Sigma 1,95m)","epd_id":"NEPD-5824-5105-NO","compliance":["EN 15804+A2","ISO 14025","ISO 21930"],"producer_name":"Vik\u00d8rsta AS","environmental_impact":[{"parameter":"GWP-total","unit":"kg CO2-eq.","values":[{"value":"3,94E+01","module":"A1-A3"},{"value":"8,03E-01","module":"A4"},{"value":"3,57E+00","module":"A5"},{"value":"3,57E+00","module":"C1"},{"value":"4,28E-01","module":"C2"},{"value":"0,0E+00","module":"C3"},{"value":"4,08E-04","module":"C4"},{"value":"-2,47E+00","module":"D"}]},{"parameter":"GWP-fossil","unit":"kg CO2-eq.","values":[{"value":"3,93E+01","module":"A1-A3"},{"value":"8,03E-01","module":"A4"},{"value":"3,57E+00","module":"A5"},{"value":"3,57E+00","module":"C1"},{"value":"4,28E-01","module":"C2"},{"value":"0,0E+00","module":"C3"},{"value":"4,08E-04","module":"C4"},{"value":"-2,43E+00","module":"D"}]},{"parameter":"GWP-biogenic","unit":"kg CO2-eq.","values":[{"value":"7,47E-02","module":"A1-A3"},{"value":"3,32E-04","module":"A4"},{"value":"6,69E-04","module":"A5"},{"value":"6,69E-04","module":"C1"},{"value":"1,83E-04","module":"C2"},{"value":"0,0E+00","module":"C3"},{"value":"3,47E-07","module":"C4"},{"value":"-2,37E-02","module":"D"}]},{"parameter":"GWP-luluc","unit":"kg CO2-eq.","values":[{"value":"1,98E-02","module":"A1-A3"},{"value":"2,86E-04","module":"A4"},{"value":"2,81E-04","module":"A5"},{"value":"2,81E-04","module":"C1"},{"value":"1,30E-04","module":"C2"},{"value":"0,0E+00","module":"C3"},{"value":"8,00E-08","module":"C4"},{"value":"-8,15E-03","module":"D"}]},{"parameter":"ODP","unit":"kg CFC 11-eq.","values":[{"value":"5,85E-07","module":"A1-A3"},{"value":"1,82E-07","module":"A4"},{"value":"7,71E-07","module":"A5"},{"value":"7,71E-07","module":"C1"},{"value":"1,03E-07","module":"C2"},{"value":"0,0E+00","module":"C3"},{"value":"1,99E-10","module":"C4"},{"value":"-1,89E-07","module":"D"}]},{"parameter":"AP","unit":"mol H+-eq.","values":[{"value":"1,40E-01","module":"A1-A3"},{"value":"2,31E-03","module":"A4"},{"value":"3,73E-02","module":"A5"},{"value":"3,73E-02","module":"C1"},{"value":"1,38E-03","module":"C2"},{"value":"0,0E+00","module":"C3"},{"value":"3,98E-06","module":"C4"},{"value":"-2,41E-02","module":"D"}]},{"parameter":"POCP","unit":"kg NMVOC-eq.","values":[{"value":"9,90E-02","module":"A1-A3"},{"value":"1,96E-03","module":"A4"},{"value":"4,97E-02","module":"A5"},{"value":"4,97E-02","module":"C1"},{"value":"1,32E-03","module":"C2"},{"value":"0,0E+00","module":"C3"},{"value":"4,71E-06","module":"C4"},{"value":"-1,50E-02","module":"D"}]},{"parameter":"ADPE","unit":"kg Sb-eq.","values":[{"value":"7,51E-02","module":"A1-A3"},{"value":"2,22E-05","module":"A4"},{"value":"5,48E-06","module":"A5"},{"value":"5,48E-06","module":"C1"},{"value":"7,63E-06","module":"C2"},{"value":"0,0E+00","module":"C3"},{"value":"3,61E-09","module":"C4"},{"value":"-6,28E-02","module":"D"}]},{"parameter":"ADPF","unit":"MJ","values":[{"value":"4,42E+02","module":"A1-A3"},{"value":"1,21E+01","module":"A4"},{"value":"4,91E+01","module":"A5"},{"value":"4,91E+01","module":"C1"},{"value":"6,95E+00","module":"C2"},{"value":"0,0E+00","module":"C3"},{"value":"1,32E-02","module":"C4"},{"value":"-3,61E+01","module":"D"}]},{"parameter":"WDP","unit":"m3 world-eq.","values":[{"value":"3,69E+02","module":"A1-A3"},{"value":"1,17E+01","module":"A4"},{"value":"1,04E+01","module":"A5"},{"value":"1,04E+01","module":"C1"},{"value":"5,33E+00","module":"C2"},{"value":"0,0E+00","module":"C3"},{"value":"2,77E-02","module":"C4"},{"value":"-9,18E+01","module":"D"}]},{"parameter":"EP-freshwater","unit":"kg P-eq.","values":[{"value":"4,36E-04","module":"A1-A3"},{"value":"6,41E-06","module":"A4"},{"value":"1,30E-05","module":"A5"},{"value":"1,30E-05","module":"C1"},{"value":"3,41E-06","module":"C2"},{"value":"0,0E+00","module":"C3"},{"value":"3,05E-09","module":"C4"},{"value":"-2,80E-04","module":"D"}]},{"parameter":"EP-marine","unit":"kg N-eq.","values":[{"value":"3,28E-02","module":"A1-A3"},{"value":"4,56E-04","module":"A4"},{"value":"1,65E-02","module":"A5"},{"value":"1,65E-02","module":"C1"},{"value":"3,02E-04","module":"C2"},{"value":"0,0E+00","module":"C3"},{"value":"1,49E-06","module":"C4"},{"value":"-5,32E-03","module":"D"}]},{"parameter":"EP-terrestrial","unit":"mol N-eq.","values":[{"value":"3,60E-01","module":"A1-A3"},{"value":"5,11E-03","module":"A4"},{"value":"1,81E-01","module":"A5"},{"value":"1,81E-01","module":"C1"},{"value":"3,37E-03","module":"C2"},{"value":"0,0E+00","module":"C3"},{"value":"1,65E-05","module":"C4"},{"value":"-5,99E-02","module":"D"}]},{"parameter":"GWP-IOBC","unit":"kg CO2-eq.","values":[{"value":"3,94E+01","module":"A1-A3"},{"value":"8,03E-01","module":"A4"},{"value":"3,57E+00","module":"A5"},{"value":"3,57E+00","module":"C1"},{"value":"4,28E-01","module":"C2"},{"value":"0,0E+00","module":"C3"},{"value":"4,08E-04","module":"C4"},{"value":"-2,46E+00","module":"D"}]}],"additional_environmental_impact":[{"parameter":"PM","unit":"disease incidence","values":[{"value":"1,00E-06","module":"A1-A3"},{"value":"4,91E-08","module":"A4"},{"value":"9,88E-07","module":"A5"},{"value":"9,88E-07","module":"C1"},{"value":"3,93E-08","module":"C2"},{"value":"0,0E+00","module":"C3"},{"value":"8,50E-11","module":"C4"},{"value":"-9,55E-08","module":"D"}]},{"parameter":"ETP-fw","unit":"CTUe","values":[{"value":"2,87E+02","module":"A1-A3"},{"value":"9,00E+00","module":"A4"},{"value":"2,69E+01","module":"A5"},{"value":"2,69E+01","module":"C1"},{"value":"5,08E+00","module":"C2"},{"value":"0,0E+00","module":"C3"},{"value":"6,51E-03","module":"C4"},{"value":"-1,27E+02","module":"D"}]},{"parameter":"HTP-c","unit":"CTUh","values":[{"value":"2,55E-08","module":"A1-A3"},{"value":"0,0E+00","module":"A4"},{"value":"1,04E-09","module":"A5"},{"value":"1,04E-09","module":"C1"},{"value":"0,0E+00","module":"C2"},{"value":"0,0E+00","module":"C3"},{"value":"0,0E+00","module":"C4"},{"value":"-1,40E-08","module":"D"}]},{"parameter":"HTP-nc","unit":"CTUh","values":[{"value":"7,60E-07","module":"A1-A3"},{"value":"9,83E-09","module":"A4"},{"value":"2,47E-08","module":"A5"},{"value":"2,47E-08","module":"C1"},{"value":"4,91E-09","module":"C2"},{"value":"0,0E+00","module":"C3"},{"value":"4,00E-12","module":"C4"},{"value":"-4,07E-07","module":"D"}]},{"parameter":"SQP","unit":"unitless","values":[{"value":"4,59E+01","module":"A1-A3"},{"value":"8,49E+00","module":"A4"},{"value":"6,24E+00","module":"A5"},{"value":"6,24E+00","module":"C1"},{"value":"7,97E+00","module":"C2"},{"value":"0,0E+00","module":"C3"},{"value":"4,80E-02","module":"C4"},{"value":"-1,68E+01","module":"D"}]},{"parameter":"IRP","unit":"kBq U235-eq.","values":[{"value":"7,92E-01","module":"A1-A3"},{"value":"5,30E-02","module":"A4"},{"value":"2,11E-01","module":"A5"},{"value":"2,11E-01","module":"C1"},{"value":"3,04E-02","module":"C2"},{"value":"0,0E+00","module":"C3"},{"value":"5,72E-05","module":"C4"},{"value":"-2,67E-01","module":"D"}]}],"resource_use":[{"parameter":"PERE","unit":"MJ","values":[{"value":"3,64E+01","module":"A1-A3"},{"value":"1,74E-01","module":"A4"},{"value":"2,66E-01","module":"A5"},{"value":"2,66E-01","module":"C1"},{"value":"8,75E-02","module":"C2"},{"value":"0,0E+00","module":"C3"},{"value":"2,03E-04","module":"C4"},{"value":"-4,82E+00","module":"D"}]},{"parameter":"PERM","unit":"MJ","values":[{"value":"0,0E+00","module":"A1-A3"},{"value":"0,0E+00","module":"A4"},{"value":"0,0E+00","module":"A5"},{"value":"0,0E+00","module":"C1"},{"value":"0,0E+00","module":"C2"},{"value":"0,0E+00","module":"C3"},{"value":"0,0E+00","module":"C4"},{"value":"0,0E+00","module":"D"}]},{"parameter":"PERT","unit":"MJ","values":[{"value":"3,64E+01","module":"A1-A3"},{"value":"1,74E-01","module":"A4"},{"value":"2,66E-01","module":"A5"},{"value":"2,66E-01","module":"C1"},{"value":"8,75E-02","module":"C2"},{"value":"0,0E+00","module":"C3"},{"value":"2,03E-04","module":"C4"},{"value":"-4,82E+00","module":"D"}]},{"parameter":"PENRE","unit":"MJ","values":[{"value":"4,43E+02","module":"A1-A3"},{"value":"1,21E+01","module":"A4"},{"value":"4,91E+01","module":"A5"},{"value":"4,91E+01","module":"C1"},{"value":"6,95E+00","module":"C2"},{"value":"0,0E+00","module":"C3"},{"value":"1,32E-02","module":"C4"},{"value":"-3,62E+01","module":"D"}]},{"parameter":"PENRM","unit":"MJ","values":[{"value":"0,0E+00","module":"A1-A3"},{"value":"0,0E+00","module":"A4"},{"value":"0,0E+00","module":"A5"},{"value":"0,0E+00","module":"C1"},{"value":"0,0E+00","module":"C2"},{"value":"0,0E+00","module":"C3"},{"value":"0,0E+00","module":"C4"},{"value":"0,0E+00","module":"D"}]},{"parameter":"PENRT","unit":"MJ","values":[{"value":"4,43E+02","module":"A1-A3"},{"value":"1,21E+01","module":"A4"},{"value":"4,91E+01","module":"A5"},{"value":"4,91E+01","module":"C1"},{"value":"6,95E+00","module":"C2"},{"value":"0,0E+00","module":"C3"},{"value":"1,32E-02","module":"C4"},{"value":"-3,62E+01","module":"D"}]},{"parameter":"SM","unit":"kg","values":[{"value":"3,24E+00","module":"A1-A3"},{"value":"0,0E+00","module":"A4"},{"value":"0,0E+00","module":"A5"},{"value":"0,0E+00","module":"C1"},{"value":"0,0E+00","module":"C2"},{"value":"0,0E+00","module":"C3"},{"value":"0,0E+00","module":"C4"},{"value":"-3,88E-02","module":"D"}]},{"parameter":"RSF","unit":"MJ","values":[{"value":"2,08E-01","module":"A1-A3"},{"value":"6,22E-03","module":"A4"},{"value":"6,54E-03","module":"A5"},{"value":"6,54E-03","module":"C1"},{"value":"3,06E-03","module":"C2"},{"value":"0,0E+00","module":"C3"},{"value":"4,19E-06","module":"C4"},{"value":"-1,32E-01","module":"D"}]},{"parameter":"NRSF","unit":"MJ","values":[{"value":"-2,36E-01","module":"A1-A3"},{"value":"2,22E-02","module":"A4"},{"value":"9,62E-02","module":"A5"},{"value":"9,62E-02","module":"C1"},{"value":"1,03E-02","module":"C2"},{"value":"0,0E+00","module":"C3"},{"value":"1,20E-05","module":"C4"},{"value":"-1,32E-01","module":"D"}]},{"parameter":"FW","unit":"m3","values":[{"value":"4,11E-01","module":"A1-A3"},{"value":"1,30E-03","module":"A4"},{"value":"2,53E-03","module":"A5"},{"value":"2,53E-03","module":"C1"},{"value":"7,91E-04","module":"C2"},{"value":"0,0E+00","module":"C3"},{"value":"1,57E-05","module":"C4"},{"value":"-7,68E-02","module":"D"}]}],"end_of_life_waste":[{"parameter":"HWD","unit":"kg","values":[{"value":"9,00E-02","module":"A1-A3"},{"value":"6,26E-04","module":"A4"},{"value":"1,45E-03","module":"A5"},{"value":"1,45E-03","module":"C1"},{"value":"3,80E-04","module":"C2"},{"value":"0,0E+00","module":"C3"},{"value":"0,0E+00","module":"C4"},{"value":"-3,35E-02","module":"D"}]},{"parameter":"NHWD","unit":"kg","values":[{"value":"1,68E+00","module":"A1-A3"},{"value":"5,90E-01","module":"A4"},{"value":"5,82E-02","module":"A5"},{"value":"5,82E-02","module":"C1"},{"value":"6,04E-01","module":"C2"},{"value":"0,0E+00","module":"C3"},{"value":"9,53E-02","module":"C4"},{"value":"-3,51E-01","module":"D"}]},{"parameter":"RWD","unit":"kg","values":[{"value":"3,35E-03","module":"A1-A3"},{"value":"8,27E-05","module":"A4"},{"value":"3,41E-04","module":"A5"},{"value":"3,41E-04","module":"C1"},{"value":"4,75E-05","module":"C2"},{"value":"0,0E+00","module":"C3"},{"value":"0,0E+00","module":"C4"},{"value":"-1,88E-04","module":"D"}]}],"end_of_life_flow":[{"parameter":"CRU","unit":"kg","values":[{"value":"0,0E+00","module":"A1-A3"},{"value":"0,0E+00","module":"A4"},{"value":"0,0E+00","module":"A5"},{"value":"0,0E+00","module":"C1"},{"value":"0,0E+00","module":"C2"},{"value":"0,0E+00","module":"C3"},{"value":"0,0E+00","module":"C4"},{"value":"0,0E+00","module":"D"}]},{"parameter":"MFR","unit":"kg","values":[{"value":"0,0E+00","module":"A1-A3"},{"value":"0,0E+00","module":"A4"},{"value":"0,0E+00","module":"A5"},{"value":"0,0E+00","module":"C1"},{"value":"0,0E+00","module":"C2"},{"value":"8,58E-01","module":"C3"},{"value":"0,0E+00","module":"C4"},{"value":"-3,38E-02","module":"D"}]},{"parameter":"MER","unit":"kg","values":[{"value":"0,0E+00","module":"A1-A3"},{"value":"0,0E+00","module":"A4"},{"value":"0,0E+00","module":"A5"},{"value":"0,0E+00","module":"C1"},{"value":"0,0E+00","module":"C2"},{"value":"0,0E+00","module":"C3"},{"value":"0,0E+00","module":"C4"},{"value":"-1,41E-03","module":"D"}]},{"parameter":"EEE","unit":"MJ","values":[{"value":"0,0E+00","module":"A1-A3"},{"value":"0,0E+00","module":"A4"},{"value":"0,0E+00","module":"A5"},{"value":"0,0E+00","module":"C1"},{"value":"0,0E+00","module":"C2"},{"value":"0,0E+00","module":"C3"},{"value":"0,0E+00","module":"C4"},{"value":"-6,04E-02","module":"D"}]},{"parameter":"EET","unit":"MJ","values":[{"value":"0,0E+00","module":"A1-A3"},{"value":"0,0E+00","module":"A4"},{"value":"0,0E+00","module":"A5"},{"value":"0,0E+00","module":"C1"},{"value":"0,0E+00","module":"C2"},{"value":"0,0E+00","module":"C3"},{"value":"0,0E+00","module":"C4"},{"value":"-9,15E-01","module":"D"}]}]}