{"product_name":"Virvelkammer FluidVertic VSU-P ","epd_id":"NEPD-6837-6139","compliance":["EN 15804+A2","ISO 14025","ISO 21930"],"producer_name":"Milj\u00f8- og Fluidteknikk AS","environmental_impact":[{"parameter":"GWP-total","unit":"kg CO2-eq.","values":[{"value":"4,45E+00","module":"A1-A3"},{"value":"6,03E-02","module":"A4"},{"value":"4,03E-01","module":"A5"},{"value":"0,0E+00","module":"C1"},{"value":"1,71E-02","module":"C2"},{"value":"0,0E+00","module":"C3"},{"value":"2,06E-01","module":"C4"},{"value":"-3,88E-02","module":"D"}]},{"parameter":"GWP-fossil","unit":"kg CO2-eq.","values":[{"value":"4,82E+00","module":"A1-A3"},{"value":"6,03E-02","module":"A4"},{"value":"3,80E-03","module":"A5"},{"value":"0,0E+00","module":"C1"},{"value":"1,71E-02","module":"C2"},{"value":"0,0E+00","module":"C3"},{"value":"2,01E-01","module":"C4"},{"value":"-3,88E-02","module":"D"}]},{"parameter":"GWP-biogenic","unit":"kg CO2-eq.","values":[{"value":"-3,70E-01","module":"A1-A3"},{"value":"2,49E-05","module":"A4"},{"value":"3,99E-01","module":"A5"},{"value":"0,0E+00","module":"C1"},{"value":"7,07E-06","module":"C2"},{"value":"0,0E+00","module":"C3"},{"value":"3,44E-03","module":"C4"},{"value":"-2,14E-05","module":"D"}]},{"parameter":"GWP-luluc","unit":"kg CO2-eq.","values":[{"value":"5,00E-03","module":"A1-A3"},{"value":"2,15E-05","module":"A4"},{"value":"1,26E-06","module":"A5"},{"value":"0,0E+00","module":"C1"},{"value":"6,08E-06","module":"C2"},{"value":"0,0E+00","module":"C3"},{"value":"1,77E-03","module":"C4"},{"value":"-1,74E-05","module":"D"}]},{"parameter":"ODP","unit":"kg CFC 11-eq.","values":[{"value":"7,75E-07","module":"A1-A3"},{"value":"1,37E-08","module":"A4"},{"value":"8,03E-10","module":"A5"},{"value":"0,0E+00","module":"C1"},{"value":"3,87E-09","module":"C2"},{"value":"0,0E+00","module":"C3"},{"value":"1,02E-08","module":"C4"},{"value":"-1,23E-09","module":"D"}]},{"parameter":"AP","unit":"mol H+-eq.","values":[{"value":"2,85E-02","module":"A1-A3"},{"value":"1,73E-04","module":"A4"},{"value":"1,80E-05","module":"A5"},{"value":"0,0E+00","module":"C1"},{"value":"4,91E-05","module":"C2"},{"value":"0,0E+00","module":"C3"},{"value":"9,40E-04","module":"C4"},{"value":"-1,93E-04","module":"D"}]},{"parameter":"POCP","unit":"kg NMVOC-eq.","values":[{"value":"1,98E-02","module":"A1-A3"},{"value":"1,47E-04","module":"A4"},{"value":"1,85E-05","module":"A5"},{"value":"0,0E+00","module":"C1"},{"value":"4,16E-05","module":"C2"},{"value":"0,0E+00","module":"C3"},{"value":"9,97E-04","module":"C4"},{"value":"-1,94E-04","module":"D"}]},{"parameter":"ADPE","unit":"kg Sb-eq.","values":[{"value":"9,84E-05","module":"A1-A3"},{"value":"1,66E-06","module":"A4"},{"value":"9,26E-08","module":"A5"},{"value":"0,0E+00","module":"C1"},{"value":"4,72E-07","module":"C2"},{"value":"0,0E+00","module":"C3"},{"value":"1,16E-06","module":"C4"},{"value":"-6,69E-07","module":"D"}]},{"parameter":"ADPF","unit":"MJ","values":[{"value":"9,38E+01","module":"A1-A3"},{"value":"9,11E-01","module":"A4"},{"value":"5,32E-02","module":"A5"},{"value":"0,0E+00","module":"C1"},{"value":"2,58E-01","module":"C2"},{"value":"0,0E+00","module":"C3"},{"value":"2,21E+00","module":"C4"},{"value":"-3,26E-01","module":"D"}]},{"parameter":"WDP","unit":"m3 world-eq.","values":[{"value":"3,16E+02","module":"A1-A3"},{"value":"8,81E-01","module":"A4"},{"value":"6,75E-02","module":"A5"},{"value":"0,0E+00","module":"C1"},{"value":"2,50E-01","module":"C2"},{"value":"0,0E+00","module":"C3"},{"value":"1,62E+00","module":"C4"},{"value":"2,01E+00","module":"D"}]},{"parameter":"EP-freshwater","unit":"kg P-eq.","values":[{"value":"2,02E-04","module":"A1-A3"},{"value":"4,82E-07","module":"A4"},{"value":"3,12E-08","module":"A5"},{"value":"0,0E+00","module":"C1"},{"value":"1,36E-07","module":"C2"},{"value":"0,0E+00","module":"C3"},{"value":"8,98E-06","module":"C4"},{"value":"-2,39E-06","module":"D"}]},{"parameter":"EP-marine","unit":"kg N-eq.","values":[{"value":"6,98E-03","module":"A1-A3"},{"value":"3,43E-05","module":"A4"},{"value":"5,96E-06","module":"A5"},{"value":"0,0E+00","module":"C1"},{"value":"9,71E-06","module":"C2"},{"value":"0,0E+00","module":"C3"},{"value":"1,95E-04","module":"C4"},{"value":"-3,99E-05","module":"D"}]},{"parameter":"EP-terrestrial","unit":"mol N-eq.","values":[{"value":"5,49E-02","module":"A1-A3"},{"value":"3,83E-04","module":"A4"},{"value":"6,45E-05","module":"A5"},{"value":"0,0E+00","module":"C1"},{"value":"1,09E-04","module":"C2"},{"value":"0,0E+00","module":"C3"},{"value":"2,03E-03","module":"C4"},{"value":"-4,08E-04","module":"D"}]},{"parameter":"GWP-IOBC","unit":"kg CO2-eq.","values":[{"value":"4,85E+00","module":"A1-A3"},{"value":"6,03E-02","module":"A4"},{"value":"3,81E-03","module":"A5"},{"value":"0,0E+00","module":"C1"},{"value":"1,71E-02","module":"C2"},{"value":"0,0E+00","module":"C3"},{"value":"2,06E-01","module":"C4"},{"value":"-5,81E-02","module":"D"}]}],"additional_environmental_impact":[{"parameter":"PM","unit":"disease incidence","values":[{"value":"2,56E-07","module":"A1-A3"},{"value":"3,69E-09","module":"A4"},{"value":"2,66E-10","module":"A5"},{"value":"0,0E+00","module":"C1"},{"value":"1,05E-09","module":"C2"},{"value":"0,0E+00","module":"C3"},{"value":"1,71E-08","module":"C4"},{"value":"-3,22E-09","module":"D"}]},{"parameter":"ETP-fw","unit":"CTUe","values":[{"value":"2,06E+02","module":"A1-A3"},{"value":"6,76E-01","module":"A4"},{"value":"7,10E-02","module":"A5"},{"value":"0,0E+00","module":"C1"},{"value":"1,91E-01","module":"C2"},{"value":"0,0E+00","module":"C3"},{"value":"5,70E+00","module":"C4"},{"value":"-2,16E+00","module":"D"}]},{"parameter":"HTP-c","unit":"CTUh","values":[{"value":"5,19E-08","module":"A1-A3"},{"value":"0,0E+00","module":"A4"},{"value":"2,00E-12","module":"A5"},{"value":"0,0E+00","module":"C1"},{"value":"0,0E+00","module":"C2"},{"value":"0,0E+00","module":"C3"},{"value":"8,99E-10","module":"C4"},{"value":"-1,87E-10","module":"D"}]},{"parameter":"HTP-nc","unit":"CTUh","values":[{"value":"1,08E-07","module":"A1-A3"},{"value":"7,38E-10","module":"A4"},{"value":"8,90E-11","module":"A5"},{"value":"0,0E+00","module":"C1"},{"value":"2,09E-10","module":"C2"},{"value":"0,0E+00","module":"C3"},{"value":"6,28E-09","module":"C4"},{"value":"4,05E-09","module":"D"}]},{"parameter":"SQP","unit":"unitless","values":[{"value":"5,62E+01","module":"A1-A3"},{"value":"6,37E-01","module":"A4"},{"value":"3,57E-02","module":"A5"},{"value":"0,0E+00","module":"C1"},{"value":"1,81E-01","module":"C2"},{"value":"0,0E+00","module":"C3"},{"value":"5,61E+00","module":"C4"},{"value":"-2,44E-02","module":"D"}]},{"parameter":"IRP","unit":"kBq U235-eq.","values":[{"value":"2,50E-01","module":"A1-A3"},{"value":"3,98E-03","module":"A4"},{"value":"2,28E-04","module":"A5"},{"value":"0,0E+00","module":"C1"},{"value":"1,13E-03","module":"C2"},{"value":"0,0E+00","module":"C3"},{"value":"3,26E-03","module":"C4"},{"value":"1,39E-04","module":"D"}]}],"resource_use":[{"parameter":"PERE","unit":"MJ","values":[{"value":"1,14E+01","module":"A1-A3"},{"value":"1,30E-02","module":"A4"},{"value":"8,76E-04","module":"A5"},{"value":"0,0E+00","module":"C1"},{"value":"3,70E-03","module":"C2"},{"value":"0,0E+00","module":"C3"},{"value":"7,77E-01","module":"C4"},{"value":"-2,65E-02","module":"D"}]},{"parameter":"PERM","unit":"MJ","values":[{"value":"3,74E+00","module":"A1-A3"},{"value":"0,0E+00","module":"A4"},{"value":"-3,74E+00","module":"A5"},{"value":"0,0E+00","module":"C1"},{"value":"0,0E+00","module":"C2"},{"value":"0,0E+00","module":"C3"},{"value":"0,0E+00","module":"C4"},{"value":"0,0E+00","module":"D"}]},{"parameter":"PERT","unit":"MJ","values":[{"value":"1,52E+01","module":"A1-A3"},{"value":"1,30E-02","module":"A4"},{"value":"-3,74E+00","module":"A5"},{"value":"0,0E+00","module":"C1"},{"value":"3,70E-03","module":"C2"},{"value":"0,0E+00","module":"C3"},{"value":"7,77E-01","module":"C4"},{"value":"-2,65E-02","module":"D"}]},{"parameter":"PENRE","unit":"MJ","values":[{"value":"9,40E+01","module":"A1-A3"},{"value":"9,11E-01","module":"A4"},{"value":"5,32E-02","module":"A5"},{"value":"0,0E+00","module":"C1"},{"value":"2,58E-01","module":"C2"},{"value":"0,0E+00","module":"C3"},{"value":"2,21E+00","module":"C4"},{"value":"-3,26E-01","module":"D"}]},{"parameter":"PENRM","unit":"MJ","values":[{"value":"7,79E-02","module":"A1-A3"},{"value":"0,0E+00","module":"A4"},{"value":"0,0E+00","module":"A5"},{"value":"0,0E+00","module":"C1"},{"value":"0,0E+00","module":"C2"},{"value":"0,0E+00","module":"C3"},{"value":"0,0E+00","module":"C4"},{"value":"0,0E+00","module":"D"}]},{"parameter":"PENRT","unit":"MJ","values":[{"value":"9,41E+01","module":"A1-A3"},{"value":"9,11E-01","module":"A4"},{"value":"5,32E-02","module":"A5"},{"value":"0,0E+00","module":"C1"},{"value":"2,58E-01","module":"C2"},{"value":"0,0E+00","module":"C3"},{"value":"2,21E+00","module":"C4"},{"value":"-3,26E-01","module":"D"}]},{"parameter":"SM","unit":"kg","values":[{"value":"9,05E-03","module":"A1-A3"},{"value":"0,0E+00","module":"A4"},{"value":"0,0E+00","module":"A5"},{"value":"0,0E+00","module":"C1"},{"value":"0,0E+00","module":"C2"},{"value":"0,0E+00","module":"C3"},{"value":"2,03E-02","module":"C4"},{"value":"0,0E+00","module":"D"}]},{"parameter":"RSF","unit":"MJ","values":[{"value":"2,69E-01","module":"A1-A3"},{"value":"4,67E-04","module":"A4"},{"value":"2,91E-05","module":"A5"},{"value":"0,0E+00","module":"C1"},{"value":"1,32E-04","module":"C2"},{"value":"0,0E+00","module":"C3"},{"value":"1,65E-03","module":"C4"},{"value":"1,40E-03","module":"D"}]},{"parameter":"NRSF","unit":"MJ","values":[{"value":"4,25E-02","module":"A1-A3"},{"value":"1,67E-03","module":"A4"},{"value":"1,20E-04","module":"A5"},{"value":"0,0E+00","module":"C1"},{"value":"4,73E-04","module":"C2"},{"value":"0,0E+00","module":"C3"},{"value":"1,76E-01","module":"C4"},{"value":"4,08E-02","module":"D"}]},{"parameter":"FW","unit":"m3","values":[{"value":"9,02E-02","module":"A1-A3"},{"value":"9,75E-05","module":"A4"},{"value":"2,51E-05","module":"A5"},{"value":"0,0E+00","module":"C1"},{"value":"2,76E-05","module":"C2"},{"value":"0,0E+00","module":"C3"},{"value":"1,19E-03","module":"C4"},{"value":"-8,16E-05","module":"D"}]}],"end_of_life_waste":[{"parameter":"HWD","unit":"kg","values":[{"value":"3,34E-02","module":"A1-A3"},{"value":"4,70E-05","module":"A4"},{"value":"0,0E+00","module":"A5"},{"value":"0,0E+00","module":"C1"},{"value":"1,33E-05","module":"C2"},{"value":"0,0E+00","module":"C3"},{"value":"9,42E-01","module":"C4"},{"value":"-2,02E-04","module":"D"}]},{"parameter":"NHWD","unit":"kg","values":[{"value":"9,08E-01","module":"A1-A3"},{"value":"4,43E-02","module":"A4"},{"value":"2,35E-01","module":"A5"},{"value":"0,0E+00","module":"C1"},{"value":"1,26E-02","module":"C2"},{"value":"0,0E+00","module":"C3"},{"value":"9,16E-03","module":"C4"},{"value":"-1,59E-02","module":"D"}]},{"parameter":"RWD","unit":"kg","values":[{"value":"2,48E-04","module":"A1-A3"},{"value":"6,21E-06","module":"A4"},{"value":"0,0E+00","module":"A5"},{"value":"0,0E+00","module":"C1"},{"value":"1,76E-06","module":"C2"},{"value":"0,0E+00","module":"C3"},{"value":"8,41E-09","module":"C4"},{"value":"1,07E-07","module":"D"}]}],"end_of_life_flow":[{"parameter":"CRU","unit":"kg","values":[{"value":"0,0E+00","module":"A1-A3"},{"value":"0,0E+00","module":"A4"},{"value":"0,0E+00","module":"A5"},{"value":"0,0E+00","module":"C1"},{"value":"0,0E+00","module":"C2"},{"value":"0,0E+00","module":"C3"},{"value":"0,0E+00","module":"C4"},{"value":"0,0E+00","module":"D"}]},{"parameter":"MFR","unit":"kg","values":[{"value":"0,0E+00","module":"A1-A3"},{"value":"0,0E+00","module":"A4"},{"value":"2,19E-01","module":"A5"},{"value":"0,0E+00","module":"C1"},{"value":"0,0E+00","module":"C2"},{"value":"4,36E-02","module":"C3"},{"value":"0,0E+00","module":"C4"},{"value":"0,0E+00","module":"D"}]},{"parameter":"MER","unit":"kg","values":[{"value":"8,68E-02","module":"A1-A3"},{"value":"0,0E+00","module":"A4"},{"value":"3,20E-07","module":"A5"},{"value":"0,0E+00","module":"C1"},{"value":"0,0E+00","module":"C2"},{"value":"0,0E+00","module":"C3"},{"value":"0,0E+00","module":"C4"},{"value":"0,0E+00","module":"D"}]},{"parameter":"EEE","unit":"MJ","values":[{"value":"5,16E-02","module":"A1-A3"},{"value":"0,0E+00","module":"A4"},{"value":"1,35E-02","module":"A5"},{"value":"0,0E+00","module":"C1"},{"value":"0,0E+00","module":"C2"},{"value":"0,0E+00","module":"C3"},{"value":"0,0E+00","module":"C4"},{"value":"0,0E+00","module":"D"}]},{"parameter":"EET","unit":"MJ","values":[{"value":"7,81E-01","module":"A1-A3"},{"value":"0,0E+00","module":"A4"},{"value":"2,04E-01","module":"A5"},{"value":"0,0E+00","module":"C1"},{"value":"0,0E+00","module":"C2"},{"value":"0,0E+00","module":"C3"},{"value":"0,0E+00","module":"C4"},{"value":"0,0E+00","module":"D"}]}]}