{"product_name":"VUTA - toppsving vindu med alu","epd_id":"NEPD-7501-6878-NO","compliance":["EN 15804+A2","ISO 14025","ISO 21930"],"producer_name":"Nordvestvinduet","environmental_impact":[{"parameter":"GWP-total","unit":"kg CO2-eq.","values":[{"value":"1,17E+02","module":"A1-A3"},{"value":"1,51E+00","module":"A4"},{"value":"6,81E-01","module":"A5"},{"value":"7,17E+00","module":"B2"},{"value":"7,83E+01","module":"B4"},{"value":"0,0E+00","module":"C1"},{"value":"4,27E-01","module":"C2"},{"value":"3,66E+01","module":"C3"},{"value":"4,00E-01","module":"C4"},{"value":"-5,10E+00","module":"D"}]},{"parameter":"GWP-fossil","unit":"kg CO2-eq.","values":[{"value":"1,43E+02","module":"A1-A3"},{"value":"1,51E+00","module":"A4"},{"value":"1,35E-02","module":"A5"},{"value":"7,02E+00","module":"B2"},{"value":"7,69E+01","module":"B4"},{"value":"0,0E+00","module":"C1"},{"value":"4,27E-01","module":"C2"},{"value":"8,00E+00","module":"C3"},{"value":"4,00E-01","module":"C4"},{"value":"-4,99E+00","module":"D"}]},{"parameter":"GWP-biogenic","unit":"kg CO2-eq.","values":[{"value":"-2,78E+01","module":"A1-A3"},{"value":"6,46E-04","module":"A4"},{"value":"6,67E-01","module":"A5"},{"value":"2,85E-02","module":"B2"},{"value":"7,32E-01","module":"B4"},{"value":"0,0E+00","module":"C1"},{"value":"1,83E-04","module":"C2"},{"value":"2,86E+01","module":"C3"},{"value":"2,99E-04","module":"C4"},{"value":"-1,63E-02","module":"D"}]},{"parameter":"GWP-luluc","unit":"kg CO2-eq.","values":[{"value":"1,40E+00","module":"A1-A3"},{"value":"4,59E-04","module":"A4"},{"value":"1,41E-06","module":"A5"},{"value":"1,30E-01","module":"B2"},{"value":"6,99E-01","module":"B4"},{"value":"0,0E+00","module":"C1"},{"value":"1,30E-04","module":"C2"},{"value":"1,14E-04","module":"C3"},{"value":"1,20E-04","module":"C4"},{"value":"-9,91E-02","module":"D"}]},{"parameter":"ODP","unit":"kg CFC 11-eq.","values":[{"value":"8,38E-06","module":"A1-A3"},{"value":"3,64E-07","module":"A4"},{"value":"1,03E-09","module":"A5"},{"value":"4,50E-07","module":"B2"},{"value":"4,54E-06","module":"B4"},{"value":"0,0E+00","module":"C1"},{"value":"1,03E-07","module":"C2"},{"value":"5,21E-08","module":"C3"},{"value":"1,23E-07","module":"C4"},{"value":"-1,05E-01","module":"D"}]},{"parameter":"AP","unit":"mol H+-eq.","values":[{"value":"1,19E+00","module":"A1-A3"},{"value":"4,85E-03","module":"A4"},{"value":"2,35E-05","module":"A5"},{"value":"3,45E-02","module":"B2"},{"value":"6,01E-01","module":"B4"},{"value":"0,0E+00","module":"C1"},{"value":"1,38E-03","module":"C2"},{"value":"6,37E-03","module":"C3"},{"value":"2,82E-03","module":"C4"},{"value":"-3,42E-02","module":"D"}]},{"parameter":"POCP","unit":"kg NMVOC-eq.","values":[{"value":"7,08E-01","module":"A1-A3"},{"value":"4,66E-03","module":"A4"},{"value":"2,70E-05","module":"A5"},{"value":"3,87E-02","module":"B2"},{"value":"3,63E-01","module":"B4"},{"value":"0,0E+00","module":"C1"},{"value":"1,32E-03","module":"C2"},{"value":"7,89E-03","module":"C3"},{"value":"3,21E-03","module":"C4"},{"value":"-2,47E-02","module":"D"}]},{"parameter":"ADPE","unit":"kg Sb-eq.","values":[{"value":"1,25E-03","module":"A1-A3"},{"value":"2,69E-05","module":"A4"},{"value":"9,97E-08","module":"A5"},{"value":"1,37E-04","module":"B2"},{"value":"6,49E-04","module":"B4"},{"value":"0,0E+00","module":"C1"},{"value":"7,61E-06","module":"C2"},{"value":"2,82E-06","module":"C3"},{"value":"6,89E-06","module":"C4"},{"value":"-2,71E-05","module":"D"}]},{"parameter":"ADPF","unit":"MJ","values":[{"value":"2,04E+03","module":"A1-A3"},{"value":"2,45E+01","module":"A4"},{"value":"7,09E-02","module":"A5"},{"value":"2,03E+02","module":"B2"},{"value":"1,04E+03","module":"B4"},{"value":"0,0E+00","module":"C1"},{"value":"6,94E+00","module":"C2"},{"value":"4,73E+00","module":"C3"},{"value":"9,13E+00","module":"C4"},{"value":"-6,17E+01","module":"D"}]},{"parameter":"WDP","unit":"m3 world-eq.","values":[{"value":"6,88E+03","module":"A1-A3"},{"value":"1,88E+01","module":"A4"},{"value":"1,98E-01","module":"A5"},{"value":"4,80E+01","module":"B2"},{"value":"3,47E+03","module":"B4"},{"value":"0,0E+00","module":"C1"},{"value":"5,32E+00","module":"C2"},{"value":"1,65E+01","module":"C3"},{"value":"1,81E+01","module":"C4"},{"value":"-1,68E+03","module":"D"}]},{"parameter":"EP-freshwater","unit":"kg P-eq.","values":[{"value":"4,31E-03","module":"A1-A3"},{"value":"1,20E-05","module":"A4"},{"value":"3,93E-08","module":"A5"},{"value":"4,06E-04","module":"B2"},{"value":"2,17E-03","module":"B4"},{"value":"0,0E+00","module":"C1"},{"value":"3,40E-06","module":"C2"},{"value":"1,00E-05","module":"C3"},{"value":"3,99E-06","module":"C4"},{"value":"-2,87E-04","module":"D"}]},{"parameter":"EP-marine","unit":"kg N-eq.","values":[{"value":"2,27E-01","module":"A1-A3"},{"value":"1,06E-03","module":"A4"},{"value":"1,66E-05","module":"A5"},{"value":"6,58E-03","module":"B2"},{"value":"1,16E-01","module":"B4"},{"value":"0,0E+00","module":"C1"},{"value":"3,01E-04","module":"C2"},{"value":"3,02E-03","module":"C3"},{"value":"1,01E-03","module":"C4"},{"value":"-7,14E-03","module":"D"}]},{"parameter":"EP-terrestrial","unit":"mol N-eq.","values":[{"value":"2,59E+00","module":"A1-A3"},{"value":"1,19E-02","module":"A4"},{"value":"8,77E-05","module":"A5"},{"value":"7,35E-02","module":"B2"},{"value":"1,32E+00","module":"B4"},{"value":"0,0E+00","module":"C1"},{"value":"3,36E-03","module":"C2"},{"value":"3,12E-02","module":"C3"},{"value":"1,11E-02","module":"C4"},{"value":"-7,71E-02","module":"D"}]},{"parameter":"GWP-IOBC","unit":"kg CO2-eq.","values":[{"value":"1,46E+02","module":"A1-A3"},{"value":"1,51E+00","module":"A4"},{"value":"1,35E-02","module":"A5"},{"value":"7,17E+00","module":"B2"},{"value":"7,82E+01","module":"B4"},{"value":"0,0E+00","module":"C1"},{"value":"4,27E-01","module":"C2"},{"value":"8,00E+00","module":"C3"},{"value":"4,00E-01","module":"C4"},{"value":"-5,43E+00","module":"D"}]}],"additional_environmental_impact":[{"parameter":"PM","unit":"disease incidence","values":[{"value":"2,01E-05","module":"A1-A3"},{"value":"1,38E-07","module":"A4"},{"value":"3,90E-10","module":"A5"},{"value":"2,95E-07","module":"B2"},{"value":"1,02E-05","module":"B4"},{"value":"0,0E+00","module":"C1"},{"value":"3,92E-08","module":"C2"},{"value":"1,03E-07","module":"C3"},{"value":"5,16E-08","module":"C4"},{"value":"-9,94E-07","module":"D"}]},{"parameter":"ETP-fw","unit":"CTUe","values":[{"value":"5,45E+03","module":"A1-A3"},{"value":"1,79E+01","module":"A4"},{"value":"6,57E-02","module":"A5"},{"value":"1,60E+02","module":"B2"},{"value":"2,76E+03","module":"B4"},{"value":"0,0E+00","module":"C1"},{"value":"5,07E+00","module":"C2"},{"value":"4,07E+01","module":"C3"},{"value":"5,41E+00","module":"C4"},{"value":"-2,06E+02","module":"D"}]},{"parameter":"HTP-c","unit":"CTUh","values":[{"value":"4,86E-07","module":"A1-A3"},{"value":"0,0E+00","module":"A4"},{"value":"2,00E-12","module":"A5"},{"value":"7,67E-09","module":"B2"},{"value":"2,45E-07","module":"B4"},{"value":"0,0E+00","module":"C1"},{"value":"0,0E+00","module":"C2"},{"value":"2,55E-09","module":"C3"},{"value":"1,94E-10","module":"C4"},{"value":"-1,32E-08","module":"D"}]},{"parameter":"HTP-nc","unit":"CTUh","values":[{"value":"3,60E-06","module":"A1-A3"},{"value":"1,73E-08","module":"A4"},{"value":"9,90E-11","module":"A5"},{"value":"7,22E-08","module":"B2"},{"value":"1,84E-06","module":"B4"},{"value":"0,0E+00","module":"C1"},{"value":"4,90E-09","module":"C2"},{"value":"5,23E-08","module":"C3"},{"value":"5,19E-09","module":"C4"},{"value":"-8,54E-08","module":"D"}]},{"parameter":"SQP","unit":"unitless","values":[{"value":"7,81E+03","module":"A1-A3"},{"value":"2,81E+01","module":"A4"},{"value":"9,97E-02","module":"A5"},{"value":"3,41E+01","module":"B2"},{"value":"3,94E+03","module":"B4"},{"value":"0,0E+00","module":"C1"},{"value":"7,95E+00","module":"C2"},{"value":"9,56E-01","module":"C3"},{"value":"1,98E+01","module":"C4"},{"value":"-1,45E+02","module":"D"}]},{"parameter":"IRP","unit":"kBq U235-eq.","values":[{"value":"9,77E+00","module":"A1-A3"},{"value":"1,07E-01","module":"A4"},{"value":"3,12E-04","module":"A5"},{"value":"2,98E-01","module":"B2"},{"value":"4,98E+00","module":"B4"},{"value":"0,0E+00","module":"C1"},{"value":"3,03E-02","module":"C2"},{"value":"1,10E-02","module":"C3"},{"value":"3,67E-02","module":"C4"},{"value":"-2,73E-01","module":"D"}]}],"resource_use":[{"parameter":"PERE","unit":"MJ","values":[{"value":"1,41E+03","module":"A1-A3"},{"value":"3,08E-01","module":"A4"},{"value":"1,59E-03","module":"A5"},{"value":"8,90E+00","module":"B2"},{"value":"7,07E+02","module":"B4"},{"value":"0,0E+00","module":"C1"},{"value":"8,73E-02","module":"C2"},{"value":"2,26E-01","module":"C3"},{"value":"1,70E-01","module":"C4"},{"value":"-1,42E+02","module":"D"}]},{"parameter":"PERM","unit":"MJ","values":[{"value":"3,07E+02","module":"A1-A3"},{"value":"0,0E+00","module":"A4"},{"value":"-6,11E+00","module":"A5"},{"value":"0,0E+00","module":"B2"},{"value":"4,72E-09","module":"B4"},{"value":"0,0E+00","module":"C1"},{"value":"0,0E+00","module":"C2"},{"value":"-3,01E+02","module":"C3"},{"value":"0,0E+00","module":"C4"},{"value":"0,0E+00","module":"D"}]},{"parameter":"PERT","unit":"MJ","values":[{"value":"1,72E+03","module":"A1-A3"},{"value":"3,08E-01","module":"A4"},{"value":"-6,11E+00","module":"A5"},{"value":"8,90E+00","module":"B2"},{"value":"7,07E+02","module":"B4"},{"value":"0,0E+00","module":"C1"},{"value":"8,73E-02","module":"C2"},{"value":"-3,01E+02","module":"C3"},{"value":"1,70E-01","module":"C4"},{"value":"-1,42E+02","module":"D"}]},{"parameter":"PENRE","unit":"MJ","values":[{"value":"1,95E+03","module":"A1-A3"},{"value":"2,45E+01","module":"A4"},{"value":"7,09E-02","module":"A5"},{"value":"2,03E+02","module":"B2"},{"value":"1,00E+03","module":"B4"},{"value":"0,0E+00","module":"C1"},{"value":"6,94E+00","module":"C2"},{"value":"1,03E+01","module":"C3"},{"value":"9,13E+00","module":"C4"},{"value":"-6,17E+01","module":"D"}]},{"parameter":"PENRM","unit":"MJ","values":[{"value":"8,63E+01","module":"A1-A3"},{"value":"0,0E+00","module":"A4"},{"value":"-6,37E+00","module":"A5"},{"value":"0,0E+00","module":"B2"},{"value":"-5,51E-09","module":"B4"},{"value":"0,0E+00","module":"C1"},{"value":"0,0E+00","module":"C2"},{"value":"-8,00E+01","module":"C3"},{"value":"0,0E+00","module":"C4"},{"value":"0,0E+00","module":"D"}]},{"parameter":"PENRT","unit":"MJ","values":[{"value":"2,04E+03","module":"A1-A3"},{"value":"2,45E+01","module":"A4"},{"value":"-6,30E+00","module":"A5"},{"value":"2,03E+02","module":"B2"},{"value":"1,00E+03","module":"B4"},{"value":"0,0E+00","module":"C1"},{"value":"6,94E+00","module":"C2"},{"value":"-6,97E+01","module":"C3"},{"value":"9,13E+00","module":"C4"},{"value":"-6,17E+01","module":"D"}]},{"parameter":"SM","unit":"kg","values":[{"value":"2,46E+00","module":"A1-A3"},{"value":"0,0E+00","module":"A4"},{"value":"0,0E+00","module":"A5"},{"value":"0,0E+00","module":"B2"},{"value":"1,23E+00","module":"B4"},{"value":"0,0E+00","module":"C1"},{"value":"0,0E+00","module":"C2"},{"value":"0,0E+00","module":"C3"},{"value":"0,0E+00","module":"C4"},{"value":"0,0E+00","module":"D"}]},{"parameter":"RSF","unit":"MJ","values":[{"value":"2,52E+00","module":"A1-A3"},{"value":"1,08E-02","module":"A4"},{"value":"4,42E-05","module":"A5"},{"value":"3,36E-02","module":"B2"},{"value":"1,28E+00","module":"B4"},{"value":"0,0E+00","module":"C1"},{"value":"3,05E-03","module":"C2"},{"value":"2,80E-02","module":"C3"},{"value":"4,49E-03","module":"C4"},{"value":"-1,54E+00","module":"D"}]},{"parameter":"NRSF","unit":"MJ","values":[{"value":"8,93E-01","module":"A1-A3"},{"value":"3,61E-02","module":"A4"},{"value":"1,59E-04","module":"A5"},{"value":"1,20E-02","module":"B2"},{"value":"5,80E-01","module":"B4"},{"value":"0,0E+00","module":"C1"},{"value":"1,02E-02","module":"C2"},{"value":"1,52E-02","module":"C3"},{"value":"2,00E-01","module":"C4"},{"value":"-7,53E+00","module":"D"}]},{"parameter":"FW","unit":"m3","values":[{"value":"4,29E+00","module":"A1-A3"},{"value":"2,79E-03","module":"A4"},{"value":"3,25E-05","module":"A5"},{"value":"3,20E-01","module":"B2"},{"value":"2,16E+00","module":"B4"},{"value":"0,0E+00","module":"C1"},{"value":"7,90E-04","module":"C2"},{"value":"1,31E-02","module":"C3"},{"value":"8,23E-03","module":"C4"},{"value":"-2,28E-01","module":"D"}]}],"end_of_life_waste":[{"parameter":"HWD","unit":"kg","values":[{"value":"3,57E+00","module":"A1-A3"},{"value":"1,34E-03","module":"A4"},{"value":"0,0E+00","module":"A5"},{"value":"2,22E-02","module":"B2"},{"value":"1,96E+01","module":"B4"},{"value":"0,0E+00","module":"C1"},{"value":"3,80E-04","module":"C2"},{"value":"5,80E-05","module":"C3"},{"value":"3,57E+01","module":"C4"},{"value":"4,75E-03","module":"D"}]},{"parameter":"NHWD","unit":"kg","values":[{"value":"7,74E+01","module":"A1-A3"},{"value":"2,13E+00","module":"A4"},{"value":"2,42E-01","module":"A5"},{"value":"6,65E-01","module":"B2"},{"value":"5,57E+01","module":"B4"},{"value":"0,0E+00","module":"C1"},{"value":"6,03E-01","module":"C2"},{"value":"3,05E+01","module":"C3"},{"value":"3,60E-01","module":"C4"},{"value":"-1,63E+00","module":"D"}]},{"parameter":"RWD","unit":"kg","values":[{"value":"3,62E-02","module":"A1-A3"},{"value":"1,67E-04","module":"A4"},{"value":"0,0E+00","module":"A5"},{"value":"3,05E-04","module":"B2"},{"value":"1,82E-02","module":"B4"},{"value":"0,0E+00","module":"C1"},{"value":"4,74E-05","module":"C2"},{"value":"1,95E-07","module":"C3"},{"value":"5,62E-05","module":"C4"},{"value":"-2,41E-04","module":"D"}]}],"end_of_life_flow":[{"parameter":"CRU","unit":"kg","values":[{"value":"0,0E+00","module":"A1-A3"},{"value":"0,0E+00","module":"A4"},{"value":"4,18E-01","module":"A5"},{"value":"0,0E+00","module":"B2"},{"value":"2,09E-01","module":"B4"},{"value":"0,0E+00","module":"C1"},{"value":"0,0E+00","module":"C2"},{"value":"0,0E+00","module":"C3"},{"value":"0,0E+00","module":"C4"},{"value":"0,0E+00","module":"D"}]},{"parameter":"MFR","unit":"kg","values":[{"value":"1,97E+00","module":"A1-A3"},{"value":"0,0E+00","module":"A4"},{"value":"1,47E-01","module":"A5"},{"value":"0,0E+00","module":"B2"},{"value":"1,68E+00","module":"B4"},{"value":"0,0E+00","module":"C1"},{"value":"0,0E+00","module":"C2"},{"value":"1,25E+00","module":"C3"},{"value":"0,0E+00","module":"C4"},{"value":"0,0E+00","module":"D"}]},{"parameter":"MER","unit":"kg","values":[{"value":"4,06E+00","module":"A1-A3"},{"value":"0,0E+00","module":"A4"},{"value":"2,18E-02","module":"A5"},{"value":"0,0E+00","module":"B2"},{"value":"3,09E+01","module":"B4"},{"value":"0,0E+00","module":"C1"},{"value":"0,0E+00","module":"C2"},{"value":"5,77E+01","module":"C3"},{"value":"0,0E+00","module":"C4"},{"value":"0,0E+00","module":"D"}]},{"parameter":"EEE","unit":"MJ","values":[{"value":"1,10E+00","module":"A1-A3"},{"value":"0,0E+00","module":"A4"},{"value":"1,52E-02","module":"A5"},{"value":"0,0E+00","module":"B2"},{"value":"9,16E+00","module":"B4"},{"value":"0,0E+00","module":"C1"},{"value":"0,0E+00","module":"C2"},{"value":"1,72E+01","module":"C3"},{"value":"0,0E+00","module":"C4"},{"value":"-5,41E-01","module":"D"}]},{"parameter":"EET","unit":"MJ","values":[{"value":"1,67E+01","module":"A1-A3"},{"value":"0,0E+00","module":"A4"},{"value":"2,30E-01","module":"A5"},{"value":"0,0E+00","module":"B2"},{"value":"1,36E+02","module":"B4"},{"value":"0,0E+00","module":"C1"},{"value":"0,0E+00","module":"C2"},{"value":"2,56E+02","module":"C3"},{"value":"0,0E+00","module":"C4"},{"value":"-3,75E+00","module":"D"}]}]}