{"product_name":"Wave 900 Sensor","epd_id":"NEPD-8656-8324","compliance":["EN 15804+A2","ISO 14025","ISO 21930"],"producer_name":"SG Armaturen AS","environmental_impact":[{"parameter":"GWP-total","unit":"kg CO2-eq.","values":[{"value":"3,34E+01","module":"A1"},{"value":"1,01E-01","module":"A2"},{"value":"9,98E-01","module":"A3"},{"value":"1,09E+00","module":"A4"},{"value":"9,09E-01","module":"A5"},{"value":"2,97E+01","module":"B6"},{"value":"0,0E+00","module":"C1"},{"value":"1,32E-01","module":"C2"},{"value":"6,86E-01","module":"C3"},{"value":"6,03E-02","module":"C4"},{"value":"-1,09E+00","module":"D"}]},{"parameter":"GWP-fossil","unit":"kg CO2-eq.","values":[{"value":"3,40E+01","module":"A1"},{"value":"1,01E-01","module":"A2"},{"value":"9,98E-01","module":"A3"},{"value":"1,09E+00","module":"A4"},{"value":"8,59E-03","module":"A5"},{"value":"2,88E+01","module":"B6"},{"value":"0,0E+00","module":"C1"},{"value":"1,32E-01","module":"C2"},{"value":"6,86E-01","module":"C3"},{"value":"6,00E-02","module":"C4"},{"value":"-1,09E+00","module":"D"}]},{"parameter":"GWP-biogenic","unit":"kg CO2-eq.","values":[{"value":"-5,91E-01","module":"A1"},{"value":"3,94E-05","module":"A2"},{"value":"2,48E-04","module":"A3"},{"value":"3,87E-04","module":"A4"},{"value":"9,00E-01","module":"A5"},{"value":"7,96E-01","module":"B6"},{"value":"0,0E+00","module":"C1"},{"value":"5,13E-05","module":"C2"},{"value":"1,93E-04","module":"C3"},{"value":"2,64E-05","module":"C4"},{"value":"-3,63E-03","module":"D"}]},{"parameter":"GWP-luluc","unit":"kg CO2-eq.","values":[{"value":"6,13E-02","module":"A1"},{"value":"3,70E-05","module":"A2"},{"value":"1,57E-04","module":"A3"},{"value":"5,44E-04","module":"A4"},{"value":"2,84E-06","module":"A5"},{"value":"1,19E-01","module":"B6"},{"value":"0,0E+00","module":"C1"},{"value":"4,82E-05","module":"C2"},{"value":"2,34E-04","module":"C3"},{"value":"2,42E-04","module":"C4"},{"value":"-2,31E-03","module":"D"}]},{"parameter":"ODP","unit":"kg CFC 11-eq.","values":[{"value":"2,44E-06","module":"A1"},{"value":"2,20E-08","module":"A2"},{"value":"1,46E-08","module":"A3"},{"value":"2,41E-07","module":"A4"},{"value":"1,81E-09","module":"A5"},{"value":"1,97E-06","module":"B6"},{"value":"0,0E+00","module":"C1"},{"value":"2,87E-08","module":"C2"},{"value":"6,62E-09","module":"C3"},{"value":"3,31E-09","module":"C4"},{"value":"-2,66E-03","module":"D"}]},{"parameter":"AP","unit":"mol H+-eq.","values":[{"value":"3,02E-01","module":"A1"},{"value":"3,03E-04","module":"A2"},{"value":"5,21E-03","module":"A3"},{"value":"1,68E-02","module":"A4"},{"value":"4,07E-05","module":"A5"},{"value":"2,25E-01","module":"B6"},{"value":"0,0E+00","module":"C1"},{"value":"3,94E-04","module":"C2"},{"value":"4,90E-04","module":"C3"},{"value":"1,78E-04","module":"C4"},{"value":"-9,11E-02","module":"D"}]},{"parameter":"POCP","unit":"kg NMVOC-eq.","values":[{"value":"1,43E-01","module":"A1"},{"value":"2,50E-04","module":"A2"},{"value":"3,12E-03","module":"A3"},{"value":"1,22E-02","module":"A4"},{"value":"4,19E-05","module":"A5"},{"value":"8,66E-02","module":"B6"},{"value":"0,0E+00","module":"C1"},{"value":"3,25E-04","module":"C2"},{"value":"3,60E-04","module":"C3"},{"value":"1,99E-04","module":"C4"},{"value":"-1,71E-02","module":"D"}]},{"parameter":"ADPE","unit":"kg Sb-eq.","values":[{"value":"6,52E-03","module":"A1"},{"value":"2,71E-06","module":"A2"},{"value":"3,08E-06","module":"A3"},{"value":"2,08E-05","module":"A4"},{"value":"2,09E-07","module":"A5"},{"value":"2,15E-03","module":"B6"},{"value":"0,0E+00","module":"C1"},{"value":"3,54E-06","module":"C2"},{"value":"7,02E-07","module":"C3"},{"value":"2,07E-07","module":"C4"},{"value":"-1,90E-03","module":"D"}]},{"parameter":"ADPF","unit":"MJ","values":[{"value":"4,28E+02","module":"A1"},{"value":"1,50E+00","module":"A2"},{"value":"8,83E+00","module":"A3"},{"value":"1,54E+01","module":"A4"},{"value":"1,20E-01","module":"A5"},{"value":"3,93E+02","module":"B6"},{"value":"0,0E+00","module":"C1"},{"value":"1,95E+00","module":"C2"},{"value":"9,83E-01","module":"C3"},{"value":"4,51E-01","module":"C4"},{"value":"-1,50E+01","module":"D"}]},{"parameter":"WDP","unit":"m3 world-eq.","values":[{"value":"9,97E+02","module":"A1"},{"value":"4,88E-01","module":"A2"},{"value":"1,44E+00","module":"A3"},{"value":"1,02E+01","module":"A4"},{"value":"1,52E-01","module":"A5"},{"value":"6,85E+04","module":"B6"},{"value":"0,0E+00","module":"C1"},{"value":"6,35E-01","module":"C2"},{"value":"8,76E+00","module":"C3"},{"value":"3,16E+00","module":"C4"},{"value":"-2,83E+01","module":"D"}]},{"parameter":"EP-freshwater","unit":"kg P-eq.","values":[{"value":"5,28E-03","module":"A1"},{"value":"9,49E-07","module":"A2"},{"value":"2,22E-05","module":"A3"},{"value":"6,97E-06","module":"A4"},{"value":"7,06E-08","module":"A5"},{"value":"2,07E-03","module":"B6"},{"value":"0,0E+00","module":"C1"},{"value":"1,24E-06","module":"C2"},{"value":"3,11E-06","module":"C3"},{"value":"1,31E-06","module":"C4"},{"value":"-5,17E-04","module":"D"}]},{"parameter":"EP-marine","unit":"kg N-eq.","values":[{"value":"3,85E-02","module":"A1"},{"value":"5,96E-05","module":"A2"},{"value":"1,08E-03","module":"A3"},{"value":"4,05E-03","module":"A4"},{"value":"1,35E-05","module":"A5"},{"value":"2,47E-02","module":"B6"},{"value":"0,0E+00","module":"C1"},{"value":"7,77E-05","module":"C2"},{"value":"1,27E-04","module":"C3"},{"value":"7,39E-05","module":"C4"},{"value":"-4,38E-03","module":"D"}]},{"parameter":"EP-terrestrial","unit":"mol N-eq.","values":[{"value":"4,38E-01","module":"A1"},{"value":"6,66E-04","module":"A2"},{"value":"1,19E-02","module":"A3"},{"value":"4,51E-02","module":"A4"},{"value":"1,46E-04","module":"A5"},{"value":"3,22E-01","module":"B6"},{"value":"0,0E+00","module":"C1"},{"value":"8,68E-04","module":"C2"},{"value":"1,37E-03","module":"C3"},{"value":"4,80E-04","module":"C4"},{"value":"-6,21E-02","module":"D"}]},{"parameter":"GWP-IOBC","unit":"kg CO2-eq.","values":[{"value":"3,43E+01","module":"A1"},{"value":"1,01E-01","module":"A2"},{"value":"9,43E-01","module":"A3"},{"value":"1,09E+00","module":"A4"},{"value":"8,60E-03","module":"A5"},{"value":"2,97E+01","module":"B6"},{"value":"0,0E+00","module":"C1"},{"value":"1,32E-01","module":"C2"},{"value":"6,86E-01","module":"C3"},{"value":"6,18E-02","module":"C4"},{"value":"-9,49E-01","module":"D"}]}],"additional_environmental_impact":[{"parameter":"PM","unit":"disease incidence","values":[{"value":"1,86E-06","module":"A1"},{"value":"6,54E-09","module":"A2"},{"value":"7,04E-08","module":"A3"},{"value":"3,86E-08","module":"A4"},{"value":"6,00E-10","module":"A5"},{"value":"1,61E-06","module":"B6"},{"value":"0,0E+00","module":"C1"},{"value":"8,52E-09","module":"C2"},{"value":"3,06E-09","module":"C3"},{"value":"3,26E-09","module":"C4"},{"value":"-1,80E-07","module":"D"}]},{"parameter":"ETP-fw","unit":"CTUe","values":[{"value":"2,58E+03","module":"A1"},{"value":"1,21E+00","module":"A2"},{"value":"2,59E+01","module":"A3"},{"value":"1,05E+01","module":"A4"},{"value":"1,60E-01","module":"A5"},{"value":"1,79E+03","module":"B6"},{"value":"0,0E+00","module":"C1"},{"value":"1,58E+00","module":"C2"},{"value":"2,83E+00","module":"C3"},{"value":"1,78E+02","module":"C4"},{"value":"-6,78E+02","module":"D"}]},{"parameter":"HTP-c","unit":"CTUh","values":[{"value":"5,32E-08","module":"A1"},{"value":"0,0E+00","module":"A2"},{"value":"2,80E-10","module":"A3"},{"value":"0,0E+00","module":"A4"},{"value":"5,00E-12","module":"A5"},{"value":"8,55E-08","module":"B6"},{"value":"0,0E+00","module":"C1"},{"value":"0,0E+00","module":"C2"},{"value":"1,33E-09","module":"C3"},{"value":"1,28E-10","module":"C4"},{"value":"-3,48E-09","module":"D"}]},{"parameter":"HTP-nc","unit":"CTUh","values":[{"value":"2,46E-06","module":"A1"},{"value":"1,18E-09","module":"A2"},{"value":"1,22E-08","module":"A3"},{"value":"7,70E-09","module":"A4"},{"value":"2,03E-10","module":"A5"},{"value":"2,01E-06","module":"B6"},{"value":"0,0E+00","module":"C1"},{"value":"1,55E-09","module":"C2"},{"value":"7,80E-08","module":"C3"},{"value":"1,03E-09","module":"C4"},{"value":"-3,74E-07","module":"D"}]},{"parameter":"SQP","unit":"unitless","values":[{"value":"1,17E+02","module":"A1"},{"value":"1,02E+00","module":"A2"},{"value":"1,87E+00","module":"A3"},{"value":"7,44E+00","module":"A4"},{"value":"8,07E-02","module":"A5"},{"value":"1,98E+02","module":"B6"},{"value":"0,0E+00","module":"C1"},{"value":"1,33E+00","module":"C2"},{"value":"2,19E-01","module":"C3"},{"value":"1,14E+00","module":"C4"},{"value":"-1,68E+01","module":"D"}]},{"parameter":"IRP","unit":"kBq U235-eq.","values":[{"value":"1,39E+00","module":"A1"},{"value":"6,21E-03","module":"A2"},{"value":"7,64E-03","module":"A3"},{"value":"6,68E-02","module":"A4"},{"value":"5,14E-04","module":"A5"},{"value":"7,13E+00","module":"B6"},{"value":"0,0E+00","module":"C1"},{"value":"8,10E-03","module":"C2"},{"value":"4,81E-03","module":"C3"},{"value":"1,35E-03","module":"C4"},{"value":"-6,20E-02","module":"D"}]}],"resource_use":[{"parameter":"PERE","unit":"MJ","values":[{"value":"4,81E+01","module":"A1"},{"value":"1,69E-02","module":"A2"},{"value":"8,89E-01","module":"A3"},{"value":"1,75E-01","module":"A4"},{"value":"1,98E-03","module":"A5"},{"value":"5,09E+03","module":"B6"},{"value":"0,0E+00","module":"C1"},{"value":"2,20E-02","module":"C2"},{"value":"1,40E-01","module":"C3"},{"value":"1,21E-01","module":"C4"},{"value":"-4,72E+00","module":"D"}]},{"parameter":"PERM","unit":"MJ","values":[{"value":"3,20E+00","module":"A1"},{"value":"0,0E+00","module":"A2"},{"value":"0,0E+00","module":"A3"},{"value":"0,0E+00","module":"A4"},{"value":"-3,20E+00","module":"A5"},{"value":"0,0E+00","module":"B6"},{"value":"0,0E+00","module":"C1"},{"value":"0,0E+00","module":"C2"},{"value":"0,0E+00","module":"C3"},{"value":"0,0E+00","module":"C4"},{"value":"0,0E+00","module":"D"}]},{"parameter":"PERT","unit":"MJ","values":[{"value":"5,13E+01","module":"A1"},{"value":"1,69E-02","module":"A2"},{"value":"8,89E-01","module":"A3"},{"value":"1,75E-01","module":"A4"},{"value":"-3,20E+00","module":"A5"},{"value":"5,09E+03","module":"B6"},{"value":"0,0E+00","module":"C1"},{"value":"2,20E-02","module":"C2"},{"value":"1,40E-01","module":"C3"},{"value":"1,21E-01","module":"C4"},{"value":"-4,72E+00","module":"D"}]},{"parameter":"PENRE","unit":"MJ","values":[{"value":"4,12E+02","module":"A1"},{"value":"1,50E+00","module":"A2"},{"value":"8,83E+00","module":"A3"},{"value":"1,54E+01","module":"A4"},{"value":"1,20E-01","module":"A5"},{"value":"3,94E+02","module":"B6"},{"value":"0,0E+00","module":"C1"},{"value":"1,95E+00","module":"C2"},{"value":"9,83E-01","module":"C3"},{"value":"4,51E-01","module":"C4"},{"value":"-1,50E+01","module":"D"}]},{"parameter":"PENRM","unit":"MJ","values":[{"value":"1,59E+01","module":"A1"},{"value":"0,0E+00","module":"A2"},{"value":"0,0E+00","module":"A3"},{"value":"0,0E+00","module":"A4"},{"value":"0,0E+00","module":"A5"},{"value":"0,0E+00","module":"B6"},{"value":"0,0E+00","module":"C1"},{"value":"0,0E+00","module":"C2"},{"value":"-1,76E+01","module":"C3"},{"value":"0,0E+00","module":"C4"},{"value":"0,0E+00","module":"D"}]},{"parameter":"PENRT","unit":"MJ","values":[{"value":"4,28E+02","module":"A1"},{"value":"1,50E+00","module":"A2"},{"value":"8,83E+00","module":"A3"},{"value":"1,54E+01","module":"A4"},{"value":"1,20E-01","module":"A5"},{"value":"3,94E+02","module":"B6"},{"value":"0,0E+00","module":"C1"},{"value":"1,95E+00","module":"C2"},{"value":"-1,66E+01","module":"C3"},{"value":"4,51E-01","module":"C4"},{"value":"-1,50E+01","module":"D"}]},{"parameter":"SM","unit":"kg","values":[{"value":"1,89E+00","module":"A1"},{"value":"0,0E+00","module":"A2"},{"value":"0,0E+00","module":"A3"},{"value":"0,0E+00","module":"A4"},{"value":"0,0E+00","module":"A5"},{"value":"0,0E+00","module":"B6"},{"value":"0,0E+00","module":"C1"},{"value":"0,0E+00","module":"C2"},{"value":"0,0E+00","module":"C3"},{"value":"2,75E-03","module":"C4"},{"value":"2,25E-02","module":"D"}]},{"parameter":"RSF","unit":"MJ","values":[{"value":"3,35E-01","module":"A1"},{"value":"3,31E-04","module":"A2"},{"value":"7,81E-04","module":"A3"},{"value":"5,77E-03","module":"A4"},{"value":"6,56E-05","module":"A5"},{"value":"4,00E+00","module":"B6"},{"value":"0,0E+00","module":"C1"},{"value":"4,31E-04","module":"C2"},{"value":"2,24E-03","module":"C3"},{"value":"5,52E-04","module":"C4"},{"value":"-6,02E-03","module":"D"}]},{"parameter":"NRSF","unit":"MJ","values":[{"value":"8,84E-02","module":"A1"},{"value":"2,81E-03","module":"A2"},{"value":"7,36E-03","module":"A3"},{"value":"3,09E-02","module":"A4"},{"value":"2,71E-04","module":"A5"},{"value":"9,96E+00","module":"B6"},{"value":"0,0E+00","module":"C1"},{"value":"3,66E-03","module":"C2"},{"value":"-7,97E-05","module":"C3"},{"value":"2,39E-02","module":"C4"},{"value":"-4,10E-01","module":"D"}]},{"parameter":"FW","unit":"m3","values":[{"value":"3,24E-01","module":"A1"},{"value":"1,67E-04","module":"A2"},{"value":"2,41E-02","module":"A3"},{"value":"1,33E-03","module":"A4"},{"value":"5,67E-05","module":"A5"},{"value":"3,80E+01","module":"B6"},{"value":"0,0E+00","module":"C1"},{"value":"2,18E-04","module":"C2"},{"value":"1,37E-03","module":"C3"},{"value":"3,56E-04","module":"C4"},{"value":"-1,62E-02","module":"D"}]}],"end_of_life_waste":[{"parameter":"HWD","unit":"kg","values":[{"value":"1,58E-01","module":"A1"},{"value":"1,35E-04","module":"A2"},{"value":"1,22E-03","module":"A3"},{"value":"7,52E-04","module":"A4"},{"value":"0,0E+00","module":"A5"},{"value":"2,52E-01","module":"B6"},{"value":"0,0E+00","module":"C1"},{"value":"1,76E-04","module":"C2"},{"value":"3,81E-05","module":"C3"},{"value":"1,38E-01","module":"C4"},{"value":"-4,45E-03","module":"D"}]},{"parameter":"NHWD","unit":"kg","values":[{"value":"4,24E+00","module":"A1"},{"value":"7,18E-02","module":"A2"},{"value":"8,25E-02","module":"A3"},{"value":"4,76E-01","module":"A4"},{"value":"5,31E-01","module":"A5"},{"value":"3,03E+01","module":"B6"},{"value":"0,0E+00","module":"C1"},{"value":"9,35E-02","module":"C2"},{"value":"5,17E-02","module":"C3"},{"value":"5,42E-01","module":"C4"},{"value":"-1,61E-01","module":"D"}]},{"parameter":"RWD","unit":"kg","values":[{"value":"1,08E-03","module":"A1"},{"value":"9,81E-06","module":"A2"},{"value":"6,75E-06","module":"A3"},{"value":"1,06E-04","module":"A4"},{"value":"0,0E+00","module":"A5"},{"value":"3,52E-03","module":"B6"},{"value":"0,0E+00","module":"C1"},{"value":"1,28E-05","module":"C2"},{"value":"1,93E-06","module":"C3"},{"value":"1,04E-06","module":"C4"},{"value":"-5,32E-05","module":"D"}]}],"end_of_life_flow":[{"parameter":"CRU","unit":"kg","values":[{"value":"0,0E+00","module":"A1"},{"value":"0,0E+00","module":"A2"},{"value":"0,0E+00","module":"A3"},{"value":"0,0E+00","module":"A4"},{"value":"0,0E+00","module":"A5"},{"value":"0,0E+00","module":"B6"},{"value":"0,0E+00","module":"C1"},{"value":"0,0E+00","module":"C2"},{"value":"0,0E+00","module":"C3"},{"value":"0,0E+00","module":"C4"},{"value":"0,0E+00","module":"D"}]},{"parameter":"MFR","unit":"kg","values":[{"value":"0,0E+00","module":"A1"},{"value":"0,0E+00","module":"A2"},{"value":"2,63E-02","module":"A3"},{"value":"0,0E+00","module":"A4"},{"value":"4,94E-01","module":"A5"},{"value":"0,0E+00","module":"B6"},{"value":"0,0E+00","module":"C1"},{"value":"0,0E+00","module":"C2"},{"value":"1,01E+00","module":"C3"},{"value":"2,26E-05","module":"C4"},{"value":"-8,81E-04","module":"D"}]},{"parameter":"MER","unit":"kg","values":[{"value":"0,0E+00","module":"A1"},{"value":"0,0E+00","module":"A2"},{"value":"5,67E-03","module":"A3"},{"value":"0,0E+00","module":"A4"},{"value":"7,56E-04","module":"A5"},{"value":"0,0E+00","module":"B6"},{"value":"0,0E+00","module":"C1"},{"value":"0,0E+00","module":"C2"},{"value":"2,52E-01","module":"C3"},{"value":"5,52E-07","module":"C4"},{"value":"-1,16E-04","module":"D"}]},{"parameter":"EEE","unit":"MJ","values":[{"value":"0,0E+00","module":"A1"},{"value":"0,0E+00","module":"A2"},{"value":"8,55E-03","module":"A3"},{"value":"0,0E+00","module":"A4"},{"value":"3,04E-02","module":"A5"},{"value":"0,0E+00","module":"B6"},{"value":"0,0E+00","module":"C1"},{"value":"0,0E+00","module":"C2"},{"value":"3,87E-01","module":"C3"},{"value":"3,58E-05","module":"C4"},{"value":"-2,84E-04","module":"D"}]},{"parameter":"EET","unit":"MJ","values":[{"value":"0,0E+00","module":"A1"},{"value":"0,0E+00","module":"A2"},{"value":"1,29E-01","module":"A3"},{"value":"0,0E+00","module":"A4"},{"value":"4,60E-01","module":"A5"},{"value":"0,0E+00","module":"B6"},{"value":"0,0E+00","module":"C1"},{"value":"0,0E+00","module":"C2"},{"value":"5,85E+00","module":"C3"},{"value":"5,42E-04","module":"C4"},{"value":"-4,30E-03","module":"D"}]}]}