{"product_name":"Wave 1200 Sensor","epd_id":"NEPD-8685-8345","compliance":["EN 15804+A2","ISO 14025","ISO 21930"],"producer_name":"SG Armaturen AS","environmental_impact":[{"parameter":"GWP-total","unit":"kg CO2-eq.","values":[{"value":"3,97E+01","module":"A1"},{"value":"1,36E-01","module":"A2"},{"value":"1,26E+00","module":"A3"},{"value":"1,38E+00","module":"A4"},{"value":"1,09E+00","module":"A5"},{"value":"3,93E+01","module":"B6"},{"value":"0,0E+00","module":"C1"},{"value":"1,66E-01","module":"C2"},{"value":"8,72E-01","module":"C3"},{"value":"7,38E-02","module":"C4"},{"value":"-1,05E+00","module":"D"}]},{"parameter":"GWP-fossil","unit":"kg CO2-eq.","values":[{"value":"4,03E+01","module":"A1"},{"value":"1,36E-01","module":"A2"},{"value":"1,26E+00","module":"A3"},{"value":"1,37E+00","module":"A4"},{"value":"1,03E-02","module":"A5"},{"value":"3,81E+01","module":"B6"},{"value":"0,0E+00","module":"C1"},{"value":"1,66E-01","module":"C2"},{"value":"8,71E-01","module":"C3"},{"value":"7,35E-02","module":"C4"},{"value":"-1,04E+00","module":"D"}]},{"parameter":"GWP-biogenic","unit":"kg CO2-eq.","values":[{"value":"-6,84E-01","module":"A1"},{"value":"5,28E-05","module":"A2"},{"value":"3,13E-04","module":"A3"},{"value":"4,87E-04","module":"A4"},{"value":"1,08E+00","module":"A5"},{"value":"1,05E+00","module":"B6"},{"value":"0,0E+00","module":"C1"},{"value":"6,46E-05","module":"C2"},{"value":"2,08E-04","module":"C3"},{"value":"3,03E-05","module":"C4"},{"value":"-3,73E-03","module":"D"}]},{"parameter":"GWP-luluc","unit":"kg CO2-eq.","values":[{"value":"7,19E-02","module":"A1"},{"value":"4,96E-05","module":"A2"},{"value":"1,98E-04","module":"A3"},{"value":"6,84E-04","module":"A4"},{"value":"3,39E-06","module":"A5"},{"value":"1,57E-01","module":"B6"},{"value":"0,0E+00","module":"C1"},{"value":"6,07E-05","module":"C2"},{"value":"2,57E-04","module":"C3"},{"value":"2,75E-04","module":"C4"},{"value":"-2,68E-03","module":"D"}]},{"parameter":"ODP","unit":"kg CFC 11-eq.","values":[{"value":"2,92E-06","module":"A1"},{"value":"2,95E-08","module":"A2"},{"value":"1,84E-08","module":"A3"},{"value":"3,03E-07","module":"A4"},{"value":"2,16E-09","module":"A5"},{"value":"2,61E-06","module":"B6"},{"value":"0,0E+00","module":"C1"},{"value":"3,61E-08","module":"C2"},{"value":"7,19E-09","module":"C3"},{"value":"4,05E-09","module":"C4"},{"value":"-3,45E-03","module":"D"}]},{"parameter":"AP","unit":"mol H+-eq.","values":[{"value":"3,60E-01","module":"A1"},{"value":"4,05E-04","module":"A2"},{"value":"6,56E-03","module":"A3"},{"value":"2,12E-02","module":"A4"},{"value":"4,86E-05","module":"A5"},{"value":"2,98E-01","module":"B6"},{"value":"0,0E+00","module":"C1"},{"value":"4,97E-04","module":"C2"},{"value":"5,46E-04","module":"C3"},{"value":"2,10E-04","module":"C4"},{"value":"-9,48E-02","module":"D"}]},{"parameter":"POCP","unit":"kg NMVOC-eq.","values":[{"value":"1,67E-01","module":"A1"},{"value":"3,34E-04","module":"A2"},{"value":"3,93E-03","module":"A3"},{"value":"1,53E-02","module":"A4"},{"value":"5,00E-05","module":"A5"},{"value":"1,15E-01","module":"B6"},{"value":"0,0E+00","module":"C1"},{"value":"4,09E-04","module":"C2"},{"value":"4,16E-04","module":"C3"},{"value":"2,36E-04","module":"C4"},{"value":"-1,75E-02","module":"D"}]},{"parameter":"ADPE","unit":"kg Sb-eq.","values":[{"value":"6,86E-03","module":"A1"},{"value":"3,64E-06","module":"A2"},{"value":"3,88E-06","module":"A3"},{"value":"2,62E-05","module":"A4"},{"value":"2,50E-07","module":"A5"},{"value":"2,84E-03","module":"B6"},{"value":"0,0E+00","module":"C1"},{"value":"4,45E-06","module":"C2"},{"value":"7,41E-07","module":"C3"},{"value":"2,42E-07","module":"C4"},{"value":"-1,92E-03","module":"D"}]},{"parameter":"ADPF","unit":"MJ","values":[{"value":"5,09E+02","module":"A1"},{"value":"2,00E+00","module":"A2"},{"value":"1,11E+01","module":"A3"},{"value":"1,94E+01","module":"A4"},{"value":"1,44E-01","module":"A5"},{"value":"5,21E+02","module":"B6"},{"value":"0,0E+00","module":"C1"},{"value":"2,45E+00","module":"C2"},{"value":"1,05E+00","module":"C3"},{"value":"5,34E-01","module":"C4"},{"value":"-1,47E+01","module":"D"}]},{"parameter":"WDP","unit":"m3 world-eq.","values":[{"value":"1,14E+03","module":"A1"},{"value":"6,53E-01","module":"A2"},{"value":"1,81E+00","module":"A3"},{"value":"1,29E+01","module":"A4"},{"value":"1,82E-01","module":"A5"},{"value":"9,07E+04","module":"B6"},{"value":"0,0E+00","module":"C1"},{"value":"8,00E-01","module":"C2"},{"value":"9,22E+00","module":"C3"},{"value":"4,01E+00","module":"C4"},{"value":"-3,34E+01","module":"D"}]},{"parameter":"EP-freshwater","unit":"kg P-eq.","values":[{"value":"6,34E-03","module":"A1"},{"value":"1,27E-06","module":"A2"},{"value":"2,79E-05","module":"A3"},{"value":"8,77E-06","module":"A4"},{"value":"8,42E-08","module":"A5"},{"value":"2,74E-03","module":"B6"},{"value":"0,0E+00","module":"C1"},{"value":"1,56E-06","module":"C2"},{"value":"3,31E-06","module":"C3"},{"value":"1,50E-06","module":"C4"},{"value":"-5,41E-04","module":"D"}]},{"parameter":"EP-marine","unit":"kg N-eq.","values":[{"value":"4,51E-02","module":"A1"},{"value":"7,98E-05","module":"A2"},{"value":"1,36E-03","module":"A3"},{"value":"5,10E-03","module":"A4"},{"value":"1,61E-05","module":"A5"},{"value":"3,28E-02","module":"B6"},{"value":"0,0E+00","module":"C1"},{"value":"9,78E-05","module":"C2"},{"value":"1,49E-04","module":"C3"},{"value":"9,17E-05","module":"C4"},{"value":"-4,50E-03","module":"D"}]},{"parameter":"EP-terrestrial","unit":"mol N-eq.","values":[{"value":"5,11E-01","module":"A1"},{"value":"8,93E-04","module":"A2"},{"value":"1,49E-02","module":"A3"},{"value":"5,68E-02","module":"A4"},{"value":"1,74E-04","module":"A5"},{"value":"4,26E-01","module":"B6"},{"value":"0,0E+00","module":"C1"},{"value":"1,09E-03","module":"C2"},{"value":"1,60E-03","module":"C3"},{"value":"5,76E-04","module":"C4"},{"value":"-6,41E-02","module":"D"}]},{"parameter":"GWP-IOBC","unit":"kg CO2-eq.","values":[{"value":"4,08E+01","module":"A1"},{"value":"1,36E-01","module":"A2"},{"value":"1,19E+00","module":"A3"},{"value":"1,37E+00","module":"A4"},{"value":"1,03E-02","module":"A5"},{"value":"3,93E+01","module":"B6"},{"value":"0,0E+00","module":"C1"},{"value":"1,66E-01","module":"C2"},{"value":"8,71E-01","module":"C3"},{"value":"7,58E-02","module":"C4"},{"value":"-8,56E-01","module":"D"}]}],"additional_environmental_impact":[{"parameter":"PM","unit":"disease incidence","values":[{"value":"2,20E-06","module":"A1"},{"value":"8,77E-09","module":"A2"},{"value":"8,86E-08","module":"A3"},{"value":"4,86E-08","module":"A4"},{"value":"7,16E-10","module":"A5"},{"value":"2,14E-06","module":"B6"},{"value":"0,0E+00","module":"C1"},{"value":"1,07E-08","module":"C2"},{"value":"3,36E-09","module":"C3"},{"value":"3,84E-09","module":"C4"},{"value":"-1,87E-07","module":"D"}]},{"parameter":"ETP-fw","unit":"CTUe","values":[{"value":"3,00E+03","module":"A1"},{"value":"1,62E+00","module":"A2"},{"value":"3,26E+01","module":"A3"},{"value":"1,32E+01","module":"A4"},{"value":"1,91E-01","module":"A5"},{"value":"2,37E+03","module":"B6"},{"value":"0,0E+00","module":"C1"},{"value":"1,99E+00","module":"C2"},{"value":"3,28E+00","module":"C3"},{"value":"2,26E+02","module":"C4"},{"value":"-7,11E+02","module":"D"}]},{"parameter":"HTP-c","unit":"CTUh","values":[{"value":"6,51E-08","module":"A1"},{"value":"0,0E+00","module":"A2"},{"value":"3,53E-10","module":"A3"},{"value":"0,0E+00","module":"A4"},{"value":"6,00E-12","module":"A5"},{"value":"1,13E-07","module":"B6"},{"value":"0,0E+00","module":"C1"},{"value":"0,0E+00","module":"C2"},{"value":"1,36E-09","module":"C3"},{"value":"1,47E-10","module":"C4"},{"value":"-3,63E-09","module":"D"}]},{"parameter":"HTP-nc","unit":"CTUh","values":[{"value":"3,02E-06","module":"A1"},{"value":"1,59E-09","module":"A2"},{"value":"1,54E-08","module":"A3"},{"value":"9,69E-09","module":"A4"},{"value":"2,41E-10","module":"A5"},{"value":"2,67E-06","module":"B6"},{"value":"0,0E+00","module":"C1"},{"value":"1,95E-09","module":"C2"},{"value":"7,98E-08","module":"C3"},{"value":"1,20E-09","module":"C4"},{"value":"-4,28E-07","module":"D"}]},{"parameter":"SQP","unit":"unitless","values":[{"value":"1,35E+02","module":"A1"},{"value":"1,37E+00","module":"A2"},{"value":"2,36E+00","module":"A3"},{"value":"9,36E+00","module":"A4"},{"value":"9,63E-02","module":"A5"},{"value":"2,62E+02","module":"B6"},{"value":"0,0E+00","module":"C1"},{"value":"1,68E+00","module":"C2"},{"value":"2,29E-01","module":"C3"},{"value":"1,35E+00","module":"C4"},{"value":"-1,82E+01","module":"D"}]},{"parameter":"IRP","unit":"kBq U235-eq.","values":[{"value":"1,63E+00","module":"A1"},{"value":"8,32E-03","module":"A2"},{"value":"9,62E-03","module":"A3"},{"value":"8,41E-02","module":"A4"},{"value":"6,14E-04","module":"A5"},{"value":"9,44E+00","module":"B6"},{"value":"0,0E+00","module":"C1"},{"value":"1,02E-02","module":"C2"},{"value":"5,09E-03","module":"C3"},{"value":"1,67E-03","module":"C4"},{"value":"-6,38E-02","module":"D"}]}],"resource_use":[{"parameter":"PERE","unit":"MJ","values":[{"value":"5,66E+01","module":"A1"},{"value":"2,27E-02","module":"A2"},{"value":"1,12E+00","module":"A3"},{"value":"2,21E-01","module":"A4"},{"value":"2,36E-03","module":"A5"},{"value":"6,74E+03","module":"B6"},{"value":"0,0E+00","module":"C1"},{"value":"2,78E-02","module":"C2"},{"value":"1,52E-01","module":"C3"},{"value":"1,39E-01","module":"C4"},{"value":"-5,72E+00","module":"D"}]},{"parameter":"PERM","unit":"MJ","values":[{"value":"3,80E+00","module":"A1"},{"value":"0,0E+00","module":"A2"},{"value":"0,0E+00","module":"A3"},{"value":"0,0E+00","module":"A4"},{"value":"-3,80E+00","module":"A5"},{"value":"0,0E+00","module":"B6"},{"value":"0,0E+00","module":"C1"},{"value":"0,0E+00","module":"C2"},{"value":"0,0E+00","module":"C3"},{"value":"0,0E+00","module":"C4"},{"value":"0,0E+00","module":"D"}]},{"parameter":"PERT","unit":"MJ","values":[{"value":"6,04E+01","module":"A1"},{"value":"2,27E-02","module":"A2"},{"value":"1,12E+00","module":"A3"},{"value":"2,21E-01","module":"A4"},{"value":"-3,80E+00","module":"A5"},{"value":"6,74E+03","module":"B6"},{"value":"0,0E+00","module":"C1"},{"value":"2,78E-02","module":"C2"},{"value":"1,52E-01","module":"C3"},{"value":"1,39E-01","module":"C4"},{"value":"-5,72E+00","module":"D"}]},{"parameter":"PENRE","unit":"MJ","values":[{"value":"4,89E+02","module":"A1"},{"value":"2,00E+00","module":"A2"},{"value":"1,11E+01","module":"A3"},{"value":"1,94E+01","module":"A4"},{"value":"1,44E-01","module":"A5"},{"value":"5,21E+02","module":"B6"},{"value":"0,0E+00","module":"C1"},{"value":"2,45E+00","module":"C2"},{"value":"1,05E+00","module":"C3"},{"value":"5,35E-01","module":"C4"},{"value":"-1,47E+01","module":"D"}]},{"parameter":"PENRM","unit":"MJ","values":[{"value":"2,02E+01","module":"A1"},{"value":"0,0E+00","module":"A2"},{"value":"0,0E+00","module":"A3"},{"value":"0,0E+00","module":"A4"},{"value":"0,0E+00","module":"A5"},{"value":"0,0E+00","module":"B6"},{"value":"0,0E+00","module":"C1"},{"value":"0,0E+00","module":"C2"},{"value":"-2,20E+01","module":"C3"},{"value":"0,0E+00","module":"C4"},{"value":"0,0E+00","module":"D"}]},{"parameter":"PENRT","unit":"MJ","values":[{"value":"5,09E+02","module":"A1"},{"value":"2,00E+00","module":"A2"},{"value":"1,11E+01","module":"A3"},{"value":"1,94E+01","module":"A4"},{"value":"1,44E-01","module":"A5"},{"value":"5,21E+02","module":"B6"},{"value":"0,0E+00","module":"C1"},{"value":"2,45E+00","module":"C2"},{"value":"-2,09E+01","module":"C3"},{"value":"5,35E-01","module":"C4"},{"value":"-1,47E+01","module":"D"}]},{"parameter":"SM","unit":"kg","values":[{"value":"2,39E+00","module":"A1"},{"value":"0,0E+00","module":"A2"},{"value":"0,0E+00","module":"A3"},{"value":"0,0E+00","module":"A4"},{"value":"0,0E+00","module":"A5"},{"value":"0,0E+00","module":"B6"},{"value":"0,0E+00","module":"C1"},{"value":"0,0E+00","module":"C2"},{"value":"0,0E+00","module":"C3"},{"value":"3,12E-03","module":"C4"},{"value":"2,78E-02","module":"D"}]},{"parameter":"RSF","unit":"MJ","values":[{"value":"3,37E-01","module":"A1"},{"value":"4,43E-04","module":"A2"},{"value":"9,84E-04","module":"A3"},{"value":"7,27E-03","module":"A4"},{"value":"7,84E-05","module":"A5"},{"value":"5,29E+00","module":"B6"},{"value":"0,0E+00","module":"C1"},{"value":"5,43E-04","module":"C2"},{"value":"2,38E-03","module":"C3"},{"value":"6,74E-04","module":"C4"},{"value":"-8,59E-03","module":"D"}]},{"parameter":"NRSF","unit":"MJ","values":[{"value":"8,85E-02","module":"A1"},{"value":"3,76E-03","module":"A2"},{"value":"9,26E-03","module":"A3"},{"value":"3,89E-02","module":"A4"},{"value":"3,23E-04","module":"A5"},{"value":"1,32E+01","module":"B6"},{"value":"0,0E+00","module":"C1"},{"value":"4,61E-03","module":"C2"},{"value":"-8,18E-05","module":"C3"},{"value":"2,71E-02","module":"C4"},{"value":"-5,51E-01","module":"D"}]},{"parameter":"FW","unit":"m3","values":[{"value":"3,83E-01","module":"A1"},{"value":"2,24E-04","module":"A2"},{"value":"3,03E-02","module":"A3"},{"value":"1,67E-03","module":"A4"},{"value":"6,77E-05","module":"A5"},{"value":"5,04E+01","module":"B6"},{"value":"0,0E+00","module":"C1"},{"value":"2,74E-04","module":"C2"},{"value":"1,63E-03","module":"C3"},{"value":"4,34E-04","module":"C4"},{"value":"-1,78E-02","module":"D"}]}],"end_of_life_waste":[{"parameter":"HWD","unit":"kg","values":[{"value":"1,85E-01","module":"A1"},{"value":"1,81E-04","module":"A2"},{"value":"1,54E-03","module":"A3"},{"value":"9,47E-04","module":"A4"},{"value":"0,0E+00","module":"A5"},{"value":"3,34E-01","module":"B6"},{"value":"0,0E+00","module":"C1"},{"value":"2,22E-04","module":"C2"},{"value":"3,87E-05","module":"C3"},{"value":"1,58E-01","module":"C4"},{"value":"-4,32E-03","module":"D"}]},{"parameter":"NHWD","unit":"kg","values":[{"value":"5,02E+00","module":"A1"},{"value":"9,61E-02","module":"A2"},{"value":"1,04E-01","module":"A3"},{"value":"5,99E-01","module":"A4"},{"value":"6,34E-01","module":"A5"},{"value":"4,01E+01","module":"B6"},{"value":"0,0E+00","module":"C1"},{"value":"1,18E-01","module":"C2"},{"value":"5,26E-02","module":"C3"},{"value":"6,98E-01","module":"C4"},{"value":"-1,44E-01","module":"D"}]},{"parameter":"RWD","unit":"kg","values":[{"value":"1,26E-03","module":"A1"},{"value":"1,31E-05","module":"A2"},{"value":"8,50E-06","module":"A3"},{"value":"1,33E-04","module":"A4"},{"value":"0,0E+00","module":"A5"},{"value":"4,66E-03","module":"B6"},{"value":"0,0E+00","module":"C1"},{"value":"1,61E-05","module":"C2"},{"value":"1,98E-06","module":"C3"},{"value":"1,34E-06","module":"C4"},{"value":"-5,46E-05","module":"D"}]}],"end_of_life_flow":[{"parameter":"CRU","unit":"kg","values":[{"value":"0,0E+00","module":"A1"},{"value":"0,0E+00","module":"A2"},{"value":"0,0E+00","module":"A3"},{"value":"0,0E+00","module":"A4"},{"value":"0,0E+00","module":"A5"},{"value":"0,0E+00","module":"B6"},{"value":"0,0E+00","module":"C1"},{"value":"0,0E+00","module":"C2"},{"value":"0,0E+00","module":"C3"},{"value":"0,0E+00","module":"C4"},{"value":"0,0E+00","module":"D"}]},{"parameter":"MFR","unit":"kg","values":[{"value":"0,0E+00","module":"A1"},{"value":"0,0E+00","module":"A2"},{"value":"3,31E-02","module":"A3"},{"value":"0,0E+00","module":"A4"},{"value":"5,90E-01","module":"A5"},{"value":"0,0E+00","module":"B6"},{"value":"0,0E+00","module":"C1"},{"value":"0,0E+00","module":"C2"},{"value":"1,31E+00","module":"C3"},{"value":"2,94E-05","module":"C4"},{"value":"-1,09E-03","module":"D"}]},{"parameter":"MER","unit":"kg","values":[{"value":"0,0E+00","module":"A1"},{"value":"0,0E+00","module":"A2"},{"value":"7,14E-03","module":"A3"},{"value":"0,0E+00","module":"A4"},{"value":"7,70E-04","module":"A5"},{"value":"0,0E+00","module":"B6"},{"value":"0,0E+00","module":"C1"},{"value":"0,0E+00","module":"C2"},{"value":"3,28E-01","module":"C3"},{"value":"7,20E-07","module":"C4"},{"value":"-1,43E-04","module":"D"}]},{"parameter":"EEE","unit":"MJ","values":[{"value":"0,0E+00","module":"A1"},{"value":"0,0E+00","module":"A2"},{"value":"1,08E-02","module":"A3"},{"value":"0,0E+00","module":"A4"},{"value":"3,63E-02","module":"A5"},{"value":"0,0E+00","module":"B6"},{"value":"0,0E+00","module":"C1"},{"value":"0,0E+00","module":"C2"},{"value":"5,04E-01","module":"C3"},{"value":"4,67E-05","module":"C4"},{"value":"-3,51E-04","module":"D"}]},{"parameter":"EET","unit":"MJ","values":[{"value":"0,0E+00","module":"A1"},{"value":"0,0E+00","module":"A2"},{"value":"1,63E-01","module":"A3"},{"value":"0,0E+00","module":"A4"},{"value":"5,49E-01","module":"A5"},{"value":"0,0E+00","module":"B6"},{"value":"0,0E+00","module":"C1"},{"value":"0,0E+00","module":"C2"},{"value":"7,63E+00","module":"C3"},{"value":"7,07E-04","module":"C4"},{"value":"-5,31E-03","module":"D"}]}]}