{"product_name":"Wave 900","epd_id":"NEPD-8575-8243","compliance":["EN 15804+A2","ISO 14025","ISO 21930"],"producer_name":"SG Armaturen AS","environmental_impact":[{"parameter":"GWP-total","unit":"kg CO2-eq.","values":[{"value":"3,05E+01","module":"A1"},{"value":"1,00E-01","module":"A2"},{"value":"9,71E-01","module":"A3"},{"value":"1,06E+00","module":"A4"},{"value":"9,02E-01","module":"A5"},{"value":"2,47E+01","module":"B6"},{"value":"0,0E+00","module":"C1"},{"value":"1,28E-01","module":"C2"},{"value":"6,38E-01","module":"C3"},{"value":"5,50E-02","module":"C4"},{"value":"-7,91E-01","module":"D"}]},{"parameter":"GWP-fossil","unit":"kg CO2-eq.","values":[{"value":"3,10E+01","module":"A1"},{"value":"1,00E-01","module":"A2"},{"value":"9,71E-01","module":"A3"},{"value":"1,06E+00","module":"A4"},{"value":"8,52E-03","module":"A5"},{"value":"2,40E+01","module":"B6"},{"value":"0,0E+00","module":"C1"},{"value":"1,28E-01","module":"C2"},{"value":"6,38E-01","module":"C3"},{"value":"5,48E-02","module":"C4"},{"value":"-7,86E-01","module":"D"}]},{"parameter":"GWP-biogenic","unit":"kg CO2-eq.","values":[{"value":"-5,94E-01","module":"A1"},{"value":"3,90E-05","module":"A2"},{"value":"2,42E-04","module":"A3"},{"value":"3,77E-04","module":"A4"},{"value":"8,93E-01","module":"A5"},{"value":"6,63E-01","module":"B6"},{"value":"0,0E+00","module":"C1"},{"value":"4,99E-05","module":"C2"},{"value":"1,59E-04","module":"C3"},{"value":"2,30E-05","module":"C4"},{"value":"-2,76E-03","module":"D"}]},{"parameter":"GWP-luluc","unit":"kg CO2-eq.","values":[{"value":"5,59E-02","module":"A1"},{"value":"3,66E-05","module":"A2"},{"value":"1,53E-04","module":"A3"},{"value":"5,29E-04","module":"A4"},{"value":"2,82E-06","module":"A5"},{"value":"9,89E-02","module":"B6"},{"value":"0,0E+00","module":"C1"},{"value":"4,69E-05","module":"C2"},{"value":"1,96E-04","module":"C3"},{"value":"2,09E-04","module":"C4"},{"value":"-1,82E-03","module":"D"}]},{"parameter":"ODP","unit":"kg CFC 11-eq.","values":[{"value":"2,22E-06","module":"A1"},{"value":"2,18E-08","module":"A2"},{"value":"1,42E-08","module":"A3"},{"value":"2,34E-07","module":"A4"},{"value":"1,80E-09","module":"A5"},{"value":"1,64E-06","module":"B6"},{"value":"0,0E+00","module":"C1"},{"value":"2,79E-08","module":"C2"},{"value":"5,43E-09","module":"C3"},{"value":"3,07E-09","module":"C4"},{"value":"-2,54E-03","module":"D"}]},{"parameter":"AP","unit":"mol H+-eq.","values":[{"value":"2,68E-01","module":"A1"},{"value":"2,99E-04","module":"A2"},{"value":"5,07E-03","module":"A3"},{"value":"1,64E-02","module":"A4"},{"value":"4,04E-05","module":"A5"},{"value":"1,87E-01","module":"B6"},{"value":"0,0E+00","module":"C1"},{"value":"3,84E-04","module":"C2"},{"value":"4,12E-04","module":"C3"},{"value":"1,60E-04","module":"C4"},{"value":"-7,10E-02","module":"D"}]},{"parameter":"POCP","unit":"kg NMVOC-eq.","values":[{"value":"1,26E-01","module":"A1"},{"value":"2,47E-04","module":"A2"},{"value":"3,04E-03","module":"A3"},{"value":"1,19E-02","module":"A4"},{"value":"4,15E-05","module":"A5"},{"value":"7,21E-02","module":"B6"},{"value":"0,0E+00","module":"C1"},{"value":"3,16E-04","module":"C2"},{"value":"3,10E-04","module":"C3"},{"value":"1,79E-04","module":"C4"},{"value":"-1,31E-02","module":"D"}]},{"parameter":"ADPE","unit":"kg Sb-eq.","values":[{"value":"4,99E-03","module":"A1"},{"value":"2,68E-06","module":"A2"},{"value":"3,00E-06","module":"A3"},{"value":"2,02E-05","module":"A4"},{"value":"2,07E-07","module":"A5"},{"value":"1,79E-03","module":"B6"},{"value":"0,0E+00","module":"C1"},{"value":"3,44E-06","module":"C2"},{"value":"5,61E-07","module":"C3"},{"value":"1,84E-07","module":"C4"},{"value":"-1,45E-03","module":"D"}]},{"parameter":"ADPF","unit":"MJ","values":[{"value":"3,91E+02","module":"A1"},{"value":"1,48E+00","module":"A2"},{"value":"8,59E+00","module":"A3"},{"value":"1,50E+01","module":"A4"},{"value":"1,19E-01","module":"A5"},{"value":"3,27E+02","module":"B6"},{"value":"0,0E+00","module":"C1"},{"value":"1,90E+00","module":"C2"},{"value":"8,00E-01","module":"C3"},{"value":"4,06E-01","module":"C4"},{"value":"-1,10E+01","module":"D"}]},{"parameter":"WDP","unit":"m3 world-eq.","values":[{"value":"9,02E+02","module":"A1"},{"value":"4,82E-01","module":"A2"},{"value":"1,40E+00","module":"A3"},{"value":"9,93E+00","module":"A4"},{"value":"1,51E-01","module":"A5"},{"value":"5,71E+04","module":"B6"},{"value":"0,0E+00","module":"C1"},{"value":"6,18E-01","module":"C2"},{"value":"6,99E+00","module":"C3"},{"value":"3,08E+00","module":"C4"},{"value":"-1,98E+01","module":"D"}]},{"parameter":"EP-freshwater","unit":"kg P-eq.","values":[{"value":"4,74E-03","module":"A1"},{"value":"9,39E-07","module":"A2"},{"value":"2,16E-05","module":"A3"},{"value":"6,78E-06","module":"A4"},{"value":"7,00E-08","module":"A5"},{"value":"1,72E-03","module":"B6"},{"value":"0,0E+00","module":"C1"},{"value":"1,20E-06","module":"C2"},{"value":"2,53E-06","module":"C3"},{"value":"1,14E-06","module":"C4"},{"value":"-4,04E-04","module":"D"}]},{"parameter":"EP-marine","unit":"kg N-eq.","values":[{"value":"3,43E-02","module":"A1"},{"value":"5,89E-05","module":"A2"},{"value":"1,05E-03","module":"A3"},{"value":"3,94E-03","module":"A4"},{"value":"1,33E-05","module":"A5"},{"value":"2,06E-02","module":"B6"},{"value":"0,0E+00","module":"C1"},{"value":"7,55E-05","module":"C2"},{"value":"1,11E-04","module":"C3"},{"value":"6,85E-05","module":"C4"},{"value":"-3,37E-03","module":"D"}]},{"parameter":"EP-terrestrial","unit":"mol N-eq.","values":[{"value":"3,87E-01","module":"A1"},{"value":"6,59E-04","module":"A2"},{"value":"1,15E-02","module":"A3"},{"value":"4,39E-02","module":"A4"},{"value":"1,44E-04","module":"A5"},{"value":"2,68E-01","module":"B6"},{"value":"0,0E+00","module":"C1"},{"value":"8,45E-04","module":"C2"},{"value":"1,19E-03","module":"C3"},{"value":"4,38E-04","module":"C4"},{"value":"-4,80E-02","module":"D"}]},{"parameter":"GWP-IOBC","unit":"kg CO2-eq.","values":[{"value":"3,14E+01","module":"A1"},{"value":"1,00E-01","module":"A2"},{"value":"9,17E-01","module":"A3"},{"value":"1,06E+00","module":"A4"},{"value":"8,52E-03","module":"A5"},{"value":"2,47E+01","module":"B6"},{"value":"0,0E+00","module":"C1"},{"value":"1,28E-01","module":"C2"},{"value":"6,38E-01","module":"C3"},{"value":"5,65E-02","module":"C4"},{"value":"-6,51E-01","module":"D"}]}],"additional_environmental_impact":[{"parameter":"PM","unit":"disease incidence","values":[{"value":"1,68E-06","module":"A1"},{"value":"6,47E-09","module":"A2"},{"value":"6,85E-08","module":"A3"},{"value":"3,75E-08","module":"A4"},{"value":"5,95E-10","module":"A5"},{"value":"1,34E-06","module":"B6"},{"value":"0,0E+00","module":"C1"},{"value":"8,29E-09","module":"C2"},{"value":"2,54E-09","module":"C3"},{"value":"2,92E-09","module":"C4"},{"value":"-1,40E-07","module":"D"}]},{"parameter":"ETP-fw","unit":"CTUe","values":[{"value":"2,22E+03","module":"A1"},{"value":"1,20E+00","module":"A2"},{"value":"2,52E+01","module":"A3"},{"value":"1,02E+01","module":"A4"},{"value":"1,59E-01","module":"A5"},{"value":"1,49E+03","module":"B6"},{"value":"0,0E+00","module":"C1"},{"value":"1,54E+00","module":"C2"},{"value":"2,45E+00","module":"C3"},{"value":"1,76E+02","module":"C4"},{"value":"-5,31E+02","module":"D"}]},{"parameter":"HTP-c","unit":"CTUh","values":[{"value":"4,91E-08","module":"A1"},{"value":"0,0E+00","module":"A2"},{"value":"2,72E-10","module":"A3"},{"value":"0,0E+00","module":"A4"},{"value":"5,00E-12","module":"A5"},{"value":"7,12E-08","module":"B6"},{"value":"0,0E+00","module":"C1"},{"value":"0,0E+00","module":"C2"},{"value":"1,03E-09","module":"C3"},{"value":"1,11E-10","module":"C4"},{"value":"-2,66E-09","module":"D"}]},{"parameter":"HTP-nc","unit":"CTUh","values":[{"value":"2,22E-06","module":"A1"},{"value":"1,17E-09","module":"A2"},{"value":"1,19E-08","module":"A3"},{"value":"7,49E-09","module":"A4"},{"value":"2,01E-10","module":"A5"},{"value":"1,68E-06","module":"B6"},{"value":"0,0E+00","module":"C1"},{"value":"1,51E-09","module":"C2"},{"value":"6,05E-08","module":"C3"},{"value":"9,13E-10","module":"C4"},{"value":"-3,13E-07","module":"D"}]},{"parameter":"SQP","unit":"unitless","values":[{"value":"1,02E+02","module":"A1"},{"value":"1,01E+00","module":"A2"},{"value":"1,82E+00","module":"A3"},{"value":"7,24E+00","module":"A4"},{"value":"8,00E-02","module":"A5"},{"value":"1,65E+02","module":"B6"},{"value":"0,0E+00","module":"C1"},{"value":"1,30E+00","module":"C2"},{"value":"1,74E-01","module":"C3"},{"value":"1,03E+00","module":"C4"},{"value":"-1,36E+01","module":"D"}]},{"parameter":"IRP","unit":"kBq U235-eq.","values":[{"value":"1,26E+00","module":"A1"},{"value":"6,14E-03","module":"A2"},{"value":"7,43E-03","module":"A3"},{"value":"6,50E-02","module":"A4"},{"value":"5,10E-04","module":"A5"},{"value":"5,94E+00","module":"B6"},{"value":"0,0E+00","module":"C1"},{"value":"7,88E-03","module":"C2"},{"value":"3,88E-03","module":"C3"},{"value":"1,27E-03","module":"C4"},{"value":"-4,77E-02","module":"D"}]}],"resource_use":[{"parameter":"PERE","unit":"MJ","values":[{"value":"4,43E+01","module":"A1"},{"value":"1,67E-02","module":"A2"},{"value":"8,65E-01","module":"A3"},{"value":"1,70E-01","module":"A4"},{"value":"1,96E-03","module":"A5"},{"value":"4,24E+03","module":"B6"},{"value":"0,0E+00","module":"C1"},{"value":"2,14E-02","module":"C2"},{"value":"1,16E-01","module":"C3"},{"value":"1,06E-01","module":"C4"},{"value":"-4,18E+00","module":"D"}]},{"parameter":"PERM","unit":"MJ","values":[{"value":"3,13E+00","module":"A1"},{"value":"0,0E+00","module":"A2"},{"value":"0,0E+00","module":"A3"},{"value":"0,0E+00","module":"A4"},{"value":"-3,13E+00","module":"A5"},{"value":"0,0E+00","module":"B6"},{"value":"0,0E+00","module":"C1"},{"value":"0,0E+00","module":"C2"},{"value":"0,0E+00","module":"C3"},{"value":"0,0E+00","module":"C4"},{"value":"0,0E+00","module":"D"}]},{"parameter":"PERT","unit":"MJ","values":[{"value":"4,75E+01","module":"A1"},{"value":"1,67E-02","module":"A2"},{"value":"8,65E-01","module":"A3"},{"value":"1,70E-01","module":"A4"},{"value":"-3,13E+00","module":"A5"},{"value":"4,24E+03","module":"B6"},{"value":"0,0E+00","module":"C1"},{"value":"2,14E-02","module":"C2"},{"value":"1,16E-01","module":"C3"},{"value":"1,06E-01","module":"C4"},{"value":"-4,18E+00","module":"D"}]},{"parameter":"PENRE","unit":"MJ","values":[{"value":"3,76E+02","module":"A1"},{"value":"1,48E+00","module":"A2"},{"value":"8,59E+00","module":"A3"},{"value":"1,50E+01","module":"A4"},{"value":"1,19E-01","module":"A5"},{"value":"3,28E+02","module":"B6"},{"value":"0,0E+00","module":"C1"},{"value":"1,90E+00","module":"C2"},{"value":"8,00E-01","module":"C3"},{"value":"4,07E-01","module":"C4"},{"value":"-1,10E+01","module":"D"}]},{"parameter":"PENRM","unit":"MJ","values":[{"value":"1,51E+01","module":"A1"},{"value":"0,0E+00","module":"A2"},{"value":"0,0E+00","module":"A3"},{"value":"0,0E+00","module":"A4"},{"value":"0,0E+00","module":"A5"},{"value":"0,0E+00","module":"B6"},{"value":"0,0E+00","module":"C1"},{"value":"0,0E+00","module":"C2"},{"value":"-1,64E+01","module":"C3"},{"value":"0,0E+00","module":"C4"},{"value":"0,0E+00","module":"D"}]},{"parameter":"PENRT","unit":"MJ","values":[{"value":"3,91E+02","module":"A1"},{"value":"1,48E+00","module":"A2"},{"value":"8,59E+00","module":"A3"},{"value":"1,50E+01","module":"A4"},{"value":"1,19E-01","module":"A5"},{"value":"3,28E+02","module":"B6"},{"value":"0,0E+00","module":"C1"},{"value":"1,90E+00","module":"C2"},{"value":"-1,56E+01","module":"C3"},{"value":"4,07E-01","module":"C4"},{"value":"-1,10E+01","module":"D"}]},{"parameter":"SM","unit":"kg","values":[{"value":"1,89E+00","module":"A1"},{"value":"0,0E+00","module":"A2"},{"value":"0,0E+00","module":"A3"},{"value":"0,0E+00","module":"A4"},{"value":"0,0E+00","module":"A5"},{"value":"0,0E+00","module":"B6"},{"value":"0,0E+00","module":"C1"},{"value":"0,0E+00","module":"C2"},{"value":"0,0E+00","module":"C3"},{"value":"2,37E-03","module":"C4"},{"value":"1,95E-02","module":"D"}]},{"parameter":"RSF","unit":"MJ","values":[{"value":"3,14E-01","module":"A1"},{"value":"3,27E-04","module":"A2"},{"value":"7,60E-04","module":"A3"},{"value":"5,62E-03","module":"A4"},{"value":"6,51E-05","module":"A5"},{"value":"3,33E+00","module":"B6"},{"value":"0,0E+00","module":"C1"},{"value":"4,20E-04","module":"C2"},{"value":"1,82E-03","module":"C3"},{"value":"5,16E-04","module":"C4"},{"value":"-6,29E-03","module":"D"}]},{"parameter":"NRSF","unit":"MJ","values":[{"value":"8,84E-02","module":"A1"},{"value":"2,78E-03","module":"A2"},{"value":"7,16E-03","module":"A3"},{"value":"3,01E-02","module":"A4"},{"value":"2,68E-04","module":"A5"},{"value":"8,29E+00","module":"B6"},{"value":"0,0E+00","module":"C1"},{"value":"3,56E-03","module":"C2"},{"value":"-6,21E-05","module":"C3"},{"value":"2,07E-02","module":"C4"},{"value":"-4,02E-01","module":"D"}]},{"parameter":"FW","unit":"m3","values":[{"value":"2,95E-01","module":"A1"},{"value":"1,65E-04","module":"A2"},{"value":"2,34E-02","module":"A3"},{"value":"1,29E-03","module":"A4"},{"value":"5,62E-05","module":"A5"},{"value":"3,17E+01","module":"B6"},{"value":"0,0E+00","module":"C1"},{"value":"2,12E-04","module":"C2"},{"value":"1,21E-03","module":"C3"},{"value":"3,30E-04","module":"C4"},{"value":"-1,30E-02","module":"D"}]}],"end_of_life_waste":[{"parameter":"HWD","unit":"kg","values":[{"value":"1,45E-01","module":"A1"},{"value":"1,34E-04","module":"A2"},{"value":"1,19E-03","module":"A3"},{"value":"7,31E-04","module":"A4"},{"value":"0,0E+00","module":"A5"},{"value":"2,10E-01","module":"B6"},{"value":"0,0E+00","module":"C1"},{"value":"1,71E-04","module":"C2"},{"value":"2,94E-05","module":"C3"},{"value":"1,21E-01","module":"C4"},{"value":"-3,30E-03","module":"D"}]},{"parameter":"NHWD","unit":"kg","values":[{"value":"3,83E+00","module":"A1"},{"value":"7,10E-02","module":"A2"},{"value":"8,03E-02","module":"A3"},{"value":"4,63E-01","module":"A4"},{"value":"5,27E-01","module":"A5"},{"value":"2,52E+01","module":"B6"},{"value":"0,0E+00","module":"C1"},{"value":"9,10E-02","module":"C2"},{"value":"3,99E-02","module":"C3"},{"value":"5,27E-01","module":"C4"},{"value":"-1,07E-01","module":"D"}]},{"parameter":"RWD","unit":"kg","values":[{"value":"9,74E-04","module":"A1"},{"value":"9,70E-06","module":"A2"},{"value":"6,57E-06","module":"A3"},{"value":"1,03E-04","module":"A4"},{"value":"0,0E+00","module":"A5"},{"value":"2,93E-03","module":"B6"},{"value":"0,0E+00","module":"C1"},{"value":"1,24E-05","module":"C2"},{"value":"1,50E-06","module":"C3"},{"value":"1,02E-06","module":"C4"},{"value":"-4,08E-05","module":"D"}]}],"end_of_life_flow":[{"parameter":"CRU","unit":"kg","values":[{"value":"0,0E+00","module":"A1"},{"value":"0,0E+00","module":"A2"},{"value":"0,0E+00","module":"A3"},{"value":"0,0E+00","module":"A4"},{"value":"0,0E+00","module":"A5"},{"value":"0,0E+00","module":"B6"},{"value":"0,0E+00","module":"C1"},{"value":"0,0E+00","module":"C2"},{"value":"0,0E+00","module":"C3"},{"value":"0,0E+00","module":"C4"},{"value":"0,0E+00","module":"D"}]},{"parameter":"MFR","unit":"kg","values":[{"value":"0,0E+00","module":"A1"},{"value":"0,0E+00","module":"A2"},{"value":"2,56E-02","module":"A3"},{"value":"0,0E+00","module":"A4"},{"value":"4,90E-01","module":"A5"},{"value":"0,0E+00","module":"B6"},{"value":"0,0E+00","module":"C1"},{"value":"0,0E+00","module":"C2"},{"value":"1,00E+00","module":"C3"},{"value":"2,14E-05","module":"C4"},{"value":"-7,62E-04","module":"D"}]},{"parameter":"MER","unit":"kg","values":[{"value":"0,0E+00","module":"A1"},{"value":"0,0E+00","module":"A2"},{"value":"5,52E-03","module":"A3"},{"value":"0,0E+00","module":"A4"},{"value":"4,41E-04","module":"A5"},{"value":"0,0E+00","module":"B6"},{"value":"0,0E+00","module":"C1"},{"value":"0,0E+00","module":"C2"},{"value":"2,39E-01","module":"C3"},{"value":"5,24E-07","module":"C4"},{"value":"-1,00E-04","module":"D"}]},{"parameter":"EEE","unit":"MJ","values":[{"value":"0,0E+00","module":"A1"},{"value":"0,0E+00","module":"A2"},{"value":"8,32E-03","module":"A3"},{"value":"0,0E+00","module":"A4"},{"value":"3,01E-02","module":"A5"},{"value":"0,0E+00","module":"B6"},{"value":"0,0E+00","module":"C1"},{"value":"0,0E+00","module":"C2"},{"value":"3,67E-01","module":"C3"},{"value":"3,40E-05","module":"C4"},{"value":"-2,46E-04","module":"D"}]},{"parameter":"EET","unit":"MJ","values":[{"value":"0,0E+00","module":"A1"},{"value":"0,0E+00","module":"A2"},{"value":"1,26E-01","module":"A3"},{"value":"0,0E+00","module":"A4"},{"value":"4,56E-01","module":"A5"},{"value":"0,0E+00","module":"B6"},{"value":"0,0E+00","module":"C1"},{"value":"0,0E+00","module":"C2"},{"value":"5,56E+00","module":"C3"},{"value":"5,15E-04","module":"C4"},{"value":"-3,72E-03","module":"D"}]}]}