{"product_name":"WAX-LI","epd_id":"NEPD-6962-6355","compliance":["EN 15804+A2","ISO 14025","ISO 21930"],"producer_name":"TROX Group","environmental_impact":[{"parameter":"GWP-total","unit":"kg CO2-eq.","values":[{"value":"2,38E+03","module":"A1-A3"},{"value":"1,97E+01","module":"A4"},{"value":"3,98E-01","module":"C1"},{"value":"2,47E+00","module":"C2"},{"value":"5,22E+00","module":"C3"},{"value":"-2,19E+00","module":"C4"},{"value":"-2,80E+02","module":"D"}]},{"parameter":"GWP-fossil","unit":"kg CO2-eq.","values":[{"value":"2,34E+03","module":"A1-A3"},{"value":"1,97E+01","module":"A4"},{"value":"3,98E-01","module":"C1"},{"value":"2,46E+00","module":"C2"},{"value":"5,21E+00","module":"C3"},{"value":"-2,19E+00","module":"C4"},{"value":"-2,76E+02","module":"D"}]},{"parameter":"GWP-biogenic","unit":"kg CO2-eq.","values":[{"value":"3,29E+01","module":"A1-A3"},{"value":"8,16E-03","module":"A4"},{"value":"7,46E-05","module":"C1"},{"value":"1,02E-03","module":"C2"},{"value":"3,03E-03","module":"C3"},{"value":"-9,73E-04","module":"C4"},{"value":"-8,75E-01","module":"D"}]},{"parameter":"GWP-luluc","unit":"kg CO2-eq.","values":[{"value":"6,39E+00","module":"A1-A3"},{"value":"7,01E-03","module":"A4"},{"value":"3,13E-05","module":"C1"},{"value":"8,77E-04","module":"C2"},{"value":"4,52E-04","module":"C3"},{"value":"-3,41E-04","module":"C4"},{"value":"-3,30E+00","module":"D"}]},{"parameter":"ODP","unit":"kg CFC 11-eq.","values":[{"value":"2,05E-04","module":"A1-A3"},{"value":"4,46E-06","module":"A4"},{"value":"8,60E-08","module":"C1"},{"value":"5,58E-07","module":"C2"},{"value":"1,40E-07","module":"C3"},{"value":"1,57E-08","module":"C4"},{"value":"-1,49E-03","module":"D"}]},{"parameter":"AP","unit":"mol H+-eq.","values":[{"value":"2,28E+01","module":"A1-A3"},{"value":"5,66E-02","module":"A4"},{"value":"4,16E-03","module":"C1"},{"value":"7,08E-03","module":"C2"},{"value":"2,78E-03","module":"C3"},{"value":"-1,10E-02","module":"C4"},{"value":"-2,89E+00","module":"D"}]},{"parameter":"POCP","unit":"kg NMVOC-eq.","values":[{"value":"9,40E+00","module":"A1-A3"},{"value":"4,80E-02","module":"A4"},{"value":"5,54E-03","module":"C1"},{"value":"6,00E-03","module":"C2"},{"value":"2,14E-03","module":"C3"},{"value":"-1,08E-02","module":"C4"},{"value":"-1,25E+00","module":"D"}]},{"parameter":"ADPE","unit":"kg Sb-eq.","values":[{"value":"1,37E+00","module":"A1-A3"},{"value":"5,44E-04","module":"A4"},{"value":"6,10E-07","module":"C1"},{"value":"6,80E-05","module":"C2"},{"value":"5,31E-06","module":"C3"},{"value":"-4,47E-05","module":"C4"},{"value":"-1,05E-02","module":"D"}]},{"parameter":"ADPF","unit":"MJ","values":[{"value":"3,11E+04","module":"A1-A3"},{"value":"2,98E+02","module":"A4"},{"value":"5,47E+00","module":"C1"},{"value":"3,72E+01","module":"C2"},{"value":"6,48E+00","module":"C3"},{"value":"-1,52E+01","module":"C4"},{"value":"-3,07E+03","module":"D"}]},{"parameter":"WDP","unit":"m3 world-eq.","values":[{"value":"2,26E+05","module":"A1-A3"},{"value":"2,88E+02","module":"A4"},{"value":"1,16E+00","module":"C1"},{"value":"3,60E+01","module":"C2"},{"value":"9,66E+01","module":"C3"},{"value":"1,82E+02","module":"C4"},{"value":"-9,25E+04","module":"D"}]},{"parameter":"EP-freshwater","unit":"kg P-eq.","values":[{"value":"1,61E-01","module":"A1-A3"},{"value":"1,57E-04","module":"A4"},{"value":"1,45E-06","module":"C1"},{"value":"1,97E-05","module":"C2"},{"value":"3,00E-05","module":"C3"},{"value":"-1,62E-04","module":"C4"},{"value":"-2,11E-02","module":"D"}]},{"parameter":"EP-marine","unit":"kg N-eq.","values":[{"value":"2,66E+00","module":"A1-A3"},{"value":"1,12E-02","module":"A4"},{"value":"1,84E-03","module":"C1"},{"value":"1,40E-03","module":"C2"},{"value":"7,64E-04","module":"C3"},{"value":"-1,83E-03","module":"C4"},{"value":"-2,98E-01","module":"D"}]},{"parameter":"EP-terrestrial","unit":"mol N-eq.","values":[{"value":"6,18E+01","module":"A1-A3"},{"value":"1,25E-01","module":"A4"},{"value":"2,01E-02","module":"C1"},{"value":"1,57E-02","module":"C2"},{"value":"8,16E-03","module":"C3"},{"value":"-1,93E-02","module":"C4"},{"value":"-3,43E+00","module":"D"}]},{"parameter":"GWP-IOBC","unit":"kg CO2-eq.","values":[{"value":"2,38E+03","module":"A1-A3"},{"value":"1,97E+01","module":"A4"},{"value":"3,98E-01","module":"C1"},{"value":"2,47E+00","module":"C2"},{"value":"5,22E+00","module":"C3"},{"value":"-3,56E+00","module":"C4"},{"value":"-3,17E+02","module":"D"}]}],"additional_environmental_impact":[{"parameter":"PM","unit":"disease incidence","values":[{"value":"2,09E-04","module":"A1-A3"},{"value":"1,21E-06","module":"A4"},{"value":"1,10E-07","module":"C1"},{"value":"1,51E-07","module":"C2"},{"value":"3,03E-08","module":"C3"},{"value":"-1,79E-07","module":"C4"},{"value":"-2,26E-05","module":"D"}]},{"parameter":"ETP-fw","unit":"CTUe","values":[{"value":"1,02E+05","module":"A1-A3"},{"value":"2,21E+02","module":"A4"},{"value":"2,99E+00","module":"C1"},{"value":"2,76E+01","module":"C2"},{"value":"4,31E+01","module":"C3"},{"value":"1,52E+03","module":"C4"},{"value":"-1,95E+04","module":"D"}]},{"parameter":"HTP-c","unit":"CTUh","values":[{"value":"1,11E-05","module":"A1-A3"},{"value":"0,0E+00","module":"A4"},{"value":"0,0E+00","module":"C1"},{"value":"0,0E+00","module":"C2"},{"value":"1,25E-09","module":"C3"},{"value":"6,56E-09","module":"C4"},{"value":"-1,07E-06","module":"D"}]},{"parameter":"HTP-nc","unit":"CTUh","values":[{"value":"1,61E-04","module":"A1-A3"},{"value":"2,41E-07","module":"A4"},{"value":"2,71E-09","module":"C1"},{"value":"3,02E-08","module":"C2"},{"value":"2,64E-08","module":"C3"},{"value":"1,62E-06","module":"C4"},{"value":"-8,66E-06","module":"D"}]},{"parameter":"SQP","unit":"unitless","values":[{"value":"1,74E+04","module":"A1-A3"},{"value":"2,08E+02","module":"A4"},{"value":"6,95E-01","module":"C1"},{"value":"2,61E+01","module":"C2"},{"value":"2,61E+00","module":"C3"},{"value":"2,08E+01","module":"C4"},{"value":"-2,27E+02","module":"D"}]},{"parameter":"IRP","unit":"kBq U235-eq.","values":[{"value":"1,34E+02","module":"A1-A3"},{"value":"1,30E+00","module":"A4"},{"value":"2,35E-02","module":"C1"},{"value":"1,63E-01","module":"C2"},{"value":"3,65E-02","module":"C3"},{"value":"4,40E-02","module":"C4"},{"value":"-9,20E+00","module":"D"}]}],"resource_use":[{"parameter":"PERE","unit":"MJ","values":[{"value":"4,38E+03","module":"A1-A3"},{"value":"4,27E+00","module":"A4"},{"value":"2,96E-02","module":"C1"},{"value":"5,33E-01","module":"C2"},{"value":"1,22E+00","module":"C3"},{"value":"-1,28E+00","module":"C4"},{"value":"-8,82E+02","module":"D"}]},{"parameter":"PERM","unit":"MJ","values":[{"value":"0,0E+00","module":"A1-A3"},{"value":"0,0E+00","module":"A4"},{"value":"0,0E+00","module":"C1"},{"value":"0,0E+00","module":"C2"},{"value":"0,0E+00","module":"C3"},{"value":"0,0E+00","module":"C4"},{"value":"0,0E+00","module":"D"}]},{"parameter":"PERT","unit":"MJ","values":[{"value":"4,38E+03","module":"A1-A3"},{"value":"4,27E+00","module":"A4"},{"value":"2,96E-02","module":"C1"},{"value":"5,33E-01","module":"C2"},{"value":"1,22E+00","module":"C3"},{"value":"-1,28E+00","module":"C4"},{"value":"-8,82E+02","module":"D"}]},{"parameter":"PENRE","unit":"MJ","values":[{"value":"3,11E+04","module":"A1-A3"},{"value":"2,98E+02","module":"A4"},{"value":"5,47E+00","module":"C1"},{"value":"3,72E+01","module":"C2"},{"value":"6,48E+00","module":"C3"},{"value":"-1,52E+01","module":"C4"},{"value":"-3,06E+03","module":"D"}]},{"parameter":"PENRM","unit":"MJ","values":[{"value":"7,04E+01","module":"A1-A3"},{"value":"0,0E+00","module":"A4"},{"value":"0,0E+00","module":"C1"},{"value":"0,0E+00","module":"C2"},{"value":"-6,52E+01","module":"C3"},{"value":"0,0E+00","module":"C4"},{"value":"0,0E+00","module":"D"}]},{"parameter":"PENRT","unit":"MJ","values":[{"value":"3,12E+04","module":"A1-A3"},{"value":"2,98E+02","module":"A4"},{"value":"5,47E+00","module":"C1"},{"value":"3,72E+01","module":"C2"},{"value":"-5,87E+01","module":"C3"},{"value":"-1,52E+01","module":"C4"},{"value":"-3,06E+03","module":"D"}]},{"parameter":"SM","unit":"kg","values":[{"value":"2,85E+02","module":"A1-A3"},{"value":"0,0E+00","module":"A4"},{"value":"2,69E-03","module":"C1"},{"value":"0,0E+00","module":"C2"},{"value":"5,42E-04","module":"C3"},{"value":"9,10E-03","module":"C4"},{"value":"2,08E+00","module":"D"}]},{"parameter":"RSF","unit":"MJ","values":[{"value":"1,34E+02","module":"A1-A3"},{"value":"1,53E-01","module":"A4"},{"value":"7,28E-04","module":"C1"},{"value":"1,91E-02","module":"C2"},{"value":"2,68E-02","module":"C3"},{"value":"1,06E-01","module":"C4"},{"value":"3,40E+00","module":"D"}]},{"parameter":"NRSF","unit":"MJ","values":[{"value":"7,30E+02","module":"A1-A3"},{"value":"5,46E-01","module":"A4"},{"value":"1,07E-02","module":"C1"},{"value":"6,82E-02","module":"C2"},{"value":"-3,61E-04","module":"C3"},{"value":"3,00E+00","module":"C4"},{"value":"1,04E+02","module":"D"}]},{"parameter":"FW","unit":"m3","values":[{"value":"3,11E+01","module":"A1-A3"},{"value":"3,19E-02","module":"A4"},{"value":"2,82E-04","module":"C1"},{"value":"3,98E-03","module":"C2"},{"value":"1,54E-02","module":"C3"},{"value":"5,13E-03","module":"C4"},{"value":"-4,69E+00","module":"D"}]}],"end_of_life_waste":[{"parameter":"HWD","unit":"kg","values":[{"value":"1,94E+01","module":"A1-A3"},{"value":"1,54E-02","module":"A4"},{"value":"1,61E-04","module":"C1"},{"value":"1,92E-03","module":"C2"},{"value":"5,05E-03","module":"C3"},{"value":"4,41E-01","module":"C4"},{"value":"1,26E-01","module":"D"}]},{"parameter":"NHWD","unit":"kg","values":[{"value":"7,16E+02","module":"A1-A3"},{"value":"1,45E+01","module":"A4"},{"value":"6,48E-03","module":"C1"},{"value":"1,81E+00","module":"C2"},{"value":"1,13E+00","module":"C3"},{"value":"3,94E+01","module":"C4"},{"value":"-9,33E+01","module":"D"}]},{"parameter":"RWD","unit":"kg","values":[{"value":"1,21E-01","module":"A1-A3"},{"value":"2,03E-03","module":"A4"},{"value":"3,80E-05","module":"C1"},{"value":"2,54E-04","module":"C2"},{"value":"9,23E-06","module":"C3"},{"value":"2,62E-05","module":"C4"},{"value":"-8,70E-03","module":"D"}]}],"end_of_life_flow":[{"parameter":"CRU","unit":"kg","values":[{"value":"0,0E+00","module":"A1-A3"},{"value":"0,0E+00","module":"A4"},{"value":"0,0E+00","module":"C1"},{"value":"0,0E+00","module":"C2"},{"value":"0,0E+00","module":"C3"},{"value":"0,0E+00","module":"C4"},{"value":"0,0E+00","module":"D"}]},{"parameter":"MFR","unit":"kg","values":[{"value":"3,12E+01","module":"A1-A3"},{"value":"0,0E+00","module":"A4"},{"value":"2,64E-03","module":"C1"},{"value":"0,0E+00","module":"C2"},{"value":"2,56E+02","module":"C3"},{"value":"6,44E-04","module":"C4"},{"value":"-8,62E-02","module":"D"}]},{"parameter":"MER","unit":"kg","values":[{"value":"5,80E+00","module":"A1-A3"},{"value":"0,0E+00","module":"A4"},{"value":"8,18E-06","module":"C1"},{"value":"0,0E+00","module":"C2"},{"value":"6,40E-01","module":"C3"},{"value":"7,77E-06","module":"C4"},{"value":"-1,13E-02","module":"D"}]},{"parameter":"EEE","unit":"MJ","values":[{"value":"3,94E+00","module":"A1-A3"},{"value":"0,0E+00","module":"A4"},{"value":"2,81E-05","module":"C1"},{"value":"0,0E+00","module":"C2"},{"value":"1,07E+00","module":"C3"},{"value":"1,87E-04","module":"C4"},{"value":"-2,95E-02","module":"D"}]},{"parameter":"EET","unit":"MJ","values":[{"value":"5,96E+01","module":"A1-A3"},{"value":"0,0E+00","module":"A4"},{"value":"4,24E-04","module":"C1"},{"value":"0,0E+00","module":"C2"},{"value":"1,62E+01","module":"C3"},{"value":"2,83E-03","module":"C4"},{"value":"-4,46E-01","module":"D"}]}]}