{"product_name":"weber Pudsem\u00f8rtel KC 50/50/700 Bakke 0-2 mm","epd_id":"NEPD-3804-2758-EN","compliance":["EN 15804+A2","ISO 14025","ISO 21930"],"producer_name":"Saint Gobain Denmark A/S -Weber","environmental_impact":[{"parameter":"GWP-total","unit":"kg CO2-eq.","values":[{"value":"2,87E-01","module":"A1-A3"},{"value":"8,34E-03","module":"A4"},{"value":"5,06E-02","module":"A5"},{"value":"4,00E-03","module":"C1"},{"value":"5,00E-03","module":"C2"},{"value":"6,46E-04","module":"C3"},{"value":"8,19E-04","module":"C4"},{"value":"-2,10E-03","module":"D"}]},{"parameter":"GWP-fossil","unit":"kg CO2-eq.","values":[{"value":"3,31E-01","module":"A1-A3"},{"value":"8,33E-03","module":"A4"},{"value":"5,71E-03","module":"A5"},{"value":"4,00E-03","module":"C1"},{"value":"5,00E-03","module":"C2"},{"value":"6,37E-04","module":"C3"},{"value":"8,18E-04","module":"C4"},{"value":"-2,06E-03","module":"D"}]},{"parameter":"GWP-biogenic","unit":"kg CO2-eq.","values":[{"value":"-4,42E-02","module":"A1-A3"},{"value":"3,40E-06","module":"A4"},{"value":"4,49E-02","module":"A5"},{"value":"7,50E-07","module":"C1"},{"value":"2,04E-06","module":"C2"},{"value":"5,51E-06","module":"C3"},{"value":"9,55E-07","module":"C4"},{"value":"-4,10E-05","module":"D"}]},{"parameter":"GWP-luluc","unit":"kg CO2-eq.","values":[{"value":"2,34E-04","module":"A1-A3"},{"value":"2,91E-06","module":"A4"},{"value":"1,21E-06","module":"A5"},{"value":"3,15E-07","module":"C1"},{"value":"1,75E-06","module":"C2"},{"value":"8,82E-07","module":"C3"},{"value":"2,01E-07","module":"C4"},{"value":"-1,39E-06","module":"D"}]},{"parameter":"ODP","unit":"kg CFC 11-eq.","values":[{"value":"1,68E-08","module":"A1-A3"},{"value":"1,90E-09","module":"A4"},{"value":"3,50E-10","module":"A5"},{"value":"8,64E-10","module":"C1"},{"value":"1,14E-09","module":"C2"},{"value":"1,25E-10","module":"C3"},{"value":"3,10E-10","module":"C4"},{"value":"-3,74E-10","module":"D"}]},{"parameter":"AP","unit":"mol H+-eq.","values":[{"value":"1,14E-03","module":"A1-A3"},{"value":"3,41E-05","module":"A4"},{"value":"9,30E-06","module":"A5"},{"value":"4,19E-05","module":"C1"},{"value":"2,04E-05","module":"C2"},{"value":"5,16E-06","module":"C3"},{"value":"7,28E-06","module":"C4"},{"value":"-1,85E-05","module":"D"}]},{"parameter":"POCP","unit":"kg NMVOC-eq.","values":[{"value":"1,02E-03","module":"A1-A3"},{"value":"3,42E-05","module":"A4"},{"value":"9,31E-06","module":"A5"},{"value":"5,57E-05","module":"C1"},{"value":"2,05E-05","module":"C2"},{"value":"4,66E-06","module":"C3"},{"value":"8,54E-06","module":"C4"},{"value":"-1,99E-05","module":"D"}]},{"parameter":"ADPE","unit":"kg Sb-eq.","values":[{"value":"2,52E-06","module":"A1-A3"},{"value":"2,26E-07","module":"A4"},{"value":"3,56E-08","module":"A5"},{"value":"6,14E-09","module":"C1"},{"value":"1,35E-07","module":"C2"},{"value":"8,09E-09","module":"C3"},{"value":"7,37E-09","module":"C4"},{"value":"-1,82E-07","module":"D"}]},{"parameter":"ADPF","unit":"MJ","values":[{"value":"6,29E+00","module":"A1-A3"},{"value":"1,26E-01","module":"A4"},{"value":"3,01E-02","module":"A5"},{"value":"5,51E-02","module":"C1"},{"value":"7,54E-02","module":"C2"},{"value":"1,98E-02","module":"C3"},{"value":"2,25E-02","module":"C4"},{"value":"-3,48E-02","module":"D"}]},{"parameter":"WDP","unit":"m3 world-eq.","values":[{"value":"1,90E+01","module":"A1-A3"},{"value":"1,20E-01","module":"A4"},{"value":"1,96E-01","module":"A5"},{"value":"1,17E-02","module":"C1"},{"value":"7,19E-02","module":"C2"},{"value":"2,18E+00","module":"C3"},{"value":"1,39E-01","module":"C4"},{"value":"-1,63E+00","module":"D"}]},{"parameter":"EP-freshwater","unit":"kg P-eq.","values":[{"value":"8,23E-06","module":"A1-A3"},{"value":"6,54E-08","module":"A4"},{"value":"5,86E-08","module":"A5"},{"value":"1,46E-08","module":"C1"},{"value":"3,93E-08","module":"C2"},{"value":"4,03E-08","module":"C3"},{"value":"9,27E-09","module":"C4"},{"value":"-5,46E-08","module":"D"}]},{"parameter":"EP-marine","unit":"kg N-eq.","values":[{"value":"2,28E-04","module":"A1-A3"},{"value":"1,01E-05","module":"A4"},{"value":"6,31E-06","module":"A5"},{"value":"1,85E-05","module":"C1"},{"value":"6,06E-06","module":"C2"},{"value":"1,51E-06","module":"C3"},{"value":"2,70E-06","module":"C4"},{"value":"-6,42E-06","module":"D"}]},{"parameter":"EP-terrestrial","unit":"mol N-eq.","values":[{"value":"2,57E-03","module":"A1-A3"},{"value":"1,12E-04","module":"A4"},{"value":"3,06E-05","module":"A5"},{"value":"2,00E-04","module":"C1"},{"value":"6,70E-05","module":"C2"},{"value":"1,74E-05","module":"C3"},{"value":"2,98E-05","module":"C4"},{"value":"-7,54E-05","module":"D"}]},{"parameter":"GWP-IOBC","unit":"kg CO2-eq.","values":[{"value":"6,22E-01","module":"A1-A3"},{"value":"8,34E-03","module":"A4"},{"value":"7,90E-04","module":"A5"},{"value":"4,00E-03","module":"C1"},{"value":"5,00E-03","module":"C2"},{"value":"0,0E+00","module":"C3"},{"value":"0,0E+00","module":"C4"},{"value":"-2,20E-03","module":"D"}]}],"additional_environmental_impact":[{"parameter":"PM","unit":"disease incidence","values":[{"value":"9,48E-09","module":"A1-A3"},{"value":"6,00E-10","module":"A4"},{"value":"1,35E-10","module":"A5"},{"value":"5,07E-09","module":"C1"},{"value":"3,60E-10","module":"C2"},{"value":"8,30E-11","module":"C3"},{"value":"1,55E-10","module":"C4"},{"value":"-3,94E-10","module":"D"}]},{"parameter":"ETP-fw","unit":"CTUe","values":[{"value":"3,71E+00","module":"A1-A3"},{"value":"9,26E-02","module":"A4"},{"value":"3,52E-02","module":"A5"},{"value":"3,01E-02","module":"C1"},{"value":"5,55E-02","module":"C2"},{"value":"1,40E-02","module":"C3"},{"value":"1,23E-02","module":"C4"},{"value":"-3,58E-02","module":"D"}]},{"parameter":"HTP-c","unit":"CTUh","values":[{"value":"7,80E-11","module":"A1-A3"},{"value":"0,0E+00","module":"A4"},{"value":"1,00E-12","module":"A5"},{"value":"1,00E-12","module":"C1"},{"value":"0,0E+00","module":"C2"},{"value":"1,00E-12","module":"C3"},{"value":"0,0E+00","module":"C4"},{"value":"-2,00E-12","module":"D"}]},{"parameter":"HTP-nc","unit":"CTUh","values":[{"value":"2,60E-09","module":"A1-A3"},{"value":"1,00E-10","module":"A4"},{"value":"3,40E-11","module":"A5"},{"value":"2,80E-11","module":"C1"},{"value":"6,00E-11","module":"C2"},{"value":"1,30E-11","module":"C3"},{"value":"9,00E-12","module":"C4"},{"value":"-4,40E-11","module":"D"}]},{"parameter":"SQP","unit":"unitless","values":[{"value":"3,37E+00","module":"A1-A3"},{"value":"8,66E-02","module":"A4"},{"value":"4,88E-02","module":"A5"},{"value":"6,69E-03","module":"C1"},{"value":"5,20E-02","module":"C2"},{"value":"1,12E-02","module":"C3"},{"value":"8,67E-02","module":"C4"},{"value":"7,89E-02","module":"D"}]},{"parameter":"IRP","unit":"kBq U235-eq.","values":[{"value":"1,06E-02","module":"A1-A3"},{"value":"5,49E-04","module":"A4"},{"value":"1,40E-04","module":"A5"},{"value":"2,40E-04","module":"C1"},{"value":"3,30E-04","module":"C2"},{"value":"3,32E-04","module":"C3"},{"value":"1,03E-04","module":"C4"},{"value":"-3,19E-04","module":"D"}]}],"resource_use":[{"parameter":"PERE","unit":"MJ","values":[{"value":"6,41E-01","module":"A1-A3"},{"value":"1,77E-03","module":"A4"},{"value":"6,60E-03","module":"A5"},{"value":"3,00E-04","module":"C1"},{"value":"1,06E-03","module":"C2"},{"value":"1,02E-02","module":"C3"},{"value":"8,06E-04","module":"C4"},{"value":"-8,14E-03","module":"D"}]},{"parameter":"PERM","unit":"MJ","values":[{"value":"3,99E-01","module":"A1-A3"},{"value":"0,0E+00","module":"A4"},{"value":"-3,99E-01","module":"A5"},{"value":"0,0E+00","module":"C1"},{"value":"0,0E+00","module":"C2"},{"value":"0,0E+00","module":"C3"},{"value":"0,0E+00","module":"C4"},{"value":"0,0E+00","module":"D"}]},{"parameter":"PERT","unit":"MJ","values":[{"value":"1,04E+00","module":"A1-A3"},{"value":"1,77E-03","module":"A4"},{"value":"-1,03E-01","module":"A5"},{"value":"3,00E-04","module":"C1"},{"value":"1,06E-03","module":"C2"},{"value":"1,02E-02","module":"C3"},{"value":"8,06E-04","module":"C4"},{"value":"-8,14E-03","module":"D"}]},{"parameter":"PENRE","unit":"MJ","values":[{"value":"3,61E+00","module":"A1-A3"},{"value":"1,26E-01","module":"A4"},{"value":"3,01E-02","module":"A5"},{"value":"5,51E-02","module":"C1"},{"value":"7,54E-02","module":"C2"},{"value":"1,98E-02","module":"C3"},{"value":"2,25E-02","module":"C4"},{"value":"-3,67E-02","module":"D"}]},{"parameter":"PENRM","unit":"MJ","values":[{"value":"2,68E+00","module":"A1-A3"},{"value":"0,0E+00","module":"A4"},{"value":"-2,68E+00","module":"A5"},{"value":"0,0E+00","module":"C1"},{"value":"0,0E+00","module":"C2"},{"value":"0,0E+00","module":"C3"},{"value":"0,0E+00","module":"C4"},{"value":"0,0E+00","module":"D"}]},{"parameter":"PENRT","unit":"MJ","values":[{"value":"6,29E+00","module":"A1-A3"},{"value":"1,26E-01","module":"A4"},{"value":"-2,65E+00","module":"A5"},{"value":"5,51E-02","module":"C1"},{"value":"7,54E-02","module":"C2"},{"value":"1,98E-02","module":"C3"},{"value":"2,25E-02","module":"C4"},{"value":"-3,67E-02","module":"D"}]},{"parameter":"SM","unit":"kg","values":[{"value":"3,32E-04","module":"A1-A3"},{"value":"0,0E+00","module":"A4"},{"value":"5,92E-06","module":"A5"},{"value":"0,0E+00","module":"C1"},{"value":"0,0E+00","module":"C2"},{"value":"1,70E-05","module":"C3"},{"value":"9,77E-06","module":"C4"},{"value":"-7,03E-05","module":"D"}]},{"parameter":"RSF","unit":"MJ","values":[{"value":"9,98E-03","module":"A1-A3"},{"value":"6,35E-05","module":"A4"},{"value":"2,46E-04","module":"A5"},{"value":"0,0E+00","module":"C1"},{"value":"3,81E-05","module":"C2"},{"value":"2,06E-04","module":"C3"},{"value":"1,67E-05","module":"C4"},{"value":"-1,66E-04","module":"D"}]},{"parameter":"NRSF","unit":"MJ","values":[{"value":"2,06E-03","module":"A1-A3"},{"value":"2,27E-04","module":"A4"},{"value":"5,03E-05","module":"A5"},{"value":"0,0E+00","module":"C1"},{"value":"1,36E-04","module":"C2"},{"value":"-1,28E-05","module":"C3"},{"value":"3,61E-05","module":"C4"},{"value":"-1,71E-04","module":"D"}]},{"parameter":"FW","unit":"m3","values":[{"value":"5,32E-03","module":"A1-A3"},{"value":"1,32E-05","module":"A4"},{"value":"1,55E-04","module":"A5"},{"value":"2,83E-06","module":"C1"},{"value":"7,94E-06","module":"C2"},{"value":"3,39E-05","module":"C3"},{"value":"2,77E-05","module":"C4"},{"value":"-1,28E-03","module":"D"}]}],"end_of_life_waste":[{"parameter":"HWD","unit":"kg","values":[{"value":"5,79E-04","module":"A1-A3"},{"value":"6,41E-06","module":"A4"},{"value":"1,05E-06","module":"A5"},{"value":"1,62E-06","module":"C1"},{"value":"3,85E-06","module":"C2"},{"value":"1,98E-06","module":"C3"},{"value":"1,59E-06","module":"C4"},{"value":"-8,38E-06","module":"D"}]},{"parameter":"NHWD","unit":"kg","values":[{"value":"2,84E-02","module":"A1-A3"},{"value":"6,01E-03","module":"A4"},{"value":"7,09E-02","module":"A5"},{"value":"6,52E-05","module":"C1"},{"value":"3,60E-03","module":"C2"},{"value":"6,25E-05","module":"C3"},{"value":"9,98E-02","module":"C4"},{"value":"-2,54E-04","module":"D"}]},{"parameter":"RWD","unit":"kg","values":[{"value":"1,06E-05","module":"A1-A3"},{"value":"8,57E-07","module":"A4"},{"value":"2,60E-08","module":"A5"},{"value":"3,82E-07","module":"C1"},{"value":"5,14E-07","module":"C2"},{"value":"2,09E-07","module":"C3"},{"value":"1,47E-07","module":"C4"},{"value":"-2,76E-07","module":"D"}]}],"end_of_life_flow":[{"parameter":"CRU","unit":"kg","values":[{"value":"1,22E-02","module":"A1-A3"},{"value":"0,0E+00","module":"A4"},{"value":"0,0E+00","module":"A5"},{"value":"0,0E+00","module":"C1"},{"value":"0,0E+00","module":"C2"},{"value":"0,0E+00","module":"C3"},{"value":"0,0E+00","module":"C4"},{"value":"0,0E+00","module":"D"}]},{"parameter":"MFR","unit":"kg","values":[{"value":"2,70E-04","module":"A1-A3"},{"value":"0,0E+00","module":"A4"},{"value":"3,88E-02","module":"A5"},{"value":"0,0E+00","module":"C1"},{"value":"0,0E+00","module":"C2"},{"value":"8,98E-01","module":"C3"},{"value":"8,90E-06","module":"C4"},{"value":"-1,65E-06","module":"D"}]},{"parameter":"MER","unit":"kg","values":[{"value":"8,96E-05","module":"A1-A3"},{"value":"0,0E+00","module":"A4"},{"value":"4,74E-04","module":"A5"},{"value":"0,0E+00","module":"C1"},{"value":"0,0E+00","module":"C2"},{"value":"2,07E-06","module":"C3"},{"value":"1,68E-07","module":"C4"},{"value":"-6,16E-05","module":"D"}]},{"parameter":"EEE","unit":"MJ","values":[{"value":"4,08E-04","module":"A1-A3"},{"value":"0,0E+00","module":"A4"},{"value":"8,63E-04","module":"A5"},{"value":"0,0E+00","module":"C1"},{"value":"0,0E+00","module":"C2"},{"value":"3,54E-06","module":"C3"},{"value":"1,38E-05","module":"C4"},{"value":"-1,49E-05","module":"D"}]},{"parameter":"EET","unit":"MJ","values":[{"value":"6,17E-03","module":"A1-A3"},{"value":"0,0E+00","module":"A4"},{"value":"1,31E-02","module":"A5"},{"value":"0,0E+00","module":"C1"},{"value":"0,0E+00","module":"C2"},{"value":"5,36E-05","module":"C3"},{"value":"2,09E-04","module":"C4"},{"value":"-2,25E-04","module":"D"}]}]}