{"product_name":"weber quickrep Rapid Repair and Filling mortar (weber quickrep Nopea korjaus- ja t\u00e4ytt\u00f6tasoite)","epd_id":"NEPD-3009-1683-EN","compliance":["EN 15804","ISO 14025","ISO 21930"],"producer_name":"Saint-Gobain Finland Oy","environmental_impact":[{"parameter":"GWP-total","unit":"kg CO2-eq.","values":[{"value":"4,48E-01","module":"A1-A3"},{"value":"1,60E-02","module":"A4"},{"value":"9,77E-03","module":"A5"},{"value":"3,96E-03","module":"C1"},{"value":"4,88E-03","module":"C2"},{"value":"7,56E-04","module":"C3"},{"value":"5,00E-04","module":"C4"},{"value":"-3,45E-03","module":"D"}]},{"parameter":"ODP","unit":"kg CFC 11-eq.","values":[{"value":"1,85E-08","module":"A1-A3"},{"value":"3,11E-09","module":"A4"},{"value":"5,02E-10","module":"A5"},{"value":"6,86E-10","module":"C1"},{"value":"9,00E-10","module":"C2"},{"value":"1,50E-10","module":"C3"},{"value":"1,66E-10","module":"C4"},{"value":"-4,47E-10","module":"D"}]},{"parameter":"AP","unit":"kg SO2-eq.","values":[{"value":"1,19E-03","module":"A1-A3"},{"value":"5,19E-05","module":"A4"},{"value":"1,82E-05","module":"A5"},{"value":"2,99E-05","module":"C1"},{"value":"1,56E-05","module":"C2"},{"value":"3,82E-06","module":"C3"},{"value":"3,65E-06","module":"C4"},{"value":"-2,00E-05","module":"D"}]},{"parameter":"EP","unit":"kg Phosphat-eq.","values":[{"value":"3,22E-04","module":"A1-A3"},{"value":"8,71E-06","module":"A4"},{"value":"3,94E-06","module":"A5"},{"value":"6,53E-06","module":"C1"},{"value":"2,58E-06","module":"C2"},{"value":"6,78E-07","module":"C3"},{"value":"6,45E-07","module":"C4"},{"value":"-3,55E-06","module":"D"}]},{"parameter":"POCP","unit":"kg Ethen-eq.","values":[{"value":"1,05E-04","module":"A1-A3"},{"value":"2,58E-06","module":"A4"},{"value":"8,00E-07","module":"A5"},{"value":"6,63E-07","module":"C1"},{"value":"7,95E-07","module":"C2"},{"value":"1,39E-07","module":"C3"},{"value":"1,53E-07","module":"C4"},{"value":"-8,99E-07","module":"D"}]},{"parameter":"ADPE","unit":"kg Sb-eq.","values":[{"value":"3,25E-06","module":"A1-A3"},{"value":"3,61E-08","module":"A4"},{"value":"1,12E-08","module":"A5"},{"value":"1,70E-11","module":"C1"},{"value":"1,49E-08","module":"C2"},{"value":"4,70E-11","module":"C3"},{"value":"1,10E-11","module":"C4"},{"value":"-1,84E-10","module":"D"}]},{"parameter":"ADPF","unit":"MJ","values":[{"value":"4,63E+00","module":"A1-A3"},{"value":"2,50E-01","module":"A4"},{"value":"5,13E-02","module":"A5"},{"value":"5,47E-02","module":"C1"},{"value":"7,35E-02","module":"C2"},{"value":"7,35E-03","module":"C3"},{"value":"1,41E-02","module":"C4"},{"value":"-3,68E-02","module":"D"}]},{"parameter":"ADPM","unit":"kg Sb-eq.","values":[{"value":"3,25E-06","module":"A1-A3"},{"value":"3,61E-08","module":"A4"},{"value":"1,12E-08","module":"A5"},{"value":"1,70E-11","module":"C1"},{"value":"1,49E-08","module":"C2"},{"value":"4,70E-11","module":"C3"},{"value":"1,10E-11","module":"C4"},{"value":"-1,84E-10","module":"D"}]}],"additional_environmental_impact":[],"resource_use":[{"parameter":"PERE","unit":"MJ","values":[{"value":"3,32E+00","module":"A1-A3"},{"value":"4,53E-03","module":"A4"},{"value":"4,77E-01","module":"A5"},{"value":"3,00E-04","module":"C1"},{"value":"1,07E-03","module":"C2"},{"value":"9,87E-03","module":"C3"},{"value":"1,15E-04","module":"C4"},{"value":"-1,24E-02","module":"D"}]},{"parameter":"PERM","unit":"MJ","values":[{"value":"1,17E+00","module":"A1-A3"},{"value":"0,0E+00","module":"A4"},{"value":"0,0E+00","module":"A5"},{"value":"0,0E+00","module":"C1"},{"value":"0,0E+00","module":"C2"},{"value":"0,0E+00","module":"C3"},{"value":"0,0E+00","module":"C4"},{"value":"0,0E+00","module":"D"}]},{"parameter":"PERT","unit":"MJ","values":[{"value":"4,50E+00","module":"A1-A3"},{"value":"4,53E-03","module":"A4"},{"value":"4,77E-01","module":"A5"},{"value":"3,00E-04","module":"C1"},{"value":"1,07E-03","module":"C2"},{"value":"9,87E-03","module":"C3"},{"value":"1,15E-04","module":"C4"},{"value":"-1,24E-02","module":"D"}]},{"parameter":"PENRE","unit":"MJ","values":[{"value":"4,95E+00","module":"A1-A3"},{"value":"2,58E-01","module":"A4"},{"value":"1,41E-01","module":"A5"},{"value":"5,52E-02","module":"C1"},{"value":"7,53E-02","module":"C2"},{"value":"1,93E-02","module":"C3"},{"value":"1,43E-02","module":"C4"},{"value":"-5,07E-02","module":"D"}]},{"parameter":"PENRM","unit":"MJ","values":[{"value":"5,15E-01","module":"A1-A3"},{"value":"0,0E+00","module":"A4"},{"value":"0,0E+00","module":"A5"},{"value":"0,0E+00","module":"C1"},{"value":"0,0E+00","module":"C2"},{"value":"0,0E+00","module":"C3"},{"value":"0,0E+00","module":"C4"},{"value":"0,0E+00","module":"D"}]},{"parameter":"PENRT","unit":"MJ","values":[{"value":"5,46E+00","module":"A1-A3"},{"value":"2,58E-01","module":"A4"},{"value":"1,41E-01","module":"A5"},{"value":"5,52E-02","module":"C1"},{"value":"7,53E-02","module":"C2"},{"value":"1,93E-02","module":"C3"},{"value":"1,43E-02","module":"C4"},{"value":"-5,07E-02","module":"D"}]},{"parameter":"SM","unit":"kg","values":[{"value":"9,50E-02","module":"A1-A3"},{"value":"0,0E+00","module":"A4"},{"value":"0,0E+00","module":"A5"},{"value":"0,0E+00","module":"C1"},{"value":"0,0E+00","module":"C2"},{"value":"0,0E+00","module":"C3"},{"value":"0,0E+00","module":"C4"},{"value":"0,0E+00","module":"D"}]},{"parameter":"RSF","unit":"MJ","values":[{"value":"3,82E-02","module":"A1-A3"},{"value":"0,0E+00","module":"A4"},{"value":"4,04E-06","module":"A5"},{"value":"0,0E+00","module":"C1"},{"value":"0,0E+00","module":"C2"},{"value":"0,0E+00","module":"C3"},{"value":"0,0E+00","module":"C4"},{"value":"0,0E+00","module":"D"}]},{"parameter":"NRSF","unit":"MJ","values":[{"value":"6,67E-01","module":"A1-A3"},{"value":"0,0E+00","module":"A4"},{"value":"0,0E+00","module":"A5"},{"value":"0,0E+00","module":"C1"},{"value":"0,0E+00","module":"C2"},{"value":"0,0E+00","module":"C3"},{"value":"0,0E+00","module":"C4"},{"value":"0,0E+00","module":"D"}]},{"parameter":"FW","unit":"m3","values":[{"value":"2,50E-03","module":"A1-A3"},{"value":"6,09E-05","module":"A4"},{"value":"2,76E-04","module":"A5"},{"value":"4,75E-06","module":"C1"},{"value":"1,41E-05","module":"C2"},{"value":"4,83E-06","module":"C3"},{"value":"1,55E-05","module":"C4"},{"value":"-1,00E-03","module":"D"}]}],"end_of_life_waste":[{"parameter":"HWD","unit":"kg","values":[{"value":"2,10E-05","module":"A1-A3"},{"value":"1,37E-07","module":"A4"},{"value":"7,60E-08","module":"A5"},{"value":"1,50E-07","module":"C1"},{"value":"4,39E-08","module":"C2"},{"value":"1,78E-08","module":"C3"},{"value":"2,13E-08","module":"C4"},{"value":"-2,03E-07","module":"D"}]},{"parameter":"NHWD","unit":"kg","values":[{"value":"1,11E-01","module":"A1-A3"},{"value":"2,34E-02","module":"A4"},{"value":"3,74E-03","module":"A5"},{"value":"2,50E-04","module":"C1"},{"value":"3,96E-03","module":"C2"},{"value":"2,17E-04","module":"C3"},{"value":"9,66E-02","module":"C4"},{"value":"-1,79E-03","module":"D"}]},{"parameter":"RWD","unit":"kg","values":[{"value":"8,85E-06","module":"A1-A3"},{"value":"1,81E-06","module":"A4"},{"value":"4,02E-07","module":"A5"},{"value":"3,82E-07","module":"C1"},{"value":"5,17E-07","module":"C2"},{"value":"2,03E-07","module":"C3"},{"value":"9,34E-08","module":"C4"},{"value":"-3,69E-07","module":"D"}]}],"end_of_life_flow":[{"parameter":"CRU","unit":"kg","values":[{"value":"0,0E+00","module":"A1-A3"},{"value":"0,0E+00","module":"A4"},{"value":"0,0E+00","module":"A5"},{"value":"0,0E+00","module":"C1"},{"value":"0,0E+00","module":"C2"},{"value":"0,0E+00","module":"C3"},{"value":"0,0E+00","module":"C4"},{"value":"0,0E+00","module":"D"}]},{"parameter":"MFR","unit":"kg","values":[{"value":"2,03E-03","module":"A1-A3"},{"value":"0,0E+00","module":"A4"},{"value":"1,89E-02","module":"A5"},{"value":"0,0E+00","module":"C1"},{"value":"0,0E+00","module":"C2"},{"value":"8,69E-01","module":"C3"},{"value":"0,0E+00","module":"C4"},{"value":"0,0E+00","module":"D"}]},{"parameter":"MER","unit":"kg","values":[{"value":"3,40E-03","module":"A1-A3"},{"value":"0,0E+00","module":"A4"},{"value":"3,39E-02","module":"A5"},{"value":"0,0E+00","module":"C1"},{"value":"0,0E+00","module":"C2"},{"value":"0,0E+00","module":"C3"},{"value":"0,0E+00","module":"C4"},{"value":"0,0E+00","module":"D"}]},{"parameter":"EEE","unit":"MJ","values":[{"value":"1,89E-03","module":"A1-A3"},{"value":"0,0E+00","module":"A4"},{"value":"3,02E-02","module":"A5"},{"value":"0,0E+00","module":"C1"},{"value":"0,0E+00","module":"C2"},{"value":"0,0E+00","module":"C3"},{"value":"0,0E+00","module":"C4"},{"value":"0,0E+00","module":"D"}]},{"parameter":"EET","unit":"MJ","values":[{"value":"2,13E-02","module":"A1-A3"},{"value":"0,0E+00","module":"A4"},{"value":"3,25E-01","module":"A5"},{"value":"0,0E+00","module":"C1"},{"value":"0,0E+00","module":"C2"},{"value":"0,0E+00","module":"C3"},{"value":"0,0E+00","module":"C4"},{"value":"0,0E+00","module":"D"}]}]}