{"product_name":"webervetonit 3100 Fine Levelling (webervetonit 3100 Hienotasoite)","epd_id":"NEPD-2781-1468-EN","compliance":["EN 15804","ISO 14025","ISO 21930"],"producer_name":"Saint-Gobain Finland Oy","environmental_impact":[{"parameter":"GWP-total","unit":"kg CO2-eq.","values":[{"value":"2,60E-01","module":"A1-A3"},{"value":"7,85E-03","module":"A4"},{"value":"1,73E-03","module":"A5"},{"value":"3,96E-03","module":"C1"},{"value":"4,88E-03","module":"C2"},{"value":"7,74E-04","module":"C3"},{"value":"5,12E-04","module":"C4"},{"value":"-3,53E-03","module":"D"}]},{"parameter":"ODP","unit":"kg CFC 11-eq.","values":[{"value":"1,22E-08","module":"A1-A3"},{"value":"1,53E-09","module":"A4"},{"value":"2,28E-10","module":"A5"},{"value":"6,86E-10","module":"C1"},{"value":"9,00E-10","module":"C2"},{"value":"1,52E-10","module":"C3"},{"value":"1,72E-10","module":"C4"},{"value":"-4,56E-10","module":"D"}]},{"parameter":"AP","unit":"kg SO2-eq.","values":[{"value":"6,98E-04","module":"A1-A3"},{"value":"2,55E-05","module":"A4"},{"value":"7,31E-06","module":"A5"},{"value":"2,99E-05","module":"C1"},{"value":"1,56E-05","module":"C2"},{"value":"3,92E-06","module":"C3"},{"value":"3,74E-06","module":"C4"},{"value":"-2,04E-05","module":"D"}]},{"parameter":"EP","unit":"kg Phosphat-eq.","values":[{"value":"2,04E-04","module":"A1-A3"},{"value":"4,28E-06","module":"A4"},{"value":"1,64E-06","module":"A5"},{"value":"6,53E-06","module":"C1"},{"value":"2,58E-06","module":"C2"},{"value":"6,94E-07","module":"C3"},{"value":"6,60E-07","module":"C4"},{"value":"-3,63E-06","module":"D"}]},{"parameter":"POCP","unit":"kg Ethen-eq.","values":[{"value":"6,12E-05","module":"A1-A3"},{"value":"1,27E-06","module":"A4"},{"value":"3,04E-07","module":"A5"},{"value":"6,63E-07","module":"C1"},{"value":"7,95E-07","module":"C2"},{"value":"1,42E-07","module":"C3"},{"value":"1,56E-07","module":"C4"},{"value":"-9,20E-07","module":"D"}]},{"parameter":"ADPE","unit":"kg Sb-eq.","values":[{"value":"1,74E-06","module":"A1-A3"},{"value":"1,77E-08","module":"A4"},{"value":"3,17E-09","module":"A5"},{"value":"1,70E-11","module":"C1"},{"value":"1,49E-08","module":"C2"},{"value":"4,80E-11","module":"C3"},{"value":"1,00E-11","module":"C4"},{"value":"-1,89E-10","module":"D"}]},{"parameter":"ADPF","unit":"MJ","values":[{"value":"3,40E+00","module":"A1-A3"},{"value":"1,23E-01","module":"A4"},{"value":"1,67E-02","module":"A5"},{"value":"5,47E-02","module":"C1"},{"value":"7,35E-02","module":"C2"},{"value":"7,53E-03","module":"C3"},{"value":"1,44E-02","module":"C4"},{"value":"-3,77E-02","module":"D"}]},{"parameter":"ADPM","unit":"kg Sb-eq.","values":[{"value":"1,74E-06","module":"A1-A3"},{"value":"1,77E-08","module":"A4"},{"value":"3,17E-09","module":"A5"},{"value":"1,70E-11","module":"C1"},{"value":"1,49E-08","module":"C2"},{"value":"4,80E-11","module":"C3"},{"value":"1,00E-11","module":"C4"},{"value":"-1,89E-10","module":"D"}]}],"additional_environmental_impact":[],"resource_use":[{"parameter":"PERE","unit":"MJ","values":[{"value":"1,28E+00","module":"A1-A3"},{"value":"2,23E-03","module":"A4"},{"value":"2,79E-01","module":"A5"},{"value":"3,00E-04","module":"C1"},{"value":"1,07E-03","module":"C2"},{"value":"1,01E-02","module":"C3"},{"value":"1,18E-04","module":"C4"},{"value":"-1,27E-02","module":"D"}]},{"parameter":"PERM","unit":"MJ","values":[{"value":"4,53E-01","module":"A1-A3"},{"value":"0,0E+00","module":"A4"},{"value":"0,0E+00","module":"A5"},{"value":"0,0E+00","module":"C1"},{"value":"0,0E+00","module":"C2"},{"value":"0,0E+00","module":"C3"},{"value":"0,0E+00","module":"C4"},{"value":"0,0E+00","module":"D"}]},{"parameter":"PERT","unit":"MJ","values":[{"value":"1,74E+00","module":"A1-A3"},{"value":"2,23E-03","module":"A4"},{"value":"2,79E-01","module":"A5"},{"value":"3,00E-04","module":"C1"},{"value":"1,07E-03","module":"C2"},{"value":"1,01E-02","module":"C3"},{"value":"1,18E-04","module":"C4"},{"value":"-1,27E-02","module":"D"}]},{"parameter":"PENRE","unit":"MJ","values":[{"value":"3,60E+00","module":"A1-A3"},{"value":"1,27E-01","module":"A4"},{"value":"3,31E-02","module":"A5"},{"value":"5,52E-02","module":"C1"},{"value":"7,53E-02","module":"C2"},{"value":"1,97E-02","module":"C3"},{"value":"1,46E-02","module":"C4"},{"value":"-5,19E-02","module":"D"}]},{"parameter":"PENRM","unit":"MJ","values":[{"value":"1,33E-02","module":"A1-A3"},{"value":"0,0E+00","module":"A4"},{"value":"0,0E+00","module":"A5"},{"value":"0,0E+00","module":"C1"},{"value":"0,0E+00","module":"C2"},{"value":"0,0E+00","module":"C3"},{"value":"0,0E+00","module":"C4"},{"value":"0,0E+00","module":"D"}]},{"parameter":"PENRT","unit":"MJ","values":[{"value":"3,61E+00","module":"A1-A3"},{"value":"1,27E-01","module":"A4"},{"value":"3,31E-02","module":"A5"},{"value":"5,52E-02","module":"C1"},{"value":"7,53E-02","module":"C2"},{"value":"1,97E-02","module":"C3"},{"value":"1,46E-02","module":"C4"},{"value":"-5,19E-02","module":"D"}]},{"parameter":"SM","unit":"kg","values":[{"value":"4,93E-02","module":"A1-A3"},{"value":"0,0E+00","module":"A4"},{"value":"0,0E+00","module":"A5"},{"value":"0,0E+00","module":"C1"},{"value":"0,0E+00","module":"C2"},{"value":"0,0E+00","module":"C3"},{"value":"0,0E+00","module":"C4"},{"value":"0,0E+00","module":"D"}]},{"parameter":"RSF","unit":"MJ","values":[{"value":"2,35E-02","module":"A1-A3"},{"value":"0,0E+00","module":"A4"},{"value":"4,04E-06","module":"A5"},{"value":"0,0E+00","module":"C1"},{"value":"0,0E+00","module":"C2"},{"value":"0,0E+00","module":"C3"},{"value":"0,0E+00","module":"C4"},{"value":"0,0E+00","module":"D"}]},{"parameter":"NRSF","unit":"MJ","values":[{"value":"3,48E-01","module":"A1-A3"},{"value":"0,0E+00","module":"A4"},{"value":"0,0E+00","module":"A5"},{"value":"0,0E+00","module":"C1"},{"value":"0,0E+00","module":"C2"},{"value":"0,0E+00","module":"C3"},{"value":"0,0E+00","module":"C4"},{"value":"0,0E+00","module":"D"}]},{"parameter":"FW","unit":"m3","values":[{"value":"1,40E-03","module":"A1-A3"},{"value":"2,99E-05","module":"A4"},{"value":"2,37E-04","module":"A5"},{"value":"4,75E-06","module":"C1"},{"value":"1,41E-05","module":"C2"},{"value":"4,95E-06","module":"C3"},{"value":"1,58E-05","module":"C4"},{"value":"-1,02E-03","module":"D"}]}],"end_of_life_waste":[{"parameter":"HWD","unit":"kg","values":[{"value":"8,22E-05","module":"A1-A3"},{"value":"6,75E-08","module":"A4"},{"value":"3,74E-08","module":"A5"},{"value":"1,50E-07","module":"C1"},{"value":"4,39E-08","module":"C2"},{"value":"1,82E-08","module":"C3"},{"value":"2,18E-08","module":"C4"},{"value":"-2,08E-07","module":"D"}]},{"parameter":"NHWD","unit":"kg","values":[{"value":"6,91E-02","module":"A1-A3"},{"value":"1,15E-02","module":"A4"},{"value":"1,27E-03","module":"A5"},{"value":"2,50E-04","module":"C1"},{"value":"3,96E-03","module":"C2"},{"value":"2,23E-04","module":"C3"},{"value":"9,89E-02","module":"C4"},{"value":"-1,83E-03","module":"D"}]},{"parameter":"RWD","unit":"kg","values":[{"value":"5,83E-06","module":"A1-A3"},{"value":"8,88E-07","module":"A4"},{"value":"2,53E-07","module":"A5"},{"value":"3,82E-07","module":"C1"},{"value":"5,17E-07","module":"C2"},{"value":"2,08E-07","module":"C3"},{"value":"9,56E-08","module":"C4"},{"value":"-3,78E-07","module":"D"}]}],"end_of_life_flow":[{"parameter":"CRU","unit":"kg","values":[{"value":"0,0E+00","module":"A1-A3"},{"value":"0,0E+00","module":"A4"},{"value":"0,0E+00","module":"A5"},{"value":"0,0E+00","module":"C1"},{"value":"0,0E+00","module":"C2"},{"value":"0,0E+00","module":"C3"},{"value":"0,0E+00","module":"C4"},{"value":"0,0E+00","module":"D"}]},{"parameter":"MFR","unit":"kg","values":[{"value":"4,65E-05","module":"A1-A3"},{"value":"0,0E+00","module":"A4"},{"value":"6,42E-03","module":"A5"},{"value":"0,0E+00","module":"C1"},{"value":"0,0E+00","module":"C2"},{"value":"8,90E-01","module":"C3"},{"value":"0,0E+00","module":"C4"},{"value":"0,0E+00","module":"D"}]},{"parameter":"MER","unit":"kg","values":[{"value":"3,22E-04","module":"A1-A3"},{"value":"0,0E+00","module":"A4"},{"value":"1,92E-02","module":"A5"},{"value":"0,0E+00","module":"C1"},{"value":"0,0E+00","module":"C2"},{"value":"0,0E+00","module":"C3"},{"value":"0,0E+00","module":"C4"},{"value":"0,0E+00","module":"D"}]},{"parameter":"EEE","unit":"MJ","values":[{"value":"2,55E-04","module":"A1-A3"},{"value":"0,0E+00","module":"A4"},{"value":"1,49E-02","module":"A5"},{"value":"0,0E+00","module":"C1"},{"value":"0,0E+00","module":"C2"},{"value":"0,0E+00","module":"C3"},{"value":"0,0E+00","module":"C4"},{"value":"0,0E+00","module":"D"}]},{"parameter":"EET","unit":"MJ","values":[{"value":"3,29E-03","module":"A1-A3"},{"value":"0,0E+00","module":"A4"},{"value":"1,64E-01","module":"A5"},{"value":"0,0E+00","module":"C1"},{"value":"0,0E+00","module":"C2"},{"value":"0,0E+00","module":"C3"},{"value":"0,0E+00","module":"C4"},{"value":"0,0E+00","module":"D"}]}]}