{"product_name":"webervetonit 140 nova plus Self Level Universal  (webervetonit 140 nova plus Comfort Plaano)","epd_id":"NEPD-3010-1682-EN","compliance":["EN 15804","ISO 14025","ISO 21930"],"producer_name":"Saint-Gobain Finland Oy","environmental_impact":[{"parameter":"GWP-total","unit":"kg CO2-eq.","values":[{"value":"1,28E-01","module":"A1-A3"},{"value":"7,85E-03","module":"A4"},{"value":"2,62E-03","module":"A5"},{"value":"3,96E-03","module":"C1"},{"value":"4,88E-03","module":"C2"},{"value":"7,70E-04","module":"C3"},{"value":"5,09E-04","module":"C4"},{"value":"-3,51E-03","module":"D"}]},{"parameter":"ODP","unit":"kg CFC 11-eq.","values":[{"value":"5,66E-09","module":"A1-A3"},{"value":"1,53E-09","module":"A4"},{"value":"2,29E-10","module":"A5"},{"value":"6,86E-10","module":"C1"},{"value":"9,00E-10","module":"C2"},{"value":"1,55E-10","module":"C3"},{"value":"1,69E-10","module":"C4"},{"value":"-4,55E-10","module":"D"}]},{"parameter":"AP","unit":"kg SO2-eq.","values":[{"value":"3,22E-04","module":"A1-A3"},{"value":"2,55E-05","module":"A4"},{"value":"7,16E-06","module":"A5"},{"value":"2,99E-05","module":"C1"},{"value":"1,56E-05","module":"C2"},{"value":"3,89E-06","module":"C3"},{"value":"3,72E-06","module":"C4"},{"value":"-2,03E-05","module":"D"}]},{"parameter":"EP","unit":"kg Phosphat-eq.","values":[{"value":"9,01E-05","module":"A1-A3"},{"value":"4,28E-06","module":"A4"},{"value":"1,49E-06","module":"A5"},{"value":"6,53E-06","module":"C1"},{"value":"2,58E-06","module":"C2"},{"value":"6,90E-07","module":"C3"},{"value":"6,56E-07","module":"C4"},{"value":"-3,61E-06","module":"D"}]},{"parameter":"POCP","unit":"kg Ethen-eq.","values":[{"value":"2,99E-05","module":"A1-A3"},{"value":"1,27E-06","module":"A4"},{"value":"3,15E-07","module":"A5"},{"value":"6,63E-07","module":"C1"},{"value":"7,95E-07","module":"C2"},{"value":"1,41E-07","module":"C3"},{"value":"1,55E-07","module":"C4"},{"value":"-9,14E-07","module":"D"}]},{"parameter":"ADPE","unit":"kg Sb-eq.","values":[{"value":"8,77E-07","module":"A1-A3"},{"value":"1,77E-08","module":"A4"},{"value":"3,80E-09","module":"A5"},{"value":"1,70E-11","module":"C1"},{"value":"1,49E-08","module":"C2"},{"value":"4,80E-11","module":"C3"},{"value":"1,00E-11","module":"C4"},{"value":"-1,88E-10","module":"D"}]},{"parameter":"ADPF","unit":"MJ","values":[{"value":"9,44E-01","module":"A1-A3"},{"value":"1,23E-01","module":"A4"},{"value":"1,83E-02","module":"A5"},{"value":"5,47E-02","module":"C1"},{"value":"7,35E-02","module":"C2"},{"value":"7,48E-03","module":"C3"},{"value":"1,43E-02","module":"C4"},{"value":"-3,75E-02","module":"D"}]},{"parameter":"ADPM","unit":"kg Sb-eq.","values":[{"value":"8,77E-07","module":"A1-A3"},{"value":"1,77E-08","module":"A4"},{"value":"3,80E-09","module":"A5"},{"value":"1,70E-11","module":"C1"},{"value":"1,49E-08","module":"C2"},{"value":"4,80E-11","module":"C3"},{"value":"1,00E-11","module":"C4"},{"value":"-1,88E-10","module":"D"}]}],"additional_environmental_impact":[],"resource_use":[{"parameter":"PERE","unit":"MJ","values":[{"value":"9,98E-01","module":"A1-A3"},{"value":"2,23E-03","module":"A4"},{"value":"2,08E-01","module":"A5"},{"value":"3,00E-04","module":"C1"},{"value":"1,07E-03","module":"C2"},{"value":"1,00E-02","module":"C3"},{"value":"1,17E-04","module":"C4"},{"value":"-1,26E-02","module":"D"}]},{"parameter":"PERM","unit":"MJ","values":[{"value":"3,38E-01","module":"A1-A3"},{"value":"0,0E+00","module":"A4"},{"value":"0,0E+00","module":"A5"},{"value":"0,0E+00","module":"C1"},{"value":"0,0E+00","module":"C2"},{"value":"0,0E+00","module":"C3"},{"value":"0,0E+00","module":"C4"},{"value":"0,0E+00","module":"D"}]},{"parameter":"PERT","unit":"MJ","values":[{"value":"1,34E+00","module":"A1-A3"},{"value":"2,23E-03","module":"A4"},{"value":"2,08E-01","module":"A5"},{"value":"3,00E-04","module":"C1"},{"value":"1,07E-03","module":"C2"},{"value":"1,00E-02","module":"C3"},{"value":"1,17E-04","module":"C4"},{"value":"-1,26E-02","module":"D"}]},{"parameter":"PENRE","unit":"MJ","values":[{"value":"1,01E+00","module":"A1-A3"},{"value":"1,27E-01","module":"A4"},{"value":"4,58E-02","module":"A5"},{"value":"5,52E-02","module":"C1"},{"value":"7,53E-02","module":"C2"},{"value":"1,96E-02","module":"C3"},{"value":"1,45E-02","module":"C4"},{"value":"-5,16E-02","module":"D"}]},{"parameter":"PENRM","unit":"MJ","values":[{"value":"7,94E-02","module":"A1-A3"},{"value":"0,0E+00","module":"A4"},{"value":"0,0E+00","module":"A5"},{"value":"0,0E+00","module":"C1"},{"value":"0,0E+00","module":"C2"},{"value":"0,0E+00","module":"C3"},{"value":"0,0E+00","module":"C4"},{"value":"0,0E+00","module":"D"}]},{"parameter":"PENRT","unit":"MJ","values":[{"value":"1,09E+00","module":"A1-A3"},{"value":"1,27E-01","module":"A4"},{"value":"4,58E-02","module":"A5"},{"value":"5,52E-02","module":"C1"},{"value":"7,53E-02","module":"C2"},{"value":"1,96E-02","module":"C3"},{"value":"1,45E-02","module":"C4"},{"value":"-5,16E-02","module":"D"}]},{"parameter":"SM","unit":"kg","values":[{"value":"2,80E-02","module":"A1-A3"},{"value":"0,0E+00","module":"A4"},{"value":"0,0E+00","module":"A5"},{"value":"0,0E+00","module":"C1"},{"value":"0,0E+00","module":"C2"},{"value":"0,0E+00","module":"C3"},{"value":"0,0E+00","module":"C4"},{"value":"0,0E+00","module":"D"}]},{"parameter":"RSF","unit":"MJ","values":[{"value":"1,43E-02","module":"A1-A3"},{"value":"0,0E+00","module":"A4"},{"value":"4,04E-06","module":"A5"},{"value":"0,0E+00","module":"C1"},{"value":"0,0E+00","module":"C2"},{"value":"0,0E+00","module":"C3"},{"value":"0,0E+00","module":"C4"},{"value":"0,0E+00","module":"D"}]},{"parameter":"NRSF","unit":"MJ","values":[{"value":"2,08E-01","module":"A1-A3"},{"value":"0,0E+00","module":"A4"},{"value":"0,0E+00","module":"A5"},{"value":"0,0E+00","module":"C1"},{"value":"0,0E+00","module":"C2"},{"value":"0,0E+00","module":"C3"},{"value":"0,0E+00","module":"C4"},{"value":"0,0E+00","module":"D"}]},{"parameter":"FW","unit":"m3","values":[{"value":"1,16E-03","module":"A1-A3"},{"value":"2,99E-05","module":"A4"},{"value":"2,34E-04","module":"A5"},{"value":"4,75E-06","module":"C1"},{"value":"1,41E-05","module":"C2"},{"value":"4,92E-06","module":"C3"},{"value":"1,57E-05","module":"C4"},{"value":"-1,02E-03","module":"D"}]}],"end_of_life_waste":[{"parameter":"HWD","unit":"kg","values":[{"value":"8,14E-05","module":"A1-A3"},{"value":"6,75E-08","module":"A4"},{"value":"3,83E-08","module":"A5"},{"value":"1,50E-07","module":"C1"},{"value":"4,39E-08","module":"C2"},{"value":"1,81E-08","module":"C3"},{"value":"2,16E-08","module":"C4"},{"value":"-2,07E-07","module":"D"}]},{"parameter":"NHWD","unit":"kg","values":[{"value":"3,92E-02","module":"A1-A3"},{"value":"1,15E-02","module":"A4"},{"value":"1,33E-03","module":"A5"},{"value":"2,50E-04","module":"C1"},{"value":"3,96E-03","module":"C2"},{"value":"2,21E-04","module":"C3"},{"value":"9,83E-02","module":"C4"},{"value":"-1,82E-03","module":"D"}]},{"parameter":"RWD","unit":"kg","values":[{"value":"2,76E-06","module":"A1-A3"},{"value":"8,88E-07","module":"A4"},{"value":"2,57E-07","module":"A5"},{"value":"3,82E-07","module":"C1"},{"value":"5,17E-07","module":"C2"},{"value":"2,06E-07","module":"C3"},{"value":"9,50E-08","module":"C4"},{"value":"-3,75E-07","module":"D"}]}],"end_of_life_flow":[{"parameter":"CRU","unit":"kg","values":[{"value":"0,0E+00","module":"A1-A3"},{"value":"0,0E+00","module":"A4"},{"value":"0,0E+00","module":"A5"},{"value":"0,0E+00","module":"C1"},{"value":"0,0E+00","module":"C2"},{"value":"0,0E+00","module":"C3"},{"value":"0,0E+00","module":"C4"},{"value":"0,0E+00","module":"D"}]},{"parameter":"MFR","unit":"kg","values":[{"value":"4,65E-05","module":"A1-A3"},{"value":"0,0E+00","module":"A4"},{"value":"5,60E-03","module":"A5"},{"value":"0,0E+00","module":"C1"},{"value":"0,0E+00","module":"C2"},{"value":"8,85E-01","module":"C3"},{"value":"0,0E+00","module":"C4"},{"value":"0,0E+00","module":"D"}]},{"parameter":"MER","unit":"kg","values":[{"value":"3,22E-04","module":"A1-A3"},{"value":"0,0E+00","module":"A4"},{"value":"1,48E-02","module":"A5"},{"value":"0,0E+00","module":"C1"},{"value":"0,0E+00","module":"C2"},{"value":"0,0E+00","module":"C3"},{"value":"0,0E+00","module":"C4"},{"value":"0,0E+00","module":"D"}]},{"parameter":"EEE","unit":"MJ","values":[{"value":"2,55E-04","module":"A1-A3"},{"value":"0,0E+00","module":"A4"},{"value":"1,17E-02","module":"A5"},{"value":"0,0E+00","module":"C1"},{"value":"0,0E+00","module":"C2"},{"value":"0,0E+00","module":"C3"},{"value":"0,0E+00","module":"C4"},{"value":"0,0E+00","module":"D"}]},{"parameter":"EET","unit":"MJ","values":[{"value":"3,00E-03","module":"A1-A3"},{"value":"0,0E+00","module":"A4"},{"value":"1,27E-01","module":"A5"},{"value":"0,0E+00","module":"C1"},{"value":"0,0E+00","module":"C2"},{"value":"0,0E+00","module":"C3"},{"value":"0,0E+00","module":"C4"},{"value":"0,0E+00","module":"D"}]}]}