{"product_name":"weber multiglue Light tile adhesive (weber multiglue Laattojen kiinnityslaasti)","epd_id":"NEPD-7121-6520","compliance":["EN 15804+A2","ISO 14025","ISO 21930"],"producer_name":"Saint-Gobain Finland Oy","environmental_impact":[{"parameter":"GWP-total","unit":"kg CO2-eq.","values":[{"value":"5,11E-01","module":"A1-A3"},{"value":"1,86E-02","module":"A4"},{"value":"1,19E-01","module":"A5"},{"value":"4,00E-03","module":"C1"},{"value":"4,55E-03","module":"C2"},{"value":"3,07E-03","module":"C3"},{"value":"7,39E-03","module":"C4"},{"value":"-2,34E-04","module":"D"}]},{"parameter":"GWP-fossil","unit":"kg CO2-eq.","values":[{"value":"5,93E-01","module":"A1-A3"},{"value":"1,85E-02","module":"A4"},{"value":"3,32E-02","module":"A5"},{"value":"4,00E-03","module":"C1"},{"value":"4,54E-03","module":"C2"},{"value":"7,10E-05","module":"C3"},{"value":"7,38E-03","module":"C4"},{"value":"-2,29E-04","module":"D"}]},{"parameter":"GWP-biogenic","unit":"kg CO2-eq.","values":[{"value":"-8,29E-02","module":"A1-A3"},{"value":"7,61E-06","module":"A4"},{"value":"8,60E-02","module":"A5"},{"value":"7,50E-07","module":"C1"},{"value":"1,86E-06","module":"C2"},{"value":"3,00E-03","module":"C3"},{"value":"8,62E-06","module":"C4"},{"value":"-4,57E-06","module":"D"}]},{"parameter":"GWP-luluc","unit":"kg CO2-eq.","values":[{"value":"5,38E-04","module":"A1-A3"},{"value":"5,41E-06","module":"A4"},{"value":"3,36E-05","module":"A5"},{"value":"3,15E-07","module":"C1"},{"value":"1,33E-06","module":"C2"},{"value":"9,83E-08","module":"C3"},{"value":"1,81E-06","module":"C4"},{"value":"-1,55E-07","module":"D"}]},{"parameter":"ODP","unit":"kg CFC 11-eq.","values":[{"value":"3,10E-08","module":"A1-A3"},{"value":"4,28E-09","module":"A4"},{"value":"2,22E-09","module":"A5"},{"value":"8,64E-10","module":"C1"},{"value":"1,05E-09","module":"C2"},{"value":"1,40E-11","module":"C3"},{"value":"2,79E-09","module":"C4"},{"value":"-4,20E-11","module":"D"}]},{"parameter":"AP","unit":"mol H+-eq.","values":[{"value":"3,03E-03","module":"A1-A3"},{"value":"7,79E-05","module":"A4"},{"value":"1,68E-04","module":"A5"},{"value":"4,19E-05","module":"C1"},{"value":"1,91E-05","module":"C2"},{"value":"5,75E-07","module":"C3"},{"value":"6,57E-05","module":"C4"},{"value":"-2,06E-06","module":"D"}]},{"parameter":"POCP","unit":"kg NMVOC-eq.","values":[{"value":"2,27E-03","module":"A1-A3"},{"value":"8,33E-05","module":"A4"},{"value":"1,31E-04","module":"A5"},{"value":"5,57E-05","module":"C1"},{"value":"2,04E-05","module":"C2"},{"value":"5,20E-07","module":"C3"},{"value":"7,71E-05","module":"C4"},{"value":"-2,22E-06","module":"D"}]},{"parameter":"ADPE","unit":"kg Sb-eq.","values":[{"value":"3,92E-06","module":"A1-A3"},{"value":"3,17E-07","module":"A4"},{"value":"2,40E-07","module":"A5"},{"value":"6,14E-09","module":"C1"},{"value":"7,76E-08","module":"C2"},{"value":"9,01E-10","module":"C3"},{"value":"6,65E-08","module":"C4"},{"value":"-2,03E-08","module":"D"}]},{"parameter":"ADPF","unit":"MJ","values":[{"value":"7,51E+00","module":"A1-A3"},{"value":"2,88E-01","module":"A4"},{"value":"4,34E-01","module":"A5"},{"value":"5,51E-02","module":"C1"},{"value":"7,07E-02","module":"C2"},{"value":"2,20E-03","module":"C3"},{"value":"2,03E-01","module":"C4"},{"value":"-3,87E-03","module":"D"}]},{"parameter":"WDP","unit":"m3 world-eq.","values":[{"value":"4,01E+01","module":"A1-A3"},{"value":"2,21E-01","module":"A4"},{"value":"3,13E+00","module":"A5"},{"value":"1,17E-02","module":"C1"},{"value":"5,42E-02","module":"C2"},{"value":"2,43E-01","module":"C3"},{"value":"1,25E+00","module":"C4"},{"value":"-1,82E-01","module":"D"}]},{"parameter":"EP-freshwater","unit":"kg P-eq.","values":[{"value":"1,56E-05","module":"A1-A3"},{"value":"1,41E-07","module":"A4"},{"value":"8,31E-07","module":"A5"},{"value":"1,46E-08","module":"C1"},{"value":"3,47E-08","module":"C2"},{"value":"4,49E-09","module":"C3"},{"value":"8,37E-08","module":"C4"},{"value":"-6,09E-09","module":"D"}]},{"parameter":"EP-marine","unit":"kg N-eq.","values":[{"value":"5,30E-04","module":"A1-A3"},{"value":"2,34E-05","module":"A4"},{"value":"3,23E-05","module":"A5"},{"value":"1,85E-05","module":"C1"},{"value":"5,74E-06","module":"C2"},{"value":"1,68E-07","module":"C3"},{"value":"2,44E-05","module":"C4"},{"value":"-7,15E-07","module":"D"}]},{"parameter":"EP-terrestrial","unit":"mol N-eq.","values":[{"value":"5,72E-03","module":"A1-A3"},{"value":"2,59E-04","module":"A4"},{"value":"3,44E-04","module":"A5"},{"value":"2,00E-04","module":"C1"},{"value":"6,35E-05","module":"C2"},{"value":"1,94E-06","module":"C3"},{"value":"2,69E-04","module":"C4"},{"value":"-8,40E-06","module":"D"}]},{"parameter":"GWP-IOBC","unit":"kg CO2-eq.","values":[{"value":"6,05E-01","module":"A1-A3"},{"value":"1,86E-02","module":"A4"},{"value":"3,40E-02","module":"A5"},{"value":"4,00E-03","module":"C1"},{"value":"4,55E-03","module":"C2"},{"value":"7,11E-05","module":"C3"},{"value":"7,39E-03","module":"C4"},{"value":"-2,45E-04","module":"D"}]}],"additional_environmental_impact":[{"parameter":"PM","unit":"disease incidence","values":[{"value":"4,35E-08","module":"A1-A3"},{"value":"1,63E-09","module":"A4"},{"value":"2,67E-09","module":"A5"},{"value":"5,07E-09","module":"C1"},{"value":"4,00E-10","module":"C2"},{"value":"9,00E-12","module":"C3"},{"value":"1,40E-09","module":"C4"},{"value":"-4,40E-11","module":"D"}]},{"parameter":"ETP-fw","unit":"CTUe","values":[{"value":"1,47E+01","module":"A1-A3"},{"value":"2,11E-01","module":"A4"},{"value":"7,77E-01","module":"A5"},{"value":"3,01E-02","module":"C1"},{"value":"5,17E-02","module":"C2"},{"value":"1,56E-03","module":"C3"},{"value":"1,11E-01","module":"C4"},{"value":"-3,99E-03","module":"D"}]},{"parameter":"HTP-c","unit":"CTUh","values":[{"value":"1,83E-09","module":"A1-A3"},{"value":"0,0E+00","module":"A4"},{"value":"9,20E-11","module":"A5"},{"value":"1,00E-12","module":"C1"},{"value":"0,0E+00","module":"C2"},{"value":"0,0E+00","module":"C3"},{"value":"5,00E-12","module":"C4"},{"value":"0,0E+00","module":"D"}]},{"parameter":"HTP-nc","unit":"CTUh","values":[{"value":"5,59E-09","module":"A1-A3"},{"value":"2,04E-10","module":"A4"},{"value":"3,27E-10","module":"A5"},{"value":"2,80E-11","module":"C1"},{"value":"5,00E-11","module":"C2"},{"value":"1,00E-12","module":"C3"},{"value":"8,00E-11","module":"C4"},{"value":"-5,00E-12","module":"D"}]},{"parameter":"SQP","unit":"unitless","values":[{"value":"7,19E+00","module":"A1-A3"},{"value":"3,31E-01","module":"A4"},{"value":"4,43E-01","module":"A5"},{"value":"6,69E-03","module":"C1"},{"value":"8,11E-02","module":"C2"},{"value":"1,25E-03","module":"C3"},{"value":"7,82E-01","module":"C4"},{"value":"8,79E-03","module":"D"}]},{"parameter":"IRP","unit":"kBq U235-eq.","values":[{"value":"2,68E-02","module":"A1-A3"},{"value":"1,26E-03","module":"A4"},{"value":"1,94E-03","module":"A5"},{"value":"2,40E-04","module":"C1"},{"value":"3,09E-04","module":"C2"},{"value":"3,70E-05","module":"C3"},{"value":"9,27E-04","module":"C4"},{"value":"-3,55E-05","module":"D"}]}],"resource_use":[{"parameter":"PERE","unit":"MJ","values":[{"value":"1,36E+00","module":"A1-A3"},{"value":"3,63E-03","module":"A4"},{"value":"7,47E-02","module":"A5"},{"value":"3,00E-04","module":"C1"},{"value":"8,90E-04","module":"C2"},{"value":"1,13E-03","module":"C3"},{"value":"7,27E-03","module":"C4"},{"value":"-9,07E-04","module":"D"}]},{"parameter":"PERM","unit":"MJ","values":[{"value":"8,64E-01","module":"A1-A3"},{"value":"0,0E+00","module":"A4"},{"value":"-7,89E-01","module":"A5"},{"value":"0,0E+00","module":"C1"},{"value":"0,0E+00","module":"C2"},{"value":"0,0E+00","module":"C3"},{"value":"0,0E+00","module":"C4"},{"value":"0,0E+00","module":"D"}]},{"parameter":"PERT","unit":"MJ","values":[{"value":"2,23E+00","module":"A1-A3"},{"value":"3,63E-03","module":"A4"},{"value":"-7,14E-01","module":"A5"},{"value":"3,00E-04","module":"C1"},{"value":"8,90E-04","module":"C2"},{"value":"1,13E-03","module":"C3"},{"value":"7,27E-03","module":"C4"},{"value":"-9,07E-04","module":"D"}]},{"parameter":"PENRE","unit":"MJ","values":[{"value":"8,79E+00","module":"A1-A3"},{"value":"2,88E-01","module":"A4"},{"value":"4,99E-01","module":"A5"},{"value":"5,51E-02","module":"C1"},{"value":"7,07E-02","module":"C2"},{"value":"2,21E-03","module":"C3"},{"value":"2,03E-01","module":"C4"},{"value":"-4,09E-03","module":"D"}]},{"parameter":"PENRM","unit":"MJ","values":[{"value":"2,31E+00","module":"A1-A3"},{"value":"0,0E+00","module":"A4"},{"value":"-3,01E-01","module":"A5"},{"value":"0,0E+00","module":"C1"},{"value":"0,0E+00","module":"C2"},{"value":"0,0E+00","module":"C3"},{"value":"0,0E+00","module":"C4"},{"value":"0,0E+00","module":"D"}]},{"parameter":"PENRT","unit":"MJ","values":[{"value":"1,11E+01","module":"A1-A3"},{"value":"2,88E-01","module":"A4"},{"value":"1,97E-01","module":"A5"},{"value":"5,51E-02","module":"C1"},{"value":"7,07E-02","module":"C2"},{"value":"2,21E-03","module":"C3"},{"value":"2,03E-01","module":"C4"},{"value":"-4,09E-03","module":"D"}]},{"parameter":"SM","unit":"kg","values":[{"value":"0,0E+00","module":"A1-A3"},{"value":"0,0E+00","module":"A4"},{"value":"0,0E+00","module":"A5"},{"value":"0,0E+00","module":"C1"},{"value":"0,0E+00","module":"C2"},{"value":"0,0E+00","module":"C3"},{"value":"0,0E+00","module":"C4"},{"value":"0,0E+00","module":"D"}]},{"parameter":"RSF","unit":"MJ","values":[{"value":"8,93E-03","module":"A1-A3"},{"value":"1,27E-04","module":"A4"},{"value":"5,45E-04","module":"A5"},{"value":"0,0E+00","module":"C1"},{"value":"3,11E-05","module":"C2"},{"value":"0,0E+00","module":"C3"},{"value":"1,51E-04","module":"C4"},{"value":"-1,85E-05","module":"D"}]},{"parameter":"NRSF","unit":"MJ","values":[{"value":"9,11E-03","module":"A1-A3"},{"value":"4,26E-04","module":"A4"},{"value":"7,24E-04","module":"A5"},{"value":"0,0E+00","module":"C1"},{"value":"1,04E-04","module":"C2"},{"value":"0,0E+00","module":"C3"},{"value":"3,26E-04","module":"C4"},{"value":"-1,91E-05","module":"D"}]},{"parameter":"FW","unit":"m3","values":[{"value":"4,92E-03","module":"A1-A3"},{"value":"3,28E-05","module":"A4"},{"value":"5,85E-04","module":"A5"},{"value":"2,83E-06","module":"C1"},{"value":"8,05E-06","module":"C2"},{"value":"3,78E-06","module":"C3"},{"value":"2,50E-04","module":"C4"},{"value":"-1,42E-04","module":"D"}]}],"end_of_life_waste":[{"parameter":"HWD","unit":"kg","values":[{"value":"2,10E-02","module":"A1-A3"},{"value":"1,58E-05","module":"A4"},{"value":"1,05E-03","module":"A5"},{"value":"1,62E-06","module":"C1"},{"value":"3,87E-06","module":"C2"},{"value":"2,20E-07","module":"C3"},{"value":"0,0E+00","module":"C4"},{"value":"-9,34E-07","module":"D"}]},{"parameter":"NHWD","unit":"kg","values":[{"value":"4,96E-01","module":"A1-A3"},{"value":"2,51E-02","module":"A4"},{"value":"1,07E-01","module":"A5"},{"value":"6,52E-05","module":"C1"},{"value":"6,15E-03","module":"C2"},{"value":"6,96E-06","module":"C3"},{"value":"9,00E-01","module":"C4"},{"value":"-2,83E-05","module":"D"}]},{"parameter":"RWD","unit":"kg","values":[{"value":"1,80E-05","module":"A1-A3"},{"value":"1,97E-06","module":"A4"},{"value":"1,24E-06","module":"A5"},{"value":"3,82E-07","module":"C1"},{"value":"4,83E-07","module":"C2"},{"value":"2,33E-08","module":"C3"},{"value":"0,0E+00","module":"C4"},{"value":"-3,07E-08","module":"D"}]}],"end_of_life_flow":[{"parameter":"CRU","unit":"kg","values":[{"value":"0,0E+00","module":"A1-A3"},{"value":"0,0E+00","module":"A4"},{"value":"3,52E-02","module":"A5"},{"value":"0,0E+00","module":"C1"},{"value":"0,0E+00","module":"C2"},{"value":"0,0E+00","module":"C3"},{"value":"0,0E+00","module":"C4"},{"value":"0,0E+00","module":"D"}]},{"parameter":"MFR","unit":"kg","values":[{"value":"1,93E-06","module":"A1-A3"},{"value":"0,0E+00","module":"A4"},{"value":"6,82E-02","module":"A5"},{"value":"0,0E+00","module":"C1"},{"value":"0,0E+00","module":"C2"},{"value":"1,00E-01","module":"C3"},{"value":"0,0E+00","module":"C4"},{"value":"0,0E+00","module":"D"}]},{"parameter":"MER","unit":"kg","values":[{"value":"8,99E-04","module":"A1-A3"},{"value":"0,0E+00","module":"A4"},{"value":"1,88E-03","module":"A5"},{"value":"0,0E+00","module":"C1"},{"value":"0,0E+00","module":"C2"},{"value":"0,0E+00","module":"C3"},{"value":"0,0E+00","module":"C4"},{"value":"0,0E+00","module":"D"}]},{"parameter":"EEE","unit":"MJ","values":[{"value":"5,33E-04","module":"A1-A3"},{"value":"0,0E+00","module":"A4"},{"value":"2,45E-03","module":"A5"},{"value":"0,0E+00","module":"C1"},{"value":"0,0E+00","module":"C2"},{"value":"0,0E+00","module":"C3"},{"value":"0,0E+00","module":"C4"},{"value":"0,0E+00","module":"D"}]},{"parameter":"EET","unit":"MJ","values":[{"value":"8,06E-03","module":"A1-A3"},{"value":"0,0E+00","module":"A4"},{"value":"3,70E-02","module":"A5"},{"value":"0,0E+00","module":"C1"},{"value":"0,0E+00","module":"C2"},{"value":"0,0E+00","module":"C3"},{"value":"0,0E+00","module":"C4"},{"value":"0,0E+00","module":"D"}]}]}