{"product_name":"Wetguard 200 SA","epd_id":"EPD-SIG-20220186-CBA1-EN","compliance":["DIN EN 15804+A2","ISO 14025"],"producer_name":"SIGA Cover AG","environmental_impact":[{"parameter":"GWP-total","unit":"kg CO2-eq.","values":[{"value":"1,11E+00","module":"A1-A3"},{"value":"2,16E-03","module":"A4"},{"value":"2,47E-01","module":"A5"},{"value":"0,0E+00","module":"C1"},{"value":"1,58E-03","module":"C2"},{"value":"6,51E-01","module":"C3"},{"value":"0,0E+00","module":"C4"},{"value":"-4,60E-01","module":"D"}]},{"parameter":"GWP-fossil","unit":"kg CO2-eq.","values":[{"value":"1,16E+00","module":"A1-A3"},{"value":"2,13E-03","module":"A4"},{"value":"1,83E-01","module":"A5"},{"value":"0,0E+00","module":"C1"},{"value":"1,56E-03","module":"C2"},{"value":"6,51E-01","module":"C3"},{"value":"0,0E+00","module":"C4"},{"value":"-4,57E-01","module":"D"}]},{"parameter":"GWP-biogenic","unit":"kg CO2-eq.","values":[{"value":"-4,54E-02","module":"A1-A3"},{"value":"6,09E-06","module":"A4"},{"value":"6,31E-02","module":"A5"},{"value":"0,0E+00","module":"C1"},{"value":"4,45E-06","module":"C2"},{"value":"9,74E-05","module":"C3"},{"value":"0,0E+00","module":"C4"},{"value":"-2,29E-03","module":"D"}]},{"parameter":"GWP-luluc","unit":"kg CO2-eq.","values":[{"value":"6,46E-04","module":"A1-A3"},{"value":"1,75E-05","module":"A4"},{"value":"1,74E-06","module":"A5"},{"value":"0,0E+00","module":"C1"},{"value":"1,28E-05","module":"C2"},{"value":"2,48E-05","module":"C3"},{"value":"0,0E+00","module":"C4"},{"value":"-3,17E-04","module":"D"}]},{"parameter":"ODP","unit":"kg CFC11-eq.","values":[{"value":"2,34E-13","module":"A1-A3"},{"value":"2,73E-19","module":"A4"},{"value":"2,31E-17","module":"A5"},{"value":"0,0E+00","module":"C1"},{"value":"2,00E-19","module":"C2"},{"value":"2,00E-16","module":"C3"},{"value":"0,0E+00","module":"C4"},{"value":"-5,24E-15","module":"D"}]},{"parameter":"AP","unit":"mol H^(+)-eq.","values":[{"value":"1,65E-03","module":"A1-A3"},{"value":"2,02E-06","module":"A4"},{"value":"3,01E-05","module":"A5"},{"value":"0,0E+00","module":"C1"},{"value":"1,48E-06","module":"C2"},{"value":"8,34E-05","module":"C3"},{"value":"0,0E+00","module":"C4"},{"value":"-5,99E-04","module":"D"}]},{"parameter":"POCP","unit":"kg NMVOC-eq.","values":[{"value":"1,80E-03","module":"A1-A3"},{"value":"1,74E-06","module":"A4"},{"value":"2,24E-05","module":"A5"},{"value":"0,0E+00","module":"C1"},{"value":"1,27E-06","module":"C2"},{"value":"6,56E-05","module":"C3"},{"value":"0,0E+00","module":"C4"},{"value":"-4,77E-04","module":"D"}]},{"parameter":"ADPE","unit":"kg Sb-eq.","values":[{"value":"2,27E-07","module":"A1-A3"},{"value":"1,63E-10","module":"A4"},{"value":"3,51E-10","module":"A5"},{"value":"0,0E+00","module":"C1"},{"value":"1,19E-10","module":"C2"},{"value":"2,90E-09","module":"C3"},{"value":"0,0E+00","module":"C4"},{"value":"-7,62E-08","module":"D"}]},{"parameter":"ADPF","unit":"MJ","values":[{"value":"3,13E+01","module":"A1-A3"},{"value":"2,85E-02","module":"A4"},{"value":"3,80E-02","module":"A5"},{"value":"0,0E+00","module":"C1"},{"value":"2,08E-02","module":"C2"},{"value":"2,54E-01","module":"C3"},{"value":"0,0E+00","module":"C4"},{"value":"-7,94E+00","module":"D"}]},{"parameter":"WDP","unit":"m^3 world-eq. deprived","values":[{"value":"1,18E-01","module":"A1-A3"},{"value":"1,86E-05","module":"A4"},{"value":"2,36E-02","module":"A5"},{"value":"0,0E+00","module":"C1"},{"value":"1,36E-05","module":"C2"},{"value":"6,33E-02","module":"C3"},{"value":"0,0E+00","module":"C4"},{"value":"-3,52E-02","module":"D"}]},{"parameter":"EP-freshwater","unit":"kg PO4-eq.","values":[{"value":"3,42E-06","module":"A1-A3"},{"value":"6,35E-09","module":"A4"},{"value":"3,32E-09","module":"A5"},{"value":"0,0E+00","module":"C1"},{"value":"4,64E-09","module":"C2"},{"value":"9,48E-08","module":"C3"},{"value":"0,0E+00","module":"C4"},{"value":"-5,99E-07","module":"D"}]},{"parameter":"EP-marine","unit":"kg N-eq.","values":[{"value":"4,80E-04","module":"A1-A3"},{"value":"6,25E-07","module":"A4"},{"value":"7,95E-06","module":"A5"},{"value":"0,0E+00","module":"C1"},{"value":"4,57E-07","module":"C2"},{"value":"2,29E-05","module":"C3"},{"value":"0,0E+00","module":"C4"},{"value":"-1,70E-04","module":"D"}]},{"parameter":"EP-terrestrial","unit":"mol N-eq.","values":[{"value":"5,07E-03","module":"A1-A3"},{"value":"7,51E-06","module":"A4"},{"value":"1,40E-04","module":"A5"},{"value":"0,0E+00","module":"C1"},{"value":"5,49E-06","module":"C2"},{"value":"3,79E-04","module":"C3"},{"value":"0,0E+00","module":"C4"},{"value":"-1,82E-03","module":"D"}]}],"additional_environmental_impact":[{"parameter":"PM","unit":"Disease incidence","values":[{"value":"1,64E-08","module":"A1-A3"},{"value":"1,23E-11","module":"A4"},{"value":"1,70E-10","module":"A5"},{"value":"0,0E+00","module":"C1"},{"value":"9,03E-12","module":"C2"},{"value":"1,18E-09","module":"C3"},{"value":"0,0E+00","module":"C4"},{"value":"-5,15E-09","module":"D"}]},{"parameter":"ETP-fw","unit":"CTUe","values":[{"value":"1,38E+01","module":"A1-A3"},{"value":"2,06E-02","module":"A4"},{"value":"1,71E-02","module":"A5"},{"value":"0,0E+00","module":"C1"},{"value":"1,50E-02","module":"C2"},{"value":"2,08E-01","module":"C3"},{"value":"0,0E+00","module":"C4"},{"value":"-1,67E+00","module":"D"}]},{"parameter":"HTP-c","unit":"CTUh","values":[{"value":"3,64E-10","module":"A1-A3"},{"value":"4,15E-13","module":"A4"},{"value":"1,60E-12","module":"A5"},{"value":"0,0E+00","module":"C1"},{"value":"3,04E-13","module":"C2"},{"value":"1,02E-11","module":"C3"},{"value":"0,0E+00","module":"C4"},{"value":"-7,57E-11","module":"D"}]},{"parameter":"HTP-nc","unit":"CTUh","values":[{"value":"1,82E-08","module":"A1-A3"},{"value":"2,14E-11","module":"A4"},{"value":"5,37E-11","module":"A5"},{"value":"0,0E+00","module":"C1"},{"value":"1,57E-11","module":"C2"},{"value":"1,10E-09","module":"C3"},{"value":"0,0E+00","module":"C4"},{"value":"-2,99E-09","module":"D"}]},{"parameter":"SQP","unit":"SQP","values":[{"value":"7,62E+00","module":"A1-A3"},{"value":"9,78E-03","module":"A4"},{"value":"1,04E-02","module":"A5"},{"value":"0,0E+00","module":"C1"},{"value":"7,15E-03","module":"C2"},{"value":"6,19E-02","module":"C3"},{"value":"0,0E+00","module":"C4"},{"value":"-1,23E+00","module":"D"}]}],"resource_use":[{"parameter":"PERE","unit":"MJ","values":[{"value":"2,61E+00","module":"A1-A3"},{"value":"1,59E-03","module":"A4"},{"value":"5,72E-01","module":"A5"},{"value":"0,0E+00","module":"C1"},{"value":"1,16E-03","module":"C2"},{"value":"5,52E-02","module":"C3"},{"value":"0,0E+00","module":"C4"},{"value":"-1,80E+00","module":"D"}]},{"parameter":"PERM","unit":"MJ","values":[{"value":"5,64E-01","module":"A1-A3"},{"value":"0,0E+00","module":"A4"},{"value":"-5,64E-01","module":"A5"},{"value":"0,0E+00","module":"C1"},{"value":"0,0E+00","module":"C2"},{"value":"0,0E+00","module":"C3"},{"value":"0,0E+00","module":"C4"},{"value":"0,0E+00","module":"D"}]},{"parameter":"PERT","unit":"MJ","values":[{"value":"3,18E+00","module":"A1-A3"},{"value":"1,59E-03","module":"A4"},{"value":"7,41E-03","module":"A5"},{"value":"0,0E+00","module":"C1"},{"value":"1,16E-03","module":"C2"},{"value":"5,52E-02","module":"C3"},{"value":"0,0E+00","module":"C4"},{"value":"-1,80E+00","module":"D"}]},{"parameter":"PENRE","unit":"MJ","values":[{"value":"2,01E+01","module":"A1-A3"},{"value":"2,85E-02","module":"A4"},{"value":"2,71E+00","module":"A5"},{"value":"0,0E+00","module":"C1"},{"value":"2,08E-02","module":"C2"},{"value":"8,72E+00","module":"C3"},{"value":"0,0E+00","module":"C4"},{"value":"-7,94E+00","module":"D"}]},{"parameter":"PENRM","unit":"MJ","values":[{"value":"1,12E+01","module":"A1-A3"},{"value":"0,0E+00","module":"A4"},{"value":"-2,68E+00","module":"A5"},{"value":"0,0E+00","module":"C1"},{"value":"0,0E+00","module":"C2"},{"value":"-8,47E+00","module":"C3"},{"value":"0,0E+00","module":"C4"},{"value":"0,0E+00","module":"D"}]},{"parameter":"PENRT","unit":"MJ","values":[{"value":"3,13E+01","module":"A1-A3"},{"value":"2,85E-02","module":"A4"},{"value":"3,80E-02","module":"A5"},{"value":"0,0E+00","module":"C1"},{"value":"2,08E-02","module":"C2"},{"value":"2,54E-01","module":"C3"},{"value":"0,0E+00","module":"C4"},{"value":"-7,94E+00","module":"D"}]},{"parameter":"SM","unit":"kg","values":[{"value":"0,0E+00","module":"A1-A3"},{"value":"0,0E+00","module":"A4"},{"value":"0,0E+00","module":"A5"},{"value":"0,0E+00","module":"C1"},{"value":"0,0E+00","module":"C2"},{"value":"0,0E+00","module":"C3"},{"value":"0,0E+00","module":"C4"},{"value":"0,0E+00","module":"D"}]},{"parameter":"RSF","unit":"MJ","values":[{"value":"0,0E+00","module":"A1-A3"},{"value":"0,0E+00","module":"A4"},{"value":"0,0E+00","module":"A5"},{"value":"0,0E+00","module":"C1"},{"value":"0,0E+00","module":"C2"},{"value":"0,0E+00","module":"C3"},{"value":"0,0E+00","module":"C4"},{"value":"0,0E+00","module":"D"}]},{"parameter":"NRSF","unit":"MJ","values":[{"value":"0,0E+00","module":"A1-A3"},{"value":"0,0E+00","module":"A4"},{"value":"0,0E+00","module":"A5"},{"value":"0,0E+00","module":"C1"},{"value":"0,0E+00","module":"C2"},{"value":"0,0E+00","module":"C3"},{"value":"0,0E+00","module":"C4"},{"value":"0,0E+00","module":"D"}]},{"parameter":"FW","unit":"m^3","values":[{"value":"8,40E-03","module":"A1-A3"},{"value":"1,82E-06","module":"A4"},{"value":"5,53E-04","module":"A5"},{"value":"0,0E+00","module":"C1"},{"value":"1,33E-06","module":"C2"},{"value":"1,50E-03","module":"C3"},{"value":"0,0E+00","module":"C4"},{"value":"-1,76E-03","module":"D"}]}],"end_of_life_waste":[{"parameter":"HWD","unit":"kg","values":[{"value":"9,41E-09","module":"A1-A3"},{"value":"1,44E-12","module":"A4"},{"value":"6,84E-12","module":"A5"},{"value":"0,0E+00","module":"C1"},{"value":"1,05E-12","module":"C2"},{"value":"4,56E-11","module":"C3"},{"value":"0,0E+00","module":"C4"},{"value":"-1,79E-09","module":"D"}]},{"parameter":"NHWD","unit":"kg","values":[{"value":"1,37E-02","module":"A1-A3"},{"value":"4,24E-06","module":"A4"},{"value":"1,73E-03","module":"A5"},{"value":"0,0E+00","module":"C1"},{"value":"3,10E-06","module":"C2"},{"value":"6,29E-02","module":"C3"},{"value":"0,0E+00","module":"C4"},{"value":"-3,73E-03","module":"D"}]},{"parameter":"RWD","unit":"kg","values":[{"value":"6,16E-04","module":"A1-A3"},{"value":"3,45E-08","module":"A4"},{"value":"2,10E-06","module":"A5"},{"value":"0,0E+00","module":"C1"},{"value":"2,52E-08","module":"C2"},{"value":"9,94E-06","module":"C3"},{"value":"0,0E+00","module":"C4"},{"value":"-5,79E-04","module":"D"}]}],"end_of_life_flow":[{"parameter":"CRU","unit":"kg","values":[{"value":"0,0E+00","module":"A1-A3"},{"value":"0,0E+00","module":"A4"},{"value":"0,0E+00","module":"A5"},{"value":"0,0E+00","module":"C1"},{"value":"0,0E+00","module":"C2"},{"value":"0,0E+00","module":"C3"},{"value":"0,0E+00","module":"C4"},{"value":"0,0E+00","module":"D"}]},{"parameter":"MFR","unit":"kg","values":[{"value":"0,0E+00","module":"A1-A3"},{"value":"0,0E+00","module":"A4"},{"value":"0,0E+00","module":"A5"},{"value":"0,0E+00","module":"C1"},{"value":"0,0E+00","module":"C2"},{"value":"0,0E+00","module":"C3"},{"value":"0,0E+00","module":"C4"},{"value":"0,0E+00","module":"D"}]},{"parameter":"MER","unit":"kg","values":[{"value":"0,0E+00","module":"A1-A3"},{"value":"0,0E+00","module":"A4"},{"value":"0,0E+00","module":"A5"},{"value":"0,0E+00","module":"C1"},{"value":"0,0E+00","module":"C2"},{"value":"0,0E+00","module":"C3"},{"value":"0,0E+00","module":"C4"},{"value":"0,0E+00","module":"D"}]},{"parameter":"EEE","unit":"MJ","values":[{"value":"5,61E-02","module":"A1-A3"},{"value":"0,0E+00","module":"A4"},{"value":"4,79E-01","module":"A5"},{"value":"0,0E+00","module":"C1"},{"value":"0,0E+00","module":"C2"},{"value":"1,44E+00","module":"C3"},{"value":"0,0E+00","module":"C4"},{"value":"0,0E+00","module":"D"}]},{"parameter":"EET","unit":"MJ","values":[{"value":"1,06E-01","module":"A1-A3"},{"value":"0,0E+00","module":"A4"},{"value":"8,53E-01","module":"A5"},{"value":"0,0E+00","module":"C1"},{"value":"0,0E+00","module":"C2"},{"value":"2,60E+00","module":"C3"},{"value":"0,0E+00","module":"C4"},{"value":"0,0E+00","module":"D"}]}]}