{"product_name":"Wolfin M","epd_id":"EPD-WOL-20200035-IBA1-DE","compliance":["DIN EN 15804","ISO 14025"],"producer_name":"WOLFIN Bautechnik GmbH","environmental_impact":[{"parameter":"GWP-total","unit":"kg CO2-eq.","values":[{"value":"8,82E+00","module":"A1-A3"},{"value":"4,71E-03","module":"C2"},{"value":"5,55E+00","module":"C4"},{"value":"-1,48E+00","module":"D"}]},{"parameter":"ODP","unit":"kg CFC11-eq.","values":[{"value":"2,51E-10","module":"A1-A3"},{"value":"1,13E-14","module":"C2"},{"value":"3,14E-11","module":"C4"},{"value":"-6,02E-11","module":"D"}]},{"parameter":"AP","unit":"kg SO2-eq.","values":[{"value":"1,58E-02","module":"A1-A3"},{"value":"2,15E-05","module":"C2"},{"value":"7,29E-03","module":"C4"},{"value":"-2,11E-03","module":"D"}]},{"parameter":"EP","unit":"kg PO4^3-eq.","values":[{"value":"3,17E-03","module":"A1-A3"},{"value":"5,15E-06","module":"C2"},{"value":"2,69E-04","module":"C4"},{"value":"-2,51E-04","module":"D"}]},{"parameter":"POCP","unit":"kg Ethen-eq.","values":[{"value":"3,86E-03","module":"A1-A3"},{"value":"-7,24E-06","module":"C2"},{"value":"2,40E-04","module":"C4"},{"value":"-1,95E-04","module":"D"}]},{"parameter":"ADPE","unit":"kg Sb-eq.","values":[{"value":"2,54E-05","module":"A1-A3"},{"value":"2,21E-10","module":"C2"},{"value":"4,97E-06","module":"C4"},{"value":"-1,75E-07","module":"D"}]},{"parameter":"ADPF","unit":"MJ","values":[{"value":"1,58E+02","module":"A1-A3"},{"value":"6,42E-02","module":"C2"},{"value":"1,34E+01","module":"C4"},{"value":"-1,96E+01","module":"D"}]}],"additional_environmental_impact":[],"resource_use":[{"parameter":"PERE","unit":"MJ","values":[{"value":"-2,05E+00","module":"A1-A3"},{"value":null,"module":"C2"},{"value":null,"module":"C4"},{"value":null,"module":"D"}]},{"parameter":"PERM","unit":"MJ","values":[{"value":"1,30E+01","module":"A1-A3"},{"value":null,"module":"C2"},{"value":null,"module":"C4"},{"value":null,"module":"D"}]},{"parameter":"PERT","unit":"MJ","values":[{"value":"1,09E+01","module":"A1-A3"},{"value":"3,82E-03","module":"C2"},{"value":"1,28E+00","module":"C4"},{"value":"-2,31E+00","module":"D"}]},{"parameter":"PENRE","unit":"MJ","values":[{"value":"1,07E+02","module":"A1-A3"},{"value":null,"module":"C2"},{"value":null,"module":"C4"},{"value":null,"module":"D"}]},{"parameter":"PENRM","unit":"MJ","values":[{"value":"6,08E+01","module":"A1-A3"},{"value":null,"module":"C2"},{"value":null,"module":"C4"},{"value":null,"module":"D"}]},{"parameter":"PENRT","unit":"MJ","values":[{"value":"1,67E+02","module":"A1-A3"},{"value":"6,44E-02","module":"C2"},{"value":"1,50E+01","module":"C4"},{"value":"-2,28E+01","module":"D"}]},{"parameter":"SM","unit":"kg","values":[{"value":"0,0E+00","module":"A1-A3"},{"value":"0,0E+00","module":"C2"},{"value":"0,0E+00","module":"C4"},{"value":null,"module":"D"}]},{"parameter":"RSF","unit":"MJ","values":[{"value":"0,0E+00","module":"A1-A3"},{"value":"0,0E+00","module":"C2"},{"value":"0,0E+00","module":"C4"},{"value":"0,0E+00","module":"D"}]},{"parameter":"NRSF","unit":"MJ","values":[{"value":"0,0E+00","module":"A1-A3"},{"value":"0,0E+00","module":"C2"},{"value":"0,0E+00","module":"C4"},{"value":"0,0E+00","module":"D"}]},{"parameter":"FW","unit":"m^3","values":[{"value":"4,09E-02","module":"A1-A3"},{"value":"2,47E-06","module":"C2"},{"value":"1,10E-02","module":"C4"},{"value":"-3,12E-03","module":"D"}]}],"end_of_life_waste":[{"parameter":"HWD","unit":"kg","values":[{"value":"9,17E-03","module":"A1-A3"},{"value":"2,86E-07","module":"C2"},{"value":"1,73E-03","module":"C4"},{"value":"-3,36E-03","module":"D"}]},{"parameter":"NHWD","unit":"kg","values":[{"value":"7,98E-02","module":"A1-A3"},{"value":"1,23E-05","module":"C2"},{"value":"3,61E+00","module":"C4"},{"value":"-5,66E-03","module":"D"}]},{"parameter":"RWD","unit":"kg","values":[{"value":"3,58E-03","module":"A1-A3"},{"value":"8,98E-08","module":"C2"},{"value":"6,65E-04","module":"C4"},{"value":"-1,29E-03","module":"D"}]}],"end_of_life_flow":[{"parameter":"CRU","unit":"kg","values":[{"value":"0,0E+00","module":"A1-A3"},{"value":"0,0E+00","module":"C2"},{"value":"0,0E+00","module":"C4"},{"value":null,"module":"D"}]},{"parameter":"MFR","unit":"kg","values":[{"value":"0,0E+00","module":"A1-A3"},{"value":"0,0E+00","module":"C2"},{"value":"0,0E+00","module":"C4"},{"value":null,"module":"D"}]},{"parameter":"MER","unit":"kg","values":[{"value":"0,0E+00","module":"A1-A3"},{"value":"0,0E+00","module":"C2"},{"value":"0,0E+00","module":"C4"},{"value":null,"module":"D"}]},{"parameter":"EEE","unit":"MJ","values":[{"value":"0,0E+00","module":"A1-A3"},{"value":"0,0E+00","module":"C2"},{"value":"4,54E+00","module":"C4"},{"value":null,"module":"D"}]},{"parameter":"EET","unit":"MJ","values":[{"value":"0,0E+00","module":"A1-A3"},{"value":"0,0E+00","module":"C2"},{"value":"1,11E+01","module":"C4"},{"value":null,"module":"D"}]}]}