{"product_name":"XCarb\u00ae Recyceltes und regenerativ hergestelltes warmgewalztes Band","epd_id":"EPD-ARC-20220173-CBC1-EN","compliance":["DIN EN 15804","ISO 14025"],"producer_name":"ArcelorMittal Europe \u2013 Flat Products","environmental_impact":[{"parameter":"GWP-total","unit":"kg CO2-eq.","values":[{"value":"5,32E+02","module":"A1-A3"},{"value":"1,50E+00","module":"C3"},{"value":"2,83E-01","module":"C4"},{"value":"-1,70E+01","module":"D"}]},{"parameter":"ODP","unit":"kg CFC11-eq.","values":[{"value":"1,00E-07","module":"A1-A3"},{"value":"2,35E-11","module":"C3"},{"value":"8,25E-13","module":"C4"},{"value":"5,65E-11","module":"D"}]},{"parameter":"AP","unit":"kg SO2-eq.","values":[{"value":"1,02E+00","module":"A1-A3"},{"value":"2,95E-03","module":"C3"},{"value":"1,69E-03","module":"C4"},{"value":"-3,91E-02","module":"D"}]},{"parameter":"EP","unit":"kg PO4^3-eq.","values":[{"value":"9,14E-02","module":"A1-A3"},{"value":"4,28E-04","module":"C3"},{"value":"1,88E-04","module":"C4"},{"value":"-3,24E-03","module":"D"}]},{"parameter":"POCP","unit":"kg Ethen-eq.","values":[{"value":"1,07E-01","module":"A1-A3"},{"value":"2,49E-04","module":"C3"},{"value":"1,32E-04","module":"C4"},{"value":"-5,11E-03","module":"D"}]},{"parameter":"ADPE","unit":"kg Sb-eq.","values":[{"value":"1,63E-03","module":"A1-A3"},{"value":"4,10E-07","module":"C3"},{"value":"3,09E-08","module":"C4"},{"value":"3,96E-07","module":"D"}]},{"parameter":"ADPF","unit":"MJ","values":[{"value":"5,30E+03","module":"A1-A3"},{"value":"1,67E+01","module":"C3"},{"value":"3,78E+00","module":"C4"},{"value":"-1,33E+02","module":"D"}]}],"additional_environmental_impact":[],"resource_use":[{"parameter":"PERE","unit":"MJ","values":[{"value":"1,89E+04","module":"A1-A3"},{"value":"1,38E+01","module":"C3"},{"value":"5,87E-01","module":"C4"},{"value":"1,88E+01","module":"D"}]},{"parameter":"PERM","unit":"MJ","values":[{"value":"0,0E+00","module":"A1-A3"},{"value":"0,0E+00","module":"C3"},{"value":"0,0E+00","module":"C4"},{"value":"0,0E+00","module":"D"}]},{"parameter":"PERT","unit":"MJ","values":[{"value":"1,89E+04","module":"A1-A3"},{"value":"1,38E+01","module":"C3"},{"value":"5,87E-01","module":"C4"},{"value":"1,88E+01","module":"D"}]},{"parameter":"PENRE","unit":"MJ","values":[{"value":"5,39E+03","module":"A1-A3"},{"value":"2,68E+01","module":"C3"},{"value":"3,91E+00","module":"C4"},{"value":"-1,30E+02","module":"D"}]},{"parameter":"PENRM","unit":"MJ","values":[{"value":"0,0E+00","module":"A1-A3"},{"value":"0,0E+00","module":"C3"},{"value":"0,0E+00","module":"C4"},{"value":"0,0E+00","module":"D"}]},{"parameter":"PENRT","unit":"MJ","values":[{"value":"5,39E+03","module":"A1-A3"},{"value":"2,68E+01","module":"C3"},{"value":"3,91E+00","module":"C4"},{"value":"-1,30E+02","module":"D"}]},{"parameter":"SM","unit":"kg","values":[{"value":"9,71E+02","module":"A1-A3"},{"value":"0,0E+00","module":"C3"},{"value":"0,0E+00","module":"C4"},{"value":"8,80E+00","module":"D"}]},{"parameter":"RSF","unit":"MJ","values":[{"value":"0,0E+00","module":"A1-A3"},{"value":"0,0E+00","module":"C3"},{"value":"0,0E+00","module":"C4"},{"value":"0,0E+00","module":"D"}]},{"parameter":"NRSF","unit":"MJ","values":[{"value":"0,0E+00","module":"A1-A3"},{"value":"0,0E+00","module":"C3"},{"value":"0,0E+00","module":"C4"},{"value":"0,0E+00","module":"D"}]},{"parameter":"FW","unit":"m^3","values":[{"value":"2,87E+00","module":"A1-A3"},{"value":"1,32E-02","module":"C3"},{"value":"9,93E-04","module":"C4"},{"value":"-1,13E-02","module":"D"}]}],"end_of_life_waste":[{"parameter":"HWD","unit":"kg","values":[{"value":"2,40E-06","module":"A1-A3"},{"value":"2,23E-09","module":"C3"},{"value":"2,01E-10","module":"C4"},{"value":"6,45E-09","module":"D"}]},{"parameter":"NHWD","unit":"kg","values":[{"value":"1,21E+01","module":"A1-A3"},{"value":"1,90E-02","module":"C3"},{"value":"2,00E+01","module":"C4"},{"value":"-2,46E-01","module":"D"}]},{"parameter":"RWD","unit":"kg","values":[{"value":"4,32E-03","module":"A1-A3"},{"value":"3,95E-03","module":"C3"},{"value":"4,35E-05","module":"C4"},{"value":"2,16E-03","module":"D"}]}],"end_of_life_flow":[{"parameter":"CRU","unit":"kg","values":[{"value":"0,0E+00","module":"A1-A3"},{"value":"0,0E+00","module":"C3"},{"value":"0,0E+00","module":"C4"},{"value":"0,0E+00","module":"D"}]},{"parameter":"MFR","unit":"kg","values":[{"value":"0,0E+00","module":"A1-A3"},{"value":"9,80E+02","module":"C3"},{"value":"0,0E+00","module":"C4"},{"value":"0,0E+00","module":"D"}]},{"parameter":"MER","unit":"kg","values":[{"value":"0,0E+00","module":"A1-A3"},{"value":"0,0E+00","module":"C3"},{"value":"0,0E+00","module":"C4"},{"value":"0,0E+00","module":"D"}]},{"parameter":"EEE","unit":"MJ","values":[{"value":"0,0E+00","module":"A1-A3"},{"value":"0,0E+00","module":"C3"},{"value":"0,0E+00","module":"C4"},{"value":"0,0E+00","module":"D"}]},{"parameter":"EET","unit":"MJ","values":[{"value":"0,0E+00","module":"A1-A3"},{"value":"0,0E+00","module":"C3"},{"value":"0,0E+00","module":"C4"},{"value":"0,0E+00","module":"D"}]}]}