{"product_name":"XK 100","epd_id":"NEPD-8442-8105","compliance":["EN 15804+A2","ISO 14025","ISO 21930"],"producer_name":"TROX Group","environmental_impact":[{"parameter":"GWP-total","unit":"kg CO2-eq.","values":[{"value":"1,16E+01","module":"A1-A3"},{"value":"5,45E-01","module":"A4"},{"value":"4,70E-03","module":"C1"},{"value":"3,41E-02","module":"C2"},{"value":"0,0E+00","module":"C3"},{"value":"9,38E-03","module":"C4"},{"value":"-4,37E-01","module":"D"}]},{"parameter":"GWP-fossil","unit":"kg CO2-eq.","values":[{"value":"1,14E+01","module":"A1-A3"},{"value":"5,45E-01","module":"A4"},{"value":"4,69E-03","module":"C1"},{"value":"3,41E-02","module":"C2"},{"value":"0,0E+00","module":"C3"},{"value":"9,37E-03","module":"C4"},{"value":"-4,37E-01","module":"D"}]},{"parameter":"GWP-biogenic","unit":"kg CO2-eq.","values":[{"value":"1,86E-01","module":"A1-A3"},{"value":"2,26E-04","module":"A4"},{"value":"8,80E-07","module":"C1"},{"value":"1,41E-05","module":"C2"},{"value":"0,0E+00","module":"C3"},{"value":"6,44E-06","module":"C4"},{"value":"-2,41E-04","module":"D"}]},{"parameter":"GWP-luluc","unit":"kg CO2-eq.","values":[{"value":"1,09E-02","module":"A1-A3"},{"value":"1,94E-04","module":"A4"},{"value":"3,70E-07","module":"C1"},{"value":"1,21E-05","module":"C2"},{"value":"0,0E+00","module":"C3"},{"value":"2,54E-06","module":"C4"},{"value":"-1,96E-04","module":"D"}]},{"parameter":"ODP","unit":"kg CFC 11-eq.","values":[{"value":"9,58E-07","module":"A1-A3"},{"value":"1,23E-07","module":"A4"},{"value":"1,01E-09","module":"C1"},{"value":"7,71E-09","module":"C2"},{"value":"0,0E+00","module":"C3"},{"value":"3,92E-09","module":"C4"},{"value":"-1,39E-08","module":"D"}]},{"parameter":"AP","unit":"mol H+-eq.","values":[{"value":"1,04E-01","module":"A1-A3"},{"value":"1,57E-03","module":"A4"},{"value":"4,91E-05","module":"C1"},{"value":"9,79E-05","module":"C2"},{"value":"0,0E+00","module":"C3"},{"value":"8,92E-05","module":"C4"},{"value":"-2,17E-03","module":"D"}]},{"parameter":"POCP","unit":"kg NMVOC-eq.","values":[{"value":"4,49E-02","module":"A1-A3"},{"value":"1,33E-03","module":"A4"},{"value":"6,54E-05","module":"C1"},{"value":"8,30E-05","module":"C2"},{"value":"0,0E+00","module":"C3"},{"value":"9,89E-05","module":"C4"},{"value":"-2,19E-03","module":"D"}]},{"parameter":"ADPE","unit":"kg Sb-eq.","values":[{"value":"6,72E-03","module":"A1-A3"},{"value":"1,51E-05","module":"A4"},{"value":"7,20E-09","module":"C1"},{"value":"9,41E-07","module":"C2"},{"value":"0,0E+00","module":"C3"},{"value":"8,56E-08","module":"C4"},{"value":"-7,54E-06","module":"D"}]},{"parameter":"ADPF","unit":"MJ","values":[{"value":"1,53E+02","module":"A1-A3"},{"value":"8,24E+00","module":"A4"},{"value":"6,46E-02","module":"C1"},{"value":"5,15E-01","module":"C2"},{"value":"0,0E+00","module":"C3"},{"value":"2,66E-01","module":"C4"},{"value":"-3,68E+00","module":"D"}]},{"parameter":"WDP","unit":"m3 world-eq.","values":[{"value":"1,10E+03","module":"A1-A3"},{"value":"7,97E+00","module":"A4"},{"value":"1,37E-02","module":"C1"},{"value":"4,98E-01","module":"C2"},{"value":"0,0E+00","module":"C3"},{"value":"1,30E-01","module":"C4"},{"value":"2,26E+01","module":"D"}]},{"parameter":"EP-freshwater","unit":"kg P-eq.","values":[{"value":"6,94E-04","module":"A1-A3"},{"value":"4,35E-06","module":"A4"},{"value":"1,71E-08","module":"C1"},{"value":"2,72E-07","module":"C2"},{"value":"0,0E+00","module":"C3"},{"value":"1,02E-07","module":"C4"},{"value":"-2,69E-05","module":"D"}]},{"parameter":"EP-marine","unit":"kg N-eq.","values":[{"value":"1,22E-02","module":"A1-A3"},{"value":"3,10E-04","module":"A4"},{"value":"2,17E-05","module":"C1"},{"value":"1,94E-05","module":"C2"},{"value":"0,0E+00","module":"C3"},{"value":"3,09E-05","module":"C4"},{"value":"-4,49E-04","module":"D"}]},{"parameter":"EP-terrestrial","unit":"mol N-eq.","values":[{"value":"3,12E-01","module":"A1-A3"},{"value":"3,47E-03","module":"A4"},{"value":"2,38E-04","module":"C1"},{"value":"2,17E-04","module":"C2"},{"value":"0,0E+00","module":"C3"},{"value":"3,41E-04","module":"C4"},{"value":"-4,59E-03","module":"D"}]},{"parameter":"GWP-IOBC","unit":"kg CO2-eq.","values":[{"value":"1,17E+01","module":"A1-A3"},{"value":"5,45E-01","module":"A4"},{"value":"4,70E-03","module":"C1"},{"value":"3,41E-02","module":"C2"},{"value":"0,0E+00","module":"C3"},{"value":"9,38E-03","module":"C4"},{"value":"-6,54E-01","module":"D"}]}],"additional_environmental_impact":[{"parameter":"PM","unit":"disease incidence","values":[{"value":"9,48E-07","module":"A1-A3"},{"value":"3,34E-08","module":"A4"},{"value":"1,30E-09","module":"C1"},{"value":"2,09E-09","module":"C2"},{"value":"0,0E+00","module":"C3"},{"value":"1,75E-09","module":"C4"},{"value":"-3,62E-08","module":"D"}]},{"parameter":"ETP-fw","unit":"CTUe","values":[{"value":"3,34E+02","module":"A1-A3"},{"value":"6,11E+00","module":"A4"},{"value":"3,53E-02","module":"C1"},{"value":"3,82E-01","module":"C2"},{"value":"0,0E+00","module":"C3"},{"value":"1,54E-01","module":"C4"},{"value":"-2,43E+01","module":"D"}]},{"parameter":"HTP-c","unit":"CTUh","values":[{"value":"5,24E-08","module":"A1-A3"},{"value":"0,0E+00","module":"A4"},{"value":"0,0E+00","module":"C1"},{"value":"0,0E+00","module":"C2"},{"value":"0,0E+00","module":"C3"},{"value":"3,00E-12","module":"C4"},{"value":"-2,10E-09","module":"D"}]},{"parameter":"HTP-nc","unit":"CTUh","values":[{"value":"5,73E-07","module":"A1-A3"},{"value":"6,67E-09","module":"A4"},{"value":"3,20E-11","module":"C1"},{"value":"4,17E-10","module":"C2"},{"value":"0,0E+00","module":"C3"},{"value":"1,15E-10","module":"C4"},{"value":"4,57E-08","module":"D"}]},{"parameter":"SQP","unit":"unitless","values":[{"value":"1,56E+02","module":"A1-A3"},{"value":"5,76E+00","module":"A4"},{"value":"8,20E-03","module":"C1"},{"value":"3,60E-01","module":"C2"},{"value":"0,0E+00","module":"C3"},{"value":"5,86E-01","module":"C4"},{"value":"-2,75E-01","module":"D"}]},{"parameter":"IRP","unit":"kBq U235-eq.","values":[{"value":"6,28E-01","module":"A1-A3"},{"value":"3,60E-02","module":"A4"},{"value":"2,77E-04","module":"C1"},{"value":"2,25E-03","module":"C2"},{"value":"0,0E+00","module":"C3"},{"value":"1,10E-03","module":"C4"},{"value":"1,57E-03","module":"D"}]}],"resource_use":[{"parameter":"PERE","unit":"MJ","values":[{"value":"2,32E+01","module":"A1-A3"},{"value":"1,18E-01","module":"A4"},{"value":"3,49E-04","module":"C1"},{"value":"7,37E-03","module":"C2"},{"value":"0,0E+00","module":"C3"},{"value":"2,34E-03","module":"C4"},{"value":"-2,98E-01","module":"D"}]},{"parameter":"PERM","unit":"MJ","values":[{"value":"0,0E+00","module":"A1-A3"},{"value":"0,0E+00","module":"A4"},{"value":"0,0E+00","module":"C1"},{"value":"0,0E+00","module":"C2"},{"value":"0,0E+00","module":"C3"},{"value":"0,0E+00","module":"C4"},{"value":"0,0E+00","module":"D"}]},{"parameter":"PERT","unit":"MJ","values":[{"value":"2,32E+01","module":"A1-A3"},{"value":"1,18E-01","module":"A4"},{"value":"3,49E-04","module":"C1"},{"value":"7,37E-03","module":"C2"},{"value":"0,0E+00","module":"C3"},{"value":"2,34E-03","module":"C4"},{"value":"-2,98E-01","module":"D"}]},{"parameter":"PENRE","unit":"MJ","values":[{"value":"1,52E+02","module":"A1-A3"},{"value":"8,24E+00","module":"A4"},{"value":"6,46E-02","module":"C1"},{"value":"5,15E-01","module":"C2"},{"value":"0,0E+00","module":"C3"},{"value":"2,66E-01","module":"C4"},{"value":"-3,67E+00","module":"D"}]},{"parameter":"PENRM","unit":"MJ","values":[{"value":"0,0E+00","module":"A1-A3"},{"value":"0,0E+00","module":"A4"},{"value":"0,0E+00","module":"C1"},{"value":"0,0E+00","module":"C2"},{"value":"0,0E+00","module":"C3"},{"value":"0,0E+00","module":"C4"},{"value":"0,0E+00","module":"D"}]},{"parameter":"PENRT","unit":"MJ","values":[{"value":"1,52E+02","module":"A1-A3"},{"value":"8,24E+00","module":"A4"},{"value":"6,46E-02","module":"C1"},{"value":"5,15E-01","module":"C2"},{"value":"0,0E+00","module":"C3"},{"value":"2,66E-01","module":"C4"},{"value":"-3,67E+00","module":"D"}]},{"parameter":"SM","unit":"kg","values":[{"value":"1,39E+00","module":"A1-A3"},{"value":"0,0E+00","module":"A4"},{"value":"3,17E-05","module":"C1"},{"value":"0,0E+00","module":"C2"},{"value":"0,0E+00","module":"C3"},{"value":"0,0E+00","module":"C4"},{"value":"0,0E+00","module":"D"}]},{"parameter":"RSF","unit":"MJ","values":[{"value":"1,22E+00","module":"A1-A3"},{"value":"4,22E-03","module":"A4"},{"value":"8,60E-06","module":"C1"},{"value":"2,64E-04","module":"C2"},{"value":"0,0E+00","module":"C3"},{"value":"5,34E-05","module":"C4"},{"value":"1,58E-02","module":"D"}]},{"parameter":"NRSF","unit":"MJ","values":[{"value":"3,48E+00","module":"A1-A3"},{"value":"1,51E-02","module":"A4"},{"value":"1,27E-04","module":"C1"},{"value":"9,43E-04","module":"C2"},{"value":"0,0E+00","module":"C3"},{"value":"2,54E-04","module":"C4"},{"value":"4,59E-01","module":"D"}]},{"parameter":"FW","unit":"m3","values":[{"value":"1,27E-01","module":"A1-A3"},{"value":"8,81E-04","module":"A4"},{"value":"3,33E-06","module":"C1"},{"value":"5,51E-05","module":"C2"},{"value":"0,0E+00","module":"C3"},{"value":"2,87E-04","module":"C4"},{"value":"-9,19E-04","module":"D"}]}],"end_of_life_waste":[{"parameter":"HWD","unit":"kg","values":[{"value":"1,55E-01","module":"A1-A3"},{"value":"4,25E-04","module":"A4"},{"value":"1,90E-06","module":"C1"},{"value":"2,66E-05","module":"C2"},{"value":"0,0E+00","module":"C3"},{"value":"1,85E-05","module":"C4"},{"value":"-2,27E-03","module":"D"}]},{"parameter":"NHWD","unit":"kg","values":[{"value":"3,62E+00","module":"A1-A3"},{"value":"4,01E-01","module":"A4"},{"value":"7,65E-05","module":"C1"},{"value":"2,50E-02","module":"C2"},{"value":"0,0E+00","module":"C3"},{"value":"1,82E+00","module":"C4"},{"value":"-1,79E-01","module":"D"}]},{"parameter":"RWD","unit":"kg","values":[{"value":"5,62E-04","module":"A1-A3"},{"value":"5,61E-05","module":"A4"},{"value":"4,49E-07","module":"C1"},{"value":"3,51E-06","module":"C2"},{"value":"0,0E+00","module":"C3"},{"value":"1,57E-06","module":"C4"},{"value":"1,20E-06","module":"D"}]}],"end_of_life_flow":[{"parameter":"CRU","unit":"kg","values":[{"value":"0,0E+00","module":"A1-A3"},{"value":"0,0E+00","module":"A4"},{"value":"0,0E+00","module":"C1"},{"value":"0,0E+00","module":"C2"},{"value":"0,0E+00","module":"C3"},{"value":"0,0E+00","module":"C4"},{"value":"0,0E+00","module":"D"}]},{"parameter":"MFR","unit":"kg","values":[{"value":"7,52E-01","module":"A1-A3"},{"value":"0,0E+00","module":"A4"},{"value":"3,12E-05","module":"C1"},{"value":"0,0E+00","module":"C2"},{"value":"1,74E+00","module":"C3"},{"value":"6,08E-05","module":"C4"},{"value":"0,0E+00","module":"D"}]},{"parameter":"MER","unit":"kg","values":[{"value":"2,44E-01","module":"A1-A3"},{"value":"0,0E+00","module":"A4"},{"value":"9,66E-08","module":"C1"},{"value":"0,0E+00","module":"C2"},{"value":"0,0E+00","module":"C3"},{"value":"4,91E-07","module":"C4"},{"value":"0,0E+00","module":"D"}]},{"parameter":"EEE","unit":"MJ","values":[{"value":"1,44E-01","module":"A1-A3"},{"value":"0,0E+00","module":"A4"},{"value":"3,31E-07","module":"C1"},{"value":"0,0E+00","module":"C2"},{"value":"0,0E+00","module":"C3"},{"value":"4,25E-06","module":"C4"},{"value":"0,0E+00","module":"D"}]},{"parameter":"EET","unit":"MJ","values":[{"value":"2,17E+00","module":"A1-A3"},{"value":"0,0E+00","module":"A4"},{"value":"5,01E-06","module":"C1"},{"value":"0,0E+00","module":"C2"},{"value":"0,0E+00","module":"C3"},{"value":"6,43E-05","module":"C4"},{"value":"0,0E+00","module":"D"}]}]}