{"product_name":"YMeKrvaslqwd 12/20kV 1x1000Alrm+as35","epd_id":"NEPD-5579-4882-EN","compliance":["EN 15804+A2","ISO 14025","ISO 21930"],"producer_name":"NKT headquarter Denmark A/S","environmental_impact":[{"parameter":"GWP-total","unit":"kg CO2-eq.","values":[{"value":"4,48E+01","module":"A1"},{"value":"1,98E+00","module":"A2"},{"value":"2,59E-01","module":"A3"},{"value":"7,47E-01","module":"A4"},{"value":"1,01E+00","module":"A5"},{"value":"0,0E+00","module":"B1"},{"value":"0,0E+00","module":"B2"},{"value":"0,0E+00","module":"B3"},{"value":"0,0E+00","module":"B4"},{"value":"0,0E+00","module":"B5"},{"value":"4,37E-03","module":"B6"},{"value":"0,0E+00","module":"B7"},{"value":"0,0E+00","module":"C1"},{"value":"2,24E-01","module":"C2"},{"value":"2,26E+00","module":"C3"},{"value":"1,01E-01","module":"C4"},{"value":"-1,41E+01","module":"D"}]},{"parameter":"GWP-fossil","unit":"kg CO2-eq.","values":[{"value":"4,39E+01","module":"A1"},{"value":"1,98E+00","module":"A2"},{"value":"2,48E-01","module":"A3"},{"value":"7,47E-01","module":"A4"},{"value":"9,89E-01","module":"A5"},{"value":"0,0E+00","module":"B1"},{"value":"0,0E+00","module":"B2"},{"value":"0,0E+00","module":"B3"},{"value":"0,0E+00","module":"B4"},{"value":"0,0E+00","module":"B5"},{"value":"4,33E-03","module":"B6"},{"value":"0,0E+00","module":"B7"},{"value":"0,0E+00","module":"C1"},{"value":"2,24E-01","module":"C2"},{"value":"2,26E+00","module":"C3"},{"value":"1,01E-01","module":"C4"},{"value":"-1,38E+01","module":"D"}]},{"parameter":"GWP-biogenic","unit":"kg CO2-eq.","values":[{"value":"4,36E-01","module":"A1"},{"value":"8,06E-04","module":"A2"},{"value":"9,33E-03","module":"A3"},{"value":"3,09E-04","module":"A4"},{"value":"8,93E-03","module":"A5"},{"value":"0,0E+00","module":"B1"},{"value":"0,0E+00","module":"B2"},{"value":"0,0E+00","module":"B3"},{"value":"0,0E+00","module":"B4"},{"value":"0,0E+00","module":"B5"},{"value":"3,04E-05","module":"B6"},{"value":"0,0E+00","module":"B7"},{"value":"0,0E+00","module":"C1"},{"value":"9,27E-05","module":"C2"},{"value":"1,93E-05","module":"C3"},{"value":"8,44E-06","module":"C4"},{"value":"-6,29E-02","module":"D"}]},{"parameter":"GWP-luluc","unit":"kg CO2-eq.","values":[{"value":"5,15E-01","module":"A1"},{"value":"7,53E-04","module":"A2"},{"value":"1,43E-03","module":"A3"},{"value":"2,66E-04","module":"A4"},{"value":"1,03E-02","module":"A5"},{"value":"0,0E+00","module":"B1"},{"value":"0,0E+00","module":"B2"},{"value":"0,0E+00","module":"B3"},{"value":"0,0E+00","module":"B4"},{"value":"0,0E+00","module":"B5"},{"value":"1,01E-05","module":"B6"},{"value":"0,0E+00","module":"B7"},{"value":"0,0E+00","module":"C1"},{"value":"7,97E-05","module":"C2"},{"value":"2,90E-06","module":"C3"},{"value":"7,23E-06","module":"C4"},{"value":"-2,57E-01","module":"D"}]},{"parameter":"ODP","unit":"kg CFC 11-eq.","values":[{"value":"3,26E-06","module":"A1"},{"value":"4,53E-07","module":"A2"},{"value":"5,32E-08","module":"A3"},{"value":"1,69E-07","module":"A4"},{"value":"7,98E-08","module":"A5"},{"value":"0,0E+00","module":"B1"},{"value":"0,0E+00","module":"B2"},{"value":"0,0E+00","module":"B3"},{"value":"0,0E+00","module":"B4"},{"value":"0,0E+00","module":"B5"},{"value":"3,66E-10","module":"B6"},{"value":"0,0E+00","module":"B7"},{"value":"0,0E+00","module":"C1"},{"value":"5,07E-08","module":"C2"},{"value":"1,84E-09","module":"C3"},{"value":"6,34E-09","module":"C4"},{"value":"-9,29E-03","module":"D"}]},{"parameter":"AP","unit":"mol H+-eq.","values":[{"value":"5,87E-01","module":"A1"},{"value":"8,85E-03","module":"A2"},{"value":"4,27E-03","module":"A3"},{"value":"2,15E-03","module":"A4"},{"value":"1,21E-02","module":"A5"},{"value":"0,0E+00","module":"B1"},{"value":"0,0E+00","module":"B2"},{"value":"0,0E+00","module":"B3"},{"value":"0,0E+00","module":"B4"},{"value":"0,0E+00","module":"B5"},{"value":"2,53E-05","module":"B6"},{"value":"0,0E+00","module":"B7"},{"value":"0,0E+00","module":"C1"},{"value":"6,44E-04","module":"C2"},{"value":"2,90E-04","module":"C3"},{"value":"1,70E-04","module":"C4"},{"value":"-1,48E-01","module":"D"}]},{"parameter":"POCP","unit":"kg NMVOC-eq.","values":[{"value":"1,79E-01","module":"A1"},{"value":"6,92E-03","module":"A2"},{"value":"3,68E-03","module":"A3"},{"value":"1,82E-03","module":"A4"},{"value":"3,85E-03","module":"A5"},{"value":"0,0E+00","module":"B1"},{"value":"0,0E+00","module":"B2"},{"value":"0,0E+00","module":"B3"},{"value":"0,0E+00","module":"B4"},{"value":"0,0E+00","module":"B5"},{"value":"1,00E-05","module":"B6"},{"value":"0,0E+00","module":"B7"},{"value":"0,0E+00","module":"C1"},{"value":"5,46E-04","module":"C2"},{"value":"3,60E-04","module":"C3"},{"value":"2,11E-04","module":"C4"},{"value":"-5,30E-02","module":"D"}]},{"parameter":"ADPE","unit":"kg Sb-eq.","values":[{"value":"1,78E-03","module":"A1"},{"value":"5,25E-05","module":"A2"},{"value":"1,93E-06","module":"A3"},{"value":"2,06E-05","module":"A4"},{"value":"3,71E-05","module":"A5"},{"value":"0,0E+00","module":"B1"},{"value":"0,0E+00","module":"B2"},{"value":"0,0E+00","module":"B3"},{"value":"0,0E+00","module":"B4"},{"value":"0,0E+00","module":"B5"},{"value":"3,17E-08","module":"B6"},{"value":"0,0E+00","module":"B7"},{"value":"0,0E+00","module":"C1"},{"value":"6,19E-06","module":"C2"},{"value":"8,46E-08","module":"C3"},{"value":"1,69E-07","module":"C4"},{"value":"-3,00E-04","module":"D"}]},{"parameter":"ADPF","unit":"MJ","values":[{"value":"6,13E+02","module":"A1"},{"value":"2,97E+01","module":"A2"},{"value":"3,18E+00","module":"A3"},{"value":"1,13E+01","module":"A4"},{"value":"1,32E+01","module":"A5"},{"value":"0,0E+00","module":"B1"},{"value":"0,0E+00","module":"B2"},{"value":"0,0E+00","module":"B3"},{"value":"0,0E+00","module":"B4"},{"value":"0,0E+00","module":"B5"},{"value":"8,93E-02","module":"B6"},{"value":"0,0E+00","module":"B7"},{"value":"0,0E+00","module":"C1"},{"value":"3,39E+00","module":"C2"},{"value":"1,53E-01","module":"C3"},{"value":"5,03E-01","module":"C4"},{"value":"-1,74E+02","module":"D"}]},{"parameter":"WDP","unit":"m3 world-eq.","values":[{"value":"1,59E+04","module":"A1"},{"value":"2,76E+01","module":"A2"},{"value":"9,22E+02","module":"A3"},{"value":"1,09E+01","module":"A4"},{"value":"3,37E+02","module":"A5"},{"value":"0,0E+00","module":"B1"},{"value":"0,0E+00","module":"B2"},{"value":"0,0E+00","module":"B3"},{"value":"0,0E+00","module":"B4"},{"value":"0,0E+00","module":"B5"},{"value":"1,34E+00","module":"B6"},{"value":"0,0E+00","module":"B7"},{"value":"0,0E+00","module":"C1"},{"value":"3,28E+00","module":"C2"},{"value":"3,97E-01","module":"C3"},{"value":"9,79E+00","module":"C4"},{"value":"-7,62E+03","module":"D"}]},{"parameter":"EP-freshwater","unit":"kg P-eq.","values":[{"value":"4,82E-03","module":"A1"},{"value":"1,54E-05","module":"A2"},{"value":"1,31E-05","module":"A3"},{"value":"5,97E-06","module":"A4"},{"value":"9,71E-05","module":"A5"},{"value":"0,0E+00","module":"B1"},{"value":"0,0E+00","module":"B2"},{"value":"0,0E+00","module":"B3"},{"value":"0,0E+00","module":"B4"},{"value":"0,0E+00","module":"B5"},{"value":"4,62E-07","module":"B6"},{"value":"0,0E+00","module":"B7"},{"value":"0,0E+00","module":"C1"},{"value":"1,79E-06","module":"C2"},{"value":"1,82E-07","module":"C3"},{"value":"3,45E-07","module":"C4"},{"value":"-9,09E-04","module":"D"}]},{"parameter":"EP-marine","unit":"kg N-eq.","values":[{"value":"4,68E-02","module":"A1"},{"value":"1,87E-03","module":"A2"},{"value":"1,27E-03","module":"A3"},{"value":"4,25E-04","module":"A4"},{"value":"1,02E-03","module":"A5"},{"value":"0,0E+00","module":"B1"},{"value":"0,0E+00","module":"B2"},{"value":"0,0E+00","module":"B3"},{"value":"0,0E+00","module":"B4"},{"value":"0,0E+00","module":"B5"},{"value":"3,21E-06","module":"B6"},{"value":"0,0E+00","module":"B7"},{"value":"0,0E+00","module":"C1"},{"value":"1,27E-04","module":"C2"},{"value":"1,39E-04","module":"C3"},{"value":"1,50E-04","module":"C4"},{"value":"-1,40E-02","module":"D"}]},{"parameter":"EP-terrestrial","unit":"mol N-eq.","values":[{"value":"5,50E-01","module":"A1"},{"value":"2,09E-02","module":"A2"},{"value":"2,03E-02","module":"A3"},{"value":"4,75E-03","module":"A4"},{"value":"1,20E-02","module":"A5"},{"value":"0,0E+00","module":"B1"},{"value":"0,0E+00","module":"B2"},{"value":"0,0E+00","module":"B3"},{"value":"0,0E+00","module":"B4"},{"value":"0,0E+00","module":"B5"},{"value":"3,95E-05","module":"B6"},{"value":"0,0E+00","module":"B7"},{"value":"0,0E+00","module":"C1"},{"value":"1,42E-03","module":"C2"},{"value":"1,50E-03","module":"C3"},{"value":"6,80E-04","module":"C4"},{"value":"-1,65E-01","module":"D"}]},{"parameter":"GWP-IOBC","unit":"kg CO2-eq.","values":[{"value":"4,46E+01","module":"A1"},{"value":"1,98E+00","module":"A2"},{"value":"2,54E-01","module":"A3"},{"value":"7,47E-01","module":"A4"},{"value":"1,00E+00","module":"A5"},{"value":"0,0E+00","module":"B1"},{"value":"0,0E+00","module":"B2"},{"value":"0,0E+00","module":"B3"},{"value":"0,0E+00","module":"B4"},{"value":"0,0E+00","module":"B5"},{"value":"4,68E-03","module":"B6"},{"value":"0,0E+00","module":"B7"},{"value":"0,0E+00","module":"C1"},{"value":"2,24E-01","module":"C2"},{"value":"2,26E+00","module":"C3"},{"value":"1,04E-01","module":"C4"},{"value":"-1,33E+01","module":"D"}]}],"additional_environmental_impact":[{"parameter":"PM","unit":"disease incidence","values":[{"value":"3,14E-06","module":"A1"},{"value":"1,14E-07","module":"A2"},{"value":"5,89E-08","module":"A3"},{"value":"4,57E-08","module":"A4"},{"value":"6,75E-08","module":"A5"},{"value":"0,0E+00","module":"B1"},{"value":"0,0E+00","module":"B2"},{"value":"0,0E+00","module":"B3"},{"value":"0,0E+00","module":"B4"},{"value":"0,0E+00","module":"B5"},{"value":"6,60E-11","module":"B6"},{"value":"0,0E+00","module":"B7"},{"value":"0,0E+00","module":"C1"},{"value":"1,37E-08","module":"C2"},{"value":"1,14E-09","module":"C3"},{"value":"3,08E-09","module":"C4"},{"value":"-1,11E-06","module":"D"}]},{"parameter":"ETP-fw","unit":"CTUe","values":[{"value":"3,27E+03","module":"A1"},{"value":"2,18E+01","module":"A2"},{"value":"3,78E+01","module":"A3"},{"value":"8,37E+00","module":"A4"},{"value":"7,86E+01","module":"A5"},{"value":"0,0E+00","module":"B1"},{"value":"0,0E+00","module":"B2"},{"value":"0,0E+00","module":"B3"},{"value":"0,0E+00","module":"B4"},{"value":"0,0E+00","module":"B5"},{"value":"6,25E-02","module":"B6"},{"value":"0,0E+00","module":"B7"},{"value":"0,0E+00","module":"C1"},{"value":"2,51E+00","module":"C2"},{"value":"5,84E-01","module":"C3"},{"value":"5,91E+02","module":"C4"},{"value":"-7,35E+02","module":"D"}]},{"parameter":"HTP-c","unit":"CTUh","values":[{"value":"1,38E-07","module":"A1"},{"value":"0,0E+00","module":"A2"},{"value":"4,77E-10","module":"A3"},{"value":"0,0E+00","module":"A4"},{"value":"2,77E-09","module":"A5"},{"value":"0,0E+00","module":"B1"},{"value":"0,0E+00","module":"B2"},{"value":"0,0E+00","module":"B3"},{"value":"0,0E+00","module":"B4"},{"value":"0,0E+00","module":"B5"},{"value":"2,00E-12","module":"B6"},{"value":"0,0E+00","module":"B7"},{"value":"0,0E+00","module":"C1"},{"value":"0,0E+00","module":"C2"},{"value":"5,30E-11","module":"C3"},{"value":"3,30E-11","module":"C4"},{"value":"-4,12E-08","module":"D"}]},{"parameter":"HTP-nc","unit":"CTUh","values":[{"value":"6,35E-06","module":"A1"},{"value":"2,29E-08","module":"A2"},{"value":"1,27E-08","module":"A3"},{"value":"9,14E-09","module":"A4"},{"value":"1,28E-07","module":"A5"},{"value":"0,0E+00","module":"B1"},{"value":"0,0E+00","module":"B2"},{"value":"0,0E+00","module":"B3"},{"value":"0,0E+00","module":"B4"},{"value":"0,0E+00","module":"B5"},{"value":"6,00E-11","module":"B6"},{"value":"0,0E+00","module":"B7"},{"value":"0,0E+00","module":"C1"},{"value":"2,74E-09","module":"C2"},{"value":"2,03E-09","module":"C3"},{"value":"6,52E-10","module":"C4"},{"value":"-1,04E-06","module":"D"}]},{"parameter":"SQP","unit":"unitless","values":[{"value":"1,13E+02","module":"A1"},{"value":"1,99E+01","module":"A2"},{"value":"1,53E+02","module":"A3"},{"value":"7,90E+00","module":"A4"},{"value":"5,94E+00","module":"A5"},{"value":"0,0E+00","module":"B1"},{"value":"0,0E+00","module":"B2"},{"value":"0,0E+00","module":"B3"},{"value":"0,0E+00","module":"B4"},{"value":"0,0E+00","module":"B5"},{"value":"2,16E-02","module":"B6"},{"value":"0,0E+00","module":"B7"},{"value":"0,0E+00","module":"C1"},{"value":"2,37E+00","module":"C2"},{"value":"1,92E-02","module":"C3"},{"value":"1,24E+00","module":"C4"},{"value":"-2,03E+01","module":"D"}]},{"parameter":"IRP","unit":"kBq U235-eq.","values":[{"value":"2,09E+00","module":"A1"},{"value":"1,30E-01","module":"A2"},{"value":"8,29E-03","module":"A3"},{"value":"4,93E-02","module":"A4"},{"value":"4,59E-02","module":"A5"},{"value":"0,0E+00","module":"B1"},{"value":"0,0E+00","module":"B2"},{"value":"0,0E+00","module":"B3"},{"value":"0,0E+00","module":"B4"},{"value":"0,0E+00","module":"B5"},{"value":"7,82E-04","module":"B6"},{"value":"0,0E+00","module":"B7"},{"value":"0,0E+00","module":"C1"},{"value":"1,48E-02","module":"C2"},{"value":"2,67E-04","module":"C3"},{"value":"3,02E-03","module":"C4"},{"value":"-7,51E-01","module":"D"}]}],"resource_use":[{"parameter":"PERE","unit":"MJ","values":[{"value":"1,43E+02","module":"A1"},{"value":"4,14E-01","module":"A2"},{"value":"3,38E+01","module":"A3"},{"value":"1,62E-01","module":"A4"},{"value":"3,54E+00","module":"A5"},{"value":"0,0E+00","module":"B1"},{"value":"0,0E+00","module":"B2"},{"value":"0,0E+00","module":"B3"},{"value":"0,0E+00","module":"B4"},{"value":"0,0E+00","module":"B5"},{"value":"1,73E-02","module":"B6"},{"value":"0,0E+00","module":"B7"},{"value":"0,0E+00","module":"C1"},{"value":"4,85E-02","module":"C2"},{"value":"4,77E-03","module":"C3"},{"value":"5,30E-02","module":"C4"},{"value":"-7,37E+01","module":"D"}]},{"parameter":"PERM","unit":"MJ","values":[{"value":"0,0E+00","module":"A1"},{"value":"0,0E+00","module":"A2"},{"value":"0,0E+00","module":"A3"},{"value":"0,0E+00","module":"A4"},{"value":"0,0E+00","module":"A5"},{"value":"0,0E+00","module":"B1"},{"value":"0,0E+00","module":"B2"},{"value":"0,0E+00","module":"B3"},{"value":"0,0E+00","module":"B4"},{"value":"0,0E+00","module":"B5"},{"value":"0,0E+00","module":"B6"},{"value":"0,0E+00","module":"B7"},{"value":"0,0E+00","module":"C1"},{"value":"0,0E+00","module":"C2"},{"value":"0,0E+00","module":"C3"},{"value":"0,0E+00","module":"C4"},{"value":"0,0E+00","module":"D"}]},{"parameter":"PERT","unit":"MJ","values":[{"value":"1,43E+02","module":"A1"},{"value":"4,14E-01","module":"A2"},{"value":"3,38E+01","module":"A3"},{"value":"1,62E-01","module":"A4"},{"value":"3,54E+00","module":"A5"},{"value":"0,0E+00","module":"B1"},{"value":"0,0E+00","module":"B2"},{"value":"0,0E+00","module":"B3"},{"value":"0,0E+00","module":"B4"},{"value":"0,0E+00","module":"B5"},{"value":"1,73E-02","module":"B6"},{"value":"0,0E+00","module":"B7"},{"value":"0,0E+00","module":"C1"},{"value":"4,85E-02","module":"C2"},{"value":"4,77E-03","module":"C3"},{"value":"5,30E-02","module":"C4"},{"value":"-7,37E+01","module":"D"}]},{"parameter":"PENRE","unit":"MJ","values":[{"value":"5,52E+02","module":"A1"},{"value":"2,97E+01","module":"A2"},{"value":"3,18E+00","module":"A3"},{"value":"1,13E+01","module":"A4"},{"value":"1,20E+01","module":"A5"},{"value":"0,0E+00","module":"B1"},{"value":"0,0E+00","module":"B2"},{"value":"0,0E+00","module":"B3"},{"value":"0,0E+00","module":"B4"},{"value":"0,0E+00","module":"B5"},{"value":"8,94E-02","module":"B6"},{"value":"0,0E+00","module":"B7"},{"value":"0,0E+00","module":"C1"},{"value":"3,39E+00","module":"C2"},{"value":"1,53E-01","module":"C3"},{"value":"5,03E-01","module":"C4"},{"value":"-1,74E+02","module":"D"}]},{"parameter":"PENRM","unit":"MJ","values":[{"value":"6,57E+01","module":"A1"},{"value":"0,0E+00","module":"A2"},{"value":"0,0E+00","module":"A3"},{"value":"0,0E+00","module":"A4"},{"value":"6,26E-02","module":"A5"},{"value":"0,0E+00","module":"B1"},{"value":"0,0E+00","module":"B2"},{"value":"0,0E+00","module":"B3"},{"value":"0,0E+00","module":"B4"},{"value":"0,0E+00","module":"B5"},{"value":"0,0E+00","module":"B6"},{"value":"0,0E+00","module":"B7"},{"value":"0,0E+00","module":"C1"},{"value":"0,0E+00","module":"C2"},{"value":"-6,26E+01","module":"C3"},{"value":"0,0E+00","module":"C4"},{"value":"0,0E+00","module":"D"}]},{"parameter":"PENRT","unit":"MJ","values":[{"value":"6,18E+02","module":"A1"},{"value":"2,97E+01","module":"A2"},{"value":"3,18E+00","module":"A3"},{"value":"1,13E+01","module":"A4"},{"value":"1,21E+01","module":"A5"},{"value":"0,0E+00","module":"B1"},{"value":"0,0E+00","module":"B2"},{"value":"0,0E+00","module":"B3"},{"value":"0,0E+00","module":"B4"},{"value":"0,0E+00","module":"B5"},{"value":"8,94E-02","module":"B6"},{"value":"0,0E+00","module":"B7"},{"value":"0,0E+00","module":"C1"},{"value":"3,39E+00","module":"C2"},{"value":"-6,24E+01","module":"C3"},{"value":"5,03E-01","module":"C4"},{"value":"-1,74E+02","module":"D"}]},{"parameter":"SM","unit":"kg","values":[{"value":"4,94E-01","module":"A1"},{"value":"0,0E+00","module":"A2"},{"value":"0,0E+00","module":"A3"},{"value":"0,0E+00","module":"A4"},{"value":"9,98E-03","module":"A5"},{"value":"0,0E+00","module":"B1"},{"value":"0,0E+00","module":"B2"},{"value":"0,0E+00","module":"B3"},{"value":"0,0E+00","module":"B4"},{"value":"0,0E+00","module":"B5"},{"value":"0,0E+00","module":"B6"},{"value":"0,0E+00","module":"B7"},{"value":"0,0E+00","module":"C1"},{"value":"0,0E+00","module":"C2"},{"value":"0,0E+00","module":"C3"},{"value":"4,85E-03","module":"C4"},{"value":"9,93E-02","module":"D"}]},{"parameter":"RSF","unit":"MJ","values":[{"value":"7,93E-01","module":"A1"},{"value":"1,47E-02","module":"A2"},{"value":"1,50E-03","module":"A3"},{"value":"5,78E-03","module":"A4"},{"value":"1,64E-02","module":"A5"},{"value":"0,0E+00","module":"B1"},{"value":"0,0E+00","module":"B2"},{"value":"0,0E+00","module":"B3"},{"value":"0,0E+00","module":"B4"},{"value":"0,0E+00","module":"B5"},{"value":"1,26E-03","module":"B6"},{"value":"0,0E+00","module":"B7"},{"value":"0,0E+00","module":"C1"},{"value":"1,73E-03","module":"C2"},{"value":"1,31E-04","module":"C3"},{"value":"1,10E-03","module":"C4"},{"value":"-1,75E-02","module":"D"}]},{"parameter":"NRSF","unit":"MJ","values":[{"value":"2,05E-01","module":"A1"},{"value":"5,51E-02","module":"A2"},{"value":"7,94E-03","module":"A3"},{"value":"2,07E-02","module":"A4"},{"value":"5,97E-03","module":"A5"},{"value":"0,0E+00","module":"B1"},{"value":"0,0E+00","module":"B2"},{"value":"0,0E+00","module":"B3"},{"value":"0,0E+00","module":"B4"},{"value":"0,0E+00","module":"B5"},{"value":"3,00E-04","module":"B6"},{"value":"0,0E+00","module":"B7"},{"value":"0,0E+00","module":"C1"},{"value":"6,20E-03","module":"C2"},{"value":"0,0E+00","module":"C3"},{"value":"2,87E-03","module":"C4"},{"value":"-5,57E-01","module":"D"}]},{"parameter":"FW","unit":"m3","values":[{"value":"8,63E-01","module":"A1"},{"value":"3,10E-03","module":"A2"},{"value":"2,26E-03","module":"A3"},{"value":"1,21E-03","module":"A4"},{"value":"1,74E-02","module":"A5"},{"value":"0,0E+00","module":"B1"},{"value":"0,0E+00","module":"B2"},{"value":"0,0E+00","module":"B3"},{"value":"0,0E+00","module":"B4"},{"value":"0,0E+00","module":"B5"},{"value":"7,58E-05","module":"B6"},{"value":"0,0E+00","module":"B7"},{"value":"0,0E+00","module":"C1"},{"value":"3,62E-04","module":"C2"},{"value":"4,90E-04","module":"C3"},{"value":"6,43E-04","module":"C4"},{"value":"-3,56E-01","module":"D"}]}],"end_of_life_waste":[{"parameter":"HWD","unit":"kg","values":[{"value":"3,42E-01","module":"A1"},{"value":"1,52E-03","module":"A2"},{"value":"1,26E-02","module":"A3"},{"value":"5,82E-04","module":"A4"},{"value":"8,28E-03","module":"A5"},{"value":"0,0E+00","module":"B1"},{"value":"0,0E+00","module":"B2"},{"value":"0,0E+00","module":"B3"},{"value":"0,0E+00","module":"B4"},{"value":"0,0E+00","module":"B5"},{"value":"1,34E-05","module":"B6"},{"value":"0,0E+00","module":"B7"},{"value":"0,0E+00","module":"C1"},{"value":"1,75E-04","module":"C2"},{"value":"0,0E+00","module":"C3"},{"value":"5,74E-02","module":"C4"},{"value":"5,21E-02","module":"D"}]},{"parameter":"NHWD","unit":"kg","values":[{"value":"1,06E+01","module":"A1"},{"value":"1,38E+00","module":"A2"},{"value":"6,83E-02","module":"A3"},{"value":"5,49E-01","module":"A4"},{"value":"2,89E-01","module":"A5"},{"value":"0,0E+00","module":"B1"},{"value":"0,0E+00","module":"B2"},{"value":"0,0E+00","module":"B3"},{"value":"0,0E+00","module":"B4"},{"value":"0,0E+00","module":"B5"},{"value":"3,02E-04","module":"B6"},{"value":"0,0E+00","module":"B7"},{"value":"0,0E+00","module":"C1"},{"value":"1,65E-01","module":"C2"},{"value":"0,0E+00","module":"C3"},{"value":"1,74E+00","module":"C4"},{"value":"-4,07E+00","module":"D"}]},{"parameter":"RWD","unit":"kg","values":[{"value":"1,98E-03","module":"A1"},{"value":"2,02E-04","module":"A2"},{"value":"1,26E-05","module":"A3"},{"value":"7,69E-05","module":"A4"},{"value":"4,60E-05","module":"A5"},{"value":"0,0E+00","module":"B1"},{"value":"0,0E+00","module":"B2"},{"value":"0,0E+00","module":"B3"},{"value":"0,0E+00","module":"B4"},{"value":"0,0E+00","module":"B5"},{"value":"6,38E-07","module":"B6"},{"value":"0,0E+00","module":"B7"},{"value":"0,0E+00","module":"C1"},{"value":"2,31E-05","module":"C2"},{"value":"0,0E+00","module":"C3"},{"value":"3,43E-06","module":"C4"},{"value":"-7,04E-04","module":"D"}]}],"end_of_life_flow":[{"parameter":"CRU","unit":"kg","values":[{"value":"0,0E+00","module":"A1"},{"value":"0,0E+00","module":"A2"},{"value":"0,0E+00","module":"A3"},{"value":"0,0E+00","module":"A4"},{"value":"0,0E+00","module":"A5"},{"value":"0,0E+00","module":"B1"},{"value":"0,0E+00","module":"B2"},{"value":"0,0E+00","module":"B3"},{"value":"0,0E+00","module":"B4"},{"value":"0,0E+00","module":"B5"},{"value":"0,0E+00","module":"B6"},{"value":"0,0E+00","module":"B7"},{"value":"0,0E+00","module":"C1"},{"value":"0,0E+00","module":"C2"},{"value":"0,0E+00","module":"C3"},{"value":"0,0E+00","module":"C4"},{"value":"0,0E+00","module":"D"}]},{"parameter":"MFR","unit":"kg","values":[{"value":"0,0E+00","module":"A1"},{"value":"0,0E+00","module":"A2"},{"value":"1,56E-03","module":"A3"},{"value":"0,0E+00","module":"A4"},{"value":"4,21E-02","module":"A5"},{"value":"0,0E+00","module":"B1"},{"value":"0,0E+00","module":"B2"},{"value":"0,0E+00","module":"B3"},{"value":"0,0E+00","module":"B4"},{"value":"0,0E+00","module":"B5"},{"value":"0,0E+00","module":"B6"},{"value":"0,0E+00","module":"B7"},{"value":"0,0E+00","module":"C1"},{"value":"0,0E+00","module":"C2"},{"value":"2,10E+00","module":"C3"},{"value":"7,67E-05","module":"C4"},{"value":"-3,89E-03","module":"D"}]},{"parameter":"MER","unit":"kg","values":[{"value":"0,0E+00","module":"A1"},{"value":"0,0E+00","module":"A2"},{"value":"6,98E-07","module":"A3"},{"value":"0,0E+00","module":"A4"},{"value":"1,51E-02","module":"A5"},{"value":"0,0E+00","module":"B1"},{"value":"0,0E+00","module":"B2"},{"value":"0,0E+00","module":"B3"},{"value":"0,0E+00","module":"B4"},{"value":"0,0E+00","module":"B5"},{"value":"0,0E+00","module":"B6"},{"value":"0,0E+00","module":"B7"},{"value":"0,0E+00","module":"C1"},{"value":"0,0E+00","module":"C2"},{"value":"7,56E-01","module":"C3"},{"value":"1,22E-04","module":"C4"},{"value":"-5,12E-04","module":"D"}]},{"parameter":"EEE","unit":"MJ","values":[{"value":"0,0E+00","module":"A1"},{"value":"0,0E+00","module":"A2"},{"value":"1,44E-02","module":"A3"},{"value":"0,0E+00","module":"A4"},{"value":"2,94E-02","module":"A5"},{"value":"0,0E+00","module":"B1"},{"value":"0,0E+00","module":"B2"},{"value":"0,0E+00","module":"B3"},{"value":"0,0E+00","module":"B4"},{"value":"0,0E+00","module":"B5"},{"value":"0,0E+00","module":"B6"},{"value":"0,0E+00","module":"B7"},{"value":"0,0E+00","module":"C1"},{"value":"0,0E+00","module":"C2"},{"value":"1,45E+00","module":"C3"},{"value":"1,18E-03","module":"C4"},{"value":"-1,25E-03","module":"D"}]},{"parameter":"EET","unit":"MJ","values":[{"value":"0,0E+00","module":"A1"},{"value":"0,0E+00","module":"A2"},{"value":"2,18E-01","module":"A3"},{"value":"0,0E+00","module":"A4"},{"value":"4,45E-01","module":"A5"},{"value":"0,0E+00","module":"B1"},{"value":"0,0E+00","module":"B2"},{"value":"0,0E+00","module":"B3"},{"value":"0,0E+00","module":"B4"},{"value":"0,0E+00","module":"B5"},{"value":"0,0E+00","module":"B6"},{"value":"0,0E+00","module":"B7"},{"value":"0,0E+00","module":"C1"},{"value":"0,0E+00","module":"C2"},{"value":"2,20E+01","module":"C3"},{"value":"1,78E-02","module":"C4"},{"value":"-1,90E-02","module":"D"}]}]}