{"product_name":"YoYo without armrest & neckrest, mesh back closed and excl. fabric on seat","epd_id":"NEPD-5199-4516-EN","compliance":["EN 15804+A2","ISO 14025","ISO 21930"],"producer_name":"EFG European Furniture Group AB","environmental_impact":[{"parameter":"GWP-total","unit":"kg CO2-eq.","values":[{"value":"3,94E+01","module":"A1-A3"},{"value":"8,20E-01","module":"A4"},{"value":"1,83E+00","module":"A5"},{"value":"3,19E-01","module":"B2"},{"value":"0,0E+00","module":"B3"},{"value":"0,0E+00","module":"B4"},{"value":"0,0E+00","module":"C1"},{"value":"2,32E-01","module":"C2"},{"value":"1,72E+01","module":"C3"},{"value":"7,48E-02","module":"C4"},{"value":"-3,54E+00","module":"D"}]},{"parameter":"GWP-fossil","unit":"kg CO2-eq.","values":[{"value":"4,09E+01","module":"A1-A3"},{"value":"8,19E-01","module":"A4"},{"value":"2,01E-02","module":"A5"},{"value":"1,11E-01","module":"B2"},{"value":"0,0E+00","module":"B3"},{"value":"0,0E+00","module":"B4"},{"value":"0,0E+00","module":"C1"},{"value":"2,32E-01","module":"C2"},{"value":"1,72E+01","module":"C3"},{"value":"7,48E-02","module":"C4"},{"value":"-3,51E+00","module":"D"}]},{"parameter":"GWP-biogenic","unit":"kg CO2-eq.","values":[{"value":"-1,64E+00","module":"A1-A3"},{"value":"3,34E-04","module":"A4"},{"value":"1,81E+00","module":"A5"},{"value":"5,16E-02","module":"B2"},{"value":"0,0E+00","module":"B3"},{"value":"0,0E+00","module":"B4"},{"value":"0,0E+00","module":"C1"},{"value":"9,47E-05","module":"C2"},{"value":"9,53E-04","module":"C3"},{"value":"5,43E-05","module":"C4"},{"value":"-3,34E-03","module":"D"}]},{"parameter":"GWP-luluc","unit":"kg CO2-eq.","values":[{"value":"1,74E-01","module":"A1-A3"},{"value":"2,86E-04","module":"A4"},{"value":"5,91E-06","module":"A5"},{"value":"1,56E-01","module":"B2"},{"value":"0,0E+00","module":"B3"},{"value":"0,0E+00","module":"B4"},{"value":"0,0E+00","module":"C1"},{"value":"8,12E-05","module":"C2"},{"value":"5,05E-05","module":"C3"},{"value":"2,15E-05","module":"C4"},{"value":"-3,31E-02","module":"D"}]},{"parameter":"ODP","unit":"kg CFC 11-eq.","values":[{"value":"3,42E-06","module":"A1-A3"},{"value":"1,87E-07","module":"A4"},{"value":"3,80E-09","module":"A5"},{"value":"1,86E-08","module":"B2"},{"value":"0,0E+00","module":"B3"},{"value":"0,0E+00","module":"B4"},{"value":"0,0E+00","module":"C1"},{"value":"5,29E-08","module":"C2"},{"value":"2,43E-08","module":"C3"},{"value":"2,17E-08","module":"C4"},{"value":"-6,75E-02","module":"D"}]},{"parameter":"AP","unit":"mol H+-eq.","values":[{"value":"1,83E-01","module":"A1-A3"},{"value":"3,35E-03","module":"A4"},{"value":"8,50E-05","module":"A5"},{"value":"1,31E-03","module":"B2"},{"value":"0,0E+00","module":"B3"},{"value":"0,0E+00","module":"B4"},{"value":"0,0E+00","module":"C1"},{"value":"9,49E-04","module":"C2"},{"value":"2,63E-03","module":"C3"},{"value":"5,03E-04","module":"C4"},{"value":"-2,05E-02","module":"D"}]},{"parameter":"POCP","unit":"kg NMVOC-eq.","values":[{"value":"1,47E-01","module":"A1-A3"},{"value":"3,36E-03","module":"A4"},{"value":"8,80E-05","module":"A5"},{"value":"7,47E-04","module":"B2"},{"value":"0,0E+00","module":"B3"},{"value":"0,0E+00","module":"B4"},{"value":"0,0E+00","module":"C1"},{"value":"9,53E-04","module":"C2"},{"value":"3,22E-03","module":"C3"},{"value":"5,68E-04","module":"C4"},{"value":"-2,04E-02","module":"D"}]},{"parameter":"ADPE","unit":"kg Sb-eq.","values":[{"value":"7,72E-03","module":"A1-A3"},{"value":"2,22E-05","module":"A4"},{"value":"4,34E-07","module":"A5"},{"value":"6,77E-06","module":"B2"},{"value":"0,0E+00","module":"B3"},{"value":"0,0E+00","module":"B4"},{"value":"0,0E+00","module":"C1"},{"value":"6,29E-06","module":"C2"},{"value":"1,17E-06","module":"C3"},{"value":"1,21E-06","module":"C4"},{"value":"-5,38E-05","module":"D"}]},{"parameter":"ADPF","unit":"MJ","values":[{"value":"5,57E+02","module":"A1-A3"},{"value":"1,24E+01","module":"A4"},{"value":"2,53E-01","module":"A5"},{"value":"1,21E+00","module":"B2"},{"value":"0,0E+00","module":"B3"},{"value":"0,0E+00","module":"B4"},{"value":"0,0E+00","module":"C1"},{"value":"3,50E+00","module":"C2"},{"value":"1,75E+00","module":"C3"},{"value":"1,61E+00","module":"C4"},{"value":"-3,50E+01","module":"D"}]},{"parameter":"WDP","unit":"m3 world-eq.","values":[{"value":"8,96E+03","module":"A1-A3"},{"value":"1,18E+01","module":"A4"},{"value":"3,47E-01","module":"A5"},{"value":"2,57E+00","module":"B2"},{"value":"0,0E+00","module":"B3"},{"value":"0,0E+00","module":"B4"},{"value":"0,0E+00","module":"C1"},{"value":"3,34E+00","module":"C2"},{"value":"1,39E+00","module":"C3"},{"value":"3,73E+00","module":"C4"},{"value":"-3,12E+01","module":"D"}]},{"parameter":"EP-freshwater","unit":"kg P-eq.","values":[{"value":"2,62E-03","module":"A1-A3"},{"value":"6,43E-06","module":"A4"},{"value":"1,47E-07","module":"A5"},{"value":"7,99E-04","module":"B2"},{"value":"0,0E+00","module":"B3"},{"value":"0,0E+00","module":"B4"},{"value":"0,0E+00","module":"C1"},{"value":"1,82E-06","module":"C2"},{"value":"3,41E-06","module":"C3"},{"value":"7,71E-07","module":"C4"},{"value":"-2,41E-04","module":"D"}]},{"parameter":"EP-marine","unit":"kg N-eq.","values":[{"value":"3,62E-02","module":"A1-A3"},{"value":"9,93E-04","module":"A4"},{"value":"3,02E-05","module":"A5"},{"value":"1,34E-03","module":"B2"},{"value":"0,0E+00","module":"B3"},{"value":"0,0E+00","module":"B4"},{"value":"0,0E+00","module":"C1"},{"value":"2,81E-04","module":"C2"},{"value":"1,21E-03","module":"C3"},{"value":"1,78E-04","module":"C4"},{"value":"-5,15E-03","module":"D"}]},{"parameter":"EP-terrestrial","unit":"mol N-eq.","values":[{"value":"4,01E-01","module":"A1-A3"},{"value":"1,10E-02","module":"A4"},{"value":"3,04E-04","module":"A5"},{"value":"4,40E-03","module":"B2"},{"value":"0,0E+00","module":"B3"},{"value":"0,0E+00","module":"B4"},{"value":"0,0E+00","module":"C1"},{"value":"3,11E-03","module":"C2"},{"value":"1,31E-02","module":"C3"},{"value":"1,98E-03","module":"C4"},{"value":"-5,41E-02","module":"D"}]},{"parameter":"GWP-IOBC","unit":"kg CO2-eq.","values":[{"value":"4,12E+01","module":"A1-A3"},{"value":"8,20E-01","module":"A4"},{"value":"0,0E+00","module":"A5"},{"value":"6,13E-01","module":"B2"},{"value":"0,0E+00","module":"B3"},{"value":"0,0E+00","module":"B4"},{"value":"0,0E+00","module":"C1"},{"value":"2,32E-01","module":"C2"},{"value":"1,67E+01","module":"C3"},{"value":"7,66E-02","module":"C4"},{"value":"-4,81E+00","module":"D"}]}],"additional_environmental_impact":[{"parameter":"PM","unit":"disease incidence","values":[{"value":"2,32E-06","module":"A1-A3"},{"value":"5,90E-08","module":"A4"},{"value":"1,27E-09","module":"A5"},{"value":"1,85E-08","module":"B2"},{"value":"0,0E+00","module":"B3"},{"value":"0,0E+00","module":"B4"},{"value":"0,0E+00","module":"C1"},{"value":"1,67E-08","module":"C2"},{"value":"2,51E-08","module":"C3"},{"value":"9,06E-09","module":"C4"},{"value":"-6,77E-07","module":"D"}]},{"parameter":"ETP-fw","unit":"CTUe","values":[{"value":"1,28E+03","module":"A1-A3"},{"value":"9,10E+00","module":"A4"},{"value":"3,32E-01","module":"A5"},{"value":"1,03E+01","module":"B2"},{"value":"0,0E+00","module":"B3"},{"value":"0,0E+00","module":"B4"},{"value":"0,0E+00","module":"C1"},{"value":"2,58E+00","module":"C2"},{"value":"1,74E+01","module":"C3"},{"value":"1,04E+00","module":"C4"},{"value":"-2,16E+02","module":"D"}]},{"parameter":"HTP-c","unit":"CTUh","values":[{"value":"1,65E-07","module":"A1-A3"},{"value":"0,0E+00","module":"A4"},{"value":"1,00E-11","module":"A5"},{"value":"2,60E-10","module":"B2"},{"value":"0,0E+00","module":"B3"},{"value":"0,0E+00","module":"B4"},{"value":"0,0E+00","module":"C1"},{"value":"0,0E+00","module":"C2"},{"value":"8,28E-10","module":"C3"},{"value":"3,90E-11","module":"C4"},{"value":"-1,37E-08","module":"D"}]},{"parameter":"HTP-nc","unit":"CTUh","values":[{"value":"9,56E-07","module":"A1-A3"},{"value":"9,83E-09","module":"A4"},{"value":"4,14E-10","module":"A5"},{"value":"6,02E-09","module":"B2"},{"value":"0,0E+00","module":"B3"},{"value":"0,0E+00","module":"B4"},{"value":"0,0E+00","module":"C1"},{"value":"2,79E-09","module":"C2"},{"value":"1,85E-08","module":"C3"},{"value":"1,10E-09","module":"C4"},{"value":"2,01E-07","module":"D"}]},{"parameter":"SQP","unit":"unitless","values":[{"value":"2,54E+02","module":"A1-A3"},{"value":"8,52E+00","module":"A4"},{"value":"1,82E-01","module":"A5"},{"value":"6,31E+00","module":"B2"},{"value":"0,0E+00","module":"B3"},{"value":"0,0E+00","module":"B4"},{"value":"0,0E+00","module":"C1"},{"value":"2,41E+00","module":"C2"},{"value":"2,85E-01","module":"C3"},{"value":"3,53E+00","module":"C4"},{"value":"-9,02E+01","module":"D"}]},{"parameter":"IRP","unit":"kBq U235-eq.","values":[{"value":"3,44E+00","module":"A1-A3"},{"value":"5,40E-02","module":"A4"},{"value":"1,08E-03","module":"A5"},{"value":"4,37E-03","module":"B2"},{"value":"0,0E+00","module":"B3"},{"value":"0,0E+00","module":"B4"},{"value":"0,0E+00","module":"C1"},{"value":"1,53E-02","module":"C2"},{"value":"3,91E-03","module":"C3"},{"value":"6,51E-03","module":"C4"},{"value":"-7,54E-02","module":"D"}]}],"resource_use":[{"parameter":"PERE","unit":"MJ","values":[{"value":"8,16E+01","module":"A1-A3"},{"value":"1,74E-01","module":"A4"},{"value":"4,26E-03","module":"A5"},{"value":"1,69E+00","module":"B2"},{"value":"0,0E+00","module":"B3"},{"value":"0,0E+00","module":"B4"},{"value":"0,0E+00","module":"C1"},{"value":"4,94E-02","module":"C2"},{"value":"7,34E-02","module":"C3"},{"value":"3,25E-02","module":"C4"},{"value":"-8,36E+01","module":"D"}]},{"parameter":"PERM","unit":"MJ","values":[{"value":"8,72E+00","module":"A1-A3"},{"value":"0,0E+00","module":"A4"},{"value":"-8,72E+00","module":"A5"},{"value":"0,0E+00","module":"B2"},{"value":"0,0E+00","module":"B3"},{"value":"0,0E+00","module":"B4"},{"value":"0,0E+00","module":"C1"},{"value":"0,0E+00","module":"C2"},{"value":"0,0E+00","module":"C3"},{"value":"0,0E+00","module":"C4"},{"value":"0,0E+00","module":"D"}]},{"parameter":"PERT","unit":"MJ","values":[{"value":"9,03E+01","module":"A1-A3"},{"value":"1,74E-01","module":"A4"},{"value":"-8,72E+00","module":"A5"},{"value":"1,69E+00","module":"B2"},{"value":"0,0E+00","module":"B3"},{"value":"0,0E+00","module":"B4"},{"value":"0,0E+00","module":"C1"},{"value":"4,94E-02","module":"C2"},{"value":"7,34E-02","module":"C3"},{"value":"3,25E-02","module":"C4"},{"value":"-8,36E+01","module":"D"}]},{"parameter":"PENRE","unit":"MJ","values":[{"value":"2,78E+02","module":"A1-A3"},{"value":"1,24E+01","module":"A4"},{"value":"2,53E-01","module":"A5"},{"value":"1,43E+00","module":"B2"},{"value":"0,0E+00","module":"B3"},{"value":"0,0E+00","module":"B4"},{"value":"0,0E+00","module":"C1"},{"value":"3,50E+00","module":"C2"},{"value":"1,80E+00","module":"C3"},{"value":"1,61E+00","module":"C4"},{"value":"-3,50E+01","module":"D"}]},{"parameter":"PENRM","unit":"MJ","values":[{"value":"2,21E+02","module":"A1-A3"},{"value":"0,0E+00","module":"A4"},{"value":"-1,53E+00","module":"A5"},{"value":"0,0E+00","module":"B2"},{"value":"0,0E+00","module":"B3"},{"value":"0,0E+00","module":"B4"},{"value":"0,0E+00","module":"C1"},{"value":"0,0E+00","module":"C2"},{"value":"-2,19E+02","module":"C3"},{"value":"0,0E+00","module":"C4"},{"value":"0,0E+00","module":"D"}]},{"parameter":"PENRT","unit":"MJ","values":[{"value":"4,98E+02","module":"A1-A3"},{"value":"1,24E+01","module":"A4"},{"value":"-1,28E+00","module":"A5"},{"value":"1,43E+00","module":"B2"},{"value":"0,0E+00","module":"B3"},{"value":"0,0E+00","module":"B4"},{"value":"0,0E+00","module":"C1"},{"value":"3,50E+00","module":"C2"},{"value":"-2,17E+02","module":"C3"},{"value":"1,61E+00","module":"C4"},{"value":"-3,50E+01","module":"D"}]},{"parameter":"SM","unit":"kg","values":[{"value":"8,24E+00","module":"A1-A3"},{"value":"0,0E+00","module":"A4"},{"value":"0,0E+00","module":"A5"},{"value":"0,0E+00","module":"B2"},{"value":"0,0E+00","module":"B3"},{"value":"0,0E+00","module":"B4"},{"value":"0,0E+00","module":"C1"},{"value":"0,0E+00","module":"C2"},{"value":"0,0E+00","module":"C3"},{"value":"0,0E+00","module":"C4"},{"value":"0,0E+00","module":"D"}]},{"parameter":"RSF","unit":"MJ","values":[{"value":"1,77E+00","module":"A1-A3"},{"value":"6,24E-03","module":"A4"},{"value":"1,39E-04","module":"A5"},{"value":"1,80E-03","module":"B2"},{"value":"0,0E+00","module":"B3"},{"value":"0,0E+00","module":"B4"},{"value":"0,0E+00","module":"C1"},{"value":"1,77E-03","module":"C2"},{"value":"1,79E-03","module":"C3"},{"value":"8,56E-04","module":"C4"},{"value":"7,89E-02","module":"D"}]},{"parameter":"NRSF","unit":"MJ","values":[{"value":"4,68E-01","module":"A1-A3"},{"value":"2,23E-02","module":"A4"},{"value":"5,62E-04","module":"A5"},{"value":"2,55E-03","module":"B2"},{"value":"0,0E+00","module":"B3"},{"value":"0,0E+00","module":"B4"},{"value":"0,0E+00","module":"C1"},{"value":"6,31E-03","module":"C2"},{"value":"0,0E+00","module":"C3"},{"value":"5,42E-02","module":"C4"},{"value":"-2,14E+00","module":"D"}]},{"parameter":"FW","unit":"m3","values":[{"value":"6,47E-01","module":"A1-A3"},{"value":"1,30E-03","module":"A4"},{"value":"1,20E-04","module":"A5"},{"value":"1,63E-02","module":"B2"},{"value":"0,0E+00","module":"B3"},{"value":"0,0E+00","module":"B4"},{"value":"0,0E+00","module":"C1"},{"value":"3,69E-04","module":"C2"},{"value":"4,19E-03","module":"C3"},{"value":"1,45E-03","module":"C4"},{"value":"-1,04E-01","module":"D"}]}],"end_of_life_waste":[{"parameter":"HWD","unit":"kg","values":[{"value":"4,41E-01","module":"A1-A3"},{"value":"6,30E-04","module":"A4"},{"value":"0,0E+00","module":"A5"},{"value":"1,61E-02","module":"B2"},{"value":"0,0E+00","module":"B3"},{"value":"0,0E+00","module":"B4"},{"value":"0,0E+00","module":"C1"},{"value":"1,79E-04","module":"C2"},{"value":"0,0E+00","module":"C3"},{"value":"6,21E+00","module":"C4"},{"value":"-1,40E-02","module":"D"}]},{"parameter":"NHWD","unit":"kg","values":[{"value":"1,35E+01","module":"A1-A3"},{"value":"5,91E-01","module":"A4"},{"value":"1,10E+00","module":"A5"},{"value":"4,64E-02","module":"B2"},{"value":"0,0E+00","module":"B3"},{"value":"0,0E+00","module":"B4"},{"value":"0,0E+00","module":"C1"},{"value":"1,67E-01","module":"C2"},{"value":"4,35E-01","module":"C3"},{"value":"1,33E-01","module":"C4"},{"value":"-1,37E+00","module":"D"}]},{"parameter":"RWD","unit":"kg","values":[{"value":"2,56E-03","module":"A1-A3"},{"value":"8,42E-05","module":"A4"},{"value":"0,0E+00","module":"A5"},{"value":"4,78E-06","module":"B2"},{"value":"0,0E+00","module":"B3"},{"value":"0,0E+00","module":"B4"},{"value":"0,0E+00","module":"C1"},{"value":"2,39E-05","module":"C2"},{"value":"0,0E+00","module":"C3"},{"value":"1,00E-05","module":"C4"},{"value":"-6,23E-05","module":"D"}]}],"end_of_life_flow":[{"parameter":"CRU","unit":"kg","values":[{"value":"0,0E+00","module":"A1-A3"},{"value":"0,0E+00","module":"A4"},{"value":"0,0E+00","module":"A5"},{"value":"0,0E+00","module":"B2"},{"value":"0,0E+00","module":"B3"},{"value":"0,0E+00","module":"B4"},{"value":"0,0E+00","module":"C1"},{"value":"0,0E+00","module":"C2"},{"value":"0,0E+00","module":"C3"},{"value":"0,0E+00","module":"C4"},{"value":"0,0E+00","module":"D"}]},{"parameter":"MFR","unit":"kg","values":[{"value":"1,21E+00","module":"A1-A3"},{"value":"0,0E+00","module":"A4"},{"value":"1,01E+00","module":"A5"},{"value":"0,0E+00","module":"B2"},{"value":"0,0E+00","module":"B3"},{"value":"0,0E+00","module":"B4"},{"value":"0,0E+00","module":"C1"},{"value":"0,0E+00","module":"C2"},{"value":"2,51E+00","module":"C3"},{"value":"0,0E+00","module":"C4"},{"value":"0,0E+00","module":"D"}]},{"parameter":"MER","unit":"kg","values":[{"value":"5,69E-04","module":"A1-A3"},{"value":"0,0E+00","module":"A4"},{"value":"7,44E-02","module":"A5"},{"value":"0,0E+00","module":"B2"},{"value":"0,0E+00","module":"B3"},{"value":"0,0E+00","module":"B4"},{"value":"0,0E+00","module":"C1"},{"value":"0,0E+00","module":"C2"},{"value":"1,53E+01","module":"C3"},{"value":"0,0E+00","module":"C4"},{"value":"0,0E+00","module":"D"}]},{"parameter":"EEE","unit":"MJ","values":[{"value":"5,37E-02","module":"A1-A3"},{"value":"0,0E+00","module":"A4"},{"value":"6,09E-02","module":"A5"},{"value":"0,0E+00","module":"B2"},{"value":"0,0E+00","module":"B3"},{"value":"0,0E+00","module":"B4"},{"value":"0,0E+00","module":"C1"},{"value":"0,0E+00","module":"C2"},{"value":"1,06E+01","module":"C3"},{"value":"0,0E+00","module":"C4"},{"value":"0,0E+00","module":"D"}]},{"parameter":"EET","unit":"MJ","values":[{"value":"8,13E-01","module":"A1-A3"},{"value":"0,0E+00","module":"A4"},{"value":"9,21E-01","module":"A5"},{"value":"0,0E+00","module":"B2"},{"value":"0,0E+00","module":"B3"},{"value":"0,0E+00","module":"B4"},{"value":"0,0E+00","module":"C1"},{"value":"0,0E+00","module":"C2"},{"value":"1,60E+02","module":"C3"},{"value":"0,0E+00","module":"C4"},{"value":"0,0E+00","module":"D"}]}]}