{"product_name":"ZEBRA ANODE","epd_id":"NEPD-6965-6349","compliance":["EN 15804+A2","ISO 14025","ISO 21930"],"producer_name":"Carboline Norge AS","environmental_impact":[{"parameter":"GWP-total","unit":"kg CO2-eq.","values":[{"value":"6,31E-01","module":"A1"},{"value":"1,51E-01","module":"A2"},{"value":"8,87E-02","module":"A3"},{"value":"7,63E-02","module":"A4"},{"value":"0,0E+00","module":"C1"},{"value":"9,90E-03","module":"C2"},{"value":"0,0E+00","module":"C3"},{"value":"4,91E-02","module":"C4"},{"value":"0,0E+00","module":"D"}]},{"parameter":"GWP-fossil","unit":"kg CO2-eq.","values":[{"value":"6,26E-01","module":"A1"},{"value":"1,51E-01","module":"A2"},{"value":"8,69E-02","module":"A3"},{"value":"7,63E-02","module":"A4"},{"value":"0,0E+00","module":"C1"},{"value":"9,89E-03","module":"C2"},{"value":"0,0E+00","module":"C3"},{"value":"4,91E-02","module":"C4"},{"value":"0,0E+00","module":"D"}]},{"parameter":"GWP-biogenic","unit":"kg CO2-eq.","values":[{"value":"4,18E-03","module":"A1"},{"value":"6,02E-05","module":"A2"},{"value":"1,65E-03","module":"A3"},{"value":"3,53E-05","module":"A4"},{"value":"0,0E+00","module":"C1"},{"value":"4,03E-06","module":"C2"},{"value":"0,0E+00","module":"C3"},{"value":"4,10E-06","module":"C4"},{"value":"0,0E+00","module":"D"}]},{"parameter":"GWP-luluc","unit":"kg CO2-eq.","values":[{"value":"5,68E-04","module":"A1"},{"value":"5,96E-05","module":"A2"},{"value":"1,05E-04","module":"A3"},{"value":"3,30E-05","module":"A4"},{"value":"0,0E+00","module":"C1"},{"value":"3,46E-06","module":"C2"},{"value":"0,0E+00","module":"C3"},{"value":"8,59E-07","module":"C4"},{"value":"0,0E+00","module":"D"}]},{"parameter":"ODP","unit":"kg CFC 11-eq.","values":[{"value":"5,10E-08","module":"A1"},{"value":"3,39E-08","module":"A2"},{"value":"1,18E-08","module":"A3"},{"value":"1,67E-08","module":"A4"},{"value":"0,0E+00","module":"C1"},{"value":"2,26E-09","module":"C2"},{"value":"0,0E+00","module":"C3"},{"value":"1,30E-09","module":"C4"},{"value":"0,0E+00","module":"D"}]},{"parameter":"AP","unit":"mol H+-eq.","values":[{"value":"4,43E-03","module":"A1"},{"value":"1,03E-03","module":"A2"},{"value":"5,47E-04","module":"A3"},{"value":"2,19E-04","module":"A4"},{"value":"0,0E+00","module":"C1"},{"value":"4,04E-05","module":"C2"},{"value":"0,0E+00","module":"C3"},{"value":"3,07E-05","module":"C4"},{"value":"0,0E+00","module":"D"}]},{"parameter":"POCP","unit":"kg NMVOC-eq.","values":[{"value":"1,88E-03","module":"A1"},{"value":"9,09E-04","module":"A2"},{"value":"6,01E-04","module":"A3"},{"value":"1,78E-04","module":"A4"},{"value":"0,0E+00","module":"C1"},{"value":"4,06E-05","module":"C2"},{"value":"0,0E+00","module":"C3"},{"value":"4,66E-05","module":"C4"},{"value":"0,0E+00","module":"D"}]},{"parameter":"ADPE","unit":"kg Sb-eq.","values":[{"value":"1,11E-05","module":"A1"},{"value":"3,76E-06","module":"A2"},{"value":"1,17E-06","module":"A3"},{"value":"2,75E-06","module":"A4"},{"value":"0,0E+00","module":"C1"},{"value":"2,68E-07","module":"C2"},{"value":"0,0E+00","module":"C3"},{"value":"3,11E-08","module":"C4"},{"value":"0,0E+00","module":"D"}]},{"parameter":"ADPF","unit":"MJ","values":[{"value":"1,21E+01","module":"A1"},{"value":"2,24E+00","module":"A2"},{"value":"8,53E-01","module":"A3"},{"value":"1,14E+00","module":"A4"},{"value":"0,0E+00","module":"C1"},{"value":"1,49E-01","module":"C2"},{"value":"0,0E+00","module":"C3"},{"value":"9,50E-02","module":"C4"},{"value":"0,0E+00","module":"D"}]},{"parameter":"WDP","unit":"m3 world-eq.","values":[{"value":"4,47E+01","module":"A1"},{"value":"2,02E+00","module":"A2"},{"value":"3,12E+01","module":"A3"},{"value":"1,36E+00","module":"A4"},{"value":"0,0E+00","module":"C1"},{"value":"1,42E-01","module":"C2"},{"value":"0,0E+00","module":"C3"},{"value":"6,16E-01","module":"C4"},{"value":"0,0E+00","module":"D"}]},{"parameter":"EP-freshwater","unit":"kg P-eq.","values":[{"value":"1,18E-04","module":"A1"},{"value":"1,14E-06","module":"A2"},{"value":"1,86E-06","module":"A3"},{"value":"6,99E-07","module":"A4"},{"value":"0,0E+00","module":"C1"},{"value":"7,77E-08","module":"C2"},{"value":"0,0E+00","module":"C3"},{"value":"3,96E-08","module":"C4"},{"value":"0,0E+00","module":"D"}]},{"parameter":"EP-marine","unit":"kg N-eq.","values":[{"value":"5,34E-04","module":"A1"},{"value":"2,87E-04","module":"A2"},{"value":"1,95E-04","module":"A3"},{"value":"4,15E-05","module":"A4"},{"value":"0,0E+00","module":"C1"},{"value":"1,20E-05","module":"C2"},{"value":"0,0E+00","module":"C3"},{"value":"1,14E-05","module":"C4"},{"value":"0,0E+00","module":"D"}]},{"parameter":"EP-terrestrial","unit":"mol N-eq.","values":[{"value":"8,97E-03","module":"A1"},{"value":"3,18E-03","module":"A2"},{"value":"2,15E-03","module":"A3"},{"value":"4,66E-04","module":"A4"},{"value":"0,0E+00","module":"C1"},{"value":"1,33E-04","module":"C2"},{"value":"0,0E+00","module":"C3"},{"value":"1,26E-04","module":"C4"},{"value":"0,0E+00","module":"D"}]},{"parameter":"GWP-IOBC","unit":"kg CO2-eq.","values":[{"value":"6,30E-01","module":"A1"},{"value":"1,51E-01","module":"A2"},{"value":"8,36E-02","module":"A3"},{"value":"7,63E-02","module":"A4"},{"value":"0,0E+00","module":"C1"},{"value":"9,90E-03","module":"C2"},{"value":"0,0E+00","module":"C3"},{"value":"4,91E-02","module":"C4"},{"value":"0,0E+00","module":"D"}]}],"additional_environmental_impact":[{"parameter":"PM","unit":"disease incidence","values":[{"value":"5,11E-08","module":"A1"},{"value":"1,01E-08","module":"A2"},{"value":"1,18E-08","module":"A3"},{"value":"4,27E-09","module":"A4"},{"value":"0,0E+00","module":"C1"},{"value":"7,12E-10","module":"C2"},{"value":"0,0E+00","module":"C3"},{"value":"6,54E-10","module":"C4"},{"value":"0,0E+00","module":"D"}]},{"parameter":"ETP-fw","unit":"CTUe","values":[{"value":"2,03E+01","module":"A1"},{"value":"1,62E+00","module":"A2"},{"value":"1,71E+00","module":"A3"},{"value":"8,88E-01","module":"A4"},{"value":"0,0E+00","module":"C1"},{"value":"1,10E-01","module":"C2"},{"value":"0,0E+00","module":"C3"},{"value":"5,91E-02","module":"C4"},{"value":"0,0E+00","module":"D"}]},{"parameter":"HTP-c","unit":"CTUh","values":[{"value":"6,03E-10","module":"A1"},{"value":"0,0E+00","module":"A2"},{"value":"9,60E-11","module":"A3"},{"value":"0,0E+00","module":"A4"},{"value":"0,0E+00","module":"C1"},{"value":"0,0E+00","module":"C2"},{"value":"0,0E+00","module":"C3"},{"value":"5,00E-12","module":"C4"},{"value":"0,0E+00","module":"D"}]},{"parameter":"HTP-nc","unit":"CTUh","values":[{"value":"6,19E-08","module":"A1"},{"value":"1,75E-09","module":"A2"},{"value":"1,57E-09","module":"A3"},{"value":"1,07E-09","module":"A4"},{"value":"0,0E+00","module":"C1"},{"value":"1,19E-10","module":"C2"},{"value":"0,0E+00","module":"C3"},{"value":"5,40E-11","module":"C4"},{"value":"0,0E+00","module":"D"}]},{"parameter":"SQP","unit":"unitless","values":[{"value":"9,16E+00","module":"A1"},{"value":"1,44E+00","module":"A2"},{"value":"3,51E-01","module":"A3"},{"value":"6,77E-01","module":"A4"},{"value":"0,0E+00","module":"C1"},{"value":"1,03E-01","module":"C2"},{"value":"0,0E+00","module":"C3"},{"value":"3,65E-01","module":"C4"},{"value":"0,0E+00","module":"D"}]},{"parameter":"IRP","unit":"kBq U235-eq.","values":[{"value":"3,00E+01","module":"A1"},{"value":"9,78E-03","module":"A2"},{"value":"5,98E-03","module":"A3"},{"value":"4,98E-03","module":"A4"},{"value":"0,0E+00","module":"C1"},{"value":"6,52E-04","module":"C2"},{"value":"0,0E+00","module":"C3"},{"value":"4,37E-04","module":"C4"},{"value":"0,0E+00","module":"D"}]}],"resource_use":[{"parameter":"PERE","unit":"MJ","values":[{"value":"1,96E+00","module":"A1"},{"value":"3,05E-02","module":"A2"},{"value":"2,30E+00","module":"A3"},{"value":"1,94E-02","module":"A4"},{"value":"0,0E+00","module":"C1"},{"value":"2,11E-03","module":"C2"},{"value":"0,0E+00","module":"C3"},{"value":"3,54E-03","module":"C4"},{"value":"0,0E+00","module":"D"}]},{"parameter":"PERM","unit":"MJ","values":[{"value":"0,0E+00","module":"A1"},{"value":"0,0E+00","module":"A2"},{"value":"0,0E+00","module":"A3"},{"value":"0,0E+00","module":"A4"},{"value":"0,0E+00","module":"C1"},{"value":"0,0E+00","module":"C2"},{"value":"0,0E+00","module":"C3"},{"value":"0,0E+00","module":"C4"},{"value":"0,0E+00","module":"D"}]},{"parameter":"PERT","unit":"MJ","values":[{"value":"1,96E+00","module":"A1"},{"value":"3,05E-02","module":"A2"},{"value":"2,30E+00","module":"A3"},{"value":"1,94E-02","module":"A4"},{"value":"0,0E+00","module":"C1"},{"value":"2,11E-03","module":"C2"},{"value":"0,0E+00","module":"C3"},{"value":"3,54E-03","module":"C4"},{"value":"0,0E+00","module":"D"}]},{"parameter":"PENRE","unit":"MJ","values":[{"value":"1,07E+01","module":"A1"},{"value":"2,24E+00","module":"A2"},{"value":"8,53E-01","module":"A3"},{"value":"1,14E+00","module":"A4"},{"value":"0,0E+00","module":"C1"},{"value":"1,49E-01","module":"C2"},{"value":"0,0E+00","module":"C3"},{"value":"9,50E-02","module":"C4"},{"value":"0,0E+00","module":"D"}]},{"parameter":"PENRM","unit":"MJ","values":[{"value":"0,0E+00","module":"A1"},{"value":"0,0E+00","module":"A2"},{"value":"0,0E+00","module":"A3"},{"value":"0,0E+00","module":"A4"},{"value":"0,0E+00","module":"C1"},{"value":"0,0E+00","module":"C2"},{"value":"0,0E+00","module":"C3"},{"value":"0,0E+00","module":"C4"},{"value":"0,0E+00","module":"D"}]},{"parameter":"PENRT","unit":"MJ","values":[{"value":"1,07E+01","module":"A1"},{"value":"2,24E+00","module":"A2"},{"value":"8,53E-01","module":"A3"},{"value":"1,14E+00","module":"A4"},{"value":"0,0E+00","module":"C1"},{"value":"1,49E-01","module":"C2"},{"value":"0,0E+00","module":"C3"},{"value":"9,50E-02","module":"C4"},{"value":"0,0E+00","module":"D"}]},{"parameter":"SM","unit":"kg","values":[{"value":"7,40E-05","module":"A1"},{"value":"0,0E+00","module":"A2"},{"value":"0,0E+00","module":"A3"},{"value":"0,0E+00","module":"A4"},{"value":"0,0E+00","module":"C1"},{"value":"0,0E+00","module":"C2"},{"value":"0,0E+00","module":"C3"},{"value":"0,0E+00","module":"C4"},{"value":"0,0E+00","module":"D"}]},{"parameter":"RSF","unit":"MJ","values":[{"value":"4,33E-02","module":"A1"},{"value":"1,10E-03","module":"A2"},{"value":"2,39E-03","module":"A3"},{"value":"7,00E-04","module":"A4"},{"value":"0,0E+00","module":"C1"},{"value":"7,54E-05","module":"C2"},{"value":"0,0E+00","module":"C3"},{"value":"7,35E-05","module":"C4"},{"value":"0,0E+00","module":"D"}]},{"parameter":"NRSF","unit":"MJ","values":[{"value":"1,23E-02","module":"A1"},{"value":"3,76E-03","module":"A2"},{"value":"9,84E-03","module":"A3"},{"value":"2,54E-03","module":"A4"},{"value":"0,0E+00","module":"C1"},{"value":"2,69E-04","module":"C2"},{"value":"0,0E+00","module":"C3"},{"value":"1,52E-04","module":"C4"},{"value":"0,0E+00","module":"D"}]},{"parameter":"FW","unit":"m3","values":[{"value":"1,16E-02","module":"A1"},{"value":"2,28E-04","module":"A2"},{"value":"1,91E-02","module":"A3"},{"value":"1,36E-04","module":"A4"},{"value":"0,0E+00","module":"C1"},{"value":"1,57E-05","module":"C2"},{"value":"0,0E+00","module":"C3"},{"value":"1,17E-04","module":"C4"},{"value":"0,0E+00","module":"D"}]}],"end_of_life_waste":[{"parameter":"HWD","unit":"kg","values":[{"value":"3,73E-03","module":"A1"},{"value":"1,13E-04","module":"A2"},{"value":"2,51E-02","module":"A3"},{"value":"6,30E-05","module":"A4"},{"value":"0,0E+00","module":"C1"},{"value":"7,61E-06","module":"C2"},{"value":"0,0E+00","module":"C3"},{"value":"0,0E+00","module":"C4"},{"value":"0,0E+00","module":"D"}]},{"parameter":"NHWD","unit":"kg","values":[{"value":"1,64E-01","module":"A1"},{"value":"9,77E-02","module":"A2"},{"value":"4,25E-02","module":"A3"},{"value":"4,49E-02","module":"A4"},{"value":"0,0E+00","module":"C1"},{"value":"7,13E-03","module":"C2"},{"value":"0,0E+00","module":"C3"},{"value":"4,20E-01","module":"C4"},{"value":"0,0E+00","module":"D"}]},{"parameter":"RWD","unit":"kg","values":[{"value":"3,72E-05","module":"A1"},{"value":"1,53E-05","module":"A2"},{"value":"5,82E-06","module":"A3"},{"value":"7,68E-06","module":"A4"},{"value":"0,0E+00","module":"C1"},{"value":"1,02E-06","module":"C2"},{"value":"0,0E+00","module":"C3"},{"value":"0,0E+00","module":"C4"},{"value":"0,0E+00","module":"D"}]}],"end_of_life_flow":[{"parameter":"CRU","unit":"kg","values":[{"value":"0,0E+00","module":"A1"},{"value":"0,0E+00","module":"A2"},{"value":"0,0E+00","module":"A3"},{"value":"0,0E+00","module":"A4"},{"value":"0,0E+00","module":"C1"},{"value":"0,0E+00","module":"C2"},{"value":"0,0E+00","module":"C3"},{"value":"0,0E+00","module":"C4"},{"value":"0,0E+00","module":"D"}]},{"parameter":"MFR","unit":"kg","values":[{"value":"0,0E+00","module":"A1"},{"value":"0,0E+00","module":"A2"},{"value":"4,01E-02","module":"A3"},{"value":"0,0E+00","module":"A4"},{"value":"0,0E+00","module":"C1"},{"value":"0,0E+00","module":"C2"},{"value":"0,0E+00","module":"C3"},{"value":"0,0E+00","module":"C4"},{"value":"0,0E+00","module":"D"}]},{"parameter":"MER","unit":"kg","values":[{"value":"0,0E+00","module":"A1"},{"value":"0,0E+00","module":"A2"},{"value":"2,77E-02","module":"A3"},{"value":"0,0E+00","module":"A4"},{"value":"0,0E+00","module":"C1"},{"value":"0,0E+00","module":"C2"},{"value":"0,0E+00","module":"C3"},{"value":"0,0E+00","module":"C4"},{"value":"0,0E+00","module":"D"}]},{"parameter":"EEE","unit":"MJ","values":[{"value":"0,0E+00","module":"A1"},{"value":"0,0E+00","module":"A2"},{"value":"1,30E-02","module":"A3"},{"value":"0,0E+00","module":"A4"},{"value":"0,0E+00","module":"C1"},{"value":"0,0E+00","module":"C2"},{"value":"0,0E+00","module":"C3"},{"value":"0,0E+00","module":"C4"},{"value":"0,0E+00","module":"D"}]},{"parameter":"EET","unit":"MJ","values":[{"value":"0,0E+00","module":"A1"},{"value":"0,0E+00","module":"A2"},{"value":"1,96E-01","module":"A3"},{"value":"0,0E+00","module":"A4"},{"value":"0,0E+00","module":"C1"},{"value":"0,0E+00","module":"C2"},{"value":"0,0E+00","module":"C3"},{"value":"0,0E+00","module":"C4"},{"value":"0,0E+00","module":"D"}]}]}