{"product_name":"Zoe chair","epd_id":"NEPD-5250-4585-EN","compliance":["EN 15804+A2","ISO 14025","ISO 21930"],"producer_name":"EFG European Furniture Group AB","environmental_impact":[{"parameter":"GWP-total","unit":"kg CO2-eq.","values":[{"value":"-6,09E+00","module":"A1-A3"},{"value":"2,40E-01","module":"A4"},{"value":"3,86E-01","module":"A5"},{"value":"0,0E+00","module":"B2"},{"value":"0,0E+00","module":"B3"},{"value":"0,0E+00","module":"B4"},{"value":"0,0E+00","module":"C1"},{"value":"6,79E-02","module":"C2"},{"value":"7,67E+00","module":"C3"},{"value":"2,27E-03","module":"C4"},{"value":"-2,90E-01","module":"D"}]},{"parameter":"GWP-fossil","unit":"kg CO2-eq.","values":[{"value":"1,83E+00","module":"A1-A3"},{"value":"2,39E-01","module":"A4"},{"value":"3,64E-03","module":"A5"},{"value":"0,0E+00","module":"B2"},{"value":"0,0E+00","module":"B3"},{"value":"0,0E+00","module":"B4"},{"value":"0,0E+00","module":"C1"},{"value":"6,78E-02","module":"C2"},{"value":"6,41E-02","module":"C3"},{"value":"2,27E-03","module":"C4"},{"value":"-2,79E-01","module":"D"}]},{"parameter":"GWP-biogenic","unit":"kg CO2-eq.","values":[{"value":"-7,95E+00","module":"A1-A3"},{"value":"9,76E-05","module":"A4"},{"value":"3,82E-01","module":"A5"},{"value":"0,0E+00","module":"B2"},{"value":"0,0E+00","module":"B3"},{"value":"0,0E+00","module":"B4"},{"value":"0,0E+00","module":"C1"},{"value":"2,77E-05","module":"C2"},{"value":"7,60E+00","module":"C3"},{"value":"1,24E-06","module":"C4"},{"value":"-5,76E-04","module":"D"}]},{"parameter":"GWP-luluc","unit":"kg CO2-eq.","values":[{"value":"3,30E-02","module":"A1-A3"},{"value":"8,37E-05","module":"A4"},{"value":"1,20E-06","module":"A5"},{"value":"0,0E+00","module":"B2"},{"value":"0,0E+00","module":"B3"},{"value":"0,0E+00","module":"B4"},{"value":"0,0E+00","module":"C1"},{"value":"2,37E-05","module":"C2"},{"value":"8,54E-06","module":"C3"},{"value":"3,69E-07","module":"C4"},{"value":"-9,60E-03","module":"D"}]},{"parameter":"ODP","unit":"kg CFC 11-eq.","values":[{"value":"4,27E-07","module":"A1-A3"},{"value":"5,46E-08","module":"A4"},{"value":"7,68E-10","module":"A5"},{"value":"0,0E+00","module":"B2"},{"value":"0,0E+00","module":"B3"},{"value":"0,0E+00","module":"B4"},{"value":"0,0E+00","module":"C1"},{"value":"1,55E-08","module":"C2"},{"value":"4,67E-09","module":"C3"},{"value":"2,73E-10","module":"C4"},{"value":"-2,03E-02","module":"D"}]},{"parameter":"AP","unit":"mol H+-eq.","values":[{"value":"1,67E-02","module":"A1-A3"},{"value":"9,79E-04","module":"A4"},{"value":"1,72E-05","module":"A5"},{"value":"0,0E+00","module":"B2"},{"value":"0,0E+00","module":"B3"},{"value":"0,0E+00","module":"B4"},{"value":"0,0E+00","module":"C1"},{"value":"2,77E-04","module":"C2"},{"value":"7,16E-04","module":"C3"},{"value":"8,50E-06","module":"C4"},{"value":"-2,30E-03","module":"D"}]},{"parameter":"POCP","unit":"kg NMVOC-eq.","values":[{"value":"1,62E-02","module":"A1-A3"},{"value":"9,83E-04","module":"A4"},{"value":"1,77E-05","module":"A5"},{"value":"0,0E+00","module":"B2"},{"value":"0,0E+00","module":"B3"},{"value":"0,0E+00","module":"B4"},{"value":"0,0E+00","module":"C1"},{"value":"2,78E-04","module":"C2"},{"value":"8,95E-04","module":"C3"},{"value":"8,49E-06","module":"C4"},{"value":"-2,24E-03","module":"D"}]},{"parameter":"ADPE","unit":"kg Sb-eq.","values":[{"value":"6,03E-05","module":"A1-A3"},{"value":"6,48E-06","module":"A4"},{"value":"8,86E-08","module":"A5"},{"value":"0,0E+00","module":"B2"},{"value":"0,0E+00","module":"B3"},{"value":"0,0E+00","module":"B4"},{"value":"0,0E+00","module":"C1"},{"value":"1,84E-06","module":"C2"},{"value":"2,26E-07","module":"C3"},{"value":"1,43E-08","module":"C4"},{"value":"-2,78E-06","module":"D"}]},{"parameter":"ADPF","unit":"MJ","values":[{"value":"5,98E+01","module":"A1-A3"},{"value":"3,61E+00","module":"A4"},{"value":"5,09E-02","module":"A5"},{"value":"0,0E+00","module":"B2"},{"value":"0,0E+00","module":"B3"},{"value":"0,0E+00","module":"B4"},{"value":"0,0E+00","module":"C1"},{"value":"1,02E+00","module":"C2"},{"value":"4,47E-01","module":"C3"},{"value":"2,26E-02","module":"C4"},{"value":"-3,99E+00","module":"D"}]},{"parameter":"WDP","unit":"m3 world-eq.","values":[{"value":"3,93E+03","module":"A1-A3"},{"value":"3,44E+00","module":"A4"},{"value":"6,45E-02","module":"A5"},{"value":"0,0E+00","module":"B2"},{"value":"0,0E+00","module":"B3"},{"value":"0,0E+00","module":"B4"},{"value":"0,0E+00","module":"C1"},{"value":"9,76E-01","module":"C2"},{"value":"1,09E+00","module":"C3"},{"value":"2,07E-01","module":"C4"},{"value":"-4,96E+01","module":"D"}]},{"parameter":"EP-freshwater","unit":"kg P-eq.","values":[{"value":"1,37E-04","module":"A1-A3"},{"value":"1,88E-06","module":"A4"},{"value":"2,99E-08","module":"A5"},{"value":"0,0E+00","module":"B2"},{"value":"0,0E+00","module":"B3"},{"value":"0,0E+00","module":"B4"},{"value":"0,0E+00","module":"C1"},{"value":"5,33E-07","module":"C2"},{"value":"9,35E-07","module":"C3"},{"value":"3,02E-08","module":"C4"},{"value":"-2,48E-05","module":"D"}]},{"parameter":"EP-marine","unit":"kg N-eq.","values":[{"value":"4,64E-03","module":"A1-A3"},{"value":"2,90E-04","module":"A4"},{"value":"5,70E-06","module":"A5"},{"value":"0,0E+00","module":"B2"},{"value":"0,0E+00","module":"B3"},{"value":"0,0E+00","module":"B4"},{"value":"0,0E+00","module":"C1"},{"value":"8,22E-05","module":"C2"},{"value":"3,43E-04","module":"C3"},{"value":"2,70E-06","module":"C4"},{"value":"-7,51E-04","module":"D"}]},{"parameter":"EP-terrestrial","unit":"mol N-eq.","values":[{"value":"5,35E-02","module":"A1-A3"},{"value":"3,21E-03","module":"A4"},{"value":"6,17E-05","module":"A5"},{"value":"0,0E+00","module":"B2"},{"value":"0,0E+00","module":"B3"},{"value":"0,0E+00","module":"B4"},{"value":"0,0E+00","module":"C1"},{"value":"9,09E-04","module":"C2"},{"value":"3,65E-03","module":"C3"},{"value":"3,06E-05","module":"C4"},{"value":"-8,12E-03","module":"D"}]},{"parameter":"GWP-IOBC","unit":"kg CO2-eq.","values":[{"value":"1,90E+00","module":"A1-A3"},{"value":"2,40E-01","module":"A4"},{"value":"3,64E-03","module":"A5"},{"value":"0,0E+00","module":"B2"},{"value":"0,0E+00","module":"B3"},{"value":"0,0E+00","module":"B4"},{"value":"0,0E+00","module":"C1"},{"value":"6,79E-02","module":"C2"},{"value":"6,47E-02","module":"C3"},{"value":"2,35E-03","module":"C4"},{"value":"-2,86E-01","module":"D"}]}],"additional_environmental_impact":[{"parameter":"PM","unit":"disease incidence","values":[{"value":"5,06E-07","module":"A1-A3"},{"value":"1,72E-08","module":"A4"},{"value":"2,54E-10","module":"A5"},{"value":"0,0E+00","module":"B2"},{"value":"0,0E+00","module":"B3"},{"value":"0,0E+00","module":"B4"},{"value":"0,0E+00","module":"C1"},{"value":"4,88E-09","module":"C2"},{"value":"7,47E-09","module":"C3"},{"value":"1,11E-10","module":"C4"},{"value":"-1,39E-07","module":"D"}]},{"parameter":"ETP-fw","unit":"CTUe","values":[{"value":"9,00E+01","module":"A1-A3"},{"value":"2,66E+00","module":"A4"},{"value":"6,79E-02","module":"A5"},{"value":"0,0E+00","module":"B2"},{"value":"0,0E+00","module":"B3"},{"value":"0,0E+00","module":"B4"},{"value":"0,0E+00","module":"C1"},{"value":"7,53E-01","module":"C2"},{"value":"8,90E-01","module":"C3"},{"value":"3,76E-02","module":"C4"},{"value":"-2,17E+01","module":"D"}]},{"parameter":"HTP-c","unit":"CTUh","values":[{"value":"4,29E-09","module":"A1-A3"},{"value":"0,0E+00","module":"A4"},{"value":"2,00E-12","module":"A5"},{"value":"0,0E+00","module":"B2"},{"value":"0,0E+00","module":"B3"},{"value":"0,0E+00","module":"B4"},{"value":"0,0E+00","module":"C1"},{"value":"0,0E+00","module":"C2"},{"value":"1,59E-10","module":"C3"},{"value":"2,00E-12","module":"C4"},{"value":"-4,01E-10","module":"D"}]},{"parameter":"HTP-nc","unit":"CTUh","values":[{"value":"4,62E-08","module":"A1-A3"},{"value":"2,87E-09","module":"A4"},{"value":"8,50E-11","module":"A5"},{"value":"0,0E+00","module":"B2"},{"value":"0,0E+00","module":"B3"},{"value":"0,0E+00","module":"B4"},{"value":"0,0E+00","module":"C1"},{"value":"8,14E-10","module":"C2"},{"value":"7,88E-09","module":"C3"},{"value":"6,80E-11","module":"C4"},{"value":"-2,07E-08","module":"D"}]},{"parameter":"SQP","unit":"unitless","values":[{"value":"4,59E+02","module":"A1-A3"},{"value":"2,49E+00","module":"A4"},{"value":"3,42E-02","module":"A5"},{"value":"0,0E+00","module":"B2"},{"value":"0,0E+00","module":"B3"},{"value":"0,0E+00","module":"B4"},{"value":"0,0E+00","module":"C1"},{"value":"7,05E-01","module":"C2"},{"value":"6,62E-02","module":"C3"},{"value":"7,11E-02","module":"C4"},{"value":"-2,66E+01","module":"D"}]},{"parameter":"IRP","unit":"kBq U235-eq.","values":[{"value":"1,33E+00","module":"A1-A3"},{"value":"1,58E-02","module":"A4"},{"value":"2,18E-04","module":"A5"},{"value":"0,0E+00","module":"B2"},{"value":"0,0E+00","module":"B3"},{"value":"0,0E+00","module":"B4"},{"value":"0,0E+00","module":"C1"},{"value":"4,47E-03","module":"C2"},{"value":"8,67E-04","module":"C3"},{"value":"1,05E-04","module":"C4"},{"value":"-2,55E-02","module":"D"}]}],"resource_use":[{"parameter":"PERE","unit":"MJ","values":[{"value":"1,31E+02","module":"A1-A3"},{"value":"5,09E-02","module":"A4"},{"value":"8,38E-04","module":"A5"},{"value":"0,0E+00","module":"B2"},{"value":"0,0E+00","module":"B3"},{"value":"0,0E+00","module":"B4"},{"value":"0,0E+00","module":"C1"},{"value":"1,44E-02","module":"C2"},{"value":"1,47E-02","module":"C3"},{"value":"1,19E-03","module":"C4"},{"value":"-2,46E+01","module":"D"}]},{"parameter":"PERM","unit":"MJ","values":[{"value":"6,57E+01","module":"A1-A3"},{"value":"0,0E+00","module":"A4"},{"value":"-1,84E+00","module":"A5"},{"value":"0,0E+00","module":"B2"},{"value":"0,0E+00","module":"B3"},{"value":"0,0E+00","module":"B4"},{"value":"0,0E+00","module":"C1"},{"value":"0,0E+00","module":"C2"},{"value":"-6,38E+01","module":"C3"},{"value":"0,0E+00","module":"C4"},{"value":"0,0E+00","module":"D"}]},{"parameter":"PERT","unit":"MJ","values":[{"value":"1,97E+02","module":"A1-A3"},{"value":"5,09E-02","module":"A4"},{"value":"-1,84E+00","module":"A5"},{"value":"0,0E+00","module":"B2"},{"value":"0,0E+00","module":"B3"},{"value":"0,0E+00","module":"B4"},{"value":"0,0E+00","module":"C1"},{"value":"1,44E-02","module":"C2"},{"value":"-6,38E+01","module":"C3"},{"value":"1,19E-03","module":"C4"},{"value":"-2,46E+01","module":"D"}]},{"parameter":"PENRE","unit":"MJ","values":[{"value":"5,98E+01","module":"A1-A3"},{"value":"3,61E+00","module":"A4"},{"value":"5,09E-02","module":"A5"},{"value":"0,0E+00","module":"B2"},{"value":"0,0E+00","module":"B3"},{"value":"0,0E+00","module":"B4"},{"value":"0,0E+00","module":"C1"},{"value":"1,02E+00","module":"C2"},{"value":"4,47E-01","module":"C3"},{"value":"2,26E-02","module":"C4"},{"value":"-3,99E+00","module":"D"}]},{"parameter":"PENRM","unit":"MJ","values":[{"value":"9,18E-02","module":"A1-A3"},{"value":"0,0E+00","module":"A4"},{"value":"0,0E+00","module":"A5"},{"value":"0,0E+00","module":"B2"},{"value":"0,0E+00","module":"B3"},{"value":"0,0E+00","module":"B4"},{"value":"0,0E+00","module":"C1"},{"value":"0,0E+00","module":"C2"},{"value":"-9,18E-02","module":"C3"},{"value":"0,0E+00","module":"C4"},{"value":"0,0E+00","module":"D"}]},{"parameter":"PENRT","unit":"MJ","values":[{"value":"5,99E+01","module":"A1-A3"},{"value":"3,61E+00","module":"A4"},{"value":"5,09E-02","module":"A5"},{"value":"0,0E+00","module":"B2"},{"value":"0,0E+00","module":"B3"},{"value":"0,0E+00","module":"B4"},{"value":"0,0E+00","module":"C1"},{"value":"1,02E+00","module":"C2"},{"value":"3,55E-01","module":"C3"},{"value":"2,26E-02","module":"C4"},{"value":"-3,99E+00","module":"D"}]},{"parameter":"SM","unit":"kg","values":[{"value":"8,10E-02","module":"A1-A3"},{"value":"0,0E+00","module":"A4"},{"value":"0,0E+00","module":"A5"},{"value":"0,0E+00","module":"B2"},{"value":"0,0E+00","module":"B3"},{"value":"0,0E+00","module":"B4"},{"value":"0,0E+00","module":"C1"},{"value":"0,0E+00","module":"C2"},{"value":"0,0E+00","module":"C3"},{"value":"0,0E+00","module":"C4"},{"value":"0,0E+00","module":"D"}]},{"parameter":"RSF","unit":"MJ","values":[{"value":"1,15E-01","module":"A1-A3"},{"value":"1,82E-03","module":"A4"},{"value":"2,78E-05","module":"A5"},{"value":"0,0E+00","module":"B2"},{"value":"0,0E+00","module":"B3"},{"value":"0,0E+00","module":"B4"},{"value":"0,0E+00","module":"C1"},{"value":"5,17E-04","module":"C2"},{"value":"3,43E-04","module":"C3"},{"value":"2,97E-05","module":"C4"},{"value":"-4,28E-03","module":"D"}]},{"parameter":"NRSF","unit":"MJ","values":[{"value":"2,38E-01","module":"A1-A3"},{"value":"6,51E-03","module":"A4"},{"value":"1,15E-04","module":"A5"},{"value":"0,0E+00","module":"B2"},{"value":"0,0E+00","module":"B3"},{"value":"0,0E+00","module":"B4"},{"value":"0,0E+00","module":"C1"},{"value":"1,84E-03","module":"C2"},{"value":"0,0E+00","module":"C3"},{"value":"1,62E-02","module":"C4"},{"value":"-1,46E+00","module":"D"}]},{"parameter":"FW","unit":"m3","values":[{"value":"5,90E-02","module":"A1-A3"},{"value":"3,80E-04","module":"A4"},{"value":"2,40E-05","module":"A5"},{"value":"0,0E+00","module":"B2"},{"value":"0,0E+00","module":"B3"},{"value":"0,0E+00","module":"B4"},{"value":"0,0E+00","module":"C1"},{"value":"1,08E-04","module":"C2"},{"value":"9,29E-04","module":"C3"},{"value":"2,07E-05","module":"C4"},{"value":"-2,96E-02","module":"D"}]}],"end_of_life_waste":[{"parameter":"HWD","unit":"kg","values":[{"value":"1,25E-02","module":"A1-A3"},{"value":"1,84E-04","module":"A4"},{"value":"0,0E+00","module":"A5"},{"value":"0,0E+00","module":"B2"},{"value":"0,0E+00","module":"B3"},{"value":"0,0E+00","module":"B4"},{"value":"0,0E+00","module":"C1"},{"value":"5,22E-05","module":"C2"},{"value":"0,0E+00","module":"C3"},{"value":"3,95E-02","module":"C4"},{"value":"-1,91E-04","module":"D"}]},{"parameter":"NHWD","unit":"kg","values":[{"value":"7,05E-01","module":"A1-A3"},{"value":"1,73E-01","module":"A4"},{"value":"2,25E-01","module":"A5"},{"value":"0,0E+00","module":"B2"},{"value":"0,0E+00","module":"B3"},{"value":"0,0E+00","module":"B4"},{"value":"0,0E+00","module":"C1"},{"value":"4,89E-02","module":"C2"},{"value":"0,0E+00","module":"C3"},{"value":"1,44E-02","module":"C4"},{"value":"-9,44E-02","module":"D"}]},{"parameter":"RWD","unit":"kg","values":[{"value":"6,78E-04","module":"A1-A3"},{"value":"2,46E-05","module":"A4"},{"value":"0,0E+00","module":"A5"},{"value":"0,0E+00","module":"B2"},{"value":"0,0E+00","module":"B3"},{"value":"0,0E+00","module":"B4"},{"value":"0,0E+00","module":"C1"},{"value":"6,97E-06","module":"C2"},{"value":"0,0E+00","module":"C3"},{"value":"1,12E-07","module":"C4"},{"value":"-2,09E-05","module":"D"}]}],"end_of_life_flow":[{"parameter":"CRU","unit":"kg","values":[{"value":"0,0E+00","module":"A1-A3"},{"value":"0,0E+00","module":"A4"},{"value":"0,0E+00","module":"A5"},{"value":"0,0E+00","module":"B2"},{"value":"0,0E+00","module":"B3"},{"value":"0,0E+00","module":"B4"},{"value":"0,0E+00","module":"C1"},{"value":"0,0E+00","module":"C2"},{"value":"0,0E+00","module":"C3"},{"value":"0,0E+00","module":"C4"},{"value":"0,0E+00","module":"D"}]},{"parameter":"MFR","unit":"kg","values":[{"value":"0,0E+00","module":"A1-A3"},{"value":"0,0E+00","module":"A4"},{"value":"2,09E-01","module":"A5"},{"value":"0,0E+00","module":"B2"},{"value":"0,0E+00","module":"B3"},{"value":"0,0E+00","module":"B4"},{"value":"0,0E+00","module":"C1"},{"value":"0,0E+00","module":"C2"},{"value":"6,79E-04","module":"C3"},{"value":"0,0E+00","module":"C4"},{"value":"0,0E+00","module":"D"}]},{"parameter":"MER","unit":"kg","values":[{"value":"0,0E+00","module":"A1-A3"},{"value":"0,0E+00","module":"A4"},{"value":"1,57E-02","module":"A5"},{"value":"0,0E+00","module":"B2"},{"value":"0,0E+00","module":"B3"},{"value":"0,0E+00","module":"B4"},{"value":"0,0E+00","module":"C1"},{"value":"0,0E+00","module":"C2"},{"value":"4,57E+00","module":"C3"},{"value":"0,0E+00","module":"C4"},{"value":"0,0E+00","module":"D"}]},{"parameter":"EEE","unit":"MJ","values":[{"value":"0,0E+00","module":"A1-A3"},{"value":"0,0E+00","module":"A4"},{"value":"1,29E-02","module":"A5"},{"value":"0,0E+00","module":"B2"},{"value":"0,0E+00","module":"B3"},{"value":"0,0E+00","module":"B4"},{"value":"0,0E+00","module":"C1"},{"value":"0,0E+00","module":"C2"},{"value":"3,18E+00","module":"C3"},{"value":"0,0E+00","module":"C4"},{"value":"0,0E+00","module":"D"}]},{"parameter":"EET","unit":"MJ","values":[{"value":"0,0E+00","module":"A1-A3"},{"value":"0,0E+00","module":"A4"},{"value":"1,95E-01","module":"A5"},{"value":"0,0E+00","module":"B2"},{"value":"0,0E+00","module":"B3"},{"value":"0,0E+00","module":"B4"},{"value":"0,0E+00","module":"C1"},{"value":"0,0E+00","module":"C2"},{"value":"4,81E+01","module":"C3"},{"value":"0,0E+00","module":"C4"},{"value":"0,0E+00","module":"D"}]}]}