{"product_name":"\u00d613-57 - Frame Planter 340 L","epd_id":"NEPD-8481-8136","compliance":["EN 15804+A2","ISO 14025","ISO 21930"],"producer_name":"Nola Industrier Aktiebolag","environmental_impact":[{"parameter":"GWP-total","unit":"kg CO2-eq.","values":[{"value":"8,71E+01","module":"A1-A3"},{"value":"2,02E+00","module":"A4"},{"value":"2,89E+01","module":"A5"},{"value":"0,0E+00","module":"B2"},{"value":"0,0E+00","module":"B3"},{"value":"0,0E+00","module":"B4"},{"value":"0,0E+00","module":"C1"},{"value":"4,63E-01","module":"C2"},{"value":"4,10E+00","module":"C3"},{"value":"2,48E-01","module":"C4"},{"value":"-1,31E+01","module":"D"}]},{"parameter":"GWP-fossil","unit":"kg CO2-eq.","values":[{"value":"1,15E+02","module":"A1-A3"},{"value":"2,02E+00","module":"A4"},{"value":"5,20E-01","module":"A5"},{"value":"0,0E+00","module":"B2"},{"value":"0,0E+00","module":"B3"},{"value":"0,0E+00","module":"B4"},{"value":"0,0E+00","module":"C1"},{"value":"4,62E-01","module":"C2"},{"value":"4,10E+00","module":"C3"},{"value":"2,48E-01","module":"C4"},{"value":"-1,31E+01","module":"D"}]},{"parameter":"GWP-biogenic","unit":"kg CO2-eq.","values":[{"value":"-2,82E+01","module":"A1-A3"},{"value":"8,27E-04","module":"A4"},{"value":"2,84E+01","module":"A5"},{"value":"0,0E+00","module":"B2"},{"value":"0,0E+00","module":"B3"},{"value":"0,0E+00","module":"B4"},{"value":"0,0E+00","module":"C1"},{"value":"1,88E-04","module":"C2"},{"value":"3,43E-03","module":"C3"},{"value":"1,88E-04","module":"C4"},{"value":"-7,36E-03","module":"D"}]},{"parameter":"GWP-luluc","unit":"kg CO2-eq.","values":[{"value":"1,34E-01","module":"A1-A3"},{"value":"5,89E-04","module":"A4"},{"value":"1,31E-04","module":"A5"},{"value":"0,0E+00","module":"B2"},{"value":"0,0E+00","module":"B3"},{"value":"0,0E+00","module":"B4"},{"value":"0,0E+00","module":"C1"},{"value":"1,62E-04","module":"C2"},{"value":"1,13E-04","module":"C3"},{"value":"7,66E-05","module":"C4"},{"value":"-8,84E-03","module":"D"}]},{"parameter":"ODP","unit":"kg CFC 11-eq.","values":[{"value":"7,11E-06","module":"A1-A3"},{"value":"4,66E-07","module":"A4"},{"value":"8,15E-08","module":"A5"},{"value":"0,0E+00","module":"B2"},{"value":"0,0E+00","module":"B3"},{"value":"0,0E+00","module":"B4"},{"value":"0,0E+00","module":"C1"},{"value":"1,05E-07","module":"C2"},{"value":"4,16E-08","module":"C3"},{"value":"7,92E-08","module":"C4"},{"value":"-6,38E-03","module":"D"}]},{"parameter":"AP","unit":"mol H+-eq.","values":[{"value":"6,18E-01","module":"A1-A3"},{"value":"8,47E-03","module":"A4"},{"value":"4,08E-03","module":"A5"},{"value":"0,0E+00","module":"B2"},{"value":"0,0E+00","module":"B3"},{"value":"0,0E+00","module":"B4"},{"value":"0,0E+00","module":"C1"},{"value":"1,89E-03","module":"C2"},{"value":"1,76E-03","module":"C3"},{"value":"1,80E-03","module":"C4"},{"value":"-6,54E-02","module":"D"}]},{"parameter":"POCP","unit":"kg NMVOC-eq.","values":[{"value":"5,68E-01","module":"A1-A3"},{"value":"9,06E-03","module":"A4"},{"value":"4,81E-03","module":"A5"},{"value":"0,0E+00","module":"B2"},{"value":"0,0E+00","module":"B3"},{"value":"0,0E+00","module":"B4"},{"value":"0,0E+00","module":"C1"},{"value":"1,90E-03","module":"C2"},{"value":"2,01E-03","module":"C3"},{"value":"2,05E-03","module":"C4"},{"value":"-6,59E-02","module":"D"}]},{"parameter":"ADPE","unit":"kg Sb-eq.","values":[{"value":"7,62E-02","module":"A1-A3"},{"value":"3,44E-05","module":"A4"},{"value":"8,26E-06","module":"A5"},{"value":"0,0E+00","module":"B2"},{"value":"0,0E+00","module":"B3"},{"value":"0,0E+00","module":"B4"},{"value":"0,0E+00","module":"C1"},{"value":"1,25E-05","module":"C2"},{"value":"2,15E-06","module":"C3"},{"value":"4,43E-06","module":"C4"},{"value":"-2,25E-04","module":"D"}]},{"parameter":"ADPF","unit":"MJ","values":[{"value":"1,37E+03","module":"A1-A3"},{"value":"3,14E+01","module":"A4"},{"value":"5,99E+00","module":"A5"},{"value":"0,0E+00","module":"B2"},{"value":"0,0E+00","module":"B3"},{"value":"0,0E+00","module":"B4"},{"value":"0,0E+00","module":"C1"},{"value":"6,97E+00","module":"C2"},{"value":"2,34E+00","module":"C3"},{"value":"5,84E+00","module":"C4"},{"value":"-1,11E+02","module":"D"}]},{"parameter":"WDP","unit":"m3 world-eq.","values":[{"value":"1,30E+04","module":"A1-A3"},{"value":"2,41E+01","module":"A4"},{"value":"9,35E+00","module":"A5"},{"value":"0,0E+00","module":"B2"},{"value":"0,0E+00","module":"B3"},{"value":"0,0E+00","module":"B4"},{"value":"0,0E+00","module":"C1"},{"value":"6,65E+00","module":"C2"},{"value":"-5,59E+00","module":"C3"},{"value":"1,06E+01","module":"C4"},{"value":"6,59E+02","module":"D"}]},{"parameter":"EP-freshwater","unit":"kg P-eq.","values":[{"value":"6,82E-03","module":"A1-A3"},{"value":"1,54E-05","module":"A4"},{"value":"6,08E-06","module":"A5"},{"value":"0,0E+00","module":"B2"},{"value":"0,0E+00","module":"B3"},{"value":"0,0E+00","module":"B4"},{"value":"0,0E+00","module":"C1"},{"value":"3,63E-06","module":"C2"},{"value":"8,07E-06","module":"C3"},{"value":"2,43E-06","module":"C4"},{"value":"-8,08E-04","module":"D"}]},{"parameter":"EP-marine","unit":"kg N-eq.","values":[{"value":"1,19E-01","module":"A1-A3"},{"value":"2,55E-03","module":"A4"},{"value":"1,76E-03","module":"A5"},{"value":"0,0E+00","module":"B2"},{"value":"0,0E+00","module":"B3"},{"value":"0,0E+00","module":"B4"},{"value":"0,0E+00","module":"C1"},{"value":"5,60E-04","module":"C2"},{"value":"6,58E-04","module":"C3"},{"value":"6,42E-04","module":"C4"},{"value":"-1,36E-02","module":"D"}]},{"parameter":"EP-terrestrial","unit":"mol N-eq.","values":[{"value":"1,36E+00","module":"A1-A3"},{"value":"2,82E-02","module":"A4"},{"value":"1,87E-02","module":"A5"},{"value":"0,0E+00","module":"B2"},{"value":"0,0E+00","module":"B3"},{"value":"0,0E+00","module":"B4"},{"value":"0,0E+00","module":"C1"},{"value":"6,20E-03","module":"C2"},{"value":"6,96E-03","module":"C3"},{"value":"7,11E-03","module":"C4"},{"value":"-1,39E-01","module":"D"}]},{"parameter":"GWP-IOBC","unit":"kg CO2-eq.","values":[{"value":"1,15E+02","module":"A1-A3"},{"value":"2,02E+00","module":"A4"},{"value":"5,20E-01","module":"A5"},{"value":"0,0E+00","module":"B2"},{"value":"0,0E+00","module":"B3"},{"value":"0,0E+00","module":"B4"},{"value":"0,0E+00","module":"C1"},{"value":"4,63E-01","module":"C2"},{"value":"2,28E+00","module":"C3"},{"value":"2,51E-01","module":"C4"},{"value":"-1,96E+01","module":"D"}]}],"additional_environmental_impact":[{"parameter":"PM","unit":"disease incidence","values":[{"value":"9,74E-06","module":"A1-A3"},{"value":"1,77E-07","module":"A4"},{"value":"4,99E-08","module":"A5"},{"value":"0,0E+00","module":"B2"},{"value":"0,0E+00","module":"B3"},{"value":"0,0E+00","module":"B4"},{"value":"0,0E+00","module":"C1"},{"value":"3,33E-08","module":"C2"},{"value":"6,33E-08","module":"C3"},{"value":"3,31E-08","module":"C4"},{"value":"-1,12E-06","module":"D"}]},{"parameter":"ETP-fw","unit":"CTUe","values":[{"value":"5,43E+03","module":"A1-A3"},{"value":"2,29E+01","module":"A4"},{"value":"6,81E+00","module":"A5"},{"value":"0,0E+00","module":"B2"},{"value":"0,0E+00","module":"B3"},{"value":"0,0E+00","module":"B4"},{"value":"0,0E+00","module":"C1"},{"value":"5,13E+00","module":"C2"},{"value":"2,37E+01","module":"C3"},{"value":"3,32E+00","module":"C4"},{"value":"-7,32E+02","module":"D"}]},{"parameter":"HTP-c","unit":"CTUh","values":[{"value":"8,57E-07","module":"A1-A3"},{"value":"0,0E+00","module":"A4"},{"value":"7,52E-10","module":"A5"},{"value":"0,0E+00","module":"B2"},{"value":"0,0E+00","module":"B3"},{"value":"0,0E+00","module":"B4"},{"value":"0,0E+00","module":"C1"},{"value":"0,0E+00","module":"C2"},{"value":"1,96E-09","module":"C3"},{"value":"1,17E-10","module":"C4"},{"value":"-6,27E-08","module":"D"}]},{"parameter":"HTP-nc","unit":"CTUh","values":[{"value":"4,16E-06","module":"A1-A3"},{"value":"2,22E-08","module":"A4"},{"value":"3,61E-08","module":"A5"},{"value":"0,0E+00","module":"B2"},{"value":"0,0E+00","module":"B3"},{"value":"0,0E+00","module":"B4"},{"value":"0,0E+00","module":"C1"},{"value":"5,55E-09","module":"C2"},{"value":"1,49E-08","module":"C3"},{"value":"3,00E-09","module":"C4"},{"value":"1,35E-06","module":"D"}]},{"parameter":"SQP","unit":"unitless","values":[{"value":"3,49E+03","module":"A1-A3"},{"value":"3,60E+01","module":"A4"},{"value":"3,43E+00","module":"A5"},{"value":"0,0E+00","module":"B2"},{"value":"0,0E+00","module":"B3"},{"value":"0,0E+00","module":"B4"},{"value":"0,0E+00","module":"C1"},{"value":"4,81E+00","module":"C2"},{"value":"5,54E-01","module":"C3"},{"value":"1,26E+01","module":"C4"},{"value":"-1,66E+01","module":"D"}]},{"parameter":"IRP","unit":"kBq U235-eq.","values":[{"value":"6,59E+00","module":"A1-A3"},{"value":"1,37E-01","module":"A4"},{"value":"2,18E-02","module":"A5"},{"value":"0,0E+00","module":"B2"},{"value":"0,0E+00","module":"B3"},{"value":"0,0E+00","module":"B4"},{"value":"0,0E+00","module":"C1"},{"value":"3,05E-02","module":"C2"},{"value":"7,51E-03","module":"C3"},{"value":"2,33E-02","module":"C4"},{"value":"3,87E-02","module":"D"}]}],"resource_use":[{"parameter":"PERE","unit":"MJ","values":[{"value":"3,67E+02","module":"A1-A3"},{"value":"3,95E-01","module":"A4"},{"value":"1,23E-01","module":"A5"},{"value":"0,0E+00","module":"B2"},{"value":"0,0E+00","module":"B3"},{"value":"0,0E+00","module":"B4"},{"value":"0,0E+00","module":"C1"},{"value":"9,84E-02","module":"C2"},{"value":"1,49E-01","module":"C3"},{"value":"1,04E-01","module":"C4"},{"value":"-1,66E+01","module":"D"}]},{"parameter":"PERM","unit":"MJ","values":[{"value":"2,60E+02","module":"A1-A3"},{"value":"0,0E+00","module":"A4"},{"value":"-2,60E+02","module":"A5"},{"value":"0,0E+00","module":"B2"},{"value":"0,0E+00","module":"B3"},{"value":"0,0E+00","module":"B4"},{"value":"0,0E+00","module":"C1"},{"value":"0,0E+00","module":"C2"},{"value":"0,0E+00","module":"C3"},{"value":"0,0E+00","module":"C4"},{"value":"0,0E+00","module":"D"}]},{"parameter":"PERT","unit":"MJ","values":[{"value":"6,27E+02","module":"A1-A3"},{"value":"3,95E-01","module":"A4"},{"value":"-2,60E+02","module":"A5"},{"value":"0,0E+00","module":"B2"},{"value":"0,0E+00","module":"B3"},{"value":"0,0E+00","module":"B4"},{"value":"0,0E+00","module":"C1"},{"value":"9,84E-02","module":"C2"},{"value":"1,49E-01","module":"C3"},{"value":"1,04E-01","module":"C4"},{"value":"-1,66E+01","module":"D"}]},{"parameter":"PENRE","unit":"MJ","values":[{"value":"1,37E+03","module":"A1-A3"},{"value":"3,14E+01","module":"A4"},{"value":"5,99E+00","module":"A5"},{"value":"0,0E+00","module":"B2"},{"value":"0,0E+00","module":"B3"},{"value":"0,0E+00","module":"B4"},{"value":"0,0E+00","module":"C1"},{"value":"6,97E+00","module":"C2"},{"value":"2,51E+00","module":"C3"},{"value":"5,84E+00","module":"C4"},{"value":"-1,11E+02","module":"D"}]},{"parameter":"PENRM","unit":"MJ","values":[{"value":"8,07E+00","module":"A1-A3"},{"value":"0,0E+00","module":"A4"},{"value":"-8,07E+00","module":"A5"},{"value":"0,0E+00","module":"B2"},{"value":"0,0E+00","module":"B3"},{"value":"0,0E+00","module":"B4"},{"value":"0,0E+00","module":"C1"},{"value":"0,0E+00","module":"C2"},{"value":"0,0E+00","module":"C3"},{"value":"0,0E+00","module":"C4"},{"value":"0,0E+00","module":"D"}]},{"parameter":"PENRT","unit":"MJ","values":[{"value":"1,37E+03","module":"A1-A3"},{"value":"3,14E+01","module":"A4"},{"value":"-2,08E+00","module":"A5"},{"value":"0,0E+00","module":"B2"},{"value":"0,0E+00","module":"B3"},{"value":"0,0E+00","module":"B4"},{"value":"0,0E+00","module":"C1"},{"value":"6,97E+00","module":"C2"},{"value":"2,51E+00","module":"C3"},{"value":"5,84E+00","module":"C4"},{"value":"-1,11E+02","module":"D"}]},{"parameter":"SM","unit":"kg","values":[{"value":"0,0E+00","module":"A1-A3"},{"value":"0,0E+00","module":"A4"},{"value":"0,0E+00","module":"A5"},{"value":"0,0E+00","module":"B2"},{"value":"0,0E+00","module":"B3"},{"value":"0,0E+00","module":"B4"},{"value":"0,0E+00","module":"C1"},{"value":"0,0E+00","module":"C2"},{"value":"0,0E+00","module":"C3"},{"value":"0,0E+00","module":"C4"},{"value":"0,0E+00","module":"D"}]},{"parameter":"RSF","unit":"MJ","values":[{"value":"2,04E+00","module":"A1-A3"},{"value":"1,38E-02","module":"A4"},{"value":"3,59E-03","module":"A5"},{"value":"0,0E+00","module":"B2"},{"value":"0,0E+00","module":"B3"},{"value":"0,0E+00","module":"B4"},{"value":"0,0E+00","module":"C1"},{"value":"3,52E-03","module":"C2"},{"value":"3,25E-03","module":"C3"},{"value":"2,76E-03","module":"C4"},{"value":"4,68E-01","module":"D"}]},{"parameter":"NRSF","unit":"MJ","values":[{"value":"8,05E+01","module":"A1-A3"},{"value":"4,63E-02","module":"A4"},{"value":"4,06E-02","module":"A5"},{"value":"0,0E+00","module":"B2"},{"value":"0,0E+00","module":"B3"},{"value":"0,0E+00","module":"B4"},{"value":"0,0E+00","module":"C1"},{"value":"1,26E-02","module":"C2"},{"value":"0,0E+00","module":"C3"},{"value":"1,31E-01","module":"C4"},{"value":"1,32E+01","module":"D"}]},{"parameter":"FW","unit":"m3","values":[{"value":"9,02E-01","module":"A1-A3"},{"value":"3,57E-03","module":"A4"},{"value":"4,35E-03","module":"A5"},{"value":"0,0E+00","module":"B2"},{"value":"0,0E+00","module":"B3"},{"value":"0,0E+00","module":"B4"},{"value":"0,0E+00","module":"C1"},{"value":"7,34E-04","module":"C2"},{"value":"2,92E-03","module":"C3"},{"value":"5,26E-03","module":"C4"},{"value":"-3,67E-02","module":"D"}]}],"end_of_life_waste":[{"parameter":"HWD","unit":"kg","values":[{"value":"5,29E-01","module":"A1-A3"},{"value":"1,72E-03","module":"A4"},{"value":"0,0E+00","module":"A5"},{"value":"0,0E+00","module":"B2"},{"value":"0,0E+00","module":"B3"},{"value":"0,0E+00","module":"B4"},{"value":"0,0E+00","module":"C1"},{"value":"3,55E-04","module":"C2"},{"value":"0,0E+00","module":"C3"},{"value":"2,32E+01","module":"C4"},{"value":"-6,77E-02","module":"D"}]},{"parameter":"NHWD","unit":"kg","values":[{"value":"5,34E+01","module":"A1-A3"},{"value":"2,73E+00","module":"A4"},{"value":"1,89E+01","module":"A5"},{"value":"0,0E+00","module":"B2"},{"value":"0,0E+00","module":"B3"},{"value":"0,0E+00","module":"B4"},{"value":"0,0E+00","module":"C1"},{"value":"3,33E-01","module":"C2"},{"value":"1,68E+00","module":"C3"},{"value":"1,84E-01","module":"C4"},{"value":"-5,35E+00","module":"D"}]},{"parameter":"RWD","unit":"kg","values":[{"value":"4,44E-03","module":"A1-A3"},{"value":"2,14E-04","module":"A4"},{"value":"0,0E+00","module":"A5"},{"value":"0,0E+00","module":"B2"},{"value":"0,0E+00","module":"B3"},{"value":"0,0E+00","module":"B4"},{"value":"0,0E+00","module":"C1"},{"value":"4,75E-05","module":"C2"},{"value":"0,0E+00","module":"C3"},{"value":"3,64E-05","module":"C4"},{"value":"2,93E-05","module":"D"}]}],"end_of_life_flow":[{"parameter":"CRU","unit":"kg","values":[{"value":"0,0E+00","module":"A1-A3"},{"value":"0,0E+00","module":"A4"},{"value":"0,0E+00","module":"A5"},{"value":"0,0E+00","module":"B2"},{"value":"0,0E+00","module":"B3"},{"value":"0,0E+00","module":"B4"},{"value":"0,0E+00","module":"C1"},{"value":"0,0E+00","module":"C2"},{"value":"0,0E+00","module":"C3"},{"value":"0,0E+00","module":"C4"},{"value":"0,0E+00","module":"D"}]},{"parameter":"MFR","unit":"kg","values":[{"value":"6,97E+00","module":"A1-A3"},{"value":"0,0E+00","module":"A4"},{"value":"9,74E-02","module":"A5"},{"value":"0,0E+00","module":"B2"},{"value":"0,0E+00","module":"B3"},{"value":"0,0E+00","module":"B4"},{"value":"0,0E+00","module":"C1"},{"value":"0,0E+00","module":"C2"},{"value":"1,18E+01","module":"C3"},{"value":"0,0E+00","module":"C4"},{"value":"0,0E+00","module":"D"}]},{"parameter":"MER","unit":"kg","values":[{"value":"0,0E+00","module":"A1-A3"},{"value":"0,0E+00","module":"A4"},{"value":"1,86E+01","module":"A5"},{"value":"0,0E+00","module":"B2"},{"value":"0,0E+00","module":"B3"},{"value":"0,0E+00","module":"B4"},{"value":"0,0E+00","module":"C1"},{"value":"0,0E+00","module":"C2"},{"value":"3,65E+01","module":"C3"},{"value":"0,0E+00","module":"C4"},{"value":"0,0E+00","module":"D"}]},{"parameter":"EEE","unit":"MJ","values":[{"value":"0,0E+00","module":"A1-A3"},{"value":"0,0E+00","module":"A4"},{"value":"1,29E+01","module":"A5"},{"value":"0,0E+00","module":"B2"},{"value":"0,0E+00","module":"B3"},{"value":"0,0E+00","module":"B4"},{"value":"0,0E+00","module":"C1"},{"value":"0,0E+00","module":"C2"},{"value":"9,66E-01","module":"C3"},{"value":"0,0E+00","module":"C4"},{"value":"0,0E+00","module":"D"}]},{"parameter":"EET","unit":"MJ","values":[{"value":"0,0E+00","module":"A1-A3"},{"value":"0,0E+00","module":"A4"},{"value":"1,96E+02","module":"A5"},{"value":"0,0E+00","module":"B2"},{"value":"0,0E+00","module":"B3"},{"value":"0,0E+00","module":"B4"},{"value":"0,0E+00","module":"C1"},{"value":"0,0E+00","module":"C2"},{"value":"1,46E+01","module":"C3"},{"value":"0,0E+00","module":"C4"},{"value":"0,0E+00","module":"D"}]}]}