{"product_name":"\u00d619-23 - Parco Swivel Stool, SiOO:X oak","epd_id":"NEPD-7334-6724","compliance":["EN 15804+A2","ISO 14025","ISO 21930"],"producer_name":"Nola Industrier Aktiebolag","environmental_impact":[{"parameter":"GWP-total","unit":"kg CO2-eq.","values":[{"value":"2,45E+01","module":"A1-A3"},{"value":"6,98E-01","module":"A4"},{"value":"1,04E+01","module":"A5"},{"value":"0,0E+00","module":"B2"},{"value":"0,0E+00","module":"B3"},{"value":"0,0E+00","module":"B4"},{"value":"0,0E+00","module":"C1"},{"value":"1,60E-01","module":"C2"},{"value":"2,80E+00","module":"C3"},{"value":"8,64E-02","module":"C4"},{"value":"-4,07E+00","module":"D"}]},{"parameter":"GWP-fossil","unit":"kg CO2-eq.","values":[{"value":"3,68E+01","module":"A1-A3"},{"value":"6,98E-01","module":"A4"},{"value":"1,97E-01","module":"A5"},{"value":"0,0E+00","module":"B2"},{"value":"0,0E+00","module":"B3"},{"value":"0,0E+00","module":"B4"},{"value":"0,0E+00","module":"C1"},{"value":"1,60E-01","module":"C2"},{"value":"4,97E-01","module":"C3"},{"value":"8,63E-02","module":"C4"},{"value":"-4,06E+00","module":"D"}]},{"parameter":"GWP-biogenic","unit":"kg CO2-eq.","values":[{"value":"-1,24E+01","module":"A1-A3"},{"value":"2,86E-04","module":"A4"},{"value":"1,02E+01","module":"A5"},{"value":"0,0E+00","module":"B2"},{"value":"0,0E+00","module":"B3"},{"value":"0,0E+00","module":"B4"},{"value":"0,0E+00","module":"C1"},{"value":"6,52E-05","module":"C2"},{"value":"2,30E+00","module":"C3"},{"value":"6,19E-05","module":"C4"},{"value":"-2,37E-03","module":"D"}]},{"parameter":"GWP-luluc","unit":"kg CO2-eq.","values":[{"value":"1,77E-01","module":"A1-A3"},{"value":"2,04E-04","module":"A4"},{"value":"4,77E-05","module":"A5"},{"value":"0,0E+00","module":"B2"},{"value":"0,0E+00","module":"B3"},{"value":"0,0E+00","module":"B4"},{"value":"0,0E+00","module":"C1"},{"value":"5,59E-05","module":"C2"},{"value":"8,70E-05","module":"C3"},{"value":"2,45E-05","module":"C4"},{"value":"-4,81E-03","module":"D"}]},{"parameter":"ODP","unit":"kg CFC 11-eq.","values":[{"value":"3,11E-06","module":"A1-A3"},{"value":"1,61E-07","module":"A4"},{"value":"2,99E-08","module":"A5"},{"value":"0,0E+00","module":"B2"},{"value":"0,0E+00","module":"B3"},{"value":"0,0E+00","module":"B4"},{"value":"0,0E+00","module":"C1"},{"value":"3,65E-08","module":"C2"},{"value":"3,78E-08","module":"C3"},{"value":"2,48E-08","module":"C4"},{"value":"-6,40E-03","module":"D"}]},{"parameter":"AP","unit":"mol H+-eq.","values":[{"value":"1,99E-01","module":"A1-A3"},{"value":"2,93E-03","module":"A4"},{"value":"1,48E-03","module":"A5"},{"value":"0,0E+00","module":"B2"},{"value":"0,0E+00","module":"B3"},{"value":"0,0E+00","module":"B4"},{"value":"0,0E+00","module":"C1"},{"value":"6,54E-04","module":"C2"},{"value":"9,98E-04","module":"C3"},{"value":"5,71E-04","module":"C4"},{"value":"-2,05E-02","module":"D"}]},{"parameter":"POCP","unit":"kg NMVOC-eq.","values":[{"value":"1,83E-01","module":"A1-A3"},{"value":"3,14E-03","module":"A4"},{"value":"1,75E-03","module":"A5"},{"value":"0,0E+00","module":"B2"},{"value":"0,0E+00","module":"B3"},{"value":"0,0E+00","module":"B4"},{"value":"0,0E+00","module":"C1"},{"value":"6,57E-04","module":"C2"},{"value":"1,01E-03","module":"C3"},{"value":"6,45E-04","module":"C4"},{"value":"-2,06E-02","module":"D"}]},{"parameter":"ADPE","unit":"kg Sb-eq.","values":[{"value":"7,49E-04","module":"A1-A3"},{"value":"1,19E-05","module":"A4"},{"value":"3,03E-06","module":"A5"},{"value":"0,0E+00","module":"B2"},{"value":"0,0E+00","module":"B3"},{"value":"0,0E+00","module":"B4"},{"value":"0,0E+00","module":"C1"},{"value":"4,33E-06","module":"C2"},{"value":"1,38E-06","module":"C3"},{"value":"1,37E-06","module":"C4"},{"value":"-6,94E-05","module":"D"}]},{"parameter":"ADPF","unit":"MJ","values":[{"value":"6,54E+02","module":"A1-A3"},{"value":"1,09E+01","module":"A4"},{"value":"2,20E+00","module":"A5"},{"value":"0,0E+00","module":"B2"},{"value":"0,0E+00","module":"B3"},{"value":"0,0E+00","module":"B4"},{"value":"0,0E+00","module":"C1"},{"value":"2,41E+00","module":"C2"},{"value":"1,79E+00","module":"C3"},{"value":"1,84E+00","module":"C4"},{"value":"-3,47E+01","module":"D"}]},{"parameter":"WDP","unit":"m3 world-eq.","values":[{"value":"2,81E+04","module":"A1-A3"},{"value":"8,33E+00","module":"A4"},{"value":"3,51E+00","module":"A5"},{"value":"0,0E+00","module":"B2"},{"value":"0,0E+00","module":"B3"},{"value":"0,0E+00","module":"B4"},{"value":"0,0E+00","module":"C1"},{"value":"2,30E+00","module":"C2"},{"value":"5,79E+00","module":"C3"},{"value":"4,48E+00","module":"C4"},{"value":"1,90E+02","module":"D"}]},{"parameter":"EP-freshwater","unit":"kg P-eq.","values":[{"value":"2,21E-03","module":"A1-A3"},{"value":"5,32E-06","module":"A4"},{"value":"2,21E-06","module":"A5"},{"value":"0,0E+00","module":"B2"},{"value":"0,0E+00","module":"B3"},{"value":"0,0E+00","module":"B4"},{"value":"0,0E+00","module":"C1"},{"value":"1,26E-06","module":"C2"},{"value":"8,45E-06","module":"C3"},{"value":"8,47E-07","module":"C4"},{"value":"-2,52E-04","module":"D"}]},{"parameter":"EP-marine","unit":"kg N-eq.","values":[{"value":"3,92E-02","module":"A1-A3"},{"value":"8,82E-04","module":"A4"},{"value":"6,44E-04","module":"A5"},{"value":"0,0E+00","module":"B2"},{"value":"0,0E+00","module":"B3"},{"value":"0,0E+00","module":"B4"},{"value":"0,0E+00","module":"C1"},{"value":"1,94E-04","module":"C2"},{"value":"3,31E-04","module":"C3"},{"value":"2,02E-04","module":"C4"},{"value":"-4,32E-03","module":"D"}]},{"parameter":"EP-terrestrial","unit":"mol N-eq.","values":[{"value":"4,51E-01","module":"A1-A3"},{"value":"9,76E-03","module":"A4"},{"value":"6,78E-03","module":"A5"},{"value":"0,0E+00","module":"B2"},{"value":"0,0E+00","module":"B3"},{"value":"0,0E+00","module":"B4"},{"value":"0,0E+00","module":"C1"},{"value":"2,15E-03","module":"C2"},{"value":"3,59E-03","module":"C3"},{"value":"2,24E-03","module":"C4"},{"value":"-4,43E-02","module":"D"}]},{"parameter":"GWP-IOBC","unit":"kg CO2-eq.","values":[{"value":"3,71E+01","module":"A1-A3"},{"value":"6,98E-01","module":"A4"},{"value":"1,97E-01","module":"A5"},{"value":"0,0E+00","module":"B2"},{"value":"0,0E+00","module":"B3"},{"value":"0,0E+00","module":"B4"},{"value":"0,0E+00","module":"C1"},{"value":"1,60E-01","module":"C2"},{"value":"4,22E-01","module":"C3"},{"value":"8,66E-02","module":"C4"},{"value":"-6,04E+00","module":"D"}]}],"additional_environmental_impact":[{"parameter":"PM","unit":"disease incidence","values":[{"value":"3,20E-06","module":"A1-A3"},{"value":"6,14E-08","module":"A4"},{"value":"1,82E-08","module":"A5"},{"value":"0,0E+00","module":"B2"},{"value":"0,0E+00","module":"B3"},{"value":"0,0E+00","module":"B4"},{"value":"0,0E+00","module":"C1"},{"value":"1,15E-08","module":"C2"},{"value":"2,68E-08","module":"C3"},{"value":"1,03E-08","module":"C4"},{"value":"-3,74E-07","module":"D"}]},{"parameter":"ETP-fw","unit":"CTUe","values":[{"value":"1,75E+03","module":"A1-A3"},{"value":"7,94E+00","module":"A4"},{"value":"2,49E+00","module":"A5"},{"value":"0,0E+00","module":"B2"},{"value":"0,0E+00","module":"B3"},{"value":"0,0E+00","module":"B4"},{"value":"0,0E+00","module":"C1"},{"value":"1,78E+00","module":"C2"},{"value":"1,02E+01","module":"C3"},{"value":"1,16E+00","module":"C4"},{"value":"-2,28E+02","module":"D"}]},{"parameter":"HTP-c","unit":"CTUh","values":[{"value":"2,78E-07","module":"A1-A3"},{"value":"0,0E+00","module":"A4"},{"value":"2,72E-10","module":"A5"},{"value":"0,0E+00","module":"B2"},{"value":"0,0E+00","module":"B3"},{"value":"0,0E+00","module":"B4"},{"value":"0,0E+00","module":"C1"},{"value":"0,0E+00","module":"C2"},{"value":"8,19E-10","module":"C3"},{"value":"4,40E-11","module":"C4"},{"value":"-1,92E-08","module":"D"}]},{"parameter":"HTP-nc","unit":"CTUh","values":[{"value":"1,26E-06","module":"A1-A3"},{"value":"7,68E-09","module":"A4"},{"value":"1,30E-08","module":"A5"},{"value":"0,0E+00","module":"B2"},{"value":"0,0E+00","module":"B3"},{"value":"0,0E+00","module":"B4"},{"value":"0,0E+00","module":"C1"},{"value":"1,92E-09","module":"C2"},{"value":"6,71E-09","module":"C3"},{"value":"1,19E-09","module":"C4"},{"value":"4,09E-07","module":"D"}]},{"parameter":"SQP","unit":"unitless","values":[{"value":"1,55E+03","module":"A1-A3"},{"value":"1,25E+01","module":"A4"},{"value":"1,30E+00","module":"A5"},{"value":"0,0E+00","module":"B2"},{"value":"0,0E+00","module":"B3"},{"value":"0,0E+00","module":"B4"},{"value":"0,0E+00","module":"C1"},{"value":"1,66E+00","module":"C2"},{"value":"5,94E-01","module":"C3"},{"value":"4,01E+00","module":"C4"},{"value":"-1,09E+01","module":"D"}]},{"parameter":"IRP","unit":"kBq U235-eq.","values":[{"value":"1,01E+01","module":"A1-A3"},{"value":"4,74E-02","module":"A4"},{"value":"8,02E-03","module":"A5"},{"value":"0,0E+00","module":"B2"},{"value":"0,0E+00","module":"B3"},{"value":"0,0E+00","module":"B4"},{"value":"0,0E+00","module":"C1"},{"value":"1,05E-02","module":"C2"},{"value":"6,95E-03","module":"C3"},{"value":"7,41E-03","module":"C4"},{"value":"6,24E-03","module":"D"}]}],"resource_use":[{"parameter":"PERE","unit":"MJ","values":[{"value":"2,60E+02","module":"A1-A3"},{"value":"1,37E-01","module":"A4"},{"value":"4,54E-02","module":"A5"},{"value":"0,0E+00","module":"B2"},{"value":"0,0E+00","module":"B3"},{"value":"0,0E+00","module":"B4"},{"value":"0,0E+00","module":"C1"},{"value":"3,41E-02","module":"C2"},{"value":"2,34E-01","module":"C3"},{"value":"3,78E-02","module":"C4"},{"value":"-1,05E+01","module":"D"}]},{"parameter":"PERM","unit":"MJ","values":[{"value":"1,13E+02","module":"A1-A3"},{"value":"0,0E+00","module":"A4"},{"value":"-9,37E+01","module":"A5"},{"value":"0,0E+00","module":"B2"},{"value":"0,0E+00","module":"B3"},{"value":"0,0E+00","module":"B4"},{"value":"0,0E+00","module":"C1"},{"value":"0,0E+00","module":"C2"},{"value":"-1,93E+01","module":"C3"},{"value":"0,0E+00","module":"C4"},{"value":"0,0E+00","module":"D"}]},{"parameter":"PERT","unit":"MJ","values":[{"value":"3,73E+02","module":"A1-A3"},{"value":"1,37E-01","module":"A4"},{"value":"-9,37E+01","module":"A5"},{"value":"0,0E+00","module":"B2"},{"value":"0,0E+00","module":"B3"},{"value":"0,0E+00","module":"B4"},{"value":"0,0E+00","module":"C1"},{"value":"3,41E-02","module":"C2"},{"value":"-1,91E+01","module":"C3"},{"value":"3,78E-02","module":"C4"},{"value":"-1,05E+01","module":"D"}]},{"parameter":"PENRE","unit":"MJ","values":[{"value":"6,47E+02","module":"A1-A3"},{"value":"1,09E+01","module":"A4"},{"value":"2,20E+00","module":"A5"},{"value":"0,0E+00","module":"B2"},{"value":"0,0E+00","module":"B3"},{"value":"0,0E+00","module":"B4"},{"value":"0,0E+00","module":"C1"},{"value":"2,41E+00","module":"C2"},{"value":"1,80E+00","module":"C3"},{"value":"1,84E+00","module":"C4"},{"value":"-3,47E+01","module":"D"}]},{"parameter":"PENRM","unit":"MJ","values":[{"value":"8,52E+00","module":"A1-A3"},{"value":"0,0E+00","module":"A4"},{"value":"-8,07E+00","module":"A5"},{"value":"0,0E+00","module":"B2"},{"value":"0,0E+00","module":"B3"},{"value":"0,0E+00","module":"B4"},{"value":"0,0E+00","module":"C1"},{"value":"0,0E+00","module":"C2"},{"value":"0,0E+00","module":"C3"},{"value":"0,0E+00","module":"C4"},{"value":"0,0E+00","module":"D"}]},{"parameter":"PENRT","unit":"MJ","values":[{"value":"6,56E+02","module":"A1-A3"},{"value":"1,09E+01","module":"A4"},{"value":"-5,87E+00","module":"A5"},{"value":"0,0E+00","module":"B2"},{"value":"0,0E+00","module":"B3"},{"value":"0,0E+00","module":"B4"},{"value":"0,0E+00","module":"C1"},{"value":"2,41E+00","module":"C2"},{"value":"1,80E+00","module":"C3"},{"value":"1,84E+00","module":"C4"},{"value":"-3,47E+01","module":"D"}]},{"parameter":"SM","unit":"kg","values":[{"value":"5,24E-02","module":"A1-A3"},{"value":"0,0E+00","module":"A4"},{"value":"0,0E+00","module":"A5"},{"value":"0,0E+00","module":"B2"},{"value":"0,0E+00","module":"B3"},{"value":"0,0E+00","module":"B4"},{"value":"0,0E+00","module":"C1"},{"value":"0,0E+00","module":"C2"},{"value":"0,0E+00","module":"C3"},{"value":"0,0E+00","module":"C4"},{"value":"0,0E+00","module":"D"}]},{"parameter":"RSF","unit":"MJ","values":[{"value":"9,70E-01","module":"A1-A3"},{"value":"4,78E-03","module":"A4"},{"value":"1,32E-03","module":"A5"},{"value":"0,0E+00","module":"B2"},{"value":"0,0E+00","module":"B3"},{"value":"0,0E+00","module":"B4"},{"value":"0,0E+00","module":"C1"},{"value":"1,22E-03","module":"C2"},{"value":"5,11E-03","module":"C3"},{"value":"9,57E-04","module":"C4"},{"value":"1,42E-01","module":"D"}]},{"parameter":"NRSF","unit":"MJ","values":[{"value":"2,55E+01","module":"A1-A3"},{"value":"1,60E-02","module":"A4"},{"value":"1,47E-02","module":"A5"},{"value":"0,0E+00","module":"B2"},{"value":"0,0E+00","module":"B3"},{"value":"0,0E+00","module":"B4"},{"value":"0,0E+00","module":"C1"},{"value":"4,35E-03","module":"C2"},{"value":"0,0E+00","module":"C3"},{"value":"4,61E-02","module":"C4"},{"value":"3,72E+00","module":"D"}]},{"parameter":"FW","unit":"m3","values":[{"value":"5,94E-01","module":"A1-A3"},{"value":"1,24E-03","module":"A4"},{"value":"1,59E-03","module":"A5"},{"value":"0,0E+00","module":"B2"},{"value":"0,0E+00","module":"B3"},{"value":"0,0E+00","module":"B4"},{"value":"0,0E+00","module":"C1"},{"value":"2,54E-04","module":"C2"},{"value":"1,90E-03","module":"C3"},{"value":"1,70E-03","module":"C4"},{"value":"-1,77E-02","module":"D"}]}],"end_of_life_waste":[{"parameter":"HWD","unit":"kg","values":[{"value":"1,84E-01","module":"A1-A3"},{"value":"5,94E-04","module":"A4"},{"value":"0,0E+00","module":"A5"},{"value":"0,0E+00","module":"B2"},{"value":"0,0E+00","module":"B3"},{"value":"0,0E+00","module":"B4"},{"value":"0,0E+00","module":"C1"},{"value":"1,23E-04","module":"C2"},{"value":"0,0E+00","module":"C3"},{"value":"7,05E+00","module":"C4"},{"value":"-2,07E-02","module":"D"}]},{"parameter":"NHWD","unit":"kg","values":[{"value":"1,84E+01","module":"A1-A3"},{"value":"9,44E-01","module":"A4"},{"value":"6,94E+00","module":"A5"},{"value":"0,0E+00","module":"B2"},{"value":"0,0E+00","module":"B3"},{"value":"0,0E+00","module":"B4"},{"value":"0,0E+00","module":"C1"},{"value":"1,15E-01","module":"C2"},{"value":"1,90E-01","module":"C3"},{"value":"6,85E-02","module":"C4"},{"value":"-1,65E+00","module":"D"}]},{"parameter":"RWD","unit":"kg","values":[{"value":"4,95E-03","module":"A1-A3"},{"value":"7,41E-05","module":"A4"},{"value":"0,0E+00","module":"A5"},{"value":"0,0E+00","module":"B2"},{"value":"0,0E+00","module":"B3"},{"value":"0,0E+00","module":"B4"},{"value":"0,0E+00","module":"C1"},{"value":"1,65E-05","module":"C2"},{"value":"0,0E+00","module":"C3"},{"value":"1,10E-05","module":"C4"},{"value":"4,38E-06","module":"D"}]}],"end_of_life_flow":[{"parameter":"CRU","unit":"kg","values":[{"value":"0,0E+00","module":"A1-A3"},{"value":"0,0E+00","module":"A4"},{"value":"0,0E+00","module":"A5"},{"value":"0,0E+00","module":"B2"},{"value":"0,0E+00","module":"B3"},{"value":"0,0E+00","module":"B4"},{"value":"0,0E+00","module":"C1"},{"value":"0,0E+00","module":"C2"},{"value":"0,0E+00","module":"C3"},{"value":"0,0E+00","module":"C4"},{"value":"0,0E+00","module":"D"}]},{"parameter":"MFR","unit":"kg","values":[{"value":"1,99E+00","module":"A1-A3"},{"value":"0,0E+00","module":"A4"},{"value":"9,71E-02","module":"A5"},{"value":"0,0E+00","module":"B2"},{"value":"0,0E+00","module":"B3"},{"value":"0,0E+00","module":"B4"},{"value":"0,0E+00","module":"C1"},{"value":"0,0E+00","module":"C2"},{"value":"3,63E+00","module":"C3"},{"value":"0,0E+00","module":"C4"},{"value":"0,0E+00","module":"D"}]},{"parameter":"MER","unit":"kg","values":[{"value":"1,74E-01","module":"A1-A3"},{"value":"0,0E+00","module":"A4"},{"value":"6,70E+00","module":"A5"},{"value":"0,0E+00","module":"B2"},{"value":"0,0E+00","module":"B3"},{"value":"0,0E+00","module":"B4"},{"value":"0,0E+00","module":"C1"},{"value":"0,0E+00","module":"C2"},{"value":"1,23E+01","module":"C3"},{"value":"0,0E+00","module":"C4"},{"value":"0,0E+00","module":"D"}]},{"parameter":"EEE","unit":"MJ","values":[{"value":"1,21E-01","module":"A1-A3"},{"value":"0,0E+00","module":"A4"},{"value":"4,66E+00","module":"A5"},{"value":"0,0E+00","module":"B2"},{"value":"0,0E+00","module":"B3"},{"value":"0,0E+00","module":"B4"},{"value":"0,0E+00","module":"C1"},{"value":"0,0E+00","module":"C2"},{"value":"1,26E+00","module":"C3"},{"value":"0,0E+00","module":"C4"},{"value":"0,0E+00","module":"D"}]},{"parameter":"EET","unit":"MJ","values":[{"value":"1,84E+00","module":"A1-A3"},{"value":"0,0E+00","module":"A4"},{"value":"7,05E+01","module":"A5"},{"value":"0,0E+00","module":"B2"},{"value":"0,0E+00","module":"B3"},{"value":"0,0E+00","module":"B4"},{"value":"0,0E+00","module":"C1"},{"value":"0,0E+00","module":"C2"},{"value":"1,90E+01","module":"C3"},{"value":"0,0E+00","module":"C4"},{"value":"0,0E+00","module":"D"}]}]}