{"product_name":"\u00d619-24/66 - Parco Round table \u00d8 66 cm, SiOO:X oak","epd_id":"NEPD-7341-6727","compliance":["EN 15804+A2","ISO 14025","ISO 21930"],"producer_name":"Nola Industrier Aktiebolag","environmental_impact":[{"parameter":"GWP-total","unit":"kg CO2-eq.","values":[{"value":"3,90E+01","module":"A1-A3"},{"value":"9,81E-01","module":"A4"},{"value":"7,73E+00","module":"A5"},{"value":"0,0E+00","module":"B2"},{"value":"0,0E+00","module":"B3"},{"value":"0,0E+00","module":"B4"},{"value":"0,0E+00","module":"C1"},{"value":"2,25E-01","module":"C2"},{"value":"9,79E+00","module":"C3"},{"value":"1,35E-01","module":"C4"},{"value":"-6,28E+00","module":"D"}]},{"parameter":"GWP-fossil","unit":"kg CO2-eq.","values":[{"value":"5,49E+01","module":"A1-A3"},{"value":"9,80E-01","module":"A4"},{"value":"1,50E-01","module":"A5"},{"value":"0,0E+00","module":"B2"},{"value":"0,0E+00","module":"B3"},{"value":"0,0E+00","module":"B4"},{"value":"0,0E+00","module":"C1"},{"value":"2,25E-01","module":"C2"},{"value":"8,84E-01","module":"C3"},{"value":"1,35E-01","module":"C4"},{"value":"-6,27E+00","module":"D"}]},{"parameter":"GWP-biogenic","unit":"kg CO2-eq.","values":[{"value":"-1,63E+01","module":"A1-A3"},{"value":"4,02E-04","module":"A4"},{"value":"7,58E+00","module":"A5"},{"value":"0,0E+00","module":"B2"},{"value":"0,0E+00","module":"B3"},{"value":"0,0E+00","module":"B4"},{"value":"0,0E+00","module":"C1"},{"value":"9,16E-05","module":"C2"},{"value":"8,90E+00","module":"C3"},{"value":"9,50E-05","module":"C4"},{"value":"-3,96E-03","module":"D"}]},{"parameter":"GWP-luluc","unit":"kg CO2-eq.","values":[{"value":"3,31E-01","module":"A1-A3"},{"value":"2,86E-04","module":"A4"},{"value":"3,57E-05","module":"A5"},{"value":"0,0E+00","module":"B2"},{"value":"0,0E+00","module":"B3"},{"value":"0,0E+00","module":"B4"},{"value":"0,0E+00","module":"C1"},{"value":"7,86E-05","module":"C2"},{"value":"1,64E-04","module":"C3"},{"value":"3,72E-05","module":"C4"},{"value":"-1,41E-02","module":"D"}]},{"parameter":"ODP","unit":"kg CFC 11-eq.","values":[{"value":"5,09E-06","module":"A1-A3"},{"value":"2,27E-07","module":"A4"},{"value":"2,24E-08","module":"A5"},{"value":"0,0E+00","module":"B2"},{"value":"0,0E+00","module":"B3"},{"value":"0,0E+00","module":"B4"},{"value":"0,0E+00","module":"C1"},{"value":"5,12E-08","module":"C2"},{"value":"7,26E-08","module":"C3"},{"value":"3,74E-08","module":"C4"},{"value":"-2,41E-02","module":"D"}]},{"parameter":"AP","unit":"mol H+-eq.","values":[{"value":"3,05E-01","module":"A1-A3"},{"value":"4,12E-03","module":"A4"},{"value":"1,10E-03","module":"A5"},{"value":"0,0E+00","module":"B2"},{"value":"0,0E+00","module":"B3"},{"value":"0,0E+00","module":"B4"},{"value":"0,0E+00","module":"C1"},{"value":"9,19E-04","module":"C2"},{"value":"2,17E-03","module":"C3"},{"value":"8,68E-04","module":"C4"},{"value":"-3,22E-02","module":"D"}]},{"parameter":"POCP","unit":"kg NMVOC-eq.","values":[{"value":"2,77E-01","module":"A1-A3"},{"value":"4,41E-03","module":"A4"},{"value":"1,30E-03","module":"A5"},{"value":"0,0E+00","module":"B2"},{"value":"0,0E+00","module":"B3"},{"value":"0,0E+00","module":"B4"},{"value":"0,0E+00","module":"C1"},{"value":"9,23E-04","module":"C2"},{"value":"2,25E-03","module":"C3"},{"value":"9,76E-04","module":"C4"},{"value":"-3,24E-02","module":"D"}]},{"parameter":"ADPE","unit":"kg Sb-eq.","values":[{"value":"1,15E-03","module":"A1-A3"},{"value":"1,67E-05","module":"A4"},{"value":"2,26E-06","module":"A5"},{"value":"0,0E+00","module":"B2"},{"value":"0,0E+00","module":"B3"},{"value":"0,0E+00","module":"B4"},{"value":"0,0E+00","module":"C1"},{"value":"6,09E-06","module":"C2"},{"value":"2,61E-06","module":"C3"},{"value":"2,07E-06","module":"C4"},{"value":"-1,06E-04","module":"D"}]},{"parameter":"ADPF","unit":"MJ","values":[{"value":"1,06E+03","module":"A1-A3"},{"value":"1,52E+01","module":"A4"},{"value":"1,64E+00","module":"A5"},{"value":"0,0E+00","module":"B2"},{"value":"0,0E+00","module":"B3"},{"value":"0,0E+00","module":"B4"},{"value":"0,0E+00","module":"C1"},{"value":"3,39E+00","module":"C2"},{"value":"3,46E+00","module":"C3"},{"value":"2,78E+00","module":"C4"},{"value":"-5,47E+01","module":"D"}]},{"parameter":"WDP","unit":"m3 world-eq.","values":[{"value":"5,29E+04","module":"A1-A3"},{"value":"1,17E+01","module":"A4"},{"value":"2,65E+00","module":"A5"},{"value":"0,0E+00","module":"B2"},{"value":"0,0E+00","module":"B3"},{"value":"0,0E+00","module":"B4"},{"value":"0,0E+00","module":"C1"},{"value":"3,23E+00","module":"C2"},{"value":"1,12E+01","module":"C3"},{"value":"7,35E+00","module":"C4"},{"value":"2,49E+02","module":"D"}]},{"parameter":"EP-freshwater","unit":"kg P-eq.","values":[{"value":"3,36E-03","module":"A1-A3"},{"value":"7,48E-06","module":"A4"},{"value":"1,64E-06","module":"A5"},{"value":"0,0E+00","module":"B2"},{"value":"0,0E+00","module":"B3"},{"value":"0,0E+00","module":"B4"},{"value":"0,0E+00","module":"C1"},{"value":"1,77E-06","module":"C2"},{"value":"1,60E-05","module":"C3"},{"value":"1,33E-06","module":"C4"},{"value":"-3,95E-04","module":"D"}]},{"parameter":"EP-marine","unit":"kg N-eq.","values":[{"value":"6,07E-02","module":"A1-A3"},{"value":"1,24E-03","module":"A4"},{"value":"4,81E-04","module":"A5"},{"value":"0,0E+00","module":"B2"},{"value":"0,0E+00","module":"B3"},{"value":"0,0E+00","module":"B4"},{"value":"0,0E+00","module":"C1"},{"value":"2,72E-04","module":"C2"},{"value":"7,74E-04","module":"C3"},{"value":"3,06E-04","module":"C4"},{"value":"-7,00E-03","module":"D"}]},{"parameter":"EP-terrestrial","unit":"mol N-eq.","values":[{"value":"6,99E-01","module":"A1-A3"},{"value":"1,37E-02","module":"A4"},{"value":"5,04E-03","module":"A5"},{"value":"0,0E+00","module":"B2"},{"value":"0,0E+00","module":"B3"},{"value":"0,0E+00","module":"B4"},{"value":"0,0E+00","module":"C1"},{"value":"3,01E-03","module":"C2"},{"value":"8,37E-03","module":"C3"},{"value":"3,40E-03","module":"C4"},{"value":"-7,20E-02","module":"D"}]},{"parameter":"GWP-IOBC","unit":"kg CO2-eq.","values":[{"value":"5,54E+01","module":"A1-A3"},{"value":"9,81E-01","module":"A4"},{"value":"1,50E-01","module":"A5"},{"value":"0,0E+00","module":"B2"},{"value":"0,0E+00","module":"B3"},{"value":"0,0E+00","module":"B4"},{"value":"0,0E+00","module":"C1"},{"value":"2,25E-01","module":"C2"},{"value":"7,78E-01","module":"C3"},{"value":"1,35E-01","module":"C4"},{"value":"-9,23E+00","module":"D"}]}],"additional_environmental_impact":[{"parameter":"PM","unit":"disease incidence","values":[{"value":"4,84E-06","module":"A1-A3"},{"value":"8,63E-08","module":"A4"},{"value":"1,36E-08","module":"A5"},{"value":"0,0E+00","module":"B2"},{"value":"0,0E+00","module":"B3"},{"value":"0,0E+00","module":"B4"},{"value":"0,0E+00","module":"C1"},{"value":"1,62E-08","module":"C2"},{"value":"4,80E-08","module":"C3"},{"value":"1,55E-08","module":"C4"},{"value":"-6,58E-07","module":"D"}]},{"parameter":"ETP-fw","unit":"CTUe","values":[{"value":"2,66E+03","module":"A1-A3"},{"value":"1,12E+01","module":"A4"},{"value":"1,86E+00","module":"A5"},{"value":"0,0E+00","module":"B2"},{"value":"0,0E+00","module":"B3"},{"value":"0,0E+00","module":"B4"},{"value":"0,0E+00","module":"C1"},{"value":"2,50E+00","module":"C2"},{"value":"1,81E+01","module":"C3"},{"value":"1,81E+00","module":"C4"},{"value":"-3,57E+02","module":"D"}]},{"parameter":"HTP-c","unit":"CTUh","values":[{"value":"4,11E-07","module":"A1-A3"},{"value":"0,0E+00","module":"A4"},{"value":"2,02E-10","module":"A5"},{"value":"0,0E+00","module":"B2"},{"value":"0,0E+00","module":"B3"},{"value":"0,0E+00","module":"B4"},{"value":"0,0E+00","module":"C1"},{"value":"0,0E+00","module":"C2"},{"value":"1,45E-09","module":"C3"},{"value":"6,90E-11","module":"C4"},{"value":"-2,90E-08","module":"D"}]},{"parameter":"HTP-nc","unit":"CTUh","values":[{"value":"1,90E-06","module":"A1-A3"},{"value":"1,08E-08","module":"A4"},{"value":"9,67E-09","module":"A5"},{"value":"0,0E+00","module":"B2"},{"value":"0,0E+00","module":"B3"},{"value":"0,0E+00","module":"B4"},{"value":"0,0E+00","module":"C1"},{"value":"2,70E-09","module":"C2"},{"value":"1,63E-08","module":"C3"},{"value":"1,94E-09","module":"C4"},{"value":"5,96E-07","module":"D"}]},{"parameter":"SQP","unit":"unitless","values":[{"value":"2,10E+03","module":"A1-A3"},{"value":"1,75E+01","module":"A4"},{"value":"9,95E-01","module":"A5"},{"value":"0,0E+00","module":"B2"},{"value":"0,0E+00","module":"B3"},{"value":"0,0E+00","module":"B4"},{"value":"0,0E+00","module":"C1"},{"value":"2,34E+00","module":"C2"},{"value":"1,12E+00","module":"C3"},{"value":"6,10E+00","module":"C4"},{"value":"-3,54E+01","module":"D"}]},{"parameter":"IRP","unit":"kBq U235-eq.","values":[{"value":"1,88E+01","module":"A1-A3"},{"value":"6,66E-02","module":"A4"},{"value":"6,01E-03","module":"A5"},{"value":"0,0E+00","module":"B2"},{"value":"0,0E+00","module":"B3"},{"value":"0,0E+00","module":"B4"},{"value":"0,0E+00","module":"C1"},{"value":"1,48E-02","module":"C2"},{"value":"1,31E-02","module":"C3"},{"value":"1,13E-02","module":"C4"},{"value":"-8,92E-03","module":"D"}]}],"resource_use":[{"parameter":"PERE","unit":"MJ","values":[{"value":"4,54E+02","module":"A1-A3"},{"value":"1,92E-01","module":"A4"},{"value":"3,41E-02","module":"A5"},{"value":"0,0E+00","module":"B2"},{"value":"0,0E+00","module":"B3"},{"value":"0,0E+00","module":"B4"},{"value":"0,0E+00","module":"C1"},{"value":"4,78E-02","module":"C2"},{"value":"4,45E-01","module":"C3"},{"value":"5,98E-02","module":"C4"},{"value":"-3,33E+01","module":"D"}]},{"parameter":"PERM","unit":"MJ","values":[{"value":"1,44E+02","module":"A1-A3"},{"value":"0,0E+00","module":"A4"},{"value":"-6,94E+01","module":"A5"},{"value":"0,0E+00","module":"B2"},{"value":"0,0E+00","module":"B3"},{"value":"0,0E+00","module":"B4"},{"value":"0,0E+00","module":"C1"},{"value":"0,0E+00","module":"C2"},{"value":"-7,47E+01","module":"C3"},{"value":"0,0E+00","module":"C4"},{"value":"0,0E+00","module":"D"}]},{"parameter":"PERT","unit":"MJ","values":[{"value":"5,98E+02","module":"A1-A3"},{"value":"1,92E-01","module":"A4"},{"value":"-6,94E+01","module":"A5"},{"value":"0,0E+00","module":"B2"},{"value":"0,0E+00","module":"B3"},{"value":"0,0E+00","module":"B4"},{"value":"0,0E+00","module":"C1"},{"value":"4,78E-02","module":"C2"},{"value":"-7,43E+01","module":"C3"},{"value":"5,98E-02","module":"C4"},{"value":"-3,33E+01","module":"D"}]},{"parameter":"PENRE","unit":"MJ","values":[{"value":"1,06E+03","module":"A1-A3"},{"value":"1,53E+01","module":"A4"},{"value":"1,64E+00","module":"A5"},{"value":"0,0E+00","module":"B2"},{"value":"0,0E+00","module":"B3"},{"value":"0,0E+00","module":"B4"},{"value":"0,0E+00","module":"C1"},{"value":"3,39E+00","module":"C2"},{"value":"3,48E+00","module":"C3"},{"value":"2,78E+00","module":"C4"},{"value":"-5,47E+01","module":"D"}]},{"parameter":"PENRM","unit":"MJ","values":[{"value":"8,94E+00","module":"A1-A3"},{"value":"0,0E+00","module":"A4"},{"value":"-8,07E+00","module":"A5"},{"value":"0,0E+00","module":"B2"},{"value":"0,0E+00","module":"B3"},{"value":"0,0E+00","module":"B4"},{"value":"0,0E+00","module":"C1"},{"value":"0,0E+00","module":"C2"},{"value":"0,0E+00","module":"C3"},{"value":"0,0E+00","module":"C4"},{"value":"0,0E+00","module":"D"}]},{"parameter":"PENRT","unit":"MJ","values":[{"value":"1,06E+03","module":"A1-A3"},{"value":"1,53E+01","module":"A4"},{"value":"-6,43E+00","module":"A5"},{"value":"0,0E+00","module":"B2"},{"value":"0,0E+00","module":"B3"},{"value":"0,0E+00","module":"B4"},{"value":"0,0E+00","module":"C1"},{"value":"3,39E+00","module":"C2"},{"value":"3,48E+00","module":"C3"},{"value":"2,78E+00","module":"C4"},{"value":"-5,47E+01","module":"D"}]},{"parameter":"SM","unit":"kg","values":[{"value":"7,42E-02","module":"A1-A3"},{"value":"0,0E+00","module":"A4"},{"value":"0,0E+00","module":"A5"},{"value":"0,0E+00","module":"B2"},{"value":"0,0E+00","module":"B3"},{"value":"0,0E+00","module":"B4"},{"value":"0,0E+00","module":"C1"},{"value":"0,0E+00","module":"C2"},{"value":"0,0E+00","module":"C3"},{"value":"0,0E+00","module":"C4"},{"value":"0,0E+00","module":"D"}]},{"parameter":"RSF","unit":"MJ","values":[{"value":"1,61E+00","module":"A1-A3"},{"value":"6,71E-03","module":"A4"},{"value":"9,89E-04","module":"A5"},{"value":"0,0E+00","module":"B2"},{"value":"0,0E+00","module":"B3"},{"value":"0,0E+00","module":"B4"},{"value":"0,0E+00","module":"C1"},{"value":"1,71E-03","module":"C2"},{"value":"9,75E-03","module":"C3"},{"value":"1,49E-03","module":"C4"},{"value":"2,09E-01","module":"D"}]},{"parameter":"NRSF","unit":"MJ","values":[{"value":"3,88E+01","module":"A1-A3"},{"value":"2,25E-02","module":"A4"},{"value":"1,09E-02","module":"A5"},{"value":"0,0E+00","module":"B2"},{"value":"0,0E+00","module":"B3"},{"value":"0,0E+00","module":"B4"},{"value":"0,0E+00","module":"C1"},{"value":"6,11E-03","module":"C2"},{"value":"0,0E+00","module":"C3"},{"value":"8,09E-02","module":"C4"},{"value":"4,51E+00","module":"D"}]},{"parameter":"FW","unit":"m3","values":[{"value":"1,01E+00","module":"A1-A3"},{"value":"1,74E-03","module":"A4"},{"value":"1,18E-03","module":"A5"},{"value":"0,0E+00","module":"B2"},{"value":"0,0E+00","module":"B3"},{"value":"0,0E+00","module":"B4"},{"value":"0,0E+00","module":"C1"},{"value":"3,57E-04","module":"C2"},{"value":"3,93E-03","module":"C3"},{"value":"2,58E-03","module":"C4"},{"value":"-4,77E-02","module":"D"}]}],"end_of_life_waste":[{"parameter":"HWD","unit":"kg","values":[{"value":"2,81E-01","module":"A1-A3"},{"value":"8,35E-04","module":"A4"},{"value":"0,0E+00","module":"A5"},{"value":"0,0E+00","module":"B2"},{"value":"0,0E+00","module":"B3"},{"value":"0,0E+00","module":"B4"},{"value":"0,0E+00","module":"C1"},{"value":"1,73E-04","module":"C2"},{"value":"0,0E+00","module":"C3"},{"value":"1,06E+01","module":"C4"},{"value":"-3,11E-02","module":"D"}]},{"parameter":"NHWD","unit":"kg","values":[{"value":"2,81E+01","module":"A1-A3"},{"value":"1,33E+00","module":"A4"},{"value":"5,19E+00","module":"A5"},{"value":"0,0E+00","module":"B2"},{"value":"0,0E+00","module":"B3"},{"value":"0,0E+00","module":"B4"},{"value":"0,0E+00","module":"C1"},{"value":"1,62E-01","module":"C2"},{"value":"3,30E-01","module":"C3"},{"value":"1,22E-01","module":"C4"},{"value":"-2,54E+00","module":"D"}]},{"parameter":"RWD","unit":"kg","values":[{"value":"9,01E-03","module":"A1-A3"},{"value":"1,04E-04","module":"A4"},{"value":"0,0E+00","module":"A5"},{"value":"0,0E+00","module":"B2"},{"value":"0,0E+00","module":"B3"},{"value":"0,0E+00","module":"B4"},{"value":"0,0E+00","module":"C1"},{"value":"2,31E-05","module":"C2"},{"value":"0,0E+00","module":"C3"},{"value":"1,65E-05","module":"C4"},{"value":"-8,41E-06","module":"D"}]}],"end_of_life_flow":[{"parameter":"CRU","unit":"kg","values":[{"value":"0,0E+00","module":"A1-A3"},{"value":"0,0E+00","module":"A4"},{"value":"0,0E+00","module":"A5"},{"value":"0,0E+00","module":"B2"},{"value":"0,0E+00","module":"B3"},{"value":"0,0E+00","module":"B4"},{"value":"0,0E+00","module":"C1"},{"value":"0,0E+00","module":"C2"},{"value":"0,0E+00","module":"C3"},{"value":"0,0E+00","module":"C4"},{"value":"0,0E+00","module":"D"}]},{"parameter":"MFR","unit":"kg","values":[{"value":"3,52E+00","module":"A1-A3"},{"value":"0,0E+00","module":"A4"},{"value":"9,71E-02","module":"A5"},{"value":"0,0E+00","module":"B2"},{"value":"0,0E+00","module":"B3"},{"value":"0,0E+00","module":"B4"},{"value":"0,0E+00","module":"C1"},{"value":"0,0E+00","module":"C2"},{"value":"5,42E+00","module":"C3"},{"value":"0,0E+00","module":"C4"},{"value":"0,0E+00","module":"D"}]},{"parameter":"MER","unit":"kg","values":[{"value":"6,67E-01","module":"A1-A3"},{"value":"0,0E+00","module":"A4"},{"value":"4,96E+00","module":"A5"},{"value":"0,0E+00","module":"B2"},{"value":"0,0E+00","module":"B3"},{"value":"0,0E+00","module":"B4"},{"value":"0,0E+00","module":"C1"},{"value":"0,0E+00","module":"C2"},{"value":"2,16E+01","module":"C3"},{"value":"0,0E+00","module":"C4"},{"value":"0,0E+00","module":"D"}]},{"parameter":"EEE","unit":"MJ","values":[{"value":"4,64E-01","module":"A1-A3"},{"value":"0,0E+00","module":"A4"},{"value":"3,45E+00","module":"A5"},{"value":"0,0E+00","module":"B2"},{"value":"0,0E+00","module":"B3"},{"value":"0,0E+00","module":"B4"},{"value":"0,0E+00","module":"C1"},{"value":"0,0E+00","module":"C2"},{"value":"4,16E+00","module":"C3"},{"value":"0,0E+00","module":"C4"},{"value":"0,0E+00","module":"D"}]},{"parameter":"EET","unit":"MJ","values":[{"value":"7,02E+00","module":"A1-A3"},{"value":"0,0E+00","module":"A4"},{"value":"5,22E+01","module":"A5"},{"value":"0,0E+00","module":"B2"},{"value":"0,0E+00","module":"B3"},{"value":"0,0E+00","module":"B4"},{"value":"0,0E+00","module":"C1"},{"value":"0,0E+00","module":"C2"},{"value":"6,29E+01","module":"C3"},{"value":"0,0E+00","module":"C4"},{"value":"0,0E+00","module":"D"}]}]}