Environmental product declaration
in accordance with ISO 14025 and EN 15804+A2
Altaner og altangange med C40P-E beton
Deklarationens ejer: Programoperatør:
Industri Beton A/S Næringslivets stiftelse for
Miljødeklarasjoner
Produkt:
Altaner og altangange med C40P-E beton Deklarationsnummer:
NEPD-8094-7766-DK
Deklareret enhed:
1 tonne Publiseringsnummer:
NEPD-8094-7766-DK
Deklarationen er baseret på PCR:
EN 15804:2012+A2:2019 tjener som kerne-PCR Godkendt dato:
NS-EN 16757:2022 for Concrete and concrete 14.11.2024
Næringslivets stiftelse for Miljødeklarasjoner elements
Gyldig til:
14.11.2029
EPD software:
LCAno EPD generator ID: 621430
1 / 12
Generel information
Produkt Deklarationens ejer:
Altaner og altangange med C40P-E beton Industri Beton A/S
Kontaktperson: Carsten Greibe
Telefon: +45 97346024
e-post: cg@industribeton.dk
Programoperatør: Producent:
Næringslivets stiftelse for Miljødeklarasjoner Industri Beton A/S
Post Box 5250 Majorstuen, 0303 Oslo, Norway Hovergårdevej 15
Telefon: +47 977 22 020 6950 Ringkøbing, Denmark
web: www.epd-norge.no
Deklarationsnummer: Produktionssted:
Industri Beton A/S prod.site ved Ølstrup Special Beton
NEPD-8094-7766-DK
, Denmark
Deklarationen er baseret på PCR: Kvalitet/Miljøsystem:
EN 15804:2012+A2:2019 tjener som kerne-PCR
NS-EN 16757:2022 for Concrete and concrete elements
Erklæring om ansvar: Org. no.:
Ejeren af deklarationen er ansvarlig for den underliggende 26511356
information og dokumentation. EPD Norge er ikke ansvarlig for
producentinformationer, data om livscyklusvurdering og
dokumentation
Deklareret enhed: Godkendt dato:
1 tonne Altaner og altangange med C40P-E beton 14.11.2024
Deklareret enhed med option: Gyldig til:
A1,A2,A3,A4,C1,C2,C3,C4,D 14.11.2029
Årstal for studiet:
2023
Funktionel enhed: Sammenlignelighed:
EPDer for byggevarer er muligvis ikke sammenlignelige hvis ikke de
overholder kravene i EN 15804 og ses i en byggesammenhæng.
Generelt om verifikation af EPD fra værktøj: Udarbejdelse og verifikation af miljødeklarationen
Uafhængig verifikation af data, anden miljøinformation og EPD er Deklarationen er udarbejdet og verificeret ved brug af EPDværktøj
foretaget efter ISO 14025:2010, kapitel 8.1.3 og 8.1.4. Individuel lca.tools ver EPD2022.03, udviklet af LCA.no AS. EPDværktøjet er
tredjepartsverificering af hver EPD er ikke nødvendig når værktøjet er integreret i virksomhedens miljøledelsessystem, og godkendt af EPD-
i)integreret i virksomhedens miljøledelsessystem, ii) procedurer for Norge, NEPDT62 EPD generator for Dansk Beton
brug af værktøjet er godkendt af EPD-Norge og iii) processen
granskes årlig. Se bilag G i EPD-Norges retningslinjer for yderligere EPD er udarbejdet af: Mathias Grove
information om EPDværktøj.
Virksomhedssspecifikke data og EPD er kontrolleret af: Carsten
Greibe
Verifikation af EPD- værktøj: Godkendt:
Uafhængig tredjepartsverifikation af værktøj, baggrundsdata og test-
EPD er foretaget i henhold til EPD-Norges procedurer og
retningslinjer for verificering og godkendelse af EPD-værktøj.
Tredjeparts verifikator:
Alexander Borg, Asplan Viak AS
(kræver ikke signatur)
2 / 12
Produkt
Produktbeskrivelse:
EPD'en omhandler 1 tons præfabrikerede altaner og altangange i grå beton produceret hos Industri Betons produktionssted i Ølstrup. Data er
baseret på 1 års produktion af de pågældende betonelementer indenfor regler omkring krav til maksimal afvigelse på +- 10% GWP. EPD'en er en
gennemsnits EPD.
Produktspecifikation:
Den deklarerede enhed et 1 tons altaner og altangange med en betonstyrke på C40 og en densitet på 2372,21 kg/m3. Inkluderede miljøklasser er
Passiv til Ekstra aggressiv. Der indgår en gennemsnitsarmeringsmængde på 52,95 kg/ton beton.
Materialer kg %
Aggregate 465,86 46,59
Cement 121,94 12,19
Chemical 5,27 0,53
Plastic - Polyethylene (HDPE) 0,00 0,00
Plastic - Polypropylene (PP) 0,06 0,01
Plastic - Polyvinyl chloride (PVC) 0,00 0,00
Reinforcement 52,98 5,30
Sand 310,44 31,04
Water 41,84 4,18
Metal - Stainless steel 0,38 0,04
Metal - Steel 1,24 0,12
Total 1000,01 100,00
Tekniske data:
Præfabrikerede altaner og altangange produceret hos Industri Beton efterlever kravene til produktstandarden DS/EN DS/EN 14843
Markedsområde:
DK, gennemsnitlig kørselsafstand for de pågældende betonelementer kan ses under fase A4.
Levetid, produkt:
Levetiden regnes som 100 år (RSL) jf. Annex F i DS/EN 16757:2022.
Levetid, anlæg:
Ikke deklareret
LCA: Beregningsregler
Deklareret enhed:
1 tonne Altaner og altangange med C40P-E beton
Cut-off kriterier:
Alle vigtige råmaterialer og alle vigtige energiforbrug er inkluderet. Produktionsprocesser for råmaterialer og energistrømme som indgår med
meget små mængder (mindre end 1%) kan udelades iht. EN 15804. Disse cut​off kriterier gælder ikke for farlige materialer og stoffer.
Allokering:
Allokering er foretaget iht. bestemmelser i EN 15804. Indgående energi og vand, samt produktion af affald i egen produktion er allokeret lige
mellem alle produkterne gennem masseallokering. Miljøpåvirkninger og ressourceforbrug for primærproduktion af recirkulerede materialer er
allokeret til det oprindelige produktsystem. Fase A1 og A2 er allokeret direkte til det angivne produkt. For fase A3 er der foretaget masseallokering
mellem alle producerede produkter på lokationerne.
Datakvalitet:
Specifikke data for produktsammensætningen er fremskaffet af producenten. De repræsenterer productionen af det deklarerede produkt og blev
indsamlet til udarbejdelsen af denne EPDen i det angivne studieår. Baggrundsdata er baseret på EPDer iht. til EN 15804, og forskellige LCA
databaser Datakvaliteten for råmaterialerne i A1 er præsenteret i tabellen under.
Forbrug af hjælpestoffer, energiforbrug og affaldsmængder er indsamlet i det angivne studieår fra virksomhedens IT-systemer og dialog med
leverandører.
3 / 12
Materialer Kilde datakvalitet År
Aggregate Ref: NEPD-4799-4059-EN EPD 2020
Cement S-P-06380 EPD 2020
Chemical HUB-0091 EPD 2022
Chemical Supplier Supplier specific 2022
Metal - Stainless steel ecoinvent 3.6 Database 2019
Metal - Steel ecoinvent 3.6 Database 2019
Plastic - Polyethylene (HDPE) ecoinvent 3.6 Database 2019
Plastic - Polypropylene (PP) ecoinvent 3.6 Database 2019
Plastic - Polyvinyl chloride (PVC) ecoinvent 3.6 Database 2019
Reinforcement 422/2023 EPD 2023
Reinforcement ecoinvent 3.6 Database 2019
Reinforcement EPD-BSW-20210265-CBA1-DE EPD 2019
Reinforcement EPD-BSW-20210266-CBA1-DE EPD 2022
Reinforcement S-P-04910 EPD 2020
Reinforcement S-P-10576 EPD 2022
Sand ecoinvent 3.6 Database 2019
Water ecoinvent 3.6 Database 2019
4 / 12
Systemgrænser (X=inkluderet, MND=modul ikke deklareret, MNR=modul ikke relevant)
Produkt Bygge- proces Brug Endt levetid Udenfor systemgrænse
A1 A2 A3 A4 A5 B1 B2 B3 B4 B5 B6 B7 C1 C2 C3 C4 D
X X X X MND MND MND MND MND MND MND MND X X X X X
Systemgrænser:
A1, A2, A3, A4, C1, C2, C3, C4, D
Tillægsinformation
gnidnivdU fa r​effotsår tropsnarT lit gnillitsmerf
gnillitsmerfelairetaM
tropsnarT lit sdalpeggyb noitallatsnI gurB dlohegildeV noitarapeR gnintfiksdU gnirevoneR igrenE gurbdnaV gninvirdeN tropsnarT lit
gnildnahebsdlaffa gnildnahebsdlaffA
gnirenopeD
,eslednevnaneG
relle/go
gnidnivneg
elaitnetopsgurbneg
5 / 12
LCA: Scenarier og anden teknisk information
Følgende information beskriver scenariene for modulerne i EPDen.
kapacitetsudnyttelse Værdi
Transport til byggeplads (A4) Distance (km) Brændstof/energiforbrug Enhed
(inkl. afkast) % (Liter/ton)
Truck, over 32 tonnes, EURO 6 (km) - Europe 53,3 % 191 0,023 l/tkm 4,40
Nedrivning (C1) Enhed Værdi
Demolition of building per kg of Steel in cement-
kg/DU 54,59
based product, C1 (kg)
Demolition of building per kg of cement-based
kg/DU 945,35
product, C1 (kg)
kapacitetsudnyttelse Værdi
Transport affaldsbehandling (C2) Distance (km) Brændstof/energiforbrug Enhed
(inkl. afkast) % (Liter/ton)
Truck, over 32 tonnes, EURO 6 (km) - Europe 53,3 % 50 0,023 l/tkm 1,15
Affaldsbehandling (C3) Enhed Værdi
Waste treatment of Steel in cement-based
kg 52,82
product after demolition, C3 (kg)
Waste treatment per kg Plastic, Mixture,
kg 0,06
incineration with fly ash extraction (kg)
Waste treatment of cement-based product after
kg 914,72
demolition, C3 (kg)
Deponering (C4) Enhed Værdi
Waste, scrap steel, to landfill (kg) kg 1,77
Landfilling of ashes from incineration of Plastics,
Mixture, municipal incineration with fly ash kg 0,00
extraction, process per kg ashes and residues (kg)
Waste, concrete, to landfill (kg) kg 30,63
Genbrugs-, genanvendelses– el.
Enhed Værdi
genvindingspotentiale (D)
Substitution of electricity (MJ) MJ 0,10
Substitution of primary steel with net scrap (kg) kg 33,94
Substitution of thermal energy, district heating
MJ 1,48
(MJ)
Substitution of primary aggregates, gravel round
kg 914,72
(kg)
6 / 12
LCA: Resultater
Miljøpåvirkning (Environmental impact)
Indikator Enhed A1 A2 A3 A4 C1 C2 C3 C4 D
GWP-total kg CO2 -eq 1,36E+02 1,63E+01 2,74E+01 1,67E+01 4,00E+00 4,36E+00 8,47E-01 1,39E-01 -3,95E+01
GWP-fossil kg CO2 -eq 1,36E+02 1,63E+01 2,71E+01 1,67E+01 4,00E+00 4,35E+00 8,38E-01 1,39E-01 -3,94E+01
GWP-biogenic kg CO2 -eq 7,48E-01 6,05E-03 1,47E-01 7,14E-03 7,50E-04 1,87E-03 5,94E-03 1,18E-04 -6,24E-02
GWP-luluc kg CO2 -eq 3,51E-02 5,83E-03 1,57E-01 5,08E-03 3,15E-04 1,33E-03 9,51E-04 2,72E-05 -1,84E-02
ODP kg CFC11 -eq 3,10E-06 3,61E-06 2,74E-06 4,02E-06 8,64E-07 1,05E-06 1,36E-07 6,76E-08 -6,26E-04
AP mol H+ -eq 1,72E+01 1,72E-01 2,19E-01 5,37E-02 4,19E-02 1,40E-02 5,59E-03 1,35E-03 -2,05E-01
EP-FreshWater kg P -eq 2,29E-03 1,08E-04 1,74E-03 1,33E-04 1,46E-05 3,47E-05 4,34E-05 1,04E-06 -2,35E-03
EP-Marine kg N -eq 9,69E-02 4,19E-02 7,40E-02 1,18E-02 1,85E-02 3,07E-03 1,65E-03 5,08E-04 -4,50E-02
EP-Terrestial mol N -eq 1,20E+00 4,66E-01 8,41E-01 1,31E-01 2,00E-01 3,42E-02 1,89E-02 5,59E-03 -4,70E-01
POCP kg NMVOC -eq 1,63E+01 1,32E-01 2,24E-01 5,15E-02 5,57E-02 1,34E-02 5,07E-03 1,60E-03 -2,07E-01
ADP-minerals&metals1 kg Sb-eq 6,26E-04 2,34E-04 3,13E-04 2,97E-04 6,14E-06 7,76E-05 8,73E-06 1,23E-06 -8,30E-04
ADP-fossil1 MJ 8,24E+02 2,44E+02 4,07E+02 2,71E+02 5,51E+01 7,07E+01 2,14E+01 4,48E+00 -3,50E+02
WDP1 m3 1,41E+03 1,59E+02 4,26E+03 2,08E+02 1,17E+01 5,42E+01 2,35E+03 9,42E+00 2,74E+02
GWP-total = Global Warming Potential total; GWP-fossil = Global Warming Potential fossil fuels; GWP-biogenic = Global Warming Potential biogenic; GWP-luluc =
Global Warming Potential land use and land use change; ODP = Depletion potential of the stratospheric ozone layer; AP = Acidification potential, Accumulated
Exceedance; EP-freshwater = Eutrophication potential, fraction of nutrients reaching freshwater end compartment: EP-marine = Eutrophication potential, fraction of
nutrients reaching marine end compartment; EP-terrestrial = Eutrophication potential, Accumulated Exceedance; POCP = Formation potential of tropospheric ozone;
ADP-minerals&metals = Abiotic depletion potential for non-fossil resources; ADP-fossil = Abiotic depletion for fossil resources potential; WDP = Water (user)
deprivation potential, deprivation-weighted water consumption
"Læseeksempel 9,0 E-03 = 9,0*10 -3 = 0,009"
*INA Indicator Not Assessed
1. Resultaterne af denne miljøpåvirkningsindikator skal bruges med omhu, da usikkerheden på disse resultater er høj, eller da der er begrænset erfaring med indikatoren
Bemærkninger til miljøpåvirkninger
7 / 12
Yderligere miljøpåvirkninger
Indikator Enhed A1 A2 A3 A4 C1 C2 C3 C4 D
PM Disease incidence 4,80E-06 1,08E-06 6,73E-06 1,53E-06 5,07E-06 4,00E-07 8,92E-08 2,88E-08 -3,51E-06
IRP2 kgBq U235 -eq 1,65E+00 1,07E+00 1,77E+00 1,18E+00 2,40E-01 3,09E-01 3,58E-01 1,94E-02 -1,92E-01
ETP-fw1 CTUe 5,92E+03 1,69E+02 1,17E+03 1,98E+02 3,01E+01 5,17E+01 1,54E+01 2,21E+00 -2,12E+03
HTP-c1 CTUh 2,37E-07 0,00E+00 8,12E-08 0,00E+00 1,00E-09 0,00E+00 9,76E-10 6,50E-11 -1,81E-07
HTP-nc1 CTUh 1,74E-06 1,35E-07 5,90E-07 1,91E-07 2,80E-08 5,00E-08 1,39E-08 1,30E-09 3,86E-06
SQP1 dimensionless 1,07E+02 2,26E+02 3,13E+03 3,10E+02 6,69E+00 8,11E+01 1,21E+01 1,63E+01 5,61E+01
PM = Particulate Matter emissions; IRP = Ionizing radiation – human health; ETP-fw = Eco toxicity – freshwater; HTP-c = Human toxicity – cancer effects; HTP-nc =
Human toxicity – non cancer effects; SQP = Potential Soil Quality Index (dimensionless)
"Læseeksempel 9,0 E-03 = 9,0*10 -3 = 0,009"
*INA Indicator Not Assessed
1. Resultaterne af denne miljøpåvirkningsindikator skal bruges med omhu, da usikkerheden på disse resultater er høj, eller da der er begrænset erfaring med indikatoren
2. Denne påvirkningskategori omhandler hovedsagelig den eventuelle virkning af lavdosisioniserende stråling på menneskers sundhed af det nukleare
brændselskredsløb. Den tager ikke hensyn til effekter som følge af mulige nukleare ulykker, erhvervsmæssig eksponering eller på grund af deponering af radioaktivt
affald i underjordiske anlæg. Potentiel ioniserende stråling fra jorden, fra radon og fra nogle byggematerialer måles heller ikke med denne indikator.
8 / 12
Ressourceforbrug (Recource use)
Indikator Enhed A1 A2 A3 A4 C1 C2 C3 C4 D
PERE MJ 2,64E+02 2,73E+00 5,32E+02 3,41E+00 3,00E-01 8,90E-01 1,10E+01 6,89E-02 -3,46E+01
PERM MJ 2,43E+00 0,00E+00 0,00E+00 0,00E+00 0,00E+00 0,00E+00 0,00E+00 0,00E+00 0,00E+00
PERT MJ 2,67E+02 2,73E+00 5,32E+02 3,41E+00 3,00E-01 8,90E-01 1,10E+01 6,89E-02 -3,46E+01
PENRE MJ 8,14E+02 2,44E+02 4,01E+02 2,71E+02 5,51E+01 7,07E+01 2,14E+01 4,48E+00 -3,52E+02
PENRM MJ 1,12E+01 0,00E+00 5,76E+00 0,00E+00 0,00E+00 0,00E+00 -7,86E+00 0,00E+00 0,00E+00
PENRT MJ 8,25E+02 2,44E+02 4,07E+02 2,71E+02 5,51E+01 7,07E+01 1,35E+01 4,48E+00 -3,52E+02
SM kg 6,13E+01 0,00E+00 2,87E-02 0,00E+00 0,00E+00 0,00E+00 0,00E+00 0,00E+00 0,00E+00
RSF MJ 5,49E-01 9,51E-02 5,39E+00 1,19E-01 0,00E+00 3,11E-02 2,47E-05 1,42E-03 1,18E+00
NRSF MJ 9,38E+00 3,77E-01 1,57E-01 3,99E-01 0,00E+00 1,04E-01 0,00E+00 4,10E-03 3,90E+01
FW m3 2,08E+00 2,38E-02 7,39E-01 3,08E-02 2,83E-03 8,05E-03 3,67E-02 5,33E-03 -1,38E+00
PERE = Use of renewable primary energy excluding renewable primary energy resources used as raw materials; PERM = Use of renewable primary energy resources used
as raw materials; PERT = Total use of renewable primary energy resources; PENRE = Use of non renewable primary energy excluding non-renewable primary energy
resources used as raw materials; PENRM = Use of non renewable primary energy resources used as raw materials; PENRT = Total use of non renewable primary energy
resources; SM = Use of secondary materials; RSF = Use of renewable secondary fuels; NRSF = Use of non-renewable secondary fuels; FW = Net use of fresh water
"Læseeksempel 9,0 E-03 = 9,0*10 -3 = 0,009"
*INA Indicator Not Assessed
9 / 12
Affaldskategorier (End of life - Waste)
Indikator Enhed A1 A2 A3 A4 C1 C2 C3 C4 D
HWD kg 2,71E+00 1,24E-02 5,24E-01 1,48E-02 1,62E-03 3,87E-03 2,13E-03 5,90E-05 -2,03E-01
NHWD kg 6,55E+01 1,67E+01 5,34E+00 2,35E+01 6,52E-02 6,15E+00 6,73E-02 3,24E+01 -1,55E+01
RWD kg 1,51E-02 1,68E-03 1,60E-03 1,85E-03 3,82E-04 4,83E-04 2,26E-04 2,93E-10 -1,79E-04
HWD = Hazardous waste disposed; NHWD = Non-hazardous waste disposed; RWD = Radioactive waste disposed
"Læseeksempel 9,0 E-03 = 9,0*10 -3 = 0,009"
*INA Indicator Not Assessed
Output flows (End of life - Output flow)
Indikator Enhed A1 A2 A3 A4 C1 C2 C3 C4 D
CRU kg 2,64E+00 0,00E+00 0,00E+00 0,00E+00 0,00E+00 0,00E+00 0,00E+00 0,00E+00 0,00E+00
MFR kg 3,01E+00 0,00E+00 1,50E+01 0,00E+00 0,00E+00 0,00E+00 9,68E+02 0,00E+00 0,00E+00
MER kg 3,51E-01 0,00E+00 1,56E+00 0,00E+00 0,00E+00 0,00E+00 6,36E-02 0,00E+00 0,00E+00
EEE MJ 0,00E+00 0,00E+00 9,27E-01 0,00E+00 0,00E+00 0,00E+00 9,77E-02 0,00E+00 0,00E+00
EET MJ 0,00E+00 0,00E+00 1,40E+01 0,00E+00 0,00E+00 0,00E+00 1,48E+00 0,00E+00 0,00E+00
CRU = Components for re-use; MFR = Materials for recycling; MER = Materials for energy recovery; EEE = Exported energy electrical; EET = Exported energy thermal
"Læseeksempel 9,0 E-03 = 9,0*10 -3 = 0,009"
*INA Indicator Not Assessed
Biogent kulstofindhold
Indikator Enhed Ved fabriksporten
Biogent kulstofindhold i produktet kg C 0,00E+00
Biogent kulstofindhold i medfølgende emballage kg C 0,00E+00
Bemærk: 1 kg biogent kulstof svarer til 44/12 kg CO2
10 / 12
Supplerende information
Drivhusgasemission fra elektricitetsforbruget i produktionsfasen
National produktionsmix som inkluderer import, produktion af overføringslinjer og tab i net lav spænding), er brugt som elektricitetsmix.
Baggrundsdata er præsenteret i tabellen nedenfor. Karakteriseringsfaktorer fra EN15804:2012+A2:2019 er benyttet.
Electricity mix Kilde Mængde Enhed
Electricity, Denmark (kWh) ecoinvent 3.6 338,20 g CO2-eq/kWh
Farlige stoffer
Produktet er ikke tilført stoffer fra REACH Kandidatliste.
Indeklima
Yderligere miljømæssig information
Yderligere miljøpåvirkningsindikatorer
Indikator Enhed A1 A2 A3 A4 C1 C2 C3 C4 D
GWPIOBC kg CO2 -eq 1,36E+02 1,63E+01 3,25E+01 1,67E+01 4,00E+00 4,36E+00 8,38E-01 1,39E-01 -5,82E+01
GWP-IOBC: Globalt opvarmningspotentiale beregnet efter princippet om øjeblikkelig oxidation. GWP-IOBC skaber klarhed over det biogene kulstofbidrag til
klimapåvirkningen.
11 / 12
Bibliografi
DS/EN ISO 14025:2010 Miljømærker og -deklarationer - Type III-miljøvaredeklarationer - Principper og procedurer.
DS/EN ISO 14044:2006/A1:2018 Miljøledelse – Livscyklusvurdering – Krav og vejledning
DS/EN 15804:2012+A2:2019 Bæredygtighed inden for byggeri og anlæg - Miljøvaredeklarationer - Grundlæggende regler for produktkategorien
byggevarer
ISO 21930:2017 Sustainability in buildings and civil engineering works, Core rules for environmental product declarations of construction
products.
ecoinvent v3, Alloc Rec, Swiss Centre of Life Cycle Inventories.
Iversen et al., (2021) eEPD v2021.09 Background information for EPD generator tool system verification, LCA.no Report number: 07.21
Vold et al., (2022) EPD generator for concrete and concrete elements
Background information for EPD generator application and LCA data, LCA.no report number: 06.22
Graafland et al., (2024) EPD generator for concrete and concrete elements, EN 16757 Background information for EPD generator application and
LCA data, LCA.no report number: 01.24
NS-EN 16757:2022 for concrete and concrete elements, Ver. 1.0, 04.11.2022, Standard Norway.
Programoperatør og udgiver Telefon:+47 977 22 020
Næringslivets stiftelse for Miljødeklarasjoner e-post: post@epd-norge.no
Post Box 5250 Majorstuen, 0303 Oslo, Norway web: www.epd-norge.no
Deklarationens ejer: Telefon:+45 97346024
Industri Beton A/S e-post: cg@industribeton.dk
Hovergårdevej 15, 6950 Ringkøbing web: www.industribeton.dk
Forfatter af livcyklussrapporten Telefon:+47 916 50 916
LCA.no AS e-post: post@lca.no
Dokka 6A, 1671 Kråkerøy web: www.lca.no
Udvikler af EPD-generator Telefon:+47 916 50 916
LCA.no AS e-post: post@lca.no
Dokka 6A, 1671 Kråkerøy web: www.lca.no
ECO Platform web: www.eco-platform.org
ECO Portal web: ECO Portal
12 / 12
