UMWELT-PRODUKTDEKLARATION
nach ISO 14025 und EN 15804+A2
Deklarationsinhaber Knauf AQUAPANEL GmbH & Co. KG
Herausgeber Institut Bauen und Umwelt e.V. (IBU)
Programmhalter Institut Bauen und Umwelt e.V. (IBU)
Deklarationsnummer EPD-USG-20210121-IBA1-DE
Ausstellungsdatum 08.06.2021
Gültig bis 07.06.2026
AQUAPANEL® Cement Board Rooftop 6 mm
Knauf AQUAPANEL GmbH & Co. KG
www.ibu-epd.com | https://epd-online.com
1. Allgemeine Angaben
Knauf AQUAPANEL GmbH & Co. KG AQUAPANEL® Cement Board Rooftop
Programmhalter Inhaber der Deklaration
IBU – Institut Bauen und Umwelt e.V. Knauf AQUAPANEL GmbH & Co. KG
Panoramastr. 1 Zur Helle 11
10178 Berlin 58638 Iserlohn
Deutschland Deutschland
Deklarationsnummer Deklariertes Produkt/deklarierte Einheit
EPD-USG-20210121-IBA1-DE 1 m² AQUAPANEL® Cement Board Rooftop mit einer
Dicke von 6 mm
Diese Deklaration basiert auf den Produktkategorien- Gültigkeitsbereich:
Regeln: Diese Umweltproduktdeklaration bezieht sich auf
Faserzement / Faserbeton, 11.2017 AQUAPANEL® Cement Board Rooftop aus der
(PCR geprüft und zugelassen durch den unabhängigen Produktionsstätte Iserlohn, Deutschland.
Sachverständigenrat (SVR))
Der Inhaber der Deklaration haftet für die
Ausstellungsdatum zugrundeliegenden Angaben und Nachweise; eine
08.06.2021 Haftung des IBU in Bezug auf Herstellerinformationen,
Ökobilanzdaten und Nachweise ist ausgeschlossen.
Gültig bis Die EPD wurde nach den Vorgaben der EN 15804+A2
07.06.2026 erstellt. Im Folgenden wird die Norm vereinfacht als EN 15804
bezeichnet.
Verifizierung
Die Europäische Norm EN 15804 dient als Kern-PCR
Unabhängige Verifizierung der Deklaration und
Angaben gemäß ISO 14025:2010
Dipl. Ing. Hans Peters intern x extern
(Vorstandsvorsitzender des Instituts Bauen und Umwelt e.V.)
Dr. Alexander Röder Prof. Dr. Birgit Grahl,
(Geschäftsführer Instituts Bauen und Umwelt e.V.) Unabhängige/-r Verifizierer/-in
2. Produkt
2.1 Produktbeschreibung/Produktdefinition 1. Als Deckplatte zwischen der Dämmung und der
Zementgebundene, mineralische Bauplatte mit Dachabdichtung:
flächigen Gitterstrukturen aus in Längs- und ■ schützt die darunterliegende Wärmedämmung
Querrichtung angeordneten Glasgelegen für den ■ reduziert die Beanspruchung der
Einsatz im Flachdachbau. Abdichtungsbahnen
■ verleiht dem gesamten Dachsystem zusätzliche
Das AQUAPANEL® Cement Board Rooftop ist nach strukturelle Festigkeit
EN 12467 zertifiziert und somit ein Produkt nach CPR ■ bietet einen soliden Untergrund für begehbare
mit hEN. Für das Inverkehrbringen des Produkts in Dächer und Dächer mit Auflast.
der EU/EFTA (mit Ausnahme der Schweiz) gilt die
Verordnung (EU) Nr. 305/2011 (CPR). 2. Als Trägerplatte, die direkt auf das Profilblech
Das Produkt benötigt eine Leistungserklärung nach der befestigt wird, dient sie als:
CPR unter Berücksichtigung der DIN EN 12467:2018- ■ Träger für die Dampfsperre
12, Faserzement-Tafeln - Produktspezifikation und ■ Arbeitsplattform für die Dachdecker
Prüfverfahren und die CE-Kennzeichnung.
2.2 Anwendung
AQUAPANEL® Cement Board Rooftop ist Bestandteil
von Flachdachsystemen, insbesondere gewerblich
bzw. industriell genutzter Gebäude. Sie verbessert die
Leistungsfähigkeit des Flachdaches in verschiedener
Hinsicht:
2 Umwelt-Produktdeklaration Knauf AQUAPANEL GmbH & Co. KG – AQUAPANEL® Cement Board Rooftop 6 mm
2.3 Technische Daten Wägebehälter transportiert. Das Bindemittel zur
Herstellung der Deckschicht wird direkt über einen
Schneckenförderer zur Fertigungseinheit des „slurry“
Bautechnische Daten (Zementgemisch) transportiert. Die zur Herstellung
Bezeichnung Wert Einheit erforderlichen Glasgewebe werden im Untergeschoß
Wärmeleitfähigkeit nach ISO der Produktionshalle gelagert. Die Trockenmischung
0,34 W/(mK)
10456 im Wägebehälter wird in den darunter befindlichen
Wasserdampfdiffusionswiderstand Zwangsmischer entleert und Wasser wird
48 -
szahl nach ISO 12572 rezepturgemäß zudosiert. Die Kernmischung wird
Feuchtigkeitsausdehnung homogen und erdfeucht gemischt und per
(lufttrocken bis wassersatt) nach 0,38 mm/m Bandförderer zur Formstation befördert. Parallel wird
EN 318 der „slurry“ für die Deckschicht homogen vorgemischt
Rohdichte nach EN 12467 1250 kg/m3 und per Schneckenpumpen und Schläuchen zur
Biegezugfestigkeit nach EN 12467 >7 N/mm2 Formstation gefördert. In der Formstation wird das 3-
Temperaturdehnzahl 7 10-6K-1 Schicht-Element im Strangpressverfahren endlos
Flächengewicht 9,5 kg/m2 gefertigt und im anschließenden Schneidapparat auf
die entsprechende Länge geschnitten. Die
pH-Wert 12
zugeschnittenen Platten werden im Regallager
erhärtet.
Der Produktionsprozess ist nach ISO 9001 zertifiziert.
AQUAPANEL® Cement Board Rooftop (Produkt nach
CPR mit hEN)
2.7 Umwelt und Gesundheit während der
 Leistungswerte des Produkts entsprechend
Herstellung
der Leistungserklärung Nr KAGR_013 in
Gemäß der Verordnung (EG) Nr. 1907/2006 dürfen
Bezug auf dessen Wesentliche Merkmale Zement und zementhaltige Gemische nicht verwendet
gemäß DIN EN 12467:2018-12, oder in Verkehr gebracht werden, wenn der Gehalt an
Faserzement-Tafeln - Produktspezifikation löslichem Chrom(VI) in der Trockenmasse des
und Prüfverfahren. Zements nach Hydratisierung mehr als 2 mg/kg
(0,0002 %) beträgt. Bei der Herstellung werden nur
 Freiwillige Angaben für das Produkt:
chromatarme Zemente eingesetzt. Neben den
Technisches Datenblatt 04/19
gesetzlichen Vorgaben sind keine weiteren
(www.aquapanel.com).
besonderen Maßnahmen erforderlich.
Weitere Maßnahmen des Umweltschutzes im
2.4 Lieferzustand Herstellungsprozess:
Die Bauplatte wird werkseitig in den Maßen 900 x a) Minimierung von Abfall: Sowohl hergestellte Platten,
12000 in Verkehr gebracht. Die Schichtdicke beträgt 6 die nicht den Anforderungen entsprechen als auch die
mm. anfallenden Kantenabschnitte bei der Endbearbeitung
der Platten werden als Rohstoff in den Herstellprozess
2.5 Grundstoffe/Hilfsstoffe zurückgeführt.
b) Optimierung des Energieverbrauchs: Hoher
AQUAPANEL® Cement Board Rooftop Automatisierungsgrad in der Fertigung ermöglicht die
Bezeichnung Wert Einheit Einhaltung optimaler Prozessparameter, wodurch
Kalkstein 45-50 Masse-% unnötiger Energieverbrauch minimiert wird. Dies gilt
Zement 35-40 Masse-% insbesondere bei der Expansion des Perlit-Rohstoffes.
Perlite 5-10 Masse-%
Glasfasergelege <3 Masse-%
2.8 Produktverarbeitung/Installation
Hydrophobierungsmittel <1 Masse-%
Knauf Aquapanel GmbH & Co. KG stellt technische
Datenblätter für die zementgebundenen Bauplatten zur
Das Produkt enthält Stoffe der ECHA-Liste der für eine
Verfügung. Diese Informationen sind gedruckt sowie
Zulassung in Frage kommenden besonders
im Internet unter www.aquapanel.com zu beziehen.
besorgniserregenden Stoffe (en: Substances of Very
Die Platten können mechanisch befestigt oder verklebt
High Concern – SVHC) (Datum 04.05.2021) oberhalb
werden. Die Verarbeitung kann mit handelsüblichen
von 0,1 Massen-%: nein.
Werkzeugen erfolgen.
Das Produkt enthält weitere CMR-Stoffe der Kategorie
1A oder 1B, die nicht auf der Kandidatenliste stehen,
2.9 Verpackung
oberhalb von 0,1 Massen-% in mindestens einem
Die zementgebundene Bauplatte mit Glasgitter-
Teilerzeugnis: nein.
Armierung wird auf einer Mehrweg-Europalette mit
Dem vorliegenden Bauprodukt wurden Biozidprodukte
Metallumreifung gesichert ausgeliefert.
zugesetzt oder es wurde mit Biozidprodukten
behandelt (es handelt sich damit um eine behandelte
2.10 Nutzungszustand
Ware im Sinne der Biozidprodukteverordnung (EU) Nr.
Während der Nutzungsphase ergeben sich keine
528/2012): nein.
Änderungen an der Materialzusammensetzung.
2.6 Herstellung
2.11 Umwelt und Gesundheit während der
Die Zuschlagsstoffe und Bindemittel werden in Silos
Nutzung
außerhalb der Produktionshalle bevorratet. Über
Während der Nutzungsphase ergeben sich keine
Bandwaagen und Differentialdosierer werden die
Auswirkungen auf Umwelt und Gesundheit. Die
Rohstoffe für den Plattenkern rezepturmäßig dosiert
Ergebnisse der VOC-Analyse (siehe Kapitel 7.3)
und über eine zentrale Fördereinrichtung zum
zeigen, dass die Verwendung der Zementplatte im
3 Umwelt-Produktdeklaration Knauf AQUAPANEL GmbH & Co. KG – AQUAPANEL® Cement Board Rooftop 6 mm
Innenraum gesundheitlich unbedenklich ist. Es erfolgt Eine Elution von Chrom ist bei unvorhergesehener
keine Freisetzung von Chrom(VI)-haltigen Substanzen. Wassereinwirkung in nicht-relevanten Mengen (siehe
Es entstehen keine Gefährdungen für Wasser, Luft Kap. 7.4) zu erwarten. Weitere Elutionen von anderen
und Boden. Im Nutzungszustand sind die Inhaltsstoffe Schwermetallen sind nicht zu erwarten.
der Produkte fest gebunden. Eine Staubemission ist
nicht möglich. Mechanische Zerstörung
Bei mechanischer Zerstörung entstehen keine
2.12 Referenz-Nutzungsdauer scharfen Bruchflächen.
Bei bestimmungsgemäßer Verwendung können
erfahrungsgemäß Nutzungsdauern von mehr als 50 2.14 Nachnutzungsphase
Jahren erreicht werden. Das verarbeitete Produkt ist praktisch nicht
wiederverwendbar, ist aber bei sortenreiner Trennung
zur Weiterverwertung als Schütt- und Füllmaterial
2.13 Außergewöhnliche Einwirkungen geeignet.
Brand 2.15 Entsorgung
Nichtbrennbarer Baustoff der Baustoffklasse A1 nach Nach AVV wird für AQUAPANEL® Cement Board
EN 13501-1. Rooftop die Abfallschlüsselnummer 170904
„gemischte Bau- und Abbruchabfälle mit Ausnahme
Brandschutz derjenigen, die unter 170901, 170902 und 170903
Bezeichnung Wert fallen“ empfohlen.
Baustoffklasse nach EN 13501-1 A1
2.16 Weitere Informationen
Wasser Weitere Informationen unter www.aquapanel.com.
3. LCA: Rechenregeln
3.1 Deklarierte Einheit 3.4 Abschneideregeln
Die deklarierte Einheit der Studie ist 1 m² In der Ökobilanz wurden die Abschneidekriterien für
AQUAPANEL® Cement Board Rooftop mit einer Dicke ein Trennmittel (Release Agent) im Bereich der
von 6 mm. Produktion angewendet. Das Material entspricht <0,08
% des Masseeinsatzes für die deklarierte Einheit. Auch
Deklarierte Einheit die Verwendung der zur Lagerung und dem Transport
Bezeichnung Wert Einheit verwendeten Holzpaletten wird innerhalb der
Deklarierte Einheit 1 m² Betrachtung abgeschnitten. Durch die häufige
Rohdichte nach EN 12467 1250 kg/m3 Wiederverwendung ist der für eine deklarierte Einheit
Flächengewicht 9,5 kg/m2 zu berücksichtigende Anteil sehr gering und hat keinen
Schichtdicke 0,006 m nennenswerten Anteil am Ergebnis. Weiterhin erfolgt
Umrechnungsfaktor zu 1 kg 9,5 kg/dekl. Einhei der Abschnitt der Metallumreifung bei der
* Bei der Rohdichte nach EN 12467 handelt es sich um Palettenverladung. In Bezug auf eine deklarierte
die Dichte nach vollständiger Trocknung. Die Angaben Einheit liegt der Anteil bei <0,1 % des gesamten
in der vorstehenden Tabelle zum Flächengewicht bei Masseeinsatzes.
der Auslieferung und der Rohdichte korrelieren daher Eine Anwendung der Abschneidekriterien über die
nicht. oben genannten Prozesse hinaus war nicht notwendig.
3.5 Hintergrunddaten
Die verwendeten Hintergrunddaten wurden allesamt
aus der GaBi-ts-Software entnommen oder sind darauf
zurückzuführen. Für die Berechnung der Ökobilanz
3.2 Systemgrenze
wurde GaBi-Version 10.0.0.71 (Content Version
Im Rahmen der durchgeführten Ökobilanz sind die
2020.2, Service Pack 40) verwendet.
Herstellung bzw. Bereitstellung und der Transport der
Vorprodukte/Rohstoffe sowie die Produktion des
3.6 Datenqualität
Endprodukts (A1–A3) berücksichtigt. Weiterhin wird
Alle für die Berechnung relevanten Hintergrund-
die End-of-life-Phase (C1–C4) unter Anwendung
Datensätze wurden vom Deklarationsinhaber zur
technischer Szenarien betrachtet.
Verfügung gestellt und mit der Datenbank der
Die Daten der Zementplattenherstellung wurden am
Bilanzierungssoftware /GaBi ts/ verarbeitet. Die
Produktionsstandort ermittelt. Die Rezeptur und die
verwendeten, herstellerspezifischen Daten stammen
eingesetzten Ausgangsstoffe, die eingesetzte
aus dem Jahr 2019. Es wurden alle Material- und
elektrische Energie sowie alle direkten
Energieflüsse vollständig erfasst und mit Ausnahme
Produktionsabfälle wurden in der Bilanzierung
der in Kapitel 3.4 beschriebenen Prozesse in der
berücksichtigt. Innerhalb der Phase A2 wurden alle
Bilanzierung berücksichtigt.
spezifischen Transportwege der Edukte hinterlegt.
3.7 Betrachtungszeitraum
Der Betrachtungszeitraum für die Datenerhebung ist
3.3 Abschätzungen und Annahmen
das Jahr 2019.
Mit Ausnahme der technischen Szenarien (Kapitel 4)
wurden in der Studie keine Abschätzungen oder
3.8 Allokation
Annahmen getroffen.
Bei der Produktion der zementgebundenen Platten am
Standort in Iserlohn fallen Verschnittabfälle an, die zu
4 Umwelt-Produktdeklaration Knauf AQUAPANEL GmbH & Co. KG – AQUAPANEL® Cement Board Rooftop 6 mm
100 % in den Produktionskreislauf zurückgeführt vergleichenden Datensätze nach EN 15804 erstellt
werden. Das Verschnittmaterial wird dem betrachteten wurden und der Gebäudekontext bzw. die
System als Nutzen angerechnet. produktspezifischen Leistungsmerkmale berücksichtigt
Die Datenaufnahme für A3 am Standort erfolgte werden.
flächenbezogen auf den tatsächlichen Output des
betrachteten Produkts. Die Hintergrunddaten wurden der GaBi ts-Software
(Content Version 2020.2, Service Pack
40) entnommen.
3.9 Vergleichbarkeit
Grundsätzlich ist eine Gegenüberstellung oder die
Bewertung von EPD-Daten nur möglich, wenn alle zu
4. LCA: Szenarien und weitere technische Informationen
Charakteristische Produkteigenschaften
Biogener Kohlenstoff
Das AQUAPANEL® Cement Board Rooftop besteht
fast ausschließlich aus anorganischen Materialien. Der
Anteil biogenen Kohlenstoffs an der Gesamtmasse des
Produkts liegt bei weniger als 1 %.
Szenarioangaben
Ende des Lebenswegs (C1-C4)
Modul C1 - Rückbau und Abriss
Der Rückbau erfolgt maschinell und unspezifisch mit
einem Bagger (100 kW), bezogen auf das betrachtete
Produkt. Das Szenario berücksichtigt die durch den
Betrieb des Baggers (inkl. Diesel) verursachten
Wirkungen, in Abhängigkeit der zu bewegenden
Masse (deklarierte Einheit).
Modul C2 - Transport zur Abfallbewirtschaftung
Der Transport des zurückgebauten Materials wird mit
einem Lastwagen als deutschen Flottendurchschnitt zu
einer Inertstoffdeponie als gemischter Bauabbruch
angenommen. Die Transportdistanz wird mit 100 km
angenommen.
Modul C3 - Abfallbewirtschaftung zur
Wiederverwendung, Rückgewinnung und/oder zum
Recycling
Das betrachtete Produkt kann bei sortenreiner
Trennung als Schütt- und Füllmaterial eingesetzt
werden. In der Praxis liegt keine sortenreine Trennung
der zurückgebauten Dachkonstruktion vor, so dass in
diesem Szenario eine reine Inertstoffdeponierung
angenommen wird.
Modul C4 - Beseitigung
Das betrachtete Produkt wird als Bestandteil
gemischter Bauabfälle in einer Inertstoffdeponie
entsorgt. Es erfolgt keine Berücksichtigung
energetischer Gutschriften durch eventuelle
Deponiegasnutzung, da das Produkt nahezu
ausnahmslos aus anorganischen Materialien besteht.
Modul D - Wiederverwendungs-, Rückgewinnungs-
und/oder Recyclingpotentiale
Durch die angenommene Inertstoffdeponierung ist eine
Berücksichtigung von Gutschriften nicht möglich.
5 Umwelt-Produktdeklaration Knauf AQUAPANEL GmbH & Co. KG – AQUAPANEL® Cement Board Rooftop 6 mm
5. LCA: Ergebnisse
Nachfolgend werden die Ergebnisse der Ökobilanz des AQUAPANEL® Cement Board Rooftop für die
betrachteten Lebenszyklusphasen (A1-A3) dargestellt. Es wurden die durch die EN 15804
vorgegebenen Charakterisierungsfaktoren von EK-JRC verwendet.
Wichtiger Hinweis:
EP-freshwater: Dieser Indikator wurde in Übereinstimmung mit dem Charakterisierungsmodell (EUTREND-
Modell, Struijs et al., 2009b, wie in ReCiPe umgesetzt; http://eplca.jrc.ec.europa.eu/LCDN/developerEF.xhtml))
als „kg P-Äq.“ berechnet.
ANGABE DER SYSTEMGRENZEN (X = IN ÖKOBILANZ ENTHALTEN; ND = MODUL ODER INDIKATOR
NICHT DEKLARIERT; MNR = MODUL NICHT RELEVANT)
Stadium der Gutschriften
Produktionsstadiu Errichtung und Lasten
Nutzungsstadium Entsorgungsstadium
m des außerhalb der
Bauwerks Systemgrenze
6 Umwelt-Produktdeklaration Knauf AQUAPANEL GmbH & Co. KG – AQUAPANEL® Cement Board Rooftop 6 mm
gnugrosrevffotshoR
tropsnarT gnulletsreH
mov
tropsnarT
muz
relletsreH
trosgnudnewreV
egatnoM
gnudnewnA/gnuztuN gnutlahdnatsnI
rutarapeR ztasrE gnureuenrE
sad rüf
ztasnieeigrenE
sed
nebierteB seduäbeG
sad rüf
ztasnieressaW
sed
nebierteB seduäbeG
ssirbA/uabkcüR
tropsnarT
gnuldnahebllafbA
gnugitieseB
,-sgnudnewrevredeiW -sgnunniwegkcüR
redo
laiznetopgnilcyceR
A1 A2 A3 A4 A5 B1 B2 B3 B4 B5 B6 B7 C1 C2 C3 C4 D
X X X ND ND ND ND MNR MNR MNR ND ND X X X X X
ERGEBNISSE DER ÖKOBILANZ – UMWELTAUSWIRKUNGEN nach EN 15804+A2: 1 m² AQUAPANEL®
Cement Board Rooftop 6 mm
Kernindikator Einheit A1 A2 A3 C1 C2 C3 C4 D
GWP-total [kg CO2-Äq.] 3,09 0,03 0,29 0,01 0,06 0,00 0,13 0,00
GWP-fossil [kg CO2-Äq.] 3,06 0,03 0,28 0,01 0,06 0,00 0,14 0,00
GWP-biogenic [kg CO2-Äq.] 2,60E-2 1,17E-5 1,86E-3 -2,57E-4 2,32E-5 0,00E+0 -1,14E-2 0,00E+0
GWP-luluc [kg CO2-Äq.] 1,63E-4 1,22E-4 7,21E-4 2,43E-5 2,41E-4 0,00E+0 4,15E-4 0,00E+0
ODP [kg CFC11-Äq.] 1,52E-14 7,13E-18 8,73E-15 1,41E-18 1,41E-17 0,00E+0 5,34E-16 0,00E+0
AP [mol H+-Äq.] 6,04E-3 1,68E-4 4,33E-4 2,86E-5 3,33E-4 0,00E+0 1,03E-3 0,00E+0
EP-freshwater [kg PO4-Äq.] 2,94E-6 6,33E-8 1,18E-6 1,26E-8 1,26E-7 0,00E+0 2,47E-7 0,00E+0
EP-marine [kg N-Äq.] 1,42E-3 8,23E-5 1,33E-4 1,35E-5 1,63E-4 0,00E+0 2,66E-4 0,00E+0
EP-terrestrial [mol N-Äq.] 1,55E-2 9,12E-4 1,39E-3 1,49E-4 1,81E-3 0,00E+0 2,92E-3 0,00E+0
POCP [kg NMVOC-Äq.] 4,41E-3 1,57E-4 3,33E-4 3,77E-5 3,12E-4 0,00E+0 8,06E-4 0,00E+0
ADPE [kg Sb-Äq.] 3,01E-7 2,41E-9 1,07E-7 4,82E-10 4,79E-9 0,00E+0 1,29E-8 0,00E+0
ADPF [MJ] 27,00 0,39 3,54 0,08 0,77 0,00 1,89 0,00
[m³ Welt-Äq.
WDP 1,70E-1 1,25E-4 6,29E-3 2,50E-5 2,49E-4 0,00E+0 1,51E-2 0,00E+0
entzogen]
GWP = Globales Erwärmungspotenzial; ODP = Abbaupotenzial der stratosphärischen Ozonschicht; AP = Versauerungspotenzial von Boden und
Wasser; EP = Eutrophierungspotenzial; POCP = Bildungspotenzial für troposphärisches Ozon; ADPE = Potenzial für die Verknappung von
Legende
abiotischen Ressourcen – nicht fossile Ressourcen (ADP – Stoffe); ADPF = Potenzial für die Verknappung abiotischer Ressourcen – fossile
Brennstoffe (ADP – fossile Energieträger); WDP = Wasser-Entzugspotenzial (Benutzer)
ERGEBNISSE DER ÖKOBILANZ – INDIKATOREN ZUR BESCHREIBUNG DES RESSOURCENEINSATZES
nach EN 15804+A2: 1 m² AQUAPANEL® Cement Board Rooftop 6 mm
Indikator Einheit A1 A2 A3 C1 C2 C3 C4 D
PERE [MJ] 3,68 0,02 2,04 0,01 0,05 0,00 0,25 0,00
PERM [MJ] 0,00 0,00 0,00 0,00 0,00 0,00 0,00 0,00
PERT [MJ] 3,68 0,02 2,04 0,01 0,05 0,00 0,25 0,00
PENRE [MJ] 27,10 0,39 3,55 0,08 0,77 0,00 1,89 0,00
PENRM [MJ] 0,00 0,00 0,00 0,00 0,00 0,00 0,00 0,00
PENRT [MJ] 27,10 0,39 3,55 0,08 0,77 0,00 1,89 0,00
SM [kg] 0,03 0,00 0,00 0,00 0,00 0,00 0,00 0,00
RSF [MJ] 1,30 0,00 0,00 0,00 0,00 0,00 0,00 0,00
NRSF [MJ] 2,48 0,00 0,00 0,00 0,00 0,00 0,00 0,00
FW [m³] 2,00E-2 2,01E-5 1,10E-3 4,02E-6 4,00E-5 0,00E+0 4,77E-4 0,00E+0
PERE = Erneuerbare Primärenergie als Energieträger; PERM = Erneuerbare Primärenergie zur stofflichen Nutzung; PERT = Total
erneuerbare Primärenergie; PENRE = Nicht-erneuerbare Primärenergie als Energieträger; PENRM = Nicht-erneuerbare Primärenergie
Legende
zur stofflichen Nutzung; PENRT = Total nicht erneuerbare Primärenergie; SM = Einsatz von Sekundärstoffen; RSF = Erneuerbare
Sekundärbrennstoffe; NRSF = Nicht-erneuerbare Sekundärbrennstoffe; FW = Nettoeinsatz von Süßwasserressourcen
ERGEBNISSE DER ÖKOBILANZ –ABFALLKATEGORIEN UND OUTPUTFLÜSSE nach EN 15804+A2:
1 m² AQUAPANEL® Cement Board Rooftop 6 mm
Indikator Einheit A1 A2 A3 C1 C2 C3 C4 D
HWD [kg] 3,87E-8 1,44E-8 2,38E-9 2,88E-9 2,86E-8 0,00E+0 2,88E-8 0,00E+0
NHWD [kg] 6,52E-2 6,77E-5 2,73E-3 1,35E-5 1,35E-4 0,00E+0 9,51E+0 0,00E+0
RWD [kg] 5,45E-4 4,06E-7 2,96E-4 8,11E-8 8,07E-7 0,00E+0 2,15E-5 0,00E+0
CRU [kg] 0,24 0,00 0,00 0,00 0,00 0,00 0,00 0,00
MFR [kg] 0,00 0,00 0,00 0,00 0,00 0,00 0,00 0,00
MER [kg] 0,00 0,00 0,00 0,00 0,00 0,00 0,00 0,00
EEE [MJ] 0,00 0,00 0,00 0,00 0,00 0,00 0,00 0,00
EET [MJ] 0,00 0,00 0,00 0,00 0,00 0,00 0,00 0,00
HWD = Gefährlicher Abfall zur Deponie; NHWD = Entsorgter nicht gefährlicher Abfall; RWD = Entsorgter radioaktiver Abfall; CRU =
Legende Komponenten für die Wiederverwendung; MFR = Stoffe zum Recycling; MER = Stoffe für die Energierückgewinnung; EEE = Exportierte
Energie – elektrisch; EET = Exportierte Energie – thermisch
ERGEBNISSE DER ÖKOBILANZ – zusätzliche Wirkungskategorien nach EN 15804+A2-optional:
1 m² AQUAPANEL® Cement Board Rooftop 6 mm
Indikator Einheit A1 A2 A3 C1 C2 C3 C4 D
[Krankheitsf
PM ND ND ND ND ND ND ND ND
älle]
[kBq U235-
IR ND ND ND ND ND ND ND ND
Äq.]
ETP-fw [CTUe] ND ND ND ND ND ND ND ND
HTP-c [CTUh] ND ND ND ND ND ND ND ND
HTP-nc [CTUh] ND ND ND ND ND ND ND ND
SQP [-] ND ND ND ND ND ND ND ND
PM = Potentielles Auftreten von Krankheiten aufgrund von Feinstaubemissionen; IR = Potentielle Wirkung durch Exposition des
Menschen mit U235; ETP-fw = Potentielle Toxizitätsvergleichseinheit für Ökosysteme; HTP-c = Potentielle Toxizitätsvergleichseinheit für
Legende
den Menschen (kanzerogene Wirkung); HTP-nc = Potentielle Toxizitätsvergleichseinheit für den Menschen (nicht kanzerogene Wirkung);
SQP = Potentieller Bodenqualitätsindex
6. LCA: Interpretation
Anhand der Dominanzanalyse des Auch in den anderen betrachteten Wirkungskategorien
Ressourceneinsatzes zeigt sich, dass die zeichnen sich die Rohstoffbeschaffung und
klimawirksamste Auswirkung bei den AQUAPANEL® Rohstoffverarbeitung (A1), vor allem die der
Zementplatten die Rohstoffbeschaffung/ mineralischen Rohstoffe, als relevante Prozesse im
Rohstoffbearbeitung (Modul A1) ist. Die hierfür Gesamtsystem aus, wohingegen der Transport der
verwendeten mineralischen Rohstoffe werden als nicht Rohstoffe sowie die Fertigung im Werk Iserlohn nur
regenerative Ressource gefördert und in einigen Fällen geringfügige Auswirkungen haben. Die Auswirkungen
auch thermisch behandelt (Glasschmelzen, des Produktionsprozesses im Werk selbst sind
Blähverfahren, Zementbrennen). Der im Produkt ökobilanziell eher untergeordnet zu sehen und
verwendete Zement CEM I trägt aufgrund des weitestgehend auf den elektrischen Energiebedarf
energetisch aufwendigen Brennprozesses mit ca. 60% zurückzuführen. Die hier genutzten Prozesse sind zum
zum Globalen Erwärmungspotential (GWP) bei, größten Teil Misch- und Formprozesse, die kaum
wohingegen die elektrische Energie des umweltbezogene Auswirkungen haben. Der
Produktionsprozesses nur ca. 5% zum GWP beiträgt Trocknungsprozess im Aushärtelager erfolgt aufgrund
(siehe Abbildung). von exothermen Prozessen ohne den Einsatz von
zusätzlicher thermischer Energie.
7 Umwelt-Produktdeklaration Knauf AQUAPANEL GmbH & Co. KG – AQUAPANEL® Cement Board Rooftop 6 mm
7. Nachweise
7.1 Qualitätsmanagementsystem DIN EN ISO 9001 und im speziellen durch Formaldehyd ist anhand der
Der Standort in Iserlohn ist nach DIN EN ISO 9001 Messergebnisse und dem Abgleich der Maßgaben des
(Stand 2018) zertifiziert. AgBB- Schemas sowie der DIBt-
Zulassungsgrundsätze nicht zu er-warten, daher ist die
7.2. Radioaktivität Verwendung der Zementplatten in Innenräumen von
Der Activity Concentration Index (ACI) wurde mit 0,18 Gebäuden hinsicht-lich VOC-Emissionen
ermittelt. Das geprüfte Produkt erfüllt den offiziellen gesundheitlich unbedenklich.
Richtwert von ACl <1 sowie die Prüfbedingung ACl
<0,75 des Instituts für Baubiologie Rosenheim (IBR). 7.4 Schwermetallkonzentrationen
Institut für Baubiologie Rosenheim GmbH Prüfbericht Eine Bestimmung der Schwermetallkonzentration
Nr. 3018-1018 von August 2020. sowohl in der Originalsubstanz als auch im Eluat
wurden durch das Institut für Baubiologie Rosenheim
(IBR) im August 2020 durchgeführt. Die Bestimmung in
7.3. VOC-Emissionen der Originalsubstanz erfolgte gem. ISO 17294-2, im
Die Analytik von Emissionen flüchtiger organischer Eluat nach DIN 38414-4.
Verbindungen (VOC) ausgehend vom AQUAPANEL® Institut für Baubiologie Rosenheim GmbH Prüfbericht
Cement Board Rooftop wurde im August 2020 durch Nr. 3018-1018
das Institut für Baubiologie Rosenheim (IBR) Schwermetallkonzentration in der Originalsubstanz
durchgeführt und die Ergebnisse im Prüfbericht Nr. Bezeichnung Wert Einheit
3018-1018 dokumentiert. Arsen 1,6 mg/kg
Blei 6,0 mg/kg
AgBB-Ergebnisüberblick (28 Tage [µg/m³]) Cadmium <0.3 mg/kg
Bezeichnung Wert Einheit Chrom 22,1 mg/kg
TVOC (C6 - C16) 600 μg/m3 Kupfer 35.1 mg/kg
Summe SVOC (C16 - C22) <5 μg/m3 Nickel 9,61 mg/kg
R (dimensionslos) 0,1 - Quecksilber <0,05 mg/kg
VOC ohne NIK <5 μg/m3 Zink <30 mg/kg
Kanzerogene <1 μg/m3
Schwermetallkonzentration im Eluat
AgBB-Ergebnisüberblick (3 Tage [µg/m³]) Bezeichnung Wert Einheit
Bezeichnung Wert Einheit Arsen <0,01 mg/l
TVOC (C6 - C16) 3100 μg/m3 Blei <0,005 mg/l
Summe SVOC (C16 - C22) <5 μg/m3 Cadmium <0,0005 mg/l
R (dimensionslos) 0,5 - Chrom 0,0231 mg/l
VOC ohne NIK 20 μg/m3 Kupfer <0,005 mg/l
Kanzerogene <1 μg/m3 Nickel <0,005 mg/l
Eine Belastung des geprüften Produkts durch Quecksilber <0,0001 mg/l
Emissionen von flüchtigen organischen Verbindungen Zink 0,072 mg/l
8 Umwelt-Produktdeklaration Knauf AQUAPANEL GmbH & Co. KG – AQUAPANEL® Cement Board Rooftop 6 mm
8. Literaturhinweise
AVV Bestimmung der Wasserdampfdurchlässigkeit -
Verordnung über das Europäische Abfallverzeichnis Verfahren mit einem Prüfgefäß.
(Abfallverzeichnis-Verordnung - AVV) vom 10.12.2001.
ISO 14025
DIN 38414-4 DIN EN ISO 14025:2011-10, Umweltkennzeichnungen
DIN 38414-4:1984-10, Deutsche Einheitsverfahren zur und -deklarationen - Typ III Umweltdeklarationen -
Wasser-, Abwasser- und Schlammuntersuchung; Grundsätze und Verfahren.
Schlamm und Sedimente (Gruppe S); Bestimmung der
Eluierbarkeit mit Wasser (S 4). ISO 17294-2
DIN EN ISO 17294-2:2017-01, Wasserbeschaffenheit -
EN 318 Anwendung der induktiv gekoppelten Plasma-
DIN EN 318:2002-06, Holzwerkstoffe - Bestimmung Massenspektrometrie (ICP-MS) - Teil 2:
von Maßänderungen in Verbindung mit Änderungen Bestimmungvon ausgewählten Elementen
der relativen Luftfeuchte; Deutsche Fassung EN einschließlich Uran-Isotope.
318:2002
Nr. KAGR_013
EN 12467 Leistungserklärung Nr. KAGR_013 nach EN
DIN EN 12467:2018-12, Faserzement-Tafeln - 12467:2012 vom 11.10.2017
Produktspezifikation und Prüfverfahren.
PCR Teil A:
EN 13501-1 Produktkategorie-Regeln für gebäudebezogene
DIN EN 13501-1:2010-01 Klassifizierung von Produkte und Dienstleistungen. Teil A: Rechenregeln
Bauprodukten und Bauarten zu ihrem Brandverhalten - für die Ökobilanz und Anforderungen an den
Teil 1: Klassifizierung mit den Ergebnissen aus den Projektbericht. Berlin: Institut Bauen und Umwelt e.V.
Prüfungen zum Brandverhalten von Bauprodukten. (Hrsg.), 03/2018.
EN 15804 PCR: Faserzement/Faserbeton
EN 15804:2012+A2:2019, Nachhaltigkeit von Produktkategorie-Regeln für gebäudebezogene
Bauwerken - Umweltproduktdeklarationen - Produkte und Dienstleistungen. Teil B: Anforderungen
Grundregeln für die Produktkategorie Bauprodukte an die Umwelt-Produktdeklaration für
Faserzement/Faserbeton. Berlin: Institut Bauen und
GaBi ts Umwelt e.V. (Hrsg.), 11/2017.
GaBi ts: Software und Datenbank zur Ganzheitlichen
Bilanzierung, Professional Datenbank, Content Version Prüfbericht Nr. 3018-1018
2020.2, Service Pack 40. LBP, Universität Stuttgart Institut für Baubiologie Rosenheim GmbH, Gutachten
und thinkstep, 2021. Nr. 3018-1018 für das Produkt AQUAPANEL® Cement
Dokumentation der Datensätze unter Board vom 16.10.2018.
http://www.gabisoftware. com/deutsch/my-gabi/gabi-
documentation/. Technisches Datenblatt 04/19
Technisches Datenblatt AQUAPANEL® Cement Board
IBU 2016 Rooftop 6 mm, April 2019.
IBU (2016):Allgemeine EPD-Programmanleitung des
Institut Bauen und Umwelt e.V. (IBU). Version 1.1, Verordnung (EG) Nr. 1907/2006
Institut Bauen und Umwelt e.V., Berlin. Verordnung (EG) Nr. 1907/2006 des Europäischen
Parlaments und des Rates vom 18. Dezember 2006
ISO 7783 zur Registrierung, Bewertung, Zulassung und
ISO 7783:2018-10, Beschichtungsstoffe - Bestimmung Beschränkung chemischer Stoffe (REACH), zur
der Wasserdampfdurchlässigkeit - Schalenverfahren. Schaffung einer Europäischen Chemikalienagentur,
zur Änderung der Richtlinie 1999/45/EG und zur
ISO 9001 Aufhebung der Verordnung (EWG) Nr. 793/93 des
DIN EN ISO 9001:2008, Rates, der Verordnung (EG) Nr. 1488/94 der
Qualitätsmanagementsysteme - Anforderungen (ISO Kommission, der Richtlinie 76/769/EWG des Rates
9001:2008). sowie der Richtlinien 91/155/EWG, 93/67/EWG,
93/105/EG und 2000/21/EG der Kommission (ABl.
ISO 10456 L396 vom 30.12.2006, S. 1. Berichtigte Fassung im
DIN EN ISO 10456:2010-05, Baustoffe und ABl.L 136 vom 29.5.2007, S. 3)
Bauprodukte - Wärme- und feuchtetechnische
Eigenschaften - Tabellierte Bemessungswerte und Verordnung (EU) Nr. 305/2011
Verfahren zur Bestimmung der Verordnung (EU) Nr. 305/2011 des Europäischen
wärmeschutztechnischen Nenn- und Parlaments und des Rates vom 9. März 2011 zur
Bemessungswerte (ISO 10456:2007 + Cor. 1:2009). Festlegung harmonisierter Bedingungen für die
Vermarktung von Bauprodukten und zur Aufhebung
ISO 12572 der Richtlinie 89/106/EWG des Rates Text von
ISO 12572:2016-08, Wärme- und feuchtetechnisches Bedeutung für den EWR.
Verhalten von Baustoffen und Bauprodukten -
9 Umwelt-Produktdeklaration Knauf AQUAPANEL GmbH & Co. KG – AQUAPANEL® Cement Board Rooftop 6 mm
Bereitstellung auf dem Markt und die Verwendung von
Verordnung (EU) Nr. 528/2012 Biozidprodukten.
Verordnung (EU) Nr. 528/2012 des Europäischen
Parlaments und des Rates vom 22. Mai 2012 über die
10 Umwelt-Produktdeklaration Knauf AQUAPANEL GmbH & Co. KG – AQUAPANEL® Cement Board Rooftop 6 mm
Herausgeber
Institut Bauen und Umwelt e.V. Tel +49 (0)30 3087748- 0
Panoramastr.1 Fax +49 (0)30 3087748- 29
10178 Berlin Mail info@ibu-epd.com
Deutschland Web www.ibu-epd.com
Programmhalter
Institut Bauen und Umwelt e.V. Tel +49 (0)30 3087748- 0
Panoramastr.1 Fax +49 (0)30 3087748- 29
10178 Berlin Mail info@ibu-epd.com
Deutschland Web www.ibu-epd.com
Ersteller der Ökobilanz
WESSLING GmbH Tel 02505 - 89-0
Oststraße 7 Fax 02505 - 89 - 279
48341 Altenberge Mail info@wessling.de
Germany Web www.wessling.de
Inhaber der Deklaration
Knauf AQUAPANEL GmbH & Co. KG Tel 0231 880855-0
Zur Helle 11 Fax 0231 880855-31
58638 Iserlohn Mail aquapanel.info@knauf.com
Germany Web www.aquapanel.com
