Environmental Product Declaration
In accordance with 14025 and EN15804 +A2
Arbor malte MDF plater til vegg og tak
Eier av deklarasjonen : Programoperatør og utgiver:
Arbor AS Næringslivets Stiftelse for
Miljødeklarasjoner
Produkt navn:
Arbor malte MDF plater til vegg og tak Deklarasjonsnummer:
Dekarert enhet:
NEPD-4134-3358-NO
1 m2 installert bygningsplate, inkludert Registreringsnummer:
avfallshåndtering ved livsløpets slutt.
NEPD-4134-3358-NO
Produktkategori / PCR: Utgivelsesdato:
EN 15804 tjener som kjerne PCR, NPCR Gyldig til:
010:2022 v.1.0 Part B for building boards 13.01.2023
13.01.2028
The Norwegian
EPD Foundation
Generell informasjon
Produkt: Eier av deklarasjonen:
Arbor malte MDF plater til vegg og tak Arbor AS
Kontakt person: Stian Bråten
Programoperatør: Tlf: 977 844 74
e-post: stian@arbor.no
Næringslivets Stiftelse for Miljødeklerasjoner
Postboks 5250 Majorstuen 0303 Oslo
Tlf: +47 23 08 80 00 Produsent:
e-post: post@epd-norge.no Arbor-Kragerø AS
Arborveien 10, 8960 Hattfjelldal
Deklarasjonsnummer: Tlf: +47 75 18 50 00
Produksjonssted:
NEPD-4134-3358-NO
Kragerø
Deklarasjon er basert på PCR:
Kvalitet/Miljøsystem:
CEN Standard EN 15804 tjener som kjerne PCR,
PEFC ST 2002:2020 og PEFC ST 2001:2020
NPCR10 v 2 Building boards (3/22
Org. No:
Erklæring om ansvar:
981407008MVA
Eieren av deklarasjonen skal være ansvarlig for
den underliggende informasjon og bevis. EPD-
Godkjent dato:
Norge skal ikke være ansvarlig med hensyn til
produsentinformasjon, livsløpsvurderingsdata
eller bevis.
13.01.2023
Gyldig til:
Deklarert enhet:
-
13.01.2028
Årstall for studien:
Deklarert enhet med opsjon: 2021
1 m2 installert bygningsplater, inkludert
avfallshåndtering ved livsløpets slutt. Sammenlignbarhet:
EPD av byggevarer er nødvendigvis ikke
Funksjonell enhet: sammenlignbare hvis de ikke samsvarer med NS-
EN 15804 og ses i en bygningskontekst
-
Miljødeklarasjonen er utarbeidte av:
Verifikasjon
Uavhengig verifikasjon av data, annen
miljøinformasjon og EPD er foretatt etter ISO Silje Wærp, Asplan Viak AS
14025:2010
internt eksternt
x
Sign
Godkjent
Daglig Leder av EPD-Norge
Uavhengig verifikator godkjent av EPD Norge
EPD for the best environmental decision 2
Produkt
Produktbeskrivelse:
Arbor Panel ferdigmalte plater i MDF har en eksklusiv overflate som minner om vanlig panel.
Det har en tykkelse på hele 11 mm, som gir dypere og penere profiler. Malingen fremstår med
penselstruktur.
Produktspesifikasjon:
Veggpanelet produseres i lengdene 2390 mm og 2740 mm.
Materialer KG %
MDF panel
8,218 97.98
grunning
0.025 0.3
maling
0.130 1.55
Totalt for produkt
8,373 100 %
Tremballasje
0.30
Pappemballasje
0,0089
Plastemballasje
0.025
Totalt med emballasje
8,71
Tekniske data:
MDF er produsert i henhold til NS-EN 13986:2004
Markedsområde:
Norge
Levetid:
Referanselevetid er den samme som for byggverket, 60 år.
LCA: Beregningsregler
Deklarert Enhet:
1 m2 installert bygningsplater, inkludert avfallshåndtering ved livsløpets slutt.
Datakvalitet:
Produksjonsdata er hentet fra produksjonsstedet i 2021. Data for eksportert energi fra
energigjennvinning er basert på data fra Statistisk Sentralbyrå og gjelder for 2020. Resterende
data er basert på Ecoinvent v3.6 og SimaPro v 9. Det er benyttet karakteriseringsfaktorer fra
EN15804:2012+A2:2019.
EPD for the best environmental decision 3
Allokering:
Allokering er gjort i henhold til EN15804:2012 + A2: 2019. For produksjon er det gjort
masseallokering.
Flytskjema for hele livsløpet.
Systemgrenser:
Flytskjema for hele livsløpet med system er angitt over.
Cut-off kriterier:
Alle viktige råmaterialer og all viktig energibruk er inkludert. Produksjonsprosessen for
råmaterialene og energistrømmer som inngår med veldig små mengder < 1 % er ikke inkludert.
Beregning av biogent karboninnhold
Opptak og utslipp av biogent karbon er beregnet etter NS-EN 16485:2014. Dette er basert på
modularitetsprinsippet i EN 15804:2012+A2:2019 utslipp skal telles med i den modulen hvor
det faktisk skjer. Mengden karbondioksid er beregnet i henhold til NS-EN 16449:2014. Bidraget
til GWP fra biogent karbon er vist for hver modul på side 6.
Trevirke kommer fra bærekraftig skogbruk og er FSC- sertifisert.
LCA: Scenarier og annen teknisk informasjon
Følgende informasjonen beskriver scenariene for modulene i EPDen. Alle tall er per m2 produkt.
Transport fra produksjonssted til bruker (A4)
EPD for the best environmental decision 4
Kapasitetsutnyttelse inkl. Brennstoff/ Verdi
Type Kjøretype Distanse KM
retur (%) Energiforbruk (l/t)
Freight lorry
Bil 0,665 300 0,0292 kg/tkm 8,76
>32, EURO6
Transport går fra produksjonssted i Kragerø til byggeplass eller byggevareutsalg.
Byggefase (A5)
Enhet Verdi
Hjelpematerialer Kg 0
Vannforbruk m3 0
Elektrisitetsforbruk MJ 0,011
Andre energikilder MJ 0
Materialtap Kg 0,42
Materialer til avfallsbehandling Kg 0,78
Støv i luften kg 0
Det er antatt 0,011 MJ elektrisitetsforbruk. 5 % svinn av produktet, samt avfallshåndtering av
emballasjen.
Sluttfase (C1, C3, C4)
Enhet Verdi
Farlig avfall Kg 0
Blandet avfall Kg 8,373
Gjenbruk Kg 0
Resirkulering Kg 0
Energigjenvinning Kg 8,373
Til Deponi Kg 0
Produktet inneholder ingen skadelige stoffer, det sorteres som blandet treavfall. Det er forutsatt
at produktet blir behandlet med energigjenvinning ved endt livsløp.
Transport avfallsbehandling (C2)
Kapasitetsutnyttelse inkl. Brennstoff/ Verdi
Type Kjøretype Distanse KM
retur (%) Energiforbruk (l/t)
Lastebil 16-
Bil 36,67 (Ecoinventprosess) 85 0,045 l/km 3,8 l/t
32 t, Euro 5
Gjennomsnittsavstand for transport av treavfall er i 2007 på 85 km (Raadal et al., 2009)
Gevinst og belastninger etter endt levetid (D)
Enhet Verdi
Substitusjon av elektrisk energi MJ 2,6
Substitusjon av termisk energi MJ 94,1
Substitusjon av råmaterialer kg 0
EPD for the best environmental decision 5
Gevinsten av eksportert energi fra energigjenvinning i kommunalt avfallsanlegg er beregnet
med erstatning av norsk el-miks og norsk fjernvarmemiks. Data for el-miks er samme som brukt
i A1-A3 (Norge) og fjernvarmemiks er basert på produksjonen i 2020 (Statistisk Sentralbyrå
2020.
Annen teknisk informasjon
-
Resultatet vises per m2 malt MDF plate.
Systemgrenser (X = inkludert, MID = modul ikke deklarert, MIR = modul ikke relevant)
Gevinst og
Sammenstilling belastninger
Produktfase Bruksfase Sluttfase
fase etter endt
levetid
EPD for the best environmental decision 6
relairetamåR tropsnarT gninkrivliT tropsnarT
gnintesnemmaS
kurB
dlohekildeV nojsarepeR regnintfikstU gnirevoneR
kurbrofigrene
llenojsarepO
kurbnnav
llenojsarepO
gniretnomeD tropsnarT
gnildnahebsllafvA
ngildnaehbttuls
lit
llafvA
-gninnivnejg-kurbnejG elaisnetop-gnirelukriser
LCA: Resultater
A1 A2 A3 A4 A5 B1 B2 B3 B4 B5 B6 B7 C1 C2 C3 C4 D
X X X x x MID MID MID MID MID MID MID x x x x x
Kjerneindikatorer for miljøpåvirkning
Indikator Enhet A1-A3 A4 A5 C1 C2 C3 C4 D
kg CO2 -
GWP-total -8,85E-01 3,22E-01 3,54E-01 7,86E-05 1,18E-01 7,79E+00 2,23E-02
ekv. 2,77E+01
GWP- kg CO2 -
6,27E+00 3,22E-01 3,43E-01 7,82E-05 1,18E-01 4,20E-01 2,23E-02
fossil ekv. 2,76E+01
GWP- kg CO2 -
0,00E+00 0,00E+00 0,00E+00 0,00E+00 7,37E+00 0,00E+00 0,00E+00
biogent ekv. 7,37E+00
GWP- kg CO2
2,12E-01 9,01E-05 1,06E-02 4,23E-07 4,64E-05 2,60E-05 6,28E-08 -9,56E-02
LULUC ekv.
kg
ODP CFC11 6,86E-07 7,97E-08 4,06E-08 3,08E-12 2,74E-08 8,51E-09 2,39E-11 -3,00E-06
ekv.
mol H⁺
AP 6,86E-07 7,97E-08 4,06E-08 3,08E-12 2,74E-08 8,51E-09 2,39E-11 -3,00E-06
ekv.
EP- kg PO4
2,02E+01 1,57E-05 1,01E+00 5,22E-08 7,62E-06 4,61E-05 7,47E-08 -7,82E-03
ferskvann ekv.
kg N
EP-marint 4,14E-03 1,98E-04 3,37E-04 7,24E-08 1,45E-04 1,20E-03 9,01E-07 -9,62E-02
ekv.
EP- mol N -
4,02E-02 2,16E-03 3,41E-03 8,24E-07 1,58E-03 1,30E-02 9,89E-06
terrestrisk ekv. 1,08E+00
kg
POCP NMVOC 1,33E-02 8,34E-04 1,05E-03 2,26E-07 4,84E-04 3,40E-03 2,45E-06 -2,79E-01
ekv.
kg Sb
ADP-M&M 1,30E+01 5,63E-07 6,52E-01 9,11E-09 4,11E-07 2,66E-07 6,23E-10 -7,58E-04
ekv.
-
ADP-fossil MJ 3,93E+01 5,09E+00 2,39E+00 1,29E-03 1,79E+00 7,53E-01 2,21E-03
4,07E+02
-
WDP m³ 9,25E-01 1,26E-02 4,88E-02 7,94E-05 5,18E-03 1,47E-02 -1,02E-04
8,65E+00
GWP Globalt oppvarmingspotensial; GWP-fossil: Globalt oppvarmingspotensial fosile brensler; GWP-
biogent: Globalt oppvarmingspotensial biogene kilder; GWP-LULUC: Globalt oppvarmingspotensial
arealbruk endringer i bruk av arealer; ODP Potensial for nedbryting av stratosfærisk ozon; AP
Forsurningspotensial for kilder på land og vann; EP Overgjødslingspotensial til ferskvann, hav og jord; POCP
Potensial for fotokjemisk oksidantdanning; ADP-M&M Abiotisk utarmingspotensial for ikke-fossile
ressurser; ADP-fossil Abiotisk utarmingspotensial for fossile ressurser; WDP Utarmingspotensial for
vannressurser
Supplerende indikatorer for miljøpåvirkning
Indikato
Enhet A1-A3 A4 A5 C1 C2 C3 C4 D
r
Sykdoms- 4,26E 1,60E -1,81E-
PM 2,37E-07 2,10E-08 1,51E-08 8,21E-09 1,90E-08
tilfeller -12 -11 05
-
kBq U235 5,65E 7,60E
IRP 2,56E-01 2,48E-02 1,49E-02 9,19E-03 2,86E-03 6,25E+0
ekv. -05 -06
0
-
5,05E+0 3,63E+0 2,95E+0 4,00E 1,40E+0 1,70E+0 8,31E
ETP-fw CTUe 2,25E+0
1 0 0 -03 0 0 -03
3
2,50E 2,88E -4,69E-
HTP-c CTUh 3,06E-09 8,79E-11 3,84E-10 4,52E-11 2,74E-09
-13 -11 08
5,60E 9,38E -1,62E-
HTP-nc CTUh 4,66E-08 3,35E-09 3,23E-09 1,47E-09 7,95E-09
-12 -11 06
-
Dimensjonslø 1,12E+0 4,40E+0 5,89E+0 5,63E 1,23E+0 1,61E
SQP 2,19E-01 7,60E+0
s 2 0 0 -04 0 -03
3
PM: Partikkelutslipp; IRP: Ioniserende stråling (helseeffekt); ETP-fw: Økotoksisitet (ferskvann); HTP-c:
Toksisitet påvirkning på mennesker, kreft; HTP-nc: Toksisitet påvirkning på mennesker, andre effekter enn
kreft; SQP: Påvirkninger knyttet til arealbruksendringer / jordkvalitet
Klassifisering av forbehold knyttet til erklæring av kjerne- og supplerende indikatorer
for miljøpåvirkning
ILCD
Indikator Forbehold
klassifisering
Globalt oppvarmingspotensial (GWP) Ingen
ILCD type / level
Potensial for nedbryting av stratosfærisk ozon (ODP) Ingen
1
Potensial for sykdomstilfeller kynntet til partikkelutslipp (PM) Ingen
Forsurningspotensial for kilder på land og vann (AP) Ingen
Overgjødslingspotensial til hav (EP-marine) Ingen
ILCD type / level
Overgjødslingspotensial til jord (EP-terrestrial) Ingen
2
Potensial for fotokjemisk oksidantdanning (POCP) Ingen
Ioniserende stråling (helseeffekt); relativt til U235 (IRP) 1
Abiotisk utarmingspotensial for ikke-fossile ressurser (ADP-minerals&metals) 2
ILCD type / level
3
Abiotisk utarmingspotensial for fossile ressurser (ADP-fossil) 2
EPD for the best environmental decision 7
Utarmingspotensial for vannressurser (WDP) 2
Økotoksisitet (ferskvann) (ETP-fw) 2
Toksisitet påvirkning på mennesker, kreft (HTP-c) 2
Toksisitet påvirkning på mennesker, andre effekter enn kreft (HTP-nc) 2
Påvirkninger knyttet til arealbruksendringer / jordkvalitet (SQP) 2
Forbehold 1 – Denne påvirkningskategorien omhandler hovedsakelig den eventuelle effekten av lavdose
ioniserende stråling på menneskers helse i atombrenselsyklusen. Den tar ikke hensyn til effekter på grunn av
mulige atomulykker, yrkesmessig eksponering eller på grunn av fjerning av radioaktivt avfall i underjordiske
anlegg. Potensiell ioniserende stråling fra jorda, fra radon og fra noen byggematerialer måles heller ikke av denne
indikatoren.
Forbehold 2 – Resultatene av denne miljøpåvirkningsindikatoren skal brukes med forsiktighet ettersom
usikkerheten til resultatene er høy eller det er begrenset erfaring med bruk av indikatoren
Ressursbruk
Parameter Enhet A1-A3 A4 A5 C 1 C 2 C 3 C 4 D
-
RPEE MJ 3,95E+01 5,05E-02 2,00E+00 1,25E-02 2,52E-02 3,32E-02 6,17E-05
2,72E+03
RPEM MJ 1,31E+02 0,00E+00 6,57E+00 0,00E+00 0,00E+00 1,26E+02 0,00E+00 0,00E+00
-
TPE MJ 3,95E+01 5,05E-02 2,00E+00 1,25E-02 2,52E-02 3,32E-02 6,17E-05
2,72E+03
-
NRPE MJ 3,91E+01 5,09E+00 2,37E+00 7,53E-01 2,21E-03 0,00E+00 0,00E+00
4,07E+02
NRPM MJ 1,12E+00 0,00E+00 5,58E-02 0,00E+00 0,00E+00 0,00E+00 0,00E+00 0,00E+00
-
TRPE MJ 3,91E+01 5,09E+00 2,37E+00 1,29E-03 1,79E+00 7,53E-01 2,21E-03
4,07E+02
SM kg 0,00E+00 0,00E+00 0,00E+00 0,00E+00 0,00E+00 0,00E+00 0,00E+00 0,00E+00
RSF MJ 0,00E+00 0,00E+00 0,00E+00 0,00E+00 0,00E+00 0,00E+00 0,00E+00 0,00E+00
NRSF MJ 0,00E+00 0,00E+00 0,00E+00 0,00E+00 0,00E+00 0,00E+00 0,00E+00 0,00E+00
-
W m3 1,07E-01 4,22E-04 5,86E-03 9,15E-05 1,86E-04 3,65E-03 1,82E-06
8,23E+00
RPEE Fornybar primærenergi brukt som energibærer; RPEM Fornybar primærenergi brukt som
råmateriale; TPE Total bruk av fornybar primærenergi; NRPE Ikke fornybar primærenergi brukt som
energibærer; NRPM Ikke fornybar primærenergi brukt som råmateriale; TRPE Total bruk av ikke fornybar
primærenergi; SM Bruk av sekundære materialer; RSF Bruk av fornybart sekundære brensel; NRSF Bruk av
ikke fornybart sekundære brensel; W Netto bruk av ferskvann
Livsløpets slutt – Avfall
Parameter Enhet A1-A3 A4 A5 C 1 C 2 C 3 C 4 D
2,32E- 3,55E- 6,65E- 9,09E- 1,94E-
HW kg 7,02E-03 3,56E-02 -2,65E-01
04 03 07 05 04
3,46E- 1,14E- 7,61E- 9,20E- 1,21E- -
NHW kg 1,73E+00 4,40E-02
01 01 05 02 03 1,05E+01
3,49E- 1,35E- 1,30E- 1,21E- 6,42E-
RW kg 2,18E-04 1,75E-06 -2,00E-03
05 05 08 05 09
HW Avhendet farlig avfall; NHW Avhendet ikke-farlig avfall; RW Avhendet radioaktivt avfall
Livsløpets slutt – Utgangsfaktorer
Paramete Enhe
A1-A3 A4 A5 C 1 C 2 C 3 C 4 D
r t
0,00E+0 0,00E+0 0,00E+0 0,00E+0 0,00E+0 0,00E+0 0,00E+0 0,00E+0
CR kg
0 0 0 0 0 0 0 0
0,00E+0 0,00E+0 0,00E+0 0,00E+0 0,00E+0 0,00E+0 0,00E+0
MR kg 3,09E-02
0 0 0 0 0 0 0
EPD for the best environmental decision 8
0,00E+0 0,00E+0 5,75E+0 0,00E+0 0,00E+0 7,72E+0 0,00E+0 0,00E+0
MER kg
0 0 0 0 0 0 0 0
-
0,00E+0 0,00E+0 0,00E+0 0,00E+0 0,00E+0 0,00E+0 0,00E+0
EEE MJ 2,95E+0
0 0 0 0 0 0 0
0
-
0,00E+0 0,00E+0 0,00E+0 0,00E+0 0,00E+0 0,00E+0 0,00E+0
ETE MJ 1,06E+0
0 0 0 0 0 0 0
2
CR Komponenter for gjenbruk, MR Materialer for resirkulering, MER Materialer for energigjenvinning, EEE
Eksportert elektrisk energi; ETE Eksportert termisk energi
Leseeksempel: 9,0 E-03 = 9,0*10-3 = 0,009
Informasjon om innholdet av biogent karbon ved port
Innhold av biogent karbon Enhet Verdi
Innhold av biogent karbon i produkt kg C 7,37
Innhold av biogent karbon i den medfølgende emballasjen kg C 0,55
Norske tilleggskrav
Klimagassutslipp fra bruk av elektrisitet i produksjonsfasen
Nasjonal produksjonsmiks fra import, lavspenning (produksjon av overføringslinjer, i tillegg til
direkte utslipp og tap i nettet) av anvendt elektrisitet i produksjonprosessen (A3).
Nasjonalt strømnett Enhet Verdi
Norsk miks, lav spenning kg CO2 ekv/kWh 0,0256
Ytterligere indikatorer for miljøpåvirkning nødvendig i NPCR Part A for construction
products
For å øke tydeligheten av biogent karbonbidrag til klimapåvirkning, kreves indikatoren GWP-
IOBC da den erklærer klimapåvirkninger beregnet i henhold til prinsippet om øyeblikkelig
oksidasjon. GWP-IOBC er også referert til som GWP-GHG i sammenheng med svensk lov om
offentlige anskaffelser.
Indikator Enhet A1-A3 A4 A5 C 1 C 2 C 3 C 4 D
kg CO2 3,22E- 3,43E- 7,82E- 1,18E- 2,23E- -
GWP-IOBC 6,27E+00 4,20E-01
ekv. 01 01 05 01 02 2,76E+01
GWP-IOBC Globalt oppvarmingspotensial beregnet etter prinsippet om umiddelbar oksidasjon.
Farlige stoffer
Erklæringen er basert på referanse til terskelverdier og/eller testresultater og/eller
sikkerhetsdatablad levert til EPD-verifikatorer. Detaljer tilgjengelig på forespørsel til EPD-eier.
X Produktet inneholder ingen stoffer fra REACH Kandidatliste eller den norske
prioritetslisten
□ Produktet inneholde stoffer som er under 0,1 vekt% på REACH Kandidatliste eller den
norske prioritetslisten.
EPD for the best environmental decision 9
□ Produktet inneholde stoffer fra REACH Kandidatliste eller den norske prioritetslisten, se
tabell under Spesifikke norske krav.
□ Produktet inneholder ingen stoffer på REACH Kandidatliste eller den norske
prioritetslisten. Produktet kan karakteriseres som farlig avfall (etter Avfallsforskiften,
Vedlegg III), se tabell under.
Inneklima
-
EPD for the best environmental decision 10
Bibliografi
Wærp, Silje Life Cycle assesment report for Arbor
NS-EN ISO 14025:2010 Miljømerker og deklarasjoner - Miljødeklarasjoner type III -
Prinsipper og prosedyrer.
NS-EN ISO 14044:2006 Miljøstyring - Livsløpsvurderinger - Krav og retningslinjer
NS-EN 15804:2012+A2:2019 Bærekraftig byggverk - Miljødeklarasjoner - Grunnleggende
produktkategoriregler for byggevarer
ISO 21930:2007 Bærekraftige bygninger og anlegg - Grunnleggende
produktkategoriregler for miljødeklarasjoner for byggevarer og
tjenester
Treteknisk institutt Treteknisk håndbok. 2 utgave 1999
SimaPro, v 8.2.3.0 LCA software, utviklet av PRé Sustainability
https://simapro.com/
Raadal et al. (2009) Raadal, H. L., Modahl, I. S. & Lyng, K-A. (2009). Klimaregnskap for
avfallshåndtering, Fase I og II. Oppdragsrapport nr 18.09 fra Østfoldforskning, Norge
EPD-Norge 2022 NPCR Part A:2021 Construction products and services
EPD-Norge 2022 NPCR 010:2022 v.1.0 Part B for building boards
SSB (2020) Tabell 04727 Fjernvarmebalanse (GWh), etter fjernvarme, statistikkvariabel og
år. For år 2020
NS-EN 16449:2014 Tre og trebaserte produkter - Beregning av biogent
karboninnhold i tre og omdanning til karbondioksid
NS-EN 16485:2014 Tømmer og skurlast - Miljødeklarasjoner - Produktkategoriregler
for tre og trebaserte produkter til bruk i byggverk
SSB (2022) Tabell 04730 Forbruk av brensel til bruttoproduksjon av fjernvarme (GWh),
etter energitype, statistikkvariabel og år. For år 2020
SSB (2022) Tabell 09469 Nettoproduksjon av fjernvarme, etter varmesentral,
statistikkvariabel og år. For år 2020.
Programoperatør tlf +47 23 08 80 00
Næringslivets Stiftelse for Miljødeklarasjoner
Postboks 5250 Majorstuen, 0303 Oslo e-post: post@epd-norge.no
Norge web www.epd-norge.no
Utgiver av deklarasjonen tlf +47 23 08 80 00
Næringslivets Stiftelse for Miljødeklarasjoner
Postboks 5250 Majorstuen, 0303 Oslo e-post: post@epd-norge.no
Norge web www.epd-norge.no
Eier av deklarasjonen tlf 47 75 18 50 00
Arbor-Hattfjelldal AS Fax
Arborveien 10, 8960 Hattfjelldal e-post: stian@arbor.no
web
Forfatter av livssyklusrapporten tlf 480 24 580
Asplan Viak AS Fax
EPD for the best environmental decision 11
Silje Wærp e-post: silje.warp@asplanviak.no
Kjørboveien 20, 1337 Sandvika web www.asplanviak.no
ECO Platform web www.eco-platform.org
ECO Portal web ECO Portal
EPD for the best environmental decision 12
EPD for the best
environmental
decision
Næringslivets Stiftelse for Miljødeklarasjoner
www.epd-norge.no
EPD for the best environmental decision 13
