UMWELT-PRODUKTDEKLARATION
nach ISO 14025 und EN 15804+A2
Deklarationsinhaber Austrotherm GmbH
Herausgeber Institut Bauen und Umwelt e.V. (IBU)
Programmhalter Institut Bauen und Umwelt e.V. (IBU)
Deklarationsnummer EPD-AUS-20220213-CBA2-DE
Ausstellungsdatum 22/06/2023
Gültig bis 21/06/2028
Austrotherm UNIPLATTE®
Austrotherm GmbH
www.ibu-epd.com | https://epd-online.com
Allgemeine Angaben
Austrotherm GmbH Austrotherm UNIPLATTE®
Programmhalter Inhaber der Deklaration
IBU – Institut Bauen und Umwelt e.V. Austrotherm GmbH
Hegelplatz 1 Friedrich Schmid­Straße 165
10117 Berlin 2754 Waldegg/Wopfing
Deutschland Österreich
Deklarationsnummer Deklariertes Produkt/deklarierte Einheit
EPD­AUS­20220213­CBA2­DE Austrotherm UNIPLATTE®
1 m², mit einer Stärke von 20 mm
Diese Deklaration basiert auf den Produktkategorien-Regeln: Gültigkeitsbereich:
Dämmstoffe aus Schaumkunststoffen, 01/08/2021 Datenbasis für die Ökobilanz ist das Jahr 2020 vom Produktionsstandort
(PCR geprüft und zugelassen durch den unabhängigen der Austrotherm GmbH in Purbach, Österreich.
Sachverständigenrat (SVR))
Der Inhaber der Deklaration haftet für die zugrundeliegenden Angaben und
Nachweise; eine Haftung des IBU in Bezug auf Herstellerinformationen,
Ausstellungsdatum Ökobilanzdaten und Nachweise ist ausgeschlossen.
22/06/2023
Die EPD wurde nach den Vorgaben der EN 15804+A2 erstellt. Im
Folgenden wird die Norm vereinfacht als EN 15804 bezeichnet.
Gültig bis
Verifizierung
21/06/2028
Die Europäische Norm EN 15804 dient als Kern­PCR
Unabhängige Verifizierung der Deklaration und Angaben gemäß ISO
14025:2011
intern X extern
Dipl.­Ing. Hans Peters
(Vorstandsvorsitzender des Instituts Bauen und Umwelt e.V.)
Florian Pronold Therese Daxner,
(Geschäftsführer des Instituts Bauen und Umwelt e.V.) Unabhängige/­r Verifizierer/­in
1 Umwelt­Produktdeklaration ­ Austrotherm GmbH ­ Austrotherm UNIPLATTE®
Produkt
Breite: 600 mm
Produktbeschreibung/Produktdefinition Stärke: 4–120 mm
Die Austrotherm UNIPLATTE® besteht aus einem rosa
extrudierten Polystyrol­Hartschaumkern (XPS) sowie einer Leistungswerte des Produkts entsprechend der
beidseitigen Beschichtung mit Textilglasgitter armierter Leistungserklärung in Bezug auf dessen wesentliche Merkmale
Spezialmörtelbeschichtung. Extrudierter Polystyrol­Hartschaum gemäß ÖNORM EN 13164:2013­03, Wärmedämmstoffe für
(XPS) ist ein Kunststoffschaumdämmstoff entsprechend der EN Gebäude ­ Werkmäßig hergestellte Produkte aus extrudiertem
13164, der in Form von Platten im Rohdichtebereich von >28 Polystyrolschaum (XPS) – Spezifikation.
kg/m³ produziert wird.
Grundstoffe/Hilfsstoffe
Die Platten werden in einer Stärke von 4 mm bis 120 mm mit Die Austrotherm UNIPLATTE® weist ein Flächengewicht von
gerader Kante produziert. ca. 3,18 kg/m² auf (Plattenstärke von 20 mm). Sie setzt sich
aus folgenden Komponenten zusammen:
Innerhalb dieser EPD wird das Produkt mit einer Stärke von Bezeichnung Wert Einheit
20mm deklariert. Mit Hilfe des der EPD beigefügten Anhangs
Mörtel 2,50 kg/m²
können die Ökobilanzergebnisse für sämtliche Platten mit
Textilglasgitter 0,18 kg/m²
anderen Stärken berechnet werden. Für das Inverkehrbringen
des Produkts in der EU/EFTA (mit Ausnahme der Schweiz) gilt XPS­Kern 0,50 kg/m²
die Verordnung (EU) Nr. 305/2011 (CPR). Das Produkt benötigt Als Hauptstoff für den XPS­Kern wird Standardpolystyrol
eine Leistungserklärung unter Berücksichtigung der ÖNORM (GPPS) [CAS 9003­53­6] mit 90–95 Masse­% eingesetzt.
EN 13164:2013-03, Wärmedämmstoffe für Gebäude - Dieses wird mit Hilfe eines Treibmittels mit 5–8 Massen­%
Werkmäßig hergestellte Produkte aus extrudiertem aufgeschäumt. Das Treibmittel besteht aus Kohlendioxid [CAS
Polystyrolschaum (XPS) – Spezifikation und die CE­ 124­38­9] und halogenfreien Co­Treibmitteln.
Kennzeichnung.
Der XPS­Kern besteht aus folgenden Grundstoffen:
Für die Verwendung gelten die jeweiligen nationalen
Bestimmungen. Rohstoffe/Hilfsstoffe Massenanteil
Polystyrol 90–95 %
Anwendung
Treibmittel 5–8 %
Die Austrotherm UNIPLATTE® ist wasserfest, wärmedämmend,
davon Kohlendioxid 40–80 %
druckfest und daher speziell geeignet als Trägerplatte für die
davon Co­Treibmittel 20–60 %
Fliesenverlegung im Dünnbettverfahren.
Flammschutzmittel 0,5–3 %
Additive (z.B. Farbstoffe) < 1 %
Die Gestaltungsmöglichkeiten der Austrotherm UNIPLATTE®
sind sehr vielseitig. Als Zusatzmittel wird das alternative Flammschutzmittel
bromiertes Butadien­Styrol­Copolymer, CAS­Nr. 1195978­93­8,
Die Austrotherm UNIPLATTE® ist daher ideal für den eingesetzt. Das XPS enthält kein HBCD und keine nach
Nassbereich in Bad­ und Wellnessanlagen geeignet. Sie kann REACH besonders besorgniserregenden Stoffe (SVHC).
sowohl im Neubau als auch bei Sanierungen eingesetzt Weiters werden dem Extruderprozess Zusatzstoffe (wie z. B.
werden. Verarbeitungshilfsstoffe, Farbstoffe) unter 1 % zugeführt.
Polystyrol und die Co­Treibmittel werden aus Erdöl und Erdgas
Verwendung findet sie als Fliesenträgerplatte im Wandbereich, hergestellt. Diese werden auf der Straße oder per Pipeline zu
als Trennwandlösung sowie im Bodenbereich. den Produktionsstandorten transportiert. CO2 wird als
Nebenprodukt aus verschiedenen Prozessen gewonnen und ist
Als Konstruktionsplatten können daraus Badmöbel, Sitzbänke, unbegrenzt verfügbar.
Liegen, Nischen und Regale erstellt werden.
Der Spezialmörtel besteht aus folgenden Grundstoffen:
Technische Daten
Rohstoffe/Hilfsstoffe Massenanteil
Füllstoffe (Kalksteinmehl, Quarzsand) 69 %
Bautechnische Daten des XPS-Kerns Bindemittel (Zement, Gips) 26 %
Additive 5 %
Bezeichnung Wert Einheit
Rohdichte 28 kg/m3
Das Produkt enthält Stoffe der ECHA­Liste der für eine
Wärmeleitfähigkeit Nennwert nach EN 13164 0,033W/(mK) Zulassung in Frage kommenden besonders
Druckfestigkeit nach EN 826 > 0,2 N/mm2 besorgniserregenden Stoffe oberhalb von 0,1 Massen­%: nein.
Zugfestigkeit nach EN 1607 > 0,2 N/mm2
Elastizitätsmodul nach EN 826 > 6 N/mm2
Wasserdampfdiffusionswiderstandszahl nach EN Referenz-Nutzungsdauer
100 ­
12088 Die Nutzungsdauer der Austrotherm UNIPLATTE® entspricht
Biegezugfestigkeit nach EN 12089 > 1 N/mm2 der Nutzungsdauer des Bauteils, in dem es verwendet wird.
Dies ist begründet in der ausgezeichneten mechanischen
Plattendimensionen:
Festigkeit und Beständigkeit gegenüber Wassereinwirkung.
Länge: 1300–2600 mm
2 Umwelt­Produktdeklaration ­ Austrotherm GmbH ­ Austrotherm UNIPLATTE®
LCA: Rechenregeln
• Herstellung der XPS­Blöcke, Schneiden des Kerns in
Deklarierte Einheit Platten und Aufbringung des Mörtels und der
Die deklarierte Einheit ist 1 m² Austrotherm UNIPLATTE mit Glasarmierung (A3),
einer Plattenstärke von 20 mm. • Herstellung der Verpackungsmaterialien, Holzpaletten
Die Platte besteht aus einer 18 mm starken XPS­Platte und und Polyethylenfolie (A3)
beidseitiger Beschichtung mit Glasarmierungsgewebe und • Transporte zur Nutzung (A4), 100 km
Mörtel von je ca.1 mm Stärke pro Seite. Das Flächengewicht • Thermische Verwertung der Verpackung (A5)
beträgt 3,18 kg/m². • Manueller Rückbau (C1)
Deklarierte Einheit • Transport zur Nachnutzung (C2), 50 km
• End of Life mit 2 Szenarien:
Bezeichnung Wert Einheit
1. Szenario: Thermische Verwertung in einer Anlage mit
Deklarierte Einheit 1 m2 einer Effizienz R1 größer 0,6 und anschließende
Rohdichte 159,2 kg/m3 Deponierung der Bestandteile als Schlacke (Modul
Flächengewicht 3,18 kg/m2 C3/1, C4/1)
2. Szenario: Deponierung aller Bestandteile (Modul
Schichtdicke 0,02 m
C3/2, C4/2)
Deklaration eines spezifischen Produkts aus einem Werk eines • Rückgewinnungs­ und Recyclingpotentiale (D) ­
Herstellers. außerhalb der Systemgrenzen
Innerhalb dieser EPD wird das Produkt mit einer Stärke von 20 Geographische Repräsentativität
mm deklariert. Mit Hilfe des der EPD beigefügten Anhangs Land oder Region, in dem/r das deklarierte Produktsystem
können die Ökobilanzergebnisse für sämtliche Platten mit hergestellt und ggf. genutzt sowie am Lebensende behandelt
anderen Stärken berechnet werden. wird: Europa
Systemgrenze
Vergleichbarkeit
Typ der EPD: Von der Wiege bis zum Werkstor mit den
Modulen C1–C4 und Modul D, (A1–A3, A4–A5, C, D) Grundsätzlich ist eine Gegenüberstellung oder die Bewertung
Die Ökobilanz betrachtet die folgenden Punkte des von EPD­Daten nur möglich, wenn alle zu vergleichenden
Lebenszyklus: Datensätze nach EN 15804 erstellt wurden und der
Gebäudekontext bzw. die produktspezifischen
• Extraktion und Aufbereitung von Rohstoffen, Herstellung
Leistungsmerkmale berücksichtigt werden.
der XPS­Vorprodukte sowie die Herstellung von
Als Hintergrunddatenbank wird GaBi ts verwendet.
Glasarmierungsgewebe und Mörtel (A1)
• Transport zum Ort der Herstellung, Purbach (A2)
LCA: Szenarien und weitere technische Informationen
Diese Verpackungsmaterialien werden innerhalb des Moduls
Charakteristische Produkteigenschaften biogener A5 thermisch verwertet. Resultierende potenzielle Gutschriften
Kohlenstoff für Strom und thermische Energie werden in Modul D deklariert.
Biogener Kohlenstoff ist lediglich in der Verpackung gebunden.
Das Produkt selbst enthält keinen biogenen Kohlenstoff.
Ende des Lebenswegs (C1–C4)
Informationen zur Beschreibung des biogenen Die Nachnutzungsphase betrachtet einen manuellen Rückbau.
Kohlenstoffgehalts am Werkstor Anschließend erfolgt der Transport (C2) zum Ort der
Bezeichnung WertEinheit Verwertung bzw. Entsorgung. Hierbei werden 50 km via LKW
Biogener Kohlenstoff im Produkt ­ kg C angenommen.
Biogener Kohlenstoff in der zugehörigen
0,06 kg C Zwei EoL­Szenarien (End of Life) werden betrachtet.
Verpackung
Szenario 1 analysiert die Umweltlast, die durch die
Verbrennung des Produkts entsteht. Dabei werden nicht­
Transport zu Baustelle (A4) brennbare Bestandteile nachträglich auf einer Deponie entsorgt
(Mörtel und Glasarmierungsgewebe).
Bezeichnung Wert Einheit
Transport Distanz 100 km
Szenario 2 betrachtet die Aufwendungen für die vollständige
Deponierung des Produkts.
Einbau ins Gebäude (A5)
Bezeichnung Wert Einheit
Im Rahmen der Ökobilanz wurden keine Verschnitte
berücksichtigt sowie kein maschineller Einbau ins Gebäude. Getrennt gesammelter Abfall 3,18 kg
Dies ist ggf. in Abhängigkeit vom Einzelfall gesondert zu Zur Energierückgewinnung (Modul C3/1) 3,18 kg
berücksichtigen. Zur Deponierung (Modul C4/2) 3,18 kg
Modul A5 umfasst hierbei lediglich die Entsorgung der
Wiederverwendungs-, Rückgewinnungs- und
Verpackung. Auf der Baustelle fallen folgende
Recyclingpotential (D), relevante Szenarioangaben
Verpackungsmaterialien an:
Modul D/1 beinhaltet zusätzlich den potenziellen Nutzen aus
Bezeichnung Wert Einheit
der Verbrennung der XPS­Platte nach der Nutzung. Modul D/2
Holzpalette 0,16 kg/m² beinhaltet den potenziellen Nutzen aus der Verbrennung der
Polyethylenfolie 0,0032 kg/m² Verpackungsmaterialien.
3 Umwelt­Produktdeklaration ­ Austrotherm GmbH ­ Austrotherm UNIPLATTE®
Randbedingungen. Für Strom wurde der europäische Grid­Mix
Es erfolgt die Berücksichtigung von Gutschriften für Strom und verwendet.
thermische Energie auf Basis von europäischen
4 Umwelt­Produktdeklaration ­ Austrotherm GmbH ­ Austrotherm UNIPLATTE®
LCA: Ergebnisse
Die folgenden Tabellen bilden die Umweltwirkung und Sachbilanzparameter entsprechend der Norm EN 15804 für den Lebensweg von
1 m² Austrotherm UNIPLATTE (20 mm ­ 3,18kg/m²) ab. Die Module C3, C4 und D werden für zwei EoL­­Szenarien ausgewiesen:
Die Module C3/1, C4/1 und D/1 beziehen sich auf die thermische Verwertung des Produkts. Dabei werden anfallende nicht­­brennbare
Bestandteile deponiert. Modul D/1 enthält im Rahmen von Szenario 1 neben potenziellen Gutschriften aus der thermischen Verwertung
der Verpackung auch Gutschriften aus der thermischen Verwertung des XPS­­Kerns. C3/2, C4/2 und D/2 beziehen sich auf die
vollständige Deponierung in der Nachnutzungsphase. Modul D enthält hierbei potenzielle Gutschriften infolge der thermischen
Verwertung der Verpackung (resultierend aus Modul A5).
ANGABE DER SYSTEMGRENZEN (X = IN ÖKOBILANZ ENTHALTEN; ND = MODUL ODER INDIKATOR NICHT DEKLARIERT;
MNR = MODUL NICHT RELEVANT)
Gutschriften
Stadium der
und Lasten
Produktionsstadium Errichtung Nutzungsstadium Entsorgungsstadium
außerhalb der
des Bauwerks
Systemgrenze
g n u g ro s re v ffo ts h o R tro p s n a rT g n u lle ts re H m o v tro p s n a rT m u z re lle ts re Htro s g n u d n e w re V e g a tn o M g n u d n e w n A /g n u z tu N g n u tla h d n a ts n I ru ta ra p e R z ta s rE g n u re u e n rE rü f z ta s n ie e ig re n E n e b ie rte B s a ds e d u ä b e G s e d rü f z ta s n ie re s s a W n e b ie rte B s a ds e d u ä b e G s e d s s irb A /u a b k c ü R tro p s n a rT g n u ld n a h e b lla fb A g n u g itie s e B ,­s g n u d n e w re v re d e iW ­s g n u n n iw e g k c ü R re d ola iz n e to p g n ilc y c e R
A1 A2 A3 A4 A5 B1 B2 B3 B4 B5 B6 B7 C1 C2 C3 C4 D
X X X X X MND MND MNR MNR MNR MND MND X X X X X
ERGEBNISSE DER ÖKOBILANZ – UMWELTAUSWIRKUNGEN nach EN 15804+A2: 1 m² Uniplatte
Indikator Einheit A1-A3 A4 A5 C1 C2 C3/1 C3/2 C4/1 C4/2 D/1 D/2
GWP­total kg CO 2­Äq. 3,3E+00 2,03E­02 2,92E­01 0 9,67E­03 2,01E+00 0 0 4,85E­02 ­7,92E­01 ­8,4E­02
GWP­fossil kg CO 2­Äq. 3,5E+00 2,01E­02 1,2E­02 0 9,56E­03 2,01E+00 0 0 4,82E­02 ­7,88E­01 ­8,35E­02
GWP­
biogenic
kg CO 2­Äq. ­2,12E­01 6E­05 2,8E­01 0 2,85E­05 6,06E­04 0 0 1,69E­04 ­3,96E­03 ­4,19E­04
GWP­luluc kg CO 2­Äq. 2,11E­03 1,64E­04 8,8E­06 0 7,78E­05 2,85E­04 0 0 1,41E­04 ­5,49E­04 ­5,79E­05
kg CFC11­
ODP 8,71E­12 3,95E­18 3,37E­17 0 1,88E­18 2,3E­15 0 0 1,87E­16 ­9,07E­15 ­9,58E­16
Äq.
AP mol H+­Äq. 6,97E­03 6,64E­05 3,65E­05 0 3,16E­05 8,96E­04 0 0 3,43E­04 ­1,03E­03 ­1,09E­04
EP­
kg P­Äq. 4,45E­06 5,95E­08 8,25E­09 0 2,83E­08 8,58E­07 0 0 8,08E­08 ­1,04E­06 ­1,1E­07
freshwater
EP­marine kg N­Äq. 1,9E­03 3,05E­05 1,21E­05 0 1,45E­05 3,15E­04 0 0 8,9E­05 ­2,93E­04 ­3,11E­05
EP­
mol N­Äq. 1,97E­02 3,4E­04 1,74E­04 0 1,62E­04 3,74E­03 0 0 9,78E­04 ­3,14E­03 ­3,33E­04
terrestrial
kg NMVOC­
POCP 8,89E­03 5,99E­05 3,24E­05 0 2,85E­05 8,61E­04 0 0 2,7E­04 ­8,23E­04 ­8,72E­05
Äq.
ADPE kg Sb­Äq. 4,38E­07 1,77E­09 5,66E­10 0 8,44E­10 3,52E­08 0 0 4,54E­09 ­1,32E­07 ­1,39E­08
ADPF MJ 7,24E+01 2,67E­01 6,11E­02 0 1,27E­01 5,37E+00 0 0 6,39E­01 ­1,37E+01 ­1,45E+00
m3 Welt­Äq.
WDP 3,99E­01 1,86E­04 2,54E­02 0 8,83E­05 4,59E­01 0 0 5,17E­03 ­6,09E­02 ­6,43E­03
entzogen
GWP = Globales Erwärmungspotenzial; ODP = Abbaupotenzial der stratosphärischen Ozonschicht; AP = Versauerungspotenzial von Boden und
Wasser; EP = Eutrophierungspotenzial; POCP = Bildungspotenzial für troposphärisches Ozon; ADPE = Potenzial für die Verknappung von abiotischen
Ressourcen – nicht fossile Ressourcen (ADP – Stoffe); ADPF = Potenzial für die Verknappung abiotischer Ressourcen – fossile Brennstoffe (ADP –
fossile Energieträger); WDP = Wasser­Entzugspotenzial (Benutzer)
ERGEBNISSE DER ÖKOBILANZ – INDIKATOREN ZUR BESCHREIBUNG DES RESSOURCENEINSATZES nach EN 15804+A2: 1
m² Uniplatte
Indikator Einheit A1-A3 A4 A5 C1 C2 C3/1 C3/2 C4/1 C4/2 D/1 D/2
PERE MJ 5,52E+00 1,53E­02 2,41E+00 0 7,3E­03 5,88E­01 0 0 8,61E­02 ­3,12E+00 ­3,29E­01
PERM MJ 2,4E+00 0 ­2,4E+00 0 0 0 0 0 0 0 0
PERT MJ 7,92E+00 1,53E­02 1,12E­02 0 7,3E­03 5,88E­01 0 0 8,61E­02 ­3,12E+00 ­3,29E­01
PENRE MJ 5,22E+01 2,68E­01 1,89E­01 0 1,27E­01 2,56E+01 0 0 6,39E­01 ­1,37E+01 ­1,45E+00
PENRM MJ 2,03E+01 0 ­1,28E­01 0 0 ­2,02E+01 0 0 0 0 0
PENRT MJ 7,25E+01 2,68E­01 6,12E­02 0 1,27E­01 5,37E+00 0 0 6,39E­01 ­1,37E+01 ­1,45E+00
SM kg 0 0 0 0 0 0 0 0 0 0 0
RSF MJ 0 0 0 0 0 0 0 0 0 0 0
NRSF MJ 0 0 0 0 0 0 0 0 0 0 0
FW m3 1,16E­02 1,76E­05 5,98E­04 0 8,36E­06 1,12E­02 0 0 1,58E­04 ­3,04E­03 ­3,21E­04
PERE = Erneuerbare Primärenergie als Energieträger; PERM = Erneuerbare Primärenergie zur stofflichen Nutzung; PERT = Total erneuerbare
Primärenergie; PENRE = Nicht­erneuerbare Primärenergie als Energieträger; PENRM = Nicht­erneuerbare Primärenergie zur stofflichen Nutzung;
PENRT = Total nicht erneuerbare Primärenergie; SM = Einsatz von Sekundärstoffen; RSF = Erneuerbare Sekundärbrennstoffe; NRSF = Nicht­
erneuerbare Sekundärbrennstoffe; FW = Nettoeinsatz von Süßwasserressourcen
5 Umwelt­Produktdeklaration ­ Austrotherm GmbH ­ Austrotherm UNIPLATTE®
ERGEBNISSE DER ÖKOBILANZ –ABFALLKATEGORIEN UND OUTPUTFLÜSSE nach EN 15804+A2:
1 m² Uniplatte
Indikator Einheit A1-A3 A4 A5 C1 C2 C3/1 C3/2 C4/1 C4/2 D/1 D/2
HWD kg 1,68E­04 1,41E­11 1,07E­11 0 6,71E­12 7,93E­10 0 0 6,79E­11 ­3,08E­09 ­3,26E­10
NHWD kg 5,58E­02 4,2E­05 2,48E­03 0 2E­05 1,21E+00 0 0 3,19E+00 ­6,44E­03 ­6,82E­04
RWD kg 8,95E­04 4,85E­07 3,02E­06 0 2,31E­07 4,43E­04 0 0 6,71E­06 ­1E­03 ­1,06E­04
CRU kg 0 0 0 0 0 0 0 0 0 0 0
MFR kg 0 0 0 0 0 0 0 0 0 0 0
MER kg 0 0 0 0 0 0 0 0 0 0 0
EEE MJ 0 0 3,61E­01 0 0 3,06E+00 0 0 0 0 0
EET MJ 0 0 6,48E­01 0 0 5,45E+00 0 0 0 0 0
HWD = Gefährlicher Abfall zur Deponie; NHWD = Entsorgter nicht gefährlicher Abfall; RWD = Entsorgter radioaktiver Abfall; CRU = Komponenten für
die Wiederverwendung; MFR = Stoffe zum Recycling; MER = Stoffe für die Energierückgewinnung; EEE = Exportierte Energie – elektrisch; EET =
Exportierte Energie – thermisch
ERGEBNISSE DER ÖKOBILANZ – zusätzliche Wirkungskategorien nach EN 15804+A2-optional:
1 m² Uniplatte
Indikator Einheit A1-A3 A4 A5 C1 C2 C3/1 C3/2 C4/1 C4/2 D/1 D/2
PM Krankheitsfälle 9,91E­08 3,77E­10 1,94E­10 0 1,79E­10 1,46E­08 0 0 4,26E­09 ­8,89E­09 ­9,41E­10
IR kBq U235­Äq. 1,22E­01 7,1E­05 4,77E­04 0 3,38E­05 6,5E­02 0 0 7,06E­04 ­1,64E­01 ­1,74E­02
ETP­fw CTUe 3,33E+01 1,98E­01 2,97E­02 0 9,41E­02 1,98E+00 0 0 3,64E­01 ­2,89E+00 ­3,05E­01
HTP­c CTUh 9,19E­10 4E­12 1,73E­12 0 1,9E­12 7,15E­11 0 0 5,37E­11 ­1,31E­10 ­1,38E­11
HTP­nc CTUh 5,15E­08 2,35E­10 7,44E­11 0 1,12E­10 4,66E­09 0 0 5,93E­09 ­5,15E­09 ­5,46E­10
SQP SQP 4E+01 9,16E­02 1,97E­02 0 4,36E­02 7,2E­01 0 0 1,29E­01 ­2,13E+00 ­2,25E­01
PM = Potenzielles Auftreten von Krankheiten aufgrund von Feinstaubemissionen; IR = Potenzielle Wirkung durch Exposition des Menschen mit U235;
ETP­fw = Potenzielle Toxizitätsvergleichseinheit für Ökosysteme; HTP­c = Potenzielle Toxizitätsvergleichseinheit für den Menschen (kanzerogene
Wirkung); HTP­nc = Potenzielle Toxizitätsvergleichseinheit für den Menschen (nicht kanzerogene Wirkung); SQP = Potenzieller Bodenqualitätsindex
Einschränkungshinweis 1 – gilt für den Indikator 'Potenzielle Wirkung durch Exposition des Menschen mit U235'.
Diese Wirkungskategorie behandelt hauptsächlich die mögliche Wirkung einer ionisierenden Strahlung geringer Dosis auf die
menschliche Gesundheit im Kernbrennstoffkreislauf. Sie berücksichtigt weder Auswirkungen, die auf mögliche nukleare Unfälle und
berufsbedingte Exposition zurückzuführen sind, noch auf die Entsorgung radioaktiver Abfälle in unterirdischen Anlagen. Die potenzielle
vom Boden, von Radon und von einigen Baustoffen ausgehende ionisierende Strahlung wird ebenfalls nicht von diesem Indikator
gemessen.
Einschränkungshinweis 2 – gilt für die Indikatoren: 'Potenzial für die Verknappung abiotischer Ressourcen ­ nicht fossile Ressourcen',
'Potenzial für die Verknappung abiotischer Ressourcen ­ fossile Brennstoffe', 'Wasser­Entzugspotenzial (Benutzer)', 'Potenzielle
Toxizitätsvergleichseinheit für Ökosysteme', 'Potenzielle Toxizitätsvergleichseinheit für den Menschen ­ kanzerogene Wirkung',
'Potenzielle Toxizitätsvergleichseinheit für den Menschen ­ nicht kanzerogene Wirkung', 'Potenzieller Bodenqualitätsindex".
Die Ergebnisse dieses Umweltwirkungsindikators müssen mit Bedacht angewendet werden, da die Unsicherheiten bei diesen
Ergebnissen hoch sind oder da es mit dem Indikator nur begrenzte Erfahrungen gibt.
Literaturhinweise
Standards
EN 15804
EN 826 ÖNORM EN 15804:2012­04, Nachhaltigkeit von Bauwerken ­
ÖNORM EN 826: 2013­04, Wärmedämmstoffe für das Umweltproduktdeklarationen ­ Grundregeln für die
Bauwesen ­ Bestimmung des Verhaltens bei Produktkategorie Bauprodukte.
Druckbeanspruchung.
ISO 14025
EN 1607 DIN EN ISO 14025:2011­10, Umweltkennzeichnungen und ­
ÖNORM EN 1607:2013­04, Wärmedämmstoffe für das deklarationen ­ Typ III Umweltdeklarationen ­ Grundsätze und
Bauwesen ­ Bestimmung der Zugfestigkeit senkrecht zur Verfahren.
Plattenebene.
Weitere Literatur
EN 12088
ÖNORM EN 12088: 2013­04, Wärmedämmstoffe für das GaBi ts
Bauwesen ­ Bestimmung der Wasseraufnahme durch Diffusion. GaBi ts Software & Dokumentation, Datenbank zur
Ganzheitlichen Bilanzierung. LBP, Universität Stuttgart und
EN 12089 sphera, Dokumentation der GaBi ts­Datensätze, 2021.
ÖNORM EN 12089: 2013, Wärmedämmstoffe für das http://www.gabi­software.com/databases
Bauwesen ­ Bestimmung des Verhaltens bei
Biegebeanspruchung. IBU 2021
Allgemeine EPD­Programmanleitung des Institut Bauen und
EN 13164 Umwelt e.V. (IBU). Version 1.1, Berlin: Institut Bauen und
ÖNORM EN 13164: 2013­03, Wärmedämmstoffe für Gebäude ­ Umwelt e.V., 2016. www.ibu­epd.com
Werkmäßig hergestellte Produkte aus extrudiertem
Polystyrolschaum (XPS) – Spezifikation. PCR Teil AProduktkategorie­Regeln für gebäudebezogene
6 Umwelt­Produktdeklaration ­ Austrotherm GmbH ­ Austrotherm UNIPLATTE®
Produkte und Dienstleistungen. Teil A: Rechenregeln für die epd.com
Ökobilanz und Anforderungen an den Projektbericht nach EN
15804+A2:2019 (v1.2). Berlin: Institut Bauen und Umwelt e.V. REACH
(Hrsg.). 17.11.2021. European Chemicals Agency (ECHA), 2021: Liste der für eine
Zulassung in Frage kommenden besonders
PCR: Dämmstoffe aus Schaumkunststoffen besorgniserregenden Stoffe, veröffentlich gemäß REACH­
Produktkategorie­Regeln für gebäudebezogene Produkte und Verordnung (EG) 1907/2006 zur Registrierung, Bewertung,
Dienstleistungen. Teil B: Anforderungen an die EPD für Zulassung und Beschränkung chemischer Stoffe.
Dämmstoffe aus Schaumkunststoffen, 01.02.2017. www.ibu­
7 Umwelt­Produktdeklaration ­ Austrotherm GmbH ­ Austrotherm UNIPLATTE®
Herausgeber
Institut Bauen und Umwelt e.V. +49 (0)30 3087748­ 0
Hegelplatz 1 info@ibu­epd.com
10117 Berlin www.ibu­epd.com
Deutschland
Programmhalter
Institut Bauen und Umwelt e.V. +49 (0)30 3087748­ 0
Hegelplatz 1 info@ibu­epd.com
10117 Berlin www.ibu­epd.com
Deutschland
Ersteller der Ökobilanz
Sphera Solutions GmbH +49 711 341817­0
Hauptstraße 111­ 113 info@sphera.com
70771 Leinfelden­Echterdingen www.sphera.com
Deutschland
Inhaber der Deklaration
Austrotherm GmbH +43 (0) 2633/401­0
Friedrich Schmid­Straße 165 info@austrotherm.at
2754 Waldegg/Wopfing www.austrotherm.at
Österreich
8 Umwelt­Produktdeklaration ­ Austrotherm GmbH ­ Austrotherm UNIPLATTE®
