UMWELT-PRODUKTDEKLARATION
nach ISO 14025 und EN 15804+A2
Deklarationsinhaber IVRSA e.V.
Herausgeber Institut Bauen und Umwelt e.V. (IBU)
Programmhalter Institut Bauen und Umwelt e.V. (IBU)
Deklarationsnummer EPD-IVR-20240103-CBA1-DE
Ausstellungsdatum 16.04.2024
Gültig bis 15.04.2029
Außenliegender Raffstore
Industrievereinigung Rollladen,
Sonnenschutz und Automation – IVRSA e.V.
www.ibu-epd.com | https://epd-online.com
Allgemeine Angaben
Industrievereinigung Rollladen, Außenliegender Raffstore
Sonnenschutz und Automation – IVRSA e.V.
Programmhalter Inhaber der Deklaration
IBU – Institut Bauen und Umwelt e.V. IVRSA e.V.
Hegelplatz 1 Heinrichstraße 79
10117 Berlin 36037 Fulda
Deutschland Deutschland
Deklarationsnummer Deklariertes Produkt/deklarierte Einheit
EPD-IVR-20240103-CBA1-DE 1 m² außenliegender Raffstore
Diese Deklaration basiert auf den Produktkategorien-Regeln: Gültigkeitsbereich:
Sonnenschutzsysteme, 01.08.2021 In dieser Verbands-EPD (Environmental Product Declaration bzw. Umwelt
(PCR geprüft und zugelassen durch den unabhängigen Produktdeklaration) wird eine spezifische Produktkonfiguration
Sachverständigenrat (SVR)) außenliegender Raffstoren deklariert. Dieses System außenliegender
Raffstoren wird von Herstellern produziert, die Mitglied der IVRSA sind. Die
Daten basieren auf der Produktion in Mitteleuropa im Zeitraum 2020 -
Ausstellungsdatum 2022.
Die Daten wurden von 5 Unternehmen zur Verfügung gestellt, die
16.04.2024
einbaufertige Sonnenschutzsysteme herstellen (Alulux GmbH, Beck+Heun
GmbH, REFLEXA-WERKE Albrecht GmbH, HELLA Sonnenschutztechnik
GmbH und WAREMA Renkhoff SE). Weitere Daten wurden von
Gültig bis
Unternehmen zur Verfügung gestellt, die spezielle Teile und vorgefertigte
15.04.2029 Produkte herstellen (Somfy GmbH und VEKA AG). Die Konfiguration der
Komponenten der außenliegenden Raffstoren basiert auf dem insgesamt
meistverkauften/relevantesten Produkt.
Der Inhaber der Deklaration haftet für die zugrundeliegenden Angaben und
Nachweise; eine Haftung des IBU in Bezug auf Herstellerinformationen,
Ökobilanzdaten und Nachweise ist ausgeschlossen.
Die EPD wurde nach den Vorgaben der EN 15804+A2 erstellt. Im
Folgenden wird die Norm vereinfacht als EN 15804 bezeichnet.
Verifizierung
Die Europäische Norm EN 15804 dient als Kern-PCR
Dipl.-Ing. Hans Peters
Unabhängige Verifizierung der Deklaration und Angaben gemäß ISO
(Vorstandsvorsitzende/r des Instituts Bauen und Umwelt e.V.)
14025:2011
intern X extern
Florian Pronold Mrs Kim Allbury,
(Geschäftsführer/in des Instituts Bauen und Umwelt e.V.) (Unabhängige/-r Verifizierer/-in)
1 Umwelt-Produktdeklaration - Industrievereinigung Rollladen, Sonnenschutz und Automation – IVRSA e.V. - Außenliegender Raffstore
Produkt
Außenliegende Raffstoren sind außenliegende
Produktbeschreibung/Produktdefinition Sonnenschutzsysteme, die der Beschattung dienen. Die
Außenliegende Raffstoren sind außenliegende Verwendung dieser Produkte unterliegt den jeweiligen
Sonnenschutzprodukte. Der Raffstore besteht aus horizontalen nationalen Vorschriften.
Lamellen. Die Lamellen sind seitlich in Führungsschienen
eingehängt oder seilgeführt und können vom Benutzer je nach Technische Daten
Sonnenstand ausgerichtet werden. Der außenliegende Die anwendbaren Daten beruhen auf der Leistungserklärung
Raffstore wird im eingefahrenen Zustand in einem gemäß der BauPVO und den harmonisierten Normen auf
Kastensystem verstaut. Das Produkt kann hand- oder Grundlage der Maschinenrichtlinie.
kraftbetrieben sein. Leistungswerte des Produkts gemäß der Leistungserklärung
Im Sommer können außenliegende Raffstoren als (BauPVO) in Bezug auf seine wesentlichen Merkmale gemäß
Wärmeschutz eingesetzt werden. Bei diesem System wird die EN 13659:2004+A1:2008.
aus der Sonneneinstrahlung resultierende Absorptionswärme
Bautechnische Daten
bereits vor den zu beschattenden Fensterteilen nach außen
Windwiderstand nach EN 1932 ist nicht anwendbar. Zur
abgeführt. Das Eindringen unerwünschter Sonnenwärme in das
Beurteilung der Eignung des Sonnenschutzsystems werden die
Gebäudeinnere kann minimiert werden. Die jeweiligen
Anwendungsempfehlungen des Herstellers herangezogen.
Raffstoren können je nach Lamellenform eine fast vollständige
Wärmedurchgangskoeffizienten, Schallpegelunterschiede und
Verdunkelung erzielen. Dank der Einstellmöglichkeiten lässt
sonstige Produkteigenschaften hängen von der jeweiligen
sich je nach Sonnenstand ein Gleichgewicht zwischen
Einbausituation, Farbe und Größe des Sonnenschutzsystems
Lichtdurchlässigkeit, Tageslichtnutzung und Beschattung
herstellen. Das verringert die Überhitzung von Gebäuden und Bezeichnung WertEinheit
minimiert die erforderliche Kühlenergie sowie den Temperaturfaktor (fRSI) ≥0,7 -
Energieverbrauch für künstliche Beleuchtung. Abminderungsfaktor des Energiedurchlassgrades
0,25 -
(Fc)
Für das Inverkehrbringen des Produkts in der Europäischen
Union/Europäischen Freihandelsassoziation (EU/EFTA) (mit
Ausnahme der Schweiz) gilt die Verordnung (EU) Nr. 30512011
(BauPVO). Das Produkt benötigt eine Leistungserklärung unter
Grundstoffe/Hilfsstoffe
Berücksichtigung der Norm EN 13659:2004+A1:2008,
Das deklarierte Sonnenschutzsystem besteht prozentual
Abschlüsse außen - Leistungs- und Sicherheitsanforderungen
ausgedrückt aus folgenden Stoffen.
und die CE-Kennzeichnung.
Für die Anwendung und Nutzung gelten die jeweiligen Bezeichnung Wert Einheit
nationalen Vorschriften. Aluminium 72 %
Stahl 16 %
Produktkonfiguration PVC 3 %
Die Konfiguration des in der EPD deklarierten Produkts besteht
Metalle (sonstige) 2 %
aus den folgenden Hauptkomponenten:
PA 2 %
•Vorbaukasten für außenliegenden Raffstore (Aluminium,
beschichtet) Sonstige 5 %
•Lamellen für außenliegenden Raffstore (Aluminium
Dieses Produkt enthält Stoffe, die in der .Kandidatenliste für
beschichtet, Breite 80 mm)
besonders besorgniserregende und zulassungspflichtige
•Führungsschienen (Aluminium, beschichtet)
Stoffe" (Substances of Very High Concem, SVHC) (Datum:
•Motor (kabelgesteuert, inkl. 1,2 m Kabel)
06.12.2023) aufgeführt sind, mit einem Massenanteil von mehr
•Kopfleiste/Einzelkomponenten
als 0, 1 Prozent: Nein.
Die Ergebnisse der Ökobilanz von Varianten oder Referenz-Nutzungsdauer
abweichenden Abmessungen des deklarierten Produkts Die Lebensdauer des Produkts wird im Wesentlichen durch die
können auf Anfrage von den Mitgliedsunternehmen, die an Häufigkeit der Anwendung/Betätigung bestimmt. Die Anzahl der
dieser EPD-Studie mitgewirkt haben, zur Verfügung gestellt Bedienzyklen in der höchsten Lebensdauerklasse 3 nach der
werden. Produktnorm EN 13659 beträgt 10.000 Auf- und
Abfahrvorgänge, 20.000 Umdrehungen (1 Zyklus = 1 Auf- und
Anwendung
Abfahrvorgang mit 2 Umdrehungen).
LCA: Rechenregeln
Bezeichnung Wert Einheit
Deklarierte Einheit
Deklarierte Einheit 1 m2
Die deklarierte Einheit ist 1 m2 Sonnenschutzsystem nach den
PCR.
Flächengewicht 7,84 kg/m2
Die repräsentative Größe des Sonnenschutzes bezieht sich auf Schichtdicke nicht relevant m
eine Standardfenstergröße nach EN 14351-1 mit einer Fläche
Die EPD deklariert einen Durchschnitt eines bestimmten
von 1,82 m2 und einem Breiten-Höhen-Verhältnis von 1,23 m Produkts aus Werken mehrerer Hersteller von
mal 1,48 m. Für die Berechnung der Ökobilanz wurden Sonnenschutzsystemen. Die Ermittlung des Durchschnitts
Prozesse und Massen entsprechend von der repräsentativen erfolgte durch Gewichtung nach den
Größe auf die deklarierte Einheit skaliert. Gesamtproduktionsmengen der Hersteller. Die EPD ist für den
Deklarierte Einheit und Massereferenz Verband der IVRSA repräsentativ. Angesichts der Variabilität
2 Umwelt-Produktdeklaration - Industrievereinigung Rollladen, Sonnenschutz und Automation – IVRSA e.V. - Außenliegender Raffstore
der Produktionsdaten der einzelnen Hersteller kann es berücksichtigt das Recycling von Metallen, die nach der
aufgrund unterschiedlicher Produktionstechnologien, Demontage das Ende der Abfalleigenschaft erreichen. Es wird
Lieferketten und Standorte zu leichten Schwankungen davon ausgegangen, dass Materialien mit einem Heizwert vor
kommen. einem Verbrennungsprozess nicht das Ende der
Abfalleigenschaft erreichen. Thermische Behandlung der
Materialien in HMVA unter Annahme eines R1-Werts von> 0,6.
Die Sammelquote wird auf 100 % festgesetzt.
Systemgrenze
Modul C4: Im Hinblick auf die Entsorgung wird in Modul C4 für
Deklarationstyp in Bezug auf die gemäß Abschnitt 5.2 der inerte Materialien ohne Heizwert (z. B. Glasfasern) ein
EN 15804+A2 abgedeckten Lebenszyklusstadien: Wiege bis europäisches Szenario für durchschnittliche
Werkstor (Cradle to Gate) (A 1 - A3) mit den Optionen A4, A5, Deponieemissionen deklariert.
Modul B6, Module C1 - C4 und Modul D. Modul D: Modul D beinhaltet die Gutschriften aus dem
Recycling und der Verbrennung von anfallenden
Module A 1 bis A3: Diese Module berücksichtigen die Produktionsabfällen in Modul A3 sowie der Verbrennung von
Herstellung aller Systemkomponenten einschließlich der Verpackungsmaterialien in Modul A5 zusammen mit den
Bereitstellung aller Rohstoffe, Halbfabrikate und Energie sowie Gutschriften durch recycelbare Materialien, die am Ende des
der Abfallbehandlung bis zum Ende der Abfalleigenschaft oder Lebenszyklus anfallen, und den Gutschriften in Verbindung mit
der Entsorgung von Produktionsabfällen. Die Auswirkungen den Verbrennungsprozessen in Modul C3. Für die thermische
des Verpackungsmaterials werden berücksichtigt. und elektrische Energie, die in den Modulen A3, A5 und C3
durch die thermische Behandlung von Produktions-,
Modul A4: Dieses Modul berücksichtigt den 100 km langen Verpackungs- und Produktabfällen erzeugt wird, wurden die
Transport zur Baustelle (Lkw-Transport, Diesel, EURO 6). Der vermiedenen Lasten durch die Umwandlung des Strommixes
Transportweg kann bei Bedarf durch lineare Skalierung der und der thermischen Energie aus Erdgas unter Verwendung
Ergebnisse der Ökobilanz von Modul A4 projektspezifisch europäischer Datensätze berechnet.
angepasst werden.
Betrachtungszeitraum
Modul A5: Dieses Modul berücksichtigt die Behandlung von Der Betrachtungszeitraum für die Erhebung der
Verpackungsmaterial in der Einbauphase durch Produktionsdaten und der daraus resultierenden
Energierückgewinnung. Thermische Behandlung in Durchschnittswerte bezieht sich auf die Jahre 2020 - 2022.
Hausmüllverbrennungsanlagen (HMVA) unter der Annahme
eines R1-Werts von> 0,6. Der Einbauaufwand wird nicht
deklariert, da von einem manuellen Einbau ausgegangen wird.
Geographische Repräsentativität
Modul B6: Land oder Region, in dem/r das deklarierte Produktsystem
Berechnung der Szenarien nach PCR Teil B: 20.000 Zyklen für hergestellt und ggf. genutzt sowie am Lebensende behandelt
Raffstoren, wobei ein Zyklus ein einmaliges Kippen und Drehen wird: Europa
umfasst.
Vergleichbarkeit
Modul C1: Es wird davon ausgegangen, dass die Demontage
des Produkts manuell erfolgt. Modul Grundsätzlich ist eine Gegenüberstellung oder die Bewertung
C1 werden daher keine Umweltauswirkungen zugeordnet. von EPD-Daten nur möglich, wenn alle zu vergleichenden
Datensätze nach EN 15804 erstellt wurden und der
Modul C2: Dieses Modul berücksichtigt den 50 km langen Gebäudekontext bzw. die produktspezifischen
Transport zum Ort der Abfallbehandlung/Entsorgung (Lkw Leistungsmerkmale berücksichtigt werden. Hintergrunddaten
Transport, Diesel, EURO 6). wurden den Sphera MLC-Datenbanken, Version CUP 2023.1,
entnommen.
Modul C3: Das Szenario zum Ende des Lebenswegs
LCA: Szenarien und weitere technische Informationen
Charakteristische Produkteigenschaften biogener Die folgenden technischen Informationen sind Grundlage für
Kohlenstoff die deklarierten Module oder können für die Entwicklung von
Das Produkt selbst enthält keinen biogenen Kohlenstoff. Das spezifischen Szenarien im Kontext einer Gebäudebewertung
Verpackungsmaterial enthält biogenen Kohlenstoff aus der genutzt werden.
Verwendung von Holz und Pappe/Papier.
Transport zur Baustelle (A4)
Anmerkung: 1 kg biogener Kohlenstoff entspricht 44/12 kg C02. Bezeichnung Wert Einheit
Liter Treibstoff (je kg transportierter Waren ) 0,0025 l/100km
Informationen zur Beschreibung des Gehalts an biogenem
Kohlenstoff am Werkstor Transport Distanz 100 km
Bezeichnung WertEinheit Auslastung (einschließlich Leerfahrten) 61 %
Biogener Kohlenstoff im Produkt - kg C Volumen-Auslastungsfaktor 1 -
Biogener Kohlenstoff in der zugehörigen
0,37 kg C Einbau ins Gebäude (A5)
Verpackung
Notiz: 1 kg biogener Kohlenstoff ist äquivalent zu 44/12 kg
CO .
2
3 Umwelt-Produktdeklaration - Industrievereinigung Rollladen, Sonnenschutz und Automation – IVRSA e.V. - Außenliegender Raffstore
Bezeichnung WertEinheit Ende des Lebenswegs (C1 - C4)
Ausgabestoffe nach der Abfallbehandlung vor Ort Die Sammelquote für Schrott am Ende der Lebensdauer wird
1,02 kg
(Verpackungsabfälle - Summe) auf 100 % festgesetzt. Der Transport in Modul C2 umfasst
Verpackungsabfälle (Holz) 0,22 kg einen Transportweg von 50 km (identische Merkmale wie beim
Verpackungsabfälle (Pappe) 0,66 kg Transport in Modul A4). In der folgenden Tabelle sind die
Bruttoschrottmengen am Ende der Lebensdauer aufgeführt.
Verpackungsabfälle (Kunststoffe) 0,14 kg
Bezeichnung Wert Einheit
Getrennt gesammelt Abfalltyp 7,84 kg
Energieeinsatz für das Betreiben des Gebäudes (86)
Zum Recycling 7 kg
Der Stromverbrauch und die Ergebnisse der Ökobilanz für das
Zur Energierückgewinnung 0,8 kg
Modul B6 beziehen sich auf eine Anzahl von 20.000
Zur Deponierung 0,04 kg
Bedienzyklen, wobei ein Zyklus ein einmaliges Kippen und
Drehen umfasst. Wiederverwendungs-, Rückgewinnungs- und/oder
Da der Motor im repräsentativen System kabelgebunden ist, Recyclingpotenzial (D), relevante Szenarioinformationen
wird keine Energie im Bereitschaftszustand verbraucht (der
angegebene Energiebetrag bezieht sich zu 100 % auf den Recyclingpotenziale für Metalle werden für die Menge der
Energiebedarf während der Bedienzyklen). Netto-Schrottströme berechnet und in Modul D deklariert.
Bezeichnung Wert Einheit Potenzielle Gutschriften aus Energierückgewinnungsverfahren
in den Modulen A3, A5 und C3 sind in Modul D deklariert.
Stromverbrauch 15,4 kWh
4 Umwelt-Produktdeklaration - Industrievereinigung Rollladen, Sonnenschutz und Automation – IVRSA e.V. - Außenliegender Raffstore
LCA: Ergebnisse
Die Ergebnisse der Ökobilanz von Varianten oder abweichenden Abmessungen des deklarierten Produkts können auf Anfrage von den
Mitgliedsunternehmen, die an dieser EPD mitgewirkt haben, zur Verfügung gestellt werden.
Die Ergebnisse der Ökobilanz für das Modul B6 beruhen auf 20.000 Bedienzyklen, wie im Abschnitt "Ökobilanz: Szenarien" in dieser
EPD beschrieben.
ANGABE DER SYSTEMGRENZEN (X = IN ÖKOBILANZ ENTHALTEN; MND = MODUL ODER INDIKATOR NICHT DEKLARIERT;
MNR = MODUL NICHT RELEVANT)
Gutschriften
Stadium der
und Lasten
Produktionsstadium Errichtung Nutzungsstadium Entsorgungsstadium
außerhalb der
des Bauwerks
Systemgrenze
g n u g ro s re v ffo ts h o R tro p s n a rT g n u lle ts re H m o v tro p s n a rT m u z re lle ts re Htro s g n u d n e w re V e g a tn o M g n u d n e w n A /g n u z tu N g n u tla h d n a ts n I ru ta ra p e R z ta s rE g n u re u e n rE rü f z ta s n ie e ig re n E n e b ie rte B s a ds e d u ä b e G s e d rü f z ta s n ie re s s a W n e b ie rte B s a ds e d u ä b e G s e d s s irb A /u a b k c ü R tro p s n a rT g n u ld n a h e b lla fb A g n u g itie s e B ,-s g n u d n e w re v re d e iW -s g n u n n iw e g k c ü R re d ola iz n e to p g n ilc y c e R
A1 A2 A3 A4 A5 B1 B2 B3 B4 B5 B6 B7 C1 C2 C3 C4 D
X X X X X MND MND MNR MNR MNR X MND X X X X X
ERGEBNISSE DER ÖKOBILANZ – UMWELTAUSWIRKUNGEN nach EN 15804+A2: 1 m² External Venetian Blind (specific
weight 7.84 kg/m²)
Indikator Einheit A1-A3 A4 A5 B6 C1 C2 C3 C4 D
GWP-total kg CO 2-Äq. 6,27E+01 6,6E-02 1,85E+00 6,51E+00 0 2,92E-02 1,66E+00 6,71E-04 -3,04E+01
GWP-fossil kg CO 2-Äq. 6,39E+01 6,52E-02 4,92E-01 6,51E+00 0 2,89E-02 1,66E+00 6,69E-04 -3,03E+01
GWP-biogenic kg CO 2-Äq. -1,29E+00 1,93E-04 1,36E+00 3,24E-03 0 8,53E-05 1,93E-04 0 -8,7E-02
GWP-luluc kg CO 2-Äq. 3,15E-02 6,05E-04 4,18E-05 5,95E-04 0 2,67E-04 3,54E-05 2,08E-06 -5,95E-03
ODP kg CFC11-Äq. 1,51E-10 8,49E-15 1,69E-13 6,4E-11 0 3,76E-15 4,45E-13 1,7E-15 -2,27E-10
AP mol H+-Äq. 2,41E-01 8,65E-05 3,61E-04 9,91E-03 0 3,82E-05 9,68E-04 4,74E-06 -1,16E-01
EP-freshwater kg P-Äq. 1,1E-04 2,39E-07 6,4E-08 6,44E-06 0 1,06E-07 1,29E-07 1,35E-09 -1,54E-05
EP-marine kg N-Äq. 4,3E-02 2,98E-05 1,2E-04 2,8E-03 0 1,32E-05 4,38E-04 1,23E-06 -1,53E-02
EP-terrestrial mol N-Äq. 4,63E-01 3,57E-04 1,63E-03 2,95E-02 0 1,58E-04 5,2E-03 1,35E-05 -1,66E-01
kg NMVOC-
POCP 1,95E-01 7,5E-05 3,23E-04 7,73E-03 0 3,32E-05 1,13E-03 3,7E-06 -4,84E-02
Äq.
ADPE kg Sb-Äq. 4,52E-04 4,3E-09 1,8E-09 3,15E-07 0 1,9E-09 3,85E-09 3,08E-11 -2,92E-04
ADPF MJ 9,2E+02 8,89E-01 4,83E-01 1,43E+02 0 3,93E-01 1,04E+00 8,9E-03 -4,23E+02
m3 Welt-Äq.
WDP 7,44E+00 7,89E-04 1,94E-01 5,47E-01 0 3,49E-04 1,69E-01 7,34E-05 -1,48E+00
entzogen
GWP = Globales Erwärmungspotenzial; ODP = Abbaupotenzial der stratosphärischen Ozonschicht; AP = Versauerungspotenzial von Boden und
Wasser; EP = Eutrophierungspotenzial; POCP = Bildungspotenzial für troposphärisches Ozon; ADPE = Potenzial für die Verknappung von abiotischen
Ressourcen – nicht fossile Ressourcen (ADP – Stoffe); ADPF = Potenzial für die Verknappung abiotischer Ressourcen – fossile Brennstoffe (ADP –
fossile Energieträger); WDP = Wasser-Entzugspotenzial (Benutzer)
ERGEBNISSE DER ÖKOBILANZ – INDIKATOREN ZUR BESCHREIBUNG DES RESSOURCENEINSATZES nach EN 15804+A2: 1
m² External Venetian Blind (specific weight 7.84 kg/m²)
Indikator Einheit A1-A3 A4 A5 B6 C1 C2 C3 C4 D
PERE MJ 3,08E+02 6,47E-02 1,52E+01 1,96E+01 0 2,86E-02 2,34E-01 1,45E-03 -1,94E+02
PERM MJ 1,51E+01 0 -1,51E+01 0 0 0 0 0 0
PERT MJ 3,23E+02 6,47E-02 1,1E-01 1,96E+01 0 2,86E-02 2,34E-01 1,45E-03 -1,94E+02
PENRE MJ 8,97E+02 8,93E-01 7,09E+00 1,43E+02 0 3,95E-01 1,87E+01 8,91E-03 -4,23E+02
PENRM MJ 2,42E+01 0 -6,61E+00 0 0 0 -1,76E+01 0 0
PENRT MJ 9,21E+02 8,93E-01 4,84E-01 1,43E+02 0 3,95E-01 1,04E+00 8,91E-03 -4,23E+02
SM kg 2,38E+00 0 0 0 0 0 0 0 5,79E+00
RSF MJ 0 0 0 0 0 0 0 0 0
NRSF MJ 0 0 0 0 0 0 0 0 0
FW m3 6,62E-01 7,09E-05 4,57E-03 3,28E-02 0 3,14E-05 4,05E-03 2,25E-06 -3,4E-01
PERE = Erneuerbare Primärenergie als Energieträger; PERM = Erneuerbare Primärenergie zur stofflichen Nutzung; PERT = Total erneuerbare
Primärenergie; PENRE = Nicht-erneuerbare Primärenergie als Energieträger; PENRM = Nicht-erneuerbare Primärenergie zur stofflichen Nutzung;
PENRT = Total nicht erneuerbare Primärenergie; SM = Einsatz von Sekundärstoffen; RSF = Erneuerbare Sekundärbrennstoffe; NRSF = Nicht-
erneuerbare Sekundärbrennstoffe; FW = Nettoeinsatz von Süßwasserressourcen
ERGEBNISSE DER ÖKOBILANZ –ABFALLKATEGORIEN UND OUTPUTFLÜSSE nach EN 15804+A2:
1 m² External Venetian Blind (specific weight 7.84 kg/m²)
Indikator Einheit A1-A3 A4 A5 B6 C1 C2 C3 C4 D
HWD kg 1,13E-06 2,76E-12 1,26E-11 8,29E-09 0 1,22E-12 3,27E-11 1,94E-13 -1,81E-07
NHWD kg 1,41E+01 1,36E-04 3,78E-02 3,15E-02 0 6,02E-05 1,87E-01 4,45E-02 -7,69E+00
RWD kg 4,44E-02 1,67E-06 2,37E-05 2,23E-02 0 7,39E-07 3,07E-05 1,02E-07 -4,59E-02
5 Umwelt-Produktdeklaration - Industrievereinigung Rollladen, Sonnenschutz und Automation – IVRSA e.V. - Außenliegender Raffstore
CRU kg 0 0 0 0 0 0 0 0 0
MFR kg 5,45E-01 0 0 0 0 0 7E+00 0 0
MER kg 0 0 0 0 0 0 0 0 0
EEE MJ 0 0 1,43E+00 0 0 0 2,03E+00 0 0
EET MJ 0 0 2,56E+00 0 0 0 3,81E+00 0 0
HWD = Gefährlicher Abfall zur Deponie; NHWD = Entsorgter nicht gefährlicher Abfall; RWD = Entsorgter radioaktiver Abfall; CRU = Komponenten für
die Wiederverwendung; MFR = Stoffe zum Recycling; MER = Stoffe für die Energierückgewinnung; EEE = Exportierte Energie – elektrisch; EET =
Exportierte Energie – thermisch
ERGEBNISSE DER ÖKOBILANZ – zusätzliche Wirkungskategorien nach EN 15804+A2-optional:
1 m² External Venetian Blind (specific weight 7.84 kg/m²)
Indikator Einheit A1-A3 A4 A5 B6 C1 C2 C3 C4 D
PM Krankheitsfälle 2,65E-06 6,24E-10 2,07E-09 8,96E-08 0 2,76E-10 4,78E-09 5,83E-11 -1,83E-06
IR kBq U235-Äq. 8,14E+00 2,49E-04 3,78E-03 3,35E+00 0 1,1E-04 3,93E-03 1,17E-05 -9,3E+00
ETP-fw CTUe 3,44E+02 6,32E-01 2,39E-01 4,1E+01 0 2,79E-01 5,46E-01 4,86E-03 -1,59E+02
HTP-c CTUh 5E-08 1,29E-11 1,49E-11 7,39E-10 0 5,72E-12 2,88E-11 7,48E-13 -1,06E-08
HTP-nc CTUh 1E-06 6,88E-10 6,74E-10 3,78E-08 0 3,05E-10 2,21E-09 8,22E-11 -1,69E-07
SQP SQP 2,36E+02 3,72E-01 1,5E-01 1,93E+01 0 1,64E-01 2,27E-01 2,16E-03 -1,5E+01
PM = Potenzielles Auftreten von Krankheiten aufgrund von Feinstaubemissionen; IR = Potenzielle Wirkung durch Exposition des Menschen mit U235;
ETP-fw = Potenzielle Toxizitätsvergleichseinheit für Ökosysteme; HTP-c = Potenzielle Toxizitätsvergleichseinheit für den Menschen (kanzerogene
Wirkung); HTP-nc = Potenzielle Toxizitätsvergleichseinheit für den Menschen (nicht kanzerogene Wirkung); SQP = Potenzieller Bodenqualitätsindex
Einschränkungshinweis 1 – gilt für den Indikator „Potenzielle Wirkung durch Exposition des Menschen mit U235“.
Diese Wirkungskategorie behandelt hauptsächlich die mögliche Wirkung einer ionisierenden Strahlung geringer Dosis auf die
menschliche Gesundheit im Kernbrennstoffkreislauf. Sie berücksichtigt weder Auswirkungen, die auf mögliche nukleare Unfälle und
berufsbedingte Exposition zurückzuführen sind, noch auf die Entsorgung radioaktiver Abfälle in unterirdischen Anlagen. Die potenzielle
vom Boden, von Radon und von einigen Baustoffen ausgehende ionisierende Strahlung wird ebenfalls nicht von diesem Indikator
gemessen.
Einschränkungshinweis 2 – gilt für die Indikatoren: „Potenzial für die Verknappung abiotischer Ressourcen - nicht fossile Ressourcen“,
„Potenzial für die Verknappung abiotischer Ressourcen - fossile Brennstoffe“, „Wasser-Entzugspotenzial (Benutzer)“, „Potenzielle
Toxizitätsvergleichseinheit für Ökosysteme“, „Potenzielle Toxizitätsvergleichseinheit für den Menschen - kanzerogene Wirkung“,
„Potenzielle Toxizitätsvergleichseinheit für den Menschen - nicht kanzerogene Wirkung“, „Potenzieller Bodenqualitätsindex".
Die Ergebnisse dieses Umweltwirkungsindikators müssen mit Bedacht angewendet werden, da die Unsicherheiten bei diesen
Ergebnissen hoch sind oder da es mit dem Indikator nur begrenzte Erfahrungen gibt.
Literaturhinweise
Normen IBU PCR Teil A
PCR - Teil A: Rechenregeln für die Ökobilanz und
EN 13569 Anforderungen an den Hintergrundbericht nach
EN 13659:2015 Abschlüsse außen und Außenjalousien - EN 15804+A2:2019, Version 1.3, Institut Bauen und Umwelt
Leistungs- und Sicherheitsanforderungen; Deutsche Fassung e.V., https://ibu-epd.com/, 2022
EN 13659:2015
IBU PCR Teil B
ISO 14025 PCR- Teil B: Anforderungen an die EPD für
EN ISO 14025:2011: Umweltkennzeichnungen und - Sonnenschutzsysteme, Version v8, 19.10.2023, Institut Bauen
deklarationen - Typ III Umweltdeklarationen - Grundsätze und und Umwelt e.V., www.bau-umwelt.com, 2023
Verfahren
IBU 2021
EN 14351-1 Institut Bauen und Umwelt e.V.: Allgemeine Anleitung für das
EN 14351-1 :2006+A2:2016: Fenster und Türen - Produktnorm, EPD-Programm des Instituts Bauen und Umwelt e.V., Version
Leistungseigenschaften - Teil 1: Fenster und Außentüren 2.0, Berlin: Institut Bauen und Umwelt e.V., 2021 www.ibu-
epd.com
EN 15804
EN 15804:2012+A2:2019+AC:2021, Nachhaltigkeit von LCAfE Software und MLC-Datenbanken
Bauwerken - Umweltproduktdeklarationen - Grundregeln für die LCAfE- und MLC-Datenbanken (ehemals GaBi) von Sphera.
Produktkategorie Bauprodukte Version CUP 2023.1, Sphera Solutions GmbH,
https://sphera.com/product-sustainability-gabi-data-search/,
EN 1932 2023
EN 1932:2013 Abschlüsse und Markisen - Widerstand gegen
Windlast - Prüfverfahren und Nachweiskriterien; Deutsche SVHC
Fassung EN 1932:2013 Kandidatenliste für besonders besorgniserregende und
zulassungspflichtige Stoffe (Candidate List of Substances of
Very High Cancern for Authorisation, SVHC), Europäische
Weitere Literaturhinweise Chemikalienagentur (ECHA), 2023
BauPVO
Verordnung (EU) Nr. 305/2011 (BauPVO) - Bauprodukte, 2011
6 Umwelt-Produktdeklaration - Industrievereinigung Rollladen, Sonnenschutz und Automation – IVRSA e.V. - Außenliegender Raffstore
Herausgeber
Institut Bauen und Umwelt e.V. +49 (0)30 3087748- 0
Hegelplatz 1 info@ibu-epd.com
10117 Berlin www.ibu-epd.com
Deutschland
Programmhalter
Institut Bauen und Umwelt e.V. +49 (0)30 3087748- 0
Hegelplatz 1 info@ibu-epd.com
10117 Berlin www.ibu-epd.com
Deutschland
Ersteller der Ökobilanz
Sphera Solutions GmbH +49 711 341817-0
Hauptstraße 111- 113 info@sphera.com
70771 Leinfelden-Echterdingen www.sphera.com
Deutschland
Inhaber der Deklaration
IVRSA e.V. 0661 – 90196011
Heinrichstraße 79 nfo@ivrsa.de
36037 Fulda https://ivrsa.de/
Deutschland
7 Umwelt-Produktdeklaration - Industrievereinigung Rollladen, Sonnenschutz und Automation – IVRSA e.V. - Außenliegender Raffstore
