UMWELT-PRODUKTDEKLARATION
nach ISO 14025 und EN 15804+A2
Deklarationsinhaber REHAU Industries SE & Co. KG
Herausgeber Institut Bauen und Umwelt e.V. (IBU)
Programmhalter Institut Bauen und Umwelt e.V. (IBU)
Deklarationsnummer EPD-REH-20240255-IBA1-DE
Ausstellungsdatum 06.08.2024
Gültig bis 05.08.2029
AWASCHACHT PP
REHAU Industries SE & Co. KG
www.ibu-epd.com | https://epd-online.com
1. Allgemeine Angaben
REHAU Industries SE & Co. KG AWASCHACHT PP
Programmhalter Inhaber der Deklaration
IBU – Institut Bauen und Umwelt e.V. REHAU Industries SE & Co. KG
Hegelplatz 1 Helmut-Wagner-Straße 1
10117 Berlin 95111 Rehau
Deutschland Deutschland
Deklarationsnummer Deklariertes Produkt/deklarierte Einheit
EPD-REH-20240255-IBA1-DE 1 kg AWASCHACHT PP Kanalschachtsystem
Diese Deklaration basiert auf den Produktkategorien-Regeln: Gültigkeitsbereich:
Schächte aus Kunststoff für erdverlegte drucklose Die EPD gilt für die Kanalschachtsysteme
Abwasserrohrsysteme, 23.04.2024
• AWASCHACHT PP DN 600
(PCR geprüft und zugelassen durch den unabhängigen
• AWASCHACHT PP DN 800
Sachverständigenrat (SVR))
• AWASCHACHT PP DN 1000
hergestellt im
Ausstellungsdatum • REHAU-Werk Viechtach, Deutschland
der Firma
06.08.2024
• REHAU Industries SE & Co. KG.
Gültig bis Die Herstellung der Kanalschachtsysteme erfolgt in Deutschland. Die
Produkte werden weltweit verwendet, mit dem Fokus auf Europa.
05.08.2029
Es handelt sich um eine Durchschnitts-EPD, bei der die oben genannten
Produkte über eine durchschnittliche Produktvariante deklariert werden.
Der Inhaber der Deklaration haftet für die zugrundeliegenden Angaben und
Nachweise; eine Haftung des IBU in Bezug auf Herstellerinformationen,
Ökobilanzdaten und Nachweise ist ausgeschlossen.
Die EPD wurde nach den Vorgaben der EN 15804+A2 erstellt. Im
Folgenden wird die Norm vereinfacht als EN 15804 bezeichnet.
Verifizierung
Dipl.-Ing. Hans Peters
Die Europäische Norm EN 15804 dient als Kern-PCR
(Vorstandsvorsitzende/r des Instituts Bauen und Umwelt e.V.)
Unabhängige Verifizierung der Deklaration und Angaben gemäß ISO
14025:2011
intern X extern
Florian Pronold Matthias Klingler,
(Geschäftsführer/in des Instituts Bauen und Umwelt e.V.) (Unabhängige/-r Verifizierer/-in)
1 Umwelt-Produktdeklaration - REHAU Industries SE & Co. KG - AWASCHACHT PP
2. Produkt
Bezeichnung WertEinheit
2.1 Produktbeschreibung/Produktdefinition
Polypropylen (Neuware, eingesetzt in Konus,
Die EPD gilt für die Kanalschachtsysteme: 94 %
Schachtring und -boden)
• AWASCHACHT PP DN 600 Farbmasterbatch 1 %
• AWASCHACHT PP DN 800
Dichtung 5 %
• AWASCHACHT PP DN 1000
Steigsprossen 1 %
Es handelt sich um Kanalschachtsysteme aus füllstofffreiem 1) Das Produkt/Erzeugnis/mindestens ein Teilerzeugnis enthält
Polypropylen (PP). Die Systeme bestehen jeweils aus einem keine Stoffe der ECHA-Liste gemäß der
Schachtboden, einem Konus und optional aus einem oder Chemikalienverordnung (EG) Nr. 1907/2006 der für eine
mehreren Schachtringen. Zwischen den Elementen werden Zulassung in Frage kommenden besonders
Dichtungen verbaut und für den Einstieg stehen einbaubare besorgniserregenden Stoffe (en: Substances of Very High
Steigsprossen zu Verfügung. Beide Elemente sind ebenfalls Concern – SVHC) (Datum 18.03.2024) oberhalb von 0,1
Teil der Deklaration. Massen-%.
Für die Verwendung des Produkts gelten die jeweiligen 2) Das Produkt/Erzeugnis/mindestens ein Teilerzeugnis enthält
Bestimmungen am Ort der Verwendung und die technischen keine weiteren CMR-Stoffe der Kategorie 1A oder 1B, die nicht
Bestimmungen aufgrund dieser Vorschriften. auf der Kandidatenliste gemäß der Chemikalienverordnung
(EG) Nr. 1907/2006 stehen, oberhalb von 0,1 Massen-% in
2.2 Anwendung
mindestens einem Teilerzeugnis.
Das Schachtsystem AWASCHACHT PP wird für Kanalsysteme
im Tiefbau eingesetzt. Das Schachtsystem wird angewandt zur 3) Dem vorliegenden Bauprodukt wurden keine Biozidprodukte
Leitung von Schmutz-, Misch- und Regenwasser. Zudem sind zugesetzt und es wurde nicht mit Biozidprodukten behandelt
die Schächte je nach Ausführung besteigbar, dienen somit als (es handelt sich damit nicht um eine behandelte Ware im Sinne
Einstiegspunkt in das Kanalsystem und bieten die Möglichkeit der Biozidprodukteverordnung (EU) Nr. 528/2012).
der Inspektion und Reinigung des Kanals.
2.6 Herstellung
2.3 Technische Daten
Die Komponenten der Kanalschächte (Konus, Schachtring
Die technischen Daten der Produkte, die im Geltungsbereich und -boden) werden im Spritzgussverfahren hergestellt. Dafür
der EPD liegen, sind unter Verweis auf die den einzelnen Daten wird das PP-Granulat vor der Verarbeitung getrocknet,
zugrundeliegenden Prüfregeln genannt. anschließend gemischt mit einem Farbmasterbatch und in der
Die Schachtsysteme AWASCHACHT PP erfüllen die relevanten Spritzgießmaschine formgebend verarbeitet.
Normen EN 13598-2 und EN 476.
Bautechnische Daten Das REHAU-Werk in Viechtach arbeitet mit einem zertifizierten
Qualitätsmanagementsystem nach ISO 9001.
Bezeichnung Wert Einheit
Polypropylen, 2.7 Umwelt und Gesundheit während der Herstellung
Werkstoff -
füllstofffrei
Die gesetzlichen Vorschriften zum Umgang mit Abluft,
Dichte des Werkstoffs gemäß EN Abwasser, Abfällen und Lärmemission werden eingehalten oder
13598-2, geprüft nach EN ISO 1183- 890–950 kg/m3 unterschritten. Die Gesundheit der Mitarbeitenden wird
1 während der Herstellung nicht gefährdet.
Ringsteifigkeit des Steigrohrs,
gemäß EN 13598-2, geprüft nach EN mind. 4 kN/m2 Im REHAU-Werk Viechtach werden zertifizierte
ISO 13268 Managementsysteme zur Umwelt nach ISO 14001 und zur
Nenndurchmesser des Steigrohrs Energie nach ISO 50001 genutzt. Außerdem nimmt das Werk
nach EN 13598-2 600–1000 mm an der "Operation Clean Sweep" teil, zur Vermeidung der
Emissionen von Kunststoffgranulat in die Umwelt.
2.4 Lieferzustand 2.8 Produktverarbeitung/Installation
Die Kanalschachtsysteme AWASCHACHT PP sind mit Zur Installation der Kanalschächte werden die Bauteile per
Nenndurchmessern zwischen DN 600 und DN 1000 verfügbar. Hand oder Absenkvorrichtung in den Graben gelassen. Die
Die Produkte werden, je nach Größe in unterschiedlicher Fügestellen der Bauteile werden mit Gleitmittel präpariert, die
Anzahl, auf Holzpaletten mit Transportsicherung oder ohne Dichtungen angebracht und die Bauteile im Graben verbunden.
Verpackung ausgeliefert.
2.9 Verpackung
2.5 Grundstoffe/Hilfsstoffe
Die Elemente des Kanalschachts werden, je nach Größe in
Zusammensetzung des Kanalschachts unterschiedlicher Anzahl, auf Paletten gestapelt und mit
Die Zusammensetzung des durchschnittlichen Kanalschachts Spannbändern fixiert. Teilweise werden die Elemente auch
in Masse-% bezogen auf die deklarierte Einheit ist in der ohne Verpackung ausgeliefert.
folgenden Tabelle angegeben. Durch Rundungen können sich
2.10 Nutzungszustand
Abweichungen in der Gesamtsumme ergeben.
Die Polymere sind stabilisiert und hoch alterungsbeständig.
2.11 Umwelt und Gesundheit während der Nutzung
Es bestehen keine Hinweise auf eine Wirkungsbeziehung
zwischen dem Kanalschacht und der Umwelt oder der
Gesundheit während der Nutzung.
2 Umwelt-Produktdeklaration - REHAU Industries SE & Co. KG - AWASCHACHT PP
2.12 Referenz-Nutzungsdauer 2.14 Nachnutzungsphase
Für AWASCHACHT PP ist mit einer Lebensdauer von Nach Ende der Nutzungsdauer kann der Kanalschacht
mindestens 100 Jahren auszugehen. ausgebaut und dem werkstofflichen Recycling zugeführt
werden. Mit einem Rücknahmesystem bietet REHAU aktuell die
Die Polymere von AWASCHACHT PP sind hochgradig Möglichkeit an, ausgediente Rohrsysteme und
stabilisiert und alterungsbeständig über die Nutzungsdauer. Verarbeitungsreste von Rohren von der Baustelle
Dazu kommt eine chemische Beständigkeit bei pH-Werten zurückzunehmen und einer Verwertung, z. B. dem
zwischen 1 (sauer) und 13 (basisch). werkstofflichen Recycling zuzuführen. Dies ist auch für die
Kanalschächte aus Kunststoff denkbar.
Wenn keine werkstoffliche Verwertung möglich oder gewünscht
2.13 Außergewöhnliche Einwirkungen ist, kann AWASCHACHT PP am Ende des Lebenszyklus
Brand thermisch unter Energierückgewinnung verwertet werden.
Durch die Verlegung im Erdboden sind die Auswirkungen eines
Brandes nicht relevant für die Betrachtung des 2.15 Entsorgung
Kanalschachtsystems. Je nach lokalen Gegebenheiten kann statt der werkstofflichen
oder thermischen Verwertung eine Deponierung stattfinden.
Wasser
Die Kanalschächte sind auf Fremdwasserdichtheit bei Abfallschlüssel nach europäischem Abfallverzeichnis (AVV):
permanentem Überdruck per Hochwassersimulation geprüft 20 01 39 Kunststoffe
und mit dem Qualitätssiegel "IKT Fremdwasserdicht"
ausgezeichnet. 2.16 Weitere Informationen
Weitere Informationen können der Produktseite sowie dem
Mechanische Zerstörung Katalog entnommen werden, auffindbar unter:
Von einer mechanischen Zerstörung des Produkts während der
Nutzung ist nicht auszugehen. https://bs.rehau.com/de-de/loesungen-fuer-den-
tiefbau/abwasser/schachtsysteme/awaschacht
3. LCA: Rechenregeln
3.1 Deklarierte Einheit
Als deklarierte Einheit wird "1 kg Kanalschachtsystem ohne
Produktverpackung" verwendet, das die Komponenten Konus,
Schachtring und -boden sowie Dichtungen und Steigsprossen
umfasst. Eine massenanteilige Aufteilung der Komponenten ist
in 2.5 dargestellt. Die Produktverpackung wird separat zum
Produkt betrachtet und ist ebenfalls Teil der Ökobilanz.
Für die LCA wurde eine Durchschnittsvariante des
Kanalschachts AWASCHACHT PP bilanziert. Diese basiert auf
den Verkaufsmengen für das Bezugsjahr 2022 und deckt damit
alle Produktvarianten (gelistet in 2.1) ab. Der zugehörige
Massebezug unterscheidet sich je nach Nennweite und
verwendeten Komponenten im Schachtsystem.
Angabe der deklarierten Einheit Im Folgenden sind die berücksichtigten Lebenswegabschnitte
bzw. Prozessmodule für die Herstellung der
Bezeichnung Wert Einheit
Kanalschachtsysteme detailliert aufgelistet:
Deklarierte Einheit 1 kg
Massenbezug 5,5–179,5 kg/Stk A1–A3 Herstellungsphase
Rohdichte (zw. 890–950 kg/m³) 920 kg/m³
• Produktion der Roh-, Hilfs- und Betriebsstoffe sowie der
Der Massebezug einzelner Komponenten kann dem Vorprodukte inkl. Transport zum jeweiligen Werk
Produktkatalog AWASCHACHT PP entnommen werden. • Energiebereitstellung für die Produktion
• Produktion und Verpackung des Kanalschachtsystems
im Werk Viechtach
3.2 Systemgrenze • Externe Wiederaufbereitung der Produktionsabfälle und
Es wird der gesamte Produktlebenszyklus von AWASCHACHT Rückführung in Produktion
PP betrachtet – siehe Fließschema. • Verwertung weiterer Abfälle inkl. Transport
Typ der EPD: Wiege bis Bahre (Module A, B, C, D).
A4–A5 Aufbauphase
Das nachfolgende Fließschema zeigt die Systemgrenzen bei
• Transport des Produkts zur Baustelle
der Bilanzierung von AWASCHACHT PP:
• Einbau des Kanalschachts
• Verwertung der Produktverpackung
B Nutzungsphase
• Nutzung des Kanalschachtsystems (B1)
• Instandhaltung des Kanalschachtsystems (B2)
• Betrieblicher Energie- und Wassereinsatz (B6, B7)
3 Umwelt-Produktdeklaration - REHAU Industries SE & Co. KG - AWASCHACHT PP
Modellierung wurde mit der Software LCA for Experts von
C1–C4 Entsorgung Sphera (Version 10.7, ehemals GaBi) durchgeführt.
Es werden drei 100-%-Entsorgungsszenarien angenommen:
3.6 Datenqualität
1. End-of-Life (EoL) Szenario 1: 100 % Rückbau des
Die spezifischen Vordergrunddaten für die Herstellung von
Kanalschachts mit anschließender werkstofflicher
AWASCHACHT PP stammen von REHAU Industries SE & CO.
Verwertung (Modul C3/1 und D/1 in der Auswertung).
KG. Die geographische und technische Repräsentativität wird
2. EoL-Szenario 2: 100 % Rückbau des Kanalschachts mit
als gut eingestuft. Die zeitliche Repräsentativität wird als sehr
anschließender energetischer Verwertung (Modul C3/2
gut eingestuft. Insgesamt werden weit über 80 % der
und D/2 in der Auswertung).
spezifischen Daten als gut bis sehr gut eingeschätzt.
3. EoL-Szenario 3: 100 % Rückbau des Kanalschachts
und Entsorgung auf einer lokalen Deponie (Modul C4/3
Die Hintergrunddaten aus der Datenbank Managed LCA
in der Auswertung)
Content weisen eine gute Repräsentativität (geographisch,
technisch, zeitlich) bei mindestens 80 % aller Kernindikatoren
D Wiederverwendungs-, Rückgewinnungs- und/oder
auf.
Recyclingpotentiale
Wiederverwendungs-, Rückgewinnungs-, und/oder 3.7 Betrachtungszeitraum
Recyclingpotentiale sind in den Entsorgungsszenarien
Die spezifischen Daten zur Herstellung sowie der
vorhanden, da hier die Kanalschachtsysteme einer
Energiebedarf von AWASCHACHT PP wurden über das
energetischen bzw. stofflichen Verwertung zugeführt werden,
Produktionsjahr 2022 erhoben.
aus denen Energie bzw. Sekundärmaterialien zurückgewonnen
werden, die außerhalb der Systemgrenze genutzt werden 3.8 Geographische Repräsentativität
können. Land oder Region, in dem/r das deklarierte Produktsystem
hergestellt und ggf. genutzt sowie am Lebensende behandelt
3.3 Abschätzungen und Annahmen
wird: Deutschland
Von REHAU Industries SE & Co. KG stammen die Primärdaten
zur Zusammensetzung des Kanalschachtsystems sowie die
Daten zur Energienutzung, den Transportstrecken sowie den 3.9 Allokation
Verpackungen von Produkt und Rohstoffen. Im Fall von Modul A1–A3:
vorhandenen Datenlücken wurden diese mit statistischen Bei der Herstellung von AWASCHACHT PP entstehen keine
Durchschnitts- und Erfahrungswerten gefüllt. Co-Produkte. Bei der Ermittlung der Energieaufwendungen für
das Kanalschachtsystem wurde die gemessene Energie über
Für die Produktion in Viechtach wurde der Energiebedarf mit die anteilige produzierte Tonnage von AWASCHACHT PP
Grünstrom berechnet, jeglicher andere Strombedarf mit dem allokiert.
deutschen Residualmix. Der Anteil des mit grünem Strom
gedeckten Strombedarfs am Gesamtstrombedarf im REHAU- Modul C3/1:
Werk Viechtach beträgt 100 %. Bei der werkstofflichen Verwertung des Kanalschachtsystems
am Ende des Lebenszyklus werden die Auswirkungen des
Während die Kanalschachtsysteme in Deutschland hergestellt Recyclings bis einschließlich des "Mahlens" dem
werden, kann die Verwendung global passieren. Der Fokus Kanalschachtsystem zugerechnet. Als Mahlgut verliert das
liegt allerdings auf Europa. Die Verwertung am Rezyklat seinen Abfallstatus und tritt aus der Systemgrenze
Lebenswegsende richtet sich nach dem Ort der Verwendung. aus.
Für die Modellierung wurde daher ein europäisches Szenario
am Lebenswegsende angenommen. Modul D:
Es wird angenommen, dass das Rezyklat außerhalb der
3.4 Abschneideregeln
Systemgrenze nur zu 50 % Polymer-Neuware ersetzen kann. In
In der vorliegenden EPD wurden alle relevanten Inputs und
die Vorteile aus der Nachnutzung von Sekundärmaterial wird
Outputs bei der Bilanzierung mit einbezogen. Aufgrund der sehr
daher ein Faktor S = 0,5 einbezogen.
geringen Relevanz wurden einzelne Prozesse bzw. Materialien
nicht berücksichtigt, für die keine Daten vorhanden waren. Alle 3.10 Vergleichbarkeit
nicht berücksichtigten Prozesse haben einen jeweiligen Masse- Grundsätzlich ist eine Gegenüberstellung oder die Bewertung
und Energieanteil von < 1 % und gemeinsam einen Masse- und von EPD-Daten nur möglich, wenn alle zu vergleichenden
Energieanteil von < 5 % im Bezug zur deklarierten Einheit. Datensätze nach EN 15804 erstellt wurden und der
Gebäudekontext bzw. die produktspezifischen
3.5 Hintergrunddaten
Leistungsmerkmale berücksichtigt werden.
Für die Ökobilanz wurden ausschließlich Hintergrunddaten aus
Hintergrunddatenbank: Managed LCA Content von Sphera
der Datenbank Managed LCA Content von Sphera (Version
(Version 2023.2, ehemals GaBi-Datenbank).
2023.2, ehemals GaBi-Datenbank) herangezogen. Die
4. LCA: Szenarien und weitere technische Informationen
Biogener Kohlenstoffgehalt für AWASCHACHT PP
Charakteristische Produkteigenschaften biogener
Kohlenstoff Bezeichnung Wert Einheit
Die Masse des im Kanalschachtsystem gebundenen biogenen kg C / d.
Biogener Kohlenstoff im Produkt < 0,05
Kohlenstoffs macht weniger als 5 % des Produktgewichts aus. E.
Auf eine genaue Angabe wird daher verzichtet. Die verwendete Biogener Kohlenstoff in der kg C / d.
0,022
Produktverpackung aus Holz weist laut Hintergrunddatensatz je Produktverpackung E.
kg Holz ca. 43,5 % biogenen Kohlenstoff auf.
Notiz: 1 kg biogener Kohlenstoff ist äquivalent zu 44/12 kg
CO .
2
4 Umwelt-Produktdeklaration - REHAU Industries SE & Co. KG - AWASCHACHT PP
Modul B2 kein zusätzliches Wasser oder Energie zum Betrieb
des Kanalschachtsystems eingesetzt werden. Somit fallen in
Die folgenden technischen Informationen sind Grundlage für den Modulen B6 und B7 keine Emissionen an.
die deklarierten Module oder können für die Entwicklung von
spezifischen Szenarien im Kontext einer Gebäudebewertung
Referenz Nutzungsdauer
genutzt werden, wenn Module nicht deklariert werden (MND).
Bezeichnung Wert Einheit
Modul A4: Transport zur Baustelle
Lebensdauer nach Angabe Hersteller 100 a
Der Transport zur Baustelle erfolgt per 32-t-Lkw mit einem
Reinigungsintervall (Spülung) 10 a
Ladegewicht von 22 t. Als durchschnittliche Transportdistanz
wird eine Strecke von 450 km angewandt. Modul C: EoL-Szenario 1 – 100 % Recycling
Nach Ende der Nutzungsphase wird der Kanalschacht per
Bezeichnung Wert Einheit Bagger ausgehoben unter Einsatz mechanischer Energie aus
Kanalschacht, verpackt 1 kg 0,012 kg Diesel pro d. E. Dadurch fallen 0,037 m³
Produktverpackung 0,05 kg Bodenaushub an, die anschließend wieder in den Graben
gefüllt werden (Modul C1). Der ausgehobene Schacht wird
Diesel für Transport (32-t-Lkw, 450 km) 0,012 kg
über eine Distanz von 50 km per Lkw zu einem lokalen
Modul A5: Einbau Verwerter transportiert (Modul C2).
Zum Einbau der Kanalschächte wird per Bagger unter Einsatz
Im EoL-Szenario 1 wird der komplette Kanalschacht
mechanischer Energie (Diesel) ein Graben ausgehoben. Dabei
werkstofflich verwertet und dabei bis zum Mahlgut aufbereitet.
entsteht ein Bodenaushub von 0,037 m³ pro deklarierter
Für das Reinigen und Aufmahlen werden 1,5 L Wasser und
Einheit. Der Untergrund wird per Vibrationsplatte verdichtet
0,146 kWh elektrische Energie pro d. E. verwendet. Dabei fällt
unter Einsatz mechanischer Energie (Diesel). Mit dem
ein Ausschuss von 5 % an, der thermisch verwertet wird mit
Gleitmittel werden Fügestellen präpariert. Zu- und Abläufe des
Energierückgewinnung (Modul C3/1). Es entstehen Vorteile
Schachts werden mit Sand unterfüttert. Dieser wird lokal per
oder Lasten außerhalb der Systemgrenzen durch eine
Lkw über eine Distanz von 10 km bezogen. Der Bodenaushub
mögliche Nutzung des Mahlguts anstelle von Neuware-
dient zur Befüllung des Grabens, welcher anschließend wieder
Kunststoff. Mit einem Substitutionsfaktor S = 0,5 wird
verdichtet wird.
berücksichtigt, dass Mahlgut nur teilweise Neuware ersetzen
Die Produktverpackung wird gesammelt und per Lkw über eine
kann. Zusätzliche Vorteile entstehen durch die Nutzung der
Distanz von 50 km zu einem lokalen Entsorger zur thermischen
Energie aus der Verbrennung der Ausschüsse (D/1).
Verwertung mit Energierückgewinnung gebracht.
Bezeichnung Wert Einheit
Bezeichnung Wert Einheit
Exportierte elektrische Energie 0,093 kWh
Kanalschacht, verpackt (zum Einbau) 1 kg
Exportierte thermische Energie 0,594 MJ
Produktverpackung (zur energetischen
0,05 kg
Verwertung) Weiterverwendbares Recyclingmaterial (mit
0,475 kg
Substitutionsfaktor S = 0,5)
4,43E-
Gleitmittel kg
06
Modul C: EoL-Szenario 2 – 100 % Energetische Verwertung
3,01E-
Sand (zur Unterfüllung) kg Die Module C1 und C2 sind identisch zu EoL-Szenario 1. Beim
04
Verwerter wird der Abfall thermisch verwertet mit
Mechanische Energie (aus Diesel) 0,039 MJ Energierückgewinnung (Modul C3/2). Es entstehen Vorteile
oder Lasten außerhalb der Systemgrenzen durch die mögliche
Modul B1: Nutzung Nutzung der rückgewonnenen Energie (D/2.).
Zur Nutzung in Modul B1 werden keine Rohstoffe oder Energie
über die Lebensdauer der Abwasserkanäle benötigt. Somit Bezeichnung WertEinheit
fallen dabei keine Emissionen an. Exportierte elektrische Energie 1,86 kWh
Exportierte thermische Energie 11,9 MJ
Modul B2: Instandhaltung
Weiterverwendbares Recyclingmaterial (mit
Die Abwasserkanäle werden, in Einklang mit nationalen 0 kg
Substitutionsfaktor S=0,5)
Bestimmungen, alle 10 Jahre gespült. Somit fallen über eine
angenommene Lebensdauer von 100 Jahren insgesamt 10
Modul C: EoL-Szenario 3 – 100 % Deponierung
Spülgänge an. Pro deklarierter Einheit werden pro Spülgang
Die Module C1 und C2 sind identisch zu EoL-Szenario 1. Der
3,3 L Wasser und 3,7 g Diesel als Treibstoff für die
ausgehobene Kanalschacht wird vollständig deponiert, ohne
Kanalreinigungsmaschine verwendet. Das Abwasser wird
dass hierbei Vorteile oder Lasten aus der Nachnutzung anfallen
kommunal aufbereitet.
(Modul C4/3).
Bezeichnung Wert Einheit
Wasser 33,2 L
Bezeichnung WertEinheit
Treibstoff (Diesel) 1,59 MJ
Exportierte elektrische Energie 0 kWh
Exportierte thermische Energie 0 MJ
Module B6 und B7: Betrieblicher Energie- und Weiterverwendbares Recyclingmaterial (mit
Wassereinsatz Substitutionsfaktor S = 0,5) 0 kg
In der Nutzungsphase müssen außerhalb der Instandhaltung in
5 Umwelt-Produktdeklaration - REHAU Industries SE & Co. KG - AWASCHACHT PP
5. LCA: Ergebnisse
Im Folgenden werden die Ergebnisse der Ökobilanzierung und der Wirkungsabschätzung für das untersuchte Kanalschachtsystem
AWASCHACHT PP detailliert aufgelistet. Das EoL-Szenario 1 (100 % werkstoffliche Verwertung) umfasst die Module C1, C2, C3/1 und
D/1, das EoL-Szenario 2 (100 % energetische Verwertung) umfasst die Module C1, C2, C3/2 und D/2 und das EoL-Szenario 3 (100 %
Deponierung) die Module C1, C2, C4/3 und D/3.
ANGABE DER SYSTEMGRENZEN (X = IN ÖKOBILANZ ENTHALTEN; MND = MODUL ODER INDIKATOR NICHT DEKLARIERT;
MNR = MODUL NICHT RELEVANT)
Gutschriften
Stadium der
und Lasten
Produktionsstadium Errichtung Nutzungsstadium Entsorgungsstadium
außerhalb der
des Bauwerks
Systemgrenze
g n u g ro s re v ffo ts h o R tro p s n a rT g n u lle ts re H m o v tro p s n a rT m u z re lle ts re Htro s g n u d n e w re V e g a tn o M g n u d n e w n A /g n u z tu N g n u tla h d n a ts n I ru ta ra p e R z ta s rE g n u re u e n rE rü f z ta s n ie e ig re n E n e b ie rte B s a ds e d u ä b e G s e d rü f z ta s n ie re s s a W n e b ie rte B s a ds e d u ä b e G s e d s s irb A /u a b k c ü R tro p s n a rT g n u ld n a h e b lla fb A g n u g itie s e B ,-s g n u d n e w re v re d e iW -s g n u n n iw e g k c ü R re d ola iz n e to p g n ilc y c e R
A1 A2 A3 A4 A5 B1 B2 B3 B4 B5 B6 B7 C1 C2 C3 C4 D
X X X X X X X MNR MNR MNR X X X X X X X
ERGEBNISSE DER ÖKOBILANZ – UMWELTAUSWIRKUNGEN nach EN 15804+A2: 1 kg Kanalschachtsystem
Indikator Einheit A1-A3 A4 A5 B1 B2 B6 B7 C1 C2 C3/1 C3/2 C4/3 D/1 D/2 D/3
kg 3,13E
GWP-total 1,93E+00 4,05E-02 8,23E-02 0 1,79E-01 0 0 4,06E-02 4,29E-03 2,46E-01 6,78E-02 -8,73E-01 -1,5E+00 0
CO 2-Äq. +00
kg 3,13E -1,49E
GWP-fossil 2E+00 4,05E-02 2,6E-03 0 1,61E-01 0 0 4,08E-02 4,32E-03 2,46E-01 6,85E-02 -8,68E-01 0
CO 2-Äq. +00 +00
GWP- kg
-6,32E-02-1,82E-047,97E-02 0 1,8E-02 0 0 -5,58E-04-6,33E-054,53E-05 8,37E-05-8,46E-04-4,87E-03-6,02E-03 0
biogenic CO 2-Äq.
kg
GWP-luluc 7,09E-04 2,43E-04 2,27E-05 0 9,3E-06 0 0 3,72E-04 3,98E-05 8,32E-06 3,09E-06 5,66E-05 -1,7E-04 -1,04E-03 0
CO -Äq.
2
kg CFC11-
ODP 2,25E-11 1E-14 1,55E-14 0 2,44E-13 0 0 3,54E-15 5,59E-16 1,24E-14 1,48E-13 1,16E-13 -2,84E-12 -1,7E-14 0
Äq.
AP mol H+-Äq. 3,42E-03 5,46E-05 1,96E-05 0 1,93E-04 0 0 2,06E-04 6,4E-06 1,68E-04 3,09E-04 2,06E-04 -1,28E-03-1,95E-03 0
EP-
kg P-Äq. 6,39E-06 9,58E-08 1,26E-08 0 2,1E-05 0 0 1,46E-07 1,57E-08 4,42E-08 3,51E-08 1,32E-05 -1,29E-06-1,96E-06 0
freshwater
EP-marine kg N-Äq. 9,14E-04 2,05E-05 5,14E-06 0 1,5E-04 0 0 9,68E-05 2,34E-06 4,35E-05 6,47E-05 4,73E-05 -3,67E-04-5,58E-04 0
EP-
mol N-Äq. 9,66E-03 2,42E-04 8,27E-05 0 7,41E-04 0 0 1,07E-03 2,76E-05 5,09E-04 1,45E-03 5,19E-04 -3,88E-03-5,98E-03 0
terrestrial
kg
POCP NMVOC- 3,37E-03 4,85E-05 1,37E-05 0 2E-04 0 0 2,72E-04 5,62E-06 1,22E-04 1,92E-04 1,5E-04 -1,44E-03-1,57E-03 0
Äq.
ADPE kg Sb-Äq. 6,61E-07 2,94E-09 3,8E-10 0 2,88E-09 0 0 2,61E-09 2,85E-10 9,81E-10 1,38E-09 1,82E-09 -5,27E-08-2,49E-07 0
2,07E 1,37E -3,36E -2,61E
ADPF MJ 7,08E+01 5,53E-01 7,25E-02 0 0 0 5,46E-01 5,85E-02 3,72E-011,03E+00 0
+00 +00 +01 +01
m3 Welt-
WDP Äq. 1,11E-01 2,13E-04 8,9E-03 0 2,86E-03 0 0 4,63E-04 5,19E-05 8,66E-02 2,89E-01-9,71E-04-5,42E-02-1,13E-01 0
entzogen
GWP = Globales Erwärmungspotenzial; ODP = Abbaupotenzial der stratosphärischen Ozonschicht; AP = Versauerungspotenzial von Boden und
Wasser; EP = Eutrophierungspotenzial; POCP = Bildungspotenzial für troposphärisches Ozon; ADPE = Potenzial für die Verknappung von abiotischen
Ressourcen – nicht fossile Ressourcen (ADP – Stoffe); ADPF = Potenzial für die Verknappung abiotischer Ressourcen – fossile Brennstoffe (ADP –
fossile Energieträger); WDP = Wasser-Entzugspotenzial (Benutzer)
ERGEBNISSE DER ÖKOBILANZ – INDIKATOREN ZUR BESCHREIBUNG DES RESSOURCENEINSATZES nach EN 15804+A2: 1
kg Kanalschachtsystem
Indikator Einheit A1-A3 A4 A5 B1 B2 B6 B7 C1 C2 C3/1 C3/2 C4/3 D/1 D/2 D/3
1,14E -5,84E
PERE MJ 3,71E-02 7,43E-01 0 1,21E-01 0 0 3,87E-02 4,26E-03 6,71E-02 1,02E-01 9,26E-02 -1,8E+00 0
+01 +00
PERM MJ 7,4E-01 0 -7,33E-01 0 0 0 0 0 0 -7,55E-03-7,55E-03 0 0 0 0
1,22E
PERT MJ 3,71E-02 1,05E-02 0 1,21E-01 0 0 3,87E-02 4,26E-03 5,96E-02 9,48E-02 9,26E-02 -1,8E+00 -5,87E-09 0
+01
7,09E 2,07E 1,03E -3,36E -2,61E
PENRE MJ 5,54E-01 7,26E-02 0 0 0 5,47E-01 5,87E-02 3,45E+004,21E+01 0
+01 +00 +00 +01 +01
4,17E -4,17E -4,17E
PENRM MJ 0 1,68E-04 0 0 0 0 0 0 0 0 0 0
+01 +01 +01
1,13E 2,07E -3,82E 1,03E -3,36E -2,61E
PENRT MJ 5,54E-01 7,28E-02 0 0 0 5,47E-01 5,87E-02 3,72E-01 0
+02 +00 +01 +00 +01 +01
SM kg 0 0 0 0 0 0 0 0 0 0 0 0 9,5E-01 0 0
RSF MJ 0 0 0 0 0 0 0 0 0 0 0 0 0 0 0
NRSF MJ 0 0 0 0 0 0 0 0 0 0 0 0 0 0 0
6 Umwelt-Produktdeklaration - REHAU Industries SE & Co. KG - AWASCHACHT PP
FW m3 9,04E-03 3,3E-05 2,12E-04 0 1,6E-04 0 0 4,26E-05 4,66E-06 2,03E-03 6,76E-03 1,01E-05-3,77E-03-5,69E-03 0
PERE = Erneuerbare Primärenergie als Energieträger; PERM = Erneuerbare Primärenergie zur stofflichen Nutzung; PERT = Total erneuerbare
Primärenergie; PENRE = Nicht-erneuerbare Primärenergie als Energieträger; PENRM = Nicht-erneuerbare Primärenergie zur stofflichen Nutzung;
PENRT = Total nicht erneuerbare Primärenergie; SM = Einsatz von Sekundärstoffen; RSF = Erneuerbare Sekundärbrennstoffe; NRSF = Nicht-
erneuerbare Sekundärbrennstoffe; FW = Nettoeinsatz von Süßwasserressourcen
ERGEBNISSE DER ÖKOBILANZ –ABFALLKATEGORIEN UND OUTPUTFLÜSSE nach EN 15804+A2:
1 kg Kanalschachtsystem
Indikator Einheit A1-A3 A4 A5 B1 B2 B6 B7 C1 C2 C3/1 C3/2 C4/3 D/1 D/2 D/3
HWD kg 9,3E-09 9,33E-13 1,99E-13 0 -1,05E-11 0 0 2,02E-12 1,82E-13 4,45E-11 8,38E-12 8,65E-11 -2,77E-09-5,87E-09 0
NHWD kg 2,21E-02 8,29E-05 1,19E-03 0 3,34E-02 0 0 7,9E-05 8,95E-06 1,42E-03 1,24E-02 9,96E-01-7,94E-03-1,22E-02 0
RWD kg 4,6E-04 7,29E-07 8,05E-07 0 1,28E-05 0 0 7,12E-07 1,1E-07 1,1E-04 2,24E-05 1,22E-05-2,86E-04-1,87E-03 0
CRU kg 0 0 0 0 0 0 0 0 0 0 0 0 0 0 0
MFR kg 3,6E-02 0 0 0 0 0 0 0 0 9,5E-01 0 0 0 0 0
MER kg 0 0 0 0 0 0 0 0 0 0 0 0 0 0 0
6,68E
EEE MJ 1,53E-02 0 9,55E-02 0 0 0 0 0 0 3,34E-01 0 0 0 0
+00
1,19E
EET MJ 2,88E-02 0 2,25E-01 0 0 0 0 0 0 5,94E-01 0 0 0 0
+01
HWD = Gefährlicher Abfall zur Deponie; NHWD = Entsorgter nicht gefährlicher Abfall; RWD = Entsorgter radioaktiver Abfall; CRU = Komponenten für
die Wiederverwendung; MFR = Stoffe zum Recycling; MER = Stoffe für die Energierückgewinnung; EEE = Exportierte Energie – elektrisch; EET =
Exportierte Energie – thermisch
ERGEBNISSE DER ÖKOBILANZ – zusätzliche Wirkungskategorien nach EN 15804+A2-optional:
1 kg Kanalschachtsystem
Indikator Einheit A1-A3 A4 A5 B1 B2 B6 B7 C1 C2 C3/1 C3/2 C4/3 D/1 D/2 D/3
PM Krankheitsfälle4,61E-084,48E-101,33E-10 0 1,3E-09 0 0 2,32E-09 5,3E-11 1,43E-091,81E-09 2E-09 -8,89E-09-1,68E-08 0
IR kBq U235-Äq. 5,85E-027,81E-058,52E-05 0 1,33E-03 0 0 1,03E-041,64E-051,02E-023,62E-03 1,8E-03 -4,02E-02-3,06E-01 0
3,71E 2,34E -1,57E
ETP-fw CTUe 4,03E-014,55E-02 0 0 0 3,85E-014,19E-021,85E-011,46E-018,76E-01 -3,6E+00 0
+01 +00 +01
HTP-c CTUh 9,65E-108,04E-121,53E-12 0 1,38E-10 0 0 7,75E-128,51E-139,22E-12 2,03E-11 4,5E-11 -3,86E-10-2,48E-10 0
HTP-nc CTUh 2,97E-083,37E-10 6,6E-11 0 1,11E-08 0 0 3,43E-10 3,78E-11 3,18E-101,52E-103,59E-09-1,39E-08-7,97E-09 0
2,53E -1,27E -4,01E
SQP SQP 1,97E-012,57E-02 0 9,12E-02 0 0 2,28E-012,45E-021,18E-011,17E-018,89E-02 0
+01 +00 +00
PM = Potenzielles Auftreten von Krankheiten aufgrund von Feinstaubemissionen; IR = Potenzielle Wirkung durch Exposition des Menschen mit U235;
ETP-fw = Potenzielle Toxizitätsvergleichseinheit für Ökosysteme; HTP-c = Potenzielle Toxizitätsvergleichseinheit für den Menschen (kanzerogene
Wirkung); HTP-nc = Potenzielle Toxizitätsvergleichseinheit für den Menschen (nicht kanzerogene Wirkung); SQP = Potenzieller Bodenqualitätsindex
Einschränkungshinweis 1 – gilt für den Indikator 'Potenzielle Wirkung durch Exposition des Menschen mit U235'.
Diese Wirkungskategorie behandelt hauptsächlich die mögliche Wirkung einer ionisierenden Strahlung geringer Dosis auf die
menschliche Gesundheit im Kernbrennstoffkreislauf. Sie berücksichtigt weder Auswirkungen, die auf mögliche nukleare Unfälle und
berufsbedingte Exposition zurückzuführen sind, noch auf die Entsorgung radioaktiver Abfälle in unterirdischen Anlagen. Die potenzielle
vom Boden, von Radon und von einigen Baustoffen ausgehende ionisierende Strahlung wird ebenfalls nicht von diesem Indikator
gemessen.
Einschränkungshinweis 2 – gilt für die Indikatoren: 'Potenzial für die Verknappung abiotischer Ressourcen - nicht fossile Ressourcen',
'Potenzial für die Verknappung abiotischer Ressourcen - fossile Brennstoffe', 'Wasser-Entzugspotenzial (Benutzer)', 'Potenzielle
Toxizitätsvergleichseinheit für Ökosysteme', 'Potenzielle Toxizitätsvergleichseinheit für den Menschen - kanzerogene Wirkung',
'Potenzielle Toxizitätsvergleichseinheit für den Menschen - nicht kanzerogene Wirkung', 'Potenzieller Bodenqualitätsindex".
Die Ergebnisse dieses Umweltwirkungsindikators müssen mit Bedacht angewendet werden, da die Unsicherheiten bei diesen
Ergebnissen hoch sind oder da es mit dem Indikator nur begrenzte Erfahrungen gibt.
6. LCA: Interpretation
Im Folgenden Abschnitt folgt die Interpretation der Anteile der Module an Umweltwirkungsindikatoren im EoL-
Ökobilanzergebnisse. Graphisch dargestellt sind die Szenario 1 (Recycling):
prozentualen Anteile der Module an den Kernindikatoren für die Bei der werkstofflichen Verwertung im EoL (Szenario 1) hat die
verschiedenen EoL-Szenarien: Die Mehrheit der Herstellung den größten Anteil an den meisten Kernindikatoren.
Kernindikatoren zu den Umweltwirkungen werden für Bei EP dominiert dagegen die Nutzungsphase durch
freshwater
AWASCHACHT PP von der Herstellungsphase (Module A1–A3) die Spülung des Kanalschachts. Der Wasserverbrauch für die
dominiert. Dies gilt auch für die Mehrheit der Indikatoren zum Reinigung des Abfalls in C3/1 hat beim Wasser-
Ressourceneinsatz, den Outputs, Abfällen und optionalen Entzugspotential (WDP) den zweithöchsten Beitrag nach der
Indikatoren. Herstellungsphase. Die Vorteile der Nachnutzung des
Sekundärmaterials in einem nachfolgenden Produkt erreichen
bis zu 31 % der Wirkungen innerhalb der Systemgrenzen.
7 Umwelt-Produktdeklaration - REHAU Industries SE & Co. KG - AWASCHACHT PP
Anteile der Module an Umweltwirkungsindikatoren im EoL-
Szenario 2 (Energetische Verwertung): Anteile der Module an Umweltwirkungsindikatoren im EoL-
Bei der energetischen Verwertung am Ende des Lebenszyklus Szenario 3 (Deponierung):
(Szenario 2) hat die Verfeuerung des Abfalls in C3/2 einen Im EoL-Szenario 3 (100 % Deponierung) dominiert in fast allen
dominierenden Anteil am gesamten und fossilen Kernindikatoren die Herstellungsphase A1–A3. Ausnahmen
Treibhausgaspotenzial (GWP und GWP ) und am WDP. davon stellen das Süßwasser-Eutrophierungspotenzial
total fossil
Die meisten anderen Kernindikatoren werden von der (EP freshwater) dar, bei dem die Nutzungsphase dominiert, und
Herstellung dominiert. Ausnahmen sind GWP , bei dem GWP , dominiert von der Bauphase.
biogenic biogenic
die Verwertung der Produktverpackung in der Bauphase
ausschlagend ist, und die dominante Nutzungsphase für
EP . Die möglichen Vorteile aus der Nachnutzung der
freshwater
thermischen und elektrischen Energien erreichen 22 % beim
GWP , 43 % bei Treibhausgasen durch Landnutzung und
total
Landnutzungsänderung (GWP ) und in den weiteren
luluc
Kategorien zwischen 32 % (Salzwasser-
Eutrophierungspotenzial, EP ) und 7 % (Süßwasser-
marine
Eutrophierungspotenzial, EP ).
freshwater
8 Umwelt-Produktdeklaration - REHAU Industries SE & Co. KG - AWASCHACHT PP
Direkter Vergleich der EoL-Szenarien hinsichtlich des
GWP :
total
Wird nur der Einfluss auf den Klimawandel über das GWP
total
betrachtet, zeigt sich die unterschiedliche Auswirkung der EoL-
Szenarien:
Es treten nur Unterschiede in den Modulen C und D auf
zwischen den Szenarien. Bei der Deponierung entstehen in
Modul C die geringsten Emissionen bzgl. des GWP . Es
total
werden keine zusätzlichen Vorteile außerhalb der
Systemgrenzen durch die Entsorgung des Produkts gewonnen.
Die Deponierung hat in anderen Umweltkategorien wie dem
Eutrophierungspotenzial dagegen die höchsten
Umweltauswirkungen der EoL-Szenarien. Beim Recycling
treten mit 0,25 kg CO -Äq. geringe zusätzliche
2
Treibhausgasemissionen auf durch die Sammlung und
Aufbereitung des Abfalls. Es entstehen potentielle Vorteile von
‑0,87 kg CO -Äq. außerhalb der Systemgrenzen (Modul D)
2
durch den möglichen Einsatz des gewonnenen Rezyklats
anstelle von Neuware-Kunststoffen.
Bei der energetischen Verwertung entstehen durch die
Verbrennung des Kunststoffes mit 3,13 kg CO -Äq. hohe
2
zusätzliche Treibhausgasemissionen. Die Vorteile der Nutzung
der Energie außerhalb der Systemgrenzen in Modul D sind
mit -1,50 kg CO -Äq. nur etwa halb so groß wie die
2
zusätzlichen THG-Emissionen der Verbrennung.
7. Nachweise
Gesonderte Nachweise sind bei dieser EPD nicht erforderlich.
8. Literaturhinweise
Normen:
EN 13598-2
EN 476 DIN EN 13598-2:2020-12, Kunststoff-Rohrleitungssysteme für
DIN EN 476:2022-09, Allgemeine Anforderungen an Bauteile erdverlegte drucklose Abwasserkanäle und -leitungen -
für Abwasserleitungen und -kanäle. Weichmacherfreies Polyvinylchlorid (PVC-U), Polypropylen
9 Umwelt-Produktdeklaration - REHAU Industries SE & Co. KG - AWASCHACHT PP
(PP) und Polyethylen (PE) - Teil 2: Anforderungen an Software:
Einsteigschächte und Kontrollschächte.
Managed LCA Content
EN 15804 Sphera Solutions Inc. (2023): Managed LCA Content
DIN EN 15804:2012+A2:2019+AC:2021, Nachhaltigkeit von Databases. Version 2023.2.
Bauwerken – Umweltproduktdeklarationen – Grundregeln für
die Produktkategorie Bauprodukte. LCA for Experts
Sphera Solutions Inc. (2023): LCA for Experts. Version 10.7.
ISO 14025
DIN EN ISO 14025:2011, Umweltkennzeichnungen und -
deklarationen – Typ III Umweltdeklarationen – Grundsätze und Weitere Literatur:
Verfahren.
Allgemeine Anleitung
ISO 14040 Institut Bauen und Umwelt e. V (2022): Allgemeine Anleitung für
DIN EN ISO 14040:2006, Umweltmanagement – Ökobilanz – das EPD-Programm des Institut Bauen und Umwelt e. V.
Grundsätze und Rahmenbedingungen. Version 2.1.
ISO 14044 PCR-Teil A
DIN EN ISO 14044:2006, Umweltmanagement - Ökobilanz – Institut Bauen und Umwelt e. V (2022): Produktkategorie-
Anforderungen und Anleitungen. Regeln für gebäudebezogene Produkte und Dienstleistungen.
Teil A: Rechenregeln für die Ökobilanz und Anforderungen an
ISO 9001 den Projektbericht nach EN 15804+A2:2019. Version 1.3.
DIN EN ISO 9001:2015-11, Qualitätsmanagementsysteme –
Anforderungen. PCR-Teil B
Institut Bauen und Umwelt e. V (2024): PCR-Anleitungstexte für
ISO 14001 gebäudebezogene Produkte und Dienstleistungen. Teil B:
ISO 14001:2015-09, Umweltmanagementsysteme – Anforderungen an die EPD für Schächte aus Kunststoff für
Anforderungen mit Anleitung zur Anwendung. erdverlegte drucklose Abwasserrohrsysteme. Version v10.
ISO 50001 Produktkatalog AWASCHACHT PP
ISO 50001:2018-08, Energiemanagementsysteme – REHAU Building Solutions (2024): AWASCHACHT PP
Anforderungen mit Anleitung zur Anwendung. Kanalschachtsysteme - https://bs.rehau.com/de-de/loesungen-
fuer-den-tiefbau/abwasser/schachtsysteme/awaschacht
(abgerufen am 18.03.2024).
10 Umwelt-Produktdeklaration - REHAU Industries SE & Co. KG - AWASCHACHT PP
Herausgeber
Institut Bauen und Umwelt e.V. +49 (0)30 3087748- 0
Hegelplatz 1 info@ibu-epd.com
10117 Berlin www.ibu-epd.com
Deutschland
Programmhalter
Institut Bauen und Umwelt e.V. +49 (0)30 3087748- 0
Hegelplatz 1 info@ibu-epd.com
10117 Berlin www.ibu-epd.com
Deutschland
Ersteller der Ökobilanz
SKZ - Das Kunststoff-Zentrum +49 931 4104-433
Friedrich-Bergius-Ring 22 kfe@skz.de
97076 Würzburg www.skz.de
Deutschland
Inhaber der Deklaration
REHAU Industries SE & Co. KG +49 9131 92-0
Helmut-Wagner-Straße 1 abwassertechnik@rehau.com
95111 Rehau https://bs.rehau.com/de-
Deutschland de/kontakt/kontaktformular
11 Umwelt-Produktdeklaration - REHAU Industries SE & Co. KG - AWASCHACHT PP
