UMWELT-PRODUKTDEKLARATION
nach ISO 14025 und EN 15804+A2
Deklarationsinhaber Paul Bauder GmbH & Co. KG
Herausgeber Institut Bauen und Umwelt e.V. (IBU)
Programmhalter Institut Bauen und Umwelt e.V. (IBU)
Deklarationsnummer EPD-BAU-20220193-IBC1-DE
Ausstellungsdatum 20.10.2022
Gültig bis 19.10.2027
PVC-P Dach- und Dichtungsbahnen
BauderTHERMOFOL U
BauderTHERMOFOL M
Paul Bauder GmbH & Co. KG
www.ibu-epd.com | https://epd-online.com
1. Allgemeine Angaben
Paul Bauder GmbH & Co. KG PVC-P Dach- und Dichtungsbahnen
THERMOFOL U und M
Programmhalter Inhaber der Deklaration
IBU – Institut Bauen und Umwelt e.V. Paul Bauder GmbH & Co. KG
Hegelplatz 1 Korntaler Landstraße 63
10117 Berlin D-70499 Stuttgart
Deutschland
Deklarationsnummer Deklariertes Produkt/deklarierte Einheit
EPD-BAU-20220193-IBC1-DE Die deklarierte Einheit ist die Herstellung von 1 m² des
nach der Produktionsmenge gewichteten Mittels für die
mechanisch oder unter Auflast befestigten, mittels
Heißluft abgedichteten BauderTHERMOFOL PVC-P
Dach- und Dichtungsbahnen inklusive der
Verpackungsmaterialien.
Diese Deklaration basiert auf den Produktkategorien- Gültigkeitsbereich:
Regeln: Dieses Dokument ist gültig für die PVC-P Dach- und
Dach- und Dichtungsbahnsysteme aus Kunststoffen und Dichtungsbahnen:
Elastomeren, 11.2017
 BauderTHERMOFOL U (12/15/18/20/24),
(PCR geprüft und zugelassen durch den unabhängigen
 BauderTHERMOFOL U (12/15/18/20 FR),
Sachverständigenrat (SVR))
 BauderTHERMOFOL U (15/18/20) V,
 BauderTHERMOFOL M (12/15/18/20)
Ausstellungsdatum
20.10.2022
hergestellt im deutschen BAUDER Produktionswerk
Bernsdorf.
Gültig bis
19.10.2027
Der Inhaber der Deklaration haftet für die
zugrundeliegenden Angaben und Nachweise; eine
Haftung des IBU in Bezug auf Herstellerinformationen,
Ökobilanzdaten und Nachweise ist ausgeschlossen.
Die EPD wurde nach den Vorgaben der EN 15804+A2
erstellt. Im Folgenden wird die Norm vereinfacht als EN 15804
bezeichnet.
Verifizierung
Die Europäische Norm EN 15804 dient als Kern-PCR
Unabhängige Verifizierung der Deklaration und
Angaben gemäß ISO 14025:2011
Dipl. Ing. Hans Peters intern x extern
(Vorstandsvorsitzender des Instituts Bauen und Umwelt e.V.)
Dr. Alexander Röder Matthias Schulz,
(Geschäftsführer Instituts Bauen und Umwelt e.V.) Unabhängige/-r Verifizierer/-in
2. Produkt
2.1 Produktbeschreibung/Produktdefinition  BauderTHERMOFOL M (12/15/18/20)
BauderTHERMOFOL sind Kunststoffdach- und mittige Polyesterverstärkung
Dichtungsbahnen auf Basis Polyvinylchlorid(PVC-P)
mit einer Trägereinlage aus synthetischen Fasern. Die
Produktpalette untergliedert sich in folgende Varianten: Die ausgewiesenen Ergebnisse deklarieren einen
Durchschnitt über alle BauderTHERMOFOL-Produkte.
 BauderTHERMOFOL U (12/15/18/20/24)
Die Durchschnittsbildung basiert auf den
mittige Polyesterverstärkung
entsprechenden Produktionsmengen (nach
 BauderTHERMOFOL U (12/15/18/20) FR produzierter Fläche).
mittige Polyesterverstärkung und erhöhtem
Brandschutz Für das Inverkehrbringen des Produkts in der
 BauderTHERMOFOL U (15/18/20) V EU/EFTA (mit Ausnahme der Schweiz) gilt die
Verordnung (EU) Nr. 305/2011(CPR). Das Produkt
mittige Polyesterverstärkung, unterseitige
benötigt eine Leistungserklärung unter
Spezialvlieskaschierung
Berücksichtigung der DIN EN 13956:2012,
Abdichtungsbahnen - Kunststoff- und
2 Umwelt-Produktdeklaration Paul Bauder GmbH & Co. KG – BauderTHERMOFOL
Elastomerbahnen für Dachabdichtungen – Definitionen BauderTHERMOFOL U/ U FR
und Eigenschaften und DIN EN 13967:2012, Bezeichnung Wert Einheit
Abdichtungsbahnen - Kunststoff- und Wasserdichtheit für Typ B nach
bestanden kPa/72h
Elastomerbahnen für die Bauwerksabdichtung gegen EN 1928 Verfahren B
Bodenfeuchte und Wasser - Definitionen und Schälwiderstand der Fügenaht
≥ 200 N/50mm
Eigenschaften. nach EN 12316-2
≥ 600,
Für die Verwendung gelten die jeweiligen nationalen Abriss
Scherwiderstand der Fügenaht
Bestimmungen. außerhalb N/50mm
nach EN 12317-2
der
2.2 Anwendung Fügenaht
Die PVC-P Dach- und Dichtungsbahnen werden längs: ≥
Höchstzugkraft nach EN 12311-2
einlagig verlegt und an den Nähten 1000 quer: N/50mm
A
heißluftverschweißt. Die Windsogsicherung erfolgt ≥ 1000
durch mechanische Befestigung, per Auflast oder per Höchstzugkraftdehnung nach EN längs: ≥ 19
%
Verklebung. 12311-2 A quer: ≥ 19
Weiterreißwiderstand nach EN
Dachabdichtung 12310-2 > 200 N
Einlagige Abdichtung von nicht genutzten und Widerstand gegen
genutzten Dächern in flacher und geneigter Form. Durchwurzelung nach EN FLL erfüllt -
13948/FLL
Bauwerksabdichtung
Maßhaltigkeit nach EN 1107-2 < 0,3 %
Einlagige Abdichtung von nichtwasserdichten
Falzen in der Kälte nach EN 495-5 < - 30 °C
Bauwerken und Bauteilen gegen Bodenfeuchte und
UV Bestrahlung (1000h) nach EN erfüllt >
nicht drückendes Wasser. -
1297 1000 h
Wasserdampfdurchlässigkeit µ
BauderTHERMOFOL Dach- und Dichtungsbahnen ca. 20.000 -
nach EN 1931
werden je nach Anforderung:
Dauerhaftigkeit der
· mechanisch befestigt,
Wasserdichtheit nach Alterung bestanden -
· unter Auflast oder
nach EN 1296 nach EN 1928
· verklebt verlegt.
Dauerhaftigkeit der
Wasserdichtheit nach
bestanden -
Chemikalieneinwirkung nach EN
2.3 Technische Daten
1847 nach EN 1928
Bitumenverträglichkeit nach EN nicht
-
1548 (Dachbahnen) relevant
Widerstand gegen stoßartige
Belastung nach EN 12691 400 - 1000 mm
(Dichtungsbahnen)
Dauerhaftigkeit gegenüber Alkali
bestanden -
nach EN 14909, C
Weitere technische Eigenschaften sind nicht relevant.
Leistungswerte des Produkts entsprechend der
Leistungserklärung in Bezug auf dessen wesentliche
Merkmale gemäß DIN EN 13956:2012,
Abdichtungsbahnen - Kunststoff- und
Elastomerbahnen für Dachabdichtungen – Definitionen
und Eigenschaften für alle BauderTHERMOFOL-
Dachbahnen und DIN EN 13967:2012,
Abdichtungsbahnen - Kunststoff- und
Elastomerbahnen für die Bauwerksabdichtung gegen
Bodenfeuchte und Wasser - Definitionen und
Eigenschaften. für BauderTHERMOFOL U/U FR
Dachbahnen.
2.4 Lieferzustand
Die PVC-P Dach- und Dichtungsbahnen werden auf
Papphülsen aufgewickelt und mit Schrumpfhauben
umhüllt auf einer Einwegpalette ab Werk ausgeliefert.
Die BauderTHERMOFOL-Varianten besitzen folgende
Abmessungen:
3 Umwelt-Produktdeklaration Paul Bauder GmbH & Co. KG – BauderTHERMOFOL
Im ersten Schritt werden die Rohstoffe zusammen
gemischt und auf einem Extruder plastifiziert. Die
Kunststoffmasse wird auf einem Kalander zu Folien
ausgewalzt.
Im zweiten Schritt erhalten die Folien eine mittige
Polyestergewebeverstärkung. Ein Teil der PVC-P
Dach- und Dichtungsbahnen erhält eine unterseitige
Spezialvlieskaschierung.
Nach Abkühlung und endgültigem Randbeschnitt
werden die Produkte konfektioniert.
Alle anfallenden Produktionsabfälle werden
innerbetrieblich behandelt. Verwertbare Anteile werden
recycelt und dem Fertigungsprozess direkt wieder
zugeführt. Nicht verwertbare Anteile werden der
Entsorgung zugeführt.
Eine permanente Messung der Produktqualität und
kontinuierliche Verbesserung der internen Prozesse
wird durch den Einsatz des Qualitätsmanagement-
systems nach ISO 9001 gewährleistet.
2.7 Umwelt und Gesundheit während der
Herstellung
Die maximalen Arbeitsplatz-Konzentration(MAK)-
Grenzwerte werden in der Fertigung regelmäßig
Weitere Farbausführungen in anthrazit, blaugrau und
überprüft und eingehalten. Zusätzlich zu den
ziegelrot sind auf Anfrage ebenfalls lieferbar.
allgemeinen Arbeitsschutzmaßnahmen für
Gewerbebetriebe werden Vorsorgemaßnahmen
2.5 Grundstoffe/Hilfsstoffe
angeboten und durchgeführt.
Im Herstellungsprozess werden die nationalen und
anlagenspezifischen Anforderungen an den
Umweltschutz eingehalten. Das Kühlwasser für die
Produktkühlung wird im Kreislauf geführt. Durch das
innerbetriebliche Recycling wird ein optimaler
Rohstoffeinsatz erzielt.
2.8 Produktverarbeitung/Installation
PVC-P Dach- und Dichtungsbahnen können
folgendermaßen verlegt werden:
· Lose verlegt mechanisch befestigt
Die Produkte werden lose verlegt und mit
zugelassenen Befestigungselementen im Saum oder
Feldbereich mechanisch fixiert. Die
Nahtüberdeckungen oder Deckbänder werden mittels
Heißluft homogen verschweißt.
Das Produkt/Erzeugnis/mindestens ein Teilerzeugnis · Lose verlegt unter Auflast
enthält Stoffe der ECHA-Liste der für eine Zulassung in Die Produkte BauderTHERMOFOL U/UFR werden
Frage kommenden besonders besorgniserregenden lose verlegt und mit nachfolgendem Auflastsystem aus
Stoffe (en: Substances of Very High Concern – SVHC) Gründach, Kies oder Plattenbelag gesichert. Die
(Datum 11.04.2022) oberhalb von 0,1 Massen-%: Nahtüberdeckungen werden mittels Heißluft homogen
nein. verschweißt.
Das Produkt/Erzeugnis/mindestens ein Teilerzeugnis
enthält weitere CMR-Stoffe der Kategorie 1A oder 1B, · Verklebt verlegt
die nicht auf der Kandidatenliste stehen, oberhalb von Die vlieskaschierten Produkte werden teil- oder
0,1 Massen-% in mindestens einem Teilerzeugnis: vollflächig mit 1-Komponenten-Polyurethan-Klebern
nein. auf dem Untergrund verklebt. Die Nahtüberdeckungen
Dem vorliegenden Bauprodukt wurden Biozidprodukte oder Deckbänder werden mittels Heißluft homogen
zugesetzt oder es wurde mit Biozidprodukten verschweißt.
behandelt (es handelt sich damit um eine behandelte
Ware im Sinne der Biozidprodukteverordnung (EU) Nr. Bei allen Installationsarten sind die einschlägigen
528/2012): nein. Normen und Richtlinien (z.B. DIN 18531, DIN 18532
Es wird ein Stoff als Weichmacher mit der funktionalen und Fachregeln des Deutschen Dachdeckerhandwerks
Gruppe der Phthalate verwendet und als Additive -Flachdachrichtlinien) sowie die Verlegevorschriften
werden Acrylat basierte Polymerverbindungen und Herstellerinformationen zu beachten.
verwendet. Reste von PVC-P Dach- und Dichtungsbahnen können
wiederverwendet werden oder als gemischte Bau- und
2.6 Herstellung Abbruchabfälle (Abfallschlüsselnummer 17 09 04
Die Fertigung der PVC-P Dach- und Dichtungsbahnen gemäß Abfallverzeichnis-Verordnung AVV) entsorgt
erfolgt in einem zweistufigen Verfahren. werden.
4 Umwelt-Produktdeklaration Paul Bauder GmbH & Co. KG – BauderTHERMOFOL
2.9 Verpackung wasserunlöslich und beständig gegen Wasser-
Die PVC-P Dach- und Dichtungsbahnen werden auf einwirkung. Die Wasserdichtheit ist nach EN 1928
Papphülsen aufgewickelt und auf Holzpaletten geprüft.
verpackt. Die Ladungssicherung erfolgt über
Polypropylen-Umreifungsbänder und Polyethylen- Mechanische Zerstörung
Schrumpfhauben. Alle Verpackungsmaterialien sind Bei einer Zerstörung der PVC-P Dach- und
recyclingfähig. Dichtungsbahnen entstehen keine umweltschädlichen
Bei einer sortenreinen Erfassung erfolgt die Produkte und Sonderabfälle.
Rücknahme über INTERSEROH (INTERSEROH-
Zertifikat 27113). 2.14 Nachnutzungsphase
PVC-P Dach- und Dichtungsbahnen werden nach
2.10 Nutzungszustand Ablauf der Nutzungsdauer rückgebaut und stofflich
Der Weichmacher (bzw. die an der Oberfläche recycelt.
abgebauten Bestandteile des Weichmachers) migriert Lose verlegte Dachaufbauten eignen sich für einen
in die Umwelt. Der naheliegende Fall ist, dass der sortenreinen Rückbau. Bei verklebten Dachaufbauten
Weichmacher durch Regenwasser vom Dach gespült sind Kleberrückstände und Vliesanhaftungen
wird. Diese sehr geringen Mengen sind leicht unvermeidbar.
biologisch abbaubar und weist nur eine sehr geringe Nach einer gründlichen Reinigung erfolgt das stoffliche
Toxizität gegenüber Wasserorganismen auf. Dadurch Recycling durch Zerkleinerung und Separierung.
kommt es zu einer allmählichen Verhärtung der PCV-P Danach werden die Altkunststoffe in den Stoffkreislauf
Dach- und Dichtungsbahnen. rückgeführt und z. B. für Bodenschutzmatten
verwendet.
2.11 Umwelt und Gesundheit während der Nach Ablauf der Nutzungsdauer ist eine thermische
Nutzung Verwertung ebenfalls möglich. Durch Verwendung in
Die PVC-P Dach- und Dichtungsbahn hat während der Verbrennungsanlagen kann die in den deklarierten
Nutzungsdauer keinen negativen Einfluss auf die Produkten enthaltene Energie zurückgewonnen
Umwelt und Gesundheit der Nutzer. Details siehe werden.
Burkhardt et al. 2020.
2.15 Entsorgung
2.12 Referenz-Nutzungsdauer Im Folgenden werden die Abfall-Schlüsselnummern
Die Nutzungsdauer ist abhängig von der Dicke der nach dem Europäischen Abfallkatalog gemäß Abfall-
Dach- und Dichtungsbahn und evtl. eingesetztem verzeichnis-Verordnung AVV für die einzelnen
Oberflächenschutz (Kies, Gründach). Produktbestandteile aufgelistet.
Für BauderTHERMOFOL wurde anhand der
Herstellmengen im Jahr 2020 eine durchschnittliche Verpackung
Nutzungsdauer berechnet. Bei fachgerechter Die Entsorgung der Verpackungsmaterialien erfolgt
Verlegung kann von im Durchschnitt 20 Jahren über INTERSEHROH AG. Die Komponenten der
ausgegangen werden. Verpackung, die beim Einbau ins Gebäude anfallen,
besitzen folgende Abfall-Schlüsselnummer:
2.13 Außergewöhnliche Einwirkungen · 15 01 01: Verpackungen aus Papier und Pappe
· 15 01 02: Verpackungen aus Kunststoff
Brand · 15 01 03: Verpackungen aus Holz
End of Life
Das Produkt am Ende seines Lebenswegs besitzt
folgende Abfall-Schlüsselnummer:
· 17 09 04: Gemischte Bau- und Abbruch-abfälle
mit Ausnahme derjenigen, die unter 17 09 01, 17 09 02
* In definierten Dachaufbauten.
und 17 09 03 fallen
Generell ist die stoffliche Verwertung (Recycling) der
Brandschutz
Deponierung (Müllverbrennungsanlage(MVA)-Route)
Bezeichnung Wert vorzuziehen.
Baustoffklasse E
Brennendes Abtropfen * -
Rauchgasentwicklung * - 2.16 Weitere Informationen
* für Dachbahnen > 1 mm nicht vorgegeben. Kontaktdaten befinden sich auf der Rückseite der
vorliegenden Deklaration. Weiterführende Produkt-
Wasser informationen stehen online als Download zur
Die deklarierten PVC-P Dach- und Dichtungsbahnen Verfügung (www.bauder.de).
sind bei bestimmungsgemäßer Verwendung
3. LCA: Rechenregeln
3.1 Deklarierte Einheit Dachbahn-Varianten U (12/15/18/20/24), U
Die deklarierte Einheit ist die Herstellung von 1 m² des (12/15/18/20) FR, U (15/18/20) V und
nach der Produktionsmenge gewichteten Mittels für die M (12/15/18/20) inklusive Verpackungsmaterialien.
mechanisch oder unter Auflast befestigten, mittels
Heißluft abgedichteten BauderTHERMOFOL
5 Umwelt-Produktdeklaration Paul Bauder GmbH & Co. KG – BauderTHERMOFOL
Deklarierte Einheit vernachlässigten Masseanteile 5 % der Ergebnisse
Bezeichnung Wert Einheit aus den Wirkkategorien nicht übersteigen.
Deklarierte Einheit 1 m2
Flächengewicht 2,01 kg/m2 3.5 Hintergrunddaten
Umrechnungsfaktor zu 1kg 0,497 m²/kg Zur Modellierung des Lebenszyklus wurde die
Schichtdicke 0,00158 m Software zur Ganzheitlichen Bilanzierung (GaBi 10.6)
eingesetzt. Alle Hintergrund-Datensätze wurden
verschiedenen GaBi-Datenbanken sowie der
ecoinvent-Datenbank 3.6 entnommen.
3.2 Systemgrenze
Typ der EPD: von der Wiege bis zum Werkstor mit 3.6 Datenqualität
Optionen (Module A1–A3, C1–C4 und Modul D). Für die Bilanzierung wurden die aktuellen Hintergrund-
Deklariert werden gemäß EN 15804 die Module Datensätze aus den GaBi-Datenbanken genutzt. Ein
A1–A5, C1–C4 und D. Folgende Punkte wurden bei verwendeter ecoinvent-Datensatz übersteigt das Alter
der Erstellung der Ökobilanz berücksichtigt: von 10 Jahren, ist jedoch am geeignetsten zur
Modellierung des untersuchten Produktsystems.
Modul A1–A3 Dieser Datensatz wurde nur für einen Inhaltstoff
Sämtliche Vorketten der verwendeten Rohstoffe und verwendet, der nicht in großen Mengen (< 1 %) in das
Materialien sowie deren Beschaffungstransporte. Produkt einfließt.
Produktionsprozesse inklusive Energie- und Die Datenerfassung für die untersuchten Produkte
Abfallströme (Wiege bis Werkstor). Anfallende Abfälle erfolgte anhand von Auswertungen der internen
werden bis zum End-of-Waste-Status berücksichtigt. Produktions- und Umweltdaten und der Erhebung
LCA-relevanter Daten innerhalb der Lieferantenkette.
Modul A4–A5 Der geographische Bezug wurde bei der Verwendung
Die Transporte zur Baustelle und ein durchschnittlicher der Datensätze berücksichtigt. Die erhobenen Daten
Installationsaufwand (Heißluftverklebung und wurden auf Plausibilität und Konsistenz überprüft,
anfallende Verschnitte) sowie Befestigungsmaterial. wodurch von einer guten Repräsentativität
Verwertung des Verpackungsmaterials. auszugehen ist.
Modul C1 Die in dieser EPD betrachteten Varianten haben eine
Abriss der Dach- und Dichtungsbahn vom Dach. vergleichbare Zusammensetzung und unterscheiden
sich hauptsächlich im Flächengewicht. Dieses variiert
Modul C2-1 zwischen -24 % und +55 % im Vergleich zum
Transporte im Rahmen der Recycling-Route. gewichteten Durchschnittsprodukt. Gleichermaßen
variieren in etwa auch die potentiellen
Modul C2-2 Umweltwirkungen.
Transporte im Rahmen der MVA-Route.
3.7 Betrachtungszeitraum
Modul C3-1 Die Datenerhebung bezog sich auf den
Stoffliche Verwertung (Recycling) des Produkts Analysezeitraum vom 01.01.2020 bis 31.12.2020.
inklusive Aufbereitungsaufwand.
3.8 Allokation
Modul C3-2 Die stofflichen Input- und Outputflüsse wurden anhand
Energetische Verwertung (Verbrennung in einer MVA). der entsprechenden Produktionsmengen erhoben. Die
energetischen Input- und Outputflüsse wurden anhand
Module D-1 und D-2 der entsprechenden Gesamtmengen aus dem
Ausweis der durch die Abfallbehandlung in den Kalenderjahr 2020 berücksichtigt und auf Basis von
Modulen A5, C3-1 und C3-2 entstandenen Verbrauchsmessungen der Produktion zugeteilt.
Gutschriften. Die Gutschriften aus Modulen A5 und C3-1 werden in
Modul D-1, Gutschriften aus Modulen A5 und C3-2 in
Modul D-2 ausgewiesen.
3.3 Abschätzungen und Annahmen
Es wurden keine Abschätzungen und Annahmen 3.9 Vergleichbarkeit
getroffen, die für die Interpretation der Grundsätzlich ist eine Gegenüberstellung oder die
Ökobilanzergebnisse relevant wären. Bewertung von EPD-Daten nur möglich, wenn alle zu
vergleichenden Datensätze nach EN 15804 erstellt
3.4 Abschneideregeln wurden und der Gebäudekontext bzw. die
Alle in das Produktsystem eingehenden Stoff- und produktspezifischen Leistungsmerkmale berücksichtigt
Energieflüsse wurden berücksichtigt. Es kann davon werden.
ausgegangen werden, dass die Summe der
Es wurde die GaBi-Software 10.6 mit der Datenbank-
Version 2022.2 verwendet, sowie ecoinvent 3.6.
4. LCA: Szenarien und weitere technische Informationen
Charakteristische Produkteigenschaften befindet sich nur in der Verpackung (Pappe, Papier
Biogener Kohlenstoff und Holz).
Der biogene Kohlenstoffgehalt wurde anhand der
Produktbestandteile berechnet. Biogener Kohlenstoff Informationen zur Beschreibung des biogenen
Kohlenstoffgehalts am Werkstor
6 Umwelt-Produktdeklaration Paul Bauder GmbH & Co. KG – BauderTHERMOFOL
Bezeichnung Wert Einheit innereuropäische Transporte und Verwertungsquoten
Biogener Kohlenstoff im Produkt 0 kg C berücksichtigt.
Biogener Kohlenstoff in der
0,0326 kg C
zugehörigen Verpackung Wiederverwendungs- Rückgewinnungs- und
Recyclingpotential (D)
In Modul D werden sowohl die Gutschriften aus der
energetischen Verwertung für das Produkt im End of
Life (resultierend aus Modulen C3-1 und C3-2) als
Transport zu Baustelle (A4) auch für die Verpackungsmaterialien (resultierend aus
Bezeichnung Wert Einheit Modul A5) abgebildet. Um die End of Life-Szenarien
Transport Distanz 647 km voneinander getrennt betrachten zu können, werden
Auslastung (einschließlich die Ergebnisse in den Modulen D-1 (Gutschriften,
85 %
Leerfahrten) resultierend aus Szenario 1) und D-2 (Gutschriften,
resultierend aus Szenario 2) abgebildet. Im Recycling-
Die Transportdistanz wurde anhand der Szenario wurde lediglich der PVC- und
durchschnittlichen Entfernung zum Kundenstamm Weichmacheranteil mit einem Wertkorrekturfaktor von
modelliert. Aufgrund der europäischen 0,53 gutgeschrieben.
Distributionswege wurden europäische Datensätze
genutzt.
Einbau ins Gebäude (A5)
Bezeichnung Wert Einheit
Hilfsstoff Befestiger 0,05 kg
Hilfsstoff Kleber 0,02 kg
Stromverbrauch 0,049 kWh
Materialverlust 0,0193 kg
Der Energieverbrauch für Heißluft und Bohrmaschine
wurde berechnet, die Angabe zu den Materialverlusten
basiert auf Erfahrungswerten. Die benötigten
Hilfsstoffe für die drei verschiedenen Verlegearten
wurden anteilig berücksichtigt.
Nutzungsdauer
Die Nutzungsdauer ist abhängig von der Dicke der
Dach- und Dichtungsbahn und dem evtl. eingesetzten
Oberflächenschutz (Kies, Gründach). Es wurde ein
gewichteter Mittelwert berechnet. Die Nutzungsdauer
basiert auf Erfahrung des Unternehmens.
Bezeichnung Wert Einheit
Lebensdauer nach Angabe
20 a
Hersteller
Ende des Lebenswegs (C1-C4)
Szenario 1:
Recycling-Route (C3-1) 100,0 %
Szenario 2:
MVA-Route (C3-2) 100,0 %
Bezeichnung Wert Einheit
Getrennt gesammelt 1,99 kg
Als gemischter Bauabfall
- kg
gesammelt
Zur Wiederverwendung - kg
Zum Recycling Szenario 1 1,89 kg
Zur Energierückgewinnung
1,89 kg
Szenario 2
Zur Deponierung - kg
Verlust (geschätzt) 5 %
Für die Modellierung des End of Life wurden zwei
unterschiedliche Szenarien gerechnet, die zwar jeweils
eine 100 %-Route darstellen, die aber auch eine
anteilsmäßige Berechnung (bspw. Szenario 1 = 30 % /
Szenario 2 = 70 %) erlauben. Die Prozesse im End of
Life werden mit Datensätzen modelliert, die den
europäischen Durchschnitt darstellen. Dabei wurden
7 Umwelt-Produktdeklaration Paul Bauder GmbH & Co. KG – BauderTHERMOFOL
5. LCA: Ergebnisse
ANGABE DER SYSTEMGRENZEN (X = IN ÖKOBILANZ ENTHALTEN; ND = MODUL ODER INDIKATOR
NICHT DEKLARIERT; MNR = MODUL NICHT RELEVANT)
Stadium der Gutschriften
Produktionsstadiu Errichtung und Lasten
Nutzungsstadium Entsorgungsstadium
m des außerhalb der
Bauwerks Systemgrenze
8 Umwelt-Produktdeklaration Paul Bauder GmbH & Co. KG – BauderTHERMOFOL
gnugrosrevffotshoR
tropsnarT gnulletsreH
mov
tropsnarT
muz
relletsreH
trosgnudnewreV
egatnoM
gnudnewnA/gnuztuN gnutlahdnatsnI
rutarapeR ztasrE gnureuenrE
sad rüf
ztasnieeigrenE
sed
nebierteB seduäbeG
sad rüf
ztasnieressaW
sed
nebierteB seduäbeG
ssirbA/uabkcüR
tropsnarT
gnuldnahebllafbA
gnugitieseB
,-sgnudnewrevredeiW -sgnunniwegkcüR
redo
laiznetopgnilcyceR
A1 A2 A3 A4 A5 B1 B2 B3 B4 B5 B6 B7 C1 C2 C3 C4 D
X X X X X ND ND MNR MNR MNR ND ND X X X X X
ERGEBNISSE DER ÖKOBILANZ – UMWELTAUSWIRKUNGEN nach EN 15804+A2: 1 m²
BauderTHERMOFOL U (12/15/18/20/24), U (15/18/20) V und M (12/15/18/20) inkl. Verpackung
Kernindikator Einheit A1-A3 A4 A5 C1 C2/1 C2/2 C3/1 C3/2 C4 D/1 D/2
GWP-total [kg CO2-Äq.] 5,08E+0 7,80E-2 4,85E-1 1,82E-2 2,95E-2 9,06E-3 7,42E-1 5,03E+0 0,00E+0 -1,69E+0 -1,20E+0
GWP-fossil [kg CO2-Äq.] 5,20E+0 7,75E-2 3,65E-1 1,82E-2 2,93E-2 8,99E-3 7,42E-1 5,03E+0 0,00E+0 -1,69E+0 -1,20E+0
GWP-biogenic [kg CO2-Äq.] -1,20E-1 -4,65E-7 1,20E-1 4,72E-8 0,00E+0 0,00E+0 0,00E+0 0,00E+0 0,00E+0 0,00E+0 0,00E+0
GWP-luluc [kg CO2-Äq.] 1,77E-3 5,23E-4 2,28E-5 1,18E-6 1,98E-4 6,08E-5 9,56E-5 3,92E-4 0,00E+0 -5,70E-4 -1,26E-4
ODP [kg CFC11-Äq.] 6,64E-9 7,63E-15 1,45E-10 1,80E-13 2,89E-15 8,86E-16 5,66E-12 4,86E-12 0,00E+0 -1,12E-10 -7,63E-12
AP [mol H+-Äq.] 1,55E-2 2,49E-4 7,53E-4 2,67E-5 9,43E-5 2,90E-5 1,03E-3 1,29E-3 0,00E+0 -3,21E-3 -1,62E-3
EP-freshwater [kg P-Äq.] 4,08E-3 2,77E-7 4,38E-7 8,17E-9 1,05E-7 3,22E-8 7,20E-6 1,24E-6 0,00E+0 -3,86E-6 -1,56E-6
EP-marine [kg N-Äq.] 3,60E-3 1,13E-4 1,82E-4 7,31E-6 4,29E-5 1,32E-5 2,73E-4 4,23E-4 0,00E+0 -7,45E-4 -4,28E-4
EP-terrestrial [mol N-Äq.] 4,06E-2 1,27E-3 1,80E-3 7,81E-5 4,81E-4 1,48E-4 2,79E-3 5,27E-3 0,00E+0 -8,00E-3 -4,54E-3
POCP [kg NMVOC-Äq.] 1,44E-2 2,24E-4 5,73E-4 2,06E-5 8,47E-5 2,61E-5 7,15E-4 1,22E-3 0,00E+0 -4,07E-3 -1,23E-3
ADPE [kg Sb-Äq.] 1,57E-6 7,83E-9 6,92E-6 2,17E-9 2,96E-9 9,09E-10 1,14E-7 1,19E-7 0,00E+0 -3,92E-7 -3,21E-7
ADPF [MJ] 1,25E+2 1,02E+0 5,29E+0 3,86E-1 3,86E-1 1,18E-1 1,00E+1 9,01E+0 0,00E+0 -4,52E+1 -1,99E+1
[m³ Welt-Äq.
WDP 3,61E+1 8,67E-4 4,60E-2 1,36E-3 3,28E-4 1,01E-4 1,05E-1 3,91E-1 0,00E+0 -2,08E-1 -1,30E-1
entzogen]
GWP = Globales Erwärmungspotenzial; ODP = Abbaupotenzial der stratosphärischen Ozonschicht; AP = Versauerungspotenzial von Boden und
Wasser; EP = Eutrophierungspotenzial; POCP = Bildungspotenzial für troposphärisches Ozon; ADPE = Potenzial für die Verknappung von
Legende
abiotischen Ressourcen – nicht fossile Ressourcen (ADP – Stoffe); ADPF = Potenzial für die Verknappung abiotischer Ressourcen – fossile
Brennstoffe (ADP – fossile Energieträger); WDP = Wasser-Entzugspotenzial (Benutzer)
ERGEBNISSE DER ÖKOBILANZ – INDIKATOREN ZUR BESCHREIBUNG DES RESSOURCENEINSATZES
nach EN 15804+A2: 1 m² BauderTHERMOFOL U (12/15/18/20/24), U (15/18/20) V und M (12/15/18/20) inkl.
Verpackung
Indikator Einheit A1-A3 A4 A5 C1 C2/1 C2/2 C3/1 C3/2 C4 D/1 D/2
PERE [MJ] 9,80E+0 7,07E-2 1,05E+0 5,58E-2 2,67E-2 8,21E-3 3,89E+0 2,40E+0 0,00E+0 -3,20E+0 -5,24E+0
PERM [MJ] 7,00E-1 0,00E+0 -7,00E-1 0,00E+0 0,00E+0 0,00E+0 0,00E+0 0,00E+0 0,00E+0 0,00E+0 0,00E+0
PERT [MJ] 1,05E+1 7,07E-2 3,50E-1 5,58E-2 2,67E-2 8,21E-3 3,89E+0 2,40E+0 0,00E+0 -3,20E+0 -5,24E+0
PENRE [MJ] 8,80E+1 1,02E+0 5,45E+0 3,86E-1 3,87E-1 1,19E-1 4,69E+1 4,59E+1 0,00E+0 -4,52E+1 -1,99E+1
PENRM [MJ] 3,70E+1 0,00E+0 -1,45E-1 0,00E+0 0,00E+0 0,00E+0 -3,69E+1 -3,69E+1 0,00E+0 0,00E+0 0,00E+0
PENRT [MJ] 1,25E+2 1,02E+0 5,30E+0 3,86E-1 3,87E-1 1,19E-1 1,00E+1 9,02E+0 0,00E+0 -4,52E+1 -1,99E+1
SM [kg] 0,00E+0 0,00E+0 0,00E+0 0,00E+0 0,00E+0 0,00E+0 0,00E+0 0,00E+0 0,00E+0 1,35E+0 3,49E-2
RSF [MJ] 0,00E+0 0,00E+0 0,00E+0 0,00E+0 0,00E+0 0,00E+0 0,00E+0 0,00E+0 0,00E+0 0,00E+0 0,00E+0
NRSF [MJ] 0,00E+0 0,00E+0 0,00E+0 0,00E+0 0,00E+0 0,00E+0 0,00E+0 0,00E+0 0,00E+0 0,00E+0 0,00E+0
FW [m³] 8,51E-1 8,16E-5 1,34E-3 8,45E-5 3,09E-5 9,47E-6 4,12E-3 1,02E-2 0,00E+0 -7,96E-3 -5,29E-3
PERE = Erneuerbare Primärenergie als Energieträger; PERM = Erneuerbare Primärenergie zur stofflichen Nutzung; PERT = Total
erneuerbare Primärenergie; PENRE = Nicht-erneuerbare Primärenergie als Energieträger; PENRM = Nicht-erneuerbare Primärenergie
Legende
zur stofflichen Nutzung; PENRT = Total nicht erneuerbare Primärenergie; SM = Einsatz von Sekundärstoffen; RSF = Erneuerbare
Sekundärbrennstoffe; NRSF = Nicht-erneuerbare Sekundärbrennstoffe; FW = Nettoeinsatz von Süßwasserressourcen
ERGEBNISSE DER ÖKOBILANZ –ABFALLKATEGORIEN UND OUTPUTFLÜSSE nach EN 15804+A2:
1 m² BauderTHERMOFOL U (12/15/18/20/24), U (15/18/20) V und M (12/15/18/20) inkl. Verpackung
Indikator Einheit A1-A3 A4 A5 C1 C2/1 C2/2 C3/1 C3/2 C4 D/1 D/2
HWD [kg] 6,53E-4 5,42E-12 3,03E-10 2,76E-11 2,05E-12 6,29E-13 1,15E-9 7,00E-10 0,00E+0 -2,93E-4 -2,63E-9
NHWD [kg] 2,34E-1 1,67E-4 3,64E-2 8,20E-5 6,31E-5 1,94E-5 2,09E-1 3,10E+0 0,00E+0 -6,01E-3 -1,33E-3
RWD [kg] 1,91E-3 1,90E-6 1,59E-4 6,42E-5 7,19E-7 2,21E-7 1,11E-3 2,85E-4 0,00E+0 -6,08E-4 -1,51E-3
CRU [kg] 0,00E+0 0,00E+0 0,00E+0 0,00E+0 0,00E+0 0,00E+0 0,00E+0 0,00E+0 0,00E+0 0,00E+0 0,00E+0
MFR [kg] 0,00E+0 0,00E+0 0,00E+0 0,00E+0 0,00E+0 0,00E+0 1,99E+0 3,49E-2 0,00E+0 0,00E+0 0,00E+0
MER [kg] 0,00E+0 0,00E+0 0,00E+0 0,00E+0 0,00E+0 0,00E+0 0,00E+0 0,00E+0 0,00E+0 0,00E+0 0,00E+0
EEE [MJ] 0,00E+0 0,00E+0 1,66E-1 0,00E+0 0,00E+0 0,00E+0 0,00E+0 4,84E+0 0,00E+0 0,00E+0 0,00E+0
EET [MJ] 0,00E+0 0,00E+0 2,99E-1 0,00E+0 0,00E+0 0,00E+0 0,00E+0 8,83E+0 0,00E+0 0,00E+0 0,00E+0
HWD = Gefährlicher Abfall zur Deponie; NHWD = Entsorgter nicht gefährlicher Abfall; RWD = Entsorgter radioaktiver Abfall; CRU =
Legende Komponenten für die Wiederverwendung; MFR = Stoffe zum Recycling; MER = Stoffe für die Energierückgewinnung; EEE = Exportierte
Energie – elektrisch; EET = Exportierte Energie – thermisch
ERGEBNISSE DER ÖKOBILANZ – zusätzliche Wirkungskategorien nach EN 15804+A2-optional:
1 m² BauderTHERMOFOL U (12/15/18/20/24), U (15/18/20) V und M (12/15/18/20) inkl. Verpackung
Indikator Einheit A1-A3 A4 A5 C1 C2/1 C2/2 C3/1 C3/2 C4 D/1 D/2
[Krankheitsf
PM ND ND ND ND ND ND ND ND ND ND ND
älle]
[kBq U235-
IRP ND ND ND ND ND ND ND ND ND ND ND
Äq.]
ETP-fw [CTUe] ND ND ND ND ND ND ND ND ND ND ND
HTP-c [CTUh] ND ND ND ND ND ND ND ND ND ND ND
HTP-nc [CTUh] ND ND ND ND ND ND ND ND ND ND ND
SQP [-] ND ND ND ND ND ND ND ND ND ND ND
PM = Potenzielles Auftreten von Krankheiten aufgrund von Feinstaubemissionen; IR = Potenzielle Wirkung durch Exposition des
Menschen mit U235; ETP-fw = Potenzielle Toxizitätsvergleichseinheit für Ökosysteme; HTP-c = Potenzielle Toxizitätsvergleichseinheit
Legende
für den Menschen (kanzerogene Wirkung); HTP-nc = Potenzielle Toxizitätsvergleichseinheit für den Menschen (nicht kanzerogene
Wirkung); SQP = Potenzieller Bodenqualitätsindex
Einschränkungshinweis
Betreffend die Indikatoren: Potenzial für den Abbau nicht fossiler abiotischer Ressourcen (ADPE), Potenzial für
den Abbau abiotischer fossiler Brennstoffe (ADPF), Wassernutzung (WDP): Die Ergebnisse dieser
Umweltwirkungsindikatoren müssen mit Bedacht angewendet werden, da die Unsicherheiten bei diesen
Ergebnissen hoch sind oder da es mit dem Indikator nur begrenzte Erfahrungen gibt. Die Indikatoren PM, IR,
ETP-fw, HTP-c, HTP-nc und SQP sind freiwillige Angaben und wurden aufgrund der noch vorhandenen
Unsicherheiten bei diesen Ergebnissen nicht deklariert.
Anmerkung
Die Wirkungsabschätzungsergebnisse sind nur relative Aussagen, die keine Aussagen machen über Endpunkte
der Wirkungskategorien, Überschreitungen von Schwellenwerten, Sicherheitsmargen oder über Risiken. Für alle
genannten Indikatoren wurden die Charakterisierungsfaktoren von EK-JRC angewendet.
6. LCA: Interpretation
Die Auswertung der Umweltwirkungen ermöglicht
folgende Interpretation:
die Gesamtemissionen des Moduls. Hier ist wiederum
das PVC-Granulat mit circa 39 % der Haupttreiber,
Das Modul A1–A3 besitzt für fast alle gefolgt vom Weichmacher mit 30 %. Der Farbmix und
Umweltwirkungen einen dominanten Einfluss. Im Strom tragen jeweils zu 7 % bei. Alle anderen
Folgenden werden die Umweltwirkungen am Beispiel Materialien tragen mit jeweils weniger als 6 % zur
des Treibhauspotenzials (GWP-total) analysiert, um Herstellungsphase bei.
die verantwortlichen Quellen entlang des Lebenszyklus Der Transport zum Kunden besitzt keine größere
zu identifizieren. Relevanz hinsichtlich GWP (A4). Die
Die Herstellungsphase (Modul A1–A3) impliziert einen Produktinstallation auf der Baustelle (A5) hat einen
Beitrag zum gesamten Treibhauspotenzial von 44 %. Beitrag von 4 %. Der negative Beitrag zum GWP-
Hier dominiert das hergestellte PVC-Gemisch mit 85 % biogenic in A1–A3 und der positive Beitrag in A5 ist
9 Umwelt-Produktdeklaration Paul Bauder GmbH & Co. KG – BauderTHERMOFOL
durch die Nutzung von Verpackungen, wie Pappe und signifikant hohen Beitrag zum Gesamtergebnis (ca. 44
Holz zu erklären, in denen biogener Kohlenstoff %) leisten.
gebunden ist. Da die Zusammensetzung der unterschiedlichen
Die Entsorgungstransporte (C2-1/ C2-2) besitzen Produkte sehr ähnlich ist, sind kaum Varianzen in den
kaum Einfluss auf das Ergebnis. Das Recycling des prozentualen Beiträgen zu erwarten. Die absoluten
Produkts im End of Life impliziert mit 6 % geringe Werte variieren in Abhängigkeit der Dicke des
Umweltwirkungen (C3-1), während die energetische Produkts. GWP-total weist in Bezug auf A1-A3 eine
Verwertung des Produkts und die hiermit verbundenen Varianz von -24 % und +55 % im Vergleich zum
Emissionen der Verbrennungsanlagen (C3-2) einen Durchschnittsprodukt auf.
7. Nachweise
Keine Nachweise erforderlich.
8. Literaturhinweise
Normen
ISO 11925-2
EN 495-5 DIN EN ISO 11925-2:2020: Prüfungen zum
DIN EN 495-5:2013, Abdichtungsbahnen - Brandverhalten - Entzündbarkeit von Produkten bei
Bestimmung des Verhaltens beim Falzen bei tiefen direkter Flammeneinwirkung - Teil 2:
Temperaturen - Teil 5: Kunststoff- und Einzelflammentest.
Elastomerbahnen für Dachabdichtungen.
EN 12310-2
EN 1107-2 DIN EN 12310-2:2018, Abdichtungsbahnen -
DIN EN 1107-2:2001,Abdichtungsbahnen - Bestimmung des Widerstandes gegen Weiterreißen -
Bestimmung der Maßhaltigkeit - Teil 2: Kunststoff- und Teil 2: Kunststoff- und Elastomerbahnen für
Elastomerbahnen für Dachabdichtungen. Dachabdichtungen.
DIN CEN TS 1187 EN 12311-2
DIN CEN TS 1187,Prüfverfahren zur Beanspruchung DIN EN 12311-2:2013 Abdichtungsbahnen -
von Bedachungen durch Feuer von außen. Bestimmung des Zug-Dehnungsverhaltens - Teil 2:
Kunststoff- und Elastomerbahnen für
EN 1296: Dachabdichtungen.
DIN EN 1296:2000, Abdichtungsbahnen - Bitumen-,
Kunststoff- und Elastomerbahnen für EN 12316-2
Dachabdichtungen - Verfahren zur künstlichen DIN EN 12316-2:2013, Abdichtungsbahnen -
Alterung bei Dauerbeanspruchung durch erhöhte Bestimmung des Schälwiderstandes der Fügenähte -
Temperatur. Teil 2: Kunststoff- und Elastomerbahnen für
Dachabdichtungen.
EN 1297
DIN EN 1297, Abdichtungsbahnen - Bitumen-, EN 12317-2
Kunststoff- und Elastomerbahnen für DIN EN 12317-2:2010, Abdichtungsbahnen -
Dachabdichtungen - Verfahren zur künstlichen Bestimmung des Scherwiderstandes der Fügenähte -
Alterung bei kombinierter Dauerbeanspruchung durch Teil 2: Kunststoff- und Elastomerbahnen für
UV-Strahlung, erhöhte Temperatur und Wasser. Dachabdichtungen.
EN 1548 EN 12691
DIN EN 1548, Abdichtungsbahnen - Kunststoff- und DIN EN 12691:2018-05, Abdichtungsbahnen -
Elastomerbahnen für Dachabdichtungen - Verhalten Bitumen-, Kunststoff- und Elastomerbahnen für
nach Lagerung auf Bitumen. Dachabdichtungen - Bestimmung des Widerstandes
gegen stoßartige Belastung.
EN 1928
DIN EN 1928, Abdichtungsbahnen - Bitumen-, EN 13501-1
Kunststoff- und Elastomerbahnen für DIN EN 13501-1:2018, Klassifizierung von
Dachabdichtungen - Bestimmung der Wasserdichtheit. Bauprodukten und Bauarten zu ihrem Brandverhalten -
Teil 1: Klassifizierung mit den Ergebnissen aus den
EN 1931 Prüfungen zum Brandverhalten von Bauprodukten.
DIN EN 1931, Abdichtungsbahnen - Bitumen-,
Kunststoff und Elastomerbahnen für EN 13948
Dachabdichtungen - Bestimmung der DIN EN 13948:2007, Abdichtungsbahnen - Bitumen-,
Wasserdampfdurchlässigkeit; Deutsche Fassung EN Kunststoff- und Elastomerbahnen für
1931:2000. Dachabdichtungen - Bestimmung des Widerstandes
gegen Wurzelpenetration.
ISO 9001
DIN EN ISO 9001:2015,
Qualitätsmanagementsysteme - Anforderungen.
10 Umwelt-Produktdeklaration Paul Bauder GmbH & Co. KG – BauderTHERMOFOL
EN 13956 AVV
DIN EN 13956:2012, Abdichtungsbahnen - Kunststoff- Abfallverzeichnis-Verordnung (AVV) vom 10.
und Elastomerbahnen für Dachabdichtungen – Dezember 2001 (BGBl. I S. 3379), die zuletzt durch
Definitionen und Eigenschaften. Artikel 1 der Verordnung vom 30. Juni 2020 (BGBl. I S.
1533) geändert worden ist.
EN 13967
DIN EN 13967:2017, Abdichtungsbahnen - Kunststoff- Burkhardt et al. 2020
und Elastomerbahnen für die Bauwerksabdichtung Burkhardt, M., Rohr, M., Heisterkamp, I. und Gartiser,
gegen Bodenfeuchte und Wasser - Definitionen und S.: Niederschlagswasser von Kunststoffdachbahnen -
Eigenschaften. Auslaugung von Stoffen und deren Ökotoxizität für
aquatische Organismen. Korrespondenz
ISO 14025 Wasserwirtschaft 2020 (13) Nr. 8.
DIN EN ISO 14025:2011, Umweltkennzeichnungen
und -deklarationen - Typ III Umweltdeklarationen - ecoinvent
Grundsätze und Verfahren. ecoinvent 3.6: Datenbank zur Ökobilanzierung
(Sachbilanzdaten), Version 3.6. Swiss Centre for Life
EN 14909 Cycle Inventories, St. Gallen.
DIN EN 14909:2012, Abdichtungsbahnen - Kunststoff-
und Elastomer-Mauersperrbahnen - Definitionen und FLL
Eigenschaften. Forschungsgesellschaft Landschaftsentwicklung
Landschaftsbau (FLL-
EN 15804 Richtlinie):Dachbegrünungsrichtlinie 2008: FLL-
DIN EN 15804:2012+A2:2019 + AC:2021, Verfahren zur Untersuchung der Wurzelfestigkeit von
Nachhaltigkeit von Bauwerken - Bahnen und Beschichtungen für Dachbegrünungen;
Umweltproduktdeklarationen - Grundregeln für die 2008.
Produktkategorie Bauprodukte.
GaBi
DIN 18531-1 GaBi 10.6: Software and Database for Life Cycle
DIN 18531-1:2017-07, Abdichtung von Dächern sowie Engineering, Sphera Solutions GmbH, Leinfelden-
von Balkonen, Loggien und Laubengängen – Teil 1: Echterdingen, 2022.
Nicht genutzte und genutzte Dächer –
Anforderungen, Planungs- und IBU 2021
Ausführungsgrundsätze. Institut Bauen und Umwelt e.V., Berlin (Hrsg.): Die
Erstellung von Umwelt-Produktdeklarationen (EPD);
DIN 18531-2 Allgemeine EPD-Programmanleitung des Institut
DIN 18531-2:2017-07, Abdichtung von Dächern sowie Bauen und Umwelt e.V. (IBU). Version 2.0. 2021.
von Balkonen, Loggien und Laubengängen –Teil 2: www.ibu-epd.com
Nicht genutzte und genutzte Dächer –
Stoffe- Teil 2: Stoffe. PCR Teil A
Institut Bauen und Umwelt e.V., Berlin (Hrsg.):
DIN 18531-3 Produktkategorie-Regeln gebäudebezogene Produkte
DIN 18531-3:2017-07, Abdichtung von Dächern sowie und Dienstleistungen. Teil A: Rechenregeln für die
von Balkonen, Loggien und Laubengängen –Teil 3: Ökobilanz und Anforderungen an den
Nicht genutzte und genutzte Dächer – Hintergrundbericht nach EN 15804+A2:2019 (v1.2),
Auswahl, Ausführung und Details. 2021-01.
DIN 18531-4 PCR: Dach- und Dichtungsbahnsysteme aus
DIN 18531-4:2017-75, Abdichtung von Dächern sowie Kunststoffen und Elastomeren
von Balkonen, Loggien und Laubengängen –Teil 4: PCR-Anleitungstexte für gebäudebezogene Produkte
Nicht genutzte und genutzte Dächer – und Dienstleistungen. Teil B: Anforderungen an die
Instandhaltung. Umwelt-Produktdeklaration für Dach- und
Dichtungsbahnsysteme aus Kunststoffen und
DIN 18531-5 Elastomeren, Version 1.6 (2022-07). Institut Bauen
DIN 18531-5:2017-07, Abdichtung von Dächern sowie und Umwelt e.V., Berlin (Hrsg.).
von Balkonen, Loggien und Laubengängen.
Verordnung (EU) Nr. 305/2011
DIN 18532 Verordnung (EU) Nr. 305/2011, Festlegung
DIN 18532-1 bis 6:2017-07, Abdichtung von harmonisierter Bedingungen für die Vermarktung von
befahrbaren Verkehrsflächen aus Beton. Bauprodukten und zur Aufhebung der Richtlinie
89/106/EWG des Rates.
Weitere Literatur
11 Umwelt-Produktdeklaration Paul Bauder GmbH & Co. KG – BauderTHERMOFOL
Herausgeber
Institut Bauen und Umwelt e.V. Tel +49 (0)30 3087748- 0
Hegelplatz 1 Fax +49 (0)30 3087748- 29
10117 Berlin Mail info@ibu-epd.com
Deutschland Web www.ibu-epd.com
Programmhalter
Institut Bauen und Umwelt e.V. Tel +49 (0)30 3087748- 0
Hegelplatz 1 Fax +49 (0)30 3087748- 29
10117 Berlin Mail info@ibu-epd.com
Deutschland Web www.ibu-epd.com
Ersteller der Ökobilanz
brands & values GmbH Tel +49 421 70 90 84 33
Altenwall 14 Fax +49 421 70 90 84 35
28195 Bremen Mail info@brandsandvalues.com
Germany Web www.brandsandvalues.com
Inhaber der Deklaration
Paul Bauder GmbH & Co. KG Tel +49 711 88 07- 0
Korntaler Landstraße 63 Fax +49 711 88 07- 300
70499 Stuttgart Mail info@bauder.de
Germany Web www.bauder.de
