UMWELT-PRODUKTDEKLARATION
nach ISO 14025 und EN 15804+A2
Deklarationsinhaber Paul Bauder GmbH & Co. KG
Herausgeber Institut Bauen und Umwelt e.V. (IBU)
Programmhalter Institut Bauen und Umwelt e.V. (IBU)
Deklarationsnummer EPD-BAU-20220194-IBC1-DE
Ausstellungsdatum 20.10.2022
Gültig bis 19.10.2027
FPO Dach- und Dichtungsbahnen
BauderTHERMOFIN
Paul Bauder GmbH & Co. KG
www.ibu-epd.com | https://epd-online.com
1. Allgemeine Angaben
Paul Bauder GmbH & Co. KG FPO Dach- und Dichtungsbahnen
BauderTHERMOFIN
Programmhalter Inhaber der Deklaration
IBU – Institut Bauen und Umwelt e.V. Paul Bauder GmbH & Co. KG
Hegelplatz 1 Korntaler Landstraße 63
10117 Berlin D-70499 Stuttgart
Deutschland
Deklarationsnummer Deklariertes Produkt/deklarierte Einheit
EPD-BAU-20220194-IBC1-DE Die deklarierte Einheit ist die Herstellung von 1 m² des
nach der Produktionsmenge gewichteten Mittels für die
mechanisch oder unter Auflast befestigten, mittels
Heißluft abgedichteten BauderTHERMOFIN FPO
Dach- und Dichtungsbahnen inklusive
Verpackungsmaterialien.
Diese Deklaration basiert auf den Produktkategorien- Gültigkeitsbereich:
Regeln: Dieses Dokument ist gültig für die FPO Dach- und
Dach- und Dichtungsbahnsysteme aus Kunststoffen und Dichtungsbahnen:
Elastomeren, 11.2017
· BauderTHERMOFIN F (12/15/18/20),
(PCR geprüft und zugelassen durch den unabhängigen
· BauderTHERMOFIN F (15/18/20) V
Sachverständigenrat (SVR))
hergestellt im deutschen BAUDER Produktionswerk
Schwepnitz.
Ausstellungsdatum
20.10.2022
Der Inhaber der Deklaration haftet für die
zugrundeliegenden Angaben und Nachweise; eine
Gültig bis
Haftung des IBU in Bezug auf Herstellerinformationen,
19.10.2027
Ökobilanzdaten und Nachweise ist ausgeschlossen.
Die EPD wurde nach den Vorgaben der EN 15804+A2
erstellt. Im Folgenden wird die Norm vereinfacht als EN 15804
bezeichnet.
Verifizierung
Die Europäische Norm EN 15804 dient als Kern-PCR
Unabhängige Verifizierung der Deklaration und
Angaben gemäß ISO 14025:2011
Dipl. Ing. Hans Peters intern x extern
(Vorstandsvorsitzender des Instituts Bauen und Umwelt e.V.)
Dr. Alexander Röder Matthias Schulz,
(Geschäftsführer Instituts Bauen und Umwelt e.V.) Unabhängige/-r Verifizierer/-in
2. Produkt
2.1 Produktbeschreibung/Produktdefinition Für das Inverkehrbringen des Produkts in der
BauderTHERMOFIN sind Kunststoffdach- und EU/EFTA (mit Ausnahme der Schweiz) gilt die
Dichtungsbahnen auf Basis FPO mit einer Einlage aus Verordnung (EU) Nr. 305/2011(CPR). Das Produkt
Glasvlies. Die Produktpalette untergliedert sich in benötigt eine Leistungserklärung unter
folgende Varianten: Berücksichtigung der DIN EN 13956:2012,
 BauderTHERMOFIN F (12/15/18/20) Abdichtungsbahnen - Kunststoff- und
mittige Glasvlieseinlage Elastomerbahnen für Dachabdichtungen – Definitionen
und Eigenschaften und DIN EN 13967:2012,
 BauderTHERMOFIN F (15/18/20)
Abdichtungsbahnen - Kunststoff- und
mittige Glasvlieseinlage, unterseitige
Elastomerbahnen für die Bauwerksabdichtung gegen
Spezialvlieskaschierung Bodenfeuchte und Wasser - Definitionen und
Eigenschaften.
Die ausgewiesenen Ergebnisse deklarieren einen
Durchschnitt über alle BauderTHERMOFIN-Produkte. Für die Verwendung gelten die jeweiligen nationalen
Die Durchschnittsbildung basiert auf den Bestimmungen.
entsprechenden Produktionsmengen (nach
produzierter Fläche) für das Kalenderjahr 2020. 2.2 Anwendung
Die FPO Dach- und Dichtungsbahnen werden einlagig
verlegt und an den Nähten heißluftverschweißt. Die
2 Umwelt-Produktdeklaration Paul Bauder GmbH & Co. KG – BauderTHERMOFIN
Windsogsicherung erfolgt durch mechanische
Befestigung, per Auflast oder per Verklebung.
Dachabdichtung – Einlagige Abdichtung von nicht
genutzten und genutzten Dächern in flacher und
geneigter Form.
Bauwerksabdichtung – Einlagige Abdichtung von
nichtwasserdichten Bauwerken und Bauteilen gegen
Bodenfeuchte und nicht drückendes Wasser.
BauderTHERMOFIN Dach- und Dichtungsbahnen
werden je nach Anforderung:
· mechanisch befestigt,
· unter Auflast oder
· verklebt verlegt. 2.5 Grundstoffe/Hilfsstoffe
2.3 Technische Daten
Bautechnische Daten
Bezeichnung Wert Einheit
Wasserdichtheit für Typ B nach
bestanden kPa/72 h
EN 1928 Verfahren B
Schälwiderstand der Fügenaht
≥ 300 N/50mm
nach EN 12316-2
≥ 400,
Abriss
Scherwiderstand der Fügenaht
außerhalb N/50mm
nach EN 12317-2
der
Fügenaht
Reißfestigkeit nach EN 12311-2 B ≥ 5 N/mm²
Reißdehnung nach EN 12311-2 B ≥ 200 %
Das Produkt/Erzeugnis/mindestens ein Teilerzeugnis
Weiterreißwiderstand nach EN
> 150 N enthält Stoffe der ECHA-Liste der für eine Zulassung in
12310-2
Frage kommenden besonders besorgniserregenden
Widerstand gegen
Stoffe (en: Substances of Very High Concern – SVHC)
Durchwurzelung nach EN FLL erfüllt -
(Datum 11.04.2022) oberhalb von 0,1 Massen-%:
13948/FLL
nein.
Maßhaltigkeit nach EN 1107-2 < 0,3 % Das Produkt/Erzeugnis/mindestens ein Teilerzeugnis
Falzen in der Kälte nach EN 495-5 < -40 °C enthält weitere CMR-Stoffe der Kategorie 1A oder 1B,
UV-Bestrahlung (1000 h) nach EN erfüllt > die nicht auf der Kandidatenliste stehen, oberhalb von
h
1297 2500 0,1 Massen-% in mindestens einem Teilerzeugnis:
Widerstand gegen stoßartige nein.
Belastung nach EN 12691 500 - 850 mm Dem vorliegenden Bauprodukt wurden Biozidprodukte
(Dichtungsbahnen) zugesetzt oder es wurde mit Biozidprodukten
Wasserdampfdurchlässigkeit µ ca. behandelt (es handelt sich damit um eine behandelte
-
nach EN 1931 150.000 Ware im Sinne der Biozidprodukteverordnung (EU) Nr.
Verhalten bei Einwirkung von 528/2012): nein.
bestanden -
Bitumen nach EN 1548 Es werden Aluminiumtrihydroxid als
Flammschutzmittel und Phosphit- und phenolische
Weitere technische Eigenschaften sind nicht relevant. Derivate als Stabilisatoren verwendet.
Leistungswerte des Produkts entsprechend der 2.6 Herstellung
Leistungserklärung in Bezug auf dessen wesentliche Die Fertigung der FPO Dach- und Dichtungsbahnen
Merkmale gemäß DIN EN 13956:2012, erfolgt in einem einstufigen Verfahren.
Abdichtungsbahnen - Kunststoff- und Die Mischung und Plastifizierung der Rohstoffe auf den
Elastomerbahnen für Dachabdichtungen – Definitionen Extrudern erfolgt getrennt für Ober- und Unterfolie.
und Eigenschaften und DIN EN 13967:2012, Die Glasvlieseinlage wird zuerst mit der Unterfolie,
Abdichtungsbahnen - Kunststoff- und danach mit der Oberfolie beschichtet.
Elastomerbahnen für die Bauwerksabdichtung gegen Ein Teil der FPO Dach- und Dichtungsbahnen erhält
Bodenfeuchte und Wasser - Definitionen und eine unterseitige Spezialvlieskaschierung.
Eigenschaften. Nach Abkühlung und endgültigem Randbeschnitt
werden die Produkte konfektioniert.
2.4 Lieferzustand Alle anfallenden Produktionsabfälle werden
Die FPO Dach- und Dichtungsbahnen werden auf innerbetrieblich behandelt. Verwertbare Anteile werden
Papphülsen aufgewickelt und einzeln mit einer recycelt und dem Fertigungsprozess direkt wieder
Schutzfolie umhüllt auf einer Europalette ab Werk zugeführt. Nicht verwertbare Anteile werden der
ausgeliefert. Die BauderTHERMOFIN-Varianten Entsorgung zugeführt.
besitzen folgende Abmessungen: Eine permanente Messung der Produktqualität und
kontinuierliche Verbesserung der internen Prozesse
wird durch den Einsatz des Qualitätsmanagement-
systems nach ISO 9001 gewährleistet.
3 Umwelt-Produktdeklaration Paul Bauder GmbH & Co. KG – BauderTHERMOFIN
2.7 Umwelt und Gesundheit während der klein ist. Weitere Information siehe Burkhardt et al.
Herstellung 2020.
Die maximalen Arbeitsplatz-Konzentration(MAK)-
Grenzwerte werden in der Fertigung regelmäßig 2.12 Referenz-Nutzungsdauer
überprüft und eingehalten. Zusätzlich zu den Die Nutzungsdauer ist abhängig von der Dicke der
allgemeinen Arbeitsschutzmaßnahmen für Dach- und Dichtungsbahn und evtl. eingesetzten
Gewerbebetriebe werden Vorsorgemaßnahmen Oberflächenschutz (Kies, Gründach).
angeboten und durchgeführt. Für BauderTHERMOFIN wurde anhand der
Im Herstellungsprozess werden die nationalen und Herstellmengen im Jahr 2020 eine durchschnittliche
anlagenspezifischen Anforderungen an den Nutzungsdauer berechnet. Bei fachgerechter
Umweltschutz eingehalten. Das Kühlwasser für die Verlegung kann von im Durchschnitt 34 Jahren
Produktkühlung wird im Kreislauf geführt. Durch das ausgegangen werden.
Recycling wird ein optimaler Rohstoffeinsatz erzielt.
2.8 Produktverarbeitung/Installation 2.13 Außergewöhnliche Einwirkungen
FPO Dach- und Dichtungsbahnen können
folgendermaßen verlegt werden: Brand
· Lose verlegt mechanisch befestigt
Die Produkte werden lose verlegt und mit
zugelassenen Befestigungselementen im Saum oder
Feldbereich mechanisch fixiert. Die
Nahtüberdeckungen oder Deckbänder werden mittels
Heißluft homogen verschweißt.
· Lose verlegt unter Auflast
Brandschutz
Die Produkte werden lose verlegt und mit
Bezeichnung Wert
nachfolgendem Auflastsystem aus Gründach, Kies
Baustoffklasse E
oder Plattenbelag gesichert. Die Nahtüberdeckungen
Brennendes Abtropfen * -
werden mittels Heißluft homogen verschweißt.
Rauchgasentwicklung * -
* für Dach- und Dichtungsbahnen >1 mm nicht
· Verklebt verlegt
vorgegeben.
Die vlieskaschierten Produkte werden teil- oder
vollflächig mit 1-Komponenten-Polyurethan-Klebern
Wasser
auf dem Untergrund verklebt. Die Nahtüberdeckungen
Die deklarierten FPO Dach- und Dichtungsbahnen sind
oder Deckbänder werden mittels Heißluft homogen
bei bestimmungsgemäßer Verwendung wasser-
verschweißt.
unlöslich und beständig gegen Wassereinwirkung. Die
Bei allen Installationsarten sind die einschlägigen
Wasserdichtheit ist nach EN 1928 geprüft.
Normen und Richtlinien (z. B. DIN 18531, DIN 18532
und Fachregeln des Deutschen Dachdeckerhandwerks
Mechanische Zerstörung
-Flachdachrichtlinien) sowie die Verlegevorschriften
Bei einer Zerstörung der FPO Dach- und Dichtungs-
und Herstellerinformationen zu beachten.
bahnen entstehen keine umweltschädlichen Produkte
Reste von FPO Dach- und Dichtungsbahnen können
und Sonderabfälle.
wiederverwendet werden oder als gemischte Bau- und
Abbruchabfälle (Abfallschlüsselnummer 17 09 04
2.14 Nachnutzungsphase
gemäß Abfallverzeichnis-Verordnung AVV) entsorgt
FPO Dach- und Dichtungsbahnen werden nach Ablauf
werden.
der Nutzungsdauer rückgebaut und stofflich recycelt.
Lose verlegte Dachaufbauten eignen sich für einen
2.9 Verpackung
sortenreinen Rückbau. Bei verklebten Dachaufbauten
Die FPO Dach- und Dichtungsbahnen werden auf
sind Kleberrückstände und Vliesanhaftungen
Papphülsen aufgewickelt, einzeln in Polyethylen(PE)-
unvermeidbar.
Schutzhüllen verpackt und auf Holzpaletten
Nach einer gründlichen Reinigung erfolgt das stoffliche
ausgeliefert. Die Ladungssicherung erfolgt über PE-
Recycling durch Zerkleinerung und Separierung.
Stretchfolie. Alle Verpackungsmaterialien sind
Danach werden die Altkunststoffe in den Stoffkreislauf
recyclingfähig.
rückgeführt und z. B. für Bodenschutzmatten
Bei einer sortenreinen Erfassung erfolgt die
verwendet.
Rücknahme über INTERSEROH (INTERSEROH-
Nach Ablauf der Nutzungsdauer ist eine thermische
Zertifikat 27113).
Verwertung ebenfalls möglich. Die Verwertung in
Verbrennungsanlagen liefert die in den deklarierten
2.10 Nutzungszustand
Produkten enthaltene Energie zurück.
Für den Zeitraum der Nutzung der FPO Dach- und
Dichtungsbahnen können Stoffe geringfügig migrieren.
2.15 Entsorgung
Es kommt zu keinen Veränderungen der
Im Folgenden werden die Abfall-Schlüsselnummern
Eigenschaften während der Nutzungsdauer.
nach dem Europäischen Abfallkatalog gemäß
Abfallverzeichnis-Verordnung (AVV) für die einzelnen
2.11 Umwelt und Gesundheit während der
Produktbestandteile aufgelistet.
Nutzung
Die geringen Gewichtsveränderungen nach
Verpackung
verschiedenen Prüfverfahren weisen darauf hin, dass
Die Entsorgung der Verpackungsmaterialien erfolgt
die ökologische Belastung durch migrierende Stoffe
über INTERSEHROH AG. Die Komponenten der
4 Umwelt-Produktdeklaration Paul Bauder GmbH & Co. KG – BauderTHERMOFIN
Verpackung, die beim Einbau ins Gebäude anfallen, Generell ist die stoffliche Verwertung (Recycling) der
besitzen folgende Abfall-Schlüsselnummer: thermischen Verwertung
· 15 01 01: Verpackungen aus Papier und Pappe (Müllverbrennungsanlage(MVA)-Route) vorzuziehen.
· 15 01 02: Verpackungen aus Kunststoff
· 15 01 03: Verpackungen aus Holz 2.16 Weitere Informationen
Kontaktdaten befinden sich auf der Rückseite der
End of Life vorliegenden Deklaration. Weiterführende Produkt-
Das Produkt am Ende seines Lebenswegs besitzt informationen stehen online als Download zur
folgende Abfall-Schlüsselnummer: Verfügung (www.bauder.de).
· 17 09 04: Gemischte Bau- und Abbruch-abfälle
mit Ausnahme derjenigen, die unter 17 09 01, 17 09 02
und 17 09 03 fallen
3. LCA: Rechenregeln
3.1 Deklarierte Einheit Ausweis der durch die Abfallbehandlung in den
Die deklarierte Einheit ist die Herstellung von 1 m² des Modulen A5, C3-1 und C3-2 entstandenen
nach der Produktionsmenge gewichteten Mittels für die Gutschriften.
mechanisch oder unter Auflast befestigten, mittels
Heißluft abgedichteten BauderTHERMOFIN Dach- und
Dichtungsbahn-Varianten F (12/15/18/20) und 3.3 Abschätzungen und Annahmen
F (15/18/20) V inklusive Verpackungsmaterialien. Es wurden keine Abschätzungen und Annahmen
getroffen, die für die Interpretation der
Deklarierte Einheit Ökobilanzergebnisse relevant wären.
Bezeichnung Wert Einheit
Deklarierte Einheit 1 m2 3.4 Abschneideregeln
Flächengewicht 1,93 kg/m2 Alle in das Produktsystem eingehenden Stoff- und
Umrechnungsfaktor zu 1 kg 0,52 m²/kg Energieflüsse wurden berücksichtigt. Ausnahme
Schichtdicke 0,00172 m stellen hier die wiederverwendeten Euro-Paletten als
Verpackung dar. Es kann davon ausgegangen werden,
dass die Summe der vernachlässigten Masseanteile 5
% der Ergebnisse aus den Wirkkategorien nicht
3.2 Systemgrenze übersteigen.
Typ der EPD: von der Wiege bis zum Werkstor mit
Optionen (Module A1–A3, C1–C4 und Modul D). 3.5 Hintergrunddaten
Deklariert werden gemäß EN 15804 die Module Zur Modellierung des Lebenszyklus wurde die
A1–A5, C1–C4 und D. Folgende Punkte wurden bei Software zur Ganzheitlichen Bilanzierung (GaBi 10.6)
der Erstellung der Ökobilanz berücksichtigt: eingesetzt. Alle Hintergrund-Datensätze wurden
verschiedenen GaBi-Datenbanken sowie der
Modul A1–A3 ecoinvent-Datenbank 3.6 entnommen.
Sämtliche Vorketten der verwendeten Rohstoffe und
Materialien sowie deren Beschaffungstransporte. 3.6 Datenqualität
Produktionsprozesse inklusive Energie- und Für die Bilanzierung wurden die aktuellen Hintergrund-
Abfallströme (Wiege bis Werkstor). Anfallende Abfälle Datensätze aus den GaBi-Datenbanken genutzt. Ein
werden bis zum End-of-Waste-Status berücksichtigt. verwendeter ecoinvent-Datensatz übersteigt das Alter
von 10 Jahren, ist jedoch am geeignetsten zur
Modul A4–A5 Modellierung des untersuchten Produktsystems.
Die Transporte zur Baustelle und ein durchschnittlicher Dieser Datensatz wurde nur für einen Inhaltstoff
Installationsaufwand (Heißluftverklebung und verwendet, der nicht in großen Mengen (< 1 %) in das
anfallende Verschnitte) sowie Befestigungsmaterial. Produkt einfließt.
Verwertung des Verpackungsmaterials. Die Datenerfassung für die untersuchten Produkte
erfolgte anhand von Auswertungen der internen
Modul C1 Produktions- und Umweltdaten und der Erhebung
Abriss der Dach- und Dichtungsbahn vom Dach. LCA-relevanter Daten innerhalb der Lieferantenkette.
Der geographische Bezug wurde bei der Verwendung
Modul C2-1 der Datensätze berücksichtigt. Die erhobenen Daten
Transporte im Rahmen der Recycling-Route. wurden auf Plausibilität und Konsistenz überprüft,
wodurch von einer guten Repräsentativität
Modul C2-2 auszugehen ist.
Transporte im Rahmen der MVA-Route.
Die in dieser EPD betrachteten Varianten haben eine
Modul C3-1 vergleichbare Zusammensetzung und unterscheiden
Stoffliche Verwertung (Recycling) des Produkts sich hauptsächlich im Flächengewicht. Dieses variiert
inklusive Aufbereitungsaufwand. zwischen -27 % und +29 % im Vergleich zum
gewichteten Durchschnittsprodukt. Gleichermaßen
Modul C3-2 variieren in etwa auch die potentiellen
Energetische Verwertung (Verbrennung in einer MVA). Umweltwirkungen.
Module D-1 und D-2
5 Umwelt-Produktdeklaration Paul Bauder GmbH & Co. KG – BauderTHERMOFIN
3.7 Betrachtungszeitraum
Die Datenerhebung bezog sich auf den 3.9 Vergleichbarkeit
Analysezeitraum vom 01.01.2020 bis 31.12.2020. Grundsätzlich ist eine Gegenüberstellung oder die
Bewertung von EPD-Daten nur möglich, wenn alle zu
3.8 Allokation vergleichenden Datensätze nach EN 15804 erstellt
Die stofflichen Input- und Outputflüsse wurden anhand wurden und der Gebäudekontext bzw. die
der entsprechenden Produktionsmengen erhoben. Die produktspezifischen Leistungsmerkmale berücksichtigt
energetischen Input- und Outputflüsse wurden anhand werden.
der entsprechenden Gesamtmengen aus dem
Kalenderjahr 2020 berücksichtigt und auf Basis von Es wurde die GaBi-Software 10.6 mit der Datenbank-
Verbrauchsmessungen der Produktion zugeteilt. Die Version 2022.2 verwendet. Vereinzelt, wenn nicht
Gutschriften aus Modulen A5 und C3-1 werden in anders möglich, wurde auf ecoinvent 3.6
Modul D-1, Gutschriften aus Modulen A5 und C3-2 in zurückgegriffen.
Modul D-2 ausgewiesen.
4. LCA: Szenarien und weitere technische Informationen
Charakteristische Produkteigenschaften Bezeichnung Wert Einheit
Biogener Kohlenstoff Lebensdauer nach Angabe
34 a
Der biogene Kohlenstoffgehalt wurde anhand der Hersteller
Produktbestandteile berechnet. Biogener Kohlenstoff
befindet sich nur in der Verpackung (Pappe, Papier Ende des Lebenswegs (C1-C4)
und Holz).
Szenario 1:
Informationen zur Beschreibung des biogenen Recycling-Route (C3-1) 100,0 %
Kohlenstoffgehalts am Werkstor Szenario 2:
Bezeichnung Wert Einheit MVA-Route (C3-2) 100,0 %
Biogener Kohlenstoff im Produkt 0 kg C
Biogener Kohlenstoff in der
0,0062 kg C Bezeichnung Wert Einheit
zugehörigen Verpackung
Getrennt gesammelt 1,94 kg
Als gemischter Bauabfall
- kg
gesammelt
Zur Wiederverwendung - kg
Zum Recycling (Szenario 1) 1,84 kg
Transport zu Baustelle (A4)
Zur Energierückgewinnung
Bezeichnung Wert Einheit 1,84 kg
(Szenario 2)
Transport Distanz 682 km
Zur Deponierung - kg
Auslastung (einschließlich
85 % Verlust (geschätzt) 5 %
Leerfahrten)
Für die Modellierung des End of Life wurden zwei
Die Transportdistanz wurde anhand der
unterschiedliche Szenarien gerechnet, die zwar jeweils
durchschnittlichen Entfernung zum Kundenstamm
eine 100 %-Route darstellen, die aber auch eine
modelliert. Aufgrund der europäischen
anteilsmäßige Berechnung (bspw. Szenario 1 = 30 % /
Distributionswege wurden europäische Datensätze
Szenario 2 = 70 %) erlauben. Die Prozesse im End of
genutzt.
Life werden mit Datensätzen modelliert, die den
europäischen Durchschnitt darstellen. Dabei wurden
Einbau ins Gebäude (A5)
innereuropäische Transporte und Verwertungsquoten
Bezeichnung Wert Einheit
berücksichtigt.
Hilfsstoff Befestiger 0,05 kg
Hilfsstoff Kleber 0,02 kg
Wiederverwendungs- Rückgewinnungs- und
Stromverbrauch für Heißluft und
0,047 kWh Recyclingpotential (D)
Bohrmaschine
In Modul D werden sowohl die Gutschriften aus der
Materialverlust 0,0188 kg
energetischen Verwertung für das Produkt im End of
Life (resultierend aus Modulen C3-1 und C3-2) als
Der Energieverbrauch für Heißluft und Bohrmaschine
auch für die Verpackungsmaterialien (resultierend aus
wurde berechnet, die Angabe zu den Materialverlusten
Modul A5) abgebildet. Um die End of Life-Szenarien
basiert auf Erfahrungswerten. Die benötigten
voneinander getrennt betrachten zu können, werden
Hilfsstoffe für die drei verschiedenen Verlegearten
die Ergebnisse in den Modulen D-1 (Gutschriften,
wurden anteilig berücksichtigt.
resultierend aus Szenario 1) und D-2 (Gutschriften,
resultierend aus Szenario 2) abgebildet. Im Recycling-
Nutzungsdauer
Szenario wurde lediglich die Menge des
Die Nutzungsdauer ist abhängig von der Dicke der
thermoplastischen Polyolefins (TPO) und
Dach- und Dichtungsbahn und dem evtl. eingesetzten
Flammschutzmittels mit einem Wertkorrekturfaktor von
Oberflächenschutz (Kies, Gründach). Es wurde ein
0,73 als TPO gutgeschrieben.
gewichteter Mittelwert berechnet. Die Nutzungsdauer
basiert auf Erfahrung des Unternehmens.
6 Umwelt-Produktdeklaration Paul Bauder GmbH & Co. KG – BauderTHERMOFIN
5. LCA: Ergebnisse
ANGABE DER SYSTEMGRENZEN (X = IN ÖKOBILANZ ENTHALTEN; ND = MODUL ODER INDIKATOR
NICHT DEKLARIERT; MNR = MODUL NICHT RELEVANT)
Stadium der Gutschriften
Produktionsstadiu Errichtung und Lasten
Nutzungsstadium Entsorgungsstadium
m des außerhalb der
Bauwerks Systemgrenze
7 Umwelt-Produktdeklaration Paul Bauder GmbH & Co. KG – BauderTHERMOFIN
gnugrosrevffotshoR
tropsnarT gnulletsreH
mov
tropsnarT
muz
relletsreH
trosgnudnewreV
egatnoM
gnudnewnA/gnuztuN gnutlahdnatsnI
rutarapeR ztasrE gnureuenrE
sad rüf
ztasnieeigrenE
sed
nebierteB seduäbeG
sad rüf
ztasnieressaW
sed
nebierteB seduäbeG
ssirbA/uabkcüR
tropsnarT
gnuldnahebllafbA
gnugitieseB
,-sgnudnewrevredeiW -sgnunniwegkcüR
redo
laiznetopgnilcyceR
A1 A2 A3 A4 A5 B1 B2 B3 B4 B5 B6 B7 C1 C2 C3 C4 D
X X X X X ND ND MNR MNR MNR ND ND X X X X X
ERGEBNISSE DER ÖKOBILANZ – UMWELTAUSWIRKUNGEN nach EN 15804+A2: 1 m²
BauderTHERMOFIN F (12/15/18/20) und F (15/18/20) V inkl. Verpackung
Kernindikator Einheit A1-A3 A4 A5 C1 C2/1 C2/2 C3/1 C3/2 C4 D/1 D/2
GWP-total [kg CO2-Äq.] 3,17E+0 6,52E-2 3,91E-1 1,75E-2 2,88E-2 8,79E-3 7,23E-1 3,84E+0 0,00E+0 -2,19E+0 -1,86E+0
GWP-fossil [kg CO2-Äq.] 3,19E+0 6,48E-2 3,69E-1 1,75E-2 2,86E-2 8,74E-3 7,23E-1 3,84E+0 0,00E+0 -2,19E+0 -1,86E+0
GWP-biogenic [kg CO2-Äq.] -2,29E-2 0,00E+0 2,28E-2 0,00E+0 0,00E+0 0,00E+0 0,00E+0 0,00E+0 0,00E+0 0,00E+0 0,00E+0
GWP-luluc [kg CO2-Äq.] 7,50E-4 4,41E-4 1,78E-5 1,14E-6 1,93E-4 4,93E-5 9,31E-5 5,10E-6 0,00E+0 -2,74E-4 -2,49E-4
ODP [kg CFC11-Äq.] 8,60E-10 6,43E-15 1,91E-10 1,73E-13 2,81E-15 1,22E-15 5,51E-12 4,67E-9 0,00E+0 -6,41E-12 -1,51E-11
AP [mol H+-Äq.] 6,26E-3 3,77E-4 7,40E-4 2,57E-5 9,20E-5 2,77E-5 1,01E-3 9,29E-4 0,00E+0 -3,55E-3 -2,26E-3
EP-freshwater [kg P-Äq.] 9,40E-6 2,34E-7 4,25E-7 7,87E-9 1,02E-7 2,60E-8 7,02E-6 6,05E-8 0,00E+0 -2,72E-6 -3,09E-6
EP-marine [kg N-Äq.] 1,61E-3 1,83E-4 1,77E-4 7,04E-6 4,18E-5 1,27E-5 2,66E-4 1,88E-4 0,00E+0 -9,69E-4 -6,69E-4
EP-terrestrial [mol N-Äq.] 1,73E-2 2,03E-3 1,74E-3 7,52E-5 4,69E-4 1,43E-4 2,72E-3 3,26E-3 0,00E+0 -1,03E-2 -7,10E-3
POCP [kg NMVOC-Äq.] 5,86E-3 3,54E-4 5,58E-4 1,99E-5 8,26E-5 2,51E-5 6,97E-4 5,34E-4 0,00E+0 -3,48E-3 -1,84E-3
ADPE [kg Sb-Äq.] 5,03E-7 6,60E-9 6,93E-6 2,08E-9 2,89E-9 8,79E-10 1,12E-7 5,29E-9 0,00E+0 -5,18E-7 -4,97E-7
ADPF [MJ] 9,61E+1 8,60E-1 5,20E+0 3,72E-1 3,76E-1 1,15E-1 9,78E+0 1,63E+0 0,00E+0 -7,73E+1 -2,93E+1
[m³ Welt-Äq.
WDP 1,11E+0 7,31E-4 4,11E-2 1,31E-3 3,20E-4 7,46E-5 1,03E-1 4,31E-1 0,00E+0 -1,62E-1 -1,31E-1
entzogen]
GWP = Globales Erwärmungspotenzial; ODP = Abbaupotenzial der stratosphärischen Ozonschicht; AP = Versauerungspotenzial von Boden und
Wasser; EP = Eutrophierungspotenzial; POCP = Bildungspotenzial für troposphärisches Ozon; ADPE = Potenzial für die Verknappung von
Legende
abiotischen Ressourcen – nicht fossile Ressourcen (ADP – Stoffe); ADPF = Potenzial für die Verknappung abiotischer Ressourcen – fossile
Brennstoffe (ADP – fossile Energieträger); WDP = Wasser-Entzugspotenzial (Benutzer)
ERGEBNISSE DER ÖKOBILANZ – INDIKATOREN ZUR BESCHREIBUNG DES RESSOURCENEINSATZES
nach EN 15804+A2: 1 m² BauderTHERMOFIN F (12/15/18/20) und F (15/18/20) V inkl. Verpackung
Indikator Einheit A1-A3 A4 A5 C1 C2/1 C2/2 C3/1 C3/2 C4 D/1 D/2
PERE [MJ] 4,69E+0 5,96E-2 9,34E-1 5,37E-2 2,61E-2 7,83E-3 3,79E+0 1,65E-1 0,00E+0 -3,37E+0 -8,60E+0
PERM [MJ] 6,09E-1 0,00E+0 -6,09E-1 0,00E+0 0,00E+0 0,00E+0 0,00E+0 0,00E+0 0,00E+0 0,00E+0 0,00E+0
PERT [MJ] 5,30E+0 5,96E-2 3,25E-1 5,37E-2 2,61E-2 7,83E-3 3,79E+0 1,65E-1 0,00E+0 -3,37E+0 -8,60E+0
PENRE [MJ] 4,46E+1 8,63E-1 5,59E+0 3,72E-1 3,77E-1 1,16E-1 6,10E+1 5,28E+1 0,00E+0 -7,74E+1 -2,93E+1
PENRM [MJ] 5,16E+1 0,00E+0 -3,80E-1 0,00E+0 0,00E+0 0,00E+0 -5,12E+1 -5,12E+1 0,00E+0 0,00E+0 0,00E+0
PENRT [MJ] 9,62E+1 8,63E-1 5,21E+0 3,72E-1 3,77E-1 1,16E-1 9,79E+0 1,63E+0 0,00E+0 -7,74E+1 -2,93E+1
SM [kg] 0,00E+0 0,00E+0 0,00E+0 0,00E+0 0,00E+0 0,00E+0 0,00E+0 0,00E+0 0,00E+0 1,11E+0 3,49E-2
RSF [MJ] 0,00E+0 0,00E+0 0,00E+0 0,00E+0 0,00E+0 0,00E+0 0,00E+0 0,00E+0 0,00E+0 0,00E+0 0,00E+0
NRSF [MJ] 0,00E+0 0,00E+0 0,00E+0 0,00E+0 0,00E+0 0,00E+0 0,00E+0 0,00E+0 0,00E+0 0,00E+0 0,00E+0
FW [m³] 3,24E-2 6,88E-5 1,22E-3 8,14E-5 3,01E-5 7,93E-6 4,02E-3 1,01E-2 0,00E+0 -8,98E-3 -6,48E-3
PERE = Erneuerbare Primärenergie als Energieträger; PERM = Erneuerbare Primärenergie zur stofflichen Nutzung; PERT = Total
erneuerbare Primärenergie; PENRE = Nicht-erneuerbare Primärenergie als Energieträger; PENRM = Nicht-erneuerbare Primärenergie
Legende
zur stofflichen Nutzung; PENRT = Total nicht erneuerbare Primärenergie; SM = Einsatz von Sekundärstoffen; RSF = Erneuerbare
Sekundärbrennstoffe; NRSF = Nicht-erneuerbare Sekundärbrennstoffe; FW = Nettoeinsatz von Süßwasserressourcen
ERGEBNISSE DER ÖKOBILANZ –ABFALLKATEGORIEN UND OUTPUTFLÜSSE nach EN 15804+A2:
1 m² BauderTHERMOFIN F (12/15/18/20) und F (15/18/20) V inkl. Verpackung
Indikator Einheit A1-A3 A4 A5 C1 C2/1 C2/2 C3/1 C3/2 C4 D/1 D/2
HWD [kg] 1,76E-8 4,57E-12 2,96E-10 2,66E-11 2,00E-12 5,70E-13 1,12E-9 4,70E-11 0,00E+0 -5,65E-9 -4,31E-9
NHWD [kg] 1,03E-1 1,41E-4 5,11E-3 7,90E-5 6,15E-5 1,88E-5 2,04E-1 1,50E-2 0,00E+0 -1,04E-2 -7,05E-3
RWD [kg] 1,02E-3 1,60E-6 1,57E-4 6,18E-5 7,01E-7 1,88E-7 1,08E-3 9,85E-5 0,00E+0 -6,27E-4 -1,83E-3
CRU [kg] 0,00E+0 0,00E+0 0,00E+0 0,00E+0 0,00E+0 0,00E+0 0,00E+0 0,00E+0 0,00E+0 0,00E+0 0,00E+0
MFR [kg] 0,00E+0 0,00E+0 0,00E+0 0,00E+0 0,00E+0 0,00E+0 1,94E+0 3,49E-2 0,00E+0 0,00E+0 0,00E+0
MER [kg] 0,00E+0 0,00E+0 0,00E+0 0,00E+0 0,00E+0 0,00E+0 0,00E+0 0,00E+0 0,00E+0 0,00E+0 0,00E+0
EEE [MJ] 0,00E+0 0,00E+0 1,49E-1 0,00E+0 0,00E+0 0,00E+0 0,00E+0 7,51E+0 0,00E+0 0,00E+0 0,00E+0
EET [MJ] 0,00E+0 0,00E+0 2,66E-1 0,00E+0 0,00E+0 0,00E+0 0,00E+0 1,48E+1 0,00E+0 0,00E+0 0,00E+0
HWD = Gefährlicher Abfall zur Deponie; NHWD = Entsorgter nicht gefährlicher Abfall; RWD = Entsorgter radioaktiver Abfall; CRU =
Legende Komponenten für die Wiederverwendung; MFR = Stoffe zum Recycling; MER = Stoffe für die Energierückgewinnung; EEE = Exportierte
Energie – elektrisch; EET = Exportierte Energie – thermisch
ERGEBNISSE DER ÖKOBILANZ – zusätzliche Wirkungskategorien nach EN 15804+A2-optional:
1 m² BauderTHERMOFIN F (12/15/18/20) und F (15/18/20) V inkl. Verpackung
Indikator Einheit A1-A3 A4 A5 C1 C2/1 C2/2 C3/1 C3/2 C4 D/1 D/2
[Krankheitsf
PM ND ND ND ND ND ND ND ND ND ND ND
älle]
[kBq U235-
IRP ND ND ND ND ND ND ND ND ND ND ND
Äq.]
ETP-fw [CTUe] ND ND ND ND ND ND ND ND ND ND ND
HTP-c [CTUh] ND ND ND ND ND ND ND ND ND ND ND
HTP-nc [CTUh] ND ND ND ND ND ND ND ND ND ND ND
SQP [-] ND ND ND ND ND ND ND ND ND ND ND
PM = Potenzielles Auftreten von Krankheiten aufgrund von Feinstaubemissionen; IR = Potenzielle Wirkung durch Exposition des
Menschen mit U235; ETP-fw = Potenzielle Toxizitätsvergleichseinheit für Ökosysteme; HTP-c = Potenzielle Toxizitätsvergleichseinheit
Legende
für den Menschen (kanzerogene Wirkung); HTP-nc = Potenzielle Toxizitätsvergleichseinheit für den Menschen (nicht kanzerogene
Wirkung); SQP = Potenzieller Bodenqualitätsindex
Einschränkungshinweis
Betreffend die Indikatoren: Potenzial für den Abbau nicht fossiler abiotischer Ressourcen (ADPE), Potenzial für
den Abbau abiotischer fossiler Brennstoffe (ADPF), Wassernutzung (WDP): Die Ergebnisse dieser
Umweltwirkungsindikatoren müssen mit Bedacht angewendet werden, da die Unsicherheiten bei diesen
Ergebnissen hoch sind oder da es mit dem Indikator nur begrenzte Erfahrungen gibt. Die Indikatoren PM, IR,
ETP-fw, HTP-c, HTP-nc und SQP sind freiwillige Angaben und wurden aufgrund der noch vorhandenen
Unsicherheiten bei diesen Ergebnissen nicht deklariert.
Anmerkung
Die Wirkungsabschätzungsergebnisse sind nur relative Aussagen, die keine Aussagen machen über Endpunkte
der Wirkungskategorien, Überschreitungen von Schwellenwerten, Sicherheitsmargen oder über Risiken. Für alle
genannten Indikatoren wurden die Charakterisierungsfaktoren von EK-JRC angewendet.
6. LCA: Interpretation
Die Auswertung der Umweltwirkungen ermöglicht
folgende Interpretation:
das PP-/EPDM-Granulat mit circa 72 % der
Das Modul A1–A3 besitzt für fast alle Haupttreiber. Alle anderen Materialien tragen mit
Umweltwirkungen einen dominanten Einfluss. Im jeweils weniger als 7 % zur Herstellungsphase bei.
Folgenden werden die Umweltwirkungen am Beispiel Der Transport zum Kunden besitzt keine größere
des Treibhauspotenzials (GWP-total) analysiert, um Relevanz hinsichtlich GWP (A4). Die
die verantwortlichen Quellen entlang des Lebenszyklus Produktinstallation auf der Baustelle (A5) hat einen
zu identifizieren. Beitrag von 5 %. Der negative Beitrag zum GWP-
Die Herstellungsphase (Modul A1–A3) impliziert einen biogenic in A1–A3 und der positive Beitrag in A5 ist
Beitrag zum gesamten Treibhauspotenzial von 38 %. durch die Nutzung von Verpackungen, wie Pappe und
Hier dominiert das hergestellte FPO-Gemisch mit 84 % Holz zu erklären, in denen biogener Kohlenstoff
die Gesamtemissionen des Moduls. Hier ist wiederum gebunden ist.
8 Umwelt-Produktdeklaration Paul Bauder GmbH & Co. KG – BauderTHERMOFIN
Die Entsorgungstransporte (C2-1/C2-2) besitzen kaum Da die Zusammensetzung der unterschiedlichen
Einfluss auf das Ergebnis. Das Recycling des Produkts Produkte sehr ähnlich ist, sind kaum Varianzen in den
im End of Life impliziert mit 9 % geringe prozentualen Beiträgen zu erwarten. Die absoluten
Umweltwirkungen (C3-1), während die energetische Werte variieren in Abhängigkeit der Dicke der Dach-
Verwertung des Produkts und die hiermit verbundenen und Dichtungsbahnen. GWP-total weist eine Varianz
Emissionen der Verbrennungsanlagen (C3-2) einen von -27 % und +29 % im Vergleich zum
signifikant hohen Beitrag zum Gesamtergebnis (ca. 47 Durchschnittsprodukt auf.
%) leisten.
7. Nachweise
Keine Nachweise erforderlich.
8. Literaturhinweise
Normen EN 12310-2
DIN EN 12310-2:2018, Abdichtungsbahnen -
EN 495-5 Bestimmung des Widerstandes gegen Weiterreißen -
DIN EN 495-5:2013, Abdichtungsbahnen - Teil 2: Kunststoff- und Elastomerbahnen für
Bestimmung des Verhaltens beim Falzen bei tiefen Dachabdichtungen.
Temperaturen - Teil 5: Kunststoff- und
Elastomerbahnen für Dachabdichtungen. EN 12311-2
DIN EN 12311-2:2013 Abdichtungsbahnen -
EN 1107-2 Bestimmung des Zug-Dehnungsverhaltens - Teil 2:
DIN EN 1107-2:2001,Abdichtungsbahnen - Kunststoff- und Elastomerbahnen für
Bestimmung der Maßhaltigkeit - Teil 2: Kunststoff- und Dachabdichtungen.
Elastomerbahnen für Dachabdichtungen.
EN 12316-2
DIN CEN TS 1187 DIN EN 12316-2:2013, Abdichtungsbahnen -
DIN CEN TS 1187,Prüfverfahren zur Beanspruchung Bestimmung des Schälwiderstandes der Fügenähte -
von Bedachungen durch Feuer von außen. Teil 2: Kunststoff- und Elastomerbahnen für
Dachabdichtungen.
EN 1297
DIN EN 1297, Abdichtungsbahnen - Bitumen-, EN 12317-2
Kunststoff- und Elastomerbahnen für DIN EN 12317-2:2010, Abdichtungsbahnen -
Dachabdichtungen - Verfahren zur künstlichen Bestimmung des Scherwiderstandes der Fügenähte -
Alterung bei kombinierter Dauerbeanspruchung durch Teil 2: Kunststoff- und Elastomerbahnen für
UV-Strahlung, erhöhte Temperatur und Wasser. Dachabdichtungen.
EN 1548 EN 13501-1
DIN EN 1548, Abdichtungsbahnen - Kunststoff- und DIN EN 13501-1:2018, Klassifizierung von
Elastomerbahnen für Dachabdichtungen - Verhalten Bauprodukten und Bauarten zu ihrem Brandverhalten -
nach Lagerung auf Bitumen. Teil 1: Klassifizierung mit den Ergebnissen aus den
Prüfungen zum Brandverhalten von Bauprodukten.
EN 1928
DIN EN 1928, Abdichtungsbahnen - Bitumen-, EN 12691
Kunststoff- und Elastomerbahnen für DIN EN 12691:2018-05, Abdichtungsbahnen -
Dachabdichtungen - Bestimmung der Wasserdichtheit. Bitumen-, Kunststoff- und Elastomerbahnen für
Dachabdichtungen - Bestimmung des Widerstandes
EN 1931 gegen stoßartige Belastung.
DIN EN 1931, Abdichtungsbahnen - Bitumen-,
Kunststoff und Elastomerbahnen für EN 13948
Dachabdichtungen - Bestimmung der DIN EN 13948:2007, Abdichtungsbahnen - Bitumen-,
Wasserdampfdurchlässigkeit; Deutsche Fassung EN Kunststoff- und Elastomerbahnen für
1931:2000. Dachabdichtungen - Bestimmung des Widerstandes
gegen Wurzelpenetration.
ISO 9001
DIN EN ISO 9001:2015, EN 13956
Qualitätsmanagementsysteme - Anforderungen. DIN EN 13956:2012, Abdichtungsbahnen - Kunststoff-
und Elastomerbahnen für Dachabdichtungen –
ISO 11925-2 Definitionen und Eigenschaften.
DIN EN ISO 11925-2:2020: Prüfungen zum
Brandverhalten - Entzündbarkeit von Produkten bei EN 13967
direkter Flammeneinwirkung - Teil 2: DIN EN 13967:2017, Abdichtungsbahnen - Kunststoff-
Einzelflammentest. und Elastomerbahnen für die Bauwerksabdichtung
gegen Bodenfeuchte und Wasser - Definitionen und
Eigenschaften.
9 Umwelt-Produktdeklaration Paul Bauder GmbH & Co. KG – BauderTHERMOFIN
ISO 14025 Burkhardt et al. 2020
DIN EN ISO 14025:2011, Umweltkennzeichnungen Burkhardt, M., Rohr, M., Heisterkamp, I. und Gartiser,
und -deklarationen - Typ III Umweltdeklarationen - S.: Niederschlagswasser von Kunststoffdachbahnen -
Grundsätze und Verfahren. Auslaugung von Stoffen und deren Ökotoxizität für
aquatische Organismen. Korrespondenz
EN 14909 Wasserwirtschaft 2020 (13) Nr. 8.
DIN EN 14909:2012, Abdichtungsbahnen - Kunststoff-
und Elastomer-Mauersperrbahnen - Definitionen und ecoinvent
Eigenschaften. ecoinvent 3.6: Datenbank zur Ökobilanzierung
(Sachbilanzdaten), Version 3.6. Swiss Centre for Life
EN 15804 Cycle Inventories, St. Gallen.
DIN EN 15804:2012+A2:2019 + AC:2021,
Nachhaltigkeit von Bauwerken - FLL
Umweltproduktdeklarationen - Grundregeln für die Forschungsgesellschaft Landschaftsentwicklung
Produktkategorie Bauprodukte. Landschaftsbau (FLL-
Richtlinie):Dachbegrünungsrichtlinie 2008: FLL-
DIN 18531-1 Verfahren zur Untersuchung der Wurzelfestigkeit von
DIN 18531-1:2017-07, Abdichtung von Dächern sowie Bahnen und Beschichtungen für Dachbegrünungen;
von Balkonen, Loggien und Laubengängen – Teil 1: 2008.
Nicht genutzte und genutzte Dächer –
Anforderungen, Planungs- und GaBi
Ausführungsgrundsätze. GaBi 10.6: Software and Database for Life Cycle
Engineering, Sphera Solutions GmbH, Leinfelden-
DIN 18531-2 Echterdingen, 2022.
DIN 18531-2:2017-07, Abdichtung von Dächern sowie
von Balkonen, Loggien und Laubengängen –Teil 2: IBU 2021
Nicht genutzte und genutzte Dächer – Institut Bauen und Umwelt e.V., Berlin (Hrsg.): Die
Stoffe- Teil 2: Stoffe. Erstellung von Umwelt-Produktdeklarationen (EPD);
Allgemeine EPD-Programmanleitung des Institut
DIN 18531-3 Bauen und Umwelt e.V. (IBU). Version 2.0. 2021.
DIN 18531-3:2017-07, Abdichtung von Dächern sowie www.ibu-epd.com
von Balkonen, Loggien und Laubengängen –Teil 3:
Nicht genutzte und genutzte Dächer – PCR Teil A
Auswahl, Ausführung und Details. Institut Bauen und Umwelt e.V., Berlin (Hrsg.):
Produktkategorie-Regeln gebäudebezogene Produkte
DIN 18531-4 und Dienstleistungen. Teil A: Rechenregeln für die
DIN 18531-4:2017-75, Abdichtung von Dächern sowie Ökobilanz und Anforderungen an den
von Balkonen, Loggien und Laubengängen –Teil 4: Hintergrundbericht nach EN 15804+A2:2019 (v1.2),
Nicht genutzte und genutzte Dächer – 2021-01.
Instandhaltung.
PCR: Dach- und Dichtungsbahnsysteme aus
DIN 18531-5 Kunststoffen und Elastomeren
DIN 18531-5:2017-07, Abdichtung von Dächern sowie PCR-Anleitungstexte für gebäudebezogene Produkte
von Balkonen, Loggien und Laubengängen. und Dienstleistungen. Teil B: Anforderungen an die
Umwelt-Produktdeklaration für Dach- und
DIN 18532 Dichtungsbahnsysteme aus Kunststoffen und
DIN 18532-1 bis 6:2017-07, Abdichtung von Elastomeren, Version 1.6 (2022-07). Institut Bauen
befahrbaren Verkehrsflächen aus Beton. und Umwelt e.V., Berlin (Hrsg.).
Weitere Literatur Verordnung (EU) Nr. 305/2011
Verordnung (EU) Nr. 305/2011, Festlegung
AVV harmonisierter Bedingungen für die Vermarktung von
Abfallverzeichnis-Verordnung (AVV) vom 10. Bauprodukten und zur Aufhebung der Richtlinie
Dezember 2001 (BGBl. I S. 3379), die zuletzt durch 89/106/EWG des Rates.
Artikel 1 der Verordnung vom 30. Juni 2020 (BGBl. I S.
1533) geändert worden ist.
10 Umwelt-Produktdeklaration Paul Bauder GmbH & Co. KG – BauderTHERMOFIN
Herausgeber
Institut Bauen und Umwelt e.V. Tel +49 (0)30 3087748- 0
Hegelplatz 1 Fax +49 (0)30 3087748- 29
10117 Berlin Mail info@ibu-epd.com
Deutschland Web www.ibu-epd.com
Programmhalter
Institut Bauen und Umwelt e.V. Tel +49 (0)30 3087748- 0
Hegelplatz 1 Fax +49 (0)30 3087748- 29
10117 Berlin Mail info@ibu-epd.com
Deutschland Web www.ibu-epd.com
Ersteller der Ökobilanz
brands & values GmbH Tel +49 421 70 90 84 33
Altenwall 14 Fax +49 421 70 90 84 35
28195 Bremen Mail info@brandsandvalues.com
Germany Web www.brandsandvalues.com
Inhaber der Deklaration
Paul Bauder GmbH & Co. KG Tel +49 711 88 07- 0
Korntaler Landstraße 63 Fax +49 711 88 07- 300
70499 Stuttgart Mail info@bauder.de
Germany Web www.bauder.de
