UMWELT-PRODUKTDEKLARATION
nach ISO 14025 und EN 15804+A2
Deklarationsinhaber Holzwerk Gebr. Schneider GmbH
Herausgeber Institut Bauen und Umwelt e.V. (IBU)
Programmhalter Institut Bauen und Umwelt e.V. (IBU)
Deklarationsnummer EPD-HWS-20230343-IBA3-DE
Ausstellungsdatum 20/09/2023
Gültig bis 19/09/2028
best wood FLEX 50
Holzwerk Gebr. Schneider GmbH
www.ibu-epd.com | https://epd-online.com
1. Allgemeine Angaben
Holzwerk Gebr. Schneider GmbH best wood FLEX 50
Programmhalter Inhaber der Deklaration
IBU – Institut Bauen und Umwelt e.V. Holzwerk Gebr. Schneider GmbH
Hegelplatz 1 Kappel 28
10117 Berlin 88436 Eberhardzell
Deutschland Deutschland
Deklarationsnummer Deklariertes Produkt/deklarierte Einheit
EPD-HWS-20230343-IBA3-DE 1 m³ Holzfaser-Dämmmatte FLEX 50 mit einer Rohdichte von 50 kg/m³.
Diese Deklaration basiert auf den Produktkategorien-Regeln: Gültigkeitsbereich:
Holzwerkstoffe, 01/08/2021 Die vorliegende Umwelt-Produktdeklaration bezieht sich auf das Produkt
(PCR geprüft und zugelassen durch den unabhängigen best wood FLEX 50, welches von der Firma Holzwerk Gebr. Schenider
Sachverständigenrat (SVR)) GmbH am Standort Eberhardzell (Deutschland) hergestellt wird.
Der Inhaber der Deklaration haftet für die zugrundeliegenden Angaben und
Ausstellungsdatum Nachweise; eine Haftung des IBU in Bezug auf Herstellerinformationen,
Ökobilanzdaten und Nachweise ist ausgeschlossen.
20/09/2023
Die EPD wurde nach den Vorgaben der EN 15804+A2 erstellt. Im
Folgenden wird die Norm vereinfacht als EN 15804 bezeichnet.
Gültig bis
19/09/2028 Verifizierung
Die Europäische Norm EN 15804 dient als Kern-PCR
Unabhängige Verifizierung der Deklaration und Angaben gemäß ISO
14025:2011
intern X extern
Dipl.-Ing. Hans Peters
(Vorstandsvorsitzender des Instituts Bauen und Umwelt e.V.)
Florian Pronold Matthias Klingler,
(Geschäftsführer des Instituts Bauen und Umwelt e.V.) Unabhängige/-r Verifizierer/-in
1 Umwelt-Produktdeklaration - Holzwerk Gebr. Schneider GmbH - best wood FLEX 50
2. Produkt
Das deklarierte Produkt besteht zu einem Großteil aus den für
2.1 Produktbeschreibung/Produktdefinition die Dämmung verantwortlichen Holzfasern. Darüber hinaus
Best wood SCHNEIDER Holzfaser-Dämmmatten FLEX 50 sind werden ein Flammschutzmittel (basierend auf phosphorhaltigen
nach EN 13171 aus Holzfasern hergestellte, plattenförmige Verbindungen) sowie Bikomponentenfasern (kurz Bikofasern)
Holzwerkstoffe. Während des Herstellungsprozesses werden, zur Erhöhung der Stabilität eingesetzt.
unter Zugabe geringer Mengen von Bikomponentenfasern und
natureplus konformen Flammschutzmitteln Dämmmatten Das Produkt/Erzeugnis/mindestens ein Teilerzeugnis enthält
hergestellt. Es können einschichtige Dämmstoffstärken bis Stoffe der ECHA-Liste der für eine Zulassung in Frage
einschließlich 240 mm produziert werden. kommenden besonders besorgniserregenden Stoffe (en:
Substances of Very High Concern – SVHC) (Datum
Für das Inverkehrbringen der Produkte in der EU/EFTA (mit 14.03.2023) oberhalb von 0,1 Massen-%: nein.
Ausnahme der Schweiz) gilt die Verordnung (EU) Nr.
305/2011(CPR). Das Produkt benötigt eine Leistungserklärung Das Produkt/Erzeugnis/mindestens ein Teilerzeugnis enthält
unter Berücksichtigung der DIN EN 13171:2015-04 - weitere CMR-Stoffe der Kategorie 1A oder 1B, die nicht auf der
Wärmedämmstoffe für Gebäude - Werkmäßig hergestellte ECHA-Kandidatenliste stehen, oberhalb von 0,1 Massen-% in
Produkte aus Holzfasern (WF) - Spezifikation (EN mindestens einem Teilerzeugnis: nein.
13171:2012+A1:2015) und die CE-Kennzeichnung.
Dem vorliegenden Bauprodukt wurden Biozidprodukte
Für die Verwendung gelten die jeweiligen nationalen zugesetzt oder es wurde mit Biozidprodukten behandelt (es
Bestimmungen. handelt sich damit um eine behandelte Ware im Sinne der
Biozidprodukteverordnung (EU) Nr. 528/2012): nein.
2.2 Anwendung
FLEX 50 ist eine Dämmung für den Gefachbereich bei Dach 2.6 Herstellung
und Holzrahmenbauweise. Durch die gute Klemmwirkung ist Den Anfang des Produktionskreislaufs der Holzfaser-
FLEX 50 leicht zu verarbeiten. Anwendungsbereiche sind u.a. Dämmmatte bildet der Refiner, welchem zwei Kocher
Zwischensparrendämmung, Gefachdämmung von Wänden in vorgeschaltet sind. Hierbei werden Hackschnitzel unter Zugabe
Holzrahmen- und Holzständerbauweise, Dämmung von von Dampf zunächst drucklos voraufgeschlossen und auf
Holzbalkendecken, Dämmung der obersten Geschossdecken, Temperatur gebracht. Über die Stopfschnecke wird dem
Dämmung von Installationsebenen und Dämmung von Rohmaterial zum einen Wasser entzogen und gleichzeitig das
Aufrippungen auf mineralischen Untergründen. Material in den unter Druck stehenden Kocher befördert.
Hierbei wird die Faser vollständig aufgeschlossen und
Anwendungsbereiche nach DIN 4108-10: DZ, DI-zk, WH, WI-zk anschließend Brandschutzmittel zugegeben. Im Anschluss
& WTR. erfolgen die Fasertrocknung im Stromrohrtrockner sowie die
Separierung in einem Zyklon. Vor Aufstreuung des
2.3 Technische Daten
Faserkuchens wird eine geringe Menge an Bikofasern
Die im Folgenden dargestellten bautechnischen Daten sind im beigegeben. Bei diesen Fasern handelt es sich um
Auslieferungszustand für das Produkt best wood FLEX 50 Nebenprodukte aus der Textilverarbeitung, welche im Werk
Dämmstoffmatte gültig. beigemischt werden. Bei der Verarbeitung schmilzt der Mantel
Bautechnische Daten der Faser leicht an und bildet zusammen mit der Holzfaser
einen Verbund und stützt dadurch die Holzfaser-Dämmmatte.
Bezeichnung Wert Einheit
Unter Zugabe von Wärme und Feuchtigkeit in Form von Dampf
Rohdichte 50 kg/m3
wird das Fertigprodukt hergestellt. Die Auslieferung und der
Materialfeuchte bei Auslieferung 8 - 10 % Verkauf erfolgen teilweise direkt aus der Produktion sowie aus
Wärmeleitfähigkeit nach EN 13171 0,037 W/(mK) einem Lager heraus über LKWs direkt zum Kunden.
Wasserdampfdiffusionswiderstandszahl 1 - 2 -
2.7 Umwelt und Gesundheit während der Herstellung
Brandverhalten nach EN 13501 E -
Die gesetzlichen Vorschriften bezüglich Umwelt- und
Leistungswerte des Produkts entsprechend der Gesundheitsschutz während des Herstellungsprozesses
Leistungserklärung in Bezug auf dessen wesentliche Merkmale werden eingehalten. Gesetzliche Grenzwerte werden
gemäß DIN EN 13171:2015-04 - Wärmedämmstoffe für unterschritten. Darüber hinaus werden Mitarbeitern außerhalb
Gebäude - Werkmäßig hergestellte Produkte aus Holzfasern des Herstellungsprozess zahlreiche gesundheitsfördernde
(WF) - Spezifikation (EN 13171:2012+A1:2015). Maßnahmen angeboten.
2.4 Lieferzustand Das im Produktionsprozess anfallende Abwasser wird intern
Die best wood FLEX 50 Dämmmatte wird in Dicken von 40 bis mittels Eindampfanlage aufbereitet und wiederverwertet. Es fällt
240 mm geliefert. Das Standardformat ist 565 x 1200 mm. somit kein Produktionsabwasser an und der
Sonderformate sind auf Anfrage möglich. Die genauen Frischwasserbedarf wird ebenfalls reduziert.
Abmessungen sind unter www.schneider-holz.com einsehbar.
Die Firmengruppe SCHNEIDER betreibt ein zertifziertes
2.5 Grundstoffe/Hilfsstoffe
Energiemanagementsystem nach ISO 50001.
Massebezogene Zusammensetzung
2.8 Produktverarbeitung/Installation
Bezeichnung Wert Einheit
Für den Zuschnitt der Holzfaser-Dämmplatten eignen sich alle
Holzfasern 91 %
gängigen Holzschneidewerkzeuge wie Tisch- und
Flammschutzmittel 5 % Handkreissägen. Darüber hinaus können diese auch per Hand
Bikomponentenfasern 4 % zugeschnitten werden. Aufgrund der entstehenden
Staubentwicklung beim Bearbeiten von Holzfaser-Dämmplatten
2 Umwelt-Produktdeklaration - Holzwerk Gebr. Schneider GmbH - best wood FLEX 50
wird generell eine Absaugung empfohlen. Bei der Verarbeitung Brand
bzw. beim Einbau von Holzfaser-Dämmmatten werden keine Das Brandverhalten des deklarierten Produkts ist wie folgt
Umweltbelastungen verursacht, daher sind keine besonderen definiert:
Schutzmaßnahmen vonnöten. Verarbeitungsrichtlinien zu den
Brandschutz
Produkten von best wood SCHNEIDER stehen unter
www.schneider-holz.com zur Verfügung. Bezeichnung Wert
Brandverhalten nach EN13501-1 E
2.9 Verpackung
Baustoffklasse nach DIN 4102-1 B2
Die best wood FLEX 50 Holzfaser-Dämmmatten werden auf
Holzpaletten gestapelt, mit Folien aus Polyethylen (PE)
Wasser
umwickelt und mit einem Kantenschutz aus Pappe und
Bei unvorhergesehener Einwirkung von Wasser auf das
Kartonagen ausgestattet. Alle Verpackungsmaterialien sind
Produkt, wie z. B. Hochwasser, werden keine
sortenrein trennbar und in weiterer Folge recycelbar und
wassergefährdenden Inhaltsstoffe ausgewaschen.
energetisch verwertbar.
2.10 Nutzungszustand Mechanische Zerstörung
Bei bestimmungsgemäßer Verwendung sind während der Bei unvorhergesehener mechanischer Zerstörung sind keine
Nutzungsphase keine stofflichen Veränderungen der negativen Beeinträchtigungen für die Umwelt zu erwarten.
Zusammensetzung zu erwarten.
2.14 Nachnutzungsphase
2.11 Umwelt und Gesundheit während der Nutzung Eine stoffliche Verwertung der Holzfaser-Dämmmatten z. B.
Bei bestimmungsgemäßer Verwendung von Holzfaser- durch Rückführung in den Produktionsprozess ist bei
Dämmmatten ist mit keinen negativen Beeinträchtigungen für sortenreinem Rückbau des Dämmmaterials möglich. Alternativ
Umwelt bzw. Gesundheit zu rechnen. kann das Material auch einer thermischen Verwertung zur
Energierückgewinnung zugeführt werden.
2.12 Referenz-Nutzungsdauer
2.15 Entsorgung
Bei fachgerechtem Einbau und bestimmungsgemäßer
Verwendung ist kein vorzeitiges Ende der Beständigkeit der In Fällen, in denen keine Verwertung der Dämmmatten
Dämmstoffe bekannt oder zu erwarten. Somit liegt die durchgeführt wird, können diese einer Entsorgung mittels
durchschnittliche Nutzungsdauer des Produktes in der thermischer Behandlung zugeführt werden.
Größenordnung der Nutzungsdauer des Gebäudes. Unter
mitteleuropäischen Klima-Rahmenbedingungen können als Abfallcode nach europäischem Abfallverzeichnis
konservativ geschätzte Nutzungsdauer 50 Jahre angenommen (EAK-Abfallschlüsselnummer): 030105 bzw. 170201.
werden.
2.16 Weitere Informationen
Weitere Informationen und Unterlagen wie technische
Einflüsse auf die Produktalterung bei Anwendung nach den
Datenblätter, Zertifikate, etc. sind unter www.schneider-
Regeln der Technik sind nicht bekannt oder zu erwarten.
holz.com verfügbar.
2.13 Außergewöhnliche Einwirkungen
3. LCA: Rechenregeln
Entsorgung der anfallenden Produktionsabfälle.
3.1 Deklarierte Einheit
Die deklarierte Einheit für die vorliegende Umwelt- A4–A5 | Baustadium
Produktdeklaration ist nach den Vorgaben der entsprechenden Dieses Stadium bildet einerseits den Transport der
PCR: Holzwerkstoffe mit 1 m³ festgelegt. Die Rohdichte des Dämmmatten zur Baustelle ab (A4) sowie andererseits die
betrachteten Produkts beträgt 50 kg/m³. Aufwendungen für den Einbau ins Gebäude (A5). Darüber
Deklarierte Einheit und Massebezug hinaus werden im Modul A5 auch die Produktion, der Transport
sowie die Entsorgung des Verschnitts betrachtet. Weiters wird
Bezeichnung Wert Einheit
hier auch die Entsorgung der Verpackungsabfälle
Deklarierte Einheit 1 m3 berücksichtigt.
Massenbezug 50 kg/m3
B1–B7 | Nutzungsstadium
Dieses Stadium behandelt die Nutzungsphase des Produkts.
3.2 Systemgrenze Bei sachgemäßer Nutzung treten allerdings über den Zeitraum
der Nutzung keine umweltrelevanten Prozesse auf.
Bei der vorliegenden EPD handelt es sich um eine Betrachtung
von der Wiege zur Bahre und Modul D, sie beinhaltet die
C1–C4 | Entsorgungsstadium
folgenden Lebenszyklusphasen:
Das Entsorgungsstadium umfasst unter anderem den Rückbau
(C1), welcher im vorliegenden Fall als manueller Prozess mit
A1–A3 | Produktionsstadium
vernachlässigbaren Umweltauswirkungen angenommen wurde.
Das Produktionsstadium umfasst die Herstellung aller
Weiters sind der Transport des ausgebauten und somit als
Komponenten des deklarierten Produkts (Holzfasern,
Abfall anfallenden Produkts zur Abfallbehandlungsanlage (C2)
Bikomponentenfasern und Flammschutzmittel) sowie der
sowie dessen thermische Verwertung (C3) berücksichtigt. Für
Verpackung inklusive der jeweiligen Vorketten bis hin zur
den vorliegenden Fall sind in C4 keine umweltrelevanten
Rohstoffgewinnung. Darüber hinaus ist auch der Transport der
Prozesse bilanziert.
Komponenten sowie der Verpackungsmaterialien zum
Produktionsstandort berücksichtigt. Innerhalb der
D | Vorteile und Lasten außerhalb der Systemgrenze
Werksgrenzen werden alle Aufwendungen zur Herstellung der
Hier werden die Vorteile für die thermische Verwertung des
Dämmmatten berücksichtigt, das beinhaltet auch die
3 Umwelt-Produktdeklaration - Holzwerk Gebr. Schneider GmbH - best wood FLEX 50
Verschnitts und der Verpackungsabfälle (aus A5) sowie des
Produktes selbst (aus C3) betrachtet. 3.9 Allokation
Allgemein
3.3 Abschätzungen und Annahmen Die materialinhärenten Eigenschaften des Produktes (biogener
Es wurden keine weiteren Annahmen und Abschätzungen Kohlenstoff sowie die enthaltene Primärenergie) werden nach
getroffen, die nicht an anderer Stelle in dieser EPD angeführt dem physikalischen Kriterium der Masse zugeordnet.
sind.
Modul A1–A3
3.4 Abschneideregeln Die Abbildung der Vorketten der jeweiligen Einsatzstoffe erfolgt
Es sind alle Inputs und Outputs, für die Daten vorliegen und durch die Nutzung generischer Datensätze. Allokationsregeln in
von denen ein wesentlicher Beitrag zu erwarten ist, im diesen Datensätzen sind grundsätzlich der jeweiligen
Ökobilanzmodell enthalten. Es wurden lediglich Daten mit Datensatzdokumentation zu entnehmen. Die mit den
einem Beitrag von weniger als 1 % abgeschnitten. Das Holzhackschnitzeln verbundenen Flüsse/Belastungen aus Forst
Vernachlässigen dieser Daten ist durch die Geringfügigkeit der und Sägewerk wurden standardmäßig mittels ökonomischer
zu erwartenden Wirkung zu rechtfertigen. Somit wurden keine Allokation modelliert.
Prozesse, Materialien oder Emissionen vernachlässigt, von
welchen ein erheblicher Beitrag zur Umweltwirkung der Im Rahmen der Herstellung des deklarierten Produkts
betrachteten Produkte zu erwarten ist. Es ist davon entstehen laut dem Hersteller keine weiteren Produkte
auszugehen, dass die Daten vollständig erfasst wurden und die (Nebenprodukte), eine Allokation ist daher auf dieser Ebene
Gesamtsumme der vernachlässigten Inputflüsse nicht mehr als nicht nötig.
5 % des Energie- und Masseeinsatzes beträgt. Aufwendungen
für Maschinen und Infrastruktur wurden nicht berücksichtigt. Module A5 & C3
Die thermische Verwertung der Verpackungsabfälle und des
3.5 Hintergrunddaten
Verschnitts (A5) sowie des Produkts selbst (C3) erfolgt in einer
Die Modellierung erfolgte mit der Software Umberto LCA+ auf Müllverbrennungsanlage (MVA). Die hiermit verbundenen
Basis dort integrierter GaBi-Datenbanken. Hintergrunddaten Lasten sind in den jeweiligen Modulen deklariert. Bei der MVA
stammen aus den Datenbanken GaBi Professional database handelt es sich um einen Multi-Input-Prozess. Die
(2021.2) (GaBi A), GaBi Extension database XIIIb: ecoinvent diesbezügliche Allokation erfolgt über die gewählten GaBi-
3.7.1 integrated (2021.2) (GaBi B) sowie GaBi Extension Hintergrunddatensätze – Details sind den jeweiligen
database XIV: Construction materials (2021.2) (GaBi C). Datensatzdokumentationen zu entnehmen.
3.6 Datenqualität
Modul D
Die Datenerhebung folgte den in ISO 14044 beschriebenen
Verpackungsabfälle und Verschnitt (beim Einbau) sowie das
Prinzipien. Die Vordergrunddaten der Produktion wurden für
deklarierte Produkt selbst werden thermisch verwertet. Die
das Jahr 2020 von der Holzwerk Gebr. Schneider GmbH mittels
Darstellung der damit verbundenen Vorteile durch Substitution
firmeninterner Aufzeichnungen erhoben.
primärer Energieträger erfolgt in Modul D. Die Aufteilung auf
elektrische und thermische Energie ist der entsprechenden
Bei der Auswahl der Hintergrunddaten wurde auf die
Dokumentation des GaBi-Datensatzes zu entnehmen.
technologische, geographische und zeitbezogene
Repräsentativität der Datengrundlage geachtet. 3.10 Vergleichbarkeit
Grundsätzlich ist eine Gegenüberstellung oder die Bewertung
3.7 Betrachtungszeitraum
von EPD-Daten nur möglich, wenn alle zu vergleichenden
Die Vordergrunddaten der Produktion wurden für das Jahr 2020
Datensätze nach EN 15804 erstellt wurden und der
erhoben. Sämtliche Werte stellen somit einen Durchschnitt über
Gebäudekontext bzw. die produktspezifischen
diesen Zeitraum dar.
Leistungsmerkmale berücksichtigt werden.
3.8 Geographische Repräsentativität
Land oder Region, in dem/r das deklarierte Produktsystem
hergestellt und ggf. genutzt sowie am Lebensende behandelt
wird: Deutschland
4. LCA: Szenarien und weitere technische Informationen
die deklarierten Module oder können für die Entwicklung von
Charakteristische Produkteigenschaften biogener spezifischen Szenarien im Kontext einer Gebäudebewertung
Kohlenstoff genutzt werden, wenn Module nicht deklariert werden (MND).
Der biogene Kohlenstoff aus den Holzfasern sowie in der Die Werte in den nachfolgenden Tabellen beziehen sich dabei,
Produktverpackung (Holzpalette und Karton) wurde in A1–A3 sofern nicht anders definiert, auf die deklarierte Einheit von 1
als Aufnahme berücksichtigt und im Rahmen der Entsorgung m³ (= 50 kg).
(A5 Verpackung bzw. C3 Produkt) wieder ausgebucht. 1 kg
biogener Kohlenstoff ist dabei äquivalent zu 44/12 kg CO .
2 Transport zu Baustelle (A4)
Informationen zur Beschreibung des biogenen Bezeichnung Wert Einheit
Kohlenstoffgehalts am Werkstor
Liter Treibstoff 33,5 l/100km
Bezeichnung Wert Einheit
Transport Distanz 157 km
Biogener Kohlenstoff im Produkt 20,69 kg C
Auslastung (einschließlich Leerfahrten) 65 %
Biogener Kohlenstoff in der zugehörigen 0,07 kg C Rohdichte der transportierten Produkte 50 kg/m3
Verpackung
Volumen-Auslastungsfaktor 1 -
Die folgenden technischen Informationen sind Grundlage für Einbau ins Gebäude (A5)
4 Umwelt-Produktdeklaration - Holzwerk Gebr. Schneider GmbH - best wood FLEX 50
Bezeichnung Wert Einheit Es wird eine Transportdistanz von 200 km zur thermischen
Behandlungsanlage (mit R1 > 65 %) angenommen. Die
Hilfsstoff 0 kg
Sammelrate wird mit 100 % festgelegt.
Wasserverbrauch 0 m3
Sonstige Ressourcen 0 kg
Wiederverwendungs-, Rückgewinnungs- und
Stromverbrauch 0,02 kWh
Recyclingpotential (D), relevante Szenarioangaben
Sonstige Energieträger 0 MJ
Bezeichnung Wert Einheit
Materialverlust 0,5 kg
Energierückgewinnung elek. aus A5 1,97 MJ
Holzverpackung zur therm. Verwertung 0,09 kg
Energierückgewinnung therm. aus A5 3,53 MJ
Papierverpackung zur therm. Verwertung 0,09 kg
Energierückgewinnung elek. aus C3 136,96 MJ
Kunststoffverpackung (PE) zur therm.
0,025 kg Energierückgewinnung therm. aus C3 245,83 MJ
Verwertung
Die Wirkungsgrade der thermischen Verwertung sind in den
verwendeten Hintergrunddaten für die MVA festgelegt und
variieren dabei abhängig vom Brennstoff leicht. Für die
Ende des Lebenswegs (C1–C4) Hauptkomponente Holz liegen diese bei 14,54 % (elektrisch)
Bezeichnung Wert Einheit sowie 26,11 % (thermisch), der Gesamtwirkungsgrad beträgt
somit 40,64 %.
Als gemischter Bauabfall gesammelt 50 kg
Zur Energierückgewinnung 50 kg
5 Umwelt-Produktdeklaration - Holzwerk Gebr. Schneider GmbH - best wood FLEX 50
5. LCA: Ergebnisse
Nachfolgend sind die Ergebnisse für 1 m³ best wood FLEX 50 mit einer Rohdichte von 50 kg/m³ dargestellt.
ANGABE DER SYSTEMGRENZEN (X = IN ÖKOBILANZ ENTHALTEN; ND = MODUL ODER INDIKATOR NICHT DEKLARIERT;
MNR = MODUL NICHT RELEVANT)
Gutschriften
Stadium der
und Lasten
Produktionsstadium Errichtung Nutzungsstadium Entsorgungsstadium
außerhalb der
des Bauwerks
Systemgrenze
g n u g ro s re v ffo ts h o R tro p s n a rT g n u lle ts re H m o v tro p s n a rT m u z re lle ts re Htro s g n u d n e w re V e g a tn o M g n u d n e w n A /g n u z tu N g n u tla h d n a ts n I ru ta ra p e R z ta s rE g n u re u e n rE rü f z ta s n ie e ig re n E n e b ie rte B s a ds e d u ä b e G s e d rü f z ta s n ie re s s a W n e b ie rte B s a ds e d u ä b e G s e d s s irb A /u a b k c ü R tro p s n a rT g n u ld n a h e b lla fb A g n u g itie s e B ,-s g n u d n e w re v re d e iW -s g n u n n iw e g k c ü R re d ola iz n e to p g n ilc y c e R
A1 A2 A3 A4 A5 B1 B2 B3 B4 B5 B6 B7 C1 C2 C3 C4 D
X X X X X X X X X X X X X X X X X
ERGEBNISSE DER ÖKOBILANZ – UMWELTAUSWIRKUNGEN nach EN 15804+A2: 1 m³ Holzfaser-Dämmmatte (50 kg/m³)
Indikator Einheit A1-A3 A4 A5 B1 B2 B3 B4 B5 B6 B7 C1 C2 C3 C4 D
-5,03E
GWP-total kg CO 2-Äq.
+01
5,01E-01 7,21E-01 0 0 0 0 0 0 0 0 2,22E+00 8,25E+01 0 -3,15E+01
GWP-fossil kg CO 2-Äq. 2,58E+01 4,97E-01 4,53E-01 0 0 0 0 0 0 0 0 2,21E+00 6,7E+00 0 -3,15E+01
GWP- -7,61E
biogenic
kg CO 2-Äq.
+01
0 2,67E-01 0 0 0 0 0 0 0 0 0 7,58E+01 0 0
GWP-luluc kg CO 2-Äq. 6,86E-02 4,07E-03 1,01E-03 0 0 0 0 0 0 0 0 1,82E-02 8,71E-04 0 -2,15E-02
kg CFC11-
ODP 9,88E-09 9,83E-17 9,88E-11 0 0 0 0 0 0 0 0 4,4E-16 1,2E-14 0 -3,54E-13
Äq.
AP mol H+-Äq. 8,06E-02 5,36E-04 1,23E-03 0 0 0 0 0 0 0 0 1,18E-02 1,67E-02 0 -4,07E-02
EP-
kg P-Äq. 3,69E-04 1,48E-06 3,84E-06 0 0 0 0 0 0 0 0 6,63E-06 1,67E-06 0 -4,07E-05
freshwater
EP-marine kg N-Äq. 2,89E-02 1,73E-04 4,6E-04 0 0 0 0 0 0 0 0 5,72E-03 6,2E-03 0 -1,16E-02
EP-
mol N-Äq. 2,73E-01 2,05E-03 4,83E-03 0 0 0 0 0 0 0 0 6,34E-02 8,33E-02 0 -1,25E-01
terrestrial
kg
POCP NMVOC- 7,62E-02 4,67E-04 1,16E-03 0 0 0 0 0 0 0 0 1,11E-02 1,65E-02 0 -3,27E-02
Äq.
ADPE kg Sb-Äq. 7,39E-06 4,41E-08 8,22E-08 0 0 0 0 0 0 0 0 1,98E-07 1,86E-07 0 -5,18E-06
ADPF MJ 4,32E+02 6,63E+00 5,24E+00 0 0 0 0 0 0 0 0 2,97E+01 2,04E+01 0 -5,46E+02
m3 Welt-
WDP Äq. 3,73E+00 4,62E-03 1,74E-01 0 0 0 0 0 0 0 0 2,07E-02 9,51E+00 0 -2,35E+00
entzogen
GWP = Globales Erwärmungspotenzial; ODP = Abbaupotenzial der stratosphärischen Ozonschicht; AP = Versauerungspotenzial von Boden und
Wasser; EP = Eutrophierungspotenzial; POCP = Bildungspotenzial für troposphärisches Ozon; ADPE = Potenzial für die Verknappung von abiotischen
Ressourcen – nicht fossile Ressourcen (ADP – Stoffe); ADPF = Potenzial für die Verknappung abiotischer Ressourcen – fossile Brennstoffe (ADP –
fossile Energieträger); WDP = Wasser-Entzugspotenzial (Benutzer)
ERGEBNISSE DER ÖKOBILANZ – INDIKATOREN ZUR BESCHREIBUNG DES RESSOURCENEINSATZES nach EN 15804+A2: 1
m³ Holzfaser-Dämmmatte (50 kg/m³)
Indikator Einheit A1-A3 A4 A5 B1 B2 B3 B4 B5 B6 B7 C1 C2 C3 C4 D
PERE MJ 3,96E+02 3,82E-01 1,46E+01 0 0 0 0 0 0 0 0 1,71E+00 7,93E+02 0 -1,21E+02
PERM MJ 7,92E+02 0 -2,6E+00 0 0 0 0 0 0 0 0 0 -7,9E+02 0 0
PERT MJ 1,19E+03 3,82E-01 1,2E+01 0 0 0 0 0 0 0 0 1,71E+00 3,85E+00 0 -1,21E+02
PENRE MJ 3,57E+02 6,66E+00 6,46E+00 0 0 0 0 0 0 0 0 2,98E+01 9,49E+01 0 -5,46E+02
-1,22E -7,45E
PENRM MJ 7,57E+01 0 0 0 0 0 0 0 0 0 0 0 0
+00 +01
PENRT MJ 4,32E+02 6,66E+00 5,24E+00 0 0 0 0 0 0 0 0 2,98E+01 2,05E+01 0 -5,46E+02
SM kg 0 0 0 0 0 0 0 0 0 0 0 0 0 0 0
RSF MJ 0 0 0 0 0 0 0 0 0 0 0 0 0 0 0
NRSF MJ 0 0 0 0 0 0 0 0 0 0 0 0 0 0 0
FW m3 1,77E-01 4,37E-04 5,04E-03 0 0 0 0 0 0 0 0 1,96E-03 2,24E-01 0 -1,18E-01
PERE = Erneuerbare Primärenergie als Energieträger; PERM = Erneuerbare Primärenergie zur stofflichen Nutzung; PERT = Total erneuerbare
Primärenergie; PENRE = Nicht-erneuerbare Primärenergie als Energieträger; PENRM = Nicht-erneuerbare Primärenergie zur stofflichen Nutzung;
PENRT = Total nicht erneuerbare Primärenergie; SM = Einsatz von Sekundärstoffen; RSF = Erneuerbare Sekundärbrennstoffe; NRSF = Nicht-
erneuerbare Sekundärbrennstoffe; FW = Nettoeinsatz von Süßwasserressourcen
ERGEBNISSE DER ÖKOBILANZ –ABFALLKATEGORIEN UND OUTPUTFLÜSSE nach EN 15804+A2:
1 m³ Holzfaser-Dämmmatte (50 kg/m³)
Indikator Einheit A1-A3 A4 A5 B1 B2 B3 B4 B5 B6 B7 C1 C2 C3 C4 D
6 Umwelt-Produktdeklaration - Holzwerk Gebr. Schneider GmbH - best wood FLEX 50
HWD kg 1,17E-06 3,51E-10 1,18E-08 0 0 0 0 0 0 0 0 1,57E-09 3,78E-09 0 -1,23E-07
NHWD kg 4,82E-01 1,04E-03 1,7E-02 0 0 0 0 0 0 0 0 4,68E-03 6,48E-01 0 -2,55E-01
RWD kg 1,63E-02 1,21E-05 2,01E-04 0 0 0 0 0 0 0 0 5,41E-05 1,1E-03 0 -3,89E-02
CRU kg 0 0 0 0 0 0 0 0 0 0 0 0 0 0 0
MFR kg 0 0 0 0 0 0 0 0 0 0 0 0 0 0 0
MER kg 0 0 0 0 0 0 0 0 0 0 0 0 0 0 0
EEE MJ 0 0 1,97E+00 0 0 0 0 0 0 0 0 0 1,37E+02 0 0
EET MJ 0 0 3,53E+00 0 0 0 0 0 0 0 0 0 2,46E+02 0 0
HWD = Gefährlicher Abfall zur Deponie; NHWD = Entsorgter nicht gefährlicher Abfall; RWD = Entsorgter radioaktiver Abfall; CRU = Komponenten für
die Wiederverwendung; MFR = Stoffe zum Recycling; MER = Stoffe für die Energierückgewinnung; EEE = Exportierte Energie – elektrisch; EET =
Exportierte Energie – thermisch
ERGEBNISSE DER ÖKOBILANZ – zusätzliche Wirkungskategorien nach EN 15804+A2-optional:
1 m³ Holzfaser-Dämmmatte (50 kg/m³)
Indikator Einheit A1-A3 A4 A5 B1 B2 B3 B4 B5 B6 B7 C1 C2 C3 C4 D
PM Krankheitsfälle 1,51E-06 3,65E-09 1,7E-08 0 0 0 0 0 0 0 0 4,65E-08 7,35E-08 0 -3,51E-07
-6,37E
IR kBq U235-Äq. 1,82E+00 1,77E-03 2,43E-02 0 0 0 0 0 0 0 0 7,91E-03 1,73E-01 0
+00
-1,12E
ETP-fw CTUe 1,94E+024,92E+002,48E+00 0 0 0 0 0 0 0 0 2,2E+01 8,62E+00 0
+02
HTP-c CTUh 8,31E-09 9,95E-11 1,01E-10 0 0 0 0 0 0 0 0 4,46E-10 5,89E-10 0 -5,18E-09
HTP-nc CTUh 4,86E-07 5,15E-09 5,63E-09 0 0 0 0 0 0 0 0 2,45E-08 2,11E-08 0 -2,05E-07
-8,34E
SQP SQP 1,94E+032,28E+001,96E+01 0 0 0 0 0 0 0 0 1,02E+015,42E+00 0
+01
PM = Potenzielles Auftreten von Krankheiten aufgrund von Feinstaubemissionen; IR = Potenzielle Wirkung durch Exposition des Menschen mit U235;
ETP-fw = Potenzielle Toxizitätsvergleichseinheit für Ökosysteme; HTP-c = Potenzielle Toxizitätsvergleichseinheit für den Menschen (kanzerogene
Wirkung); HTP-nc = Potenzielle Toxizitätsvergleichseinheit für den Menschen (nicht kanzerogene Wirkung); SQP = Potenzieller Bodenqualitätsindex
Einschränkungshinweis 1 – gilt für den Indikator „Potenzielle Wirkung durch Exposition des Menschen mit U235“.
Diese Wirkungskategorie behandelt hauptsächlich die mögliche Wirkung einer ionisierenden Strahlung geringer Dosis auf die
menschliche Gesundheit im Kernbrennstoffkreislauf. Sie berücksichtigt weder Auswirkungen, die auf mögliche nukleare Unfälle und
berufsbedingte Exposition zurückzuführen sind, noch auf die Entsorgung radioaktiver Abfälle in unterirdischen Anlagen. Die potenzielle
vom Boden, von Radon und von einigen Baustoffen ausgehende ionisierende Strahlung wird ebenfalls nicht von diesem Indikator
gemessen.
Einschränkungshinweis 2 – gilt für die Indikatoren: „Potenzial für die Verknappung abiotischer Ressourcen - nicht fossile Ressourcen“,
„Potenzial für die Verknappung abiotischer Ressourcen - fossile Brennstoffe“, „Wasser-Entzugspotenzial (Benutzer)“, „Potenzielle
Toxizitätsvergleichseinheit für Ökosysteme“, „Potenzielle Toxizitätsvergleichseinheit für den Menschen - kanzerogene Wirkung“,
„Potenzielle Toxizitätsvergleichseinheit für den Menschen - nicht kanzerogene Wirkung“, „Potenzieller Bodenqualitätsindex".
Die Ergebnisse dieses Umweltwirkungsindikators müssen mit Bedacht angewendet werden, da die Unsicherheiten bei diesen
Ergebnissen hoch sind oder da es mit dem Indikator nur begrenzte Erfahrungen gibt.
6. LCA: Interpretation
Eine genauere Betrachtung der in Kapitel 5 dargestellten signifikante Rolle spielt.
Ergebnisse zeigt, dass die Herstellungsphase (A1–A3) in
nahezu allen Fällen den mit Abstand größten Einfluss hat. Eine Eine detaillierte Betrachtung des Moduls A1–A3 zeigt, dass die
Ausnahme stellt der Wirkungsindikator GWP-biogen dar, im Rahmen der Produktion eingesetzte Energie sowie die
welcher unter (der durchaus üblichen) Vernachlässigung von Herstellung der Bikofasern die zentralen Einflussfaktoren für
biogenem Methan über den gesamten Lebenszyklus des fast alle Kernindikatoren der Wirkungsabschätzung sind.
betrachteten Produkts Null ist. Die in A1–A3 verursachten
Gutschriften (bedingt durch die CO -Aufnahme in den Die meisten Indikatoren der Sachbilanz werden ebenfalls
2
eingesetzten Holzfasern sowie der Verpackung) werden im hauptsächlich vom Modul A1–A3 beeinflusst. Für die
Rahmen der Entsorgung (A5 und C3) ausgeglichen. Da diese nichtgefährlichen Abfälle sowie den Frischwasserverbrauch
Werte jene des GWP-fossil übersteigen, ist dieser Effekt auch spielt zusätzlich das Modul C3 eine große Rolle.
beim GWP-total sichtbar, wo das Modul C3 somit ebenfalls eine
7. Nachweise
7.1 Formaldehyd 7.4 VOC-Emissionen
Das eingesetzte Klebsystem enthält kein Formaldehyd. Somit Die nachstehenden VOC-Emissionen wurden vom Bremer
entfällt der entsprechende Nachweis. Umweltinstitut bestimmt - Analyseberichtsnummer: L 3905 FM
vom 08.06.2021. Die Angabe "n.n." steht dabei für nicht
7.2 MDI nachweisbar, der Messwert liegt daher unterhalb der
Das eingesetzte Klebesystem enthält kein MDI. Somit entfällt Nachweisgrenze von 1 µg/m³.
der entsprechende Nachweis.
AgBB-Ergebnisüberblick (28 Tage [µg/m³])
7.3 Prüfung auf Vorbehandlung der Einsatzstoffe
Es wird kein Altholz in der Produktion eingesetzt. Somit entfällt
der entsprechende Nachweis.
7 Umwelt-Produktdeklaration - Holzwerk Gebr. Schneider GmbH - best wood FLEX 50
Bezeichnung Wert Einheit Bezeichnung Wert Einheit
TVOC (C6 - C16) 199 μg/m3 TVOC (C6 - C16) 1613 μg/m3
Summe SVOC (C16 - C22) 2 μg/m3 Summe SVOC (C16 - C22) n.n. μg/m3
R (dimensionslos) 3,058 - R (dimensionslos) 8,4 -
VOC ohne NIK n.n. μg/m3 VOC ohne NIK 1 μg/m3
Kanzerogene n.n. μg/m3 Kanzerogene n.n. μg/m3
AgBB-Ergebnisüberblick (3 Tage [µg/m³])
8. Literaturhinweise
Normen Anforderungen mit Anleitung zur Anwendung.
DIN 4108-10 Weitere Quellen
DIN 4108-10:2021-11, Wärmeschutz und Energie-Einsparung
in Gebäuden - Teil 10: Anwendungsbezogene Anforderungen EAK
an Wärmedämmstoffe. Europäischer Abfallartenkatalog.
EN 13171 ECHA-Kandidatenliste
DIN EN 13171:2015-04, Wärmedämmstoffe für Gebäude - Liste der für eine Zulassung in Frage kommenden besonders
Werkmäßig hergestellte Produkte aus Holzfasern (WF) - besorgniserregenden Stoffe (veröffentlicht gemäß Artikel 59
Spezifikation. Absatz 10 der REACH-Verordnung).
EN 13501-1 GaBi A
DIN EN 13501-1:2019-05, Klassifizierung von Bauprodukten GaBi Professional database (2021.2), Sphera Solutions GmbH,
und Bauarten zu ihrem Brandverhalten - Teil 1: Klassifizierung Leinfelden-Echterdingen.
mit den Ergebnissen aus den Prüfungen zum Brandverhalten
von Bauprodukten. GaBi B
GaBi ext. DB XIIIb - ecoinvent integrated v3.7.1 (2021.2),
EN 13986 Sphera Solutions GmbH, Leinfelden-Echterdingen.
DIN EN 13986:2015-06, Holzwerkstoffe zur Verwendung im
Bauwesen - Eigenschaften, Bewertung der Konformität und GaBi C
Kennzeichnung. Extension database XIV: Construction materials (2021.2),
Sphera Solutions GmbH, Leinfelden-Echterdingen.
ISO 14025
DIN EN ISO 14025:2011-10, Umweltkennzeichnungen und - IBU 2022
deklarationen - Typ III Umweltdeklarationen - Grundsätze und Allgemeine Anleitung für das EPD-Programm des Institut
Verfahren. Bauen und Umwelt e.V., Version 2.1, vom 01.10.2022.
ISO 14040 PCR Teil A
DIN EN ISO 14040:2021-02, Umweltmanagement - Ökobilanz - Produktkategorie-Regeln für gebäudebezogene Produkte und
Grundsätze und Rahmenbedingungen (ISO 14040:2006 + Amd Dienstleistungen - Teil A: Rechenregeln für die Ökobilanz und
1:2020). Anforderungen an den Projektbericht nach EN 15804+A2:2019,
Version 1.3, vom 28.08.2022.
ISO 14044
DIN EN ISO 14044:2021-02, Umweltmanagement - Ökobilanz - PCR: Holzwerkstoffe
Anforderungen und Anleitungen (ISO 14044:2006 + Amd PCR- Anleitungstexte für gebäudebezogene Produkte und
1:2017 + Amd 2:2020). Dienstleistungen – Teil B: Anforderungen an die EPD für
Holzwerkstoffe, Version 2, vom 31.05.2023.
EN 15804
DIN EN 15804+A2+AC:2022-03, Nachhaltigkeit von Umberto
Bauwerken - Umweltdeklarationen für Produkte - Grundregeln Umberto LCA + 10.0.3, iPoint-systems GmbH, Reutlingen.
für die Produktkategorie Bauprodukte.
CEN/TR 15941 Verordnung (EU) Nr. 305/2011 (CPR)
CEN/TR 15941:2010-03: Nachhaltigkeit von Bauwerken - Verordnung (EU) Nr. 305/2011 des Europäischen Parlaments
Umweltproduktdeklarationen - Methoden für Auswahl und und des Rates vom 9. März 2011 zur Festlegung harmonisierter
Verwendung von generischen Daten. Bedingungen für die Vermarktung von Bauprodukten und zur
Aufhebung der Richtlinie 89/106/EWG des Rates Text von
ISO 50001 Bedeutung für den EWR.
DIN EN ISO 50001:2018-12, Energiemanagementsysteme -
8 Umwelt-Produktdeklaration - Holzwerk Gebr. Schneider GmbH - best wood FLEX 50
Herausgeber
Institut Bauen und Umwelt e.V. +49 (0)30 3087748- 0
Hegelplatz 1 info@ibu-epd.com
10117 Berlin www.ibu-epd.com
Deutschland
Programmhalter
Institut Bauen und Umwelt e.V. +49 (0)30 3087748- 0
Hegelplatz 1 info@ibu-epd.com
10117 Berlin www.ibu-epd.com
Deutschland
Ersteller der Ökobilanz
IBO - Österreichisches Institut für Bauen und +43 13192005
Ökologie GmbH ibo@ibo.at
Alserbachstraße 5/8 www.ibo.at
1090 Wien
Österreich
Inhaber der Deklaration
Holzwerk Gebr. Schneider GmbH +49 7355 9320 0
Kappel 28 info@schneider-holz.com
88436 Eberhardzell www.schneider-holz.com
Deutschland
9 Umwelt-Produktdeklaration - Holzwerk Gebr. Schneider GmbH - best wood FLEX 50
