UMWELT-PRODUKTDEKLARATION
nach ISO 14025 und EN 15804+A2
Deklarationsinhaber KOLL GmbH & Co. KG
Herausgeber Institut Bauen und Umwelt e.V. (IBU)
Programmhalter Institut Bauen und Umwelt e.V. (IBU)
Deklarationsnummer EPD-KOL-20230137-CBA1-DE
Ausstellungsdatum 22.05.2023
Gültig bis 21.05.2028
Betonpflasterstein 6 cm mit farbigem Vorsatz
KOLL GmbH & Co. KG
www.ibu-epd.com | https://epd-online.com
Allgemeine Angaben
KOLL GmbH & Co. KG Betonpflasterstein 6 cm mit farbigem Vorsatz
Programmhalter Inhaber der Deklaration
IBU – Institut Bauen und Umwelt e.V. KOLL GmbH & Co. KG
Hegelplatz 1 Maarstr. 85-87
10117 Berlin 53227 Bonn
Deutschland Deutschland
Deklarationsnummer Deklariertes Produkt/deklarierte Einheit
EPD-KOL-20230137-CBA1-DE 1 m² Betonpflasterstein, -platte mit farbigem Vorsatz
Diese Deklaration basiert auf den Produktkategorien-Regeln: Gültigkeitsbereich:
Oberbaumaterialien für Verkehrswege im Aussenbereich, Die vorliegende Umwelt-Produktdeklaration bezieht sich auf farbige
08.03.2023 Betonpflastersteine bzw. -platten mit Vorsatzschicht hergestellt von KOLL
(PCR geprüft und zugelassen durch den unabhängigen GmbH & Co. KG. Sie beruht auf Produktionsdaten des Werkes in Bonn.
Sachverständigenrat (SVR)) Die Datenerhebung erfolgte werksspezifisch für das Jahr 2021.
Der Inhaber der Deklaration haftet für die zugrundeliegenden Angaben und
Nachweise; eine Haftung des IBU in Bezug auf Herstellerinformationen,
Ausstellungsdatum Ökobilanzdaten und Nachweise ist ausgeschlossen.
22.05.2023
Die EPD wurde nach den Vorgaben der EN 15804+A2 erstellt. Im
Folgenden wird die Norm vereinfacht als EN 15804 bezeichnet.
Gültig bis
Verifizierung
21.05.2028
Die Europäische Norm EN 15804 dient als Kern-PCR
Unabhängige Verifizierung der Deklaration und Angaben gemäß ISO
14025:2011
intern X extern
Dipl.-Ing. Hans Peters
(Vorstandsvorsitzende/r des Instituts Bauen und Umwelt e.V.)
Florian Pronold Matthias Klingler,
(Geschäftsführer/in des Instituts Bauen und Umwelt e.V.) (Unabhängige/-r Verifizierer/-in)
1 Umwelt-Produktdeklaration - KOLL GmbH & Co. KG - Betonpflasterstein 6 cm mit farbigem Vorsatz
Produkt
Die deklarierten Betonpflastersteine sind so hergestellt, dass
Produktbeschreibung/Produktdefinition sie einen ausreichenden Gleit-/Rutschwiderstand aufweisen.
Das deklarierte Produkt sind farbige zweischichtige
Pflastersteine bzw. Platten aus Beton mit der Steinstärke 6 cm. Die Anforderung an den Witterungswiderstand ergibt sich
Das Flächengewicht beträgt 135 kg/m2. Der Beton wird aus aufgrund der in Deutschland gültigen Anwendungsregel
natürlichen Gesteinskörnungen (Zuschlägen), Zementen, "Technische Lieferbedingungen für Bauprodukte zur
Wasser, Zusatzmitteln, Zusatzstoffen und Pigmenten Herstellung von Pflasterdecken, Plattenbelägen und
hergestellt. Die Oberfläche ist unbehandelt. Einfassungen" TL Pflaster-StB 06.
Die hier dargestellten Betonpflastersteine entsprechen
durchschnittlichem farbigen Betonpflaster bzw. Platten mit der Die zulässigen Abweichungen von der Ebenheit der Oberfläche
Stärke 6 cm. sind abhängig von der Messlänge.
Für das Inverkehrbringen des Produkts in der EU/EFTA (mit
Ausnahme der Schweiz) gilt die Verordnung (EU) Nr. Leistungswerte der Produkte entsprechend der
305/2011(CPR). Die Produkte benötigen eine Leistungserklärung in Bezug auf deren wesentliche Merkmale
Leistungserklärung unter Berücksichtigung der DIN EN gemäß DIN EN 1338:2003-08, Pflastersteine aus Beton –
1338:2003-08, Pflastersteine aus Beton – Anforderungen und Anforderungen und Prüfverfahren bzw. DIN EN 1339:2003-08,
Prüfverfahren bzw. DIN EN 1339:2003-08, Platten aus Beton - Platten aus Beton - Anforderungen und Prüfverfahren.
Anforderungen und Prüfverfahren und die CE-Kennzeichnung.
Für die Verwendung gelten die jeweiligen nationalen Grundstoffe/Hilfsstoffe
Bestimmungen. Die Betonsteine weisen folgende durchschnittliche
Zusammensetzung in Massenanteilen für 1 m² Betonsteinfläche
Anwendung auf:
Betonpflastersteine bzw. -platten für die Verwendung im Bezeichnung Wert Einheit
Außenbereich, z.B. in Einfahrten, Terrassen, Gärten, Wegen,
Zement ca. 12,87 M. %
auf Dächern und in Räumen.
Gesteinsmehl ca. 3,16 M. %
Technische Daten Sand ca. 42,06 M. %
Folgende technische Eigenschaften sind im Lieferzustand Kies ca. 19,78 M. %
gem. EN 1338 bzw. EN 1339 gegeben:
Splitt ca. 22,04 M. %
Bautechnische Daten Zusatzmittel ca. 0,07 M. %
Bezeichnung Wert Einheit Pigmente ca. 0,02 M. %
Gleitwiderstand und Rutschwiderstand ausreichend -
Hilfsstoffe: Brettpflegemittel, Schmierstoffe
Bruchlast gemäß EN 1338 ≥ 250 N/mm
Abweichung von den Abmessungen Das Produkt enthält Stoffe der ECHA-Liste der für eine
+/- 2 mm
(zulässig) - Länge, Breite Zulassung in Frage kommenden besonders
Abweichung von den Abmessungen besorgniserregenden Stoffe (REACH-Verordnung, Stand:
(zulässig) - Dicke gemäß EN 1338 +/- 3 mm 12.2020) oberhalb von 0,1 Massen-%: Nein.
Biegezugfestigkeit gemäß EN 1339 > 3,5 MPa
Das Produkt enthält weitere CMR-Stoffe der Kategorie 1A oder
Wärmeleitfähigkeit 1,56 W/(mK)
1B, die nicht auf der Kandidatenliste stehen, oberhalb von 0,1
Witterungswiderstand Masseverlust nach Massen-% in mindestens einem Teilerzeugnis: Nein.
≤ 1,0 kg/m²
Frost-Tausalz-Prüfung - Mittelwert
Spaltzugfestigkeit (charakteristisch) Dem vorliegenden Bauprodukt wurden Biozidprodukte
≥ 3,6 MPa
gemäß EN 1338 zugesetzt oder es wurde mit Biozidprodukten behandelt (es
Brandverhalten Klasse A1 - handelt sich damit um eine behandelte Ware im Sinne der
Biozidprodukteverordnung (EU) Nr.528/2012): Nein.
Verhalten bei Brandeinwirkung von
ausreichend -
außen
nicht Referenz-Nutzungsdauer
Freisetzung von Asbest -
gegeben
Die Referenz-Nutzungsdauer (RSL) konnte unter Beachtung
Abriebwiderstand Referenzverfahren ≤ 20 mm von ISO 15686 nicht ermittelt werden. Gemäß den
Abweichung von den Abmessungen Nutzungsdauern von Bauteilen für Lebenszyklusanalysen nach
+/- 2 mm
(zulässig) - Dicke gemäß EN 1339 dem Bewertungssystem Nachhaltiges Bauen (BNB), liegt die
Referenznutzungsdauer von Betonpflastersteinen bei über 50
Jahren.
LCA: Rechenregeln
Bezeichnung Wert Einheit
Deklarierte Einheit
Deklarierte Einheit 1 m2
Die Deklaration bezieht sich auf Herstellung und das
Lebensende von 1 m² Betonpflastersteine, -platten mit farbigem Flächengewicht 135 kg/m2
Vorsatz mit einem mittleren Flächengewicht von 135 kg/m² und Umrechnungsfaktor zu 1 kg (kg/m²) 135 -
einer Pflastersteindicke von 6 cm. Schichtdicke 0,06 m
Deklarierte Einheit Rohdichte 2406 kg/m³
2 Umwelt-Produktdeklaration - KOLL GmbH & Co. KG - Betonpflasterstein 6 cm mit farbigem Vorsatz
In dieser EPD werden die durchschnittlichen Nutzungsstadium (Module B1–B7) werden nicht berücksichtigt.
Umwelteinwirkungen von 1 m2 farbigen Betonpflastersteinen
bzw. Betonplatten in der Stärke 6 cm abgebildet. Die Das Entsorgungsstadium umfasst den Rückbau, den Transport
Datenerhebung erfolgte im Jahr 2021 für das Werk Bonn. Zur zur Aufbereitung, Recycling und Deponierung (Module C1–C4).
Berechnung wurden die Daten von einem Pflasterstein und Das gesamte Material wird recycelt. Da eine verlustfreie
einer Platte verwendet. Da die Stärke des Steins einen Aufbereitung angenommen wird, entstehen in C4 keine
entscheidenden Einfluss auf die Umwelteinwirkungen hat, Umweltlasten.
wurden bei der Auswahl nur Pflaster und Platten der Stärke 6 Gutschriften und Lasten außerhalb der Systemgrenzen (Modul
cm berücksichtigt. D) umfassen das Rückgewinnungspotential.
Weitere, geringfügige Unterschiede in den Umwelteinwirkungen
ergeben sich aus den verschiedenen Rezepturen für Einflüsse von Abfällen werden in den Modulen berücksichtigt, in
unterschiedliche Farben und Kern- und Vorsatzbeton. Die denen diese anfallen.
Rezepturen unterscheiden sich nur geringfügig in den
eingesetzten Gesteinskörnungen, Pigmenten und Zementen. In der Herstellung benötigte Maschinen, Anlagen und
Daher wurden diejenigen Produkte ausgewählt, die einerseits Infrastruktur werden vernachlässigt. Der Transport der
einen hohen mengenmäßigen Anteil an der Produktion haben Hilfsstoffe und Verpackungen wird wegen der geringen Mengen
und andererseits durch unterschiedliche Rezepturen auch und damit verbundenen geringen Relevanz nicht berücksichtigt.
geringfügige Unterschiede in den Umwelteinwirkungen
aufweisen. Bei der Herstellung der Pflaster und Platten gibt es Die Erhebung der Vordergrunddaten bezieht sich auf das Jahr
keine Unterschiede im Produktionsprozess, die Daten für die 2021. Der Produktionsstandort liegt in Deutschland.
Betonsteinherstellung wurden über die gesamte Produktion
Geographische Repräsentativität
gemittelt erhoben. Aus den LCA-Ergebnissen für einen
Pflasterstein in der Farbe Jura und einer Platte in der Farbe Land oder Region, in dem/r das deklarierte Produktsystem
Platin wurde ein mengenmäßig gemittelter Durchschnitt hergestellt und ggf. genutzt sowie am Lebensende behandelt
gebildet. wird: Deutschland
Systemgrenze
Vergleichbarkeit
Die Systemgrenzen der EPD folgen dem modularen Ansatz der
EN 15804. Typ der EPD: Wiege bis Werkstor mit Optionen. Grundsätzlich ist eine Gegenüberstellung oder die Bewertung
von EPD-Daten nur möglich, wenn alle zu vergleichenden
Die Ökobilanz beinhaltet die Herstellung des Datensätze nach EN 15804 erstellt wurden und der
Betonpflastersteins, inklusive Rohstoffgewinnung, Gebäudekontext bzw. die produktspezifischen
Energiebereitstellung, Rohstofftransport zum Werk und Leistungsmerkmale berücksichtigt werden.
eigentliche Herstellung (Module A1–A3). Hintergrunddatensätze stammen aus der aktuellen GaBi
Datenbank Cup 2020.2 der GaBi ts. Das letzte Update der
Der Transport zur Baustelle (Modul A4) und das Datenbank erfolgte im Januar 2020.
LCA: Szenarien und weitere technische Informationen
Die Herstellung der folgenden Verpackungsmaterialien ist in
Charakteristische Produkteigenschaften biogener der Ökobilanz berücksichtigt, jedoch nicht deren Entsorgung:
Kohlenstoff
Bezeichnung Wert Einheit
Das Produkt selbst enthält keinen biogenen Kohlenstoff,
Paletten (Holz) 0,0001 kg
lediglich die Transportverpackung. Für die Erstellung von
Gebäudeökobilanzen ist zu berücksichtigen, dass die in Modul Kunststoffband (PP) 0,0111 kg
A1–A3 gebundene biogene Menge Kohlenstoff (1,53E-01 kg C) Kunststofffolie (PE) 0,0058 kg
der Verpackung ausgeklammert ist, da das Modul A5 nicht
deklariert wird.
Informationen zur Beschreibung des biogenen
Ende des Lebenswegs (C1–C4)
Kohlenstoffgehalts am Werkstor
Rückbau (C1)
Bezeichnung Wert Einheit
Biogener Kohlenstoff im Produkt - kg C Verlustfreier maschineller Ausbau der Pflastersteine mit einer
Biogener Kohlenstoff in der zugehörigen Baumaschine.
0,153 kg C
Verpackung Bezeichnung Wert Einheit
Baumaschine (Diesel) 0,1 l
Technische Informationen
Transport zur Aufbereitung (C2)
In der EPD wird in Modul A3 die Verwendung von Transportdistanz zur Aufbereitung wird mit 100 km
Verpackungsmaterial für das deklarierte Produkt bilanziert, angenommen.
dabei wird aber Modul A5 mit der Entsorgung des LKW Transport: EURO 6, 34–40 t Gesamtgewicht, 27 t
Verpackungsmaterials auf der Baustelle nicht deklariert. Die Nutzlast.
bilanzierten Mengen an Verpackungsmaterialien werden als
technische Szenarioinformationen für Modul A5 hier in der EPD Aufbereitung (C3):
deklariert.
Bezeichnung Wert Einheit
Gesammelter Bauschutt 135 kg
A5 Einbau in das Bauwerk Zur Aufbereitung 135 kg
3 Umwelt-Produktdeklaration - KOLL GmbH & Co. KG - Betonpflasterstein 6 cm mit farbigem Vorsatz
keine Aufwände in C4 einer Bauschuttaufbereitungsanlage): Einbau als
Sekundärmaterial (Datensatz: DE Limestone, crushed gravel,
Wiederverwendungs-, Rückgewinnungs- und grain size 2/15) (EN 15804 A1–A3) als Schotter in einer Schicht
Recyclingpotential (D), relevante Szenarioangaben des Straßenoberbaus.
Das Modul D enthält die Gutschriften des Materials nach dem
Aufbereitungsprozesses in C3 (Brechen der Betonsteine in
4 Umwelt-Produktdeklaration - KOLL GmbH & Co. KG - Betonpflasterstein 6 cm mit farbigem Vorsatz
LCA: Ergebnisse
Die folgenden Tabellen bilden die Umweltwirkungen und Sachbilanzparameter entsprechend der Norm EN 15804 für die Herstellung
und das Lebensende von 1 m² Betonpflastersteine, -platten farbig mit Vorsatz, mit einer Dicke von 6 cm und einem Flächengewicht
von 135 kg/m² ab.
Wichtiger Hinweis:
EP-freshwater: Dieser Indikator wurde in Übereinstimmung mit dem Charakterisierungsmodell (EUTREND-Modell, Struijs et al., 2009b,
wie in ReCiPe umgesetzt; http://eplca.jrc.ec.europa.eu/LCDN/developerEF.xhtml) als 'kg P-Äq.' berechnet.
ANGABE DER SYSTEMGRENZEN (X = IN ÖKOBILANZ ENTHALTEN; MND = MODUL ODER INDIKATOR NICHT DEKLARIERT;
MNR = MODUL NICHT RELEVANT)
Gutschriften
Stadium der
und Lasten
Produktionsstadium Errichtung Nutzungsstadium Entsorgungsstadium
außerhalb der
des Bauwerks
Systemgrenze
g n u g ro s re v ffo ts h o R tro p s n a rT g n u lle ts re H m o v tro p s n a rT m u z re lle ts re Htro s g n u d n e w re V e g a tn o M g n u d n e w n A /g n u z tu N g n u tla h d n a ts n I ru ta ra p e R z ta s rE g n u re u e n rE rü f z ta s n ie e ig re n E n e b ie rte B s a ds e d u ä b e G s e d rü f z ta s n ie re s s a W n e b ie rte B s a ds e d u ä b e G s e d s s irb A /u a b k c ü R tro p s n a rT g n u ld n a h e b lla fb A g n u g itie s e B ,-s g n u d n e w re v re d e iW -s g n u n n iw e g k c ü R re d ola iz n e to p g n ilc y c e R
A1 A2 A3 A4 A5 B1 B2 B3 B4 B5 B6 B7 C1 C2 C3 C4 D
X X X MND MND MND MND MNR MNR MNR MND MND X X X X X
ERGEBNISSE DER ÖKOBILANZ – UMWELTAUSWIRKUNGEN nach EN 15804+A2: 1 m² Betonpflasterstein, -platte 6 cm farbig
(135 kg/m²)
Indikator Einheit A1-A3 C1 C2 C3 C4 D
Globales Erwärmungspotenzial total (GWP-total) kg CO 2-Äq. 1,45E+01 3,53E-01 7,82E-01 3,61E-01 0 -1,94E+00
Globales Erwärmungspotenzial fossil (GWP-fossil) kg CO 2-Äq. 1,45E+01 3,51E-01 7,79E-01 3,59E-01 0 -1,92E+00
Globales Erwärmungspotenzial biogen (GWP-biogenic) kg CO 2-Äq. 2,27E-02 5,78E-05 3,13E-04 6,86E-04 0 -9,85E-03
Globales Erwärmungspotenzial luluc (GWP-luluc) kg CO 2-Äq. 9,55E-03 1,49E-03 3,25E-03 1,32E-03 0 -5,3E-03
Abbau Potential der stratosphärischen Ozonschicht (ODP) kg CFC11-Äq. 1,38E-11 8,72E-17 1,91E-16 1,53E-15 0 -4,66E-14
Versauerungspotenzial von Boden und Wasser (AP) mol H+-Äq. 1,72E-02 3,98E-03 2,25E-03 3,38E-03 0 -3,57E-03
Eutrophierungspotenzial Süßwasser (EP-freshwater) kg P-Äq. 1,3E-05 7,74E-07 1,69E-06 8,6E-07 0 -7,05E-06
Eutrophierungspotenzial Salzwasser (EP-marine) kg N-Äq. 6,27E-03 2,02E-03 1,03E-03 1,66E-03 0 -1,23E-03
Eutrophierungspotenzial Land (EP-terrestrial) mol N-Äq. 6,65E-02 2,22E-02 1,15E-02 1,83E-02 0 -1,37E-02
kg NMVOC-
Bildungspotential für troposphärisches Ozon (POCP) 1,78E-02 5,84E-03 1,99E-03 4,82E-03 0 -3,06E-03
Äq.
Potenzial für den abiotischen Abbau nicht fossiler Ressourcen
kg Sb-Äq. 1,45E-06 2,95E-08 6,46E-08 3,95E-07 0 -6,02E-07
(ADPE)
Potenzial für den abiotischen Abbau fossiler Brennstoffe (ADPF) MJ 6,67E+01 4,72E+00 1,03E+01 6,78E+00 0 -2,45E+01
m3 Welt-Äq.
Wassernutzung (WDP) 2,19E-01 1,53E-03 3,35E-03 6,07E-02 0 -3,2E-01
entzogen
ERGEBNISSE DER ÖKOBILANZ – INDIKATOREN ZUR BESCHREIBUNG DES RESSOURCENEINSATZES nach EN 15804+A2: 1
m² Betonpflasterstein, -platte 6 cm farbig (135 kg/m²)
Indikator Einheit A1-A3 C1 C2 C3 C4 D
Erneuerbare Primärenergie als Energieträger (PERE) MJ 1,55E+01 2,75E-01 6,01E-01 5,7E-01 0 -1,11E+01
Erneuerbare Primärenergie zur stofflichen Nutzung (PERM) MJ 3,75E+00 0 0 0 0 0
Total erneuerbare Primärenergie (PERT) MJ 1,93E+01 2,75E-01 6,01E-01 5,7E-01 0 -1,11E+01
Nicht-erneuerbare Primärenergie als Energieträger (PENRE) MJ 6,52E+01 4,72E+00 1,03E+01 6,78E+00 0 -2,45E+01
Nicht-erneuerbare Primärenergie zur stofflichen Nutzung
MJ 1,5E+00 0 0 0 0 0
(PENRM)
Total nicht erneuerbare Primärenergie (PENRT) MJ 6,67E+01 4,72E+00 1,03E+01 6,78E+00 0 -2,45E+01
Einsatz von Sekundärstoffen (SM) kg 0 0 0 0 0 0
Erneuerbare Sekundärbrennstoffe (RSF) MJ 0 0 0 0 0 0
Nicht erneuerbare Sekundärbrennstoffe (NRSF) MJ 0 0 0 0 0 0
Einsatz von Süßwasserressourcen (FW) m3 2,15E-02 2,46E-04 5,38E-04 1,77E-03 0 -1,28E-02
ERGEBNISSE DER ÖKOBILANZ –ABFALLKATEGORIEN UND OUTPUTFLÜSSE nach EN 15804+A2:
1 m² Betonpflasterstein, -platte 6 cm farbig (135 kg/m²)
Indikator Einheit A1-A3 C1 C2 C3 C4 D
Gefährlicher Abfall zur Deponie (HWD) kg 2,66E-04 1,76E-07 3,86E-07 1,43E-07 0 -1,84E-07
Entsorgter nicht gefährlicher Abfall (NHWD) kg 2,12E+00 8,29E-04 1,81E-03 2,04E-03 0 -1,59E-02
Entsorgter radioaktiver Abfall (RWD) kg 2,8E-03 4,97E-06 1,09E-05 5,44E-05 0 -1,59E-03
Komponenten für die Wiederverwendung (CRU) kg 0 0 0 0 0 0
Stoffe zum Recycling (MFR) kg 0 0 0 1,31E+02 0 0
Stoffe für die Energierückgewinnung (MER) kg 0 0 0 0 0 0
Exportierte elektrische Energie (EEE) MJ 0 0 0 0 0 0
5 Umwelt-Produktdeklaration - KOLL GmbH & Co. KG - Betonpflasterstein 6 cm mit farbigem Vorsatz
Exportierte thermische Energie (EET) MJ 0 0 0 0 0 0
ERGEBNISSE DER ÖKOBILANZ – zusätzliche Wirkungskategorien nach EN 15804+A2-optional:
1 m² Betonpflasterstein, -platte 6 cm farbig (135 kg/m²)
Indikator Einheit A1-A3 C1 C2 C3 C4 D
Auftreten von Krankheiten aufgrund von Feinstaubemissionen
Krankheitsfälle ND ND ND ND ND ND
(PM)
Wirkung durch Exposition des Menschen mit U235 (IR) kBq U235-Äq. ND ND ND ND ND ND
Toxizitätsvergleichseinheit für Ökosysteme (ETP-fw) CTUe ND ND ND ND ND ND
Toxizitätsvergleichseinheit für Menschen (krebserregend) (HTP-c) CTUh ND ND ND ND ND ND
Toxizitätsvergleichseinheit für Menschen (nicht krebserregend)
CTUh ND ND ND ND ND ND
(HTP-nc)
Bodenqualitätsindex (SQP) SQP ND ND ND ND ND ND
Einschränkungshinweis 1 – gilt für den Indikator IRP: Diese Wirkungskategorie behandelt hauptsächlich die mögliche Wirkung einer
ionisierenden Strahlung geringer Dosis auf die menschliche Gesundheit im Kernbrennstoffkreislauf. Sie berücksichtigt weder
Auswirkungen, die auf mögliche nukleare Unfälle und berufsbedingte Exposition zurückzuführen sind, noch auf die Entsorgung
radioaktiver Abfälle in unterirdischen Anlagen. Die potenzielle vom Boden, von Radon und von einigen Baustoffen ausgehende
ionisierende Strahlung wird ebenfalls nicht von diesem Indikator gemessen.
Einschränkungshinweis 2 – gilt für die Indikatoren ADPE, ADPF, WDP, ETP-fw, HTP-c, HTP-nc, SQP: Die Ergebnisse dieses
Umweltwirkungsindikators müssen mit Bedacht angewendet werden, da die Unsicherheiten bei diesen Ergebnissen hoch sind oder da
es mit dem Indikator nur begrenzte Erfahrungen gibt.
Literaturhinweise
Normen SLG Umweltrechner
Betonverband Straße, Landschaft, Garten e.V.
EN 15804 Ökobilanzrechner, Toolversion 2.0 light, April 2022. Leinfelden-
EN 15804:2012+A2:2019+AC:2021, Nachhaltigkeit von Echterdingen: thinkstep AG / Sphera Solutions GmbH, März
Bauwerken – Umweltproduktdeklarationen – Grundregeln für 2017.
die Produktkategorie Bauprodukte. PCR Teil A
Produktkategorie-Regeln für gebäudebezogene Produkte und
ISO 14025 Dienstleistungen aus dem Programm für Umwelt-
DIN EN ISO 14025:2011-10, Umweltkennzeichnungen und - Produktdeklarationen des Instituts Bauen und Umwelt e.V.
deklarationen – Typ III Umweltdeklarationen – Grundsätze und (IBU), Teil A: Rechenregeln für die Ökobilanz und
Verfahren. Anforderungen an den Projektbericht. Version 1.8, 07/2019.
https://www.ibu-epd.com
EN 1338
DIN EN 1338:2003-08, Pflastersteine aus Beton - PCR: Oberbaumaterialien für Verkehrswege im
Anforderungen und Prüfverfahren, März 2005. Außenbereich
Produktkategorie-Regeln für gebäudebezogene Produkte und
EN 1339 Dienstleistungen, Teil B: Anforderungen an die Umwelt-
DIN EN 1339:2003-08, Platten aus Beton - Anforderungen und Produktdeklaration für Oberbaumaterialien für Verkehrswege im
Prüfverfahren, März 2005. Außenbereich, Institut Bauen und Umwelt e.V. (Hrsg.), Version
1.6, 2017.
Weitere Literatur
REACH
IBU 2019 Verordnung (EG) Nr. 1907/2006 des Europäischen Parlaments
Allgemeine EPD-Programmanleitung des Institut Bauen und und Rates vom 18. Dezember 2006 zur Registrierung,
Umwelt e.V. (IBU). Version 1.8, Berlin: Institut Bauen und Bewertung, Zulassung und Beschränkung chemischer Stoffe.
Umwelt e.V., 2019. http://www.ibu-epd.com
TL Pflaster-StB 06/15
GaBi ts Technische Lieferbedingungen für Bauprodukte zur Herstellung
GaBi 9 dataset documentation for the software system and von Pflasterdecken, Plattenbelägen und Einfassungen,
databases, LBP (University of Stuttgart) and thinkstep AG, Ausgabe 2006/Fassung 2015. Hrsg.: Forschungsgesellschaft
Leinfelden-Echterdingen, 2020. für Straßen und Verkehrswesen (FGSV). FGSV Verlag Köln
(http://www.gabisoftware.com/deutsch/databases/gabidatabases/) 2006/Fassung 2015.
6 Umwelt-Produktdeklaration - KOLL GmbH & Co. KG - Betonpflasterstein 6 cm mit farbigem Vorsatz
Herausgeber
Institut Bauen und Umwelt e.V. +49 (0)30 3087748- 0
Hegelplatz 1 info@ibu-epd.com
10117 Berlin www.ibu-epd.com
Deutschland
Programmhalter
Institut Bauen und Umwelt e.V. +49 (0)30 3087748- 0
Hegelplatz 1 info@ibu-epd.com
10117 Berlin www.ibu-epd.com
Deutschland
Ersteller der Ökobilanz
Sphera Solutions GmbH +49 711 341817-0
Hauptstraße 111- 113 info@sphera.com
70771 Leinfelden-Echterdingen www.sphera.com
Deutschland
Inhaber der Deklaration
KOLL GmbH & Co. KG 0228-40064-0
Maarstr. 85-87 epd@koll-steine.de
53227 Bonn www.koll-steine.de
Deutschland
7 Umwelt-Produktdeklaration - KOLL GmbH & Co. KG - Betonpflasterstein 6 cm mit farbigem Vorsatz
