UMWELT-PRODUKTDEKLARATION
nach ISO 14025 und EN 15804+A2
Deklarationsinhaber Holcim (Deutschland) GmbH
Herausgeber Institut Bauen und Umwelt e.V. (IBU)
Programmhalter Institut Bauen und Umwelt e.V. (IBU)
Deklarationsnummer IBU-CEI-HOL-2205120-DE2023000662-1SUG001-DE
Ausstellungsdatum 19/10/2023
Gültig bis 18/10/2028
Beton C35/45 X(C4 D2 S2 F2 F3 A2*) F3 16 M EcoPact
produziert im Transportbetonwerk Heuchelheim
Rezept Nummer DA6234-GNFS version 1, EPD Version 1
Holcim (Deutschland) GmbH
www.ibu-epd.com | https://epd-online.com
1. Allgemeine Angaben
Holcim (Deutschland) GmbH C35/45 X(C4 D2 S2 F2 F3 A2*) F3 16
M EcoPact
Programmhalter Inhaber der Deklaration
IBU - Institut Bauen und Umwelt e.V. Holcim (Deutschland) GmbH
Hegelplatz 1 Troplowitzstraße 5
10117 Berlin 22529 Hamburg
Deutschland Germany
Deklarationsnummer Deklariertes Produkt / Deklarierte Einheit
IBU-CEI-HOL-2205120-DE2023000662-1SUG001-DE 1 m3 unbewehrter Beton C35/45 X(C4 D2 S2 F2 F3
A2*) F3 16 M EcoPact
Diese Deklaration basiert auf den Gültigkeitsbereich:
Produktkagegorieregeln
Dieses Dokument bezieht sich auf die
Betonbauteile aus Ort- oder Lieferbeton, 03.2022 Produktion des Betons mit folgenden
(PCR geprüft und zugelassen durch den Eigenschaften C35/45 X(C4 D2 S2 F2 F3 A2*)
unabhängigen Sachverständigenrat (SVR)) F3 16 M EcoPact, Rezept Nummer DA6234-
GNFS version 1, hergestellt im Betonwerk
Ausstellungsdatum Heuchelheim der Firma Holcim (Deutschland)
19/10/2023 GmbH in Deutschland für die Verwendung als
Beton für normalen Hochbau und
Infrastrukturbau.
Gültig bis
18/10/2028
Die EPD wurde mit dem vorverifiziertem
Programm CarbonCLARITYTM EN 15804 EPD
Generator - RMX von Climate Earth berechnet.
Der Inhaber der Deklaration haftet für die
zugrundeliegenden Angaben und Nachweise;
eine Haftung des IBU in Bezug auf
Herstellerinformationen, Ökobilanzdaten und
Nachweise ist ausgeschlossen.
Die EPD wurde nach den Vorgaben der EN
15804+A2 erstellt. Im Folgenden wird die Norm
vereinfacht als EN 15804 bezeichnet.
Verifizierung
Die Europäische Norm EN 15804 dient als Kern-PCR
Unabhängige Verifizierung der Deklaration und
Angaben gemäß ISO 14025:2011
Hans Peters intern x extern
(Vorstandsvorsitzender des Instituts Bauen und Umwelt e.V.)
Florian Pronold Matthias Schulz
(Geschäftsführer Institut Bauen und Umwelt e.V.) (Name des unabhängigen Verifizierers)
3 EPD Holcim (Deutschland) GmbH – Beton DA6234-GNFS, Betonwerk Heuchelheim
2. Produkt
2.1 Produktbeschreibung/Produktdefinition Leistungsmerkmale für Beton in Bezug auf dessen
Beton wird hergestellt durch Mischen von Zement, Merkmale nach der maßgebenden technischen
grober und feiner Gesteinskörnung und Wasser, mit Bestimmung (keine CE-Kennzeichnung).
oder ohne Zugabe von Zusatzmitteln, Zusatzstoffen
oder Fasern. 2.4 Lieferstatus
Beton wird in einbaufertigem Zustand in
Der Beton wird im frischen Zustand in Schalungen Betonfahrmischern an die Baustelle geliefert. Alternativ
eingebracht, verdichtet und erhärtet durch die kann der Beton durch die Nutzung geeigneter eigener
Hydratation des Zements zu einem festen künstlichen Fahrzeuge im Betonwerk abgeholt werden.
Gestein.
2.5 Grundstoffe/Hilfsstoffe
Bezeichnung Wert Einheit
Das deklarierte Produkt ist unbewehrter Beton, der auf
Zement ca. 10-17 M.%
die Baustelle geliefert wird. Bei bewehrten Bauteilen ist
der Anteil des Bewehrungsstahls gesondert zu Wasser ca. 7-10 M.%
berücksichtigen. Gesteinskörnung ca. 70-90 M.%
Zur Berechnung der Ökobilanz des Betons C35/45 Zusatzstoffe ca. 1-4 M.%
X(C4 D2 S2 F2 F3 A2*) F3 16 M EcoPact im
Fasern ca. <1 M.%
Betonwerk Heuchelheim wurden die Produktionsdaten
Zusatzmittel ca. <1 M.%
von der Rezept Nummer DA6234-GNFS version 1
ermittelt.
Für die Verwendung von Beton gelten die jeweiligen
nationalen Bestimmungen am Ort der Verwendung, in
Deutschland zum Beispiel die Bauordnungen der
Länder und die technischen Bestimmungen aufgrund
dieser Vorschriften.
2.2 Anwendung
Beton ist im Bauwesen ein vielfältig eingesetzter
Baustoff. Er findet Anwendung im Hochbau vor allem
für Decken, Wände, Treppen, Fundamente, Stützen
und Binder, im Tiefbau bei erdberührten Bauteilen,
Fundamenten, Bodenplatten, Bohrpfählen und im
Ingenieurbau z.B. bei Brücken.
2.3 Technische Daten
Beton C35/45 X(C4 D2 S2 F2 F3 A2*) F3 16 M
EcoPact hat die folgenden technischen Eigenschaften:
Bautechnische Daten
Bezeichnung Wert Einheit
Rohdichte 2409 kg/m3
Druckfestigkeit C35/45 N/mm2
Hinweis: gestrichelte Linien zeigen Produktionsschritte, die
nicht notwendigerweise bei diesem Beton zutreffen müssen
Dieser Beton wird gemäß DIN EN 206-
1:2013+A2:2021, Beton - Festlegung, Eigenschaften,
Das Produkt enthält Stoffe der ECHA-Liste der für eine
Herstellung und Konformität hergestellt.
Zulassung in Frage kommenden besonders
Es ist ein Beton nach Eigenschaften, für den die
besorgniserregenden Stoffe (en: Substances of Very
geforderten Eigenschaften und zusätzlichen
High Concern – SVHC) (Datum: 19.05.2022) oberhalb
Anforderungen, sofern erforderlich, festgelegt sind.
von 0,1 Massen-%: nein
Das Produkt enthält weitere CMR-Stoffe der Kategorie
Diese technischen Daten erfüllen die Anforderungen
1A oder 1B, die nicht auf der Kandidatenliste stehen,
gemäß EN 206-1 bezüglich Qualitäts- und
oberhalb von 0,1 Massen-% in mindestens einem
Konformitätskontrolle. Die Prüfung erfolgt gemäß EN
Teilerzeugnis: nein
12350 und EN 12390. Weitere in der PCR B
aufgelistete technische Daten sind für dieses Produkt
Dem vorliegenden Bauprodukt wurden Biozidprodukte
nicht relevant. Dies liegt daran, dass Angaben wie z.
zugesetzt oder es wurde mit Biozidprodukten
B. die Wärmeleitfähigkeit, die Zugfestigkeit oder das
behandelt (es handelt sich damit um eine behandelte
Elastizitätsmodul in den Vorschriften für die
Ware im Sinne der Biozidprodukteverordnung (EU) Nr.
Bemessung von Betonbauteilen zu finden sind und
528/2012): nein
daher nicht routinemäßig überprüft werden.
2.6 Herstellung
Die dosierten Gesteinskörnungen werden zunächst
trocken mit Zement als Bindemittel und weiteren
4 EPD Holcim (Deutschland) GmbH – Beton DA6234-GNFS, Betonwerk Heuchelheim
Zusatzstoffen (siehe 2.5 Grundstoffe/Hilfsstoffe) hergestellt ist, bedarf dann keines weiteren
vorgemischt. Danach wird die Mischung mit Wasser zu Nachweises (DAfStb1).
einem plastisch verformbaren Frischbeton gemischt.
Dieser wird ohne Lagerung mit Betonfahrmischern auf 2.12 Referenz-Nutzungsdauer
die Baustelle transportiert und dort in die vorbereitete Eine Referenz-Nutzungsdauer von 50 Jahren wird für
Schalung (i. d. R. mit Bewehrung) eingebracht und die Nutzungsphase des Betons verwendet.
verdichtet.
2.13 Außergewöhnliche Einwirkungen
Zur Sicherung der Betonqualität ist ein
Qualitätssicherungssystem im Betonwerk Heuchelheim Brand
installiert, das sich an den Anforderungen an die Beton erfüllt nach DIN 4102-1 und EN 13501-1 die
werkseigene Produktionskontrolle in EN 206-1 und Anforderungen der Baustoffklasse A1, “nicht
DIN 1045-2 orientiert. brennbar“. Im Brandfall können keine toxischen Gase
und Dämpfe entstehen, und es kommt nicht zum
2.7 Umwelt und Gesundheit während der Abtropfen oder Abfallen von brennenden
Herstellung Betonbestandteilen.
Frischbeton- und Restwasserrecycling sind gängige
Praxis im Betonwerk Heuchelheim. Noch nicht Über eine entsprechende Dimensionierung der
erhärtete Betonreste aus Mischern und Bauteile können hohe Feuerwiderstandklassen erreicht
Betonfahrzeugen werden ausgewaschen und sowohl werden (in EN 1992-1-2 sind Tabellenwerte für
die Gesteinskörnung als auch das anfallende Feuerwiderstandsklassen nach EN 13501-2 von
Restwasser erneut als Betonausgangsstoffe bis zu R 240 bzw. REI 240 angegeben).
wiederverwendet.
Brandschutz
Frischbeton enthält eine stark alkalische Lösung, die Bezeichnung Wert
beim Mischen von Zement mit Wasser entsteht und die Baustoffklasse A1 "nicht brennbar"
Haut- und Augenreizungen hervorrufen kann. Die
Abrasivität der Gesteinskörnung in Beton und Mörtel
Wasser
kann dies zusätzlich noch unterstützen.
Unter Wassereinwirkung (z.B. Hochwasser) verhält
Aufgrund des in nicht chromatarmen Zementen
sich Beton weitgehend inert. Es werden keine Stoffe in
enthaltenden wasserlöslichen Chromats kann sich bei
Mengen ausgewaschen, die wassergefährdend sein
anhaltendem Kontakt mit Betonen aus derartigen
könnten.
Zementen eine allergische Chromatdermatitis
entwickeln. Gemäß REACH-Verordnung sind
Mechanische Zerstörung
Zemente, bei denen die Gefahr eines Hautkontakts
Bei der mechanischen Zerstörung von Beton, bspw.
besteht, daher chromatarm.
durch Betonabbruch, entstehen keine umwelt- oder
gesundheitsgefährdenden Stoffe.
Weitere Informationen können aus dem
entsprechenden Sicherheitsdatenblatt entnommen
2.14 Nachnutzungsphase
werden.
Bauteile aus Beton können rückgebaut werden. Für
https://www.holcim.de/de/sicherheitsdatenblaetter
das Recycling bewehrter Bauteile wird der
Betonabbruch vom Betonstahl getrennt und
2.8 Produktverarbeitung/Installation
aufbereitet. Hierzu wird der Beton zunächst zerkleinert
Beton wird nach dem Mischen ohne Lagerung mit
und in einzelne Kornfraktionen getrennt und im
Betonfahrmischern auf die Baustelle transportiert und
Straßenbau oder in geringen Anteilen als rezyklierte
dort in die vorbereitete Schalung (in der Regel mit
Gesteinskörnung zur Herstellung von Frischbeton
Bewehrung aus Betonstahl) eingebracht und i.d.R. mit
verwendet. Der Betonstahl wird als Stahlschrott
Innenrüttlern verdichtet. Nach einer ausreichend
wiederverwendet.
langen Erhärtungszeit werden die Bauteile
ausgeschalt. Es folgt eine Nachbehandlungsphase.
2.15 Entsorgung
Die Deponierfähigkeit von Beton gem. Klasse I nach
2.9 Verpackung
der TA Siedlungsabfall ist gewährleistet. Für
Die Anlieferung von Beton erfolgt ohne Verwendung
Bauabfälle aus Beton gelten gemäß
von Verpackungsmaterial.
Abfallverwertungsverzeichnis (AVV) die Abfallschlüssel
17 01 01 (Beton), 17 04 05 (Stahlfasern) und 17 02 13
2.10 Nutzungszustand
(Kunststofffasern).
Die Zusammensetzung von erhärtetem Beton ändert
sich im Nutzungszustand grundsätzlich nicht.
2.16 Weitere Informationen
Weitere Informationen: https://www.holcim.de/de.
2.11 Umwelt und Gesundheit während der Nutzung
Die natürliche ionisierende Strahlung von Beton ist
gering und gesundheitlich unbedenklich.
Die Umweltverträglichkeit von Beton wird dadurch
sichergestellt, dass lediglich genormte Ausgangsstoffe
verwendet werden dürfen, die a priori als unbedenklich
angesehen werden oder für welche die
Umweltverträglichkeit durch eine allgemeine
bauaufsichtliche Zulassung nachgewiesen wurde.
Beton, der mit derart geprüften Ausgangsstoffen
5 EPD Holcim (Deutschland) GmbH – Beton DA6234-GNFS, Betonwerk Heuchelheim
3. LCA: Rechenregeln
3.1 Deklarierte Einheit
Die deklarierte Einheit ist 1 m3 unbewehrter Beton
C35/45 X(C4 D2 S2 F2 F3 A2*) F3 16 M EcoPact. Entsorgungsstadium
Bei bewehrten Bauteilen ist der Anteil des Modul C1: Rückbau / Abbruch von
Bewehrungsstahls gesondert zu berücksichtigen. Betongebäuden / -bauteilen
Deklarierte Einheit Modul C2: Transport von
Bezeichnung Wert Einheit Betonabbruch zur Aufbereitung
Deklarierte Einheit 1 m3
Modul C3: Brechen von Beton
Rohdichte 2409 kg/m3
Umrechnungsfaktor zu 1 kg 4,15E-4 -
Gutschriften und Lasten außerhalb der
Systemgrenze
Zur Berechnung der Ökobilanz des Betons C35/45
X(C4 D2 S2 F2 F3 A2*) F3 16 M EcoPact im Modul D: Gutschriften und Lasten
Betonwerk Heuchelheim, wurden die Produktionsdaten für die Nutzung von Betonabbruch
der Rezept Nummer DA6234-GNFS version 1 als Ersatz für Primärmaterial
verwendet.
3.3 Abschätzungen und Annahmen
3.2 Systemgrenze Es wurden keine Abschätzungen oder Annahmen
getroffen, die für die Interpretation der Ergebnisse der
Typ der EPD: von der Wiege bis zum Werkstor mit Lebenszyklusanalyse relevant wären.
Optionen, Module C1-C4 und Modul D (A1-A3 + C + D
und zusätzliche Module A4, A5 und B1) 3.4 Abschneideregeln
Es wurden alle Rohstoffe für die Betonherstellung, alle
Die gewählten Systemgrenzen umfassen die Transporte sowie alle Energie- und Wasserverbräuche
Herstellung des Betons einschließlich der für Herstellung, Mischen, Einbau und Abfallbehandlung
Rohstoffgewinnung, dessen Einbau und Nutzung bis des Betons berücksichtigt.
zur Entsorgung des fertigen Produkts.
Die Umweltlasten aus der Herstellung und Nutzung der
Materialherstellung und Errichtung Schalung wurden für die Ökobilanzierung der
Betonherstellung vernachlässigt. Bei üblichen
Modul A1: Gewinnung und Einsatzhäufigkeiten von Schalungen liegt die Masse
Aufbereitung der der eingesetzten Ressourcen und der eingesetzten
Betonausgangsstoffe Primärenergie bei unter 1 % der Gesamtwerte für die
Betonherstellung. Die für die Nachbehandlung des
Modul A2: Transport der Rohstoffe Betons verwendeten Materialien wurden ebenfalls
zum Betonwerk nicht berücksichtigt, da sie weniger als 1 % der
Gesamtmasse und des Primärenergieverbrauchs der
Modul A3: Betonherstellung im Betonherstellung ausmachen.
Werk und Abfallbehandlung
3.5 Hintergrunddaten
Der CarbonCLARITYTM EN 15804 EPD Generator -
Modul A4: Transport zur Baustelle RMX Version 1.0.0 datiert auf den 01/08/2023 mit der
Konfigurationsdatei datiert auf den 19/10/2023 wurde
Modul A5: Beinhaltet alle mit dem für die Lebenszyklusanalyse verwendet.
Einbau des Betons verbundenen
Prozesse (z.B. Pumpen oder Für die Kalkulation wurden Datensätze aus EPDs und
Kübeleinbau auf der Baustelle) aus der GaBi-Software für Ökobilanzierungen
sowie die Herstellung, den verwendet (GaBi Datenbank SP40, 2020).
Transport und die Behandlung von
nicht verwendetem Beton (z.B. 3.6 Datenqualität
Rückbeton) Datengrundlage für die vorliegende EPD ist die
Nutzungsstadium kontinuierliche Datenerfassung im Betonwerk
Heuchelheim. Die gesammelten Daten wurden von
Modul B1: Carbonatisierung Climate Earth auf Plausibilität überprüft. Die
während der Nutzungsphase Datenqualität kann als sehr gut eingeschätzt werden.
Modul B2-B7: Für Betonbauteile Die Hintergrund-Datensätze sind im Durchschnitt
sind Instandhaltungs- und weniger als 5 Jahre alt und ihre Qualität wird als gut
Reparaturmaßnahmen während oder sehr gut eingestuft.
der Referenznutzungsdauer i. d. R.
nicht erforderlich, so dass in diesen
Modulen keine Umweltlasten
anfallen
6 EPD Holcim (Deutschland) GmbH – Beton DA6234-GNFS, Betonwerk Heuchelheim
3.7 Betrachtungszeitraum Verbrennung brennbarer Abfälle wurde nur für CO-
2
Für die Ökobilanzierung des Betons C35/45 X(C4 D2 Emissionen angewendet, da andere Emissionen (z.B.
S2 F2 F3 A2*) F3 16 M EcoPact, wurden Daten aus NO, SO, usw.) nicht ohne Weiteres von
x x
dem Zeitraum 01/01/2020 bis 31/12/2020 verschiedenen Brennstoffarten unterschieden werden
herangezogen. konnten.
3.8 Geographische Repräsentativität Die bei der Betonherstellung eingesetzten Energie-
Land oder Region, in dem/r das deklarierte und Hilfsstoffe werden jeder einzelnen Betonsorte
Produktsystem hergestellt und ggf. genutzt sowie am entsprechend des jeweilig ausgelieferten Volumens
Lebensende behandelt wird: Deutschland. (m3) auf Basis des im Werk insgesamt produzierten
Betonvolumens zugeordnet.
3.9 Allokation
Zementartige Produkte wie Flugasche, Hüttensand Schließlich wird der Einsatz von Recycling- und/oder
oder Silikastaub werden als Co-Produkte betrachtet Sekundärrohstoffen jeder einzelnen Betonsorte
und es findet eine ökonomische Allokation anhand ihrer tatsächlichen Zusammensetzung
Anwendung. zugeordnet.
Die für die Produktion von Zement eingesetzten 3.10 Vergleichbarkeit
alternativen Brennstoffe werden entweder als Grundsätzlich ist eine Gegenüberstellung oder die
Sekundärbrennstoffe oder als Abfall eingestuft. Bewertung von EPD Daten nur möglich, wenn alle zu
Emissionen aus Sekundärbrennstoffen sind in den vergleichenden Datensätze nach EN 15804 erstellt
Ergebnissen der Umweltwirkungsbilanz enthalten, wurden und der Gebäudekontext, bzw. die
während Emissionen aus der Verbrennung von produktspezifischen Leistungsmerkmale,
Abfällen als zusätzliche Informationen gemäß PCR berücksichtigt wurden.
Zement ausgewiesen werden. Der Abfallstatus der
betroffenen Brennstoffe wurde dabei anhand der Die GaBi Hintergrunddatenbank wurde
Abfallschlüsselnummer nachgewiesen. Der verwendet (Version GaBi Datenbank SP40, 2020).
Ausschluss der Umweltwirkungen durch die
7 EPD Holcim (Deutschland) GmbH – Beton DA6234-GNFS, Betonwerk Heuchelheim
4. LCA: Szenarien und weitere technische Informationen
Informationen zur Beschreibung des biogenen
Kohlenstoffgehalts am Werkstor mit
Bezeichnung Wert Einheit
Biogener Kohlenstoff im Produkt 0 kg C k = k-Faktor entnommen aus EN 16757, abhängig vom
Biogener Kohlenstoff in der Bauwerkstyp, Umgebungsbedingungen und
0 kg C
zugehörigen Verpackung Betondruckfestigkeitsklasse [mm/Jahr0,5]
t = Nutzungsdauer (Jahr)
Notiz: 1 kg biogener Kohlenstoff ist äquivalent zu A i = Oberfläche des Betonbauteils (m2)
44/12 kg CO 2 D c = Grad der Carbonatisierung entnommen aus EN
16757, abhängig vom Bauwerkstyp und den
Modul A4: Transport zur Baustelle Umgebungsbedingungen (%)
Die folgende Tabelle zeigt die Daten, die zur C faktor = 83,5 (kg CO 2/m3). Dieser ist nach EN 16757
Modellierung des Produkttransports zur Baustelle kalkuliert und basiert auf der
verwendet wurden: Betonzusammensetzung.
Transport zur Baustelle (A4) Module B2-B7:
Bezeichnung Wert Einheit Für Betonbauteile sind Instandhaltungs- und
lt Reparaturmaßnahmen während der
Diesel Referenznutzungsdauer i. d. R. nicht erforderlich, so
Liter Treibstoff (je m³ Beton) 4,96
Äq./10 dass in diesen Modulen keine Umweltlasten anfallen.
0km*
Transportdistanz 11,2 km Zudem wird keine Energie und kein Wasser
Auslastung (einschließlich verbraucht.
41,6 %
Leerfahrten)
Rohdichte der transportierten Module C1-C4:
Produkte 2409 kg/m3 Nach aktuellem Stand der Technik erfolgt der Rückbau
Volumen-Auslastungsfaktor 0,83 - von Bauwerken aus Beton und Stahlbeton
* Werden LKW nicht mit Diesel angetrieben, wird der überwiegend mit Longfrontbaggern, die mit
notwendige Energieverbrauch in den äquivalenten Abbruchzangen ausgerüstet sind.
Dieselverbrauch umgerechnet. Daher kann der
Gesamtkraftstoffverbrauch in einer einzigen Einheit von Liter Bezeichnung Wert Einheit
Dieseläquivalent / 100 km ausgedrückt werden. Dieselverbrauch für den 2,9 lt/m3
Abbruchprozess
Modul A5: Einbau von Beton Erhaltenes Abbruchmaterial 2409 kg
Die nachfolgende Tabelle zeigt die Daten, die zur
Modellierung des Produkteinbaus verwendet wurden:
Der Betonabbruch wird dann zu einer Brechanlage
transportiert, wobei folgende Daten verwendet wurden:
Einbau ins Gebäude (A5)
Bezeichnung Wert Einheit
Bezeichnung Wert Einheit
Stromverbrauch 0,46 kWh
LKW 50 km
Sonstige Energieträger 8,34 MJ
Materialverlust 7,87 kg Die Aufbereitung des Bauschutts aus Beton erfolgt
heute üblicherweise mit Backen- oder Prallbrechern,
Modul B1: Carbonatisierung die neben dem reinen Brechen auch eine
Durch Carbonatisierung nehmen Betonbauteile Vorabsiebung und eine Metallabscheidung
während ihrer Nutzungsdauer Kohlendioxid aus der durchführen.
Luft auf. Dies kann als negatives Treibhauspotenzial in
Modul B1 ausgedrückt werden und wurde unter In Deutschland wurden über 93% des Bauschutts aus
folgenden Annahmen nach EN 16757 kalkuliert. Beton aufbereitet oder für Verfüllungen verwendet
wohingegen nur weniger als 7% deponiert werden
Carbonatisierung in der Nutzungsphase (MON). Daher wird in dieser Ökobilanzierung ein
Bezeichnung Wert Einheit Szenario für 100% Recycling betrachtet.
Bauwerkstyp Gebäude -
Gebäude, Bezeichnung Wert Einheit
Umgebungsbedingungen Außen, Im - Zur Wiederverwendung 0 kg
Boden Zum Recycling 2409 kg
Nutzungsdauer 50 Jahre Zur Deponierung 0 kg
Verhältnis Oberfläche zu
5 m2/m3
Volumen Die Carbonatisierung des Bauschutts aus Beton am
Gewicht pro Flächeneinheit 482 kg/m2 Ende der Lebenszyklusphase wird anhand der Leitlinie
EN 16757 modelliert.
Carbonatisierungsergebnisse für alternative Szenarien
können anhand nachfolgender Formel berechnet Modul D: Gutschriften und Lasten nach dem
werden: Lebensende
Der Output am Ende des Brechvorgangs kann als
k∗√t Sekundärmaterial die Primärmaterialien Sand / Kies
CO 2Aufnahme=
1000
∗A i∗D c∗C
Faktor und Splitt / Schotter ersetzen. Potentiell
8 EPD Holcim (Deutschland) GmbH – Beton DA6234-GNFS, Betonwerk Heuchelheim
zurückgewonnene Stahlfasern können zur Produktion
von neuen Stahlprodukten verwendet werden.
Die Berechnung der Netto-Ausgangsströme in Modul
D berücksichtigt Sekundärmaterial-Eingänge aus
Gesteinskörnungen und Fasern, während kleinere
Sekundärmaterial-Eingänge aus anderen Rohstoffen
wie Zement, Zusatzstoffen oder Zusatzmitteln
ausgeschlossen werden. Zusätzliche Ausgangsströme
aus dem Lebenszyklus-Modul A5 werden ebenfalls
ausgeschlossen.
Für den Ersatz von Primärrohstoffen werden
ökobilanzielle Gutschriften im Modul D ausgewiesen.
9 EPD Holcim (Deutschland) GmbH – Beton DA6234-GNFS, Betonwerk Heuchelheim
5. LCA: Ergebnisse
Die nachfolgende Tabelle enthält die Ergebnisse der Ökobilanz für eine deklarierte Einheit von 1 m3 unbewehrter
Beton C35/45 X(C4 D2 S2 F2 F3 A2*) F3 16 M EcoPact.
Zur Ermittlung der Wirkungsbilanz wurden die Charakterisierungsfaktoren des “Environmental Footprint reference
Package 3.0“ verwendet.
ANGABE DER SYSTEMGRENZEN (X = IN ÖKOBILANZ ENTHALTEN; ND = MODUL ODER INDIKATOR
NICHT DEKLARIERT; MNR = MODUL NICHT RELEVANT)
Gutschriften
Stadium der
und Lasten
Produktionsstadium Errichtung des Nutzungsstadium Entsorgungsstadium
außerhalb der
Bauwerks
Systemgrenze
gnugrosrevffotshoR tropsnarT gnulletsreH relletsreH
mov
tropsnarT
trosgnudnewreV
muz
egatnoM gnudnewnA/gnuztuN gnutlahdnatsnI rutarapeR ztasrE gnureuenrE sad rüf ztasnieeigrenE seduäbeG
sed
nebierteB
sad rüf ztasnieressaW seduäbeG
sed
nebierteB
ssirbA/uabkcüR tropsnarT gnuldnahebllafbA gnugitieseB ,-sgnudnewrevredeiW redo -sgnunniwegkcüR laiznetopgnilcyceR
A1 A2 A3 A4 A5 B1 B2 B3 B4 B5 B6 B7 C1 C2 C3 C4 D
x x x x x x ND MNR MNR MNR ND ND x x x ND x
ERGEBNISSE DER ÖKOBILANZ – UMWELTAUSWIRKUNGEN nach EN 15804+A2: 1 m3
Kernindikator Einheit A1-A3 A4 A5 B1 C1 C2 C3 D
GWP-total [kg CO2-Äq.] 188 3,44 1,69 -2,01 8,64 9,94 4,07 -9,95
GWP-fossil [kg CO2-Äq.] 187 3,39 1,68 -2,01 8,61 9,89 4,04 -9,85
GWP-biogenic [kg CO2-Äq.] 0,29 7,94E-3 1,14E-3 0 1,3E-3 3,79E-3 9,71E-4 -0,06
GWP-luluc [kg CO2-Äq.] 0,09 0,02 3,5E-3 0 0,04 0,04 9,9E-3 -0,02
ODP [kg CFC11-Äq.] 1,2E-10 1,24E-15 3,93E-13 0 2,96E-15 3,34E-15 9,88E-16 -1,32E-10
AP [mol H+-Äq.] 0,35 0,04 9,72E-3 0 0,10 0,03 0,03 -0,02
EP-freshwater [kg P-Äq.] 8,47E-5 1,94E-5 1,98E-6 0 1,91E-5 2,16E-5 5,11E-6 -3,9E-5
EP-marine [kg N-Äq.] 0,11 0,02 4,6E-3 0 0,05 0,02 0,01 -7,61E-3
EP-terrestrial [mol N-Äq.] 1,32 0,22 0,05 0 0,54 0,17 0,15 -0,09
POCP [kg NMVOC-Äq.] 0,32 0,06 0,01 0 0,14 0,03 0,04 -0,02
ADPE [kg Sb-Äq.] 8,61E-6 2,32E-7 9,69E-8 0 7,52E-7 8,48E-7 2,41E-7 -3,71E-6
ADPF [MJ] 1128 46,3 18,3 0 116 130 83,8 -125
WDP [m³ Welt-Äq. entzogen] 6,55 0,03 0,03 0 0,04 0,04 0,03 -2,70
GWP = Globales Erwärmungspotenzial; ODP = Abbaupotenzial der stratosphärischen Ozonschicht; AP = Versauerungspotenzial
von Boden und Wasser; EP = Eutrophierungspotenzial; POCP = Bildungspotenzial für troposphärisches Ozon; ADPE = Potenzial
Legende für die Verknappung von abiotischen Ressourcen – nicht fossile Ressourcen (ADP – Stoffe); ADPF = Potenzial für die
Verknappung abiotischer Ressourcen – fossile Brennstoffe (ADP – fossile Energieträger); WDP = Wasser-Entzugspotenzial
(Benutzer)
ERGEBNISSE DER ÖKOBILANZ – INDIKATOREN ZUR BESCHREIBUNG DES RESSOURCENEINSATZES
nach EN 15804+A2: 1 m3
Indikator Einheit A1-A3 A4 A5 B1 C1 C2 C3 D
PERE [MJ] 113 2,82 0,97 0 6,91 7,79 1,88 -74,4
PERM [MJ] 0,17 0 5,58E-4 0 0 0 0 0
PERT [MJ] 113 2,82 0,97 0 6,91 7,79 1,88 -74,4
PENRE [MJ] 1120 46,3 18,3 0 116 130 83,8 -125
PENRM [MJ] 9,44 0 0,03 0 0 0 0 0
PENRT [MJ] 1128 46,3 18,3 0 116 130 83,8 -125
SM [kg] 10,5 0 0,03 0 0 0 0 2409
RSF [MJ] 182 0 0,60 0 0 0 0 0
NRSF [MJ] 312 0 1,02 0 0 0 0 0
FW [m³] 0,60 4,09E-3 3,21E-3 0 6,11E-3 6,89E-3 0,01 0,12
PERE = Erneuerbare Primärenergie als Energieträger; PERM = Erneuerbare Primärenergie zur stofflichen Nutzung;
PERT = Total erneuerbare Primärenergie; PENRE = Nicht-erneuerbare Primärenergie als Energieträger; PENRM = Nicht-
Legende erneuerbare Primärenergie zur stofflichen Nutzung; PENRT = Total nicht erneuerbare Primärenergie; SM = Einsatz von
Sekundärstoffen; RSF = Erneuerbare Sekundärbrennstoffe; NRSF = Nicht-erneuerbare Sekundärbrennstoffe; FW =
Nettoeinsatz von Süßwasserressourcen
10 EPD Holcim (Deutschland) GmbH – Beton DA6234-GNFS, Betonwerk Heuchelheim
ERGEBNISSE DER ÖKOBILANZ – ABFALLKATEGORIEN UND OUTPUTFLÜSSE nach EN 15804+A2: 1 m3
Indikator Einheit A1-A3 A4 A5 B1 C1 C2 C3 D
HWD [kg] 7,8E-6 5E-6 4,06E-7 0 4,3E-6 4,84E-6 1,1E-6 -4,87E-7
NHWD [kg] 13,9 0,01 0,05 0 0,02 0,02 0,02 -23,6
RWD [kg] 0,05 6,96E-5 6E-4 0 1,53E-4 1,72E-4 4,89E-3 -5,42E-3
CRU [kg] 0 0 0 0 0 0 0 0
MFR [kg] 0 0 7,87 0 0 0 2409 0
MER [kg] 0 0 0 0 0 0 0 0
EEE [MJ] 0 0 0 0 0 0 0 0
EET [MJ] 0 0 0 0 0 0 0 0
HWD = Gefährlicher Abfall zur Deponie; NHWD = Entsorgter nicht gefährlicher Abfall; RWD = Entsorgter radioaktiver
Legende Abfall; CRU = Komponenten für die Wiederverwendung; MFR = Stoffe zum Recycling; MER = Stoffe für die
Energierückgewinnung; EEE = Exportierte elektrische Energie; EEE = Exportierte thermische Energie
ERGEBNISSE DER ÖKOBILANZ – zusätzliche Wirkungskategorien nach EN 15804+A2-optional: 1 m3
Indikator Einheit A1-A3 A4 A5 B1 C1 C2 C3 D
PM [Krankheitsfälle] 3,85E-6 9,14E-7 2,07E-7 0 2,3E-6 2,2E-7 6,26E-7 -1,16E-6
IRP [kBq U235-Äq.] 4,13 7,57E-3 0,05 0 0,02 0,02 0,38 -0,59
ETP-fw [CTUe] 397 37,2 10,4 0 92,8 104 36,4 -76,8
HTP-c [CTUh] 1,75E-8 8,35E-10 2,69E-10 0 2,24E-9 2,52E-9 8,05E-10 -3,11E-9
HTP-nc [CTUh] 2,01E-6 6,91E-8 2E-8 0 1,42E-7 1,28E-7 5,11E-8 -2,1E-7
SQP [-] 129 23,3 3,59 0 36,2 40,8 9,52 -68,7
PM = Potenzielles Auftreten von Krankheiten aufgrund von Feinstaubemissionen; IRP = Potenzielle Wirkung durch
Exposition des Menschen mit U235; ETP-fw = Potenzielle Toxizitätsvergleichseinheit für Ökosysteme; HTP-c = Potenzielle
Legende
Toxizitätsvergleichseinheit für den Menschen (kanzerogene Wirkung); HTP-nc = Potenzielle Toxizitätsvergleichseinheit für
den Menschen (nicht kanzerogene Wirkung); SQP = Potenzieller Bodenqualitätsindex
Zu Globales Erwärmungspotenzial (GWP): "Exposition zurückzuführen sind, noch auf die
Für alle GWP-Indikatoren in A1 – A3 werden die Entsorgung radioaktiver Abfälle in unterirdischen
Nettowerte deklariert. Der Abfallstatus der Anlagen. Die potenzielle vom Boden, von Radon
(abfallbasierten) Brennstoffe für die und von einigen Baustoffen ausgehende
Zementherstellung wurde nachgewiesen. Die ionisierende Strahlung wird ebenfalls nicht von
Bruttoemissionen (d.h. einschließlich CO aus der diesem Indikator gemessen.
2
Verbrennung von Abfällen) betragen 214 kg CO-
2
Äq. / t (GWP-total), 214 kg CO-Äq. / t (GWP fossil), Einschränkungshinweis 2 – gilt für die
2
0,29 kg CO Äq. / t (GWP-biogenic). Indikatoren: „Potenzial für die Verknappung
2
abiotischer Ressourcen – nicht fossile Ressourcen“,
Bei Abfällen mit biogenem Kohlenstoffgehalt „Potenzial für die Verknappung abiotischer
entsprechen die Brutto CO Emissionen der Ressourcen - fossile Brennstoffe“, „Wasser-
2
Aufnahme von biogenem CO in der Entzugspotenzial (Benutzer)“, „Potenzielle
2
Wachstumsphase der Biomasse. Toxizitätsvergleichseinheit für Ökosysteme“,
„Potenzielle Toxizitätsvergleichseinheit für den
Einschränkungshinweis 1 – gilt für den Indikator Menschen - kanzerogene Wirkung“, „Potenzielle
“Potenzielle Wirkung durch Exposition des Toxizitätsvergleichseinheit für den Menschen - nicht
Menschen mit U235“. Diese Wirkungskategorie kanzerogene Wirkung“, „Potenzieller
behandelt hauptsächlich die mögliche Wirkung einer Bodenqualitätsindex". Die Ergebnisse dieses
ionisierenden Strahlung geringer Dosis auf die Umweltwirkungsindikators müssen mit Bedacht
menschliche Gesundheit im Kernbrennstoffkreislauf. angewendet werden, da die Unsicherheiten bei
Sie berücksichtigt weder Auswirkungen, die auf diesen Ergebnissen hoch sind oder da es mit dem
mögliche nukleare Unfälle und berufsbedingte Indikator nur begrenzte Erfahrungen gibt.
11 EPD Holcim (Deutschland) GmbH – Beton DA6234-GNFS, Betonwerk Heuchelheim
6. LCA: Interpretation
Die folgende Tabelle zeigt die wichtigsten Einflussfaktoren auf wichtige Indikatoren der Wirkungs- und
Sachbilanz.
EP
Kategorie GWP AP terrestria POCP PERT PENRT ADPE FW PM
total
l
Zement 80,2 % 72,7 % 67,1 % 70,8 % 31,6 % 58,4 % 47,4 % 43,7 % 53,7 %
Gesteinskörnung 5,63 % 6,96 % 7,98 % 7,13 % 56,9 % 12,1 % 37,5 % 14,7 % 26,4 %
Zusatzstoffe 5,38 % 4,52 % 3,84 % 4,06 % 0,38 % 8,91 % 0,40 % 2,95 % 4,35 %
Fasern 0 % 0 % 0 % 0 % 0 % 0 % 0 % 0 % 0 %
Zusatzmittel 1,19 % 0,84 % 0,66 % 0,76 % 2,85 % 3,69 % 2,59 % 1,37 % 0 %
Übrige
Materialien und 7,63 % 14,9 % 20,4 % 17,2 % 8,27 % 16,9 % 12,1 % 37,3 % 15,5 %
Prozesse
Gesamt 100% 100% 100% 100% 100% 100% 100% 100% 100%
Zement: Beinhaltet die Auswirkungen für die Herstellung aller verwendeten Zemente. Gesteinskörnung: Beinhaltet die
Auswirkungen für die Herstellung von Sand und Kies. Zusatzstoffe: Beinhaltet die Auswirkungen für die Herstellung
aller verwendeter Zusatzstoffe wie z.B. Hüttensand, Flugasche oder Kalksteinmehl. Fasern: Beinhaltet die
Legende
Auswirkungen für die Herstellung von Fasern. Zusatzmittel: Beinhaltet die Auswirkungen für die Herstellung von
Zusatzmitteln, wie z.B. Fließmittel oder Verzögerer. Übrige Materialien und Prozesse: Beinhaltet die Auswirkungen
von Materialien oder Prozessen, die nicht von den oben genannten Kategorien erfasst worden sind.
Bei der Betonherstellung dominiert die Rohstoffe. Der Beitrag anderer Prozesse in der Anlage
Zementherstellung alle Wirkungskategorien. Dies gilt in Bezug auf die Wirkungskategorien Treibhauseffekt,
insbesondere für das Treibhauspotenzial (GWP). Versauerung und Eutrophierung ist gering.
Ein weiterer großer Einflussfaktor ist die
Gewinnung/Produktion und der Transport der
7. Nachweise
7.1 Radioaktivität In Deutschland existieren derzeit keine gesetzlich
Messungen der spezifischen Aktivität festgelegten Grenzwerte zur Beurteilung der
(Gammaspektroskopie) des Bundesamtes für Radioaktivität von Baustoffen.
Strahlenschutz (BfS1) ergaben folgende Werte (in
Bq/kg Beton): 7.2 VOC-Emissionen und Auslaugung
Die Umweltverträglichkeit von Beton wird dadurch
Element Wert (min-max) gewährleistet, dass nur genormte Ausgangsstoffe
RA226 19 (13–25) verwendet werden dürfen, die a priori als unbedenklich
gelten. Daher werden üblicherweise keine Tests auf
Th228 20 (10–47)
VOC und Auswaschungen aus dem Beton
K40 360 (130–560)
durchgeführt.
8. Literaturhinweise
Normen DIN EN 13501-1:2018, Klassifizierung von
Bauprodukten und Bauarten zu ihrem Brandverhalten -
DIN 1045-2 Teil 1: Klassifizierung mit den Ergebnissen aus den
DIN 1045-2:2008-08, Tragwerke aus Beton, Prüfungen zum Brandverhalten von Bauprodukten
Stahlbeton und Spannbeton – Teil 2: Beton –
Festlegung, Eigenschaften, Herstellung und EN 13501-2
Konformität – Anwendungsregeln zu DIN EN 206-1 DIN EN 13501-2:2016-12, Klassifizierung von
Bauprodukten und Bauarten zu Ihrem Brandverhalten
DIN 4102-1: – Teil 2: Klassifizierung mit den Ergebnissen aus den
DIN 4102-1:1998-05, Brandverhalten von Baustoffen Feuerwiderstandsprüfungen, mit Ausnahme von
und Bauteilen - Teil 1: Baustoffe; Begriffe, Lüftungsanlagen
Anforderungen und Prüfungen
EN 1992-1-2
EN 12350 DIN EN 1992-1-2:2004/A1:2019, Eurocode 2:
DIN EN 12350 - Prüfung von Frischbeton Bemessung und Konstruktion von Stahlbeton- und
Spannbetontragwerken - Teil 1-2: Allgemeine Regeln -
EN 12390 Tragwerksbemessung für den Brandfall
DIN EN 12390 - Prüfung von Festbeton
EN 206-1
EN 13501-1
12 EPD Holcim (Deutschland) GmbH – Beton DA6234-GNFS, Betonwerk Heuchelheim
DIN EN 206-1:2013+A2:2021, Beton – Festlegung, EF 3.0
Eigenschaften, Herstellung und Konformität Environmental Footprint, ref package 3.0, November
2019 (European Platform on Life Cycle Assessment
ISO 14025 (EPLCA))
DIN EN ISO 14025:2011-10, Umweltkennzeichnungen
und -deklarationen - Typ III Umweltdeklarationen - GaBi
Grundsätze und Verfahren Software und Datenbank zur Ökobilanzierung, Version
10.6.1.35, Sphera Solutions GmbH., 2022.
EN 16757
DIN EN 16757:2017, Nachhaltigkeit von Bauwerken - IBU 2021
Umweltproduktdeklarationen - Produktkategorieregeln Institut Bauen und Umwelt e.V.: Allgemeine Anleitung
für Beton und Betonelemente für das EPD-Programm des Institut Bauen und Umwelt
e.V. Version 2.0, Berlin: Institut Bauen und Umwelt
EN 15804 e.V., 2021. www.ibu-epd.com
DIN EN 15804:2012+A2 + AC:2021: EN
15804:2019+A2 Nachhaltigkeit von Bauwerken - MON
Umweltproduktdeklarationen - Grundregeln für die Mineralische Bauabfälle Monitoring 2018 Bericht zum
Produktkategorie Bauprodukte. Aufkommen und zum Verbleib mineralischer
Bauabfälle im Jahr 2018
Weitere Literatur (https://kreislaufwirtschaft-bau.de/)
AVV PCR Teil A
Abfallverzeichnis-Verordnung (AVV), 10. Dezember Produktkategorie-Regeln für gebäudebezogene
2001. Produkte und Dienstleistungen. Teil A: Rechenregeln
für die Ökobilanz und Anforderungen an den
BfS1 Projektbericht nach EN 15804+A2:2021 (v1.2). Berlin:
BfS 2008 Gehrke, K. Hoffmann, B., Schkade, Institut Bauen und Umwelt e.V., 17/11/2021.
U., Schmidt, V., Wichterey, K.: Natürliche
Radioaktivität in Baumaterialien und die daraus PCR Zement
resultierende Strahlenexposition Zwischenbericht; Produktkategorie-Regeln für gebäudebezogene
Bundesamt für Strahlenschutz, Berlin 2008 Produkte und und Dienstleistungen. Teil B:
Anforderungen an die EPD für Zement, Version 1.9.
CarbonCLARITYTM EN 15804 EPD Generator - RMX Berlin: Institut Bauen und Umwelt e.V. (Hrsg.),
Version 1.0.0 datiert 01/08/2023 11/11/2022.
www.climateearth.com www.ibu-epd.com
DAfStb1 PCR Teil B
Erläuterung des Deutschen Ausschusses Produktkategorie-Regeln anleitungstexte für
für Stahlbeton e.V. (DAfStb) zum aktuellen Anleitungstexte für gebäudebezogene Produkte und
Regelungsstand der Umweltverträglichkeit von Beton Dienstleistungen Teil B: Anforderungen an die EPD für
(Dezember 2010) Betonbauteile aus Ort- oder Lieferbeton. Berlin: Institut
Bauen und Umwelt e.V. 21/03/2022
ECHA
Europäische Chemikalienagentur (ECHA): Liste der für REACH-Verordnung
eine Zulassung in Frage kommenden besonders Verordnung zur Registrierung, Bewertung, Zulassung
besorgniserregenden Stoffe. und Beschränkung chemischer Stoffe, EG
https://echa.europa.eu/ 1907/2006:2006-12-18
13 EPD Holcim (Deutschland) GmbH – Beton DA6234-GNFS, Betonwerk Heuchelheim
Herausgeber
IBU - Institut Bauen und Umwelt e.V. Tel +49 (0)30 3087748 - 0
Hegelplatz 1 Fax +49 (0)30 3087748 - 29
10117 Berlin Mail info@ibu-epd.com
Deutschland Web www.ibu-epd.com
Programmhalter
IBU - Institut Bauen und Umwelt e.V. Tel +49 (0)30 3087748 - 0
Hegelplatz 1 Fax +49 (0)30 3087748 - 29
10117 Berlin Mail info@ibu-epd.com
Deutschland Web www.ibu-epd.com
Ersteller der Ökobilanz
Climate Earth, Inc.
137 Park Place, Suite 204 Tel +1 (415) 391-2725
Point Richmond, CA 94801 Mail info@climateearth.com
United States Web www.climateearth.com
Inhaber der Deklaration
Holcim (Deutschland) GmbH Tel +49 5132 927432
Troplowitzstraße 5 Mail tm-deu@holcim.com
22529 Hamburg Web https://www.holcim.de/de
Germany
14 EPD Holcim (Deutschland) GmbH – Beton DA6234-GNFS, Betonwerk Heuchelheim
