UMWELT-PRODUKTDEKLARATION
nach ISO 14025 und EN 15804+A2
Deklarationsinhaber Rinn Beton- und Naturstein GmbH & Co.KG
Herausgeber Institut Bauen und Umwelt e.V. (IBU)
Programmhalter Institut Bauen und Umwelt e.V. (IBU)
Deklarationsnummer EPD-RIN-20210165-IBC1-DE
Ausstellungsdatum 11.11.2021
Gültig bis 10.11.2026
Beton-Pflastersteine
Rinn Beton- und Naturstein GmbH & Co.KG
www.ibu-epd.com | https://epd-online.com
1. Allgemeine Angaben
Rinn Beton- und Naturstein GmbH & Beton-Pflastersteine
Co.KG
Programmhalter Inhaber der Deklaration
IBU – Institut Bauen und Umwelt e.V. Rinn Beton- und Naturstein GmbH & Co.KG
Panoramastr. 1 Rodheimer Straße 83
10178 Berlin 35452 Heuchelheim
Deutschland
Deklarationsnummer Deklariertes Produkt/deklarierte Einheit
EPD-RIN-20210165-IBC1-DE 1 m² Beton- Pflastersteine
Diese Deklaration basiert auf den Produktkategorien- Gültigkeitsbereich:
Regeln: Die vorliegende Umwelt- Produktdeklaration bildet
Oberbaumaterialien für Verkehrswege im Aussenbereich, Beton-Pflastersteine hergestellt von der Rinn Beton
11.2017 und Naturstein GmbH & Co. KG ab. Betrachtet wurden
(PCR geprüft und zugelassen durch den unabhängigen die Produktionsstandorte in Heuchelheim, Steinbach
Sachverständigenrat (SVR)) und Stadtroda. Die Ergebnisse der Ökobilanz beruhen
auf dem Produkt (Beton- Pflastersteine) mit den
Ausstellungsdatum höchsten Umweltauswirkungen (Muster- EPD) in den
11.11.2021 o.g. Werken. Die in den Werken hergestellten Beton-
Pflastersteine haben eine Rohdichte von 2,40 t/m³. Als
Grundlage für die Berechnung dient eine im Jahr 2020
Gültig bis
durchgeführte Datenerhebung in den oben genannten
10.11.2026
Werken.
Der Inhaber der Deklaration haftet für die
zugrundeliegenden Angaben und Nachweise; eine
Haftung des IBU in Bezug auf Herstellerinformationen,
Ökobilanzdaten und Nachweise ist ausgeschlossen.
Die EPD wurde nach den Vorgaben der EN 15804+A2
erstellt. Im Folgenden wird die Norm vereinfacht als EN 15804
bezeichnet.
Verifizierung
Die Europäische Norm EN 15804 dient als Kern-PCR
Unabhängige Verifizierung der Deklaration und
Angaben gemäß ISO 14025:2010
Dipl. Ing. Hans Peters intern x extern
(Vorstandsvorsitzender des Instituts Bauen und Umwelt e.V.)
Dr. Alexander Röder Angela Schindler,
(Geschäftsführer Instituts Bauen und Umwelt e.V.) Unabhängige/-r Verifizierer/-in
2. Produkt
2.1 Produktbeschreibung/Produktdefinition eingeflossen, damit alle Pflasterarten abgedeckt
Die deklarierten Produkte sind zweischichtige werden.
Pflastersteine aus Beton unterschiedlicher Formate
und Größen zur Verwendung als Bodenbelag im Für das Inverkehrbringen des Produkts in der
Freien, in Räumen und auf Dächern. Der Beton wird EU/EFTA (mit Ausnahme der Schweiz) gilt die
aus Gesteinskörnungen (Zuschlägen), Wasser, Verordnung (EU) Nr. 305/2011(CPR). Das Produkt
hydraulischen Bindemitteln (Zement), Zusatzmitteln benötigt eine Leistungserklärung unter
und Zusatzstoffen hergestellt. Diese Deklaration ist Berücksichtigung der DIN EN 1338:2011-03,
erstellt für das Produkt mit den höchsten Pflastersteine aus Beton - Anforderungen und
Umweltauswirkungen und dessen LCA- Ergebnisse Prüfverfahren bzw. DIN EN 1339: 2003-08, Platten
werden deklariert. Die hier dargestellten Produkte sind aus Beton - Anforderungen und Prüfverfahren und die
Beton-Pflastersteine je Quadratmeter mit einem CE-Kennzeichnung. Für die Verwendung gelten die
Flächengewicht von ca.179 kg/m² für einen jeweiligen nationalen Bestimmungen.
Pflasterstein mit 8 cm Dicke. Produkte mit
unterschiedlichen Oberflächenbearbeitungen 2.2 Anwendung
(eingefärbt, gestrahlt, gebürstet, geschliffen, Beton-Pflastersteine für die Verwendung als
geschliffen und gestrahlt, mit und ohne Bodenbelag im Freien, in Räumen und auf Dächern.
Oberflächenschutz) sind in die Gesamtbetrachtung
2 Umwelt-Produktdeklaration Rinn Beton- und Naturstein GmbH & Co.KG – Beton-Pflastersteine
2.3 Technische Daten Prüfverfahren bzw. DIN EN 1339:2003-08; Platten aus
Es gelten die Daten entsprechend den Beton - Anforderungen und Prüfverfahren
Leistungserklärungen nach DIN EN 1338:2011-
03, Pflastersteine aus Beton-Anforderungen und 2.4 Lieferzustand
Prüfverfahren bzw. DIN EN 1339:2003-08; Platten aus Hergestellt werden Beton-Pflastersteine mit einer
Beton-Anforderungen und Prüfverfahren. Das Produkt Pflasterdicke von 6 – 18 cm, einer Breite von bis zu 90
Beton- Pflasterstein unterliegt der cm und einer Länge von bis zu 125 cm.
Bauproduktenverordnung und erhält eine CE-
Kennzeichnung auf der Verpackung. 2.5 Grundstoffe/Hilfsstoffe
Pflastersteine der Rinn Beton- und Naturstein
Bautechnische Daten GmbH & Co. KG weisen folgende Zusammensetzung
Bezeichnung Wert Einheit auf:
Gleitwiderstand und
Rutschwiderstand gemäß DIN EN >=45 - Natursand: 41 (M-%)
1338 (USRV) Natursplitt: 42 (M-%)
Wasseraufnahme gemäß DIN EN Zement: 14 (M-%)
<6,0 M.-%
1338 Gesteinsmehl incl. Pigment: 3 (M-%)
Bruchlast gemäß DIN EN 1338 >250 N/mm
Druckfestigkeit >50 N/mm2 Zusätzlich können Tenside und Siliconemulsionen in
Rohdichte (Mittelwert) 2400 kg/m3 Mengen < 0,1 Masse% enthalten sein.
Abweichung von den
Abmessungen, Pflaster >= 100 Das Produkt mindestens ein Teilerzeugnis enthält
mm Dicke (zulässige Abweichung +-2 mm Stoffe der ECHA-Kandidatenliste (REACH)
in Länge und Breite) gemäß DIN (20.12.2018) der für eine Zulassung in Frage
EN 1338 kommenden besonders besorgniserregenden Stoffe
Abweichung von den oberhalb von 0,1 Massen-%: nein.
Abmessungen, Pflaster < 100 mm
Dicke (zulässige Abweichung in +-3 mm Das Produkt mindestens ein Teilerzeugnis enthält
Länge und Breite) gemäß DIN EN weitere CMR-Stoffe der Kategorie 1A oder 1B, die
1338 nicht auf der Kandidatenliste stehen, oberhalb von 0,1
Massen-% in mindestens einem Teilerzeugnis: nein
Abweichung von den
Abmessungen (zulässig) gemäß +- 3 mm
Dem vorliegenden Bauprodukt wurden Biozidprodukte
DIN EN 1338, Dicke
zugesetzt oder es wurde mit Biozidprodukten
Biegezugfestigkeit gemäß DIN EN
> 5,0 MPa behandelt (es handelt sich damit um eine behandelte
1339
Ware im Sinne der Biozidprodukteverordnung (EU) Nr.
Wärmeleitfähigkeit 1,56 W/(mK)
528/2012): nein
Zulässige Differenz der beiden
Diagonalen (Nur bei
2.6 Herstellung
rechtwinkligen Steinen mit 3 mm
Die Firma Rinn Beton- und Naturstein GmbH & Co. KG
Diagonalen über 300 mm.) gemäß
bezieht in allen Ihren Werken 100 % Ökostrom (aus
DIN EN 1338
Wasserkraft). Alle untersuchten Pflastersteine
Witterungsbeständigkeit gemäß
<0,1 kg/m2 bestehen aus einem zweischichtigen Beton, dem
DIN EN 1338 (Masseverlust)
Vorsatz- und Kernbeton. Bei der Herstellung werden in
Spaltzugfestigkeit
zwei getrennten Mischern jeweils der Kernbeton und
(charakteristisch) gemäß DIN EN >3,6 MPa
der Vorsatzbeton nach fest vorgegebenen Rezepten
1338
gemischt. Dazu werden jeweils die Betonrohstoffe
Brandverhalten Klasse A1 -
Sand, Splitt, Kies, Zement, Steinmehl,
Nicht
Freisetzung von Asbest - Gesteinskörnungen, Zusatzmittel und ggf. Betonfarben
gegeben
in einem Mischer dosiert und unter Zugabe von
Gefährliche Stoffe Nicht - Brauch- und Frischwasser zu einem erdfeuchten Beton
gegeben vermischt. Der fertige Frischbeton wird zu einem
Grenzabmaße der Ebenheit und 2 mm Pflastersteinfertiger transportiert und dort
Wölbung gemäß DIN EN 1338 weiterverarbeitet. Dabei wird in einem Druck- und
Verhalten bei Brandeinwirkung Ausreichen Rüttelprozess der Beton in einer Stahlform zu
von außen d Pflastersteinen unterschiedlichster Größen und
Biegezugfestigkeit gemäß DIN EN Aussehen verdichtet. Der Kernbeton und der ca. 10
>5 ,0 MPa
1339 mm dicke Vorsatzbeton werden dabei untrennbar
Abweichung von den miteinander verbunden. Die Vorsatzschicht besteht
Abmessungen, Pflaster >= 100 aus unterschiedlich farbigen Gesteinskörnungen,
mm Dicke (zulässige Abweichung +-3 mm Zementen und Farben und bildet die später sichtbare
in Länge und Breite) gemäß DIN Oberfläche und Nutzschicht des Pflastersteins.
EN 1338 Direkt nach der Herstellung werden die Pflastersteine
Abriebwiderstand gemäß DIN EN mm^3/500 in eine thermisch regulierte Erhärtungskammer
<12000
1338 0mm^2 gefahren. Dort verbleiben die Steine bis zur
Auslagerung oder weiteren Oberflächenbearbeitung
mindestens 24 Stunden.
Leistungswerte des Produkts entsprechend der Wenn die Steine ausgelagert oder weiterbearbeitet
Leistungserklärung in Bezug auf dessen wesentliche werden, haben sie bereits eine typische Steinfestigkeit
Merkmale gemäß DIN EN 1338:2011-03; von mind. 50 % ihrer Normfestigkeit. Dies ist
Pflastersteine aus Beton - Anforderungen und ausreichend, um weitere Oberflächenbearbeitungen
3 Umwelt-Produktdeklaration Rinn Beton- und Naturstein GmbH & Co.KG – Beton-Pflastersteine
wie z. B. Schleifen, Strahlen, Stocken oder Lärm
Beschichten durchzuführen. Die Normfestigkeit wird Die Produktionsstätten sind schallschutztechnisch
spätestens 28 Tage nach der Herstellung erreicht. Die vollständig eingehaust, ebenso wie die Steuerwarte,
Fertigung wird nach definierten Qualitätskriterien eines von der aus die Maschinisten die Produktionsanlagen
modernen integrierten QM-Systems kontrolliert und auf bedienen und überwachen. Alle Arbeitsplätze werden
allen Ebenen dokumentiert. mittels regelmäßiger Schallpegelmessungen
Während des Herstellprozess werden die überwacht und liegen weit unter den geforderten
Pflastersteine regelmäßig auf Aussehen, Maßhaltigkeit Werten. Schallpegelmessungen haben gezeigt, dass
und Formstabilität kontrolliert. Pflastersteine, die nicht alle außerhalb der Produktionsstätten ermittelten
den Qualitätskriterien der Firma Rinn entsprechen, Werte aufgrund getroffener Schallschutzmaßnahmen
werden unterschieden in B-Ware und Ausschuss. Die weit unter den geforderten Werten der technischen
B-Ware wird zu einem deutlich geringeren Preis Normen liegen.
verkauft. Die als Ausschuss gekennzeichneten
Pflastersteine werden einem Recyclingprozess 2.8 Produktverarbeitung/Installation
zugeführt und als rezyklierte Gesteinskörnungen Der Einbau und die Verarbeitung von Beton-
wiedereingesetzt. Im Herstellprozess entstehende Pflastersteinen erfolgt üblicherweise durch einen
Stäube, Feinkörnungen und Restbetone werden in den Fachbetrieb. Die Betonsteine werden auf die
Aufbereitungsanlagen wieder dem Herstellprozess vorbereitete Tragschicht und Bettung verlegt. Je nach
zugeführt. Größe und Gewicht der Steine werden diese von Hand
verlegt oder durch Hilfe von mechanischen oder
Vakuum-Verlegehilfen eingebaut. Während der
Verarbeitung des Bauproduktes sind keine
Maßnahmen zum Schutz der Umwelt zu treffen. Bei
der Verarbeitung/Montage von Beton-Pflastersteinen
entstehen in der Regel nur geringe Materialreste.
Betonreste sind unter Beachtung der örtlichen
Bestimmungen als Bauschutt wiederverwertbar bzw.
zu entsorgen oder einem Recyclingprozess
zuzuführen.
2.9 Verpackung
Beton-Pflastersteine werden auf Holz-
Transportpaletten verladen und anschließend mithilfe
von LKWs transportiert. Die Mehrwegpaletten aus Holz
werden über den Baustoff-Fachhandel
zurückgenommen (Mehrwegpaletten gegen
Rückvergütung im Pfandsystem). Folien und Bänder
zum Schutz der Produkte während der Lagerung und
des Transportes werden vom Hersteller
zurückgenommen und einem Recyclingprozess
zugeführt
2.10 Nutzungszustand
Bei bestimmungsgemäßer Nutzung ändert sich die
Zusammensetzung von Beton-Pflastersteinen nicht. Es
bestehen demnach keine unmittelbaren Gefahren.
2.11 Umwelt und Gesundheit während der
Nutzung
Umfangreiche Tests über die Nutzung von
Pflastersteinen über die Auslaugung und Ökotoxizität,
haben gezeigt, dass es keinerlei negative
Auswirkungen auf die Umwelt während der Nutzung
2.7 Umwelt und Gesundheit während der der Pflastersteine gibt. Siehe auch Punkt 7.
Herstellung
2.12 Referenz-Nutzungsdauer
Gesundheitsschutz Die Referenz-Nutzungsdauer (RSL) konnte unter
Arbeits- und Gesundheitsschutz ist bei der Rinn Beton- Beachtung von ISO 15686 nicht ermittelt werden
und Naturstein GmbH & Co. KG ein gleichberechtigtes Gemäß den Nutzungsdauern von Bauteilen für
Unternehmensziel neben den ökonomischen Zielen. Lebenszyklusanalysen nach dem Bewertungssystem
Nachhaltiges Bauen (BBSR), liegt die
Staub Referenznutzungsdauer von Betonpflastersteinen bei
Die Maschinen zur Herstellung der Produkte sind mit über 50 Jahren.
Entstaubungsanlagen ausgestattet und die
Arbeitsplätze werden regelmäßig durch
Staubmessungen überprüft. Alle Bindemittelsilos sind 2.13 Außergewöhnliche Einwirkungen
ebenso mit Entstaubungsanlagen ausgerüstet.
Brand
Pflastersteine aus Beton besitzen ohne Prüfung das
Brandverhalten nach Klasse A1
(Kommissionsentscheidung 96/603/EG). Es wird
4 Umwelt-Produktdeklaration Rinn Beton- und Naturstein GmbH & Co.KG – Beton-Pflastersteine
davon ausgegangen, dass Pflastersteine aus Beton als
Belag auf Dächern ohne Prüfung (siehe 2.14 Nachnutzungsphase
Kommissionsentscheidung 2000/553/EG), die Problemlos können ungebunden verbaute
Anforderungen an die Brandbeanspruchung von Pflastersteine aus Beton ausgebaut und an anderer
außen erfüllen. Stelle wieder eingebaut werden.
Brandschutz 2.15 Entsorgung
Bezeichnung Wert Einheit Nachdem Rückbau von Beton-Pflastersteinen können
Baustoffklasse nach DIN EN 1338/ diese vollständig durch entsprechende
A1 -
1339 Recyclingverfahren als Recyclingsplitt und
Recyclingsand in der Betonsteinproduktion
Wasser wiedereingesetzt werden oder als Material im Straßen-
Unter Wassereinwirkung (z. B. Hochwasser) verändert und Wegebau zum Einsatz kommen oder unter
sich Normalbeton nicht. Es kommt insbesondere nicht Beachtung der örtlichen Bestimmungen als Bauschutt
zu einer Auswaschung von Stoffen, die entsorgt werden. Abfallcode nach europäischem
wassergefährdend sein können. Abfallverzeichnis (AVV):
Mechanische Zerstörung 101314 - Betonabfälle und Betonschlamm
Bei mechanischer Zerstörung können Beton- 1701 - Beton, Ziegel ,Fliesen und Keramik
Pflastersteine zerbrechen. Es besteht ggf. 170101 - Beton
Verletzungsgefahr durch Stürze infolge unebener
Pflasteroberflächen. 2.16 Weitere Informationen
www.rinn.net
3. LCA: Rechenregeln
3.1 Deklarierte Einheit 3.3 Abschätzungen und Annahmen
Die Deklaration bezieht sich auf die Herstellung von Die Datensätze Strahlstaub und Plastifizierer liegen in
einem Quadratmeter (m²) Beton-Pflasterstein der GaBi 9-Datenbank nicht vor. Sie können unter
(Pflastersteindicke: 8 cm), hergestellt aus Zuschlägen Einhaltung der 1 %- Regel vernachlässigt werden, da
der unter 2.5 genannten sie einen geringen Masse- Anteil am Produkt
Zusammensetzung. Grundlage der darstellen (weit unter 1 % der Gesamtmasse).
Ökobilanzergebnisse in dieser EPD ist die Deklaration Der eingesetzte Zusatzstoff: Füller wurde mit dem
für das Produkt mit den höchsten Umweltwirkungen Datensatz: DE: "Lava Körnung" substituiert.
(Worst- case- Szenario)
3.4 Abschneideregeln
Deklarierte Einheit Wie unter 3.3 erwähnt konnten nicht alle Daten aus der
Bezeichnung Wert Einheit Betriebsdatenerhebung in der Gabi- 9 Software erfasst
Deklarierte Einheit 1 m2 werden. Der gesamte gemäß Rezeptur eingesetzten
Flächengewicht (ca.) 179 kg/m2 Strom ist in der Bilanzierung berücksichtigt. Die
Schichtdicke 0,08 m vernachlässigten Prozesse wie der Strahlstaub und
Umrechnungsfaktor zu 1 kg 179 kg/m2 der Plastifizierer weisen nur einen sehr geringen Anteil
an der Gesamtmasse auf (weit unter 1 %). Als
Hilfsstoff werden Polyethylen (PE)-Folie und Bänder
für die Verpackung verwendet, für den Transport
3.2 Systemgrenze Mehrwegpalletten aus Holz. Der Abnutzungsfaktor
Typ der EPD: Cradle to gate (von der Wiege bis zum bzw. der Verschleiß der Holzpalette sowie in der
Werkstor) - mit Optionen. Herstellung benötigte Maschinen, Anlagen und
Die Ökobilanz berücksichtigt die Rohstoffgewinnung, Infrastruktur sowie der energetische Einsatz für den
die Rohstofftransporte und die eigentliche Rückbau (Modul C1) werden unter Einhaltung der 1 %-
Produktherstellung inklusive der Regel abgeschnitten.
Verpackungsmaterialien (Module A1 – A3) sowie den Es kann davon ausgegangen werden, dass die
Transport zur Baustelle (Modul A4). Nach Ablauf der vernachlässigten Prozesse weniger als jeweils 5 % zu
Nutzungsdauer wird das Produkt rückgebaut (Modul den berücksichtigten Wirkungskategorien beigetragen
C1). Der energetische Einsatz ist bezogen auf die hätten.
deklarierte Einheit so marginal, dass dieser unter
Beachtung der 1 % - Regel abgeschnitten wurde. 3.5 Hintergrunddaten
Die Sammelquote wird mit 100 % angesetzt. Zur Modellierung des Produktionsstadiums von Beton
Nach dem Transport des rückgebauten Produktes Pflastersteinen der Rinn Beton-und Naturstein GmbH
(Modul C2) ist für rund 6 % der Betonpflastersteine & Co. KG wurde das Software-System zur
eine Deponierung auf einer Inertstoffdeponie ganzheitlichen Bilanzierung GaBi-9 eingesetzt. Alle für
vorgesehen (Modul C4), 94 % können weiterverwertet die Herstellung relevanten Hintergrund-Datensätze
werden (Kreislaufwirtschaft Bau, mineralische wurden der
Bauabfälle Monitoring 2016). Gutschriften infolge des Datenbank der Software GaBi 9 entnommen. Die
Recyclings von Betonpflastersteinen sind in Modul D dazugehörigen Mengenangaben (Masse-/Sachbilanz)
deklariert. Das Nutzungsstadium (Modul B1 – B7) wird wurden durch den Hersteller zur Verfügung gestellt.
in dieser Studie nicht berücksichtigt.
3.6 Datenqualität
Der Revisionszeitpunkt der Hintergrunddaten liegt
weniger als 10 Jahre zurück. Die durch den Hersteller
5 Umwelt-Produktdeklaration Rinn Beton- und Naturstein GmbH & Co.KG – Beton-Pflastersteine
zur Verfügung gestellten Daten liegen in einer hohen Beton-Pflastersteine erfolgte die Zuordnung zu einem
Qualität vor und stammen aus dem Geschäftsjahr Produkt über die jeweiligen Massen. Die Zuordnung
2020. der Stromverbräuche für bspw. die Mischanlage oder
die Trockenkammer zu dem konkreten Produkt wird
3.7 Betrachtungszeitraum über die Aufteilung des gesamten Strom- und
Die Datengrundlage der vorliegenden Ökobilanz Energieverbrauchs nach Massenanteilen im Werk
beruht auf aktuellen Datenaufnahmen, durchgeführt in während der Herstellung alloziiert. Maßgebend ist hier
den Werken des Herstellers Rinn Beton- und der Anteil der Produktionsmengen der hier
Naturstein GmbH & Co. KG aus dem Geschäftsjahr betrachteten Beton-Pflastersteine am jeweiligen
2020. Mit Hilfe von Fragebögen zur Erfassung der Gesamtstromverbrauch. Somit ergibt sich für den
Input- und Output Flüsse wurden alle relevanten Herstellungsprozess ein massenbezogener anteiliger
Material- und Energieflüsse aus dem Bezugsjahr 2020 Verbrauchswert an eingesetzter Energie.
erfasst und auf das jeweilige Endprodukt von 1 m²
Beton-Pflastersteine bezogen. 3.9 Vergleichbarkeit
Grundsätzlich ist eine Gegenüberstellung oder die
3.8 Allokation Bewertung von EPD-Daten nur möglich, wenn alle zu
Die Werksdaten des Herstellers beziehen sich vergleichenden Datensätze nach EN 15804 erstellt
ausschließlich auf die deklarierten Produkte. Die wurden und der Gebäudekontext bzw. die
Datengrundlage basiert auf diesen spezifischen produktspezifischen Leistungsmerkmale berücksichtigt
Prozessen. Die Daten bezüglich der werden.
Zusammensetzung und der verwendeten Rohstoffen
sind spezifisch für diese Produkte vorhanden. Durch Aus der GaBi 9- Datenbank 2020, Servicepack 40,
die Angabe der jeweiligen Produktionsmengen für 1 m² stammen die Hintergrunddaten.
4. LCA: Szenarien und weitere technische Informationen
Charakteristische Produkteigenschaften
Biogener Kohlenstoff
Das Produkt enthält keinen biogenen Kohlenstoff. Die
Holzpalette (Verpackung) enthält zwar biogenen
Kohlenstoff, diese wurde jedoch unter Beachtung der
Abschneideregeln abgeschnitten (siehe 3.4).
Transport zu Baustelle (A4)
Bezeichnung Wert Einheit
Liter Treibstoff 0,423 l/100km
Transport Distanz 128 km
Auslastung (einschließlich Leerfahrten) 85 %
Rohdichte der transportierten Produkte 2400 kg/m3
Referenz Nutzungsdauer
Bezeichnung Wert Einheit
Lebensdauer (nach BBSR) 50 a
Ende des Lebenswegs (C1 – C4)
Bezeichnung Wert Einheit
Getrennt gesammelt 0 kg
Als gemischter Bauabfall
179 kg
gesammelt
Zur Wiederverwendung 0 kg
Zum Recycling 167,9 kg
Zur Energierückgewinnung 0 kg
Zur Deponierung 11,1 kg
Wiederverwendungs- Rückgewinnungs- und
Recyclingpotential (D)
Szenario D: Gutschriften infolge des Recyclings der
Bauschuttaufbereitung
6 Umwelt-Produktdeklaration Rinn Beton- und Naturstein GmbH & Co.KG – Beton-Pflastersteine
5. LCA: Ergebnisse
Die folgenden Tabellen zeigen die Ergebnisse der Indikatoren der Wirkungsabschätzung, des
Ressourceneinsatzes sowie zu Abfällen und sonstigen Output-Strömen bezogen auf einen Quadratmeter Beton-
Pflasterstein.
Wichtiger Hinweis:
EP-freshwater: Dieser Indikator wurde in Übereinstimmung mit dem Charakterisierungsmodell (EUTREND-
Modell, Struijs et al., 2009b, wie in ReCiPe umgesetzt; http://eplca.jrc.ec.europa.eu/LCDN/developerEF.xhtml) als
„kg P-Äq.“ berechnet.
ANGABE DER SYSTEMGRENZEN (X = IN ÖKOBILANZ ENTHALTEN; ND = MODUL ODER INDIKATOR
NICHT DEKLARIERT; MNR = MODUL NICHT RELEVANT)
Stadium der Gutschriften
Produktionsstadiu Errichtung und Lasten
Nutzungsstadium Entsorgungsstadium
m des außerhalb der
Bauwerks Systemgrenze
7 Umwelt-Produktdeklaration Rinn Beton- und Naturstein GmbH & Co.KG – Beton-Pflastersteine
gnugrosrevffotshoR
tropsnarT gnulletsreH
mov
tropsnarT
muz
relletsreH
trosgnudnewreV
egatnoM
gnudnewnA/gnuztuN gnutlahdnatsnI
rutarapeR ztasrE gnureuenrE
sad rüf
ztasnieeigrenE
sed
nebierteB seduäbeG
sad rüf
ztasnieressaW
sed
nebierteB seduäbeG
ssirbA/uabkcüR
tropsnarT
gnuldnahebllafbA
gnugitieseB
,-sgnudnewrevredeiW -sgnunniwegkcüR
redo
laiznetopgnilcyceR
A1 A2 A3 A4 A5 B1 B2 B3 B4 B5 B6 B7 C1 C2 C3 C4 D
X X X X ND ND ND MNR MNR MNR ND ND X X X X X
ERGEBNISSE DER ÖKOBILANZ – UMWELTAUSWIRKUNGEN nach EN 15804+A2: 1 m² Beton-
Pflasterstein
Kernindikator Einheit A1-A3 A4 C1 C2 C3 C4 D
GWP-total [kg CO2-Äq.] 2,18E+1 1,50E+0 0,00E+0 5,90E-1 4,49E-1 1,84E-1 -2,62E+0
GWP-fossil [kg CO2-Äq.] 2,18E+1 1,50E+0 0,00E+0 5,84E-1 4,47E-1 1,70E-1 -2,62E+0
GWP-biogenic [kg CO2-Äq.] 2,15E-2 6,01E-4 0,00E+0 2,35E-4 8,54E-4 1,35E-2 -1,77E-3
GWP-luluc [kg CO2-Äq.] 1,18E-2 6,26E-3 0,00E+0 2,44E-3 1,65E-3 4,90E-4 -1,58E-3
ODP [kg CFC11-Äq.] 7,39E-14 3,67E-16 0,00E+0 1,43E-16 1,90E-15 6,31E-16 -6,61E-15
AP [mol H+-Äq.] 2,41E-2 1,39E-3 0,00E+0 5,42E-4 4,20E-3 1,21E-3 -2,90E-3
EP-freshwater [kg P-Äq.] 1,32E-5 3,26E-6 0,00E+0 1,27E-6 1,07E-6 2,90E-7 -1,65E-6
EP-marine [kg N-Äq.] 7,75E-3 4,32E-4 0,00E+0 1,69E-4 2,07E-3 3,12E-4 -1,08E-3
EP-terrestrial [mol N-Äq.] 8,48E-2 5,24E-3 0,00E+0 2,05E-3 2,27E-2 3,43E-3 -1,19E-2
POCP [kg NMVOC-Äq.] 2,38E-2 1,14E-3 0,00E+0 4,46E-4 6,00E-3 9,30E-4 -2,91E-3
ADPE [kg Sb-Äq.] 1,21E-6 1,24E-7 0,00E+0 4,85E-8 4,92E-7 1,51E-8 -2,24E-7
ADPF [MJ] 1,08E+2 1,99E+1 0,00E+0 7,76E+0 8,43E+0 2,21E+0 -4,12E+1
[m³ Welt-Äq.
WDP 1,02E+0 6,44E-3 0,00E+0 2,52E-3 7,55E-2 1,76E-2 -1,88E-2
entzogen]
GWP = Globales Erwärmungspotenzial; ODP = Abbaupotenzial der stratosphärischen Ozonschicht; AP = Versauerungspotenzial von Boden und
Wasser; EP = Eutrophierungspotenzial; POCP = Bildungspotenzial für troposphärisches Ozon; ADPE = Potenzial für die Verknappung von
Legende
abiotischen Ressourcen – nicht fossile Ressourcen (ADP – Stoffe); ADPF = Potenzial für die Verknappung abiotischer Ressourcen – fossile
Brennstoffe (ADP – fossile Energieträger); WDP = Wasser-Entzugspotenzial (Benutzer)
ERGEBNISSE DER ÖKOBILANZ – INDIKATOREN ZUR BESCHREIBUNG DES RESSOURCENEINSATZES
nach EN 15804+A2: 1 m² Beton- Pflasterstein
Indikator Einheit A1-A3 A4 C1 C2 C3 C4 D
PERE [MJ] 2,38E+1 1,16E+0 0,00E+0 4,52E-1 7,09E-1 2,90E-1 -1,78E+0
PERM [MJ] 0,00E+0 0,00E+0 0,00E+0 0,00E+0 0,00E+0 0,00E+0 0,00E+0
PERT [MJ] 2,38E+1 1,16E+0 0,00E+0 4,52E-1 7,09E-1 2,90E-1 -1,78E+0
PENRE [MJ] 1,08E+2 1,99E+1 0,00E+0 7,76E+0 8,43E+0 2,21E+0 -3,10E+1
PENRM [MJ] 0,00E+0 0,00E+0 0,00E+0 0,00E+0 0,00E+0 0,00E+0 0,00E+0
PENRT [MJ] 1,08E+2 1,99E+1 0,00E+0 7,76E+0 8,43E+0 2,21E+0 -3,10E+1
SM [kg] 3,26E+1 0,00E+0 0,00E+0 0,00E+0 0,00E+0 0,00E+0 0,00E+0
RSF [MJ] 0,00E+0 0,00E+0 0,00E+0 0,00E+0 0,00E+0 0,00E+0 0,00E+0
NRSF [MJ] 0,00E+0 0,00E+0 0,00E+0 0,00E+0 0,00E+0 0,00E+0 0,00E+0
FW [m³] 4,24E-2 1,04E-3 0,00E+0 4,04E-4 2,21E-3 5,61E-4 -5,51E-3
PERE = Erneuerbare Primärenergie als Energieträger; PERM = Erneuerbare Primärenergie zur stofflichen Nutzung; PERT = Total
erneuerbare Primärenergie; PENRE = Nicht-erneuerbare Primärenergie als Energieträger; PENRM = Nicht-erneuerbare Primärenergie
Legende
zur stofflichen Nutzung; PENRT = Total nicht erneuerbare Primärenergie; SM = Einsatz von Sekundärstoffen; RSF = Erneuerbare
Sekundärbrennstoffe; NRSF = Nicht-erneuerbare Sekundärbrennstoffe; FW = Nettoeinsatz von Süßwasserressourcen
ERGEBNISSE DER ÖKOBILANZ –ABFALLKATEGORIEN UND OUTPUTFLÜSSE nach EN 15804+A2:
1 m² Beton- Pflasterstein
Indikator Einheit A1-A3 A4 C1 C2 C3 C4 D
HWD [kg] 6,81E-7 7,42E-7 0,00E+0 2,90E-7 1,77E-7 3,37E-8 -1,27E-7
NHWD [kg] 2,69E+0 3,49E-3 0,00E+0 1,36E-3 2,54E-3 1,11E+1 -3,51E+0
RWD [kg] 2,53E-3 2,09E-5 0,00E+0 8,17E-6 6,77E-5 2,48E-5 -2,29E-4
CRU [kg] 0,00E+0 0,00E+0 0,00E+0 0,00E+0 0,00E+0 0,00E+0 0,00E+0
MFR [kg] 0,00E+0 0,00E+0 0,00E+0 0,00E+0 0,00E+0 0,00E+0 0,00E+0
MER [kg] 0,00E+0 0,00E+0 0,00E+0 0,00E+0 0,00E+0 0,00E+0 0,00E+0
EEE [MJ] 0,00E+0 0,00E+0 0,00E+0 0,00E+0 0,00E+0 0,00E+0 0,00E+0
EET [MJ] 0,00E+0 0,00E+0 0,00E+0 0,00E+0 0,00E+0 0,00E+0 0,00E+0
HWD = Gefährlicher Abfall zur Deponie; NHWD = Entsorgter nicht gefährlicher Abfall; RWD = Entsorgter radioaktiver Abfall; CRU =
Legende Komponenten für die Wiederverwendung; MFR = Stoffe zum Recycling; MER = Stoffe für die Energierückgewinnung; EEE = Exportierte
Energie – elektrisch; EET = Exportierte Energie – thermisch
ERGEBNISSE DER ÖKOBILANZ – zusätzliche Wirkungskategorien nach EN 15804+A2-optional:
1 m² Beton- Pflasterstein
Indikator Einheit A1-A3 A4 C1 C2 C3 C4 D
[Krankheitsf
PM ND ND ND ND ND ND ND
älle]
[kBq U235-
IRP ND ND ND ND ND ND ND
Äq.]
ETP-fw [CTUe] ND ND ND ND ND ND ND
HTP-c [CTUh] ND ND ND ND ND ND ND
HTP-nc [CTUh] ND ND ND ND ND ND ND
SQP [-] ND ND ND ND ND ND ND
PM = Potentielles Auftreten von Krankheiten aufgrund von Feinstaubemissionen; IR = Potentielle Wirkung durch Exposition des
Menschen mit U235; ETP-fw = Potentielle Toxizitätsvergleichseinheit für Ökosysteme; HTP-c = Potentielle Toxizitätsvergleichseinheit für
Legende
den Menschen (kanzerogene Wirkung); HTP-nc = Potentielle Toxizitätsvergleichseinheit für den Menschen (nicht kanzerogene Wirkung);
SQP = Potentieller Bodenqualitätsindex
Nachfolgend die Einschränkungshinweise zur Deklaration von Kern- und zusätzlichen
Umweltwirkungsindikatoren:
Einschränkungshinweis 1:
ILCD-Klassifizierung = ILCD-Typ 2, Indikator: IRP, en: potential ionizing radiation
Einschränkungshinweis 2:
ILCD-Klassifizierung = ILCD-Typ 3, Indikator: ADP-Mineralien und Metalle, ADP-fossil, WDP, en: Water
Deprivation Potential, ETP-fw, HTP-C, HTP-nc, SQP, en: Soil Quality Index
Einschränkungshinweis 1 — Diese Wirkungskategorie behandelt hauptsächlich die mögliche Wirkung einer
ionisierenden Strahlung geringer Dosis auf die menschliche Gesundheit im Kernbrennstoffkreislauf. Sie
berücksichtigt weder Auswirkungen, die auf mögliche nukleare Unfälle und berufsbedingte Exposition
zurückzuführen sind, noch auf die Entsorgung radioaktiver Abfälle in unterirdischen Anlagen. Die potenzielle vom
Boden, von Radon und von einigen Baustoffen ausgehende ionisierende Strahlung wird ebenfalls nicht von
diesem Indikator gemessen.
Einschränkungshinweis 2 — Die Ergebnisse dieses Umweltwirkungsindikators müssen mit Bedacht angewendet
werden, da die Unsicherheiten bei diesen Ergebnissen hoch sind oder da es mit dem Indikator nur begrenzte
Erfahrungen gibt.
6. LCA: Interpretation
8 Umwelt-Produktdeklaration Rinn Beton- und Naturstein GmbH & Co.KG – Beton-Pflastersteine
aktualisierten, vorliegenden Version nicht direkt
Die Auswertung der ökobilanziellen Ergebnisse der vergleichbar. Der Grund hierfür ist die Änderung im
deklarierten Beton- Pflastersteine zeigt auf, dass die Zuge der Aktualisierung der zugrunde gelegten
Umweltwirkungen in allen Umweltkategorien in erster Methodik gemäß EN 15804+A2.
Linie vom eingesetzten Zement dominiert werden. Eine
sekundäre Rolle nehmen die Zuschläge und der Die Varianz der Ergebnisse der betrachteten Beton-
Transport ein. Pflastersteine ist gering und liegt knapp im
Rund 30 % der erneuerbaren Primärenergie im zweistelligen Prozentbereich.
Herstellungsprozess resultieren aus dem Strombedarf.
Dieser wird zu 100 % aus Wasserkraft gedeckt. Die Datenqualität für die Modellierung der Beton-
Die überwiegende Anzahl von Abfällen begründet sich Pflastersteine der Rinn Beton- und Naturstein GmbH &
aus den Vorketten der Rohstoffe. Dabei entstehen Co. KG kann als gut bewertet werden. Für die
überwiegend nicht gefährliche Abfälle. Die radioaktiven eingesetzten Grund- und Hilfsstoffe liegen
Abfälle entstehen im Rahmen der Produktion der entsprechende konsistente Datensätze in der GaBi 9-
elektrischen Energie, die bei der Produktion der Datenbank vor. Für wenige Stoffe wurden die
Rohstoffe eingesetzt wird. Prozesse mit in der Herstellung und
Umweltauswirkung ähnlichen Vorprodukten
Die Ergebnisse der vorangegangenen EPD für Beton- abgeschätzt.
Pflastersteine der Rinn Beton- und Naturstein GmbH &
Co. KG (EPD-RIN-20150063-IAB1-DE) sind mit der
7. Nachweise
7.1. Radioaktivität Messverfahren: Quantitative Bestimmung gemäß DIN
Messstelle: Verein für Kernverfahrenstechnik und EN ISO 17294-2 "Bestimmung von 62 Elementen
Analytik Rossendorf e.V. in Dresden, Prüfberichtsnr.: durch ICP-M"."Verwendung von Rhodium und
2639.2, 15.12.2020, Messverfahren: Bestimmung von Rhenium als interne Standards; Kalibrierung des ICP-
Radionukilden mittels Gammaspektrometrie nach MS mittels Multielementstandards (simple linear).
Dokument der EU- Kommission 'Radiaton Protection
112'.
Für alle Werte der Baustoffflächendichte übersteigt der
Aktivitätsindex I nicht den Wert 1. Diese Aussage gilt
auch für Dünnschichtmaterialien. Der Prüfgegenstand
unterliegt somit nicht den Regelungen nach StrlSchG
(Strahlenschutzgesetz) und StrlSchV
(Strahlenschutzverordnung).
Die untersuchten Materialien sind entsprechend
Radiation Protection 112 als Baumaterial
uneingeschränkt verwendungsfähig.
7.2 Auslaugung
Messstelle: INDIKATOR GmbH in Wuppertal,
Prüfberichts-Nr.: 2020/6885, 15. Dezember 2020,
9 Umwelt-Produktdeklaration Rinn Beton- und Naturstein GmbH & Co.KG – Beton-Pflastersteine
gesundheitlichen Bewertung von VOC- uns SVOC-
Emissionen aus Bauprodukten" des Ausschusses zur
gesundheitlichen Bewertung von Bauprodukten
(AgBB), Stand: 2018, Messzeitpunkt: 3- bzw. 28 Tage
nach Prüfkammerbeladung
Die Bestimmungsgrenze ist die kleinste Konzentration,
an der ein Messwert bestimmt werden kann. 1) bei der Summe VOC (C6-C16) und bei der Summe
Messwerte, die mit < Bestimmungsgrenze (z.B. < SVOC (C16-C22) werden nur Substanzen ≤ 5µg/m³
0,005) angegeben werden, bedeuten, dass der berücksichtigt.
Parameter im Eluat nicht nachweisbar ist.
Die Produkte Pflastersteine und Platten aus Beton
7.3 VOC- Emissionen erfüllen die Emissions- Anforderungen des AgBB
Messstelle: eco- Institut GmbH in Köln, Prüfbericht-Nr. Schema.
55908-001, 01.02.2021 Messverfahren: ,
Untersuchung der Betonprobe (Beton-Pflasterstein)
auf VOC-Emissionen. Bestimmung der VOC-
Emissionen auf Messungen in einer Prüfkammer nach
DIN EN ISO 16000-3 und DIN EN ISO 16000-9.
Bewertungsgrundlage ist das "Schema zur
8. Literaturhinweise
DIN EN 1338 EN 15804
DIN EN 1338:2011-03, Pflastersteine aus Beton - EN 15804:2012+A2:2019, Sustainability of
Anforderungen und Prüfverfahren. construction works - Environmental product
declarations - Core rules for the product category of
DIN EN 1339 construction products.[b2]
DIN EN 1339:2003-08, Platten aus Beton -
Anforderungen und Prüfverfahren. ISO 14025
DIN EN ISO 14025:2011-10, Environmental labels and
DIN 4102-2 declarations - Type III environmental declarations -
DIN 4102-2:1977-09, Brandverhalten von Baustoffen Principles and procedures.
und Bauteilen; Begriffe, Anforderungen und
Prüfungen.[b1] ISO 14040
DIN EN ISO 14040:2009-11, Umweltmanagement -
DIN EN ISO 16000 Ökobilanz - Prinzipien und allgemeine Anforderungen
DIN ISO 16000-3:2013-01
Innenraumluftverunreinigungen - Teil 3: Auslaugung
Messen von Formaldehyd und anderen Messstelle: INDIKATOR GmbH in Wuppertal,
Carbonylverbindungen in der Innenraumluft Prüfberichts-Nr.: 2020/688, 15.Dezemeber 2020
und in Prüfkammern - Probenahme mit einer Pumpe Messverfahren: Quantitative Bestimmung gemäß DIN
EN ISO 17294-2 „Bestimmung von 62 Elementen
DIN EN ISO 16000-9:2008-04 durch ICP-M“.
Innenraumluftverunreinigungen - Teil 9: Bestimmung
der AVV
Emission von flüchtigen organischen Verbindungen Verordnung über das Europäische Abfallverzeichnis
aus (Abfallverzeichnis-Verordnung - AVV) vom 10.
Bauprodukten und Einrichtungsgegenständen – Dezember 2011 (BGBIIS.3379), die zuletzt durch
Emissionsprüfkammer-Verfahren Artikel 5 Absatz 22 des Gesetzes vom 24. Februar
2012 (BGBI. IS.212) geändert worden ist.
DIN EN ISO 17294
DIN EN ISO 17294-2:2017-01 BBSR
Wasserbeschaffenheit - Anwendung der induktiv Bundesinstitut für Bau-, Stadt- und
gekoppelten Raumforschung[b3]
Plasma-Massenspektrometrie (ICP-MS) - Teil 2:
Bestimmung GaBi 9
von ausgewählten Elementen einschließlich Uran- Gabi 9: Software und Datenbank zur Ganzheitlichen
Isotope Bilanzierung. LBP, Universität Stuttgart und Sphera
Solutions GmbH, 2021[b4] .
10 Umwelt-Produktdeklaration Rinn Beton- und Naturstein GmbH & Co.KG – Beton-Pflastersteine
Festlegung harmonisierter Bedingungen für die
GaBi Dokumentation Vermarktung von Bauprodukten und zur Aufhebung
GaBi 9: Dokumentation der GaBi 9-Datensätze der der Richtlinie 89/106/EWG des Rates.
Datenbank zur Ganzheitlichen Bilanzierung. LBP,
Universität Stuttgart und Sphera Solutions GmbH. VOC
http://documentation.gabi-software.com/ Messstelle: eco- Institut GmbH in Köln, Prüfbericht-Nr.
55908-001, 01.02.2021 Messverfahren: eco- Institut
GmbH in Köln, Untersuchung der Betonprobe (Beton-
Kreislaufwirtschaft Bau Pflasterstein) auf VOC-Emissionen. Bestimmung der
Mineralische Bauabfälle, Monitoring 2016: Bericht zum VOC- und SVOC- Emissionen auf Messungen in einer
Aufkommen und zum Verbleib mineralischer Prüfkammer nach DIN EN ISO 16000-3 und DIN EN
Bauabfälle im Jahr 2016, Herausgeber: ISO 16000-9. Bewertungsgrundlage ist das "Schema
Bundesverband Baustoffe - Steine und Erden e.V., zur gesundheitlichen Bewertung von VOC- uns SVOC-
Berlin, Dezember 2018. Emissionen aus Bauprodukten" des Ausschusses zur
gesundheitlichen Bewertung von Bauprodukten
PCR Teil A (AgBB), Stand: 2018, Messzeitpunkt: 3- bzw. 28 Tage
Produktkategorie-Regeln für gebäudebezogene nach Prüfkammerbeladung [b5]
Produkte und Dienstleistungen. Teil A: Rechenregeln
für die Ökobilanz und Anforderungen an den 96/603/EG
Hintergrundbericht, Version 1.0. Berlin: Institut Bauen Entscheidung 96/603/EG der Kommission vom 4.
und Umwelt e.V. (Hrsg.), 01.07.2020. Oktober 1996 zur Festlegung eines Verzeichnisses
von Produkten, die in der Kategorie "Kein Beitrag zum
PCR: Oberbaumaterialien für Verkehrswege im Brand" gemäß der Entscheidung 94/611/EG zur
Außenbereich Durchführung von Artikel 20 der Richtlinie
Produktkategorie-Regeln für gebäudebezogene 89/106/EWG des Rates über Bauprodukte einzustufen
Produkte und Dienstleistungen. Teil B: Anforderungen sind.
an die EPD für Oberbaumaterialien für Verkehrswege
im Außenbereich, Version 1.6. Berlin: Institut Bauen 2000/553/EG
und Umwelt e.V. (Hrsg.), 30.11.2017 Entscheidung 2000/553/EG der Kommission vom 6.
September 2000 zur Durchführung der Richtlinie
Radioaktivität 89/106/EWG des Rates hinsichtlich des Verhaltens
Messstelle: Verein für Kernverfahrenstechnik und von Bedachungen bei einem Brand von außen
Analytik Rossendorf e.V. in Dresden, Prüfberichts-Nr.:
2639.2, 15.12.2020
Messverfahren: Bestimmung von Radionukliden mittels
Gammaspektrometrie nach Dokument der EU-
Kommission 'Radiation Protection 112'
REACH
Verordnung (EG) Nr. 1907/2006 des europäischen
Parlaments und des Rates vom 18. Dezember 2006
zur Registrierung, Bewertung, Zulassung und
Beschränkung chemischer Stoffe (REACH), zur
Schaffung einer Europäischen Chemikalienagentur,
zur Änderung der Richtlinie 1999/45/EG und zur
Aufhebung der Verordnung (EWG) Nr. 793/93 des
Rates, der Verordnung (EG) Nr. 1488/94 der
Kommission, der Richtlinie 76/769/EWG des Rates
sowie der Richtlinien 91/155/EWG, 93/105/EG der
Kommission.
Verordnung (EU) Nr. 305/2011
Verordnung (EU) Nr. 305/2011 des Europäischen
Parlaments und des Rates vom 9. März 2011 zur
11 Umwelt-Produktdeklaration Rinn Beton- und Naturstein GmbH & Co.KG – Beton-Pflastersteine
Herausgeber
Institut Bauen und Umwelt e.V. Tel +49 (0)30 3087748- 0
Panoramastr.1 Fax +49 (0)30 3087748- 29
10178 Berlin Mail info@ibu-epd.com
Deutschland Web www.ibu-epd.com
Programmhalter
Institut Bauen und Umwelt e.V. Tel +49 (0)30 3087748- 0
Panoramastr.1 Fax +49 (0)30 3087748- 29
10178 Berlin Mail info@ibu-epd.com
Deutschland Web www.ibu-epd.com
Ersteller der Ökobilanz
LCEE - Life Cycle Engineering Experts Tel +49 6151 1309860
GmbH Fax -
Birkenweg 24 Mail t.mielecke@lcee.de
64295 Darmstadt Web www.lcee.de
Germany
Inhaber der Deklaration
Rinn Beton- und Naturstein GmbH & Tel 0641 6009-0
Co.KG Fax 0641 6009-111
Rodheimer Straße 83 Mail info@rinn.net
35452 Heuchelheim Web www.rinn.net
Germany
