Environmental product declaration
In accordance with 14025 and EN15804+A2
Betonvæg 200mm
Deklarationens ejer: Programoperatør:
Fårup Betonindustri A/S Næringslivets stiftelse for
Miljødeklarasjoner
Produkt:
Betonvæg 200mm Deklarationsnummer:
Deklareret enhed: Publiseringsnummer:
1 tonne
Godkendt dato:
Deklarationen er baseret på PCR:
EN 15804:2012+A2:2019 tjener som kerne-PCR Gyldig til:
NPCR 020:2021 Part B for Concrete and concrete
Næringslivets stiftelse for EPD Software:
elements
Miljødeklarasjoner LCA.no EPD generator ID: 62073
1 / 11
Generel information
Produkt Deklarationens ejer:
Betonvæg 200mm Fårup Betonindustri A/S
Kontaktperson: Thomas Rosseau
Telefon: +4586452088
e-post: tr@fbias.dk
Programoperatør: Producent:
Post Box 5250 Majorstuen, 0303 Oslo, Norway Fårup Betonindustri A/S
Næringslivets stiftelse for Miljødeklarasjoner
Telefon: +47 23 08 80 00
web: post@epd-norge.no
Deklarationsnummer: Produktionssted:
Fårup Betonindustri A/S
Kærvej 1
8990 Fårup, Denmark
Deklarationen er baseret på PCR: Kvalitet/Miljøsystem:
EN 15804:2012+A2:2019 tjener som kerne-PCR DS/EN13369
NPCR 020:2021 Part B for Concrete and concrete elements
Erklæring om ansvar: Org. no.:
Ejeren af deklarationen er ansvarlig for den underliggende DK16504149
information og dokumentation. EPD Norge er ikke ansvarlig for
producentinformationer, data om livscyklusvurdering og
dokumentation
Deklareret enhed: Godkendt dato:
1 tonne Betonvæg 200mm
Deklareret enhed med option: Gyldig til:
A1,A2,A3,A4,C1,C2,C3,C4,D
Årstal for studiet:
2022
Funktionel enhed: Sammenlignelighed:
Betonelement til byggeri. Miljøvaredeklarationer for byggevarer er muligvis ikke
sammenlignelige hvis ikke de overholder kravene i EN 15804. EPD
data er muligvis ikke sammenlignelig med mindre alle anvendte
datasæt er udviklet i henhold til EN 15804 og baggrundssystemerne
baseres på samme database.
Generelt om verifikation af EPD fra værktøj: Udarbejdelse og verifikation af miljødeklarationen
Uafhængig verifikation af data, anden miljøinformation og EPD er Deklarationen er udarbejdet og verificeret ved brug af EPDværktøj
foretaget efter ISO 14025:2010, kapitel 8.1.3 og 8.1.4. Individuel lca.tools ver EPD2022.03, udviklet af LCA.no AS. EPDværktøjet er
tredjepartsverificering af hver EPD er ikke nødvendig når værktøjet er integreret i virksomhedens miljøledelsessystem, og godkendt af EPD-
i) integreret i virksomhedens miljøledelsessystem, ii) procedurer for Norge, NEPDT06 Asfalt
brug af værktøjet er godkendt af EPD-Norge og iii) processen
granskes årlig. Se bilag G i EPD-Norges retningslinjer for yderligere EPD er udarbejdet af: Thomas Rosseau
information om EPDværktøj.
Virksomhedssspecifikke data og EPD er kontrolleret af: Brian Knudsen
Verifikation af EPD- værktøj: Godkendt:
Uafhængig tredjepartsverifikation af værktøj, baggrundsdata og test-
EPD er foretaget i henhold til EPD-Norges procedurer og
retningslinjer for verificering og godkendelse af EPD-værktøj.
Tredjeparts verifikator:
Jane Anderson, Construction LCA Håkon Hauan, CEO EPD-Norge
(kræver ikke signatur)
2 / 11
Produkt
Produktbeskrivelse:
Den deklarerede enhed er 1 ton vægelement
,baseret på en årstotal for produktionen af den nærværende elementtype.
Produktspecifikation:
Den deklarerede enhed er 1 tons betonelement med en betondensitet på 2289 kg/m3.
Produktet er deklareret med minimumsarmering jf. Eurocode DS/EN 1992
Materials kg %
942,90 94,29
Reinforcement 23,70 2,37
Metal - Steel 0,90 0,09
Pigments and Fillers 32,50 3,25
Total 1000,00
Tekniske data:
Betonelementer skal efterleve kravene i
produktstandarderne. For vægge DS/EN 14992
Der er udformet ydeevnedeklaration af det
pågældende produkt. Denne kan erhverves direkte
hos producenten ved forespørgsel.
Produktet indeholder ikke stoffer fra REACH Kandidatlisten,
”Candidate List of Substances of
Very High Concern for authorisation”, hvis
indhold overskrider 0,1 vægt %
Markedsområde:
DK, med en gennemsnitstransportafstand på 52 km.
Levetid, produkt:
Levetiden regnes som 100 år (RSL) jf. Annex AA
i ”DS/EN 16757:2017 – ”Bæredygtighed inden for
byggeri og anlæg – miljøvaredeklarationer –
Produktkategoriregler for beton og betonelementer”.
Levetid, anlæg:
Ikke deklareret
LCA: Beregningsregler
Deklareret enhed:
1 tonne Betonvæg 200mm
Cut-off kriterier:
Alle vigtige råmaterialer og alle vigtige energiforbrug er inkluderet. Produktionsprocesser for råmaterialer og energistrømme som indgår med
meget små mængder (mindre end 1%) kan udelades iht. EN 15804. Disse cut​off kriterier gælder ikke for farlige materialer og stoffer.
Allokering:
Allokering er foretaget iht. bestemmelser i EN 15804. Indgående energi og vand, samt produktion af affald i egen produktion er allokeret lige
mellem alle produkterne gennem masseallokering. Miljøpåvirkninger og ressourceforbrug for primærproduktion af recirkulerede materialer er
allokeret til det oprindelige produktsystem.
Datakvalitet:
Specifikke data for produktsammensætningen er fremskaffet af producenten. De repræsenterer productionen af det deklarerede produkt og blev
indsamlet til udarbejdelsen af denne EPDen i det angivne studieår Baggrundsdata er baseret på EPDer iht. til EN 15804, og forskellige LCA
databaser Datakvaliteten for råmaterialerne i A1 er præsenteret i tabellen under.
Materials Source Data quality Year
Reinforcement 295/2022 EPD 2020
Reinforcement EPD-BSW-20210266-CBA1-DE EPD 2022
Metal - Steel HUB-0047 EPD 2022
Reinforcement S-P-00308 EPD 2021
Reinforcement S-P-02400 EPD 2020
Pigments and Fillers S-P-05193 EPD 2021
3 / 11
Systemgrænser (X=inkluderet, MND=modul ikke deklareret, MNR=modul ikke relevant)
Construction Beyond the system
Product stage Use stage End of life stage
installation stage boundaries
A1 A2 A3 A4 A5 B1 B2 B3 B4 B5 B6 B7 C1 C2 C3 C4 D
X X X X MND MND MND MND MND MND MND MND X X X X X
Systemgrænser:
Denne EPD er begrænset til modulerne A1-A3 (materialeudvinding, transport til fabrik og produktion), A4 (transport til marked), C1-C4 (
nedrivning, transport, affaldsbehandling og deponi) samt D (potentiale for genanvendelse.
Tillægsinformation
gnidnivdU fa r​effotsår tropsnarT lit gnillitsmerf
gnillitsmerfelairetaM
tropsnarT lit sdalpeggyb noitallatsnI gurB dlohegildeV noitarapeR gnintfiksdU gnirevoneR igrenE gurbdnaV gninvirdeN tropsnarT lit
gnildnahebsdlaffa gnildnahebsdlaffA
gnirenopeD
,eslednevnaneG
relle/go
gnidnivneg
elaitnetopsgurbneg
4 / 11
LCA: Scenarier og anden teknisk information
Følgende information beskriver scenariene for modulerne i EPDen.
Capacity utilisation Value
Transport til byggeplads (A4) Distance (km) Fuel/Energy Consumption Unit
(incl. return) % (Liter/tonn)
Truck, over 32 tonnes, EURO 6 (km) - Europe 53,3 % 52 0,023 l/tkm 1,19
Nedrivning (C1) Unit Verdi
Demolition of building per kg of cement-based
kg/DU 2278,00
product, C1 (kg)
Demolition of building per kg of Steel in cement-
kg/DU 10,84
based product, C1 (kg)
Capacity utilisation Value
Transport affaldsbehandling (C2) Distance (km) Fuel/Energy Consumption Unit
(incl. return) % (Liter/tonn)
Truck, over 32 tonnes, EURO 6 (km) - Europe 53,3 % 50 0,023 l/tkm 1,15
Affaldsbehandling (C3) Unit Verdi
Waste treatment of cement-based product after
kg 2273,86
demolition, C3 (kg)
Waste treatment of Steel in cement-based
kg 10,49
product after demolition, C3 (kg)
Deponering (C4) Unit Verdi
Waste, concrete, to landfill (kg) kg 76,14
Waste, scrap steel, to landfill (kg) kg 0,35
Genbrugs-, genanvendelses– el.
Unit Verdi
genvindingspotentiale (D)
Substitution of primary aggregates, gravel round
kg 2273,86
(kg)
Substitution of primary steel with net scrap (kg) kg 6,74
5 / 11
LCA: Resultater
Miljøpåvirkning (Environmental impact)
Indicator Unit A1 A2 A3 A4 C1 C2 C3 C4 D
GWP-total kg CO2 -eq 1,38E+02 8,72E+00 3,68E+00 1,03E+01 9,16E+00 9,98E+00 1,64E+00 3,28E-01 -1,27E+01
GWP-fossil kg CO2 -eq 1,37E+02 8,71E+00 3,50E+00 1,03E+01 9,16E+00 9,97E+00 1,62E+00 3,28E-01 -1,26E+01
GWP-biogenic kg CO2 -eq 2,53E-01 3,74E-03 1,82E-01 4,43E-03 1,72E-03 4,27E-03 1,40E-02 2,79E-04 -1,08E-01
GWP-luluc kg CO2 -eq 1,20E-01 2,95E-03 4,25E-04 3,15E-03 7,22E-04 3,04E-03 2,24E-03 6,42E-05 -6,84E-03
ODP kg CFC11 -eq 3,29E-06 2,08E-06 6,61E-07 2,49E-06 1,98E-06 2,40E-06 3,20E-07 1,59E-07 -1,18E-06
AP mol H+ -eq 4,18E-01 3,65E-02 2,24E-02 3,33E-02 9,58E-02 3,21E-02 1,31E-02 3,20E-03 -8,37E-02
EP-FreshWater kg P -eq 1,33E-02 6,88E-05 1,88E-05 8,22E-05 3,33E-05 7,93E-05 1,02E-04 2,44E-06 -5,95E-04
EP-Marine kg N -eq 7,86E-02 8,52E-03 9,39E-03 7,29E-03 4,23E-02 7,03E-03 3,85E-03 1,20E-03 -2,39E-02
EP-Terrestial mol N -eq 8,72E-01 9,49E-02 1,01E-01 8,13E-02 4,58E-01 7,84E-02 4,43E-02 1,32E-02 -2,69E-01
POCP kg NMVOC -eq 3,06E-01 3,32E-02 2,82E-02 3,19E-02 1,28E-01 3,08E-02 1,19E-02 3,78E-03 -8,76E-02
ADP-minerals&metals1 kg Sb -eq 6,51E-04 1,49E-04 3,81E-05 1,84E-04 1,41E-05 1,78E-04 2,06E-05 2,90E-06 -5,90E-04
ADP-fossil1 MJ 8,31E+02 1,40E+02 5,22E+01 1,68E+02 1,26E+02 1,62E+02 5,04E+01 1,06E+01 -1,50E+02
WDP1 m3 1,41E+03 1,08E+02 2,42E+01 1,29E+02 2,68E+01 1,24E+02 5,56E+03 2,22E+01 -3,75E+03
GWP total Global Warming Potential total; GWP fossil Global Warming Potential fossil fuels ; GWP biogenic Global Warming Potential biogenic; GWP luluc Global W
Potential land use change; ODP Ozone Depletion; AP Acidification; EP freshwater Eutrophication aquatic freshwater; EP marine Eutrophication aquatic marine; EP
terrestrial Eutrophication terrestrial ;POCP Photochemical zone formation; ADPE Abiotic Depletion Potential minerals and metals; ADPf Abiotic Depletion Potential fossil
fuels; WPD Water depletion potential
"Læseeksempel 9,0 E-03 = 9,0*10 -3 = 0,009"
*INA Indicator Not Assessed
1. The results of this environmental impact indicator shall be used with care as the uncertainties on these results are high or as there is limited experienced with the
indicator
Remarks to environmental impacts
6 / 11
Additional environmental impact indicators
Indicator Unit A1 A2 A3 A4 C1 C2 C3 C4 D
PM Disease incidence 1,90E-02 7,71E-07 5,17E-07 9,49E-07 1,16E-05 9,16E-07 2,10E-07 6,81E-08 -1,61E-06
IRP2 kgBq U235 -eq 2,35E+00 6,12E-01 1,45E-01 7,34E-01 5,49E-01 7,08E-01 8,45E-01 4,59E-02 -7,82E-01
ETP-fw1 CTUe 1,73E+03 1,02E+02 2,72E+01 1,23E+02 6,89E+01 1,18E+02 3,57E+01 5,23E+00 -5,04E+02
HTP-c1 CTUh 3,19E-07 0,00E+00 1,70E-09 0,00E+00 2,29E-09 0,00E+00 2,28E-09 1,53E-10 -4,02E-08
HTP-nc1 CTUh 3,18E-06 9,52E-08 3,92E-08 1,19E-07 6,41E-08 1,14E-07 3,20E-08 3,06E-09 6,64E-07
SQP1 dimensionless 6,93E+01 1,56E+02 1,82E+01 1,92E+02 1,53E+01 1,86E+02 2,85E+01 3,85E+01 1,95E+02
PM Particulate Matter emissions; IRP Ionizing radiation – human health; ETP-fw Eco toxicity – freshwater; HTP-c Human toxicity – cancer effects; HTP-nc Human
toxicity – non cancer effects; SQP Soil Quality (dimensionless)
"Læseeksempel 9,0 E-03 = 9,0*10 -3 = 0,009"
*INA Indicator Not Assessed
1. The results of this environmental impact indicator shall be used with care as the uncertainties on these results are high or as there is limited experienced with the
indicator
2. This impact category deals mainly with the eventual impact of low dose ionizing radiation on human health of the nuclear fuel cycle. It does not consider effects due
to possible nuclear accidents, occupational exposure nor due to radioactive waste disposal in underground facilities. Potential ionizing radiation from the soil, from
radon and from some construction materials is also not measured by this indicator.
7 / 11
Resourceforbrug (Resource use)
Indicator Unit A1 A2 A3 A4 C1 C2 C3 C4 D
PERE MJ 1,25E+02 1,77E+00 3,27E+01 2,11E+00 6,87E-01 2,04E+00 2,59E+01 1,63E-01 -2,57E+01
PERM MJ 1,78E+01 0,00E+00 0,00E+00 0,00E+00 0,00E+00 0,00E+00 0,00E+00 0,00E+00 0,00E+00
PERT MJ 1,43E+02 1,77E+00 3,27E+01 2,11E+00 6,87E-01 2,04E+00 2,59E+01 1,63E-01 -2,57E+01
PENRE MJ 7,59E+02 1,40E+02 5,22E+01 1,68E+02 1,26E+02 1,62E+02 5,04E+01 1,06E+01 -1,55E+02
PENRM MJ 9,03E+01 0,00E+00 0,00E+00 0,00E+00 0,00E+00 0,00E+00 0,00E+00 0,00E+00 0,00E+00
PENRT MJ 8,50E+02 1,40E+02 5,22E+01 1,68E+02 1,26E+02 1,62E+02 5,04E+01 1,06E+01 -1,55E+02
SM kg 8,78E+00 0,00E+00 2,78E-03 0,00E+00 0,00E+00 0,00E+00 0,00E+00 0,00E+00 0,00E+00
RSF MJ 1,46E-01 6,38E-02 1,05E-02 7,39E-02 0,00E+00 7,12E-02 0,00E+00 3,36E-03 -1,54E-01
NRSF MJ 1,45E+00 2,09E-01 7,22E-02 2,48E-01 0,00E+00 2,39E-01 0,00E+00 9,66E-03 7,36E+00
FW m3 1,58E+00 1,58E-02 9,69E-03 1,91E-02 6,49E-03 1,84E-02 8,63E-02 1,26E-02 -3,25E+00
PERE Use of renewable primary energy excluding renewable primary energy resources used as raw materials; PERM Use of renewable primary energy resources used as
raw materials; PERT Total use of renewable primary energy resources; PENRE Use of non renewable primary energy excluding non-renewable primary energy resources
used as raw materials; PENRM Use of non renewable primary energy resources used as raw materials; PENRT Total use of non renewable primary energy resources; SM
Use of secondary materials; RSF Use of renewable secondary fuels; NRSF Use of non renewable secondary fuels; FW Use of net fresh water
"Læseeksempel 9,0 E-03 = 9,0*10 -3 = 0,009"
*INA Indicator Not Assessed
8 / 11
Affaldskategorier (End of life - Waste)
Indicator Unit A1 A2 A3 A4 C1 C2 C3 C4 D
HWD kg 3,02E+00 7,60E-03 7,70E-02 9,19E-03 3,71E-03 8,86E-03 5,03E-03 0,00E+00 -5,98E-02
NHWD kg 6,31E+01 1,17E+01 2,18E+01 1,46E+01 1,49E-01 1,41E+01 1,59E-01 7,65E+01 -3,68E+00
RWD kg 9,93E-03 9,57E-04 2,08E-04 1,15E-03 8,75E-04 1,11E-03 5,33E-04 0,00E+00 -6,78E-04
HWD Hazardous waste disposed; NHWD Non-hazardous waste disposed; RWD Radioactive waste disposed;
"Læseeksempel 9,0 E-03 = 9,0*10 -3 = 0,009"
*INA Indicator Not Assessed
Output flows(End of life - Output flow)
Indicator Unit A1 A2 A3 A4 C1 C2 C3 C4 D
CRU kg 2,75E+00 0,00E+00 0,00E+00 0,00E+00 0,00E+00 0,00E+00 0,00E+00 0,00E+00 0,00E+00
MFR kg 2,91E+00 0,00E+00 1,69E+01 0,00E+00 0,00E+00 0,00E+00 2,28E+03 0,00E+00 -4,17E-03
MER kg 6,61E-01 0,00E+00 2,91E-05 0,00E+00 0,00E+00 0,00E+00 0,00E+00 0,00E+00 -1,56E-01
EEE MJ 5,30E-03 0,00E+00 4,90E+00 0,00E+00 0,00E+00 0,00E+00 0,00E+00 0,00E+00 -3,76E-02
EET MJ 8,02E-02 0,00E+00 7,41E+01 0,00E+00 0,00E+00 0,00E+00 0,00E+00 0,00E+00 -5,70E-01
CRU Components for re-use; MFR Materials for recycling; MER Materials for energy recovery; EEE Exported electrical energy; EET Exported energy Thermal
"Læseeksempel 9,0 E-03 = 9,0*10 -3 = 0,009"
*INA Indicator Not Assessed
Biogenic Carbon Content
Indicator Unit At the factory gate
Biogenic carbon content in product​ kg C 1,23E-01
Biogenic carbon content in accompanying packaging kg C 2,45E-02
Note: 1 kg biogenic carbon is equivalent to 44/12 kg CO2
9 / 11
Supplerende information
Drivhusgasemission fra elektricitetsforbruget i produktionsfasen
National produktionsmix som inkluderer import, produktion af overføringslinjer og tab i net lav spænding), er brugt som elektricitetsmix.
Baggrundsdata er præsenteret i tabellen nedenfor. Karakteriseringsfaktorer fra EN15804:2012+A2:2019 er benyttet.
Electricity mix Data source Amount Unit
Electricity, Denmark, wind power, offshore (kWh) ecoinvent 3.6 15,43 g CO2-eq/kWh
Farlige stoffer
Produktet er ikke tilført stoffer fra REACH Kandidatliste eller den danske liste over uønskede stoffer.
Indeklima
Additional Environmental Information
Environmental impact indicators EN 15804+A1 and NPCR Part A v2.0
Indicator Unit A1 A2 A3 A4 C1 C2 C3 C4 D
GWP kg CO2 -eq 1,68E+01 8,63E+00 3,57E+00 1,02E+01 9,04E+00 9,87E+00 1,60E+00 3,21E-01 -1,25E+01
ODP kg CFC11 -eq 5,50E-07 1,68E-06 5,42E-07 2,02E-06 1,57E-06 1,95E-06 3,95E-07 1,27E-07 -1,10E-06
POCP kg C2H4 -eq 4,52E-03 1,21E-03 4,89E-04 1,27E-03 1,39E-03 1,22E-03 3,55E-04 7,89E-05 -5,75E-03
AP kg SO2 -eq 5,70E-02 2,50E-02 5,60E-03 2,15E-02 1,34E-02 2,08E-02 6,02E-03 9,48E-04 -4,14E-02
EP kg PO43- -eq 8,00E-03 2,82E-03 8,85E-04 2,34E-03 1,49E-03 2,26E-03 7,95E-04 1,13E-04 -5,72E-03
ADPM kg Sb -eq 1,73E-04 1,49E-04 3,81E-05 1,84E-04 1,41E-05 1,78E-04 2,06E-05 2,90E-06 -5,90E-04
ADPE MJ 2,22E+02 1,37E+02 5,17E+01 1,65E+02 1,25E+02 1,59E+02 1,93E+01 1,04E+01 -1,56E+02
GWPIOBC kg CO2 -eq 1,31E+02 8,72E+00 2,94E+00 1,03E+01 9,16E+00 9,98E+00 3,01E+00 0,00E+00 -1,67E+01
GWP Global warming potential; ODP Depletion potential of the stratospheric ozone layer; POCP Formation potential of tropospheric photochemical oxidants; AP
Acidification potential of land and water; EP Eutrophication potential; ADPM Abiotic depletion potential for non fossil resources; ADPE Abiotic depletion​ potential for
fossil resources; GWP-IOBC/GHG Global warming potential calculated according to the principle of instantanious oxidation (except emissions and uptake of biogenic
carbon)
10 / 11
Bibliografi
DS/EN ISO 14025:2010 Miljømærker og -deklarationer - Type III-miljøvaredeklarationer - Principper og procedurer.
DS/EN ISO 14044:2006/A1:2018 Miljøledelse – Livscyklusvurdering – Krav og vejledning
DS/EN 15804:2012+A2:2019 Bæredygtighed inden for byggeri og anlæg - Miljøvaredeklarationer - Grundlæggende regler for produktkategorien
byggevarer
ISO 21930:2017 Sustainability in buildings and civil engineering works, Core rules for environmental product declarations of construction
products.
ecoinvent v3, Alloc Rec, Swiss Centre of Life Cycle Inventories.
Iversen et al., (2021) eEPD v2021.09 Background information for EPD generator tool system verification, LCA.no Report number: 07.21
Vold et al., (2022) EPD generator for concrete and concrete elements
Background information for EPD generator application and LCA data, LCA.no report number: 06.22
NPCR Part A: Construction products and services. Ver. 2.0. April 2021, EPD-Norge.
NPCR 020 Part B for concrete and concrete elements, Ver. 3.0, 20.09.2021, EPD Norway.
Programoperatør og udgiver Telefon:+47 23 08 80 00
Næringslivets stiftelse for Miljødeklarasjoner e-post: post@epd-norge.no
Post Box 5250 Majorstuen, 0303 Oslo, Norway web: www.epd-norge.no
Deklarationens ejer: Telefon:+4586452088
Fårup Betonindustri A/S e-post: tr@fbias.dk
Kærvej 1, 8990 Fårup web: Faarup-beton.dk
Forfatter af livcyklussrapporten Telefon:+47 916 50 916
LCA.no AS e-post: post@lca.no
Dokka 6B, 1671 web: www.lca.no
Udvikler af EPD-generator Telefon:+47 916 50 916
LCA.no AS e-post: post@lca.no
Dokka 6B,1671 Kråkerøy web: www.lca.no
ECO Platform web: www.eco-platform.org
ECO Portal web: ECO Portal
11 / 11
