Environmental product declaration
in accordance with ISO 14025 and EN 15804+A2
BIO DILE™ fugemasse fra GIND AS
Eier av deklarasjonen: Programoperatør:
GIND AS Næringslivets Stiftelse for
miljødeklarasjoner
Produkt:
BIO DILE™ fugemasse fra GIND AS Deklarasjonsnummer:
Deklarert enhet: NEPD-7746-7120-NO
1 kg
Publiseringsnummer:
Deklarasjonen er basert på PCR:
EN 15804:2012+A2:2019 tjener som kjerne-PCR NEPD-7746-7120-NO
NPCR 009:2021 Part B for Technical - Chemical products
Godkjent dato: 08.10.2024
Næringslivets Stiftelse for for building and construction industry
miljødeklarasjoner Gyldig til: 08.10.2029
EPD software:
LCAno EPD generator ID: 546644
1 / 11
Generell informasjon
Produkt Eier av deklarasjonen:
BIO DILE™ fugemasse fra GIND AS GIND AS
Kontaktperson: Siri Galland Grønli
Telefon: +47 47 64 07 74
e-post: post@gind.no
Programoperatør: Produsent:
Næringslivets Stiftelse for miljødeklarasjoner GIND AS
Postboks 5250 Majorstuen, 0303 Oslo, Norge Ørnaberget 18
Telefon: +47 977 22 020 4048 Hafrsfjord, Norway
web: www.epd-norge.no
Deklarasjonsnummer: Produksjonssted:
GIND AS manufacturing site Sandnes
NEPD-7746-7120-NO
Torneroseveien 12
4315 Sandnes, Norway
Deklarasjonen er basert på PCR: Kvalitet/Miljøsystem:
EN 15804:2012+A2:2019 tjener som kjerne-PCR
NPCR 009:2021 Part B for Technical - Chemical products for building
and construction industry
Erklæring om ansvar: Org. no.:
Eieren av deklarasjonen skal være ansvarlig for den​ underliggende 931 088 653
informasjon og bevis. EPD Norge skal​ ikke være ansvarlig med
hensyn til produsent informasjon, ​ livsløpsvurdering data og bevis.​
Deklarert enhet: Godkjent dato:
1 kg BIO DILE™ fugemasse fra GIND AS 08.10.2024
Deklarert enhet med opsjon: Gyldig til:
A1,A2,A3,A4,A5,C1,C2,C3,C4,D 08.10.2029
Årstall for studien:
2023
Funksjonell enhet: Sammenlignbarhet:
Ikke aktuelt. EPD av byggevarer er nødvendigvis ikke sammenlignbare hvis de ikke
samsvarer med NS-EN 15804 og ses i en bygningskontekst.
Generelt om verifikasjon av EPD fra verktøy: Utarbeidelse og verifikasjon av miljødeklarasjon:
Uavhengig verifikasjon av data, annen miljøinformasjon og EPD er Deklarasjonen er utarbeidet og verifisert ved bruk av EPD-verktøy
foretatt etter ISO 14025:2010, kapittel 8.1.3 og 8.1.4. Verifikasjon av lca.tools ver EPD2022.03, utviklet av LCA.no. EPD-verktøyet er
hver EPD foretas i henhold til EPD-Norge sine retningslinjer for integrert i bedriftens miljøstyringssystem, og godkjent av EPD-Norge
verifikasjon og godkjenning som krever at EPD-verktøy er i) integrert
i bedriftens miljøstyringssystem, ii) prosedyrer for bruk av EPD- EPD er utarbeidet av: Pedro Ferreira
verktøy er godkjent av EPD-Norge og iii) prosessen gjennomgås årlig
Bedriftsspesifikke data og EPD er kontrollert av: Børge Heggen
av en uavhengig 3.parts verifikator. Se vedlegg G i EPD-Norge sine
Johansen, Energiråd AS
retningslinjer for mer informasjon om EPD-verktøy.
Verifikasjon av EPD-verktøy: Godkjent:
Uavhengig tredjepartsverifikasjon av verktøy, bakgrunnsdata og test-
EPD er gjort i henhold til EPD-Norge sine prosedyrer og retningslinjer
for verifisering og godkjenning av EPD-verktøy. NEPDT73
Tredjeparts verifikator:
Elisabet Amat, GREENIZE projects
(krever ikke signatur)
2 / 11
Produkt
Produktbeskrivelse:
BIO DILE™ serien er en drenerende fugemasse for stein og lignende. Blandingen av biogene bindemiddelkomponenter og bitumen er formulert
for å overholde EN 12591 'Bitumen og bituminøse bindemidler'. Applikasjoner kan spesifiseres for kundens bruk. Denne EPD-en dekker
produktene 'BIO DILE™ Draining', 'BIO DILE™ Solid' og 'BIO DILE™ Compact'.
Produktspesifikasjon:
Materialer kg %
Biobasert bitumen 0,15 15,00
Tilslag 0,85 85,00
Total 1,00 100,00
Emballasje kg %
Emballasje - Plast 0,02 100,00
Total inkl. emballasje 1,02 100,00
Tekniske data:
CarbonBind biogen bitumenkomponent brukes i prosenter mellom 4% og 40% av totalvekten.
BIO DILE™ fugemasse er et langvarig produkt, med praktisk talt ubegrenset levetid.
Markedsområde:
Norge, Sverige og Tyskland.
Levetid, produkt:
Ikke aktuelt.
Levetid, bygg eller anlegg:
Ikke aktuelt.
LCA: Beregningsregler
Deklarert enhet:
1 kg BIO DILE™ fugemasse fra GIND AS
Cut-off kriterier:
Alle viktige råmaterialer og all viktig energibruk er inkludert. Produksjonsprosessen for råmaterialene og energistrømmer som inngår med veldig
små mengder (mindre enn 1%) er ikke inkludert. Disse cut-off kriteriene gjelder ikke for farlige materialer og stoffer.
Allokering:
Allokering er gjort iht. bestemmelser i EN 15804. Inngående energi og vann, samt produksjon av avfall i egen produksjon er allokert likt mellom
alle produktene gjennom masseallokering. Miljøpåvirkning og ressursforbruk for primærproduksjonen av resirkulerte materialer er allokert til det
opprinnelige produktsystemet. Bearbeidingsprosessen og transport av materialet til produksjonssted er allokert til analysen i denne EPDen.
Datakvalitet:
Spesifikke data for produktsammensetningen er fremskaffet av produsenten. De representerer produksjonen av det deklarerte produktet og ble
samlet inn for EPD-​utvikling i det oppgitte året for studien. Bakgrunnsdata er basert på EPDer iht. EN 15804 og ulike LCA​ databaser.
Datakvaliteten for råmaterialene i A1 er presentert i tabellen nedenfor.
Materialer Kilde Datakvalitet År
Biobasert bitumen ecoinvent 3.6 Database 2019
Emballasje - Plast Modfied ecoinvent 3.6 Database 2019
Tilslag NEPD-4200-3429-NO EPD 2023
3 / 11
Systemgrenser (X=inkludert, MND=modul ikke deklarert, MNR=modul ikke relevant)
Gevinst og belastninger
Produktfase Sammenstillingsfase Bruksfase Sluttfase
etter endt levetid (D)
A1 A2 A3 A4 A5 B1 B2 B3 B4 B5 B6 B7 C1 C2 C3 C4 D
X X X X X MND MND MND MND MND MND MND X X X X X
Systemgrenser:
Dette produktsystemet inkluderer produksjon av fugemasse av biobasert bitumen og tilslag (modulene A1-A3), transport av ferdigvarene til
Norge, Sverige og Tyskland (modul A4), og avfallsscenario (modulene C1-C4). ). Fordelene for neste livssyklus er redegjort for i modul D.
Flytskjemaet nedenfor illustrerer systemgrensene for analysen:
Teknisk tilleggsinformasjon:
Ikke aktuelt.
relairetamåR tropsnarT gninkrivliT tropsnarT
​/snojskurtsnoK esafsnojsallatsni
kurB
dlohekildeV nojsarapeR regnitfikstU gnirevoneR llenojsarepO kurbigrene llenojsarepO kurbnnav gniretnomeD tropsnarT
gnildnahebsllafvA
lit
llafvA
gnildnahebttuls ​/gninnivnejg/kurbnejG elaisnetop-gnirelukriser
4 / 11
LCA: Scenarier og annen teknisk informasjon
Følgende informasjon beskriver scenariene for modulene i EPDen.
Modul A4 beregner et vektet gjennomsnitt av kundeavstander med lastebil og ferge. Dette er basert på markedsandel og spesifikke
transportavstander for hvert marked: Norge, med 50 % markedsandel, og 350 km med lastebil, 20 km med ferge; Sverige, med 20 %
markedsandel, og 1000 km med lastebil, 50 km med ferge; og Tyskland, med 30 % markedsandel, og 1500 km med lastebil og 141 km med ferge.
Modul A5 inkluderer 5 % materialtap under installasjonen, som beskrevet i NPCR 009:2021.
Modul C og D står for sluttfase scenario for BIO DILE fugemasse, hvor 100 % av materialet blir sendt til resirkulering til asfalt produksjon av Velde
AS. Modul C2 inneholder gjennomsnittsdistanse fra byggeplassen til avfallshåndteringsanlegget (50 km).
Kapasitetsutnyttelse Verdi
Transport fra produksjonssted til bruker (A4) Distanse (km) Brennstoff/Energiforbruk Enhet
inkl. retur (%) (Liter/tonn)
Lastebil, 16-32 tonn, EURO 6 (km) - Europa 36,7 % 825 0,043 l/tkm 35,48
Skip, ferge, sjø (km) 50,0 % 62 0,034 l/tkm 2,12
Byggefase (A5) Enhet Verdi
Avfall, emballasje, polypropylen (PP), til
kg 0,02
gjennomsnittlig behandling (kg)
Materialtap, tørrmørtel, inkludert behandling (stk) Units/DU 0,05
Demontering (C1) Enhet Verdi
Riving av bygg per kg (kg) kg/DU 1,00
Kapasitetsutnyttelse Verdi
Transport til avfallsbehandling (C2) Distanse (km) Brennstoff/Energiforbruk Enhet
inkl. retur (%) (Liter/tonn)
Lastebil, 16-32 tonn, EURO 6 (km) - Europa 36,7 % 50 0,043 l/tkm 2,15
Avfallsbehandling (C3) Enhet Verdi
Avfall, fugeavfall, til resirkulering (kg) kg 1,00
Gevinst og belastninger etter endt levetid (D) Enhet Verdi
Substitusjon av elektrisitet, i Norge (MJ) MJ 0,00
Substitusjon av termisk energi, fjernvarme, i
MJ 0,00
Norge (MJ)
Substitusjon av primærasfalt med netto resirkulert
kg 1,00
asfalt (kg)
5 / 11
LCA: Resultater
LCA resultatene er presentert under for enheten som er definert på side 2 av EPD dokumentet.
Miljøpåvirkning (Environmental impact)
Indikator Enhet A1 A2 A3 A4 A5 C1 C2 C3 C4 D
GWP-total
kg CO2 -
-2,49E-01 4,02E-02 4,37E-02 1,45E-01 1,77E-02 1,32E-03 8,37E-03 3,26E-01 0 -4,29E-02
ekv
GWP-fossil
kg CO2 -
7,31E-02 4,02E-02 4,34E-02 1,45E-01 1,75E-02 1,32E-03 8,36E-03 7,10E-04 0 -4,27E-02
ekv
GWP-biogenic
kg CO2 -
-3,22E-01 1,66E-05 2,68E-04 5,89E-05 2,02E-04 2,47E-07 3,46E-06 3,26E-01 0 -1,44E-04
ekv
GWP-luluc
kg CO2 -
2,66E-04 1,56E-05 3,03E-05 5,35E-05 1,86E-05 1,04E-07 2,98E-06 9,83E-07 0 -3,41E-05
ekv
kg
ODP CFC11 - 9,26E-09 8,97E-09 8,07E-09 3,27E-08 3,18E-09 2,85E-10 1,89E-09 1,40E-10 0 -7,47E-08
ekv
mol H+
AP 3,28E-04 1,96E-04 2,04E-04 6,26E-04 7,23E-05 1,38E-05 2,40E-05 5,75E-06 0 -4,33E-04
-ekv
kg P -
EP-FreshWater 3,63E-06 3,19E-07 6,58E-07 1,13E-06 2,97E-07 4,80E-09 6,68E-08 4,49E-08 0 -8,92E-07
ekv
kg N -
EP-Marine 6,11E-05 4,33E-05 5,50E-05 1,36E-04 1,75E-05 6,09E-06 4,76E-06 1,68E-06 0 -8,21E-05
ekv
mol N -
EP-Terrestial 6,65E-04 4,82E-04 6,14E-04 1,51E-03 1,79E-04 6,68E-05 5,32E-05 1,94E-05 0 -9,32E-04
ekv
kg
POCP NMVOC 3,22E-04 1,54E-04 1,99E-04 5,01E-04 6,37E-05 1,84E-05 2,04E-05 5,20E-06 0 -5,13E-04
-ekv
ADP- kg Sb-
1,24E-06 1,12E-06 5,83E-07 3,86E-06 3,63E-07 2,02E-09 2,31E-07 9,01E-09 0 -3,78E-07
minerals&metals1 ekv
ADP-fossil1 MJ 1,95E+00 5,99E-01 5,94E-01 2,18E+00 2,82E-01 1,81E-02 1,26E-01 2,21E-02 0 -4,01E+00
WDP1 m3 4,36E+01 5,81E-01 1,50E+01 2,04E+00 3,22E+00 3,86E-03 1,22E-01 2,43E+00 0 -3,25E+01
GWP-total = Globalt oppvarmingspotensial totalt; GWP-fossil = Globalt oppvarmingspotensial fossile brensler; GWP-biogenic = Globalt oppvarmingspotensial biogene
kilder; GWP-luluc = Globalt oppvarmingspotensial arealbruk og arealbruks endringer; ODP = Potensial for nedbryting av stratosfærisk ozon; AP = Forsuringspotensial for
kilder på land og vann; EP = overgjødslingspotensial til ferskvann, hav og jord; POCP = Potensial for fotokjemisk oksidantdanning; ADP-minerals&metals = Abiotisk
utarmingspotensial for ikke-fossile ressurser, mineraler og metaller; ADP-fossil = Abiotisk utarmingspotensial for fossile ressurser, fossile brensler; WDP =
Utarmingspotensial for vannressurser
"Leseeksempel: 9,0 E-03 = 9,0*10 -3 = 0,009"
*INA Indicator Not Assessed (indikator ikke vurdert)
1. Resultatene av denne miljøpåvirkningsindikatoren skal brukes med forsiktighet ettersom usikkerheten til resultatene er høy eller det er begrenset erfaring med bruk av
indikatoren.
Merknad om miljøpåvirkningen
6 / 11
Supplerende indikatorer for miljøpåvirkning
Indikator Enhet A1 A2 A3 A4 A5 C1 C2 C3 C4 D
PM Sykdomstilfeller 2,91E-09 2,32E-09 2,97E-09 8,64E-09 9,33E-10 3,65E-10 5,12E-10 9,20E-11 0 -2,72E-09
IRP2 kgBq U235 -ekv 1,74E-02 2,62E-03 3,65E-03 9,50E-03 1,75E-03 7,78E-05 5,53E-04 3,70E-04 0 -2,01E-02
ETP-fw1 CTUe 1,76E+00 4,43E-01 6,91E-01 1,60E+00 2,38E-01 9,92E-03 9,37E-02 1,56E-02 0 -2,55E+00
HTP-c1 CTUh 1,30E-10 0,00E+00 3,10E-11 0,00E+00 8,00E-12 0,00E+00 0,00E+00 1,00E-12 0 -2,50E-11
HTP-nc1 CTUh 1,31E-09 4,97E-10 8,04E-10 1,75E-09 2,31E-10 9,00E-12 1,02E-10 1,40E-11 0 -6,26E-10
SQP1 dimensjonsløs 9,37E-01 3,86E-01 1,14E-01 1,47E+00 1,64E-01 2,30E-03 8,84E-02 1,25E-02 0 -9,03E-01
PM = Partikkelutslipp; IRP = Ioniserende stråling (helseeffekt); ETP-fw = Økotoksisitet (ferskvann); HTP-c = Toksisitet påvirkning på mennesker, kreft; HTP-nc =
Toksisitet påvirkning på mennesker, andre effekter enn kreft; SQP = Påvirkninger knyttet til arealbruksendringer / jordkvalitet
"Leseeksempel: 9,0 E-03 = 9,0*10 -3 = 0,009"
*INA Indicator Not Assessed (indikator ikke vurdert)
1. Resultatene av denne miljøpåvirkningsindikatoren skal brukes med forsiktighet ettersom usikkerheten til resultatene er høy eller det er begrenset erfaring med bruk av
indikatoren.
2. Denne påvirkningskategorien omhandler hovedsakelig den eventuelle effekten av lavdose ioniserende stråling på menneskers helse i atombrenselsyklusen. Den tar
ikke hensyn til effekter på grunn av mulige atomulykker, yrkesmessig eksponering eller på grunn av fjerning av radioaktivt avfall i underjordiske anlegg. Potensiell
ioniserende stråling fra jorda, fra radon og fra noen byggematerialer måles heller ikke av denne indikatoren.
7 / 11
Ressursbruk (Resource use)
Indikator Enhet A1 A2 A3 A4 A5 C1 C2 C3 C4 D
PERE MJ 5,01E-01 8,63E-03 1,10E+00 3,04E-02 8,28E-02 9,82E-05 1,81E-03 1,14E-02 0 -2,22E-01
PERM MJ 2,75E+00 0,00E+00 0,00E+00 0,00E+00 0,00E+00 0,00E+00 0,00E+00 -2,75E+00 0 0,00E+00
PERT MJ 3,25E+00 8,63E-03 1,10E+00 3,04E-02 8,28E-02 9,82E-05 1,81E-03 -2,74E+00 0 -2,22E-01
PENRE MJ 1,16E+00 5,99E-01 5,94E-01 2,18E+00 2,43E-01 1,81E-02 1,26E-01 2,21E-02 0 -4,01E+00
PENRM MJ 7,87E-01 0,00E+00 0,00E+00 0,00E+00 -7,47E-01 0,00E+00 0,00E+00 0,00E+00 0 0,00E+00
PENRT MJ 1,95E+00 5,99E-01 5,94E-01 2,18E+00 -5,05E-01 1,81E-02 1,26E-01 2,21E-02 0 -4,01E+00
SM kg 1,72E-01 0,00E+00 0,00E+00 0,00E+00 8,58E-03 8,91E-06 0,00E+00 0,00E+00 0 0,00E+00
RSF MJ 6,83E-03 3,07E-04 1,03E-03 1,08E-03 4,71E-04 2,41E-06 6,48E-05 0,00E+00 0 -2,43E-03
NRSF MJ 3,09E-03 1,08E-03 3,25E-03 3,82E-03 5,89E-04 3,55E-05 2,32E-04 0,00E+00 0 -1,01E-03
FW m3 1,55E-03 6,35E-05 9,16E-03 2,27E-04 5,57E-04 9,34E-07 1,35E-05 3,78E-05 0 -1,97E-03
PERE = Fornybar primærenergi brukt som energibærer; PERM = Fornybar primærenergi brukt som råmateriale; PERT = Total bruk av fornybar primærenergi; PENRE =
Ikke fornybar primærenergi brukt som energibærer; PENRM = Ikke fornybar primærenergi brukt som råmateriale; PENRT = Total bruk av ikke fornybar primærenergi; SM
= Bruk av sekundære materialer; RSF = Bruk av fornybart sekundære brensel; NRSF = Bruk av ikke fornybart sekundære brensel; FW = Netto bruk av ferskvann.
"Leseeksempel: 9,0 E-03 = 9,0*10 -3 = 0,009"
*INA Indicator Not Assessed (indikator ikke vurdert)
8 / 11
Livsløpets slutt - Avfall (End of life - Waste)
Indikator Enhet A1 A2 A3 A4 A5 C1 C2 C3 C4 D
HWD kg 9,91E-04 3,10E-05 5,53E-04 1,11E-04 8,48E-05 5,34E-07 6,52E-06 2,20E-06 0 -1,61E-03
NHWD kg 1,46E-02 2,64E-02 7,70E-03 1,02E-01 3,18E-02 2,15E-05 6,15E-03 6,96E-05 0 -5,20E-03
RWD kg 1,06E-05 4,08E-06 4,12E-06 1,48E-05 1,74E-06 1,26E-07 8,61E-07 2,33E-07 0 -2,95E-05
HWD = Avhendet farlig avfall; NHWD = Avhendet ikke-farlig avfall; RWD = Avhendet radioaktivt avfall
"Leseeksempel: 9,0 E-03 = 9,0*10 -3 = 0,009"
*INA Indicator Not Assessed (indikator ikke vurdert)
Livsløpets slutt - Utgangsfaktorer (End of life - Output flow)
Indikator Enhet A1 A2 A3 A4 A5 C1 C2 C3 C4 D
CRU kg 0,00E+00 0,00E+00 0,00E+00 0,00E+00 0,00E+00 0,00E+00 0,00E+00 0,00E+00 0 0,00E+00
MFR kg 0,00E+00 0,00E+00 6,90E-04 0,00E+00 6,23E-02 8,75E-06 0,00E+00 1,00E+00 0 0,00E+00
MER kg 0,00E+00 0,00E+00 1,31E-03 0,00E+00 6,65E-05 2,71E-08 0,00E+00 0,00E+00 0 0,00E+00
EEE MJ 0,00E+00 0,00E+00 7,81E-04 0,00E+00 4,09E-05 9,30E-08 0,00E+00 0,00E+00 0 0,00E+00
EET MJ 0,00E+00 0,00E+00 1,18E-02 0,00E+00 6,19E-04 1,41E-06 0,00E+00 0,00E+00 0 0,00E+00
CRU = Komponenter for gjenbruk, MFR Materialer for resirkulering, MER = Materialer for energigjenvinning, EEE = Eksportert elektrisk energi; EET = Eksportert termisk
energi
"Leseeksempel: 9,0 E-03 = 9,0*10 -3 = 0,009"
*INA Indicator Not Assessed (indikator ikke vurdert)
Informasjon om innholdet av biogent karbon
Indikator Enhet Ved port
Innhold av biogent karbon i produkt kg C 8,88E-02
Innhold av biogent karbon i emballasjen kg C 0,00E+00
Merk: 1 kg biogent karbon tilsvarer 44/12 kg CO2
9 / 11
Tilleggskrav
Klimagassutslipp fra bruk av elektrisitet i produksjonsfasen
Nasjonal produksjonsmiks fra import, lavspenning (inkludert produksjon av overføringslinjer, i tillegg til direkte utslipp og tap i nett) er brukt for
anvendt elektrisitet i produksjonsprosessen (A3). Bakgrunnsdata er presentert i tabellen under. Karakteriseringsfaktorer fra
EN15804:2012+A2:2019 er benyttet.
Elektrisitetsmiks Kilde Mengde Enhet
Elektrisitet, Norge (kWh) ecoinvent 3.6 24,33 g CO2-eq/kWh
Farlige stoffer
Produktet er ikke tilført stoffer fra REACH Kandidatliste eller den norske prioritetslisten.
Inneklima
Ytterligere miljøinformasjon
Ytterligere indikatorer for miljøpåvirkning nødvendig i NPCR Part A for construction products
Indikator Enhet A1 A2 A3 A4 A5 C1 C2 C3 C4 D
GWPIOBC kg CO2 -ekv 7,68E-02 4,02E-02 4,36E-02 1,45E-01 1,77E-02 1,32E-03 8,37E-03 7,11E-04 0 -4,29E-02
GWP-IOBC: Globalt oppvarmingspotensial beregnet etter prinsippet om umiddelbar oksidasjon. For å øke tydeligheten av biogent karbonbidrag til klimapåvirkning,
kreves indikatoren GWP-IOBC da den erklærer klimapåvirkninger beregnet i henhold til prinsippet om øyeblikkelig oksidasjon. GWP-IOBC er også referert til som GWP-
GHG i sammenheng med svensk lov om offentlige anskaffelser.
10 / 11
Bibliografi
NS-EN ISO 14025:2010 Miljømerker og deklarasjoner - Miljødeklarasjoner type III - Prinsipper og prosedyrer.
NS-EN ISO 14044:2006 Miljøstyring - Livsløpsvurderinger - Krav og retningslinjer.
NS-EN 15804:2012+A2:2019 Bærekraftig byggverk - Miljødeklarasjoner - Grunnleggende produktkategoriregler for byggevarer.
ISO 21930:2017 Sustainability in buildings and civil engineering works -
Core rules for environmental product declarations of construction products and services.
ecoinvent v3, (2019) Allocation, cut-off by classification, Swiss Centre of Life Cycle Inventories.
Iversen et al., (2021) eEPD v2021.09 Background information for EPD generator tool system verification, LCA.no Report number: 07.21
Graafland, J. and Ruttenborg, M. (2023) EPD generator for NPCR009:2021, Part B for Technical - Chemical products (non-cement based products),
Background information for EPD generator application and LCA data, LCA.no report number: 12.23.
NPCR Part A: Construction products and services. Ver. 2.0, 24.03.2021 EPD Norway.
NPCR 009 Part B for Technical - Chemical products for building and construction industry, Ver. 3.0, 06.10.2021, EPD Norway.
Programoperatør og utgiver Telefon:+47 977 22 020
Næringslivets Stiftelse for miljødeklarasjoner e-post: post@epd-norge.no
Postboks 5250 Majorstuen, 0303 Oslo, Norge web: www.epd-norge.no
Eier av deklarasjonen: Telefon:+47 47 64 07 74
GIND AS e-post: post@gind.no
Ørnaberget 18, 4048 Hafrsfjord web: www.gind.no
Forfatter av livsløpsrapporten Telefon:+47 916 50 916
LCA.no AS e-post: post@lca.no
Dokka 6A, 1671 Kråkerøy web: www.lca.no
Utvikler av EPD-generator Telefon:+47 916 50 916
LCA.no AS e-post: post@lca.no
Dokka 6A, 1671 Kråkerøy web: www.lca.no
ECO Platform web: www.eco-platform.org
ECO Portal web: ECO Portal
11 / 11
