Environmental product declaration
in accordance with ISO 14025 and EN 15804+A2
Bjælkeoverligger
Deklarationens ejer: Programoperatør:
Give Elementfabrik A/S Næringslivets stiftelse for
Miljødeklarasjoner
Produkt:
Bjælkeoverligger Deklarationsnummer:
Deklareret enhed: Publiseringsnummer:
1 tonne
Godkendt dato:
Deklarationen er baseret på PCR:
EN 15804:2012+A2:2019 tjener som kerne-PCR Gyldig til:
NPCR 020:2021 Part B for Concrete and concrete
Næringslivets stiftelse for Miljødeklarasjoner EPD software:
elements
LCAno EPD generator ID: 398213
1 / 11
Generel information
Produkt Deklarationens ejer:
Bjælkeoverligger Give Elementfabrik A/S
Kontaktperson: Klaus Haugsted
Telefon: +45 2633 1555
e-post: klh@elementer.dk
Programoperatør: Producent:
Næringslivets stiftelse for Miljødeklarasjoner Give Elementfabrik A/S
Post Box 5250 Majorstuen, 0303 Oslo, Norway Hjortsvangen 19
Telefon: +47 977 22 020 7323 Give, Denmark
web: www.epd-norge.no
Deklarationsnummer: Produktionssted:
Give Elementer A/S prod.site Nørre Snede
Mågevej 1
8766 Nørre Snede, Denmark
Deklarationen er baseret på PCR: Kvalitet/Miljøsystem:
EN 15804:2012+A2:2019 tjener som kerne-PCR EN 13225, EN 13224, EN 14992, EN 15258
NPCR 020:2021 Part B for Concrete and concrete elements
Erklæring om ansvar: Org. no.:
Ejeren af deklarationen er ansvarlig for den underliggende CVR-nr.: 11572707.
information og dokumentation. EPD Norge er ikke ansvarlig for
producentinformationer, data om livscyklusvurdering og
dokumentation
Deklareret enhed: Godkendt dato:
1 tonne Bjælkeoverligger
Deklareret enhed med option: Gyldig til:
A1,A2,A3,C1,C2,C3,C4,D
Årstal for studiet:
2023
Funktionel enhed: Sammenlignelighed:
Bjælkeoverligger. EPDer for byggevarer er muligvis ikke sammenlignelige hvis ikke de
overholder kravene i EN 15804 og ses i en byggesammenhæng.
Generelt om verifikation af EPD fra værktøj: Udarbejdelse og verifikation af miljødeklarationen
Uafhængig verifikation af data, anden miljøinformation og EPD er Deklarationen er udarbejdet og verificeret ved brug af EPDværktøj
foretaget efter ISO 14025:2010, kapitel 8.1.3 og 8.1.4. Individuel lca.tools ver EPD2022.03, udviklet af LCA.no AS. EPDværktøjet er
tredjepartsverificering af hver EPD er ikke nødvendig når værktøjet er integreret i virksomhedens miljøledelsessystem, og godkendt af EPD-
i) integreret i virksomhedens miljøledelsessystem, ii) procedurer for Norge, NEPDT62 EPD generator for Dansk Beton Vi producerer,
brug af værktøjet er godkendt af EPD-Norge og iii) processen leverer og monterer præfabrikerede modulopbyggede
granskes årlig. Se bilag G i EPD-Norges retningslinjer for yderligere betonelementer i hele Danmark og har en betydelig eksport til andre
information om EPDværktøj. nordiske lande.
EPD er udarbejdet af: Klaus Haugsted
Virksomhedssspecifikke data og EPD er kontrolleret af: Gustav
Skaanes
Verifikation af EPD- værktøj: Godkendt:
Uafhængig tredjepartsverifikation af værktøj, baggrundsdata og test-
EPD er foretaget i henhold til EPD-Norges procedurer og
retningslinjer for verificering og godkendelse af EPD-værktøj.
Håkon Hauan, CEO EPD-Norge
Tredjeparts verifikator:
Alexander Borg, Asplan Viak AS
(kræver ikke signatur)
2 / 11
Produkt
Produktbeskrivelse:
Bjælkeoverligger til indbygning over vindueslysninger og lign. Denne produkt-EPD er udarbejdet på grundlag af vægtet gennemsnit af alle
producerede bjælkeoverliggere i 2022-23 og repræsenterer emner med 2 til 10 M-% armering. Alle produceret med beton C45
Produktspecifikation:
Betonelement til byggeri.
Materialer kg %
Aggregate 424,79 42,48
Cement 142,53 14,25
Chemical 2,41 0,24
Metal - Steel 1,43 0,14
Plastic - Polypropylene (PP) 0,30 0,03
Reinforcement 66,06 6,61
Sand 304,65 30,47
Water 57,83 5,78
Total 1000,00 100,00
Tekniske data:
I henhold til DS/EN 13225:2013. For yderligere tekniske data, se www.elementer.dk
Markedsområde:
Primært Danmark, i mindre omfang også Norge og Sverige
Levetid, produkt:
Levetiden regnes som 100 år (RSL) jf. Annex F i ”DS/EN 16757:2022 – ”Bæredygtighed inden for byggeri og anlæg – Miljøvaredeklarationer –
Produktkategoriregler for beton og betonelementer”.
Levetid, anlæg:
Ikke deklareret.
LCA: Beregningsregler
Deklareret enhed:
1 tonne Bjælkeoverligger
Cut-off kriterier:
Alle vigtige råmaterialer og alle vigtige energiforbrug er inkluderet. Produktionsprocesser for råmaterialer og energistrømme som indgår med
meget små mængder (mindre end 1%) kan udelades iht. EN 15804. Disse cut​off kriterier gælder ikke for farlige materialer og stoffer.
Allokering:
Allokering er foretaget iht. bestemmelser i EN 15804. Indgående energi og vand, samt produktion af affald i egen produktion er allokeret lige
mellem alle produkterne gennem masseallokering. Miljøpåvirkninger og ressourceforbrug for primærproduktion af recirkulerede materialer er
allokeret til det oprindelige produktsystem.
Datakvalitet:
Specifikke data for produktsammensætningen er fremskaffet af producenten. De repræsenterer productionen af det deklarerede produkt og blev
indsamlet til udarbejdelsen af denne EPDen i det angivne studieår. Baggrundsdata er baseret på EPDer iht. til EN 15804, og forskellige LCA
databaser Datakvaliteten for råmaterialerne i A1 er præsenteret i tabellen under.
Materialer Kilde datakvalitet År
Aggregate ecoinvent 3.6 Database 2019
Cement S-P-06380 EPD 2020
Chemical ecoinvent 3.6 Database 2019
Metal - Steel ecoinvent 3.6 Database 2019
Plastic - Polypropylene (PP) ecoinvent 3.6 Database 2019
Reinforcement 295/2022 EPD 2020
Reinforcement EPD-BSW-20210265-CBA1-DE EPD 2019
Reinforcement S-P-00308 EPD 2021
Sand ecoinvent 3.6 Database 2019
Water ecoinvent 3.6 Database 2019
3 / 11
Systemgrænser (X=inkluderet, MND=modul ikke deklareret, MNR=modul ikke relevant)
Produkt Bygge- proces Brug Endt levetid Udenfor systemgrænse
A1 A2 A3 A4 A5 B1 B2 B3 B4 B5 B6 B7 C1 C2 C3 C4 D
X X X MND MND MND MND MND MND MND MND MND X X X X X
Systemgrænser:
Tillægsinformation
gnidnivdU fa r​effotsår tropsnarT lit gnillitsmerf
gnillitsmerfelairetaM
tropsnarT lit sdalpeggyb noitallatsnI gurB dlohegildeV noitarapeR gnintfiksdU gnirevoneR igrenE gurbdnaV gninvirdeN tropsnarT lit
gnildnahebsdlaffa gnildnahebsdlaffA
gnirenopeD
,eslednevnaneG
relle/go
gnidnivneg
elaitnetopsgurbneg
4 / 11
LCA: Scenarier og anden teknisk information
Følgende information beskriver scenariene for modulerne i EPDen.
Nedrivning (C1) Enhed Værdi
Demolition of building per kg of cement-based
kg/DU 932,21
product, C1 (kg)
Demolition of building per kg of Steel in cement-
kg/DU 67,49
based product, C1 (kg)
kapacitetsudnyttelse Værdi
Transport affaldsbehandling (C2) Distance (km) Brændstof/energiforbrug Enhed
(inkl. afkast) % (Liter/ton)
Truck, over 32 tonnes, EURO 6 (km) - Europe 53,3 % 40 0,023 l/tkm 0,92
Affaldsbehandling (C3) Enhed Værdi
Waste treatment of cement-based product after
kg 902,01
demolition, C3 (kg)
Waste treatment of Steel in cement-based
kg 65,30
product after demolition, C3 (kg)
Waste treatment per kg Plastic, Mixture,
kg 0,30
incineration with fly ash extraction (kg)
Deponering (C4) Enhed Værdi
Landfilling of ashes from incineration of Plastics,
Mixture, municipal incineration with fly ash kg 0,01
extraction, process per kg ashes and residues (kg)
Waste, concrete, to landfill (kg) kg 30,20
Waste, scrap steel, to landfill (kg) kg 2,19
Genbrugs-, genanvendelses– el.
Enhed Værdi
genvindingspotentiale (D)
Substitution of electricity (MJ) MJ 0,47
Substitution of primary aggregates, gravel round
kg 902,01
(kg)
Substitution of primary steel with net scrap (kg) kg 41,96
Substitution of thermal energy, district heating
MJ 7,04
(MJ)
5 / 11
LCA: Resultater
Miljøpåvirkning (Environmental impact)
Indikator Enhed A1 A2 A3 C1 C2 C3 C4 D
GWP-total kg CO2 -eq 1,55E+02 1,77E+01 4,62E+00 4,00E+00 3,49E+00 1,41E+00 1,39E-01 -4,84E+01
GWP-fossil kg CO2 -eq 1,54E+02 1,77E+01 4,89E+00 4,00E+00 3,48E+00 1,40E+00 1,39E-01 -4,83E+01
GWP-biogenic kg CO2 -eq 1,33E+00 7,80E-03 -6,01E-01 7,50E-04 1,49E-03 5,95E-03 1,18E-04 -6,68E-02
GWP-luluc kg CO2 -eq 3,95E-02 7,51E-03 3,28E-01 3,15E-04 1,06E-03 9,53E-04 2,72E-05 -2,35E-02
ODP kg CFC11 -eq 3,34E-06 4,08E-06 5,83E-07 8,64E-07 8,40E-07 1,37E-07 6,75E-08 -2,98E-03
AP mol H+ -eq 5,12E-01 6,94E-02 2,98E-02 4,18E-02 1,12E-02 5,72E-03 1,35E-03 -2,48E-01
EP-FreshWater kg P -eq 2,53E-03 1,45E-04 2,42E-04 1,46E-05 2,77E-05 4,35E-05 1,04E-06 -2,90E-03
EP-Marine kg N -eq 1,04E-01 1,71E-02 1,33E-02 1,85E-02 2,46E-03 1,70E-03 5,08E-04 -5,40E-02
EP-Terrestial mol N -eq 1,19E+00 1,90E-01 1,19E-01 2,00E-01 2,74E-02 1,95E-02 5,59E-03 -5,62E-01
POCP kg NMVOC -eq 3,48E-01 6,44E-02 2,83E-02 5,57E-02 1,08E-02 5,21E-03 1,60E-03 -2,52E-01
ADP-minerals&metals1 kg Sb-eq 1,54E-03 3,82E-04 3,07E-05 6,14E-06 6,21E-05 8,79E-06 1,23E-06 -9,80E-04
ADP-fossil1 MJ 8,82E+02 2,74E+02 6,45E+01 5,51E+01 5,66E+01 2,14E+01 4,48E+00 -4,24E+02
WDP1 m3 2,27E+03 2,44E+02 4,08E+02 1,17E+01 4,34E+01 2,35E+03 9,42E+00 7,48E+02
GWP-total = Global Warming Potential total; GWP-fossil = Global Warming Potential fossil fuels; GWP-biogenic = Global Warming Potential biogenic; GWP-luluc =
Global Warming Potential land use and land use change; ODP = Depletion potential of the stratospheric ozone layer; AP = Acidification potential, Accumulated
Exceedance; EP-freshwater = Eutrophication potential, fraction of nutrients reaching freshwater end compartment: EP-marine = Eutrophication potential, fraction of
nutrients reaching marine end compartment; EP-terrestrial = Eutrophication potential, Accumulated Exceedance; POCP = Formation potential of tropospheric ozone;
ADP-minerals&metals = Abiotic depletion potential for non-fossil resources; ADP-fossil = Abiotic depletion for fossil resources potential; WDP = Water (user)
deprivation potential, deprivation-weighted water consumption
"Læseeksempel 9,0 E-03 = 9,0*10 -3 = 0,009"
*INA Indicator Not Assessed
1. Resultaterne af denne miljøpåvirkningsindikator skal bruges med omhu, da usikkerheden på disse resultater er høj, eller da der er begrænset erfaring med indikatoren
Bemærkninger til miljøpåvirkninger
6 / 11
Yderligere miljøpåvirkninger
Indikator Enhed A1 A2 A3 C1 C2 C3 C4 D
PM Disease incidence 4,25E-06 1,28E-06 5,09E-07 5,06E-06 3,20E-07 8,97E-08 2,88E-08 -4,25E-06
IRP2 kgBq U235 -eq 1,59E+00 1,20E+00 2,36E-01 2,40E-01 2,47E-01 3,58E-01 1,94E-02 -1,59E-01
ETP-fw1 CTUe 1,64E+03 2,02E+02 6,64E+01 3,01E+01 4,14E+01 1,66E+01 2,21E+00 -2,61E+03
HTP-c1 CTUh 1,24E-07 0,00E+00 2,03E-09 9,99E-10 0,00E+00 1,01E-09 6,40E-11 -2,24E-07
HTP-nc1 CTUh 7,44E-07 1,95E-07 6,44E-08 2,80E-08 4,00E-08 1,54E-08 1,30E-09 4,78E-06
SQP1 dimensionless 7,73E+01 2,51E+02 2,08E+02 6,69E+00 6,49E+01 1,21E+01 1,63E+01 4,63E+01
PM = Particulate Matter emissions; IRP = Ionizing radiation – human health; ETP-fw = Eco toxicity – freshwater; HTP-c = Human toxicity – cancer effects; HTP-nc =
Human toxicity – non cancer effects; SQP = Potential Soil Quality Index (dimensionless)
"Læseeksempel 9,0 E-03 = 9,0*10 -3 = 0,009"
*INA Indicator Not Assessed
1. Resultaterne af denne miljøpåvirkningsindikator skal bruges med omhu, da usikkerheden på disse resultater er høj, eller da der er begrænset erfaring med indikatoren
2. Denne påvirkningskategori omhandler hovedsagelig den eventuelle virkning af lavdosisioniserende stråling på menneskers sundhed af det nukleare
brændselskredsløb. Den tager ikke hensyn til effekter som følge af mulige nukleare ulykker, erhvervsmæssig eksponering eller på grund af deponering af radioaktivt
affald i underjordiske anlæg. Potentiel ioniserende stråling fra jorden, fra radon og fra nogle byggematerialer måles heller ikke med denne indikator.
7 / 11
Ressourceforbrug (Recource use)
Indikator Enhed A1 A2 A3 C1 C2 C3 C4 D
PERE MJ 3,05E+02 3,82E+00 3,05E+01 3,00E-01 7,12E-01 1,10E+01 6,89E-02 -4,33E+01
PERM MJ 1,18E+01 0,00E+00 0,00E+00 0,00E+00 0,00E+00 0,00E+00 0,00E+00 0,00E+00
PERT MJ 3,17E+02 3,82E+00 3,05E+01 3,00E-01 7,12E-01 1,10E+01 6,89E-02 -4,33E+01
PENRE MJ 8,19E+02 2,74E+02 6,49E+01 5,51E+01 5,66E+01 2,14E+01 4,48E+00 -4,26E+02
PENRM MJ 6,48E+01 0,00E+00 -2,98E-01 0,00E+00 0,00E+00 -9,93E+00 0,00E+00 0,00E+00
PENRT MJ 8,83E+02 2,74E+02 6,46E+01 5,51E+01 5,66E+01 1,15E+01 4,48E+00 -4,26E+02
SM kg 6,78E+01 0,00E+00 9,12E-02 0,00E+00 0,00E+00 0,00E+00 0,00E+00 0,00E+00
RSF MJ 3,45E-01 1,44E-01 8,16E-01 0,00E+00 2,49E-02 1,18E-04 1,42E-03 1,50E+00
NRSF MJ 2,41E+01 4,81E-01 6,20E-02 0,00E+00 8,35E-02 0,00E+00 4,13E-03 4,82E+01
FW m3 2,76E+00 3,11E-02 1,05E-01 2,83E-03 6,44E-03 3,74E-02 5,33E-03 -1,38E+00
PERE = Use of renewable primary energy excluding renewable primary energy resources used as raw materials; PERM = Use of renewable primary energy resources used
as raw materials; PERT = Total use of renewable primary energy resources; PENRE = Use of non renewable primary energy excluding non-renewable primary energy
resources used as raw materials; PENRM = Use of non renewable primary energy resources used as raw materials; PENRT = Total use of non renewable primary energy
resources; SM = Use of secondary materials; RSF = Use of renewable secondary fuels; NRSF = Use of non-renewable secondary fuels; FW = Net use of fresh water
"Læseeksempel 9,0 E-03 = 9,0*10 -3 = 0,009"
*INA Indicator Not Assessed
8 / 11
Affaldskategorier (End of life - Waste)
Indikator Enhed A1 A2 A3 C1 C2 C3 C4 D
HWD kg 3,02E+00 1,47E-02 7,35E-02 1,62E-03 3,10E-03 2,13E-03 2,81E-04 -2,48E-01
NHWD kg 9,10E+01 1,78E+01 2,26E+00 6,52E-02 4,92E+00 6,73E-02 3,24E+01 -1,91E+01
RWD kg 1,24E-02 1,87E-03 2,54E-04 3,82E-04 3,86E-04 2,26E-04 1,40E-09 -1,53E-04
HWD = Hazardous waste disposed; NHWD = Non-hazardous waste disposed; RWD = Radioactive waste disposed
"Læseeksempel 9,0 E-03 = 9,0*10 -3 = 0,009"
*INA Indicator Not Assessed
Output flows (End of life - Output flow)
Indikator Enhed A1 A2 A3 C1 C2 C3 C4 D
CRU kg 3,04E+00 0,00E+00 0,00E+00 0,00E+00 0,00E+00 0,00E+00 0,00E+00 0,00E+00
MFR kg 9,29E+00 0,00E+00 2,09E+00 0,00E+00 0,00E+00 9,67E+02 0,00E+00 0,00E+00
MER kg 6,36E-01 0,00E+00 3,15E-01 0,00E+00 0,00E+00 3,03E-01 0,00E+00 0,00E+00
EEE MJ 0,00E+00 0,00E+00 1,96E-01 0,00E+00 0,00E+00 4,66E-01 0,00E+00 0,00E+00
EET MJ 0,00E+00 0,00E+00 2,97E+00 0,00E+00 0,00E+00 7,04E+00 0,00E+00 0,00E+00
CRU = Components for re-use; MFR = Materials for recycling; MER = Materials for energy recovery; EEE = Exported energy electrical; EET = Exported energy thermal
"Læseeksempel 9,0 E-03 = 9,0*10 -3 = 0,009"
*INA Indicator Not Assessed
Biogent kulstofindhold
Indikator Enhed Ved fabriksporten
Biogent kulstofindhold i produktet kg C 0,00E+00
Biogent kulstofindhold i medfølgende emballage kg C 0,00E+00
Bemærk: 1 kg biogent kulstof svarer til 44/12 kg CO2
9 / 11
Supplerende information
Drivhusgasemission fra elektricitetsforbruget i produktionsfasen
National produktionsmix som inkluderer import, produktion af overføringslinjer og tab i net lav spænding), er brugt som elektricitetsmix.
Baggrundsdata er præsenteret i tabellen nedenfor. Karakteriseringsfaktorer fra EN15804:2012+A2:2019 er benyttet.
Electricity mix Kilde Mængde Enhed
Electricity, Denmark (kWh) ecoinvent 3.6 338,20 g CO2-eq/kWh
Farlige stoffer
Produktet er ikke tilført stoffer fra REACH Kandidatliste.
Indeklima
Yderligere miljømæssig information
Yderligere miljøpåvirkningsindikatorer
Indikator Enhed A1 A2 A3 C1 C2 C3 C4 D
GWPIOBC kg CO2 -eq 1,54E+02 1,77E+01 6,17E+00 4,00E+00 3,49E+00 1,41E+00 1,40E-01 -7,14E+01
GWP-IOBC: Globalt opvarmningspotentiale beregnet efter princippet om øjeblikkelig oxidation. GWP-IOBC skaber klarhed over det biogene kulstofbidrag til
klimapåvirkningen.
10 / 11
Bibliografi
DS/EN ISO 14025:2010 Miljømærker og -deklarationer - Type III-miljøvaredeklarationer - Principper og procedurer.
DS/EN ISO 14044:2006/A1:2018 Miljøledelse – Livscyklusvurdering – Krav og vejledning
DS/EN 15804:2012+A2:2019 Bæredygtighed inden for byggeri og anlæg - Miljøvaredeklarationer - Grundlæggende regler for produktkategorien
byggevarer
ISO 21930:2017 Sustainability in buildings and civil engineering works, Core rules for environmental product declarations of construction
products.
ecoinvent v3, Alloc Rec, Swiss Centre of Life Cycle Inventories.
Iversen et al., (2021) eEPD v2021.09 Background information for EPD generator tool system verification, LCA.no Report number: 07.21
Vold et al., (2022) EPD generator for concrete and concrete elements
Background information for EPD generator application and LCA data, LCA.no report number: 06.22
Graafland et al., (2024) EPD generator for concrete and concrete elements, EN 16757 Background information for EPD generator application and
LCA data, LCA.no report number: 01.24
NS-EN 16757:2022 for concrete and concrete elements, Ver. 1.0, 04.11.2022, Standard Norway.
Programoperatør og udgiver Telefon:+47 977 22 020
Næringslivets stiftelse for Miljødeklarasjoner e-post: post@epd-norge.no
Post Box 5250 Majorstuen, 0303 Oslo, Norway web: www.epd-norge.no
Deklarationens ejer: Telefon:+45 2633 1555
Give Elementfabrik A/S e-post: klh@elementer.dk
Hjortsvangen 19, 7323 Give web: www.elementer.dk
Forfatter af livcyklussrapporten Telefon:+47 916 50 916
LCA.no AS e-post: post@lca.no
Dokka 6A, 1671 web: www.lca.no
Udvikler af EPD-generator Telefon:+47 916 50 916
LCA.no AS e-post: post@lca.no
Dokka 6B,1671 Kråkerøy web: www.lca.no
ECO Platform web: www.eco-platform.org
ECO Portal web: ECO Portal
11 / 11
