Environmental product declaration
in accordance with ISO 14025 and EN 15804+A2
DA 8 Granit PMB 40/100-75 - Produktspecifik EPD
Deklarationens ejer: Programoperatør:
Munck Asfalt a/s Næringslivets stiftelse for
Miljødeklarasjoner
Produkt:
DA 8 Granit PMB 40/100-75 - Produktspecifik EPD Deklarationsnummer:
Deklareret enhed: Publiseringsnummer:
1 tonne
Godkendt dato:
Deklarationen er baseret på PCR: 14.08.2024
EN 15804:2012+A2:2019 tjener som kerne-PCR
NPCR 025:2022 Part B for Asphalt Gyldig til:
Næringslivets stiftelse for 14.08.2029
Miljødeklarasjoner
EPD software:
LCAno EPD generator ID: 495155
1 / 12
Generel information
Produkt Deklarationens ejer:
DA 8 Granit PMB 40/100-75 - Produktspecifik EPD Munck Asfalt a/s
Kontaktperson: Michael Skovslund Nielsen
Telefon: +45 41 38 67 55
e-post: mnn@munck.dk
Programoperatør: Producent:
Næringslivets stiftelse for Miljødeklarasjoner Munck Asfalt a/s
Post Box 5250 Majorstuen, 0303 Oslo, Norway
Telefon: +47 977 22 020
web: www.epd-norge.no
Deklarationsnummer: Produktionssted:
Munck Asfalt a/s
Toftegårdsvej 18
5800 Nyborg, Denmark
Deklarationen er baseret på PCR: Kvalitet/Miljøsystem:
EN 15804:2012+A2:2019 tjener som kerne-PCR ISO 14001:2015ISO 9001:2015ISO 45001:2018
NPCR 025:2022 Part B for Asphalt
Erklæring om ansvar: Org. no.:
Ejeren af deklarationen er ansvarlig for den underliggende CVR 18262894
information og dokumentation. EPD Norge er ikke ansvarlig for
producentinformationer, data om livscyklusvurdering og
dokumentation
Deklareret enhed: Godkendt dato:
1 tonne DA 8 Granit PMB 40/100-75 - Produktspecifik EPD 14.08.2024
Deklareret enhed med option: Gyldig til:
A1,A2,A3,A4,C1,C2,C3,C4,D 14.08.2029
Årstal for studiet:
2023
Funktionel enhed: Sammenlignelighed:
Miljøvaredeklarationer for byggevarer er muligvis ikke
sammenlignelige hvis ikke de overholder kravene i EN 15804. EPD
data er muligvis ikke sammenlignelig med mindre alle anvendte
datasæt er udviklet i henhold til EN 15804 og baggrundssystemerne
baseres på samme database.
Generelt om verifikation af EPD fra værktøj: Udarbejdelse og verifikation af miljødeklarationen
Uafhængig verifikation af data, anden miljøinformation og EPD er Deklarationen er udarbejdet og verificeret ved brug af EPDværktøj
foretaget efter ISO 14025:2010, kapitel 8.1.3 og 8.1.4. Individuel lca.tools ver EPD2022.03, udviklet af LCA.no AS. EPDværktøjet er
tredjepartsverificering af hver EPD er ikke nødvendig når værktøjet er integreret i virksomhedens miljøledelsessystem, og godkendt af EPD-
i) integreret i virksomhedens miljøledelsessystem, ii) procedurer for Norge, NEPDT06 Asfalt
brug af værktøjet er godkendt af EPD-Norge og iii) processen
granskes årlig. Se bilag G i EPD-Norges retningslinjer for yderligere EPD er udarbejdet af: Hans Rasmussen
information om EPDværktøj.
Virksomhedssspecifikke data og EPD er kontrolleret af: Alexander
Ahlmann
Verifikation af EPD- værktøj: Godkendt:
Uafhængig tredjepartsverifikation af værktøj, baggrundsdata og test-
EPD er foretaget i henhold til EPD-Norges procedurer og
retningslinjer for verificering og godkendelse af EPD-værktøj.
Tredjeparts verifikator:
Martin Erlandsson, IVL Swedish Res. Inst
(kræver ikke signatur)
2 / 12
Produkt
Produktbeskrivelse:
DA 8 er en asfalt med dræn- og støjreducerende egenskaber. DA 8 anvendes på alle typer veje, hvor der ønskes en vandafledende og
støjreducerende asfaltbelægning.
Produktspecifikation:
Asfalt produceres på asfaltfabrikker, hvor råmaterialer gennemgår en
termisk blandeproces med en temperatur på ca. 120 - 160 grader.
Asfalten består af ca. 85-95 % stenmaterialer og 5-8 % bitumen som bruges
som bindemiddel. Herudover kommer en mængde filler og
klæbeforbedrende additiv. Som filler anvendes flyveaske eller kalk og som
klæbeforbedrende additiv anvendes cement eller aminer.
Materialer Værdi Enhed
Bitumen 5-8 %
Filler 1-5 %
Tilslag 85-95 %
Tilsætningsstoffer 0-1 %
Tekniske data:
Produktet DA 8 er 100% genanvendeligt.
Tilslaget er produceret i henhold til DS EN 13043. Bitumen er produceret i henhold DS/EN 14023.
DA 8 er i overensstemmelse med kravene i DS EN 13108-7 og er omfattet af kravene til type test og løbende overvågning i overensstemmelse
med DS EN 13108-20 og DS EN 13108-21.
Markedsområde:
Danmark
Levetid, produkt:
Levetiden (reference service life) er i henhold til EN 15804 ikke deklareret,​
da denne miljøvaredeklaration er baseret på en vugge-til port​
livscyklusvurdering
Levetid, anlæg:
LCA: Beregningsregler
Deklareret enhed:
1 tonne DA 8 Granit PMB 40/100-75 - Produktspecifik EPD
Cut-off kriterier:
Alle vigtige råmaterialer og alle vigtige energiforbrug er inkluderet. Produktionsprocesser for råmaterialer og energistrømme som indgår med
meget små mængder (mindre end 1%) kan udelades iht. EN 15804. Disse cut​off kriterier gælder ikke for farlige materialer og stoffer.
Alle vigtige råmaterialer og alle vigtige energiforbrug er inkluderet.​
Produktionsprocesser for råmaterialer og energistrømme som indgår​
med meget små mængder (mindre end 1%) kan udelades iht. EN 15804 .​
Disse cut off kriterier gælder ikke for farlige materialer og stoffer. I denne​
EPD er alle relevante materialer inkluderet.
Allokering:
Allokering er foretaget iht. bestemmelser i EN 15804. Indgående energi og vand, samt produktion af affald i egen produktion er allokeret lige
mellem alle produkterne gennem masseallokering. Miljøpåvirkninger og ressourceforbrug for primærproduktion af recirkulerede materialer er
allokeret til det oprindelige produktsystem. For bitumenproduktion er udvinding og transport af råolie allokeret efter masse, mens
slutprodukterne fra olieraffineriet er allokeret efter økonomiske faktorer. Allokering er foretaget iht. bestemmelser i EN 15804. Indgående energi
og
vand, samt produktion af affald i egen produktion er allokeret lige mellem
alle produkterne gennem masseallokering. Miljøpåvirkninger og
ressourceforbrug for primærproduktion af recirkulerede materialer er
allokeret til det oprindelige produktsystem. For bitumenproduktion er
udvinding og transport af råolie allokeret efter masse, mens slutprodukterne
fra olieraffinaderiet er allokeret efter økonomiske faktorer.
Datakvalitet:
3 / 12
Specifikke data for produktsammensætningen er fremskaffet af producenten. De repræsenterer productionen af det deklarerede produkt og blev
indsamlet til udarbejdelsen af denne EPDen i det angivne studieår Baggrundsdata er baseret på EPDer iht. til EN 15804, og forskellige LCA
databaser Datakvaliteten for råmaterialerne i A1 er præsenteret i tabellen under. eurobitume (2019) anses ikke for konservativ iht. til EN 15804,
men bruges på grund af almindelig praksis i andre LCA-værktøjer og PCR.
Specifikke data for produktsammensætningen er identiske med de data, der ligger til grund for virksomhedens ydeevnedeklarationen for
produktet på offentliggørelsesdatoen for nærværende EPD. Baggrundsdata er baseret på registrerede EPDer i hht til EN 15804,​
Østfoldforsknings databaser, ecoinvent og andre LCA databaser. Datakvaliteten for råmaterialerne i A1 er præsenteret i tabellen under:
Materialer Source Data quality Year
Amin, CAS Nr. 68910-93-0 ecoinvent 3.6 Database 2020
Life Cycle
Bitumen Eurobitume (2022) 2022
Inventory
Fremmedfiller ecoinvent 3.6 Database 2019
Life Cycle
Polymermodifisert bitumen (PMB) Eurobitume (2022) and Eurobitume (2012) 2022
Inventory
Tilsetningsstoffer ecoinvent 3.6 Database 2019
Tilslag ecoinvent 3.6 Database 2019
4 / 12
Systemgrænser (X=inkluderet, MND=modul ikke deklareret, MNR=modul ikke relevant)
Construction Beyond the system
Product stage Use stage End of life stage
installation stage boundaries
A1 A2 A3 A4 A5 B1 B2 B3 B4 B5 B6 B7 C1 C2 C3 C4 D
X X X X X X X X X
Systemgrænser:
Modulerne A1-A4 er inkluderet i analysen. Det inkluderer udvinding og produktion af råmaterialer, transport til fabrik, selve produktionsprocessen
samt transport til site. Derudover er modulerne C1-C4 samt D deklareret.
Tillægsinformation
gnidnivdU fa r​effotsår tropsnarT lit gnillitsmerf
gnillitsmerfelairetaM
tropsnarT lit sdalpeggyb noitallatsnI gurB dlohegildeV noitarapeR gnintfiksdU gnirevoneR igrenE gurbdnaV gninvirdeN tropsnarT lit
gnildnahebsdlaffa gnildnahebsdlaffA
gnirenopeD
,eslednevnaneG
relle/go
gnidnivneg
elaitnetopsgurbneg
5 / 12
LCA: Scenarier og anden teknisk information
Følgende information beskriver scenariene for modulerne i EPDen.
Capacity utilisation Value
Transport til byggeplads (A4) Distance (km) Fuel/Energy Consumption Enhed
(incl. return) % (Liter/tonn)
Asfaltbil, EURO 5 (km) 38,8 % 50 0,045 l/tkm 2,25
Nedrivning (C1) Enhed Værdi
Feje/sugebil, dieselforbrug (L) L/DU 0,20
Fræser, dieselforbrug (L) L/DU 0,70
Transport av maskiner, Lastbil med hænger, EURO
kgkm/DU 100,00
6 (kgkm)
Vand (L) kg/DU 7,00
Capacity utilisation Value
Transport affaldsbehandling (C2) Distance (km) Fuel/Energy Consumption Enhed
(incl. return) % (Liter/tonn)
Lastebil med hænger, EURO 5 (km) 55,0 % 50 0,023 l/tkm 1,15
Affaldsbehandling (C3) Enhed Værdi
Affaldsbehandling, asfalt til genanvendelse (kg) kg 1000,00
Genbrugs-, genanvendelses– el.
Enhed Værdi
genvindingspotentiale (D)
Substitution af primær asfalt med netto
kg 1000,00
recirkuleret asfalt (kg)
6 / 12
LCA: Resultater
Miljøpåvirkning (Environmental impact)
Indicator Enhed A1 A2 A3 A4 C1 C2 C3 C4 D
GWP-total kg CO2 -eq 3,00E+01 4,88E+01 2,92E+01 8,34E+00 3,19E+00 4,55E+00 2,12E+00 0 -4,27E+01
GWP-fossil kg CO2 -eq 3,05E+01 4,88E+01 2,91E+01 8,33E+00 3,19E+00 4,55E+00 2,12E+00 0 -4,27E+01
GWP-biogenic kg CO2 -eq -4,90E-01 9,02E-03 5,20E-02 0,00E+00 9,40E-04 0,00E+00 5,90E-04 0 0,00E+00
GWP-luluc kg CO2 -eq 1,81E-02 7,08E-03 6,62E-03 2,92E-03 2,57E-04 1,33E-03 1,67E-04 0 -3,41E-02
ODP kg CFC11 -eq 2,33E-06 1,06E-05 5,35E-06 1,85E-06 6,89E-07 1,05E-06 4,58E-07 0 -6,29E-05
AP mol H+ -eq 2,43E-01 1,37E+00 2,08E-01 3,41E-02 3,33E-02 1,91E-02 2,22E-02 0 -4,30E-01
EP-FreshWater kg P -eq 5,53E-04 1,12E-04 3,65E-04 6,55E-05 1,18E-05 3,47E-05 7,72E-06 0 -8,92E-04
EP-Marine kg N -eq 5,99E-02 3,10E-01 1,80E-02 1,01E-02 1,47E-02 5,75E-03 9,79E-03 0 -8,21E-02
EP-Terrestial mol N -eq 6,73E-01 3,46E+00 2,06E-01 1,12E-01 1,61E-01 6,35E-02 1,07E-01 0 -9,30E-01
POCP kg NMVOC -eq 2,06E-01 8,95E-01 6,56E-02 3,42E-02 4,43E-02 2,04E-02 2,95E-02 0 -5,10E-01
ADP-minerals&metals1 kg Sb-eq 1,27E-03 1,56E-04 5,03E-05 2,26E-04 5,10E-06 7,75E-05 3,25E-06 0 -3,78E-04
ADP-fossil1 MJ 3,40E+03 6,43E+02 3,74E+02 1,26E+02 4,40E+01 7,07E+01 2,92E+01 0 -4,01E+03
WDP1 m3 4,14E+03 1,74E+02 8,82E+02 1,20E+02 1,01E+01 5,42E+01 6,19E+00 0 -3,25E+04
GWP-total = Global Warming Potential total; GWP-fossil = Global Warming Potential fossil fuels; GWP-biogenic = Global Warming Potential biogenic; GWP-luluc =
Global Warming Potential land use and land use change; ODP = Depletion potential of the stratospheric ozone layer; AP = Acidification potential, Accumulated
Exceedance; EP-freshwater = Eutrophication potential, fraction of nutrients reaching freshwater end compartment: EP-marine = Eutrophication potential, fraction of
nutrients reaching marine end compartment; EP-terrestrial = Eutrophication potential, Accumulated Exceedance; POCP = Formation potential of tropospheric ozone;
ADP-minerals&metals = Abiotic depletion potential for non-fossil resources; ADP-fossil = Abiotic depletion for fossil resources potential; WDP = Water (user)
deprivation potential, deprivation-weighted water consumption
"Læseeksempel 9,0 E-03 = 9,0*10 -3 = 0,009"
*INA Indicator Not Assessed
1. The results of this environmental impact indicator shall be used with care as the uncertainties on these results are high or as there is limited experienced with the
indicator
Remarks to environmental impacts
7 / 12
Additional environmental impact indicators
Indicator Enhed A1 A2 A3 A4 C1 C2 C3 C4 D
PM Disease incidence 1,97E-06 1,81E-06 1,63E-06 5,50E-07 8,81E-07 4,00E-07 5,87E-07 0 -2,72E-06
IRP2 kgBq U235 -eq 7,79E-01 2,81E+00 1,68E+00 5,50E-01 1,89E-01 3,09E-01 1,25E-01 0 -2,01E+01
ETP-fw1 CTUe 1,18E+03 3,22E+02 2,39E+02 9,26E+01 2,41E+01 5,17E+01 1,60E+01 0 -2,55E+03
HTP-c1 CTUh 2,26E-08 0,00E+00 9,76E-09 0,00E+00 9,28E-10 0,00E+00 9,99E-10 0 -2,50E-08
HTP-nc1 CTUh 5,36E-07 4,72E-08 1,84E-07 1,00E-07 2,22E-08 5,00E-08 1,50E-08 0 -6,26E-07
SQP1 dimensionless 6,00E+02 1,42E+02 1,23E+02 8,66E+01 5,73E+00 8,11E+01 3,70E+00 0 -9,03E+02
PM = Particulate Matter emissions; IRP = Ionizing radiation – human health; ETP-fw = Eco toxicity – freshwater; HTP-c = Human toxicity – cancer effects; HTP-nc =
Human toxicity – non cancer effects; SQP = Potential Soil Quality Index (dimensionless)
"Læseeksempel 9,0 E-03 = 9,0*10 -3 = 0,009"
*INA Indicator Not Assessed
1. The results of this environmental impact indicator shall be used with care as the uncertainties on these results are high or as there is limited experienced with the
indicator
2. This impact category deals mainly with the eventual impact of low dose ionizing radiation on human health of the nuclear fuel cycle. It does not consider effects due
to possible nuclear accidents, occupational exposure nor due to radioactive waste disposal in underground facilities. Potential ionizing radiation from the soil, from
radon and from some construction materials is also not measured by this indicator.
8 / 12
Resourceforbrug (Resource use)
Indicator Enhed A1 A2 A3 A4 C1 C2 C3 C4 D
PERE MJ -8,17E+01 2,81E+00 4,50E+01 1,78E+00 2,44E-01 8,90E-01 1,58E-01 0 -2,22E+02
PERM MJ 1,26E+02 0,00E+00 0,00E+00 0,00E+00 0,00E+00 0,00E+00 0,00E+00 0 0,00E+00
PERT MJ 4,48E+01 2,81E+00 4,50E+01 1,78E+00 2,44E-01 8,90E-01 1,58E-01 0 -2,22E+02
PENRE MJ 7,62E+02 6,44E+02 3,69E+02 1,27E+02 4,37E+01 7,12E+01 2,90E+01 0 -4,01E+03
PENRM MJ 2,64E+03 0,00E+00 0,00E+00 0,00E+00 0,00E+00 0,00E+00 0,00E+00 0 0,00E+00
PENRT MJ 3,41E+03 6,44E+02 3,69E+02 1,27E+02 4,37E+01 7,12E+01 2,90E+01 0 -4,01E+03
SM kg 6,36E+00 8,74E-02 2,28E-02 5,05E-02 2,17E-02 2,44E-02 1,43E-02 0 -8,46E+01
RSF MJ 5,20E-01 1,28E-01 1,71E+00 6,35E-02 6,34E-03 3,11E-02 3,88E-03 0 -2,43E+00
NRSF MJ 5,43E-01 3,96E-01 8,55E-02 2,27E-01 8,64E-02 1,05E-01 5,72E-02 0 -1,01E+00
FW m3 6,86E-01 1,55E-02 1,66E-01 1,33E-02 9,31E-03 8,05E-03 1,50E-03 0 -1,97E+00
PERE = Use of renewable primary energy excluding renewable primary energy resources used as raw materials; PERM = Use of renewable primary energy resources used
as raw materials; PERT = Total use of renewable primary energy resources; PENRE = Use of non renewable primary energy excluding non-renewable primary energy
resources used as raw materials; PENRM = Use of non renewable primary energy resources used as raw materials; PENRT = Total use of non renewable primary energy
resources; SM = Use of secondary materials; RSF = Use of renewable secondary fuels; NRSF = Use of non-renewable secondary fuels; FW = Net use of fresh water
"Læseeksempel 9,0 E-03 = 9,0*10 -3 = 0,009"
*INA Indicator Not Assessed
9 / 12
Affaldskategorier (End of life - Waste)
Indicator Enhed A1 A2 A3 A4 C1 C2 C3 C4 D
HWD kg 7,26E-02 1,77E-02 1,25E-02 6,40E-03 1,30E-03 3,87E-03 8,59E-04 0 -1,61E+00
NHWD kg 2,38E+00 5,75E+00 4,74E-01 6,01E+00 6,46E-02 6,15E+00 3,46E-02 0 -5,20E+00
RWD kg 3,44E-02 4,58E-03 2,49E-03 8,55E-04 3,05E-04 4,83E-04 2,03E-04 0 -2,95E-02
HWD = Hazardous waste disposed; NHWD = Non-hazardous waste disposed; RWD = Radioactive waste disposed
"Læseeksempel 9,0 E-03 = 9,0*10 -3 = 0,009"
*INA Indicator Not Assessed
Output flows(End of life - Output flow)
Indicator Enhed A1 A2 A3 A4 C1 C2 C3 C4 D
CRU kg 0,00E+00 0,00E+00 0,00E+00 0,00E+00 0,00E+00 0,00E+00 0,00E+00 0 0,00E+00
MFR kg 1,45E-01 6,79E-02 6,48E-04 7,05E-04 7,06E-05 3,42E-04 4,36E-05 0 -3,60E-01
MER kg 4,21E-02 2,27E-02 2,10E-02 4,20E-02 2,13E-02 2,12E-02 1,41E-02 0 -2,54E-02
EEE MJ 1,01E-01 5,78E-03 1,02E-03 4,87E-03 2,40E-04 3,69E-03 1,50E-04 0 -8,10E+00
EET MJ 1,53E+00 8,77E-02 1,54E-02 7,35E-02 3,64E-03 5,60E-02 2,26E-03 0 -1,23E+02
CRU = Components for re-use; MFR = Materials for recycling; MER = Materials for energy recovery; EEE = Exported energy electrical; EET = Exported energy thermal
"Læseeksempel 9,0 E-03 = 9,0*10 -3 = 0,009"
*INA Indicator Not Assessed
Biogenic Carbon Content
Indicator Enhed At the factory gate
Biogenic carbon content in product​ kg C 3,38E+00
Biogenic carbon content in accompanying packaging kg C 0,00E+00
Note: 1 kg biogenic carbon is equivalent to 44/12 kg CO2
10 / 12
Supplerende information
Drivhusgasemission fra elektricitetsforbruget i produktionsfasen
National produktionsmix som inkluderer import, produktion af overføringslinjer og tab i net lav spænding), er brugt som elektricitetsmix.
Baggrundsdata er præsenteret i tabellen nedenfor. Karakteriseringsfaktorer fra EN15804:2012+A2:2019 er benyttet.
Electricity mix Source Amount Enhed
Elektricitet, Danmark (kWh) ecoinvent 3.6 338,20 g CO2-eq/kWh
Farlige stoffer
Produktet er ikke tilført stoffer fra REACH Kandidatliste.
Indeklima
Additional Environmental Information
Additional environmental impact indicators required in NPCR Part A for construction products
Indicator Enhed A1 A2 A3 A4 C1 C2 C3 C4 D
GWPIOBC kg CO2 -eq 3,16E+01 4,86E+01 3,06E+01 8,30E+00 3,01E+00 4,52E+00 2,00E+00 0 -4,16E+01
GWP-IOBC: Globalt opvarmningspotentiale beregnet efter princippet om øjeblikkelig oxidation. GWP-IOBC skaber klarhed over det biogene kulstofbidrag til
klimapåvirkningen.
11 / 12
Bibliografi
DS/EN ISO 14025:2010 Miljømærker og -deklarationer - Type III-miljøvaredeklarationer - Principper og procedurer. ​
DS/EN ISO 14044:2006/A1:2018 Miljøledelse – Livscyklusvurdering – Krav og vejledning​
DS/EN 15804:2012+A2:2019 Bæredygtighed inden for byggeri og anlæg - Miljøvaredeklarationer - Grundlæggende regler for produktkategorien
byggevarer​
ISO 21930:2017 Sustainability in buildings and civil engineering works, Core rules for environmental product declarations of construction
products.​
ecoinvent v3, Alloc Rec, Swiss Centre of Life Cycle Inventories.​
Iversen et al., (2021) eEPD v2021.09 Background information for EPD generator tool system verification, LCA.no Report number: 07.21​
Iversen et al., (2021) EPD generator for NPCR 025 Part B for Asphalt, Background information for EPD generator application and LCA data, LCA.no
Report number: 10.21. ​
NPCR Part A: Construction products and services. Ver. 2.0, 24.03.2021 EPD Norway.​
NPCR 025 Part B for asphalt, Ver. 1.1, 20.01.2022, EPD Norway.
Programoperatør og udgiver Telefon:+47 977 22 020
Næringslivets stiftelse for Miljødeklarasjoner e-post: post@epd-norge.no
Post Box 5250 Majorstuen, 0303 Oslo, Norway web: www.epd-norge.no
Deklarationens ejer: Telefon:+45 41 38 67 55
Munck Asfalt a/s e-post: mnn@munck.dk
Toftegårdsvej 18, 5800 Nyborg web: www.munck.dk
Forfatter af livcyklussrapporten Telefon:+47 916 50 916
LCA.no AS e-post: post@lca.no
Dokka 6A, 1671 web: www.lca.no
Udvikler af EPD-generator Telefon:+47 916 50 916
LCA.no AS e-post: post@lca.no
Dokka 6B,1671 Kråkerøy web: www.lca.no
ECO Platform web: www.eco-platform.org
ECO Portal web: ECO Portal
12 / 12
