Ver1 2015
ENVIRONMENTAL PRODUCT DECLARATION
in accordance with ISO 14025, ISO 21930 and EN 15804
Eier av deklarasjonen: Jotun A/S
Programoperatør: Næringslivets Stiftelse for Miljødeklarasjoner
Utgiver: Næringslivets Stiftelse for Miljødeklarasjoner
Deklarasjonsnummer: NEPD-3542-2139-NO
Publiseringsnummer: NEPD-3542-2139-NO
ECO Platform registreringsnummer: -
Godkjent dato: 25.05.2022
Gyldig til: 25.05.2027
DEMIDEKK Infinity Details, Jotun A/S
Jotun A/S
www.epd-norge.no
NEPD-3542-2139-NO DEMIDEKK Infinity Details, Jotun A/S
1 / 8
Generell informasjon
Produkt: Eier av deklarasjonen:
DEMIDEKK Infinity Details, Jotun A/S
Jotun A/S
Kontaktperson: Cleo Alves Otterbech
Telefon: +47 33 45 70 00
e-post: cleo.otterbech@jotun.no
Programoperatør: Produsent:
Jotun A/S
Næringslivets stiftelse for Miljødeklarasjoner
Pb. 5250 Majorstuen, 0303 Oslo
Phone: +47 23 08 80 00
e-post: post@epd-norge.no
Deklarasjonsnummer: Produksjonssted:
Jotun A/S
NEPD-3542-2139-NO Industriveien 70 3219 Sandefjord
Norway
ECO Platform registreringsnummer: Kvalitet/Miljøsystem:
ISO 9001:2008 Certificate nr: 0044915-00, ISO 14001:2004 Certificate nr 0044914-
00, ISO 45001: 2018 Certificate nr: 0098139
Deklarasjonen er basert på PCR: Org. no.:
923 248 579
EN 15804:2012+A1:2013 tjener som kjerne-PCR
IBU PCR Part B for coatings with organic binders
Erklæring om ansvar: Godkjent dato: 25.05.2022
Eieren av deklarasjonen skal være ansvarlig for den
underliggende informasjon og bevis. EPD Norge skal Gyldig til: 25.05.2027
ikke være ansvarlig med hensyn til produsent informasjon,
livsløpsvurdering data og bevis.
Deklarert enhet: Årstall for studien:
1 kg DEMIDEKK Infinity Details, Jotun A/S 2022
Deklarert enhet med opsjon: Sammenlignbarhet:
EPD av byggevarer er nødvendigvis ikke sammenlignbare hvis de ikke samsvarer
A1,A2,A3
med NS-EN 15804 og ses i en bygningskontekst.
Funksjonell enhet: Miljødeklarasjonen er utarbeidet av:
Deklarasjonen er utviklet ved bruk av EPDverktøy lca.tools ver EPD2020.11, utviklet
av LCA.no AS
Godkjenning:
Bedriftsspesifikke data er:
Samlet og registrert av: Ken Gudvangen
Kontrollert av: Fredrik Bruu Ringdal
Verifikasjon: Godkjent:
Uavhengig verifikasjon av data, annen miljøinformasjon og EPD er foretatt
etter ISO 14025:2010, kapittel 8.1.3 og 8.1.4 Sign
Ekstern
Tredjeparts verifikator:
Sign Sign
Seniorforsker Anne Rønning
(Uavhengig verifikator godkjent av EPD Norge)
NEPD-3542-2139-NO DEMIDEKK Infinity Details, Jotun A/S
2 / 8
Produkt
Produktbeskrivelse: Tekniske data:
DEMIDEKK Infinity Details er en dekkende utendørs trebeskyttelse med Litervekt: 1.05 -1.24 C-base / hvid base
unik INFINITY-teknologi. INFINITY-teknologi gir overlegen beskyttelse, Tørrstoff pr volum: 38 ± 2 volum%
og produktet har overlegen farge- og glansbestandighet, noe som gjør EU grenseverdi for produktet (kat. A/d): 130 g/l. Produktet inneholder
at overflaten ser nymalt ut i veldig lang tid. maks 75 g/l VOC.
Det deklarerte produktet er selvrensende og har rask tørketid - Per strøk uhøvlet treverk:
regnsikker etter en time, og har suverene påføringsegenskaper som er Spredeevne: 6-8 m²/l
spesielt tilpasset for maling av vinduer, dører, garasjeporter, hagemøbler Våt filmtykkelse: 125-167 µm
og gjerder. Tørr filmtykkelse: 48-63 µm
DEMIDEKK Infinity Details er spesielt egnet til høvlet treverk, som f.eks. Per strøk høvlet treverk:
vinduer, dører, staffasje, hagemøbler, garasjeporter, gjerder o.l. Benyttes Spredeevne: 8-12 m²/l
på nytt treverk, tidligere oljebeiset, dekkbeiset eller malt treverk, også Våt filmtykkelse: 83-125 µm
trykkimpregnert. Også velegnet for takrenner, beslag o.l. av plast og Tørr filmtykkelse: 32-48 µm
metall som vanligvis brukes på bygninger.
Relevant formulering med antatt størst miljøpåvirkning er valgt for
Produktspesifikasjon:
denne EPDen. For produkter med et utvalg av farger vil dette være den
For informasjon on kriterier I Grønne Bygningsstandarder og formuleringen med høyest innhold av titandioksid.
miljømerker, se "Tilleggsinformasjon" på side 4.
Produktemballasjen er basert på en gjennomsnittlig størrelse av
Materialsammensetningen av det deklarerte produktet er gitt nedenfor: plastemballasje, inkludert sekundæremballasje som paller og plast
wrapping.
Material %
Vann 25-50
For sikkerhet, helse og miljøaspekter, se det deklarerte produktets
Bindemiddel 10-25 sikkerhetsdatablader på www.jotun.com.
Titandioksid 10-25
For utfyllende informasjon om tekniske data, samt beskrivelse av
Løsemiddel 3-5
påføring og vedlikehold, se det deklarerte produktets tekniske datablad
Additiv 1-3
og FDV (forvaltning, drift og vedlikehold) på www.jotun.no.
Pigment 1-3
Markedsområde:
Biocid 0.3-1
Ekstender 0.3-1 Dekker alle markeder hvor produktet selges.
Levetid, produkt:
Produktets levetid er svært avhengig av underlagets tilstand,
konstruksjon og forhold under bruk.
Levetid, objekt:
Det malte objektet er ikke deklarert.
LCA: Beregningsregler
Deklarert enhet: Allokering:
Allokering er gjort i iht. bestemmelser i EN 15804. Inngående energi og vann,
1 kg DEMIDEKK Infinity Details, Jotun A/S
samt generering av avfall i egen produksjon er allokert likt mellom alle
Cut-off kriterier: produktene gjennom masseallokering. Spesifikk allokering ble utført for visse
avfallsstrømmer i henhold til informasjon gitt fra produksjonsstedene. VOC-
Alle viktige råmaterialer og all viktig energibruk er inkludert.
utslippene er allokert til produksjon av løsningsmiddelbasert maling.
Produksjonsprosessen for råmaterialene og energistrømmer som inngår
Påvirkning for primærproduksjonen av resirkulerte materialer er allokert til
med veldig små mengder (mindre enn 1%) er ikke inkludert. Disse cut-
hovedproduktet der materialet ble brukt. Resirkuleringsprosessen og
off kriteriene gjelder ikke for farlige materialer og stoffer.
transport av materialet er allokert til denne analysen.
Datakvalitet:
CEPE-databasen er brukt som basis for råmaterialene. Spesifikke data for sammensetning av produktet og råmaterialmengder er gitt av produsenten, og
representerer produksjonen av det deklarerte produktet. Data fra produksjonssted ble samlet inn i 2015. Representative data fra ecoinvent v3 ble brukt til andre
prosesser. Datakvaliteten for råmaterialer i A1 er presentert i tabellform.
Materials Source Data quality Year
Monomers and Precursors Ecoivent 3.2 Alloc Rec Database 2015
Additives CEPE RM Database v3.0 Database 2016
Binders and Resins CEPE RM Database v3.0 Database 2016
Others CEPE RM Database v3.0 Database 2016
Pigments and Fillers CEPE RM Database v3.0 Database 2016
Solvents CEPE RM Database v3.0 Database 2016
Packaging Østfoldforskning Database 2017
NEPD-3542-2139-NO DEMIDEKK Infinity Details, Jotun A/S
3 / 8
Systemgrenser:
Flytskjemaet I figuren nedenfor illustrerer systemgrensene for analysen I henhold til modulprinsippet I EN 15804. Analysen er utført fra vugge til port (A1-A3).
Tilleggsinformasjon
Det deklarerte produktet bidrar til Green Building Standard-kreditter ved å oppfylle følgende spesifikke krav:
Egenskapskriterier i BETA (2018:A2)
Svanemerket (2097 0003)
BREEAM® NOR (2022):
- Mat 02: Produktspesifikk Type III EPD (ISO 14025, ISO 21930, EN 15804) for Jotun A/S.
- Mat 02: Produktets sikkerhetsdatablad bekrefter at produktet ikke inneholder noen stoffer på den norske A20-lista.
BREEAM® NOR (2016)
Mat 01: Produkt-spesifikk Type III EPD (ISO 14025, ISO 21930, EN 15804) for Jotun A/S.
Mat 01: Produktets Sikkerhetsdatablad bekrefter at produktet ikke inneholder noen stoffer på den norske A20 lista.
BREEAM® International (2021):
- Mat 01: Product-specific Type III EPD (ISO 14025;21930, EN 15804) for Jotun A/S.
BREEAM® International (2016):
- Mat 01: Product-specific Type III EPD (ISO 14025;21930, EN 15804) for Jotun A/S.
Tillegg sertifikater og godkjenninger kan være tilgjengelige på forespørsel.
NEPD-3542-2139-NO DEMIDEKK Infinity Details, Jotun A/S
4 / 8
LCA: Scenarier og annen teknisk informasjon
Følgende informasjonen beskriver scenariene for modulene i EPDen.
Dette er en vugge-til-port (A1-A3) EPD uten erklærte moduler etter fabrikkporten. Transport fra produksjonssted til bruker (A4) må beregnes av brukeren.
NEPD-3542-2139-NO DEMIDEKK Infinity Details, Jotun A/S
5 / 8
LCA: Resultater
Systemgrenser (X=inkludert, MND=modul ikke deklarert, MNR=modul ikke relevant)
Construction Beyond the
Product stage installation User stage End of life stage . system
stage bondaries
A1 A2 A3 A4 A5 B1 B2 B3 B4 B5 B6 B7 C1 C2 C3 C4 . D
X X X MND MND MND MND MND MND MND MND MND MND MND MND MND . MND
Miljøpåvirkning (Environmental impact)
Parameter Unit A1 A2 A3
GWP kg CO 2 -eq 2,61E+00 7,81E-02 9,57E-02
ODP kg CFC11 -eq 2,71E-07 1,58E-08 5,34E-09
POCP kg C 2H 4-eq 1,42E-03 1,67E-05 1,15E-03
AP kg SO 2 -eq 1,61E-02 4,72E-04 2,76E-04
EP kg PO 3- -eq 4,43E-03 9,35E-05 7,68E-05
4
ADPM kg Sb -eq 4,16E-05 1,41E-07 1,30E-07
ADPE MJ 4,51E+01 1,30E+00 6,32E-01
GWP Global warming potential; ODP Depletion potential of the stratospheric ozone layer; POCP Formation potential of tropospheric photochemical oxidants;
AP Acidification potential of land and water; EP Eutrophication potential; ADPM Abiotic depletion potential for non fossil resources; ADPE Abiotic depletion
potential for fossil resources
"Leseeksempel 9,0 E-03 = 9,0*10 -3 = 0,009"
*INA Indicator Not Assessed
relairetamåR tropsnarT gninkrivliT tropsnarT
/snojskurtsnoK esafsnojsallatsni
kurB
dlohekildeV nojsarapeR regnitfikstU gnirevoneR llenojsarepO kurbigrene llenojsarepO kurbnnav gniretnomeD tropsnarT
gnildnahebsllafvA
lit
llafvA
gnildnahebttuls
/gninnivnejg/kurbnejG
-gnirelukriser elaisnetop
NEPD-3542-2139-NO DEMIDEKK Infinity Details, Jotun A/S
6 / 8
Ressursbruk (Resource use)
Parameter Unit A1 A2 A3
RPEE MJ 1,92E+00 2,05E-02 8,98E-01
RPEM MJ 5,85E-01 5,12E-03 7,63E-03
TPE MJ 2,51E+00 2,56E-02 9,06E-01
NRPE MJ 4,65E+01 1,35E+00 6,85E-01
NRPM MJ 2,92E+00 0,00E+00 0,00E+00
TRPE MJ 4,94E+01 1,35E+00 6,85E-01
SM kg 0,00E+00 0,00E+00 0,00E+00
RSF MJ 0,00E+00 0,00E+00 1,54E-04
NRSF MJ 0,00E+00 0,00E+00 0,00E+00
W m3 5,28E-02 2,88E-04 1,88E-04
RPEE Renewable primary energy resources used as energy carrier; RPEM Renewable primary energy resources used as raw materials; TPE Total use of renewable
primary energy resources; NRPE Non renewable primary energy resources used as energy carrier; NRPM Non renewable primary energy resources used as
materials; TRPE Total use of non renewable primary energy resources; SM Use of secondary materials; RSF Use of renewable secondary fuels; NRSF Use of non
renewable secondary fuels; W Use of net fresh water
"Leseeksempel 9,0 E-03 = 9,0*10 -3 = 0,009"
*INA Indicator Not Assessed
Livsløpets slutt - Avfall (End of life - Waste)
Parameter Unit A1 A2 A3
HW kg 4,26E-05 6,19E-07 1,58E-02
NHW kg 8,34E-01 1,07E-01 4,05E-02
RW kg INA* INA* INA*
HW Hazardous waste disposed; NHW Non hazardous waste disposed; RW Radioactive waste disposed
"Leseeksempel 9,0 E-03 = 9,0*10 -3 = 0,009"
*INA Indicator Not Assessed
Livsløpets slutt - Utgangsfaktorer (End of life - Output flow)
Parameter Unit A1 A2 A3
CR kg 0,00E+00 0,00E+00 0,00E+00
MR kg 0,00E+00 0,00E+00 2,19E-03
MER kg 0,00E+00 0,00E+00 2,13E-02
EEE MJ INA* INA* INA*
ETE MJ INA* INA* INA*
CR Components for reuse; MR Materials for recycling; MER Materials for energy recovery; EEE Exported electric energy; ETE Exported thermal energy
"Leseeksempel 9,0 E-03 = 9,0*10 -3 = 0,009"
*INA Indicator Not Assessed
NEPD-3542-2139-NO DEMIDEKK Infinity Details, Jotun A/S
7 / 8
Norske tilleggskrav
Klimagassutslipp fra bruk av elektrisitet i produksjonsfasen
Nasjonal produksjonsmiks fra import, lavspenning (inkludert produksjon av overføringslinjer, i tillegg til direkte utslipp og tap i nett) er brukt for anvendt elektrisitet i
produksjonsprosessen (A3). Bakgrunnsdata er presentert i tabellen under. Karakteriseringsfaktorer fra EN15804:2012+A1:2013 er benyttet.
Elektrisitetsmiks Datakilde Mengde Enhet
Electricity, Norway (kWh) ecoinvent 3.4 Alloc Rec 31,04 g CO2-ekv/kWh
Farlige stoffer
Produktet er ikke tilført stoffer fra REACH Kandidatliste eller den norske prioritetslisten.
Inneklima
Ikke relevant for produkter til utendørs bruk
Bibliografi
NS-EN ISO 14025:2010 Miljømerker og deklarasjoner - Miljødeklarasjoner type III - Prinsipper og prosedyrer.
NS-EN ISO 14044:2006 Miljøstyring - Livsløpsvurderinger - Krav og retningslinjer.
NS-EN 15804:2012+A1:2013 Bærekraftig byggverk - Miljødeklarasjoner - Grunnleggende produktkategoriregler for byggevarer.
ISO 21930:2017 Sustainability in buildings and civil engineering works -
Core rules for environmental product declarations of construction products.
IBU PCR Part B: Requirements on the EPD for Coatings with organic binders. v1.4, September 2016.
Vold et al (2017). EPD and LCA tool for Jotun - Technical description and background information, OR 01.17, Ostfold Research, Fredrikstad 2017.
CEPE v3.0 Raw materials LCI database for the European coatings and printing ink industries, May 2016.
ecoinvent v3.2 Alloc Rec, Swiss Centre of Life Cycle Inventories.
BASTA(2018):Egenskapskriterier-BASTA—enligtförordning(EG) nr. 1272/2008 (CLP), Utgåva A2.
Svanemerket (2017): 096 Inomhusfärger och lacker, version 3.3, Nordisk Miljömärkning.
BREEAM® International (2021): BREEAM International New Construction Technical Manual - SD250. Ver. 6.0 (2021).
BREEAM® International (2016): BREEAM International New Construction Technical Manual. SD233-2.0:2017.
BREEAM® NOR (2022): BREEAM-NOR v6.0 for nybygg, SD5076NOR. The Norwegian Green Building Council.
BREEAM® NOR (2016): BREEAM-NOR for nybygg 2016, SD5075NOR – Ver: 1.1. The Norwegian Green Building Council.
Teknisk sjekkliste A20 og den norske prioritetslisten 2022: Miljøgiftslisten. Miljødirektoratet.
Programoperatør og utgiver Telefon: +47 23 08 80 00
Næringslivets Stiftelse for Miljødeklarasjoner e-post: post@epd-norge.no
PostBoks 5250 Majorstuen, 0303 Oslo,Norge web: www.epd-norge.no
Eier av deklarasjon Telefon: +47 33 45 70 00
Jotun A/S e-post: cleo.otterbech@jotun.no
Hystadveien 167 3209 Sandefjord web: www.jotun.no
Forfatter av livsløpsrapporten Telefon: +47 69 35 11 00
Østfoldforskning AS e-post: post@ostfoldforskning.no
Stadion 4 1671 Kråkerøy web: www.ostfoldforskning.no
Utvikler av EPD-generator Telefon: +47 916 50 916
LCA.no AS e-post: post@lca.no
Dokka 1C,1671 Kråkerøy web: www.lca.no
NEPD-3542-2139-NO DEMIDEKK Infinity Details, Jotun A/S
8 / 8
