UMWELT-PRODUKTDEKLARATION
nach ISO 14025 und EN 15804+A2
Deklarationsinhaber Parador GmbH
Herausgeber Institut Bauen und Umwelt e.V. (IBU)
Programmhalter Institut Bauen und Umwelt e.V. (IBU)
Deklarationsnummer EPD-PAR-20210321-IBC1-DE
Ausstellungsdatum 31.01.2023
Gültig bis 30.01.2028
Designboden Modular ONE Hydron
Parador GmbH
www.ibu-epd.com | https://epd-online.com
1. Allgemeine Angaben
Parador GmbH Designboden Modular ONE Hydron
Programmhalter Inhaber der Deklaration
IBU – Institut Bauen und Umwelt e.V. Parador GmbH
Hegelplatz 1 Millenkamp 7-8
10117 Berlin 48653 Coesfeld
Deutschland Deutschland
Deklarationsnummer Deklariertes Produkt/deklarierte Einheit
EPD-PAR-20210321-IBC1-DE Die deklarierte Einheit ist ein Quadratmeter (1 m²) Designboden Modular
ONE Hydron.
Diese Deklaration basiert auf den Produktkategorien-Regeln: Gültigkeitsbereich:
Bodenbeläge, 01.08.2021 Die vorliegende EPD bezieht sich auf Herstellung, Transport, Installation
(PCR geprüft und zugelassen durch den unabhängigen und Entsorgung eines durchschnittlichen Quadratmeters Designboden
Sachverständigenrat (SVR)) Modular ONE Hydron von Parador. Die technischen Eigenschaften werden
in Kapitel 2.3 dargestellt.
Produktionsstandort des Produkts ist Coesfeld in Deutschland.
Ausstellungsdatum Der Inhaber der Deklaration haftet für die zugrundeliegenden Angaben und
Nachweise; eine Haftung des IBU in Bezug auf Herstellerinformationen,
31.01.2023
Ökobilanzdaten und Nachweise ist ausgeschlossen.
Die EPD wurde nach den Vorgaben der EN 15804+A2 erstellt. Im
Gültig bis
Folgenden wird die Norm vereinfacht als EN 15804 bezeichnet.
30.01.2028
Verifizierung
Die Europäische Norm EN 15804 dient als Kern-PCR
Unabhängige Verifizierung der Deklaration und Angaben gemäß ISO
14025:2011
intern X extern
Dipl.-Ing. Hans Peters
(Vorstandsvorsitzender des Instituts Bauen und Umwelt e.V.)
Florian Pronold Angela Schindler,
(Geschäftsführer des Instituts Bauen und Umwelt e.V.) Unabhängige/-r Verifizierer/-in
1 Umwelt-Produktdeklaration - Parador GmbH - Designboden Modular ONE Hydron
2. Produkt
und dort unter der Rubrik 'Leistungserklärungen'.
2.1 Produktbeschreibung/Produktdefinition
Der mehrschichtige Aufbau der Modular ONE Hydron-Böden 2.4 Lieferzustand
zeichnet sich durch die Beschichtung der Dekorfolie mit dem Die Modular ONE Hydron-Böden werden in folgendem Zustand
Werkstoff Polypropylen (PP) aus. Diese Beschichtung lässt ausgeliefert:
eine authentische Strukturierung der Dekorfolie zu und
ermöglicht so die naturgetreue Nachbildung echter
Holzoberflächen. Trägermaterial der Modular ONE Hydron-
Böden ist eine wasserfeste, dimensionsstabile Polymer-
Trägerplatte (PP-Platte), welche rückseitig mit einem
wasserfesten Polymer-Gegenzug (Polyethylene (PE)-
Gegenzug) ausgestattet ist. Als Klebstoffkomponente wird
Polyurethan (PUR)-Klebstoff verwendet. 2.5 Grundstoffe/Hilfsstoffe
Die für die EPD gemittelten Anteile der Inhaltsstoffe je m² in
Modular ONE Hydron ist durch diesen speziellen
Massen-% betragen:
Produktaufbau zu 100 % wasserfest. Für das Inverkehrbringen
in der Europäischen Union/EFTA (mit Ausnahme der Schweiz) • PP-Trägerplatte: 92 %
gilt die Verordnung (EU) Nr. 305/2011 • PE-Gegenzug: 3 %
(Bauproduktenverordnung). Das Produkt benötigt eine • PP-Nutz-/Deckschicht: 3 %
Leistungserklärung unter Berücksichtigung der harmonisierten • PUR-Kleber: 2 %
Norm DIN EN 14041:2018-05, Elastische, textile, Laminat- und
modulare mehrschichtige Bodenbeläge – Wesentliche Das Produkt/Erzeugnis/mindestens ein Teilerzeugnis enthält
Merkmale und die CE-Kennzeichnung. Für die Verwendung Stoffe der Kandidatenliste (ECHA) (Datum 17.01.2022)
gelten die jeweiligen nationalen Bestimmungen. oberhalb von 0,1 Massen-%: nein.
2.2 Anwendung Das Produkt/Erzeugnis/mindestens ein Teilerzeugnis enthält
Designböden sind geeignet für eine private und gewerbliche weitere CMR-Stoffe der Kategorie 1A oder 1B, die nicht auf der
Nutzung im Innenbereich. Sie werden entweder auf Estrich Kandidatenliste (ECHA) stehen, oberhalb von 0,1 Massen-% in
oder bestehenden anderen Unterböden in Verbindung mit mindestens einem Teilerzeugnis: nein.
geeigneten Verlegeunterlagen schwimmend verlegt oder
vollflächig auf dem Estrich verklebt. Die Grundsätze Dem vorliegenden Bauprodukt wurden Biozidprodukte
ordnungsgemäßer Verlegung können der Verlege-Anleitung zugesetzt oder es wurde mit Biozidprodukten behandelt (es
bzw. dem 'Ratgeber Designboden Vinyl und Modular ONE' handelt sich damit um eine behandelte Ware im Sinne der
entnommen werden. Biozidprodukteverordnung (Verordnung (EU) Nr. 528/2012):
nein.
2.3 Technische Daten
2.6 Herstellung
Bautechnische Daten
Die Polymer-Trägerplatte, die Nutzschicht und der Polymer-
Bezeichnung Wert Einheit Gegenzug werden unter Verwendung eines Klebers
Produktdicke 5,5 mm miteinander verpresst.
Nutzungsklasse 23/33
Anschließend werden die Dielen formatiert und mit einem
Flächengewicht 7135 g/m2
Längs- und Querprofil versehen.
Länge der Deckschicht lt. aktueller Typenliste mm
Breite der Deckschicht lt. aktueller Typenliste mm Nach der Qualitätskontrolle der einzelnen Bodenelemente
Herstellungsart Kaschierung - werden diese in Halbschalen-Kartons abgepackt und in
Polyethylen(PE)-Schrumpffolie verpackt.
Weitere technische Informationen finden Sie unter:
Diese einzelnen Verpackungseinheiten werden entsprechend
https://parador.de/services/downloads/designboden und dort
den unterschiedlichen Formaten auf Paletten gestapelt und im
unter der Rubrik 'Technische Datenblätter.
Lager für die nachfolgende Auslieferung bereitgestellt.
Zertifikate finden Sie unter:
Alle Prozesse werden im Rahmen der werkseigenen Factory
Production Control (FPC) kontinuierlich überprüft und
https://parador.de/services/downloads/designboden
dokumentiert.
und dort unter der Rubrik 'Zertifikate'. 2.7 Umwelt und Gesundheit während der Herstellung
Am Standort Coesfeld werden anfallende Späne und
Die Leistungsdaten des Produkts entsprechen der
Produktionsabfälle in entsprechend hierfür vorgesehenen
Leistungserklärung bezüglich seiner wesentlichen Merkmale
Containern aufgefangen und der Entsorgung zugeführt.
nach: EN 14041:2018-05, Elastische, textile, Laminat- und
modulare mehrschichtige Bodenbeläge -Wesentliche
Parador ist nach dem Europäischen
Merkmale.
Umweltmanagementsystem EMAS zertifiziert, das neben den
umweltbedingten ebenfalls die energetischen Aspekte des
Die Leistungserklärungen finden Sie unter:
Standorts überprüft und einer kontinuierlichen Verbesserung
unterwirft.
https://parador.de/services/downloads/designboden
2.8 Produktverarbeitung/Installation
2 Umwelt-Produktdeklaration - Parador GmbH - Designboden Modular ONE Hydron
Für die Verlegung von modularen Böden empfiehlt Parador die
Verwendung der nachfolgenden Werkzeuge: Maßband, Cutter, 2.12 Referenz-Nutzungsdauer
Klebeband, Bleistift, Hammer und Stichsäge oder Kreis- Das Bewertungssystem Nachhaltiges Bauen (BNB) legt unter
/Kappsäge (hierbei ist auf eine möglichst feine Zahnung zu Code-Nr. 352.711 eine Nutzungsdauer von 20 Jahren
achten). Zusätzlich helfen Rastkeile, Zugeisen, Schlagschutz, zugrunde.
Vinyl-Verlegehilfe sowie ein MultiTool. Die üblichen
2.13 Außergewöhnliche Einwirkungen
Sicherheitsvorkehrungen (z. B. Schutzbrille und Staubmaske
beim Sägen) sind zu berücksichtigen. Brand
Im Bereich des Brandschutzes wird nachfolgende
Die entstehenden Sägespäne und - stäube sollten abgesaugt Baustoffklasse nach EN 13501-1 eingehalten:
werden. Bei der gewerblichen Verarbeitung gelten die Brandschutz
Bestimmungen der Berufsgenossenschaft. Das anfallende
Bezeichnung Wert
Restmaterial und die Verpackung sind getrennt nach
Baustoffklasse Cfl
Abfallfraktion zu entsorgen.
Brennendes Abtropfen N.r.
Weitere Informationen können der dem Produkt beiliegenden Rauchgasentwicklung s1
Verlege-Anleitung bzw. dem 'Ratgeber Designboden Vinyl und
N.r.: Nicht relevant für Bodenbeläge
Modular
ONE' (https://parador.de/pcms/downloads/downloadfile/file_id/100/)
entnommen werden.
Wasser
Das Produkt ist wasserfest und wird durch auf der Fläche
2.9 Verpackung
stehendes Wasser nicht beschädigt: Jedoch kann ein
Die Dielen werden in Halbschalen-Kartons verpackt, die zum
Durchdringen der Feuchte bis auf die Rückseite des
besseren Schutz gegen Feuchtigkeit mit einer Polyethylen(PE)-
Bodenbelags zu Schimmelbildung führen.
Schrumpffolie ummantelt werden.
Mit einer gefährlichen Umweltbelastung bei Wassereinwirkung
ist jedoch nicht zu rechnen.
Zum Transport kommen zusätzlich Europaletten im Austausch
und PET-Umreifungsbänder zum Einsatz.
Mechanische Zerstörung
Bei mechanischer Zerstörung sind keine negativen Folgen für
Alle Verpackungsbestandteile können je Fraktion der
die Umwelt zu erwarten.
entsprechenden Wiederverwertung zugeführt werden.
2.14 Nachnutzungsphase
2.10 Nutzungszustand
Das Produkt kann im Falle eines selektiven Rückbaus auch
Die eingesetzten Polymermaterialien reagieren auf
nach Beendigung der Nutzungsphase problemlos wieder- oder
Temperaturveränderungen, wie z. B.
weiterverwendet werden. Reste und Abfälle dieses modularen
starke Aufheizung durch Sonneneinstrahlung, mit Ausdehnung.
Bodens sind nach AVV 17 02 03 zu verwerten. Sollte eine
wiederholte Nutzung als Bodenbelag nicht mehr möglich sein,
Im Zuge der Nutzung ist es daher wichtig für ein
wird das Produkt einer thermischen Verwertung zur Erzeugung
ausgeglichenes Raumklima und ggfs. Beschattung zu sorgen,
von Prozesswärme und Strom zugeführt.
um mögliche Dimensionsveränderungen zu vermeiden.
Eine offene Verbrennung oder Verbrennung im Kamin ist nicht
möglich, da die Verbrennung von Kunststoffen zu schädlichen
Das Raumklima sollte ganzjährig bei einer Temperatur von ca.
Emissionen führt. Eine Verbrennung sollte daher in einer
20 °C und einer relativen Luftfeuchtigkeit zwischen 35 und 60
Anlage mit angeschlossener Rauchgasreinigung erfolgen, wie
% liegen.
z. B. einer Müllverbrennungsanlage (MVA).
2.11 Umwelt und Gesundheit während der Nutzung
2.15 Entsorgung
Es sind keine negativen Wirkungsbeziehungen zwischen
Die Entsorgung ist unter nachfolgendem AVV-Schlüssel zu
Produkt, Umwelt und Gesundheit bekannt.
organisieren: AVV-Schlüssel 17 02 03.
Gefährdungen für Wasser, Luft und Boden können bei
bestimmungsgemäßer Anwendung nicht entstehen. 2.16 Weitere Informationen
Emissionen von Schadstoffen bewegen sich deutlich unterhalb
Weiterführende Informationen zum Unternehmen und zu
der gesetzlichen Grenzwerte.Bezüglich Emissionsverhalten
weiteren Produkten- sowie Informationsbroschüren – u. a. die
erfüllt dieser modulare Boden die Vergabegrundlagen des DE-
EMAS-Umwelterklärung – zum Download erhalten Sie unter:
UZ 120 (Blauer Engel) 'Vertrag 36424'.
www.parador.de
3. LCA: Rechenregeln
3.1 Deklarierte Einheit 3.2 Systemgrenze
Die deklarierte Einheit ist ein Quadratmeter (1 m²) Designboden Typ der EPD: Wiege bis Werkstor mit Optionen.
Modular ONE Hydron.
Module A1–A3, A4 und A5
Deklarierte Einheit
Das Produktstadium (A1–A3) beginnt mit der Berücksichtigung
Bezeichnung Wert Einheit
der Produktion der notwendigen Rohstoffe und Energien
Deklarierte Einheit 1 m2 inklusive aller entsprechenden Vorketten sowie der
Verpackungsmaterialen 0,99 kg/m2 tatsächlichen Beschaffungstransporte.
Weiterhin wurde die gesamte Herstellungsphase abgebildet,
Schichtdicke 0,0055 m
inkl. der Behandlung von Produktionsabfällen bis zum
Flächengewicht 7,129 kg/m2
Erreichen des End-of-Waste-Status (EoW). Ferner wurden
Gesamt 7,227 kg/m2 sowohl die Distributionstransporte ab Coesfeld/DE (A4) als
3 Umwelt-Produktdeklaration - Parador GmbH - Designboden Modular ONE Hydron
auch der bei der Installation (A5) entstehende Hintergrunddatensätze genutzt.
Verpackungsabfall berücksichtigt. Produktverluste sowie Strom Der Großteil der genutzten Hintergrund-Datensätze wurde der
verbrauchende Werkzeuge, Hilfsstoffe und aktuellen Version der GaBi-Datenbank entnommen.
Installationsmaterialen wurden in A5 hingegen nicht Ecoinvent-Datensätze wurden nur für Stoffe verwendet, die
berücksichtigt. ohnehin nur einen sehr geringen Masseanteil haben und
theoretisch abgeschnitten werden könnten.
Module C1–C4
Die Module beinhalten die Umweltwirkungen für die Die in den Datenbanken enthaltenen Datensätze sind online
Behandlung der Abfallfraktionen bis zum Erreichen des End-of- dokumentiert.
Waste-Status (EoW) inklusive der zugehörigen Transporte am Für die Module A1–A3 wurden – wo möglich –
Ende des Produktlebenswegs. länderspezifische, und für die Entsorgungsszenarien (C-
Modul C1 wird mit dem Wert ''0'' deklariert, da der Designboden Module) die entsprechenden europäischen Datensätze genutzt.
Modular ONE Hydron von Hand abzubauen ist und keinerlei
energiebetriebene Werkzeuge benötigt werden. Modul C4 3.6 Datenqualität
enthält keine Werte, da der gesamte Bodenbelag in anderer Die für die Bilanzierung genutzten Hintergrund-Datensätze
Form wiederverwendet werden kann und nicht deponiert wird. stammen aus den zum Zeitpunkt der Berechnung aktuellen
GaBi-Datenbanken.
Modul D
Ausweisung der Lasten und Nutzen des Produktes außerhalb Ecoinvent-Datensätze wurden nur für Stoffe verwendet, die
der Systemgrenze. Diese bestehen aus Energie-Gutschriften ohnehin nur einen sehr geringen Masseanteil haben und
aus der thermischen Verwertung der Folienverpackung (A5) theoretisch abgeschnitten werden könnten.
und des Produkts (C3) in Form vom durchschnittlichen
europäischen Strommix bzw. von thermischer Energie aus Die Datenerfassung für die untersuchten Produkte erfolgte
Erdgas. anhand von Auswertungen der internen Produktions- und
Umweltdaten, der Erhebung LCA-relevanter Daten innerhalb
3.3 Abschätzungen und Annahmen der Lieferantenkette sowie durch die Auswertung relevanter
Es wird angenommen, dass die Kunststoffspäne (Polyethylen Daten für die Energiebereitstellung. Die erhobenen Daten
(PE) und Polypropylen (PP)) thermisch in einer MVA verwertet wurden auf Plausibilität und Konsistenz überprüft. Es ist von
werden. Der Designboden Modular ONE Hydron wird nach dem einer guten Repräsentativität auszugehen
Ende der Nutzungsphase vollständig einer thermischen
Verwertung zugeführt. Sämtliche Potentiale und vermiedene 3.7 Betrachtungszeitraum
Lasten außerhalb der Systemgrenze werden Modul D Die Daten wurden im Jahr 2021 erhoben.
zugeordnet.
3.8 Geographische Repräsentativität
Außerdem wurde angenommen, dass es sich bei der Land oder Region, in dem/r das deklarierte Produktsystem
thermischen Abfallverwertung im End-of-Life um Anlagen hergestellt und ggf. genutzt sowie am Lebensende behandelt
handelt, deren R1-Faktor (Wirkungsgrad der wird: Europa
Energieumwandlung resp. Energieeffizienz von
Müllverbrennungsanlagen gemäß europäischer
3.9 Allokation
Abfallrahmenrichtlinie) > 0,6 ist.
Alle benötigten Energien, Roh-, Hilfs- und Betriebsstoffe
3.4 Abschneideregeln konnten eindeutig dem deklarierten Produkt zugeordnet
werden. Es entstehen keine Koppelprodukte und es wird keine
Komponenten in der Dekor-/Nutzschicht, für die keine
Allokation benötigt.
passenden Datensätze vorliegen und deren Massenanteil
jeweils deutlich unter 0,1 % liegt, wurden teilweise
In Modul A1–A3 werden Gutschriften für Strom und Wärme für
abgeschnitten.
die thermische Verwertung von Produktionsabfällen verrechnet.
Verpackungsmaterialien und das Produkt werden am
Europaletten zum Transport des Bodens wurden
Lebensende in einer MVA verbrannt. Dabei auftretende
abgeschnitten. Auch PET-Umreifungsbänder, die zur Sicherung
Emissionen sind im Modell berücksichtigt.
der Pakete auf der Palette eingesetzt werden, wurden aufgrund
Entsprechend ihrer elementaren Zusammensetzung und der
des geringen Anteils (exakter Anteil wurde nicht bestimmt) am
daraus resultierenden Heizwerte werden Gutschriften für die
Gesamtgewicht vernachlässigt.
Verwertung in Modul D berücksichtigt.
Die Summe der vernachlässigten Stoffe unterschreitet 5 % des
3.10 Vergleichbarkeit
Materialeinsatzes bzw. des Einflusses in den
Grundsätzlich ist eine Gegenüberstellung oder die Bewertung
Wirkungskategorien.
von EPD-Daten nur möglich, wenn alle zu vergleichenden
3.5 Hintergrunddaten Datensätze nach EN 15804 erstellt wurden und der
Gebäudekontext bzw. die produktspezifischen
Zur Modellierung des Lebenszyklus wurde das Softwaresystem
Leistungsmerkmale berücksichtigt werden. Bei der
zur Ganzheitlichen Bilanzierung GaBi eingesetzt. Der gesamte
verwendeten Hintergrunddatenbank handelt es sich um GaBi in
Herstellungsprozess sowie der Energieeinsatz wurden anhand
der Version 10.6, Content Version 2021.2.
der herstellerspezifischen Daten modelliert. Für die Upstream-
und Downstream-Prozesse wurden hingegen generische
4. LCA: Szenarien und weitere technische Informationen
Das Produkt enthält weniger als 5 % biogenen Kohlenstoff. Von
Charakteristische Produkteigenschaften biogener daher wird auf die Angabe des biogenen Kohlenstoffgehalts im
Kohlenstoff Produkt verzichtet.
4 Umwelt-Produktdeklaration - Parador GmbH - Designboden Modular ONE Hydron
Informationen zur Beschreibung des biogenen Ende des Lebenswegs (C2–C3)
Kohlenstoffgehalts am Werkstor Bezeichnung Wert Einheit
Bezeichnung Wert Einheit Zur Energierückgewinnung 7,129 kg
< 5 Zur Deponierung - kg
Biogener Kohlenstoff im Produkt kg C
%
Transportdistanz LKW zu MVA 75 km
Biogener Kohlenstoff in der zugehörigen
0,035 kg C Auslastung LKW (einschließlich Leerfahrten) 50 %
Verpackung
Wiederverwendungs-, Rückgewinnungs- und
Recyclingpotential (D), relevante Szenarioangaben
Bezeichnung Wert Einheit
Transport zu Baustelle (A4)
Verbrennungsgut 7,129 kg
Bezeichnung Wert Einheit
R1-Faktor MVA > 0,6 -
Transport Distanz 713 km
Unterer Heizwert 18,3 MJ/kg
Auslastung (einschließlich Leerfahrten) 50 %
Das gesamte Produkt wird in einem Müllheizkraftwerk
Referenz Nutzungsdauer thermisch verwertet. Modul D enthält Gutschriften aus der
Bezeichnung Wert Einheit energetischen Verwertung von Verpackungsabfällen in Modul
Lebensdauer (nach BBSR) 20 a A5 sowie der Bodenbeläge in Modul C3.
5 Umwelt-Produktdeklaration - Parador GmbH - Designboden Modular ONE Hydron
5. LCA: Ergebnisse
Im Folgenden sind die Umweltwirkungen für 1 m² Designboden Modular ONE Hydron dargestellt. Die folgenden Tabellen zeigen die
Ergebnisse der Wirkungsabschätzung, des Ressourceneinsatzes sowie zu Abfällen und sonstigen Output-Strömen bezogen auf die
deklarierte Einheit
ANGABE DER SYSTEMGRENZEN (X = IN ÖKOBILANZ ENTHALTEN; ND = MODUL ODER INDIKATOR NICHT DEKLARIERT;
MNR = MODUL NICHT RELEVANT)
Gutschriften
Stadium der
und Lasten
Produktionsstadium Errichtung Nutzungsstadium Entsorgungsstadium
außerhalb der
des Bauwerks
Systemgrenze
g n u g ro s re v ffo ts h o R tro p s n a rT g n u lle ts re H m o v tro p s n a rT m u z re lle ts re Htro s g n u d n e w re V e g a tn o M g n u d n e w n A /g n u z tu N g n u tla h d n a ts n I ru ta ra p e R z ta s rE g n u re u e n rE rü f z ta s n ie e ig re n E n e b ie rte B s a ds e d u ä b e G s e d rü f z ta s n ie re s s a W n e b ie rte B s a ds e d u ä b e G s e d s s irb A /u a b k c ü R tro p s n a rT g n u ld n a h e b lla fb A g n u g itie s e B ,-s g n u d n e w re v re d e iW -s g n u n n iw e g k c ü R re d ola iz n e to p g n ilc y c e R
A1 A2 A3 A4 A5 B1 B2 B3 B4 B5 B6 B7 C1 C2 C3 C4 D
X X X X X MND MND MNR MNR MNR MND MND X X X X X
ERGEBNISSE DER ÖKOBILANZ – UMWELTAUSWIRKUNGEN nach EN 15804+A2: 1 m^2 Modular ONE Hydron
Indikator Einheit A1-A3 A4 A5 C1 C2 C3 C4 D
GWP-total kg CO 2-Äq. 1,15E+01 3,98E-01 1,75E-01 0 4,87E-02 1,04E+01 0 -4,82E+00
GWP-fossil kg CO 2-Äq. 1,16E+01 3,95E-01 4,77E-02 0 4,83E-02 1,04E+01 0 -4,81E+00
GWP-biogenic kg CO 2-Äq. -1,27E-01 0 1,27E-01 0 0 0 0 0
GWP-luluc kg CO 2-Äq. 1,72E-02 3,22E-03 5,74E-06 0 3,95E-04 6,89E-04 0 -2,96E-03
ODP kg CFC11-Äq. 6,92E-10 7,77E-17 3,65E-18 0 9,53E-18 6,14E-15 0 -4,86E-14
AP mol H+-Äq. 2,13E-02 1,32E-03 7,09E-06 0 1,73E-04 2,64E-03 0 -5,9E-03
EP-freshwater kg P-Äq. 3,74E-05 1,17E-06 2,47E-09 0 1,43E-07 1,74E-06 0 -5,6E-06
EP-marine kg N-Äq. 6,85E-03 6,08E-04 2,1E-06 0 8,03E-05 6,62E-04 0 -1,73E-03
EP-terrestrial mol N-Äq. 7,29E-02 6,79E-03 3,44E-05 0 8,96E-04 1,15E-02 0 -1,85E-02
kg NMVOC-
POCP 2,11E-02 1,19E-03 5,11E-06 0 1,57E-04 1,79E-03 0 -4,87E-03
Äq.
ADPE kg Sb-Äq. 3E-06 3,49E-08 1,13E-10 0 4,28E-09 9,03E-08 0 -7,36E-07
ADPF MJ 3,03E+02 5,24E+00 1,47E-02 0 6,43E-01 8,44E+00 0 -8,33E+01
m3 Welt-Äq.
WDP 4,25E+00 3,65E-03 4,33E-03 0 4,48E-04 1,4E+00 0 -3,27E-01
entzogen
GWP = Globales Erwärmungspotenzial; ODP = Abbaupotenzial der stratosphärischen Ozonschicht; AP = Versauerungspotenzial von Boden und
Wasser; EP = Eutrophierungspotenzial; POCP = Bildungspotenzial für troposphärisches Ozon; ADPE = Potenzial für die Verknappung von abiotischen
Ressourcen – nicht fossile Ressourcen (ADP – Stoffe); ADPF = Potenzial für die Verknappung abiotischer Ressourcen – fossile Brennstoffe (ADP –
fossile Energieträger); WDP = Wasser-Entzugspotenzial (Benutzer)
ERGEBNISSE DER ÖKOBILANZ – INDIKATOREN ZUR BESCHREIBUNG DES RESSOURCENEINSATZES nach EN 15804+A2: 1
m^2 Modular ONE Hydron
Indikator Einheit A1-A3 A4 A5 C1 C2 C3 C4 D
PERE MJ 4,74E+01 3,02E-01 1,41E+00 0 3,7E-02 1,96E+00 0 -1,67E+01
PERM MJ 1,41E+00 0 -1,41E+00 0 0 0 0 0
PERT MJ 4,88E+01 3,02E-01 1,65E-03 0 3,7E-02 1,96E+00 0 -1,67E+01
PENRE MJ 1,73E+02 5,26E+00 1,47E-02 0 6,45E-01 1,39E+02 0 -8,33E+01
PENRM MJ 1,3E+02 0 0 0 0 -1,3E+02 0 0
PENRT MJ 3,03E+02 5,26E+00 1,47E-02 0 6,45E-01 8,44E+00 0 -8,33E+01
SM kg 7,48E-02 0 0 0 0 0 0 9,2E-03
RSF MJ 0 0 0 0 0 0 0 0
NRSF MJ 0 0 0 0 0 0 0 0
FW m3 5,2E-02 3,46E-04 1,02E-04 0 4,24E-05 3,35E-02 0 -1,64E-02
PERE = Erneuerbare Primärenergie als Energieträger; PERM = Erneuerbare Primärenergie zur stofflichen Nutzung; PERT = Total erneuerbare
Primärenergie; PENRE = Nicht-erneuerbare Primärenergie als Energieträger; PENRM = Nicht-erneuerbare Primärenergie zur stofflichen Nutzung;
PENRT = Total nicht erneuerbare Primärenergie; SM = Einsatz von Sekundärstoffen; RSF = Erneuerbare Sekundärbrennstoffe; NRSF = Nicht-
erneuerbare Sekundärbrennstoffe; FW = Nettoeinsatz von Süßwasserressourcen
ERGEBNISSE DER ÖKOBILANZ –ABFALLKATEGORIEN UND OUTPUTFLÜSSE nach EN 15804+A2:
1 m^2 Modular ONE Hydron
Indikator Einheit A1-A3 A4 A5 C1 C2 C3 C4 D
HWD kg 7,79E-08 2,77E-10 1,5E-12 0 3,4E-11 1,71E-09 0 -1,84E-08
NHWD kg 1,65E-01 8,25E-04 1,88E-04 0 1,01E-04 1,83E+00 0 -3,7E-02
RWD kg 9,02E-03 9,54E-06 3,43E-07 0 1,17E-06 5,24E-04 0 -5,38E-03
CRU kg 0 0 0 0 0 0 0 0
MFR kg 0 0 8,4E-02 0 0 0 0 0
6 Umwelt-Produktdeklaration - Parador GmbH - Designboden Modular ONE Hydron
MER kg 3,76E-01 0 1,5E-02 0 0 7,13E+00 0 0
EEE MJ 0 0 1E-01 0 0 1,82E+01 0 0
EET MJ 0 0 1,78E-01 0 0 4,13E+01 0 0
HWD = Gefährlicher Abfall zur Deponie; NHWD = Entsorgter nicht gefährlicher Abfall; RWD = Entsorgter radioaktiver Abfall; CRU = Komponenten für
die Wiederverwendung; MFR = Stoffe zum Recycling; MER = Stoffe für die Energierückgewinnung; EEE = Exportierte Energie – elektrisch; EET =
Exportierte Energie – thermisch
ERGEBNISSE DER ÖKOBILANZ – zusätzliche Wirkungskategorien nach EN 15804+A2-optional:
1 m^2 Modular ONE Hydron
Indikator Einheit A1-A3 A4 A5 C1 C2 C3 C4 D
PM Krankheitsfälle ND ND ND ND ND ND ND ND
IR kBq U235-Äq. ND ND ND ND ND ND ND ND
ETP-fw CTUe ND ND ND ND ND ND ND ND
HTP-c CTUh ND ND ND ND ND ND ND ND
HTP-nc CTUh ND ND ND ND ND ND ND ND
SQP SQP ND ND ND ND ND ND ND ND
PM = Potenzielles Auftreten von Krankheiten aufgrund von Feinstaubemissionen; IR = Potenzielle Wirkung durch Exposition des Menschen mit U235;
ETP-fw = Potenzielle Toxizitätsvergleichseinheit für Ökosysteme; HTP-c = Potenzielle Toxizitätsvergleichseinheit für den Menschen (kanzerogene
Wirkung); HTP-nc = Potenzielle Toxizitätsvergleichseinheit für den Menschen (nicht kanzerogene Wirkung); SQP = Potenzieller Bodenqualitätsindex
Einschränkungshinweis 1 – gilt für den Indikator „Potenzielle Wirkung durch Exposition des Menschen mit U235“.
Diese Wirkungskategorie behandelt hauptsächlich die mögliche Wirkung einer ionisierenden Strahlung geringer Dosis auf die
menschliche Gesundheit im Kernbrennstoffkreislauf. Sie berücksichtigt weder Auswirkungen, die auf mögliche nukleare Unfälle und
berufsbedingte Exposition zurückzuführen sind, noch auf die Entsorgung radioaktiver Abfälle in unterirdischen Anlagen. Die potenzielle
vom Boden, von Radon und von einigen Baustoffen ausgehende ionisierende Strahlung wird eben-falls nicht von diesem Indikator
gemessen.
Einschränkungshinweis 2 – gilt für die Indikatoren: „Potenzial für die Verknappung abiotischer Ressourcen - nicht fossile Ressourcen“,
„Potenzial für die Verknappung abiotischer Ressourcen - fossile Brennstoffe“, „Wasser-Entzugspotenzial (Benutzer)“, „Potenzielle
Toxizitätsvergleichseinheit für Ökosysteme“, „Potenzielle Toxizitätsvergleichseinheit für den Menschen - kanzerogene Wirkung“,
„Potenzielle Toxizitätsvergleichseinheit für den Menschen - nicht kanzerogene Wirkung“, „Potenzieller Bodenqualitätsindex".
Die Ergebnisse dieses Umweltwirkungsindikators müssen mit Bedacht angewendet werden, da die Unsicherheiten bei diesen
Ergebnissen hoch sind oder da es mit dem Indikator nur begrenzte Erfahrungen gibt.
6. LCA: Interpretation
Umweltwirkungen (Module A1–A3) über den Lebenszyklus des Bodenbelags in
Die Dominanzanalyse zeigt, dass die Herstellungsphase den meisten betrachteten Wirkungskategorien dominant ist.
7 Umwelt-Produktdeklaration - Parador GmbH - Designboden Modular ONE Hydron
GWP-biogenic wird in Modul A5 durch die Verwertung der
Verpackungsmaterialien ausgeglichen. Die thermische Primärenergie
Verwertung des Bodens am Ende des Lebenswegs (Modul C3) Sowohl bei erneuerbarer als auch nicht erneuerbarer
hat einen signifikanten Einfluss auf die Indikatoren GWP-total Primärenergie (PERT bzw. PENRT) liegen die Einflüsse zum
und GWP-fossil. größten Teil in der Herstellungsphaseund dort in der
Herstellung der Trägerplatte.
In der Herstellungsphase (Modul A1–A3) tragen die für die
Trägerplatte verwendeten Datensätze in den meisten der Spanne der Ergebnisse
betrachteten Kategorien den größten Teil zu den potenziellen Die Böden unterscheiden sich in der Optik der Dekore. Es ist
Umweltwirkungen bei. Dies ist durch den hohen Massenanteil somit nicht von einer signifikanten Varianz der
der Trägerplatte am Produkt zu begründen. Ökobilanzergebnissen auszugehen.
7. Nachweise
Im Folgenden sind die für das Produkt und den Hersteller Brandverhalten
gültigen Zertifikate aufgeführt.
VOC-Emissionen Prüfstelle:
TFI Aachen GmbH
Prüfstelle: Charlottenburger Allee 41
eco-INSTITUT Germany GmbH D-52068 Aachen
Schanzenstraße 6-20
Carlswerk 1.19 Prüfbericht: 21-000210-02
D-51063 Köln
Prüfverfahren: Klassifizierung zum Brandverhalten gemäß EN
Prüfbericht: 56073-001 13501-1
Prüfverfahren: Emissionsanalyse nach EN 16516
Ergebnisüberblick (3 Tage) Zertifikat DE-UZ 120 Blauer Engel
Bezeichnung Wert Einheit Modular ONE Hydron (Vertrag Nr. 36424) darf aufgrund der
genannten Zeichennutzungsverträge der RAL gGmbH,
HCHO 0 µg/m3
Fränkische Straße 7, 53229 Bonn und des
TVOC 12 µg/m3 Umweltbundesamtes das Umweltzeichen 'Der Blaue Engel',
TSVOC < 5 µg/m3 weil emissionsarm, führen.
KMR 1 < 1 µg/m3
8. Literaturhinweise
Normen Weitere Literatur
EN 13501-1 AgBB-Schema - August 2018
DIN EN 13501-1:2019-05, Klassifizierung von Bauprodukten Anforderungen an die Innenraumluftqualität in Gebäuden:
und Bauarten zu ihrem Brandverhalten - Teil 1: Klassifizierung gesundheitlichen Bewertung der Emissionen von flüchtigen
mit den Ergebnissen aus den Prüfungen zum Brandverhalten organischen Verbindungen (VVOC, VOC und SVOC) aus
von Bauprodukten. Bauprodukten.
EN 14041 AVV
DIN EN 14041:2018-05, Elastische, textile, Laminat- und Abfallverzeichnis-Verordnung (AVV) vom 10. Dezember 2001
modulare mehrschichtige Bodenbeläge – Wesentliche (BGBl. I S.
Merkmale. 3379), die zuletzt durch Artikel 2 der Verordnung vom 30. Juni
2020 (BGBl. I S.
EN 15804 1533) geändert worden ist.
DIN EN 15804:2012+A2:2019+AC:2021, Nachhaltigkeit von
Bauwerken – Umweltproduktdeklarationen – Grundregeln für BNB
die Produktkategorie Bauprodukte. BNB Code-Nr. 352.711 Nutzungsdauern von Bauteilen für
Lebenszyklusanalysen nach Bewertungssystem Nachhaltiges
EN 16511 Bauen, 2017: Linoleum, Laminat, PVC, Kunststoff-Parkett,
DIN EN 16511:2019-07, Paneele für schwimmende Verlegung - Kork, Kautschuk, Sporthallenbeläge. Berlin: Bundesministerium
Halbstarre, mehrlagige, modulare Fußbodenbeläge (MMF) mit des Innern, für Bau und Heimat.
abriebbeständiger Decklage.
DE-UZ 120
EN 16516 Umweltzeichen 'Blauer Engel' für emissionsarme Bodenbeläge,
DIN EN 16516:2020-10, Bauprodukte: Paneele und Türen aus Holz und Holzwerkstoffen für
Bewertung der Freisetzung von gefährlichen Stoffen - Innenräume. Modular ONE Hydron, Vertrag Nr.: 36424; Bonn:
Bestimmung von Emissionen in die Innenraumluft. RAL gGmbH, Dessau-Roßlau: Umweltbudesamt, 30.06.2021.
ISO 14025 ECHA
DIN EN ISO 14025:2011-10, Umweltkennzeichnungen und - Liste der für eine Zulassung in Frage kommenden besonders
deklarationen - Typ III Umweltdeklarationen - Grundsätze und besorgniserregenden Stoffe (ECHA-Kandidatenliste), vom
Verfahren. 17.01.2022, veröffentlicht gemäß Artikel 59 Absatz 10 der
REACH-Verordnung. Helsinki: European Chemicals Agency.
8 Umwelt-Produktdeklaration - Parador GmbH - Designboden Modular ONE Hydron
2021.
ecoinvent
ecoinvent 3.6 Database on Life Cycle Assessment Inventories PCR: Bodenbeläge
(Life Cycle Inventory data). Zürich: ecoinvent Association, 2020. Produktkategorie-Regeln für gebäudebezogene Produkte und
Dienstleistungen. Teil B: Anforderung an die EPD für
EMAS Bodenbeläge, Version 1.2. Berlin: Institut Bauen und Umwelt
Verordnung (EG) Nr. 1221/2009 des Europäischen Parlaments e.V.
und des Rates über die freiwillige Teilnahme von (Hrsg.), 14.02.2018.
Organisationen an einem Gemeinschaftssystem für
Umweltmanagement und Umweltbetriebsprüfung und zur Prüfbericht: 56073-001
Aufhebung der Verordnung (EG) Nr. 761/2001, sowie der Emissionsanalyse von Modular ONE Hydron nach EN 16516.
Beschlüsse der Kommission 2001/681/EG und 2006/193/EG. Köln: eco-INSTITUT Germany GmbH. 16.03.2021.
https://www.emas.de/home/
Prüfbericht: 21-000210-02
GaBi Klassifizierung von Modular ONE Hydron zum Brandverhalten
GaBi 10.6: Software System and Database for Life Cycle gemäß EN 13501-1:2010. Aachen: TFI Aachen GmbH.
Engineering, Sphera Solutions GmbH, Leinfelden- 26.03.2021.
Echterdingen, 2021.
Verordnung (EU) Nr. 305/2011
IBU 2021 Verordnung (EU) Nr. 305/2011 des Europäischen Parlaments
Institut Bauen und Umwelt e.V.: Allgemeine Anleitung für das und des Rates vom 9. März 2011 zur Festlegung harmonisierter
EPD-Programm des Institut Bauen und Umwelt e.V. (IBU). Bedingungen für die Vermarktung von Bauprodukten und zur
Version 2.0, Berlin: Institut Bauen und Umwelt e.V., 2021. Aufhebung der Richtlinie 89/106/EWG des Rates.
www.ibu-epd.com https://eur-lex.europa.eu/legal-content/DE/TXT/PDF/?
uri=CELEX:02011R0305-20210716&from=EN
PCR Teil A
Produktkategorie-Regeln für gebäudebezogene Produkte und Verordnung (EU) Nr. 528/2012
Dienstleistungen. Teil A: Rechenregeln für die Ökobilanz und Verordnung (EU) Nr. 528/2012 des Europäischen Parlaments
Anforderungen an den Projektbericht nach EN 15804+A2:2019, und des Rates vom 22. Mai 2012 über die Bereitstellung auf
Version 1.2. Berlin: Institut Bauen und Umwelt e.V. (Hrsg.), dem Markt und die Verwendung von Biozidprodukten.
9 Umwelt-Produktdeklaration - Parador GmbH - Designboden Modular ONE Hydron
Herausgeber
Institut Bauen und Umwelt e.V. +49 (0)30 3087748- 0
Hegelplatz 1 info@ibu-epd.com
10117 Berlin www.ibu-epd.com
Deutschland
Programmhalter
Institut Bauen und Umwelt e.V. +49 (0)30 3087748- 0
Hegelplatz 1 info@ibu-epd.com
10117 Berlin www.ibu-epd.com
Deutschland
Ersteller der Ökobilanz
brands & values GmbH +49 421 70 90 84 33
Altenwall 14 info@brandsandvalues.com
28195 Bremen www.brandsandvalues.com
Deutschland
Inhaber der Deklaration
Parador GmbH 02541 736 678
Millenkamp 7-8 info@parador.de
48653 Coesfeld www.parador.de
Deutschland
10 Umwelt-Produktdeklaration - Parador GmbH - Designboden Modular ONE Hydron
