UMWELT-PRODUKTDEKLARATION
nach ISO 14025 und EN 15804+A2
Deklarationsinhaber Wildeboer Bauteile GmbH
Herausgeber Institut Bauen und Umwelt e.V. (IBU)
Programmhalter Institut Bauen und Umwelt e.V. (IBU)
Deklarationsnummer EPD-WIL-20230374-ICA1-DE
Ausstellungsdatum 04.12.2023
Gültig bis 03.12.2028
Entrauchungsklappe EKM90
Wildeboer Bauteile GmbH
www.ibu-epd.com | https://epd-online.com
1. Allgemeine Angaben
Wildeboer Bauteile GmbH Entrauchungsklappe EKM90
Programmhalter Inhaber der Deklaration
IBU – Institut Bauen und Umwelt e.V. Wildeboer Bauteile GmbH
Hegelplatz 1 Marker Weg 11
10117 Berlin 26826 Weener
Deutschland Deutschland
Deklarationsnummer Deklariertes Produkt/deklarierte Einheit
EPD-WIL-20230374-ICA1-DE 1 Stück Entrauchungsklappe mit elektrischem Antriebsmotor
Diese Deklaration basiert auf den Produktkategorien-Regeln: Gültigkeitsbereich:
Brandschutzklappen und Brandschutzventile und Dieses Dokument bezieht sich auf die Herstellung, den Transport, den
Entrauchungsklappen, 01.08.2021 Einbau, den Betrieb und die Entsorgung von Entrauchungsklappen
(PCR geprüft und zugelassen durch den unabhängigen (EKM90, 200x200x220mm, bestehend aus Gehäuse und kleinem Antrieb)
Sachverständigenrat (SVR)) in Anlagen zur Entrauchung, zum Rauchschutz, zur Zuluftzuführung und in
kombinierten Anlagen zur Be- und Entlüftung von Gebäuden. Die
Entrauchungsklappen werden ausschließlich in Deutschland im Werk
Ausstellungsdatum Weener produziert, in dem die Produktionsdaten des Jahres 2022/2023
erhoben wurden.
04.12.2023
Der Inhaber der Deklaration haftet für die zugrundeliegenden Angaben und
Nachweise; eine Haftung des IBU in Bezug auf Herstellerinformationen,
Ökobilanzdaten und Nachweise ist ausgeschlossen.
Gültig bis
03.12.2028 Die EPD wurde nach den Vorgaben der EN 15804+A2 erstellt. Im
Folgenden wird die Norm vereinfacht als EN 15804 bezeichnet.
Verifizierung
Die Europäische Norm EN 15804 dient als Kern-PCR
Unabhängige Verifizierung der Deklaration und Angaben gemäß ISO
14025:2011
intern X extern
Dipl.-Ing. Hans Peters
(Vorstandsvorsitzende/r des Instituts Bauen und Umwelt e.V.)
Florian Pronold Matthias Klingler,
(Geschäftsführer/in des Instituts Bauen und Umwelt e.V.) (Unabhängige/-r Verifizierer/-in)
1 Umwelt-Produktdeklaration - Wildeboer Bauteile GmbH - Entrauchungsklappe EKM90
2. Produkt
Leistungswerte des Produkts entsprechend der
2.1 Produktbeschreibung/Produktdefinition Leistungserklärung in Bezug auf dessen wesentliche Merkmale
Die wartungsfreie korrosionsbeständige Entrauchungsklappe gemäß EN 12101-8:2011-08 , Rauch- und Wärmefreihaltung -
EKM90 besteht aus einem Gehäuse aus hochtemperatur- Teil 8: Entrauchungsklappen.
beständigem, abriebfestem Kalziumsilikat mit einem oder
mehreren innenliegenden bruchsicheren Klappenblättern. 2.4 Lieferzustand
Antriebsachsen sind aus Edelstahl. Schutzgitter, als optionales Geliefert werden Größenvarianten von (B x H) 200 mm x 200
Zubehör für Entrauchungsklappen ohne Anschlussleitungen mm bis 1200 mm x 2000 mm, Längen von 220 mm. Dazu der
zum Schutz der Durchströmöffnungen, sind aus verzinktem elektrische Antriebsmotor und als optionales Zubehör die
Stahlblech. Der Antrieb zum Schließen und Öffnen der Schutzgitter und Anschluss- oder Verlängerungsrahmen sowie
Entrauchungsklappe erfolgt mittels eines elektrischen Beipacks für die Montage wie z.B. Klemmenleiste usw.
Antriebsmotors. Spezielle Dichtungen ohne zusätzliche
Anschläge ermöglichen große freie Querschnitte, extrem 2.5 Grundstoffe/Hilfsstoffe
geringe Druckverluste und Schallleistungspegel. Das Öffnen Alle Angaben sind Gewichtprozente. Es handelt sich um ca.
der Entrauchungsklappe ist auch noch nach 25 Minuten Angaben.
Vollbrandbeanspruchung möglich. Für das Inverkehrbringen
des Produkts in der EU/EFTA (mit Ausnahme der Schweiz) gilt EKM90 (ohne Motor, inkl. Standard-Beipack)
die Verordnung (EU) Nr. 305/2011(CPR). Das Produkt benötigt Stahl, verzinkt: 8 %
eine Leistungserklärung unter Berücksichtigung der EN 12101- Edelstahl: 6 %
8:2011-08, Rauch- und Wärmefreihaltung -Teil 8: Messing: 0,6 %
Entrauchungsklappen und die CE-Kennzeichnung. Für die Kalziumsilikat: 83 %
Verwendung gelten die jeweiligen nationalen Bestimmungen. Kunststoff: < 0,1 %
Sonstiges (Intumeszenzdichtung, Klebstoff usw.): 2,1 %
2.2 Anwendung
Die Entrauchungsklappe EKM90 ist geeignet zum Elektrischer Antriebsmotor für H = 200 mm
Rauchschutz, für Entrauchungsanlagen, zur Zuluftzuführung Stahl: 49 %
und in kombinierten Anlagen zur Be- und Entlüftung von Messing: 1,8 %
Gebäuden. Des Weiteren ist sie anwendbar in Anlagen mit Kunststoff: 40 %
automatisch oder manuell ausgelöstem Öffnen oder Schließen Elektronische Komponenten (Platine und Kabel): 9,6 %
der Entrauchungsklappen. Nachgewiesen und zulässig sind die
Betriebsstellungen "vollständig geöffnet", "vollständig Elektrischer Antriebsmotor für 200 < H < 800 mm
geschlossen" und beliebige Zwischenstellungen. Die Stahl: 51,6 %
Entrauchungsklappe kann verwendet werden zum Einbau in Messing: 1,6 %
≥95 mm dicke massive Wände und Metallständerwände, in Kunststoff: 38,4 %
≥90mm dicke Schachtwände und in ≥100 mm dicke massive Elektronische Komponenten (Platine und Kabel): 8,4 %
Decken, an und zwischen waagerecht liegenden oder
senkrecht stehenden Entrauchungsleitungen. An die Elektrischer Antriebsmotor für H ≥ 800 mm
Entrauchungsklappe können Entrauchungsleitungen mit Stahl: 83,5 %
Feuerwiderstandsdauer ein- oder beidseitig angeschlossen Messing: 1,5 %
werden; die Entrauchungsleitungen ohne Kunststoff:11 %
Feuerwiderstandsdauer können nur einseitig angeschlossen Elektronische Komponenten (Platine und Kabel): 4,5 %
werden; die Schutzgitter ein- oder beidseitig. Der Einbau erfolgt
bauseits nass oder trocken. Für weitere Informationen siehe Das Produkt enthält Stoffe der ECHA-Liste der für eine
Herstellerunterlagen. Zulassung in Frage kommenden besonders
besorgniserregenden Stoffe (en: Substances of Very High
2.3 Technische Daten Concern – SVHC) (Datum 08.07.2021) oberhalb von 0,1
Das folgende Kapitel enthält Angaben über die Größen und die Massen-%: nein.
Leistung in Stufen und Klassen in Bezug auf die
entsprechenden wesentlichen Merkmale der EN 12101-8. Die Das Produkt enthält weitere CMR-Stoffe der Kategorie 1A oder
vollständige erklärte Leistung des Produktes bezüglich aller 1B, die nicht auf der Kandidatenliste stehen, oberhalb von
wesentlichen Merkmale gemäß EN 12101-8 sind der 0,1 Massen-% in mindestens einem Teilerzeugnis: nein.
Leistungserklärung der Wildeboer Bauteile GmbH zu
entnehmen. Brandprüfungen erfolgten nach EN 1366-10 und Dem vorliegenden Bauprodukt wurden Biozidprodukte
EN 1366-2. zugesetzt oder es wurde mit Biozidprodukten behandelt (es
Bautechnische Daten handelt sich damit um eine behandelte Ware im Sinne der
Biozidprodukteverordnung (EU) Nr. 528/2012): nein.
Bezeichnung Wert Einheit
Breite 200 - 1200 mm 2.6 Herstellung
Höhe 200 - 2000 mm Die Produktion erfolgt an einem Standort im Werk Weener.
Länge 220 mm Notwendige Roh- und Halbteile, Hilfs- und Betriebsstoffe
werden von Lieferanten angeliefert und fließen in die
Dichtheitsklasse nach EN
C - Produktion mit ein. Die Fertigung der Halbteile erfolgt in einer
1751
Vorfertigung mit üblichen Fertigungsverfahren. Metallteile
Klassifizierung EI 90/120 (vedw - hodw,
werden gestanzt und in Form gekantet ggf. gefräst, Teile aus
Entrauchungsklappe nach i<->o) S 1000 Cmod -
Kalziumsilikat gesägt und gefräst. Zur Vermeidung von Abfällen
EN 13501-4 HOT400/30 MA multi
werden Zuschnitte entsprechend optimiert. Abfälle, die dann
noch entstehen, werden gesammelt und möglichst von
2 Umwelt-Produktdeklaration - Wildeboer Bauteile GmbH - Entrauchungsklappe EKM90
entsprechenden Firmen recycelt oder als Hausmüll entsorgt wartungsfreien, gekapselten elektrischen Antriebsmotoren sind
und verbrannt. Schmierstoffe werden weitestgehend für ihre Lebensdauer geschmiert und befinden sich nicht im
gesammelt, aufbereitet und in der Produktion wiederverwendet. Luftstrom. Ablagerungen von Verschmutzungen fallen aufgrund
Stäube und Dünste werden vor Ort abgesaugt und gesammelt. der Konstruktion nicht an.
Die Teile der Vorfertigung werden zusammen mit eingekauften 2.12 Referenz-Nutzungsdauer
Teilen zu Entrauchungsklappen endmontiert, im Rahmen der Bei bestimmungsgemäßer Nutzung ist bei
Qualitätssicherung nach ISO 9001 geprüft, verpackt und Entrauchungsklappen EKM90 eine mittlere Lebensdauer von
ausgeliefert. ca. 20 Jahren zu erwarten.
2.13 Außergewöhnliche Einwirkungen
Brand
Gemäß den Vorgaben der Muster-Verwaltungsvorschrift
Technische Baubestimmungen (MVV TB) des Deutschen
Instituts für Bautechnik (DIBt) in Berlin gilt:
"Entrauchungsklappen müssen im Wesentlichen aus
nichtbrennbaren Baustoffen bestehen." Mindestklassen siehe
Tabelle.
Brandschutz
Bezeichnung Wert
Baustoffklasse A2
Brennendes Abtropfen s1
Rauchgasentwicklung d0
Wasser
Bei extremem Wassereinfluss werden die Materialien teilweise
durchnässt. Entrauchungsklappen sind dann instand zu setzen
oder auszutauschen. Große Wassermengen treten in
2.7 Umwelt und Gesundheit während der Herstellung
raumlufttechnischen Anlagen i. d. R. nicht auf. Auf Baustellen
Während des gesamten Herstellprozesses sind keine
sind die Entrauchungsklappen durch die Verpackung geschützt.
Maßnahmen über den gesetzlich vorgeschriebenen
Arbeitsschutz hinaus erforderlich. Abfälle werden durch
Mechanische Zerstörung
optimierte Zuschnitte weitestgehend vermieden, Schmiermittel
Nicht relevant.
durch Recyclingmaßnahmen wiederverwendet.
2.14 Nachnutzungsphase
2.8 Produktverarbeitung/Installation
Entsprechend der Zusammensetzung der
Die Handbücher, Einbauvorschriften, Betriebsanleitungen,
Entrauchungsklappen ist ein Recycling für die Metall- und
Leistungserklärungen und Zulassungen der Wildeboer
Elektronikkomponenten möglich. Die übrigen Bestandteile (z.B.
Bauteile GmbH sind zu beachten. Darüber hinaus sind die
Kalziumsilikat) können als Bauschutt entsorgt werden.
Sicherheits- und Verarbeitungsvorschriften, beispielsweise von
Trockenbau-, Maurer- oder Elektroarbeiten, und die 2.15 Entsorgung
gesetzlichen Arbeitsschutzvorschriften zu befolgen.
Die Entsorgung kann entsprechend den Kennzahlen der
Verordnung über das Europäische Abfallverzeichnis gemäß
2.9 Verpackung
Abfall-Verzeichnis-Verordnung (AVV) eingeordnet werden:
Die Produkte werden auf Mehrwegpaletten mit Hilfe von Stütz-
Stahl (17 04 05), Beton (17 01 01) bzw. Gemische aus Beton
und Sicherungselementen aus Wellpappe und in
(17 01 07), Kunststoff (17 02 03), Elektro (20 01 36).
Polyethylen(PE)-Folien verpackt. Die Entsorgung, mit
Ausnahme der Paletten, erfolgt über die lokalen 2.16 Weitere Informationen
Recyclingfirmen. Paletten werden im Tauschverfahren
www.wildeboer.de
wiederverwendet. Es wird nur so viel Verpackungsmaterial
verwendet wie erforderlich und entsprechend optimiert
verpackt.
Eine tabellarische Auflistung der Mengen an
Verpackungsmaterial befindet sich in Kapitel 4.
2.10 Nutzungszustand
Die stoffliche Zusammensetzung ändert sich während
der Nutzung nicht. Ausgenommen sind extrem
außergewöhnliche Einwirkungen, durch welche es
zu Änderungen kommen kann. Entrauchungsklappen sind
wartungsfrei. Für die regelmäßigen Funktionsüberprüfungen
der Entrauchungsklappen sind die Herstellerunterlagen zu
beachten.
2.11 Umwelt und Gesundheit während der Nutzung
Während der Nutzung sind keine negativen Auswirkungen auf
die Umwelt und die Gesundheit zu erwarten. Die
3 Umwelt-Produktdeklaration - Wildeboer Bauteile GmbH - Entrauchungsklappe EKM90
3. LCA: Rechenregeln
Modul C3: thermische Behandlung von Rohstoffen mit
3.1 Deklarierte Einheit Heizwert.
Die Deklaration bezieht sich auf ein Stück Entrauchungsklappe Modul C4: Deponierung von Rohstoffen ohne Heizwert.
EKM90 der Wildeboer Bauteile GmbH der Größe 200 mm x
200 mm x 220 mm (Gesamtgewicht 14,7 kg) inklusive kleinem Gutschriften und Lasten außerhalb der Systemgrenzen (D)
elektrischen Antriebsmotor (Gewicht 0,86 kg) und Standard- Lasten und Gutschriften aus stofflichem Recycling von Metallen
Beipack (Gewicht ca. 0,3 kg). (inkl. Aufbereitung) und Gutschriften für substituierte
Die Ökobilanzergebnisse von Varianten oder variierenden thermische Energie und Strom, welche aus den Modulen A1–
Abmessungen des deklarierten Produkts können von der A3, A5 und C3 exportiert wurden.
Wildeboer Bauteile GmbH auf Anfrage bereitgestellt werden.
3.3 Abschätzungen und Annahmen
Deklarierte Einheit
Für Intumeszenzmaterial (< 1% Gesamtmasse) wurde Grafit
Bezeichnung Wert Einheit
als Abschätzung im LCA-Modell verwendet.
Deklarierte Einheit 1 Stk. Ein Lieferant einer Einzelkomponente deklarierte in einem
Massenbezug 14,7 kg/Stk Hersteller-Datenblatt "sonstige Kunststoffe". Diese Mengen
wurden als PBT modelliert.
Andere deklarierte Einheiten sind zulässig, wenn die
Umrechnung transparent dargestellt wird. 3.4 Abschneideregeln
Es wurden alle Daten aus der Betriebsdatenerhebung, d.h. alle
nach Rezeptur eingesetzten Ausgangsstoffe, sowie der Strom-
3.2 Systemgrenze und Wasserbedarf in der Bilanzierung berücksichtigt. Für alle
berücksichtigten Inputs mit Ausnahme von
Die Systemgrenze der EPD vom Typ "Wiege bis Bahre" folgt
Verpackungsmaterialien wurden die Transportaufwendungen
dem modularen Aufbau gemäß EN 15804. Die Ökobilanz der
betrachtet. Der End-of-waste-Status der Motoren wird nach der
betrachteten Produkte berücksichtigt die Module A, B, C und D:
Aufbereitung respektive Trennung der darin enthaltenen
Materialfraktionen erreicht. Die Aufwände für die Aufbereitung
Produktstadium (A1–A3)
wurden im Produktlebenszyklus vernachlässigt. Damit wurden
Rohstoffbereitstellung sowie LKW-Transport der Rohstoffe zum
gemäß PCR Teil A auch Stoff- und Energieströme mit einem
Werk. Produktionsaufwendungen inkl. Verpackungsmaterial.
Anteil < 1 % berücksichtigt.
Behandlung von nicht metallischen Produktionsabfällen.
Metallische Produktionsabfälle erreichen das Ende der
3.5 Hintergrunddaten
Abfalleigenschaft direkt nach dem Entstehen und werden nach
Für die Berechnung der Ökobilanz wurden Sphera MLC-
Modul D exportiert.
Datenbanken (ehemals "GaBi") der Version CUP 2022.2
verwendet.
Stadium der Errichtung des Bauwerks (A4–A5)
Modul A4: LKW-Transport zur Baustelle (100 km). 3.6 Datenqualität
Transportentfernung kann ggfs. auf Gebäudeebene angepasst
Die Datenqualität kann als hoch angesehen werden. Die
werden (z. B. bei 200 km tatsächlicher Transportentfernung:
Herstellung der Produkte wurde mit Primärdaten der Wildeboer
Multiplikation der Ökobilanzwerte mit dem Faktor 2).
Bauteile GmbH modelliert.
Modul A5: Verpackungsbehandlung. Ggfs. resultierende
Für alle relevanten eingesetzten Vorprodukte lagen
Gutschriften in Modul D. Stromverbrauch für die Installation
entsprechende Hintergrund-Datensätze in der Sphera MLC-
(ggfs. Einsatz von Handmaschinen) wurde nicht betrachtet.
Datenbank vor. Die letzte Revision der verwendeten Daten liegt
maximal 5 Jahre zurück.
Nutzungsstadium (B1–B5):
Während der Nutzung des Produktes (B1) werden keine 3.7 Betrachtungszeitraum
Emissionen freigesetzt. Eine Instandhaltung (B2) und Die Datenerhebung für die Entrauchungsklappen erfolgte in der
Reparatur (B3) bzw. ein Austausch einzelner Komponenten Wildeboer Bauteile GmbH, Standort Weener (Deutschland) im
(B4) ist während der betrachteten Nutzungsdauer nicht relevant Zeitraum 2022/2023.
(Wartungsfreiheit). Während der Nutzungsdauer ist laut
Herstellerangaben keine Erneuerung des Produktes notwendig 3.8 Geographische Repräsentativität
(B5). Die Module B1 bis B5 werden deshalb mit '0' deklariert. Land oder Region, in dem/r das deklarierte Produktsystem
hergestellt und ggf. genutzt sowie am Lebensende behandelt
Nutzungsstadium – Betrieb des Gebäudes(B6–B7): wird: Deutschland
Die für den Betrieb des Produktes mit elektrischem
Antriebsmotor erforderliche elektrische Energie sowie die
3.9 Allokation
elektrische Energie für Sollwertverstellungen.
Bei der Produktion entstehen keine Koppel- oder
Entsorgungsstadium (C1–C4) Nebenprodukte. Eine Allokation wurde daher nicht verwendet.
C1: Manueller Rückbau (lastenfrei)
3.10 Vergleichbarkeit
C2: LKW-Transport zur Abfallaufbereitung (50 km). Die
Grundsätzlich ist eine Gegenüberstellung oder die Bewertung
Transportentfernung kann ggfs. auf Gebäudeebene angepasst
von EPD-Daten nur möglich, wenn alle zu vergleichenden
werden (z.B. bei 100 km tatsächlicher Transportentfernung:
Datensätze nach EN 15804 erstellt wurden und der
Multiplikation der Ökobilanzwerte mit dem Faktor 2). Der End-
Gebäudekontext bzw. die produktspezifischen
of-waste Status der Motoren wird nach der Aufbereitung
Leistungsmerkmale berücksichtigt werden.
respektive Trennung der darin enthaltenen Materialfraktionen
erreicht. Die Aufwände für die Aufbereitung wurden im
Produktlebenszyklus vernachlässigt.
4 Umwelt-Produktdeklaration - Wildeboer Bauteile GmbH - Entrauchungsklappe EKM90
4. LCA: Szenarien und weitere technische Informationen
Die in der nachstehenden Tabelle aufgeführten Mengen
Charakteristische Produkteigenschaften biogener repräsentieren die eingesetzen Verpackungsmaterialien.
Kohlenstoff
Bezeichnung WertEinheit
Output-Stoffe als Folge der Abfallbehandlung auf
Informationen zur Beschreibung des biogenen der Baustelle (Summe Verpackungsabfälle) 1,81 kg
Kohlenstoffgehalts am Werkstor
Kartonage 0,51 kg
Das Produkt enthält keine biobasierten Rohstoffe, der biogene
PE-Folie 0,15 kg
Kohlenstoffgehalt beziffert sich damit auf 0 kg.
Holzpalette 1,15 kg
Bezeichnung WertEinheit
Biogener Kohlenstoff im Produkt - kg C
Biogener Kohlenstoff in der zugehörigen
0,71 kg C
Verpackung Referenz Nutzungsdauer
Bezeichnung Wert Einheit
Notiz: 1 kg biogener Kohlenstoff ist äquivalent zu 44/12 kg
CO . Referenz Nutzungsdauer 20 a
2
Betriebliche Energie (B6)
Die folgenden technischen Informationen sind Grundlage für Bezeichnung Wert Einheit
die deklarierten Module oder können für die Entwicklung von Leistungsaufnahme, ruhend 0,4 W
spezifischen Szenarien im Kontext einer Gebäudebewertung Betriebszeit, ruhend 8760 h/Jahr
genutzt werden.
Die Angabe zu den Umweltwirkungen aufgrund des
Die Ökobilanzergebnisse von Varianten oder variierenden
Energieeinsatzes in der Nutzungsphase (Modul B6) erfolgt
Abmessungen des deklarierten Produkts können von
bezogen auf ein Jahr, und ist ggfs. mit der geplanten
Wildeboer Bauteile GmbH auf Anfrage bereitgestellt werden.
Nutzungsdauer (in Jahren) auf Gebäudeebene zu
Die deklarierten Produkte sind wartungsfrei. Daher erfolgen
multiplizieren.
keine Szenario-Angaben für die Module B1–B5.
Transport zu Baustelle (A4)
Ende des Lebenswegs (C1–C4)
Bezeichnung Wert Einheit
Bezeichnung Wert Einheit
Transport Distanz 100 km
Getrennt gesammelt Abfalltyp Abfalltyp 14,7 kg
Auslastung (einschließlich Leerfahrten) 61 %
Zum Recycling 2,5 kg
Einbau ins Gebäude (A5) Zur Energierückgewinnung 0,44 kg
Zur Deponierung 11,76 kg
5 Umwelt-Produktdeklaration - Wildeboer Bauteile GmbH - Entrauchungsklappe EKM90
5. LCA: Ergebnisse
Im Folgenden werden die Ergebnisse der Indikatoren der Wirkungsabschätzung, des Ressourceneinsatzes sowie zu Abfällen und
sonstigen Output-Strömen bezogen auf ein Stück Entrauchungsklappe EKM90 [14,7 kg/Stück] inkl. elektrischer Antriebsmotor und
Standard-Beipack dargestellt.
Für eine Berechnung (Skalierung) auf andere Größen, verwendetes Zubehör und Rahmen können die Daten beim Hersteller erfragt
werden.
ANGABE DER SYSTEMGRENZEN (X = IN ÖKOBILANZ ENTHALTEN; MND = MODUL ODER INDIKATOR NICHT DEKLARIERT;
MNR = MODUL NICHT RELEVANT)
Gutschriften
Stadium der
und Lasten
Produktionsstadium Errichtung Nutzungsstadium Entsorgungsstadium
außerhalb der
des Bauwerks
Systemgrenze
g n u g ro s re v ffo ts h o R tro p s n a rT g n u lle ts re H m o v tro p s n a rT m u z re lle ts re Htro s g n u d n e w re V e g a tn o M g n u d n e w n A /g n u z tu N g n u tla h d n a ts n I ru ta ra p e R z ta s rE g n u re u e n rE rü f z ta s n ie e ig re n E n e b ie rte B s a ds e d u ä b e G s e d rü f z ta s n ie re s s a W n e b ie rte B s a ds e d u ä b e G s e d s s irb A /u a b k c ü R tro p s n a rT g n u ld n a h e b lla fb A g n u g itie s e B ,-s g n u d n e w re v re d e iW -s g n u n n iw e g k c ü R re d ola iz n e to p g n ilc y c e R
A1 A2 A3 A4 A5 B1 B2 B3 B4 B5 B6 B7 C1 C2 C3 C4 D
X X X X X X X X X X X X X X X X X
ERGEBNISSE DER ÖKOBILANZ – UMWELTAUSWIRKUNGEN nach EN 15804+A2: 1 Stück Entrauchungsklappe EKM90 inkl.
elektrischer Antriebsmotor mit 14,7 kg/Stück
Indikator Einheit A1-A3 A4 A5 B1 B2 B3 B4 B5 B6 B7 C1 C2 C3 C4 D
-6,69E
GWP-total kg CO 2-Äq.1,75E+01 8,81E-02 3,11E+00 0 0 0 0 0 1,45E+00 0 0 4,43E-02 8,3E-01 1,76E-01
+00
GWP-fossil kg CO 2-Äq. 2E+01 8,68E-02 5,07E-01 0 0 0 0 0 1,44E+00 0 0 4,37E-02 8,3E-01 1,75E-01 -6,7E+00
GWP- -2,49E
biogenic
kg CO 2-Äq.
+00
9,73E-04 2,6E+00 0 0 0 0 0 8,53E-04 0 0 4,08E-04 6,86E-05 0 9,44E-03
GWP-luluc kg CO 2-Äq. 7,83E-03 3,27E-04 5,47E-06 0 0 0 0 0 9,37E-05 0 0 2,45E-04 3,56E-06 3,24E-04 -3,51E-03
kg CFC11-
ODP 3,05E-10 1,25E-14 2,17E-13 0 0 0 0 0 1,43E-11 0 0 2,63E-15 9,31E-14 4,12E-13 -6,96E-12
Äq.
AP mol H+-Äq. 9,35E-02 7,55E-05 4,18E-04 0 0 0 0 0 2,12E-03 0 0 4,18E-05 6,4E-04 1,24E-03 -2,95E-02
EP-
kg P-Äq. 4,99E-05 1,81E-07 5,18E-08 0 0 0 0 0 6,48E-07 0 0 1,31E-07 2,8E-08 2,97E-07 -4,2E-06
freshwater
EP-marine kg N-Äq. 1,35E-02 2,4E-05 1,31E-04 0 0 0 0 0 5,8E-04 0 0 1,3E-05 3,16E-04 3,18E-04 -3,91E-03
EP-
mol N-Äq. 1,45E-01 2,9E-04 1,99E-03 0 0 0 0 0 6,2E-03 0 0 1,57E-04 3,58E-03 3,49E-03 -4,26E-02
terrestrial
kg
POCP NMVOC- 4,19E-02 6,52E-05 3,59E-04 0 0 0 0 0 1,64E-03 0 0 3,64E-05 8,11E-04 9,66E-04 -1,26E-02
Äq.
ADPE kg Sb-Äq. 1,19E-03 9,05E-09 5,3E-09 0 0 0 0 0 1,72E-07 0 0 3,67E-09 2,46E-09 1,8E-08 -2,47E-04
-7,59E
ADPF MJ 2,65E+021,16E+00 5,99E-01 0 0 0 0 0 3,06E+01 0 0 5,87E-01 2,95E-01 2,3E+00
+01
m3 Welt-
-1,22E
WDP Äq. 3,88E+00 3,45E-04 3,16E-01 0 0 0 0 0 1,08E-01 0 0 3,94E-04 9E-02 1,92E-02
+00
entzogen
GWP = Globales Erwärmungspotenzial; ODP = Abbaupotenzial der stratosphärischen Ozonschicht; AP = Versauerungspotenzial von Boden und
Wasser; EP = Eutrophierungspotenzial; POCP = Bildungspotenzial für troposphärisches Ozon; ADPE = Potenzial für die Verknappung von abiotischen
Ressourcen – nicht fossile Ressourcen (ADP – Stoffe); ADPF = Potenzial für die Verknappung abiotischer Ressourcen – fossile Brennstoffe (ADP –
fossile Energieträger); WDP = Wasser-Entzugspotenzial (Benutzer)
ERGEBNISSE DER ÖKOBILANZ – INDIKATOREN ZUR BESCHREIBUNG DES RESSOURCENEINSATZES nach EN 15804+A2: 1
Stück Entrauchungsklappe EKM90 inkl. elektrischer Antriebsmotor mit 14,7 kg/Stück
Indikator Einheit A1-A3 A4 A5 B1 B2 B3 B4 B5 B6 B7 C1 C2 C3 C4 D
-9,35E
PERE MJ 5,3E+01 6,92E-02 2,63E+01 0 0 0 0 0 4,43E+00 0 0 3,34E-02 5,39E-02 3,45E-01
+00
-2,62E
PERM MJ 2,62E+01 0 0 0 0 0 0 0 0 0 0 0 0 0
+01
-9,35E
PERT MJ 7,92E+01 6,92E-02 1,39E-01 0 0 0 0 0 4,43E+00 0 0 3,34E-02 5,39E-02 3,45E-01
+00
-7,62E
PENRE MJ 2,48E+021,17E+00 7,5E+00 0 0 0 0 0 3,06E+01 0 0 5,89E-01 1,14E+01 2,3E+00
+01
-1,11E
PENRM MJ 1,8E+01 0 -6,9E+00 0 0 0 0 0 0 0 0 0 0 0
+01
-7,62E
PENRT MJ 2,66E+021,17E+00 6E-01 0 0 0 0 0 3,06E+01 0 0 5,89E-01 2,95E-01 2,3E+00
+01
SM kg 1,29E+00 0 0 0 0 0 0 0 0 0 0 0 0 0 1,65E+00
RSF MJ 0 0 0 0 0 0 0 0 0 0 0 0 0 0 0
NRSF MJ 0 0 0 0 0 0 0 0 0 0 0 0 0 0 0
6 Umwelt-Produktdeklaration - Wildeboer Bauteile GmbH - Entrauchungsklappe EKM90
FW m3 1,05E-01 6,03E-05 7,42E-03 0 0 0 0 0 6,71E-03 0 0 3,78E-05 2,12E-03 5,84E-04 -4,14E-02
PERE = Erneuerbare Primärenergie als Energieträger; PERM = Erneuerbare Primärenergie zur stofflichen Nutzung; PERT = Total erneuerbare
Primärenergie; PENRE = Nicht-erneuerbare Primärenergie als Energieträger; PENRM = Nicht-erneuerbare Primärenergie zur stofflichen Nutzung;
PENRT = Total nicht erneuerbare Primärenergie; SM = Einsatz von Sekundärstoffen; RSF = Erneuerbare Sekundärbrennstoffe; NRSF = Nicht-
erneuerbare Sekundärbrennstoffe; FW = Nettoeinsatz von Süßwasserressourcen
ERGEBNISSE DER ÖKOBILANZ –ABFALLKATEGORIEN UND OUTPUTFLÜSSE nach EN 15804+A2:
1 Stück Entrauchungsklappe EKM90 inkl. elektrischer Antriebsmotor mit 14,7 kg/Stück
Indikator Einheit A1-A3 A4 A5 B1 B2 B3 B4 B5 B6 B7 C1 C2 C3 C4 D
HWD kg 1,79E-06 5,39E-12 5,77E-11 0 0 0 0 0 2,19E-09 0 0 2,82E-12 3,97E-11 1,18E-10 -1,54E-09
NHWD kg 3,7E+00 1,85E-04 2,07E-02 0 0 0 0 0 6,51E-03 0 0 8,44E-05 2,75E-02 1,18E+01 -3,43E-01
RWD kg 6,86E-03 1,17E-06 3,55E-05 0 0 0 0 0 5,09E-03 0 0 7,25E-07 1,13E-05 2,56E-05 -1,7E-03
CRU kg 0 0 0 0 0 0 0 0 0 0 0 0 0 0 0
MFR kg 4,39E-01 0 0 0 0 0 0 0 0 0 0 0 2,5E+00 0 0
MER kg 0 0 0 0 0 0 0 0 0 0 0 0 0 0 0
EEE MJ 0 0 4,8E+00 0 0 0 0 0 0 0 0 0 1,51E+00 0 0
EET MJ 0 0 8,61E+00 0 0 0 0 0 0 0 0 0 2,72E+00 0 0
HWD = Gefährlicher Abfall zur Deponie; NHWD = Entsorgter nicht gefährlicher Abfall; RWD = Entsorgter radioaktiver Abfall; CRU = Komponenten für
die Wiederverwendung; MFR = Stoffe zum Recycling; MER = Stoffe für die Energierückgewinnung; EEE = Exportierte Energie – elektrisch; EET =
Exportierte Energie – thermisch
ERGEBNISSE DER ÖKOBILANZ – zusätzliche Wirkungskategorien nach EN 15804+A2-optional:
1 Stück Entrauchungsklappe EKM90 inkl. elektrischer Antriebsmotor mit 14,7 kg/Stück
Indikator Einheit A1-A3 A4 A5 B1 B2 B3 B4 B5 B6 B7 C1 C2 C3 C4 D
PM Krankheitsfälle 1,34E-06 4,7E-10 2,1E-09 0 0 0 0 0 1,9E-08 0 0 2,53E-10 2,12E-09 1,53E-08 -4,05E-07
IR kBq U235-Äq. 7,75E-01 1,14E-04 5,82E-03 0 0 0 0 0 7,45E-01 0 0 1,06E-04 1,74E-03 2,84E-03 -3,06E-01
-3,07E
ETP-fw CTUe 1,06E+02 9,23E-01 2,66E-01 0 0 0 0 0 9,38E+00 0 0 4,08E-01 1,27E-01 1,29E+00
+01
HTP-c CTUh 1,7E-06 1,83E-11 1,94E-11 0 0 0 0 0 1,73E-10 0 0 8,22E-12 8E-12 1,96E-10 -9,08E-09
HTP-nc CTUh 6,08E-07 9,1E-10 6,65E-10 0 0 0 0 0 8,79E-09 0 0 4,25E-10 4,98E-10 2,18E-08 -5,19E-08
-8,87E
SQP SQP 3,01E+02 3,66E-01 1,78E-01 0 0 0 0 0 2,81E+00 0 0 2,02E-01 6,05E-02 4,78E-01
+00
PM = Potenzielles Auftreten von Krankheiten aufgrund von Feinstaubemissionen; IR = Potenzielle Wirkung durch Exposition des Menschen mit U235;
ETP-fw = Potenzielle Toxizitätsvergleichseinheit für Ökosysteme; HTP-c = Potenzielle Toxizitätsvergleichseinheit für den Menschen (kanzerogene
Wirkung); HTP-nc = Potenzielle Toxizitätsvergleichseinheit für den Menschen (nicht kanzerogene Wirkung); SQP = Potenzieller Bodenqualitätsindex
Einschränkungshinweis 1 – gilt für den Indikator „Potenzielle Wirkung durch Exposition des Menschen mit U235“.
Diese Wirkungskategorie behandelt hauptsächlich die mögliche Wirkung einer ionisierenden Strahlung geringer Dosis auf die
menschliche Gesundheit im Kernbrennstoffkreislauf. Sie berücksichtigt weder Auswirkungen, die auf mögliche nukleare Unfälle und
berufsbedingte Exposition zurückzuführen sind, noch auf die Entsorgung radioaktiver Abfälle in unterirdischen Anlagen. Die potenzielle
vom Boden, von Radon und von einigen Baustoffen ausgehende ionisierende Strahlung wird ebenfalls nicht von diesem Indikator
gemessen.
Einschränkungshinweis 2 – gilt für die Indikatoren: „Potenzial für die Verknappung abiotischer Ressourcen - nicht fossile Ressourcen“,
„Potenzial für die Verknappung abiotischer Ressourcen - fossile Brennstoffe“, „Wasser-Entzugspotenzial (Benutzer)“, „Potenzielle
Toxizitätsvergleichseinheit für Ökosysteme“, „Potenzielle Toxizitätsvergleichseinheit für den Menschen - kanzerogene Wirkung“,
„Potenzielle Toxizitätsvergleichseinheit für den Menschen - nicht kanzerogene Wirkung“, „Potenzieller Bodenqualitätsindex".
Die Ergebnisse dieses Umweltwirkungsindikators müssen mit Bedacht angewendet werden, da die Unsicherheiten bei diesen
Ergebnissen hoch sind oder da es mit dem Indikator nur begrenzte Erfahrungen gibt.
6. LCA: Interpretation
Die umweltseitig wichtigsten Lebenszyklusphasen sind die Intumeszenzmaterial haben für die meisten Indikatoren einen
Herstellungs- und die Nutzungsphase. geringen bis gewissen Einfluss.
Alle anderen Prozesse und Materialien zeigen eine geringe bis
In Bezug auf die Herstellungsphase dominieren die beiden vernachlässigbare Relevanz für das Produktsystem.
Vorkettenprozesse der Steuerelektronik (Platine) sowie des
verzinkten Stahlblechs über alle Umweltindikatoren. Diese zwei Bei Betrachtung einer üblichen Nutzungsdauer von 20 Jahren
Materialien haben einen Einfluss von zusammen mindestens summieren sich die in Bezug auf ein Stück und Jahr
70% auf die einzelnen Indikatorergebnisse. Der Einfluss dieser ausgewiesenen Umweltwirkungen für den Betrieb
zwei Materialien ist in den meisten Indikatoren als relevant bis (Energieverbrauch) der Produkte entsprechend auf.
signifikant einzustufen. Entsprechend signifikant sind die verbundenen
Umweltwirkungen durch diesen Energieverbrauch für eine
Einen relevanten Einfluss auf den Indikator des Reihe an Indikatoren, wie beispielsweise das
Eutrophierungspotentials von Frischwasser hat die Vorkette Treibhauspotential (GWP gesamt).
des eingesetzten Kalziumsilikats. Für alle anderen Indikatoren
ist der Einfluss des Kalziumsilikats gering oder
vernachlässigbar.
Die Kunststoffe PA6 und PBT sowie das eingesetzte
7 Umwelt-Produktdeklaration - Wildeboer Bauteile GmbH - Entrauchungsklappe EKM90
7. Nachweise
Nachweise gemäß PCR: Brandschutzklappen und
Brandschutzventile und Entrauchungsklappen für das
deklarierte Produkt sind nicht relevant.
8. Literaturhinweise
Normen
Herstellerunterlagen
EN 15804 Herstellerunterlagen zur EKM90 in dem jeweiligen aktuellen
DIN EN 15804:2012+A1 2013, Nachhaltigkeit von Bauwerken - Stand, Anwenderhandbuch 5.33, Betriebsanleitung EKM90.
Umweltproduktdeklaration - Grundregeln für die
Produktkategorie Bauprodukte. Leistungserklärung
Leistungserklärung zur EKM90 der Wildeboer Bauteile GmbH,
EN 15804 verfügbar auf www.wildeboer.de.
DIN EN 15804:2012+A2: 2019+AC2021, Nachhaltigkeit von
Bauwerken - Umweltproduktdeklaration - Grundregeln für die ECHA
Produktkategorie Bauprodukte. ECHA-Liste der für eine Zulassung in Frage kommenden
besonders besorgniserregenden Stoffe (veröffentlich gemäß
ISO 14025 Artikel 59 Absatz 10 dre REACH-Verordnung): 2022-06.
DIN EN ISO 14025:2011, Umweltkennzeichnung und - Eurropean Chemicals Agency (ECHA), Helsinki.
deklaration - Typ III Umweltdeklaration - Grundsätze und
Verfahren Spheras
LCA-Software (LCA FE) und LCA-Datenbank (MLC) (f.k.a
Weitere Quellen GaBi):
MLC-Datenbank Version CUP 2022.2: Sphera Solutions GmbH:
AVV Software System und Datenbank zur Ganzheitlichen
Abfallverzeichnis-Verordnung (AVV) vom 10. Dezember 2001 Bilanzierung. Copyright, TM, Stuttgart, Leinfelden-
(BGBl. I S. 3379), die zuletzt durch Artikel 1 der Verordnung Echterdingen, 1992-2022
vom 30. Juni 2020 (BGBl. I S. 1533) geändert worden ist
IBU 2021
ISO 9001 Allgemeine EPD-Programmanleitung des Instituts Bauen und
DIN EN ISO 9001: 2015-11, Qualitätsmanagementsysteme. Umwelt e.V. (IBU). Version 2.0, Berlin: Institut Bauen und
Umwelt e.V., 2021.
EN 1366-2 www.ibu-epd.com
DIN EN 1366-2: 2015-09, Feuerwiderstandsprüfungen für
Installationen - Brandschutzklappen. PCR Teil A
Produktkategorie-Rechenregeln für gebäudebezogene
EN 1366-10 Produkte und Dienstleistungen. Teil A: Rechenregeln für die
DIN EN 1366-10: 2022-12, Feuerwiderstandsprüfungen für Ökobilanz und Anforderungen an den Hintergrundbericht,
Installationen - Entrauchungsklappen. Version 1.3 Institut Bauen und Umwelt e.V., www.ibu-epd.com,
2022.
EN 13501-4
DIN EN 13501-4: 2016-12, Klassifizierung von Bauprodukten PCR: Brandschutzklappen und Brandschutzventile und
und Bauarten zu ihrem Brandverhalten – Klassifizierung mit Entrauchungsklappen
den Ergebnissen aus den Feuerwiderstandsprüfungen an Produktkategorie-Rechenregeln für gebäudebezogene
Bauteilen von Anlagen zur Rauchfreihaltung. Produkte und Dienstleistungen. Teil B: Anforderungen an die
EPD für Brandschutzklappen und Brandschutzventile und
EN 1751 Entrauchungsklappen, Version 1.6, Institut
DIN EN 1751:2014-06, Lüftung von Gebäuden - Geräte des Bauen und Umwelt e.V., www.ibu-epd.com, 2017.
Luftverteilungssystems - Aerodynamische Prüfungen von
Drossel- und Absperrelementen.
EN 12101-8
DIN EN 12101-8: 2011-08, Rauch- und Wärmefreihaltung:
Entrauchungsklappen.
8 Umwelt-Produktdeklaration - Wildeboer Bauteile GmbH - Entrauchungsklappe EKM90
Herausgeber
Institut Bauen und Umwelt e.V. +49 (0)30 3087748- 0
Hegelplatz 1 info@ibu-epd.com
10117 Berlin www.ibu-epd.com
Deutschland
Programmhalter
Institut Bauen und Umwelt e.V. +49 (0)30 3087748- 0
Hegelplatz 1 info@ibu-epd.com
10117 Berlin www.ibu-epd.com
Deutschland
Ersteller der Ökobilanz
Sphera Solutions GmbH +49 711 341817-0
Hauptstraße 111- 113 info@sphera.com
70771 Leinfelden-Echterdingen www.sphera.com
Deutschland
Inhaber der Deklaration
Wildeboer Bauteile GmbH 04951 950 0
Marker Weg 11 info@wildeboer.de
26826 Weener www.wildeboer.de
Deutschland
9 Umwelt-Produktdeklaration - Wildeboer Bauteile GmbH - Entrauchungsklappe EKM90
