UMWELT-PRODUKTDEKLARATION
nach ISO 14025 und EN 15804+A1
Deklarationsinhaber Wildeboer Bauteile GmbH
Herausgeber Institut Bauen und Umwelt e.V. (IBU)
Programmhalter Institut Bauen und Umwelt e.V. (IBU)
Deklarationsnummer EPD-WIL-20210246-ICC1-DE
Ausstellungsdatum 19.11.2021
Gültig bis 18.11.2026
Entrauchungsklappe EK90 (Baureihe EK92)
Wildeboer Bauteile GmbH
www.ibu-epd.com | https://epd-online.com
1. Allgemeine Angaben
Wildeboer Bauteile GmbH Entrauchungsklappe EK90 (Baureihe
EK92)
Programmhalter Inhaber der Deklaration
IBU – Institut Bauen und Umwelt e.V. Wildeboer Bauteile GmbH
Panoramastr. 1 Marker Weg 11
10178 Berlin DE - 26826 Weener
Deutschland
Deklarationsnummer Deklariertes Produkt/deklarierte Einheit
EPD-WIL-20210246-ICC1-DE 1 Stück Entrauchungsklappe mit elektrischem
Antriebsmotor
Diese Deklaration basiert auf den Produktkategorien- Gültigkeitsbereich:
Regeln: Dieses Dokument bezieht sich auf die Herstellung, den
Brandschutzklappen und Brandschutzventile und Transport, den Einbau, den Betrieb und die
Entrauchungsklappen, 11.2017 Entsorgung von Entrauchungsklappen (EK 90,
(PCR geprüft und zugelassen durch den unabhängigen 200x200x350mm, bestehend aus Gehäuse und
Sachverständigenrat (SVR)) kleinem Antrieb) in Anlagen zur Entrauchung, zum
Rauchschutz, zur Zuluftzuführung und in kombinierten
Ausstellungsdatum Anlagen zur Be- und Entlüftung von Gebäuden.
19.11.2021 Die Entrauchungsklappen werden ausschließlich in
Deutschland im Werk Weener produziert, in dem die
Produktionsdaten des Jahres 2020/2021 erhoben
Gültig bis
wurden.
18.11.2026
Der Inhaber der Deklaration haftet für die
zugrundeliegenden Angaben und Nachweise; eine
Haftung des IBU in Bezug auf Herstellerinformationen,
Ökobilanzdaten und Nachweise ist ausgeschlossen.
Die EPD wurde nach den Vorgaben der EN 15804+A1
erstellt. Im Folgenden wird die Norm vereinfacht als EN 15804
bezeichnet.
Verifizierung
Die Europäische Norm EN 15804 dient als Kern-PCR
Unabhängige Verifizierung der Deklaration und
Angaben gemäß ISO 14025:2010
Dipl. Ing. Hans Peters intern x extern
(Vorstandsvorsitzender des Instituts Bauen und Umwelt e.V.)
Dr. Alexander Röder Matthias Klingler,
(Geschäftsführer Instituts Bauen und Umwelt e.V.) Unabhängige/-r Verifizierer/-in
2. Produkt
2.1 Produktbeschreibung/Produktdefinition der Entrauchungsklappe ist auch noch nach 25
Die wartungsfreie korrosionsbeständige Entrauchungs- Minuten Vollbrandbeanspruchung möglich.
klappe EK90 (Baureihe EK92) besteht aus einem
Gehäuse aus hochtemperaturbeständigem, abrieb- Für das Inverkehrbringen des Produkts in der
festem Kalziumsilikat mit einem innenliegenden EU/EFTA (mit Ausnahme der Schweiz) gilt die
bruchsicheren Klappenblatt. Die Entrauchungs- Verordnung (EU) Nr. 305/2011(CPR). Das Produkt
klappe ist mit Kantenschutzprofilen aus verzinktem benötigt eine Leistungserklärung unter
Stahlblech und Anschlussbohrungen ausgeführt. Berücksichtigung der EN 12101-8:2011-08 , Rauch-
Antriebsachsen sind aus Edelstahl. Schutzgitter, als und Wärmefreihaltung -Teil 8: Entrauchungsklappen
optionales Zubehör für Entrauchungsklappen ohne und die CE-Kennzeichnung. Für die Verwendung
Anschlussleitungen zum Schutz der Durchström- gelten die jeweiligen nationalen Bestimmungen.
öffnungen, sind aus verzinktem Stahlblech. Der Antrieb
zum Schließen und Öffnen der Entrauchungsklappe 2.2 Anwendung
erfolgt mittels eines elektrischen Antriebsmotors. Die Entrauchungsklappe EK90 (Baureihe EK92) ist
Spezielle Dichtungen ohne zusätzliche Anschläge geeignet zum Rauchschutz, für Entrauchungs-
ermöglichen große freie Querschnitte, extrem geringe anlagen, zur Zuluftzuführung und in kombinierten
Druckverluste und Schallleistungspegel. Das Öffnen Anlagen zur Be- und Entlüftung von Gebäuden. Des
Weiteren ist sie anwendbar in Anlagen mit automatisch
2 Umwelt-Produktdeklaration Wildeboer Bauteile GmbH – Entrauchungsklappe EK90 (Baureihe EK92)
oder manuell ausgelöstem Öffnen oder Schließen der
Entrauchungsklappen. Nachgewiesen und zulässig Elektrischer Antriebsmotor für H ≤ 450 mm
sind die Betriebsstellungen "vollständig geöffnet", Stahl: 73 %
"vollständig geschlossen" und beliebige Zwischen- Messing: 0,2 %
stellungen. Die Entrauchungsklappe kann verwendet Kunststoff: 11 %
werden zum Einbau in > 100 mm dicke massive Elektronische Komponenten (Platine und Kabel): 16 %
Wände und Decken, in > 95 mm dicke Metallständer-
wände, an und zwischen waagerecht liegenden oder Elektrischer Antriebsmotor für H > 450 mm
senkrecht stehenden Entrauchungsleitungen. An die Stahl: 83,5 %
Entrauchungsklappe können Entrauchungsleitungen Messing: 0,1 %
mit Feuerwiderstandsdauer ein- oder beidseitig Kunststoff: 4 %
angeschlossen werden; die Entrauchungsleitungen Elektronische Komponenten (Platine und Kabel):
ohne Feuerwiderstandsdauer können nur einseitig 12,5 %
angeschlossen werden; die Schutzgitter ein- oder
beidseitig. Der Einbau erfolgt bauseits nass oder Das Produkt enthält Stoffe der ECHA-Liste der für eine
trocken. Für weitere Informationen siehe Zulassung in Frage kommenden besonders
Herstellerunterlagen. besorgniserregenden Stoffe (en: Substances of Very
High Concern – SVHC) (Datum 08.07.2021) oberhalb
2.3 Technische Daten von 0,1 Massen-%: nein.
Das folgende Kapitel enthält Angaben über die Größen
und die Leistung in Stufen und Klassen in Bezug auf Das Produkt enthält weitere CMR-Stoffe der Kategorie
die entsprechenden wesentlichen Merkmale der EN 1A oder 1B, die nicht auf der Kandidatenliste stehen,
12101-8. Die vollständige erklärte Leistung des oberhalb von 0,1 Massen-% in mindestens einem
Produktes bezüglich aller wesentlicher Merkmale Teilerzeugnis: nein.
gemäß EN 12101-8 sind der Leistungserklärung der
Wildeboer Bauteile GmbH zu entnehmen. Dem vorliegenden Bauprodukt wurden Biozidprodukte
Brandprüfungen erfolgten nach EN 1366-10 und EN zugesetzt oder es wurde mit Biozidprodukten
1366-2. behandelt (es handelt sich damit um eine behandelte
Ware im Sinne der Biozidprodukteverordnung (EU) Nr.
528/2012): nein.
Bautechnische Daten
Bezeichnung Wert Einheit 2.6 Herstellung
Breite 200 - 1500 mm Die Produktion erfolgt an einem Standort im Werk
Höhe 200 - 800 mm Weener. Notwendige Roh- und Halbteile, Hilfs- und
Länge 350 - 850 mm Betriebsstoffe werden von Lieferanten angeliefert und
Dichtheitsklasse nach EN 1751 C - fließen in die Produktion mit ein. Die Fertigung der
EI 90 Halbteile erfolgt in einer Vorfertigung mit üblichen
(vedw - Fertigungsverfahren. Metallteile werden gestanzt und
Klassifizierung hodw, i<- in Form gekantet ggf. gefräst, Teile aus Kalziumsilikat
Entrauchungsklappe nach EN >o) S 1500 - gesägt und gefräst. Zur Vermeidung von Abfällen
13501-4 Cmod werden Zuschnitte entsprechend optimiert. Abfälle, die
HOT400/3 dann noch entstehen, werden gesammelt und
0 MA multi möglichst von entsprechenden Firmen recycelt oder
als Hausmüll entsorgt und verbrannt. Schmierstoffe
werden weitestgehend gesammelt, aufbereitet und in
Leistungswerte des Produkts entsprechend der der Produktion wiederverwendet. Stäube und Dünste
Leistungserklärung in Bezug auf dessen wesentliche werden vor Ort abgesaugt und gesammelt.
Merkmale gemäß EN 12101-8:2011-08 , Rauch- und
Wärmefreihaltung - Teil 8: Entrauchungsklappen. Die Teile der Vorfertigung werden zusammen mit
eingekauften Teilen zu Entrauchungsklappen
2.4 Lieferzustand endmontiert, im Rahmen der Qualitätssicherung nach
Geliefert werden Größenvarianten von (B x H) 200 mm ISO 9001 geprüft, verpackt und ausgeliefert.
x 200 mm bis 1500 mm x 800 mm, Längen von 350
mm bis 850 mm. Dazu der elektrische
Antriebsmotor und als optionales Zubehör die
Schutzgitter und Beipacks für die Montage wie z.B.
Schubsicherungswinkeln, Klemmenleiste usw..
2.5 Grundstoffe/Hilfsstoffe
Alle Angaben sind Gewichtprozente. Es handelt sich
um ca.-Angaben.
EK90 (ohne Motor, incl. Standard-Beipack)
Stahl, verzinkt: 6 % bis 22 %
Edelstahl: 0,2 % bis 1 %
Messing: 0,2 % bis 1 %
Kalziumsilikat: 72 % bis 93 %
Kunststoff: < 0,1 %
Sonstiges (Intumeszenzdichtung, Klebstoff usw.): 1 %
bis 3 %
3 Umwelt-Produktdeklaration Wildeboer Bauteile GmbH – Entrauchungsklappe EK90 (Baureihe EK92)
2.7 Umwelt und Gesundheit während der
Herstellung
Während des gesamten Herstellprozesses sind keine 2.13 Außergewöhnliche Einwirkungen
Maßnahmen über den gesetzlich vorgeschriebenen
Arbeitsschutz hinaus erforderlich. Abfälle werden Brand
durch optimierte Zuschnitte weitestgehend vermieden, Gemäß den Vorgaben der Liste der Technischen
Schmiermittel durch Recyclingmaßnahmen Baubestimmungen des Deutschen Instituts für
wiederverwendet. Bautechnik (DIBt) in Berlin gilt: „Entrauchungsklappen
müssen im Wesentlichen aus nichtbrennbaren
2.8 Produktverarbeitung/Installation Baustoffen bestehen." Mindestklassen siehe Tabelle.
Die Handbücher, Einbauvorschriften,
Betriebsanleitungen, Leistungserklärungen und
Zulassungen der Wildeboer Bauteile GmbH sind zu Brandschutz
beachten. Darüber hinaus sind die Sicherheits- und Bezeichnung Wert
Verarbeitungsvorschriften, beispielsweise von Baustoffklasse A2
Trockenbau-, Maurer- oder Elektroarbeiten, und die Brennendes Abtropfen s1
gesetzlichen Arbeitsschutzvorschriften zu befolgen. Rauchgasentwicklung d0
2.9 Verpackung Wasser
Die Produkte werden auf Mehrwegpaletten mit Hilfe Bei extremem Wassereinfluss werden die Materialien
von Stütz- und Sicherungselementen aus Wellpappe teilweise durchnässt. Entrauchungsklappen sind dann
und in Polyethylen (PE)-Folien verpackt. Die instand zu setzen oder auszutauschen. Große
Entsorgung, mit Ausnahme der Paletten, erfolgt über Wassermengen treten in raumlufttechnischen Anlagen
die lokalen Recyclingfirmen. Paletten werden im i.d.R. nicht auf. Auf Baustellen sind die
Tauschverfahren wiederverwendet. Es wird nur so viel Entrauchungsklappen durch die Verpackung
Verpackungsmaterial verwendet wie erforderlich und geschützt.
entsprechend optimiert verpackt.
Mechanische Zerstörung
2.10 Nutzungszustand Nicht relevant.
Die stoffliche Zusammensetzung ändert sich während
der Nutzung nicht. Ausgenommen sind extrem 2.14 Nachnutzungsphase
außergewöhnliche Einwirkungen, durch welche es zu Entsprechend der Zusammensetzung der
Änderungen kommen kann. Entrauchungsklappen sind Entrauchungsklappen ist ein Recycling für die Metall-
wartungsfrei. Für die regelmäßige Funktions- und Elektronikkomponenten möglich. Die übrigen
überprüfungen der Entrauchungsklappen sind die Bestandteile (z.B. Kalziumsilikat) können als Bauschutt
Herstellerunterlagen zu beachten. entsorgt werden.
2.11 Umwelt und Gesundheit während der 2.15 Entsorgung
Nutzung Die Entsorgung kann entsprechend den Kennzahlen
Während der Nutzung sind keine negativen der Verordnung über das Europäische Abfall-
Auswirkungen auf die Umwelt und die Gesundheit zu verzeichnis gemäß Abfall-Verzeichnis-Verordnung
erwarten. Die wartungsfreien, gekapselten elektrischen (AVV) eingeordnet werden: Stahl (17 04 05), Beton (17
Antriebsmotoren sind für ihre Lebensdauer geschmiert 01 01) bzw. Gemische aus Beton (17 01 07),
und befinden sich nicht im Luftstrom. Ablagerungen Kunststoff (17 02 03), Elektro (20 01 36).
von Verschmutzungen fallen aufgrund der Konstruktion
nicht an. 2.16 Weitere Informationen
www.wildeboer.de
2.12 Referenz-Nutzungsdauer
Bei bestimmungsgemäßer Nutzung ist bei
Entrauchungsklappen EK90 (Baureihe EK92) eine
mittlere Lebensdauer von ca. 20 Jahren zu erwarten.
3. LCA: Rechenregeln
3.1 Deklarierte Einheit Umrechnungsfaktor zu 1 kg 30,2 -
Die Deklaration bezieht sich auf ein Stück
Entrauchungsklappe EK90 (Baureihe EK92) der
Wildeboer Bauteile GmbH der Größe 200 mm x 200
mm x 350 mm (Gesamtgewicht 30,2 kg) inklusive 3.2 Systemgrenze
kleinem elektrischen Antriebsmotor (Gewicht 1,37 kg) Die Systemgrenze der EPD vom Typ "Wiege bis
und Standard-Beipack (Gewicht ca. 0,9 kg). Bahre" folgt dem modularen Aufbau gemäß EN 15804.
Die Ökobilanzergebnisse von Varianten oder Die Ökobilanz der betrachteten Produkte
variierenden Abmessungen des deklarierten Produkts berücksichtigt die Module A, B, C und D:
können von der Wildeboer Bauteile GmbH auf
Anfrage bereitgestellt werden. Produktstadium (A1-A3)
Rohstoffbereitstellung sowie LKW-Transport der
Deklarierte Einheit Rohstoffe zum Werk. Produktionsaufwendungen inkl.
Bezeichnung Wert Einheit Verpackungsmaterial. Behandlung von nicht
Deklarierte Einheit 1 Stk. metallischen Produktionsabfällen. Metallische
Massebezug 30,2 kg/Stk Produktionsabfälle erreichen das Ende der
4 Umwelt-Produktdeklaration Wildeboer Bauteile GmbH – Entrauchungsklappe EK90 (Baureihe EK92)
Abfalleigenschaft direkt nach dem Entstehen und Abschätzungen getroffen, da keine passenden
werden nach Modul D exportiert. Hintergrunddaten vorlagen.
Stadium der Errichtung des Bauwerks (A4-A5) 3.4 Abschneideregeln
LKW-Transport zur Baustelle (100 km). Es wurden alle Daten aus der Betriebsdatenerhebung,
Transportentfernung kann ggfs. auf Gebäudeebene d.h. alle nach Rezeptur eingesetzten Ausgangsstoffe,
angepasst werden (z.B. bei 200 km tatsächlicher sowie der Strom- und Wasserbedarf in der
Transportentfernung: Multiplikation der Ökobilanzwerte Bilanzierung berücksichtigt. Für alle berücksichtigten
mit dem Faktor 2). Inputs mit Ausnahme von Verpackungsmaterialien
Modul A5: Verpackungsbehandlung. Ggfs. wurden die Transportaufwendungen betrachtet. Der
resultierende Gutschriften in Modul D. Stromverbrauch End-of waste Status der Motoren wird nach der
für die Installation (ggfs. Einsatz von Handmaschinen) Aufbereitung respektive Trennung der darin
wurde nicht betrachtet. enthaltenen Materialfraktionen erreicht. Die Aufwände
für die Aufbereitung wurden im Produktlebenszyklus
Nutzungsstadium (B1-B5): vernachlässigt. Damit wurden gemäß PCR Teil A auch
Während der Nutzung Produktes (B1) werden keine Stoff- und Energieströme mit einem Anteil < 1 %
Emissionen freigesetzt. Eine Instandhaltung (B2) und berücksichtigt.
Reparatur (B3) bzw. ein Austausch einzelner
Komponenten (B4) ist während der betrachteten 3.5 Hintergrunddaten
Nutzungsdauer nicht relevant (Wartungsfreiheit). Für die Berechnung der Ökobilanz wurden GaBi-
Während der Nutzungsdauer ist laut Datenbanken (Service Pack 40) verwendet.
Herstellerangaben keine Erneuerung des Produktes
notwendig (B5). Die Module B1 bis B5 werden deshalb 3.6 Datenqualität
mit „0“ deklariert. Die Datenqualität kann als hoch angesehen werden.
Die Herstellung der Produkte wurde mit Primärdaten
Nutzungsstadium – Betrieb des Gebäudes(B6-B7): der Wildeboer Bauteile GmbH modelliert.
Die für den Betrieb des Produktes mit elektrischem Für alle relevanten eingesetzten Vorprodukte lagen
Antriebsmotor erforderliche elektrische Energie sowie entsprechende Hintergrund-Datensätze in der GaBi-
die elektrische Energie für Sollwertverstellungen. Datenbank vor. Die letzte Revision der verwendeten
Daten liegt maximal 5 Jahre zurück.
Entsorgungsstadium (C1-C4)
Manueller Rückbau (lastenfrei) und LKW-Transport zur 3.7 Betrachtungszeitraum
Abfallaufbereitung (50 km). Die Transportentfernung Die Datenerhebung für die Volumenstromregler erfolgt
kann ggfs. auf Gebäudeebene angepasst werden (z.B. in der Wildeboer Bauteile GmbH, Standort Weener
bei 100 km tatsächlicher Transportentfernung: (Deutschland) für das Jahr 2020/2021.
Multiplikation der Ökobilanzwerte mit dem Faktor 2).
Der End-of waste Status der Motoren wird nach der 3.8 Allokation
Aufbereitung respektive Trennung der darin Bei der Produktion entstehen keine Koppel- oder
enthaltenen Materialfraktionen erreicht. Die Aufwände Nebenprodukte. Eine Allokation wurde daher nicht
für die Aufbereitung wurden im Produktlebenszyklus verwendet.
vernachlässigt.
Modul C3: thermische Behandlung von Rohstoffen mit 3.9 Vergleichbarkeit
Heizwert. Grundsätzlich ist eine Gegenüberstellung oder die
Modul C4: Deponierung von Rohstoffen ohne Bewertung von EPD-Daten nur möglich, wenn alle zu
Heizwert. vergleichenden Datensätze nach EN 15804 erstellt
wurden und der Gebäudekontext bzw. die
Gutschriften und Lasten außerhalb der produktspezifischen Leistungsmerkmale berücksichtigt
Systemgrenzen (D) werden.
Lasten und Gutschriften aus stofflichem Recycling von
Metallen (inkl. Aufbereitung) und Gutschriften für Für die Berechnung der Ökobilanz wurden GaBi-
substituierte thermische Energie und Strom, welche Datenbanken (Service Pack 40) verwendet.
aus den Modulen A1-A3, A5 und C3 exportiert wurden.
3.3 Abschätzungen und Annahmen
Für wenige Rohstoffe mit einem Massenanteil von
jeweils weniger als 1 % am Gesamtprodukt wurden
4. LCA: Szenarien und weitere technische Informationen
Die folgenden technischen Informationen sind Die deklarierten Produkte sind wartungsfrei. Daher
Grundlage für die deklarierten Module oder können für erfolgen keine Szenarioangaben für die Module B1-B5.
die Entwicklung von spezifischen Szenarien im Kontext
einer Gebäudebewertung genutzt werden. Transport zu Baustelle (A4)
Die Ökobilanzergebnisse von Varianten oder
variierenden Abmessungen des deklarierten Produkts Bezeichnung Wert Einheit
können von Wildeboer Bauteile GmbH auf Anfrage Transport Distanz 100 km
bereitgestellt werden. Auslastung (einschließlich Leerfahrten) 61 %
5 Umwelt-Produktdeklaration Wildeboer Bauteile GmbH – Entrauchungsklappe EK90 (Baureihe EK92)
Referenz Nutzungsdauer
Bezeichnung Wert Einheit
Referenz Nutzungsdauer 20 a
Betriebliche Energie (B6) und Wassereinsatz (B7)
Bezeichnung Wert Einheit
Leistungsaufnahme, ruhend 0,5 W
Betriebszeit, ruhend 8760 h / Jahr
Die Angabe zu den Umweltwirkungen aufgrund des
Energieeinsatzes in der Nutzungsphase (Modul B6)
erfolgt bezogen auf ein Jahr, und ist ggfs. mit der
geplanten Nutzungsdauer (in Jahren) auf
Gebäudeebene zu multiplizieren.
Ende des Lebenswegs (C1-C4)
Bezeichnung Wert Einheit
Getrennt gesammelt Abfalltyp 30,2 kg
Zum Recycling 7,98 kg
Zur Energierückgewinnung 0,22 kg
Zur Deponierung 22 kg
6 Umwelt-Produktdeklaration Wildeboer Bauteile GmbH – Entrauchungsklappe EK90 (Baureihe EK92)
5. LCA: Ergebnisse
Im Folgenden werden die Ergebnisse der Indikatoren der Wirkungsabschätzung, des Ressourceneinsatzes sowie
zu Abfällen und sonstigen Output-Strömen bezogen auf ein Stück Entrauchungsklappe EK90 (Baureihe
EK92) [30,2 kg/Stück] incl. elektrischer Antriebsmotor und Standard-Beipack dargestellt.
Für eine Berechnung (Skalierung) auf andere Größen, verwendetes Zubehör und den Regler VR können die
Daten beim Hersteller erfragt werden.
ANGABE DER SYSTEMGRENZEN (X = IN ÖKOBILANZ ENTHALTEN; MND = MODUL NICHT DEKLARIERT;
MNR = MODUL NICHT RELEVANT)
Stadium der Gutschriften
Produktionsstadiu Errichtung und Lasten
Nutzungsstadium Entsorgungsstadium
m des außerhalb der
Bauwerks Systemgrenze
7 Umwelt-Produktdeklaration Wildeboer Bauteile GmbH – Entrauchungsklappe EK90 (Baureihe EK92)
gnugrosrevffotshoR
tropsnarT gnulletsreH
mov
tropsnarT
muz
relletsreH
trosgnudnewreV
egatnoM
gnudnewnA/gnuztuN gnutlahdnatsnI
rutarapeR ztasrE gnureuenrE
sad rüf
ztasnieeigrenE
sed
nebierteB seduäbeG
sad rüf
ztasnieressaW
sed
nebierteB seduäbeG
ssirbA/uabkcüR
tropsnarT
gnuldnahebllafbA
gnugitieseB
,-sgnudnewrevredeiW -sgnunniwegkcüR
redo
laiznetopgnilcyceR
A1 A2 A3 A4 A5 B1 B2 B3 B4 B5 B6 B7 C1 C2 C3 C4 D
X X X X X X X X X X X X X X X X X
ERGEBNISSE DER ÖKOBILANZ – UMWELTAUSWIRKUNGEN nach EN 15804+A1: 1 Stück
Entrauchungsklappe EK90 (Baureihe EK92) incl. elektrischer Antriebsmotor mit 30,2 kg/Stück
Parameter Einheit A1-A3 A4 A5 B1 B2 B3 B4 B5 B6 B7 C1 C2 C3 C4 D
-
3,08E+ 3,47E+ 0,00E+ 0,00E+ 0,00E+ 0,00E+ 0,00E+ 2,46E+ 0,00E+ 0,00E+
GWP [kg CO2-Äq.]
1
1,78E-1
0 0 0 0 0 0 0 0 0
8,90E-27,10E-13,00E-11,70E+
1
6,47E- 5,89E- 5,12E- 0,00E+ 0,00E+ 0,00E+ 0,00E+ 0,00E+ 1,02E- 0,00E+ 0,00E+ 1,45E- 2,88E- 1,65E- 4,69E-
ODP [kg CFC11-Äq.]
13 17 16 0 0 0 0 0 13 0 0 17 16 15 14
0,00E+ 0,00E+ 0,00E+ 0,00E+ 0,00E+ 0,00E+ 0,00E+ -6,28E-
AP [kg SO2-Äq.] 8,27E-21,19E-43,03E-4
0 0 0 0 0
2,91E-3
0 0
6,94E-56,25E-51,90E-3
2
0,00E+ 0,00E+ 0,00E+ 0,00E+ 0,00E+ 0,00E+ 0,00E+ -3,49E-
EP [kg (PO4)3--Äq.] 7,15E-32,23E-56,56E-5
0 0 0 0 0
5,75E-4
0 0
1,28E-51,31E-52,14E-4
3
-3,06E- 0,00E+ 0,00E+ 0,00E+ 0,00E+ 0,00E+ 0,00E+ 0,00E+ -2,99E- -5,55E-
POCP [kg Ethen-Äq.] 8,12E-3 2,63E-5 2,40E-4 6,25E-61,44E-4
6 0 0 0 0 0 0 0 7 3
0,00E+ 0,00E+ 0,00E+ 0,00E+ 0,00E+ 0,00E+ 0,00E+ -1,39E-
ADPE [kg Sb-Äq.] 2,09E-31,50E-86,35E-9 9,51E-7 6,52E-93,25E-93,02E-8
0 0 0 0 0 0 0 3
-
3,49E+ 2,38E+ 0,00E+ 0,00E+ 0,00E+ 0,00E+ 0,00E+ 2,44E+ 0,00E+ 0,00E+ 1,21E+ 4,25E+
ADPF [MJ] 5,79E-1 2,58E-1 1,52E+
2 0 0 0 0 0 0 1 0 0 0 0
2
GWP = Globales Erwärmungspotenzial; ODP = Abbaupotenzial der stratosphärischen Ozonschicht; AP = Versauerungspotenzial von Boden und
Wasser; EP = Eutrophierungspotenzial; POCP = Bildungspotenzial für troposphärisches Ozon; ADPE = Potenzial für die Verknappung von
Legende
abiotischen Ressourcen – nicht fossile Ressourcen (ADP – Stoffe); ADPF = Potenzial für die Verknappung abiotischer Ressourcen – fossile
Brennstoffe (ADP – fossile Energieträger)
ERGEBNISSE DER ÖKOBILANZ – INDIKATOREN ZUR BESCHREIBUNG DES RESSOURCENEINSATZES
nach EN 15804+A1: 1 Stück Entrauchungsklappe EK90 (Baureihe EK92) incl. elektrischer Antriebsmotor
mit 30,2 kg/Stück
Parameter Einheit A1-A3 A4 A5 B1 B2 B3 B4 B5 B6 B7 C1 C2 C3 C4 D
PERE [MJ] 5,44E+1 1,39E-1 2,71E+10,00E+00,00E+00,00E+00,00E+00,00E+01,78E+10,00E+00,00E+0 6,79E-2 5,85E-2 5,73E-1 2,50E-1
PERM [MJ] 2,70E+10,00E+0-2,70E+10,00E+00,00E+00,00E+00,00E+00,00E+00,00E+00,00E+00,00E+00,00E+00,00E+00,00E+00,00E+0
PERT [MJ] 8,14E+1 1,39E-1 1,26E-1 0,00E+00,00E+00,00E+00,00E+00,00E+01,78E+10,00E+00,00E+0 6,79E-2 5,85E-2 5,73E-1 2,50E-1
PENRE [MJ] 3,58E+22,39E+01,16E+10,00E+00,00E+00,00E+00,00E+00,00E+03,10E+10,00E+00,00E+01,21E+0 4,14E-1 4,38E+0-1,52E+2
PENRM [MJ] 1,11E+10,00E+0-1,09E+10,00E+00,00E+00,00E+00,00E+00,00E+00,00E+00,00E+00,00E+00,00E+0-1,27E-10,00E+00,00E+0
PENRT [MJ] 3,69E+22,39E+0 6,76E-1 0,00E+00,00E+00,00E+00,00E+00,00E+03,10E+10,00E+00,00E+01,21E+0 2,87E-1 4,38E+0-1,52E+2
SM [kg] 2,70E+00,00E+00,00E+00,00E+00,00E+00,00E+00,00E+00,00E+00,00E+00,00E+00,00E+00,00E+00,00E+00,00E+00,00E+0
RSF [MJ] 0,00E+00,00E+00,00E+00,00E+00,00E+00,00E+00,00E+00,00E+00,00E+00,00E+00,00E+00,00E+00,00E+00,00E+00,00E+0
NRSF [MJ] 0,00E+00,00E+00,00E+00,00E+00,00E+00,00E+00,00E+00,00E+00,00E+00,00E+00,00E+00,00E+00,00E+00,00E+00,00E+0
FW [m³] 8,34E-2 1,25E-4 8,23E-3 0,00E+00,00E+00,00E+00,00E+00,00E+0 9,65E-3 0,00E+00,00E+0 7,87E-5 1,76E-3 1,10E-3-4,99E-2
PERE = Erneuerbare Primärenergie als Energieträger; PERM = Erneuerbare Primärenergie zur stofflichen Nutzung; PERT = Total
erneuerbare Primärenergie; PENRE = Nicht-erneuerbare Primärenergie als Energieträger; PENRM = Nicht-erneuerbare Primärenergie
Legende
zur stofflichen Nutzung; PENRT = Total nicht erneuerbare Primärenergie; SM = Einsatz von Sekundärstoffen; RSF = Erneuerbare
Sekundärbrennstoffe; NRSF = Nicht-erneuerbare Sekundärbrennstoffe; FW = Nettoeinsatz von Süßwasserressourcen
ERGEBNISSE DER ÖKOBILANZ –ABFALLKATEGORIEN UND OUTPUTFLÜSSE nach EN 15804+A1:
1 Stück Entrauchungsklappe EK90 (Baureihe EK92) incl. elektrischer Antriebsmotor mit 30,2 kg/Stück
Parameter Einheit A1-A3 A4 A5 B1 B2 B3 B4 B5 B6 B7 C1 C2 C3 C4 D
HWD [kg] 7,33E-7 8,92E-84,69E-100,00E+00,00E+00,00E+00,00E+00,00E+0 2,08E-8 0,00E+00,00E+0 5,63E-89,88E-106,67E-8-2,83E-7
NHWD [kg] 5,50E+0 4,19E-4 2,24E-2 0,00E+00,00E+00,00E+00,00E+00,00E+0 2,38E-2 0,00E+00,00E+0 1,85E-4 7,24E-2 2,20E+1-9,26E-1
RWD [kg] 7,88E-3 2,51E-6 3,88E-5 0,00E+00,00E+00,00E+00,00E+00,00E+0 2,59E-3 0,00E+00,00E+0 1,50E-6 1,17E-5 4,97E-5-1,50E-4
CRU [kg] 0,00E+00,00E+00,00E+00,00E+00,00E+00,00E+00,00E+00,00E+00,00E+00,00E+00,00E+00,00E+00,00E+00,00E+00,00E+0
MFR [kg] 2,15E+00,00E+00,00E+00,00E+00,00E+00,00E+00,00E+00,00E+00,00E+00,00E+00,00E+00,00E+07,98E+00,00E+00,00E+0
MER [kg] 0,00E+00,00E+00,00E+00,00E+00,00E+00,00E+00,00E+00,00E+00,00E+00,00E+00,00E+00,00E+00,00E+00,00E+00,00E+0
EEE [MJ] 0,00E+00,00E+05,51E+00,00E+00,00E+00,00E+00,00E+00,00E+00,00E+00,00E+00,00E+00,00E+01,57E+00,00E+00,00E+0
EET [MJ] 0,00E+00,00E+09,88E+00,00E+00,00E+00,00E+00,00E+00,00E+00,00E+00,00E+00,00E+00,00E+02,82E+00,00E+00,00E+0
HWD = Gefährlicher Abfall zur Deponie; NHWD = Entsorgter nicht gefährlicher Abfall; RWD = Entsorgter radioaktiver Abfall; CRU =
Legende Komponenten für die Wiederverwendung; MFR = Stoffe zum Recycling; MER = Stoffe für die Energierückgewinnung; EEE = Exportierte
Energie – elektrisch; EET = Exportierte Energie – thermisch
6. LCA: Interpretation
Die beiden wichtigsten Lebenszyklusphasen sind die Klebstoff, Messing und Verpackung. Alle anderen
Herstellungs- und die Nutzungsphase. Lebenszyklusphasen, Prozesse und Materialien zeigen
geringe bis sehr geringe Relevanz für das
In Bezug auf die Herstellungsphase dominiert die Produktsystem.
Stahlvorkette alle Indikatoren. Relevante Lasten in
allen Indikatoren kommen weiterhin aus den Bei Betrachtung einer üblichen Nutzungsdauer von 20
Vorkettenprozessen der Antriebsherstellung, sowie Jahren summieren sich die in Bezug auf ein Stück und
aus den Vorkettenprozessen der Kalziumsilikat- und Jahr ausgewiesenen Umweltwirkungen für den Betrieb
Edelstahlherstellung. Der Stromverbrauch liefert (Energieverbrauch) der Produkte entsprechend auf.
daneben relevante Beiträge zum Indikator ODP – in Entsprechend signifikant sind die verbundenen
allen anderen Indikatoren ist der Beitrag sehr gering. Umweltwirkungen durch diesen Energieverbrauch für
Geringe bis vernachlässigbare Umweltwirkungen die Indikatoren GWP, EP und ADPF.
kommen darüber hinaus aus den Komponenten
7. Nachweise
Nachweise gemäß PCR-Teil B: Brandschutzklappen
und Brandschutzventile und Entrauchungsklappen für
das deklarierte Produkt sind nicht relevant.
8. Literaturhinweise
DIN EN 12101-8: 2011-08, Rauch- und
Wärmefreihaltung: Entrauchungsklappen
AVV Herstellerunterlagen zur EK90 (Baureihe EK92) in
Abfallverzeichnis-Verordnung (AVV) vom 10. dem jeweiligen aktuellen Stand, Anwenderhandbuch
Dezember 2001 (BGBl. I S. 3379), die zuletzt durch 5.32, Betriebsanleitung EK90 (2017-09)
Artikel 5 Absatz 22 des Gesetzes vom 24. Februar
2012 (BGBl. I S. 212) geändert worden ist Leistungserklärung zur EK90 (Baureihe EK92) der
Wildeboer Bauteile GmbH, verfügbar auf
ISO 9001 www.wildeboer.de
DIN EN ISO 9001: 2015-11
Qualitätsmanagementsysteme ECHA
ECHA-Liste: 2017-07
EN 1366-2
DIN EN 1366-2: 2015-09, Feuerwiderstandsprüfungen
für Installationen - Brandschutzklappen; Deutsche GaBi
Fassung EN 1366-2: 2015 GaBi 9.5 2020: Sphera Solutions GmbH, GaBi 9.5:
Software System und Datenbank zur Ganzheitlichen
EN 1366-10/A1 Bilanzierung. Copyright, TM, Stuttgart, Leinfelden-
DIN EN 1366-10/A1: 2017-07, Echterdingen,
Feuerwiderstandsprüfungen für Installationen - 1992-2020
Entrauchungsklappen; Deutsche Fassung EN 1366-
10/A1: 2017 IBU 2021
Institut Bauen und Umwelt e.V.: Allgemeine EPD-
EN 13501-4 Programmanleitung des Instituts Bauen und Umwelt
DIN EN 13501-4: 2016-12, Klassifizierung von e.V. (IBU). Version 2.0, Berlin: Institut Bauen und
Bauprodukten und Bauarten zu ihrem Brandverhalten Umwelt e.V., 2021.
– Klassifizierung mit den Ergebnissen aus den www.ibu-epd.com
Feuerwiderstandsprüfungen an Bauteilen von Anlagen
zur Rauchfreihaltung PCR Teil A
Produktkategorie-Rechenregeln für gebäudebezogene
EN 1751 Produkte und Dienstleistungen. Teil A: Rechenregeln
DIN EN 1751:2014-06, Lüftung von Gebäuden - für die Ökobilanz und Anforderungen an den
Geräte des Luftverteilungssystems - Aerodynamische Hintergrundbericht, Version 1.0 Institut Bauen und
Prüfungen von Drossel- und Absperrelementen Umwelt e.V., www.ibu-epd.com, 2021
EN 12101-8
8 Umwelt-Produktdeklaration Wildeboer Bauteile GmbH – Entrauchungsklappe EK90 (Baureihe EK92)
PCR Teil B Brandschutzventile und Entrauchungsklappen, Version
Produktkategorie-Rechenregeln für gebäudebezogene 1.6, Institut Bauen und Umwelt e.V., www.ibu-
Produkte und Dienstleistungen. Teil B: Anforderungen epd.com, 2017
an die EPD für Brandschutzklappen und
9 Umwelt-Produktdeklaration Wildeboer Bauteile GmbH – Entrauchungsklappe EK90 (Baureihe EK92)
Herausgeber
Institut Bauen und Umwelt e.V. Tel +49 (0)30 3087748- 0
Panoramastr.1 Fax +49 (0)30 3087748- 29
10178 Berlin Mail info@ibu-epd.com
Deutschland Web www.ibu-epd.com
Programmhalter
Institut Bauen und Umwelt e.V. Tel +49 (0)30 3087748- 0
Panoramastr.1 Fax +49 (0)30 3087748- 29
10178 Berlin Mail info@ibu-epd.com
Deutschland Web www.ibu-epd.com
Ersteller der Ökobilanz
Sphera Solutions GmbH Tel +49 711 341817-0
Hauptstraße 111- 113 Fax +49 711 341817-25
70771 Leinfelden-Echterdingen Mail info@sphera.com
Germany Web www.sphera.com
Inhaber der Deklaration
Wildeboer Bauteile GmbH Tel 04951 950 0
Marker Weg 11 Fax 04951 950 27120
26826 Weener Mail info@wildeboer.de
Germany Web www.wildeboer.de
