UMWELT-PRODUKTDEKLARATION
nach ISO 14025 und EN 15804+A1
Deklarationsinhaber Industrieverband Hartschaum e.V., IVH
Herausgeber Institut Bauen und Umwelt e.V. (IBU)
Programmhalter Institut Bauen und Umwelt e.V. (IBU)
Deklarationsnummer EPD­IVH­20220228­CBG1­DE
Ausstellungsdatum 17.08.2022
Gültig bis 16.08.2027
EPS­Hartschaum ­ grau mit mittlerer Rohdichte
vorzugsweise für Flachdach­ und Bodendämmung
Industrieverband Hartschaum e.V. (IVH)
www.ibu-epd.com | https://epd-online.com
Allgemeine Angaben
Industrieverband Hartschaum e.V. (IVH) EPS­Hartschaum (grau, Rohdichte 20
bis 25 kg/m³)
Programmhalter Inhaber der Deklaration
IBU – Institut Bauen und Umwelt e.V. Industrieverband Hartschaum e.V., IVH
Hegelplatz 1 Friedrichstraße 95, Pb 152
10117 Berlin 10117 Berlin
Deutschland
Deklarationsnummer Deklariertes Produkt/deklarierte Einheit
EPD­IVH­20220228­CBG1­DE Die deklarierte Einheit ist 1m³ expandierter Polystyrol­
Hartschaum zur Wärme­ und Schalldämmung. Die
durchschnittliche Rohdichte der EPS­Produkte mit 20
bis 25 kg/m³ beträgt 20,94 kg/m³ (gewichtet nach
produzierten m³ der teilnehmenden IVH­Mitglieder).
Diese Deklaration basiert auf den Produktkategorien- Gültigkeitsbereich:
Regeln: Die vorliegende EPD beschreibt die grauen EPS­
Dämmstoffe aus Schaumkunststoffen, 01.2019 Hartschaumprodukte zur Wärme­ und Schalldämmung
(PCR geprüft und zugelassen durch den unabhängigen mit einer durchschnittlichen Rohdichte von 20,94
Sachverständigenrat (SVR)) kg/m³.
Die teilnehmenden Mitgliedsunternehmen
Ausstellungsdatum repräsentieren für das Jahr 2020 mit ihrer Produktion
17.08.2022 90 % nach Volumen der Gesamtmenge aller IVH­
Mitgliedsunternehmen.
Gültig bis
16.08.2027 Der Inhaber der Deklaration haftet für die
zugrundeliegenden Angaben und Nachweise; eine
Haftung des IBU in Bezug auf Herstellerinformationen,
Ökobilanzdaten und Nachweise ist ausgeschlossen.
Die EPD wurde nach den Vorgaben der EN 15804+A1
erstellt. Im Folgenden wird die Norm vereinfacht als EN 15804
bezeichnet.
Verifizierung
Die Europäische Norm EN 15804 dient als Kern­PCR
Unabhängige Verifizierung der Deklaration und
Angaben gemäß ISO 14025:2011
Dipl. Ing. Hans Peters intern x extern
(Vorstandsvorsitzender des Instituts Bauen und Umwelt e.V.)
Dr. Alexander Röder Matthias Schulz,
(Geschäftsführer Instituts Bauen und Umwelt e.V.) Unabhängige/­r Verifizierer/­in
Produkt
Produktbeschreibung/Produktdefinition
EPS­Hartschaum ist ein fester Dämmstoff mit Zell­
In dieser Umwelt­Produktdeklaration (EPD) werden struktur, der aus verschweißtem, geblähtem Polystyrol
graue Hartschaum­Dämmstoffprodukte aus oder einem seiner Co­Polymere hergestellt wird. Er hat
expandiertem Polystyrol (EPS) der IVH­Mitglieder eine geschlossenzellige, mit Luft gefüllte Struktur (98
beschrieben. % Luft). EPS­Platten sind harte Dämmstoffprodukte
(geschnitten, geformt oder kontinuierlich geschäumt)
EPS­Produkte der IVH­Mitglieder werden für den mit rechtwinkliger Form. Die Plattenkanten können mit
Wärme­ und Schallschutz von Gebäuden eingesetzt. Stufenfalz oder Nut und Feder ausgestattet sein. EPS
als loser Füllstoff wird in Form luftgefüllter Perlen (Ø
Hergestellt werden die Dämmstoffe werkmäßig in ca. 6 mm) werkmäßig hergestellt. Diese Umwelt­
Form von Platten oder als loser, wärmedämmender Produktdeklaration betrachtet den homogenen EPS­
Füllstoff. Die vorliegende EPD beschreibt die grauen Dämmstoff ohne Materialkombination zu
EPS­Hartschaumprodukte mit mittlerer Rohdichte und Verbundplatten oder kaschierten Dämmplatten.
Graphit für verschiedene Anwendungsgebiete,
vorzugsweise Flachdach. Das Graphit dient als Wesentliche kennzeichnende Eigenschaften sind die
Wärmestrahlungsabsorber und bewirkt eine erhebliche Wärmeleitfähigkeit und die Druckfestigkeit
Steigerung der Dämmleistung.
2 Umwelt­Produktdeklaration Industrieverband Hartschaum e.V., IVH – EPS­Hartschaum (grau, Rohdichte 20 bis 25 kg/m³)
Für das Inverkehrbringen des Produkts in der hergestellte Produkte aus expandiertem Polystyrol
EU/EFTA (mit Ausnahme der Schweiz) gilt die (EPS) – Spezifikation.
Verordnung (EU) Nr. 305/2011 (CPR). Das Produkt
benötigt eine Leistungserklärung unter Berück­ Zusätzliche freiwillige Angaben für das Produkt
sichtigung der DIN EN 13163:2012+A1:2015, erfolgen außerhalb der CE­Kennzeichnung.
Wärmedämmstoffe für Gebäude -
Werkmäßig hergestellte Produkte aus expandiertem Grundstoffe/Hilfsstoffe
Polystyrol (EPS) - Spezifikation, und die CE­
Kennzeichnung. Das polymere Basisprodukt für EPS­Hartschaum ist
Für die Verwendung gelten die jeweiligen nationalen Polystyrol (PS). Es wird durch Polymerisation von
Bestimmungen. monomerem Styrol nach verschiedenen Verfahren
hergestellt.
Anwendung
Das am häufigsten eingesetzte Rohstoff­
Hauptanwendungsgebiete für die hier deklarierten Herstellungsverfahren ist die Polymerisation in einer
Produkte sind die Flachdach- und die Styrol/Wasser­Suspension, wobei das Treibmittel
Bodendämmung. Mindestanforderungen an diese Pentan und das Graphit gegen Ende der
Anwendungsgebiete sind in DIN 4108-10, gemäß der Polymerisation zugesetzt werden. Das so gewonnene
Typen DAA dm und DAA dh sowie der Typen DEO dm PS­Granulat wird in nachgelagerten physikalischen
und DEO dh beschrieben. Verarbeitungsschritten zum Schaumstoff
weiterverarbeitet.
Weitere Anwendungsgebiete für Produkte dieser
Umwelt­Produktdeklaration entsprechend der Die in dieser Deklaration berücksichtigten Produkte
Anwendungstypen nach DIN 4108-10, Tabelle 1: WAS, sind mit dem Flammschutzmittel Polymer­FR
DAD, WAA. ausgerüstet. Der Basisrohstoff für die
Dämmstoffherstellung wird in Form von
· DAA dm: Außendämmung von Dach oder Decke, perlenförmigem Granulat an den Dämmstoffhersteller
vor Bewitterung geschützt, Dämmung unter geliefert und dort physikalisch umgeformt/
Abdichtungen; mittlere Druckbelastbarkeit aufgeschäumt und nachbearbeitet.
· DAA dh: Außendämmung von Dach oder Decke,
vor Bewitterung geschützt, Dämmung unter Zusammensetzung von grauem expandiertem
Abdichtungen; hohe Druckbelastbarkeit Polystyrol für EPS-Hartschaum
· DAD: Außendämmung von Dach oder Decke, vor
Bewitterung geschützt, Dämmung unter Deckungen Anteil in Massen-%
· DEO dm: Innendämmung der Decke oder Polystyrol­Granulat: 80–90 %
Bodenplatte (oberseitig) unter Estrich ohne Polymer­FR: 1–5 %
Schallschutzanforderungen; mittlere Graphit: 3,5–10 %
Druckbelastbarkeit Pentan (bezogen auf Masse­% im Rohstoff): 5–6 %
· DEO dh: Innendämmung der Decke oder Rezyklat: 0–12 %
Bodenplatte (oberseitig) unter Estrich ohne
Schallschutzanforderungen; hohe Druckbelastbarkeit Das zum Aufschäumen zugesetzte Pentan ist ein C5­
· WAS: Außendämmung der Wand im Kohlenwasserstoff. Während der Fertigungs­ und
Spritzwasserbereich auch mit teilweiser Einbindung ins Lagerprozesse wird das Pentan abgebaut.
Erdreich, Sockel
· WAA: Außendämmung der Wand hinter Zur Herstellung von flammgeschütztem Polystyrol­
Abdichtung Granulat wird während der Polymerisation zusätzlich
ein Flammschutzmittel in geringen Mengen zugesetzt.
Als Flammschutzmittel für die in dieser EPD
Technische Daten deklarierten Produkte wird Polymer­FR verwendet.
Entsprechende Nachweise für die Produkte sind durch
Folgende (bau)technische Daten im Lieferzustand sind die Hersteller zu erbringen. Polymer­FR ist ein
für das deklarierte Produkt relevant. bromiertes Styrol­Butadien­Copolymerisat.
Bautechnische Daten 1) Das Produkt/Erzeugnis/mindestens ein
Bezeichnung Wert Einheit Teilerzeugnis enthält Stoffe der Kandidatenliste der für
Rohdichte durchschnittlich 20,94 kg/m3 eine Zulassung in Frage kommenden besonders
0,1 ­ besorgniserregenden Stoffe (en: Substances of Very
Druckfestigkeit nach EN 826 N/mm2
0,15 High Concern – SVHC) (Datum 17.01.2022) oberhalb
Bemessungswert Wärmeleitfähigkeit 0,031 ­ von 0,1 Massen%: nein
W/(mK)
nach DIN 4108­4 0,032
Wärmeleitfähigkeit Nennwert nach EN 0,03 ­ 2) Das Produkt/Erzeugnis/mindestens ein
W/(mK)
12664 0,031 Teilerzeugnis enthält weitere CMR­Stoffe
>= 0,15; der Kategorie 1A oder 1B, die nicht auf der
Biegefestigkeit nach EN12089 N/mm²
>= 0,20 Kandidatenliste
stehen, oberhalb von 0,1 Massen­%
in mindestens einem Teilerzeugnis: nein
Leistungswerte der Produkte entsprechend den
Leistungserklärungen in Bezug auf deren wesentliche 3) Dem vorliegenden Bauprodukt wurden
Merkmale gemäß DIN EN 13163:2012+A1:2015, Biozidprodukte zugesetzt oder es wurde mit
Wärmedämmstoffe für Gebäude – Werkmäßig Biozidprodukten behandelt (es handelt sich damit um
3 Umwelt­Produktdeklaration Industrieverband Hartschaum e.V., IVH – EPS­Hartschaum (grau, Rohdichte 20 bis 25 kg/m³)
eine behandelte Ware im Sinne der Nach kurzer Abkühlzeit werden die Blöcke entformt
Biozidprodukteverordnung (EU) Nr. 528/2012): nein und abgelagert. Anschließend werden die Blöcke auf
mechanischen oder thermischen Schneidanlagen zu
Herstellung Platten geschnitten. Zusätzliche Randprofilierungen
(Nut und Feder oder Stufenfalz) können durch
Die EPS­Hartschaumherstellung erfolgt in den fräsende Bearbeitung erzeugt werden.
Verarbeitungsstufen
Vorschäumen, Zwischenlagern, Ausschäumen: Platten als Formteile (zweithäufigstes Verfahren)
lassen sich auch auf vollautomatischen Maschinen
Beim Vorschäumen wird das perlenförmige Granulat, (Formteilautomaten) herstellen. Dabei liegen die
in dem das Treibmittel eingeschlossen ist, mit fertigen Platten dann sofort in der gewünschten
überhitztem Wasserdampf erweicht und anschließend Endform z. B. gefalzt vor.
durch das Verdampfen des Treibmittels aufgebläht. Im
Anschluss wird das expandierte Granulat in Beim Bandschäumen (dritthäufigstes Verfahren)
luftdurchlässigen Silos zwischengelagert. Durch die werden Platten in einem kontinuierlichen Prozess auf
eindiffundierende Luft erhalten die EPS­Schaumstoff­ einer Doppelbandanlage zwischen umlaufenden
Partikel die für die Weiterverarbeitung notwendige Stahlbändern geschäumt. Dabei werden die Platten in
Stabilität. der gewünschten Dicke und Länge hergestellt und
abgetrennt.
Das am häufigsten angewendete Verfahren zur
Herstellung von EPS­Dämmstoffplatten ist das Um die EPS­Dämmstoffproduktion nachhaltiger zu
Blockschäumen mit anschließendem Heißdraht­ gestalten, wird dem eigentlichen Rohstoff zusätzliches
Schneiden. Recyclingmaterial aus Produktionsabschnitten oder
Die vorgeschäumten und dann zwischengelagerten Montageresten von Baustellen zugeführt. Im Sinne
EPS­Schaumstoffpartikel werden hierzu in einer Weiterverwendung solcher Abschnitte und Reste
quaderförmige Blockformen eingefüllt und durch wird Abfall vermieden. Die Verwendung der Abschnitte
Dampfzufuhr bei 110 °C bis 120 °C ausgeschäumt. und Reste ist deshalb auch nicht in den Modulen
Diesem Prozess wird auch Rezyklat aus C1–C4 (Entsorgungsstadium) und D (Gutschriften und
Produktionsabschnitten und Baustellenabschnitten Lasten außerhalb der Systemgrenzen) dieser Umwelt­
zugeführt und im Modul A3 der Ökobilanz Rechnung Produktdeklaration berücksichtigt.
getragen.
Umwelt und Gesundheit während der Herstellung freiwillige Initiative der Kunststoffindustrie zur
Verringerung der Plastik­Meeresverschmutzung.
Es ist grundsätzlich die Technische Regel TRGS Im Rahmen von OCS hat der IVH die IVH-Initiative
900 hinsichtlich maximaler Arbeitsplatzgrenzwerte zu Null-Granulatverlust aufgelegt, die speziell auf Logistik­
beachten. Des Weiteren sind keine über die und Herstellungsprozesse zur Dämmstoffherstellung
allgemeinen Arbeitsschutzmaßnahmen ausgerichtet ist, und der sich alle IVH­Mitglieder
hinausgehenden Maßnahmen notwendig. angeschlossen haben.
EPS­Hartschaum herstellende Betriebe gehören nicht Produktverarbeitung/Installation
zu den genehmigungsbedürftigen Anlagen gemäß TA
Luft. Zusätzliche, die gesetzliche Anforderung Die EPS­Produkte sind u.a. auf Grund ihres relativ
übersteigende Maßnahmen sind ebenfalls nicht geringen Gewichtes hervorragend ver­ und
erforderlich. bearbeitbar.
Im Sinne einer sauberen Produktion unterstützen die Die Platten sind formstabil und sie nehmen praktisch
EPS­herstellenden Unternehmen im IVH die Initiative keine Feuchtigkeit auf, was sowohl für die gesamte
Operation Clean Sweep, OCS, eine weltweite
4 Umwelt­Produktdeklaration Industrieverband Hartschaum e.V., IVH – EPS­Hartschaum (grau, Rohdichte 20 bis 25 kg/m³)
Lebensphase des Gebäudes als auch für die Bau­, Stadt­ und Raumforschung im Bundesamt für
Bauphase von Bedeutung ist. Bauwesen und Raumordnung (BBSR). Für
Wärmedämm­Verbundsysteme auf Basis von EPS­
Bei allen Anwendungen sind die einschlägigen Hartschaum beträgt die Nutzungsdauer demnach 40
Normen und Richtlinien (z.B. IVH­Hinweise EPS zur Jahre. Für alle anderen Anwendungsgebiete zur
Verwendung als Sockelplatten in Wärmedämmung von Gebäuden mit EPS­Hartschaum
Spritzwasserbereichen und Fachregeln der beträgt die Nutzungsdauer ≥ 50 Jahre.
Handwerks­verbände) sowie Herstellerhinweise zu
beachten. Zusätzliche bauphysikalische Nachweise Außergewöhnliche Einwirkungen
(z.B. Feuchteschutz) unterstützen die
energieeffizienzsteigernde Optimierung. Brandschutz
Für das eventuell erforderliche Zuschneiden der Die in dieser EPD deklarierten EPS­Hartschaumplatten
Dämmstoffplatten auf der Baustelle wird das sind schwerentflammbar, nicht brennend abtropfend;
Heißdraht­Schneiden empfohlen. Damit können exakte Baustoffklasse B1 nach DIN 4102-1.
Schnitte durchgeführt werden und zusätzlich unnötige
Schnittreste vermieden werden.
Die Befestigung erfolgt durch verkleben ggf. durch
zusätzliche mechanische Befestigung. Die Anwendung
können systemgebunden sein, d.h.
Systemkomponenten sowie die Verarbeitung sind
definiert.
Verpackung
Wasser
EPS­Dämmplatten werden in der Regel in Polyethylen­
Folie verpackt, mit Kartonage gegen Stoßschäden
EPS­Hartschaum ist chemisch neutral, nicht
gesichert und auf Holzpaletten ausgeliefert. Gängige
wasserlöslich und gibt keine wasserlöslichen Stoffe ab,
Praxis ist ebenfalls die Auslieferung auf EPS­Füßen
die zu einer Verunreinigung des Grundwassers, der
als Alternative zu Holzpaletten. Die Entsorgung der
Flüsse und Meere führen könnten.
Verpackungsmaterialien erfolgt über qualifizierte
Entsorgungsunternehmen, die EPS­Transportfüße
Wegen ihrer geschlossenen Zellstruktur können
werden recycelt.
Dämmstoffe aus EPS­Hartschaum i.d.R. auch bei
erheblichem Feuchtigkeitsgehalt im vorhandenen
Nutzungszustand
Konstruktionsaufbau verbleiben. Die Dämmwirkung
bleibt weitgehend erhalten.
Der mit Luft gefüllte Hartschaum sorgt für sehr gute
Wärmedämmeigenschaften. Alle zur
Mechanische Zerstörung
Dämmplattenherstellung eingesetzten Stoffe im
Polystyrol sind im Einbauzustand alterungsbeständig
Angaben zum Verhalten des Produktes, einschließlich
und feuchtigkeitsresistent. Die Dämmleistung sowie
möglicher Folgen für die Umwelt bei
die mechanischen Eigenschaften von EPS­
unvorhergesehener mechanischer Zerstörung, sind
Hartschaum bleiben während der gesamten
nicht relevant.
Nutzungsdauer unverändert
erhalten.
Nachnutzungsphase
Umwelt & Gesundheit während der Nutzung
EPS­Hartschaum kann nach der Nutzungsphase
weiterverwendet werden oder recycelt werden.
EPS­Dämmstoffe sind seit über 60 Jahren im Einsatz.
Negative Auswirkungen auf Menschen, Tiere und
Da wegen der langen Lebensdauer von EPS aktuell
Umwelt sind nicht bekannt.
und auch in naher Zukunft nur sehr wenig EPS­
Dämmstoffabfall aus dem Gebäuderückbau anfällt,
Gemäß dem Ausschuss zur gesundheitlichen
werden für das EPS­Recycling in erster Linie
Bewertung von Bauprodukten (AgBB-Schema) sind
Materialreste aus der Dämmstoffherstellung
EPS­Dämmstoffe zur Verwendung in Innenräumen
verwendet. Dies wurde bei der Berechnung der
geeignet.
ökologischen Kennzahlen zur Herstellung mit
einbezogen. Saubere Montageabschnitte, die von der
Referenz-Nutzungsdauer
Baustelle zum EPS­Hersteller zurückgeführt und dort
weiter recycelt werden, sind bei der Berechnung der
Die Nutzungsdauer von EPS­Hartschaum­
ökologischen Kennzahlen nicht berücksichtigt.
Dämmstoffen ist bei fachgerechter Verarbeitung und
Verwendung unbegrenzt ­ ohne Einbuße der
Unter bestimmten Randbedingungen ist es auch
Leistungsfähigkeit.
möglich, Dämmplatten aus Recycling­Material
herzustellen. Daneben kann gemahlenes Recycling­
Eine Begrenzung der Nutzungsdauer wird
Material als Leichtzuschlag für Mörtel, Beton und
ausschließlich durch die Nutzungsdauer der Bauteile
Estriche genutzt werden. Es wird auch als
und ­systeme, in denen EPS mitverbaut ist, bestimmt.
Zuschlagsstoff für Styropor­Leichtbeton, Dämmputze
Festgelegt sind solche Nutzungsdauern in der BBSR-
und Leichtputze sowie in der Tonindustrie verwendet.
Tabelle „Nutzungsdauern von Bauteilen zur
Lebenszyklusanalyse nach Bewertungssystem
Nachhaltiges Bauen (BNB)“ des Bundesinstituts für
5 Umwelt­Produktdeklaration Industrieverband Hartschaum e.V., IVH – EPS­Hartschaum (grau, Rohdichte 20 bis 25 kg/m³)
Prinzipiell ist ebenfalls die stoffliche Verwertung von stoffliche Verwertung ist in die Berechnung der
EPS­Abfällen zur Herstellung neuer EPS­Rohstoffe Ökobilanzdaten noch nicht aufgenommen, weil die
möglich. Durch ein Auflösen des Hartschaum­ Abfallmenge für ein Recycling auf Grund der langen
Dämmstoffs und anschließender Trennung des EPS­Lebensdauer zu gering ist. Das Standard­
Polystyrols von Störstoffen durch Ausfällung kann das Nachnutzungsszenario ist heute noch die thermische
Polystyrol als Rohstoff zurückgewonnen werden. Die Verwertung.
Prozesse werden über das „Creasolve­Verfahren"
gesteuert und mit der PolyStyrene-Loop-Initiative der
europäischen EPS­Industrie im industriellen Maßstab
durchgeführt (PolyStyreneLoop­Leitfaden 2020). Diese
LCA: Rechenregeln
Deklarierte Einheit • A3 Herstellung EPS­Hartschaum im Werk, (inkl.
1 m³ EPS­Hartschaum mit einer Rohdichte von 20 bis Energiebereitstellung, Wasserbereitstellung,
25 kg/m³ (gewichteter Durchschnitt: 20,94 kg/m³).. Bereitstellung von Hilfsstoffen, Zuführung von
Recyclingmaterial aus Produktionsabschnitten und
Deklarierte Einheit Baustellenabschnitten, Entsorgung der
Bezeichnung Wert Einheit Produktionsabfälle, Herstellung der
Deklarierte Einheit 1 m3 Verpackungsmaterialien).
Rohdichte 20,94 kg/m3
Stadium der Errichtung des Bauwerks (A5):
Herstellergruppen EPD: Deklaration eines • A5 Montage: nur die Entsorgung der Verpackung,
durchschnittlichen Produkts gemittelt aus mehreren weitere Installationsaufwände werden nicht betrachtet.
Werken mehrerer Hersteller.
Die Durchschnittsbildung erfolgte nach Gewichtung Entsorgungsstadium (C1–C4): End-of-Life-
entsprechend den volumenbezogenen Szenario: 100 % thermische Verwertung
Gesamtproduktionsmengen der deklarierten Produkte • C1 manueller Ausbau ohne ökobilanziell relevante
der Mitgliedsfirmen. Aufwände,
Hinsichtlich der Schwankungsbreite zeigen sich für • C2 LKW­Transport (50 km) zur Aufbereitung.
den Einsatz des Hauptrezepturbestandteils Polystyrol­ Transportentfernung kann ggfs. auf Gebäudeebene
Granulat nur geringe Abweichungen von max. 3 %. angepasst werden (z. B. bei 100 km tatsächlicher
Der Einsatz des Strahlungsabsorbers ist in den Transportentfernung: Multiplikation der Ökobilanzwerte
Rezepturen je nach Hersteller unterschiedlich mit mit dem Faktor 2).
Anteilen von bis zu 10 %. Die Variabilität der • C3 100 % thermische Verwertung des EPS­
Energieaufwände ist bedingt durch die Hartschaums.
unterschiedlichen Betriebsgrößen und • C4 keine weiteren Aufwände durch Deponierung/
produktionsbedingte Unterschiede relativ groß. Die Entsorgung.
Beiträge von Stromverbrauch und dem Verbrauch von
thermischer Energie zum Gesamtergebnis liegen in Gutschriften und Lasten außerhalb der
den meisten Wirkkategorien jedoch unter 15 %, so Systemgrenzen (D):
dass der Einfluss dieser Schwankungen gering ist. Modul D umfasst: energetische
Rückgewinnungspotentiale aus der thermischen
Verwertung der Verpackung und des EPS­
Systemgrenze Hartschaums am Lebensende.
Typ der EPD: von der Wiege bis zum Werkstor mit
Optionen, Module C1–C4 und Modul D (A1–A3 + C +
D und zusätzliche Module). Vergleichbarkeit
In der EPD werden die folgenden Grundsätzlich ist eine Gegenüberstellung oder die
Lebenswegzyklusstadien berücksichtigt: Bewertung von EPD­Daten nur möglich, wenn alle zu
vergleichenden Datensätze nach EN 15804 erstellt
Produktstadium (A1-A3): wurden und der Gebäudekontext bzw. die
• A1 Rohstoffbereitstellung und ­Verarbeitung und produktspezifischen Leistungsmerkmale berücksichtigt
Verarbeitungsprozesse von als Input dienenden werden.
Sekundärstoffen (z. B. Recyclingprozesse),
• A2 Transporte der Rohstoffe zu den Werken Die Hintergrunddaten entstammen der GaBi­
(Bezugsraum Deutschland), Datenbank /GaBi software/.
LCA: Szenarien und weitere technische Informationen
Die folgenden technischen Informationen sind
Grundlage für die deklarierten Module oder können für
die Entwicklung von spezifischen Szenarien im Kontext
einer Gebäudebewertung genutzt werden. Ende des Lebenswegs (C1–C4)
Bezeichnung Wert Einheit
Einbau ins Gebäude (A5) Als gemischter Bauabfall
20,94 kg
A5 enthält nur die Entsorgung der Verpackung, weitere gesammelt
Installationsaufwände ( z. B. Verschnitte) werden nicht Zur Energierückgewinnung 20,94 kg
betrachtet.
6 Umwelt­Produktdeklaration Industrieverband Hartschaum e.V., IVH – EPS­Hartschaum (grau, Rohdichte 20 bis 25 kg/m³)
Wiederverwendungs-, Rückgewinnungs- und
Recyclingpotential (D), relevante Szenarioangaben
Modul D umfasst: energetische
Rückgewinnungspotentiale aus der thermischen
Verwertung der Verpackung und des EPS­
Hartschaums am Lebensende. Es wurde eine
Abfallverbrennungsanlage mit einem R1­Wert > 0,6
angenommen.
7 Umwelt­Produktdeklaration Industrieverband Hartschaum e.V., IVH – EPS­Hartschaum (grau, Rohdichte 20 bis 25 kg/m³)
LCA: Ergebnisse
In den folgenden Tabellen werden die Ergebnisse der Indikatoren der Wirkungsabschätzung, des
Ressourceneinsatzes sowie zu Abfällen und sonstigen Output­Strömen bezogen auf 1 m³ EPS-Hartschaum
(grau) mit einer Rohdichte von 20,94 kg/m³ dargestellt.
ANGABE DER SYSTEMGRENZEN (X = IN ÖKOBILANZ ENTHALTEN; MND = MODUL NICHT DEKLARIERT;
MNR = MODUL NICHT RELEVANT)
Stadium der Gutschriften
Produktionsstadiu Errichtung und Lasten
Nutzungsstadium Entsorgungsstadium
m des außerhalb der
Bauwerks Systemgrenze
8 Umwelt­Produktdeklaration Industrieverband Hartschaum e.V., IVH – EPS­Hartschaum (grau, Rohdichte 20 bis 25 kg/m³)
gnugrosrevffotshoR
tropsnarT gnulletsreH
mov
tropsnarT
muz
relletsreH
trosgnudnewreV
egatnoM
gnudnewnA/gnuztuN gnutlahdnatsnI
rutarapeR ztasrE gnureuenrE
sad rüf
ztasnieeigrenE
sed
nebierteB seduäbeG
sad rüf
ztasnieressaW
sed
nebierteB seduäbeG
ssirbA/uabkcüR
tropsnarT
gnuldnahebllafbA
gnugitieseB
,­sgnudnewrevredeiW ­sgnunniwegkcüR
redo
laiznetopgnilcyceR
A1 A2 A3 A4 A5 B1 B2 B3 B4 B5 B6 B7 C1 C2 C3 C4 D
X X X MND X MND MND MNR MNR MNR MND MND X X X X X
ERGEBNISSE DER ÖKOBILANZ – UMWELTAUSWIRKUNGEN nach EN 15804+A1: 1 m³ EPS-Hartschaum
(grau) mit einer Rohdichte von 20,94 kg/m³
Parameter Einheit A1-A3 A5 C1 C2 C3 C4 D
GWP [kg CO2­Äq.] 7,40E+1 4,22E­1 0,00E+0 6,19E­2 7,03E+1 0,00E+0 ­2,85E+1
ODP [kg CFC11­Äq.] 5,61E­13 2,79E­16 0,00E+0 2,14E­17 1,22E­14 0,00E+0 ­3,86E­13
AP [kg SO2­Äq.] 1,37E­1 4,76E­5 0,00E+0 3,98E­5 5,49E­3 0,00E+0 ­2,75E­2
EP [kg (PO4)3­­Äq.] 1,50E­2 1,07E­5 0,00E+0 7,52E­6 1,25E­3 0,00E+0 ­4,18E­3
POCP [kg Ethen­Äq.] 5,17E­1 4,50E­6 0,00E+0 ­8,42E­7 4,10E­4 0,00E+0 ­2,93E­3
ADPE [kg Sb­Äq.] 8,03E­6 2,91E­9 0,00E+0 5,47E­9 1,33E­7 0,00E+0 ­4,59E­6
ADPF [MJ] 1,90E+3 1,70E­1 0,00E+0 8,29E­1 9,59E+0 0,00E+0 ­4,18E+2
GWP = Globales Erwärmungspotenzial; ODP = Abbaupotenzial der stratosphärischen Ozonschicht; AP = Versauerungspotenzial von Boden und
Wasser; EP = Eutrophierungspotenzial; POCP = Bildungspotenzial für troposphärisches Ozon; ADPE = Potenzial für die Verknappung von
Legende
abiotischen Ressourcen – nicht fossile Ressourcen (ADP – Stoffe); ADPF = Potenzial für die Verknappung abiotischer Ressourcen – fossile
Brennstoffe (ADP – fossile Energieträger)
ERGEBNISSE DER ÖKOBILANZ – INDIKATOREN ZUR BESCHREIBUNG DES RESSOURCENEINSATZES
nach EN 15804+A1: 1 m³ EPS-Hartschaum (grau) mit einer Rohdichte von 20,94 kg/m³
Parameter Einheit A1-A3 A5 C1 C2 C3 C4 D
PERE [MJ] 7,35E+1 4,85E­1 0,00E+0 4,83E­2 2,23E+0 0,00E+0 ­9,96E+1
PERM [MJ] 4,33E­1 ­4,33E­1 0,00E+0 0,00E+0 0,00E+0 0,00E+0 0,00E+0
PERT [MJ] 7,40E+1 5,17E­2 0,00E+0 4,83E­2 2,23E+0 0,00E+0 ­9,96E+1
PENRE [MJ] 1,14E+3 6,24E+0 0,00E+0 8,32E­1 8,06E+2 0,00E+0 ­5,01E+2
PENRM [MJ] 8,02E+2 ­6,06E+0 0,00E+0 0,00E+0 ­7,96E+2 0,00E+0 0,00E+0
PENRT [MJ] 1,94E+3 1,86E­1 0,00E+0 8,32E­1 1,03E+1 0,00E+0 ­5,01E+2
SM [kg] 1,83E­1 0,00E+0 0,00E+0 0,00E+0 0,00E+0 0,00E+0 0,00E+0
RSF [MJ] 0,00E+0 0,00E+0 0,00E+0 0,00E+0 0,00E+0 0,00E+0 0,00E+0
NRSF [MJ] 0,00E+0 0,00E+0 0,00E+0 0,00E+0 0,00E+0 0,00E+0 0,00E+0
FW [m³] 3,57E­1 1,04E­3 0,00E+0 4,29E­5 1,34E­1 0,00E+0 ­9,73E­2
PERE = Erneuerbare Primärenergie als Energieträger; PERM = Erneuerbare Primärenergie zur stofflichen Nutzung; PERT = Total
erneuerbare Primärenergie; PENRE = Nicht­erneuerbare Primärenergie als Energieträger; PENRM = Nicht­erneuerbare Primärenergie
Legende
zur stofflichen Nutzung; PENRT = Total nicht erneuerbare Primärenergie; SM = Einsatz von Sekundärstoffen; RSF = Erneuerbare
Sekundärbrennstoffe; NRSF = Nicht­erneuerbare Sekundärbrennstoffe; FW = Nettoeinsatz von Süßwasserressourcen
ERGEBNISSE DER ÖKOBILANZ –ABFALLKATEGORIEN UND OUTPUTFLÜSSE nach EN 15804+A1:
1 m³ EPS-Hartschaum (grau) mit einer Rohdichte von 20,94 kg/m³
Parameter Einheit A1-A3 A5 C1 C2 C3 C4 D
HWD [kg] 1,96E­7 4,01E­11 0,00E+0 3,48E­11 2,16E­9 0,00E+0 ­1,10E­7
NHWD [kg] 4,21E+0 3,88E­2 0,00E+0 1,34E­4 4,27E­1 0,00E+0 ­2,21E­1
RWD [kg] 1,23E­2 6,26E­6 0,00E+0 7,99E­7 2,73E­4 0,00E+0 ­3,20E­2
CRU [kg] 0,00E+0 0,00E+0 0,00E+0 0,00E+0 0,00E+0 0,00E+0 0,00E+0
MFR [kg] 0,00E+0 0,00E+0 0,00E+0 0,00E+0 0,00E+0 0,00E+0 0,00E+0
MER [kg] 0,00E+0 0,00E+0 0,00E+0 0,00E+0 0,00E+0 0,00E+0 0,00E+0
EEE [MJ] 0,00E+0 7,50E­1 0,00E+0 0,00E+0 1,08E+2 0,00E+0 0,00E+0
EET [MJ] 0,00E+0 1,72E+0 0,00E+0 0,00E+0 2,50E+2 0,00E+0 0,00E+0
HWD = Gefährlicher Abfall zur Deponie; NHWD = Entsorgter nicht gefährlicher Abfall; RWD = Entsorgter radioaktiver Abfall; CRU =
Legende Komponenten für die Wiederverwendung; MFR = Stoffe zum Recycling; MER = Stoffe für die Energierückgewinnung; EEE = Exportierte
Energie – elektrisch; EET = Exportierte Energie – thermisch
Grundsätzlich ist EPS radonfrei.
Literaturhinweise
Normen für Dämmstoffe aus Schaumkunststoffen. Institut
Bauen und Umwelt e.V. (Hrsg.), Version 1.8, 2019.
DIN 4102-1
DIN 4102­1:1998­05, Brandverhalten von Baustoffen PCR Teil A
und Bauteilen ­ Teil 1: Baustoffe; Begriffe, Produktkategorieregeln für gebäudebezogene
Anforderungen und Prüfungen. Produkte und Dienstleistungen aus dem Programm für
Umwelt­Produktdeklarationen des Institut Bauen und
DIN 4108-4 Umwelt e.V. (IBU), Teil A: Rechenregeln für die
DIN 4108­4:2017­03, Wärmeschutz und Ökobilanz und Anforderungen an den Projektbericht.
Energieeinsparung in Gebäuden ­ Teil 4: Wärme­ und Version 1.2, 11/2021. www.ibu­epd.com
feuchteschutztechnische Bemessungswerte.
GaBi software
DIN 4108-10 GaBi­Datensatz Dokumentation für das Software­
DIN 4108­10:2021­11, Wärmeschutz und System und die Datenbanken, LBP (Universität
Energieeinsparung in Gebäuden ­ Teil 10: Stuttgart) und Sphera Solutions GmbH, Leinfelden­
Anwendungsbezogene Anforderungen an Echterdingen, 2021, Version CUP 2021.1.2
Wärmedämmstoffe ­ Werkmäßig hergestellte (https://gabi.sphera.com/international/support/gabi/gabi
Wärmedämmstoffe. ­database­2021­lci­documentation/)
EN 13163
DIN EN 13163:2015­04, Wärmedämmstoffe für Literatur
Gebäude – Werkmäßig hergestellte Produkte aus
expandiertem Polystyrol (EPS) – Spezifikation. Forschungsinstitut für Wärmeschutz 2022
Forschungsinstitut für Wärmeschutz, 2022: Graue
EN 13501-1 Energie und Graue Emissionen von EPS­Dämmstoffen
DIN EN 13501­1:2019­05, Klassifizierung von im Vergleich zu deren Herstellaufwand, Gräfelfing.
Bauprodukten und Bauarten zu ihrem Brandverhalten ­
Teil 1: Klassifizierung mit den Ergebnissen aus den Forschungsinstitut für Wärmeschutz, Fraunhofer
Prüfungen zum Brandverhalten von Bauprodukten. Institut für Bauphysik 2019
Forschungsinstitut für Wärmeschutz, Fraunhofer
EN 15804 Institut für Bauphysik, 2019: Energieeffizienzsteigerung
EN 15804:201204+A1 2013, Nachhaltigkeit von durch Innendämmsysteme ­ Anwendungsbereiche,
Bauwerken – Umweltproduktdeklarationen – Chancen und Grenzen, mit Wärmebrückenkatalogen
Grundregeln für die Produktkategorie Bauprodukte. „EPS weiß“ und „EPS­Gips­Verbundplatte“. Gräfelfing,
Holzkirchen.
ISO 14025
DIN EN ISO 14025:2011­10, Umweltkennzeichnungen Institut für Energie- und Umweltforschung 2019
und ­deklarationen – Typ III Umweltdeklarationen – Institut für Energie­ und Umweltforschung, 2019:
Grundsätze und Verfahren. Ganzheitliche Bewertung von verschiedenen
Dämmstoffalternativen, Endbericht 2019; Heidelberg:
Institut für Energie­ und Umweltforschung, ifeu.
Gesetze und Verordnungen
Weitere Dokumente
AVV
Abfallverzeichnis­Verordnung (AVV) vom 10. EPS Cycle
Dezember 2001 (BGBl. I S. 3379), die zuletzt durch Industrieverband Hartschaum, 2021.
Artikel 1 der Verordnung vom 30. Juni 2020 (BGBl. I S.
1533) geändert worden ist. EPS zur Verwendung als Sockelplatten in
Spritzwasserbereichen, 2021
BBSR-Tabelle Industrieverband Hartschaum, IVH, 2021: Technische
Nutzungsdauern von Bauteilen zur Information für Dämmstoffe aus expandiertem
Lebenszyklusanalysen nach Bewertungssystem Polystyrol­Hartschaum (EPS): EPS zur Verwendung
Nachhaltiges Bauen (BNB) des Bundesinstituts für als Sockelplatten in Spritzwasserbereichen. Berlin:
Bau­, Stadt­ und Raumforschung im Bundesamt für Industrieverband Hartschaum e.V.
Bauwesen und Raumordnung (BBSR).
EPS-Leitfaden für Weiterverwertung und
TA Luft Recycling, 2021
Technische Anleitung zur Reinhaltung der Luft (TA Industrieverband Hartschaum, IVH, 2021: EPS­
Luft: 2021­08­18); Erste Allgemeine Leitfaden für Weiterverwertung und Recycling. Berlin:
Verwaltungsvorschrift zum Bundes­ Industrieverband Hartschaum e.V.
Immissionsschutzgesetz.
IBU 2021
TRGS 900 Institut Bauen und Umwelt e.V.: Allgemeine EPD­
Technische Regeln für Gefahrstoffe (TRGS 900), Programmanleitung des Institut Bauen und Umwelt
Ausgabe: Januar 2006, zuletzt geändert und ergänzt in e.V. (IBU). Version 2.0, Berlin: Institut Bauen und
TRGS 900 Änd 2021­06:2021­06­11. Umwelt e.V., 2021.
www.ibu­epd.com
PCR: Dämmstoffe aus Schaumkunststoffen
Product Category Rules – Produktkategorie­Regeln für IVH-Initiative Null-Granulatverlust
gebäudebezogene Produkte und Dienstleistungen. Teil Industrieverband Hartschaum, 2021: Initiative Null­
B: Anforderungen an die Umwelt­Produktdeklaration Granulatverlust. Berlin: Industrieverband Hartschaum
9 Umwelt­Produktdeklaration Industrieverband Hartschaum e.V., IVH – EPS­Hartschaum (grau, Rohdichte 20 bis 25 kg/m³)
e.V. IVH, 2020: Leitfaden für die Sammlung und
http://www.ivh.de/initiative­null­granulat­verlust Vorbehandlung von Polystyrol­Schäumen von
Abbruch­Baustellen für PolyStyreneLoop. Terneuzen,
Mit Sicherheit EPS Berlin: PolyStyrene Loop, Industrieverband
Forum für sicheres Dämmen mit EPS (FSDE), 2022: Hartschaum e.V.
https://mit­sicherheit­eps.de/infocenter . Berlin: Forum
für sicheres Dämmen mit EPS . Qualitätsrichtlinien für EPS in WDVS, 2020
Industrieverband Hartschaum e.V., IVH, Verband für
Operation Clean Sweep Dämmsysteme, Putz und Mörtel e.V., VDPM, 2020:
Plastics Industry Association, 2021: Qualitätsrichtlinien für Dämmstoffe zur Verwendung in
https://www.opcleansweep.eu/, Brüssel: Plastics Wärmedämm­Verbundsystemen (WDVS) aus
Industry Association. expandiertem Polystyrol­Hartschaum (EPS). Berlin:
Industrieverband Hartschaum e.V., Verband für
Nachhaltig Dämmen mit EPS Dämmsysteme, Putz und Mörtel e.V.
Industrieverband Hartschaum, 2022:
http://www.ivh.de/. Berlin: Industrieverband
Hartschaum e.V.
PolyStyreneLoop-Leitfaden 2020
PolyStyreneLoop, Industrieverband Hartschaum e.V.,
10 Umwelt­Produktdeklaration Industrieverband Hartschaum e.V., IVH – EPS­Hartschaum (grau, Rohdichte 20 bis 25 kg/m³)
Herausgeber
Institut Bauen und Umwelt e.V. Tel +49 (0)30 3087748­ 0
Hegelplatz 1 Fax +49 (0)30 3087748­ 29
10117 Berlin Mail info@ibu­epd.com
Deutschland Web www.ibu-epd.com
Programmhalter
Institut Bauen und Umwelt e.V. Tel +49 (0)30 3087748­ 0
Hegelplatz 1 Fax +49 (0)30 3087748­ 29
10117 Berlin Mail info@ibu­epd.com
Deutschland Web www.ibu-epd.com
Ersteller der Ökobilanz
Sphera Solutions GmbH Tel +49 711 341817­0
Hauptstraße 111­ 113 Fax +49 711 341817­25
70771 Leinfelden­Echterdingen Mail info@sphera.com
Germany Web www.sphera.com
Inhaber der Deklaration
IVH ­ Industrieverband Hartschaum Tel +49 30 2096 1051
e.V. Fax +49 30 2096 1055
Friedrichstraße 95 Mail info@ivh.de
10117 Berlin Web http://www.ivh.de/
Germany
llllll
Tel +49 30 2096 1051
EPS Cycle im IVH Fax +49 30 2096 1055
Friedrichstraße 95 Mail info@ivh.de
10117 Berlin Web http://www.ivh.de
Germany
