UMWELT-PRODUKTDEKLARATION
nach ISO 14025 und EN 15804+A2
Deklarationsinhaber James Hardie Europe GmbH
Herausgeber Institut Bauen und Umwelt e.V. (IBU)
Programmhalter Institut Bauen und Umwelt e.V. (IBU)
Deklarationsnummer EPD­JAM­20220072­CBD1­DE
Ausstellungsdatum 17.10.2022
Gültig bis 16.10.2027
fermacell® Estrich­Elemente
James Hardie Europe GmbH
www.ibu-epd.com | https://epd-online.com
Allgemeine Angaben
James Hardie Europe GmbH Estrich­Elemente
Programmhalter Inhaber der Deklaration
IBU – Institut Bauen und Umwelt e.V. James Hardie Europe GmbH
Hegelplatz 1 Bennigsen­Platz 1
10117 Berlin 40474 Düsseldorf
Deutschland
Deklarationsnummer Deklariertes Produkt/deklarierte Einheit
EPD­JAM­20220072­CBD1­DE 1 m² fermacell® Estrich­Element. Darüber hinaus
werden im Anhang dieser EPD die Umweltwirkungen
von 3 Kaschierungen auf Basis von 1 m² Fläche
dargestellt.
Diese Deklaration basiert auf den Produktkategorien- Gültigkeitsbereich:
Regeln: Diese Umwelt­­Produktdeklaration bezieht sich
Gipsplatten, 11.2017 auf beschichtete Estrich­Elemente, welche aus 2
(PCR geprüft und zugelassen durch den unabhängigen miteinander versetzt verklebten Gipsfaser­Platten
Sachverständigenrat (SVR)) bestehen, hergestellt von der James Hardie Europe
GmbH.
Ausstellungsdatum Als Datenbasis wurden spezifische Daten aus
17.10.2022 4 ­Werken (Münchehof, Siglingen,
Wijchen/Niederlande und Orejo/Spanien) gemittelt. Die
Ökobilanz umfasst die Rohstoff­­ und
Gültig bis
Energiegewinnung, Rohstofftransporte, die eigentliche
16.10.2027
Herstellungsphase der beschichteten Gipsfaser­Platten
sowie die Nachnutzungsphase. Betrachtet wird 1 m²
eines durchschnittlichen Estrich­Elements mit einer
durchschnittlichen Dichte von 1,18 t/m³.
Der Inhaber der Deklaration haftet für die
zugrundeliegenden Angaben und Nachweise; eine
Haftung des IBU in Bezug auf Herstellerinformationen,
Ökobilanzdaten und Nachweise ist ausgeschlossen.
Die EPD wurde nach den Vorgaben der EN 15804+A2
erstellt. Im Folgenden wird die Norm vereinfacht als EN 15804
bezeichnet.
Verifizierung
Die Europäische Norm EN 15804 dient als Kern­PCR
Unabhängige Verifizierung der Deklaration und
Angaben gemäß ISO 14025:2011
Dipl. Ing. Hans Peters intern x extern
(Vorstandsvorsitzender des Instituts Bauen und Umwelt e.V.)
Dr. Alexander Röder Dr. Stefan Diederichs,
(Geschäftsführer Instituts Bauen und Umwelt e.V.) Unabhängige/­r Verifizierer/­in
Produkt
Produktbeschreibung/Produktdefinition Anwendung
fermacell® Estrich­Elemente bestehen aus miteinander fermacell® Estrich­Elemente eignen sich zur rationellen
verklebten fermacell® Gipsfaser­Platten; spezielle Erstellung von Fußbodenaufbauten in
Bauplatten aus Gips und Zellulosefasern. Trockenbauweise.
Für die Verwendung gelten die jeweiligen nationalen
Für das Inverkehrbringen des Produkts in der Bestimmungen.
EU/EFTA (mit Ausnahme der Schweiz) gilt die
Verordnung (EU) Nr. 305/2011 (CPR). Das Produkt Technische Daten
benötigt eine Leistungserklärung unter Leistungswerte des Produkts entsprechend der
Berücksichtigung der Europäischen Technischen Leistungserklärung in Bezug auf dessen wesentliche
Zulassung ETA­18/0723 vom 22.3.2019 und die CE­ Merkmale gemäß ETA­18/0723 vom 22.3.2019.
Kennzeichnung.
2 Umwelt­Produktdeklaration James Hardie Europe GmbH – Estrich­Elemente
Bautechnische Daten
Bezeichnung Wert Einheit Zellulosefasern: Zellulosefasern werden durch
Rohdichte 1180 kg/m3 Aufbereitung von Altpapier hergestellt. Das Altpapier
Biegezugfestigkeit > 4 N/mm² wird zunächst in einer speziellen
Wärmeleitfähigkeit 0,32 W/(mK) Zerkleinerungsmaschine vorzerkleinert und
Spezifische Wärmekapazität 1,1 kJ/kgK anschließend in einer Fasermühle zerfasert.
Wasserdampfdiffusionswiderstandsza
13 ­
hl Verzögerer: Das Abbinden des Beta­Halbhydrats
Ausgleichsfeuchtegehalt bei 20 °C, findet unmittelbar nach der Presse statt und wird
65% Luftfeuchte 1,3 M.­% dementsprechend eingestellt. Als Verzögerer können
Dehnung/Schwingung bei unterschiedliche Fruchtsäuren (z. B. Zitronensäure
Veränderung der Luftfeuchte um 30% 0,25 mm/m C6H8O7) und modifizierte Proteinhydrolisate (z. B.
(20°C) nach EN 318 Retardan) eingesetzt werden. Zitronensäure wird
heutzutage mit Hilfe einer transgenen Variante des
Feuchtigkeitsausdehnung (lufttrocken
0 ­ 2 % „Aspergillus niger“ gewonnen.
bis wassersatt)
Brinellhärte 30 N/mm²
Beschleuniger: Als Beschleuniger wird Schleifstaub
aus der Produktion (also Calciumsulfat) eingesetzt.
Beschichtungsmittel: Das Beschichtungsmittel soll
den Staub binden und gleichzeitig eine leicht
Grundstoffe/Hilfsstoffe
wasserabweisende Imprägnierung der Oberfläche
Rohstoffe:
bewirken. Bei dem Beschichtungsmittel handelt es sich
· Beta­Halbhydrat: 80–85 % (ca. 18 % aus
um eine wässrige Lösung u. a. mit einem biologischen
Rückgut)
Hydrocolloid aus nachwachsenden Pflanzensamen.
· Zellulosefasern: 15–20 %
Hilfsstoffe/Zusatzmittel:
1) Das Produkt/Erzeugnis/mindestens ein
· Verzögerer: < 0,2 %
Teilerzeugnis enthält Stoffe der Kandidatenliste der für
· Beschleuniger: 2–4 %
eine Zulassung in Frage kommenden besonders
· Beschichtungsmittel: insgesamt ca. 90–110 g/m²
besorgniserregenden Stoffe (en: Substances of Very
(beidseitig)
High Concern – SVHC) (Datum 17.01.2022) oberhalb
Als Hilfsstoffe dienen Verpackungsmaterialien
von 0,1 Massen%: nein
(Polyethylen­Schrumpffolien, Einweg­ und
Mehrwegholzpaletten). Weitere Zusatzmittel werden
2) Das Produkt/Erzeugnis/mindestens ein
nicht eingesetzt.
Teilerzeugnis enthält weitere CMR­Stoffe der
Kategorie 1A oder 1B, die nicht auf der Kandidatenliste
Stofferläuterungen:
stehen, oberhalb von 0,1 Massen­% in mindestens
einem Teilerzeugnis: nein
Beta-Halbhydrat: Beta­Halbhydrat (CaSO4 *1/2 H2O)
entsteht beim Brennen von Gips (CaSO4 * 2 H2O)
3) Dem vorliegenden Bauprodukt wurden
unter normaler Atmosphäre und Temperaturen von
Biozidprodukte zugesetzt oder es wurde mit
130 °C bis 170 °C unter Abspaltung des
Biozidprodukten behandelt (es handelt sich damit um
Kristallwassers. Gips bzw. Calciumsulfat­Dihydrat ist
eine behandelte Ware im Sinne der
ein Mineral aus der Klasse der wasserhaltigen Sulfate.
Biozidprodukteverordnung (EU) Nr. 528/2012): nein
Gips kommt in der Natur vor und kann auch industriell,
z.B. durch Entschwefelung der Rauchgase beim
Referenz-Nutzungsdauer
Verbrennen von Kohle, erzeugt werden.
Die Lebensdauer von Bauprodukten ist abhängig von
der jeweiligen Konstruktion, der Nutzung und der
Des Weiteren wird aus Produktionsrückständen
Instandhaltung des Gebäudes.
(Schleifstaub, Säumlinge oder auch aus Rückgut vom
Kunden) durch Calzinieren in der Rückgutanlage Beta­
Halbhydrat hergestellt. Im Durchschnitt liegt der
Rückgutanteil bei ca. 18 %. Im Rückgut sind keine
weiteren Baustoffe, z. B. Bauschutt, enthalten.
LCA: Rechenregeln
Deklarierte Einheit
Die Kern­EPD bezieht sich auf den Lebenszyklus von Darüber hinaus werden im Anhang die Umweltprofile
1 m² Estrich­Element. von 3 Kaschierungen dargestellt, die auf den oben
Multipliziert man die Ergebnisse für die deklarierte genannten Spezifikationen beruhen. Die Umweltprofile
Einheit von 29,5 kg/m² mit dem Faktor 40, sind die der Kaschierungen wurden für die einseitige
Ergebnisse repräsentativ für 1 m³ mit einer Rohdichte Anbringung berechnet. Zusätzlich benötigter Kleber ist
von 1180 kg/m³. in den Ergebnissen der Kaschierungen enthalten.
Deklarierte Einheit Die ermittelten Ökobilanzwerte sind robust hinsichtlich
Bezeichnung Wert Einheit der Variabilität des Produktionsprozesses, der
Deklarierte Einheit 1 m2 geographischen Repräsentativität und des Einflusses
Flächengewicht 29,5 kg/m² der Hintergrunddaten und Vorprodukte im Vergleich zu
Schichtdicke 0,025 m
3 Umwelt­Produktdeklaration James Hardie Europe GmbH – Estrich­Elemente
den Umweltwirkungen, die durch die eigentliche Dabei erfolgt die Vergabe der Gutschriften lediglich für
Produktion verursacht werden. die verbleibende “Netto­Gips­Menge”, d. h., dass zuvor
alle zur Produktherstellung eingesetzten
Sekundärmaterialien abgezogen werden und somit die
Systemgrenze verbleibende Menge reduziert wird.
Typ der EPD: Wiege bis Werkstor mit Optionen. Ebenfalls werden Hilfsstoffe und Fasern als separate
Die gewählten Systemgrenzen umfassen die Stoffströme hier bereits zuvor abgezogen und in Modul
folgenden Module: C4 betrachtet.
Module A1–A3 - Produktionsstadium Die Nutzung wird wegen der vielseitigen
Die Module A1–A3 umfassen im Einzelnen: Anwendungsmöglichkeiten und Konstruktionen nicht in
­ Rohstoffbereitstellung, Energiebereitstellung, die Berechnung einbezogen.
Transporte zum Herstellwerk, Herstellung der
Verpackungen, Abfallentsorgung auf Werksebene Auf der Inputseite werden alle Stoffströme, die in
­ Altpapierfasern werden als lastenfrei betrachtet das System eingehen und größer als 1 % ihrer
gesamten Masse sind oder mehr als 1 % zum
Module A4–A5 - Installationsstadium Primärenergieverbrauch beitragen, berücksichtigt. Auf
Die Module A4–A5 umfassen im Einzelnen: der Outputseite werden alle Stoffströme erfasst, die
­ Transport zum Einbauort, 100 km via Truck (A4) das System verlassen und deren Umweltauswirkungen
­ thermische Entsorgung der Verpackung (A5) größer als 1 % der gesamten Auswirkungen einer
berücksichtigten Wirkkategorie sind.
Module C1–C4 - Nachnutzungsphase
Die Module C1–C4 umfassen:
­ einen manuellen Rückbau (C1) Vergleichbarkeit
­ den Transport zur Nachnutzungsphase , 50 km via Grundsätzlich ist eine Gegenüberstellung oder die
Truck (C2) Bewertung von EPD­Daten nur möglich, wenn alle zu
­ das Zerkleinern und Aufbereiten für das vergleichenden Datensätze nach EN 15804 erstellt
Gipsrecycling (C3) wurden und der Gebäudekontext bzw. die
­ Deponierung von Reststoffen: Hilfsstoffe, Fasern etc. produktspezifischen Leistungsmerkmale berücksichtigt
(C4) werden.
Es ergeben sich potenzielle Gutschriften infolge der Die verwendete Hintergrunddatenbank ist GaBi ts.
thermischen Entsorgung der Verpackung sowie infolge
des Gipsrecyclings.
LCA: Szenarien und weitere technische Informationen
Charakteristische Produkteigenschaften
Biogener Kohlenstoff
Informationen zur Beschreibung des biogenen Einbau ins Gebäude (A5)
Kohlenstoffgehalts am Werkstor Betrachtet wird hierbei die thermische Verwertung der
Bezeichnung Wert Einheit Verpackung. Folgende Mengen fallen pro m²
Biogener Kohlenstoff im Produkt 1,82 kg C Estrichelement an:
Biogener Kohlenstoff in der
0,016 kg C
zugehörigen Verpackung Bezeichnung Wert Einheit
Holzpalette 0.037 kg/m²
Polyethylenfolie 0.0002 kg/m²
Der Anteil an biogenem Kohlenstoff im Produkt
resultiert aus den Zellulosefasern des Estrich­
Elements. Dabei wird von einem Kohlenstoffgehalt von Ende des Lebenswegs (C1–C4)
ca. 0,43 kg pro kg Papier/Zellulosefasern Die Module C1–C4 umfassen einen manuellen
ausgegangen. Rückbau (C1), den Transport zur Nachnutzungsphase,
50 km via Truck (C2) sowie die Betrachtung eines
Transport zu Baustelle (A4) Gipsrecyclings (C3) auf der Basis von Daten des
Die EPD deklariert eine Transportdistanz von 100 km Bundesverbands der Gipsindustrie e.V.
für A4. Dies ermöglicht die einfache Umrechnung
spezifischer Transportentfernungen auf
Bezeichnung Wert Einheit
Gebäudeebene.
Getrennt gesammelt Abfalltyp 29,5 kg
Zum Recycling (C3) 21,4 kg
Bezeichnung Wert Einheit Zur Deponierung (C4) 8,08 kg
Liter Treibstoff 0,08 l/100km Sekundärmaterialien (lastenfrei,
5.35 kg
Transport Distanz 100 km Senke)
Auslastung (einschließlich
60 %
Leerfahrten) In Modul D ergeben sich potenzielle Gutschriften
Rohdichte der transportierten infolge der thermischen Entsorgung der Verpackung
1180 kg/m3
Produkte sowie infolge des Gipsrecyclings.
Dabei erfolgt die Vergabe der Material­Gutschriften
4 Umwelt­Produktdeklaration James Hardie Europe GmbH – Estrich­Elemente
lediglich für die verbleibende “Netto­Gips­Menge”, d.h.,
dass zuvor alle zur Produktherstellung eingesetzten
Sekundärmaterialien abgezogen werden und somit die
verbleibende Menge reduziert wird.
5 Umwelt­Produktdeklaration James Hardie Europe GmbH – Estrich­Elemente
LCA: Ergebnisse
Es folgt die Darstellung der Ökobilanzergebnisse für 1 m² unkaschiertes Estrich­Element mit einem
Flächengewicht von 29,50 kg/m².
ANGABE DER SYSTEMGRENZEN (X = IN ÖKOBILANZ ENTHALTEN; ND = MODUL ODER INDIKATOR
NICHT DEKLARIERT; MNR = MODUL NICHT RELEVANT)
Stadium der Gutschriften
Produktionsstadiu Errichtung und Lasten
Nutzungsstadium Entsorgungsstadium
m des außerhalb der
Bauwerks Systemgrenze
6 Umwelt­Produktdeklaration James Hardie Europe GmbH – Estrich­Elemente
gnugrosrevffotshoR
tropsnarT gnulletsreH
mov
tropsnarT
muz
relletsreH
trosgnudnewreV
egatnoM
gnudnewnA/gnuztuN gnutlahdnatsnI
rutarapeR ztasrE gnureuenrE
sad rüf
ztasnieeigrenE
sed
nebierteB seduäbeG
sad rüf
ztasnieressaW
sed
nebierteB seduäbeG
ssirbA/uabkcüR
tropsnarT
gnuldnahebllafbA
gnugitieseB
,­sgnudnewrevredeiW ­sgnunniwegkcüR
redo
laiznetopgnilcyceR
A1 A2 A3 A4 A5 B1 B2 B3 B4 B5 B6 B7 C1 C2 C3 C4 D
X X X X X ND ND MNR MNR MNR ND ND X X X X X
ERGEBNISSE DER ÖKOBILANZ – UMWELTAUSWIRKUNGEN nach EN 15804+A2: 1 m² Estrich-Element
Kernindikator Einheit A1-A3 A4 A5 C1 C2 C3 C4 D
GWP­total [kg CO2­Äq.] ­7,37E­1 2,33E­1 7,21E­2 0,00E+0 1,16E­1 7,74E­1 6,74E+0 ­2,11E­1
GWP­fossil [kg CO2­Äq.] 6,45E+0 2,22E­1 3,87E­3 0,00E+0 1,11E­1 3,36E­1 6,40E­2 ­2,10E­1
GWP­biogenic [kg CO2­Äq.] ­7,19E+0 1,03E­2 6,83E­2 0,00E+0 5,12E­3 4,38E­1 6,68E+0 1,82E­4
GWP­luluc [kg CO2­Äq.] 2,51E­3 5,28E­6 1,31E­6 0,00E+0 2,64E­6 5,76E­5 1,88E­4 ­9,43E­4
ODP [kg CFC11­Äq.] 1,00E­13 2,34E­17 1,61E­17 0,00E+0 1,17E­17 3,78E­15 2,49E­16 ­2,90E­16
AP [mol H+­Äq.] 6,39E­3 2,07E­4 1,30E­5 0,00E+0 1,03E­4 5,43E­4 4,56E­4 ­5,70E­4
EP­freshwater [kg P­Äq.] 2,97E­6 4,75E­8 2,21E­9 0,00E+0 2,37E­8 1,35E­7 1,07E­7 ­4,42E­7
EP­marine [kg N­Äq.] 2,41E­3 6,31E­5 3,60E­6 0,00E+0 3,15E­5 1,44E­4 1,18E­4 ­2,30E­4
EP­terrestrial [mol N­Äq.] 2,65E­2 7,01E­4 6,24E­5 0,00E+0 3,50E­4 1,54E­3 1,30E­3 ­2,60E­3
POCP [kg NMVOC­Äq.] 6,88E­3 1,85E­4 9,45E­6 0,00E+0 9,25E­5 4,08E­4 3,59E­4 ­5,93E­4
ADPE [kg Sb­Äq.] 4,50E­7 6,65E­9 2,30E­10 0,00E+0 3,32E­9 4,16E­8 6,04E­9 ­1,43E­8
ADPF [MJ] 1,04E+2 3,14E+0 1,71E­2 0,00E+0 1,57E+0 6,97E+0 8,49E­1 ­2,76E+0
[m³ Welt­Äq.
WDP 5,35E­1 4,35E­4 7,34E­3 0,00E+0 2,17E­4 2,69E­2 6,87E­3 ­8,39E­3
entzogen]
GWP = Globales Erwärmungspotenzial; ODP = Abbaupotenzial der stratosphärischen Ozonschicht; AP = Versauerungspotenzial von Boden und
Wasser; EP = Eutrophierungspotenzial; POCP = Bildungspotenzial für troposphärisches Ozon; ADPE = Potenzial für die Verknappung von
Legende
abiotischen Ressourcen – nicht fossile Ressourcen (ADP – Stoffe); ADPF = Potenzial für die Verknappung abiotischer Ressourcen – fossile
Brennstoffe (ADP – fossile Energieträger); WDP = Wasser­Entzugspotenzial (Benutzer)
ERGEBNISSE DER ÖKOBILANZ – INDIKATOREN ZUR BESCHREIBUNG DES RESSOURCENEINSATZES
nach EN 15804+A2: 1 m² Estrich-Element
Indikator Einheit A1-A3 A4 A5 C1 C2 C3 C4 D
PERE [MJ] 8,39E+0 9,92E­3 5,62E­1 0,00E+0 4,95E­3 8,48E­1 2,18E­1 ­9,32E­2
PERM [MJ] 6,41E+1 0,00E+0 ­5,58E­1 0,00E+0 0,00E+0 ­6,35E+1 0,00E+0 0,00E+0
PERT [MJ] 7,25E+1 9,92E­3 3,92E­3 0,00E+0 4,95E­3 ­6,26E+1 2,18E­1 ­9,32E­2
PENRE [MJ] 3,76E+1 3,15E+0 2,52E­2 0,00E+0 1,57E+0 8,13E+0 1,62E+0 ­1,81E+0
PENRM [MJ] 8,00E­3 0,00E+0 ­8,06E­3 0,00E+0 0,00E+0 0,00E+0 0,00E+0 0,00E+0
PENRT [MJ] 3,76E+1 3,15E+0 1,71E­2 0,00E+0 1,57E+0 8,13E+0 1,62E+0 ­1,81E+0
SM [kg] 5,35E+0 0,00E+0 0,00E+0 0,00E+0 0,00E+0 0,00E+0 0,00E+0 1,64E+1
RSF [MJ] 0,00E+0 0,00E+0 0,00E+0 0,00E+0 0,00E+0 0,00E+0 0,00E+0 0,00E+0
NRSF [MJ] 0,00E+0 0,00E+0 0,00E+0 0,00E+0 0,00E+0 0,00E+0 0,00E+0 0,00E+0
FW [m³] 2,16E­2 1,78E­5 1,73E­4 0,00E+0 8,88E­6 1,83E­3 3,99E­4 ­2,40E­4
PERE = Erneuerbare Primärenergie als Energieträger; PERM = Erneuerbare Primärenergie zur stofflichen Nutzung; PERT = Total
erneuerbare Primärenergie; PENRE = Nicht­erneuerbare Primärenergie als Energieträger; PENRM = Nicht­erneuerbare Primärenergie
Legende
zur stofflichen Nutzung; PENRT = Total nicht erneuerbare Primärenergie; SM = Einsatz von Sekundärstoffen; RSF = Erneuerbare
Sekundärbrennstoffe; NRSF = Nicht­erneuerbare Sekundärbrennstoffe; FW = Nettoeinsatz von Süßwasserressourcen
ERGEBNISSE DER ÖKOBILANZ –ABFALLKATEGORIEN UND OUTPUTFLÜSSE nach EN 15804+A2:
1 m² Estrich-Element
Indikator Einheit A1-A3 A4 A5 C1 C2 C3 C4 D
HWD [kg] 8,22E­9 3,05E­10 3,81E­12 0,00E+0 1,52E­10 8,38E­10 9,02E­11 ­8,90E­8
NHWD [kg] 2,55E­2 3,22E­4 4,84E­4 0,00E+0 1,61E­4 1,31E­3 8,08E+0 ­6,79E­4
RWD [kg] 1,18E­3 3,38E­6 4,81E­7 0,00E+0 1,69E­6 1,13E­3 8,92E­6 ­5,58E­5
CRU [kg] 0,00E+0 0,00E+0 0,00E+0 0,00E+0 0,00E+0 0,00E+0 0,00E+0 0,00E+0
MFR [kg] 0,00E+0 0,00E+0 0,00E+0 0,00E+0 0,00E+0 2,14E+1 0,00E+0 0,00E+0
MER [kg] 0,00E+0 0,00E+0 0,00E+0 0,00E+0 0,00E+0 0,00E+0 0,00E+0 0,00E+0
EEE [MJ] 0,00E+0 0,00E+0 8,91E­2 0,00E+0 0,00E+0 0,00E+0 0,00E+0 0,00E+0
EET [MJ] 0,00E+0 0,00E+0 2,09E­1 0,00E+0 0,00E+0 0,00E+0 0,00E+0 0,00E+0
HWD = Gefährlicher Abfall zur Deponie; NHWD = Entsorgter nicht gefährlicher Abfall; RWD = Entsorgter radioaktiver Abfall; CRU =
Legende Komponenten für die Wiederverwendung; MFR = Stoffe zum Recycling; MER = Stoffe für die Energierückgewinnung; EEE = Exportierte
Energie – elektrisch; EET = Exportierte Energie – thermisch
ERGEBNISSE DER ÖKOBILANZ – zusätzliche Wirkungskategorien nach EN 15804+A2-optional:
1 m² Estrich-Element
Indikator Einheit A1-A3 A4 A5 C1 C2 C3 C4 D
[Krankheitsf
PM 1,60E­7 1,12E­9 6,97E­11 0,00E+0 5,61E­10 5,78E­9 1,08E­8 ­1,02E­7
älle]
[kBq U235­
IRP 9,41E­2 4,83E­4 4,45E­5 0,00E+0 2,41E­4 1,92E­1 1,79E­3 ­4,52E­3
Äq.]
ETP­fw [CTUe] 1,25E+1 2,23E+0 6,79E­3 0,00E+0 1,11E+0 2,50E+0 9,23E­1 ­7,54E­1
HTP­c [CTUh] 7,45E­10 4,19E­11 4,84E­13 0,00E+0 2,09E­11 4,17E­11 1,36E­10 ­1,80E­11
HTP­nc [CTUh] 6,15E­8 1,78E­9 1,82E­11 0,00E+0 8,90E­10 2,30E­9 1,50E­8 ­1,04E­9
SQP [­] 8,06E+1 8,08E­3 5,04E­3 0,00E+0 4,04E­3 6,74E­1 3,27E­1 ­2,71E­1
PM = Potenzielles Auftreten von Krankheiten aufgrund von Feinstaubemissionen; IR = Potenzielle Wirkung durch Exposition des
Menschen mit U235; ETP­fw = Potenzielle Toxizitätsvergleichseinheit für Ökosysteme; HTP­c = Potenzielle Toxizitätsvergleichseinheit
Legende
für den Menschen (kanzerogene Wirkung); HTP­nc = Potenzielle Toxizitätsvergleichseinheit für den Menschen (nicht kanzerogene
Wirkung); SQP = Potenzieller Bodenqualitätsindex
Einschränkungshinweis 1 – gilt für den Indikator „Potenzielle Wirkung durch Exposition des Menschen mit U235“.
Diese Wirkungskategorie behandelt hauptsächlich die mögliche Wirkung einer ionisierenden Strahlung geringer
Dosis auf die menschliche Gesundheit im Kernbrennstoffkreislauf. Sie berücksichtigt weder Auswirkungen, die
auf mögliche nukleare Unfälle und berufsbedingte Exposition zurückzuführen sind, noch auf die Entsorgung
radioaktiver Abfälle in unterirdischen Anlagen. Die potenzielle vom Boden, von Radon und von einigen Baustoffen
ausgehende ionisierende Strahlung wird ebenfalls nicht von diesem Indikator gemessen.
Einschränkungshinweis 2 – gilt für die Indikatoren: „Potenzial für die Verknappung von abiotischen Ressourcen
für nicht fossile Ressourcen“, „Potenzial für die Verknappung von abiotischen Ressourcen für fossile
Ressourcen“, „Wasser­Entzugspotenzial (Benutzer), entzugsgewichteter Wasserverbrauch“, „Potenzielle
Toxizitätsvergleichseinheit für Ökosysteme“, „Potenzielle Toxizitätsvergleichseinheit für den Menschen ­
kanzerogene Wirkung“, „Potenzielle Toxizitätsvergleichseinheit für den Menschen ­ nicht kanzerogene Wirkung“,
„Potenzieller Bodenqualitätsindex“.
Die Ergebnisse dieses Umweltwirkungsindikators müssen mit Bedacht angewendet werden, da die
Unsicherheiten bei diesen Ergebnissen hoch sind oder da es mit dem Indikator nur begrenzte Erfahrungen gibt.
Literaturhinweise
Normen PCR Teil B
Institut Bauen und Umwelt e.V., Berlin (pub.): Teil B:
EN 318 Anforderungen an die EPD für Gipsplatten,v1.7, 2019
DIN EN 318:2002, Holzwerkstoffe ­ Bestimmung von
Maßänderungen in Verbindung mit Änderungen der Weitere Literatur
relativen Luftfeuchte
IBU 2021
EN 15804 Institut Bauen und Umwelt e.V.: Allgemeine Anleitung
EN 15804+A2:2019+AC:2021, Sustainability of für das EPD­Programm des Institut Bauen und Umwelt
construction e.V., Version 2.0, Berlin: Institut Bauen und Umwelt
works — Environmental Product Declarations — Core e.V., 2021 www.ibu­epd.com.
rules for the product category of construction products.
Bauproduktenverordnung
ISO 14025
DIN EN ISO 14025:2011­10, Umweltkennzeichnungen VERORDNUNG (EU) Nr. 305/2011 DES
und ­deklarationen – Typ III Umweltdeklarationen – EUROPÄISCHEN PARLAMENTS UND DES RATES
Grundsätze und Verfahren. vom 9. März 2011 zur Festlegung harmonisierter
Bedingungen für die Vermarktung von Bauprodukten
Software und zur Aufhebung der Richtlinie 89/106/EWG des
Rates;
GaBi ts ABl. EU L88/5 vom 4.4.2011
GaBi 10.5 dataset documentation for the
softwaresystem and databases, Sphera Solutions ECHA 2021
GmBH, Leinfelden­Echterdingen, 2021
(http://documentation.gabi­software.com/) European Chemicals Agency (ECHA)
Candidate List of Substances of Very High Concern for
PCR Authorisation (published in accordance with Article
59(10) of the REACH Regulation)
PCR Teil A http://echa.europa.eu/de/candidate­list­table , Stand:
Institut Bauen und Umwelt e.V., Berlin (pub.): Teil A: 16. April 2021.
Rechenregeln für die Ökobilanz und Anforderungen an
den Projektbericht nach EN 15804+A2:2019
7 Umwelt­Produktdeklaration James Hardie Europe GmbH – Estrich­Elemente
Herausgeber
Institut Bauen und Umwelt e.V. Tel +49 (0)30 3087748­ 0
Hegelplatz 1 Fax +49 (0)30 3087748­ 29
10117 Berlin Mail info@ibu­epd.com
Deutschland Web www.ibu-epd.com
Programmhalter
Institut Bauen und Umwelt e.V. Tel +49 (0)30 3087748­ 0
Hegelplatz 1 Fax +49 (0)30 3087748­ 29
10117 Berlin Mail info@ibu­epd.com
Deutschland Web www.ibu-epd.com
Ersteller der Ökobilanz
Sphera Solutions GmbH Tel +49 711 341817­0
Hauptstraße 111­ 113 Fax +49 711 341817­25
70771 Leinfelden­Echterdingen Mail info@sphera.com
Germany Web www.sphera.com
Inhaber der Deklaration
James Hardie Europe GmbH Tel 0800 3864001
Bennigsen­Platz 1 Fax ­
40474 Düsseldorf Mail Kontakt@jameshardie.de
Germany Web www.jameshardie.eu
