Environmental product declaration
in accordance with ISO 14025 and EN 15804+A2
Filigrandæk 65 mm tykkelse 2023
Deklarationens ejer: Programoperatør:
PL Beton A/S Næringslivets stiftelse for
Miljødeklarasjoner
Produkt:
Filigrandæk 65 mm tykkelse 2023 Deklarationsnummer:
NEPD-8775-8439
Deklareret enhed:
1 tonne Publiseringsnummer:
NEPD-8775-8439
Deklarationen er baseret på PCR:
EN 15804:2012+A2:2019 tjener som kerne-PCR Godkendt dato:
NPCR 020:2021 Part B for Concrete and concrete 20.01.2025
Næringslivets stiftelse for Miljødeklarasjoner elements
Gyldig til:
20.01.2030
EPD software:
LCAno EPD generator ID: 642753
1 / 12
Generel information
Produkt Deklarationens ejer:
Filigrandæk 65 mm tykkelse 2023 PL Beton A/S
Kontaktperson: Steffen Larsen
Telefon: +45 56 96 42 17
e-post: post@plbeton.dk
Programoperatør: Producent:
Næringslivets stiftelse for Miljødeklarasjoner PL Beton A/S
Post Box 5250 Majorstuen, 0303 Oslo, Norway
Telefon: +47 977 22 020
web: www.epd-norge.no
Deklarationsnummer: Produktionssted:
NEPD-8775-8439 PL Beton A/S
Mulebyvej 40
DK 3700 Rønne, Denmark
Deklarationen er baseret på PCR: Kvalitet/Miljøsystem:
EN 15804:2012+A2:2019 tjener som kerne-PCR PL Betons interne ledelses & kvalitetsstyringssystem. PL Beton er
NPCR 020:2021 Part B for Concrete and concrete elements certificeret i ht. gældende Danske & Europæiske normer for de af PL
Beton A/S producerede betonelementer.
Erklæring om ansvar: Org. no.:
Ejeren af deklarationen er ansvarlig for den underliggende 33 78 37 36
information og dokumentation. EPD Norge er ikke ansvarlig for
producentinformationer, data om livscyklusvurdering og
dokumentation
Deklareret enhed: Godkendt dato:
1 tonne Filigrandæk 65 mm tykkelse 2023 20.01.2025
Deklareret enhed med option: Gyldig til:
A1,A2,A3,A4,C1,C2,C3,C4,D 20.01.2030
Årstal for studiet:
2024
Funktionel enhed: Sammenlignelighed:
1 ton massiv filigrandæk i en tykkelse på ca. 65 mm armeret med EPDer for byggevarer er muligvis ikke sammenlignelige hvis ikke de
D10 net (7,94 kg pr m² + dragere E 13558 pr 600 mm ( 2 kg pr m² overholder kravene i EN 15804 og ses i en byggesammenhæng.
Generelt om verifikation af EPD fra værktøj: Udarbejdelse og verifikation af miljødeklarationen
Uafhængig verifikation af data, anden miljøinformation og EPD er Deklarationen er udarbejdet og verificeret ved brug af EPDværktøj
foretaget efter ISO 14025:2010, kapitel 8.1.3 og 8.1.4. Individuel lca.tools ver EPD2022.03, udviklet af LCA.no AS. EPDværktøjet er
tredjepartsverificering af hver EPD er ikke nødvendig når værktøjet er integreret i virksomhedens miljøledelsessystem, og godkendt af EPD-
i integreret i virksomhedens miljøledelsessystem, ii procedurer for Norge, NEPDT62 EPD generator for Dansk Beton
brug af værktøjet er godkendt af EPD-Norge og iii processen
granskes årlig. Se bilag G i EPD-Norges retningslinjer for yderligere EPD er udarbejdet af: Mads Trærup
information om EPDværktøj.
Virksomhedssspecifikke data og EPD er kontrolleret af: Nikolaj Holm
Verifikation af EPD- værktøj: Godkendt:
Uafhængig tredjepartsverifikation af værktøj, baggrundsdata og test-
EPD er foretaget i henhold til EPD-Norges procedurer og
retningslinjer for verificering og godkendelse af EPD-værktøj.
Tredjeparts verifikator:
Alexander Borg, Asplan Viak AS
(kræver ikke signatur
2 / 12
Produkt
Produktbeskrivelse:
Filigrandæk kan bruges til de fleste dæk konstruktioner og er et halv fabrikat som skal armeres og støbes færdig på pladsen.
Der er indstøbt underside armering i filigrandæk fra fabrik, overside på dæk er rugjort for bedre støbeskel samt der er placeret filigrandragere i
spændretningen.
Filigrandæk leveres typisk i en brede på 2,4 m og har den spændlængde der ønskes.
Armeringen vil være forskelig fra projekt til projekt, i dette tilfælde er der regnet på en standard løsning.
Produktspecifikation:
Den deklarerede enhed er 1 ton filigrandæk
Beton recept R95
Beton styrken er min. C35
Eksponeringsklasse X0/XC1
Miljø klasse: passiv Dæklag 15 mm
Densitet 2661,5 kg /m³
Armeringen er anslået til 10 kg pr /m² (Y-stål 550 MPa)
Svarende til 66,3 kg pr t.
Støbt med RAPID cement CEM I 52,5 N (MS) (LA)
samt tilslag af blå Rønne Granit 2/8 samt 11/16
samt rent kvartssand /beton sand Kl E
Materialer kg %
Aggregate 413,70 41,38
Cement 154,80 15,48
Water 62,50 6,25
Reinforcement 66,30 6,63
Chemical 2,80 0,28
Sand 299,60 29,97
Total 999,70 100,00
Tekniske data:
Produceret hos PL Beton, Mulebyvej 40, Rønne.
Data på beton og transport er baseret på 1 års produktion af de pågældende betonelementer.
Der er taget højde for regler om omkring krav til maksimal afvigelse på +- 10% GWP.
EPDen er derfor en gennemsnits EPD af produceret elementer.
Markedsområde:
Danmark
Levetid, produkt:
Levetid regnes som 100 år (RSL) jf. Annex F i DS/EN 16757:2022
Levetid, anlæg:
LCA: Beregningsregler
Deklareret enhed:
1 tonne Filigrandæk 65 mm tykkelse 2023
Cut-off kriterier:
Alle vigtige råmaterialer og alle vigtige energiforbrug er inkluderet. Produktionsprocesser for råmaterialer og energistrømme som indgår med
meget små mængder (mindre end 1%) kan udelades iht. EN 15804. Disse cut​off kriterier gælder ikke for farlige materialer og stoffer.
Allokering:
Allokering er foretaget iht. bestemmelser i EN 15804. Indgående energi og vand, samt produktion af affald i egen produktion er allokeret lige
mellem alle produkterne gennem masseallokering. Miljøpåvirkninger og ressourceforbrug for primærproduktion af recirkulerede materialer er
allokeret til det oprindelige produktsystem.
Datakvalitet:
Specifikke data for produktsammensætningen er fremskaffet af producenten. De repræsenterer productionen af det deklarerede produkt og blev
indsamlet til udarbejdelsen af denne EPDen i det angivne studieår. Baggrundsdata er baseret på EPDer iht. til EN 15804, og forskellige LCA
databaser Datakvaliteten for råmaterialerne i A1 er præsenteret i tabellen under.
3 / 12
Materialer Kilde datakvalitet År
Aggregate ecoinvent 3.6 Database 2019
Cement S-P-06379 EPD 2020
Chemical EPD-EFC-20210193-IBG1-EN EPD 2021
Chemical EPD-EFC-20210198-IBG1-EN EPD 2021
Reinforcement S-P-00308 EPD 2021
Sand ecoinvent 3.6 Database 2019
Water ecoinvent 3.6 Database 2019
4 / 12
Systemgrænser (X=inkluderet, MND=modul ikke deklareret, MNR=modul ikke relevant)
Produkt Bygge- proces Brug Endt levetid Udenfor systemgrænse
A1 A2 A3 A4 A5 B1 B2 B3 B4 B5 B6 B7 C1 C2 C3 C4 D
X X X X MND MND MND MND MND MND MND MND X X X X X
Systemgrænser:
Tillægsinformation
gnidnivdU fa r​effotsår tropsnarT lit gnillitsmerf
gnillitsmerfelairetaM
tropsnarT lit sdalpeggyb noitallatsnI gurB dlohegildeV noitarapeR gnintfiksdU gnirevoneR igrenE gurbdnaV gninvirdeN tropsnarT lit
gnildnahebsdlaffa gnildnahebsdlaffA
gnirenopeD
,eslednevnaneG
relle/go
gnidnivneg
elaitnetopsgurbneg
5 / 12
LCA: Scenarier og anden teknisk information
Følgende information beskriver scenariene for modulerne i EPDen.
kapacitetsudnyttelse Værdi
Transport til byggeplads (A4) Distance (km) Brændstof/energiforbrug Enhed
(inkl. afkast) % (Liter/ton)
Ship, Ferry, Sea (km) 50,0 % 164 0,034 l/tkm 5,58
Truck, 16-32 tonnes, EURO 6 (km) - Europe 36,7 % 50 0,043 l/tkm 2,15
Nedrivning (C1) Enhed Værdi
Demolition of building per kg of cement-based
kg 934,000000000
product, C1 (kg)
Demolition of building per kg of Steel in cement-
kg 66,000000000
based product, C1 (kg)
kapacitetsudnyttelse Værdi
Transport affaldsbehandling (C2) Distance (km) Brændstof/energiforbrug Enhed
(inkl. afkast) % (Liter/ton)
Truck, 16-32 tonnes, EURO 6 (km) - Europe 36,7 % 50 0,043 l/tkm 2,15
Affaldsbehandling (C3) Enhed Værdi
Waste treatment of Steel in cement-based
kg 63,86
product after demolition, C3 (kg)
Waste treatment of cement-based product after
kg 903,73
demolition, C3 (kg)
Deponering (C4) Enhed Værdi
Waste, scrap steel, to landfill (kg) kg 2,13
Waste, concrete, to landfill (kg) kg 30,26
Genbrugs-, genanvendelses– el.
Enhed Værdi
genvindingspotentiale (D)
Substitution of primary steel with net scrap (kg) kg 41,033
Substitution of primary aggregates, gravel round
kg 903,73
(kg)
6 / 12
LCA: Resultater
Miljøpåvirkning (Environmental impact)
Indikator Enhed A1 A2 A3 A4 C1 C2 C3 C4 D
GWP-total kg CO2 -eq 1,72E+02 4,19E+00 1,66E+01 2,62E+01 4,00E+00 8,17E+00 6,97E-01 1,39E-01 -4,73E+01
GWP-fossil kg CO2 -eq 1,70E+02 4,18E+00 1,62E+01 2,62E+01 4,00E+00 8,17E+00 6,87E-01 1,39E-01 -4,72E+01
GWP-biogenic kg CO2 -eq 1,91E+00 1,26E-03 3,70E-01 8,04E-03 7,50E-04 3,38E-03 5,94E-03 1,18E-04 -6,62E-02
GWP-luluc kg CO2 -eq 9,28E-02 1,76E-03 1,28E-02 1,41E-02 3,15E-04 2,91E-03 9,51E-04 2,72E-05 -2,16E-02
ODP kg CFC11 -eq 3,08E-06 8,76E-07 1,67E-06 5,46E-06 8,64E-07 1,85E-06 1,35E-07 6,76E-08 -1,81E-06
AP mol H+ -eq 5,83E-01 8,24E-02 9,43E-02 6,14E-01 4,19E-02 2,35E-02 5,56E-03 1,35E-03 -2,43E-01
EP-FreshWater kg P -eq 3,06E-03 2,15E-05 7,25E-04 1,34E-04 1,46E-05 6,53E-05 4,34E-05 1,04E-06 -2,83E-03
EP-Marine kg N -eq 1,32E-01 1,93E-02 2,86E-02 1,52E-01 1,85E-02 4,64E-03 1,63E-03 5,08E-04 -5,29E-02
EP-Terrestial mol N -eq 1,48E+00 2,16E-01 3,32E-01 1,69E+00 2,00E-01 5,19E-02 1,88E-02 5,59E-03 -5,51E-01
POCP kg NMVOC -eq 4,14E-01 5,72E-02 8,60E-02 4,43E-01 5,57E-02 1,99E-02 5,03E-03 1,60E-03 -2,46E-01
ADP-minerals&metals1 kg Sb-eq 3,93E-04 5,99E-05 1,33E-04 3,46E-04 6,14E-06 2,26E-04 8,72E-06 1,23E-06 -9,63E-04
ADP-fossil1 MJ 8,94E+02 5,77E+01 2,12E+02 3,54E+02 5,51E+01 1,23E+02 2,13E+01 4,48E+00 -4,15E+02
WDP1 m3 2,40E+03 3,19E+01 1,65E+03 1,64E+02 1,17E+01 1,19E+02 2,35E+03 9,42E+00 7,00E+02
GWP-total = Global Warming Potential total; GWP-fossil = Global Warming Potential fossil fuels; GWP-biogenic = Global Warming Potential biogenic; GWP-luluc =
Global Warming Potential land use and land use change; ODP = Depletion potential of the stratospheric ozone layer; AP = Acidification potential, Accumulated
Exceedance; EP-freshwater = Eutrophication potential, fraction of nutrients reaching freshwater end compartment: EP-marine = Eutrophication potential, fraction of
nutrients reaching marine end compartment; EP-terrestrial = Eutrophication potential, Accumulated Exceedance; POCP = Formation potential of tropospheric ozone;
ADP-minerals&metals = Abiotic depletion potential for non-fossil resources; ADP-fossil = Abiotic depletion for fossil resources potential; WDP = Water (user)
deprivation potential, deprivation-weighted water consumption
"Læseeksempel 9,0 E-03 = 9,0*10 -3 = 0,009"
*INA Indicator Not Assessed
1. Resultaterne af denne miljøpåvirkningsindikator skal bruges med omhu, da usikkerheden på disse resultater er høj, eller da der er begrænset erfaring med indikatoren
Bemærkninger til miljøpåvirkninger
7 / 12
Yderligere miljøpåvirkninger
Indikator Enhed A1 A2 A3 A4 C1 C2 C3 C4 D
PM Disease incidence 4,36E-06 1,34E-07 1,49E-06 9,92E-07 5,07E-06 5,00E-07 8,90E-08 2,88E-08 -4,14E-06
IRP2 kgBq U235 -eq 2,10E+00 2,51E-01 8,84E-01 1,53E+00 2,40E-01 5,40E-01 3,58E-01 1,94E-02 -1,59E-01
ETP-fw1 CTUe 2,20E+03 3,63E+01 3,00E+02 2,23E+02 3,01E+01 9,15E+01 1,51E+01 2,21E+00 -2,55E+03
HTP-c1 CTUh 9,80E-08 0,00E+00 6,71E-09 0,00E+00 1,00E-09 0,00E+00 9,68E-10 6,50E-11 -2,19E-07
HTP-nc1 CTUh 5,85E-07 2,85E-08 2,36E-07 2,64E-07 2,80E-08 1,00E-07 1,35E-08 1,30E-09 4,68E-06
SQP1 dimensionless 1,26E+02 2,22E+01 3,54E+02 1,15E+02 6,69E+00 8,64E+01 1,21E+01 1,63E+01 5,10E+01
PM = Particulate Matter emissions; IRP = Ionizing radiation – human health; ETP-fw = Eco toxicity – freshwater; HTP-c = Human toxicity – cancer effects; HTP-nc =
Human toxicity – non cancer effects; SQP = Potential Soil Quality Index (dimensionless)
"Læseeksempel 9,0 E-03 = 9,0*10 -3 = 0,009"
*INA Indicator Not Assessed
1. Resultaterne af denne miljøpåvirkningsindikator skal bruges med omhu, da usikkerheden på disse resultater er høj, eller da der er begrænset erfaring med indikatoren
2. Denne påvirkningskategori omhandler hovedsagelig den eventuelle virkning af lavdosisioniserende stråling på menneskers sundhed af det nukleare
brændselskredsløb. Den tager ikke hensyn til effekter som følge af mulige nukleare ulykker, erhvervsmæssig eksponering eller på grund af deponering af radioaktivt
affald i underjordiske anlæg. Potentiel ioniserende stråling fra jorden, fra radon og fra nogle byggematerialer måles heller ikke med denne indikator.
8 / 12
Ressourceforbrug (Recource use)
Indikator Enhed A1 A2 A3 A4 C1 C2 C3 C4 D
PERE MJ 3,90E+02 5,42E-01 1,13E+02 3,22E+00 3,00E-01 1,77E+00 1,10E+01 6,89E-02 -3,90E+01
PERM MJ 1,87E+00 0,00E+00 0,00E+00 0,00E+00 0,00E+00 0,00E+00 0,00E+00 0,00E+00 0,00E+00
PERT MJ 3,92E+02 5,42E-01 1,13E+02 3,22E+00 3,00E-01 1,77E+00 1,10E+01 6,89E-02 -3,90E+01
PENRE MJ 9,17E+02 5,77E+01 2,12E+02 3,54E+02 5,51E+01 1,23E+02 2,13E+01 4,48E+00 -4,17E+02
PENRM MJ 1,07E+01 0,00E+00 0,00E+00 0,00E+00 0,00E+00 0,00E+00 0,00E+00 0,00E+00 0,00E+00
PENRT MJ 9,28E+02 5,77E+01 2,12E+02 3,54E+02 5,51E+01 1,23E+02 2,13E+01 4,48E+00 -4,17E+02
SM kg 7,92E+01 0,00E+00 0,00E+00 0,00E+00 0,00E+00 0,00E+00 0,00E+00 0,00E+00 0,00E+00
RSF MJ 1,92E+00 1,90E-02 3,29E+00 9,98E-02 0,00E+00 6,32E-02 0,00E+00 1,42E-03 1,46E+00
NRSF MJ 4,63E+01 7,50E-02 2,25E-01 2,26E-01 0,00E+00 2,26E-01 0,00E+00 4,09E-03 4,73E+01
FW m3 4,16E+00 3,88E-03 4,54E-01 2,43E-02 2,83E-03 1,32E-02 3,66E-02 5,33E-03 -1,38E+00
PERE = Use of renewable primary energy excluding renewable primary energy resources used as raw materials; PERM = Use of renewable primary energy resources used
as raw materials; PERT = Total use of renewable primary energy resources; PENRE = Use of non renewable primary energy excluding non-renewable primary energy
resources used as raw materials; PENRM = Use of non renewable primary energy resources used as raw materials; PENRT = Total use of non renewable primary energy
resources; SM = Use of secondary materials; RSF = Use of renewable secondary fuels; NRSF = Use of non-renewable secondary fuels; FW = Net use of fresh water
"Læseeksempel 9,0 E-03 = 9,0*10 -3 = 0,009"
*INA Indicator Not Assessed
9 / 12
Affaldskategorier (End of life - Waste)
Indikator Enhed A1 A2 A3 A4 C1 C2 C3 C4 D
HWD kg 3,50E+00 2,44E-03 6,90E-01 1,57E-02 1,62E-03 6,37E-03 2,13E-03 0,00E+00 -2,43E-01
NHWD kg 1,22E+02 1,32E+00 9,01E+01 6,49E+00 6,52E-02 6,01E+00 6,73E-02 3,24E+01 -1,87E+01
RWD kg 8,14E-03 4,00E-04 7,36E-04 2,45E-03 3,82E-04 8,41E-04 2,26E-04 0,00E+00 -1,53E-04
HWD = Hazardous waste disposed; NHWD = Non-hazardous waste disposed; RWD = Radioactive waste disposed
"Læseeksempel 9,0 E-03 = 9,0*10 -3 = 0,009"
*INA Indicator Not Assessed
Output flows (End of life - Output flow)
Indikator Enhed A1 A2 A3 A4 C1 C2 C3 C4 D
CRU kg 3,30E+00 0,00E+00 0,00E+00 0,00E+00 0,00E+00 0,00E+00 0,00E+00 0,00E+00 0,00E+00
MFR kg 1,50E+01 0,00E+00 2,46E+01 0,00E+00 0,00E+00 0,00E+00 9,68E+02 0,00E+00 0,00E+00
MER kg 5,39E-01 0,00E+00 2,33E+01 0,00E+00 0,00E+00 0,00E+00 0,00E+00 0,00E+00 0,00E+00
EEE MJ 0,00E+00 0,00E+00 1,60E+01 0,00E+00 0,00E+00 0,00E+00 0,00E+00 0,00E+00 0,00E+00
EET MJ 0,00E+00 0,00E+00 2,42E+02 0,00E+00 0,00E+00 0,00E+00 0,00E+00 0,00E+00 0,00E+00
CRU = Components for re-use; MFR = Materials for recycling; MER = Materials for energy recovery; EEE = Exported energy electrical; EET = Exported energy thermal
"Læseeksempel 9,0 E-03 = 9,0*10 -3 = 0,009"
*INA Indicator Not Assessed
Biogent kulstofindhold
Indikator Enhed Ved fabriksporten
Biogent kulstofindhold i produktet kg C 0,00E+00
Biogent kulstofindhold i medfølgende emballage kg C 0,00E+00
Bemærk: 1 kg biogent kulstof svarer til 44/12 kg CO2
10 / 12
Supplerende information
Drivhusgasemission fra elektricitetsforbruget i produktionsfasen
National produktionsmix som inkluderer import, produktion af overføringslinjer og tab i net lav spænding), er brugt som elektricitetsmix.
Baggrundsdata er præsenteret i tabellen nedenfor. Karakteriseringsfaktorer fra EN15804:2012+A2:2019 er benyttet.
Electricity mix Kilde Mængde Enhed
Electricity, Denmark (kWh) ecoinvent 3.6 338,20 g CO2-eq/kWh
Farlige stoffer
Produktet er ikke tilført stoffer fra REACH Kandidatliste.
Indeklima
Yderligere miljømæssig information
Yderligere miljøpåvirkningsindikatorer
Indikator Enhed A1 A2 A3 A4 C1 C2 C3 C4 D
GWPIOBC kg CO2 -eq 1,71E+02 4,19E+00 1,94E+01 2,62E+01 4,00E+00 8,17E+00 6,88E-01 1,39E-01 -6,98E+01
GWP-IOBC: Globalt opvarmningspotentiale beregnet efter princippet om øjeblikkelig oxidation. GWP-IOBC skaber klarhed over det biogene kulstofbidrag til
klimapåvirkningen.
11 / 12
Bibliografi
DS/EN ISO 14025:2010 Miljømærker og -deklarationer - Type III-miljøvaredeklarationer - Principper og procedurer.
DS/EN ISO 14044:2006/A1:2018 Miljøledelse – Livscyklusvurdering – Krav og vejledning
DS/EN 15804:2012+A2:2019 Bæredygtighed inden for byggeri og anlæg - Miljøvaredeklarationer - Grundlæggende regler for produktkategorien
byggevarer
ISO 21930:2017 Sustainability in buildings and civil engineering works, Core rules for environmental product declarations of construction
products.
ecoinvent v3, Alloc Rec, Swiss Centre of Life Cycle Inventories.
Iversen et al., (2021) eEPD v2021.09 Background information for EPD generator tool system verification, LCA.no Report number: 07.21
Vold et al., (2022) EPD generator for concrete and concrete elements
Background information for EPD generator application and LCA data, LCA.no report number: 06.22
Graafland et al., (2024) EPD generator for concrete and concrete elements, EN 16757 Background information for EPD generator application and
LCA data, LCA.no report number: 01.24
NS-EN 16757:2022 for concrete and concrete elements, Ver. 1.0, 04.11.2022, Standard Norway.
Programoperatør og udgiver Telefon: +47 977 22 020
Næringslivets stiftelse for Miljødeklarasjoner e-post: post@epd-norge.no
Post Box 5250 Majorstuen, 0303 Oslo, Norway web: www.epd-norge.no
Deklarationens ejer: Telefon: +45 56 96 42 17
PL Beton A/S e-post: post@plbeton.dk
Mulebyvej 40, DK 3700 Rønne, Denmark web: www.plbeton.dk
Forfatter af livcyklussrapporten Telefon: +47 916 50 916
LCA.no AS e-post: post@lca.no
Dokka 6A, 1671 Kråkerøy, Norway web: www.lca.no
Udvikler af EPD-generator Telefon: +47 916 50 916
LCA.no AS e-post: post@lca.no
Dokka 6A, 1671 Kråkerøy, Norway web: www.lca.no
ECO Platform web: www.eco-platform.org
ECO Portal web: ECO Portal
12 / 12
