UMWELT-PRODUKTDEKLARATION
nach ISO 14025 und EN 15804+A2
Deklarationsinhaber Salzgitter AG
Herausgeber Institut Bauen und Umwelt e.V. (IBU)
Programmhalter Institut Bauen und Umwelt e.V. (IBU)
Deklarationsnummer EPD-SAL-20240082-IBC1-DE
Ausstellungsdatum 05.09.2024
Gültig bis 04.09.2029
FolaSal® und FolaSal®StronSal® aus schrottbasiertem
Elektrostahl
Salzgitter Flachstahl GmbH
www.ibu-epd.com | https://epd-online.com
1. Allgemeine Angaben
Salzgitter Flachstahl GmbH FolaSal® und FolaSal®StronSal® aus
schrottbasiertem Elektrostahl
Programmhalter Inhaber der Deklaration
IBU – Institut Bauen und Umwelt e.V. Salzgitter AG
Hegelplatz 1 Eisenhüttenstraße 99
10117 Berlin 38239 Salzgitter
Deutschland Deutschland
Deklarationsnummer Deklariertes Produkt/deklarierte Einheit
EPD-SAL-20240082-IBC1-DE 1 Tonne FolaSal® bzw. FolaSal®StronSal® aus schrottbasiertem
Elektrostahl
Diese Deklaration basiert auf den Produktkategorien-Regeln: Gültigkeitsbereich:
Baustähle, 01.08.2021 Die vorliegende Umweltproduktdeklaration bezieht sich auf 1 Tonne
(PCR geprüft und zugelassen durch den unabhängigen FolaSal® bzw. FolaSal®StronSal® der Salzgitter Flachstahl GmbH, dessen
Sachverständigenrat (SVR)) Brammenvormaterial über eine schrottbasierte Elektrolichtbogenofenroute
hergestellt wird.
Der Inhaber der Deklaration haftet für die zugrundeliegenden Angaben und
Ausstellungsdatum Nachweise; eine Haftung des IBU in Bezug auf Herstellerinformationen,
Ökobilanzdaten und Nachweise ist ausgeschlossen.
05.09.2024
Die EPD wurde nach den Vorgaben der EN 15804+A2 erstellt. Im
Folgenden wird die Norm vereinfacht als EN 15804 bezeichnet.
Gültig bis
04.09.2029 Verifizierung
Die Europäische Norm EN 15804 dient als Kern-PCR
Unabhängige Verifizierung der Deklaration und Angaben gemäß ISO
14025:2011
intern X extern
Dipl.-Ing. Hans Peters
(Vorstandsvorsitzende/r des Instituts Bauen und Umwelt e.V.)
Florian Pronold Matthias Klingler,
(Geschäftsführer/in des Instituts Bauen und Umwelt e.V.) (Unabhängige/-r Verifizierer/-in)
1 Umwelt-Produktdeklaration - Salzgitter Flachstahl GmbH - FolaSal® und FolaSal®StronSal® aus schrottbasiertem Elektrostahl
2. Produkt
Das Produkt/Erzeugnis/mindestens ein Teilerzeugnis enthält
2.1 Produktbeschreibung/Produktdefinition Stoffe der ECHA-Liste gemäß der Chemikalienverordnung (EG)
Die vorliegende EPD beschreibt die Umweltwirkungen der Nr. 1907/2006 der für eine Zulassung in Frage kommenden
FolaSal®- bzw. FolaSal®StronSal®- Stahlprodukte der besonders besorgniserregenden Stoffe (en: Substances of Very
Salzgitter Flachstahl GmbH. Das Brammenvormaterial wird bei High Concern – SVHC) (Januar 2022) oberhalb von 0,1
dieser Produktvariante über eine schrottbasierte Massen-%: nein.
Elektrostahlroute erzeugt.
Das Produkt/Erzeugnis/mindestens ein Teilerzeugnis enthält
Für das Inverkehrbringen des Produkts in der EU/EFTA (mit weitere CMR-Stoffe der Kategorie 1A oder 1B, die nicht auf der
Ausnahme der Schweiz) gilt die Verordnung (EU) Nr. Kandidatenliste gemäß der Chemikalienverordnung (EG) Nr.
305/2011(CPR). 1907/2006 stehen, oberhalb von 0,1 Massen-% in mindestens
einem Teilerzeugnis: nein.
2.2 Anwendung
Die Einsatzgebiete von FolaSal®- bzw. Dem vorliegenden Bauprodukt wurden Biozidprodukte
FolaSal®StronSal®-Stahlprodukten der Salzgitter Flachstahl zugesetzt oder es wurde mit Biozidprodukten behandelt (es
GmbH liegen u. a. in folgenden Bereichen: handelt sich damit um eine behandelte Ware im Sinne der
Biozidprodukteverordnung (EU) Nr. 528/2012): nein.
• Automobil- und Automobilzulieferindustrie
• Hausgeräteindustrie
Siehe hierzu auch SZFG.
• Bauindustrie (z.B. Dach- und Wandprofile)
• Klima-, Lüftungs- und Entwässerungstechnik
2.6 Herstellung
• Haustechnik
Vormaterial für bandbeschichtete Kaltfeinbleche sind Brammen,
• Regal- und Schaltschrankbau
die über eine schrottbasierte Elektroofenroute erzeugt werden.
• Möbelindustrie
Die Brammen werden zur Weiterverarbeitung auf Temperaturen
• Verpackungsindustrie
zwischen 1100°C und 1250 °C erwärmt, zu sog. Warmbändern
ausgewalzt, in Salzsäure gebeizt und durch erneutes
2.3 Technische Daten Auswalzen auf die gewünschten Enddicken gebracht.
Anschließend werden die Bänder zur Einstellung der
Diese EPD umfasst alle bandbeschichteten Produkte in
mechanischen Eigenschaften rekristallisierend geglüht und
diversen Stahlgüten, Abmessungen, Formen und
können in Abhängigkeit des Auftrags im
Auslieferungszuständen. Die gütenspezifischen Informationen
Schmelztauchverfahren mit einer Zink- bzw.
zu den Toleranzangaben können in den entsprechenden
Zink/Aluminium/Magnesium-Legierung beschichtet werden, um
Normen eingesehen werden.
sie so kathodisch gegen Korrosion zu schützen. Daneben ist
Bautechnische Daten auch eine elektrolytische Verzinkung der Stahlbänder möglich.
Bezeichnung Wert Einheit Zur weiteren Verbesserung der Korrosionsschutzeigenschaften
Dichte 7850 kg/m3 und des Oberflächenaussehens werden die verzinkten oder
unverzinkten Coils anschließend mit Lack- oder
Elastizitätsmodul 210000 N/mm2
Folienbeschichtungen versehen. Die Produkte dieses
Temperaturdehnzahl 11 10-6K-1 Bandbeschichtungsprozesses aus dem Hause der SZFG
Wärmeleitfähigkeit 48 W/(mK) tragen den Markennamen FolaSal® bzw. FolaSal®StronSal®.
Schmelzpunkt 1535 °C
2.7 Umwelt und Gesundheit während der Herstellung
Zugfestigkeit Minimum (für Bleche) 270 N/mm2
Das integrierte Managementsystem der Salzgitter Flachstahl
Dehnung Minimum (für Bleche) 14 % GmbH beinhaltet die Qualitätsmanagementsysteme nach ISO
Leistungswerte des Produkts entsprechend der 9001 und ISO 14001. Das Arbeitssicherheits- sowie das
Leistungserklärung in Bezug auf dessen wesentliche Merkmale Energiemanagementsystem erfüllen die Anforderungen der
gemäß DIN EN 10169:2012-06 "Kontinuierlich organisch internationalen Normen ISO 45001 sowie ISO 50001. Gestützt
beschichtete (bandbeschichtete) Flacherzeugnisse aus Stahl - durch kontinuierliche Investitionen in Umweltschutzmaßnahmen
Technische Lieferbedingungen": werden Emissionen in Luft und Wasser auf ein Minimum
beschränkt. Gesetzliche Vorgaben werden eingehalten und in
• VDA 239-100: Flacherzeugnisse aus Stahl zur
vielen Fällen deutlich unterschritten. In periodischen Abständen
Kaltumformung
werden alle Betriebsanlagen behördlich überprüft, um die
• DIN 55634-1 Beschichtungsstoffe und Überzüge
Umweltverträglichkeit sicherzustellen (siehe auch SZFG).
Die Sicherstellung der technischen Parameter aus den Normen
erfolgt auf Grundlage der ISO 9001. 2.8 Produktverarbeitung/Installation
Je nach Anwendungsbereich umfasst die Weiterverarbeitung
bandbeschichteter Stahlbleche alle gängigen
2.4 Lieferzustand
Blechbearbeitungsmethoden, wie z.B. Umformen, Kanten,
Die Produkte der Salzgitter Flachstahl GmbH werden als Coils
Schweißen, Trennen oder Lackieren.
in Bandbreiten bis 1860 mm ausgeliefert. Die Dicken variieren
je nach Anwendungszweck zwischen 0,32 mm und 4 mm. 2.9 Verpackung
Die Verpackung variiert je nach Auftrag. FolaSal® bzw.
2.5 Grundstoffe/Hilfsstoffe
FolaSal®-StronSal® Stahlbleche werden entweder unverpackt
Das deklarierte Produkt besteht zu 100 % aus Stahl, der zur
oder in korrosionshemmendem Papier verpackt (VCI-Papier)
Verbesserung der Korrosionsschutzeigenschaften und des
und unter Berücksichtigung gesetzlich vorgeschriebener
Oberflächenaussehens mit Lack- oder Folienbeschichtungen
Transportsicherungen ausgeliefert.
versehen wird.
2 Umwelt-Produktdeklaration - Salzgitter Flachstahl GmbH - FolaSal® und FolaSal®StronSal® aus schrottbasiertem Elektrostahl
2.10 Nutzungszustand Wasser
Bei zweckgemäßer Verwendung ist hinsichtlich der Unter der Einwirkung von Wasser sind wegen der geringen
Materialgüte während der Nutzung keine Veränderung zu Löslichkeit von Stahl in Wasser keine negativen Folgen auf die
erwarten. Wartungs- und Inspektionszeiten richten sich nach Umwelt zu erwarten. In Verbindung mit Sauerstoff und Wasser
der Auslegung des Materials und dem Einsatzort. kann Stahl korrodieren.
2.11 Umwelt und Gesundheit während der Nutzung
Mechanische Zerstörung
Im Zusammenhang mit der bestimmungsgemäßen Nutzung der Unvorhersehbare mechanische Einwirkungen auf das
Stahlprodukte sind keine Auswirkungen auf die Gesundheit von deklarierte Produkt haben aufgrund der plastischen
Mensch und Tier sowie keine schädliche Emissionen in Luft, Verformbarkeit von Stahl keine Folgen auf die Umwelt.
Boden und Wasser bekannt.
2.14 Nachnutzungsphase
2.12 Referenz-Nutzungsdauer
FolaSal®- bzw. FolaSal®StronSal®- Stahlbleche sind zu 100 %
Eine generelle Referenz-Nutzungsdauer wird für FolaSal® bzw. recycelbar und können entweder direkt wiederverwendet oder
FolaSal®-StronSal® Bleche nicht deklariert, da sich die über Recyclingunternehmen als wertvoller Sekundärrohstoff
Nutzungsdauer der Produkte auf Grund der Anwendungsvielfalt erneut in die Stahlindustrie eingebracht werden. Stahl ist ein
stark unterscheidet. In der Regel wird die Nutzungsdauer durch permanenter Werkstoff, der beliebig oft recycelt werden kann.
Wartungsintervalle des Anwenders beeinflusst.
Beschreibung der Einflüsse auf die Alterung bei Anwendung 2.15 Entsorgung
nach den Regeln der Technik. Das deklarierte Produkt kann vollständig als Sekundärrohstoff
in den Lebenszyklus zurückgeführt werden.
Der Abfallcode gemäß Europäischem Abfallkatalog lautet: 17
2.13 Außergewöhnliche Einwirkungen
04 05. Die Abfallart ist mit der Schlüsselnummer 35103 gemäß
Brand der national gültigen Abfallverzeichnisverordnung
FolaSal® bzw. FolaSal®StronSal®-Stahlbleche mit gleichzusetzen.
Polyesterbeschichtungen und Schichtdicken bis 25 µm sind
nach EN 13501 nicht entflammbar. Der Feuerwiderstand hängt 2.16 Weitere Informationen
stark vom Einsatzgebiet und der Auflast ab. Für alle übrigen Weitere Informationen sind verfügbar unter:
Beschichtungssysteme und Dicken sind bei Bedarf https://www.salzgitter-flachstahl.de/de/produkte/folasal-
Informationen vom Hersteller einzuholen. beschichtete-produkte.html
Brandschutz
Bezeichnung Wert
Baustoffklasse A1
Brennendes Abtropfen d0
Rauchgasentwicklung s1
3. LCA: Rechenregeln
die Aufwände für die Material- und Energiebereitstellung zur
3.1 Deklarierte Einheit Produktion der Stahlbrammen und deren Weiterverarbeitung zu
Die vorliegende Umwelt Produktdeklaration bezieht sich auf die FolaSal®- bzw. FolaSal®StronSal®-Stahlblechen. Die Aufwände
deklarierte Einheit von 1 Tonne FolaSal®- bzw. für die Produktion und den Transport der Vormaterialien werden
FolaSal®StronSal®- Stahlblech, dessen in nahezu allen Fällen mit Hilfe der LCI-Datenbank der
Brammenausgangsmaterial über eine schrottbasierte Software Gabi 10 abgebildet. Im Modul A2 sind demgegenüber
Elektrolichtbogenofenroute hergestellt wird. Aufwände für die werksinterne Materiallogistik, den
Brammentransport zwischen den Betriebsstätten und den
Deklarierte Einheit und Massebezug
Schrottantransport enthalten. Modul A3 beinhaltet schließlich
Bezeichnung Wert Einheit
die direkten Prozessemissionen der Brammenherstellung und
Deklarierte Einheit (FolaSal®-Stahlblech) 1 t Weiterverarbeitung.
Dichte 7850 kg/m3
Dicke (min.) 0,32 mm Modul C1 | Rückbau
Zu Beginn des Entsorgungsstadiums sind die Stahlprodukte in
Dicke (max.) 4 mm
der Regel nicht mit anderen Werkstoffen verbunden und
Die Durchschnittbetrachtung in dieser EPD umfasst sämtliche können sortenrein zurückgebaut werden. Die mit dem Rückbau
Einsatz- und Produktionsmengen der Salzgitter Flachstahl verbundenen Aufwände werden damit als gering eingeschätzt
GmbH des Kalenderjahres 2022. Aus diesem Grund sind die und sind somit vernachlässigbar.
Ergebnisse dieser EPD repräsentativ für FolaSal®- bzw.
FolaSal®StronSal®- Stahlbleche der Salzgitter Flachstahl Modul C2 | Transport
GmbH, deren Brammenausgangsmaterialien über eine Für den Transport zur Abfallwirtschaft wird eine
schrottbasierte Elektrolichtbogenofenroute erzeugt werden. durchschnittliche Distanz von 100 km Lastkraftverkehr als
repräsentatives Szenario angenommen.
3.2 Systemgrenze
Bei der vorliegenden Umwelt-Produktdeklaration handelt es Modul C3 | Abfallbehandlung
sich um eine EPD vom Typ "Von der Wiege bis zum Werkstor" Es wird angenommen, dass die Stahlprodukte vor dem
mit den Modulen C1–C4 und Modul D. Recycling durch Schreddern zerkleinert werden.
Module A1–A3: Produktionsstadium Modul C4 | Entsorgung
Das Stadium der Rohstoffversorgung im Modul A1 beinhaltet Es findet keine Deponierung von Reststoffen statt, da Stahl
3 Umwelt-Produktdeklaration - Salzgitter Flachstahl GmbH - FolaSal® und FolaSal®StronSal® aus schrottbasiertem Elektrostahl
vollständig recycelt wird - siehe auch 3.4.
3.8 Geographische Repräsentativität
Modul D | Nutzen und Lasten außerhalb der Land oder Region, in dem/r das deklarierte Produktsystem
Systemgrenzen hergestellt und ggf. genutzt sowie am Lebensende behandelt
Im Modul D werden die Umweltwirkungen gemäß dem wird: Deutschland
gewählten End-of-Life-Szenario dargestellt (91,6 % Recycling,
5,3 % Wiederverwendung, 3,1 % Verlust - siehe auch 3.4.).
3.9 Allokation
3.3 Abschätzungen und Annahmen Allokationen werden gemäß EN 15804 und PCR Teil A
Alle Annahmen sind durch eine detaillierte Dokumentation möglichst vermieden. Stattdessen werden die
belegt und stützen sich auf reale Produktionsdaten (siehe Umweltwirkungen von Koppel- und Nebenprodukte nach der
Abschnitt 3.1). Sofern keine Primärdaten zur Verfügung Empfehlung von ISO 14044 mittels Systemraumerweiterung
standen, wurden die Datensätze mit Hilfe der in GaBi 10 modelliert. Das verwendete Verfahren stützt sich dabei auf die
enthaltenen LCI-Datenbank ergänzt. Die Transportaufwände veröffentlichte Methodik von worldsteel 2017. Hierbei werden
sind mit Hilfe konservativer Annahmen modelliert und das den Hauptprodukten die gesamten Prozesslasten und den
Entsorgungsszenario beruhen auf den Ergebnissen einer Nebenprodukten Gutschriften zugeordnet sofern durch ihre
Studie von Helmus. Mögliche Gutschriften bzw. Lasten des Nutzung die Herstellung von Stoffen mit analoger Funktion
Stahlrecyclings am Ende des Lebenszyklus werden in vermieden wird. Abweichend davon wird für Hüttensand gemäß
Übereinstimmung mit der Modellierungsmethodik nach PCR Teil B eine ökonomische Allokation durchgeführt.
worldsteel 2017, ISO 14040 und PCR Teil B abgebildet.
Die Allokationsverfahren für Wiederverwendung und Recycling
3.4 Abschneideregeln basieren auf den quantitativen Annahmen zum Recycling, zur
Das End-of-Life-Szenario sieht Stahlverluste von 3,1 % vor. Die Wiederverwertung und zum Verlust des Stahlschrotts von
Deponierung wird nicht betrachtet. Bei der Stahlherstellung Helmus. Während des Produktionsstadiums anfallender
wird der Einsatz von Schmierstoffen vernachlässigt. Die Stahlschrott wird dem Modul A1 lastenfrei zurückgeführt, wobei
vernachlässigten Flüsse erfüllen dabei in ihrer Gesamtsumme sich die Umweltwirkung des gesamten Sekundärrohstoffs aus
deutlich das gesetzte Abschneidekriterium von maximal 5 % der Berechnung der eingesetzten Nettoschrottmenge nach der
des Energie- und Masseeinsatzes und halten zudem das Methodik von worldsteel 2017 und ISO 14040 ergibt.
Kriterium von 1 % bezogen auf einzelne Prozesse ein (PCR
3.10 Vergleichbarkeit
Teil A). Die Produktion von Investitionsgütern, Anlagen und
Infrastruktur, die für den Herstellungsprozess erforderlich sind, Grundsätzlich ist eine Gegenüberstellung oder die Bewertung
wurden nicht berücksichtigt. Außerdem wurden von EPD-Daten nur möglich, wenn alle zu vergleichenden
Verpackungsmaterialien (Holz, VCI-Papier) nicht betrachtet. Datensätze nach EN 15804 erstellt wurden und der
Gebäudekontext bzw. die produktspezifischen
3.5 Hintergrunddaten Leistungsmerkmale berücksichtigt werden. Bei der
Die zur Modellierung verwendeten primären Prozessdaten der verwendeten Hintergrunddatenbank handelt es sich um das
Brammenherstellung und deren Weiterverarbeitung zu LCA for Experts Softwarepaket der Firma Sphera (GaBi 10;
FolaSal®- bzw. FolaSal®StronSal®- Stahlblechen stammen aus Datenbankversion 2023.2, Softwareversion 10.7.1.28). Wie in
Datenerhebungen sowie geprüften Betriebsberichten der Abschnitt 2.6 dargestellt, wird das Brammenvormaterial für die
Salzgitter Flachstahl GmbH des Jahres 2022 und der Peiner Herstellung von FolaSal®- bzw.
Träger GmbH des Jahres 2021. Die LCA-Berechnungen FolaSal®StronSal®-Stahlprodukten über eine schrottbasierte
wurden mit Hilfe der Ökobilanzsoftware LCA for Experts und Elektrolichtbogenofenroute erzeugt, wobei für das
der darin enthaltenen LCI-Datenbank für Vorkettenemissionen Einschmelzen des Stahlschrotts große Mengen an elektrischer
durchgeführt (GaBi 10; Datenbankversion 2023.2, Energie eingesetzt werden. Wird für die Einschmelz- und
Softwareversion 10.7.1.28). Weiterverarbeitungsprozesse elektrische Energie aus Windkraft
eingesetzt, lassen sich die prozessbedingten Emissionen
3.6 Datenqualität
deutlich reduzieren.
Alle primären Produktionsdaten der Brammenproduktion und
deren Weiterverarbeitung zu FolaSal®-Stahlblechen stammen Es ist möglich, FolaSal®- bzw.
aus den Geschäftsjahren 2022 und 2021 und basieren FolaSal®StronSal®-Stahlprodukte der Salzgitter Flachstahl
maßgeblich auf Datenerhebungen für behördliche oder
GmbH zu beziehen, die über die gesamte Produktionsroute
betriebswirtschaftliche Berichtspflichten. Die Jahresmengen
hinweg ausschließlich mit elektrischer Energie aus Windkraft
wurden auf ihre Plausibilität überprüft. Zur Bewertung der
erzeugt werden (Elektrolichtbogenofen + Weiterverarbeitung).
Datenqualität der Primärdaten wurde das Bewertungsmodell
Die Bewertung der sich hierbei ergebenden Umweltwirkungen
des "Product Environmental Footprint" Ansatzes (siehe PEF
wird im Anhang zu dieser EPD vorgenommen.
2012) der EU verwendet. Demnach ist die Qualität der
Primärdaten insgesamt als "sehr gut" zu bewerten.
Die Bewertung der Sekundärdatensätze aus der GaBi 10
Datenbank wird demgegenüber durch die Firma Sphera
vorgenommen und ist über deren Internetpräsenz einzusehen.
Bei der Auswahl der Hintergrunddaten wird auf die
technologische, geographische und zeitbezogene
Repräsentativität der Datengrundlage geachtet.
3.7 Betrachtungszeitraum
Der Betrachtungszeiträume sind die Geschäftsjahre 2022 und
2021.
4 Umwelt-Produktdeklaration - Salzgitter Flachstahl GmbH - FolaSal® und FolaSal®StronSal® aus schrottbasiertem Elektrostahl
4. LCA: Szenarien und weitere technische Informationen
Wiederverwendungs- Rückgewinnungs- und
Charakteristische Produkteigenschaften biogener
Recyclingpotential (D), relevante Szenarioangaben
Kohlenstoff
Das deklarierte Produkt enthält keinen biogenen Kohlenstoff. Bezeichnung Wert Einheit
Notiz: 1 kg biogener Kohlenstoff ist äquivalent zu 44/12 kg Sammelrate 96,6 %
CO 2. Recycling 91,6 %
Wiederverwendung 5,3 %
Verlust 3,1 %
Die Massenanteile für das Abfallbehandlungs-, Entsorgungs-
und Wiederverwendungsszenario beruhen auf Daten von
Helmus.
Ende des Lebenswegs (C1–C4)
Bezeichnung Wert Einheit
Getrennt gesammelt Abfalltyp Stahlschrott 969 kg
Zur Wiederverwendung 53 kg
Zum Recycling 916 kg
5 Umwelt-Produktdeklaration - Salzgitter Flachstahl GmbH - FolaSal® und FolaSal®StronSal® aus schrottbasiertem Elektrostahl
5. LCA: Ergebnisse
Die folgende Tabelle zeigt die Ergebnisse der Ökobilanz für das deklarierte Produkt (1 Tonne FolaSal®- bzw.
FolaSal®StronSal®-Stahlblech).
ANGABE DER SYSTEMGRENZEN (X = IN ÖKOBILANZ ENTHALTEN; MND = MODUL ODER INDIKATOR NICHT DEKLARIERT;
MNR = MODUL NICHT RELEVANT)
Gutschriften
Stadium der
und Lasten
Produktionsstadium Errichtung Nutzungsstadium Entsorgungsstadium
außerhalb der
des Bauwerks
Systemgrenze
g n u g ro s re v ffo ts h o R tro p s n a rT g n u lle ts re H m o v tro p s n a rT m u z re lle ts re Htro s g n u d n e w re V e g a tn o M g n u d n e w n A /g n u z tu N g n u tla h d n a ts n I ru ta ra p e R z ta s rE g n u re u e n rE rü f z ta s n ie e ig re n E n e b ie rte B s a ds e d u ä b e G s e d rü f z ta s n ie re s s a W n e b ie rte B s a ds e d u ä b e G s e d s s irb A /u a b k c ü R tro p s n a rT g n u ld n a h e b lla fb A g n u g itie s e B ,-s g n u d n e w re v re d e iW -s g n u n n iw e g k c ü R re d ola iz n e to p g n ilc y c e R
A1 A2 A3 A4 A5 B1 B2 B3 B4 B5 B6 B7 C1 C2 C3 C4 D
X X X MND MND MND MND MNR MNR MNR MND MND X X X X X
ERGEBNISSE DER ÖKOBILANZ – UMWELTAUSWIRKUNGEN nach EN 15804+A2: 1 t FolaSal® bzw. FolaSal®-StronSal®
Stahlblech aus schrottbasiertem Elektrostahl
Indikator Einheit A1-A3 C1 C2 C3 C4 D
Globales Erwärmungspotenzial total (GWP-total) kg CO 2-Äq. 9,9E+02 0 8,85E+00 2,24E+01 0 3,14E+02
Globales Erwärmungspotenzial fossil (GWP-fossil) kg CO 2-Äq. 9,9E+02 0 8,84E+00 2,21E+01 0 3,15E+02
Globales Erwärmungspotenzial biogen (GWP-biogenic) kg CO 2-Äq. -4,16E-02 0 -4E-02 3,09E-01 0 -1,09E+00
Globales Erwärmungspotenzial luluc (GWP-luluc) kg CO 2-Äq. 2,14E-01 0 5,33E-02 3,53E-03 0 9,12E-02
Abbau Potential der stratosphärischen Ozonschicht (ODP) kg CFC11-Äq. 1,25E-06 0 1,56E-12 6,07E-10 0 -6,76E-08
Versauerungspotenzial von Boden und Wasser (AP) mol H+-Äq. 2,38E+00 0 4,54E-02 3,39E-02 0 5,11E-01
Eutrophierungspotenzial Süßwasser (EP-freshwater) kg P-Äq. 1,3E-02 0 2,08E-05 1,33E-04 0 -9,51E-04
Eutrophierungspotenzial Salzwasser (EP-marine) kg N-Äq. 8E-01 0 2,21E-02 1,11E-02 0 8,13E-02
Eutrophierungspotenzial Land (EP-terrestrial) mol N-Äq. 8,65E+00 0 2,46E-01 1,15E-01 0 9,15E-01
kg NMVOC-
Bildungspotential für troposphärisches Ozon (POCP) 2,23E+00 0 4,31E-02 2,66E-02 0 2,17E-01
Äq.
Potenzial für den abiotischen Abbau nicht fossiler Ressourcen
kg Sb-Äq. 5,36E-02 0 6,34E-07 4,04E-06 0 -2,81E-03
(ADPE)
Potenzial für den abiotischen Abbau fossiler Brennstoffe (ADPF) MJ 1,48E+04 0 1,21E+02 3,13E+02 0 2,2E+03
m3 Welt-Äq.
Wassernutzung (WDP) 7,85E+01 0 4,63E-02 6,36E-01 0 1,47E+00
entzogen
ERGEBNISSE DER ÖKOBILANZ – INDIKATOREN ZUR BESCHREIBUNG DES RESSOURCENEINSATZES nach EN 15804+A2: 1
t FolaSal® bzw. FolaSal®-StronSal® Stahlblech aus schrottbasiertem Elektrostahl
Indikator Einheit A1-A3 C1 C2 C3 C4 D
Erneuerbare Primärenergie als Energieträger (PERE) MJ 2,56E+03 0 7,81E+00 2,94E+02 0 -9,04E+02
Erneuerbare Primärenergie zur stofflichen Nutzung (PERM) MJ 0 0 0 0 0 0
Total erneuerbare Primärenergie (PERT) MJ 2,56E+03 0 7,81E+00 2,94E+02 0 -9,04E+02
Nicht-erneuerbare Primärenergie als Energieträger (PENRE) MJ 1,48E+04 0 1,21E+02 3,13E+02 0 2,2E+03
Nicht-erneuerbare Primärenergie zur stofflichen Nutzung
MJ 0 0 0 0 0 0
(PENRM)
Total nicht erneuerbare Primärenergie (PENRT) MJ 1,48E+04 0 1,21E+02 3,13E+02 0 2,2E+03
Einsatz von Sekundärstoffen (SM) kg 1,08E+03 0 0 0 0 -1,73E+02
Erneuerbare Sekundärbrennstoffe (RSF) MJ 0 0 0 0 0 0
Nicht erneuerbare Sekundärbrennstoffe (NRSF) MJ 0 0 0 0 0 0
Einsatz von Süßwasserressourcen (FW) m3 4,07E+00 0 7,11E-03 1,03E-01 0 -3,13E-01
ERGEBNISSE DER ÖKOBILANZ –ABFALLKATEGORIEN UND OUTPUTFLÜSSE nach EN 15804+A2:
1 t FolaSal® bzw. FolaSal®-StronSal® Stahlblech aus schrottbasiertem Elektrostahl
Indikator Einheit A1-A3 C1 C2 C3 C4 D
Gefährlicher Abfall zur Deponie (HWD) kg 9,28E-01 0 3,24E-10 -6,11E-08 0 4,68E-01
Entsorgter nicht gefährlicher Abfall (NHWD) kg 8,22E+01 0 1,76E-02 2,87E-01 0 2,67E+01
Entsorgter radioaktiver Abfall (RWD) kg 7,82E-01 0 1,26E-04 3,05E-02 0 -1,19E-01
Komponenten für die Wiederverwendung (CRU) kg 0 0 0 5,3E+01 0 0
Stoffe zum Recycling (MFR) kg 1,77E+00 0 0 9,16E+02 0 -9,37E-02
Stoffe für die Energierückgewinnung (MER) kg 0 0 0 0 0 0
Exportierte elektrische Energie (EEE) MJ 0 0 0 0 0 -2,45E+02
Exportierte thermische Energie (EET) MJ 0 0 0 0 0 -2,07E+01
ERGEBNISSE DER ÖKOBILANZ – zusätzliche Wirkungskategorien nach EN 15804+A2-optional:
1 t FolaSal® bzw. FolaSal®-StronSal® Stahlblech aus schrottbasiertem Elektrostahl
Indikator Einheit A1-A3 C1 C2 C3 C4 D
6 Umwelt-Produktdeklaration - Salzgitter Flachstahl GmbH - FolaSal® und FolaSal®StronSal® aus schrottbasiertem Elektrostahl
Auftreten von Krankheiten aufgrund von Feinstaubemissionen
Krankheitsfälle ND ND ND ND ND ND
(PM)
Wirkung durch Exposition des Menschen mit U235 (IR) kBq U235-Äq. ND ND ND ND ND ND
Toxizitätsvergleichseinheit für Ökosysteme (ETP-fw) CTUe ND ND ND ND ND ND
Toxizitätsvergleichseinheit für Menschen (krebserregend) (HTP-c) CTUh ND ND ND ND ND ND
Toxizitätsvergleichseinheit für Menschen (nicht krebserregend)
CTUh ND ND ND ND ND ND
(HTP-nc)
Bodenqualitätsindex (SQP) SQP ND ND ND ND ND ND
Die zusätzlichen und optionalen Wirkungskategorien nach EN 15804+A2 werden nicht deklariert.
Einschränkungshinweis 1 – gilt für den Indikator "Potentielle Wirkung durch Exposition des Menschen mit U235": Diese
Wirkungskategorie behandelt hauptsächlich die mögliche Wirkung einer ionisierenden Strahlung geringer Dosis auf die menschliche
Gesundheit im Kernbrennstoffkreislauf. Diese berücksichtigt weder Auswirkungen, die auf mögliche nukleare Unfälle und
berufsbedingte Exposition, noch auf die Entsorgung radioaktiver Abfälle in unterirdischen Anlagen zurückzuführen sind. Die potenzielle
vom Boden, von Radon und von einigen Baustoffen ausgehende ionisierende Strahlung wird ebenfalls nicht von diesem Indikator
gemessen.
Einschränkungshinweis 2 – gilt für die Indikatoren "Potenzial für die Verknappung abiotischer Ressourcen – nicht fossile Ressourcen",
"Potenzial für die Verknappung abiotischer Ressourcen – fossile Brennstoffe", "Wasser-Entzugspotenzial (Benutzer)", "Potentielle
Toxizitätsvergleichseinheit für Ökosysteme", "Potentielle Toxizitätsvergleichseinheit für den Menschen – kanzerogene Wirkung",
"Potentielle Toxizitätsvergleichseinheit für den Menschen – nicht kanzerogene Wirkung", "Potentieller Bodenqualitätsindex": Die
Ergebnisse dieses Umweltwirkungsindikators müssen mit Bedacht angewendet werden, da die Unsicherheiten bei diesen Ergebnissen
hoch sind oder da es mit dem Indikator nur begrenzte Erfahrungen gibt.
6. LCA: Interpretation
Elektrolichtbogenofenprozess zur Brammenherstellung und die
Weiterverarbeitungsanlagen zur Herstellung der FolaSal®
Stahlprodukte sind. Der überwiegende Anteil stammt im Modul
Die Ergebnisse aus Abschnitt 5 zeigen, dass nahezu die A3 allerdings aus elektrischer Energie, die zum Einschmelzen
gesamten Treibhausgasemissionen (GWP-total) der Module des Stahlschrotts verwendet wird.
A1–A3 aus fossilen Quellen stammen (vgl. Indikator GWP-
fossil). Die absoluten Anteile der Treibhauspotentiale aus biogenen
Erwartungsgemäß zeigt die detailliertere Datenanalyse, dass Quellen (GWP-biogenic) und aus Landschaftsnutzung und
die größten direkten Treibhausgasemittenten im Modul A3 der Landschaftsnutzungsänderung (GWP-luluc)
7 Umwelt-Produktdeklaration - Salzgitter Flachstahl GmbH - FolaSal® und FolaSal®StronSal® aus schrottbasiertem Elektrostahl
haben demgegenüber nur einen um etwa zwei bis drei der Einsatzstoffe. Zusätzlich werden die Wirkungsindikatoren
Größenordnungen geringeren Anteil am gesamten zur Beschreibung des Versauerungspotentials (AP), des
Treibhauspotential. Erwartungsgemäß stammen die Beiträge in Eutrophierungspotentials (EP-freshwater, EP-marine, EP-
allen Modulen ausschließlich aus den Vorprozessen und terrestial) und des Ozonbildungspotentials (POCP) durch die
hierbei vor allem aus der eingesetzten elektrischen Energie. direkten NO - und SO -Prozessemissionen beeinflusst.
x 2
Das Potential zum Abbau der stratosphärischen Ozonschicht Die Gutschriften aus der Wiederverwendung und dem
(ODP) wird nahezu ausschließlich durch die Wiedereinsatz des Stahlschrotts im Modul D ergeben sich aus
Prozessemissionen bei der Herstellung der Einsatzstoffe im dem gewählten Ansatz zum Recycling der Stahlprodukte.
Modul A1 hervorgerufen.
Zusammenfassend ist festzustellen, dass nahezu alle
Bei den restlichen Wirkungsindikatoren haben die Wirkungsindikatoren durch den Stahlherstellungsprozess und
Rohstoffproduktion (Modul A1) und die Stahlherstellung (Modul die Herstellung der Vorprodukte bestimmt werden. Die
A3) die größten Anteile an den absoluten Größen der Materialeffizienz stellt daher den größten Hebel zur
Umweltkennzahlen. Die größten Beiträge leisten hierbei Verringerung nahezu aller Wirkungsindikatoren dar.
erwartungsgemäß die Stromproduktion sowie die Herstellung
7. Nachweise
Für diese EPD nicht relevant.
8. Literaturhinweise
Normen Gesundheit bei der Arbeit - Anforderungen mit Anleitung zur
Anwendung.
DIN 55634-1
DIN 55634-1:2018-03 Beschichtungsstoffe und Überzüge - ISO 50001
Korrosionsschutz von tragenden dünnwandigen Bauteilen aus ISO 50001:2018-08, Energiemanagementsysteme -
Stahl - Teil 1: Anforderungen und Prüfverfahren. Anforderungen mit Anleitung zur Anwendung.
EN 10169 VDA 239-100
DIN EN 10169:2012-06 Kontinuierlich organisch beschichtete VDA 239-100 (05/2016), Flacherzeugnisse aus Stahl zur
(bandbeschichtete) Flacherzeugnisse aus Stahl - Technische Kaltumformung
Lieferbedingungen.
Weitere Literatur
EN 13501 GaBi 10
DIN EN 13501-1:2019-05, Klassifizierung von Bauprodukten LCA for Experts, Version 10.7.0.183, verwendete Datenbank:
und Bauarten zu ihrem Brandverhalten - Teil 1: Klassifizierung 2023.1 GaBi ts dataset documentation for the software-system
mit den Ergebnissen aus den Prüfungen zum Brandverhalten and databases, LBP, University of Stuttgart and thinkstep,
von Bauprodukten. Leinfelden-Echterdingen, 2021 (http://documentation.gabi-
software.com/).
EN 15804
DIN EN 15804 + A2:2020-03, Nachhaltigkeit von Bauwerken - Helmus
Umweltproduktdeklarationen - Grundregeln für die Helmus, Manfred; Randel, Anne Christine; Siebers, Raban;
Produktkategorie Bauprodukte. Pütz, Carla: Entwicklung und Validierung einer Methode zur
Erfassung der Sammelraten von Bauprodukten aus Metall.
ISO 9001 Abschlussbericht; Deutsche Bundesstiftung Umwelt, 2019.
DIN EN ISO 9001:2015-11, Qualitätsmanagementsysteme -
Anforderungen. PCR Teil A:
Produktkategorieregeln für gebäudebezogene Produkte und
ISO 14001 Dienstleistungen. Teil A: Rechenregeln für die Ökobilanz und
DIN EN ISO 14001:2015-11, Umweltmanagementsysteme - Anforderungen an den Projektbericht nach EN 15804+A2:2019.
Anforderungen mit Anleitung zur Anwendung. 31.08.2022.
ISO 14025 PCR Teil B
DIN EN ISO 14025:2011-10, Umweltkennzeichnungen und - Produktkategorie-Regeln für gebäudebezogene Produkte und
deklarationen - Typ III Umweltdeklarationen - Grundsätze und Dienstleistungen. Teil B: Anforderungen an die EPD für
Verfahren. Baustähle, Version 1.0, Berlin: Institut Bauen und Umwelt e.V.
(Hrsg.), www.ibu-epd.com, 01.08.2021.
ISO 14040
DIN EN ISO 14040:2021-02 Umweltmanagement - Ökobilanz - PEF 2012
Grundsätze und Rahmenbedingungen- EC Joint Research Centre, Product Environmental; Footprint
(PEF) Guide, consolidated version, Ispra, Italy, 2012.
ISO 14044
DIN EN ISO 14044:2021-02, Umweltmanagement - Ökobilanz - PTG
Anforderungen und Anleitungen. Peiner Träger GmbH: https://www.peiner-
traeger.de/de/index.html Übersicht der aktuellen PRG-
ISO 45001 Zertifikate: https://www.peiner-
ISO 45001:2018-03, Managementsysteme für Sicherheit und traeger.de/de/unternehmen/qualitaetsmanagement.html
8 Umwelt-Produktdeklaration - Salzgitter Flachstahl GmbH - FolaSal® und FolaSal®StronSal® aus schrottbasiertem Elektrostahl
informationsmaterial/sicherheitsdatenblaetter/Deu/
SZFG 206_Unlegierter_und_niedrig_legierter_Stahl_verzinkt_mit
Salzgitter Flachstahl GmbH: https://www.salzgitter- _Polyesterbeschichtung.pdf
flachstahl.de/de/index.html Übersicht der aktuellen SZFG-
Zertifikate: https://www.salzgitter- worldsteel 2017
flachstahl.de/de/informationsmaterial/zertifikate.html World Steel Association, Life Cycle Inventory Methodology
Sicherheitsdatenblätter: https://www.salzgitter- Report, Brussels, Belgium, 2017, ISBN 978-2-930069-89-0.
flachstahl.de/fileadmin/footage/MEDIA/gesellschaften/szfg/
9 Umwelt-Produktdeklaration - Salzgitter Flachstahl GmbH - FolaSal® und FolaSal®StronSal® aus schrottbasiertem Elektrostahl
Herausgeber
Institut Bauen und Umwelt e.V. +49 (0)30 3087748- 0
Hegelplatz 1 info@ibu-epd.com
10117 Berlin www.ibu-epd.com
Deutschland
Programmhalter
Institut Bauen und Umwelt e.V. +49 (0)30 3087748- 0
Hegelplatz 1 info@ibu-epd.com
10117 Berlin www.ibu-epd.com
Deutschland
Ersteller der Ökobilanz
Salzgitter Mannesmann Forschung GmbH +49 5341 21-2222
Eisenhüttenstraße 99 info.service@sz.szmf.de
38239 Salzgitter www.szmf.de
Deutschland
Inhaber der Deklaration
Salzgitter AG +49 5341 21-01
Eisenhüttenstraße 99 pk@salzgitter-ag.de
38239 Salzgitter https://www.salzgitter-ag.com/
Deutschland
Salzgitter Flachstahl +49 5341 21-01
Eisenhüttenstraße 99 flachstahl@salzgitter-ag.de
38239 Salzgitter www.salzgitter-flachstahl.de
Deutschland
10 Umwelt-Produktdeklaration - Salzgitter Flachstahl GmbH - FolaSal® und FolaSal®StronSal® aus schrottbasiertem Elektrostahl
