UMWELT-PRODUKTDEKLARATION
nach ISO 14025 und EN 15804+A2
Deklarationsinhaber James Hardie Europe GmbH
Herausgeber Institut Bauen und Umwelt e.V. (IBU)
Programmhalter Institut Bauen und Umwelt e.V. (IBU)
Deklarationsnummer EPD­JAM­20220071­CBD1­DE
Ausstellungsdatum 17.10.2022
Gültig bis 16.10.2027
fermacell® Gipsfaser­Platten
James Hardie Europe GmbH
www.ibu-epd.com | https://epd-online.com
Allgemeine Angaben
James Hardie Europe GmbH Gipsfaser­Platten
Programmhalter Inhaber der Deklaration
IBU – Institut Bauen und Umwelt e.V. James Hardie Europe GmbH
Hegelplatz 1 Bennigsen­Platz 1
10117 Berlin 40474 Düsseldorf
Deutschland
Deklarationsnummer Deklariertes Produkt/deklarierte Einheit
EPD­JAM­20220071­CBD1­DE 1 m² fermacell® Gipsfaser­Platte
Diese Deklaration basiert auf den Produktkategorien- Gültigkeitsbereich:
Regeln: Diese Umwelt­­Produktdeklaration bezieht sich
Gipsplatten, 11.2017 auf beschichtete Gipsfaser­­Platten der James Hardie
(PCR geprüft und zugelassen durch den unabhängigen Europe GmbH.
Sachverständigenrat (SVR)) Als Datenbasis wurden spezifische Daten aus
4 ­Werken (Münchehof, Siglingen,
Ausstellungsdatum Wijchen/Niederlande und Orejo/Spanien) gemittelt. Die
17.10.2022 Ökobilanz umfasst die Rohstoff­­ und
Energiegewinnung, Rohstofftransporte, die eigentliche
Herstellungsphase der beschichteten Gipsfaser­Platten
Gültig bis
sowie die Nachnutzungsphase. Betrachtet wird 1 m²
16.10.2027
einer durchschnittlichen fermacell® Gipsfaser­Platte mit
einer durchschnittlichen Dichte von 1,18 t/m³.
Der Inhaber der Deklaration haftet für die
zugrundeliegenden Angaben und Nachweise; eine
Haftung des IBU in Bezug auf Herstellerinformationen,
Ökobilanzdaten und Nachweise ist ausgeschlossen.
Die EPD wurde nach den Vorgaben der EN 15804+A2
erstellt. Im Folgenden wird die Norm vereinfacht als EN 15804
bezeichnet.
Verifizierung
Die Europäische Norm EN 15804 dient als Kern­PCR
Unabhängige Verifizierung der Deklaration und
Angaben gemäß ISO 14025:2011
Dipl. Ing. Hans Peters intern x extern
(Vorstandsvorsitzender des Instituts Bauen und Umwelt e.V.)
Dr. Alexander Röder Dr. Stefan Diederichs,
(Geschäftsführer Instituts Bauen und Umwelt e.V.) Unabhängige/­r Verifizierer/­in
Produkt
Produktbeschreibung/Produktdefinition Technische Daten
fermacell® Gipsfaser­Platten (beschichtet) sind Leistungswerte des Produkts entsprechend der
spezielle Bauplatten aus Gips und Zellulosefasern. Leistungserklärung in Bezug auf dessen wesentliche
Merkmale gemäß ETA­03/0050 vom 31.1.2020, unter
Für das Inverkehrbringen des Produkts in der anderem:
EU/EFTA (mit Ausnahme der Schweiz) gilt die
Verordnung (EU) Nr. 305/2011 (CPR). Das Produkt Bautechnische Daten
benötigt eine Leistungserklärung unter Bezeichnung Wert Einheit
Berücksichtigung der Europäischen Technischen Rohdichte 1180 kg/m3
Zulassung ETA-03/0050 vom 31.1.2020 und die CE­ Biegezugfestigkeit (längs) 5,8 N/mm2
Kennzeichnung. 3000 ­
Elastizitätsmodul N/mm2
4500
Anwendung Wärmeleitfähigkeit 0,32 W/(mK)
fermacell® Gipsfaser­Platten werden zur Beplankung Spezifische Wärmekapazität 1,1 kJ/kgK
und Bekleidung von Bauteilen verwendet. Wasserdampfdiffusionswiderstandsza
Für die Verwendung gelten die jeweiligen nationalen hl 13 ­
Bestimmungen. Ausgleichsfeuchtegehalt bei 20 °C,
1,3 M.­%
65% Luftfeuchte
Dehnung/Schwingung bei 0,25 mm/m
2 Umwelt­Produktdeklaration James Hardie Europe GmbH – Gipsfaser­Platten
Veränderung der Luftfeuchte um 30% anschließend in einer Fasermühle zerfasert.
(20°C) nach EN 318
Feuchtigkeitsausdehnung (lufttrocken Verzögerer: Das Abbinden des Beta­Halbhydrats
0 ­ 2 %
bis wassersatt) findet unmittelbar nach der Presse statt und wird
Brinellhärte 30 N/mm² dementsprechend eingestellt. Als Verzögerer können
unterschiedliche Fruchtsäuren (z. B. Zitronensäure
C6H8O7) und modifizierte Proteinhydrolisate (z. B.
Retardan) eingesetzt werden. Zitronensäure wird
heutzutage mit Hilfe einer transgenen Variante des
Grundstoffe/Hilfsstoffe „Aspergillus niger“ gewonnen.
Rohstoffe:
· Beta­Halbhydrat: 80–85 % (ca. 18 % aus Beschleuniger: Als Beschleuniger wird Schleifstaub
Rückgut) aus der Produktion (also Calciumsulfat) eingesetzt.
· Zellulosefasern: 15–20 %
Hilfsstoffe/Zusatzmittel: Beschichtungsmittel: Das Beschichtungsmittel soll
· Verzögerer: < 0,2 % den Staub binden und gleichzeitig eine leicht
· Beschleuniger: 2–4 % wasserabweisende Imprägnierung der Oberfläche
· Beschichtungsmittel: insgesamt ca. 90–110 g/m² bewirken. Bei dem Beschichtungsmittel handelt es sich
(beidseitig) um eine wässrige Lösung u. a. mit einem biologischen
Als Hilfsstoffe dienen Verpackungsmaterialien Hydrocolloid aus nachwachsenden Pflanzensamen.
(Polyethylen­Schrumpffolien, Einweg­ und
Mehrwegholzpaletten). Weitere Zusatzmittel werden 1) Das Produkt/Erzeugnis/mindestens ein
nicht eingesetzt. Teilerzeugnis enthält Stoffe der Kandidatenliste der für
eine Zulassung in Frage kommenden besonders
Stofferläuterungen: besorgniserregenden Stoffe (en: Substances of Very
High Concern – SVHC) (Datum 17.01.2022) oberhalb
Beta-Halbhydrat: Beta­Halbhydrat (CaSO4 *1/2 H2O) von 0,1 Massen%: nein
entsteht beim Brennen von Gips (CaSO4 * 2 H2O)
unter normaler Atmosphäre und Temperaturen von 2) Das Produkt/Erzeugnis/mindestens ein
130 °C bis 170 °C unter Abspaltung des Teilerzeugnis enthält weitere CMR­Stoffe der
Kristallwassers. Gips bzw. Calciumsulfat­Dihydrat ist Kategorie 1A oder 1B, die nicht auf der Kandidatenliste
ein Mineral aus der Klasse der wasserhaltigen Sulfate. stehen, oberhalb von 0,1 Massen­% in mindestens
Gips kommt in der Natur vor und kann auch industriell, einem Teilerzeugnis: nein
z. B. durch Entschwefelung der Rauchgase beim
Verbrennen von Kohle, erzeugt werden. 3) Dem vorliegenden Bauprodukt wurden
Biozidprodukte zugesetzt oder es wurde mit
Des Weiteren wird aus Produktionsrückständen Biozidprodukten behandelt (es handelt sich damit um
(Schleifstaub, Säumlinge oder auch aus Rückgut vom eine behandelte Ware im Sinne der
Kunden) durch Calcinieren in der Rückgutanlage Beta­ Biozidprodukteverordnung (EU) Nr. 528/2012): nein
Halbhydrat hergestellt. Im Durchschnitt liegt der
Rückgutanteil bei ca. 18 %. Im Rückgut sind keine Referenz-Nutzungsdauer
weiteren Baustoffe, z. B. Bauschutt, enthalten. Die Lebensdauer von Bauprodukten ist abhängig von
der jeweiligen Konstruktion, der Nutzung und der
Zellulosefasern: Zellulosefasern werden durch Instandhaltung des Gebäudes.
Aufbereitung von Altpapier hergestellt. Das Altpapier
wird zunächst in einer speziellen
Zerkleinerungsmaschine vorzerkleinert und
LCA: Rechenregeln
Deklarierte Einheit der Hintergrunddaten und Vorprodukte im Vergleich zu
Diese Kern­EPD bezieht sich auf 1 m² Gipsfaser­Platte den Umweltwirkungen, die durch die eigentliche
der James Hardie Europe GmbH. Produktion verursacht werden.
Multipliziert man die Ergebnisse für die deklarierte
Einheit von 14,75 kg/m² mit dem Faktor 80, sind die
Ergebnisse repräsentativ für 1 m³ mit einer Rohdichte Systemgrenze
von 1180 kg/m³. Typ der EPD: Wiege bis Werkstor mit Optionen.
Deklarierte Einheit Die gewählten Systemgrenzen umfassen die
Bezeichnung Wert Einheit folgenden Module:
Deklarierte Einheit 1 m2
Flächengewicht 14,75 kg/m² Module A1–A3 - Produktionsstadium
Schichtdicke ­ m Die Module A1–A3 umfassen im Einzelnen:
Dicke 12,5 mm ­ Rohstoffbereitstellung, Energiebereitstellung,
Rohdichte ­ kg/m3 Transporte zum Herstellwerk, Herstellung der
Verpackungen, Abfallentsorgung auf Werksebene
Die ermittelten Ökobilanzwerte sind robust hinsichtlich ­ Altpapierfasern werden als lastenfrei betrachtet
der Variabilität des Produktionsprozesses, der
geographischen Repräsentativität und des Einflusses Module A4–A5 - Installationsstadium
Die Module A4–A5 umfassen im Einzelnen:
3 Umwelt­Produktdeklaration James Hardie Europe GmbH – Gipsfaser­Platten
­ Transport zum Einbauort, 100 km via Truck (A4)
­ thermische Entsorgung der Verpackung (A5) Die Nutzung wird wegen der vielseitigen
Anwendungsmöglichkeiten und Konstruktionen nicht in
Module C1–C4 - Nachnutzungsphase die Berechnung einbezogen.
Die Module C1–C4 umfassen:
­ einen manuellen Rückbau (C1) Auf der Inputseite werden alle Stoffströme, die in
­ den Transport zur Nachnutzungsphase , 50 km via das System eingehen und größer als 1 % ihrer
Truck (C2) gesamten Masse sind oder mehr als 1 % zum
­ das Zerkleinern und Aufbereiten für das Primärenergieverbrauch beitragen, berücksichtigt. Auf
Gipsrecycling (C3) der Outputseite werden alle Stoffströme erfasst, die
­ Deponierung von Reststoffen: Hilfsstoffe, Fasern etc. das System verlassen und deren Umweltauswirkungen
(C4) größer als 1 % der gesamten Auswirkungen einer
berücksichtigten Wirkkategorie sind.
Es ergeben sich potenzielle Gutschriften infolge der
thermischen Entsorgung der Verpackung sowie infolge
des Gipsrecyclings. Vergleichbarkeit
Dabei erfolgt die Vergabe der Gutschriften lediglich für Grundsätzlich ist eine Gegenüberstellung oder die
die verbleibende “Netto­Gips­Menge”, d. h., dass zuvor Bewertung von EPD­Daten nur möglich, wenn alle zu
alle zur Produktherstellung eingesetzten vergleichenden Datensätze nach EN 15804 erstellt
Sekundärmaterialien abgezogen werden und somit die wurden und der Gebäudekontext bzw. die
verbleibende Menge reduziert wird. produktspezifischen Leistungsmerkmale berücksichtigt
Ebenfalls werden Hilfsstoffe und Fasern als separate werden.
Stoffströme hier bereits zuvor abgezogen und in Modul
C4 betrachtet. Die verwendete Hintergrunddatenbank ist GaBi ts.
LCA: Szenarien und weitere technische Informationen
Charakteristische Produkteigenschaften Die Module C1–C4 umfassen einen manuellen
Biogener Kohlenstoff Rückbau (C1), den Transport zur Nachnutzungsphase
(50 km via Truck (C2)) sowie die Betrachtung eines
Gipsrecyclings (C3) auf der Basis von Daten des
Informationen zur Beschreibung des biogenen Bundesverbands der Gipsindustrie e.V.
Kohlenstoffgehalts am Werkstor Reststoffe (Hilfstoffe, Fasern etc.) werden deponiert
Bezeichnung Wert Einheit (C4).
Biogener Kohlenstoff im Produkt 0,91 kg C
Biogener Kohlenstoff in der Bezeichnung Wert Einheit
0,016 kg C
zugehörigen Verpackung Getrennt gesammelt Abfalltyp 14,75 kg
Zum Recycling (C3) 10,72 kg
Zur Deponierung (C4) 4,03 kg
Der Anteil an biogenem Kohlenstoff im Produkt Sekundärmaterialien (lastenfrei,
2.5 kg
resultiert aus den Zellulosefasern der Gipsfaser­Platte. Senke)
Dabei wird von einem Kohlenstoffgehalt von ca. 0,43 In Modul D ergeben sich potenzielle Gutschriften
kg pro kg Papier/Zellulosefasern ausgegangen. infolge der thermischen Entsorgung der Verpackung
sowie infolge des Gipsrecyclings.
Dabei erfolgt die Vergabe der Material­Gutschriften
Transport zu Baustelle (A4) lediglich für die verbleibende “Netto­Gips­Menge”, d.
Die EPD deklariert eine Transportdistanz von 100 km h., dass zuvor alle zur Produktherstellung eingesetzten
für A4. Dies ermöglicht die einfache Umrechnung Sekundärmaterialien abgezogen werden und somit die
spezifischer Transportentfernungen auf verbleibende Menge reduziert wird.
Gebäudeebene.
Bezeichnung Wert Einheit
Liter Treibstoff 0,04 l/100km
Transport Distanz 100 km
Auslastung (einschließlich Leerfahrten) 60 %
Rohdichte der transportierten Produkte 1180 kg/m3
Einbau ins Gebäude (A5)
Betrachtet wird hierbei die thermische Verwertung der
Verpackung. Folgende Mengen fallen pro m²
Gipsfaserplatte an:
Bezeichnung Wert Einheit
Holzpaletten 0,037 kg
Polyethylenfolie 0,0002 kg
Ende des Lebenswegs (C1–C4)
4 Umwelt­Produktdeklaration James Hardie Europe GmbH – Gipsfaser­Platten
LCA: Ergebnisse
Die folgende Tabelle zeigt die Ökobilanzergebnisse für den Lebenszyklus von 1 m² Gipsplatten.
ANGABE DER SYSTEMGRENZEN (X = IN ÖKOBILANZ ENTHALTEN; ND = MODUL ODER INDIKATOR
NICHT DEKLARIERT; MNR = MODUL NICHT RELEVANT)
Stadium der Gutschriften
Produktionsstadiu Errichtung und Lasten
Nutzungsstadium Entsorgungsstadium
m des außerhalb der
Bauwerks Systemgrenze
5 Umwelt­Produktdeklaration James Hardie Europe GmbH – Gipsfaser­Platten
gnugrosrevffotshoR
tropsnarT gnulletsreH
mov
tropsnarT
muz
relletsreH
trosgnudnewreV
egatnoM
gnudnewnA/gnuztuN gnutlahdnatsnI
rutarapeR ztasrE gnureuenrE
sad rüf
ztasnieeigrenE
sed
nebierteB seduäbeG
sad rüf
ztasnieressaW
sed
nebierteB seduäbeG
ssirbA/uabkcüR
tropsnarT
gnuldnahebllafbA
gnugitieseB
,­sgnudnewrevredeiW ­sgnunniwegkcüR
redo
laiznetopgnilcyceR
A1 A2 A3 A4 A5 B1 B2 B3 B4 B5 B6 B7 C1 C2 C3 C4 D
X X X X X ND ND MNR MNR MNR ND ND X X X X X
ERGEBNISSE DER ÖKOBILANZ – UMWELTAUSWIRKUNGEN nach EN 15804+A2: 1 m² Gipsplatten
Kernindikator Einheit A1-A3 A4 A5 C1 C2 C3 C4 D
GWP­total [kg CO2­Äq.] ­4,58E­1 1,16E­1 7,21E­2 0,00E+0 5,81E­2 1,96E­1 3,44E+0 ­8,57E­2
GWP­fossil [kg CO2­Äq.] 3,12E+0 1,11E­1 3,87E­3 0,00E+0 5,55E­2 1,96E­1 6,10E­2 ­8,55E­2
GWP­biogenic [kg CO2­Äq.] ­3,58E+0 5,13E­3 6,83E­2 0,00E+0 2,56E­3 1,10E­4 3,38E+0 6,45E­5
GWP­luluc [kg CO2­Äq.] 1,07E­3 2,64E­6 1,31E­6 0,00E+0 1,32E­6 3,36E­5 1,79E­4 ­2,27E­4
ODP [kg CFC11­Äq.] 2,49E­14 1,17E­17 1,61E­17 0,00E+0 5,84E­18 2,21E­15 2,37E­16 ­9,93E­17
AP [mol H+­Äq.] 3,12E­3 1,04E­4 1,30E­5 0,00E+0 5,17E­5 3,17E­4 4,34E­4 ­1,94E­4
EP­freshwater [kg P­Äq.] 1,15E­6 2,38E­8 2,21E­9 0,00E+0 1,18E­8 7,89E­8 1,02E­7 ­1,07E­7
EP­marine [kg N­Äq.] 1,15E­3 3,16E­5 3,60E­6 0,00E+0 1,58E­5 8,39E­5 1,13E­4 ­6,97E­5
EP­terrestrial [mol N­Äq.] 1,27E­2 3,51E­4 6,24E­5 0,00E+0 1,75E­4 8,99E­4 1,24E­3 ­7,83E­4
POCP [kg NMVOC­Äq.] 3,32E­3 9,27E­5 9,45E­6 0,00E+0 4,62E­5 2,38E­4 3,42E­4 ­1,84E­4
ADPE [kg Sb­Äq.] 1,95E­7 3,33E­9 2,30E­10 0,00E+0 1,66E­9 2,43E­8 5,76E­9 ­4,66E­9
ADPF [MJ] 5,07E+1 1,57E+0 1,71E­2 0,00E+0 7,85E­1 4,07E+0 8,09E­1 ­1,15E+0
[m³ Welt­Äq.
WDP 3,47E­1 2,18E­4 7,34E­3 0,00E+0 1,08E­4 1,57E­2 6,55E­3 ­3,95E­3
entzogen]
GWP = Globales Erwärmungspotenzial; ODP = Abbaupotenzial der stratosphärischen Ozonschicht; AP = Versauerungspotenzial von Boden und
Wasser; EP = Eutrophierungspotenzial; POCP = Bildungspotenzial für troposphärisches Ozon; ADPE = Potenzial für die Verknappung von
Legende
abiotischen Ressourcen – nicht fossile Ressourcen (ADP – Stoffe); ADPF = Potenzial für die Verknappung abiotischer Ressourcen – fossile
Brennstoffe (ADP – fossile Energieträger); WDP = Wasser­Entzugspotenzial (Benutzer)
ERGEBNISSE DER ÖKOBILANZ – INDIKATOREN ZUR BESCHREIBUNG DES RESSOURCENEINSATZES
nach EN 15804+A2: 1 m² Gipsplatten
Indikator Einheit A1-A3 A4 A5 C1 C2 C3 C4 D
PERE [MJ] 3,62E+0 4,96E­3 3,92E­3 0,00E+0 2,48E­3 4,19E­1 1,09E­1 ­4,96E­2
PERM [MJ] 3,23E+1 0,00E+0 ­5,58E­1 0,00E+0 0,00E+0 ­3,17E+1 0,00E+0 0,00E+0
PERT [MJ] 3,59E+1 4,96E­3 ­5,55E­1 0,00E+0 2,48E­3 ­3,13E+1 1,09E­1 ­4,96E­2
PENRE [MJ] 5,07E+1 1,58E+0 1,71E­2 0,00E+0 7,86E­1 4,07E+0 8,10E­1 ­1,15E+0
PENRM [MJ] 8,00E­3 0,00E+0 ­8,00E­3 0,00E+0 0,00E+0 0,00E+0 0,00E+0 0,00E+0
PENRT [MJ] 5,07E+1 1,58E+0 9,16E­3 0,00E+0 7,86E­1 4,07E+0 8,10E­1 ­1,15E+0
SM [kg] 2,52E+0 0,00E+0 0,00E+0 0,00E+0 0,00E+0 0,00E+0 0,00E+0 8,19E+0
RSF [MJ] 0,00E+0 0,00E+0 0,00E+0 0,00E+0 0,00E+0 0,00E+0 0,00E+0 0,00E+0
NRSF [MJ] 0,00E+0 0,00E+0 0,00E+0 0,00E+0 0,00E+0 0,00E+0 0,00E+0 0,00E+0
FW [m³] 1,25E­2 8,90E­6 1,73E­4 0,00E+0 4,44E­6 9,16E­4 2,00E­4 ­1,40E­4
PERE = Erneuerbare Primärenergie als Energieträger; PERM = Erneuerbare Primärenergie zur stofflichen Nutzung; PERT = Total
erneuerbare Primärenergie; PENRE = Nicht­erneuerbare Primärenergie als Energieträger; PENRM = Nicht­erneuerbare Primärenergie
Legende
zur stofflichen Nutzung; PENRT = Total nicht erneuerbare Primärenergie; SM = Einsatz von Sekundärstoffen; RSF = Erneuerbare
Sekundärbrennstoffe; NRSF = Nicht­erneuerbare Sekundärbrennstoffe; FW = Nettoeinsatz von Süßwasserressourcen
ERGEBNISSE DER ÖKOBILANZ –ABFALLKATEGORIEN UND OUTPUTFLÜSSE nach EN 15804+A2:
1 m² Gipsplatten
Indikator Einheit A1-A3 A4 A5 C1 C2 C3 C4 D
HWD [kg] 9,09E­9 1,53E­10 3,81E­12 0,00E+0 7,62E­11 4,89E­10 8,60E­11 ­2,11E­8
NHWD [kg] 1,98E­2 1,61E­4 4,84E­4 0,00E+0 8,04E­5 7,64E­4 4,04E+0 ­3,05E­4
RWD [kg] 1,73E­3 1,69E­6 4,81E­7 0,00E+0 8,44E­7 6,58E­4 8,50E­6 ­3,14E­5
CRU [kg] 0,00E+0 0,00E+0 0,00E+0 0,00E+0 0,00E+0 0,00E+0 0,00E+0 0,00E+0
MFR [kg] 0,00E+0 0,00E+0 0,00E+0 0,00E+0 0,00E+0 1,07E+1 0,00E+0 0,00E+0
MER [kg] 0,00E+0 0,00E+0 0,00E+0 0,00E+0 0,00E+0 0,00E+0 0,00E+0 0,00E+0
EEE [MJ] 0,00E+0 0,00E+0 8,91E­2 0,00E+0 0,00E+0 0,00E+0 0,00E+0 0,00E+0
EET [MJ] 0,00E+0 0,00E+0 2,09E­1 0,00E+0 0,00E+0 0,00E+0 0,00E+0 0,00E+0
HWD = Gefährlicher Abfall zur Deponie; NHWD = Entsorgter nicht gefährlicher Abfall; RWD = Entsorgter radioaktiver Abfall; CRU =
Legende Komponenten für die Wiederverwendung; MFR = Stoffe zum Recycling; MER = Stoffe für die Energierückgewinnung; EEE = Exportierte
Energie – elektrisch; EET = Exportierte Energie – thermisch
ERGEBNISSE DER ÖKOBILANZ – zusätzliche Wirkungskategorien nach EN 15804+A2-optional:
1 m² Gipsplatten
Indikator Einheit A1-A3 A4 A5 C1 C2 C3 C4 D
[Krankheitsf
PM 1,15E­7 5,63E­10 6,97E­11 0,00E+0 2,81E­10 2,89E­9 5,40E­9 ­5,11E­8
älle]
[kBq U235­
IRP 1,26E­1 2,42E­4 4,45E­5 0,00E+0 1,21E­4 9,62E­2 8,94E­4 ­3,15E­3
Äq.]
ETP­fw [CTUe] 7,53E+0 1,12E+0 6,79E­3 0,00E+0 5,57E­1 1,25E+0 4,61E­1 ­4,08E­1
HTP­c [CTUh] 4,84E­10 2,10E­11 4,84E­13 0,00E+0 1,05E­11 2,09E­11 6,80E­11 ­1,06E­11
HTP­nc [CTUh] 3,19E­8 8,92E­10 1,82E­11 0,00E+0 4,45E­10 1,15E­9 7,51E­9 ­6,25E­10
SQP [­] 3,16E+1 4,05E­3 5,04E­3 0,00E+0 2,02E­3 3,37E­1 1,63E­1 ­1,38E­1
PM = Potenzielles Auftreten von Krankheiten aufgrund von Feinstaubemissionen; IR = Potenzielle Wirkung durch Exposition des
Menschen mit U235; ETP­fw = Potenzielle Toxizitätsvergleichseinheit für Ökosysteme; HTP­c = Potenzielle Toxizitätsvergleichseinheit
Legende
für den Menschen (kanzerogene Wirkung); HTP­nc = Potenzielle Toxizitätsvergleichseinheit für den Menschen (nicht kanzerogene
Wirkung); SQP = Potenzieller Bodenqualitätsindex
Einschränkungshinweis 1 – gilt für den Indikator „Potenzielle Wirkung durch Exposition des Menschen mit U235“.
Diese Wirkungskategorie behandelt hauptsächlich die mögliche Wirkung einer ionisierenden Strahlung geringer
Dosis auf die menschliche Gesundheit im Kernbrennstoffkreislauf. Sie berücksichtigt weder Auswirkungen, die
auf mögliche nukleare Unfälle und berufsbedingte Exposition zurückzuführen sind, noch auf die Entsorgung
radioaktiver Abfälle in unterirdischen Anlagen. Die potenzielle vom Boden, von Radon und von einigen Baustoffen
ausgehende ionisierende Strahlung wird ebenfalls nicht von diesem Indikator gemessen.
Einschränkungshinweis 2 – gilt für die Indikatoren: „Potenzial für die Verknappung von abiotischen Ressourcen
für nicht fossile Ressourcen“, „Potenzial für die Verknappung von abiotischen Ressourcen für fossile
Ressourcen“, „Wasser­Entzugspotenzial (Benutzer), entzugsgewichteter Wasserverbrauch“, „Potenzielle
Toxizitätsvergleichseinheit für Ökosysteme“, „Potenzielle Toxizitätsvergleichseinheit für den Menschen ­
kanzerogene Wirkung“, „Potenzielle Toxizitätsvergleichseinheit für den Menschen ­ nicht kanzerogene Wirkung“,
„Potenzieller Bodenqualitätsindex“. Die Ergebnisse dieses Umweltwirkungsindikators müssen mit Bedacht
angewendet werden, da die Unsicherheiten bei diesen Ergebnissen hoch sind oder da es mit dem Indikator nur
begrenzte Erfahrungen gibt.
Literaturhinweise
Normen
EN 318 PCR Teil B
DIN EN 318:2002, Holzwerkstoffe ­ Bestimmung von Institut Bauen und Umwelt e.V., Berlin (Hrsg.):
Maßänderungen in Verbindung mit Änderungen der Produktkategorie­Regeln für gebäudebezogene
relativen Luftfeuchte. Produkte und Dienstleistungen. Teil B: Anforderungen
an die EPD für Gipsplatten, v1.7, 2019.
EN 15804
EN 15804+A2:2019+AC:2021, Sustainability of Weitere Literatur
construction
works — Environmental Product Declarations — Core IBU 2021
rules for the product category of construction products. Institut Bauen und Umwelt e.V.: Allgemeine Anleitung
für das EPD­Programm des Institut Bauen und Umwelt
ISO 14025 e.V., Version 2.0, Berlin: Institut Bauen und Umwelt
DIN EN ISO 14025:2011­10, Umweltkennzeichnungen e.V., 2021 www.ibu­epd.com.
und ­deklarationen – Typ III Umweltdeklarationen –
Grundsätze und Verfahren. Verordnung (EU) Nr. 305/2011
VERORDNUNG (EU) Nr. 305/2011 DES
Software EUROPÄISCHEN PARLAMENTS UND DES RATES
vom 9. März 2011 zur Festlegung harmonisierter
GaBi ts Bedingungen für die Vermarktung von Bauprodukten
GaBi 10.5 dataset documentation for the und zur Aufhebung der Richtlinie 89/106/EWG des
softwaresystem and databases, Sphera Solutions Rates;
GmBH, Leinfelden­Echterdingen, 2021 ABl. EU L88/5 vom 4.4.2011
(http://documentation.gabi­software.com/)
ECHA 2021
PCR European Chemicals Agency (ECHA)
Candidate List of Substances of Very High Concern for
PCR Teil A Authorisation (published in accordance with Article
Institut Bauen und Umwelt e.V., Berlin (Hrsg.): 59(10) of the REACH Regulation)
Produktkategorie­Regeln für gebäudebezogene http://echa.europa.eu/de/candidate­list­table , Stand:
Produkte und Dienstleistungen. Teil A: Rechenregeln 16. April 2021.
für die Ökobilanz und Anforderungen an den
Projektbericht nach EN 15804+A2:2019 (v1.2).
17.11.2021.
6 Umwelt­Produktdeklaration James Hardie Europe GmbH – Gipsfaser­Platten
Herausgeber
Institut Bauen und Umwelt e.V. Tel +49 (0)30 3087748­ 0
Hegelplatz 1 Fax +49 (0)30 3087748­ 29
10117 Berlin Mail info@ibu­epd.com
Deutschland Web www.ibu-epd.com
Programmhalter
Institut Bauen und Umwelt e.V. Tel +49 (0)30 3087748­ 0
Hegelplatz 1 Fax +49 (0)30 3087748­ 29
10117 Berlin Mail info@ibu­epd.com
Deutschland Web www.ibu-epd.com
Ersteller der Ökobilanz
Sphera Solutions GmbH Tel +49 711 341817­0
Hauptstraße 111­ 113 Fax +49 711 341817­25
70771 Leinfelden­Echterdingen Mail info@sphera.com
Germany Web www.sphera.com
Inhaber der Deklaration
James Hardie Europe GmbH Tel 0800 3864001
Bennigsen­Platz 1 Fax ­
40474 Düsseldorf Mail Kontakt@jameshardie.de
Germany Web www.jameshardie.eu
