1114 NEPD
Ver. 1 2015
ENVIRONMENTAL PRODUCT DECLARATION
in accordance with ISO 14025, ISO 21930 and EN 15804
Eier av deklarasjonen: G3 Gausdal Treindustrier SA
Programoperatør: Næringslivets Stiftelse for Miljødeklarasjoner
Utgiver: Næringslivets Stiftelse for Miljødeklarasjoner
Deklarasjonsnummer: NEPD-2748-1441-NO
Publiseringsnummer: NEPD-2748-1441-NO
ECO Platform registreringsnummer: -
Godkjent dato: 26.03.2021
Gyldig til: 26.03.2026
Høvellast av gran
G3 Gausdal Treindustrier SA
www.epd-norge.no
NEPD-2748-1441-NO Høvellast av gran (ver3-080222)
Generell informasjon
Produkt: Eier av deklarasjonen:
Høvellast av gran G3 Gausdal Treindustrier SA
Kontaktperson: Ragnar Holm
Tlf: +47 02651
e-post: rho@g3i.no
Program operatør: Produsent:
Næringslivets Stiftelse for Miljødeklarasjoner G3 Gausdal Treindustrier SA
Postboks 5250 Majorstuen, 0303 Oslo GB Gran Tre AS GB Fåvang
Tlf: +47 23 08 80 00 Sag AS
e-post: post@epd-norge.no
Deklarasjon nummer: Produksjonssteder:
NEPD-2748-1441-NO Østre Gausdal
Jaren
Fåvang
ECO Platform registreringsnummer: Kvalitet/Miljøsystem:
PEFC Chain of custody certificate PEFC ST 2002:2013
FSC Chain of custody certificate FSC-STD-40-004
Deklarasjonen er basert på PCR: Org. no.:
CEN Standard EN 15804 tjener som kjerne PCR 811.943.622
NPCR015 Part B for wood and wood-based products for use
in construction (10/2019).
Erklæringen om ansvar: Godkjent dato:
Eieren av deklarasjonen skal være ansvarlig for den 26.03.2021
underliggende informasjon og bevis. EPD Norge skal ikke
være ansvarlig med hensyn til produsent informasjon,
livsløpsvurdering data og bevis.
Gyldig til:
26.03.2026
Deklarert enhet: Årstall for studien:
2020
Deklarert enhet med opsjon: Sammenlignbarhet:
Produksjon av 1m3 høvellast av gran som blir EPD av byggevarer er nødvendigvis ikke sammenlignbare
avfallsbehandlet ved endt levetid. hvis de ikke samsvarer med NS-EN 15804 og ses i en
bygningskontekst.
Funksjonell enhet: Miljødeklarasjonen er utarbeidet av:
Vegard Ruttenborg
Norsk Treteknisk Institutt
Verifikasjon:
Uavhengig verifikasjon av deklarasjonen og data, i henhold til
ISO 14025:2010
internt eksternt
Godkjent
Tredjeparts verifikator:
sign
Seniorforsker Fredrik Johnsen, NORSUS
(Uavhengig verifikator godkjent av EPD Norge)
NNEEPPDD--22774488--11444411--NNOO HHøøvveellllaasstt aavv ggrraann ((vveerr23--200800522212)) 2/7
Produkt
Produktbeskrivelse: Tekniske data:
Høvellast av gran til konstrukjonsvirke, lekter og rekker, justert Ved en fuktighet på 17% relativ til tørr masse gir dette en
forskaling, vannbrett, underpanel og kledning/panel. densitet på 467 kg/m3.
Produseres i henhold til:
Konstruksjonsvirke: NS-EN 14081 og NS-EN 519.
Lekter og rekker: NS-INSTA 142.
Underpanel: NS-EN 14519
Utvendig kledning: SN/TS 3186.
Dimensjonskrav: SN/TS 3079.
Produktspesifikasjon: Markedsområde:
Deklarert enhet benyttes til mange ulike produkter med Norge
ulike dimensjoner og det er derfor benyttet kubikkmeter
som enhet.
Levetid:
Materialer kg % Ikke oppgitt.
Trevirke, tørr masse 399,5 85,47 %
Vann i treverket 67,9 14,53 %
Sum produkt 467,4 100,00 %
Treemballasje 2,3
Stålemballasje 0,2
Plastemballasje 0,3
Sum med emballasje 470,2
LCA: Beregningsregler
Deklarert enhet med opsjon: Systemgrenser:
Produksjon av 1m3 høvellast av gran som blir Flytskjema for livsløpet er vist under. Modul D er beregnet
avfallsbehandlet ved endt levetid. med energisubstitusjon og er nærmere forklart under
scenarioene.
NEPD-2748-1441-NO Høvellast av gran (ver3-080222) 3/7
Datakvalitet: Cut-off kriterier:
Produksjonsdata er innhentet fra produksjonsstedet i 2020 med Alle viktige råmaterialer og all viktig energibruk er inkludert.
tall for 2019. Data for uttak av tømmer er basert på rapporten av Produksjonsprosessen for råmaterialene og energistrømmer
Timmermann og Dibdiokova (2013) og produksjon av fjernvarme som inngår med veldig små mengder (<1%) er ikke inkludert.
er basert på data fra Statistisk Sentralbyrå (2018a,b,c). Summen av utelatte material- og energistrømmer er ikke over
Resterende data er basert på Ecoinvent v3.0-v3.5, men hvor alle 5% per modul. Disse cut-off kriteriene gjelder ikke for farlige
oppstrømsprosesser er fra Ecoinvent v3.5. Systemmodell for materialer og stoffer.
Ecoinvent prosesser er "Allocation cut-off by classification".
Modellering og beregninger er utført med SimaPro 9.0.0.48.
Allokering: Beregning av biogent karboninnhold:
Allokering er gjort i henhold til bestemmelser i EN 15804. Opptak og utslipp av karbondioksid fra biologisk opphav er
Inngående energi, vann, avfall og interntransport er delt opp i beregnet basert på NS-EN 16485:2014. Denne metoden er
underprosesser og så allokert etter inntekt mellom hoved- og basert på modularitetsprinsippet i EN 15804:2012, og hvor
biproduktene. Påvirkning for primærproduksjonen av resirkulerte utslipp skal telles med i den livsløpsmodulen hvor det faktisk
materialer er allokert til hovedproduktet der materialet ble brukt. skjer. Mengden karbondioksid er beregnet i henhold til NS-EN
16449:2014. Nettobidraget til GWP fra biogent karbon er vist
for hver modul på side 8. Trevirke kommer fra bærekraftig
skogbruk og har PEFC og FSC sertifisert sporbarhet.
LCA: Scenarier og annen teknisk informasjon
Følgende informasjonen beskriver scenariene for modulene i EPDen.
Transport fra produksjonssted til bruker (A4)
Det er forutsatt en transport til byggeplass på 200 km, hvor 170 km skjer på stor lastebil, 30 km på en middels stor lastebil.
Brennstoff/ Brennstoff/
Type Kapasitetsutnyttelse inkl. retur (%) Kjøretøytype Distanse km
Energiforbruk Energiforbruk
Lastebil 53 % Euro 5, >32 tonn 170 0,023 l/tkm 0,31 l/km
Lastebil 26 % Euro 5, 16-32 tonn 30 0,045 l/tkm 0,25 l/km
Byggefase (A5) Sluttfase (C1, C3, C4)
Det er antatt 0,5 % svinn av produktet, 1 MJ energiforbruk og Det er antatt 1 MJ energiforbruk for demontering ved endt
avfallshåndtering av emballasjen ved installasjon. levetid. Trevirke blir behandlet som rent trevirke (1141) i
henhold til NS 9431:2011 og blir behandlet med
energigjenvinning.
Enhet Verdi Enhet Verdi
Hjelpematerialer kg Farlig avfall kg
Vannforbruk m3 Blandet avfall kg 467,4
Elektrisitetsforbruk MJ 1,0 Gjenbruk kg
Andre energikilder MJ Resirkulering kg
Materialtap kg 2,3 Energigjenvinning kg 467,4
Materialer fra avfallsbehandling kg 2,8 Til deponi kg
Støv i luften kg
Transport avfallsbehandling (C2)
Transporten av treavfall er basert på gjennomsnittsavstanden for 2007 i Norge og utgjør 85 km (Raadal et al. (2009).
Type Kapasitetsutnyttelse inkl. retur Kjøretøytype Distanse km Brennstoff/ Brennstoff/ Energiforbruk
(%) Energiforbruk per tkm per km
Bil 44 % Uspesifisert 85 0,03 l/tkm 0,28 l/km
Gevinst og belastninger etter endt levetid (D)
Gevinsten av eksportert energi fra energigjenvinning i kommunalt avfallsanlegg er beregnet med erstatning av norsk el-miks og norsk
fjernvarmemiks. Data for el-miks er samme som brukt i A1-A3 og fjernvarmemiks er basert på produksjonen i 2017.
Enhet Verdi
Substitusjon av elektrisk energi MJ 418,0
Substitusjon av termisk energi MJ 4712,4
Substitusjon av råmaterialer kg 0,0
NEPD-2748-1441-NO Høvellast av gran (ver3-080222) 4/7
LCA: Resultater
Systemgrenser (X = inkludert, MID = modul ikke deklarert, MIR = modul ikke relevant)
D
Miljøpåvirkning (m3)
Ressursbruk (m3)
gnildnahebttuls
lit
llafvA
Produktfase
tropsnarT nojsarapeR regnitfikstU
Bruksfase Sluttfase
X
Unit A1-A3 A4 A5 C2
MJ 2,21E+03 1,56E+00 5,05E+01 1,13E+00 8,35E-01 2,17E-02 -2,58E+03
MJ 0,00E+00 0,00E+00
-2,58E+03
MJ 9,08E+02 1,60E+02 6,20E+00 1,58E-01 8,29E+01 5,55E+01 1,43E+00 -5,07E+02
0,00E+00 0,00E+00 0,00E+00 0,00E+00
1,58E-01 8,29E+01 5,55E+01 1,43E+00
0,00E+00 0,00E+00 0,00E+00 0,00E+00
0,00E+00 0,00E+00 0,00E+00 0,00E+00 0,00E+00 -2,07E+03
0,00E+00 0,00E+00 0,00E+00 0,00E+00 -1,38E+03
5,70E-01 2,69E-02 1,20E-02 1,35E-02 9,90E-02 1,69E-03 -9,33E+00
RPEE Fornybar primærenergi brukt som energibærer; RPEM Fornybar primærenergi brukt som råmateriale; TPE Total bruk av fornybar
primærenergi; NRPE Ikke fornybar primærenergi brukt som energibærer; NRPM Ikke fornybar primærenergi brukt som råmateriale; TRPE Total
bruk av ikke fornybar primærenergi; SM Bruk av sekundære materialer; RSF Bruk av fornybart sekundære brensel; NRSF Bruk av ikke fornybart
sekundære brensel; W Netto bruk av ferskvann
gnirevoneR
kurbnnav
llenojsarepO
B1 C4
kurB
A2 A3 A4 B3
dlohekildeV
B2 B4 B6
X X X X MID MID MID MID MID X X X X
Parameter Unit A5 C1 C2 C3 C4 D
7,39E+02 3,67E-02 -3,10E+01
3,97E-05 2,50E-04
5,11E-08 -9,90E-05
5,34E+01 1,38E+00 -4,22E+02
C1 C3 C4 D
RPEE 7,67E+03
RPEM -8,84E+00 0,00E+00 -7,67E+03 0,00E+00
gniretnomeD
-gninnivnejg-kurbnejG elaisnetop-gnirelukriser
Globalt oppvarmingspotensial i A1-A3 inkluderer opptak av 732 kg CO -ekv.gjennom fotosyntensen som er bundet som karbon i
2
trevirket i produktet. Den samme mengden CO2-ekv. slippes ut igjen ved forbrenning av trevirket i modul C3. I tillegg er det bundet
3,37 kg CO2-ekv. i treemballasjen i A1-A3. Dette blir sluppet ut igjen ved forbrenning av emballasjen i modul A5. Nettobidraget fra
biogent karbon i hver modul er vist på side 8.
C2 C3
gninkrivliT
kurbigrene
llenojsarepO
tropsnarT
Etter endt
levetid
B5 B7 C1
MID X
esaf
nojsallatsni
nojskurtsnoK
gnildnahebsllafvA
Konstruksjon
installasjon fase
POCP kg CH -ekv 2 4
kg SO -ekv 2
1,91E-02 4,51E-05 -4,65E-02
relairetamåR
A1-A3 A4
tropsnarT
A1 A5
MID
GWP kg CO -ekv -6,75E+02 9,47E+00 3,77E+00 8,81E-03 4,99E+00
2
ODP kg CFC11-ekv 8,82E-06 1,81E-06 6,10E-08 8,24E-10 9,33E-07 4,75E-07 1,43E-08 -3,47E-06
2,55E-02 1,54E-03 1,51E-04 1,82E-06 8,20E-04 1,96E-03 1,09E-05 -1,76E-02
AP 3,25E-01 3,12E-02 2,18E-03 1,62E-02 5,58E-02 -1,74E-01
EP kg PO 43--ekv 1,13E-01 5,16E-03 7,09E-04 9,93E-06 2,68E-03
ADPM kg Sb-ekv 4,69E-04 2,04E-05 2,70E-06 1,38E-07 1,38E-05 8,69E-06
ADPE MJ 8,51E+02 1,57E+02 5,81E+00 9,33E-02 8,16E+01
GWP Globalt oppvarmingspotensial; ODP Potensial for nedbryting av stratosfærisk ozon; POCP Potensial for fotokjemisk oksidantdanning; AP
Forsurningspotensial for kilder på land og vann; EP Overgjødslingspotensial; ADPM Abiotisk uttømmingspotensial for ikke-fossile ressurser;
ADPE Abiotisk uttømmingspotensial for fossile ressurser
Parameter
5,90E+03 0,00E+00
TPE MJ 8,11E+03 1,56E+00 4,17E+01 1,13E+00 8,35E-01 1,53E+00 2,17E-02
NRPE
NRPM MJ 2,04E+01 0,00E+00 1,02E-01 0,00E+00
TRPE MJ 9,28E+02 1,60E+02 6,30E+00 -5,07E+02
SM kg 2,11E-01 0,00E+00 1,06E-03 0,00E+00
RSF MJ 0,00E+00 0,00E+00
NRSF MJ 0,00E+00 0,00E+00 0,00E+00
W
m3
8,41E-03
NEPD-2748-1441-NO Høvellast av gran (ver3-080222) 5/7
Livsløpets slutt - Avfall (m3)
Parameter Unit A1-A3 A4 A5 C1 C2 C3 C4 D
HW kg 4,97E-01 9,98E-03 2,84E-02 5,62E-05 5,75E-03 4,36E-02 5,11E+00 -2,08E-01
NHW kg 3,30E+01 1,14E+01 2,62E-01 6,73E-03 4,91E+00 1,14E+00 6,37E-01 -9,47E+00
RW kg 5,23E-03 1,02E-03 3,57E-05 1,11E-06 5,27E-04 1,36E-04 8,27E-06 -2,16E-03
HW Avhendet farlig avfall; NHW Avhendet ikke-farlig avfall; RW Avhendet radioaktivt avfall
Livsløpets slutt - Utgangsfaktorer (m3)
Parameter Unit A1-A3 A4 A5 C1 C2 C3 C4 D
CR kg 0,00E+00 0,00E+00 0,00E+00 0,00E+00 0,00E+00 0,00E+00 0,00E+00 0,00E+00
MR kg 4,69E-01 0,00E+00 5,02E-01 0,00E+00 0,00E+00 0,00E+00 0,00E+00 0,00E+00
MER kg 9,40E-02 0,00E+00 2,30E+00 0,00E+00 0,00E+00 0,00E+00 0,00E+00 0,00E+00
EEE MJ 3,00E-01 0,00E+00 2,08E+00 0,00E+00 0,00E+00 4,16E+02 0,00E+00 -4,18E+02
ETE MJ 3,38E+00 0,00E+00 2,35E+01 0,00E+00 0,00E+00 4,69E+03 0,00E+00 -4,71E+03
CR-komponenter for gjenbruk, MR Materialer for resirkulering, MER Materialer for energigjenvinning, EEE Eksportert elektrisk energi; ETE
Eksportert termisk energi
Lese eksempel: 9,0 E-03 = 9,0*10-3 = 0,009
Norske tilleggskrav
Klimagassutslipp fra bruk av elektrisitet i produksjonsfasen
Norsk markedsmiks med import på lavspenning, inkludert produksjon av overføringslinjer og nettap, er anvendt for elektrisitet i
produksjonprosessen (A3).
Data kilde Mengde Enhet
Ecoinvent v3.5 (august 2018) - Norge 31,7 gram CO -ekv./kWh
2
Farlige stoffer
Produktet inneholder ingen stoffer fra REACH Kandidatliste eller den norske prioritetslisten
Produktet inneholder stoffer som er under 0,1 vekt% på REACH Kandidatliste eller den norske prioritetslisten.
Produktet inneholde stoffer fra REACH Kandidatliste eller den norske prioritetslisten, se tabell under Spesifikke norske
krav.
Produktet inneholder ingen stoffer på REACH Kandidatliste eller den norske prioritetslisten. Produktet kan karakteriseres som
farlig avfall (etter Avfallsforskiften, Vedlegg III), se tabell under Spesifikke norske krav.
Transport
Transport fra produksjonssted til videreforedling i Norge i henhold til senario i A4: 200 km
Inneklima
Ikke relevant for dette produktet.
Bærekraftig skogbruk
PEFC og FSC sertifikatene som dokumenterer bærekraftig skogbruk er ikke gyldig i hele gyldighetsperioden for EPD og må derfor
oppdateres for at EPD skal være gyldig i hele perioden. (PEFC 2017; 2019; FSC 2020).
Klimadeklarasjon
For å øke transparensen i bidraget til klimapåvirkning, så er indikatoren GWP blitt delt opp her i underindikatorer:
GWP-IOBC Klimapåvirkning beregnet etter umiddelbar oksidasjon av biogent karbon prinsippet.
GWP-BC Klimapåvirkning fra netto opptak og utslipp av biogent karbon fra materialene i hver modul.
Klimapåvirkning (m3)
Parameter Unit A1-A3 A4 A5 C1 C2 C3 C4 D
GWP-IOBC kg CO -ekv 6,05E+01 9,47E+00 4,15E-01 8,81E-03 4,99E+00 6,24E+00 3,67E-02 -3,10E+01
2
GWP-BC kg CO -ekv -7,36E+02 0,00E+00 3,36E+00 0,00E+00 0,00E+00 7,32E+02 0,00E+00 0,00E+00
2
GWP kg CO -ekv -6,75E+02 9,47E+00 3,77E+00 8,81E-03 4,99E+00 7,39E+02 3,67E-02 -3,10E+01
2
NEPD-2748-1441-NO Høvellast av gran (ver3-080222) 6/7
Bibliografi
Ecoinvent v3.0-v3.5 Swiss Centre of Life Cycle Inventories. www.ecoinvent.ch
FSC (2020) FSC Chain of custody certificate. Certificate No. DNV-COC-001587
ISO 21930:2007 Sustainability in building construction - Environmental declaration of building products
NPCR 015 version 3.0 Product category rules. Part B for wood and wood-based products for use in construction
(04/2019)
NS-EN 16449:2014 Tre og trebaserte produkter - Beregning av biogent karboninnhold i tre og omdanning til
karbondioksid
NS-EN ISO 14025:2010 Miljømerker og deklarasjoner - Miljødeklarasjoner type III - Prinsipper og prosedyrer.
NS-EN 16485:2014 Tømmer og skurlast - Miljødeklarasjoner - Produktkategoriregler for tre og trebaserte
produkter til bruk i byggverk
NS-EN 15804:2012+A1:2013 Bærekraftig byggverk - Miljødeklarasjoner - Grunnleggende produktkategoriregler for
byggevarer
NS 9431:2011 Klassifikasjon av avfall
NS 3185:1977 Høvellast - Underpanel
NS-EN 14081-1:2016+A1:2019 Trekonstruksjoner - Styrkesortert konstruksjonsvirke med rektaungulært tversnitt - Del 1:
Generelle krav
NS-EN 14081-2:2018 Trekonstruksjoner - Styrkesortert konstruksjonstrevirke med rektangulært tverrsnitt - Del 2:
Maskinell sortering; Tilleggskrav for typeprøving
NS-EN 14081-3:2012+A1:2018 Trekonstruksjoner - Styrkesortert konstruksjonstrevirke med rektangulært tverrsnitt - Del 3:
Maskinell sortering; Tilleggskrav for produsentens produksjonskontrol
NS-INSTA 142:2009 Nordiske regler for visuell styrkesortering av trelast
PEFC (2017) PEFC ST 2002:2013 - Chain of custody of forest based products. Sertifikatsnummer: 115889-
2012-CoC-NOR-NA
PEFC (2019) PEFC ST 2002:2013 - Chain of custody of forest based products. Sertifikatsnummer: 2018-
SKM-PEFC-276
Pré Consultants (2019) SimaPro version 9.0.0.48
Raadal et al. (2009). Raadal, H. L., Modahl, I. S. & Lyng, K-A. (2009). Klimaregnskap for avfallshåndtering, Fase I
og II. Oppdragsrapport nr 18.09 fra Østfoldforskning, Norge
Ruttenborg, V (2021) LCA-report for Gausdal Bruvoll AS. Report nr. 325089-1 from Norwegian Institute of Wood
Technology, Oslo, Norway.
SN/TS 3186:2008 Heltrekledning av bartre til utvendig bruk
SN/TS 3079:2010 Styrkesortert konstruksjonsvirke og lekter - Dimensjoner
Statistisk sentralbyrå (2018a) Tabell 04730: Forbruk av brensel til bruttoproduksjon av fjernvarme, 2017
Statistisk sentralbyrå (2018b) Tabell 04727: Fjernvarmebalansen, 2017
Statistisk sentralbyrå (2018c) Tabell 09469: Nettoproduksjon av fjernvarme, 2017
Timmermann & Dibdiakova (2013) Klimagassutslipp i skogbruket - fra frø til industriport. Vugge-til-port livsløpsanalyse (LCA).
Prosjektrapport fra KlimaTre.
Program operatør og utgiver
Næringslivets Stiftelse for Miljødeklarasjoner Tlf: +47 23 08 82 92
Postboks 5250 Majorstuen, 0303 Oslo e-post: post@epd-norge.no
Norge web www.epd-norge.no
Eier av deklarasjonen
G3 Gausdal Treindustrier SA Tlf: +47 02651
2651 Østre Gausdal Norge e-post: rho@g3i.no
web https://g3i.no/
Forfatter av Livssyklusrapporten
Vegard Ruttenborg Tlf: +47 98 85 33 33
Norsk Treteknisk Institutt e-post: firmapost@treteknisk.no
Postboks 113 Blindern, 0314 Oslo, Norge web www.treteknisk.no
NEPD-2748-1441-NO Høvellast av gran (ver3-080222) 7/7
