Ver1 2015
ENVIRONMENTAL PRODUCT DECLARATION
in accordance with ISO 14025, ISO 21930 and EN 15804
Eier av deklarasjonen: Jotun A /S
Programoperatør: Næringslivets Stiftelse for Miljødeklarasjoner
Utgiver: Næringslivets Stiftelse for Miljødeklarasjoner
Deklarasjonsnummer: NEPD-2284-1040-NO
Publiseringsnummer: NEPD-2284-1040-NO
ECO Platform registreringsnummer: -
Godkjent dato: 26.06.2020
Gyldig til: 26.06.2025
JOTAPROFF Prima Clean 05, Jotun A/S
Jotun A/S
www.epd-norge.no
NEPD-2284-1040-NO JOTAPROFF Prima Clean 05, Jotun A/S 1 / 8
Generell informasjon
Produkt: Eier av deklarasjonen:
JOTAPROFF Prima Clean 05, Jotun A/S
Jotun A/S
Kontaktperson: Anne Lill Gade
Telefon: +47 33 45 70 00
e-post: anne.lill.gade@jotun.no
Programoperatør: Produsent:
Jotun A/S
Næringslivets stiftelse for Miljødeklarasjoner
P b. 5250 Majorstuen, 0303 O slo
P hone: +47 97722020
e-post: post@epd-norge.no
Deklarasjonsnummer: Produksjonssted:
Jotun A/S
NEPD-2284-1040-NO
Industriveien 70, 3219 Sandefjord, Norge
ECO Platform registreringsnummer: Kvalitet/Miljøsystem:
ISO 9001:2008 Certificate nr: 0044915-00, ISO 14001:2004
Certificate nr 0044914-00, OHSAS 18001:2007 Certificate nr:
0044916-00.
Deklarasjonen er basert på PCR: Org. no.:
923 248 579
EN 15804:2012+A1:2013 tjener som kjerne-PCR
IBU PCR Part B for coatings with organic binders
Erklæring om ansvar: Godkjent dato: 26.06.2020
Eieren av deklarasjonen skal være ansvarlig for den
underliggende informasjon og bevis. EPD Norge skal Gyldig til: 26.06.2025
ikke være ansvarlig med hensyn til produsent informasjon,
livsløpsvurdering data og bevis.
Deklarert enhet: Årstall for studien:
1 kg JOTAPROFF Prima Clean 05, Jotun A/S 2020
Deklarert enhet med opsjon: Sammenlignbarhet:
EPD av byggevarer er nødvendigvis ikke sammenlignbare hvis de
A1,A2,A3
ikke samsvarer med NS-EN 15804 og ses i en
bygningskontekst.
Funksjonell enhet: Miljødeklarasjonen er utarbeidet av:
Deklarasjonen er utviklet ved bruk av eEPD v3.0 fra LCA.no
Godkjenning:
Bedriftsspesifikke data er:
Samlet og registrert av: Ken Gudvangen
Kontrollert av: Anne Lill Gade
Verifikasjon: Godkjent:
Uavhengig verifikasjon av data, annen miljøinformasjon og EPD
er foretatt etter ISO 14025:2010, kapittel 8.1.3 og 8.1.4
Ekstern
Tredjeparts verifikator:
Sign Sign
Seniorforsker Anne Rønning
(Uavhengig verifikator godkjent av EPD Norge)
NEPD-2284-1040-NO JOTAPROFF Prima Clean 05, Jotun A/S 2 / 8
Produkt
Produktbeskrivelse: Tekniske data:
JOTAPROFF Prima Clean 05 er en slitesterk, matt, vanntynnet Litervekt: 1.42 g/cm³
akrylmaling som gir en flott matt overflate som er særdeles Tørrstoff: 42 ± 2 volum%.
slitesterk. Bruk av JOTAPROFF Prima Clean 05 gir lengre EU grenseverdi for produktet (kat. A/a): 30 g/l. Produktet
vedlikeholdsintervaller. På nybygg vil man redusere inneholder maks 1 g/l VOC.
flikkarbeidskostnaden og risikoen for skjolder etter byggvask.
Per strøk:
Det deklarerte produktet er anbefalt til vegger på underlag som Spredeevne: 8 - 10 m²/l
bygningsplater/gipsplater, overmalbar tapet, vev, puss, betong og Våt filmtykkelse: 100 - 125 µm
sandsparkel. Det kan benyttes som mellom og toppstrøk der en Tørr filmtykkelse: 42 - 52 µm
matt flate ønskes.
Relevant formulering med antatt størst miljøpåvirkning er valgt for
JOTAPROFF Prima Clean 05 er spesielt godt egnet der det stilles denne EPDen. For produkter med et utvalg av farger vil dette være
høye krav til vaskbarhet og til rom som utsettes for tøff bruk, for den formuleringen med høyest innhold av titandioksid.
eksempel skoler, kontorer, institusjoner, hoteller og restauranter.
Produktemballasjen er basert på plastemballasje.
Produktspesifikasjon:
For informasjon om kriterier i grønne bygningsstandarder og For utfyllende informasjon om tekniske data, samt beskrivelse av
miljømerker, se "Tilleggsinformasjon" på side 4. påføring og vedlikehold, se det deklarerte produktets tekniske
datablad på
Materialsammensetningen av det deklarerte produktet er gitt www.jotun.com.
nedenfor:
Material % For sikkerhet, helse og miljøaspekter, se det deklarerte produktets
sikkerhetsdatablad på www.jotun.com.
Vann 25-50
Bindemiddel 10-25 Markedsområde:
Ekstender 10-25 Jotun A/S
Titandioksid 10-25
Levetid, produkt:
Additiv 1-3
Produktets levetid er svært avhengig av underlagets tilstand,
Biocid <0.1 konstruksjon og forhold under bruk.
Løsemiddel <0.1 Levetid, objekt:
Pigment <0.1
Det malte objektet er ikke deklarert.
LCA: Beregningsregler
Deklarert enhet: Allokering:
Allokering er gjort i iht. bestemmelser i EN 15804. Inngående
1 kg JOTAPROFF Prima Clean 05, Jotun A/S
energi og vann, samt generering av avfall i egen produksjon er
Cut-off kriterier: allokert likt mellom alle produktene gjennom masseallokering.
Spesifikk allokering ble utført for visse avfallsstrømmer i henhold til
Alle viktige råmaterialer og all viktig energibruk er inkludert.
informasjon gitt fra produksjonsstedene. VOC-utslippene er allokert
Produksjonsprosessen for råmaterialene og energistrømmer som
til produksjon av løsningsmiddelbasert maling. Påvirkning for
inngår med veldig små mengder (mindre enn 1%) er ikke inkludert.
primærproduksjonen av resirkulerte materialer er allokert til
Disse cut-off kriteriene gjelder ikke for farlige materialer og stoffer.
hovedproduktet der materialet ble brukt. Resirkuleringsprosessen
og transport av materialet er allokert til denne analysen.
Datakvalitet:
CEPE-databasen er brukt som basis for råmaterialene. Spesifikke data for sammensetning av produktet og råmaterialmengder er gitt av
produsenten, og representerer produksjonen av det deklarerte produktet. Data fra produksjonssted ble samlet inn i 2015. Representative
data fra ecoinvent v3 ble brukt til andre prosesser. Datakvaliteten for råmaterialer i A1 er presentert i tabellform.
Materials Source Data quality Year
Additives CEPE RM Database v3.0 Database 2016
Binders and Resins CEPE RM Database v3.0 Database 2016
Others CEPE RM Database v3.0 Database 2016
Pigments and Fillers CEPE RM Database v3.0 Database 2016
Solvents CEPE RM Database v3.0 Database 2016
Unverified data No data No data 2016
Packaging Østfoldforskning Database 2017
NEPD-2284-1040-NO JOTAPROFF Prima Clean 05, Jotun A/S 3 / 8
Systemgrenser:
Flytskjemaet i figuren nedenfor illustrerer systemgrensene for analysen i henhold til modulprinsippet i EN 15804. Analysen er utført fra
vugge til port (A1-A3).
Tilleggsinformasjon
Det deklarerte produktet tilfredstiller følgende krav:
- Emisjonskravene til M1: Classification of Indoor Environment 2008 (LVI 05-10440, 2014)
- Svanemerket (2096 0002)
- Egenskapskriteriene i BASTA (2018:A2)
- Vurdering etter Byggvarubedömningens Bedömningskriterier 4.0 (2016)
- Klasse B etter Bedömningskriterier 6.0 for SundaHus (2013)
BREEAM®NOR (2016)
Hea 02: VOC-innhold for "Interior matt walls and ceilings" (30 g/l) (EU Directive 2004/42/CE) og emisjonskrav (ISO 16000-serien).
Mat 01: Produkt-spesifikk Type III EPD (ISO 14025, ISO 21930, EN 15804) for Skandinavia.
Mat 01: Produktets Sikkerhetsdatablad bekrefter at produktet ikke inneholder noen stoffer på den norske A20 lista.
BREEAM®NOR (2012)
Hea 9: VOC-innhold for "Interior matt walls and ceilings" (30 g/l) (EU Directive 2004/42/CE) og emisjonskrav (ISO 16000-serien).
Mat 1.3: Produkt-spesifikk Type III EPD (ISO 14025, ISO 21930, EN 15804) for Skandinavia.
Mat 1.5: Produktets Sikkerhetsdatablad bekrefter at produktet ikke inneholder noen stoffer på den norske A20 lista.
Flere sertifikater og godkjenninger kan være tilgjengelige på forespørsel.
NEPD-2284-1040-NO JOTAPROFF Prima Clean 05, Jotun A/S 4 / 8
LCA: Scenarier og annen teknisk informasjon
Følgende informasjonen beskriver scenariene for modulene i EPDen.
NEPD-2284-1040-NO JOTAPROFF Prima Clean 05, Jotun A/S 5 / 8
LCA: Resultater
Systemgrenser (X=inkludert, MND=modul ikke deklarert, MNR=modul ikke relevant)
Construction Beyond the
Product stage installation User stage End of life stage . system
stage bondaries
A1 A2 A3 A4 A5 B1 B2 B3 B4 B5 B6 B7 C1 C2 C3 C4 . D
X X X MND MND MND MND MND MND MND MND MND MND MND MND MND . MND
Miljøpåvirkning (Environmental impact)
Parameter Unit A1 A2 A3
GWP kg CO 2 -eq 2,43E+00 8,08E-02 9,60E-02
ODP kg CFC11 -eq 2,24E-07 1,60E-08 5,35E-09
POCP kg C 2H 4-eq 1,27E-03 2,17E-05 6,02E-05
AP kg SO 2 -eq 1,53E-02 6,28E-04 2,76E-04
EP kg PO 3- -eq 3,29E-03 1,06E-04 8,75E-05
4
ADPM kg Sb -eq 1,13E-05 1,29E-07 1,30E-07
ADPE MJ 4,02E+01 1,32E+00 6,32E-01
GWP Global warming potential; ODP Depletion potential of the stratospheric ozone layer; POCP Formation potential of tropospheric photochemical
oxidants; AP Acidification potential of land and water; EP Eutrophication potential; ADPM Abiotic depletion potential for non fossil resources; ADPE
Abiotic depletion potential for fossil resources
Leseeksempel 9,0 E-03 = 9,0*10 -3 = 0,009
*INA Indicator Not Assessed
relairetamåR tropsnarT gninkrivliT tropsnarT
/snojskurtsnoK esafsnojsallatsni
kurB
dlohekildeV nojsarapeR regnitfikstU gnirevoneR llenojsarepO kurbigrene llenojsarepO kurbnnav gniretnomeD tropsnarT
gnildnahebsllafvA
lit
llafvA
gnildnahebttuls
/gninnivnejg/kurbnejG
-gnirelukriser elaisnetop
NEPD-2284-1040-NO JOTAPROFF Prima Clean 05, Jotun A/S 6 / 8
Ressursbruk (Resource use)
Parameter Unit A1 A2 A3
RPEE MJ 1,91E+00 2,16E-02 8,98E-01
RPEM MJ 5,54E-01 5,29E-03 7,64E-03
TPE MJ 2,47E+00 2,69E-02 9,06E-01
NRPE MJ 4,16E+01 1,37E+00 6,86E-01
NRPM MJ 2,92E+00 0,00E+00 0,00E+00
TRPE MJ 4,45E+01 1,37E+00 6,86E-01
SM kg 0,00E+00 0,00E+00 0,00E+00
RSF MJ 0,00E+00 0,00E+00 1,54E-04
NRSF MJ 0,00E+00 0,00E+00 0,00E+00
W m3 2,69E-01 2,81E-04 1,89E-04
RPEE Renewable primary energy resources used as energy carrier; RPEM Renewable primary energy resources used as raw materials; TPE Total use
of renewable primary energy resources; NRPE Non renewable primary energy resources used as energy carrier; NRPM Non renewable primary energy
resources used as materials; TRPE Total use of non renewable primary energy resources; SM Use of secondary materials; RSF Use of renewable
secondary fuels; NRSF Use of non renewable secondary fuels; W Use of net fresh water
Leseeksempel 9,0 E-03 = 9,0*10 -3 = 0,009
*INA Indicator Not Assessed
Livsløpets slutt - Avfall (End of life - Waste)
Parameter Unit A1 A2 A3
HW kg 2,88E-05 6,52E-07 1,58E-02
NHW kg 7,36E-01 9,83E-02 4,32E-02
RW kg INA* INA* INA*
HW Hazardous waste disposed; NHW Non hazardous waste disposed; RW Radioactive waste disposed
Leseeksempel 9,0 E-03 = 9,0*10 -3 = 0,009
*INA Indicator Not Assessed
Livsløpets slutt - Utgangsfaktorer (End of life - Output flow)
Parameter Unit A1 A2 A3
CR kg 0,00E+00 0,00E+00 0,00E+00
MR kg 0,00E+00 0,00E+00 2,19E-03
MER kg 0,00E+00 0,00E+00 2,13E-02
EEE MJ INA* INA* INA*
ETE MJ INA* INA* INA*
CR Components for reuse; MR Materials for recycling; MER Materials for energy recovery; EEE Exported electric energy; ETE Exported thermal
energy
Leseeksempel 9,0 E-03 = 9,0*10 -3 = 0,009
*INA Indicator Not Assessed
NEPD-2284-1040-NO JOTAPROFF Prima Clean 05, Jotun A/S 7 / 8
Norske tilleggskrav
Klimagassutslipp fra bruk av elektrisitet i produksjonsfasen
Nasjonal produksjonsmiks fra import, lavspenning (inkludert produksjon av overføringslinjer, i tillegg til direkte utslipp og tap i nett) er
brukt for anvendt elektrisitet i produksjonsprosessen (A3). Bakgrunnsdata er presentert i tabellen under. Karakteriseringsfaktorer fra
EN15804:2012+A1:2013 er benyttet.
Elektrisitetsmiks Datakilde Mengde Enhet
Electricity, Norway (kWh) ecoinvent 3.4 Alloc Rec 31,04 g CO2-ekv/kWh
Farlige stoffer
Produktet er ikke tilført stoffer fra REACH Kandidatliste eller den norske prioritetslisten.
Inneklima
Det deklarerte produktet er emisjonstestet av RISE Research Institutes of Sweden/SP Technical Research Institute of Sweden eller
Eurofins i henhold til ISO 16000-serien (2006).
Bibliografi
NS-EN ISO 14025:2010 Miljømerker og deklarasjoner - Miljødeklarasjoner type III - Prinsipper og prosedyrer.
NS-EN ISO 14044:2006 Miljøstyring - Livsløpsvurderinger - Krav og retningslinjer.
NS-EN 15804:2012+A1:2013 Bærekraftig byggverk - Miljødeklarasjoner - Grunnleggende produktkategoriregler for byggevarer.
ISO 21930:2017 Sustainability in buildings and civil engineering works -
Core rules for environmental product declarations of construction products.
IBU PCR Part B: Requirements on the EPD for Coatings with organic binders. v1.4, September 2016.
Vold et al (2017). EPD and LCA tool for Jotun - Technical description and background information, OR 01.17, Ostfold Research,
Fredrikstad 2017.
CEPE v3.0 Raw materials LCI database for the European coatings and printing ink industries, May 2016.
BASTA (2018): Egenskapskriterier BASTA — enligt förordning (EG) nr. 1272/2008 (CLP), Utgåva A2
ecoinventv3.2 Alloc Rec,Swiss CentreofLifeCycleInventories.
BREEAM®NOR (2012): BREEAM NOR Nye tiltak, v 1.0. The Norwegian Green Building Council
BREEAM®NOR (2016): BREEAM NOR for nybygg 2016, SD5075NOR – Ver: 1.1. The Norwegian Green Building Council
Byggvarubedömningens kriterier 4.0 (2016): Byggvarubedömningens kriterier för innehåll och livscykelaspekter, Version 4.0.
EU Directive 2004/42/CE: The limitation of emissions of volatile organic compounds due to the use of organic solvents in certain paints
and varnishes and vehicle refinishing products
ISO 16000-series of indoor air standards for VOCs sampling and determination, i.e. 3, 6(2011); 9, 10, 11(2006)
M1 Emission Classification of Building Materials (2017): Protocol for Chemical and Sensory Testing of Building Materials, The Building
Information Foundation
REACH kandidatliste (2018): Candidate List of substances of very high concern for Authorisation IAW Article 59(10) of the REACH
Regulation
Svanemerket (2017): 096 Inomhusfärger och lacker, version 3.3, Nordisk Miljömärkning
SundaHus (2016): Bedömningskriterier 6.1.2 SundaHus Miljödata
Teknisk sjekkliste A20 og den norske prioritetslisten (2018): Miljøgiftslisten, Miljødirektoratet
Programoperatør og utgiver Telefon: +47 97722020
Næringslivets Stiftelse for Miljødeklarasjoner
Pb. 5250 Majorstuen e-post: post@epd-norge.no
0303 Oslo Norway web: www.epd-norge.no
Eier av deklarasjon Telefon: +47 33 45 70 00
Jotun A/S Fax:
Hystadveien 167 e-post: anne.lill.gade@jotun.no
3209 Sandefjord web: www.jotun.no
Forfatter av livsløpsrapporten Telefon: +47 69 35 11 00
Østfoldforskning AS Fax: +47 69 34 24 94
Stadion 4 e-post:
1671 Kråkerøy web: www.ostfoldforskning.no
Utvikler av EPD-generator Telefon: +47 916 50 916
LCA.no AS
Dokka 1C e-post: post@lca.no
1671 Kråkerøy web: www.lca.no
NEPD-2284-1040-NO JOTAPROFF Prima Clean 05, Jotun A/S 8 / 8
