Ver1 2015
ENVIRONMENTAL PRODUCT DECLARATION
in accordance with ISO 14025, ISO 21930 and EN 15804
Eier av deklarasjonen: Norsk Stål AS
Programoperatør: Næringslivets Stiftelse for Miljødeklarasjoner
Utgiver: Næringslivets Stiftelse for Miljødeklarasjoner
Deklarasjonsnummer: NEPD-2524-1264-NO
Publiseringsnummer: NEPD-2524-1264-NO
ECO Platform registreringsnummer: -
Godkjent dato: 09.11.2020
Gyldig til: 09.11.2025
Kaldvalsede plater og coils i rustfritt stål
Norsk Stål AS
www.epd-norge.no
NEPD-2524-1264-NO Kaldvalsede plater og coils i rustfritt stål 1 / 8
Generell informasjon
Produkt: Eier av deklarasjonen:
Kaldvalsede plater og coils i rustfritt stål
Norsk Stål AS
Kontaktperson: Morten Johnsen
Telefon: +47 90 11 58 88
e-post: mj@norskstaal.no
Programoperatør: Produsent:
Norsk Stål AS
Næringslivets stiftelse for Miljødeklarasjoner
Pb. 5250 Majorstuen, 0303 Oslo
Phone: +47 23 08 80 00
e-post: post@epd-norge.no
Deklarasjonsnummer: Produksjonssted:
NEPD-2524-1264-NO
ECO Platform registreringsnummer: Kvalitet/Miljøsystem:
ISO 9001:2015, ISO14001:2018, ISO45001:2015, NS-EN 1090, NS-EN 10080:2005,
NS 3576-2:2012, NS 3576-3:2012
Deklarasjonen er basert på PCR: Org. no.:
959 493 715
EN 15804:2012+A1:2013 tjener som kjerne-PCR
NPCR 013:2019 Part B for Steel and aluminium construction products
Erklæring om ansvar: Godkjent dato: 09.11.2020
Eieren av deklarasjonen skal være ansvarlig for den
underliggende informasjon og bevis. EPD Norge skal Gyldig til: 09.11.2025
ikke være ansvarlig med hensyn til produsent informasjon,
livsløpsvurdering data og bevis.
Deklarert enhet: Årstall for studien:
1 kg Kaldvalsede plater og coils i rustfritt stål 2020
Deklarert enhet med opsjon: Sammenlignbarhet:
EPD av byggevarer er nødvendigvis ikke sammenlignbare hvis de ikke samsvarer
A1,A2,A3,A4,C1,C2,C3,C4,D
med NS-EN 15804 og ses i en bygningskontekst.
Funksjonell enhet: Miljødeklarasjonen er utarbeidet av:
Deklarasjonen er utviklet ved bruk av eEPD v4.0 fra LCA.no
Godkjenning:
Bedriftsspesifikke data er
Samlet og registrert av: Helge Nuland
Kontrollert av: Morten Johnsen
Verifikasjon: Godkjent:
Uavhengig verifikasjon av data, annen miljøinformasjon og EPD er foretatt
etter ISO 14025:2010, kapittel 8.1.3 og 8.1.4
Ekstern
Tredjeparts verifikator:
Sign
Sign
Fredrik Moltu Johnsen
(Uavhengig verifikator godkjent av EPD Norge)
NEPD-2524-1264-NO Kaldvalsede plater og coils i rustfritt stål 2 / 8
Produkt
Produktbeskrivelse: Tekniske data:
Denne EPD beskriver kaldvalset rustfritt stål levert som bånd eller plater. Produktene er i h.h.t. følgende standarder og sertifikater: EN 10088-1, EN 10088-
Kaldvalset rustfritt stål har en glatt og blank overflate, gode 4, EN 10028-7, ASTM A240/A480, EN 10204.
formingsegenskaper og toleranser. Leveres i forskjellige formater med
flere typer overflater, alt etter gjeldende standarder for rustfritt stål.
Kaldvalsede produkter har et stort anvendelsesområde innenfor bygg og
anlegg, mekanisk industri og næringsmiddelindustrien. Eksempler kan Egenvekt: 7900 kg/m3
være heiser, fasader, inn- og utvendig kledning, tanker, ventilasjon og Varmeutvidelseskoeffisient: 14 10-6K-1
kjøkkenbenker. Varmeledningsevne: 19 W/(mK)
Denne EPD kan brukes i bygge- og anleggsindustrien Elastisitetsmodul: 205 GPa
Smeltepunkt: 1450 °C
Produktspesifikasjon:
Flytegrense Rp0.2: 200-530 MPa
Denne EPD gjelder for 1 kg av kaldvalset rustfritt stål som inneholder Bruddgrense Rm: 420-950 MPa
minimum 10,5% krom. EPD dekker rustfritt stål levert som bånd eller plate Forlengelse A: 18-45 %
til forskjellige bruksområder i anlegg og byggevirksomhet
Markedsområde:
Material %
Steel 100,00 Verden
Levetid, produkt:
Levetid, bygg:
LCA: Beregningsregler
Deklarert enhet: Allokering:
Allokering er gjort iht. bestemmelser i EN 15804. Inngående energi og vann,
1 kg Kaldvalsede plater og coils i rustfritt stål
samt produksjon av avfall i egen produksjon er allokert likt mellom alle
Cut-off kriterier: produktene gjennom masseallokering. Miljøpåvirkning og ressursforbruk for
primærproduksjonen av resirkulerte materialer er allokert til det opprinnelige
Alle viktige råmaterialer og all viktig energibruk er inkludert.
produktsystemet. Bearbeidingsprosessen og transport av materialet til
Produksjonsprosessen for råmaterialene og energistrømmer som inngår
produksjonssted er allokert til analysen i denne EPDen.
med veldig små mengder (mindre enn 1%) er ikke inkludert. Disse cut-off
kriteriene gjelder ikke for farlige materialer og stoffer.
Datakvalitet:
Spesifikke data for produktsammensetningen er fremskaffet av produsenten. De representerer produksjonen av det deklarerte produktet og ble samlet inn for
EPD-​utvikling i det oppgitte året for studien. Bakgrunnsdata er basert på registrerte EPDer i henhold til EN 15804, Østfoldforskning sine databaser, ecoinvent og
andre LCA​databaser. Datakvaliteten for råmaterialene i A1 er presentert i tabellen nedenfor.
Materials Source Data quality Year
Steel ecoinvent 3.5 Database 2018
Steel EPD-OTO-20190002-IBD1-EN EPD 2019
NEPD-2524-1264-NO Kaldvalsede plater og coils i rustfritt stål 3 / 8
Systemgrenser:
Flytskjemaet nedenfor illustrerer systemgrensene for analysen:
Teknisk tilleggsinformasjon
A3: Energiforbruket for lagring/produksjon hos Norsk Stål er beregnet til 3,47 E-02 kWt/KG. Dette er under 1% av forbrukt energi for fremstilling av produktet.
A4: Utgående transport fra Norsk Stål til kunde varierer. Vi benytter 168km som gjennomsnitt. Dette trekkes fra totalen dersom neste ledd inkluderer denne
transporten.
D1: Det aller meste av stål resirkuleres, estimert til 95%.
NEPD-2524-1264-NO Kaldvalsede plater og coils i rustfritt stål 4 / 8
LCA: Scenarier og annen teknisk informasjon
Følgende informasjonen beskriver scenariene for modulene i EPDen.
Transport fra produksjonssted til bruker (A4)
Kapasitetsutnyttelse Brennstoff/Energi
Type Kjøretøytype Distanse km Enhet Verdi (l/t)
inkl retur % forbruk
Bil 38,8 % Truck, lorry 16-32 tonnes, EURO 6 168 0,043626 l/tkm 7,33
Jernbane l/tkm
Båt l/tkm
Annet l/tkm
Sluttfase (C1,C3,C4)
. Enhet Verdi
Farlig avfall kg
Blandet avfall kg
Gjenbruk kg
Resirkulering kg 0,9500
Energigjenvinning kg
Til deponi kg 0,0500
Transport avfallsbehandling (C2)
Kapasitetsutnyttelse FBrennstoff/Energi
Type Kjøretøytype Distanse km Enhet Verdi (l/t)
inkl retur % forbruk
Truck 55,0 % Truck, lorry over 32 tonnes, EURO 5 300 0,022823 l/tkm 6,85
Jernbane l/tkm
Båt l/tkm
Annen transport l/tkm
¨
Gevinst og belastninger etter endt levetid (D)
. Enhet Verdi
Substitution of primary construction steel, with net scrap steel (kg) kg/DU 0,91
NEPD-2524-1264-NO Kaldvalsede plater og coils i rustfritt stål 5 / 8
LCA: Resultater
Systemgrenser (X=inkludert, MND=modul ikke deklarert, MNR=modul ikke relevant)
Construction Beyond the
Product stage installation User stage End of life stage . system
stage bondaries
A1 A2 A3 A4 A5 B1 B2 B3 B4 B5 B6 B7 C1 C2 C3 C4 . D
X X X X MND MND MND MND MND MND MND MND X X X X . X
Miljøpåvirkning (Environmental impact)
Parameter Unit A1-A3 A4 C1 C2 C3 C4 D
GWP kg CO 2 -eq 2,02E+00 2,68E-02 5,67E-02 2,62E-02 1,48E-04 2,59E-04 -1,52E+00
ODP kg CFC11 -eq 9,38E-08 5,04E-09 9,82E-09 5,10E-09 1,60E-11 8,60E-11 -6,25E-08
POCP kg C 2H 4-eq 1,11E-03 4,05E-06 9,50E-06 4,23E-06 4,06E-08 7,91E-08 -1,06E-03
AP kg SO 2 -eq 1,37E-02 6,29E-05 4,30E-04 8,51E-05 9,23E-07 1,89E-06 -6,77E-03
EP kg PO 3- -eq 2,42E-03 8,26E-06 9,36E-05 1,43E-05 1,42E-07 3,34E-07 -2,26E-03
4
ADPM kg Sb -eq 3,38E-05 8,32E-08 2,45E-10 5,91E-08 1,10E-11 5,00E-12 -2,93E-05
ADPE MJ 2,35E+01 4,04E-01 7,84E-01 4,11E-01 1,38E-03 7,28E-03 -1,43E+01
GWP Global warming potential; ODP Depletion potential of the stratospheric ozone layer; POCP Formation potential of tropospheric photochemical oxidants;
AP Acidification potential of land and water; EP Eutrophication potential; ADPM Abiotic depletion potential for non fossil resources; ADPE Abiotic depletion
potential for fossil resources
Leseeksempel 9,0 E-03 = 9,0*10 -3 = 0,009
*INA Indicator Not Assessed
Merknad om miljøpåvirkningen
Denne generelle EPDen dekker varer fra flere produsenter, resirkuleringsgraden på innsatsmaterialet er opptil 65,2%.
Ved behov kan Norsk Stål AS utarbeide prosjekt-/leveransespesifikk EPD på forespørsel.
relairetamåR tropsnarT gninkrivliT tropsnarT
/snojskurtsnoK esafsnojsallatsni
kurB
dlohekildeV nojsarapeR regnitfikstU gnirevoneR llenojsarepO kurbigrene llenojsarepO kurbnnav gniretnomeD tropsnarT
gnildnahebsllafvA
lit
llafvA
gnildnahebttuls
/gninnivnejg/kurbnejG
-gnirelukriser elaisnetop
NEPD-2524-1264-NO Kaldvalsede plater og coils i rustfritt stål 6 / 8
Ressursbruk (Resource use)
Parameter Unit A1-A3 A4 C1 C2 C3 C4 D
RPEE MJ 2,25E+00 5,97E-03 4,27E-03 7,42E-03 1,14E-02 5,95E-05 -1,29E+00
RPEM MJ 0,00E+00 0,00E+00 0,00E+00 0,00E+00 0,00E+00 0,00E+00 0,00E+00
TPE MJ 2,25E+00 5,97E-03 4,27E-03 7,42E-03 1,14E-02 5,95E-05 -1,29E+00
NRPE MJ 2,51E+01 4,14E-01 7,91E-01 4,23E-01 1,85E-03 7,39E-03 -1,35E+01
NRPM MJ 0,00E+00 0,00E+00 0,00E+00 0,00E+00 0,00E+00 0,00E+00 0,00E+00
TRPE MJ 2,51E+01 4,14E-01 7,91E-01 4,23E-01 1,85E-03 7,39E-03 -1,35E+01
SM kg 4,56E-02 0,00E+00 0,00E+00 0,00E+00 0,00E+00 0,00E+00 0,00E+00
RSF MJ 0,00E+00 0,00E+00 0,00E+00 0,00E+00 0,00E+00 0,00E+00 0,00E+00
NRSF MJ 0,00E+00 0,00E+00 0,00E+00 0,00E+00 0,00E+00 0,00E+00 0,00E+00
W m3 1,13E-02 7,83E-05 6,80E-05 9,98E-05 7,63E-07 8,00E-06 -9,26E-03
RPEE Renewable primary energy resources used as energy carrier; RPEM Renewable primary energy resources used as raw materials; TPE Total use of renewable
primary energy resources; NRPE Non renewable primary energy resources used as energy carrier; NRPM Non renewable primary energy resources used as
materials; TRPE Total use of non renewable primary energy resources; SM Use of secondary materials; RSF Use of renewable secondary fuels; NRSF Use of non
renewable secondary fuels; W Use of net fresh water
Leseeksempel 9,0 E-03 = 9,0*10 -3 = 0,009
*INA Indicator Not Assessed
Livsløpets slutt - Avfall (End of life - Waste)
Parameter Unit A1-A3 A4 C1 C2 C3 C4 D
HW kg 1,01E-04 2,44E-07 2,15E-06 2,25E-07 4,58E-09 1,10E-08 -1,31E-04
NHW kg 2,18E+00 2,22E-02 3,56E-03 3,84E-02 1,41E-04 5,00E-02 -2,60E+00
RW kg INA* INA* INA* INA* INA* INA* INA*
HW Hazardous waste disposed; NHW Non hazardous waste disposed; RW Radioactive waste disposed
Leseeksempel 9,0 E-03 = 9,0*10 -3 = 0,009
*INA Indicator Not Assessed
Livsløpets slutt - Utgangsfaktorer (End of life - Output flow)
Parameter Unit A1-A3 A4 C1 C2 C3 C4 D
CR kg 0,00E+00 0,00E+00 0,00E+00 0,00E+00 0,00E+00 0,00E+00 0,00E+00
MR kg 0,00E+00 0,00E+00 0,00E+00 0,00E+00 7,40E-01 0,00E+00 0,00E+00
MER kg 0,00E+00 0,00E+00 0,00E+00 0,00E+00 0,00E+00 0,00E+00 0,00E+00
EEE MJ INA* INA* INA* INA* INA* INA* INA*
ETE MJ INA* INA* INA* INA* INA* INA* INA*
CR Components for reuse; MR Materials for recycling; MER Materials for energy recovery; EEE Exported electric energy; ETE Exported thermal energy
Leseeksempel 9,0 E-03 = 9,0*10 -3 = 0,009
*INA Indicator Not Assessed
NEPD-2524-1264-NO Kaldvalsede plater og coils i rustfritt stål 7 / 8
Norske tilleggskrav
Klimagassutslipp fra bruk av elektrisitet i produksjonsfasen
Nasjonal produksjonsmiks fra import, lavspenning (inkludert produksjon av overføringslinjer, i tillegg til direkte utslipp og tap i nett) er brukt for anvendt elektrisitet i
produksjonsprosessen (A3). Bakgrunnsdata er presentert i tabellen under. Karakteriseringsfaktorer fra EN15804:2012+A1:2013 er benyttet.
Farlige stoffer
Produktet er ikke tilført stoffer fra REACH Kandidatliste eller den norske prioritetslisten.
Inneklima
Bibliografi
NS-EN ISO 14025:2010 Miljømerker og deklarasjoner - Miljødeklarasjoner type III - Prinsipper og prosedyrer.
NS-EN ISO 14044:2006 Miljøstyring - Livsløpsvurderinger - Krav og retningslinjer.
NS-EN 15804:2012+A1:2013 Bærekraftig byggverk - Miljødeklarasjoner - Grunnleggende produktkategoriregler for byggevarer.
ISO 21930:2017 Sustainability in buildings and civil engineering works - Core rules for environmental product declarations of construction products.
ecoinvent v3, Allocation, cut-off by classification, Swiss Centre of Life Cycle Inventories.
Iversen et al., (2018) eEPD v3.0 - Background information for EPD generator system. LCA.no rapportnummer 04.18.
Vold et al., (2019) EPD generator for Norsk Stålforbund - Background information for industry application and LCA data, LCA.no rapportnummer 09.19.
NPCR Part A: Construction products and services. Ver. 1.0. April 2017, EPD-Norge.
NPCR 013 Part B for steel and aluminium construction products. Ver. 3.0 April 2019, EPD-Norge.
Programoperatør og utgiver Telefon: +47 23 08 80 00
Næringslivets Stiftelse for Miljødeklarasjoner
Pb. 5250 Majorstuen e-post: post@epd-norge.no
0303 Oslo Norway web: www.epd-norge.no
Eier av deklarasjon Telefon: +47 90 11 58 88
Norsk Stål AS Fax: +47 45 50 16 00
Nye Vakås vei 80 e-post: mj@norskstaal.no
1395 Hvalstad web: norskstaal.no
Forfatter av livsløpsrapporten Telefon: +47 916 50 916
LCA.no AS Fax: 90571091
Dokka 1C e-post: post@lca.no
1671 Kråkerøy web: www.lca.no
Utvikler av EPD-generator Telefon: +47 916 50 916
LCA.no AS
Dokka 1C e-post: post@lca.no
1671 Kråkerøy web: www.lca.no
NEPD-2524-1264-NO Kaldvalsede plater og coils i rustfritt stål 8 / 8
