UMWELT-PRODUKTDEKLARATION
nach ISO 14025 und EN 15804+A2
Deklarationsinhaber Kalzip GmbH
Herausgeber Institut Bauen und Umwelt e.V. (IBU)
Programmhalter Institut Bauen und Umwelt e.V. (IBU)
Deklarationsnummer EPD-KAL-20230027-IBC1-DE
Ausstellungsdatum 12.04.2023
Gültig bis 11.04.2028
Kalzip® – Stehfalzsystem für Dachdeckungen und
Wandbekleidungen aus Aluminium
Kalzip GmbH
www.ibu-epd.com | https://epd-online.com
1. Allgemeine Angaben
Kalzip GmbH Kalzip® – Stehfalzsystem für Dachdeckungen und
Wandbekleidungen aus Aluminium
Programmhalter Inhaber der Deklaration
IBU – Institut Bauen und Umwelt e.V. Kalzip GmbH
Hegelplatz 1 August-Horch-Str. 20-22
10117 Berlin 56070 Koblenz
Deutschland Deutschland
Deklarationsnummer Deklariertes Produkt/deklarierte Einheit
EPD-KAL-20230027-IBC1-DE Stehfalzsystem für Dachdeckungen und Wandbekleidungen aus
Polyvinylidenfluorid (PVDF)-beschichtetem Aluminium. Die EPD bezieht
sich auf 1 m² System bestehend aus 1 mm Stehfalzblech aus Aluminium,
200 mm Steinwolldämmung, 1,75 E-180 Clips aus kunststoffummanteltem
Stahl, einer Dampfsperre SKBitumen und 3,5 Verbindungselementen aus
nichtrostendem Stahl, inkl. Verpackung.
Diese Deklaration basiert auf den Produktkategorien-Regeln: Gültigkeitsbereich:
Bedachungs- und Fassadensysteme aus Aluminium, 01.07.2014 Die vorliegende EPD bezieht sich auf Herstellung, Transport, Installation
(PCR geprüft und zugelassen durch den unabhängigen und Entsorgung von einem repräsentativen Produkt mit den höchsten
Sachverständigenrat (SVR)) Umweltwirkungen (Worst-Case) für eine Spanne von Produkten
(Stehfalzsystem für Dachdeckungen und Wandbekleidungen) von Kalzip.
Die technischen Eigenschaften werden in Kapitel 2.3 dargestellt.
Ausstellungsdatum Produktionsstandort des Produkts ist Koblenz, Deutschland, von wo aus
die Produkte direkt auf die kundenseitigen Baustellen ausgeliefert werden.
12.04.2023
Der Inhaber der Deklaration haftet für die zugrundeliegenden Angaben und
Nachweise; eine Haftung des IBU in Bezug auf Herstellerinformationen,
Ökobilanzdaten und Nachweise ist ausgeschlossen.
Gültig bis
11.04.2028 Die EPD wurde nach den Vorgaben der EN 15804+A2 erstellt. Im
Folgenden wird die Norm vereinfacht als EN 15804 bezeichnet.
Verifizierung
Die Europäische Norm EN 15804 dient als Kern-PCR
Unabhängige Verifizierung der Deklaration und Angaben gemäß ISO
14025:2011
intern X extern
Dipl.-Ing. Hans Peters
(Vorstandsvorsitzender des Instituts Bauen und Umwelt e.V.)
Florian Pronold Angela Schindler,
(Geschäftsführer des Instituts Bauen und Umwelt e.V.) Unabhängige/-r Verifizierer/-in
1 Umwelt-Produktdeklaration - Kalzip GmbH - Kalzip® – Stehfalzsystem für Dachdeckungen und Wandbekleidungen aus Aluminium
2. Produkt
Außenanwendung aus Metallblech - Produktspezifikation und
2.1 Produktbeschreibung/Produktdefinition Anforderungen bzw. DIN EN 14783 Vollflächig unterstützte
Das Stehfalzsystem aus Aluminium ist ein Dach- und Dachdeckungs- und Wandbekleidungselemente für die Innen-
Wandsystem aus profiliertem Dünnblech, das entweder und Außenanwendung aus Metallblech - Produktspezifikation
werkseitig oder durch mobiles Rollformen am Projektort und Anforderungen.
hergestellt werden kann. Es sind mehrere Profiltafelbreiten
und -höhen verfügbar, um die verschiedenen Entwurfs- 2.4 Lieferzustand
spezifikationen und Anforderungen an die Tragfähigkeit zu Die deklarierte Stehfalz-Profiltafel wird als Langblech in
erfüllen. Des Weiteren stehen verschiedene Material- projektbezogenen Abmessungen in Längen auch über 30 m,
oberflächen und Oberflächenbehandlungen zur Auswahl. Die Breiten bis 600 mm und in der Regel mit einer Dicke von 1 mm
Profiltafeln können in gerader, konvex- oder konkav-gerundeter, geliefert.
Freiform, konischer oder konisch-gerundeter Form sowie in
Kombinationen aus Vorgenanntem geliefert werden. 2.5 Grundstoffe/Hilfsstoffe
Das beschriebene System (Aluminiumblech mit PVDF- Durchschnittliche Massenanteile der Kalzip Worst-Case-Dach-
beschichteter Oberfläche) stellt das System mit den höchsten und Wandbekleidung aus Aluminium.
Umweltwirkungen dar, um die Spanne der möglichen Varianten,
die Kalzip fertigt, mit dieser EPD ebenfalls abzudecken. Für das
Inverkehrbringen des Produkts in der EU/EFTA (mit Ausnahme
der Schweiz) gilt die Verordnung (EU) Nr. 305/2011 (CPR). Das
Produkt benötigt eine Leistungserklärung unter
Berücksichtigung der DIN EN 14782:2006-03 Selbsttragende
Dachdeckungs- und Wandbekleidungselemente für die Innen-
und Außenanwendung aus Metallblech - Produktspezifikation
und Anforderungen bzw. der DIN EN 14783 Vollflächig
unterstützte Dachdeckungs- und Wandbekleidungselemente für Das
die Innen- und Außenanwendung aus Metallblech - Produkt/Erzeugnis/mindestens ein Teilerzeugnis enthält Stoffe
Produktspezifikation und Anforderungen und die CE- der ECHA-Liste der für eine Zulassung in Frage kommenden
Kennzeichnung. Für die Verwendung gelten die jeweiligen besonders besorgniserregenden Stoffe (en: Substances of Very
nationalen Bestimmungen. High Concern – SVHC) (Datum 20.06.2022) oberhalb von 0,1
Massen-%: nein.
2.2 Anwendung Das Produkt/Erzeugnis/mindestens ein Teilerzeugnis enthält
Die Dachprofiltafeln aus Aluminium sind Profiltafeln, die durch weitere CMR-Stoffe der Kategorie 1A oder 1B, die nicht auf der
mechanische Verbördelung der seitlichen Randrippen Kandidatenliste stehen, oberhalb von 0,1 Massen-% in
benachbarter Dachelemente zu einem Stehfalz mindestens einem Teilerzeugnis: nein.
aneinandergefügt und als Außenhülle für Dachdeckungen und Dem vorliegenden Bauprodukt wurden Biozidprodukte
Wandbekleidungen verwendet werden. Die Profiltafeln sind als zugesetzt oder es wurde mit Biozidprodukten behandelt (es
Warm- und Kaltdachausführung für alle Dachformen und handelt sich damit um eine behandelte Ware im Sinne der
Dachneigungen ab 1,5 Grad sowie für alle Unterkonstruktionen Biozidprodukteverordnung (EU) Nr. 528/2012): nein.
und Tragwerke geeignet. Sie können sowohl bei Neubau- als
auch bei Sanierungsvorhaben eingesetzt werden. Der 2.6 Herstellung
konstruktive Aufbau richtet sich nach dem jeweiligen Das Profilieren der Aluminiumbleche erfolgt firmenintern in der
Anwendungsfall und lässt sich durch Wahl der geeigneten Produktionsstätte in Deutschland (elektronisch gesteuertes
Dämmdicke exakt auf die erforderlichen U-Werte und Schall- Verfahren). Beim Profilieren von je 1m² werden 0,122 MJ Strom
dämmwerte des Gebäudes anpassen. Industriell gefertigte und 0,015 kg Schmiermittel verbraucht. Die stehende
Profiltafeln kommen in einer Vielzahl von Anwendungs- Stehfalzprofiltafel ist mit PVDF veredelt. Die Dämmstoffe und
bereichen des Bauwesens zum Einsatz. Typische weitere Baustoffe werden extern zugekauft und auf der
Anwendungsbeispiele sind Gebäudehüllen und Baustelle zusammengebaut.
Innenverkleidungen.
2.7 Umwelt und Gesundheit während der Herstellung
2.3 Technische Daten Das Unternehmen ist nach ISO 9001 und ISO 14001 und ISO
45001 zertifiziert.
Bautechnische Daten 2.8 Produktverarbeitung/Installation
Bezeichnung Wert Einheit Der Einbau der Stehfalzprofiltafeln erfolgt durch ein Netzwerk
EN AW von geschulten Montageunternehmen gemäß den Verfahren
Für die Profiltafeln hauptsächlich
3004, 3005, der Montagerichtlinie. Die Stehfalzprofiltafeln werden mit einer
verwendete Legierungen
3105, 6025 Bördelmaschine formschlüssig miteinander verbunden.
Dicke 265 mm
2.9 Verpackung
Mindestdachneigung 1,5 °
Die Kalzip Aluminium Profiltafeln werden mit Kunststofffolie und
Wasserdampfdiffusionsäquivalente 1500 m einer einfachen Holzumreifung sowie Kunststoffumreifungs-
Luftschichtdicke band verpackt, auf LKWs geladen und transportiert.
Schalldämmmaß 53 dB
2.10 Nutzungszustand
Leistungswerte des Produkts entsprechend der
Keine Änderungen während der Nutzungsphase im Vergleich
Leistungserklärung in Bezug auf dessen wesentliche Merkmale
zum Herstellungszustand.
gemäß DIN EN 14782:2006-03 Selbsttragende Dachdeckungs-
und Wandbekleidungselemente für die Innen- und
2 Umwelt-Produktdeklaration - Kalzip GmbH - Kalzip® – Stehfalzsystem für Dachdeckungen und Wandbekleidungen aus Aluminium
stofflichen Verwertung geeigneten Materialien handelt es sich
2.11 Umwelt und Gesundheit während der Nutzung um das Aluminium der Profiltafeln sowie den Stahl-Anteil der
Keine Änderungen während der Nutzungsphase im Vergleich Befestigungsmittel: Klipp und Schrauben.
zum Herstellungszustand.
Energetische Verwertung
2.12 Referenz-Nutzungsdauer
Die zur energetischen Verwertung geeigneten Materialien
Das Dachsystem hat eine angenommene Lebensdauer von 50 bestehen hauptsächlich aus den in der Verpackung
Jahren. Es konnte keine Referenznutzungsdauer (RSL) unter befindlichen Kunst- und Holzwerkstoffen und dem Bitumen.
Berücksichtigung von ISO 15686 ermittelt werden, sodass eine
Nutzungsdauer aus der BBSR-Tabelle 'Nutzungsdauern von Deponierung
Bauteilen zur Lebenszyklusanalyse nach BNB' herangezogen Die Steinwolle wird deponiert.
wurde.
2.15 Entsorgung
2.13 Außergewöhnliche Einwirkungen
Im Folgenden werden die Abfall-Schlüsselnummern nach dem
Brand Europäischen Abfallkatalog gemäß Abfallverzeichnis-
Das Kalzip Stehfalzsystem für Dachdeckungen aus Aluminium Verordnung AVV für die einzelnen Produktbestandteile
ist nicht entflammbar. aufgelistet.
Feuerwiderstandsklasse: nach EN 13501-1 = A1 L 235/19: Verpackungsabfälle
Profilbleche aus Aluminium oder Aluminiumlegierungen sind Folgende Verpackungsabfälle, die beim Einbau ins Gebäude
von der europäischen Kommission als Produkte eingestuft, die anfallen, werden der energetischen Verwertung zugeführt:
ohne weitere Prüfung den Anforderungen "Verhalten bei einem 15 01 02 Verpackungen aus Kunststoff
Brand von außen' genügen. 15 01 03 Verpackungen aus Holz.
Wasser
Wasser hat keine negativen Auswirkungen auf das Produktabfälle
Produktsystem. Alle Materialien werden einer energetischen oder
metallurgischen Verwertung zugeführt:
Mechanische Zerstörung 17 02 03 Kunststoffe
Aufgrund seiner Leichtbauweise besteht im Falle eines 17 04 02 Aluminium
Erdbebens keine Gefahr. Zudem wurde das System für 19 10 01 Eisen und Stahlabfälle
Projekte in hurrikan-gefährdeten Gebieten genau geprüft und 17 03 Bitumengemische, Kohlenteer und teerhaltige Produkte
berechnet. 17 06 Dämmmaterial und asbesthaltige Baustoffe.
2.14 Nachnutzungsphase 2.16 Weitere Informationen
Bezugnehmend auf die werkstoffliche Zusammensetzung Kontaktdaten befinden sich auf der Rückseite der vorliegenden
ergeben sich folgende Möglichkeiten: Deklaration. Weiterführende Produktinformationen stehen
online zur Verfügung: www.kalzip.de
Stoffliches Recycling
Das Produktsystem kann zum Teil recycelt werden. Bei den zur
3. LCA: Rechenregeln
beschichteten Aluminiums, der Schrauben und Klipps, des
3.1 Deklarierte Einheit Bitumens und der Steinwolle werden dem deklarierten Produkt
Diese EPD bezieht sich auf 1 m² Stehfalzsystem für zugerechnet. Ebenso miteinbezogen wird die Herstellung von
Dachdeckungen und Wandbekleidungen aus Aluminium inkl. Verpackungsmaterial (Holz und Kunststoff), Strom und
Verpackung. Schmiermittel für die Produktion im Werk.
Angabe der deklarierten Einheit
Modul A5
Bezeichnung Wert Einheit
Es werden die Umweltwirkungen der Verbrennung der
Deklarierte Einheit 1 m2 Verpackungsmaterialien Kunststoff und Holz ausgewiesen
Wärmedurchgangskoeffizient (U-Wert) 0,19 W/(m2K) sowie die Installation auf der Baustelle berücksichtigt.
Gewicht unverpackt 13,77 kg
Modul C1
Verpackung 0,2 kg
In diesem Modul wird die Demontage des Produkts betrachtet.
Gesamtgewicht 13,97 kg
Es wurden die gleichen Aufwendungen, die auch für die
Umrechnungsfaktor zu 1 kg 0,07 - Installation benötigt werden, berücksichtigt.
Modul C2
3.2 Systemgrenze Das Modul beinhaltet die Transporte zur Abfallbehandlung oder
Typ der EPD: Wiege bis Werkstor – mit Optionen (Modul A1– Entsorgung.
A3, A5, C1–4 und D).
Modul C3
Module A1–A3 Das Modul beinhaltet die Umweltwirkungen durch die
Das Produktstadium enthält die Produktion der notwendigen Abfallbehandlung (Vorbereitung zum Recycling der Metalle und
Rohstoffe inklusive aller Vorketten sowie der notwendigen energetische Verwertung der Kunststoffe und des Bitumens)
Beschaffungstransporte. Für die Produktion der deklarierten des Produkts im End-of-Life.
Einheit wurden auch die hierfür notwendigen Hilfs- und
Betriebsstoffe sowie deren Vorketten betrachtet. Für das Modul C4
Produkt bedeutet dies, die Umweltwirkungen des PVDF- Das Modul beinhaltet die Umweltwirkungen durch die
3 Umwelt-Produktdeklaration - Kalzip GmbH - Kalzip® – Stehfalzsystem für Dachdeckungen und Wandbekleidungen aus Aluminium
Deponierung der Steinwolle, die im Produkt enthalten ist. Die Primärdaten wurden von Kalzip bereitgestellt. Die
Hintergrunddaten entstammen der GaBi-Datenbank GaBi 10.6.
Modul D
Das Modul umfasst den Aufwand des Recyclings und die
vermiedenen Umweltlasten für Aluminium und (Edel-)Stahl, die 3.6 Datenqualität
im Produkt enthalten sind. Daneben werden die vermiedenen Es wurden soweit möglich Betriebsdaten für alle von Kalzip
Lasten der Energieerzeugung ausgewiesen, die durch die hergestellten Produkte verwendet.
Energiegewinnung aus den brennbaren Materialien resultieren. Für sonstige Komponenten werden durchschnittliche
landesspezifische Hintergrund-Datensätze verwendet. Die
3.3 Abschätzungen und Annahmen Daten wurden unter gleichbleibenden methodischen
Die Aufwendungen für die Beschichtung des Aluminiums wurde Bedingungen und Randbedingungen gesammelt. Die
mit der Modellierung eines Energieaufwands abgedeckt und zu Datensatzqualität ist sehr gut bis gut.
den Umweltwirkungen der benötigten Menge PVDF Die für die Bilanzierung genutzten Hintergrund-Datensätze aus
hinzugerechnet. den GaBi-Datenbanken sind ausnahmslos nicht älter als 10
Das PVDF der Beschichtung sowie die Plastikanteile in den Jahre.
Klipps werden nicht zurückgewonnen, sondern werden
gemeinsam mit dem Aluminium bzw. Stahlrecycling 3.7 Betrachtungszeitraum
eingeschmolzen und nicht wiedergewonnen. Die Daten beziehen sich auf die Herstellungsprozesse des
Jahres 2020.
Aus dem genutzten generischen Datensatz für die Dachbahn
3.8 Geographische Repräsentativität
aus Bitumen ist nicht ersichtlich, ob es sich um ein
selbstklebendes Produkt handelt. Es ist davon auszugehen, Land oder Region, in dem/r das deklarierte Produktsystem
dass dies nicht der Fall ist, weshalb es sich bei diesem Prozess hergestellt und ggf. genutzt sowie am Lebensende behandelt
aufgrund des Fehlens von Klebstoff ebenfalls um eine wird: Deutschland
Vereinfachung handelt. Für die Berechnung des
Sekundäranteils des eingesetzten Aluminiums wurden die
3.9 Allokation
Daten der Hersteller verwendet. Multipliziert mit den
Es fällt beschichteter Aluminium-Verschnitt im Modul A1–A3 an.
abgenommenen Mengen ergeben sich Sekundäranteile für
Dieser wurde im Closed-Loop-Verfahren modelliert. Dadurch
Aluminium bei dem Dach- und Wandsystem von 83 %.
verringert sich der Einsatz von sekundärem Aluminium.
3.4 Abschneideregeln
3.10 Vergleichbarkeit
Gemäß Betriebsdatenerfassung wurden keine Flüsse
Grundsätzlich ist eine Gegenüberstellung oder die Bewertung
ausgelassen und im Zusammenhang mit der Verwendung von
von EPD-Daten nur möglich, wenn alle zu vergleichenden
generischen Hintergrunddaten die Abschneidekriterien gemäß
Datensätze nach EN 15804 erstellt wurden und der
EN 15804 eingehalten.
Gebäudekontext bzw. die produktspezifischen
3.5 Hintergrunddaten Leistungsmerkmale berücksichtigt werden. Bei der
verwendeten Datenbank handelt es sich um die
GaBi-Datenbank in Version 10.6.
4. LCA: Szenarien und weitere technische Informationen
Charakteristische Produkteigenschaften biogener
Referenz Nutzungsdauer
Kohlenstoff
Der biogene Kohlenstoffgehalt wurde anhand der Bezeichnung Wert Einheit
Produktbestandteile berechnet. Biogener Kohlenstoff befindet Lebensdauer (nach BBSR) 50 a
sich nur in der Verpackung (Holz).
Ende des Lebenswegs (C1–C4)
Informationen zur Beschreibung des biogenen
Die Transporte zur Abfallbehandlung (C2) erfolgen per LKW
Kohlenstoffgehalts am Werkstor
(20–26 t Gesamtgewicht / 17,3 t Nutzlast; EURO 5) und einer
Bezeichnung WertEinheit Auslastung von 50% einschließlich Leerfahrten. Die
Biogener Kohlenstoff im Produkt - kg C Transportdistanz zum Entsorger beträgt 75 km.
Biogener Kohlenstoff in der zugehörigen Bezeichnung Wert Einheit
0,08 kg C
Verpackung
Zum Recycling 4,16 kg
Zur Energierückgewinnung 1,2 kg
Beschaffungstransporte (A2) Zur Deponierung 8,2 kg
Die Beschaffungstransporte erfolgen per LKW (40 t
Gesamtgewicht, 27 t max. Nutzlast; EURO 0 –6 Mix) und einer Wiederverwendungs-, Rückgewinnungs- und
Auslastung von 85 % einschließlich Leerfahrten. Bei der Recyclingpotential (D), relevante Szenarioangaben
Ermittlung der Transport-Distanz wurden sämtliche Lieferanten Modul D beinhaltet die Aufwendungen für das Recycling des
anteilmäßig erfasst. Die Transportleistung beträgt 8233 kgkm. Aluminiums und (Edel-)Stahls sowie vermiedene Umweltlasten
für die Herstellung von Primäraluminium und Primär(edel-)stahl.
Einbau ins Gebäude (A5)
Hinzu kommen vermiedene Lasten aus der Erzeugung von
Die Befestigungsmittel sind bereits im Lieferumfang enthalten. Strom und Wärme in Höhe der in Modul A5 erzeugten
Bezeichnung Wert Einheit Energiemengen aus Verpackungsabfällen sowie aus der
Stromverbrauch 0,003 kWh Verbrennung von Bitumen in C3.
4 Umwelt-Produktdeklaration - Kalzip GmbH - Kalzip® – Stehfalzsystem für Dachdeckungen und Wandbekleidungen aus Aluminium
5. LCA: Ergebnisse
ANGABE DER SYSTEMGRENZEN (X = IN ÖKOBILANZ ENTHALTEN; ND = MODUL ODER INDIKATOR NICHT DEKLARIERT;
MNR = MODUL NICHT RELEVANT)
Gutschriften
Stadium der
und Lasten
Produktionsstadium Errichtung Nutzungsstadium Entsorgungsstadium
außerhalb der
des Bauwerks
Systemgrenze
g n u g ro s re v ffo ts h o R tro p s n a rT g n u lle ts re H m o v tro p s n a rT m u z re lle ts re Htro s g n u d n e w re V e g a tn o M g n u d n e w n A /g n u z tu N g n u tla h d n a ts n I ru ta ra p e R z ta s rE g n u re u e n rE rü f z ta s n ie e ig re n E n e b ie rte B s a ds e d u ä b e G s e d rü f z ta s n ie re s s a W n e b ie rte B s a ds e d u ä b e G s e d s s irb A /u a b k c ü R tro p s n a rT g n u ld n a h e b lla fb A g n u g itie s e B ,-s g n u d n e w re v re d e iW -s g n u n n iw e g k c ü R re d ola iz n e to p g n ilc y c e R
A1 A2 A3 A4 A5 B1 B2 B3 B4 B5 B6 B7 C1 C2 C3 C4 D
X X X MND X MND MND MNR MNR MNR MND MND X X X X X
ERGEBNISSE DER ÖKOBILANZ – UMWELTAUSWIRKUNGEN nach EN 15804+A2: 1 m² Stehfalzsystem für Dachdeckungen
und Wandbekleidungen aus Aluminium inkl. Verpackung
Indikator Einheit A1-A3 A5 C1 C2 C3 C4 D
GWP-total kg CO 2-Äq. 2,45E+01 3,77E-01 1,1E-03 8,96E-02 3,27E+00 1,23E-01 -5,35E+00
GWP-fossil kg CO 2-Äq. 2,48E+01 8,97E-02 1,1E-03 8,9E-02 3,27E+00 1,22E-01 -5,35E+00
GWP-biogenic kg CO 2-Äq. -2,87E-01 2,87E-01 0 0 0 0 0
GWP-luluc kg CO 2-Äq. 7,75E-03 1,17E-05 7,16E-08 6,01E-04 1,41E-05 2,26E-04 -1,16E-03
ODP kg CFC11-Äq. 3,79E-07 3,83E-14 1,09E-14 8,76E-15 8,37E-13 2,87E-13 4,75E-11
AP mol H+-Äq. 1,36E-01 6E-05 1,62E-06 3,16E-04 1,21E-03 8,68E-04 -2,46E-02
EP-freshwater kg P-Äq. 2,26E-05 1,28E-08 4,95E-10 3,19E-07 1,78E-07 2,07E-07 -3,11E-06
EP-marine kg N-Äq. 1,7E-02 1,94E-05 4,43E-07 1,46E-04 5,31E-04 2,22E-04 -3,25E-03
EP-terrestrial mol N-Äq. 3,48E-01 2,84E-04 4,74E-06 1,63E-03 6,3E-03 2,44E-03 -3,53E-02
kg NMVOC-
POCP 5,34E-02 5,11E-05 1,25E-06 2,85E-04 1,38E-03 6,74E-04 -9,96E-03
Äq.
ADPE kg Sb-Äq. 1,25E-04 9,58E-10 1,31E-10 8,99E-09 1,71E-08 1,25E-08 2,27E-05
ADPF MJ 3,59E+02 1,2E-01 2,34E-02 1,17E+00 1,44E+00 1,6E+00 -7,08E+01
m3 Welt-Äq.
WDP 2,92E+00 4,02E-02 8,24E-05 9,95E-04 3,05E-01 1,34E-02 -7,39E-01
entzogen
GWP = Globales Erwärmungspotenzial; ODP = Abbaupotenzial der stratosphärischen Ozonschicht; AP = Versauerungspotenzial von Boden und
Wasser; EP = Eutrophierungspotenzial; POCP = Bildungspotenzial für troposphärisches Ozon; ADPE = Potenzial für die Verknappung von abiotischen
Ressourcen – nicht fossile Ressourcen (ADP – Stoffe); ADPF = Potenzial für die Verknappung abiotischer Ressourcen – fossile Brennstoffe (ADP –
fossile Energieträger); WDP = Wasser-Entzugspotenzial (Benutzer)
ERGEBNISSE DER ÖKOBILANZ – INDIKATOREN ZUR BESCHREIBUNG DES RESSOURCENEINSATZES nach EN 15804+A2: 1
m² Stehfalzsystem für Dachdeckungen und Wandbekleidungen aus Aluminium inkl. Verpackung
Indikator Einheit A1-A3 A5 C1 C2 C3 C4 D
PERE MJ 7,28E+01 3,15E+00 3,38E-03 8,11E-02 5,63E-01 2,4E-01 -3,29E+01
PERM MJ 3,12E+00 -3,12E+00 0 0 0 0 0
PERT MJ 7,59E+01 2,23E-02 3,38E-03 8,11E-02 5,63E-01 2,4E-01 -3,29E+01
PENRE MJ 3,23E+02 1,23E+00 2,34E-02 1,18E+00 3,62E+01 1,6E+00 -7,09E+01
PENRM MJ 3,58E+01 -1,11E+00 0 0 -3,47E+01 0 0
PENRT MJ 3,59E+02 1,2E-01 2,34E-02 1,18E+00 1,44E+00 1,6E+00 -7,09E+01
SM kg 3,08E+00 0 0 0 0 0 6,95E-01
RSF MJ 0 0 0 0 0 0 0
NRSF MJ 0 0 0 0 0 0 0
FW m3 1,47E-01 9,49E-04 5,12E-06 9,37E-05 7,35E-03 4,06E-04 -7,72E-02
PERE = Erneuerbare Primärenergie als Energieträger; PERM = Erneuerbare Primärenergie zur stofflichen Nutzung; PERT = Total erneuerbare
Primärenergie; PENRE = Nicht-erneuerbare Primärenergie als Energieträger; PENRM = Nicht-erneuerbare Primärenergie zur stofflichen Nutzung;
PENRT = Total nicht erneuerbare Primärenergie; SM = Einsatz von Sekundärstoffen; RSF = Erneuerbare Sekundärbrennstoffe; NRSF = Nicht-
erneuerbare Sekundärbrennstoffe; FW = Nettoeinsatz von Süßwasserressourcen
ERGEBNISSE DER ÖKOBILANZ –ABFALLKATEGORIEN UND OUTPUTFLÜSSE nach EN 15804+A2:
1 m² Stehfalzsystem für Dachdeckungen und Wandbekleidungen aus Aluminium inkl. Verpackung
Indikator Einheit A1-A3 A5 C1 C2 C3 C4 D
HWD kg 6,77E-08 9E-12 1,67E-12 6,22E-12 1,49E-10 8,24E-11 -4,02E-06
NHWD kg 5,75E+00 2,6E-03 4,98E-06 1,91E-04 1,6E-02 8,21E+00 -1,46E+00
RWD kg 1,32E-02 8,38E-06 3,89E-06 2,18E-06 1,57E-04 1,78E-05 -4,83E-03
CRU kg 0 0 0 0 0 0 0
MFR kg 0 0 0 0 4,16E+00 0 0
MER kg 0 0 0 0 0 0 0
5 Umwelt-Produktdeklaration - Kalzip GmbH - Kalzip® – Stehfalzsystem für Dachdeckungen und Wandbekleidungen aus Aluminium
EEE MJ 0 6,25E-01 0 0 3,94E+00 0 0
EET MJ 0 1,12E+00 0 0 7,07E+00 0 0
HWD = Gefährlicher Abfall zur Deponie; NHWD = Entsorgter nicht gefährlicher Abfall; RWD = Entsorgter radioaktiver Abfall; CRU = Komponenten für
die Wiederverwendung; MFR = Stoffe zum Recycling; MER = Stoffe für die Energierückgewinnung; EEE = Exportierte Energie – elektrisch; EET =
Exportierte Energie – thermisch
ERGEBNISSE DER ÖKOBILANZ – zusätzliche Wirkungskategorien nach EN 15804+A2-optional:
1 m² Stehfalzsystem für Dachdeckungen und Wandbekleidungen aus Aluminium inkl. Verpackung
Indikator Einheit A1-A3 A5 C1 C2 C3 C4 D
PM Krankheitsfälle 1,51E-06 3,14E-10 1,45E-11 1,83E-09 4,23E-09 1,07E-08 -1,8E-07
IR kBq U235-Äq. 2,17E+00 1,3E-03 5,7E-04 3,29E-04 2,63E-02 1,98E-03 -9,75E-01
ETP-fw CTUe 1,35E+02 5,56E-02 7,17E-03 8,3E-01 5,93E-01 8,98E-01 -2,48E+01
HTP-c CTUh 6,6E-08 2,92E-12 1,32E-13 1,71E-11 2,87E-11 1,37E-10 -3,56E-09
HTP-nc CTUh 4,3E-07 1,11E-10 6,71E-12 1,07E-09 1,03E-09 1,52E-08 -6,46E-08
SQP SQP 1,27E+02 3,35E-02 2,15E-03 4,96E-01 4,43E-01 3,33E-01 -4,99E+00
PM = Potenzielles Auftreten von Krankheiten aufgrund von Feinstaubemissionen; IR = Potenzielle Wirkung durch Exposition des Menschen mit U235;
ETP-fw = Potenzielle Toxizitätsvergleichseinheit für Ökosysteme; HTP-c = Potenzielle Toxizitätsvergleichseinheit für den Menschen (kanzerogene
Wirkung); HTP-nc = Potenzielle Toxizitätsvergleichseinheit für den Menschen (nicht kanzerogene Wirkung); SQP = Potenzieller Bodenqualitätsindex
In Modul D weist ODP einen positiven Wert auf, der auf den Prozess des Aluminium Recyclings zurückzuführen ist.
Einschränkungshinweis 1 – gilt für den Indikator 'Potenzielle Wirkung durch Exposition des Menschen mit U235'. Diese
Wirkungskategorie behandelt hauptsächlich die mögliche Wirkung einer ionisierenden Strahlung geringer Dosis auf die menschliche
Gesundheit im Kernbrennstoffkreislauf. Sie berücksichtigt weder Auswirkungen, die auf mögliche nukleare Unfälle und berufsbedingte
Exposition zurückzuführen sind, noch auf die Entsorgung radioaktiver Abfälle in unterirdischen Anlagen. Die potenzielle vom Boden,
von Radon und von einigen Baustoffen ausgehende ionisierende Strahlung wird ebenfalls nicht von diesem Indikator gemessen.
Einschränkungshinweis 2 – gilt für die Indikatoren: 'Potenzial für die Verknappung abiotischer Ressourcen - nicht fossile Ressourcen',
'Potenzial für die Verknappung abiotischer Ressourcen - fossile Brennstoffe', 'Wasser-Entzugspotenzial (Benutzer)', 'Potenzielle
Toxizitätsvergleichseinheit für Ökosysteme', 'Potenzielle Toxizitätsvergleichseinheit für den Menschen - kanzerogene Wirkung',
'Potenzielle Toxizitätsvergleichseinheit für den Menschen - nicht kanzerogene Wirkung', 'Potenzieller Bodenqualitätsindex".
Die Ergebnisse dieses Umweltwirkungsindikators müssen mit Bedacht angewendet werden, da die Unsicherheiten bei diesen
Ergebnissen hoch sind oder da es mit dem Indikator nur begrenzte Erfahrungen gibt.
Die Wirkungsabschätzungsergebnisse sind nur relative Aussagen, die keine Aussagen machen über Endpunkte der
Wirkungskategorien, Überschreitungen von Schwellenwerten, Sicherheitsmargen oder über Risiken. Für alle genannten Indikatoren
wurden die Charakterisierungsfaktoren von EK-JRC angewendet.
6. LCA: Interpretation
Das Modul A1–A3 besitzt für alle betrachteten verantwortlichen Quellen entlang des Lebenszyklus zu
Umweltindikatoren einen dominanten Einfluss. Im Folgenden identifizieren.
werden die Umweltwirkungen am Beispiel des Die Herstellungsphase (Modul A1–A3) impliziert einen Beitrag
Treibhauspotenzials (GWP-total) analysiert, um die zum gesamten Treibhauspotenzial von 86 %. Hier dominieren
6 Umwelt-Produktdeklaration - Kalzip GmbH - Kalzip® – Stehfalzsystem für Dachdeckungen und Wandbekleidungen aus Aluminium
die bereitgestellte Steinwolle (35 %), primäres Alublech (23 %) Verpackungen zu erklären, in denen biogener Kohlenstoff
und sekundäres Alublech (23 %) der hergestellten gebunden ist.
Dachdeckungen und Wandbekleidungen die Die Abfallbehandlung am Lebensende des Produkts hat einen
Gesamtemissionen des Moduls. Alle anderen Materialien Anteil von 12 % am GWP-total. Dies wird hauptsächlich durch
tragen mit jeweils weniger als 6 % zur Herstellungsphase bei. die energetische Verwertung der Bitumenbahn (84 %)
Sowohl die Transporte zum Unternehmen (A2) als auch die hervorgerufen. Da es sich um eine Worst-Case-Betrachtung
Entsorgungstransporte (C2) besitzen mit 1,7 % bzw. 0,3 % handelt, sind die Werte der spezifischen Produkte, die durch
keine größere Relevanz hinsichtlich des GWP. Die die EPD allesamt abgedeckt sind, meist besser als das
Produktinstallation auf der Baustelle (A5) hat einen Beitrag von durchgerechnete Beispielsystem. Es ist davon auszugehen,
1,3 %. Der negative Beitrag zum GWP-biogenic in A1–A3 und dass sich die Umweltwirkungen bei anderen möglichen
der positive Beitrag in A5 sind durch die Nutzung von Holz- Konfigurationen verringern.
7. Nachweise
Für dieses Produkt sind keine weiteren Nachweise relevant.
8. Literaturhinweise
Normen Verfahren.
EN 13501 ISO 14040
DIN EN 13501-1:2010-01, Klassifizierung von Bauprodukten DIN EN ISO 14040:2009-11, Umweltmanagement - Ökobilanz -
und Bauarten zu ihrem Brandverhalten - Teil 1: Klassifizierung Grundsätze und Rahmenbedingungen.
mit den Ergebnissen aus den Prüfungen zum Brandverhalten
von Bauprodukten. ISO 14044
DIN EN ISO 14044:2006-10, Umweltmanagement - Ökobilanz -
EN 14782 Anforderungen und Anleitungen.
DIN EN 14782:2006-03, Selbsttragende Dachdeckungs- und
Wandbekleidungselemente für die Innen- und ISO 15686
Außenanwendung aus Metallblech - Produktspezifikation und ISO 15686:2011-05, Hochbau und Bauwerke - Planung der
Anforderungen. Lebensdauer - Teil 1,2,7,8.
EN 14783 ISO 45001
DIN EN 14783, Vollflächig unterstützte Dachdeckungs- und ISO 45001:2018, Managementsysteme für Sicherheit und
Wandbekleidungselemente für die Innen- und Gesundheit bei der Arbeit - Anforderungen mit Anleitung zur
Außenanwendung aus Metallblech - Produktspezifikation und Anwendung.
Anforderungen.
Weitere Literatur
EN 15804
DIN EN 15804:2022-03, Nachhaltigkeit von Bauwerken - AVV
Umweltproduktdeklarationen - Grundregeln für die Abfallverzeichnis-Verordnung (AVV) vom 10. Dezember 2001
Produktkategorie Bauprodukte. (BGBl. I S. 3379), die zuletzt durch Artikel 1 der Verordnung
vom 30. Juni 2020 (BGBl. I S. 1533) geändert worden ist.
EN AW-3004
EN AW-3004:2011-07, Aluminium-Werkstoff-Datenblatt EN AW- BBSR
3004, EN AW-Al Mn1Mg1. Bundesinstitut für Bau-, Stadt- und Raumforschung:
Nutzungsdauern von Bauteilen zur Lebenszyklusanalyse nach
EN AW-3005 BNB, 2017
EN AW-3005:2011-07, Aluminium-Werkstoff-Datenblatt EN AW-
3005, EN AW-Al Mn1Mg0,5. GaBi
GaBi 10.6: Software and Database for Life Cycle Engineering,
EN AW-3105 Sphera Solutions GmbH, Leinfelden-Echterdingen, 2022.
EN AW-3105:2011-07, Aluminium-Werkstoff-Datenblatt EN AW-
3105, EN AW-Al Mn0,5Mg0,5. IBU 2021
Institut Bauen und Umwelt e.V., Berlin (Hrsg.): Die Erstellung
EN AW-6025 von Umwelt-Produktdeklarationen (EPD); Allgemeine EPD-
EN AW-6025, Aluminium-Werkstoff-Datenblatt EN AW-6025, Programmanleitung des Institut Bauen und Umwelt e.V. (IBU).
EN AW-AlMg2,5SiMnCu. Version 2.0. 2021. www.ibu-epd.com.
ISO 9001 L 235/19
ISO 9001:2015-09, Qualitätsmanagementsysteme- L 235/19, Entscheidung der Kommission vom 6.9.2000 zur
Anforderungen. Durchführung der Richtlinie 89/106/EWG des Rates hinsichtlich
des Verhaltens von Bedachungen bei einem Brand von außen.
ISO 14001
ISO 14001:2015-09, Umweltmanagementsysteme - PCR Teil A
Anforderungen mit Anleitung zur Anwendung. Institut Bauen und Umwelt e.V., Berlin (Hrsg.):
Produktkategorie-Regeln für gebäudebezogene Produkte und
ISO 14025 Dienstleistungen. Teil A: Rechenregeln für die Ökobilanz und
DIN EN ISO 14025:2009-11, Umweltkennzeichnungen und - Anforderungen an den Hintergrundbericht nach EN
deklarationen - Typ III Umweltdeklarationen - Grundsätze und 15804+A2:2019 (v1.2), 2021-01.
7 Umwelt-Produktdeklaration - Kalzip GmbH - Kalzip® – Stehfalzsystem für Dachdeckungen und Wandbekleidungen aus Aluminium
Dienstleistungen. Teil B: Regeln für Umwelt-
PCR Dach- und Fassadensysteme aus Aluminium Produktdeklarationen für Dach- und Fassadensysteme aus
Institut Bauen und Umwelt e.V., Berlin (Hrsg.): Aluminium, Version 1.4, Jul. 2014.
Produktkategorie-Regeln für gebäudebezogene Produkte und
8 Umwelt-Produktdeklaration - Kalzip GmbH - Kalzip® – Stehfalzsystem für Dachdeckungen und Wandbekleidungen aus Aluminium
Herausgeber
Institut Bauen und Umwelt e.V. +49 (0)30 3087748- 0
Hegelplatz 1 info@ibu-epd.com
10117 Berlin www.ibu-epd.com
Deutschland
Programmhalter
Institut Bauen und Umwelt e.V. +49 (0)30 3087748- 0
Hegelplatz 1 info@ibu-epd.com
10117 Berlin www.ibu-epd.com
Deutschland
Ersteller der Ökobilanz
brands & values GmbH +49 421 70 90 84 33
Altenwall 14 info@brandsandvalues.com
28195 Bremen www.brandsandvalues.com
Deutschland
Inhaber der Deklaration
Kalzip GmbH +49 261 9834 0
August-Horch-Str. 20-22 info@kalzip.com
56070 Koblenz www.kalzip.com
Deutschland
9 Umwelt-Produktdeklaration - Kalzip GmbH - Kalzip® – Stehfalzsystem für Dachdeckungen und Wandbekleidungen aus Aluminium
