UMWELT-PRODUKTDEKLARATION
nach ISO 14025 und EN 15804+A2
Deklarationsinhaber
Herausgeber Institut Bauen und Umwelt e.V. (IBU)
Programmhalter Institut Bauen und Umwelt e.V. (IBU)
Deklarationsnummer EPD-MWS-20220200-ICC1-DE
Ausstellungsdatum 16.09.2022
Gültig bis 15.09.2027
Lindura®-Holzboden
MeisterWerke Schulte GmbH
www.ibu-epd.com | https://epd-online.com
1. Allgemeine Angaben
MeisterWerke Schulte GmbH Lindura®-Holzboden
Programmhalter Inhaber der Deklaration
IBU – Institut Bauen und Umwelt e.V. MeisterWerke Schulte GmbH
Hegelplatz 1 Johannes-Schulte-Allee 5
10117 Berlin 59602 Rüthen-Meiste
Deutschland
Deklarationsnummer Deklariertes Produkt/deklarierte Einheit
EPD-MWS-20220200-ICC1-DE 1 m² Lindura-Holzboden (10 kg/m²)
Diese Deklaration basiert auf den Produktkategorien- Gültigkeitsbereich:
Regeln: Diese EPD gilt für einen Quadratmeter Lindura-
Vollholzprodukte, 12.2018 Holzboden in der Variante Landhausdiele (1-Stab),
(PCR geprüft und zugelassen durch den unabhängigen hergestellt in 59602 Rüthen-Meiste, Deutschland.
Sachverständigenrat (SVR))
Der Inhaber der Deklaration haftet für die
Ausstellungsdatum zugrundeliegenden Angaben und Nachweise; eine
16.09.2022 Haftung des IBU in Bezug auf Herstellerinformationen,
Ökobilanzdaten und Nachweise ist ausgeschlossen.
Gültig bis Die EPD wurde nach den Vorgaben der EN 15804+A2
15.09.2027 erstellt. Im Folgenden wird die Norm vereinfacht als EN 15804
bezeichnet.
Verifizierung
Die Europäische Norm EN 15804 dient als Kern-PCR
Unabhängige Verifizierung der Deklaration und
Angaben gemäß ISO 14025:2011
Dipl. Ing. Hans Peters intern x extern
(Vorstandsvorsitzender des Instituts Bauen und Umwelt e.V.)
Dr. Alexander Röder Prof. Dr. Birgit Grahl,
(Geschäftsführer Instituts Bauen und Umwelt e.V.) Unabhängige/-r Verifizierer/-in
2. Produkt
2.1 Produktbeschreibung/Produktdefinition DIN EN 14342:2013-09, Holzfußböden und Parkett -
Es handelt sich um einen mehrlagigen Holzboden mit Eigenschaften, Bewertung der Konformität und
einer hochverdichteten Faserplatte (HDF) als Kennzeichnung mit einer CE-Kennzeichnung zu
Mittellage, einer Echtholzdeckschicht aus Eiche und versehen.
einem Echtholzfurnier-Gegenzug. Zwischen der HDF-
Mittellage und den Echtholz-Produkten befindet sich Für die Verwendung gelten die jeweiligen nationalen
jeweils eine spezielle Wood-Powder-Schicht aus Bestimmungen.
Holzfasern, mineralischen Bestandteilen und
natürlichen Zusatzstoffen. Die Produkte sind mit einer Als weitere produktspezifische Norm ist EN 14354
wohnfertig geölten oder lackierten Oberfläche relevant.
ausgestattet und lassen sich als Elemente mittels
spezieller Nut-Feder-Geometrie leimfrei miteinander 2.2 Anwendung
verbinden. Für die Herstellung der Oberfläche wird nur
ca. 1/8 so viel Holz wie bei einem herkömmlichen MEISTER Lindura-Holzböden sind
Mehrschicht-Parkettboden benötigt. Bei dem Holzfußbodenprodukte nach EN 14354 die, je nach
innovativen Herstellungsverfahren sorgt die Ausführungsform, für die private und gewerbliche
sogenannte Wood-Powder-Technologie dafür, dass Nutzung im Innenbereich geeignet sind. Die
die ressourcenschonende Echtholzdeckschicht extra Bodenbeläge werden auf Estrichen, Fliesen oder
eindruckstabil wird. Holzunterkonstruktionen in Verbindung mit geeigneten
Die MEISTERWERKE vermarkten den Holzboden Verlegeunterlagen (Dämmunterlagen) schwimmend
unter der Marke MEISTER und der Bezeichnung verlegt oder vollflächig auf den Estrich/Untergrund
Lindura®-Holzboden (http://www.meister.com). geklebt. In allen Fällen sind die entsprechenden
MEISTERWERKE-Einbaubedingungen und
Für das Inverkehrbringen in der Europäischen Union / Unterbodenanforderungen zu beachten
EFTA (mit Ausnahme der Schweiz) gilt die Verordnung (http://www.meister.com).
(EU) Nr. 305/2011 (CPR). Die Produkte haben eine
Leistungserklärung (Declaration of Performance, DoP)
und sind unter Berücksichtigung der harmonisierten
2 Umwelt-Produktdeklaration MeisterWerke Schulte GmbH – Lindura®-Holzboden
2.3 Technische Daten 2.6 Herstellung
Zur Herstellung von MEISTER Lindura-Holzböden
werden fertige Deckschichten je nach
Bautechnische Daten Wuchsmerkmalen sortiert. Für die Mittellage wird eine
Bezeichnung Wert Einheit fertige hochverdichtete Faserplatte (HDF) und als
Formaldehydemissionen nach EN Gegenzug ein Furnier verwendet. Das Wood-Powder-
≤ 26 μg/m3
717-1 Material wird aus recycelten Holzfasern, mineralischen
11 (+/- Füllstoffen und natürlichen Zusatzstoffen gemischt und
Gesamtstärke mm
0,5) hergestellt. Die HDF-Mittellage wird von beiden Seiten
700 - mit dem Wood-Powder bestreut und mit der Echtholz-
Länge (min. - max.) mm
2600 Deckschicht und dem Gegenzugsfurnier
140 - zusammengengepresst und anschließend in
Breite (min. - max.) mm
320 Einzelformate aufgetrennt. Die Oberfläche wird
ca. 10 abschließend lackiert oder geölt. Für eine leimfreie
Flächengewicht kg/m2
(+/- 0,5) Verlegung werden die Einzeldielen mit einer speziellen
Holzfeuchte der Deckschicht 7 % Nut-Feder-Geometrie ausgestattet und verpackt.
2.7 Umwelt und Gesundheit während der
Produkt nach Bauproduktenverordnung (CPR) mit Herstellung
harmonisierten Normen hEN: Als PEFC-Zertifikatsinhaber verpflichten sich die
Leistungswerte des Produkts entsprechend der MEISTERWERKE die Kriterien des PEFC
Leistungserklärung (DoP) in Bezug auf dessen umzusetzen.
wesentliche Merkmale gemäß DIN EN 14342:2013-09,
Holzfußböden und Parkett - Eigenschaften, Bewertung Aufgrund der Herstellungsbedingungen sind keine
der Konformität und Kennzeichnung. über die Regelungen gültiger EU-Vorschriften
sowie über nationale gesetzliche und anderen
2.4 Lieferzustand Vorschriften hinausgehenden Maßnahmen des
Alle Produkte werden in Verpackungseinheiten Umwelt- und Gesundheitsschutzes erforderlich. Dies
geliefert. Die Abmessungen/Mengenangaben der beinhaltet auch die Einhaltung oder Unterschreitung
deklarierten Produkte im Lieferzustand liegen in den der Arbeitsplatzgrenzwerte (AGW) im
folgenden Bandbreiten: Herstellungsprozess.
 Länge: 700–2600 mm
2.8 Produktverarbeitung/Installation
 Breite: 140–320 mm
MEISTER Lindura-Holzboden kann mit den üblichen
 Stärke: 11 mm stationären Maschinen sowie (elektrischen)
 m²/VPE: 0,98–2,50 m² Handmaschinen gesägt, gefräst, gehobelt und gebohrt
werden. Eine Verwendung von Hartmetallsägeblättern
oder diamantbestückten Sägeblättern wird empfohlen.
Bei der Verwendung von Handgeräten ohne
2.5 Grundstoffe/Hilfsstoffe
Absaugung sollte ein Atemschutz getragen werden.
Benötigte Werkzeuge und Maschinen dürfen nur
Die für die EPD gemittelten Anteile an Inhaltsstoffen je
bestimmungsgemäß und entsprechend der
m² in Masse-% betragen:
Bedienungsanleitung des jeweiligen Herstellers
 86,7 % Mittellage (HDF hochverdichtete
eingesetzt werden.
Faserplatte)
Die üblichen Sicherheitsvorkehrungen (z. B.
 5,8 % Wood-Powder Gehörschutz je nach Maschine, Schutzbrille und
 3,7 % Deckschicht (Eichenholz) Staubmaske beim Sägen) sind zu berücksichtigen. Der
entstehende Sägestaub sollte abgesaugt werden. Die
 3,1 % Gegenzug (Furnier)
Produkte sind trocken zu lagern. MEISTER Lindura-
 0,7 % Oberflächenbehandlung (Lacke und
Holzboden kann sowohl verklebt als auch, in
Öle)
Verbindung mit geeigneten Verlegeunterlagen,
schwimmend verlegt werden.
Das Produkt/Erzeugnis/mindestens ein Teilerzeugnis In allen Fällen sind die entsprechenden
enthält Stoffe der ECHA-Kandidatenliste (Datum MEISTERWERKE-Einbaubedingungen und
17.01.2022) oberhalbvon 0,1 Massen-%: nein. Unterbodenanforderungen zu beachten
(http://www.meister.com).
Das Produkt/Erzeugnis/mindestens ein Teilerzeugnis Bei der Verarbeitung / dem Einbau sind die für die
enthält weitere CMR-Stoffe der Kategorie 1A oder 1B, Verarbeitung üblichen Sicherheitsvorschriften
die nicht auf der Kandidatenliste stehen, oberhalb von (Schutzbrille, Staubmaske bei Staubentwicklung,
0,1 Massen-% in mindestens einem Teilerzeugnis: Gehörschutz je nach Maschine usw.) zu beachten. Bei
nein. der gewerblichen Verarbeitung sind die Bestimmungen
der Berufsgenossenschaften zu beachten.
Dem vorliegenden Bauprodukt wurden Biozidprodukte Auf der Baustelle anfallendes Restmaterial
zugesetzt oder es wurde mit Biozidprodukten (Zuschnittreste und Verpackungen) sind getrennt nach
behandelt (es handelt sich damit um eine behandelte Abfallfraktionen zu sammeln. Bei der Entsorgung sind
Ware im Sinne der Biozidprodukteverordnung (EU) Nr. die Bestimmungen der lokalen Entsorgungsbehörden
528/2012): nein. sowie die unter 2.15 „Entsorgung" genannten Hinweise
zu berücksichtigen.
2.9 Verpackung
Es werden Papier und Pappe, Holz, Polyethylen und
3 Umwelt-Produktdeklaration MeisterWerke Schulte GmbH – Lindura®-Holzboden
andere Kunststoffe verwendet. werden. Das Bruchbild eines mehrschichtigen
Verpackungsmaterialien sind getrennt zu sammeln und Holzbodens ist abhängig von der Holzart. An den
entsprechend den lokalen rechtlichen Vorschriften dem Bruchkanten kann es zu Splittern und Spreißelbildung
Recycling zuzuführen. Einwegpaletten können kommen (Verletzungsgefahr). Ist die Beschädigung zu
teilweise wiederverwendet werden oder vor einer groß, können auch einzelne Dielen in der Fläche
thermischen Verwertung als Altholz recycelt werden. ausgetauscht werden.
2.14 Nachnutzungsphase
2.10 Nutzungszustand Das Produkt kann im Falle eines selektiven Rückbaus
Die Zusammensetzung für den Zeitraum der Nutzung nach Beendigung der Nutzungsphase problemlos
entspricht der Grundstoffzusammensetzung nach 2.5. wieder- oder weiterverwendet werden.
„Grundstoffe“. Holz ist ein hygroskopischer Werkstoff Sollte eine wiederholte Nutzung als Bodenbelag nicht
und nimmt daher Feuchtigkeit auf und gibt diese mehr möglich sein, kann das Holz weiterhin stofflich
wieder ab. Im Zuge der Nutzung ist es daher wichtig genutzt werden, z. B. als Rohstoff zur Herstellung von
für ein ausgeglichenes Raumklima zu sorgen, um Holzwerkstoffplatten, wobei wiederum mehrere
mögliche Dimensionsveränderungen zu vermeiden. Nutzungskaskaden möglich sind. Kann das Produkt
Entsprechende Maßnahmen zur Werterhaltung sind keiner Wiederverwertung zugeführt werden, wird es
gemäß der Verlege-/Pflegeanweisung zu beachten aufgrund des hohen Heizwerts von ca. 18 MJ/kg einer
(http://www.meister.com). thermischen Verwertung zur Erzeugung von
Prozesswärme und Strom zugeführt.
2.11 Umwelt und Gesundheit während der
Nutzung 2.15 Entsorgung
Bei normaler bestimmungsgemäßer Nutzung sind
keine gesundheitlichen Schäden und Reste und Abfälle von Holzfußböden sind nach
Beeinträchtigungen zu erwarten. AVV 17 02 01 und AVV 03 01 05 zu verwerten.
Gefährdungen für Wasser, Luft/Atmosphäre und Eine Deponierung von Altholz ist in Deutschland nach
Boden können bei bestimmungsgemäßer Anwendung der AltholzV und AVV 17 02 01 nicht zulässig und
von Holzböden nicht entstehen. Lindura-Holzboden ist nach 2.14 „Nachnutzungsphase" auch nicht nötig.
ein natürlicher CO -Speicher.
2
Die lackierten und geölten Oberflächen können 2.16 Weitere Informationen
überarbeitet werden. Sie können, je nach Oberfläche,
grundgereinigt oder angeschliffen und anschließend Weitere Informationen sind unter www.meister.com
wieder oberflächenbehandelt werden. Auch die verfügbar.
Mehrfachnutzung in anderen Räumen ist möglich.
Zudem kann Lindura-Holzboden recycelt werden.
Der Lindura-Holzboden erfüllt die Anforderungen des
Umweltzeichens Blauer Engel nach RAL UZ 176 und
des eco-INSTITUT nach EN 16516.
2.12 Referenz-Nutzungsdauer
Die Nutzungsdauer ist abhängig vom Einsatzbereich
(z. B. Privatbereich, öffentlicher Bereich) in dem der
Holzboden verlegt wird. Da mehr als 90 % der
Holzböden im Privatbereich verlegt werden, bezieht
sich die Nutzungsdauer von 40 Jahren auf diesen
Bereich.
2.13 Außergewöhnliche Einwirkungen
Brand
Angabe der Baustoffklasse nach EN 13501-1.
Die Baustoffklasse B entspricht "schwer entflammbar".
Brandschutz
Bezeichnung Wert
Baustoffklasse B
Rauchgasentwicklung s1
Wasser
Bei Wassereinwirkung werden keine Inhaltsstoffe
ausgewaschen, die wassergefährdend sein könnten.
Gegen dauerhafte Wassereinwirkung ist der
Bodenbelag nicht beständig.
Mechanische Zerstörung
Mechanische Beschädigungen können lokal repariert
4 Umwelt-Produktdeklaration MeisterWerke Schulte GmbH – Lindura®-Holzboden
3. LCA: Rechenregeln
3.1 Deklarierte Einheit
Die deklarierte Einheit ist 1 m² Lindura-Holzboden. Bei 3.4 Abschneideregeln
der Durchschnittsbildung wurden die im Die Summe der vernachlässigten Prozesse beträgt < 1
Betrachtungszeitraum produzierten m2 für die % der Materialinputs.
Gewichtung der Inputs und Outputs zugrunde gelegt. Es kann daher davon ausgegangen werden, dass die
Summe der vernachlässigten Prozesse 5 % der
Angabe der deklarierten Einheit betrachteten Wirkungskategorien nicht überschreitet.
Bezeichnung Wert Einheit
Deklarierte Einheit 1 m2 3.5 Hintergrunddaten
Flächengewicht 10,403 kg/m2 Grundsätzlich wurde die Hintergrunddatenbank GaBi
Rohdichte 946 kg/m3 in der Content Version 2021.1 genutzt. Waren keine
Holzfeuchte Deckschicht 7 % passenden Datensätze in der GaBi-
Stärke 11 mm Hintergrunddatenbank verfügbar, wurde auf
Datensätze der ecoinvent 3.6-Datenbank
zurückgegriffen.
3.2 Systemgrenze 3.6 Datenqualität
Typ der EPD: Wiege bis Werkstor mit Optionen. Die Vordergrunddaten wurden von der MeisterWerke
Schulte GmbH zur Verfügung gestellt und auf
Module A1–A3 und A5 Plausibilität geprüft. Die Qualität und Repräsentativität
In den Modulen A1–A3 wird die Produktion der der Vordergrunddaten können daher als hoch
notwendigen Rohstoffe und Energien inklusive aller angesehen werden.
entsprechenden Vorketten sowie der Die Datenqualität der Hintergrunddaten wurde
Beschaffungstransporte berücksichtigt. hinsichtlich der zeitlichen, technischen und
Außerdem wird die gesamte Herstellungsphase geographischen Repräsentativität als gut eingestuft.
inklusive der Behandlung von Produktionsabfällen bis Bezüglich der Robustheit der Ökobilanzwerte kann
zum Erreichen des End-of-Waste-Status (EoW) festgehalten werden, dass die bilanzierten potenziellen
betrachtet. Umweltwirkungen größtenteils aus den
In Modul A5 wird die Verwertung der Hintergrunddaten resultieren.
Verpackungsmaterialien bilanziert.
3.7 Betrachtungszeitraum
Module B2 und B5 Die Vordergrunddaten wurden für das Jahr 2019
In Modul B2 wird die Reinigung und das Ölen des erhoben.
Holzbodens einschließlich der dafür benötigten
Hilfsstoffe sowie die Behandlung der dabei anfallenden 3.8 Allokation
Abfälle und Abwasser betrachtet.
In Modul B5 wird die Renovierung des Holzbodens Modul A1–A3
einschließlich der Behandlung der dabei anfallenden Holzreste, die intern thermisch verwertet werden,
Abfälle deklariert. wurden im closed loop betrachtet.
Auf eine ökonomische Allokation der Nebenprodukte
Module C1–C4 und D wurde verzichtet, da der Produktwert den der
Für den Rückbau (Modul C1) werden keine Nebenprodukte um ein Vielfaches überschreitet und
Aufwendungen betrachtet, da ein manueller Rückbau kein signifikanter Einfluss auf die Ökobilanzergebnisse
angenommen wird. zu erwarten ist.
Im Modul C2 werden die Transporte zu den
Entsorgungsprozessen betrachtet. 3.9 Vergleichbarkeit
Das Modul C3 beinhaltet die notwendigen Prozesse für Grundsätzlich ist eine Gegenüberstellung oder die
die Abfallbehandlung am Ende des Bewertung von EPD-Daten nur möglich, wenn alle zu
Produktlebenswegs. Es wurden zwei Szenarien vergleichenden Datensätze nach EN 15804 erstellt
betrachtet: Thermische Verwertung (Szenario 1) und wurden und der Gebäudekontext bzw. die
stoffliche Verwertung (Szenario 2). Die Lasten für die produktspezifischen Leistungsmerkmale berücksichtigt
Abfallbehandlung werden hierin soweit abgebildet, bis werden.
das Ende der Abfalleigenschaft erreicht ist. Dabei
entstehende Potenziale und vermiedene Lasten Es wurde die GaBi-Hintergrunddatenbank Content
außerhalb der Systemgrenze werden Modul D Version 2021.1 verwendet.
zugeordnet.
Es werden keine Stoffe deponiert, sodass in Modul C4
keine Lasten/Nutzen berücksichtigt werden.
3.3 Abschätzungen und Annahmen
Für die Entsorgungstransporte (Modul C2) wurde eine
Distanz von 100 km und eine Auslastung von 50 %
angenommen.
5 Umwelt-Produktdeklaration MeisterWerke Schulte GmbH – Lindura®-Holzboden
4. LCA: Szenarien und weitere technische Informationen
Charakteristische Produkteigenschaften
Biogener Kohlenstoff
Informationen zur Beschreibung des biogenen
Kohlenstoffgehalts am Werkstor
Bezeichnung Wert Einheit
Biogener Kohlenstoff im Produkt 4,49 kg C
Biogener Kohlenstoff in der
0,29 kg C
zugehörigen Verpackung
Die folgenden technischen Informationen wurden für
die Modellierung zugrunde gelegt. Es wurde eine
Nutzungsdauer von 40 Jahren zugrunde gelegt.
Einbau ins Gebäude (A5)
Bezeichnung Wert Einheit
Output-Stoffe als Folge der
0,335 kg
Abfallbehandlung auf der Baustelle
Instandhaltung (B2)
Bezeichnung Wert Einheit
Informationen zu Unterhalt
(Staubsaugen, feuchte Reinigung, - -
Ölen)
Instandhaltungszyklus (Staubsaugen, Anzahl/
4160
2x wöchentlich) RSL
Stromverbrauch Staubsaugen 12,5 kWh
Wasserverbrauch 0,19 m3
Instandhaltungszyklus (feuchte Anzahl/
960
Reinigung, 2x monatlich) RSL
Reinigungsmittel (feuchte Reinigung) 0,38 Liter
Instandhaltungszyklus (Ölen, alle 5 Anzahl/
6
Jahre) RSL
Wasserverbrauch (Ölen) 0,0007 m3
Reinigungsmittel (Ölen) 0,0014 Liter
Pads (Ölen) 0,13 Stück
Öl 0,11 kg
Erstatz (B4)/Umbau/Erneuerung (B5)
Bezeichnung Wert Einheit
Anzahl/
Ersatzzyklus 1
RSL
Stromverbrauch (Schleifen) 0,475 kWh
Abnahme pro Reovierungsvorgang 0,15 mm
Öl (60 % der Böden) 0,018 kg
Lack (40 % der Böden) 0,04 kg
Referenz Nutzungsdauer
Bezeichnung Wert Einheit
Lebensdauer nach Angabe Hersteller 40 a
Ende des Lebenswegs (C1–C4)
Bezeichnung Wert Einheit
Getrennt gesammelt (Altholz) 10,339 kg
Zum Recycling (Szenario 2) 10,339 kg
Zur Energierückgewinnung (Szenario
10,339 kg
1)
Zur Deponierung 0 kg
Wiederverwendungs- Rückgewinnungs- und
Recyclingpotential (D), relevante Szenarioangaben
Bezeichnung Wert Einheit
Altholz 10,339 kg
6 Umwelt-Produktdeklaration MeisterWerke Schulte GmbH – Lindura®-Holzboden
5. LCA: Ergebnisse
Die Ökobilanzergebnisse für die B-Module (Nutzungsphase) beziehen sich auf eine Nutzungsdauer von 40
Jahren. Die zugrunde gelegten Parameter sind Kapitel 4 zu entnehmen.
Für das Ende des Lebenswegs wurden zwei Szenarien betrachtet:
 Szenario 1: Thermische Verwertung
 Szenario 2: Stoffliche Verwertung
ANGABE DER SYSTEMGRENZEN (X = IN ÖKOBILANZ ENTHALTEN; ND = MODUL ODER INDIKATOR
NICHT DEKLARIERT; MNR = MODUL NICHT RELEVANT)
Stadium der Gutschriften
Produktionsstadiu Errichtung und Lasten
Nutzungsstadium Entsorgungsstadium
m des außerhalb der
Bauwerks Systemgrenze
7 Umwelt-Produktdeklaration MeisterWerke Schulte GmbH – Lindura®-Holzboden
gnugrosrevffotshoR
tropsnarT gnulletsreH
mov
tropsnarT
muz
relletsreH
trosgnudnewreV
egatnoM
gnudnewnA/gnuztuN gnutlahdnatsnI
rutarapeR ztasrE gnureuenrE
sad rüf
ztasnieeigrenE
sed
nebierteB seduäbeG
sad rüf
ztasnieressaW
sed
nebierteB seduäbeG
ssirbA/uabkcüR
tropsnarT
gnuldnahebllafbA
gnugitieseB
,-sgnudnewrevredeiW -sgnunniwegkcüR
redo
laiznetopgnilcyceR
A1 A2 A3 A4 A5 B1 B2 B3 B4 B5 B6 B7 C1 C2 C3 C4 D
X X X ND X ND X MNR MNR X ND ND X X X X X
ERGEBNISSE DER ÖKOBILANZ – UMWELTAUSWIRKUNGEN nach EN 15804+A2: 1 m2 Lindura-
Holzboden
Kernindikator Einheit A1-A3 A5 B2 B5 C1 C2 C3/1 C3/2 C4 D/1 D/2
GWP-total [kg CO2-Äq.] -8,74E+0 1,16E+0 5,75E+0 -1,15E+0 0,00E+0 1,21E-1 1,77E+1 1,63E+1 0,00E+0 -6,58E+0 -5,68E-2
GWP-fossil [kg CO2-Äq.] 8,74E+0 1,12E-1 5,78E+0 1,87E-1 0,00E+0 1,20E-1 2,76E-1 9,05E-2 0,00E+0 -6,58E+0 -3,23E-1
GWP-biogenic [kg CO2-Äq.] -1,75E+1 1,05E+0 0,00E+0 -1,33E+0 0,00E+0 0,00E+0 1,74E+1 1,62E+1 0,00E+0 0,00E+0 0,00E+0
GWP-luluc [kg CO2-Äq.] 1,82E-2 3,66E-5 7,25E-3 1,35E-4 0,00E+0 9,83E-4 1,77E-4 2,04E-4 0,00E+0 -4,56E-3 -1,80E-3
ODP [kg CFC11-Äq.] 1,16E-7 7,38E-17 1,21E-13 1,79E-15 0,00E+0 2,38E-17 2,45E-15 7,57E-9 0,00E+0 -7,54E-14 -2,72E-8
AP [mol H+-Äq.] 3,33E-2 8,55E-5 1,16E-2 3,82E-4 0,00E+0 1,40E-4 2,66E-3 5,00E-4 0,00E+0 -8,61E-3 -1,80E-3
EP-freshwater [kg P-Äq.] 1,82E-4 2,14E-8 1,36E-4 4,04E-7 0,00E+0 3,57E-7 3,36E-7 8,69E-5 0,00E+0 -8,63E-6 -1,36E-4
EP-marine [kg N-Äq.] 1,30E-2 2,69E-5 3,24E-3 9,43E-5 0,00E+0 4,70E-5 8,74E-4 8,64E-5 0,00E+0 -2,45E-3 -4,60E-4
EP-terrestrial [mol N-Äq.] 1,21E-1 4,03E-4 2,94E-2 1,04E-3 0,00E+0 5,54E-4 1,27E-2 8,19E-4 0,00E+0 -2,62E-2 -4,80E-3
POCP [kg NMVOC-Äq.] 2,85E-2 7,36E-5 8,20E-3 3,13E-4 0,00E+0 1,23E-4 2,37E-3 2,14E-4 0,00E+0 -6,87E-3 -1,51E-3
ADPE [kg Sb-Äq.] 1,87E-5 1,45E-9 1,53E-6 3,07E-8 0,00E+0 1,07E-8 3,74E-8 3,49E-7 0,00E+0 -1,10E-6 -3,20E-6
ADPF [MJ] 1,66E+2 1,72E-1 1,06E+2 4,40E+0 0,00E+0 1,60E+0 4,07E+0 2,09E+0 0,00E+0 -1,14E+2 -4,97E+0
[m³ Welt-Äq.
WDP 2,17E+0 6,10E-2 9,23E-1 5,37E-2 0,00E+0 1,12E-3 1,94E+0 6,57E-2 0,00E+0 -5,06E-1 -8,25E-2
entzogen]
GWP = Globales Erwärmungspotenzial; ODP = Abbaupotenzial der stratosphärischen Ozonschicht; AP = Versauerungspotenzial von Boden und
Wasser; EP = Eutrophierungspotenzial; POCP = Bildungspotenzial für troposphärisches Ozon; ADPE = Potenzial für die Verknappung von
Legende
abiotischen Ressourcen – nicht fossile Ressourcen (ADP – Stoffe); ADPF = Potenzial für die Verknappung abiotischer Ressourcen – fossile
Brennstoffe (ADP – fossile Energieträger); WDP = Wasser-Entzugspotenzial (Benutzer)
ERGEBNISSE DER ÖKOBILANZ – INDIKATOREN ZUR BESCHREIBUNG DES RESSOURCENEINSATZES
nach EN 15804+A2: 1 m2 Lindura-Holzboden
Indikator Einheit A1-A3 A5 B2 B5 C1 C2 C3/1 C3/2 C4 D/1 D/2
PERE [MJ] 5,89E+1 2,64E-2 4,16E+1 6,60E-1 0,00E+0 9,22E-2 1,90E+2 3,08E-1 0,00E+0 -2,59E+1 -4,64E+1
PERM [MJ] 1,94E+2 0,00E+0 0,00E+0 0,00E+0 0,00E+0 0,00E+0 -1,89E+2 0,00E+0 0,00E+0 0,00E+0 0,00E+0
PERT [MJ] 2,53E+2 2,64E-2 4,16E+1 6,60E-1 0,00E+0 9,22E-2 7,89E-1 3,08E-1 0,00E+0 -2,59E+1 -4,64E+1
PENRE [MJ] 1,64E+2 1,72E-1 1,06E+2 4,40E+0 0,00E+0 1,61E+0 4,07E+0 2,09E+0 0,00E+0 -1,14E+2 -4,97E+0
PENRM [MJ] 1,39E+0 0,00E+0 0,00E+0 0,00E+0 0,00E+0 0,00E+0 0,00E+0 0,00E+0 0,00E+0 0,00E+0 0,00E+0
PENRT [MJ] 1,66E+2 1,72E-1 1,06E+2 4,40E+0 0,00E+0 1,61E+0 4,07E+0 2,09E+0 0,00E+0 -1,14E+2 -4,97E+0
SM [kg] 0,00E+0 0,00E+0 0,00E+0 0,00E+0 0,00E+0 0,00E+0 0,00E+0 0,00E+0 0,00E+0 0,00E+0 0,00E+0
RSF [MJ] 0,00E+0 0,00E+0 0,00E+0 0,00E+0 0,00E+0 0,00E+0 0,00E+0 0,00E+0 0,00E+0 1,89E+2 0,00E+0
NRSF [MJ] 0,00E+0 0,00E+0 0,00E+0 0,00E+0 0,00E+0 0,00E+0 0,00E+0 0,00E+0 0,00E+0 0,00E+0 0,00E+0
FW [m³] 7,47E-2 1,44E-3 4,31E-2 1,66E-3 0,00E+0 1,06E-4 4,55E-2 1,53E-3 0,00E+0 -2,53E-2 -1,92E-3
PERE = Erneuerbare Primärenergie als Energieträger; PERM = Erneuerbare Primärenergie zur stofflichen Nutzung; PERT = Total
erneuerbare Primärenergie; PENRE = Nicht-erneuerbare Primärenergie als Energieträger; PENRM = Nicht-erneuerbare Primärenergie
Legende
zur stofflichen Nutzung; PENRT = Total nicht erneuerbare Primärenergie; SM = Einsatz von Sekundärstoffen; RSF = Erneuerbare
Sekundärbrennstoffe; NRSF = Nicht-erneuerbare Sekundärbrennstoffe; FW = Nettoeinsatz von Süßwasserressourcen
ERGEBNISSE DER ÖKOBILANZ –ABFALLKATEGORIEN UND OUTPUTFLÜSSE nach EN 15804+A2:
1 m2 Lindura-Holzboden
Indikator Einheit A1-A3 A5 B2 B5 C1 C2 C3/1 C3/2 C4 D/1 D/2
HWD [kg] 5,50E-5 2,45E-11 2,47E-8 7,54E-10 0,00E+0 8,47E-11 7,34E-10 0,00E+0 0,00E+0 -2,57E-8 0,00E+0
NHWD [kg] 1,73E-1 3,99E-3 2,79E-1 5,30E-3 0,00E+0 2,52E-4 1,34E-1 0,00E+0 0,00E+0 -5,37E-2 0,00E+0
RWD [kg] 6,46E-3 6,82E-6 1,34E-2 1,92E-4 0,00E+0 2,92E-6 2,26E-4 0,00E+0 0,00E+0 -8,34E-3 0,00E+0
CRU [kg] 0,00E+0 0,00E+0 0,00E+0 0,00E+0 0,00E+0 0,00E+0 0,00E+0 0,00E+0 0,00E+0 0,00E+0 0,00E+0
MFR [kg] 0,00E+0 2,18E-2 0,00E+0 0,00E+0 0,00E+0 0,00E+0 0,00E+0 0,00E+0 0,00E+0 0,00E+0 0,00E+0
MER [kg] 8,91E-1 3,08E-1 1,27E-1 1,04E-1 0,00E+0 0,00E+0 1,03E+1 0,00E+0 0,00E+0 0,00E+0 0,00E+0
EEE [MJ] 0,00E+0 9,37E-1 0,00E+0 4,49E-1 0,00E+0 0,00E+0 2,71E+1 0,00E+0 0,00E+0 0,00E+0 0,00E+0
EET [MJ] 5,22E-1 1,68E+0 0,00E+0 8,21E-1 0,00E+0 0,00E+0 4,86E+1 0,00E+0 0,00E+0 0,00E+0 0,00E+0
HWD = Gefährlicher Abfall zur Deponie; NHWD = Entsorgter nicht gefährlicher Abfall; RWD = Entsorgter radioaktiver Abfall; CRU =
Legende Komponenten für die Wiederverwendung; MFR = Stoffe zum Recycling; MER = Stoffe für die Energierückgewinnung; EEE = Exportierte
Energie – elektrisch; EET = Exportierte Energie – thermisch
ERGEBNISSE DER ÖKOBILANZ – zusätzliche Wirkungskategorien nach EN 15804+A2-optional:
1 m2 Lindura-Holzboden
Indikator Einheit A1-A3 A5 B2 B5 C1 C2 C3/1 C3/2 C4 D/1 D/2
[Krankheitsf
PM ND ND ND ND ND ND ND ND ND ND ND
älle]
[kBq U235-
IRP ND ND ND ND ND ND ND ND ND ND ND
Äq.]
ETP-fw [CTUe] ND ND ND ND ND ND ND ND ND ND ND
HTP-c [CTUh] ND ND ND ND ND ND ND ND ND ND ND
HTP-nc [CTUh] ND ND ND ND ND ND ND ND ND ND ND
SQP [-] ND ND ND ND ND ND ND ND ND ND ND
PM = Potenzielles Auftreten von Krankheiten aufgrund von Feinstaubemissionen; IR = Potenzielle Wirkung durch Exposition des
Menschen mit U235; ETP-fw = Potenzielle Toxizitätsvergleichseinheit für Ökosysteme; HTP-c = Potenzielle Toxizitätsvergleichseinheit
Legende
für den Menschen (kanzerogene Wirkung); HTP-nc = Potenzielle Toxizitätsvergleichseinheit für den Menschen (nicht kanzerogene
Wirkung); SQP = Potenzieller Bodenqualitätsindex
8 Umwelt-Produktdeklaration MeisterWerke Schulte GmbH – Lindura®-Holzboden
6. LCA: Interpretation
Die Dominanzanalyse zeigt, dass insbesondere die In der Herstellungsphase (Modul A1–A3) tragen
Herstellungsphase (Modul A1–A3) sowie die insbesondere die für die Herstellung benötigte
Instandhaltung (Modul B2) zu den potentiellen elektrische Energie sowie die Materialien für die
Umweltwirkungen in den aufgeführten Indikatoren Mittellage zu den potentiellen Umweltwirkungen bei.
beitragen. In Modul B2 hat insbesondere der Der Einfluss der Mittellage ist mit dem hohen
Energiebedarf für das Staubsaugen Einfluss auf die Masseanteil am Produkt zu begründen. So tragen die
potenziellen Umweltwirkungen. Die Verwertung des Materialien für die Mittellage 54 % zu dem Indikator
Holzbodens am Ende des Lebenswegs (Modul C3) Globales Erwärmungspotenzial – fossil (GWP-fossil)
trägt signifikant zu den Indikatoren Globales bei, der Bedarf an elektrischer Energie 23 %.
Erwärmungspotenzial – total (GWP-total), Globales Eine Ausnahme stellen die Indikatoren Abbaupotenzial
Erwärmungspotenzial – biogen (GWP-biogenic) sowie der stratosphärischen Ozonschicht (ODP),
Wasser-Entzugspotenzial (WDP) bei. Bei der Eutrophierungspotenzial – Süßwasser (EP-freshwater)
thermischen Verwertung des Holzbodens wird der im sowie Potenzial für die Verknappung abiotischer
Produkt gespeicherte biogene Kohlenstoff als biogene Ressourcen – nicht fossile Ressourcen (ADPE) dar.
CO -Emissionen emittiert. Bei der stofflichen Diese Indikatoren werden von den Bestandteilen des
2
Verwertung verlässt der biogene Kohlenstoff die Wood-Powders dominiert.
Systemgrenze. Dies ist die Begründung dafür, dass die
Summe der biogenen CO -Emissionen über den
2
Lebensweg des Produkts ausgeglichen ist. Spanne der Ergebnisse
9 Umwelt-Produktdeklaration MeisterWerke Schulte GmbH – Lindura®-Holzboden
Aufgrund der geringen Varianz der Produkte in Bezug
auf Stärke und Gewicht pro m2 (siehe Kapitel 2.3) ist
nicht von einer signifikanten Spanne der Ergebnisse
auszugehen.
7. Nachweise
VOC-Emissionen TVOC (C6 - C16) 160 μg/m3
Summe SVOC (C16 - C22) <5 μg/m3
Die Produkte wurden beim eco-INSTITUT am R (dimensionslos) 0,62 -
30.08.2021 (Prüfbericht 56536-001-003 / -002-004) VOC ohne NIK 30 μg/m3
nach AgBB-Schema mit folgenden Werten geprüft. Kanzerogene <1 μg/m3
Die angegebenen Werte sind als Maximalwert zu
verstehen und können je nach Oberflächenbehandlung
geringer sein. Die realen Werte können bei
MEISTERWERKE abgefragt werden.
AgBB-Ergebnisüberblick (28 Tage [µg/m³])
Bezeichnung Wert Einheit Die Produkte erfüllen die Anforderungen des
TVOC (C6 - C16) 110 μg/m3
Umweltzeichens Blauer Engel nach RAL UZ 176
Summe SVOC (C16 - C22) <5 μg/m3 (Zeichenbenutzungsvertrag Nr. 28807).
R (dimensionslos) 0,37 -
VOC ohne NIK 12 μg/m3 Die Produkte erfüllen die Anforderungen des eco-
Kanzerogene <1 μg/m3 INSTITUT gemäß EN 16516 (Zertifizierungsnummer
ID 0717-12339-005).
Formaldehyd
Die Produkte wurden beim EPH, D-01217 Dresden am
AgBB-Ergebnisüberblick (3 Tage [µg/m³]) 20.08.2021 (Prüfbericht 2721282) mit dem unter 2.3
Bezeichnung Wert Einheit angegebenen Maximalwert geprüft.
8. Literaturhinweise
Normen
EN 717-1 Weitere Literatur
DIN EN 717-1:2005-01, Holzwerkstoffe - Bestimmung
der Formaldehydabgabe - Teil 1: Formaldehydabgabe AgBB-Schema
nach der Prüfkammer-Methode. AgBB-Schema, August 2018: Anforderungen an die
Innenraumluftqualität in Gebäuden. Ausschuss zur
EN 13501-1 gesundheitlichen Bewertung der Emissionen von
DIN EN 13501-1:2019-05, Klassifizierung von flüchtigen organischen Verbindungen (VVOC, VOC
Bauprodukten und Bauarten zu ihrem Brandverhalten - und SVOC) aus Bauprodukten.
Teil 1: Klassifizierung mit den Ergebnissen aus den
Prüfungen zum Brandverhalten von Bauprodukten. AltholzV
Verordnung über Anforderungen an die Verwertung
EN 14342 und Beseitigung von Altholz vom 15. August 2002
DIN EN 14342:2013-09, Holzfußböden und Parkett - (BGBl. I S. 3302), die zuletzt durch Artikel 120 der
Eigenschaften, Bewertung der Konformität und Verordnung vom 19. Juni 2020 (BGBl. I S. 1328)
Kennzeichnung. geändert worden ist.
EN 14354 AVV
DIN EN 14354:2017-11, Holzwerkstoffe - Furnierte Abfallverzeichnis-Verordnung (AVV) vom 10.
Fußbodenbeläge. Dezember 2001 (BGBl. I S. 3379), die zuletzt durch
Artikel 2 der Verordnung vom 30. Juni 2020 (BGBl. I S.
EN 15804 1533) geändert worden ist.
DIN EN 15804:2012+A2:2019+AC:2021,
Nachhaltigkeit von Bauwerken – Blauer Engel
Umweltproduktdeklarationen – Grundregeln für die Umweltzeichen Blauer Engel nach RAL UZ 176,
Produktkategorie Bauprodukte. Umweltzeichen für emissionsarme Bodenbeläge,
Paneele und Türen aus Holz und Holzwerkstoffen für
EN 16516 Innenräume; Zeichenbenutzungsvertrag Nr. 28807.
DIN EN 16516:2020-10 Bauprodukte: Bewertung der
Freisetzung von gefährlichen Stoffen - Bestimmung ECHA-Kandidatenliste
von Emissionen in die Innenraumluft. Liste der für eine Zulassung in Frage kommenden
besonders besorgniserregenden Stoffe (ECHA
ISO 14025 Kandidatenliste), vom 19.01.2021, veröffentlicht
DIN EN ISO 14025:2011-10, Umweltkennzeichnungen gemäß Artikel 59 Absatz 10 der REACH-Verordnung.
und -deklarationen - Typ III Umweltdeklarationen - Helsinki: European Chemicals Agency.
Grundsätze und Verfahren.
10 Umwelt-Produktdeklaration MeisterWerke Schulte GmbH – Lindura®-Holzboden
eco-INSTITUT Projektbericht nach EN 15804+A2:2019, Version 1.1.
eco-INSTITUT Germany GmbH, D-51063 Köln; Berlin: Institut Bauen und Umwelt e.V. (Hrsg.),
Prüfbericht 56536-001-003 / -002-004, 30.08.2021; 08.01.2021.
Zertifizierungsnummer ID 0717-12339-005.
PCR: Vollholzprodukte
ecoinvent 3.6 Produktkategorie-Regeln für gebäudebezogene
ecoinvent 3.6 Database on Life Cycle Inventories (Life Produkte und Dienstleistungen. Teil B: Anforderungen
Cycle Inventory data), ecoinvent Association, Zürich, an die EPD für Vollholzprodukte, Version 1.1. Berlin:
2020. Institut Bauen und Umwelt e.V. (Hrsg.), 10.12.2018.
EPH PEFC
Entwicklungs- und Prüflabor Holztechnologie GmbH, Programme for the Endorsement of Forest Certification
D-01217 Dresden; Prüfbericht 2721282, 20.08.2021. Schemes.
GaBi Verordnung (EU) Nr. 305/2011
GaBi 10.5: Software System and Database for Life Verordnung (EU) Nr. 305/2011 des Europäischen
Cycle Engineering, Sphera Solutions GmbH, Parlaments und des Rates vom 9. März 2011 zur
Leinfelden-Echterdingen, 2021. Festlegung harmonisierter Bedingungen für die
Vermarktung von Bauprodukten und zur Aufhebung
PCR Teil A der Richtlinie 89/106/EWG des Rates.
Produktkategorie-Regeln für gebäudebezogene https://eur-lex.europa.eu/legal-
Produkte und Dienstleistungen. Teil A: Re-chenregeln content/DE/TXT/PDF/?uri=CELEX:02011R0305-
für die Ökobilanz und Anforderungen an den 20210716&from=EN
11 Umwelt-Produktdeklaration MeisterWerke Schulte GmbH – Lindura®-Holzboden
Herausgeber
Institut Bauen und Umwelt e.V. Tel +49 (0)30 3087748- 0
Hegelplatz 1 Fax +49 (0)30 3087748- 29
10117 Berlin Mail info@ibu-epd.com
Deutschland Web www.ibu-epd.com
Programmhalter
Institut Bauen und Umwelt e.V. Tel +49 (0)30 3087748- 0
Hegelplatz 1 Fax +49 (0)30 3087748- 29
10117 Berlin Mail info@ibu-epd.com
Deutschland Web www.ibu-epd.com
Ersteller der Ökobilanz
brands & values GmbH Tel +49 421 70 90 84 33
Altenwall 14 Fax +49 421 70 90 84 35
28195 Bremen Mail info@brandsandvalues.com
Germany Web www.brandsandvalues.com
Inhaber der Deklaration
MeisterWerke Schulte GmbH Tel 02952 816-0
Johannes Schulte Allee 5 Fax 02952 816-66
59602 Rüthen-Meiste Mail info@meisterwerke.com
Germany Web www.meisterwerke.com
