Environmental product declaration
in accordance with ISO 14025 and EN 15804+A2
Løgtved
Deklarationens ejer: Programoperatør:
Colas Danmark A/S - Grusgravsprodukter Næringslivets stiftelse for
Miljødeklarasjoner
Produkt:
Løgtved Deklarationsnummer:
Deklareret enhed: NEPD-8425-8096-DK
1 tonne
Publiseringsnummer:
Deklarationen er baseret på PCR:
EN 15804:2012+A2:2019 tjener som kerne-PCR NEPD-8425-8096-DK
NPCR 018:2022 Part B for natural stone products,
Godkendt dato: 06.12.2024
Næringslivets stiftelse for aggregates and fillers
Miljødeklarasjoner Gyldig til: 06.12.2029
EPD software:
LCAno EPD generator ID: 598767
1 / 12
Generel information
Produkt Deklarationens ejer:
Løgtved Colas Danmark A/S - Grusgravsprodukter
Kontaktperson:
Telefon:
e-post: martinole.korsgaard@colas.dk
Programoperatør: Producent:
Næringslivets stiftelse for Miljødeklarasjoner Colas Danmark A/S - Grusgravsprodukter
Post Box 5250 Majorstuen, 0303 Oslo, Norway
Telefon: +47 977 22 020 , Denmark
web: www.epd-norge.no
Deklarationsnummer: Produktionssted:
Løgtved grusgrav - Colas Danmark A/S - Grusgravsprodukter
NEPD-8425-8096-DK
Kalundborgvej 72, Viskinge
DK-4470 Svebølle, Denmark
Deklarationen er baseret på PCR: Kvalitet/Miljøsystem:
EN 15804:2012+A2:2019 tjener som kerne-PCR ISO 9001, ISO 14001 og ISO 45001
NPCR 018:2022 Part B for natural stone products, aggregates and
fillers
Erklæring om ansvar: Org. no.:
Ejeren af deklarationen er ansvarlig for den underliggende CVR-nr. 10246415
information og dokumentation. EPD Norge er ikke ansvarlig for
producentinformationer, data om livscyklusvurdering og
dokumentation
Deklareret enhed: Godkendt dato:
1 tonne Løgtved
06.12.2024
Deklareret enhed med option: Gyldig til:
A1,A2,A3,A4,C1,C2,C3,C4,D 06.12.2029
Årstal for studiet:
2023
Funktionel enhed: Sammenlignelighed:
EPDer for byggevarer er muligvis ikke sammenlignelige hvis ikke de
overholder kravene i EN 15804 og ses i en byggesammenhæng.
Generelt om verifikation af EPD fra værktøj: Udarbejdelse og verifikation af miljødeklarationen
Uafhængig verifikation af data, anden miljøinformation og EPD er Deklarationen er udarbejdet og verificeret ved brug af EPDværktøj
foretaget efter ISO 14025:2010, kapitel 8.1.3 og 8.1.4. Individuel lca.tools ver EPD2022.03, udviklet af LCA.no AS. EPDværktøjet er
tredjepartsverificering af hver EPD er ikke nødvendig når værktøjet er integreret i virksomhedens miljøledelsessystem, og godkendt af EPD-
i)integreret i virksomhedens miljøledelsessystem, ii) procedurer for Norge.
brug af værktøjet er godkendt af EPD-Norge og iii) processen
granskes årlig. Se bilag G i EPD-Norges retningslinjer for yderligere EPD er udarbejdet af: Anders Vahlgren
information om EPDværktøj.
Virksomhedssspecifikke data og EPD er kontrolleret af: Martin Ole
Korsgaard
Verifikation af EPD- værktøj: Godkendt:
Uafhængig tredjepartsverifikation af værktøj, baggrundsdata og test-
EPD er foretaget i henhold til EPD-Norges procedurer og
retningslinjer for verificering og godkendelse af EPD-værktøj.
Tredjeparts verifikator:
Martin Erlandsson, IVL Swedish Res. Inst
(kræver ikke signatur)
2 / 12
Produkt
Produktbeskrivelse:
Danske grusgravsmaterialer, bakke-/sømaterialer i fraktionen 0/150mm
Produktspecifikation:
Sorterede og vaskede materialer som beskrevet i bl.a. de danske vejregler (vejregler.dk)
Materials Verdi Unit
Blandinger 1000 kg
Harpede typer 1000 kg
Knuste typer 1000 kg
SGII 1000 kg
Vaskede typer 1000 kg
Vejgrus og Muld 1000 kg
Tekniske data:
Produktet består af glaciale smeltevandsaflejringer. Materialerne består af en blanding af bjergarter, kalksten og flint.
Materialerne er forarbejdet ved sortering og vaskning.
Produkt Fraktion Produkttype Standard
Sand, tørharpet 0/4 Harpet materiale
Fibersand 0/2 Vasket materiale
Sand A 0/4 Vasket materiale DS/EN 12620:2008
Sand E 0/4 Vasket materiale DS/EN 12620:2008
Sand P 0/4 Vasket materiale DS/EN 12620:2008
Beton sand 0/4 Vasket materiale
Sandfyld 0/16 Harpet materiale
Harpet Sandfyld Harpede materialer
Uharpet sandfyld Harpede materialer
Ridebanesand, udendørs 0/4 Harpet materiale
Ridebanesand 0/8 Harpet materiale
Stigrus 0/8 Vejgrus og muld
Rørgrus 0/8 Vejgrus og muld
Vejgrus 0/8 Vejgrus og muld
Afretningsgrus 0/8 Vejgrus og muld
Plænemuld 0/8 Vejgrus og muld
Vejgrus 0/18 Vejgrus og muld
Bundgrus 0/32 Harpet materiale
Stabilgrus 0/32 SGII DS/EN 13285
Nøddesten, tørharpet 16/32 Harpet materiale
Støbemix Blandet materiale
Perlesten 2/8 Vasket materiale DS/EN 12620:2008
Perlesten 4/8 Vasket materiale DS/EN 12620:2008
Ærtesten 8/16 Vasket materiale DS/EN 12620:2008
Stenmel 0/2 Knust materiale
GAB grus 0/16 Blandet materiale
Bl. Skærver 2/5 Knust materiale
Bl. Skærver 5/8 Knust materiale
Bl. Skærver 8/11 Knust materiale
Bl. Skærver 8/16 Knust materiale
Bl. Skærver 16/22 Knust materiale
Spalder Harpet
Kampesten Harpet materiale
Knusesten Harpet materiale
Muld Vejgrus og muld
Markedsområde:
Materialerne anvendes i Danmark
Levetid, produkt:
Forudsat at der ikke sker destruktive mekaniske påvirkninger eller kritiske spændinger, vil varen ikke nedbrydes. Materialet vil og miste styrke ved
opblødning med vand, eller udvaskes ved vandgennemstrømning.
Levetid, anlæg:
Service life for konstruktioner hvori materialerne anvendes afhænger af designvalg.
LCA: Beregningsregler
Deklareret enhed:
3 / 12
1 tonne Løgtved
Cut-off kriterier:
Alle vigtige råmaterialer og alle vigtige energiforbrug er inkluderet. Produktionsprocesser for råmaterialer og energistrømme som indgår med
meget små mængder (mindre end 1%) kan udelades iht. EN 15804. Disse cut​off kriterier gælder ikke for farlige materialer og stoffer.
Jf. DS/EN 15804:2012+A2:2019
Data er baseret på registreringer af energi-, brændstof og affaldsmængder i året 2023
Datahuller fyldes med konservative antagelser ud fra gennemsnitsdata eller generiske data.
I A4 regnes en standard afstand på 50km.
Allokering:
Allokering er foretaget iht. bestemmelser i EN 15804. Indgående energi og vand, samt produktion af affald i egen produktion er allokeret lige
mellem alle produkterne gennem masseallokering. Miljøpåvirkninger og ressourceforbrug for primærproduktion af recirkulerede materialer er
allokeret til det oprindelige produktsystem.
Datakvalitet:
Specifikke data for produktsammensætningen er fremskaffet af producenten. De repræsenterer productionen af det deklarerede produkt og blev
indsamlet til udarbejdelsen af denne EPDen i det angivne studieår Baggrundsdata er baseret på EPDer iht. til EN 15804, og forskellige LCA
databaser Datakvaliteten for råmaterialerne i A1 er præsenteret i tabellen under.
4 / 12
Systemgrænser (X=inkluderet, MND=modul ikke deklareret, MNR=modul ikke relevant)
Construction Beyond the system
Product stage Use stage End of life stage
installation stage boundaries
A1 A2 A3 A4 A5 B1 B2 B3 B4 B5 B6 B7 C1 C2 C3 C4 D
X X X X MND MND MND MND MND MND MND MND X X X X X
Systemgrænser:
Tillægsinformation
gnidnivdU fa r​effotsår tropsnarT lit gnillitsmerf
gnillitsmerfelairetaM
tropsnarT lit sdalpeggyb noitallatsnI gurB dlohegildeV noitarapeR gnintfiksdU gnirevoneR igrenE gurbdnaV gninvirdeN tropsnarT lit
gnildnahebsdlaffa gnildnahebsdlaffA
gnirenopeD
,eslednevnaneG
relle/go
gnidnivneg
elaitnetopsgurbneg
5 / 12
LCA: Scenarier og anden teknisk information
Følgende information beskriver scenariene for modulerne i EPDen.
Capacity utilisation Value
Transport til byggeplads (A4) Distance (km) Fuel/Energy Consumption Unit
(incl. return) % (Liter/tonn)
Lastebil med henger over 32 tonn, EURO 6 (km) 53,3 % 50 0,023 l/tkm 1,15
Nedrivning (C1) Unit Verdi
Gravemaskin, 90 - 120 tonns (per liter diesel) L/DU 0,01
Capacity utilisation Value
Transport affaldsbehandling (C2) Distance (km) Fuel/Energy Consumption Unit
(incl. return) % (Liter/tonn)
Lastebil med henger over 32 tonn, EURO 6 (km) 53,3 % 50 0,023 l/tkm 1,15
Affaldsbehandling (C3) Unit Verdi
Sortering av avfallsmasser (kg) kg/DU 1000,00
Deponering (C4) Unit Verdi
Deponering av masser (kg) kg/DU 0,00
Genbrugs-, genanvendelses– el.
Unit Verdi
genvindingspotentiale (D)
Substitusjon av steinmaterialer (kg) kg/DU 1000,00
6 / 12
LCA: Resultater
Miljøpåvirkning (Environmental impact)
Vejgrus og Vaskede Harpede
Indicator Unit Knuste typer Blandinger SGII
Muld typer typer
GWP-total kg CO2 -eq 1,03E+00 1,28E+00 1,59E+00 1,03E+00 1,30E+00 1,42E+00
GWP-fossil kg CO2 -eq 1,03E+00 1,28E+00 1,59E+00 1,03E+00 1,30E+00 1,42E+00
GWP-biogenic kg CO2 -eq 2,90E-04 3,53E-04 4,17E-04 2,90E-04 3,57E-04 3,81E-04
GWP-luluc kg CO2 -eq 9,74E-05 1,23E-04 1,50E-04 9,74E-05 1,25E-04 1,35E-04
ODP kg CFC11 -eq 2,19E-07 2,73E-07 3,40E-07 2,19E-07 2,77E-07 3,03E-07
AP mol H+ -eq 1,07E-02 1,33E-02 1,66E-02 1,07E-02 1,35E-02 1,47E-02
EP-FreshWater kg P -eq 4,63E-06 5,94E-06 7,23E-06 4,63E-06 6,03E-06 6,49E-06
EP-Marine kg N -eq 4,68E-03 5,84E-03 7,26E-03 4,68E-03 5,91E-03 6,47E-03
EP-Terrestial mol N -eq 5,14E-02 6,40E-02 7,97E-02 5,14E-02 6,49E-02 7,09E-02
POCP kg NMVOC -eq 1,41E-02 1,76E-02 2,19E-02 1,41E-02 1,79E-02 1,95E-02
ADP-minerals&metals1 kg Sb-eq 3,30E-06 5,32E-06 6,45E-06 3,30E-06 5,46E-06 5,74E-06
ADP-fossil1 MJ 1,41E+01 1,76E+01 2,19E+01 1,41E+01 1,79E+01 1,95E+01
WDP1 m3 5,13E+00 5,94E+00 6,88E+00 5,13E+00 6,00E+00 6,35E+00
Indicator Unit A4 C1 C2 C3 C4 D
GWP-total kg CO2 -eq 4,36E+00 4,01E-02 4,36E+00 3,37E-01 0,00E+00 -2,34E+00
GWP-fossil kg CO2 -eq 4,35E+00 4,01E-02 4,35E+00 3,33E-01 0,00E+00 -2,29E+00
GWP-biogenic kg CO2 -eq 1,87E-03 1,75E-05 1,87E-03 3,64E-03 0,00E+00 -4,57E-02
GWP-luluc kg CO2 -eq 1,33E-03 2,49E-05 1,33E-03 5,77E-04 0,00E+00 -1,55E-03
ODP kg CFC11 -eq 1,05E-06 8,01E-09 1,05E-06 6,30E-08 0,00E+00 -4,17E-07
AP mol H+ -eq 1,40E-02 1,99E-04 1,40E-02 2,45E-03 0,00E+00 -2,06E-02
EP-FreshWater kg P -eq 3,47E-05 5,38E-07 3,47E-05 2,66E-05 0,00E+00 -6,09E-05
EP-Marine kg N -eq 3,07E-03 6,46E-05 3,07E-03 5,61E-04 0,00E+00 -7,15E-03
EP-Terrestial mol N -eq 3,42E-02 7,12E-04 3,42E-02 6,71E-03 0,00E+00 -8,40E-02
POCP kg NMVOC -eq 1,34E-02 2,20E-04 1,34E-02 1,78E-03 0,00E+00 -2,22E-02
ADP-minerals&metals1 kg Sb-eq 7,76E-05 8,09E-07 7,76E-05 5,39E-06 0,00E+00 -2,03E-04
ADP-fossil1 MJ 7,07E+01 5,59E-01 7,07E+01 1,18E+01 0,00E+00 -3,87E+01
WDP1 m3 5,42E+01 3,06E-01 5,42E+01 1,45E+03 0,00E+00 -1,82E+03
GWP-total = Global Warming Potential total; GWP-fossil = Global Warming Potential fossil fuels; GWP-biogenic = Global Warming Potential biogenic; GWP-luluc =
Global Warming Potential land use and land use change; ODP = Depletion potential of the stratospheric ozone layer; AP = Acidification potential, Accumulated
Exceedance; EP-freshwater = Eutrophication potential, fraction of nutrients reaching freshwater end compartment: EP-marine = Eutrophication potential, fraction of
nutrients reaching marine end compartment; EP-terrestrial = Eutrophication potential, Accumulated Exceedance; POCP = Formation potential of tropospheric ozone;
ADP-minerals&metals = Abiotic depletion potential for non-fossil resources; ADP-fossil = Abiotic depletion for fossil resources potential; WDP = Water (user)
deprivation potential, deprivation-weighted water consumption
"Læseeksempel 9,0 E-03 = 9,0*10 -3 = 0,009"
*INA Indicator Not Assessed
1. The results of this environmental impact indicator shall be used with care as the uncertainties on these results are high or as there is limited experienced with the
indicator
Remarks to environmental impacts
7 / 12
Additional environmental impact indicators
Vejgrus og Vaskede Harpede
Indicator Unit Knuste typer Blandinger SGII
Muld typer typer
PM Disease incidence 2,81E-07 3,50E-07 4,35E-07 2,81E-07 3,54E-07 3,87E-07
IRP2 kgBq U235 -eq 6,07E-02 7,54E-02 9,37E-02 6,07E-02 7,65E-02 8,35E-02
ETP-fw1 CTUe 8,07E+00 1,03E+01 1,27E+01 8,07E+00 1,04E+01 1,14E+01
HTP-c1 CTUh 3,59E-10 4,77E-10 5,86E-10 3,59E-10 4,85E-10 5,23E-10
HTP-nc1 CTUh 7,95E-09 1,02E-08 1,26E-08 7,95E-09 1,04E-08 1,12E-08
SQP1 dimensionless 1,83E+00 2,30E+00 2,85E+00 1,83E+00 2,33E+00 2,54E+00
Indicator Unit A4 C1 C2 C3 C4 D
PM Disease incidence 4,00E-07 1,01E-09 4,00E-07 2,80E-08 0,00E+00 -4,39E-07
IRP2 kgBq U235 -eq 3,09E-01 2,27E-03 3,09E-01 2,15E-01 0,00E+00 -3,55E-01
ETP-fw1 CTUe 5,17E+01 5,51E-01 5,17E+01 8,89E+00 0,00E+00 -3,99E+01
HTP-c1 CTUh 0,00E+00 4,80E-11 0,00E+00 0,00E+00 0,00E+00 -2,00E-09
HTP-nc1 CTUh 5,00E-08 7,76E-10 5,00E-08 8,00E-09 0,00E+00 -4,90E-08
SQP1 dimensionless 8,11E+01 7,46E-02 8,11E+01 1,09E+01 0,00E+00 8,79E+01
PM = Particulate Matter emissions; IRP = Ionizing radiation – human health; ETP-fw = Eco toxicity – freshwater; HTP-c = Human toxicity – cancer effects; HTP-nc =
Human toxicity – non cancer effects; SQP = Potential Soil Quality Index (dimensionless)
"Læseeksempel 9,0 E-03 = 9,0*10 -3 = 0,009"
*INA Indicator Not Assessed
1. The results of this environmental impact indicator shall be used with care as the uncertainties on these results are high or as there is limited experienced with the
indicator
2. This impact category deals mainly with the eventual impact of low dose ionizing radiation on human health of the nuclear fuel cycle. It does not consider effects due
to possible nuclear accidents, occupational exposure nor due to radioactive waste disposal in underground facilities. Potential ionizing radiation from the soil, from
radon and from some construction materials is also not measured by this indicator.
8 / 12
Resourceforbrug (Resource use)
Vejgrus og Vaskede Harpede
Indicator Unit Knuste typer Blandinger SGII
Muld typer typer
PERE MJ 2,12E+00 4,28E+00 5,16E+00 2,12E+00 4,42E+00 4,57E+00
PERM MJ 0,00E+00 0,00E+00 0,00E+00 0,00E+00 0,00E+00 0,00E+00
PERT MJ 2,12E+00 4,28E+00 5,16E+00 2,12E+00 4,42E+00 4,57E+00
PENRE MJ 1,41E+01 1,76E+01 2,19E+01 1,41E+01 1,79E+01 1,95E+01
PENRM MJ 0,00E+00 0,00E+00 0,00E+00 0,00E+00 0,00E+00 0,00E+00
PENRT MJ 1,41E+01 1,76E+01 2,19E+01 1,41E+01 1,79E+01 1,95E+01
SM kg 0,00E+00 0,00E+00 0,00E+00 0,00E+00 0,00E+00 0,00E+00
RSF MJ 3,13E-03 3,59E-03 4,15E-03 3,13E-03 3,62E-03 3,84E-03
NRSF MJ 2,85E-02 3,52E-02 4,35E-02 2,85E-02 3,57E-02 3,89E-02
FW m3 2,09E-02 2,12E-02 2,15E-02 2,09E-02 2,12E-02 2,13E-02
Indicator Unit A4 C1 C2 C3 C4 D
PERE MJ 8,90E-01 8,63E-03 8,90E-01 6,75E+00 0,00E+00 -9,07E+00
PERM MJ 0,00E+00 0,00E+00 0,00E+00 0,00E+00 0,00E+00 0,00E+00
PERT MJ 8,90E-01 8,63E-03 8,90E-01 6,75E+00 0,00E+00 -9,07E+00
PENRE MJ 7,07E+01 5,59E-01 7,07E+01 1,18E+01 0,00E+00 -4,09E+01
PENRM MJ 0,00E+00 0,00E+00 0,00E+00 0,00E+00 0,00E+00 0,00E+00
PENRT MJ 7,07E+01 5,59E-01 7,07E+01 1,18E+01 0,00E+00 -4,09E+01
SM kg 0,00E+00 1,32E-03 0,00E+00 1,10E-02 0,00E+00 0,00E+00
RSF MJ 3,11E-02 2,25E-04 3,11E-02 1,39E-01 0,00E+00 -1,85E-01
NRSF MJ 1,04E-01 -4,63E-03 1,04E-01 1,17E-02 0,00E+00 -1,91E-01
FW m3 8,05E-03 7,95E-05 8,05E-03 2,24E-02 0,00E+00 -1,42E+00
PERE = Use of renewable primary energy excluding renewable primary energy resources used as raw materials; PERM = Use of renewable primary energy resources used
as raw materials; PERT = Total use of renewable primary energy resources; PENRE = Use of non renewable primary energy excluding non-renewable primary energy
resources used as raw materials; PENRM = Use of non renewable primary energy resources used as raw materials; PENRT = Total use of non renewable primary energy
resources; SM = Use of secondary materials; RSF = Use of renewable secondary fuels; NRSF = Use of non-renewable secondary fuels; FW = Net use of fresh water
"Læseeksempel 9,0 E-03 = 9,0*10 -3 = 0,009"
*INA Indicator Not Assessed
9 / 12
Affaldskategorier (End of life - Waste)
Vejgrus og Vaskede Harpede
Indicator Unit Knuste typer Blandinger SGII
Muld typer typer
HWD kg 7,86E-04 9,68E-04 1,13E-03 7,86E-04 9,80E-04 1,03E-03
NHWD kg 3,56E-02 4,37E-02 5,03E-02 3,56E-02 4,42E-02 4,64E-02
RWD kg 9,75E-05 1,21E-04 1,51E-04 9,75E-05 1,23E-04 1,34E-04
Indicator Unit A4 C1 C2 C3 C4 D
HWD kg 3,87E-03 4,52E-05 3,87E-03 1,28E-03 0,00E+00 -9,34E-03
NHWD kg 6,15E+00 2,32E-03 6,15E+00 4,14E-02 0,00E+00 -2,83E-01
RWD kg 4,83E-04 3,56E-06 4,83E-04 1,30E-04 0,00E+00 -3,07E-04
HWD = Hazardous waste disposed; NHWD = Non-hazardous waste disposed; RWD = Radioactive waste disposed
"Læseeksempel 9,0 E-03 = 9,0*10 -3 = 0,009"
*INA Indicator Not Assessed
Output flows(End of life - Output flow)
Vejgrus og Vaskede Harpede
Indicator Unit Knuste typer Blandinger SGII
Muld typer typer
CRU kg 0,00E+00 0,00E+00 0,00E+00 0,00E+00 0,00E+00 0,00E+00
MFR kg 1,38E-02 1,38E-02 1,38E-02 1,38E-02 1,38E-02 1,38E-02
MER kg 4,36E-04 4,36E-04 4,36E-04 4,36E-04 4,36E-04 4,36E-04
EEE MJ 2,09E-04 2,09E-04 2,09E-04 2,09E-04 2,09E-04 2,09E-04
EET MJ 3,16E-03 3,16E-03 3,16E-03 3,16E-03 3,16E-03 3,16E-03
Indicator Unit A4 C1 C2 C3 C4 D
CRU kg 0,00E+00 0,00E+00 0,00E+00 0,00E+00 0,00E+00 0,00E+00
MFR kg 0,00E+00 1,28E-03 0,00E+00 4,34E-03 0,00E+00 0,00E+00
MER kg 0,00E+00 2,75E-06 0,00E+00 1,37E-03 0,00E+00 0,00E+00
EEE MJ 0,00E+00 2,19E-05 0,00E+00 2,35E-03 0,00E+00 0,00E+00
EET MJ 0,00E+00 3,31E-04 0,00E+00 3,56E-02 0,00E+00 0,00E+00
CRU = Components for re-use; MFR = Materials for recycling; MER = Materials for energy recovery; EEE = Exported energy electrical; EET = Exported energy thermal
"Læseeksempel 9,0 E-03 = 9,0*10 -3 = 0,009"
*INA Indicator Not Assessed
Biogenic Carbon Content
Indicator Unit At the factory gate
Biogenic carbon content in product​ kg C 0,00E+00
Biogenic carbon content in accompanying packaging kg C 0,00E+00
Note: 1 kg biogenic carbon is equivalent to 44/12 kg CO2
10 / 12
Supplerende information
Drivhusgasemission fra elektricitetsforbruget i produktionsfasen
National produktionsmix som inkluderer import, produktion af overføringslinjer og tab i net lav spænding), er brugt som elektricitetsmix.
Baggrundsdata er præsenteret i tabellen nedenfor. Karakteriseringsfaktorer fra EN15804:2012+A2:2019 er benyttet.
Farlige stoffer
Produktet er ikke tilført stoffer fra REACH Kandidatliste.
Indeklima
Additional Environmental Information
Additional environmental impact indicators required in NPCR Part A for construction products
Vejgrus og Vaskede Harpede
Indicator Unit Knuste typer Blandinger SGII
Muld typer typer
GWPIOBC kg CO2 -eq 1,03E+00 1,28E+00 1,59E+00 1,03E+00 1,30E+00 1,42E+00
Indicator Unit A4 C1 C2 C3 C4 D
GWPIOBC kg CO2 -eq 4,36E+00 4,01E-02 4,36E+00 3,37E-01 0,00E+00 -2,45E+00
GWP-IOBC: Globalt opvarmningspotentiale beregnet efter princippet om øjeblikkelig oxidation. GWP-IOBC skaber klarhed over det biogene kulstofbidrag til
klimapåvirkningen. GWP-IOBC omtales også som GWP-GHG i forbindelse med den svenske lov om offentlige indkøb.
11 / 12
Bibliografi
DS/EN ISO 14025:2010 Miljømærker og -deklarationer - Type III-miljøvaredeklarationer - Principper og procedurer.
DS/EN ISO 14044:2006/A1:2018 Miljøledelse – Livscyklusvurdering – Krav og vejledning
DS/EN 15804:2012+A2:2019 Bæredygtighed inden for byggeri og anlæg - Miljøvaredeklarationer - Grundlæggende regler for produktkategorien
byggevarer
ISO 21930:2017 Sustainability in buildings and civil engineering works, Core rules for environmental product declarations of construction
products.
ecoinvent v3, Alloc Rec, Swiss Centre of Life Cycle Inventories.
Iversen et al., (2021) eEPD v2021.09 Background information for EPD generator tool system verification, LCA.no Report number: 07.21
Vold, M., and Iversen, O. M. K., (2022) EPD generator for for NPCR 018 Part B for natural stone products, aggregates and fillers
Background information for EPD generator application and LCA data, LCA.no report number: 09.22.
NPCR Part A: Construction products and services. Ver. 2.0, 24.03.2021 EPD Norway.
NPCR 018 Part B for natural stone products, aggregates and fillers, Ver. 1.1, 20.01.2022, EPD Norway.
Programoperatør og udgiver Telefon:+47 977 22 020
Næringslivets stiftelse for Miljødeklarasjoner e-post: post@epd-norge.no
Post Box 5250 Majorstuen, 0303 Oslo, Norway web: www.epd-norge.no
Deklarationens ejer: Telefon:
Colas Danmark A/S - Grusgravsprodukter e-post: martinole.korsgaard@colas.dk
, , Denmark web:
Forfatter af livcyklussrapporten Telefon:+47 916 50 916
LCA.no AS e-post: post@lca.no
Dokka 6A, 1671 Kråkerøy, Norway web: www.lca.no
Udvikler af EPD-generator Telefon:+47 916 50 916
LCA.no AS e-post: post@lca.no
Dokka 6A, 1671 Kråkerøy, Norway web: www.lca.no
ECO Platform web: www.eco-platform.org
ECO Portal web: ECO Portal
12 / 12
