1114 NEPD
Ver. 2 2015(17)
ENVIRONMENTAL PRODUCT DECLARATION
in accordance with ISO 14025, ISO 21930 and EN 15804
Eier av deklarasjonen: Combiwood Barkevik AS
Programoperatør: Næringslivets Stiftelse for Miljødeklarasjoner
Utgiver: Næringslivets Stiftelse for Miljødeklarasjoner
Deklarasjonsnummer: NEPD-2371-1107-NO
Publiseringsnummer: NEPD-2371-1107-NO
ECO Platform registreringsnummer: -
Godkjent dato: 10.09.2020
Gyldig til: 10.09.2025
Malt dørsett av furu
Combiwood Barkevik AS
www.epd-norge.no
NEPD-2371-1107-NO Malt dørsett av furu (ver2-151121)
Generell informasjon
Produkt: Eier av deklarasjonen:
Malt dørsett av furu Combiwood Barkevik AS
Kontaktperson: Kathrine Anvik-Krogstad
Tlf: +47 33 18 92 90
e-post: kathrine@combiwood.no
Program operatør: Produsent:
Næringslivets Stiftelse for Miljødeklarasjoner Vindor OÜ
Postboks 5250 Majorstuen, 0303 Oslo Koogimae 7
Tlf: +47 23 08 80 00 Keava, Kehtna
e-post: post@epd-norge.no 79005 Rapla
Deklarasjon nummer: Produksjonssted:
NEPD-2371-1107-NO Keava alevik, Estland
ECO Platform registreringsnummer: Kvalitet/Miljøsystem:
FSC COC std 40-004 V3.0
Deklarasjonen er basert på PCR: Org. no.:
CEN Standard EN 15804 tjener som kjerne PCR NO 933 667 901 MVA
NPCR015 v3.0 wood and wood-based products for use in
construction (04/2019).
Erklæringen om ansvar: Godkjent dato:
Eieren av deklarasjonen skal være ansvarlig for den 10.09.2020
underliggende informasjon og bevis. EPD Norge skal ikke
være ansvarlig med hensyn til produsent informasjon,
livsløpsvurdering data og bevis.
Gyldig til:
10.09.2025
Deklarert enhet: Årstall for studien:
2019-2020
Deklarert enhet med opsjon: Sammenlignbarhet:
1 stykk malt dørsett av dimensjon 10x21 dm 93 mm for en EPD av byggevarer er nødvendigvis ikke sammenlignbare
dør med størrelse 1.23 m x 2.18 m, installert og hvis de ikke samsvarer med NS-EN 15804 og ses i en
avfallshåndtering ved livsløpets slutt. bygningskontekst.
Funksjonell enhet: Miljødeklarasjonen er utarbeidet av:
Lars G. F. Tellnes og Fredrik M. Johnsen
Verifikasjon:
Uavhengig verifikasjon av deklarasjonen og data, i henhold
til ISO 14025:2010
internt eksternt
Godkjent
Tredjeparts verifikator:
sign
Alexander Borg, Asplan Viak AS
(Uavhengig verifikator godkjent av EPD Norge)
NEPD-2371-1107-NO Malt dørsett av furu (ver2-151121) 2/9
Produkt
Produktbeskrivelse: Tekniske data:
Malt dørsett av furu produseres av laminert furu og som Densitet 430 kg/m3.
overflatebehandles med vannbasert hvitmaling. Dørsett
brukes som karm til innerdører.
Produktspesifikasjon: Markedsområde:
Malt dørsett av furu med en dimensjon på 10x21 dm 93 mm Norge / Norden / Europa. Scenarioene er laget ut fra
uten hengsler er anvendt i LCA beregningen. situasjonen på det norske markedet.
Materialer kg % Levetid:
Furu, tørvekt 6,2500 87,22 % Referanselevetid er den samme som for byggverket, og
Vann, i trevirke 0,8500 11,86 % som regel settes den til 60 år.
Lim 0,0218 0,30 %
Maling 0,0436 0,61 %
Totalt for produkt 7,1654 100 %
Heltre 0,0056
Trepall 0,0003
Plastemballasje 0,0014
Totalt med emballasje 7,1727
LCA: Beregningsregler
Deklarert enhet med opsjon: Systemgrenser:
1 stykk malt dørsett av dimensjon 10x21 dm 93 mm for en Flytskjema for hele livsløpet (A1-C4) med systemgrenser er
dør med størrelse 1.23 m x 2.18 m, installert og vist i figuren under. Modul D er også medregnet utenfor
avfallshåndtering ved livsløpets slutt. livsløpet med energi- og materialsubstitusjon fra
gjenvinning og er nærmere forklart under scenarioene.
NEPD-2371-1107-NO Malt dørsett av furu (ver2-151121) 3/9
Datakvalitet: Cut-off kriterier:
Produksjonsdata ble samlet inn i 2019, med 2018 som Alle viktige råmaterialer og all viktig energibruk er inkludert.
referanseår. Modell av råmatreialer av tre er basert på ecoinvent Produksjonsprosessen for råmaterialene og
v2.2 fra 2010, med omfattende endringer for å øke energistrømmer som inngår med veldig små mengder
representativiteten for produksjonsland. Øvrige data er fra (<1%) er ikke inkludert. Disse cut-off kriteriene gjelder ikke
ecoinvent v.3.6, som ble utgitt i 2019, men med visse endringer for farlige materialer og stoffer.
for å forbedre representativiteten. Ingen av datakildene er mer
enn 10 år gamle.
Allokering: Beregning av biogent karboninnhold:
Allokering er gjort i henhold til bestemmelser i EN 15804. Opptak og utslipp av karbondioksid fra biologisk opphav er
Inngående energi, vann, avfall og interntransport er delt opp i beregnet basert på NS-EN 16485:2014. Denne metoden er
underprosesser og så allokert etter volum mellom basert på modularitetsprinsippet i EN 15804:2012, og hvor
hovedproduktene. Påvirkning for primærproduksjonen av utslipp skal telles med i den livsløpsmodulen hvor det
resirkulerte materialer er allokert til hovedproduktet der faktisk skjer. Mengden karbondioksid er beregnet i henhold
materialet ble brukt. I verdikjeden til trevirke er det benyttet til NS-EN 16449:2014. Nettobidraget til GWP fra biogent
økonomisk allokering. karbon er vist for hver modul på side 8. Trevirke kommer
fra bærekraftig skogbruk og har FSC-sertifisert sporbarhet.
LCA: Scenarier og annen teknisk informasjon
Følgende informasjonen beskriver scenariene for modulene i EPDen.
All transport til byggeplass skjer først fra fabrikk i Estland til lager på Helgeroa, så videre til kunder i Norge. Det er antatt en
distanse på 300 km for transport fra lager i Norge til byggeplass.
Transport fra produksjonssted til bruker (A4)
Type Kjøretøytype Distanse Drivstoff/ Drivstoff/
Kapasitetsutnyttelse inkl. retur
km energiforbruk energiforbruk
(%)
per tkm per km
Bil 53 EURO6, >32t 734 0,023 0,31
Ferge - Pram som proxy 296 - -
Bil 53 EURO6, >32t 300 0,023 0,31
Det er antatt 1 MJ elektrisitetsbruk i byggfasen per m3 produkt
og ingen svinn av produktet, samt avfallshåndtering av
emballasjen.
Modul B1 er ikke deklarert
Byggefase (A5) Montert produkter i bruk (B1)
Enhet Verdi Enhet Verdi
Hjelpematerialer kg 0 Relevante utslipp under bruk kg MID
Vannforbruk m3 0
Elektrisitetsforbruk MJ 0,084
Andre energikilder MJ 0
Materialtap kg 0
Materialer fra avfallsbehandling kg 0,0770
Støv i luften kg 0
NEPD-2371-1107-NO Malt dørsett av furu (ver2-151121) 4/9
Modul B2 og B3 er ikke deklarert Modul B4 og B5 er ikke deklarert
Vedlikehold (B2)/Reparasjon (B3) Utskifting (B4)/Renovering (B5)
Enhet Verdi Enhet Verdi
Vedlikeholdsfrekvens* p MID Utskiftingsfrekvens* år MID
Hjelpematerialer kg MID Elektrisitetsforbruk kWh MID
Andre ressurser kg MID Utskifting av slitte deler 0 MID
Vannforbruk kg MID
Elektrisitetsforbruk MJ MID
Andre energikilder MJ MID
Materialtap kg MID * Tall eller referanselevetid
Produktet kan sorteres som blandet treavfall på
byggeplass og kan behandles med energi- eller
materialgjenvinning. Energigjenvinning er antatt som
mest typisk og mengden eksport energi er basert på
Modul B6 og B7 er ikke deklarert nasjonalt snitt i 2018.
Drifts energi (B6) og vannbruk (B7) Sluttfase (C1, C3, C4)
Enhet Verdi Enhet Verdi
Vannforbruk m3 0 Farlig avfall kg 0
Elektrisitetsforbruk kWh 0 Blandet avfall kg 7,17
Andre energikilder MJ 0 Gjenbruk kg 0
Utstyrets varmeeffekt kW 0 Resirkulering kg 0
Energigjenvinning kg 7,17
Til deponi kg 0,00
Transporten av treavfall er basert på gjennomsnittsavstand for 2007 i Norge og utgjør 85 km (Raadal et al. (2009).
Transport avfallsbehandling (C2)
Type Kjøretøytype Distanse Drivstoff/ Drivstoff/
Kapasitetsutnyttelse inkl. retur
km energiforbruk energiforbruk
(%)
per tkm per km
Bil Uspesifisert 85 0,03 0,28
Gevinsten av eksportert energi fra energigjenvinning i kommunalt avfallsanlegg er beregnet med erstatning av norsk el-miks
og norsk fjernvarmemiks basert på gjenvinningseffektivitet i 2018. Data for norsk el-miks er forbruksmiks på medium
spenning fra ecoinvent v3.6 og fjernvarmemiks er basert på produksjonen i 2017.
Gevinst og belastninger etter endt levetid (D)
Enhet Verdi
Substitusjon av elektrisk energi MJ 11
Substitusjon av termisk energi MJ 74
Substitusjon av råmaterialer kg 0,00
NEPD-2371-1107-NO Malt dørsett av furu (ver2-151121) 5/9
LCA: Resultater
Systemgrenser (X = inkludert, MID = modul ikke deklarert, MIR = modul ikke relevant)
B3
Miljøpåvirkning
kg CO -ekv
2
1,56E-07 MID
4,47E-03 1,04E-04 MID
4,25E-02 2,66E-03 MID
EP kg PO 43--ekv 5,97E-03 4,24E-04 6,26E-05 MID MID
ADPM kg Sb-ekv 1,43E-04 1,37E-05 2,37E-06 MID MID
ADPE MJ 7,74E+01 1,28E+01 MID MID MID MID
Miljøpåvirkning
Unit B6 B7 C2 C4 D
kg CO -ekv MID MID 7,94E-02 -4,73E-01
2
kg CFC11-ekv MID MID 1,32E-11 9,73E-11 -5,37E-08
kg C H -ekv 2 4 MID MID 4,50E-08 1,14E-05 2,09E-05 -2,59E-04
kg SO -ekv 2 MID 1,00E-06 6,20E-04 1,78E-06 -2,62E-03
kg PO 43--ekv MID MID 6,31E-05 1,66E-04 3,69E-07 -6,64E-04
kg Sb-ekv MID MID 1,13E-08 2,08E-06 -4,49E-06
MJ 6,63E-01 -5,55E+00
GWP Globalt oppvarmingspotensial; ODP Potensial for nedbryting av stratosfærisk ozon; POCP Potensial for fotokjemisk oksidantdanning;
AP Forsurningspotensial for kilder på land og vann; EP Overgjødslingspotensial; ADPM Abiotisk uttømmingspotensial for ikke-fossile
ressurser; ADPE Abiotisk uttømmingspotensial for fossile ressurser
kurbigrene
llenojsarepO
tropsnarT
D
X
B5
MID
MID
MID
7,11E-08
3,43E-04
-gninnivnejg-kurbnejG elaisnetop-gnirelukriser
MID
MID MID MID
2,93E-04 MID MID MID
MID MID
MID
1,00E+00
C1
1,50E-04 1,17E+01 2,62E-04
1,48E-08 5,44E-09
1,05E-06
1,21E+00 8,80E-03
tropsnarT tropsnarT dlohekildeV
Resultatene for global oppvarming i de ulike modulene gir stort bidrag fra opptak og utslipp av biogent karbon. Netto bidrag fra
biogent karbon i hver modul er vist på side 8.
Konstruksjon
Produktfase
installasjon fase
A4
X X
gninkrivliT
A3 B4
X MID X
kurbnnav
llenojsarepO
C3
A5 B1 B2 B4
regnitfikstU
Sluttfase
B5
MID MID MID MID X
A1-A3 A4 B3
-6,63E+00 8,18E-01 1,19E+00 MID MID MID
MID MID
1,31E-05
C3
GWP
2,90E-09
kurB
B2
MID
nojsarapeR gnirevoneR
B1 C2
X
gnildnahebttuls
lit
llafvA
A1 A5
esaf
nojsallatsni
nojskurtsnoK
Bruksfase
B7 C1
X X MID X
Parameter Unit
MID
ODP kg CFC11-ekv 8,16E-07 1,01E-08
POCP kg C 2H 4 -ekv MID
MID
EP 1,00E-07
relairetamåR
A2
gniretnomeD
Etter endt
levetid
gnildnahebsllafvA
B6 C4
GWP
MID
AP kg SO -ekv 2
MID
MID
Parameter
ODP
POCP
AP MID
ADPM
ADPE MID MID 1,02E-03
NEPD-2371-1107-NO Malt dørsett av furu (ver2-151121) 6/9
Ressursbruk
Parameter Unit A1-A3 A4 A5 B1 B2 B3 B4 B5
RPEE MJ 2,45E+02 1,80E-01 1,15E+01 MID MID MID MID MID
RPEM MJ 1,30E+02 0,00E+00 -1,17E+01 MID MID MID MID MID
TPE MJ 3,75E+02 1,80E-01 -1,41E-01 MID MID MID MID MID
NRPE MJ 8,12E+01 1,31E+01 1,05E+00 MID MID MID MID MID
NRPM MJ 4,54E+00 0,00E+00 0,00E+00 MID MID MID MID MID
TRPE MJ 8,58E+01 1,31E+01 1,05E+00 MID MID MID MID MID
SM kg 0,00E+00 0,00E+00 0,00E+00 MID MID MID MID MID
RSF MJ 0,00E+00 0,00E+00 0,00E+00 MID MID MID MID MID
NRSF MJ 0,00E+00 0,00E+00 0,00E+00 MID MID MID MID MID
W
m3
3,85E-02 2,83E-03 3,73E-04 MID MID MID MID MID
Ressursbruk
Parameter Unit B6 B7 C1 C2 C3 C4 D
RPEE MJ MID MID 2,69E-02 1,73E-02 1,19E+02 1,70E-04 -4,36E+01
RPEM MJ MID MID 0,00E+00 0,00E+00 -1,19E+02 0,00E+00 0,00E+00
TPE MJ MID MID 2,69E-02 1,73E-02 1,55E-02 1,70E-04 -4,36E+01
NRPE MJ MID MID 2,08E-03 1,23E+00 1,51E+00 8,99E-03 -6,67E+00
NRPM MJ MID MID 0,00E+00 0,00E+00 -8,29E-01 0,00E+00 0,00E+00
TRPE MJ MID MID 2,08E-03 1,23E+00 6,77E-01 8,99E-03 -6,67E+00
SM kg MID MID 0,00E+00 0,00E+00 0,00E+00 0,00E+00 0,00E+00
RSF MJ MID MID 0,00E+00 0,00E+00 0,00E+00 0,00E+00 0,00E+00
NRSF MJ MID MID 0,00E+00 0,00E+00 0,00E+00 0,00E+00 0,00E+00
W
m3
MID MID 1,33E-06 2,31E-04 1,41E-03 1,07E-05 -1,77E-03
RPEE Fornybar primærenergi brukt som energibærer; RPEM Fornybar primærenergi brukt som råmateriale; TPE Total bruk av fornybar
primærenergi; NRPE Ikke fornybar primærenergi brukt som energibærer; NRPM Ikke fornybar primærenergi brukt som råmateriale; TRPE
Total bruk av ikke fornybar primærenergi; SM Bruk av sekundære materialer; RSF Bruk av fornybart sekundære brensel; NRSF Bruk av
ikke fornybart sekundære brensel; W Netto bruk av ferskvann
Livsløpets slutt - Avfall
Parameter Unit A1-A3 A4 A5 B1 B2 B3 B4 B5
HW kg 1,82E-04 3,19E-05 2,27E-06 MID MID MID MID MID
NHW kg 2,27E+00 1,09E+00 5,85E-02 MID MID MID MID MID
RW kg 4,75E-04 8,90E-05 5,61E-06 MID MID MID MID MID
Livsløpets slutt - Avfall
Parameter Unit B6 B7 C1 C2 C3 C4 D
HW kg MID MID 2,60E-09 3,15E-06 1,96E-06 8,67E-09 -1,05E-05
NHW kg MID MID 2,64E-04 8,31E-02 7,47E-02 4,64E-02 -2,94E-01
RW kg MID MID 1,86E-08 8,37E-06 1,47E-06 5,55E-08 -3,27E-05
HW Avhendet farlig avfall; NHW Avhendet ikke-farlig avfall; RW Avhendet radioaktivt avfall
Livsløpets slutt - Utgangsfaktorer
Parameter Unit A1-A3 A4 A5 B1 B2 B3 B4 B5
CR kg 0,00E+00 0,00E+00 0,00E+00 MID MID MID MID MID
MR kg 1,11E-02 0,00E+00 7,70E-02 MID MID MID MID MID
MER kg 3,64E-04 0,00E+00 0,00E+00 MID MID MID MID MID
EEE MJ 5,86E-03 0,00E+00 0,00E+00 MID MID MID MID MID
ETE MJ 5,70E-02 0,00E+00 0,00E+00 MID MID MID MID MID
Livsløpets slutt - Utgangsfaktorer
Parameter Unit B6 B7 C1 C2 C3 C4 D
CR kg MID MID 0,00E+00 0,00E+00 0,00E+00 0,00E+00 0,00E+00
MR kg MID MID 0,00E+00 0,00E+00 0,00E+00 0,00E+00 0,00E+00
MER kg MID MID 0,00E+00 0,00E+00 0,00E+00 0,00E+00 0,00E+00
EEE MJ MID MID 0,00E+00 0,00E+00 9,13E+00 0,00E+00 -1,07E+01
ETE MJ MID MID 0,00E+00 0,00E+00 7,48E+01 0,00E+00 -7,36E+01
CR-komponenter for gjenbruk, MR Materialer for resirkulering, MER Materialer for energigjenvinning, EEE Eksportert elektrisk energi; ETE
Eksportert termisk energi
Lese eksempel: 9,0 E-03 = 9,0*10-3 = 0,009
NEPD-2371-1107-NO Malt dørsett av furu (ver2-151121) 7/9
Norske tilleggskrav
Klimagassutslipp fra bruk av elektrisitet i produksjonsfasen
Nasjonal markedsmiks med import på lavspenning, inkludert produksjon av overføringslinjer og nettap, er anvendt for elektrisitet
i produksjonprosessen (A3).
Data kilde Mengde Enhet
Ecoinvent v3.6 (2019) 914 gram CO -ekv./kWh
2
Farlige stoffer
x Produktet inneholder ingen stoffer fra REACH Kandidatliste eller den norske prioritetslisten
Produktet inneholder stoffer som er under 0,1 vekt% på REACH Kandidatliste
Produktet inneholder stoffer fra REACH Kandidatliste eller den norske prioritetslisten, se tabell under Spesifikke
norske krav.
Produktet inneholder ingen stoffer på REACH Kandidatliste eller den norske prioritetslisten. Produktet kan karakteriseres
som farlig avfall (etter Avfallsforskiften, Vedlegg III), se tabell under Spesifikke norske krav.
Transport
Transport fra produksjonssted i Estland til sentrallager i Norge er på cirka 1000 km og inkludert i scenario for modul A4
Inneklima
Ikke deklarert
Klimadeklarasjon
For å øke transparensen i bidraget til klimapåvirkning, så er indikatoren GWP blitt delt opp her i underindikatorer:
GWP-IOBC Klimapåvirkning beregnet etter umiddelbar oksidasjon av biogent karbon prinsippet.
GWP-BC Klimapåvirkning fra netto opptak og utslipp av biogent karbon fra materialene i hver modul.
Klimapåvirkning
Parameter Unit A1-A3 A4 A5 B1 B2 B3 B4 B5
GWP-IOBC kg CO -ekv 5,93E+00 8,18E-01 7,88E-02 MID MID MID MID MID
2
GWP-BC kg CO -ekv -1,26E+01 0,00E+00 1,11E+00 MID MID MID MID MID
2
GWP kg CO -ekv -6,63E+00 8,18E-01 1,19E+00 MID MID MID MID MID
2
Klimapåvirkning
Parameter Unit B6 B7 C1 C2 C3 C4 D
GWP-IOBC kg CO -ekv MID MID 1,50E-04 7,94E-02 2,07E-01 2,62E-04 -4,73E-01
2
GWP-BC kg CO -ekv MID MID 0,00E+00 0,00E+00 1,15E+01 0,00E+00 0,00E+00
2
GWP kg CO -ekv MID MID 1,50E-04 7,94E-02 1,17E+01 2,62E-04 -4,73E-01
2
NEPD-2371-1107-NO Malt dørsett av furu (ver2-151121) 8/9
Bibliografi
NS-EN ISO 14025:2010 Miljømerker og deklarasjoner - Miljødeklarasjoner type III - Prinsipper og prosedyrer
NS-EN ISO 14044:2006 Miljøstyring - Livsløpsvurderinger - Krav og retningslinjer
NS-EN 15804:2012+A1:2013 Bærekraftig byggverk - Miljødeklarasjoner - Grunnleggende produktkategoriregler for
byggevarer
ISO 21930:2007 Sustainability in building construction - Environmental declaration of building products
NS-EN 16449:2014 Tre og trebaserte produkter - Beregning av biogent karboninnhold i tre og omdanning til
karbondioksid
NS-EN 16485:2014 Tømmer og skurlast - Miljødeklarasjoner - Produktkategoriregler for tre og trebaserte
produkter til bruk i byggverk
NPCR015 v3.0 Product category rules for wood and wood-based products for use in construction
Ecoinvent v3.6 Swiss Centre of Life Cycle Inventories. www.ecoinvent.ch
Statistisk sentralbyrå Tabell 04730: Forbruk av brensel til bruttoproduksjon av fjernvarme, 2018
Statistisk sentralbyrå Tabell 04727: Fjernvarmebalansen, 2018
Statistisk sentralbyrå Tabell 09469: Nettoproduksjon av fjernvarme, 2018
Tellnes og Johnsen (2020) LCA-report for Combiwood Barkevik AS. Report OR.21.20 from Østfoldforskning,
Kråkerøy, Norway.
Raadal et al. (2009). Raadal, H. L., Modahl, I. S. & Lyng, K-A. (2009). Klimaregnskap for avfallshåndtering,
Fase I og II. Oppdragsrapport nr 18.09 fra Østfoldforskning, Norge
Program operatør og utgiver Tlf: +47 23 08 80 00
Næringslivets Stiftelse for Miljødeklarasjoner
Postboks 5250 Majorstuen, 0303 Oslo e-post: post@epd-norge.no
Norge web www.epd-norge.no
Eier av deklarasjonen Tlf: +47 33 18 92 90
Combiwood Barkevik AS
Sønsebergveien 2. 3295 Helgeroa e-post: post@combiwood.no
Norge web www.combiwood.no
Forfatter av Livssyklusrapporten Tlf: +47 69 35 11 00
Lars G. F. Tellnes og Fredrik M. Johnsen Fax +47 69 34 24 94
Østfoldforskning AS e-post: post@ostfoldforskning.no
Stadion 4, 1671 Kråkerøy, Norge web www.ostfoldforskning.no
NEPD-2371-1107-NO Malt dørsett av furu (ver2-151121) 9/9
