UMWELT-PRODUKTDEKLARATION
nach ISO 14025 und EN 15804+A2
Deklarationsinhaber Verband der Deutschen Parkettindustrie e.V.
Herausgeber Institut Bauen und Umwelt e.V. (IBU)
Programmhalter Institut Bauen und Umwelt e.V. (IBU)
Deklarationsnummer EPD­VDP­20210112­IBG1­DE
Ausstellungsdatum 28.02.2022
Gültig bis 27.02.2027
Mehrschichtparkett
Verband der Deutschen Parkettindustrie e.V.
www.ibu-epd.com | https://epd-online.com
1. Allgemeine Angaben
Verband der Deutschen Parkettindustrie Mehrschichtparkett
e.V.
Programmhalter Inhaber der Deklaration
IBU – Institut Bauen und Umwelt e.V. Verband der Deutschen Parkettindustrie e.V.
Panoramastr. 1 Flutgraben 2
10178 Berlin 53604 Bad Honnef
Deutschland
Deklarationsnummer Deklariertes Produkt/deklarierte Einheit
EPD­VDP­20210112­IBG1­DE 1 m² Mehrschichtparkett
Diese Deklaration basiert auf den Produktkategorien- Gültigkeitsbereich:
Regeln: Die in dieser EPD beschriebenen zwei­ und
Vollholzprodukte, 12.2018 mehrschichtigen Parkettböden werden von den
(PCR geprüft und zugelassen durch den unabhängigen Mitgliedern des Verbands der Deutschen
Sachverständigenrat (SVR)) Parkettindustrie e.V. (VdP) hergestellt. 90 % des durch
die Verbandsmitglieder hergestellten
Ausstellungsdatum Produktionsvolumens wurden durch die Ökobilanz
28.02.2022 abgedeckt.
Gültig bis Der Inhaber der Deklaration haftet für die
27.02.2027 zugrundeliegenden Angaben und Nachweise; eine
Haftung des IBU in Bezug auf Herstellerinformationen,
Ökobilanzdaten und Nachweise ist ausgeschlossen.
Die EPD wurde nach den Vorgaben der EN 15804+A2
erstellt. Im Folgenden wird die Norm vereinfacht als EN 15804
bezeichnet.
Verifizierung
Die Europäische Norm EN 15804 dient als Kern­PCR
Unabhängige Verifizierung der Deklaration und
Angaben gemäß ISO 14025:2010
Dipl. Ing. Hans Peters intern x extern
(Vorstandsvorsitzender des Instituts Bauen und Umwelt e.V.)
Dr. Alexander Röder Prof. Dr. Birgit Grahl,
(Geschäftsführer Instituts Bauen und Umwelt e.V.) Unabhängige/­r Verifizierer/­in
2. Produkt
2.1 Produktbeschreibung/Produktdefinition Für die Verwendung gelten die jeweiligen nationalen
Mehrschichtige Parkettböden sind in Lagen Bestimmungen.
aufgebaute Holzböden, die eine Deckschicht von Als weitere produktspezifische Norm ist EN 13489
mindestens 2,5 mm Dicke haben. Sie können 2­lagig relevant.
mit Trägerplatte aus Vollholz oder Holzwerkstoffen und
einer dekorativen Deckschicht (bestehend aus einer
oder mehreren Lamellen) oder 3­lagig (Deckschicht – 2.2 Anwendung
Mittellage – Gegenzug) ausgestattet sein. Die Mehrschichtparkette nach der EN 13489 sind
Produkte entsprechen den Anforderungen der unter Holzbodenbeläge für die private und gewerbliche
2.1 angegebenen Produktnormen. Nutzung im Innenbereich, die entweder auf Estrich,
Die Durchschnittsbildung der hier deklarierten oder auf bestehenden anderen Unterböden wie Holz,
Produkte richtet sich nach dem gewichteten Fliesen und PVC in Verbindung mit geeigneten
Produktionsvolumen der Hersteller. Verlegeunterlagen schwimmend verlegt oder verklebt
oder mit sonstigen Befestigungsmitteln fixiert sind. In
Für das Inverkehrbringen in der Europäischen jedem Fall sind die Herstellerangaben zu beachten.
Union/EFTA /(mit Ausnahme der Schweiz) gilt die
Verordnung (EU) Nr. 305/2011 (CPR). Die Produkte 2.3 Technische Daten
benötigen eine Leistungserklärung (Declaration of Folgende technische Daten für Mehrschichtparkette
Performance, DoP) und sind unter Berücksichtigung sind zu nennen:
der harmonisierten DIN EN 14342:2013-09,
Holzfußböden und Parkett - Eigenschaften, Bewertung
der Konformität und Kennzeichnung mit einer CE­
Kennzeichnung zu versehen.
2 Umwelt­Produktdeklaration Verband der Deutschen Parkettindustrie e.V. – Mehrschichtparkett
Bautechnische Daten  Hochdichte Faserplatte 13 %
Bezeichnung Wert Einheit  Wasser 7 %
Länge (min. ­ max.) 0,38 ­ 5 m
 Leim 4 %
Breite (min. ­ max.) 0,07 ­ 0,65 m
 Öl < 1%
0,007 ­
Höhe (min. ­ max.) m
0,023  Spachtel < 1 %
Oberflächenqualität (mögliche unbehande
Ausprägungsformen sind zu lt; lackiert; ­ Das Produkt/Erzeugnis/mindestens ein
benennen) geölt Teilerzeugnis enthält Stoffe der ECHA­Kandidatenliste
Wärmeleitfähigkeit nach EN 0,09 ­ 0,24 W/(mK) (Datum 08.07.2021) oberhalb von 0,1 Massen­%: nein.
12664
Formaldehydemissionen nach EN Das Produkt/Erzeugnis/mindestens ein Teilerzeugnis
≤ 62 μg/m3
717­1 enthält weitere CMR­Stoffe der Kategorie 1A oder 1B,
die nicht auf der Kandidatenliste stehen, oberhalb von
Die angegebene Formaldehydemission ist als 0,1 Massen­% in mindestens einem Teilerzeugnis:
Maximalwert zu verstehen. Die reale nein.
Formaldehydemission ist deutlich geringer und kann
bei dem jeweiligen Hersteller abgefragt werden. Dem vorliegenden Bauprodukt wurden Biozidprodukte
Weitere technische Parameter sind abhängig von zugesetzt oder es wurde mit Biozidprodukten
diversen Faktoren, wie z. B. Holzart der Deckschicht, behandelt (es handelt sich damit um eine behandelte
Oberflächenbehandlung, Aufbau und Konstruktion, etc. Ware im Sinne der Biozidprodukteverordnung (EU) Nr.
und herstellerspezifisch zu erfragen. 528/2012): nein.
Produkt nach Bauproduktenverordung (Construction 2.6 Herstellung
Product Regulation, CPR) mit harmoniserten EN­ Zur Herstellung von Mehrschichtparkett werden
Normen (hEN) Rundhölzer, frische Schnitthölzer, kammergetrocknete
 Leistungswerte des Produkts entsprechend Schnitthölzer oder Hobelware eingesetzt. Daneben
der Leistungserklärung (Declaration of kommen teilweise Sperrhölzer und HDF Platten zum
Performance, DoP) in Bezug auf dessen Einsatz. Die Schichten werden zunächst getrennt
hergestellt.
wesentliche Merkmale gemäß DIN EN
Die Deckschicht wird aus Vollholzelementen
14342:2013-09, Holzfußböden und Parkett -
zusammengesetzt. Die Mittellage kann aus
Eigenschaften, Bewertung der Konformität
Holzwerkstoffen oder massiven Einzelteilen bestehen.
und Kennzeichnung Im Falle des 3­lagigen Aufbaus wird ein Gegenzug
 weitere freiwillige Angaben zu den Produkten genutzt. Die einzelnen Lagen werden nach
sind über die Webseite www.parkett.de und Aufbringung von Klebstoffen zusammengepresst, bei
Bedarf aufgetrennt und dann profiliert.
den dort zu findenden Verlinkungen zu den
Die Oberfläche wird – sofern eine Beschichtung
Webseiten der Mitgliedsunternehmen zu
vorgesehen ist – dann abschließend lackiert oder
finden.
geölt.
2.7 Umwelt und Gesundheit während der
2.4 Lieferzustand Herstellung
Alle Produkte werden in Verpackungseinheiten Aufgrund der Herstellungsbedingungen sind keine
geliefert. In den begleitenden Lieferpapieren sind über die Regelungen gültiger EU­Vorschriften sowie
mindestens angegeben: nationalen gesetzlichen und anderen Vorschriften
 Mengenangabe in m² hinausgehenden Maßnahmen des Umwelt­ und
Gesundheitsschutzes erforderlich. Dies beinhaltet
 Abmessungen (Länge , Breite , Höhe (Stärke)
auch die Einhaltung oder Unterschreitung der
der Elemente) in mm
Arbeitsplatzgrenzwerte (AGW) im
 Holzart Herstellungsprozess.
 Sortierung
2.8 Produktverarbeitung/Installation
Mehrschichtparkett kann mit den üblichen stationären
Die produkt­ und herstellerspezifischen
Maschinen sowie (elektrischen) Handmaschinen
Abmessungen/Mengenangaben der deklarierten
gesägt, gefräst, gehobelt und gebohrt werden.
Produkte im Lieferzustand liegen in den folgenden
Hartmetallbestückte Werkzeuge sind dabei zu
Bandbreiten:
bevorzugen. Bei der Verwendung von Handgeräten
 Länge 380–5000 mm
ohne Absaugung sollte ein Atemschutz getragen
 Breite: 70–650 mm werden. Benötigte Werkzeuge und Maschinen dürfen
 Höhe: 7–23 mm nur bestimmungsgemäß und entsprechend der
 m²/VPE: 0,5–4,0 m² Bedienungsanleitung des jeweiligen Herstellers
eingesetzt werden.
Die üblichen Sicherheitsvorkehrungen (z. B.
Gehörschutz je nach Maschine, Schutzbrille und
2.5 Grundstoffe/Hilfsstoffe
Staubmaske beim Sägen) sind zu berücksichtigen.
Die für die Umwelt­Produktdeklaration gemittelten
Der entstehende Sägestaub sollte abgesaugt werden.
Anteile an Inhaltsstoffen je m² Produkt betragen:
Die Produkte sind trocken zu lagern.
 Holz, vorwiegend Laubholz 74 % Die 2­lagigen Böden müssen konstruktionsbedingt in
 Furniersperrholz 1 % der Regel auf der Baustelle mit dem Untergrund
3 Umwelt­Produktdeklaration Verband der Deutschen Parkettindustrie e.V. – Mehrschichtparkett
verklebt werden. Die 3­lagigen Böden können sowohl werden kann. Die Nutzungsdauer beträgt dann dreimal
verklebt als auch, in Verbindung mit geeigneten 15–20 Jahre.
Verlegeunterlagen, schwimmend verlegt werden. Für die in der EPD betrachteten Nutzungsszenarien
Hierzu sind die Vorgaben der Parketthersteller zu wurde eine Nutzungsdauer von 50 Jahren bei
beachten. zweimaliger Renovierung zugrunde gelegt.
Bei der Verarbeitung/dem Einbau sind die für die
Verarbeitung üblichen Sicherheitsvorschriften
(Schutzbrille, Staubmaske bei Staubentwicklung, 2.13 Außergewöhnliche Einwirkungen
Gehörschutz je nach Maschine, usw.) zu beachten. Bei
der gewerblichen Verarbeitung sind die Bestimmungen Brand
der Berufsgenossenschaften zu beachten. Angabe der Baustoffklasse nach EN 13501-1. bzw.
Auf der Baustelle anfallendes Restmaterial nach Tabelle 1 der EN 14342.
(Zuschnittreste und Verpackungen) sind getrennt nach Die Baustoffklasse D entspricht "normal entflammbar".
Abfallfraktionen zu sammeln. Bei der Entsorgung sind Die Werte können bei vollflächiger Verklebung mit
die Bestimmungen der lokalen Entsorgungsbehörden geeigneten Klebstoffen nach Herstellerangaben auch
sowie die unter 2.15 „Entsorgung" genannten Hinweise die Baustoffklasse C "schwer entflammbar" erreichen.
zu berücksichtigen.
Brandschutz
2.9 Verpackung Bezeichnung Wert
Es werden Papier und Pappe, Holz, Polyethylen und Baustoffklasse schwimmende
Dfl
andere Kunststoffe verwendet. Verlegung
Verpackungsmaterialien sind getrennt zu sammeln und Rauchgasentwicklung s1
entsprechend den lokalen rechtlichen Vorschriften dem
Recycling zuzuführen. Werden Europaletten Wasser
eingesetzt, können diese vielfach wiederverwendet, Bei Wassereinwirkung werden keine Inhaltsstoffe
oder vor einer thermischen Verwertung als Altholz ausgewaschen, die wassergefährdend sein könnten.
recycelt werden. Gegen dauerhafte Wassereinwirkung ist der
Bodenbelag nicht beständig.
2.10 Nutzungszustand
Die Zusammensetzung für den Zeitraum der Nutzung Mechanische Zerstörung
entspricht der Grundstoffzusammensetzung nach 2.5. Mechanische Beschädigungen können lokal repariert
„Grundstoffe“. Holz ist ein hygroskopischer Werkstoff werden. Das Bruchbild eines mehrschichtigen Parketts
und nimmt daher Feuchtigkeit auf und gibt diese ist abhängig von der Holzart. An den Bruchkanten
wieder ab. Im Zuge der Nutzung ist es daher wichtig kann es zu Splittern und Spreißelbildung kommen
für ein ausgeglichenes Raumklima zu sorgen, um (Verletzungsgefahr).
mögliche Dimensionsveränderungen zu vermeiden.
Die entsprechenden Herstellerangaben sind zu 2.14 Nachnutzungsphase
beachten. Das Produkt kann im Falle eines selektiven Rückbaus
nach Beendigung der Nutzungsphase problemlos
2.11 Umwelt und Gesundheit während der wieder­ oder weiterverwendet werden.
Nutzung Sollte eine wiederholte Nutzung als Bodenbelag nicht
Bei normaler bestimmungsgemäßer Nutzung sind mehr möglich sein, kann das Holz weiterhin stofflich
keine gesundheitlichen Schäden und genutzt werden, z. B. als Rohstoff zur Herstellung von
Beeinträchtigungen zu erwarten. Die Holzwerkstoffplatten, wobei wiederum mehrere
Wirkungsbeziehung zwischen Parkett und Gesundheit Nutzungskaskaden möglich sind. Kann das Produkt
besteht darin, dass ein positives Raumklima aufgrund keiner Wiederverwertung zugeführt werden, wird es
der besonderen natürlichen Eigenschaften von Holz aufgrund des hohen Heizwerts von ca. 19 MJ/kg einer
erreicht wird. thermischen Verwertung zur Erzeugung von
Gefährdungen für Wasser, Luft/Atmosphäre und Prozesswärme und Strom zugeführt.
Boden können bei bestimmungsgemäßer Anwendung
von Mehrschichtparkett nicht entstehen. 2.15 Entsorgung
Mehrschichtparkett ist ein natürlicher CO2­Speicher. Reste und Abfälle von Mehrschichtparketten sind nach
Es kann mindestens zweifach abgeschliffen und AVV 17 02 01 und AVV 03 01 05 zu verwerten.
wieder oberflächenbehandelt werden. Auch die Eine Deponierung von Altholz ist in Deutschland nach
Mehrfachnutzung in anderen Räumen ist möglich. der AltholzV und AVV 17 02 01 nicht zulässig und
Zudem kann Mehrschichtparkett recycelt werden. Die nach 2.14 „Nachnutzungsphase" auch nicht nötig.
thermische Verwertung am Lebensende der
Nutzungskaskade ist CO2­neutral. 2.16 Weitere Informationen
Weitere Informationen sind unter www.parkett.de und
2.12 Referenz-Nutzungsdauer bei den jeweiligen Herstellern verfügbar.
Die Nutzungsdauer ist insbesondere abhängig von der
Dicke der Nutzschicht sowie dem Bereich (z. B.
Privatbereich, öffentlicher Bereich) in dem das Parkett
verlegt wird. Da mehr als 95 % der Parkette im
Privatbereich verlegt werden, bezieht sich die
Nutzungsdauer auf diesen Bereich. Bei einer
Nutzschichtdicke von 2,5 mm wird angenommen, dass
das Parkett einmal renoviert werden kann. Die
Nutzungsdauer beträgt dann zweimal 15–20 Jahre. Bei
einer Nutzschichtdicke von > 2,5 mm wird
angenommen, dass das Parkett zweimal renoviert
4 Umwelt­Produktdeklaration Verband der Deutschen Parkettindustrie e.V. – Mehrschichtparkett
3. LCA: Rechenregeln
3.1 Deklarierte Einheit Nutzung einen vernachlässigbar kleinen Anteil an den
Die deklarierte Einheit ist 1m² durchschnittliches betrachteten Wirkungskategorien haben.
Mehrschichtparkett mit einer Dichte von 635 kg/m3 bei Darüber hinaus wurden Hilfsstoffe für die keine
einer Feuchte von 8 %. passenden Datensätze vorhanden waren
abgeschnitten. Die Summe der vernachlässigten
Angabe der deklarierten Einheit Prozesse beträgt < 1% der Materialinputs.
Bezeichnung Wert Einheit Es kann daher davon ausgegangen werden, dass die
Deklarierte Einheit 1 m2 Summe der vernachlässigten Prozesse 5% der
Flächengewicht 7,76 kg/m2 betrachteten Wirkungskategorien nicht überschreitet.
Rohdichte 635 kg/m3
Schichtdicke 12,22 mm 3.5 Hintergrunddaten
Holzfeuchte bei Auslieferung 8 % Grundsätzlich wurde die Hintergrunddatenbank GaBi
in der Content Version 2021.1 genutzt. Waren keine
passenden Datensätze in der GaBi
Hintergrunddatenbank verfügbar, wurde auf
3.2 Systemgrenze Datensätze der ecoinvent 3.6 Datenbank
Typ der EPD: Wiege bis Werkstor mit Optionen. zurückgegriffen.
Module A1–A3 und A5 3.6 Datenqualität
In den Modulen A1­A3 wird die Produktion der Die Vordergrunddaten wurden von den teilnehmenden
notwendigen Rohstoffe und Energien inklusive aller Unternehmen zur Verfügung gestellt und auf
entsprechenden Vorketten sowie der Plausibilität geprüft. Die Qualität und Repräsentativität
Beschaffungstransporte berücksichtigt. der Vordergrunddaten können daher als hoch
Außerdem wird die gesamte Herstellungsphase angesehen werden.
inklusive der Behandlung von Produktionsabfällen bis Die Datenqualität der Hintergrunddaten wurde
zum Erreichen des End­of­Waste Status (EoW) hinsichtlich der zeitlichen, technischen und
betrachtet. geographischen Repräsentativität als gut eingestuft.
In Modul A5 wird die Verwertung der
Verpackungsmaterialien bilanziert. 3.7 Betrachtungszeitraum
Die Vordergrunddaten wurden für die Jahre 2019 bzw.
Module B2 und B5 2020 erhoben.
In Modul B2 wird die Reinigung und das Ölen des
Parketts einschließlich der dafür benötigten Hilfsstoffe 3.8 Allokation
sowie Behandlung der dabei anfallenden Abfälle und
Abwasser betrachtet. Modul A1–A3
In Modul B5 wird die Renovierung des Parketts Holzreste, die intern thermisch verwertet werden,
einschließlich der Behandlung der dabei anfallenden wurden im closed loop betrachtet.
Abfälle deklariert. Auf eine ökonomische Allokation der Nebenprodukte
wurde verzichtet, da der Produktwert den der
Module C1–C4 und D Nebenprodukte um ein Vielfaches überschreitet und
Modul C1 beschreibt den Rückbau. kein signifikanter Einfluss auf die Ökobilanzergebnisse
Im Modul C2 werden die Transporte zu den zu erwarten ist.
Entsorgungsprozessen betrachtet.
Das Modul C3 beinhaltet die notwendigen Prozesse für 3.9 Vergleichbarkeit
die Abfallbehandlung am Ende des Grundsätzlich ist eine Gegenüberstellung oder die
Produktlebenswegs. Die Lasten für die Bewertung von EPD­Daten nur möglich, wenn alle zu
Abfallbehandlung werden hierin soweit abgebildet, bis vergleichenden Datensätze nach EN 15804 erstellt
das Ende der Abfalleigenschaft erreicht ist. Dabei wurden und der Gebäudekontext bzw. die
entstehende Potenziale und vermiedene Lasten produktspezifischen Leistungsmerkmale berücksichtigt
außerhalb der Systemgrenze werden Modul D werden.
zugeordnet.
Modul C4 beschreibt die Deponierung von nicht­ Es wurde die GaBi-Hintergrunddatenbank Content
verwerteten Bestandteilen des Produkts am Ende des Version 2021.1 verwendet.
Lebensweges.
3.3 Abschätzungen und Annahmen
Für Holzarten, für die kein passender Datensatz
vorliegt, wurde der Datensatz für Eichenholz
verwendet. Der Anteil dieser Holzarten ist so gering,
dass kein signifikanter Einfluss auf die Ergebnisse der
Ökobilanz zu erwarten ist.
3.4 Abschneideregeln
Die Mehrwegpaletten wurden nicht betrachtet, da
angenommen wird, dass diese durch mehrfache
5 Umwelt­Produktdeklaration Verband der Deutschen Parkettindustrie e.V. – Mehrschichtparkett
4. LCA: Szenarien und weitere technische Informationen
Charakteristische Produkteigenschaften Ende des Lebenswegs (C1-C4)
Biogener Kohlenstoff Bezeichnung Wert Einheit
Getrennt gesammelt 7,016 kg
Zum Recycling (Szenario 2) 7,016 kg
Informationen zur Beschreibung des biogenen Zur Energierückgewinnung
7,016 kg
Kohlenstoffgehalts am Werkstor (Szenario 1)
Bezeichnung Wert Einheit
Biogener Kohlenstoff im Produkt 3,481 kg C Wiederverwendungs- Rückgewinnungs- und
Biogener Kohlenstoff in der Recyclingpotential (D), relevante Szenarioangaben
0,071 kg C
zugehörigen Verpackung Bezeichnung Wert Einheit
Altholz 7,016 kg
Die folgenden technischen Informationen wurden für
die Modellierung zugrunde gelegt.
Einbau ins Gebäude (A5)
Bezeichnung Wert Einheit
Output­Stoffe als Folge der
Abfallbehandlung auf der
0,214 kg
Baustelle
(Verpackungsmaterialien)
Instandhaltung (B2)
Bezeichnung Wert Einheit
Informationen zu Unterhalt
Reinigung (Staubsaugen, feuchte ­ ­
Reinigung, Ölen)
Instandhaltungszyklus Anzahl/RS
5200
(Staubsaugen, 2x wöchtenlich) L
Stromverbrauch (Staubsaugen) 15,6 kWh
Instandhaltungszyklus (feuchte Anzahl/RS
1200
Reinigung, 2x monatlich) L
Wasserverbrauch (feuchte
0,24 m3
Reinigung)
Reinigungsmittel (feuchte
0,48 Liter
Reinigung)
Instandhaltungszyklus (Ölen, alle Anzahl/RS
7
5 Jahre) L
Wasserverbrauch (Ölen) 0,0007 m3
Reinigungsmittel (Ölen) 0,0014 Liter
Pads (Ölen) 0,12 Sück
Öl 0,11 kg
Ersatz (B4), Umbau/Erneuerung (B5)
Bezeichnung Wert Einheit
Anzahl/RS
Ersatzzyklus 2
L
Stromverbrauch (Schleifen) 1,32 kWh
Abnahme pro
0,7 mm
Renovierungsvorgang
Schleifmittel 0,2 Stück
Öl (50 % der Böden) 0,05 kg
Lack (50 % der Böden) 0,225 kg
Referenz Nutzungsdauer
Bezeichnung Wert Einheit
Lebensdauer (nach BBSR) 40 a
Lebensdauer nach Angabe
50 a
Hersteller
6 Umwelt­Produktdeklaration Verband der Deutschen Parkettindustrie e.V. – Mehrschichtparkett
5. LCA: Ergebnisse
Die Ökobilanzergebnisse für die B­Module (Nutzungsphase) beziehen sich auf eine Nutzungsdauer von 50
Jahren. Die zugrunde gelegten Parameter sind Kapitel 4 zu entnehmen.
Für das Ende des Lebenswegs wurden zwei Szenarien betrachtet:
 Szenario 1: Thermische Verwertung
 Szenario 2: Stoffliche Verwertung
Wichtiger Hinweis:
EP­freshwater: Dieser Indikator wurde in Übereinstimmung mit dem Charakterisierungsmodell (EUTREND­
Modell, Struijs et al., 2009b, wie in ReCiPe umgesetzt; http://eplca.jrc.ec.europa.eu/LCDN/developerEF.xhtml) als
„kg P­Äq.“ berechnet.
ANGABE DER SYSTEMGRENZEN (X = IN ÖKOBILANZ ENTHALTEN; ND = MODUL ODER INDIKATOR
NICHT DEKLARIERT; MNR = MODUL NICHT RELEVANT)
Stadium der Gutschriften
Produktionsstadiu Errichtung und Lasten
Nutzungsstadium Entsorgungsstadium
m des außerhalb der
Bauwerks Systemgrenze
7 Umwelt­Produktdeklaration Verband der Deutschen Parkettindustrie e.V. – Mehrschichtparkett
gnugrosrevffotshoR
tropsnarT gnulletsreH
mov
tropsnarT
muz
relletsreH
trosgnudnewreV
egatnoM
gnudnewnA/gnuztuN gnutlahdnatsnI
rutarapeR ztasrE gnureuenrE
sad rüf
ztasnieeigrenE
sed
nebierteB seduäbeG
sad rüf
ztasnieressaW
sed
nebierteB seduäbeG
ssirbA/uabkcüR
tropsnarT
gnuldnahebllafbA
gnugitieseB
,­sgnudnewrevredeiW ­sgnunniwegkcüR
redo
laiznetopgnilcyceR
A1 A2 A3 A4 A5 B1 B2 B3 B4 B5 B6 B7 C1 C2 C3 C4 D
X X X ND X ND X MNR MNR X ND ND X X X X X
ERGEBNISSE DER ÖKOBILANZ – UMWELTAUSWIRKUNGEN nach EN 15804+A2: 1 m2
Mehrschichtparkett
Kernindikator Einheit A1-A3 A5 B2 B5 C1 C2 C3/1 C3/2 C4 D/1 D/2
GWP­total [kg CO2­Äq.] ­5,99E+0 3,99E­1 7,04E+0 1,46E+0 0,00E+0 8,22E­2 1,27E+1 1,26E+1 0,00E+0 ­4,97E+0 ­2,21E­1
GWP­fossil [kg CO2­Äq.] 7,01E+0 1,36E­1 7,03E+0 1,24E+0 0,00E+0 8,15E­2 1,88E­1 6,14E­2 0,00E+0 ­4,97E+0 ­2,19E­1
GWP­biogenic [kg CO2­Äq.] ­1,30E+1 2,62E­1 1,18E­10 2,24E­1 0,00E+0 4,08E­10 1,25E+1 1,25E+1 0,00E+0 2,46E­10 ­2,82E­10
GWP­luluc [kg CO2­Äq.] 2,37E­2 1,74E­5 9,02E­3 1,12E­3 0,00E+0 6,67E­4 1,20E­4 1,38E­4 0,00E+0 ­3,45E­3 ­1,22E­3
ODP [kg CFC11­Äq.] 7,21E­8 2,23E­17 1,51E­13 1,56E­14 0,00E+0 1,61E­17 1,66E­15 5,14E­9 0,00E+0 ­5,70E­14 ­1,85E­8
AP [mol H+­Äq.] 3,26E­2 2,84E­5 1,43E­2 2,55E­3 0,00E+0 9,50E­5 1,81E­3 3,39E­4 0,00E+0 ­6,51E­3 ­1,22E­3
EP­freshwater [kg P­Äq.] 1,44E­4 8,72E­9 1,70E­4 2,76E­6 0,00E+0 2,43E­7 2,28E­7 5,90E­5 0,00E+0 ­6,52E­6 ­9,20E­5
EP­marine [kg N­Äq.] 1,18E­2 7,78E­6 3,98E­3 6,51E­4 0,00E+0 3,19E­5 5,93E­4 5,86E­5 0,00E+0 ­1,85E­3 ­3,12E­4
EP­terrestrial [mol N­Äq.] 1,26E­1 1,33E­4 3,60E­2 7,25E­3 0,00E+0 3,76E­4 8,60E­3 5,56E­4 0,00E+0 ­1,98E­2 ­3,26E­3
POCP [kg NMVOC­Äq.] 4,20E­2 2,18E­5 9,88E­3 2,03E­3 0,00E+0 8,36E­5 1,61E­3 1,45E­4 0,00E+0 ­5,19E­3 ­1,03E­3
ADPE [kg Sb­Äq.] 1,37E­5 5,04E­10 1,90E­6 2,35E­7 0,00E+0 7,23E­9 2,54E­8 2,37E­7 0,00E+0 ­8,28E­7 ­2,17E­6
ADPF [MJ] 1,23E+2 6,18E­2 1,28E+2 2,64E+1 0,00E+0 1,09E+0 2,76E+0 1,42E+0 0,00E+0 ­8,62E+1 ­3,37E+0
[m³ Welt­Äq.
WDP 1,33E+0 2,17E­2 1,13E+0 4,10E­1 0,00E+0 7,57E­4 1,31E+0 4,46E­2 0,00E+0 ­3,82E­1 ­5,60E­2
entzogen]
GWP = Globales Erwärmungspotenzial; ODP = Abbaupotenzial der stratosphärischen Ozonschicht; AP = Versauerungspotenzial von Boden und
Wasser; EP = Eutrophierungspotenzial; POCP = Bildungspotenzial für troposphärisches Ozon; ADPE = Potenzial für die Verknappung von
Legende
abiotischen Ressourcen – nicht fossile Ressourcen (ADP – Stoffe); ADPF = Potenzial für die Verknappung abiotischer Ressourcen – fossile
Brennstoffe (ADP – fossile Energieträger); WDP = Wasser­Entzugspotenzial (Benutzer)
ERGEBNISSE DER ÖKOBILANZ – INDIKATOREN ZUR BESCHREIBUNG DES RESSOURCENEINSATZES
nach EN 15804+A2: 1 m2 Mehrschichtparkett
Indikator Einheit A1-A3 A5 B2 B5 C1 C2 C3/1 C3/2 C4 D/1 D/2
PERE [MJ] 1,72E+2 8,53E­3 5,18E+1 5,59E+0 0,00E+0 6,26E­2 1,25E+2 2,09E­1 0,00E+0 ­1,96E+1 ­3,15E+1
PERM [MJ] 1,28E+2 0,00E+0 0,00E+0 0,00E+0 0,00E+0 0,00E+0 ­1,25E+2 0,00E+0 0,00E+0 0,00E+0 0,00E+0
PERT [MJ] 3,00E+2 8,53E­3 5,18E+1 5,59E+0 0,00E+0 6,26E­2 5,35E­1 2,09E­1 0,00E+0 ­1,96E+1 ­3,15E+1
PENRE [MJ] 1,15E+2 6,19E­2 1,28E+2 2,64E+1 0,00E+0 1,09E+0 9,37E+0 1,42E+0 0,00E+0 ­8,63E+1 ­3,37E+0
PENRM [MJ] 8,25E+0 0,00E+0 0,00E+0 0,00E+0 0,00E+0 0,00E+0 ­6,61E+0 0,00E+0 0,00E+0 0,00E+0 0,00E+0
PENRT [MJ] 1,23E+2 6,19E­2 1,28E+2 2,64E+1 0,00E+0 1,09E+0 2,76E+0 1,42E+0 0,00E+0 ­8,63E+1 ­3,37E+0
SM [kg] 0,00E+0 0,00E+0 0,00E+0 0,00E+0 0,00E+0 0,00E+0 0,00E+0 0,00E+0 0,00E+0 0,00E+0 0,00E+0
RSF [MJ] 0,00E+0 0,00E+0 0,00E+0 0,00E+0 0,00E+0 0,00E+0 0,00E+0 0,00E+0 0,00E+0 1,25E+2 0,00E+0
NRSF [MJ] 0,00E+0 0,00E+0 0,00E+0 0,00E+0 0,00E+0 0,00E+0 0,00E+0 0,00E+0 0,00E+0 0,00E+0 0,00E+0
FW [m³] 5,86E­2 5,10E­4 5,32E­2 1,28E­2 0,00E+0 7,16E­5 3,09E­2 1,04E­3 0,00E+0 ­1,91E­2 ­1,30E­3
PERE = Erneuerbare Primärenergie als Energieträger; PERM = Erneuerbare Primärenergie zur stofflichen Nutzung; PERT = Total
erneuerbare Primärenergie; PENRE = Nicht­erneuerbare Primärenergie als Energieträger; PENRM = Nicht­erneuerbare Primärenergie
Legende
zur stofflichen Nutzung; PENRT = Total nicht erneuerbare Primärenergie; SM = Einsatz von Sekundärstoffen; RSF = Erneuerbare
Sekundärbrennstoffe; NRSF = Nicht­erneuerbare Sekundärbrennstoffe; FW = Nettoeinsatz von Süßwasserressourcen
ERGEBNISSE DER ÖKOBILANZ –ABFALLKATEGORIEN UND OUTPUTFLÜSSE nach EN 15804+A2:
1 m2 Mehrschichtparkett
Indikator Einheit A1-A3 A5 B2 B5 C1 C2 C3/1 C3/2 C4 D/1 D/2
HWD [kg] 4,25E­7 7,83E­12 3,06E­8 5,30E­9 0,00E+0 5,75E­11 4,98E­10 0,00E+0 0,00E+0 ­1,94E­8 0,00E+0
NHWD [kg] 1,39E­1 1,18E­3 3,40E­1 3,74E­2 0,00E+0 1,71E­4 9,12E­2 0,00E+0 0,00E+0 ­4,06E­2 0,00E+0
RWD [kg] 6,46E­3 2,07E­6 1,67E­2 1,69E­3 0,00E+0 1,98E­6 1,53E­4 0,00E+0 0,00E+0 ­6,30E­3 0,00E+0
CRU [kg] 0,00E+0 0,00E+0 0,00E+0 0,00E+0 0,00E+0 0,00E+0 0,00E+0 0,00E+0 0,00E+0 0,00E+0 0,00E+0
MFR [kg] 0,00E+0 7,38E­2 0,00E+0 0,00E+0 0,00E+0 0,00E+0 0,00E+0 0,00E+0 0,00E+0 0,00E+0 0,00E+0
MER [kg] 3,04E+0 9,27E­2 1,23E­1 9,68E­1 0,00E+0 0,00E+0 7,02E+0 0,00E+0 0,00E+0 0,00E+0 0,00E+0
EEE [MJ] 5,58E+0 4,15E­1 0,00E+0 2,71E+0 0,00E+0 0,00E+0 1,84E+1 0,00E+0 0,00E+0 0,00E+0 0,00E+0
EET [MJ] 8,14E­2 7,41E­1 0,00E+0 4,87E+0 0,00E+0 0,00E+0 3,30E+1 0,00E+0 0,00E+0 0,00E+0 0,00E+0
HWD = Gefährlicher Abfall zur Deponie; NHWD = Entsorgter nicht gefährlicher Abfall; RWD = Entsorgter radioaktiver Abfall; CRU =
Legende Komponenten für die Wiederverwendung; MFR = Stoffe zum Recycling; MER = Stoffe für die Energierückgewinnung; EEE = Exportierte
Energie – elektrisch; EET = Exportierte Energie – thermisch
ERGEBNISSE DER ÖKOBILANZ – zusätzliche Wirkungskategorien nach EN 15804+A2-optional:
1 m2 Mehrschichtparkett
Indikator Einheit A1-A3 A5 B2 B5 C1 C2 C3/1 C3/2 C4 D/1 D/2
[Krankheitsf
PM ND ND ND ND ND ND ND ND ND ND ND
älle]
[kBq U235­
IR ND ND ND ND ND ND ND ND ND ND ND
Äq.]
ETP­fw [CTUe] ND ND ND ND ND ND ND ND ND ND ND
HTP­c [CTUh] ND ND ND ND ND ND ND ND ND ND ND
HTP­nc [CTUh] ND ND ND ND ND ND ND ND ND ND ND
SQP [­] ND ND ND ND ND ND ND ND ND ND ND
PM = Potentielles Auftreten von Krankheiten aufgrund von Feinstaubemissionen; IR = Potentielle Wirkung durch Exposition des
Menschen mit U235; ETP­fw = Potentielle Toxizitätsvergleichseinheit für Ökosysteme; HTP­c = Potentielle Toxizitätsvergleichseinheit für
Legende
den Menschen (kanzerogene Wirkung); HTP­nc = Potentielle Toxizitätsvergleichseinheit für den Menschen (nicht kanzerogene Wirkung);
SQP = Potentieller Bodenqualitätsindex
Die Ausweisung der zusätzlichen Indikatoren nach der EN 15804+A2 ist optional. Die Indikatoren werden in der
EPD nicht ausgewiesen ("ND").
Einschränkungshinweis 1 – gilt für den Indikator IRP
Diese Wirkungskategorie behandelt hauptsächlich die mögliche Wirkung einer ionisierenden Strahlung geringer
Dosis auf die menschliche Gesundheit im Kernbrennstoffkreislauf. Sie berücksichtigt weder Auswirkungen, die
auf mögliche nukleare Unfälle und berufsbedingte Exposition zurückzuführen sind, noch auf die Entsorgung
radioaktiver Abfälle in unterirdischen Anlagen. Die potenzielle vom Boden, von Radon und von einigen Baustoffen
ausgehende ionisierende Strahlung wird eben­falls nicht von diesem Indikator gemessen.
Einschränkungshinweis 2 – gilt für die Indikatoren ADPE, ADPF, WDP, ETP­fw, HTP­c, HTP­nc, SQP
Die Ergebnisse dieses Umweltwirkungsindikators müssen mit Bedacht angewendet werden, da die
Unsicherheiten bei diesen Ergebnissen hoch sind oder da es mit dem Indikator nur begrenzte Erfahrungen gibt.
6. LCA: Interpretation
8 Umwelt­Produktdeklaration Verband der Deutschen Parkettindustrie e.V. – Mehrschichtparkett
Die Dominanzanalyse zeigt, dass insbesondere die Das Versauerungspotenzial (AP) wird dominiert von
Herstellungsphase (Modul A1–A3) sowie die den Materialien für die Mittellage (25 %), der
Instandhaltung (Modul B2) zu den potentiellen elektrischen Energie (21 %) und den
Umweltwirkungen in den aufgeführten Indikatoren Zulieferertransporten (11 %).
beitragen. In Modul B2 hat insbesondere der
Energiebedarf für das Staubsaugen Einfluss auf die Das Eutrophierungspotenzial – Süßwasser (EP­
potentiellen Umweltwirkungen. Die Verwertung des freshwater) wird zu 40 % von dem für
Parkettbodens am Ende des Lebenswegs (Modul C3) Harnstoffharzleim verwendeten Datensatz dominiert
trägt signifikant zu den Indikatoren Globales und zu 33 % von den Materialien für die
Erwärmungspotenzial – total (GWP­total), Globales Deckschichten.
Erwärmungspotenzial – biogen (GWP­biogenic) sowie
Wasser­Entzugspotenzial (WDP) bei. Bei der Das Eutrophierungspotenzial – Salzwasser (EP­
thermischen Verwertung des Parkettbodens wird der marine) wird dominiert von den Materialien für die
im Produkt gespeicherte biogene Kohlenstoff als Mittellage (31 %) sowie den Zulieferertransporten (15
biogene CO2­Emissionen emittiert. Bei der stofflichen %) und der elektrischen Energie (10 %).
Verwertung verlässt der biogene Kohlenstoff die
Systemgrenze. Dies ist die Begründung dafür, dass die Das Eutrophierungspotenzial (EP­terrestrial) wird
Summe der biogenen CO2­Emissionen über den dominiert von den Materialinputs für die Mittellage (27
Lebensweg des Produkts ausgeglichen ist. %) sowie den Zulieferertransporten (15 %).
In der Herstellungsphase (Modul A1–A3) tragen Das Bildungspotenzial für troposphärisches Ozon
insbesondere die für die Herstellung benötigte (POCP) wird dominiert von den Inputs für die
elektrische Energie sowie Materialien, insbesondere Deckschichten (34 %) und die Mittellage (22 %).
die Materialien für die Mittellage, zu den potentiellen Das Potenzial für die Verknappung abiotischer
Umweltwirkungen bei. Der Einfluss der Mittellage ist Ressourcen – nicht fossile Ressourcen (ADPE) wird
mit dem hohen Masseanteil am Produkt zu begründen. dominiert von den Leimen (82 %).
Im Folgenden werden die hauptsächlichen Einflüsse
auf die einzelnen Umweltwirkungskategorien näher Das Potenzial für die Verknappung abiotischer
erläutert. Ressourcen – fossile Brennstoffe (ADPF) wird von den
Materialien für die Mittellage (28 %) sowie der
Das Globale Erwärmungspotenzial – fossil (GWP­ elektrischen Energie (26 %) dominiert.
fossil) wird dominiert von dem Bedarf an elektrischer
Energie (29 %) sowie den Materialien für die Mittellage Das Wasser­Entzugspotenzial (WDP) wird von dem für
(27 %). Harnstoffharzleim verwendeten Datensatz dominiert
(42 %).
Das Globale Erwärmungspotenzial – luluc (GWP­luluc)
wird dominiert von den Inputs für die Mittellage (26 %) Spanne der Ergebnisse
und die Deckschichten (22 %), den Die Ergebnisse für die 2­Schicht bzw. 3­Schicht­
Zulieferertransporten (20 %) sowie dem Bedarf an Parkette der einzelnen Unternehmen weichen in den
elektrischer Energie (14 %). betrachteten Indikatoren um maximal ­124 % und +237
% ab. Für den Indikator GWP­fossil können die
Das Potenzial für den Abbau der stratosphärischen Ergebnisse um 2,13 kg unter bzw. 11,60 kg über den
Ozonschicht (ODP) in der Herstellung wird dominiert berechneten Durchschnittswerten liegen. Dies ist
von dem für den Harnstoffharzleim verwendeten insbesondere mit den unterschiedlichen Bedarfen an
Datensatz (69 %). elektrischer Energie sowie den Energieträgern der
genutzten elektrischen Energie zu begründen.
9 Umwelt­Produktdeklaration Verband der Deutschen Parkettindustrie e.V. – Mehrschichtparkett
7. Nachweise
Diese EPD beschreibt ein durchschnittliches Produkt Die in 2.3 angegebene Formaldehydemission ist als
mehrerer Hersteller. Die im Rahmen der Maximalwert zu verstehen. Die reale
Leistungserklärung nach Bauproduktenverordnung Formaldehydemission ist deutlich geringer und kann
(EU­Verordnung Nr. 305/2011) und nach EN 14342 bei dem jeweiligen Hersteller abgefragt werden.
erforderlichen Nachweise werden von dem jeweiligen
Hersteller erbracht und sind dort ebenso zu erfragen
wie die durchführende(n) Prüfstelle(n), Prüfberichte Nachweise zu VOC­Emissionen werden gemäß der
und die angewendeten Prüfverfahren. im jeweiligen Verwendungsland geltenden Regeln
erbracht und sind ebenfalls beim Hersteller hinterlegt
8. Literaturhinweise
Normen und Beseitigung von Altholz (Altholzverordnung) vom
15. August 2002 (BGBl. I S. 3302), die zuletzt durch
EN 717-1 Artikel 120 der Verordnung vom 19. Juni 2020 (BGBl. I
DIN EN 717­1:2005­01, Holzwerkstoffe ­ Bestimmung S. 1328) geändert worden ist.
der Formaldehydabgabe ­ Teil 1: Formaldehydabgabe
nach der Prüfkammer­Methode. AVV
Abfallverzeichnis­Verordnung (AVV) vom 10.
EN 12664 Dezember 2001 (BGBl. I S. 3379), die zuletzt durch
DIN EN 12664:2001­05, Wärmetechnisches Verhalten Artikel 2 der Verordnung vom 30. Juni 2020 (BGBl. I S.
von Baustoffen und Bauprodukten ­ Bestimmung des 1533) geändert worden ist.
Wärmedurchlasswiderstandes nach dem Verfahren mit
dem Plattengerät und dem Wärmestrommessplatten­ ECHA-Kandidatenliste
Gerät ­ Trockene und feuchte Produkte mit mittlerem Liste der für eine Zulassung in Frage kommenden
und niedrigem Wärmedurchlasswiderstand. besonders besorgniserregenden Stoffe (ECHA
Kandidatenliste), vom 19.01.2021, veröffentlicht
EN 13489 gemäß Artikel 59 Absatz 10 der REACH­Verordnung.
DIN EN 13489:2017­12, Holzfußböden und Parkett – Helsinki: European Chemicals Agency.
Mehrschichtparkettelemente.
ecoinvent 3.6
EN 13501-1 ecoinvent 3.6 Database on Life Cycle Inventories (Life
DIN EN 13501­1:2019­05, Klassifizierung von Cycle Inventory data), ecoinvent As­sociation, Zürich,
Bauprodukten und Bauarten zu ihrem Brandverhalten ­ 2020.
Teil 1: Klassifizierung mit den Ergebnissen aus den
Prüfungen zum Brandverhalten von Bauprodukten. GaBi
GaBi 10.5: Software System and Database for Life
EN 14342 Cycle Engineering, Sphera Solutions GmbH,
DIN EN 14342:2013­09, Holzfußböden und Parkett ­ Leinfelden­Echterdingen, 2021.
Eigenschaften, Bewertung der Konformität und
Kennzeichnung. IBU 2021
Institut Bauen und Umwelt e.V.: Allgemeine Anleitung
EN 15804 für das EPD­Programm des Institut Bauen und Umwelt
DIN EN 15804:2012+A2:2019, Nachhaltigkeit von e.V. (IBU). Version 2.0, Berlin: Institut Bauen und
Bauwerken – Umweltproduktdeklarationen – Umwelt e.V., 2021. www.ibu­epd.com.
Grundregeln für die Produktkategorie Bauprodukte.
PCR Teil A
ISO 14025 Produktkategorie­Regeln für gebäudebezogene
DIN EN ISO 14025:2011­10, Umweltkennzeichnungen Produkte und Dienstleistungen. Teil A: Re­chenregeln
und ­deklarationen ­ Typ III Umweltdeklarationen ­ für die Ökobilanz und Anforderungen an den
Grundsätze und Verfahren. Projektbericht nach EN 15804+A2:2019, Version 1.1.
Berlin: Institut Bauen und Umwelt e.V. (Hrsg.),
08.01.2021.
Weitere Literatur PCR: Vollholzprodukte
Produktkategorie­Regeln für gebäudebezogene
AltholzV Produkte und Dienstleistungen. Teil B: Anforderung an
Verordnung über Anforderungen an die Verwertung die EPD für Vollholzprodukte, Version 1.1. Berlin:
Institut Bauen und Umwelt e.V. (Hrsg.), 10.12.2018.
10 Umwelt­Produktdeklaration Verband der Deutschen Parkettindustrie e.V. – Mehrschichtparkett
Herausgeber
Institut Bauen und Umwelt e.V. Tel +49 (0)30 3087748­ 0
Panoramastr.1 Fax +49 (0)30 3087748­ 29
10178 Berlin Mail info@ibu­epd.com
Deutschland Web www.ibu-epd.com
Programmhalter
Institut Bauen und Umwelt e.V. Tel +49 (0)30 3087748­ 0
Panoramastr.1 Fax +49 (0)30 3087748­ 29
10178 Berlin Mail info@ibu­epd.com
Deutschland Web www.ibu-epd.com
Ersteller der Ökobilanz
brands & values GmbH Tel +49 421 70 90 84 33
Altenwall 14 Fax +49 421 70 90 84 35
28195 Bremen Mail info@brandsandvalues.com
Germany Web www.brandsandvalues.com
Inhaber der Deklaration
VdP ­ Verband der Deutschen Tel 02224 ­ 9377­0
Parkettindustrie e.V. Fax 02224 ­ 9377­77
Flutgraben 2 Mail info@parkett.de
53604 Bad Honnef Web http://www.parkett.de
Germany
