UMWELT-PRODUKTDEKLARATION
nach ISO 14025 und EN 15804+A2
Deklarationsinhaber Metawell GmbH
Herausgeber Institut Bauen und Umwelt e.V. (IBU)
Programmhalter Institut Bauen und Umwelt e.V. (IBU)
Deklarationsnummer EPD-MET-20230325-IBC2-DE
Ausstellungsdatum 20.11.2023
Gültig bis 19.11.2028
Metawall® A2
Metawell GmbH
www.ibu-epd.com | https://epd-online.com
1. Allgemeine Angaben
Metawell GmbH Metawall® A2
Programmhalter Inhaber der Deklaration
IBU – Institut Bauen und Umwelt e.V. Metawell GmbH
Hegelplatz 1 Schleifmühlweg 31
10117 Berlin 86633 Neuburg / Donau
Deutschland Deutschland
Deklarationsnummer Deklariertes Produkt/deklarierte Einheit
EPD-MET-20230325-IBC2-DE Die deklarierte Einheit ist 1 m² Fassadenkassette. Das Flächengewicht
beträgt inkl. Verpackungsmaterialien 9,2 kg/m².
Diese Deklaration basiert auf den Produktkategorien-Regeln: Gültigkeitsbereich:
Dünnwandige Profile und Profiltafeln aus Metall, 01.08.2021 Die Herstellerdeklaration gilt für den Produktionsstandort Neuburg/Donau,
(PCR geprüft und zugelassen durch den unabhängigen Deutschland. Die Daten, auf denen die Ökobilanz beruht, wurden
Sachverständigenrat (SVR)) repräsentativ im Zeitraum 2021/22 erhoben.
Der Inhaber der Deklaration haftet für die zugrundeliegenden Angaben und
Nachweise; eine Haftung des IBU in Bezug auf Herstellerinformationen,
Ausstellungsdatum Ökobilanzdaten und Nachweise ist ausgeschlossen.
20.11.2023
Die EPD wurde nach den Vorgaben der EN 15804+A2 erstellt. Im
Folgenden wird die Norm vereinfacht als EN 15804 bezeichnet.
Gültig bis
Verifizierung
19.11.2028
Die Europäische Norm EN 15804 dient als Kern-PCR
Unabhängige Verifizierung der Deklaration und Angaben gemäß ISO
14025:2011
intern X extern
Dipl.-Ing. Hans Peters
(Vorstandsvorsitzende/r des Instituts Bauen und Umwelt e.V.)
Florian Pronold Matthias Klingler,
(Geschäftsführer/in des Instituts Bauen und Umwelt e.V.) (Unabhängige/-r Verifizierer/-in)
1 Umwelt-Produktdeklaration - Metawell GmbH - Metawall® A2
2. Produkt
Das Produkt/Erzeugnis/mindestens ein Teilerzeugnis enthält
2.1 Produktbeschreibung/Produktdefinition Stoffe der ECHA-Liste der für eine Zulassung in Frage
Die Metawall® A2 Fassadenkassette wird aus der sehr leichten kommenden besonders besorgniserregenden Stoffe (en:
und extrem biegesteifen Metawell® Aluminium-Sandwichplatte Substances of Very High Concern – SVHC) (Datum
hergestellt. Mit einem Materialeinsatz von 2,4 mm wird die 17.01.2023) oberhalb von 0,1 Massen-%: nein.
Optik einer 15 mm massiven Aluminium-Platte erreicht. Durch
den Aufbau der Aluminium-Sandwichplatte sind auch Das Produkt/Erzeugnis/mindestens ein Teilerzeugnis enthält
großflächige Fassadenkassetten formstabil und plan. weitere CMR-Stoffe der Kategorie 1A oder 1B, die nicht auf der
Kandidatenliste stehen, oberhalb von 0,1 Massen-% in
Die Befestigung erfolgt mit einer geeigneten Unterkonstruktion mindestens einem Teilerzeugnis: nein.
verdeckt auf der Rückseite.
Mittels der Bandbeschichtung sind individuelle Dem vorliegenden Bauprodukt wurden Biozidprodukte
Farbgestaltungen nach RAL, NCS, BS sowie in Metallic-Tönen zugesetzt oder es wurde mit Biozidprodukten behandelt (es
möglich. handelt sich damit um eine behandelte Ware im Sinne der
Biozidprodukteverordnung (EU) Nr. 528/2012): nein.
Für die Verwendung des Produkts gelten die jeweiligen
nationalen Bestimmungen am Ort der Verwendung. 2.6 Herstellung
Folgende Normen und Zulassungen sind für das Produkt Die Herstellung der Metawell® Aluminium-Sandwichplatte
relevant: (Halbzeugplatte) erfolgt in einem kontinuierlichen
A. EN 485-2 und EN 1396 Fertigungsprozess. Die aufgerollten Aluminium-Bänder (Coils
C1, C2 und C3) werden durch die Anlage vom Coil abgewickelt,
B. Allgemeine bauaufsichtliche Zulassung vom Deutschen mittels Riffelaggregat (A) entsprechend geformt und mit
Institut für Bautechnik Berlin. Klebstoff beaufschlagt (B). Nach dem Durchlauf der Presse (D)
Zulassung Nr.: Z-10.3-708 werden die nun verklebten Platten auf die gewünschte Länge
zugeschnitten.
2.2 Anwendung
Die Metawall® A2 Fassadenkassette wird als vorgehängte,
hinterlüftete Fassadenverkleidung nach DIN 18516-1
eingesetzt.
2.3 Technische Daten
Bautechnische Daten
Bezeichnung Wert Einheit
Dicke Deckblech Sichtseite 1 mm
Höhe Deckblech Rückseite 1 mm
Flächengewicht 6,8 kg/m2
Höhe der Platte 15 mm Die Farbgestaltung erfolgt mittels Bandbeschichtung der
vorderen Sichtseite (Coil C1).
Das deklarierte Produkt fällt nicht in den Geltungsbereich der
Verordnung (EU) Nr.305/2011 (EU-Bauprodukteverordnung).
Bei der Bandbeschichtung sind die dafür eingesetzten
Die Produkte tragen daher keine CE-Kennzeichnung.
Rohstoffe nach den aktuellen wissenschaftlichen Erkenntnissen
2.4 Lieferzustand für die bestimmungsgemäße Verwendung zertifiziert und die
gesetzlichen Forderungen bei der Verarbeitung werden bei der
Die Metawall® A2 Fassadenkassette wird in einer individuellen
Beschichtung eingehalten.
Größe bis 1560 x 6000 mm produziert (größer auf Anfrage).
Diese werden einzeln in eine Polyethylen-Schaumfolie verpackt
Die weitere Bearbeitung der Sandwichplatte zur Metawall® A2
und in einer Holzkiste aus Fichtenholzunterbau und
Fassadenkassette erfolgt durch zerspanende Verarbeitung.
Spanplattenaufbau ausgeliefert.
Das Fräsen erfolgt trocken, ohne den Einsatz von
2.5 Grundstoffe/Hilfsstoffe Kühlschmierstoffen.
Das Produktsystem wiegt ohne Verpackungsmaterialien 6,8
kg/m² und setzt sich wie folgt zusammen: Eine permanente Messung und kontinuierliche Verbesserung
der Produktionsprozesse wird anhand des
Bezeichnung Wert Einheit
Qualitätsmanagementsystems nach ISO 9001 sichergestellt.
Aluminium 96 %
Klebstoff (Polyamid) 3 % 2.7 Umwelt und Gesundheit während der Herstellung
Schutzfolie 1 % Die Metawell GmbH besitzt ein Umweltmanagementsystem
nach ISO 14001 und ein Managementsystem für Sicherheit und
Als Verpackungsmaterial dient eine Transportbox. Diese
Gesundheit bei der Arbeit nach ISO 45001. Beide
besteht aus einer Holzkiste aus Fichtenholzunterbau und
Anforderungen werden von akkreditierten
Spanplattenaufbau inkl. Polyethylen-Schaumfolie und wurde
Zertifizierungsgesellschaften überwacht.
mitbilanziert.
Für die Umweltschutzmaßnahmen bedarf es keiner
Das Sicherheitsdatenblatt gemäß 1907/2006/EG, Artikel 31
spezifischen Maßnahmen. Es gelten die allgemeinen Hinweise
kann bei der Metawell GmbH angefordert werden.
für Arbeitsschutz und Gesundheit.
2 Umwelt-Produktdeklaration - Metawell GmbH - Metawall® A2
Voraussetzung ist die richtige Anwendung, Erhaltung und
2.8 Produktverarbeitung/Installation Pflege. Aus der Angabe zur Nutzungsdauer können keine
Die Anbindung der Metawall® A2 Fassadenkassette erfolgt Garantie- und Gewährleistungsansprüche abgeleitet werden.
mittels Agraffen. Die Anzahl ist abhängig von Formatgröße,
gewählter Unterkonstruktion und anzusetzender Windlast. Die
Befestigung der Agraffen auf der Rückseite erfolgt mittels Niet 2.13 Außergewöhnliche Einwirkungen
oder Schraube. Brand
Das Produkt ist nach EN 13501-1 als nicht brennbar
Angaben zum Niet: PolyGrip Niet 4,8 x 10 Alu/Nirosta, Art. Nr.: klassifiziert.
1433892 von der Fa. Gesipa. Korrosivitätskategorien nach ISO
Brandschutz
9223: C1 bis C3.
Bezeichnung Wert
Angaben zur Schraube: Dünnblechschraube RN KB79 ø 4,5, Baustoffklasse A2
Art. Nr.: 00KB79 V 045 x 10 von der Fa. REISSER Brennendes Abtropfen d0
Schraubentechnik GmbH. Rauchgasentwicklung s1
Die Verwendung der Befestigungsmittel ist auf den Einsatzort
Wasser
abzustimmen.
Das Produkt ist in Wasser gemäß Sicherheitsdatenblatt
1907/2006/EG unlöslich. Es werden keine Stoffe
Ein sicheres Ablaufen von eventuell eindringendem Wasser
ausgewaschen, die wassergefährdend sein können. Unter
(auch aufkommendem Kondenswasser) ist über das System
Wassereinwirkung (z. B. Hochwasser) reagiert das
des Plattenaufbaues mit dem Wellenkern gewährleistet. Für die
Produktsystem ohne Einwirkungen auf die Umwelt.
korrekte Anwendung sind auf der Schutzfolie der Metawall® A2
Fassadenkassetten die Verlegerichtungen mit Richtungspfeilen
Mechanische Zerstörung
gekennzeichnet.
Bei mechanischer Zerstörung ist keine Gefährdung der Umwelt
zu erwarten. Es bleiben alle Stoffe in gebundenem Zustand.
Zusätzlich sind die Metawall® A2 Fassadenkassetten mit
rückseitigem Belüftungsspalt gefertigt, der nicht verschlossen
2.14 Nachnutzungsphase
werden darf.
Demontage nach der Nutzung
2.9 Verpackung Die Metawall® A2 Fassadenkassetten sind zerstörungsfrei
demontierbar.
Die Metawall® A2 Fassadenkassette wird mit einer Kunststoff-
Schutzfolie in einer Kiste aus Spanplatten mit
Recycling
Fichtenholzunterbau und mit einer Polyethylen-Schaumfolie
Die Metawall® A2 Fassadenkassetten können ohne
angeliefert.
Materialtrennung dem Recycling-Prozess zugeführt werden.
Sind die Auminium-Agraffen auf der Rückseite der Metawall®
Die Kunststoff-Schutzfolie wird nach dem Einbau abgezogen.
A2 Fassadenkassette mit dem PolyGrip Niet befestigt, können
diese auf der Fassadenkassette verbleiben. Sind die
Die Verpackungskisten sind nach ihrem Einsatz wieder- oder
Aluminium-Agraffen mit der Dünnblechschraube befestigt, sind
weiterverwendbar. Auch können sie nach dem Trennen dem
die Agraffen wieder abzuschrauben.
Recycling-Prozess zugeführt werden.
Bei fehlenden Abfallverwertungstechnologien kann die
Metawall® A2 Fassadenkassette deponiert werden.
Die Verpackung ist nach nationalen Vorschriften der
Verpackungsverordnung zu behandeln.
2.15 Entsorgung
2.10 Nutzungszustand End of Life
Die Metawall® A2 Fassadenkassetten kann dem Recycling-
Während der Nutzungszeit bleibt der Plattenverbund der
Prozess ohne Materialtrennung zugeführt werden. Mögliche
Metawall® A2 Fassadenkassette bei vorschriftsmäßiger
Zuweisung nach dem europäischen Abfallschlüssel (AVV).
Anwendung für den Einsatz der vorgehängten, hinterlüfteten
EAK 17 04 02 für Aluminium
Verkleidung unverändert.
Produktionsabfälle
Das dekorative Aussehen der Farbbeschichtung auf der
Verschnitte durch die zerspanende Verarbeitung werden
Sichtseite ist vom gewähltem Lacksystem, dem Standort und
getrennt gesammelt und dem Recyclingprozess zugeführt.
auch vom Zeitintervall der Reinigung abhängig. Für die
EAK 12 01 03 NE-Metallfeil- und drehspäne.
Reinigung, Wartung und gegebenenfalls Instandsetzung der
Farbbeschichtung sind die Vorgaben der Bandbeschichter
Verpackungsabfälle
einzuhalten.
Die Verpackungsabfälle werden der energetischen Verwertung
2.11 Umwelt und Gesundheit während der Nutzung zugeführt:
Es sind keine Wirkungszusammenhänge in Bezug auf die EAK 15 01 02 Verpackungen aus Kunststoff.
Umwelt und Gesundheit oder schädliche Auswirkungen bei EAK 15 01 03 Verpackungen aus Holz.
sachgemäßer Verwendung von Aluminiumplatten bekannt.
2.16 Weitere Informationen
2.12 Referenz-Nutzungsdauer Informationen, technische Daten und weitere Produktvarianten
Die Referenz-Nutzungsdauer beträgt 50 Jahre (BBSR 2017). erhalten Sie von:
Die angegebene Nutzungsdauer von 50 Jahren für die Metawell GmbH
Metawall® A2 Fassadenkassette dient als Instrument für die Schleifmühlweg 31
Produktauswahl, bezogen auf die zu erwartende Nutzung des 86633 Neuburg / Donau
Gebäudes. Deutschland
Email: info@metawell.com
Internet: www.metawell.com
3 Umwelt-Produktdeklaration - Metawell GmbH - Metawall® A2
3. LCA: Rechenregeln
3.1 Deklarierte Einheit 3.3 Abschätzungen und Annahmen
Die deklarierte Einheit bezieht sich auf die Herstellung von 1 m² Bei Unsicherheiten aufgrund unzureichender
Metawell® A2 inkl. Verpackungsmaterialien. Datensatzdokumentationen wurden im Vorfeld
Sensitivitätsanalysen durchgeführt. Es wurden die der Realität
Angabe der deklarierten Einheit
nächstgelegenen Datensätze gewählt. Die Wegstrecke von der
Bezeichnung Wert Einheit Abrissstelle zum Entsorgungsbetrieb (C2) wird auf 75 km
Deklarierte Einheit 1 m2 geschätzt.
Flächengewicht 9,2 kg/m2
3.4 Abschneideregeln
Schichtdicke gesamte Platte 0,015 m
Es wurden alle Daten aus der Betriebsdatenerhebung sowie
Flächengewicht ohne Verpackung 6,8 kg/m² alle zur Verfügung stehenden Emissionsmessungen aus dem in
Kap. 3.7 genannten Betrachtungszeitraum berücksichtigt.
3.2 Systemgrenze Darüber hinaus wurden für alle berücksichtigten Inputs die
Typ der EPD: Wiege bis Werkstor mit Optionen (Module A1–A3, Daten zu den Transportaufwendungen erhoben und modelliert.
A5, C1–C4, D). Berücksichtigt werden gemäß EN 15804 Die in den Herstellungsprozessen genutzte Infrastruktur
folgende Module: (insbesondere Maschinen und Produktionsanlagen) wurde
bilanziell nicht berücksichtigt.
Modul A1–A3
3.5 Hintergrunddaten
Die Extraktion und Aufbereitung der Rohstoffe, inklusive aller
entsprechenden Vorketten, einschließlich der Bereitstellung von Zur Modellierung des Lebenszyklus wurde das Software-
Strom, Dampf und Wärme aus primären Energierohstoffen, System zur ganzheitlichen Bilanzierung LCA for Experts
inklusive deren Extraktion, Raffinerie und Transport sowie der (ehemals GaBi) in der aktuellen Version 10.7 eingesetzt. Alle
notwendigen Beschaffungstransporte bis zum Werkstor und der genutzten Hintergrund Datensätze wurden den aktuellen
Herstellung der Verpackung werden in diesem Modul Versionen diverser Datenbanken entnommen. Die in den
berücksichtigt. Datenbanken enthaltenen Datensätze sind online dokumentiert.
Die Ökobilanz wurde für den Bezugsraum Deutschland erstellt.
Modul A5 Dies bedeutet, dass neben den Produktionsprozessen unter
Dieses Modul umfasst die energetische Verwertung der diesen Randbedingungen auch die für Deutschland relevanten
Verpackungsmaterialien und der Schutzfolie. Die Installation Vorstufen, wie Strom oder Energieträgerbereitstellung,
wurde nicht berücksichtigt, da die Verwendung der verwendet wurden.
Befestigungsmittel an den Einsatzort abgestimmt werden muss.
3.6 Datenqualität
Die Datenerfassung erfolgte anhand von Auswertungen der
Modul C1
internen Produktions- und Umweltdaten, der Erhebung LCA-
Das Modul C1 beschreibt die Aufwendungen nach
relevanter Daten innerhalb der Lieferantenkette sowie durch die
Produktlebensende zum Rückbau bzw. Abriss des Produktes
Berechnung relevanter Daten für die Energiebereitstellung. Die
aus dem Gebäude. Zur Demontage wird teilweise ein
gelieferten Daten, welche aus der Betriebsdatenerfassung und
Akkubohrschrauber eingesetzt.
aus Messungen stammen, wurden auf ihre Plausibilität hin
überprüft. Nach eingehender Prüfung liegt eine sehr gute
Modul C2
Repräsentativität der Daten vor. Kein Datensatz ist älter als 10
Im Modul C2 werden die Transporte zu den Entsorgungspro-
Jahre. Das Produkt variiert hauptsächlich in den Ausmaßen, die
zessen betrachtet. Die Systemgrenze liegt bei den LKW-Trans-
Menge des Produktionsabfalls variiert dadurch leicht. Bezogen
porten inputseitig bei den Upstream-Prozessen der Treibstoffe
auf die deklarierte Einheit von 1 m2 ist nur eine geringe
und outputseitig bei den verursachten Emissionen (Abgase).
Variabilität zu erwarten.
Die Entfernung wird mit 75 km je Entsorgungsstrom berechnet.
3.7 Betrachtungszeitraum
Modul C3
Die Daten, auf denen die Ökobilanz beruht, wurden
Das Modul C3 beinhaltet die notwendigen Prozesse für die
repräsentativ im Zeitraum 2021/2022 erhoben.
Abfallbehandlung am Ende des Produktlebenswegs. Die
Lasten für die Abfallbehandlung werden hierin so weit 3.8 Geographische Repräsentativität
abgebildet, bis das Ende der Abfalleigenschaft erreicht ist.
Land oder Region, in dem/r das deklarierte Produktsystem
Aluminium ist ein Wertstoff und verliert nach der Sortierung und
hergestellt und ggf. genutzt sowie am Lebensende behandelt
Zerkleinerung seine Abfalleigenschaften. Der enthaltene Kleber
wird: Deutschland
wird mit dem Aluminium eingeschmolzen.
Modul C4 3.9 Allokation
Das Modul C4 beschreibt die Aufwendungen für die Ein Kuppelprodukt existiert nicht. Im Rahmen des
Beseitigung des Produktes bzw. seiner Bestandteile, falls eine Herstellungsprozesses wird ein einzelnes Produkt gefertigt.
stoffliche oder energetische Verwertung oder eine Produktionsabfälle werden im Closed-Loop modelliert.
Wiederverwendung nicht möglich ist. Dies ist für die
betrachteten Produkte nicht relevant. 3.10 Vergleichbarkeit
Grundsätzlich ist eine Gegenüberstellung oder die Bewertung
Modul D von EPD-Daten nur möglich, wenn alle zu vergleichenden
Die für ein nachgelagertes Produktsystem entstehenden Datensätze nach EN 15804 erstellt wurden und der
Wertströme aufgrund von stofflichen Recyclingprozessen sowie Gebäudekontext bzw. die produktspezifischen
der energetischen Verwertung werden in diesem Modul Leistungsmerkmale berücksichtigt werden. Es wurde die LCA
ausgewiesen. for Experts-Datenbank 10.7 verwendet.
4 Umwelt-Produktdeklaration - Metawell GmbH - Metawall® A2
4. LCA: Szenarien und weitere technische Informationen
Bezeichnung Wert Einheit
Charakteristische Produkteigenschaften biogener
LKW 17,3 t Nutzlast,
Kohlenstoff Transportmittel
Euro 5
Der biogene Kohlenstoffgehalt wurde anhand der
Transport-Distanz 75 km
Produktbestandteile berechnet. Biogener Kohlenstoff befindet
sich nur in der Verpackung (Holz, Spanplatte). Auslastung (einschließlich
85 %
Leerfahrten)
Informationen zur Beschreibung des biogenen
Kohlenstoffgehalts am Werkstor .
Bezeichnung Wert Einheit Referenz-Nutzungsdauer
Biogener Kohlenstoff im Produkt - kg C Bezeichnung Wert Einheit
Biogener Kohlenstoff in der zugehörigen Lebensdauer nach BBSR 50 a
0,982 kg C
Verpackung
Ende des Lebenswegs (C1–C4)
Notiz: 1 kg biogener Kohlenstoff ist äquivalent zu 44/12 kg
CO . Bezeichnung Wert Einheit
2
Zum Recycling 6,8 kg
LKW 17,3 t Nutzlast,
Transportmittel
Die folgenden technischen Informationen sind Grundlage für Euro 5
die deklarierten Module. Transport-Distanz 75 km
Einbau ins Gebäude (A5) Auslastung (einschließlich
50 %
Es wurde nur die Entsorgung der Verpackung und der Leerfahrten)
Schutzfolie betrachtet. Die Installation mittels Schrauben und
Akkuschrauber variiert je nach Einsatzort und wurde nicht Wiederverwendungs-, Rückgewinnungs- und
berücksichtigt. Recyclingpotential (D), relevante Szenarioangaben
Bezeichnung Wert Einheit Modul D beinhaltet die Aufwendungen für das Recycling des
Spanplatte mit Fichtenholzunterbau 1,4 kg/m² Aluminiums sowie vermiedene Umweltlasten für die Herstellung
von Primäraluminium. Hinzu kommen vermiedene Lasten aus
Kunststoff-Schutzfolie 0,09 kg/m²
der Erzeugung von Strom und Wärme in Höhe der in Modul A5
Karton 0,06 kg/m²
erzeugten Energiemengen aus Verpackungsabfällen.
Entsorgungstransport (A5)
5 Umwelt-Produktdeklaration - Metawell GmbH - Metawall® A2
5. LCA: Ergebnisse
ANGABE DER SYSTEMGRENZEN (X = IN ÖKOBILANZ ENTHALTEN; MND = MODUL ODER INDIKATOR NICHT DEKLARIERT;
MNR = MODUL NICHT RELEVANT)
Gutschriften
Stadium der
und Lasten
Produktionsstadium Errichtung Nutzungsstadium Entsorgungsstadium
außerhalb der
des Bauwerks
Systemgrenze
g n u g ro s re v ffo ts h o R tro p s n a rT g n u lle ts re H m o v tro p s n a rT m u z re lle ts re Htro s g n u d n e w re V e g a tn o M g n u d n e w n A /g n u z tu N g n u tla h d n a ts n I ru ta ra p e R z ta s rE g n u re u e n rE rü f z ta s n ie e ig re n E n e b ie rte B s a ds e d u ä b e G s e d rü f z ta s n ie re s s a W n e b ie rte B s a ds e d u ä b e G s e d s s irb A /u a b k c ü R tro p s n a rT g n u ld n a h e b lla fb A g n u g itie s e B ,-s g n u d n e w re v re d e iW -s g n u n n iw e g k c ü R re d ola iz n e to p g n ilc y c e R
A1 A2 A3 A4 A5 B1 B2 B3 B4 B5 B6 B7 C1 C2 C3 C4 D
X X X MND X MND MND MNR MNR MNR MND MND X X X X X
ERGEBNISSE DER ÖKOBILANZ – UMWELTAUSWIRKUNGEN nach EN 15804+A2: 1 m² Metawall® A2 inkl. Verpackung
Indikator Einheit A1-A3 A5 C1 C2 C3 C4 D
GWP-total kg CO 2-Äq. 3,35E+01 3,98E+00 1,62E-03 6,14E-02 6,57E-01 0 -9,03E+00
GWP-fossil kg CO 2-Äq. 3,71E+01 3,74E-01 1,62E-03 6,09E-02 6,57E-01 0 -9,03E+00
GWP-biogenic kg CO 2-Äq. -3,6E+00 3,6E+00 0 0 5,74E-05 0 0
GWP-luluc kg CO 2-Äq. 3,01E-02 1,99E-04 1,48E-07 5,52E-04 1,77E-05 0 -2,35E-03
ODP kg CFC11-Äq. 1,08E-07 3,83E-13 1,59E-14 7,75E-15 1,75E-12 0 -9,57E-12
AP mol H+-Äq. 1E-01 1,46E-03 2,46E-06 2,29E-04 1,09E-03 0 -4,9E-02
EP-freshwater kg P-Äq. 3,61E-05 1,76E-07 1,6E-09 2,18E-07 1,89E-07 0 -5,67E-06
EP-marine kg N-Äq. 2,16E-02 6,41E-04 6,94E-07 1,06E-04 4,96E-04 0 -6,62E-03
EP-terrestrial mol N-Äq. 2,37E-01 7,65E-03 7,34E-06 1,19E-03 5,45E-03 0 -7,2E-02
kg NMVOC-
POCP 8,5E-01 1,64E-03 1,92E-06 2,09E-04 1,28E-03 0 -2,01E-02
Äq.
ADPE kg Sb-Äq. 4,48E-05 4,92E-09 7,83E-11 3,92E-09 9,15E-09 0 7,61E-06
ADPF MJ 4,77E+02 1,34E+00 3,55E-02 8,11E-01 4,48E+00 0 -1,32E+02
m3 Welt-Äq.
WDP 3,56E+00 4,13E-01 1,36E-04 7,2E-04 6,11E-02 0 -1,34E+00
entzogen
GWP = Globales Erwärmungspotenzial; ODP = Abbaupotenzial der stratosphärischen Ozonschicht; AP = Versauerungspotenzial von Boden und
Wasser; EP = Eutrophierungspotenzial; POCP = Bildungspotenzial für troposphärisches Ozon; ADPE = Potenzial für die Verknappung von abiotischen
Ressourcen – nicht fossile Ressourcen (ADP – Stoffe); ADPF = Potenzial für die Verknappung abiotischer Ressourcen – fossile Brennstoffe (ADP –
fossile Energieträger); WDP = Wasser-Entzugspotenzial (Benutzer)
ERGEBNISSE DER ÖKOBILANZ – INDIKATOREN ZUR BESCHREIBUNG DES RESSOURCENEINSATZES nach EN 15804+A2: 1
m² Metawall® A2 inkl. Verpackung
Indikator Einheit A1-A3 A5 C1 C2 C3 C4 D
PERE MJ 1,14E+02 3,69E+01 4,87E-03 5,91E-02 5,5E-01 0 -6,88E+01
PERM MJ 3,66E+01 -3,66E+01 0 0 0 0 0
PERT MJ 1,51E+02 2,59E-01 4,87E-03 5,91E-02 5,5E-01 0 -6,88E+01
PENRE MJ 4,66E+02 5,81E+00 3,55E-02 8,15E-01 1,24E+01 0 -1,33E+02
PENRM MJ 1,23E+01 -4,46E+00 0 0 -7,88E+00 0 0
PENRT MJ 4,78E+02 1,35E+00 3,55E-02 8,15E-01 4,48E+00 0 -1,33E+02
SM kg 5,73E+00 0 0 0 0 0 1,46E+00
RSF MJ 0 0 0 0 0 0 0
NRSF MJ 0 0 0 0 0 0 0
FW m3 2,08E-01 9,74E-03 8,14E-06 6,47E-05 1,97E-03 0 -1,63E-01
PERE = Erneuerbare Primärenergie als Energieträger; PERM = Erneuerbare Primärenergie zur stofflichen Nutzung; PERT = Total erneuerbare
Primärenergie; PENRE = Nicht-erneuerbare Primärenergie als Energieträger; PENRM = Nicht-erneuerbare Primärenergie zur stofflichen Nutzung;
PENRT = Total nicht erneuerbare Primärenergie; SM = Einsatz von Sekundärstoffen; RSF = Erneuerbare Sekundärbrennstoffe; NRSF = Nicht-
erneuerbare Sekundärbrennstoffe; FW = Nettoeinsatz von Süßwasserressourcen
ERGEBNISSE DER ÖKOBILANZ –ABFALLKATEGORIEN UND OUTPUTFLÜSSE nach EN 15804+A2:
1 m² Metawall® A2 inkl. Verpackung
Indikator Einheit A1-A3 A5 C1 C2 C3 C4 D
HWD kg 3,12E-05 5,52E-11 2,06E-12 2,52E-12 3,35E-10 0 -4,12E-09
NHWD kg 4,35E+00 4,53E-02 7,83E-06 1,24E-04 3,28E-03 0 -3,35E+00
RWD kg 2,32E-02 5,45E-05 5,53E-06 1,52E-06 5,95E-04 0 -9,67E-03
CRU kg 0 0 0 0 0 0 0
MFR kg 0 0 0 0 6,61E+00 0 0
MER kg 0 0 0 0 0 0 0
EEE MJ 0 5,11E+00 0 0 0 0 0
6 Umwelt-Produktdeklaration - Metawell GmbH - Metawall® A2
EET MJ 0 9,14E+00 0 0 0 0 0
HWD = Gefährlicher Abfall zur Deponie; NHWD = Entsorgter nicht gefährlicher Abfall; RWD = Entsorgter radioaktiver Abfall; CRU = Komponenten für
die Wiederverwendung; MFR = Stoffe zum Recycling; MER = Stoffe für die Energierückgewinnung; EEE = Exportierte Energie – elektrisch; EET =
Exportierte Energie – thermisch
ERGEBNISSE DER ÖKOBILANZ – zusätzliche Wirkungskategorien nach EN 15804+A2-optional:
1 m² Metawall® A2 inkl. Verpackung
Indikator Einheit A1-A3 A5 C1 C2 C3 C4 D
PM Krankheitsfälle ND ND ND ND ND ND ND
IR kBq U235-Äq. ND ND ND ND ND ND ND
ETP-fw CTUe ND ND ND ND ND ND ND
HTP-c CTUh ND ND ND ND ND ND ND
HTP-nc CTUh ND ND ND ND ND ND ND
SQP SQP ND ND ND ND ND ND ND
PM = Potenzielles Auftreten von Krankheiten aufgrund von Feinstaubemissionen; IR = Potenzielle Wirkung durch Exposition des Menschen mit U235;
ETP-fw = Potenzielle Toxizitätsvergleichseinheit für Ökosysteme; HTP-c = Potenzielle Toxizitätsvergleichseinheit für den Menschen (kanzerogene
Wirkung); HTP-nc = Potenzielle Toxizitätsvergleichseinheit für den Menschen (nicht kanzerogene Wirkung); SQP = Potenzieller Bodenqualitätsindex
Einschränkungshinweis 1 – gilt für den Indikator 'Potenzielle Wirkung durch Exposition des Menschen mit U235'.
Diese Wirkungskategorie behandelt hauptsächlich die mögliche Wirkung einer ionisierenden Strahlung geringer Dosis auf die
menschliche Gesundheit im Kernbrennstoffkreislauf. Sie berücksichtigt weder Auswirkungen, die auf mögliche nukleare Unfälle und
berufsbedingte Exposition zurückzuführen sind, noch auf die Entsorgung radioaktiver Abfälle in unterirdischen Anlagen. Die potenzielle
vom Boden, von Radon und von einigen Baustoffen ausgehende ionisierende Strahlung wird ebenfalls nicht von diesem Indikator
gemessen.
Einschränkungshinweis 2 – gilt für die Indikatoren: 'Potenzial für die Verknappung abiotischer Ressourcen - nicht fossile Ressourcen',
'Potenzial für die Verknappung abiotischer Ressourcen - fossile Brennstoffe', 'Wasser-Entzugspotenzial (Benutzer)', 'Potenzielle
Toxizitätsvergleichseinheit für Ökosysteme', 'Potenzielle Toxizitätsvergleichseinheit für den Menschen - kanzerogene Wirkung',
'Potenzielle Toxizitätsvergleichseinheit für den Menschen - nicht kanzerogene Wirkung', 'Potenzieller Bodenqualitätsindex".
Die Ergebnisse dieses Umweltwirkungsindikators müssen mit Bedacht angewendet werden, da die Unsicherheiten bei diesen
Ergebnissen hoch sind oder da es mit dem Indikator nur begrenzte Erfahrungen gibt.
Die Wirkungsabschätzungsergebnisse sind nur relative Aussagen, die keine Aussagen machen über Endpunkte der
Wirkungskategorien, Überschreitungen von Schwellenwerten, Sicherheitsmargen oder über Risiken. Für alle genannten Indikatoren
wurden die Charakterisierungsfaktoren von EK-JRC angewendet.
7 Umwelt-Produktdeklaration - Metawell GmbH - Metawall® A2
6. LCA: Interpretation
besitzen mit 0,1 % bzw. 0,2 % keine größere Relevanz
Das Modul A1–A3 besitzt für alle betrachteten hinsichtlich GWP. Die Entsorgung der Abfälle auf der Baustelle
Umweltindikatoren einen dominanten Einfluss. Im Folgenden (A5) hat einen Beitrag von 10 %. Der negative Beitrag zum
werden die Umweltwirkungen am Beispiel des GWP-biogenic in A1–A3 und der positive Beitrag in A5 sind
Treibhauspotenzials (GWP-total) analysiert, um die durch die Nutzung von Holz-Verpackungen zu erklären, in
verantwortlichen Quellen entlang des Lebenszyklus zu denen biogener Kohlenstoff gebunden ist. Die Abfallbehandlung
identifizieren. Die Herstellungsphase (Modul A1–A3) hat einen am Lebensende des Produkts hat einen Anteil von 1,7 % am
Beitrag zum gesamten Treibhauspotenzial von 88 %. Hier GWP-total. Das Produkt variiert hauptsächlich in den
dominieren die Bereitstellung von sekundärem Aluband (60 %) Ausmaßen, die Menge des Produktionsabfalls variiert dadurch
und primärem Aluband (38 %) die Gesamtemissionen des leicht. Bezogen auf die deklarierte Einheit von 1 m2 ist nur eine
Moduls. Alle anderen Materialien tragen mit jeweils weniger als geringe Variabilität zu erwarten.
2 % zur Herstellungsphase bei. Sowohl die Transporte zum
Unternehmen (A2) als auch die Entsorgungstransporte (C2)
7. Nachweise
Für diese Umweltproduktdeklaration sind keine Nachweise in dessen Anwendungsbereich erforderlich.
Bezug auf die Materialzusammensetzung im Produkt und
8. Literaturhinweise
Normen mit den Ergebnissen aus den Prüfungen zum Brandverhalten
von Bauprodukten.
DIN 18516-1
DIN 18516-1:2010-06, Außenwandbekleidungen, hinterlüftet - EN 13964
Teil 1: Anforderungen, Prüfgrundsätze. DIN EN 13964:2014-08, Unterdecken - Anforderungen und
Prüfverfahren.
EN 485-2
DIN EN 485-2:2016-10, Aluminium und Aluminiumlegierungen - EN 15804
Bänder, Bleche und Platten - Teil 2: Mechanische DIN EN 15804:2022-03, Nachhaltigkeit von Bauwerken -
Eigenschaften. Umweltproduktdeklarationen - Grundregeln für die
Produktkategorie Bauprodukte.
EN 1396
DIN EN 1396:2015-06, Aluminium und Aluminiumlegierungen - ISO 9001
Bandbeschichtete Bleche und Bänder für allgemeine DIN EN ISO 9001:2015, Qualitätsmanagementsysteme -
Anwendungen - Spezifikationen. Anforderungen.
EN 13501-1 ISO 9223
DIN EN 13501-1:2019-05, Klassifizierung von Bauprodukten DIN EN ISO 9223:2012-05, Korrosion von Metallen und
und Bauarten zu ihrem Brandverhalten - Teil 1: Klassifizierung Legierungen - Korrosivität von Atmosphären - Klassifizierung,
8 Umwelt-Produktdeklaration - Metawell GmbH - Metawall® A2
Bestimmung und Abschätzung (ISO 9223:2012). BBSR
Bundesinstitut für Bau-, Stadt- und Raumforschung (BBSR):
ISO 14001 Tabelle "Nutzungsdauern von Bauteilen für
DIN EN ISO 14001:2015-11, Umweltmanagementsysteme - Lebenszyklusanalysen nach Bewertungssystem Nachhaltiges
Anforderungen mit Anleitung zur Anwendung (ISO Bauen (BNB)", 2017.
14001:2015).
LCA for Experts (ehemals GaBi)
ISO 14025 LCA for Experts 10.7: Software and Database for Life Cycle
DIN EN ISO 14025:2009-11, Umweltkennzeichnungen und - Engineering, Sphera Solutions GmbH, Leinfelden-
deklarationen - Typ III Umweltdeklarationen - Grundsätze und Echterdingen, 2023.
Verfahren.
IBU 2021
ISO 14040 Institut Bauen und Umwelt e.V., Berlin (Hrsg.): Die Erstellung
DIN EN ISO 14040:2009-11, Umweltmanagement - Ökobilanz - von Umwelt-Produktdeklarationen (EPD); Allgemeine EPD-
Grundsätze und Rahmenbedingungen. Programmanleitung des Institut Bauen und Umwelt e.V. (IBU).
Version 2.0. 2021. www.ibu-epd.com
ISO 14044
DIN EN ISO 14044:2006-10, Umweltmanagement - Ökobilanz - PCR Teil A
Anforderungen und Anleitungen. Institut Bauen und Umwelt e.V., Berlin (Hrsg.):
Produktkategorie-Regeln für gebäudebezogene Produkte und
ISO 45001 Dienstleistungen. Teil A: Rechenregeln für die Ökobilanz und
ISO 45001:2018-03, Managementsysteme für Sicherheit und Anforderungen an den Hintergrundbericht nach EN
Gesundheit bei der Arbeit - Anforderungen mit Anleitung zur 15804+A2:2019 (v1.3), 2022-08.
Anwendung.
PCR: Dünnwandige Profile und Profiltafeln aus Metall
Weitere Literatur Institut Bauen und Umwelt e.V., Berlin (Hrsg.):
Produktkategorie-Regeln für gebäudebezogene Produkte und
AVV Dienstleistungen. Teil B: Anforderungen an die EPD für
Abfallverzeichnis-Verordnung (AVV) vom 10. Dezember 2001 dünnwandige Profile und Profiltafeln aus Metall (v3), 07/2023.
(BGBl. I S. 3379), die zuletzt durch Artikel 1 der Verordnung
vom 30. Juni 2020 (BGBl. I S. 1533) geändert worden ist. Sicherheitsdatenblatt
Sicherheitdatenblätter der einzelnen Komponenten nach
Verfassung der Verordnung 1907/2006/EG1907/2006/EG
9 Umwelt-Produktdeklaration - Metawell GmbH - Metawall® A2
Herausgeber
Institut Bauen und Umwelt e.V. +49 (0)30 3087748- 0
Hegelplatz 1 info@ibu-epd.com
10117 Berlin www.ibu-epd.com
Deutschland
Programmhalter
Institut Bauen und Umwelt e.V. +49 (0)30 3087748- 0
Hegelplatz 1 info@ibu-epd.com
10117 Berlin www.ibu-epd.com
Deutschland
Ersteller der Ökobilanz
brands & values GmbH +49 421 70 90 84 33
Altenwall 14 info@brandsandvalues.com
28195 Bremen www.brandsandvalues.com
Deutschland
Inhaber der Deklaration
Metawell GmbH +49 (0) 8431 6715 0
Schleifmühlweg 31 info@metawell.com
86633 Neuburg / Donau www.metawell.com
Deutschland
10 Umwelt-Produktdeklaration - Metawell GmbH - Metawall® A2
