Environmental product declaration
in accordance with ISO 14025 and EN 15804+A2
Mix uttrekkseksjon
Eier av deklarasjonen: Programoperatør:
Grande Fabrikker AS Næringslivets Stiftelse for
miljødeklarasjoner
Produkt:
Mix uttrekkseksjon Deklarasjonsnummer:
Deklarert enhet: Publiseringsnummer:
1 pcs
Godkjent dato:
Deklarasjonen er basert på PCR:
EN 15804:2012+A2:2019 tjener som kjerne-PCR Gyldig til:
NPCR 026:2022 Part B for Furniture
Næringslivets Stiftelse for EPD Software:
miljødeklarasjoner LCA.no EPD generator ID: 163926
1 / 11
Generell informasjon
Produkt Eier av deklarasjonen:
Mix uttrekkseksjon Grande Fabrikker AS
Kontaktperson: Torbjørn Hjelden
Telefon: 907 94 254
e-post: torbjorn@grande.no
Programoperatør: Produsent:
Postboks 5250 Majorstuen, 0303 Oslo, Norge Grande Fabrikker AS
Næringslivets Stiftelse for miljødeklarasjoner
Telefon: +47 23 08 80 00
web: post@epd-norge.no
Deklarasjonsnummer: Produksjonssted:
Grande Fabrikker AS
Sørsidevegen 886
6315 Innfjorden, Norway
Deklarasjonen er basert på PCR: Kvalitet/Miljøsystem:
EN 15804:2012+A2:2019 tjener som kjerne-PCR Miljøfyrtårn sertifikat nr. 2513Svanelisens 2031 0094
NPCR 026:2022 Part B for Furniture
Erklæring om ansvar: Org. no.:
Eieren av deklarasjonen skal være ansvarlig for den​ underliggende 999 188 788
informasjon og bevis. EPD Norge skal​ ikke være ansvarlig med
hensyn til produsent informasjon, ​ livsløpsvurdering data og bevis.​
Deklarert enhet: Godkjent dato:
1 stk Mix uttrekkseksjon
Deklarert enhet med opsjon: Gyldig til:
A1,A2,A3,A4,A5,B2,B3,B4,C1,C2,C3,C4,D
Årstall for studien:
2022
Funksjonell enhet: Sammenlignbarhet:
Mix uttrekksseksjon i 3 høyder. Kan fint kombineres med Grandes EPD av byggevarer er nødvendigvis ikke sammenlignbare hvis de ikke
Mix-reolserie i samme utførelse og formuttrykk. samsvarer med NS-EN 15804 og ses i en bygningskontekst.
Generelt om verifikasjon av EPD fra verktøy: Utarbeidelse og verifikasjon av miljødeklarasjon:
Uavhengig verifikasjon av data, annen miljøinformasjon og EPD er Deklarasjonen er utarbeidet og verifisert ved bruk av EPD-verktøy
foretatt etter ISO 14025:2010, kapittel 8.1.3 og 8.1.4. Verifikasjon av lca.tools ver EPD2022.03, utviklet av LCA.no. EPD-verktøyet er
hver EPD foretas i henhold til EPD-Norge sine retningslinjer for integrert i bedriftens miljøstyringssystem, og godkjent av EPD-Norge
verifikasjon og godkjenning som krever at EPD-verktøy er i) integrert
i bedriftens miljøstyringssystem, ii) prosedyrer for bruk av EPD- EPD er utarbeidet av: Ingvild Voldset
verktøy er godkjent av EPD-Norge og iii) prosessen gjennomgås årlig
Bedriftsspesifikke data og EPD er kontrollert av: Torbjørn Hjelden
av en uavhengig 3.parts verifikator. Se vedlegg G i EPD-Norge sine
retningslinjer for mer informasjon om EPD-verktøy.
Verifikasjon av EPD-verktøy: Godkjent:
Uavhengig tredjepartsverifikasjon av verktøy, bakgrunnsdata og test-
EPD er gjort i henhold til EPD-Norge sine prosedyrer og retningslinjer
for verifisering og godkjenning av EPD-verktøy.
Tredjeparts verifikator:
Elisabet Amat, GREENIZE projects
(krever ikke signatur)
2 / 11
Produkt
Produktbeskrivelse:
Uttrekksseksjoner i 2 høyder, med skrog i hvit direktelaminat, front i hvit direktelaminat eller høytrykkslaminat.
Seksjonen kan fint kombineres med Mix reolsystem i samme utførelse og formuttrykk.
Produktspesifikasjon:
Mix uttrekkseksjon
Recycled share in Recycled share in
Materialer kg %
material (kg) material (%)
Metal - Steel 3,60 4,57 0,00 0,00
Plastic - Acrylonitrile butadiene styrene (ABS) 0,70 0,89 0,00 0,00
Wood - Chipboard 74,56 94,55 5,50 7,38
Total 78,86 5,50
Recycled share in Recycled share in
Emballasje kg %
material (kg) material (%)
Packaging - Plastic straps 0,70 41,18 0,00 0,00
Recycled cardboard 1,00 58,82 1,00 100,00
Total inkl. emballasje 80,56 6,50
Tekniske data:
BxDxH: 40x80x150cm.
Topp/bunn/sider: 19mm møbelspon
Rygg: 16mm møbelspon
Direktelaminat overflate skrog og front
Standard i H:125 og H:150cm
Markedsområde:
Skandinavia
Levetid, produkt:
20
Levetid, bygg eller anlegg:
LCA: Beregningsregler
Deklarert enhet:
1 stk Mix uttrekkseksjon
Cut-off kriterier:
Alle viktige råmaterialer og all viktig energibruk er inkludert. Produksjonsprosessen for råmaterialene og energistrømmer som inngår med veldig
små mengder (mindre enn 1%) er ikke inkludert. Disse cut-off kriteriene gjelder ikke for farlige materialer og stoffer.
Allokering:
Allokering er gjort iht. bestemmelser i EN 15804. Inngående energi og vann, samt produksjon av avfall i egen produksjon er allokert likt mellom
alle produktene gjennom masseallokering. Miljøpåvirkning og ressursforbruk for primærproduksjonen av resirkulerte materialer er allokert til det
opprinnelige produktsystemet. Bearbeidingsprosessen og transport av materialet til produksjonssted er allokert til analysen i denne EPDen.
Datakvalitet:
Spesifikke data for produktsammensetningen er fremskaffet av produsenten. De representerer produksjonen av det deklarerte produktet og ble
samlet inn for EPD-​utvikling i det oppgitte året for studien. Bakgrunnsdata er basert på EPDer iht. EN 15804 og ulike LCA​ databaser.
Datakvaliteten for råmaterialene i A1 er presentert i tabellen nedenfor.
Materialer Kilde Datakvalitet År
Metal - Steel ecoinvent 3.6 Database 2019
Packaging - Plastic straps ecoinvent 3.6 Database 2019
Plastic - Acrylonitrile butadiene styrene (ABS) ecoinvent 3.6 Database 2019
Recycled cardboard Modified ecoinvent 3.6 Database 2019
Wood - Chipboard S-P-00272 EPD 2020
3 / 11
Systemgrenser (X=inkludert, MND=modul ikke deklarert, MNR=modul ikke relevant)
Gevinst og belastninger
Produktfase Sammenstillingsfase Bruksfase Sluttfase
etter endt levetid (D)
A1 A2 A3 A4 A5 B1 B2 B3 B4 B5 B6 B7 C1 C2 C3 C4 D
X X X X X MND X X X MND MND MND X X X X X
Systemgrenser:
Flytskjemaet nedenfor illustrerer systemgrensene for analysen:
Teknisk tilleggsinformasjon:
relairetamåR tropsnarT gninkrivliT tropsnarT
​/snojskurtsnoK esafsnojsallatsni
kurB
dlohekildeV nojsarapeR regnitfikstU gnirevoneR llenojsarepO kurbigrene llenojsarepO kurbnnav gniretnomeD tropsnarT
gnildnahebsllafvA
lit
llafvA
gnildnahebttuls ​/gninnivnejg/kurbnejG elaisnetop-gnirelukriser
4 / 11
LCA: Scenarier og annen teknisk informasjon
Følgende informasjon beskriver scenariene for modulene i EPDen.
Kapasitetsutnyttelse Verdi
Transport fra produksjonssted til bruker (A4) Distanse (km) Brennstoff/Energiforbruk Enhet
inkl. retur (%) (Liter/tonn)
Truck, 16-32 tonnes, EURO 6 (km) 36,7 % 492 0,043 l/tkm 21,16
Byggefase (A5) Enhet Verdi
Waste, packaging, cardboard, 100 % recycled, to
kg 1,00
average treatment (kg)
Waste, packaging, PET straps, to average
kg 0,70
treatment - A5 (kg)
Avfallsbehandling (C3) Enhet Verdi
Waste treatment per kg Plastics, Mixture,
kg 0,70
municipal incineration with fly ash extraction (kg)
Waste treatment per kg Scrap steel, incineration
kg 3,60
with fly ash extraction (kg)
Waste treatment per kg Wood, incineration with
kg 74,56
fly ash extraction (kg)
Waste, materials to recycling (kg) kg 1,22
Avfall til sluttbehandling (C4) Enhet Verdi
Landfilling of ashes and residues from
kg 2,38
incineration of Scrap steel (kg)
Landfilling of ashes from incineration of Plastics,
Mixture, municipal incineration with fly ash
kg 0,02
extraction, process per kg ashes and residues - C4
(kg)
Landfilling of ashes from incineration of Wood,
kg 0,86
process per kg ashes and residues (kg)
Gevinst og belastninger etter endt levetid (D) Enhet Verdi
Substitution of electricity, in Norway (MJ) MJ 52,93
Substitution of primary steel with net scrap (kg) kg 1,22
Substitution of thermal energy, district heating, in
MJ 800,74
Norway (MJ)
5 / 11
LCA: Resultater
LCA resultatene er presentert under for enheten som er definert på side 2 av EPD dokumentet.
Miljøpåvirkning (Environmental impact)
Indikator Enhet A1 A2 A3 A4 A5 B2
GWP-total kg CO2 -eq -6,26E+01 2,18E-01 1,21E+00 6,48E+00 1,77E+00 0
GWP-fossil kg CO2 -eq 4,40E+01 2,18E-01 1,14E+00 6,47E+00 7,16E-02 0
GWP-biogenic kg CO2 -eq -1,07E+02 9,02E-05 6,74E-02 2,68E-03 1,70E+00 0
GWP-luluc kg CO2 -eq 6,85E-02 7,75E-05 3,51E-03 2,30E-03 9,60E-06 0
ODP kg CFC11 -eq 9,08E-06 4,93E-08 7,68E-08 1,47E-06 6,74E-09 0
AP mol H+ -eq 2,81E-01 6,26E-04 8,94E-03 1,86E-02 1,45E-04 0
EP-FreshWater kg P -eq 2,44E-03 1,74E-06 7,83E-05 5,17E-05 2,47E-07 0
EP-Marine kg N -eq 1,25E-01 1,24E-04 1,36E-03 3,68E-03 8,79E-05 0
EP-Terrestial mol N -eq 7,99E-01 1,39E-03 1,67E-02 4,12E-02 5,19E-04 0
POCP kg NMVOC -eq 3,69E-01 5,31E-04 4,64E-03 1,58E-02 1,59E-04 0
ADP-minerals&metals1 kg Sb -eq 6,89E-04 6,02E-06 7,47E-05 1,79E-04 6,89E-07 0
ADP-fossil1 MJ 9,97E+02 3,29E+00 1,44E+01 9,78E+01 4,55E-01 0
WDP1 m3 4,66E+02 3,19E+00 2,35E+03 9,46E+01 1,09E+00 0
Indikator Enhet B3 B4 C1 C2 C3 C4 D
GWP-total kg CO2 -eq 0 0 0 0 1,05E+02 6,24E-02 -6,16E+00
GWP-fossil kg CO2 -eq 0 0 0 0 2,59E+00 6,24E-02 -5,99E+00
GWP-biogenic kg CO2 -eq 0 0 0 0 1,03E+02 3,94E-05 -1,03E-02
GWP-luluc kg CO2 -eq 0 0 0 0 1,51E-04 1,38E-05 -1,61E-01
ODP kg CFC11 -eq 0 0 0 0 8,13E-08 1,25E-08 -3,38E-01
AP mol H+ -eq 0 0 0 0 1,22E-02 3,22E-04 -4,49E-02
EP-FreshWater kg P -eq 0 0 0 0 1,61E-05 7,41E-07 -4,95E-04
EP-Marine kg N -eq 0 0 0 0 5,82E-03 1,10E-04 -1,39E-02
EP-Terrestial mol N -eq 0 0 0 0 6,18E-02 1,22E-03 -1,49E-01
POCP kg NMVOC -eq 0 0 0 0 1,52E-02 3,47E-04 -4,40E-02
ADP-minerals&metals1 kg Sb -eq 0 0 0 0 3,99E-06 6,86E-07 -6,94E-05
ADP-fossil1 MJ 0 0 0 0 7,68E+00 9,65E-01 -7,77E+01
WDP1 m3 0 0 0 0 2,00E+01 4,47E+00 -7,57E+02
GWP-total = Globalt oppvarmingspotensial totalt; GWP-fossil = Globalt oppvarmingspotensial fossile brensler; GWP-biogenic = Globalt oppvarmingspotensial biogene
kilder; GWP-luluc = Globalt oppvarmingspotensial arealbruk og arealbruks endringer; ODP = Potensial for nedbryting av stratosfærisk ozon; AP = Forsuringspotensial for
kilder på land og vann; EP = overgjødslingspotensial til ferskvann, hav og jord; POCP = Potensial for fotokjemisk oksidantdanning; ADP-minerals&metals = Abiotisk
utarmingspotensial for ikke-fossile ressurser, mineraler og metaller; ADP-fossil = Abiotisk utarmingspotensial for fossile ressurser, fossile brensler; WDP =
Utarmingspotensial for vannressurser
"Leseeksempel: 9,0 E-03 = 9,0*10 -3 = 0,009"
*INA Indicator Not Assessed (indikator ikke vurdert)
1. Resultatene av denne miljøpåvirkningsindikatoren skal brukes med forsiktighet ettersom usikkerheten til resultatene er høy eller det er begrenset erfaring med bruk av
indikatoren.
Merknad om miljøpåvirkningen
6 / 11
Supplerende indikatorer for miljøpåvirkning
Indikator Enhet A1 A2 A3 A4 A5 B2
PM Disease incidence 1,08E-06 1,33E-08 1,57E-07 3,96E-07 2,36E-09 0
IRP2 kgBq U235 -eq 4,00E-01 1,44E-02 2,48E-01 4,28E-01 2,00E-03 0
ETP-fw1 CTUe 5,93E+02 2,44E+00 7,69E+01 7,25E+01 5,20E-01 0
HTP-c1 CTUh 7,27E-08 0,00E+00 3,15E-09 0,00E+00 1,50E-11 0
HTP-nc1 CTUh 3,60E-07 2,67E-09 7,43E-08 7,92E-08 5,85E-10 0
SQP1 dimensionless 1,19E+02 2,30E+00 4,48E+01 6,84E+01 5,51E-01 0
Indikator Enhet B3 B4 C1 C2 C3 C4 D
PM Disease incidence 0 0 0 0 1,30E-07 5,20E-09 -2,43E-06
IRP2 kgBq U235 -eq 0 0 0 0 1,52E-02 4,09E-03 -4,19E-01
ETP-fw1 CTUe 0 0 0 0 1,94E+01 9,51E-01 -4,36E+02
HTP-c1 CTUh 0 0 0 0 2,88E-09 4,20E-11 -1,31E-08
HTP-nc1 CTUh 0 0 0 0 1,34E-07 1,41E-09 -2,06E-07
SQP1 dimensionless 0 0 0 0 1,17E+00 2,45E+00 -4,45E+02
PM = Partikkelutslipp; IRP = Ioniserende stråling (helseeffekt); ETP-fw = Økotoksisitet (ferskvann); HTP-c = Toksisitet påvirkning på mennesker, kreft; HTP-nc =
Toksisitet påvirkning på mennesker, andre effekter enn kreft; SQP = Påvirkninger knyttet til arealbruksendringer / jordkvalitet
"Leseeksempel: 9,0 E-03 = 9,0*10 -3 = 0,009"
*INA Indicator Not Assessed (indikator ikke vurdert)
1. Resultatene av denne miljøpåvirkningsindikatoren skal brukes med forsiktighet ettersom usikkerheten til resultatene er høy eller det er begrenset erfaring med bruk av
indikatoren.
2. Denne påvirkningskategorien omhandler hovedsakelig den eventuelle effekten av lavdose ioniserende stråling på menneskers helse i atombrenselsyklusen. Den tar
ikke hensyn til effekter på grunn av mulige atomulykker, yrkesmessig eksponering eller på grunn av fjerning av radioaktivt avfall i underjordiske anlegg. Potensiell
ioniserende stråling fra jorda, fra radon og fra noen byggematerialer måles heller ikke av denne indikatoren.
7 / 11
Ressursbruk (Resource use)
Indikator Enhet A1 A2 A3 A4 A5 B2
PERE MJ 8,87E+01 4,72E-02 1,86E+02 1,40E+00 9,50E-03 0
PERM MJ 1,19E+03 0,00E+00 0,00E+00 0,00E+00 -5,85E+00 0
PERT MJ 1,28E+03 4,72E-02 1,86E+02 1,40E+00 -5,84E+00 0
PENRE MJ 6,37E+02 3,29E+00 1,44E+01 9,78E+01 4,55E-01 0
PENRM MJ 3,58E+02 0,00E+00 0,00E+00 0,00E+00 -1,61E+01 0
PENRT MJ 9,97E+02 3,29E+00 1,44E+01 9,78E+01 -1,56E+01 0
SM kg 6,50E+00 0,00E+00 0,00E+00 0,00E+00 0,00E+00 0
RSF MJ 2,64E-01 1,69E-03 1,38E-01 5,01E-02 2,75E-04 0
NRSF MJ 1,30E-02 6,03E-03 3,43E-01 1,79E-01 9,06E-04 0
FW m3 1,16E+00 3,52E-04 1,30E+00 1,05E-02 2,28E-04 0
Indikator Enhet B3 B4 C1 C2 C3 C4 D
PERE MJ 0 0 0 0 2,62E-01 3,01E-02 -4,11E+02
PERM MJ 0 0 0 0 -1,18E+03 0,00E+00 0,00E+00
PERT MJ 0 0 0 0 -1,18E+03 3,00E-02 -4,11E+02
PENRE MJ 0 0 0 0 7,68E+00 9,65E-01 -7,77E+01
PENRM MJ 0 0 0 0 -3,41E+02 0,00E+00 0,00E+00
PENRT MJ 0 0 0 0 -3,34E+02 9,65E-01 -7,77E+01
SM kg 0 0 0 0 0,00E+00 0,00E+00 0,00E+00
RSF MJ 0 0 0 0 6,04E-03 7,67E-04 -2,33E-02
NRSF MJ 0 0 0 0 0,00E+00 2,78E-01 -2,29E+01
FW m3 0 0 0 0 1,73E-02 8,75E-04 -4,97E-01
PERE = Fornybar primærenergi brukt som energibærer; PERM = Fornybar primærenergi brukt som råmateriale; PERT = Total bruk av fornybar primærenergi; PENRE =
Ikke fornybar primærenergi brukt som energibærer; PENRM = Ikke fornybar primærenergi brukt som råmateriale; PENRT = Total bruk av ikke fornybar primærenergi; SM
= Bruk av sekundære materialer; RSF = Bruk av fornybart sekundære brensel; NRSF = Bruk av ikke fornybart sekundære brensel; FW = Netto bruk av ferskvann.
"Leseeksempel: 9,0 E-03 = 9,0*10 -3 = 0,009"
*INA Indicator Not Assessed (indikator ikke vurdert)
8 / 11
Livsløpets slutt - Avfall (End of life - Waste)
Indikator Enhet A1 A2 A3 A4 A5 B2
HWD kg 1,01E-01 1,70E-04 1,19E-02 5,05E-03 0,00E+00 0
NHWD kg 9,01E+00 1,60E-01 1,08E+00 4,76E+00 1,70E+00 0
RWD kg 4,03E-03 2,24E-05 1,25E-04 6,66E-04 0,00E+00 0
Indikator Enhet B3 B4 C1 C2 C3 C4 D
HWD kg 0 0 0 0 0,00E+00 2,99E+00 -1,01E-02
NHWD kg 0 0 0 0 0,00E+00 2,49E-01 -2,12E+00
RWD kg 0 0 0 0 0,00E+00 5,49E-06 -3,44E-04
HWD = Avhendet farlig avfall; NHWD = Avhendet ikke-farlig avfall; RWD = Avhendet radioaktivt avfall
"Leseeksempel: 9,0 E-03 = 9,0*10 -3 = 0,009"
*INA Indicator Not Assessed (indikator ikke vurdert)
Livsløpets slutt - Utgangsfaktorer (End of life - Output flow)
Indikator Enhet A1 A2 A3 A4 A5 B2
CRU kg 0,00E+00 0,00E+00 0,00E+00 0,00E+00 0,00E+00 0
MFR kg 3,58E-01 0,00E+00 6,04E-01 0,00E+00 1,29E+00 0
MER kg 1,49E-02 0,00E+00 1,82E-02 0,00E+00 3,64E-05 0
EEE MJ 0,00E+00 0,00E+00 9,45E-02 0,00E+00 5,73E-02 0
EET MJ 0,00E+00 0,00E+00 1,43E+00 0,00E+00 8,66E-01 0
Indikator Enhet B3 B4 C1 C2 C3 C4 D
CRU kg 0 0 0 0 0,00E+00 0,00E+00 0,00E+00
MFR kg 0 0 0 0 1,22E+00 0,00E+00 0,00E+00
MER kg 0 0 0 0 7,89E+01 0,00E+00 0,00E+00
EEE MJ 0 0 0 0 5,30E+01 0,00E+00 0,00E+00
EET MJ 0 0 0 0 8,02E+02 0,00E+00 0,00E+00
CRU = Komponenter for gjenbruk, MFR Materialer for resirkulering, MER = Materialer for energigjenvinning, EEE = Eksportert elektrisk energi; EET = Eksportert termisk
energi
"Leseeksempel: 9,0 E-03 = 9,0*10 -3 = 0,009"
*INA Indicator Not Assessed (indikator ikke vurdert)
Informasjon om innholdet av biogent karbon
Indikator Enhet Ved port
Innhold av biogent karbon i produkt kg C 2,80E+01
Innhold av biogent karbon i emballasjen kg C 4,90E-01
Merk: 1 kg biogent karbon tilsvarer 44/12 kg CO2
9 / 11
Tilleggskrav
Klimagassutslipp fra bruk av elektrisitet i produksjonsfasen
Nasjonal produksjonsmiks fra import, lavspenning (inkludert produksjon av overføringslinjer, i tillegg til direkte utslipp og tap i nett) er brukt for
anvendt elektrisitet i produksjonsprosessen (A3). Bakgrunnsdata er presentert i tabellen under. Karakteriseringsfaktorer fra
EN15804:2012+A2:2019 er benyttet.
Electricity mix Data source Amount Enhet
Electricity, Norway (kWh) ecoinvent 3.6 24,33 g CO2-eq/kWh
Farlige stoffer
Produktet er ikke tilført stoffer fra REACH Kandidatliste eller den norske prioritetslisten.
Inneklima
Ytterligere miljøinformasjon
Key environmental indicators Unit A1-A3 A4 A1-C4 A1-D
GWPtotal kg CO2 -eq -61,14 6,48 52,32 46,17
Total energy consumption MJ 930,29 99,48 1039,46 527,91
Amount of recycled materials % 8,07
Ytterligere indikatorer for miljøpåvirkning nødvendig i NPCR Part A for construction products
Indikator Enhet A1 A2 A3 A4 A5 B2
GWPIOBC kg CO2 -eq 4,37E+01 2,18E-01 2,26E+00 6,48E+00 7,16E-02 0
Indikator Enhet B3 B4 C1 C2 C3 C4 D
GWPIOBC kg CO2 -eq 0 0 0 0 2,60E+00 6,58E-02 -6,75E+00
GWP-IOBC: Globalt oppvarmingspotensial beregnet etter prinsippet om umiddelbar oksidasjon. For å øke tydeligheten av biogent karbonbidrag til klimapåvirkning,
kreves indikatoren GWP-IOBC da den erklærer klimapåvirkninger beregnet i henhold til prinsippet om øyeblikkelig oksidasjon. GWP-IOBC er også referert til som GWP-
GHG i sammenheng med svensk lov om offentlige anskaffelser.
Variants and Options
Key environmental indicators (A1-A3) for variants of this EPD
Variants Weight (kg) GWPtotal (kg CO2 -eq) Total energy consumption (MJ) Amount of recycled materials (%)
Mix uttrekkseksjon H:125cm m/front i direktelaminat 71,19 -55,68 805,97 8,23
Mix uttrekkseksjon H:150cm m/front i direktelaminat 80,52 -61,14 930,29 8,07
Mix uttrekkseksjon H:150cm m/front høytrykkslaminat 80,59 -58,90 976,16 8,28
Mix uttrekkseksjon H:125cm m/front i høytrykkslaminat 71,12 -55,77 820,25 8,47
Key environmental indicators (A1-A3) for options for this EPD
Options Weight (kg) GWPtotal (kg CO2 -eq) Total energy consumption (MJ) Amount of recycled materials (%)
Mix skuffekassett til uttrekkseksjon 11,06 -2,68 260,30 6,33
Topphylle med penneskål 2,78 -0,25 100,65 4,34
10 / 11
Bibliografi
NS-EN ISO 14025:2010 Miljømerker og deklarasjoner - Miljødeklarasjoner type III - Prinsipper og prosedyrer.
NS-EN ISO 14044:2006 Miljøstyring - Livsløpsvurderinger - Krav og retningslinjer.
NS-EN 15804:2012+A2:2019 Bærekraftig byggverk - Miljødeklarasjoner - Grunnleggende produktkategoriregler for byggevarer.
ISO 21930:2017 Sustainability in buildings and civil engineering works -
Core rules for environmental product declarations of construction products and services.
ecoinvent v3, Allocation, cut-off by classification, Swiss Centre of Life Cycle Inventories.
Iversen et al., (2021) eEPD v2021.09 Background information for EPD generator tool system verification, LCA.no rapportnummer: : 07.21.
Ruud et al., (2023) EPD generator for NPCR026 Part B for Furniture - Background information for EPD generator application and LCA data,
LCA.no report number 01.23
NPCR Part A: Construction products and services. Ver. 2.0. March 2021, EPD-Norge.
NPCR 026 Part B for Furniture. Ver. 2.0 March 2022, EPD-Norge.
Programoperatør og utgiver Telefon:+47 23 08 80 00
Næringslivets Stiftelse for miljødeklarasjoner e-post: post@epd-norge.no
Postboks 5250 Majorstuen, 0303 Oslo, Norge web: www.epd-norge.no
Eier av deklarasjonen: Telefon:907 94 254
Grande Fabrikker AS e-post: torbjorn@grande.no
Sørsidevegen 886, 6315 Innfjorden web: grande.no/fabrikker
Forfatter av livsløpsrapporten Telefon:+47 916 50 916
LCA.no AS e-post: post@lca.no
Dokka 6B, 1671 web: www.lca.no
Utvikler av EPD-generator Telefon:+47 916 50 916
LCA.no AS e-post: post@lca.no
Dokka 6B,1671 Kråkerøy web: www.lca.no
ECO Platform web: www.eco-platform.org
ECO Portal web: ECO Portal
11 / 11
