Environmental product declaration
In accordance with ISO 14025 and EN 15804 +A2
Naturgrus og Sand produsert ved avd Gropa, Kongsvinger
Eier av deklarasjonen: Programoperatør:
Gunnar Holth Grusforretning AS Næringslivets Stiftelse for miljødeklarasjoner
Deklarert enhet: Deklarasjonsnummer:
1 tonn Naturgrus og Sand produsert ved avd Gropa,
Kongsvinger NEPD-4026-3062-NO
Deklarasjonen er basert på PCR: Publiseringsnummer:
EN 15804:2012+A2:2019 tjener som kjerne-PCR
NPCR 018:2022 Part B for natural stone products, aggregates NEPD-4026-3062-NO
and fillers
Godkjent dato: 09.12.2022
Gyldig til: 09.12.2027
Næringslivets Stiftelse for miljødeklarasjoner
EPD Software:
LCA.no EPD generator
System ID:
52505
1 / 12
Generell informasjon
Produkt Eier av deklarasjonen:
Naturgrus og Sand produsert ved avd Gropa, Kongsvinger Gunnar Holth Grusforretning AS
Kontaktperson: Bjørn Ottar Ramstad
Telefon: +47 92 43 30 78
e-post: bjorn@gholth.no
Programoperatør: Produsent:
Postboks 5250 Majorstuen, 0303 Oslo, Norge Gunnar Holth Grusforretning AS
Næringslivets Stiftelse for miljødeklarasjoner Postboks 1223 , 2206 Kongsvinger
Telefon: +47 23 08 80 00 Norway
web: post@epd-norge.no
Deklarasjonsnummer: Produksjonssted:
NEPD-4026-3062-NO Gunnar Holth Grusforretning AS
Postboks 1223 , 2206 Kongsvinger
Norway
Kvalitet/Miljøsystem:
Deklarasjonen er basert på PCR: Bedriften har internkontroll for ytre miljø
EN 15804:2012+A2:2019 tjener som kjerne-PCR
NPCR 018:2022 Part B for natural stone products, aggregates and fillers
Org. no.:
Erklæring om ansvar: ​ 912 774 244
Eieren av deklarasjonen skal være ansvarlig for den underliggende informasjon
og bevis. EPD Norge skal ikke være ansvarlig m​ ed hensyn til produsent
informasjon, livsløpsvurdering data og bevis.
Godkjent dato: 09.12.2022
Deklarert enhet:
​
Gyldig til: 09.12.2027
​
A1,A2,A3,A4
1 tonn Naturgrus og Sand produsert ved avd Gropa, Kongsvinger Årstall for studien:
Funksjonell enhet: 2021
Deklarert enhet med opsjon:
Sammenlignbarhet:
Generelt om verifikasjon av EPD fra verktøy: EPD av byggevarer er nødvendigvis ikke sammenlignbare hvis de ikke samsvarer
Uavhengig verifikasjon av data, annen miljøinformasjon og EPD er foretatt etter med NS-EN 15804 og ses i en bygningskontekst.
ISO 14025:2010, kapittel 8.1.3 og 8.1.4. Individuell tredjepartsverifisering av hver
EPD er ikke nødvendig når verktøyet er i) integrert i bedriftens
miljøstyringssystem, ii) prosedyrer for bruk av verktøyet er godkjent av EPD-
Norge og iii) prosessen granskes årlig. Se vedlegg G i EPD-Norges retningslinjer
for ytterligere informasjon om EPDverktøy
Utarbeidelse og verifikasjon av miljødeklarasjon:
Verifikasjon av EPD-verktøy: Deklarasjonen er utarbeidet og verifisert ved bruk av EPD-verktøy lca.tools ver
Uavhengig tredjepartsverifikasjon av verktøy, bakgrunnsdata og test-EPD er EPD2022.03, utviklet av LCA.no. EPD-verktøyet er integrert i bedriftens
gjort i henhold til EPD-Norge sine prosedyrer og retningslinjer for verifisering og miljøstyringssystem, og godkjent av EPD-Norge
godkjenning av EPD-verktøy.
EPD er utarbeidet av:
Tredjeparts verifikator:
Bjørn Ottar Ramstad
Bedriftsspesifikke data og EPD er kontrollert av:
Martin Erlandsson, IVL Swedish Environmental Research Institute Roar Henningsen
(krever ikke signatur)
Godkjent:
2 / 12
Produkt
Produktbeskrivelse:
Produktene som er deklarert i denne EPD`N, er produsert av mobilt sikteverk fra Gunnar Holth Grusforretning AS, ved uttaksområdet Gropa, i Kongsvinger kommune.
Naturgrus og sand er steinmaterialer som blir foredlet fra stedlige løsmasser gjennom sikting/sortering.
Omfanget av sikting/sortering, er avhengig av ønsket dimensjon, spesifikasjon og bruksområde.
Produktene blir hovedsakelig benyttet til bunden bruk i betong, og takstein.
Produktspesifikasjon:
Produktet består av 100 % natur grus og sand, uten tilsetninger og emballering.
Materialer
Naturgrus 100%
Tekniske data:
Sand fra løsmasseforekomst sammensatt hovedsakelig av kubisk rundede/kantrundede korn av granitt, gneis, kvarts , sandstein, kvartsitt og mafisk bergart. Ingen belegg
på kornoverflater, enkelte forvitrede korn og enkelte meget svake korn.
Sertifisert iht. NS-EN 12620
Sertifiseringsorgan Kontrollrådet.
Markedsområde:
Innlandet, og eksport til Sverige.
Levetid, produkt:
Levetiden til produktet vil være tilsvarende levetiden til anlegget hvor steinen blir brukt.
Levetid, bygg eller anlegg:
Avhengig av bruksområde.
LCA: Beregningsregler
Deklarert enhet:
1 tonn Naturgrus og Sand produsert ved avd Gropa, Kongsvinger
Cut-off kriterier:
Alle viktige råmaterialer og all viktig energibruk er inkludert. Produksjonsprosessen for råmaterialene og energistrømmer som inngår med veldig små mengder (mindre
enn 1%) er ikke inkludert. Disse cut-off kriteriene gjelder ikke for farlige materialer og stoffer.
Allokering:
Allokering er gjort iht. bestemmelser i EN 15804. Inngående energi og vann, samt produksjon av avfall i egen produksjon er allokert likt mellom alle produktene gjennom
masseallokering. Miljøpåvirkning og ressursforbruk for primærproduksjonen av resirkulerte materialer er allokert til det opprinnelige produktsystemet.
Bearbeidingsprosessen og transport av materialet til produksjonssted er allokert til analysen i denne EPDen. Energi forbruket til hver enkelt maskin er fordelt på de ulike
prosessene.
Datakvalitet:
Spesifikke data for produktsammensetningen er fremskaffet av produsenten. De representerer produksjonen av det deklarerte produktet og ble samlet inn for EPD-​-
utvikling i det oppgitte året for studien. Bakgrunnsdata er basert på EPDer iht. EN 15804 og ulike LCA​ databaser. Datakvaliteten for råmaterialene i A1 er presentert i
tabellen nedenfor.
Dataopplysningene er basert på bakgrunnstall fra produksjon på Gropa i 2021. Disse opplysningene tar for seg ressurs bruken fra rensk, sikting/sortering av de ulike
fraksjonene, og intern transport av massene.
3 / 12
Systemgrenser (X=inkludert, MND=modul ikke deklarert, MNR=modul ikke relevant)
Gevinst og
belastninger
Produktfase Sammenstillingsfase Bruksfase Sluttfase
etter endt
levetid (D)
A1 A2 A3 A4 A5 B1 B2 B3 B4 B5 B6 B7 C1 C2 C3 C4 D
X X X X MND MND MND MND MND MND MND MND MND MND MND MND MND
Systemgrenser:
Innholdet omfatter alt fra rensk av vegetasjon, intern transport og sikting/sortering av de ulike produktene. To eksempler på ekstern transport avstand er lagt til grunn, transport med
lastebil m/henger og med elektrisk drevet togsett. Flytskjema for produksjon av natur grus og sand, er vist i figuren under.
Flytskjemaet nedenfor illustrerer systemgrensene for analysen:
Teknisk tilleggsinformasjon:
relairetamåR tropsnarT gninkrivliT tropsnarT ​/snojskurtsnoK esafsnojsallatsni
kurB
dlohekildeV nojsarapeR regnitfikstU gnirevoneR llenojsarepO kurbigrene llenojsarepO kurbnnav gniretnomeD tropsnarT gnildnahebsllafvA lit
llafvA
gnildnahebttuls
​/gninnivnejg/kurbnejG elaisnetop-gnirelukriser
4 / 12
LCA: Scenarier og annen teknisk informasjon
Følgende informasjon beskriver scenariene for modulene i EPDen.
Det er vist eksempel på ekstern transport med lastebil, og en ekstern transport med elektrisk tog 50 km.
Da produktene hovedsakelig blir benyttet til bunden bruk, er ikke sluttfase C1-C4, og D vurdert, denne vurderingen vil skje i EPD for betong, og takstein.
Kapasitetsutnyttelse Verdi
Transport fra produksjonssted til bruker (A4) Distanse (km) Brennstoff/Energiforbruk Enhet
inkl. retur (%) (Liter/tonn)
Lastebil med henger over 32 tonn, EURO 6 (km) 53,3 % 50 0,023 l/tkm 1,15
Train, Electrical (kgkm) 42,0 % 50 0,051 kWh/tkm 2,55
5 / 12
LCA: Resultater
LCA resultatene er presentert under for enheten som er definert på side 2 av EPD dokumentet.
Miljøpåvirkning (Environmental impact)
00. Grus, 01. Sikting,
Parameter Unit A4
Gropa Natur.Gropa Natur.
GWP-total kg CO2 -eq 3,47E-02 2,19E+00 5,35E+00
GWP-fossil kg CO2 -eq 3,47E-02 2,19E+00 5,34E+00
GWP-biogenic kg CO2 -eq 1,85E-05 4,33E-04 5,68E-03
GWP-luluc kg CO2 -eq 7,99E-06 1,79E-04 2,74E-03
ODP kg CFC11 -eq 7,66E-09 4,73E-07 1,15E-06
AP mol H+ -eq 1,63E-04 2,27E-02 2,05E-02
EP-FreshWater kg P -eq 1,91E-07 8,05E-06 7,23E-05
EP-Marine kg N -eq 5,73E-05 1,00E-02 4,84E-03
EP-Terrestial mol N eq 6,31E-04 1,10E-01 5,40E-02
POCP kg NMVOC -eq 1,89E-04 3,02E-02 1,93E-02
ADP-minerals&metals1 Kg Sb-eq 2,79E-07 3,66E-06 9,41E-05
ADP-fossil1 MJ 4,93E-01 3,02E+01 8,23E+01
WDP1 m3 1,82E-01 6,52E+00 2,39E+02
GWPtotal Globalt oppvarmingspotensial; GWPfossil: Globalt oppvarmingspotensial fossile brensler; GWPbiogenic: Globalt oppvarmingspotensial biogene kilder;
GWPluluc: Globalt oppvarmingspotensial arealbruk endringer i bruk av arealer; ODP Potensial for nedbryting av stratosfærisk ozon; AP Forsurningspotensial for kilder på
land og vann; EP overgjødslingspotensial til ferskvann, hav og jord; POCP Potensial for fotokjemisk oksidantdanning; ADP-elements Abiotisk utarmingspotensial for
ikke-fossile ressurser, mineraler; ADP-fossil Abiotisk utarmingspotensial for fossile ressurser, fosile brensler; WDP Utarmingspotensial for vannressurser.
"Leseeksempel: 9,0 E-03 = 9,0*10 -3 = 0,009"
*INA Indicator Not Assessed (indikator ikke vurdert)
1. Resultatene av denne miljøpåvirkningsindikatoren skal brukes med forsiktighet ettersom usikkerheten til resultatene er høy eller det er begrenset erfaring med bruk av
indikatoren.
Merknad om miljøpåvirkningen
6 / 12
Supplerende indikatorer for miljøpåvirkning
00. Grus, 01. Sikting,
Parameter Unit A4
Gropa Natur.Gropa Natur.
PM Disease incidence 6,09E-10 5,97E-07 4,50E-07
IRP2 kgBq U235 eq. 2,11E-03 1,29E-01 3,52E-01
ETP-fw1 CTUe 3,11E-01 1,65E+01 7,57E+01
HTP-c1 CTUh 1,40E-11 6,43E-10 0,00E+00
HTP-nc1 CTUh 3,29E-10 1,52E-08 1,00E-07
SQP1 Pt 7,47E-02 3,87E+00 9,82E+01
PM: Partikkelutslipp; IRP: Ioniserende stråling (helseeffekt); ETP-fw: Økotoksisitet (ferskvann); HTP-c: Toksisitet påvirkning på mennesker, kreft; HTP-nc: Toksisitet
påvirkning på mennesker, andre effekter enn kreft; SQP: Påvirkninger knyttet til arealbruksendringer / jordkvalitet
"Leseeksempel: 9,0 E-03 = 9,0*10 -3 = 0,009"
*INA Indicator Not Assessed (indikator ikke vurdert)
1. Resultatene av denne miljøpåvirkningsindikatoren skal brukes med forsiktighet ettersom usikkerheten til resultatene er høy eller det er begrenset erfaring med bruk av
indikatoren.
2. Denne påvirkningskategorien omhandler hovedsakelig den eventuelle effekten av lavdose ioniserende stråling på menneskers helse i atombrenselsyklusen. Den tar
ikke hensyn til effekter på grunn av mulige atomulykker, yrkesmessig eksponering eller på grunn av fjerning av radioaktivt avfall i underjordiske anlegg. Potensiell
ioniserende stråling fra jorda, fra radon og fra noen byggematerialer måles heller ikke av denne indikatoren.
7 / 12
Ressursbruk (Resource use)
00. Grus, 01. Sikting,
Parameter Unit A4
Gropa Natur.Gropa Natur.
PERE MJ 3,69E-03 1,65E-01 1,82E+01
PERM MJ 0,00E+00 0,00E+00 0,00E+00
PERT MJ 3,69E-03 1,65E-01 1,82E+01
PENRE MJ 4,93E-01 3,02E+01 8,23E+01
PENRM MJ 0,00E+00 0,00E+00 0,00E+00
PENRT MJ 4,93E-01 3,02E+01 8,23E+01
SM kg 3,55E-04 3,59E-04 0,00E+00
RSF MJ 1,19E-04 4,09E-03 5,36E-02
NRSF MJ -1,18E-03 5,69E-02 -5,33E-02
FW m3 2,95E-05 1,56E-03 1,39E-01
PERE Fornybar primærenergi brukt som energibærer; PERM Fornybar primærenergi brukt som råmateriale; PERT Total bruk av fornybar primærenergi; PENRE Ikke
fornybar primærenergi brukt som energibærer; PENRM Ikke fornybar primærenergi brukt som råmateriale; PENRT Total bruk av ikke fornybar primærenergi; SM Bruk av
sekundære materialer; RSF Bruk av fornybart sekundære brensel; NRSF Bruk av ikke fornybart sekundære brensel; FW Netto bruk av ferskvann.
"Leseeksempel: 9,0 E-03 = 9,0*10 -3 = 0,009"
*INA Indicator Not Assessed (indikator ikke vurdert)
8 / 12
Livsløpets slutt - Avfall (End of life - Waste)
00. Grus, 01. Sikting,
Parameter Unit A4
Gropa Natur.Gropa Natur.
HWD kg 9,41E-05 1,05E-03 6,84E-03
NHWD kg 1,85E-03 3,91E-02 6,61E+00
RWD kg 3,40E-06 2,09E-04 5,31E-04
HWD Avhendet farlig avfall; NHWD Avhendet ikke-farlig avfall; RWD Avhendet radioaktivt avfall.
"Leseeksempel: 9,0 E-03 = 9,0*10 -3 = 0,009"
*INA Indicator Not Assessed (indikator ikke vurdert)
Livsløpets slutt - Utgangsfaktorer (End of life - Output flow)
00. Grus, 01. Sikting,
Parameter Unit A4
Gropa Natur.Gropa Natur.
CRU kg 0,00E+00 0,00E+00 0,00E+00
MFR kg 4,61E-04 5,84E-04 0,00E+00
MER kg 1,24E-06 1,25E-06 0,00E+00
EEE MJ 5,88E-05 2,47E-04 0,00E+00
EET MJ 8,90E-04 3,74E-03 0,00E+00
CRU Komponenter for gjenbruk, MFR Materialer for resirkulering, MER Materialer for energigjenvinning, EEE Eksportert elektrisk energi; ETE Eksportert termisk energi.
"Leseeksempel: 9,0 E-03 = 9,0*10 -3 = 0,009"
*INA Indicator Not Assessed (indikator ikke vurdert)
Informasjon om innholdet av biogent karbon
Parameter Unit At the factory gate
Biogenic carbon content in product kg C 0,00E+00
Biogenic carbon content in accompanying packaging kg C 0,00E+00
Merk: 1 kg biogent karbon tilsvarer 44/12 kg CO2
9 / 12
Norske tilleggskrav
Klimagassutslipp fra bruk av elektrisitet i produksjonsfasen
Nasjonal produksjonsmiks fra import, lavspenning (inkludert produksjon av overføringslinjer, i tillegg til direkte utslipp og tap i nett) er brukt for anvendt elektrisitet i
produksjonsprosessen (A3). Bakgrunnsdata er presentert i tabellen under. Karakteriseringsfaktorer fra EN15804:2012+A2:2019 er benyttet.
Farlige stoffer
Produktet er ikke tilført stoffer fra REACH Kandidatliste eller den norske prioritetslisten.
Inneklima
Ikke relevant
Ytterligere miljøinformasjon
Miljøpåvirkningsindikatorer iht. EN 15804+A1 og NPCR Part A v2.0
00. Grus, 01. Sikting,
Parameter Unit A4
Gropa Natur.Gropa Natur.
GWP kg CO2 -eq 3,43E-02 2,16E+00 5,27E+00
ODP kg CFC11 -eq 6,09E-09 3,76E-07 9,50E-07
POCP kg C2H4-eq 5,60E-06 3,33E-04 8,16E-04
AP kg SO2 -eq 1,21E-04 3,27E-03 1,38E-02
EP kg PO43- -eq 2,21E-05 3,72E-04 1,68E-03
ADPM kg Sb -eq 2,79E-07 3,66E-06 9,41E-05
ADPE MJ 4,88E-01 3,00E+01 8,00E+01
GWPIOBC kg CO2 -eq 3,46E-02 2,19E+00 5,35E+00
GWP Global warming potential; ODP Depletion potential of the stratospheric ozone layer; POCP Formation potential of tropospheric photochemical oxidants; AP
Acidification potential of land and water; EP Eutrophication potential; ADPM Abiotic depletion potential for non fossil resources; ADPE Abiotic depletion​ potential for
fossil resources; GWP-IOBC/GHG Global warming potential calculated according to the principle of instantanious oxidation (except emissions and uptake of biogenic
carbon)
10 / 12
Bibliografi
NS-EN ISO 14025:2010 Miljømerker og deklarasjoner - Miljødeklarasjoner type III - Prinsipper og prosedyrer.
NS-EN ISO 14044:2006 Miljøstyring - Livsløpsvurderinger - Krav og retningslinjer.
NS-EN 15804:2012+A2:2019 Bærekraftig byggverk - Miljødeklarasjoner - Grunnleggende produktkategoriregler for byggevarer.
ISO 21930:2007 Sustainability in buildings and civil engineering works -
Core rules for environmental product declarations of construction products and services.
ecoinvent v3, Allocation, cut-off by classification, Swiss Centre of Life Cycle Inventories.
Iversen et al., (2021) eEPD v2021.09 Background information for EPD generator tool system verification, LCA.no rapportnummer: : 07.21.
Vold, M., and Iversen, O. M. K. (2022) EPD generator for for NPCR 018 Part B for natural stone products, aggregates and fillers
Background information for EPD generator application and LCA data, LCA.no report number: 09.22.
NPCR Part A: Construction products and services. Ver. 2.0, 24.03.2021 EPD Norway.
NPCR 018 Part B for natural stone products, aggregates and fillers, Ver. 1.1, 20.01.2022, EPD Norway.
Programoperatør og utgiver Telefon: +47 23 08 80 00
Næringslivets Stiftelse for miljødeklarasjoner e-post: post@epd-norge.no
Postboks 5250 Majorstuen, 0303 Oslo, Norge web: www.epd-norge.no
Eier av deklarasjonen: Telefon: +47 92 43 30 78
Gunnar Holth Grusforretning AS e-post: bjorn@gholth.no
Postboks 1223, 2206 Kongsvinger web: www.gholth.no
Forfatter av livsløpsrapporten Telefon: +47 916 50 916
LCA.no AS e-post: post@lca.no
Dokka 6B, 1671 web: www.lca.no
Utvikler av EPD-generator Telefon: +47 916 50 916
LCA.no AS e-post: post@lca.no
Dokka 6B,1671 Kråkerøy web: www.lca.no
ECO Platform Web: www.eco-platform.org
ECO Portal Web: ECO Portal
11 / 12
EPD for the best
environmental
decision
The Norwegian EPD Foundation
www.epd-norge.no
12 / 12
