Environmental product declaration
in accordance with ISO 14025 and EN 15804+A2
PE FIBERKABELRØR
Eier av deklarasjonen: Programoperatør:
Infraplast AS Næringslivets Stiftelse for
miljødeklarasjoner
Produkt:
PE FIBERKABELRØR Deklarasjonsnummer:
Deklarert enhet: Publiseringsnummer:
1 kg
Godkjent dato:
Deklarasjonen er basert på PCR: 08.05.2024
EN 15804:2012+A2:2019 tjener som kjerne-PCR
NPCR Part A: Construction products and services. Ver. 2.0 Gyldig til:
Næringslivets Stiftelse for March 2021 08.05.2029
miljødeklarasjoner
EPD software:
LCAno EPD generator ID: 314112
1 / 11
Generell informasjon
Produkt Eier av deklarasjonen:
PE FIBERKABELRØR Infraplast AS
Kontaktperson: Øivind Jensen
Telefon: +47 997 45 551
e-post: oivind@infraplast.no
Programoperatør: Produsent:
Næringslivets Stiftelse for miljødeklarasjoner Infraplast AS
Postboks 5250 Majorstuen, 0303 Oslo, Norge
Telefon: +47 977 22 020
web: www.epd-norge.no
Deklarasjonsnummer: Produksjonssted:
Infraplast AS
Slettebrekkdalen 2
5303 Follese, Norway
Deklarasjonen er basert på PCR: Kvalitet/Miljøsystem:
EN 15804:2012+A2:2019 tjener som kjerne-PCR NS-EN ISO 9001:2015, NS EN ISO 14001:2015, medlem av Grønt
NPCR Part A: Construction products and services. Ver. 2.0 March Punkt Norge
2021
Erklæring om ansvar: Org. no.:
Eieren av deklarasjonen skal være ansvarlig for den​ underliggende 912 967 468
informasjon og bevis. EPD Norge skal​ ikke være ansvarlig med
hensyn til produsent informasjon, ​ livsløpsvurdering data og bevis.​
Deklarert enhet: Godkjent dato:
1 kg PE FIBERKABELRØR 08.05.2024
Deklarert enhet med opsjon: Gyldig til:
A1-A3,A4,C1,C2,C3,C4,D 08.05.2029
Årstall for studien:
2024
Funksjonell enhet: Sammenlignbarhet:
1 kg PE Fiberkabelrør. EPD av byggevarer er nødvendigvis ikke sammenlignbare hvis de ikke
samsvarer med NS-EN 15804 og ses i en bygningskontekst.
Generelt om verifikasjon av EPD fra verktøy: Utarbeidelse og verifikasjon av miljødeklarasjon:
Uavhengig verifikasjon av data, annen miljøinformasjon og EPD er Deklarasjonen er utarbeidet og verifisert ved bruk av EPD-verktøy
foretatt etter ISO 14025:2010, kapittel 8.1.3 og 8.1.4. Verifikasjon av lca.tools ver EPD2022.03, utviklet av LCA.no. EPD-verktøyet er
hver EPD foretas i henhold til EPD-Norge sine retningslinjer for integrert i bedriftens miljøstyringssystem, og godkjent av EPD-Norge
verifikasjon og godkjenning som krever at EPD-verktøy er i) integrert NEPDT59
i bedriftens miljøstyringssystem, ii) prosedyrer for bruk av EPD-
verktøy er godkjent av EPD-Norge og iii) prosessen gjennomgås årlig EPD er utarbeidet av: Tone Kjærgård
av en uavhengig 3.parts verifikator. Se vedlegg G i EPD-Norge sine
Bedriftsspesifikke data og EPD er kontrollert av: Dan Fredrik
retningslinjer for mer informasjon om EPD-verktøy.
Halvorsen
Verifikasjon av EPD-verktøy: Godkjent:
Uavhengig tredjepartsverifikasjon av verktøy, bakgrunnsdata og test-
EPD er gjort i henhold til EPD-Norge sine prosedyrer og retningslinjer
for verifisering og godkjenning av EPD-verktøy.
Tredjeparts verifikator:
Elisabet Amat, GREENIZE projects
(krever ikke signatur)
2 / 11
Produkt
Produktbeskrivelse:
PE Fiberkabelrør for beskyttelse av fiberkabel i nedgravde infrastrukturelle installasjoner.
Kan leveres i flere farger, dimensjoner og flere løp
Produktspesifikasjon:
PE Fiberkabelrør fra Infraplast er sammensatt av følgende materiale
Materialer kg %
Pigments 0,01 1,00
Plastic - Polyethylene 0,91 99,00
Total 0,92 100,00
Emballasje kg %
Emballasje - Trevirke 0,08 100,00
Total inkl. emballasje 1,00 100,00
Tekniske data:
Produsert i polyetylen (PE), densitet ca 0,958kg/dm³
Ringstivhet = SN64
I henhold til standard: prNS 2967 og NEK EN 50626-1:2023
Markedsområde:
Norge
Levetid, produkt:
100 år +
Levetid, bygg eller anlegg:
100 år +
LCA: Beregningsregler
Deklarert enhet:
1 kg PE FIBERKABELRØR
Cut-off kriterier:
Alle viktige råmaterialer og all viktig energibruk er inkludert. Produksjonsprosessen for råmaterialene og energistrømmer som inngår med veldig
små mengder (mindre enn 1%) er ikke inkludert. Disse cut-off kriteriene gjelder ikke for farlige materialer og stoffer.
Allokering:
Allokering er gjort iht. bestemmelser i EN 15804. Inngående energi og vann, samt produksjon av avfall i egen produksjon er allokert likt mellom
alle produktene gjennom masseallokering. Miljøpåvirkning og ressursforbruk for primærproduksjonen av resirkulerte materialer er allokert til det
opprinnelige produktsystemet. Bearbeidingsprosessen og transport av materialet til produksjonssted er allokert til analysen i denne EPDen.
Datakvalitet:
Spesifikke data for produktsammensetningen er fremskaffet av produsenten. De representerer produksjonen av det deklarerte produktet og ble
samlet inn for EPD-​utvikling i det oppgitte året for studien. Bakgrunnsdata er basert på EPDer iht. EN 15804 og ulike LCA​ databaser.
Datakvaliteten for råmaterialene i A1 er presentert i tabellen nedenfor.
Materialer Kilde Datakvalitet År
Emballasje - Trevirke ecoinvent 3.6 Database 2019
Pigments ecoinvent 3.6 Database 2019
Plastic - Polyethylene ecoinvent 3.6 Database 2019
3 / 11
Systemgrenser (X=inkludert, MND=modul ikke deklarert, MNR=modul ikke relevant)
Gevinst og belastninger
Produktfase Sammenstillingsfase Bruksfase Sluttfase
etter endt levetid (D)
A1 A2 A3 A4 A5 B1 B2 B3 B4 B5 B6 B7 C1 C2 C3 C4 D
X X X X MND MND MND MND MND MND MND MND X X X X X
Systemgrenser:
Denne EPD'en omfatter følgende moduler: A1-A5, C1-C4 og D.
A1: Produksjon av PE, samt additiver
A2: Transport av råmaterialer til produksjonslokalet
A3: Produksjon av ferdig produkt
A4: Transport til grossist
A5: Installasjonsfase som er snittberegnet og vil kunne variere.
Sluttfase (C1-C4) og mulig gjenbruk etter endt levetid (D) er delvis inkludert med anslåtte verdier. Rørene vil i noen tilfeller forbli i grunn etter endt
levetid, men kan med fordel resirkuleres etter bruk
Fiberkabelrør fra Infraplast er produsert i polyetylen, et materiale som er ideelt for resirkulering etter endt levetid. Etter bruk kan rørene vaskes,
kvernes og bli til ny miljøvennlig råvare, som kan brukes til produksjon av nye resirkulerte produkter.
Flytskjemaet nedenfor illustrerer systemgrensene for analysen:
Teknisk tilleggsinformasjon:
Fiberkabelrør fra Infraplast produseres i høykvalitets virgint PE materiale.
Rørene har innvendige langsgående riller for minimal friksjon mellom rør og kabel. De anvendes for signal- og fiberoptiske kabler, og er velegnet
for maskinblåsing.
Fiberrørene har kraftig godstykkelse og ringstivhet ihht SN64 standard, som muliggjør direkte forlegning av flerløpsrør i grøft
Vi tilbyr én, to, tre og fire-løps rør, og tilpasser fargekonfigurasjoner etter kundens behov. Alle fiberkabelrør, både DL og SUB, leveres på solide,
lokalt tilvirkede engangstromler.
relairetamåR tropsnarT gninkrivliT tropsnarT
​/snojskurtsnoK esafsnojsallatsni
kurB
dlohekildeV nojsarapeR regnitfikstU gnirevoneR llenojsarepO kurbigrene llenojsarepO kurbnnav gniretnomeD tropsnarT
gnildnahebsllafvA
lit
llafvA
gnildnahebttuls ​/gninnivnejg/kurbnejG elaisnetop-gnirelukriser
4 / 11
LCA: Scenarier og annen teknisk informasjon
Følgende informasjon beskriver scenariene for modulene i EPDen.
I A4 er gjennomsnitts transportavstand fra produksjonssted til grossistlager inkludert.
Installasjon i grøfter (A5) og fjerning (C1) antas å gjøres sammen med andre produkter og bør vurderes på et konstruksjonsnivå.
For B1-B7 er standard miljøpåvirkning og ressursindikatorer i EPD antatt å være null. Noen andre potensielle miljøpåvirkninger fra bruksfasen er
ikke inkludert i systemgrensene til EPD'en.
I C3 blir materialer sendt til gjenvinning eller kommunal forbrenning. Netto gevinst av materialgjenvinning og energigjenvinning er gitt i modul D.
Modulene C1-C3 og D er delvis beregnet. I praksis vil rør forbli i grunn etter modul A5, men kan med fordel sendes til gjenvinning.
Fiberkabelrør fra Infraplast er produsert i Polyetylen, som er ideelt for resirkulering etter endt levetid. Etter bruk kan rørene vaskes, kvernes og bli
til ny miljøvennlig råvare, som kan brukes til produksjon av nye resirkulerte produkter.
Kapasitetsutnyttelse Verdi
Transport fra produksjonssted til bruker (A4) Distanse (km) Brennstoff/Energiforbruk Enhet
inkl. retur (%) (Liter/tonn)
Truck, 16-32 tonnes, EURO 6 (km) 36,7 % 100 0,043 l/tkm 4,30
Kapasitetsutnyttelse Verdi
Transport til avfallsbehandling (C2) Distanse (km) Brennstoff/Energiforbruk Enhet
inkl. retur (%) (Liter/tonn)
Truck, 16-32 tonnes, EURO 6 (km) 36,7 % 85 0,043 l/tkm 3,66
Avfallsbehandling (C3) Enhet Verdi
Waste treatment of plastic mixture, incineration
kg 0,01
with energy recovery and fly ash extraction (kg)
Waste treatment of polyethylene (PE),
incineration with energy recovery and fly ash kg 0,91
extraction (kg)
Avfall til sluttbehandling (C4) Enhet Verdi
Landfilling of ashes from incineration of Plastic
kg 0,00
mixture, process per kg ashes and residues (kg)
Landfilling of ashes from incineration of
Polyethylene (PE), process per kg ashes and kg 0,03
residues (kg)
Gevinst og belastninger etter endt levetid (D) Enhet Verdi
Substitution of electricity, in Norway (MJ) MJ 1,77
Substitution of thermal energy, district heating, in
MJ 26,85
Norway (MJ)
5 / 11
LCA: Resultater
LCA resultatene er presentert under for enheten som er definert på side 2 av EPD dokumentet.
Miljøpåvirkning (Environmental impact)
Indikator Enhet A1-A3 A4 C1 C2 C3 C4 D
GWP-total kg CO2 -ekv 1,78E+00 1,63E-02 0 1,39E-02 2,76E+00 1,78E-03 -1,61E-01
GWP-fossil kg CO2 -ekv 1,89E+00 1,63E-02 0 1,39E-02 2,76E+00 1,78E-03 -1,56E-01
GWP-biogenic kg CO2 -ekv -1,17E-01 6,76E-06 0 5,75E-06 2,26E-05 9,38E-07 -3,21E-04
GWP-luluc kg CO2 -ekv 9,77E-04 5,81E-06 0 4,94E-06 3,34E-06 2,68E-07 -5,36E-03
ODP kg CFC11 -ekv 5,93E-08 3,70E-09 0 3,15E-09 2,15E-09 1,84E-10 -1,13E-02
AP mol H+ -ekv 8,18E-03 4,69E-05 0 3,99E-05 3,48E-04 6,15E-06 -1,28E-03
EP-FreshWater kg P -ekv 3,43E-05 1,31E-07 0 1,11E-07 2,14E-07 2,42E-08 -1,38E-05
EP-Marine kg N -ekv 1,48E-03 9,29E-06 0 7,90E-06 1,67E-04 1,91E-06 -4,19E-04
EP-Terrestial mol N -ekv 1,65E-02 1,04E-04 0 8,83E-05 1,80E-03 2,18E-05 -4,53E-03
POCP kg NMVOC -ekv 7,20E-03 3,98E-05 0 3,38E-05 4,32E-04 6,00E-06 -1,25E-03
ADP-minerals&metals1 kg Sb-ekv 1,77E-05 4,51E-07 0 3,84E-07 9,82E-08 9,59E-09 -1,55E-06
ADP-fossil1 MJ 6,52E+01 2,47E-01 0 2,10E-01 1,82E-01 1,57E-02 -2,23E+00
WDP1 m3 1,08E+02 2,39E-01 0 2,03E-01 4,27E-01 1,70E-01 -2,77E+01
GWP-total = Globalt oppvarmingspotensial totalt; GWP-fossil = Globalt oppvarmingspotensial fossile brensler; GWP-biogenic = Globalt oppvarmingspotensial biogene
kilder; GWP-luluc = Globalt oppvarmingspotensial arealbruk og arealbruks endringer; ODP = Potensial for nedbryting av stratosfærisk ozon; AP = Forsuringspotensial for
kilder på land og vann; EP = overgjødslingspotensial til ferskvann, hav og jord; POCP = Potensial for fotokjemisk oksidantdanning; ADP-minerals&metals = Abiotisk
utarmingspotensial for ikke-fossile ressurser, mineraler og metaller; ADP-fossil = Abiotisk utarmingspotensial for fossile ressurser, fossile brensler; WDP =
Utarmingspotensial for vannressurser
"Leseeksempel: 9,0 E-03 = 9,0*10 -3 = 0,009"
*INA Indicator Not Assessed (indikator ikke vurdert)
1. Resultatene av denne miljøpåvirkningsindikatoren skal brukes med forsiktighet ettersom usikkerheten til resultatene er høy eller det er begrenset erfaring med bruk av
indikatoren.
Merknad om miljøpåvirkningen
Etter installasjon (A5) vil i praksis rør forbli i grunn, men råstoffet kan også resirkuleres. C1-C4 og D blir en anslått fremstilling
6 / 11
Supplerende indikatorer for miljøpåvirkning
Indikator Enhet A1-A3 A4 C1 C2 C3 C4 D
PM Sykdomstilfeller 5,70E-08 1,00E-09 0 8,50E-10 1,37E-09 7,50E-11 -7,77E-08
IRP2 kgBq U235 -ekv 5,03E-02 1,08E-03 0 9,18E-04 3,10E-04 7,53E-05 -1,42E-02
ETP-fw1 CTUe 1,14E+01 1,83E-01 0 1,56E-01 5,81E-01 2,99E-02 -1,21E+01
HTP-c1 CTUh 5,48E-10 0,00E+00 0 0,00E+00 6,20E-11 2,00E-12 -2,20E-10
HTP-nc1 CTUh 1,25E-08 2,00E-10 0 1,70E-10 2,35E-09 5,60E-11 -1,16E-08
SQP1 dimensjonsløs 7,72E+00 1,73E-01 0 1,47E-01 2,23E-02 4,32E-02 -1,49E+01
PM = Partikkelutslipp; IRP = Ioniserende stråling (helseeffekt); ETP-fw = Økotoksisitet (ferskvann); HTP-c = Toksisitet påvirkning på mennesker, kreft; HTP-nc =
Toksisitet påvirkning på mennesker, andre effekter enn kreft; SQP = Påvirkninger knyttet til arealbruksendringer / jordkvalitet
"Leseeksempel: 9,0 E-03 = 9,0*10 -3 = 0,009"
*INA Indicator Not Assessed (indikator ikke vurdert)
1. Resultatene av denne miljøpåvirkningsindikatoren skal brukes med forsiktighet ettersom usikkerheten til resultatene er høy eller det er begrenset erfaring med bruk av
indikatoren.
2. Denne påvirkningskategorien omhandler hovedsakelig den eventuelle effekten av lavdose ioniserende stråling på menneskers helse i atombrenselsyklusen. Den tar
ikke hensyn til effekter på grunn av mulige atomulykker, yrkesmessig eksponering eller på grunn av fjerning av radioaktivt avfall i underjordiske anlegg. Potensiell
ioniserende stråling fra jorda, fra radon og fra noen byggematerialer måles heller ikke av denne indikatoren.
7 / 11
Ressursbruk (Resource use)
Indikator Enhet A1-A3 A4 C1 C2 C3 C4 D
PERE MJ 5,28E+00 3,54E-03 0 3,01E-03 5,43E-03 9,48E-04 -1,37E+01
PERM MJ 1,16E+00 0,00E+00 0 0,00E+00 0,00E+00 0,00E+00 0,00E+00
PERT MJ 6,44E+00 3,54E-03 0 3,01E-03 5,43E-03 9,48E-04 -1,37E+01
PENRE MJ 2,95E+01 2,47E-01 0 2,10E-01 1,82E-01 1,57E-02 -2,23E+00
PENRM MJ 3,86E+01 0,00E+00 0 0,00E+00 -3,86E+01 0,00E+00 0,00E+00
PENRT MJ 6,80E+01 2,47E-01 0 2,10E-01 -3,84E+01 1,57E-02 -2,23E+00
SM kg 0,00E+00 0,00E+00 0 0,00E+00 0,00E+00 0,00E+00 0,00E+00
RSF MJ 6,68E-02 1,26E-04 0 1,08E-04 1,52E-04 2,36E-05 -2,41E-03
NRSF MJ 1,41E-02 4,52E-04 0 3,84E-04 0,00E+00 3,26E-03 -8,15E-01
FW m3 4,55E-02 2,64E-05 0 2,25E-05 5,31E-04 1,45E-05 -1,66E-02
PERE = Fornybar primærenergi brukt som energibærer; PERM = Fornybar primærenergi brukt som råmateriale; PERT = Total bruk av fornybar primærenergi; PENRE =
Ikke fornybar primærenergi brukt som energibærer; PENRM = Ikke fornybar primærenergi brukt som råmateriale; PENRT = Total bruk av ikke fornybar primærenergi; SM
= Bruk av sekundære materialer; RSF = Bruk av fornybart sekundære brensel; NRSF = Bruk av ikke fornybart sekundære brensel; FW = Netto bruk av ferskvann.
"Leseeksempel: 9,0 E-03 = 9,0*10 -3 = 0,009"
*INA Indicator Not Assessed (indikator ikke vurdert)
8 / 11
Livsløpets slutt - Avfall (End of life - Waste)
Indikator Enhet A1-A3 A4 C1 C2 C3 C4 D
HWD kg 1,45E-03 1,27E-05 0 1,08E-05 0,00E+00 2,71E-02 -1,05E-04
NHWD kg 7,66E-02 1,20E-02 0 1,02E-02 0,00E+00 1,49E-02 -5,26E-02
RWD kg 4,55E-05 1,68E-06 0 1,43E-06 0,00E+00 9,49E-08 -1,17E-05
HWD = Avhendet farlig avfall; NHWD = Avhendet ikke-farlig avfall; RWD = Avhendet radioaktivt avfall
"Leseeksempel: 9,0 E-03 = 9,0*10 -3 = 0,009"
*INA Indicator Not Assessed (indikator ikke vurdert)
Livsløpets slutt - Utgangsfaktorer (End of life - Output flow)
Indikator Enhet A1-A3 A4 C1 C2 C3 C4 D
CRU kg 0,00E+00 0,00E+00 0 0,00E+00 0,00E+00 0,00E+00 0,00E+00
MFR kg 8,40E-03 0,00E+00 0 0,00E+00 0,00E+00 0,00E+00 0,00E+00
MER kg 1,31E-03 0,00E+00 0 0,00E+00 9,17E-01 0,00E+00 0,00E+00
EEE MJ 1,07E-03 0,00E+00 0 0,00E+00 1,77E+00 0,00E+00 0,00E+00
EET MJ 1,62E-02 0,00E+00 0 0,00E+00 2,68E+01 0,00E+00 0,00E+00
CRU = Komponenter for gjenbruk, MFR Materialer for resirkulering, MER = Materialer for energigjenvinning, EEE = Eksportert elektrisk energi; EET = Eksportert termisk
energi
"Leseeksempel: 9,0 E-03 = 9,0*10 -3 = 0,009"
*INA Indicator Not Assessed (indikator ikke vurdert)
Informasjon om innholdet av biogent karbon
Indikator Enhet Ved port
Innhold av biogent karbon i produkt kg C 0,00E+00
Innhold av biogent karbon i emballasjen kg C 3,46E-02
Merk: 1 kg biogent karbon tilsvarer 44/12 kg CO2
9 / 11
Tilleggskrav
Klimagassutslipp fra bruk av elektrisitet i produksjonsfasen
Nasjonal produksjonsmiks fra import, lavspenning (inkludert produksjon av overføringslinjer, i tillegg til direkte utslipp og tap i nett) er brukt for
anvendt elektrisitet i produksjonsprosessen (A3). Bakgrunnsdata er presentert i tabellen under. Karakteriseringsfaktorer fra
EN15804:2012+A2:2019 er benyttet.
Elektrisitetsmiks Kilde Mengde Enhet
Electricity, Norway (kWh) ecoinvent 3.6 24,33 g CO2-eq/kWh
Farlige stoffer
Produktet er ikke tilført stoffer fra REACH Kandidatliste eller den norske prioritetslisten.
Inneklima
Rør er kun tiltenkt utendørs bruk
Ytterligere miljøinformasjon
Ytterligere indikatorer for miljøpåvirkning nødvendig i NPCR Part A for construction products
Indikator Enhet A1-A3 A4 C1 C2 C3 C4 D
GWPIOBC kg CO2 -ekv 1,80E+00 1,63E-02 0 1,39E-02 2,76E+00 1,88E-03 -1,59E-01
GWP-IOBC: Globalt oppvarmingspotensial beregnet etter prinsippet om umiddelbar oksidasjon. For å øke tydeligheten av biogent karbonbidrag til klimapåvirkning,
kreves indikatoren GWP-IOBC da den erklærer klimapåvirkninger beregnet i henhold til prinsippet om øyeblikkelig oksidasjon. GWP-IOBC er også referert til som GWP-
GHG i sammenheng med svensk lov om offentlige anskaffelser.
10 / 11
Bibliografi
NS-EN ISO 14025:2010 Miljømerker og deklarasjoner - Miljødeklarasjoner type III - Prinsipper og prosedyrer.
NS-EN ISO 14044:2006 Miljøstyring - Livsløpsvurderinger - Krav og retningslinjer.
NS-EN 15804:2012+A2:2019 Bærekraftig byggverk - Miljødeklarasjoner - Grunnleggende produktkategoriregler for byggevarer.
ISO 21930:2017 Sustainability in buildings and civil engineering works -
Core rules for environmental product declarations of construction products and services.
ecoinvent v3, Allocation, cut-off by classification, Swiss Centre of Life Cycle Inventories.
Iversen et al., (2021) eEPD v2021.09 Background information for EPD generator tool system verification, LCA.no rapportnummer: : 07.21.
Graafland, J. and Ruttenborg, M. (2023) EPD generator for Plastic products, Background information for EPD generator application and LCA data,
LCA.no report number: 06.23
NPCR Part A: Construction products and services. Ver. 2.0. March 2021, EPD-Norway.
Programoperatør og utgiver Telefon:+47 977 22 020
Næringslivets Stiftelse for miljødeklarasjoner e-post: post@epd-norge.no
Postboks 5250 Majorstuen, 0303 Oslo, Norge web: www.epd-norge.no
Eier av deklarasjonen: Telefon:+47 997 45 551
Infraplast AS e-post: oivind@infraplast.no
Slettebrekkdalen 2, 5303 Follese web: https://industriplast.no/
Forfatter av livsløpsrapporten Telefon:+47 916 50 916
LCA.no AS e-post: post@lca.no
Dokka 6B, 1671 web: www.lca.no
Utvikler av EPD-generator Telefon:+47 916 50 916
LCA.no AS e-post: post@lca.no
Dokka 6B,1671 Kråkerøy web: www.lca.no
ECO Platform web: www.eco-platform.org
ECO Portal web: ECO Portal
11 / 11
