UMWELT-PRODUKTDEKLARATION
nach ISO 14025 und EN 15804+A2
Deklarationsinhaber REHAU Industries SE & Co. KG
Herausgeber Institut Bauen und Umwelt e.V. (IBU)
Programmhalter Institut Bauen und Umwelt e.V. (IBU)
Deklarationsnummer EPD-REH-20240258-IBA1-DE
Ausstellungsdatum 22.10.2024
Gültig bis 21.10.2029
RAUPIANO PLUS
REHAU Industries SE & Co. KG
www.ibu-epd.com | https://epd-online.com
1. Allgemeine Angaben
REHAU Industries SE & Co. KG RAUPIANO PLUS
Programmhalter Inhaber der Deklaration
IBU – Institut Bauen und Umwelt e.V. REHAU Industries SE & Co. KG
Hegelplatz 1 Helmut Wagner Straße 1
10117 Berlin 95111 Rehau
Deutschland Deutschland
Deklarationsnummer Deklariertes Produkt/deklarierte Einheit
EPD-REH-20240258-IBA1-DE Bei den zu deklarierenden Rohrsystemen handelt es sich um ein
Rohrsystem aus Mineralstoff-gefülltem PP. Als deklarierte Einheit wird «1
kg Rohrsystem» gewählt. Betrachtet wurde die Durchschnittsvariante des
zu deklarierenden Produktsystem.
Diese Deklaration basiert auf den Produktkategorien-Regeln: Gültigkeitsbereich:
Drucklose Abwasserrohrsysteme aus Kunststoff, 23.04.2024 Inhaber der Deklaration sowie Hersteller des Rohrsystems RAUPIANO
(PCR geprüft und zugelassen durch den unabhängigen PLUS ist das Unternehmen REHAU mit Sitz in Helmut Wagner Straße 1,
Sachverständigenrat (SVR)) Rehau.
Die Herstellung des Compounds für Formteile und Rohre erfolgt im Werk
Velen, die Rohrextrusion findet in Triptis statt, während die Herstellung der
Ausstellungsdatum Formteile im Werk Viechtach erfolgt.
22.10.2024
Herstellung der Formteile
REHAU Industries SE & Co. KG
Schmidstraße 23 94234 Viechtach
Gültig bis
21.10.2029 Herstellung der Rohre
REHAU Industries SE & Co. KG
Im Kälbertale 1 07819 Triptis
Herstellung der Compounds
REHAU Industries SE & Co. KG
Coesfelder Str. 47 46342 Velen
Der Inhaber der Deklaration haftet für die zugrundeliegenden Angaben und
Nachweise; eine Haftung des IBU in Bezug auf Herstellerinformationen,
Ökobilanzdaten und Nachweise ist ausgeschlossen.
Die EPD wurde nach den Vorgaben der EN 15804+A2 erstellt. Im
Dipl.-Ing. Hans Peters
Folgenden wird die Norm vereinfacht als EN 15804 bezeichnet.
(Vorstandsvorsitzende/r des Instituts Bauen und Umwelt e.V.)
Verifizierung
Die Europäische Norm EN 15804 dient als Kern-PCR
Unabhängige Verifizierung der Deklaration und Angaben gemäß ISO
14025:2011
intern X extern
Florian Pronold Matthias Klingler,
(Geschäftsführer/in des Instituts Bauen und Umwelt e.V.) (Unabhängige/-r Verifizierer/-in)
1 Umwelt-Produktdeklaration - REHAU Industries SE & Co. KG - RAUPIANO PLUS
2. Produkt
Bezeichnung Wert Einheit
2.1 Produktbeschreibung/Produktdefinition
PP-MD
Die vorliegende Studie bezieht sich auf die Herstellung des Werkstoff -
mineralgefüllt
kompletten Rohrsystems, bestehend aus Rohren und
Art des Füllstoffs (falls zutreffend) Mineralfüllstoff -
Formteilen mit jeweils eingelegtem Dichtungsring in den
verschiedenen Durchmessern der Produktpalette. Bei dem zu Füllstoffgehalt/Ascherückstand des
40 - 60 %
deklarierenden Rohrsystem handelt es sich um ein 3- Werkstoffs (EN ISO 3451-1)*
schichtiges Rohrsystem aus PP bzw. Mineralstoff-gefülltem PP. Dichte des Werkstoffs 895 - 920 kg/m3
RAUPIANO PLUS ist ein schalldämmendes
Mittlere Dichte der Rohre in g/cm³ 1,1 - 1,9 -
Hausabflussrohrsystem und erfüllt die Anforderungen der EN
Mittlere Dichte der Formstücke in
1451-1 gemäß der allgemeinen bauaufsichtlichen Zulassung. 1,1 - 1,9
g/cm³
Die Rohrdimensionen von DN 32 bis DN 200 entsprechend der
Innendurchmesser 27,6 – 186,2 mm
EN 1451-1 gestatten den problemlosen Übergang auf
konventionelle (nicht-schalldämmende) PP-Rohrsysteme nach Außendurchmesser 32,0 – 200,6 mm
EN 1451-1 bzw. auf Kanalrohrsystems nach EN 1401-1. Wandstärke variiert je nach
1,9 – 6,3 mm
Durchmesser gemäß EN 1451-1
Ringsteifigkeit nach DIN EN ISO 9969 Min. 4000 kN/m2
Kurzzeit-E-Modul - N/mm2
mm/m x
Längenausdehnungskoeffizient 0,09
K
Chemische Beständigkeit 1 - 13 pH
Bruchdehnung / DIN EN ISO 527 - %
Kurzzeit-Biegefestigkeit - N/mm2
Es handelt sich um ein Produkt, das keinen
Harmonisierungsrechtsvorschriften der EU unterliegt:
Leistungswerte des Produkts in Bezug auf dessen Merkmale
nach der maßgebenden technischen Bestimmung (keine CE-
Kennzeichnung).
2.4 Lieferzustand
Das Rohrsystem RAUPIANO PLUS ist mit Nennweiten von DN
32 bis DN 200 verfügbar. Die Baulängen dieser Rohre betragen
Der 3-schichtige Aufbau von RAUPIANO PLUS führt zu einer
500, 1000, 1500, 2000 und 3000 mm. Je nach Baulänge erfolgt
erhöhten Rohrsteifigkeit. Nummer 1 zeigt eine abriebfeste und
die Lieferung im Karton oder Holzrahmenverschlag.
hochgleitfähige Innenschicht aus PP. Nummer 2 besteht aus
einer hochsteifen Mittelschicht aus mineralverstärktem PP und • Rohre bis 500 mm und Formstücke im Karton
Nummer 3 ist eine schlagzähe und stoßfeste PP-Außenschicht. • Rohre ab 1000 mm in Holzrahmenverschlag
Für die Verwendung des Produkts gelten die jeweiligen
2.5 Grundstoffe/Hilfsstoffe
nationalen Bestimmungen am Ort der Verwendung.
Die Rohre und Formstücke sind werkseitig mit einem
2.2 Anwendung Lippendichtring ausgestattet. Die statistische
Einsatzbereiche des Rohrsystems sind Entwässerungsanlagen Zusammensetzung der Rohrsystems auf Basis der
für Gebäude und Grundstücke nach der EN 12056-Reihe im Jahresverkaufsmenge in Masse-% bezogen auf die deklarierte
Wohnungsbau (Ein- oder Mehrfamilienhäuser und Einheit ist in folgender Tabelle dargestellt:
Wohnanlagen), Großprojekte wie z. B. Hotels, Bürogebäude,
Krankenhäuser und Schulen, sowie innenliegende
Regenwasserleitungen.
RAUPIANO PLUS besitzt weitere Einsatzbereiche im Bereich
der Erdverlegung (innerhalb und unterhalb der
Gebäudestruktur), als Sammel-, Grund- und
Anschlussleitungen sowie in Ein- und Zweifamilienhäusern für
Das mineralstoffgefüllte Kunststoffcompound für die Rohr- und
dezentrale und zentrale Entlüftung von Bädern,
Formteilherstellung des Systems RAUPIANO PLUS enthält
Toilettenräumen und Küchen.
folgende Grund- und Hilfsstoffe:
2.3 Technische Daten Formteilcompound:
Nachfolgend sind die bautechnischen Daten der im Rahmen • Polypropylencompound inkl. Pigment und Stabilisatoren
der Studie betrachteten Produkte in tabellarischer Form 40 - 60 %
dargestellt. • Mineralfüllstoff 60 - 40 %
Bautechnische Daten 1. Das Produkt enthält keine Stoffe der ECHA-Liste der für
eine Zulassung in Frage kommenden besonders
besorgniserregenden Stoffe (en: Substances of Very
High Concern – SVHC) (Datum 14.06.2023) oberhalb
von 0,1 Massen-%.
2 Umwelt-Produktdeklaration - REHAU Industries SE & Co. KG - RAUPIANO PLUS
2. Das Produktenthält keine weiteren CMR-Stoffe der temperaturbedingte Längenausdehnung des Rohrs nicht
Kategorie 1A oder 1B, die nicht auf der Kandidatenliste eingeschränkt wird.
stehen, oberhalb von 0,1 Massen-% in mindestens
einem Teilerzeugnis. 2.9 Verpackung
3. Dem vorliegenden Bauprodukt wurden keine Die RAUPIANO PLUS Formteile werden in einem Karton auf
Biozidprodukte zugesetzt oder es wurde nicht mit EURO-Mehrweg-Paletten zum Ort der Verwendung geliefert.
Biozidprodukten behandelt (es handelt sich damit nicht Die RAUPIANO PLUS Rohre werden in Schrumpffolie
um eine behandelte Ware im Sinne der gewickelt und in einem Holzrahmenverschlag verpackt. Die
Biozidprodukteverordnung (EU) Nr. 528/2012). Entsorgung der Produktverpackung wurde in Modul A5
berücksichtigt. Die Herstellung der Mehrwegverpackungen
2.6 Herstellung wurde nicht berücksichtigt. Jedoch wurde der Transport dieser
Die vorliegende Studie bezieht sich auf die Herstellung der Produktverpackung ökobilanziell betrachtet. Einweg-
kompletten Rohrsysteme, bestehend aus den Rohren, Produktverpackungen wurden einer thermischen
Formteilen in verschiedener Ausführung und den Abfallbehandlung unterzogen.
Dichtungsringen, die zwischen den Elementen eingelegt
werden. 2.10 Nutzungszustand
Das Rohrcompound und die Rohre der betrachteten Die Polymere sind stabilisiert und hoch alterungsbeständig.
Rohrsysteme werden beim Unternehmen REHAU Industries SE
2.11 Umwelt und Gesundheit während der Nutzung
& Co. KG im Werk Velen (Compounds) bzw. Triptis (Rohre),
Deutschland produziert. Es bestehen keine Hinweise auf eine Wirkungsbeziehung
Während der Compoundierung werden dem Polypropylen- zwischen dem Rohrsystem und der Umwelt oder der
Rohmaterial weitere Roh- und Hilfsstoffe hinzugegeben. Die Gesundheit während der Nutzung.
Rohre selbst werden im Extrusionsverfahren hergestellt.
Die verschiedenen Formteile werden im Spritzgussverfahren in
Viechtach, Deutschland hergestellt. Zur luft- und wasserdichten
2.12 Referenz-Nutzungsdauer
Verbindung der Rohre und der Formteile werden
Es wird keine Referenznutzungsdauer angegeben. Die Rohre
Dichtungsringe eingesetzt. Die Dichtungsringe werden zum
sind nach europäischen Produktnormen von CEN/TC 155
Großteil maschinell in das gespritzte Formteil eingesetzt. Je
generell für eine Nutzungsdauer von 50 Jahren ausgelegt.
nach Größe kann das Einsetzen auch manuell geschehen.
2.13 Außergewöhnliche Einwirkungen
2.7 Umwelt und Gesundheit während der Herstellung
Brand
Die gesetzliche Vorschriften zum Umgang mit Abluft, Abwasser,
Brandklasse B2 nach DIN 4102-1 und Baustoffklasse D-s2 d0
Abfällen und Lärmemission werden eingehalten oder
nach EN 13501-1.
unterschritten. Die Gesundheit der Mitarbeitenden wird
während der Herstellung nicht gefährdet. In den REHAU-
Werken werden zertifizierte Managementsysteme zur Umwelt
Wasser
nach ISO 14001 und zur Energie nach ISO 50001 genutzt.
Es ist mit keinen Folgen auf die Umwelt bei
2.8 Produktverarbeitung/Installation unvorhergesehener Wassereinwirkung zu rechnen.
Verlegung von Leitungen in Installationsschächten
In Installationsschächten können Rohre und Formstücke Mechanische Zerstörung
RAUPIANO PLUS ohne zusätzliche Körperschalldämmung Es ist mit keinen Folgen auf die Umwelt bei
verlegt werden. Nur in besonderen Fällen (z. B. innenliegende unvorhergesehener mechanischer Zerstörung zu rechnen.
Dachentwässerung) sind Wärme- und
2.14 Nachnutzungsphase
Schwitzwasserdämmungen erforderlich.
Wird das Rohrsystem rückgebaut kann es sowohl werkstofflich
oder thermisch verwertet werden.
Verlegung von Leitungen im Mauerwerk
Für die Herstellung von Maueraussparungen und -schlitzen gilt 2.15 Entsorgung
EN 1996.
Je nach lokalen Gegebenheiten kann statt der werkstofflichen
• Maueraussparung so ausführen, dass die Rohrleitung oder thermischen Verwertung eine Deponierung stattfinden.
spannungsfrei verlegt werden kann. Abfallschlüssel nach europäischem Abfallverzeichnis (AVV):
• Schallbrücken zwischen Mauerwerk und Rohr 20 01 39 Kunststoffe
vermeiden.
Verlegung von Leitungen in Beton 2.16 Weitere Informationen
Es wird empfohlen, die Rohrleitungen durch Verwendung von Weitere Informationen können der Produktseite sowie dem
handelsüblichen feuchtigkeitsgeschützten Katalog entnommen werden, auffindbar unter:
Körperschalldämmungen mit einer Dämmstärke > 4 mm vom
Baukörper akustisch zu entkoppeln. https://bs.rehau.com/de-de/loesungen-fuer-die-
gebaeudetechnik/sanitaer-und-
Verlegung über abgehängte Decken trinkwasser/gebaeudeentwaesserung/rohrsystem-raupiano-plus
Die Verlegung über abgehängte Decken erfordert aufgrund der
besonderen Installation zusätzliche Maßnahmen zur
Gewährleistung eines hohen Schallschutzes. Entsprechende
Schallschutzlösungen sind im Produktdatenblatt beschrieben.
Deckendurchführungen
Deckendurchführungen feuchtigkeitsdicht und schalldämmend
herstellen. Es ist darauf zu achten, dass die
3 Umwelt-Produktdeklaration - REHAU Industries SE & Co. KG - RAUPIANO PLUS
3. LCA: Rechenregeln
• Interne Wiederaufbereitung der Produktionsabfälle und
3.1 Deklarierte Einheit Rückführung in die Produktion (Umlaufmaterial).
Als deklarierte Einheit wird "1 kg Rohrsystem" verwendet, das C1 – C4 Entsorgung
die Komponenten glattes Rohr, Formteil und Dichtungsring Es werden drei 100 %-Entsorgungsszenarien angenommen:
umfasst. Eine massenanteilige Aufteilung der Komponenten ist
1. End-of-Life (EoL) Szenario 1 (Deponierung): 100%
in 2.5 dargestellt.
Rückbau des Rohrsystems mittels Bagger inkl.
Transport zum Ort der Entsorgung. Die Entsorgung
Für die LCA wurde eine Durchschnittsvariante des
findet auf einer lokalen Deponie statt (Modul C4 in der
Rohrsystems RAUPIANO PLUS bilanziert. Es basiert auf den
Auswertung).
Verkaufsmengen für das Bezugsjahr 2022 und deckt damit alle
2. EoL-Szenario 2 (Recycling): 100% Rückbau des
Dimensionen und Baulängen ab. Der Massebezug
Rohrsystems mittels Bagger inkl. Transport zum Ort der
unterscheidet sich je nach Nennweite des Rohres.
Verwertung mit werkstofflicher Verwertung (Modul C3/2
und D/2 in der Auswertung).
3. EoL-Szenario 3 (Energierückgewinnung aus Abfällen):
Angabe der deklarierten Einheit 100% Rückbau des Rohrsystems mittels Bagger inkl.
Bezeichnung Wert Einheit Transport zum Ort der Verwertung mit
Energierückgewinnung (Modul C3/1 und D/1 in der
Deklarierte Einheit 1 kg
Auswertung).
Rohdichte durchschnittlich 900 kg/m³
D Wiederverwendungs-, Rückgewinnungs- und/oder
Massenbezug DN 32 0,312 kg/lfm
Recyclingpotentiale
Massenbezug DN 40 0,375 kg/lfm Wiederverwendungs-, Rückgewinnungs-, und/oder
Massenbezug DN 50 0,465 kg/lfm Recyclingpotentiale sind in den Entsorgungsszenarien
Massenbezug DN 75 0,755 kg/lfm vorhanden, da das Rohrsystem einer energetischen bzw.
stofflichen Verwertung zugeführt werden, aus der Energie bzw.
Massenbezug DN 90 1,066 kg/lfm
Sekundärmaterialien zurückgewonnen werden, die außerhalb
Massenbezug DIN 110 1,623 kg/lfm
der Systemgrenze genutzt werden können.
Massenbezug DN 125 2,124 kg/lfm
3.3 Abschätzungen und Annahmen
Massenbezug DN 160 2,735 kg/lfm
Von REHAU Industries SE & Co. KG stammen die Primärdaten
Massenbezug DN 200 5,418 kg/lfm
zur Zusammensetzung des Rohrsystems sowie die Daten zur
Energienutzung, den Transportstrecken sowie den
Verpackungen von Produkt und Rohstoffen. Im Fall von
3.2 Systemgrenze
vorhandenen Datenlücken wurden diese mit statistischen
Der jeweilige Lebenszyklus ist entsprechend DIN EN 15804
Durchschnitts- und Erfahrungswerten gefüllt.
modular gestaltet. Die Ökobilanzen berücksichtigen den
Für die Produktion in den drei Werken Velen, Viechtach und
Lebenszyklus der Produkte von der Wiege bis zum Werkstor, d.
Triptis wurde der Energiebedarf mit 100 % Grünstrom
h. A1 - A3 mit den Modulen C1-C4 und Modul D.
berechnet. Für die Herstellung der Dichtungen wurde der
deutschen Residualmix verwendet, während für jede weitere
Herstellung von Vorprodukten der deutsche Strommix
verwendet wurde.
3.4 Abschneideregeln
In der vorliegenden EPD wurden alle bekannten Inputs und
Outputs bei der Bilanzierung mit einbezogen. Aufgrund der sehr
geringen Relevanz wurden einzelne Prozesse bzw. Materialien
nicht berücksichtigt, für die keine Daten vorhanden waren. Alle
nicht berücksichtigten Prozesse haben einen jeweiligen Masse-
und Energieanteil von <1% und gemeinsam einen Masse- und
Energieanteil von <5% im Bezug zur deklarierten Einheit.
3.5 Hintergrunddaten
Im Folgenden sind die berücksichtigten Lebenswegabschnitte
bzw. Prozessmodule des Rohrsystems detailliert aufgelistet: Für die Ökobilanz wurden ausschließlich Hintergrunddaten aus
A1 – A3 Herstellungsphase der Datenbank Managed LCA Content von Sphera (Version
Dieses Modul umfasst die folgenden Prozesse: 2023.2, ehemals GaBi-Datenbank) herangezogen. Die
Modellierung wurde mit der Software LCA for Experts von
• Produktion der Roh-, Hilfs- und Betriebsstoffe inkl.
Sphera (Version 10.7, ehemals GaBi) durchgeführt.
Transport zum jeweiligen Werk
• Produktion des Dichtungsrings beim Zulieferer inkl.
Transport zum jeweiligen Werk 3.6 Datenqualität
• Produktion der Verpackungsmaterialien für das Die spezifischen Vordergrunddaten für die Herstellung von
Endprodukt RAUPIANO PLUS stammen von REHAU Industries SE & CO.
• Energiebereitstellung für die Produktion KG. Die geographische und technische Repräsentativität wird
• Produktion der Verpackungsmaterialien der Rohstoffe als sehr gut eingestuft. Die zeitliche Repräsentativität wird als
inkl. Transporte zur Verwertung mit anschließender gut bis sehr gut eingestuft. Insgesamt werden weit über 80%
Verwertung der spezifischen Daten als gut bis sehr gut eingeschätzt.
• Transport der Mehrwegverpackungen der Rohstoffe Die Hintergrunddaten aus der Datenbank Managed LCA
Content weisen eine gute bis sehr gute Repräsentativität
4 Umwelt-Produktdeklaration - REHAU Industries SE & Co. KG - RAUPIANO PLUS
(geographisch, technisch, zeitlich) bei mindestens 80% aller demselben Prozess. Daher ist bei Vordergrundprozessen keine
Kernindikatoren auf. Co-Produkt-Allokation nötig. In der Vorkette der
Energiegewinnung und Rohstoffproduktion entstehen Co-
3.7 Betrachtungszeitraum Produkte, sodass in den Hintergrunddatensätzen Allokationen
Die spezifischen Daten zur Herstellung von RAUPIANO PLUS vorliegen. Gleiches gilt für nachgelagerte Prozesse, wie
wurden über das Produktionsjahr 2022 erhoben. beispielsweise Verbrennungsprozesse für die Abfallverwertung.
3.8 Geographische Repräsentativität 3.10 Vergleichbarkeit
Land oder Region, in dem/r das deklarierte Produktsystem Grundsätzlich ist eine Gegenüberstellung oder die Bewertung
hergestellt und ggf. genutzt sowie am Lebensende behandelt von EPD-Daten nur möglich, wenn alle zu vergleichenden
wird: Global Datensätze nach EN 15804 erstellt wurden und der
Gebäudekontext bzw. die produktspezifischen
Leistungsmerkmale berücksichtigt werden.
3.9 Allokation
Hintergrunddatenbank: Managed LCA Content von Sphera
Bei der Herstellung von RAUPIANO PLUS entstehen keine Co-
Produkte. Das verwendete Umlaufmaterial kommt aus
4. LCA: Szenarien und weitere technische Informationen
Abfallbehandlung nicht in einzelne Komponente getrennt
Charakteristische Produkteigenschaften biogener werden, werden drei verschiedene 100 % EoL-Szenarien
Kohlenstoff gegenübergestellt (PCR Teil A, S. 20]: 100 % Deponierung des
Der biogene Kohlenstoffgehalt quantifiziert die Menge an ausgehobenen Rohrsystems (EoL-Szenario 1, C4), 100 %
biogenem Kohlenstoff in einem Bauprodukt, wenn es das stoffliche Verwertung (EoL-Szenario 2, C3/2) sowie 100 %
Werkstor verlässt. Die Masse des im Rohrsystem gebundenen energetische Verwertung (EoL-Szenario 3, C3/1). Im Falle
biogenen Kohlenstoffs macht weniger als 5 % des eines Rückbaus wird das verbaute Rohr per Bagger
Produktgewichts aus. Die verwendete Produktverpackung aus ausgehoben. Betrachtet wird dabei der Einsatz von Diesel und
Holz weist laut Hintergrunddatensatz je kg Holz ca. 43 % das Aushubmaterial.
biogenen Kohlenstoff auf, während Produktverpackungen aus
Bezeichnung Wert Einheit
Karton 47,7 % je kg Karton bzw. der Formteilstabilisator 76,5 %
Rohrsystem 1 kg
je kg Fettsäure ausweisen.
Diesel für Rückbau (C1) 1,72E-04 kg
Informationen zur Beschreibung des biogenen
Diesel für Transport (C2) 1,05E-03 kg
Kohlenstoffgehalts am Werkstor
Bezeichnung Wert Einheit Modul C2 umfasst den Transport zur Abfallbehandlung bzw.
Deponie. Es wird ein Transport per LKW 32 t über eine
Biogener Kohlenstoff im Produkt 0,002 kg C
Transportstrecke von 50 km angenommen. Dies entspricht den
Biogener Kohlenstoff in der zugehörigen
0,105 kg C Empfehlungen nach EURIMA, 2019.
Verpackung
Entsorgungsszenario 1 (Deponierung):
Notiz: 1 kg biogener Kohlenstoff ist äquivalent zu 44/12 kg Das Rohrsystem wird zu 100% auf der Deponie entsorgt
CO . (C4).Es entstehen keine zusätzlichen Vorteile oder Lasten
2
außerhalb der Systemgrenzen (Modul D/3).
Entsorgungsszenario 2 (Recycling):
Das Rohrsystem wird zu 100% werkstofflich recycelt,
Einbau A5
gewaschen, getrocknet, geschreddert und gemahlen unter
Die Einwegproduktverpackung wird in Modul A5 thermisch
Einsatz von Wasser und Strom. Beim Aufarbeiten entstehen
verwertet, die angenommene Transportdistanz zum Ort der
Ausschüsse von 5%, die thermisch verwertet werden. Es
Verwertung wird mit 50 km (EURIMA,2019) angenommen. Die
entstehen Vorteile oder Lasten außerhalb der Systemgrenzen
dargestellte Tabelle bezieht sich auf die deklarierte Einheit.
durch eine mögliche Nutzung des Mahlguts anstatt Neuware-
Bezeichnung Wert Einheit Kunststoff. Mit einem konservativen Substitutionsfaktor S=0,5
Folie 0,036 kg wird berücksichtigt, dass Mahlgut nur teilweise Neuware
ersetzen kann. Zusätzliche Vorteile entstehen durch die
Holz 0,144 kg
Nutzung der Energie aus der Verbrennung der Ausschüsse.
Karton/Pappe 0,044 kg
Mehrwegverpackung (Holzpalette) 0,091 kg
Entsorgungsszenario 3 (Energetische Verwertung):
Das Rohrsystem wird zu 100% energetisch verwertet
Entsorgung C1-C4
(verbrannt). Es entstehen Vorteile oder Lasten außerhalb der
Für die Entsorgung nach der Lebensphase stehen keine
Systemgrenzen durch die mögliche Nutzung der
herstellerspezifischen Informationen zur Verfügung. Da es sich
rückgewonnenen Energie.
hierbei um einfache Bauprodukte handelt, die für die
5 Umwelt-Produktdeklaration - REHAU Industries SE & Co. KG - RAUPIANO PLUS
5. LCA: Ergebnisse
In diesem Kapitel sind die Ergebnisse der Sachbilanz und der Wirkungsabschätzung für das untersuchte Rohrsystem RAUPIANO
PLUS detailliert aufgelistet. In den aufgeführten Tabellen wird nach den beschriebenen EoL-Szenarien unterschieden:
• Das EoL-Szenario 1 (100% Deponierung) umfasst die
Module C1, C2, C3, C4 und D.
• Das EoL-Szenario 2 (100% werkstoffliche Verwertung)
umfasst die Module C1, C2, C3/1, C4/1 und D/1.
• Das EoL-Szenario 3 (100% energetische Verwertung)
umfasst die Module C1, C2, C3/2, C4/2 und D/2.
ANGABE DER SYSTEMGRENZEN (X = IN ÖKOBILANZ ENTHALTEN; MND = MODUL ODER INDIKATOR NICHT DEKLARIERT;
MNR = MODUL NICHT RELEVANT)
Gutschriften
Stadium der
und Lasten
Produktionsstadium Errichtung Nutzungsstadium Entsorgungsstadium
außerhalb der
des Bauwerks
Systemgrenze
g n u g ro s re v ffo ts h o R tro p s n a rT g n u lle ts re H m o v tro p s n a rT m u z re lle ts re Htro s g n u d n e w re V e g a tn o M g n u d n e w n A /g n u z tu N g n u tla h d n a ts n I ru ta ra p e R z ta s rE g n u re u e n rE rü f z ta s n ie e ig re n E n e b ie rte B s a ds e d u ä b e G s e d rü f z ta s n ie re s s a W n e b ie rte B s a ds e d u ä b e G s e d s s irb A /u a b k c ü R tro p s n a rT g n u ld n a h e b lla fb A g n u g itie s e B ,-s g n u d n e w re v re d e iW -s g n u n n iw e g k c ü R re d ola iz n e to p g n ilc y c e R
A1 A2 A3 A4 A5 B1 B2 B3 B4 B5 B6 B7 C1 C2 C3 C4 D
X X X MND X MND MND MNR MNR MNR MND MND X X X X X
ERGEBNISSE DER ÖKOBILANZ – UMWELTAUSWIRKUNGEN nach EN 15804+A2: 1 kg Rohrsystem
Indikator Einheit A1-A3 A5 C1 C2 C3 C3/1 C3/2 C4 C4/1 C4/2 D D/1 D/2
GWP-total kg CO 2-Äq. 1,39E+00 4,95E-01 6,4E-04 3,87E-03 0 2,2E-01 1,56E+00 3,12E-02 0 0 0 -5,43E-01 -7,59E-01
GWP-fossil kg CO 2-Äq. 1,72E+00 1,21E-01 6,46E-04 3,77E-03 0 2,1E-01 1,55E+00 2,2E-02 0 0 0 -5,4E-01 -7,56E-01
GWP-
biogenic
kg CO 2-Äq. -3,38E-01 3,74E-01 0 2,16E-05 0 9,62E-03 9,16E-03 9,12E-03 0 0 0 -2,63E-03 -2,7E-03
GWP-luluc kg CO 2-Äq. 2,62E-03 3,53E-05 1,18E-05 7,25E-05 0 1,22E-05 1,18E-04 9,88E-05 0 0 0 -1,15E-04 -5,58E-05
kg CFC11-
ODP 2,45E-11 6,43E-14 1,94E-16 1,19E-15 0 1,22E-12 3,63E-13 6,81E-14 0 0 0 -2,13E-12 -5,6E-12
Äq.
AP mol H+-Äq. 6,1E-03 9,43E-05 3,14E-06 4,53E-06 0 1,19E-04 2,34E-04 1,4E-04 0 0 0 -8,03E-04 -1,67E-03
EP-
kg P-Äq. 1,36E-05 1,96E-08 1,68E-09 1,03E-08 0 2,36E-07 2,01E-07 8,21E-06 0 0 0 -7,51E-07 -1,12E-06
freshwater
EP-marine kg N-Äq. 1,64E-03 2,89E-05 1,48E-06 1,63E-06 0 2,93E-05 7,04E-05 3,25E-05 0 0 0 -2,42E-04 -6,02E-04
EP-
mol N-Äq. 1,83E-02 4,44E-04 1,65E-05 1,94E-05 0 3,45E-04 1,13E-03 3,57E-04 0 0 0 -2,58E-03 -6,54E-03
terrestrial
kg NMVOC-
POCP 4,94E-03 7,68E-05 4,21E-06 4,55E-06 0 7,83E-05 1,97E-04 1,02E-04 0 0 0 -9,82E-04 -1,74E-03
Äq.
ADPE kg Sb-Äq. 3,91E-06 8,66E-10 1,05E-10 6,42E-10 0 1,01E-08 3,93E-09 1,45E-09 0 0 0 -4,48E-08 -5,81E-08
ADPF MJ 4,33E+01 1,3E-01 8,09E-03 4,95E-02 0 1,14E+00 5,02E-01 3,43E-01 0 0 0 -1,75E+01 -1,18E+01
m3 Welt-Äq.
WDP 5,15E-01 5,2E-02 4,41E-06 2,7E-05 0 3,03E-02 2E-01 2,72E-03 0 0 0 -3,2E-02 -6,82E-02
entzogen
GWP = Globales Erwärmungspotenzial; ODP = Abbaupotenzial der stratosphärischen Ozonschicht; AP = Versauerungspotenzial von Boden und
Wasser; EP = Eutrophierungspotenzial; POCP = Bildungspotenzial für troposphärisches Ozon; ADPE = Potenzial für die Verknappung von abiotischen
Ressourcen – nicht fossile Ressourcen (ADP – Stoffe); ADPF = Potenzial für die Verknappung abiotischer Ressourcen – fossile Brennstoffe (ADP –
fossile Energieträger); WDP = Wasser-Entzugspotenzial (Benutzer)
ERGEBNISSE DER ÖKOBILANZ – INDIKATOREN ZUR BESCHREIBUNG DES RESSOURCENEINSATZES nach EN 15804+A2: 1
kg Rohrsystem
Indikator Einheit A1-A3 A5 C1 C2 C3 C3/1 C3/2 C4 C4/1 C4/2 D D/1 D/2
PERE MJ 1,69E+01 4,03E+00 8,95E-04 5,48E-03 0 8,23E-01 3,67E-01 5,42E-02 0 0 0 -1,2E+00 -3,75E+00
PERM MJ 4,17E+00 -3,99E+00 0 0 0 -1,73E-01 -1,73E-01 0 0 0 0 0 0
PERT MJ 2,1E+01 3,62E-02 8,95E-04 5,48E-03 0 6,5E-01 1,94E-01 5,42E-02 0 0 0 -1,2E+00 -3,75E+00
PENRE MJ 4,33E+01 1,68E+00 8,09E-03 4,95E-02 0 3,29E+00 2,14E+01 3,43E-01 0 0 0 -1,75E+01 -1,18E+01
PENRM MJ 1,85E+01 -1,55E+00 0 0 0 -1,69E+01 -1,69E+01 0 0 0 0 0 0
PENRT MJ 6,18E+01 1,3E-01 8,09E-03 4,95E-02 0 -1,36E+01 4,49E+00 3,43E-01 0 0 0 -1,75E+01 -1,18E+01
SM kg 0 0 0 0 0 0 0 0 0 0 0 9,5E-01 0
RSF MJ 0 0 0 0 0 0 0 0 0 0 0 0 0
NRSF MJ 0 0 0 0 0 0 0 0 0 0 0 0 0
FW m3 1,86E-02 1,22E-03 8,36E-07 5,12E-06 0 1,95E-03 4,71E-03 8,2E-05 0 0 0 -2,05E-03 -2,88E-03
PERE = Erneuerbare Primärenergie als Energieträger; PERM = Erneuerbare Primärenergie zur stofflichen Nutzung; PERT = Total erneuerbare
Primärenergie; PENRE = Nicht-erneuerbare Primärenergie als Energieträger; PENRM = Nicht-erneuerbare Primärenergie zur stofflichen Nutzung;
PENRT = Total nicht erneuerbare Primärenergie; SM = Einsatz von Sekundärstoffen; RSF = Erneuerbare Sekundärbrennstoffe; NRSF = Nicht-
erneuerbare Sekundärbrennstoffe; FW = Nettoeinsatz von Süßwasserressourcen
6 Umwelt-Produktdeklaration - REHAU Industries SE & Co. KG - RAUPIANO PLUS
ERGEBNISSE DER ÖKOBILANZ –ABFALLKATEGORIEN UND OUTPUTFLÜSSE nach EN 15804+A2:
1 kg Rohrsystem
Indikator Einheit A1-A3 A5 C1 C2 C3 C3/1 C3/2 C4 C4/1 C4/2 D D/1 D/2
HWD kg 4,07E-08 7,63E-11 3,94E-13 2,41E-12 0 1,62E-09 4,22E-10 8,51E-11 0 0 0 -2,78E-09 -7,62E-09
NHWD kg 3,65E-02 5,98E-03 1,37E-06 8,37E-06 0 1,86E-03 7,75E-02 9,98E-01 0 0 0 -4,47E-03 -5,63E-03
RWD kg 4,91E-04 4,42E-06 1,29E-08 7,88E-08 0 1,79E-04 2,23E-05 4,45E-06 0 0 0 -1,78E-04 -8,27E-04
CRU kg 0 0 0 0 0 0 0 0 0 0 0 0 0
MFR kg 1,11E-01 0 0 0 0 1E+00 0 0 0 0 0 0 0
MER kg 0 0 0 0 0 0 0 0 0 0 0 0 0
EEE MJ 4,76E-02 7,39E-01 0 0 0 3,34E-01 3,08E+00 0 0 0 0 0 0
EET MJ 1,11E-01 1,5E+00 0 0 0 5,94E-01 5,57E+00 0 0 0 0 0 0
HWD = Gefährlicher Abfall zur Deponie; NHWD = Entsorgter nicht gefährlicher Abfall; RWD = Entsorgter radioaktiver Abfall; CRU = Komponenten für
die Wiederverwendung; MFR = Stoffe zum Recycling; MER = Stoffe für die Energierückgewinnung; EEE = Exportierte Energie – elektrisch; EET =
Exportierte Energie – thermisch
ERGEBNISSE DER ÖKOBILANZ – zusätzliche Wirkungskategorien nach EN 15804+A2-optional:
1 kg Rohrsystem
Indikator Einheit A1-A3 A5 C1 C2 C3 C3/1 C3/2 C4 C4/1 C4/2 D D/1 D/2
PM Krankheitsfälle 8,47E-08 5,22E-10 3,74E-11 4,34E-11 0 9,58E-10 4,19E-09 1,57E-09 0 0 0 -6,82E-09 -1,09E-08
IR kBq U235-Äq. 5,94E-02 6,04E-04 1,36E-06 8,32E-06 0 2,95E-02 2,91E-03 5,86E-04 0 0 0 -2,62E-02 -1,36E-01
ETP-fw CTUe 2,36E+01 6,14E-02 6,28E-03 3,84E-02 0 3,37E-01 2,34E-01 5,81E-01 0 0 0 -9,08E+00 -6,39E+00
HTP-c CTUh 1,41E-09 3,75E-12 1,25E-13 7,66E-13 0 1,93E-11 1,57E-11 9,14E-12 0 0 0 -2,16E-10 -2,1E-10
HTP-nc CTUh 1,02E-07 6,27E-11 5,28E-12 3,23E-11 0 2,94E-10 2,78E-10 2,16E-10 0 0 0 -7,85E-09 -4,1E-09
SQP SQP 8,68E+01 5,05E-02 5,38E-03 3,29E-02 0 4,81E-01 2,22E-01 6,99E-02 0 0 0 -7,81E-01 -2,2E+00
PM = Potenzielles Auftreten von Krankheiten aufgrund von Feinstaubemissionen; IR = Potenzielle Wirkung durch Exposition des Menschen mit U235;
ETP-fw = Potenzielle Toxizitätsvergleichseinheit für Ökosysteme; HTP-c = Potenzielle Toxizitätsvergleichseinheit für den Menschen (kanzerogene
Wirkung); HTP-nc = Potenzielle Toxizitätsvergleichseinheit für den Menschen (nicht kanzerogene Wirkung); SQP = Potenzieller Bodenqualitätsindex
Es wurden die Charakterisierungsfaktoren nach EK-JRC verwendet. Langzeitemissionen im Zeitraum von größer 100 Jahren wurden in
der Wirkungsabschätzung nicht berücksichtigt. Zum Zeitpunkt der ökobilanziellen Erstellung wurde die im Februar 2023 freigegebene
Liste der Charakterisierungsfaktoren für EN 15804 basierend auf das EF Reference Package 3.1 (Datei EN 15804 XLS) verwendet
[EF-JRC, 2023].
Einschränkungshinweis 1 – gilt für den Indikator 'Potenzielle Wirkung durch Exposition des Menschen mit U235': Diese
Wirkungskategorie behandelt hauptsächlich die mögliche Wirkung einer ionisierenden Strahlung geringer Dosis auf die menschliche
Gesundheit im Kernbrennstoffkreislauf. Sie berücksichtigt weder Auswirkungen, die auf mögliche nukleare Unfälle und berufsbedingte
Exposition zurückzuführen sind, noch auf die Entsorgung radioaktiver Abfälle in unterirdischen Anlagen. Die potenzielle vom Boden,
von Radon und von einigen Baustoffen ausgehende ionisierende Strahlung wird ebenfalls nicht von diesem Indikator gemessen.
Einschränkungshinweis 2 – gilt für die Indikatoren: 'Potenzial für die Verknappung abiotischer Ressourcen - nicht fossile Res-sourcen',
'Potenzial für die Verknappung abiotischer Ressourcen - fossile Brennstoffe', 'Wasser-Entzugspotenzial (Benutzer)', 'Potenzielle
Toxizitätsvergleichseinheit für Ökosysteme', 'Potenzielle Toxizitätsvergleichseinheit für den Menschen - kanzerogene Wirkung',
'Potenzielle Toxizitätsvergleichseinheit für den Menschen - nicht kanzerogene Wirkung', 'Potenzieller Bodenqualitätsindex": Die
Ergebnisse dieses Umweltwirkungsindikators müssen mit Bedacht angewendet werden, da die Unsicherheiten bei diesen Ergebnissen
hoch sind oder da es mit dem Indikator nur begrenzte Erfahrungen gibt.
6. LCA: Interpretation
Zusammenfassung zeigen keinen Balken. Werte unter 10%-Punkten wurden in den
Zur allgemeinen Interpretation werden die Ergebnisse der Grafiken nicht angezeigt.
Ökobilanz mit EoL-Szenario 100% Verbrennung (Module C3/2, Die Mehrheit der Indikatoren zu den Umweltwirkungs- und
C4/2, D/2) betrachtet. Die Werte der Abbildungen, die einen Sachbilanzindikatoren werden von der Herstellungsphase
relativen Vergleich ermöglichen, sind jeweils so skaliert, dass (Module A1-A3) dominiert.
alle Balken gleich hoch sind. Wirkungskategorien mit Wert Null
7 Umwelt-Produktdeklaration - REHAU Industries SE & Co. KG - RAUPIANO PLUS
Menge der exportierten elektrischen und thermischen Energie
In allen Kernindikatoren, bis auf GWP und ADPF, erreicht (EEE und EET) entsteht durch die thermische Verarbeitung der
total
das Modul A1-A3 einen Anteil von mindestens 60 %. Beim Produktabfälle am Lebensende der Rohrsysteme.
GWP erreicht die Herstellungsphase einen Wirkungsanteil
total
Herstellungsphase
von 33 %, gefolgt von der Entsorgung in C3/2 mit 37 % und
Die Auswirkungen der Module A1-A3 werden durch die
dem D/2 Modul mit -18 %. C3/2 hat mit 37 % den größten Anteil
Herstellung der Rohstoffe dominiert. Die Auswirkungen
am GWP. Im Vergleich sind die Auswirkungen aus den Modulen
unterteilen sich in die Bereitstellung des Polymers, also
C1 Rückbau und C2 Transport zur Entsorgungsstätte für alle
Polypropylen, weitere Rohstoffe wie z. B. den mineralischen
Indikatoren vernachlässigbar. Die Auswirkungen aus A5
Füllstoff, die Herstellung der Dichtungsringe, sowie der
resultieren auf der thermischen Entsorgung der
Energieaufwand zur Herstellung des Rohrsystems, die
Produktverpackung inkl. dem Transport zur thermischen
Transporte der Rohstoffe und die Herstellung der Produkt- und
Verwertung. Im Bereich des Ressourceneinsatzes dominiert die
Rohstoffverpackung. Nicht separat gelistet sind die Verwertung
Herstellungsphase mit durchschnittlich 64 %. Aufgrund der
der Prozessabfälle, sowie die Bereitstellung von Hilfs- und
Verbrennung des Kunststoffs in C3/2 nimmt dieses Modul
Betriebsmitteln, da diese einen Anteil <1% an jedem Indikator
ebenfalls einen signifikanten Anteil an. Weiterhin nimmt das
haben.
Modul C3/2 in Bezug auf die Output-Flüsse und
Abfallkategorien einen deutlichen Einfluss ein. Besonders die
8 Umwelt-Produktdeklaration - REHAU Industries SE & Co. KG - RAUPIANO PLUS
Mineralfüllstoff: Dichtung:
Die Bereitstellung des mineralischen Füllstoffs hat je Die Rohstoffe für den Dichtungsring und dessen Herstellung
Kernindikator einen Anteil zwischen 76 % für WDP und ca. 2 % haben im Mittel 3,3 % am Anteil der Wirkungen der
beim Indikator GWP . Am GWP hat der Rohstoff Herstellungsphase. Besonders hohen Anteil hat das Vorprodukt
biogenic total
einen Anteil von 24 % an den Auswirkungen im Modul A1-A3.Im an den Kategorien ADPE (5 %) und GWP und HWD (30 %).
Bereich des Ressourceneinsatzes liegt der höchste Anteil mit Der Rohstoff EPDM-Kautschuk hat in Bezug zu den
63 % bei FW (Nettonutzung von Frischwasser). Im Mittel hat Gesamtauswirkungen der Indikatoren ein Mittel von 2 % (0,4
der verwendete Mineralfüllstoff einen Anteil von ca. 30 % bis 5 %) der Auswirkungen in den Wirkungskategorien.
(zwischen 1 % und 86 %) an den Auswirkungen des Moduls
A1-A3. Grünstrom:
Der Energiebezug aus Ökostrom hat einen mittleren Anteil von
Polypropylen: 7 % an den Auswirkungen der Indikatoren in der
Die Bereitstellung des Rohstoffs Polypropylen hat je Herstellungsphase A1-A3. Bei den Kernindikatoren steht als
Kernindikator einen Anteil zwischen 38 % bei ADPEF und 1 % Minimum 0,5 % im Bereich ADPF und als Maximum 37 % bei
beim Indikator GWP biogenic. Am GWP total hat das Polymer der Ausdünnung der Ozonschicht (ODP). Im GWP total hat es
einen Anteil von 31 % an den Auswirkungen im Modul A1-A3.Im einen Anteil von 2 % an den Auswirkungen der
Bereich des Ressourceneinsatzes liegt der höchste Anteil bei Herstellungsphase.
PENRE (Nutzung von nichterneuerbarer Primärenergie) mit
einem Anteil von 38 %. Im Mittel hat das PP einen Anteil von 16 GWP des Produktsystems RAUPIANO PLUS je nach
% (zwischen 1 % und 38 %) an den Auswirkungen des Moduls Entsorgungsszenario
A1-A3.
9 Umwelt-Produktdeklaration - REHAU Industries SE & Co. KG - RAUPIANO PLUS
diesem Grund ist diesem Entsorgungsszenario kein Modul D
Bei allen EoL-Szenarien können die Auswirkungen innerhalb dargestellt. Das globale Erwärmungspotenzial ist bei einer
der Systemgrenzen durch Verwertungs- und Deponierung mit 2,20E-02 kg CO Äq. verglichen mit den
2
Recyclingpotenziale außerhalb der Systemgrenzen (Modul D) anderen Entsorgungsszenarien, am geringsten. Zu beachten ist
zu unterschiedlichen Teilen kompensiert werden. Im Folgenden jedoch, dass andere Wirkungskategorien (die in der
wird auf den Wirkungsindikator GWP total näher eingegangen. beschriebenen Grafik nicht dargestellt wurden) wie z. B. die
Wie in der Abbildung dargestellt, entstehen im EoL-Szenario 3 Eutrophierung von Süßwasser im Zuge einer Deponie (mit
(Verbrennung) Vorteile aus der Verbrennung des 8,21E-06 kg CO Äq.) am höchsten ist. In Modul D/2 (EoL-
2
Kunststoffmaterials und Lasten aus der Verbrennung des Verbrennung) entstehen Vorteile für die Nachnutzung durch die
inerten Materials (Mineralfüllstoff). Das Modul C3/2 Verbrennung der Kunststoffkomponente, ebenso wie Nachteile
(Verbrennung im EoL) besitzt ein globales durch den benötigten Energiebedarf bei der Verbrennung des
Erwärmungspotenzial von 1,55E+00 kg CO 2 Äq. Im EoL- inerten Materials. Verrechnet ergeben sich dennoch Vorteile,
Szenario 2 fallen zu den rückgewonnenen Energien aus der die in das Modul D/2 gezählt werden. Modul D/2 besitzt einen
Verbrennung der Recyclingabfälle auch Sekundärmaterial an. GWP-Wert von -7,59E-01 kg CO Äq. Das globale
2
Das Recyclingverfahren und die Verbrennung der daraus Erwärmungspotenzial aus Modul D/1 (EoL-Recycling) beträgt -
entstehenden Prozessabfälle verursachen einen GWP-Wert 5,43E-01 kg CO Äq.
2
von 2,11E-01 kg CO Äq. für C3/1 und -5,43E-01 kg CO Äq.
2 2
für Modul D/1. Im Szenario 1 Deponie (C4) stehen weder
Vorteile noch Lasten für die Nachnutzung zur Verfügung. Aus
7. Nachweise
Das Rohrsystem RAUPIANO PLUS besitzt die allgemeine Institutes für Bautechnik (DIBt). Entsprechende Nachweise sind
Bauaufsichtliche Zulassung (Nr. Z-42.1.-223) des Deutschen auf Anfrage erhältlich.
8. Literaturhinweise
EN 15804 Institut Bauen und Umwelt e. V (2022): Allgemeine Anleitung für
EN 15804:2012+A2:2019+AC:2021, Nachhaltigkeit von das EPD-Programm des Institut Bauen und Umwelt e. V.
Bauwerken – Umweltproduktdeklarationen – Grundregeln für Version 2.1.
die Produktkategorie Bauprodukte.
ISO 14025 EURIMA, 2019
EN ISO 14025:2011, Umweltkennzeichnungen und - EURIMA, 2019. A EURIMA internal Document. Version
deklarationen – Typ III Umweltdeklarationen – Grundsätze und 1.09.09.2019.
Verfahren.
PCR-Teil A
ISO 14040 Institut Bauen und Umwelt e. V (2022): Produktkategorieregeln
EN ISO 14040:2006, Umweltmanagement – Ökobilanz - für gebäudebezogene Produkte und Dienstleistungen. Teil A:
Grundsätze und Rahmenbedingungen. Rechenregeln für die Ökobilanz und Anforderungen an den
Projektbericht nach EN 15804+A2:2019. Version 1.3.
ISO 14044
EN ISO 14044:2006, Umweltmanagement - Ökobilanz - PCR-Teil B
Anforderungen und Anleitungen Institut Bauen und Umwelt e. V (2024): PCR Anleitungstexte für
gebäudebezogene Produkte und Dienstleistungen. Teil B:
Allgemeine Anleitung Anforderungen an die EPD für Drucklose Abwasserrohrsysteme
10 Umwelt-Produktdeklaration - REHAU Industries SE & Co. KG - RAUPIANO PLUS
aus Kunststoff. Version 1, 23.04.2024 2024.1. Chicago (USA): Sphera Solutions, Inc.
Datenblatt RAUPIANO PLUS Software
REHAU Building Solutions (2023): RAUPIANO PLUS LCA for Experts (ehemals GaBi), Version 10.8. Chicago (USA):
Hausabflusssystem, Technische Daten. Sphera Solutions, Inc.
Datenbank
Managed LCA Content (ehemals GaBi-Datenbank), Version
11 Umwelt-Produktdeklaration - REHAU Industries SE & Co. KG - RAUPIANO PLUS
Herausgeber
Institut Bauen und Umwelt e.V. +49 (0)30 3087748- 0
Hegelplatz 1 info@ibu-epd.com
10117 Berlin www.ibu-epd.com
Deutschland
Programmhalter
Institut Bauen und Umwelt e.V. +49 (0)30 3087748- 0
Hegelplatz 1 info@ibu-epd.com
10117 Berlin www.ibu-epd.com
Deutschland
Ersteller der Ökobilanz
SKZ - Das Kunststoff-Zentrum +49 931 4104-433
Friedrich-Bergius-Ring 22 kfe@skz.de
97076 Würzburg www.skz.de
Deutschland
Inhaber der Deklaration
REHAU Industries SE & Co. KG +49 9131 92-0
Helmut Wagner Straße 1 abwassertechnik@rehau.com
95111 Rehau https://bs.rehau.com/de-
Deutschland de/kontakt/kontaktformular
12 Umwelt-Produktdeklaration - REHAU Industries SE & Co. KG - RAUPIANO PLUS
