UMWELT-PRODUKTDEKLARATION
nach ISO 14025 und EN 15804+A2
Deklarationsinhaber REGUPOL BSW GmbH
Herausgeber Institut Bauen und Umwelt e.V. (IBU)
Programmhalter Institut Bauen und Umwelt e.V. (IBU)
Deklarationsnummer EPD-REG-20230194-IBC1-DE
Ausstellungsdatum 24.08.2023
Gültig bis 23.08.2028
REGUPOL Bahnenware
REGUPOL BSW GmbH
www.ibu-epd.com | https://epd-online.com
1. Allgemeine Angaben
REGUPOL BSW GmbH REGUPOL Bahnenware
Programmhalter Inhaber der Deklaration
IBU – Institut Bauen und Umwelt e.V. REGUPOL BSW GmbH
Hegelplatz 1 Am Hilgenacker 24
10117 Berlin 57319 Bad Berleburg
Deutschland Deutschland
Deklarationsnummer Deklariertes Produkt/deklarierte Einheit
EPD-REG-20230194-IBC1-DE 1 m2 unbeschichtete REGUPOL Bahnenware, mit durchschnittlichem
Flächengewicht von 0,88 kg/m2 und einer Dicke von 1 mm
Diese Deklaration basiert auf den Produktkategorien-Regeln: Gültigkeitsbereich:
Bodenbeläge, 01.02.2018 Produktion der REGUPOL BSW GmbH am Standort Bad Berleburg.
(PCR geprüft und zugelassen durch den unabhängigen Der Inhaber der Deklaration haftet für die zugrundeliegenden Angaben und
Sachverständigenrat (SVR)) Nachweise; eine Haftung des IBU in Bezug auf Herstellerinformationen,
Ökobilanzdaten und Nachweise ist ausgeschlossen.
Ausstellungsdatum Die EPD wurde nach den Vorgaben der EN 15804+A2 erstellt. Im
Folgenden wird die Norm vereinfacht als EN 15804 bezeichnet.
24.08.2023
Verifizierung
Gültig bis Die Europäische Norm EN 15804 dient als Kern-PCR
23.08.2028 Unabhängige Verifizierung der Deklaration und Angaben gemäß ISO
14025:2011
intern X extern
Dipl.-Ing. Hans Peters
(Vorstandsvorsitzender des Instituts Bauen und Umwelt e.V.)
Florian Pronold Dr. Eva Schmincke,
(Geschäftsführer des Instituts Bauen und Umwelt e.V.) Unabhängige/-r Verifizierer/-in
1 Umwelt-Produktdeklaration - REGUPOL BSW GmbH - REGUPOL Bahnenware
2. Produkt
Biozidprodukteverordnung (EU) Nr. 528/2012): nein.
2.1 Produktbeschreibung/Produktdefinition
Bei der REGUPOL Bahnenware handelt es sich um weich- 2.6 Herstellung
elastischen Bodenbelag, hauptsächlich hergestellt aus Produktionskette REGUPOL
recyceltem Gummi.
Die von der EPD abgedeckten Handelsnamen sind im Anhang
A der EPD zu finden. Die LCA-Ergebnisse hängen linear von
der Dicke (mm) der Bahnen ab. Für die Verwendung von
REGUPOL Bahnenware gelten die
jeweiligen nationalen Bestimmungen am Ort der Verwendung,
in Deutschland zum Beispiel bauaufsichtlich zugelassene
Produkte (CE gekennzeichnet) und die technischen
Bestimmungen aufgrund dieser Vorschriften.
2.2 Anwendung
REGUPOL Bahnenware wird verwendet zum Schutz von
Flachdächern, als
Beläge zur Erhöhung des Gleitreibwertes (Ladungssicherung),
als Nutz-/Sichtbelag im Sport-/Fitnessbereich, als Belag im
Innen-/Außenbereich sowie zur Entkopplung von Gebäuden
(Schwingungsisolierung).
2.3 Technische Daten
Bautechnische Daten
Bezeichnung Wert Einheit
Produktdicke 2,5 - 32 mm
Flächengewicht 880 g/m2
Produktform Bahn -
Herstellungsart Erstellung / Anfertigung -
Dichte 560 - 1200 kg/m3
Informationen wie Leistungswerte, Prüfwerte, Beschreibungen
usw. können zu den jeweiligen Produkten auf der REGUPOL
Website, für folgende Bereiche, eingesehen werden:
• Sport: https://sports.regupol.de/
• Akustik: https://acoustics.regupol.de/
• Ladungssicherung: https://loadsecuring.regupol.de/
• Bautenschutz: https://www.regupol.de/bautenschutz/
REGUPOL betreibt ein Qualitätsmanagementsystem, dass
Weiterhin sind über die Verkaufsabteilungen Produktinfos zu
nach (ISO 9001) zertifiziert ist.
erhalten.
2.7 Umwelt und Gesundheit während der Herstellung
2.4 Lieferzustand
REGUPOL verfügt über entsprechende
REGUPOL Bahnenware wird in Rollen auf Paletten oder lose
Gefährdungsbeurteilungen, welche den Gesundheitsschutz im
geliefert, Plattenware auf Paletten. Die Höhe der stehenden
Herstellungsprozess sicherstellen und ebenso die
Rollen beträgt 1.000 mm bis 1.630 mm (entsprechend der
entsprechende Rechtskonformität gewährleisten. Die
Bahnenbreite). Sondermaße werden auf Anfrage geliefert
Risikopriorisierung erfolgt über eine Risikomatrix,
(betrifft kleinere Breiten).
Wahrscheinlichkeit des Eintritts und Ausmaß des Schadens
2.5 Grundstoffe/Hilfsstoffe führen in Summe zu einer Risikoprioritätszahl. Der jährlichen
Die REGUPOL Bahnenware setzt sich wie folgt zusammen: Unterweisungspflicht wird lückenlos nachgekommen,
Ca. 10 % Polyurethan (PU)-Binder Vorgesetzte schulen hierbei die Mitarbeiter in der korrekten
Ca. 90 % Rezyklate (Kautschuk/Schäume, Ethylen-Vinylacetat Verwendung / Benutzung von z.B. Maschinen. Ebenso wird auf
(EVA), Styrol-Butadien-Kautschuk) (SBR)-Gummi + Neuware die spezifischen Gefahren hingewiesen, zusätzlich erfolgen
(Ethylen-Propylen-Dien-Monomer (EPDM), Holz, Kork) weitere Schulungen aller Mitarbeiter über ein internes E-
1) Das Produkt/Erzeugnis/mindestens ein Teilerzeugnis enthält Learning-Programm.
Stoffe der ECHA-Liste der für eine Zulassung in Frage
kommenden besonders besorgniserregenden Stoffe (en: REGUPOLs Managementsystem für Sicherheit und
Substances of Very High Concern – SVHC) (Datum Gesundheit bei der Arbeit ist nach (ISO 45001, AMS)
02.12.2022) oberhalb von 0,1 Massen-%: nein. zertifiziert.
2) Das Produkt/Erzeugnis/mindestens ein Teilerzeugnis enthält
weitere CMR-Stoffe der Kategorie 1A oder 1B, die nicht auf der Bei REGUPOL werden anfallende Produktionsreste
Kandidatenliste stehen, oberhalb von 0,1 Massen-% in zerkleinert und dem Produktionskreislauf wieder zugeführt,
mindestens einem Teilerzeugnis: nein. damit strebt man als oberstes Ziel die Abfall-Vermeidung
3) Dem vorliegenden Bauprodukt wurden Biozidprodukte während der Produktion an.
zugesetzt oder es wurde mit Biozidprodukten behandelt (es
handelt sich damit um eine behandelte Ware im Sinne der REGUPOL betreibt ein Umweltmanagementsystem (zertifiziert
2 Umwelt-Produktdeklaration - REGUPOL BSW GmbH - REGUPOL Bahnenware
nach ISO 14001) sowie ein Energiemanagementsystem
Brandschutz
(zertifiziert nach ISO 50001).
Bezeichnung Wert
2.8 Produktverarbeitung/Installation Baustoffklasse Efl
REGUPOL Bahnenware wird entweder lose gelegt oder Rauchgasentwicklung s1
verklebt.
2.9 Verpackung Wasser
REGUPOL Bahnenware wird auf Paletten mit Polypropylen Es sind keine Folgen auf die Umwelt bei unvorhergesehener
(PP)-Klebeband und -Stretchfolie verpackt. Paletten werden Wassereinwirkung zu erwarten, da das Material auch für den
meist mehrfach verwendet, die Polypropylen-Verpackung kann Außeneinsatz geeignet ist und eingesetzt wird.
ebenfalls recycelt werden.
Mechanische Zerstörung
2.10 Nutzungszustand Im Fall einer mechanischen Zerstörung sind keine
Nach heutigem Stand der Technik ist bei der REGUPOL Umweltgefahren zu erwarten.
Bahnenware davon auszugehen, dass bei sachgerechter
2.14 Nachnutzungsphase
Nutzung während der Nutzungsdauer das Produkt ebenso
unverändert bleibt, wie die stoffliche Zusammensetzung. Grundsätzlich ist eine Wieder- oder Weiterverwendung der
REGUPOL Bahnenware möglich. Da keine Logistik für ein
2.11 Umwelt und Gesundheit während der Nutzung Sammelsystem der Bahnenware etabliert ist, wird in dieser
REGUPOL Bahnenware EPD das Szenario 'Verbrennung' betrachtet. In der
enthält keine Stoffe, die bei üblicher Anwendung aus dem vorliegenden Berechnung werden alle Komponenten des
Produkt freigesetzt werden. Weder die Umwelt noch die Produkts der thermischen Verwertung zugeführt.
Gesundheit der Nutzer werden während der Nutzungsdauer
2.15 Entsorgung
negativ beeinflusst. Es ist nicht bekannt, dass Emissionen in
die Umwelt abgegeben werden. REGUPOL legt bereits beim Produktdesign Wert auf
Wiederverwendbarkeit nach ELT (end of lifetime). Das Produkt
2.12 Referenz-Nutzungsdauer kann daher zu fast 100% recycelt werden, sofern es frei von
Die vorliegende EPD betrachtet die Module A1–A3, C und D Fremdkörpern und sonstigen Kontaminationen ist.
(Cradle-to-Gate). Die Nutzungsdauer entspricht der typischen
Nutzung im jeweiligen Anwendungsfall. Das Produkt ist als Abfall nach dessen Gebrauch als
Beschreibung der Einflüsse auf die Alterung bei Anwendung nicht gefährlicher Abfall einzustufen.
nach den Regeln der Technik.
Gemäß der Richtlinie 2008/98/EG und der Entscheidung
2000/532/EG in Verbindung mit der Verordnung über das
2.13 Außergewöhnliche Einwirkungen Europäische Abfallverzeichnis (Abfallverzeichnis-
Brand Verordnung - AVV) ist für die Entsorgung der Abfallschlüssel
Angabe der Baustoffklasse nach EN 13501-1 oder geltender 17 02 03 Kunststoff zu verwenden. Das Produkt kann einer
nationaler Regelung. Nach EN 13501-1 sind folgende Klassen thermischen Verwertung mit Energierückgewinnung zugeführt
festgelegt: werden.
Brennbarkeit A1, A2, B, C, D, E und F. Brennendes 2.16 Weitere Informationen
Abtropfen/Abfallen: d0, d1 oder d2.-Rauchgasentwicklung: s1, Weitere Informationen zum Unternehmen und zu weiteren
s2 oder s3. Produkten können auf der Homepage eingesehen werden:
www.regupol.de
3. LCA: Rechenregeln
Deklarierte Einheit und Massebezug
3.1 Deklarierte Einheit
Für die Ermittlung der Umweltauswirkungen wurde 1 m2 Bezeichnung Wert Einheit
REGUPOL Bahnenware mit einem durchschnittlichen Deklarierte Einheit 1 m2
Flächengewicht von 0,88 kg/m2 und einer Dicke von 1 mm Schichtdicke 0,0025 - 0,032 m
gewählt. Flächengewicht 0,88 kg/m2
Die Wahl der Dicke ist damit zu begründen, dass es dem
Rohdichte 560 - 1200 kg/m3
Kunden damit leichter gemacht wird, die Umweltwirkungen auf
die bestellte Dicke hochzurechnen. Eine Standarddicke gibt es
nicht, da diese vom Kundenwunsch abhängt. 3.2 Systemgrenze
Um den Durchschnitt der eingesetzten Materialien zu ermitteln, Typ der EPD: Wiege bis Werkstor mit Optionen.
wurden alle im Jahresverlauf für die REGUPOL Bahnenware Zur Berechnung der Ökobilanz wurden folgende
eingesetzten Materialien in prozentualer Gewichtung je m2 Module berücksichtigt:
Bahnenware berücksichtigt. Eine "Standardrezeptur" gibt es
nicht, da REGUPOL die Ware auf Kundenwunsch erstellt. A1: Rohstoffversorgung
A2: Transport
Nachfolgend sind jeweils die üblichen Spannen der REGUPOL A3: Herstellung
Bahnenware in Bezug auf Flächengewicht, Roh- und A5: Montage
Schichtdicke dargestellt. C2: Transport
C3: Abfallbehandlung
D: Wiederverwendungs-, Rückgewinnungs- und
Recyclingpotentiale
3 Umwelt-Produktdeklaration - REGUPOL BSW GmbH - REGUPOL Bahnenware
Dabei gehören alle Rohstoffe und benötigte Verpackungen Sphera entwickelte Software-System GaBi 10 (2022.1)
dieser Rohstoffe sowie Prozessaufwände zur Aufbereitung der verwendet. Die enthaltenen Datensätze stammen
Rezyklate zu A1. Die Herstellung der Verpackungsmaterialien aus der GaBi Professional-Datenbank. Datenlücken wurden
für das Produkt ist ebenfalls in A1 berücksichtigt. Des Weiteren aus der in GaBi zitierten Ecoinvent-Datenbank (v 3.8)
sind alle Energieträger und der benötigte Wasserverbrauch in geschlossen.
A3 berücksichtigt. Der Transport der Rohstoffe zum
Produktionsort ist A2 zugeordnet. Während der Produktion wird 3.6 Datenqualität
das Material nahezu abfallfrei verarbeitet, da mögliche Abfälle Die Datenqualität kann als hoch angesehen werden, da für den
intern wieder dem Produktionsprozess zugeführt werden. Aus Großteil der eingesetzten Vorprodukte entsprechende
diesem Grund entstehen auch keine Verluste (z.B. in der geeignete Datensätze vorlagen. Zudem konnte eine große
Startphase der Anlagen bzw. während der Produktion), die in Menge an Primärdaten (Bezugsjahr 2021) berücksichtigt
den Berechnungen berücksichtigt werden müssen. Für die werden. Lediglich wenige Annahmen und Abschätzungen sind
Entsorgung der Kunststoffverpackungen und der nicht in den Berechnungen enthalten. Der technologische
wiederverwendeten Paletten zur Verpackung des Produktes Hintergrund der erfassten Daten entspricht dem Stand der
(Modul A5) wird jeweils eine Verbrennung in einer Technik. Die verwendeten Datensätze (Datenalter:
Müllverbrennungsanlage angenommen. 2018–2021) sind vollständig und entsprechen den
Systemgrenzen und den Kriterien für den Ausschluss von In-
Die Nutzenphase wird in den Ökobilanzberechnungen nicht und Outputs.
berücksichtigt. Der Ablauf des Produktionsprozesses ist bei der
unbeschichteten Bahnenware für alle Dicken und
Alle außerhalb des betrachteten Produktsystem anfallenden Flächengewichte gleich. Die Produktion findet immer am
Energierückgewinnungen (Strom und Wärme) aus Standort der REGUPOL BSW GmbH in Bad
Verbrennungsprozessen des Produktes sind in Modul D Berleburg/Raumland statt.
deklariert.
3.7 Betrachtungszeitraum
Für alle Umweltauswirkungen durch den Einsatz bzw. die
Rückgewinnung von Strom wurde der Residual-Mix Der Betrachtungszeitraum ist 2021. Alle
Deutschlands zugrunde gelegt. betriebseigenen Daten wurden in diesem Zeitraum
erhoben und für die Ökobilanzberechnung verwendet.
3.3 Abschätzungen und Annahmen
3.8 Geographische Repräsentativität
Für den Transport der Inputmaterialien und für
Produktionsprozesse vor Ort bei der REGUPOL BSW GmbH Land oder Region, in dem/r das deklarierte Produktsystem
(Modul A3) wurden Primärdaten über alle Lieferformen hergestellt und ggf. genutzt sowie am Lebensende behandelt
verwendet. wird: Deutschland
Für die Produktion der Eingangsprodukte (Modul A1) wurden
generische Daten verwendet, da diese nicht von der
3.9 Allokation
REGUPOL BSW GmbH selbst produziert werden und keine
Für die eingesetzten Rezyklate werden in Modul A1 nur die
detaillierten Informationen zur Verfügung standen. Für die
Aufwendungen für die Aufbereitung
Aufbereitungsprozesse der eingesetzten Rezyklate (Kautschuk
berücksichtigt, da es sich um Abfall vor Gebrauch (Pre-
/ Schäume, EVA und SBR-Gummi in Modul A1) wurde von
Consumer Material, Kautschuk / Schäume und EVA) oder um
einem Aufwand von 0,0446 kWh/kg (Zerkleinerung)
Abfall nach Gebrauch (Post-Consumer Material, SBR- Gummi)
ausgegangen.
gemäß ISO 14021 handelt.
Bei der Herstellung der REGUPOL Bahnenware entstehen
Transporte zur Entsorgung am Lebensende (Modul C2, 50 km,
keine Co-Produkte, weswegen keine
Auslastung 55 %) wurden als Annahmen gewählt.
Allokation vorgenommen werden musste.
Gutschriften für die vermiedene Erzeugung von Elektrizität und
Alle Gutschriften aus zurückgewonnener Energie aus
Dampf in einem anderen Produktsystem durch die
Verbrennungsprozessen von Produktionsabfällen wurden
Verbrennungsprozesse von Produktionsabfällen wurden
Modul D zugeteilt.
ebenfalls berücksichtigt (Modul D). Hierbei wurde von einer
100%igen 3.10 Vergleichbarkeit
Verbrennung inkl. Energierückgewinnung (Strom- und Dampf)
Grundsätzlich ist eine Gegenüberstellung oder die Bewertung
ausgegangen.
von EPD-Daten nur möglich, wenn alle zu vergleichenden
Datensätze nach EN 15804 erstellt wurden und der
3.4 Abschneideregeln
Gebäudekontext bzw. die produktspezifischen
Alle Primärdaten der Produktionsprozesse wurden
Leistungsmerkmale berücksichtigt werden. Nur
berücksichtigt. Es wurden keine Abschneideregeln verwendet.
Hintergrunddaten aus der GaBi 10-Software (SP 2022.1)
3.5 Hintergrunddaten wurden in dieser Ökobilanz berücksichtigt, um die
Vergleichbarkeit der Ergebnisse zu gewährleisten.
Zur Modellierung der Ökobilanz des Produktes wurde das von
4. LCA: Szenarien und weitere technische Informationen
haben.
Charakteristische Produkteigenschaften biogener Montage (A5)
Kohlenstoff Im Modul A5 sind die Umweltauswirkungen bei der Entsorgung
Der Gehalt an biogenem Kohlenstoff im Produkt beträgt der Produktverpackung berücksichtigt.
weniger als 5 % und wird somit nicht gesondert angegeben.
Die Produktverpackung besteht aus Kunststoff (PP) ohne Lebensende (C1-C4)
biogenen Anteil und Paletten mit mehrfacher Verwendung, die Die Transportentfernung zur Entsorgung beträgt 50 km. Für
weniger als 0,1 % Massenanteil im Verhältnis zum Produkt das Ende des Lebenszyklus wird 100 % Verbrennung
4 Umwelt-Produktdeklaration - REGUPOL BSW GmbH - REGUPOL Bahnenware
(Müllverbrennungsanlage mit R1-Wert > 0,6) mit liegen, zu deklarieren. Weiter muss genannt werden, dass die
Energierückgewinnung (Modul C3) berücksichtigt. Die deklarierte RSL nur unter den genannten Referenz-
Verbrennung der Produkte führt unter deutschen Bedingungen Nutzungsbedingungen gilt. Gleiches gilt für eine vom Hersteller
zu Energiegutschriften, welche in Modul D betrachtet sind. deklarierte Lebensdauer.
Wiederverwendung, Verwertung und/oder Recycling- Entsprechende Informationen zu Referenz-
Potenziale (D) Nutzungsbedingungen müssen für eine Nutzungsdauer gemäß
Modul D umfasst Energierückgewinnungen der Tabelle des BNB nicht deklariert werden.
Verbrennungsprozesse (d. h. Strom und Dampf durch die
Verbrennung von Produkt und Verpackung). Diese erfolgen Ende des Lebenswegs (C1-C4)
über deutsche Durchschnittsdaten für elektrische und
Bezeichnung Wert Einheit
thermische Energie.
Getrennt gesammelt 0,88 kg
Wird eine Referenz-Nutzungsdauer nach den geltenden ISO- Zur Energierückgewinnung 0,88 kg
Normen deklariert, so sind die Annahmen und
Verwendungsbedingungen, die der ermittelten RSL zugrunde
5 Umwelt-Produktdeklaration - REGUPOL BSW GmbH - REGUPOL Bahnenware
5. LCA: Ergebnisse
Die folgenden Tabellen zeigen die umweltrelevanten Ergebnisse nach EN 15804 für 1 m2 REGUPOL Bahnenware mit einer
durchschnittlichen Flächendichte von 0,88 kg/m2 und einer Dicke von 1 mm.
ANGABE DER SYSTEMGRENZEN (X = IN ÖKOBILANZ ENTHALTEN; ND = MODUL ODER INDIKATOR NICHT DEKLARIERT;
MNR = MODUL NICHT RELEVANT)
Gutschriften
Stadium der
und Lasten
Produktionsstadium Errichtung Nutzungsstadium Entsorgungsstadium
außerhalb der
des Bauwerks
Systemgrenze
g n u g ro s re v ffo ts h o R tro p s n a rT g n u lle ts re H m o v tro p s n a rT m u z re lle ts re Htro s g n u d n e w re V e g a tn o M g n u d n e w n A /g n u z tu N g n u tla h d n a ts n I ru ta ra p e R z ta s rE g n u re u e n rE rü f z ta s n ie e ig re n E n e b ie rte B s a ds e d u ä b e G s e d rü f z ta s n ie re s s a W n e b ie rte B s a ds e d u ä b e G s e d s s irb A /u a b k c ü R tro p s n a rT g n u ld n a h e b lla fb A g n u g itie s e B ,-s g n u d n e w re v re d e iW -s g n u n n iw e g k c ü R re d ola iz n e to p g n ilc y c e R
A1 A2 A3 A4 A5 B1 B2 B3 B4 B5 B6 B7 C1 C2 C3 C4 D
X X X MND X MND MND MNR MNR MNR MND MND MND X X MND X
ERGEBNISSE DER ÖKOBILANZ – UMWELTAUSWIRKUNGEN nach EN 15804+A2: 1 m2 REGUPOL Bahnenware
Indikator Einheit A1 A2 A3 A5 C2 C3 D
GWP-total kg CO 2-Äq. 3,25E-01 3,63E-02 1,14E-02 2,08E-02 8,77E-03 1,12E+00 -3,47E-01
GWP-fossil kg CO 2-Äq. 3,3E-01 3,65E-02 1,14E-02 1,87E-02 8,75E-03 4,26E-01 -3,47E-01
GWP-biogenic kg CO 2-Äq. -5,03E-03 -5,05E-04 2,48E-06 2,12E-03 -3,19E-05 6,93E-01 -3,94E-04
GWP-luluc kg CO 2-Äq. 1,09E-04 3,33E-04 1,66E-06 4,08E-07 5,22E-05 2,22E-05 -3,37E-05
ODP kg CFC11-Äq. 3,16E-09 4,68E-15 6,74E-16 6,7E-15 2,15E-15 3,61E-13 -2,31E-14
AP mol H+-Äq. 5,63E-04 5,85E-05 1,35E-05 4,66E-06 1,54E-05 6,24E-04 -3,17E-04
EP-freshwater kg P-Äq. 1,7E-05 1,32E-07 1,14E-09 1,76E-09 2,06E-08 1,47E-07 -3,15E-08
EP-marine kg N-Äq. 1,58E-04 2,27E-05 4,48E-06 1,37E-06 6,45E-06 2,39E-04 -1,17E-04
EP-terrestrial mol N-Äq. 1,57E-03 2,61E-04 4,87E-05 2,24E-05 7,35E-05 2,84E-03 -1,28E-03
kg NMVOC-
POCP 5,52E-04 5,22E-05 1,24E-05 3,65E-06 1,39E-05 6,19E-04 -3,26E-04
Äq.
ADPE kg Sb-Äq. 1,03E-07 2,37E-09 4,73E-11 5,23E-11 6,29E-10 2,61E-09 -2,45E-09
ADPF MJ 9,46E+00 4,9E-01 1,68E-01 1,02E-02 1,19E-01 5,4E-01 -5,43E+00
m3 Welt-Äq.
WDP 8,79E-02 4,35E-04 6,41E-05 2E-03 4,58E-05 1,38E-01 -1,2E-03
entzogen
GWP = Globales Erwärmungspotenzial; ODP = Abbaupotenzial der stratosphärischen Ozonschicht; AP = Versauerungspotenzial von Boden und
Wasser; EP = Eutrophierungspotenzial; POCP = Bildungspotenzial für troposphärisches Ozon; ADPE = Potenzial für die Verknappung von abiotischen
Ressourcen – nicht fossile Ressourcen (ADP – Stoffe); ADPF = Potenzial für die Verknappung abiotischer Ressourcen – fossile Brennstoffe (ADP –
fossile Energieträger); WDP = Wasser-Entzugspotenzial (Benutzer)
ERGEBNISSE DER ÖKOBILANZ – INDIKATOREN ZUR BESCHREIBUNG DES RESSOURCENEINSATZES nach EN 15804+A2: 1
m2 REGUPOL Bahnenware
Indikator Einheit A1 A2 A3 A5 C2 C3 D
PERE MJ 4,66E-01 3,57E-02 6,4E-04 3,31E-03 7,96E-03 1,77E-01 -2,22E-02
PERM MJ 0 0 0 0 0 0 0
PERT MJ 4,66E-01 3,57E-02 6,4E-04 3,31E-03 7,96E-03 1,77E-01 -2,22E-02
PENRE MJ 9,47E+00 4,92E-01 1,68E-01 1,02E-02 1,19E-01 5,41E-01 -5,43E+00
PENRM MJ 8,56E-06 0 8,88E-16 0 0 0 -7,11E-14
PENRT MJ 9,47E+00 4,92E-01 1,68E-01 1,02E-02 1,19E-01 5,41E-01 -5,43E+00
SM kg 8,57E-01 0 0 0 0 0 0
RSF MJ 0 0 0 0 0 0 0
NRSF MJ 0 0 0 0 0 0 0
FW m3 2,77E-03 3,91E-05 2,53E-05 4,79E-05 7,08E-06 3,27E-03 -4,38E-04
PERE = Erneuerbare Primärenergie als Energieträger; PERM = Erneuerbare Primärenergie zur stofflichen Nutzung; PERT = Total erneuerbare
Primärenergie; PENRE = Nicht-erneuerbare Primärenergie als Energieträger; PENRM = Nicht-erneuerbare Primärenergie zur stofflichen Nutzung;
PENRT = Total nicht erneuerbare Primärenergie; SM = Einsatz von Sekundärstoffen; RSF = Erneuerbare Sekundärbrennstoffe; NRSF = Nicht-
erneuerbare Sekundärbrennstoffe; FW = Nettoeinsatz von Süßwasserressourcen
ERGEBNISSE DER ÖKOBILANZ –ABFALLKATEGORIEN UND OUTPUTFLÜSSE nach EN 15804+A2:
1 m2 REGUPOL Bahnenware
Indikator Einheit A1 A2 A3 A5 C2 C3 D
HWD kg 2,54E-09 1,52E-12 8,56E-12 -1,37E-13 2E-13 5,34E-12 -7,53E-10
NHWD kg 2,03E-03 7,5E-05 4,41E-05 1,85E-03 1,78E-05 6,63E-02 -1,47E-03
RWD kg 8,46E-05 9,21E-07 1,46E-05 3,38E-07 1,57E-07 1,81E-05 -2,46E-04
CRU kg 0 0 0 0 0 0 0
MFR kg 0 0 0 0 0 0 0
MER kg 0 0 0 0 0 8,8E-01 0
6 Umwelt-Produktdeklaration - REGUPOL BSW GmbH - REGUPOL Bahnenware
EEE MJ 0 0 0 0 0 0 1,03E+00
EET MJ 0 0 0 0 0 0 2,38E+00
HWD = Gefährlicher Abfall zur Deponie; NHWD = Entsorgter nicht gefährlicher Abfall; RWD = Entsorgter radioaktiver Abfall; CRU = Komponenten für
die Wiederverwendung; MFR = Stoffe zum Recycling; MER = Stoffe für die Energierückgewinnung; EEE = Exportierte Energie – elektrisch; EET =
Exportierte Energie – thermisch
ERGEBNISSE DER ÖKOBILANZ – zusätzliche Wirkungskategorien nach EN 15804+A2-optional:
1 m2 REGUPOL Bahnenware
Indikator Einheit A1 A2 A3 A5 C2 C3 D
PM Krankheitsfälle 3,87E-09 7,82E-10 1,31E-10 4,18E-11 9,52E-11 4,14E-09 -2,75E-09
IR kBq U235-Äq. 1,95E-02 1,37E-04 1,13E-03 3,57E-05 1,68E-05 1,92E-03 -1,91E-02
ETP-fw CTUe 3,8E+00 3,48E-01 3,76E-02 3,32E-03 8,58E-02 2,13E-01 -6,48E-01
HTP-c CTUh 1,04E-10 7,13E-12 7,35E-13 3,25E-13 1,73E-12 2E-11 -3,12E-11
HTP-nc CTUh 4,25E-09 3,9E-10 4,95E-11 2,82E-11 9,11E-11 1,64E-09 -1,82E-09
SQP SQP 6,82E-01 2,05E-01 1,58E-03 3,03E-03 4,22E-02 1,82E-01 -3,43E-02
PM = Potenzielles Auftreten von Krankheiten aufgrund von Feinstaubemissionen; IR = Potenzielle Wirkung durch Exposition des Menschen mit U235;
ETP-fw = Potenzielle Toxizitätsvergleichseinheit für Ökosysteme; HTP-c = Potenzielle Toxizitätsvergleichseinheit für den Menschen (kanzerogene
Wirkung); HTP-nc = Potenzielle Toxizitätsvergleichseinheit für den Menschen (nicht kanzerogene Wirkung); SQP = Potenzieller Bodenqualitätsindex
Einschränkungshinweis 1 – gilt für den Indikator „Potenzielle Wirkung durch Exposition des Menschen mit U235“.
Diese Wirkungskategorie behandelt hauptsächlich die mögliche Wirkung einer ionisierenden Strahlung geringer Dosis auf die
menschliche Gesundheit im Kernbrennstoffkreislauf. Sie berücksichtigt weder Auswirkungen, die auf mögliche nukleare Unfälle und
berufsbedingte Exposition zurückzuführen sind, noch auf die Entsorgung radioaktiver Abfälle in unterirdischen Anlagen. Die potenzielle
vom Boden, von Radon und von einigen Baustoffen ausgehende ionisierende Strahlung wird eben-falls nicht von diesem Indikator
gemessen.
Einschränkungshinweis 2 – gilt für die Indikatoren: „Potenzial für die Verknappung abiotischer Ressourcen - nicht fossile Ressourcen“,
„Potenzial für die Verknappung abiotischer Ressourcen - fossile Brennstoffe“, „Wasser-Entzugspotenzial (Benutzer)“, „Potenzielle
Toxizitätsvergleichseinheit für Ökosysteme“, „Potenzielle Toxizitätsvergleichseinheit für den Menschen - kanzerogene Wirkung“,
„Potenzielle Toxizitätsvergleichseinheit für den Menschen - nicht kanzerogene Wirkung“, „Potenzieller Bodenqualitätsindex".
Die Ergebnisse dieses Umweltwirkungsindikators müssen mit Bedacht angewendet werden, da die Unsicherheiten bei diesen
Ergebnissen hoch sind oder da es mit dem Indikator nur begrenzte Erfahrungen gibt.
6. LCA: Interpretation
Das Produkt wird im Folgenden für eine durchschnittliche C2) sowie die Entsorgung von Verpackungsmaterialien (Modul
Flächendichte von 0,88 kg / m2 ausgewertet. A5) haben im Vergleich zu den anderen Modulen einen
geringen Einfluss auf die Wirkungskategorien. Weiterhin führt
Die Wirkungskategorien Abbaupotenzial der stratosphärischen die getrennte Auswertung der Energierückgewinnung (Modul D)
Ozonschicht (ODP), Potenzial für die Verknappung abiotischer zu Gutschriften in allen Wirkungskategorien, wobei die
Ressourcen – nicht fossile Ressourcen (ADPe), Potenzial für Gutschrift für die Kategorien biogenes Globales
die Verknappung abiotischer Ressourcen – fossile Brennstoffe Erwärmungspotential (GWP-biogen), ODP, EP-freshwater und
(ADPf) und Eutrophierungspotenzial, Frischwasser (EP- Wasser-Entzugspotenzial (WDP) im Vergleich zu den weiteren
freshwater) werden maßgeblich von der Bereitstellung der Wirkungskategorien sehr gering ist.
Rohstoffe (Modul A1) geprägt. Hauptreiber innerhalb der
eingesetzten Rohstoffe (Modul A1) ist in den meisten Der größte Anteil des Brutto-Energiebedarfs (Total nicht
Wirkungskategorien das verwendete Bindemittel. erneuerbare Primärenergie (PENRT) + Total erneuerbare
Primärenergie (PERT)) von ca. 11,9 MJ wird der Produktion
Bei den anderen Wirkungskategorien überwiegt der Einfluss zugeschrieben (Module A1 – A3). Hierbei ist insbesondere die
der Produktionsprozesse (A3), mit Ausnahme der Kategorie Produktion der Rohstoffe (Modul A1) mit > 90 %
Globales Erwärmungspotenzial, Landnutzung (GWP-luluc), die ausschlaggebend.
signifikant durch resultierende Emissionen der Transporte der Ca. 6,6 MJ werden für die Energierückgewinnung (Modul D)
Inputmaterialien (A2) beeinflusst wird. beim
Verbrennungsprozess der Bahnenware gutgeschrieben.
Transportprozesse (Module A2 (Ausnahme: GWP-luluc) und
7 Umwelt-Produktdeklaration - REGUPOL BSW GmbH - REGUPOL Bahnenware
In diesem Fall blieben die Umweltwirkungen der Module A1 –
Wie oben beschrieben, wird die REGUPOL Bahnenware so A3, A5 und C2 gleich, während sich die Umweltwirkungen der
designt, dass sie grundsätzlich komplett recycelt werden kann. Moduls C3 (Abfallbehandlung) um durchschnittlich 72 % (GWP
8 Umwelt-Produktdeklaration - REGUPOL BSW GmbH - REGUPOL Bahnenware
fossil: 96 %) verringern.
Multipliziert man die Ergebnisse für 1 mm mit der geringsten 2,5-fache (32-fache) der hier dargestellten Ergebnisse.
(bzw. höchsten) Dicke der üblichen Spanne, betragen sie das
7. Nachweise
Für diese EPD müssen keine Nachweise erbracht werden, da
keine Gefahrstoffe gem. CLP-Verordnung zum Einsatz
kommen.
8. Literaturhinweise
AVV
Abfallverzeichnis-Verordnung (AVV) vom 10. Dezember 2001 PCR Teil A
(BGBl. I S. 3379), die zuletzt durch Artikel 2 der Produktkategorie-Regeln für gebäudebezogene
Verordnung vom 17. Juli 2017 (BGBl. I S. 2644) Produkte und Dienstleistungen. Teil A: Rechenregeln
geändert worden ist. für die Ökobilanz und Anforderungen an den
Projektbericht nach EN 15804+A2:2021 (v1.2). Berlin:
CLP- Verordnung Institut Bauen und Umwelt e.V. (Hrsg.).
VERORDNUNG (EG) Nr. 1272/2008 DES EUROPÄISCHEN
PARLAMENTS UND DES RATES vom 16. Dezember 2008 PCR: Bodenbeläge
über die Einstufung, Kennzeichnung und Verpackung Produktkategorie-Regeln für gebäudebezogene
von Stoffen und Gemischen, zur Änderung und Aufhebung der Produkte und Dienstleistungen. Teil B: Anforderungen
Richtlinien 67/548/EWG und 1999/45/EG und zur Änderung der an die EPD für Bodenbeläge, Version 1.2. Berlin: Institut Bauen
Verordnung (EG) Nr. 1907/2006 und Umwelt e.V. (Hrsg.), 2018-02.
Gabi 10 Richtlinie 2008/98/EG
Gabi 10 (SP 2022.1), Ökobilanzierungs-Software von sphera. Richtlinie 2008/98/EG des Europäischen Parlaments und des
Rates vom 19. November 2008 über Abfälle und zur Aufhebung
Ecoinvent Datenbank bestimmter Richtlinien
Ecoinvent Datenbank Version 3.8, 2021
Entscheidung 2000/532/EG
IBU 2021 2000/532/EG: Entscheidung der Kommission vom 3. Mai 2000
IBU (2021): Allgemeine EPD-Programmanleitung des zur Ersetzung der Entscheidung 94/3/EG über ein
Institut Bauen und Umwelt e.V. (IBU). Version 2.0, Abfallverzeichnis gemäß Artikel 1 Buchstabe a) der Richtlinie
Institut Bauen und Umwelt e.V., Berlin. 75/442/EWG des Rates über Abfälle und der Entscheidung
9 Umwelt-Produktdeklaration - REGUPOL BSW GmbH - REGUPOL Bahnenware
94/904/EG des Rates über ein Verzeichnis gefährlicher Abfälle ISO 50001
im Sinne von Artikel 1 Absatz 4 der Richtlinie 91/689/EWG über ISO 50001:2018-08, Energiemanagementsysteme -
gefährliche Abfälle (Bekannt gegeben unter Aktenzeichen Anforderungen mit Anleitung zur Anwendung
K(2000) 1147)
ISO 9001
ISO 14001 BS EN ISO 9000-1, Normen zum Qualitaetsmanagement und
DIN EN ISO 14001:2015-11, Umweltmanagementsysteme - zur Darlegung des Qualitaetsmanagementsystems. Leitfaden
Anforderungen mit Anleitung zur Anwendung zur Auswahl und Anwendung
ISO 14021 EN 13501-1
DIN EN ISO 14021 Norm , 2016-07: Umweltkennzeichnungen EN 13501-1:2018, Klassifizierung von Bauprodukten und
und -deklarationen - Umweltbezogene Anbietererklärungen Bauarten
(Umweltkennzeichnung Typ II) zu ihrem Brandverhalten - Teil 1: Klassifizierung mit den
Ergebnissen aus den Prüfungen zum Brandverhalten von
ISO 14025 Bauprodukten
DIN EN ISO 14025:2011, Umweltkennzeichnungen und -
deklarationen - Typ III Umweltdeklarationen - Grundsätze und EN 15804
Verfahren. EN 15804:2012 + A2:2019 + AC:2021, Nachhaltigkeit von
Bauwerken - Umweltproduktdeklarationen -
ISO 45001 Grundregeln für die Produktkategorie Bauprodukte.
ISO 45001:2018-03, Managementsysteme für Sicherheit und Die in der Umwelt-Produktdeklaration referenzierte Literatur ist
Gesundheit bei der Arbeit - Anforderungen mit Anleitung zur ausgehend von folgenden Quellenangaben vollständig zu
Anwendung zitieren. In der EPD bereits vollständig zitierte Normen und
Normen zu den Nachweisen bzw. technischen Eigenschaften
müssen hier nicht aufgeführt werden.
10 Umwelt-Produktdeklaration - REGUPOL BSW GmbH - REGUPOL Bahnenware
Herausgeber
Institut Bauen und Umwelt e.V. +49 (0)30 3087748- 0
Hegelplatz 1 info@ibu-epd.com
10117 Berlin www.ibu-epd.com
Deutschland
Programmhalter
Institut Bauen und Umwelt e.V. +49 (0)30 3087748- 0
Hegelplatz 1 info@ibu-epd.com
10117 Berlin www.ibu-epd.com
Deutschland
Ersteller der Ökobilanz
TÜV Rheinland Energy GmbH +49 (0)221 806 0
Am Grauen Stein 33 carbon@de.tuv.com
51105 Köln www.tuv.com
Deutschland
Inhaber der Deklaration
REGUPOL BSW GmbH +49 2751 803-0
Am Hilgenacker 24 info@regupol.de
57319 Bad Berleburg https://www.regupol.de/
Deutschland
11 Umwelt-Produktdeklaration - REGUPOL BSW GmbH - REGUPOL Bahnenware
