UMWELT-PRODUKTDEKLARATION
nach ISO 14025 und EN 15804+A1
Deklarationsinhaber Sika Deutschland CH AG & Co KG
Herausgeber Institut Bauen und Umwelt e.V. (IBU)
Programmhalter Institut Bauen und Umwelt e.V. (IBU)
Deklarationsnummer EPD-SIK-20190187-IBA3-DE
Ausstellungsdatum 24.04.2020
Gültig bis 23.04.2025
Sarnafil TS 77-E
Sika Deutschland CH AG & Co KG
www.ibu-epd.com | https://epd-online.com
1. Allgemeine Angaben
Sika Deutschland CH AG & Co KG Sarnafil TS 77-E
Programmhalter Inhaber der Deklaration
IBU – Institut Bauen und Umwelt e.V. Sika Deutschland CH AG & Co KG
Hegelplatz 1 Kornwestheimer Straße 103 - 107
10117 Berlin 70439 Stuttgart
Deutschland Deutschland
Deklarationsnummer Deklariertes Produkt/deklarierte Einheit
EPD-SIK-20190187-IBA3-DE 1 m2 Sarnafil® TS 77-E Kunststoffabdichtungsbahn
Diese Deklaration basiert auf den Produktkategorien-Regeln: Gültigkeitsbereich:
Dach- und Dichtungsbahnsysteme aus Kunststoffen und Dieses
Elastomeren, 01.08.2021 Dokument bezieht sich auf die von der Sika AG in CH-6060 Sarnen
(PCR geprüft und zugelassen durch den unabhängigen (Schweiz)
Sachverständigenrat (SVR)) hergestellten Sarnafil® TS 77-E Kunststoffabdichtungsbahnen in den
Dicken 1,5,
1,8 und 2,0 mm.
Ausstellungsdatum Die EPD
umfasst die Produktion der Dachbahn, den Transport des Produkts zur
24.04.2020
Baustelle,
die Installation der Dachbahn, die Entsorgung sowie Potenziale und
Lasten
Gültig bis
außerhalb der Systemgrenze. Das Modell wurde auf Basis der
23.04.2025 Produktionsdaten aus
dem Jahr 2018 von der Sika Services AG für die Dicke 2,0 mm modelliert.
Der Inhaber der Deklaration haftet für die zugrundeliegenden Angaben und
Nachweise; eine Haftung des IBU in Bezug auf Herstellerinformationen,
Ökobilanzdaten und Nachweise ist ausgeschlossen.
Die EPD wurde nach den Vorgaben der EN 15804+A1 erstellt. Im
Folgenden wird die Norm vereinfacht als EN 15804 bezeichnet.
Verifizierung
Die Europäische Norm EN 15804 dient als Kern-PCR
Unabhängige Verifizierung der Deklaration und Angaben gemäß ISO
Dipl.-Ing Hans Peters
14025:2011
(Vorstandsvorsitzender des Instituts Bauen und Umwelt e.V.)
intern X extern
Florian Pronold Juliane Franze,
(Geschäftsführer des Instituts Bauen und Umwelt e.V.) Unabhängige/-r Verifizierer/-in
1 Umwelt-Produktdeklaration - Sika Deutschland CH AG & Co KG - Sarnafil TS 77-E
2. Produkt
Bezeichnung Wert Einheit
2.1 Produktbeschreibung/Produktdefinition
Wasserdichtigkeit nach EN 1928 bestanden -
Sarnafil® TS 77-E Kunststoffabdichtungsbahnen beste-hen aus
Zugdehnungsverhalten nach EN
flexiblen Polyolefinen (FPO) und werden zu-sätzlich mit UV- ≥ 12 %
12311-2
Lichtschutzmittel und Flammschutz-mittel ausgerüstet. Als
Verstärkung dient eine innen-liegende Kombination aus Schälwiderstand der Fügenaht nach ≥ 300 N/50mm
Glasvlies und Polyester-gelege. Die Sarnafil® TS 77-E EN 12316-2
Kunststoffabdichtungs-bahnen sind in den Dicken 1,5 mm (TS Scherwiderstand der Fügenaht nach
≥ 500 N/50mm
77-15 E), 1,8 mm (TS 77-18 E) und 2,0 mm (TS 77-20 E) EN 12317-2
erhältlich. Für das Inverkehrbringen des Produkts in der Abriss
Scherwiderstand der Fügenaht nach
EU/EFTA (mit Ausnahme der außerhalb der -
EN 12317-2; DIN SPEC 20000-201
Schweiz) gilt die Verord-nung (EU) Nr. 305/2011 (CPR). Das Fügenaht
Produkt Weiterreißwiderstand nach EN
≥ 300 N
benötigt eine Leistungserklärung unter Berücksichtigung der 12310-2
EN
bestanden (>
13956:2012, Abdichtungsbahnen und die CE-Kennzeichnung. Künstliche Alterung nach EN 1297 -
5.000 h)
Für die
Maßhaltigkeit nach EN 1107-2 ≤ 0,2 bis ≤ 0,1 %
Verwendung gelten die
jewei-ligen nationalen Bestimmungen, in Deutschland die Falzen in der Kälte nach EN 495-5 ≤ -20 °C
Anwendungsnorm DIN SPEC 20000-201. Bitumenverträglichkeit nach EN 1548 bestanden -
Widerstand gegen Durchwurze-lung
2.2 Anwendung keine
(bei Gründächern) nach EN 13948 -
Sarnafil® TS 77-E Kunststoffabdichtungsbahnen dienen bzw. FLL-Verfahren Anforderung
ausschließlich der Abdichtung von Flach-dächern ohne Auflast.
Leistungswerte des
Die Dachbahnen werden vorzugsweise auf Dächern mit einer
Produkts entsprechend der Leistungserklärung in Bezug auf
Dachneigung
dessen wesentliche
Merkmale gemäß EN 13956:2012, Abdichtungs-bahnen.
≥ 20° lose verlegt und mechanisch befestigt. Die Sarnafil® TS
77-E Dachabdichtungsbahnen bieten im Vergleich zu den 2.4 Lieferzustand
Sarnafil® TS 77 Dachabdichtungs-bahnen einen erhöhten
Die Produkte werden abhängig von der Materialdicke in
Brandschutz.
unterschiedlichen Abmessungen auf Paletten mit jeweils 21
Rollen ausgeliefert:
2.3 Technische Daten
Die technischen Daten der Produkte, die im Geltungsbereich • Sarnafil® TS 77-15 E: 20 m x 2 m oder 20 m x 1 m
der EPD liegen, sind unter Verweis auf die den einzelnen Daten • Sarnafil® TS 77-18 E: 15 m x 2 m oder 15 m x 1 m
zugrundeliegenden Prüfregeln (z. B. Normen) zu nennen. • Sarnafil® TS 77-20 E: 15 m x 2 m oder 15 m x 1 m
Bei Produkten mit CE-Kennzeichnung müssen insbesondere 2.5 Grundstoffe/Hilfsstoffe
die Leistungen gemäß Leistungserklärung angegeben werden. Die Grund- und Hilfsstoffe der Sarnafil® TS 77-E
In der nachfolgenden Tabelle sind die für das Produkt Kunststoffabdichtungsbahnen können folgender-maßen
relevanten Eigenschaften anzugeben. Werden für angegeben werden:
Eigenschaften keine Angaben gemacht, ist im
• Thermoplastisches Polyolefin: 40–60 %
Hintergrundbericht zur EPD zu erläutern, warum die
Eigenschaft für das Produkt nicht relevant ist.
• Stabilisatoren (UV / Hitze): 0–1 %
Bautechnische Daten • Flammschutzmittel (anorganisch): 30–45 %
• Trägermaterial (Glasvlies / Polyester): 3–6 %
• Farbstoff: 0–5 %
Das Produkt/Erzeugnis/mindestens ein Teilerzeugnis enthält
Stoffe der Kandidatenliste (Datum
03.12.2018) oberhalb 0,1 Massen-%: nein
Das Produkt/Erzeugnis/mindestens ein Teilerzeugnis enthält
weitere CMR-Stoffe (cancerogen mutagen reprotoxic) der
2 Umwelt-Produktdeklaration - Sika Deutschland CH AG & Co KG - Sarnafil TS 77-E
Kategorie 1A oder zugeführt werden.
1B, die nicht auf der Kandidatenliste stehen, oberhalb 0,1
Massen-% in mindestens einem Teilerzeugnis: nein 2.10 Nutzungszustand
In Anlehnung an die externe Studie Dauerhaftigkeit der
Kunststoffdichtungsbahnen Sarnafil® T aus dem Jahr 2014 ist
davon auszugehen, dass der Zustand der Sarnafil® TS 77-E
Kunststoffabdichtungsbahnen bei fachgerechtem Einbau sowie
sachgemäßer Nutzung und Unterhalt während der
Nutzungsdauer ebenso unverändert bleibt wie die stoffliche
Dem vorliegende Bauprodukt Zusammen-setzung.
wurden Biozidprodukte zugesetzt oder es wurde mit
Biozidprodukten behan-delt (es 2.11 Umwelt und Gesundheit während der Nutzung
handelt sich damit um eine behandelte Ware im Sinne der Das Produkt enthält keine Stoffe, die bei üblicher An-wendung
Biozidprodukteverordnung (EU) Nr. 528/2012): nein aus dem Erzeugnis freigesetzt werden. We-der die Umwelt
noch die Gesundheit der Nutzer wer-den während der
Nutzungsdauer negativ beeinflusst. Es ist nicht bekannt, dass
Emissionen in die Umwelt abgegeben werden.
2.12 Referenz-Nutzungsdauer
Die Nutzungsdauer der Sarnafil® TS 77-E Kunststoff-
abdichtungsbahnen beträgt mindestens 50 Jahre.
Die bisherigen Erfahrungen mit Sarnafil Kunststoffab-
dichtungsbahnen lassen in Anlehnung an die Studie
Dauerhaftigkeit der Kunststoffdichtungsbahnen Sarnafil® T aus
dem Jahr 2014 bei Einhaltung der Normbedingungen sowie der
Anwendungs- und Unter-haltsvorschriften sogar auf eine
Nutzungsdauer von über 50 Jahren schließen. Dieses Ergebnis
spiegelt somit die hohe Witterungs- und Alterungsbeständigkeit
2.6 Herstellung des Produktes bei bestim-mungsgemäßer Anwendung wider.
Der Herstellungsprozess der Sarnafil® TS 77-E Kunst-
stoffabdichtungsbahnen verläuft auf eigens entwickel-ten 2.13 Außergewöhnliche Einwirkungen
Produktionsanlagen in folgenden Schritten: Brand
Sarnafil® TS 77-E Kunststoffabdichtungsbahnen sind nach EN
• Aufschmelzen der Kunststoffkomponenten sowie ihrer
13501-1 in Baustoffklasse E eingestuft.
Additive in Extrudern
• Dispergieren der aufgeschmolzenen Materialien Brandschutz
• Aufbringen der Schichten auf den Träger bzw. die Bezeichnung Wert
Armierung, so dass eine homogene Einbettung
Baustoffklasse E
erfolgt
Brennendes Abtropfen -
• Kühlen der Kunststoffabdichtungsbahn
• Aufwickeln der Kunststoffabdichtungsbahn auf Rauchgasentwicklung -
Rollenkerne aus Altpapierkartonage
• Verpacken der einzelnen Rollen Wasser
Das Werk Sarnen verfügt seit 1993 über ein zertifizier-tes Bei Wassereinwirkung auf die installierten Sarnafil® TS 77-E
Qualitätsmanagementsystem nach ISO 9001.
Kunststoffabdichtungsbahnen sind keine Auswir-kungen auf die
Umwelt bekannt.
Mechanische Zerstörung
2.7 Umwelt und Gesundheit während der Herstellung
Die Sarnafil® TS 77-E Kunststoffabdichtungsbahnen sind
Das Werk Sarnen verfügt über ein zertifiziertes
widerstandsfähig und hoch beanspruchbar. Bei
Umweltmanagementsystem nach ISO 14001.
unvorhergesehener mechanischer Zerstörung sind keine
2.8 Produktverarbeitung/Installation Auswirkungen auf die Umwelt bekannt.
Sarnafil® TS 77-E Kunststoffabdichtungsbahnen wer-den auf
Dächer ohne Auflast, vorzugsweise ab einer Dachneigung ≥
In Anlehnung an die Studie Dauerhaftigkeit der Kunst-
20°, lose verlegt mit mechanischer Befestigung; sie bieten
einen erhöhten Brandschutz. Die Verbindung der Dachbahnen stoffdichtungsbahnen Sarnafil® T aus dem Jahr 2014 ist für die
erfolgt mittels Heiß-luftschweißung, zur Befestigung werden Dachbahnen selbst nach 25 Jahren von kei-nen signifikanten
vom Herstel-ler die Sika-Befestigungssysteme Sarnabar® oder Veränderungen der mechanischen Eigenschaften auszugehen.
Sarnafast empfohlen.
2.14 Nachnutzungsphase
Bei Umbau oder Nutzungsende können die Sarnafil® TS 77-E
Kunststoffabdichtungsbahnen selektiv zurück-gebaut und
Für jedes Produkt ist grundsätzlich das jeweils aktuelle
recycelt werden. Dies erlaubt die Schließ-ung des
Produktdatenblatt auf www.sika.de/Dachabdichtung zu
Materialkreislaufes und
beachten.
ermöglicht eine zunehmende werkstoffliche Verwertung von
2.9 Verpackung Kunst-stoffabdichtungsbahnen.
Die Rollen der Kunststoffabdichtungsbahnen werden einzeln in
Polyethylen (PE)-Folie verpackt und auf Paletten versandt. Der Die Sika Deutschland GmbH ist angeschlossen an Roofcollect -
Rollenkern besteht aus Alt-papierkartonage. Bei sortenreiner das Recyclingsystem für Kunststoff-Dach- und
Sammlung können die Verpackungsmaterialien dem Recycling Dichtungsbahnen.
3 Umwelt-Produktdeklaration - Sika Deutschland CH AG & Co KG - Sarnafil TS 77-E
zuzuführen.
2.15 Entsorgung
Um den Materialkreislauf zu schließen,
ist das stoff-liche Recycling der Sarnafil® TS 77-E Kunststoff-
abdichtungsbahnen anzustreben. Die
gesäuberten und zurückgebauten Altdachbahnen können in Die Sarnafil® TS 77-E Kunststoffabdichtungsbahnen
Zerkleine-rungsanlagen zu Mahlgut verarbeitet werden. Die aus können nach Europäischem Abfallverzeichnis dem Abfallcode
diesen Bahnen 070213 zugeordnet
gewonnenen Rezyklate können dem Stoffkreislauf wieder werden.
zugeführt werden, z. B.
durch Einarbeitung in Schutzbahnen. Sollte die Möglichkeit 2.16 Weitere Informationen
einer Rücknahme Weitere Informationen zum Unternehmen und seinen
nicht gegeben sein, sind die Abdich-tungsbahnen der Produkten stehen im Internet unter www.sika.de zur
thermischen Verwertung Verfügung.
3. LCA: Rechenregeln
• C2: Transport der rückgebauten Abdichtungs-bahnen
3.1 Deklarierte Einheit zur Abfallbewirtschaftung
Diese Deklaration bezieht sich auf 1 m2 verlegte Sarnafil® TS • C3: Abfallverarbeitung der rückgebauten
77-E Kunststoffabdichtungsbahn mit der Dicke 2,0 mm. Abdichtungsbahnen über stoffliches Recyc-ling
(Szenario 1 - C3/1) oder thermische Verwertung
(Szenario 2 - C3/2)
Für andere Dicken wird in Kapitel 5 eine Formel zur • C4: Abfallentsorgung der rückgebauten
eigenständigen Berechnung der Werte angegeben. Abdichtungsbahnen auf Deponien
• D: Wiederverwendungs-, Rückgewinnungs- und
Deklarierte Einheit
Recyclingpotenziale (aus der thermi-schen Verwertung
Bezeichnung Wert Einheit
und dem stofflichen Recyc-ling der
Deklarierte Einheit 1 m2 Kunststoffabdichtungsbahnen sowie der
Flächengewicht 2,4 kg/m2 Wiederverwendung der Holzpaletten)
Abdichtungsart Heißluftschweißen -
3.3 Abschätzungen und Annahmen
Schichtdicke 0,002 m
Verschiedene Stabilisatoren und Pigmente wurden mit einem
Umrechnungsfaktor zu 1 kg 2,4 - allgemeinen chemischen Datensatz abgeschätzt (konservativer
Ansatz). Der Massenanteil ist < 1 %.
Für IBU-Kern-EPDs (bei denen Kap. 3.6 nicht deklariert wird):
Am Ende der Nutzungsdauer wird entweder ein stoff-liches
Bei Durchschnitts-EPDs muss eine Einschätzung der
Recycling von 100 % (Szenario 1) oder eine thermische
Robustheit der Ökobilanzwerte vorgenommen werden, z. B.
Verwertung von 100 % (Szenario 2) angenommen.
hinsichtlich der Variabilität des Produktionsprozesses, der
geographischen Repräsentativität und des Einflusses der
3.4 Abschneideregeln
Hintergrunddaten und Vorprodukte im Vergleich zu den
Es wurden alle Daten berücksichtigt (Rezepturbe-standteile,
Umweltwirkungen, die durch die eigentliche Produktion
eingesetzte thermische Energie, Strom-bedarf). Für alle In- und
verursacht werden.
Outputs wurden die Trans-portaufwendungen betrachtet. Die
Herstellung der zur Produktion benötigten Maschinen, Anlagen
3.2 Systemgrenze und sonsti-gen Infrastruktur wurde in den Ökobilanzen nicht
Typ der EPD: Wiege bis Werkstor - mit Optionen berücksichtigt.
Die Systemgrenze der EPD folgt dem modularen Auf-bau
3.5 Hintergrunddaten
gemäß EN 15804. In der Ökobilanz werden die folgenden
Die Hintergrunddaten entstammen den Datenbanken der GaBi
Module berücksichtigt:
9-Software und der ecoinvent Version 3.4.
• A1–A3: Gewinnung, Verarbeitung und Transport von 3.6 Datenqualität
Rohstoffen (u.a. Polymere, Pigmente, Verar- Die Gesamtqualität der Daten wurde unter Berück-sichtigung
beitungshilfsmittel, Stabilisatoren, Füllstoffe, der zeitlichen, geographischen und techno-logischen
Flammschutzmittel und Trägermaterialien), die für die Abdeckung sowie der
Herstellung der Vorprodukte und der Dach-bahnen Vollständigkeit und Plausibilität als gut bewertet. Die
verwendet werden sowie der Verpack-ungsmaterialien, Primärdaten zur
die zum Verpacken der Dach-bahnen verwendet Bilanzierung der Produktionsprozesse stammen aus dem Jahr
werden, wie z. B. Holzpalet-ten, Karton und PE-Folie, 2018 und wurden
zum Werk. Abfallverarbeitung von Produktionsabfällen direkt im Werk erhoben. Alle Hintergrund-Datensätze sind
(Randbeschnitt), die bei der Herstellung der jünger als 10 Jahre.
Dachbahnen anfallen.
• A4: Transport der Kunststoffabdichtungs-bahnen zur 3.7 Betrachtungszeitraum
Baustelle Der Betrachtungszeitraum umfasst das Jahr 2018 (01.01.–
• A5: Einbau der Kunststoffabdichtungsbahnen ins 31.12.2018).
Gebäude mittels Heißluftschweißen (inkl.
3.8 Geographische Repräsentativität
Schweißenergie und Wasserverbrauch), Entsorgung
bzw. stoffliches Recycling von Verpackung und Land oder Region, in dem/r das deklarierte Produktsystem
Verschnitt der Dachbahn hergestellt und ggf. genutzt sowie am Lebensende behandelt
• C1: Manueller Rückbau der Dachabdichtung wird: Deutschland
4 Umwelt-Produktdeklaration - Sika Deutschland CH AG & Co KG - Sarnafil TS 77-E
Kunst-stoffabdichtungsbahnen sowie der Abfälle, die aus dem
3.9 Allokation Verschnitt während
Für die Produktion wurde eine Massenallokation der Installation anfallen, wird die Menge an recycelbarer
angewendet. Membran als
Intern wieder eingesetzte Produktionsabfälle sowie aus entsprechen-des Polypropylen-Potenzial mit einem Downgrade
Verbrennungsprozessen von Produktionsabfällen ge-wonnene betrachtet.
Energie werden als Die Potenziale durch die Verpackungs-, Verschnitt- und
Closed-Loop-Recycling in den Modulen A1–A3 modelliert. Das Dachbahnentsorgung werden Modul D zugeord-net; dies gilt
Material für die auch für die
Herstellung des Produktes und die Produktionsabfälle weisen Wiederverwendung von Holz-paletten.
die gleiche Qualität
auf. 3.10 Vergleichbarkeit
Bei der Verbrennung von Produktionsabfällen werden die Grundsätzlich ist eine Gegenüberstellung oder die Bewertung
Potenziale für Strom und thermische Energie input-spezifisch, von EPD-Daten nur möglich, wenn alle zu vergleichenden
unter Datensätze nach EN 15804 erstellt wurden und der
Berücksichtigung der elementaren Zusammensetzung sowie Gebäudekontext bzw. die produktspezifischen
des Heizwertes, Leistungsmerkmale berücksichtigt werden. Die
berechnet. Hintergrunddaten stammen aus den Datenbanken
Beim stofflichen Recycling der demontierten der GaBi 9-Software und der ecoinvent Version 3.4
4. LCA: Szenarien und weitere technische Informationen
Nutzungsbedingungen gilt. Gleiches gilt für eine vom Hersteller
Die folgenden technischen Informationen sind Grund-lage für deklarierte Lebensdauer.
die deklarierten Module oder können für die Entwicklung von
spezifischen Szenarien im Kontext einer Gebäudebewertung
genutzt werden. Entsprechende Informationen zu Referenz-
Nutzungsbedingungen müssen für eine Nutzungsdauer gemäß
Transport zu Baustelle (A4)
Tabelle des BNB nicht deklariert werden.
Bezeichnung Wert Einheit
Liter Treibstoff 0,0066 l/100km
Ende des Lebensweges (C1-C4)
Transport Distanz 600 km
Für die Modellierung des End-of-Life wurden zwei
Auslastung 85 % unterschiedliche
Rohdichte der transportierten Produkte 1198 kg/m3 Szenarien gerechnet, die jeweils ein 100 %-Szenario
Volumen-Auslastungsfaktor 100 % darstellen, jedoch
auch eine anteils-mäßige Berechnung erlauben (beispielsweise
Einbau ins Gebäude (A5) Szenario 1 =
80 % / Szenario 2 = 20 %).
Bezeichnung Wert Einheit
Stromverbrauch 0,016 kWh/m² Bezeichnung WertEinheit
Materialverlust (Membran) 2 % Zum stofflichen Recycling (Szenario 1: C1, C2/1, 100 %
C3/1, C4)
Überlappung (Membran) 6 %
Transport zum stofflichen Recyc-ling (Szenario 1:
250 km
C1, C2/1, C3/1, C4)
Wird eine Referenz-Nutzungsdauer nach den geltenden ISO-
Zur Energierückgewinnung (Szenario 2: C1,
Normen deklariert, so sind die Annahmen und 100 %
C2/2, C3/2, C4)
Verwendungsbedingungen, die der ermittelten RSL zugrunde
Transport zur Energierückgewin-nung (Szenario
liegen, zu deklarieren. Weiter muss genannt werden, dass die 50 km
2: C1, C2/2, C3/2, C4)
deklarierte RSL nur unter den genannten Referenz-
5 Umwelt-Produktdeklaration - Sika Deutschland CH AG & Co KG - Sarnafil TS 77-E
5. LCA: Ergebnisse
Die dargestellten Ergebnisse beziehen sich auf Sarnafil® TS 77-20 E. Um Ergebnisse für weitere Dicken zu berechnen, verwenden Sie
bitte folgende Formel:
I = ((x+0,48)/2,48) I
x 2,0
[I =nicht vorhandener Parameterwert für Sarnafil® TS 77-E-Produkte mit einer Dicke von "x" mm (z. B. 1,5 mm)]
x
Im End-of-Life und
Modul D wurden zwei Szenarien gerechnet:
Szenario 1 (C2/1, C3/1, D/1) beschreibt die Auswirkungen eines 100 % stofflichen Recyclings, während
sich Szenario 2 (C2/2, C3/2, D/2) auf 100 % thermische Verwertung
bezieht.
ANGABE DER SYSTEMGRENZEN (X = IN ÖKOBILANZ ENTHALTEN; MND = MODUL NICHT DEKLARIERT; MNR = MODUL
NICHT RELEVANT)
Gutschriften
Stadium der
und Lasten
Produktionsstadium Errichtung Nutzungsstadium Entsorgungsstadium
außerhalb der
des Bauwerks
Systemgrenze
g n u g ro s re v ffo ts h o R tro p s n a rT g n u lle ts re H m o v tro p s n a rT m u z re lle ts re Htro s g n u d n e w re V e g a tn o M g n u d n e w n A /g n u z tu N g n u tla h d n a ts n I ru ta ra p e R z ta s rE g n u re u e n rE rü f z ta s n ie e ig re n E n e b ie rte B s a ds e d u ä b e G s e d rü f z ta s n ie re s s a W n e b ie rte B s a ds e d u ä b e G s e d s s irb A /u a b k c ü R tro p s n a rT g n u ld n a h e b lla fb A g n u g itie s e B ,-s g n u d n e w re v re d e iW -s g n u n n iw e g k c ü R re d ola iz n e to p g n ilc y c e R
A1 A2 A3 A4 A5 B1 B2 B3 B4 B5 B6 B7 C1 C2 C3 C4 D
X X X X X MND MND MNR MNR MNR MND MND X X X X X
ERGEBNISSE DER ÖKOBILANZ – UMWELTAUSWIRKUNGEN nach EN 15804+A1: 1 m² Dachbahn
Indikator Einheit A1-A3 A4 A5 C1 C2/1 C2/2 C3/1 C3/2 C4 D/1 D/2
GWP kg CO 2-Äq. 3,72E+00 1,11E-01 5,32E-01 0 4,68E-02 9,36E-03 2,94E-01 8E+00 0 -3,41E+00 -2,89E+00
kg CFC11-
ODP 1,5E-08 3,77E-17 1,2E-09 0 7,72E-18 1,54E-18 5,61E-15 7,43E-16 0 -2,4E-09 -2,4E-09
Äq.
AP kg SO 2-Äq. 8,25E-03 2,45E-04 7,15E-04 0 1,09E-04 2,18E-05 2,7E-04 5,15E-04 0 -5,41E-03 -4,08E-03
EP kg PO 43-Äq. 1,7E-03 6,12E-05 1,48E-04 0 2,72E-05 5,45E-06 4,53E-05 1,09E-04 0 -7,29E-04 -4,34E-04
POCP kg Ethen-Äq. 9,91E-04 -8,7E-05 7,43E-05 0 -3,64E-05 -7,28E-06 1,74E-05 5,28E-05 0 -9,8E-04 -4,36E-04
ADPE kg Sb-Äq. 7,48E-06 1,05E-08 6,05E-07 0 3,6E-09 7,2E-10 6,27E-08 4,38E-08 0 -8,66E-07 -7,76E-07
ADPF MJ 1E+02 1,47E+00 8,25E+00 0 6,33E-01 1,27E-01 1,36E+00 8,41E-01 0 -1,38E+02 -4,19E+01
GWP = Globales Erwärmungspotenzial; ODP = Abbaupotenzial der stratosphärischen Ozonschicht; AP = Versauerungspotenzial von Boden und
Wasser; EP = Eutrophierungspotenzial; POCP = Bildungspotenzial für troposphärisches Ozon; ADPE = Potenzial für die Verknappung von abiotischen
Ressourcen – nicht fossile Ressourcen (ADP – Stoffe); ADPF = Potenzial für die Verknappung abiotischer Ressourcen – fossile Brennstoffe (ADP –
fossile Energieträger)
ERGEBNISSE DER ÖKOBILANZ – INDIKATOREN ZUR BESCHREIBUNG DES RESSOURCENEINSATZES nach EN 15804+A1: 1
m² Dachbahn
Indikator Einheit A1-A3 A4 A5 C1 C2/1 C2/2 C3/1 C3/2 C4 D/1 D/2
PERE MJ 8,38E+00 9,02E-02 1,06E+00 0 3,69E-02 7,37E-03 9,29E-01 1,78E-01 0 -6,71E+00 -1,86E+01
PERM MJ 1,99E+00 0 -1,59E-01 0 0 0 0 0 0 0 0
PERT MJ 1,04E+01 9,02E-02 9,05E-01 0 3,69E-02 7,37E-03 9,29E-01 1,78E-01 0 -6,71E+00 -1,86E+01
PENRE MJ 4,95E+01 1,48E+00 4,26E+00 0 6,36E-01 1,27E-01 6,2E+01 6,12E+01 0 -1,42E+02 -5,99E+01
PENRM MJ 5,7E+01 0 4,53E+00 0 0 0 -6,02E+01 -6,02E+01 0 0 0
PENRT MJ 1,06E+02 1,48E+00 8,8E+00 0 6,36E-01 1,27E-01 1,78E+00 1E+00 0 -1,42E+02 -5,99E+01
SM kg 6,87E-02 0 5,5E-03 0 0 0 0 0 0 -2,43E+00 0
RSF MJ 1,78E-21 0 1,42E-22 0 0 0 0 0 0 0 0
NRSF MJ 2,08E-20 0 1,67E-21 0 0 0 0 0 0 0 0
FW m3 1,87E-02 1,04E-04 2,04E-03 0 6,23E-05 1,25E-05 9,71E-04 1,73E-02 0 -1,63E-02 -1,95E-02
PERE = Erneuerbare Primärenergie als Energieträger; PERM = Erneuerbare Primärenergie zur stofflichen Nutzung; PERT = Total erneuerbare
Primärenergie; PENRE = Nicht-erneuerbare Primärenergie als Energieträger; PENRM = Nicht-erneuerbare Primärenergie zur stofflichen Nutzung;
PENRT = Total nicht erneuerbare Primärenergie; SM = Einsatz von Sekundärstoffen; RSF = Erneuerbare Sekundärbrennstoffe; NRSF = Nicht-
erneuerbare Sekundärbrennstoffe; FW = Nettoeinsatz von Süßwasserressourcen
6 Umwelt-Produktdeklaration - Sika Deutschland CH AG & Co KG - Sarnafil TS 77-E
ERGEBNISSE DER ÖKOBILANZ –ABFALLKATEGORIEN UND OUTPUTFLÜSSE nach EN 15804+A1:
1 m² Dachbahn
Indikator Einheit A1-A3 A4 A5 C1 C2/1 C2/2 C3/1 C3/2 C4 D/1 D/2
HWD kg 2,42E-06 8,44E-08 2,01E-07 0 3,55E-08 7,1E-09 1,72E-09 7,98E-10 0 -3,54E-08 -2,59E-08
NHWD kg 2,54E-01 9,91E-05 2,24E-02 0 5,17E-05 1,03E-05 2,38E-02 3,17E-02 0 -1,88E-02 -4,13E-02
RWD kg 2,27E-03 1,76E-06 1,95E-04 0 8,62E-07 1,72E-07 1,64E-04 6,43E-05 0 -1,38E-03 -6,97E-03
CRU kg 0 0 0 0 0 0 0 0 0 0 0
MFR kg 0 0 0 0 0 0 2,43E+00 0 0 0 0
MER kg 0 0 0 0 0 0 0 0 0 0 0
EEE MJ 0 0 4,26E-01 0 0 0 6,05E-01 1,75E+01 0 0 0
EET MJ 0 0 7,59E-01 0 0 0 1,1E+00 3,11E+01 0 0 0
HWD = Gefährlicher Abfall zur Deponie; NHWD = Entsorgter nicht gefährlicher Abfall; RWD = Entsorgter radioaktiver Abfall; CRU = Komponenten für
die Wiederverwendung; MFR = Stoffe zum Recycling; MER = Stoffe für die Energierückgewinnung; EEE = Exportierte Energie – elektrisch; EET =
Exportierte Energie – thermisch
6. LCA: Interpretation
In folgenden Abbildungen sind die relativen Beiträge der der Umweltauswirkungen und zum Primär-energieeinsatz in
einzelnen Module zu den verschiedenen Wirkungs-kategorien einer Dominanzanalyse dargestellt.
7 Umwelt-Produktdeklaration - Sika Deutschland CH AG & Co KG - Sarnafil TS 77-E
Der
dominante Einfluss der Vorprodukt-Herstellung zeigt sich in
Über fast alle Indikatoren hinweg hat das allen
Produktions-stadium (Module A1–A3) den mit Abstand größten Wirkungskategorien, wo
Einfluss; lediglich jeweils mindestens 80 % der Auswirkungen aus den Rohstof-
das globale Erwärmungspotenzial (GWP) in Szenario 2 wird fen stammen. Innerhalb der Vorprodukt-Herstellung spielt das
auch wesentlich von Polymer eine
den bei der Verbrennung (C3) entstehenden Treibhausgasen wichtige Rolle hinsichtlich des GWP (59 %), des
beeinflusst. Aus Versauerungspotenzials von Boden
diesem Grund wird in der folgenden Interpretation genauer auf und Wasser (AP) (49 %), des Eutrophierungspoten-zials (EP)
das Produktionsstadium (31 %), des Bildungspotenzials
eingegangen. für tropo-sphärisches Ozon (POCP) (61 %) und des Potenzials
für den abiotischen
Abbau fossiler Brennstoffe (ADPF) (86 %). Der Einfluss des
Flammschutzes wird
beim GWP (22 %), dem Abbaupotenzial der stratosphäri-schen
Indikatoren der Sachbilanz: Ozonschicht (ODP) (74
%), AP (18 %), EP (51 %) und POCP (15 %) deutlich.
Die Farbstoffe (meistens
Aufgrund ihres Stromverbrauches tragen die Titandioxid) wirken sich auf das AP (18 %) und den abiotischen
Vor-produkt-Herstellung (47 %), die Verpackung (28 %) sowie Abbau nicht-fossiler Ressourcen (ADPE) (23 %) aus. Weiterhin
der beeinflusst das Trägermaterial
Produktionsprozess (25 %) am meisten zum die Parameter AP (13 %) und ADPE (67 %).
Primärenergieeinsatz aus erneuerbaren
Energie-trägern (PERT) bei. Die Herstellung des Polymers hat
im Produktionsstadium
mit 85 % den größten Einfluss unter den Rohstoffen auf den Die Rohstoffe mit dem größten Einfluss auf
Primärenergieeinsatz die Aus-wirkungen weisen gleichzeitig den größten Massen-
aus nicht erneuerbaren Energieträgern (PENRT), anteil der
Kunststoffabdichtungsbahnen auf: Polymere, Flammschutz und
Trägermaterial.
während der Einfluss des Produktionsprozesses
(Strom) bei 4 % liegt.
Den größten Einfluss im Produktionsprozess
der Kunststoffabdichtungsbahnen hat der Stromverbrauch. Der
Indikatoren der Wirkungsabschätzung: Produktionsprozess
trägt am meisten zu GWP (4 %) und AP (3 %) und EP (2 %)
bei.
7. Nachweise
8 Umwelt-Produktdeklaration - Sika Deutschland CH AG & Co KG - Sarnafil TS 77-E
9 Umwelt-Produktdeklaration - Sika Deutschland CH AG & Co KG - Sarnafil TS 77-E
Für Sarnafil® TS 77-E Kunststoffabdichtungsbahnen sind keine Nachweise erforderlich.
8. Literaturhinweise
IBU 2016 Europäischen Produkt-normen zur Verwendung in
Dachabdichtungen.
EN 1928
IBU (2016): Allgemeine EPD-Programmanleitung des Institut DIN
Bauen und Umwelt e.V. (IBU). Version 1.1, Institut Bauen und EN 1928:2000-07, Abdichtungsbahnen - Bitumen-, Kunststoff-
Umwelt e.V., Berlin. und
Elastomerbahnen für Dachabdich-tungen - Bestimmung der
Wasserdichtheit.
EN 12311-2
DIN
EN 12311-2:2010, Abdichtungsbahnen - Bestimmung des
ISO 14025 Zug-Dehnungsverhaltens - Teil 2: Kunststoff- und
Elastomerbahnen für
Dachabdich-tungen.
DIN EN ISO 14025:2011-10, Umweltkennzeichnungen und -
deklarationen - Typ III Umweltdeklarationen - Grundsätze und
Verfahren. EN 12316-2
DIN
EN 12316-2:2013, Abdichtungsbahnen - Bestimmung des
Schälwiderstandes
der Fügenähte - Teil 2: Kunststoff- und Elastomerbahnen für
Dach-abdichtungen.
EN 15804 EN 12317-2
DIN
EN 12317-2:2010, Bestimmung des Scherwider-standes der
Fügenähte - Teil
EN 15804:2012-04+A1 2013, Nachhaltigkeit von Bauwerken - 2: Kunststoff- und Elastomerbahnen für Dachabdichtungen.
Umweltproduktdeklarationen - Grundregeln für die
Produktkategorie Bauprodukte. EN 12310-2
DIN
EN 12310-2:2000, Abdichtungsbahnen - Bestimmung des
PCR Teil B Widerstandes gegen
Produktkategorienregeln Weiterreißen - Teil 2: Kunststoff- und Elastomerbahnen für
für Bauprodukte Teil B: PCR Anleitungstexte für Dach-abdichtungen.
gebäudebezogene
Produkte und Dienstleistungen der Bauproduktgruppe Dach- EN 1297
und DIN
Dichtungsbahnsysteme aus Kunststoffen und Elasto-meren. EN 1297:2004, Abdichtungsbahnen - Bitumen-, Kunst-stoff- und
Institut Bauen Elastomerbahnen für Dachabdich-tungen - Verfahren zur
und Umwelt e.V. (Hrsg.), 2017. künstlichen
Alterung bei kombinierter Dauerbeanspruchung durch UV-
Strahlung, erhöhte
Verordnung (EU) 305/2011 Temperatur und Wasser.
EN 1107-2
DIN EN 1107-2:2001, Abdichtungsbahnen - Bestimmung der
Verordnung Maßhaltigkeit - Teil
(EU) Nr. 305/2011 des Europäischen Parlaments und des 2: Kunststoff- und Elastomerbahnen für Dachabdichtungen.
Rates vom EN 495-5
9. März 2011 zur Festlegung harmonisierter Bedingungen für DIN
die Vermarktung EN 495-5:2013, Abdichtungsbahnen - Bestimmung des
von Bauprodukten und zur Aufhebung der Richtlinie Verhaltens beim
89/106/EWG des Rates (Text Falzen bei tiefen Temperaturen - Teil 5: Kunststoff- und
von Bedeutung für den EWR). Elastomer-bahnen für Dachabdichtungen.
EN 1548
EN 13956 DIN
DIN EN 13956:2012, Abdichtungsbahnen - Kunststoff- und EN 1548:2007, Abdichtungsbahnen - Kunststoff- und
Elastomerbahnen für Dachabdichtungen - Definitionen und Elastomerbahnen für
Eigenschaften. Dachabdichtungen - Verhalten nach Lagerung auf Bitumen.
DIN SPEC 20000-201
DIN SPEC 20000-201:2018, Anwendung von Bau-produkten in EN 13948
Bauwerken - Teil 201: Anwendungsnorm für DIN EN 13948:2007, Abdichtungsbahnen - Bitumen-,
Abdichtungsbahnen nach Kunststoff- und Elastomerbahnen für Dachabdich-tungen -
10 Umwelt-Produktdeklaration - Sika Deutschland CH AG & Co KG - Sarnafil TS 77-E
Bestimmung des Widerstandes gegen Wurzelpenetration. Studie
FLL-Verfahren des Instituts für Bautenschutz, Baustoffe und Bauphysik, Dr.
Verfahren zur Untersuchung der Wurzelfestigkeit von Bahnen Rieche und
und Beschichtungen für Dachbegrünungen. Prüfverfahren der Dr. Schürger GmbH & Co. KG, Fellbach. Kurzbericht, 2014.
Forschungsgesellschaft Land-schaftsentwicklung
Landschaftsbau e.V. (FLL), Ausgabe 2008. EN 13501-1
DIN
Kandidatenliste EN 13501-1:2007 + A1:2009, Klassifizierung von Bauprodukten
Kandidatenliste der besonders besorgniserregenden Stoffe für und
die Zulassung. Die fortgeschriebene Kandidatenliste finden Sie Bauarten zu Ihrem Brandverhalten – Teil 1: Klassifizierung mit
auf der folgenden ECHA-Seite: den
https://echa.europa.eu/candidate-list-table. Ergebnissen aus den Prüfungen zum Brandverhalten von
Bauprodukten.
Biozidprodukteverordnung (EU) Nr. 528/2012 Europäisches Abfallverzeichnis
Verordnung über das Europäische Abfallverzeichnis
(Abfallverzeichnis-Verordnung - AVV), 2001.
Verordnung (EU) Nr. 528/2012 des Europäischen Parlaments GaBi 9
und des Rates vom 22. Mai 2012 über die Bereitstellung auf Software und Datenbank zur Ganzheitlichen Bilanzie-rung,
dem Markt und die Verwendung von Biozidprodukten (Text von Version 9.2.0.58. thinkstep AG, Leinfelden-Echterdingen, 1992-
Bedeutung für den EWR). 2019.
ecoinvent Version 3.4
ISO 9001 Datenbank für Ökobilanzdaten. Swiss Centre for Life Cycle
DIN EN ISO 9001:2015, Qualitätsmanagement-systeme - Inventories (ecoinvent Centre), 2017.
Anforderungen. Die in der Umwelt-Produktdeklaration referenzierte Literatur ist
ISO 14001 ausgehend von folgenden Quellenangaben vollständig zu
DIN EN ISO 14001:2015, Umweltmanagement-systeme - zitieren. In der EPD bereits vollständig zitierte Normen und
Anforderungen mit Anleitung zur Anwendung. Normen zu den Nachweisen bzw. technischen Eigenschaften
müssen hier nicht aufgeführt werden.
Dauerhaftigkeit der Kunststoffdichtungsbahnen Sarnafil® T
11 Umwelt-Produktdeklaration - Sika Deutschland CH AG & Co KG - Sarnafil TS 77-E
Herausgeber
Institut Bauen und Umwelt e.V. +49 (0)30 3087748- 0
Hegelplatz 1 info@ibu-epd.com
10117 Berlin www.ibu-epd.com
Deutschland
Programmhalter
Institut Bauen und Umwelt e.V. +49 (0)30 3087748- 0
Hegelplatz 1 info@ibu-epd.com
10117 Berlin www.ibu-epd.com
Deutschland
Ersteller der Ökobilanz
Sika Technology AG +41 (0)58 436 40 40
Tüffenwies 16 product.sustainability@ch.sika.com
8048 Zürich www.sika.com/sustainability
Schweiz
Inhaber der Deklaration
Sika Deutschland CH AG & Co KG +49 (0)711 80 09-0
Kornwestheimer Straße 103 - 107 info@de.sika.com
70439 Stuttgart www.sika.de
Deutschland
12 Umwelt-Produktdeklaration - Sika Deutschland CH AG & Co KG - Sarnafil TS 77-E
