Ver1 2015
ENVIRONMENTAL PRODUCT DECLARATION
in accordance with ISO 14025, ISO 21930 and EN 15804
Eier av deklarasjonen: Con-Form Group AS
Programoperatør: Næringslivets Stiftelse for Miljødeklarasjoner
Utgiver: Næringslivets Stiftelse for Miljødeklarasjoner
Deklarasjonsnummer: NEPD-2938-1629-NO
Publiseringsnummer: NEPD-2938-1629-NO
ECO Platform registreringsnummer: -
Godkjent dato: 30.06.2021
Gyldig til: 30.06.2026
Skallvegg (Kristiansand)
Con-Form Group AS
www.epd-norge.no
NEPD-2938-1629-NO Skallvegg (Kristiansand) (ver2-310821)
1 / 8
Generell informasjon
Produkt: Eier av deklarasjonen:
Skallvegg (Kristiansand)
Con-Form Group AS
Kontaktperson: Magne Aarsland
Telefon: +47 93239763
e-post: Magne.Aarsland@con-form.no
Programoperatør: Produsent:
Con-Form Group AS
Næringslivets stiftelse for Miljødeklarasjoner
Østensjøveien 36 0667 OSLO
Pb. 5250 Majorstuen, 0303 Oslo
Norway
Phone: +47 23 08 80 00
e-post: post@epd-norge.no
Deklarasjonsnummer: Produksjonssted:
Con-Form Kristiansand
NEPD-2938-1629-NO Mjåvannsveien 138 4628 Kristiansand
Norway
ECO Platform registreringsnummer: Kvalitet/Miljøsystem:
Con-Forms miljøstyringssystem er basert på ISO 14001
Deklarasjonen er basert på PCR: Org. no.:
976 736 311
EN 15804:2012+A1:2013 tjener som kjerne-PCR
NPCR 020:2018 Part B for Concrete and concrete elements
Erklæring om ansvar: Godkjent dato:
Eieren av deklarasjonen skal være ansvarlig for den 30.06.2021
underliggende informasjon og bevis. EPD Norge skal
ikke være ansvarlig med hensyn til produsent informasjon, Gyldig til:
livsløpsvurdering data og bevis.
30.06.2026
Deklarert enhet: Årstall for studien:
1 m2 Skallvegg (Kristiansand) 2020
Deklarert enhet med opsjon: Sammenlignbarhet:
EPD av byggevarer er nødvendigvis ikke sammenlignbare hvis de ikke samsvarer
A1,A2,A3,A4,A5
med NS-EN 15804 og ses i en bygningskontekst.
Funksjonell enhet: Miljødeklarasjonen er utarbeidet av:
Skallvegg produseres i fabrikk i 2 50 mm sjikt som danner ytre deler for Deklarasjonen er utarbeidet og verifisert ved bruk av EPDverktøy lca.tools
kompakt vegg ver EPD2020.11, utviklet av LCA.no AS. EPDverktøyet er integrert i
bedriftens miljøstyringssystem, og godkjent av EPD-Norge
Generelt om verifikasjon av EPD fra verktøy:
EPD er utarbeidet av:
Uavhengig verifikasjon av data, annen miljøinformasjon og EPD er foretatt
etter ISO 14025:2010, kapittel 8.1.3 og 8.1.4. Individuell Tore Aasen
tredjepartsverifisering av hver EPD er ikke nødvendig når verktøyet er i)
integrert i bedriftens miljøstyringssystem, ii) prosedyrer for bruk av
Bedriftsspesifikke data og EPD er kontrollert av:
verktøyet er godkjent av EPD-Norge og iii) prosessen granskes årlig. Se
vedlegg G i EPD-Norges retningslinjer for ytterligere informasjon om EPD-
Kjetil Ajer
verktøy.
Verifikasjon av EPD-verktøy: Godkjent:
Uavhengig tredjepartsverifikasjon av verktøy, bakgrunnsdata og test-EPD
Sign
er gjort i henhold til EPD-Norge sine prosedyrer og retningslinjer for
verifisering og godkjenning av EPD-verktøy.
Anne Rønning, Norsus AS
(krever ikke signatur) Håkon Hauan, Daglig leder EPD-Norge
NEPD-2938-1629-NO Skallvegg (Kristiansand) (ver2-310821)
2 / 8
Produkt
Produktbeskrivelse: Tekniske data:
Skallvegg kan leveres i ulike tykkelser for fasade, skillevegg, sjakt etc i Hver side av skallvegger består av 50mm plate i betong B35 M45 levert
alle typer betongbygg av Ribe Betong og produsert iht NS-EN-206.
Skallvegg er produsert i henhold til NS-EN-13369 Generelle regler for
Produktspesifikasjon:
betongelementer og NS-ENB-14992 Vegger
Skallvegg bestående av 2 sammensatte komponenter støpt med B35
M45. 1 m2 skallvegg inneholder denne prosentvise fordeling av Markedsområde:
delmaterialer:
Sørlandet og Rogaland
Levetid, produkt:
Materialer kg %
Reinforcement 11,92 5,13 100 år
Betong 220,47 94,87 Levetid, bygg:
Totalt: 232,39
100 år
LCA: Beregningsregler
Deklarert enhet: Allokering:
Allokering er gjort iht. bestemmelser i EN 15804. Inngående energi og vann,
1 m2 Skallvegg (Kristiansand)
samt produksjon av avfall i egen produksjon er allokert likt mellom alle
Cut-off kriterier: produktene gjennom masseallokering. Miljøpåvirkning og ressursforbruk for
primærproduksjonen av resirkulerte materialer er allokert til det opprinnelige
Alle viktige råmaterialer og all viktig energibruk er inkludert.
produktsystemet. Bearbeidingsprosessen og transport av materialet til
Produksjonsprosessen for råmaterialene og energistrømmer som inngår
produksjonssted er allokert til analysen i denne EPDen.
med veldig små mengder (mindre enn 1%) er ikke inkludert. Disse cut-
off kriteriene gjelder ikke for farlige materialer og stoffer.
Datakvalitet:
Spesifikke data for produktsammensetningen er fremskaffet av produsenten. De representerer produksjonen av det deklarerte produktet og ble samlet inn for
EPD- utvikling i det oppgitte året for studien. Bakgrunnsdata er basert på registrerte EPDer i henhold til EN 15804, Østfoldforskning sine databaser, ecoinvent
og andre LCA databaser. Datakvaliteten for råmaterialene i A1 er presentert i tabellen nedenfor.
Materials Source Data quality Year
Reinforcement Østfoldforskning Database 2012
Reinforcement NEPD-434.305-EN EPD 2016
Betong ref: NEPD 1370-452-NO EPD 2017
NEPD-2938-1629-NO Skallvegg (Kristiansand) (ver2-310821)
3 / 8
Systemgrenser:
Modulene A1, A2, A4, A4, A5 er inkludert i analysen. Det inkluderer alle prosesser fra uttak og fremstilling av råvarer, transport til fabrikk, selve
produksjonsprosessen. Tilleggsarmering og tekniske installasjoner monteres på byggeplass før endelig utstøping av veggen (inngår ikke i denne EPD). I tillegg
er transport til byggeplass (50 km) lagt inn som gjennomsnitts-betraktning.
Utstøping av sjiktet mellom yttersjiktene på skallvegg er ikke inkludert i denne EPD da der er mange varianter. Denne kan kalkuleres i egen prosjektspesifikk
EPD
Flytskjemaet nedenfor illustrerer systemgrensene for analysen:
Flytskjemaet nedenfor illustrerer systemgrensene for analysen:
Teknisk tilleggsinformasjon
Con-Form har etablert og følger eget Kvalitetssystem / Produksjonsbeskrivelse som grunnlag for sertifisering av Kontrollrådet og et Miljøstyringssystem som
bygger på NS-EN-14001
NEPD-2938-1629-NO Skallvegg (Kristiansand) (ver2-310821)
4 / 8
LCA: Scenarier og annen teknisk informasjon
Følgende informasjonen beskriver scenariene for modulene i EPDen.
Transport fra produksjonssted til bruker (A4)
Kapasitetsutnyttelse Brennstoff/Energi
Type Kjøretøytype Distanse km Enhet Verdi (l/t)
inkl retur % forbruk
Bil 55,0 % Lastebil med henger, EURO 6 50 0,022606 l/tkm 1,13
Jernbane l/tkm
Båt l/tkm
Annet l/tkm
Byggefase A5
. Enhet Verdi
Hjelpematerialer kg 2,8228
Vannforbruk m3
Elektrisitetsforbruk kWh 0,7106
Andre energikilder MJ
Materialtap kg
Materialer fra avfallsbehandling kg 0,4183
Støv i luften kg
VOC utslipp kg
NEPD-2938-1629-NO Skallvegg (Kristiansand) (ver2-310821)
5 / 8
LCA: Resultater
LCA resultatene er presentert under for den deklarerte enheten som er definert på side 2 av EPD dokumentet.
Systemgrenser (X=inkludert, MND=modul ikke deklarert, MNR=modul ikke relevant)
Construction Beyond the
Product stage installation User stage End of life stage . system
stage bondaries
A1 A2 A3 A4 A5 B1 B2 B3 B4 B5 B6 B7 C1 C2 C3 C4 . D
X X X X X MND MND MND MND MND MND MND MND MND MND MND . MND
Miljøpåvirkning (Environmental impact)
Parameter Unit A1 A2 A3 A4 A5
GWP kg CO 2 -eq 3,62E+01 2,77E-01 1,33E+00 9,62E-01 1,46E+00
ODP kg CFC11 -eq 5,76E-07 5,67E-08 1,18E-07 1,98E-07 1,02E-07
POCP kg C 2H 4-eq 5,47E-03 4,36E-05 3,10E-04 1,50E-04 6,32E-04
AP kg SO 2 -eq 5,76E-02 7,27E-04 4,99E-03 2,48E-03 1,72E-02
EP kg PO 3- -eq 1,91E-02 1,03E-04 1,72E-03 3,42E-04 2,30E-03
4
ADPM kg Sb -eq 1,98E-05 6,59E-07 5,21E-06 2,29E-06 1,26E-06
ADPE MJ 1,25E+02 4,54E+00 1,03E+01 1,58E+01 1,16E+01
GWP Global warming potential; ODP Depletion potential of the stratospheric ozone layer; POCP Formation potential of tropospheric photochemical oxidants;
AP Acidification potential of land and water; EP Eutrophication potential; ADPM Abiotic depletion potential for non fossil resources; ADPE Abiotic depletion
potential for fossil resources
"Leseeksempel 9,0 E-03 = 9,0*10 -3 = 0,009"
*INA Indicator Not Assessed
relairetamåR tropsnarT gninkrivliT tropsnarT
/snojskurtsnoK esafsnojsallatsni
kurB
dlohekildeV nojsarapeR regnitfikstU gnirevoneR llenojsarepO kurbigrene llenojsarepO kurbnnav gniretnomeD tropsnarT
gnildnahebsllafvA
lit
llafvA
gnildnahebttuls
/gninnivnejg/kurbnejG
-gnirelukriser elaisnetop
NEPD-2938-1629-NO Skallvegg (Kristiansand) (ver2-310821)
6 / 8
Ressursbruk (Resource use)
Parameter Unit A1 A2 A3 A4 A5
RPEE MJ 8,62E+01 8,19E-02 3,93E+01 2,87E-01 1,16E+01
RPEM MJ 4,97E-01 8,04E-04 0,00E+00 0,00E+00 4,10E-01
TPE MJ 8,67E+01 8,27E-02 3,93E+01 2,87E-01 1,20E+01
NRPE MJ 1,30E+02 4,68E+00 1,26E+01 1,63E+01 1,34E+01
NRPM MJ 2,19E+00 0,00E+00 0,00E+00 0,00E+00 0,00E+00
TRPE MJ 1,32E+02 4,68E+00 1,26E+01 1,63E+01 1,34E+01
SM kg 1,43E+01 0,00E+00 0,00E+00 0,00E+00 1,00E+00
RSF MJ 4,45E+01 0,00E+00 6,81E-03 0,00E+00 5,04E-04
NRSF MJ 6,44E+01 0,00E+00 0,00E+00 0,00E+00 0,00E+00
W m3 2,95E+01 1,22E-03 1,99E-02 3,85E-03 1,12E+01
RPEE Renewable primary energy resources used as energy carrier; RPEM Renewable primary energy resources used as raw materials; TPE Total use of renewable
primary energy resources; NRPE Non renewable primary energy resources used as energy carrier; NRPM Non renewable primary energy resources used as
materials; TRPE Total use of non renewable primary energy resources; SM Use of secondary materials; RSF Use of renewable secondary fuels; NRSF Use of non
renewable secondary fuels; W Use of net fresh water
"Leseeksempel 9,0 E-03 = 9,0*10 -3 = 0,009"
*INA Indicator Not Assessed
Livsløpets slutt - Avfall (End of life - Waste)
Parameter Unit A1 A2 A3 A4 A5
HW kg 1,98E-03 2,53E-06 1,13E-05 8,68E-06 1,09E-04
NHW kg 6,77E+00 4,28E-01 2,03E+00 1,49E+00 4,67E-01
RW kg INA* INA* INA* INA* INA*
HW Hazardous waste disposed; NHW Non hazardous waste disposed; RW Radioactive waste disposed
"Leseeksempel 9,0 E-03 = 9,0*10 -3 = 0,009"
*INA Indicator Not Assessed
Livsløpets slutt - Utgangsfaktorer (End of life - Output flow)
Parameter Unit A1 A2 A3 A4 A5
CR kg 0,00E+00 0,00E+00 0,00E+00 0,00E+00 0,00E+00
MR kg 3,52E-01 0,00E+00 1,72E+00 0,00E+00 3,20E-01
MER kg 0,00E+00 0,00E+00 0,00E+00 0,00E+00 2,12E-01
EEE MJ INA* INA* INA* INA* INA*
ETE MJ INA* INA* INA* INA* INA*
CR Components for reuse; MR Materials for recycling; MER Materials for energy recovery; EEE Exported electric energy; ETE Exported thermal energy
"Leseeksempel 9,0 E-03 = 9,0*10 -3 = 0,009"
*INA Indicator Not Assessed
NEPD-2938-1629-NO Skallvegg (Kristiansand) (ver2-310821)
7 / 8
Norske tilleggskrav
Klimagassutslipp fra bruk av elektrisitet i produksjonsfasen
Nasjonal produksjonsmiks fra import, lavspenning (inkludert produksjon av overføringslinjer, i tillegg til direkte utslipp og tap i nett) er brukt for anvendt elektrisitet i
produksjonsprosessen (A3). Bakgrunnsdata er presentert i tabellen under. Karakteriseringsfaktorer fra EN15804:2012+A1:2013 er benyttet.
Elektrisitetsmiks Datakilde Mengde Enhet
El-mix, Norway (kWh) ecoinvent 3.4 31,04 g CO2-ekv/kWh
Farlige stoffer
Produktet er ikke tilført stoffer fra REACH Kandidatliste eller den norske prioritetslisten.
Inneklima
Produktet har ingen innvirkning på inneklima
Bibliografi
NS-EN ISO 14025:2010 Miljømerker og deklarasjoner - Miljødeklarasjoner type III
NS-EN ISO 14044:2006 Miljøstyring - Livsløpsvurderinger - Krav og retningslinjer
NS-EN 15804:2012+A1:2013 Bærekraftig byggverk - Miljødeklarasjoner
ISO 21930:2017 Sustainability in buildings and civil engineering works
ecoinvent v3, Allocation, cut-off by classification, Swiss Centre of Life Cycle Inventories .
Iversen et al., (2018) eEPD v3 .0 - Background information for EPD gen. system. LCA.no OR 04.18
Vold et al. (2014) EPD-generator for betongindustrien, bakgrunnsinformasjon for verifisering, OR 04.14, Østfoldforskning,
NPCR Part A: Construction products and services. Ver. 1.0. April 2017, EPD-Norge.
NPCR 020 Part B for Concrete and concrete elements. Ver. 2.0 October 2018, EPD-Norge
Programoperatør og utgiver Telefon: +47 23 08 80 00
Næringslivets Stiftelse for Miljødeklarasjoner e-post: post@epd-norge.no
PostBoks 5250 Majorstuen, 0303 Oslo,Norge web: www.epd-norge.no
Eier av deklarasjon Telefon: +47 93239763
Con-Form Group AS e-post: Magne.Aarsland@con-form.no
Østensjøveien 36 0667 OSLO web: www.con-form.no
Forfatter av livsløpsrapporten Telefon: +47 69 35 11 00
Østfoldforskning AS e-post: post@ostfoldforskning.no
Stadion 4 1671 Kråkerøy web: www.ostfoldforskning.no
Utvikler av EPD-generator Telefon: +47 916 50 916
LCA.no AS e-post: post@lca.no
Dokka 1C 1671 Kråkerøy web: www.lca.no
NEPD-2938-1629-NO Skallvegg (Kristiansand) (ver2-310821)
8 / 8
