UMWELT-PRODUKTDEKLARATION
nach ISO 14025 und EN 15804+A1
Deklarationsinhaber Griesser AG
Herausgeber Institut Bauen und Umwelt e.V. (IBU)
Programmhalter Institut Bauen und Umwelt e.V. (IBU)
Deklarationsnummer EPD­GRI­20210134­ICC2­DE
Ausstellungsdatum 06.07.2021
Gültig bis 05.07.2026
Sonnenstoren aus Aluminiumlamellen
Metalunic
GRIESSER AG
www.ibu-epd.com | https://epd-online.com
1. Allgemeine Angaben
GRIESSER AG Sonnenstoren aus
Aluminiumlamellen
Programmhalter Inhaber der Deklaration
IBU – Institut Bauen und Umwelt e.V. GRIESSER AG
Panoramastr. 1 Tänikonerstrasse 3
10178 Berlin CH­8355 Aadorf
Deutschland Schweiz
Deklarationsnummer Deklariertes Produkt/deklarierte Einheit
EPD­GRI­20210134­ICC2­DE 1 m2 selbsttragende motorisierte Jalousien mit
Aluminiumlamellen der Produktgruppe Metalunic
Diese Deklaration basiert auf den Produktkategorien- Gültigkeitsbereich:
Regeln: GRIESSER selbsttragende motorisierte Jalousien mit
Sonnenschutzsysteme, 30.11.2017 Aluminiumlamellen Metalunic werden am
(PCR geprüft und zugelassen durch den unabhängigen Produktionsstandort Aadorf produziert. Die EPD deckt
Sachverständigenrat (SVR)) 100% des Produktionsvolumens ab.
Ausstellungsdatum Der Inhaber der Deklaration haftet für die
06.07.2021 zugrundeliegenden Angaben und Nachweise; eine
Haftung des IBU in Bezug auf Herstellerinformationen,
Gültig bis Ökobilanzdaten und Nachweise ist ausgeschlossen.
05.07.2026 Die EPD wurde nach den Vorgaben der EN 15804+A1
erstellt. Im Folgenden wird die Norm vereinfacht als EN 15804
bezeichnet.
Verifizierung
Die Europäische Norm EN 15804 dient als Kern­PCR
Unabhängige Verifizierung der Deklaration und
Angaben gemäß ISO 14025:2010
Dipl. Ing. Hans Peters intern x extern
(Vorstandsvorsitzender des Instituts Bauen und Umwelt e.V.)
Dr. Alexander Röder Angela Schindler,
(Geschäftsführer Instituts Bauen und Umwelt e.V.) Unabhängige/­r Verifizierer/­in
2. Produkt
2.1 Produktbeschreibung/Produktdefinition Für die Verwendung gelten die jeweiligen nationalen
Das in dieser EPD beschriebene Produkt ist eine Bestimmungen.
selbsttragende motorisierte Jalousie mit
Aluminiumlamellen, die in einem flexiblen
Führungssystem oder mit einer Kette befestigt ist. 2.2 Anwendung
Motorisierte Aluminium­Lamellenstoren sind
Metalunic® ist eine selbsttragende Konstruktion ohne Sonnenschutzvorrichtungen, die für den Einsatz in
Verikalverbindungen; Aufzugs­ und Verstellmechanik allen Gebäudetypen bestimmt sind: Wohngebäude,
sind in den Führungsschienen integriert. Die robuste Büros, Geschäfte, Schulen, industrielle und
Mechanik bietet eine zuverlässige landwirtschaftliche Gebäude, andere öffentliche
Hochstosssicherung. Das robuste knickfeste Gebäude usw.
Lamellenprofil ist zugleich äußerst elegant und ideal,
um architektonisch ein Zeichen zu setzen.
Für das Inverkehrbringen des Produkts in der
EU/EFTA (mit Ausnahme der Schweiz) gilt die
Verordnung (EU) Nr. 305/2011(CPR). Das Produkt
benötigt eine Leistungserklärung unter
Berücksichtigung der EN 13659, Abschlüsse außen
und Außenjalousien ­ Leistungs­ und
Sicherheitsanforderungen und die CE­Kennzeichnung.
2 Umwelt­Produktdeklaration GRIESSER AG – Sonnenstoren aus Aluminiumlamellen Metalunic
2.3 Technische Daten Biozidprodukten behandelt (es handelt sich damit um
eine behandelte Ware im Sinne der
Biozidprodukteverordnung (EU) Nr. 528/2012):
Bautechnische Daten  nein.
Bezeichnung Wert Einheit
Windwiderstandsklasse Tests
2 ­ 7 ­ 2.6 Herstellung
gemäß Produktnorm EN 13659
Aluminiumband wird entweder bereits beschichtet für
Solarreflexionsgrad Sonnenschutz
0.07­0.75 ­ Standardfarben oder als Rohband eingekauft. In einem
(Sonne zugewandt) EN 13659
ersten Schritt wird das rohe Aluminiumband in einem
Solartransmissionsgrad
0.01­0.11 ­ Coil­Coating­Verfahren in einer Farbe nach
Verglasung EN 13659
Kundenwunsch beschichtet; zusätzlich werden einige
Absorptionsgrad Solarstrahlung
0.22­0.92 ­ komplementäre Teile in einem
EN 13659
Stückbeschichtungsverfahren beschichtet.
Zusätzlicher
Die meisten anderen Komponenten werden
Wärmedurchlasswiderstand EN 0.08 m2K/W
einsatzbereit eingekauft.
13659
Als nächster Schritt wird das Aluminiumband in einem
Gesamtenergiedurchlassgrad
0.04­0.1 ­ kontinuierlichen Prozess in die spezifische Form des
(total) EN 13659
Blattes des Produkttyps gebracht, abgelängt und
gebohrt. Anschließend werden die Lamellen in einem
mechanisierten Prozess mit mechanischen
Die Leistungswerte des Produkts entsprechend der Befestigungen und anderen Komponenten versehen.
Leistungserklärung in Bezug auf dessen wesentliche Anschließend wird das Endprodukt manuell montiert,
Merkmale gemäß EN 13659, Abschlüsse außen und qualitätsgeprüft und verpackt.
Außenjalousien - Leistungs- und
Sicherheitsanforderungen. Das Qualitätsmanagementsystem der
Produktionsstandorte der GRIESSER AG ist zertifiziert
Werte mit Verglasung C nach EN 14501. nach ISO 9001.
2.4 Lieferzustand 2.7 Umwelt und Gesundheit während der
GRIESSER Aluminiumstoren werden nach Herstellung
Kundenwunsch dimensioniert. Je nach Typ sind Die Gesundheit der Mitarbeiter wird durch geeignete
Flächen zwischen 0,5 m2 und 9,2 m2 möglich. und von den Behörden festgelegten Maßnahmen
geschützt. Dazu gehören u. A. Schutzbrille,
2.5 Grundstoffe/Hilfsstoffe Gehörschutz, Helm, Handschuhe, Sicherheitsschuhe
GRIESSER Aluminiumstoren bestehen aus folgenden usw.
Materialien: Bei jedem Prozess im Unternehmen werden
 Aluminium (Lamellen und weitere anfallende Abfälle fachgerecht und
Bestandteile): ca. 60 % ressourcenschonend gesammelt, sortiert und entsorgt.
 Stahl, niedrig legiert: ca. 14 %
2.8 Produktverarbeitung/Installation
 Chromstahl: ca. 7 %
GRIESSER Aluminiumstoren werden manuell
 Zinkdruckguss: ca. 7 %
installiert; dafür werden in der Regel elektrische
 Elektromotor: ca. 6 % Bohrmaschinen und Schrauber eingesetzt.
 weitere Kunststoffe, z.T. glasfaserverstärkt:
ca. 4% 2.9 Verpackung
Die Verpackung besteht üblicherweise aus:
 Polyethylen­Folie
Die Prozentangaben beziehen sich auf das
 Polystyrol­Schaumteile
meistverkaufte Produkt mit einer Öffnung von 4,5 m2.
Je nach Dimensionen können die genannten  Karton
Prozentzahlen schwanken.
Die Verwendung weiterer Verpackungsmaterialien ist
1) Das Produkt/Erzeugnis/mindestens ein
möglich, mengenmäßig aber unbedeutend.
Teilerzeugnis enthält Stoffe der ECHA-Liste der für
eine Zulassung in Frage kommenden besonders
Die Kunststoffverpackungen (Polyethylen(PE)­Folie,
besorgniserregenden Stoffe (en: Substances of Very
Polystyrol­Schaumteile) können bei sortenreiner
High Concern – SVHC) (Datum 15.02.2021) oberhalb
Trennung rezykliert werden; alternativ werden sie einer
von 0,1 Massen­%:
thermischen Verwertung zugeführt. Der Karton wird
 nein.
rezykliert.
2) “Das Produkt/Erzeugnis/mindestens ein 2.10 Nutzungszustand
Teilerzeugnis enthält weitere CMR­Stoffe der Die stoffliche Zusammensetzung von
Kategorie 1A oder 1B, die nicht auf der Kandidatenliste GRIESSER Aluminiumstoren ändert sich über den
stehen, oberhalb von 0,1 Massen­% in mindestens Zeitraum der Nutzung nicht.
einem Teilerzeugnis:
 nein. 2.11 Umwelt und Gesundheit während der
Nutzung
GRIESSER Aluminiumstoren enthalten keine
3) “Dem vorliegenden Bauprodukt wurden Schadstoffe, die während der Nutzung freigesetzt
Biozidprodukte zugesetzt oder es wurde mit werden könnten.
3 Umwelt­Produktdeklaration GRIESSER AG – Sonnenstoren aus Aluminiumlamellen Metalunic
Umweltschutz: Gefährdungen für Wasser, Luft und Mechanische Zerstörung
Boden können bei bestimmungsgemäßer Anwendung Bei einer unvorhergesehenen mechanischen
der Produkte nach heutigem Erkenntnisstand nicht Zerstörung müssen GRIESSER Lamellenstoren
entstehen. ausgetauscht werden; Beeinträchtigungen der
menschlichen Gesundheit oder der Umwelt sind nicht
Gesundheitsschutz: Nach heutigem Erkenntnisstand zu erwarten.
sind keine gesundheitlichen Schäden und
Beeinträchtigungen zu erwarten. 2.14 Nachnutzungsphase
GRIESSER Lamellenstoren können problemlos
2.12 Referenz-Nutzungsdauer manuell rückgebaut werden. Die Metallteile ­
Eine Berechnung der Referenz­nutzungsdauer nach namentlich die Aluminiumlamellen ­ werden
ISO 15686 ist nicht möglich. Die üblicherweise rezykliert, die Kunststoffteile einer
Referenznutzungsdauer basierend auf einer thermischen Verwertung zur Energierückgewinnung
Herstellererklärung beträgt 30 Jahre. Das zugeführt.
entsprechende Nutzungsszenario ist in 4 deklariert.
2.15 Entsorgung
GRIESSER Aluminiumstoren sind inert und können
2.13 Außergewöhnliche Einwirkungen einer entsprechenden Bauschuttdeponie zugeführt
werden. Aufgrund der Wertigkeit der Materialien ist
Brand aber ein Recycling vorzuziehen und üblich.
Abfallcode nach Europäischem Abfallverzeichnis
Brandschutz nach EN 13501-1 (Verordnung über das Europäische Abfallverzeichnis):
Bezeichnung Wert
Baustoffklasse A2 17 04 14 gemischte Metalle
Wasser 2.16 Weitere Informationen
Bei einer unvorhergesehenen Wassereinwirkung Weitere Unterlagen zu den Produkten, Technische
(Hochwasser) müssen GRIESSER Lamellenstoren als Datenblätter, BIM­Dateien etc. finden sich unter:
elektrische Bauteile ausgetauscht werden;
Beeinträchtigungen der menschlichen Gesundheit oder www.griesser.ch
der Umwelt sind nicht zu erwarten.
3. LCA: Rechenregeln
3.1 Deklarierte Einheit Modul A5 umfasst die Entsorgung der PE­ und der
Es wird das meistverkaufte Produkt Metalunic V mit Polystyrolverpackung in einer Müllverbrennungsanlage
einer durchschnittlichen Fläche von 4,5 m2 deklariert. (MVA). In der MVA erzeugte Wärme und Strom
werden als exportierte Energie in Modul D verrechnet.
Die deklarierte Einheit beträgt 1 m2. Karton wird sortenrein rezykliert, wobei das Recycling
von Karton aufgrund der komplexen Recyclingströme
Deklarierte Einheit von Karton in Modul D nicht berücksichtigt wird
Bezeichnung Wert Einheit Der Stromverbrauch für die Installation
Deklarierte Einheit 1 m2 (Bohrmaschinen, Elektroschrauber) wird
Flächengewicht 6,76 kg/m2 vernachlässigt.
Umrechnungsfaktor
6,76 ­
[Masse/deklarierte Einheit] Die Module B1, B3 bis B5 und B7 sind für das
betrachtete Produkt nicht relevant, bzw. es treten keine
nennenswerten Umweltwirkungen auf.
3.2 Systemgrenze Modul B2 umfasst die jährliche Reinigung mit Wasser
Typ der EPD: Wiege bis Bahre. und den einmaligen Ersatz des Motors über die
Referenznutzungsdauer nach 15 Jahren. Da die
Die Herstellung der GRIESSER Sonnenstoren aus Zusammensetzung und der Gehalt an Rezyklat für den
Aluminium (Module A1–A3) umfasst die Elektromotor nicht bekannt sind, wird er für die
Rohstoffgewinnung, Energieerzeugung, Berechnung von Modul D nicht berücksichtigt.
Abfallbehandlung und sämtliche Transporte bis zum
Werkstor. In Übereinstimmung mit der COUNCIL Modul B6 umfasst den Stromverbrauch für das Öffnen
REGULATION (EU) No 333/2011 werden und Schließen der Storen über die
Sekundärmetalle ab dem Zeitpunkt als Teil des Referenznutzungsdauer.
Produktsystems modelliert, an dem sie als sortenreine
Schrotte vorliegen. Modul C1 umfasst den manuellen Rückbau, wobei
Abfälle oder Sekundärbrennstoffe werden für die keinen nennenswerten Umweltwirkungen auftreten.
Herstellung nicht eingesetzt
Modul C2 umfasst den Transport der rückgebauten
In Modul A4 wird ein durchschnittlicher Transport der GRIESSER Sonnenstoren zu einem Sortierwerk und
GRIESSER Sonnenstoren von 500 km auf die danach für die thermisch verwertete Kunststofffraktion
Baustelle bilanziert. zu einer Müllverbrennungsanlage.
4 Umwelt­Produktdeklaration GRIESSER AG – Sonnenstoren aus Aluminiumlamellen Metalunic
In Modul C3 wird das Auseinanderbauen bzw. 3.5 Hintergrunddaten
Schreddern der rückgebauten Sonnenstoren bilanziert. Als Hintergrunddatenbank wird ecoinvent 3.6 (2019)
Das sortenreine Metall erreicht gemäß COUNCIL verwendet.
REGULATION (EU) No 333/2011 das Ende der
Abfalleigenschaften und verlässt als Sekundärmaterial 3.6 Datenqualität
das Produktsystem. Da die Zusammensetzung und der Die Vordergrunddaten beruhen auf einer
Gehalt an Rezyklat für den Elektromotor nicht bekannt umfangreichen und detaillierten Datenerhebung am
sind, wird er für die Berechnung von Modul D nicht Produktionsstandort in Aadorf. Die Vordergrunddaten
berücksichtigt. konnten dabei vollständig mit entsprechenden
Datensätzen aus der Hintergrunddatenbank ecoinvent
In Modul C4 fallen keine Prozesse/Umweltwirkungen 3.6 verknüpft werden.
an. Die Hintergrunddaten wurden im Jahr 2019
aktualisiert. Somit ist die Qualität der Vordergrund­ und
Modul D enthält die mit dem Recycling von Metallen der Hintergrunddaten als sehr gut zu beurteilen.
verbundenen Nutzen und Lasten jenseits der
Systemgrenze, die sich aus der Behandlung der 3.7 Betrachtungszeitraum
recycelten Materialien vom Punkt des Abfallendes bis Die Daten der Ökobilanz repräsentieren die
zum Punkt der Substitution (als Kosten) und der Produktionsbedingungen für das Jahr 2019.
Substitution von Primärressourcen (als Nutzen)
ergeben. 3.8 Allokation
Es beinhaltet auch die Nutzen und Lasten, die mit der Bei der Produktion des GRIESSER Sonnenschutzes
Energierückgewinnung aus Kunststoffabfällen in einer fallen keine Kuppelprodukte an. Sortierter
MVA verbunden sind, wie in Modul C3 modelliert. Produktionsschrott der verschiedenen Metalle,
In Modul D werden nur Nettoflüsse von Metallen, die insbesondere Aluminium, wird als Sekundärmaterial
das Produktsystem verlassen, berücksichtigt. ohne ökonomischen Wert betrachtet (es werden also
keine Lasten zugeordnet) und bei der Quantifizierung
der Nettoströme, die das Produktsystem verlassen,
berücksichtigt. Dieser Ansatz wurde gewählt, um eine
3.3 Abschätzungen und Annahmen kohärente Quantifizierung der in Modul D eingehenden
Über die in diesem Kap. 3 und in Kap. 4 ausgeführten Nettoflüsse zu gewährleisten.
Punkte mussten keine weiteren Annahmen und
Abschätzungen getroffen werden, die für das Ergebnis Im Rahmen des Vordergrundmodells wurden keine
relevant wären. Prozesse modelliert, die eine Allokation von Multi­
Input­Prozessen erforderlich gemacht hätten. Der
3.4 Abschneideregeln Hintergrunddatensatz zu den
Es wurden keine Daten vernachlässigt, die aus der Hausmüllverbrennungsanlagen wurde ohne
Betriebserhebung verfügbar sind. Diese umfassen u.a. Modifikation aus ecoinvent übernommen.
den Materialeinsatz, den Energiebedarf (Wärme,
Strom), VOC­Emissionen aus der Beschichtung und Die Allokation von Wiederverwendung, Recycling und
Reinigung, Verpackungsmaterialen der Rohstoffe Verwertung wurde durch den Cut­Off­Ansatz im
(soweit sie als Abfälle anfallen) und Vordergrundmodell gemäß EN 15804 vermieden.
Produktverpackungen, Verbrauchsmaterial in der
Produktion, Wasserbedarf und Abwasseraufbereitung, 3.9 Vergleichbarkeit
die Abfallbehandlung sowie den Transport sämtlicher Grundsätzlich ist eine Gegenüberstellung oder die
Inputs und Outputs. Bewertung von EPD­Daten nur möglich, wenn alle zu
Mit diesem Ansatz wurden auch Massen­ und vergleichenden Datensätze nach EN 15804 erstellt
Energieflüsse unter 1 % bilanziert. Es wurden keine wurden und der Gebäudekontext bzw. die
Prozesse vernachlässigt, die den produktspezifischen Leistungsmerkmale berücksichtigt
Projektverantwortlichen bekannt gewesen wären und werden.
signifikant zu den Indikatoren der
Wirkungsabschätzung beigetragen hätten. Als Hintergrunddatenbank wird ecoinvent 3.6 (2019)
verwendet.
4. LCA: Szenarien und weitere technische Informationen
A4 Transport zur Baustelle Die Kunststoffverpackungen (PE­Folie, Polystyrol­
Es wird ein LKW­Transport über 500 km Schaumteile) werden einer thermischen Verwertung
angenommen. Bei den betrachteten Fahrzeugen zugeführt; der Karton wird rezykliert.
handelt es sich um LKWs > 32 Tonnen der
Emissionsklassen EURO 5 (15 %) bzw. EURO 6 B2 Instandhaltung
(85%). Die Standardwerte zur Auslastung der Das Wartungsszenario (B2) umfasst die jährliche
Datensätze wurden nicht verändert. Reinigung mit Wasser und den einmaligen Austausch
des Motors während der Referenzlebensdauer. Analog
zum gesamten Produkt wird der Ersatzmotor von
A5 Einbau ins Gebäude Aadorf/CH über 500 km zum Einsatzort transportiert.
GRIESSER Lamellenstoren werden montagefertig
ausgeliefert und manuell montiert; der Stromverbrauch Der ausgetauschte Motor wird 100 km zu einem
für Bohrmaschinen und Elektroschrauber wird als Schredder­ und Sortierzentrum transportiert, wo die
irrelevant vernachlässigt. abgetrennten Metalle das End­of­Life­Stadium
erreichen. Es wird ein Verbrauch von 0,03 kWh/kg
5 Umwelt­Produktdeklaration GRIESSER AG – Sonnenstoren aus Aluminiumlamellen Metalunic
Strom für die Zerkleinerung und Sortierung und 0,437 ausgetauscht wird. Sie
MJ/kg Dieselkraftstoff für den manuellen Betrieb werden durch
berücksichtigt. Reinigung mit Wasser
Da die spezifische Zusammensetzung des Motors und einmal pro Jahr nach
sein Rezyklatgehalt nicht bekannt sind, wird der Motor Ermessen der
bei der Quantifizierung von Modul D nicht Gebäudenutzer
berücksichtigt. gewartet.
B6 Energieverbrauch während der Nutzung C1 Rückbau
Unter der Annahme von 10.000 Öffnungs­ Es wird von einer manuellen Demontage
/Schließzyklen von ca. 40 Sek. über die ausgegangen, der Stromverbrauch in Verbindung mit
Referenznutzungsdauer wird ein Verbrauch von 50 elektrischen Schraubern usw. wird als
kWh/m2 für die Bereitschaftszeit und durchschnittlich 3 vernachlässigbar angesehen. Daher werden im Modul
kWh/m2 (abhängig von Motortyp und ­größe) im C1 keine Umweltauswirkungen deklariert.
Betriebsmodus für deutsche Verhältnisse
inventarisiert. C2 Transport zur Abfallbehandlung
Als Recyclingszenario wird angenommen, dass das
demontierte Produkt zur Metallsortierung über 50 km
mit LKWs > 32 Tonnen der Emissionsklassen EURO 5
(15%) und EURO 6 (85%) zu einem
Referenz Nutzungsdauer Behandlungszentrum transportiert wird. Nach der
Bezeichnung Wert Einheit Zerkleinerung und Sortierung erreichen die
Referenz Nutzungsdauer 30 a Metallfraktionen das Ende der Abfalleigenschaft. Die
Das Produkt hat abgetrennten Kunststoffteile werden dann zur
interne thermischen Behandlung in eine MVA transportiert.
Deklarierte
Qualitätskontrollen
Produkteigenschaften (am
bestanden und C3 Abfallbehandlung für Recycling und
Werkstor) und Angaben
entspricht der EN Energierückgewinnung
zur Ausführung, usw.
13659 für die CE­ Es wird ein Verbrauch von 0,03 kWh/kg Strom für die
Kennzeichnung. Zerkleinerung und Sortierung und 0,437 MJ/kg
Parameter für die geplante Dieselkraftstoff für die interne Logistik berücksichtigt.
Anwendung (wenn durch Es wird davon ausgegangen, dass 100 % der
den Hersteller angegeben), Einbau nach zurückgewonnenen Metallschrotte recycelt werden.
einschließlich der Hinweise Montageanleitung und Sie verlassen das Produktsystem als
für eine angemessene Stand der Technik "Sekundärmaterial". Die Nettomengen der Metalle, die
Anwendung sowie das Produktsystem verlassen, werden in Modul D
Anwendungsvorschriften berücksichtigt.
Die angenommene Es wird weiterhin angenommen, dass 100 % der
Ausführungsqualität, wenn Durchführung gemäß Kunststoffteile in einer Müllverbrennungsanlage mit
entsprechend den den Anweisungen des einem Wirkungsgrad R1 < 0,6 (gemäß dem
Herstellerangaben Herstellers. verwendeten ecoinvent­Datensatz) behandelt werden;
durchgeführt 25,57 % des unteren Heizwertes der Kunststoffteile
Die deklarierten werden als Wärme und 13,0 % als Strom
Produkte sind für die zurückgewonnen. Die zurückgewonnene Energie wird
Installation außerhalb als "exportierte Energie" ausgewiesen und in Modul D
Außenbedingungen (bei
des Gebäudes berücksichtigt.
Außenanwendung), z. B.
vorgesehen: Sie sind
Wettereinwirkung,
daher so konzipiert, C4 Entsorgung
Schadstoffe, UV und
dass sie den Da ein 100%iges Recyclingszenario deklariert wird
Windexposition,
Außenbedingungen (innerhalb dessen einige Kunststoffabfallteile in einer
Gebäudeausrichtung,
während ihrer MVA verbrannt werden), werden innerhalb von Modul
Beschattung, Temperatur
gesamten C4 keine Prozesse deklariert; die deklarierten Werte
Lebensdauer sind daher 0.
standhalten.
Die deklarierten D Potenzielle Nutzen und Lasten außerhalb des
Innenbedingungen (bei Produkte sind nicht für Produktsystems
Innenanwendung), z. B. die Installation Modul D enthält die mit dem Recycling von Metallen
Temperatur, Feuchte, innerhalb eines verbundenen Nutzen und Lasten jenseits der
chemische Exposition Gebäudes Systemgrenze, die sich aus der Behandlung der
vorgesehen. recycelten Materialien vom Punkt des Abfallendes bis
Nutzungsbedingungen, z. Standardeinsatz in zum Punkt der Substitution (als Kosten) und der
B. Häufigkeit der Nutzung, jedem Gebäudetyp, d. Substitution von Primärressourcen (als Nutzen)
mechanische h. Öffnen/Schließen ergeben.
Beanspruchung so oft wie nötig Es beinhaltet auch die Nutzen und Lasten, die mit der
Die deklarierten Energierückgewinnung aus Kunststoffabfällen in einer
Inspektion, Wartung, Produkte sind für eine MVA verbunden sind, wie in Modul C3 modelliert.
Reinigung, z. B. Referenzlebensdauer Die aus Verpackungsabfällen zurückgewonnene
erforderliche Häufigkeit, Art von 30 Jahren Energie in A5 wird aufgrund der geringen Mengen
und Qualität sowie ausgelegt, wobei der nicht berücksichtigt.
Austausch von Bauteilen
Motor alle 15 Jahre
6 Umwelt­Produktdeklaration GRIESSER AG – Sonnenstoren aus Aluminiumlamellen Metalunic
Auch die Vorteile des Recyclings des Motors werden
nicht berücksichtigt, da keine Daten über seine
Zusammensetzung und den Recyclinganteil vorliegen.
In Modul D werden nur Nettoflüsse von Metallen, die
das Produktsystem verlassen, berücksichtigt.
7 Umwelt­Produktdeklaration GRIESSER AG – Sonnenstoren aus Aluminiumlamellen Metalunic
5. LCA: Ergebnisse
ANGABE DER SYSTEMGRENZEN (X = IN ÖKOBILANZ ENTHALTEN; MND = MODUL NICHT DEKLARIERT;
MNR = MODUL NICHT RELEVANT)
Stadium der Gutschriften
Produktionsstadiu Errichtung und Lasten
Nutzungsstadium Entsorgungsstadium
m des außerhalb der
Bauwerks Systemgrenze
8 Umwelt­Produktdeklaration GRIESSER AG – Sonnenstoren aus Aluminiumlamellen Metalunic
gnugrosrevffotshoR
tropsnarT gnulletsreH
mov
tropsnarT
muz
relletsreH
trosgnudnewreV
egatnoM
gnudnewnA/gnuztuN gnutlahdnatsnI
rutarapeR ztasrE gnureuenrE
sad rüf
ztasnieeigrenE
sed
nebierteB seduäbeG
sad rüf
ztasnieressaW
sed
nebierteB seduäbeG
ssirbA/uabkcüR
tropsnarT
gnuldnahebllafbA
gnugitieseB
,­sgnudnewrevredeiW ­sgnunniwegkcüR
redo
laiznetopgnilcyceR
A1 A2 A3 A4 A5 B1 B2 B3 B4 B5 B6 B7 C1 C2 C3 C4 D
X X X X X MND X MNR MNR MNR X MND X X X X X
ERGEBNISSE DER ÖKOBILANZ – UMWELTAUSWIRKUNGEN nach EN 15804+A1: 1 m² GRIESSER
Sonnenstoren aus Aluminiumlamellen (Metalunic)
Parameter Einheit A1-A3 A4 A5 B2 B6 C1 C2 C3 C4 D
GWP [kg CO2­Äq.] 8,60E+1 3,06E­1 1,37E­1 1,55E+0 3,24E+1 0,00E+0 3,07E­2 8,21E­1 0,00E+0 ­2,38E+1
ODP [kg CFC11­Äq.] 4,37E­6 6,00E­8 5,00E­10 8,55E­8 1,54E­6 0,00E+0 6,02E­9 1,51E­8 0,00E+0 ­1,83E­6
AP [kg SO2­Äq.] 5,04E­1 8,35E­4 1,74E­5 2,51E­2 6,59E­2 0,00E+0 8,38E­5 5,77E­4 0,00E+0 ­1,56E­1
EP [kg (PO4)3­­Äq.] 4,32E­2 1,17E­4 3,78E­6 1,69E­3 2,24E­2 0,00E+0 1,17E­5 1,60E­4 0,00E+0 ­1,22E­2
POCP [kg Ethen­Äq.] 3,12E­2 3,86E­5 7,24E­7 1,28E­3 2,80E­3 0,00E+0 3,88E­6 1,95E­5 0,00E+0 ­1,25E­2
ADPE [kg Sb­Äq.] 8,32E­2 9,39E­6 1,12E­7 3,21E­4 1,98E­4 0,00E+0 9,42E­7 1,14E­6 0,00E+0 ­2,67E­2
ADPF [MJ] 8,75E+2 4,81E+0 3,81E­2 1,59E+1 6,49E+2 0,00E+0 4,82E­1 2,96E+0 0,00E+0 ­2,87E+2
GWP = Globales Erwärmungspotenzial; ODP = Abbaupotenzial der stratosphärischen Ozonschicht; AP = Versauerungspotenzial von Boden und
Wasser; EP = Eutrophierungspotenzial; POCP = Bildungspotenzial für troposphärisches Ozon; ADPE = Potenzial für die Verknappung von
Legende
abiotischen Ressourcen – nicht fossile Ressourcen (ADP – Stoffe); ADPF = Potenzial für die Verknappung abiotischer Ressourcen – fossile
Brennstoffe (ADP – fossile Energieträger)
ERGEBNISSE DER ÖKOBILANZ – INDIKATOREN ZUR BESCHREIBUNG DES RESSOURCENEINSATZES
nach EN 15804+A1: 1 m² GRIESSER Sonnenstoren aus Aluminiumlamellen (Metalunic)
Parameter Einheit A1-A3 A4 A5 B2 B6 C1 C2 C3 C4 D
PERE [MJ] 1,25E+2 6,15E­2 7,87E­4 2,18E+0 5,42E+1 0,00E+0 6,17E­3 2,20E­1 0,00E+0 ­1,02E+2
PERM [MJ] 0,00E+0 0,00E+0 0,00E+0 0,00E+0 0,00E+0 0,00E+0 0,00E+0 0,00E+0 0,00E+0 0,00E+0
PERT [MJ] 1,25E+2 6,15E­2 7,87E­4 2,18E+0 5,42E+1 0,00E+0 6,17E­3 2,20E­1 0,00E+0 ­1,02E+2
PENRE [MJ] 9,23E+2 4,98E+0 2,06E+0 1,75E+1 4,55E+2 0,00E+0 4,99E­1 1,44E+1 0,00E+0 ­3,04E+2
PENRM [MJ] 1,42E+1 0,00E+0 ­2,03E+0 0,00E+0 0,00E+0 0,00E+0 0,00E+0 ­1,22E+1 0,00E+0 0,00E+0
PENRT [MJ] 9,37E+2 4,98E+0 3,95E­2 1,75E+1 4,55E+2 0,00E+0 4,99E­1 2,24E+0 0,00E+0 ­3,04E+2
SM [kg] 2,47E+0 0,00E+0 0,00E+0 0,00E+0 0,00E+0 0,00E+0 0,00E+0 0,00E+0 0,00E+0 3,61E+0
RSF [MJ] 0,00E+0 0,00E+0 0,00E+0 0,00E+0 0,00E+0 0,00E+0 0,00E+0 0,00E+0 0,00E+0 0,00E+0
NRSF [MJ] 0,00E+0 0,00E+0 0,00E+0 0,00E+0 0,00E+0 0,00E+0 0,00E+0 0,00E+0 0,00E+0 0,00E+0
FW [m³] 7,13E­1 5,18E­4 2,66E­5 1,81E­2 1,33E­1 0,00E+0 5,19E­5 7,96E­4 0,00E+0 ­6,04E­1
PERE = Erneuerbare Primärenergie als Energieträger; PERM = Erneuerbare Primärenergie zur stofflichen Nutzung; PERT = Total
erneuerbare Primärenergie; PENRE = Nicht­erneuerbare Primärenergie als Energieträger; PENRM = Nicht­erneuerbare Primärenergie
Legende
zur stofflichen Nutzung; PENRT = Total nicht erneuerbare Primärenergie; SM = Einsatz von Sekundärstoffen; RSF = Erneuerbare
Sekundärbrennstoffe; NRSF = Nicht­erneuerbare Sekundärbrennstoffe; FW = Nettoeinsatz von Süßwasserressourcen
ERGEBNISSE DER ÖKOBILANZ –ABFALLKATEGORIEN UND OUTPUTFLÜSSE nach EN 15804+A1:
1 m² GRIESSER Sonnenstoren aus Aluminiumlamellen (Metalunic)
Parameter Einheit A1-A3 A4 A5 B2 B6 C1 C2 C3 C4 D
HWD [kg] 3,20E­2 1,21E­5 1,25E­7 7,18E­4 1,33E­4 0,00E+0 1,21E­6 2,01E­6 0,00E+0 1,63E­2
NHWD [kg] 2,54E+1 4,34E­1 3,14E­3 6,35E­1 1,85E+0 0,00E+0 4,35E­2 1,88E­2 0,00E+0 0,00E+0
RWD [kg] 3,80E­3 7,28E­5 5,29E­7 8,62E­5 3,30E­3 0,00E+0 7,30E­6 1,90E­5 0,00E+0 0,00E+0
CRU [kg] 0,00E+0 0,00E+0 0,00E+0 0,00E+0 0,00E+0 0,00E+0 0,00E+0 0,00E+0 0,00E+0 0,00E+0
MFR [kg] 3,92E­1 0,00E+0 2,10E­1 4,00E­1 0,00E+0 0,00E+0 0,00E+0 6,48E+0 0,00E+0 0,00E+0
MER [kg] 0,00E+0 0,00E+0 0,00E+0 0,00E+0 0,00E+0 0,00E+0 0,00E+0 0,00E+0 0,00E+0 0,00E+0
EEE [MJ] 6,78E­1 0,00E+0 2,63E­1 0,00E+0 0,00E+0 0,00E+0 0,00E+0 1,59E+0 0,00E+0 0,00E+0
EET [MJ] 1,33E+0 0,00E+0 5,18E­1 0,00E+0 0,00E+0 0,00E+0 0,00E+0 3,12E+0 0,00E+0 0,00E+0
HWD = Gefährlicher Abfall zur Deponie; NHWD = Entsorgter nicht gefährlicher Abfall; RWD = Entsorgter radioaktiver Abfall; CRU =
Legende Komponenten für die Wiederverwendung; MFR = Stoffe zum Recycling; MER = Stoffe für die Energierückgewinnung; EEE = Exportierte
Energie – elektrisch; EET = Exportierte Energie – thermisch
6. LCA: Interpretation
Wirkungen entlang des Produktlebenszyklus In Abbildung 1 sind die relativen Beiträge der
(Module A1–D) verschiedenen Module entlang des Lebenszyklus der
deklarierten Produkte dargestellt.
erneuerbarer Primärenergie. Der Materialeinsatz von
Der größte Teil der Umweltauswirkungen wird während Primärenergie ist vernachlässigbar und bezieht sich
der Produktion (Module A1–A3) verursacht. auf Kunststoffteile des Produkts und
Vergleichbar hohe Belastungen ergeben sich aus den Verpackungsmaterial. Der stoffliche Einsatz von
Auswirkungen der Erzeugung von Betriebsenergie Primärenergie wird in den energetischen Einsatz
während der Nutzungsphase (Modul B6). Geringe überführt, wenn die primärenergiehaltigen Materialien
Beiträge ergeben sich aus dem Austausch des Motors mit Energierückgewinnung verbrannt werden.
während der Wartung (Modul B2).
Nicht gefährliche Abfälle als quantitativ relevanteste
Nutzen und Belastungen jenseits der Systemgrenze Abfallströme entstehen vor allem bei der Wartung
(Modul D) liegen in der Größenordnung von 10 % bis durch den Austausch des Motors; gefährliche und
25 % der Wirkungen über den Produktlebenszyklus radioaktive Abfälle entstehen vor allem durch den
(Module A1–A3). Die positiven Nettoauswirkungen des verwendeten deutschen Strommix in der
ADPe beziehen sich auf den Zinkeinsatz in der Nutzungsphase.
Aluminiumgusslegierung (ein Artefakt in der Lieferkette
von Zink, das in ecoinvent 3.7.1 korrigiert wurde). Auswirkungen während der Produktion (Module
A1–A3)
Der Einsatz von erneuerbarer Primärenergie wird
hauptsächlich durch den Anteil erneuerbarer Energie Abbildung 2 zeigt alle Prozesse im Zusammenhang mit
am Strommix verursacht, daher sind die der Herstellung des deklarierten Produkts (Module
Produktionsstufe und der betriebliche Energieeinsatz A1–A3), die mit mehr als 2 % zu mindestens einer der
die Haupttreiber dieser Wirkungskategorie; das in der EPD deklarierten Wirkungskategorien beitragen.
Gleiche gilt auch für den Einsatz von nicht
9 Umwelt­Produktdeklaration GRIESSER AG – Sonnenstoren aus Aluminiumlamellen Metalunic
Die Varianz ist aufgrund unterschiedlicher
Abbildung 2: Relative Beiträge der Inputs zum Abmessungen der deklarierten Produkte viel höher als
Produktionsprozess (Modul A1–A3) die Varianz zwischen verschiedenen
(durchschnittlichen) Produkttypen derselben
Das Umweltprofil wird durch das die Lamellen und Produktgruppe. Dies ist darauf zurückzuführen, dass
andere Aluminiumteile verwendete Aluminium einige Elemente, z. B. der Motor, unabhängig von den
dominiert. Lediglich das ADPe wird durch das Zink Abmessungen zum Produkt gehören; die
verursacht, das im Zinkdruckguss und für die Auswirkungen des Motors werden daher nicht in
Galvanisierung verwendet wird oder als Input für nicht Abhängigkeit von der Größe des Sonnenschutzes
spezifizierte Nichteisenabfälle berechnet wird. Andere skaliert, sondern durch die von einem Produkt
Prozesse wie die Herstellung des Motors oder von abgedeckten m2 geteilt. Dies führt dazu, dass sehr
Styropor, die Pulverbeschichtung sowie die Erzeugung kleine Sonnenschutzanlagen im Vergleich zu
von Wärme aus Erdgas tauchen in einzelnen Standardgrößen (und sehr großen Abmessungen)
Wirkungskategorien mit Beiträgen um 10 % auf. verhältnismäßig sehr hohe Umweltauswirkungen
haben.
Varianz der Ergebnisse Die Auswirkungen des "Systemkastens" liegen bei
In der EPD wird das Produkt mit den höchsten etwa plus 10 % der deklarierten Werte für die Produkte
Absatzmengen und entsprechenden Dimensionen ohne "Systemkasten".
dieser Produktgruppe deklariert.
7. Nachweise
Es sind keine Nachweise gefordert.
8. Literaturhinweise
EN 15804
EN 15804:2012­04+A1 2013, Nachhaltigkeit von EN 14501
Bauwerken – Umweltproduktdeklarationen – DIN EN 14501:2006­02, Abschlüsse ­ Thermischer
Grundregeln für die Produktkategorie Bauprodukte. und visueller Komfort ­ Leistungsanforderungen und
Klassifizierung.
ISO 14025
DIN EN ISO 14025:2011­10, Umweltkennzeichnungen ISO 9001
und ­deklarationen – Typ III Umweltdeklarationen – DIN EN ISO 9001:2015­09,
Grundsätze und Verfahren. Qualitätsmanagementsysteme – Anforderungen.
ISO 15686 IBU 2019
DIN EN ISO 15686, Hochbau und Bauwerke – Institut Bauen und Umwelt e.V.: Allgemeine EPD
Planung der Lebensdauer; verschiedene Teile. Programmanleitung des Institut Bauen und Umwelt
e.V. (IBU). Version 1.1, Berlin, 2019.
EN 13659 www.ibu­epd.com.
DIN EN 13659:2015­07, Abschlüsse außen und
Außenjalousien – Leistungs­ und
Sicherheitsanforderungen.
10 Umwelt­Produktdeklaration GRIESSER AG – Sonnenstoren aus Aluminiumlamellen Metalunic
PCR Teil A Verordnung (EU) Nr. 305/2011(CPR)
Institut Bauen und Umwelt e.V. (Hrsg.): PCR Teil A: Verordnung (EU) Nr. 305/2011 des Europäischen
Rechenregeln für die Ökobilanz und Anforderungen an Parlaments und des Rates vom 9. März 2011 zur
den Projektbericht. Version 1.8, Berlin, 2019. www.ibu­ Festlegung harmonisierter Bedingungen für die
epd.com. Vermarktung von Bauprodukten und zur Aufhebung
der Richtlinie 89/106/EWG des Rates.
PCR: Sonnenschutzsysteme
Institut Bauen und Umwelt e.V. (Hrsg.): PCR Teil B: COUNCIL REGULATION (EU) No 333/2011
Anforderungen an die EPD für Sonnenschutzsysteme. COUNCIL REGULATION (EU) No 333/2011 of 31
Version 2017/11, Berlin, 2017. www.ibu­epd.com. March 2011 establishing criteria determining when
certain types of scrap metal cease to be waste under
ECHA-Liste Directive 2008/98/EC of the European Parliament and
The Candidate List of substances of very high concern, of the Council.
available via https://echa.europa.eu/nl/­/four­
newsubstances­added­to­the­candidate­list. Verordnung über das Europäische
Abfallverzeichnis
Biozidprodukteverordnung http://www.gesetze­im­internet.de/avv/anlage.html
VERORDNUNG (EU) Nr. 528/2012 DES
EUROPÄISCHEN PARLAMENTS UND DES RATES ecoinvent 3.6
vom 22. Mai 2012 über die Bereitstellung auf dem ecoinvent 3.6, Ökobilanzdatenbank, 12/2019.
Markt und die Verwendung von Biozidprodukten. ecoinvent, Zürich.
11 Umwelt­Produktdeklaration GRIESSER AG – Sonnenstoren aus Aluminiumlamellen Metalunic
Herausgeber
Institut Bauen und Umwelt e.V. Tel +49 (0)30 3087748­ 0
Panoramastr.1 Fax +49 (0)30 3087748­ 29
10178 Berlin Mail info@ibu­epd.com
Deutschland Web www.ibu-epd.com
Programmhalter
Institut Bauen und Umwelt e.V. Tel +49 (0)30 3087748­ 0
Panoramastr.1 Fax +49 (0)30 3087748­ 29
10178 Berlin Mail info@ibu­epd.com
Deutschland Web www.ibu-epd.com
Ersteller der Ökobilanz
Dr. Frank Werner ­ Umwelt & Tel + 41 (0)44 241 39 06
Entwicklung Fax + 41 (0)44 461 33 28
Kammelenbergstrasse 30 Mail frank@frankwerner.ch
9011 St. Gallen Web http://www.frankwerner.ch/
Switzerland
Inhaber der Deklaration
Griesser AG Tel +41 848 888 111
Tänikonerstrasse 3 Fax ­
8355 Aadorf Mail info@griesser.ch
Switzerland Web www.griesser.ch
