1114 NEPD
Ver. 1 2015
ENVIRONMENTAL PRODUCT DECLARATION
in accordance with ISO 14025, ISO 21930 and EN 15804
Eier av deklarasjonen: Sørlaminering AS
Programoperatør: Næringslivets Stiftelse for Miljødeklarasjoner
Utgiver: Næringslivets Stiftelse for Miljødeklarasjoner
Deklarasjonsnummer: NEPD-2531-1274-NO
Publiseringsnummer: NEPD-2531-1274-NO
ECO Platform registreringsnummer: -
Godkjent dato: 13.11.2020
Gyldig til: 13.11.2025
Standard limtrebjelke
Sørlaminering AS
www.epd-norge.no
NEPD-2531-1274-NO Standard limtrebjelke
Generell informasjon
Produkt: Eier av deklarasjonen:
Standard limtrebjelke Sørlaminering AS
Kontaktperson: Sverre Larsen
Tlf: +47 38 28 83 43
e-post: sverre@sorlaminering.no
Programoperatør: Produsent:
Næringslivets Stiftelse for Miljødeklarasjoner Sørlaminering AS
Postboks 5250 Majorstuen, 0303 Oslo Heddeland Industriområde
Tlf: +47 23 08 82 92 4534 Marnardal
e-post: post@epd-norge.no
Deklarasjon nummer: Produksjonssteder:
NEPD-2531-1274-NO Heddeland, 4534 Marnardal
ECO Platform registreringsnummer: Kvalitet/Miljøsystem:
PEFC ST 2002:2013
-Chain of custody of Forest Based Products
PEFC ST 2001:2008
-PEFC Logo Usage Rules
Sertifikatsnummer: NTI - 620
Deklarasjonen er basert på PCR: Org. no.:
CEN Standard EN 15804 tjener som kjerne PCR 918 879 898 MVA
NPCR015 version 3.0 Part B for wood and wood-based
products for use in construction (04/2019).
Erklæringen om ansvar: Godkjent dato:
Eieren av deklarasjonen skal være ansvarlig for den 13.11.2020
underliggende informasjon og bevis. EPD Norge skal ikke
være ansvarlig med hensyn til produsent informasjon,
livsløpsvurdering data og bevis. Gyldig til:
13.11.2025
Deklarert enhet: Årstall for studien:
2020
Deklarert enhet med opsjon: Sammenlignbarhet:
1 m³ standard limtrebjelke av ubehandlet gran eller furu, som EPD av byggevarer er nødvendigvis ikke sammenlignbare
er installert og avfallsbehandlet ved endt levetid. hvis de ikke samsvarer med NS-EN 15804 og ses i en
bygningskontekst.
Funksjonell enhet: Miljødeklarasjonen er utarbeidet av:
Vegard Ruttenborg
Norsk Treteknisk Institutt
Verifikasjon:
Uavhengig verifikasjon av deklarasjonen og data, i henhold til
ISO 14025:2010
internt eksternt
Godkjent
Tredjeparts verifikator:
sign
Fredrik Moltu Johnsen, forsker, NORSUS
(Uavhengig verifikator godkjent av EPD Norge)
NEPD-2531-1274-NO Standard limtrebjelke 2/7
Produkt
Produktbeskrivelse: Tekniske data:
Limtre brukes som takbjelker, kantbjelker, bjelkelag og Limtre av gran: 430 kg/m3 ved 10-15% fuktighetsnivå.
sperrer. Produktet produseres ved at styrkesortert trelast Limtre av furu: 480 kg/m3 ved 10-15% fuktighetsnivå.
blir fingerskjøtt og videre bundet sammen i en presse hvor
limetrykk og temperatur blir kontrollert for å oppnå optimal Limtre fra Sørlaminering AS er produsert i henhold til NS-EN
herding. Produktet blir deretter høvlet for å gi en glatt 14080:2013+NA:2016.
overflate.
Produktspesifikasjon:
Limtre er oppbygd av trelammeller som er sammenbundet
med lim. Lammeltykkelsen er 45 mm for standard
dimensjoner. Bjelkens høyde er multipel av dette, f.eks 225.
I beregningene er det tatt utgangspunkt i tekniske data for Markedsområde:
furu og et fuktighetsnivå på 12%. Dette er antatt som et Norge
konservativt scenario.
Materialer kg %
Trevirke, tørrvekt 420 87,4 %
Trelast, vanninnhold 50,4 10,5 % Levetid:
MUF-lim 6,8 1,4 % Referanselevetiden for produktet er den samme som for
Herder 3,2 0,7 % byggverket, og som regel settes den til 60 år.
Sum produkt 480,4 100,0 %
Plastemballasje 1,02
Sum med emballasje 481,4
LCA: Beregningsregler
Deklarert enhet: Systemgrenser:
1 m³ standard limtrebjelke av ubehandlet gran eller furu, som Flytskjema for systemgrensene er vist under. Modul D er
er installert og avfallsbehandlet ved endt levetid. beregnet med energisubstitusjon og er nærmere forklart
under scenarioene.
NEPD-2531-1274-NO Standard limtrebjelke 3/7
Datakvalitet: Cut-off kriterier:
Produksjonsdata er innhentet fra Sørlaminering AS i 2019 med tall Alle viktige råmaterialer og all viktig energibruk er inkludert.
for 2018. Data for uttak av tømmer er basert på Timmermann & Produksjonsprosessen for råmaterialene og energistrømmer
Dibdiokova (2013) og produksjon av skurlast er basert på en som inngår med veldig små mengder (<1%) er ikke inkludert.
tidligere publisert bransje-EPD for Treindustrien (Treteknisk, Per modul er summen av utelatte material- og
2015). Data for lim og herder er basert på Ecoinvent v3.5 energistrømmer ikke over 5%. Disse cut-off kriteriene gjelder
prosesser, men innholdet er justert med utgangspunkt i Wilson ikke for farlige materialer og stoffer.
(2009). Resterende data er basert på Ecoinvent v3.0-v3.5
"Allocation cut-off by classification" (2013-2018). For modellering
og beregning er SimaPro 9.0.0.48 benyttet.
Karakteriseringsfaktorer er hentet fra EN 15804:2012+A1:2013.
Allokering: Beregning av biogent karboninnhold:
Allokering er gjort i henhold til bestemmelser i EN 15804. I Opptak og utslipp av karbondioksid fra biologisk opphav er
produksjonen av limtre er alt allokert til hovedproduktet. I beregnet basert på NS-EN 16485:2014. Denne metoden er
produksjonskjeden av skurlast er det benyttet økonomisk basert på modularitetsprinsippet i EN 15804:2012, og hvor
allokering. utslipp skal telles med i den livsløpsmodulen hvor det faktisk
skjer. Mengden karbondioksid er beregnet i henhold til NS-
EN 16449:2014. Nettobidraget til GWP fra biogent karbon er
vist for hver modul på side 8. Trevirke kommer fra
bærekraftig skogbruk og har PEFC sertifisert sporbarhet.
LCA: Scenarier og annen teknisk informasjon
Følgende informasjonen beskriver scenariene for modulene i EPDen.
Transport fra produksjonssted til bruker (A4)
Det er forutsatt en transport til byggeplass på 235 km, hvor 205 km skjer på stor lastebil og 30 km på en middels stor lastebil.
Brennstoff/ Brennstoff/
Type Kapasitetsutnyttelse inkl. retur (%) Kjøretøytype Distanse km
Energiforbruk Energiforbruk
Lastebil 53 % Euro 5, >32 tonn 205 0,023 l/tkm 0,31 l/km
Lastebil 26 % Euro 5, 16-32 tonn 30 0,045 l/tkm 0,25 l/km
Byggefase (A5) Sluttfase (C1, C3, C4)
Det er antatt 5% svinn på byggeplass ved installasjon av Limtre sorteres som blandet treavfall på byggeplass og
produktet. Det er i tillegg antatt 1 MJ energibruk og behandles normalt med energigjenvinning.
avfallshåndtering av emballasjen.
Enhet Verdi Enhet Verdi
Hjelpematerialer kg Farlig avfall kg
Vannforbruk m3 Blandet avfall kg 480,40
Elektrisitetsforbruk MJ 1,0 Gjenbruk kg
Andre energikilder MJ Resirkulering kg
Materialtap kg 24,0 Energigjenvinning kg 480,40
Materialer fra avfallsbehandling kg 1,02 Til deponi kg
Støv i luften kg
Transport avfallsbehandling (C2)
Transporten av treavfall er basert på gjennomsnittsavstand for 2007 i Norge og utgjør 85 km (Raadal et al. (2009).
Type Kapasitetsutnyttelse inkl. retur (%) Kjøretøytype Distanse km Brennstoff/ Enhet
Bil Uspesifisert 85 0,045 l/tkm
Gevinst og belastninger etter endt levetid (D)
Gevinsten av eksportert energi fra energigjenvinning i kommunalt avfallsanlegg er beregnet med erstatning av norsk el-miks og
norsk fjernvarmemiks. Data for el-miks er samme som brukt i A1-A3 og fjernvarmemiks er basert på produksjonen i 2017 (SSB,
2018 a,b,c).
Enhet Verdi
Substitusjon av elektrisk energi MJ 476
Substitusjon av termisk energi MJ 5367
Substitusjon av råmaterialer kg 0
NEPD-2531-1274-NO Standard limtrebjelke 4/7
LCA: Resultater
Systemgrenser (X = inkludert, MID = modul ikke deklarert, MIR = modul ikke relevant)
B4
MID
Miljøpåvirkning
1,12E+01
Ressursbruk
0,00E+00
MJ 1,80E+00 0,00E+00 2,93E-01 0,00E+00 0,00E+00 4,05E+00 0,00E+00 -1,57E+03
W m3 7,12E+00 3,20E-02 3,75E-01 8,41E-03 1,38E-02 1,59E-01 1,93E-03 -1,06E+01
tropsnarT
Konstruksjon
Bruksfase
installasjon fase
B5
nojsarapeR regnitfikstU
kurbigrene
llenojsarepO
MID
dlohekildeV
A1 B2 B3 B6
X
Unit A1-A3 A4
2,14E-06
relairetamåR
A5
X
esaf
nojsallatsni
nojskurtsnoK
kurB
A2 A3 A4 B1
tropsnarT gninkrivliT
Produktfase Sluttfase
C1
X X X X MID MID MID MID MID X X
Parameter A5 C2 C3 C4 D
GWP kg CO 2 -ekv -6,59E+02 8,06E+00 8,81E-03 5,13E+00 8,03E+02 4,44E-02
ODP kg CFC11-ekv 1,75E-05 8,24E-10 5,76E-07 1,69E-08
POCP kg C 2H 4 -ekv 5,11E-02 1,83E-03 1,82E-06
AP kg SO 2 -ekv 6,12E-01 3,69E-02 3,97E-05 1,67E-02
EP kg PO 43--ekv 1,05E-01 6,12E-03 7,07E-03 9,93E-06
ADPM kg Sb-ekv 3,76E-04 2,37E-05 2,14E-05 1,38E-07 6,51E-08
ADPE MJ 1,44E+03 1,86E+02 1,05E+02 9,33E-02 3,72E+02
A5 C4
1,13E+00 2,53E-02
1,49E-01 0,00E+00
1,13E+00 8,58E-01
1,89E+02 1,10E+02 1,58E-01
NRPM MJ 4,11E+02 0,00E+00 5,06E+00 0,00E+00 0,00E+00 0,00E+00 0,00E+00
TRPE MJ 1,95E+03 1,89E+02 1,15E+02 1,58E-01 8,52E+01 6,51E+01 1,67E+00 -5,77E+02
SM kg 1,25E-01 0,00E+00 6,23E-03 0,00E+00 0,00E+00 0,00E+00 0,00E+00
RSF MJ 2,71E+00 0,00E+00 4,39E-01 0,00E+00 0,00E+00 6,07E+00 0,00E+00 -2,36E+03
NRSF
-gninnivnejg-kurbnejG elaisnetop-gnirelukriser
B7
gniretnomeD
C3
gnildnahebttuls
lit
llafvA
C4 D
tropsnarT
gnildnahebsllafvA
Globalt oppvarmingspotensial i A1-A3 inkluderer opptak av 770 kg CO i produktet og gjennom fotosyntensen som er bundet som
2
karbon i treverket. Den samme mengden CO slippes ut igjen ved forbrenning av trevirket i modul C3.
2
C2
X X
C1
gnirevoneR
kurbnnav
llenojsarepO
Etter endt
levetid
-3,53E+01
1,06E-06 9,59E-07 -3,95E-06
2,80E-03 8,42E-04 2,22E-03 1,29E-05 -2,00E-02
3,71E-02 7,47E-02 2,96E-04 -1,97E-01
2,76E-03 2,73E-02 5,37E-05 -5,29E-02
1,42E-05 1,02E-05 -1,11E-04
8,38E+01 1,62E+00 -4,80E+02
GWP Globalt oppvarmingspotensial; ODP Potensial for nedbryting av stratosfærisk ozon; POCP Potensial for fotokjemisk oksidantdanning; AP
Forsurningspotensial for kilder på land og vann; EP Overgjødslingspotensial; ADPM Abiotisk uttømmingspotensial for ikke-fossile ressurser;
ADPE Abiotisk uttømmingspotensial for fossile ressurser
Parameter Unit A1-A3 A4 C1 C2 C3 D
RPEE MJ 3,05E+03 1,86E+00 5,58E+02 8,58E-01 8,07E+03 -2,93E+03
RPEM MJ 8,07E+03 0,00E+00 0,00E+00 -8,06E+03 0,00E+00 0,00E+00
TPE MJ 1,11E+04 1,86E+00 5,58E+02 8,04E+00 2,53E-02 -2,93E+03
NRPE MJ 1,54E+03 8,52E+01 3,75E+02 1,67E+00 -5,77E+02
-3,10E+02
RPEE Fornybar primærenergi brukt som energibærer; RPEM Fornybar primærenergi brukt som råmateriale; TPE Total bruk av fornybar
primærenergi; NRPE Ikke fornybar primærenergi brukt som energibærer; NRPM Ikke fornybar primærenergi brukt som råmateriale; TRPE
Total bruk av ikke fornybar primærenergi; SM Bruk av sekundære materialer; RSF Bruk av fornybart sekundære brensel; NRSF Bruk av ikke
fornybart sekundære brensel; W Netto bruk av ferskvann
NEPD-2531-1274-NO Standard limtrebjelke 5/7
Livsløpets slutt - Avfall
Parameter Unit A1-A3 A4 A5 C1 C2 C3 C4 D
HW kg 1,11E+00 1,18E-02 3,41E-01 5,62E-05 5,91E-03 4,79E-02 5,65E+00 -2,36E-01
NHW kg 7,27E+01 1,38E+01 4,70E+00 6,73E-03 5,05E+00 1,27E+00 9,58E-01 -1,08E+01
RW kg 9,48E-03 1,21E-03 5,71E-04 1,11E-06 5,42E-04 1,69E-04 9,74E-06 -2,46E-03
HW Avhendet farlig avfall; NHW Avhendet ikke-farlig avfall; RW Avhendet radioaktivt avfall
Livsløpets slutt - Utgangsfaktorer
Parameter Unit A1-A3 A4 A5 C1 C2 C3 C4 D
CR kg 0,00E+00 0,00E+00 0,00E+00 0,00E+00 0,00E+00 0,00E+00 0,00E+00 0,00E+00
MR kg 6,12E-01 0,00E+00 1,05E+00 0,00E+00 0,00E+00 0,00E+00 0,00E+00 0,00E+00
MER kg 1,23E+02 0,00E+00 6,16E+00 0,00E+00 0,00E+00 0,00E+00 0,00E+00 0,00E+00
EEE MJ 3,09E-03 0,00E+00 2,27E+01 0,00E+00 0,00E+00 4,53E+02 0,00E+00 -4,76E+02
ETE MJ 5,32E-01 0,00E+00 2,55E+02 0,00E+00 0,00E+00 5,11E+03 0,00E+00 -5,37E+03
CR-komponenter for gjenbruk, MR Materialer for resirkulering, MER Materialer for energigjenvinning, EEE Eksportert elektrisk energi; ETE
Eksportert termisk energi
Lese eksempel: 9,0 E-03 = 9,0*10-3 = 0,009
Norske tilleggskrav
Klimagassutslipp fra bruk av elektrisitet i produksjonsfasen
Nasjonal produksjonsmiks fra import, medium spenning (produksjon av overføringslinjer, i tillegg til direkte emissions tap i nettet) av
anvendt elektrisitet for produksjonprosessen (A3).
Data kilde Mengde Enhet
Econinvent v3.5 (august 2018) 31,7 gram CO -ekv./kWh
2
Farlige stoffer
Produktet inneholder ingen stoffer fra REACH Kandidatliste eller den norske prioritetslisten
Produktet inneholder stoffer som er under 0,1 vekt% på REACH Kandidatliste
Produktet inneholder stoffer fra REACH Kandidatliste eller den norske prioritetslisten, se tabell under Spesifikke norske
krav.
Produktet inneholder ingen stoffer på REACH Kandidatliste eller den norske prioritetslisten. Produktet kan karakteriseres
som farlig avfall (etter Avfallsforskiften, Vedlegg III), se tabell under Spesifikke norske krav.
Transport
Transport fra produksjonssted til byggeplass i henhold til scenario i A4: 235km
Inneklima
Det er ikke gjennomført tester på produktet med henblikk på inneklima.
Bærekraftig skogbruk
PEFC sertifikatet som dokumenterer bærekraftig skogbruk er ikke gydlig i hele gyldighetsperioden for EPD og må derfor
oppdateres for at EPD skal være gydlig i hele perioden (PEFC, 2019).
Klimadeklarasjon
For å øke transparensen i bidraget til klimapåvirkning, så er indikatoren GWP blitt delt opp her i underindikatorer:
GWP-IOBC Klimapåvirkning beregnet etter umiddelbar oksidasjon av biogent karbon prinsippet.
GWP-BC Klimapåvirkning fra netto opptak og utslipp av biogent karbon fra materialene i hver modul.
Klimapåvirkning
Parameter Unit A1-A3 A4 A5 C1 C2 C3 C4 D
GWP-IOBC kg CO 2 -ekv 1,11E+02 1,12E+01 8,06E+00 8,81E-03 5,13E+00 3,31E+01 4,44E-02 -3,53E+01
GWP-BC kg CO 2 -ekv -7,70E+02 0,00E+00 0,00E+00 0,00E+00 0,00E+00 7,70E+02 0,00E+00 0,00E+00
GWP kg CO 2 -ekv -6,59E+02 1,12E+01 8,06E+00 8,81E-03 5,13E+00 8,03E+02 4,44E-02 -3,53E+01
NEPD-2531-1274-NO Standard limtrebjelke 6/7
Bibliografi
Ecoinvent v3.0-v3.5 Swiss Centre of Life Cycle Inventories. www.ecoinvent.ch
ISO 21930:2007 Sustainability in building construction - Environmental declaration of building products
Norsk Treteknisk Institutt (2015) LCA - report Treindustrien. Prosjektrapport for utvikling av EPD- dokumentasjon for Treindustrien.
Rapport nr. 380034-1.
NS-EN 16449:2014 Tre og trebaserte produkter - Beregning av biogent karboninnhold i tre og omdanning til
karbondioksid
NS-EN ISO 14025:2010 Miljømerker og deklarasjoner - Miljødeklarasjoner type III - Prinsipper og prosedyrer.
NS-EN 16485:2014 Tømmer og skurlast - Miljødeklarasjoner - Produktkategoriregler for tre og trebaserte
produkter til bruk i byggverk
NS-EN 15804:2012+A1:2013 Bærekraftig byggverk - Miljødeklarasjoner - Grunnleggende produktkategoriregler for
byggevarer
NS-EN 14080:2013+NA:2016 Trekonstruksjoner - Limtre og limt laminert heltre - Krav
NPCR015 version 3.0 Product category rules Part B for wood and wood-based products for use in
construction
PEFC (2019) PEFC ST 2002:2013 - Chain of Custody of Forest Based Products-Requirments. PEFC
ST 2001:2008 - PEFC Logo Usage Rules - Requirements. Treteknisk sine interne
PEFC sertifiseringsregler. Sertifikatsnummer: NTI - 620.
Ruttenborg, V (2020) LCA-report for Sørlaminering AS from Norwegian Institute of Wood Technology, Oslo,
Norway. Report nr. 325079-1
Raadal et al. (2009). Raadal, H. L., Modahl, I. S. & Lyng, K-A. (2009). Klimaregnskap for avfallshåndtering,
Fase I og II. Oppdragsrapport nr 18.09 fra Østfoldforskning, Norge
Statistisk sentralbyrå (2018a) Tabell 04730: Forbruk av brensel til bruttoproduksjon av fjernvarme, 2017
Statistisk sentralbyrå (2018b) Tabell 04727: Fjernvarmebalansen, 2017
Statistisk sentralbyrå (2018c) Tabell 09469: Nettoproduksjon av fjernvarme, 2017
Timmermann & Klimagassutslipp i skogbruket - fra frø til industriport. Vugge-til-port livsløpsanalyse (LCA).
Dibdiakova 2013 Prosjektrapport fra KlimaTre.
Wilson, J. B (2009) Life-cycle inventory of formaldehyde-based resins used in wood composites in terms of
resources, emissions, energy and carbon.
Program operatør og utgiver
Næringslivets Stiftelse for Miljødeklarasjoner Tlf: +47 23 08 80 00
Postboks 5250 Majorstuen, 0303 Oslo e-post: post@epd-norge.no
Norge web www.epd-norge.no
Eier av deklarasjonen
Sørlaminering AS Tlf: +47 38 28 83 43
Heddeland, 4534 Marnardal e-post: sverre@sorlaminering.no
Norge web www.sorlaminering.no
Forfatter av Livssyklusrapporten
Vegard Ruttenborg Tlf: +47 98 85 33 33
Norsk Treteknisk Instiutt e-post: firmapost@treteknisk.no
Postboks 113 Blindern, 0314 Oslo, Norge web www.treteknisk.no
NEPD-2531-1274-NO Standard limtrebjelke 7/7
