UMWELT-PRODUKTDEKLARATION
nach ISO 14025 und EN 15804+A2
Deklarationsinhaber Würth Group / Adolf Würth GmbH & Co. KG
Herausgeber Institut Bauen und Umwelt e.V. (IBU)
Programmhalter Institut Bauen und Umwelt e.V. (IBU)
Deklarationsnummer EPD-AWU-20230570-CBA1-DE
Ausstellungsdatum 21.03.2024
Gültig bis 20.03.2029
Stiftförmige Verbindungsmittel aus Stahl
Adolf Würth GmbH & Co. KG
www.ibu-epd.com | https://epd-online.com
Allgemeine Angaben
Adolf Würth GmbH & Co. KG Stiftförmige Verbindungsmittel aus Stahl
Programmhalter Inhaber der Deklaration
IBU – Institut Bauen und Umwelt e.V. Würth Group / Adolf Würth GmbH & Co. KG
Hegelplatz 1 Reinhold-Würth Str. 12-17
10117 Berlin 74653 Künzelsau
Deutschland Deutschland
Deklarationsnummer Deklariertes Produkt/deklarierte Einheit
EPD-AWU-20230570-CBA1-DE 1 kg gewichteter Durchschnitt der stiftförmigen Verbindungsmittel mit
Gewinde aus Stahl.
Diese Deklaration basiert auf den Produktkategorien-Regeln: Gültigkeitsbereich:
Schrauben, 01.06.2023 Diese EPD bezieht sich auf Holzbauschrauben, Spanplattenschrauben,
(PCR geprüft und zugelassen durch den unabhängigen Bohr- und Blechschrauben, Schrauben für Kunststoffe, metrische
Sachverständigenrat (SVR)) Schrauben und stiftförmige Verbindungsmittel mit Gewinde aus Stahl oder
Edelstahl. Je nach Schraubentyp werden diese Produkte in der Regel zur
Befestigung zwei oder mehr Bauteilen aus Holz, Stahl oder Kunststoff
Ausstellungsdatum verwendet.
21.03.2024
Die deklarierten Umweltdaten bezogen auf 1 kg Stahl basieren auf einem
gewichteten Durchschnitt von Stahlschrauben in einem Würth
Herstellwerk, der SWG Schraubenwerk Gaisbach GmbH, und sind mit
Gültig bis
generischen Daten internationalisiert. Der Deklarationsinhaber haftet für
20.03.2029 die zugrundeliegenden Informationen und Nachweise; eine Haftung des
IBU (Institut Bauen und Umwelt e. V.) für Herstellerinformationen,
Ökobilanzdaten und Nachweise ist ausgeschlossen. Die EPD
(Environmental Product Declaration) wurde nach EN 15804 + A2: 2022-03
erstellt. Im Folgenden wird die Norm in vereinfachter Form als EN 15804
bezeichnet.
Der Inhaber der Deklaration haftet für die zugrundeliegenden Angaben und
Nachweise; eine Haftung des IBU in Bezug auf Herstellerinformationen,
Ökobilanzdaten und Nachweise ist ausgeschlossen.
Die EPD wurde nach den Vorgaben der EN 15804+A2 erstellt. Im
Dipl.-Ing. Hans Peters
Folgenden wird die Norm vereinfacht als EN 15804 bezeichnet.
(Vorstandsvorsitzende/r des Instituts Bauen und Umwelt e.V.)
Verifizierung
Die Europäische Norm EN 15804 dient als Kern-PCR
Unabhängige Verifizierung der Deklaration und Angaben gemäß ISO
14025:2011
intern X extern
Florian Pronold Dr.-Ing. Nikolay Minkov,
(Geschäftsführer/in des Instituts Bauen und Umwelt e.V.) (Unabhängige/-r Verifizierer/-in)
1 Umwelt-Produktdeklaration - Adolf Würth GmbH & Co. KG - Stiftförmige Verbindungsmittel aus Stahl
Produkt
Für die Verwendung des Produkts gelten die nationalen
Produktbeschreibung/Produktdefinition Vorschriften des Einsatzortes. In Deutschland gelten
Bei stiftförmigen Verbindungsmitteln mit Gewinde z.B. beispielsweise die Bauordnungen der jeweiligen Bundesländer
Schrauben aus Stahl, handelt es sich um Verbindungsmittel, und die auf diesen Ordnungen beruhenden technischen
die überwiegend zur Befestigung zwei oder mehr Bauteilen Baubestimmungen.
verwendet werden können. Die zu befestigenden Materialien
oder Einschraubuntergründe können aus den Materialien Holz, Anwendung
Holzwerkstoffe, Kunststoff, Aluminium, Stahl, Edelstahl oder Holzbauschrauben, Spanplattenschrauben, Bohr- und
anderen Metallen sein. Blechschrauben, Schrauben für Kunststoffe und stiftförmige
Verbindungsmittel mit Gewinde aus Stahl kommen dann zum
Stiftförmige Verbindungsmittel wie beispielsweise Schrauben Einsatz, wenn eine Befestigung zweier oder mehrerer Bauteile
werden in der Regel aus einem Draht (Stahl) gefertigt und an vorgesehen ist. Je nach Schraubentyp werden diese Produkte
der anzuziehenden Bauteilseite mit einem Kopf versehen. in der Regel zur Befestigung der Bauteile aus Holz, Stahl oder
Dieser kann je nach Anwendung unterschiedlich ausgeformt Kunststoff verwendet. Mögliche Anwendungsbeispiele können
sein z.B. Senkkopf, Linsenkopf, Sechskantkopf oder der Holzbau, Stahlbau, die Verwendung im Innen-/ oder
Scheibenkopf und weitere Ausformungen. Zur Verankerung des Außenbereich, für Möbelanwendungen oder der Fensterbau
stiftförmigen Verbindungsmittels erfolgt auf der sein. Beispiele für Würth Produktgruppen sind ASSY, Pias und
gegenüberliegenden Seite die Ausformung eines Gewindes. Piasta Schrauben.
Die Gewindeausformung (z.B. Holzgewinde oder metrisches
Gewinde) ist auf den Einschraubuntergrund abgestimmt und Technische Daten
kann unterschiedlich hinsichtlich Gewindehöhe, Flankenwinkel Bautechnische Daten zu den jeweiligen stiftförmigen
oder Gewindesteigung ausgeformt sein. Die Verbindungsmitteln mit Gewinde sind in den entsprechenden
Spitzenausformung des stiftförmigen Verbindungsmittels ist auf Zulassungen sowie technischen Zeichnungen hinterlegt,
die Anwendung abgestimmt z.B. Holzspitze, Bohrspitze oder nachfolgend beispielhaft dargestellt an einem Auszug aus der
stumpfe Ausformung. Zum Schutz vor Korrosion können die ETA 11/0190 (ASSY) für Holzschrauben.
stiftförmigen Verbindungsmittel mit unterschiedlichen Bautechnische Daten
Überzügen z.B. Zink oder Gleitschutzmittel versehen sein.
Die Daten basieren auf ASSY plus VG:
Bezeichnung Wert Einheit
Je nach Anwendungsfall ist die zusätzliche Verwendung von
passenden Stahl- oder Edelstahldichtungen sowie EPDM- Schraubendurchmesser 8 mm
Dichtungen (Ethylen-Propylen-Dien-Kautschuk), Nutzungskategorie gemäß ETA 11/0190 -
Unterlagscheiben oder Muttern vorgesehen. Je nach charakteristische Zugtragfähigkeit 20 kN
Anwendung können die stiftförmigen Verbindungsmittel
Schraubenlänge (+1.0/-0.5) 450 - 480 mm
gesetzlichen nationalen oder europäischen Anforderung wie
Material Kohlenstoffstahl
der Bauproduktenverordnung unterliegen. Beispielsweise
können folgende Nachweismöglichkeiten vorliegen: Produkt nach CPR mit hEN:
• Leistungswerte des Produkts entsprechend der
Produkt nach CPR mit hEN: Leistungserklärung in Bezug auf dessen wesentliche Merkmale
Für das Inverkehrbringen des Produkts in der EU/EFTA (mit gemäß geltender hEN wie EN 15048-1:2016 und EN 14399-
Ausnahme der Schweiz) gilt die Verordnung (EU) Nr. 305/2011 1:2015.
(CPR). Das Produkt benötigt eine Leistungserklärung unter
Berücksichtigung der jeweiligen EN. Produkt nach CPR mit ETA:
• Leistungswerte des Produkts entsprechend der
Die CE-Kennzeichnung erfolgt für das Produkt unter Beachtung Leistungserklärung in Bezug auf dessen wesentliche Merkmale
des Nachweises seiner Konformität mit den folgenden gemäß geltender ETA.
harmonisierten Normen aufgrund der genannten
Harmonisierungsrechtsvorschriften: Produkt, das keinen Harmonisierungsrechtsvorschriften
der EU unterliegt:
• EN 14592:2008-04; Holzbauwerke - Stiftförmige Leistungswerte des Produkts in Bezug auf dessen Merkmale
Verbindungsmittel nach der maßgebenden technischen Bestimmung (keine CE-
Kennzeichnung).
Für die Verwendung gelten die jeweiligen nationalen
Bestimmungen. Alle Zulassungen können über die Homepage des Würth-
Online-Shop unter dem Reiter Dokumente bei den jeweiligen
Produkt nach CPR mit ETA: Produkten heruntergeladen werden.
Für das Inverkehrbringen des Produkts in der EU/EFTA (mit
Ausnahme der Schweiz) gilt die Verordnung (EU) Nr. 305/2011 Grundstoffe/Hilfsstoffe
(CPR). Das Produkt benötigt eine Leistungserklärung unter Stiftförmige Verbindungsmittel mit Gewinde bestehen aus Stahl.
Berücksichtigung der jeweiligen ETA wie beispielsweise der Wie in der Produktbeschreibung (2.1) erläutert, werden die
ETA-10/0184, ETA13/0210 bzw. ETA-11/0190 und die CE- Verbindungsmittel je nach Anwendungsart und Material mit
Kennzeichnung. beispielsweises einer galvanischen und/oder mechanischen
Verzinkung und gegebenenfalls einer Gleitbeschichtung
Für die Verwendung gelten die jeweiligen nationalen versehen. Je nach Anwendungsfall werden die
Bestimmungen. Verbindungsmittel zudem mit einer entsprechenden
Dichtscheibe aus Stahl, Edelstahl oder Aluminium und EPDM-
Produkt, das keinen Harmonisierungsrechtsvorschriften Dichtgummi ausgestattet.
der EU unterliegt:
2 Umwelt-Produktdeklaration - Adolf Würth GmbH & Co. KG - Stiftförmige Verbindungsmittel aus Stahl
Stahl Umformbarkeit von Werkstücken kann durch die Galvanik
Stahl ist eine Eisen-Kohlenstoff-Legierung, die auch als beeinflusst werden.
metallische Legierung bezeichnet wird. Sie enthält weniger als
2,06 % (Masse) Kohlenstoff. Die DIN EN 10020 definiert auch Gleitbeschichtung
Stähle als Werkstoffe, bei denen der Eisenanteil höher ist als Als Gleitmittel werden umweltfreundliche wässrige
der jedes anderen Elements und der Kohlenstoffgehalt im Suspensionen, Emulsionen und Dispersionen eingesetzt, die je
Allgemeinen unter 2 Gew.-% C liegt. Stahl ist eine chemische nach Anwendungsgebiet unter anderem Paraffine, Polymere
Legierung aus Eisen und Eisenkarbid. und Wachse umfassen. Durch ein Tauchbad oder
Trommelbeschichtung wird eine gleitfähige Beschichtung auf
Im Vergleich zum Gusseisen, das einen höheren die Schraube aufgetragen. Es liegt als trockener transparenter
Kohlenstoffgehalt und Graphit als Kohlenstoffform enthält, kann Film auf der Schraube. Einige Gleitbeschichtungen enthalten
Stahl durch technische Umformprozesse verarbeitet werden. geringe Mengen Alkohol.
EPDM Als Sicherheitsmaßnahmen werden beim Beschichten
EPDM ist eine Abkürzung für Ethylen-Propylen-Dien Arbeitskleidung des Typs 6, Schutzbrille, Gesichtsschutz und
(Monomer)-Kautschuk und ist ein terpolymeres Elastomer chemikalienbeständige Handschuhe zum Schutz vor
(Gummi). Es zählt somit zu den synthetischen Kautschuken. menschlichem Kontakt getragen. Jährlich wird eine
Deshalb werden Dichtungen aus diesem Dichtungsmaterial im Sicherheitsunterweisung durchgeführt und es werden
Rahmen der Kautschukklassifizierung dem unpolaren Absauganlagen verwendet.
gesättigten Kautschuk zugeordnet. Bei diesem Material handelt
es sich um ein hochwertiges gummielastisches synthetisches Referenz-Nutzungsdauer
Elastomer aus hochmolekularem Ethylen, Propylen und Angesichts der vielfältigen Anwendungen werden keine
Dienen. Die gesättigte molekulare Grundstruktur von EPDM spezifischen Angaben zur empfohlenen Nutzungsdauer
bietet Eigenschaften wie hohe Witterungsbeständigkeit, gemacht. Die tatsächliche Lebensdauer von Schrauben hängt
Ozonbeständigkeit und hohe Hitzebeständigkeit. im Allgemeinen von ihrem Verwendungszweck, der
Einbauumgebung und dem fachgerechten Einbau ab. Externe
Galvanische Verzinkung Einflüsse können die Nutzungsdauer erheblich beeinflussen.
Galvanisieren (auch Galvanotechnik) ist ein oberflächen- und Gemäß der Europäischen Technischen Zulassung beträgt die
schichttechnisches Verfahren zur elektrochemischen durchschnittliche Nutzungsdauer von Schrauben > 25 Jahre.
Abscheidung von Metallen auf metallischen oder metallisierten Die Angabe der Nutzungsdauer kann nicht als Garantie des
Oberflächen unter Verwendung eines Elektrolyten und Herstellers verstanden werden. Es ist sicherzustellen, dass die
Gleichstroms. Die funktionelle Galvanik schützt vor Korrosion, Verwendung der stiftförmigen Verbindungsmittel mit Gewinde
schützt vor Verschleiß, katalysiert, verbessert die Leitfähigkeit den geltenden technischen Vorschriften entspricht.
und reduziert Reibungskräfte. Auch die Duktilität und
LCA: Rechenregeln
aber nicht empfohlen, da die Gleitbeschichtung durch den
Deklarierte Einheit ersten Einschraubvorgang zerstört werden kann und die
1 kg durchschnittliche Schrauben aus Stahl: Funktion der Schraube nach mehrmaligem Gebrauch nicht
Deklarierte Einheit und Massenbezug mehr gewährleistet ist.
· C2 Transport zur Abfallverarbeitung; 50 km mit LKW
Bezeichnung Wert Einheit
Transportentfernung kann ggf. auf Gebäudeebene angepasst
Deklarierte Einheit 1 kg
werden (z.B. für 100 km tatsächliche Transportentfernung:
Rohdichte 7900 kg/m3 Ökobilanzwerte mit Faktor 2 multiplizieren)
· C3 Abfallbehandlung für Recycling von Stahl.
Das genaue Gewicht der Schraube wird digital zur Verfügung
· C4 Keine Bestandteile des Produkts werden deponiert.
gestellt.
Systemgrenze Nutzen und Belastungen jenseits der Systemgrenze (D): Modul
Typ der EPD: Cradle-to-Gate - mit Optionen, Modulen C1-C4 D umfasst:
und Modul D (A1-A3 + C + D und zusätzliche Module: A4, A5). Stoffliche Verwertungspotenziale aus dem Metallrecycling und
energetische Verwertungspotenziale aus der thermischen
Herstellungsphase (A1-A3): Die Herstellungsphase umfasst: Verwertung von Verpackungen.
· A1 Lieferung und Verarbeitung von Rohstoffen (hauptsächlich
Geographische Repräsentativität
Stahl),
Land oder Region, in dem/r das deklarierte Produktsystem
· A2 Transport der Rohstoffe zum Hersteller,
hergestellt und ggf. genutzt sowie am Lebensende behandelt
· A3 Produktion von Edelstahlschrauben (inkl.
wird: Global
Energiebereitstellung, Behandlung von Produktionsabfällen,
Herstellung von Verpackungsmaterial).
Vergleichbarkeit
Bauphase (A4-A5): Die Bauphase umfasst:
Grundsätzlich ist eine Gegenüberstellung oder die Bewertung
· A4 Transport zur Baustelle 100 km per LKW,
von EPD-Daten nur möglich, wenn alle zu vergleichenden
· A5 Entsorgung der Verpackung und Einbau der Schraube aus
Datensätze nach EN 15804 erstellt wurden und der
Edelstahl.
Gebäudekontext bzw. die produktspezifischen
Leistungsmerkmale berücksichtigt werden. Die zugrunde
Entsorgungsphase (C1-C4): Die Entsorgungsphase umfasst:
liegende Datenbank ist LCA FE (GaBi) 2023, Version 2023.1
· C1 maschineller Rückbau (Handschrauber; akkubetrieben);
Eine direkte Wiederverwendung wäre theoretisch möglich, wird
3 Umwelt-Produktdeklaration - Adolf Würth GmbH & Co. KG - Stiftförmige Verbindungsmittel aus Stahl
LCA: Szenarien und weitere technische Informationen
Charakteristische Produkteigenschaften biogener
Kohlenstoff
Entsorgung (C1-C4)
Informationen zur Beschreibung des biogenen
Bezeichnung Wert Einheit
Kohlenstoffgehalts am Werkstor
Stromverbrauch für die Demontage 0.0281 kWh
Anmerkung: 1 kg biogener Kohlenstoff entspricht 44/12 kg CO2
Getrennt gesammelt Abfalltyp Abfallart 1 kg
Bezeichnung Wert Einheit
Als gemischter Bauabfall gesammelt - kg
Biogener Kohlenstoff im Produkt - kg C
Zur Wiederverwendung - kg
Biogener Kohlenstoff in der zugehörigen
0,023 kg C Zum Recycling 1 kg
Verpackung
Zur Energierückgewinnung - kg
Wiederverwendungs-, Verwertungs- und/oder
Recyclingpotenziale (D), Informationen zu relevanten
Szenarien
Transport vom Tor zum Standort (A4) Bezeichnung Wert Einheit
Bezeichnung Wert Einheit Sammelquote 100 %
Liter Treibstoff (pro kg beförderter Güter) 0,0018 l/100km Die Ergebnisse des Szenarios (100%) können auf
Transport Distanz 100 km Gebäudeebene entsprechend der angewandten
Auslastung (einschließlich Leerfahrten) 61 % Erfassungsrate skaliert werden.
Masse für den Transport 1 kg
Montage (A5)
Bezeichnung Wert Einheit
Stromverbrauch 0,0281 kWh
Materialverlust - kg
Output-Stoffe als Folge der Abfallbehandlung
0,053 kg
auf der Baustelle (Verpackung)
4 Umwelt-Produktdeklaration - Adolf Würth GmbH & Co. KG - Stiftförmige Verbindungsmittel aus Stahl
LCA: Ergebnisse
ANGABE DER SYSTEMGRENZEN (X = IN ÖKOBILANZ ENTHALTEN; MND = MODUL ODER INDIKATOR NICHT DEKLARIERT;
MNR = MODUL NICHT RELEVANT)
Gutschriften
Stadium der
und Lasten
Produktionsstadium Errichtung Nutzungsstadium Entsorgungsstadium
außerhalb der
des Bauwerks
Systemgrenze
g n u g ro s re v ffo ts h o R tro p s n a rT g n u lle ts re H m o v tro p s n a rT m u z re lle ts re Htro s g n u d n e w re V e g a tn o M g n u d n e w n A /g n u z tu N g n u tla h d n a ts n I ru ta ra p e R z ta s rE g n u re u e n rE rü f z ta s n ie e ig re n E n e b ie rte B s a ds e d u ä b e G s e d rü f z ta s n ie re s s a W n e b ie rte B s a ds e d u ä b e G s e d s s irb A /u a b k c ü R tro p s n a rT g n u ld n a h e b lla fb A g n u g itie s e B ,-s g n u d n e w re v re d e iW -s g n u n n iw e g k c ü R re d ola iz n e to p g n ilc y c e R
A1 A2 A3 A4 A5 B1 B2 B3 B4 B5 B6 B7 C1 C2 C3 C4 D
X X X X X MND MND MNR MNR MNR MND MND X X X X X
ERGEBNISSE DER ÖKOBILANZ – UMWELTAUSWIRKUNGEN nach EN 15804+A2: 1 kg Stiftförmige Verbindungsmittel mit
Gewinde aus Stahl
Indikator Einheit A1-A3 A4 A5 C1 C2 C3 C4 D
GWP-total kg CO 2-Äq. 3,25E+00 6,69E-03 1,24E-01 4,26E-02 4,34E-03 0 0 -1,64E+00
GWP-fossil kg CO 2-Äq. 3,32E+00 6,61E-03 4,5E-02 4,26E-02 4,29E-03 0 0 -1,65E+00
GWP-biogenic kg CO 2-Äq. -7,54E-02 1,95E-05 7,86E-02 2,12E-05 1,27E-05 0 0 3,04E-03
GWP-luluc kg CO 2-Äq. 2,69E-03 6,13E-05 4,3E-06 3,9E-06 3,98E-05 0 0 -6,74E-04
ODP kg CFC11-Äq. 3,17E-12 8,61E-16 4,28E-13 4,19E-13 5,59E-16 0 0 4,58E-12
AP mol H+-Äq. 1E+00 9,86E-06 8,45E-05 6,49E-05 6,4E-06 0 0 -3,68E-03
EP-freshwater kg P-Äq. 3,97E-06 2,42E-08 4,49E-08 4,21E-08 1,57E-08 0 0 -1,57E-07
EP-marine kg N-Äq. 1,06E-01 3,6E-06 2,54E-05 1,83E-05 2,34E-06 0 0 -8,85E-04
EP-terrestrial mol N-Äq. 1,16E+00 4,25E-05 2,82E-04 1,93E-04 2,76E-05 0 0 -9,58E-03
kg NMVOC-
POCP 3,29E-01 8,66E-06 6,95E-05 5,06E-05 5,62E-06 0 0 -2,94E-03
Äq.
ADPE kg Sb-Äq. 2,13E-05 4,36E-10 2,14E-09 2,06E-09 2,83E-10 0 0 -1,85E-08
ADPF MJ 3,52E+01 9,01E-02 9,59E-01 9,36E-01 5,85E-02 0 0 -1,24E+01
m3 Welt-Äq.
WDP 1,38E-01 7,99E-05 1,24E-02 3,58E-03 5,19E-05 0 0 -2,52E-02
entzogen
GWP = Globales Erwärmungspotenzial; ODP = Abbaupotenzial der stratosphärischen Ozonschicht; AP = Versauerungspotenzial von Boden und
Wasser; EP = Eutrophierungspotenzial; POCP = Bildungspotenzial für troposphärisches Ozon; ADPE = Potenzial für die Verknappung von abiotischen
Ressourcen – nicht fossile Ressourcen (ADP – Stoffe); ADPF = Potenzial für die Verknappung abiotischer Ressourcen – fossile Brennstoffe (ADP –
fossile Energieträger); WDP = Wasser-Entzugspotenzial (Benutzer)
ERGEBNISSE DER ÖKOBILANZ – INDIKATOREN ZUR BESCHREIBUNG DES RESSOURCENEINSATZES nach EN 15804+A2: 1
kg Stiftförmige Verbindungsmittel mit Gewinde aus Stahl
Indikator Einheit A1-A3 A4 A5 C1 C2 C3 C4 D
PERE MJ 3,15E+00 6,56E-03 1,03E+00 1,28E-01 4,26E-03 0 0 1,87E+00
PERM MJ 9E-01 0 -9E-01 0 0 0 0 0
PERT MJ 4,05E+00 6,56E-03 1,34E-01 1,28E-01 4,26E-03 0 0 1,87E+00
PENRE MJ 3,53E+01 9,05E-02 9,73E-01 9,36E-01 5,87E-02 0 0 -1,26E+01
PENRM MJ 1,38E-02 0 -1,38E-02 0 0 0 0 0
PENRT MJ 3,53E+01 9,05E-02 9,59E-01 9,36E-01 5,87E-02 0 0 -1,26E+01
SM kg 2,03E-01 0 0 0 0 0 0 8,08E-01
RSF MJ 0 0 0 0 0 0 0 0
NRSF MJ 0 0 0 0 0 0 0 0
FW m3 3,76E-03 7,18E-06 4,23E-04 2,15E-04 4,66E-06 0 0 -1,13E-03
PERE = Erneuerbare Primärenergie als Energieträger; PERM = Erneuerbare Primärenergie zur stofflichen Nutzung; PERT = Total erneuerbare
Primärenergie; PENRE = Nicht-erneuerbare Primärenergie als Energieträger; PENRM = Nicht-erneuerbare Primärenergie zur stofflichen Nutzung;
PENRT = Total nicht erneuerbare Primärenergie; SM = Einsatz von Sekundärstoffen; RSF = Erneuerbare Sekundärbrennstoffe; NRSF = Nicht-
erneuerbare Sekundärbrennstoffe; FW = Nettoeinsatz von Süßwasserressourcen
ERGEBNISSE DER ÖKOBILANZ –ABFALLKATEGORIEN UND OUTPUTFLÜSSE nach EN 15804+A2:
1 kg Stiftförmige Verbindungsmittel mit Gewinde aus Stahl
Indikator Einheit A1-A3 A4 A5 C1 C2 C3 C4 D
HWD kg 1,23E-08 2,8E-13 5,5E-11 5,43E-11 1,82E-13 0 0 -5,33E-11
NHWD kg 3,76E-02 1,38E-05 2,5E-03 2,06E-04 8,95E-06 0 0 -2,43E-02
RWD kg 4,98E-04 1,69E-07 1,47E-04 1,46E-04 1,1E-07 0 0 1,8E-04
CRU kg 0 0 0 0 0 0 0 0
MFR kg 1,01E-02 0 0 0 0 1E+00 0 0
5 Umwelt-Produktdeklaration - Adolf Würth GmbH & Co. KG - Stiftförmige Verbindungsmittel aus Stahl
MER kg 0 0 0 0 0 0 0 0
EEE MJ 0 0 1,09E-01 0 0 0 0 0
EET MJ 0 0 1,97E-01 0 0 0 0 0
HWD = Gefährlicher Abfall zur Deponie; NHWD = Entsorgter nicht gefährlicher Abfall; RWD = Entsorgter radioaktiver Abfall; CRU = Komponenten für
die Wiederverwendung; MFR = Stoffe zum Recycling; MER = Stoffe für die Energierückgewinnung; EEE = Exportierte Energie – elektrisch; EET =
Exportierte Energie – thermisch
ERGEBNISSE DER ÖKOBILANZ – zusätzliche Wirkungskategorien nach EN 15804+A2-optional:
1 kg Stiftförmige Verbindungsmittel mit Gewinde aus Stahl
Indikator Einheit A1-A3 A4 A5 C1 C2 C3 C4 D
PM Krankheitsfälle 5,43E-06 8,16E-11 6,95E-10 5,87E-10 5,3E-11 0 0 -5,36E-08
IR kBq U235-Äq. 4,53E-02 2,52E-05 2,21E-02 2,19E-02 1,64E-05 0 0 1,81E-02
ETP-fw CTUe 6,61E+00 6,4E-02 2,79E-01 2,68E-01 4,16E-02 0 0 -2,17E+00
HTP-c CTUh 4,09E-09 1,31E-12 5,43E-12 4,84E-12 8,5E-13 0 0 -2,5E-09
HTP-nc CTUh 1,57E-07 6,98E-11 2,72E-10 2,48E-10 4,54E-11 0 0 -9,82E-09
SQP SQP 1,38E+01 3,77E-02 1,33E-01 1,27E-01 2,45E-02 0 0 1,05E+00
PM = Potenzielles Auftreten von Krankheiten aufgrund von Feinstaubemissionen; IR = Potenzielle Wirkung durch Exposition des Menschen mit U235;
ETP-fw = Potenzielle Toxizitätsvergleichseinheit für Ökosysteme; HTP-c = Potenzielle Toxizitätsvergleichseinheit für den Menschen (kanzerogene
Wirkung); HTP-nc = Potenzielle Toxizitätsvergleichseinheit für den Menschen (nicht kanzerogene Wirkung); SQP = Potenzieller Bodenqualitätsindex
Einschränkungshinweis 1 – gilt für den Indikator „Potenzielle Wirkung durch Exposition des Menschen mit U235“.
Diese Wirkungskategorie behandelt hauptsächlich die mögliche Wirkung einer ionisierenden Strahlung geringer Dosis auf die
menschliche Gesundheit im Kernbrennstoffkreislauf. Sie berücksichtigt weder Auswirkungen, die auf mögliche nukleare Unfälle und
berufsbedingte Exposition zurückzuführen sind, noch auf die Entsorgung radioaktiver Abfälle in unterirdischen Anlagen. Die potenzielle
vom Boden, von Radon und von einigen Baustoffen ausgehende ionisierende Strahlung wird eben-falls nicht von diesem Indikator
gemessen.
Einschränkungshinweis 2 – gilt für die Indikatoren: „Potenzial für die Verknappung abiotischer Ressourcen - nicht fossile Ressourcen“,
„Potenzial für die Verknappung abiotischer Ressourcen - fossile Brennstoffe“, „Wasser-Entzugspotenzial (Benutzer)“, „Potenzielle
Toxizitätsvergleichseinheit für Ökosysteme“, „Potenzielle Toxizitätsvergleichseinheit für den Menschen - kanzerogene Wirkung“,
„Potenzielle Toxizitätsvergleichseinheit für den Menschen - nicht kanzerogene Wirkung“, „Potenzieller Bodenqualitätsindex".
Die Ergebnisse dieses Umweltwirkungsindikators müssen mit Bedacht angewendet werden, da die Unsicherheiten bei diesen
Ergebnissen hoch sind oder da es mit dem Indikator nur begrenzte Erfahrungen gibt.
Diese EPD wurde mit einem Software-Tool erstellt.
Literaturhinweise
Normen: System und Datenbank für Life Cycle Engineering
CUP Version: 2023.1
EN 15804 Universität Stuttgart
EN 15804:2012+A1 2013, Nachhaltigkeit von Bauwerken - Leinfelden Echterdingen
Umweltproduktdeklarationen - Grundregeln für die
Produktkategorie der Bauprodukte. GaBi-Dokumentation
GaBi Sachbilanzdaten-Dokumentation (http://www.gabi-
EN 15804 software.com/international/databases/gabi-data-search/)
EN 15804:2012+A2:2019+AC:2021, Nachhaltigkeit von
Bauwerken - Umweltproduktdeklarationen - Grundregeln für die IBU 2021
Produktkategorie der Bauprodukte. Institut Bauen und Umwelt e.V.: Allgemeine Programmhinweise
für die Erstellung von EPDs am Institut Bauen und Umwelt e.V.,
EN 14592 Version 2.0, Berlin: Institut Bauen und Umwelt e.V., 2021,
EN 14592:2008-04, Holzbauwerke - Stiftförmige http://www.ibu-epd.com
Verbindungsmittel- Anforderungen
PCR Teil A
ISO 14025 Berechnungsregeln für die Ökobilanz und Anforderungen an
EN ISO 14025:2011, Umweltkennzeichnungen und - den Projektbericht, Berlin: Institut Bauen und Umwelt e.V.,
deklarationen - Typ III Umweltdeklarationen - Grundsätze und www.ibu-epd.com, Version 1.3, 2021
Verfahren.
PCR Teil B
DIN EN 10020 Anforderungen an die EPD für Schrauben, Version 8,
DIN EN 10020:2000, Begriffsbestimmung für die Einteilung von Institut Bauen und Umwelt e.V., www.bau-umwelt.com, 2023
Stählen
ETA-11/0190 (ASSY)
Literatur: ETA-10/0184
LCAFE-(GaBi-)Software ETA-13/0210
Sphera Solutions GmbH
LCAFE-(GaBi-)Software Verordnung (EU) Nr. 305/2011 (CPR)
6 Umwelt-Produktdeklaration - Adolf Würth GmbH & Co. KG - Stiftförmige Verbindungsmittel aus Stahl
Herausgeber
Institut Bauen und Umwelt e.V. +49 (0)30 3087748- 0
Hegelplatz 1 info@ibu-epd.com
10117 Berlin www.ibu-epd.com
Deutschland
Programmhalter
Institut Bauen und Umwelt e.V. +49 (0)30 3087748- 0
Hegelplatz 1 info@ibu-epd.com
10117 Berlin www.ibu-epd.com
Deutschland
Ersteller der Ökobilanz
Sphera Solutions GmbH +49 711 341817-0
Hauptstraße 111- 113 info@sphera.com
70771 Leinfelden-Echterdingen www.sphera.com
Deutschland
Inhaber der Deklaration
Würth Group / Adolf Würth GmbH & Co. KG +49 7940 15-0
Reinhold-Würth Str. 12-17 info@wuerth.com
74653 Künzelsau www.wuerth.com
Deutschland
Adolf Würth GmbH & Co. KG +49 7940/15-0
Reinhold-Würth-Str. 12-17 info@wuerth.com
74653 Künzelsau www.wuerth.de
Deutschland
Würth Industrie Service GmbH & Co. KG +49 7931 91-0
Industriepark Würth, Drillberg - info@wuerth-industrie.com
97980 Bad Mergentheim www.wuerth-industrie.com
Deutschland
7 Umwelt-Produktdeklaration - Adolf Würth GmbH & Co. KG - Stiftförmige Verbindungsmittel aus Stahl
