UMWELT-PRODUKTDEKLARATION
nach ISO 14025 und EN 15804+A2
Deklarationsinhaber Würth Group / Adolf Würth GmbH & Co. KG
Herausgeber Institut Bauen und Umwelt e.V. (IBU)
Programmhalter Institut Bauen und Umwelt e.V. (IBU)
Deklarationsnummer EPD-AWU-20230569-CBA1-DE
Ausstellungsdatum 21.03.2024
Gültig bis 20.03.2029
Stiftförmige Verbindungsmittel aus Edelstahl
Adolf Würth GmbH & Co. KG
www.ibu-epd.com | https://epd-online.com
Allgemeine Angaben
Adolf Würth GmbH & Co. KG Stiftförmige Verbindungsmittel aus Edelstahl
Programmhalter Inhaber der Deklaration
IBU – Institut Bauen und Umwelt e.V. Würth Group / Adolf Würth GmbH & Co. KG
Hegelplatz 1 Reinhold-Würth Str. 12-17
10117 Berlin 74653 Künzelsau
Deutschland Deutschland
Deklarationsnummer Deklariertes Produkt/deklarierte Einheit
EPD-AWU-20230569-CBA1-DE 1 kg gewichteter Durchschnitt der stiftförmigen Verbindungsmittel mit
Gewinde aus Edelstahl.
Diese Deklaration basiert auf den Produktkategorien-Regeln: Gültigkeitsbereich:
Schrauben, 01.06.2023 Diese EPD bezieht sich auf Holzbauschrauben, Spanplattenschrauben,
(PCR geprüft und zugelassen durch den unabhängigen Bohr- und Blechschrauben, Schrauben für Kunststoffe, metrische
Sachverständigenrat (SVR)) Schrauben und stiftförmige Verbindungsmittel mit Gewinde aus Stahl oder
Edelstahl. Je nach Schraubentyp werden diese Produkte in der Regel zur
Befestigung zwei oder mehr Bauteilen aus Holz, Stahl oder Kunststoff
Ausstellungsdatum verwendet.
21.03.2024
Die deklarierten Umweltdaten bezogen auf 1 kg Edelstahl basieren auf
einem gewichteten Durchschnitt von Edelstahlschrauben in einem Würth
Herstellwerk, der SWG Schraubenwerk Gaisbach GmbH, und sind mit
Gültig bis
generischen Daten internationalisiert. Der Deklarationsinhaber haftet für
20.03.2029 die zugrundeliegenden Informationen und Nachweise; eine Haftung des
IBU (Institut Bauen und Umwelt e. V.) für Herstellerinformationen,
Ökobilanzdaten und Nachweise ist ausgeschlossen. Die EPD
(Environmental Product Declaration) wurde nach EN 15804 + A2: 2022-03
erstellt. Im Folgenden wird die Norm in vereinfachter Form als EN 15804
bezeichnet.
Der Inhaber der Deklaration haftet für die zugrundeliegenden Angaben und
Nachweise; eine Haftung des IBU in Bezug auf Herstellerinformationen,
Ökobilanzdaten und Nachweise ist ausgeschlossen.
Die EPD wurde nach den Vorgaben der EN 15804+A2 erstellt. Im
Folgenden wird die Norm vereinfacht als EN 15804 bezeichnet.
Dipl.-Ing. Hans Peters
Verifizierung
(Vorstandsvorsitzende/r des Instituts Bauen und Umwelt e.V.)
Die Europäische Norm EN 15804 dient als Kern-PCR
Unabhängige Verifizierung der Deklaration und Angaben gemäß ISO
14025:2011
intern X extern
Florian Pronold Dr.-Ing. Nikolay Minkov,
(Geschäftsführer/in des Instituts Bauen und Umwelt e.V.) (Unabhängige/-r Verifizierer/-in)
1 Umwelt-Produktdeklaration - Adolf Würth GmbH & Co. KG - Stiftförmige Verbindungsmittel aus Edelstahl
Produkt
Für die Verwendung des Produkts gelten die nationalen
Produktbeschreibung/Produktdefinition Vorschriften des Einsatzortes. In Deutschland gelten
Bei stiftförmigen Verbindungsmitteln mit Gewinde z.B. beispielsweise die Bauordnungen der jeweiligen Bundesländer
Schrauben aus Edelstahl, handelt es sich um und die auf diesen Ordnungen beruhenden technischen
Verbindungsmittel, die überwiegend zur Befestigung zwei oder Baubestimmungen.
mehr Bauteilen verwendet werden können. Die zu
befestigenden Materialien oder Einschraubuntergründe können Anwendung
aus den Materialien Holz, Holzwerkstoffe, Kunststoff, Holzbauschrauben, Spanplattenschrauben, Bohr- und
Aluminium, Stahl, Edelstahl oder anderen Metallen sein. Blechschrauben, Schrauben für Kunststoffe und stiftförmige
Verbindungsmittel mit Gewinde aus Edelstahl kommen dann
Stiftförmige Verbindungsmittel wie beispielsweise Schrauben zum Einsatz, wenn eine Befestigung zweier oder mehrerer
werden in der Regel aus einem Draht (Edelstahl) gefertigt und Bauteile vorgesehen ist. Je nach Schraubentyp werden diese
an der anzuziehenden Bauteilseite mit einem Kopf versehen. Produkte in der Regel zur Befestigung der Bauteile aus Holz,
Dieser kann je nach Anwendung unterschiedlich ausgeformt Stahl oder Kunststoff verwendet. Mögliche
sein z.B. Senkkopf, Linsenkopf, Sechskantkopf oder Anwendungsbeispiele können der Holzbau, Stahlbau, die
Scheibenkopf und weitere Ausformungen. Zur Verankerung des Verwendung im Innen-/ oder Außenbereich, für
stiftförmigen Verbindungsmittels erfolgt auf der Möbelanwendungen oder der Fensterbau sein. Beispiele für
gegenüberliegenden Seite die Ausformung eines Gewindes. Würth Produktgruppen sind ASSY, Pias und Piasta Schrauben.
Die Gewindeausformung (z.B. Holzgewinde oder metrisches
Gewinde) ist auf den Einschraubuntergrund abgestimmt und Technische Daten
kann unterschiedlich hinsichtlich Gewindehöhe, Flankenwinkel Bautechnische Daten zu den jeweiligen stiftförmigen
oder Gewindesteigung ausgeformt sein. Die Verbindungsmitteln mit Gewinde sind in den entsprechenden
Spitzenausformung des stiftförmigen Verbindungsmittels ist auf Zulassungen sowie technischen Zeichnungen hinterlegt,
die Anwendung abgestimmt z.B. Holzspitze, Bohrspitze oder nachfolgend beispielhaft dargestellt an einem Auszug aus der
stumpfe Ausformung. Zum Schutz vor Korrosion können die ETA 11/0190 (ASSY) für Holzschrauben.
stiftförmigen Verbindungsmittel mit unterschiedlichen Bautechnische Daten
Überzügen z.B. Zink oder Gleitschutzmittel versehen sein.
Die Daten basieren auf ASSY plus VG:
Bezeichnung Wert Einheit
Je nach Anwendungsfall ist die zusätzliche Verwendung von
passenden Stahl- oder Edelstahldichtungen sowie EPDM- Schraubendurchmesser 8 mm
Dichtungen (Ethylen-Propylen-Dien-Kautschuk), Nutzungskategorie gemäß ETA 11/0190 -
Unterlagscheiben oder Muttern vorgesehen. Je nach charakteristische Zugtragfähigkeit 20 kN
Anwendung können die stiftförmigen Verbindungsmittel
Schraubenlänge (+1.0/-0.5) 450 - 480 mm
gesetzlichen nationalen oder europäischen Anforderung wie
Material Kohlenstoffstahl
der Bauproduktenverordnung unterliegen. Beispielsweise
können folgende Nachweismöglichkeiten vorliegen: Produkt nach CPR mit hEN:
Produkt nach CPR mit hEN:
• Leistungswerte des Produkts entsprechend der
Für das Inverkehrbringen des Produkts in der EU/EFTA (mit Leistungserklärung in Bezug auf dessen wesentliche Merkmale
Ausnahme der Schweiz) gilt die Verordnung (EU) Nr. 305/2011 gemäß geltender hEN wie EN 15048-1:2016 und EN 14399-
(CPR). Das Produkt benötigt eine Leistungserklärung unter 1:2015.
Berücksichtigung der jeweiligen EN.
Produkt nach CPR mit ETA:
Die CE-Kennzeichnung erfolgt für das Produkt unter Beachtung • Leistungswerte des Produkts entsprechend der
des Nachweises seiner Konformität mit den folgenden Leistungserklärung in Bezug auf dessen wesentliche Merkmale
harmonisierten Normen aufgrund der genannten gemäß geltender ETA.
Harmonisierungsrechtsvorschriften:
Produkt, das keinen Harmonisierungsrechtsvorschriften
• EN 14592:2008-04; Holzbauwerke - Stiftförmige der EU unterliegt:
Verbindungsmittel Leistungswerte des Produkts in Bezug auf dessen Merkmale
nach der maßgebenden technischen Bestimmung (keine CE-
Für die Verwendung gelten die jeweiligen nationalen Kennzeichnung).
Bestimmungen.
Alle Zulassungen können über die Homepage des Würth-
Produkt nach CPR mit ETA: Online-Shop unter dem Reiter Dokumente bei den jeweiligen
Für das Inverkehrbringen des Produkts in der EU/EFTA (mit Produkten heruntergeladen werden.
Ausnahme der Schweiz) gilt die Verordnung (EU) Nr. 305/2011
(CPR). Das Produkt benötigt eine Leistungserklärung unter Grundstoffe/Hilfsstoffe
Berücksichtigung der jeweiligen ETA wie beispielsweise der Stiftförmige Verbindungsmittel mit Gewinde bestehen aus
ETA-10/0184, ETA13/0210 bzw. ETA-11/0190 und die CE- Edelstahl. Wie in der Produktbeschreibung (2.1) erläutert,
Kennzeichnung. werden die Verbindungsmittel je nach Anwendungsart und
Material mit beispielsweises einer galvanischen und/oder
Für die Verwendung gelten die jeweiligen nationalen mechanischen Verzinkung und gegebenenfalls einer
Bestimmungen. Gleitbeschichtung versehen. Je nach Anwendungsfall werden
die Verbindungsmittel zudem mit einer entsprechenden
Produkt, das keinen Harmonisierungsrechtsvorschriften Dichtscheibe aus Stahl, Edelstahl oder Aluminium und EPDM-
der EU unterliegt: Dichtgummi ausgestattet.
2 Umwelt-Produktdeklaration - Adolf Würth GmbH & Co. KG - Stiftförmige Verbindungsmittel aus Edelstahl
beeinflusst werden.
Edelstahl Gleitbeschichtung
Die Bezeichnung Edelstahl (gemäß DIN EN 10020) bezieht Als Gleitmittel werden umweltfreundliche wässrige
sich auf legierte oder unlegierte Stähle mit einem speziellen Suspensionen, Emulsionen und Dispersionen eingesetzt, die je
Reinheitsgrad, wie beispielsweise Stähle, bei denen der nach Anwendungsgebiet unter anderem Paraffine, Polymere
Schwefel- und Phosphorgehalt (auch als Eisenbegleiter und Wachse umfassen. Durch ein Tauchbad oder
bekannt) 0,025 % nicht übersteigt. Oftmals sind zusätzliche Trommelbeschichtung wird eine gleitfähige Beschichtung auf
Wärmebehandlungen (wie Vergüten) geplant. die Schraube aufgetragen. Es liegt als trockener transparenter
Film auf der Schraube. Einige Gleitbeschichtungen enthalten
EPDM geringe Mengen Alkohol.
EPDM ist eine Abkürzung für Ethylen-Propylen-Dien
(Monomer)-Kautschuk und ist ein terpolymeres Elastomer Als Sicherheitsmaßnahmen werden beim Beschichten
(Gummi). Es zählt somit zu den synthetischen Kautschuken. Arbeitskleidung des Typs 6, Schutzbrille, Gesichtsschutz und
Deshalb werden Dichtungen aus diesem Dichtungsmaterial im chemikalienbeständige Handschuhe zum Schutz vor
Rahmen der Kautschukklassifizierung dem unpolaren menschlichem Kontakt getragen. Jährlich wird eine
gesättigten Kautschuk zugeordnet. Bei diesem Material handelt Sicherheitsunterweisung durchgeführt und es werden
es sich um ein hochwertiges gummielastisches synthetisches Absauganlagen verwendet.
Elastomer aus hochmolekularem Ethylen, Propylen und
Dienen. Die gesättigte molekulare Grundstruktur von EPDM Referenz-Nutzungsdauer
bietet Eigenschaften wie hohe Witterungsbeständigkeit, Angesichts der vielfältigen Anwendungen werden keine
Ozonbeständigkeit und hohe Hitzebeständigkeit. spezifischen Angaben zur empfohlenen Nutzungsdauer
gemacht. Die tatsächliche Lebensdauer von Schrauben hängt
Galvanische Verzinkung im Allgemeinen von ihrem Verwendungszweck, der
Galvanisieren (auch Galvanotechnik) ist ein oberflächen- und Einbauumgebung und dem fachgerechten Einbau ab. Externe
schichttechnisches Verfahren zur elektrochemischen Einflüsse können die Nutzungsdauer erheblich beeinflussen.
Abscheidung von Metallen auf metallischen oder metallisierten Gemäß der Europäischen Technischen Zulassung beträgt die
Oberflächen unter Verwendung eines Elektrolyten und durchschnittliche Nutzungsdauer von Schrauben > 25 Jahre.
Gleichstroms. Die funktionelle Galvanik schützt vor Korrosion, Die Angabe der Nutzungsdauer kann nicht als Garantie des
schützt vor Verschleiß, katalysiert, verbessert die Leitfähigkeit Herstellers verstanden werden. Es ist sicherzustellen, dass die
und reduziert Reibungskräfte. Auch die Duktilität und Verwendung der stiftförmigen Verbindungsmittel mit Gewinde
Umformbarkeit von Werkstücken kann durch die Galvanik den geltenden technischen Vorschriften entspricht.
LCA: Rechenregeln
Entsorgungsphase (C1-C4): Die Entsorgungsphase umfasst:
Deklarierte Einheit · C1 maschineller Rückbau (Handschrauber; akkubetrieben)
1 kg durchschnittliche Schrauben aus Edelstahl: · C2 Transport zur Abfallverarbeitung; 50 km mit LKW
Deklarierte Einheit und Massenbezug Transportentfernung kann ggf. auf Gebäudeebene angepasst
werden (z.B. für 100 km tatsächliche Transportentfernung:
Bezeichnung Wert Einheit
Ökobilanzwerte mit Faktor 2 multiplizieren)
Deklarierte Einheit 1 kg
· C3 Abfallbehandlung für Recycling von Edelstahl.
Rohdichte 7900 kg/m3 · C4 Keine Bestandteile des Produkts werden deponiert.
Das genaue Gewicht der Schraube wird digital zur Verfügung
Nutzen und Belastungen jenseits der Systemgrenze (D):
gestellt.
Modul D umfasst:
Systemgrenze Stoffliche Verwertungspotenziale aus dem Metallrecycling und
Typ der EPD: Cradle-to-Gate - mit Optionen, Modulen C1-C4 energetische Verwertungspotenziale aus der thermischen
und Modul D (A1-A3 + C + D und zusätzliche Module: A4, A5). Verwertung von Verpackungen.
Geographische Repräsentativität
Herstellungsphase (A1-A3): Die Herstellungsphase umfasst:
Land oder Region, in dem/r das deklarierte Produktsystem
· A1 Lieferung und Verarbeitung von Rohstoffen (hauptsächlich
hergestellt und ggf. genutzt sowie am Lebensende behandelt
Edelstahl),
wird: Europa
· A2 Transport der Rohstoffe zum Hersteller,
· A3 Produktion von Edelstahlschrauben (inkl.
Energiebereitstellung, Behandlung von Produktionsabfällen, Vergleichbarkeit
Herstellung von Verpackungsmaterial).
Grundsätzlich ist eine Gegenüberstellung oder die Bewertung
von EPD-Daten nur möglich, wenn alle zu vergleichenden
Bauphase (A4-A5): Die Bauphase umfasst:
Datensätze nach EN 15804 erstellt wurden und der
· A4 Transport zur Baustelle 100 km per LKW,
Gebäudekontext bzw. die produktspezifischen
· A5 Entsorgung der Verpackung und Einbau der Schraube aus
Leistungsmerkmale berücksichtigt werden. Die zugrunde
Edelstahl.
liegende Datenbank ist LCA FE (GaBi) 2023, Version 2023.1
LCA: Szenarien und weitere technische Informationen
Charakteristische Produkteigenschaften biogener
Kohlenstoff
3 Umwelt-Produktdeklaration - Adolf Würth GmbH & Co. KG - Stiftförmige Verbindungsmittel aus Edelstahl
Informationen zur Beschreibung des biogenen
Kohlenstoffgehalts am Werkstor
Anmerkung: 1 kg biogener Kohlenstoff entspricht 44/12 kg CO2 Entsorgung (C1-C4)
Bezeichnung Wert Einheit Bezeichnung Wert Einheit
Biogener Kohlenstoff im Produkt - kg C Stromverbrauch für die Demontage 0.0281 kWh
Biogener Kohlenstoff in der zugehörigen Getrennt gesammelt Abfalltyp Abfallart 1 kg
0,0228 kg C
Verpackung Als gemischter Bauabfall gesammelt - kg
Zur Wiederverwendung - kg
Zum Recycling 1 kg
Zur Energierückgewinnung - kg
Wiederverwendungs-, Verwertungs- und/oder
Transport vom Tor zum Standort (A4)
Recyclingpotenziale (D), Informationen zu relevanten
Bezeichnung Wert Einheit
Szenarien
Liter Treibstoff (pro kg beförderter Güter) 0,0018 l/100km
Bezeichnung Wert Einheit
Transport Distanz 100 km
Sammelquote 100 %
Auslastung (einschließlich Leerfahrten) 61 %
Die Ergebnisse des Szenarios (100%) können auf
Masse für den Transport 1 kg
Gebäudeebene entsprechend der angewandten
Erfassungsrate skaliert werden.
Montage (A5)
Bezeichnung Wert Einheit
Stromverbrauch 0,0281 kWh
Materialverlust - kg
Output-Stoffe als Folge der Abfallbehandlung
0,051 kg
auf der Baustelle (Verpackung)
4 Umwelt-Produktdeklaration - Adolf Würth GmbH & Co. KG - Stiftförmige Verbindungsmittel aus Edelstahl
LCA: Ergebnisse
ANGABE DER SYSTEMGRENZEN (X = IN ÖKOBILANZ ENTHALTEN; MND = MODUL ODER INDIKATOR NICHT DEKLARIERT;
MNR = MODUL NICHT RELEVANT)
Gutschriften
Stadium der
und Lasten
Produktionsstadium Errichtung Nutzungsstadium Entsorgungsstadium
außerhalb der
des Bauwerks
Systemgrenze
g n u g ro s re v ffo ts h o R tro p s n a rT g n u lle ts re H m o v tro p s n a rT m u z re lle ts re Htro s g n u d n e w re V e g a tn o M g n u d n e w n A /g n u z tu N g n u tla h d n a ts n I ru ta ra p e R z ta s rE g n u re u e n rE rü f z ta s n ie e ig re n E n e b ie rte B s a ds e d u ä b e G s e d rü f z ta s n ie re s s a W n e b ie rte B s a ds e d u ä b e G s e d s s irb A /u a b k c ü R tro p s n a rT g n u ld n a h e b lla fb A g n u g itie s e B ,-s g n u d n e w re v re d e iW -s g n u n n iw e g k c ü R re d ola iz n e to p g n ilc y c e R
A1 A2 A3 A4 A5 B1 B2 B3 B4 B5 B6 B7 C1 C2 C3 C4 D
X X X X X MND MND MNR MNR MNR MND MND X X X X X
ERGEBNISSE DER ÖKOBILANZ – UMWELTAUSWIRKUNGEN nach EN 15804+A2: 1 kg Stiftförmige Verbindungsmittel mit
Gewinde aus Edelstahl
Indikator Einheit A1-A3 A4 A5 C1 C2 C3 C4 D
GWP-total kg CO 2-Äq. 6,88E+00 6,69E-03 1,2E-01 4,26E-02 4,34E-03 0 0 -4,31E+00
GWP-fossil kg CO 2-Äq. 6,94E+00 6,61E-03 4,5E-02 4,26E-02 4,29E-03 0 0 -4,32E+00
GWP-biogenic kg CO 2-Äq. -7,44E-02 1,95E-05 7,55E-02 2,12E-05 1,27E-05 0 0 1,98E-02
GWP-luluc kg CO 2-Äq. 1,52E-02 6,13E-05 4,29E-06 3,9E-06 3,98E-05 0 0 -1,14E-02
ODP kg CFC11-Äq. 6,76E-12 8,61E-16 4,28E-13 4,19E-13 5,59E-16 0 0 -1,76E-13
AP mol H+-Äq. 3,92E-02 9,86E-06 8,37E-05 6,49E-05 6,4E-06 0 0 -2,63E-02
EP-freshwater kg P-Äq. 1,43E-05 2,42E-08 4,48E-08 4,21E-08 1,57E-08 0 0 -6,21E-06
EP-marine kg N-Äq. 6,88E-03 3,6E-06 2,52E-05 1,83E-05 2,34E-06 0 0 -3,78E-03
EP-terrestrial mol N-Äq. 7,46E-02 4,25E-05 2,79E-04 1,93E-04 2,76E-05 0 0 -4,09E-02
kg NMVOC-
POCP 1,99E-02 8,66E-06 6,87E-05 5,06E-05 5,62E-06 0 0 -1,15E-02
Äq.
ADPE kg Sb-Äq. 2,34E-04 4,36E-10 2,14E-09 2,06E-09 2,83E-10 0 0 -6,3E-06
ADPF MJ 7,45E+01 9,01E-02 9,58E-01 9,36E-01 5,85E-02 0 0 -5,27E+01
m3 Welt-Äq.
WDP 2,26E+00 7,99E-05 1,21E-02 3,58E-03 5,19E-05 0 0 -1,75E+00
entzogen
GWP = Globales Erwärmungspotenzial; ODP = Abbaupotenzial der stratosphärischen Ozonschicht; AP = Versauerungspotenzial von Boden und
Wasser; EP = Eutrophierungspotenzial; POCP = Bildungspotenzial für troposphärisches Ozon; ADPE = Potenzial für die Verknappung von abiotischen
Ressourcen – nicht fossile Ressourcen (ADP – Stoffe); ADPF = Potenzial für die Verknappung abiotischer Ressourcen – fossile Brennstoffe (ADP –
fossile Energieträger); WDP = Wasser-Entzugspotenzial (Benutzer)
ERGEBNISSE DER ÖKOBILANZ – INDIKATOREN ZUR BESCHREIBUNG DES RESSOURCENEINSATZES nach EN 15804+A2: 1
kg Stiftförmige Verbindungsmittel mit Gewinde aus Edelstahl
Indikator Einheit A1-A3 A4 A5 C1 C2 C3 C4 D
PERE MJ 1,37E+01 6,56E-03 9,97E-01 1,28E-01 4,26E-03 0 0 -9,94E+00
PERM MJ 8,64E-01 0 -8,64E-01 0 0 0 0 0
PERT MJ 1,45E+01 6,56E-03 1,33E-01 1,28E-01 4,26E-03 0 0 -9,94E+00
PENRE MJ 7,46E+01 9,04E-02 9,72E-01 9,36E-01 5,87E-02 0 0 -5,28E+01
PENRM MJ 1,38E-02 0 -1,38E-02 0 0 0 0 0
PENRT MJ 7,46E+01 9,04E-02 9,58E-01 9,36E-01 5,87E-02 0 0 -5,28E+01
SM kg 2,49E-01 0 0 0 0 0 0 7,61E-01
RSF MJ 0 0 0 0 0 0 0 0
NRSF MJ 0 0 0 0 0 0 0 0
FW m3 8,19E-02 7,18E-06 4,15E-04 2,15E-04 4,66E-06 0 0 -7,17E-02
PERE = Erneuerbare Primärenergie als Energieträger; PERM = Erneuerbare Primärenergie zur stofflichen Nutzung; PERT = Total erneuerbare
Primärenergie; PENRE = Nicht-erneuerbare Primärenergie als Energieträger; PENRM = Nicht-erneuerbare Primärenergie zur stofflichen Nutzung;
PENRT = Total nicht erneuerbare Primärenergie; SM = Einsatz von Sekundärstoffen; RSF = Erneuerbare Sekundärbrennstoffe; NRSF = Nicht-
erneuerbare Sekundärbrennstoffe; FW = Nettoeinsatz von Süßwasserressourcen
ERGEBNISSE DER ÖKOBILANZ –ABFALLKATEGORIEN UND OUTPUTFLÜSSE nach EN 15804+A2:
1 kg Stiftförmige Verbindungsmittel mit Gewinde aus Edelstahl
Indikator Einheit A1-A3 A4 A5 C1 C2 C3 C4 D
HWD kg 1,76E-06 2,8E-13 5,49E-11 5,43E-11 1,82E-13 0 0 -4,8E-04
NHWD kg 3,65E+00 1,38E-05 2,41E-03 2,06E-04 8,95E-06 0 0 4,68E-02
RWD kg 1,08E-03 1,69E-07 1,47E-04 1,46E-04 1,1E-07 0 0 -3,73E-04
CRU kg 0 0 0 0 0 0 0 0
MFR kg 1,02E-02 0 0 0 0 1E+00 0 0
5 Umwelt-Produktdeklaration - Adolf Würth GmbH & Co. KG - Stiftförmige Verbindungsmittel aus Edelstahl
MER kg 0 0 0 0 0 0 0 0
EEE MJ 0 0 1,04E-01 0 0 0 0 0
EET MJ 0 0 1,89E-01 0 0 0 0 0
HWD = Gefährlicher Abfall zur Deponie; NHWD = Entsorgter nicht gefährlicher Abfall; RWD = Entsorgter radioaktiver Abfall; CRU = Komponenten für
die Wiederverwendung; MFR = Stoffe zum Recycling; MER = Stoffe für die Energierückgewinnung; EEE = Exportierte Energie – elektrisch; EET =
Exportierte Energie – thermisch
ERGEBNISSE DER ÖKOBILANZ – zusätzliche Wirkungskategorien nach EN 15804+A2-optional:
1 kg Stiftförmige Verbindungsmittel mit Gewinde aus Edelstahl
Indikator Einheit A1-A3 A4 A5 C1 C2 C3 C4 D
PM Krankheitsfälle 6,13E-07 8,16E-11 6,9E-10 5,87E-10 5,3E-11 0 0 -5,68E-07
IR kBq U235-Äq. 1,1E-01 2,52E-05 2,21E-02 2,19E-02 1,64E-05 0 0 -4,19E-02
ETP-fw CTUe 2,32E+01 6,4E-02 2,78E-01 2,68E-01 4,16E-02 0 0 -3,15E+01
HTP-c CTUh 1,34E-06 1,31E-12 5,41E-12 4,84E-12 8,5E-13 0 0 -6,4E-08
HTP-nc CTUh 1,46E-07 6,98E-11 2,71E-10 2,48E-10 4,53E-11 0 0 -3,26E-08
SQP SQP 3,43E+01 3,76E-02 1,33E-01 1,27E-01 2,44E-02 0 0 -7,26E+00
PM = Potenzielles Auftreten von Krankheiten aufgrund von Feinstaubemissionen; IR = Potenzielle Wirkung durch Exposition des Menschen mit U235;
ETP-fw = Potenzielle Toxizitätsvergleichseinheit für Ökosysteme; HTP-c = Potenzielle Toxizitätsvergleichseinheit für den Menschen (kanzerogene
Wirkung); HTP-nc = Potenzielle Toxizitätsvergleichseinheit für den Menschen (nicht kanzerogene Wirkung); SQP = Potenzieller Bodenqualitätsindex
Einschränkungshinweis 1 – gilt für den Indikator „Potenzielle Wirkung durch Exposition des Menschen mit U235“.
Diese Wirkungskategorie behandelt hauptsächlich die mögliche Wirkung einer ionisierenden Strahlung geringer Dosis auf die
menschliche Gesundheit im Kernbrennstoffkreislauf. Sie berücksichtigt weder Auswirkungen, die auf mögliche nukleare Unfälle und
berufsbedingte Exposition zurückzuführen sind, noch auf die Entsorgung radioaktiver Abfälle in unterirdischen Anlagen. Die potenzielle
vom Boden, von Radon und von einigen Baustoffen ausgehende ionisierende Strahlung wird eben-falls nicht von diesem Indikator
gemessen.
Einschränkungshinweis 2 – gilt für die Indikatoren: „Potenzial für die Verknappung abiotischer Ressourcen - nicht fossile Ressourcen“,
„Potenzial für die Verknappung abiotischer Ressourcen - fossile Brennstoffe“, „Wasser-Entzugspotenzial (Benutzer)“, „Potenzielle
Toxizitätsvergleichseinheit für Ökosysteme“, „Potenzielle Toxizitätsvergleichseinheit für den Menschen - kanzerogene Wirkung“,
„Potenzielle Toxizitätsvergleichseinheit für den Menschen - nicht kanzerogene Wirkung“, „Potenzieller Bodenqualitätsindex".
Die Ergebnisse dieses Umweltwirkungsindikators müssen mit Bedacht angewendet werden, da die Unsicherheiten bei diesen
Ergebnissen hoch sind oder da es mit dem Indikator nur begrenzte Erfahrungen gibt.
Diese EPD wurde mit einem Software-Tool erstellt.
Literaturhinweise
Normen: System und Datenbank für Life Cycle Engineering
CUP Version: 2023.1
EN 15804 Universität Stuttgart
EN 15804:2012+A1 2013, Nachhaltigkeit von Bauwerken - Leinfelden Echterdingen
Umweltproduktdeklarationen - Grundregeln für die
Produktkategorie der Bauprodukte. GaBi-Dokumentation
GaBi Sachbilanzdaten-Dokumentation (http://www.gabi-
EN 15804 software.com/international/databases/gabi-data-search/)
EN 15804:2012+A2:2019+AC:2021, Nachhaltigkeit von
Bauwerken - Umweltproduktdeklarationen - Grundregeln für die IBU 2021
Produktkategorie der Bauprodukte. Institut Bauen und Umwelt e.V.: Allgemeine Programmhinweise
für die Erstellung von EPDs am Institut Bauen und Umwelt e.V.,
EN 14592 Version 2.0, Berlin: Institut Bauen und Umwelt e.V., 2021,
EN 14592:2008-04, Holzbauwerke - Stiftförmige http://www.ibu-epd.com
Verbindungsmittel- Anforderungen
PCR Teil A
ISO 14025 Berechnungsregeln für die Ökobilanz und Anforderungen an
EN ISO 14025:2011, Umweltkennzeichnungen und - den Projektbericht, Berlin: Institut Bauen und Umwelt e.V.,
deklarationen - Typ III Umweltdeklarationen - Grundsätze und www.ibu-epd.com, Version 1.3, 2021
Verfahren.
PCR Teil B
DIN EN 10020 Anforderungen an die EPD für Schrauben, Version 8,
DIN EN 10020:2000, Begriffsbestimmung für die Einteilung von Institut Bauen und Umwelt e.V., www.bau-umwelt.com, 2023
Stählen ETA-11/0190 (ASSY)
ETA-10/0184
Literatur:
ETA-13/0210
LCAFE-(GaBi-)Software
Sphera Solutions GmbH Verordnung (EU) Nr. 305/2011 (CPR)
LCAFE-(GaBi-)Software
6 Umwelt-Produktdeklaration - Adolf Würth GmbH & Co. KG - Stiftförmige Verbindungsmittel aus Edelstahl
Herausgeber
Institut Bauen und Umwelt e.V. +49 (0)30 3087748- 0
Hegelplatz 1 info@ibu-epd.com
10117 Berlin www.ibu-epd.com
Deutschland
Programmhalter
Institut Bauen und Umwelt e.V. +49 (0)30 3087748- 0
Hegelplatz 1 info@ibu-epd.com
10117 Berlin www.ibu-epd.com
Deutschland
Ersteller der Ökobilanz
Sphera Solutions GmbH +49 711 341817-0
Hauptstraße 111- 113 info@sphera.com
70771 Leinfelden-Echterdingen www.sphera.com
Deutschland
Inhaber der Deklaration
Würth Group / Adolf Würth GmbH & Co. KG +49 7940 15-0
Reinhold-Würth Str. 12-17 info@wuerth.com
74653 Künzelsau www.wuerth.com
Deutschland
Würth Industrie Service GmbH & Co. KG +49 7931 91-0
Industriepark Würth, Drillberg - info@wuerth-industrie.com
97980 Bad Mergentheim www.wuerth-industrie.com
Deutschland
Adolf Würth GmbH & Co. KG +49 7940/15-0
Reinhold-Würth-Str. 12-17 info@wuerth.com
74653 Künzelsau www.wuerth.de
Deutschland
7 Umwelt-Produktdeklaration - Adolf Würth GmbH & Co. KG - Stiftförmige Verbindungsmittel aus Edelstahl
