Ver1 2015
ENVIRONMENTAL PRODUCT DECLARATION
in accordance with ISO 14025, ISO 21930 and EN 15804
Eier av deklarasjonen: Brødrene Midthaug AS
Programoperatør: Næringslivets Stiftelse for Miljødeklarasjoner
Utgiver: Næringslivets Stiftelse for Miljødeklarasjoner
Deklarasjonsnummer: NEPD-2306-1055-NO
Publiseringsnummer: NEPD-2306-1055-NO
ECO Platform registreringsnummer: -
Godkjent dato: 11.08.2020
Gyldig til: 11.08.2025
Stålprodukter i pulverlakkert utførelse
Brødrene Midthaug AS
www.epd-norge.no
NEPD-2306-1055-NO Stålprodukter i pulverlakkert utførelse 1 / 8
Generell informasjon
Produkt: Eier av deklarasjonen:
Stålprodukter i pulverlakkert utførelse
Brødrene Midthaug AS
Kontaktperson: Terje Fuglset
Telefon: 95750234
e-post: Terje.fuglset@midthaug.no
Programoperatør: Produsent:
Brødrene Midthaug AS
Næringsliv ets stif telse f or Miljødeklarasjoner
Pb. 5250 Majorstuen, 0303 Oslo
Phone: +47 23 08 80 00
e-post: post@epd-norge.no
Deklarasjonsnummer: Produksjonssted:
Brødrene Midthaug AS
NEPD-2306-1055-NO
Skallvegen 1
6453 Kleive
ECO Platform registreringsnummer: Kvalitet/Miljøsystem:
NS-EN ISO 9001:2015, Certificate No. 1138 Teknisk Godkjenning for
Pulverlakkert Varmforsinket Stål, SINTEF Certification No. 2306 EN 1090-
2:2008+A1:2011, Certificate of conformity of the factory production control
no.1071
Deklarasjonen er basert på PCR: Org. no.:
987 604 018
EN 15804:2012+A1:2013 tjener som kjerne-PCR
NPCR 013:2019 Part B for Steel and aluminium construction products
Erklæring om ansvar: Godkjent dato: 11.08.2020
Eieren av deklarasjonen skal være ansvarlig for den
underliggende informasjon og bevis. EPD Norge skal Gyldig til: 11.08.2025
ikke være ansvarlig med hensyn til produsent informasjon,
livsløpsvurdering data og bevis.
Deklarert enhet: Årstall for studien:
1 kg Stålprodukter i pulverlakkert utførelse 2019
Deklarert enhet med opsjon: Sammenlignbarhet:
EPD av byggevarer er nødvendigvis ikke sammenlignbare hvis de ikke
A1,A2,A3,A4,A5,C1,C2,C3,C4,D
samsvarer med NS-EN 15804 og ses i en bygningskontekst.
Funksjonell enhet: Miljødeklarasjonen er utarbeidet av:
Deklarasjonen er utviklet ved bruk av eEPD v4.0 fra LCA.no
Godkjenning:
Bedriftsspesifikke data er
Samlet og registrert av: Knut Ivar Mjelve
Kontrollert av: Terje Fuglset
Verifikasjon: Godkjent:
Uavhengig verifikasjon av data, annen miljøinformasjon og EPD er foretatt
etter ISO 14025:2010, kapittel 8.1.3 og 8.1.4
Ekstern
Tredjeparts verifikator:
Sign
Sign
Fredrik Moltu Johnsen
(Uavhengig verifikator godkjent av EPD Norge)
NEPD-2306-1055-NO Stålprodukter i pulverlakkert utførelse 2 / 8
Produkt
Produktbeskrivelse: Tekniske data:
Trapper, rekkverk, balkonger og gangbaner produsert av hulprofiler, rør og
plater i stål.
Gjennomsnittlig data basert på en 50/50 vekting mellom andelen Markedsområde:
hulprofil/rør og plate. Produktene er prefabrikert og montert på byggeplass.
Norge
Produktspesifikasjon:
Levetid, produkt:
Som bygg.
Material %
Packaging 0,10 Levetid, bygg:
Steel 99,10
Powder coating 0,80
LCA: Beregningsregler
Deklarert enhet: Allokering:
Allokering er gjort iht. bestemmelser i EN 15804. Inngående energi og vann,
1 kg Stålprodukter i pulverlakkert utførelse
samt produksjon av avfall i egen produksjon er allokert likt mellom alle
Cut-off kriterier: produktene gjennom masseallokering. Miljøpåvirkning og ressursforbruk for
primærproduksjonen av resirkulerte materialer er allokert til det opprinnelige
Alle viktige råmaterialer og all viktig energibruk er inkludert.
produktsystemet. Bearbeidingsprosessen og transport av materialet til
Produksjonsprosessen for råmaterialene og energistrømmer som inngår
produksjonssted er allokert til analysen i denne EPDen.
med veldig små mengder (mindre enn 1%) er ikke inkludert. Disse cut-off
kriteriene gjelder ikke for farlige materialer og stoffer.
Datakvalitet:
Spesifikke data for produktsammensetningen er fremskaffet av produsenten. De representerer produksjonen av det deklarerte produktet og ble samlet inn for EPD- -
utvikling i det oppgitte året for studien. Bakgrunnsdata er basert på registrerte EPDer i henhold til EN 15804, Østfoldforskning sine databaser, ecoinvent og andre
LCA databaser. Datakvaliteten for råmaterialene i A1 er presentert i tabellen nedenfor.
Materials Source Data quality Year
Steel NEPD-475-331-EN EPD 2016
Packaging ecoinvent 3.4 Database 2017
Powder coating ecoinvent 3.5 Database 2018
Steel S-P-01920 EPD 2020
NEPD-2306-1055-NO Stålprodukter i pulverlakkert utførelse 3 / 8
Systemgrenser:
B1-B7 er ikke tatt med i EPD, da vi ikke har forutsetninger for å beregne dette.
Flytskjemaet nedenfor illustrerer systemgrensene for analysen:
Teknisk tilleggsinformasjon
1071-CPR-3016 Komponenter til lastbærende stålkonstruksjoner, utførelsesklasse EXC2, sveisekoordinatorkompetanse B (Nivå 2)
https://www.sintefcertification.no/Product/Index/3516
For utfyllende informasjon om våre produkter se www.midthaug.no
NEPD-2306-1055-NO Stålprodukter i pulverlakkert utførelse 4 / 8
LCA: Scenarier og annen teknisk informasjon
Følgende informasjonen beskriver scenariene for modulene i EPDen.
Transport fra produksjonssted til bruker (A4)
Kapasitetsutnyttelse Brennstoff/Energi
Type Kjøretøytype Distanse km Enhet Verdi (l/t)
inkl retur % forbruk
Truck, lorry over 32 tonnes, EURO
Bil 55,0 % 300 0,022606 l/tkm 6,78
6
Jernbane l/tkm
Båt l/tkm
Annet l/tkm
Byggefase A5 Sluttfase (C1,C3,C4)
. Enhet Verdi . Enhet Verdi
Hjelpematerialer kg Farlig avfall kg
Vannforbruk m3 Blandet avfall kg
Elektrisitetsforbruk kWh Gjenbruk kg
Andre energikilder MJ Resirkulering kg
Materialtap kg Energigjenvinning kg
Materialer fra avfallsbehandling kg 0,0010 Til deponi kg 0,0100
Støv i luften kg
VOC utslipp kg
Transport avfallsbehandling (C2)
Kapasitetsutnyttelse FBrennstoff/Energi
Type Kjøretøytype Distanse km Enhet Verdi (l/t)
inkl retur % forbruk
Truck, lorry over 32 tonnes, EURO
Truck 55,0 % 6 300 0,022606 l/tkm 6,78
Jernbane l/tkm
Båt l/tkm
Annen transport l/tkm
¨
Gevinst og belastninger etter endt levetid (D)
. Enhet Verdi
Substitusjon av primært konstruksjonsstål, med netto sekundært stål (kg) kg/DU 0,78
NEPD-2306-1055-NO Stålprodukter i pulverlakkert utførelse 5 / 8
LCA: Resultater
Systemgrenser (X=inkludert, MND=modul ikke deklarert, MNR=modul ikke relevant)
Construction Beyond the
Product stage installation User stage End of life stage . system
stage bondaries
A1 A2 A3 A4 A5 B1 B2 B3 B4 B5 B6 B7 C1 C2 C3 C4 . D
X X X X X MND MND MND MND MND MND MND X X X X . X
Miljøpåvirkning (Environmental impact)
Parameter Unit A1-A3 A4 A5 C1 C2 C3 C4 D
GWP kg CO 2 -eq 2,77E+00 2,48E-02 7,99E-04 5,67E-02 2,48E-02 0 5,18E-05 -1,31E+00
ODP kg CFC11 -eq 6,71E-08 5,10E-09 2,10E-11 9,82E-09 5,10E-09 0 1,70E-11 -5,39E-08
POCP kg C 2H 4-eq 5,18E-04 3,88E-06 4,02E-08 9,50E-06 3,88E-06 0 1,58E-08 -9,13E-04
AP kg SO 2 -eq 6,63E-03 6,41E-05 7,95E-07 4,30E-04 6,41E-05 0 3,78E-07 -5,84E-03
EP kg PO 3- -eq 8,73E-04 8,84E-06 1,40E-07 9,36E-05 8,84E-06 0 6,67E-08 -1,95E-03
4
ADPM kg Sb -eq 1,43E-05 5,91E-08 7,44E-10 2,45E-10 5,91E-08 0 1,00E-12 -2,53E-05
ADPE MJ 3,01E+01 4,08E-01 2,98E-03 7,84E-01 4,08E-01 0 1,46E-03 -1,23E+01
GWP Global warming potential; ODP Depletion potential of the stratospheric ozone layer; POCP Formation potential of tropospheric photochemical
oxidants; AP Acidification potential of land and water; EP Eutrophication potential; ADPM Abiotic depletion potential for non fossil resources; ADPE
Abiotic depletion potential for fossil resources
Leseeksempel 9,0 E-03 = 9,0*10 -3 = 0,009
*INA Indicator Not Assessed
relairetamåR tropsnarT gninkrivliT tropsnarT
/snojskurtsnoK esafsnojsallatsni
kurB
dlohekildeV nojsarapeR regnitfikstU gnirevoneR llenojsarepO kurbigrene llenojsarepO kurbnnav gniretnomeD tropsnarT
gnildnahebsllafvA
lit
llafvA
gnildnahebttuls
/gninnivnejg/kurbnejG
-gnirelukriser elaisnetop
NEPD-2306-1055-NO Stålprodukter i pulverlakkert utførelse 6 / 8
Ressursbruk (Resource use)
Parameter Unit A1-A3 A4 A5 C1 C2 C3 C4 D
RPEE MJ 7,61E+00 7,41E-03 1,41E-04 4,27E-03 7,41E-03 0 1,19E-05 -1,11E+00
RPEM MJ 0,00E+00 0,00E+00 0,00E+00 0,00E+00 0,00E+00 0 0,00E+00 0,00E+00
TPE MJ 7,61E+00 7,41E-03 1,41E-04 4,27E-03 7,41E-03 0 1,19E-05 -1,11E+00
NRPE MJ 2,55E+01 4,20E-01 1,09E-02 7,91E-01 4,20E-01 0 1,48E-03 -1,17E+01
NRPM MJ 6,00E+00 0,00E+00 0,00E+00 0,00E+00 0,00E+00 0 0,00E+00 0,00E+00
TRPE MJ 3,15E+01 4,20E-01 1,09E-02 7,91E-01 4,20E-01 0 1,48E-03 -1,17E+01
SM kg 1,12E-01 0,00E+00 0,00E+00 0,00E+00 0,00E+00 0 0,00E+00 0,00E+00
RSF MJ 1,11E-03 0,00E+00 0,00E+00 0,00E+00 0,00E+00 0 0,00E+00 0,00E+00
NRSF MJ 0,00E+00 0,00E+00 0,00E+00 0,00E+00 0,00E+00 0 0,00E+00 0,00E+00
W m3 2,89E-02 9,95E-05 8,51E-07 6,80E-05 9,95E-05 0 1,60E-06 -7,99E-03
RPEE Renewable primary energy resources used as energy carrier; RPEM Renewable primary energy resources used as raw materials; TPE Total use
of renewable primary energy resources; NRPE Non renewable primary energy resources used as energy carrier; NRPM Non renewable primary energy
resources used as materials; TRPE Total use of non renewable primary energy resources; SM Use of secondary materials; RSF Use of renewable
secondary fuels; NRSF Use of non renewable secondary fuels; W Use of net fresh water
Leseeksempel 9,0 E-03 = 9,0*10 -3 = 0,009
*INA Indicator Not Assessed
Livsløpets slutt - Avfall (End of life - Waste)
Parameter Unit A1-A3 A4 A5 C1 C2 C3 C4 D
HW kg 4,88E-02 2,24E-07 3,15E-09 2,15E-06 2,24E-07 0 2,20E-09 -1,13E-04
NHW kg 3,36E-01 3,84E-02 2,00E-04 3,56E-03 3,84E-02 0 1,00E-02 -2,24E+00
RW kg INA* INA* INA* INA* INA* 0 INA* INA*
HW Hazardous waste disposed; NHW Non hazardous waste disposed; RW Radioactive waste disposed
Leseeksempel 9,0 E-03 = 9,0*10 -3 = 0,009
*INA Indicator Not Assessed
Livsløpets slutt - Utgangsfaktorer (End of life - Output flow)
Parameter Unit A1-A3 A4 A5 C1 C2 C3 C4 D
CR kg 0,00E+00 0,00E+00 0,00E+00 0,00E+00 0,00E+00 0 0,00E+00 0,00E+00
MR kg 2,09E-01 0,00E+00 7,34E-04 0,00E+00 0,00E+00 0 0,00E+00 0,00E+00
MER kg 0,00E+00 0,00E+00 4,13E-05 0,00E+00 0,00E+00 0 0,00E+00 0,00E+00
EEE MJ INA* INA* INA* INA* INA* 0 INA* INA*
ETE MJ INA* INA* INA* INA* INA* 0 INA* INA*
CR Components for reuse; MR Materials for recycling; MER Materials for energy recovery; EEE Exported electric energy; ETE Exported thermal
energy
Leseeksempel 9,0 E-03 = 9,0*10 -3 = 0,009
*INA Indicator Not Assessed
NEPD-2306-1055-NO Stålprodukter i pulverlakkert utførelse 7 / 8
Norske tilleggskrav
Klimagassutslipp fra bruk av elektrisitet i produksjonsfasen
Nasjonal produksjonsmiks fra import, lavspenning (inkludert produksjon av overføringslinjer, i tillegg til direkte utslipp og tap i nett) er brukt for anvendt elektrisitet i
produksjonsprosessen (A3). Bakgrunnsdata er presentert i tabellen under. Karakteriseringsfaktorer fra EN15804:2012+A1:2013 er benyttet.
Elektrisitetsmiks Datakilde Mengde Enhet
El-mix, Norway (kWh) ecoinvent 3.4 31,04 g CO2-ekv/kWh
Farlige stoffer
Produktet er ikke tilført stoffer fra REACH Kandidatliste eller den norske prioritetslisten.
Inneklima
Overflatebehandlingen slipper ikke ut flyktige organiske stoffer (VOC) etter påføring.
Bibliografi
NS-EN ISO 14025:2010 Miljømerker og deklarasjoner - Miljødeklarasjoner type III - Prinsipper og prosedyrer.
NS-EN ISO 14044:2006 Miljøstyring - Livsløpsvurderinger - Krav og retningslinjer.
NS-EN 15804:2012+A1:2013 Bærekraftig byggverk - Miljødeklarasjoner - Grunnleggende produktkategoriregler for byggevarer.
ISO 21930:2017 Sustainability in buildings and civil engineering works - Core rules for environmental product declarations of construction products.
ecoinvent v3, Allocation, cut-off by classification, Swiss Centre of Life Cycle Inventories.
Iversen et al., (2018) eEPD v3.0 - Background information for EPD generator system. LCA.no rapportnummer 04.18.
Vold et al., (2019) EPD generator for Norsk Stålforbund - Background information for industry application and LCA data, LCA.no rapportnummer 09.19.
NPCR Part A: Construction products and services. Ver. 1.0. April 2017, EPD-Norge.
NPCR 013 Part B for steel and aluminium construction products. Ver. 3.0 April 2019, EPD-Norge.
Programoperatør og utgiver Telefon: +47 23 08 80 00
Næringslivets Stiftelse for Miljødeklarasjoner
Pb. 5250 Majorstuen e-post: post@epd-norge.no
0303 Oslo Norway web: www.epd-norge.no
Eier av deklarasjon Telefon: 95750234
Brødrene Midthaug AS Fax:
Skallvegen 1 - 3 e-post: Terje.fuglset@midthaug.no
6453 Kleive ( Molde) web: midthaug.no
Forfatter av livsløpsrapporten Telefon: +47 916 50 916
LCA.no AS Fax:
Dokka 1C e-post: post@lca.no
1671 Kråkerøy web: www.lca.no
Utvikler av EPD-generator Telefon: +47 916 50 916
LCA.no AS
Dokka 1C e-post: post@lca.no
1671 Kråkerøy web: www.lca.no
NEPD-2306-1055-NO Stålprodukter i pulverlakkert utførelse 8 / 8
