UMWELT-PRODUKTDEKLARATION
nach ISO 14025 und EN 15804+A1
Deklarationsinhaber SWISS KRONO TEX GmbH & Co. KG
Herausgeber Institut Bauen und Umwelt e.V. (IBU)
Programmhalter Institut Bauen und Umwelt e.V. (IBU)
Deklarationsnummer EPD-KRO-20200203-IBD1-DE
Ausstellungsdatum 15.06.2021
Gültig bis 14.06.2026
SWISS KRONO OSB
SWISS KRONO Group
www.ibu-epd.com | https://epd-online.com
1. Allgemeine Angaben
SWISS KRONO Group SWISS KRONO OSB
Programmhalter Inhaber der Deklaration
IBU – Institut Bauen und Umwelt e.V. SWISS KRONO TEX GmbH & Co. KG
Hegelplatz 1 Wittstocker Chaussee 1
10117 Berlin 16969 Heiligengrabe
Deutschland Deutschland
Deklarationsnummer Deklariertes Produkt/deklarierte Einheit
EPD­KRO­20200203­IBD1­DE 1 Kubikmeter OSB Platte
Diese Deklaration basiert auf den Produktkategorien-Regeln: Gültigkeitsbereich:
Holzwerkstoffe, 01.08.2021 Dieses Dokument bezieht sich auf alle OSB­Platten, welche in folgenden
(PCR geprüft und zugelassen durch den unabhängigen Werken der SWISS KRONO Group hergestellt werden:
Sachverständigenrat (SVR)) SWISS KRONO TEX GmbH & Co. KG, Heiligengrabe, Deutschland
SWISS KRONO Kft., Vasarosnameny, Ungarn
SWISS KRONO SAS, Sully Sur Loire, Frankreich
Ausstellungsdatum SWISS KRONO Sp. z o.o., Zary, Polen
Der Inhaber der Deklaration haftet für die zugrundeliegenden Angaben und
15.06.2021
Nachweise; eine Haftung des IBU in Bezug auf Herstellerinformationen,
Ökobilanzdaten und Nachweise ist ausgeschlossen.
Gültig bis
Die EPD wurde nach den Vorgaben der EN 15804+A1 erstellt. Im
14.06.2026 Folgenden wird die Norm vereinfacht als EN 15804 bezeichnet.
Verifizierung
Die Europäische Norm EN 15804 dient als Kern­PCR
Unabhängige Verifizierung der Deklaration und Angaben gemäß ISO
14025:2011
intern X extern
Dipl.­Ing Hans Peters
(Vorstandsvorsitzender des Instituts Bauen und Umwelt e.V.)
Dr. Alexander Röder Dr. Stefan Diederichs,
(Geschäftsführer des Instituts Bauen und Umwelt e.V.) Unabhängige/­r Verifizierer/­in
1 Umwelt­Produktdeklaration ­ SWISS KRONO Group ­ SWISS KRONO OSB
2. Produkt
Bezeichnung Wert Einheit
2.1 Produktbeschreibung/Produktdefinition
600 ­
OSB­Platten (Oriented Strand Board – SWISS KRONO OSB) Rohdichte EN 323 kg/m3
680
sind klebstoffgebundene, dreischichtig aufgebaute
4930 ­
Holzwerkstoffplatten (Flachpressplatten) aus orientiert Elastizitätsmodul (längs) EN 789 N/mm2
6780
gestreuten, länglichen
Holzspänen (120 ­ 160 mm lange Furnierstreifen), sog. Strands Elastizitätsmodul (quer) EN 789 1980 ­ N/mm2
gemäß EN13986 bzw. EN 300 „OSB“. 2680
„Strands“ aus einer definierten Dicke und 3800­
Elastizitäts­Zugmodul (längs) EN 789 N/mm²
Form, vornehmlich aus Rundhölzern, werden in mehreren 4300
Schichten verleimt. Die 3000­
Orientierung der Mittelschicht erfolgt dabei im 90° Winkel zu Elastizitäts­Zugmodul (quer) EN 789 3200 N/mm²
den
Materialfeuchte bei Auslieferung EN 322 4 ­ 8 %
Deckschichten. Die OSB­Platten werden mit einem Harz auf
Wärmeleitfähigkeit EN 13986 0,13 W/(mK)
Basis von polymerem
Diphenylmethandiisocyanat (PMDI­Leim) verleimt Schallabsorptionsgrad Frequenzbereich 250­ 0,1
und in Dicken von 6 bis 40 mm hergestellt. Das deklarierte 500 Hz EN 13986
Produkt stellt einen Schallabsorptionsgrad Frequenzbereich
0,25
massengewichteten Durchschnitt der hergestellten Sortimente 1000­2000 Hz EN 13986
dar. Bei der
Es gelten die Leistungswerte des Produkts entsprechend der
Berechnung des Durchschnittes wird berücksichtigt, dass in
Leistungserklärung in Bezug auf dessen wesentliche Merkmale
den 4 Werken
gemäß
unterschiedliche Mengen mit unterschiedlichen Dichten
EN 13986:2015-06 sowie EN 300:2006-09.
produziert werden. Für das Inverkehrbringen in der EU/EFTA
(mit Ausnahme der Schweiz) gilt die 2.4 Lieferzustand
Verordnung (EU) Nr. 305/2011 vom 9. März 2011. Die Produkte OSB­Platten der Werke sind in folgenden Dimensionen
benötigen eine erhältlich:
Leistungserklärung unter Berücksichtigung von EN 13986:2015 Länge: 1820 mm bis 18000 mm
Holzwerkstoffe zur Breite: 625 mm bis 2800 mm
Verwendung im Bauwesen — Eigenschaften, Bewertung der Dicke: 6 mm bis 40 mm
Konformität und Kennzeichnung und die CE­Kennzeichnung. Sonderformate sind auf Anfrage verfügbar.
Weiter gilt die EN 300:2006-09, Platten aus langen, flachen,
ausgerichteten Spänen (OSB) - Anforderungen. Für die 2.5 Grundstoffe/Hilfsstoffe
Verwendung der Produkte gelten die jeweiligen nationalen • Rundholz (Frischholz), Holzart überwiegend Kiefer, bei
Bestimmungen. SWISS KRONO OSB sensitiv Pappelholz, überwiegend PEFC­
oder FSC­zertifiziert, ca. 90%
2.2 Anwendung
• Bindemittel: Leim auf Basis von polymerem
Die SWISS KRONO OSB entsprechen der Nutzungsklasse 1 Diphenylmethandiisocyanat (PMDI­Leim), 2 ­ 4 %
und 2 nach EN 1995-1-1 und dürfen daher im Feuchtbereich • Wasser in Form von Holzfeuchte, 4 ­ 8 %
bzw. nicht bewitterten Außenbereich verwendet werden. OSB­ • Wachsemulsion < 1 %
Platten können in tragenden und aussteifenden Bauteilen
eingesetzt werden. 2.6 Herstellung
1) Entrindung des Holzes
2.3 Technische Daten
2) Zerspanen des Rundholzes zu Strands (kleinen
Die technischen Daten der Produkte, die im Geltungsbereich furnierähnlichen Streifen)
der EPD liegen, sind unter Verweis auf die den einzelnen Daten 3) Trocknung der nassen Strands von 100 % Holzfeuchte auf 3
zugrundeliegenden Prüfregeln (z. B. Normen) zu nennen. % Holzfeuchte
4) Sieben der Strands in Deckschicht­, Mittelschicht und
Bei Produkten mit CE­Kennzeichnung müssen insbesondere
Feinstfraktion
die Leistungen gemäß Leistungserklärung angegeben werden.
5) Beleimung der Deckschicht­ und Mittelschichtstrands mit
In der nachfolgenden Tabelle sind die für das Produkt
Harz
relevanten Eigenschaften anzugeben. Werden für
6)
Eigenschaften keine Angaben gemacht, ist im
Ausrichtung der Deckschicht­Strands in Produktionsrichtung,
Hintergrundbericht zur EPD zu erläutern, warum die
die
Eigenschaft für das Produkt nicht relevant ist.
Mittelschichtstrands werden in einem Winkel von 90° zur
Deckschicht
Bautechnische Daten (OSB/3 - OSB/4) orientiert
7) Verpressung des Strand­Kuchens in einer kontinuierlich
arbeitenden Presse
8) Besäumen der OSB an den Längskanten und Aufteilung in
die Plattenlänge
9) Schleifen der Oberflächen und Fräsen
von Nut und Feder (optional).
10) Stapelung der OSB
und Verpackung mit einer Kartonage und Verpackungsbändern.
2 Umwelt­Produktdeklaration ­ SWISS KRONO Group ­ SWISS KRONO OSB
Alle Herstellwerke verfügen über ein 2.12 Referenz-Nutzungsdauer
Qualitätsmanagementsystem nach ISO Die Lebensdauer von SWISS KRONO OSB hängt vom
9001. Einsatzbereich ab und liegt bei korrekter Anwendung bei mind.
50 Jahren (nach BBSR- Tabelle).
2.7 Umwelt und Gesundheit während der Herstellung Beschreibung der Einflüsse auf die Alterung bei Anwendung
Die OSB Standorte der nach den Regeln der Technik.
SWISS KRONO Group sind vollintegrierte
Holzwerkstoffanlagen mit eigenen Biomasseheizwerken
2.13 Außergewöhnliche Einwirkungen
bzw. Biomassekraftwerken. Somit können die
produktionsbedingten Rest­ und Brand
Abfallstoffe sinnvoll thermisch verwertet werden. D­s2, d0 ­ nach EN 13986 bzw.
EN 13501-1 Euroklasse D,
Rauchklasse s2, Abtropfklasse d0
(gilt für Produkte ≥ 9mm; ≥ 600 kg/m³).
Alle lärmemittierende Rauchgasentwicklung / Rauchdichte: Entsprechend der
Anlagenteile wie die Zerspanung und Entrindungstrommeln Rauchentwicklung und Rauchdichte von Massivholz.
wurden baulich Toxizität der Brandgase: Durch den Umwandlungsprozess bei
gekapselt. der Verbrennung wird unter bestimmten Brandbedingungen aus
dem in den Platten enthaltenen Polyurethan (PUR) geringe
Mengen an Cyanwasserstoff (Blausäure) freigesetzt. Aufgrund
der entstehenden gasförmigen Bestandteile insbesondere
Standort Deutschland Blausäure
(ISO 9001; ISO 14001; ISO 50001). sowie Kohlenstoffmonoxid und Kohlenstoffdioxid dürfen Reste
der genannten Produkte nur in dafür zugelassenen
geschlossenen Anla­gen, keinesfalls jedoch in irgendeiner Art
von offenem Feuer verbrannt werden.
Das Energiemanagement Wechsel des Aggregatzustandes (brennendes
ist auf die stetige Reduzierung des CO ­Ausstoßes am Abtropfen/Abfallen): Ein brennendes Abtropfen ist nicht
2
möglich, da SWISS KRONO OSB bei Erwärmung nicht flüssig
Werksstandort ausgerichtet. Dieses Engagement wurde 2019
wird.
mit dem Energieeffizienzpreis des Landes Brandenburg
ausgezeichnet. Brandschutz
Bezeichnung Wert
Baustoffklasse D
Rauchgasentwicklung s2
Standort Frankreich (ISO
9001; ISO 50001) Brennendes Abtropfen d0
Wasser
Im Produkt sind keine Inhaltsstoffe enthalten, welche durch
Standort Polen (ISO 9001; ISO 14001; ISO 50001) Auswaschen eine Wassergefährdung darstellen. Da eine
dauerhafte Wassereinwirkung zur Zerstörung des
Plattenverbunds führt, sind die Produkte vor kontinuierlicher
Feuchteinwirkung zu schützen.
Standort Ungarn (ISO
9001) Mechanische Zerstörung
Bruchverhalten: Das Bruchbild von SWISS KRONO OSB zeigt
2.8 Produktverarbeitung/Installation
ein relativ sprödes Verhalten, wobei es an den Bruchkanten der
Die SWISS KRONO OSB kann mit den üblichen
Platten zu keinen glatten Bruchflächen kommt. Dabei entstehen
Holzbearbeitungsmaschinen oder ­werkzeugen bearbeitet
keine Schäden für die Umwelt.
werden. Bei der Verarbeitung sind die üblichen
Sicherheitsmaßnahmen wie für die Verarbeitung von Vollholz 2.14 Nachnutzungsphase
zu treffen (Arbeitshandschuhe, Staubmasken beim Schleifen Wiederverwendung/ Weiterverwendung
und Sägen). SWISS KRONO OSB­Platten können bei Umbau oder
Beendigung der Nutzungsphase eines Gebäudes im Falle
2.9 Verpackung
eines selektiven Rückbaus, sofern sie unbehandelt und nicht
Als Transportverpackungen werden Papier,
vollflächig verklebt sind, problemlos getrennt erfasst und für die
Karton, Polyethylen (PE)­Folien, und Verpackungsbänder
gleiche Anwendung wieder verwendet werden.
eingesetzt.
Wiederverwertung
Liegen
2.10 Nutzungszustand
die SWISS KRONO OSB­Platten in sortenreiner Form vor,
Die stoffliche Zusammensetzung für den Zeitraum der Nutzung
können diese zerkleinert
entspricht den unter 2.6 angegebenen Grundstoffen.
und z.B. dem Herstellungsprozess für Spanplatten zugeführt
2.11 Umwelt und Gesundheit während der Nutzung werden.
Bei normaler, dem Verwendungszweck von SWISS KRONO
OSB entsprechender Nutzung, sind keine gesundheitlichen
Schäden zu erwarten.
Gefährdungen für Wasser, Luft und Boden können bei
bestimmungsgemäßer Anwendung nicht entstehen.
SWISS KRONO OSB­Platten können durch
3 Umwelt­Produktdeklaration ­ SWISS KRONO Group ­ SWISS KRONO OSB
ihren hohen Heizwert, weil im Wesentlichen aus natürlichem
Holz bestehend,
thermisch verwertet werden. Eine Heizanlage, welche für Abfallschlüssel: 17 02 01/ 03 01 05
diesen nach europäischem Abfallkatalog (EAK).
Anwendungsbereich behördlich freigegeben wurde, ist
Voraussetzung. Die
thermische Nutzung, sollte im Sinne der Nachhaltigkeit einer
Kaskadennutzung Verpackung: Die Transportverpackungen
jedoch stets die letzte Verwendungsmöglichkeit bleiben. Papier/Karton und Verpackungsbänder können bei sortenreiner
Sammlung dem
2.15 Entsorgung Recycling zugeführt werden. Eine externe Entsorgung kann im
Die nach der Be­ und Verarbeitung von Einzelfall mit dem
SWISS KRONO OSB­Platten anfallenden Reste sollten in Hersteller geregelt werden.
erster Linie einer Weiterverwendung
oder Wiederverwertung zugeführt werden. Diese Maßnahmen 2.16 Weitere Informationen
sind im Sinne einer Weitere Informationen sind unter
Kaskadennutzung einer Verbrennung vorzuziehen. www.swisskrono.com verfügbar.
3. LCA: Rechenregeln
Es wird angenommen, dass das
3.1 Deklarierte Einheit Produkt nach der Nutzung energetisch
Die Deklaration bezieht verwertet werden kann. Davon der Verwertung der Platten im
sich auf die Herstellung von 1m³ OSB­Platte mit einem Gewicht EU­Raum ausgegangen
von 614,5 kg/m³. werden kann, entspricht die Annahme der Substitution von
Angabe der deklarierten Einheit thermischer Energie
und Strom gemäß EU­28 Mix realistischen Verhältnissen. Die
Bezeichnung Wert Einheit
Gutschrift für die thermische Energie errechnet sich aus dem
Deklarierte Einheit 1 m3 GaBi Datensatz „EU­28: Thermische Energie aus Erdgas PE “;
Massebezug 614,5 kg/m3 die Gutschrift für Strom aus dem GaBi Datensatz „EU­28:
Holzfeuchte bei Auslieferung 5,5 % Strom­Mix PE“.
Umrechnungsfaktor [Masse/deklarierte Einheit] 614,5 ­ 3.4 Abschneideregeln
Für IBU­Kern­EPDs (bei denen Kap. 3.6 nicht deklariert wird): Es wurden alle Daten aus der
Bei Durchschnitts­EPDs muss eine Einschätzung der Betriebsdatenerhebung
Robustheit der Ökobilanzwerte vorgenommen werden, z. B.
hinsichtlich der Variabilität des Produktionsprozesses, der berücksichtigt.
geographischen Repräsentativität und des Einflusses der Vernachlässigt wurde ein Antitermiten­Mittel im französischen
Hintergrunddaten und Vorprodukte im Vergleich zu den Werk. Der Anteil von Antitermite OSB­Platten
Umweltwirkungen, die durch die eigentliche Produktion an der Gesamtproduktion liegt deutlich unter
verursacht werden. 1 %. Es kann davon ausgegangen
werden, dass die Summe der vernachlässigten Prozesse 5 %
der Wirkungskategorien daher nicht übersteigt und
3.2 Systemgrenze
die Abschneidekriterien gemäß EN 15804 erfüllt sind. Auch das
Es handelt sich um eine EPD „von der Wiege bis zum Häckseln und
Werkstor, mit Optionen“. Die Sortieren vor der Verbrennung wurde nicht berücksichtigt.
Lebenszyklusanalyse für die betrachteten Produkte
umfasst die Lebenswegabschnitte „Produktionsstadium“ 3.5 Hintergrunddaten
sowie "Gutschriften und Lasten jenseits der Grenzen Alle relevanten Hintergrund­Datensätze wurden der
des Produktsystems". Die Systeme beinhalten somit Datenbank der Software GaBi (GABI 2020)
folgende Stadien gemäß EN 15804: Produktstadium entnommen und sind nicht älter als 10 Jahre. Die
(Module A1–A3): verwendeten Daten wurden unter konsistenten
­ A1 Rohstoffbereitstellung und ­verarbeitung zeitlichen und methodischen Randbedingungen
und Verarbeitungsprozesse von als Input erhoben.
dienenden Sekundärstoffen
­ A2 Transport zum Hersteller, 3.6 Datenqualität
­ A3 Herstellung Die Datenerfassung für die untersuchten Produkte
­ A5 Montage (nur die Entsorgung von erfolgte direkt an den vier Produktionsstandorten für den
Verpackungsmaterialen des Produktes). Zeitraum von 2017 bis ­ 2018 auf Basis eines von der
Gemäß EN 15804 wird die Grenze zwischen der Consulting­Firma Sphera erstellten Fragebogens. Die In­ und
Abfallentsorgung im Outputdaten wurden von SWISS KRONO zur Verfügung
ersten betrachteten System und dem nachfolgenden System gestellt und auf Plausibilität geprüft. Somit ist von einer guten
(Modul D) an dem Punkt Repräsentativität der Daten auszugehen.
festgelegt, an dem das Sekundärmaterial seinen End­of­Waste­
3.7 Betrachtungszeitraum
Status erreicht. Das
End­of­Waste­Status wird an dem Punkt definiert, an dem Es wurden alle Primärdaten aus der Betriebsdatenerhebung
Energie erzeugt wird. der Firma SWISS KRONO (vier Standorte: DE, FR, HU, PL)
berücksichtigt, d. h. alle für die Rezeptur eingesetzten
3.3 Abschätzungen und Annahmen Ausgangsstoffe, der Energiebedarf und alle direkten
4 Umwelt­Produktdeklaration ­ SWISS KRONO Group ­ SWISS KRONO OSB
Produktionsabfälle wurden in der Bilanzierung berücksichtigt. nach Abgasmenge zugerechnet.
Nur das Antitermiten­Mittel wurde nicht berücksichtigt. Abfälle wurden ebenfalls gesamt der Produktion
Die Herstellungsdaten stellen einen Durchschnitt des zugerechnet.
Zeitraumes von 2017 bis 2018 dar. Für alle In­ und Outputs Bei Sägewerksresthölzern werden der
wurden die tatsächlichen Transportdistanzen und Forstprozess und dazugehörige Transporte gemäß
Transportmittel angesetzt. Volumenanteil (bzw. Trockenmasse) dem Holz
zugerechnet. Zur Abgrenzung der Stoffströme von
3.8 Geographische Repräsentativität anderen im Werk hergestellten Produkte wird ein
Land oder Region, in dem/r das deklarierte Produktsystem Berechnungsschlüssel im Controlling des Herstellers
hergestellt und ggf. genutzt sowie am Lebensende behandelt angewandt. Demnach werden die jeweiligen In­ und
wird: Europa Output Flüsse den Produkten nach Volumen
zugeordnet.
3.9 Allokation 3.10 Vergleichbarkeit
Die Zurechnung von Energiegutschriften für im Grundsätzlich ist eine Gegenüberstellung oder die Bewertung
Biomassekraftwerk produzierten Strom und von EPD­Daten nur möglich, wenn alle zu vergleichenden
thermische Energie im End­of­Life erfolgt nach Datensätze nach EN 15804 erstellt wurden und der
Heizwert des Inputs, wobei auch die Effizienz der Gebäudekontext bzw. die produktspezifischen
Anlage miteingeht. Leistungsmerkmale berücksichtigt werden.
Die Berechnung der vom Input abhängigen Die verwendete Hintergrunddatenbank ist zu nennen
Emissionen (z.B. CO2, HCl, SO2 oder Schwermetalle)
im End­of­Life erfolgte nach stofflicher Hintergrund­Datensätze wurden der Datenbank der Software
Zusammensetzung der eingebrachten Sortimente. Die GaBi (GABI 2020) entnommen.
technologieabhängigen Emissionen (z. B. CO) werden
4. LCA: Szenarien und weitere technische Informationen
während der Nutzung ist der Heizwert niedriger als der
Gemäß EN 15804 wird die Grenze zwischen der
Abfallentsorgung im Heizwert des Produkts direkt nach der Produktion.
ersten betrachteten System und dem nachfolgenden System
(Modul D) an dem Punkt Da in dieser Studie von einer Verbrennung in einem
festgelegt, an dem das Sekundärmaterial seinen End­of­Waste­ Biomassekraftwerk ausgegangen wird, kann davon
Status erreicht. Das ausgegangen werden, dass R1 > 0,6 ist, da die Effizienz von
End­of­Waste­Status wird an dem Punkt definiert, an dem Biomasseanlagen in der Regel größer als 0,6 ist.
Energie erzeugt wird. Die daraus entstehende Wirkungen sind
im Modul C deklariert und die Gutschriften sind im Modul D Der biogene Kohlenstoff im Produkt beträgt 1064,93 kg CO
2
deklariert. Äqv.
Einbau ins Gebäude (A5)
Bezeichnung Wert Einheit
Output­Stoffe als Folge der Abfallbehandlung auf
18,71 kg
Nachdem das Produkt den der Baustelle (total Verpackung)
End­of­Waste­Status Carton 2.11 kg
Plastik Film 0.06 kg
erreicht hat, wird angenommen, dass der Holz anteil des
PET Band 0.03 kg
Produkt (93,6%) einer Biomasseverbrennung (EU­28
Durchschnitt) Stahl 0.008 kg
Holz 16.5 kg
zugeführt wird, welche thermische Energie und
Wird eine Referenz-Nutzungsdauer nach den geltenden ISO­
Elektrizität produziert. Die Reste werden in einer
Normen deklariert, so sind die Annahmen und
Verbrennungsanlage für
Verwendungsbedingungen, die der ermittelten RSL zugrunde
Harnstoff­Formaldehyde verbrannt (Worst­Case­Szenario).
liegen, zu deklarieren. Weiter muss genannt werden, dass die
deklarierte RSL nur unter den genannten Referenz­
Es wird angenommen, dass das Produkt während der Nutzung
Nutzungsbedingungen gilt. Gleiches gilt für eine vom Hersteller
nicht mit Chemikalien behandelt oder gewartet wurde;
deklarierte Lebensdauer.
aus diesem Grund wird die Biomasseverbrennung als
Entsprechende Informationen zu Referenz­
geeignet angenommen. Es wird angenommen, dass
Nutzungsbedingungen müssen für eine Nutzungsdauer gemäß
Tabelle des BNB nicht deklariert werden.
das Produkt nach der Nutzung mit einem Heizwert von < 18
MJ/kg (bei einer
Abfallbehandlung (C3)
durchschnittlichen Holzfeuchte von 22,5 %) energetisch
verwertet werden kann.
Bezeichnung Wert Einheit
Durch die Erhöhung der Feuchte des Produkts Zur Energierückgewinnung 614,5 kg
5 Umwelt­Produktdeklaration ­ SWISS KRONO Group ­ SWISS KRONO OSB
5. LCA: Ergebnisse
Die folgenden Tabellen zeigen die Ergebnisse der Umweltwirkungsanalyse differenziert nach den CML
Umweltkategorien, Ressourceneinsatz, Output­ Flüssen und Abfallkategorien skaliert auf die deklarierte Einheit
von 1 m³ OSB Platte. Daraus entstehende Wirkungen aus dem Verbrennung des Platten (EoL) sind im
Modul C3 deklariert. Die Gutschriften sind im Modul D
deklariert.
ANGABE DER SYSTEMGRENZEN (X = IN ÖKOBILANZ ENTHALTEN; MND = MODUL NICHT DEKLARIERT; MNR = MODUL
NICHT RELEVANT)
Gutschriften
Stadium der
und Lasten
Produktionsstadium Errichtung Nutzungsstadium Entsorgungsstadium
außerhalb der
des Bauwerks
Systemgrenze
g n u g ro s re v ffo ts h o R tro p s n a rT g n u lle ts re H m o v tro p s n a rT m u z re lle ts re Htro s g n u d n e w re V e g a tn o M g n u d n e w n A /g n u z tu N g n u tla h d n a ts n I ru ta ra p e R z ta s rE g n u re u e n rE rü f z ta s n ie e ig re n E n e b ie rte B s a ds e d u ä b e G s e d rü f z ta s n ie re s s a W n e b ie rte B s a ds e d u ä b e G s e d s s irb A /u a b k c ü R tro p s n a rT g n u ld n a h e b lla fb A g n u g itie s e B ,­s g n u d n e w re v re d e iW ­s g n u n n iw e g k c ü R re d ola iz n e to p g n ilc y c e R
A1 A2 A3 A4 A5 B1 B2 B3 B4 B5 B6 B7 C1 C2 C3 C4 D
X X X MND X MND MND MNR MNR MNR MND MND MND MND X MND X
ERGEBNISSE DER ÖKOBILANZ – UMWELTAUSWIRKUNGEN nach EN 15804+A1: 1 m³ OSB Platte (615 kg)
Indikator Einheit A1-A3 A5 C3 D
Globales Erwärmungspotenzial (GWP) kg CO 2­Äq. ­8,9E+02 2,95E+01 1,13E+03 ­6,16E+02
Abbau Potential der stratosphärischen Ozonschicht (ODP) kg CFC11­Äq. 6,75E­05 4,51E­15 5,99E­14 ­9,79E­12
Versauerungspotenzial von Boden und Wasser (AP) kg SO 2­Äq. 6,34E­01 4,61E­03 1,37E+00 ­7,59E­01
Eutrophierungspotenzial (EP) kg PO 43­Äq. 1,28E­01 8,35E­04 2,1E­01 ­9,91E­02
Bildungspotential für troposphärisches Ozon (POCP) kg Ethen­Äq. 1,32E­01 3,04E­04 2,04E­01 ­7,39E­02
Potenzial für den abiotischen Abbau nicht fossiler Ressourcen (ADPE) kg Sb­Äq. 3E­05 7,73E­08 9,94E­07 ­1,18E­04
Potenzial für den abiotischen Abbau fossiler Brennstoffe (ADPF) MJ 3,53E+03 7,39E+00 1,34E+02 ­8,43E+03
ERGEBNISSE DER ÖKOBILANZ – INDIKATOREN ZUR BESCHREIBUNG DES RESSOURCENEINSATZES nach EN 15804+A1: 1
m³ OSB Platte (615 kg)
Indikator Einheit A1-A3 A5 C3 D
Erneuerbare Primärenergie als Energieträger (PERE) MJ 2,52E+03 3,28E+02 1,07E+04 ­2,61E+03
Erneuerbare Primärenergie zur stofflichen Nutzung (PERM) MJ 1,1E+04 ­3,27E+02 ­1,07E+04 0
Total erneuerbare Primärenergie (PERT) MJ 1,35E+04 1,14E+00 1,15E+01 ­2,61E+03
Nicht­erneuerbare Primärenergie als Energieträger (PENRE) MJ 3,44E+03 1,33E+01 6,43E+02 ­1,07E+04
Nicht­erneuerbare Primärenergie zur stofflichen Nutzung (PENRM) MJ 5,07E+02 ­4,04E+00 ­5,03E+02 0
Total nicht erneuerbare Primärenergie (PENRT) MJ 3,95E+03 9,29E+00 1,4E+02 ­1,07E+04
Einsatz von Sekundärstoffen (SM) kg 2,32E+00 0 0 0
Erneuerbare Sekundärbrennstoffe (RSF) MJ 3,8E+01 0 0 0
Nicht erneuerbare Sekundärbrennstoffe (NRSF) MJ 0 0 0 0
Einsatz von Süßwasserressourcen (FW) m3 7,98E­01 7,78E­02 1,01E+00 ­3,02E+00
ERGEBNISSE DER ÖKOBILANZ –ABFALLKATEGORIEN UND OUTPUTFLÜSSE nach EN 15804+A1:
1 m³ OSB Platte (615 kg)
Indikator Einheit A1-A3 A5 C3 D
Gefährlicher Abfall zur Deponie (HWD) kg 9,58E­05 1,23E­08 1,12E­07 ­4,3E­06
Entsorgter nicht gefährlicher Abfall (NHWD) kg 2,75E+00 4,8E­01 5,92E+00 ­5,26E+00
Entsorgter radioaktiver Abfall (RWD) kg 1,64E­01 7,37E­04 2,14E­03 ­9,04E­01
Komponenten für die Wiederverwendung (CRU) kg 0 0 0 0
Stoffe zum Recycling (MFR) kg 0 0 0 0
Stoffe für die Energierückgewinnung (MER) kg 0 0 0 0
Exportierte elektrische Energie (EEE) MJ 0 0 2,96E+03 3,82E+01
Exportierte thermische Energie (EET) MJ 0 0 4,22E+03 5,05E+01
6. LCA: Interpretation
6 Umwelt­Produktdeklaration ­ SWISS KRONO Group ­ SWISS KRONO OSB
Die folgende Interpretation enthält eine Zusammenfassung der Die Speicherung des Kohlenstoffs während des
Ökobilanzergebnisse bezogen auf eine deklarierte Einheit von Baumwachstums schlägt sich in der Rohstoffbereitstellung
1 m³ OSB­Platte. Die Dominance Analysis betrachtet nur nieder. Dieser gespeicherte Kohlenstoff wird bei der
Module A1­A3. Verbrennung im End­of­Life
Der abiotische Verbrauch elementarer Ressourcen (ADPE) ist
hauptsächlich von der Energieversorgung dominiert. Hier spielt wieder freigesetzt. Den größten
die Produktion des Strommixes in Deutschland und Polen die Treiber der globalen Erwärmung stellt die Erzeugung
entscheidende Rolle. thermischer Energie dar,
weil durch die Verbrennung von Holzabfällen und Erdgas große
Mengen CO2 freigesetzt
werden.
Beim abiotischen
Verbrauch fossiler Ressourcen (ADPF) geht etwa die Hälfte der
Wirkung auf das PMDI Klebsystem (other inputs) und die
Bereitstellung thermischer Energie zurück. Der Einsatz von
Erdgas wirkt sich Das Ozonabbaupotential (ODP) wird fast ausschließlich von
hier stark aus. der Rohstoffbereitstellung (PMDI­Klebstoff­System in
Deutschland, Frankreich, Ungarn und Polen) verursacht.
Der
Primärenergieverbrauch von nicht erneuerbaren Energieträgern
Versauerungs­ und (PENRE) ist zum größten
Eutrophierungspotential (AP, EP) werden teils durch die Teil dem PMDI­Klebstoff­System (in Deutschland und Polen)
Energiebereitstellung (Strom), teils und der Energiebereitstellung, also thermischer Energie und
durch Holz und teils durch Prozessemissionen verursacht. Strom zuzuordnen.
Der Bedarf an Primärenergie von erneuerbaren
Das Treibhauspotential (GWP) nimmt eine besondere Energieträgern (PERE) ist zu über 90 % auf die Bereitstellung
Stellung ein, da durch die Sequestrierung von Kohlenstoffdioxid von Holz zurückzuführen.
im Holz Der Bedarf an erneuerbaren Energieträgern in der
negative Werte in der Bilanz in den Modulen A1–A3 entstehen. Rohstoffbereitstellung wird zu
einem hohen Anteil durch die Rundholzbereitstellung erzeugt.
7 Umwelt­Produktdeklaration ­ SWISS KRONO Group ­ SWISS KRONO OSB
7. Nachweise
Grundsätzlich gilt, dass sämtliche Aussagen mit Messdaten zu dass keine Chlorverbindungen und Schwefelverbindungen
belegen sind (Vorlage der entsprechenden Prüfzeugnisse). nachgewiesen werden konnten. Die unter den gewählten
Dabei müssen die Nachweismethode und die Testbedingungen Versuchsbedingungen freigesetzten gasförmigen Emissionen
gemeinsam mit den Ergebnissen deklariert werden. entsprechen weitgehend den Emissionen, die unter gleichen
Bedingungen aus Holz freigesetzt werden.
Bei nicht nachweisbaren Substanzen ist die Nachweisgrenze 7.5 VOC-Emissionen
der Messung in der Deklaration mit anzugeben. Messstelle: Entwicklungs­ und Prüflabor Holztechnologie
GmbH, Dresden
Interpretierende Aussagen wie „… frei von …“ oder „… sind Prüfbericht, Datum: 2518410/1/A1 vom 06.03.2019; 2519148/2
völlig unbedenklich …“ sind nicht zulässig. vom 07.05.2019
AgBB-Ergebnisüberblick (28 Tage [μg/m³])
Wird ein Nachweis nicht erbracht, ist dies unter dem Titel des
gemäß PCR Teil B geforderten Nachweises zu begründen. Bezeichnung Wert Einheit
TVOC (C6 ­ C16) 111 ­ 149 μg/m3
Falls für den Anwendungsbereich relevant oder aufgrund der Summe SVOC (C16 ­ C22) 0 μg/m3
Materialzusammensetzung im Produkt ableitbar, wird
R (dimensionslos) 0,339 ­ 0,509 ­
empfohlen, weitere geeignete Nachweise zu erbringen.
VOC ohne NIK 0­5 μg/m3
7.1 Formaldehyd Kanzerogene 0 μg/m3
Zur Herstellung SWISS KRONO OSB werden formaldehydfreie
Bindemittel eingesetzt. 7.2 MDI
7.4 VOC­Emissionen
Messstelle: Entwicklungs­ und Prüflabor Holztechnologie
Für Produkte die im Innenraum angewendet werden.
GmbH, Dresden
Prüfverfahren nach AgBB­Schema unter Angabe von
Prüfbericht, Datum: 2520182/1, 2520182/2, 2520182/3 vom
Messstelle, Datum und Ergebnisangabe als Wertebereich. Der
02.06.2020
VOC Nachweis ist bei verkürzter Gültigkeit der EPD (1 Jahr)
Ergebnis: Die Prüfung der SWISS KRONO OSB erfolgte
optional. Folgendes muss mindestens deklariert werden:
angelehnt an RAL-UZ 76 (02/2010), DIN EN 16516 (01/2018).
Die Emissionen von MDI lagen unterhalb der AgBB-Ergebnisüberblick (3 Tage [μg/m³])
Bestimmungsgrenze (< 0,1 μg/m³) des Analyseverfahrens. 7.3 Bezeichnung Wert Einheit
Prüfung auf Vorbehandlung der Einsatzstoffe
TVOC (C6 ­ C16) 150 ­ 307 μg/m3
Zur Herstellung von SWISS KRONO OSB wird kein Altholz
verwendet. Deshalb nicht relevant. 7.4 Toxizität der Summe SVOC (C16 ­ C22) ­ μg/m3
Brandgase R (dimensionslos) 0 ­ 0 ­
Messstelle: Elektro­Physik Aachen GmbH, Aachen VOC ohne NIK 0 ­ 0 μg/m3
Prüfbericht, Datum: 14/2009 vom 14.5.2009
Kanzerogene ­ μg/m3
Ergebnis: Es wurde OSB FO verleimt beprobt.
Die Ergebnisse nach DIN 53436 zeigen,
8. Literaturhinweise
AgBB Schema BBSR-Tabelle
Vorgehensweise bei der gesundheitlichen Bewertung der BBSR Tabelle zur Nutzungsdauern von Bauteilen für
Emissionen von flüchtigen Lebenszyklusanalysen
organischen Verbindungen (VVOC, VOC und SVOC) aus nach Bewertungssystem Nachhaltiges Bauen (BNB),
Bauprodukten; Ausschuss zur Bundesministerium des Innern,
gesundheitlichen Bewertung von Bauprodukten für Bau und Heimat, Stand: 24.02.2017
AltholzV - Anhang IV CPR
Verordnung über Anforderungen an die Verwertung und Verordnung (EU) Nr. 305/2011 des Europäischen Parlaments
Beseitigung von Altholz, Anhang IV ­ Vorgaben zur Analytik für und
Holzhackschnitzel und Holzspäne zur Herstellung von des Rates vom 9. März 2011 zur Festlegung harmonisierter
Holzwerkstoffen Bedingungen für die
Vermarktung von Bauprodukten (EU­BauPVO)
8 Umwelt­Produktdeklaration ­ SWISS KRONO Group ­ SWISS KRONO OSB
EAK
Europäischer Abfallkatalog EAK oder „European Waste
Cataloge
EWC" in der Fassung der Entscheidung der Kommission
2001/118/EG vom 16. EN 13501-1
Januar 2001 zur Änderung der Entscheidung 2000/532/EG
über ein EN 13501­1:2019­05; Klassifizierung von Bauprodukten
Abfallverzeichnis und Bauarten zu ihrem Brandverhalten ­ Teil 1: Klassifizierung
mit den
Ergebnissen aus den Prüfungen zum Brandverhalten von
Bauprodukten
DIN 53436
DIN 53436:2015­12, Erzeugung thermischer
Zersetzungsprodukte von EN 13986
Werkstoffen für ihre analytisch­ toxikologische Prüfung
DIN EN 13986:2015­06, Holzwerkstoffe zur Verwendung im
Bauwesen ­ Eigenschaften, Bewertung der Konformität und
Kennzeichnung
EN ISO 14025
EN 300 DIN EN ISO 14025:2011­10, Environmental labels and
declarations ­ Type III environmental declarations ­ Principles
DIN EN 300:2006­09, Platten aus langen, flachen, and procedures.
ausgerichteten Spänen (OSB) ­ Definitionen, Klassifizierung
und
Anforderungen
EN 15804
DIN EN 15804:2020­03, Nachhaltigkeit von Bauwerken ­
Umweltproduktdeklarationen ­ Grundregeln für die
Produktkategorie Bauprodukte
EN 322
DIN EN 322:1993­08, Holzwerkstoffe ­ Bestimmung des
Feuchtegehaltes
EN 16516
DIN EN 16516:2020­10, Bauprodukte – Bewertung der
Freisetzung von gefährlichen Stoffen – Bestimmung von
Emissionen in die
Innenraumluft
EN 323
DIN EN 323:1993­08, Holzwerkstoffe ­ Bestimmung der
Rohdichte
EN 1995-1-1
DIN EN 1995­1­1:2010­12, Eurocode 5: Bemessung und
Konstruktion von Holzbauten ­ Teil 1­1: Allgemeines ­
EN 789 Allgemeine Regeln und
Regeln für den Hochbau
DIN EN 789:2005­01 ­ Holzbauwerke ­ Prüfverfahren ­
Bestimmung der mechanischen Eigenschaften von
Holzwerkstoffen
9 Umwelt­Produktdeklaration ­ SWISS KRONO Group ­ SWISS KRONO OSB
Weitere Literatur
ISO 9001
GaBi 2020
ISO 9001:2015­11,
Qualitätsmanagementsysteme – Anforderungen GaBi 9. Software und Datenbank zur ganzheitlichen
Bilanzierung. LBP, Universität Stuttgart und Sphera, 2020
ISO 14001 GaBi Dokumentation
ISO 14001:2015­09, Umweltmanagementsysteme ­ GaBi 9: Dokumentation der GaBi 9­Datensätze der Datenbank
Anforderungen zur ganzheitlichen Bilanzierung. LBP, Universität Stuttgart und
mit Anleitung zur Anwendung Sphera, 2020
ISO 14040 Hasch 2002
ISO 14040:2006­07, Umweltmanagement ­ Ökobilanz ­ Hasch, J. (2002): Ökologische Betrachtung von Holzspan
Grundsätze und Holzfaserplatten, Diss., Uni Hamburg, überarbeitet 2007:
und Rahmenbedingungen Rueter, S. (BFH
HAMBURG; Holztechnologie), Albrecht, S. (Uni Stuttgart, GaBi)
IBU-Programmanleitung
Allgemeine Anleitung für das EPD­Programm des Institut
ISO 14044 Bauen und Umwelt e.V. (Allgemeine
Anleitung für das IBU­EPD­Programm), Version 2.0, 2021.
ISO 14044:2006­07, Umweltmanagement ­ Ökobilanz ­ PCR Teil A
Anforderungen und Anleitungen Produktkategorieregeln für gebäudebezogene Produkte und
Dienstleistungen. Teil A: Rechenregeln für die Ökobilanz und
Anforderungen an den Projektbericht. Version 1.8. Berlin:
Institut Bauen und Umwelt e.V. (Hrsg.), 04.07.2019.
PCR: Holzwerkstoffe
Produktkategorie­Regeln für gebäudebezogene Produkte und
ISO 50001 Dienstleistungen. Teil B: Anforderungen an die Umwelt­
Produktdeklaration für
ISO 50001:2018­08, Energiemanagementsysteme – Holzwerkstoffe, Version 1.1. Berlin: Institut Bauen und Umwelt
Anforderungen e.V. (Hrsg.),
mit Anleitung zur Anwendung 10.12.2018
RAL-UZ 76
Vergabegrundlage für Umweltzeichen des RAL­ – RAL­­UZ 76 Die in der Umwelt­Produktdeklaration referenzierte Literatur ist
Emissionsarme Holzwerkstoffplatten, Ausgabe Februar 2010. ausgehend von folgenden Quellenangaben vollständig zu
zitieren. In der EPD bereits vollständig zitierte Normen und
Normen zu den Nachweisen bzw. technischen Eigenschaften
müssen hier nicht aufgeführt werden.
10 Umwelt­Produktdeklaration ­ SWISS KRONO Group ­ SWISS KRONO OSB
Herausgeber
Institut Bauen und Umwelt e.V. +49 (0)30 3087748­ 0
Hegelplatz 1 info@ibu­epd.com
10117 Berlin www.ibu­epd.com
Deutschland
Programmhalter
Institut Bauen und Umwelt e.V. +49 (0)30 3087748­ 0
Hegelplatz 1 info@ibu­epd.com
10117 Berlin www.ibu­epd.com
Deutschland
Ersteller der Ökobilanz
Sphera Solutions GmbH +49 711 341817­0
Hauptstraße 111­ 113 info@sphera.com
70771 Leinfelden­Echterdingen www.sphera.com
Deutschland
Inhaber der Deklaration
SWISS KRONO TEX GmbH & Co. KG +49 33962 96 740
Wittstocker Chaussee 1 dehe.sales.osb@swisskrono.com
16969 Heiligengrabe www.swisskrono.com
Deutschland
11 Umwelt­Produktdeklaration ­ SWISS KRONO Group ­ SWISS KRONO OSB
