UMWELT-PRODUKTDEKLARATION
nach ISO 14025 und EN 15804+A2
Deklarationsinhaber Vector Foiltec GmbH; Nowofol Kunststoffprodukte GmbH & Co. KG;
Dyneon GmbH
Herausgeber Institut Bauen und Umwelt e.V. (IBU)
Programmhalter Institut Bauen und Umwelt e.V. (IBU)
Deklarationsnummer EPD­DVN­20210122­IBJ2­DE
Ausstellungsdatum 19.07.2021
Gültig bis 18.07.2026
Texlon®­System
Vector Foiltec GmbH
Nowofol Kunststoffprodukte GmbH & Co. KG
Dyneon GmbH
www.ibu-epd.com | https://epd-online.com
1. Allgemeine Angaben
Vector Foiltec GmbH Texlon®­System
Nowofol Kunststoffprodukte GmbH & Co.
KG
Dyneon GmbH
Programmhalter Inhaber der Deklaration
IBU – Institut Bauen und Umwelt e.V. Vector Foiltec GmbH,
Panoramastr. 1 Steinacker 3, 28717 Bremen
10178 Berlin Nowofol Kunststoffprodukte GmbH & Co. KG,
Breslauer Str. 15, 83313 Siegsdorf
Deutschland
Dyneon GmbH,
Industrieparkstr. 1, 84508 Burgkirchen
Deklarationsnummer Deklariertes Produkt/deklarierte Einheit
EPD­DVN­20210122­IBJ2­DE 1 m² eines durchschnittlichen TEXLON®­Systems mit
einem Flächengewicht von 3,89 kg/m².
Diese Deklaration basiert auf den Produktkategorien- Gültigkeitsbereich:
Regeln: Die vorliegende EPD bezieht sich auf einzelne
ETFE Bauelement, 30.11.2017 Elemente von Gebäudehüllen, die aus dem Werkstoff
(PCR geprüft und zugelassen durch den unabhängigen Ethylen­Tetrafluorethylen (ETFE) und
Sachverständigenrat (SVR)) Rahmenmaterialien gefertigt werden. Sie ist gültig für
deutsche Produktionsstandorte. Die Gebäudeelemente
Ausstellungsdatum werden von der Firma Vector Foiltec GmbH unter der
19.07.2021 Handelsmarke Texlon® angeboten.
Die gesamte Produktkette für die Fertigung der ETFE­
Gültig bis Gebäudehüllenelemente schließt folgende Firmen ein:
18.07.2026  Dyneon GmbH (ETFE­Granulat)
 NOWOFOL Kunststoffprodukte GmbH & Co. KG
(ETFE­Folie)
 Vector Foiltec GmbH (ETFE­Folienkissen)
Texlon®­Folienkissen mit Rahmen werden
projektspezifisch geplant und konfektioniert. In dieser
EPD wird die Ökobilanz für ein durchschnittliches
Produkt berechnet.
Der Inhaber der Deklaration haftet für die
zugrundeliegenden Angaben und Nachweise; eine
Haftung des IBU in Bezug auf Herstellerinformationen,
Ökobilanzdaten und Nachweise ist ausgeschlossen.
Die EPD wurde nach den Vorgaben der EN 15804+A2
erstellt. Im Folgenden wird die Norm vereinfacht als EN 15804
bezeichnet.
Verifizierung
Die Europäische Norm EN 15804 dient als Kern­PCR
Unabhängige Verifizierung der Deklaration und
Angaben gemäß ISO 14025:2010
Dipl. Ing. Hans Peters intern x extern
(Vorstandsvorsitzender des Instituts Bauen und Umwelt e.V.)
Dr. Alexander Röder Juliane Franze,
(Geschäftsführer Instituts Bauen und Umwelt e.V.) Unabhängige/­r Verifizierer/­in
2. Produkt
2.1 Produktbeschreibung/Produktdefinition hochwertigen Aluminiumrahmensystemen mit einer
Grundsätzlich basiert das Texlon®­System auf Unterkonstruktion verbunden. Je nach
folgendem Prinzip: bauphysikalischen, statischen oder gestalterischen
Pneumatisch stabilisierte Folienelemente werden in Anforderungen und Vorgaben, können die Systeme
2 Umwelt­Produktdeklaration Vector Foiltec / Nowofol / Dyneon – Texlon®­System
aus 2 bis 5 Lagen ETFE­Folien (Ethylen­ empfohlen. Die Kissenfläche sollte 120 m² nicht
Tetrafluorethylen) ausgebildet werden. Durch die überschreiten.
Anzahl der eingesetzten Lagen sowie durch die Art der Die großflächigen Kissen sind zu jeweils einer Bahn
Beschichtung werden U­Werte und g­Werte des von ca. 30 cm Breite und 2,5 m Länge
Texlon®­Systems spezifiziert. Die ETFE­Folienstärken zusammengefaltet und mit einer Schutzfolie aus
variieren nach statisch konstruktiver Erfordernis Polyethylen eingeschlagen. Das Folienpaket wird mit
zwischen 80 μm und 350 μm. Die einzelnen Lagen drei bis sechs anderen Kissen in einer Holzkiste
werden am Rand miteinander verschweißt und über angeliefert.
ein Niederdruckluftsystem auf ungefähr 220 Pa (220 Die übrigen Komponenten für das Gesamtprojekt
N/m²) stabilisiert. Die vorliegende EPD basiert auf (Aluminiumprofile, Keder, Dichtung, Schrauben)
einem typischen 3­Lagensystem mit folgendem werden als Gesamtpaket zusammengestellt
Aufbau: angeliefert.
 Unterfolie: 200 µm
 Mittelfolie: 100 µm 2.5 Grundstoffe/Hilfsstoffe
Die wesentlichen Vorprodukte sind Nowoflon®­ET­
 Oberfolie: 200 µm
Folie, Rahmenmaterial (F16.2, u.a. Aluminium) und
Dichtungsmaterialien. Die folgende Tabelle stellt die
In dieser EPD wird die Ökobilanz für ein Massenzusammensetzung des
durchschnittliches Produkt berechnet. Durchschnittsproduktes von 2019 dar.
Für die Verwendung des Produktes gelten die
jeweiligen nationalen Bestimmungen am Ort der
Verwendung. In Deutschland zum Beispiel die
Bauordnung der Länder, und die technischen
Bestimmungen aufgrund dieser Vorschriften.
2.2 Anwendung
Texlon®­Kissen werden als Gebäudehüllenelemente
sowohl für die Herstellung von Dächern als auch für
komplette Fassaden eingesetzt. Das Texlon®­System
ist sowohl für den Neubau als auch für den Bau im Nowoflon®-ET-Folien: Bei der Nowoflon®­ET­Folie
Bestand geeignet. handelt es sich um eine hochflexible sowie hochfeste
fluorierte Copolymer­Folie. Die Folien sind für das
2.3 Technische Daten gesamte solare Spektrum transparent. Sie können
Die angegebenen Daten beziehen sich auf eine ETFE­ transparent, bedruckt oder auch eingefärbt sein.
Folie mit einer Dicke von 200 µm.
ETFE-Ventile: Die Ventile sind Kleinteile aus dem
Bautechnische Daten gleichen Grundstoff wie die Folie (ETFE), weisen
Bezeichnung Wert Einheit allerdings einen geringeren Reinheitsgrad auf
Schmelzbereich nach ASTM D (recycelt) und sind nicht transparent.
265±10 °C
4591­07
Flächengewicht DIN EN ISO 536 0,35 kg/m2 Aluminiumrahmen: Der Aluminiumrahmen besteht
Zugfestigkeit nach DIN EN ISO aus einem extrudierten Basiselement sowie einem
> 40 N/mm2
527­1 Deckelprofil und einer Kederschiene
Spannung bei 10 % Dehnung
> 18 N/mm2
nach DIN EN ISO 527­1 Polypropylen-Keder: Der Keder besteht aus einem
Bruchdehnung nach DIN EN ISO polymeren flexiblen Kedertau (in der Regel mit einem
> 300 %
527­1 Durchmesser von 6 mm oder 8 mm).
Weterreißwiderstand nach DIN
53363 > 300 N/mm Silikondichtung: Die Silikondichtung besteht aus
einem kautschukartigen wasserfesten Silikonmaterial.
Gesamtenergiedurchlassgrad
nach ISO 15099 (3­Lagen ETFE 75±5 %
1) Das Produkt enthält Stoffe der ECHA­Liste der für
200µm/100µm/200µm)
eine Zulassung in Frage kommenden besonders
Schweißnahtfestigkeit nach DIN
≥ 33 N/mm2 besorgniserregenden Stoffe (en: Substances of Very
527­1
High Concern – SVHC) (Datum 15.04.2021) oberhalb
Witterungsbeständigkeit nach ISO keine
von 0,1 Massen­%: nein.
4892­1 sowie ISO 4892­2 (3­ Änderung
­
Lagen ETFE d. mech.
2) Das Produkt enthält weitere CMR­Stoffe der
200µm/100µm/200µm) Werte
Kategorie 1A oder 1B, die nicht auf der Kandidatenliste
stehen, oberhalb von 0,1 Massen­% in mindestens
einem Teilerzeugnis: nein.
Leistungswerte des Produkts in Bezug auf dessen
Merkmale nach der maßgebenden technischen
3) Dem vorliegenden Bauprodukt wurden
Bestimmung (keine CE­Kennzeichnung).
Biozidprodukte zugesetzt oder es wurde mit
Biozidprodukten behandelt (es handelt sich damit um
2.4 Lieferzustand
eine behandelte Ware im Sinne der
Aus wirtschaftlicher und technischer Sicht werden als
Biozidprodukteverordnung (EU) Nr. 528/2012): nein.
obere Kenngrößen der ETFE­Kissendimensionierung
eine Länge von 40 m und eine Breite von 3,7 m
3 Umwelt­Produktdeklaration Vector Foiltec / Nowofol / Dyneon – Texlon®­System
2.6 Herstellung verschweißt und die Kissen dadurch geschlossen
Herstellung ETFE-Granulat: (Randschweiße).
Rohstoffe und Monomere: Aus dem Mineral Flussspat
und Erdgas wird über Zwischenstufen R22 2.7 Umwelt und Gesundheit während der
(Chlor­di­fluormethan) hergestellt, das mit Herstellung
Kesselwagen angeliefert wird. Daraus werden durch Für die Herstellung werden die einschlägigen
thermische Umsetzung die perfluorierten Monomere Vorkehrungen nach dem Stand der Technik getroffen.
wie Tetrafluorethylen (TFE), Hexafluorpropylen (HFP)
und Perfluorpropylvinylether hergestellt. Diese werden Zur Eigenüberwachung existiert das Texlon®­
durch Destillation von Nebenprodukten befreit. Qualitätsmanagementsystem. Dieses richtet sich in
Anlehnung an die ISO 9001 nach den Bestimmungen
Polymerisation: Die genannten Monomere werden der Zulassung oder der Zustimmung im Einzelfall.
gemeinsam mit Ethen durch eine Emulsions­
polymerisation in Wasser zu einer Thermoplast­ Zusätzlich ist das Energiemanagement von Nowofol
dispersion umgesetzt. Nicht umgesetzte Monomere nach ISO 50001 zertifiziert.
sowie Polymerisations­Hilfsmittel wie Emulgatoren
werden in die Monomeranlage zurückgeführt und nach Dyneon ist im Rahmen des Occupational Health­ and
Destillation wieder eingesetzt. Risk­Managementsystems (Ohris) mit der Registrier­
Nummer 09­00015 zertifiziert (OHRIS 2009).
Aufarbeitung: Die entgaste Thermoplastdispersion wird
gefällt und das entstehende Pulver getrocknet. Da dies 2.8 Produktverarbeitung/Installation
wegen der geringen Rieselfähigkeit schlecht Die Installation des Texlon®­Systems erfolgt auf
verarbeitbar ist, wird es vor dem Versand Grundlage der Verfahrensanweisung zur Installation
schmelzgranuliert. Danach erfolgt die von Texlon®­Systemen und umfasst folgende
Qualitätskontrolle, die darüber entscheidet, ob das Arbeitsschritte:
Produkt den Kundenanforderungen entspricht.  Der Auftraggeber bzw. dessen Bauleitung gibt
die Baustelle für die Installation frei
Herstellung der Nowoflon®-ET-Folien:
 Vorinstallation von Dichtungen,
Hammerkopfschrauben, Sicherheitsnetzen
Die Herstellung von ETFE­Folien erfolgt über eine
Flachfolienextrusion. Das Granulat wird dabei über und Profilen am Boden in Abstimmung mit
einen Trichter dem Extruder zugeführt. Im Extruder den zuständigen Stahlbauunternehmen für
selbst erfolgen die Aufschmelzung des Granulats das Primärtragwerk
sowie die Homogenisierung der Schmelze.  Erstellung eines sicheren Zugangs zu den
Anschließend wird durch ein nachgeschaltetes
Arbeitsplätzen (mobile Hubarbeitsbühnen,
Extrusionswerkzeug, die Breitschlitzdüse, die
Sicherheitsnetze und ­leinen für den Zugang,
Kunststoffschmelze auf eine Kühlwalze (Chill­Roll)
etc.)
ausextrudiert und abgezogen. Im weiteren Verlauf
erfolgen im Inline­Verfahren eine Dickenkontrolle der  Prüfung des Primärtragwerks und der
Folie sowie ein Randbeschnitt. Dieser Randbeschnitt Aufständerungen auf Maßhaltigkeit.
wird unmittelbar zerkleinert und ebenfalls im Inline­ Rückmeldung an das Projektmanagement
Verfahren über den Trichter wieder dem
 Basisprofile und Dehnungsstreifen werden
Extrusionsprozess zugeführt. Als letzter Schritt der
installiert
Folienextrusion erfolgt die Aufwicklung der Folie auf
eine Papphülse.  Überprüfung auf Maßhaltigkeit und Qualität
 Installation des Luftversorgungssystems
Nicht direkt verwertbare Folienabfälle werden in einem  Einbau der Texlon®­ETFE­Paneele mit Hilfe
zweiten Schritt auf einer Regenerieranlage recycelt
spezieller Zugvorrichtungen (Pullers), um die
und anschließend ebenfalls wieder verarbeitet. Die
notwendige Vorspannung aufzubringen
Applikation des Recycling­Materials ist dabei stets
 Endmontage der Profilkappen sowie der Man­
einem sogenannten „Down­cycling“ unterworfen.
Safe­Systems
Konfektionierung der Folienkissen:  Übergabe der Prüfzeugnisse und Abnahme
durch den Auftraggeber
Entsprechend der konstruktiven Vorgaben werden die
 Baustellenräumung
zu jeweils 1550 mm Breite und – abhängig von der
Folienstärke – zwischen ca. 200 m und 700 m
Lauflänge angelieferten Bahnen abgelängt. Auf einem Vor Installation der Dachflächen ist eine
Schneidplotter werden die Einzelstücke für die Kissen Gefährdungsbeurteilung nach §5
zugeschnitten. Gleichzeitig werden die Positionen für Arbeitsschutzgesetz\ArbSchG §5 zu erstellen
alle weiteren zu installierenden Komponenten, wie zum
Beispiel Ventile, eingezeichnet. 2.9 Verpackung
Zum Schutz der für den Transport gefalteten
Die einzelnen Bahnen werden dann zu größeren Folienkissen sind diese in Polyethylen­Folien
Flächen verschweißt (Flächenschweiße) und die eingeschlagen. Die einzelnen Folienpakete sind ­
Ventile eingebaut. abhängig von der jeweiligen Größe der Kissen ­ zu je
4–6 Folienpaketen in Holzkisten verpackt. Die übrigen
Die so verschweißten Folienstücke werden passend zu Komponenten werden entweder auf Europaletten oder
jeweils zwei oder mehr Lagen übereinandergelegt und ebenfalls in Holzkisten verpackt auf die Baustelle
mit einer Handschweißzange fixiert. Anschließend geliefert.
werden im Randbereich der Kissen die Keder
4 Umwelt­Produktdeklaration Vector Foiltec / Nowofol / Dyneon – Texlon®­System
2.10 Nutzungszustand Gebäudehülle zum Brand lag unterhalb der
Es sind keine signifikanten Änderungen der Nachweisgrenze (Heat Release Rate HRRmax ohne
Produkteigenschaften während der Nutzung zu Brenner nicht detektierbar). Entsprechend ist FIGRA
erwarten. Um Schwankungen des Kisseninnendrucks gleich Null zu setzen. SMOGRA ist als Quotient der
aufgrund sich ändernder äußerer Bedingungen maximalen Rauchentwicklung über einen Zeitraum von
(Temperatur, Winddruck­/Windsoglasten) zu 60 s und der dafür benötigten Zeit definiert. Unterhalb
kompensieren, werden die Folienkissen je nach von 0,3 m2/s wird SMOGRA gleich Null gesetzt. Für
Dachgröße über eine oder mehrere Gebläsestationen das Texlon®­System ist SMOGRA in oben aufgeführter
kontinuierlich versorgt. Die Gebläsestationen werden Tabelle ausgewiesen.
über einen Drucksensor gesteuert. Der
Kisseninnendruck wird in einem Bereich zwischen 180 Wasser
Pa und 250 Pa gehalten. Im Mittel wird für eine Nowoflon®­ET­Folie wird durch Wasser nicht
Dachfläche von 1000 m² eine Leistung von 60 W angegriffen. Dies wurde durch einen Auslaugtest in
benötigt. Norwegen bestätigt PD/CEN TS 16637.
Für definierte Luftkonditionen kann zusätzlich ein Mechanische Zerstörung
Trockner eingesetzt werden. Die Folien bzw. Folienkissen sind aufgrund Ihres
Dehnungsverhaltens äußerst resistent gegen äußere
2.11 Umwelt und Gesundheit während der Druck­ und Zugbelastungen.
Nutzung Bei Feuer, Explosionen oder auch extremem
Entsprechend des in 7. aufgeführten Nachweises Hagelschlag erweist sich das System als sehr
liegen die Emissionen in die Luft während der fehlertolerant und folgeschadensicher. Die Kissen
Nutzungsphase unterhalb der Grenzwerte nach AgBB­ können allerdings durch direkten mechanischen
Schema (AgBB 2010). Einfluss mit scharfen oder spitzen Gegenständen
beschädigt werden. Dabei führt selbst eine komplette
2.12 Referenz-Nutzungsdauer Zerstörung der äußeren Folienlage bei einem 3­
Die gewährleistete Nutzungsdauer beträgt bei Lagensystem nicht zum Systemversagen, da ein dann
Abschluss eines Wartungsvertrages im Durchschnitt 5 2­lagiges System erhalten bleibt und innen­liegende
Jahre. Eine mittlere Nutzungsdauer kann noch nicht Räume weiterhin gegen Umwelteinflüsse geschützt
angegeben werden, da sich die ersten vor mehr als 35 sind.
Jahren in Texlon®­ETFE­Folien gebauten Kleinere Beschädigungen können mittels Texlon®­
Gebäudehüllen nach wie vor in uneingeschränkter Tape auch ohne großen Aufwand repariert werden.
Nutzung befinden.
2.14 Nachnutzungsphase
Aluminiumdeckel­ und Basisprofile können bei
2.13 Außergewöhnliche Einwirkungen Rekonstruktion oder Neubau mit dem Texlon®­System
grundsätzlich wiederverwendet werden. In der Regel
Brand werden diese Komponenten recycelt (statistischer
Brandverhalten Wert für Gebäude: 85 %).
Entsprechend EN 13501 – 1 ist Nowoflon®­ET­Folie Nowoflon®­ET­Folien und ­Ventile werden ­ wie auch
als B­s1­d0 ­ Material spezifiziert: der ETFE­Verschnitt ­ bei externen Unternehmen zu
Ventilen und anderen Kleinteilen recycelt, welche in
Brandschutz neuen Texlon®­Kissen wiederverwendet werden.
Bezeichnung Wert Diese stoffliche Verwertung wird derzeit nur innerhalb
Baustoffklasse B Europas durchgeführt, soll zukünftig aber erweitert
Brennendes Abtropfen d0 werden. In anderen Ländern werden die Abfälle
Rauchgasentwicklung s1 thermisch verwertet.
FIGRA transparent 0 kW/s
FIGRA bedruckt 0 kW/s 2.15 Entsorgung
SMOGRA transparent 14,8 m²/s² Die anfallenden Abfälle können den folgenden
SMOGRA bedruckt 26,4 m²/s² Abfallschlüsseln zugeordnet werden:
17 02 03: Kunststoff
17 04 02: Aluminium
Das Brandverhalten des Texlon®­Systems als
17 09 04: gemischte Bau­ und Abbruchabfälle mit
Gebäudehülle ist durch den sogenannten "Small Room
Ausnahme derjenigen, die unter 17 09 01, 17 09 02
Test" entsprechend ISO 13784-1 beschrieben.
und 17 09 03 fallen.
Getestet wurde sowohl ein Systemaufbau mit
dreilagiger transparenter ETFE­Folie als auch ein
Die Verpackungsmaterialien (Holzkisten, PE­Folien)
Systemaufbau mit dreilagigen Kissen, deren äußere
werden thermisch verwertet. Die anfallenden Abfälle
Folienlage innenseitig stark reflektierend bedruckt war.
können den folgenden Abfallschlüsseln AVV 2017
Die Ergebnisse sind im Report des durchführenden
zugeordnet werden:
Institutes RISE-Report 9P00808 dokumentiert. Da die
15 01 03 Verpackung aus Holz
Berechnung von FIGRA (Fire Growth Rate) und
15 01 02 Verpackung aus Kunststoff
SMOGRA (Smoke Development Rate) nicht
Silikondichtungen werden thermisch verwertet.
Bestandteil der ISO 13784­1 ist, wurden diese
Recyclingmöglichkeiten werden geprüft.
Eigenschaften entsprechend ISO 9705-1 von RISE
Polypropylen ist recycelbar, wird aber in der Regel
(RISE 2019-06-24) separat berechnet. Weder
ebenfalls thermisch verwertet.
brennendes Abtropfen noch Brandüberschlag oder
auch Austritt von Flammen durch die Türöffnung
wurden beobachtet. Der Beitrag der ETFE­
5 Umwelt­Produktdeklaration Vector Foiltec / Nowofol / Dyneon – Texlon®­System
2.16 Weitere Informationen Weitere Informationen können der Website von Vector
Foiltec www.vector­foiltec.com entnommen werden.
3. LCA: Rechenregeln
3.1 Deklarierte Einheit (Umschmelzen) sowie für Szenario 1 die
Die Deklaration bezieht sich auf 1 m² Materialgutschrift für ETFE und für Szenario 2
durchschnittliches TEXLON®­System mit einem
die Energiegutschrift für die thermische
Flächengewicht von 3,89 kg/m².
Verwertung von ETFE
Deklarierte Einheit
Bezeichnung Wert Einheit
Deklarierte Einheit 1 m2
Flächengewicht 3,89 kg/m² 3.3 Abschätzungen und Annahmen
Für folgende Fälle mussten Abschätzungen
Das Flächengewicht eines durchschnittlichen ETFE­ vorgenommen werden:
Folienkissens beträgt 0,88 kg/m².  Rahmen: Für den Aluminiumrahmen liegt ein
Zertifikat des Herstellers vor, welches einen
Anteil von ca. 45 % an post­consumer­
3.2 Systemgrenze
Sekundärmaterial ausweist. Dieser Wert wird
Der Deklarationstyp entspricht einer EPD „von der
für die EPD verwendet.
Wiege bis Werkstor mit Optionen“. Für diese Ökobilanz
eines durchschnittlichen ETFE­Bauelements  Stoffliches Recycling ETFE (Sz. 1): Das aus
(TEXLON®) werden neben der Produktion auch die dem Recycling­Prozess gewonnene ETFE­
Installation, der Energieverbrauch während der Granulat wird nicht für die Herstellung neuer
Nutzung sowie die Entsorgung betrachtet. Damit sind ETFE­Folien verwendet, sondern für z.B. die
alle relevanten Lebenszyklusphasen abgebildet.
Herstellung von für den Betrieb der Kissen
benötigten Ventilen und flexiblen
Für die Entsorgung sind für Abfälle des Folienkissens
Anschlussschläuchen.
zwei Szenarien möglich:
1. Recycling
2. Verbrennung der Abfälle
Für Szenario 1 wird die Aufbereitung der Abfälle in die 3.4 Abschneideregeln
Betrachtung aufgenommen. Die Dichtung wird in Es wurden alle Daten aus der Betriebsdatenerhebung
beiden Fällen verbrannt, während der bei Vector Foiltec, Nowofol und Dyneon, d.h. alle nach
Aluminiumrahmen und die Stahl­Kleinteile ebenfalls Rezeptur eingesetzten Ausgangsstoffe berücksichtigt.
recycelt werden. Transportaufwendungen wurden für alle wesentlichen
Vorprodukte sowie den Transport der Produkte zur
Nachfolgend werden die Lebenszyklusabschnitte Baustelle und im End­of­Life­Szenario aufgenommen.
genauer erläutert: In der Ökobilanz wurden die während der Produktion
 Produktstadium (A1–A3) inklusive Vorkette direkt anfallenden Produktionsabfälle sowie die
zur Herstellung der eingesetzten Vorprodukte, benötigte elektrische und thermische Energie und die
ihrer Transporte zum jeweiligen Werk sowie Verpackungsmaterialien berücksichtigt.
In der Herstellung benötigte Maschinen, Anlagen und
der Aufwände zur Herstellung von Granulat,
Infrastruktur wie auch Transportaufwendungen der
Folie und Folienkissen
Verpackungsmaterialien wurden vernachlässigt.
 Transport zur Baustelle (A4): Damit wurden auch Stoff­ und Energieströme mit
durchschnittliche Distanzen mit LKW und einem Anteil von <1 % berücksichtigt.
Schiff
 Installation auf der Baustelle (A5): Energie 3.5 Hintergrunddaten
Zur Modellierung des Lebenszyklus für die Herstellung
zum Aufblasen der Folienkissen sowie die
von ETFE­Bauelementen wird das Software­System
Entsorgung der Verpackung
GaBi ts eingesetzt. Die Basisdaten der GaBi­
 Energieverbrauch während der Nutzung (B6): Datenbank werden für Energie, Transporte und
Strombedarf zur Aufrechterhaltung des Hilfsstoffe sowie für Vorprodukte verwendet.
Kisseninnendrucks Die Ökobilanz wird aufgrund der Sitze der jeweiligen
 Manueller Rückbau des Systems (C1) Unternehmen in Deutschland für den Bezugsraum
Deutschland erstellt. Der Transport zur Baustelle wird
 Transport zur Entsorgung (C2)
global modelliert. Für Installation und Nutzung
 Abfallbehandlung (C3): Szenario 1: Recycling
beziehen sich die Strommixe auf Europa. Diese
der Folienabfälle; Szenario 2: Verbrennung können bei Bedarf länderspezifisch angepasst werden.
der Folienabfälle; Verbrennung der
Dichtungen 3.6 Datenqualität
Insgesamt kann die Datenqualität als sehr gut
 Gutschriften und Lasten außerhalb der
eingestuft werden.
Systemgrenze (D): von Energie aus
Behandlung des Verpackungsabfalls (A5) und
Die Datenqualität der Vordergrunddaten ist sehr gut,
der Silikondichtung, Recycling des da aktuelle spezifische Primärdaten für die Herstellung
Aluminiumprofils und der Stahlkleinteile und der ETFE­Bauelemente erhoben wurden.
Aufwand für dessen Aufbereitung
6 Umwelt­Produktdeklaration Vector Foiltec / Nowofol / Dyneon – Texlon®­System
Die Datenqualität der Hintergrunddaten ist ebenfalls
sehr gut, da für die Folien­ und die Granulatherstellung Bei Verbrennungsprozessen (C3) werden unter
ebenfalls aktuelle Daten gesammelt wurden. Die Berücksichtigung der elementaren Zusammensetzung
verwendete Hintergrunddatenbank ist ebenfalls und des Heizwertes eine MVA sowie die dadurch
aktualisiert. bedingten Gutschriften (D) für elektrische und
thermische Energie ermittelt.
Die letzte Revision der verwendeten Hintergrunddaten
erfolgte 2019. Beim Recycling der ETFE­Folien (C3) wurde für das
stoffliche Recyclingpotential ein Korrekturfaktor von
3.7 Betrachtungszeitraum 55% basierend auf einer ökonomischen Allokation
Die Datengrundlage der vorliegenden Ökobilanz abgeschätzt.
beruht bei allen drei Firmen auf Datenaufnahmen aus
dem Jahr 2019. Die eingesetzten Mengen an 3.9 Vergleichbarkeit
Rohmaterialien, Energien sowie Hilfs­ und Grundsätzlich ist eine Gegenüberstellung oder die
Betriebsstoffen sind als Mittelwerte von 12 Monaten im Bewertung von EPD­Daten nur möglich, wenn alle zu
jeweils betrachteten Werk berücksichtigt. vergleichenden Datensätze nach EN 15804 erstellt
wurden und der Gebäudekontext bzw. die
3.8 Allokation produktspezifischen Leistungsmerkmale berücksichtigt
Für das Aluminiumprofil wird aufgrund des aus einem werden.
Zertifikat des Lieferanten bekannten post­consumer­
Recyclinganteils von 45 % dieser als Schrottinput Die verwendete Hintergrunddatenbank ist GaBi CUP
(Open­loop­Recycling) in A1–A3 modelliert. 2020.2.
4. LCA: Szenarien und weitere technische Informationen
Charakteristische Produkteigenschaften durchgeführt wird). Bei thermischer Verwertung ist die
Biogener Kohlenstoff Transportdistanz geringer.
Das Produkt selbst enthält keinen biogenen
Kohlenstoff, lediglich die Produktverpackung Bezeichnung Wert Einheit
(Holzkisten): 0,11 kg Kohlenstoff pro Quadratmeter. Getrennt gesammelt (gesamtes
3,89 kg
Produkt)
Zum Recycling Aluminiumrahmen 2,395 kg
Die folgenden technischen Informationen sind Zur therm. Verwertung Dichtung 0,422 kg
Grundlage für die deklarierten Module oder können für Zum Recycling Szenario 1:
0,875 kg
die Entwicklung von spezifischen Szenarien im Kontext Folienkissen
einer Gebäudebewertung genutzt werden, wenn Zur therm. Verwertung Szenario
0,875 kg
Module nicht deklariert werden (MND). 2: Folienkissen
Zum Recycling Stahlkleinteile 0,196 kg
Transport zu Baustelle (A4) Sammel­ und Recyclingraten wurden mit 100 %
Durchschnittliche Transportdistanzen je Transport­ angesetzt.
mittel beziehen sich auf Daten aus 2019 für einen Aufbereitungsverluste wurden bei Aluminium mit 5 %
globalen Transport und bei ETFE­Folien mit 2 % berücksichtigt.
Bezeichnung Wert Einheit
Transport Distanz LKW 244 km Wiederverwendungs- Rückgewinnungs- und
Transport Distanz Schiff 4842 km Recyclingpotential (D), relevante Szenarioangaben
Modul D enthält Gutschriften aus
Verbrennungsprozessen von Verpackungsabfällen
Einbau ins Gebäude (A5) (A5), Dichtungen sowie dem Folienkissen (Szenario 2)
Bezeichnung Wert Einheit sowie Gutschriften aus dem Recycling des
Stromverbrauch pro m² 0,00018 kWh Aluminiumrahmens, und der Stahlkleinteile und des
Folienkissens (Szenario 1) (C3). Es wird eine
Abfallverbrennungsanlage mit einem R1­Wert > 0,6
Referenz Nutzungsdauer angenommen.
Die gewährleistete Nutzungsdauer beträgt im
Durchschnitt 25 Jahre, ist jedoch bis 50 Jahre möglich.
Bezeichnung Wert Einheit
Referenz Nutzungsdauer 25 ­ 50 a
Betriebliche Energie (B6)
Bezeichnung Wert Einheit
Stromverbrauch pro a*m² 0,274 kWh
Sonstige Energieträger 0 MJ
Ende des Lebenswegs (C1–C4)
Konservative Abschätzung für Transportweg zum End­
of­Life: 1.000 km für Transport in Europa (für
stoffliches Recycling, welches aktuell nur in Europa
7 Umwelt­Produktdeklaration Vector Foiltec / Nowofol / Dyneon – Texlon®­System
5. LCA: Ergebnisse
Im Folgenden werden die Ergebnisse der Indikatoren der Wirkungsabschätzung, des Ressourceneinsatzes sowie
zu Abfällen und sonstigen Output­Strömen bezogen auf 1 m2 Texlon®­System dargestellt.
Wichtiger Hinweis:
EP­freshwater: Dieser Indikator wurde in Übereinstimmung mit dem Charakterisierungsmodell (EUTREND­
Modell, Struijs et al., 2009b, wie in ReCiPe umgesetzt; http://eplca.jrc.ec.europa.eu/LCDN/developerEF.xhtml) als
„kg P­Äq.“ berechnet.
ANGABE DER SYSTEMGRENZEN (X = IN ÖKOBILANZ ENTHALTEN; ND = MODUL ODER INDIKATOR
NICHT DEKLARIERT; MNR = MODUL NICHT RELEVANT)
Stadium der Gutschriften
Produktionsstadiu Errichtung und Lasten
Nutzungsstadium Entsorgungsstadium
m des außerhalb der
Bauwerks Systemgrenze
8 Umwelt­Produktdeklaration Vector Foiltec / Nowofol / Dyneon – Texlon®­System
gnugrosrevffotshoR
tropsnarT gnulletsreH
mov
tropsnarT
muz
relletsreH
trosgnudnewreV
egatnoM
gnudnewnA/gnuztuN gnutlahdnatsnI
rutarapeR ztasrE gnureuenrE
sad rüf
ztasnieeigrenE
sed
nebierteB seduäbeG
sad rüf
ztasnieressaW
sed
nebierteB seduäbeG
ssirbA/uabkcüR
tropsnarT
gnuldnahebllafbA
gnugitieseB
,­sgnudnewrevredeiW ­sgnunniwegkcüR
redo
laiznetopgnilcyceR
A1 A2 A3 A4 A5 B1 B2 B3 B4 B5 B6 B7 C1 C2 C3 C4 D
X X X X X ND ND MNR MNR MNR X ND X X X X X
ERGEBNISSE DER ÖKOBILANZ – UMWELTAUSWIRKUNGEN nach EN 15804+A2: 1 m² Texlon®-System
Kernindikator Einheit A1-A3 A4 A5 B6 C1 C2/1 C2/2 C3/1 C3/2 C4 D/1 D/2
GWP­total [kg CO2­Äq.] 3,68E+1 8,55E­1 6,63E­1 1,11E­1 0,00E+0 1,11E­1 5,62E­2 9,30E­1 1,65E+0 0,00E+0 ­1,99E+1 ­1,26E+1
GWP­fossil [kg CO2­Äq.] 3,71E+1 8,51E­1 1,68E­1 1,10E­1 0,00E+0 1,10E­1 5,58E­2 7,05E­1 1,44E+0 0,00E+0 ­1,98E+1 ­1,25E+1
GWP­biogenic [kg CO2­Äq.] ­3,43E­1 4,75E­4 4,95E­1 3,68E­4 0,00E+0 ­1,88E­4 ­9,53E­5 2,23E­1 2,17E­1 0,00E+0 ­6,68E­2 ­2,05E­2
GWP­luluc [kg CO2­Äq.] 3,23E­2 3,58E­3 1,15E­5 1,60E­4 0,00E+0 8,89E­4 4,52E­4 1,28E­3 8,48E­5 0,00E+0 ­1,08E­2 ­3,73E­3
ODP [kg CFC11­Äq.] 2,11E­7 2,10E­16 1,30E­16 2,43E­15 0,00E+0 1,32E­17 6,70E­18 1,54E­14 6,92E­16 0,00E+0 ­8,51E­8 ­8,44E­15
AP [mol H+­Äq.] 1,15E­1 8,04E­3 1,17E­4 2,43E­4 0,00E+0 3,53E­4 1,79E­4 9,89E­4 4,42E­4 0,00E+0 ­7,40E­2 ­5,71E­2
EP­freshwater [kg P­Äq.] 8,65E­5 1,86E­6 1,95E­8 2,95E­7 0,00E+0 3,34E­7 1,70E­7 4,86E­6 1,34E­7 0,00E+0 ­2,86E­5 ­4,78E­6
EP­marine [kg N­Äq.] 1,92E­2 4,05E­3 2,97E­5 5,41E­5 0,00E+0 1,59E­4 8,07E­5 3,31E­4 1,52E­4 0,00E+0 ­1,01E­2 ­7,30E­3
EP­terrestrial [mol N­Äq.] 2,08E­1 4,46E­2 5,54E­4 5,68E­4 0,00E+0 1,78E­3 9,03E­4 3,53E­3 2,04E­3 0,00E+0 ­1,10E­1 ­7,95E­2
POCP [kg NMVOC­Äq.] 6,00E­2 1,18E­2 7,82E­5 1,48E­4 0,00E+0 3,12E­4 1,58E­4 8,10E­4 4,12E­4 0,00E+0 ­3,15E­2 ­2,32E­2
ADPE [kg Sb­Äq.] 1,71E­3 7,10E­8 1,85E­9 3,19E­8 0,00E+0 7,87E­9 4,00E­9 1,90E­7 1,01E­8 0,00E+0 ­6,60E­4 ­1,22E­6
ADPF [MJ] 4,76E+2 1,14E+1 1,45E­1 1,94E+0 0,00E+0 1,46E+0 7,43E­1 6,46E+0 8,42E­1 0,00E+0 ­2,36E+2 ­1,50E+2
[m³ Welt­Äq.
WDP 2,81E+0 3,68E­3 6,61E­2 2,40E­2 0,00E+0 9,81E­4 4,99E­4 8,05E­2 2,18E­1 0,00E+0 ­1,78E+0 ­1,58E+0
entzogen]
GWP = Globales Erwärmungspotenzial; ODP = Abbaupotenzial der stratosphärischen Ozonschicht; AP = Versauerungspotenzial von Boden und
Wasser; EP = Eutrophierungspotenzial; POCP = Bildungspotenzial für troposphärisches Ozon; ADPE = Potenzial für die Verknappung von
Legende
abiotischen Ressourcen – nicht fossile Ressourcen (ADP – Stoffe); ADPF = Potenzial für die Verknappung abiotischer Ressourcen – fossile
Brennstoffe (ADP – fossile Energieträger); WDP = Wasser­Entzugspotenzial (Benutzer)
ERGEBNISSE DER ÖKOBILANZ – INDIKATOREN ZUR BESCHREIBUNG DES RESSOURCENEINSATZES
nach EN 15804+A2: 1 m² Texlon®-System
Indikator Einheit A1-A3 A4 A5 B6 C1 C2/1 C2/2 C3/1 C3/2 C4 D/1 D/2
PERE [MJ] 1,51E+2 6,61E­1 3,34E+0 8,59E­1 0,00E+0 8,22E­2 4,17E­2 3,61E+0 1,96E­1 0,00E+0 ­7,72E+1 ­5,93E+1
PERM [MJ] 3,31E+0 0,00E+0 ­3,31E+0 0,00E+0 0,00E+0 0,00E+0 0,00E+0 0,00E+0 0,00E+0 0,00E+0 0,00E+0 0,00E+0
PERT [MJ] 1,55E+2 6,61E­1 3,08E­2 8,59E­1 0,00E+0 8,22E­2 4,17E­2 3,61E+0 1,96E­1 0,00E+0 ­7,72E+1 ­5,93E+1
PENRE [MJ] 4,55E+2 1,14E+1 2,19E+0 1,94E+0 0,00E+0 1,46E+0 7,43E­1 2,53E+1 1,97E+1 0,00E+0 ­2,55E+2 ­1,50E+2
PENRM [MJ] 2,07E+1 0,00E+0 ­2,04E+0 0,00E+0 0,00E+0 0,00E+0 0,00E+0 ­1,89E+1 ­1,89E+1 0,00E+0 1,89E+1 0,00E+0
PENRT [MJ] 4,76E+2 1,14E+1 1,45E­1 1,94E+0 0,00E+0 1,46E+0 7,43E­1 6,46E+0 8,42E­1 0,00E+0 ­2,36E+2 ­1,50E+2
SM [kg] 1,08E+0 0,00E+0 0,00E+0 0,00E+0 0,00E+0 0,00E+0 0,00E+0 0,00E+0 0,00E+0 0,00E+0 3,31E­2 3,31E­2
RSF [MJ] 0,00E+0 0,00E+0 0,00E+0 0,00E+0 0,00E+0 0,00E+0 0,00E+0 0,00E+0 0,00E+0 0,00E+0 0,00E+0 0,00E+0
NRSF [MJ] 0,00E+0 0,00E+0 0,00E+0 0,00E+0 0,00E+0 0,00E+0 0,00E+0 0,00E+0 0,00E+0 0,00E+0 0,00E+0 0,00E+0
FW [m³] 2,89E­1 5,92E­4 1,55E­3 9,94E­4 0,00E+0 9,51E­5 4,83E­5 3,59E­3 5,18E­3 0,00E+0 ­1,90E­1 ­1,54E­1
PERE = Erneuerbare Primärenergie als Energieträger; PERM = Erneuerbare Primärenergie zur stofflichen Nutzung; PERT = Total
erneuerbare Primärenergie; PENRE = Nicht­erneuerbare Primärenergie als Energieträger; PENRM = Nicht­erneuerbare Primärenergie
Legende
zur stofflichen Nutzung; PENRT = Total nicht erneuerbare Primärenergie; SM = Einsatz von Sekundärstoffen; RSF = Erneuerbare
Sekundärbrennstoffe; NRSF = Nicht­erneuerbare Sekundärbrennstoffe; FW = Nettoeinsatz von Süßwasserressourcen
ERGEBNISSE DER ÖKOBILANZ –ABFALLKATEGORIEN UND OUTPUTFLÜSSE nach EN 15804+A2:
1 m² Texlon®-System
Indikator Einheit A1-A3 A4 A5 B6 C1 C2/1 C2/2 C3/1 C3/2 C4 D/1 D/2
HWD [kg] 7,46E­7 4,24E­7 1,16E­10 8,03E­10 0,00E+0 6,81E­8 3,46E­8 5,68E­9 3,68E­8 0,00E+0 ­1,66E­7 ­6,71E­8
NHWD [kg] 4,27E+0 1,99E­3 4,07E­3 1,38E­3 0,00E+0 2,24E­4 1,14E­4 7,22E­2 3,36E­1 0,00E+0 ­2,94E+0 ­2,86E+0
RWD [kg] 2,08E­2 1,20E­5 4,58E­6 2,94E­4 0,00E+0 1,81E­6 9,20E­7 5,30E­4 4,31E­5 0,00E+0 ­1,05E­2 ­8,19E­3
CRU [kg] 0,00E+0 0,00E+0 0,00E+0 0,00E+0 0,00E+0 0,00E+0 0,00E+0 0,00E+0 0,00E+0 0,00E+0 0,00E+0 0,00E+0
MFR [kg] 0,00E+0 0,00E+0 0,00E+0 0,00E+0 0,00E+0 3,40E+0 3,40E+0 8,58E­1 0,00E+0 0,00E+0 0,00E+0 0,00E+0
MER [kg] 0,00E+0 0,00E+0 0,00E+0 0,00E+0 0,00E+0 0,00E+0 0,00E+0 0,00E+0 0,00E+0 0,00E+0 0,00E+0 0,00E+0
EEE [MJ] 0,00E+0 0,00E+0 9,01E­1 0,00E+0 0,00E+0 0,00E+0 0,00E+0 5,55E­1 2,30E+0 0,00E+0 0,00E+0 0,00E+0
EET [MJ] 0,00E+0 0,00E+0 2,10E+0 0,00E+0 0,00E+0 0,00E+0 0,00E+0 1,25E+0 4,38E+0 0,00E+0 0,00E+0 0,00E+0
HWD = Gefährlicher Abfall zur Deponie; NHWD = Entsorgter nicht gefährlicher Abfall; RWD = Entsorgter radioaktiver Abfall; CRU =
Legende Komponenten für die Wiederverwendung; MFR = Stoffe zum Recycling; MER = Stoffe für die Energierückgewinnung; EEE = Exportierte
Energie – elektrisch; EET = Exportierte Energie – thermisch
ERGEBNISSE DER ÖKOBILANZ – zusätzliche Wirkungskategorien nach EN 15804+A2-optional:
1 m² Texlon®-System
Indikator Einheit A1-A3 A4 A5 B6 C1 C2/1 C2/2 C3/1 C3/2 C4 D/1 D/2
[Krankheitsf
PM ND ND ND ND ND ND ND ND ND ND ND ND
älle]
[kBq U235­
IR ND ND ND ND ND ND ND ND ND ND ND ND
Äq.]
ETP­fw [CTUe] ND ND ND ND ND ND ND ND ND ND ND ND
HTP­c [CTUh] ND ND ND ND ND ND ND ND ND ND ND ND
HTP­nc [CTUh] ND ND ND ND ND ND ND ND ND ND ND ND
SQP [­] ND ND ND ND ND ND ND ND ND ND ND ND
PM = Potentielles Auftreten von Krankheiten aufgrund von Feinstaubemissionen; IR = Potentielle Wirkung durch Exposition des
Menschen mit U235; ETP­fw = Potentielle Toxizitätsvergleichseinheit für Ökosysteme; HTP­c = Potentielle Toxizitätsvergleichseinheit für
Legende
den Menschen (kanzerogene Wirkung); HTP­nc = Potentielle Toxizitätsvergleichseinheit für den Menschen (nicht kanzerogene Wirkung);
SQP = Potentieller Bodenqualitätsindex
Die Ergebnisse der optionalen Umweltwirkungsindikatoren sind nicht deklariert, da Unsicherheiten bei diesen
Ergebnissen hoch sind oder da es mit dem Indikator nur begrenzte Erfahrungen gibt.
Hinweis: Die Werte in Modul B6 beziehen sich auf eine Nutzungsdauer von einem Jahr. Bei der Verwendung der
Werte im Gebäude müssen diese auf die Gesamtnutzungsdauer des Gebäudes skaliert werden.
Die Ergebnisse der Umweltwirkungsindikatoren: ADP, WDP, ETP­fw, HTP­c, HTP­nc und SQP müssen mit
Bedacht angewendet werden, da Unsicherheiten bei diesen Ergebnissen hoch sind oder da es mit dem Indikator
nur begrenzte Erfahrungen gibt.
6. LCA: Interpretation
Der Großteil der Umweltwirkungen und des Einsatzes ist hier, dass sich die Werte der Nutzung auf eine
an Primärenergie wird durch die Vorkette, d. h. die Nutzungsdauer von einem Jahr beziehen und diese für
Herstellung der Vorprodukte verursacht. die Verwendung in einer Gebäudeökobilanz an die
gewünschte Nutzungsdauer angepasst werden
Vor allem die Herstellung des Aluminiumrahmens, der müssen.
auch einen wesentlichen Anteil der Gesamtmasse
stellt, zeigt sich deutlich in der Herstellungsphase. Für das Lebensende werden zwei Szenarien
Auch das Folienkissen selbst bringt jedoch einen ausgewiesen:
deutlichen Anteil der Auswirkungen auf den 1. Stoffliches Recycling des Folienkissens
Lebenszyklus mit sich. Diese sind vor allem auf die 2. Thermische Verwertung des Folienkissens
Herstellung des Granulats zurückzuführen. Der Aluminiumrahmen und die Stahlkleinteile werden
Die Produktion bei Vector Foiltec wirkt sich kaum auf in beiden Fällen recycelt. Für beide Szenarien fallen
die betrachteten Wirkkategorien aus (bis maximal 6 % Rückgewinnungspotentiale an, die beim stofflichen
der gesamten Herstellungsphase). Auch die anderen Recycling jedoch höher liegen.
Wirkkategorien folgen im Wesentlichen dieser
Aufteilung für die gesamte Herstellungsphase. Die Umweltergebnisse wurden für ein im Jahr 2019
durchschnittlich hergestelltes Produkt mit einem
Der Transport zur Baustelle wird aufgrund des Flächengewicht von 3,89 kg pro Quadratmeter
weltweiten Vertriebs des Texlon®­Systems mit errechnet. Das Flächengewicht wird maßgeblich vom
weltweiter Distribution modelliert und basiert auf Gewicht des Aluminiumrahmens bestimmt. Bei
Durchschnittswerten für 2019. Für spezifische Projekte Systemen mit einem höheren Flächengewicht (höherer
kann der Transport jedoch auch deutlich geringer Aluminiumrahmenanteil) ist von höheren
ausfallen. Umweltwirkungen auszugehen und entsprechend bei
niedrigerem Flächengewicht (niedrigerer
Sowohl die benötigte Energie für das erstmalige Aluminiumrahmenanteil) von niedrigeren
Aufblasen des Folienkissens (Modul A5) als auch für Umweltwirkungen. Das bedeutet, dass größere
das Aufrechterhalten des Kisseninnendrucks während Kissengrößen und Spannweiten die Umweltbelastung
der Nutzung (Modul B6) tragen in allen Wirkkategorien aufgrund eines geringeren Gewichtsanteils von
kaum zum gesamten Lebenszyklus bei. Zu beachten Aluminium im System verringern.
9 Umwelt­Produktdeklaration Vector Foiltec / Nowofol / Dyneon – Texlon®­System
7. Nachweise
7.1 VOC-Emissionen
Die Prüfung der Nowoflon®­ET­Folie auf VOC­
Emissionen gemäß AgBB Prüf­ und
Bewertungsschema (Stand 2021) wurde im Dezember
2022 durch das Bremer Umweltinstitut – Gesellschaft
für Schadstoffanalysen und Begutachtung mbH –
durchgeführt.
Messbedingungen:
Temperatur 23°C
flächenspez. Luftdurchsatzrate 0,36 m³/(m²h)
Beladung 1,33 m²/m³ 7.2 Freisetzung wasserlöslicher Stoffe
Probenoberfläche 0,33 m² Die Überprüfung der Nowoflon®­ET­Folie auf
Freisetzung von wasserlöslichen gefährdenden Stoffen
wurde im Dezember 2015 im Rahmen der allgemeinen
Bauzulassung für Norwegen durch die SINTEF
Norwegen entsprechend der PD/CEN/TS 16637
durchgeführt. Es kann weder ein Verlust der
Probenmasse noch eine Freisetzung organischer
Bestandteile festgestellt werden.
8. Literaturhinweise
PCR Teil A Leinfelden­Echterdingen, 1992­2020. Dokumentation
Produktkategorieregeln für gebäudebezogene der GaBi­Datensätze: http://documentation.gabi­
Produkte und Dienstleistungen aus dem Programm für software.com/
Umwelt Produktdeklarationen des Instituts Bauen und
Umwelt e.V. (IBU), Teil A: Rechenregeln für die ISO 9001
Ökobilanz und Anforderungen an den Projektbericht. DIN EN ISO 9001:2008­12,
Version 1.8, 07/2019, www.ibu­epd.com Qualitätsmanagementsysteme – Anforderungen.
PCR: ETFE Bauelement EN 13501-1
Product Category Rules – ProduktkategorieRegeln EN 13501­1: 2012­1, Klassifizierung von Bauprodukten
für gebäudebezogene Produkte und Dienstleistungen. und Bauarten zu ihrem Brandverhalten – Teil 1:
Teil B: Anforderungen an die EPD für ETFE Klassifizierung mit den Ergebnissen aus den
Bauelemente, 2017; www.ibu­epd.com. Institut Bauen Prüfungen zum Brandverhalten von Bauprodukte
und Umwelt e.V. (Hrsg.), Version 1.6, 2017.
ISO 13784-1
EN 15804 ISO 13784­1:2014­02, Reaction to fire test for
EN 15804:2012+A2 2020, Nachhaltigkeit von sandwich panel building systems – Part1: Small room
Bauwerken – Umweltproduktdeklarationen – test.
Grundregeln für die Produktkategorie Bauprodukte.
RISE-Report 9P00808
IBU 2019 Reaction to fire test for sandwich panel building
Institut Bauen und Umwelt e.V.: Allgemeine EPD systems ­ part 1: Small room test according to 13784­1
Programmanleitung on pneumatically stabilised foil elements, called
des Institut Bauen und Umwelt e.V. (IBU). Version 1.8, "Texlon ETFE system", RISE Research Institutes of
Berlin: Institut Bauen und Umwelt e.V., 2019. Sweden AB, Boras, Sweden, 2019
http://www.ibuepd.
com ISO 9705-1:
ISO 9705­1: 2016, Reaction to fire tests ­ Room corner
ISO 14025 test for wall and ceiling lining products ­ Part1: Test
DIN EN ISO 14025:201110, method for a small room configuration
Umweltkennzeichnungen und deklarationen
– Typ III Umweltdeklarationen – RISE 2019-06-24
Grundsätze und Verfahren. Calculation of FIGRA and SMOGRA, RISE Research
Institutes of Sweden AB, Boras, Sweden, 2019
GaBi ts
Software & Dokumentation BRUMI L6921FM
Sphera Solutions GmbH; GaBi Software­System and Emission tests of ETFE foils for VVOC, VOC, and
Database for Life Cycle Engineering. Stuttgart, SVOC according to AgBB/DIBt requirements for
10 Umwelt­Produktdeklaration Vector Foiltec / Nowofol / Dyneon – Texlon®­System
building materials, Bremer Umweltinstitut, Bremen, DIN 53363, Testing of plastic films ­ Tear test using
Germany, 2022 trapezoidal test specimen with incision
AgBB 2021 ASTM D4591-07(2012)
Evaluation scheme for VOC emissions from Standard Test Method for Determining Temperatures
construction products from construction products, and Heats of Transitions of Fluoropolymers by
Committee for health­related evaluation of construction Differential Scanning Calorimetry
products, Dessau­Rosslau, Germany, June 2021
ISO 4892-1
ArbSchG §5 ISO 4892­1: 2001­09, Kunststoffe – künstliches
§5 Arbeitsschutzgesetz, Beurteilung der Bestrahlen oder Bewittern in Geräten – Teil1:
Arbeitsbedingungen, in: Gesetz über die Durchführung Allgemeine Anleitung (ISO 4892­1: 1999); Deutsche
von Maßnahmen des Arbeitsschutzes zur Fassung EN ISO 4892­1: 2001
Verbesserung der Sicherheit und des
Gesundheitsschutzes der Beschäftigten bei der Arbeit
ISO 4892-2
AVV 2017 ISO 4892­2:2013­06, Kunststoffe ­ Künstliches
Verordnung über das Europäische Abfallverzeichnis in: Bestrahlen oder Bewittern in Geräten ­ Teil 2:
Abfallverzeichnis­Verordnung vom 10. Dezember 2001 Xenonbogenlampen (ISO 4892­2:2013); Deutsche
(BGBl. I S. 3379), Zuletzt geändert durch Art. 2 V v. Fassung EN ISO 4892­2:2013
17.7.2017 I 2644
Acerboni et al. 2001 ISO 15099
Acerboni G., Beukes J.A., Jensen N.R., Hjort J., Myrhe ISO 15099:2003, Thermal performance of windows,
G., Nielsen C.J., Sundet J.K. (2001), Atmospheric doors and shading devices ­ Detailed calculations
degradation and global warming potentials of three
perfluoralkenes. Atmospheric Environment (34), 4113­ OHRIS 2009
4123 Registrierstelle des Landesinstituts für Arbeitsschutz
und Produktsicherheit (AP) des Bayrischen
REACH Landesamtes für Gesundheit und
Registrierung, Bewertung, Zulassung und Lebensmittelsicherheit (LGL), München.
Beschränkung chemischer Stoffe (Registration, www.lgl.bayern.de/arbeitsschutz
Evaluation, Authorization and Restriction of Chemical
Hazards), 2007 TRGS 900
Technische Regel für Gefahrstoffe 900,
EN ISO 527-1 Arbeitsplatzgrenzwerte, Ausgabe: Januar 2006, zuletzt
EN ISO 527­1: 2012, Kunststoffe – Bestimmung der geändert und ergänzt: GMBl 2013 S. 943­947 vom
Zugeigenschaften – Teil 1: Allgemeine Grundsätze 19.09.2013 [Nr. 47]
ISO-2286-2 PD/CEN TS 16637
ISO­2286­2(1998), Rubber or plastics coated fabrics ­ PD/CEN TS 16637­2: 2014, Auslaugtest Vector
Determination of roll characteristics Part 2: Methods for Foiltec Texlon® ETFE, SINTEF Gebäude und
determination of total mass per unit area, mass per Infrastruktur, Oslo, Norwegen, 2015
unit area of coating and mass per unit area of
substrate
DIN 53363
11 Umwelt­Produktdeklaration Vector Foiltec / Nowofol / Dyneon – Texlon®­System
Herausgeber
Institut Bauen und Umwelt e.V. Tel +49 (0)30 3087748­ 0
Panoramastr.1 Fax +49 (0)30 3087748­ 29
10178 Berlin Mail info@ibu­epd.com
Deutschland Web www.ibu-epd.com
Programmhalter
Institut Bauen und Umwelt e.V. Tel +49 (0)30 3087748­ 0
Panoramastr.1 Fax +49 (0)30 3087748­ 29
10178 Berlin Mail info@ibu­epd.com
Deutschland Web www.ibu-epd.com
Ersteller der Ökobilanz
Sphera Solutions GmbH Tel +49 (0)711 341817­0
Hauptstraße 111­ 113 Fax +49 (0)711 341817­25
70771 Leinfelden­Echterdingen Mail info@sphera.com
Germany Web www.sphera.com
Inhaber der Deklaration
Vector Foiltec GmbH Tel +49 (0) 421 69351­0
Steinacker 3 Fax +49 (0) 421 69351­19
28717 Bremen Mail de@vector­foiltec.com
Germany Web www.vector-foiltec.com
Dyneon GmbH Tel +49 (0)8679 74709
Industrieparkstr. 1 Fax +49 (0)8679 3992
84508 Burgkirchen Mail innovation.de@mmm.com
Germany Web www.3M.com
Nowofol Kunststoffprodukte GmbH & Tel +49 (0)8662 6602­0
Co. KG Fax +49 (0)8662 6602­50
Breslauer Str. 15 Mail info@nowofol.de
83313 Siegsdorf Web www.nowofol.de
Germany
