UMWELT-PRODUKTDEKLARATION
nach ISO 14025 und EN 15804+A2
Deklarationsinhaber Fabromont AG
Herausgeber Institut Bauen und Umwelt e.V. (IBU)
Programmhalter Institut Bauen und Umwelt e.V. (IBU)
Deklarationsnummer EPD-FAB-20230275-CBC1-DE
Ausstellungsdatum 27.07.2023
Gültig bis 26.07.2028
Textiler Bodenbelag Kugelgarn - Reval® Modul
Fabromont AG
www.ibu-epd.com | https://epd-online.com
Allgemeine Angaben
Fabromont AG Textiler Bodenbelag Kugelgarn - Reval® Modul
Programmhalter Inhaber der Deklaration
IBU – Institut Bauen und Umwelt e.V. Fabromont AG
Hegelplatz 1 Industriestraße 10
10117 Berlin 3185 Schmitten/FR
Deutschland Schweiz
Deklarationsnummer Deklariertes Produkt/deklarierte Einheit
EPD-FAB-20230275-CBC1-DE 1 m2 textiler Bodenbelag - Kugelgarn - Reval® Modul
Diese Deklaration basiert auf den Produktkategorien-Regeln: Gültigkeitsbereich:
Bodenbeläge, 01.08.2021 Die Produkte werden im Fabromont-Werk Schmitten/FR, Schweiz,
(PCR geprüft und zugelassen durch den unabhängigen hergestellt.
Sachverständigenrat (SVR)) Die Deklaration ist nur in Verbindung mit einer gültigen GUT-PRODIS-
Lizenz des Produktes gültig.
Der Inhaber der Deklaration haftet für die zugrundeliegenden Angaben und
Ausstellungsdatum Nachweise; eine Haftung des IBU in Bezug auf Herstellerinformationen,
Ökobilanzdaten und Nachweise ist ausgeschlossen.
27.07.2023
Die EPD wurde nach den Vorgaben der EN 15804+A2 erstellt. Im
Folgenden wird die Norm vereinfacht als EN 15804 bezeichnet.
Gültig bis
26.07.2028 Verifizierung
Die Europäische Norm EN 15804 dient als Kern-PCR
Unabhängige Verifizierung der Deklaration und Angaben gemäß ISO
14025:2011
intern X extern
Dipl.-Ing. Hans Peters
(Vorstandsvorsitzender des Instituts Bauen und Umwelt e.V.)
Florian Pronold Angela Schindler,
(Geschäftsführer des Instituts Bauen und Umwelt e.V.) Unabhängige/-r Verifizierer/-in
1 Umwelt-Produktdeklaration - Fabromont AG - Textiler Bodenbelag Kugelgarn - Reval® Modul
Produkt
Leistungswerte des Produkts entsprechend der
Produktbeschreibung/Produktdefinition Leistungserklärung in Bezug auf dessen wesentliche Merkmale
Polvlies Typ B3 gemäß EN 1307 als Module, gemäß DIN EN 14041: 2018-05, Elastische, textile, Laminat-
strukturierte Polschicht mit Faserkugeln, rückseitige und modulare mehrschichtige Bodenbeläge - Wesentliche
Latexierung. Merkmale.
Polschichtmaterial: Spinngefärbtes Polyamid 6 aus 100 % Weitere Produkteigenschaften gemäß DIN EN 1307 können
Recyclingmaterial dem Produktinformationssystem PRODIS unter Verwendung
Polschichtgewicht: 640 g/m2. der PRODIS-Lizenznummer des Produktes (www.gut-
Gesamt-Recyclinggehalt: 49 % prodis.eu) oder den technischen Daten des Herstellers
entnommen werden.
Für das Inverkehrbringen des Produkts in der EU/EFTA (mit
Ausnahme der Schweiz) gilt die Verordnung (EU) Nr. 305/2011 Grundstoffe/Hilfsstoffe
Construction Product Regulation (CPR). Das Produkt benötigt Bezeichnung Wert Einheit
eine Leistungserklärung unter Berücksichtigung der DIN EN Polyamid 6 29,8 %
14041: 2018-05 Elastische, textile, Laminat- und modulare
Polyester 21,8 %
mehrschichtige Bodenbeläge - Wesentliche Merkmale und die
Polypropylen 4,7 %
CE-Kennzeichnung.
Aluminiumhydroxid 29,3 %
Die Leistungserklärung des Produktes kann dem GUT- SA-Latex 13,1 %
Produktinformationssystem PRODIS unter Verwendung der Additive 1,2 %
PRODIS-Lizenznummer des Produktes oder den technischen
Das Produkt enthält Stoffe der ECHA-Kandidatenliste (Datum
Daten des Herstellers entnommen werden. Für die Verwendung
26.07.2022) oder weitere krebserregende, erbgut-verändernde
gelten die jeweiligen nationalen Bestimmungen.
oder fortpflanzungsgefährdende (CMR) Stoffe der Kategorie 1A
Anwendung oder 1B, die nicht auf der Kandidatenliste stehen, oberhalb von
Das Produkt entspricht der Gebrauchsklasse 33 gemäß EN 0,1 Massen-%: nein.
1307 und ist im Objektbereich mit jeweils starker
Beanspruchung einsetzbar. Die Produkte sind im Produktinformationssystem PRODIS
registriert. PRODIS garantiert die Einhaltung von Grenzwerten
für verschiedene Chemikalien und Emissionen flüchtiger
organischer Verbindungen (VOC). Es schreibt ein
Verwendungsverbot für alle Stoffe vor, die als besonders
besorgniserregende Stoffe (Substances of Very High Concern –
Technische Daten SVHC) in REACH gelistet sind.
Konstruktionsdaten gemäß DIN EN 1307 Referenz-Nutzungsdauer
Die Lebensdauer von textilen Bodenbelägen hängt stark von
Bezeichnung Wert Einheit
der korrekten Verlegung unter Berücksichtigung der
Herstellungsart Polvlies-Bodenbelag -
deklarierten Nutzungsklasse und der Einhaltung der
Produktform Module 50 cm x 50 cm, 60 cm - Reinigungs- und Pflegehinweise ab.
x 60 cm, 50 cm x 100 cm Eine Berechnung der Referenz-Nutzungsdauer nach ISO
Art der Polschicht Strukturiert mit Faserkugeln - 15686 ist nicht möglich. Alternativ kann eine Referenz-
Polschichtmaterial 100 % recyceltes Polyamid 6 - Lebensdauer von 10 Jahren angenommen werden, während
der die funktionelle und optische Qualität gewährleistet ist
Polschichtgewicht 640 g/m²
(BNB, Nutzungsdauer von Bauteilen). Die technische
Art der Färbung mehrfarbig ungemustert -
Nutzungsdauer kann deutlich länger sein.
Polypropylen/Polyester-
Trägerart -
Gewebe
Zweitrücken keiner, latexierte Rückseite -
Teppichgesamtgewicht 2150 g/m2
LCA: Rechenregeln
Deklarierte Einheit Systemgrenze
EPD-Typ: Von der Wiege bis zum Werkstor mit Optionen,
Bezeichnung Wert Einheit Module C1–C4, Modul D und zusätzliche Module A4, A5, B1,
Deklarierte Einheit 1 m2 B2
Flächengewicht 2,15 kg/m2
Systemgrenzen der Module A, B, C, D:
Schichtdicke 0,0052 m
Rohdichte 413 kg/m3 Die Module C3, C4 und D sind separat für die drei
Lebensende-Szenarien angegeben:
Deklarierte Einheit ist 1 m2 produzierter textiler Bodenbelag. In 1 - Entsorgung auf einer Deponie
Modul A5 (Montage) bezieht sich der Output auf 1 m2 verlegten 2 - Verwertung in einer Müllverbrennungsanlage
Bodenbelag. 3 - Verwertung im Zementwerk
2 Umwelt-Produktdeklaration - Fabromont AG - Textiler Bodenbelag Kugelgarn - Reval® Modul
A1−A3 Produktion: C1 Rückbau:
Energiebereitstellung und Produktion der Grundstoffe, Der Rückbau des Bodenbelags geschieht durch Handarbeit
Aufbereitung von Sekundärmaterial, Hilfsstoffe, Transport der und verursacht keine weiteren Umweltbelastungen.
Materialien zum Produktionswerk, Emissionen,
Abwasserbehandlung, Verpackungsmaterial und C2 Transport:
Abfallbewirtschaftungsprozesse bis zur Deponierung von Transport des Teppichbodenabfalls zur Deponie, zur
Restabfall (außer radioaktivem Abfall). Gutschriften aus der Müllverbrennungsanlage (MVA), oder zur Abfallsammelstelle für
Verbrennung von Produktionsabfall für vermiedene Recyclingprodukte.
Primärenergienutzung zur Erzeugung der gewonnenen Energie
werden aggregiert. C3 Abfallbehandlung:
C3/1: Eine Abfallbehandlung ist für die Deponierung von Abfall
Biogener Kohlenstoff, der in erneuerbarem Material nicht erforderlich.
(Verpackungskarton) gespeichert ist, sowie die damit C3/2: Müllverbrennungsprozess in einer Anlage mit R1 > 0,6,
verbundene Kohlendioxid-Aufnahme aus der Luft, aus der gewonnene elektrische und thermische Energie wird in der
dieser biogene Kohlenstoff stammt, werden berücksichtigt. Ergebnistabelle als exportierte Energie aufgelistet.
C3/3: Sammlung der Teppichabfälle zur Verwertung in der
A4 Transport: Zementindustrie, Abfallbehandlung (Granulierung), Transport
Transport des verpackten textilen Bodenbelags vom Werkstor zum Zementwerk, Emissionen aus der Verbrennung.
bis zum Verlegeort. C4 Beseitigung:
A5 Verlegung: C4/1: Umweltbelastungen infolge von Deponierung
Verlegung des textilen Bodenbelags, Produktion und Transport C4/2: Der Teppichbodenabfall verlässt das Produktsystem in
von Hilfsstoffen, Abfallbewirtschaftungs- Prozesse bis zur Modul C3/2
Deponierung von Restabfall (außer radioaktivem Abfall), C4/3: Der vorbehandelte Teppichbodenabfall verlässt das
Produktion der Teppichbodenmenge, die als Verlegeabfall Produktsystem in Modul C3/3.
anfällt einschließlich deren Transport zum Verlegeort.
Beim Verbrennungsprozess erzeugte Energie wird in der D Recyclingpotential:
Ergebnis-Tabelle als exportierte Energie aufgelistet.
Die berechneten Gutschriften ergeben sich aus den Materialien
Biogener Kohlenstoff, der in nachwachsenden Rohstoffen im ohne Sekundärmaterialien (Nettomaterialien).
Verpackungspapier gespeichert ist, wird am Ende des
Lebenszyklus in Modul A5 als Kohlendioxid-Emissionen in die D/A5: Gutschriften für gewonnene Energie infolge der
Luft abgegeben. Verbrennung von Verpackungs- und Installationsabfällen
(Müllverbrennungsanlage mit R1 > 0,6).
Die Vorbereitung des Untergrundes sowie Herstellung und
Transport von Verlege-Hilfsstoffen zählen nicht zum D/1: Gutschriften für gewonnene Energie infolge der
Produktsystem. Deponierung von Teppichbodenabfall am Lebensende.
D/2: Gutschriften für gewonnene Energie infolge der
B1 Nutzung: Müllverbrennung von Teppichbodenabfall am Lebensende
Innenraumemissionen während des Nutzungsstadiums: (Anlage mit R1>0,6).
Die VOC-Abklingkurven des Produktes zeigen, dass die D/3: Gutschriften für eingesparte fossile Brennstoffe und
produktbezogenen VOC-Emissionen nach dem ersten Jahr eingesparte anorganische Materialien infolge der Verwertung
nicht mehr relevant sind. von Teppichbodenabfall im Zementwerk.
B2 Instandhaltung: Geographische Repräsentativität
Reinigung des textilen Bodenbelags während einer Periode von Land oder Region, in dem/r das deklarierte Produktsystem
1 Jahr: hergestellt und ggf. genutzt sowie am Lebensende behandelt
Staubsaugen - Stromeinsatz wird: Europa
Nassreinigung - Stomeinsatz, Wasserverbrauch, Produktion
des Reinigungsmittels, Abwasserbehandlung.
Vergleichbarkeit
Die deklarierten Werte in diesem Modul müssen mit der
Grundsätzlich ist eine Gegenüberstellung oder die Bewertung
angenommenen Lebenszeit des textilen Bodenbelags im
von EPD-Daten nur möglich, wenn alle zu vergleichenden
betrachteten Gebäude multipliziert werden.
Datensätze nach EN 15804 erstellt wurden und der
Gebäudekontext bzw. die produktspezifischen
B3−B7:
Leistungsmerkmale berücksichtigt werden. Die
Die Module sind nicht relevant und werden deswegen nicht
Hintergrunddaten stammen aus der GaBi-Datenbank 2022-2.
deklariert.
LCA: Szenarien und weitere technische Informationen
Bezeichnung Wert Einheit
Charakteristische Produkteigenschaften biogener
Biogener Kohlenstoff in der zugehörigen
Kohlenstoff 0,052 kg C
Verpackung
Informationen zur Beschreibung des biogenen
Kohlenstoffgehalts am Werkstor
Transport zu Baustelle (A4)
3 Umwelt-Produktdeklaration - Fabromont AG - Textiler Bodenbelag Kugelgarn - Reval® Modul
Bezeichnung Wert Einheit Ende des Lebenswegs (C1−C4)
Liter Treibstoff (LKW Euro 0–6 Mix) 0,0048 l/100km Es werden drei verschiedene Lebensende-Szenarien
Transport Distanz 700 km angegeben, deren Ergebnisse in Modul C separat aufgeführt
Auslastung (einschließlich Leerfahrten) 55 % sind.
Jedes Szenario wird als 100 %-Szenario berechnet.
Einbau ins Gebäude (A5) Szenario 1: 100 % Entsorgung auf einer Deponie
Bezeichnung Wert Einheit Szenario 2: 100 % Verwertung in einer
Müllverbrennungsanlage mit R1 > 0,6.
Materialverlust 0,06 kg
Szenario 3: 100 % Verwertung in der Zementindustrie
Installationsabfälle werden in einer Müllverbrennungsanlage
verbrannt. Verpackungskarton wird recycelt. Die Vorbereitung Wenn Kombinationen dieser Szenarien berechnet werden
des Bodens und die Hilfsmittel (Klebstoffe, Befestigungsmittel müssen, sollte dies nach folgendem Schema geschehen:
usw.) werden nicht berücksichtigt. Lebensende-Umweltwirkung =
x % Umweltwirkung Szenario 1
Instandhaltung (B2) + y % Umweltwirkung Szenario 2
+ z % Umweltwirkung Szenario 3
Die Werte für die Reinigung beziehen sich auf 1 m2
mit x % + y % + z % = 100 %
Bodenbelag im gewerblichen Bereich pro Jahr. Je nach
Anwendung auf Basis der ISO 10874, der vom Hersteller
empfohlenen technischen Nutzungsdauer und der zu Bezeichnung WertEinheit
erwartenden Beanspruchung des Bodens durch den Kunden Als gemischter Bauabfall gesammelt (Szenario 1
2,15 kg
kann die fallspezifische Nutzungsdauer ermittelt werden. Zur und 2)
Berechnung der umweltbezogenen Gesamtauswirkungen Getrennt gesammelt (Szenario 3) 2,15 kg
müssen die Auswirkungen des Moduls B2 anhand dieser
Zur Deponierung (Szenario 1) 2,15 kg
Nutzungsdauer errechnet werden.
Zur Energierückgewinnung (Szenario 2) 2,15 kg
Zur Energierückgewinnung (Szenario 3) 1,56 kg
Bezeichnung Wert Einheit
Zum Recycling (Szenario 3) 0,59 kg
Instandhaltungszyklus (Nassreinigung) 1,5 Anzahl/Jahr
Instandhaltungszyklus (Staubsaugen) 208 Anzahl/Jahr
Wiederverwendungs-, Rückgewinnungs- und
Wasserverbrauch (Nassreinigung) 0,004 m3
Recyclingpotential (D) , relevante Szenarioangaben
Reinigungsmittel (Nassreinigung) 0,09 kg Die Rückgewinnungs- oder Recyclingpotentiale infolge der drei
Stromverbrauch 0,314 kWh Entsorgungs-Szenarien (Modul C) sind separat angegeben.
Recycling in der Zementindustrie (Szenario 3)
Referenz-Nutzungsdauer Das organische Material des Teppichbodens wird als
Bezeichnung Wert Einheit Sekundärbrennstoff im Zementofen verwendet. Es substituiert
Lebensdauer (nach BBSR) 10 a hauptsächlich Braunkohle (68,8 %), Steinkohle (23,6 %) und
Petrolkoks (7,6 %). Das anorganische Material
Deklarierte
Entsprechen den (Aluminiumhydroxid) wird stofflich in den Zementklinker
Produkteigenschaften (am
Spezifikationen der EN - eingebaut und ersetzt mineralisches Material (VDZ e.V.).
Werkstor) und Angaben zur
1307
Ausführung
Die angenommene
Ausführungsqualität, wenn
Entspricht den Angaben
entsprechend den -
des Herstellers
Herstellerangaben
durchgeführt
Verwendung in
Nutzungsbedingungen, z. B. Bereichen, die durch
Häufigkeit der Nutzung, die Nutzungsklasse -
mechanische Beanspruchung nach EN 1307 definiert
sind
Inspektion, Wartung,
Reinigung. z. B. erforderliche
Gemäß den
Häufigkeit, Art und Qualität -
Herstellerangaben
sowie Austausch von
Bauteilen
4 Umwelt-Produktdeklaration - Fabromont AG - Textiler Bodenbelag Kugelgarn - Reval® Modul
LCA: Ergebnisse
Die angegebenen Ergebniszahlen in Modul B2 müssen mit der angenommenen Lebensdauer (in Jahren) des Bodenbelags im
betrachteten Gebäude multipliziert werden.
Informationen über nicht relevante Module: Die Module B3－B7 sind während der Nutzungsdauer des Teppichbodens nicht relevant.
Die Module C3/1, C4/2 und C4/3 verursachen keine zusätzlichen Umweltbelastungen (siehe Kapitel "LCA: Rechenregeln"). Modul C2
stellt den Transport für die Szenarien 1, 2 und 3 dar. Spalte D steht für Modul D/A5.
ANGABE DER SYSTEMGRENZEN (X = IN ÖKOBILANZ ENTHALTEN; ND = MODUL ODER INDIKATOR NICHT DEKLARIERT;
MNR = MODUL NICHT RELEVANT)
Gutschriften
Stadium der
und Lasten
Produktionsstadium Errichtung Nutzungsstadium Entsorgungsstadium
außerhalb der
des Bauwerks
Systemgrenze
g n u g ro s re v ffo ts h o R tro p s n a rT g n u lle ts re H m o v tro p s n a rT m u z re lle ts re Htro s g n u d n e w re V e g a tn o M g n u d n e w n A /g n u z tu N g n u tla h d n a ts n I ru ta ra p e R z ta s rE g n u re u e n rE rü f z ta s n ie e ig re n E n e b ie rte B s a ds e d u ä b e G s e d rü f z ta s n ie re s s a W n e b ie rte B s a ds e d u ä b e G s e d s s irb A /u a b k c ü R tro p s n a rT g n u ld n a h e b lla fb A g n u g itie s e B ,-s g n u d n e w re v re d e iW -s g n u n n iw e g k c ü R re d ola iz n e to p g n ilc y c e R
A1 A2 A3 A4 A5 B1 B2 B3 B4 B5 B6 B7 C1 C2 C3 C4 D
X X X X X X X MNR MNR MNR MND MND X X X X X
ERGEBNISSE DER ÖKOBILANZ – UMWELTAUSWIRKUNGEN nach EN 15804+A2: 1 m² textiler Bodenbelag
Indikator Einheit A1-A3 A4 A5 B1 B2 C1 C2 C3/2 C3/3 C4/1 D D/1 D/2 D/3
GWP-total kg CO 2-Äq. 4,03E+00 1,29E-01 4,09E-01 0 5,49E-01 0 6,96E-03 3,19E+003,22E+00 1,45E-01 -8,08E-03 0 -2,7E-01 -2,49E-01
GWP-fossil kg CO 2-Äq. 4,19E+00 1,27E-01 2,26E-01 0 3,48E-01 0 6,83E-03 3,19E+003,22E+00 1,45E-01 -8,04E-03 0 -2,68E-01 -2,48E-01
GWP-
biogenic
kg CO 2-Äq. -1,65E-01 1,64E-03 1,83E-01 0 4,16E-03 0 8,84E-05 3,43E-04 6,58E-04 -6,39E-07 -4,03E-05 0 -1,34E-03 -6,15E-04
GWP-luluc kg CO 2-Äq. 5,33E-03 7,17E-04 1,86E-04 0 1,96E-01 0 3,87E-05 6,67E-05 1,66E-04 7,07E-05 -8,62E-07 0 -2,87E-05 -1,42E-04
kg CFC11-
ODP 7,7E-09 7,7E-15 2,31E-10 0 3,42E-08 0 4,16E-16 2,81E-13 4,36E-13 1,95E-13 -5,27E-14 0 -1,76E-12 -1,18E-13
Äq.
AP mol H+-Äq. 1,29E-02 7,65E-04 5,02E-04 0 8,32E-04 0 4,13E-05 3,01E-03 3,14E-03 4,31E-04 -1,04E-05 0 -3,46E-04 -1,27E-03
EP-
kg P-Äq. 3,54E-05 3,84E-07 1,08E-06 0 5,19E-06 0 2,07E-08 2,74E-07 3,56E-07 2,71E-05 -1,07E-08 0 -3,58E-07 -2,95E-07
freshwater
EP-marine kg N-Äq. 4,44E-03 3,76E-04 1,9E-04 0 1,97E-04 0 2,03E-05 1,48E-03 1,54E-03 9,53E-05 -2,84E-06 0 -9,47E-05 -3,43E-04
EP-
mol N-Äq. 4,21E-02 4,16E-03 1,9E-03 0 2,83E-03 0 2,25E-04 1,66E-02 1,72E-02 1,05E-03 -3,05E-05 0 -1,02E-03 -3,75E-03
terrestrial
kg
POCP NMVOC- 1,19E-02 7,1E-04 4,93E-04 4,18E-04 9,83E-04 0 3,83E-05 3,79E-03 3,9E-03 3,07E-04 -7,96E-06 0 -2,65E-04 -9,85E-04
Äq.
ADPE kg Sb-Äq. 8,96E-07 1,07E-08 2,76E-08 0 2,3E-07 0 5,8E-10 1,17E-08 1,6E-08 1,01E-08 -1,19E-09 0 -3,96E-08 -2,61E-08
-4,55E -1,27E
ADPF MJ 6,97E+01 1,72E+002,19E+00 0 5,9E+00 0 9,27E-02 1,44E+001,86E+00 2,06E+00 -1,37E-01 0
+00 +01
m3 Welt-
WDP Äq. 3,91E+00 1,15E-03 1,29E-01 0 9,99E-02 0 6,21E-05 3,88E-01 3,91E-01 -1,54E-03 -8,21E-04 0 -2,74E-02 -3,01E-02
entzogen
GWP = Globales Erwärmungspotenzial; ODP = Abbaupotenzial der stratosphärischen Ozonschicht; AP = Versauerungspotenzial von Boden und
Wasser; EP = Eutrophierungspotenzial; POCP = Bildungspotenzial für troposphärisches Ozon; ADPE = Potenzial für die Verknappung von abiotischen
Ressourcen – nicht fossile Ressourcen (ADP – Stoffe); ADPF = Potenzial für die Verknappung abiotischer Ressourcen – fossile Brennstoffe (ADP –
fossile Energieträger); WDP = Wasser-Entzugspotenzial (Benutzer)
ERGEBNISSE DER ÖKOBILANZ – INDIKATOREN ZUR BESCHREIBUNG DES RESSOURCENEINSATZES nach EN 15804+A2: 1
m² textiler Bodenbelag
Indikator Einheit A1-A3 A4 A5 B1 B2 C1 C2 C3/2 C3/3 C4/1 D D/1 D/2 D/3
PERE MJ 4,32E+01 9,77E-02 1,68E+00 0 3,69E+00 0 5,27E-03 2,36E-01 3,55E-01 1,7E-01 -3,64E-02 0 -1,21E+00 -4,63E-01
PERM MJ 3,6E-01 0 -3,6E-01 0 0 0 0 0 0 0 0 0 0 0
PERT MJ 4,35E+01 9,77E-02 1,32E+00 0 3,69E+00 0 5,27E-03 2,36E-01 3,55E-01 1,7E-01 -3,64E-02 0 -1,21E+00 -4,63E-01
PENRE MJ 5,82E+01 1,72E+00 2,19E+00 0 5,9E+00 0 9,29E-02 1,3E+01 1,35E+01 2,06E+00 -1,37E-01 0 -4,55E+00-1,27E+01
-1,16E -1,16E
PENRM MJ 1,16E+01 0 0 0 0 0 0 0 0 0 0 0
+01 +01
PENRT MJ 6,98E+01 1,72E+00 2,19E+00 0 5,9E+00 0 9,29E-02 1,44E+00 1,86E+00 2,06E+00 -1,37E-01 0 -4,55E+00-1,27E+01
SM kg 1,23E+00 0 3,7E-02 0 0 0 0 0 0 0 0 0 0 4,1E-01
RSF MJ 0 0 0 0 0 0 0 0 0 0 0 0 0 0
NRSF MJ 0 0 0 0 0 0 0 0 0 0 0 0 0 0
FW m3 1,06E-01 1,1E-04 3,45E-03 0 3,34E-03 0 5,96E-06 9,16E-03 9,27E-03 2,41E-05 -3,48E-05 0 -1,16E-03 -1,57E-03
PERE = Erneuerbare Primärenergie als Energieträger; PERM = Erneuerbare Primärenergie zur stofflichen Nutzung; PERT = Total erneuerbare
Primärenergie; PENRE = Nicht-erneuerbare Primärenergie als Energieträger; PENRM = Nicht-erneuerbare Primärenergie zur stofflichen Nutzung;
PENRT = Total nicht erneuerbare Primärenergie; SM = Einsatz von Sekundärstoffen; RSF = Erneuerbare Sekundärbrennstoffe; NRSF = Nicht-
erneuerbare Sekundärbrennstoffe; FW = Nettoeinsatz von Süßwasserressourcen
5 Umwelt-Produktdeklaration - Fabromont AG - Textiler Bodenbelag Kugelgarn - Reval® Modul
ERGEBNISSE DER ÖKOBILANZ –ABFALLKATEGORIEN UND OUTPUTFLÜSSE nach EN 15804+A2:
1 m² textiler Bodenbelag
Indikator Einheit A1-A3 A4 A5 B1 B2 C1 C2 C3/2 C3/3 C4/1 D D/1 D/2 D/3
HWD kg 1,92E-03 8,25E-12 5,76E-05 0 4,19E-05 0 4,45E-13 2,15E-10 2,33E-10 3,18E-10 -1,87E-11 0 -6,23E-10 -3,87E-10
NHWD kg 6,09E-01 2,47E-04 2,81E-02 0 7,3E-03 0 1,33E-05 3,29E-01 3,29E-01 2,04E+00 -6,8E-05 0 -2,27E-03 -2,81E-01
RWD kg 1,92E-03 2,12E-06 5,92E-05 0 3,76E-04 0 1,14E-07 5,19E-05 8,27E-05 2,53E-05 -1,04E-05 0 -3,48E-04 -1,1E-04
CRU kg 0 0 0 0 0 0 0 0 0 0 0 0 0 0
MFR kg 0 0 1,2E-01 0 0 0 0 0 3,9E-01 0 0 0 0 0
MER kg 0 0 0 0 0 0 0 0 0 0 0 0 0 0
EEE MJ 0 0 1,64E-01 0 0 0 0 5,45E+00 0 0 0 0 0 0
EET MJ 0 0 2,97E-01 0 0 0 0 9,89E+00 4,09E+01 0 0 0 0 0
HWD = Gefährlicher Abfall zur Deponie; NHWD = Entsorgter nicht gefährlicher Abfall; RWD = Entsorgter radioaktiver Abfall; CRU = Komponenten für
die Wiederverwendung; MFR = Stoffe zum Recycling; MER = Stoffe für die Energierückgewinnung; EEE = Exportierte Energie – elektrisch; EET =
Exportierte Energie – thermisch
ERGEBNISSE DER ÖKOBILANZ – zusätzliche Wirkungskategorien nach EN 15804+A2-optional:
1 m² textiler Bodenbelag
Indikator Einheit A1-A3 A4 A5 B1 B2 C1 C2 C3/2 C3/3 C4/1 D D/1 D/2 D/3
PM Krankheitsfälle 1E-07 4,42E-09 3,47E-09 0 6,84E-08 0 2,39E-10 1,08E-08 1,16E-08 4,14E-09 -8,6E-11 0 0 -1,85E-08
IR kBq U235-Äq. 3,12E-01 3,11E-04 9,61E-03 0 6,78E-02 0 1,68E-05 8,02E-03 1,32E-02 3,74E-03 -1,77E-03 0 0 -1,56E-02
-3,02E
ETP-fw CTUe 3,54E+011,19E+001,12E+00 3,6E-03 2,69E+00 0 6,44E-02 6,2E-01 8,64E-01 2,02E+00 -2,91E-02 0 0
+00
HTP-c CTUh 2,08E-09 2,41E-11 6,43E-11 0 6,21E-10 0 1,3E-12 3,59E-11 4,16E-11 9,06E-11 -1,37E-12 0 0 -7,76E-11
HTP-nc CTUh 5,56E-08 1,43E-09 1,78E-09 2,6E-11 9,46E-09 0 7,72E-11 2,12E-09 2,4E-09 7,59E-09 -5,26E-11 0 0 -5,75E-09
SQP SQP ND ND ND ND ND ND ND ND ND ND ND ND ND ND
PM = Potenzielles Auftreten von Krankheiten aufgrund von Feinstaubemissionen; IR = Potenzielle Wirkung durch Exposition des Menschen mit U235;
ETP-fw = Potenzielle Toxizitätsvergleichseinheit für Ökosysteme; HTP-c = Potenzielle Toxizitätsvergleichseinheit für den Menschen (kanzerogene
Wirkung); HTP-nc = Potenzielle Toxizitätsvergleichseinheit für den Menschen (nicht kanzerogene Wirkung); SQP = Potenzieller Bodenqualitätsindex
Der SQP-Indikator wird nicht angegeben, da die Berechnung mit erheblichen Unsicherheiten behaftet ist.
Einschränkungshinweis 1 – gilt für den Indikator 'Potenzielle Wirkung durch Exposition des Menschen mit U235'. Diese
Wirkungskategorie behandelt hauptsächlich die mögliche Wirkung einer ionisierenden Strahlung geringer Dosis auf die menschliche
Gesundheit im Kernbrennstoffkreislauf. Sie berücksichtigt weder Auswirkungen, die auf mögliche nukleare Unfälle und berufsbedingte
Exposition zurückzuführen sind, noch auf die Entsorgung radioaktiver Abfälle in unterirdischen Anlagen. Die potenzielle vom Boden,
von Radon und von einigen Baustoffen ausgehende ionisierende Strahlung wird ebenfalls nicht von diesem Indikator gemessen.
Einschränkungshinweis 2 – gilt für die Indikatoren: 'Potenzial für die Verknappung abiotischer Ressourcen - nicht fossile Ressourcen',
'Potenzial für die Verknappung abiotischer Ressourcen - fossile Brennstoffe', 'Wasser-Entzugspotenzial (Benutzer)', 'Potenzielle
Toxizitätsvergleichseinheit für Ökosysteme', 'Potenzielle Toxizitätsvergleichseinheit für den Menschen - kanzerogene Wirkung',
'Potenzielle Toxizitätsvergleichseinheit für den Menschen - nicht kanzerogene Wirkung', 'Potenzieller Bodenqualitätsindex". Die
Ergebnisse dieses Umweltwirkungsindikators müssen mit Bedacht angewendet werden, da die Unsicherheiten bei diesen Ergebnissen
hoch sind oder da es mit dem Indikator nur begrenzte Erfahrungen gibt.
Literaturhinweise
EN 1307 Laminat-Bodenbeläge - Klassifizierung.
DIN EN 1307:2014+A1:2016+A2:2018-05, Textile
Bodenbeläge - Einstufung. ISO 14025
DIN EN ISO 14025:2011-10, Umweltkennzeichnungen und -
EN 13501-1 deklarationen - Typ III Umweltdeklarationen - Grundsätze und
DIN EN 13501-1:2019-05, Klassifizierung von Bauprodukten Verfahren.
und Bauarten zu ihrem Brandverhalten - Teil 1: Klassifizierung
mit den Ergebnissen aus den Prüfungen zum Brandverhalten. ISO 14040
DIN EN ISO 14040:2006+A1:2020, Umweltmanagement -
EN 14041 Ökobilanz - Grundsätze und Rahmenbedingungen.
DIN EN 14041:2018-05, Elastische, textile und laminierte
Bodenbeläge - Wesentliche Eigenschaften. ISO 14044
DIN EN ISO 14044:2006+A1:2018+A2:2020,
EN 15804 Umweltmanagement - Ökobilanz - Anforderungen und
DIN EN 15804:2012+A2:2019+AC:2021, Nachhaltigkeit von Anleitungen.
Bauwerken - Umweltproduktdeklarationen - Grundregeln für die
Produktkategorie Bauprodukte. ISO 15686
ISO 15686, Hochbau und Bauwerke - Planung der
EN 16810 Lebensdauer.
DIN EN 16810:2017-08, Elastische, textile und Laminat- ISO 15686-1:2011-05, Teil 1: Allgemeine Grundlagen
Bodenbeläge - Umweltproduktdeklarationen - und Rahmenbedingungen.
Produktkategorieregeln. ISO 15686-2:2012-05, Teil 2: Verfahren zur
Voraussage der Lebensdauer.
ISO 10874 ISO 15686-7:2017-04, Teil 7: Leistungsbewertung für
DIN EN ISO 10874:2012+A1:2021-04, Elastische, textile und die Rückmeldung von Daten über die
6 Umwelt-Produktdeklaration - Fabromont AG - Textiler Bodenbelag Kugelgarn - Reval® Modul
Nutzungsdauer aus der Praxis.
ISO 15686-8:2008-06, Teil 8: Referenznutzungsdauer PCR Teil A
und Bestimmung der Nutzungsdauer. Produktkategorie-Regeln für gebäudebezogene Produkte und
Dienstleistungen, Teil A: Rechenregeln für die Ökobilanz und
BBSR Anforderungen an den Projektbericht, V1.9, Berlin: Institut
Bundesinstitut für Bau-, Stadt- und Raumforschung (BBSR) im Bauen und Umwelt e.V. (IBU), August 2022.
Bundesamt für Bauwesen und Raumordnung (BBR), Bonn.
PCR Teil B
PCR-Anleitungstexte für gebäudebezogene Produkte und
BNB, Nutzungsdauer von Bauteilen Dienstleistungen, Teil B: Anforderungen an die EPD für
Bewertungssystem Nachhaltiges Bauen (BNB), Nutzungsdauer Bodenbeläge, V1.2, Berlin: Institut Bauen und Umwelt e.V.
von Bauteilen, Bundesministerium des Inneren, für Bau und (IBU), September 2022.
Heimat, 24.02.2017
PRODIS
CML-Charakterisierungsfaktoren Produktinformationssystem (PRODIS) der Europäischen
Charakterisierungsfaktoren für die Folgenabschätzung, Version Teppichindustrie, Gemeinschaft umweltfreundlicher
4.7, August 2016, Institut für Umweltwissenschaften - 'Centrum Teppichboden e.V (GUT) und European Carpet and Rug
voor Milieuwetenschappen in Leiden' (CML), Leiden, die Association (ECRA). http://www.pro-dis.info
Niederlande.
REACH
ECHA-Kandidatenliste Verordnung (EG) Nr. 1907/2006 des Europäischen Parlaments
Kandidatenliste der für eine Zulassung in Frage kommenden und des Rates vom 18. Dezember 2006 zur Registrierung,
besonders besorgniserregenden Stoffe (SVHC), 08.07.2021, Bewertung, Zulassung und Beschränkung von Chemikalien
letzte Aktualisierung 26.07.2022, Europäische (REACH), Juni 2017.
Chemikalienagentur (ECHA), Helsinki, Finnland.
VDZ e.V.
GaBi-Datenbank 2022-2 Verein Deutscher Zementwerke e.V. (Hrsg.), Umweltdaten der
GaBi Software-System und Datenbank für Life Cycle deutschen Zementindustrie 2020.
Engineering, Sphera, Leinfelden-Echterdingen, 2022-2.
Verordnung (EU) Nr. 305/2011
IBU 2021 Verordnung (EU) Nr. 305/2011: Bauproduktenverordnung
Allgemeine Programmhinweise für die Erstellung von EPDs (CPR) des Europäischen Rates und des Europäischen
beim Institut Bauen und Umwelt e.V., 2021 Version 2.0. Institut Parlaments, April 2011.
Bauen und Umwelt e.V., Berlin. www.ibu-epd.com
7 Umwelt-Produktdeklaration - Fabromont AG - Textiler Bodenbelag Kugelgarn - Reval® Modul
Herausgeber
Institut Bauen und Umwelt e.V. +49 (0)30 3087748- 0
Hegelplatz 1 info@ibu-epd.com
10117 Berlin www.ibu-epd.com
Deutschland
Programmhalter
Institut Bauen und Umwelt e.V. +49 (0)30 3087748- 0
Hegelplatz 1 info@ibu-epd.com
10117 Berlin www.ibu-epd.com
Deutschland
Ersteller der Ökobilanz
Gemeinschaft umweltfreundlicher Teppichboden +49 (0)241 96843 410
(GUT) e.V. mail@gut-ev.de
Schönebergstraße 2 www.gut-ev.org
52068 Aachen
Deutschland
Inhaber der Deklaration
Fabromont AG +41 26 497 88 11
Industriestraße 10 kontakt@fabromont.ch
3185 Schmitten/FR www.fabromont.ch
Schweiz
8 Umwelt-Produktdeklaration - Fabromont AG - Textiler Bodenbelag Kugelgarn - Reval® Modul
