UMWELT-PRODUKTDEKLARATION
nach ISO 14025 und EN 15804+A2
Deklarationsinhaber KÖSTER BAUCHEMIE AG
Herausgeber Institut Bauen und Umwelt e.V. (IBU)
Programmhalter Institut Bauen und Umwelt e.V. (IBU)
Deklarationsnummer EPD­KBC­20210162­IBC1­DE
Ausstellungsdatum 30.07.2021
Gültig bis 29.07.2026
Dach­ und Dichtungsbahnen
KÖSTER TPO Pro
KÖSTER BAUCHEMIE AG
www.ibu-epd.com | https://epd-online.com
1. Allgemeine Angaben
KÖSTER BAUCHEMIE AG KÖSTER TPO Pro
Programmhalter Inhaber der Deklaration
IBU – Institut Bauen und Umwelt e.V. KÖSTER BAUCHEMIE AG
Panoramastr. 1 Dieselstraße 1­10
10178 Berlin 26607 Aurich
Deutschland Deutschland
Deklarationsnummer Deklariertes Produkt/deklarierte Einheit
EPD­KBC­20210162­IBC1­DE 1 m² Dach­ und Dichtungsbahn auf Basis TPO / FPO
Diese Deklaration basiert auf den Produktkategorien- Gültigkeitsbereich:
Regeln: Diese EPD ist gültig für 1 m² der folgenden
Dach­ und Dichtungsbahnsysteme aus Kunststoffen und Dachbahnen unterschiedlicher Dicken. In Kapitel 5
Elastomeren, 11.2017 sind die Werte von KÖSTER TPO Pro 1.5 deklariert.
(PCR geprüft und zugelassen durch den unabhängigen Weiteren Materialdicken können mithilfe einer
Sachverständigenrat (SVR)) Umrechnungsformel (siehe Kapitel 3.1) berechnet
werden.
Ausstellungsdatum Die Ökobilanz beruht auf den Daten der KÖSTER
30.07.2021 BAUCHEMIE AG aus dem Produktionsjahr 2019,
hergestellt im Werk Aurich in Deutschland.
Gültig bis
29.07.2026
Der Inhaber der Deklaration haftet für die
zugrundeliegenden Angaben und Nachweise; eine
Haftung des IBU in Bezug auf Herstellerinformationen,
Ökobilanzdaten und Nachweise ist ausgeschlossen.
Die EPD wurde nach den Vorgaben der EN 15804+A2
erstellt. Im Folgenden wird die Norm vereinfacht als EN 15804
bezeichnet.
Verifizierung
Die Europäische Norm EN 15804 dient als Kern­PCR
Unabhängige Verifizierung der Deklaration und
Angaben gemäß ISO 14025:2010
Dipl. Ing. Hans Peters intern x extern
(Vorstandsvorsitzender des Instituts Bauen und Umwelt e.V.)
Dr. Alexander Röder Matthias Klingler,
(Geschäftsführer Instituts Bauen und Umwelt e.V.) Unabhängige/­r Verifizierer/­in
2. Produkt
2.1 Produktbeschreibung/Produktdefinition Bodenfeuchte und drückendes Wasser und die CE­
KÖSTER TPO Pro ist eine mit Heißluft verschweißbare Kennzeichnung.
Kunststoff Dach­ und Dichtungsbahn aus flexiblen
bzw. thermoplastischen Polyolefinen (FPO bzw. TPO) Für die Verwendung gelten die jeweiligen nationalen
mit einem signifikanten Anteil an sortenreinem, Bestimmungen
recyceltem Polyethylen und einer mittigen
Glasvlieseinlage. 2.2 Anwendung
Die mittige Glasvliesarmierung dient als zusätzlicher KÖSTER TPO Pro Dach­ und Dichtungsbahnen
Festigkeitsträger und verbessert damit die dienen zur Abdichtung von unbelüfteten und belüfteten
mechanischen Eigenschaften der Dach­ und Flachdächern, geneigten Dächern, Terrassen,
Dichtungsbahn. Balkonen und Tiefgaragen bei direkter Bewitterung
und unter Auflast.
Für das Inverkehrbringen des Produkts in der Sie können außerdem zur Abdichtung von Bauwerken
EU/EFTA (mit Ausnahme der Schweiz) gilt die gegen Bodenfeuchte und drückendes Wasser, wie
Verordnung (EU) Nr. 305/2011(CPR). Das Produkt Feuchträumen, Sprinklerbehältern und Teichen
benötigt eine Leistungserklärung unter verwendet werden.
Berücksichtigung der DIN EN 13956:2013, Kunststoff­ KÖSTER TPO Pro Dach­ und Dichtungsbahnen
und Elastomerbahnen für Dachabdichtungsbahnen; können lose (unter Auflast) oder mechanisch befestigt
der DIN EN 13967:2012+A1:2017, Kunststoff­ und verlegt werden.
Elastomerbahnen für die Bauwerksabdichtung gegen
2 Umwelt­Produktdeklaration KÖSTER BAUCHEMIE AG – TPO/FPO Dach­und Dichtungsbahn
2.4 Lieferzustand
2.3 Technische Daten TPO­/­FPO Dach­ und Dichtungsbahnrolle
Bezeichnung nach DIN SPEC 20000­201:
KÖSTER TPO Pro 1.5: DE/E1­FPO­BV­E­GV­1,5 KÖSTER TPO Pro 1.5
Länge: 20 m
Bezeichnung nach DIN/TS 20000­202: Breite: 1500 mm
KÖSTER TPO 1.5: BA­FPO­BV­E­GV­1,5
2.5 Grundstoffe/Hilfsstoffe
TPO­/­FPO (95­99 %):
Auflistung der technischen Daten Die TPO Pro Dachbahn wird zu 64% aus
nach EN 13956 und EN 13967 Sekundärkunststoffgranulat (aus Pre­Consumer Folien
Resten) hergestellt. Das Sekundärkunststoffgranulat
Anmerkung: wird als lastenfreies Material modelliert und als
Werte gelten für: KÖSTER TPO Pro 1.5 Sekundärmaterial deklariert.
Bezeichnung Wert Einheit Glasvlies (1­5 %):
Wasserdichtigkeit nach EN 1928 400kPa/72 Auf Grund ihrer Beschaffenheit fallen die Glasfasern
­
(Verfahren B) h dicht nicht unter die Definition für künstlich hergestellte
Einwirkung von flüssigen ungerichtete glasartige (Silikat­) Fasern (sie sind
Chemikalien einschl. Wasser nach dicht ­ weder als gefährlich eingestuft noch müssen sie
EN 1847 (Verf. A/B) gekennzeichnet werden).
Schälwiderstand der Fügenaht
> 400 N/50mm
nach EN 12316­2 Andere Umweltinformationen, die verschiedene
Versagen Abfallkategorien beschreiben: Entsorgter nicht
Scherwiderstand der Fügenaht
außerhalb gefährlicher Abfall
nach EN 12317­2 ­
der 2.6 Herstellung
(Dichtungsbahnen)
Fügenaht Die Produktion der KÖSTER TPO Pro Dach­ und
Widerstand gegen stoßartige Dichtungsbahnen ist nach ISO 9001 zertifiziert.
Belastung nach EN 12691 ≥ 400 mm Die Herstellung der Bahnen erfolgt auf einer Zwei­
(Verfahren A, harter Untergrund) Düsen Extrusionsanlage. Der Rohstoff wird in einem
Weiterreißfestigkeit nach EN Extruder auf die entsprechende Temperatur erwärmt
12310­2 ≥ 175 N und unter Druck dem Prozess zugefügt.
Widerstand gegen Durch Massentemperatur­ und Druckmessung lassen
Durchwurzelung (bei gegeben ­ sich die beiden niedrigviskosen Schmelzeströme
Gründächern) nach EN 13948 überwachen.
Die mittige Glasvlieseinlage dient als zusätzlicher
Maßhaltigkeit nach EN 1107­2 ≤ 0,2 %
Festigkeitsträger und verbessert damit die
Falzen in der Kälte nach EN 495­5 ≤ ­50 °C
mechanischen Eigenschaften der Dach­ und
Künstliche Alterung nach EN 1297
bestanden ­ Dichtungsbahn.
(> 1000 h)
Durch die Regulierung der austretenden
Ozonbeständigkeit (bei EPDM/IIR)
bestanden ­ Schmelzeströme am Ende der Extrusionsdüsen wird
nach EN 1844
die gewünschte Dicke der Dach­ und Dichtungsbahnen
Bitumenverträglichkeit nach EN
bestanden ­ erzielt.
1548
Die Bahnen werden nach dem Verlassen des
Bruchdehnung längs/quer nach
Glättwerkes und vor dem Aufwickeln auf unter 30 °C
EN 12311­2 (Verfahren B) für ≥ 350 %
abgekühlt.
TPO 1.5/1.8/2.0
Die Kühlung erfolgt durch die wassergekühlten
Zugfestigkeit längs/quer nach EN
Walzen. Das aufgeheizte Wasser wird über einen
12311­2 (Verfahren B) für TPO ≥ 5 N/mm²
Wärmetauscher gekühlt in den Wasserkreislauf
1.5/1.8/2.0
zurückgeführt und wiederverwendet.
2.7 Umwelt und Gesundheit während der
Herstellung
 Leistungswerte des Produkts entsprechend Alle verwendeten Rohstoffe werden ohne
der Leistungserklärung in Bezug auf dessen umweltschädliche Einwirkungen in die
wesentliche Merkmale gemäß EN Produktionsanlage eingebracht.
13956:2013­03, Kunststoff­ und Eine Kontamination der Umwelt durch Abluft,
Elastomerbahnen für Abwasser oder Abfälle ist bei ordnungsgemäßem
Dachabdichtungsbahnen; und der Anlagenbetrieb ausgeschlossen.
EN13967:2012+A1:2017, Kunststoff­ und Das Wasser wird ausschließlich zum Kühlen
Elastomerbahnen für die verwendet und kommt mit dem Produkt nicht in
Bauwerksabdichtung gegen Bodenfeuchte Kontakt.
und drückendes Wasser Während der Produktion und der Verpackung
 Freiwillige Angaben für das Produkt: SPEC entstehen keine Staubemissionen, die gereinigt
20000­201 und DIN/TS 20000­202 werden müssen.
Das Produktionspersonal ist zu keiner Zeit während
der Herstellung von KÖSTER TPO Pro einer
Gefährdung der Gesundheit ausgesetzt.
Entstandene Produktionsrestwertstoffe wie z.B.
Anfahrware oder Produktionsübergänge werden dem
3 Umwelt­Produktdeklaration KÖSTER BAUCHEMIE AG – TPO/FPO Dach­und Dichtungsbahn
laufenden Betrieb der Anlage wieder zugeführt oder Das deklarierte Produkt ist normal entflammbar.
zwischenzeitlich intern recycelt. Klassifizierung nach ISO 11925­2 und EN 13501­1 –
Klasse E bzw. Baustoffklasse B2.
2.8 Produktverarbeitung/Installation
Die deklarierten Produkte können folgendermaßen
verlegt werden: Brandschutz
 Lose Verlegung mit Auflast und unter Bezeichnung Wert
Nutzschichten: Die Bahnen werden lose Baustoffklasse B2
Klasse zum Brandverhalten nach EN 13501­1 Klasse E
ausgerollt und die Nähte mittels Heißluft
verschweißt.
Wasser
 Freibewittert und mechanisch befestigt: Die
Das deklarierte Produkt ist resistent gegen
Bahnen werden lose verlegt und mit Wassereinwirkungen.
Dachbahnenbefestigern mechanisch befestigt Klassifizierung nach EN 1928 (Verfahren B).
(i.d.R. im überdeckten Bahnensaum), die
Nähte werden mittels Heißluft verschweißt. Mechanische Zerstörung
Bei mechanischer Zerstörung von KÖSTER TPO Pro
Dach­ und Dichtungsbahnen, z.B. durch Zerkleinerung
Optionale Dachbahnenbefestiger und Kleber sind nicht in Rahmen von Produktrecyclingmaßnahmen,
Teil der Ökobilanz. entstehen keine umweltschädlichen Produkte oder
Sonderabfälle.
2.9 Verpackung
Die KÖSTER TPO Pro Dach­ und Dichtungsbahnen 2.14 Nachnutzungsphase
werden standardmäßig auf einer Holzpalette mit 25 Die KÖSTER TPO Pro Dach­ und Dichtungsbahnen
oder 20 Rollen verpackt. Die Holzpaletten können vom können stofflich recycelt werden. Hierzu werden die
Empfänger weiter genutzt werden. mechanisch befestigten Kunststoff­Dachbahnen von
Für die Verpackung verwendete Materialien, wie grobem Schmutz und Verunreinigungen befreit und
Stretch­ und Schrumpffolie, Kantenschutz aus nach dem Aufschneiden wieder aufgerollt. Die
Hartpapier sowie die Holzpalette, werden vom sortenreinen Dachbahnen werden in
Empfänger über das System "Der Grüne Punkt – Zerkleinerungsanlagen zu Mahlgut verarbeitet. Das
Duales System Deutschland GmbH (DSD)" der Mahlgut wird vom Rohstoffhersteller im Rahmen der
stofflichen Wiederverwertung zugeführt. stofflichen Wiederverwertung übernommen und kommt
als Beimischung bei der Granulatherstellung zur
2.10 Nutzungszustand Polymermodifizierung von Asphalt zum Einsatz
Für den Zeitraum der Nutzung der KÖSTER TPO Pro kommen. Die Nutzungsdauer kann im Straßenasphalt
Dach­ und Dichtungsbahnen erfolgen keine bis zu 10 Jahre und länger betragen.
Veränderungen des Werkstoffes.
2.15 Entsorgung
2.11 Umwelt und Gesundheit während der Im Falle von fehlender Rücknahmemöglichkeit können
Nutzung die Bahnen der thermischen Energiegewinnung
Während der Nutzungsdauer entsteht kein negativer (Verbrennung) zugeführt werden (EU­Abfallcode,
Einfluss auf die Umwelt oder die Gesundheit der gemischte Bau­ und Abbruchabfälle).
Nutzer. Eine Freisetzung von Emissionen aus dem
Produkt in Luft und Wasser ist nicht bekannt 2.16 Weitere Informationen
Auf der Webseite der KÖSTER BAUCHMIE AG
2.12 Referenz-Nutzungsdauer können die Produktdatenblätter,
Bei fachgerechter Verlegung entsprechend der Sicherheitsinformationen und sonstige technische
KÖSTER TPO­Verarbeitungsvorschriften kann von Informationen heruntergeladen werden.
einer zu erwartenden Nutzungsdauer von mehr als 30 Homepage: www.koester.eu
Jahren ausgegangen werden
2.13 Außergewöhnliche Einwirkungen
Brand
3. LCA: Rechenregeln
3.1 Deklarierte Einheit Deklarierte Einheit
Die deklarierte Einheit ist 1 m² produzierte TPO Pro
Dachbahn mit einer Dicke von 1,5 mm und einem Bezeichnung Wert Einheit
Flächengewicht von 1,505 kg/m². Deklarierte Einheit 1 m2
Die deklarierten Dachbahnen sind nicht selbstklebend. Flächengewicht KÖSTER TPO
1,505 kg/m2
Die Nähte werden durch thermisches Verschweißen Pro 1.5
zusammengefügt. Umrechnungsfaktor zu 1 kg
1,505 kg/m2
(kg/m²)
Abdichtungsart (thermisches
­ ­
Verschweißen)
Schichtdicke 0,0015 m
4 Umwelt­Produktdeklaration KÖSTER BAUCHEMIE AG – TPO/FPO Dach­und Dichtungsbahn
Produkts (Substitution von Strom und thermischer
Die Ökobilanzergebnisse für andere Flächengewichte Energie).
bzw. Produktdicken können näherungsweise über
lineare Skalierung der Ökobilanzergebnisse berechnet
werden. Hierzu sind alle in Kapitel 5 ausgewiesenen 3.3 Abschätzungen und Annahmen
Indikatoren aller Lebenszyklusphasen mit dem Für wenige Rohstoffe mit einem Massenanteil von
Quotient aus neuem Flächengewicht und deklariertem insgesamt weniger als 3% am Gesamtprodukt wurden
Flächengewicht (1,505 kg/m²) zu multiplizieren. Abschätzungen getroffen, da keine passenden
Alternativ kann auch der Quotient aus neuer Hintergrunddaten vorlagen.
Produktdicke zur deklarierten Produktdicke (1,5 mm) Das im Produktsystem verwendete Sekundärmaterial
für die Multiplikation verwendet werden. wird lastenfrei bilanziert. Das Ende der
Abfalleigenschaft dieses Sekundärmaterials wird nach
der Aufbereitung zu Sekundärgranulat erreicht.
3.2 Systemgrenze
Typ der EPD: Wiege bis Werkstor ­ mit Optionen. 3.4 Abschneideregeln
Es wurden alle Daten aus der Betriebsdatenerhebung,
Produktstadium (A1- A3) d.h. alle nach Rezeptur eingesetzten Ausgangsstoffe,
Rohstoffbereitstellung sowie LKW­Transport der sowie der Strom­ und Wasserbedarf in der
Rohstoffe zum Werk. Produktionsaufwendungen und Bilanzierung berücksichtigt. Für alle berücksichtigten
Herstellung des Verpackungsmaterials. Inputs mit Ausnahme von Verpackungsmaterialien
wurden die Transportaufwendungen betrachtet.
Stadium der Errichtung des Bauwerks (A4- A5) Damit wurden gemäß PCR Teil A auch Stoff­ und
Modul A4: LKW­Transport zur Baustelle (100 km). Energieströme mit einem Anteil < 1 % berücksichtigt.
Transportentfernung kann ggfs. auf Gebäudeebene
angepasst werden (z.B. bei 200 tatsächlicher 3.5 Hintergrunddaten
Transportentfernung: Multiplikation der Ökobilanzwerte Für die Berechnung der Ökobilanz wurden GaBi
mit dem Faktor 2). Datenbanken Service Pack 40 verwendet.
Modul A5: Verpackungsbehandlung und resultierende
Gutschriften in Modul D. Verschweißen mit Heißluft 3.6 Datenqualität
(Energieverbrauch 0,031 MJ/m²). Verschnitte wurden Die Datenqualität kann als hoch angesehen werden.
vernachlässigt, da sie vom Gebäudekontext abhängen. Die Herstellung der Dachbahnen wurde mit
Primärdaten der KÖSTER BAUCHEMIE AG modelliert.
Entsorgungsstadium (C1- C4) Für alle relevanten eingesetzten Vorprodukte lagen
Modul C1: Manueller Rückbau (lastenfrei) entsprechende Hintergrund­Datensätze in der GaBi­
Modul C2: LKW­Transport zur Abfallaufbereitung zum Datenbank vor. Die letzte Revision der verwendeten
stofflichen Recycling: 250 km (C2/1) und Transport zur Daten liegt maximal 3 Jahre zurück.
thermischen Verwertung: 50 km (C2/2)
Transportentfernung kann ggfs. auf Gebäudeebene
angepasst werden (z.B. bei doppelter km tatsächlicher 3.7 Betrachtungszeitraum
Transportentfernung: Multiplikation der Ökobilanzwerte Für die eingesetzten Mengen an Rohstoffen, Energie,
mit dem Faktor 2). Hilfs­ und Betriebsstoffen werden Jahres­mittel­werte
Modul C3/1: Abfallaufbereitung (Zerkleinerung) für des Jahres 2019 am Standort Aurich betrachtet.
stoffliches Recycling als Additiv bei der
Asphaltherstellung. 3.8 Allokation
Modul C3/2 Lasten aus thermischer Verwertung. Bei der Produktion der TPO Pro Dachbahnen
entstehen keine Koppel­ oder Nebenprodukte. Eine
Gutschriften und Lasten außerhalb der Allokation wurde daher nicht verwendet.
Systemgrenzen (D)
Szenario D/1: Stoffliches Recycling als Asphaltzusatz 3.9 Vergleichbarkeit
(Abschätzung der ersparten Aufwendungen durch Grundsätzlich ist eine Gegenüberstellung oder die
Verwendung eines Polyethylen Granulat Datensatzes). Bewertung von EPD­Daten nur möglich, wenn alle zu
Die Gutschrift erfolgt nur für den primären vergleichenden Datensätze nach EN 15804 erstellt
Kunststoffanteil, das heißt für den Rezyklat Anteil im wurden und der Gebäudekontext bzw. die
Produkt wird keine Gutschrift vergeben produktspezifischen Leistungsmerkmale berücksichtigt
(Doppelzählung). werden.
Szenario D/2: Ersparte Aufwendungen durch
Energiesubstitution aus thermischer Verwertung des
4. LCA: Szenarien und weitere technische Informationen
Charakteristische Produkteigenschaften Bezeichnung Wert Einheit
Biogener Kohlenstoff Biogener Kohlenstoff im Produkt 0 kg C
Die Dachbahn TPO Pro enthält keinen biogenen Biogener Kohlenstoff in der
0,011 kg C
Kohlenstoff. Die in der Verpackung enthaltene Menge zugehörigen Verpackung
biogenen Kohlenstoffs ist in nachfolgender Tabelle
angegeben.
Die folgenden technischen Informationen sind
Informationen zur Beschreibung des biogenen Grundlage für die deklarierten Module oder können für
Kohlenstoffgehalts am Werkstor die Entwicklung von spezifischen Szenarien im Kontext
einer Gebäudebewertung genutzt werden, wenn
5 Umwelt­Produktdeklaration KÖSTER BAUCHEMIE AG – TPO/FPO Dach­und Dichtungsbahn
Module nicht deklariert werden (MND).
Für das End­of­Life (Module C2, C3 und D) gibt es
zwei Szenarien. Das erste Szenario geht von einem
100 %igen stofflichen Recycling aus. Das zweite
Szenario basiert auf einer 100 %igen thermischen
Verwertung. Aus den Ergebnissen dieser beiden 100
% Szenarien können dann individuelle Szenarien für
Kombinationen aus thermischer Verwertung und
stofflichem Recycling berechnet werden.
Transport zu Baustelle (A4)
Bezeichnung Wert Einheit
Liter Treibstoff (Diesel pro kg
0,00167 l/100km
Produkt)
Transport Distanz 100 km
Auslastung (einschließlich
61 %
Leerfahrten)
Einbau ins Gebäude (A5)
Bezeichnung Wert Einheit
Stromverbrauch 0,0086 kWh
Im Rahmen der Ökobilanz wurden keine Verschnitte
beim Einbau berücksichtigt, da diese stark vom
Gebäudekontext abhängen. Verschnitte können auf
Gebäudeebene sofern relevant über eine Skalierung
der Ökobilanzergebnisse für die relevanten
Lebenszyklusphasen berücksichtigt werden. Beispiel:
2% Verschnitt beim Einbau; Multiplikation der
Ökobilanzergebnisse mit dem Faktor 0,02.
Referenz Nutzungsdauer
Bezeichnung Wert Einheit
Lebensdauer (nach BBSR) 20 a
Ende des Lebenswegs (C1- C4)
Bezeichnung Wert Einheit
Szenario 1: Zum stofflichen
1,505 kg
Recycling
Szenario 2: Zur
1,505 kg
Energierückgewinnung
Transportdistanz zur
250 km
Wiederverwendung (Szenario 1)
Transportdistanz zur thermischen
50 km
Verwertung in MVA (Szenario 2)
6 Umwelt­Produktdeklaration KÖSTER BAUCHEMIE AG – TPO/FPO Dach­und Dichtungsbahn
5. LCA: Ergebnisse
Wichtiger Hinweis:
EP­freshwater: Dieser Indikator wurde in Übereinstimmung mit dem Charakterisierungsmodell (EUTREND­
Modell, Struijs et al., 2009b, wie in ReCiPe umgesetzt; http://eplca.jrc.ec.europa.eu/LCDN/developerEF.xhtml))
als „kg P­Äq.“ berechnet.
ANGABE DER SYSTEMGRENZEN (X = IN ÖKOBILANZ ENTHALTEN; ND = MODUL ODER INDIKATOR
NICHT DEKLARIERT; MNR = MODUL NICHT RELEVANT)
Stadium der Gutschriften
Produktionsstadiu Errichtung und Lasten
Nutzungsstadium Entsorgungsstadium
m des außerhalb der
Bauwerks Systemgrenze
7 Umwelt­Produktdeklaration KÖSTER BAUCHEMIE AG – TPO/FPO Dach­und Dichtungsbahn
gnugrosrevffotshoR
tropsnarT gnulletsreH
mov
tropsnarT
muz
relletsreH
trosgnudnewreV
egatnoM
gnudnewnA/gnuztuN gnutlahdnatsnI
rutarapeR ztasrE gnureuenrE
sad rüf
ztasnieeigrenE
sed
nebierteB seduäbeG
sad rüf
ztasnieressaW
sed
nebierteB seduäbeG
ssirbA/uabkcüR
tropsnarT
gnuldnahebllafbA
gnugitieseB
,­sgnudnewrevredeiW ­sgnunniwegkcüR
redo
laiznetopgnilcyceR
A1 A2 A3 A4 A5 B1 B2 B3 B4 B5 B6 B7 C1 C2 C3 C4 D
X X X X X ND ND MNR MNR MNR ND ND X X X ND X
ERGEBNISSE DER ÖKOBILANZ – UMWELTAUSWIRKUNGEN nach EN 15804+A2: 1 m² TPO Pro Dachbahn
(1,5 mm Dicke, 1,505 kg/m²)
Kernindikator Einheit A1-A3 A4 A5 C1 C2/1 C2/2 C3/1 C3/2 D/1 D/2
GWP­total [kg CO2­Äq.] 1,61E+0 9,21E­3 6,67E­2 0,00E+0 2,27E­2 4,54E­3 3,38E­3 4,72E+0 ­9,63E­1 ­2,39E+0
GWP­fossil [kg CO2­Äq.] 1,64E+0 9,16E­3 8,52E­3 0,00E+0 2,25E­2 4,51E­3 3,37E­3 4,72E+0 ­9,58E­1 ­2,38E+0
GWP­biogenic [kg CO2­Äq.] ­3,25E­2 3,68E­6 5,82E­2 0,00E+0 0,00E+0 0,00E+0 1,12E­5 8,54E­5 ­4,80E­3 ­5,60E­3
GWP­luluc [kg CO2­Äq.] 2,14E­3 3,83E­5 5,61E­6 0,00E+0 1,83E­4 3,66E­5 4,88E­6 3,07E­5 ­1,90E­4 ­1,68E­3
ODP [kg CFC11­Äq.] 2,36E­14 2,25E­18 8,37E­17 0,00E+0 2,71E­18 5,43E­19 7,40E­17 4,04E­16 ­2,15E­15 ­2,50E­14
AP [mol H+­Äq.] 1,60E­2 8,24E­6 1,65E­5 0,00E+0 2,32E­5 4,63E­6 7,43E­6 4,82E­4 ­2,04E­3 ­3,34E­3
EP­freshwater [kg PO4­Äq.] 9,16E­6 1,99E­8 1,04E­8 0,00E+0 6,86E­8 1,37E­8 8,99E­9 5,68E­8 ­1,01E­6 ­3,09E­6
EP­marine [kg N­Äq.] 9,79E­4 2,51E­6 4,54E­6 0,00E+0 6,75E­6 1,35E­6 1,65E­6 1,01E­4 ­5,03E­4 ­8,63E­4
EP­terrestrial [mol N­Äq.] 1,06E­2 3,06E­5 5,97E­5 0,00E+0 8,13E­5 1,63E­5 1,73E­5 2,22E­3 ­5,37E­3 ­9,25E­3
POCP [kg NMVOC­Äq.] 3,90E­3 6,74E­6 1,24E­5 0,00E+0 1,87E­5 3,75E­6 4,52E­6 2,99E­4 ­2,44E­3 ­2,48E­3
ADPE [kg Sb­Äq.] 1,84E­2 7,60E­10 1,12E­9 0,00E+0 1,62E­9 3,24E­10 9,74E­10 6,18E­9 ­1,11E­7 ­3,93E­7
ADPF [MJ] 3,62E+1 1,22E­1 7,41E­2 0,00E+0 3,01E­1 6,01E­2 5,92E­2 6,32E­1 ­3,77E+1 ­4,03E+1
[m³ Welt­Äq.
WDP 1,42E­1 3,94E­5 7,23E­3 0,00E+0 2,02E­4 4,04E­5 7,34E­4 4,36E­1 ­1,84E­1 ­2,48E­1
entzogen]
GWP = Globales Erwärmungspotenzial; ODP = Abbaupotenzial der stratosphärischen Ozonschicht; AP = Versauerungspotenzial von Boden und
Wasser; EP = Eutrophierungspotenzial; POCP = Bildungspotenzial für troposphärisches Ozon; ADPE = Potenzial für die Verknappung von
Legende
abiotischen Ressourcen – nicht fossile Ressourcen (ADP – Stoffe); ADPF = Potenzial für die Verknappung abiotischer Ressourcen – fossile
Brennstoffe (ADP – fossile Energieträger); WDP = Wasser­Entzugspotenzial (Benutzer)
ERGEBNISSE DER ÖKOBILANZ – INDIKATOREN ZUR BESCHREIBUNG DES RESSOURCENEINSATZES
nach EN 15804+A2: 1 m² TPO Pro Dachbahn (1,5 mm Dicke, 1,505 kg/m²)
Indikator Einheit A1-A3 A4 A5 C1 C2/1 C2/2 C3/1 C3/2 D/1 D/2
PERE [MJ] 6,02E+0 7,08E­3 4,22E­1 0,00E+0 1,69E­2 3,38E­3 2,62E­2 1,35E­1 ­7,77E­1 ­8,88E+0
PERM [MJ] 3,93E­1 0,00E+0 ­3,93E­1 0,00E+0 0,00E+0 0,00E+0 ND ND 0,00E+0 0,00E+0
PERT [MJ] 6,41E+0 7,08E­3 2,95E­2 0,00E+0 1,69E­2 3,38E­3 2,62E­2 1,35E­1 ­7,77E­1 ­8,88E+0
PENRE [MJ] 2,33E+1 1,22E­1 1,30E­1 0,00E+0 3,01E­1 6,02E­2 1,30E+1 1,35E+1 ­3,77E+1 ­4,04E+1
PENRM [MJ] 1,29E+1 0,00E+0 ­5,60E­2 0,00E+0 0,00E+0 0,00E+0 ­1,29E+1 ­1,29E+1 0,00E+0 0,00E+0
PENRT [MJ] 3,62E+1 1,22E­1 7,41E­2 0,00E+0 3,01E­1 6,02E­2 5,92E­2 6,32E­1 ­3,77E+1 ­4,04E+1
SM [kg] 1,01E+0 0,00E+0 0,00E+0 0,00E+0 0,00E+0 0,00E+0 0,00E+0 0,00E+0 0,00E+0 0,00E+0
RSF [MJ] 0,00E+0 0,00E+0 0,00E+0 0,00E+0 0,00E+0 0,00E+0 0,00E+0 0,00E+0 0,00E+0 0,00E+0
NRSF [MJ] 0,00E+0 0,00E+0 0,00E+0 0,00E+0 0,00E+0 0,00E+0 0,00E+0 0,00E+0 0,00E+0 0,00E+0
FW [m³] 1,85E­2 6,34E­6 1,83E­4 0,00E+0 1,96E­5 3,91E­6 3,03E­5 1,02E­2 ­4,72E­3 ­1,03E­2
PERE = Erneuerbare Primärenergie als Energieträger; PERM = Erneuerbare Primärenergie zur stofflichen Nutzung; PERT = Total
erneuerbare Primärenergie; PENRE = Nicht­erneuerbare Primärenergie als Energieträger; PENRM = Nicht­erneuerbare Primärenergie
Legende
zur stofflichen Nutzung; PENRT = Total nicht erneuerbare Primärenergie; SM = Einsatz von Sekundärstoffen; RSF = Erneuerbare
Sekundärbrennstoffe; NRSF = Nicht­erneuerbare Sekundärbrennstoffe; FW = Nettoeinsatz von Süßwasserressourcen
ERGEBNISSE DER ÖKOBILANZ –ABFALLKATEGORIEN UND OUTPUTFLÜSSE nach EN 15804+A2:
1 m² TPO Pro Dachbahn (1,5 mm Dicke, 1,505 kg/m²)
Indikator Einheit A1-A3 A4 A5 C1 C2/1 C2/2 C3/1 C3/2 D/1 D/2
HWD [kg] 2,84E­8 4,54E­9 3,44E­11 0,00E+0 1,40E­8 2,80E­9 2,45E­11 4,12E­10 ­7,00E­9 ­1,61E­8
NHWD [kg] 1,67E­1 2,13E­5 4,81E­4 0,00E+0 4,61E­5 9,21E­6 4,20E­5 1,87E­2 ­6,45E­3 ­1,87E­2
RWD [kg] 8,40E­4 1,28E­7 1,00E­5 0,00E+0 3,73E­7 7,45E­8 8,98E­6 4,25E­5 ­2,59E­4 ­3,03E­3
CRU [kg] 0,00E+0 0,00E+0 0,00E+0 0,00E+0 0,00E+0 0,00E+0 0,00E+0 0,00E+0 0,00E+0 0,00E+0
MFR [kg] 0,00E+0 0,00E+0 0,00E+0 0,00E+0 0,00E+0 0,00E+0 1,51E+0 0,00E+0 0,00E+0 0,00E+0
MER [kg] 0,00E+0 0,00E+0 0,00E+0 0,00E+0 0,00E+0 0,00E+0 0,00E+0 0,00E+0 0,00E+0 0,00E+0
EEE [MJ] 0,00E+0 0,00E+0 9,39E­2 0,00E+0 0,00E+0 0,00E+0 0,00E+0 1,01E+1 0,00E+0 0,00E+0
EET [MJ] 0,00E+0 0,00E+0 1,68E­1 0,00E+0 0,00E+0 0,00E+0 0,00E+0 1,79E+1 0,00E+0 0,00E+0
HWD = Gefährlicher Abfall zur Deponie; NHWD = Entsorgter nicht gefährlicher Abfall; RWD = Entsorgter radioaktiver Abfall; CRU =
Legende Komponenten für die Wiederverwendung; MFR = Stoffe zum Recycling; MER = Stoffe für die Energierückgewinnung; EEE = Exportierte
Energie – elektrisch; EET = Exportierte Energie – thermisch
ERGEBNISSE DER ÖKOBILANZ – zusätzliche Wirkungskategorien nach EN 15804+A2-optional:
1 m² TPO Pro Dachbahn (1,5 mm Dicke, 1,505 kg/m²)
Indikator Einheit A1-A3 A4 A5 C1 C2/1 C2/2 C3/1 C3/2 D/1 D/2
[Krankheitsf
PM ND ND ND ND ND ND ND ND ND ND
älle]
[kBq U235­
IR ND ND ND ND ND ND ND ND ND ND
Äq.]
ETP­fw [CTUe] ND ND ND ND ND ND ND ND ND ND
HTP­c [CTUh] ND ND ND ND ND ND ND ND ND ND
HTP­nc [CTUh] ND ND ND ND ND ND ND ND ND ND
SQP [­] ND ND ND ND ND ND ND ND ND ND
PM = Potentielles Auftreten von Krankheiten aufgrund von Feinstaubemissionen; IR = Potentielle Wirkung durch Exposition des
Menschen mit U235; ETP­fw = Potentielle Toxizitätsvergleichseinheit für Ökosysteme; HTP­c = Potentielle Toxizitätsvergleichseinheit für
Legende
den Menschen (kanzerogene Wirkung); HTP­nc = Potentielle Toxizitätsvergleichseinheit für den Menschen (nicht kanzerogene Wirkung);
SQP = Potentieller Bodenqualitätsindex
Die zusätzlichen (optionalen) Umweltwirkungen nach EN 15804 + A2 wurden nicht deklariert, da die
Unsicherheiten bei diesen Ergebnissen erheblich sind.
Einschränkungshinweis 2 – gilt für die Indikatoren ADPE, ADPF, WDP, ETP­fw, HTP­c, HTP­nc, SQP Die
Ergebnisse dieses Umweltwirkungsindikators müssen mit Bedacht angewendet werden, da die Unsicherheiten
bei diesen Ergebnissen hoch sind oder da es mit dem Indikator nur begrenzte Erfahrungen gibt.
6. LCA: Interpretation
Von hoher Wichtigkeit für das Umweltprofil des In den anderen Wirkungskategorien ist der Beitrag
Produkts sind der Energieverbrauch und das relevant (Ozon Bildungspotential) bis gering.
verwendete Primärpolyethylen. Insbesondere die Die Indikatoren Eutrophierung und Wasserknappheit
Wirkungskategorien Treibhauspotential und werden vom UV­Stabilisator dominiert. Da das
Ozonbildungspotential werden dadurch dominiert. Mit tatsächlich zum Einsatz kommende Material mit einem
Ausnahme des Versauerungspotentials liefern diese ähnlichen Prozess aus den GaBi Datenbanken
beiden Prozesse auch signifikante Beiträge in allen abgeschätzt wurde, können die tatsächlichen Beiträge
anderen Wirkkategorien. variieren.
Beim biogenen Treibhauspotential zeigen sich die Der Einsatz von Titandioxid liefert relevante Beiträge
Aufnahme von atmosphärischem Kohlenstoffdioxid bei Eutrophierung und dem Ozon Bildungspotential. In
beim Pflanzenwachstum im Zusammenhang mit allen anderen Wirkkategorien sind die Beiträge gering.
Verpackung (Holzpalette und Karton). Das Glasvlies ist von geringer Relevanz für das
Die Dominanz beim Versauerungspotential und dem Umweltprofil.
Ressourcenverbrauch (Mineralien und Metalle)
resultiert aus dem Vorkettenprozess des
anorganischen Synergisten zum Flammschutz.
7. Nachweise
Es sind keine Nachweise erforderlich
8. Literaturhinweise
IBU 2016 PCR Teil B
IBU (2016): Allgemeine EPD­Programmanleitung des Produktkategorienregeln für Bauprodukte Teil B: PCR
Institut Bauen und Umwelt e.V. (IBU). Version 1.1, Anleitungstexte für gebäudebezogene Produkte und
Institut Bauen und Umwelt e.V., Berlin. Dienstleistungen der Bauproduktgruppe Dach­ und
Dichtungsbahnsysteme aus Kunststoffen und
ISO 14025 Elastomeren.
DIN EN ISO 14025:2011­10, Umweltkennzeichnungen Institut Bauen und Umwelt e.V. (Hrsg.), 2017.
und ­deklarationen ­ Typ III Umweltdeklarationen ­
Grundsätze und Verfahren. Verordnung (EU) 305/2011
Verordnung (EU) Nr. 305/2011 des Europäischen
EN 15804 Parlaments und des Rates vom 9. März 2011 zur
EN 15804:2019­04+A2, Nachhaltigkeit von Festlegung harmonisierter Bedingungen für die
Bauwerken ­ Umweltproduktdeklarationen ­ Vermarktung von Bauprodukten und zur Aufhebung
Grundregeln für die Produktkategorie Bauprodukte. der Richtlinie 89/106/EWG des Rates (Text von
Bedeutung für den EWR).
PCR Teil A
Produktkategorienregeln für Bauprodukte Teil A: EN 13956
Rechenregeln für die Ökobilanz und Anforderungen an DIN EN 13956:2013­03, Abdichtungsbahnen –
den Projektbericht Version 2.0 Institut Bauen und Kunststoff­ und Elastomerbahnen für die
Umwelt e.V. (Hrsg.), 2021. Dachabdichtungen – Definitionen und Eigenschaften
8 Umwelt­Produktdeklaration KÖSTER BAUCHEMIE AG – TPO/FPO Dach­und Dichtungsbahn
EN 13967 und Elastomerbahnen für Dachabdichtungen
DIN EN 13967:2012+A1:2017, Abdichtungsbahnen –
Kunststoff­ und Elastomerbahnen für die EN 12691
Bauwerksabdichtung gegen Bodenfeuchte und Wasser DIN EN 12691:2018­05, Abdichtungsbahnen –
– Definitionen und Eigenschaften Bitumen­, Kunststoff­ und Elastomerbahnen für
Dachabdichtungen ­ Bestimmung des Wiederstandes
EN 495-5 gegen stoßartiger Belastung
DIN EN 495­5:2013­08, Abdichtungsbahnen ­
Bestimmung des Verhaltens beim Falzen bei tiefen EN 12310-2
Temperaturen ­ Teil 5: Kunststoff­ und DIN EN 12310­2:2019­02, Abdichtungsbahnen ­
Elastomerbahnen für Dachabdichtungen Bestimmung des Widerstandes gegen Weiterreißen ­
Teil 2: Kunststoff­ und Elastomerbahnen für
EN 1107-2 Dachabdichtungen
DIN EN 1107­2:2001­04, Abdichtungsbahnen ­
Bestimmung der Maßhaltigkeit ­ Teil 2: Kunststoff­ und EN 13501-1
Elastomerbahnen für Dachabdichtungen DIN EN 13501­1:2019­05, Klassifizierung von
Bauprodukten und Bauarten zu ihrem Brandverhalten ­
EN 1297 Teil 1: Klassifizierung mit den Ergebnissen aus den
DIN EN 1297:2004­12, Abdichtungsbahnen ­ Bitumen­, Prüfungen zum Brandverhalten von Bauprodukten
Kunststoff­ und Elastomerbahnen für
Dachabdichtungen ­ Verfahren zur künstlichen EN 13501-5
Alterung bei kombinierter Dauerbeanspruchung durch DIN EN 13501­5:2016­12, Klassifizierung von
UV­Strahlung, erhöhte Temperatur und Wasser Bauprodukten und Bauarten zu ihrem Brandverhalten ­
Teil 5: Klassifizierung mit den Ergebnissen aus
EN 1548 Prüfungen von Bedachung bei Beanspruchung durch
DIN EN 1548:2007­11, Abdichtungsbahnen ­ Feuer von außen
Kunststoff­ und Elastomerbahnen für
Dachabdichtungen ­ Verhalten nach Lagerung auf EN 13948
Bitumen DIN EN 13948:2008­01, Abdichtungsbahnen ­
Bitumen­, Kunststoff­ und Elastomerbahnen für
EN 1844 Dachabdichtungen ­ Bestimmung des Widerstandes
DIN EN 1844:2013­08, Abdichtungsbahnen ­ Verhalten gegen Wurzelpenetration
bei Ozonbeanspruchung ­ Kunststoff­ und
Elastomerbahnen für Dachabdichtungen DIN 18531-1
DIN 18531­1:2017­07, Dachabdichtungen –
EN 1847 Abdichtungen von Dächern sowie von Balkonen,
DIN EN 1847:2010­04, Abdichtungsbahnen ­ Loggien und Laubengängen – Teil 1: Nicht genutzte
Kunststoff­ und Elastomerbahnen für und genutzte Dächer ­ Anforderungen, Planungs­ und
Dachabdichtungen ­ Bestimmung der Einwirkung von Ausführungsgrundsätze
Flüssigchemikalien einschließlich Wasser
DIN 18531-2
EN 1928 DIN 18351­2:2017­07, Dachabdichtungen –
DIN EN 1928:2000­07, Abdichtungsbahnen ­ Bitumen­, Abdichtungen von Dächern sowie von Balkonen,
Kunststoff­ und Elastomerbahnen für Loggien und Laubengängen – Teil 2: Nicht genutzte
Dachabdichtungen ­ Bestimmung der Wasserdichtheit und genutzte Dächer ­ Stoffe
ISO 9001 DIN 18531-3
DIN EN ISO 9001:2015­11, DIN 18531­3:2017­07, Dachabdichtungen –
Qualitätsmanagementsysteme ­ Anforderungen Abdichtungen von Dächern sowie Balkonen, Loggien
(ISO 9001:2015) und Laubengängen – Teil 3: Nicht genutzte und
genutzte Dächer ­ Auswahl, Ausführung und Details
ISO 11925 -2
DIN EN ISO 1925­2:2020­07, Prüfungen zum DIN 18531-4
Brandverhalten ­ Entzündbarkeit von Produkten bei DIN 18531­4:2017­07, Dachabdichtungen – Dächer
direkter Flammeneinwirkung ­ Teil 2: sowie Balkonen, Loggien und Laubengängen – Teil 4:
Einzelflammentest (ISO 11925­2:2020) Nicht genutzte und genutzte Dächer ­ Instandhaltung
EN 12311-2 DIN 18531-5
DIN EN 12311­2:2013­11, Abdichtungsbahnen – DIN 18531­5:2017­07, Dachabdichtungen – Dächer
Bestimmung des Zug – Dehnungsverhaltens – Teil 2: sowie Balkonen, Loggien und Laubengängen – Teil 5:
Kunststoff­ und Elastomerbahnen für Balkonen, Loggien und Laubengängen
Dachabdichtungen
DIN 18195
EN 12316-2 DIN 18195:2017­07, Abdichtungen von Bauwerken –
DIN EN 12316­2:2013­08, Bestimmung des Begriffe (Ausgabedatum: 2017­07)
Schälwiderstandes der Fügenähte – Teil 2: Kunststoff­
und Elastomerbahnen für Dachabdichtungen DIN 18532
DIN 18532:2017­07, Abdichtung von befahrbaren
EN 12317-2 Verkehrsflächen aus Beton
DIN EN 12317­2:2010­12, Bestimmung des
Scherwiderstandes der Fügenähte – Teil 2: Kunststoff­
9 Umwelt­Produktdeklaration KÖSTER BAUCHEMIE AG – TPO/FPO Dach­und Dichtungsbahn
DIN 18533 Regeln für Abdichtungen ­ mit Flachdachrichtlinie:
DIN 18533:2017­07, Abdichtung von erdberührten Stand Dezember 2016 (9. Auflage 2020)
Bauteilen
EU-Abfallcode
DIN 18534 Abfallverzeichnis­Verordnung vom 10. Dezember 2001
DIN 18534:2017­07, Abdichtung von Innenräumen (BGBl. I S. 3379), zuletzt geändert durch Art. 5 Abs. 22
G v. 24.2.2012 I 212.
DIN 18535
DIN 18535:2017­07, Abdichtungen von Behältern und GaBi ts
Becken Software und Datenbank zur Ganzheitlichen
Bilanzierung. LBP, Universität Stuttgart und Sphera
SPEC 20000-201 Solutions GmbH, 2021.
DIN SPEC 20000­201:2018­08, Anwendungen von
Bauprodukten in Bauwerken – Teil 201: GaBi- Datenbanken
Anwendungsnorm für Abdichtungsbahnen nach Dokumentation der GaBi­Datensätze der Datenbank
Europäischen Produktnormen zur Verwendung in zur Ganzheitlichen Bilanzierung. LBP, Universität
Dachabdichtungen Stuttgart und Sphera Solutuions GmbH, 2021.
http://www.gabi­software.com/databases/
DIN/TS 20000-202
DIN/TS 20000­202:2020­11, Anwendungen von
Bauprodukten in Bauwerken – Teil 202:
Anwendungsnorm für Abdichtungsbahnen nach
Europäischen Produktnormen zur Verwendung in
Bauwerksabdichtungen
Deutsches Dachdeckerhandwerk
10 Umwelt­Produktdeklaration KÖSTER BAUCHEMIE AG – TPO/FPO Dach­und Dichtungsbahn
Herausgeber
Institut Bauen und Umwelt e.V. Tel +49 (0)30 3087748­ 0
Panoramastr.1 Fax +49 (0)30 3087748­ 29
10178 Berlin Mail info@ibu­epd.com
Deutschland Web www.ibu-epd.com
Programmhalter
Institut Bauen und Umwelt e.V. Tel +49 (0)30 3087748­ 0
Panoramastr.1 Fax +49 (0)30 3087748­ 29
10178 Berlin Mail info@ibu­epd.com
Deutschland Web www.ibu-epd.com
Ersteller der Ökobilanz
Sphera Solutions GmbH Tel +49 711 341817­0
Hauptstraße 111­ 113 Fax +49 711 341817­25
70771 Leinfelden­Echterdingen Mail info@sphera.com
Germany Web www.sphera.com
Inhaber der Deklaration
KÖSTER BAUCHEMIE AG Tel +49 4941 9709­0
Dieselstraße 1­10 Fax +49 4941 9709­50
26607 Aurich Mail info@koester.eu
Germany Web www.koester.eu
