Environmental product declaration
In accordance with 14025 and EN15804+A2
TRESTJERNER Gulvlakk Color, Scanox AS
Eier av deklarasjonen: Programoperatør:
Scanox AS Næringslivets Stiftelse for
miljødeklarasjoner
Produkt:
TRESTJERNER Gulvlakk Color, Scanox AS Deklarasjonsnummer:
Deklarert enhet: Publiseringsnummer:
1 m2
Godkjent dato:
Deklarasjonen er basert på PCR:
EN 15804:2012+A2:2019 tjener som kjerne-PCR Gyldig til:
IBU PCR Part B for coatings with organic binders
Næringslivets Stiftelse for EPD Software:
miljødeklarasjoner LCA.no EPD generator ID: 61405
1 / 13
Generell informasjon
Produkt Eier av deklarasjonen:
TRESTJERNER Gulvlakk Color, Scanox AS Scanox AS
Kontaktperson: Cleo Alves Otterbech
Telefon: +47 32 24 43 00
e-post: cleo.otterbech@jotun.com
Programoperatør: Produsent:
Postboks 5250 Majorstuen, 0303 Oslo, Norge Scanox AS
Næringslivets Stiftelse for miljødeklarasjoner Kjellstadveien 5
Telefon: +47 23 08 80 00 3400 Lier, Norway
web: post@epd-norge.no
Deklarasjonsnummer: Produksjonssted:
Scanox AS.
Industriveien 70
3219 Sandefjord, Norway
Deklarasjonen er basert på PCR: Kvalitet/Miljøsystem:
EN 15804:2012+A2:2019 tjener som kjerne-PCR ISO 9001:2008 Certificate nr: 0044915-00, ISO 14001:2004
IBU PCR Part B for coatings with organic binders Certificate nr 0044914-00, OHSAS 18001:2007 Certificate nr:
0044916-00
Erklæring om ansvar: Org. no.:
Eieren av deklarasjonen skal være ansvarlig for den​ underliggende 915 737 668
informasjon og bevis. EPD Norge skal​ ikke være ansvarlig med
hensyn til produsent informasjon, ​ livsløpsvurdering data og bevis.​
Deklarert enhet: Godkjent dato:
1 m2 TRESTJERNER Gulvlakk Color, Scanox AS
Deklarert enhet med opsjon: Gyldig til:
A1-A3,A4,A5,B2,C1,C2,C3,C4,D
Årstall for studien:
2023
Funksjonell enhet: Sammenlignbarhet:
EPD av byggevarer er nødvendigvis ikke sammenlignbare hvis de ikke
samsvarer med NS-EN 15804 og ses i en bygningskontekst.
Generelt om verifikasjon av EPD fra verktøy: Utarbeidelse og verifikasjon av miljødeklarasjon:
Uavhengig verifikasjon av data, annen miljøinformasjon og EPD er Deklarasjonen er utarbeidet og verifisert ved bruk av EPD-verktøy
foretatt etter ISO 14025:2010, kapittel 8.1.3 og 8.1.4. Individuell lca.tools ver EPD2022.03, utviklet av LCA.no. EPD-verktøyet er
tredjepartsverifisering av hver EPD er ikke nødvendig når verktøyet er integrert i bedriftens miljøstyringssystem, og godkjent av EPD-Norge.
i) integrert i bedriftens miljøstyringssystem, ii) prosedyrer for bruk av Godkjenningsnummer:
verktøyet er godkjent av EPD-Norge og iii) prosessen granskes årlig.
Se vedlegg G i EPD-Norges retningslinjer for ytterligere informasjon EPD er utarbeidet av: Ragnhild Bjerkvik Alnes
om EPDverktøy
Bedriftsspesifikke data og EPD er kontrollert av: Cleo Alves Otterbech
Verifikasjon av EPD-verktøy: Godkjent:
Uavhengig tredjepartsverifikasjon av verktøy, bakgrunnsdata og test-
EPD er gjort i henhold til EPD-Norge sine prosedyrer og retningslinjer
for verifisering og godkjenning av EPD-verktøy.
Tredjeparts verifikator:
Anne Rønning, Norsus AS Håkon Hauan, CEO EPD-Norge
(krever ikke signatur)
2 / 13
Produkt
Produktbeskrivelse:
TRESTJERNER Gulvlakk Color er en Matt pigmenterbar oljebasert gulvlakk for tre, parkett og laminat. Gulvlakken har høy slitestyrke og gode
heftegenskaper. Produktet gir et transparent, matt og avdempet uttrykk. Kan benyttes til å lysne eller endre farge på gamle intakte gulv eller sette
farge til nye og nedslipte gulv samtidig som overflatens nyanser og struktur bevares. Produktet har lang åpentid og flyter godt ut. Produktet kan
blandes i mange farger.
TRESTJERNER Gulvlakk Color er anbefalt til gulv og trapper i heltre, parkett eller laminat. Til nye, ubehandlede, nedslipte eller tidligere lakkerte
underlag. Kan også benyttes på møbler.
Produktspesifikasjon:
For informasjon on kriterier i Grønne Bygningsstandarder og miljømerker, se underkapittel "Teknisk tilleggsinformasjon".​
Materialsammensetningen av det deklarerte produktet er gitt nedenfor:
Materialer Verdi Enhet
Bindemiddel 25 - 50 %
Løsemiddel 25 - 50 %
Additiv 10 - 25 %
Ekstender 3 - 5 %
Pigment 1 - 3 %
Tekniske data:
Litervekt: 0.9 g/cm³
Tørrstoff pr volum: 42 ± 2 volum%
Per strøk:
Lakkerte flater/laminat:
Tørr filmtykkelse: 14 – 21 µm
Våt filmtykkelse: 33 – 50 µm
Spredeevne: 20 - 30 m²/l
Ubehandlet/nedslipt tre:
Tørr filmtykkelse: 28 – 42 µm
Våt filmtykkelse: 67 – 100 µm
Spredeevne: 10 - 15 m²/l
TRESTJERNER Gulvlakk Color selges i klar base og kan blandes i mange farger. Denne EPDens utregninger er gjort for klar base.
Produktemballasjen er basert på en gjennomsnittlig størrelse av metallemballasje, inkludert sekundæremballasje som paller og plastfilm.
For sikkerhet, helse og miljøaspekter, se det deklarerte produktets sikkerhetsdatablader på www.scanox.no
For utfyllende informasjon om tekniske data, samt beskrivelse av påføring og vedlikehold, se det deklarerte produktets tekniske datablad og FDV
(forvaltning, drift og vedlikehold) på www.scanox.no
Markedsområde:
Skandinavia.
Levetid, produkt:
Produktets levetid er svært avhengig av underlagets tilstand, konstruksjon og forhold under bruk. I denne analysen er vedlikehold utført hvert 6.
år.
Levetid, objekt:
Levetiden til det malte objektet er 50år i denne beregningen.
3 / 13
LCA: Beregningsregler
Deklarert enhet:
1 m2 TRESTJERNER Gulvlakk Color, Scanox AS
Cut-off kriterier:
Alle viktige råmaterialer og all viktig energibruk er inkludert. Produksjonsprosessen for råmaterialene og energistrømmer som inngår med veldig
små mengder (mindre enn 1%) er ikke inkludert. Disse cut-off kriteriene gjelder ikke for farlige materialer og stoffer.
Allokering:
Allokering er gjort iht. bestemmelser i EN 15804. Inngående energi og vann, samt produksjon av avfall i egen produksjon er allokert likt mellom
alle produktene gjennom masseallokering. Miljøpåvirkning og ressursforbruk for primærproduksjonen av resirkulerte materialer er allokert til det
opprinnelige produktsystemet. Bearbeidingsprosessen og transport av materialet til produksjonssted er allokert til analysen i denne EPDen.
Datakvalitet:
Spesifikke data for produktsammensetningen er fremskaffet av produsenten. De representerer produksjonen av det deklarerte produktet og ble
samlet inn for EPD-​utvikling i det oppgitte året for studien. Bakgrunnsdata er basert på EPDer iht. EN 15804 og ulike LCA​ databaser.
Datakvaliteten for råmaterialene i A1 er presentert i tabellen nedenfor.
Materialer Kilde Datakvalitet År
Packaging ecoinvent 3.6 Database 2019
Additives CEPE RM Database v3.0 Database 2016
Solvent CEPE RM Database v3.0 Database 2016
Binders and Resins CEPE RM Database v3.0 Database 2016
4 / 13
Systemgrenser (X=inkludert, MND=modul ikke deklarert, MNR=modul ikke relevant)
Gevinst og belastninger
Produktfase Sammenstillingsfase Bruksfase Sluttfase
etter endt levetid (D)
A1 A2 A3 A4 A5 B1 B2 B3 B4 B5 B6 B7 C1 C2 C3 C4 D
X X X X X MND X MND MND MND MND MND X X X X X
Systemgrenser:
Flytskjemaet i figuren nedenfor illustrerer systemgrensene for analysen, i samsvar med modulprinsippet på EN 15804+A2. Analysen er en vugge til
port studie med alternativer, modulene A4 transport til marked, A5 påføring, B2 vedlikehold, C1-C4 sluttfase og modul D etter endt levetid er
inkludert.
Teknisk tilleggsinformasjon:
Det deklarerte produktet bidrar til Green Building Standard-kreditter ved å oppfylle følgende spesifikke krav:
BREEAM® International v6.0 (2021)/BREEAM® International (2016)
- Mat 01: Product-specific Type III EPD (ISO 14025;21930, EN 15804) for Scanox AS.
BREEAM-NOR v6.0 (2022):
- Mat 02: Produkt-spesifikk Type III EPD (ISO 14025, ISO 21930, EN 15804) for Scanox AS.
- Mat 02: Produktets sikkerhetsdatablad bekrefter at produktet ikke inneholder noen stoffer på den norske prioriteringslista (A20-lista) og REACH
godkjennings-/autorisasjonslista – Vedlegg XIV, forbud og begrensninger – Vedlegg XVII og SVHC kandidatlista.
BREEAM-NOR (2016):
- Hea 02: VOC-innhold for "En-komponent spesialmaling, SB." (500 g/l) (EU Directive 2004/42/CE) og emisjonskrav (ISO 16000-serien)
- Mat 01: Produkt-spesifikk Type III EPD (ISO 14025, ISO 21930, EN 15804) for Scanox AS.
- Mat 01: Produktets sikkerhetsdatablad bekrefter at produktet ikke inneholder noen stoffer på den norske A20-lista.
Tillegg sertifikater og godkjenninger kan være tilgjengelige på forespørsel.
relairetamåR tropsnarT gninkrivliT tropsnarT
​/snojskurtsnoK esafsnojsallatsni
kurB
dlohekildeV nojsarapeR regnitfikstU gnirevoneR llenojsarepO kurbigrene llenojsarepO kurbnnav gniretnomeD tropsnarT
gnildnahebsllafvA
lit
llafvA
gnildnahebttuls ​/gninnivnejg/kurbnejG elaisnetop-gnirelukriser
5 / 13
LCA: Scenarier og annen teknisk informasjon
Følgende informasjon beskriver scenariene for modulene i EPDen.
Dette er en vugge-til-port studie med alternativer, modulene A4 transport til marked, A5 påføring, B2 vedlikehold, C1-C4 sluttfase og modul D
etter endt levetid er inkludert som beskrevet nedenfor.
Modul A4 inkluderer transport av deklarert produkt i tillegg til emballasje fra produksjonssted til markedet hvor produktet selges. Beregningen er
basert på gjennomsnittlige avstander til distribusjonssentre i det lokale markedet. Det deklarerte produktet antas å bli transportert med
lastebiltypen som er vanlig å bruke lokalt.
Modul A5 modellerer påføring av produktet, med forarbeid, påføring med utstyrsbruk, tap ved påføring og produkt igjen i spann og utstyr.
Beregningene inkluderer tørking/herding ved emisjon av flyktige organiske forbindelser (VOC) og fordamping av vann, samt avfallsbehandling av
emballasje og restprodukt. Overflaten rengjøres med rens blandet med vann, tørkes med klut, påføres med rulle/børste to lag med TRESTJERNER
Gulvlakk Color, først ett lag med spredeevne 12.5m²/L, deretter ett lag med spredeevne 25m²/L for innfarging, og to lag med 12.5m²/l for
forsegling.
Modul B2 modellerer vedlikehold av produktet, med produksjon og transport av produktet (A1-A4), forarbeid, påføring med utstyrsbruk, tap ved
påføring og produkt igjen i spann og utstyr. Beregningene inkluderer tørking/herding ved emisjon av flyktige organiske forbindelser (VOC) og
fordamping av vann, samt avfallsbehandling av emballasje og restprodukt. Overflaten rengjøres med rens blandet med vann, tørkes med klut,
mattslipes med sandpapir og tørkes med klut før det med rulle/børste påføres to lag med TRESTJERNER Gulvlakk Color med spredeevne 12.5m²/l.
Vedlikehold gjentas 8 ganger i løpet av objektets levetid.
For påføring og vedlikehold (A5 og B2) er det modellert med tap på 4,17 % tilsvarende profesjonell bruk av dekorativ maling fra Emission Scenario
Document on Coating Industry (Paints, Lacquers and Varnishes) (OECD, 2009).
Modul C modellerer slutten av levetiden til byggematerialet. Beregningene for modul C er basert på tørket/herdet maling. Tørkeprosessen/herding
skjer i modulene A5 og B2, derfor trekkes massen av løsemiddel og vann fra den totale malingsmassen i modul C. Tilsvarende, emballasjeavfall
genereres i modul A5 og B2, og blir derfor ikke tatt med i modul C.
Modul C1 er modellert med null miljøpåvirkning for det deklarerte produktet. Malingen fjernes ikke fra substratet under rivningen, derfor allokeres
miljøpåvirkningen til det malte objektet.
Modul C2 inkluderer transport av malingsavfallet til nærmeste avhending- eller avfallsbehandlingsanlegg. Det anntas at avfallet transporteres med
lastebil med gjennomsnittlige verdier oppført i tabellen. Transportavstanden er satt til 50 km.
Modul C3 er modellert uten behandling av malingsavfall.
Modul C4. Malingsavfall avfallsbehandles sammen med substratet det er påført på. Et typisk scenario for substrat er deponering, derfor antas det
at 100 % av malingsavfallet sendes til deponeringsanlegg.
Modul D. Resirkulering av påført maling er ikke en vanlig praksis, derfor er gjenbruk, gjenvinning og resirkulerings-potensialet satt til null.
Kapasitetsutnyttelse Verdi
Transport fra produksjonssted til bruker (A4) Distanse (km) Brennstoff/Energiforbruk Enhet
inkl. retur (%) (Liter/tonn)
Truck Europe, over 32 tonnes, EURO 6 (km) 53,3 % 321 0,023 l/tkm 7,38
Byggefase (A5) Enhet Verdi
Cleaner, household detergent (kg) kg/DU 0,01
Dried paint residues landfill (kg) kg/DU 0,00
Dried paint residues, incineration (kg) kg/DU 0,00
Paint brush (kg) kg/DU 0,02
Product loss during application (m2) Units/DU 0,04
Tack cloth (kg) kg/DU 0,00
Truck Europe, over 32 tonnes, EURO 6 (kgkm) kgkm/DU 1,86
VOC emissions to air (kg) kg/DU 0,13
Waste packaging, metal, average treatment (kg) kg 0,03
Waste packaging, plastic, mixture, to average
kg 0,00
treatment (kg)
Waste packaging, wood, average treatment (kg) kg 0,00
Waste packaing, cardboard and paper, to average
kg 0,00
treatment (kg)
Water (L) kg/DU 0,10
Byggefase (A5) Enhet Verdi
Transport of total waste packaging from
km 50
application for treatment
Transport of dried paint waste for treatment km 50
Treatment of dried paint waste, incineration % 45
Treatment of dried paint waste, landfill % 55
6 / 13
Vedlikehold (B2) Enhet Verdi
Cleaner, household detergent (kg) kg/DU 0,08
Dried paint residues landfill (kg) kg/DU 0,02
Dried paint residues, incineration (kg) kg/DU 0,02
Paint brush (kg) kg/DU 0,06
Product loss during application (m2) Units/DU 0,19
Sandpaper (kg) kg/DU 0,00
Tack cloth (kg) kg/DU 0,00
TRESTJERNER Gulvlakk Color, A1-A3, Scanox AS,
1 kg/DU 1,29
with packaging
Truck Europe, over 32 tonnes, EURO 6 (kgkm) kgkm/DU 424,09
VOC emissions to air (kg) kg/DU 0,59
Waste packaging, metal, average treatment (kg) kg 0,12
Waste packaging, plastic, mixture, to average
kg 0,01
treatment (kg)
Waste packaging, wood, average treatment (kg) kg 0,00
Waste packaing, cardboard and paper, to average
kg 0,01
treatment (kg)
Water (L) kg/DU 0,80
Vedlikehold (B2) Enhet Verdi
Transport of total waste packaging from
km 50
maintenance for treatment
Transport of dried paint waste for treatment km 50
Treatment of dried paint waste, incineration % 45
Treatment of dried paint waste, landfill % 55
Demontering (C1) Enhet Verdi
Energy use during decommissioning kWh/DU 0,00
Kapasitetsutnyttelse Verdi
Transport til avfallsbehandling (C2) Distanse (km) Brennstoff/Energiforbruk Enhet
inkl. retur (%) (Liter/tonn)
Truck Europe, over 32 tonnes, EURO 6 (km) 53,3 % 50 0,023 l/tkm 1,15
Avfallsbehandling (C3) Enhet Verdi
Waste treatment per kg Paint, municipal
kg/DU 0,00
incineration, Europe (kg)
Avfall til sluttbehandling (C4) Enhet Verdi
Waste treatment per kg Paint, inert material
kg/DU 0,72
landfill, Europe (kg)
Gevinst og belastninger etter endt levetid (D) Enhet Verdi
Substitution of raw materials (kg) kg/DU 0,00
7 / 13
LCA: Resultater
LCA resultatene er presentert under for enheten som er definert på side 2 av EPD dokumentet.
Miljøpåvirkning (Environmental impact)
Indikator Enhet A1-A3 A4 A5 B2 C1 C2 C3 C4 D
GWP-total kg CO2 -eq 5,73E-01 7,92E-03 6,33E-01 5,82E+00 0,00E+00 3,13E-03 0,00E+00 1,40E-02 0,00E+00
GWP-fossil kg CO2 -eq 5,75E-01 7,92E-03 6,45E-01 5,87E+00 0,00E+00 3,12E-03 0,00E+00 1,39E-02 0,00E+00
GWP-biogenic kg CO2 -eq -1,96E-03 3,39E-06 -1,29E-02 -6,02E-02 0,00E+00 1,34E-06 0,00E+00 6,68E-06 0,00E+00
GWP-luluc kg CO2 -eq 2,58E-04 2,41E-06 1,60E-03 1,40E-02 0,00E+00 9,52E-07 0,00E+00 4,61E-06 0,00E+00
ODP kg CFC11 -eq 6,89E-08 1,91E-09 4,88E-09 3,81E-07 0,00E+00 7,53E-10 0,00E+00 3,87E-09 0,00E+00
AP mol H+ -eq 3,63E-03 2,55E-05 4,20E-04 2,03E-02 0,00E+00 1,01E-05 0,00E+00 7,74E-05 0,00E+00
EP-FreshWater kg P -eq 7,63E-05 6,30E-08 1,24E-05 4,71E-04 0,00E+00 2,49E-08 0,00E+00 1,22E-07 0,00E+00
EP-Marine kg N -eq 1,79E-03 5,58E-06 1,45E-04 9,79E-03 0,00E+00 2,20E-06 0,00E+00 2,47E-05 0,00E+00
EP-Terrestial mol N -eq 8,32E-03 6,23E-05 9,67E-04 4,68E-02 0,00E+00 2,46E-05 0,00E+00 2,72E-04 0,00E+00
POCP kg NMVOC -eq 3,30E-03 2,44E-05 3,06E-02 1,57E-01 0,00E+00 9,65E-06 0,00E+00 8,12E-05 0,00E+00
ADP-minerals&metals1 kg Sb -eq 8,25E-06 1,41E-07 9,91E-07 4,70E-05 0,00E+00 5,57E-08 0,00E+00 3,10E-07 0,00E+00
ADP-fossil1 MJ 1,60E+01 1,29E-01 1,49E+00 8,81E+01 0,00E+00 5,08E-02 0,00E+00 2,59E-01 0,00E+00
WDP1 m3 1,02E+01 9,86E-02 7,17E-01 5,56E+01 0,00E+00 3,89E-02 0,00E+00 1,79E-01 0,00E+00
GWPtotal Globalt oppvarmingspotensial; GWPfossil: Globalt oppvarmingspotensial fossile brensler; GWPbiogenic: Globalt oppvarmingspotensial biogene kilder;
GWPluluc: Globalt oppvarmingspotensial arealbruk endringer i bruk av arealer; ODP Potensial for nedbryting av stratosfærisk ozon; AP Forsurningspotensial for kilder på
land og vann; EP overgjødslingspotensial til ferskvann, hav og jord; POCP Potensial for fotokjemisk oksidantdanning; ADP-elements Abiotisk utarmingspotensial for
ikke-fossile ressurser, mineraler; ADP-fossil Abiotisk utarmingspotensial for fossile ressurser, fosile brensler; WDP Utarmingspotensial for vannressurser;
"Leseeksempel: 9,0 E-03 = 9,0*10 -3 = 0,009"
*INA Indicator Not Assessed (indikator ikke vurdert)
1. Resultatene av denne miljøpåvirkningsindikatoren skal brukes med forsiktighet ettersom usikkerheten til resultatene er høy eller det er begrenset erfaring med bruk av
indikatoren.
Merknad om miljøpåvirkningen
8 / 13
Supplerende indikatorer for miljøpåvirkning
Indikator Enhet A1-A3 A4 A5 B2 C1 C2 C3 C4 D
PM Disease incidence 5,07E-08 7,27E-10 5,04E-09 2,83E-07 0,00E+00 2,87E-10 0,00E+00 1,43E-09 0,00E+00
IRP2 kgBq U235 -eq 5,01E+01 5,62E-04 2,09E+00 2,64E+02 0,00E+00 2,22E-04 0,00E+00 1,10E-03 0,00E+00
ETP-fw1 CTUe 8,51E+00 9,40E-02 1,21E+00 4,93E+01 0,00E+00 3,71E-02 0,00E+00 1,75E-01 0,00E+00
HTP-c1 CTUh 5,28E-09 0,00E+00 2,77E-10 2,80E-08 0,00E+00 0,00E+00 0,00E+00 1,00E-12 0,00E+00
HTP-nc1 CTUh 6,51E-08 9,10E-11 9,90E-09 3,76E-07 0,00E+00 3,60E-11 0,00E+00 1,69E-10 0,00E+00
SQP1 dimensionless 1,85E+01 1,47E-01 2,08E+00 1,04E+02 0,00E+00 5,82E-02 0,00E+00 3,22E-01 0,00E+00
PM: Partikkelutslipp; IRP: Ioniserende stråling (helseeffekt); ETP-fw: Økotoksisitet (ferskvann); HTP-c: Toksisitet påvirkning på mennesker, kreft; HTP-nc: Toksisitet
påvirkning på mennesker, andre effekter enn kreft; SQP: Påvirkninger knyttet til arealbruksendringer / jordkvalitet
"Leseeksempel: 9,0 E-03 = 9,0*10 -3 = 0,009"
*INA Indicator Not Assessed (indikator ikke vurdert)
1. Resultatene av denne miljøpåvirkningsindikatoren skal brukes med forsiktighet ettersom usikkerheten til resultatene er høy eller det er begrenset erfaring med bruk av
indikatoren.
2. Denne påvirkningskategorien omhandler hovedsakelig den eventuelle effekten av lavdose ioniserende stråling på menneskers helse i atombrenselsyklusen. Den tar
ikke hensyn til effekter på grunn av mulige atomulykker, yrkesmessig eksponering eller på grunn av fjerning av radioaktivt avfall i underjordiske anlegg. Potensiell
ioniserende stråling fra jorda, fra radon og fra noen byggematerialer måles heller ikke av denne indikatoren.
9 / 13
Ressursbruk (Resource use)
Indikator Enhet A1-A3 A4 A5 B2 C1 C2 C3 C4 D
PERE MJ 2,77E+00 1,62E-03 2,04E-01 1,50E+01 0,00E+00 6,38E-04 0,00E+00 3,02E-03 0,00E+00
PERM MJ 2,48E-02 0,00E+00 1,05E-01 5,55E-01 0,00E+00 0,00E+00 0,00E+00 0,00E+00 0,00E+00
PERT MJ 2,79E+00 1,62E-03 3,09E-01 1,56E+01 0,00E+00 6,38E-04 0,00E+00 3,02E-03 0,00E+00
PENRE MJ 1,68E+01 1,29E-01 1,42E+00 9,19E+01 0,00E+00 5,08E-02 0,00E+00 2,59E-01 0,00E+00
PENRM MJ 4,08E-02 0,00E+00 2,10E-01 1,05E+00 0,00E+00 0,00E+00 0,00E+00 0,00E+00 0,00E+00
PENRT MJ 1,68E+01 1,29E-01 1,63E+00 9,29E+01 0,00E+00 5,08E-02 0,00E+00 2,59E-01 0,00E+00
SM kg 5,39E-03 0,00E+00 1,11E-03 3,02E-02 0,00E+00 0,00E+00 0,00E+00 2,86E-05 0,00E+00
RSF MJ 4,17E-03 5,66E-05 4,24E-04 2,35E-02 0,00E+00 2,23E-05 0,00E+00 9,73E-05 0,00E+00
NRSF MJ 2,50E-02 1,90E-04 3,05E-03 1,40E-01 0,00E+00 7,48E-05 0,00E+00 3,78E-04 0,00E+00
FW m3 5,99E-02 1,46E-05 3,27E-03 3,19E-01 0,00E+00 5,78E-06 0,00E+00 1,29E-04 0,00E+00
PERE Fornybar primærenergi brukt som energibærer; PERM Fornybar primærenergi brukt som råmateriale; PERT Total bruk av fornybar primærenergi; PENRE Ikke
fornybar primærenergi brukt som energibærer; PENRM Ikke fornybar primærenergi brukt som råmateriale; PENRT Total bruk av ikke fornybar primærenergi; SM Bruk av
sekundære materialer; RSF Bruk av fornybart sekundære brensel; NRSF Bruk av ikke fornybart sekundære brensel; FW Netto bruk av ferskvann.
"Leseeksempel: 9,0 E-03 = 9,0*10 -3 = 0,009"
*INA Indicator Not Assessed (indikator ikke vurdert)
10 / 13
Livsløpets slutt - Avfall (End of life - Waste)
Indikator Enhet A1-A3 A4 A5 B2 C1 C2 C3 C4 D
HWD kg 4,43E-03 7,04E-06 4,70E-04 2,52E-02 0,00E+00 2,78E-06 0,00E+00 1,60E-05 0,00E+00
NHWD kg 2,56E-01 1,12E-02 2,00E-02 1,44E+00 0,00E+00 4,41E-03 0,00E+00 7,25E-01 0,00E+00
RWD kg 2,70E-05 8,78E-07 1,62E-06 1,48E-04 0,00E+00 3,47E-07 0,00E+00 1,74E-06 0,00E+00
HWD Avhendet farlig avfall; NHWD Avhendet ikke-farlig avfall; RWD Avhendet radioaktivt avfall.
"Leseeksempel: 9,0 E-03 = 9,0*10 -3 = 0,009"
*INA Indicator Not Assessed (indikator ikke vurdert)
Livsløpets slutt - Utgangsfaktorer (End of life - Output flow)
Indikator Enhet A1-A3 A4 A5 B2 C1 C2 C3 C4 D
CRU kg 0,00E+00 0,00E+00 0,00E+00 0,00E+00 0,00E+00 0,00E+00 0,00E+00 0,00E+00 0,00E+00
MFR kg 1,53E-03 0,00E+00 2,83E-02 1,37E-01 0,00E+00 0,00E+00 0,00E+00 2,69E-05 0,00E+00
MER kg 4,43E-03 0,00E+00 1,07E-03 2,66E-02 0,00E+00 0,00E+00 0,00E+00 2,17E-07 0,00E+00
EEE MJ 5,40E-03 0,00E+00 2,37E-03 3,81E-02 0,00E+00 0,00E+00 0,00E+00 1,88E-06 0,00E+00
EET MJ 8,17E-02 0,00E+00 3,59E-02 5,77E-01 0,00E+00 0,00E+00 0,00E+00 2,84E-05 0,00E+00
CRU Komponenter for gjenbruk, MFR Materialer for resirkulering, MER Materialer for energigjenvinning, EEE Eksportert elektrisk energi; ETE Eksportert termisk energi.
"Leseeksempel: 9,0 E-03 = 9,0*10 -3 = 0,009"
*INA Indicator Not Assessed (indikator ikke vurdert)
Informasjon om innholdet av biogent karbon
Indikator Enhet Ved port
Innhold av biogent karbon i produkt kg C 0,00E+00
Innhold av biogent karbon i emballasjen kg C 9,08E-04
Merk: 1 kg biogent karbon tilsvarer 44/12 kg CO2
11 / 13
Norske tilleggskrav
Klimagassutslipp fra bruk av elektrisitet i produksjonsfasen
Nasjonal produksjonsmiks fra import, lavspenning (inkludert produksjon av overføringslinjer, i tillegg til direkte utslipp og tap i nett) er brukt for
anvendt elektrisitet i produksjonsprosessen (A3). Bakgrunnsdata er presentert i tabellen under. Karakteriseringsfaktorer fra
EN15804:2012+A2:2019 er benyttet.
Electricity mix Data source Amount Enhet
Electricity, Norway (kWh) ecoinvent 3.6 24,33 g CO2-eq/kWh
Farlige stoffer
Produktet er ikke tilført stoffer fra REACH Kandidatliste eller den norske prioritetslisten.
Inneklima
Det deklarerte produktet er emisjonstestet av RISE Research Institutes of Sweden/SP Technical Research Institute of Sweden eller Eurofins i
henhold til ISO 16000-serien (2006).
Ytterligere miljøinformasjon
Miljøpåvirkningsindikatorer iht. EN 15804+A1 og NPCR Part A v2.0
Indikator Enhet A1-A3 A4 A5 B2 C1 C2 C3 C4 D
GWPIOBC kg CO2 -eq 5,59E-01 7,92E-03 1,00E-01 3,32E+00 0,00E+00 3,13E-03 0,00E+00 1,40E-02 0,00E+00
GWP Global warming potential; ODP Depletion potential of the stratospheric ozone layer; POCP Formation potential of tropospheric photochemical oxidants; AP
Acidification potential of land and water; EP Eutrophication potential; ADPM Abiotic depletion potential for non fossil resources; ADPE Abiotic depletion​ potential for
fossil resources; GWP-IOBC/GHG Global warming potential calculated according to the principle of instantanious oxidation (except emissions and uptake of biogenic
carbon)
12 / 13
Bibliografi
NS-EN ISO 14025:2010 Miljømerker og deklarasjoner - Miljødeklarasjoner type III - Prinsipper og prosedyrer.
NS-EN ISO 14044:2006 Miljøstyring - Livsløpsvurderinger - Krav og retningslinjer.
NS-EN 15804:2012+A2:2019 Bærekraftig byggverk - Miljødeklarasjoner - Grunnleggende produktkategoriregler for byggevarer.
ISO 21930:2017 Sustainability in buildings and civil engineering works -
Core rules for environmental product declarations of construction products and services.
ecoinvent v3, Allocation, cut-off by classification, Swiss Centre of Life Cycle Inventories.
Iversen et al., (2021) eEPD v2021.09 Background information for EPD generator tool system verification, LCA.no rapportnummer: : 07.21.
Vold et al (2017). EPD and LCA tool for Jotun - Technical description and background information, OR 01.17, Ostfold Research, Fredrikstad 2017.
Iversen, (2022) EPD generator for Jotun, Background information for re-verification of EPD generator application and LCA data, LCA.no report
number: 15.22
NPCR Part A: Construction products and services. Ver. 2.0, 24.03.2021 EPD Norway.
IBU PCR Part B: Requirements on the EPD for Coatings with organic binders. v1.7, April 2019.
BREEAM International (2021): BREEAM International New Construction Technical Manual - SD250. Ver. 6.0 (2021).
BREEAM International (2016): BREEAM International New Construction Technical Manual - SD233. Ver. 2.0 (2017).
BREEAM-NOR v6.0 (2022): BREEAM-NOR v6.0 for nybygg, SD5076NOR. The Norwegian Green Building Council.
BREEAM-NOR (2016): BREEAM-NOR for nybygg 2016, SD5075NOR – Ver: 1.1. The Norwegian Green Building Council.
EU Directive 2004/42/CE: The limitation of emissions of volatile organic compounds due to the use of organic solvents in certain paints and
varnishes and vehicle refinishing products.
ISO 16000-series of indoor air standards for VOCs sampling and determination, i.e. 3, 6(2011); 9, 10, 11(2006).
OECD (2009). Emission Scenario Document on Coating Industry (Paints, Lacquers and Varnishes). Paris: OECD Environmental Health and Safety
Publications.
REACH (2006): Regulation (EC) No 1907/2006 of the European Parliament and of the Council of 18 December 2006. REACH Authorization list –
Annex XIV, the Restriction list – Annex XVII and the SVHC candidate list.
Teknisk sjekkliste A20 og den norske prioritetslisten (2023): Miljøgiftslisten. Miljødirektoratet.
Programoperatør og utgiver Telefon:+47 23 08 80 00
Næringslivets Stiftelse for miljødeklarasjoner e-post: post@epd-norge.no
Postboks 5250 Majorstuen, 0303 Oslo, Norge web: www.epd-norge.no
Eier av deklarasjonen: Telefon:+47 32 24 43 00
Scanox AS e-post: cleo.otterbech@jotun.com
Kjellstadveien 5, 3400 Lier web: www.scanox.no
Forfatter av livsløpsrapporten Telefon:+47 916 50 916
LCA.no AS e-post: post@lca.no
Dokka 6B, 1671 web: www.lca.no
Utvikler av EPD-generator Telefon:+47 916 50 916
LCA.no AS e-post: post@lca.no
Dokka 6B,1671 Kråkerøy web: www.lca.no
ECO Platform web: www.eco-platform.org
ECO Portal web: ECO Portal
13 / 13
