UMWELT-PRODUKTDEKLARATION
nach ISO 14025 und EN 15804+A1
Deklarationsinhaber Wildeboer Bauteile GmbH
Herausgeber Institut Bauen und Umwelt e.V. (IBU)
Programmhalter Institut Bauen und Umwelt e.V. (IBU)
Deklarationsnummer EPD-WIL-20210234-ICA1-DE
Ausstellungsdatum 19.11.2021
Gültig bis 18.11.2026
Eckige Volumenstromregler VKE und VK
Wildeboer Bauteile GmbH
www.ibu-epd.com | https://epd-online.com
1. Allgemeine Angaben
Wildeboer Bauteile GmbH Volumenstromregler VKE, VK
Programmhalter Inhaber der Deklaration
IBU – Institut Bauen und Umwelt e.V. Wildeboer Bauteile GmbH
Panoramastr. 1 Marker Weg 11
10178 Berlin DE-26826 Weener
Deutschland
Deklarationsnummer Deklariertes Produkt/deklarierte Einheit
EPD-WIL-20210234-ICA1-DE 1 Stück Volumenstromregler mit optionalem Zubehör
Diese Deklaration basiert auf den Produktkategorien- Gültigkeitsbereich:
Regeln: Dieses Dokument bezieht sich auf die Herstellung, den
Volumenstromregler und Volumenstrombegrenzer für Transport, den Einbau, den Betrieb und die
Lüftungsanlagen, 11.2017 Entsorgung von Volumenstromreglern mit optionalem
(PCR geprüft und zugelassen durch den unabhängigen Zubehör (VKE, 200x100x275mm, bestehend aus den
Sachverständigenrat (SVR)) Komponenten Gehäuse, Klappenblatt elektrisch,
Messzelle und Antrieb) für raumlufttechnische
Ausstellungsdatum Anlagen. Die Produkte werden ausschließlich in
19.11.2021 Deutschland im Werk Weener produziert, in dem die
Produktionsdaten des Jahres 2020 erhoben wurden.
Gültig bis
18.11.2026 Der Inhaber der Deklaration haftet für die
zugrundeliegenden Angaben und Nachweise; eine
Haftung des IBU in Bezug auf Herstellerinformationen,
Ökobilanzdaten und Nachweise ist ausgeschlossen.
Die EPD wurde nach den Vorgaben der EN 15804+A1
erstellt. Im Folgenden wird die Norm vereinfacht als EN 15804
bezeichnet.
Verifizierung
Die Europäische Norm EN 15804 dient als Kern-PCR
Unabhängige Verifizierung der Deklaration und
Angaben gemäß ISO 14025:2010
Dipl. Ing. Hans Peters intern x extern
(Vorstandsvorsitzender des Instituts Bauen und Umwelt e.V.)
Dr. Alexander Röder Matthias Klingler,
(Geschäftsführer Instituts Bauen und Umwelt e.V.) Unabhängige/-r Verifizierer/-in
2. Produkt
2.1 Produktbeschreibung/Produktdefinition 2 - 8 V vor. Parallelbetrieb und Folgeschaltungen sind
Elektronische Volumenstromregler VKE für möglich.
konstante und variable Volumenströme sind wartungs-
frei und lageunabhängig einbaubar in Lüftungs- Konstant-mechanische VK Volumenstromregler
leitungen für Zuluft und Abluft raumlufttechnischer sind wartungsfreie, mechanische Regler ohne
Anlagen. Sie sind werkseitig für den gesamten Hilfsenergie für konstante Volumenströme in
Volumenstrombereich justiert. Ein neuartiges raumlufttechnischen Anlagen. Der Einbau erfolgt
Messverfahren nutzt den Differenzdruck und die lageunabhängig in Lüftungsleitungen für Zuluft und
Klappenblattstellung zur Volumenstrommessung und Abluft. Gehäuse und Regelmechanik sind aus
Regelung. Gleichzeitig wird ein Effizienzsignal zur verzinktem Stahlblech. Das Klappenblatt zur Volumen-
energieeinsparenden Optimierung des Anlagen- stromregulierung ist zentrisch gelagert und mit Lager-
betriebsdrucks geliefert. Das neuartige Messprinzip achsen aus Edelstahl in speziellen Lagerbuchsen
sorgt bei allen Drücken in den ca. 1:6 betragenden geführt. Die Stelleinrichtung ist mit Drehzeiger, Skala
Volumenstrombereichen für die hohe Regelgenauigkeit und Arretierung. Die Volumenstromsollwerte sind
von ± 5 % bis ± 15 % vom Soll-Volumenstrom. Das manuell oder motorisch innerhalb der Volumenstrom-
Gehäuse und das zentrisch gelagerte Klappenblatt bereiche Vmin bis Vmax einstellbar. Die spezielle
bestehen aus verzinktem Stahlblech mit einer Regelmechanik gewährleistet eine hohe Regel-
Lagerachse aus Edelstahl in speziellen Lagerbuchsen, genauigkeit mit nur etwa ± 5 % bis ± 10 %
das Antriebsgehäuse aus Kunststoff. Möglich sind die Abweichung. Dementsprechend wird bei variablen
Betriebsarten “Konstant”, “Variabel” und “4-Punkt”, Drücken der Volumenstrom im gesamten Druckbereich
außerdem die Übersteuerungen "Klappenblatt konstant gehalten. Optional gibt es den VK mit
offen" und "Klappenblatt geschlossen". Die Betriebsart motorischer Ein- stellung auf zwei
“Variabel” sieht die Betriebsmodi 0 - 10 V, 2 - 10 V und
2 Umwelt-Produktdeklaration Wildeboer Bauteile GmbH – Volumenstromregler VKE, VK
Volumenstromsollwerte, oder mit stetiger motorischer
Einstellung auf beliebige Volumenstrom-sollwerte. 2.5 Grundstoffe/Hilfsstoffe
Gewichtsprozent, alle Angaben sind ca.-Angaben
Weitere Informationen können den Hersteller-
unterlagen entnommen werden, zur Hygiene auch VKE - Gehäuse, Klappenblatt, Messzelle (ohne
dem Kapitel 7. Antrieb)
Stahl, verzinkt: 94 % bis 99 %
Für die Verwendung des Produkts gelten die jeweiligen Kunststoff: < 1 % bis 2 %
nationalen Bestimmungen am Ort der Verwendung, in Elektronische Komponenten: < 1 %
Deutschland zum Beispiel die Bauordnungen der Edelstahl: < 1 % bis 2 %
Länder, und die technischen Bestimmungen aufgrund
dieser Vorschriften. VKE - Antrieb
Stahl, verzinkt: 30 %
2.2 Anwendung Kunststoff: 26 %
Volumenstromregler für die Regelung von konstanten Elektronische Komponenten (Platinen, etc.): 17 %
und variablen Volumenströmen in raumlufttechnischen Stahl, mangan-phosphatiert: 16 %
Anlagen und zum Absperren von Lüftungsleitungen. Edelstahl: 8 %
Messing: 2 %
2.3 Technische Daten Automatenstahl (Drehstahl): 1 %
Erfüllt sind die Anforderungen nach harmonisierten
Vorschriften zur CE-Kennzeichnung zur elektro- VKE - Dämmschale
magnetischen Verträglichkeit (EMV) gemäß EU- Stahl, verzinkt: 84 % bis 85 %
Richtlinie 2014/30/EU, die Leistungsbewertung nach Isolierung: 15 % bis 17 %
DIN EN 12589:2002-01, Lüftung von Gebäude -
Luftdurchlasseinheiten mit konstantem und variablem VK - Gehäuse, Klappenblatt, Sollwerteinstellung
Luftvolumenstrom und die damit verbundenen Stahl, verzinkt: 93 % bis 95 %
Anforderungen nach ISO 5135, ISO 3741, ISO 5167- Kunststoff: 1 % bis 2 %
1 und EN 1751. Edelstahl: 4 %
Automatenstahl (Drehstahl): ≤ 1 %
Bautechnische Daten VK - Elektrischer Sollwertversteller
Die nachfolgenden Daten beziehen sich auf den Stahl, verzinkt: 30 %
elektronischen Volumenstromregler VKE aufgrund der Kunststoff: 26 %
"worst case"-Betrachtung. Weitere Daten, auch zum Elektronische Komponenten (Platinen, etc.): 17 %
konstant-mechanischen Volumenstromregler VK, Stahl, mangan-phosphatiert: 16 %
können den Herstellerunterlagen entnommen Edelstahl: 8 %
werden. Messing: 2 %
Automatenstahl (Drehstahl): 1 %
Bezeichnung Wert Einheit
Anschlussspannung 24 V VK - Dämmschale
Statischer Druckregelbereich 20 - 1000 Pa Stahl, verzinkt: 83 % bis 85 %
Zulässige Isolierung: 15 % bis 17 %
12 m/s
Strömungsgeschwindigkeit
Volumenstrombereich 34 - 5430 m3/h Das Produkt enthält Stoffe der ECHA-Liste der für eine
Regelspannung 0 - 10 V Zulassung in Frage kommenden besonders
Regelspannung 2-8 V besorgniserregenden Stoffe (en: Substances of Very
Regelspannung 2-10 V High Concern – SVHC) (Datum 08.07.2021) oberhalb
von 0,1 Massen-%: nein.
Laufzeit für 90° Drehung des
90 s
Klappenblattes ca.
Das Produkt enthält weitere CMR-Stoffe der Kategorie
Anschlussleistung ruhend 0,5 W
1A oder 1B, die nicht auf der Kandidatenliste stehen,
Verbrauchsleistung regelnd 1,5 W
oberhalb von 0,1 Massen-% in mindestens einem
Dichtheitsklasse des Gehäuses
C - Teilerzeugnis: nein.
nach EN 1751
Dichtheitsklasse des
3 - 4 - Dem vorliegenden Bauprodukt wurden Biozidprodukte
Klappenblatts nach EN 1751
zugesetzt oder es wurde mit Biozidprodukten
Schutzart IP 50 - 54 -
behandelt (es handelt sich damit um eine behandelte
Gehäuseform (rund / eckig) eckig -
Ware im Sinne der Biozidprodukteverordnung (EU) Nr.
528/2012): nein.
2.6 Herstellung
Die Produktion erfolgt an einem Standort im Werk
2.4 Lieferzustand
Weener. Notwendige Roh- und Halbteile, Hilfs- und
Es gibt folgende Größenvarianten: VKE von (B x H)
Betriebsstoffe werden von Lieferanten angeliefert und
200 mm x 100 mm bis 800 mm x 400 mm, Länge 275
fließen in die Produktion mit ein. Die Fertigung der
mm bis 525 mm. VK von (B x H) 200 mm x 100 mm bis
Halbteile erfolgt in einer Vorfertigung mit üblichen
600 mm x 300 mm, Länge 300 mm bis 500 mm. Ein
Fertigungsverfahren. Metallteile werden gestanzt und
elektrischer Sollwertversteller, Lippendichtungen und
in Form gekantet. Zur Vermeidung von Abfällen
Dämmschalen sind optionales Zubehör. Für eine hohe
werden Zuschnitte entsprechend optimiert. Abfälle, die
und durchgängige Regelgenauigkeit wird jeder
dann noch entstehen, werden gesammelt und
Volumenstromregler werksseitig justiert.
möglichst von entsprechenden Firmen recycelt, oder
3 Umwelt-Produktdeklaration Wildeboer Bauteile GmbH – Volumenstromregler VKE, VK
als Hausmüll entsorgt und verbrannt. Schmierstoffe liche Einwirkungen wie beispielsweise extrem salz-
werden weitestgehend gesammelt, aufbereitet und in haltige Luft oder chemische Einwirkungen, durch
der Produktion wiederverwendet. Stäube und Dünste welche es zu Änderungen kommen kann.
werden vor Ort abgesaugt und gesammelt. Die Teile
der Vorfertigung werden zusammen mit eingekauften 2.11 Umwelt und Gesundheit während der
Teilen zu Volumenstromreglern endmontiert, im Nutzung
Rahmen der Qualitätssicherung nach ISO 9001 Während der Nutzung sind keine negativen Aus-
geprüft, verpackt und ausgeliefert. Für eine hohe und wirkungen auf die Umwelt und die Gesundheit zu
durchgängige Regelgenauigkeit wird jeder erwarten. Aufgrund der Wartungsfreiheit muss
Volumenstromregler werksseitig justiert. Der Betrieb während der Nutzung nicht geschmiert werden.
unterliegt einem Energiemanagementsystem. Ablagerungen von Verschmutzungen fallen aufgrund
der Konstruktion nicht an. Ein Hygienezertifikat liegt
vor (siehe Kapitel 7).
2.12 Referenz-Nutzungsdauer
Die Dauer der Funktionsfähigkeit von Volumenstrom-
reglern ist von der jeweiligen Konstruktion, der
verwendeten Materialien und von den Umgebungs-
bedingungen abhängig. Bei bestimmungsgemäßer
Nutzung beträgt die Referenznutzungsdauer 20 Jahre
im Mittel.
2.13 Außergewöhnliche Einwirkungen
Brand
Nicht relevant.
Brandschutz
Bezeichnung Wert
2.7 Umwelt und Gesundheit während der
Baustoffklasse -
Herstellung
Brennendes Abtropfen -
Während des gesamten Herstellprozesses sind keine
Rauchgasentwicklung -
Maßnahmen über den gesetzlich vorgeschriebenen
Arbeitsschutz hinaus erforderlich. Abfälle werden
Wasser
durch optimierte Zuschnitte weitestgehend vermieden,
Nicht relevant.
Schmiermittel durch Recyclingmaßnahmen
wiederverwendet.
Mechanische Zerstörung
Nicht relevant.
2.8 Produktverarbeitung/Installation
Die Herstellerunterlagen wie Handbücher, Einbau-
2.14 Nachnutzungsphase
vorschriften und Betriebsanleitungen der Wildeboer
Nach der Nutzung der Volumenstromregler können
Bauteile GmbH sind zu beachten. Darüber hinaus
diese ausgebaut und theoretisch wiederverwendet
sind die Sicherheits- und Verarbeitungsvorschriften
werden. Entsprechend der Zusammensetzung der
beispielsweise für den Lüftungsanlagenbau oder
Volumenstromregler ist ein Recycling für die Metall-
Elektroarbeiten und die gesetzlichen Arbeitsschutz-
und Elektronikkomponenten möglich. Die übrigen
vorschriften zu befolgen.
Bestandteile (z. B. Kunststoffe) können einer
thermischen Verwertung zugeführt werden.
2.9 Verpackung
Die Produkte werden auf Mehrwegpaletten
2.15 Entsorgung
transportiert und in PE-Folien verpackt. Alternativ
Die Entsorgung kann entsprechend den Kennzahlen
erfolgt ein Transport in Kartons aus Altpapier. Die
der Verordnung über das Europäische Abfall-
Entsorgung, mit Ausnahme der Paletten, erfolgt über
verzeichnis gemäß Abfall-Verzeichnis-Verordnung
die lokalen Recyclingfirmen. Paletten werden im
AVV eingeordnet werden: Stahl (17 04 05),
Tauschverfahren wiederverwendet. Es wird nur so viel
Dämmmaterial (17 06 04), Kunststoff (17 02 03),
Verpackungsmaterial verwendet wie erforderlich und
Elektro (20 01 36).
entsprechend optimiert verpackt.
2.16 Weitere Informationen
2.10 Nutzungszustand
www.wildeboer.de
Die stoffliche Zusammensetzung während der Nutzung
ändert sich nicht. Ausgenommen sind außergewöhn-
3. LCA: Rechenregeln
3.1 Deklarierte Einheit Ökobilanzergebnisse von Varianten oder variierenden
Die Deklaration bezieht sich auf die Herstellung von Abmessungen des deklarierten Produkts können von
einem Stück Volumenstromregler VKE (Abmessungen Wildeboer Bauteile GmbH auf Anfrage bereitgestellt
200 x 100 x 275 mm) inklusive Antrieb und elektrischer werden.
Steuereinheit gemäß PCR: Volumenstromregler und
Volumenstrombegrenzer für Lüftungsanlagen. Die
4 Umwelt-Produktdeklaration Wildeboer Bauteile GmbH – Volumenstromregler VKE, VK
Deklarierte Einheit VKE Gutschriften und Lasten außerhalb der
Systemgrenzen (D)
Bezeichnung Wert Einheit Lasten und Gutschriften aus stofflichem Recycling von
Deklarierte Einheit 1 Stk. Metallen (inkl. Aufbereitung) und Gutschriften für
Massebezug 3,89 kg/Stk substituierte thermische Energie und Strom, welche
Umrechnungsfaktor zu 1 kg 3,89 - aus den Modulen A1-A3, A5 und C3 exportiert wurden.
3.3 Abschätzungen und Annahmen
Für wenige Rohstoffe mit einem Massenanteil von
jeweils weniger als 1% am Gesamtprodukt wurden
3.2 Systemgrenze Abschätzungen getroffen, da keine passenden
Die Systemgrenze der EPD vom Typ "Wiege bis Hintergrunddaten vorlagen.
Bahre" folgt dem modularen Aufbau gemäß EN 15804.
Die Ökobilanz der betrachteten Produkte 3.4 Abschneideregeln
berücksichtigt die Module A, B, C und D: Es wurden alle Daten aus der Betriebsdatenerhebung,
d.h. alle nach Rezeptur eingesetzten Ausgangsstoffe,
Produktstadium (A1-A3) sowie der Strom- und Wasserbedarf in der
Rohstoffbereitstellung sowie LKW-Transport der Bilanzierung berücksichtigt. Für alle berücksichtigten
Rohstoffe zum Werk. Produktionsaufwendungen inkl. Inputs mit Ausnahme von Verpackungsmaterialien
Verpackungsmaterial. Behandlung von nicht wurden die Transportaufwendungen betrachtet. Der
metallischen Produktionsabfällen. Metallische End-of-waste-Status der Motoren wird nach einer
Produktionsabfälle erreichen das Ende der Aufbereitung respektive Trennung der darin
Abfalleigenschaft direkt nach dem Entstehen und enthaltenen Materialfraktionen erreicht. Die Aufwände
werden nach Modul D exportiert. für die Aufbereitung wurden im Produktlebenszyklus
vernachlässigt. Damit wurden gemäß PCR Teil A auch
Stadium der Errichtung des Bauwerks (A4-A5) Stoff- und Energieströme mit einem Anteil < 1 %
LKW-Transport zur Baustelle (100 km). berücksichtigt.
Transportentfernung kann ggfs. auf Gebäudeebene
angepasst werden (z.B. bei 200 km tatsächlicher 3.5 Hintergrunddaten
Transportentfernung: Multiplikation der Ökobilanzwerte Für die Berechnung der Ökobilanz wurden GaBi
mit dem Faktor 2). Datenbanken Service Pack 40 verwendet.
Module A5: Verpackungsbehandlung. Ggfs.
resultierende Gutschriften in Modul D. Stromverbrauch 3.6 Datenqualität
für die Installation (ggfs. Einsatz von Handmaschinen) Die Datenqualität kann als hoch angesehen werden.
wurde nicht betrachtet. Die Herstellung der Produkte wurde mit Primärdaten
der Wildeboer Bauteile GmbH modelliert.
Nutzungsstadium (B1-B5): Für alle relevanten eingesetzten Vorprodukte lagen
Während der Nutzung Produktes (B1) werden keine entsprechende Hintergrund-Datensätze in der GaBi-
Emissionen freigesetzt. Eine Instandhaltung (B2) und Datenbank vor. Die letzte Revision der verwendeten
Reparatur (B3) bzw. ein Austausch einzelner Daten liegt maximal 5 Jahre zurück.
Komponenten (B4) ist während der betrachteten
Nutzungsdauer nicht relevant (Wartungsfreiheit). 3.7 Betrachtungszeitraum
Während der Nutzungsdauer ist laut Die Datenerhebung für die Volumenstromregler erfolgt
Herstellerangaben keine Erneuerung des Produktes in der Wildeboer Bauteile GmbH Standort Weener
notwendig (B5). Die Module B1 bis B5 werden deshalb (Deutschland) für das Jahr 2020.
mit „0“ deklariert.
3.8 Allokation
Nutzungsstadium – Betrieb des Gebäudes (B6-B7): Bei der Produktion entstehen keine Koppel- oder
Die für den Betrieb des Produktes mit elektrischem Nebenprodukte. Eine Allokation wurde daher nicht
Antriebsmotor erforderliche elektrische Energie sowie verwendet.
die elektrische Energie für Sollwertverstellungen.
3.9 Vergleichbarkeit
Entsorgungsstadium (C1-C4) Grundsätzlich ist eine Gegenüberstellung oder die
Manueller Rückbau (lastenfrei) und LKW-Transport zur Bewertung von EPD-Daten nur möglich, wenn alle zu
Abfallaufbereitung (50km). Die Transportentfernung vergleichenden Datensätze nach EN 15804 erstellt
kann ggfs. auf Gebäudeebene angepasst werden (z.B. wurden und der Gebäudekontext bzw. die
bei 100km tatsächlicher Transportentfernung: produktspezifischen Leistungsmerkmale berücksichtigt
Multiplikation der Ökobilanzwerte mit dem Faktor 2). werden.
Der End-of-waste-Status der Motoren wird nach einer
Aufbereitung respektive Trennung der darin Für die Berechnung der Ökobilanz wurden GaBi
enthaltenen Materialfraktionen erreicht. Die Aufwände Datenbanken Service Pack 40 verwendet.
für die Aufbereitung wurden im Produktlebenszyklus
vernachlässigt.
Modul C3: thermische Behandlung von Rohstoffen mit
Heizwert.
Modul C4: Deponierung von Rohstoffen ohne
Heizwert.
5 Umwelt-Produktdeklaration Wildeboer Bauteile GmbH – Volumenstromregler VKE, VK
4. LCA: Szenarien und weitere technische Informationen
Die folgenden technischen Informationen sind Grund-
lage für die deklarierten Module oder können für die
Entwicklung von spezifischen Szenarien im Kontext
einer Gebäudebewertung genutzt werden, wenn
Module nicht deklariert werden (MND).
Die Ökobilanzergebnisse von Varianten oder
variierenden Abmessungen des deklarierten Produkts
können von Wildeboer Bauteile GmbH auf Anfrage
bereitgestellt werden.
Die deklarierten Produkte sind wartungsfrei. Daher
erfolgen keine Szenarioangaben für die Module B1 -
B5.
Transport zu Baustelle (A4)
Bezeichnung Wert Einheit
Transport Distanz 100 km
Auslastung (einschließlich Leerfahrten) 61 %
Einbau ins Gebäude (A5)
Bezeichnung Wert Einheit
Output-Stoffe als Folge der
0,513 kg
Abfallbehandlung auf der Baustelle
Referenz Nutzungsdauer
Bezeichnung Wert Einheit
Lebensdauer nach Angabe Hersteller 20 a
Betriebliche Energie (B6) VKE
Bezeichnung Wert Einheit
Leistungsaufnahme, ruhend 0,5 W
Betriebszeit, ruhend 8668,75 h / Jahr
Leistungsaufnahme, regelnd 1,5 W
Betriebszeit, regelnd 91,25 h / Jahr
Die Angabe zu den Umweltwirkungen aufgrund des
Energieeinsatzes in der Nutzungsphase (Modul B6)
erfolgt bezogen auf ein Jahr, und ist ggfs. mit der
geplanten Nutzungsdauer (in Jahren) auf
Gebäudeebene zu multiplizieren.
Ende des Lebenswegs (C1-C4) VKE
Bezeichnung Wert Einheit
Getrennt gesammelt 3,89 kg
Zum Recycling 3,48 kg
Zur Energierückgewinnung 0,407 kg
Zur Deponierung 0,003 kg
6 Umwelt-Produktdeklaration Wildeboer Bauteile GmbH – Volumenstromregler VKE, VK
5. LCA: Ergebnisse
Im Folgenden werden die Ergebnisse der Indikatoren der Wirkungsabschätzung, des Ressourceneinsatzes sowie
zu Abfällen und sonstigen Output-Strömen bezogen auf ein Stück Volumenstromregler Typ VKE [3,89 kg/Stück]
dargestellt. Für eine Berechnung (Skalierung) auf andere Größen, verwendetes Zubehör und den Regler VR
können die Daten beim Hersteller erfragt werden.
ANGABE DER SYSTEMGRENZEN (X = IN ÖKOBILANZ ENTHALTEN; MND = MODUL NICHT DEKLARIERT;
MNR = MODUL NICHT RELEVANT)
Stadium der Gutschriften
Produktionsstadiu Errichtung und Lasten
Nutzungsstadium Entsorgungsstadium
m des außerhalb der
Bauwerks Systemgrenze
7 Umwelt-Produktdeklaration Wildeboer Bauteile GmbH – Volumenstromregler VKE, VK
gnugrosrevffotshoR
tropsnarT gnulletsreH
mov
tropsnarT
muz
relletsreH
trosgnudnewreV
egatnoM
gnudnewnA/gnuztuN gnutlahdnatsnI
rutarapeR ztasrE gnureuenrE
sad rüf
ztasnieeigrenE
sed
nebierteB seduäbeG
sad rüf
ztasnieressaW
sed
nebierteB seduäbeG
ssirbA/uabkcüR
tropsnarT
gnuldnahebllafbA
gnugitieseB
,-sgnudnewrevredeiW -sgnunniwegkcüR
redo
laiznetopgnilcyceR
A1 A2 A3 A4 A5 B1 B2 B3 B4 B5 B6 B7 C1 C2 C3 C4 D
X X X X X X X X X X X X X X X X X
ERGEBNISSE DER ÖKOBILANZ – UMWELTAUSWIRKUNGEN nach EN 15804+A1: 1 Stück
Volumenstromregler VKE mit 3,89 kg/Stück
Parameter Einheit A1-A3 A4 A5 B1 B2 B3 B4 B5 B6 B7 C1 C2 C3 C4 D
-
2,56E+ 0,00E+ 0,00E+ 0,00E+ 0,00E+ 0,00E+ 2,51E+ 0,00E+ 0,00E+
GWP [kg CO2-Äq.]
1
2,29E-29,64E-1
0 0 0 0 0 0 0 0
1,15E-28,17E-14,09E-57,94E+
0
7,57E- 1,51E- 0,00E+ 0,00E+ 0,00E+ 0,00E+ 0,00E+ 1,04E- 0,00E+ 0,00E+ 1,87E- 2,47E- 2,25E- 2,39E-
ODP [kg CFC11-Äq.] 1,39E-9
18 16 0 0 0 0 0 13 0 0 18 16 19 14
0,00E+ 0,00E+ 0,00E+ 0,00E+ 0,00E+ 0,00E+ 0,00E+ -2,03E-
AP [kg SO2-Äq.] 1,23E-11,53E-58,85E-5
0 0 0 0 0
2,97E-3
0 0
8,93E-63,48E-42,60E-7
2
0,00E+ 0,00E+ 0,00E+ 0,00E+ 0,00E+ 0,00E+ 0,00E+ -1,56E-
EP [kg (PO4)3--Äq.] 8,03E-32,86E-61,91E-5
0 0 0 0 0
5,87E-4
0 0
1,64E-68,88E-52,92E-8
3
-3,94E- 0,00E+ 0,00E+ 0,00E+ 0,00E+ 0,00E+ 0,00E+ 0,00E+ -3,85E- -2,25E-
POCP [kg Ethen-Äq.] 9,03E-3 7,48E-6 2,45E-4 2,26E-51,97E-8
7 0 0 0 0 0 0 0 8 3
0,00E+ 0,00E+ 0,00E+ 0,00E+ 0,00E+ 0,00E+ 0,00E+ 8,38E- 4,13E- -1,19E-
ADPE [kg Sb-Äq.] 2,65E-31,93E-91,87E-9 9,71E-7 2,87E-9
0 0 0 0 0 0 0 10 12 4
-
3,14E+ 0,00E+ 0,00E+ 0,00E+ 0,00E+ 0,00E+ 2,50E+ 0,00E+ 0,00E+
ADPF [MJ] 3,07E-11,71E-1 1,55E-12,87E-15,80E-47,16E+
2 0 0 0 0 0 1 0 0
1
GWP = Globales Erwärmungspotenzial; ODP = Abbaupotenzial der stratosphärischen Ozonschicht; AP = Versauerungspotenzial von Boden und
Wasser; EP = Eutrophierungspotenzial; POCP = Bildungspotenzial für troposphärisches Ozon; ADPE = Potenzial für die Verknappung von
Legende
abiotischen Ressourcen – nicht fossile Ressourcen (ADP – Stoffe); ADPF = Potenzial für die Verknappung abiotischer Ressourcen – fossile
Brennstoffe (ADP – fossile Energieträger)
ERGEBNISSE DER ÖKOBILANZ – INDIKATOREN ZUR BESCHREIBUNG DES RESSOURCENEINSATZES
nach EN 15804+A1: 1 Stück Volumenstromregler VKE mit 3,89 kg/Stück
Parameter Einheit A1-A3 A4 A5 B1 B2 B3 B4 B5 B6 B7 C1 C2 C3 C4 D
PERE [MJ] 4,69E+1 1,79E-2 8,81E+00,00E+00,00E+00,00E+00,00E+00,00E+01,82E+10,00E+00,00E+0 8,74E-3 5,25E-2 7,82E-5 3,42E-2
PERM [MJ] 8,78E+00,00E+0-8,78E+00,00E+00,00E+00,00E+00,00E+00,00E+00,00E+00,00E+00,00E+00,00E+00,00E+00,00E+00,00E+0
PERT [MJ] 5,57E+1 1,79E-2 3,72E-2 0,00E+00,00E+00,00E+00,00E+00,00E+01,82E+10,00E+00,00E+0 8,74E-3 5,25E-2 7,82E-5 3,42E-2
PENRE [MJ] 3,33E+2 3,07E-1 2,00E-1 0,00E+00,00E+00,00E+00,00E+00,00E+03,17E+10,00E+00,00E+0 1,56E-1 8,89E+0 5,97E-4-7,22E+1
PENRM [MJ] 8,57E+00,00E+00,00E+00,00E+00,00E+00,00E+00,00E+00,00E+00,00E+00,00E+00,00E+00,00E+0-8,57E+00,00E+00,00E+0
PENRT [MJ] 3,41E+2 3,07E-1 2,00E-1 0,00E+00,00E+00,00E+00,00E+00,00E+03,17E+10,00E+00,00E+0 1,56E-1 3,18E-1 5,97E-4-7,22E+1
SM [kg] 1,00E+00,00E+00,00E+00,00E+00,00E+00,00E+00,00E+00,00E+00,00E+00,00E+00,00E+00,00E+00,00E+00,00E+00,00E+0
RSF [MJ] 0,00E+00,00E+00,00E+00,00E+00,00E+00,00E+00,00E+00,00E+00,00E+00,00E+00,00E+00,00E+00,00E+00,00E+00,00E+0
NRSF [MJ] 0,00E+00,00E+00,00E+00,00E+00,00E+00,00E+00,00E+00,00E+00,00E+00,00E+00,00E+00,00E+00,00E+00,00E+00,00E+0
FW [m³] 9,40E-2 1,60E-5 2,32E-3 0,00E+00,00E+00,00E+00,00E+00,00E+0 9,85E-3 0,00E+00,00E+0 1,01E-5 2,37E-3 1,51E-7-2,25E-2
PERE = Erneuerbare Primärenergie als Energieträger; PERM = Erneuerbare Primärenergie zur stofflichen Nutzung; PERT = Total
erneuerbare Primärenergie; PENRE = Nicht-erneuerbare Primärenergie als Energieträger; PENRM = Nicht-erneuerbare Primärenergie
Legende
zur stofflichen Nutzung; PENRT = Total nicht erneuerbare Primärenergie; SM = Einsatz von Sekundärstoffen; RSF = Erneuerbare
Sekundärbrennstoffe; NRSF = Nicht-erneuerbare Sekundärbrennstoffe; FW = Nettoeinsatz von Süßwasserressourcen
ERGEBNISSE DER ÖKOBILANZ –ABFALLKATEGORIEN UND OUTPUTFLÜSSE nach EN 15804+A1:
1 Stück Volumenstromregler VKE mit 3,89 kg/Stück
Parameter Einheit A1-A3 A4 A5 B1 B2 B3 B4 B5 B6 B7 C1 C2 C3 C4 D
HWD [kg] 8,14E-6 1,15E-81,39E-100,00E+00,00E+00,00E+00,00E+00,00E+0 2,13E-8 0,00E+00,00E+0 7,24E-97,67E-109,10E-12-1,18E-7
NHWD [kg] 7,48E-1 5,40E-5 6,63E-3 0,00E+00,00E+00,00E+00,00E+00,00E+0 2,44E-2 0,00E+00,00E+0 2,38E-5 5,82E-2 3,00E-3-2,14E-1
RWD [kg] 1,11E-2 3,24E-7 1,14E-5 0,00E+00,00E+00,00E+00,00E+00,00E+0 2,65E-3 0,00E+00,00E+0 1,93E-7 1,24E-5 6,78E-9-2,22E-4
CRU [kg] 0,00E+00,00E+00,00E+00,00E+00,00E+00,00E+00,00E+00,00E+00,00E+00,00E+00,00E+00,00E+00,00E+00,00E+00,00E+0
MFR [kg] 9,55E-1 0,00E+00,00E+00,00E+00,00E+00,00E+00,00E+00,00E+00,00E+00,00E+00,00E+00,00E+03,48E+00,00E+00,00E+0
MER [kg] 0,00E+00,00E+00,00E+00,00E+00,00E+00,00E+00,00E+00,00E+00,00E+00,00E+00,00E+00,00E+00,00E+00,00E+00,00E+0
EEE [MJ] 0,00E+00,00E+01,44E+00,00E+00,00E+00,00E+00,00E+00,00E+00,00E+00,00E+00,00E+00,00E+02,05E+00,00E+00,00E+0
EET [MJ] 0,00E+00,00E+02,58E+00,00E+00,00E+00,00E+00,00E+00,00E+00,00E+00,00E+00,00E+00,00E+03,73E+00,00E+00,00E+0
HWD = Gefährlicher Abfall zur Deponie; NHWD = Entsorgter nicht gefährlicher Abfall; RWD = Entsorgter radioaktiver Abfall; CRU =
Legende Komponenten für die Wiederverwendung; MFR = Stoffe zum Recycling; MER = Stoffe für die Energierückgewinnung; EEE = Exportierte
Energie – elektrisch; EET = Exportierte Energie – thermisch
6. LCA: Interpretation
Die beiden wichtigsten Lebenszyklusphasen sind die geringe bis sehr geringe Relevanz für das
Herstellungs- und die Nutzungsphase. Produktsystem.
In Bezug auf die Herstellungsphase dominieren die Bei Betrachtung einer üblichen Nutzungsdauer von 20
Vorkettenprozesse der Steuerelektronik (Platine) alle Jahren summieren sich die in Bezug auf ein Stück und
Indikatoren mit Ausnahme von ODP. Insbesondere die Jahr ausgewiesenen Umweltwirkungen für den Betrieb
Vorkettenprozesse seltener Erden und Edelmetalle (Energieverbrauch) der Produkte entsprechend auf.
sind als wesentliche Treiber der Ökobilanz zu nennen. Entsprechend signifikant sind die verbundenen
Der Indikator ODP wird von einer Umweltwirkungen durch diesen Energieverbrauch für
Kunststoffkomponente aus Acrylnitril-Butadien-Styrol- die Indikatoren GWP, EP und ADPF.
Copolymer (ABS) dominiert. Relevante Lasten in allen
Indikatoren mit Ausnahme von ODP kommen weiterhin
aus der Stahlvorkette. Geringe bis vernachlässigbare
Umweltwirkungen kommen aus den Komponenten
bzw. Prozessen Display, Edelstahl, Stromverbrauch
bei der Herstellung und Verpackung. Alle anderen
Lebenszyklusphasen, Prozesse und Materialien zeigen
7. Nachweise
7.1 Hygiene
ÖNORM H 6020 und ÖNORM H 6021 erfüllt.
Gemäß Gutachten-Nr. W-330338-20-AB und
Gutachten-Nr. W-330337-20-AB liegt sowohl ein Dies schließt Nachweise zur Verstoffwechselbarkeit,
Zertifikat der Hygiene-Konformitätsprüfung für VKE als also der Schädigung von Baustoffen durch Mikro-
auch ein Zertifikat der Hygiene-Konformitätsprüfung für organismen, und der Beständigkeit gegen Reinigungs-
VK vor. Es werden die hygienischen Anforderungen und Desinfektionsmittel bei einer üblichen Anwendung
nach VDI 6022-1, VDI 3803-1, DIN 1946-4, DIN EN mit ein.
16798-3, SWKI VA105-01, SWKI VA104-0,
8. Literaturhinweise
EN 1751
DIN EN 1751: 2014-06, Lüftung von Gebäuden -
Geräte des Luftverteilungssystems - Aerodynamische
Normen Prüfungen von Drossel- und Absperrelementen
EN 15408
EN 15804: 2019-04, Nachhaltigkeit von Bauwerken -
Umweltdeklaration - Grundregeln für die EN 12589
Produktkategorie Bauprodukte DIN EN 12589: 2002-01, Lüftung von Gebäuden -
Luftdurchlasseinheiten - Aerodynamische Prüfung und
ISO 14025 Bewertung von Luftdurchlasseinheiten mit konstantem
DIN EN ISO 14025:2011-10, Umweltkennzeichnungen und variablem Luftvolumenstrom; Deutsche Fassung
und -deklarationen -Typ III Umweltdeklarationen - EN 12589:2002-01
Grundsätze und Verfahren
EN 16798-3
Weitere Literatur DIN EN 16798-3: 2017-11, Lüftung von
Nichtwohngebäuden - Leistungsanforderungen an
AVV Lüftungs- und Klimaanlagen und Raumkühlsysteme
Abfallverzeichnis-Verordnung (AVV) vom 10.
Dezember 2001 (BGBl. I S. 3379), die zuletzt durch ISO 5135
Artikel 1 der Verordnung vom 30. Juni 2020 (BGBl. I S. DIN EN ISO 5135: 2020-12, Akustik - Bestimmung des
1533) geändert worden ist Schalleistungspegels von Geräuschen von
Luftdurchlässen, Volumenstromreglern, Drossel- und
DIN 1946-4 Absperrelementen durch Messungen im Hallraum
DIN 1946-4: 2018-09, Raumlufttechnik -
Raumlufttechnische Anlagen in Krankenhäusern
8 Umwelt-Produktdeklaration Wildeboer Bauteile GmbH – Volumenstromregler VKE, VK
ISO 3741
IBU 2021
DIN EN ISO 3741: 2011-01, Akustik - Bestimmung der Institut Bauen und Umwelt e.V.: Allgemeine EPD-
Schallleistungs- und Schallenergiepegel von Programmanleitung des Instituts Bauen und Umwelt
Geräuschquellen aus Schalldruckmessungen - e.V. (IBU). Version 2.0, Berlin: Institut Bauen und
Hallraumverfahren der Genauigkeitsklasse 1 Umwelt e.V., 2021.
www.ibu-epd.com.
ISO 5167-1
DIN EN ISO 5167-1: 2004-01, Durchflussmessung von Herstellerunterlagen
Fluiden mit Drosselgeräten in voll durchströmten Herstellerunterlagen zum Volumenstromregler VKE
Leitungen mit Kreisquerschnitt - Teil 1: Allgemeine und VK in dem jeweiligen aktuellen Stand, hier:
Grundlagen und Anforderungen VKE Anwenderhandbuch 3.3 (2021-07)
Betriebsanleitung - Elektronische Volumenstromregler
ISO 9001 VRE1 und VKE1 (2016-01)
DIN EN ISO 9001: 2015-11, VK Anwenderhandbuch 3.2 (2020-12)
Qualitätsmanagementsysteme
Hygiene-Konformitätsprüfung
ÖNORM H 6020 Zertifikat der Hygiene-Konformitätsprüfung für VKE
ÖNORM H 6020: 2019-06-01, Lüftungstechnische (Gutachten-Nr. W-330338-20-AB), Hygieneinstitut des
Anlagen für medizinisch genutzte Räume - Ruhrgebietes Gelsenkirchen
Projektierung, Errichtung, Betrieb, Instandhaltung, Zertifikat der Hygiene-Konformitätsprüfung für VK
technische und hygienische Kontrollen (Gutachten-Nr. W-330337-20-AB), Hygieneinstitut des
Ruhrgebietes Gelsenkirchen
ÖNORM H 6021
ÖNORM H 6021: 2016-08-15, Lüftungstechnische ECHA
Anlagen - Reinhaltung und Reinigung ECHA-Liste: 2021-07
SWKI VA105-01 2014/30/EU
SWKI VA105-01: 2015-08, Raumlufttechnische RICHTLINIE 2014/30/EU DES EUROPÄISCHEN
Anlagen in medizinisch genutzten Räumen (Planung, PARLAMENTS UND DES RATES vom 26. Februar
Realisierung, Qualifizierung, Betrieb) 2014 zur Angleichung der Rechtsvorschriften der
Mitgliedstaaten über die elektromagnetische
SWKI VA104-01 Verträglichkeit
SWKI VA104-01: 2019-01, Hygiene-Anforderungen an
Raumlufttechnische Anlagen und Geräte PCR Teil A
Produktkategorie-Regeln für gebäudebezogene
VDI 3803-1 Produkte und Dienstleistungen Teil A: Rechenregeln
VDI 3803-1: 2020-05, Raumlufttechnik - Zentrale für die Ökobilanz und Anforderungen an den
raumlufttechnische Anlagen - Bauliche und technische Hintergrund-
Anforderungen (VDI-Lüftungsregeln) bericht, Version 1.0, Institut Bauen und Umwelt e.V.,
www.ibu-epd.com, 2021
VDI 6022-1
VDI 6022-1: 2018-01, Hygieneanforderungen an PCR: Volumenstromregler und
raumlufttechnische Anlagen und Geräte Volumenstrombegrenzer für Lüftungsanlagen
Produktkategorie-Regeln für gebäudebezogene
GaBi Produkte und Dienstleistungen Teil B: Anforderungen
GaBi 9.5 2020: Sphera Solutions GmbH, GaBi 9.5: an die EPD für Volumenstromregler und
Software System und Datenbank zur Ganzheitlichen Volumenstrom-
Bilanzierung. Copyright, TM, Stuttgart, Leinfelden- begrenzer für Lüftungsanlagen, Version 1.0, Institut
Echterdingen, Bauen und Umwelt e.V., www.ibu-epd.com, 2017
1992-2020
9 Umwelt-Produktdeklaration Wildeboer Bauteile GmbH – Volumenstromregler VKE, VK
Herausgeber
Institut Bauen und Umwelt e.V. Tel +49 (0)30 3087748- 0
Panoramastr.1 Fax +49 (0)30 3087748- 29
10178 Berlin Mail info@ibu-epd.com
Deutschland Web www.ibu-epd.com
Programmhalter
Institut Bauen und Umwelt e.V. Tel +49 (0)30 3087748- 0
Panoramastr.1 Fax +49 (0)30 3087748- 29
10178 Berlin Mail info@ibu-epd.com
Deutschland Web www.ibu-epd.com
Ersteller der Ökobilanz
Sphera Solutions GmbH Tel +49 711 341817-0
Hauptstraße 111- 113 Fax +49 711 341817-25
70771 Leinfelden-Echterdingen Mail info@sphera.com
Germany Web www.sphera.com
Inhaber der Deklaration
Wildeboer Bauteile GmbH Tel 04951 950 0
Marker Weg 11 Fax 04951 950 27120
26826 Weener Mail info@wildeboer.de
Germany Web www.wildeboer.de
