UMWELT-PRODUKTDEKLARATION
nach ISO 14025 und EN 15804+A1
Deklarationsinhaber Bundesverband der Deutschen Ziegelindustrie e.V.
Herausgeber Institut Bauen und Umwelt e.V. (IBU)
Programmhalter Institut Bauen und Umwelt e.V. (IBU)
Deklarationsnummer EPD-ZWM-20210148-ICG1-DE
Ausstellungsdatum 16.09.2021
Gültig bis 15.09.2026
Vormauerziegel, Pflasterziegel und Riemchen
Bundesverband der Deutschen Ziegelindustrie
e.V.
www.ibu-epd.com | https://epd-online.com
1. Allgemeine Angaben
Bundesverband der Deutschen Vormauerziegel, Pflasterziegel und
Ziegelindustrie e.V. Riemchen
Programmhalter Inhaber der Deklaration
IBU – Institut Bauen und Umwelt e.V. Bundesverband der Deutschen Ziegelindustrie e.V.
Panoramastr. 1 Reinhardtstraße 12-16
10178 Berlin 10117 Berlin
Deutschland
Deklarationsnummer Deklariertes Produkt/deklarierte Einheit
EPD-ZWM-20210148-ICG1-DE 1 Tonne Vormauerziegel, Pflasterziegel und
Riemchen
Diese Deklaration basiert auf den Produktkategorien- Gültigkeitsbereich:
Regeln: Dieses Dokument bezieht sich auf Vormauerziegel,
Ziegel, 01.2016 Pflasterziegel und Riemchen der "Bauen mit Backstein
(PCR geprüft und zugelassen durch den unabhängigen Zweischalige Wand Marketing e.V." Für diese
Sachverständigenrat (SVR)) Deklaration wurden von 12 Mitgliedsunternehmen
Daten aus dem Jahr 2014 zur Verfügung gestellt. Die
Ausstellungsdatum beteiligten Firmen repräsentieren nach Anzahl 90 %
16.09.2021 der Mitgliedsfirmen der in der Zweischaligen Wand
zusammengeschlossenen Hersteller von
Vormauerziegeln, Pflasterziegeln und Riemchen. Das
Gültig bis
Produktionsvolumen dieser Firmen liegt bei etwa 95%
15.09.2026
des deutschen Marktes bezogen auf die
Produktionsmenge.
Diese EPD ist eine Verlängerung der EPD EPD-ZWM-
20160126-ICG1-DE ohne Neuberechnung.
Der Inhaber der Deklaration haftet für die
zugrundeliegenden Angaben und Nachweise; eine
Haftung des IBU in Bezug auf Herstellerinformationen,
Ökobilanzdaten und Nachweise ist ausgeschlossen.
Die EPD wurde nach den Vorgaben der EN 15804+A1
erstellt. Im Folgenden wird die Norm vereinfacht als EN 15804
bezeichnet.
Verifizierung
Die Europäische Norm EN 15804 dient als Kern-PCR
Unabhängige Verifizierung der Deklaration und
Angaben gemäß ISO 14025:2010
Dipl. Ing. Hans Peters intern x extern
(Vorstandsvorsitzender des Instituts Bauen und Umwelt e.V.)
Dr. Alexander Röder Dr. Stefan Diederichs,
(Geschäftsführer Instituts Bauen und Umwelt e.V.) Unabhängige/-r Verifizierer/-in
2. Produkt
2.1 Produktbeschreibung/Produktdefinition Für das Inverkehrbringen des Produkts in der
Vormauerziegel, Pflasterziegel und Riemchen gehören EU/EFTA (mit Ausnahme der Schweiz) gilt die
zur Gruppe der grobkeramischen gebrannten Verordnung (EU) Nr. 305/2011(CPR). Die Produkte
Tonbaustoffe. benötigen eine Leistungserklärung unter
Auf Basis der massenbezogenen Jahresproduktion Berücksichtigung der DIN EN 771-1: 2011 für
wurden die Anteile der einzelnen Firmen an der Vormauerziegel, DIN EN 1344: 2015 für Pflasterziegel
Gesamtproduktion ermittelt und zur Berechnung der und DIN EN 14411: 2016 für Riemchen und die CE-
gewichteten Durchschnittswerte verwendet. Kennzeichnung.
In dieser EPD erfolgt die Darstellung der
Ökobilanzergebnisse für Vormauerziegel, 2.2 Anwendung
Pflasterziegel und Riemchen jeweils für eine Tonne [t]. Vormauerziegel werden als Sichtmauerwerk in
zweischaligen Wandkonstruktionen im vor der
Witterung ungeschützten Außenbereich oder als
Sichtmauerwerk im Innenbereich verwendet.
2 Umwelt-Produktdeklaration Bundesverband der Deutschen Ziegelindustrie e.V. – Vormauerziegel, Pflasterziegel und
Riemchen
Pflasterziegel werden für Pflasterbeläge im Verkehrs- geschieht oberflächennah in ausgesuchten
und Wegebau sowie für Innenbeläge verwendet. Lagerstätten.
Riemchen werden als Außen- oder Sonstige natürliche Tonbestandteile: Tone/Lehme
Innenwandverkleidung auf Wandkonstruktionen enthalten erdgeschichtlich bedingte abgelagerte
verklebt. natürliche Bestandteile in schwankenden
Mengenanteilen, wie z. B. farbgebende Eisenoxide.
2.3 Technische Daten Daher können je nach Tonvorkommen
unterschiedliche Brennfarben entstehen. Weiterhin
können Tone/Lehme Kalk und Dolomit enthalten.
Bautechnische Daten Sand und Ziegelbruch wird als Magerungsmittel zum
Bezeichnung Wert Einheit Ausgleich der natürlichen Schwankungen der
Druckfestigkeit nach /DIN EN 772-1/ mineralogischen Zusammensetzung des Rohtons bei
>= 4 N/mm2
(nur für Vormauerziegel) sehr fetten (feinkörnigen) Tonen zugesetzt.
Rohdichte nach /DIN EN 772-13/ (nur 900 - Mangan- und Eisenoxid werden eingesetzt, um
kg/m3
für Vormauerziegel) 2500 bestimmte Farbtöne zu erzielen.
Wasserdampfdiffusionswiderstandsza Glasuren und Engoben werden ebenfalls eingesetzt,
hl nach /DIN EN 1745/ oder /DIN 50/100 - um bestimmte Farbtöne zu erzielen.
4108-4/ (nur für Vormauerziegel) Das Produkt/Erzeugnis/mindestens ein Teilerzeugnis
Frost-Tau-Widerstand nach /DIN enthält Stoffe der ECHA-Liste der für eine Zulassung in
52252-1/, /DIN V 52252-3/ oder /DIN Frage kommenden besonders besorgniserregenden
52252-2/ (für Vormauerziegel und Stoffe (en: Substances of Very High Concern – SVHC)
erfüllt -
Riemchen) , nach /DIN EN 1344/ (für (Datum tt.mm.jjjj) oberhalb von 0,1 Massen-%: nein.”
Pflasterziegel) , nach /DIN EN ISO Das Produkt/Erzeugnis/mindestens ein Teilerzeugnis
10545-12/ (für Riemchen) enthält weitere CMR-Stoffe der Kategorie 1A oder 1B,
Abriebwiderstand nach /DIN EN 1344/ <=450 die nicht auf der Kandidatenliste stehen, oberhalb von
-
(nur für Pflasterziegel) mm3 0,1 Massen-% in mindestens einem Teilerzeugnis:
Wasseraufnahme nach /DIN EN 772- keine nein.
21/ (für Vormauerziegel und Einschrä Dem vorliegenden Bauprodukt wurden Biozidprodukte
Riemchen), nach /DIN EN ISO 10545- nkung M.-% zugesetzt oder es wurde mit Biozidprodukten
3/ (für Riemchen) für VMZ behandelt (es handelt sich damit um eine behandelte
Biegebruchlast Flachlage/Hochkant Ware im Sinne der Biozidprodukteverordnung (EU) Nr.
nach /DIN EN 1344/ (nur für >=80 - 528/2012): nein
Pflasterziegel) N/mm 2.6 Herstellung
Nach dem Tonabbau im Tagebau erfolgt der Transport
Aktive lösliche Salze nach /DIN EN
S2-S3 - zur Zwischenlagerung auf dem Werksgelände. Die
772-5/ (nur für Vormauerziegel)
mechanische Aufbereitung der Tone, wie das
Zerkleinern und Mischen, geschieht im Kollergang und
den Walzwerken. Die o.g. Grundstoffe werden in
bestimmten optimierten Verhältnissen zerkleinert
Für die Verwendung gelten die jeweiligen nationalen
(aufbereitet), gemischt und befeuchtet. Es erfolgt eine
Bestimmungen.
Lagerung im Sumpfhaus. Nach erneuter
- Mauerziegel nach /DIN EN 771-1/ die
Wasserzugabe erfolgt die Formgebung der Rohlinge
Anwendungsregeln der /DIN 20 000-401: 2017/
durch Pressen mit entsprechenden Mundstücken und
- Pflasterziegel nach /DIN EN 1344/ die
nachgeschaltetem Abschneider. Es kommen auch
technischen Lieferbedingungen – Pflaster
Wasserstrichtellerpressen, Handform- oder
- Riemchen die allgemeine bauaufsichtliche
Formbackanlagen zum Einsatz. Das geformte Material
Zulassung des Deutschen Instituts für Bautechnik des
kommt in den Trockner, der im Wesentlichen mit der
jeweiligen Herstellers oder gemäß /DIN 18515-1: 2017/
Abwärme des Tunnelofens betrieben wird. Die
Trocknungszeit variiert je nach Format und Rohdichte
2.4 Lieferzustand
und kann beispielsweise 48 Stunden betragen.
Vormauerziegel, Pflasterziegel und Riemchen sind in
Danach werden die getrockneten Rohlinge bei 900-
unterschiedlichen Formaten und Größen je nach
1250 °C innerhalb von ca. 24-48 Stunden im
Anwendung erhältlich. Die Angabe der jeweiligen
Tunnelofen gebrannt. Die Ziegel werden gestapelt und
Abmessungen und die zulässigen Toleranzen sind in
in recycelbarer PE-Folie eingeschweißt. Riemchen
folgenden Normen geregelt:
werden überwiegend in Kartons verpackt. Der
 /DIN EN 771-1/ in Verbindung mit /DIN
Energiebedarf für die Ziegelherstellung betrifft
20000-401/
hauptsächlich den Brennvorgang und das Trocknen.
 /DIN EN 1344/ Die elektrische Energie wird hauptsächlich in der
 /DIN EN 14411/ Aufbereitung verbraucht.
2.7 Umwelt und Gesundheit während der
Herstellung
2.5 Grundstoffe/Hilfsstoffe
Gesundheitsschutz bei der Herstellung
Es gilt das Regelwerk der Berufsgenossenschaften,
Vormauerziegel, Pflasterziegel und Riemchen
besondere Maßnahmen zum Gesundheitsschutz der
bestehen aus den Grundstoffen Ton/Lehm (rund 85%)
Mitarbeiter sind nicht zu treffen.
und Sand (rund 8%).
Umweltschutz bei der Herstellung
Ton/Lehm: naturbelassene Erden unterschiedlicher
Wasser/Boden
natürlicher mineralogischer Zusammensetzung
Belastungen von Wasser und Boden entstehen nicht.
(Aluminiumoxid Al2O3, Siliciumoxid SiO2,
Der Prozess verläuft weitgehend abwasserfrei. Das
Eisen(III)oxid (Fe2O3). Der Abbau der Rohstoffe
eingesetzte Anmachwasser wird während des
3 Umwelt-Produktdeklaration Bundesverband der Deutschen Ziegelindustrie e.V. – Vormauerziegel, Pflasterziegel und
Riemchen
Trocknungsprozesses in Form von Wasserdampf 2.11 Umwelt und Gesundheit während der
wieder frei. Nutzung
Luft Ziegel emittieren keine umwelt- und
Der Herstellungsprozess unterliegt den Anforderungen gesundheitsgefährdenden Stoffe. Die natürliche
der /TA Luft/. Eine Emissionsminderung wird - wenn ionisierende Strahlung von Ziegeln ist äußerst gering
erforderlich - erreicht durch den Betrieb von und gesundheitlich unbedenklich.
Rauchgasreinigungsanlagen und die Wahl der
Brennstoffe, die zur CO -Reduktion beitragen (z. B. 2.12 Referenz-Nutzungsdauer
2
Erdgas). Weiterhin erfolgt eine Verbesserung der Die Referenz-Nutzungsdauer beträgt bei Einbau
Feuerführung durch computergestützte Optimierung. gemäß den Regeln der Technik 150 Jahre (PCR
Lärm Dokument des europäischen Ziegelindustrieverbandes
Aufgrund von Schallschutzmaßnahmen liegen die /TBE/).
Messwerte (Arbeitsplatz und Außenraum) weit unter
den geforderten Werten.
2.13 Außergewöhnliche Einwirkungen
2.8 Produktverarbeitung/Installation
Die Verbindung der Vormauerziegel untereinander Brand
erfolgt mit Normalmauermörtel nach /DIN EN 998-2/ Im Brandfall können keine sichtbehindernden und
gemäß /DIN EN 1996-2/. toxischen Gase und Dämpfe entstehen. Die genannten
Pflasterziegel werden entweder in ungebundener oder Produkte erfüllen die Anforderungen der
gebundener Verlegung verwendet. Baustoffklasse A1 nach /DIN 4102/ (und/oder /DIN EN
Die Verwendung von Riemchen erfolgt entweder nach 13501-2/) "nicht brennbar".
/DIN 18515-1/ oder gemäß allgemeiner
bauaufsichtlicher Zulassungen des Deutschen Instituts
für Bautechnik. Brandschutz
Arbeitsschutz/Umweltschutz Bezeichnung Wert
Die Gewichte der Einzelziegel liegen unter den Baustoffklasse A1
Empfehlungen der Bauberufsgenossenschaften von 25 Brennendes Abtropfen -
kg. Beim Vermauern/Verlegen der Ziegel werden Rauchgasentwicklung -
Arbeitsschutzmaßnahmen gemäß dem Regelwerk der
Berufsgenossenschaften und entsprechend der Wasser
Herstellerempfehlungen eingehalten. Für Schneid- und Unter Wassereinwirkung (z. B. Schlagregen) können
Trennarbeiten sind in der Regel Nassverfahren aufgrund der festen, keramischen Bindung keine
vorgeschrieben. Bei Trocken-Schneidearbeiten ist eine wassergefährdenden Inhaltsstoffe ausgewaschen
Staubmaske (P3/FFP 3) zu tragen. werden.
Restmaterial
Auf der Baustelle anfallende Ziegelreste sind getrennt Mechanische Zerstörung
zu sammeln. Sortenreine Ziegelreste können von den Durch unvorhergesehene mechanische Zerstörung
Herstellern zurückgenommen und als Rohstoff genutzt sind keine Risiken für die Umwelt und für lebende
oder auf verschiedene Art und Weise verwendet Organismen bekannt.
werden (Details siehe 2.15 Nachnutzungsphase).
2.14 Nachnutzungsphase
2.9 Verpackung Sortenreine Ziegel aus dem Rückbau können von den
Die Polyethylen-Folien sowie Papier und Pappe sind Ziegelherstellern zurückgenommen und in gemahlener
recycelbar. Nicht verschmutzte PE-Folien (auf Form als Magerungsmittel in der Produktion
sortenreine Erfassung ist zu achten) und wiederverwertet werden. Dies wird mit dem
Mehrwegpaletten aus Holz können über den Baustoff- Produktionsbruch bereits seit Jahrzehnten praktiziert.
Fachhandel zurückgenommen (Mehrwegpaletten Weiterverwendungsmöglichkeiten bestehen als
gegen Rückvergütung im Pfandsystem) und von Zuschlagstoff für Ziegelsplittbeton, als Füll-oder
diesem an die Ziegelwerke zurückgegeben werden. Schüttmaterial im Wege- und Tiefbau, als Substrat im
Diese leiten die PE-Folien dann an die Folienhersteller Garten- und Landschaftsbau, Material für die
zum Recyceln weiter. In Deutschland können Papier Wiederverfüllung von Gruben und Brüchen, beim Bau
und Pappe sowie PE-Folien außerdem über eine von Lärmschutzwänden sowie als Tennismehl und
vertragliche Vereinbarung mit Tennissand.
Entsorgungsfachbetrieben entsorgt werden.
2.15 Entsorgung
2.10 Nutzungszustand Auf der Baustelle anfallende Ziegelreste, Ziegelbruch
Wie unter Punkt 1 "Grundstoffe" aufgeführt, bestehen sowie Ziegel aus Abbruch sind, sofern die oben
Ziegel überwiegend aus Ton, Lehm und Sand. Die beschriebenen Recyclingmöglichkeiten nicht
Ziegelinhaltsstoffe sind im Nutzungszustand als feste praktikabel sind, problemlos zu entsorgen und stellen
Stoffe gebunden (keramische Bindung). keine außergewöhnliche Belastung für die Umwelt dar.
Beständigkeit in Nutzungszustand Aufgrund des chemisch neutralen, inerten und
Ziegel verändern sich nach dem Verlassen des Ofens immobilen Verhaltens der Ziegel können diese auf
nicht mehr. Bei bestimmungsgemäßer Anwendung Deponien der Deponieklasse I gemäß
sind sie unbegrenzt beständig, ungezieferbeständig, Deponieverordnung eingelagert bzw. in Gruben und
verrottungsbeständig, bewuchsresistent, säure- und Brüchen nach Z 1.1 verwendet werden. Die
laugenfest. Abfallschüsselnummer lautet AVV 17 01 02 Ziegel
/Abfallverzeichnisverordnung/.
4 Umwelt-Produktdeklaration Bundesverband der Deutschen Ziegelindustrie e.V. – Vormauerziegel, Pflasterziegel und
Riemchen
2.16 Weitere Informationen Weitere Informationen befinden sich unter
www.backstein.com
3. LCA: Rechenregeln
3.1 Deklarierte Einheit
Die Deklaration bezieht sich auf 1 Tonne 3.3 Abschätzungen und Annahmen
Vormauerziegel, Pflasterziegel oder Riemchen. Datenlücken werden in dieser Studie über einen
Grundlage der Ökobilanzergebnisse in dieser EPD ist konservativen Ansatz gefüllt. Hierzu werden plausible
eine Durchschnittsbildung der teilnehmenden Werke, Durchschnittswerte verwendet. Datenlücken bestehen
die als gewichteter Mittelwert bezogen auf den Anteil bei einigen Emissionswerten und Einsatzmengen von
der einzelnen Produktionsstätten an der Rezepturbestandteilen.
Gesamtjahresproduktion erfolgt. Da die Zusammensetzung der Glasur und Engobe
sehr unterschiedlich ist, wird hierfür eine
Deklarierte Einheit repräsentative Rezeptur angenommen
Bezeichnung Wert Einheit In der vorliegenden Studie liegen für alle verwendeten
900 - Rohstoffe, Verpackungsmaterialien,
Rohdichte kg/m3
2500 Energiebereitstellungen und Hilfsprozesse
Umrechnungsfaktor zu 1 kg 0,001 - entsprechende Datensätze vor.
Deklarierte Einheit 1 t
3.4 Abschneideregeln
Für IBU-Kern-EPDs (bei denen Kap. 3.6 nicht Es werden alle Daten aus den
deklariert wird): Bei Durchschnitts-EPDs muss eine Betriebsdatenerhebungen, d.h. alle nach Rezeptur
Einschätzung der Robustheit der Ökobilanzwerte eingesetzten Ausgangsstoffe, die eingesetzte
vorgenommen werden, z. B. hinsichtlich der Variabilität thermische und elektrische Energie, der interne
des Produktionsprozesses, der geographischen Kraftstoffverbrauch sowie der Stromverbrauch, alle
Repräsentativität und des Einflusses der direkten Produktionsabfälle sowie alle zur Verfügung
Hintergrunddaten und Vorprodukte im Vergleich zu stehenden Emissionsmessungen in der Bilanzierung
den Umweltwirkungen, die durch die eigentliche berücksichtigt.
Produktion verursacht werden. Es werden auch Stoff- und Energieströme mit einem
Anteil von kleiner als ein Prozent berücksichtigt und es
3.2 Systemgrenze wird die Abschneidegrenze von 5% gemäß PCR Teil A
Typ der EPD: Wiege bis Bahre. eingehalten.
Die Ökobilanz berücksichtigt die Rohstoffgewinnung,
die Rohstofftransporte und die eigentliche 3.5 Hintergrunddaten
Produktherstellung inklusive der Zur Modellierung des Lebenszyklus wird das Software-
Verpackungsmaterialien (Module A1-A3). System zur Ganzheitlichen Bilanzierung /GaBi ts/
Der Transport zur Baustelle (Modul A4) sowie die eingesetzt. Die Hintergrunddaten stammen aus den
Behandlung der Verpackungsmaterialien in GaBi ts-Datenbanken.
Müllverbrennungsanlagen nach dem Einbau des
Produktes (Modul A5) sind ebenfalls Teil der Studie. 3.6 Datenqualität
Die Datenqualität für die Modellierung kann als gut
Nach Ablauf der Nutzungsdauer wird das Produkt angesehen werden. Für alle relevanten eingesetzten
rückgebaut (Modul C1) und zum Recycling oder zur Vorprodukte und Hilfsstoffe liegen entsprechende
Entsorgung transportiert (C2). Datensätze in der GaBi-Datenbank vor. Sowohl
In dieser EPD werden zwei Szenarien für das Vordergrund- als auch Hintergrunddaten beziehen sich
Lebensende deklariert: auf aktuelle Daten bzw. der Jahre 2011-2016 im
- EoL-Szenario 1 bezieht sich auf die stoffliche Hinblick auf die GaBi Datenbank. Die getroffene
Verwertung als Gesteinskörnung in der Bauindustrie Abschätzung zur Rezeptur der Glasur und Engobe ist
(C3). zweckmäßig und hat einen marginalen Einfluss auf
- EoL-Szenario 2 beschreibt die Entsorgung auf einer das Gesamtergebnis.
Bauschuttdeponie (C4).
Beide Szenarien werden für 1 t Ziegel deklariert 3.7 Betrachtungszeitraum
(100%). Der Betrachtungszeitraum ist das Jahr 2014.
Gutschriften infolge des Recyclings von Tonziegeln
sind in Modul D deklariert. Gutschriften für Strom und 3.8 Allokation
thermische Energie infolge der thermischen In der Herstellung der Ziegel werden geringe Mengen
Verwertung der Verpackung innerhalb des Moduls A5 Sekundärmaterial (ca. 3%) in Form von Ziegelbruch
werden ebenfalls in Modul D berücksichtigt. eingesetzt. Dieses geht aufwandslos und lastenfrei in
Das Nutzungsstadium (Modul B1-B5) wird in dieser das System ein. Der Transportaufwand ist
Studie berücksichtigt. Es entstehen keine berücksichtigt. Es werden bei der Verwertung des
Umweltauswirkungen in diesen Modulen. Produktes nach der Nutzung keine Gutschriften für den
Da sich die Module B6 und B7 auf den Betrieb des Sekundärmaterialanteil vergeben.
Gebäudes beziehen und die Nutzung des Produkts in Outputseitig fallen in der Produktion geringe Mengen
keinem Zusammenhang mit dem betrieblichen (ca. 5%) Ziegelbruch an.
Energieeinsatz und Wassereinsatz im Gebäude steht, Etwa ein Drittel des anfallenden Bruchs kann
sind diese Module nicht relevant für das deklarierte aufgemahlen wiederverwendet werden. Dieser intern
Produkt und haben damit keine Umweltauswirkungen. verwertete Ziegelbruch verbleibt innerhalb von A1-A3
(closed loop).
5 Umwelt-Produktdeklaration Bundesverband der Deutschen Ziegelindustrie e.V. – Vormauerziegel, Pflasterziegel und
Riemchen
Ein Teil des Ziegelbruchs findet Anwendung als vergleichenden Datensätze nach EN 15804 erstellt
Füllmaterial in verschiedensten Anwendungsgebieten wurden und der Gebäudekontext bzw. die
(siehe 2.15). produktspezifischen Leistungsmerkmale berücksichtigt
Er verlässt die Systemgrenze wert- und lastenfrei. werden.
3.9 Vergleichbarkeit Die verwendete Hintergrunddatenbank ist zu nennen
Grundsätzlich ist eine Gegenüberstellung oder die
Bewertung von EPD-Daten nur möglich, wenn alle zu
4. LCA: Szenarien und weitere technische Informationen
Die folgenden technischen Informationen sind oder erneuert werden.
Grundlage für die deklarierten Module oder können für
die Entwicklung von spezifischen Szenarien im Kontext Wird eine Referenz-Nutzungsdauer nach den
einer Gebäudebewertung genutzt werden. geltenden ISO-Normen deklariert, so sind die
Annahmen und Verwendungsbedingungen, die der
Transport zu Baustelle (A4) ermittelten RSL zugrunde liegen, zu deklarieren.
Bezeichnung Wert Einheit Weiter muss genannt werden, dass die deklarierte
Liter Treibstoff 1,4 l/100km RSL nur unter den genannten Referenz-
Transport Distanz 290 km Nutzungsbedingungen gilt. Gleiches gilt für eine vom
Auslastung (einschließlich Leerfahrten) 85 % Hersteller deklarierte Lebensdauer.
Rohdichte der transportierten Produkte 1000 kg/m3
Entsprechende Informationen zu Referenz-
Einbau ins Gebäude (A5) Nutzungsbedingungen müssen für eine
Bezeichnung Wert Einheit Nutzungsdauer gemäß Tabelle des BNB nicht
Output-Stoffe als Folge der deklariert werden.
Abfallbehandlung auf der Baustelle 5,8 kg Referenz Nutzungsdauer
Verpackungsmaterialien Bezeichnung Wert Einheit
Umweltwirkungen durch Installationsverluste sind in Referenz Nutzungsdauer 150 a
den Ökobilanz-Ergebnissen nicht enthalten, da diese Lebensdauer (nach BBSR) - a
abhängig vom Bauprojekt sind und damit variieren. Lebensdauer nach Angabe Hersteller - a
Für zusätzliche Umweltlasten, die durch Herstellung Deklarierte Produkteigenschaften (am
und Entsorgung der Installationsverluste entstehen, Werkstor) und Angaben zur - -
können die Ökobilanz-Ergebnisse für einen Ausführung
spezifischen Installationsverlust berechnet werden Parameter für die geplante
(z.B. Installationsverlust 3%, Multiplikation der LCA Anwendung (wenn durch den
Ergebnisse für A1-A3 mit 1,03). Hersteller angegeben), einschließlich
- -
der Hinweise für eine angemessene
Nutzung (B1) Anwendung sowie
siehe Angaben in Kap. 2.12 Nutzung Anwendungsvorschriften
Die angenommene
Ausführungsqualität, wenn
- -
Nutzung (B1) siehe Kap. 2.12 Nutzung entsprechend den Herstellerangaben
siehe Angaben in Kap. 2.12 Nutzung durchgeführt
Bezeichnung Wert Einheit Außenbedingungen (bei
Außenanwendung), z. B.
Instandhaltung (B2) Wettereinwirkung, Schadstoffe, UV
- -
Bezeichnung Wert Einheit und Windexposition,
Wasserverbrauch 0 m3 Gebäudeausrichtung, Beschattung,
Stromverbrauch 0 kWh Temperatur
Sonstige Energieträger 0 MJ Innenbedingungen (bei
Materialverlust - kg Innenanwendung), z. B. Temperatur, - -
Vormauerziegel, Pflasterziegel und Riemchen Feuchtigkeit, chemische Exposition
benötigen keine Instandhaltung während der Nutzungsbedingungen, z. B. Häufigkeit
Nutzungsdauer. der Nutzung, mechanische - -
Beanspruchung
Reparatur (B3) Inspektion, Wartung, Reinigung. z. B.
Bezeichnung Wert Einheit erforderliche Häufigkeit, Art und
- -
Stromverbrauch 0 kWh Qualität sowie Austausch von
Sonstige Energieträger 0 MJ Bauteilen
Vormauerziegel, Pflasterziegel und Riemchen Die Nutzungsdauer beträgt bei Einbau gemäß den
benötigen keine Reparatur während der Regeln der Technik 150 Jahre.
Nutzungsdauer.
Betriebliche Energie (B6) und Wassereinsatz (B7)
Ersatz (B4)/Umbau/Erneuerung (B5) Bezeichnung Wert Einheit
Bezeichnung Wert Einheit Wasserverbrauch 0 m3
Stromverbrauch 0 kWh Stromverbrauch 0 kWh
Vormauerziegel, Pflasterziegel und Riemchen müssen Dieses Modul ist nicht relevant für Vormauerziegel,
während der Nutzungsdauer nicht ersetzt, umgebaut
6 Umwelt-Produktdeklaration Bundesverband der Deutschen Ziegelindustrie e.V. – Vormauerziegel, Pflasterziegel und
Riemchen
Pflasterziegel und Riemchen.
Ende des Lebenswegs (C1-C4)
Bezeichnung Wert Einheit
Getrennt gesammelt Abfalltyp 1000 kg
Zum Recycling (100% Szenario) 1000 kg
Zur Deponierung (100% Szenario) 1000 kg
Wiederverwendungs- Rückgewinnungs- und
Recyclingpotential (D), relevante Szenarioangaben
siehe Angaben in Kapitel 3
Wiederverwendungs- Rückgewinnungs- und
Recyclingpotential (D), relevante Szenarioangaben
Bezeichnung Wert Einheit
Siehe Angaben in Kapitel 3.
7 Umwelt-Produktdeklaration Bundesverband der Deutschen Ziegelindustrie e.V. – Vormauerziegel, Pflasterziegel und
Riemchen
5. LCA: Ergebnisse
EoL-Szenario 1 bezieht sich auf die stoffliche Verwertung als Gesteinskörnung in der Bauindustrie.
Die Ergebnisse für dieses Szenario werden in den Modulen C2/1, C3/1, D/1 deklariert.
EoL-Szenario 2 beschreibt die Entsorgung auf einer Bauschuttdeponie.
Die Ergebnisse für dieses Szenario werden in den Modulen C2/2, C4/2, D/2 deklariert.
ANGABE DER SYSTEMGRENZEN (X = IN ÖKOBILANZ ENTHALTEN; MND = MODUL NICHT DEKLARIERT;
MNR = MODUL NICHT RELEVANT)
Stadium der Gutschriften
Produktionsstadiu Errichtung und Lasten
Nutzungsstadium Entsorgungsstadium
m des außerhalb der
Bauwerks Systemgrenze
8 Umwelt-Produktdeklaration Bundesverband der Deutschen Ziegelindustrie e.V. – Vormauerziegel, Pflasterziegel und
Riemchen
gnugrosrevffotshoR
tropsnarT gnulletsreH
mov
tropsnarT
muz
relletsreH
trosgnudnewreV
egatnoM
gnudnewnA/gnuztuN gnutlahdnatsnI
rutarapeR ztasrE gnureuenrE
sad rüf
ztasnieeigrenE
sed
nebierteB seduäbeG
sad rüf
ztasnieressaW
sed
nebierteB seduäbeG
ssirbA/uabkcüR
tropsnarT
gnuldnahebllafbA
gnugitieseB
,-sgnudnewrevredeiW -sgnunniwegkcüR
redo
laiznetopgnilcyceR
A1 A2 A3 A4 A5 B1 B2 B3 B4 B5 B6 B7 C1 C2 C3 C4 D
X X X X X X X X X X X X X X X X X
ERGEBNISSE DER ÖKOBILANZ – UMWELTAUSWIRKUNGEN nach EN 15804+A1: 1 t Vormauerziegel,
Pflasterziegel, Riemchen
A1-
Parameter Einheit A4 A5 B1 B2 B3 B4 B5 B6 B7 C1 C2/1 C2/2 C3/1 C3/2 C4/1 C4/2 D/1 D/2
A3
255,5
GWP [kg CO2-Äq.]
5
12,50 9,28 0,00 0,00 0,00 0,00 0,00 0,00 0,00 0,54 1,04 1,72 2,63 0,00 0,00 16,10 -6,12 -3,66
- -
3,41E4,65E3,00E0,00E0,00E0,00E0,00E0,00E0,00E0,00E1,11E2,17E3,58E2,73E0,00E0,00E1,58E
ODP [kg CFC11-Äq.] 1,33E1,21E
-9 -11 -11 +0 +0 +0 +0 +0 +0 +0 -12 -12 -12 -11 +0 +0 -10
-9 -9
- -
8,88E4,55E9,16E0,00E0,00E0,00E0,00E0,00E0,00E0,00E2,00E2,42E4,00E1,82E0,00E0,00E9,62E
AP [kg SO2-Äq.]
-1 -2 -4 +0 +0 +0 +0 +0 +0 +0 -3 -3 -3 -2 +0 +0 -2
1,75E5,81E
-2 -3
- -
5,78E8,68E1,91E0,00E0,00E0,00E0,00E0,00E0,00E0,00E4,90E6,04E9,98E4,39E0,00E0,00E1,31E
EP [kg (PO4)3--Äq.]
-2 -3 -4 +0 +0 +0 +0 +0 +0 +0 -4 -4 -4 -3 +0 +0 -2
2,99E5,88E
-3 -4
- - - - -
5,37E 6,48E0,00E0,00E0,00E0,00E0,00E0,00E0,00E2,35E 2,65E0,00E0,00E9,25E
POCP [kg Ethen-Äq.] 7,21E 7,61E1,26E 1,97E6,17E
-2 -5 +0 +0 +0 +0 +0 +0 +0 -4 -3 +0 +0 -3
-3 -4 -3 -3 -4
- -
2,92E1,05E7,70E0,00E0,00E0,00E0,00E0,00E0,00E0,00E4,07E7,92E1,31E4,68E0,00E0,00E5,55E
ADPE [kg Sb-Äq.] 1,19E6,25E
-4 -6 -8 +0 +0 +0 +0 +0 +0 +0 -8 -8 -7 -6 +0 +0 -6
-6 -7
3697,168,0 209,0
ADPF [MJ] 1,71 0,00 0,00 0,00 0,00 0,00 0,00 0,00 7,31 14,2023,5049,90 0,00 0,00 -79,60-50,30
99 0 0
GWP = Globales Erwärmungspotenzial; ODP = Abbaupotenzial der stratosphärischen Ozonschicht; AP = Versauerungspotenzial von Boden und
Wasser; EP = Eutrophierungspotenzial; POCP = Bildungspotenzial für troposphärisches Ozon; ADPE = Potenzial für die Verknappung von
Legende
abiotischen Ressourcen – nicht fossile Ressourcen (ADP – Stoffe); ADPF = Potenzial für die Verknappung abiotischer Ressourcen – fossile
Brennstoffe (ADP – fossile Energieträger)
ERGEBNISSE DER ÖKOBILANZ – INDIKATOREN ZUR BESCHREIBUNG DES RESSOURCENEINSATZES
nach EN 15804+A1: 1 t Vormauerziegel, Pflasterziegel, Riemchen
Parameter Einheit A1-A3 A4 A5 B1 B2 B3 B4 B5 B6 B7 C1 C2/1 C2/2 C3/1 C3/2 C4/1 C4/2 D/1 D/2
PERE [MJ] 229,87 0,00 0,00 0,00 0,00 0,00 0,00 0,00 0,00 0,00 0,50 0,97 1,60 3,84 0,00 0,00 24,60 -14,40 -8,31
PERM [MJ] 61,32 0,00 0,00 0,00 0,00 0,00 0,00 0,00 0,00 0,00 0,00 0,00 0,00 0,00 0,00 0,00 0,00 0,00 0,00
PERT [MJ] 291,19 0,00 0,00 0,00 0,00 0,00 0,00 0,00 0,00 0,00 0,50 0,97 1,60 3,84 0,00 0,00 24,60 -14,40 -8,31
3810,8
PENRE [MJ] 0,00 0,00 0,00 0,00 0,00 0,00 0,00 0,00 0,00 7,33 14,30 23,60 51,10 0,00 0,00 216,00-95,20-61,50
2
PENRM [MJ] 27,26 0,00 0,00 0,00 0,00 0,00 0,00 0,00 0,00 0,00 0,00 0,00 0,00 0,00 0,00 0,00 0,00 0,00 0,00
3838,0
PENRT [MJ] 170,00 2,00 0,00 0,00 0,00 0,00 0,00 0,00 0,00 7,33 14,30 23,60 51,10 0,00 0,00 216,00-95,20-61,50
8
SM [kg] 29,50 0,00 0,00 0,00 0,00 0,00 0,00 0,00 0,00 0,00 0,00 0,00 0,00 0,00 0,00 0,00 0,00 0,00 970,50
RSF [MJ] 0,03 0,00 0,00 0,00 0,00 0,00 0,00 0,00 0,00 0,00 0,00 0,00 0,00 0,00 0,00 0,00 0,40 0,00 0,00
NRSF [MJ] 0,35 0,01 0,00 0,00 0,00 0,00 0,00 0,00 0,00 0,00 0,00 0,00 0,00 0,00 0,00 0,00 0,82 -0,01 -0,01
FW [m³] 0,32 0,02 0,02 0,00 0,00 0,00 0,00 0,00 0,00 0,00 0,00 0,00 0,00 0,01 0,00 0,00 0,04 -0,02 -0,01
PERE = Erneuerbare Primärenergie als Energieträger; PERM = Erneuerbare Primärenergie zur stofflichen Nutzung; PERT = Total
erneuerbare Primärenergie; PENRE = Nicht-erneuerbare Primärenergie als Energieträger; PENRM = Nicht-erneuerbare Primärenergie
Legende
zur stofflichen Nutzung; PENRT = Total nicht erneuerbare Primärenergie; SM = Einsatz von Sekundärstoffen; RSF = Erneuerbare
Sekundärbrennstoffe; NRSF = Nicht-erneuerbare Sekundärbrennstoffe; FW = Nettoeinsatz von Süßwasserressourcen
ERGEBNISSE DER ÖKOBILANZ –ABFALLKATEGORIEN UND OUTPUTFLÜSSE nach EN 15804+A1:
1 t Vormauerziegel, Pflasterziegel, Riemchen
Parameter Einheit A1-A3 A4 A5 B1 B2 B3 B4 B5 B6 B7 C1 C2/1 C2/2 C3/1 C3/2 C4/1 C4/2 D/1 D/2
- -
1,35E-2,04E-1,58E-0,00E+0,00E+0,00E+0,00E+0,00E+0,00E+0,00E+9,43E-1,84E-3,04E-3,65E-0,00E+0,00E+4,95E-
HWD [kg] 2,44E-2,38E-
4 5 8 0 0 0 0 0 0 0 7 6 6 6 0 0 6
5 8
1000,0
NHWD [kg] 13,81 0,02 0,02 0,00 0,00 0,00 0,00 0,00 0,00 0,00 0,00 0,00 0,00 0,02 0,00 0,00 -40,50 -0,02
0
- -
5,55E-6,36E-1,16E-0,00E+0,00E+0,00E+0,00E+0,00E+0,00E+0,00E+9,93E-1,93E-3,19E-4,96E-0,00E+0,00E+2,99E-
RWD [kg] 6,20E-4,48E-
2 4 4 0 0 0 0 0 0 0 6 5 5 4 0 0 3
3 3
CRU [kg] 0,00 0,00 0,00 0,00 0,00 0,00 0,00 0,00 0,00 0,00 0,00 0,00 0,00 0,00 0,00 0,00 0,00 0,00 0,00
1000,0
MFR [kg] 0,00 0,00 0,00 0,00 0,00 0,00 0,00 0,00 0,00 0,00 0,00 0,00 0,00 0,00 0,00 0,00 0,00 0,00
0
MER [kg] 0,00 0,00 0,00 0,00 0,00 0,00 0,00 0,00 0,00 0,00 0,00 0,00 0,00 0,00 0,00 0,00 0,00 0,00 0,00
EEE [MJ] 0,00 0,00 0,00 0,00 0,00 0,00 0,00 0,00 0,00 0,00 0,00 0,00 0,00 0,00 0,00 0,00 0,00 0,00 0,00
EET [MJ] 0,00 0,00 0,00 0,00 0,00 0,00 0,00 0,00 0,00 0,00 0,00 0,00 0,00 0,00 0,00 0,00 0,00 0,00 0,00
HWD = Gefährlicher Abfall zur Deponie; NHWD = Entsorgter nicht gefährlicher Abfall; RWD = Entsorgter radioaktiver Abfall; CRU =
Legende Komponenten für die Wiederverwendung; MFR = Stoffe zum Recycling; MER = Stoffe für die Energierückgewinnung; EEE = Exportierte
Energie – elektrisch; EET = Exportierte Energie – thermisch
6. LCA: Interpretation
Der Lebenszyklus von Vormauerziegel, Pflasterziegel Die vorliegende EPD spiegelt die Umweltwirkungen
und Riemchen wird von den Wirkungen des eines durchschnittlichen Vormauerziegels,
Produktionsstadiums (Modul A1-A3) dominiert. Pflasterziegels und Riemchens wider. Hinsichtlich der
Innerhalb von A1-A3 hat der Verbrauch an thermischer Schwankungsbreite der erkannten Hauptparameter
Energie in den meisten untersuchten können folgende Aussagen gemacht werden:
Wirkungskategorien (Potential für den abiotischen Der Energieverbrauch der einzelnen Werke - in Form
Abbau fossiler Brennstoffe ADPf, von Strom und thermischer Energie - steht im direkten
Eutrophierungspotential EP, Globales Zusammenhang zur hergestellten Produktion, die
Erwärmungspotential GWP, Bildungspotential für Datensammlung ist dahingehend plausibel.
troposphärisches Ozon POCP) und dem nicht Die Produktionstechnologie ist an allen Standorten
erneuerbarem Primärenergieverbrauch (PENRT) einen vergleichbar, infolge dessen ist trotz starker
dominierenden Anteil am Gesamtergebnis. Daneben Abweichungen einzelner, weniger Standorte (z.B. in
haben die Vorprodukte in der Kategorie Hinblick auf die Energieverbräuche), der deklarierte
Überdüngungspotential (EP) einen wichtigen Anteil, Durchschnitt repräsentativ für einen Vormauer-,
verursacht durch die Vorketten der Ton und Pflasterziegel und Riemchen des Verbandes.
Manganoxid Abbau- bzw. Herstellungsprozesse. In der Die Schwankungen der Energieverbräuche liegen (mit
Wirkungskategorie Ozonabbaupotential (ODP) und der wenigen Ausnahmen) im Bereich von minus 40% bis
energetisch genutzten erneuerbaren Primärenergie plus 60% des Durchschnittswertes und haben
(PERE) ist die Wirkung der Stromerzeugung signifikanten Einfluss auf die Mehrzahl der
ausschlaggebend. betrachteten Umweltwirkungen, d.h. ADPfossil, GWP,
Die Ergebnisse innerhalb der Wirkungskategorie EP, POCP, ODP und PENRT.
Versauerungspotential (AP) werden von den Es wird in allen Werken ausschließlich Erdgas zum
produktionsbedingten Schwefeldioxidemissionen Brennen verwendet, damit bestehen keine
bestimmt. Unterschiede in den Umweltwirkungen bedingt durch
Die Bereitstellung der Rohstoffe ist der Haupttreiber in den Einsatz verschiedener Energieträger.
der Wirkungskategorie Potential für den abiotischen Hinsichtlich der eingesetzten Vorprodukte sind die
Abbau nicht fossiler Ressourcen (ADPe). Dies wird Schwankungsbreiten aufgrund ihrer Homogenität
besonders durch die Pigmente verursacht. gering. Die Rezepturen sind weitgehend ähnlich,
Die Transporte der Rohmaterialien (A2) sowie die signifikanten Einfluss hat jedoch der unterschiedliche
Verpackung des Produkts spielt eine untergeordnete Einsatz von Additiven auf die Wirkkategorie
Rolle. Ausnahme ist hier nur das Photochemische ADPelements.
Oxidantienbildungspotential, bei dem der Transport ein
negatives Potential ergibt. Dies ist methodisch
begründet, da die Stickoxide eine verringernde
Wirkung in der Kategorie POCP besitzen.
7. Nachweise
Untersuchungen und Bewertungen zeigen, dass die Inhalationsdosis ist im Vergleich zum Anteil des
natürliche Radioaktivität von Vormauerziegeln, Radons im Erdreich verschwindend gering /Infoblatt:
Pflasterziegeln und Riemchen aus radiologischer Sicht Natürliche Radionuklide in Baumaterialien/.
einen uneingeschränkten Einsatz dieses Baustoffes
erlaubt. Sie tragen nicht zu einer relevanten Erhöhung
der Radonkonzentration in Räumen bei, ihr Beitrag zur
8. Literaturhinweise
Normen EN 15804
9 Umwelt-Produktdeklaration Bundesverband der Deutschen Ziegelindustrie e.V. – Vormauerziegel, Pflasterziegel und
Riemchen
EN 15804:2012-04+A1 2013, Nachhaltigkeit von Auswahl der Baustoffe und Ausführung von
Bauwerken – Umweltproduktdeklarationen – Mauerwerk
Grundregeln für die Produktkategorie Bauprodukte.
DIN 4102-4
EN 15804 DIN 4102-4:2016-05, Technische Bestimmungen über
EN 15804:2019-04+A2 (in Druck), Nachhaltigkeit von Brandverhalten von Baustoffen und Bauteilen;
Bauwerken – Umweltproduktdeklarationen – Zusammenstellung und Anwendung klassifizierter
Grundregeln für die Produktkategorie Bauprodukte. Baustoffe, Bauteile und Sonderbauteile
DIN 4108-4
ISO 14025 DIN 4108-4:2013-02, Wärmeschutz und Energie-
DIN EN ISO 14025:2011-10, Umweltkennzeichnungen Einsparung in Gebäuden - Teil 4: Wärme- und
und -deklarationen – Typ III Umweltdeklarationen – feuchteschutztechnische Bemessungswerte
Grundsätze und Verfahren.
DIN EN ISO 10545-3
Weitere Literatur DIN EN ISO 10545-3:1997-12, Keramische Fliesen
und Platten - Teil 3: Bestimmung von
IBU 2016 Wasseraufnahme, offener Porosität scheinbarer
Institut Bauen und Umwelt e.V.: Allgemeine EPD- relativer Dichte und Rohdichte
Programmanleitung des Institut Bauen und Umwelt
e.V. (IBU). Version 1.1, Berlin: Institut Bauen und DIN EN ISO 10545-12
Umwelt e.V., 2016. DIN EN ISO 10545-12:1997-12, Keramische Fliesen
www.ibu-epd.com und Platten - Teil 12: Bestimmung der
Frostbeständigkeit (ISO 10545-12:1995)
Titel der Software/Datenbank
Titel der Software/Datenbank. Zusatz zum Titel, DIN EN 14411
Version. Ort: Herausgeber, Erscheinungsdatum DIN EN 14411:2012 - Keramische Fliesen und
[Zugriff am Zugriffsdatum]. Platten - Definitionen, Klassifizierung, Eigenschaften,
Konformitätsbewertung und Kennzeichnung
DIN EN 771-1
DIN EN 771-1:2011-07, Festlegung für Mauersteine; DIN 18515-1
Teil 1: Mauerziegel DIN 18515-1:2015-05, Außenwandbekleidungen -
Grundsätze für Planung und Ausführung - Teil 1:
DIN EN 772-1 Angemörtelte Fliesen oder Platten
DIN EN 772-1:2011, Prüfverfahren für Mauersteine -
Teil 1: Bestimmung der Druckfestigkeit DIN 52252-1
DIN 52252-1:1986-12, Prüfung der
DIN EN 772-5 Frostwiderstandsfähigkeit von Vormauerziegeln und
DIN EN 772-5: 2002-03, Prüfverfahren für Mauersteine Klinkern; Allseitige Befrostung von Einzelziegeln
– Teil 5: Bestimmung des Gehaltes an aktiven
löslichen Salzen von Mauerziegeln DIN 52252-2
DIN 52252-2:1986-12, Prüfung der
DIN EN 772-13 Frostwiderstandsfähigkeit von Vormauerziegeln und
DIN EN 772-13:2000, Prüfverfahren für Mauersteine - Klinkern; Befrostung von Ziegeln in Prüfblöcken
Teil 13: Bestimmung der Netto- und Brutto-
Trockenrohdichte von Mauersteinen (außer DIN V 52252-3
Natursteinen) DIN V 52252-3:2005-02, Prüfung der
Frostwiderstandsfähigkeit von Vormauerziegeln und
DIN EN 772-21 Klinkern - Teil 3: Einseitige Befrostung von
DIN EN 772-21:2011-07, Prüfverfahren für Prüfwänden
Mauersteine - Teil 21: Bestimmung der
Kaltwasseraufnahme von Mauerziegeln und DIN EN 13501-2
Kalksandsteinen DIN EN 13501-2:2010-02, Klassifizierung von
Bauprodukten und Bauarten zu ihrem Brandverhalten -
DIN EN 998-2 Teil 2: Klassifizierung mit den Ergebnissen aus den
DIN EN 998-2:2010-12, Festlegungen für Mörtel im Feuerwiderstandsprüfungen, mit Ausnahme von
Mauerwerksbau - Teil 2: Mauermörtel Lüftungsanlagen
DIN EN 1344 DIN 20000-401
DIN EN 1344:2015-10, Pflasterziegel - Anforderungen DIN 20000-401:2012-11, Anwendung von
und Prüfverfahren Bauprodukten in Bauwerken - Teil 401: Regeln für die
Verwendung von Mauerziegeln nach DIN EN 771-
DIN EN 1745 1:2011-07
DIN EN 1745:2012, Mauerwerk und
Mauerwerksprodukte - Verfahren zur Bestimmung von Verordnung (EG) Nr. 1907/2006 (REACH)
wärmeschutztechnischen Eigenschaften VERORDNUNG (EG) Nr. 1907/2006 DES
EUROPÄISCHEN PARLAMENTS UND DES RATES
DIN EN 1996 vom 18. Dezember 2006 zur Registrierung,
DIN EN 1996-2:2010-12, Eurocode 6: Bemessung und Bewertung, Zulassung und Beschränkung chemischer
Konstruktion von Mauerwerksbauten - Teil 2: Planung, Stoffe (REACH), zur Schaffung einer Europäischen
Chemikalienagentur, zur Änderung der Richtlinie
10 Umwelt-Produktdeklaration Bundesverband der Deutschen Ziegelindustrie e.V. – Vormauerziegel, Pflasterziegel und
Riemchen
1999/45/EG und zur Aufhebung der Verordnung Bundes–Immissionsschutzgesetz (Technische
(EWG) Nr. 793/93 des Rates, der Verordnung (EG) Nr. Anleitung zur Reinhaltung der Luft – TA Luft) vom 24.
1488/94 der Kommission, der Richtlinie 76/769/EWG Juli 2002
des Rates sowie der Richtlinien 91/155/EWG,
93/67/EWG, 93/105/EG und 2000/21/EG der TBE PCR document
Kommission Product Categroy Rules for Environmental Product
Declarations for Construction Clay Products, Tiles and
Verordnung (EG) Nr. 1272/2008 (CLP-Verordnung) Bricks Europe, 2014
VERORDNUNG (EG) Nr. 1272/2008 DES
EUROPÄISCHEN PARLAMENTS UND DES RATES PCR Teil B
vom 16. Dezember 2008 über die Einstufung, PCR - Teil A: Anforderungen an die EPD für Ziegel,
Kennzeichnung und Verpackung von Stoffen und Institut Bauen und Umwelt e.V., Version1.7, 2016
Gemischen, zur Änderung und Aufhebung der
Richtlinien 67/548/EWG und 1999/45/EG und zur VERORDNUNG (EU) Nr. 305/2011 DES
Änderung der Verordnung (EG) EUROPÄISCHEN PARLAMENTS UND DES RATES
Nr. 1907/2006 vom 9. März 2011 zur Festlegung harmonisierter
Bedingungen für die Vermarktung von Bauprodukten
Deponieverordnung vom 27. April 2009 (BGBl. I und zur Aufhebung der Richtlinie 89/106/EWG des
S.900), die zuletzt durch Artikel 7der Verordnung vom Rates
2. Mai 2013 (BGBl. I S. 973) geändert worden ist
GaBi ts
Abfallverzeichnis-Verordnung vom 10. Dezember thinkstep
2001 (BGBl. I S.3379), die zuletzt durch Artikel 5 GaBi Software-System and Database for Life Cycle
Absatz 22 des Gesetzes vom 24. Februar 2012 (BGBl. Engineering
I S.212) geändert worden ist Copyright © 1992-2016 thinkstep AG
Infoblatt: Natürliche Radionuklide in Allgemeine Bauaufsichtliche Zulassungen der
Baumaterialien jeweiligen Hersteller
Bundesamt für Strahlenschutz, 2012
TA Luft
Erste Allgemeine Verwaltungsvorschrift zum
11 Umwelt-Produktdeklaration Bundesverband der Deutschen Ziegelindustrie e.V. – Vormauerziegel, Pflasterziegel und
Riemchen
Herausgeber
Institut Bauen und Umwelt e.V. Tel +49 (0)30 3087748- 0
Panoramastr.1 Fax +49 (0)30 3087748- 29
10178 Berlin Mail info@ibu-epd.com
Deutschland Web www.ibu-epd.com
Programmhalter
Institut Bauen und Umwelt e.V. Tel +49 (0)30 3087748- 0
Panoramastr.1 Fax +49 (0)30 3087748- 29
10178 Berlin Mail info@ibu-epd.com
Deutschland Web www.ibu-epd.com
Ersteller der Ökobilanz
thinkstep AG Tel +49 711 341817-0
Hauptstrasse 111- 113 Fax +49 711 341817-25
70771 Leinfelden-Echterdingen Mail info@thinkstep.com
Germany Web http://www.thinkstep.com
Inhaber der Deklaration
Bundesverband der Deutschen Tel +49 30 5200 999-0
Ziegelindustrie e.V. Fax +49 30 5200 999-28
Reinhardtstraße 12-16 Mail INFO@ZIEGEL.DE
10117 Berlin Web www.ziegel.de
Germany
