UMWELT-PRODUKTDEKLARATION
nach ISO 14025 und EN 15804+A2
Deklarationsinhaber Adolf Würth GmbH & Co. KG
Herausgeber Institut Bauen und Umwelt e.V. (IBU)
Programmhalter Institut Bauen und Umwelt e.V. (IBU)
Deklarationsnummer EPD-AWU-20230415-CBA2-DE
Ausstellungsdatum 27.09.2023
Gültig bis 23.06.2028
WIT-PM 200
Adolf Würth GmbH & Co. KG
www.ibu-epd.com | https://epd-online.com
Allgemeine Angaben
Adolf Würth GmbH & Co. KG WIT-PM 200
Programmhalter Inhaber der Deklaration
IBU – Institut Bauen und Umwelt e.V. Adolf Würth GmbH & Co. KG
Hegelplatz 1 Reinhold-Würth-Str. 12-17
10117 Berlin 74653 Künzelsau
Deutschland Deutschland
Deklarationsnummer Deklariertes Produkt/deklarierte Einheit
EPD-AWU-20230415-CBA2-DE Das deklarierte Produkt ist der 2-Komponenten-Reaktionsharzmörtel WIT-
PM 200. Die deklarierte Einheit bezieht sich auf 1 kg Reaktionsharzprodukt
in dem zur Verarbeitung nötigen Mischungsverhältnis der beiden
Komponenten. Die Verpackung ist zusätzlich in der Berechnung enthalten,
da das Produkt seitens Adolf Würth GmbH & Co. KG mit Verpackung
verkauft wird. Die Angabe der deklarierten Einheit erfolgt in [kg].
Diese Deklaration basiert auf den Produktkategorien-Regeln: Gültigkeitsbereich:
Reaktionsharzprodukte, 01.08.2021 Dieses Dokument bezieht sich auf den
(PCR geprüft und zugelassen durch den unabhängigen 2-Komponenten-Reaktionsharzmörtel WIT-PM 200. Für die Erstellung
Sachverständigenrat (SVR)) der Ökobilanz wurden spezifische Daten aus dem Herstellerwerk in Willich
erhoben.
Es werden Daten aus dem Jahr 2020 zu Grunde gelegt, welche dem
Ausstellungsdatum Jahresdurchschnitt entsprechen. Die Vorgehensweise, wie die Daten der
deklarierten Einheit zugeordnet werden, ist unter dem Kapitel Allokation
27.09.2023
dargestellt.
Der Inhaber der Deklaration haftet für die zugrundeliegenden Angaben und
Nachweise; eine Haftung des IBU in Bezug auf Herstellerinformationen,
Gültig bis
Ökobilanzdaten und Nachweise ist ausgeschlossen.
23.06.2028
Die EPD wurde nach den Vorgaben der EN 15804+A2 erstellt. Im
Folgenden wird die Norm vereinfacht als EN 15804 bezeichnet.
Verifizierung
Die Europäische Norm EN 15804 dient als Kern-PCR
Unabhängige Verifizierung der Deklaration und Angaben gemäß ISO
14025:2011
intern X extern
Dipl.-Ing. Hans Peters
(Vorstandsvorsitzender des Instituts Bauen und Umwelt e.V.)
Florian Pronold Angela Schindler,
(Geschäftsführer des Instituts Bauen und Umwelt e.V.) Unabhängige/-r Verifizierer/-in
1 Umwelt-Produktdeklaration - Adolf Würth GmbH & Co. KG - WIT-PM 200
Produkt
-5 °C 360 Min.
Produktbeschreibung/Produktdefinition 0 °C 180 Min.
Bei dem deklarierten Produkt WIT-PM 200 handelt es sich um +5 °C 120 Min.
einen 2-Komponenten-Reaktionsharzmörtel auf Basis von +10 °C 100 Min.
Polyesterharz, der in einer 2-Komponenten-Kunststoffkartusche +20 °C 45 Min.
oder in einer Schlauchfolienkartusche geliefert wird. Das +30 °C 25 Min.
Produkt WIT-PM 200 wird mit einer Hand-, Akku- oder auch +35 °C 20 Min.
Pneumatikpistole über einen Statikmischer verarbeitet. Es Für nähere Informationen beachten Sie bitte das gültige
wurde als kostengünstige Alternative für die Befestigung von technische Datenblatt.
Gewindestangen und Innengewindehülsen in zugelassenen
Bereichen entwickelt. Durch die Verwendung einer Siebhülse
sind Anwendungen in Lochstein einfach und sicher zu
realisieren. Der WIT-PM 200 zeichnet sich durch seine guten Leistungswerte des Produkts entsprechend der
Anwendungsmöglichkeiten bei Umgebungstemperaturen von Leistungserklärung in Bezug auf dessen wesentliche Merkmale
bis zu 80°C aus. Für das Inverkehrbringen des Produkts in der gemäß ETA-12/0569 und ETA-13/0037, European Technical
EU/EFTA (mit Ausnahme der Schweiz) gilt die Verordnung (EU) Assessment WIT-PM 200.
Nr. 305/2011(CPR). Das Produkt benötigt eine
Leistungserklärung unter Berücksichtigung der ETA-12/0569 Grundstoffe/Hilfsstoffe
und ETA-13/0037 und der CE-Kennzeichnung, European Das deklarierte Produkt WIT-PM 200 wird in Form einer 2-
Technical Assessment WIT-PM 200. Komponenten-Kunststoffkartusche geliefert und besteht aus
einer Harzkomponente und einer Härterkomponente im
Anwendung Volumenverhältnis 10:1. Das Mischungsverhältnis von Harz-
Das deklarierte Produkt WIT-PM 200 dient zur sicheren und Härterkomponente wird beim Auspressvorgang
Befestigung von Gewindestangen und Innengewindehülsen. automatisch eingestellt. Die Härtung beginnt unmittelbar nach
Die Anwendungen können im ungerissenen Beton, Voll- und dem Mischen der Komponenten.
Lochstein mit handelsüblichen Ankerstangen durchgeführt
werden. 1) Das Produkt/Erzeugnis/mindestens ein Teilerzeugnis enthält
Stoffe der ECHA-Liste der für eine Zulassung in Frage
Anwendungsbeispiele kommenden besonders besorgniserregenden Stoffe (en:
Substances of Very High Concern – SVHC) (10.06.2022)
Geeignet zur Befestigung von Fassaden, Vordächern, oberhalb von 0,1 Massen-%: nein.
Holzkonstruktionen, Metallkonstruktionen, Metallprofilen,
Konsolen, Geländern, Gitter, Sanitärgegenständen, 2) Das Produkt/Erzeugnis/mindestens ein Teilerzeugnis enthält
Rohrleitungen, Kabeltrassen, etc. weitere CMR-Stoffe der Kategorie 1A oder 1B, die nicht auf der
Kandidatenliste stehen, oberhalb von 0,1 Massen-% in
Technische Daten
mindestens einem Teilerzeugnis: nein.
Folgende bautechnische Daten sind für das deklarierte Produkt
WIT-PM 200 im Lieferzustand relevant: 3) Dem vorliegenden Bauprodukt wurden Biozidprodukte
Bautechnische Daten zugesetzt oder es wurde mit Biozidprodukten behandelt (es
handelt sich damit um eine behandelte Ware im Sinne der
Bezeichnung WertEinheit
Biozidprodukteverordnung (EU) Nr. 528/2012): nein.
Dichte nach DIN 51757 für Mischung der beiden
1,7 g/ml
Komponenten
Das in dieser EPD betrachtete Produkt enthält die einzelnen
Druckfestigkeit nach DIN EN 196 Teil 1 88,1 N/mm² Bestandteile in den folgenden Spannen:
Biegefestigkeit nach DIN EN 196 Teil 1 31,5 N/mm²
Harzkomponente:
Polyesterharz: 30 bis 40 Gew.-%
Lagerung:
Mineralische Füllstoffe: 50 bis 70 Gew.-%
Kühl, trocken und dunkel lagern; Lagertemperatur: +5 °C bis
Sonstige Bestandteile: < 5 Gew.-%
+25 °C
Härterkomponente:
Haltbarkeit:
Dibenzoylperoxid: 10 bis 15 Gew.-%
18 Monate in Standard-Kartuschensystemen
Mineralische Füllstoffe: 40 bis 60 Gew.-%
12 Monate in Schlauchfoliengebinden
Sonstige Bestandteile: 10 bis 35 Gew.-%
Gel- und Verarbeitungszeit:
Referenz-Nutzungsdauer
-5 °C 90 Min.
Das deklarierte Produkt WIT-PM 200 wird während der
0 °C 45 Min.
Nutzungsphase den unterschiedlichsten Umweltbedingungen
+5 °C 25 Min.
ausgesetzt. Die zu erwartende Referenz-Nutzungsdauer ist
+10 °C 20 Min.
abhängig von der spezifischen Einbausituation und damit
+20 °C 6 Min.
verbundenen Exposition des Produktes. Die Hauptfaktoren zur
+30 °C 4 Min.
Beeinflussung der Nutzungsdauer sind Witterung sowie
+35 °C 2 Min.
mechanische und chemische Belastung.
Aushärtezeit in trockenem Untergrund:
LCA: Rechenregeln
2 Umwelt-Produktdeklaration - Adolf Würth GmbH & Co. KG - WIT-PM 200
Die Vorprodukte werden aus Deutschland, Belgien, Italien und
Deklarierte Einheit Frankreich bezogen.
Das deklarierte Produkt ist ein 2-Komponenten- Der Transport erfolgt ausschließlich mittels LKW. Die folgenden
Reaktionsharzmörtel mit der Bezeichnung WIT-PM 200. Die Ablaufdiagramme
deklarierte Einheit bezieht sich auf 1 kg Reaktionsharzprodukt veranschaulichen den hier zu Grunde liegenden
in dem zur Verarbeitung nötigen Mischungsverhältnis der Produktionsprozess.
beiden Komponenten. Das Mischungsverhältnis von Harz- und
Härterkomponente beträgt 9:1 [m/m] (Volumenverhältnis 10:1).
Die Verpackung, bezogen auf 1 kg Reaktionsharzprodukt, ist
zusätzlich in der Berechnung mit 0,3013 kg enthalten.
Folgende Tabelle zeigt die Daten der deklarierten Einheit.
Angabe der deklarierten Einheit
Bezeichnung Wert Einheit
Deklarierte Einheit 1 kg
Systemgrenze
Typ der EPD: Wiege bis Werkstor mit Optionen. Folgende
Informationsmodule werden in dieser Studie als Systemgrenze
definiert:
Produktionsstadium (A1-A3):
• A1,
Rohstoffgewinnung,
• A2, Abbildung 1 Informationsmodule A1 bis A3 des Produkts
Transport zum Hersteller,
• A3,
Herstellung.
Ende des Lebenswegs (C1-C4):
• C1, Abbildung 2 Informationsmodule A1 bis A3 der Verpackung
Rückbau/Abriss
• C2,
Transport zum,
• C3, Geographische Repräsentativität
Abfallbehandlung,
Land oder Region, in dem/r das deklarierte Produktsystem
• C4, hergestellt und ggf. genutzt sowie am Lebensende behandelt
Beseitigung. wird: Deutschland
Wiederverwendungs- Rückgewinnungs- und Recyclingpotential
(D)
Vergleichbarkeit
Um die Indikatoren und Umweltwirkungen der deklarierten Grundsätzlich ist eine Gegenüberstellung oder die Bewertung
Einheit genau zu erfassen, werden insgesamt 8 von EPD-Daten nur möglich, wenn alle zu vergleichenden
Informationsmodule betrachtet. Datensätze nach EN 15804 erstellt wurden und der
Die Informationsmodule A1 bis A3 beschreiben die Gebäudekontext bzw. die produktspezifischen
Materialbereitstellung, den Leistungsmerkmale berücksichtigt werden. Unter dem
Transport zur Produktionsstätte, sowie die folgenden Link ist die Datenbasis der Hintergrunddaten der
Produktionsprozesse des Produkts LCA for Experts - Datenbanken dokumentiert, auf die sich auch
selbst. diese Studie bezieht (Sphera). 2023.1
http://www.gabi-software.com/deutsch/index/
LCA: Szenarien und weitere technische Informationen
Ende des Lebenswegs (C1-C4)
Charakteristische Produkteigenschaften biogener
Kohlenstoff Der Abriss des Produkts erfolgt mittels eines elektrischen
Meißels. Der elektrische Energieverbrauch für das Werkzeug
Im Produkt und in der Verpackung werden keine
wird für die deklarierte Einheit mit 0,05 MJ angenommen. Der
nachwachsenden Rohstoffe verwendet. Daher wird der biogene
Stromverbrauch, wird mit einen Europäischen Strom- Mix
Kohlenstoff mit Null ausgewiesen.
berechnet. Der Bauabfall wird mittels eines LKW 200 km zur
Verpackung pro deklarierte Einheit Abfallbehandlungsanlage transportiert. In der
Bezeichnung Wert Einheit Abfallbehandlungsanlage wird der Bauabfall geschreddert und
Verpackung PP 0,0318 kg anschließend deponiert.
Verpackung PA6 0,2696 kg
3 Umwelt-Produktdeklaration - Adolf Würth GmbH & Co. KG - WIT-PM 200
Bezeichnung Wert Einheit Beim Produkt entstehen keine Wiederverwendungs-
Rückgewinnungs- und Recyclingpotentiale. Daher wird das
Als gemischter Bauabfall gesammelt 1 kg
Informationsmodul D deklariert und mit Null ausgewiesen.
Zerkleinerung im Schredder 1 kg
Bezeichnung WertEinheit
Deponierung 1 kg
Wiederverwendungs- Rückgewinnungs- und
0 kg
Wiederverwendungs- Rückgewinnungs- und Recyclingpotentiale
Recyclingpotential (D), relevante Szenarioangaben
4 Umwelt-Produktdeklaration - Adolf Würth GmbH & Co. KG - WIT-PM 200
LCA: Ergebnisse
ANGABE DER SYSTEMGRENZEN (X = IN ÖKOBILANZ ENTHALTEN; ND = MODUL ODER INDIKATOR NICHT DEKLARIERT;
MNR = MODUL NICHT RELEVANT)
Gutschriften
Stadium der
und Lasten
Produktionsstadium Errichtung Nutzungsstadium Entsorgungsstadium
außerhalb der
des Bauwerks
Systemgrenze
g n u g ro s re v ffo ts h o R tro p s n a rT g n u lle ts re H m o v tro p s n a rT m u z re lle ts re Htro s g n u d n e w re V e g a tn o M g n u d n e w n A /g n u z tu N g n u tla h d n a ts n I ru ta ra p e R z ta s rE g n u re u e n rE rü f z ta s n ie e ig re n E n e b ie rte B s a ds e d u ä b e G s e d rü f z ta s n ie re s s a W n e b ie rte B s a ds e d u ä b e G s e d s s irb A /u a b k c ü R tro p s n a rT g n u ld n a h e b lla fb A g n u g itie s e B ,-s g n u d n e w re v re d e iW -s g n u n n iw e g k c ü R re d ola iz n e to p g n ilc y c e R
A1 A2 A3 A4 A5 B1 B2 B3 B4 B5 B6 B7 C1 C2 C3 C4 D
X X X MND MND MND MND MNR MNR MNR MND MND X X X X X
ERGEBNISSE DER ÖKOBILANZ – UMWELTAUSWIRKUNGEN nach EN 15804+A2: 1 kg WIT-PM 200
Indikator Einheit A1-A3 C1 C2 C3 C4 D
Globales Erwärmungspotenzial total (GWP-total) kg CO 2-Äq. 3,45E+00 4,58E-03 1,75E-02 2,58E-03 1,46E-02 0
Globales Erwärmungspotenzial fossil (GWP-fossil) kg CO 2-Äq. 3,38E+00 4,53E-03 1,73E-02 2,56E-03 1,46E-02 0
Globales Erwärmungspotenzial biogen (GWP-biogenic) kg CO 2-Äq. 7,32E-02 4,91E-05 0 0 0 0
Globales Erwärmungspotenzial luluc (GWP-luluc) kg CO 2-Äq. 6,39E-04 4,87E-07 1,58E-04 1,92E-05 4,53E-05 0
Abbau Potential der stratosphärischen Ozonschicht (ODP) kg CFC11-Äq. 6,23E-09 8,27E-14 1,49E-15 4,28E-15 3,71E-14 0
Versauerungspotenzial von Boden und Wasser (AP) mol H+-Äq. 5,38E-03 9,57E-06 6,48E-05 1,34E-05 1,03E-04 0
Eutrophierungspotenzial Süßwasser (EP-freshwater) kg P-Äq. 1,63E-05 1,67E-08 6,21E-08 8,71E-09 2,93E-08 0
Eutrophierungspotenzial Salzwasser (EP-marine) kg N-Äq. 1,73E-03 2,29E-06 3,03E-05 6,13E-06 2,67E-05 0
Eutrophierungspotenzial Land (EP-terrestrial) mol N-Äq. 1,5E-02 2,39E-05 3,39E-04 6,77E-05 2,94E-04 0
kg NMVOC-
Bildungspotential für troposphärisches Ozon (POCP) 5,46E-03 6,11E-06 5,84E-05 1,66E-05 8,06E-05 0
Äq.
Potenzial für den abiotischen Abbau nicht fossiler Ressourcen
kg Sb-Äq. 4,89E-07 6,95E-10 1,1E-09 2,74E-09 6,72E-10 0
(ADPE)
Potenzial für den abiotischen Abbau fossiler Brennstoffe (ADPF) MJ 7,38E+01 9,43E-02 2,32E-01 5,04E-02 1,94E-01 0
m3 Welt-Äq.
Wassernutzung (WDP) 1,1E-01 9,98E-04 1,96E-04 4,98E-04 1,6E-03 0
entzogen
ERGEBNISSE DER ÖKOBILANZ – INDIKATOREN ZUR BESCHREIBUNG DES RESSOURCENEINSATZES nach EN 15804+A2: 1
kg WIT-PM 200
Indikator Einheit A1-A3 C1 C2 C3 C4 D
Erneuerbare Primärenergie als Energieträger (PERE) MJ 4,87E+00 5,64E-02 1,64E-02 4,68E-03 3,16E-02 0
Erneuerbare Primärenergie zur stofflichen Nutzung (PERM) MJ 0 0 0 0 0 0
Total erneuerbare Primärenergie (PERT) MJ 4,87E+00 5,64E-02 1,64E-02 4,68E-03 3,16E-02 0
Nicht-erneuerbare Primärenergie als Energieträger (PENRE) MJ 5,49E+01 9,43E-02 2,32E-01 5,05E-02 1,94E-01 0
Nicht-erneuerbare Primärenergie zur stofflichen Nutzung
MJ 1,89E+01 0 0 0 0 0
(PENRM)
Total nicht erneuerbare Primärenergie (PENRT) MJ 7,39E+01 9,43E-02 2,32E-01 5,05E-02 1,94E-01 0
Einsatz von Sekundärstoffen (SM) kg 0 0 0 0 0 0
Erneuerbare Sekundärbrennstoffe (RSF) MJ 0 0 0 0 0 0
Nicht erneuerbare Sekundärbrennstoffe (NRSF) MJ 0 0 0 0 0 0
Einsatz von Süßwasserressourcen (FW) m3 1,07E-02 4,55E-05 1,81E-05 1,44E-05 4,9E-05 0
ERGEBNISSE DER ÖKOBILANZ –ABFALLKATEGORIEN UND OUTPUTFLÜSSE nach EN 15804+A2:
1 kg WIT-PM 200
Indikator Einheit A1-A3 C1 C2 C3 C4 D
Gefährlicher Abfall zur Deponie (HWD) kg 6,55E-09 7,38E-12 8,59E-13 1,31E-13 4,23E-12 0
Entsorgter nicht gefährlicher Abfall (NHWD) kg 3,26E-02 6,91E-05 3,35E-05 1,33E-05 9,71E-01 0
Entsorgter radioaktiver Abfall (RWD) kg 1,11E-03 1,5E-05 3E-07 6,77E-07 2,21E-06 0
Komponenten für die Wiederverwendung (CRU) kg 0 0 0 0 0 0
Stoffe zum Recycling (MFR) kg 0 0 0 0 0 0
Stoffe für die Energierückgewinnung (MER) kg 0 0 0 0 0 0
Exportierte elektrische Energie (EEE) MJ 0 0 0 0 0 0
Exportierte thermische Energie (EET) MJ 0 0 0 0 0 0
ERGEBNISSE DER ÖKOBILANZ – zusätzliche Wirkungskategorien nach EN 15804+A2-optional:
1 kg WIT-PM 200
Indikator Einheit A1-A3 C1 C2 C3 C4 D
Auftreten von Krankheiten aufgrund von Feinstaubemissionen
Krankheitsfälle ND ND ND ND ND ND
(PM)
Wirkung durch Exposition des Menschen mit U235 (IR) kBq U235-Äq. ND ND ND ND ND ND
5 Umwelt-Produktdeklaration - Adolf Würth GmbH & Co. KG - WIT-PM 200
Toxizitätsvergleichseinheit für Ökosysteme (ETP-fw) CTUe ND ND ND ND ND ND
Toxizitätsvergleichseinheit für Menschen (krebserregend) (HTP-c) CTUh ND ND ND ND ND ND
Toxizitätsvergleichseinheit für Menschen (nicht krebserregend)
CTUh ND ND ND ND ND ND
(HTP-nc)
Bodenqualitätsindex (SQP) SQP ND ND ND ND ND ND
Einschränkungshinweis – gilt für die Indikatoren: "Potenzial für die Verknappung abiotischer Ressourcen - nicht fossile Ressourcen",
"Potenzial für die Verknappung abiotischer Ressourcen - fossile Brennstoffe", "Wasser-Entzugspotenzial (Benutzer)", "Potenzielle
Toxizitätsvergleichseinheit für Ökosysteme", "Potenzielle Toxizitätsvergleichseinheit für den Menschen - kanzerogene Wirkung",
"Potenzielle Toxizitätsvergleichseinheit für den Menschen - nicht kanzerogene Wirkung", "Potenzieller Bodenqualitätsindex". Die
Ergebnisse dieses Umweltwirkungsindikators müssen mit Bedacht angewendet werden, da die Unsicherheiten bei diesen Ergebnissen
hoch sind oder da es mit dem Indikator nur begrenzte Erfahrungen gibt.
Literaturhinweise
Normen
ecoinvent 3.9
DIN 51757 Hintergrunddatenbank: ecoinvent 3.9.1
DIN 51757:2011-01, Prüfung von Mineralölen Zürich: ecoinvent (Hrsg.)
und verwandten Stoffen - Bestimmung der Dichte. http://www.ecoinvent.org
(28.04.2023)
EN 196
DIN EN 196-1:2016-11, Prüfverfahren für ETA-12/0569
Zement - Teil 1: Bestimmung der Festigkeit. European Technical Assessment.
EN 12504 ETA-13/0037
DIN EN 12504-4:2021-10, Prüfung von Beton in Bauwerken - European Technical Assessment.
Teil 4:
Bestimmung der Ultraschall-Impulsgeschwindigkeit. IBU 2021
Allgemeine Anleitung für das EPD-Programm des Institut
EN 15804 Bauen und Umwelt.
EN 15804:2019-04+A2 (in Druck), Nachhaltigkeit von e.V., Version 2.0, Berlin: Institut Bauen und Umwelt e.V., 2021
Bauwerken – Umweltproduktdeklarationen – Grundregeln für www.ibu-epd.com
die Produktkategorie
Bauprodukte. PCR Teil A
Produktkategorienregeln für Bauprodukte und
EN/TR 15941 Dienstleistungen - Teil A: Rechenregeln für die Ökobilanz und
CEN/TR 15941:2010-03, Nachhaltigkeit Anforderungen an den Hintergrundbericht V1.3, Institut Bauen
von Bauwerken – Umweltproduktdeklarationen - Methoden und Umwelt e.V., 08.2022.
für Auswahl und Verwendung von
generischen Daten PCR: Reaktionsharzprodukte
Produktkategorienregeln für gebäudebezogene Produkte und
ISO 14025 Dienstleistungen -
DIN EN ISO 14025:2011-10, Umweltkennzeichnungen Teil B: Anforderungen an die Umwelt-Produktdeklaration für
und -deklarationen - Typ III Umweltdeklarationen - Grundsätze Reaktionsharzprodukte,
und Version 1.3.
Verfahren. Berlin: Institut Bauen und Umwelt e.V. (Hrsg.), 04.2023.
ISO 14044 Sphera
DIN EN ISO 14044:2006-10, LCA for Experts: 2023.1
Umweltmanagement - Ökobilanz - Anforderungen und Leinfelden-Echterdingen; Sphera
Anleitungen. Solution GmbH (Hrsg.)
http://www.gabi-software.com/deutsch/index/
(28.04.2023)
Weitere Literatur
6 Umwelt-Produktdeklaration - Adolf Würth GmbH & Co. KG - WIT-PM 200
Herausgeber
Institut Bauen und Umwelt e.V. +49 (0)30 3087748- 0
Hegelplatz 1 info@ibu-epd.com
10117 Berlin www.ibu-epd.com
Deutschland
Programmhalter
Institut Bauen und Umwelt e.V. +49 (0)30 3087748- 0
Hegelplatz 1 info@ibu-epd.com
10117 Berlin www.ibu-epd.com
Deutschland
Ersteller der Ökobilanz
FIT-Umwelttechnik GmbH 05362 72 69 474
Westerstr. 13 bertram@fit-umwelttechnik.de
38442 Wolfsburg www.fit-umwelttechnik.com
Deutschland
Inhaber der Deklaration
Adolf Würth GmbH & Co. KG +49 7940/15-0
Reinhold-Würth-Str. 12-17 info@wuerth.com
74653 Künzelsau www.wuerth.de
Deutschland
7 Umwelt-Produktdeklaration - Adolf Würth GmbH & Co. KG - WIT-PM 200
