UMWELT-PRODUKTDEKLARATION
nach ISO 14025 und EN 15804+A2
Deklarationsinhaber BMI Group Holdings UK Ltd
Herausgeber Institut Bauen und Umwelt e.V. (IBU)
Programmhalter Institut Bauen und Umwelt e.V. (IBU)
Deklarationsnummer EPD­BMI­20200174­IBB1­DE
Ausstellungsdatum 19.11.2020
Gültig bis 18.11.2025
Wolfin IB
BMI Group
www.ibu-epd.com | https://epd-online.com
Allgemeine Angaben
BMI Group Wolfin IB
Programmhalter Inhaber der Deklaration
IBU – Institut Bauen und Umwelt e.V. BMI Group Holdings UK Ltd
Panoramastr. 1 Thames Tower, Station Rd
10178 Berlin Reading RG1 1LX
Deutschland Großbritannien
Deklarationsnummer Deklariertes Produkt/deklarierte Einheit
EPD­BMI­20200174­IBB1­DE 1 m² produzierte Kunststoff Dach­ und Dichtungsbahn
Diese Deklaration basiert auf den Produktkategorien- Gültigkeitsbereich:
Regeln: Diese Deklaration gilt für Wolfin IB Dach­ und
Dach­ und Dichtungsbahnsysteme aus Kunststoffen und Dichtungsbahnen der Dicke 1,5 mm und 2 mm, die am
Elastomeren, 07.2014 Standort Wächtersbach in Deutschland hergestellt
(PCR geprüft und zugelassen durch den unabhängigen werden. Es werden die Ökobilanzergebnisse von
Sachverständigenrat (SVR)) Wolfin IB in der STärke von 1,5 mm mit einem
Flächengewicht von 1,9 kg/m² deklariert. In Kapitel 5
Ausstellungsdatum ist ein Faktor angegeben, mit dem die Ergebnisse für
19.11.2020 Wolfin IB in der Stärke von 2 mm berechnet werden
können.
Gültig bis
18.11.2025 Die Ökobilanz beruht auf durchschnittlichen
Produktionsdaten des Geschäftsjahres 2019. Diese
wurden von der BMI GmbH zur Verfügung gestellt.
Der Inhaber der Deklaration haftet für die
zugrundeliegenden Angaben und Nachweise; eine
Haftung des IBU in Bezug auf Herstellerinformationen,
Ökobilanzdaten und Nachweise ist ausgeschlossen.
Die EPD wurde nach den Vorgaben der EN 15804+A2
erstellt. Im Folgenden wird die Norm vereinfacht als EN 15804
bezeichnet.
Verifizierung
Die Europäische Norm EN 15804 dient als Kern­PCR
Unabhängige Verifizierung der Deklaration und
Angaben gemäß ISO 14025:2010
Dipl. Ing. Hans Peters intern x extern
(Vorstandsvorsitzender des Instituts Bauen und Umwelt e.V.)
Dr. Alexander Röder Juliane Franze,
(Geschäftsführer Instituts Bauen und Umwelt e.V.) Unabhängige/­r Verifizierer/­in
Produkt
Beschreibung des Unternehmens ist. Die BMI Group vereinigt in Deutschland einige der
Die BMI Group ist in Deutschland Marktführer für Steil­ stärksten und vertrauenswürdigsten Marken der
und Flachdachsysteme und verfügt über Branche wie Braas, Icopal, Vedag und Wolfin.
jahrzehntelange Erfahrung.
Produktbeschreibung/Produktdefinition
Mit innovativen Dach­ und Abdichtungssystemen, die Wolfin IB Dach­ und Dichtungsbahnen sind einlagige,
für die Wohn­ und Arbeitswelt der Menschen entworfen im Extrusionsverfahren hergestellte, hochpolymere,
werden, bietet BMI Planern, Dachdeckern und durchgehend homogene Kunststoff­Dach­ und
Eigentümern, Schutz, Sicherheit und innere Ruhe. Die Dichtungsbahnen.
kompetenten BMI Experten unterstützen mit Beratung
und Planungshilfen, technischem Know­how sowie Bezeichnung nach DIN SPEC 20000-201:
Produktinformationen für Wohnungs­ und DE/E1 PVC­P­BV­1,5 (2,0).
Industriebauprojekte. Bezeichnung nach DIN SPEC 20000-202:
BA PVC­P­BV­1,5 (2,0) /
Wir sind Teil der BMI Group, dem Marktführer für MSB­nQ PVC­P­BV­1,5 (2,0).
Dach­ und Abdichtungsprodukte in Europa, die auch in
weiten Teilen Asiens und Afrika auf dem Markt präsent
2 Umwelt­Produktdeklaration BMI Group – Wolfin IB
Für das Inverkehrbringen des Produkts in der 1297 en
EU/EFTA (mit Ausnahme der Schweiz) gilt die
Verordnung (EU) Nr. 305/2011(CPR). Das Produkt
besitzt eine Leistungserklärung unter Berücksichtigung Leistungswerte des Produkts entsprechend der
der DIN EN 13956:2012 sowie DIN EN Leistungserklärung in Bezug auf dessen Wesentliche
13967:2017 und die CE­Kennzeichnung Merkmale gemäß EN 13956:2012
Für die Verwendung gelten die jeweiligen nationalen
Bestimmungen..
Grundstoffe/Hilfsstoffe
Anwendung Wolfin IB besteht aus:
Die Wolfin IB findet als Dach­ und  Polyvinylchlorid: 45­55 %
Bauwerksabdichtung Anwendung. Die Bahnen werden
 Polymerweichmacher: 30­40 %
lose mit Auflast (Kies, Plattenbelag, Gründach,
 Epoxidiertes Sojabohnenöl: 2­4 %
Pekdeck oder ähnliches) verlegt.
Wolfin IB wird auch als Feuchtigkeitssperre (Typ A),  Schlagzähmodifizierer: 0,5­2,5 %
Grundwassersperre (Typ T) und als Mauersperrbahn  Stabilisatoren: 1­3 %
eingesetzt.  Füllstoff: 4­8 %
Die Verlegeanleitung des Herstellers ist bei der
 Ruß und Additive (variieren je nach
Verarbeitung einzuhalten.
Farbe): 0,1­2,5 %
Technische Daten 1) Das Produkt/Erzeugnis/mindestens ein
Teilerzeugnis enthält Stoffe der Kandidatenliste der für
eine Zulassung in Frage kommenden besonders
Bautechnische Daten besorgniserregenden Stoffe (en: Substances of Very
Bezeichnung Wert Einheit High Concern – SVHC) (Datum 25.06.2020) oberhalb
bestand von 0,1 Massen­%: nein
Wasserdichtigkeit nach EN 1928 kPa
en 2) Das Produkt/Erzeugnis/mindestens ein
Schälwiderstand der Fügenaht nach Teilerzeugnis enthält weitere CMR­Stoffe der
≥ 150 N/50mm
EN 12316­2 Kategorie 1A oder 1B, die nicht auf der Kandidatenliste
Scherwiderstand der Fügenaht nach stehen, oberhalb von 0,1 Massen­% in mindestens
≥ 600 N/50mm
EN 12317­2 einem Teilerzeugnis: nein
Falzen in der Kälte nach EN 495­5 ­25 °C
Widerstand gegen Durchwurzelung Referenz-Nutzungsdauer
bestand
(bei Gründächern) nach EN 13948 ­ Bei normalen Nutzungsbedingungen und bei
en
bzw. FLL fachgerechter Verlegung nach den Vorgaben der
Zugfestigkeit nach EN 12311­2 ≥ 16 N/mm² Verlegeanleitung und Schweißanleitung für Wolfin IB
Dehnung nach EN 12311­2 ≥ 300 % Bahnen ist von einer Nutzungsdauer von > 30 Jahren
Widerstand gegen stoßartige auszugehen, siehe auch BBA-Zertifikat Agrément
Belastung Verfahren A nach EN 12691 ≥ 600 mm Certificate No 14/5143.
Widerstand gegen stoßartige
≥ 600 mm
Belastung Verfahren B nach EN 12691
UV­Beanspruchung (5000h) nach EN bestand visuell
LCA: Rechenregeln
Deklarierte Einheit Produktstadium (A1-A3): Das Produktstadium der
Die deklarierte Einheit ist 1 m² produzierte Dachbahn BMI Dachbahnen umfasst:
Wolfin IB. Es wird die Dicke von 1,5 mm mit einem  A1 Rohstoffbereitstellung und –verarbeitung
Flächengewicht von 1,9 kg/m² deklariert. und Verarbeitungsprozesse von als Input
dienenden Sekundärstoffen, (z.B.
Deklarierte Einheit
Recyclingprozesse),
Bezeichnung Wert Einheit
Deklarierte Einheit 1 m2  A2 LKW­Transporte der Rohstoffe zum Werk
Flächengewicht 1,9 kg/m2 (Wächtersbach (DE)),
Umrechnungsfaktor zu 1 kg 1,9 kg/m2  A3 Dachbahnherstellung im Werk, (inkl.
Schichtdicke 0,0015 m Energiebereitstellung, Wasserbereitstellung,
Bereitstellung von Hilfsstoffen, Entsorgung
In Kapitel 5 ist ein Faktor angegeben, mit dem die
der Produktionsabfälle, Herstellung der
Ergebnisse für Wolfin IB 2 mm berechnet werden
Verpackungsmaterialien).
können.
Entsorgungsstadium (C1-C4): Das
Systemgrenze Entsorgungsstadium BMI Dachbahnen umfasst:
Typ der EPD: Wiege bis Werkstor mit Optionen. EoL­Szenario: 100% Thermische Verwertung der
Folgende Module werden in der Ökobilanz Dachbahnen in einer MVA mit einem R1­Wert > 0,6
berücksichtigt: mit Rückgewinnungspotentialen in D aus
Energiesubstitution
3 Umwelt­Produktdeklaration BMI Group – Wolfin IB
 C1 manuell selektiver Ausbau (lastenfrei),
 C2 LKW­Transport (50 km) zur thermischen Vergleichbarkeit
Grundsätzlich ist eine Gegenüberstellung oder die
Verwertung (MVA).
Bewertung von EPD­Daten nur möglich, wenn alle zu
 C3 Abfallbehandlung der Dachbahnen: 100%
vergleichenden Datensätze nach EN 15804 erstellt
Thermische Verwertung in einer MVA, wurden und der Gebäudekontext bzw. die
 C4 keine weiteren Aufwände durch produktspezifischen Leistungsmerkmale berücksichtigt
Deponierung/ Entsorgung werden.
Alle Hintergrunddatensätze stammen aus der aktuellen
Potentiale und Lasten außerhalb der
GaBi­Datenbank GaBi ts. Das letzte Update der
Systemgrenzen (D) der BMI Dachbahnen:
Datenbank (SP40) erfolgte im Januar 2020.
Modul D umfasst Rückgewinnungspotentiale aus der
thermischen Verwertung der Dachbahnen in einer
MVA durch Energiesubstitution.
LCA: Szenarien und weitere technische Informationen
Charakteristische Produkteigenschaften Wiederverwendungs- Rückgewinnungs- und
Biogener Kohlenstoff Recyclingpotential (D), relevante Szenarioangaben
Das Produkt selbst enthält keinen biogenen Das Modul D enthält die Nutzenpotenziale der
Kohlenstoff, lediglich die Produktverpackung: 25 g Verbrennungsprozesse aus C3 (Verbrennung der
Kohlenstoff pro Quadratmeter Dachbahn). Es wurde eine Abfallverbrennungsanlage
mit einem R1­Wert > 0,6 angenommen
Die folgenden technischen Informationen sind
Grundlage für die deklarierten Module oder können für
die Entwicklung von spezifischen Szenarien im Kontext
einer Gebäudebewertung genutzt werden, wenn
Module nicht deklariert werden (MND).
Einbau ins Gebäude (A5)
Modul A5 ist nicht deklariert. Für die Erstellung von
Gebäudeökobilanzen ist zu berücksichtigen, dass in
A5 wird die in Modul A1­A3 gebundene biogene
Menge CO2 (9,04E­2 kg CO2­Äq.) der Verpackung
rechnerisch ausgebucht wird.
Die Herstellung der folgenden Verpackungsmaterialien
ist in der Ökobilanz berücksichtigt, jedoch nicht deren
Entsorgung:
Bezeichnung Wert Einheit
Holz 0,014 kg
Kunststoff (PE) 0,054 kg
Papier 0,047 kg
Ende des Lebenswegs (C1-C4)
Rückbau/Abriss (C1)
Die Demontage erfolgt durch manuellen selektiven
Rückbau ohne Maschineneinsatz und ist ökobilanziell
lastenfrei.
Transport zur Abfallbehandlung (C2)
Transportdistanz zur thermischen Verwertung wird mit
50 km angenommen.
LKW­Transport: EURO 6, 34­40 t Gesamtgewicht, 27 t
Nutzlast.
Abfallbehandlung (C3)
Bezeichnung Wert Einheit
Getrennt gesammelt EAK 17 09 04 1,9 kg
Zur Energierückgewinnung 1,9 kg
Beseitigung (C4)
Keine weitere Beseitigung
4 Umwelt­Produktdeklaration BMI Group – Wolfin IB
LCA: Ergebnisse
Im Folgenden werden die Ergebnisse der Indikatoren der Wirkungsabschätzung, des Ressourceneinsatzes sowie
zu Abfällen und sonstigen Output­Strömen bezogen auf 1 m² produzierte Dachbahn dargestellt.
ANGABE DER SYSTEMGRENZEN (X = IN ÖKOBILANZ ENTHALTEN; ND = MODUL ODER INDIKATOR
NICHT DEKLARIERT; MNR = MODUL NICHT RELEVANT)
Stadium der Gutschriften
Produktionsstadiu Errichtung und Lasten
Nutzungsstadium Entsorgungsstadium
m des außerhalb der
Bauwerks Systemgrenze
5 Umwelt­Produktdeklaration BMI Group – Wolfin IB
gnugrosrevffotshoR
tropsnarT gnulletsreH
mov
tropsnarT
muz
relletsreH
trosgnudnewreV
egatnoM
gnudnewnA/gnuztuN gnutlahdnatsnI
rutarapeR ztasrE gnureuenrE
sad rüf
ztasnieeigrenE
sed
nebierteB seduäbeG
sad rüf
ztasnieressaW
sed
nebierteB seduäbeG
ssirbA/uabkcüR
tropsnarT
gnuldnahebllafbA
gnugitieseB
,­sgnudnewrevredeiW ­sgnunniwegkcüR
redo
laiznetopgnilcyceR
A1 A2 A3 A4 A5 B1 B2 B3 B4 B5 B6 B7 C1 C2 C3 C4 D
X X X ND ND ND ND MNR MNR MNR ND ND X X X X X
ERGEBNISSE DER ÖKOBILANZ – UMWELTAUSWIRKUNGEN nach EN 15804+A2: 1 m² Wolfin IB Dicke:
1,5 mm; Flächengewicht: 1,9 kg/m²
Kernindikator Einheit A1-A3 C1 C2 C3 C4 D
Globales Erwärmungspotenzial ­ total [kg CO2­Äq.] 8,57E+0 0,00E+0 4,53E­3 4,93E+0 0,00E+0 ­1,18E+0
Globales Erwärmungspotenzial ­ fossil [kg CO2­Äq.] 8,82E+0 0,00E+0 4,51E­3 4,93E+0 0,00E+0 ­1,18E+0
Globales Erwärmungspotenzial ­ biogen [kg CO2­Äq.] ­2,58E­1 0,00E+0 1,82E­6 ­2,15E­3 0,00E+0 ­2,76E­3
Globales Erwärmungspotenzial ­ luluc [kg CO2­Äq.] 1,43E­2 0,00E+0 1,89E­5 1,00E­3 0,00E+0 ­8,22E­4
Abbaupotenzial der stratosphärischen Ozonschicht [kg CFC11­Äq.] 1,43E­10 0,00E+0 1,11E­18 7,50E­15 0,00E+0 ­1,22E­14
Versauerungspotenzial, kumulierte Überschreitung [mol H+­Äq.] 1,25E­2 0,00E+0 3,79E­6 1,46E­3 0,00E+0 ­1,65E­3
Eutrophierungspotenzial ­ Süßwasser [kg PO4­Äq.] 8,45E­5 0,00E+0 9,83E­9 1,26E­6 0,00E+0 ­1,51E­6
Eutrophierungspotenzial ­ Salzwasser [kg N­Äq.] 4,21E­3 0,00E+0 1,10E­6 4,84E­4 0,00E+0 ­4,26E­4
Eutrophierungspotenzial, kumulierte Überschreitung [mol N­Äq.] 4,34E­2 0,00E+0 1,35E­5 5,92E­3 0,00E+0 ­4,57E­3
Bildungspotenzial für troposphärisches Ozon [kg NMVOC­Äq.] 1,61E­2 0,00E+0 3,05E­6 1,37E­3 0,00E+0 ­1,23E­3
Potenzial für die Verknappung abiotischer Ressourcen ­
[kg Sb­Äq.] 1,61E+2 0,00E+0 6,00E­2 9,10E+0 0,00E+0 ­2,00E+1
nicht fossile Ressourcen
Potenzial für die Verknappung abiotischer Ressourcen ­
[MJ] 6,96E­6 0,00E+0 3,75E­10 1,08E­7 0,00E+0 ­1,93E­7
fossile Brennstoffe
Wasser­Entzugspotenzial (Benutzer) [m³ Welt­Äq.
5,56E­1 0,00E+0 1,94E­5 3,81E­1 0,00E+0 ­1,22E­1
entzogen]
ERGEBNISSE DER ÖKOBILANZ – INDIKATOREN ZUR BESCHREIBUNG DES RESSOURCENEINSATZES
nach EN 15804+A2: 1 m² Wolfin IB Dicke: 1,5 mm; Flächengewicht: 1,9 kg/m²
Indikator Einheit A1-A3 C1 C2 C3 C4 D
Erneuerbare Primärenergie als Energieträger [MJ] 1,63E+1 0,00E+0 3,49E­3 1,89E+0 0,00E+0 ­4,35E+0
Erneuerbare Primärenergie zur stofflichen Nutzung [MJ] 8,10E­1 0,00E+0 0,00E+0 0,00E+0 0,00E+0 0,00E+0
Total erneuerbare Primärenergie [MJ] 1,71E+1 0,00E+0 3,49E­3 1,89E+0 0,00E+0 ­4,35E+0
Nicht­erneuerbare Primärenergie als Energieträger [MJ] 1,22E+2 0,00E+0 6,00E­2 4,52E+1 0,00E+0 ­2,00E+1
Nicht­erneuerbare Primärenergie zur stofflichen Nutzung [MJ] 3,84E+1 0,00E+0 0,00E+0 ­3,61E+1 0,00E+0 0,00E+0
Total nicht erneuerbare Primärenergie [MJ] 1,61E+2 0,00E+0 6,00E­2 9,10E+0 0,00E+0 ­2,00E+1
Einsatz von Sekundärstoffen [kg] 0,00E+0 0,00E+0 0,00E+0 0,00E+0 0,00E+0 0,00E+0
Erneuerbare Sekundärbrennstoffe [MJ] 0,00E+0 0,00E+0 0,00E+0 0,00E+0 0,00E+0 0,00E+0
Nicht­erneuerbare Sekundärbrennstoffe [MJ] 0,00E+0 0,00E+0 0,00E+0 0,00E+0 0,00E+0 0,00E+0
Nettoeinsatz von Süßwasserressourcen [m³] 4,51E­2 0,00E+0 3,13E­6 1,00E­2 0,00E+0 ­5,03E­3
ERGEBNISSE DER ÖKOBILANZ –ABFALLKATEGORIEN UND OUTPUTFLÜSSE nach EN 15804+A2:
1 m² Wolfin IB Dicke: 1,5 mm; Flächengewicht: 1,9 kg/m²
Indikator Einheit A1-A3 C1 C2 C3 C4 D
Gefährlicher Abfall zur Deponie [kg] 1,22E­6 0,00E+0 2,24E­9 4,11E­8 0,00E+0 ­7,97E­9
Entsorgter nicht gefährlicher Abfall [kg] 9,36E­2 0,00E+0 1,05E­5 3,02E+0 0,00E+0 ­9,22E­3
Entsorgter radioaktiver Abfall [kg] 1,81E­3 0,00E+0 6,31E­8 2,88E­4 0,00E+0 ­1,48E­3
Komponenten für die Wiederverwendung [kg] 0,00E+0 0,00E+0 0,00E+0 0,00E+0 0,00E+0 0,00E+0
Stoffe zum Recycling [kg] 0,00E+0 0,00E+0 0,00E+0 0,00E+0 0,00E+0 0,00E+0
Stoffe für die Energierückgewinnung [kg] 0,00E+0 0,00E+0 0,00E+0 0,00E+0 0,00E+0 0,00E+0
Exportierte elektrische Energie [MJ] 0,00E+0 0,00E+0 0,00E+0 4,97E+0 0,00E+0 0,00E+0
Exportierte thermische Energie [MJ] 0,00E+0 0,00E+0 0,00E+0 9,05E+0 0,00E+0 0,00E+0
ERGEBNISSE DER ÖKOBILANZ – zusätzliche Wirkungskategorien nach EN 15804+A2-optional:
1 m² Wolfin IB Dicke: 1,5 mm; Flächengewicht: 1,9 kg/m²
Indikator Einheit A1-A3 C1 C2 C3 C4 D
Potentielles Auftreten von Krankheiten aufgrund von [Krankheitsf
1,02E­7 0,00E+0 4,28E­11 3,52E­8 0,00E+0 ­1,40E­8
Feinstaubemissionen älle]
Potentielle Wirkung durch Exposition des Menschen mit U235 [kBq U235­
1,62E­1 0,00E+0 6,09E­6 2,93E­2 0,00E+0 ­2,43E­1
Äq.]
Potentielle Toxizitätsvergleichseinheit für Ökosysteme [CTUe] 8,92E+1 0,00E+0 4,99E­2 7,54E+0 0,00E+0 ­4,30E+0
Potentielle Toxizitätsvergleichseinheit für den Menschen ­
[CTUh] 2,75E­9 0,00E+0 1,19E­12 2,98E­10 0,00E+0 ­1,87E­10
kanzerogene Wirkung
Potentielle Toxizitätsvergleichseinheit für den Menschen ­ nicht
[CTUh] 1,57E­7 0,00E+0 5,29E­11 3,17E­8 0,00E+0 ­6,94E­9
kanzerogene Wirkung
Potentieller Bodenqualitätsindex [­] 5,50E+1 0,00E+0 1,88E­2 2,06E+0 0,00E+0 ­3,12E+0
Einschränkungshinweis 1 – gilt für den Indikator IRP Diese Wirkungskategorie behandelt hauptsächlich die
mögliche Wirkung einer ionisierenden Strahlung geringer Dosis auf die menschliche Gesundheit im
Kernbrennstoffkreislauf. Sie berücksichtigt weder Auswirkungen, die auf mögliche nukleare Unfälle und
berufsbedingte Exposition zurückzuführen sind, noch auf die Entsorgung radioaktiver Abfälle in unterirdischen
Anlagen. Die potenzielle vom Boden, von Radon und von einigen Baustoffen ausgehende ionisierende Strahlung
wird eben­falls nicht von diesem Indikator gemessen.
Einschränkungshinweis 2 – gilt für die Indikatoren ADPE, ADPF, WDP, ETP­fw, HTP­c, HTP­nc, SQP Die
Ergebnisse dieses Umweltwirkungsindikators müssen mit Bedacht angewendet werden, da die Unsicherheiten
bei diesen Ergebnissen hoch sind oder da es mit dem Indikator nur begrenzte Erfahrungen gibt.
Da zwischen den Ergebnissen der Ökobilanz von Wolfin IB 1,5 mm und Wolfin IB 2 mm ein linearer
Zusammenhang besteht, kann für die Berechnung der Ergebnisse aller Auswertekategorien und Module von
Wolfin IB 2 mm folgende Formel verwendet werden:
P(W2) = P(W1,5) * 1,3
P(W2): Ökobilanzindikator (z. B. GWP) für Wolfin IB 2 mm
P(W1,5): Ökobilanzindikator (z. B. GWP) von Wolfin IB 1,5 mm
Literaturhinweise
PCR Teil A (http://www.gabi­
Produktkategorieregeln für gebäudebezogene software.com/deutsch/databases/gabi­databases/)
Produkte und Dienstleistungen aus dem Programm für
Umwelt­Produktdeklarationen des Instituts Bauen und AVV
Umwelt e.V. (IBU), Teil A: Rechenregeln für die Verordnung über das Europäische Abfallverzeichnis
Ökobilanz und Anforderungen an den Projektbericht. (Abfallverzeichnis­Verordnung, AVV) vom 10.12.2001,
Version 1.8, 07/2019, www.bau­umwelt.com die zuletzt durch Artikel 5 Absatz 22 des Gesetzes
vom 22.02.2012 geändert worden ist."
PCR: Dach- und Dichtungsbahnsysteme aus
Kunststoffen und Elastomeren BBA-Zertifikat
Product Category Rules – Produktkategorie­Regeln für BBA: British Board of Agrément, britische Einrichtung,
gebäudebezogene Produkte und Dienstleistungen. Teil die Zertifikate für Bauprodukte und ­ systeme ausstellt
B: Anforderungen an die Umwelt­Produktdeklaration Das BBA­Zertifikat für Wolfin IB ist veröffentlicht unter:
für Dach­ und Dichtungsbahnsysteme aus https://www.bbacerts.co.uk/search/?doc=%2F1AoZ8k4
Kunststoffen und Elastomeren. Institut Bauen und LNEXrKX4Fq8EC7M%3D
Umwelt e.V. (Hrsg.), Version 1.6, 2017.
DIN 4102-1
EN 15804 DIN 4102­1:1998­05,Brandverhalten von Baustoffen
EN 15804:2012+A2 2020, Nachhaltigkeit von und Bauteilen ­ Teil 1: Baustoffe; Begriffe,
Bauwerken – Umweltproduktdeklarationen – Anforderungen und Prüfungen.
Grundregeln für die Produktkategorie Bauprodukte.
DIN EN 495-5
IBU 2019 DIN EN 495­5:2012­10, Abdichtungsbahnen ­
Institut Bauen und Umwelt e.V.: Allgemeine EPD­ Bestimmung des Verhaltens beim Falzen bei tiefen
Programmanleitung des Institut Bauen und Umwelt Temperaturen ­ Teil 5: Kunststoff und
e.V. (IBU). Version 1.8, Berlin: Institut Bauen und Elastomerbahnen für Dachabdichtungen.
Umwelt e.V., 2019. http://www.ibu­epd.com
DIN EN 1107-2:
ISO 14025 DIN EN 1107­2:2001­04, Abdichtungsbahnen
DIN EN ISO 14025:2011­10, Umweltkennzeichnungen Bestimmung der Maßhaltigkeit Teil 2: Kunststoff und
und ­deklarationen – Typ III Umweltdeklarationen – Elastomerbahnen für Dachabdichtungen.
Grundsätze und Verfahren.
DIN EN CEN / TS 1187:
GaBi ts DIN EN CEN / TS 1187: 2012­03, Prüfverfahren zur
GaBi 9 dataset documentation for the software­system Beanspruchung von Bedachungen durch Feuer von
and databases, LBP (University of Stuttgart) and außen.
thinkstep AG, Leinfelden­Echterdingen, 2020
6 Umwelt­Produktdeklaration BMI Group – Wolfin IB
DIN EN 1297 DIN EN 13501­1:2010­01, Klassifizierung von
DIN EN 1297:2004­12, Abdichtungsbahnen Bitumen, Bauprodukten und Bauarten zu ihrem Brandverhalten
Kunststoff­ und Elastomerbahnen für Teil 1: Klassifizierung mit den Ergebnissen aus den
Dachabdichtungen Verfahren zur künstlichen Alterung Prüfungen zum Brandverhalten von Bauprodukten.
bei kombinierter Dauerbeanspruchung durch UV­
Strahlung, erhöhte Temperatur und Wasser. DIN EN 13583
DIN EN 13583:2012­10, Abdichtungsbahnen Bitumen,
DIN EN 1928 Kunststoff­ und Elastomerbahnen für
DIN EN 1928:2000­07, Abdichtungsbahnen Bitumen, Dachabdichtungen. Bestimmung des Widerstandes
Kunststoff­ und Elastomerbahnen für gegen Hagelschlag.
Dachabdichtungen Bestimmung der Wasserdichtheit.
DIN EN 13948
DIN EN 1548 DIN EN 13948:2008­01, Abdichtungsbahnen Bitumen,
DIN EN 1548:2007­11, Abdichtungsbahnen Kunststoff­ Kunststoff­ und Elastomerbahnen für
und Elastomerbahnen für Dachabdichtungen Verhalten Dachabdichtungen. Bestimmung des
nach Lagerung auf Bitumen. Widerstandesgegen Wurzelpenetration.
DIN EN 1931 DIN EN 13956
DIN EN 1931:2001­03, Abdichtungsbahnen Bitumen, DIN EN 13956:2012­05, Abdichtungsbahnen
Kunststoff­ und Elastomerbahnen für Kunststoff­ und Elastomerbahnen
Dachabdichtungen Bestimmung der fürDachabdichtungen. Definitionen und Eigenschaften.
Wasserdampfdurchlässigkeit.
DIN EN 13967
DIN EN ISO 9001 DIN EN 13967:2017­08, Abdichtungsbahnen ­
DIN EN ISO 9001:2015­11, Kunststoff­ und Elastomerbahnen für die
Qualitätsmanagementsysteme – Anforderungen. Bauwerksabdichtung gegen Bodenfeuchte und Wasser
­ Definitionen und Eigenschaften; Deutsche Fassung
DIN EN 12310-2 EN 13967:2012+A1:2017
DIN EN 12310­2:2019­02, Abdichtungsbahnen
Bestimmung des Widerstandes gegen Weiterreißen DIN 18531-1
Teil 2: Kunststoff­ und Elastomerbahnen für DIN 18531­1:2017­07, Dachabdichtungen ­
Dachabdichtungen. Abdichtungen für nicht genutzte Dächer ­ Teil 1:
Begriffe, Anforderungen, Planungsgrundsätze.
DIN EN 12311-2
DIN EN 12311­2:2013­11, Abdichtungsbahnen DIN SPEC 20000-201:
Bestimmung des Zug Dehnungsverhaltens Teil 2: DIN SPEC 20000­201:2018­08, Anwendung von
Kunststoff­ und Elastomerbahnen für Bauprodukten in Bauwerken Teil 201:
Dachabdichtungen. Anwendungsnorm für Abdichtungsbahnen nach
Europäischen Produktnormen zur Verwendung in
DIN EN 12316-2 Dachabdichtungen.
DIN EN 12316­2:2013­08, Abdichtungsbahnen
Bestimmung des Schälwiderstandes der Fügenähte DIN SPEC 20000-202
Teil 2: Kunststoff­ und Elastomerbahnen für DIN SPEC 20000­202:2016­03, Anwendung von
Dachabdichtungen. Bauprodukten in Bauwerken Teil 202:
Anwendungsnorm für Abdichtungsbahnen nach
DIN EN 12317-2 Europäischen Produktnormen zur Verwendung in
DIN EN 12317­2:2010­12, Abdichtungsbahnen Bauwerksabdichtungen.
Bestimmung des Scherwiderstandes der Fügenähte
Teil 2: Kunststoff­ und Elastomerbahnen für EAK 17 09 04
Dachabdichtungen. Europäischer Abfallkatalog 17 09 04: gemischte Bau­
und Abbruchabfälle mit Ausnahme derjenigen, die
DIN EN 12730 unter 17 09 01, 17 09 02 und 17 09 03 fallen.
DIN EN 12730:2015­06, Abdichtungsbahnen Bitumen,
Kunststoff­ und Elastomerbahnen für REACH
Dachabdichtungen Bestimmung des Widerstandes Verordnung (EG) Nr. 1907/2006 des Europäischen
gegen statische Belastung. Parlaments und Rates vom 18. Dezember 2006 zur
Registrierung, Bewertung, Zulassung und
DIN EN 12691 Beschränkung chemischer Stoffe.
DIN EN 12691:2018­05, Abdichtungsbahnen Bitumen,
Kunststoff­ und Elastomerbahnen für Kandidatenliste
Dachabdichtungen Bestimmung des Widerstandes Liste der für eine Zulassung in Frage kommenden
gegen stoßartige Belastung. besonders besorgniserregenden Stoffe der European
Chemicals Agency, Stand: 25.06.2020.
DIN EN ISO 11925-2
DIN EN ISO 11925­2:2011­02, Prüfungen zum FLL
Brandverhalten ­ Entzündbarkeit von Produkten bei Forschungsgesellschaft Landschaftsentwicklung
direkter Flammeneinwirkung ­ Teil 2: Landschaftsbau (FLL Richtlinie):
Einzelflammentest. Dachbegrünungsrichtlinie 2018: FLL­Verfahren zur
Untersuchung der Wurzelfestigkeit von Bahnen und
DIN EN 13501-1 Beschichtungen für Dachbegrünungen; 2018.
7 Umwelt­Produktdeklaration BMI Group – Wolfin IB
8 Umwelt­Produktdeklaration BMI Group – Wolfin IB
Herausgeber
Institut Bauen und Umwelt e.V. Tel +49 (0)30 3087748­ 0
Panoramastr.1 Fax +49 (0)30 3087748­ 29
10178 Berlin Mail info@ibu­epd.com
Deutschland Web www.ibu-epd.com
Programmhalter
Institut Bauen und Umwelt e.V. Tel +49 (0)30 3087748­ 0
Panoramastr.1 Fax +49 (0)30 3087748­ 29
10178 Berlin Mail info@ibu­epd.com
Deutschland Web www.ibu-epd.com
Ersteller der Ökobilanz
Sphera Solutions GmbH Tel +49 711 341817­0
Hauptstraße 111­ 113 Fax +49 711 341817­25
70771 Leinfelden­Echterdingen Mail info@sphera.com
Germany Web www.sphera.com
Inhaber der Deklaration
BMI Group Holdings UK Ltd Tel +49 6104 937­312
Thames Tower, Station Rd ­ Fax +49 6104 937­413
­ Reading RG1 1LX Mail admintc@bmigroup.com
United Kingdom Web www.bmigroup.com
