UMWELT-PRODUKTDEKLARATION
nach ISO 14025 und EN 15804+A1
Deklarationsinhaber Verband der Deutschen Holzwerkstoffindustrie e.V. (VHI)
Herausgeber Institut Bauen und Umwelt e.V. (IBU)
Programmhalter Institut Bauen und Umwelt e.V. (IBU)
Deklarationsnummer EPD-VHI-20210248-IBE1-DE
Ausstellungsdatum 25.03.2022
Gültig bis 24.03.2027
WPC - Fassadenelemente
Verband der Deutschen Holzwerkstoffindustrie
e.V.
www.ibu-epd.com | https://epd-online.com
1. Allgemeine Angaben
Verband der Deutschen WPC - Fassadenelemente
Holzwerkstoffindustrie e.V.
Programmhalter Inhaber der Deklaration
IBU – Institut Bauen und Umwelt e.V. Verband der Deutschen Holzwerkstoffindustrie e.V.
Panoramastr. 1 Ursulum 18
10178 Berlin 35396 Gießen
Deutschland
Deklarationsnummer Deklariertes Produkt/deklarierte Einheit
EPD-VHI-20210248-IBE1-DE 1 m² Fassadenelement aus WPC
Diese Deklaration basiert auf den Produktkategorien- Gültigkeitsbereich:
Regeln: Diese Deklaration ist eine Verbands-EPD, die ein
Fassadenelemente aus Holz-Polymer-Verbundwerkstoffen Durchschnittsprodukt der WPC herstellenden VHI-
(WPC), 07.2014 Mitgliedsunternehmen abbildet. Der Durchschnitt ist
(PCR geprüft und zugelassen durch den unabhängigen das gewichtete Mittel der Herstellerangaben. Der Anteil
Sachverständigenrat (SVR)) des durch die Ökobilanz abgedeckten
Produktionsvolumens am insgesamt durch alle
Ausstellungsdatum Verbandsmitglieder im Bezugsjahr 2021 hergestellten
25.03.2022 Volumen des deklarierten Produktes liegt bei 84 %.
Gültig bis Der Inhaber der Deklaration haftet für die
24.03.2027 zugrundeliegenden Angaben und Nachweise; eine
Haftung des IBU in Bezug auf Herstellerinformationen,
Ökobilanzdaten und Nachweise ist ausgeschlossen.
Die EPD wurde nach den Vorgaben der EN 15804+A1
erstellt. Im Folgenden wird die Norm vereinfacht als EN 15804
bezeichnet.
Verifizierung
Die Europäische Norm EN 15804 dient als Kern-PCR
Unabhängige Verifizierung der Deklaration und
Angaben gemäß ISO 14025:2010
Dipl. Ing. Hans Peters intern x extern
(Vorstandsvorsitzender des Instituts Bauen und Umwelt e.V.)
Dr. Alexander Röder Matthias Klingler,
(Geschäftsführer Instituts Bauen und Umwelt e.V.) Unabhängige/-r Verifizierer/-in
2. Produkt
2.1 Produktbeschreibung/Produktdefinition Allgemeine Regelungen zu WPC-Produkten sind der
Bei dem deklarierten Produkt handelt es sich um ein Produktnorm /DIN EN 15234 Teile: 1, 4, 5/ sowie den
speziell für den Außenbereich geeignetes Holz- Güte- und Prüfrichtlinien der Qualitätsgemeinschaft
Kunststoff-Fassadenelement. Die Kunststoffmatrix Holzwerkstoffe e.V. (www.qg-holzwerkstoffe.de/) zu
kann entweder aus Polyethylen (PE), Polypropylen entnehmen.
(PP) oder Polyvinylchlorid (PVC) bestehen.
2.2 Anwendung
Die EPD bezieht sich nicht auf ein spezifisches WPC-Fassadenelemente dienen der
Produkt eines Herstellers sondern deklariert die Fassadenverkleidung und können nur als nicht-
durchschnittliche Umweltqualität für alle WPC- tragfähiges Bauelement eingesetzt werden (keine
Fassadenelemente von Mitgliedsunternehmen des bautechnische Zulassung).
VHI. Die Angaben repräsentieren 100 % des Die Produkte sind gesundheitlich unbedenklich und
deutschen Marktes. Detaillierte Daten sind der technisch sicher.
Produktbeschreibung des jeweiligen Herstellers zu
entnehmen. 2.3 Technische Daten
Die nachfolgend aufgeführten bautechnischen Daten
Für die Verwendung des Produkts gelten die jeweiligen gelten für alle WPC-Fassadenelemente der beteiligten
nationalen Bestimmungen am Ort der Verwendung, in Hersteller.
Deutschland zum Beispiel die Bauordnungen der
Länder, und die technischen Bestimmungen aufgrund Bautechnische Daten
dieser Vorschriften. Bezeichnung Wert Einheit
Dichte nach /EN ISO 1183-3/ 1150 - kg/m3
2 Umwelt-Produktdeklaration Verband der Deutschen Holzwerkstoffindustrie e.V. (VHI) – WPC Fassadenelemente
1260 eingesetzten Additive gehören zu den funktionellen
Flächengewicht 7,5 - 17 kg/m2 Gruppen Carbonsäureanhydrid, Alken, Calcium-
Feuchtegehalt nach /ISO 16979/ 0 - 1,5 M.-% Stearat, Zink-Stearat, Kohlenstoff und
Längenbezogene Masse der Profile 1520 - Carbonsäureester.
g/m
nach /DIN EN 15534-1:2014/ 2300
2,5/82/1 Der Holzanteil am Produkt muss mindestens 50
Abmessungen (Dicke, Länge und 000- Gewichtsprozente (trocken) betragen und aus
Breite der Profile nach /DIN EN 15534- 20/242/4 mm nachweislich nachhaltiger Forstwirtschaft (/FSC/- oder
1:2014/) 000 /PEFC/-Zertifikat) stammen. Naturbelassenes Altholz
Abweichung von der Geradheit nach (Altholzkategorie AI gemäß Altholzverordnung) kann
1 mm eingesetzt werden, hingegen Altholz der Kategorien AII
/DIN EN 15534-1/
bis AIV nicht. Weitere Naturfasern dürfen Bestandteil
Krümmung nach /DIN EN 15534-1/ 0,5 mm
des Produktes sein.
Biegeeigenschaften nach /EN
- MPa
310:1993/ - Elastizitätsmodul
Um Rohstoffe einzusparen und Emissionen zu
Biegeeigenschaften nach /EN
- MPa vermeiden, kann auch Mahlgut aus Elementen des
310:1993/ - Biegefestigkeit
eigenen Systems, die vom Markt zurückgenommen
Feuchtebeständigkeit unter zyklischen
- - wurden, wieder zugegeben werden.
Bedingungen nach /EN 15534-1:2014/
Schlagfestigkeit nach /EN 477/ -
kein Riss mm Das Produkt enthält Stoffe der ECHAListe der für eine
Risslänge
Zulassung in Frage kommenden besonders
Schlagfestigkeit nach /EN 477/ -
<0,5 mm besorgniserregenden Stoffe (en: Substances of Very
Eindrucktiefe
High Concern – SVHC) (Datum 21.02.22) oberhalb
Linearer thermischer 1,7E-
von 0,1 Massen%: nein.
Ausdehnungskoeffizient nach /ISO 05 - K-1
11359-2/ 2,8E-05
Das Produkt enthält weitere CMRStoffe der Kategorie
0,2/0,7/0
1A oder 1B, die nicht auf der Kandidatenliste stehen,
Quellung nach /EN 317/ (Länge, ,4-
% oberhalb von 0,1 Massen% in mindestens einem
Breite, Dicke) 0,3/0,94/
Teilerzeugnis: nein.
4,16
Verhalten bei Witterungsbelastung - - Dem vorliegenden Bauprodukt wurden Biozidprodukte
nach /EN ISO 4892-2:2013/ zugesetzt oder es wurde mit Biozidprodukten
behandelt (es handelt sich damit um eine behandelte
Ware im Sinne der Biozidprodukteverordnung (EU) Nr.
Leistungswerte des Produkts in Bezug auf dessen 528/2012): nein.
Merkmale nach der maßgebenden technischen
Bestimmung (keine CE-Kennzeichnung). 2.6 Herstellung
Nachfolgende Abbildung zeigt beispielhaft den Ablauf
2.4 Lieferzustand einer Extrusion von WPC-Elementen:
Die WPC-Fassadenelemente der verschiedenen
Hersteller sind in den unter 2.3 angegebenen
Dimensionen erhältlich.
Das WPC-Fassadenelement kann unterschiedliche
Farben aufweisen, wie braun oder grau.
Das durchschnittliche Flächengewicht liegt bei 7,79
kg/m².
2.5 Grundstoffe/Hilfsstoffe
Das durchschnittliche WPC-Fassadenelement besteht
Bei der Herstellung von WPC-Fassadenelementen gibt
hauptsächlich aus folgenden Grundstoffen:
es zwei unterschiedliche Verfahren.
Zum einen die Direktextrusion, in der die Rohstoffe
direkt zugegeben werden, und zum anderen ein
zweistufiger Prozess aus Compoundieren und
Extrudieren. In diesem werden die Rohstoffe zunächst
zu Compounds verarbeitet und anschließend dem
Extrusionsprozess zugeführt. Beide Verfahren werden
in der Praxis eingesetzt.
Im Anschluss an die Kühlung werden die WPC-
Fassadenelemente zugeschnitten und für den
Der in das Produkt eingearbeitete Kunststoff oder Transport verpackt.
Kunststoffgemisch muss zu 100 % aus Neuware
bestehen oder aus sortenreinem Kunststoff, der als Die WPC-Fassadenelemente werden in Deutschland
Reststoff bei der einmaligen industriellen Produktion und benachbarten Ländern produziert.
angefallen ist. Es dürfen außerdem Rezyklate Die Fassadenelemente verlassen die Extruderanlage
eingesetzt werden, die sortenrein und schadstofffrei mit einer Feuchte von 0 %. Anschließend kommt es
sind. zur Feuchteaufnahme aus der Umgebung und damit
Zudem werden bei der Produktion verschiedene zu Quellvorgängen und geringen
Additive eingesetzt. Hierbei handelt es sich um Dimensionsänderungen.
organische Pigmente und UV-Stabilisatoren,
Gleitmittel, Haftvermittler und Dispergiermittel. Die Alle beteiligten Hersteller haben ein
3 Umwelt-Produktdeklaration Verband der Deutschen Holzwerkstoffindustrie e.V. (VHI) – WPC Fassadenelemente
Qualitätsmanagementsystem in Anlehnung an bzw. Beanspruchung eine Nutzungsdauer (SL) von 40
nach /ISO 9001/ implementiert. Jahren angenommen werden.
Hierbei wird auch die technische Lebensdauer
einzelner Komponenten nicht überschritten und somit
2.7 Umwelt und Gesundheit während der muss während der Nutzungsdauer kein Austausch
Herstellung berücksichtigt werden.
Die verwendeten Rohstoffe werden ohne
umweltschädliche Wirkungen in die Produktionsanlage
eingebracht. Das eingesetzte Kühlwasser wird im 2.13 Außergewöhnliche Einwirkungen
Kreislauf geführt und kommt nicht in Kontakt mit dem
Produkt. Brand
Die thermische sowie stoffliche Verwertung der Die WPC-Fassadenelemente erfüllen nach /DIN EN
entstehenden Produktionsabfälle gewährleistet eine 13501-5/ die Anforderungen für Verhalten bei äußerer
optimale Nutzung der Ressourcen. Brandeinwirkung. Das Brandverhalten führt nach /EN
Das Produktionspersonal ist während der Herstellung ISO 11925-2/ und /DIN EN 13501-1/ zu einer
zu keiner Zeit einer Gefährdung der Gesundheit Einstufung der Fassadenelemente in Klasse E.
ausgesetzt.
Brandschutz
2.8 Produktverarbeitung/Installation Bezeichnung Wert
Die fertigen WPC-Fassadenelemente werden zur Baustoffklasse E
Baustelle transportiert und angebracht. Bei der Brennendes Abtropfen -
Montage werden eine Unterkonstruktion, z.B. aus Holz Rauchgasentwicklung -
oder WPC, sowie Befestigungsmaterialien, wie
Schrauben und Montageklammern aus Edelstahl, Wasser
benötigt. Die WPC-Fassadenelemente sind in Wasser unlöslich
und quellen bei starkem Wassereinfluss auf. Es sind
Die Unterkonstruktion ist auf einem tragfähigen keine Inhaltsstoffe bekannt, die bei Wassereinwirkung
Untergrund zu installieren. ausgewaschen werden könnten.
Weitere Anweisungen sind den entsprechenden Mechanische Zerstörung
Hinweisen sowie den Internetseiten der Hersteller zu Kein spezifischer Deklarationsbedarf.
entnehmen.
2.14 Nachnutzungsphase
2.9 Verpackung Für WPC-Produkte bestehen zwei Entsorgungswege,
Die Verpackung der WPC-Fassadenelemente erfolgt die stoffliche und thermische Verwertung.
sowohl auf Hartfaserplatten, als auch auf Kanthölzern. Bei der thermischen Verwertung wird der Abfall z.B.
Durchschnittlich werden für die Verpackung eines über eine kommunale Müllverbrennungsanlage
Fassadenelementes folgende Materialien benötigt: entsorgt. Hingegen wird bei der stofflichen Verwertung
das Produkt sortiert, aufgemahlen und in die
Produktion von WPC-Unterkonstruktionen eingebracht.
2.15 Entsorgung
Derzeit kann der Verbraucher die WPC-
Fassadenelemente direkt beim Hersteller oder über die
kommunalen Abfallentsorgungsstrukturen abgeben.
Das Entsorgen der WPC-Fassadenelemente unterliegt
2.10 Nutzungszustand
der Altholzverordnung über /Anforderungen an die
Für den Zeitraum der Nutzung erfolgen keine
Verwertung und Beseitigung von Altholz, AltholzV, vom
Veränderungen des Werkstoffes. Lediglich farbliche
15.8.2002, BGBI I 2002, 3302/. Alle mit PE oder PP
Veränderungen der Oberfläche durch Verwitterung
gebundenen WPC-Produkte sind der Altholzkategorie
sind möglich.
A II zuzuordnen, mit PVC gebundene WPC-Produkte
sollten in A III einsortiert werden.
2.11 Umwelt und Gesundheit während der
Nutzung
Eine Deponierung von Altholz ist nach §8 AltholzV
Während der Nutzung entstehen durch die
nicht zulässig (AVV 17 02 01).
Verwendung der WPC-Fassadenelemente keine
negativen Einflüsse auf Umwelt und Gesundheit. Eine
2.16 Weitere Informationen
Freisetzung von Emissionen in Wasser oder Luft ist
Weitere Informationen können über die Internetseiten
nicht bekannt.
des Verbandes (http://www.vhi.de) sowie den Seiten
der Produkthersteller bezogen werden.
2.12 Referenz-Nutzungsdauer
Es wird keine Referenznutzungsdauer deklariert; laut
Herstellerangaben kann bei durchschnittlicher
3. LCA: Rechenregeln
3.1 Deklarierte Einheit 1 m² installierte WPC-Fassadenelemente, mit den
Die deklarierte Einheit ist wie folgt definiert: Abmessungen 1.000-4.000 mm/80-240 mm/18-25 mm
und einem Flächengewicht von 7,79 kg/m², über eine
4 Umwelt-Produktdeklaration Verband der Deutschen Holzwerkstoffindustrie e.V. (VHI) – WPC Fassadenelemente
Nutzungsdauer von 40 Jahren. 3.4 Abschneideregeln
Die Zusammensetzung der WPC-Fassadenelemente Es wurden keine bereits bekannten Stoff- oder
ergibt sich aus dem gewichteten Durchschnitt in Energieströme, die unterhalb der 1 % Grenze lagen,
Abhängigkeit des Produktionsvolumens der beteiligten vernachlässigt.
Hersteller.
3.5 Hintergrunddaten
Angabe der deklarierten Einheit Zur Darstellung des Lebenszyklus wurde das
Bezeichnung Wert Einheit Software-System /GaBi/ in der Version 6.4 verwendet.
Deklarierte Einheit 1 m2 Die eingesetzten Datensätze entstammen den
Dichte 1211 kg/m3 Datenbanken /GaBi/ und /Ökobaudat/.
54 %
Vollprofil 3.6 Datenqualität
Profiltyp und 46 % - Die für die Bilanzierung genutzten Datensätze aus
Hohlkamm /GaBi/ sowie /Ökobaudat/ sind nicht älter als 10 Jahre.
erprofil Die Datenerfassung für die untersuchten Produkte
erfolgte anhand von Auswertungen der internen
Produktions- und Umweltdaten sowie der Erhebung
LCA-relevanter Daten innerhalb der Lieferkette. Die
3.2 Systemgrenze erhobenen Daten wurden auf Plausibilität und
Typ der EPD: Wiege bis Werkstor mit Optionen Konsistenz geprüft.
Gemäß /EN 15804/ werden folgende Module Die verwendeten Hintergrunddaten für die
verwendet: eingesetzten Holzrohstoffe sowie Additive beruhen auf
Modul A1-3 Veröffentlichungen aus den Jahren 1993 bis 2012.
Für die Herstellung findet die aggregierte Darstellung
in Form von A1-3 Verwendung. Darunter fallen die 3.7 Betrachtungszeitraum
Rohstoffversorgung, die Herstellung der WPC- Die erhoben Herstellerdaten beziehen sich auf das
Fassadenelemente, alle Transporte zum Hersteller, die Jahr 2013. Die bei der Datenerhebung im Jahr 2013
benötigten Energieverbräuche und Ressourcen sowie teilnehmenden Unternehmen bestätigen, dass sich die
jegliche anfallende Produktionsabfälle. Prozesse zur Herstellung der WPC-Elemente im für
Modul A4 die Aktualisierung der EPD als Referenz betrachteten
Transport des Produktes von dem Hersteller zur Jahr 2020 nicht wesentlich geändert haben.
Baustelle
Modul B2 3.8 Allokation
Instandhaltung der WPC-Fassadenelemente während Die vorgenommenen Allokationen entsprechen den
der Nutzungsphase: Reinigung der WPC- Anforderungen der /EN15804/.
Fassadenelemente Folgende Allokationen und Systemraumerweiterungen
Modul C2 wurden durchgeführt:
Transport des ausrangierten Produktes zum Modul A1
Recyclinghof oder Hersteller Herstellung der Holzfasern aus Industrierestholz,
Modul C3 welches bei der Herstellung von Schnittholz im
Abfallbehandlung, wie thermische oder stoffliche Sägewerk anfällt. Das Industrierestholz wurde auf
Verwertung Basis des Preises alloziert.
Auf Grund der gewählten Systemgrenzen (Definition Modul C3
des End-of-waste Status) findet keine Die zu entsorgenden Produkte werden auf Basiseiner
Abfallbeseitigung (Modul C4) der WPC- Systemraumerweiterung der thermischen und
Fassadenelemente statt. Es wird somit nur der Export stofflichen Verwertung zugeführt. Wärme, Strom und
der materialinhärenten Eigenschaften bilanziert. wiederverwendbare Rohstoffe werden durch
Modul D Substitutionsprozesse dem System gutgeschrieben.
Gutschriften und Lasten außerhalb des betrachteten Modul D
Systems durch thermische und stoffliche Verwertung In Modul D sind die Gutschriften für die thermische
sowie stoffliche Verwertung der zu entsorgenden
Produkte dargestellt.
3.3 Abschätzungen und Annahmen
Es werden - abgesehen von den unter 4 3.9 Vergleichbarkeit
beschriebenen Szenarien - keine weiteren Annahmen Grundsätzlich ist eine Gegenüberstellung oder die
und Abschätzungen getroffen, die sich auf das Bewertung von EPD-Daten nur möglich, wenn alle zu
Ergebnis auswirken. vergleichenden Datensätze nach EN 15804 erstellt
wurden und der Gebäudekontext bzw. die
produktspezifischen Leistungsmerkmale berücksichtigt
werden.
Die verwendete Hintergrunddatenbank ist zu nennen
4. LCA: Szenarien und weitere technische Informationen
Die folgenden technischen Informationen sind
Grundlage für die deklarierten Module oder können für Transport zu Baustelle (A4)
die Entwicklung von spezifischen Szenarien im Kontext Bezeichnung Wert Einheit
einer Gebäudebewertung genutzt werden, wenn Liter Treibstoff 0,00142 l/100km
Module nicht deklariert werden (MND). Transport Distanz 500 km
5 Umwelt-Produktdeklaration Verband der Deutschen Holzwerkstoffindustrie e.V. (VHI) – WPC Fassadenelemente
Auslastung (einschließlich Leerfahrten) 85 %
Rohdichte der transportierten Produkte 1211 kg/m3
Einbau ins Gebäude (A5)
Zusammensetzung der zu entsorgenden
Verpackungsabfälle:
Bezeichnung Wert Einheit
Kanthölzer 15 %
Polyethylen-Folie 55 %
Polyesterband 2 %
Graupappe 20 %
Hartfaserplatte 8 %
Instandhaltung (B2)
Bezeichnung Wert Einheit
Informationen zu Unterhalt
0,0298 -
Reinigungshäufigkeit in m²/a
Wasserverbrauch 0,083 m3
Hilfsstoff Reinigungsmittel 0,01 kg
Anzahl/
Instandhaltungszyklus in m²/SL 1,192
SL
Ende des Lebenswegs (C1-C4)
Nach Herstellerangaben kann davon ausgegangen
werden, dass 70 % der WPC-Produkte stofflich und 30
% thermisch verwertet werden. Es werden in Teil 5
jweils 100 % Szenarien zur stofflichen und
thermischen Verwertung deklariert.
Der durchschnittliche Transportweg zwischen
Endverbraucher und Entsorgungsanlage beträgt 250
km.
Wiederverwendungs-, Rückgewinnungs- und
Recyclingpotential (D), relevante Szenarioangaben
Hier werden die aus der thermischen und stofflichen
Verwertung der Abfälle resultierende Energien
(elektrische und thermische) bzw. das entstehende
Recyclingmaterial gutgeschrieben. Der Wirkungsgrad
der Abfallverwertungsanlagen liegt bei 66 % für
deutsche und 69 % für europäische Anlagen. Bei den
verwendeten Datensätzen handelt es sich um
deutsche und europäische Verwertungsanlagen. Als
Datensätze für Strom und Wärme werden
DE:Strommix (Produktionsmix) verwendet sowie DE:
Prozessdampf aus Erdgas 85 % aus /GaBi 6.4/.
6 Umwelt-Produktdeklaration Verband der Deutschen Holzwerkstoffindustrie e.V. (VHI) – WPC Fassadenelemente
5. LCA: Ergebnisse
ANGABE DER SYSTEMGRENZEN (X = IN ÖKOBILANZ ENTHALTEN; MND = MODUL NICHT DEKLARIERT;
MNR = MODUL NICHT RELEVANT)
Stadium der Gutschriften
Produktionsstadiu Errichtung und Lasten
Nutzungsstadium Entsorgungsstadium
m des außerhalb der
Bauwerks Systemgrenze
7 Umwelt-Produktdeklaration Verband der Deutschen Holzwerkstoffindustrie e.V. (VHI) – WPC Fassadenelemente
gnugrosrevffotshoR
tropsnarT gnulletsreH
mov
tropsnarT
muz
relletsreH
trosgnudnewreV
egatnoM
gnudnewnA/gnuztuN gnutlahdnatsnI
rutarapeR ztasrE gnureuenrE
sad rüf
ztasnieeigrenE
sed
nebierteB seduäbeG
sad rüf
ztasnieressaW
sed
nebierteB seduäbeG
ssirbA/uabkcüR
tropsnarT
gnuldnahebllafbA
gnugitieseB
,-sgnudnewrevredeiW -sgnunniwegkcüR
redo
laiznetopgnilcyceR
A1 A2 A3 A4 A5 B1 B2 B3 B4 B5 B6 B7 C1 C2 C3 C4 D
X X X X MND MND X MNR MNR MNR MND MND MND X X MND X
ERGEBNISSE DER ÖKOBILANZ – UMWELTAUSWIRKUNGEN nach EN 15804+A1: 1 m² WPC-
Fassadenelement
Parameter Einheit A1-A3 A4 B2 C2 C3/1 C3/2 D/1 D/2
GWP [kg CO2-Äq.] -5,58E-1 2,35E-1 2,27E-1 1,10E-2 8,78E+0 8,78E+0 -2,75E+0 -2,95E+0
ODP [kg CFC11-Äq.] 3,72E-9 2,83E-13 4,76E-12 1,38E-13 0,00E+0 0,00E+0 2,63E-8 9,24E-10
AP [kg SO2-Äq.] 1,76E-2 1,00E-3 5,26E-4 4,88E-4 0,00E+0 0,00E+0 -8,66E-3 -8,59E-3
EP [kg (PO4)3--Äq.] 2,05E-3 2,74E-4 5,63E-5 1,33E-4 0,00E+0 0,00E+0 -1,16E-3 -9,69E-4
POCP [kg Ethen-Äq.] 2,71E-3 -3,44E-4 7,80E-5 -1,68E-4 0,00E+0 0,00E+0 -1,13E-3 -2,36E-3
ADPE [kg Sb-Äq.] 2,26E-6 1,19E-8 1,14E-6 5,78E-9 0,00E+0 0,00E+0 -1,07E-6 -5,21E-5
ADPF [MJ] 2,21E+2 3,13E+0 6,63E+0 1,52E+0 0,00E+0 0,00E+0 -1,53E+2 -1,41E+2
GWP = Globales Erwärmungspotenzial; ODP = Abbaupotenzial der stratosphärischen Ozonschicht; AP = Versauerungspotenzial von Boden und
Wasser; EP = Eutrophierungspotenzial; POCP = Bildungspotenzial für troposphärisches Ozon; ADPE = Potenzial für die Verknappung von
Legende
abiotischen Ressourcen – nicht fossile Ressourcen (ADP – Stoffe); ADPF = Potenzial für die Verknappung abiotischer Ressourcen – fossile
Brennstoffe (ADP – fossile Energieträger)
ERGEBNISSE DER ÖKOBILANZ – INDIKATOREN ZUR BESCHREIBUNG DES RESSOURCENEINSATZES
nach EN 15804+A1: 1 m² WPC-Fassadenelement
Parameter Einheit A1-A3 A4 B2 C2 C3/1 C3/2 D/1 D/2
PERE [MJ] 1,23E+0 2,39E-1 2,58E-1 1,17E-1 0,00E+0 0,00E+0 -1,77E+1 -1,04E+0
PERM [MJ] 8,41E+1 0,00E+0 0,00E+0 0,00E+0 0,00E+0 0,00E+0 0,00E+0 -9,11E+1
PERT [MJ] 8,53E+1 2,39E-1 2,58E-1 1,17E-1 0,00E+0 0,00E+0 -1,77E+1 -9,21E+1
PENRE [MJ] 9,40E+1 3,14E+0 4,48E+0 1,53E+0 0,00E+0 0,00E+0 -1,66E+2 -8,57E+0
PENRM [MJ] 1,41E+2 0,00E+0 2,38E+0 0,00E+0 0,00E+0 0,00E+0 0,00E+0 -1,31E+2
PENRT [MJ] 2,35E+2 3,14E+0 6,86E+0 1,53E+0 0,00E+0 0,00E+0 -1,66E+2 -1,39E+2
SM [kg] 0,00E+0 0,00E+0 0,00E+0 0,00E+0 0,00E+0 0,00E+0 0,00E+0 7,40E+0
RSF [MJ] 0,00E+0 0,00E+0 0,00E+0 0,00E+0 0,00E+0 0,00E+0 8,19E+1 4,10E+0
NRSF [MJ] 0,00E+0 0,00E+0 0,00E+0 0,00E+0 0,00E+0 0,00E+0 1,29E+2 6,45E+0
FW [m³] 3,39E+1 1,38E-1 9,09E-1 6,73E-2 0,00E+0 0,00E+0 1,14E+1 -1,45E+1
PERE = Erneuerbare Primärenergie als Energieträger; PERM = Erneuerbare Primärenergie zur stofflichen Nutzung; PERT = Total
erneuerbare Primärenergie; PENRE = Nicht-erneuerbare Primärenergie als Energieträger; PENRM = Nicht-erneuerbare Primärenergie
Legende
zur stofflichen Nutzung; PENRT = Total nicht erneuerbare Primärenergie; SM = Einsatz von Sekundärstoffen; RSF = Erneuerbare
Sekundärbrennstoffe; NRSF = Nicht-erneuerbare Sekundärbrennstoffe; FW = Nettoeinsatz von Süßwasserressourcen
ERGEBNISSE DER ÖKOBILANZ –ABFALLKATEGORIEN UND OUTPUTFLÜSSE nach EN 15804+A1:
1 m² WPC-Fassadenelement
Parameter Einheit A1-A3 A4 B2 C2 C3/1 C3/2 D/1 D/2
HWD [kg] 8,19E-5 2,53E-6 1,42E-6 1,23E-6 0,00E+0 0,00E+0 -7,25E-5 -2,41E-5
NHWD [kg] 1,39E-1 7,84E-4 1,65E-3 3,82E-4 0,00E+0 0,00E+0 -4,56E-2 -1,01E-1
RWD [kg] 5,59E-3 4,17E-6 9,27E-5 2,03E-6 0,00E+0 0,00E+0 -5,55E-3 -5,07E-4
CRU [kg] 0,00E+0 0,00E+0 0,00E+0 0,00E+0 0,00E+0 0,00E+0 0,00E+0 0,00E+0
MFR [kg] 0,00E+0 0,00E+0 0,00E+0 0,00E+0 0,00E+0 7,40E+0 0,00E+0 0,00E+0
MER [kg] 0,00E+0 0,00E+0 0,00E+0 0,00E+0 7,79E+0 3,90E-1 0,00E+0 0,00E+0
EEE [MJ] 0,00E+0 0,00E+0 0,00E+0 0,00E+0 0,00E+0 0,00E+0 0,00E+0 0,00E+0
EET [MJ] 0,00E+0 0,00E+0 0,00E+0 0,00E+0 0,00E+0 0,00E+0 0,00E+0 0,00E+0
HWD = Gefährlicher Abfall zur Deponie; NHWD = Entsorgter nicht gefährlicher Abfall; RWD = Entsorgter radioaktiver Abfall; CRU =
Legende Komponenten für die Wiederverwendung; MFR = Stoffe zum Recycling; MER = Stoffe für die Energierückgewinnung; EEE = Exportierte
Energie – elektrisch; EET = Exportierte Energie – thermisch
GWP: Anteil biogenes CO A1-3: -8,78 kg CO -Äq., C3: 8,78 kg CO -Äq.
2 2 2
6. LCA: Interpretation
Für die Interpretation der Ergebnisse der Ökobilanz Zahlen beziehen sich auf 1m² WPC-
werden die Indikatoren der Sachbilanz sowie der Fassadenelemente.
Wirkungsabschätzung eingehend untersucht. Die
Indikatoren der Sachbilanz auf die Entsorgung sowie die Gutschriften außerhalb
Mehr als 80 % des Primärenergieeinsatzes wird durch der Systemgrenzen.
nicht erneuerbare Energieträger (PENRT) gewonnen.
Der Anteil erneuerbarer Energieträger an der Das Ozonabbaupotential (ODP) wird zu 70 % durch
Primärenergie (PERT) liegt bei ca. 20 %. Im Vergleich die Abfallbehandlung, insbesondere durch die
zu anderen Lebenszyklusphasen wird in A1-3 die thermische Verwertung, verursacht. Weitere 30 %
meiste Primärenergie benötigt, sowohl zur stofflichen entfallen auf die Produktionsphase.
als auch zur energetischen Nutzung.
Ebenso hat beim Indikator Verbrauch von Bedingt durch die starke Umweltwirkung der
Süßwasserressourcen (FW) die Produktion (A1-3) der Produktion (A1-3) der WPC-Fassadenelemente und
WPC-Fassadenelementes einen entscheidenden die Entlastung durch das Recyclingpotential (D)
Einfluss. Durch Verbrennung bzw. stoffliche werden auch das Sommersmogpotential (POCP), der
Verwertung werden sowohl ca. 25 - 30 % der elementare abiotische Ressourcenverbrauch (ADPe)
Wasserressourcen verbraucht, als auch und der fossile abiotische Ressourcenverbrauch
gutgeschrieben. (ADPf) zu knapp 60 % bzw. 40 % von diesen
Lebenszyklusphasen dominiert.
In Bezug auf die Abfallkategorien ist festzustellen,
dass es sich bei mehr als 96 % des anfallenden Abfalls Sowohl das Versauerungspotential (AP) also auch das
um nicht gefährlichen Abfall handelt. Euthrophierungspotential (EP) sind von den
Lebenszyklusphasen A1-3 und D bestimmt. Die
Indikatoren der Wirkungsabschätzung Phasen A4 und C2-3 tragen durch Emissionen bei
Zu den Umweltauswirkungen im Lebenszyklus von 1 Verbrennung von Abfall und durch beim Transport
m² WPC-Fassadenelement tragen sowohl die auftretende Emissionen mit 10-15 % zum
Produktion (A1-3) als auch die Entsorgung bei. Der Gesamtergebnis bei.
Einfluss der Instandhaltung (B2) liegt in allen
Umweltwirkungskategorien unter 12 %. Nachfolgende Grafiken zeigen deutlich die
entstehenden Umweltlasten durch die Produktion (A1-
Das Treibhauspotential (GWP) wird zu 35 % durch die 3) aber auch die Entlastung durch die stoffliche sowie
Produktion (A1-3) dominiert. Zudem entfallen 25-35 % energetische Verwertung.
8 Umwelt-Produktdeklaration Verband der Deutschen Holzwerkstoffindustrie e.V. (VHI) – WPC Fassadenelemente
7. Nachweise
Laut /Produktkategorieregeln für Bauprodukte Teil: B/
sind keine Nachweise für dieses Produkt zu erbringen.
8. Literaturhinweise
PCR Fassadenelemente DIN EN ISO 9001
Produktkategorieregeln für Bauprodukte Teil B: Qualitätsmanagementsysteme - Erfolg durch Qualität;
Anforderungen an die EPD für Fassadenelemente aus Deutsche Fassung EN 9001:2008
Holz-Polymer-Verbundwerkstoffen (WPC), 2014
EN ISO 11925-2
Altholzverordnung Prüfungen zum Brandverhalten - Entzündbarkeit von
Verordnung über Anforderungen an die Verwertung Produkten bei direkter Flammeneinwirkung - Teil 2:
und Beseitigung von Altholz (AltholzV), 2012 Einzelflammentest (ISO 11925-2:2010); Deutsche
Fassung EN ISO 11925-2:2010
DIN EN 13501-1 EN ISO 1183-3
Klassifizierung von Bauprodukten und Bauarten zu Kunststoffe - Bestimmung der Dichte von nicht
ihrem Brandverhalten - Teil 1: Klassifizierung mit den verschäumten Kunststoffen - Teil 3: Gas-Pyknometer-
Ergebnissen aus den Prüfungen zum Brandverhalten Verfahren (ISO 1183-3:1999); Deutsche Fassung
von Bauprodukten; Deutsche Fassung EN 13501- EN ISO 1183-3:1999
1:2007+A1:2009
ISO 16979
DIN EN 13501-5 Holzwerkstoffe - Bestimmung des Feuchtegehaltes,
Klassifizierung von Bauprodukten und Bauarten zu ISO 16979:2003-05
ihrem Brandverhalten - Teil 5: Klassifizierung mit den
Ergebnissen aus Prüfungen von Bedachungen bei EN 310:1993
Beanspruchung durch Feuer von außen; Deutsche Holzwerkstoffe; Bestimmung des Biege-
Fassung EN 13501-5:2005+A1:2009 Elastizitätsmoduls und der Biegefestigkeit; Deutsche
Fassung EN 310:1993
DIN EN 15534
Verbundwerkstoffe aus cellulosehaltigen Materialien EN 477
und Thermoplasten (üblicherweise Holz-Polymer- Profile aus weichmacherfreiem Polyvinylchlorid (PVC-
Werkstoffe (WPC) oder U) zur Herstellung von Fenstern und Türen -
Naturfaserverbundwerkstoffe (NFC) genannt) - Teil 1: Bestimmung der Stoßfestigkeit von Hauptprofilen
Prüfverfahren zur Beschreibung von Compounds und mittels Fallbolzen; Deutsche Fassung EN 477:1995
Erzeugnissen; Deutsche Fassung EN 15534-1:2014
ISO 11359-2
9 Umwelt-Produktdeklaration Verband der Deutschen Holzwerkstoffindustrie e.V. (VHI) – WPC Fassadenelemente
Kunststoffe - Thermomechanische Analyse (TMA) - Software-System and Databases for Life Cycle
Teil 2: Bestimmung des linearen thermischen Engineering, PE International AG, Leinfelden-
Ausdehnungskoeffizienten und der Echterdingen, 1992-2015, with special
Glasübergangstemperatur, ISO 11359-2:1999-10 acknowledgment to LBP, University of Stuttgart
EN 317 ÖKOBAU.DAT
Spanplatten und Faserplatten; Bestimmung der Ökobau.dat 2014, Bundesministerium für Umwelt,
Dickenquellung nach Wasserlagerung; Deutsche Naturschutz, Bau und Reaktorsicherheit
Fassung EN 317:1993
FSC
EN ISO 4892-2:2013 Forest Stewardship Council, Deutschland
Kunststoffe - Künstliches Bestrahlen oder Bewittern in
Geräten, Teil 2: Xenonbogenlampen PEFC
Programme for the Endorsement of Forest Certification
Europäisches Abfallverzeichnis Schemes, Deutschland
Verordnung über das Europäische Abfallverzeichnis
(Abfallverzeichnis-Verordnung-AVV), 2001
GaBi 6.4
10 Umwelt-Produktdeklaration Verband der Deutschen Holzwerkstoffindustrie e.V. (VHI) – WPC Fassadenelemente
Herausgeber
Institut Bauen und Umwelt e.V. Tel +49 (0)30 3087748- 0
Panoramastr.1 Fax +49 (0)30 3087748- 29
10178 Berlin Mail info@ibu-epd.com
Deutschland Web www.ibu-epd.com
Programmhalter
Institut Bauen und Umwelt e.V. Tel +49 (0)30 3087748- 0
Panoramastr.1 Fax +49 (0)30 3087748- 29
10178 Berlin Mail info@ibu-epd.com
Deutschland Web www.ibu-epd.com
Ersteller der Ökobilanz
SKZ - Das Kunststoff-Zentrum Tel +49 931 4104-433
Friedrich-Bergius-Ring 22 Fax +49 931 4104-707
97076 Würzburg Mail kfe@skz.de
Germany Web www.skz.de
Inhaber der Deklaration
VHI - Verband der Deutschen Tel +49 (0)641-975470
Holzwerkstoffindustrie e.V. Fax +49 (0)641-9754799
Ursulum 18 Mail vhimail@vhi.de
35396 Gießen Web www.vhi.de
Germany
