UMWELT-PRODUKTDEKLARATION
nach ISO 14025 und EN 15804+A2
Deklarationsinhaber Bundesverband der Gipsindustrie e.V.
Herausgeber Institut Bauen und Umwelt e.V. (IBU)
Programmhalter Institut Bauen und Umwelt e.V. (IBU)
Deklarationsnummer EPD-BVG-20210163-IBE1-DE
Ausstellungsdatum 01.11.2021
Gültig bis 31.10.2026
GIPSPLATTE - IMPRÄGNIERT
Bundesverband der Gipsindustrie e.V.
www.ibu-epd.com | https://epd-online.com
1. Allgemeine Angaben
Bundesverband der Gipsindustrie e.V. GIPSPLATTE - IMPRÄGNIERT
Programmhalter Inhaber der Deklaration
IBU – Institut Bauen und Umwelt e.V. Bundesverband der Gipsindustrie e.V.
Panoramastr. 1 Kochstraße 6-7
10178 Berlin 10969 Berlin
Deutschland
Deklarationsnummer Deklariertes Produkt/deklarierte Einheit
EPD-BVG-20210163-IBE1-DE Gipsplatte - imprägniert nach /DIN EN 520/ und /DIN
18180/
1 m2 (10 kg)
Diese Deklaration basiert auf den Produktkategorien- Gültigkeitsbereich:
Regeln: Die EPD gilt für die Mitgliedsunternehmen des
Gipsplatten, 30.11.2017 Bundesverbandes der Gipsindustrie e.V. gemäß
(PCR geprüft und zugelassen durch den unabhängigen aktueller Mitgliederliste auf https://www.gips.de/epd-
Sachverständigenrat (SVR)) ansprechpartner/gipsplatten/ für die in
Deutschland hergestellten Produkte. Die Ökobilanz
Ausstellungsdatum berücksichtigt spezifische Informationen der Hersteller
01.11.2021 und der Zulieferer von Komponenten für den gesamten
Lebenszyklus.
Gültig bis
31.10.2026 Der Inhaber der Deklaration haftet für die
zugrundeliegenden Angaben und Nachweise; eine
Haftung des IBU in Bezug auf Herstellerinformationen,
Ökobilanzdaten und Nachweise ist ausgeschlossen.
Die EPD wurde nach den Vorgaben der EN 15804+A2
erstellt. Im Folgenden wird die Norm vereinfacht als EN 15804
bezeichnet.
Verifizierung
Die Europäische Norm EN 15804 dient als Kern-PCR
Unabhängige Verifizierung der Deklaration und
Angaben gemäß ISO 14025:2010
Dipl. Ing. Hans Peters intern x extern
(Vorstandsvorsitzender des Instituts Bauen und Umwelt e.V.)
Dr. Alexander Röder Dr.-Ing. Wolfram Trinius,
(Geschäftsführer Instituts Bauen und Umwelt e.V.) Unabhängige/-r Verifizierer/-in
2. Produkt
2.1 Produktbeschreibung/Produktdefinition
Die Deklaration umfasst 1 m2 Gipsplatte -
imprägniert mit einem Flächengewicht von 10 kg/m2. Der Einsatz kann in öffentlichen, privaten oder
gewerblich genutzten Gebäuden erfolgen.
Für das Inverkehrbringen des Produkts in der
EU/EFTA (mit Ausnahme der Schweiz) gilt die 2.3 Technische Daten
Verordnung (EU) Nr. 305/2011(CPR). Die Produkte Technische Daten sind den Informationen der
benötigen eine Leistungserklärung unter Hersteller zu entnehmen. Aufgrund der ständigen
Berücksichtigung von DIN EN 520:2009-12 Fortschreibung technischer Normen oder Zulassungen
Gipsplatten - Begriffe, Anforderungen und erfolgt keine Aufführung im Rahmen der Umwelt-
Prüfverfahren und die CE-Kennzeichnung. Für Produktdeklaration.
die Verwendung gelten die jeweiligen nationalen Angaben zu wesentlichen Anforderungen können dem
Bestimmungen. CE-Zeichen und/oder der Leistungserklärung
entnommen werden /Bauproduktenverordnung/.
2.2 Anwendung
Gipsplatten werden als Trockenputz direkt auf den
Untergrund geklebt; als Beplankungen für Wand- und Bei den Herstellern können aktuelle technische
Deckenbekleidungen, Montagewände und Informationen abgefragt werden:
Unterdecken aus Holz oder verzinktem Metall sowie https://www.gips.de/epd-ansprechpartner/gipsplatten/
für die Herstellung vorgefertigter Bauteile, wie z.B. im
Fertighausbau verschraubt oder genagelt.
2 Umwelt-Produktdeklaration Bundesverband der Gipsindustrie e.V. – GIPSPLATTE - IMPRÄGNIERT / Tool
Als Maßnahmen zur Reduzierung der
Bautechnische Daten Wasseraufnahmefähigkeit werden Spezialkartone und
Bezeichnung Wert Einheit Zusätze zum Gips, beispielsweise Silicone oder
Wachse, eingesetzt.
Die für eine durchschnittliche Betrachtung angesetzte
Leistungswerte des Produkts entsprechen der Menge an Grundstoffen umfasst rund 93 % Gips, 3,5
Leistungserklärung in Bezug auf dessen wesentliche % Recyclingpapier (für Karton) und 3,5 % mineralische
Merkmale gemäß der DIN EN 520:2009-12 Zuschläge und bauchemische Verbindungen.
Gipsplatten - Begriffe, Anforderungen und
Prüfverfahren. Es können z.B. Brandverhalten,
Scherfestigkeit, Wasserdampfdiffusionswiderstand, Angabe zu SVHC, CMR-Stoffen Kat. 1A oder 1B
Wärmeleitfähigkeit, gefährliche Substanzen, und Bioziden:
Stoßwiderstand oder Schallabsorption deklariert Das Produkt enthält Stoffe der ECHA-Liste der
werden. für eine Zulassung in Frage kommenden besonders
besorgniserregenden Stoffe (en: Substances of Very
2.4 Lieferzustand High Concern – SVHC) (Datum 16.04.2021) oberhalb
Gipsplatten können in unterschiedlichen Abmessungen von 0,1 Massen-% /ECHA2021/: nein.
geliefert werden, die sowohl unterschiedliche Dicken Das Produkt enthält weitere CMR-Stoffe der
wie auch individuelle Anforderungen berücksichtigen Kategorie 1A oder 1B, die nicht auf der Kandidatenliste
können. stehen, oberhalb von 0,1 Massen-% in mindestens
einem Teilerzeugnis: nein.
Dem vorliegenden Bauprodukt wurden Biozidprodukte
Gipsplatten - imprägniert (Typ H nach /DIN EN 520/) zugesetzt oder es wurde mit Biozidprodukten
sind Gipsplatten mit reduzierter behandelt (es handelt sich damit um
Wasseraufnahmefähigkeit. Diese werden in die eine behandelte Ware im Sinne der
Wasseraufnahmeklassen H1–H3 eingeteilt. Biozidprodukteverordnung (EU) Nr. 528/2012): nein.
2.6 Herstellung
2.5 Grundstoffe/Hilfsstoffe Der Herstellungsprozess umfasst die in Abbildung 1
Gipsplatten werden aus Stuckgips und Zusatzstoffen gezeigten Schritte.
für den Gipskern (u.a. Stärke und Schaummittel) sowie
hochwertigem, mehrfach vergautschtem Karton auf
großen Bandanlagen im kontinuierlichen Betrieb
hergestellt.
Abbildung 1: Fertigungsprozess von Gipsplatten nach - Wendetisch mit Eintrag in einen Mehretagentrockner
/Gips-Datenbuch/ (6–8)
- Zulauf des Kartons unten, der die Sichtseite der - Plattenaustrag mit Besäumung der Querkanten und
Platte bildet und für die Kantenformung angeritzt wird Plattenbündelung (9–11)
(1)
- Zulauf von Gipsbrei mit Verteilung durch die
Formstation mit gleichzeitigem Kartonzulauf von oben Die herstellenden Unternehmen verfügen über ein
(2–3) Qualitätsmanagementsystem und sind nach /DIN EN
- Abbindestrecke mit Schere als Schneidevorrichtung ISO 9001/ zertifiziert.
(4–5)
3 Umwelt-Produktdeklaration Bundesverband der Gipsindustrie e.V. – GIPSPLATTE - IMPRÄGNIERT / Tool
2.7 Umwelt und Gesundheit während der welches bei Brandeinwirkung verdampft und dabei
Herstellung durch Umwandlung Energie verzehrt. Die Temperatur
Die Herstellung von Gipsplatten erfolgt in auf der dem Feuer abgewandten Seite bleibt über
emissionsschutzrechtlich genehmigten Anlagen nach längere Zeit in Abhängigkeit von der Plattendicke bei
den Vorgaben des Bundes-Immissionsschutzgesetzes. etwa 110 °C konstant. Die dann entstehende
Die Werke verfügen über ein entwässerte Gipsschicht bietet eine erhöhte
Energiemanagementsystem nach /DIN EN ISO Wärmedämmung.
50001/. Ab einer kumulierten Feuerungswärmeleistung Gemäß Anhang B der /DIN EN 520/ werden
von > 20 MW sind Gipswerke dem Europäischen Gipsplatten hinsichtlich ihres Brandverhaltens in der
Emissionshandel unterstellt. Unterhalb dessen erfolgt Regel A2-s1, d0 klassifiziert. Bei dieser Klassifizierung
eine Kontrolle der Einhaltung der Klimaschutzziele nach /DIN EN 13501-1/ bedeutet:
über den deutschen Brennstoffemissionshandel. A2 = nichtbrennbar, s1 = kein Rauch, d0 = kein
brennendes Abfallen/Abtropfen.
2.8 Produktverarbeitung/Installation
Die Verarbeitung der Produkte erfolgt nach den
einschlägigen Merkblättern des Bundesverbandes der
Gipsindustrie e.V. und der Hersteller.
Beim Zuschneiden, Sägen oder Schleifen der Brandschutz
Gipsprodukte ist gemäß /TRGS 900/ der Bezeichnung Wert
Arbeitsplatzgrenzwert von 6 mg/m3 alveolengängiger Baustoffklasse -
Staub (A-Staub) für Calciumsulfat als Schichtmittelwert Brennendes Abtropfen -
einzuhalten. Rauchgasentwicklung -
Wasser
2.9 Verpackung Alle Gipsprodukte sind, sofern nicht vom Hersteller
Gipsplatten werden palettiert und nicht verpackt ausdrücklich für diesen Zweck vorgesehen, vor
angeliefert. Die verwendeten Holzpaletten gibt es als andauernder Durchfeuchtung zu schützen.
Mehrweg- oder Einwegpaletten. Für die Beseitigung von durch Überflutung
entstandenen Schäden an Bauteilen aus Gips ist ein
2.10 Nutzungszustand /Merkblatt Überflutung/ beim Bundesverband der
Die bautechnische Nutzung der hier betrachteten Gipsindustrie e.V. verfügbar.
Gipsplatten erfolgt im Regelfall im Innenbereich, als
Element von Innenkonstruktionen für Wand-, Decken- Bei der reduzierten Wasseraufnahme werden die
oder Bodenbereiche. Wasseraufnahmeklassen entsprechend nachfolgender
Tabelle gemäß /DIN EN 520/ unterschieden:
2.11 Umwelt und Gesundheit während der
Nutzung
Während der Nutzungsphase erfolgt keine Freisetzung
von gefährlichen Stoffen oberhalb der
Grenzwerte des Prüfschemas der /AgBB/.
Gipsplatten wurden vom Institut für Bauphysik
untersucht /Scherer 2010/.
Das Untersuchungsergebnis zeigt, dass von den
Gipsplatten keinerlei Beeinträchtigungen des
Innenraumes ausgehen.
Mechanische Zerstörung
2.12 Referenz-Nutzungsdauer Mechanische Beschädigungen können grundsätzlich
Die Referenz-Nutzungsdauern sind von den jeweiligen aufgrund der Reparaturfreundlichkeit der
Anwendungen abhängig. Gipsplatten mit Fugenspachtel
Nach der Tabelle „Nutzungsdauern von Bauteilen für ausgeglichen werden, ohne dass die
Lebenszyklusanalysen nach dem Bewertungssystem Funktionsfähigkeit beeinträchtigt wird.
Nachhaltiges Bauen (BNB)“ des BBSR, Stand Gipsplatten können bei größeren
03.11.2011, beträgt diese beispielsweise für Beschädigungen problemlos gegen neue
Wände gemäß Code-Nummer 342.411 „Nichttragende Platten ausgetauscht werden. Folgen auf die Umwelt
Innenwände – Ständersysteme“ > 50 Jahre /BBSR bei unvorhergesehener mechanischer Zerstörung sind
Nutzungsdauer/. nicht zu erwarten.
Einflüsse auf die Alterung bei Anwendung nach den 2.14 Nachnutzungsphase
Regeln der Technik bestehen nicht.
Die Nutzungsdauer ist für die gesamte Lebensdauer Recycling
des Gebäudes vorgesehen. Eine Beanspruchung von Nach der Gewerbeabfallverordnung sind Gipsabfälle
außen erfolgt nicht. einem Recycling zuzuführen. Der dort gewonnene
Recyclinggips kann nach der Behandlung der Platten
2.13 Außergewöhnliche Einwirkungen in speziell für Gipsabfälle vorgesehenen
Recyclinganlagen nach Zerkleinerung und Abtrennung
Brand des Kartons dem Herstellungsprozess neuer Platten
Gipsplatten bieten im Hinblick auf ihre geringe Dicke zugeführt werden.
sehr guten Feuerschutz. Das ist darin begründet, dass Alternativ kann der wiedergewonnene Gips in anderen
der Gipskern etwa 20 % Kristallwasser enthält, für Gips geeigneten Bereichen eingesetzt werden
4 Umwelt-Produktdeklaration Bundesverband der Gipsindustrie e.V. – GIPSPLATTE - IMPRÄGNIERT / Tool
(Abbinderegler für Zement, Landwirtschaft,
Düngemittelproduktion). 17 08 02 Baustoffe auf Gipsbasis mit Ausnahme
Die Recyclinganlagen für Gipsabfälle sorgen auch für derjenigen, die unter 17 08 01 fallen
die Magnetabscheidung noch enthaltener Schrauben
oder Nägel. Baustoffe auf Gipsbasis halten die
Dort abgetrennter Karton kann als Sekundärbrennstoff Ablagerungsbedingungen ab Deponieklasse I der
verwendet oder dem /Deponieverordnung/ für den Fall der Beseitigung ein.
Papierrecycling zugeführt werden, abgeschiedene
Metalle werden als Schrott verwertet. 2.16 Weitere Informationen
www.gips.de
2.15 Entsorgung
Die Entsorgung erfolgt nach dem /Abfallschlüssel/:
3. LCA: Rechenregeln
3.1 Deklarierte Einheit Modul C4 wird in der Regel nicht betrachtet, da die
Die deklarierte Einheit ist 1m² imprägnierte Gipsplatte Gewerbeabfallverordnung eine Zuführung von
nach /DIN EN 520/ und /DIN 18180/ mit einem Gipsplatten zum Recycling vorsieht. In der
Flächengewicht von 10 kg. vorliegenden Ökobilanz wird zusätzlich ein
Deponierungsszenario berechnet, um
Deklarierte Einheit Legalausnahmen der Gewerbeabfallverordnung mit
Bezeichnung Wert Einheit abzudecken.
Deklarierte Einheit 1 m2
Schichtdicke 0,015 m Modul D enthält potenzielle Gutschriften des
Flächengewicht 10 kg/m2 Gipsrecyclings.
Umrechnungsfaktor
10 -
[Masse/deklarierte Einheit]
3.3 Abschätzungen und Annahmen
Die Ergebnisse beziehen sich auf eine repräsentative Für die Modellierung der Szenarien im Lebenszyklus
Rezeptur gültig für die Mitglieder des Bundesverband wurden in den entsprechenden Modulen
der Gipsindustrie e.V. mit einer Produktion in Annäherungen und Abschätzungen für die Prozesse
Deutschland, die mehrere Dicken und und Materialien getroffen.
Flächengewichte in Form der für statistische Für Modul C1 wird ein verlustfreier (100 %) manueller
Meldungen anzuwendenden Normierung umfasst. Ausbau mit handgeführten Werkzeugen angenommen.
In der Berechnung des End-of-Life sind keine Verluste
(z. B. Sammelverluste) beim Rückbau berücksichtigt.
3.2 Systemgrenze Die gesamte hergestellte Menge wird innerhalb des
Typ der EPD gemäß /EN 15804/ von der Wiege bis Recyclings aufbereitet (Szenario 1). In einem weiteren
zum Werkstor mit Szenario erfolgt die Deklaration eines
- Optionen (A4–A5), Deponierungsszenario (Szenario 2).
- Module C1–C4 und
- Modul D 3.4 Abschneideregeln
(A1–A3 + C + D und zusätzliche Module: A4 und A5). In Übereinstimmung mit der Zieldefinition wurden alle
relevanten Input- und Output-Flüsse, die im
Die Module A1–A3 (Produktionsstadium) enthalten die Zusammenhang mit dem betrachteten Produkt
Rohstoffproduktion unter Berücksichtigung deutscher auftreten, identifiziert und quantifiziert.
Randbedingungen und deren Transporte, die In der Ökobilanz werden somit alle verfügbaren Daten
Energiebereitstellung (Strom-Mix Deutschland) sowie aus dem Produktionsprozess berücksichtigt, d. h. alle
Herstellungsprozesse, die für die Produktion verwendeten Rohstoffe, die verwendete
sämtlicher Komponenten für das Erzeugnis Gipsplatte Wärmeenergie und der Stromverbrauch.
erforderlich sind. Da im Allgemeinen die Gipsplatten Damit werden auch Material- und Energieflüsse
auf Mehrwegpaletten mit Ladungssicherungsbändern berücksichtigt, die weniger als 1 % der Masse oder
zur Baustelle transportiert werden ist keine Energie beitragen. Die Vorgabe, dass höchstens 5 %
Verpackung berücksichtigt. des Energie- und Masseneinsatzes vernachlässigt
werden dürfen, wird damit eingehalten.
Modul A4 enthält den Transport zur Baustelle.
3.5 Hintergrunddaten
Modul A5 umfasst den Einbau auf der Baustelle Die verwendeten Datensätze stammen aus /GaBi/-
inklusive Entsorgung etwaiger Verpackung unter Datenbanken.
europäischen Randbedingungen. Die zugrundeliegende Hintergrunddatenbank basiert
auf der Version /GaBi/ 2021, Service Pack 40/CUP
Modul C1 deklariert den manuellen Rückbau. 2020.1. Die /GaBi/-Datenbank liefert die
Lebenszyklusinventardaten für Roh- und
Modul C2 enthält den Transport zum Ort der Prozessmaterialien, Transporte und Energie.
Verwertung.
3.6 Datenqualität
Modul C3 umfasst das Zerkleinern und Aufbereiten der Die Datenqualität der Sachbilanzinventare wird
Gipsprodukte. bewertet anhand ihrer Präzision (gemessen,
berechnet, Literaturwerte oder geschätzt),
Vollständigkeit (z.B. nicht berichtete Emissionen),
5 Umwelt-Produktdeklaration Bundesverband der Gipsindustrie e.V. – GIPSPLATTE - IMPRÄGNIERT / Tool
Konsistenz (Grad der Einheitlichkeit der angewandten Für alle Abfallverbrennungsanlagen wird ein R1-Faktor
Methoden) und Repräsentativität (geographisch, von größer 0,6 angenommen.
zeitlich, technologisch).
Um diesen Aspekten gerecht zu werden und somit Umweltlasten aus Verbrennungsprozessen im
zuverlässige Ergebnisse sicherzustellen, wurden Errichtungs-, Nutzungs- und Entsorgungsstadium
Industriedaten aus erster Hand zusammen mit werden dem Modul zugeordnet, in dem sie entstehen.
konsistenten Hintergrunddaten aus den /GaBi/ 2021- Potenzielle Nutzen aus diesen Prozessen werden dem
Datenbanken verwendet. Modul D zugeordnet.
3.7 Betrachtungszeitraum Die aus der Energiesubstitution resultierenden
Die Erfassung der Vordergrunddaten bezieht sich auf potenziellen Gutschriften erfolgen über deutsche
das Jahr 2020. Durchschnittsdaten für elektrische Energie und
thermische Energie aus Erdgas.
3.8 Allokation
Die verwendeten Allokationsverfahren in 3.9 Vergleichbarkeit
Hintergrunddaten (Materialien und Energie), die aus Grundsätzlich ist eine Gegenüberstellung oder die
den /GaBi/-Datenbanken stammen, sind online unter Bewertung von EPD-Daten nur möglich, wenn alle zu
http://www.gabi-software.com dokumentiert. vergleichenden Datensätze nach EN 15804 erstellt
wurden und der Gebäudekontext bzw. die
Alle verwendeten Verbrennungsprozesse werden produktspezifischen Leistungsmerkmale berücksichtigt
durch Teilstrombetrachtungen der jeweiligen werden.
Materialien abgebildet.
Die verwendete Hintergrunddatenbank ist /GaBi/ ts
(SP40).
4. LCA: Szenarien und weitere technische Informationen
Charakteristische Produkteigenschaften
Biogener Kohlenstoff
Ende des Lebenswegs (C1–C4)
Die Gipsplatten werden manuell ausgebaut und per
Informationen zur Beschreibung des biogenen LKW zu einer Recyclinganlage (Szenario 1) bzw. zur
Kohlenstoffgehalts am Werkstor Deponierung (Szenario 2) transportiert. Modul C2 wird
Bezeichnung Wert Einheit jeweils mit 50km berechnet.
Biogener Kohlenstoff im Produkt 0,15 kg C
Der Anteil an biogenem Kohlenstoff resultiert aus der Bezeichnung Wert Einheit
Kartonlage der Gipsplatte. Dabei wird von einem Zum Recycling (Szenario 1) 10 kg
Kohlenstoffgehalt von ca. 0,43 kg pro kg Karton Zur Deponierung (Szenario 2) 10 kg
ausgegangen.
Wiederverwendungs- Rückgewinnungs- und
Technische Informationen über die Anwendung sind Recyclingpotential (D), relevante Szenarioangaben
die Grundlage für die Entwicklung von spezifischen Modul D enthält potenzielle Gutschriften für die
Szenarien im Kontext einer Gebäudebewertung. Substitution von Naturgips aus dem Recyclingprozess
(Modul C3).
Transport zu Baustelle (A4)
Bezeichnung Wert Einheit
Transport Distanz 100 km
Auslastung (einschließlich Leerfahrten) 60 %
Die EPD deklariert eine Transportdistanz von 100 km
für A4. Dies ermöglicht die einfache Umrechnung
spezifischer Transportentfernungen auf
Gebäudeebene.
Einbau ins Gebäude (A5)
Der Einbau ins Gebäude umfasst den Stromverbrauch
zum Verschrauben der Gipsplatten. Die Schrauben
selbst sind nicht Teil der Betrachtung.
Wenn Verpackungen in der Ökobilanz berücksichtigt
sind, müssen diese innerhalb von Modul A5 entsorgt
werden. In dieser EPD ist dies nicht der Fall, da die
Produkte unverpackt ausgeliefert werden.
Einbau ins Gebäude (A5)
Bezeichnung Wert Einheit
Stromverbrauch 0,0025 kWh
6 Umwelt-Produktdeklaration Bundesverband der Gipsindustrie e.V. – GIPSPLATTE - IMPRÄGNIERT / Tool
5. LCA: Ergebnisse
Die folgende Tabelle zeigt die Ökobilanzergebnisse für den Lebenszyklus von 1m² Gipsplatten. Anzumerken ist,
dass im Entsorgungsstadium für die Gipsplatten 2 Szenarien berechnet werden, die nach dem für beide
Szenarien gleichen Rückbau (C1) beginnen und sich durch unterschiedliche Transportdistanzen und
Aufwendungen bei der Entsorgung unterscheiden:
Szenario 1 beinhaltet die Annahme eines 100%-igen Recyclingszenarios mit den Schritten C2/1, C3/1 und D/1.
In diesem Szenario erfolgt keine Deponierung, deswegen gibt es keinen Beiträge zu Indikatoren in C4/1
(Beseitigung), der mit Null in der nachfolgenden Tabelle aufgeführt wird.
Szenario 2 beinhaltet die vollständige Beseitigung auf einer Deponie mit den Schritten C2/2 und C4/2. Für eine
Deponierung ist keine Abfallbehandlung erforderlich, deswegen ist das Modul C3/2 bei allen Indikatoren mit Null
versehen und in der nachfolgenden Tabelle so aufgeführt. Ebenso erfolgen keine Gutschriften im Modul D/2,
welches deshalb ebenfalls mit Null dargestellt wird.
ANGABE DER SYSTEMGRENZEN (X = IN ÖKOBILANZ ENTHALTEN; ND = MODUL ODER INDIKATOR
NICHT DEKLARIERT; MNR = MODUL NICHT RELEVANT)
Stadium der Gutschriften
Produktionsstadiu Errichtung und Lasten
Nutzungsstadium Entsorgungsstadium
m des außerhalb der
Bauwerks Systemgrenze
7 Umwelt-Produktdeklaration Bundesverband der Gipsindustrie e.V. – GIPSPLATTE - IMPRÄGNIERT / Tool
gnugrosrevffotshoR
tropsnarT gnulletsreH
mov
tropsnarT
muz
relletsreH
trosgnudnewreV
egatnoM
gnudnewnA/gnuztuN gnutlahdnatsnI
rutarapeR ztasrE gnureuenrE
sad rüf
ztasnieeigrenE
sed
nebierteB seduäbeG
sad rüf
ztasnieressaW
sed
nebierteB seduäbeG
ssirbA/uabkcüR
tropsnarT
gnuldnahebllafbA
gnugitieseB
,-sgnudnewrevredeiW -sgnunniwegkcüR
redo
laiznetopgnilcyceR
A1 A2 A3 A4 A5 B1 B2 B3 B4 B5 B6 B7 C1 C2 C3 C4 D
X X X X X ND ND MNR MNR MNR ND ND X X X X X
ERGEBNISSE DER ÖKOBILANZ – UMWELTAUSWIRKUNGEN nach EN 15804+A2: 1 m2 = 10 kg Gipsplatte
- imprägniert
Kernindikator Einheit A1-A3 A4 A5 C1 C2/1 C2/2 C3/1 C3/2 C4/1 C4/2 D/1 D/2
GWP-total [kg CO2-Äq.] 1,30E+0 1,26E-1 1,01E-3 0,00E+0 6,29E-2 6,29E-2 6,92E-1 0,00E+0 0,00E+0 7,23E-1 -3,73E-2 0,00E+0
GWP-fossil [kg CO2-Äq.] 1,85E+0 1,20E-1 1,01E-3 0,00E+0 6,01E-2 6,01E-2 6,91E-1 0,00E+0 0,00E+0 7,22E-1 -3,72E-2 0,00E+0
GWP-biogenic [kg CO2-Äq.] -5,48E-1 5,53E-3 3,35E-6 0,00E+0 2,77E-3 2,77E-3 5,21E-2 0,00E+0 0,00E+0 5,17E-2 1,38E-4 0,00E+0
GWP-luluc [kg CO2-Äq.] 3,12E-3 2,85E-6 1,46E-6 0,00E+0 1,42E-6 1,42E-6 1,75E-4 0,00E+0 0,00E+0 4,37E-4 -2,70E-4 0,00E+0
ODP [kg CFC11-Äq.] 1,66E-10 1,26E-17 2,21E-17 0,00E+0 6,32E-18 6,32E-18 2,66E-15 0,00E+0 0,00E+0 5,62E-16-7,17E-17 0,00E+0
AP [mol H+-Äq.] 3,02E-3 1,13E-4 2,22E-6 0,00E+0 5,64E-5 5,64E-5 2,67E-4 0,00E+0 0,00E+0 1,09E-3 -1,37E-4 0,00E+0
EP-freshwater [kg PO4-Äq.] 1,13E-5 2,56E-8 2,69E-9 0,00E+0 1,28E-8 1,28E-8 3,23E-7 0,00E+0 0,00E+0 2,60E-7 -1,27E-7 0,00E+0
EP-marine [kg N-Äq.] 9,62E-4 3,42E-5 4,93E-7 0,00E+0 1,71E-5 1,71E-5 5,92E-5 0,00E+0 0,00E+0 2,80E-4 -5,74E-5 0,00E+0
EP-terrestrial [mol N-Äq.] 1,01E-2 3,83E-4 5,18E-6 0,00E+0 1,92E-4 1,92E-4 6,22E-4 0,00E+0 0,00E+0 3,08E-3 -6,55E-4 0,00E+0
POCP [kg NMVOC-Äq.] 2,62E-3 1,00E-4 1,35E-6 0,00E+0 5,00E-5 5,00E-5 1,62E-4 0,00E+0 0,00E+0 8,48E-4 -1,46E-4 0,00E+0
ADPE [kg Sb-Äq.] 1,97E-6 3,59E-9 2,91E-10 0,00E+0 1,79E-9 1,79E-9 3,50E-8 0,00E+0 0,00E+0 1,36E-8 -3,61E-9 0,00E+0
ADPF [MJ] 2,83E+1 1,70E+0 1,77E-2 0,00E+0 8,48E-1 8,48E-1 2,12E+0 0,00E+0 0,00E+0 1,99E+0 -5,11E-1 0,00E+0
[m³ Welt-Äq.
WDP 1,65E-1 2,34E-4 2,19E-4 0,00E+0 1,17E-4 1,17E-4 2,63E-2 0,00E+0 0,00E+0 1,59E-2 -2,23E-3 0,00E+0
entzogen]
GWP = Globales Erwärmungspotenzial; ODP = Abbaupotenzial der stratosphärischen Ozonschicht; AP = Versauerungspotenzial von Boden und
Wasser; EP = Eutrophierungspotenzial; POCP = Bildungspotenzial für troposphärisches Ozon; ADPE = Potenzial für die Verknappung von
Legende
abiotischen Ressourcen – nicht fossile Ressourcen (ADP – Stoffe); ADPF = Potenzial für die Verknappung abiotischer Ressourcen – fossile
Brennstoffe (ADP – fossile Energieträger); WDP = Wasser-Entzugspotenzial (Benutzer)
ERGEBNISSE DER ÖKOBILANZ – INDIKATOREN ZUR BESCHREIBUNG DES RESSOURCENEINSATZES
nach EN 15804+A2: 1 m2 = 10 kg Gipsplatte - imprägniert
Indikator Einheit A1-A3 A4 A5 C1 C2/1 C2/2 C3/1 C3/2 C4/1 C4/2 D/1 D/2
PERE [MJ] 3,99E+0 5,35E-3 7,84E-3 0,00E+0 2,68E-3 2,68E-3 9,41E-1 0,00E+0 0,00E+0 2,61E-1 -5,29E-2 0,00E+0
PERM [MJ] 4,90E+0 0,00E+0 0,00E+0 0,00E+0 0,00E+0 0,00E+0 0,00E+0 0,00E+0 0,00E+0 0,00E+0 0,00E+0 0,00E+0
PERT [MJ] 8,89E+0 5,35E-3 7,84E-3 0,00E+0 2,68E-3 2,68E-3 9,41E-1 0,00E+0 0,00E+0 2,61E-1 -5,29E-2 0,00E+0
PENRE [MJ] 2,83E+1 1,70E+0 1,77E-2 0,00E+0 8,49E-1 8,49E-1 2,12E+0 0,00E+0 0,00E+0 1,99E+0 -5,13E-1 0,00E+0
PENRM [MJ] 0,00E+0 0,00E+0 0,00E+0 0,00E+0 0,00E+0 0,00E+0 0,00E+0 0,00E+0 0,00E+0 0,00E+0 0,00E+0 0,00E+0
PENRT [MJ] 2,83E+1 1,70E+0 1,77E-2 0,00E+0 8,49E-1 8,49E-1 2,12E+0 0,00E+0 0,00E+0 1,99E+0 -5,13E-1 0,00E+0
SM [kg] 5,30E+0 0,00E+0 0,00E+0 0,00E+0 0,00E+0 0,00E+0 0,00E+0 0,00E+0 0,00E+0 0,00E+0 0,00E+0 0,00E+0
RSF [MJ] 0,00E+0 0,00E+0 0,00E+0 0,00E+0 0,00E+0 0,00E+0 0,00E+0 0,00E+0 0,00E+0 0,00E+0 0,00E+0 0,00E+0
NRSF [MJ] 0,00E+0 0,00E+0 0,00E+0 0,00E+0 0,00E+0 0,00E+0 0,00E+0 0,00E+0 0,00E+0 0,00E+0 0,00E+0 0,00E+0
FW [m³] 6,71E-3 9,60E-6 9,07E-6 0,00E+0 4,80E-6 4,80E-6 1,09E-3 0,00E+0 0,00E+0 5,02E-4 -7,29E-5 0,00E+0
PERE = Erneuerbare Primärenergie als Energieträger; PERM = Erneuerbare Primärenergie zur stofflichen Nutzung; PERT = Total
erneuerbare Primärenergie; PENRE = Nicht-erneuerbare Primärenergie als Energieträger; PENRM = Nicht-erneuerbare Primärenergie
Legende
zur stofflichen Nutzung; PENRT = Total nicht erneuerbare Primärenergie; SM = Einsatz von Sekundärstoffen; RSF = Erneuerbare
Sekundärbrennstoffe; NRSF = Nicht-erneuerbare Sekundärbrennstoffe; FW = Nettoeinsatz von Süßwasserressourcen
ERGEBNISSE DER ÖKOBILANZ –ABFALLKATEGORIEN UND OUTPUTFLÜSSE nach EN 15804+A2:
1 m2 = 10 kg Gipsplatte - imprägniert
Indikator Einheit A1-A3 A4 A5 C1 C2/1 C2/2 C3/1 C3/2 C4/1 C4/2 D/1 D/2
HWD [kg] 1,25E-6 1,65E-10 7,32E-12 0,00E+0 8,24E-11 8,24E-11 8,79E-10 0,00E+0 0,00E+0 3,03E-8 -2,59E-8 0,00E+0
NHWD [kg] 3,98E-2 1,74E-4 1,26E-5 0,00E+0 8,68E-5 8,68E-5 1,51E-3 0,00E+0 0,00E+0 1,00E+1 -1,09E-4 0,00E+0
RWD [kg] 3,49E-4 1,82E-6 2,69E-6 0,00E+0 9,11E-7 9,11E-7 3,22E-4 0,00E+0 0,00E+0 2,26E-5 -9,13E-6 0,00E+0
CRU [kg] 0,00E+0 0,00E+0 0,00E+0 0,00E+0 0,00E+0 0,00E+0 0,00E+0 0,00E+0 0,00E+0 0,00E+0 0,00E+0 0,00E+0
MFR [kg] 0,00E+0 0,00E+0 0,00E+0 0,00E+0 0,00E+0 0,00E+0 4,70E+0 0,00E+0 0,00E+0 0,00E+0 0,00E+0 0,00E+0
MER [kg] 0,00E+0 0,00E+0 0,00E+0 0,00E+0 0,00E+0 0,00E+0 0,00E+0 0,00E+0 0,00E+0 0,00E+0 0,00E+0 0,00E+0
EEE [MJ] 0,00E+0 0,00E+0 0,00E+0 0,00E+0 0,00E+0 0,00E+0 0,00E+0 0,00E+0 0,00E+0 0,00E+0 0,00E+0 0,00E+0
EET [MJ] 0,00E+0 0,00E+0 0,00E+0 0,00E+0 0,00E+0 0,00E+0 0,00E+0 0,00E+0 0,00E+0 0,00E+0 0,00E+0 0,00E+0
HWD = Gefährlicher Abfall zur Deponie; NHWD = Entsorgter nicht gefährlicher Abfall; RWD = Entsorgter radioaktiver Abfall; CRU =
Legende Komponenten für die Wiederverwendung; MFR = Stoffe zum Recycling; MER = Stoffe für die Energierückgewinnung; EEE = Exportierte
Energie – elektrisch; EET = Exportierte Energie – thermisch
ERGEBNISSE DER ÖKOBILANZ – zusätzliche Wirkungskategorien nach EN 15804+A2-optional:
1 m2 = 10 kg Gipsplatte - imprägniert
Indikator Einheit A1-A3 A4 A5 C1 C2/1 C2/2 C3/1 C3/2 C4/1 C4/2 D/1 D/2
[Krankheitsf
PM 7,35E-8 6,12E-10 1,86E-11 0,00E+0 3,06E-10 3,06E-10 2,24E-9 0,00E+0 0,00E+0 1,35E-8 -6,24E-8 0,00E+0
älle]
[kBq U235-
IRP 4,37E-2 2,61E-4 4,41E-4 0,00E+0 1,30E-4 1,30E-4 5,29E-2 0,00E+0 0,00E+0 2,32E-3 -1,67E-3 0,00E+0
Äq.]
ETP-fw [CTUe] 1,71E+1 1,20E+0 7,57E-3 0,00E+0 6,01E-1 6,01E-1 9,08E-1 0,00E+0 0,00E+0 1,14E+0 -3,60E-1 0,00E+0
HTP-c [CTUh] 7,22E-10 2,26E-11 2,09E-13 0,00E+0 1,13E-11 1,13E-11 2,51E-11 0,00E+0 0,00E+0 1,68E-10 -7,78E-12 0,00E+0
HTP-nc [CTUh] 6,69E-8 9,67E-10 7,70E-12 0,00E+0 4,84E-10 4,84E-10 9,24E-10 0,00E+0 0,00E+0 1,86E-8 -4,36E-10 0,00E+0
SQP [-] 1,04E+1 4,36E-3 5,63E-3 0,00E+0 2,18E-3 2,18E-3 6,76E-1 0,00E+0 0,00E+0 4,15E-1 -1,61E-1 0,00E+0
PM = Potenzielles Auftreten von Krankheiten aufgrund von Feinstaubemissionen; IR = Potenzielle Wirkung durch Exposition des
Menschen mit U235; ETP-fw = Potenzielle Toxizitätsvergleichseinheit für Ökosysteme; HTP-c = Potenzielle Toxizitätsvergleichseinheit
Legende
für den Menschen (kanzerogene Wirkung); HTP-nc = Potenzielle Toxizitätsvergleichseinheit für den Menschen (nicht kanzerogene
Wirkung); SQP = Potenzieller Bodenqualitätsindex
Einschränkungshinweis 1 – gilt für den Indikator „Potenzielle Wirkung durch Exposition des Menschen mit U235“.
Diese Wirkungskategorie behandelt hauptsächlich die mögliche Wirkung einer ionisierenden Strahlung geringer
Dosis auf die menschliche Gesundheit im Kernbrennstoffkreislauf. Sie berücksichtigt weder Auswirkungen, die
auf mögliche nukleare Unfälle und berufsbedingte Exposition zurückzuführen sind, noch auf die Entsorgung
radioaktiver Abfälle in unterirdischen Anlagen. Die potenzielle vom Boden, von Radon und von einigen Baustoffen
ausgehende ionisierende Strahlung wird eben-falls nicht von diesem Indikator gemessen.
Einschränkungshinweis 2 – gilt für die Indikatoren: „Potenzial für die Verknappung abiotischer Ressourcen - nicht
fossile Ressourcen“, „Potenzial für die Verknappung abiotischer Ressourcen - fossile Brennstoffe“, „Wasser-
Entzugspotenzial (Benutzer)“, „Potenzielle Toxizitätsvergleichseinheit für Ökosysteme“, „Potenzielle
Toxizitätsvergleichseinheit für den Menschen - kanzerogene Wirkung“, „Potenzielle Toxizitätsvergleichseinheit für
den Menschen - nicht kanzerogene Wirkung“, „Potenzieller Bodenqualitätsindex".
Die Ergebnisse dieses Umweltwirkungsindikators müssen mit Bedacht angewendet werden, da die
Unsicherheiten bei diesen Ergebnissen hoch sind oder da es mit dem Indikator nur begrenzte Erfahrungen gibt.
6. LCA: Interpretation
Die Nebeneinanderstellung der deklarierten Module Transport zur Baustelle (A4) und zum Recycling (C2)
zeigt, dass die Herstellungsphase (A1–A3) die am Lebensende sind von geringer Bedeutung.
Ökobilanz dominiert.
Daneben spielen die Treibhausgasemissionen in In Modul D sind die potenziellen Gutschriften aus dem
Modul C3 eine Rolle. Recycling-Prozess sichtbar.
7. Nachweise
der Sortiertiefe beim Rückbau, der Sammlung -
7.1 Auslaugung (Sulfat + Schwermetalle) getrennt oder gemeinsam mit anderen Bauabfällen -
Das Produkt zeigt bei Analyse nach der und der Aufbereitung abhängen können und in der
/Deponieverordnung/ die für Gips typische Verantwortlichkeit des Abfallerzeugers zu bestimmen
Sulfatkonzentration im Sättigungsbereich (ca. 1500 sind.
mg/l), weshalb eine Beseitigung erst ab der
Deponieklasse I möglich ist. .
7.2 Radioaktivität
Gips ist als Listenstoff in die Das Produkt kann mit Gesamtdosisbeiträgen deutlich
Wassergefährdungsklasse (WGK) 1 (schwach unterhalb von 0,3 mSv/a, bestimmt aus der
wassergefährdend) eingestuft. Indexberechnung nach RP 112 und der
Schwermetallgehalte liegen deutlich unterhalb der Radonkonzentration, uneingeschränkt verwendet
Zuordnungskriterien der Deponieklasse I. werden /Bericht BfS/.
Die sachgerechte Entsorgung ist anhand der
Parameter vorzunehmen, die u. a. von der Nutzung,
8 Umwelt-Produktdeklaration Bundesverband der Gipsindustrie e.V. – GIPSPLATTE - IMPRÄGNIERT / Tool
TVOC3 ≤ 10 mg/m3
7.3 VOC-Emissionen Kanzerogene3 EU-Kat. 1 und 2 ≤ 0,01 mg/m3
Die Anforderungen nach dem Prüfschema der TVOC28 < 1,0 mg/m3
/AgBB/ werden hinsichtlich aller SVOC28 ≤ 0,1 mg/m3
bestehenden Prüfpunkte erfüllt /Scherer 2010/: Kanzerogene28 EU-Kat. 1 und 2 ≤ 0,001 mg/m3
Summe VOC28 ohne NIK ≤ 0,1 mg/m3
Summe VOC mit NIK R = Σ Ci/NIKi < 1
8. Literaturhinweise
Normen: Weitere Literatur:
/DIN 4103-1/ /Abfallschlüssel/
DIN 4103-1:2014-03 AVV - Abfallverzeichnis-Verordnung vom 10.
Nichttragende innere Trennwände - Teil 1: Dezember 2001 (BGBl. I S. 3379), die zuletzt durch
Anforderungen und Nachweise Artikel 1 der Verordnung vom 30. Juni 2020 (BGBl. I S.
1533) geändert worden ist
/DIN 4103-4/
DIN 4103-4:1988-11
Nichttragende innere Trennwände; Unterkonstruktion /AgBB/
in Holzbauart AgBB - Bewertungsschema für VOC aus
Bauprodukten; Stand 2008
/DIN 18168-1/ Ausschuss zur gesundheitlichen Bewertung von
DIN 18168-1:2007-04 Bauprodukten
Gipsplatten-Deckenbekleidungen und Unterdecken - https://www.umweltbundesamt.de/sites/default/files/me
Teil 1: Anforderungen an die Ausführung dien/pdfs/AgBB-Bewertungsschema2008.pdf
/DIN 18168-2/ /Bauproduktenverordnung/
DIN 18168-2:2008-05 VERORDNUNG (EU) Nr. 305/2011 DES
Gipsplatten-Deckenbekleidungen und Unterdecken - EUROPÄISCHEN PARLAMENTS UND DES RATES
Teil 2: Nachweis der Tragfähigkeit von vom 9. März 2011 zur Festlegung harmonisierter
Unterkonstruktionen und Abhängern aus Metall Bedingungen für die Vermarktung von Bauprodukten
und zur Aufhebung der Richtlinie 89/106/EWG des
/DIN 18180/ Rates;
DIN 18180:2014-09 ABl. EU L88/5 vom 4.4.2011
Gipsplatten - Arten und Anforderungen
/DIN 18181/ /BBSR Nutzungsdauer/
DIN 18181:2019-04 BBSR-Tabelle "Nutzungsdauern von Bauteilen zur
Gipsplatten im Hochbau - Verarbeitung Lebenszyklusanalyse nach BNB"
„Informationsportal Nachhaltiges Bauen“ des
/DIN 18183-1/ Bundesministeriums für Verkehr, Bau und
DIN 18183-1:2018-05 Stadtentwicklung:
Trennwände und Vorsatzschalen aus Gipsplatten mit http://www.nachhaltigesbauen.de/baustoff-
Metallunterkonstruktionen - Teil 1: Beplankung mit undgebaeudedaten/
Gipsplatten nutzungsdauern-von-bauteilen.html
Stand: 03.11.2011
/DIN EN 520/
DIN EN 520:2009-12 /Bericht BfS/
Gipsplatten - Begriffe, Anforderungen und Natürliche Radioaktivität in Baumaterialien und die
Prüfverfahren; Deutsche Fassung daraus resultierende Strahlenexposition
EN 520:2004+A1:2009 Fachbereich Strahlenschutz und Umwelt
Gehrcke, K.; Hoffmann, B.; Schkade, U.; Schmidt, V.;
/DIN EN ISO 9001/ Wichterey, K;
DIN EN ISO 9001:2015-11 Bundesamt für Strahlenschutz
Qualitätsmanagementsysteme - Anforderungen (ISO Salzgitter, November 2012
9001:2015); Deutsche und Englische Fassung EN ISO http://nbn-resolving.de/urn:nbn:de:0221-
9001:2015 201210099810
/DIN EN 13501-1/ /Deponieverordnung/
DIN EN 13501-1:2019-05 Deponieverordnung vom 27. April 2009 (BGBl. I S.
Klassifizierung von Bauprodukten und Bauarten zu 900), die zuletzt durch Artikel 3 der Verordnung vom 9.
ihrem Brandverhalten - Teil 1: Klassifizierung mit den Juli 2021 (BGBl. I S. 2598) geändert worden ist
Ergebnissen aus den Prüfungen zum Brandverhalten
von Bauprodukten /ECHA 2021/
European Chemicals Agency (ECHA)
/DIN EN ISO 50001/ Candidate List of Substances of Very High Concern for
DIN EN ISO 50001:2018-12 Authorisation (published in accordance with Article
Energiemanagementsysteme - Anforderungen mit 59(10) of the REACH Regulation)
Anleitung zur Anwendung (ISO 50001:2018)
9 Umwelt-Produktdeklaration Bundesverband der Gipsindustrie e.V. – GIPSPLATTE - IMPRÄGNIERT / Tool
http://echa.europa.eu/de/candidate-list-table , Stand: BArBl. Heft 1/2006 S. 41-55. Zuletzt geändert und
16. April 2021. ergänzt: GMBl 2021, S. 580 [Nr. 25] (vom 23.04.2021))
/Gips-Datenbuch/ GaBi
GIPS-Datenbuch GaBi 10.0 dataset documentation for the
Hrsg.: Bundesverband der Gipsindustrie e. V. softwaresystem
Kochstraße 6–7, 10969 Berlin and databases, Sphera
Veröffentlicht auf: www.gips.de (Rubrik: Publikationen Solutions GmBH, Leinfelden-Echterdingen, 2020
/ Bücher), Stand: Mai 2013 (http://documentation.gabi-software.com/)
/Merkblatt Überflutung/ LCA-Tool
Beseitigung von durch Überflutung entstandenen BV Gips LCA Tool, version 1.0. erstellt durch Sphera
Schäden an Bauteilen aus Gips oder an Gipsputzen Solutions GmbH
BVG Informationsdienst Nr. 01
Veröffentlicht auf: PCR
www.gips.de (Rubrik: Download, Publikationen, PCR Teil A
Informationsdienste), Stand: Juni 2013 Institut Bauen und Umwelt e.V., Berlin (Hrsg.):
Produktkategorie-Regeln für gebäudebezogene
/Scherer 2010/ Produkte und Dienstleistungen. Teil A: Rechenregeln
Fraunhofer-Institut für Bauphysik IBP, Holzkirchen für die Ökobilanz und Anforderungen an den
Prüfbericht Projektbericht nach EN 15804+A2:2019, Version 1.1.1.
Querschnittsuntersuchung zum Emissionspotenzial an
flüchtigen organischen Verbindungen von PCR: Gipsplatten
Gipsbauteilen und Gipsprodukten des Institut Bauen und Umwelt e.V., Berlin (Hrsg.):
Wohninnenraums (Juli 2010) Produktkategorie-Regeln für gebäudebezogene
Veröffentlicht auf: www.gips.de (Rubrik: Produkte und Dienstleistungen. Teil B: Anforderungen
Forschungsvereinigung, Projekte, 2010). Dieser an die EPD für Gipsplatten,Version 1.7.
Bericht ist durch aktuelle Nachweise zum
Hintergrundbericht ergänzt worden.
/TRGS 900/
TRGS 900 „Arbeitsplatzgrenzwerte“ (Ausgabe: Januar
2006
10 Umwelt-Produktdeklaration Bundesverband der Gipsindustrie e.V. – GIPSPLATTE - IMPRÄGNIERT / Tool
Herausgeber
Institut Bauen und Umwelt e.V. Tel +49 (0)30 3087748- 0
Panoramastr.1 Fax +49 (0)30 3087748- 29
10178 Berlin Mail info@ibu-epd.com
Deutschland Web www.ibu-epd.com
Programmhalter
Institut Bauen und Umwelt e.V. Tel +49 (0)30 3087748- 0
Panoramastr.1 Fax +49 (0)30 3087748- 29
10178 Berlin Mail info@ibu-epd.com
Deutschland Web www.ibu-epd.com
Ersteller der Ökobilanz
Sphera Solutions GmbH Tel +49 711 341817-0
Hauptstraße 111- 113 Fax +49 711 341817-25
70771 Leinfelden-Echterdingen Mail info@sphera.com
Germany Web www.sphera.com
Inhaber der Deklaration
Bundesverband der Gipsindustrie e.V. Tel +49 30 31169822-0
Kochstraße 6-7 Fax +49 30 31169822-9
10969 Berlin Mail info@gips.de
Germany Web www.gips.de
