UMWELT-PRODUKTDEKLARATION
nach ISO 14025 und EN 15804+A2
Deklarationsinhaber CARLISLE Construction Materials GmbH
Herausgeber Institut Bauen und Umwelt e.V. (IBU)
Programmhalter Institut Bauen und Umwelt e.V. (IBU)
Deklarationsnummer EPD-CCM-20210133-IBB1-DE
Ausstellungsdatum 02.06.2021
Gültig bis 01.06.2026
RESITRIX® MB und RESITRIX® CL
CARLISLE Construction Materials GmbH
www.ibu-epd.com | https://epd-online.com
1. Allgemeine Angaben
CARLISLE Construction Materials GmbH RESITRIX® MB und CL
Programmhalter Inhaber der Deklaration
IBU – Institut Bauen und Umwelt e.V. CARLISLE Construction Materials GmbH
Panoramastr. 1 Schellerdamm 16
10178 Berlin 21079 Hamburg
Deutschland
Deklarationsnummer Deklariertes Produkt/deklarierte Einheit
EPD-CCM-20210133-IBB1-DE 1 m² RESITRIX® MB und RESITRIX® CL
Diese Deklaration basiert auf den Produktkategorien- Gültigkeitsbereich:
Regeln: Die vorliegende Ökobilanz bezieht sich auf den
Dach- und Dichtungsbahnsysteme aus Kunststoffen und Lebenszyklus der Dach- und
Elastomeren, 07.2014 Dichtungsbahnen RESITRIX® CL und RESITRIX® MB.
(PCR geprüft und zugelassen durch den unabhängigen Hersteller ist die Firma Carlisle Construction Materials
Sachverständigenrat (SVR)) GmbH mit Sitz in Hamburg.
Es handelt sich um heißluftverschweißbare
Ausstellungsdatum Abdichtungsbahnen auf der Basis des
02.06.2021 Synthesekautschuks EPDM mit einer Einlage aus
Glasgelege. Die Unterseite ist mit einer
Gültig bis polymermodifizierten Bitumenschicht versehen.
01.06.2026 Die EPDM-Schicht wird in Hamburg hergestellt. In
Waltershausen (Thüringen) erfolgt die Beschichtung
mit polymermodifiziertem Bitumen.
Der Inhaber der Deklaration haftet für die
zugrundeliegenden Angaben und Nachweise; eine
Haftung des IBU in Bezug auf Herstellerinformationen,
Ökobilanzdaten und Nachweise ist ausgeschlossen.
Die EPD wurde nach den Vorgaben der EN 15804+A2
erstellt. Im Folgenden wird die Norm vereinfacht als EN 15804
bezeichnet.
Verifizierung
Die Europäische Norm EN 15804 dient als Kern-PCR
Unabhängige Verifizierung der Deklaration und
Angaben gemäß ISO 14025:2010
Dipl. Ing. Hans Peters intern x extern
(Vorstandsvorsitzender des Instituts Bauen und Umwelt e.V.)
Dr. Alexander Röder Dr.-Ing. Andreas Ciroth,
(Geschäftsführer Instituts Bauen und Umwelt e.V.) Unabhängige/-r Verifizierer/-in
2. Produkt
2.1 Produktbeschreibung/Produktdefinition und Eigenschaften und EN 13967:2013-07,
RESITRIX® Classic (CL) und RESITRIX® MB sind Abdichtungsbahnen - Kunststoff- und
heißluftverschweißbare Dach- und Dichtungsbahnen Elastomerbahnen für die Bauwerksabdichtung gegen
auf der Basis des Synthesekautschuks EPDM mit Bodenfeuchte und Wasser, Definitionen und
einer Einlage aus Glasgelege. Die Unterseite ist mit Eigenschaften und die CE-Kennzeichnung.
einer polymermodifizierten Bitumenschicht versehen, Für die Verwendung gelten die jeweiligen nationalen
wobei die RESITRIX® CL eine Feinquarzabstreuung Bestimmungen.
und die RESITRIX® MB eine Polyethylen (PE)-Folie als
Trennlage besitzt. 2.2 Anwendung
RESITRIX® CL ist für alle Verlegearten (außer lose
Für das Inverkehrbringen des Produkts in der verlegt begrünt) geeignet. Vorzugsweise wird diese
EU/EFTA (mit Ausnahme der Schweiz) gilt die Dachabdichtungsbahn mittels Polyurethan (PU)-
Verordnung (EU) Nr. 305/2011(CPR). Das Produkt Klebstoff verklebt. Sie kann auch direkt auf
benötigt eine Leistungserklärung unter expandiertem Polystyrol (EPS) verklebt werden.
Berücksichtigung der EN 13956:2013-03, RESITRIX® MB wird vorzugsweise mechanisch fixiert.
Abdichtungsbahnen - Kunststoff- und Auch eine lose Verlegung mit Auflast (außer
Elastomerbahnen für Dachabdichtung, Definitionen Gründach) ist möglich.
2 Umwelt-Produktdeklaration CARLISLE Construction Materials GmbH – RESITRIX® MB und CL
Die Verlegeanleitung des Herstellers ist einzuhalten. Für die Verwendung gelten die jeweiligen nationalen
Bestimmungen, in Deutschland die
2.3 Technische Daten Bahnenbezeichnung nach DIN SPEC 20000-201:
DE/E1 EPDM-BV-V-GG-1,6-PBS sowie EN
13967:2012-07 (Abdichtungsbahnen für die
Bautechnische Daten Bauwerksabdichtung gegen Bodenfeuchte und
Bezeichnung Wert Einheit Wasser) und Bahnenbezeichung nach DIN SPEC
keine 20000-202: BA/MSB EPDM-BV-V-GG-1,6-PBS.
Falzen in der Kälte EN 495-5 - EN
Risse °C
1109
bei -30 2.4 Lieferzustand
Istwert: Gesamtdicke : 3,1 mm
Reißkraft nach EN 12311-2 Sollwert: N/50
361 / Flächengewicht : 3,5 kg/m²
längs ≥ 250 / quer ≥ 200 mm
333 Standardlänge : 10 m/Rolle
Istwert: Lieferbreite : 1,00 m (Streifenware auf Anfrage)
Reißdehnung nach EN 12311-2
600 / % Farbe : schwarz
Sollwert: längs ≥ 300 / quer ≥ 300
600
Istwert: 2.5 Grundstoffe/Hilfsstoffe
Maßhaltigkeit nach EN 1107-2
+0,1 / % RESITRIX® CL und MB bestehen aus einer
Sollwert: längs / quer ≤ 0,5
+0,2 Oberplatte auf EPDM-Basis und einer Unterplatte auf
Ozonbeständigkeit EN 1844 Sollwert: Istwert: Basis einer hochwertigen, polymermodifizierten
-
Stufe 0 Stufe 0 Bitumenschicht.
UV-Bestrahlung EN 1297 Sollwert: bestand EPDM steht für den unpolaren, gesättigten Ethylen-
keine Risse en - Propylen-Terpolymer-Kautschuk. Angesichts seiner
Scherwiderstand EN 12317-2 Sollwert: Istwert: N/50 chemischen Konstitution ist dieser elastomere
≥ 200 700 mm Werkstoff quasi "maßgeschneidert" für den
Außeneinsatz und die damit verbundenen komplexen
Schälwiderstand EN 12316-2 Sollwert: Istwert: N/50
Belastungsfaktoren. Die UV-, Ozon-, Oxidations- und
≥ 80 300 mm
Wärmebeständigkeit gegenüber chemischen und
Wasserdampfdiffusions-
≥ 58000 - biologischen Einflüssen garantieren eine Elastizität des
widerstandszahl μ EN 1931 (Verf. B)
Werkstoffes über Jahrzehnte.
RESITRIX MB FM Standard Class 1 /
erfüllt - Die Oberplatte besteht aus 25–40 % EPDM-
ROOF COVERS
Synthesekautschuk; 20–30 % Füllstoff; 15–20 % Ruß;
Brandverhalten EN 13501, Teil 1 Istwert:
- 5–10 % Mineralöl; 1,5–2,5 % Vernetzungssystem und
Sollwert: Klasse E Klasse E
15–20 % Verarbeitungshilfsmittel.
widersta
Die Unterplatte besteht aus 60–75 % Bitumen,
ndsfähig
10–20 % Füllstoff
gegen
und 10–20% Synthesekautschuk (SBS).
Flugfeue
Brandverhalten nach DIN 4102-7 -
r und
CEN/TS 1187 widerstandsfähig gegen - 1) Das Produkt/Erzeugnis/mindestens ein
strahlen
Flugfeuer und strahlende Wärme Teilerzeugnis enthält Stoffe
de
der ECHA-Liste der für eine Zulassung in Frage
Wärme
kommenden besonders besorgniserregenden Stoffe
B roof t1
(en: Substances of Very High Concern – SVHC)
und t2
(Datum 25.06.2020) oberhalb von 0,1 Massen-%:
Widerstand gegen Hagelschlag starre Istwert:
m/s nein.
und flexible Unterlage EN 13583 35 / 50
Widerstand gegen stoßartige Istwert:
mm 2) Das Produkt/Erzeugnis/mindestens ein
Belastung EN 12691 Verfahren A + B 2000
Teilerzeugnis enthält weitere CMR-Stoffe der
Höchstzugkraft EN 12311-2 Sollwert: ≥ Istwert: N/50
Kategorie 1A oder 1B, die nicht auf der Kandidatenliste
500 700 mm
stehen, oberhalb von 0,1 Massen-% in mindestens
Istwert: 6 einem Teilerzeugnis: nein.
Wasserdichtigkeit EN 1928 bar / 72 erfüllt
h 3) Dem vorliegenden Bauprodukt wurden
Weiterreißwiderstand EN 12310-2 Istwert: N Biozidprodukte zugesetzt oder es wurde mit
40 Biozidprodukten behandelt (es handelt sich damit um
bestand eine behandelte Ware im Sinne der
Bitumenverträglichkeit EN 1548 -
en Biozidprodukteverordnung (EU) Nr. 528/2012): nein
künstliche Alterung > 5000 h erfüllt
2.6 Herstellung
Leistungswerte des Produkts entsprechend der Die Mischungsherstellung aus den einzelnen
Leistungserklärung in Bezug auf dessen wesentliche Polymeren und dazugehörigen Zuschlagstoffen erfolgt
Merkmale gemäß EN 13956:2013- in Hamburg diskontinuierlich in einem Innenmischer, in
3, Abdichtungsbahnen - Kunststoff- und den die Mischungsbestandteile Polymere, Füllstoff,
Elastomerbahnen für Dachabdichtung, Definitionen Ruß, Mineralöl, Verarbeitungshilfsmittel und das
und Eigenschaften bzw. EN 13967:2012-07, Vernetzungssystem vollautomatisch über Dosier- und
Abdichtungsbahnen - Kunststoff- und Verwiegeanlagen eingegeben werden. Die so
Elastomerbahnen für die Bauwerksabdichtung gegen hergestellte Mischung wird in einem Vier-Walzen-
Bodenfeuchte und Wasser, Definitionen und Kalander mit einer Glasgelege-Einlage zu Bahnen
Eigenschaften. weiterverarbeitet. Anschließend folgt die Vernetzung
(Vulkanisation) der elastomeren Dichtungsbahnen in
3 Umwelt-Produktdeklaration CARLISLE Construction Materials GmbH – RESITRIX® MB und CL
automatischen Vulkanisationsmaschinen. Dieser Die Aufführungen in der Verlege-und Planungsrichtlinie
Herstellungsschritt erfolgt auch in Hamburg. Nach dem sind zu beachten.
Durchlauf durch eine strenge Qualitätskontrolle erfolgt
die Beschichtung mit polymermodifiziertem Bitumen in 2.9 Verpackung
Waltershausen. Die Herstellung der Die Rollen werden auf einen Pappkern gewickelt und
polymermodifizierten Bitumenmasse erfolgt mittels mit einer Banderole versehen. Anschließend erfolgt die
eines Intensivmischers mit nachgeschalteten Palettierung zu je 20 Rollen/Palette (= 200 m²/Palette).
Rührwerken. Die Paletten werden mit einer PE-Schrumpfhaube
In diesem vollautomatisch arbeitenden Prozess erfolgt transportsicher verpackt.
erneut eine Qualitätskontrolle, Ablängung, Alle Verpackungsmaterialien sind recyclebar.
Banderolierung und transportfeste Verpackung auf
Paletten. 2.10 Nutzungszustand
Die Entwicklung und Herstellung unterliegt dem Die chemische Konstitution des Elastomers EPDM
eingeführten Qualitätsmanagementsystem nach ISO verleiht den Dichtungsbahnen eine Lebensdauer von
9001. In regelmäßigen Abständen finden externe mehreren Jahrzenten. Es ist davon auszugehen, dass
Qualitätsüberwachungen und Prüfungen der während des Nutzungszeitraums der deklarierten
werkseigenen Produktionskontrolle durch unabhängige Dach- und Dichtungsbahnen keine toxischen
Prüfinstitute statt, z. B.: Substanzen freigesetzt werden.
- Materialprüfungsamt NRW/Dortmund, Während dieser Nutzungsdauer erfolgt keine
- BBA (British Board of Agrѐment Cert. Veränderung der Zusammensetzung, daher bewahren
No.06/4329)/UK, die Bahnen ausreichend Dehnbarkeit, um den
- FM Approvals (Approval Ident. No.PR452370)/USA, thermischen und mechanischen Beanspruchungen auf
- KIWA (KOMO attest K75248-01)/Niederlande, dem Dach widerstehen zu können.
- BUtgb (ATG 1790)/Belgien
und andere. 2.11 Umwelt und Gesundheit während der
Nutzung
2.7 Umwelt und Gesundheit während der Die deklarierten Dach- und Dichtungsbahnen sind seit
Herstellung über 35 Jahren im Einsatz. Negative Auswirkungen auf
Bei der Mischungsherstellung und der Produktion der die Umwelt und Gesundheit während der
Dichtungsbahnen besteht ein umfassendes Nutzungsphase sind nicht bekannt.
Rohstoffmanagement. Neu einzuführende Roh-, Hilfs-
und Betriebsstoffe unterliegen einem 2.12 Referenz-Nutzungsdauer
Freigabeverfahren, in dem sie auf Bei einem bestimmungsgemäßen Einsatz und bei
Gefahrstoffeigenschaften und REACH-Kompatibilität fachgerechter Verlegung haben RESITRIX®-Dach- und
überprüft und die Arbeitsbedingungen festgelegt Dichtungsbahnen eine zu erwartende Gebrauchsdauer
werden. von mehr als 50 Jahren (entsprechend SKZ-
Eingeführte Stoffe werden kontinuierlich mit den Schlussbericht 37236/99-V und Gutachten-Nr.
gesetzlichen Forderungen abgeglichen und wenn 41544/00 inkl. Kurzfassung).
möglich substituiert. So wurden alle SVHC-Stoffe bzw.
Kandidatenstoffe nach REACH in den
Mischungsrezepturen oder bei der Produktion 2.13 Außergewöhnliche Einwirkungen
ausgetauscht.
Die nationalen und anlagenspezifischen Brand
Anforderungen an den Umweltschutz und die Die deklarierten Produkte weisen folgende
Arbeitssicherheit werden im gesamten Brandschutz-Eigenschaften auf:
Herstellungsprozess sicher eingehalten. Die
Produktionsanlagen sind nach §4 BlmSchG durch die Brandschutz
BSU (Behörde für Stadtentwicklung und Umwelt) Bezeichnung Wert
genehmigt. Die Emissionen der Anlagen sind sehr Reaktion bei Brandeinwirkung
Klasse E bestanden
gering, so dass keine behördlichen Messauflagen für EN 11925-2; EN 13501-1
Emissionsmessungen bestehen. Verhalten bei äußerer
B roof t1 und t2
Bei Gefahrstoffmessungen in der Raumluft werden alle Brandeinwirkung CEN/TS 1187;
bestanden
Grenzwerte eingehalten, so dass bestehende EN 13501-5
Schutzmaßnahmen ausreichend sind.
Im Bereich der umweltorientierten Entwicklung und Wasser
Produktion ist das Umweltmanagement ISO 14001 Alle verwendeten Rohstoffe von RESITRIX®-
(Zertifikat Reg.Nr.543393QM15UM15) eingeführt. Dachbahnen sind wasserunlöslich. Daher kann es
Zum Gesundheitsschutz aller Mitarbeiter werden alle nicht zu wassergefährdenden Auswaschungen
Arbeitsplätze durch eine Sicherheitsfachkraft kommen.
begutachtet und überwacht. Zur physischen Entlastung
und Optimierung der Arbeitsabläufe werden Mechanische Zerstörung
stetig verbesserte Arbeitsplatzgestaltungen umgesetzt. Mechanische Zerstörungen von RESITRIX®-
Dichtungsbahnen führen nicht zu Umweltbelastungen.
2.8 Produktverarbeitung/Installation
RESITRIX® MB bzw. RESITRIX® CL werden auf der 2.14 Nachnutzungsphase
Dachfläche ausgerollt, lagesicher fixiert und mittels Die stoffliche Verwertung wird z. Zt. nicht empfohlen,
Heißluft in der Nahtüberlappung dauerhaft da der Energieeinsatz für die Gewinnung des
verschweißt. Rohstoffes aus Recyclat höher als derjenige für die
Es sind keine besonderen Maßnahmen zum Gewinnung der konventionellen Rohstoffe ist.
Gesundheitsschutz des Verarbeiters zu treffen.
4 Umwelt-Produktdeklaration CARLISLE Construction Materials GmbH – RESITRIX® MB und CL
RESITRIX®-Dichtungsbahnen können energetisch (Abfallverzeichnis-Verordnung - AVV) als gemischter
verwertet werden. Bau- und Abbruchabfall entsorgt werden.
2.15 Entsorgung 2.16 Weitere Informationen
Das Material wird nach der Nutzung der thermischen Weitere umfangreiche Informationen zu RESITRIX®-
Verwertung zugeführt. Dichtungsbahnen sind auf der Website von CCM
Dach- und Dichtungsbahnenreste können als Europe GmbH (www.ccm-europe.com oder
Baustellenabfälle (Abfallschlüsselnummer 17 03 02 - www.RESITRIX.com) zu finden.
Verordnung über das Europäische Abfallverzeichnis
3. LCA: Rechenregeln
3.1 Deklarierte Einheit 3.5 Hintergrunddaten
Die deklarierte Einheit ist 1 m² produzierte Alle Hintergrunddaten für das Ökobilanzmodell sind
Dachdichtungsbahn des RESITRIX®-Systems. der GaBi 9-Datenbank GaBi ts entnommen. Die
Repräsentativität kann als sehr gut eingestuft werden.
Deklarierte Einheit
Bezeichnung Wert Einheit 3.6 Datenqualität
Deklarierte Einheit 1 m2 Die Datenqualität kann als hoch angesehen werden.
Flächengewicht 3,5 kg/m2 Die Herstellung der Dachbahnen wurde mit
Umrechnungsfaktor Primärdaten der CCM GmbH modelliert. Für alle
3,5 -
[Masse/deklarierte Einheit] relevanten eingesetzten Vorprodukte lagen
Schichtdicke 0,0031 m entsprechende Hintergrund-Datensätze in der GaBi-
Datenbank vor. Die letzte Revision der verwendeten
Daten liegt maximal 4 Jahre zurück.
3.2 Systemgrenze 3.7 Betrachtungszeitraum
Typ der EPD: Wiege bis Werkstor - mit Optionen. Die Für die eingesetzten Mengen an Rohstoffen, Energie,
Ökobilanz berücksichtigt die Rohstoff- und Hilfs- und Betriebsstoffen wurden Jahresmittelwerte
Energiegewinnung, Rohstofftransporte und die des Jahres 2019 am Standort Hamburg und
Produktherstellung (Module A1–A3) sowie den Waltershausen betrachtet.
manuellen Rückbau (Modul C1), den Transport nach
dem Rückbau (Modul C2), die Abfallbehandlung 3.8 Allokation
(thermische Verwertung, Modul C3) und potenzielle Da in Hamburg nur das Halbfabrikat hergestellt wird
Gutschriften und Lasten außerhalb der Systemgrenze und dies für alle Varianten das Gleiche ist, mussten
für die thermische Verwertung (Modul D). hier keine Allokationen vorgenommen werden. Die
Energieverbräuche im Werk Waltershausen wurden
anhand der produzierten Flächen (m²) auf die
3.3 Abschätzungen und Annahmen Varianten verteilt. Für die Rohstoffmengen wurden
Abschätzungen wurden nur für einen massenmäßig Rezepturdaten eingesetzt.
relevanten Füllstoff getroffen sowie für wenige weitere Bei thermischer Verwertung in einer
Stoffe, die in massenmäßig irrelevanten Mengen (max. Müllverbrennungsanlage (MVA) werden input-
0,2 %) enthalten sind. Für alle weiteren Rohmaterialien spezifisch unter Berücksichtigung der elementaren
oder Produktionsprozesse standen spezifische GaBi 9- Zusammensetzung sowie des Heizwertes Gutschriften
Daten zur Verfügung. für Strom und thermische Energie in Modul D (aus C3
im Falle der thermischen Verwertung der Dachbahnen
3.4 Abschneideregeln sowie aus A3 im Falle der Verpackungs- und
Es wurden alle Daten aus der Betriebsdatenerhebung, Produktionsabfälle) berücksichtigt. Die
d. h. alle nach Rezeptur eingesetzten Ausgangsstoffe gutgeschriebenen Prozesse beziehen sich aufgrund
sowie der Strom- und Wasserbedarf in der der Produktionsstandorte auf den Bezugsraum
Bilanzierung berücksichtigt. Für alle berücksichtigten Deutschland.
Inputs wurden die Annahmen zu den
Transportaufwendungen betrachtet. 3.9 Vergleichbarkeit
Damit wurden gemäß PCR Teil A auch Stoff- und Grundsätzlich ist eine Gegenüberstellung oder die
Energieströme mit einem Anteil kleiner als 1 Prozent, Bewertung von EPD-Daten nur möglich, wenn alle zu
bezogen auf die Gesamtmasse des Produktes, vergleichenden Datensätze nach EN 15804 erstellt
berücksichtigt. wurden und der Gebäudekontext bzw. die
produktspezifischen Leistungsmerkmale berücksichtigt
werden.
Die verwendete Hintergrunddatenbank ist GaBi ts,
Servicepack SP40.
4. LCA: Szenarien und weitere technische Informationen
Charakteristische Produkteigenschaften Der Gehalt an biogenem Kohlenstoff in der
Biogener Kohlenstoff Produktverpackung beträgt ca. 80g.
Das Produkt selbst enthält keinen biogenen
Kohlenstoff.
5 Umwelt-Produktdeklaration CARLISLE Construction Materials GmbH – RESITRIX® MB und CL
Die folgenden technischen Informationen sind
Grundlage für die deklarierten Module oder können für
die Entwicklung von spezifischen Szenarien im Kontext
einer Gebäudebewertung genutzt werden, wenn
Module nicht deklariert werden (MND).
Transport zu Baustelle (A4)
Bezeichnung Wert Einheit
Liter Treibstoff 0,00159 l/100km
Transport Distanz 403 km
Auslastung (einschließlich Leerfahrten) 85 %
Rohdichte der transportierten Produkte 1100 kg/m3
Modul A5 ist nicht deklariert. Dort wird lediglich die in
Modul A1-A3 gebundene Menge CO2 rechnerisch
wieder ausgebucht im Sinne der CO2-Neutralität.
Unter der Annahme eines C-Gehaltes von ca. 40% für
Holz und 38% für Papier ergeben sich ca. 80g
Kohlenstoff und damit 290g CO2.
Diese Menge gilt als eingebunden in Modul A1-A3 und
wird rechnerisch wieder ausgebucht in Modul A5 und
verlässt somit die Systemgrenzen.
Einbau ins Gebäude (A5)
Bezeichnung Wert Einheit
Hilfsstoff 0 kg
Wasserverbrauch 0 m3
Sonstige Ressourcen 0 kg
Stromverbrauch 0,427 kWh
Sonstige Energieträger 0 MJ
Output-Stoffe als Folge der
0 kg
Abfallbehandlung auf der Baustelle
Staub in die Luft 0 kg
VOC in die Luft 0 kg
Materialverlust 1 %
Referenz Nutzungsdauer
Bezeichnung Wert Einheit
Referenz Nutzungsdauer 50 a
Ende des Lebenswegs (C1-C4)
Der Rückbau (C1) erfolgt manuell. Der Transport zur
Verbrennung in der Nachnutzungsphase (C2) erfolgt
via LKW, 50km.
Bezeichnung Wert Einheit
Getrennt gesammelt Abfalltyp: EAK 17
3,5 kg
09 04
Als gemischter Bauabfall gesammelt 0 kg
Zur Wiederverwendung 0 kg
Zum Recycling - kg
Zur Energierückgewinnung 3,5 kg
Zur Deponierung 0 kg
Transportdistanz zur thermischen
50 km
Verwertung
Wiederverwendungs- Rückgewinnungs- und
Recyclingpotential (D), relevante Szenarioangaben
Bezeichnung Wert Einheit
Sammelquote 100 %
Das Modul D enthält die potenziellen Gutschriften der
Verbrennungsprozesse aus C3 (Verbrennung der
Dachbahn). Es wurde eine Abfallverbrennungsanlage
mit einem R1-Wert > 0,6 angenommen.
6 Umwelt-Produktdeklaration CARLISLE Construction Materials GmbH – RESITRIX® MB und CL
5. LCA: Ergebnisse
Im Folgenden werden die Ergebnisse der Indikatoren der Wirkungsabschätzung, des Ressourceneinsatzes sowie
zu Abfällen und sonstigen Output-Strömen bezogen auf 1 m² Dachbahn dargestellt.
ANGABE DER SYSTEMGRENZEN (X = IN ÖKOBILANZ ENTHALTEN; ND = MODUL ODER INDIKATOR
NICHT DEKLARIERT; MNR = MODUL NICHT RELEVANT)
Stadium der Gutschriften
Produktionsstadiu Errichtung und Lasten
Nutzungsstadium Entsorgungsstadium
m des außerhalb der
Bauwerks Systemgrenze
7 Umwelt-Produktdeklaration CARLISLE Construction Materials GmbH – RESITRIX® MB und CL
gnugrosrevffotshoR
tropsnarT gnulletsreH
mov
tropsnarT
muz
relletsreH
trosgnudnewreV
egatnoM
gnudnewnA/gnuztuN gnutlahdnatsnI
rutarapeR ztasrE gnureuenrE
sad rüf
ztasnieeigrenE
sed
nebierteB seduäbeG
sad rüf
ztasnieressaW
sed
nebierteB seduäbeG
ssirbA/uabkcüR
tropsnarT
gnuldnahebllafbA
gnugitieseB
,-sgnudnewrevredeiW -sgnunniwegkcüR
redo
laiznetopgnilcyceR
A1 A2 A3 A4 A5 B1 B2 B3 B4 B5 B6 B7 C1 C2 C3 C4 D
X X X ND ND ND ND MNR MNR MNR ND ND X X X X X
ERGEBNISSE DER ÖKOBILANZ – UMWELTAUSWIRKUNGEN nach EN 15804+A2: 1 m² RESITRIX MB+CL
Kernindikator Einheit A1-A3 C1 C2 C3 C4 D
Globales Erwärmungspotenzial - total [kg CO2-Äq.] 8,23E+0 0,00E+0 8,35E-3 6,48E+0 0,00E+0 -4,28E+0
Globales Erwärmungspotenzial - fossil [kg CO2-Äq.] 8,51E+0 0,00E+0 8,31E-3 6,48E+0 0,00E+0 -4,26E+0
Globales Erwärmungspotenzial - biogen [kg CO2-Äq.] -2,90E-1 0,00E+0 3,35E-6 5,77E-4 0,00E+0 -1,79E-2
Globales Erwärmungspotenzial - luluc [kg CO2-Äq.] 6,01E-3 0,00E+0 3,48E-5 2,23E-4 0,00E+0 -5,51E-3
Abbaupotenzial der stratosphärischen Ozonschicht [kg CFC11-Äq.] 1,27E-12 0,00E+0 2,04E-18 1,89E-15 0,00E+0 -6,61E-14
Versauerungspotenzial, kumulierte Überschreitung [mol H+-Äq.] 1,19E-2 0,00E+0 6,99E-6 1,06E-3 0,00E+0 -4,70E-3
Eutrophierungspotenzial - Süßwasser [kg PO4-Äq.] 1,96E-5 0,00E+0 1,81E-8 5,97E-7 0,00E+0 -9,02E-6
Eutrophierungspotenzial - Salzwasser [kg N-Äq.] 2,82E-3 0,00E+0 2,02E-6 2,59E-4 0,00E+0 -1,52E-3
Eutrophierungspotenzial, kumulierte Überschreitung [mol N-Äq.] 3,10E-2 0,00E+0 2,49E-5 4,98E-3 0,00E+0 -1,62E-2
Bildungspotenzial für troposphärisches Ozon [kg NMVOC-Äq.] 1,07E-2 0,00E+0 5,62E-6 6,92E-4 0,00E+0 -4,08E-3
Potenzial für die Verknappung abiotischer Ressourcen -
[kg Sb-Äq.] 2,28E+2 0,00E+0 1,10E-1 1,91E+0 0,00E+0 -6,11E+1
nicht fossile Ressourcen
Potenzial für die Verknappung abiotischer Ressourcen -
[MJ] 3,31E-5 0,00E+0 6,91E-10 2,70E-8 0,00E+0 -9,30E-7
fossile Brennstoffe
Wasser-Entzugspotenzial (Benutzer) [m³ Welt-Äq.
2,27E-1 0,00E+0 3,58E-5 8,25E-1 0,00E+0 -4,91E-2
entzogen]
ERGEBNISSE DER ÖKOBILANZ – INDIKATOREN ZUR BESCHREIBUNG DES RESSOURCENEINSATZES
nach EN 15804+A2: 1 m² RESITRIX MB+CL
Indikator Einheit A1-A3 C1 C2 C3 C4 D
Erneuerbare Primärenergie als Energieträger [MJ] 1,04E+1 0,00E+0 6,43E-3 4,55E-1 0,00E+0 -1,55E+1
Erneuerbare Primärenergie zur stofflichen Nutzung [MJ] 3,03E+0 0,00E+0 0,00E+0 0,00E+0 0,00E+0 0,00E+0
Total erneuerbare Primärenergie [MJ] 1,34E+1 0,00E+0 6,43E-3 4,55E-1 0,00E+0 -1,55E+1
Nicht-erneuerbare Primärenergie als Energieträger [MJ] 1,24E+2 0,00E+0 1,10E-1 1,07E+2 0,00E+0 -6,11E+1
Nicht-erneuerbare Primärenergie zur stofflichen Nutzung [MJ] 1,05E+2 0,00E+0 0,00E+0 -1,05E+2 0,00E+0 0,00E+0
Total nicht erneuerbare Primärenergie [MJ] 2,29E+2 0,00E+0 1,10E-1 1,91E+0 0,00E+0 -6,11E+1
Einsatz von Sekundärstoffen [kg] 0,00E+0 0,00E+0 0,00E+0 0,00E+0 0,00E+0 0,00E+0
Erneuerbare Sekundärbrennstoffe [MJ] 0,00E+0 0,00E+0 0,00E+0 0,00E+0 0,00E+0 0,00E+0
Nicht-erneuerbare Sekundärbrennstoffe [MJ] 0,00E+0 0,00E+0 0,00E+0 0,00E+0 0,00E+0 0,00E+0
Nettoeinsatz von Süßwasserressourcen [m³] 1,94E-2 0,00E+0 5,76E-6 1,93E-2 0,00E+0 -8,44E-3
ERGEBNISSE DER ÖKOBILANZ –ABFALLKATEGORIEN UND OUTPUTFLÜSSE nach EN 15804+A2:
1 m² RESITRIX MB+CL
Indikator Einheit A1-A3 C1 C2 C3 C4 D
Gefährlicher Abfall zur Deponie [kg] 3,09E-7 0,00E+0 4,13E-9 8,29E-9 0,00E+0 -3,22E-8
Entsorgter nicht gefährlicher Abfall [kg] 1,39E-1 0,00E+0 1,94E-5 2,29E-1 0,00E+0 -2,89E-2
Entsorgter radioaktiver Abfall [kg] 1,30E-3 0,00E+0 1,16E-7 6,46E-5 0,00E+0 -2,24E-3
Komponenten für die Wiederverwendung [kg] 0,00E+0 0,00E+0 0,00E+0 0,00E+0 0,00E+0 0,00E+0
Stoffe zum Recycling [kg] 0,00E+0 0,00E+0 0,00E+0 0,00E+0 0,00E+0 0,00E+0
Stoffe für die Energierückgewinnung [kg] 0,00E+0 0,00E+0 0,00E+0 3,50E+0 0,00E+0 0,00E+0
Exportierte elektrische Energie [MJ] 0,00E+0 0,00E+0 0,00E+0 1,40E+1 0,00E+0 0,00E+0
Exportierte thermische Energie [MJ] 0,00E+0 0,00E+0 0,00E+0 3,18E+1 0,00E+0 0,00E+0
ERGEBNISSE DER ÖKOBILANZ – zusätzliche Wirkungskategorien nach EN 15804+A2-optional:
1 m² RESITRIX MB+CL
Indikator Einheit A1-A3 C1 C2 C3 C4 D
Potentielles Auftreten von Krankheiten aufgrund von [Krankheitsf
1,76E-7 0,00E+0 7,88E-11 1,45E-8 0,00E+0 -3,55E-8
Feinstaubemissionen älle]
Potentielle Wirkung durch Exposition des Menschen mit U235 [kBq U235-
1,24E-1 0,00E+0 1,12E-5 5,83E-3 0,00E+0 -2,02E-1
Äq.]
Potentielle Toxizitätsvergleichseinheit für Ökosysteme [CTUe] 1,19E+2 0,00E+0 9,20E-2 9,03E-1 0,00E+0 -1,07E+1
Potentielle Toxizitätsvergleichseinheit für den Menschen -
[CTUh] 4,59E-9 0,00E+0 2,19E-12 5,02E-11 0,00E+0 -6,02E-10
kanzerogene Wirkung
Potentielle Toxizitätsvergleichseinheit für den Menschen - nicht
[CTUh] 1,48E-7 0,00E+0 9,74E-11 1,97E-9 0,00E+0 -2,51E-8
kanzerogene Wirkung
Potentieller Bodenqualitätsindex [-] 5,59E+1 0,00E+0 3,46E-2 6,30E-1 0,00E+0 -1,37E+1
Einschränkungshinweis 1 – gilt für den Indikator IRP
Diese Wirkungskategorie behandelt hauptsächlich die mögliche Wirkung einer ionisierenden Strahlung geringer
Dosis auf die menschliche Gesundheit im Kernbrennstoffkreislauf. Sie berücksichtigt weder Auswirkungen, die
auf mögliche nukleare Unfälle und berufsbedingte Exposition zurückzuführen sind, noch auf die Entsorgung
radioaktiver Abfälle in unterirdischen Anlagen. Die potenzielle vom Boden, von Radon und von einigen Baustoffen
ausgehende ionisierende Strahlung wird eben-falls nicht von diesem Indikator gemessen.
Einschränkungshinweis 2 – gilt für die Indikatoren ADPE, ADPF, WDP, ETP-fw, HTP-c, HTP-nc, SQP
Die Ergebnisse dieses Umweltwirkungsindikators müssen mit Bedacht angewendet werden, da die
Unsicherheiten bei diesen Ergebnissen hoch sind oder da es mit dem Indikator nur begrenzte Erfahrungen gibt.
6. LCA: Interpretation
Das Produktionsstadium (A1–A3) spielt bei fast allen (PERT)) ist der Beitrag der Rohstoffe geringer, da hier
Kategorien die größte Rolle; nur beim die Verpackung aus Holz und Papier den Großteil
Treibhauspotential (Global Warming Potential (GWP)) ausmacht.
trägt auch das Szenario der Verbrennung der Die Transporte innerhalb des Produktionsstadiums
Dachbahnen (C3) einen sehr großen Teil bei. Das haben einen sehr geringen Anteil (< 2 %).
Modul C2 (Transport zur thermischen Verwertung) ist Der Bedarf an Strom und thermischer Energie ist in
dabei vernachlässigbar gering. einigen Kategorien signifikant.
Herstellung (Module A1–A3): Die Rohstoffe tragen in Modul D: Im Modul D werden die Gutschriften aus
fast allen Wirkungskategorien den größten Teil zu den dem End-of-Life-Szenarium deklariert. Die Gutschriften
Wirkungen des Produktionsstadiums bei (54 % - resultieren aus der Energiesubstitution (Annahme mit
99 %). Dabei spielen vor allem Ethylen-Propylen- deutschem Strommix und thermischer Energie aus
Terpolymer-Kautschuke (EPDM), Synthesekautschuk Erdgas) bei der thermischen Verwertung der
(SBS), Bitumen und Ruß eine Rolle. Nur bei dem Dachbahnen.
Parameter "Total erneuerbare Primärenergie" (Total
use of renewable primary energy resources
7. Nachweise
Es sind keine Nachweise erforderlich.
8. Literaturhinweise
Normen e.V. (IBU). Version 1.1, Berlin: Institut Bauen und
EN 15804 Umwelt e.V., 2016. www.ibu-epd.com" www.ibu-
EN 15804:2012-04+A1 2013, Nachhaltigkeit von epd.com
Bauwerken – Umweltproduktdeklarationen –
Grundregeln für die Produktkategorie Bauprodukte. PCR Teil A
Produktkategorieregeln für gebäudebezogene
EN 15804 Produkte und Dienstleistungen aus dem Programm für
EN 15804:2019-04+A2, Nachhaltigkeit von Bauwerken Umwelt-Produktdeklarationen des Instituts Bauen und
– Umweltproduktdeklarationen – Grundregeln für die Umwelt e.V. (IBU), Teil A: Rechenregeln für die
Produktkategorie Bauprodukte. Ökobilanz und Anforderungen an den Projektbericht.
Version 1.8, 07/2019
ISO 14025
DIN EN ISO 14025:2011-10, Umweltkennzeichnungen PCR Teil B
und -deklarationen – Typ III Umweltdeklarationen – Produktkategorie-Regeln für gebäudebezogene
Grundsätze und Verfahren. Produkte und Dienstleistungen. Teil B: Anforderungen
an die Umwelt-Produktdeklaration für Dach- und
Weitere Literatur Dichtungsbahnsysteme aus Kunststoffen und
IBU 2016 Elastomeren. Berlin: Institut Bauen und Umwelt e.V.
Institut Bauen und Umwelt e.V.: Allgemeine EPD- (Hrsg.), 2017.
Programmanleitung des Institut Bauen und Umwelt
8 Umwelt-Produktdeklaration CARLISLE Construction Materials GmbH – RESITRIX® MB und CL
GaBi ts EN 11925-2: 2020; Prüfungen zum Brandverhalten -
Software und Datenbank zur Ganzheitlichen Entzündbarkeit von Produkten bei direkter
Bilanzierung, 1992-2020 (SP40), thinkstep AG, Flammeneinwirkung - Teil 2: Einzelflammentest
Leinfelden-Echterdingen mit Anerkennung der LBP
Universität Stuttgart. EN 12310-2
DIN EN 12310-2:2000; Abdichtungsbahnen -
Bestimmung des Widerstandes gegen Weiterreißen -
GaBi ts Doku Teil 2: Kunststoff- und Elastomerbahnen für
Dokumentation der GaBi 9-Datenbank: Datensätze der Dachabdichtungen.
Datenbank zur ganzheitlichen Bilanzierung, LBP
(Universität Stuttgart) und thinkstep AG, Copyright, EN 12311-2
Leinfelden-Echterdingen, 2020 DIN EN 12311-2:2010; Abdichtungsbahnen -
(http://www.gabi- Bestimmung des Zug-Dehnungsverhaltens - Teil 2:
software.com/deutsch/databases/gabi-databases/) Kunststoff- und Elastomerbahnen für
Dachabdichtungen.
DIN SPEC 20000-201
DIN SPEC 20000-201; November 2006; Anwendung EN 12316-2
von Bauprodukten in Bauwerken - Teil 201: DIN EN 12316-2:2012; Abdichtungsbahnen -
Anwendungsnorm für Abdichtungsbahnen nach Bestimmung des Schälwiderstandes der Fügenähte -
Europäischen Produktnormen zur Verwendung in Teil 2: Kunststoff- und Elastomerbahnen für
Dachabdichtungen. Dachabdichtungen.
DIN SPEC 20000-202 EN 12317-2
DIN SPEC 20000-202; Dezember 2007; Anwendung DIN EN 12317-2:2010; Abdichtungsbahnen -
von Bauprodukten in Bauwerken - Teil 202: Bestimmung des Scherwiderstandes der Fügenähte -
Anwendungsnorm für Abdichtungsbahnen nach Teil 2: Kunststoff- und Elastomerbahnen für
Europäischen Produktnormen zur Verwendung in Dachabdichtungen.
Bauwerksabdichtungen.
EN 12691
EN 495 - 5 DIN EN 12691:2006; Abdichtungsbahnen - Bitumen-,
EN 495-5: 2013; Abdichtungsbahnen - Bestimmung Kunststoff- und Elastomerbahnen für
des Verhaltens beim Falzen bei tiefen Temperaturen - Dachabdichtungen - Bestimmung des Widerstandes
Teil 5: Kunststoff- und Elastomerbahnen für gegen stoßartige Belastung.
Dachabdichtungen
EN 13501-1
EN 1107-2 DIN EN 13501-1:2010; Klassifizierung von
EN 1107-2:2001; Abdichtungsbahnen - Bestimmung Bauprodukten und Bauarten zu ihrem Brandverhalten -
der Maßhaltigkeit - Teil 2: Kunststoff-und Teil 1: Klassifizierung mit den Ergebnissen aus den
Elastomerbahnen für Dachabdichtungen Prüfungen zum Brandverhalten von Bauprodukten.
EN 1109 EN 13501-5
DIN EN 1109:2013-07; Abdichtungsbahnen - DIN EN 13501-5:2005; Klassifizierung von
Bitumenbahnen für Dachabdichtungen - Bestimmung Bauprodukten und Bauarten zu ihrem Brandverhalten -
des Kaltbiegeverhaltens. Teil 5: Klassifizierung mit den Ergebnissen aus
Prüfungen von Bedachungen bei Beanspruchung
EN 1297 durch Feuer von außen.
EN 1297: 2004; Abdichtungsbahnen - Bitumen-,
Kunststoff- und Elastomerbahnen für EN 13583
Dachabdichtungen - Verfahren zur künstlichen DIN EN 13583:2012; Abdichtungsbahnen - Bitumen-,
Alterung bei kombinierter Dauerbeanspruchung durch Kunststoff- und Elastomerbahnen für
UV-Strahlung, erhöhte Temperatur und Wasser Dachabdichtungen - Bestimmung des Widerstandes
gegen Hagelschlag.
EN 1844
DIN EN 1844:2013; Abdichtungsbahnen - Verhalten EN 13956
bei Ozonbeanspruchung - Kunststoff- und DIN EN 13956:2007; Abdichtungsbahnen - Kunststoff-
Elastomerbahnen für Dachabdichtungen. und Elastomerbahnen für Dachabdichtungen -
Definition und Eigenschaften.
EN 1928
EN 1928: 2000; Abdichtungsbahnen - Bitumen-, EN 13967
Kunststoff- und Elastomerbahnen für DIN EN 13967:2007; Abdichtungsbahnen - Kunststoff-
Dachabdichtungen - Bestimmung der Wasserdichtheit und Elastomerbahnen für die Bauwerksabdichtung
gegen Bodenfeuchte und Wasser - Definition und
EN 1931 Eigenschaften.
DIN EN 1931:2001; Abdichtungsbahnen - Bitumen-,
Kunststoff- und Elastomerbahnen für DIN 18531
Dachabdichtungen - Bestimmung der DIN 18531:2017; Dachabdichtungen - Abdichtungen
Wasserdampfdurchlässigkeit. für nicht genutzte Dächer - Teil 1: Begriffe,
Anforderungen, Planungsgrundsätze.
EN 11925-2
DIN 18533
9 Umwelt-Produktdeklaration CARLISLE Construction Materials GmbH – RESITRIX® MB und CL
DIN 18533:2017; Bauwerksabdichtung erdberührter ISO 9001
Bauteile. DIN EN ISO 9001:2015;
Qualitätsmanagementsysteme - Erfolg durch Qualität.
DIN 4102-1
DIN 4102-1; Brandverhalten von Baustoffen und Abfallschlüsselnummer 170302:
Bauteilen; Teil 1: Baustoffe, Begriffe, Anforderungen Abfallschlüsselnummer 170302: Bitumengemische mit
und Prüfungen. Ausnahme derjenigen, die unter 170301 fallen.
Abfallverzeichnis-Verordnung (AVV) vom 10.
DIN 4102-7 Dezember 2001 (BGBl. I S. 3379), die zuletzt durch
DIN 4102-7; Brandverhalten von Baustoffen und Artikel 1 der Verordnung vom 30. Juni 2020 (BGBl. I S.
Bauteilen; Teil 7: Bedachungen; Begriffe, 3005) geändert worden ist.
Anforderungen und Prüfungen.
REACH
CEN/TS 1187 REACH-Verordnung 1907/2006 zur Registrierung,
CEN/TS 1187;Prüfverfahren zur Beanspruchung von Bewertung, Zulassung und Beschränkung chemischer
Bedachungen durch Feuer von außen. Stoffe (REACH) des Europäischen Parlaments und
des Rates (Hrsg.).
Class 1 / Roof Covers
Approval Standard for Single-Ply, Polymer-Modified BImSchG
Bitumen Sheet, Built-Up Roof (BUR) and Liquid BImSchG:2013-05-17; Gesetz zum Schutz vor
Applied Roof Systems for use in Class 1 and schädlichen Umweltwirkungen durch
Noncombustible Roof Construction Class 4470 Luftverunreinigungen, Geräusche, Erschütterungen
und ähnliche Vorgänge.
ISO 14001
DIN EN ISO 14001:2015; Umweltmanagementsysteme
- Anforderungen mit Anleitung zur Anwendung.
10 Umwelt-Produktdeklaration CARLISLE Construction Materials GmbH – RESITRIX® MB und CL
Herausgeber
Institut Bauen und Umwelt e.V. Tel +49 (0)30 3087748- 0
Panoramastr.1 Fax +49 (0)30 3087748- 29
10178 Berlin Mail info@ibu-epd.com
Deutschland Web www.ibu-epd.com
Programmhalter
Institut Bauen und Umwelt e.V. Tel +49 (0)30 3087748- 0
Panoramastr.1 Fax +49 (0)30 3087748- 29
10178 Berlin Mail info@ibu-epd.com
Deutschland Web www.ibu-epd.com
Ersteller der Ökobilanz
Sphera Solutions GmbH Tel +49 711 341817-0
Hauptstraße 111- 113 Fax +49 711 341817-25
70771 Leinfelden-Echterdingen Mail info@sphera.com
Germany Web http://www.sphera.com
Inhaber der Deklaration
CARLISLE Construction Materials Tel +49 (0)40 788933 200
GmbH Fax +49 (0)40 788933 201
Schellerdamm 16 Mail info@ccm-europe.com
21079 Hamburg Web www.resitrix.com
Germany
