UMWELT-PRODUKTDEKLARATION
nach ISO 14025 und EN 15804+A1
Deklarationsinhaber STEICO SE
Herausgeber Institut Bauen und Umwelt e.V. (IBU)
Programmhalter Institut Bauen und Umwelt e.V. (IBU)
Deklarationsnummer EPD-STE-20200001-IBA1-DE
Ausstellungsdatum 17.03.2020
Gültig bis 16.03.2025
STEICO flex F flexible Holzfaser-Gefachdämmung
STEICO SE
www.ibu-epd.com | https://epd-online.com
1. Allgemeine Angaben
STEICO SE STEICOflex F
Programmhalter Inhaber der Deklaration
IBU – Institut Bauen und Umwelt e.V. STEICO SE
Panoramastr. 1 Otto-Lilienthal-Ring 30
10178 Berlin D-85622 Feldkirchen
Deutschland
Deklarationsnummer Deklariertes Produkt/deklarierte Einheit
EPD-STE-20200001-IBA1-DE 1 m³ Holzfaserdämmstoff.
Diese Deklaration basiert auf den Produktkategorien- Gültigkeitsbereich:
Regeln: Diese Umwelt-Produktdeklaration gilt für die flexiblen
Holzwerkstoffe, 12.2018 Holzfaser-Dämmplatten STEICOflex F 036/038,
(PCR geprüft und zugelassen durch den unabhängigen welche in folgendem Werk hergestellt werden:
Sachverständigenrat (SVR))
STEICO Casteljaloux SAS
30 rue de Belloc
Ausstellungsdatum
47700 Casteljaloux
17.03.2020
Der Inhaber der Deklaration haftet für die
Gültig bis
zugrundeliegenden Angaben und Nachweise; eine
16.03.2025
Haftung des IBU in Bezug auf Herstellerinformationen,
Ökobilanzdaten und Nachweise ist ausgeschlossen.
Die EPD wurde nach den Vorgaben der EN 15804+A1
erstellt. Im Folgenden wird die Norm vereinfacht als EN 15804
bezeichnet.
Verifizierung
Die Europäische Norm EN 15804 dient als Kern-PCR
Unabhängige Verifizierung der Deklaration und
Angaben gemäß ISO 14025:2010
Dipl. Ing. Hans Peters intern x extern
(Vorstandsvorsitzender des Instituts Bauen und Umwelt e.V.)
Dr. Alexander Röder Dr. Frank Werner,
(Geschäftsführer Instituts Bauen und Umwelt e.V.) Unabhängige/-r Verifizierer/-in
2. Produkt
2.1 Beschreibung des Unternehmens STEICO flex F 038 /DOP Nr. 01-0023-06/
STEICO bietet seinen Kunden ökologische Für die Verwendung gelten die jeweiligen nationalen
Bauprodukte aus nachwachsenden Rohstoffen und Bestimmungen.
konnte sich in seiner dreißigjährigen Geschichte als
Systemanbieter für den ökologischen Hausbau und
Innovationstreiber positionieren. Als branchenweit 2.3 Anwendung
einziger Hersteller bietet STEICO ein integriertes Die flexible Holzfaser-Wärmedämmung STEICOflex F
Holzbausystem an, bei dem sich Dämmstoffe und wird als Gefachdämmung in Dach-, Wand- und
konstruktive Bauelemente ergänzen. Deckenkonstruktionen sowie als Hohlraumdämmung
bei Trennwänden, Vorsatzschalen und
2.2 Produktbeschreibung/Produktdefinition Installationsebenen eingesetzt.
STEICOflex F sind flexible Holzfaserdämmplatten, die
im Trockenverfahren produziert werden. Zur Erzielung 2.4 Technische Daten
der Flexibilität des Produktes ist die Zugabe einer Die folgenden Angaben beziehen sich auf das Produkt
geringen Menge textiler Bindefaser notwendig. STEICOflex F im Auslieferungszustand.
Weitere Daten stehen unter www.steico.com zum
Für das Inverkehrbringen des Produkts in der Download zur Verfügung.
EU/EFTA (mit Ausnahme der Schweiz) gilt die
Verordnung (EU) Nr. 305/2011 (CPR). Das Produkt Bautechnische Daten
benötigt eine Leistungserklärung unter Bezeichnung Wert Einheit
Berücksichtigung der /DIN EN 13171:2012/ und die Rohdichte 50 - 60 kg/m3
CE-Kennzeichnung. Materialfeuchte bei Auslieferung 4 %
Für STEICOflex F liegen folgende Zugfestigkeit rechtwinklig 0,01 N/mm2
Leistungserklärungen vor: 0,036
Wärmeleitfähigkeit W/(mK)
STEICO flex F 036 /DOP Nr. 01-0048-01/ bzw.
2 Umwelt-Produktdeklaration STEICO SE – STEICOflex F
0,038
Wasserdampfdiffusionswiderstandsza
2 -
hl
Spezifische Wärmekapazität c 2100 J/(kg*K)
Längenbezogener (kPa*s)/
>= 5
Strömungswiderstand m
Die Leistungswerte des Produkts entsprechen der
Leistungserklärung in Bezug auf dessen wesentliche
Merkmale gemäß /DIN EN 13171:2012/.
2.5 Lieferzustand
STEICOflex F wird in den folgenden
Standardabmessungen angeboten:
Plattendicke: 30-240 mm
Format: 1220 x 575 mm
Sonderformate von 300 bis 3100 mm sind auf Anfrage
erhältlich.  Verarbeitung des Rohholzes zu
Hackschnitzeln
2.6 Grundstoffe/Hilfsstoffe
 Erhitzen der Hackschnitzel unter Dampfdruck
Hauptbestandteil der STEICOflex F ist Holzfaser aus
regionaler nachhaltiger Forstwirtschaft. Die  Zerfaserung der Hackschnitzel durch
Produktzusammensetzung gliedert sich wie folgt in die Defibrationsverfahren
verschiedenen Inhaltsstoffe:  Trocknung der Fasern im Zyclontrockner
Holzfaser: ca. 90 %
 Zumischung der Bikomponentenfaser
Wasser: ca. 2 %
 Aufgabe des Gemenges auf die
Bikomponentenfaser: ca. 3 %
Produktionslinie
Ammoniumsalze: ca. 5 %
 Erwärmen und Pressen des Gemenges zur
Das Produkt STEICOflex F enthält Stoffe der /ECHA- Dämmmatte
Kandidatenliste/  Zuschnitt der Holzfaserdämmung
für die Aufnahme besonders
 Abstapelung, Verpackung
besorgniserregender Stoffe in den Anhang XIV der
/REACH-Verordnung/ (Stand: 07.01.2019) oberhalb
von Alle während der Produktion anfallenden Reststoffe
0,1 Massen-%: nein. werden entweder erneut der Produktion zugeführt oder
intern einer energetischen Verwertung zugeführt.
Das Produkt STEICOflex F enthält weiteren CMR-
Stoffe der Systeme zur Gütesicherung:
Kategorie 1A oder 1B, die nicht auf der /ECHA-  CE-Kennzeichnung nach /DIN EN
Kandidatenliste/ 13171/MPA Nordrhein-Westfalen, D
stehen, oberhalb von 0,1 Massen-% in
 /PEFC/10-34-76/
mindestens einem Teilerzeugnis: nein.
Dem vorliegenden Bauprodukt STEICOflex F wurden
Biozidprodukte zugesetzt oder es wurde mit 2.8 Umwelt und Gesundheit während der
Biozidprodukten behandelt (es handelt sich um eine Herstellung
behandelte Ware im Sinne der Gesundheitsschutz
/Biozidprodukteverordnung/ ((EU) Nr. 528/2012): nein. Aufgrund der Herstellungsbedingungen sind keine
über die gesetzlichen und anderen Vorschriften
2.7 Herstellung hinausgehende Maßnahmen zum Gesundheitsschutz
STEICOflex F wird im Trockenverfahren hergestellt: zu ergreifen.
Umweltschutz
Luft: Die in der Produktion entstehende Abluft wird
entsprechend den gesetzlichen Bestimmungen
gereinigt.
Wasser/Boden: Direkte Belastungen von Wasser und
Boden durch die Produktion entstehen nicht. Abwässer
der Produktion werden intern aufbereitet und der
Produktion wieder zugeführt.
2.9 Produktverarbeitung/Installation
STEICO Holzfaserdämmstoffe können mit gängigen
Holzverarbeitungswerkzeugen (Fuchsschwanz,
Dämmstoffmesser, Kreis- u. Bandsäge usw.)
bearbeitet werden. Sofern die Bearbeitung ohne
3 Umwelt-Produktdeklaration STEICO SE – STEICOflex F
Absaugung erfolgt, ist der Einsatz von Sofern keine Verunreinigung der Holzfaserdämmstoffe
Atemschutzmaßnahmen zu empfehlen. Weder durch vorliegt, kann eine stoffliche Verwertung und
die Verarbeitung noch beim Einbau von STEICO Rückführung des Rohstoffes problemlos erfolgen (z.B.
Holzfaserdämmstoffen werden Umweltbelastungen Wiederaufnahme in den Produktionsprozess).
ausgelöst. Hinsichtlich desUmweltschutzes sind keine
Zusatzmaßnahmen notwendig. 2.16 Entsorgung
Sortenreine Dämmstoffreste ohne Verunreinigungen
2.10 Verpackung (Abschnitte und Rückbaumaterial) können im
Zur Verpackung von STEICO Holzfaserdämmstoffen Produktionsprozess recycelt werden.
werden Folien aus Polyethylen (PE), Aufkleber und Bei einer thermischen Verwertung erzielen STEICO
Holz herangezogen. Alle Verpackungsmaterialien sind Holzfaserdämmstoffe als erneuerbare Energieträger
sortenrein recycelbar, bzw. energetisch verwertbar. einen Heizwert von ca. 19,3 MJ pro kg Dämmstoff
(u=35 %), z.B. zur Feuerung als Biomasse oder
inMüllverbrennungsanlagen. Hierbei kann sowohl
2.11 Nutzungszustand Prozessenergie als auch Strom gewonnen werden.
Bei fach- und bestimmungsgemäßer Anwendung sind
keine stofflichen Produktveränderungen in der 2.17 Weitere Informationen
Nutzungsphase zu erwarten. Ausführliche Informationen über STEICOflex F und
weitere Produkte der STEICO SE (Verarbeitung,
2.12 Umwelt und Gesundheit während der Kennwerte, Zulassungen) stehen unter
Nutzung www.steico.com zur Verfügung.
Bei fach- und bestimmungsgemäßer Anwendung sind
keine stofflichen Produktveränderungen in der
Nutzungsphase zu erwarten.
2.13 Referenz-Nutzungsdauer
Bei bestimmungsgemäßer Verwendung ist kein Ende
der Beständigkeit bekannt oder zu erwarten. Somit
liegt die durchschnittliche Nutzungsdauer des
Produktes in der Größenordnung der Nutzungsdauer
des Gebäudes.
Unter mitteleuropäischen Klima-Rahmenbedingungen
kann als konservativ geschätzte Nutzungsdauer 50
Jahre angenommen werden.
Einflüsse auf die Produktalterung bei Anwendung nach
den Regeln der Technik sind nicht bekannt oder zu
erwarten.
2.14 Außergewöhnliche Einwirkungen
Brand
Angaben nach /DIN EN 13501-1/
Brandschutz
Bezeichnung Wert
Baustoffklasse E
Brennendes Abtropfen d0
Rauchgasentwicklung s1
Wasser
STEICO Holzfaserdämmstoffe verfügen über keine
auswaschbaren, wassergefährdenden Inhaltsstoffe.
Eine dauerhafte Beständigkeit gegen stehende Nässe
ist bei Holzfaserdämmstoffen nicht gegeben.
Schadhafte Stellen müssen je nach Schadensbild
partiell oder großflächig ausgewechselt werden.
Mechanische Zerstörung
Je nach verwendetem Dämmstoff liegt eine
mechanische Beanspruchbarkeit hinsichtlich Druck
und Zug vor. Eine mechanische Zerstörung hat keine
Beeinträchtigungen der Umwelt zur Folge.
2.15 Nachnutzungsphase
STEICO Holzfaserdämmstoffe können bei
schadensfreiem Rückbau nach Beendigung der
Nutzung für die gleiche Anwendung wiederverwendet
werden, bzw. an alternativer Stelle im gleichen
Anwendungsspektrum weiterverwendet werden.
4 Umwelt-Produktdeklaration STEICO SE – STEICOflex F
3. LCA: Rechenregeln
3.1 Deklarierte Einheit 3.4 Abschneideregeln
Die deklarierte Einheit ist 1 m³ Holzfaserdämmstoff mit Es wurden keine bekannten Stoff- oder Energieströme
einer mittleren Rohdichte von 51,7 kg bei einem vernachlässigt, auch nicht solche, die unterhalb der
Wasseranteil von 2 %. Der Anteil der Zusätze liegt bei 1 %-Grenze liegen. Die Gesamtsumme der
8,7 %. vernachlässigten Input-Flüsse liegt damit sicher unter
5 % des Energie- und Masseeinsatzes. Zudem ist
Angabe der deklarierten Einheit hierdurch sichergestellt, dass keine Stoff- und
Bezeichnung Wert Einheit Energieströme vernachlässigt wurden, welche ein
Deklarierte Einheit 1 m3 besonderes Potenzial für signifikante Einflüsse in
Umrechnungsfaktor Bezug auf die Umweltindikatoren aufweisen.
51,7 -
[Masse/deklarierte Einheit]
Rohdichte 51,7 kg/m3 3.5 Hintergrunddaten
Alle Hintergrunddaten wurden der /GaBi Professional
Datenbank 2019 Edition/ sowie dem Abschlussbericht
„Ökobilanz-Basisdaten für Bauprodukte aus Holz“
3.2 Systemgrenze /Rüter, S.; Diederichs, S.: 2012/ entnommen.
Der Deklarationstyp entspricht einer EPD „Wiege bis
Werkstor – mit Optionen“. Inhalte sind das Stadium der 3.6 Datenqualität
Produktion, d. h. von der Bereitstellung der Rohstoffe Die Validierung der erfragten Vordergrunddaten für
bis zum Werkstor der Produktion (cradle-to-gate, das Jahr 2018 erfolgte auf Basis der Masse und nach
Module A1 bis A3), sowie das Modul A5 und Teile des Plausibilitätskriterien.
Endes des Lebensweges (Modul C2 und C3). Darüber Die verwendeten Hintergrunddaten für stofflich und
hinaus erfolgt eine Betrachtung der potenziellen energetisch genutzte Holzrohstoffe mit Ausnahme von
Nutzen und Lasten über den Lebensweg des Waldholz stammen aus den Jahren 2008 bis 2012. Die
Produktes hinaus (Modul D). Bereitstellung von Waldholz wurde einer
Veröffentlichung aus dem Jahr 2008 entnommen, die
Das Modul A1 umfasst die Bereitstellung des Holzes im Wesentlichen auf Angaben aus den Jahren 1994
aus dem Forst sowie die Bereitstellung der Additive. bis 1997 beruht. Alle anderen Angaben wurden der
Die Transporte dieser Stoffe werden in Modul A2 /GaBi Professional Datenbank 2019 Edition/
berücksichtigt. Modul A3 beinhaltet die Aufwendungen entnommen. Die Datenqualität kann insgesamt als gut
der Herstellung des Produktes, wie die Bereitstellung bezeichnet werden.
der Brennstoffe, Betriebsmittel und Energie, sowie die
Verpackung des Produktes. Für die 3.7 Betrachtungszeitraum
Wärmebereitstellung bezogenes Altholz steht ohne Die Datenerhebung für das Vordergrundsystem
Umweltlasten bereit. bezieht sich auf das Jahr 2018. Jede Information
In Modul A5 wird ausschließlich die Entsorgung der beruht daher auf den gemittelten Angaben 12
Produktverpackung abgedeckt, welche den Ausgang zusammenhängender Monate.
des enthaltenen biogenen Kohlenstoffs sowie der
enthaltenen Primärenergie (PERM und PENRM) 3.8 Allokation
einschließt. Die durchgeführten Allokationen entsprechen den
Modul C2 berücksichtigt den Transport zum Entsorger Anforderungen der /EN 15804/ und /EN 16485/ und
und Modul C3 die Aufbereitung und Sortierung des werden im Detail in /Rüter, S.; Diederichs, S.: 2012/
Altholzes. Aufgrund Datenmangels wurde die erläutert. Im Wesentlichen wurden die folgenden
konservative Annahme getroffen, dass das Material, Systemerweiterungen und Allokationen durchgeführt.
wie es bei Altholz der Fall wäre, zerkleinert wird, bevor
es zur Nachnutzung bereit ist. Zudem werden in Modul Allgemein
C3 gemäß /EN 16485/ die CO -Äquivalente des im Die materialinhärenten Eigenschaften des Produktes
2
Produkt befindlichen holzinhärenten Kohlenstoffs (biogener Kohlenstoff sowie die enthaltene
sowie die im Produkt enthaltene erneuerbare und Primärenergie) werden nach dem physikalischen
nicht-erneuerbare Primärenergie (PERM und PENRM) Kriterium der Masse zugeordnet.
als Abgänge verbucht.
In Modul D werden die thermische Verwertung des Modul A1
Produktes am Ende seines Lebenswegs sowie die Bei den Prozessen in der Forst-Vorkette handelt es
daraus resultierenden potenziellen Nutzen und Lasten sich um verbundene Co-Produktionen der Produkte
in Form einer Systemerweiterung bilanziert. Stammholz (Hauptprodukt) und Industrieholz (Co-
Produkt). Die entsprechenden Aufwendungen dieser
3.3 Abschätzungen und Annahmen Vorkette wurden auf Basis der Preise auf Stamm- und
Grundsätzlich wurden alle Stoff- und Energieströme Industrieholz alloziert.
der zur Produktion benötigten Prozesse auf Grundlage Mit derselben Begründung wurden in der Sägewerk-
von Fragebögen ermittelt. Die vor Ort auftretenden Vorkette die Aufwendungen für die Produkte
Emissionen der Verbrennung und andere Prozesse Schnittholz (Hauptprodukt) und Sägenebenprodukte
konnten jedoch nur auf Basis von Literaturangaben (Hackschnitzel, Co-Produkt) ebenfalls auf Basis ihrer
abgeschätzt werden und werden ausführlich in /Rüter, Preise alloziert.
S.; Diederichs, S.: 2012/ dokumentiert.
5 Umwelt-Produktdeklaration STEICO SE – STEICOflex F
Modul A3
Bei den im Werk hergestellten Produkten handelt es
sich dagegen nicht um verbundene Co-Produktionen.
Somit werden nach /EN 16485/ Daten, die lediglich für
die Gesamtproduktion vorliegen, den Produkten
anhand der Produktionsmenge (Masse) zugeordnet.
Die aus der Entsorgung der in der Produktion
entstehenden Abfälle erzielten Gutschriften, werden
auf Basis einer Systemerweiterung angerechnet.
Erzeugte Wärme und erzeugter Strom werden durch
Substitutionsprozesse dem System gutgeschrieben,
wobei unterstellt wird, dass die thermische Energie aus
Erdgas erzeugt würde und der substituierte Strom dem
deutschen Strommix entspräche. Die hier erzielten
Gutschriften liegen deutlich unter 1 % der
Gesamtaufwendungen.
Modul D
Der potenzielle Nutzen durch die Substitution fossiler
Brennstoffe im Zuge der Energieerzeugung bei
thermischer Verwertung der Produktverpackung sowie
des Produktes am Ende seines Lebensweges werden
in Modul D bilanziert, wobei für die Berechnung der
Substitutionen eine Systemerweiterung unter oben
beschriebenen Annahmen angewandt wird.
3.9 Vergleichbarkeit
Grundsätzlich ist eine Gegenüberstellung oder die
Bewertung von EPD-Daten nur möglich, wenn alle zu
vergleichenden Datensätze nach EN 15804 erstellt
wurden und der Gebäudekontext bzw. die
produktspezifischen Leistungsmerkmale berücksichtigt
werden.
Die Ökobilanzmodellierung wurde mithilfe der Software
/GaBi ts 2019/ in der Version 9.2 durchgeführt.
Alle Hintergrunddaten wurden der /GaBi Professional
Datenbank 2019 Edition/ entnommen oder stammen
aus Literaturangaben.
6 Umwelt-Produktdeklaration STEICO SE – STEICOflex F
.
4. LCA: Szenarien und weitere technische Informationen
Im Folgenden werden die Szenarien, auf denen die Die exportierte Energie substituiert Brennstoffe aus
Ökobilanz beruht, genauer beschrieben. fossilen Quellen, wobei unterstellt wird, dass die
thermische Energie aus Erdgas erzeugt würde und der
Einbau ins Gebäude (A5) substituierte Strom dem deutschen Strommix
Die Angaben in Modul A5 beziehen sich ausschließlich entspräche.
auf die Entsorgung der Verpackungsmaterialien. Es
werden keine Angaben zum Einbau des Produktes
gemacht. Die Mengen an Verpackungsmaterial,
welche in Modul A5 pro deklarierter Einheit anfallen
und einer thermischen Abfallbehandlung zugeführt
werden, sowie weitere Angaben zum Szenario sind in
folgender Tabelle aufgeführt.
Bezeichnung Wert Einheit
Vollholz (Holzfeuchte = 40 %) als
Verpackungsmaterial zur thermischen 2,94 kg
Abfallbehandlung
PE-Folie als Verpackungsmaterial zur
0,87 kg
thermischen Abfallbehandlung
Papier als Verpackungsmaterial zur
0,01 kg
thermischen Abfallbehandlung
Im Vollholzanteil der Verpackung
1,05 kg
enthaltener biogener Kohlenstoff
Gesamteffizienz der thermischen
38-44 %
Abfallverwertung
Gesamt exportierte elektrische Energie 3,2 kWh
Gesamt exportierte thermische
23,9 MJ
Energie
Ende des Lebenswegs (C1-C4)
Es wird eine Redistributionstransportdistanz von 20 km
in Modul C2 angenommen.
Bezeichnung Wert Einheit
Zur Energierückgewinnung (Altholz) 51,7 kg
Für das Szenario der thermischen Verwertung als
Sekundärbrennstoff wird eine Sammelrate von 100 %
ohne Verluste durch eine potentielle Zerkleinerung des
Materials angenommen.
Wiederverwendungs- Rückgewinnungs- und
Recyclingpotential (D), relevante Szenarioangaben
Bezeichnung Wert Einheit
Erzeugter Strom (je t atro Altholz) 968,37 kWh
Erzeugte Wärme (je t atro Altholz) 7053,19 MJ
Erzeugter Strom (je Nettofluss der
40,2 kWh
deklarierten Einheit)
Erzeugte Abwärme (je Nettofluss der
286,7 MJ
deklarierten Einheit)
Das Produkt wird in Form von Altholz in der gleichen
Zusammensetzung wie die beschriebene deklarierte
Einheit am Ende des Lebenswegs verwertet. Es wird
von einer thermischen Verwertung in einem
Biomassekraftwerk mit einem Gesamtwirkungsgrad
von 54,69 % und einem elektrischen Wirkungsgrad
von 18,09 % ausgegangen. Dabei werden bei der
Verbrennung von 1 t Atro-Holz (Masseangabe in atro
(atro = absolut trocken), Effizienz berücksichtigt jedoch
~ 18 % Holzfeuchte) etwa 968,37 kWh Strom und
7053,19 MJ nutzbare Wärme erzeugt. Umgerechnet
auf den Nettofluss des in Modul D eingehenden Atro-
Holzanteils und unter Berücksichtigung des
Klebstoffanteils im Altholz werden in Modul D je
deklarierte Einheit 40,2 kWh Strom und 286,7 MJ
thermische Energie produziert.
7 Umwelt-Produktdeklaration STEICO SE – STEICOflex F
5. LCA: Ergebnisse
ANGABE DER SYSTEMGRENZEN (X = IN ÖKOBILANZ ENTHALTEN; MND = MODUL NICHT DEKLARIERT;
MNR = MODUL NICHT RELEVANT)
Stadium der Gutschriften
Produktionsstadiu Errichtung und Lasten
Nutzungsstadium Entsorgungsstadium
m des außerhalb der
Bauwerks Systemgrenze
8 Umwelt-Produktdeklaration STEICO SE – STEICOflex F
gnugrosrevffotshoR
tropsnarT gnulletsreH
mov
tropsnarT
muz
relletsreH
trosgnudnewreV
egatnoM
gnudnewnA/gnuztuN gnutlahdnatsnI
rutarapeR ztasrE gnureuenrE
sad rüf
ztasnieeigrenE
sed
nebierteB seduäbeG
sad rüf
ztasnieressaW
sed
nebierteB seduäbeG
ssirbA/uabkcüR
tropsnarT
gnuldnahebllafbA
gnugitieseB
,-sgnudnewrevredeiW -sgnunniwegkcüR
redo
laiznetopgnilcyceR
A1 A2 A3 A4 A5 B1 B2 B3 B4 B5 B6 B7 C1 C2 C3 C4 D
X X X MND X MND MND MNR MNR MNR MND MND MND X X MND X
ERGEBNISSE DER ÖKOBILANZ – UMWELTAUSWIRKUNGEN nach EN 15804+A1: 1 m³ STEICOflex F
Parameter Einheit A1 A2 A3 A5 C2 C3 D
GWP [kg CO2-Äq.] -7,90E+1 7,92E-1 1,71E+1 6,14E+0 1,51E-1 8,51E+1 -3,27E+1
ODP [kg CFC11-Äq.] 7,76E-11 1,33E-16 2,10E-13 2,44E-15 2,53E-17 1,40E-16 -1,00E-12
AP [kg SO2-Äq.] 1,19E-2 3,34E-3 2,64E-2 1,18E-3 6,38E-4 3,74E-3 -3,93E-2
EP [kg (PO4)3--Äq.] 1,99E-3 8,51E-4 4,81E-3 1,87E-4 1,62E-4 8,09E-4 -6,45E-3
POCP [kg Ethen-Äq.] 2,27E-3 -1,38E-3 2,64E-3 5,27E-5 -2,63E-4 3,67E-4 -3,52E-3
ADPE [kg Sb-Äq.] 1,43E-6 6,19E-8 7,19E-6 2,15E-7 1,18E-8 3,89E-8 -9,82E-6
ADPF [MJ] 1,66E+2 1,09E+1 3,62E+2 2,00E+0 2,08E+0 5,50E+0 -5,54E+2
GWP = Globales Erwärmungspotenzial; ODP = Abbaupotenzial der stratosphärischen Ozonschicht; AP = Versauerungspotenzial von Boden und
Wasser; EP = Eutrophierungspotenzial; POCP = Bildungspotenzial für troposphärisches Ozon; ADPE = Potenzial für die Verknappung von
Legende
abiotischen Ressourcen – nicht fossile Ressourcen (ADP – Stoffe); ADPF = Potenzial für die Verknappung abiotischer Ressourcen – fossile
Brennstoffe (ADP – fossile Energieträger)
ERGEBNISSE DER ÖKOBILANZ – INDIKATOREN ZUR BESCHREIBUNG DES RESSOURCENEINSATZES
nach EN 15804+A1: 1 m³ STEICOflex F
Parameter Einheit A1 A2 A3 A5 C2 C3 D
PERE [MJ] 5,24E+0 6,34E-1 1,01E+2 4,33E-1 1,21E-1 3,36E-1 -1,66E+2
PERM [MJ] 8,90E+2 0,00E+0 4,05E+1 -4,05E+1 0,00E+0 -8,90E+2 0,00E+0
PERT [MJ] 8,95E+2 6,34E-1 1,42E+2 -4,01E+1 1,21E-1 -8,90E+2 -1,66E+2
PENRE [MJ] 9,02E+0 1,09E+1 5,60E+2 2,22E+0 2,08E+0 5,51E+0 -6,27E+2
PENRM [MJ] 1,61E+2 0,00E+0 3,14E+1 -3,14E+1 0,00E+0 -1,61E+2 0,00E+0
PENRT [MJ] 1,70E+2 1,09E+1 5,91E+2 -2,92E+1 2,08E+0 -1,56E+2 -6,27E+2
SM [kg] 0,00E+0 0,00E+0 0,00E+0 0,00E+0 0,00E+0 0,00E+0 0,00E+0
RSF [MJ] 0,00E+0 0,00E+0 2,58E+2 0,00E+0 0,00E+0 0,00E+0 8,90E+2
NRSF [MJ] 0,00E+0 0,00E+0 0,00E+0 0,00E+0 0,00E+0 0,00E+0 1,61E+2
FW [m³] 7,02E-2 1,07E-3 3,82E-1 1,83E-2 2,04E-4 3,85E-4 8,99E-2
PERE = Erneuerbare Primärenergie als Energieträger; PERM = Erneuerbare Primärenergie zur stofflichen Nutzung; PERT = Total
erneuerbare Primärenergie; PENRE = Nicht-erneuerbare Primärenergie als Energieträger; PENRM = Nicht-erneuerbare Primärenergie
Legende
zur stofflichen Nutzung; PENRT = Total nicht erneuerbare Primärenergie; SM = Einsatz von Sekundärstoffen; RSF = Erneuerbare
Sekundärbrennstoffe; NRSF = Nicht-erneuerbare Sekundärbrennstoffe; FW = Nettoeinsatz von Süßwasserressourcen
ERGEBNISSE DER ÖKOBILANZ –ABFALLKATEGORIEN UND OUTPUTFLÜSSE nach EN 15804+A1:
1 m³ STEICOflex F
Parameter Einheit A1 A2 A3 A5 C2 C3 D
HWD [kg] 5,31E-7 6,10E-7 1,18E-6 9,78E-9 1,16E-7 3,14E-7 -3,40E-7
NHWD [kg] 3,17E-2 8,88E-4 3,48E-1 2,48E-1 1,69E-4 3,70E-4 1,15E+0
RWD [kg] 1,58E-3 1,48E-5 8,67E-2 8,55E-5 2,83E-6 6,55E-6 -2,88E-2
CRU [kg] 0,00E+0 0,00E+0 0,00E+0 0,00E+0 0,00E+0 0,00E+0 0,00E+0
MFR [kg] 0,00E+0 0,00E+0 0,00E+0 0,00E+0 0,00E+0 0,00E+0 0,00E+0
MER [kg] 0,00E+0 0,00E+0 0,00E+0 0,00E+0 0,00E+0 5,17E+1 0,00E+0
EEE [MJ] 0,00E+0 0,00E+0 0,00E+0 1,14E+1 0,00E+0 0,00E+0 0,00E+0
EET [MJ] 0,00E+0 0,00E+0 0,00E+0 2,40E+1 0,00E+0 0,00E+0 0,00E+0
HWD = Gefährlicher Abfall zur Deponie; NHWD = Entsorgter nicht gefährlicher Abfall; RWD = Entsorgter radioaktiver Abfall; CRU =
Legende Komponenten für die Wiederverwendung; MFR = Stoffe zum Recycling; MER = Stoffe für die Energierückgewinnung; EEE = Exportierte
Energie – elektrisch; EET = Exportierte Energie – thermisch
6. LCA: Interpretation
Der Fokus der Ergebnis-Interpretation liegt auf der zu den Umweltauswirkungen (GWP, ODP, AP, EP,
Phase der Produktion (Module A1 bis A3), da diese auf POCP, ADPE, ADPF) und den erneuerbaren/nicht-
konkreten Angaben des Unternehmens beruht. Die erneuerbaren Primärenergieeinsätzen (PERE,
Interpretation geschieht mittels einer Dominanzanalyse PENRE).
Im Folgenden werden somit die bedeutendsten
Faktoren zu den jeweiligen Kategorien aufgeführt. 6.4 Eutrophierungspotential (EP)
12 % des insgesamt verursachten EP gehen auf die
6.1 Treibhausgaspotential (GWP) Bereitstellung des Holz-Rohstoffes und weitere 11 %
Hinsichtlich der Betrachtung des GWP verdienen die auf die Bereitstellung der Zusatzstoffe zurück (beide
holzinhärenten CO -Produktsystemein- und -ausgänge Modul A1). Die Wärmeerzeugung für den
2
eine gesonderte Betrachtung. Insgesamt gehen etwa Herstellungsprozess trägt mit 38 % zum EP bei (Modul
88,5 kg CO in Form von in der Biomasse A3). Weitere 21 % gehen von der Bereitstellung der
2
gespeichertem Kohlenstoff in das System ein. Rund Verpackungs- und Betriebsmittel aus (Modul A3).
3,8 kg CO davon, welche in Form der
2
Verpackungsmaterialien gebunden sind, gehen in 6.5 Bodennahes Ozonbildungspotential (POCP)
Modul A3 ein und werden im Modul A5 wieder emittiert Die hauptsächlichen POCP-Beiträge gehen mit 42 %
auf die Wärmeerzeugung im Herstellungsprozess
Die letztlich im Holzfaserdämmstoff gespeicherte zurück (Modul A3). Die Bereitstellung der Zusätze
Menge an Kohlenstoff von rund 84,7 kg CO wird bei (Modul A1) macht weitere 38 % des gesamten POCP
2
seiner Verwertung in Form von Altholz dem System aus. Die negativ vermerkten Werte zum POCP in
wieder entzogen. Modul A2 und Modul C2 gehen auf den negativen
Charakterisierungsfaktor für Stickstoffmonoxid-
Emissionen der normkonformen /CML-IA 2013/ in
Kombination mit dem eingesetzten LKW-
Transportprozess der /GaBi Professional Datenbank/
zurück.
6.6 Potential für den abiotischen Abbau nicht
fossiler Ressourcen (ADPE)
Die wesentlichen Beiträge zum ADPE entstehen mit
zusammen 46 % durch die eingesetzten Betriebsmittel
und die Bereitstellung der Verpackung (Modul A3)
sowie mit 23 % durch den Stromverbrauch und mit 15
% durch die Wärmeerzeugung im Herstellungsprozess
(beide Modul A3). Zusätzlich macht die Bereitstellung
der Zusatzstoffe für das Produkt 16 % des gesamten
ADPE aus (Modul A1).
Abb. 2: Holzimmanente CO -Produktsystemein-
2
und ausgänge. Die inverse Vorzeichengebung der 6.7 Potential für den abiotischen Abbau fossiler
In- und Outputs trägt der ökobilanziellen CO 2- Brennstoffe (ADPF)
Flussbetrachtung aus Sicht der Atmosphäre Der Wärmeerzeugung im Herstellungsprozess sind 50
Rechnung. % und dem dortigen Stromverbrauch 4 % des
gesamten ADPF anzulasten (beide Modul A3).
Die bilanzierten fossilen Treibhausgase verteilen sich Verpackung und Betriebsmittel (ebenso Modul A3)
mit 20 % auf die Bereitstellung der Rohstoffe machen 14 % aus. Weitere 29 % fallen auf die
(gesamtes Modul A1), mit 3 % auf den Transport der Bereitstellung der Zusatzstoffe für das Produkt (Modul
Rohstoffe (gesamtes Modul A2) und mit 77 % auf den A1).
Herstellungsprozess des Holzfaserdämmstoffes
(gesamtes Modul A3). 6.8 Erneuerbare Primärenergie als
Im Einzelnen stellen die Wärmeerzeugung im Werk als Energieträger (PERE)
Teil des Moduls A3 mit 61 % und die Bereitstellung der Ein Großteil des Gesamteinsatzes geht mit 51 % auf
verwendeten Zusatzstoffe als Teil des Moduls A1 mit die eingesetzten Betriebs- und Verpackungsmittel und
17 % der fossilen Treibhausgasemissionen mit 39 % auf den Verbrauch von Strom im Werk zurück
wesentliche Einflussgrößen dar. (beides Modul A3). Der Bereitstellung der Zusätze sind
5 % des Indikators PERE anzulasten (Modul A1).
6.2 Ozonabbaupotential (ODP)
75 % der Emissionen mit Ozonabbaupotential 6.9 Nicht erneuerbare Primärenergie als
entstehen durch die Bereitstellung des Holz-Rohstoffes Energieträger (PENRE)
für das Produkt (Modul A1). Die Wärmebereitstellung Der PENRE-Einsatz verteilt sich auf die Bereitstellung
trägt mit 24 % zum gesamten ODP bei (Modul A3). der Produkt-Zusätze mit 21 % (Modul A1), sowie auf
die Wärmeerzeugung mit 36 % und den
6.3 Versauerungspotential (AP) Stromverbrauch mit 30 % (beide Modul A3). Weitere
Im Wesentlichen sind die Wärmeerzeugung im 11 % des Gesamtverbrauches gehen auf die
Herstellungsprozess mit 35 % (Modul A3) und eingesetzten Betriebs- und Verpackungsmittel zurück
Betriebsmittel und Verpackungen mit insgesamt 20 % (ebenso Modul A3).
(ebenso Modul A3) die ausschlaggebenden Quellen
für Emissionen, die einen Beitrag zum
Versauerungspotential liefern.
7. Nachweise
STEICO Holzfaserdämmstoffe im Trockenverfahren
7.1 Formaldehyd werden ohne formaldehydhaltige Klebstoffe produziert.
9 Umwelt-Produktdeklaration STEICO SE – STEICOflex F
Die Formaldehydemissionen entsprechen denen des
natürlichen Holzes.
7.2 MDI
Zur Produktion von STEICOflex F werden keine
isocyanathaltigen Bindemittel verwendet. AgBB-Ergebnisüberblick (28 Tage [µg/m³])
Bezeichnung Wert Einheit
TVOC (C6 - C16) 230 μg/m3
Summe SVOC (C16 - C22) <0,005 μg/m3
7.3 Prüfung auf Vorbehandlung der R (dimensionslos) 1 -
Einsatzstoffe VOC ohne NIK <0,005 μg/m3
Zur Produktion von STEICO Holzfaserdämmstoffen Kanzerogene <1 μg/m3
wird kein Altholz als stofflicher Input verwendet. Es
kommt lediglich unhandeltes Frischholz (Nadelholz) AgBB-Ergebnisüberblick (7 Tage [µg/m³])
zum Einsatz. Bezeichnung Wert Einheit
TVOC (C6 - C16) 430 μg/m3
Summe SVOC (C16 - C22) <0,005 μg/m3
7.4 VOC-Emissionen
R (dimensionslos) 2,1 -
Für die Holzfaserdämmplatten STEICO flex F liegen
VOC ohne NIK <0,005 μg/m3
VOC Nachweise vor. Die Messungen wurden an der
Kanzerogene <1 μg/m3
MPA Eberswalde durchgeführt (/PB 31/16/2665/08/).
8. Literaturhinweise
/DIN EN 13171/ /EAK/
DIN EN 13171: 2012+A1:2015, Wärmedämmstoffe für Europäischer Abfallkatalog (EAK) nach Verordnung
Gebäude - Werkmäßig hergestellte Produkte aus über das Europäische Abfallverzeichnis
Holzfasern (WF). (Abfallverzeichnis-Verordnung - AVV), 2016.
/DIN EN 1602/ /ECHA-Kandidatenliste/
DIN EN 1602: 2013, Wärmedämmstoffe für das Liste der für eine Zulassung in Frage kommenden
Bauwesen - Bestimmung der Rohdichte. besonders besorgniserregenden Stoffe (Stand
15.01.2018) gemäß Artikel 59 Absatz 10 der REACH-
/DIN EN 13501-1/ Verordnung. European Chemicals Agency.
DIN EN 13501-1: 2010-01, Klassifizierung von
Bauprodukten und Bauarten zu ihrem Brandverhalten - /EN 16485/
Teil 1: Klassifizierung mit den Ergebnissen aus den EN 16485:2014-07, Rund- und Schnittholz –
Prüfungen zum Brandverhalten von Bauprodukten. Umweltproduktdeklarationen – Produktkategorieregeln
für Holz und Holzwerkstoffe im Bauwesen.
/DIN 4108-10/
DIN 4108-10: 2008-06, Wärmeschutz und /GaBi Professional Datenbank 2019 Edition/
Energieeinsparung in Gebäuden - Teil 10: GaBi Professional Datenbank Version 8.7. thinkstep
Anwendungsbezogene Anforderungen an AG, 2019.
Wärmedämmstoffe - Werkmäßig hergestellte
Wärmedämmstoffe. /GaBi ts 2019/
GaBi ts Software Version 9.2.0.58: Software und
/AgBB/ Datenbank zur Ganzheitlichen Bilanzierung. thinkstep
Bewertungsschema für VOC aus Bauprodukten, AG, 2019.
Ausschuss zur gesundheitlichen Bewertung von
Bauprodukten (AgBB), 2012. /PB 31/16/2665/08/
Prüfbericht Nr.31/16/2665/08, 06.05.2016, MPA
/Biozidprodukteverordnung/ Eberswalde, Prüfkammertest (DIN EN ISO 1600-09,
Verordnung (EU) Nr. 528/2012 des europäischen EN 16516) zur Ermittlung der VOC- und
Parlaments und des Rates vom 22. Mai 2012 über die Formaldehydemissionen.
Bereitstellung auf dem Markt und die Verwendung von
Biozidprodukten, 2012. /PCR Teil A/
Produktkategorienregeln für gebäudebezogene
/CML-IA 2013/ Produkte und Dienstleistungen, Teil A: Rechenregeln
Oers, L. van: 2015, CML-IA database, characterisation für die Ökobilanz und Anforderungen an den
and normalisation factors for midpoint impact category Hintergrundbericht, 2019.
indicators. Version (2011-Apr. 2013).
/PCR Teil B/
/CPR/ PCR Anleitungstexte für gebäudebezogene Produkte
Verordnung (EU) Nr. 305/2011 des Europäischen und Dienstleistungen, Teil B: Anforderungen an die
Parlaments und des Rates vom 9. März 2011 zur EPD für Holzwerkstoffe, 2018.
Festlegung harmonisierter Bedingungen für die
Vermarktung von Bauprodukten und zur Aufhebung /PEFC/10-34-76/
der Richtlinie 89/106/EWG des Rates. PEFC-Zertifikat STEICO.
10 Umwelt-Produktdeklaration STEICO SE – STEICOflex F
/REACH-Verordnung/ Rüter, S.; Diederichs, S.: 2012, Ökobilanz-Basisdaten
Verordnung (EG) Nr. 1907/2006 des Europäischen für Bauprodukte aus Holz: Arbeitsbericht aus dem
Parlaments und des Rates vom 18. Dezember 2006 Institut für Holztechnologie und Holzbiologie, Hamburg
zur Registrierung, Bewertung, Zulassung und 2012.
Beschränkung chemischer Stoffe (REACH). Zuletzt
geändert am 07.01.2019.
/Rüter, S.; Diederichs, S.: 2012/
11 Umwelt-Produktdeklaration STEICO SE – STEICOflex F
Herausgeber
Institut Bauen und Umwelt e.V. Tel +49 (0)30 3087748- 0
Panoramastr.1 Fax +49 (0)30 3087748- 29
10178 Berlin Mail info@ibu-epd.com
Deutschland Web www.ibu-epd.com
Programmhalter
Institut Bauen und Umwelt e.V. Tel +49 (0)30 3087748- 0
Panoramastr.1 Fax +49 (0)30 3087748- 29
10178 Berlin Mail info@ibu-epd.com
Deutschland Web www.ibu-epd.com
Ersteller der Ökobilanz
Thünen-Institut für Holzforschung Tel +49(0)40 73962 - 619
Leuschnerstr. 91 Fax +49(0)40 73962 - 699
21031 Hamburg Mail holzundklima@thuenen.de
Germany Web www.thuenen.de
Inhaber der Deklaration
STEICO SE Tel +49 (0)89 991 551 0
Otto-Lilienthal-Ring 30 Fax +49 (0)89 991 551 98
85622 Feldkirchen Mail info@steico.com
Germany Web www.steico.com
