UMWELT-PRODUKTDEKLARATION
nach ISO 14025 und EN 15804+A2
Deklarationsinhaber NBK Keramik GmbH
Herausgeber Institut Bauen und Umwelt e.V. (IBU)
Programmhalter Institut Bauen und Umwelt e.V. (IBU)
Deklarationsnummer EPD-NBK-20240022-CBA1-EN
Ausstellungsdatum 06.06.2024
Gültig bis 05.06.2029
TERRART®-light 28
NBK Keramik GmbH
www.ibu-epd.com | https://epd-online.com
Allgemeine Angaben
NBK Keramik GmbH TERRART®-light 28
Programmhalter Inhaber der Deklaration
IBU – Institut Bauen und Umwelt e.V. NBK Keramik GmbH
Hegelplatz 1 Reeser Straße 235
10117 Berlin 46446 Emmerich am Rhein
Deutschland Deutschland
Deklarationsnummer Deklariertes Produkt/deklarierte Einheit
EPD-NBK-20240022-CBA1-EN 1 m² unglasierte keramische TERRART®-Light 28 Fassadenplatte
Diese Deklaration basiert auf den Produktkategorien-Regeln: Gültigkeitsbereich:
Keramische Bekleidung, 01.08.2021 Diese EPD gilt für 1 m² TERRART®-Light 28 keramische Fassadenplatte
(PCR geprüft und zugelassen durch den unabhängigen produziert von der NBK Keramik GmbH in Emmerich am Rhein.
Sachverständigenrat (SVR)) Der Inhaber der Deklaration haftet für die zugrundeliegenden Angaben und
Nachweise; eine Haftung des IBU in Bezug auf Herstellerinformationen,
Ökobilanzdaten und Nachweise ist ausgeschlossen.
Ausstellungsdatum
Die EPD wurde nach den Vorgaben der EN 15804+A2 erstellt. Im
06.06.2024
Folgenden wird die Norm vereinfacht als EN 15804 bezeichnet.
Verifizierung
Gültig bis
05.06.2029 Die Europäische Norm EN 15804 dient als Kern-PCR
Unabhängige Verifizierung der Deklaration und Angaben gemäß ISO
14025:2011
intern X extern
Dipl.-Ing. Hans Peters
(Vorstandsvorsitzende/r des Instituts Bauen und Umwelt e.V.)
Florian Pronold Matthias Schulz,
(Geschäftsführer/in des Instituts Bauen und Umwelt e.V.) (Unabhängige/-r Verifizierer/-in)
1 Umwelt-Produktdeklaration - NBK Keramik GmbH - TERRART®-light 28
Produkt
TERRART®-Light Fassadenplatten enthalten folgende
Produktbeschreibung/Produktdefinition
Grundstoffe und Zuschläge:
TERRART®-Light sind keramische Fassadenplatten aus
Bezeichnung Wert Einheit
gebranntem Ton. Die Platten werden aus verschiedenen
Tone 60–65 Masse-%
Tonmischungen (weißbrennend & rotbrennend und Schamotte)
hergestellt und erhalten durch abgestimmte Brennkurven ihre Schamotte (Regenerat) / Feldspate 35–40 Masse-%
Oberflächen und Farben. Sie sind als zweischalige Platten (mit Farbpigmente 0–4 Masse-%
Hohlkammern) für vorgehängte hinterlüftete Fassaden Organische/anorganische Additive <3 Masse-%
erhältlich.
Tone: Sind die Verwitterungsprodukte feldspathaltiger
vulkanischer Ergussgesteine. Der Ton wird im Tagebau
Für das Inverkehrbringen des Produkts in der EU/EFTA (mit
gewonnen und entsprechend seiner Zusammensetzung
Ausnahme der Schweiz) gilt die Verordnung (EU) Nr.
aufbereitet. Die hier verwendeten Tone haben einen
305/2011(CPR). Das Produkt benötigt eine Leistungserklärung
Schwefelgehalt < 0,1 % und Kohlenstoffgehalt von < 0,2 %.
unter Berücksichtigung der DIN EN 14411: 2016-12,
Keramische Fliesen und Platten – Definitionen, Klassifizierung,
Schamotte: Sind für dieses Produkt ausschließlich Regenerate
Eigenschaften, Bewertung und Überprüfung der
(Scherbenbruch) aus gebrannter und gemahlener Keramik, die
Leistungsbeständigkeit und Kennzeichnung und die CE-
auf eine definierte Korngrößenverteilung gesiebt werden.
Kennzeichnung.
Feldspate: Finden sich in magmatischen Gesteinen und
Für die Verwendung gelten die jeweiligen nationalen
werden im Tagebau gewonnen, gemahlen und auf eine
Bestimmungen.
definierte Korngrößenverteilung gesiebt.
Anwendung Wasser: Anmachwasser wird aus einem eigenen Brunnen
TERRART®-Light findet seine Anwendung als entnommen und aus Abwasser gewonnen. Abwasser wird
Bekleidungsmaterial in Fassaden sowie für den dekorativen mechanisch aufbereitet und als Brauchwasser
Innenausbau. Die Fassadenplatten werden auch für weiterverwendet.
Unterdecken, Leibungen und Abdeckungen verwendet.
Das Produkt enthält Stoffe der ECHA-Liste der für eine
Zulassung in Frage kommenden besonders
Technische Daten besorgniserregenden Stoffe (en: Substances of Very High
TERRART®-Light Keramische Fassadenplatten besitzen Concern – SVHC) (Datum 14.06.2023) oberhalb von 0,1
folgende technische Eigenschaften: Massen-%: nein.
Bautechnische Daten
Das Produkt enthält weitere CMR-Stoffe der Kategorie 1A oder
Bezeichnung Wert Einheit 1B, die nicht auf der Kandidatenliste stehen, oberhalb von 0,1
Rohdichte 2050–2200 kg/m3 Massen-% in mindestens einem Teilerzeugnis: nein.
Wärmeleitfähigkeit 1,04–1,18 W/(mK)
Dem vorliegenden Bauprodukt wurden Biozidprodukte
Wasseraufnahme 3–10 %
zugesetzt oder es wurde mit Biozidprodukten behandelt (es
Bruchlast > 17,5 N/mm²
handelt sich damit um eine behandelte Ware im Sinne der
Der Schallabsorptionsgrad ist für den Anwendungsfall der Biozidprodukteverordnung (EU Nr. 528/2012): nein.
keramischen Fassadenplatten nicht relevant.
Leistungswerte des Produkts entsprechend der Referenz-Nutzungsdauer
Leistungserklärung in Bezug auf dessen wesentliche Merkmale Die durchschnittliche Nutzungsdauer von TERRART®-Light
gemäß DIN EN 14411: 2016-12, Keramische Fliesen und Fassadenplatten entspricht der Gebäudelebensdauer und
Platten – Definitionen, Klassifizierung, Eigenschaften, beträgt laut BBSR-Tabelle des BNB (BNB 2017) mindestens 50
Bewertung und Überprüfung der Leistungsbeständigkeit und Jahre.
Kennzeichnung.
Grundstoffe/Hilfsstoffe
LCA: Rechenregeln
Deklarierte Einheit Systemgrenze
Die Deklaration bezieht sich auf die Herstellung von 1 m² Es handelt sich hierbei um eine EPD des Typs von der Wiege
spezifischer keramischer Fassadenplatte TERRART®-Light 28. bis zum Werkstor mit Optionen, Module C1-C4 und Modul D
(A1-A3 + C + D und zusätzliche Module.
Zur Berechnung der Ökobilanz werden die Module A1, A2, A3,
Deklarierte Einheit
A5, C1, C2, C3, C4 und D berücksichtigt.
Bezeichnung Wert Einheit
Deklarierte Einheit 1 m2 A1–A3 (Produktionsstadium): Rohstoff- und
Flächengewicht 41,4 kg/m2 Recyclingmaterialbereitstellung, Transport zum Hersteller,
Herstellung (inkl. Energieerzeugung, Bereitstellung von
Rohdichte des Materials (Durchschnitt) 2125 kg/m3
Hilfsstoffen und Verpackungsmaterialien, direkte Emissionen
Schichtdicke 0,028 m
2 Umwelt-Produktdeklaration - NBK Keramik GmbH - TERRART®-light 28
und Entsorgung der Abfälle). Verpackungsmaterialien.
A5 (Stadium der Errichtung des Bauwerks): Das
Errichtungsszenario betrachtet die Verpackungsentsorgung und Geographische Repräsentativität
Montage der Platten am Bauwerk. Montageaufwendungen und Land oder Region, in dem/r das deklarierte Produktsystem
Verschnitte werden nicht betrachtet. hergestellt und ggf. genutzt sowie am Lebensende behandelt
wird: Deutschland
C1–C4 (Entsorgungsstadium):
C1: manueller Rückbau aus dem Gebäude;
Vergleichbarkeit
C2: Transport zur Verwertung 50 km;
Grundsätzlich ist eine Gegenüberstellung oder die Bewertung
C3: Abfallaufbereitung zur Verwendung als Füllmaterial im
von EPD-Daten nur möglich, wenn alle zu vergleichenden
Straßenbau;
Datensätze nach EN 15804 erstellt wurden und der
C4: Deponierung (nicht relevant, da verwertet).
Gebäudekontext bzw. die produktspezifischen
Leistungsmerkmale berücksichtigt werden. Für die
D (Gutschriften und Lasten außerhalb der Systemgrenze):
Ökobilanzierung wird die Software LCA FE und
Gutschriften ergeben sich aus der stofflichen Verwertung des
MLC-Datenbanken, Version 2023.1, verwendet.
Produktes sowie aus der energetischen Verwertung der
LCA: Szenarien und weitere technische Informationen
Referenz–Nutzungsdauer
Charakteristische Produkteigenschaften biogener
Kohlenstoff Bezeichnung Wert Einheit
Lebensdauer (nach BBSR) >= 50 a
Informationen zur Beschreibung des biogenen
Kohlenstoffgehalts am Werkstor
Ende des Lebenswegs (C1–C4)
Bezeichnung Wert Einheit
Bezeichnung Wert Einheit
Biogener Kohlenstoff im Produkt - kg C
Getrennt gesammelt Abfalltyp AS 17 01 03 41,4 kg
Biogener Kohlenstoff in der zugehörigen
0,104 kg C Als gemischter Bauabfall gesammelt - kg
Verpackung
Zur Wiederverwendung - kg
Notiz: 1 kg biogener Kohlenstoff ist äquivalent zu 44/12 kg
Zum Recycling 41,1 kg
CO .
2 Zur Energierückgewinnung - kg
Zur Deponierung - kg
Die folgenden technischen Informationen sind Grundlage für Hinsichtlich des Transports zur Verwertung (Modul C2) werden
die deklarierten Module oder können für die Entwicklung von 50 km LKW-Transport zugrunde gelegt.
spezifischen Szenarien im Kontext einer Gebäudebewertung
genutzt werden.
Wiederverwendungs-, Rückgewinnungs- und
Recyclingpotential (D), relevante Szenarioangaben
Bezeichnung Wert Einheit
Einbau ins Gebäude (A5)
Inerter Abfall zum Recycling (Primäranteil) 32,9 kg
Bezeichnung Wert Einheit
Holzpaletten 0,099 kg/m²
Trennpappen 0,148 kg/m²
Kunststofffolie 0,019 kg/m²
3 Umwelt-Produktdeklaration - NBK Keramik GmbH - TERRART®-light 28
LCA: Ergebnisse
Nachfolgend werden die Umweltergebnisse der TERRART®-Light-Platte ausgewiesen.
Das Umweltergebnis korreliert dabei in hohem Maße mit dem Flächengewicht, d.h. eine höhere Masse führt zu entsprechendem
Mehraufwand an Rohstoffen und an Energie im Brennprozess. Für den Flächengewichtsbereich von 39 bis 47 kg/m² ist eine
Skalierung möglich. Dabei werden die Umweltwerte durch das Referenzflächengewicht (41,4 kg) geteilt und anschließend mit dem
tatsächlichen Flächengewicht multipliziert.
Beispiel Versauerung AP (Modul A1-A3): 0,077 kg mol H+-Äq./ 41,4 kg * 39,0 = 0,073 kg mol H+-Äq.
Bei einer TERRART®-Light-Platte mit 39 kg/m² ergibt sich ein AP-Wert von 0,073 kg mol H+-Äq.
ANGABE DER SYSTEMGRENZEN (X = IN ÖKOBILANZ ENTHALTEN; MND = MODUL ODER INDIKATOR NICHT DEKLARIERT;
MNR = MODUL NICHT RELEVANT)
Gutschriften
Stadium der
und Lasten
Produktionsstadium Errichtung Nutzungsstadium Entsorgungsstadium
außerhalb der
des Bauwerks
Systemgrenze
g n u g ro s re v ffo ts h o R tro p s n a rT g n u lle ts re H m o v tro p s n a rT m u z re lle ts re Htro s g n u d n e w re V e g a tn o M g n u d n e w n A /g n u z tu N g n u tla h d n a ts n I ru ta ra p e R z ta s rE g n u re u e n rE rü f z ta s n ie e ig re n E n e b ie rte B s a ds e d u ä b e G s e d rü f z ta s n ie re s s a W n e b ie rte B s a ds e d u ä b e G s e d s s irb A /u a b k c ü R tro p s n a rT g n u ld n a h e b lla fb A g n u g itie s e B ,-s g n u d n e w re v re d e iW -s g n u n n iw e g k c ü R re d ola iz n e to p g n ilc y c e R
A1 A2 A3 A4 A5 B1 B2 B3 B4 B5 B6 B7 C1 C2 C3 C4 D
X X X MND X MND MND MNR MNR MNR MND MND X X X X X
ERGEBNISSE DER ÖKOBILANZ – UMWELTAUSWIRKUNGEN nach EN 15804+A2: 1 m² TERRART®-Light 28 Fassadenplatte
(41,4 kg/m²)
Indikator Einheit A1-A3 A5 C1 C2 C3 C4 D
GWP-total kg CO 2-Äq. 4,01E+01 4,55E-01 0 1,5E-01 8,55E-02 0 -2,04E-01
GWP-fossil kg CO 2-Äq. 4,04E+01 7,26E-02 0 1,49E-01 8,51E-02 0 -2,03E-01
GWP-biogenic kg CO 2-Äq. -3E-01 3,82E-01 0 1,5E-05 1,3E-05 0 -1,05E-03
GWP-luluc kg CO 2-Äq. 1,1E-02 2,75E-06 0 8,88E-04 4,11E-04 0 -3,03E-04
ODP kg CFC11-Äq. 3,02E-11 7,51E-14 0 3,66E-14 2,56E-13 0 -2,18E-12
AP mol H+-Äq. 7,66E-02 9,29E-05 0 1,69E-04 4,26E-04 0 -4,33E-04
EP-freshwater kg P-Äq. 2,53E-05 2,38E-08 0 3,5E-07 2,22E-07 0 -5,95E-07
EP-marine kg N-Äq. 1,28E-02 2,88E-05 0 5,86E-05 1,99E-04 0 -1,74E-04
EP-terrestrial mol N-Äq. 1,4E-01 4,39E-04 0 7,07E-04 2,2E-03 0 -1,9E-03
kg NMVOC-
POCP 3,76E-02 7,51E-05 0 1,47E-04 5,36E-04 0 -4,05E-04
Äq.
ADPE kg Sb-Äq. 1,51E-04 5,69E-10 0 1,07E-08 9,1E-08 0 -1,85E-08
ADPF MJ 5,78E+02 1,13E-01 0 2,02E+00 1,64E+00 0 -3,02E+00
m3 Welt-Äq.
WDP 7,5E-01 4,39E-02 0 7,79E-04 1,48E-02 0 -3,64E-03
entzogen
GWP = Globales Erwärmungspotenzial; ODP = Abbaupotenzial der stratosphärischen Ozonschicht; AP = Versauerungspotenzial von Boden und
Wasser; EP = Eutrophierungspotenzial; POCP = Bildungspotenzial für troposphärisches Ozon; ADPE = Potenzial für die Verknappung von abiotischen
Ressourcen – nicht fossile Ressourcen (ADP – Stoffe); ADPF = Potenzial für die Verknappung abiotischer Ressourcen – fossile Brennstoffe (ADP –
fossile Energieträger); WDP = Wasser-Entzugspotenzial (Benutzer)
ERGEBNISSE DER ÖKOBILANZ – INDIKATOREN ZUR BESCHREIBUNG DES RESSOURCENEINSATZES nach EN 15804+A2: 1
m² TERRART®-Light 28 Fassadenplatte (41,4 kg/m²)
Indikator Einheit A1-A3 A5 C1 C2 C3 C4 D
PERE MJ 2,46E+01 3E+00 0 1,35E-01 1,8E-01 0 -1,1E+00
PERM MJ 2,97E+00 -2,97E+00 0 0 0 0 0
PERT MJ 2,76E+01 3,68E-02 0 1,35E-01 1,8E-01 0 -1,1E+00
PENRE MJ 5,78E+02 9,3E-01 0 2,02E+00 1,64E+00 0 -3,02E+00
PENRM MJ 8,17E-01 -8,17E-01 0 0 0 0 0
PENRT MJ 5,78E+02 1,14E-01 0 2,02E+00 1,64E+00 0 -3,02E+00
SM kg 1,46E+01 0 0 0 0 0 3,19E+01
RSF MJ 0 0 0 0 0 0 0
NRSF MJ 0 0 0 0 0 0 0
FW m3 5,63E-02 1,03E-03 0 1,2E-04 4,32E-04 0 -4,37E-04
PERE = Erneuerbare Primärenergie als Energieträger; PERM = Erneuerbare Primärenergie zur stofflichen Nutzung; PERT = Total erneuerbare
Primärenergie; PENRE = Nicht-erneuerbare Primärenergie als Energieträger; PENRM = Nicht-erneuerbare Primärenergie zur stofflichen Nutzung;
PENRT = Total nicht erneuerbare Primärenergie; SM = Einsatz von Sekundärstoffen; RSF = Erneuerbare Sekundärbrennstoffe; NRSF = Nicht-
erneuerbare Sekundärbrennstoffe; FW = Nettoeinsatz von Süßwasserressourcen
ERGEBNISSE DER ÖKOBILANZ –ABFALLKATEGORIEN UND OUTPUTFLÜSSE nach EN 15804+A2:
1 m² TERRART®-Light 28 Fassadenplatte (41,4 kg/m²)
4 Umwelt-Produktdeklaration - NBK Keramik GmbH - TERRART®-light 28
Indikator Einheit A1-A3 A5 C1 C2 C3 C4 D
HWD kg 1,38E-07 8,68E-13 0 3,41E-12 0 0 -6,87E-11
NHWD kg 6,36E-01 6,84E-03 0 3,03E-04 4,59E-04 0 -6,65E-01
RWD kg 7,67E-03 3,79E-06 0 2,66E-06 1,34E-05 0 -1,1E-04
CRU kg 0 0 0 0 0 0 0
MFR kg 0 0 0 0 3,29E+01 0 0
MER kg 0 0 0 0 0 0 0
EEE MJ 0 4,62E-01 0 0 0 0 0
EET MJ 0 1,09E+00 0 0 0 0 0
HWD = Gefährlicher Abfall zur Deponie; NHWD = Entsorgter nicht gefährlicher Abfall; RWD = Entsorgter radioaktiver Abfall; CRU = Komponenten für
die Wiederverwendung; MFR = Stoffe zum Recycling; MER = Stoffe für die Energierückgewinnung; EEE = Exportierte Energie – elektrisch; EET =
Exportierte Energie – thermisch
ERGEBNISSE DER ÖKOBILANZ – zusätzliche Wirkungskategorien nach EN 15804+A2-optional:
1 m² TERRART®-Light 28 Fassadenplatte (41,4 kg/m²)
Indikator Einheit A1-A3 A5 C1 C2 C3 C4 D
PM Krankheitsfälle 1,66E-06 5,88E-10 0 1,2E-09 8,26E-09 0 -1,67E-08
IR kBq U235-Äq. 6,75E-01 4,01E-04 0 2,85E-04 1,41E-03 0 -1,16E-02
ETP-fw CTUe 6,29E+01 4,62E-02 0 1,46E+00 1,17E+00 0 -9,77E-01
HTP-c CTUh 4,82E-09 3,46E-12 0 2,94E-11 2,57E-11 0 -5,73E-11
HTP-nc CTUh 2,59E-07 1,51E-10 0 1,49E-09 1,29E-09 0 -3,46E-09
SQP SQP 7,89E+01 3,95E-02 0 7,18E-01 4,13E-01 0 -9,79E-01
PM = Potenzielles Auftreten von Krankheiten aufgrund von Feinstaubemissionen; IR = Potenzielle Wirkung durch Exposition des Menschen mit U235;
ETP-fw = Potenzielle Toxizitätsvergleichseinheit für Ökosysteme; HTP-c = Potenzielle Toxizitätsvergleichseinheit für den Menschen (kanzerogene
Wirkung); HTP-nc = Potenzielle Toxizitätsvergleichseinheit für den Menschen (nicht kanzerogene Wirkung); SQP = Potenzieller Bodenqualitätsindex
Einschränkungshinweis 1 – gilt für den Indikator „Potenzielle Wirkung durch Exposition des Menschen mit U235“.
Diese Wirkungskategorie behandelt hauptsächlich die mögliche Wirkung einer ionisierenden Strahlung geringer Dosis auf die
menschliche Gesundheit im Kernbrennstoffkreislauf. Sie berücksichtigt weder Auswirkungen, die auf mögliche nukleare Unfälle und
berufsbedingte Exposition zurückzuführen sind, noch auf die Entsorgung radioaktiver Abfälle in unterirdischen Anlagen. Die potenzielle
vom Boden, von Radon und von einigen Baustoffen ausgehende ionisierende Strahlung wird eben-falls nicht von diesem Indikator
gemessen.
Einschränkungshinweis 2 – gilt für die Indikatoren: „Potenzial für die Verknappung abiotischer Ressourcen - nicht fossile Ressourcen“,
„Potenzial für die Verknappung abiotischer Ressourcen - fossile Brennstoffe“, „Wasser-Entzugspotenzial (Benutzer)“, „Potenzielle
Toxizitätsvergleichseinheit für Ökosysteme“, „Potenzielle Toxizitätsvergleichseinheit für den Menschen - kanzerogene Wirkung“,
„Potenzielle Toxizitätsvergleichseinheit für den Menschen - nicht kanzerogene Wirkung“, „Potenzieller Bodenqualitätsindex".
Die Ergebnisse dieses Umweltwirkungsindikators müssen mit Bedacht angewendet werden, da die Unsicherheiten bei diesen
Ergebnissen hoch sind oder da es mit dem Indikator nur begrenzte Erfahrungen gibt.
Literaturhinweise
Normen LCA FE und MLC
MLC-Datensatz-Dokumentation für das Software-System LCA
EN 14411 FE und die Datenbanken (vormals GaBi); LBP (Universität
DIN EN 14411:2016-12, Keramische Fliesen und Platten – Stuttgart) und Sphera Solutions GmbH, Leinfelden-
Definitionen, Klassifizierung, Eigenschaften, Bewertung und Echterdingen, 2023, Version 2023.1.
Überprüfung der Leistungsbeständigkeit und Kennzeichnung.
BNB 2017
EN 15804 BBSR-Tabelle "Nutzungsdauern von Bauteilen für
DIN EN 15804:2012+A2:2019+AC:2021, Nachhaltigkeit von Lebenszyklusanalyse nach Bewertungssystem Nachhaltiges
Bauwerken – Umweltproduktdeklarationen – Grundregeln für Bauen (BNB)", Bundesinstitut für Bau-, Stadt- und
die Produktkategorie Bauprodukte. Raumforschung (BBSR); online verfügbar unter
www.nachhaltigesbauen.de/fileadmin/pdf/Nutzungsdauer_
EN 14025 Bauteile/BNB_Nutzungsdauern_von_Bauteilen_2017-02-
DIN EN ISO 14025:2011-10, Umweltkennzeichnungen und 24.pdf; Stand 05/2023.
‑deklarationen– Typ III Umweltdeklarationen – Grundsätze und
Verfahren. PCR Teil A
Produktkategorie-Regeln für gebäudebezogene Produkte und
Dienstleistungen. Teil A: Rechenregeln für die Ökobilanz und
Weitere Literatur Anforderungen an den Projektbericht nach EN 15804+A2:2019
(v1.3). Berlin: Institut Bauen und Umwelt e.V. (Hrsg.).
IBU 2022 31.08.2022.
Allgemeine Anleitung für das EPD-Programm des Institut
Bauen und Umwelt e.V., Version 2.0, Berlin: Institut Bauen und PCR Teil B
Umwelt e.V., 2021. PCR-Anleitungstexte für gebäudebezogene Produkte und
www.ibu-epd.com Dienstleistungen. Teil B: Anforderungen an die EPD für
Keramische Bekleidung. Berlin Institut Bauen und Umwelt e.V.
(Hrsg.). Version 1, 06.04.2023.
5 Umwelt-Produktdeklaration - NBK Keramik GmbH - TERRART®-light 28
Bauteilen zur Lebenszyklusanalyse nach BNB', Bundesinstitut
ECHA für Bau-, Stadt- und Raumforschung, Referat II Nachhaltiges
Europäische Chemikalienagentur (ECHA): Bauen (BBSR); online verfügbar unter
Liste der für eine Zulassung in Frage kommenden besonders https://www.nachhaltigesbauen.de/austausch/nutzungsdauern-
besorgniserregenden Stoffe. https://echa.europa.eu/ von-bauteilen/
EU Nr. 528/2012 CPR
Verordnung (EU) Nr. 528/2012 des Europäischen Parlaments Regulation (EU) No 305/2011 of the European parliament and
und des Rates vom 22. Mai 2012 über die Bereitstellung auf of the council of 9 March 2011 laying down harmonised
dem Markt und die Verwendung von Biozidprodukten Text von conditions for the marketing of construction products and
Bedeutung für den EWR repealing Council Directive 89/106/EEC
BNB 2017
BBSR-Tabelle (Stand 24.02.2017): 'Nutzungsdauer von
6 Umwelt-Produktdeklaration - NBK Keramik GmbH - TERRART®-light 28
Herausgeber
Institut Bauen und Umwelt e.V. +49 (0)30 3087748- 0
Hegelplatz 1 info@ibu-epd.com
10117 Berlin www.ibu-epd.com
Deutschland
Programmhalter
Institut Bauen und Umwelt e.V. +49 (0)30 3087748- 0
Hegelplatz 1 info@ibu-epd.com
10117 Berlin www.ibu-epd.com
Deutschland
Ersteller der Ökobilanz
Sphera Solutions GmbH +49 711 341817-0
Hauptstraße 111- 113 info@sphera.com
70771 Leinfelden-Echterdingen www.sphera.com
Deutschland
Inhaber der Deklaration
NBK Keramik GmbH 0 28 22 / 81 11 0
Reeser Straße 235 info@nbk.de
46446 Emmerich am Rhein www.nbkterracotta.com
Deutschland
7 Umwelt-Produktdeklaration - NBK Keramik GmbH - TERRART®-light 28
