UMWELT-PRODUKTDEKLARATION
nach ISO 14025 und EN 15804+A2
Deklarationsinhaber MeisterWerke Schulte GmbH
Herausgeber Institut Bauen und Umwelt e.V. (IBU)
Programmhalter Institut Bauen und Umwelt e.V. (IBU)
Deklarationsnummer EPD-MWS-20220201-ICA1-DE
Ausstellungsdatum 16.09.2022
Gültig bis 15.09.2027
Longlife-Parkett
MeisterWerke Schulte GmbH
www.ibu-epd.com | https://epd-online.com
1. Allgemeine Angaben
MeisterWerke Schulte GmbH Longlife-Parkett
Programmhalter Inhaber der Deklaration
IBU – Institut Bauen und Umwelt e.V. MeisterWerke Schulte GmbH
Hegelplatz 1 Johannes-Schulte-Allee 5
10117 Berlin 59602 Rüthen-Meiste
Deutschland
Deklarationsnummer Deklariertes Produkt/deklarierte Einheit
EPD-MWS-20220201-ICA1-DE 1 m² Longlife-Parkett (11 kg/m²).
Diese Deklaration basiert auf den Produktkategorien- Gültigkeitsbereich:
Regeln: Diese EPD gilt für einen Quadratmeter Longlife-Parkett
Vollholzprodukte, 01.2019 in den Varianten Landhausdiele und Schiffsboden,
(PCR geprüft und zugelassen durch den unabhängigen hergestellt in 59602 Rüthen-Meiste, Deutschland. Es
Sachverständigenrat (SVR)) wird ein Durchschnitt dieser beiden Produkte
deklariert.
Ausstellungsdatum
16.09.2022 Der Inhaber der Deklaration haftet für die
zugrundeliegenden Angaben und Nachweise; eine
Gültig bis Haftung des IBU in Bezug auf Herstellerinformationen,
15.09.2027 Ökobilanzdaten und Nachweise ist ausgeschlossen.
Die EPD wurde nach den Vorgaben der EN 15804+A2
erstellt. Im Folgenden wird die Norm vereinfacht als EN 15804
bezeichnet.
Verifizierung
Die Europäische Norm EN 15804 dient als Kern-PCR
Unabhängige Verifizierung der Deklaration und
Angaben gemäß ISO 14025:2011
Dipl. Ing. Hans Peters intern x extern
(Vorstandsvorsitzender des Instituts Bauen und Umwelt e.V.)
Dr. Alexander Röder Prof. Dr. Birgit Grahl,
(Geschäftsführer Instituts Bauen und Umwelt e.V.) Unabhängige/-r Verifizierer/-in
2. Produkt
2.1 Produktbeschreibung/Produktdefinition Für die Verwendung gelten die jeweiligen nationalen
Es handelt sich um einen dreilagig aufgebauten Bestimmungen.
Mehrschicht-Parkettboden mit einer hochverdichteten
Faserplatte (HDF) als Mittellage, einer Vollholz- Als weitere produktspezifische Norm ist EN 13489
Deckschicht aus Eiche und einem Gegenzug. Je nach relevant.
Ausführungsform besteht die Deckschicht aus einer
einzelnen Lamelle (Landhausdiele / 1-Stab) oder aus 2.2 Anwendung
aufgesägten Abschnitten (Schiffsboden / 3-Stab). Die MEISTER-Longlife-Parkett sind Holzbodenprodukte
Produkte sind mit einer wohnfertig geölten oder nach EN 13489 die, je nach Ausführungsform, für die
lackierten Oberfläche ausgestattet und lassen sich als private und gewerbliche Nutzung im Innenbereich
Elemente mittels spezieller Nut-Feder-Geometrie geeignet sind. Die Bodenbeläge werden auf Estrichen,
leimfrei miteinander verbinden. Die MEISTERWERKE Fliesen oder Holzunterkonstruktionen in Verbindung
vermarkten Parkettprodukte unter der Bezeichnung mit geeigneten Verlegeunterlagen (Dämmunterlagen)
"MeisterParkett. longlife" (http://www.meister.com). schwimmend verlegt oder vollflächig auf den Estrich
geklebt. In allen Fällen sind die entsprechenden
Für das Inverkehrbringen in der Europäischen Union / MEISTERWERKE-Einbaubedingungen und
EFTA (mit Ausnahme der Schweiz) gilt die Verordnung Unterbodenanforderungen zu beachten
(EU) Nr. 305/2011 (CPR). Die Produkte haben eine (http://www.meister.com).
Leistungserklärung (Declaration of Performance, DoP)
und sind unter Berücksichtigung der harmonisierten 2.3 Technische Daten
DIN EN 14342:2013-09, Holzfußböden und Parkett -
Eigenschaften, Bewertung der Konformität und
Kennzeichnung mit einer CE-Kennzeichnung zu Bautechnische Daten
versehen. Bezeichnung Wert Einheit
Formaldehydemissionen nach EN
< 10 μg/m3
717-1
2 Umwelt-Produktdeklaration MeisterWerke Schulte GmbH – Longlife-Parkett
Gesamtstärke 13 (+/- 1) mm Gegenzug ein Fichtefurnier verwendet. Die drei
500 - Schichten werden miteinander verleimt und
Länge (min. - max.) mm
2400 zusammengengepresst, und anschließend in
100 - Einzelformate aufgetrennt. Bei den Einzelformaten
Breite (min. - max.) mm
255 können teilweise Äste und Risse gespachtelt werden.
Nutzschichtstärke ≥ 2,5 mm Die Oberfläche wird abschließend lackiert oder geölt.
ca. 11 Für eine leimfreie Verlegung werden die Einzeldielen
Flächengewicht (+/- 0,5) kg/m2 mit einer speziellen Nut-Feder-Geometrie ausgestattet
Holzfeuchte der Deckschicht 7 (+/- 2) % und verpackt.
2.7 Umwelt und Gesundheit während der
Herstellung
Die angegebene Formaldehydemission ist als
Aufgrund der Herstellungsbedingungen sind keine
Maximalwert zu verstehen.
über die Regelungen gültiger EU-Vorschriften
sowie über nationale gesetzliche und andere
Produkt nach Bauproduktenverordnung (CPR) mit
Vorschriften hinausgehenden Maßnahmen des
harmonisierten Normen hEN:
Umwelt- und Gesundheitsschutzes erforderlich. Dies
Leistungswerte des Produkts entsprechend der
beinhaltet auch die Einhaltung oder Unterschreitung
Leistungserklärung (DoP) in Bezug auf dessen
der Arbeitsplatzgrenzwerte (AGW) im
wesentliche Merkmale gemäß DIN EN 14342:2013-09,
Herstellungsprozess.
Holzfußböden und Parkett - Eigenschaften, Bewertung
der Konformität und Kennzeichnung.
2.8 Produktverarbeitung/Installation
MEISTER-Longlife-Parkett kann mit den üblichen
2.4 Lieferzustand
stationären Maschinen sowie (elektrischen)
Alle Produkte werden in Verpackungseinheiten
Handmaschinen gesägt, gefräst, gehobelt und gebohrt
geliefert. Die Abmessungen/Mengenangaben der
werden. Bei der Verwendung von Handgeräten ohne
deklarierten Produkte im Lieferzustand liegen in den
Absaugung sollte ein Atemschutz getragen werden.
folgenden Bandbreiten:
Benötigte Werkzeuge und Maschinen dürfen nur
 Länge: 500–2400 mm
bestimmungsgemäß und entsprechend der
 Breite: 100–255 mm
Bedienungsanleitung des jeweiligen Herstellers
 Stärke: 13 mm eingesetzt werden.
 m²/VPE: 0,40–2,45 m² Die üblichen Sicherheitsvorkehrungen (z. B.
Gehörschutz je nach Maschine, Schutzbrille und
Staubmaske beim Sägen) sind zu berücksichtigen. Der
entstehende Sägestaub sollte abgesaugt werden.
2.5 Grundstoffe/Hilfsstoffe
Die Produkte sind trocken zu lagern. MEISTER-
Die für die EPD gemittelten Anteile an Inhaltsstoffen je
Longlife-Parkett kann sowohl verklebt als auch, in
m² in Masse-% betragen:
Verbindung mit geeigneten Verlegeunterlagen,
 72 % Mittellage (HDF-hochverdichtete
schwimmend verlegt werden. In allen Fällen sind die
Faserplatte) entsprechenden MEISTERWERKE-
 16 % Deckschicht (Eichenholz) Einbaubedingungen und Unterbodenanforderungen zu
 10 % Gegenzug (Fichtefurnier) beachten (http://www.meister.com).
 2 % Verleimung und Oberflächenbehandlung
Bei der Verarbeitung / dem Einbau sind die für die
(Lacke und Öle)
Verarbeitung üblichen Sicherheitsvorschriften
(Schutzbrille, Staubmaske bei Staubentwicklung,
Das Produkt/Erzeugnis/mindestens ein Teilerzeugnis Gehörschutz je nach Maschine usw.) zu beachten. Bei
enthält Stoffe der ECHA-Kandidatenliste (Datum der gewerblichen Verarbeitung sind die Bestimmungen
17.01.2022) oberhalb von 0,1 Massen-%: nein. der Berufsgenossenschaften zu beachten. Auf der
Baustelle anfallendes Restmaterial (Zuschnittreste und
Das Produkt/Erzeugnis/mindestens ein Teilerzeugnis Verpackungen) sind getrennt nach Abfallfraktionen zu
enthält weitere CMR-Stoffe der Kategorie 1A oder 1B, sammeln. Bei der Entsorgung sind die Bestimmungen
die nicht auf der Kandidatenliste stehen, oberhalb von der lokalen Entsorgungsbehörden sowie die unter 2.15
0,1 Massen-% in mindestens einem Teilerzeugnis: „Entsorgung" genannten Hinweise zu berücksichtigen.
nein.
2.9 Verpackung
Dem vorliegenden Bauprodukt wurden Biozidprodukte Es werden Papier und Pappe, Holz, Polyethylen und
zugesetzt oder es wurde mit Biozidprodukten andere Kunststoffe verwendet.
behandelt (es handelt sich damit um eine behandelte Verpackungsmaterialien sind getrennt zu sammeln und
Ware im Sinne der Biozidprodukteverordnung (EU) Nr. entsprechend den lokalen rechtlichen Vorschriften dem
528/2012): nein. Recycling zuzuführen. Europaletten können vielfach
wiederverwendet oder wie Einwegpaletten vor einer
2.6 Herstellung thermischen Verwertung als Altholz recycelt werden.
Zur Herstellung von MEISTER-Longlife-Parkett werden
zum Teil fertige Deckschichten, Rohfriese und 2.10 Nutzungszustand
kammergetrocknete Hölzer verwendet, die je nach Die Zusammensetzung für den Zeitraum der Nutzung
Ausführungsform formatiert, aufgetrennt und zu entspricht der Grundstoffzusammensetzung nach 2.5
fertigen Deckschichten verleimt werden. Im Anschluss „Grundstoffe“. Holz ist ein hygroskopischer Werkstoff
werden die fertigen Deckschichten je nach und nimmt daher Feuchtigkeit auf und gibt diese
Wuchsmerkmalen sortiert. Für die Mittellage wird eine wieder ab. Im Zuge der Nutzung ist es daher wichtig
fertige hochverdichtete Faserplatte (HDF) und als für ein ausgeglichenes Raumklima zu sorgen, um
3 Umwelt-Produktdeklaration MeisterWerke Schulte GmbH – Longlife-Parkett
mögliche Dimensionsveränderungen zu vermeiden. 2.15 Entsorgung
Entsprechende Maßnahmen zur Werterhaltung sind Reste und Abfälle von Mehrschichtparketten sind nach
gemäß der Verlege-/Pflegeanweisung zu beachten AVV 17 02 01 und AVV 03 01 05 zu verwerten. Eine
(http://www.meister.com). Deponierung von Altholz ist in Deutschland nach der
AltholzV und AVV 17 02 01 nicht zulässig und
2.11 Umwelt und Gesundheit während der nach 2.14 „Nachnutzungsphase" auch nicht nötig.
Nutzung
Bei normaler bestimmungsgemäßer Nutzung sind 2.16 Weitere Informationen
keine gesundheitlichen Schäden und Weitere Informationen sind unter www.meister.com
Beeinträchtigungen zu erwarten. verfügbar.
Gefährdungen für Wasser, Luft/Atmosphäre und
Boden können bei bestimmungsgemäßer Anwendung
von Mehrschichtparkett nicht entstehen.
Mehrschichtparkett ist ein natürlicher CO -Speicher.
2
Es kann mindestens einmal abgeschliffen und wieder
oberflächenbehandelt werden. Auch die
Mehrfachnutzung in anderen Räumen ist möglich.
Zudem kann Mehrschichtparkett recycelt werden.
2.12 Referenz-Nutzungsdauer
In der Referenztabelle des BNB (Bewertungssystem
Nachhaltiges Bauen) wird für Mehrschicht-
Parkettboden eine Nutzungsdauer von 40 Jahren
angegeben (Code Nr. 352.812).
2.13 Außergewöhnliche Einwirkungen
Brand
Angabe der Baustoffklasse nach EN 13501-1. Die
Baustoffklasse D entspricht "normal entflammbar". Bei
vollflächiger Verklebung mit dem Klebstoff UZIN MK
250 NEU wird die Baustoffklasse C "schwer
entflammbar" erreicht.
Brandschutz
Bezeichnung Wert
Baustoffklasse schwimmende Verlegung Dfl
Brennendes Abtropfen vollflächige Verklebung Cfl
Rauchgasentwicklung s1
Wasser
Bei Wassereinwirkung werden keine Inhaltsstoffe
ausgewaschen, die wassergefährdend sein könnten.
Gegen dauerhafte Wassereinwirkung ist der
Bodenbelag nicht beständig.
Mechanische Zerstörung
Mechanische Beschädigungen können lokal repariert
werden. Das Bruchbild eines mehrschichtigen Parketts
ist abhängig von der Holzart. An den Bruchkanten
kann es zu Splittern und Spreißelbildung kommen
(Verletzungsgefahr).
2.14 Nachnutzungsphase
Das Produkt kann im Falle eines selektiven Rückbaus
nach Beendigung der Nutzungsphase problemlos
wieder- oder weiterverwendet werden. Sollte eine
wiederholte Nutzung als Bodenbelag nicht mehr
möglich sein, kann das Holz weiterhin stofflich genutzt
werden, z. B. als Rohstoff zur Herstellung von
Holzwerkstoffplatten, wobei wiederum mehrere
Nutzungskaskaden möglich sind. Kann das Produkt
keiner Wiederverwertung zugeführt werden, wird es
aufgrund des hohen Heizwerts von ca. 18 MJ/kg einer
thermischen Verwertung zur Erzeugung von
Prozesswärme und Strom zugeführt.
4 Umwelt-Produktdeklaration MeisterWerke Schulte GmbH – Longlife-Parkett
3. LCA: Rechenregeln
3.1 Deklarierte Einheit 3.3 Abschätzungen und Annahmen
Die deklarierte Einheit ist 1 m² Longlife-Parkett. Bei der Für die Entsorgungstransporte (Modul C2) wurde eine
Durchschnittsbildung wurden die im Distanz von 100 km und eine Auslastung von 50 %
Betrachtungszeitraum produzierten m2 für die angenommen.
Gewichtung der Inputs und Outputs zugrunde gelegt.
3.4 Abschneideregeln
Angabe der deklarierten Einheit Die Summe der vernachlässigten Prozesse beträgt < 1
Bezeichnung Wert Einheit % der Materialinputs.
Deklarierte Einheit 1 m2 Es kann daher davon ausgegangen werden, dass die
Flächengewicht 10,858 kg/m2 Summe der vernachlässigten Prozesse 5 % der
Rohdichte 835 kg/m3 betrachteten Wirkungskategorien nicht überschreitet.
Holzfeuchte bei Auslieferung 5 - 9 %
Stärke 13 mm 3.5 Hintergrunddaten
Grundsätzlich wurde die Hintergrunddatenbank GaBi
in der Content Version 2021.1 genutzt. Waren keine
passenden Datensätze in der GaBi-
3.2 Systemgrenze Hintergrunddatenbank verfügbar, wurde auf
Typ der EPD: Wiege bis Werkstor mit Optionen. Datensätze der ecoinvent 3.6-Datenbank
zurückgegriffen.
Module A1–A3 und A5
In den Modulen A1–A3 wird die Produktion der 3.6 Datenqualität
notwendigen Rohstoffe und Energien inklusive aller Die Vordergrunddaten wurden von der MeisterWerke
entsprechenden Vorketten sowie der Schulte GmbH zur Verfügung gestellt und auf
Beschaffungstransporte berücksichtigt. Plausibilität geprüft. Die Qualität und Repräsentativität
Außerdem wird die gesamte Herstellungsphase der Vordergrunddaten können daher als hoch
inklusive der Behandlung von Produktionsabfällen bis angesehen werden.
zum Erreichen desEnd-of-Waste Status Die Datenqualität der Hintergrunddaten wurde
(EoW)betrachtet. hinsichtlich der zeitlichen, technischen und
In Modul A5 wird die Verwertung der geographischen Repräsentativität als gut eingestuft.
Verpackungsmaterialien bilanziert. Bezüglich der Robustheit der Ökobilanzwerte kann
festgehalten werden, dass die bilanzierten potenziellen
Module B2 und B5 Umweltwirkungen größtenteils aus den
In Modul B2 wird die Reinigung und das Ölen des Hintergrunddaten resultieren.
Parketts einschließlich der dafür benötigten Hilfsstoffe
sowie die Behandlung der dabei anfallenden Abfälle 3.7 Betrachtungszeitraum
und Abwasser betrachtet. Die Vordergrunddaten wurden für das Jahr 2019
In Modul B5 wird die Renovierung des Parketts erhoben.
einschließlich der Behandlung der dabei anfallenden
Abfälle deklariert. 3.8 Allokation
Module C1–C4 und D Modul A1–A3
Für den Rückbau (Modul C1) werden keine Holzreste, die intern thermisch verwertet werden,
Aufwendungen betrachtet, da ein manueller Rückbau wurden im closed loop betrachtet.
angenommen wird. Auf eine ökonomische Allokation der Nebenprodukte
Im Modul C2 werden die Transporte zu den wurde verzichtet, da der Produktwert den der
Entsorgungsprozessen betrachtet. Nebenprodukte um ein Vielfaches überschreitet und
Das Modul C3 beinhaltet die notwendigen Prozesse für kein signifikanter Einfluss auf die Ökobilanzergebnisse
die Abfallbehandlung am Ende des zu erwarten ist.
Produktlebenswegs. Es wurden zwei Szenarien
betrachtet: Thermische Verwertung (Szenario 1) und 3.9 Vergleichbarkeit
stoffliche Verwertung (Szenario 2). Die Lasten für die Grundsätzlich ist eine Gegenüberstellung oder die
Abfallbehandlung werden hierin soweit abgebildet, bis Bewertung von EPD-Daten nur möglich, wenn alle zu
das Ende der Abfalleigenschaft erreicht ist. Dabei vergleichenden Datensätze nach EN 15804 erstellt
entstehende Potenziale und vermiedene Lasten wurden und der Gebäudekontext bzw. die
außerhalb der Systemgrenze werden Modul D produktspezifischen Leistungsmerkmale berücksichtigt
zugeordnet. werden.
Es werden keine Stoffe deponiert, sodass in Modul C4
keine Lasten/Nutzen bilanziert werden. Es wurde die GaBi-Hintergrunddatenbank Content
Version 2021.1 verwendet.
5 Umwelt-Produktdeklaration MeisterWerke Schulte GmbH – Longlife-Parkett
4. LCA: Szenarien und weitere technische Informationen
Charakteristische Produkteigenschaften
Biogener Kohlenstoff
Informationen zur Beschreibung des biogenen
Kohlenstoffgehalts am Werkstor
Bezeichnung Wert Einheit
Biogener Kohlenstoff im Produkt 4,99 kg C
Biogener Kohlenstoff in der
0,11 kg C
zugehörigen Verpackung
Die folgenden technischen Informationen wurden für
die Modellierung zugrunde gelegt. Es wurde eine
Nutzungsdauer von 40 Jahren zugrunde gelegt.
Einbau ins Gebäude (A5)
Bezeichnung Wert Einheit
Output-Stoffe als Folge der
0,292 kg
Abfallbehandlung auf der Baustelle
Instandhaltung (B2)
Bezeichnung Wert Einheit
Informationen zu Unterhalt
(Staubsaugen, feuchte Reinigung, - -
Ölen)
Instandhaltungszyklus (Staubsaugen, Anzahl/
4160
2x wöchentlich) RSL
Stromverbrauch (Staubsaugen) 12,48 kWh
Instandhaltungszyklus (feuchte Anzahl/
960
Reinigung, 2x monatlich) RSL
Wasserverbrauch (feuchte Reinigung) 0,19 m3
Reinigungsmittel (feuchte Reinigung) 0,38 Liter
Instandhaltungszyklus (Ölen, alle 5 Anzahl/
6
Jahre) RSL
Wasserverbrauch (Ölen) 0,0003 m3
Reinigungsmittel (Ölen) 0,0007 Liter
Pads (Ölen) 0,06 Stück
Öl 0,05 kg
Referenz Nutzungsdauer
Bezeichnung Wert Einheit
Lebensdauer (nach BBSR) 40 a
Ende des Lebenswegs (C1–C4)
Bezeichnung Wert Einheit
Getrennt gesammelt (Altholz) 10,531 kg
Zum Recycling (Szenario 2) 10,531 kg
Zur Energierückgewinnung (Szenario
10,531 kg
1)
Zur Deponierung 0 kg
Wiederverwendungs- Rückgewinnungs- und
Recyclingpotential (D), relevante Szenarioangaben
Bezeichnung Wert Einheit
Altholz 10,531 kg
6 Umwelt-Produktdeklaration MeisterWerke Schulte GmbH – Longlife-Parkett
5. LCA: Ergebnisse
Die Ökobilanzergebnisse für die B-Module (Nutzungsphase) beziehen sich auf eine Nutzungsdauer von 40
Jahren. Die zugrunde gelegten Parameter sind Kapitel 4 zu entnehmen.
Für das Ende des Lebenswegs wurden zwei Szenarien betrachtet:
 Szenario 1: Thermische Verwertung
 Szenario 2: Stoffliche Verwertung
ANGABE DER SYSTEMGRENZEN (X = IN ÖKOBILANZ ENTHALTEN; ND = MODUL ODER INDIKATOR
NICHT DEKLARIERT; MNR = MODUL NICHT RELEVANT)
Stadium der Gutschriften
Produktionsstadiu Errichtung und Lasten
Nutzungsstadium Entsorgungsstadium
m des außerhalb der
Bauwerks Systemgrenze
7 Umwelt-Produktdeklaration MeisterWerke Schulte GmbH – Longlife-Parkett
gnugrosrevffotshoR
tropsnarT gnulletsreH
mov
tropsnarT
muz
relletsreH
trosgnudnewreV
egatnoM
gnudnewnA/gnuztuN gnutlahdnatsnI
rutarapeR ztasrE gnureuenrE
sad rüf
ztasnieeigrenE
sed
nebierteB seduäbeG
sad rüf
ztasnieressaW
sed
nebierteB seduäbeG
ssirbA/uabkcüR
tropsnarT
gnuldnahebllafbA
gnugitieseB
,-sgnudnewrevredeiW -sgnunniwegkcüR
redo
laiznetopgnilcyceR
A1 A2 A3 A4 A5 B1 B2 B3 B4 B5 B6 B7 C1 C2 C3 C4 D
X X X ND X ND X MNR MNR X ND ND X X X X X
ERGEBNISSE DER ÖKOBILANZ – UMWELTAUSWIRKUNGEN nach EN 15804+A2: 1 m² Longlife-Parkett
Kernindikator Einheit A1-A3 A5 B2 B5 C1 C2 C3/1 C3/2 C4 D/1 D/2
GWP-total [kg CO2-Äq.] -9,09E+0 4,92E-1 5,39E+0 8,57E-2 0,00E+0 1,23E-1 1,91E+1 1,82E+1 0,00E+0 -6,87E+0 -1,67E-1
GWP-fossil [kg CO2-Äq.] 9,56E+0 1,01E-1 5,43E+0 7,32E-1 0,00E+0 1,22E-1 2,82E-1 9,21E-2 0,00E+0 -6,86E+0 -3,29E-1
GWP-biogenic [kg CO2-Äq.] -1,87E+1 3,91E-1 0,00E+0 -6,47E-1 0,00E+0 0,00E+0 1,88E+1 1,81E+1 0,00E+0 0,00E+0 0,00E+0
GWP-luluc [kg CO2-Äq.] 2,41E-2 3,13E-5 7,18E-3 6,11E-4 0,00E+0 1,00E-3 1,81E-4 2,07E-4 0,00E+0 -4,76E-3 -1,83E-3
ODP [kg CFC11-Äq.] 1,92E-8 5,85E-17 1,21E-13 8,30E-15 0,00E+0 2,42E-17 2,50E-15 7,71E-9 0,00E+0 -7,87E-14 -2,77E-8
AP [mol H+-Äq.] 3,05E-2 6,83E-5 1,11E-2 1,45E-3 0,00E+0 1,43E-4 2,71E-3 5,09E-4 0,00E+0 -8,99E-3 -1,84E-3
EP-freshwater [kg P-Äq.] 9,07E-5 1,78E-8 1,35E-4 1,58E-6 0,00E+0 3,64E-7 3,42E-7 8,85E-5 0,00E+0 -9,00E-6 -1,38E-4
EP-marine [kg N-Äq.] 1,31E-2 2,14E-5 3,11E-3 3,76E-4 0,00E+0 4,79E-5 8,90E-4 8,80E-5 0,00E+0 -2,55E-3 -4,69E-4
EP-terrestrial [mol N-Äq.] 1,19E-1 3,22E-4 2,80E-2 4,17E-3 0,00E+0 5,65E-4 1,29E-2 8,34E-4 0,00E+0 -2,73E-2 -4,89E-3
POCP [kg NMVOC-Äq.] 3,70E-2 5,84E-5 7,53E-3 1,18E-3 0,00E+0 1,25E-4 2,42E-3 2,18E-4 0,00E+0 -7,17E-3 -1,54E-3
ADPE [kg Sb-Äq.] 9,06E-6 1,18E-9 1,50E-6 1,30E-7 0,00E+0 1,09E-8 3,81E-8 3,55E-7 0,00E+0 -1,14E-6 -3,26E-6
ADPF [MJ] 1,78E+2 1,40E-1 9,76E+1 1,55E+1 0,00E+0 1,63E+0 4,14E+0 2,13E+0 0,00E+0 -1,19E+2 -5,07E+0
[m³ Welt-Äq.
WDP 1,01E+0 4,87E-2 8,79E-1 2,34E-1 0,00E+0 1,14E-3 1,97E+0 6,70E-2 0,00E+0 -5,28E-1 -8,40E-2
entzogen]
GWP = Globales Erwärmungspotenzial; ODP = Abbaupotenzial der stratosphärischen Ozonschicht; AP = Versauerungspotenzial von Boden und
Wasser; EP = Eutrophierungspotenzial; POCP = Bildungspotenzial für troposphärisches Ozon; ADPE = Potenzial für die Verknappung von
Legende
abiotischen Ressourcen – nicht fossile Ressourcen (ADP – Stoffe); ADPF = Potenzial für die Verknappung abiotischer Ressourcen – fossile
Brennstoffe (ADP – fossile Energieträger); WDP = Wasser-Entzugspotenzial (Benutzer)
ERGEBNISSE DER ÖKOBILANZ – INDIKATOREN ZUR BESCHREIBUNG DES RESSOURCENEINSATZES
nach EN 15804+A2: 1 m² Longlife-Parkett
Indikator Einheit A1-A3 A5 B2 B5 C1 C2 C3/1 C3/2 C4 D/1 D/2
PERE [MJ] 1,43E+2 2,12E-2 4,13E+1 3,03E+0 0,00E+0 9,39E-2 1,79E+2 3,13E-1 0,00E+0 -2,70E+1 -4,72E+1
PERM [MJ] 1,82E+2 0,00E+0 0,00E+0 0,00E+0 0,00E+0 0,00E+0 -1,78E+2 0,00E+0 0,00E+0 0,00E+0 0,00E+0
PERT [MJ] 3,25E+2 2,12E-2 4,13E+1 3,03E+0 0,00E+0 9,39E-2 8,04E-1 3,13E-1 0,00E+0 -2,70E+1 -4,72E+1
PENRE [MJ] 1,72E+2 1,40E-1 9,77E+1 1,55E+1 0,00E+0 1,64E+0 9,69E+0 2,13E+0 0,00E+0 -1,19E+2 -5,07E+0
PENRM [MJ] 6,81E+0 0,00E+0 0,00E+0 0,00E+0 0,00E+0 0,00E+0 -5,54E+0 0,00E+0 0,00E+0 0,00E+0 0,00E+0
PENRT [MJ] 1,79E+2 1,40E-1 9,77E+1 1,55E+1 0,00E+0 1,64E+0 4,15E+0 2,13E+0 0,00E+0 -1,19E+2 -5,07E+0
SM [kg] 0,00E+0 0,00E+0 0,00E+0 0,00E+0 0,00E+0 0,00E+0 0,00E+0 0,00E+0 0,00E+0 0,00E+0 0,00E+0
RSF [MJ] 0,00E+0 0,00E+0 0,00E+0 0,00E+0 0,00E+0 0,00E+0 0,00E+0 0,00E+0 0,00E+0 1,78E+2 0,00E+0
NRSF [MJ] 0,00E+0 0,00E+0 0,00E+0 0,00E+0 0,00E+0 0,00E+0 0,00E+0 0,00E+0 0,00E+0 0,00E+0 0,00E+0
FW [m³] 5,48E-2 1,15E-3 4,19E-2 7,27E-3 0,00E+0 1,08E-4 4,63E-2 1,56E-3 0,00E+0 -2,64E-2 -1,96E-3
PERE = Erneuerbare Primärenergie als Energieträger; PERM = Erneuerbare Primärenergie zur stofflichen Nutzung; PERT = Total
erneuerbare Primärenergie; PENRE = Nicht-erneuerbare Primärenergie als Energieträger; PENRM = Nicht-erneuerbare Primärenergie
Legende
zur stofflichen Nutzung; PENRT = Total nicht erneuerbare Primärenergie; SM = Einsatz von Sekundärstoffen; RSF = Erneuerbare
Sekundärbrennstoffe; NRSF = Nicht-erneuerbare Sekundärbrennstoffe; FW = Nettoeinsatz von Süßwasserressourcen
ERGEBNISSE DER ÖKOBILANZ –ABFALLKATEGORIEN UND OUTPUTFLÜSSE nach EN 15804+A2:
1 m² Longlife-Parkett
Indikator Einheit A1-A3 A5 B2 B5 C1 C2 C3/1 C3/2 C4 D/1 D/2
HWD [kg] 3,30E-7 1,96E-11 2,41E-8 3,18E-9 0,00E+0 8,63E-11 7,48E-10 0,00E+0 0,00E+0 -2,68E-8 0,00E+0
NHWD [kg] 2,15E-1 3,16E-3 2,64E-1 2,22E-2 0,00E+0 2,57E-4 1,37E-1 0,00E+0 0,00E+0 -5,60E-2 0,00E+0
RWD [kg] 7,44E-3 5,41E-6 1,33E-2 8,95E-4 0,00E+0 2,97E-6 2,30E-4 0,00E+0 0,00E+0 -8,70E-3 0,00E+0
CRU [kg] 0,00E+0 0,00E+0 0,00E+0 0,00E+0 0,00E+0 0,00E+0 0,00E+0 0,00E+0 0,00E+0 0,00E+0 0,00E+0
MFR [kg] 0,00E+0 4,11E-2 0,00E+0 0,00E+0 0,00E+0 0,00E+0 0,00E+0 0,00E+0 0,00E+0 0,00E+0 0,00E+0
MER [kg] 1,02E+0 2,44E-1 6,34E-2 4,84E-1 0,00E+0 0,00E+0 1,05E+1 0,00E+0 0,00E+0 0,00E+0 0,00E+0
EEE [MJ] 0,00E+0 7,58E-1 0,00E+0 1,36E+0 0,00E+0 0,00E+0 2,76E+1 0,00E+0 0,00E+0 0,00E+0 0,00E+0
EET [MJ] 0,00E+0 1,36E+0 0,00E+0 2,44E+0 0,00E+0 0,00E+0 4,95E+1 0,00E+0 0,00E+0 0,00E+0 0,00E+0
HWD = Gefährlicher Abfall zur Deponie; NHWD = Entsorgter nicht gefährlicher Abfall; RWD = Entsorgter radioaktiver Abfall; CRU =
Legende Komponenten für die Wiederverwendung; MFR = Stoffe zum Recycling; MER = Stoffe für die Energierückgewinnung; EEE = Exportierte
Energie – elektrisch; EET = Exportierte Energie – thermisch
ERGEBNISSE DER ÖKOBILANZ – zusätzliche Wirkungskategorien nach EN 15804+A2-optional:
1 m² Longlife-Parkett
Indikator Einheit A1-A3 A5 B2 B5 C1 C2 C3/1 C3/2 C4 D/1 D/2
[Krankheitsf
PM ND ND ND ND ND ND ND ND ND ND ND
älle]
[kBq U235-
IRP ND ND ND ND ND ND ND ND ND ND ND
Äq.]
ETP-fw [CTUe] ND ND ND ND ND ND ND ND ND ND ND
HTP-c [CTUh] ND ND ND ND ND ND ND ND ND ND ND
HTP-nc [CTUh] ND ND ND ND ND ND ND ND ND ND ND
SQP [-] ND ND ND ND ND ND ND ND ND ND ND
PM = Potenzielles Auftreten von Krankheiten aufgrund von Feinstaubemissionen; IR = Potenzielle Wirkung durch Exposition des
Menschen mit U235; ETP-fw = Potenzielle Toxizitätsvergleichseinheit für Ökosysteme; HTP-c = Potenzielle Toxizitätsvergleichseinheit
Legende
für den Menschen (kanzerogene Wirkung); HTP-nc = Potenzielle Toxizitätsvergleichseinheit für den Menschen (nicht kanzerogene
Wirkung); SQP = Potenzieller Bodenqualitätsindex
Einschränkungshinweis 1 – gilt für den Indikator „Potenzielle Wirkung durch Exposition des Menschen mit U235“.
Diese Wirkungskategorie behandelt hauptsächlich die mögliche Wirkung einer ionisierenden Strahlung geringer
Dosis auf die menschliche Gesundheit im Kernbrennstoffkreislauf. Sie berücksichtigt weder Auswirkungen, die
auf mögliche nukleare Unfälle und berufsbedingte Exposition zurückzuführen sind, noch auf die Entsorgung
radioaktiver Abfälle in unterirdischen Anlagen. Die potenzielle vom Boden, von Radon und von einigen Baustoffen
ausgehende ionisierende Strahlung wird eben-falls nicht von diesem Indikator gemessen.
Einschränkungshinweis 2 – gilt für die Indikatoren: „Potenzial für die Verknappung von abiotischen Ressourcen
für nicht fossile Ressourcen“, „Potenzial für die Verknappung von abiotischen Ressourcen für fossile
Ressourcen“, „Wasser-Entzugspotenzial (Benutzer), entzugsgewichteter Wasserverbrauch“, „Potenzielle
Toxizitätsvergleichseinheit für Ökosysteme“, „Potenzielle Toxizitätsvergleichseinheit für den Menschen -
kanzerogene Wirkung“, „Potenzielle Toxizitätsvergleichseinheit für den Menschen - nicht kanzerogene Wirkung“,
„Potenzieller Bodenqualitätsindex“.
Die Ergebnisse dieses Umweltwirkungsindikators müssen mit Bedacht angewendet werden, da die
Unsicherheiten bei diesen Ergebnissen hoch sind oder da es mit dem Indikator nur begrenzte Erfahrungen gibt.
8 Umwelt-Produktdeklaration MeisterWerke Schulte GmbH – Longlife-Parkett
6. LCA: Interpretation
Die Dominanzanalyse zeigt, dass insbesondere die In der Herstellungsphase (Modul A1-A3) tragen
Herstellungsphase (Modul A1–A3) sowie die insbesondere die für die Herstellung benötigte
Instandhaltung (Modul B2) zu den potentiellen elektrische Energie sowie die Materialien für die
Umweltwirkungen in den aufgeführten Indikatoren Mittellage zu den potenziellen Umweltwirkungen bei.
beitragen. In Modul B2 hat insbesondere der Der Einfluss der Mittellage ist mit dem hohen
Energiebedarf für das Staubsaugen Einfluss auf die Masseanteil am Produkt zu begründen. So tragen die
potenziellen Umweltwirkungen. Die Verwertung des Materialien für die Mittellage 44 % zu dem Indikator
Parkettbodens am Ende des Lebenswegs (Modul C3) Globales Erwärmungspotenzial – fossil (GWP-fossil)
trägt signifikant zu den Indikatoren Globales bei, der Bedarf an elektrischer Energie 30 %.
Erwärmungspotenzial – total (GWP-total), Globales Eine Ausnahme stellen die Indikatoren Abbaupotenzial
Erwärmungspotenzial – biogen (GWP-biogenic) sowie der stratosphärischen Ozonschicht (ODP),
Wasser-Entzugspotenzial (WDP) bei. Bei der Eutrophierungspotenzial – Süßwasser (EP-freshwater)
thermischen Verwertung des Parkettbodens wird der sowie Potenzial für die Verknappung abiotischer
im Produkt gespeicherte biogene Kohlenstoff als Ressourcen – nicht fossile Ressourcen (ADPE) dar.
biogene CO -Emissionen emittiert. Bei der stofflichen ODP und EP-freshwater werden von dem für das
2
Verwertung verlässt der biogene Kohlenstoff die Rundholz verwendeten Datensatz dominiert, ADPE
Systemgrenze. Dies ist die Begründung dafür, dass die von dem Leim.
Summe der biogenen CO -Emissionen über den
2
Lebensweg des Produkts ausgeglichen ist.
9 Umwelt-Produktdeklaration MeisterWerke Schulte GmbH – Longlife-Parkett
Spanne der Ergebnisse nicht von einer signifikanten Spanne der Ergebnisse
Aufgrund der geringen Varianz der Produkte in Bezug auszugehen.
auf Stärke und Gewicht pro m2 (siehe Kapitel 2.3) ist
7. Nachweise
AgBB-Ergebnisüberblick (3 Tage [µg/m³])
Bezeichnung Wert Einheit
TVOC (C6 - C16) 730 μg/m3
Summe SVOC (C16 - C22) < 5 μg/m3
VOC-Emissionen R (dimensionslos) 1,56 -
VOC ohne NIK 160 μg/m3
Die Produkte wurden beim eco-INSTITUT am Kanzerogene < 1 μg/m3
22.04.2021 (Prüfbericht 56207-001 / -002) nach AgBB- Die angegebenen Werte sind als Maximalwert zu
Schema mit folgenden Werten geprüft. verstehen und können je nach Oberflächenbehandlung
geringer sein. Die realen Werte können bei
AgBB-Ergebnissüberblick (28 Tage [µg/m³]) MEISTERWERKE abgefragt werden.
Bezeichnung Wert Einheit
TVOC (C6 - C16) 160 μg/m3
Summe SVOC (C16 - C22) < 5 μg/m3 Die Produkte erfüllen die Anforderungen des
R (dimensionslos) 0,63 - Umweltzeichens Blauer Engel nach RAL UZ 176
VOC ohne NIK 20 μg/m3 (Zeichenbenutzungsvertrag Nr. 26003).
Kanzerogene < 1 μg/m3
Formaldehyd
Die Produkte wurden beim EPH am 20.08.2021
(Prüfbericht 2721282) mit dem unter 2.3 angegebenen
Maximalwert geprüft.
8. Literaturhinweise
Normen
Weitere Literatur
EN 717-1
DIN EN 717-1:2005-01, Holzwerkstoffe - Bestimmung AgBB-Schema
der Formaldehydabgabe - Teil 1: Formaldehydabgabe AgBB-Schema - August 2018: Anforderungen an die
nach der Prüfkammer-Methode. Innenraumluftqualität in Gebäuden. Ausschuss zur
gesundheitlichen Bewertung der Emissionen von
EN 13183-1 flüchtigen organischen Verbindungen (VVOC, VOC
DIN EN 13183-1:2002-07, Feuchtegehalt eines und SVOC) aus Bauprodukten.
Stückes Schnittholz - Teil 1: Bestimmung durch
Darrverfahren. AltholzV
Verordnung über Anforderungen an die Verwertung
EN 13489 und Beseitigung von Altholz vom 15. August 2002
DIN EN 13489:2017-12, Holzfußböden und Parkett - (BGBl. I S. 3302), die zuletzt durch Artikel 120 der
Mehrschichtparkettelemente. Verordnung vom 19. Juni 2020 (BGBl. I S. 1328)
geändert worden ist.
EN 13501-1
DIN EN 13501-1:2019-05, Klassifizierung von AVV
Bauprodukten und Bauarten zu ihrem Brandverhalten - Abfallverzeichnis-Verordnung (AVV) vom 10.
Teil 1: Klassifizierung mit den Ergebnissen aus den Dezember 2001 (BGBl. I S. 3379), die zuletzt durch
Prüfungen zum Brandverhalten von Bauprodukten. Artikel 2 der Verordnung vom 30. Juni 2020 (BGBl. I S.
1533) geändert worden ist.
EN 14342
DIN EN 14342:2013-09, Holzfußböden und Parkett - Blauer Engel
Eigenschaften, Bewertung der Konformität und Umweltzeichen Blauer Engel nach RAL UZ 176,
Kennzeichnung. Umweltzeichen für Emissionsarme Bodenbeläge,
Paneele und Türen aus Holz und Holzwerkstoffen für
EN 15804 Innenräume, Zeichenbenutzungsvertrag Nr. 26003.
DIN EN 15804:2012+A2:2019, Nachhaltigkeit von
Bauwerken – Umweltproduktdeklarationen – BNB
Grundregeln für die Produktkategorie Bauprodukte. BNB Code-Nr. 352.812. Nutzungsdauern von
Bauteilen für Lebenszyklusanalysen nach
ISO 14025 Bewertungssystem Nachhaltiges Bauen, 2017: Holz-
DIN EN ISO 14025:2011-10, Umweltkennzeichnungen Mehrschichtparkett. Berlin: Bundesministerium des
und -deklarationen – Typ III Umweltdeklarationen – Innern, für Bau und Heimat.
Grundsätze und Verfahren.
ECHA-Kandidatenliste
10 Umwelt-Produktdeklaration MeisterWerke Schulte GmbH – Longlife-Parkett
Liste der für eine Zulassung in Frage kommenden Berlin: Institut Bauen und Umwelt e.V., 2021. www.ibu-
besonders besorgniserregenden Stoffe (ECHA- epd.com
Kandidatenliste), vom 17.01.2022, veröffentlicht
gemäß Artikel 59 Absatz 10 der REACH-Verordnung. PCR Teil A
Helsinki: European Chemicals Agency. Produktkategorie-Regeln für gebäudebezogene
Produkte und Dienstleistungen. Teil A: Rechenregeln
eco-INSTITUT für die Ökobilanz und Anforderungen an den
eco-INSTITUT Germany GmbH, D-51063 Köln; Projektbericht nach EN 15804+A2:2019, Version 1.2
Prüfbericht 56207-001 / -002, 22.04.2021. Berlin: Institut Bauen und Umwelt e.V. (Hrsg.), 2021.
ecoinvent 3.6 PCR: Vollholzprodukte
ecoinvent 3.6 Database on Life Cycle Inventories (Life Produktkategorie-Regeln für gebäudebezogene
Cycle Inventory data), ecoinvent Association, Zürich, Produkte und Dienstleistungen. Teil B: Anforderungen
2020. an die EPD für Vollholzprodukte, Version 1.1, Berlin:
Institut Bauen und Umwelt e.V. (Hrsg.), 10.12.2018.
EPH
Entwicklungs- und Prüflabor Holztechnologie GmbH, Verordnung (EU) Nr. 305/2011
D-01217 Dresden; Prüfbericht 2721282, 20.08.2021. Verordnung (EU) Nr. 305/2011 des Europäischen
Parlaments und des Rates vom 9. März 2011 zur
GaBi Festlegung harmonisierter Bedingungen für die
GaBi 10.6: Software System and Database for Life Vermarktung von Bauprodukten und zur Aufhebung
Cycle Engineering, Sphera Solutions GmbH, der Richtlinie 89/106/EWG des Rates.
Leinfelden-Echterdingen, 2021. https://eur-lex.europa.eu/legal-
content/DE/TXT/PDF/?uri=CELEX:02011R0305-
IBU 2021 20210716&from=EN
Allgemeine Anleitung für das EPD-Programm des
Institut Bauen und Umwelt e.V. (IBU). Version 2.0,
11 Umwelt-Produktdeklaration MeisterWerke Schulte GmbH – Longlife-Parkett
Herausgeber
Institut Bauen und Umwelt e.V. Tel +49 (0)30 3087748- 0
Hegelplatz 1 Fax +49 (0)30 3087748- 29
10117 Berlin Mail info@ibu-epd.com
Deutschland Web www.ibu-epd.com
Programmhalter
Institut Bauen und Umwelt e.V. Tel +49 (0)30 3087748- 0
Hegelplatz 1 Fax +49 (0)30 3087748- 29
10117 Berlin Mail info@ibu-epd.com
Deutschland Web www.ibu-epd.com
Ersteller der Ökobilanz
brands & values GmbH Tel +49 421 70 90 84 33
Altenwall 14 Fax +49 421 70 90 84 35
28195 Bremen Mail info@brandsandvalues.com
Germany Web www.brandsandvalues.com
Inhaber der Deklaration
MeisterWerke Schulte GmbH Tel 02952 816-0
Johannes Schulte Allee 5 Fax 02952 816-66
59602 Rüthen-Meiste Mail info@meisterwerke.com
Germany Web www.meisterwerke.com
