Umwelt-Produktdeklaration
nach ISO 14025 und EN 15804+A2
Deklarationsinhaber: Lech-Stahlwerke GmbH
Herausgeber: Kiwa – Ecobility Experts
Programmbetrieb: Kiwa – Ecobility Experts
Registrierungsnummer: EPD-LSW-237-DE (Rev.2_11.12.2023)
Ausstellungsdatum: 28.07.2022
Gültig bis: 28.07.2027
Betonstahl in Stäben
Diese EPD basiert auf der Ökobilanzierung des Betonstahls in Stäben von der Lech-Stahlwerke
GmbH, welcher am betriebseigenen Produktionsstandort hergestellt wird.
1. Allgemeine Angaben
Lech-Stahlwerke GmbH Betonstahl in Stäben
Programmbetrieb: Deklarationsinhaber:
Kiwa – Ecobility Experts Lech-Stahlwerke GmbH
Voltastr. 5 Industriestraße 1
13355 Berlin 86405 Meitingen
Deutschland Deutschland
Registrierungsnummer: Deklariertes Produkt / deklarierte Einheit:
EPD-LSW-237-DE (Rev.2_11.12.2023) 1 kg Betonstahl in Stäben
Ausgabedatum: Gültig bis:
28.07.2022 28.07.2027
Gültigkeitsbereich: Produktkategorieregeln:
Diese EPD basiert auf der Ökobilanzierung Product Category Rules (PCR) B construction
des Betonstahls in Stäben von der Lech-Stahl- steel products 2020-03-13 (draft)
werke GmbH, welcher am betriebseigenen
Produktionsstandort im Elektrostahlwerk mit Verifizierung:
angeschlossenem Warmwalzwerk in 86405 Als Kern-PCR dient die CEN-Norm EN
Meitingen hergestellt wird. 15804+A2.
EPD Typ: von der Wiege bis zum Werkstor mit
Optionen, den Modulen C1 bis C4 und Modul Unabhängige Prüfung der Deklaration und
D. Daten nach ISO 14025
Für die zugrunde liegenden Informationen
und Nachweise haftet der Deklarationsinha- ☐ intern ☒extern
ber. Kiwa - Ecobility Experts haftet nicht für
Herstellerangaben, Ökobilanzdaten und
Nachweise.
Frank Huppertz Anne Kees Jeeninga – Adviselab V.o.f
( Leiter Kiwa-Ecobility Experts) (Uabhängiger Prüfer)
Prof. Dr. Frank Heimbecher
(Vorsitzender des unabhängigen Sachverständigenrat
von Kiwa-Ecobility Experts)
Lech-Stahlwerke GmbH – EPD für Betonstahl in Stäben | Seite 2
2. Angaben zum Produkt
2.1 Produktbeschreibung
Bei dem zu deklarierenden Produkt handelt es sich um Betonstahl in Stäben von der Lech-Stahlwerke
GmbH, welcher im betriebseigenen Elektrostahlwerk mit angeschlossenem Warmwalzwerk hergestellt
wird.
2.2 Anwendung
Betonstahl in Stäben wird unter anderem als Bewehrung von diversen Bauwerken, Häusern oder Brü-
cken verwendet.
2.3 Technische Daten
Die folgenden technischen Daten wurden von Lech-Stahlwerke GmbH zur Verfügung gestellt.
Tabelle 1: Technische Angaben zu Betonstahl in Stäben
Parameter Wert
Stahlsorte Betonstahl B 500 in der Duktilitätsklasse B
Streckgrenze 500 bis 550 MPa
Verhältnis R /R mindestens 1,15 (Klasse B)
m e
Produktionsweg EAF, Warmwalzwerk
Standard/Norm u. a. DIN 488, NF A 35-060-1, NEN 6008, BRL 0501, SIA 262:2013,
ÖNORM B4707
Durchmesserbereich 8 bis 32 mm
2.4 Herstellung
Betonstabstahl wird warmgewalzt und aus der Walzhitze wärmebehandelt (Tempcore-Verfahren).
Das Produkt wird in unterschiedlichen Längen als technisch gerader gerippter Stab geliefert.
2.5 Rohstoffe
In Tabelle 2 sind die Rohstoffe für die Knüppel, aus denen der Betonstahl in Stäben hergestellt wird,
mit den durchschnittlichen Anteilen in Massenprozent aufgelistet. Um Geschäftsgeheimnisse zu wah-
ren, werden die Werte in Intervallen angegeben, die die Verteilung der Anteile der Roh- und Zu-
schlagstoffe darstellen.
Tabelle 2: Rohstoffe und Zuschlagstoffe in Massenprozent für das Referenzjahr 2020
Rohstoff/ Zuschlagstoffe Anteil in m%
Aluminium 0-2
Ferrosilicium 0-2
Kalk 3-5
Kohle 1-2
Schrott 93-95
Siliziummangan 0-2
Lech-Stahlwerke GmbH – EPD für Betonstahl in Stäben | Seite 3
2.6 Referenz-Nutzungsdauer (RSL = reference service life)
Da die Nutzungsphase von Betonstahl nicht berücksichtigt wird, muss keine Referenz-Nutzungsdauer
angegeben werden.
2.7 Inverkehrbringung
Die Konvektionierung erfolgt mit einer vier- bis sechsfachen Abbindung mit Draht je nach Länge. Je
Bund gibt es ein Standardetikett mit Stahlsorte, Nenndurchmesser und Chargennummer. Weitere
Informationen sind auf dem Werkszeugnis zu finden.
Lech-Stahlwerke GmbH – EPD für Betonstahl in Stäben | Seite 4
3. LCA: Rechenregeln
3.1 Deklarierte Einheit
Die deklarierte Einheit beträgt gemäß PCR B für Baustahlprodukte (construction steel products; draft;
2020-03-13) 1 kg Betonstahl in Stäben.
Parameter Wert Einheit
Deklarierte Einheit 1 kg
Für die Berechnung der potenziellen Umweltauswirkungen wurden prozessspezifische Daten für das
betrachtete Produkt erfasst. Ermittelt wurden alle zur Gewinnung notwendigen Energie- und Materi-
alaufwände, Daten zur Berechnung der Hilfsstoffe und anfallenden Nebenprodukte.
Es handelt sich hier um eine Durchschnitts-EPD für die Produktgruppe Betonstahl in Stäben, wobei
Betonstahl in Stäben mit einer Durchmesserstärke von 8mm bis 32 mm berücksichtigt wird. Bei der
Berechnung des Durchschnitts wurde die Produktionsmenge für das Referenzjahr 2020 berücksichtigt.
3.2 Systemgrenzen
Die EPD wurde in Anlehnung an die DIN EN 15804+A2 erstellt und berücksichtigt die Herstellungsphase
und Teile der Entsorgungsphase sowie die Vorteile und die Belastungen außerhalb der Systemgren-
zen. Dies entspricht nach DIN EN 15804 den Produktphasen A1-A3, C1-C4 und D. Der Typ der EPD ist
daher "von der Wiege bis zum Werkstor mit Optionen". Dabei ist anzumerken, dass das Modul C1 zu
deklarieren ist. Im Falle von Bewehrungsstahl sind für das Modul C1 keine Daten hinterlegt, da diese
beispielsweise für bewehrten Beton hinterlegt werden.
Bei dieser ökobilanziellen Betrachtung gemäß der ISO 14025 werden folgende Phasen des Produktle-
benszyklus betrachtet:
• A1: Rohstoffgewinnung und -verarbeitung und Verarbeitungsprozesse von als Input dienenden
Sekundärstoffen, (z. B. Recyclingprozesse)
• A2: Transport zum Hersteller
• A3: Herstellung
• C1: Abbruch
• C2: Transport zur Abfallbehandlung
• C3: Abfallbehandlung zur Wiederverwendung, Rückgewinnung und/oder zum Recycling
• C4: Beseitigung
• D: Wiederverwendungs-, Rückgewinnungs- und/oder Recyclingpotenziale, als Nettoflüsse und
Vorteile angegeben
Für die deklarierten Lebensphasen wurden sämtliche Inputs (Rohstoffe, Vorprodukte, Energie und
Hilfsstoffe) sowie die anfallenden Abfälle betrachtet.
In Abbildung 1 ist das vereinfachte Prozessfließbild am betriebseigenen Produktionsstandort der Lech-
Stahlwerke GmbH für die Produktgruppe Betonstahl in Stäben dargestellt. Die Herstellung der verwen-
deten Rohstoffe, Hilfsstoffe und Energie sind Teil des Hintergrundsystems, ebenso wie die Behandlung
der anfallenden Produktionsabfälle. Das Zwischenprodukt „Rohknüppel“ wird im Stahlwerk hergestellt
und im Walzwerk zum Endprodukt „Betonstahl in Stäben“ weiterverarbeitet.
Lech-Stahlwerke GmbH – EPD für Betonstahl in Stäben | Seite 5
Abbildung 1: Vereinfachtes Prozessfließbild
3.3 Annahmen und Abschätzungen
Die Abfallszenarien für die Produktion und die Abfallszenarien für die Lebensende-Phase wurden auf
Grundlage einer detaillierten Abfrage erstellt. Die Hintergrunddaten zur Modellierung der Abfallsze-
narien wurden von der Lech-Stahlwerke GmbH zur Verfügung gestellt und sind im Hintergrundbericht
erläutert und dargestellt.
3.4 Betrachtungszeitraum
Alle produkt- und prozessspezifischen Daten wurden für das Betriebsjahr 2020 erhoben und sind so-
mit aktuell.
3.5 Abschneidekriterien
Für die Prozessmodule A1 bis A3 wurden alle prozessspezifischen Daten erhoben. Den Stoffströmen
wurden potenzielle Umweltauswirkungen auf Grundlage der Ecoinvent-Datenbank V3.6 von 2019 zu-
gewiesen. Alle Flüsse, die zu mehr als 1 Prozent der gesamten Masse, Energie oder Umweltwirkungen
des Systems beitragen, wurden in der Ökobilanz berücksichtigt. Es kann davon ausgegangen werden,
dass die vernachlässigten Prozesse weniger als 5 Prozent zu den berücksichtigten Wirkungskategorien
beigetragen hätten.
3.6 Anforderungen an die Datenqualität
Um die Vergleichbarkeit der Ergebnisse zu gewährleisten, wurden in der Ökobilanz ausschließlich kon-
sistente Hintergrunddaten der Ecoinvent-Datenbank V3.6 von 2019 verwendet (z.B. Datensätze zu
Energie, Transporten, Hilfs- und Betriebsstoffen). Die Datenbank wird regelmäßig überprüft und ent-
spricht somit den Anforderungen der EN 15804 (Hintergrunddaten nicht älter als 10 Jahre).
Lech-Stahlwerke GmbH – EPD für Betonstahl in Stäben | Seite 6
Nahezu alle in der Ecoinvent-Datenbank V3.6 von 2019 enthaltenen konsistenten Datensätze sind do-
kumentiert und können in der online Dokumentation eingesehen werden.
Die Daten beziehen sich auf den Jahresdurchschnitt der Betriebsphase 01/2020 – 12/2020 verbrauch-
ten Inputs (Energie, Betriebsmittel etc.) und wurden in Referenzflüsse (Input / Output pro deklarierte
Einheit) umgerechnet.
Es wurde die allgemeine Regel eingehalten, dass spezifische Daten von spezifischen Produktionspro-
zessen oder Durchschnittsdaten, die von spezifischen Prozessen abgeleitet sind bei der Berechnung
einer LCA Priorität haben müssen. Daten für Prozesse, auf die der Hersteller keinen Einfluss hat, wur-
den mit generischen Daten belegt.
Die Berechnung des Ökobilanz wurde mit Hilfe des Online-EPD-Tools „R<THiNK“ von Nibe durchge-
führt.
3.7 Allokationen
Die Allokation bezüglich der Produktionsabfälle wird im Hintergrundbericht erläutert. Spezifische In-
formationen über Allokationen innerhalb der Hintergrunddaten sind in der Dokumentation der Ecoin-
vent-Datenbank V3.6 von 2019 enthalten.
3.8 Vergleichbarkeit
Grundsätzlich ist ein Vergleich oder eine Bewertung der Umweltauswirkungen verschiedener Produkte
nur möglich, wenn diese nach EN 15804 erstellt wurden. Für die Bewertung der Vergleichbarkeit sind
insbesondere die folgenden Aspekte zu berücksichtigen: Verwendete PCR, funktionale oder deklarierte
Einheit, geographischer Bezug, Definition der Systemgrenze, deklarierte Module, Datenauswahl (Pri-
mär- oder Sekundärdaten, Hintergrunddatenbank, Datenqualität), verwendete Szenarien für die Nut-
zungs- und Entsorgungsphasen und die Sachbilanz (Datenerhebung, Berechnungsmethoden, Zuord-
nungen, Gültigkeitsdauer). PCRs und allgemeine Programmanweisungen verschiedener EPDs-Pro-
gramme können sich unterscheiden. Eine Vergleichbarkeit muss geprüft werden. Weitere Hinweise
finden Sie in EN 15804+A2 (5.3 Vergleichbarkeit von EPD für Bauprodukte) und ISO 14025 (6.7.2 An-
forderungen an die Vergleichbarkeit).
3.9 Datenerhebung
Bei der Datenerhebung wurde die ISO 14044 Abschnitt 4.3.2 berücksichtigt.
Das Ziel und der Untersuchungsrahmen wurden in Absprache mit der Lech-Stahlwerke GmbH fest-
gelegt. Die Datenerhebung fand mithilfe einer Excel-Datenerhebungsvorlage, welche von der Kiwa
GmbH zur Verfügung gestellt wurde, statt. Die gesammelten Daten wurden von der Kiwa GmbH ge-
prüft, indem beispielsweise überprüft wurde, inwiefern die Stoffbilanz eingehalten wird. Anschließend
wurden die Jahreswerte mithilfe entsprechender Berechnungen auf die deklarierte Einheit von einem
Kilogramm Betonstahl in Stäben bezogen.
3.10 Berechnungsverfahren
Für die Ökobilanzierung wurden die in der ISO 14044 Abschnitt 4.3.3 beschriebenen Berechnungsver-
fahren angewandt. Die Auswertung erfolgt anhand der in den Systemgrenzen liegenden Phasen und
der darin enthaltenen Prozesse.
Lech-Stahlwerke GmbH – EPD für Betonstahl in Stäben | Seite 7
4. LCA: Szenarien und weitere technische Informationen
Tabelle 3: C2 – Transport zur Abfallbehandlung
Transport-
Abfallszenario Abfallbehandlungsart Transportprofil distanz
[km]
Deponierung Lorry (Truck), unspecified (default) 100
Metals, others (i.a.
fasteners, fittings) Verbrennung Lorry (Truck), unspecified (default) 150
(NMD ID 49)
Recycling Lorry (Truck), unspecified (default) 50
Deponierung Lorry (Truck), unspecified (default) 100
Steel, reinforce-
Verbrennung Lorry (Truck), unspecified (default) 150
ment (NMD ID 72)
Recycling Lorry (Truck), unspecified (default) 50
Deponierung Lorry (Truck), unspecified (default) 100
finishes (adhered to
wood, plastic, Verbrennung Lorry (Truck), unspecified (default) 150
metal) (NMD ID 1)
Recycling Lorry (Truck), unspecified (default) 50
concrete (i.a. ele- Deponierung Lorry (Truck), unspecified (default) 100
ments, brickwork,
Verbrennung Lorry (Truck), unspecified (default) 150
reinforced con-
crete) (NMD ID 7)
Recycling Lorry (Truck), unspecified (default) 50
Deponierung Lorry (Truck), unspecified (default) 100
wood 'clean', via
residue (NMD ID Verbrennung Lorry (Truck), unspecified (default) 150
35)
Recycling Lorry (Truck), unspecified (default) 50
Treatment of slag, Deponierung Lorry (Truck), unspecified (default) 100
unalloyed electric
arc funrace steel, Verbrennung Lorry (Truck), unspecified (default) 0
residual material
Recycling Lorry (Truck), unspecified (default) 0
landfill
Lech-Stahlwerke GmbH – EPD für Betonstahl in Stäben | Seite 8
Tabelle 4: C4 – Anteile der Abfallbehandlungsarten
Anteile der Abfallbehandlungsarten [%]
Abfallszenario
Deponierung Recycling Verbrennung
Metals, others (i.a. fasteners, fittings) 5
5 90
(NMD ID 49)
Steel, reinforcement (NMD ID 72) 5 95 -
finishes (adhered to wood, plastic, 100
- -
metal) (NMD ID 1)
concrete (i.a. elements, brickwork, -
1 99
reinforced concrete) (NMD ID 7)
wood 'clean', via residue (NMD ID 35) 10 5 85
Treatment of slag, unalloyed electric 0
arc funrace steel, residual material 25 75
landfill
no waste (empty scenario) (NMD ID 0
0 0
26)
Lech-Stahlwerke GmbH – EPD für Betonstahl in Stäben | Seite 9
Tabelle 5: D – Verwendete Umweltprofile für Lasten
Verwendetes Umweltprofil für Lasten
Abfallszenario
Deponierung Recycling Verbrennung
Scrap steel {Eu-
Materials for re- rope without
Scrap tin sheet
cycling, no Switzerland}|
Metals, others (i.a. fasteners, {CH}| treatment of,
waste pro- treatment of
fittings) (NMD ID 49) sanitary landfill |
cessing taken scrap steel, mu-
Cut-off, U
into account nicipal incinera-
tion | Cut-off, U
Scrap steel {Europe
Materials for re-
without Switzer-
cycling, no
land} | treatment of
Steel, reinforcement (NMD ID 72) waste pro- -
scrap steel, inert
cessing taken
material landfill |
into account
Cut-off
Waste paint {Eu-
rope without
Switzerland}|
finishes (adhered to wood, plastic,
- - treatment of
metal) (NMD ID 1)
waste paint,
municipal incin-
eration | Cut-off
Waste concrete {Eu-
rope without Swit-
concrete
zerland}| treatment Crushing, per kg
(i.a. elements, brickwork, reinforced -
of waste concrete, stoney material
concrete) (NMD ID 7)
inert material land-
fill | Cut-off
Waste wood, un- Wood chipping,
treated {Europe industrial resid- Waste wood,
without Switzer- ual wood, sta- untreated {CH}|
wood 'clean', via residue (NMD ID 35) land}| treatment of tionary electric treatment of,
waste wood, un- chipper {GLO}| municipal incin-
treated, sanitary market for | eration | Cut-off
landfill | Cut-off Cut-off
Treatment of
Treatment of slag,
slag, unalloyed
Treatment of slag, unalloyed electric unalloyed electric
electric arc fun-
arc funrace steel, residual material arc funrace steel, -
race steel, resid-
landfill residual material
ual material
landfill (CH)
landfill (CH)
no waste (empty scenario) (NMD ID
- - -
26)
Lech-Stahlwerke GmbH – EPD für Betonstahl in Stäben | Seite 10
Tabelle 6: D – Verwendete Umweltprofile für Gutschriften
Verwendetes Umweltprofil für Gutschriften
Abfallszenario
Deponierung Recycling Verbrennung
0267-avD&Ver-
meden energie-
productie AVI,
o.b.v. FOSSIELE
Metals, others (i.a. fasteners, fittings) Pig iron | pro-
- grondstoffen,
(NMD ID 49) duction (GLO)
18% elektrisch
en 31% ther-
misch (per MJ
LHV)
Benefits module
D | World Steel
method (Steel
production,
Steel, reinforcement (NMD ID 72) – electric, low-al- -
loyed - Steel
production, con-
verter, unal-
loyed)
0267-avD&Ver-
meden energie-
productie AVI,
o.b.v. FOSSIELE
finishes (adhered to wood, plastic,
- - grondstoffen,
metal) (NMD ID 1)
18% elektrisch
en 31% ther-
misch (per MJ
LHV)
concrete (i.a. elements, brickwork, Gravel, round
- -
reinforced concrete) (NMD ID 7) (RoW)
Avoided energy
production in-
cinerator, based
Wood chips, on RENEWABLE
wood 'clean', via residue (NMD ID 35) - dry, measured raw materials,
as dry mass (EU) 18% electrical
and 31% ther-
mal (per MJ
LHV)
Treatment of slag, unalloyed electric
-
arc funrace steel, residual material
- -
landfill
Lech-Stahlwerke GmbH – EPD für Betonstahl in Stäben | Seite 11
5. LCA: Ergebnisse
Die folgenden Tabellen zeigen die Ergebnisse der Ökobilanzierung, genauer für die Umweltwirkungs-
indikatoren, den Ressourcenverbrauch, die Outputströme und die Abfallkategorien. Die hier darge-
stellten Ergebnisse beziehen sich auf die deklarierte Einheit von 1 kg Betonstahl in Stäben.
Die Ergebnisse der Umweltwirkungsindikatoren ETP-fw, HTP-c, HTP-nc, SQP, ADP-f, ADP-mm und WDP
müssen mit Bedacht angewendet werden, da die Unsicherheiten bei diesen Ergebnissen hoch sind
oder da es mit dem Indikator nur begrenzte Erfahrungen gibt.
Die Wirkungskategorie IRP behandelt hauptsächlich die mögliche Wirkung einer ionisierenden Strah-
lung geringer Dosis auf die menschliche Gesundheit im Kernbrennstoffkreislauf. Sie berücksichtigt we-
der Auswirkungen, die auf mögliche nukleare Unfälle und berufsbedingte Exposition zurückzuführen
sind, noch auf die Entsorgung radioaktiver Abfälle in unterirdischen Anlagen. Die potenzielle vom Bo-
den, von Radon und von einigen Baustoffen ausgehende ionisierende Strahlung wird ebenfalls nicht
von diesem Indikator gemessen.
Angabe der Systemgrenzen (X = Modul deklariert; MND = Modul nicht deklariert)
Gutschriften
und Lasten
PRODUKTIONS- ERRICH-TUNGS-
NUTZUNGSPHASE ENTSORGUNGSPHASE außerhalb
PHASE PHASE
der System-
grenzen
z ta z ta
g
n u lle ts tie re b ffo ts h o R tro p s n a rT g n u lle ts re H tro p s n a rT u a b n iE / u a B g n u z tu N g n u tla h d n a ts n I ru ta ra p e R z ta s rE g n u re u e n rE / u a b m U
s n
ie
e ig re n E re h c ilb e irte B
s n
ie
re s s a W re h c ilb e irte B h c u rb b A tro p s n a rT g n u ld n a h e b lla fb A g n u re in o p e D s g n u d n e w re v re d e
iW-,
s g n u n n iw e g k c ü R-, gla niz iln c ye cto e RP -
A1 A2 A3 A4 A5 B1 B2 B3 B4 B5 B6 B7 C1 C2 C3 C4 D
X X X MND MND MND MND MND MND MND MND MND X X X X X
Lech-Stahlwerke GmbH – EPD für Betonstahl in Stäben | Seite 12
Ergebnisse der Ökobilanz – Umweltwirkungsindikatoren: 1 kg Betonstahl in Stäben
Indikator Einheit A1 A2 A3 C1 C2 C3 C4 D
AP mol H+-Äq. 3,90E-04 1,34E-04 1,48E-03 0,00E+00 3,81E-05 1,78E-06 2,86E-06 2,00E-04
GWP-total kg CO2-Äq. 8,19E-02 2,23E-02 5,21E-01 0,00E+00 6,57E-03 1,97E-04 3,05E-04 5,14E-02
GWP-b kg CO2-Äq. 1,45E-03 1,86E-05 -7,07E-04 0,00E+00 3,03E-06 1,30E-06 9,07E-07 -5,41E-04
GWP-f kg CO2-Äq. 8,03E-02 2,22E-02 5,22E-01 0,00E+00 6,57E-03 1,96E-04 3,04E-04 5,20E-02
GWP-luluc kg CO2-Äq. 9,94E-05 9,51E-06 5,45E-05 0,00E+00 2,41E-06 4,96E-08 8,31E-08 -3,84E-05
ETP-fw CTUe 2,11E+00 3,02E-01 7,59E+00 0,00E+00 8,83E-02 2,19E-01 7,75E-02 1,74E+00
PM Auftreten von 1,77E-08 1,97E-09 1,23E-08 0,00E+00 5,91E-10 3,35E-11 5,52E-11 3,01E-09
Krankheiten
EP-m kg N-Äq. 7,90E-05 4,72E-05 3,58E-04 0,00E+00 1,34E-05 6,04E-07 9,81E-07 3,72E-05
EP-fw kg PO4-Äq. 4,68E-06 2,75E-07 1,78E-05 0,00E+00 6,62E-08 1,80E-08 8,67E-09 1,83E-06
EP-t mol N-Äq. 9,08E-04 5,21E-04 4,07E-03 0,00E+00 1,48E-04 6,68E-06 1,08E-05 4,34E-04
HTP-c CTUh 7,78E-10 1,05E-11 2,87E-09 0,00E+00 2,86E-12 2,00E-09 6,66E-10 6,72E-12
HTP-nc CTUh 1,11E-09 3,31E-10 8,27E-09 0,00E+00 9,66E-11 6,74E-12 5,32E-12 -1,01E-08
IRP kBq U235-Äq. 5,59E-03 1,43E-03 5,06E-02 0,00E+00 4,15E-04 3,25E-05 3,82E-05 -8,88E-04
SQP - 4,40E-01 2,86E-01 9,25E-01 0,00E+00 8,59E-02 3,04E-02 2,41E-02 8,02E-02
ODP kg CFC11-Äq. 9,84E-09 4,77E-09 5,20E-08 0,00E+00 1,45E-09 1,12E-10 1,36E-10 1,27E-09
POCP kg NMVOC-Äq. 3,00E-04 1,48E-04 1,29E-03 0,00E+00 4,22E-05 1,96E-06 3,15E-06 2,95E-04
ADP-f MJ 1,35E+00 3,35E-01 1,01E+01 0,00E+00 9,90E-02 7,60E-03 9,21E-03 3,63E-01
ADP-mm kg Sb-Äq. 4,80E-07 5,35E-07 8,95E-07 0,00E+00 1,66E-07 2,23E-09 2,93E-09 3,51E-08
WDP m3 Welt-Äq. 1,06E-02 1,32E-03 1,67E-02 3,54E-04 2,68E-05 3,08E-04 9,91E-03
entzogen 0,00E+00
AP = Versauerungspotenzial, kumulierte Überschreitung (Acidification potential, accumulated exceedance);
GWP-total = Treibhauspotenzial insgesamt (Global warming potential, total);
GWP-b = Treibhauspotenzial biogen (Global warming potential, biogenic);
GWP-f = Treibhauspotenzial fossiler Energieträger und Stoffe (Global warming potential, fossil);
GWP-luluc = Treibhauspotenzial der Landnutzung und Landnutzungsänderung (Global warming potential, land use and land use change);
ETP-fw = Ökotoxizität, Süßwasser (Ecotoxicity potential, freshwater);
PM = Potenzielles Auftreten von Krankheiten aufgrund von Feinstaubemissionen (Particulate matter emissions);
EP-m = Eutrophierungspotenzial, in das Salzwasser gelangende Nährstoffanteile (Eutrophication potential, fraction of nutrients reaching
marine saltwater end compartment);
EP-fw = Eutrophierungspotenzial, in das Süßwasser gelangende Nährstoffanteile (Eutrophication potential, fraction of nutrients reaching
freshwater end compartment);
EP-t = Eutrophierungspotenzial, kumulierte Überschreitung (Eutrophication potential, accumulated potential);
HTP-c = Humantoxizität, kanzerogene Wirkung (Human toxicity potential, cancer effects);
HTP-nc = Humantoxizität, nicht kanzerogene Wirkung (Human toxicity potential, non-cancer effects);
IRP = Potenzielle Wirkung durch Exposition des Menschen mit U235 (Ionizing radiation potential, human health);
SQP = Potenzieller Bodenqualitätsindex (Soil quality potential);
ODP = Potenzial des Abbaus der stratosphärischen Ozonschicht (Depletion potential oft he stratospheric ozone layer);
POCP = Troposphärisches Ozonbildungspotenzial (Formation potential of tropospheric ozone);
ADP-f = Potenzial für die Verknappung von abiotischen Ressourcen für fossile Energieträger (Abiotic depletion potential for fossil
resources);
ADP-mm = Potenzial für die Verknappung von abiotischen Ressourcen für nicht fossile Ressourcen (Abiotic depletion potential for non-
fossil resources, minerals and metals);
WDP = Wasser-Entzugspotenzial, entzugsgewichteter Wasserverbrauch (Water deprivation potential, deprivation-weighted water
consumption)
Lech-Stahlwerke GmbH – EPD für Betonstahl in Stäben | Seite 13
Ergebnisse der Ökobilanz – Ressourcenverbrauch, Outputströme & Abfallkategorien: 1 kg Betonstahl in Stäben
Parameter Einheit A1 A2 A3 C1 C2 C3 C4 D
PERE MJ 1,60E-01 5,91E-03 1,29E-01 0,00E+00 1,24E-03 1,51E-04 6,64E-04 1,42E-04
PERM MJ 0,00E+00 0,00E+00 1,63E-02 0,00E+00 0,00E+00 0,00E+00 0,00E+00 0,00E+00
PERT MJ 1,60E-01 5,91E-03 1,40E-01 0,00E+00 1,24E-03 1,51E-04 1,04E-04 -1,05E-02
PENRE MJ 1,04E+00 3,55E-01 1,03E+01 0,00E+00 1,05E-01 8,07E-03 1,42E-02 5,92E-03
PENRM MJ 3,89E-01 0,00E+00 1,97E-02 0,00E+00 0,00E+00 0,00E+00 0,00E+00 0,00E+00
PENRT MJ 1,43E+00 3,55E-01 1,05E+01 0,00E+00 1,05E-01 8,07E-03 9,78E-03 3,76E-01
SM kg 8,97E-01 0,00E+00 1,97E-01 0,00E+00 0,00E+00 0,00E+00 0,00E+00 0,00E+00
RSF MJ 0,00E+00 0,00E+00 0,00E+00 0,00E+00 0,00E+00 0,00E+00 0,00E+00 0,00E+00
NRSF MJ 0,00E+00 0,00E+00 0,00E+00 0,00E+00 0,00E+00 0,00E+00 0,00E+00 0,00E+00
FW m3 5,04E-04 4,89E-05 2,04E-03 0,00E+00 1,21E-05 9,91E-06 1,04E-05 1,88E-04
HWD kg 5,99E-07 8,33E-07 8,16E-06 0,00E+00 2,51E-07 6,68E-09 1,22E-08 6,23E-06
NHWD kg 2,53E-02 2,00E-02 7,70E-02 0,00E+00 6,28E-03 3,19E-02 5,59E-02 5,09E-03
RWD kg 5,82E-06 2,19E-06 6,66E-05 0,00E+00 6,50E-07 5,07E-08 6,07E-08 -3,07E-07
CRU kg 0,00E+00 0,00E+00 0,00E+00 0,00E+00 0,00E+00 0,00E+00 0,00E+00 0,00E+00
MFR kg 0,00E+00 0,00E+00 1,80E-01 0,00E+00 0,00E+00 8,61E-01 0,00E+00 0,00E+00
MER kg 0,00E+00 0,00E+00 0,00E+00 0,00E+00 0,00E+00 0,00E+00 0,00E+00 0,00E+00
EET MJ 0,00E+00 0,00E+00 4,78E-03 0,00E+00 0,00E+00 0,00E+00 0,00E+00 0,00E+00
EEE MJ 0,00E+00 0,00E+00 2,78E-03 0,00E+00 0,00E+00 0,00E+00 0,00E+00 0,00E+00
PERE = Einsatz von erneuerbarer Primärenergie ohne erneuerbare Primärenergieressourcen, die als Rohstoffe verwendet werden (Use
of renewable primary energy excluding renewable primary energy resources used as raw materials);
PERM = Einsatz von erneuerbaren Primärenergieressourcen, die als Rohstoffe verwendet werden (Use of renewable primary energy
resources used as raw materials);
PERT = Gesamteinsatz von erneuerbaren Primärenergieressourcen (Total use of renewable primary energy resources);
PENRE = Einsatz von nicht-erneuerbarer Primärenergie ohne nicht-erneuerbare Primärenergieressourcen, die als Rohstoffe verwendet
werden (Use of non-renewable primary energy excluding non-renewable primary energy resources used as raw materials);
PENRM = Einsatz von nicht-erneuerbaren Primärenergieressourcen, die als Rohstoffe verwendet werden (Use of nonrenewable primary
energy resources used as raw materials);
PENRT = Gesamteinsatz von nicht-erneuerbaren Primärenergieressourcen (Total use of non-renewable primary energy resources);
SM = Einsatz von Sekundärmaterial (Use of secondary material);
RSF = Einsatz von erneuerbaren Sekundärbrennstoffen (Use of renewable secondary fuels);
NRSF = Einsatz von nicht-erneuerbaren Sekundärbrennstoffen (Use of non-renewable secondary fuels);
FW = Einsatz von Nettofrischwasser (Use of net fresh water);
HWD = Entsorgter gefährlicher Abfall (Hazardous waste disposed);
NHWD = Entsorgter nicht gefährlicher Abfall (Non-hazardous waste disposed);
RWD = Entsorgter radioaktiver Abfall (Radioactive waste disposed);
CRU = Komponenten zur Wiederverwendung (Components for re-use);
MFR = Materialien zur Wiederverwertung (Materials for recycling);
MER = Materialien zur Energierückgewinnung (Materials for energy recovery);
EET = Exportierte thermische Energie (Exported energy, thermic);
EEE = Exportierte elektrische Energie (Exported energy, electric)
Lech-Stahlwerke GmbH – EPD für Betonstahl in Stäben | Seite 14
6. LCA: Interpretation
Zum leichteren Verständnis werden die Ergebnisse grafisch aufbereitet, um Zusammenhänge und
Verbindungen zwischen den Daten deutlicher erkennen zu können.
Abbildung 2 zeigt den prozentualen Anteil der Produktphasen an den Umweltwirkungskategorien für
die EPD-Berechnung von 1 kg Betonstahl in Stäben.
WDP
ADP-mm
ADP-f
POCP
ODP
SQP
IR
HTP-nc
HTP-c
EP-T
EP-fw
EP-m
PM
ETP-fw
GWP-luluc
GWP-f
GWP-b
GWP-total
AP
-60% -40% -20% 0% 20% 40% 60% 80% 100%
A1 A2 A3 C2 C3 C4 D
Abbildung 2: Anteile der Produktlebensphasen an den Umweltwirkungskategorien für Betonstahl in Stäben
In Abbildung 2 ist deutlich zu erkennen, dass in fast allen Umweltwirkungskategorien die Herstellung
A3 den größten Anteil hat, gefolgt von der Rohstoffbereitstellung A1. Der große Anteil der Herstel-
lungsphase A3 hängt mit dem hohen Stromverbrauch bei der Stahlherstellung durch das Elektrostahl-
verfahren (EAF) zusammen.
Lech-Stahlwerke GmbH – EPD für Betonstahl in Stäben | Seite 15
7. Literatur
Ecoinvent, 2019 Ecoinvent Datenbank Version 3.6 (2019)
EN 15804 EN 15804:2012+A2:2019: Sustainability of construction works — Environmen-
tal Product Declarations — Core rules for the product category of construction
products
ISO 14025 DIN EN ISO 14025:2011-10: Environmental labels and declarations — Type III
environmental declarations — Principles and procedures
ISO 14040 DIN EN ISO 14040:2006-10, Environmental management - Life cycle assess-
ment - Principles and framework; EN ISO 14040:2006
ISO 14044 DIN EN ISO 14044:2006-10, Environmental management - Life cycle assess-
ment - Requirements and guidelines; EN ISO 14040:2006
PCR A General Program Category Rules for Construction Products from the EPD pro-
gramme of Kiwa BCS Öko-Garantie GmbH - Ecobility Experts; Version 2.0
PCR B Product Category Rules for steel construction products from the EPD pro-
gramme of Kiwa BCS Öko-Garantie GmbH - Ecobility Experts; Requirements on
the Environmental Product Declarations for steel construction products; Ver-
sion 2020-03-13 (draft)
R<THiNK, 2022 R<THiNK; Online-EPD-Tool von Nibe; 2022
SBK, 2019 SBK-verification protocol – inclusion data in the Dutch environmental data-
base, Final Version 3.0, January 2019, SBK
Lech-Stahlwerke GmbH – EPD für Betonstahl in Stäben | Seite 16
Herausgeber:
Kiwa–Ecobility Experts Mail DE.Ecobility.Ex-
Voltastr. 5 perts@kiwa.com
13355 Berlin Web https://www.kiwa.com/de/de
Deutschland /themes/ecobility-ex-
perts/ecobility-experts/
Programmbetrieb:
Kiwa-Ecobility Experts Mail DE.Ecobility.Ex-
Voltastr. 5 perts@kiwa.com
13355 Berlin Web https://www.kiwa.com/de/de
Deutschland /themes/ecobility-ex-
perts/ecobility-experts/
Ersteller der Ökobilanz:
Kiwa GmbH Tel +49 30 467761 43
Voltastr. 5 Fax +49 30 467761 10
13355 Berlin Mail Anna.Menegazzi@kiwa.com
Deutschland Web www.kiwa.com
Deklarationsinhaber:
Lech-Stahlwerke GmbH Tel Tel. +49 (0) 82 71 / 82 – 0
Industriestraße 1 Mail info@lech-stahlvertrieb.de
86405 Meitingen Web www.lech-stahlwerke.de
Deutschland
Lech-Stahlwerke GmbH – EPD für Betonstahl in Stäben | Seite 17
