UMWELT-PRODUKTDEKLARATION
nach ISO 14025 und EN 15804+A2
Deklarationsinhaber Sager AG
Herausgeber Institut Bauen und Umwelt e.V. (IBU)
Programmhalter Institut Bauen und Umwelt e.V. (IBU)
Deklarationsnummer EPD­SAR­20200274­CBA2­DE
Ausstellungsdatum 05.11.2021
Gültig bis 04.02.2026
SAGLAN Glaswolle, mit bio-basiertem Bindemittel
Sager AG
www.ibu-epd.com | https://epd-online.com
Allgemeine Angaben
Sager AG SAGLAN Glaswolle
Programmhalter Inhaber der Deklaration
IBU – Institut Bauen und Umwelt e.V. Sager AG
Panoramastr. 1 Dornhügelstrasse 10
10178 Berlin CH­5724 Dürrenäsch
Deutschland
Deklarationsnummer Deklariertes Produkt/deklarierte Einheit
EPD­SAR­20200274­CBA2­DE 1 kg unbeschichtete SAGLAN Glaswolle, mit bio­
basiertem Bindemittel.
Die Angaben pro kg können einfach auf die
eingesetzte Menge eines spezifischen Produktes als
Dichte x Dicke hochgerechnet werden.
Im Anhang finden sich Werte für folgende
Beschichtungen pro m2, die zu den Ökobilanzwerten
des unbeschichteten Produktes hinzugerechnet
werden können:
 Glasvlies natur (0,035 kg/m2)
 Glasvlies natur (längsverstärkt) (0,055
kg/m2)
 Glasvlies natur (0,100 kg/m2)
 Glasvlies schwarz (0,060 kg/m2)
 Glasgewebe (0,128 kg/m2)
 Reinalu gitterarmiert (0,079 kg/m2)
 Kraftpapier (0,105 kg/m2)
 Alu/PET/Alu/PE (0,125 kg/m2)
Diese Deklaration basiert auf den Produktkategorien- Gültigkeitsbereich:
Regeln: Die Deklaration bezieht sich auf SAGLAN Glaswolle,
Mineralische Dämmstoffe, 12.2018 die am Standort der Sager AG in Dürrenäsch/CH
(PCR geprüft und zugelassen durch den unabhängigen hergestellt wird.
Sachverständigenrat (SVR))
Der Inhaber der Deklaration haftet für die
Ausstellungsdatum zugrundeliegenden Angaben und Nachweise; eine
05.11.2021 Haftung des IBU in Bezug auf Herstellerinformationen,
Ökobilanzdaten und Nachweise ist ausgeschlossen.
Gültig bis Die EPD wurde nach den Vorgaben der EN 15804+A2
04.02.2026 erstellt. Im Folgenden wird die Norm vereinfacht als EN 15804
bezeichnet.
Verifizierung
Die Europäische Norm EN 15804 dient als Kern­PCR
Unabhängige Verifizierung der Deklaration und
Angaben gemäß ISO 14025:2010
Dipl. Ing. Hans Peters intern x extern
(Vorstandsvorsitzender des Instituts Bauen und Umwelt e.V.)
Dr. Alexander Röder Dr. Eva Schmincke,
(Geschäftsführer Instituts Bauen und Umwelt e.V.) Unabhängige/­r Verifizierer/­in
Produkt
Produktbeschreibung/Produktdefinition durchschnittliche Dichte der Produkte liegt bei rund 30
Die Produktedeklaration bezieht sich auf Produkte aus kg/m3.
Glaswolle. Glaswolle besteht aus künstlich Die Produkte werden unter der Bezeichnung SAGLAN
hergestellten monofilen Mineralfasern nicht kristalliner vertrieben. Sie sind in Rollenform oder als Platten im
Struktur. Der mittlere Faserdurchmesser beträgt Handel erhältlich.
zwischen 3 und 6 μm. Die Herstellung ist durch RAL
und EUCEB überwacht und zertifiziert. Die Glaswolle Für das Inverkehrbringen des Produkts in der
entspricht der Definition der Glaswolle nach EU/EFTA (mit Ausnahme der Schweiz) gilt die
deutschem Gefahrstoffrecht. Die Rohdichte der Verordnung (EU) Nr. 305/2011 (CPR). Das Produkt
SAGLAN­Produkte variiert von 12 bis 100 kg/m3. Die benötigt eine Leistungserklärung unter
2 Umwelt­Produktdeklaration Sager AG – SAGLAN Glaswolle, mit bio­basiertem Bindemittel +A2
Berücksichtigung der DIN EN 13162:2012+A1:2015,  Verwendung bei Brandschutzelementen
Wärmedämmstoffe für Gebäude – Werkmäßig  Verarbeitung
hergestellte Produkte aus Mineralwolle
(MW) – Spezifikation und die CE­Kennzeichnung. Für
die Verwendung gelten die jeweiligen nationalen
Bestimmungen. Technische Daten
Anwendung
Die Anwendungsgebiete sind im Hochbau als Bezeichnung Wert Einheit
thermische Dämmung von haustechnischen Wärmeleitfähigkeit 0,03 ­ W/(mK)
Installationen. Die Standardprodukte werden unter 0,04
dem Namen SAGLAN gehandelt, jene für die Technik 0,033 ­
Bemessungswert Wärmeleitfähigkeit W/(mK)
unter der Bezeichnung SAGLAN T. 0,041
Als Wärmedämmung in Gebäuden werden die Platten Wasserdampfdiffusionswiderstandsza
1 ­
oder Rollen zwischen der Tragkonstruktion im Dach­ hl
/Wand­/Zwischendecken­ und Bodenbereich sowie Wasserdampfdiffusionsäquivalente
μ x d m
innerhalb oder außerhalb der Tragkonstruktion Luftschichtdicke
eingebaut. Schallabsorptionsgrad ­ %
Rohdichte 12 ­ 100 kg/m3
Anwendungsbereich im Hochbau: Druckfestigkeit 0 ­ 20 N/mm2
 die Wärme­ und Schalldämmung im Steildach Temperaturbeständigkeit 250 °C
und Flachdach. Brandkennziffer A1
 Aufdachdämmung
Die Werte gelten für unbeschichtete Produkte.
 Wärmedämmung von zweischaligen
Mauerwerken
Leistungswerte des Produkts entsprechend der
 Wärmedämmung von hinterlüfteten Fassaden Leistungserklärung in Bezug auf dessen wesentliche
 Wärmedämmverbundsysteme Merkmale gemäß EN 13162:2012+A1:2015,
 Haustrennwände Wärmedämmstoffe für Gebäude – Werkmäßig
hergestellte Produkte aus Mineralwolle
 Trittschalldämmung in schwimmenden
(MW) – Spezifikation.
Estrichböden
 Holzrahmenbau Grundstoffe/Hilfsstoffe
 Holzdecken Die wesentlichen Rohstoffe für die Glaswolle­
 Kassettenwände Herstellung sind Scherben (> 75 Masse­%), Sand,
Soda (ca. 5 %), Borax (ca. 8 %) und Phonolith. Die
 Innendämmungen in Dach und Wand
Vernetzung der Fasern wird durch den Einsatz von bis
 Trennlagen
zu 8 % eines bio­basierten Bindemittels auf Basis
 Oberste Geschossdecke modifizierter Stärke im fertigen Produkt erreicht.
 Tiefgaragen und Kellerdecken
 Akustikdecken 1) Das Produkt/Erzeugnis/mindestens ein
Teilerzeugnis enthält Stoffe der Kandidatenliste der
ECHA (Datum 16.07.2019) oberhalb 0,1 Massen­
Im Bereich der Haustechnik: %: nein.
 Dämmung von Heizungen
 Dämmung von Lüftungskanälen Referenz-Nutzungsdauer
 Dämmung von Klimakanälen Eine Referenznutzungsdauer nach ISO 15686 kann
aufgrund der unterschiedlichen Einsatzgebiete von
 Dämmung von Apparaturen
SAGLAN Glaswolle nicht deklariert werden.
 Dämmung von Rohrleitungen
 Dämmung von Warmwasserspeichern Die Nutzungsdauer von SAGLAN Glaswolle liegt in der
 Dämmung von Tanks Größenordnung der Nutzungsdauer des jeweiligen
 Verwendung bei industrieller Verarbeitung Bauteils bzw. Gebäudes.
 Verwendung in der Automotive
 Verwendung im Schiffbau
LCA: Rechenregeln
Deklarierte Einheit Die Angaben pro kg können einfach auf die pro m2
Die deklarierten Werte beziehen sich auf 1 kg eingesetzte Menge eines spezifischen Produktes als
unbeschichtete SAGLAN Glaswolle mit bio­basiertem Dichte (kg/m3) x Dicke (m) hochgerechnet werden.
Bindemittel
Im Anhang finden sich Werte für folgende
Deklarierte Einheit Beschichtungen pro m2, die zu den Ökobilanzwerten
Bezeichnung Wert Einheit des unbeschichteten Produktes hinzugerechnet
Rohdichte 30 kg/m3 werden können:
Deklarierte Einheit 1 kg  Glasvlies natur (0,035 kg/m2)
 Glasvlies natur (längsverstärkt) (0,055 kg/m2)
3 Umwelt­Produktdeklaration Sager AG – SAGLAN Glaswolle, mit bio­basiertem Bindemittel +A2
 Glasvlies natur (0,100 kg/m2)
 Glasvlies schwarz (0,060 kg/m2) Modul C1: während des Rückbaus werden
Staubemissionen bilanziert.
 Glasgewebe (0,128 kg/m2)
 Reinalu gitterarmiert (0,079 kg/m2)
Modul C2 umfasst den Transport der rückgebauten
 Kraftpapier (0,105 kg/m2) Glaswolle auf eine Inertstoffdeponie.
 Alu/PET/Alu/PE (0,125 kg/m2)
Modul C3: aufgrund des angenommenen
Entsorgungsszenarios in einer Inertstoffdeponie fallen
in diesem Modul keine Umweltwirkungen an.
Systemgrenze
Modul C4 umfasst den Deponierungsprozess von
Typ der EPD: Wiege bis Werkstor – mit Optionen
Glaswolle ohne die Berücksichtigung der
energetischen Nutzung des Deponiegases aus den
Die Module A1–A3 umfassen sämtliche Stoff­ und
(geringen) organischen Bestandteilen.
Energieflüsse, die für die Herstellung von SAGLAN
Glaswolle benötigt werden; die Systemgrenze für
Modul D umfasst die Gutschriften aus der Produktion
Altglas wird an dem Punkt angenommen, an dem es
von Strom und Wärme, die bei der thermischen
sortenrein vorliegt.
Behandlung der Verpackungsabfälle aus dem Einbau
Für den Stromverbrauch am Produktionsstandort wird
der Glaswolle auf der Baustelle (inkl. 2 % der
zertifizierte Wasserkraft Europäischer Herkunft
Verpackung des Verschnitts) aus Modul A5 in einer
verrechnet.
KVA erzeugt werden.
Modul A4 umfasst den Transport auf die Baustelle.
Vergleichbarkeit
Modul A5 umfasst die Verbrennung der
Grundsätzlich ist eine Gegenüberstellung oder die
Transportverpackungen in einer
Bewertung von EPD­Daten nur möglich, wenn alle zu
Kehrichtverbrennungsanlage (KVA), wobei die
vergleichenden Datensätze nach EN 15804 erstellt
rückgewonnene Energie in Modul D exportiert wird.
wurden und der Gebäudekontext bzw. die
Zusätzlich werden in Anlehnung an EN 16783 2%
produktspezifischen Leistungsmerkmale berücksichtigt
Verschnitt angenommen, womit eine entsprechende
werden.
Produktionsmenge inkl. Verpackung und Transport auf
die Baustelle und deren Entsorgung (Verschnitt und
Als Hintergrunddatenbank wurde eine nachgeführte
dessen Verpackung) in Modul A5 mitbilanziert werden.
Version von ecoinvent 2.2 (KBOB 2016) benutzt.
LCA: Szenarien und weitere technische Informationen
Charakteristische Produkteigenschaften PE­Folien und die Einwegpaletten in einer KVA zur
Biogener Kohlenstoff Energierückgewinnung genutzt werden. Dabei wird
von einem Wirkungsgrad von brutto 28,51 %
Nutzwärme und 15,84 % Elektrizität und einem
Informationen zur Beschreibung des biogenen aktuellen durchschnittlichen Eigenbezüge der KVA von
Kohlenstoffgehalts am Werkstor 0,1273 kWh Elektrizität und 0,4853 MJ Nutzwärme pro
Bezeichnung Wert Einheit Kilogramm Abfall ausgegangen (Stand Schweiz, 2011;
Biogener Kohlenstoff im Produkt 0 kg C Doka 2015).
Biogener Kohlenstoff in der Zur KVA wird eine Transportdistanz von 10 km LKW­
0,01 kg C
zugehörigen Verpackung Transport verrechnet.
Es wird angenommen, dass die Dämmstoffe auf der
Baustelle ohne weiteren Aufwand eingebaut werden
Transport auf die Baustelle (A4) können.
Die Transporte vom Werk auf die Baustelle werden
pauschal mit einem Schweizer Flottendurchschnitt für
LKWs und einer Default­Distanz von 100 km gerechnet Ende des Lebenswegs (C1–C4)
– dies liegt für die Schweiz in einer realistischen
Größenordnung und kann bei projektspezifischen Modul C1
Berechnungen einfach auf die reale Transportdistanz Der Dämmstoff wird ohne relevanten Energieaufwand,
zwischen Werk und Baustelle skaliert werden. aber unter Verursachung von Partikelemissionen
Die Transportaufwendungen wurden skaliert, um die rückgebaut.
effektive Auslastung des LKWs zu berücksichtigen: die
im Datensatz angenommene Auslastung beträgt 9512 Modul C2
kg/Ladung; die Beladung mit SAGLAN Glaswolle für Der Transport vom rückgebauten Gebäude erfolgt mit
die Auslieferung in der Schweiz schwankt zwischen einem Lastwagen als Schweizer Flottendurchschnitt zu
3960 kg/Ladung und 7040 kg/Ladung, wobei der einer Inertstoffdeponie als gemischter Bauabbruch,
Mittelwert von 5450 kg/Ladung verwendet wird. angenommene Transportdistanz gemäß KBOB­
Berechnungen: 15 km.
Einbau ins Gebäude (A5)
Entsorgung der Verpackungsmaterialien in einer KVA Modul C3
inkl. Transport, Herstellung, Transport zur Baustelle, Es wird von einem Szenario ausgegangen, bei dem
Einbau und Entsorgung von 2 % Verschnitt inkl. 100 % der Glaswolle in einer Inertstoffdeponie entsorgt
dessen Verpackung. Es wird angenommen, dass die werden. Deshalb werden in Modul C3 keine
4 Umwelt­Produktdeklaration Sager AG – SAGLAN Glaswolle, mit bio­basiertem Bindemittel +A2
Umweltwirkungen ausgewiesen.
Modul C4
100 % der rückgebauten Glaswolle werden als
gemischter Bauabbruch in einer Inertstoffdeponie
entsorgt, ohne die Berücksichtigung der energetischen
Nutzung des Deponiegases aus den (geringen)
organischen Bestandteilen.
Bezeichnung Wert Einheit
Als gemischter Bauabfall gesammelt 1 kg
Zur Deponierung 1 kg
Wiederverwendungs- Rückgewinnungs- und
Recyclingpotential (D)
Die brennbaren Abfälle aus Modul A5 werden in einer
KVA energetisch verwertet. Für die exportierte Energie
wird der CH­Strommix (Konsummix) bzw. Wärme ab
Erdgasfeuerung, kondensierend, modulierend <
100kW gutgeschrieben.
5 Umwelt­Produktdeklaration Sager AG – SAGLAN Glaswolle, mit bio­basiertem Bindemittel +A2
LCA: Ergebnisse
Wichtiger Hinweis:
EP-freshwater: Dieser Indikator wurde in Übereinstimmung mit dem Charakterisierungsmodell (EUTREND­
Modell, Struijs et al., 2009b, wie in ReCiPe umgesetzt; http://eplca.jrc.ec.europa.eu/LCDN/developerEF.xhtml))
als „kg P­Äq.“ berechnet.
ANGABE DER SYSTEMGRENZEN (X = IN ÖKOBILANZ ENTHALTEN; ND = MODUL ODER INDIKATOR
NICHT DEKLARIERT; MNR = MODUL NICHT RELEVANT)
Stadium der Gutschriften
Produktionsstadiu Errichtung und Lasten
Nutzungsstadium Entsorgungsstadium
m des außerhalb der
Bauwerks Systemgrenze
6 Umwelt­Produktdeklaration Sager AG – SAGLAN Glaswolle, mit bio­basiertem Bindemittel +A2
gnugrosrevffotshoR
tropsnarT gnulletsreH
mov
tropsnarT
muz
relletsreH
trosgnudnewreV
egatnoM
gnudnewnA/gnuztuN gnutlahdnatsnI
rutarapeR ztasrE gnureuenrE
sad rüf
ztasnieeigrenE
sed
nebierteB seduäbeG
sad rüf
ztasnieressaW
sed
nebierteB seduäbeG
ssirbA/uabkcüR
tropsnarT
gnuldnahebllafbA
gnugitieseB
,­sgnudnewrevredeiW ­sgnunniwegkcüR
redo
laiznetopgnilcyceR
A1 A2 A3 A4 A5 B1 B2 B3 B4 B5 B6 B7 C1 C2 C3 C4 D
X X X X X ND ND MNR MNR MNR ND ND X X X X X
ERGEBNISSE DER ÖKOBILANZ – UMWELTAUSWIRKUNGEN nach EN 15804+A2: 1 kg SAGLAN
Glaswolle, mit bio-basiertem Bindemittel
Kernindikator Einheit A1-A3 A4 A5 C1 C2 C3 C4 D
GWP­total [kg CO2­Äq.] 9,52E­1 2,41E­2 4,55E­1 0,00E+0 2,07E­3 0,00E+0 7,28E­3 ­5,33E­2
GWP­fossil [kg CO2­Äq.] 1,12E+0 2,41E­2 1,74E­1 0,00E+0 2,07E­3 0,00E+0 7,28E­3 ­5,32E­2
GWP­biogenic [kg CO2­Äq.] ­1,66E­1 ­6,74E­6 2,81E­1 0,00E+0 ­5,79E­7 0,00E+0 2,09E­7 ­5,34E­5
GWP­luluc [kg CO2­Äq.] 1,15E­3 1,53E­6 1,47E­5 0,00E+0 1,32E­7 0,00E+0 4,50E­7 ­4,01E­5
ODP [kg CFC11­Äq.] 9,88E­8 1,23E­9 3,24E­9 0,00E+0 1,05E­10 0,00E+0 7,96E­10 ­8,45E­9
AP [mol H+­Äq.] 9,09E­3 1,72E­4 2,66E­4 0,00E+0 1,47E­5 0,00E+0 5,72E­5 ­6,79E­5
EP­freshwater [kg PO4­Äq.] 3,31E­5 3,26E­7 1,07E­6 0,00E+0 2,80E­8 0,00E+0 6,19E­8 ­8,45E­7
EP­marine [kg N­Äq.] 8,82E­4 7,33E­5 4,77E­5 0,00E+0 6,30E­6 0,00E+0 2,38E­5 ­1,42E­5
EP­terrestrial [mol N­Äq.] 3,61E­2 8,06E­4 1,06E­3 0,00E+0 6,93E­5 0,00E+0 2,62E­4 ­1,57E­4
POCP [kg NMVOC­Äq.] 2,82E­3 2,28E­4 1,55E­4 0,00E+0 1,96E­5 0,00E+0 7,79E­5 ­5,36E­5
ADPE [kg Sb­Äq.] 1,73E­6 5,60E­8 5,62E­8 0,00E+0 4,81E­9 0,00E+0 6,78E­9 ­1,62E­8
ADPF [MJ] 1,48E+1 3,80E­1 7,44E­1 0,00E+0 3,26E­2 0,00E+0 1,84E­1 ­1,46E+0
[m³ Welt­Äq.
WDP 1,13E+3 1,14E+0 1,37E+1 0,00E+0 9,83E­2 0,00E+0 3,60E­1 ­3,93E+1
entzogen]
GWP = Globales Erwärmungspotenzial; ODP = Abbaupotenzial der stratosphärischen Ozonschicht; AP = Versauerungspotenzial von Boden und
Wasser; EP = Eutrophierungspotenzial; POCP = Bildungspotenzial für troposphärisches Ozon; ADPE = Potenzial für die Verknappung von
Legende
abiotischen Ressourcen – nicht fossile Ressourcen (ADP – Stoffe); ADPF = Potenzial für die Verknappung abiotischer Ressourcen – fossile
Brennstoffe (ADP – fossile Energieträger); WDP = Wasser­Entzugspotenzial (Benutzer)
ERGEBNISSE DER ÖKOBILANZ – INDIKATOREN ZUR BESCHREIBUNG DES RESSOURCENEINSATZES
nach EN 15804+A2: 1 kg SAGLAN Glaswolle, mit bio-basiertem Bindemittel
Indikator Einheit A1-A3 A4 A5 C1 C2 C3 C4 D
PERE [MJ] 7,65E+0 5,58E­3 8,99E­2 0,00E+0 4,80E­4 0,00E+0 1,72E­3 ­1,58E­1
PERM [MJ] 0,00E+0 0,00E+0 0,00E+0 0,00E+0 0,00E+0 0,00E+0 0,00E+0 0,00E+0
PERT [MJ] 7,65E+0 5,58E­3 8,99E­2 0,00E+0 4,80E­4 0,00E+0 1,72E­3 ­1,58E­1
PENRE [MJ] 2,13E+1 3,80E­1 7,45E­1 0,00E+0 3,26E­2 0,00E+0 1,84E­1 ­1,46E+0
PENRM [MJ] 0,00E+0 0,00E+0 0,00E+0 0,00E+0 0,00E+0 0,00E+0 0,00E+0 0,00E+0
PENRT [MJ] 2,13E+1 3,80E­1 7,45E­1 0,00E+0 3,26E­2 0,00E+0 1,84E­1 ­1,46E+0
SM [kg] 7,50E­1 0,00E+0 1,50E­2 0,00E+0 0,00E+0 0,00E+0 0,00E+0 0,00E+0
RSF [MJ] 0,00E+0 0,00E+0 0,00E+0 0,00E+0 0,00E+0 0,00E+0 0,00E+0 0,00E+0
NRSF [MJ] 0,00E+0 0,00E+0 0,00E+0 0,00E+0 0,00E+0 0,00E+0 0,00E+0 0,00E+0
FW [m³] 2,56E­2 1,77E­4 8,14E­4 0,00E+0 1,52E­5 0,00E+0 1,99E­4 ­6,82E­4
PERE = Erneuerbare Primärenergie als Energieträger; PERM = Erneuerbare Primärenergie zur stofflichen Nutzung; PERT = Total
erneuerbare Primärenergie; PENRE = Nicht­erneuerbare Primärenergie als Energieträger; PENRM = Nicht­erneuerbare Primärenergie
Legende
zur stofflichen Nutzung; PENRT = Total nicht erneuerbare Primärenergie; SM = Einsatz von Sekundärstoffen; RSF = Erneuerbare
Sekundärbrennstoffe; NRSF = Nicht­erneuerbare Sekundärbrennstoffe; FW = Nettoeinsatz von Süßwasserressourcen
ERGEBNISSE DER ÖKOBILANZ –ABFALLKATEGORIEN UND OUTPUTFLÜSSE nach EN 15804+A2:
1 kg SAGLAN Glaswolle, mit bio-basiertem Bindemittel
Indikator Einheit A1-A3 A4 A5 C1 C2 C3 C4 D
HWD [kg] 2,13E­5 4,30E­7 7,09E­7 0,00E+0 3,70E­8 0,00E+0 6,26E­8 ­5,05E­7
NHWD [kg] 2,13E­1 3,35E­3 2,97E­2 0,00E+0 2,88E­4 0,00E+0 9,99E­1 ­1,56E­3
RWD [kg] 2,46E­5 4,24E­7 5,12E­6 0,00E+0 3,64E­8 0,00E+0 1,32E­7 ­1,47E­5
CRU [kg] 0,00E+0 0,00E+0 0,00E+0 0,00E+0 0,00E+0 0,00E+0 0,00E+0 0,00E+0
MFR [kg] 0,00E+0 0,00E+0 0,00E+0 0,00E+0 0,00E+0 0,00E+0 0,00E+0 0,00E+0
MER [kg] 0,00E+0 0,00E+0 0,00E+0 0,00E+0 0,00E+0 0,00E+0 0,00E+0 0,00E+0
EEE [MJ] 0,00E+0 0,00E+0 3,39E­1 0,00E+0 0,00E+0 0,00E+0 0,00E+0 0,00E+0
EET [MJ] 0,00E+0 0,00E+0 6,51E­1 0,00E+0 0,00E+0 0,00E+0 0,00E+0 0,00E+0
HWD = Gefährlicher Abfall zur Deponie; NHWD = Entsorgter nicht gefährlicher Abfall; RWD = Entsorgter radioaktiver Abfall; CRU =
Legende Komponenten für die Wiederverwendung; MFR = Stoffe zum Recycling; MER = Stoffe für die Energierückgewinnung; EEE = Exportierte
Energie – elektrisch; EET = Exportierte Energie – thermisch
ERGEBNISSE DER ÖKOBILANZ – zusätzliche Wirkungskategorien nach EN 15804+A2-optional:
1 kg SAGLAN Glaswolle, mit bio-basiertem Bindemittel
Indikator Einheit A1-A3 A4 A5 C1 C2 C3 C4 D
[Krankheitsf
PM 7,18E­8 1,83E­9 2,17E­9 3,96E­9 1,57E­10 0,00E+0 1,07E­9 ­2,62E­10
älle]
[kBq U235­
IRP 2,59E­2 6,78E­4 8,41E­3 0,00E+0 5,82E­5 0,00E+0 2,11E­4 ­2,44E­2
Äq.]
ETP­fw [CTUe] 1,16E+1 1,68E­1 4,24E­1 0,00E+0 1,45E­2 0,00E+0 6,14E­2 ­2,14E­1
HTP­c [CTUh] 2,24E­10 1,44E­11 5,00E­11 0,00E+0 1,24E­12 0,00E+0 2,53E­12 ­5,70E­12
HTP­nc [CTUh] 5,91E­9 2,66E­10 8,04E­10 0,00E+0 2,28E­11 0,00E+0 6,49E­11 ­1,15E­10
SQP [­] 1,27E+0 4,83E­2 4,18E­2 0,00E+0 4,15E­3 0,00E+0 3,23E­1 ­1,12E­2
PM = Potenzielles Auftreten von Krankheiten aufgrund von Feinstaubemissionen; IR = Potenzielle Wirkung durch Exposition des
Menschen mit U235; ETP­fw = Potenzielle Toxizitätsvergleichseinheit für Ökosysteme; HTP­c = Potenzielle Toxizitätsvergleichseinheit
Legende
für den Menschen (kanzerogene Wirkung); HTP­nc = Potenzielle Toxizitätsvergleichseinheit für den Menschen (nicht kanzerogene
Wirkung); SQP = Potenzieller Bodenqualitätsindex
Einschränkungshinweis 1 – gilt für den Indikator „Potenzielle Wirkung durch Exposition des Menschen mit U235“.
Diese Wirkungskategorie behandelt hauptsächlich die mögliche Wirkung einer ionisierenden Strahlung geringer
Dosis auf die menschliche Gesundheit im Kernbrennstoffkreislauf. Sie berücksichtigt weder Auswirkungen, die
auf mögliche nukleare Unfälle und berufsbedingte Exposition zurückzuführen sind, noch auf die Entsorgung
radioaktiver Abfälle in unterirdischen Anlagen. Die potenzielle vom Boden, von Radon und von einigen Baustoffen
ausgehende ionisierende Strahlung wird eben­falls nicht von diesem Indikator gemessen.
Einschränkungshinweis 2 – gilt für die Indikatoren: „Potenzial für die Verknappung abiotischer Ressourcen ­ nicht
fossile Ressourcen“, „Potenzial für die Verknappung abiotischer Ressourcen ­ fossile Brennstoffe“, „Wasser­
Entzugspotenzial (Benutzer)“, „Potenzielle Toxizitätsvergleichseinheit für Ökosysteme“, „Potenzielle
Toxizitätsvergleichseinheit für den Menschen ­ kanzerogene Wirkung“, „Potenzielle Toxizitätsvergleichseinheit für
den Menschen ­ nicht kanzerogene Wirkung“, „Potenzieller Bodenqualitätsindex".
Die Ergebnisse dieses Umweltwirkungsindikators müssen mit Bedacht angewendet werden, da die
Unsicherheiten bei diesen Ergebnissen hoch sind oder da es mit dem Indikator nur begrenzte Erfahrungen gibt.
Literaturhinweise
Normen IBU 2019
Institut Bauen und Umwelt e.V.: PCR Teil A:
EN 15804 Rechenregeln für die Ökobilanz und Anforderungen an
EN 15804:2019­04+A2, Nachhaltigkeit von Bauwerken den Projektbericht. Version 1.8, Berlin: Institut Bauen &
– Umweltproduktdeklarationen – Grundregeln für die Umwelt, Berlin, 2019. www.ibu­epd.com
Produktkategorie Bauprodukte.
IBU 2018
EN 13162:2012+A1:2015 Institut Bauen und Umwelt e.V.: PCR Teil B:
DIN EN 13162:2012+A1:2015, Wärmedämmstoffe für Anforderungen an die EPD für Mineralische
Gebäude ­ Werkmäßig hergestellte Produkte aus Dämmstoffe. Version 2018/12, Berlin: Institut Bauen &
Mineralwolle (MW) ­ Spezifikation. Umwelt, Berlin, 2018. www.ibu­epd.com
EN 16783
DIN EN 16783:2018­03, Wärmedämmstoffe – Doka 2015
Produktkategorieregeln (PCR) für werkmäßig Doka (2015): Aktualisierung der LCI Daten zu
hergestellte und an der Verwendungsstelle hergestellte Kehrichtverbrennung (Teilprojekt 8). In: Werner F.,
Wärmedämmstoffe zur Erstellung von Bauer C., Büsser S., Doka G., Kaufmann E., Kono J.,
Umweltproduktdeklarationen. Luginbühl, U., Mina M., Frischknecht R., Thees O,
Wallbaum H., Zimmermann W., Hischier R. (2015):
ISO 14025 Aktualisierung der Modelle und Datensatze zu Holz
DIN EN ISO 14025:2011­10, Umweltkennzeichnungen und Holzprodukten in der Datenbank ecoinvent.
und ­deklarationen – Typ III Umweltdeklarationen – Auftraggeberin: Bundesamt fur Umwelt, Aktionsplan
Grundsätze und Verfahren. Holz, Bern, Auftragnehmer: Eidgenössische
Materialprufungs­ und Forschungsanstalt EMPA.
ISO 15686 Schlussbericht 18. Februar 2015. S. 86­92.
Hochbau und Bauwerke ­ Planung der Lebensdauer;
verschiedene Teile ECHA
The Candidate List of substances of very high concern,
Weitere Literatur available via https://echa.europa.eu/nl/­/four­
newsubstances­added­to­the­candidate­list.
IBU 2019
Institut Bauen und Umwelt e.V.: Allgemeine EPD­ KBOB 2016
Programmanleitung des Institut Bauen und Umwelt KBOB, eco­bau und IPB (2016) ecoinvent
e.V. (IBU). Version 1.1, Berlin: Institut Bauen und Datenbestand 2016 basierend auf Datenbestand
Umwelt e.V., 2019. www.ibu­epd.com ecoinvent 2.2; Grundlage für die KBOB Empfehlung
2009/1:2016: Ökobilanzdaten im Baubereich. Stand
7 Umwelt­Produktdeklaration Sager AG – SAGLAN Glaswolle, mit bio­basiertem Bindemittel +A2
April 2016. Koordinationskonferenz der Bau­ und BBL Bundesamt für Bauten und Logistik.
Liegenschaftsorgane der öffentlichen Bauherren c/o
8 Umwelt­Produktdeklaration Sager AG – SAGLAN Glaswolle, mit bio­basiertem Bindemittel +A2
Herausgeber
Institut Bauen und Umwelt e.V. Tel +49 (0)30 3087748­ 0
Panoramastr.1 Fax +49 (0)30 3087748­ 29
10178 Berlin Mail info@ibu­epd.com
Deutschland Web www.ibu-epd.com
Programmhalter
Institut Bauen und Umwelt e.V. Tel +49 (0)30 3087748­ 0
Panoramastr.1 Fax +49 (0)30 3087748­ 29
10178 Berlin Mail info@ibu­epd.com
Deutschland Web www.ibu-epd.com
Ersteller der Ökobilanz
Dr. Frank Werner ­ Umwelt & Tel + 41 (0)44 241 39 06
Entwicklung Fax + 41 (0)44 461 33 28
Idaplatz 3 Mail frank@frankwerner.ch
8003 Zürich Web http://www.frankwerner.ch/
Switzerland
Inhaber der Deklaration
Sager AG Tel +41 62 767 87 87
Dornhügelstrasse 10 Fax +41 62 767 87 80
5724 Dürrenäsch Mail info@sager.ch
Switzerland Web www.sager.ch
