UMWELT-PRODUKTDEKLARATION
nach ISO 14025 und EN 15804+A2
Deklarationsinhaber Max Frank GmbH & Co. KG
Herausgeber Institut Bauen und Umwelt e.V. (IBU)
Programmhalter Institut Bauen und Umwelt e.V. (IBU)
Deklarationsnummer EPD-MAX-20230260-IBA1-DE
Ausstellungsdatum 14.07.2023
Gültig bis 13.07.2028
Egcobox® Kragplattenanschluss Typ MM/MXL
Max Frank GmbH & Co. KG
www.ibu-epd.com | https://epd-online.com
1. Allgemeine Angaben
Max Frank GmbH & Co. KG Egcobox® Kragplattenanschluss Typ MM/MXL
Programmhalter Inhaber der Deklaration
IBU – Institut Bauen und Umwelt e.V. Max Frank GmbH & Co. KG
Hegelplatz 1 Mitterweg 1
10117 Berlin 94339 Leiblfing
Deutschland Deutschland
Deklarationsnummer Deklariertes Produkt/deklarierte Einheit
EPD-MAX-20230260-IBA1-DE 1 m (Laufmeter) Max Frank Egcobox® MM30-VS-C35-H200-REI120-SW
Diese Deklaration basiert auf den Produktkategorien-Regeln: Gültigkeitsbereich:
Tragende Wärmedämmelemente, 01.08.2021 Die EPD bezieht sich auf ein spezifisches tragendes Wärmedämmelement
(PCR geprüft und zugelassen durch den unabhängigen der Firma Max Frank GmbH & Co. KG. Sowohl die Fertigung der
Sachverständigenrat (SVR)) Halbzeuge als auch die Montage aller benötigten Komponenten erfolgt im
MAX FRANK Werk in Pressig. Die Produktionsdaten wurden im Werk in
Pressig gesammelt und beziehen sich auf das Jahr 2022. Die EPD-
Ausstellungsdatum Ergebnisse für die Egcobox® MM30-VS-C35-H200-REI120-SW sind auf
14.07.2023 weitere Tragstufen der Egcobox®-Typenreihe MM bzw. MXL, unter
Verwendung der in Kapitel 6 angegebenen Faktoren, anwendbar.
Der Inhaber der Deklaration haftet für die zugrundeliegenden Angaben und
Gültig bis Nachweise; eine Haftung des IBU in Bezug auf Herstellerinformationen,
Ökobilanzdaten und Nachweise ist ausgeschlossen.
13.07.2028
Die EPD wurde nach den Vorgaben der EN 15804+A2 erstellt. Im
Folgenden wird die Norm vereinfacht als EN 15804 bezeichnet.
Verifizierung
Die Europäische Norm EN 15804 dient als Kern-PCR
Unabhängige Verifizierung der Deklaration und Angaben gemäß ISO
14025:2011
intern X extern
Dipl.-Ing. Hans Peters
(Vorstandsvorsitzender des Instituts Bauen und Umwelt e.V.)
Florian Pronold Matthias Schulz,
(Geschäftsführer des Instituts Bauen und Umwelt e.V.) Unabhängige/-r Verifizierer/-in
1 Umwelt-Produktdeklaration - Max Frank GmbH & Co. KG - Egcobox® Kragplattenanschluss Typ MM/MXL
2. Produkt
2.1 Produktbeschreibung/Produktdefinition 2.3 Technische Daten
Der Egcobox® Kragplattenanschluss ist ein tragendes,
wärmedämmendes Verbindungselement zum Anschluss Bautechnische Daten
auskragender Stahlbetonplatten-/-Stahlbetonbauteile an
Bezeichnung Wert Einheit
Deckenkonstruktionen. Anwendung findet die Egcobox® zur
Typenbezeichnug Egcobox® MM30-VS-C35-
Verbesserung von bauphysikalischen Eigenschaften bei - -
H200-REI120-SW
gleichzeitiger Übernahme statischer Anforderungen. Die
Egcobox® MM30-VS-C35-H200-REI120-SW besteht aus einer Dämmstoffdicke M 80 mm
80 mm dicken Dämmschicht aus Mineralwolle, welche auch der Betondeckung 35 mm
Brandschutzklassifizierung REI120 der Egcobox® dient, und Höhe 200 mm
einem statisch wirksamen Stabfachwerk aus Stahlstäben. Die Länge 1000 mm
Zugstäbe, Drucklager und Querkraftstäbe bestehen im Bereich
6 Ø
der Dämmfuge aus Stahl mit einem erhöhten Zugstäbe (Anzahl; Durchmesser) mm
12
Korrosionswiderstand und darüber hinaus aus Betonstahl B-
Querkraftstäbe (Anzahl; Durchmesser) 4 Ø 6 mm
500 B. Die Kräfte werden durch Verbund bzw. Stoß- und
Flächenpressung an die angrenzenden Bauteile übertragen. Druckelemente (Anzahl; Durchmesser) 4 Ø mm
12
Die Bestückung der deklarierten Egcobox® MM30-VS-C35- Feuerwiderstandsklasse / EN 13501-2 120 -
H200-REI120-SW ist unter Abschnitt 2.3 aufgeführt. Die Äquivalente Wärmeleitfähigkeit λeq 0,104 W/(mK)
Ergebnisse der EPD für die Herstellung der Egcobox® Wärmeleitfähigkeit Mineralwolle / DIN EN
MM30-VS-C35-H200-REI120-SW ist auf weitere Tragstufen 13162 0,037 W/(mK)
und die Dämmdicke 120 mm (MXL), unter Verwendung der in
Momententragfähigkeit bei C25/30 / EN 1992-1-
Kapitel 6 angegebenen Faktoren, anwendbar. Die -33 kNm/m
1
Herstellungsprozesse für die Typenreihen MM und MXL sind
Querkrafttragfähigkeit bei C25/30 / EN 1992-1-1 48,7 kN/m
identisch. Die Tragstufenkennzeichnungen je MM und MXL sind
frei gewählt (MM/MXL20 bis MM/MXL80) und richten sich nach Leistungswerte des Produkts entsprechend der
der jeweiligen Lastübertragung. Sowohl die Tragfähigkeiten als Leistungserklärung in Bezug auf dessen wesentliche Merkmale
auch die Stahlstabbestückung je Typ sind der technischen gemäß ETA-19/0046, Januar 2022, "Max Frank Egcobox®
Broschüre unter www.maxfrank.com zu entnehmen. MM/ML/MXL/MXXL".
Die Egcobox® MM/MXL ist in Varianten erhältlich: 2.4 Lieferzustand
Die Egcobox® MM30-VS-C35-H200-REI120-SW mit einer
• Dämmung: Mineralwolle oder Polystyrol
Länge von 1000 mm und einer Höhe von 200 mm wird mit einer
• Dämmdicke: 80 mm (Egcobox® MM), 100 mm
eindeutigen Typenkennzeichnung hergestellt.
(Egcobox® ML), 120 mm (Egcobox® MXL)
• Tragstufen nach statischen Anforderungen; bestimmt
durch die Anzahl der Stahlstäbe 2.5 Grundstoffe/Hilfsstoffe
• Elementhöhen: 160 mm bis 300 mm
Bezeichnung Wert Einheit
• Elementlängen: maximal 1000 mm
Betonstahl B500 B 46,7 %
• Betondeckung: 30 mm bis 100 mm, je nach Anforderung
Die jeweilige Ausführung der Egcobox® ist in der Nichtrostender Stahl B500 NR 25,6 %
Produktkennzeichnung eindeutig beschrieben. Dämmstoff Mineralwolle 24,2 %
Polyethylen-(PE)- Sicherungsabdeckung 2,2 %
Die verwendeten Werkstoffe sind recycelbar und werden zu Schmelzkleber 1,3 %
einem erheblichen Anteil aus recycelten Materialien hergestellt.
Für das Inverkehrbringen in der EU/EFTA (mit Ausnahme der Das Produktgewicht der Egcobox® MM30-VS-C35-H200-
Schweiz) gilt die Verordnung (EU) Nr. 305/2011. Das Produkt REI120-SW beträgt 11,86 kg.
benötigt eine Leistungserklärung unter Berücksichtigung der
ETA-19/0046 sowie eine CE-Kennzeichnung. Das Produkt enthält Stoffe der ECHA-Liste der für eine
Zulassung in Frage kommenden besonders
Für die Verwendung gelten die jeweiligen nationalen besorgniserregenden Stoffe (en: Substances of Very High
Bestimmungen. Concern – SVHC) (Datum 21.02.2023) oberhalb von 0,1
Massen-%: nein.
2.2 Anwendung Das Produkt enthält weitere CMR-Stoffe der Kategorie 1A oder
Die Egcobox® MM/MXL wird zur statischen Übertragung von 1B, die nicht auf der Kandidatenliste stehen, oberhalb von 0,1
Biegemomenten und Querkräften bei Massen-% in mindestens einem Teilerzeugnis: nein.
Stahlbetonkonstruktionen, wie z. B. Balkonen, eingesetzt. Es Dem vorliegenden Bauprodukt wurden Biozidprodukte
wird zwischen der äußeren und inneren Stahlbetonkonstruktion zugesetzt oder es wurde mit Biozidprodukten behandelt (es
linear in der Wärmedämmebene (z. B. Außendämmung mit handelt sich damit um eine behandelte Ware im Sinne der
Wärmedämmverbundsystem) angeordnet, so dass der Biozidprodukteverordnung (EU) Nr. 528/2012): nein.
Wärmestrom lokal minimiert und Wärmebrücken reduziert
werden. Die Bewertung der Wärmedämmeigenschaft der
Egcobox® MM/MXL wird anhand der äquivalenten
Wärmeleitfähigkeit (λ ), ermittelt nach ETA-19/0046, Anhang
eq 2.6 Herstellung
C10, bestimmt.
2 Umwelt-Produktdeklaration - Max Frank GmbH & Co. KG - Egcobox® Kragplattenanschluss Typ MM/MXL
Im Folgenden werden die wesentlichen Die Auslieferung erfolgt gestapelt auf Holzpaletten, zur
Rohstoffverarbeitungsverfahren Schritt für Schritt dargestellt: Lagesicherung mit Stahlbändern umreift und gegebenenfalls in
Stretchfolie gewickelt. Das Verpackungsmaterial ist gut
Die Zugstäbe bestehen aus einer Betonstahl trennbar, ggf. wiederzuverwerten. Das Verpackungsmaterial
Edelstahlverbindung. Der Betonstahl nichtrostend (B500 NR) kann sortenrein gesammelt und regionalen Recyclinganbietern
des stumpfgeschweißten Zugstabes wird vom Coil zugeführt werden. Reststoffe sind nach den jeweiligen
abgewickelt, gerichtet und auf die benötigte Länge geschnitten. nationalen Vorschriften zu entsorgen.
Der Betonstahl (B500 B) wird bereits in der benötigten Länge
geliefert. In Schweißautomaten werden die Einzelstäbe mittels 2.10 Nutzungszustand
Abbrennstumpfschweißverfahrens hergestellt (Standort Alle gelieferten Materialien sind im Einbauzustand gegen
Pressig). äußere Einflüsse geschützt und auf die Nutzungsdauer der
jeweiligen Konstruktion ausgelegt. Bei bestimmungsgemäßer
Die Querkraftstäbe bestehen aus Betonstahl nichtrostend Anwendung besteht keine Gefahr für Wasser, Luft und Boden.
(B500 NR), welcher vom Coil abgewickelt, gerichtet, in die
2.11 Umwelt und Gesundheit während der Nutzung
benötigte Form gebogen und abgelängt wird (Standort
Pressig). Bei normaler, dem Verwendungszweck entsprechender
Nutzung sind keine Auswirkungen auf Umwelt oder Gesundheit
Die Druckelemente bestehen aus Betonstahl nichtrostend zu erwarten. Das Produkt beinhaltet keine Schadstoffe und
(B500 NR), welcher vom Coil abgewickelt, gerichtet und verursacht keine Emissionen.
abgelängt wird. Die Druckplatten werden von Stangenware
2.12 Referenz-Nutzungsdauer
abgesägt und mit einer umlaufenden Kehlnaht am Betonstahl
Für die Egcobox® MM/MXL gilt eine durch Prüf- und
nichtrostend (B500 NR) im Schweißautomaten verschweißt.
Bewertungsmethoden und die ETA-19/0046 bestätigte
Die Herstellung der Drucklager erfolgt im Werk Pressig.
Nutzungsdauer von mindestens 50 Jahren. Dies entspricht der
Mittels Sandstrahlen (extern) werden Anlauffarben entfernt.
durchschnittlichen Gebäudeplanung und Gebäudenutzung. Die
tatsächliche Gebäudenutzung kann deutlich länger ausfallen.
Der Dämmkörper wird aus großformatigen Platten der
Die Widerstandsfähigkeit des Kragplattenanschlusses
erforderlichen Dicke auf das geforderte Maß (200 mm x 1000
gegenüber üblichen Beanspruchungen, die z. B. aus Kräften
mm), inklusive aller nötigen Ausschnitte für die Zugstäbe,
und Umwelteinflüssen resultieren, wurde experimentell derart
Querkraftstäbe und Druckelemente, geschnitten.
nachgewiesen, dass sie für einen Zeitraum von mindestens 50
Jahren sichergestellt ist. Voraussetzung für die Nutzungsdauer
Die Einzelkomponenten sowie die PE-Abdeckung werden in die
Dämmung eingelegt, mittels Schmelzklebung und zusätzlichen ist, dass der Egcobox® Kragplattenanschluss ordnungsgemäß
Befestigungsstäben/Befestigungswinkeln fixiert und mit der in der dafür vorgesehenen Anwendung eingesetzt wird. Eine
Produktkennzeichnung versehen. Der Zusammenbau der Deklaration des RSL (Reference Service Life) nach ISO 15686
Einzelkomponenten erfolgt anhand von digitalen erfolgt nicht.
Fertigungsabläufen inklusive freigegebener
Fertigungszeichnung und den entsprechenden
2.13 Außergewöhnliche Einwirkungen
Qualitätsvorschriften am Standort Pressig.
Brand
2.7 Umwelt und Gesundheit während der Herstellung Gemäß Brandversuchen und der ETA-19/0046 wird mit der
Die Herstellung der Max Frank Egcobox® erfolgt laut den Egcobox® MM/MXL eine Feuerwiderstandsdauer von 120
Anforderungen hinsichtlich des Minuten erreicht. Nach EN 13501 ist die Egcobox® in der
Gesundheitsschutzes am Arbeitsplatz in genehmigten Anlagen. Ausführung Mineralwolle (und auch als Combi-Element
Die Max Frank GmbH & Co. KG verfügt über ein Mineralwolle/EPS oder mit zementgebundenen
Qualitätsmanagementsystem gemäß ISO 9001 und ein Brandschutzplatten – beides nicht in dieser EPD bewertet) in
Umweltmanagementsystem gemäß ISO 14001. der Feuerwiderstandsklasse REI120 eingestuft.
Brandschutz
Neben einer werkseigenen Qualitätskontrolle erfolgt eine
Bezeichnung Wert
Fremdüberwachung durch KIT, KIWA, BBA, BTI und ITB.
Baustoffklasse A1
Die anfallenden Abfallarten, wie z. B. Stahl, Edelstahl und
Mineralwolle, werden getrennt gesammelt und dem Wasser
Wertstoffkreislauf wieder zugeführt, indem sie extern stofflich Durch den nach ETA-19/0046 vorgeschriebenen Einsatz von
wiederverwertet werden in Form von Recycling. nichtrostenden Stählen B500 NR im Bereich der Dämmebene
sowie der Einhaltung der vorgesehen Betondeckung der
2.8 Produktverarbeitung/Installation
Bewehrung der Egcobox® ist Korrosionsgefahr
Die Egcobox® MM/MXL wird als einbaufertiges Element mit ausgeschlossen. Gefahren für die Umwelt bestehen bei
einer Länge von 1000 mm geliefert. Bei Bedarf kann das Wassereinwirkung nicht.
Element mit einer üblichen Handsäge auf die gewünschte
Länge gekürzt werden. Die Egcobox® wird mit oder nach dem Mechanische Zerstörung
Bewehrungseinbau der Decken- und/oder Balkonbewehrung Nicht relevant
ohne Einsatz von Hebezeugen in Position gebracht, in die
bauseitige Bewehrung eingebunden und für den
Betonagevorgang gesichert. Beim Einbau ist auf die 2.14 Nachnutzungsphase
Einbaurichtung (Kennzeichnung des außenliegenden Bauteils) Die Stahlkomponenten der Egcobox® können durch einen
zu achten. Bei der Verwendung der Egcobox® MM/MXL ordnungsgemäßen Rückbau dem Wertstoffkreislauf
müssen keine besonderen Umweltschutzmaßnahmen ergriffen zurückgeführt und recycelt werden. Zur Sicherstellung eines
werden. effizienten Recyclingprozesses sollte auf einen sortenreinen
Rückbau geachtet werden.
2.9 Verpackung
3 Umwelt-Produktdeklaration - Max Frank GmbH & Co. KG - Egcobox® Kragplattenanschluss Typ MM/MXL
entsorgt werden.
2.15 Entsorgung
Nicht recycelbare Anteile der Egcobox® können als Bau- und 2.16 Weitere Informationen
Abbruchabfälle unter der Abfallschlüsselnummer 170904 Weitere Informationen sind zu finden unter www.maxfrank.com.
3. LCA: Rechenregeln
und Energieströme berücksichtigt, die weniger als 1 % der
3.1 Deklarierte Einheit Masse oder Energie ausmachen.
Die Deklaration bezieht sich auf 1 m (Laufmeter) spezifisches Die Produktion von Investitionsgütern, Anlagen und
tragendes Wärmedämmelement der Firma Max Frank GmbH & Infrastruktur, die für die Herstellung benötigt werden, wurden in
Co. KG – Max Frank Egcobox® MM30-VS-C35-H200-REI120- der Studie nicht berücksichtigt.
SW Der Transport von den Drucklagern zur Weiterverarbeitung wird
vernachlässigt und der Energieverbrauch für sandstrahlen zum
Deklarierte Einheit
Entfernen von Anlauffarben wird berücksichtigt.
Bezeichnung Wert Einheit
Deklarierte Einheit 1 m 3.5 Hintergrunddaten
Längengewicht 11,86 kg/m Alle verwendeten Hintergrunddaten wurden den Datenbanken
der LCA FE (GaBi)-Software entnommen. Die in den LCA FE
(GaBi)-Datenbanken enthaltenen konsistenten Datensätze sind
online dokumentiert in der LCA FE (GaBi)-Dokumentation.
3.2 Systemgrenze
3.6 Datenqualität
Typ der EPD: von der Wiege bis zum Werkstor mit Optionen,
Zur Modellierung des Produktstadiums der Firma Max Frank
Module C1-C4 und Modul D (A1-A3 + C + D und zusätzliches
GmbH & Co. KG – Max Frank Egcobox® MM30-VS-C35-H200-
Modul A5.
REI120-SW wurden die von der Firma Max Frank GmbH & Co.
KG
Modul A1 bis A3: Die Herstellungsphase umfasst die
erhobenen Daten über das Produktionsjahr 2022 verwendet.
Bereitstellung aller Materialien, Produkte und Energie sowie die
Die letzte Revision der verwendeten LCA FE (GaBi)
Abfallbehandlung bis zum Ende des Abfallstatus bzw. die
Hintergrunddaten erfolgte 2018. Die Qualität der erhobenen
Entsorgung von Abfällen während der Herstellungsphase.
Daten kann als hoch angesehen werden.
Diese Module berücksichtigen die Herstellung aller
eingesetzten Rohstoffe (insbesondere Stahl, Edehl Stahl, 3.7 Betrachtungszeitraum
Steinwolle usw.), den Transport zu den Produktionsstätten
Der Betrachtungszeitraum ist das Jahr 2022.
(Pressig) und die Produktionsprozesse des untersuchten
Produkts. 3.8 Geographische Repräsentativität
Modul A5: Dieses Modul umfasst die Behandlung und Land oder Region, in dem/r das deklarierte Produktsystem
Entsorgung von Verpackungsmaterial. hergestellt und ggf. genutzt sowie am Lebensende behandelt
Module C1 bis C4: wird: Deutschland
Modul C1: maschinenunterstützter Ausbau mit
dieselbetriebenen Baumaschinen.
Modul C2: 50 km Transport mit Diesel-LKW 3.9 Allokation
Module C3: Abfallverarbeitung zur Verbrennung von Kunststoff Informationen zu den Allokationsverfahren für einzelne
Komponenten, Recycling von Metallen Datensätze sind in den jeweiligen Datensätzen dokumentiert.
Modul C4: Deponieung von Inertstoffen Die Dokumentation der Datensätze kann online abgerufen
Modul D: Modul D umfasst: Stoffliche Verwertungspotenziale werden: https://gabi.sphera.com/databases/gabi-data-search/.
aus dem Metallrecycling und energetische
Rückgewinnungspotenziale aus der thermischen Verwertung
der Kunststoffabfälle. Allokation von Vordergrunddaten
Der Produktionsprozess liefert keine Nebenerzeugnisse. Das
3.3 Abschätzungen und Annahmen
verwendete Softwaremodell enthält keine Allokation.
Für die Produktion des Kragplattenanschlusses Max Frank
Egcobox® MM30-VS-C35-h200-REI120-SW wird erneuerbarer 3.10 Vergleichbarkeit
Strom aus 100 % Wasserkraft verwendet. Grundsätzlich ist eine Gegenüberstellung oder die Bewertung
von EPD-Daten nur möglich, wenn alle zu vergleichenden
3.4 Abschneideregeln Datensätze nach EN 15804 erstellt wurden und der
Bei der Bewertung werden alle verfügbaren Daten aus dem Gebäudekontext bzw. die produktspezifischen
Produktionsprozess berücksichtigt, d. h. alle verwendeten Leistungsmerkmale berücksichtigt werden. Die verwendete
Rohstoffe, die eingesetzte Wärmeenergie und der Hintergrunddatenbank ist LCA FE (GaBi)-Software 2023,
Stromverbrauch unter Verwendung der geeignetsten Version 2023.1
verfügbaren LCI-Datensätze. Es werden damit auch Material-
4. LCA: Szenarien und weitere technische Informationen
Informationen zur Beschreibung des biogenen
Charakteristische Produkteigenschaften biogener
Kohlenstoffgehalts am Werkstor
Kohlenstoff
4 Umwelt-Produktdeklaration - Max Frank GmbH & Co. KG - Egcobox® Kragplattenanschluss Typ MM/MXL
Bezeichnung Wert Einheit
Biogener Kohlenstoff im Produkt 0,086 kg C
Biogener Kohlenstoff in der zugehörigen Ende des Lebenswegs (C1-C4)
0,447 kg C
Verpackung Bezeichnung Wert Einheit
Diesel für Abriss 0.00204 kg
Transportentfernung (C2) 50 km
Getrennt gesammelt Abfalltyp - kg
Als gemischter Bauabfall gesammelt 11,86 kg
Einbau ins Gebäude (A5) Zum Recycling (Stahl & Edelstahl) 8,57 kg
Modul A5 umfasst die Behandlung und Entsorgung von
Zur Energierückgewinnung 0,42 kg
Verpackungsmaterial.
Zur Deponierung 2,87 kg
Gutschriften für potenziell vermiedene Belastungen aufgrund
von Energiesubstitution
Wiederverwendungs- Rückgewinnungs- und
von Strom und thermischer Energieerzeugung werden in Modul
Recyclingpotential (D), relevante Szenarioangaben
D angegeben.
Bezeichnung Wert Einheit
Metall wird recycelt.
Sammelrate 100 %
Bezeichnung WertEinheit
Output-Stoffe als Folge der Abfallbehandlung auf
der Baustelle (Stretchfolie, Stahlband, 1,29 kg
Holzpalette)
5 Umwelt-Produktdeklaration - Max Frank GmbH & Co. KG - Egcobox® Kragplattenanschluss Typ MM/MXL
5. LCA: Ergebnisse
Im Folgenden werden die Ergebnisse der Indikatoren der Wirkungsabschätzung, des Ressourceneinsatzes sowie zu Abfällen und
sonstigen Output-Strömen für das deklarierte Produkt dargestellt.
ANGABE DER SYSTEMGRENZEN (X = IN ÖKOBILANZ ENTHALTEN; ND = MODUL ODER INDIKATOR NICHT DEKLARIERT;
MNR = MODUL NICHT RELEVANT)
Gutschriften
Stadium der
und Lasten
Produktionsstadium Errichtung Nutzungsstadium Entsorgungsstadium
außerhalb der
des Bauwerks
Systemgrenze
g n u g ro s re v ffo ts h o R tro p s n a rT g n u lle ts re H m o v tro p s n a rT m u z re lle ts re Htro s g n u d n e w re V e g a tn o M g n u d n e w n A /g n u z tu N g n u tla h d n a ts n I ru ta ra p e R z ta s rE g n u re u e n rE rü f z ta s n ie e ig re n E n e b ie rte B s a ds e d u ä b e G s e d rü f z ta s n ie re s s a W n e b ie rte B s a ds e d u ä b e G s e d s s irb A /u a b k c ü R tro p s n a rT g n u ld n a h e b lla fb A g n u g itie s e B ,-s g n u d n e w re v re d e iW -s g n u n n iw e g k c ü R re d ola iz n e to p g n ilc y c e R
A1 A2 A3 A4 A5 B1 B2 B3 B4 B5 B6 B7 C1 C2 C3 C4 D
X X X MND X MND MND MNR MNR MNR MND MND X X X X X
ERGEBNISSE DER ÖKOBILANZ – UMWELTAUSWIRKUNGEN nach EN 15804+A2: 1m Max Frank Egcobox® MM30-VS-C35-
H200-REI120-SW
Indikator Einheit A1-A3 A5 C1 C2 C3 C4 D
GWP-total kg CO 2-Äq. 1,76E+01 1,98E+00 7,67E-03 5,12E-02 1,14E+00 4,18E-02 -8,19E+00
GWP-fossil kg CO 2-Äq. 1,94E+01 3,41E-01 7,66E-03 5,11E-02 8,18E-01 4,31E-02 -8,22E+00
GWP-biogenic kg CO 2-Äq. -1,87E+00 1,64E+00 9,84E-06 6,68E-05 3,17E-01 -1,43E-03 3,78E-02
GWP-luluc kg CO 2-Äq. 7,88E-03 8,84E-06 4,54E-07 3,08E-06 1,3E-06 1,34E-04 -9,07E-03
ODP kg CFC11-Äq. 1,31E-10 3,45E-13 8,53E-16 5,79E-15 6,22E-14 1,1E-13 -2,07E-11
AP mol H+-Äq. 1,17E-01 4,12E-04 3,63E-05 6,54E-05 1,28E-04 3,05E-04 -5,33E-02
EP-freshwater kg P-Äq. 1,2E-04 9,07E-08 1,75E-09 1,19E-08 1,48E-08 8,67E-08 -6,35E-06
EP-marine kg N-Äq. 1,37E-02 1,01E-04 1,72E-05 2,45E-05 2,71E-05 7,89E-05 -5,74E-03
EP-terrestrial mol N-Äq. 2,07E-01 1,79E-03 1,89E-04 2,76E-04 6,05E-04 8,68E-04 -6,54E-02
kg NMVOC-
POCP 4,46E-02 2,66E-04 4,87E-05 6,2E-05 8,06E-05 2,38E-04 -1,76E-02
Äq.
ADPE kg Sb-Äq. 4,45E-04 2,65E-09 8,94E-11 6,07E-10 5,8E-10 1,99E-09 -2,23E-04
ADPF MJ 2,63E+02 5,83E-01 1,04E-01 7,04E-01 1,56E-01 5,73E-01 -1,11E+02
m3 Welt-Äq.
WDP 2,73E+00 2,21E-01 1,74E-05 1,18E-04 1,2E-01 4,73E-03 -2,85E+00
entzogen
GWP = Globales Erwärmungspotenzial; ODP = Abbaupotenzial der stratosphärischen Ozonschicht; AP = Versauerungspotenzial von Boden und
Wasser; EP = Eutrophierungspotenzial; POCP = Bildungspotenzial für troposphärisches Ozon; ADPE = Potenzial für die Verknappung von abiotischen
Ressourcen – nicht fossile Ressourcen (ADP – Stoffe); ADPF = Potenzial für die Verknappung abiotischer Ressourcen – fossile Brennstoffe (ADP –
fossile Energieträger); WDP = Wasser-Entzugspotenzial (Benutzer)
ERGEBNISSE DER ÖKOBILANZ – INDIKATOREN ZUR BESCHREIBUNG DES RESSOURCENEINSATZES nach EN 15804+A2:
1m Max Frank Egcobox® MM30-VS-C35-H200-REI120-SW
Indikator Einheit A1-A3 A5 C1 C2 C3 C4 D
PERE MJ 8,45E+01 1,63E+01 6,7E-04 4,54E-03 5,16E+00 9,34E-02 -2,54E+01
PERM MJ 2,12E+01 -1,61E+01 0 0 -5,12E+00 0 0
PERT MJ 1,06E+02 1,69E-01 6,7E-04 4,54E-03 3,98E-02 9,34E-02 -2,54E+01
PENRE MJ 2,47E+02 4,99E+00 1,04E-01 7,07E-01 1,21E+01 5,74E-01 -1,11E+02
PENRM MJ 1,64E+01 -4,41E+00 0 0 -1,2E+01 0 0
PENRT MJ 2,63E+02 5,84E-01 1,04E-01 7,07E-01 1,56E-01 5,74E-01 -1,11E+02
SM kg 8,21E+00 0 0 0 0 0 3,61E-01
RSF MJ 0 0 0 0 0 0 0
NRSF MJ 0 0 0 0 0 0 0
FW m3 1,49E-01 5,21E-03 7,79E-07 5,29E-06 2,82E-03 1,45E-04 -9,15E-02
PERE = Erneuerbare Primärenergie als Energieträger; PERM = Erneuerbare Primärenergie zur stofflichen Nutzung; PERT = Total erneuerbare
Primärenergie; PENRE = Nicht-erneuerbare Primärenergie als Energieträger; PENRM = Nicht-erneuerbare Primärenergie zur stofflichen Nutzung;
PENRT = Total nicht erneuerbare Primärenergie; SM = Einsatz von Sekundärstoffen; RSF = Erneuerbare Sekundärbrennstoffe; NRSF = Nicht-
erneuerbare Sekundärbrennstoffe; FW = Nettoeinsatz von Süßwasserressourcen
ERGEBNISSE DER ÖKOBILANZ –ABFALLKATEGORIEN UND OUTPUTFLÜSSE nach EN 15804+A2:
1m Max Frank Egcobox® MM30-VS-C35-H200-REI120-SW
Indikator Einheit A1-A3 A5 C1 C2 C3 C4 D
HWD kg 1,71E-08 2,75E-12 1,92E-13 1,3E-12 3,52E-12 1,25E-11 -3,65E-09
NHWD kg 3,09E+00 2,69E-02 1,04E-05 7,04E-05 5,19E-03 2,87E+00 -8,95E-01
RWD kg 7,39E-03 1,75E-05 1,74E-07 1,18E-06 9,41E-06 6,54E-06 -2,03E-03
CRU kg 0 0 0 0 0 0 0
6 Umwelt-Produktdeklaration - Max Frank GmbH & Co. KG - Egcobox® Kragplattenanschluss Typ MM/MXL
MFR kg 3,1E-01 1,12E-01 0 0 8,57E+00 0 0
MER kg 0 0 0 0 0 0 0
EEE MJ 0 2,63E+00 0 0 2,77E+00 0 0
EET MJ 0 6,18E+00 0 0 4,93E+00 0 0
HWD = Gefährlicher Abfall zur Deponie; NHWD = Entsorgter nicht gefährlicher Abfall; RWD = Entsorgter radioaktiver Abfall; CRU = Komponenten für
die Wiederverwendung; MFR = Stoffe zum Recycling; MER = Stoffe für die Energierückgewinnung; EEE = Exportierte Energie – elektrisch; EET =
Exportierte Energie – thermisch
ERGEBNISSE DER ÖKOBILANZ – zusätzliche Wirkungskategorien nach EN 15804+A2-optional:
1m Max Frank Egcobox® MM30-VS-C35-H200-REI120-SW
Indikator Einheit A1-A3 A5 C1 C2 C3 C4 D
PM Krankheitsfälle 1,82E-06 2,73E-09 4,12E-10 5,28E-10 7,51E-10 3,76E-09 -8,14E-07
IR kBq U235-Äq. 7,75E-01 1,85E-03 2,56E-05 1,74E-04 1,52E-03 7,56E-04 -3,72E-01
ETP-fw CTUe 1,02E+02 2,57E-01 7,39E-02 5,02E-01 7,18E-02 3,13E-01 -8,67E+01
HTP-c CTUh 4,81E-06 2,01E-11 1,37E-12 9,32E-12 8,42E-12 4,82E-11 -1,48E-08
HTP-nc CTUh 3,7E-07 1,07E-09 6,9E-11 3,9E-10 2,52E-10 5,3E-09 -3,4E-08
SQP SQP 3,68E+02 1,8E-01 6,48E-04 4,4E-03 4,93E-02 1,39E-01 -1,53E+01
PM = Potenzielles Auftreten von Krankheiten aufgrund von Feinstaubemissionen; IR = Potenzielle Wirkung durch Exposition des Menschen mit U235;
ETP-fw = Potenzielle Toxizitätsvergleichseinheit für Ökosysteme; HTP-c = Potenzielle Toxizitätsvergleichseinheit für den Menschen (kanzerogene
Wirkung); HTP-nc = Potenzielle Toxizitätsvergleichseinheit für den Menschen (nicht kanzerogene Wirkung); SQP = Potenzieller Bodenqualitätsindex
Einschränkungshinweis 1 – gilt für den Indikator „Potenzielle Wirkung durch Exposition des Menschen mit U235“.
Diese Wirkungskategorie behandelt hauptsächlich die mögliche Wirkung einer ionisierenden Strahlung geringer Dosis auf die
menschliche Gesundheit im Kernbrennstoffkreislauf. Sie berücksichtigt weder Auswirkungen, die auf mögliche nukleare Unfälle und
berufsbedingte Exposition zurückzuführen sind, noch auf die Entsorgung radioaktiver Abfälle in unterirdischen Anlagen. Die potenzielle
vom Boden, von Radon und von einigen Baustoffen ausgehende ionisierende Strahlung wird eben-falls nicht von diesem Indikator
gemessen.
Einschränkungshinweis 2 – gilt für die Indikatoren: „Potenzial für die Verknappung abiotischer Ressourcen - nicht fossile Ressourcen“,
„Potenzial für die Verknappung abiotischer Ressourcen - fossile Brennstoffe“, „Wasser-Entzugspotenzial (Benutzer)“, „Potenzielle
Toxizitätsvergleichseinheit für Ökosysteme“, „Potenzielle Toxizitätsvergleichseinheit für den Menschen - kanzerogene Wirkung“,
„Potenzielle Toxizitätsvergleichseinheit für den Menschen - nicht kanzerogene Wirkung“, „Potenzieller Bodenqualitätsindex".
Die Ergebnisse dieses Umweltwirkungsindikators müssen mit Bedacht angewendet werden, da die Unsicherheiten bei diesen
Ergebnissen hoch sind oder da es mit dem Indikator nur begrenzte Erfahrungen gibt.
6. LCA: Interpretation
Die folgende Abbildung zeigt eine detaillierte Auswertung der
Ökobilanzergebnisse für die Produktionsphase (A1- A3).
gesamten LCIA-Ergebnissen (A1- A3) hat: GWP-total (~ 61 %),
GWP-fossil (~ 55 %), GWP-luluc (~ 65 %), ODP (~ 47 %), AP
Die Abbildung zeigt, dass Edelstahl den größten Anteil an den (~ 66 %), EP-marine (~ 56 %), EP-terrestrial (~ 41 %), POCP (~
7 Umwelt-Produktdeklaration - Max Frank GmbH & Co. KG - Egcobox® Kragplattenanschluss Typ MM/MXL
54 %), ADPE (~ 98 %), ADPF (~ 51 %) und WDP (~ 70 %). Der Egcobox® MM30-VS-C35-H200-REI120-SW sind auf alle
ausgewählte Datensatz berücksichtigt die Herstellung von weiteren Tragstufen dieses Egcobox®-Typen (MM20 bis
Edelstahl im Elektrolichtbogenofen (EAF); der wichtigste MXL80) sowie auf alle
Prozessschritt ist also das Schmelzen von Edelstahlschrott im Tragstufen der Max Frank Egcobox® (MM20 bis MXL80)
EAF, und die verbrauchte Energie ist hauptsächlich Strom.
anwendbar unter Verwendung der
Aufgrund der erforderlichen hohen Temperaturen (1400- 1500
folgenden Faktoren.
°C) und der Verwendung fossiler Brennstoffe führte Steinwolle
(nach Edelstahl) zu hohen Auswirkungen in den folgenden
Die folgenden Tabellen zeigen die Umrechnungsfaktoren für
Umweltwirkungskategorien: GWP-total (19 %), GWP-fossil (17
jede der deklarierten Lebensweg-Phasen zur Ermittlung der
%),GWP-luluc (10 %), AP (23 %), EP-marine (18 %), EP-
variantenspezifischen LCA-Ergebnisse. Dazu müssen die
terrestrial (38 %), und POCP (19 %).
Faktoren mit den in der Tabelle in Kapitel 5 dargestellten
Das biogene Treibhauspotenzial zeigt die Aufnahme von Indikatorwerten der Variante Egcobox® MM30-VS-C35-h200-
atmosphärischem Kohlendioxid beim Pflanzenwachstum in
REI120-SW multipliziert werden.
Verbindung mit der Verpackung (Holzpalette). Die Verpackung
Eine Tabelle für Modul A5 wird im Folgenden nicht dargestellt,
hat auf GWP-biogenic einen gewissen Einfluss (-87 %).
da alle Produktvarianten den gleichen Anteil an
Da der Schmelzkleber auf Naturkautschuk basiert, trug er
Verpackungsmaterialien verwenden; daher haben die Faktoren
aufgrund des Einsatzes von Düngemitteln beim
für Modul A5 den Wert 1.
Kautschukanbau in hohem Maße zu den Gesamtergebnissen
von EP-freshwater(68 %) bei.
Umrechnungsfaktoren für Max Frank Egcobox® MM20 bis
Schließlich hat die Nutzung von Ökostrom aus 100 %
MXL80
Wasserkraft einen vernachlässigbaren Einfluss (1 %) auf den
Indikator Wassernutzung (WDP).
Umrechnungsfaktoren
Die EPD-Ergebnisse für die Herstellung der Max Frank
8 Umwelt-Produktdeklaration - Max Frank GmbH & Co. KG - Egcobox® Kragplattenanschluss Typ MM/MXL
9 Umwelt-Produktdeklaration - Max Frank GmbH & Co. KG - Egcobox® Kragplattenanschluss Typ MM/MXL
10 Umwelt-Produktdeklaration - Max Frank GmbH & Co. KG - Egcobox® Kragplattenanschluss Typ MM/MXL
11 Umwelt-Produktdeklaration - Max Frank GmbH & Co. KG - Egcobox® Kragplattenanschluss Typ MM/MXL
12 Umwelt-Produktdeklaration - Max Frank GmbH & Co. KG - Egcobox® Kragplattenanschluss Typ MM/MXL
7. Nachweise
Bei bestimmungsgemäßer Verwendung sind keine negativen Innenraumluft oder zur Außenschale des Gebäudes. Gesetzlich
Auswirkungen auf Umwelt und Gesundheit zu erwarten. Das sind keine Nachweise für das Produkt erforderlich.
Produkt wird einbetoniert und hat keinen Kontakt zur
8. Literaturhinweise
Normen ISO 14001
BBA DIN EN ISO 14001:2015-09, Umweltmanagementsysteme.
BBA - British Board of Agrément: Construction Product
Certification, Watford, UK. EAD 050001-00-0301
EAD 050001-00-0301: 2008-02, Load bearing thermal
BTI insulating elements which form a thermal break between
BTI - Bautechnisches Institut GmbH, Linz, Österreich. balconies and internal floors.
DIN 1045-1 EN 1992-1-1
DIN 1045-1: 2008-08, Tragwerke aus Beton, Stahlbeton und EN 1992-1-1:2004/A1:2014, Eurocode 2:
Spannbeton - Teil 1: Bemessung und Konstruktion. Bemessung und Konstruktion von Stahlbeton – und
Spannbetontragwerken – Teil 1-1: Allgemeine
ISO 9001 Bemessungsregeln und Regeln für den Hochbau.
DIN EN ISO 9001:2015-11, Qualitätsmanagementsysteme.
EN 13162
13 Umwelt-Produktdeklaration - Max Frank GmbH & Co. KG - Egcobox® Kragplattenanschluss Typ MM/MXL
EN 13162:2012+A2:2015, Wärmedämmstoffe für Gebäude - KIT
Werkmäßig hergestellte Produkte aus Mineralwolle (MW) - KIT - Karlsruher Institut für Technologie, Karlsruhe,
Spezifikation. Deutschland.
EN 13163 KIWA
EN 13163:2012+A2:201g, Wärmedämmstoffe für Gebäude - Kiwa Netherland NV, Rijswijk, Niederlande.
Werkmäßig hergestellte Produkte aus expandiertem Polystyrol
(EPS) - Spezifikation. Abfallschlüsselnummer
EN 13501-1 Abfallkatalog auf Basis des Europäischen Abfallverzeichnisses,
EN 13501-1:2018, Klassifizierung von Bauprodukten und Stand: 2002, Kapitel 170904: gemischte Bau- und
Bauarten zu ihrem Brandverhalten – Teil 1: Klassifizierung mit Abbruchabfälle mit Ausnahme derjenigen, die unter 170901,
den Ergebnissen aus den Prüfungen zum Brandverhalten von 170902 und 170903 fallen.
Bauprodukten.
EN 13501-2 Weitere Quellen
EN 13501-2:2016, Klassifizierung von Bauprodukten und
Bauarten zu ihrem Brandverhalten – Teil 2: Klassifizierung mit Kandidatenliste
den Ergebnissen aus den Feuerwiderstandsprüfungen, mit Liste der für eine Zulassung in
Ausnahme von Lüftungsanlagen. Frage kommenden besonders besorgniserregenden Stoffe
(ECHA-Kandidatenliste), vom 21.02.2023, veröffentlicht gemäß
EN 15804 Artikel 59 Absatz 10 der REACH-Verordnung. Helsinki:
EN 15804:2012+A2:2019+AC:2021, Nachhaltigkeit von European Chemicals Agency.
Bauwerken – Umweltproduktdeklarationen Grundregeln für die
Produktkategorie Bauprodukte. LCA FE (GaBi)-Dokumentation
GaBi life cycle inventory data documentation
EN ISO 10211 (https://sphera.com/product-sustainability-gabi-data-search/).
EN ISO 10211:2017, Bauteile - Wärmebrücken im Hochbau -
Wärmeströme und Oberflächentemperaturen - Detaillierte LCA FE (GaBi)-Software
Berechnungen (ISO 10211:2017). Sphera Solutions GmbH: GaBi Software System and Database
for Life Cycle
EN ISO 6946 Engineering, CUP Version: 2023.1. University of Stuttgart,
EN ISO 1946:2017, Bauteile - Wärmedurchlasswiderstand und Leinfelden Echterdingen.
Wärmedurchgangskoeffizient - Berechnungsverfahren (ISO
6946:2017). IBU 2021
Allgemeine EPD-Programmanleitung des Institut Bauen und
ETA-19/0046 Umwelt e.V. (IBU). Version 2.0, Institut Bauen und Umwelt e.V.,
ETA-19/0046:2022-01, Max Frank Egcobox Berlin 2021.
MM/ML/MXL/MXXL.
PCR Teil A
ISO 14025 Produktkategorie-Regeln für gebäudebezogene Produkte und
DIN EN ISO 14025:2011-10, Umweltkennzeichnungen und - Dienstleistungen.
deklarationen – Typ III Umweltdeklarationen – Grundsätze und Teil A: Rechenregeln für die Ökobilanz und Anforderungen an
Verfahren. den Projektbericht, Berlin: Institut Bauen und Umwelt e.V.
(Hrsg.), Version 1.3, 08/2022 (www.ibu-epd.com).
ISO 15686
ISO 15686-1:2011-05, Hochbau und Bauwerke - Planung der PCR: Tragende Wärmedämmelemente
Lebensdauer. Produktkategorie-Regeln für gebäudebezogene Produkte und
Dienstleistungen. Teil B: Anforderungen an die EPD für
ITB tragende Wärmedämmelemente. Institut Bauen und Umwelt
ITB - Institut Techniki Budowlanej (Building Research Institute), e.V. (Hrsg.), www.ibu-epd.com, Version 1, 04/2023.
Warszawa, Polen.
14 Umwelt-Produktdeklaration - Max Frank GmbH & Co. KG - Egcobox® Kragplattenanschluss Typ MM/MXL
Herausgeber
Institut Bauen und Umwelt e.V. +49 (0)30 3087748- 0
Hegelplatz 1 info@ibu-epd.com
10117 Berlin www.ibu-epd.com
Deutschland
Programmhalter
Institut Bauen und Umwelt e.V. +49 (0)30 3087748- 0
Hegelplatz 1 info@ibu-epd.com
10117 Berlin www.ibu-epd.com
Deutschland
Ersteller der Ökobilanz
Sphera Solutions GmbH +49 711 341817-0
Hauptstraße 111- 113 info@sphera.com
70771 Leinfelden-Echterdingen www.sphera.com
Deutschland
Inhaber der Deklaration
Max Frank GmbH & Co. KG +49 9427 189-0
Mitterweg 1 info@maxfrank.de
94339 Leiblfing www.maxfrank.com
Deutschland
15 Umwelt-Produktdeklaration - Max Frank GmbH & Co. KG - Egcobox® Kragplattenanschluss Typ MM/MXL
