UMWELT-PRODUKTDEKLARATION
nach ISO 14025 und EN 15804+A2
Deklarationsinhaber fischerwerke GmbH & Co. KG
Herausgeber Institut Bauen und Umwelt e.V. (IBU)
Programmhalter Institut Bauen und Umwelt e.V. (IBU)
Deklarationsnummer EPD-FIW-20230532-CBA1-DE
Ausstellungsdatum 23.05.2024
Gültig bis 22.05.2029
FFB-VS
fischerwerke GmbH & CO. KG
www.ibu-epd.com | https://epd-online.com
Allgemeine Angaben
fischerwerke GmbH & CO. KG FFB-VS
Programmhalter Inhaber der Deklaration
IBU – Institut Bauen und Umwelt e.V. fischerwerke GmbH & Co. KG
Hegelplatz 1 Klaus-Fischer-Straße 1
10117 Berlin 72178 Waldachtal
Deutschland Deutschland
Deklarationsnummer Deklariertes Produkt/deklarierte Einheit
EPD-FIW-20230532-CBA1-DE 1 m3 Brandschutzriegel aus Mineralwolle mit der Produktbezeichnung
FFB-VS
Diese Deklaration basiert auf den Produktkategorien-Regeln: Gültigkeitsbereich:
Vorgeformte Brandschutzsysteme zur Kabel- und Rohrabschottung, Bei dem zu deklarierenden Bauprodukt handelt es ich um einen horizontal
01.08.2021 in der Gebäudeverkleidung verbauten Brandschutzriegel aus Mineralwolle
(PCR geprüft und zugelassen durch den unabhängigen mit der Produktbezeichnung FFB-VS. Die Fertigung des Produkts erfolgt in
Sachverständigenrat (SVR)) mehreren Schritten, die nacheinander in den folgenden Werken
durchgeführt werden:
Ausstellungsdatum 1. Werk in Finnland
Paroc Group Oy, Energiakuja 3,
23.05.2024
P.O. Box 240, FI-00181 Helsinki, Finnland.
2. Werk in Polen
Gültig bis
KORFF ISOLMATIC Sp. z o.o., ul. Lotnicza
22.05.2029 12, Wojnarowice, PL 55-050 Sobótka
3. Werk in Deutschland
fischerwerke GmbH & Co. KG
Klaus-Fischer-Strasse 1,
72178 Waldachtal, Deutschland
Der Inhaber der Deklaration haftet für die zugrundeliegenden Angaben und
Nachweise; eine Haftung des IBU in Bezug auf Herstellerinformationen,
Ökobilanzdaten und Nachweise ist ausgeschlossen.
Die EPD wurde nach den Vorgaben der EN 15804+A2 erstellt. Im
Folgenden wird die Norm vereinfacht als EN 15804 bezeichnet.
Dipl.-Ing. Hans Peters
Verifizierung
(Vorstandsvorsitzender des Instituts Bauen und Umwelt e.V.)
Die Europäische Norm EN 15804 dient als Kern-PCR
Unabhängige Verifizierung der Deklaration und Angaben gemäß ISO
14025:2011
intern X extern
Florian Pronold Matthias Klingler,
(Geschäftsführer des Instituts Bauen und Umwelt e.V.) Unabhängige/-r Verifizierer/-in
1 Umwelt-Produktdeklaration - fischerwerke GmbH & CO. KG - FFB-VS
Produkt
Das Produkt unterliegt keinen
Produktbeschreibung/Produktdefinition Harmonisierungsrechtvorschriften der EU:
Bei dem deklarierten Produkt handelt es sich um eine Leistungswerte des Produkts in Bezug auf dessen Merkmale
Steinwolle-Platte aus künstlichen, parallel zur Oberfläche der nach der jeweils maßgebenden technischen
Platten ausgerichteten Mineralfasern, die im Heißverfahren Bestimmung (keine CE-Kennzeichnung).
hergestellt und nach dem Auskühlen durch hinzugefügten
Klebstoff zusammengehalten werden. Die Platten sind Grundstoffe/Hilfsstoffe
beidseitig mit einer durch Kunststoffasern verstärkten Die Ökobilanz bezieht sich auf das Produktsystem 1 m³
Aluminiumfolie kaschiert, die im heißen Plattenzustand Brandschutzriegel FFB-VS. Bei dem zu deklarierenden Produkt
aufgebracht und mit dem Klebstoff, der die Mineralfasern handelt es sich um einen Produktdurchschnitt aus
zusammenhält, fixiert wird. Ein Blähgraphit-Streifen (RSI- unterschiedlichen Größenvarianten. Der zu betrachtende
Streifen) wird mit einer bedruckten PVC-Klebefolie an einer Brandschutzriegel besteht aus den folgenden Komponenten:
Längsseite befestigt.
• Mineralwolle / Steinwolle
• RSI-Streifen (Blähgraphit-Streifen)
Für die Verwendung des Produkts gelten die jeweiligen
• AluCoat (glasfaserverstärkte Aluminiumfolie mit einer
nationalen Bestimmungen am Ort der Verwendung, in
Polyethylen-Schicht)
Deutschland zum Beispiel die Bauordnungen der Länder, und
Das Produkt enthält keine Stoffe der ECHA-Liste der für eine
die technischen Bestimmungen aufgrund dieser Vorschriften.
Zulassung in Frage kommenden besonders
besorgniserregenden Stoffe (en: Substances of Very
Anwendung
HighConcern – SVHC) oberhalb von 0,1 Massen-%.
Bei dem zu deklarierenden Bauprodukt handelt es sich um
einen horizontal verbauten Brandriegel in einer
Das Produkt enthält keine CMR-Stoffe der Kategorie 1A oder
Gebäudeverkleidung. FFB-VS wurde entwickelt, um einen 25-
1B, die nicht auf der Kandidatenliste (ECHA-Liste) stehen,
bzw. 50-mm-Lüftungsspalt bereitzustellen, der den Luftstrom
oberhalb von 0,1Massen-%.
und die Feuchtigkeit an der Rückseite der Gebäudeverkleidung
(vorgehängte Fassade) passieren lässt und sich unter
Dem vorliegenden Bauprodukt wurden keine Biozidprodukte
Brandbedingungen schließt. Bei Brand dehnt sich das
zugesetzt oder es wurde nicht mit Biozidprodukten behandelt
Intumeszenzmittel entlang der Vorderkante horizontal aus, um
(behandelte Ware im Sinne der Biozidprodukteverordnung
den Spalt zu schließen und den Durchgang von Feuer zu
(Verordnung EU Nr. 528/2012)).
verhindern. Dadurch wird der "Kamineffekt" und damit die
vertikale Brandausbreitung von unteren in darüberliegende Referenz-Nutzungsdauer
Stockwerke unterbunden.
Es werden keine Module aus der Nutzungsphase deklariert.
Aus diesem Grund wird keine Referenz-Nutzungsdauer
Technische Daten
angegeben.
Nachfolgend sind die bautechnischen Daten des im Rahmen
der Ökobilanzstudie betrachteten, durchschnittlichen Produkts
in tabellarischer Form dargestellt.
Bautechnische Daten
Bezeichnung Wert Einheit
Wärmeleitfähigkeit 0,035 W/(mK)
Rohdichte 108,31 kg/m³
Breite 25 – 425 mm
Höhe 80 mm
Länge 1000 mm
LCA: Rechenregeln
Deklarierte Einheit Systemgrenze
Die deklarierte Einheit ist 1 m³ Brandschutzriegel aus Es wurde die Systemgrenze "Wiege bis Werkstor – mit
Mineralwolle mit einer glasfaserverstärkten Aluminiumfolie und Optionen" gewählt. Der Lebenszyklus ist entsprechend
einem Blähgraphit-Streifen. EN15804 modular gestaltet. Die der vorliegenden EPD
zugrundeliegende Ökobilanz berücksichtigt das
Deklarierte Einheit und Massebezug
Produktstadium(A1–A3), das Entsorgungsstadium (C1–C4)
Bezeichnung Wert Einheit
sowie Vorteile und Belastungen außerhalb der Systemgrenze
Deklarierte Einheit 1 m3 (Modul D). Die Module A1 (Rohstoffbereitstellung), A2
Umrechnungsfaktor [Masse zu deklarierte (Transport) und A3(Herstellung) werden in der Auswertung
0,00923 -
Einheit] aggregiert als Modul A1–A3 dargestellt. Die Module umfassen
Rohdichte 108,31 kg/m3 im Einzelnen die im Schaubild dargestellten Prozesse.
Das bilanzierte Produktionsvolumen basiert auf den Angaben
des Herstellers für das Bezugsjahr. Die Daten wurden über das
produzierte Volumen der verschiedenen Produktvarianten
gemittelt und anschließend auf die deklarierte Einheit
umgerechnet. Insgesamt wird von einer guten Repräsentativität
und Robustheit der Daten ausgegangen.
2 Umwelt-Produktdeklaration - fischerwerke GmbH & CO. KG - FFB-VS
Geographische Repräsentativität
Land oder Region, in dem/r das deklarierte Produktsystem
hergestellt und ggf. genutzt sowie am Lebensende behandelt
wird: Europa
Vergleichbarkeit
Grundsätzlich ist eine Gegenüberstellung oder die Bewertung
von EPD-Daten nur möglich, wenn alle zu vergleichenden
Datensätze nach EN 15804 erstellt wurden und der
Gebäudekontext bzw. die produktspezifischen
Leistungsmerkmale berücksichtigt werden. Die
(oranger Rahmen = Systemgrenze, graue Rahmen = Hintergrunddaten wurden der Datenbank "Managed
Modulgrenzen) LCAContent" (vormals "GaBi Professional") entnommen, die in
der Software LCA for Experts implementiert ist (Sphera, 2024).
LCA: Szenarien und weitere technische Informationen
Charakteristische Produkteigenschaften biogener
Kohlenstoff
Ende des Lebenswegs (C1–C4)
Der biogene Kohlenstoffgehalt quantifiziert die Menge an
Die Demontage des Brandschutzriegel wird gemäß EPD-FMI-
biogenem Kohlenstoff in einem Bauprodukt, wenn es das
20210016-IBG1-EN manuell durchgeführt. Dem entsprechend
Werkstor verlässt. Im Bauprodukt selbst ist kein biogener
werden die eingesetzten Materialien sowie der
Kohlenstoff gebunden. Lediglich die verwendeten Produkt- und
Energieverbrauch nicht in die Ökobilanz des Brandschutzriegel
Rohstoffverpackungen aus Holz bzw. Papier weisen laut
einbezogen und sind zu vernachlässigen. Bei der
Hintergrunddatensatz je kg Holz ca. 47,7 % bzw. je kg Papier
Abfallbehandlung wurden die Szenarien 100 %
43 % biogenen Kohlenstoff auf.
Abfallverbrennung (EoL-Szenario 1) und 100 % Deponierung
Notiz: 1 kg biogener Kohlenstoff ist äquivalent zu 44/12 kg
(EoL-Szenario 2) gegenübergestellt (EoL: End of Life).
CO .
2
Bezeichnung Wert Einheit
Informationen zur Beschreibung des biogenen
Als gemischter Bauabfall gesammelt 108,31 kg
Kohlenstoffgehalts am Werkstor
Zur Wiederverwendung - kg
Bezeichnung WertEinheit
Zum Recycling - kg
Biogener Kohlenstoff in der zugehörigen
5,12 kg C Zur Energierückgewinnung - kg
Verpackung
Zur Verbrennung Szenario 1 108,31 kg
Zur Deponierung Szenario 2 108,31 kg
3 Umwelt-Produktdeklaration - fischerwerke GmbH & CO. KG - FFB-VS
LCA: Ergebnisse
ANGABE DER SYSTEMGRENZEN (X = IN ÖKOBILANZ ENTHALTEN; ND = MODUL ODER INDIKATOR NICHT DEKLARIERT;
MNR = MODUL NICHT RELEVANT)
Gutschriften
Stadium der
und Lasten
Produktionsstadium Errichtung Nutzungsstadium Entsorgungsstadium
außerhalb der
des Bauwerks
Systemgrenze
g n u g ro s re v ffo ts h o R tro p s n a rT g n u lle ts re H m o v tro p s n a rT m u z re lle ts re Htro s g n u d n e w re V e g a tn o M g n u d n e w n A /g n u z tu N g n u tla h d n a ts n I ru ta ra p e R z ta s rE g n u re u e n rE rü f z ta s n ie e ig re n E n e b ie rte B s a ds e d u ä b e G s e d rü f z ta s n ie re s s a W n e b ie rte B s a ds e d u ä b e G s e d s s irb A /u a b k c ü R tro p s n a rT g n u ld n a h e b lla fb A g n u g itie s e B ,-s g n u d n e w re v re d e iW -s g n u n n iw e g k c ü R re d ola iz n e to p g n ilc y c e R
A1 A2 A3 A4 A5 B1 B2 B3 B4 B5 B6 B7 C1 C2 C3 C4 D
X X X MND MND MND MND MNR MNR MNR MND MND X X X X X
ERGEBNISSE DER ÖKOBILANZ – UMWELTAUSWIRKUNGEN nach EN 15804+A2: 1 m³ Brandschutzriegel FFB-VS
Indikator Einheit A1-A3 C1 C2 C3 C4/1 C4/2 D
GWP-total kg CO 2-Äq. 1,45E+02 0 4,74E-01 0 1,57E+01 1,61E+00 0
GWP-fossil kg CO 2-Äq. 1,45E+02 0 4,7E-01 0 1,57E+01 1,6E+00 0
GWP-biogenic kg CO 2-Äq. 3,18E-02 0 0 0 5,98E-02 0 0
GWP-luluc kg CO 2-Äq. 2,52E-01 0 4,33E-03 0 7,89E-03 5,05E-03 0
ODP kg CFC11-Äq. 3,55E-10 0 6,09E-14 0 1,03E-10 4,14E-12 0
AP mol H+-Äq. 1,04E+00 0 7,88E-04 0 2,76E-02 1,15E-02 0
EP-freshwater kg P-Äq. 3,2E-04 0 1,71E-06 0 4,84E-05 3,28E-06 0
EP-marine kg N-Äq. 1,24E-01 0 3,09E-04 0 1,09E-02 2,98E-03 0
EP-terrestrial mol N-Äq. 3,16E+00 0 3,55E-03 0 1,19E-01 3,28E-02 0
kg NMVOC-
POCP 3,89E-01 0 7,03E-04 0 2,92E-02 9E-03 0
Äq.
ADPE kg Sb-Äq. 7,67E-06 0 3,1E-08 0 9,02E-07 7,52E-08 0
ADPF MJ 1,94E+03 0 6,37E+00 0 1,63E+02 2,17E+01 0
m3 Welt-Äq.
WDP 1,07E+01 0 5,65E-03 0 1,48E+01 1,79E-01 0
entzogen
GWP = Globales Erwärmungspotenzial; ODP = Abbaupotenzial der stratosphärischen Ozonschicht; AP = Versauerungspotenzial von Boden und
Wasser; EP = Eutrophierungspotenzial; POCP = Bildungspotenzial für troposphärisches Ozon; ADPE = Potenzial für die Verknappung von abiotischen
Ressourcen – nicht fossile Ressourcen (ADP – Stoffe); ADPF = Potenzial für die Verknappung abiotischer Ressourcen – fossile Brennstoffe (ADP –
fossile Energieträger); WDP = Wasser-Entzugspotenzial (Benutzer)
ERGEBNISSE DER ÖKOBILANZ – INDIKATOREN ZUR BESCHREIBUNG DES RESSOURCENEINSATZES nach EN 15804+A2: 1
m³ Brandschutzriegel FFB-VS
Indikator Einheit A1-A3 C1 C2 C3 C4/1 C4/2 D
PERE MJ 7,78E+02 0 4,64E-01 0 6,16E+01 3,53E+00 0
PERM MJ 1,88E+02 0 0 0 -9,92E-01 0 0
PERT MJ 9,66E+02 0 4,64E-01 0 6,06E+01 3,53E+00 0
PENRE MJ 1,96E+03 0 6,4E+00 0 1,95E+02 2,17E+01 0
PENRM MJ 3,68E+01 0 0 0 -3,13E+01 0 0
PENRT MJ 2E+03 0 6,4E+00 0 1,63E+02 2,17E+01 0
SM kg 4,36E+01 0 0 0 0 0 0
RSF MJ 0 0 0 0 0 0 0
NRSF MJ 0 0 0 0 0 0 0
FW m3 5,26E-01 0 5,08E-04 0 3,3E-01 5,47E-03 0
PERE = Erneuerbare Primärenergie als Energieträger; PERM = Erneuerbare Primärenergie zur stofflichen Nutzung; PERT = Total erneuerbare
Primärenergie; PENRE = Nicht-erneuerbare Primärenergie als Energieträger; PENRM = Nicht-erneuerbare Primärenergie zur stofflichen Nutzung;
PENRT = Total nicht erneuerbare Primärenergie; SM = Einsatz von Sekundärstoffen; RSF = Erneuerbare Sekundärbrennstoffe; NRSF = Nicht-
erneuerbare Sekundärbrennstoffe; FW = Nettoeinsatz von Süßwasserressourcen
ERGEBNISSE DER ÖKOBILANZ –ABFALLKATEGORIEN UND OUTPUTFLÜSSE nach EN 15804+A2:
1 m³ Brandschutzriegel FFB-VS
Indikator Einheit A1-A3 C1 C2 C3 C4/1 C4/2 D
HWD kg 1,96E-06 0 1,98E-11 0 0 4,72E-10 0
NHWD kg 4,39E+01 0 9,75E-04 0 1,5E+01 1,08E+02 0
RWD kg 7,25E-02 0 1,2E-05 0 1,15E-02 2,47E-04 0
CRU kg 0 0 0 0 0 0 0
MFR kg 0 0 0 0 0 0 0
MER kg 0 0 0 0 0 0 0
EEE MJ 8,88E+00 0 0 0 0 0 0
4 Umwelt-Produktdeklaration - fischerwerke GmbH & CO. KG - FFB-VS
EET MJ 4,51E+00 0 0 0 0 0 0
HWD = Gefährlicher Abfall zur Deponie; NHWD = Entsorgter nicht gefährlicher Abfall; RWD = Entsorgter radioaktiver Abfall; CRU = Komponenten für
die Wiederverwendung; MFR = Stoffe zum Recycling; MER = Stoffe für die Energierückgewinnung; EEE = Exportierte Energie – elektrisch; EET =
Exportierte Energie – thermisch
ERGEBNISSE DER ÖKOBILANZ – zusätzliche Wirkungskategorien nach EN 15804+A2-optional:
1 m³ Brandschutzriegel FFB-VS
Indikator Einheit A1-A3 C1 C2 C3 C4/1 C4/2 D
PM Krankheitsfälle 8,4E-06 0 5,24E-09 0 7,59E-07 1,42E-07 0
IR kBq U235-Äq. 1,24E+01 0 1,79E-03 0 1,75E+00 2,86E-02 0
ETP-fw CTUe 7,86E+02 0 4,56E+00 0 7,56E+01 1,17E+01 0
HTP-c CTUh 1,96E-07 0 9,27E-11 0 2,71E-09 1,82E-09 0
HTP-nc CTUh 3,3E-06 0 4,12E-09 0 7,29E-08 1,92E-07 0
SQP SQP 6,49E+03 0 2,66E+00 0 5,13E+01 5,26E+00 0
PM = Potenzielles Auftreten von Krankheiten aufgrund von Feinstaubemissionen; IR = Potenzielle Wirkung durch Exposition des Menschen mit U235;
ETP-fw = Potenzielle Toxizitätsvergleichseinheit für Ökosysteme; HTP-c = Potenzielle Toxizitätsvergleichseinheit für den Menschen (kanzerogene
Wirkung); HTP-nc = Potenzielle Toxizitätsvergleichseinheit für den Menschen (nicht kanzerogene Wirkung); SQP = Potenzieller Bodenqualitätsindex
Einschränkungshinweis 1 – gilt für den Indikator „Potenzielle Wirkung durch Exposition des Menschen mit U235“.
Diese Wirkungskategorie behandelt hauptsächlich die mögliche Wirkung einer ionisierenden Strahlung geringer Dosis auf die
menschliche Gesundheit im Kernbrennstoffkreislauf. Sie berücksichtigt weder Auswirkungen, die auf mögliche nukleare Unfälle und
berufsbedingte Exposition zurückzuführen sind, noch auf die Entsorgung radioaktiver Abfälle in unterirdischen Anlagen. Die potenzielle
vom Boden, von Radon und von einigen Baustoffen ausgehende ionisierende Strahlung wird eben-falls nicht von diesem Indikator
gemessen.
Einschränkungshinweis 2 – gilt für die Indikatoren: „Potenzial für die Verknappung abiotischer Ressourcen - nicht fossile Ressourcen“,
„Potenzial für die Verknappung abiotischer Ressourcen - fossile Brennstoffe“, „Wasser-Entzugspotenzial (Benutzer)“, „Potenzielle
Toxizitätsvergleichseinheit für Ökosysteme“, „Potenzielle Toxizitätsvergleichseinheit für den Menschen - kanzerogene Wirkung“,
„Potenzielle Toxizitätsvergleichseinheit für den Menschen - nicht kanzerogene Wirkung“, „Potenzieller Bodenqualitätsindex".
Die Ergebnisse dieses Umweltwirkungsindikators müssen mit Bedacht angewendet werden, da die Unsicherheiten bei diesen
Ergebnissen hoch sind oder da es mit dem Indikator nur begrenzte Erfahrungen gibt.
Literaturhinweise
DIN, 2006a Version 2.0, 2021
DIN EN ISO 14040:2006-10, Umweltmanagement - Ökobilanz -
Grundsätze und Rahmenbedingungen IBU, 2021b
Institut Bauen und Umwelt e.V.: Produktkategorieregeln für
DIN, 2006b Bauprodukte Teil B: Anforderungen an die EPD für Vorgeformte
DIN EN ISO 14044:2006-10, Umweltmanagement - Ökobilanz - Brandschutzsysteme zur Kabel- und Rohrabschottung,
Anforderungen und Anleitungen 01.08.2021
ECHA-Liste IBU, 2022
Candidate List of substances of very high concern Institut Bauen und Umwelt e.V.: Produktkategorieregeln für
forAuthorisation, https://www.echa.europa.eu/candidate-list- Bauprodukte Teil A: Rechenregeln für die Ökobilanz und
table Anforderungen an den Projektbericht nach EN 15804+A2:2019,
Version 1.3, 2022
EN 15804
DIN EN 15804:2012+A2:2019: Nachhaltigkeit von Bauwerken - ISO 9001
Umweltdeklarationen für Produkte - Grundregeln für die Qualitätsmanagementsysteme – Anforderungen, 2015.
Produktkategorie Bauprodukte
Verordnung EU Nr. 305/2011
EPD-FMI-20210016-IBG1-EN EU-Bauproduktverordnung (EU-BauPVO), 2011.
Mineral wool insulation (low bulk density range), FMI
Fachverband Mineralwolleindustrie e.V., 2023 Verordnung EU Nr. 528/2012
Biozidprodukteverordnung, 2012.
EURIMA, 2019
A EURIMA internal Document. Version 1. 09.09.2019. Rockwool, 2023
DEUTSCHE ROCKWOOL GmbH & Co. KG, 2023; Wie wird
ISO 14025 Steinwolle hergestellt? – Zugriff am 01.06.2023 URL:
EN ISO 14025:2011, Umweltkennzeichnungen und - https://www.rockwool.com/de/rat-und-tat/vertiefendes-
deklarationen – Typ III Umweltdeklarationen – Grundsätze und wissen/umweltschutz-und-wohngesundheit/herstellung-
Verfahren.EURIMA steinwolle/
IBU, 2021a Sphera, 2024
Institut Bauen und Umwelt e.V.: Allgemeine EPD- LCA for Experts, Version 10.7, 2024. Leinfelden-Echterdingen:
Programmanleitung des Institut Bauen und Umwelt e.V. (IBU). Sphera Solutions GmbH
5 Umwelt-Produktdeklaration - fischerwerke GmbH & CO. KG - FFB-VS
Herausgeber
Institut Bauen und Umwelt e.V. +49 (0)30 3087748- 0
Hegelplatz 1 info@ibu-epd.com
10117 Berlin www.ibu-epd.com
Deutschland
Programmhalter
Institut Bauen und Umwelt e.V. +49 (0)30 3087748- 0
Hegelplatz 1 info@ibu-epd.com
10117 Berlin www.ibu-epd.com
Deutschland
Ersteller der Ökobilanz
SKZ - Das Kunststoff-Zentrum +49 931 4104-433
Friedrich-Bergius-Ring 22 kfe@skz.de
97076 Würzburg www.skz.de
Deutschland
Inhaber der Deklaration
fischerwerke GmbH & Co. KG +49 (0)7443 12-0
Klaus-Fischer-Straße 1 info@fischer.de
72178 Waldachtal www.fischer.de
Deutschland
6 Umwelt-Produktdeklaration - fischerwerke GmbH & CO. KG - FFB-VS
