UMWELT-PRODUKTDEKLARATION
nach ISO 14025 und EN 15804+A2
Deklarationsinhaber Schöck Bauteile GmbH
Herausgeber Institut Bauen und Umwelt e.V. (IBU)
Programmhalter Institut Bauen und Umwelt e.V. (IBU)
Deklarationsnummer EPD-SBG-20200239-IBA1-DE
Ausstellungsdatum 13.04.2021
Gültig bis 12.04.2026
Schöck Isolink® Typ C-EH, C-ED, C-SH, C-SD, F-S
Schöck Bauteile GmbH
www.ibu-epd.com | https://epd-online.com
1. Allgemeine Angaben
Schöck Bauteile GmbH Schöck Isolink® Typ C-EH, C-ED, C-
SH, C-SD, F-S
Programmhalter Inhaber der Deklaration
IBU – Institut Bauen und Umwelt e.V. Schöck Bauteile GmbH
Panoramastr. 1 Vimbucher Straße 2
10178 Berlin D-76534 Baden-Baden
Deutschland
Deklarationsnummer Deklariertes Produkt/deklarierte Einheit
EPD-SBG-20200239-IBA1-DE 1 kg Anker Isolink® mit einem Durchmesser von 12
mm
Diese Deklaration basiert auf den Produktkategorien- Gültigkeitsbereich:
Regeln: Die EPD bezieht sich auf ein spezifisches, tragendes
Dübel aus Kunststoff und Metall, 07.2014 Wärmedämmelement der Firma Schöck Bauteile
(PCR geprüft und zugelassen durch den unabhängigen GmbH – Schöck Isolink® Typ C-EH, C-ED, C-SH, C-
Sachverständigenrat (SVR)) SD, F-S sowie auf das Produkt Schöck Combar®.
Das für die Herstellung des Produktes Isolink® Schöck
Ausstellungsdatum Isolink® Typ C-EH, C-ED, C-SH, C-SD und F-S sowie
13.04.2021 für das Produkt Schöck Combar® erforderliche
Material Combar wird in Kooperation mit Fiberline
Composites A/S in Middelfart, Dänemark hergestellt.
Gültig bis
Die Endmontage aller benötigten Komponenten findet
12.04.2026
im Schöck Werk in Landsberg (nähe Halle) statt.
Der Inhaber der Deklaration haftet für die
zugrundeliegenden Angaben und Nachweise; eine
Haftung des IBU in Bezug auf Herstellerinformationen,
Ökobilanzdaten und Nachweise ist ausgeschlossen.
Die EPD wurde nach den Vorgaben der EN 15804+A2
erstellt. Im Folgenden wird die Norm vereinfacht als EN 15804
bezeichnet.
Verifizierung
Die Europäische Norm EN 15804 dient als Kern-PCR
Unabhängige Verifizierung der Deklaration und
Angaben gemäß ISO 14025:2010
Dipl. Ing. Hans Peters intern x extern
(Vorstandsvorsitzender des Instituts Bauen und Umwelt e.V.)
Dr. Alexander Röder Angela Schindler,
(Geschäftsführer Instituts Bauen und Umwelt e.V.) Unabhängige/-r Verifizierer/-in
2. Produkt
2.1 Beschreibung des Unternehmens in der Bewehrungstechnik, Fassadenbefestigung und
Die Schöck Bauteile GmbH ist ein Unternehmen Wärmedämmung ein neues Technologiekapitel auf.
der weltweit tätigen Schöck Gruppe mit 14
internationalen Vertriebsstandorten und rund 1.000 2.2 Produktbeschreibung/Produktdefinition
Mitarbeitenden. Der Schwerpunkt des Unternehmens Die Schöck Isolink® Typen C-EH, C-ED, C-SH, C-SD,
liegt auf der Entwicklung und Herstellung von F-S stellen Alternativen zu herkömmlichen
Produkten, die mit hohem bauphysikalischem Nutzen Edelstahlankern bei der Verbindung der Betonschalen
und besonderen Material- und Einbaueigenschaften von kerngedämmten Sandwich- und Elementwänden
die aktuellen Anforderungen der Baubranche dar.
beantworten. Dazu gehören Lösungen zur Der Schöck Isolink® aus dem Material Combar® mit
Verminderung von Wärmebrücken an auskragenden dem Nenndurchmesser 12 mm ist ein Anker, der aus
Bauteilen wie Balkonen, Lösungen zur Vermeidung einem Glasfaserverbundwerkstoff besteht. Der Anker
von Trittschall in Treppenhäusern sowie thermisch besitzt eine Profilierung in Form eines Trapezgewindes
trennende Fassadenbefestigungen und zeitgemäße mit 0,6 bis 0,75 mm Profiltiefe und 8 mm Ganghöhe.
Bewehrungstechnik. Besonders bekannt sind Schöck Die Enden des Typ C-ED und Typ C-SD sind
Isokorb® und Schöck Tronsole®. Mit dem senkrecht. Die Enden des Typ C-EH sind schräg. Die
Glasfaserverbundwerkstoff Combar® schlägt Schöck Wirkungsweise der Anker beruht auf Ausnutzung des
2 Umwelt-Produktdeklaration Schöck Bauteile GmbH – Fassadenanker Isolink®
Verbundes zwischen dem Glasfaserverbundstab und welche eine permanente Einhaltung der Werte
dem Beton. sicherstellt.
Der Typ F-S besteht wie die weiteren Isolink® Typen Bautechnische Daten Schöck Combar
ebenfalls aus dem Material Combar, wird jedoch Bezeichnung Wert Einheit
zusätzlich mit einer Edelstahlschraube versehen (s. charakterisitische Zugfestigkeit ftk >1000 N/mm²
EPD-EJO-20140113-IBC1-DE) und dient zur thermisch Bemessungswert der Zugfestigkeit ftd 445 N/mm²
getrennten Abstandsmontage. Er ist in den E-Modul 60.000 N/mm²
Nenndurchmessern 12, 16, 20, 25 und 32 mm charakteristische Druckfestigkeit fpk 264 N/mm²
verfügbar. Bemessungswert Zugfestigkeit für
2,3 N/mm²
C30/37
Für die Verwendung des Produkts gelten die jeweiligen Nennquerschnitt Ø12 113 mm
nationalen Bestimmungen am Ort der Verwendung, in Nennwert 0,3 kg/m
Deutschland zum Beispiel die Bauordnungen der
Elektrischer Widerstand R >10^10 Ωm
Länder, und die technischen Bestimmungen aufgrund
Thermische Leitfähigkeit λ 0,7 W/m*K
dieser Vorschriften.
spezifisches Gewicht ρ 2,200 g/cm³
Leistungswerte des Produkts in Bezug auf dessen
2.3 Anwendung
Merkmale nach der maßgebenden technischen
Die Schöck Isolink® Typen C-EH, C-SH, C-ED und C-
Bestimmung ((Z-1.6-238; Z-21.8-2082; Z-21.8-1894).
SD dienen zur statischen Übertragung von Zug- und
Druckkräften bei der Verbindung von dreischichtigen
Stahlbetonwandtafeln (Vorsatzschale - Dämmschicht -
Tragschicht).
2.5 Lieferzustand
Die Tragschicht kann dabei aus einem Fertigteil oder
Die Schöck Isolink® Typen C-EH, C-SH, C-ED, C-
einer Kombination von Fertigteil und Ortbetonschicht
SD und der Typ F-S werden kundenindividuell
bestehen.
vorkonfektioniert und auf die erforderliche Länge
Abhängig von der Ausführung der Vorsatzschale
maßgefertigt.
(freitragend oder aufgestützt) ist die Kombination von
Schöck Isolink® Typ C-EH bzw. C-SH und Typ C-ED
2.6 Grundstoffe/Hilfsstoffe
bzw. C-SD erforderlich.
Hauptbestandteil Combar, bestehende aus:
Vinylestherharz: 13%
Der Schöck Isolink® Typ F-S ermöglicht eine dauerhaft
Glasfaser: E-CR:(E-Glass Corrosion Resistant): 87%
thermisch entkoppelte Abstandsmontage von Lasten
entsprechend den unterschiedlichen Typen zusätzlich
aus einem Anbauteil in den Untergrund aus
Schraube (Typ F-S); s. EPD-EJO-20140113-IBC1-DE
Mauerwerk oder Beton. Die Verankerung in den
Abstandhalter (Typ C-SH bzw. C-SD)
Untergrund erfolgt über zugelassene
Injektionssysteme. Anbauteile werden über eine
1) Das Produkt/Erzeugnis/mindestens ein
Edelstahlschraube (s. EPD-EJO-20140113-IBC1-
Teilerzeugnis enthält Stoffe der ECHA-Liste der für
DE) befestigt.
eine Zulassung in Frage kommenden besonders
besorgniserregenden Stoffe (en: Substances of Very
Die Schöck Isolink® Typen ermöglichen eine
High Concern – SVHC) (Stand Dezember 2020)
wärmedämmtechnisch ungestörte Gestaltung der
oberhalb von 0,1 Massen-%: nein.
Fassade. In der Regel sind lokale Störstellen innerhalb
2) Das Produkt/Erzeugnis/mindestens ein
der Wärmedämmebene bei der
Teilerzeugnis enthält weitere CMR-Stoffe der
wärmedämmtechnischen Betrachtung von
Kategorie 1A oder 1B, die nicht auf der Kandidatenliste
Außenwänden zu berücksichtigen.
stehen, oberhalb von 0,1 Massen-% in mindestens
Jedoch ist die wärmebrückenfreie
einem Teilerzeugnis: nein
Fassadenausführung mit Schöck Isolink® aufgrund
3) Dem vorliegenden Bauprodukt wurden
seiner statischen und wärmedämmtechnischen
Biozidprodukte zugesetzt oder es wurde mit
Kennwerte uneingeschränkt möglich da der flächige U-
Biozidprodukten behandelt (es handelt sich damit um
Wert der Außenwände um weniger als 3% durch die
eine behandelte Ware im Sinne der
Isolink® Ankertypen beeinflusst wird und somit zu
Biozidprodukteverordnung (EU) Nr. 528/2012): nein
vernachlässigen ist nach DIN EN ISO 6946:2008-04.
2.7 Herstellung
2.4 Technische Daten
Die Herstellung erfolgt im Pulltrusionsverfahren. Dabei
Die technischen Daten der Produkte, die im
werden die E-CR Rovings gebündelt und mit einem
Geltungsbereich der EPD liegen, basieren auf den
Vinylestherharz veredelt. Die Formgebung erfolgt
jeweiligen bauaufsichtlichen Zulassungen (Z-1.6-
durch das Ziehen („Pulltrusion“) der Glasfasern durch
238; Z-21.8-2082; Z-21.8-1894) und unterliegen somit
ein Mundstück. Anschließend werden die Stäbe
einer ständigen Eigen- und Fremdüberwachung
profiliert.
3 Umwelt-Produktdeklaration Schöck Bauteile GmbH – Fassadenanker Isolink®
Die Stäbe aus glasfaserverstärktem Kunststoff Dämmschichtebene aufgebracht. Der Einbau des
(Combar) werden bei der Firma Fiberline in Dänemark Schöck Isolink® erfolgt von oben durch die
produziert und von dort in das Werk Landsberg (Halle) Dämmschichtebene hindurch in den frischen, nicht
transportiert, wo sie auf Maß zugeschnitten und im abgebundenen Beton.
Falle des Schöck Isolink® Typ C-SH, Typ C-SD mit Abschließend wird die obere Betonschicht, meist
einem entsprechenden Abstandhalter versehen Tragschicht, bewehrt und betoniert. Nach der
werden. Der Abstandhalter wird von der WÖKU GmbH Austrocknungsphase kann die fertige Wand von den
bereitgestellt.Der Schöck Isolink® Typ F-S wird Produktionstischen abgehoben werden.
stirnseitig mit einem Bohrloch versehen und mit einer Auf der Baustelle werden die vorfabrizierten
Edelstahlschraube (s. EPD-EJO-20140113-IBC1- Außenwände per Lastkran platziert und mit Ankern
DE) vorkonfektioniert. o.Ä. fixiert.
Qualitätsmanagement Herstellung:
Das Unternehmen ist seit 2006 nach DIN EN ISO 9001 2.10 Verpackung
zertifiziert. Der Schöck Isolink® wird auf Holzpaletten in
Kartonagen gestapelt und je nach landesspezifischer
Anforderung mit oder ohne Schutzfolie umwickelt
2.8 Umwelt und Gesundheit während der ausgeliefert.
Herstellung Die einzelnen Verpackungsmaterialien werden
Die Kriterien für Umwelt- und Energiemanagement getrennt und dem Wertstoffkreislauf zugeführt. Die
sowie die Anforderungen hinsichtlich des Rückgabe der Holzpaletten erfolgt im Rahmen des
Gesundheitsschutzes am Arbeitsplatz werden Interseroh-Systems an autorisierte Entsorgungs-
entsprechend den folgenden Zertifizierungen unternehmen.
eingehalten:
2.11 Nutzungszustand
Arbeits- und Gesundheitsschutz Herstellung: Alle eingesetzten Materialien sind im Einbauzustand
Berufsbezogenes Gesundheits- und während der Nutzungsdauer gegen äußere
Sicherheitsmanagement gemäß BS OHSAS Einwirkungen geschützt und für die Nutzungsdauer der
18001:2007. Konstruktion ausgelegt. Gefährdung für Wasser, Luft
und Boden können bei bestimmungsgemäßer
Umweltschutz Herstellung: Anwendung der Produkte nicht entstehen.
Umweltmanagement gemäß DIN EN ISO 14001 seit
2013 zertifiziert. 2.12 Umwelt und Gesundheit während der
Energiemanagement gemäß DIN EN ISO 50001 sowie Nutzung
nach BS OHSAS 18001 durch die DEKRA Certification Es treten keine Wirkungsbeziehungen zwischen
GmbH zertifiziert. Schöck Isolink® und seiner Umgebung auf.
Alle Abfallarten wie z.B. Edelstahl, Glasfasern, Umwelt und Gesundheit sind durch die integrierte
Kunststoffe, Holz (Holzpaletten und Holzgarnituren) Anwendung der Produkte im Rohbau während der
und Verpackungsfolie, die bei der Herstellung des Nutzungsphase nicht beeinträchtigt.
Produktes anfallen oder als überschüssiges Material
übrig bleiben, werden getrennt, gelagert und dem 2.13 Referenz-Nutzungsdauer
Wertstoffkreislauf wieder zugeführt, sofern möglich. Für die Schöck Isolink® Typen gilt eine durch
Prüfszenarien bestätigte Nutzungsdauer von
2.9 Produktverarbeitung/Installation mindestens 50 Jahren, welche der durchschnittlichen
Die Schöck Isolink® Typen C-EH, C-SH, C-ED und C- Gebäudenutzung und Gebäudeplanung entsprechen.
SD werden den entsprechenden Kundengruppen Die praktische Nutzungsdauer kann jedoch durchaus
(Fertigteilwerke) geliefert und innerhalb des höher liegen. Die Nutzungsdauer richtet sich nach
Produktionsprozesses von Sandwich- oder Ermüdungs- versuchen, die durch Belastungskollektive
Elementwänden verarbeitet. Bei diesem (Temperatur, Verformung, Umwelt) eine Lebensdauer
kundenindividuellen Fertigungsprozess wird zunächst von 50 Jahren simulieren und Bestandteil der
eine Betonschicht bewehrt und betoniert. bauaufsichtlichen Zulassung sind. Weitere
Anschließend wird die vorgebohrte Voraussetzung für die Nutzungsdauer ist, dass die
4 Umwelt-Produktdeklaration Schöck Bauteile GmbH – Fassadenanker Isolink®
notwendigen Bedingungen für die Verpackung, den ausgeschlossen. Die in den Schöck Isolink® Typen
Transport, die Lagerung, den Einbau und die enthaltenen Materialien sind unter Wassereinwirkung
Verwendung erfüllt sind. chemisch neutral, nicht wasserlöslich und geben keine
wassergefährdenden Stoffe ab.
Das Prüfszenario zur Erlangung einer abZ
(allgemeinen bauaufsichtlichen Zulassung) durch das Mechanische Zerstörung
DIBt (Deutsche Institut für Bautechnik) sieht Beim Rückbau von Gebäuden kann der Schöck
entsprechende Ermüdungsversuche welche den Isolink® bedenkenlos analog zu Stahlbeton
Alterungsprozess von Schöck Isolink® simulieren vor. rückgebaut werden da bei auftretender mechanischer
Demnach sind keine Alterungserscheinungen des Zerstörung keine Bestandteile des Stoffgefüges
Materials über die genannte Lebensdauer ersichtlich. austreten.
Es wird keine RSL nach ISO 15686 deklariert.
2.14 Außergewöhnliche Einwirkungen 2.15 Nachnutzungsphase
Der Rückbau erfolgt in Verbindung mit den
Brand angeschlossenen Stahlbetondecken der tragenden
Das deklarierte Produkt hat gemäß den Konstruktion. Im Hinblick auf einen effizienten
Brandversuchen in Anlehnung an die Kriterien einer Recyclingprozess ist auf einen möglichst sortenreinen
allgemeinen bauaufsichtlichen Zulassung eine Rückbau zu achten.
Feuerwiderstandsdauer von 120 Minuten erreicht und
wird im eingebauten Zustand in die
Feuerwiderstandsklasse REI120 nach Bericht 2.16 Entsorgung
17055MH/14_2 eingestuft. Die Entsorgung der nicht recycelbaren Anteile der
Schöck Isolink® Typen können auf jeder Abfalldeponie
Brandschutz mit entsprechender Abfallschlüsselnummer
Bezeichnung Wert (gemäß Abfallkatalog auf Basis des Europäischen
Baustoffklasse B Abfallverzeichnisses : 170904) entsorgt werden.
Brennendes Abtropfen S1
Rauchgasentwicklung d0
2.17 Weitere Informationen
Wasser Weitere Informationen zum Produkt finden Sie unter
Durch die Verwendung von glasfaserbewehrten www.schoeck.de.
Kunststoffen mit entsprechender Einbindelänge in die Die Ökobilanzergebnisse für andere Produktvarianten
anzuschließenden Konstruktionen ist Korrosionsgefahr können einem Anhang zur EPD entnommen werden.
3. LCA: Rechenregeln
3.1 Deklarierte Einheit  Herstellprozess im Werk inklusive
Die Deklaration bezieht sich auf 1kg Fassadenanker energetischer Aufwendungen
Isolink® Typ F-S mit einem Durchmesser von 12 mm.
 Herstellung der anteiligen Verpackung
Die Produktion erfolgt in Dänermark (Roherzeugnis)
und Deutschland (Veredelung und Konfektionierung).
Als Datenbasis dienen die jährlichen In der EPD wird das im Verpackungsmaterial
Produktionszahlen von 2018. (Holzpalette) durch Photosynthese gespeicherte CO
2
innerhalb von A1–A3 berücksichtigt und in A5 als
Deklarierte Einheit biogene CO -Emissionen wieder emittiert. Damit ist
2
Bezeichnung Wert Einheit innerhalb der Systemgrenze die CO 2-Neutralität von
Deklarierte Einheit 1 kg nachwachsenden Rohstoffen gewährleistet.
Umrechnungsfaktor
1 -
[Masse/deklarierte Einheit] Im Entsorgungsstadium werden folgende Prozesse
betrachtet:
 Transport von Baustelle zu Inertstoffdeponie
(Modul C2)
3.2 Systemgrenze  Energieaufwand des Zerkleinerns und
Typ der EPD: Von der Wiege bis zum Werkstor mit
Separierens von eventuellen
den Modulen A5, C2–C4 und Modul D (A1–A3, A5, C
Metallbestandteilen (Modul C3)
und D). Die Umweltproduktdeklaration bezieht sich auf
das Produktionsstadium (A1–A3), den Einbau (A5),  Deponierung von Inertstoffen (Modul C4)
das Entsorgungsstadium (C2–C4) und Modul D.
Im Einzelnen wurden folgende Prozesse in das 3.3 Abschätzungen und Annahmen
Produktionsstadium A1–A3 der Herstellung des Im Hinblick auf die Erstellung des Ökobilanzmodells
Bewehrungstabes einbezogen: wurden für die Energieerzeugung länderspezifische
 Bereitstellungsprozesse von Vorprodukten & Datensätze verwendet. Die Vorprodukte wurden
Energie hauptsächlich mit europäischen Datensätzen
 Transporte der Ressourcen und Vorprodukte abgebildet.
Annahmen wurden hinsichtlich der folgenden
(Glasfaser, Hybridharz) zum
Rohmaterialien/Vorprodukte getroffen: Das im
Produktionsstandort
Combarmaterial enthaltene Vinylester-Hybridharz
5 Umwelt-Produktdeklaration Schöck Bauteile GmbH – Fassadenanker Isolink®
(13 M-%) wurde spezifisch modelliert unter Software GaBi 9 entnommen. Vordergrunddaten
Berücksichtigung von konservativen Abschätzungen. wurden von der Schöck Bauteile GmbH zur Verfügung
gestellt.
3.4 Abschneideregeln Die letzte Revision der verwendeten Hintergrunddaten
Es wurden alle Daten aus der Betriebsdatenerhebung, liegt weniger als 1 Jahr zurück. Bei den
d. h. alle nach Rezeptur eingesetzten Ausgangsstoffe Produktionsdaten handelt es sich um aktuelle
und der Stromverbrauch in in der Bilanzierung Industriedaten von der Schöck Bauteile GmbH.
berücksichtigt. In der Herstellung benötigte Maschinen, Insgesamt ist die Datenqualität und auch die
Anlagen und Infrastruktur wurden vernachlässigt. Für Robustheit der Ergebnisse als gut einzustufen.
alle berücksichtigten In- und Outputs wurden
Annahmen zu den Transportaufwendungen getroffen, 3.7 Betrachtungszeitraum
sofern keine Primärdaten vorlagen. Die Die Datengrundlage der vorliegenden Ökobilanz
Transportaufwendungen des eingesetzen beruht auf Datenaufnahmen für die Herstellung des
Verpackungsmaterials wurden nicht berücksichtigt. Bewehrungsstabes aus dem Jahr 2018.
Anfallende Sägeabfälle der Produktion (Sägestaub)
wurden vernachlässigt. 3.8 Allokation
Die Aufwände für den Ausbau des Produkts aus dem In der Studie wurden keine Allokation vorgenommen,
Gebäude am Lebensende wurde vernachlässigt. da sich alle zur Verfügung gestellten Produktionsdaten
ausschließlich auf die Herstellung des
3.5 Hintergrunddaten Fassadenankers beziehen.
Zur Modellierung des Fassadenankers wurde das von
der Sphera Solutions GmbH entwickelte Software- 3.9 Vergleichbarkeit
System zur ganzheitlichen Bilanzierung GaBi 9, Grundsätzlich ist eine Gegenüberstellung oder die
Servicepack 40 eingesetzt. Die verwendete Bewertung von EPD-Daten nur möglich, wenn alle zu
Hintergrunddatenbank ist die GaBi 2020-Datenbank. vergleichenden Datensätze nach EN 15804 erstellt
Die in der GaBi-Datenbank enthaltenen konsistenten wurden und der Gebäudekontext bzw. die
Datensätze sind online dokumentiert in der GaBi 2020- produktspezifischen Leistungsmerkmale berücksichtigt
Dokumentation. Die Basisdaten der GaBi-Datenbank werden.
wurden für Vorprodukte, Energie und Transporte
verwendet. Alle Hintergrund-Datensätze wurden der GaBi 2020-
Datenbank der Software GaBi 9 (SP 40) entnommen..
3.6 Datenqualität
Alle für die Herstellung relevanten Hintergrund-
Datensätze wurden der GaBi 2020-Datenbank der
4. LCA: Szenarien und weitere technische Informationen
Charakteristische Produkteigenschaften Recycling des Edelstahlanteils.
Biogener Kohlenstoff
Bezeichnung Wert Einheit
Angaben zu dem biogenem Kohlenstoffgehalt in der Als gemischter Bauabfall gesammelt 1 kg
zugehörigen Verpackung: Zum Recycling 0,46 kg
Kartonage und Holzverpackung ca.0,007 kg C. Zur Deponierung 0,54 kg
Einbau ins Gebäude (A5)
Der biogene Kohlenstoffgehalt der Kartonage und der
Palette beträgt ca. 0,007 kg C und verläßt als biogene
CO Emissionen das System in A5 (0,024kg CO ).
2 2
Bezeichnung Wert Einheit
Output-Stoffe als Folge der
Abfallbehandlung auf der - kg
Baustelle
Holzpalette 2,8E-5 kg
PE-Folie 0,0007 kg
Kartonage 0,0153 kg
Bei der Modellierung des Papiers geht das darin
einfließende Altpapier lastenfrei in die Berechnung ein
und verlässt lastenfrei die Systemgrenzen (cut-off-
Ansatz).
Ende des Lebenswegs (C2-C4)
Nach Ablauf der Nutzungsphase erfolgt ein manueller
Ausbau (Modul C1 nicht deklariert), ein Transport
(30 km) zur Deponie, die Entsorgung des Anteils an
Combar auf einer Inertstoffdeponie sowie ein
6 Umwelt-Produktdeklaration Schöck Bauteile GmbH – Fassadenanker Isolink®
5. LCA: Ergebnisse
Es folgt die Darstellung der Umweltwirkungen für 1 kg Fassadenanker Isolink® Typ F-S mit einem Durchmesser
von 12 mm, hergestellt von der Schöck Bauteile GmbH in Dänemark und Deutschland. Die in der Übersicht mit
„X“ gekennzeichneten Module nach EN 15804 werden hierbei adressiert. Die mit „ND“ (nicht deklariert)
gekennzeichneten Module sind nicht Gegenstand der Betrachtung.
Die folgenden Tabellen zeigen die Ergebnisse der Indikatoren der Wirkungsabschätzung, des
Ressourceneinsatzes sowie zu Abfällen und sonstigen Output-Strömen bezogen auf die deklarierte Einheit.
Wichtiger Hinweis:
EP-freshwater: Dieser Indikator wurde in Übereinstimmung mit dem Charakterisierungsmodell (EUTREND-
Modell, Struijs et al., 2009b, wie in ReCiPe umgesetzt; http://eplca.jrc.ec.europa.eu/LCDN/developerEF.xhtml))
als „kg P-Äq.“ berechnet.
ANGABE DER SYSTEMGRENZEN (X = IN ÖKOBILANZ ENTHALTEN; ND = MODUL ODER INDIKATOR
NICHT DEKLARIERT; MNR = MODUL NICHT RELEVANT)
Stadium der Gutschriften
Produktionsstadiu Errichtung und Lasten
Nutzungsstadium Entsorgungsstadium
m des außerhalb der
Bauwerks Systemgrenze
7 Umwelt-Produktdeklaration Schöck Bauteile GmbH – Fassadenanker Isolink®
gnugrosrevffotshoR
tropsnarT gnulletsreH
mov
tropsnarT
muz
relletsreH
trosgnudnewreV
egatnoM
gnudnewnA/gnuztuN gnutlahdnatsnI
rutarapeR ztasrE gnureuenrE
sad rüf
ztasnieeigrenE
sed
nebierteB seduäbeG
sad rüf
ztasnieressaW
sed
nebierteB seduäbeG
ssirbA/uabkcüR
tropsnarT
gnuldnahebllafbA
gnugitieseB
,-sgnudnewrevredeiW -sgnunniwegkcüR
redo
laiznetopgnilcyceR
A1 A2 A3 A4 A5 B1 B2 B3 B4 B5 B6 B7 C1 C2 C3 C4 D
X X X ND X ND ND MNR MNR MNR ND ND ND X X X X
ERGEBNISSE DER ÖKOBILANZ – UMWELTAUSWIRKUNGEN nach EN 15804+A2: 1 kg Fassadenanker
Isolink® TA-S 12mm
Kernindikator Einheit A1-A3 A5 C2 C3 C4 D
Globales Erwärmungspotenzial - total [kg CO2-Äq.] 2,84E+0 2,49E-2 1,89E-3 4,04E-2 8,22E-3 -4,58E-1
Globales Erwärmungspotenzial - fossil [kg CO2-Äq.] 2,84E+0 9,27E-4 1,81E-3 4,03E-2 8,16E-3 -4,59E-1
Globales Erwärmungspotenzial - biogen [kg CO2-Äq.] -7,87E-3 2,40E-2 8,25E-5 1,34E-4 3,00E-5 2,18E-3
Globales Erwärmungspotenzial - luluc [kg CO2-Äq.] 2,85E-3 3,36E-8 1,08E-7 5,83E-5 2,35E-5 -8,54E-4
Abbaupotenzial der stratosphärischen Ozonschicht [kg CFC11-Äq.] 2,36E-13 2,84E-19 3,03E-19 8,86E-16 3,06E-17 -8,28E-16
Versauerungspotenzial, kumulierte Überschreitung [mol H+-Äq.] 1,81E-2 1,40E-7 1,84E-6 8,89E-5 5,85E-5 -2,01E-3
Eutrophierungspotenzial - Süßwasser [kg PO4-Äq.] 6,26E-6 4,75E-11 4,20E-10 1,08E-7 1,41E-8 -3,92E-7
Eutrophierungspotenzial - Salzwasser [kg N-Äq.] 2,19E-3 3,88E-8 5,73E-7 1,97E-5 1,51E-5 -3,15E-4
Eutrophierungspotenzial, kumulierte Überschreitung [mol N-Äq.] 2,39E-2 6,31E-7 6,35E-6 2,07E-4 1,66E-4 -3,41E-3
Bildungspotenzial für troposphärisches Ozon [kg NMVOC-Äq.] 6,90E-3 1,11E-7 1,65E-6 5,41E-5 4,56E-5 -9,44E-4
Potenzial für die Verknappung abiotischer Ressourcen -
[kg Sb-Äq.] 7,04E-5 4,20E-12 7,18E-11 1,17E-8 7,36E-10 -1,38E-5
nicht fossile Ressourcen
Potenzial für die Verknappung abiotischer Ressourcen -
[MJ] 4,18E+1 3,85E-4 2,55E-2 7,08E-1 1,07E-1 -5,48E+0
fossile Brennstoffe
Wasser-Entzugspotenzial (Benutzer) [m³ Welt-Äq.
4,25E-1 1,09E-4 5,05E-6 8,77E-3 8,52E-4 -1,80E-1
entzogen]
ERGEBNISSE DER ÖKOBILANZ – INDIKATOREN ZUR BESCHREIBUNG DES RESSOURCENEINSATZES
nach EN 15804+A2: 1 kg Fassadenanker Isolink® TA-S 12mm
Indikator Einheit A1-A3 A5 C2 C3 C4 D
Erneuerbare Primärenergie als Energieträger [MJ] 7,51E+0 2,62E-1 1,28E-4 3,14E-1 1,41E-2 -1,09E+0
Erneuerbare Primärenergie zur stofflichen Nutzung [MJ] 2,61E-1 -2,61E-1 0,00E+0 0,00E+0 0,00E+0 0,00E+0
Total erneuerbare Primärenergie [MJ] 7,77E+0 1,32E-3 1,28E-4 3,14E-1 1,41E-2 -1,09E+0
Nicht-erneuerbare Primärenergie als Energieträger [MJ] 3,99E+1 1,66E-2 2,56E-2 7,08E-1 1,93E+0 -5,49E+0
Nicht-erneuerbare Primärenergie zur stofflichen Nutzung [MJ] 1,84E+0 -1,63E-2 0,00E+0 0,00E+0 -1,82E+0 0,00E+0
Total nicht erneuerbare Primärenergie [MJ] 4,18E+1 3,86E-4 2,56E-2 7,08E-1 1,07E-1 -5,49E+0
Einsatz von Sekundärstoffen [kg] 0,00E+0 0,00E+0 0,00E+0 ND 0,00E+0 ND
Erneuerbare Sekundärbrennstoffe [MJ] 0,00E+0 0,00E+0 0,00E+0 0,00E+0 0,00E+0 0,00E+0
Nicht-erneuerbare Sekundärbrennstoffe [MJ] 0,00E+0 0,00E+0 0,00E+0 0,00E+0 0,00E+0 0,00E+0
Nettoeinsatz von Süßwasserressourcen [m³] 1,52E-2 2,58E-6 2,10E-7 3,63E-4 2,69E-5 -7,04E-3
ERGEBNISSE DER ÖKOBILANZ –ABFALLKATEGORIEN UND OUTPUTFLÜSSE nach EN 15804+A2:
1 kg Fassadenanker Isolink® TA-S 12mm
Indikator Einheit A1-A3 A5 C2 C3 C4 D
Gefährlicher Abfall zur Deponie [kg] 7,03E-8 1,24E-12 6,73E-12 2,93E-10 1,63E-9 -3,41E-8
Entsorgter nicht gefährlicher Abfall [kg] 3,27E-1 9,01E-5 2,77E-6 5,02E-4 5,38E-1 -3,94E-2
Entsorgter radioaktiver Abfall [kg] 1,47E-3 1,62E-8 4,21E-8 1,07E-4 1,20E-6 -2,32E-5
Komponenten für die Wiederverwendung [kg] 0,00E+0 0,00E+0 0,00E+0 ND 0,00E+0 0,00E+0
Stoffe zum Recycling [kg] 0,00E+0 0,00E+0 0,00E+0 0,00E+0 0,00E+0 0,00E+0
Stoffe für die Energierückgewinnung [kg] 0,00E+0 0,00E+0 0,00E+0 0,00E+0 0,00E+0 0,00E+0
Exportierte elektrische Energie [MJ] 0,00E+0 2,00E-3 0,00E+0 0,00E+0 0,00E+0 0,00E+0
Exportierte thermische Energie [MJ] 0,00E+0 4,00E-3 0,00E+0 0,00E+0 0,00E+0 0,00E+0
ERGEBNISSE DER ÖKOBILANZ – zusätzliche Wirkungskategorien nach EN 15804+A2-optional:
1 kg Fassadenanker Isolink® TA-S 12mm
Indikator Einheit A1-A3 A5 C2 C3 C4 D
Potentielles Auftreten von Krankheiten aufgrund von [Krankheitsf
ND ND ND ND ND ND
Feinstaubemissionen älle]
Potentielle Wirkung durch Exposition des Menschen mit U235 [kBq U235-
ND ND ND ND ND ND
Äq.]
Potentielle Toxizitätsvergleichseinheit für Ökosysteme [CTUe] ND ND ND ND ND ND
Potentielle Toxizitätsvergleichseinheit für den Menschen -
[CTUh] ND ND ND ND ND ND
kanzerogene Wirkung
Potentielle Toxizitätsvergleichseinheit für den Menschen - nicht
[CTUh] ND ND ND ND ND ND
kanzerogene Wirkung
Potentieller Bodenqualitätsindex [-] ND ND ND ND ND ND
Einschränkungshinweis 2 – gilt für die Indikatoren ADPE, ADPF, WDP
Die Ergebnisse dieses Umweltwirkungsindikators müssen mit Bedacht angewendet werden, da die
Unsicherheiten bei diesen Ergebnissen hoch sind oder da es mit dem Indikator nur begrenzte Erfahrungen gibt.
6. LCA: Interpretation
In allen Wirkungskategorien liegt der Hauptbeitrag an Die Produktionsenergie, der Transport und die
den Gesamt-Umweltpotentialen in der Verpackung haben geringen bis zu
Produktionsphase (Module A1–A3). Die Lasten in vernachlässigenden Einfluss.
dieser Phase werden hauptsächlich durch die
Vorketten der Rohstoffe verursacht.
7. Nachweise
Bei bestimmungsgemäßer Verwendung sind keine Außenschale des Gebäudes. Gesetzlich sind keine
negativen Auswirkungen auf Umwelt und Gesundheit Nachweise für das Produkt erforderlich.
zu erwarten. Das Produkt wird einbetoniert und hat
keinen Kontakt zur Innenraumluft oder zur
8. Literaturhinweise
Bauartgenehmigung Z-21.8-2082: Schöck Isolink TA-S
für Verankerungen im Beton und Mauerwerk,
(Geltungsdauer vom 01.10.2018 - 01.10.2023)
Normen
Z-21.8-1894
EN 15804 Allgemeine bauaufsichtliche Zulassung/ Allgemeine
EN 15804:2019-04+A2 (in Druck), Nachhaltigkeit von Bauartgenehmigung Z-21.8-1894: Schöck Isolink® für
Bauwerken – Umweltproduktdeklarationen – mehrschichtige Betontafeln, (Geltungsdauer vom
Grundregeln für die Produktkategorie Bauprodukte. 22.11.2019 - 22.11.2024)
Bericht 17055MH/14_2
ISO 14025 Klassifizierungsbericht über Sandwichwände aus
DIN EN ISO 14025:2011-10, Umweltkennzeichnungen Stahlbeton mit Schöck Thermoanker
und -deklarationen – Typ III Umweltdeklarationen –
Grundsätze und Verfahren. DIN EN ISO 6946:2008-04
Bauteile - Wärmedurchlasswiderstand und
Wärmedurchgangskoeffizient - Berechnungsverfahren
IBU 2016
Institut Bauen und Umwelt e.V.: Allgemeine EPD- BS OHSAS 18001:2007
Programmanleitung des Institut Bauen und Umwelt BS OHSAS 18001:2007-07-31:
e.V. (IBU). Version 1.1, Berlin: Institut Bauen und Arbeitsschutzmanagementsysteme. Forderungen
Umwelt e.V., 2016.
www.ibu-epd.com DIN EN ISO 14001
DIN EN ISO 14001:2009-11:
Z-1.6-238 Umweltmanagementsysteme – Anforderung mit
Allgemeine bauaufsichtliche Zulassung/ Allgemeine Anleitung zur Anwendung (ISO 14001:2004 + Cor.
Bauartgenehmigung Z-1.6-238: Bewehrungsstab 1:2009); Deutsche und Englische Fassung EN ISO
Schöck Combar, (Geltungsdauer vom 08.07.2019 - 14001:2004 + AC:2009
01.01.2024)
DIN EN ISO 50001
Z-21.8-2082 DIN EN ISO 50001:2011-12:
Allgemeine bauaufsichtliche Zulassung/ Allgemeine
8 Umwelt-Produktdeklaration Schöck Bauteile GmbH – Fassadenanker Isolink®
Energiemanagementsysteme – Anforderungen mit
Anleitung zur Anwendung (ISO 50001:2011) GaBi 9
Software und Datenbank zur Ganzheitlichen
DIN EN ISO 9001 Bilanzierung. 1992-2020 (SP 40), Sphera Solutions
DIN EN ISO 9001:2008: GmbH, Leinfelden-Echterdingen, mit
Qualitätsmanagementsysteme – Erfolg durch Qualität Anerkennung der LBP Universität Stuttgart
Abfallkatalog auf Basis des Europäischen GaBi 2020
Abfallverzeichnisses Stand: 2002 Dokumentation der GaBi 9-Datensätze der Datenbank
zur Ganzheitlichen Bilanzierung. LBP, Universität
EPD-EJO-20140113-IBC1-DE Stuttgart und Sphera Solutions GmbH, Leinfelden-
Gewindefurchende Schrauben aus Edelstahl EJOT Echterdingen, 2020(http://www.gabi-
Baubefestigungen GmbH; Gültigkeitsdauer 28.10.2020 software.com/international/databases/)
9 Umwelt-Produktdeklaration Schöck Bauteile GmbH – Fassadenanker Isolink®
Herausgeber
Institut Bauen und Umwelt e.V. Tel +49 (0)30 3087748- 0
Panoramastr.1 Fax +49 (0)30 3087748- 29
10178 Berlin Mail info@ibu-epd.com
Deutschland Web www.ibu-epd.com
Programmhalter
Institut Bauen und Umwelt e.V. Tel +49 (0)30 3087748- 0
Panoramastr.1 Fax +49 (0)30 3087748- 29
10178 Berlin Mail info@ibu-epd.com
Deutschland Web www.ibu-epd.com
Ersteller der Ökobilanz
Sphera Solutions GmbH Tel +49 711 341817-0
Hauptstraße 111- 113 Fax +49 711 341817-25
70771 Leinfelden-Echterdingen Mail info@sphera.com
Germany Web www.sphera.com
Inhaber der Deklaration
Schöck Bauteile GmbH Tel +49 7223 967-0
Vimbucher Str. 2 Fax +49 7223 967-454
76534 Baden-Baden Mail schoeck@schoeck.com
Germany Web www.schoeck.com
