UMWELT-PRODUKTDEKLARATION
nach ISO 14025 und EN 15804+A1
Deklarationsinhaber Wildeboer Bauteile GmbH
Herausgeber Institut Bauen und Umwelt e.V. (IBU)
Programmhalter Institut Bauen und Umwelt e.V. (IBU)
Deklarationsnummer EPD-WIL-20210233-ICA3-DE
Ausstellungsdatum 19.11.2021
Gültig bis 18.11.2026
Volumenstromregler VRE, VR
Wildeboer Bauteile GmbH
www.ibu-epd.com | https://epd-online.com
1. Allgemeine Angaben
Wildeboer Bauteile GmbH Volumenstromregler VRE, VR
Programmhalter Inhaber der Deklaration
IBU – Institut Bauen und Umwelt e.V. Wildeboer Bauteile GmbH
Hegelplatz 1 Marker Weg 11
10117 Berlin 26826 Weener
Deutschland Deutschland
Deklarationsnummer Deklariertes Produkt/deklarierte Einheit
EPD-WIL-20210233-ICA3-DE 1 Stück Volumenstromregler mit optionalem Zubehör
Diese Deklaration basiert auf den Produktkategorien-Regeln: Gültigkeitsbereich:
Volumenstromregler, Volumenstrombegrenzer und Druckregler für Dieses Dokument bezieht sich auf die Herstellung, den Transport, den
Lüftungsanlagen, 01.08.2021 Einbau, den Betrieb und die Entsorgung von Volumenstromreglern (VRE,
(PCR geprüft und zugelassen durch den unabhängigen DN 100, bestehend aus den Komponenten Gehäuse, Klappenblatt
Sachverständigenrat (SVR)) elektrisch, Messzelle und Antrieb) für raumlufttechnische Anlagen. Es hat
ebenso ein Gültigkeit für die konstantmechanischen Volumenstromregler
VR.
Ausstellungsdatum Die Produkte werden ausschließlich in Deutschland im Werk Weener
produziert, in dem die Produktionsdaten des Jahres 2020 erhoben wurden.
19.11.2021
Der Inhaber der Deklaration haftet für die zugrundeliegenden Angaben und
Nachweise; eine Haftung des IBU in Bezug auf Herstellerinformationen,
Ökobilanzdaten und Nachweise ist ausgeschlossen.
Gültig bis
18.11.2026 Die EPD wurde nach den Vorgaben der EN 15804+A1 erstellt. Im
Folgenden wird die Norm vereinfacht als EN 15804 bezeichnet.
Verifizierung
Die Europäische Norm EN 15804 dient als Kern-PCR
Unabhängige Verifizierung der Deklaration und Angaben gemäß ISO
14025:2011
intern X extern
Dipl.-Ing. Hans Peters
(Vorstandsvorsitzender des Instituts Bauen und Umwelt e.V.)
Florian Pronold Matthias Klingler,
(Geschäftsführer des Instituts Bauen und Umwelt e.V.) Unabhängige/-r Verifizierer/-in
1 Umwelt-Produktdeklaration - Wildeboer Bauteile GmbH - Volumenstromregler VRE, VR
2. Produkt
Bautechnische Daten
2.1 Produktbeschreibung/Produktdefinition
Die nachfolgenden Daten beziehen sich auf den elektronischen
Elektronische Volumenstromregler VRE für konstante und
Volumenstromregler VRE aufgrund der "worst case"
variable Volumenströme sind wartungs- frei und
Betrachtung. Weitere Daten, auch zum konstant-mechanischen
lageunabhängig einbaubar in Rohrleitungen für Zuluft und
Volumenstromregler VR, können den /Herstellerunterlagen/
Abluft raumlufttechnischer Anlagen. Sie sind werkseitig für den
entnommen werden.
gesamten Volumenstrom- bereich justiert. Das Messverfahren
nutzt den Differenzdruck und die Klappenblattstellung zur Bezeichnung Wert Einheit
Volumenstrommessung und zur Regelung. Gleichzeitig wird ein Anschlussspannung 24 V
Effizienzsignal zur energieeinsparenden Optimierung des 20 -
Anlagenbetriebsdrucks geliefert. Das Messprinzip sorgt bei Maximaler statischer Druckabfall 1000 Pa
allen Drücken in den ca. 1:10 betragenden
Zulässige Strömungsgeschwindigkeit 12 m/s
Volumenstrombereichen für die hohe Regelgenauigkeit von ± 5
34 -
% bis ± 15 % vom Soll-Volumenstrom. Sie stehen für einen Volumenstrombereich m3/h
5430
Geschwindigkeitsbereich von 1,2 m/s – 12 m/s bei einem
Druckbereich von 20 – 1.000 Pa und für einen an niedrige Regelspannung 0 - 10 V
Strömungsgeschwindigkeiten angepassten Bereich von 0,8 m/s Regelspannung 2-8 V
bis 8 m/s bei einem Druckbereich von 20 Pa – 600 Pa zur Regelspannung 2-10 V
Verfügung. Das Rohrgehäuse und das zentrisch gelagerte
Laufzeit für 90° Drehung des Klappenblattes
Klappenblatt bestehen aus verzinktem Stahlblech mit einer 90 s
ca.
Lagerachse aus Edelstahl in speziellen Lagerbuchsen, das
Anschlussleistung ruhend 0,5 W
Antriebsgehäuse ist aus Kunststoff. Möglich sind die
Betriebsarten 'Konstant', 'Variabel' und '4-Punkt', außerdem die Verbrauchsleistung regelnd 1,5 W
Über- steuerungen "Klappenblatt offen" und "Klappenblatt Dichtheitsklasse des Gehäuses nach EN
C -
geschlossen". Die Betriebsart 'Variabel' sieht die Betriebsmodi 1751
0 - 10 V, 2 - 10 V und 2 - 8 V vor. Parallelbetrieb und Dichtheitsklasse des Klappenblatts nach EN
3 - 4 -
Folgeschaltungen sind möglich. 1751
Konstant-mechanische VR Volumenstromregler sind
Schutzart IP 50 - 54 -
wartungsfreie, mechanische Regler ohne Hilfsenergie für
Gehäuseform (rund / eckig) rund -
konstante Volumenströme in raumlufttechnischen Anlagen. Sie
sind erhältlich für den Druckbereich von 50 Pa - 1000 Pa und
optimiert auf einen niedrigeren Druckbereich von 30 Pa - 600 2.4 Lieferzustand
Pa. Der Einbau erfolgt lageunabhängig in Lüftungsleitungen für Es gibt folgende Größenvarianten: VR1 von DN 80 bis DN 315,
Zuluft und Abluft. Gehäuse und Regelmechanik sind aus Länge 326 bis 454 mm. VRE1 von DN 100 bis DN 400, Länge
verzinktem Stahlblech. Das Klappenblatt zur Volumen- 326 bis 551 mm. Ein elektrischer Sollwertversteller,
stromregulierung ist zentrisch gelagert und mit Lager- achsen Lippendichtungen und Dämm- schalen sind optionales
aus Edelstahl in speziellen Lagerbuchsen geführt. Die Zubehör. Für eine hohe und durchgängige Regelgenauigkeit
Stelleinrichtung verfügt über Drehzeiger, Skala und Arretierung. wird jeder Volumen- stromregler werksseitig justiert.
Die Volumenstromsollwerte sind manuell oder motorisch
2.5 Grundstoffe/Hilfsstoffe
innerhalb der Volumenstrombereiche Vmin bis Vmax
einstellbar. Die spezielle Regelmechanik gewährleistet eine Gewichtsprozent, alle Angaben sind ca.-Angaben
hohe Regelgenauigkeit mit nur etwa ± 5 % bis ± 10 %
Abweichung. Dementsprechend wird bei variablen Drücken der VRE - Gehäuse, Klappenblatt, Messzelle (ohne Antrieb)
Volumenstrom im gesamten Druckbereich konstant gehalten. Stahl, verzinkt: 82 % bis 98 %
Optional gibt es den VR mit motorischer Einstellung auf zwei Kunststoff: 1 % bis 6 %
Volumenstromsollwerte, oder mit stetiger motorischer Elektronische Komponenten: < 1 %Edelstahl: < 1 % bis 10 %
Einstellung auf beliebige Volumenstromsollwerte.
Weitere Informationen können den Herstellerunterlagen VRE - Antrieb
entnommen werden, zur Hygiene auch dem Kapitel 7. Für die Stahl, verzinkt: 30 %
Verwendung des Produkts gelten die jeweiligen nationalen Kunststoff: 26 %
Bestimmungen am Ort der Verwendung, in Deutschland zum Elektronische Komponenten (Platinen, etc.): 17 %
Beispiel die Bauordnungen der Länder, und die technischen Stahl, mangan-phosphatiert: 16 %
Bestimmungen aufgrund dieser Vorschriften. Edelstahl: 8 %
Messing: 2 %
2.2 Anwendung Automatenstahl (Drehstahl): 1 %
Volumenstromregler für die Regelung von konstanten und VRE - Dämmschale
variablen Volumenströmen in raumlufttechnischen Anlagen und Stahl, verzinkt: 79 % bis 84 %
zum Absperren von Lüftungsleitungen. Isolierung: 16 % bis 21 %
VR - Gehäuse, Klappenblatt, Sollwerteinstellung
2.3 Technische Daten Stahl, verzinkt: 88 % bis 95 %
Erfüllt sind die Anforderungen nach harmonisierten Vorschriften Kunststoff: 2 % bis 5 %
zur CE-Kennzeichnung zur elektro- magnetischen Edelstahl: 2 %
Verträglichkeit (EMV) gemäß der EU-Richtlinie 2014/30/EU, die Automatenstahl (Drehstahl): 1 % bis 5 %
Leistungsbewertung nach EN 12589 und die damit
verbundenen Anforderungen nach ISO 5135, ISO 3741, ISO VR - Elektrischer Sollwertversteller
5167-1 und EN 1751. Stahl, verzinkt: 30 %
Kunststoff: 26 %
2 Umwelt-Produktdeklaration - Wildeboer Bauteile GmbH - Volumenstromregler VRE, VR
Elektronische Komponenten (Platinen, etc.): 17 % Die Herstellerunterlagen wie Handbücher, Einbau- vorschriften
Stahl, mangan-phosphatiert: 16 % und Betriebsanleitungen der Wildeboer Bauteile GmbH sind
Edelstahl: 8 % zu beachten. Darüber hinaus sind die Sicherheits- und
Messing: 2 % Verarbeitungsvorschriften bei- spielsweise für den
Automatenstahl (Drehstahl): 1 % Lüftungsanlagenbau oder die Elektroarbeiten und die
VR - Dämmschale gesetzlichen Arbeitsschutz- vorschriften zu befolgen.
Stahl, verzinkt: 80 % bis 82 % Isolierung: 18 % bis 20 %
2.9 Verpackung
Das Produkt enthält Stoffe der ECHA-Liste der für eine Die Produkte werden auf Mehrwegpaletten transportiert und in
Zulassung in Frage kommenden besonders Polyethylen(PE)-Folien verpackt. Alternativ erfolgt ein Transport
besorgniserregenden Stoffe (en: Substances of Very High in Kartons aus Altpapier. Die Entsorgung, mit Ausnahme der
Concern – SVHC) (Datum 08.07.2021) oberhalb von 0,1 Paletten, erfolgt über die lokalen Recyclingfirmen. Paletten
Massen-%: nein. werden im Tauschverfahren wiederverwendet.
Es wird nur so viel Verpackungsmaterial verwendet wie
Das Produkt enthält weitere CMR-Stoffe der Kategorie 1A oder erforderlich und entsprechend optimiert verpackt.
1B, die nicht auf der Kandidatenliste stehen, oberhalb von 0,1
2.10 Nutzungszustand
Massen-% in mindestens einem Teilerzeugnis: nein.
Die stoffliche Zusammensetzung während der Nutzung ändert
sich nicht. Ausgenommen sind außergewöhn- liche
Dem vorliegenden Bauprodukt wurden Biozidprodukte Einwirkungen wie beispielsweise extrem salz- haltige Luft oder
zugesetzt oder es wurde mit Biozidprodukten behandelt (es chemische Einwirkungen, durch welche es zu Änderungen
handelt sich damit um eine behandelte Ware im Sinne der kommen kann.
Biozidprodukteverordnung (EU) Nr. 528/2012): nein.
2.11 Umwelt und Gesundheit während der Nutzung
2.6 Herstellung Während der Nutzung sind keine negativen Aus- wirkungen auf
Die Produktion erfolgt an einem Standort im Werk Weener. die Umwelt und die Gesundheit zu erwarten. Aufgrund der
Notwendige Roh- und Halbteile, Hilfs- und Betriebsstoffe Wartungsfreiheit muss während der Nutzung nicht geschmiert
werden von Lieferanten angeliefert und fließen in die werden. Ablagerungen von Verschmutzungen fallen aufgrund
Produktion mit ein. Die Fertigung der Halbteile erfolgt in einer der Konstruktion nicht an. Ein Hygienezertifikat liegt vor (siehe
Vorfertigung mit üblichen Fertigungsverfahren. Metallteile Kapitel 7).
werden gestanzt und in Form gekantet. Zur Vermeidung von
2.12 Referenz-Nutzungsdauer
Abfällen werden Zuschnitte entsprechend optimiert. Abfälle, die
Die Dauer der Funktionsfähigkeit von Volumenstrom- reglern ist
dann noch entstehen, werden gesammelt und möglichst von
von der jeweiligen Konstruktion, der verwendeten Materialien
entsprechenden Firmen recycelt, oder als Hausmüll entsorgt
und von den Umgebungs- bedingungen abhängig. Bei
und verbrannt. Schmierstoffe werden weitestgehend
bestimmungsgemäßer Nutzung beträgt die Nutzungsdauer 20
gesammelt, aufbereitet und in der Produktion wiederverwendet.
Jahre im Mittel.
Stäube und Dünste werden vor Ort abgesaugt und gesammelt.
Die Teile der Vorfertigung werden zusammen mit eingekauften
2.13 Außergewöhnliche Einwirkungen
Teilen zu Volumenstromreglern endmontiert, im Rahmen der
Brand
Qualitätssicherung nach ISO 9001 geprüft, verpackt und
Nicht relevant.
ausgeliefert. Für eine hohe und durchgängige Regelgenauigkeit
wird jeder Volumenstromregler werksseitig justiert. Der Betrieb Brandschutz
unterliegt einem Energiemanagementsystem. Bezeichnung Wert
Baustoffklasse
Brennendes Abtropfen
Rauchgasentwicklung
Wasser
Nicht relevant.
Mechanische Zerstörung
Nicht relevant.
2.14 Nachnutzungsphase
Nach der Nutzung der Volumenstromregler können diese
ausgebaut und theoretisch wiederverwendet werden.
Entsprechend der Zusammensetzung der Volumenstromregler
ist ein Recycling für die Metall- und Elektronikkomponenten
möglich. Die übrigen Bestandteile (z. B. Kunststoffe) können
einer thermischen Verwertung zugeführt werden.
2.15 Entsorgung
2.7 Umwelt und Gesundheit während der Herstellung
Die Entsorgung kann entsprechend den Kennzahlen der
Während des gesamten Herstellprozesses sind keine
Verordnung über das Europäische Abfall- verzeichnis gemäß
Maßnahmen über den gesetzlich vorgeschriebenen
Abfall-Verzeichnis- Verordnung AVV eingeordnet werden: Stahl
Arbeitsschutz hinaus erforderlich. Abfälle werden durch
(17 04 05), Dämmmaterial (17 06 04), Kunststoff (17 02 03),
optimierte Zuschnitte weitestgehend vermieden, Schmiermittel
Elektro (20 01 36).
durch Recyclingmaßnahmen wiederverwendet.
2.16 Weitere Informationen
2.8 Produktverarbeitung/Installation
3 Umwelt-Produktdeklaration - Wildeboer Bauteile GmbH - Volumenstromregler VRE, VR
www.wildeboer.de
3. LCA: Rechenregeln
Modul C4: Deponierung von Rohstoffen ohne Heizwert.
3.1 Deklarierte Einheit
Die Deklaration bezieht sich auf die Herstellung von einem Gutschriften und Lasten außerhalb der Systemgrenzen (D)
Stück Volumenstromregler VRE DN 100 inklusive Antrieb und Lasten und Gutschriften aus stofflichem Recycling von Metallen
elektrischer Steuereinheit. Die Ökobilanzergebnisse von (inkl. Aufbereitung) und Gutschriften für substituierte thermische
Varianten oder variierenden Abmessungen des deklarierten Energie und Strom, welche aus den Modulen A1-A3, A5 und C3
Produkts können von Wildeboer Bauteile GmbH auf Anfrage exportiert wurden.
bereitgestellt werden.
3.3 Abschätzungen und Annahmen
Deklarierte Einheit VRE
Für wenige Rohstoffe mit einem Massenanteil von jeweils
Bezeichnung Wert Einheit
weniger als 1% am Gesamtprodukt wurden Abschätzungen
Deklarierte Einheit 1 Stk. getroffen, da keine passenden Hintergrunddaten vorlagen.
Massenbezug 1,92 kg/Stk
3.4 Abschneideregeln
Es wurden alle Daten aus der Betriebsdatenerhebung, d.h. alle
3.2 Systemgrenze
nach Rezeptur eingesetzten Ausgangsstoffe, sowie der Strom-
Die Systemgrenze der EPD vom Typ "Wiege bis Bahre" folgt
und Wasserbedarf in der Bilanzierung berücksichtigt. Für alle
dem modularen Aufbau gemäß EN 15804. Die Ökobilanz der
berücksichtigten Inputs mit Ausnahme von
betrachteten Produkte berücksichtigt die Module A, B, C und D:
Verpackungsmaterialien wurden die Transportaufwendungen
betrachtet.
Produktstadium (A1-A3)
Der End-of-waste-Status der Motoren wird nach einer
Rohstoffbereitstellung sowie LKW-Transport der Rohstoffe zum
Aufbereitung respektive Trennung der darin enthaltenen
Werk. Produktionsaufwendungen inkl. Verpackungsmaterial.
Materialfraktionen erreicht. Die Aufwände für die Aufbereitung
Behandlung von nicht metallischen Produktionsabfällen.
wurden im Produktlebenszyklus vernachlässigt.
Metallische Produktionsabfälle erreichen das Ende der
Damit wurden gemäß PCR Teil A auch Stoff- und
Abfalleigenschaft direkt nach dem Entstehen und werden nach
Energieströme mit einem Anteil < 1 Prozent berücksichtigt.
Modul D exportiert.
3.5 Hintergrunddaten
Stadium der Errichtung des Bauwerks (A4-A5)
Für die Berechnung der Ökobilanz wurden GaBi Datenbanken
LKW-Transport zur Baustelle (100 km). Transportentfernung
Service Pack 40 verwendet.
kann ggfs. auf Gebäudeebene angepasst werden (z.B. bei 200
km tatsächlicher Transportentfernung: Multiplikation der 3.6 Datenqualität
Ökobilanzwerte mit dem Faktor 2). Die Datenqualität kann als hoch angesehen werden. Die
Module A5: Verpackungsbehandlung. Ggfs. resultierende Herstellung der Produkte wurde mit Primärdaten der Wildeboer
Gutschriften in Modul D. Bauteile GmbH modelliert.
Stromverbrauch für die Installation (ggfs. Einsatz von Für alle relevanten eingesetzten Vorprodukte lagen
Handmaschinen) wurde nicht betrachtet. entsprechende Hintergrund-Datensätze in der GaBi-Datenbank
vor. Die letzte Revision der verwendeten Daten liegt maximal 5
Nutzungsstadium (B1-B5): Jahre zurück.
Während der Nutzung Produktes (B1) werden keine
Emissionen freigesetzt. Eine Instandhaltung (B2) und 3.7 Betrachtungszeitraum
Reparatur (B3) bzw. ein Austausch einzelner Komponenten Die Datenerhebung für die Volumenstromregler erfolgt in der
(B4) ist während der betrachteten Nutzungsdauer nicht relevant Wildeboer Bauteile GmbH Standort Weener (Deutschland) für
(Wartungsfreiheit). Während der Nutzungsdauer ist laut das Jahr 2020.
Herstellerangaben keine Erneuerung des Produktes notwendig
(B5). Die Module B1 bis B5 werden deshalb mit '0' deklariert. 3.8 Geographische Repräsentativität
Land oder Region, in dem/r das deklarierte Produktsystem
Nutzungsstadium – Betrieb des Gebäudes (B6-B7): hergestellt und ggf. genutzt sowie am Lebensende behandelt
Die für den Betrieb des Produktes mit elektrischem wird: Deutschland
Antriebsmotor erforderliche elektrische Energie sowie die
elektrische Energie für Sollwertverstellungen.
3.9 Allokation
Entsorgungsstadium (C1-C4) Bei der Produktion entstehen keine Koppel- oder
Manueller Rückbau (lastenfrei) und LKW-Transport zur Nebenprodukte. Eine Allokation wurde daher nicht verwendet.
Abfallaufbereitung (50 km). Die Transportentfernung kann ggfs.
3.10 Vergleichbarkeit
auf Gebäudeebene angepasst werden (z.B. bei 100km
Grundsätzlich ist eine Gegenüberstellung oder die Bewertung
tatsächlicher Transportentfernung: Multiplikation der
von EPD-Daten nur möglich, wenn alle zu vergleichenden
Ökobilanzwerte mit dem Faktor 2). Der End-of-waste-Status der
Datensätze nach EN 15804 erstellt wurden und der
Motoren wird nach einer Aufbereitung respektive Trennung der
Gebäudekontext bzw. die produktspezifischen
darin enthaltenen Materialfraktionen erreicht. Die Aufwände für
Leistungsmerkmale berücksichtigt werden. Für die Berechnung
die Aufbereitung wurden im Produktlebenszyklus
der Ökobilanz wurden GaBi Datenbanken Service Pack 40
vernachlässigt.
verwendet.
Modul C3: thermische Behandlung von Rohstoffen mit
Heizwert.
4. LCA: Szenarien und weitere technische Informationen
4 Umwelt-Produktdeklaration - Wildeboer Bauteile GmbH - Volumenstromregler VRE, VR
Bezeichnung Wert Einheit
Die folgenden technischen Informationen sind Grund- lage für
Lebensdauer nach Angabe Hersteller 20 a
die deklarierten Module oder können für die Entwicklung von
spezifischen Szenarien im Kontext einer Gebäudebewertung Betriebliche Energie (B6) VRE
genutzt werden, wenn Module nicht deklariert werden (MND).
Bezeichnung Wert Einheit
Leistungsaufnahme, ruhend 0,5 W
Die Ökobilanzergebnisse von Varianten oder variierenden
Abmessungen des deklarierten Produkts können von der Betriebszeit, ruhend 8668,75 h / Jahr
Wildeboer Bauteile GmbH auf Anfrage bereitgestellt werden. Leistungsaufnahme, regelnd 1,5 W
Betriebszeit, regelnd 91,25 h / Jahr
Die deklarierten Produkte sind wartungsfrei. Daher erfolgen
Die Angabe zu den Umweltwirkungen aufgrund des
keine Szenarioangaben für die Module B1 - B5.
Energieeinsatzes in der Nutzungsphase (Modul B6) erfolgt
Transport zu Baustelle (A4) bezogen auf ein Jahr, und ist ggfs. mit der geplanten
Bezeichnung Wert Einheit Nutzungsdauer (in Jahren) auf Gebäudeebene zu
Transport Distanz 100 km multiplizieren.
Auslastung (einschließlich Leerfahrten) 61 %
Ende des Lebenswegs (C1-C4) VRE
Bezeichnung Wert Einheit
Getrennt gesammelt Abfalltyp 1,92 kg
Einbau ins Gebäude (A5)
Zum Recycling 1,45 kg
Bezeichnung Wert Einheit
Zur Energierückgewinnung 0,467 kg
Output-Stoffe als Folge der Abfallbehandlung auf
der Baustelle 0,347 kg Zur Deponierung 0,003 kg
Referenz Nutzungsdauer
5 Umwelt-Produktdeklaration - Wildeboer Bauteile GmbH - Volumenstromregler VRE, VR
5. LCA: Ergebnisse
Im Folgenden werden die Ergebnisse der Indikatoren der Wirkungsabschätzung, des Ressourceneinsatzes sowie zu Abfällen und
sonstigen Output-Strömen bezogen auf ein Stück Volumenstromregler Typ VRE [1,92 kg/Stück] dargestellt. Für eine Berechnung
(Skalierung) auf andere Größen, verwendetes Zubehör und den Regler VR können die Daten beim Hersteller erfragt werden.
ANGABE DER SYSTEMGRENZEN (X = IN ÖKOBILANZ ENTHALTEN; MND = MODUL NICHT DEKLARIERT; MNR = MODUL
NICHT RELEVANT)
Gutschriften
Stadium der
und Lasten
Produktionsstadium Errichtung Nutzungsstadium Entsorgungsstadium
außerhalb der
des Bauwerks
Systemgrenze
g n u g ro s re v ffo ts h o R tro p s n a rT g n u lle ts re H m o v tro p s n a rT m u z re lle ts re Htro s g n u d n e w re V e g a tn o M g n u d n e w n A /g n u z tu N g n u tla h d n a ts n I ru ta ra p e R z ta s rE g n u re u e n rE rü f z ta s n ie e ig re n E n e b ie rte B s a ds e d u ä b e G s e d rü f z ta s n ie re s s a W n e b ie rte B s a ds e d u ä b e G s e d s s irb A /u a b k c ü R tro p s n a rT g n u ld n a h e b lla fb A g n u g itie s e B ,-s g n u d n e w re v re d e iW -s g n u n n iw e g k c ü R re d ola iz n e to p g n ilc y c e R
A1 A2 A3 A4 A5 B1 B2 B3 B4 B5 B6 B7 C1 C2 C3 C4 D
X X X X X X X X X X X X X X X X X
ERGEBNISSE DER ÖKOBILANZ – UMWELTAUSWIRKUNGEN nach EN 15804+A1: 1 Stück Volumenstromregler VRE mit 1,92
kg/Stück
Indikator Einheit A1-A3 A4 A5 B1 B2 B3 B4 B5 B6 B7 C1 C2 C3 C4 D
GWP kg CO 2-Äq.1,91E+01 1,13E-02 6,47E-01 0 0 0 0 0 2,51E+00 0 0 5,65E-03 9,55E-01 4,09E-05 -3,8E+00
kg CFC11-
ODP 1,39E-09 3,74E-18 1,02E-16 0 0 0 0 0 1,04E-13 0 0 9,24E-19 2,66E-16 2,25E-19 -5,16E-16
Äq.
AP kg SO 2-Äq. 1,09E-01 7,59E-06 5,98E-05 0 0 0 0 0 2,97E-03 0 0 4,41E-06 3,56E-04 2,6E-07 -1,09E-02
kg
EP PO 3-Äq. 6,61E-03 1,42E-06 1,29E-05 0 0 0 0 0 5,87E-04 0 0 8,11E-07 9,06E-05 2,92E-08 -7,75E-04
4
kg Ethen-
POCP 7,26E-03 -1,95E-07 5,04E-06 0 0 0 0 0 2,45E-04 0 0 -1,9E-08 2,34E-05 1,97E-08 -1,01E-03
Äq.
ADPE kg Sb-Äq. 2,19E-03 9,51E-10 1,27E-09 0 0 0 0 0 9,71E-07 0 0 4,14E-10 3,11E-09 4,13E-12 -1,2E-04
-3,86E
ADPF MJ 2,52E+02 1,51E-01 1,16E-01 0 0 0 0 0 2,5E+01 0 0 7,66E-02 3,08E-01 5,8E-04
+01
GWP = Globales Erwärmungspotenzial; ODP = Abbaupotenzial der stratosphärischen Ozonschicht; AP = Versauerungspotenzial von Boden und
Wasser; EP = Eutrophierungspotenzial; POCP = Bildungspotenzial für troposphärisches Ozon; ADPE = Potenzial für die Verknappung von abiotischen
Ressourcen – nicht fossile Ressourcen (ADP – Stoffe); ADPF = Potenzial für die Verknappung abiotischer Ressourcen – fossile Brennstoffe (ADP –
fossile Energieträger)
ERGEBNISSE DER ÖKOBILANZ – INDIKATOREN ZUR BESCHREIBUNG DES RESSOURCENEINSATZES nach EN 15804+A1: 1
Stück Volumenstromregler VRE mit 1,92 kg/Stück
Indikator Einheit A1-A3 A4 A5 B1 B2 B3 B4 B5 B6 B7 C1 C2 C3 C4 D
-3,38E
PERE MJ 3,8E+01 8,84E-03 6,01E+00 0 0 0 0 0 1,82E+01 0 0 4,31E-03 5,72E-02 7,82E-05
+00
-5,99E
PERM MJ 5,99E+00 0 0 0 0 0 0 0 0 0 0 0 0 0
+00
-3,38E
PERT MJ 4,4E+01 8,84E-03 2,52E-02 0 0 0 0 0 1,82E+01 0 0 4,31E-03 5,72E-02 7,82E-05
+00
-4,05E
PENRE MJ 2,66E+02 1,52E-01 7,61E-01 0 0 0 0 0 3,17E+01 0 0 7,68E-02 1,09E+01 5,97E-04
+01
-1,05E
PENRM MJ 1,12E+01 0 -6,26E-01 0 0 0 0 0 0 0 0 0 0 0
+01
-4,05E
PENRT MJ 2,77E+02 1,52E-01 1,35E-01 0 0 0 0 0 3,17E+01 0 0 7,68E-02 3,43E-01 5,97E-04
+01
SM kg 5,67E-01 0 0 0 0 0 0 0 0 0 0 0 0 0 0
RSF MJ 0 0 0 0 0 0 0 0 0 0 0 0 0 0 0
NRSF MJ 0 0 0 0 0 0 0 0 0 0 0 0 0 0 0
FW m3 8,57E-02 7,93E-06 1,56E-03 0 0 0 0 0 9,85E-03 0 0 5E-06 2,65E-03 1,51E-07 -2,01E-02
PERE = Erneuerbare Primärenergie als Energieträger; PERM = Erneuerbare Primärenergie zur stofflichen Nutzung; PERT = Total erneuerbare
Primärenergie; PENRE = Nicht-erneuerbare Primärenergie als Energieträger; PENRM = Nicht-erneuerbare Primärenergie zur stofflichen Nutzung;
PENRT = Total nicht erneuerbare Primärenergie; SM = Einsatz von Sekundärstoffen; RSF = Erneuerbare Sekundärbrennstoffe; NRSF = Nicht-
erneuerbare Sekundärbrennstoffe; FW = Nettoeinsatz von Süßwasserressourcen
ERGEBNISSE DER ÖKOBILANZ –ABFALLKATEGORIEN UND OUTPUTFLÜSSE nach EN 15804+A1:
1 Stück Volumenstromregler VRE mit 1,92 kg/Stück
Indikator Einheit A1-A3 A4 A5 B1 B2 B3 B4 B5 B6 B7 C1 C2 C3 C4 D
HWD kg 8,06E-06 5,68E-09 9,4E-11 0 0 0 0 0 2,13E-08 0 0 3,58E-09 8,37E-10 9,1E-12 -9,47E-08
NHWD kg 6,73E-01 2,67E-05 4,49E-03 0 0 0 0 0 2,44E-02 0 0 1,18E-05 6,36E-02 3E-03 -1,58E-01
RWD kg 9,66E-03 1,6E-07 7,74E-06 0 0 0 0 0 2,65E-03 0 0 9,52E-08 1,37E-05 6,78E-09 -7,04E-04
CRU kg 0 0 0 0 0 0 0 0 0 0 0 0 0 0 0
6 Umwelt-Produktdeklaration - Wildeboer Bauteile GmbH - Volumenstromregler VRE, VR
MFR kg 3,88E-01 0 0 0 0 0 0 0 0 0 0 0 1,45E+00 0 0
MER kg 0 0 0 0 0 0 0 0 0 0 0 0 0 0 0
EEE MJ 0 0 9,61E-01 0 0 0 0 0 0 0 0 0 2,25E+00 0 0
EET MJ 0 0 1,72E+00 0 0 0 0 0 0 0 0 0 4,07E+00 0 0
HWD = Gefährlicher Abfall zur Deponie; NHWD = Entsorgter nicht gefährlicher Abfall; RWD = Entsorgter radioaktiver Abfall; CRU = Komponenten für
die Wiederverwendung; MFR = Stoffe zum Recycling; MER = Stoffe für die Energierückgewinnung; EEE = Exportierte Energie – elektrisch; EET =
Exportierte Energie – thermisch
6. LCA: Interpretation
Die beiden wichtigsten Lebenszyklusphasen sind die Komponenten bzw. Prozessen Display, Edelstahl,
Herstellungs- und die Nutzungsphase. Stromverbrauch bei der Herstellung und Verpackung. Alle
anderen Lebenszyklusphasen, Prozesse und Materialien
In Bezug auf die Herstellungsphase dominieren die zeigen geringe bis sehr geringe Relevanz für das
Vorkettenprozesse der Steuerelektronik (Platine) alle Produktsystem.
Indikatoren mit Ausnahme von ODP. Insbesondere die
Vorkettenprozesse seltener Erden und Edelmetalle sind als Bei Betrachtung einer üblichen Nutzungsdauer von 20 Jahren
wesentliche Treiber der Ökobilanz zu nennen. Der Indikator summieren sich die in Bezug auf ein Stück und Jahr
ODP wird von eine Kunststoffkomponente aus Acrylnitril- ausgewiesenen Umweltwirkungen für den Betrieb
Butadien-Styrol-Copolymer (ABS) dominiert. (Energieverbrauch) der Produkte entsprechend auf.
Relevante Lasten in allen Indikatoren mit Ausnahme von ODP Entsprechend signifikant sind die verbundenen
kommen weiterhin aus der Stahlvorkette. Geringe bis Umweltwirkungen durch diesen Energieverbrauch für die
vernachlässigbare Umweltwirkungen kommen aus den Indikatoren GWP, EP und ADPF.
7. Nachweise
hygienischen Anforderungen nach VDI 6022-1, VDI 3803-1,
DIN 1946-4, EN 16798-3, SWKI VA105-01, SWKI VA104-01,
ÖNORM H 6020 und ÖNORM H 6021 erfüllt.
7.1 Hygiene
Gemäß Gutachten-Nr. W-330340-20-AB und Gutachten-Nr. W- Dies schließt Nachweise zur Verstoffwechselbarkeit, also der
330339-20-AB liegen sowohl das Zertifikat der Hygiene- Schädigung von Baustoffen durch Mikro- organismen, und der
Konformitätsprüfung für VRE als auch das Zertifikat der Beständigkeit gegen Reinigungs- und Desinfektionsmittel bei
Hygiene-Konformitätsprüfung für VR vor. Es werden die einer üblichen Anwendung mit ein.
8. Literaturhinweise
Normen Titel der Software/Datenbank. Zusatz zum Titel, Version. Ort:
Herausgeber, Erscheinungsdatum [Zugriff am Zugriffsdatum].
EN 15804
Normen
EN 15804:2012+A1 2013, Nachhaltigkeit von Bauwerken –
Umweltproduktdeklarationen – Grundregeln für die EN 15804
Produktkategorie Bauprodukte. EN 15804: 2019-04+A2, Nachhaltigkeit von Bauwerken -
Umweltproduktdeklaration - Grundregeln für die
EN 15804 Produktkategorie Bauprodukte.
EN 15804:2012+A2:2019+AC:2021, Nachhaltigkeit von ISO 14025
Bauwerken – Umweltproduktdeklarationen – Grundregeln für DIN EN ISO 14025: 2011-10, Umweltkennzeichnungen und -
die Produktkategorie Bauprodukte. Deklarationen - Typ III Umweltdeklaration - Grundsätze und
Verfahren.
ISO 14025
Weitere Literatur
EN ISO 14025:2011, Umweltkennzeichnungen und -
deklarationen – Typ III Umweltdeklarationen – Grundsätze und AVV
Verfahren. Abfallverzeichnis-Verordnung (AVV) vom 10. Dezember 2001
(BGBl. I S. 3379), die zuletzt durch Artikel 1 der Verordnung
Weitere Literatur vom 30. Juni 2020 (BGBl. I S. 1533) geändert worden ist
IBU 2021 DIN 1946
DIN 1946-4: 2018-09, Raumlufttechnik - Raumlufttechnische
Institut Bauen und Umwelt e.V.: Allgemeine Anleitung für das
Anlagen in Krankenhäusern
EPD-Programm des Institut Bauen und Umwelt e.V., Version
2.0, Berlin: Institut Bauen und Umwelt e.V., 2021
EN 1751
DIN EN 1751: 2014-06, Lüftung von Gebäuden - Geräte des
http://www.ibu-epd.com
Luftverteilungssystems - Aerodynamische Prüfungen von
Drossel- und Absperrelementen
Titel der Software/Datenbank
EN 12589
DIN EN 12589: 2002-01, Lüftung von Gebäuden -
7 Umwelt-Produktdeklaration - Wildeboer Bauteile GmbH - Volumenstromregler VRE, VR
Luftdurchlasseinheiten - Aerodynamische Prüfung und
Bewertung von Luftdurchlasseinheiten mit konstantem und VDI 6022-1
variablem Luftvolumenstrom; Deutsche Fassung EN VDI 6022-1: 2018-01, Hygieneanforderungen an
12589:2002-01 raumlufttechnische Anlagen und Geräte
EN 16798-3 GaBi
DIN EN 16798-3: 2017-11 Lüftung von Nichtwohngebäuden - GaBi 9.5 2020: Sphera Solutions GmbH, GaBi 9.5: Software
Leistungsanforderungen an Lüftungs- und Klimaanlagen und System und Datenbank zur Ganzheitlichen Bilanzierung.
Raumkühlsysteme Copyright, TM, Stuttgart, Leinfelden-Echterdingen, 1992-2020
ISO 5135 IBU 2021
DIN EN ISO 5135: 2020-12, Akustik - Bestimmung des Institut Bauen und Umwelt e.V.: Allgemeine EPD-
Schalleistungspegels von Geräuschen von Luftdurchlässen, Programmanleitung des Instituts Bauen und Umwelt e.V. (IBU).
Volumenstromreglern, Drossel- und Absperrelementen durch Version 2.0, Berlin: Institut Bauen und Umwelt e.V., 2021.
Messungen im Hallraum www.ibu-epd.com.
ISO 3741 Herstellerunterlagen
DIN EN ISO 3741: 2011-01, Akustik - Bestimmung der Herstellerunterlagen zum Volumenstromregler VRE und VR in
Schallleistungs- und Schallenergiepegel von Geräuschquellen dem jeweiligen aktuellen Stand, hier: VRE Anwenderhandbuch
aus Schalldruckmessungen - Hallraumverfahren der 3.3 (2021-07) Betriebsanleitung - Elektronische
Genauigkeitsklasse 1 Volumenstromregler VRE1 und VKE1 (2016-01) VR
Anwenderhandbuch 3.1 (2018-06)
ISO 5167-1
DIN EN ISO 5167-1: 2004-01, Durchflussmessung von Fluiden Hygiene-Konformitätsprüfung
mit Drosselgeräten in voll durchströmten Leitungen mit Zertifikat der Hygiene-Konformitätsprüfung für VRE, Gutachten-
Kreisquerschnitt - Teil 1: Allgemeine Grundlagen und Nr. W-330340-20-AB, Hygieneinstitut des Ruhrgebietes
Anforderungen Gelsenkirchen Zertifikat der Hygiene-Konformitätsprüfung für
VR, Gutachten-Nr. W-330339-20-AB, Hygieneinstitut des
ISO 9001 Ruhrgebietes Gelsenkirchen
DIN EN ISO 9001: 2015-11, Qualitätsmanagementsysteme
ECHA
ÖNORM H 6020 ECHA-Liste: 2021-07
ÖNORM H 6020: 2019-06-01, Lüftungstechnische Anlagen für
medizinisch genutzte Räume - Projektierung, Errichtung, 2014/30/EU
Betrieb, Instandhaltung, technische und hygienische Kontrollen RICHTLINIE 2014/30/EU DES EUROPÄISCHEN
PARLAMENTS UND DES RATES vom 26. Februar 2014 zur
ÖNORM H 6021 Harmonisierung der Rechtsvorschriften der Mitgliedstaaten
ÖNORM H 6021: 2016-08-15, Lüftungstechnische Anlagen - über die elektromagnetische Verträglichkeit (Neufassung)
Reinhaltung und Reinigung
PCR Teil A
SWKI VA105-01 SWKI VA105-01: 2015-08, Produktkategorie-Regeln für gebäudebezogene Produkte und
Raumlufttechnische Anlagen in medizinisch genutzten Räumen Dienstleistungen Teil A: Rechenregeln für die Ökobilanz und
(Planung, Realisierung, Qualifizierung, Betrieb) Anforderungen an den Hintergrundbericht, Version 1.0, Institut
Bauen und Umwelt e.V., www.ibu-epd.com, 2021
SWKI VA104-01
SWKI VA104-1: 2019-01, Hygiene-Anforderungen an PCR: Volumenstromregler und Volumenstrombegrenzer für
Raumlufttechnische Anlagen und Geräte Lüftungsanlagen Produktkategorie-Regeln für
gebäudebezogene Produkte und Dienstleistungen Teil
VDI 3803-1 B:Anforderungen an die EPD für Volumenstromregler und
VDI 3803-1: 2020-05, Raumlufttechnik - Zentrale Volumenstrom-begrenzer für Lüftungsanlagen, Version 1.0,
raumlufttechnische Anlagen - Bauliche und technische Institut Bauen und Umwelt e.V., www.ibu-epd.com, 2017
Anforderungen (VDI-Lüftungsregeln)
8 Umwelt-Produktdeklaration - Wildeboer Bauteile GmbH - Volumenstromregler VRE, VR
Herausgeber
Institut Bauen und Umwelt e.V. +49 (0)30 3087748- 0
Hegelplatz 1 info@ibu-epd.com
10117 Berlin www.ibu-epd.com
Deutschland
Programmhalter
Institut Bauen und Umwelt e.V. +49 (0)30 3087748- 0
Hegelplatz 1 info@ibu-epd.com
10117 Berlin www.ibu-epd.com
Deutschland
Ersteller der Ökobilanz
Sphera Solutions GmbH +49 711 341817-0
Hauptstraße 111- 113 info@sphera.com
70771 Leinfelden-Echterdingen www.sphera.com
Deutschland
Inhaber der Deklaration
Wildeboer Bauteile GmbH 04951 950 0
Marker Weg 11 info@wildeboer.de
26826 Weener www.wildeboer.de
Deutschland
9 Umwelt-Produktdeklaration - Wildeboer Bauteile GmbH - Volumenstromregler VRE, VR
