UMWELT-PRODUKTDEKLARATION
nach ISO 14025 und EN 15804+A2
Deklarationsinhaber Parador GmbH
Herausgeber Institut Bauen und Umwelt e.V. (IBU)
Programmhalter Institut Bauen und Umwelt e.V. (IBU)
Deklarationsnummer EPD-PAR-20230067-IBC1-DE
Ausstellungsdatum 04.05.2023
Gültig bis 03.05.2028
Mehrschichtparkett
Parador GmbH
www.ibu-epd.com | https://epd-online.com
1. Allgemeine Angaben
Parador GmbH Mehrschichtparkett
Programmhalter Inhaber der Deklaration
IBU – Institut Bauen und Umwelt e.V. Parador GmbH
Hegelplatz 1 Millenkamp 7-8
10117 Berlin 48653 Coesfeld
Deutschland Deutschland
Deklarationsnummer Deklariertes Produkt/deklarierte Einheit
EPD-PAR-20230067-IBC1-DE Die deklarierte Einheit ist ein Quadratmeter (1 m²) Mehrschichtparkett.
Diese Deklaration basiert auf den Produktkategorien-Regeln: Gültigkeitsbereich:
Vollholzprodukte, 01.08.2021 Die vorliegende EPD bezieht sich auf Herstellung, Transport, Installation
(PCR geprüft und zugelassen durch den unabhängigen und Entsorgung eines durchschnittlichen Quadratmeters
Sachverständigenrat (SVR)) Mehrschichtparkett von Parador. Die technischen Eigenschaften werden in
Kapitel 2.3 dargestellt. Produktionsstandort des Produkts ist Güssing in
Österreich. Der Versand erfolgt vom Standort Coesfeld in Deutschland.
Ausstellungsdatum Der Inhaber der Deklaration haftet für die zugrundeliegenden Angaben und
Nachweise; eine Haftung des IBU in Bezug auf Herstellerinformationen,
04.05.2023
Ökobilanzdaten und Nachweise ist ausgeschlossen.
Die EPD wurde nach den Vorgaben der EN 15804+A2 erstellt. Im
Gültig bis
Folgenden wird die Norm vereinfacht als EN 15804 bezeichnet.
03.05.2028
Verifizierung
Die Europäische Norm EN 15804 dient als Kern-PCR
Unabhängige Verifizierung der Deklaration und Angaben gemäß ISO
14025:2011
intern X extern
Dipl.-Ing. Hans Peters
(Vorstandsvorsitzender des Instituts Bauen und Umwelt e.V.)
Florian Pronold Prof. Dr. Birgit Grahl,
(Geschäftsführer des Instituts Bauen und Umwelt e.V.) Unabhängige/-r Verifizierer/-in
1 Umwelt-Produktdeklaration - Parador GmbH - Mehrschichtparkett
2. Produkt
Bezeichnung Wert Einheit
2.1 Produktbeschreibung/Produktdefinition
Produktdicke 10,5 - 19 mm
Parador Mehrschichtparkettböden sind Holzfußböden mit einer
Nutzschichtstärke ≥ 2,5 mm
Edelholz-Deckschicht. Die für die Herstellung dieser Böden
benötigten Materialien wie Schnittholz, Hobelware, Friese, 4500 -
Flächengewicht g/m²
Furnier oder bereits fertige Deckschichten werden zunächst 9300
getrennt hergestellt. Hierfür kommen überwiegend heimische 570 -
Länge der Deckschicht ca. mm
Holzarten zum Einsatz. Tropenhölzer werden aus ökologischen 2380
Gründen nicht verwendet. Je nach Produktvariante besteht die Breite der Deckschicht ca. 95 - 233 mm
Deckschicht aus einer einzelnen Lamelle oder aus mehreren
0,07-
Lamellen. Die einzelnen Materialien werden miteinander Wärmedurchlasswiderstand m²K/W
0,140
verleimt. Nach einer Klimatisierungszeit durchlaufen die
0,135 -
Rohlinge eine Oberflächenbehandlung und werden Wärmeleitfähigkeit W/m.K
0,150
entsprechend der Produktformate mit einem Längs- und
Querprofil versehen und verpackt. Für das erstmalige Formaldehyd E1
Inverkehrbringen dieser Produkte in der EU gilt die Verordnung Pentachlorphenol (PCP) ≤ 5 ppm
(EU) Nr. 995/2010 (European Timber Regulation). Des Brandverhalten (nach EN 13501-1) ≥ Dfl – s1
Weiteren gilt für das Inverkehrbringen in der EU/EFTA (mit
biologische Dauerhaftigkeit Klasse 1
Ausnahme der Schweiz) die Verordnung (EU) Nr. 305/2011
Gleitwiderstand Naturöl (CEN/TS
(CPR). Die Produkte haben eine Leistungserklärung 46 SRT (nass)
15676)
(Declaration of Performance) und sind unter Berücksichtigung
der harmonisierten Norm DIN EN 14342:2013-09, Gleitwiderstand Naturöl (sägerau) 57 SRT (nass)
Holzfußböden und Parkett – Eigenschaften, Bewertung der (CEN/TS 15676)
Konformität und Kennzeichnung, CE-gekennzeichnet. Gleitwiderstand Lack (CEN/TS 15676) 29 SRT (nass)
Gleitwiderstand UV-Öl (CEN/TS 15676) 29 SRT (nass)
2.2 Anwendung
Gleitwiderstand Naturöl Plus (CEN/TS
Mehrschichtparkettböden sind Bodenbeläge nach der EN 99 USRV
15676)
13489 für eine private und gewerbliche Nutzung im
Gleitwiderstand Naturöl (CEN/TS SRT
Innenbereich, die entweder auf Estrich oder bestehenden 103
15676) (trocken)
anderen Unterböden wie Holz oder Fliesen in Verbindung mit
geeigneten Verlegeunterlagen schwimmend verlegt oder aber Gleitwiderstand Naturöl (sägerau) SRT
99
vollflächig auf dem Estrich verklebt werden. Die Verlegung ist (CEN/TS 15676) (trocken)
gemäß der den Paketen beiliegenden Verlegeanleitung bzw. SRT
Gleitwiderstand Lack (CEN/TS 15676) 51
dem "Ratgeber Parkett", den Regeln des Fachs und dem Stand (trocken)
der Technik durchzuführen. Gleitwiderstand Lack (sägerau)
Für die Verwendung gelten die jeweiligen nationalen (CEN/TS 15676) 91 USRV
Bestimmungen.
SRT
Gleitwiderstand UV-Öl (CEN/TS 15676) 38
(trocken)
2.3 Technische Daten
Wesentliche Merkmale und Leistung gemäß Leistungserklärung Bruchfestigkeit NPD*
und zugrunde liegender harmonisierter Produktnorm EN 14342. *NPD = Keine Leistungsbestimmung
Bautechnische Daten
Weitere technische Informationen sind zu finden unter:
https://parador.de/services/downloads/parkett
Zertifikate sind zu finden unter:
https://parador.de/services/downloads/parkett und dort unter
der Rubrik Zertifikate.
Leistungswerte des Produkts entsprechend der
Leistungserklärung (Declaration of Performance, DoP) in Bezug
auf dessen wesentliche Merkmale gemäß DIN EN 14342:2013-
09, Holzfußböden und Parkett - Eigenschaften, Bewertung der
Konformität und Kennzeichnung.
Die Leistungserklärungen sind zu finden unter:
https://parador.de/services/downloads/parkett und dort unter
der Rubrik Leistungserklärungen.
2.4 Lieferzustand
Alle Produkte werden in Verpackungseinheiten (VPE) geliefert.
In den begleitenden Lieferpapieren sind mindestens
angegeben:
• Mengenangabe in m²
• Abmessungen in mm (Länge, Breite, Höhe (Stärke) der
Elemente)
• Holzart
2 Umwelt-Produktdeklaration - Parador GmbH - Mehrschichtparkett
• Sortierung 9001 zertifiziert und stellt sicher, dass alle Prozesse
Die produkt- und herstellerspezifischen dokumentiert und bei Bedarf angepasst werden.
Abmessungen/Mengenangaben der deklarierten Produkte im
Lieferzustand liegen in den folgenden Bandbreiten: 2.7 Umwelt und Gesundheit während der Herstellung
Am Standort Güssing werden sämtliche Holzabfälle einem
• Länge: 570–2380 mm
Biomasseheizkraftwerk zugeführt, von dem Parador die
• Breite: 95–233 mm
erforderliche Prozesswärme bezieht.
• Stärke: 10,5–19 mm
• m2/VPE: 1,083–4,07
Die Standorte Coesfeld und Güssing sind nach dem
Abweichende Formate sind möglich – siehe hierzu und zu
Europäischen Umweltmanagementsystem EMAS zertifiziert,
Verpackungseinheiten die jeweils aktuelle Typenliste bzw.
das neben den umweltbedingten ebenfalls die energetischen
technische Datenblätter.
Aspekte des Standorts überprüft und einer kontinuierlichen
Verbesserung unterwirft.
Die technischen Datenblätter sind zu finden unter:
https://parador.de/services/downloads/parkett und dort unter 2.8 Produktverarbeitung/Installation
der Rubrik Technische Datenblätter. Für die Verlegung von Parkettböden empfiehlt Parador die
Verwendung der nachfolgenden Werkzeuge: Maßband, Cutter,
2.5 Grundstoffe/Hilfsstoffe
Klebeband, Bleistift, Hammer und Stichsäge oder Kreis-
Für die vorliegende EPD wurden folgende Anteile an
/Kappsäge (hierbei ist auf eine möglichst feine Zahnung und
Inhaltstoffen gemittelt (die Angabe erfolgt in Masse-% je m2 3-
die Eignung zur Holzverarbeitung zu achten). Zusätzlich helfen
Schicht-Parkettboden im Auslieferungszustand):
Rastkeile, Zugeisen, Schlagschutz sowie ein MultiTool.
• 58 % Mittellage (Fichte)
• 30 % Deckschicht (versch. Edelhölzer, davon > 95 % Die üblichen Sicherheitsvorkehrungen (z. B. Schutzbrille und
Eiche) Staubmaske beim Sägen) sind zu berücksichtigen. Die
• 9 % Gegenzug (Fichtenfurnier) entstehenden Sägespäne und -stäube sollten abgesaugt
• 3 % Leime und Oberfläche (Lacke und Öle) werden. Bei der gewerblichen Verarbeitung gelten die
Das Produkt/Erzeugnis/mindestens ein Teilerzeugnis enthält Bestimmungen der Berufsgenossenschaft.
Stoffe der ECHA-Kandidatenliste
(Datum 17.01.2022) oberhalb von 0,1 Massen-%: nein. Das anfallende Restmaterial und die Verpackung sind getrennt
nach Abfallfraktion zu entsorgen. Weitere Informationen können
Das Produkt/Erzeugnis/mindestens ein Teilerzeugnis enthält der Verlegeanleitung bzw. der Broschüre 'Ratgeber Parkett' von
weitere CMR-Stoffe der Kategorie 1A oder 1B, die nicht auf der Parador entnommen werden.
Kandidatenliste stehen, oberhalb von 0,1 Massen-% in
2.9 Verpackung
mindestens einem Teilerzeugnis: nein.
Die Parkettelemente werden in Halbschalen-Kartonage
Dem vorliegenden Bauprodukt wurden Biozidprodukte verpackt, die zum besseren Schutz gegen Feuchtigkeit mit
zugesetzt oder es wurde mit Biozidprodukten behandelt (es einer PE-Schrumpffolie ummantelt werden. Zum Transport
handelt sich damit um eine behandelte Ware im Sinne der kommen zusätzlich EURO-Paletten im Austausch und
Biozidprodukteverordnung (EU) Nr. 528/2012): nein. Polyethylenterephthalat(PET)-Umreifungsbänder zum Einsatz.
Verpackungsmaterialien sind getrennt zu sammeln und
2.6 Herstellung entsprechend den lokalen rechtlichen Vorschriften dem
Recycling zuzuführen. Werden Europaletten eingesetzt, können
diese vielfach wiederverwendet oder vor einer thermischen
Verwertung als Altholz recycelt werden.
2.10 Nutzungszustand
Holz ist ein hygroskopischer Werkstoff, das heißt es kann
Feuchtigkeit aufnehmen und wieder abgeben. Im Zuge der
Nutzung ist es daher wichtig für ein ausgeglichenes Raumklima
zu sorgen, um mögliche Dimensionsveränderungen zu
vermeiden. Das Raumklima sollte ganzjährig bei einer
Temperatur von ca. 20 °C und einer relativen Luftfeuchtigkeit
Nutzschicht, Mittellage und der Gegenzug werden in einem zwischen 30 und 65 % liegen.
Arbeitsschritt in einer Presse unter Angabe eines Leims
miteinander verpresst. Nach dem Verpressen werden die 2.11 Umwelt und Gesundheit während der Nutzung
einzelnen Rohdielen einer Oberflächenbehandlung unterzogen Da das Parkett aus Holz besteht, liegen keine
(bis auf unbehandelte Endprodukte) und mit einem Längs- und Wirkungsbeziehungen zwischen Produkt, Umwelt und
Querprofil versehen. Nach der Qualitätskontrolle der einzelnen Gesundheit vor. Gefährdungen für Wasser, Luft und Boden
Mehrschichtparkettelemente werden diese in Halbschalen- können bei bestimmungsgemäßer Anwendung nicht entstehen.
Kartons abgepackt und in Polyethylen(PE)-Schrumpffolie Emissionen von Schadstoffen bewegen sich deutlich unterhalb
verpackt. Diese einzelnen Verpackungseinheiten werden der gesetzlichen Grenzwerte. Bei Produkten mit geräucherten
entsprechend der unterschiedlichen Formate auf Paletten Deckschichten können unbedenkliche Mengen an
gestapelt und im Lager für die nachfolgende Auslieferung Restammoniak enthalten sein. Bezüglich des
bereitgestellt. Emissionsverhaltens erfüllt Parador Mehrschichtparkett (mit
Ausnahme geräucherter Varianten) die Vergabegrundlagen des
Alle Prozesse werden im Rahmen der werkseigenen Factory DE-UZ176 (Blauer Engel) "Vertrag 27261" und des eco-
Production Control (FPC) kontinuierlich überprüft und INSTITUT-Label "ID 1016-12656-002".
dokumentiert.
2.12 Referenz-Nutzungsdauer
Das Qualitätsmanagementsystem von Parador ist nach ISO Die Nutzungsdauer von Mehrschichtparkett beträgt 40 Jahre
gemäß Code Nr. 352.812, Nutzungsdauer von Bauteilen für
3 Umwelt-Produktdeklaration - Parador GmbH - Mehrschichtparkett
Lebenszyklusanalysen nach Bewertungssystem Nachhaltiges
Bauen (BNB), Stand 11/2011. Nicht ausreichende Pflege oder Mechanische Zerstörung
unsachgemäße Reinigung können negative Auswirkungen auf Bei mechanischer Zerstörung sind keine negativen Folgen für
die erwartete Nutzungsdauer der Produkte haben. die Umwelt zu erwarten.
Die Nutzungsdauer laut Hersteller beträgt 50 Jahre, da davon
ausgegangen wird, dass das Mehrschichtparkett zweimal 2.14 Nachnutzungsphase
abgeschliffen wird. Das Produkt kann im Falle eines selektiven Rückbaus auch
nach Beendigung der Nutzungsphase problemlos wieder- oder
2.13 Außergewöhnliche Einwirkungen weiterverwendet werden. Sollte eine wiederholte Nutzung als
Brand Bodenbelag nicht mehr möglich sein, kann das Holz weiterhin
Angabe der Baustoffklasse nach EN 13501-1. bzw. nach stofflich genutzt werden, z. B. als Rohstoff zur Herstellung von
Tabelle 1 der EN 14342. Holzwerkstoffplatten, wo wiederum mehrere Nutzungskaskaden
möglich sind. Kann das Produkt keiner Wiederverwertung
Brandschutz
zugeführt werden, wird es aufgrund des hohen Heizwerts von
Der eingesetzte Härter enthält Ammoniumchlorid, welches im
ca. 16,1 MJ/kg einer thermischen Verwertung zur Erzeugung
Brandfall Dioxine bilden kann.
von Prozesswärme und Strom zugeführt.
Bezeichnung Wert
Baustoffklasse Dfl 2.15 Entsorgung
Rauchgasentwicklung s1 Reste und Abfälle von Mehrschichtparketten sind nach AVV 17
02 01 und AVV 03 01 05 zu verwerten. Eine Deponierung von
Altholz ist in Deutschland nach der AltholzV und AVV 17 02 01
Wasser nicht zulässig und nach 2.14 ,,Nachnutzungsphase" auch nicht
Unter Wassereinwirkung ist ein irreversibles Aufquellen nötig.
möglich, wodurch im schlimmsten Fall eine Verformung eintritt,
die einen Austausch des Parketts erforderlich macht. Bei 2.16 Weitere Informationen
dauerhafter Feuchtigkeit ist eine Bildung von Fäulnis oder Weiterführende Informationen zum Unternehmen und weiteren
Schimmel nicht auszuschließen. Bei sachgemäßer Trocknung Produkten sowie Informationsbroschüren – u. a. die EMAS-
sind negative Folgen für Umwelt und Gesundheit jedoch nicht Umwelterklärung – zum Download sind zu erhalten unter:
zu erwarten. www.parador.de
3. LCA: Rechenregeln
In Modul B2 wird die Reinigung und das Ölen des Parketts
3.1 Deklarierte Einheit einschließlich der dafür benötigten Hilfsstoffe sowie die
Die deklarierte Einheit ist 1 m² durchschnittliches Behandlung der dabei anfallenden Abfälle und Abwasser in der
Mehrschichtparkett inkl. Verpackungsmaterialien. Der Referenznutzungsdauer betrachtet.
Durchschnitt wurde nach dem Produktionsvolumen der In Modul B5 wird die Renovierung des Parketts einschließlich
einbezogenen Produkte gewichtet. Es wurden die gesamten der Behandlung der dabei anfallenden Abfälle deklariert.
Inputs, Outputs sowie produzierten m2 für den
Betrachtungszeitraum zugrunde gelegt. Module C1–C4 und D
Modul C1 beschreibt den Rückbau. Da ein manueller Rückbau
Die im Durchschnitt enthaltenen Varianten unterscheiden sich angenommen wird, werden in diesem Modul keine
in Bezug auf die Holzart und Behandlung der Nutzschicht sowie Lasten/Nutzen bilanziert.
der Maße. Im Modul C2 werden die Transporte zu den
Entsorgungsprozessen betrachtet.
Angabe der deklarierten Einheit
Das Modul C3 beinhaltet die notwendigen Prozesse für die
Bezeichnung Wert Einheit
Abfallbehandlung am Ende des Produktlebenswegs. Hierfür
Deklarierte Einheit 1 m2 werden zwei Szenarien betrachtet: Thermische Verwertung
Flächengewicht 7,01 kg/m2 (Szenario 1) und stoffliche Verwertung (Szenario 2).
Verpackungsmaterialien 0,500 kg/m²
Die Lasten für die Abfallbehandlung werden hierin so weit
Gesamt 7,510 kg/m²
abgebildet, bis das Ende der Abfalleigenschaft erreicht ist.
Schichtdicke 0,013 m Dabei entstehende Potenziale und vermiedene Lasten
Rohdichte 539 kg/m3 außerhalb der Systemgrenze werden Modul D zugeordnet.
Es werden keine Stoffe deponiert, sodass in Modul C4 keine
3.2 Systemgrenze Lasten/Nutzen bilanziert werden.
Typ der EPD: Wiege bis Werkstor mit Optionen.
3.3 Abschätzungen und Annahmen
Für Holzarten, für die kein passender Datensatz vorliegt, wurde
Module A1–A3 und A5
der Datensatz für Eichenholz verwendet. Der Anteil dieser
In den Modulen A1–A3 wird die Produktion der notwendigen
Holzarten ist so gering, dass kein signifikanter Einfluss auf die
Rohstoffe und Energien inklusive aller entsprechenden
Ergebnisse der Ökobilanz zu erwarten ist.
Vorketten sowie der Beschaffungstransporte berücksichtigt.
Außerdem wird die gesamte Herstellungsphase inklusive der 3.4 Abschneideregeln
Behandlung von Produktionsabfällen bis zum Erreichen des
Es kann davon ausgegangen werden, dass die Summe der
End-of-Waste-Status (EoW) betrachtet.
vernachlässigten Prozesse 5 % der betrachteten
In Modul A5 wird die Verwertung der Verpackungsmaterialien
Wirkungskategorien nicht überschreitet.
bilanziert.
3.5 Hintergrunddaten
Module B2 und B5
4 Umwelt-Produktdeklaration - Parador GmbH - Mehrschichtparkett
Grundsätzlich wurde die Hintergrunddatenbank GaBi in der erhoben.
Content Version 2021.1 genutzt. Waren keine passenden
Datensätze in der GaBi-Hintergrunddatenbank verfügbar, 3.8 Geographische Repräsentativität
wurde auf Datensätze der ecoinvent 3.6-Datenbank Land oder Region, in dem/r das deklarierte Produktsystem
zurückgegriffen. hergestellt und ggf. genutzt sowie am Lebensende behandelt
wird: Europa
3.6 Datenqualität
Die Vordergrunddaten wurden von Parador zur Verfügung
3.9 Allokation
gestellt und auf Plausibilität geprüft. Die Qualität und
Repräsentativität der Vordergrunddaten können daher als hoch Auf eine Allokation der Nebenprodukte konnte verzichtet
angesehen werden. werden, da der Beitrag zum Betriebseinkommen sehr gering ist.
Die Datenqualität der Hintergrunddaten wurde hinsichtlich der
3.10 Vergleichbarkeit
zeitlichen, technischen und geographischen Repräsentativität
Grundsätzlich ist eine Gegenüberstellung oder die Bewertung
als gut eingestuft.
von EPD-Daten nur möglich, wenn alle zu vergleichenden
Bezüglich der Robustheit der Ökobilanzwerte kann festgehalten
Datensätze nach EN 15804 erstellt wurden und der
werden, dass die bilanzierten potentiellen Umweltwirkungen
Gebäudekontext bzw. die produktspezifischen
größtenteils aus den Hintergrunddaten resultieren.
Leistungsmerkmale berücksichtigt werden. Es wurde die
3.7 Betrachtungszeitraum GaBi-Hintergrunddatenbank Content Version 2021.1
Vordergrunddaten wurden für den Zeitraum 07/2019–06/2020 verwendet.
4. LCA: Szenarien und weitere technische Informationen
Ersatz (B4)/Umbau/Erneuerung (B5)
Charakteristische Produkteigenschaften biogener
Kohlenstoff Bezeichnung Wert Einheit
Ersatzzyklus 2 Anzahl/RSL
Informationen zur Beschreibung des biogenen
Kohlenstoffgehalts am Werkstor Stromverbrauch 1,32 kWh
Bezeichnung WertEinheit Abnahme pro Renovierungsvorgang 0,7 mm
Biogener Kohlenstoff im Produkt 3,15 kg C Schleifmittel 0,2 Stück
Biogener Kohlenstoff in der zugehörigen Öl (50 % der Böden) 0,05 kg
0,16 kg C
Verpackung Lack (50 % der Böden) 0,225 kg
Referenz Nutzungsdauer
Bezeichnung Wert Einheit
Einbau ins Gebäude (A5)
Lebensdauer (nach BBSR) 40 a
Bezeichnung WertEinheit Lebensdauer nach Angabe Hersteller 50 a
Output-Stoffe als Folge der Abfallbehandlung auf
0,5 kg
der Baustelle Ende des Lebenswegs (C2–C3)
Bezeichnung Wert Einheit
Instandhaltung (B2)
Getrennt gesammelt (Altholz) - kg
Bezeichnung Wert Einheit
Zur Energierückgewinnung (Szenario 1) 6,267 kg
Informationen zu Unterhalt - -
Zum Recycling (Szenario 2) 6,267 kg
Instandhaltungszyklus (Staubsaugen, 2x
5200 Anzahl/RSL Zur Deponierung - kg
wöchentlich)
Wasserverbrauch (feuchte Reinigung) 0,24 m3 Wiederverwendungs-, Rückgewinnungs- und
Stromverbrauch (Staubsaugen) 15,6 kWh Recyclingpotential (D), relevante Szenarioangaben
Instandhaltungszyklus (feuchte Reinigung) 1200 Anzahl/RSL Bezeichnung Wert Einheit
Reinigungsmittel (feuchte Reinigung) 0,48 Liter Altholz 6,267 kg
Instandhaltungszyklus (Ölen, alle 5 Jahre) 7 Anzahl/RSL
Wasserverbrauch (Ölen) 0,0007 m3
Reinigungsmittel (Ölen) 0,0014 Liter
Pads (Ölen) 0,12 Stück
Öl 0,11 kg
5 Umwelt-Produktdeklaration - Parador GmbH - Mehrschichtparkett
5. LCA: Ergebnisse
Die Ökobilanzergebnisse für die B-Module (Nutzungsphase) beziehen sich auf eine Nutzungsdauer von 50 Jahren. Die zugrunde
gelegten Parameter sind Kapitel 4 zu entnehmen.
Für das Ende des Lebenswegs wurden zwei Szenarien betrachtet:
• Szenario 1: Thermische Verwertung
• Szenario 2: Stoffliche Verwertung
ANGABE DER SYSTEMGRENZEN (X = IN ÖKOBILANZ ENTHALTEN; ND = MODUL ODER INDIKATOR NICHT DEKLARIERT;
MNR = MODUL NICHT RELEVANT)
Gutschriften
Stadium der
und Lasten
Produktionsstadium Errichtung Nutzungsstadium Entsorgungsstadium
außerhalb der
des Bauwerks
Systemgrenze
g n u g ro s re v ffo ts h o R tro p s n a rT g n u lle ts re H m o v tro p s n a rT m u z re lle ts re Htro s g n u d n e w re V e g a tn o M g n u d n e w n A /g n u z tu N g n u tla h d n a ts n I ru ta ra p e R z ta s rE g n u re u e n rE rü f z ta s n ie e ig re n E n e b ie rte B s a ds e d u ä b e G s e d rü f z ta s n ie re s s a W n e b ie rte B s a ds e d u ä b e G s e d s s irb A /u a b k c ü R tro p s n a rT g n u ld n a h e b lla fb A g n u g itie s e B ,-s g n u d n e w re v re d e iW -s g n u n n iw e g k c ü R re d ola iz n e to p g n ilc y c e R
A1 A2 A3 A4 A5 B1 B2 B3 B4 B5 B6 B7 C1 C2 C3 C4 D
X X X MND X MND X MNR MNR X MND MND X X X X X
ERGEBNISSE DER ÖKOBILANZ – UMWELTAUSWIRKUNGEN nach EN 15804+A2: 1 m² Mehrschichtparkett
Indikator Einheit A1-A3 A5 B2 B5 C1 C2 C3/1 C3/2 C4 D/1 D/2
GWP-total kg CO 2-Äq. -6,8E+00 9,38E-01 7,04E+00 1,46E+00 0 7,34E-02 1,15E+01 1,14E+01 0 -4,61E+00 -1,97E-01
GWP-fossil kg CO 2-Äq. 5,31E+00 3,58E-01 7,03E+00 1,24E+00 0 7,28E-02 1,68E-01 5,48E-02 0 -4,61E+00 -1,96E-01
GWP-
biogenic
kg CO 2-Äq. -1,21E+01 5,8E-01 0 2,24E-01 0 0 1,13E+01 1,13E+01 0 0 0
GWP-luluc kg CO 2-Äq. 2,27E-02 2,67E-05 9,02E-03 1,12E-03 0 5,96E-04 1,08E-04 1,23E-04 0 -3,2E-03 -1,09E-03
kg CFC11-
ODP 1,1E-07 3,33E-17 1,51E-13 1,56E-14 0 1,44E-17 1,49E-15 4,59E-09 0 -5,29E-14 -1,65E-08
Äq.
AP mol H+-Äq. 2,82E-02 4,55E-05 1,43E-02 2,55E-03 0 8,49E-05 1,61E-03 3,03E-04 0 -6,04E-03 -1,09E-03
EP-
kg P-Äq. 1,65E-04 1,32E-08 1,7E-04 2,76E-06 0 2,17E-07 2,04E-07 5,27E-05 0 -6,05E-06 -8,21E-05
freshwater
EP-marine kg N-Äq. 1,06E-02 1,08E-05 3,98E-03 6,51E-04 0 2,85E-05 5,3E-04 5,24E-05 0 -1,71E-03 -2,79E-04
EP-
mol N-Äq. 1,2E-01 2,11E-04 3,6E-02 7,25E-03 0 3,36E-04 7,69E-03 4,96E-04 0 -1,84E-02 -2,91E-03
terrestrial
kg NMVOC-
POCP 4,14E-02 3,11E-05 9,88E-03 2,03E-03 0 7,47E-05 1,44E-03 1,3E-04 0 -4,81E-03 -9,16E-04
Äq.
ADPE kg Sb-Äq. 1,68E-05 7,58E-10 1,9E-06 2,35E-07 0 6,46E-09 2,27E-08 2,11E-07 0 -7,69E-07 -1,94E-06
ADPF MJ 9,14E+01 9,31E-02 1,28E+02 2,64E+01 0 9,71E-01 2,47E+00 1,26E+00 0 -8E+01 -3,01E+00
m3 Welt-Äq.
WDP 1,81E+00 3,75E-02 1,13E+00 4,1E-01 0 6,77E-04 1,17E+00 3,98E-02 0 -3,55E-01 -5E-02
entzogen
GWP = Globales Erwärmungspotenzial; ODP = Abbaupotenzial der stratosphärischen Ozonschicht; AP = Versauerungspotenzial von Boden und
Wasser; EP = Eutrophierungspotenzial; POCP = Bildungspotenzial für troposphärisches Ozon; ADPE = Potenzial für die Verknappung von abiotischen
Ressourcen – nicht fossile Ressourcen (ADP – Stoffe); ADPF = Potenzial für die Verknappung abiotischer Ressourcen – fossile Brennstoffe (ADP –
fossile Energieträger); WDP = Wasser-Entzugspotenzial (Benutzer)
ERGEBNISSE DER ÖKOBILANZ – INDIKATOREN ZUR BESCHREIBUNG DES RESSOURCENEINSATZES nach EN 15804+A2: 1
m² Mehrschichtparkett
Indikator Einheit A1-A3 A5 B2 B5 C1 C2 C3/1 C3/2 C4 D/1 D/2
PERE MJ 1,65E+02 1,28E-02 5,18E+01 5,59E+00 0 5,59E-02 1,11E+02 1,86E-01 0 -1,82E+01 -2,81E+01
PERM MJ 1,17E+02 0 0 0 0 0 -1,1E+02 0 0 0 0
PERT MJ 2,82E+02 1,28E-02 5,18E+01 5,59E+00 0 5,59E-02 4,78E-01 1,86E-01 0 -1,82E+01 -2,81E+01
PENRE MJ 8,07E+01 9,33E-02 1,28E+02 2,64E+01 0 9,75E-01 8,49E+00 1,26E+00 0 -8E+01 -3,01E+00
PENRM MJ 1,09E+01 0 0 0 0 0 -6,02E+00 0 0 0 0
PENRT MJ 9,15E+01 9,33E-02 1,28E+02 2,64E+01 0 9,75E-01 2,47E+00 1,26E+00 0 -8E+01 -3,01E+00
SM kg 0 0 0 0 0 0 0 0 0 0 0
RSF MJ 0 0 0 0 0 0 0 0 0 1,1E+02 0
NRSF MJ 0 0 0 0 0 0 0 0 0 0 0
FW m3 7,48E-02 8,81E-04 5,32E-02 1,28E-02 0 6,4E-05 2,76E-02 9,28E-04 0 -1,77E-02 -1,16E-03
PERE = Erneuerbare Primärenergie als Energieträger; PERM = Erneuerbare Primärenergie zur stofflichen Nutzung; PERT = Total erneuerbare
Primärenergie; PENRE = Nicht-erneuerbare Primärenergie als Energieträger; PENRM = Nicht-erneuerbare Primärenergie zur stofflichen Nutzung;
PENRT = Total nicht erneuerbare Primärenergie; SM = Einsatz von Sekundärstoffen; RSF = Erneuerbare Sekundärbrennstoffe; NRSF = Nicht-
erneuerbare Sekundärbrennstoffe; FW = Nettoeinsatz von Süßwasserressourcen
ERGEBNISSE DER ÖKOBILANZ –ABFALLKATEGORIEN UND OUTPUTFLÜSSE nach EN 15804+A2:
1 m² Mehrschichtparkett
6 Umwelt-Produktdeklaration - Parador GmbH - Mehrschichtparkett
Indikator Einheit A1-A3 A5 B2 B5 C1 C2 C3/1 C3/2 C4 D/1 D/2
HWD kg 5,55E-07 1,17E-11 3,06E-08 5,3E-09 0 5,14E-11 4,45E-10 0 0 -1,8E-08 0
NHWD kg 1E-01 1,75E-03 3,4E-01 3,74E-02 0 1,53E-04 8,14E-02 0 0 -3,76E-02 0
RWD kg 2,25E-03 3,1E-06 1,67E-02 1,69E-03 0 1,77E-06 1,37E-04 0 0 -5,84E-03 0
CRU kg 0 0 0 0 0 0 0 0 0 0 0
MFR kg 0 1,17E-01 0 0 0 0 0 0 0 0 0
MER kg 1,74E-01 1,39E-01 1,23E-01 9,68E-01 0 0 6,27E+00 0 0 0 0
EEE MJ 0 8,23E-01 0 2,71E+00 0 0 1,64E+01 0 0 0 0
EET MJ 6,6E-01 1,47E+00 0 4,87E+00 0 0 2,95E+01 0 0 0 0
HWD = Gefährlicher Abfall zur Deponie; NHWD = Entsorgter nicht gefährlicher Abfall; RWD = Entsorgter radioaktiver Abfall; CRU = Komponenten für
die Wiederverwendung; MFR = Stoffe zum Recycling; MER = Stoffe für die Energierückgewinnung; EEE = Exportierte Energie – elektrisch; EET =
Exportierte Energie – thermisch
ERGEBNISSE DER ÖKOBILANZ – zusätzliche Wirkungskategorien nach EN 15804+A2-optional:
1 m² Mehrschichtparkett
Indikator Einheit A1-A3 A5 B2 B5 C1 C2 C3/1 C3/2 C4 D/1 D/2
PM Krankheitsfälle ND ND ND ND ND ND ND ND ND ND ND
IR kBq U235-Äq. ND ND ND ND ND ND ND ND ND ND ND
ETP-fw CTUe ND ND ND ND ND ND ND ND ND ND ND
HTP-c CTUh ND ND ND ND ND ND ND ND ND ND ND
HTP-nc CTUh ND ND ND ND ND ND ND ND ND ND ND
SQP SQP ND ND ND ND ND ND ND ND ND ND ND
PM = Potenzielles Auftreten von Krankheiten aufgrund von Feinstaubemissionen; IR = Potenzielle Wirkung durch Exposition des Menschen mit U235;
ETP-fw = Potenzielle Toxizitätsvergleichseinheit für Ökosysteme; HTP-c = Potenzielle Toxizitätsvergleichseinheit für den Menschen (kanzerogene
Wirkung); HTP-nc = Potenzielle Toxizitätsvergleichseinheit für den Menschen (nicht kanzerogene Wirkung); SQP = Potenzieller Bodenqualitätsindex
Einschränkungshinweis 1 – gilt für den Indikator 'Potenzielle Wirkung durch Exposition des Menschen mit U235'. Diese
Wirkungskategorie behandelt hauptsächlich die mögliche Wirkung einer ionisierenden Strahlung geringer Dosis auf die menschliche
Gesundheit im Kernbrennstoffkreislauf. Sie berücksichtigt weder Auswirkungen, die auf mögliche nukleare Unfälle und berufsbedingte
Exposition zurückzuführen sind, noch auf die Entsorgung radioaktiver Abfälle in unterirdischen Anlagen. Die potenzielle vom Boden,
von Radon und von einigen Baustoffen ausgehende ionisierende Strahlung wird ebenfalls nicht von diesem Indikator gemessen.
Einschränkungshinweis 2 – gilt für die Indikatoren: 'Potenzial für die Verknappung abiotischer Ressourcen - nicht fossile Ressourcen',
'Potenzial für die Verknappung abiotischer Ressourcen - fossile Brennstoffe', 'Wasser-Entzugspotenzial (Benutzer)', 'Potenzielle
Toxizitätsvergleichseinheit für Ökosysteme', 'Potenzielle Toxizitätsvergleichseinheit für den Menschen - kanzerogene Wirkung',
'Potenzielle Toxizitätsvergleichseinheit für den Menschen - nicht kanzerogene Wirkung', 'Potenzieller Bodenqualitätsindex". Die
Ergebnisse dieses Umweltwirkungsindikators müssen mit Bedacht angewendet werden, da die Unsicherheiten bei diesen Ergebnissen
hoch sind oder da es mit dem Indikator nur begrenzte Erfahrungen gibt.
6. LCA: Interpretation
7 Umwelt-Produktdeklaration - Parador GmbH - Mehrschichtparkett
Indikatoren Globales Erwärmungspotenzial – fossil (GWP-
fossil), Globales Erwärmungspotenzial – Landnutzung und
Die Dominanzanalyse zeigt, dass insbesondere die Landnutzungsänderung (GWP-luluc) Versauerungspotenzial
Herstellungsphase (Modul A1–A3) sowie die Instandhaltung von Boden und Wasser (AP), Eutrophierungspotenzial
(Modul B2) zu den potentiellen Umweltwirkungen in den Salzwasser (EP-marine), Eutrophierungspotenzial Land (EP-
aufgeführten Indikatoren beiträgt. In Modul B2 hat terrestrial), Bildungspotential für troposphärisches Ozon
insbesondere der Energiebedarf für das Staubsaugen Einfluss (POCP) und Potenzial für den Abbau abiotischer fossiler
auf die potentiellen Umweltwirkungen. Die Verwertung des Brennstoffe (ADPF) werden von den Holzinputs dominiert.
Parkettbodens am Ende des Lebenswegs (Modul C3) trägt Abbaupotential der stratosphärischen Ozonschicht (ODP)
signifikant zu den Indikatoren Globales Erwärmungspotenzial – Eutrophierungspotenzial – Süßwasser (EP-freshwater) und
total (GWP-total), Globales Erwärmungspotenzial – biogen Potenzial für die Verknappung abiotischer Ressourcen – nicht
(GWP-biogenic) sowie Wasser-Entzugspotenzial (WDP) bei. fossile Ressourcen (ADPE) wird von den Datensätzen für die
Bei der thermischen Verwertung des Parkettbodens wird der im Leime dominiert.
Produkt gespeicherte biogene Kohlenstoff als biogene
CO -Emissionen emittiert. Spanne der Ergebnisse
2
Bei der stofflichen Verwertung verlässt der biogene Kohlenstoff Die betrachteten Böden variieren in Stärke, Gewicht und
die Systemgrenze. Dies ist die Begründung dafür, dass die Materialzusammensetzung. Folglich sind auch die
Summe der biogenen CO -Emissionen über den Lebensweg Ökobilanzergebnisse in der Herstellungsphase (Modul A1–A3)
2
abhängig von diesen Faktoren. Die Indikatorergebnisse der
des Produkts ausgeglichen ist.
Entsorgungsphase (C-Module) sind vom Gewicht der einzelnen
Nachfolgend wird auf die hauptsächlichen Einflüsse in der
Böden abhängig.
Herstellungsphase (Modul A1–A3) eingegangen: Die
7. Nachweise
Formaldehyd Bezeichnung Wert Einheit
Messstelle: eco-INSTITUT Germany GmbH, Schanzenstrasse TVOC (C6 - C16) 130 μg/m3
6-20, Carlswerk Kupferzug 5.2, D-51063 Köln
Summe SVOC (C16 - C22) < 5 μg/m3
Prüfberichte: 57563-A001-A003 / A005-A006 vom 15.09.2022
Prüfmethode: DIN ISO 16000-9 bzw. DIN ISO 16000-3 R (dimensionslos) 0,59 -
Ergebnis: ≤ 5 µg/m VOC ohne NIK 10 μg/m3
Kanzerogene < 1 μg/m3
VOC-Emissionen
Messstelle: eco-INSTITUT Germany GmbH, Schanzenstrasse Zertifikat DE-UZ176 Blauer Engel
6-20, Carlswerk Kupferzug 5.2, D-51063 Köln Aufgrund des Zeichennutzungsvertrags Nr. 27261 der RAL
Prüfbericht: 57563-A007, 15.09.2022 gGmbH, Siegburger Straße 39, 53757 Sankt Augustin und des
Prüfmethode: AgBB-Schema 2021 Umweltbundesamtes darf Parador Mehrschichtparkett (mit
Ausnahme geräucherter Varianten) das Umweltzeichen 'Der
AgBB-Ergebnisüberblick (28 Tage)
Blaue Engel', weil emissionsarm, führen.
Zertifikat eco-INSTITUT-Label
Gemäß den Prüfkriterien des eco-INSTITUT-Label (Stand: Mai
2021), des eco-INSTITUT Germany GmbH, Schanzenstrasse
8 Umwelt-Produktdeklaration - Parador GmbH - Mehrschichtparkett
6-20, Carlswerk Kupferzug 5.2, D-51063 Köln, darf Parador Parkettböden der Parador GmbH den Anforderungen nach dem
Mehrschichtparkett (mit Ausnahme geräucherter Varianten) das aktuellem PEFC CoC-Standard entsprechen.
eco-INSTITUT-Label mit der ID 1016-12656-002 führen.
Zertifikat EMAS
Zertifikat PEFC Mit der Registrierung im EMAS-Register unter der Nummer:
Mit dem PEFC-Zertifikat DE-156-00107 vom 10.11.2015 ist die Organisation Parador
(https://parador.de/pcms/downloads/downloadfile/file_id/670/) GmbH berechtigt, das EMAS-Logo zu verwenden.
wird bestätigt, dass die Verfahren für die Produktion der
8. Literaturhinweise
Normen (BGBI. I S. 1328) geändert worden ist.
CEN/TS 15676 AVV
DIN CEN/TS 15676:2008-02, Holzfußböden - Gleitwiderstand - Abfallverzeichnis-Verordnung (AVV) vom 10. Dezember 2001
Pendelprüfung; Deutsche Fassung CEN/TS 15676:2007. (BGBl. I S. 3379), die zuletzt durch Artikel 2 der Verordnung
vom 30. Juni 2020 (BGBl. I S. 1533) geändert worden ist.
EN 13489
DIN EN 13489:2017-12, Holzfußböden und Parkett – Blauer Engel
Mehrschichtparkettelemente. RAL-UZ 176; Vergabeordnung für Umweltzeichen für
emissionsarme Bodenbeläge, Panele und Türen aus Holz und
EN 13501-1 Holzwerkstoffen für Innenräume.
DIN EN 13501-1:2019-05, Klassifizierung von Bauprodukten
und Bauarten zu ihrem Brandverhalten - Teil 1: Klassifizierung BNB
mit den Ergebnissen aus den Prüfungen zum Brandverhalten Bundesinstitut für Bau-, Stadt- und Raumforschung im
von Bauprodukten. Bundesamt für Bauwesen und Raumordnung (Hrsg.):
Nutzungsdauern von Bauteilen für Lebenszyklusanalysen nach
EN 14342 Bewertungssystem Nachhaltiges Bauen, 2011.
DIN EN 14342:2013-09, Holzfußböden und Parkett -
Eigenschaften, Bewertung der Konformität und Kennzeichnung. ECHA-Kandidatenliste
Liste der für eine Zulassung in Frage kommenden besonders
EN 15804 besorgniserregenden Stoffe (ECHA-Kandidatenliste), vom
DIN EN 15804:2012+A2:2019, Nachhaltigkeit von Bauwerken – 19.01.2021, veröffentlicht gemäß Artikel 59 Absatz 10 der
Umweltproduktdeklarationen – Grundregeln für die REACH-Verordnung. Helsinki: European Chemicals Agency.
Produktkategorie Bauprodukte.
eco-INSTITUT
ISO 9001 eco-INSTITUT Germany GmbH, Schanzenstraße 6-10,
DIN EN ISO 9001:2015-11, Qualitätsmanagementsysteme - Carlswerk 1.19, 51063 Köln.
Anforderungen (ISO 9001:2015).
ecoinvent 3.6
ISO 10456 ecoinvent 3.6 Database on Life Cycle Inventories (Life Cycle
DIN EN ISO 10456:2010-05, Baustoffe und Bauprodukte - Inventory data), ecoinvent Association, Zürich, 2020.
Wärme- und feuchtetechnische Eigenschaften - Tabellierte
Bemessungswerte und Verfahren zur Bestimmung der EMAS
wärmeschutztechnischen Nenn- und Bemessungswerte (ISO Verordnung (EG) Nr. 1221/2009 des Europäischen Parlaments
10456:2007 + Cor. 1:2009). und des Rates über die freiwillige Teilnahme von
Organisationen an einem Gemeinschaftssystem für
ISO 14001 Umweltmanagement und Umweltbetriebsprüfung und zur
ISO 14001:2015-09, Umweltmanagementsysteme - Aufhebung der Verordnung (EG) Nr. 761/2001, sowie der
Anforderungen mit Anleitung zur Anwendung. Beschlüsse der Kommission 2001/681/EG und 2006/193/EG.
https://www.emas.de/home/
ISO 14025
DIN EN ISO 14025:2011-10, Umweltkennzeichnungen und - GaBi
deklarationen - Typ III Umweltdeklarationen - Grundsätze und GaBi 10.5: Software System and Database for Life Cycle
Verfahren. Engineering, Sphera Solutions GmbH, Leinfelden-
Echterdingen, 2021.
ISO 14040
DIN EN ISO 14040:2021-02, Umweltmanagement - Ökobilanz - IBU 2021
Grundsätze und Rahmenbedingungen. Institut Bauen und Umwelt e.V.: Allgemeine Anleitung für das
EPD-Programm des Institut Bauen und Umwelt e.V., Version
ISO 14044 2.0, Berlin: Institut Bauen und Umwelt e.V., 2021 www.ibu-
DIN EN ISO 14044:2021-02, Umweltmanagement - Ökobilanz - epd.com
Anforderungen und Anleitungen.
PEFC
Weitere Literatur Programme for the Endorsement of Forest Certification
Schemes.
AltholzV
Verordnung über Anforderungen an die Verwertung und PCR Teil A
Beseitigung von Altholz vom 15. August 2002 (BGBI. I S. 3302), Produktkategorie-Regeln für gebäudebezogene Produkte und
die zuletzt durch Artikel 120 der Verordnung vom 19. Juni 2ß2ß Dienstleistungen. Teil A: Rechenregeln für die Ökobilanz und
9 Umwelt-Produktdeklaration - Parador GmbH - Mehrschichtparkett
Anforderungen an den Projektbericht nach EN 15804+A2:2019, Verordnung (EU) Nr. 305/2011
Version 1.1. Berlin: Institut Bauen und Umwelt e.V. (Hrsg.), Verordnung (EU) Nr. 305/2011 des Europäischen Parlaments
08.01.2021. und des Rates vom 9. März 2011 zur Festlegung harmonisierter
Bedingungen für die Vermarktung von Bauprodukten und zur
PCR: Vollholzprodukte Aufhebung der Richtlinie 89/106/EWG des Rates. https://eur-
Produktkategorie-Regeln für gebäudebezogene Produkte und lex.europa.eu/legal-content/DE/TXT/PDF/?
Dienstleistungen. Teil B: Anforderung an die EPD für uri=CELEX:02011R0305-20210716&from=EN
Vollholzprodukte, Version 0. Berlin: Institut Bauen und Umwelt
e.V. (Hrsg.), 08.03.2023. Verordnung (EU) Nr. 995/2010
Verordnung (EU) Nr. 995/2010 des Europäischen Parlaments
RALgGmbH und des Rates vom 20. Oktober 2010 über die Verpflichtungen
RAL gGmbH, Fränkische Straße 7, 53229 Bonn. von Marktteilnehmern, die Holz und Holzerzeugnisse in Verkehr
bringen.
10 Umwelt-Produktdeklaration - Parador GmbH - Mehrschichtparkett
Herausgeber
Institut Bauen und Umwelt e.V. +49 (0)30 3087748- 0
Hegelplatz 1 info@ibu-epd.com
10117 Berlin www.ibu-epd.com
Deutschland
Programmhalter
Institut Bauen und Umwelt e.V. +49 (0)30 3087748- 0
Hegelplatz 1 info@ibu-epd.com
10117 Berlin www.ibu-epd.com
Deutschland
Ersteller der Ökobilanz
brands & values GmbH +49 421 70 90 84 33
Altenwall 14 info@brandsandvalues.com
28195 Bremen www.brandsandvalues.com
Deutschland
Inhaber der Deklaration
Parador GmbH 02541 736 678
Millenkamp 7-8 info@parador.de
48653 Coesfeld www.parador.de
Deutschland
11 Umwelt-Produktdeklaration - Parador GmbH - Mehrschichtparkett
