UMWELT-PRODUKTDEKLARATION
nach ISO 14025 und EN 15804+A1
Deklarationsinhaber Industrieverband Hartschaum e.V., IVH
Herausgeber Institut Bauen und Umwelt e.V. (IBU)
Programmhalter Institut Bauen und Umwelt e.V. (IBU)
Deklarationsnummer EPD­IVH­20220229­CBG1­DE
Ausstellungsdatum 17.08.2022
Gültig bis 16.08.2027
EPS­Hartschaum – weiß mit niedriger Rohdichte
vorzugsweise für WDVS und Innendämmung
Industrieverband Hartschaum e.V. (IVH)
www.ibu-epd.com | https://epd-online.com
Allgemeine Angaben
Industrieverband Hartschaum e.V. (IVH) EPS­Hartschaum (Rohdichte 15 kg/m³)
Programmhalter Inhaber der Deklaration
IBU – Institut Bauen und Umwelt e.V. Industrieverband Hartschaum e.V., IVH
Hegelplatz 1 Friedrichstraße 95, Pb 152
10117 Berlin 10117 Berlin
Deutschland
Deklarationsnummer Deklariertes Produkt/deklarierte Einheit
EPD­IVH­20220229­CBG1­DE Die deklarierte Einheit ist 1m³ expandierter Polystyrol­
Hartschaum zur Wärme­und Schalldämmung. Die
durchschnittliche Rohdichte beträgt 15 kg/m³.
Diese Deklaration basiert auf den Produktkategorien- Gültigkeitsbereich:
Regeln: Die vorliegende EPD beschreibt die EPS­
Dämmstoffe aus Schaumkunststoffen, 01.2019 Hartschaumprodukte zur Wärme­ und Schalldämmung
(PCR geprüft und zugelassen durch den unabhängigen mit einer durchschnittlichen Rohdichte von 15 kg/m³.
Sachverständigenrat (SVR))
Die teilnehmenden Mitgliedsunternehmen
repräsentieren für das Jahr 2020 mit ihrer Produktion
Ausstellungsdatum 90 % nach Volumen der Gesamtmenge aller IVH­
17.08.2022 Mitgliedsunternehmen.
Gültig bis Der Inhaber der Deklaration haftet für die
16.08.2027 zugrundeliegenden Angaben und Nachweise; eine
Haftung des IBU in Bezug auf Herstellerinformationen,
Ökobilanzdaten und Nachweise ist ausgeschlossen.
Die EPD wurde nach den Vorgaben der EN 15804+A1
erstellt. Im Folgenden wird die Norm vereinfacht als EN 15804
bezeichnet.
Verifizierung
Die Europäische Norm EN 15804 dient als Kern­PCR
Unabhängige Verifizierung der Deklaration und
Angaben gemäß ISO 14025:2011
Dipl. Ing. Hans Peters intern x extern
(Vorstandsvorsitzender des Instituts Bauen und Umwelt e.V.)
Dr. Alexander Röder Matthias Schulz,
(Geschäftsführer Instituts Bauen und Umwelt e.V.) Unabhängige/­r Verifizierer/­in
Produkt
Produktbeschreibung/Produktdefinition (geschnitten, geformt oder kontinuierlich geschäumt)
mit rechtwinkliger Form. Die Plattenkanten können mit
In dieser Umwelt­Produktdeklaration (EPD) werden Stufenfalz oder Nut und Feder ausgestattet sein. EPS
Hartschaum­Dämmstoffprodukte aus expandiertem als loser Füllstoff wird in Form luftgefüllter Perlen (Ø
Polystyrol (EPS) der IVH­Mitglieder beschrieben. ca. 6 mm) werkmäßig hergestellt. Diese Umwelt­
Produktdeklaration betrachtet den homogenen EPS­
EPS­Produkte der IVH­Mitglieder werden für den Dämmstoff ohne Materialkombination zu
Wärme­ und Schallschutz von Gebäuden eingesetzt. Verbundplatten oder kaschierten Dämmplatten.
Hergestellt werden die Dämmstoffe werkmäßig in Wesentliche kennzeichnende Eigenschaften sind die
Form von Platten oder als loser, wärmedämmender Wärmeleitfähigkeit, die Biegefestigkeit und die
Füllstoff. Die vorliegende EPD beschreibt die EPS­ Querzugfestigkeit.
Hartschaumprodukte mit niedriger Rohdichte für
verschiedene Anwendungsgebiete wie Fassaden Für das Inverkehrbringen des Produkts in der
vorzugsweise in Wärmedämm­Verbundsystemen EU/EFTA (mit Ausnahme der Schweiz) gilt die
(WDVS). Verordnung (EU) Nr. 305/2011(CPR). Das Produkt
benötigt eine Leistungserklärung unter Berück­
EPS­Hartschaum ist ein fester Dämmstoff mit Zell­ sichtigung der DIN EN 13163:2012+A1:2015,
struktur, der aus verschweißtem, geblähtem Polystyrol Wärmedämmstoffe für Gebäude ­
oder einem seiner Co­Polymere hergestellt wird. Er hat Werkmäßig hergestellte Produkte aus expandiertem
eine geschlossenzellige, mit Luft gefüllte Struktur (98 Polystyrol (EPS) ­ Spezifikation, und die CE­
% Luft). EPS­Platten sind harte Dämmstoffprodukte Kennzeichnung.
2 Umwelt­Produktdeklaration Industrieverband Hartschaum e.V., IVH – EPS­Hartschaum (Rohdichte 15 kg/m³)
Für die Verwendung gelten die jeweiligen nationalen
Bestimmungen. Grundstoffe/Hilfsstoffe
Anwendung Das polymere Basisprodukt für EPS­Hartschaum ist
Polystyrol (PS). Es wird durch Polymerisation von
Hauptanwendungsgebiet für die hier deklarierten monomerem Styrol nach verschiedenen Verfahren
Produkte ist die Fassadendämmung mit hergestellt.
Wärmedämm-Verbundsystemen (WDVS).
Das am häufigsten eingesetzte Rohstoff­
Eigenschaften hier deklarierter EPS­Platten für Herstellungsverfahren ist die Polymerisation in einer
Wärmedämm­Verbundsysteme sind durch die Styrol/Wasser­Suspension, wobei das Treibmittel
gemeinsamen Qualitätsrichtlinien für EPS in WDVS, Pentan gegen Ende der Polymerisation zugesetzt wird.
2020, zusätzlich definiert . Das so gewonnene PS­Granulat wird in
nachgelagerten physikalischen Verarbeitungsschritten
Weitere Anwendungsgebiete für Produkte dieser zum Schaumstoff weiterverarbeitet.
Umwelt­Produktdeklaration sind entsprechend der
Anwendungstypen mit den Kurzzeichen nach DIN Die in dieser Deklaration berücksichtigten Produkte
4108-10, Tabelle 1 beschrieben: WI, DI, WZ, DZ, sind mit dem Flammschutzmittel Polymer­FR
WAP, WAB und DES. ausgerüstet. Der Basisrohstoff für die
Dämmstoffherstellung wird in Form von
· WI: Innendämmung der Wand perlenförmigem Granulat an den Dämmstoffhersteller
· DI: Innendämmung der Decke (unterseitig) oder geliefert und dort physikalisch umgeformt/
des Daches, Dämmung unter den Sparren/der aufgeschäumt und nachbearbeitet.
Tragkonstruktion, abgehängte Decke usw.
· WZ: Dämmung von zweischaligen Wänden, Zusammensetzung von expandiertem Polystyrol
Kerndämmung für EPS-Hartschaum
· DZ: Zwischensparrendämmung, zweischaliges
Dach, nicht begehbare, aber zugängliche oberste Anteil in Massen-%
Geschossdecken Polystyrol­Granulat: 90–93 %
· WAP: Außendämmung der Wand unter Putz; Polymer­FR: 1–5 %
auch für den Anwendungsfall von unten gegen Pentan (bezogen auf Masse­% im Rohstoff): 5–6 %
Außenluft; WAP gilt nicht bei Einbindung ins Erdreich Rezyklat: 0–12 %
und für Dämmstoffplatten in Wärmedämm­
Verbundsystemen (WDVS). Das zum Aufschäumen zugesetzte Pentan ist ein C5­
· WAB: Außendämmung der Wand hinter Kohlenwasserstoff. Während der Fertigungs­ und
Bekleidung; Auch für den Anwendungsfall von unten Lagerprozesse wird das Pentan abgebaut.
gegen Außenluft
· DES: Innendämmung der Decke oder Zur Herstellung von flammgeschütztem Polystyrol­
Bodenplatte (oberseitig) unter Estrich mit Granulat wird während der Polymerisation zusätzlich
Schallschutzanforderungen ein Flammschutzmittel in geringen Mengen zugesetzt.
Als Flammschutzmittel für die in dieser EPD
deklarierten Produkte wird Polymer­FR verwendet.
Entsprechende Nachweise für die Produkte sind durch
Technische Daten die Hersteller zu erbringen. Polymer­FR ist ein
bromiertes Styrol­Butadien­Copolymerisat.
Folgende (bau)technische Daten im Lieferzustand sind
für das deklarierte WDVS­Produkt relevant. 1) Das Produkt/Erzeugnis/mindestens ein
Teilerzeugnis enthält Stoffe der Kandidatenliste der für
Bautechnische Daten eine Zulassung in Frage kommenden besonders
Bezeichnung Wert Einheit besorgniserregenden Stoffe (en: Substances of Very
Rohdichte durchschnittlich 15 kg/m3 High Concern – SVHC) (Datum 17.01.2022) oberhalb
Bemessungswert Wärmeleitfähigkeit von 0,1 Massen%: nein
0,04 W/(mK)
nach DIN 4108­4
Wärmeleitfähigkeit Nennwert nach EN 2) Das Produkt/Erzeugnis/mindestens ein
0,039 W/(mK)
12664 Teilerzeugnis enthält weitere CMR­Stoffe
Biegefestigkeit nach EN12089 >= 0,10 N/mm² der Kategorie 1A oder 1B, die nicht auf der
Scherfestigkeit nach EN 12090 >= 0,05 N/mm² Kandidatenliste stehen, oberhalb von 0,1 Massen­%
Schermodudul nach EN 12090 >= 1,0 N/mm² in mindestens einem Teilerzeugnis: nein
Querzugfestigkeit nach EN1607 >= 0,10 N/mm²
3) Dem vorliegenden Bauprodukt wurden
Biozidprodukte zugesetzt oder es wurde mit
Biozidprodukten behandelt (es handelt sich damit um
Leistungswerte der Produkte entsprechend den
eine behandelte Ware im Sinne der
Leistungserklärungen in Bezug auf deren wesentliche
Biozidprodukteverordnung (EU) Nr. 528/2012): nein
Merkmale gemäß DIN EN 13163:2012+A1:2015,
Wärmedämmstoffe für Gebäude – Werkmäßig
Herstellung
hergestellte Produkte aus expandiertem Polystyrol
(EPS) – Spezifikation.
Die EPS­Hartschaumherstellung erfolgt in den
Verarbeitungsstufen
Zusätzliche freiwillige Angaben für das Produkt
Vorschäumen, Zwischenlagern, Ausschäumen:
erfolgen außerhalb der CE­Kennzeichnung.
3 Umwelt­Produktdeklaration Industrieverband Hartschaum e.V., IVH – EPS­Hartschaum (Rohdichte 15 kg/m³)
Beim Vorschäumen wird das perlenförmige Granulat, fräsende Bearbeitung erzeugt werden.
in dem das Treibmittel eingeschlossen ist, mit
überhitztem Wasserdampf erweicht und anschließend Platten als Formteile (zweithäufigstes Verfahren)
durch das Verdampfen des Treibmittels aufgebläht. Im lassen sich auch auf vollautomatischen Maschinen
Anschluss wird das expandierte Granulat in (Formteilautomaten) herstellen. Dabei liegen die
luftdurchlässigen Silos zwischengelagert. Durch die fertigen Platten dann sofort in der gewünschten
eindiffundierende Luft erhalten die EPS­Schaumstoff­ Endform z. B. gefalzt vor.
Partikel die für die Weiterverarbeitung notwendige
Stabilität. Beim Bandschäumen (dritthäufigstes Verfahren)
werden Platten in einem kontinuierlichen Prozess auf
Das am häufigsten angewendete Verfahren zur einer Doppelbandanlage zwischen umlaufenden
Herstellung von EPS­Dämmstoffplatten ist das Stahlbändern geschäumt. Dabei werden die Platten in
Blockschäumen mit anschließendem Heißdraht­ der gewünschten Dicke und Länge hergestellt und
Schneiden. abgetrennt.
Die vorgeschäumten und dann zwischengelagerten
EPS­Schaumstoffpartikel werden hierzu in Um die EPS­Dämmstoffproduktion nachhaltiger zu
quaderförmige Blockformen eingefüllt und durch gestalten, wird dem eigentlichen Rohstoff zusätzliches
Dampfzufuhr bei 110 °C bis 120 °C ausgeschäumt. Recyclingmaterial aus Produktionsabschnitten oder
Diesem Prozess wird auch Rezyklat aus Montageresten von Baustellen zugeführt. Im Sinne
Produktionsabschnitten und Baustellenabschnitten einer Weiterverwendung solcher Abschnitte und Reste
zugeführt und im Modul A3 der Ökobilanz Rechnung wird Abfall vermieden. Die Verwendung der Abschnitte
getragen. und Reste ist deshalb auch nicht in den Modulen
C1–C4 (Entsorgungsstadium) und D (Gutschriften und
Nach kurzer Abkühlzeit werden die Blöcke entformt Lasten außerhalb der Systemgrenzen) dieser Umwelt­
und abgelagert. Anschließend werden die Blöcke auf Produktdeklaration berücksichtigt.
mechanischen oder thermischen Schneidanlagen zu
Platten geschnitten. Zusätzliche Randprofilierungen
(Nut und Feder oder Stufenfalz) können durch
Umwelt und Gesundheit während der Herstellung und Herstellungsprozesse zur Dämmstoffherstellung
ausgerichtet ist und der sich alle IVH­Mitglieder
Es ist grundsätzlich die Technische Regel TRGS angeschlossen haben.
900 hinsichtlich maximaler Arbeitsplatzgrenzwerte zu
beachten. Des Weiteren sind keine über die Produktverarbeitung/Installation
allgemeinen Arbeitsschutzmaßnahmen
hinausgehenden Maßnahmen notwendig. Die EPS­Produkte sind u. a. auf Grund ihres relativ
geringen Gewichtes hervorragend ver­ und
EPS­Hartschaum herstellende Betriebe gehören nicht bearbeitbar.
zu den genehmigungsbedürftigen Anlagen gemäß TA
Luft. Zusätzliche, die gesetzliche Anforderung Die Platten sind formstabil und sie nehmen praktisch
übersteigende Maßnahmen sind ebenfalls nicht keine Feuchtigkeit auf, was sowohl für die gesamte
erforderlich. Lebensphase des Gebäudes als auch für die
Bauphase von Bedeutung ist.
Im Sinne einer sauberen Produktion unterstützen die
EPS­herstellenden Unternehmen im IVH die Initiative Bei allen Anwendungen sind die einschlägigen
Operation Clean Sweep, OCS, eine weltweite Normen und Richtlinien (z. B. Qualitätsrichtlinien für
freiwillige Initiative der Kunststoffindustrie zur EPS in WDVS, 2020 und Fachregeln der Handwerks­
Verringerung der Plastik­Meeresverschmutzung. verbände) sowie Herstellerhinweise zu beachten.
Im Rahmen von OCS hat der IVH die IVH-Initiative Zusätzliche bauphysikalische Nachweise (z. B.
Null-Granulatverlust aufgelegt, die speziell auf Logistik­
4 Umwelt­Produktdeklaration Industrieverband Hartschaum e.V., IVH – EPS­Hartschaum (Rohdichte 15 kg/m³)
Feuchteschutz) unterstützen die energieeffizienz­
steigernde Optimierung. Brandschutz
Die Platten für WDVS werden an der Fassade verlegt Die in dieser EPD deklarierten EPS­Hartschaumplatten
und verputzt. Für das eventuell erforderliche sind schwerentflammbar, nicht brennend abtropfend;
Zuschneiden der Dämmstoffplatten auf der Baustelle Baustoffklasse B1 nach DIN 4102-1.
wird das Heizdraht­Schneiden empfohlen. Damit
können exakte Schnitte durchgeführt werden und
zusätzlich unnötige Schnittreste vermieden werden.
Die Befestigung erfolgt durch Verkleben und ggf. durch
zusätzliche mechanische Befestigung. Die Anwendung
ist systemgebunden und erfordert eine allgemeine
Bauartgenehmigung, in der die Systemkomponenten
sowie die Verarbeitung definiert sind.
Wasser
Verpackung
EPS­Hartschaum ist chemisch neutral, nicht
EPS­Dämmplatten werden in der Regel in Polyethylen­
wasserlöslich und gibt keine wasserlöslichen Stoffe ab,
Folie verpackt, mit Kartonage gegen Stoßschäden
die zu einer Verunreinigung des Grundwassers, der
gesichert und auf Holzpaletten ausgeliefert. Gängige
Flüsse und Meere führen könnten.
Praxis ist ebenfalls die Auslieferung auf EPS­Füßen
als Alternative zu Holzpaletten. Die Entsorgung der
Wegen ihrer geschlossenen Zellstruktur können
Verpackungsmaterialien erfolgt über qualifizierte
Dämmstoffe aus EPS­Hartschaum i. d. R. auch bei
Entsorgungsunternehmen, die EPS­Transportfüße
erheblichem Feuchtigkeitsgehalt im vorhandenen
werden recycelt.
Konstruktionsaufbau verbleiben. Die Dämmwirkung
bleibt weitgehend erhalten.
Nutzungszustand
Mechanische Zerstörung
Der mit Luft gefüllte Hartschaum sorgt für sehr gute
Wärmedämmeigenschaften. Alle zur
Angaben zum Verhalten des Produktes, einschließlich
Dämmplattenherstellung eingesetzten Stoffe im
möglicher Folgen für die Umwelt, bei
Polystyrol sind im Einbauzustand alterungsbeständig
unvorhergesehener mechanischer Zerstörung sind
und feuchtigkeitsresistent. Die Dämmleistung sowie
nicht relevant.
die mechanischen Eigenschaften von EPS­
Hartschaum bleiben während der gesamten
Nachnutzungsphase
Nutzungsdauer unverändert erhalten.
EPS­Hartschaum kann nach der Nutzungsphase
Umwelt & Gesundheit während der Nutzung
weiterverwendet werden oder recycelt werden. EPS ist
zu 100 % recyclefähig.
EPS­Dämmstoffe sind seit über 60 Jahren im Einsatz.
Negative Auswirkungen auf Menschen, Tiere und
Da wegen der langen Lebensdauer von EPS aktuell
Umwelt sind nicht bekannt.
und auch in naher Zukunft nur sehr wenig EPS­
Dämmstoffabfall aus dem Gebäuderückbau anfällt,
Gemäß dem Ausschuss zur gesundheitlichen
werden für das EPS­Recycling in erster Linie
Bewertung von Bauprodukten (AgBB-Schema) sind
Materialreste aus der Dämmstoffherstellung
EPS­Dämmstoffe zur Verwendung in Innenräumen
verwendet. Dies wurde bei der Berechnung der
geeignet.
ökologischen Kennzahlen zur Herstellung mit
einbezogen. Saubere Montageabschnitte, die von der
Referenz-Nutzungsdauer
Baustelle zum EPS­Hersteller zurückgeführt und dort
weiter recycelt werden, sind bei der Berechnung der
Die Nutzungsdauer von EPS­Hartschaum­
ökologischen Kennzahlen nicht berücksichtigt.
Dämmstoffen ist bei fachgerechter Verarbeitung und
Verwendung unbegrenzt ­ ohne Einbuße der
Unter bestimmten Randbedingungen ist es auch
Leistungsfähigkeit.
möglich, Dämmplatten aus Recycling­Material
herzustellen. Daneben kann gemahlenes Recycling­
Eine Begrenzung der Nutzungsdauer wird
Material als Leichtzuschlag für Mörtel, Beton und
ausschließlich durch die Nutzungsdauer der Bauteile
Estriche genutzt werden. Es wird auch als
und ­systeme, in denen EPS mitverbaut ist, bestimmt.
Zuschlagsstoff für Styropor­Leichtbeton, Dämmputze
Festgelegt sind solche Nutzungsdauern in der BBSR-
und Leichtputze sowie in der Tonindustrie
Tabelle „Nutzungsdauern von Bauteilen zur
verwendet.
Lebenszyklusanalyse nach Bewertungssystem
Nachhaltiges Bauen (BNB)“ des Bundesinstituts für
Prinzipiell ist ebenfalls die stoffliche Verwertung von
Bau­, Stadt­ und Raumforschung im Bundesamt für
EPS­Abfällen zur Herstellung neuer EPS­Rohstoffe
Bauwesen und Raumordnung (BBSR). Für
möglich. Durch ein Auflösen des Hartschaum­
Wärmedämm­Verbundsysteme auf Basis von EPS­
Dämmstoffs und anschließende Trennung des
Hartschaum beträgt die Nutzungsdauer demnach 40
Polystyrols von Störstoffen durch Ausfällung kann das
Jahre. Für alle anderen Anwendungsgebiete zur
Polystyrol als Rohstoff zurückgewonnen werden. Die
Wärmedämmung von Gebäuden mit EPS­Hartschaum
Prozesse werden über das „Creasolve­Verfahren"
beträgt die Nutzungsdauer ≥ 50 Jahre.
gesteuert und mit der PolyStyreneLoop­Initiative der
europäischen EPS­Industrie im industriellen Maßstab
Außergewöhnliche Einwirkungen
5 Umwelt­Produktdeklaration Industrieverband Hartschaum e.V., IVH – EPS­Hartschaum (Rohdichte 15 kg/m³)
durchgeführt (PolyStyreneLoop-Leitfaden 2020). Diese Nachnutzungsszenario ist heute noch die thermische
stoffliche Verwertung ist in die Berechnung der Verwertung.
Ökobilanzdaten noch nicht aufgenommen, weil die
Abfallmenge für ein Recycling auf Grund der langen
EPS­Lebensdauer zu gering ist. Das Standard­
LCA: Rechenregeln
Deklarierte Einheit Bereitstellung von Hilfsstoffen, Zuführung von
1 m³ EPS­Hartschaum mit einer Rohdichte von 15 Recyclingmaterial aus Produktionsabschnitten und
kg/m³. Baustellenabschnitten, Entsorgung der
Produktionsabfälle, Herstellung der
Deklarierte Einheit Verpackungsmaterialien).
Bezeichnung Wert Einheit
Deklarierte Einheit 1 m3 Stadium der Errichtung des Bauwerks (A5):
Rohdichte 15 kg/m3 • A5 Montage: nur die Entsorgung der Verpackung,
weitere Installationsaufwände werden nicht betrachtet.
Herstellergruppen­EPD: Deklaration eines spezifischen
Produkts gemittelt aus mehreren Werken mehrerer Entsorgungsstadium (C1–C4): End-of-Life-
Hersteller. Szenario: 100 % thermische Verwertung
Die Durchschnittsbildung erfolgte nach Gewichtung • C1 manueller Ausbau ohne ökobilanziell relevante
entsprechend den volumenbezogenen Aufwände,
Gesamtproduktionsmengen der deklarierten Produkte • C2 LKW­Transport (50 km) zur Aufbereitung.
der Mitgliedsfirmen. Transportentfernung kann ggfs. auf Gebäudeebene
Hinsichtlich der Schwankungsbreite zeigen sich für angepasst werden (z. B. bei 100 km tatsächlicher
den Einsatz des Hauptrezepturbestandteils Polystyrol­ Transportentfernung: Multiplikation der Ökobilanzwerte
Granulat nur geringe Abweichungen von max. 3%. Die mit dem Faktor 2),
Variabilität der Energieaufwände ist bedingt durch die • C3 100 % thermische Verwertung des EPS­
unterschiedlichen Betriebsgrößen und Hartschaums,
produktionsbedingte Unterschiede relativ groß. Die • C4 keine weiteren Aufwände durch Deponierung/
Beiträge von Stromverbrauch und der Verbrauch von Entsorgung.
thermischer Energie zum Gesamtergebnis liegen in
den meisten Wirkkategorien jedoch unter 15%, so Gutschriften und Lasten außerhalb der
dass der Einfluss dieser Schwankungen gering ist Systemgrenzen (D):
Modul D umfasst: energetische
Rückgewinnungspotentiale aus der thermischen
Systemgrenze Verwertung der Verpackung und des EPS­
Typ der EPD: von der Wiege bis zum Werkstor mit Hartschaums am Lebensende.
Optionen, Module C1–C4 und Modul D (A1–A3 + C +
D und zusätzliche Module).
In der EPD werden die folgenden Vergleichbarkeit
Lebenswegzyklusstadien berücksichtigt: Grundsätzlich ist eine Gegenüberstellung oder die
Bewertung von EPD­Daten nur möglich, wenn alle zu
Produktstadium (A1–A3): vergleichenden Datensätze nach EN 15804 erstellt
• A1 Rohstoffbereitstellung und ­Verarbeitung und wurden und der Gebäudekontext bzw. die
Verarbeitungsprozesse von als Input dienenden produktspezifischen Leistungsmerkmale berücksichtigt
Sekundärstoffen (z. B. Recyclingprozesse), werden.
• A2 Transporte der Rohstoffe zu den Werken
(Bezugsraum Deutschland), Die Hintergrunddaten entstammen der GaBi­
• A3 Herstellung EPS­Hartschaum im Werk (inkl. Datenbank /GaBi software/.
Energiebereitstellung, Wasserbereitstellung,
LCA: Szenarien und weitere technische Informationen
Die folgenden technischen Informationen sind Bezeichnung Wert Einheit
Grundlage für die deklarierten Module oder können für Als gemischter Bauabfall
15 kg
die Entwicklung von spezifischen Szenarien im Kontext gesammelt
einer Gebäudebewertung genutzt werden. Zur Energierückgewinnung 15 kg
Einbau ins Gebäude (A5) Wiederverwendungs-, Rückgewinnungs- und
A5 enthält die Entsorgung der Verpackung, weitere Recyclingpotential (D), relevante Szenarioangaben
Installationsaufwände (z. B. Verschnitte) werden nicht Modul D umfasst: energetische
betrachtet. Rückgewinnungspotentiale aus der thermischen
Verwertung der Verpackung und des EPS­
Hartschaums am Lebensende. Es wurde eine
Abfallverbrennungsanlage mit einem R1­Wert > 0,6
angenommen.
Ende des Lebenswegs (C1–C4)
6 Umwelt­Produktdeklaration Industrieverband Hartschaum e.V., IVH – EPS­Hartschaum (Rohdichte 15 kg/m³)
7 Umwelt­Produktdeklaration Industrieverband Hartschaum e.V., IVH – EPS­Hartschaum (Rohdichte 15 kg/m³)
LCA: Ergebnisse
In den folgenden Tabellen werden die Ergebnisse der Indikatoren der Wirkungsabschätzung, des
Ressourceneinsatzes sowie zu Abfällen und sonstigen Output­Strömen bezogen auf 1 m³ EPS-Hartschaum mit
einer Rohdichte von 15 kg/m³ dargestellt.
ANGABE DER SYSTEMGRENZEN (X = IN ÖKOBILANZ ENTHALTEN; MND = MODUL NICHT DEKLARIERT;
MNR = MODUL NICHT RELEVANT)
Stadium der Gutschriften
Produktionsstadiu Errichtung und Lasten
Nutzungsstadium Entsorgungsstadium
m des außerhalb der
Bauwerks Systemgrenze
8 Umwelt­Produktdeklaration Industrieverband Hartschaum e.V., IVH – EPS­Hartschaum (Rohdichte 15 kg/m³)
gnugrosrevffotshoR
tropsnarT gnulletsreH
mov
tropsnarT
muz
relletsreH
trosgnudnewreV
egatnoM
gnudnewnA/gnuztuN gnutlahdnatsnI
rutarapeR ztasrE gnureuenrE
sad rüf
ztasnieeigrenE
sed
nebierteB seduäbeG
sad rüf
ztasnieressaW
sed
nebierteB seduäbeG
ssirbA/uabkcüR
tropsnarT
gnuldnahebllafbA
gnugitieseB
,­sgnudnewrevredeiW ­sgnunniwegkcüR
redo
laiznetopgnilcyceR
A1 A2 A3 A4 A5 B1 B2 B3 B4 B5 B6 B7 C1 C2 C3 C4 D
X X X MND X MND MND MNR MNR MNR MND MND X X X X X
ERGEBNISSE DER ÖKOBILANZ – UMWELTAUSWIRKUNGEN nach EN 15804+A1: 1 m³ EPS-Hartschaum
mit einer Rohdichte von 15 kg/m³
Parameter Einheit A1-A3 A5 C1 C2 C3 C4 D
GWP [kg CO2­Äq.] 4,54E+1 5,88E­1 0,00E+0 4,43E­2 5,03E+1 0,00E+0 ­2,05E+1
ODP [kg CFC11­Äq.] 3,42E­13 3,93E­16 0,00E+0 1,53E­17 8,73E­15 0,00E+0 ­2,78E­13
AP [kg SO2­Äq.] 5,17E­2 6,53E­5 0,00E+0 2,85E­5 3,93E­3 0,00E+0 ­1,98E­2
EP [kg (PO4)3­­Äq.] 7,04E­3 1,48E­5 0,00E+0 5,38E­6 8,95E­4 0,00E+0 ­3,01E­3
POCP [kg Ethen­Äq.] 3,90E­1 6,25E­6 0,00E+0 ­6,03E­7 2,94E­4 0,00E+0 ­2,11E­3
ADPE [kg Sb­Äq.] 4,93E­6 4,08E­9 0,00E+0 3,92E­9 9,52E­8 0,00E+0 ­3,31E­6
ADPF [MJ] 1,34E+3 2,38E­1 0,00E+0 5,94E­1 6,87E+0 0,00E+0 ­3,02E+2
GWP = Globales Erwärmungspotenzial; ODP = Abbaupotenzial der stratosphärischen Ozonschicht; AP = Versauerungspotenzial von Boden und
Wasser; EP = Eutrophierungspotenzial; POCP = Bildungspotenzial für troposphärisches Ozon; ADPE = Potenzial für die Verknappung von
Legende
abiotischen Ressourcen – nicht fossile Ressourcen (ADP – Stoffe); ADPF = Potenzial für die Verknappung abiotischer Ressourcen – fossile
Brennstoffe (ADP – fossile Energieträger)
ERGEBNISSE DER ÖKOBILANZ – INDIKATOREN ZUR BESCHREIBUNG DES RESSOURCENEINSATZES
nach EN 15804+A1: 1 m³ EPS-Hartschaum mit einer Rohdichte von 15 kg/m³
Parameter Einheit A1-A3 A5 C1 C2 C3 C4 D
PERE [MJ] 2,66E+1 5,78E­1 0,00E+0 3,46E­2 1,60E+0 0,00E+0 ­7,18E+1
PERM [MJ] 5,05E­1 ­5,05E­1 0,00E+0 0,00E+0 0,00E+0 0,00E+0 0,00E+0
PERT [MJ] 2,71E+1 7,26E­2 0,00E+0 3,46E­2 1,60E+0 0,00E+0 ­7,18E+1
PENRE [MJ] 7,84E+2 8,89E+0 0,00E+0 5,96E­1 5,77E+2 0,00E+0 ­3,61E+2
PENRM [MJ] 5,79E+2 ­8,63E+0 0,00E+0 0,00E+0 ­5,70E+2 0,00E+0 0,00E+0
PENRT [MJ] 1,37E+3 2,61E­1 0,00E+0 5,96E­1 7,38E+0 0,00E+0 ­3,61E+2
SM [kg] 2,04E­1 0,00E+0 0,00E+0 0,00E+0 0,00E+0 0,00E+0 0,00E+0
RSF [MJ] 0,00E+0 0,00E+0 0,00E+0 0,00E+0 0,00E+0 0,00E+0 0,00E+0
NRSF [MJ] 0,00E+0 0,00E+0 0,00E+0 0,00E+0 0,00E+0 0,00E+0 0,00E+0
FW [m³] 1,98E­1 1,45E­3 0,00E+0 3,08E­5 9,58E­2 0,00E+0 ­7,02E­2
PERE = Erneuerbare Primärenergie als Energieträger; PERM = Erneuerbare Primärenergie zur stofflichen Nutzung; PERT = Total
erneuerbare Primärenergie; PENRE = Nicht­erneuerbare Primärenergie als Energieträger; PENRM = Nicht­erneuerbare Primärenergie
Legende
zur stofflichen Nutzung; PENRT = Total nicht erneuerbare Primärenergie; SM = Einsatz von Sekundärstoffen; RSF = Erneuerbare
Sekundärbrennstoffe; NRSF = Nicht­erneuerbare Sekundärbrennstoffe; FW = Nettoeinsatz von Süßwasserressourcen
ERGEBNISSE DER ÖKOBILANZ –ABFALLKATEGORIEN UND OUTPUTFLÜSSE nach EN 15804+A1:
1 m³ EPS-Hartschaum mit einer Rohdichte von 15 kg/m³
Parameter Einheit A1-A3 A5 C1 C2 C3 C4 D
HWD [kg] 1,34E­7 5,62E­11 0,00E+0 2,49E­11 1,55E­9 0,00E+0 ­7,96E­8
NHWD [kg] 3,49E­1 5,50E­2 0,00E+0 9,62E­5 3,06E­1 0,00E+0 ­1,59E­1
RWD [kg] 8,07E­3 8,79E­6 0,00E+0 5,72E­7 1,96E­4 0,00E+0 ­2,31E­2
CRU [kg] 0,00E+0 0,00E+0 0,00E+0 0,00E+0 0,00E+0 0,00E+0 0,00E+0
MFR [kg] 0,00E+0 0,00E+0 0,00E+0 0,00E+0 0,00E+0 0,00E+0 0,00E+0
MER [kg] 0,00E+0 0,00E+0 0,00E+0 0,00E+0 0,00E+0 0,00E+0 0,00E+0
EEE [MJ] 0,00E+0 1,05E+0 0,00E+0 0,00E+0 7,76E+1 0,00E+0 0,00E+0
EET [MJ] 0,00E+0 2,42E+0 0,00E+0 0,00E+0 1,79E+2 0,00E+0 0,00E+0
HWD = Gefährlicher Abfall zur Deponie; NHWD = Entsorgter nicht gefährlicher Abfall; RWD = Entsorgter radioaktiver Abfall; CRU =
Legende Komponenten für die Wiederverwendung; MFR = Stoffe zum Recycling; MER = Stoffe für die Energierückgewinnung; EEE = Exportierte
Energie – elektrisch; EET = Exportierte Energie – thermisch
Grundsätzlich ist EPS radonfrei.
Literaturhinweise
Normen für Dämmstoffe aus Schaumkunststoffen. Institut
Bauen und Umwelt e.V. (Hrsg.), Version 1.8, 2019.
DIN 4102-1
DIN 4102­1:1998­05, Brandverhalten von Baustoffen PCR Teil A
und Bauteilen ­ Teil 1: Baustoffe; Begriffe, Produktkategorie­Regeln für gebäudebezogene
Anforderungen und Prüfungen. Produkte und Dienstleistungen aus dem Programm für
Umwelt­Produktdeklarationen des Institut Bauen und
DIN 4108-4 Umwelt e.V. (IBU), Teil A: Rechenregeln für die
DIN 4108­4:2017­03, Wärmeschutz und Ökobilanz und Anforderungen an den Projektbericht.
Energieeinsparung in Gebäuden ­ Teil 4: Wärme­ und Version 1.2, 11/2021. www.ibu­epd.com
feuchteschutztechnische Bemessungswerte.
GaBi software
DIN 4108-10 GaBi­Datensatz Dokumentation für das Software­
DIN 4108­10:2021­11, Wärmeschutz und System und die Datenbanken, LBP (Universität
Energieeinsparung in Gebäuden ­ Teil 10: Stuttgart) und Sphera Solutions GmbH, Leinfelden­
Anwendungsbezogene Anforderungen an Echterdingen, 2021, Version CUP 2021.1.2
Wärmedämmstoffe ­ Werkmäßig hergestellte (https://gabi.sphera.com/international/support/gabi/gabi
Wärmedämmstoffe. ­database­2021­lci­documentation/)
EN 13163
DIN EN 13163:2015­04, Wärmedämmstoffe für Literatur
Gebäude – Werkmäßig hergestellte Produkte aus
expandiertem Polystyrol (EPS) – Spezifikation. Büro für Umweltchemie 2018
Büro für Umweltchemie, 2018: Multi­criteria
EN 13501-1 Comparison of Insulation Materials, Condensed report
DIN EN 13501­1:2019­05, Klassifizierung von Version 1.3; Zürich: Büro für Umweltchemie.
Bauprodukten und Bauarten zu ihrem Brandverhalten ­
Teil 1: Klassifizierung mit den Ergebnissen aus den Forschungsinstitut für Wärmeschutz 2022
Prüfungen zum Brandverhalten von Bauprodukten. Forschungsinstitut für Wärmeschutz, 2022: Graue
Energie und Graue Emissionen von EPS­Dämmstoffen
EN 15804 im Vergleich zu deren Herstellaufwand, Gräfelfing.
EN 15804:201204+A1 2013, Nachhaltigkeit von
Bauwerken – Umweltproduktdeklarationen – Forschungsinstitut für Wärmeschutz, Fraunhofer
Grundregeln für die Produktkategorie Bauprodukte. Institut für Bauphysik 2019
Forschungsinstitut für Wärmeschutz, Fraunhofer
ISO 14025 Institut für Bauphysik, 2019: Energieeffizienzsteigerung
DIN EN ISO 14025:2011­10, Umweltkennzeichnungen durch Innendämmsysteme ­ Anwendungsbereiche,
und ­deklarationen – Typ III Umweltdeklarationen – Chancen und Grenzen, mit Wärmebrückenkatalogen
Grundsätze und Verfahren. „EPS weiß“ und „EPS­Gips­Verbundplatte“. Gräfelfing,
Holzkirchen.
Gesetze und Verordnungen Institut für Energie- und Umweltforschung 2019
Institut für Energie­ und Umweltforschung, 2019:
AVV Ganzheitliche Bewertung von verschiedenen
Abfallverzeichnis­Verordnung (AVV) vom 10. Dämmstoffalternativen, Endbericht 2019; Heidelberg:
Dezember 2001 (BGBl. I S. 3379), die zuletzt durch Institut für Energie­ und Umweltforschung, ifeu.
Artikel 1 der Verordnung vom 30. Juni 2020 (BGBl. I S.
1533) geändert worden ist. Weitere Dokumente
BBSR-Tabelle EPS Cycle
Nutzungsdauern von Bauteilen zur Industrieverband Hartschaum, 2021.
Lebenszyklusanalysen nach Bewertungssystem
Nachhaltiges Bauen (BNB) des Bundesinstituts für EPS zur Verwendung als Sockelplatten in
Bau­, Stadt­ und Raumforschung im Bundesamt für Spritzwasserbereichen, 2021
Bauwesen und Raumordnung (BBSR). Industrieverband Hartschaum, IVH, 2021: Technische
Information für Dämmstoffe aus expandiertem
TA Luft Polystyrol­Hartschaum (EPS): EPS zur Verwendung
Technische Anleitung zur Reinhaltung der Luft (TA als Sockelplatten in Spritzwasserbereichen. Berlin:
Luft: 2021­08­18); Erste Allgemeine Industrieverband Hartschaum e.V.
Verwaltungsvorschrift zum Bundes­
Immissionsschutzgesetz. EPS-Leitfaden für Weiterverwertung und
Recycling, 2021
TRGS 900 Industrieverband Hartschaum, IVH, 2021: EPS­
Technische Regeln für Gefahrstoffe (TRGS 900), Leitfaden für Weiterverwertung und Recycling. Berlin:
Ausgabe: Januar 2006, zuletzt geändert und ergänzt in Industrieverband Hartschaum e.V.
TRGS 900 Änd 2021­06:2021­06­11.
IBU 2021
PCR: Dämmstoffe aus Schaumkunststoffen Institut Bauen und Umwelt e.V.: Allgemeine EPD­
Product Category Rules – Produktkategorie­Regeln für Programmanleitung des Institut Bauen und Umwelt
gebäudebezogene Produkte und Dienstleistungen. Teil e.V. (IBU). Version 2.0, Berlin: Institut Bauen und
B: Anforderungen an die Umwelt­Produktdeklaration
9 Umwelt­Produktdeklaration Industrieverband Hartschaum e.V., IVH – EPS­Hartschaum (Rohdichte 15 kg/m³)
Umwelt e.V., 2021.
www.ibu­epd.com PolyStyreneLoop-Leitfaden 2020
PolyStyreneLoop, Industrieverband Hartschaum e.V.,
IVH-Initiative Null-Granulatverlust IVH, 2020: Leitfaden für die Sammlung und
Industrieverband Hartschaum, 2021: Initiative Null­ Vorbehandlung von Polystyrol­Schäumen von
Granulatverlust. Berlin: Industrieverband Hartschaum Abbruch­Baustellen für PolyStyreneLoop. Terneuzen,
e.V. Berlin: PolyStyrene Loop, Industrieverband
http://www.ivh.de/initiative­null­granulat­verlust Hartschaum e.V.
Mit Sicherheit EPS Qualitätsrichtlinien für EPS in WDVS, 2020
Forum für sicheres Dämmen mit EPS (FSDE), 2022: Industrieverband Hartschaum e.V., IVH, Verband für
https://mit­sicherheit­eps.de/infocenter . Berlin: Forum Dämmsysteme, Putz und Mörtel e.V., VDPM, 2020:
für sicheres Dämmen mit EPS. Qualitätsrichtlinien für Dämmstoffe zur Verwendung in
Wärmedämm­Verbundsystemen (WDVS) aus
Operation Clean Sweep expandiertem Polystyrol­Hartschaum (EPS). Berlin:
Plastics Industry Association, 2021: Industrieverband Hartschaum e.V., Verband für
https://www.opcleansweep.eu/, Brüssel: Plastics Dämmsysteme, Putz und Mörtel e.V.
Industry Association
Nachhaltig Dämmen mit EPS
Industrieverband Hartschaum, 2022:
http://www.ivh.de/. Berlin: Industrieverband
Hartschaum e.V.
10 Umwelt­Produktdeklaration Industrieverband Hartschaum e.V., IVH – EPS­Hartschaum (Rohdichte 15 kg/m³)
Herausgeber
Institut Bauen und Umwelt e.V. Tel +49 (0)30 3087748­ 0
Hegelplatz 1 Fax +49 (0)30 3087748­ 29
10117 Berlin Mail info@ibu­epd.com
Deutschland Web www.ibu-epd.com
Programmhalter
Institut Bauen und Umwelt e.V. Tel +49 (0)30 3087748­ 0
Hegelplatz 1 Fax +49 (0)30 3087748­ 29
10117 Berlin Mail info@ibu­epd.com
Deutschland Web www.ibu-epd.com
Ersteller der Ökobilanz
Sphera Solutions GmbH Tel +49 711 341817­0
Hauptstraße 111­ 113 Fax +49 711 341817­25
70771 Leinfelden­Echterdingen Mail info@sphera.com
Germany Web www.sphera.com
Inhaber der Deklaration
IVH ­ Industrieverband Hartschaum Tel +49 30 2096 1051
e.V. Fax +49 30 2096 1055
Friedrichstraße 95 Mail info@ivh.de
10117 Berlin Web http://www.ivh.de/
Germany
Tel +49 30 2096 1051
EPS Cycle im IVH Fax +49 30 2096 1055
Friedrichstraße 95 Mail info@ivh.de
10117 Berlin Web http://www.ivh.de
Germany
