UMWELT-PRODUKTDEKLARATION
nach ISO 14025 und EN 15804+A2
Deklarationsinhaber KOLL GmbH & Co. KG
Herausgeber Institut Bauen und Umwelt e.V. (IBU)
Programmhalter Institut Bauen und Umwelt e.V. (IBU)
Deklarationsnummer EPD-KOL-20230433-CBA1-DE
Ausstellungsdatum 30.11.2023
Gültig bis 29.11.2028
Betonpflasterstein 6 cm anthrazit mit Vorsatz
KOLL GmbH & Co. KG
www.ibu-epd.com | https://epd-online.com
Allgemeine Angaben
KOLL GmbH & Co. KG Betonpflasterstein 6 cm anthrazit mit Vorsatz
Programmhalter Inhaber der Deklaration
IBU – Institut Bauen und Umwelt e.V. KOLL GmbH & Co. KG
Hegelplatz 1 Maarstr. 85-87
10117 Berlin 53227 Bonn
Deutschland Deutschland
Deklarationsnummer Deklariertes Produkt/deklarierte Einheit
EPD-KOL-20230433-CBA1-DE 1 m² Betonpflasterstein, -platte 6 cm anthrazit mit Vorsatz
Diese Deklaration basiert auf den Produktkategorien-Regeln: Gültigkeitsbereich:
Oberbaumaterialien für Verkehrswege im Aussenbereich, Die vorliegende Umwelt-Produktdeklaration bezieht sich auf
01.08.2021 anthrazitfarbene Betonpflastersteine bzw. -platten mit Vorsatzschicht in der
(PCR geprüft und zugelassen durch den unabhängigen Stärke 6 cm, hergestellt von KOLL GmbH & Co. KG. Sie beruht auf
Sachverständigenrat (SVR)) Produktionsdaten des Werkes in Bonn. Die Datenerhebung erfolgte
werksspezifisch für das Jahr 2022.
Der Inhaber der Deklaration haftet für die zugrundeliegenden Angaben und
Ausstellungsdatum Nachweise; eine Haftung des IBU in Bezug auf Herstellerinformationen,
Ökobilanzdaten und Nachweise ist ausgeschlossen.
30.11.2023
Die EPD wurde nach den Vorgaben der EN 15804+A2 erstellt. Im
Folgenden wird die Norm vereinfacht als EN 15804 bezeichnet.
Gültig bis
29.11.2028 Verifizierung
Die Europäische Norm EN 15804 dient als Kern-PCR
Unabhängige Verifizierung der Deklaration und Angaben gemäß ISO
14025:2011
intern X extern
Dipl.-Ing. Hans Peters
(Vorstandsvorsitzende/r des Instituts Bauen und Umwelt e.V.)
Florian Pronold Matthias Klingler,
(Geschäftsführer/in des Instituts Bauen und Umwelt e.V.) (Unabhängige/-r Verifizierer/-in)
1 Umwelt-Produktdeklaration - KOLL GmbH & Co. KG - Betonpflasterstein 6 cm anthrazit mit Vorsatz
Produkt
Die deklarierten Betonpflastersteine sind so hergestellt, dass
Produktbeschreibung/Produktdefinition sie einen ausreichenden Gleit-/Rutschwiderstand aufweisen.
Das deklarierte Produkt sind anthrazitfarbene zweischichtige
Pflastersteine bzw. Platten aus Beton mit der Steinstärke 6 cm. Die Anforderung an den Witterungswiderstand ergibt sich
Das Flächengewicht beträgt 135 kg/m2. Der Beton wird aus aufgrund der in Deutschland gültigen Anwendungsregel
natürlichen Gesteinskörnungen (Zuschlägen), Zementen, "Technische Lieferbedingungen für Bauprodukte zur
Wasser, Zusatzmitteln, Zusatzstoffen und Pigmenten Herstellung von Pflasterdecken, Plattenbelägen und
hergestellt. Die Oberfläche ist unbehandelt. Einfassungen" (TL Pflaster-StB 06/15).
Die hier dargestellten Betonpflastersteine entsprechen
durchschnittlichem Betonpflaster bzw. -platten in der Farbe Die zulässigen Abweichungen von der Ebenheit der Oberfläche
anthrazit mit der Stärke 6 cm. sind abhängig von der Messlänge.
Für das Inverkehrbringen des Produkts in der EU/EFTA (mit
Ausnahme der Schweiz) gilt die Verordnung (EU) Nr. 305/2011 Leistungswerte der Produkte entsprechend der
(CPR). Die Produkte benötigen eine Leistungserklärung unter Leistungserklärung in Bezug auf deren wesentliche Merkmale
Berücksichtigung der DIN EN 1338:2003-08, Pflastersteine aus gemäß DIN EN 1338:2003-08, Pflastersteine aus Beton –
Beton – Anforderungen und Prüfverfahren bzw. DIN EN Anforderungen und Prüfverfahren bzw. DIN EN 1339:2003-08,
1339:2003-08, Platten aus Beton - Anforderungen und Platten aus Beton - Anforderungen und Prüfverfahren.
Prüfverfahren und die CE-Kennzeichnung.
Für die Verwendung gelten die jeweiligen nationalen Grundstoffe/Hilfsstoffe
Bestimmungen. Die Betonsteine weisen folgende durchschnittliche
Zusammensetzung in Massenanteilen für 1 m² Betonsteinfläche
Anwendung auf:
Betonpflastersteine bzw. -platten für die Verwendung im
Außenbereich, z.B. in Einfahrten, Terrassen, Gärten, Wegen, Bezeichnung Wert Einheit
auf Dächern und in Räumen.
Zement ca. 12,85 M. %
Technische Daten Sand ca. 42,59 M. %
Folgende technische Eigenschaften sind im Lieferzustand Splitt ca. 21,38 M. %
gem. EN 1338 bzw. EN 1339 gegeben: Kies ca. 19,74 M. %
Gesteinsmehl ca. 3,16 M. %
Bautechnische Daten Zusatzmittel ca. 0,14 M. %
Bezeichnung Wert Einheit Pigmente ca. 0,15 M. %
Gleitwiderstand und Rutschwiderstand ausreichend -
Hilfsstoffe: Brettpflegemittel, Schmierstoffe
Bruchlast gemäß EN 1338 ≥ 250 N/mm
Abweichung von den Abmessungen Das Produkt enthält Stoffe der ECHA-Liste der für eine
+/- 2 mm
(zulässig) - Länge, Breite Zulassung in Frage kommenden besonders
Abweichung von den Abmessungen besorgniserregenden Stoffe (REACH-Verordnung, Stand:
(zulässig) - Dicke gemäß EN 1338 +/- 3 mm 12.2020) oberhalb von 0,1 Massen-%: Nein.
Spaltzugfestigkeit (charakteristisch)
≥ 3,6 MPa Das Produkt enthält weitere CMR-Stoffe der Kategorie 1A oder
gemäß EN 1338
1B, die nicht auf der Kandidatenliste stehen, oberhalb von 0,1
Abweichung von den Abmessungen
+/- 2 mm Massen-% in mindestens einem Teilerzeugnis: Nein.
(zulässig) - Dicke gemäß EN 1339
Biegezugfestigkeit gemäß EN 1339 > 3,5 MPa Dem vorliegenden Bauprodukt wurden Biozidprodukte
Wärmeleitfähigkeit 1,56 W/(mK) zugesetzt oder es wurde mit Biozidprodukten behandelt (es
Witterungswiderstand Masseverlust nach handelt sich damit um eine behandelte Ware im Sinne der
≤ 1,0 kg/m²
Frost-Tausalz-Prüfung - Mittelwert Biozidprodukteverordnung (EU) Nr.528/2012): Nein.
Brandverhalten Klasse A1 -
Referenz-Nutzungsdauer
Verhalten bei Brandeinwirkung von
ausreichend - Die Referenz-Nutzungsdauer (RSL) konnte unter Beachtung
außen
von ISO 15686 nicht ermittelt werden. Gemäß den
nicht Nutzungsdauern von Bauteilen für Lebenszyklusanalysen nach
Freisetzung von Asbest -
gegeben dem Bewertungssystem Nachhaltiges Bauen (BNB) liegt die
Abriebwiderstand Referenzverfahren ≤ 20 mm Referenznutzungsdauer von Betonpflastersteinen bei über 50
Jahren.
LCA: Rechenregeln
Bezeichnung Wert Einheit
Deklarierte Einheit
Deklarierte Einheit 1 m2
Die Deklaration bezieht sich auf Herstellung und das
Lebensende von 1 m² Betonpflastersteine und -platten Flächengewicht 135 kg/m2
anthrazitfarben mit Vorsatz mit einem mittleren Flächengewicht Umrechnungsfaktor zu 1 kg (kg/m²) 135 -
von 135 kg/m² und einer Pflastersteindicke von 6 cm. Schichtdicke 0,06 m
Deklarierte Einheit Rohdichte 2410 kg/m³
2 Umwelt-Produktdeklaration - KOLL GmbH & Co. KG - Betonpflasterstein 6 cm anthrazit mit Vorsatz
In dieser EPD werden die durchschnittlichen Nutzungsstadium (Module B1–B7) werden nicht berücksichtigt.
Umwelteinwirkungen von 1 m2 Betonpflastersteinen bzw.
Betonplatten in der Stärke 6 cm und der Farbe anthrazit Das Entsorgungsstadium umfasst den Rückbau, den Transport
abgebildet. Die Datenerhebung erfolgte im Jahr 2022 für das zur Aufbereitung, Recycling und Deponierung (Module C1–C4).
Werk Bonn. Zur Berechnung wurden die Daten von einem Das gesamte Material wird recycelt. Da eine verlustfreie
Pflasterstein und einer Platte verwendet. Aufbereitung angenommen wird, entstehen in C4 keine
Da die Stärke des Steins einen entscheidenden Einfluss auf die Umweltlasten.
Umwelteinwirkungen hat, wurden bei der Auswahl nur Pflaster Gutschriften und Lasten außerhalb der Systemgrenzen (Modul
und Platten der Stärke 6 cm berücksichtigt. D) umfassen das Rückgewinnungspotential.
Weitere, geringfügige Unterschiede in den Umwelteinwirkungen
ergeben sich aus den verschiedenen Rezepturen für Kern- und Einflüsse von Abfällen werden in den Modulen berücksichtigt, in
Vorsatzbeton. Die Rezepturen unterscheiden sich nur denen diese anfallen.
geringfügig in den eingesetzten Gesteinskörnungen, Pigmenten
und Zementen. In der Herstellung benötigte Maschinen, Anlagen und
Daher wurden diejenigen Produkte ausgewählt, die einerseits Infrastruktur werden vernachlässigt. Der Transport der
einen hohen mengenmäßigen Anteil an der Produktion haben Hilfsstoffe und Verpackungen wird wegen der geringen Mengen
und andererseits durch unterschiedliche Rezepturen auch und damit verbundenen geringen Relevanz nicht berücksichtigt.
geringfügige Unterschiede in den Umwelteinwirkungen
aufweisen. Die Erhebung der Vordergrunddaten bezieht sich auf das Jahr
Bei der Herstellung der Pflaster und Platten gibt es keine 2022. Der Produktionsstandort liegt in Deutschland.
Unterschiede im Produktionsprozess, die Daten für die
Geographische Repräsentativität
Betonsteinherstellung wurden über die gesamte Produktion
gemittelt erhoben. Land oder Region, in dem/r das deklarierte Produktsystem
Aus den LCA-Ergebnissen für Betonpflasterstein 6 cm anthrazit hergestellt und ggf. genutzt sowie am Lebensende behandelt
und Betonplatte 6 cm anthrazit wurde ein mengenmäßig wird: Deutschland
gemittelter Durchschnitt gebildet.
Systemgrenze Vergleichbarkeit
Die Systemgrenzen der EPD folgen dem modularen Ansatz der Grundsätzlich ist eine Gegenüberstellung oder die Bewertung
EN 15804. Typ der EPD: Wiege bis Werkstor mit Optionen. von EPD-Daten nur möglich, wenn alle zu vergleichenden
Datensätze nach EN 15804 erstellt wurden und der
Die Ökobilanz beinhaltet die Herstellung des Gebäudekontext bzw. die produktspezifischen
Betonpflastersteins, inklusive Rohstoffgewinnung, Leistungsmerkmale berücksichtigt werden.
Energiebereitstellung, Rohstofftransport zum Werk und Hintergrunddatensätze stammen aus der aktuellen GaBi-
eigentliche Herstellung (Module A1–A3). Datenbank Cup 2020.2 der GaBi ts. Das letzte Update der
Der Transport zur Baustelle (Modul A4) und das Datenbank erfolgte im Januar 2020.
LCA: Szenarien und weitere technische Informationen
A5 Einbau in das Bauwerk
Charakteristische Produkteigenschaften biogener
Kohlenstoff Die Herstellung der folgenden Verpackungsmaterialien ist in
der Ökobilanz berücksichtigt, jedoch nicht deren Entsorgung:
Das Produkt selbst enthält keinen biogenen Kohlenstoff,
lediglich die Transportverpackung.
Für die Erstellung von Gebäudeökobilanzen ist zu Bezeichnung Wert Einheit
berücksichtigen, dass die in Modul A1–A3 gebundene biogene Paletten (Holz) 0,0001 kg
Menge Kohlenstoff (1,53E-01 kg C) der Verpackung Kunststoffband (PP) 0,0111 kg
ausgeklammert ist, da das Modul A5 nicht deklariert wird.
Kunststofffolie (PE) 0,0058 kg
Informationen zur Beschreibung des biogenen
Kohlenstoffgehalts am Werkstor Ende des Lebenswegs (C1–C4)
Bezeichnung Wert Einheit
Rückbau (C1)
Biogener Kohlenstoff im Produkt - kg C
Verlustfreier maschineller Ausbau der Pflastersteine mit einer
Biogener Kohlenstoff in der zugehörigen
0,153 kg C Baumaschine.
Verpackung
Bezeichnung Wert Einheit
Notiz: 1 kg biogener Kohlenstoff ist äquivalent zu 44/12 kg
Baumaschine (Diesel) 0,1 l
CO .
2
Transport zur Aufbereitung (C2)
Transportdistanz zur Aufbereitung wird mit 100 km
Technische Informationen angenommen.
In der EPD wird in Modul A3 die Verwendung von LKW-Transport: EURO 6, 34–40 t Gesamtgewicht, 27 t
Verpackungsmaterial für das deklarierte Produkt bilanziert, Nutzlast.
dabei wird aber Modul A5 mit der Entsorgung des
Verpackungsmaterials auf der Baustelle nicht deklariert. Aufbereitung (C3):
Die bilanzierten Mengen an Verpackungsmaterialien werden
Bezeichnung Wert Einheit
als technische Szenarioinformationen für Modul A5 hier in der
Gesammelter Bauschutt 135 kg
EPD deklariert.
Zur Aufbereitung 135 kg
3 Umwelt-Produktdeklaration - KOLL GmbH & Co. KG - Betonpflasterstein 6 cm anthrazit mit Vorsatz
einer Bauschuttaufbereitungsanlage): Einbau als
keine Aufwände in C4 Sekundärmaterial (Datensatz: DE Limestone, crushed gravel,
grain size 2/15) (EN 15804 A1–A3) als Schotter in einer Schicht
Wiederverwendungs-, Rückgewinnungs- und des Straßenoberbaus.
Recyclingpotential (D), relevante Szenarioangaben
Das Modul D enthält die Gutschriften des Materials nach dem
Aufbereitungsprozesses in C3 (Brechen der Betonsteine in
4 Umwelt-Produktdeklaration - KOLL GmbH & Co. KG - Betonpflasterstein 6 cm anthrazit mit Vorsatz
LCA: Ergebnisse
Die folgenden Tabellen bilden die Umweltwirkungen und Sachbilanzparameter entsprechend der Norm EN 15804 für die Herstellung
und das Lebensende von 1 m² Betonpflastersteine und -platten anthrazit mit Vorsatz, mit einer Dicke von 6 cm und einem
Flächengewicht von 135 kg/m² ab.
Wichtiger Hinweis:
EP-freshwater: Dieser Indikator wurde in Übereinstimmung mit dem Charakterisierungsmodell (EUTREND-Modell, Struijs et al., 2009b,
wie in ReCiPe umgesetzt; http://eplca.jrc.ec.europa.eu/LCDN/developerEF.xhtml) als "kg P-Äq." berechnet.
ANGABE DER SYSTEMGRENZEN (X = IN ÖKOBILANZ ENTHALTEN; MND = MODUL ODER INDIKATOR NICHT DEKLARIERT;
MNR = MODUL NICHT RELEVANT)
Gutschriften
Stadium der
und Lasten
Produktionsstadium Errichtung Nutzungsstadium Entsorgungsstadium
außerhalb der
des Bauwerks
Systemgrenze
g n u g ro s re v ffo ts h o R tro p s n a rT g n u lle ts re H m o v tro p s n a rT m u z re lle ts re Htro s g n u d n e w re V e g a tn o M g n u d n e w n A /g n u z tu N g n u tla h d n a ts n I ru ta ra p e R z ta s rE g n u re u e n rE rü f z ta s n ie e ig re n E n e b ie rte B s a ds e d u ä b e G s e d rü f z ta s n ie re s s a W n e b ie rte B s a ds e d u ä b e G s e d s s irb A /u a b k c ü R tro p s n a rT g n u ld n a h e b lla fb A g n u g itie s e B ,-s g n u d n e w re v re d e iW -s g n u n n iw e g k c ü R re d ola iz n e to p g n ilc y c e R
A1 A2 A3 A4 A5 B1 B2 B3 B4 B5 B6 B7 C1 C2 C3 C4 D
X X X MND MND MND MND MNR MNR MNR MND MND X X X X X
ERGEBNISSE DER ÖKOBILANZ – UMWELTAUSWIRKUNGEN nach EN 15804+A2: 1 m² Betonpflasterstein, -platte 6 cm
anthrazit (135 kg/m²)
Indikator Einheit A1-A3 C1 C2 C3 C4 D
Globales Erwärmungspotenzial total (GWP-total) kg CO 2-Äq. 1,49E+01 3,53E-01 7,82E-01 3,61E-01 0 -1,94E+00
Globales Erwärmungspotenzial fossil (GWP-fossil) kg CO 2-Äq. 1,49E+01 3,51E-01 7,79E-01 3,59E-01 0 -1,92E+00
Globales Erwärmungspotenzial biogen (GWP-biogenic) kg CO 2-Äq. 2,51E-02 5,78E-05 3,13E-04 6,86E-04 0 -9,85E-03
Globales Erwärmungspotenzial luluc (GWP-luluc) kg CO 2-Äq. 9,71E-03 1,49E-03 3,25E-03 1,32E-03 0 -5,3E-03
Abbau Potential der stratosphärischen Ozonschicht (ODP) kg CFC11-Äq. 1,72E-11 8,72E-17 1,91E-16 1,53E-15 0 -4,66E-14
Versauerungspotenzial von Boden und Wasser (AP) mol H+-Äq. 1,74E-02 3,98E-03 2,25E-03 3,38E-03 0 -3,57E-03
Eutrophierungspotenzial Süßwasser (EP-freshwater) kg P-Äq. 1,36E-05 7,74E-07 1,69E-06 8,6E-07 0 -7,05E-06
Eutrophierungspotenzial Salzwasser (EP-marine) kg N-Äq. 5,95E-03 2,02E-03 1,03E-03 1,66E-03 0 -1,23E-03
Eutrophierungspotenzial Land (EP-terrestrial) mol N-Äq. 6,25E-02 2,22E-02 1,15E-02 1,83E-02 0 -1,37E-02
kg NMVOC-
Bildungspotential für troposphärisches Ozon (POCP) 1,7E-02 5,84E-03 1,99E-03 4,82E-03 0 -3,06E-03
Äq.
Potenzial für den abiotischen Abbau nicht fossiler Ressourcen
kg Sb-Äq. 1,15E-06 2,95E-08 6,46E-08 3,95E-07 0 -6,02E-07
(ADPE)
Potenzial für den abiotischen Abbau fossiler Brennstoffe (ADPF) MJ 7,67E+01 4,72E+00 1,03E+01 6,78E+00 0 -2,45E+01
m3 Welt-Äq.
Wassernutzung (WDP) 2,38E-01 1,53E-03 3,35E-03 6,07E-02 0 -3,2E-01
entzogen
ERGEBNISSE DER ÖKOBILANZ – INDIKATOREN ZUR BESCHREIBUNG DES RESSOURCENEINSATZES nach EN 15804+A2: 1
m² Betonpflasterstein, -platte 6 cm anthrazit (135 kg/m²)
Indikator Einheit A1-A3 C1 C2 C3 C4 D
Erneuerbare Primärenergie als Energieträger (PERE) MJ 1,61E+01 2,75E-01 6,01E-01 5,7E-01 0 -1,11E+01
Erneuerbare Primärenergie zur stofflichen Nutzung (PERM) MJ 3,75E+00 0 0 0 0 0
Total erneuerbare Primärenergie (PERT) MJ 1,98E+01 2,75E-01 6,01E-01 5,7E-01 0 -1,11E+01
Nicht-erneuerbare Primärenergie als Energieträger (PENRE) MJ 7,52E+01 4,72E+00 1,03E+01 6,78E+00 0 -2,45E+01
Nicht-erneuerbare Primärenergie zur stofflichen Nutzung
MJ 1,5E+00 0 0 0 0 0
(PENRM)
Total nicht erneuerbare Primärenergie (PENRT) MJ 7,67E+01 4,72E+00 1,03E+01 6,78E+00 0 -2,45E+01
Einsatz von Sekundärstoffen (SM) kg 0 0 0 0 0 0
Erneuerbare Sekundärbrennstoffe (RSF) MJ 0 0 0 0 0 0
Nicht erneuerbare Sekundärbrennstoffe (NRSF) MJ 0 0 0 0 0 0
Einsatz von Süßwasserressourcen (FW) m3 2,42E-02 2,46E-04 5,38E-04 1,77E-03 0 -1,28E-02
ERGEBNISSE DER ÖKOBILANZ –ABFALLKATEGORIEN UND OUTPUTFLÜSSE nach EN 15804+A2:
1 m² Betonpflasterstein, -platte 6 cm anthrazit (135 kg/m²)
Indikator Einheit A1-A3 C1 C2 C3 C4 D
Gefährlicher Abfall zur Deponie (HWD) kg 3,32E-04 1,76E-07 3,86E-07 1,43E-07 0 -1,84E-07
Entsorgter nicht gefährlicher Abfall (NHWD) kg 2,28E+00 8,29E-04 1,81E-03 2,04E-03 0 -1,59E-02
Entsorgter radioaktiver Abfall (RWD) kg 2,9E-03 4,97E-06 1,09E-05 5,44E-05 0 -1,59E-03
Komponenten für die Wiederverwendung (CRU) kg 0 0 0 0 0 0
Stoffe zum Recycling (MFR) kg 0 0 0 1,31E+02 0 0
Stoffe für die Energierückgewinnung (MER) kg 0 0 0 0 0 0
Exportierte elektrische Energie (EEE) MJ 0 0 0 0 0 0
Exportierte thermische Energie (EET) MJ 0 0 0 0 0 0
5 Umwelt-Produktdeklaration - KOLL GmbH & Co. KG - Betonpflasterstein 6 cm anthrazit mit Vorsatz
ERGEBNISSE DER ÖKOBILANZ – zusätzliche Wirkungskategorien nach EN 15804+A2-optional:
1 m² Betonpflasterstein, -platte 6 cm anthrazit (135 kg/m²)
Indikator Einheit A1-A3 C1 C2 C3 C4 D
Auftreten von Krankheiten aufgrund von Feinstaubemissionen
Krankheitsfälle ND ND ND ND ND ND
(PM)
Wirkung durch Exposition des Menschen mit U235 (IR) kBq U235-Äq. ND ND ND ND ND ND
Toxizitätsvergleichseinheit für Ökosysteme (ETP-fw) CTUe ND ND ND ND ND ND
Toxizitätsvergleichseinheit für Menschen (krebserregend) (HTP-c) CTUh ND ND ND ND ND ND
Toxizitätsvergleichseinheit für Menschen (nicht krebserregend)
CTUh ND ND ND ND ND ND
(HTP-nc)
Bodenqualitätsindex (SQP) SQP ND ND ND ND ND ND
Einschränkungshinweis 1 – gilt für den Indikator IRP: Diese Wirkungskategorie behandelt hauptsächlich die mögliche Wirkung einer
ionisierenden Strahlung geringer Dosis auf die menschliche Gesundheit im Kernbrennstoffkreislauf. Sie berücksichtigt weder
Auswirkungen, die auf mögliche nukleare Unfälle und berufsbedingte Exposition zurückzuführen sind, noch auf die Entsorgung
radioaktiver Abfälle in unterirdischen Anlagen. Die potenzielle vom Boden, von Radon und von einigen Baustoffen ausgehende
ionisierende Strahlung wird ebenfalls nicht von diesem Indikator gemessen.
Einschränkungshinweis 2 – gilt für die Indikatoren ADPE, ADPF, WDP, ETP-fw, HTP-c, HTP-nc, SQP: Die Ergebnisse dieses
Umweltwirkungsindikators müssen mit Bedacht angewendet werden, da die Unsicherheiten bei diesen Ergebnissen hoch sind oder da
es mit dem Indikator nur begrenzte Erfahrungen gibt.
Literaturhinweise
Normen SLG Umweltrechner
Betonverband Straße, Landschaft, Garten e.V.
EN 1338 Ökobilanzrechner, Toolversion 2.0 light, April 2022. Leinfelden-
DIN EN 1338:2003-08, Pflastersteine aus Beton - Echterdingen: thinkstep AG / Sphera Solutions GmbH, März
Anforderungen und Prüfverfahren, März 2005. 2017.
EN 1339 PCR Teil A
DIN EN 1339:2003-08, Platten aus Beton - Anforderungen und Produktkategorie-Regeln für gebäudebezogene Produkte und
Prüfverfahren, März 2005. Dienstleistungen aus dem Programm für Umwelt-
Produktdeklarationen des Instituts Bauen und Umwelt e.V.
EN 15804 (IBU), Teil A: Rechenregeln für die Ökobilanz und
EN 15804:2012+A2:2019+AC:2021, Nachhaltigkeit von Anforderungen an den Projektbericht. Version 1.8, 07/2019.
Bauwerken – Umweltproduktdeklarationen – Grundregeln für https://www.ibu-epd.com
die Produktkategorie Bauprodukte.
PCR: Oberbaumaterialien für Verkehrswege im
ISO 14025 Außenbereich
DIN EN ISO 14025:2011-10, Umweltkennzeichnungen und - Produktkategorie-Regeln für gebäudebezogene Produkte und
deklarationen – Typ III Umweltdeklarationen – Grundsätze und Dienstleistungen, Teil B: Anforderungen an die Umwelt-
Verfahren. Produktdeklaration für Oberbaumaterialien für Verkehrswege im
Außenbereich, Institut Bauen und Umwelt e.V. (Hrsg.), Version
Weitere Literatur 1.6, 2017.
GaBi ts REACH
GaBi 9 dataset documentation for the software system and Verordnung (EG) Nr. 1907/2006 des Europäischen Parlaments
databases, LBP (University of Stuttgart) and thinkstep AG, und Rates vom 18. Dezember 2006 zur Registrierung,
Leinfelden-Echterdingen, 2020. Bewertung, Zulassung und Beschränkung chemischer Stoffe.
(http://www.gabisoftware.com/deutsch/databases/gabidatabases/)
TL Pflaster-StB 06/15
IBU 2019 Technische Lieferbedingungen für Bauprodukte zur Herstellung
Allgemeine EPD-Programmanleitung des Institut Bauen und von Pflasterdecken, Plattenbelägen und Einfassungen,
Umwelt e.V. (IBU). Version 1.8, Berlin: Institut Bauen und Ausgabe 2006/Fassung 2015. Hrsg.: Forschungsgesellschaft
Umwelt e.V., 2019. http://www.ibu-epd.com für Straßen und Verkehrswesen (FGSV). FGSV Verlag Köln
2006/Fassung 2015.
6 Umwelt-Produktdeklaration - KOLL GmbH & Co. KG - Betonpflasterstein 6 cm anthrazit mit Vorsatz
Herausgeber
Institut Bauen und Umwelt e.V. +49 (0)30 3087748- 0
Hegelplatz 1 info@ibu-epd.com
10117 Berlin www.ibu-epd.com
Deutschland
Programmhalter
Institut Bauen und Umwelt e.V. +49 (0)30 3087748- 0
Hegelplatz 1 info@ibu-epd.com
10117 Berlin www.ibu-epd.com
Deutschland
Ersteller der Ökobilanz
Sphera Solutions GmbH +49 711 341817-0
Hauptstraße 111- 113 info@sphera.com
70771 Leinfelden-Echterdingen www.sphera.com
Deutschland
Inhaber der Deklaration
KOLL GmbH & Co. KG 0228-40064-0
Maarstr. 85-87 epd@koll-steine.de
53227 Bonn www.koll-steine.de
Deutschland
7 Umwelt-Produktdeklaration - KOLL GmbH & Co. KG - Betonpflasterstein 6 cm anthrazit mit Vorsatz
