UMWELT-PRODUKTDEKLARATION
nach ISO 14025 und EN 15804+A2
Deklarationsinhaber EJOT SE & Co. KG
Herausgeber Institut Bauen und Umwelt e.V. (IBU)
Programmhalter Institut Bauen und Umwelt e.V. (IBU)
Deklarationsnummer EPD-EJO-20240113-CBA1-DE
Ausstellungsdatum 03.04.2024
Gültig bis 23.06.2028
EJOT Multifix PSF+ / Sormat ITH-Pe
EJOT SE & Co. KG
www.ibu-epd.com | https://epd-online.com
Allgemeine Angaben
EJOT SE & Co. KG EJOT Multifix PSF+ / Sormat ITH-Pe
Programmhalter Inhaber der Deklaration
IBU – Institut Bauen und Umwelt e.V. EJOT SE & Co. KG
Hegelplatz 1 In der Stockwiese 35
10117 Berlin 57334 Bad Laasphe
Deutschland Deutschland
Deklarationsnummer Deklariertes Produkt/deklarierte Einheit
EPD-EJO-20240113-CBA1-DE Das deklarierte Produkt ist der 2-Komponenten-Reaktionsharzmörtel EJOT
Multifix PSF+ / Sormat ITH-Pe der EJOT SE & Co. KG. Die deklarierte
Einheit bezieht sich auf 1 kg Reaktionsharzprodukt in dem zur
Verarbeitung nötigen Mischungsverhältnis der beiden Komponenten. Die
Verpackung ist zusätzlich in der Berechnung enthalten, da das Produkt
seitens EJOT SE & Co. KG mit Verpackung verkauft wird. Die Angabe der
deklarierten Einheit erfolgt in [kg].
Diese Deklaration basiert auf den Produktkategorien-Regeln: Gültigkeitsbereich:
Reaktionsharzprodukte, 01.08.2021 Dieses Dokument bezieht sich auf den 2-Komponenten-
(PCR geprüft und zugelassen durch den unabhängigen Reaktionsharzmörtel EJOT Multifix PSF+ / Sormat ITH-Pe. Für die
Sachverständigenrat (SVR)) Erstellung der Ökobilanz wurden spezifische Daten aus dem
Herstellerwerk in Deutschland der EJOT SE & Co. KG erhoben.
Es werden Daten aus dem Jahr 2020 zu Grunde gelegt, welche dem
Ausstellungsdatum Jahresdurchschnitt entsprechen. Die Vorgehensweise, wie die Daten der
deklarierten Einheit zugeordnet werden, ist unter dem Kapitel Allokation
03.04.2024
dargestellt.
Der Inhaber der Deklaration haftet für die zugrundeliegenden Angaben und
Nachweise; eine Haftung des IBU in Bezug auf Herstellerinformationen,
Gültig bis
Ökobilanzdaten und Nachweise ist ausgeschlossen.
23.06.2028
Die EPD wurde nach den Vorgaben der EN 15804+A2 erstellt. Im
Folgenden wird die Norm vereinfacht als EN 15804 bezeichnet.
Verifizierung
Die Europäische Norm EN 15804 dient als Kern-PCR
Unabhängige Verifizierung der Deklaration und Angaben gemäß ISO
14025:2011
intern X extern
Dipl.-Ing. Hans Peters
(Vorstandsvorsitzende/r des Instituts Bauen und Umwelt e.V.)
Florian Pronold Angela Schindler,
(Geschäftsführer/in des Instituts Bauen und Umwelt e.V.) (Unabhängige/-r Verifizierer/-in)
1 Umwelt-Produktdeklaration - EJOT SE & Co. KG - EJOT Multifix PSF+ / Sormat ITH-Pe
Produkt
Aushärtezeit in trockenem Untergrund:
Produktbeschreibung/Produktdefinition -5 °C 360 Min.
Bei dem deklarierten Produkt EJOT Multifix PSF+ / Sormat ITH- 0 °C 180 Min.
Pe handelt es sich um einen 2-Komponenten- +5 °C 120 Min.
Reaktionsharzmörtel auf Basis von Polyesterharz, der in einer +10 °C 100 Min.
2-Komponenten-Kunststoffkartusche oder in einer +20 °C 45 Min.
Schlauchfolienkartusche geliefert wird. Das Produkt EJOT +30 °C 25 Min.
Multifix PSF+ / Sormat ITH-Pe wird mit einer Hand-, Akku- oder +35 °C 20 Min.
auch Pneumatikpistole über einen Statikmischer verarbeitet. Es Für nähere Informationen beachten Sie bitte das gültige
wurde als kostengünstige Alternative für die Befestigung von technische Datenblatt.
Gewindestangen und Innengewindehülsen in zugelassenen
Bereichen entwickelt. Durch die Verwendung einer Siebhülse Leistungswerte des Produkts entsprechend der
sind Anwendungen in Lochstein einfach und sicher zu Leistungserklärung in Bezug auf dessen wesentliche Merkmale
realisieren. Der EJOT Multifix PSF+ / Sormat ITH-Pe zeichnet gemäß ETA-21/0664 und ETA-22/0438, European Technical
sich durch seine guten Anwendungsmöglichkeiten bei Assessment EJOT SE & Co. KG Injektionssystem EJOT
Umgebungstemperaturen von bis zu 80°C aus. Für das Multifix Polyester / Sormat ITH Polyester.
Inverkehrbringen des Produkts in der EU/EFTA (mit Ausnahme
der Schweiz) gilt die Verordnung (EU) Nr. 305/2011(CPR). Das Grundstoffe/Hilfsstoffe
Produkt benötigt eine Leistungserklärung unter Das deklarierte Produkt EJOT Multifix PSF+ / Sormat ITH-Pe
Berücksichtigung der ETA-21/0664 und ETA-22/0438 und der wird in Form einer 2-Komponenten-Kunststoffkartusche
CE-Kennzeichnung. geliefert und besteht aus einer Harzkomponente und einer
Härterkomponente im Volumenverhältnis 10:1. Das
Anwendung Mischungsverhältnis von Harz- und Härterkomponente wird
Das deklarierte Produkt EJOT Multifix PSF+ / Sormat ITH-Pe beim Auspressvorgang automatisch eingestellt. Die Härtung
dient zur sicheren Befestigung von Gewindestangen und beginnt unmittelbar nach dem Mischen der Komponenten.
Innengewindehülsen. Die Anwendungen können im
ungerissenen Beton, Voll- und Lochstein mit handelsüblichen 1) Das Produkt/Erzeugnis/mindestens ein Teilerzeugnis enthält
Ankerstangen durchgeführt werden. Stoffe der ECHA-Liste der für eine Zulassung in Frage
kommenden besonders besorgniserregenden Stoffe (en:
Anwendungsbeispiele Substances of Very High Concern – SVHC) (10.06.2022)
oberhalb von 0,1 Massen-%: nein.
Geeignet zur Befestigung von Fassaden, Vordächern,
Holzkonstruktionen, Metallkonstruktionen, Metallprofilen, 2) Das Produkt/Erzeugnis/mindestens ein Teilerzeugnis enthält
Konsolen, Geländern, Gitter, Sanitärgegenständen, weitere CMR-Stoffe der Kategorie 1A oder 1B, die nicht auf der
Rohrleitungen, Kabeltrassen, etc. Kandidatenliste stehen, oberhalb von 0,1 Massen-% in
mindestens einem Teilerzeugnis: nein.
Technische Daten
Folgende bautechnische Daten sind für das deklarierte Produkt 3) Dem vorliegenden Bauprodukt wurden Biozidprodukte
EJOT Multifix PSF+ / Sormat ITH-Pe im Lieferzustand relevant: zugesetzt oder es wurde mit Biozidprodukten behandelt (es
Bautechnische Daten handelt sich damit um eine behandelte Ware im Sinne der
Biozidprodukteverordnung (EU) Nr. 528/2012): nein.
Bezeichnung WertEinheit
Dichte nach DIN 51757 für Mischung der beiden
1,7 g/ml Das in dieser EPD betrachtete Produkt enthält die einzelnen
Komponenten
Bestandteile in den folgenden Spannen:
Druckfestigkeit nach DIN EN 196 Teil 1 88,1 N/mm²
Biegefestigkeit nach DIN EN 196 Teil 1 31,5 N/mm² Harzkomponente:
Polyesterharz: 30 bis 40 Gew.-%
Mineralische Füllstoffe: 50 bis 70 Gew.-%
Lagerung:
Sonstige Bestandteile: < 5 Gew.-%
Kühl, trocken und dunkel lagern; Lagertemperatur: +5 °C bis
+25 °C
Härterkomponente:
Dibenzoylperoxid: 10 bis 15 Gew.-%
Haltbarkeit:
Mineralische Füllstoffe: 40 bis 60 Gew.-%
18 Monate in Standard-Kartuschensystemen
Sonstige Bestandteile: 10 bis 35 Gew.-%
12 Monate in Schlauchfoliengebinden
Referenz-Nutzungsdauer
Gel- und Verarbeitungszeit:
Das deklarierte Produkt EJOT Multifix PSF+ / Sormat ITH-Pe
-5 °C 90 Min.
wird während der Nutzungsphase den unterschiedlichsten
0 °C 45 Min.
Umweltbedingungen ausgesetzt. Die zu erwartende Referenz-
+5 °C 25 Min.
Nutzungsdauer ist abhängig von der spezifischen
+10 °C 20 Min.
Einbausituation und damit verbundenen Exposition des
+20 °C 6 Min.
Produktes. Die Hauptfaktoren zur Beeinflussung der
+30 °C 4 Min.
Nutzungsdauer sind Witterung sowie mechanische und
+35 °C 2 Min.
chemische Belastung.
LCA: Rechenregeln
2 Umwelt-Produktdeklaration - EJOT SE & Co. KG - EJOT Multifix PSF+ / Sormat ITH-Pe
selbst.
Deklarierte Einheit
Das deklarierte Produkt ist ein 2-Komponenten- Die Vorprodukte werden aus Deutschland, Belgien, Italien und
Reaktionsharzmörtel der EJOT SE & Co. KG mit der Frankreich bezogen.
Bezeichnung EJOT Multifix PSF+ / Sormat ITH-Pe. Die Der Transport erfolgt ausschließlich mittels LKW. Die folgenden
deklarierte Einheit bezieht sich auf 1 kg Reaktionsharzprodukt Ablaufdiagramme
in dem zur Verarbeitung nötigen Mischungsverhältnis der veranschaulichen den hier zu Grunde liegenden
beiden Komponenten. Das Mischungsverhältnis von Harz- und Produktionsprozess.
Härterkomponente beträgt 9:1 [m/m] (Volumenverhältnis 10:1).
Die Verpackung, bezogen auf 1 kg Reaktionsharzprodukt, ist
zusätzlich in der Berechnung mit 0,3013 kg enthalten.
Folgende Tabelle zeigt die Daten der deklarierten Einheit.
Angabe der deklarierten Einheit
Bezeichnung Wert Einheit
Deklarierte Einheit 1 kg
Systemgrenze
Typ der EPD: Wiege bis Werkstor mit Optionen. Folgende
Informationsmodule werden in dieser Studie als Systemgrenze
definiert:
Produktionsstadium (A1-A3):
• A1,
Rohstoffgewinnung,
• A2,
Abbildung 1 Informationsmodule A1 bis A3 des Produkts
Transport zum Hersteller,
• A3,
Herstellung.
Ende des Lebenswegs (C1-C4):
• C1, Abbildung 2 Informationsmodule A1 bis A3 der Verpackung
Rückbau/Abriss
Geographische Repräsentativität
• C2, Land oder Region, in dem/r das deklarierte Produktsystem
Transport zum, hergestellt und ggf. genutzt sowie am Lebensende behandelt
• C3, wird: Deutschland
Abfallbehandlung,
• C4, Vergleichbarkeit
Beseitigung.
Grundsätzlich ist eine Gegenüberstellung oder die Bewertung
Wiederverwendungs- Rückgewinnungs- und Recyclingpotential
von EPD-Daten nur möglich, wenn alle zu vergleichenden
(D)
Datensätze nach EN 15804 erstellt wurden und der
Gebäudekontext bzw. die produktspezifischen
Um die Indikatoren und Umweltwirkungen der deklarierten
Leistungsmerkmale berücksichtigt werden. Unter dem
Einheit genau zu erfassen, werden insgesamt 8
folgenden Link ist die Datenbasis der Hintergrunddaten der
Informationsmodule betrachtet.
LCA for Experts - Datenbanken dokumentiert, auf die sich auch
Die Informationsmodule A1 bis A3 beschreiben die
diese Studie bezieht (Sphera). 2023.1
Materialbereitstellung, den
http://www.gabi-software.com/deutsch/index/
Transport zur Produktionsstätte, sowie die
Produktionsprozesse des Produkts
LCA: Szenarien und weitere technische Informationen
Der Abriss des Produkts erfolgt mittels eines elektrischen
Charakteristische Produkteigenschaften biogener Meißels. Der elektrische Energieverbrauch für das Werkzeug
Kohlenstoff wird für die deklarierte Einheit mit 0,05 MJ angenommen. Der
Im Produkt und in der Verpackung werden keine Stromverbrauch, wird mit einen Europäischen Strom- Mix
nachwachsenden Rohstoffe verwendet. Daher wird der biogene berechnet. Der Bauabfall wird mittels eines LKW 200 km zur
Kohlenstoff mit Null ausgewiesen. Abfallbehandlungsanlage transportiert. In der
Verpackung pro deklarierte Einheit Abfallbehandlungsanlage wird der Bauabfall geschreddert und
anschließend deponiert.
Bezeichnung Wert Einheit
Bezeichnung Wert Einheit
Verpackung PP 0,0318 kg
Als gemischter Bauabfall gesammelt 1 kg
Verpackung PA6 0,2696 kg
Zerkleinerung im Schredder 1 kg
Deponierung 1 kg
Ende des Lebenswegs (C1-C4)
3 Umwelt-Produktdeklaration - EJOT SE & Co. KG - EJOT Multifix PSF+ / Sormat ITH-Pe
Wiederverwendungs- Rückgewinnungs- und Bezeichnung WertEinheit
Recyclingpotential (D), relevante Szenarioangaben Wiederverwendungs- Rückgewinnungs- und
0 kg
Beim Produkt entstehen keine Wiederverwendungs- Recyclingpotentiale
Rückgewinnungs- und Recyclingpotentiale. Daher wird das
Informationsmodul D deklariert und mit Null ausgewiesen.
4 Umwelt-Produktdeklaration - EJOT SE & Co. KG - EJOT Multifix PSF+ / Sormat ITH-Pe
LCA: Ergebnisse
ANGABE DER SYSTEMGRENZEN (X = IN ÖKOBILANZ ENTHALTEN; MND = MODUL ODER INDIKATOR NICHT DEKLARIERT;
MNR = MODUL NICHT RELEVANT)
Gutschriften
Stadium der
und Lasten
Produktionsstadium Errichtung Nutzungsstadium Entsorgungsstadium
außerhalb der
des Bauwerks
Systemgrenze
g n u g ro s re v ffo ts h o R tro p s n a rT g n u lle ts re H m o v tro p s n a rT m u z re lle ts re Htro s g n u d n e w re V e g a tn o M g n u d n e w n A /g n u z tu N g n u tla h d n a ts n I ru ta ra p e R z ta s rE g n u re u e n rE rü f z ta s n ie e ig re n E n e b ie rte B s a ds e d u ä b e G s e d rü f z ta s n ie re s s a W n e b ie rte B s a ds e d u ä b e G s e d s s irb A /u a b k c ü R tro p s n a rT g n u ld n a h e b lla fb A g n u g itie s e B ,-s g n u d n e w re v re d e iW -s g n u n n iw e g k c ü R re d ola iz n e to p g n ilc y c e R
A1 A2 A3 A4 A5 B1 B2 B3 B4 B5 B6 B7 C1 C2 C3 C4 D
X X X MND MND MND MND MNR MNR MNR MND MND X X X X X
ERGEBNISSE DER ÖKOBILANZ – UMWELTAUSWIRKUNGEN nach EN 15804+A2: 1 kg EJOT Multifix PSF+ / Sormat ITH-Pe
Indikator Einheit A1-A3 C1 C2 C3 C4 D
Globales Erwärmungspotenzial total (GWP-total) kg CO 2-Äq. 3,45E+00 4,58E-03 1,75E-02 2,58E-03 1,46E-02 0
Globales Erwärmungspotenzial fossil (GWP-fossil) kg CO 2-Äq. 3,38E+00 4,53E-03 1,73E-02 2,56E-03 1,46E-02 0
Globales Erwärmungspotenzial biogen (GWP-biogenic) kg CO 2-Äq. 7,32E-02 4,91E-05 0 0 0 0
Globales Erwärmungspotenzial luluc (GWP-luluc) kg CO 2-Äq. 6,39E-04 4,87E-07 1,58E-04 1,92E-05 4,53E-05 0
Abbau Potential der stratosphärischen Ozonschicht (ODP) kg CFC11-Äq. 6,23E-09 8,27E-14 1,49E-15 4,28E-15 3,71E-14 0
Versauerungspotenzial von Boden und Wasser (AP) mol H+-Äq. 5,38E-03 9,57E-06 6,48E-05 1,34E-05 1,03E-04 0
Eutrophierungspotenzial Süßwasser (EP-freshwater) kg P-Äq. 1,63E-05 1,67E-08 6,21E-08 8,71E-09 2,93E-08 0
Eutrophierungspotenzial Salzwasser (EP-marine) kg N-Äq. 1,73E-03 2,29E-06 3,03E-05 6,13E-06 2,67E-05 0
Eutrophierungspotenzial Land (EP-terrestrial) mol N-Äq. 1,5E-02 2,39E-05 3,39E-04 6,77E-05 2,94E-04 0
kg NMVOC-
Bildungspotential für troposphärisches Ozon (POCP) 5,46E-03 6,11E-06 5,84E-05 1,66E-05 8,06E-05 0
Äq.
Potenzial für den abiotischen Abbau nicht fossiler Ressourcen
kg Sb-Äq. 4,89E-07 6,95E-10 1,1E-09 2,74E-09 6,72E-10 0
(ADPE)
Potenzial für den abiotischen Abbau fossiler Brennstoffe (ADPF) MJ 7,38E+01 9,43E-02 2,32E-01 5,04E-02 1,94E-01 0
m3 Welt-Äq.
Wassernutzung (WDP) 1,1E-01 9,98E-04 1,96E-04 4,98E-04 1,6E-03 0
entzogen
ERGEBNISSE DER ÖKOBILANZ – INDIKATOREN ZUR BESCHREIBUNG DES RESSOURCENEINSATZES nach EN 15804+A2: 1
kg EJOT Multifix PSF+ / Sormat ITH-Pe
Indikator Einheit A1-A3 C1 C2 C3 C4 D
Erneuerbare Primärenergie als Energieträger (PERE) MJ 4,87E+00 5,64E-02 1,64E-02 4,68E-03 3,16E-02 0
Erneuerbare Primärenergie zur stofflichen Nutzung (PERM) MJ 0 0 0 0 0 0
Total erneuerbare Primärenergie (PERT) MJ 4,87E+00 5,64E-02 1,64E-02 4,68E-03 3,16E-02 0
Nicht-erneuerbare Primärenergie als Energieträger (PENRE) MJ 5,49E+01 9,43E-02 2,32E-01 5,05E-02 1,94E-01 0
Nicht-erneuerbare Primärenergie zur stofflichen Nutzung
MJ 1,89E+01 0 0 0 0 0
(PENRM)
Total nicht erneuerbare Primärenergie (PENRT) MJ 7,39E+01 9,43E-02 2,32E-01 5,05E-02 1,94E-01 0
Einsatz von Sekundärstoffen (SM) kg 0 0 0 0 0 0
Erneuerbare Sekundärbrennstoffe (RSF) MJ 0 0 0 0 0 0
Nicht erneuerbare Sekundärbrennstoffe (NRSF) MJ 0 0 0 0 0 0
Einsatz von Süßwasserressourcen (FW) m3 1,07E-02 4,55E-05 1,81E-05 1,44E-05 4,9E-05 0
ERGEBNISSE DER ÖKOBILANZ –ABFALLKATEGORIEN UND OUTPUTFLÜSSE nach EN 15804+A2:
1 kg EJOT Multifix PSF+ / Sormat ITH-Pe
Indikator Einheit A1-A3 C1 C2 C3 C4 D
Gefährlicher Abfall zur Deponie (HWD) kg 6,55E-09 7,38E-12 8,59E-13 1,31E-13 4,23E-12 0
Entsorgter nicht gefährlicher Abfall (NHWD) kg 3,26E-02 6,91E-05 3,35E-05 1,33E-05 9,71E-01 0
Entsorgter radioaktiver Abfall (RWD) kg 1,11E-03 1,5E-05 3E-07 6,77E-07 2,21E-06 0
Komponenten für die Wiederverwendung (CRU) kg 0 0 0 0 0 0
Stoffe zum Recycling (MFR) kg 0 0 0 0 0 0
Stoffe für die Energierückgewinnung (MER) kg 0 0 0 0 0 0
Exportierte elektrische Energie (EEE) MJ 0 0 0 0 0 0
Exportierte thermische Energie (EET) MJ 0 0 0 0 0 0
ERGEBNISSE DER ÖKOBILANZ – zusätzliche Wirkungskategorien nach EN 15804+A2-optional:
1 kg EJOT Multifix PSF+ / Sormat ITH-Pe
Indikator Einheit A1-A3 C1 C2 C3 C4 D
Auftreten von Krankheiten aufgrund von Feinstaubemissionen
Krankheitsfälle ND ND ND ND ND ND
(PM)
Wirkung durch Exposition des Menschen mit U235 (IR) kBq U235-Äq. ND ND ND ND ND ND
5 Umwelt-Produktdeklaration - EJOT SE & Co. KG - EJOT Multifix PSF+ / Sormat ITH-Pe
Toxizitätsvergleichseinheit für Ökosysteme (ETP-fw) CTUe ND ND ND ND ND ND
Toxizitätsvergleichseinheit für Menschen (krebserregend) (HTP-c) CTUh ND ND ND ND ND ND
Toxizitätsvergleichseinheit für Menschen (nicht krebserregend)
CTUh ND ND ND ND ND ND
(HTP-nc)
Bodenqualitätsindex (SQP) SQP ND ND ND ND ND ND
Einschränkungshinweis – gilt für die Indikatoren: "Potenzial für die Verknappung abiotischer Ressourcen - nicht fossile Ressourcen",
"Potenzial für die Verknappung abiotischer Ressourcen - fossile Brennstoffe", "Wasser-Entzugspotenzial (Benutzer)", "Potenzielle
Toxizitätsvergleichseinheit für Ökosysteme", "Potenzielle Toxizitätsvergleichseinheit für den Menschen - kanzerogene Wirkung",
"Potenzielle Toxizitätsvergleichseinheit für den Menschen - nicht kanzerogene Wirkung", "Potenzieller Bodenqualitätsindex". Die
Ergebnisse dieses Umweltwirkungsindikators müssen mit Bedacht angewendet werden, da die Unsicherheiten bei diesen Ergebnissen
hoch sind oder da es mit dem Indikator nur begrenzte Erfahrungen gibt.
Literaturhinweise
Normen
ecoinvent 3.9
DIN 51757 Hintergrunddatenbank: ecoinvent 3.9.1
DIN 51757:2011-01, Prüfung von Mineralölen Zürich: ecoinvent (Hrsg.)
und verwandten Stoffen - Bestimmung der Dichte. http://www.ecoinvent.org
(28.04.2023)
EN 196
DIN EN 196-1:2016-11, Prüfverfahren für ETA-21/0664
Zement - Teil 1: Bestimmung der Festigkeit. European Technical Assessment.
EN 12504 ETA-22/0438
DIN EN 12504-4:2021-10, Prüfung von Beton in Bauwerken - European Technical Assessment.
Teil 4:
Bestimmung der Ultraschall-Impulsgeschwindigkeit. IBU 2021
Allgemeine Anleitung für das EPD-Programm des Institut
EN 15804 Bauen und Umwelt.
EN 15804:2019-04+A2 (in Druck), Nachhaltigkeit von e.V., Version 2.0, Berlin: Institut Bauen und Umwelt e.V., 2021
Bauwerken – Umweltproduktdeklarationen – Grundregeln für www.ibu-epd.com
die Produktkategorie
Bauprodukte. PCR Teil A
Produktkategorienregeln für Bauprodukte und
EN/TR 15941 Dienstleistungen - Teil A: Rechenregeln für die Ökobilanz und
CEN/TR 15941:2010-03, Nachhaltigkeit Anforderungen an den Hintergrundbericht V1.3, Institut Bauen
von Bauwerken – Umweltproduktdeklarationen - Methoden und Umwelt e.V., 08.2022.
für Auswahl und Verwendung von
generischen Daten PCR: Reaktionsharzprodukte
Produktkategorienregeln für gebäudebezogene Produkte und
ISO 14025 Dienstleistungen -
DIN EN ISO 14025:2011-10, Umweltkennzeichnungen Teil B: Anforderungen an die Umwelt-Produktdeklaration für
und -deklarationen - Typ III Umweltdeklarationen - Grundsätze Reaktionsharzprodukte,
und Version 1.3.
Verfahren. Berlin: Institut Bauen und Umwelt e.V. (Hrsg.), 04.2023.
ISO 14044 Sphera
DIN EN ISO 14044:2006-10, LCA for Experts: 2023.1
Umweltmanagement - Ökobilanz - Anforderungen und Leinfelden-Echterdingen; Sphera
Anleitungen. Solution GmbH (Hrsg.)
http://www.gabi-software.com/deutsch/index/
(28.04.2023)
Weitere Literatur
6 Umwelt-Produktdeklaration - EJOT SE & Co. KG - EJOT Multifix PSF+ / Sormat ITH-Pe
Herausgeber
Institut Bauen und Umwelt e.V. +49 (0)30 3087748- 0
Hegelplatz 1 info@ibu-epd.com
10117 Berlin www.ibu-epd.com
Deutschland
Programmhalter
Institut Bauen und Umwelt e.V. +49 (0)30 3087748- 0
Hegelplatz 1 info@ibu-epd.com
10117 Berlin www.ibu-epd.com
Deutschland
Ersteller der Ökobilanz
FIT-Umwelttechnik GmbH 05362 72 69 474
Westerstr. 13 bertram@fit-umwelttechnik.de
38442 Wolfsburg www.fit-umwelttechnik.com
Deutschland
Inhaber der Deklaration
EJOT SE & Co. KG +49 2752 9080
In der Stockwiese 35 construction@ejot.com
57334 Bad Laasphe www.ejot.de
Deutschland
7 Umwelt-Produktdeklaration - EJOT SE & Co. KG - EJOT Multifix PSF+ / Sormat ITH-Pe
