UMWELT-PRODUKTDEKLARATION
nach ISO 14025 und EN 15804+A1
Deklarationsinhaber Sika Deutschland CH AG & Co KG
Herausgeber Institut Bauen und Umwelt e.V. (IBU)
Programmhalter Institut Bauen und Umwelt e.V. (IBU)
Deklarationsnummer EPD-SIK-20190172-IBA3-DE
Ausstellungsdatum 24.04.2020
Gültig bis 23.04.2025
Sarnafil TS 77
Sika Deutschland CH AG & Co KG
www.ibu-epd.com | https://epd-online.com
1. Allgemeine Angaben
Sika Deutschland CH AG & Co KG Sarnafil TS 77
Programmhalter Inhaber der Deklaration
IBU – Institut Bauen und Umwelt e.V. Sika Deutschland CH AG & Co KG
Hegelplatz 1 Kornwestheimer Straße 103 - 107
10117 Berlin 70439 Stuttgart
Deutschland Deutschland
Deklarationsnummer Deklariertes Produkt/deklarierte Einheit
EPD-SIK-20190172-IBA3-DE 1 m2 Sarnafil® TS 77 Kunststoffabdichtungsbahn
Diese Deklaration basiert auf den Produktkategorien-Regeln: Gültigkeitsbereich:
Dach- und Dichtungsbahnsysteme aus Kunststoffen und Dieses
Elastomeren, 01.08.2021 Dokument bezieht sich auf die von der Sika AG in CH-6060 Sarnen
(PCR geprüft und zugelassen durch den unabhängigen (Schweiz)
Sachverständigenrat (SVR)) hergestellten Sarnafil® TS 77 Kunststoffabdichtungsbahnen in den Dicken
1,5,
1,8, 2,0 und 2,5 mm. Die EPD
Ausstellungsdatum umfasst die Produktion der Dachbahn, den Transport des Produkts zur
Baustelle,
24.04.2020
die Installation der Dachbahn, die Entsorgung sowie Potenziale und
Lasten
außerhalb der Systemgrenze. Das Modell wurde auf Basis der
Gültig bis
Produktionsdaten aus
23.04.2025 dem Jahr 2018 von der Sika Services AG für die Dicke 2,0 mm modelliert.
Der Inhaber der Deklaration haftet für die zugrundeliegenden Angaben und
Nachweise; eine Haftung des IBU in Bezug auf Herstellerinformationen,
Ökobilanzdaten und Nachweise ist ausgeschlossen.
Die EPD wurde nach den Vorgaben der EN 15804+A1 erstellt. Im
Folgenden wird die Norm vereinfacht als EN 15804 bezeichnet.
Verifizierung
Die Europäische Norm EN 15804 dient als Kern-PCR
Unabhängige Verifizierung der Deklaration und Angaben gemäß ISO
14025:2011
Dipl.-Ing Hans Peters
(Vorstandsvorsitzender des Instituts Bauen und Umwelt e.V.)
intern X extern
Florian Pronold Juliane Franze,
(Geschäftsführer des Instituts Bauen und Umwelt e.V.) Unabhängige/-r Verifizierer/-in
1 Umwelt-Produktdeklaration - Sika Deutschland CH AG & Co KG - Sarnafil TS 77
2. Produkt
dessen wesentliche
2.1 Produktbeschreibung/Produktdefinition Merkmale gemäß EN 13956:2012, Abdichtungs-bahnen.
Sarnafil® TS 77 Kunststoffabdichtungsbahnen beste-hen aus
flexiblen Polyolefinen (FPO) und werden zusätzlich mit UV- 2.4 Lieferzustand
Lichtschutzmittel und Flammschutz-mittel ausgerüstet. Als Die Produkte werden abhängig von der Materialdicke in
Verstärkung dient eine innen-liegende Kombination aus unterschiedlichen Abmessungen auf Paletten aus-geliefert:
Glasvlies und Polyester-gelege. • Sarnafil® TS 77-15: 20 m x 1 m, 40 m x 1 m oder 20 m x
Die Sarnafil® TS 77 Kunststoffabdichtungsbahnen sind in den 2 m
Dicken 1,5 mm (TS 77-15), 1,8 mm (TS 77-18), 2,0 mm (TS 77-
20) und 2,5 mm (TS 77-25) erhältlich. Für das Inverkehrbringen • Sarnafil® TS 77-18: 20 m x 1 m, 30 m x 1 m oder 15 m x
des Produkts in der EU/EFTA (mit Ausnahme der
2 m
Schweiz) gilt die Verord-nung (EU) Nr. 305/2011 (CPR). Das
Produkt • Sarnafil® TS 77-20: 30 m x 1 m oder 15 m x 2 m
benötigt eine Leistungserklärung unter Berücksichtigung der
EN 13956:2012, Abdichtungsbahnen und die CE- • Sarnafil® TS 77-25: 10 m x 2 m
Kennzeichnung. Für die Verwendung gelten die
jewei-ligen nationalen Bestimmungen, in Deutschland die
Anwendungsnorm DIN SPEC 20000-201. 2.5 Grundstoffe/Hilfsstoffe
Die Grund- und Hilfsstoffe der Sarnafil® TS 77 Kunst-
2.2 Anwendung
stoffabdichtungsbahnen können folgendermaßen angegeben
Sarnafil® TS 77 Kunststoffabdichtungsbahnen dienen
werden:
hauptsächlich der Abdichtung von Flachdächern. Die
Dachbahnen können auf Dächern bis zu einer Dach-neigung • Thermoplastisches Polyolefin: 50–70 %
< 20° lose verlegt und mechanisch befestigt werden. Die
• Stabilisatoren (UV / Hitze): 0–1 %
Verlegung auf Dächern mit Kiesauflast und Begrünung ist
ebenfalls möglich.
• Flammschutzmittel (anorganisch): 20–30 %
2.3 Technische Daten
Die technischen Daten der Produkte, die im Geltungsbereich • Trägermaterial (Glasvlies / Polyester): 3–6 %
der EPD liegen, sind unter Verweis auf die den einzelnen Daten
• Farbstoff: 0–5 %
zugrundeliegenden Prüfregeln (z. B. Normen) zu nennen.
Bei Produkten mit CE-Kennzeichnung müssen insbesondere
die Leistungen gemäß Leistungserklärung angegeben werden.
In der nachfolgenden Tabelle sind die für das Produkt
Das Produkt/Erzeugnis/mindestens ein Teilerzeugnis enthält
relevanten Eigenschaften anzugeben. Werden für
Stoffe der Kandidatenliste (Datum
Eigenschaften keine Angaben gemacht, ist im
03.12.2018) oberhalb 0,1 Massen-%: nein
Hintergrundbericht zur EPD zu erläutern, warum die
Eigenschaft für das Produkt nicht relevant ist.
Bautechnische Daten
Das Produkt/Erzeugnis/mindestens ein Teilerzeugnis enthält
Bezeichnung Wert Einheit weitere CMR-Stoffe (cancerogen mutagen reprotoxic) der
Wasserdichtigkeit nach EN 1928 bestanden - Kategorie 1A oder
1B, die nicht auf der Kandidatenliste stehen, oberhalb 0,1
Zugdehnungsverhalten nach EN
≥ 13 % Massen-% in mindestens einem Teilerzeugnis: nein
12311-2
Schälwiderstand der Fügenaht nach
≥ 300 N/50mm
EN 12316-2
Scherwiderstand der Fügenaht nach
≥ 500 N/50mm
EN 12317-2
Abriss
Scherwiderstand der Fügenaht nach
außerhalb der - Dem vorliegende Bauprodukt wurden Biozidprodukte zugesetzt
EN 12317-2; DIN SPEC 20000-201
Fügenaht oder es wurde mit Biozidprodukten behan-delt (es handelt sich
Weiterreißwiderstand nach EN 12310- damit um eine
≥ 300 N
2 behandelte Ware im Sinne der Biozidprodukteverordnung
bestanden (> (EU) Nr. 528/2012): nein
Künstliche Alterung nach EN 1297 -
5.000 h)
2.6 Herstellung
Maßhaltigkeit nach EN 1107-2 ≤ 0,2 bis ≤ 0,1 %
Der Herstellungsprozess der Sarnafil® TS 77 Kunst-
Falzen in der Kälte nach EN 495-5 ≤ -35 bis ≤ -40 °C
stoffabdichtungsbahnen verläuft auf eigens entwickel-ten
Bitumenverträglichkeit nach EN 1548 bestanden - Produktionsanlagen in folgenden Schritten:
Widerstand gegen Durchwurze-lung
• Aufschmelzen der Kunststoffkomponenten sowie ihrer
(bei Gründächern) nach EN 13948 FLL bestanden -
Additive in Extrudern
bzw. FLL-Verfahren
• Dispergieren der aufgeschmolzenen Materialien
Leistungswerte des • Aufbringen der Schichten auf den Träger bzw. die
Produkts entsprechend der Leistungserklärung in Bezug auf Armierung, so dass eine homogene Einbettung
2 Umwelt-Produktdeklaration - Sika Deutschland CH AG & Co KG - Sarnafil TS 77
erfolgt
Brandschutz
• Kühlen der Kunststoffabdichtungsbahn
Bezeichnung Wert
• Aufwickeln der Kunststoffabdichtungsbahn auf
Rollenkerne aus Altpapierkartonage Baustoffklasse E
• Verpacken der einzelnen Rollen Brennendes Abtropfen -
Rauchgasentwicklung -
Das Werk Sarnen verfügt seit 1993 über ein zertifizier-tes
Qualitätsmanagementsystem nach ISO 9001.
Wasser
2.7 Umwelt und Gesundheit während der Herstellung Bei Wassereinwirkung auf die installierten Sarnafil® TS 77
Das Werk Sarnen verfügt über ein zertifiziertes Kunststoffabdichtungsbahnen sind keine Auswir-kungen auf die
Umweltmanagementsystem nach ISO 14001. Umwelt bekannt.
2.8 Produktverarbeitung/Installation Mechanische Zerstörung
Sarnafil® TS 77 Kunststoffabdichtungsbahnen werden lose Die Sarnafil® TS 77 Kunststoffabdichtungsbahnen sind
verlegt mit mechanischer Befestigung für Dächer ohne Auflast, widerstandsfähig und hoch beanspruchbar. Bei unvor-
bis zu einer Dachneigung < 20°. Die Ausführung von Dächern hergesehener mechanischer Zerstörung sind keine
mit Kiesauflast und Begrü-nung ist ebenfalls möglich. Die Auswirkungen auf die Umwelt bekannt.
Verbindung der Dach-bahnen erfolgt mittels
Heißluftschweißung, zur Befesti-gung werden vom Hersteller
die Sika-Befestigungs-systeme Sarnabar® oder Sarnafast Der Studie Dauerhaftigkeit der Kunststoffdichtungs-bahnen
empfohlen. Sarnafil® T aus dem Jahr 2014 zufolge weisen die
Für jedes Produkt ist grundsätzlich das jeweils aktuelle Dachbahnen selbst nach 25 Jahren keine signifi-kanten
Produktdatenblatt auf www.sika.de/Dachabdichtung zu Veränderungen der mechanischen Eigen-schaften auf.
beachten.
2.14 Nachnutzungsphase
2.9 Verpackung Bei Umbau oder Nutzungsende können die Sarnafil® TS 77
Die Rollen der Kunststoffabdichtungsbahnen werden einzeln in Kunststoffabdichtungsbahnen selektiv zurückge-baut und
Polyethylen (PE)-Folie verpackt und auf Paletten versandt. Der recycelt werden. Dies erlaubt die Schließung des
Rollenkern besteht aus Alt-papierkartonage. Bei sortenreiner Materialkreislaufes und
Sammlung können die Verpackungsmaterialien dem Recycling ermöglicht eine zuneh-mende werkstoffliche Verwertung von
zugeführt werden. Kunststoff-abdichtungsbahnen.
2.10 Nutzungszustand
Die Sika Deutschland GmbH ist angeschlossen an Roofcollect -
Bei fachgerechtem Einbau sowie bestimmungs-gemäßer das Recyclingsystem für Kunststoff-Dach- und
Nutzung bleiben der Zustand der Sarnafil® TS 77 Dichtungsbahnen.
Kunststoffabdichtungsbahnen sowie die stoff-liche
Zusammensetzung während der Nutzungsdauer unverändert. 2.15 Entsorgung
Dies wurde im Jahr 2014 durch die externe Studie Um den Materialkreislauf zu schließen,
Dauerhaftigkeit der Kunststoffdich-tungsbahnen Sarnafil® T ist das stoff-liche Recycling der Sarnafil® TS 77
bestätigt. Kunststoffabdich-tungsbahnen anzustreben. Die
gesäuberten und zurückgebauten Altdachbahnen können in
2.11 Umwelt und Gesundheit während der Nutzung
Zerkleine-rungsanlagen zu Mahlgut verarbeitet werden. Die aus
Das Produkt enthält keine Stoffe, die bei üblicher An-wendung diesen Bahnen
aus dem Erzeugnis freigesetzt werden. We-der die Umwelt gewonnenen Rezyklate können dem Stoffkreislauf wieder
noch die Gesundheit der Nutzer wer-den während der zugeführt werden, z. B.
Nutzungsdauer negativ beeinflusst. Es ist nicht bekannt, dass durch Einarbeitung in Schutzbahnen. Sollte die Möglichkeit
Emissionen in die Umwelt abgegeben werden. einer Rücknahme
nicht gegeben sein, sind die Abdich-tungsbahnen der
2.12 Referenz-Nutzungsdauer
thermischen Verwertung
Die Nutzungsdauer der Sarnafil® TS 77 Kunststoff- zuzuführen.
abdichtungsbahnen beträgt mindestens 50 Jahre.
Die bisherigen Erfahrungen mit Sarnafil Kunststoffab-
dichtungsbahnen lassen laut der Studie Dauerhaftig-keit der
Kunststoffdichtungsbahnen Sarnafil® T aus dem Jahr 2014 bei
Einhaltung der Normbedingungen sowie der Anwendungs- und
Unterhaltsvorschriften sogar auf eine Nutzungsdauer von über Die Sarnafil® TS 77 Kunststoffabdichtungsbahnen
50 Jahren schließen. Dieses Ergebnis spiegelt somit die hohe können nach Europäischem Abfallverzeichnis dem Abfallcode
Witterungs- und Alterungsbeständigkeit des Produktes bei 070213 zugeordnet
bestim-mungsgemäßer Anwendung wider. werden.
2.13 Außergewöhnliche Einwirkungen 2.16 Weitere Informationen
Brand Weitere Informationen zum Unternehmen und seinen
Sarnafil® TS 77 Kunststoffabdichtungsbahnen sind nach EN Produkten stehen im Internet unter www.sika.de zur
13501-1 in Baustoffklasse E eingestuft. Verfügung.
3. LCA: Rechenregeln
Diese Deklaration bezieht sich auf 1 m2 verlegte Sarnafil® TS
3.1 Deklarierte Einheit
77 Kunststoffabdichtungsbahn mit der Dicke 2,0 mm.
3 Umwelt-Produktdeklaration - Sika Deutschland CH AG & Co KG - Sarnafil TS 77
Verwertung von 100 % (Szenario 2) angenommen.
Für andere Dicken wird in Kapitel 5 eine Formel zur 3.4 Abschneideregeln
eigenständigen Berechnung der Werte angegeben. Es wurden alle Daten berücksichtigt (Rezeptur-bestandteile,
eingesetzte thermische Energie, Strom-bedarf). Für alle In- und
Deklarierte Einheit
Outputs wurden die Transport-aufwendungen betrachtet. Die
Bezeichnung Wert Einheit Herstellung der zur Pro-duktion benötigten Maschinen, Anlagen
Deklarierte Einheit 1 m2 und sonstigen Infrastruktur wurde in den Ökobilanzen nicht
Flächengewicht 2,2 kg/m2 berück-sichtigt.
Abdichtungsart Heißluftschweißen - 3.5 Hintergrunddaten
Schichtdicke 0,002 m Die Hintergrunddaten entstammen den Datenbanken der GaBi
Umrechnungsfaktor zu 1 kg 2,2 - 9-Software und der ecoinvent Version 3.4.
Für IBU-Kern-EPDs (bei denen Kap. 3.6 nicht deklariert wird): 3.6 Datenqualität
Bei Durchschnitts-EPDs muss eine Einschätzung der
Die Gesamtqualität der Daten wurde unter Berück-sichtigung
Robustheit der Ökobilanzwerte vorgenommen werden, z. B.
der zeitlichen, geographischen und techno-logischen
hinsichtlich der Variabilität des Produktionsprozesses, der
Abdeckung sowie der
geographischen Repräsentativität und des Einflusses der
Vollständigkeit und Plausibilität als gut bewertet. Die
Hintergrunddaten und Vorprodukte im Vergleich zu den
Primärdaten zur
Umweltwirkungen, die durch die eigentliche Produktion
Bilanzierung der Produktionsprozesse stammen aus dem Jahr
verursacht werden.
2018 und wurden
direkt im Werk erhoben. Alle Hintergrund-Datensätze sind
jünger als 10 Jahre.
3.2 Systemgrenze
Typ der EPD: Wiege bis Werkstor - mit Optionen 3.7 Betrachtungszeitraum
Die Systemgrenze der EPD folgt dem modularen Auf-bau
Der Betrachtungszeitraum umfasst das Jahr 2018 (01.01.–
gemäß EN 15804. In der Ökobilanz werden die folgenden
31.12.2018).
Module berücksichtigt:
3.8 Geographische Repräsentativität
• A1–A3: Gewinnung, Verarbeitung und Transport von Land oder Region, in dem/r das deklarierte Produktsystem
Rohstoffen (u.a. Polymere, Pigmente, Verar- hergestellt und ggf. genutzt sowie am Lebensende behandelt
beitungshilfsmittel, Stabilisatoren, Füllstoffe, wird: Deutschland
Flammschutzmittel und Trägermaterialien), die für die
Herstellung der Vorprodukte und der Dach-bahnen
3.9 Allokation
verwendet werden sowie der Verpack-ungsmaterialien,
Für die Produktion wurde eine Massenallokation
die zum Verpacken der Dach-bahnen verwendet
angewendet.
werden, wie z. B. Holzpalet-ten, Karton und PE-Folie,
Intern wieder eingesetzte Produktionsabfälle sowie aus
zum Werk. Abfallverarbeitung von Produktionsabfällen
Verbrennungsprozessen von Produktionsabfällen ge-wonnene
(Randbeschnitt), die bei der Herstellung der
Energie werden als
Dachbahnen anfallen.
Closed-Loop-Recycling in den Modulen A1–A3 modelliert. Das
• A4: Transport der Kunststoffabdichtungs-bahnen zur
Material für die
Baustelle
Herstellung des Produktes und die Produktionsabfälle weisen
• A5: Einbau der Kunststoffabdichtungsbahnen ins
die gleiche Qualität
Gebäude mittels Heißluftschweißen (inkl.
auf.
Schweißenergie und Wasserverbrauch), Entsorgung
Bei der Verbrennung von Produktionsabfällen werden die
bzw. stoffliches Recycling von Verpackung und
Potenziale für Strom und thermische Energie input-spezifisch,
Verschnitt der Dachbahn
unter
• C1: Manueller Rückbau der Dachabdichtung
Berücksichtigung der elementaren Zusammensetzung sowie
• C2: Transport der rückgebauten Abdichtungs-bahnen
des Heizwertes,
zur Abfallbewirtschaftung
berechnet.
• C3: Abfallverarbeitung der rückgebauten
Beim stofflichen Recycling der demontierten
Abdichtungsbahnen über stoffliches Recyc-ling
Kunst-stoffabdichtungsbahnen sowie der Abfälle, die aus dem
(Szenario 1 - C3/1) oder thermische Verwertung
Verschnitt während
(Szenario 2 - C3/2)
der Installation anfallen, wird die Menge an recycelbarer
• C4: Abfallentsorgung der rückgebauten
Membran als
Abdichtungsbahnen auf Deponien
entsprechen-des Polypropylen-Potenzial mit einem Downgrade
• D: Wiederverwendungs-, Rückgewinnungs- und
betrachtet.
Recyclingpotenziale (aus der thermi-schen Verwertung
Die Potenziale durch die Verpackungs-, Verschnitt- und
und dem stofflichen Recyc-ling der
Dachbahnentsorgung werden Modul D zugeord-net; dies gilt
Kunststoffabdichtungsbahnen sowie der
auch für die
Wiederverwendung der Holzpaletten)
Wiederverwendung von Holz-paletten.
3.3 Abschätzungen und Annahmen
Verschiedene Stabilisatoren und Pigmente wurden mit einem
allgemeinen chemischen Datensatz abge-schätzt
(konservativer Ansatz). Der Massenanteil ist < 1 %.
3.10 Vergleichbarkeit
Grundsätzlich ist eine Gegenüberstellung oder die Bewertung
Am Ende der Nutzungsdauer wird entweder ein stoff-liches
von EPD-Daten nur möglich, wenn alle zu vergleichenden
Recycling von 100 % (Szenario 1) oder eine thermische
Datensätze nach EN 15804 erstellt wurden und der
4 Umwelt-Produktdeklaration - Sika Deutschland CH AG & Co KG - Sarnafil TS 77
Gebäudekontext bzw. die produktspezifischen Hintergrunddaten stammen aus den Datenbanken
Leistungsmerkmale berücksichtigt werden. Die der GaBi 9-Software und der ecoinvent Version 3.4
4. LCA: Szenarien und weitere technische Informationen
deklarierte RSL nur unter den genannten Referenz-
Die folgenden technischen Informationen sind Grund-lage für Nutzungsbedingungen gilt. Gleiches gilt für eine vom Hersteller
die deklarierten Module oder können für die Entwicklung von deklarierte Lebensdauer.
spezifischen Szenarien im Kontext einer Gebäudebewertung
genutzt werden.
Entsprechende Informationen zu Referenz-
Transport zu Baustelle (A4)
Nutzungsbedingungen müssen für eine Nutzungsdauer gemäß
Bezeichnung Wert Einheit
Tabelle des BNB nicht deklariert werden.
Liter Treibstoff 0,0066 l/100km
Transport Distanz 600 km Ende des Lebensweges (C1-C4)
Auslastung 85 % Für die Modellierung des End-of-Life wurden zwei
Rohdichte der transportierten Produkte 1156 kg/m3 unterschiedliche Szenarien gerechnet, die jeweils ein 100 %-
Volumen-Auslastungsfaktor 100 % Szenario darstellen, jedoch auch eine anteils-mäßige
Berechnung erlauben (beispielsweise Szenario 1 = 80 % /
Einbau ins Gebäude (A5) Szenario 2 = 20 %).
Bezeichnung Wert Einheit Bezeichnung WertEinheit
Stromverbrauch 0,016 kWh/m² Zum stofflichen Recycling (Szenario 1: C1, C2/1,
100 %
Materialverlust (Membran) 2 % C3/1, C4)
Überlappung (Membran) 6 % Transport zum stofflichen Recyc-ling (Szenario 1: 250 km
C1, C2/1, C3/1, C4)
Zur Energierückgewinnung (Szenario 2: C1,
Wird eine Referenz-Nutzungsdauer nach den geltenden ISO- 100 %
C2/2, C3/2, C4)
Normen deklariert, so sind die Annahmen und
Transport zur Energierückgewin-nung (Szenario
Verwendungsbedingungen, die der ermittelten RSL zugrunde 50 km
2: C1, C2/2, C3/2, C4)
liegen, zu deklarieren. Weiter muss genannt werden, dass die
5 Umwelt-Produktdeklaration - Sika Deutschland CH AG & Co KG - Sarnafil TS 77
5. LCA: Ergebnisse
Die dargestellten Ergebnisse beziehen sich auf Sarnafil® TS 77-20. Um Ergebnisse für weitere Dicken zu berechnen, verwenden Sie
bitte folgende Formel:
I = ((x+0,14)/2,14) I
x 2,0
[I =nicht vorhandener Parameterwert für Sarnafil® TS 77-Produkte mit einer Dicke von "x" mm (z. B. 1,5 mm)]
x
Im End-of-Life und
Modul D wurden zwei Szenarien gerechnet:
Szenario 1 (C2/1, C3/1, D/1) beschreibt die Auswirkungen eines 100 % stofflichen Recyclings, während
sich Szenario 2 (C2/2, C3/2, D/2) auf 100 % thermische Verwertung
bezieht.
ANGABE DER SYSTEMGRENZEN (X = IN ÖKOBILANZ ENTHALTEN; MND = MODUL NICHT DEKLARIERT; MNR = MODUL
NICHT RELEVANT)
Gutschriften
Stadium der
und Lasten
Produktionsstadium Errichtung Nutzungsstadium Entsorgungsstadium
außerhalb der
des Bauwerks
Systemgrenze
g n u g ro s re v ffo ts h o R tro p s n a rT g n u lle ts re H m o v tro p s n a rT m u z re lle ts re Htro s g n u d n e w re V e g a tn o M g n u d n e w n A /g n u z tu N g n u tla h d n a ts n I ru ta ra p e R z ta s rE g n u re u e n rE rü f z ta s n ie e ig re n E n e b ie rte B s a ds e d u ä b e G s e d rü f z ta s n ie re s s a W n e b ie rte B s a ds e d u ä b e G s e d s s irb A /u a b k c ü R tro p s n a rT g n u ld n a h e b lla fb A g n u g itie s e B ,-s g n u d n e w re v re d e iW -s g n u n n iw e g k c ü R re d ola iz n e to p g n ilc y c e R
A1 A2 A3 A4 A5 B1 B2 B3 B4 B5 B6 B7 C1 C2 C3 C4 D
X X X X X MND MND MNR MNR MNR MND MND X X X X X
ERGEBNISSE DER ÖKOBILANZ – UMWELTAUSWIRKUNGEN nach EN 15804+A1: 1 m² Dachbahn
Indikator Einheit A1-A3 A4 A5 C1 C2/1 C2/2 C3/1 C3/2 C4 D/1 D/2
GWP kg CO 2-Äq. 3,27E+00 1,06E-01 4,89E-01 0 4,49E-02 8,98E-03 2,82E-01 7,67E+00 0 -3,26E+00 -2,77E+00
kg CFC11-
ODP 6,31E-09 3,62E-17 5,04E-10 0 7,4E-18 1,48E-18 5,39E-15 7,13E-16 0 -2,4E-09 -2,4E-09
Äq.
AP kg SO 2-Äq. 8,31E-03 2,36E-04 7,18E-04 0 1,04E-04 2,09E-05 2,59E-04 4,94E-04 0 -5,2E-03 -3,92E-03
EP kg PO 43-Äq. 1,07E-03 5,88E-05 9,73E-05 0 2,61E-05 5,23E-06 4,34E-05 1,05E-04 0 -7,03E-04 -4,2E-04
POCP kg Ethen-Äq. 9,44E-04 -8,36E-05 7,09E-05 0 -3,49E-05 -6,98E-06 1,67E-05 5,06E-05 0 -9,41E-04 -4,19E-04
ADPE kg Sb-Äq. 7,65E-06 1E-08 6,18E-07 0 3,45E-09 6,91E-10 6,01E-08 4,2E-08 0 -8,34E-07 -7,48E-07
ADPF MJ 1E+02 1,42E+00 8,98E+00 0 6,07E-01 1,21E-01 1,31E+00 8,06E-01 0 -1,33E+02 -4,02E+01
GWP = Globales Erwärmungspotenzial; ODP = Abbaupotenzial der stratosphärischen Ozonschicht; AP = Versauerungspotenzial von Boden und
Wasser; EP = Eutrophierungspotenzial; POCP = Bildungspotenzial für troposphärisches Ozon; ADPE = Potenzial für die Verknappung von abiotischen
Ressourcen – nicht fossile Ressourcen (ADP – Stoffe); ADPF = Potenzial für die Verknappung abiotischer Ressourcen – fossile Brennstoffe (ADP –
fossile Energieträger)
ERGEBNISSE DER ÖKOBILANZ – INDIKATOREN ZUR BESCHREIBUNG DES RESSOURCENEINSATZES nach EN 15804+A1: 1
m² Dachbahn
Indikator Einheit A1-A3 A4 A5 C1 C2/1 C2/2 C3/1 C3/2 C4 D/1 D/2
PERE MJ 8,11E+00 8,66E-02 1,04E+00 0 3,54E-02 7,07E-03 8,91E-01 1,71E-01 0 -6,52E+00 -1,79E+01
PERM MJ 1,99E+00 0 -1,59E-01 0 0 0 0 0 0 0 0
PERT MJ 1,01E+01 8,66E-02 8,83E-01 0 3,54E-02 7,07E-03 8,91E-01 1,71E-01 0 -6,52E+00 -1,79E+01
PENRE MJ 5,52E+01 1,43E+00 4,71E+00 0 6,1E-01 1,22E-01 6,57E+01 6,5E+01 0 -1,36E+02 -5,75E+01
PENRM MJ 6,06E+01 0 4,82E+00 0 0 0 -6,4E+01 -6,4E+01 0 0 0
PENRT MJ 1,16E+02 1,43E+00 9,53E+00 0 6,1E-01 1,22E-01 1,7E+00 9,62E-01 0 -1,36E+02 -5,75E+01
SM kg 8,64E-02 0 6,91E-03 0 0 0 0 0 0 -2,33E+00 0
RSF MJ 1,96E-21 0 1,57E-22 0 0 0 0 0 0 0 0
NRSF MJ 2,31E-20 0 1,84E-21 0 0 0 0 0 0 0 0
FW m3 1,79E-02 9,91E-05 1,96E-03 0 5,98E-05 1,2E-05 9,31E-04 1,66E-02 0 -1,57E-02 -1,87E-02
PERE = Erneuerbare Primärenergie als Energieträger; PERM = Erneuerbare Primärenergie zur stofflichen Nutzung; PERT = Total erneuerbare
Primärenergie; PENRE = Nicht-erneuerbare Primärenergie als Energieträger; PENRM = Nicht-erneuerbare Primärenergie zur stofflichen Nutzung;
PENRT = Total nicht erneuerbare Primärenergie; SM = Einsatz von Sekundärstoffen; RSF = Erneuerbare Sekundärbrennstoffe; NRSF = Nicht-
erneuerbare Sekundärbrennstoffe; FW = Nettoeinsatz von Süßwasserressourcen
6 Umwelt-Produktdeklaration - Sika Deutschland CH AG & Co KG - Sarnafil TS 77
ERGEBNISSE DER ÖKOBILANZ –ABFALLKATEGORIEN UND OUTPUTFLÜSSE nach EN 15804+A1:
1 m² Dachbahn
Indikator Einheit A1-A3 A4 A5 C1 C2/1 C2/2 C3/1 C3/2 C4 D/1 D/2
HWD kg 2,42E-06 8,11E-08 2,01E-07 0 3,41E-08 6,81E-09 1,65E-09 7,65E-10 0 -3,39E-08 -2,48E-08
NHWD kg 4,19E-01 9,54E-05 3,56E-02 0 4,96E-05 9,91E-06 2,28E-02 3,04E-02 0 -1,81E-02 -3,96E-02
RWD kg 2,18E-03 1,69E-06 1,87E-04 0 8,27E-07 1,65E-07 1,57E-04 6,16E-05 0 -1,33E-03 -6,69E-03
CRU kg 0 0 0 0 0 0 0 0 0 0 0
MFR kg 0 0 0 0 0 0 2,33E+00 0 0 0 0
MER kg 0 0 0 0 0 0 0 0 0 0 0
EEE MJ 0 0 4,12E-01 0 0 0 5,85E-01 1,68E+01 0 0 0
EET MJ 0 0 7,36E-01 0 0 0 1,06E+00 2,98E+01 0 0 0
HWD = Gefährlicher Abfall zur Deponie; NHWD = Entsorgter nicht gefährlicher Abfall; RWD = Entsorgter radioaktiver Abfall; CRU = Komponenten für
die Wiederverwendung; MFR = Stoffe zum Recycling; MER = Stoffe für die Energierückgewinnung; EEE = Exportierte Energie – elektrisch; EET =
Exportierte Energie – thermisch
6. LCA: Interpretation
In folgenden Abbildungen sind die relativen Beiträge der einer Dominanzanalyse dargestellt.
einzelnen Module zu den verschiedenen Wirkungs-kategorien
der Umweltauswirkungen und zum Primär-energieeinsatz in
7 Umwelt-Produktdeklaration - Sika Deutschland CH AG & Co KG - Sarnafil TS 77
allen
Wirkungskategorien, wo jeweils
mindestens 87 % der Auswirkungen aus den Roh-stoffen
Über fast alle Indikatoren hinweg hat das stammen. Die
Produktions-stadium (Module A1–A3) den mit Abstand größten einzige Ausnahme ist das Abbaupotenzial der
Einfluss; lediglich stratosphärischen Ozonschicht
das globale Erwärmungspotenzial (GWP) in Szenario 2 wird (ODP), wo dieser Anteil bei nur 55 % liegt. Innerhalb der
auch wesentlich von Vorprodukt-Herstellung
den bei der Verbrennung (C3) entstehenden Treibhausgasen spielt das Polymer eine wichtige Rolle hinsichtlich des GWP (72
beeinflusst. Aus %), des
diesem Grund wird in der folgenden Interpretation genauer auf Versauerungspotenzials von Boden und Wasser (AP) (54 %),
das Produktionsstadium eingegangen. des
Eutrophierungspotenzials (EP) (57 %), des Bildungspotenzials
für
troposphärisches Ozon (POCP) (70 %) und des Potenzials für
den abiotischen
Indikatoren der Sachbilanz: Abbau fossiler Brennstoffe (ADPF) (86 %).
Aufgrund ihres Stromverbrauches tragen die Die Farbstoffe (meistens Titandioxid)
Vor-produkt-Herstellung (51 %), die Verpackung (29 %) sowie wirken sich vor allem auf ODP (45 %) und das Potenzial für den
der abiotischen Abbau
Produktionsprozess (20 %) am meisten zum nicht-fossiler Ressourcen (ADPE) (24 %) aus.
Primärenergieeinsatz aus erneuerbaren
Energie-trägern (PERT) bei. Die Herstellung des Polymers hat
im Produktionsstadium Weiterhin beeinflusst das
mit 86 % den größten Einfluss unter den Rohstoffen auf den Trägermaterial die Para-meter GWP (13 %), AP (13 %) und das
Primärenergieeinsatz aus nicht erneuerbaren Energieträgern Potenzial für den abiotischen
(PENRT), Abbau nicht fossiler Ressourcen (ADPE) (64 %).
Das Polymer, welches unter den
während der Einfluss des Produktionsprozesses Rohstoffen generell den größten Einfluss auf die Auswirkungen
(Strom) bei 3 % liegt. hat, weist
gleichzeitig den größten Massenanteil der Kunststoff-
abdichtungsbahnen auf.
Indikatoren der Wirkungsabschätzung:
Den größten Einfluss im
Produktionsprozess der Kunststoffabdichtungsbahnen hat der
Stromverbrauch. Der
Der Produktionsprozess trägt am meisten zu EP (3 %), GWP (3 %)
dominante Einfluss der Vorprodukt-Herstellung zeigt sich in und AP (2 %) bei.
8 Umwelt-Produktdeklaration - Sika Deutschland CH AG & Co KG - Sarnafil TS 77
7. Nachweise
9 Umwelt-Produktdeklaration - Sika Deutschland CH AG & Co KG - Sarnafil TS 77
Für Sarnafil® TS 77 Kunststoffabdichtungsbahnen sind keine Nachweise erforderlich.
8. Literaturhinweise
IBU 2016 EN 1928
DIN EN 1928:2000-07, Abdichtungsbahnen - Bitumen-,
Kunststoff- und Elastomerbahnen für Dachabdich-tungen -
Bestimmung der Wasserdichtheit.
IBU (2016): Allgemeine EPD-Programmanleitung des Institut
Bauen und Umwelt e.V. (IBU). Version 1.1, Institut Bauen und EN 12311-2DIN EN 12311-2:2010, Abdichtungsbahnen -
Umwelt e.V., Berlin. Bestimmung des Zug-Dehnungsverhaltens - Teil 2: Kunststoff-
und Elastomerbahnen für Dachabdich-tungen.
EN 12316-2
DIN EN 12316-2:2013, Abdichtungsbahnen - Bestimmung des
Schälwiderstandes der Fügenähte - Teil 2: Kunststoff- und
Elastomerbahnen für Dach-abdichtungen.
ISO 14025 EN 12317-2
DIN EN 12317-2:2010, Bestimmung des Scherwider-standes
der Fügenähte - Teil 2: Kunststoff- und Elastomerbahnen für
Dachabdichtungen.
DIN EN ISO 14025:2011-10, Umweltkennzeichnungen und - EN 12310-2
deklarationen - Typ III Umweltdeklarationen - Grundsätze und DIN EN 12310-2:2000, Abdichtungsbahnen - Bestimmung des
Verfahren. Widerstandes gegen Weiterreißen - Teil 2: Kunststoff- und
Elastomerbahnen für Dach-abdichtungen.
EN 1297
DIN EN 1297:2004, Abdichtungsbahnen - Bitumen-, Kunst-
stoff- und Elastomerbahnen für Dachabdich-tungen - Verfahren
zur künstlichen Alterung bei kombinierter Dauerbeanspruchung
EN 15804 durch UV-Strahlung, erhöhte Temperatur und Wasser.
EN 1107-2
DIN EN 1107-2:2001, Abdichtungsbahnen - Bestimmung der
Maßhaltigkeit - Teil 2: Kunststoff- und Elastomerbahnen für
EN 15804:2012-04+A1 2013, Nachhaltigkeit von Bauwerken - Dachabdichtungen.
Umweltproduktdeklarationen - Grundregeln für die EN 495-5
Produktkategorie Bauprodukte. DIN EN 495-5:2013, Abdichtungsbahnen - Bestimmung des
Verhaltens beim Falzen bei tiefen Temperaturen - Teil 5:
Kunststoff- und Elastomer-bahnen für Dachabdichtungen.
PCR Teil B EN 1548
Produktkategorienregeln für Bauprodukte Teil B: PCR DIN EN 1548:2007, Abdichtungsbahnen - Kunststoff- und
Anleitungstexte für gebäudebezogene Produkte und Elastomerbahnen für Dachabdichtungen - Verhalten nach
Dienstleistungen der Bauproduktgruppe Dach- und Lagerung auf Bitumen.
Dichtungsbahnsysteme aus Kunststoffen und Elasto-meren. EN 13948
Institut Bauen und Umwelt e.V. (Hrsg.), 2017. DIN EN 13948:2007, Abdichtungsbahnen - Bitumen-,
Kunststoff- und Elastomerbahnen für Dachabdich-tungen -
Bestimmung des Widerstandes gegen Wurzelpenetration.
FLL-Verfahren
Verordnung (EU) 305/2011 Verfahren zur Untersuchung der Wurzelfestigkeit von Bahnen
und Beschichtungen für Dachbegrünungen. Prüfverfahren der
Verordnung Forschungsgesellschaft Land-schaftsentwicklung
(EU) Nr. 305/2011 des Europäischen Parlaments und des Landschaftsbau e.V. (FLL), Ausgabe 2008.
Rates vom
9. März 2011 zur Festlegung harmonisierter Bedingungen für Kandidatenliste
die Vermarktung Kandidatenliste der besonders besorgniserregenden Stoffe für
von Bauprodukten und zur Aufhebung der Richtlinie die Zulassung. Die fortgeschriebene Kandidatenliste finden Sie
89/106/EWG des Rates (Text auf der folgenden ECHA-Seite:
von Bedeutung für den EWR). https://echa.europa.eu/candidate-list-table.
EN 13956
DIN EN 13956:2012, Abdichtungsbahnen - Kunststoff- und Biozidprodukteverordnung (EU) Nr. 528/2012
Elastomerbahnen für Dachabdichtungen - Definitionen und
Eigenschaften.
DIN SPEC 20000-201DIN SPEC 20000-201:2018, Anwendung
von Bau-produkten in Verordnung (EU) Nr. 528/2012 des Europäischen Parlaments
Bauwerken - Teil 201: Anwendungsnorm für und des Rates vom 22. Mai 2012 über die Bereitstellung auf
Abdichtungsbahnen nach dem Markt und die Verwendung von Biozidprodukten (Text von
Europäischen Produkt-normen zur Verwendung in Bedeutung für den EWR).
Dachabdichtungen.
ISO 9001
10 Umwelt-Produktdeklaration - Sika Deutschland CH AG & Co KG - Sarnafil TS 77
DIN EN ISO 9001:2015, Qualitätsmanagement-systeme - Brandverhalten von Bauprodukten.
Anforderungen. Europäisches Abfallverzeichnis
ISO 14001
DIN EN ISO 14001:2015, Umweltmanagement-systeme - Verordnung über das Europäische Abfallverzeichnis
Anforderungen mit Anleitung zur Anwendung. (Abfallverzeichnis-Verordnung - AVV), 2001.
GaBi 9
Software und Datenbank zur Ganzheitlichen Bilanzie-rung,
Version 9.2.0.58. thinkstep AG, Leinfelden-Echterdingen, 1992-
Dauerhaftigkeit der Kunststoffdichtungsbahnen Sarnafil® T 2019.
Studie des Instituts für Bautenschutz, Baustoffe und Bauphysik, ecoinvent Version 3.4
Dr. Rieche und Dr. Schürger GmbH & Co. KG, Fellbach. Datenbank für Ökobilanzdaten. Swiss Centre for Life Cycle
Kurzbericht, 2014. Inventories (ecoinvent Centre), 2017.
Die in der Umwelt-Produktdeklaration referenzierte Literatur ist
EN 13501-1 ausgehend von folgenden Quellenangaben vollständig zu
DIN EN 13501-1:2007 + A1:2009, Klassifizierung von zitieren. In der EPD bereits vollständig zitierte Normen und
Bauprodukten und Bauarten zu Ihrem Brandverhalten – Teil 1: Normen zu den Nachweisen bzw. technischen Eigenschaften
Klassifizierung mit den Ergebnissen aus den Prüfungen zum müssen hier nicht aufgeführt werden.
11 Umwelt-Produktdeklaration - Sika Deutschland CH AG & Co KG - Sarnafil TS 77
Herausgeber
Institut Bauen und Umwelt e.V. +49 (0)30 3087748- 0
Hegelplatz 1 info@ibu-epd.com
10117 Berlin www.ibu-epd.com
Deutschland
Programmhalter
Institut Bauen und Umwelt e.V. +49 (0)30 3087748- 0
Hegelplatz 1 info@ibu-epd.com
10117 Berlin www.ibu-epd.com
Deutschland
Ersteller der Ökobilanz
Sika Technology AG +41 (0)58 436 40 40
Tüffenwies 16 product.sustainability@ch.sika.com
8048 Zürich www.sika.com/sustainability
Schweiz
Inhaber der Deklaration
Sika Deutschland CH AG & Co KG +49 (0)711 80 09-0
Kornwestheimer Straße 103 - 107 info@de.sika.com
70439 Stuttgart www.sika.de
Deutschland
12 Umwelt-Produktdeklaration - Sika Deutschland CH AG & Co KG - Sarnafil TS 77
