UMWELT-PRODUKTDEKLARATION
nach ISO 14025 und EN 15804+A2
Deklarationsinhaber Parador GmbH
Herausgeber Institut Bauen und Umwelt e.V. (IBU)
Programmhalter Institut Bauen und Umwelt e.V. (IBU)
Deklarationsnummer EPD-PAR-20240253-IBC2-DE
Ausstellungsdatum 12.11.2024
Gültig bis 11.11.2029
Laminatboden
Parador GmbH
www.ibu-epd.com | https://epd-online.com
1. Allgemeine Angaben
Parador GmbH Laminatboden
Programmhalter Inhaber der Deklaration
IBU – Institut Bauen und Umwelt e.V. Parador GmbH
Hegelplatz 1 Millenkamp 7-8
10117 Berlin 48653 Coesfeld
Deutschland Deutschland
Deklarationsnummer Deklariertes Produkt/deklarierte Einheit
EPD-PAR-20240253-IBC2-DE Die deklarierte Einheit ist ein Quadratmeter (1 m²) Laminatboden inklusive
Verpackungsmaterial des gewichteten Durchschnitts entsprechend der
Produktionsmenge.
Diese Deklaration basiert auf den Produktkategorien-Regeln: Gültigkeitsbereich:
Bodenbeläge, 01.08.2021 Diese EPD gilt für die Produktion von Laminatböden im deutschen
(PCR geprüft und zugelassen durch den unabhängigen Produktionswerk der Parador GmbH in Coesfeld. Berücksichtigt wurden
Sachverständigenrat (SVR)) dabei sämtliche Produkttypen, die im Zeitraum 01.04.2022 – 31.03.2023
hergestellt wurden.
Der Inhaber der Deklaration haftet für die zugrundeliegenden Angaben und
Ausstellungsdatum Nachweise; eine Haftung des IBU in Bezug auf Herstellerinformationen,
Ökobilanzdaten und Nachweise ist ausgeschlossen.
12.11.2024
Die EPD wurde nach den Vorgaben der EN 15804+A2 erstellt. Im
Folgenden wird die Norm vereinfacht als EN 15804 bezeichnet.
Gültig bis
11.11.2029 Verifizierung
Die Europäische Norm EN 15804 dient als Kern-PCR
Unabhängige Verifizierung der Deklaration und Angaben gemäß ISO
14025:2011
intern X extern
Dipl.-Ing. Hans Peters
(Vorstandsvorsitzende/r des Instituts Bauen und Umwelt e.V.)
Florian Pronold Mrs Kim Allbury,
(Geschäftsführer/in des Instituts Bauen und Umwelt e.V.) (Unabhängige/-r Verifizierer/-in)
1 Umwelt-Produktdeklaration - Parador GmbH - Laminatboden
2. Produkt
2.1 Produktbeschreibung/Produktdefinition
Parador Laminatböden zählen zur Gruppe der Hartboden-
Elemente und zeichnen sich durch eine hochabriebsfeste
Deckschicht aus, die sich mithilfe einer patentierten Klick-
Verbindung zur schwimmenden Verlegung eignen. Durch das
bedruckte und imprägnierte Dekorpapier wird eine individuelle
Optik erzielt. Ein spezielles Herstellungsverfahren erzeugt eine
Oberflächenstruktur. Laminatböden sind in verschiedenen
Dielenformaten erhältlich, die auf den Längs- und Querseiten
mit einer hochpräzisen Klickverbindung versehen sind. Die
fertigen Dielen werden im Werk zum Schutz vor Beschädigung
in Kartons und in PE-Folie verpackt. Die jeweiligen 2.5 Grundstoffe/Hilfsstoffe
Produktionsanteile aller im Werk Coesfeld hergestellten
Die wichtigsten Produktkomponenten weisen die folgenden
Laminatböden werden in die Berechnung der
gewichteten durchschnittlichen Massenanteile auf:
Durchschnittswerte einbezogen.
Leistungswerte des Produkts entsprechend der
Leistungserklärung in Bezug auf dessen wesentliche Merkmale
gemäß EN 14041:2004+AC:2005+AC:2006, Elastische, textile
und Laminat-Bodenbeläge – Wesentliche Merkmale.
2.2 Anwendung
Laminatböden eignen sich sowohl für die schwimmende
Verlegung im Innenbereich von Neubauten als auch für
Sanierungen. Sie können sowohl auf Estrich als auch auf
anderen mineralischen Unterböden, Holz, Fliesen oder PVC HDF-Trägerplatte
verlegt werden. Die Grundsätze fachgerechter Verlegung
können der beiliegenden Verlegeanleitung bzw. dem Ratgeber Bei der Trägerplatte handelt es sich um eine hochdichte
für Laminatböden entnommen werden. Faserplatte (HDF-Platte). Alle Trägerplatten stammen aus
Zu finden unter: https://parador.de/services/downloads/laminat PEFC-zertifizierten Beständen (PEFC; Chain of Custody).
und dort unter der Rubrik "Ratgeber".
Dieses Produkt/Erzeugnis/mindestens ein Teilerzeugnis enthält
2.3 Technische Daten Stoffe der Kandidatenliste (Stand: 23.01.2024) oberhalb von
Strukturelle Daten 0,1 Massen-%: nein.
Es gelten die Leistungswerte des Produkts entsprechend der
Leistungserklärung in Bezug auf dessen wesentliche Merkmale Dieses Produkt/Erzeugnis/mindestens ein Teilerzeugnis enthält
gemäß EN 13329:2017-12. weitere CMR-Stoffe der Kategorie 1A oder 1B, die nicht auf der
Kandidatenliste stehen, oberhalb von 0,1 Massen-%: nein.
Bautechnische Daten
Diesem Bauprodukt wurden Biozid-Produkte zugesetzt oder es
Bezeichnung Wert Einheit
wurde mit Biozid-Produkten behandelt (dies betrifft dann ein
Flächengewicht 6400 - 9000 g/m² behandeltes Produkt im Sinne der Biozid-Produkteverordnung
Abriebklasse AC3 - AC5 - (EU) Nr. 528/2012): nein.
Herstellungsart DPL -
2.6 Herstellung
Elementdicke 7 - 9 mm
Darstellung des Herstellungsprozesses von Direktgepressten
Länge der Deckschicht 853 - 2200 mm
Laminatböden (DPL):
Breite der Deckschicht 143 - 400 mm
Dichte 850 - 900 kg/m3
Leistungswerte des Produkts entsprechend der
Leistungserklärung in Bezug auf dessen wesentliche Merkmale
gemäß EN 14041:2004+AC:2005+AC:2006, Elastische, textile
und Laminat-Bodenbeläge – Wesentliche Merkmale.
• Weitere technische Informationen finden Sie unter:
https://parador.de/services/downloads/laminat
2.4 Lieferzustand
Laminatböden werden in folgendem Zustand ausgeliefert: Overlay, Dekorpapier, Trägerplatte (HDF) und Trägermaterialien
werden in einem Produktionsschritt in einer Kurztaktpresse
thermisch miteinander verpresst. Durch eine irreversible
Polykondensationsreaktion während der Kompression wird das
Tränkharz (Melamin-Harnstoff-Formaldehyd) unter
thermischem Einfluss dreidimensional quervernetzt. Die
chemisch stabilen Bindemittel werden dadurch fest im Holz
gebunden.
2 Umwelt-Produktdeklaration - Parador GmbH - Laminatboden
Nach dem Pressen akklimatisieren sich die Halbzeugformate
bei Umgebungstemperatur. Nach einer Akklimatisierungszeit 2.11 Umwelt und Gesundheit während der Nutzung
werden die Halbzeugformate entsprechend den Es sind keine negativen Wirkungsbeziehungen zwischen
Produktformaten zugeschnitten und mit einem Längs- und Produkt, Umwelt und Gesundheit bekannt. Eine Gefährdung für
Querprofil versehen. Die einzelnen Laminatboden-Elemente Wasser, Luft und Boden kann bei bestimmungsgemäßer
werden nach erfolgter Qualitätskontrolle in Schrumpffolie in Anwendung nicht entstehen. Emissionen von Schadstoffen
Halbschalenkartons verpackt. bewegen sich deutlich unterhalb der gesetzlichen Grenzwerte.
Laminatböden erfüllen hinsichtlich ihres Emissionsverhaltens
Diese einzelnen Verpackungseinheiten werden den die Vergabekriterien des DE-UZ176 (Blauer Engel) "Vertrag
unterschiedlichen Formaten entsprechend auf Paletten 27259" und eco-INSTITUT-Label "ID 1112-12656- 001".
gestapelt. Alle Prozesse werden im Rahmen der werkseigenen
2.12 Referenz-Nutzungsdauer
Factory Production Control (FPC) kontinuierlich überprüft und
dokumentiert. Das Bewertungssystem Nachhaltiges Bauen (/BNB/) legt unter
Code-Nr. 352.711 eine Nutzungsdauer von 20 Jahren
2.7 Umwelt und Gesundheit während der Herstellung zugrunde. Beschreibung der Einflüsse auf die Alterung des
Aufgrund der Herstellungsbedingungen sind keine weiteren Produktes bei Anwendung nach den Regeln der Technik.
Maßnahmen zum Schutz der Gesundheit erforderlich, die über
2.13 Außergewöhnliche Einwirkungen
die gesetzlich oder anderweitig vorgeschriebenen Maßnahmen
hinausgehen. Eine Risiko- und Belastungsanalyse Brand
(Risikobewertung) wurde durchgeführt und notwendige Im Bereich des Brandschutzes wird die nachfolgende
Maßnahmen abgeleitet. Die Arbeitsplatzgrenzwerte (nach Baustoffklasse nach EN 13501-1 eingehalten:
TRGS 900) werden eindeutig an keiner Produktionsstätte Brandschutz
erreicht.
Bezeichnung Wert
Baustoffklasse Cfl
Die Standorte Coesfeld und Güssing sind nach ISO 14001
zertifiziert und gemäß dem europäischen Rauchgasentwicklung s1
Umweltmanagementsystem Eco-Management and Audit Brennendes Abtropfen N.r.
Scheme - EMAS validiert, das sowohl ökologische als auch
N.r. : Nicht relevant für Bodenbeläge
energiebezogene Aspekte der Standorte prüft und deren
kontinuierliche Verbesserung vorschreibt.
Wasser
2.8 Produktverarbeitung/Installation
Es besteht ein Kantenquellschutz gegen kurzzeitige
Für die Verlegung von Parador Laminatböden benötigen Sie
Wassereinwirkung. Gegen dauerhafte Wassereinwirkung sind
folgende Werkzeuge und Hilfsmittel: Maßband oder
Laminatböden nicht beständig. Eine gefährliche Auswirkung auf
Gliedermaßstab, Cuttermesser, Bleistift, Handsäge, Parador
die Umwelt ist bei Wassereinwirkung allerdings nicht zu
Rastkeile, Parador MultiTool, Hammer, Bohrmaschine und
erwarten.
Stichsäge, Kapp- oder Kreissäge. Je nach Anwendung können
weitere Werkzeuge und Materialien erforderlich sein: "Pistole"
für Montagekleber; Metallsäge für Aluminiumprofile; Parador
Mechanische Zerstörung
Fugenleim D3. Es sind die üblichen Sicherheitsvorkehrungen
Durch mechanische Zerstörung können scharfkantige
(z. B. Schutzbrille und Staubmaske beim Sägen) vorzusehen.
Bruchstellen entstehen, die eine Verletzungsgefahr darstellen
Die entstehenden Sägespäne und -stäube sollten abgesaugt
können.
werden. Bei der gewerblichen Verarbeitung gelten die
Bestimmungen der Berufsgenossenschaft.
Sollte es zu einem Loch-/Abdruckschaden in der Deckschicht
kommen, kann dieser mit geeigneten Hartwachsen oder
Das anfallende Restmaterial und die Verpackung sind getrennt
Oberflächenstiften repariert werden. Wenn der Schaden zu
nach Abfallfraktion zu entsorgen. Weitere Informationen finden
groß ist, können auch einzelne Dielen der Bodenfläche ersetzt
Sie in der Verlegeanleitung, die dem Produkt beiliegt, oder im
werden.
Laminatboden-Ratgeber, den Sie auf der Parador Website
herunterladen können. 2.14 Nachnutzungsphase
Durch einen selektiven Rückbau kann das Produkt auch nach
2.9 Verpackung
Beendigung der Nutzungsphase problemlos wiederverwendet
Die Verpackung besteht aus einem Karton und perforierter PE-
werden.
Folie. Diese Verpackungsmaterialien müssen separat
gesammelt und gemäß den örtlichen Vorschriften recycelt 2.15 Entsorgung
werden. In Deutschland und Österreich müssen die Folien in
Gemäß AltholzV, AVV 17 02 01 und AVV 20 01 38 ist eine
das Duale System zurückgeführt werden. Kartons sind bei den
Deponierung von Altholz nicht zulässig.
Papier-/Pappe-/Kartonsammelstellen abzugeben.
Reste und Abfälle von Laminatböden sind gemäß AVV 17 02
2.10 Nutzungszustand
01 und AVV 20 01 38 zu recyceln. Ist eine erneute Nutzung des
Holz ist ein hygroskopischer Werkstoff, das heißt es kann
Produktes als Bodenbelag nicht mehr möglich, ist aufgrund des
Feuchtigkeit aufnehmen und wieder abgeben. Bei der
hohen Heizwertes von ca. 17 MJ/kg eine thermische
Verwendung von Holz ist es daher wichtig, ein ausgeglichenes
Verwertung zur Erzeugung von Wärme und Strom möglich.
Raumklima zu gewährleisten, um Dimensionsveränderungen
zu vermeiden. Das Raumklima sollte ganzjährig bei einer
Eine offene Verbrennung oder Verbrennung im Kamin ist nicht
Temperatur von ca. 20 °C und einer relativen Luftfeuchtigkeit
möglich, da die Verbrennung von behandeltem Holz und
zwischen 35 - 60 % liegen.
Kunststoffen schädliche Emissionen verursacht. Daher sollte
die Verbrennung in einer Anlage mit angeschlossener
Reinigung und Pflege der Parador Produkte müssen gemäß
Rauchgasreinigung, beispielsweise einer
dem Ratgeber für Laminatböden erfolgen.
Abfallverbrennungsanlage, erfolgen.
3 Umwelt-Produktdeklaration - Parador GmbH - Laminatboden
Es gilt die Altholzkategorie A II: verleimtes, gestrichenes, 2.16 Weitere Informationen
beschichtetes, lackiertes oder anderweitig behandeltes Altholz Weiterführende Informationen zum Unternehmen und weiteren
ohne halogenorganische Verbindungen in der Beschichtung Produkten sowie Informationsbroschüren – einschließlich der
und ohne Holzschutzmittel. EMAS Umwelterklärung – die zum Download bereitsteht,
erhalten Sie unter: www.parador.de.
3. LCA: Rechenregeln
Modul C1
3.1 Deklarierte Einheit Modul C1 beschreibt die Aufwendungen nach dem
Die deklarierte Einheit ist 1 m2 des nach der Produktionsmenge Produktlebensende für die Demontage oder Rückbau des
gewichteten Durchschnitts der Laminat-Bodenbeläge inklusive Produkts aus dem Gebäude. In diesem Fall kann davon
Verpackungsmaterialien. ausgegangen werden, dass der Rückbau manuell erfolgt.
Deklarierte Einheit
Modul C2
Bezeichnung Wert Einheit
In Modul C2 werden die Transporte zu den
Deklarierte Einheit 1 m2 Entsorgungsprozessen betrachtet.
Laminatboden 7,46 kg/m2
Modul C3
Schichtdicke 0,008 m
Modul C3 beinhaltet die notwendigen Prozesse für die
Verpackungsmaterialien 0,09 kg
Abfallbehandlung am Ende des Produktlebenswegs. Betrachtet
Flächengewicht 7,46 kg/m2 wird hier eine Bauschuttaufbereitungsanlage.
Gesamtgewicht 7,55 kg
Modul C4
Modul C4 beschreibt die Deponierung des Produktes am Ende
3.2 Systemgrenze des Lebenswegs.
Typ der EPD: Wiege bis Werkstor mit Optionen, Module C1–C4
3.3 Abschätzungen und Annahmen
und Modul D und Zusatzmodule (A4–A5 und B2–B3).
Die Modellierung der einzelnen Schichten des Laminatbodens
erfolgte auf Basis gemittelter Daten der Lieferanten. Der
Module A1–A3
Energiebedarf der Produktionsanlagen wurde anhand von
In der Produktionsphase, die Beschaffung der Rohstoffe
Herstellerangaben der Produktionsanlagen und internen
inklusive der dazugehörigen Vorketten, die notwendigen
Energieanalysen von Parador ermittelt. Um alle Lasten zu
Transporte zum Werk sowie der Energieaufwand zur
berücksichtigen, wurden für die Verpackungsmaterialien auf der
Herstellung der Laminatbodenbeläge. Zur Modellierung der
Baustelle (Modul A5) und für das Produkt in der
Rohstoffgewinnung bis hin zur Herstellung der Vorprodukte
Entsorgungsphase (Modul C3) Abfallbehandlungsquoten von
(A1) werden generische Datensätze verwendet, um die
100 % angenommen. Als durchschnittliche Entfernung zu einer
Systemgrenzen (Cradle to Gate) für die Einsatzstoffe zu
Entsorgungsanlage wurde ein durchschnittlicher Wert von 75
modellieren. Der Transport (A2) zum Werk wird durch
km veranschlagt.
generische Datensätze abgedeckt. Die Fertigungsphase (A3),
die insbesondere die Extrusion umfasst, ist mit 3.4 Abschneideregeln
herstellerspezifischen Material- und Energiedaten abgebildet,
Der Dekordruck wurde aufgrund der äußerst geringen
wobei die vorgelagerten Phasen wiederum anhand generischer
Farbauftragsmenge auf dem Dekorträger ausgeklammert, da
Datensätze dargestellt sind. Die Produktionsabfälle werden bis
weder adäquate Datensätze noch offizielle empirische Werte
zur vollständigen Aufbereitung bzw. bis zum Erreichen des
oder Schätzungen vorliegen.
End-of-Waste-Status (EoW) erfasst.
Für die eingekauften Einzelschichten liegen keine
Modul A4
Herstellerdaten zum Energieverbrauch und zum
In Modul A4 werden die Transporte zur Baustelle auf Basis der
Abfallaufkommen in der Produktion im Zusammenhang mit der
durchschnittlichen Entfernungen zu den Kunden analysiert.
Herstellung der einzelnen Produktschichten (Upstream) vor. Für
die vorgelagerten Produktionsprozesse wurden daher
Modul A5
generische Datensätze verwendet. Auf die Verwendung von
In Modul A5 werden die Verpackungen, die beim Einbau des
Klebeetiketten und die Modellierung von
Bauteils auf der Baustelle anfallen, energetisch
Beschaffungstransporten für Verpackungen wurde hingegen
(Polyethylenfolie) oder stofflich (Kartonagen) verwertet. Die
gänzlich verzichtet.
Transportaufwendungen zur Entsorgung werden ebenfalls in
Modul A5 berücksichtigt, die Gutschriften und Lasten in Modul
Paletten für den Transport in A4 wurden ebenfalls
D. Die sich aus dem Kartonrecycling ergebenden Gutschriften
ausgeklammert, da diese im analysierten Produktsystem von 1
wurden aufgrund fehlender Daten herausgerechnet.
m² Laminatboden aufgrund ihrer Wiederverwendung keinen
signifikanten Massenanteil haben.
Modul B2
Modul B2 umfasst die Reinigung des Laminatbodens inklusive
Es kann davon ausgegangen werden, dass die Summe der
der benötigten Hilfsmittel sowie die Behandlung von Abfällen
vernachlässigten Massenanteile 5 % der Ergebnisse in den
und Abwasser.
Wirkungskategorien nicht übersteigt.
Modul B3 3.5 Hintergrunddaten
Modul B3 befasst sich mit der Reparatur des Laminatbodens Als Hintergrunddatenbank wurde Managed LCA Content (LCA
einschließlich der Behandlung der dabei anfallenden Abfälle. for Experts Software- Datenbank) Content Version 2023.2
verwendet.
4 Umwelt-Produktdeklaration - Parador GmbH - Laminatboden
wird: Deutschland
3.6 Datenqualität
Die Primärdaten wurden von der Parador GmbH zur Verfügung
gestellt und auf Plausibilität überprüft. Die Qualität und 3.9 Allokation
Repräsentativität der erhobenen Vordergrunddaten kann daher Alle benötigten Energien, Roh-, Hilfs- und Betriebsstoffe
als hoch angesehen werden. konnten eindeutig dem deklarierten Produkt zugeordnet
werden.
Die Datenqualität der verwendeten Hintergrunddaten wurde
hinsichtlich technischer, geografischer und zeitlicher Gutschriften aus der Verwertung von Verpackungen in Modul
Repräsentativität als gut eingestuft. Ein Großteil der A5 wurden Modul D zugeordnet. Für materielle Gutschriften
verwendeten Hintergrunddaten stammt aus dem Referenzjahr wurden nur die Nettoströme berücksichtigt. Die Lasten aus der
2022. Handhabung der Verpackungen werden Modul A5 zugeordnet.
3.10 Vergleichbarkeit
Die möglichen Umweltauswirkungen ergeben sich im
Wesentlichen aus den Hintergrunddaten und den Vorprodukten. Grundsätzlich ist eine Gegenüberstellung oder die Bewertung
von EPD-Daten nur möglich, wenn alle zu vergleichenden
3.7 Betrachtungszeitraum Datensätze nach EN 15804 erstellt wurden und der
Die Ökobilanz beruht auf Daten aus dem Zeitraum vom Gebäudekontext bzw. die produktspezifischen
01.04.2022 bis zum 31.03.2023. Leistungsmerkmale berücksichtigt werden. Bei der
verwendeten Hintergrunddatenbank handelt es sich um die
3.8 Geographische Repräsentativität Managed LCA Content (Content Version 2023.2).
Land oder Region, in dem/r das deklarierte Produktsystem
hergestellt und ggf. genutzt sowie am Lebensende behandelt
4. LCA: Szenarien und weitere technische Informationen
Bezeichnung Wert Einheit
Charakteristische Produkteigenschaften biogener
Informationen zu Endreinigung, Kehren,
Kohlenstoff -
Unterhalt Staubsaugen, Wischen
Instandhaltungszyklus 2400 Anzahl/RSL
Informationen zur Beschreibung des biogenen
Wasserverbrauch 0,0003264 m3
Kohlenstoffgehalts am Werkstor
Stromverbrauch 3,55 kWh
Bezeichnung WertEinheit
ml/10 Liter
Biogener Kohlenstoff im Produkt 2,77 kg C Reinigungsprodukt 960
Wasser
Biogener Kohlenstoff in der zugehörigen
0,03 kg C
Verpackung Reparatur (B3)
Notiz: 1 kg biogener Kohlenstoff ist äquivalent zu 44/12 kg Szenario:
CO . - Wartungs- und Inspektionsprozess alle 5 Jahre
2
- kein Wasser- und Energieverbrauch
Die Tabelle zeigt Daten für die Referenz-Nutzungsdauer von 1
m² Laminatboden. Die LCA-Ergebnisse für dieses Modul
werden abgeleitet aus den im Laufe eines Jahres verbrauchten
Mengen.
Einbau ins Gebäude (A5)
Bezeichnung Wert Einheit
Bei der Verlegung ist zu erwarten, dass aufgrund von Verschnitt
Beseitigung von:
und Dielenresten ca. 5 % mehr Material benötigt wird, als Informationen zum
Kratzern, Rissen und -
theoretisch zur Belegung der Fläche erforderlich ist. Dieser Reparaturprozess
offenen Stellen
Umstand wird jedoch in den Ergebnissen dieser EPD nicht
berücksichtigt. Stattdessen können die Ergebnisse vom Schadenskontrolle,
Informationen zum
Benutzer um einen entsprechenden Faktor anpasst werden. Feuchtigkeitsprüfung, -
Inspektionsprozess
Temperaturprüfung
Bezeichnung Wert Einheit
Reparaturzyklus 4 Anzahl/RSL
Verpackungsabfälle 0,09 kg
Hilfsstoff
Pflege (B2) Reparaturwachs, 0,04 kg
Szenario: Weißleim
- Staubsaugen 10 Mal pro Monat Materialverlust Nur
- Nassreinigung 10 Mal pro Monat überschüssiges oder
Die in der Tabelle angegebenen Werte entsprechen der übermäßig verwendetes
Referenznutzungsdauer von 1 m² Laminatboden. Die Material des 0,004 kg
Ökobilanzergebnisse für dieses Modul basieren auf den Reparaturstifts,
Verbrauchsmengen eines Jahres. Reparaturwachses,
Weißleims
Referenz-Nutzungsdauer
Bezeichnung Wert Einheit
Referenz Nutzungsdauer 20 a
5 Umwelt-Produktdeklaration - Parador GmbH - Laminatboden
Quelle: wurden innereuropäische Transporte und Recyclingquoten
BNB-Leitfaden /BNB Nutzungsdauern von Bauteilen/BNB berücksichtigt.
(Guide /BNB Service life of components/.)
Wiederverwendungs-, Rückgewinnungs- und/oder
Ende des Lebenswegs (End of Life) (C1-C4) Recyclingpotenziale (D), relevante Szenarioangaben
Bezeichnung Wert Einheit Bezeichnung Wert Einheit
Zur Energierückgewinnung 7,46 kg Brennbares Material 7.46 kg
Für die End-of-Life-Modellierung wurde angenommen, dass R1-Faktor Abfallverbrennungsanlage > 60 %
100% der zu entsorgenden Laminatböden einer energetischen Niedrigerer Heizwert 17 MJ/kg
Verwertung zugeführt werden, wenn eine erneute Verlegung
Modul D zeigt sowohl die möglichen Potenziale und
nicht mehr möglich ist. Eine Wiederverwertung der Materialien
vermiedenen Lasten aus der energetischen Verwertung des
ist nicht möglich, da die verschiedenen Schichten irreversibel
Produktes in seiner Lebensendphase (resultierend aus Modul
miteinander verbunden sind.
C3), als auch für die Verpackungsmaterialien (resultierend aus
Die End-of-Life-Prozesse werden mit Datensätzen modelliert,
Modul A5) und der Reparaturabfälle (B3).
die den europäischen Durchschnitt repräsentieren. Hierbei
6 Umwelt-Produktdeklaration - Parador GmbH - Laminatboden
5. LCA: Ergebnisse
Nachfolgend werden die LCIA-Ergebnisse für 1 m² des deklarierten Produktes dargestellt. Es ist zu beachten, dass es sich bei den
LCIA-Ergebnissen lediglich um relative Feststellungen handelt, die keine Aussagen über Endpunkte der Wirkungskategorien,
Überschreitungen von Grenzwerten, Sicherheitsmargen oder Risiken treffen.
ANGABE DER SYSTEMGRENZEN (X = IN ÖKOBILANZ ENTHALTEN; MND = MODUL ODER INDIKATOR NICHT DEKLARIERT;
MNR = MODUL NICHT RELEVANT)
Gutschriften
Stadium der
und Lasten
Produktionsstadium Errichtung Nutzungsstadium Entsorgungsstadium
außerhalb der
des Bauwerks
Systemgrenze
g n u g ro s re v ffo ts h o R tro p s n a rT g n u lle ts re H m o v tro p s n a rT m u z re lle ts re Htro s g n u d n e w re V e g a tn o M g n u d n e w n A /g n u z tu N g n u tla h d n a ts n I ru ta ra p e R z ta s rE g n u re u e n rE rü f z ta s n ie e ig re n E n e b ie rte B s a ds e d u ä b e G s e d rü f z ta s n ie re s s a W n e b ie rte B s a ds e d u ä b e G s e d s s irb A /u a b k c ü R tro p s n a rT g n u ld n a h e b lla fb A g n u g itie s e B ,-s g n u d n e w re v re d e iW -s g n u n n iw e g k c ü R re d ola iz n e to p g n ilc y c e R
A1 A2 A3 A4 A5 B1 B2 B3 B4 B5 B6 B7 C1 C2 C3 C4 D
X X X X X MND X X MNR MNR MND MND X X X X X
ERGEBNISSE DER ÖKOBILANZ – UMWELTAUSWIRKUNGEN nach EN 15804+A2: 1 m² laminate flooring
Indikator Einheit A1-A3 A4 A5 B2 B3 C1 C2 C3 C4 D
GWP-total kg CO 2-Äq. -4,65E+00 2,11E-01 1,63E-01 4,77E-04 3,59E-04 0 4,83E-02 1,04E+01 0 -2,93E+00
GWP-fossil kg CO 2-Äq. 5,6E+00 2,1E-01 5,31E-02 4,76E-04 3,59E-04 0 4,79E-02 2,34E-01 0 -2,93E+00
GWP-
biogenic
kg CO 2-Äq. -1,03E+01 0 1,1E-01 0 0 0 0 1,02E+01 0 0
GWP-luluc kg CO 2-Äq. 6,54E-03 5,82E-04 9,03E-06 5,18E-08 1,06E-07 0 4,46E-04 2,59E-05 0 -1,92E-04
ODP kg CFC11-Äq. 3,37E-11 1,82E-14 2,6E-15 8,79E-15 9,31E-16 0 6,27E-15 1,23E-12 0 -2,32E-11
AP mol H+-Äq. 1,8E-02 5,43E-03 9,82E-06 1,02E-06 7E-07 0 4,05E-04 5,98E-03 0 -3,68E-03
EP-
kg P-Äq. 2,92E-05 2,62E-07 4,13E-09 1,86E-09 6,55E-10 0 1,76E-07 3,21E-07 0 -4,79E-06
freshwater
EP-marine kg N-Äq. 9,02E-03 1,34E-03 3,3E-06 2,44E-07 1,66E-07 0 2,02E-04 2,84E-03 0 -1,07E-03
EP-
mol N-Äq. 7,25E-02 1,47E-02 4,9E-05 2,54E-06 1,81E-06 0 2,23E-03 3,28E-02 0 -1,15E-02
terrestrial
kg NMVOC-
POCP 1,83E-02 3,7E-03 7,47E-06 6,5E-07 6,22E-07 0 3,79E-04 7,31E-03 0 -2,99E-03
Äq.
ADPE kg Sb-Äq. 5,44E-07 5,5E-09 8,73E-11 7,37E-11 1,57E-09 0 3,19E-09 1,16E-08 0 -2,12E-07
ADPF MJ 1,21E+02 2,65E+00 1,94E-02 1E-02 1,05E-02 0 6,56E-01 3,67E+00 0 -5,41E+01
m3 Welt-Äq.
WDP 6,28E-01 1E-03 4,82E-03 1,06E-04 2,48E-05 0 5,82E-04 1,26E+00 0 -2,81E-01
entzogen
GWP = Globales Erwärmungspotenzial; ODP = Abbaupotenzial der stratosphärischen Ozonschicht; AP = Versauerungspotenzial von Boden und
Wasser; EP = Eutrophierungspotenzial; POCP = Bildungspotenzial für troposphärisches Ozon; ADPE = Potenzial für die Verknappung von abiotischen
Ressourcen – nicht fossile Ressourcen (ADP – Stoffe); ADPF = Potenzial für die Verknappung abiotischer Ressourcen – fossile Brennstoffe (ADP –
fossile Energieträger); WDP = Wasser-Entzugspotenzial (Benutzer)
ERGEBNISSE DER ÖKOBILANZ – INDIKATOREN ZUR BESCHREIBUNG DES RESSOURCENEINSATZES nach EN 15804+A2: 1
m² laminate flooring
Indikator Einheit A1-A3 A4 A5 B2 B3 C1 C2 C3 C4 D
PERE MJ 5,36E+01 6,99E-02 3,21E+00 5,99E-03 9,05E-04 0 4,77E-02 1,18E+02 0 -1,59E+01
PERM MJ 1,21E+02 0 -3,21E+00 0 0 0 0 -1,18E+02 0 0
PERT MJ 1,74E+02 6,99E-02 2,54E-03 5,99E-03 9,05E-04 0 4,77E-02 7,7E-01 0 -1,59E+01
PENRE MJ 1,21E+02 2,66E+00 2,54E-01 1E-02 1,05E-02 0 6,59E-01 3,73E+00 0 -5,41E+01
PENRM MJ 2,94E-01 0 -2,35E-01 0 0 0 0 -5,9E-02 0 0
PENRT MJ 1,21E+02 2,66E+00 1,95E-02 1E-02 1,05E-02 0 6,59E-01 3,67E+00 0 -5,41E+01
SM kg 0 0 0 0 0 0 0 0 0 1,31E-02
RSF MJ 0 0 0 0 0 0 0 0 0 0
NRSF MJ 0 0 0 0 0 0 0 0 0 0
FW m3 3,14E-02 7,84E-05 1,14E-04 4,84E-06 1,85E-06 0 5,23E-05 2,97E-02 0 -1,29E-02
PERE = Erneuerbare Primärenergie als Energieträger; PERM = Erneuerbare Primärenergie zur stofflichen Nutzung; PERT = Total erneuerbare
Primärenergie; PENRE = Nicht-erneuerbare Primärenergie als Energieträger; PENRM = Nicht-erneuerbare Primärenergie zur stofflichen Nutzung;
PENRT = Total nicht erneuerbare Primärenergie; SM = Einsatz von Sekundärstoffen; RSF = Erneuerbare Sekundärbrennstoffe; NRSF = Nicht-
erneuerbare Sekundärbrennstoffe; FW = Nettoeinsatz von Süßwasserressourcen
ERGEBNISSE DER ÖKOBILANZ –ABFALLKATEGORIEN UND OUTPUTFLÜSSE nach EN 15804+A2:
1 m² laminate flooring
Indikator Einheit A1-A3 A4 A5 B2 B3 C1 C2 C3 C4 D
HWD kg 7,58E-08 8,34E-12 1,81E-13 -7,85E-13 6,82E-13 0 2,04E-12 2,43E-10 0 -2,84E-09
NHWD kg 1,11E-01 2,96E-04 2,09E-04 7,48E-06 2,4E-05 0 1E-04 9,2E-02 0 -2,68E-02
RWD kg 4,59E-03 3,72E-06 3,98E-07 1,59E-06 8,41E-08 0 1,23E-06 1,73E-04 0 -4,21E-03
7 Umwelt-Produktdeklaration - Parador GmbH - Laminatboden
CRU kg 0 0 0 0 0 0 0 0 0 0
MFR kg 0 0 8,63E-02 0 0 0 0 0 0 0
MER kg 0 0 0 0 2E-05 0 9,98E-01 0 0 0
EEE MJ 0 0 1,11E-01 0 2,8E-05 0 0 1,39E+01 0 1,4E+01
EET MJ 0 0 1,98E-01 0 5,26E-05 0 0 2,47E+01 0 2,49E+01
HWD = Gefährlicher Abfall zur Deponie; NHWD = Entsorgter nicht gefährlicher Abfall; RWD = Entsorgter radioaktiver Abfall; CRU = Komponenten für
die Wiederverwendung; MFR = Stoffe zum Recycling; MER = Stoffe für die Energierückgewinnung; EEE = Exportierte Energie – elektrisch; EET =
Exportierte Energie – thermisch
ERGEBNISSE DER ÖKOBILANZ – zusätzliche Wirkungskategorien nach EN 15804+A2-optional:
1 m² laminate flooring
Indikator Einheit A1-A3 A4 A5 B2 B3 C1 C2 C3 C4 D
PM Krankheitsfälle ND ND ND ND ND ND ND ND ND ND
IR kBq U235-Äq. ND ND ND ND ND ND ND ND ND ND
ETP-fw CTUe ND ND ND ND ND ND ND ND ND ND
HTP-c CTUh ND ND ND ND ND ND ND ND ND ND
HTP-nc CTUh ND ND ND ND ND ND ND ND ND ND
SQP SQP ND ND ND ND ND ND ND ND ND ND
PM = Potenzielles Auftreten von Krankheiten aufgrund von Feinstaubemissionen; IR = Potenzielle Wirkung durch Exposition des Menschen mit U235;
ETP-fw = Potenzielle Toxizitätsvergleichseinheit für Ökosysteme; HTP-c = Potenzielle Toxizitätsvergleichseinheit für den Menschen (kanzerogene
Wirkung); HTP-nc = Potenzielle Toxizitätsvergleichseinheit für den Menschen (nicht kanzerogene Wirkung); SQP = Potenzieller Bodenqualitätsindex
Haftungsausschluss 1 – für den Indikator "Potenzielle Wirkung durch Exposition des Menschen mit U235". Diese Wirkungskategorie
behandelt hauptsächlich die mögliche Wirkung einer ionisierenden Strahlung geringer Dosis auf die menschliche Gesundheit im
Kernbrennstoffkreislauf. Sie berücksichtigt weder Auswirkungen, die auf mögliche nukleare Unfälle und berufsbedingte Exposition
zurückzuführen sind, noch auf die Entsorgung radioaktiver Abfälle in unterirdischen Anlagen. Die potenzielle vom Boden, von Radon
und von einigen Baustoffen ausgehende ionisierende Strahlung wird ebenfalls nicht von diesem Indikator gemessen.
Haftungsausschluss 2 – für die Indikatoren "Potenzial für den abiotischen Verbrauch nichtfossiler Ressourcen", "Potenzial für den
abiotischen Verbrauch fossiler Ressourcen", "Wasserentzugspotenzial (für Nutzer), "entzugsgewichteter Wasserverbrauch",
"potenzielle vergleichende Toxizitätseinheit für Ökosysteme", "potenzielle vergleichende Toxizitätseinheit für Menschen –
krebserregend", "potenzielle vergleichende Toxizitätseinheit für Menschen – nicht krebserregend", "potenzieller Bodenqualitätsindex'.
Die Ergebnisse dieses Umweltwirkungsindikators müssen mit Bedacht angewendet werden, da die Unsicherheiten bei diesen
Ergebnissen hoch sind bzw. im Hinblick auf den Indikator nur begrenzte Erfahrungen vorliegen.
6. LCA: Interpretation
UMWELTWIRKUNGEN
Globales Erwärmungspotenzial (GWP-total): A1–A3 spiegelt die
stoffliche Bindung des CO -Potenzials im Werkstoff wider, C3
2
Die Dominanzanalyse zeigt, dass insgesamt die seine Freisetzung in einer Abfallverbrennungsanlage. Weder
Herstellungsphase (Module A1–A3) den größten Teil der die Transporte noch die Installation auf der Baustelle haben
potenziellen Umweltauswirkungen über den gesamten einen nennenswerten Einfluss auf das Gesamtergebnis.
Lebenszyklus dominiert. In den meisten Umweltkategorien
dominiert die hochdichte Faserplatte (HDF) die
Umweltauswirkungen von 1 m2 Laminatboden.
Varianz der Ergebnisse
8 Umwelt-Produktdeklaration - Parador GmbH - Laminatboden
Einer der wichtigsten Faktoren, die zur Varianz bei den LCIA- unterschiedlichen Umweltauswirkungen. Insbesondere
Ergebnissen für Laminatbodenprodukte beitragen, sind die Produkte mit dickeren oder dichteren HDF-Platten weisen
HDF-Platten. Unterschiede in der Dicke, Dichte und aufgrund des höheren Ressourcenverbrauchs und der höheren
Zusammensetzung der HDF-Platten führen zu einem Energieintensität während der Herstellung tendenziell höhere
unterschiedlichen Materialeinsatz, Energieverbrauch und zu Umweltauswirkungen auf.
7. Nachweise
7.1 VOC-Emissionen Zertifikat DE-UZ 176 (Blauer Engel)
Prüfstelle: Parador Laminatböden tragen das Umweltzeichen "Blauer
eco-INSTITUT Germany GmbH Engel" auf Grundlage des /Zeichennutzungsvertrags Nr. 27259/
Schanzenstraße 6-20 Carlswerk 1.19 D-51063 Köln der RAL gGmbH, Fränkische Straße 7, 53229 Bonn, und des
Prüfbericht: 57535-A001-A002-L vom 15.08.2022 Umweltbundesamtes, da es sich um ein emissionsarmes
Prüfverfahren: Emissionsanalyse nach EN 16516 Produkt handelt.
Ergebnisüberblick (3 Tage) https://parador.de/pcms/downloads/downloadfile/file_id/1005/
Zertifikat eco-INSTITUT Label
Gemäß den Prüfkriterien des eco-INSTITUT-Label (Stand:
08/2024) der eco-INSTITUT Deutschland GmbH,
Schanzenstraße 6-20, Carlswerk Kupferzug 1.19, 51063 Köln,
Deutschland, dürfen Parador Laminatböden das eco-Institut-
Label mit der ID 1112-12656-001 führen.
https://parador.de/pcms/downloads/downloadfile/file_id/929/
7.2 Weitere Informationen zur Bauteilvorbehandlung
Zertifikat PEFC
Mit dem Zertifikat Nr. BMCERT-PEFC-COC-00076 von 01/2023
Im Produkt wird kein Recyclingholz verwendet. Es besteht kein
wird bestätigt, dass die Verfahren zur Herstellung von Parador
Grund zur Annahme, dass das Produkt Verunreinigungen aus
Laminatböden (sofern gelistet) den Anforderungen der
der Vorbehandlung von recycelten Inhaltsstoffen enthält.
Standards Chain of Custody of Forest and Trees Based
Products – Requirements PEFC ST 2002:2020 & PEFC
7.3 Brandverhalten
Trademark Rules – Requirements PEFC ST 2001:2020
entsprechen.
Prüfstelle:
https://parador.de/pcms/downloads/downloadfile/file_id/778/
TFI Aachen GmbH
Charlottenburger Allee 41 D-52068 Aachen
Zertifikat EMAS
Prüfbericht: 441773-06 (vom 17.03.2015) / 23-000451-01 vom
Mit der Eintragung im EMAS-Register unter der Nr.: DE-156-
26.05.2023
00107 vom 10. November 2015 ist die Parador GmbH
Prüfverfahren: Klassifizierung des Brandverhaltens nach EN
berechtigt, das EMAS-Logo zu verwenden.
13501-1:2010
https://parador.de/pcms/downloads/downloadfile/file_id/777/
8. Literaturhinweise
Normen Freisetzung von gefährlichen Stoffen - Bestimmung von
Emissionen in die Innenraumluft.
ISO 9001
DIN EN ISO 9001:2015-11, Qualitätsmanagementsysteme –
Anforderungen. EN 13329 DIN EN 13329:2024, Laminat- Weitere Literatur
Bodenbeläge – Eigenschaften, Anforderungen und
Prüfverfahren. AgBB
Anforderungen an die Innenraumluftqualität in Gebäuden:
EN 13501-1 Gesundheitliche Bewertung der Emissionen von flüchtigen
DIN EN 13501-1:2019-05, Klassifizierung von Bauprodukten organischen Verbindungen (VVOC, VOC und SVOC) aus
und Konstruktionsarten nach ihrem Brandverhalten – Teil 1: Bauprodukten.
Klassifizierung mit den Ergebnissen aus den Prüfungen zum
Brandverhalten von Bauprodukten. AltholzV
Verordnung über Anforderungen an die Verwertung und
ISO 14001 Beseitigung von Altholz (Altholzverordnung) vom 15. August
DIN EN ISO 14001:2015, Umweltmanagementsysteme – 2002 (BGBl. I S. 3302), die zuletzt durch Artikel 120 der
Anforderungen mit Anleitung zur Anwendung. Verordnung vom 19. Juni 2020 (BGBl. I S. 1328) geändert
worden ist.
ISO 14025
DIN EN ISO 14025:2011-10, Umweltkennzeichnungen und - AVV
deklarationen – Typ III Umweltdeklarationen – Grundsätze und Abfallverzeichnis-Verordnung (AVV) vom 10. Dezember 2001
Verfahren. EN 14041 DIN EN 14041:2018-05, Elastische, (BGBl. I S. 3379), die zuletzt durch Artikel 2 der Verordnung
textile, Laminat- und modulare mehrschichtige Bodenbeläge – vom 30. Juni 2020 (BGBl. I S. 1533) geändert worden ist.
Wesentliche Merkmale
BNB
EN 16516 BNB Code-Nr. 352.711 Nutzungsdauern von Bauteilen für
DIN EN 16516:2020-10, Bauprodukte: Bewertung der Lebenszyklusanalysen nach Bewertungssystem Nachhaltiges
9 Umwelt-Produktdeklaration - Parador GmbH - Laminatboden
Bauen, 2017: Linoleum, Laminat, PVC, Kunststoff-Parkett,
Kork, Kautschuk, Sporthallenbeläge. Berlin: Bundesministerium PCR Teil A
des Innern, für Bau und Heimat. Produktkategorie-Regeln für gebäudebezogene Produkte und
Dienstleistungen. Teil A: Rechnungsregeln für die Ökobilanz
DE-UZ 176 und Anforderungen an den Projektbericht nach EN
Umweltzeichen Blauer Engel für emissionsarme Bodenbeläge 15804+A2:2019, Version 1.3. Berlin: Institut Bauen und Umwelt
auf Grundlage des Zeichennutzungsvertrags Nr. 27259 der e.V. (Hrsg.), 31.08.2022.
RAL gGmbH, Fränkische Straße 7, 53229 Bonn, Deutschland
und dem Umweltbundesamt.
PCR: Bodenbeläge
ECHA PCR-Anleitungstexte für gebäudebezogene Produkte und
Liste Besonders Besorgniserregender Kandidatenstoffe Dienstleistungen. Teil B: Anforderungen der EPD für
(ECHA-Kandidatenliste) vom 19. Januar 2021, veröffentlicht Bodenbeläge, Version V6. Berlin: Institut Bauen und Umwelt
gemäß Artikel 59 (10) der REACH-Verordnung. Helsinki: e.V. (Hrsg.), 20.06.2023
European Chemicals Agency. EMAS Verordnung (EG) Nr.
1221/2009 des Europäischen Parlaments und des Rates über Verordnung (EU) Nr. 305/2011
die freiwillige Beteiligung von Organisationen an einem Verordnung (EU) Nr. 305/2011 des Europäischen Parlaments
Gemeinschaftssystem für Umweltmanagement und und des Rates vom 9. März 2011 zur Festlegung harmonisierter
Umweltbetriebsprüfung und zur Aufhebung der Verordnung Bedingungen für die Vermarktung von Bauprodukten und zur
(EG) Nr. 761/2001, sowie der Beschlüsse der Kommission Aufhebung der Richtlinie des Rates 89/106/EEC. https://eur-
2001/681/EG und 2006/193/EG. https://www.emas.de/home/ lex.europa.eu/legalcontent/DE/TXT/PDF/?
uri=CELEX:02011R0305-20210716&from=ENV0C-Verordnung
eco-INSTITUT
Emissionsanalyse von Laminatböden. ID 1112-12656-001. Verordnung (EU) Nr. 528/2012
Köln: eco-INSTITUT Germany GmbH. 08.2024 Verordnung (EU) Nr. 528/2012 des Europäischen Parlaments
und des Rates vom 22. Mai 2012 über die Bereitstellung auf
IBU 2021 dem Markt und die Verwendung von Biozidprodukten.
Institut Bauen und Umwelt e.V.: Allgemeine Anleitung für das
EPD-Programm des Instituts Bauen und Umwelt e.V. (IBU). Prüfbericht 57535-A001-A002-L
Version 2.0, Berlin: Institut Bauen und Umwelt e.V., 2021. Emissionsanalyse von Laminatböden nach EN 16516. Köln:
www.ibu-epd.com eco-INSTITUT Germany GmbH. 15.08.2022.
LCA für Experten Prüfbericht: 441773-06
10.9: Software und Datenbank für Life-Cycle-Engineering und Klassifizierung von Laminatböden hinsichtlich ihres
die Datenbanken (Service Pack 2023.2), Sphera Solutions Brandverhaltens gemäß EN 13501-1:2010. TFI Aachen GmbH
GmbH, Leinfelden-Echterdingen, 2024. Charlottenburger Allee, Aachen. 17.03.2015.
PEFC Prüfbericht: 23-000451-01
Chain of Custody of Forest and Trees Based Products - Klassifizierung von Laminatböden hinsichtlich ihres
Requirements PEFC ST 2002:2020 & PEFC-Trademark Rules - Brandverhaltens gemäß EN 13501-1:2010. TFI Aachen GmbH
Requirements PEFC ST 2001:2020 - Produktion und Vertrieb Charlottenburger Allee, Aachen. 26.05.2023. Prüfbericht:
von Laminat, elastischen Bodenbelägen, Parkett, Decken und 57362-003 Gaschromatographische Bestimmung von
anderen Holzprodukten; Parador Zertifikatsnummer: BMCERT- Weichmachern in Bedarfsgegenständen durch GC/MSD Köln:
PEFC-COC-00076; Lettland, Riga: BM Certification Ltd., eco-INSTITUT Deutschland GmbH. 17.05.2022.
01.2023.
10 Umwelt-Produktdeklaration - Parador GmbH - Laminatboden
Herausgeber
Institut Bauen und Umwelt e.V. +49 (0)30 3087748- 0
Hegelplatz 1 info@ibu-epd.com
10117 Berlin www.ibu-epd.com
Deutschland
Programmhalter
Institut Bauen und Umwelt e.V. +49 (0)30 3087748- 0
Hegelplatz 1 info@ibu-epd.com
10117 Berlin www.ibu-epd.com
Deutschland
Ersteller der Ökobilanz
brands & values GmbH +49 421 70 90 84 33
Hollerallee 14A info@brandsandvalues.com
28209 Bremen www.brandsandvalues.com
Deutschland
Inhaber der Deklaration
Parador GmbH 02541 736 678
Millenkamp 7-8 info@parador.de
48653 Coesfeld www.parador.de
Deutschland
11 Umwelt-Produktdeklaration - Parador GmbH - Laminatboden
