UMWELT-PRODUKTDEKLARATION
nach ISO 14025 und EN 15804+A1
Deklarationsinhaber European Cellulose Insulation Association
Herausgeber Institut Bauen und Umwelt e.V. (IBU)
Programmhalter Institut Bauen und Umwelt e.V. (IBU)
Deklarationsnummer EPD­ECI­20200217­ICG1­DE
Ausstellungsdatum 02.07.2021
Gültig bis 01.07.2026
Lose Zellulosedämmung
European Cellulose Insulation Association
www.ibu-epd.com | https://epd-online.com
1. Allgemeine Angaben
European Cellulose Insulation Lose Zellulosedämmung
Association (ECIA)
Programmhalter Inhaber der Deklaration
IBU – Institut Bauen und Umwelt e.V. European Cellulose Insulation Association (ECIA)
Panoramastr. 1 Dreve du Pressoir 38
10178 Berlin 1190 Forest Brussels, Belgien
Deutschland
Deklarationsnummer Deklariertes Produkt/deklarierte Einheit
EPD­ECI­20200217­ICG1­DE 1 kg Zellulosedämmstoff
iQ3 cellulose, Wolfinger Zellulosedämmung, STT Floc,
Climatizer Plus, Warmcell, Thermocel, Zellofix,
Flocicell, Unifloc, climacell, climacell"S", climacell
akust, climacell inside, climacell Indutec, climacell
GreenNature, climacell Loft, climacell sonic,
WITHERM, Unifloc, Isocell, Clima­super, Trendisol,
Dobry­Ekovilla, FibraNatur, Renocell, Isolare, Poesis,
Domexcell, greenwool, isEco, Isodek, Naturafloc,
ISOCELL F, clima­super lambda+, clima­super max,
Isocell lambda+, greenwool lambda+, isECO lambda+,
isECO max, trendisol lambda+, clima­super Evolution,
Isocell Evolution, greenwool Evolution, isECO green,
DÄMMSTATTs CI 040, KLIMA­TEC­FLOCK, biocell,
DÄMMSTATTs CI Dämmschüttung, DAEMMSTATT D,
Isocell D, Isocell P, Isocell for you, DÄMMSTATTs CI
040 bf, KLIMA­TEC­FLOCK bf, biocell bf,
DÄMMSTATTs CI Dämmschüttung bf, DAEMMSTATT
D bf, Isocell D bf
Diese Deklaration basiert auf den Produktkategorien- Gültigkeitsbereich:
Regeln: Es handelt sich um eine Durchschnitts­EPD für den
Einblasdämmstoffe aus Zellulose­ und Holzfasern, 12.2017 deutschen Markt. Die Ökobilanz basiert auf den
(PCR geprüft und zugelassen durch den unabhängigen Prozess­ und Produktionsdaten, die von 7 Mitgliedern
Sachverständigenrat (SVR)) der European Cellulose Insulation Association (ECIA)
zur Verfügung gestellt wurden. Folgende Hersteller
Ausstellungsdatum sind berücksichtigt:
02.07.2021 • Cellulosedämmstoffproduktion Hartberg, Isocell
Österreich
Gültig bis • Cellulosedämmstoffproduktion Amel, Isocell Belgien
01.07.2026 • CIUR a.s., Tschechien
• CWA Cellulosewerk Angelbachtal GmbH,
Deutschland
• Dämmstatt GmbH, Deutschland
• ISOPROC cvba, Belgien
• WOLFINGER GmbH, Österreich
Der Inhaber der Deklaration haftet für die
zugrundeliegenden Angaben und Nachweise; eine
Haftung des IBU in Bezug auf Herstellerinformationen,
Ökobilanzdaten und Nachweise ist ausgeschlossen.
Die EPD wurde nach den Vorgaben der EN 15804+A1
erstellt. Im Folgenden wird die Norm vereinfacht als EN 15804
bezeichnet.
Verifizierung
Die Europäische Norm EN 15804 dient als Kern­PCR
Unabhängige Verifizierung der Deklaration und
Angaben gemäß ISO 14025:2010
Dipl. Ing. Hans Peters intern x extern
(Vorstandsvorsitzender des Instituts Bauen und Umwelt e.V.)
Dr. Alexander Röder Angela Schindler,
(Geschäftsführer Instituts Bauen und Umwelt e.V.) Unabhängige/­r Verifizierer/­in vom SVR bestellt
2 Umwelt­Produktdeklaration European Cellulose Insulation Association (ECIA) – Lose Zellulosedämmung
2. Produkt
2.1 Produktbeschreibung/Produktdefinition Bautechnische Daten
Der Zellulosedämmstoff wird aus recyceltem
Zeitungspapier und anorganischen Brandschutzmitteln Bezeichnung Wert Einheit
hergestellt. Dieses Dämmmaterial wird für thermische Wärmeleitfähigkeit
0,037 W/(mK)
wie akustische Zwecke hauptsächlich in Wänden, (Durchschnittswert)
Dächern und Dachböden eingesetzt. Die Verarbeitung Setzmaß nach Stoßanregung
7,3 %
erfolgt mittels Einblasmaschinen durch Fachpersonal. nach EAD 2.2.8.1.a
Setzmaß nach Vibration gem.
< 1 %
Für das Inverkehrbringen des Produkts in der EN 15101­1, Anhang B2
EU/EFTA (mit Ausnahme der Schweiz) gilt die Brandverhalten Klassifizierung E bis B­s2,
­
Verordnung (EU) Nr. 305/2011(CPR). Das Produkt nach EN 13501­1 d0
benötigt eine Leistungserklärung unter Wasserdampfdiffusionswiderstand
2 ­
Berücksichtigung der ETA: szahl (µ­value)
Strömungswiderstand gem. EN
≥ 5 kPa/m²
 ETA­15/0875 vom 20.06.2016 für 29053
Zellulosedämmstoffe (darunter Climatizer) Resistenz gegen biologische
0 Klasse
aus dem Werk CIUR a.s. Tschechien Einwirkung gem. EAD
 ETA­08/0009:2019 vom 26.03.2018 für Rohdichtebereich in Abhängigkeit 25 ­ 65 kg/m³
des Anwendungsbereichs
Zellulosedämmstoffe (darunter climacell S)
Freiliegende Dämmung,
aus dem Werk CWA Cellulosewerk 25 kg/m³
Mindestrohdichte
Angelbachtal, Deutschland
Freiliegende Dämmung, maximale
65 kg/m³
 ETA­04/0080 vom 10.03.2020 für Rohdichte
Zellulosedämmstoffe (darunter Einblasdämmung in der Wand,
35 kg/m³
DAEMMSTATT D, Klima­tec­Flock) aus dem Mindestrohdichte
Werk Dämmstatt GmbH, Berlin, Deutschland Einblasdämmung in der Wand,
65 kg/m³
maximale Rohdichte
 ETA­06/0076 vom 08.05.2018 für
Einblasdämmung im Dach,
Zellulosedämmstoffe (darunter Isocell) aus 35 kg/m³
Mindestrohdichte
dem Werk CPH, Hartberg (Isocell Österreich)
Einblasdämmung im Dach,
und aus dem Werk CPB, Amel (Isocell maximale Rohdichte 65 kg/m³
Belgien)
 ETA­06/0085 vom 09.04.2019 für
Zellulosedämmstoffe (darunter Wolfinger Leistungswerte des Produkts entsprechend
der Leistungserklärung in Bezug auf dessen
Dämmzellulose) aus dem Werk Wolfinger
wesentliche Merkmale gemäß ETA:
GmbH, Schiedberg, Österreich
 ETA­20/0593 vom 17.08.2020 für
 ETA­15/0875 vom 20.06.2016 für
Zellulosedämmstoffe aus dem Werk,
Zellulosedämmstoffe (darunter Climatizer)
ISOPROC cvba, Belgien
aus dem Werk CIUR a.s. Tschechien
 ETA­08/0009:2019 vom 26.03.2018 für
Für die Verwendung gelten die jeweiligen nationalen Zellulosedämmstoffe (darunter climacell S)
Bestimmungen sowie die CE­Kennzeichnung.
aus dem Werk CWA Cellulosewerk
Angelbachtal, Deutschland
 ETA­04/0080 vom 10.03.2020 für
2.2 Anwendung Zellulosedämmstoffe (darunter
Die Produkte werden in folgenden DAEMMSTATT D, Klima­tec­Flock) aus dem
Anwendungsbereichen eingesetzt: Werk Dämmstatt GmbH, Berlin, Deutschland
• Dachböden;
 ETA­06/0076 vom 08.05.2018 für
• Dachanwendungen;
Zellulosedämmstoffe (darunter Isocell) aus
• Wandanwendungen.
dem Werk CPH, Hartberg (Isocell Österreich)
und aus dem Werk CPB, Amel (Isocell
Belgien)
 ETA­06/0085 vom 09.04.2019 für
Zellulosedämmstoffe (darunter Wolfinger
Dämmzellulose) aus dem Werk Wolfinger
GmbH, Schiedberg, Österreich
2.3 Technische Daten
In folgender Tabelle sind die technischen Daten der  ETA­20/0593 vom 17.08.2020 für
Zellulosedämmung zu sehen. Zellulosedämmstoffe aus dem Werk,
Es handelt sich um Durchschnittswerte, basierend auf ISOPROC cvba, Belgien.
den Leistungswerten der einzelnen Produkte,
gewichtet nach dem in Deutschland verkauften Anteil
aus den jeweiligen Werken.
2.4 Lieferzustand Konzentrationsbereich: 1­3 Massen­%.
Der Dämmstoff wird verpackt in Polyethylen(PE)­
Säcken ausgeliefert. Die durchschnittliche 2) Das Produkt enthält weitere CMR­Stoffe der
Auslieferungsdistanz aus den Werken nach Kategorie 1A oder 1B, die nicht auf der Kandidatenliste
Deutschland wurde mit dem Marktanteil in stehen, oberhalb von 0,1 Massen­% in mindestens
Deutschland gemittelt und beträgt 299 km. einem Teilerzeugnis: nein.
2.5 Grundstoffe/Hilfsstoffe 3) Dem vorliegenden Bauprodukt wurden
Der Zellulosedämmstoff besteht aus Altpapier und Biozidprodukte zugesetzt oder es wurde mit
mineralischen Flammschutzmitteln. Biozidprodukten behandelt (es handelt sich damit um
eine behandelte Ware im Sinne der
Altpapier: 85­93 M­% Biozidprodukteverordnung (EU) Nr. 528/2012):
Brandschutzmittel: 7­15 M­% nein.
Die funktionale chemische Gruppe der 2.6 Herstellung
Brandschutzmittel ist das Sulfat und das Borat. Das Altpapier wird nach der Anlieferung von
Verunreinigungen getrennt und geshreddert. Sollten
1) Das Produkt enthält Stoffe der ECHA­Liste der für noch weitere Verunreinigungen auftreten, wird dieses
eine Zulassung in Frage kommenden besonders Papier nochmals von Beginn an in den
besorgniserregenden Stoffe (en: Substances of Very Produktionsprozess rückgeführt.
High Concern – SVHC) (abgerufen am 11.11.2020)
oberhalb von Zum zerkleinerten Material werden Flammschutzmittel
0,1 Massen­%: zugeführt. Anschließend wird der Zellulosedämmstoff
ja. komprimiert (auf ca. 140 kg/m³) und verpackt.
Borsäure, CAS­Nummer: 10043­35­3
2.9 Verpackung
Die Produkte werden in PE­Säcken verpackt, auf
2.7 Umwelt und Gesundheit während der Paletten gelagert und ausgeliefert. Die PE­Säcke
Herstellung sowie die Paletten werden einer thermischen
Der Herstellvorgang ist ein trockener Prozess, daher Verwertung zugeführt, recycelt oder, wenn nicht
werden keine Trocknungsstrecken benötigt. anders möglich, deponiert.
Die Hersteller sind bemüht, soweit wie möglich für die
Produktion grüne Energie zu verwenden. Bei 6 von 7 2.10 Nutzungszustand
Hersteller wird 100 % Ökostrom für die Produktion des Bei fachgerechtem Einbau und bestimmungsgemäßer
Dämmstoffs eingesetzt und in der Bilanz Nutzung sind keine Veränderungen im Produkt zu
berücksichtigt. erwarten.
2.8 Produktverarbeitung/Installation 2.11 Umwelt und Gesundheit während der
Die lose Zellulosedämmung wird maschinell in die Nutzung
Konstruktion eingebracht. Der Energieverbrauch der Bei bestimmungsgemäßer Anwendung des Produktes
Einblasmaschine wird dabei berücksichtigt. Die sind nach heutigem Erkenntnisstand keine
Verarbeitung erfolgt durch Fachpersonal, weshalb von Gefährdungen für Wasser, Luft, Boden oder
keinen unnötigen Energieverbräuchen sowie von Gesundheit zu erwarten.
lärmmindernder Verarbeitung ausgegangen werden
kann.
4 Umwelt­Produktdeklaration European Cellulose Insulation Association (ECIA) – Lose Zellulosedämmung
2.12 Referenz-Nutzungsdauer davon auszugehen, dass im Fall von Hochwasser die
im Produkt enthaltenen Flammschutzmittel zu keinen
messbaren Umweltbelastungen führen.
Eine Berechnung nach ISO 15686 ist nicht möglich.
Mechanische Zerstörung
Bei fachgerechtem Einbau nach den Richtlinien der Der Dämmstoff dient zur Herstellung von nicht
Hersteller sind keine weiteren Wartungs­, Reparatur­, druckbelastbaren Dämmschichten. Eine mechanische
Austausch­ oder Renovierungsarbeiten notwendig. Zerstörung während der Nutzung ist nicht zu erwarten.
Ist dies der Fall, gilt auf Grundlage vom BBSR 2017
eine Lebensdauer von 50 Jahren. 2.14 Nachnutzungsphase
Nicht verunreinigte Zellulosedämmung kann
2.13 Außergewöhnliche Einwirkungen wiederverwendet werden. Da dies in Europa
momentan nicht der Praxis entspricht, wird das
Brand Abfallszenario der thermischen Verwertung
angewendet. In Ausnahmefällen wird auch die
Deponierung als Abfallszenario herangezogen.
Brandschutz 2.15 Entsorgung
Bezeichnung Wert Als Abfallszenario wurde die momentan in Europa
Baustoffklasse B; E wahrscheinlichste Praxis der thermischen Verwertung
Brennendes Abtropfen d0 herangezogen.
Rauchgasentwicklung s2 Die Abfallschlüsselnummer je nach Produkt,
Verschmutzungsgrad und Entsorgungskonzept (EAK)
Wasser lauten: 17 06 04, 17 06 03, 19 12 01.
Bei starker Wassereinwirkung kann es zu einer
Schädigung des Zellulosedämmstoffes kommen. Es ist 2.16 Weitere Informationen
Weitere Informationen: https://www.ecia.eu/.
3. LCA: Rechenregeln
3.1 Deklarierte Einheit Beim Einbau (Modul A5) werden notwendige
Die deklarierte Einheit der ökologischen Betrachtung Energieeinsätze, der Verschleiß sowie die anfallenden
ist die Bereitstellung von 1 kg Zellulosedämmstoff. Verpackungsmaterialien berechnet.
Beim Output von A3 handelt es sich um 1 kg In der Entsorgungsphase wird in die Energie für den
produziertes Produkt, in A5 wird dann 1 kg installiertes Abbruch (Modul C1), den Transport zur
Material berechnet (inklusive Verschnitt). Verbrennungsanlage (Modul C2) und die thermische
Verwertung mit Energierückgewinnung (Modul C3)
Der Durchschnitt wurde mittels Marktanteiles in berücksichtigt.
Deutschland der 7 Firmen von ECIA ermittelt.
Die Gutschriften der thermischen Verwertung werden
Hinweis: für die Bilanzierung auf Gebäudeebene sind in Modul D, außerhalb der Systemgrenze,
je nach Anwendungsfall unterschiedliche Dichten berücksichtigt.
anzunehmen (siehe Kapitel 2.3).
3.3 Abschätzungen und Annahmen
Deklarierte Einheit Für den Transport zur Entsorgung wurden 50 km zu
Bezeichnung Wert Einheit einer Sortier­ und Sammelstelle und 100 km zur
Deklarierte Einheit 1 kg endgültigen Verbrennung angenommen.
Umrechnungsfaktor zu 1 kg 1 ­
Dichte 25 ­ 65 kg/m3 3.4 Abschneideregeln
Es wurden alle Daten aus der Betriebsdatenerhebung
berücksichtigt. Damit wurden auch Stoffströme mit
einem Anteil < 1 % bilanziert. Es kann davon
3.2 Systemgrenze ausgegangen werden, dass die Summe der
Es handelt sich um eine EPD „von der Wiege bis zum vernachlässigten Prozesse 5 % der Wirkkategorien
Werkstor mit Optionen“ (A1­A3, A4, A5, C1­C4 und daher nicht übersteigt.
Modul D).
3.5 Hintergrunddaten
Im Modul A1 wird die Herstellung der Zur Modellierung wurde das Software­System Umberto
Brandschutzmittel und die Bereitstellung des LCA+ (Version 10.0) eingesetzt. Alle für die
Altpapiers berechnet. Der Transport der Einsatzstoffe Herstellung und Entsorgung relevanten Hintergrund­
wird im Modul A2 abgebildet. Die Herstellung (Modul Datensätze wurden den Datenbanken GaBi 2016, A,
A3) beinhaltet die Aufbereitung des Altpapiers, den GaBi 2016, B und GaBi 2016, C entnommen.
Energieeinsatz für die Produktionsanlage sowie
weitere Einsatz­ und Betriebsstoffe wie Wasser, Diesel 3.6 Datenqualität
und anfallende Abfälle. Die Daten erfüllen folgende Qualitätsanforderungen:
In der Auslieferung (Modul A4) werden die Transporte  Die Vordergrunddaten sind aktuell (Jänner
zu den Kunden bilanziert. 2018 ­ Dezember 2018)
5 Umwelt­Produktdeklaration European Cellulose Insulation Association (ECIA) – Lose Zellulosedämmung
 Die in der PCR­­Teil A festgelegten
Anforderungen an die Datenqualität wurden Bei der thermischen Verwertung von Polyethylen und
den Paletten treten Multi­­Input­­Prozesse auf. Diese
eingehalten.
werden gem. den Datensätzen der GaBi­Datenbank
 Die verwendeten Daten entsprechen dem
alloziert.
Jahresdurchschnitt von 2018.
 Es wurden alle wesentlichen Daten wie Das Altpapier ist ein Sekundärrohstoff. Die Sammlung
Energie­ und Rohstoffbedarf, und Sortierung des Altpapiers wird als vollständige
Transportdistanzen und Verpackungen Abfallbehandlung dem vorherigen Produktsystem
angelastet und nicht den Produkten der 7 Hersteller
innerhalb der Systemgrenze vom Hersteller
von ECIA. Hierfür wird lediglich der Transport zum
zur Verfügung gestellt.
Werk angerechnet. Es werden keine
Sekundärbrennstoffe eingesetzt.
Die Daten sind plausibel, d.h. die Abweichungen zu
vergleichbaren Ergebnissen (andere Hersteller, 3.9 Vergleichbarkeit
Literatur, ähnliche Produkte) sind nachvollziehbar. Grundsätzlich ist eine Gegenüberstellung oder die
Bewertung von EPD­Daten nur möglich, wenn alle zu
3.7 Betrachtungszeitraum vergleichenden Datensätze nach EN 15804 erstellt
Der Betrachtungszeitraum für die Datenerhebung der wurden und der Gebäudekontext bzw. die
Produktionsdaten erstreckt sich von Anfang Januar produktspezifischen Leistungsmerkmale berücksichtigt
2018 bis Ende Dezember 2018. werden.
3.8 Allokation Die verwendete Hintergrunddatenbank ist zu nennen.
Da keine Nebenprodukte entstehen, ist eine Allokation Es wurden die Datenbanken GaBi 2016, A, GaBi 2016,
nicht erforderlich. B und GaBi 2016, C verwendet.
4. LCA: Szenarien und weitere technische Informationen
In folgenden Tabellen werden die für die Bilanz Zur Wiederverwendung ­ kg
relevanten Daten angegeben. In den Phasen B1­B7 Zum Recycling ­ kg
werden keine Aufwendungen o.Ä. getätigt, weshalb es Zur Energierückgewinnung 1 kg
keine bilanzierungsrelevanten Daten gibt. Zur Deponierung ­ kg
Transport zur Baustelle (A4) Biogener Kohlenstoff
Bezeichnung Wert Einheit Der biogene Kohlenstoff im Altpapier wurde mit 1,579
Liter Treibstoff pro kg Dämmstoff 0,0043 l/100km kg CO /kg gem. dem Datensatz "Waste paperboard
2
Transport Distanz {Europe without Switzerland}| treatment of waste
(Durchschnittsdistanz vom Werk 299 km paperboard, municipal incineration | Cut­off, U" der
zur Baustelle) ecoinvent­Datenbank berücksichtigt. Die Menge an
Auslastung (einschließlich biogenem Kohlenstoff, die anteilsmäßig der
47 %
Leerfahrten) gewichtsmäßig Papiermengen im Endprodukt enthalten ist, wird bei
Rohdichte der transportierten der Verbrennung in Modul C3 wieder ausgebucht.
140 kg/m3
Produkte
Einbau ins Gebäude (A5)
Bezeichnung Wert Einheit
Hilfsstoff ­ kg
Wasserverbrauch ­ m3
Sonstige Ressourcen ­ kg
Stromverbrauch 0,00026 kWh
Sonstige Energieträger ­ MJ
Materialverlust 0,02 kg
Output­Stoffe als Folge der
Abfallbehandlung auf der ­ kg
Baustelle
Staub in die Luft ­ kg
VOC in die Luft ­ kg
Referenz-Nutzungsdauer
Bezeichnung Wert Einheit
Lebensdauer (nach BBSR) 50 a
Ende des Lebensweges (C1-C4)
Bezeichnung Wert Einheit
Getrennt gesammelt ­ kg
Als gemischter Bauabfall
­ kg
gesammelt
6 Umwelt­Produktdeklaration European Cellulose Insulation Association (ECIA) – Lose Zellulosedämmung
5. LCA: Ergebnisse
ANGABE DER SYSTEMGRENZEN (X = IN ÖKOBILANZ ENTHALTEN; MND = MODUL NICHT DEKLARIERT;
MNR = MODUL NICHT RELEVANT)
Stadium der Gutschriften
Produktionsstadiu Errichtung und Lasten
Nutzungsstadium Entsorgungsstadium
m des außerhalb der
Bauwerks Systemgrenze
7 Umwelt­Produktdeklaration European Cellulose Insulation Association (ECIA) – Lose Zellulosedämmung
gnugrosrevffotshoR
tropsnarT gnulletsreH
mov
tropsnarT
muz
relletsreH
trosgnudnewreV
egatnoM
gnudnewnA/gnuztuN gnutlahdnatsnI
rutarapeR ztasrE gnureuenrE
sad rüf
ztasnieeigrenE
sed
nebierteB seduäbeG
sad rüf
ztasnieressaW
sed
nebierteB seduäbeG
ssirbA/uabkcüR
tropsnarT
gnuldnahebllafbA
gnugitieseB
,­sgnudnewrevredeiW ­sgnunniwegkcüR
redo
laiznetopgnilcyceR
A1 A2 A3 A4 A5 B1 B2 B3 B4 B5 B6 B7 C1 C2 C3 C4 D
X X X X X MND MND MNR MNR MNR MND MND X X X MND X
ERGEBNISSE DER ÖKOBILANZ – UMWELTAUSWIRKUNGEN nach EN 15804+A1: 1 kg
Zellulosedämmstoff
Parameter Einheit A1-A3 A4 A5 C1 C2 C3 D
GWP [kg CO2­Äq.] ­1,23E+0 5,77E­2 4,29E­2 5,62E­4 5,41E­3 1,45E+0 ­4,47E­1
ODP [kg CFC11­Äq.] 5,69E­9 4,11E­13 1,55E­10 2,60E­14 2,45E­14 1,79E­9 ­1,04E­10
AP [kg SO2­Äq.] 1,08E­3 2,75E­4 5,11E­5 3,08E­6 3,34E­5 3,13E­4 ­7,60E­4
EP [kg (PO4)3­­Äq.] 9,90E­5 6,81E­5 1,24E­5 5,37E­7 8,38E­6 5,92E­5 ­7,86E­5
POCP [kg Ethen­Äq.] 5,41E­5 ­1,06E­4 ­7,18E­6 4,54E­7 ­1,40E­5 2,07E­5 ­8,97E­5
ADPE [kg Sb­Äq.] 3,96E­4 4,24E­9 8,08E­6 2,69E­10 3,55E­10 3,29E­5 ­8,37E­8
ADPF [MJ] 3,42E+0 7,81E­1 1,13E­1 4,95E­2 7,34E­2 3,42E­1 ­6,87E+0
GWP = Globales Erwärmungspotenzial; ODP = Abbaupotenzial der stratosphärischen Ozonschicht; AP = Versauerungspotenzial von Boden und
Wasser; EP = Eutrophierungspotenzial; POCP = Bildungspotenzial für troposphärisches Ozon; ADPE = Potenzial für die Verknappung von
Legende
abiotischen Ressourcen – nicht fossile Ressourcen (ADP – Stoffe); ADPF = Potenzial für die Verknappung abiotischer Ressourcen – fossile
Brennstoffe (ADP – fossile Energieträger)
ERGEBNISSE DER ÖKOBILANZ – RESSOURCENEINSATZ nach EN 15804+A1: 1 kg Zellulosedämmstoff
Parameter Einheit A1-A3 A4 A5 C1 C2 C3 D
PERE [MJ] 1,04E+0 4,51E­2 2,29E­2 2,86E­3 4,17E­3 5,04E­2 ­1,21E+0
PERM [MJ] 1,27E+1 0,00E+0 0,00E+0 0,00E+0 0,00E+0 0,00E+0 0,00E+0
PERT [MJ] 1,37E+1 4,51E­2 2,29E­2 2,86E­3 4,17E­3 5,04E­2 ­1,21E+0
PENRE [MJ] 3,72E+0 7,86E­1 1,22E­1 4,98E­2 7,37E­2 4,01E­1 ­7,92E+0
PENRM [MJ] 0,00E+0 0,00E+0 0,00E+0 0,00E+0 0,00E+0 0,00E+0 0,00E+0
PENRT [MJ] 3,72E+0 7,86E­1 1,22E­1 4,98E­2 7,37E­2 4,01E­1 ­7,92E+0
SM [kg] 8,98E­1 0,00E+0 0,00E+0 0,00E+0 0,00E+0 0,00E+0 0,00E+0
RSF [MJ] 0,00E+0 0,00E+0 0,00E+0 0,00E+0 0,00E+0 0,00E+0 0,00E+0
NRSF [MJ] 0,00E+0 0,00E+0 0,00E+0 0,00E+0 0,00E+0 0,00E+0 0,00E+0
FW [m³] 9,34E­4 1,11E­4 8,61E­5 7,06E­6 1,05E­5 0,00E+0 ­2,92E­3
PERE = Erneuerbare Primärenergie als Energieträger; PERM = Erneuerbare Primärenergie zur stofflichen Nutzung; PERT = Total
erneuerbare Primärenergie; PENRE = Nicht erneuerbare Primärenergie als Energieträger; PENRM = Nicht erneuerbare Primärenergie
Legende
zur stofflichen Nutzung; PENRT = Total nicht erneuerbare Primärenergie; SM = Einsatz von Sekundärstoffen; RSF = Erneuerbare
Sekundärbrennstoffe; NRSF = Nicht erneuerbare Sekundärbrennstoffe; FW = Einsatz von Süßwasserressourcen
ERGEBNISSE DER ÖKOBILANZ – OUTPUT-FLÜSSE UND ABFALLKATEGORIEN nach EN 15804+A1:
1 kg Zellulosedämmstoff
Parameter Einheit A1-A3 A4 A5 C1 C2 C3 D
HWD [kg] 2,91E­7 9,66E­9 9,66E­9 3,73E­9 5,57E­9 9,03E­10 ­2,52E­9
NHWD [kg] 6,70E­3 1,55E­2 1,55E­2 4,29E­6 6,19E­6 2,53E­2 ­1,15E­3
RWD [kg] 2,87E­5 1,89E­6 1,89E­6 1,07E­7 1,05E­7 1,88E­5 ­3,40E­4
CRU [kg] 0,00E+0 0,00E+0 0,00E+0 0,00E+0 0,00E+0 0,00E+0 0,00E+0
MFR [kg] 0,00E+0 0,00E+0 1,64E­2 0,00E+0 0,00E+0 0,00E+0 0,00E+0
MER [kg] 0,00E+0 0,00E+0 1,23E­2 0,00E+0 0,00E+0 8,96E­1 ­9,09E­1
EEE [MJ] 0,00E+0 0,00E+0 6,13E­2 0,00E+0 0,00E+0 1,65E+0 ­1,71E+0
EET [MJ] 0,00E+0 0,00E+0 1,40E­1 0,00E+0 0,00E+0 3,89E+0 ­4,03E+0
HWD = Gefährlicher Abfall zur Deponie; NHWD = Entsorgter nicht gefährlicher Abfall; RWD = Entsorgter radioaktiver Abfall; CRU =
Legende Komponenten für die Wiederverwendung; MFR = Stoffe zum Recycling; MER = Stoffe für die Energierückgewinnung; EEE = Exportierte
Energie – elektrisch; EET = Exportierte Energie – thermisch
6. LCA: Interpretation
Die Wirkungsabschätzungsergebnisse sind nur relative hinausgehend gibt es keine daten­ oder
Aussagen, die keine Aussagen machen über methodenbezogene Einschränkung der Interpretation.
„Endpunkte“ der Wirkungskategorien,
Überschreitungen von Schwellenwerten, In nachfolgender Grafik werden die
Sicherheitsmargen oder über Risiken. Die Ökobilanz Umweltauswirkungen und der Energieeinsatz in den
und die Wirkungsabschätzung beruhen auf den verschiedenen Phasen dargestellt.
Vorgaben der europäischen Norm und darüber
Der Einbau A5, der Abbruch C1, der Transport zur
Entsorgung C2 haben keine großen Auswirkungen bei
den betrachteten Produkten.
Die Herstellungsphase A1­A3 weist in so gut wie jeder
Phase die größten Auswirkungen auf. Hier hat das Die Transporte ergeben beim POCP negative Werte,
Verpackungsmaterial den größten Anteil an den was aus der in der EN 15804 vorgeschriebenen
Auswirkungen, gefolgt von den Brandschutzmitteln. Methode resultiert, in welcher bestimmte Stickoxide
Weiters haben der Auslieferungstransport A4 sowie die negatives POCP aufweisen. Es sollte daraus nicht
Entsorgungsphase C3 einen großen Anteil an den geschlossen werden, dass sich durch den Ausstoß von
Wirkungskategorien. Abgasen das photochemische Oxidationspotenzial
grundsätzlich verbessert.
7. Nachweise
Spezifische Labormessungen und ähnliche Nachweise Ergebnisse ist in folgender Tabelle dargestellt.
sowie technische Datenblätter können bei den
jeweiligen Produktherstellern abgefragt werden. Bezeichnung Wert Einheit
TVOC (C6 ­ C16) inkl. C17 – C22
272 μg/m3
Aliphate
Ergebnisüberblick (28 Tage) Summe SVOC (C16 ­ C22) 36 μg/m3
Von einem der betrachteten Werke liegen R (dimensionslos) 0,226 ­
Emissionsprüfungen vor, die im Rahmen der VOC ohne NIK n.n. μg/m3
natureplus­Zertifizierung vom Bremer Umweltinstitut Kanzerogene n.n. μg/m3
durchgeführt wurden (L2536 FM). Ein Auszug der
8. Literaturhinweise
EN 15804 GaBi 2016, A
EN 15804:2020­03, Nachhaltigkeit von Bauwerken – GaBi Professional database 2016 (SP 30), Hrsg.
Umweltproduktdeklarationen – Grundregeln für die Thinkstep AG, Leinfelden – Echterdingen, 2016.
Produktkategorie Bauprodukte.
GaBi 2016, B
ISO 14025 GaBi ext. DB XIV ­ Construction materials 2016 (SP
DIN EN ISO 14025:2011­10, Umweltkennzeichnungen 30), Hrsg. Thinkstep AG, Leinfelden – Echterdingen,
und ­deklarationen – Typ III Umweltdeklarationen. 2016.
8 Umwelt­Produktdeklaration European Cellulose Insulation Association (ECIA) – Lose Zellulosedämmung
GaBi 2016, C BBSR 2017: Nutzungsdauern von Bauteilen zur
GaBi ext. DB XIIIb ­ ecoinvent integrated v3.1 2016 Lebenszyklusanalyse nach Bewertungssystem
(SP 30), Hrsg. Thinkstep AG, Leinfelden – Nachhaltiges Bauen (BNB), Bundesinstitut üfr Bau­,
Echterdingen, 2016. Stadt­ und Raumforschung (BBSR) im Bundesamt für
Bauwesen und Raumordnung (BBR), vom 24.02.2017.
Umberto LCA+
Umberto LCA+, Version 10.0, ifu ­ Institut für ECHA-Liste
Umweltinformatik Hamburg GmbH, 2020. European Chemicals Agency: Liste der für eine
Zulassung in Frage kommenden besonders
ETA-15/0875 besorgniserregenden Stoffe (veröffentlicht gemäß
ETA­15/0875 vom 20.06.2016 für Zellulosedämmstoffe Artikel 59 Absatz 10 der REACH­Verordnung),
(darunter Climatizer) aus dem Werk CIUR a.s. Helsinki, 2020.
Tschechien.
EN 15101-1
ETA-08/0009 EN 15101­1:2019 07 15: Wärmedämmstoffe für
ETA­08/0009:2019 vom 26.03.2018 für Gebäude ­ An der Verwendungsstelle hergestellter
Zellulosedämmstoffe (darunter climacell S) aus dem Wärmedämmstoff aus Zellulosefüllstoff (LFCI) ­ Teil 1:
Werk CWA Cellulosewerk Angelbachtal, Deutschland. Spezifikation für die Produkte vor dem Einbau.
ETA-04/0080
ETA­04/0080 vom 10.03.2020 für Zellulosedämmstoffe EN 13501
(darunter DAEMMSTATT D, Klima­tec­Flock) aus dem EN 13501­1:2020 01 15: Klassifizierung von
Werk Dämmstatt GmbH, Berlin, Deutschland. Bauprodukten und Bauarten zu ihrem Brandverhalten ­
Teil 1: Klassifizierung mit den Ergebnissen aus den
ETA-06/0076 Prüfungen zum Brandverhalten von Bauprodukten.
ETA­06/0076 vom 08.05.2018 für Zellulosedämmstoffe
(darunter Isocell) aus dem Werk CPH, Hartberg EN ISO 9053-1 (ehemals EN 29053)
(Isocell Österreich) und aus dem Werk CPB, Amel EN ISO 9053­1:2019­03: Akustik ­ Bestimmung des
(Isocell Belgien). Strömungswiderstandes ­ Teil 1: Verfahren mit
statischer Luftströmung (ISO 9053­1:2018)
ETA-06/0085
ETA­06/0085 vom 09.04.2019 für Zellulosedämmstoffe EAD
(darunter Wolfinger Dämmzellulose) aus dem Werk EAD: Europäische Bewertungsdokumente (EADs)
Wolfinger GmbH, Schiedberg, Österreich. stehen auf der Website der Europäischen Organisation
für Technische Bewertung (EOTA) unter
ETA-20/0593 https://www.eota.eu/en­GB/content/eads/56/ zur
ETA­20/0593 vom 17.08.2020 für Zellulosedämmstoffe Verfügung.
der Fa. Isoproc cvba, Belgien.
ISO 15686
ISO 15686­8:2008­06 Hochbau und Bauwerke ­
EAK Planung der Lebensdauer ­ Teil 8:
EAK ­ Europäischer Abfallartenkatalog; in Deutschland Referenznutzungsdauer und Bestimmung der
angewendet in: Abfallverzeichnis­Verordnung vom 10. Nutzungsdauer.
Dezember 2001 (BGBl. I S. 3379), die zuletzt durch
Artikel 119 der Verordnung vom 19. Juni 2020 (BGBl. I L2536 FM
S. 1328) geändert worden ist. Bericht über die Untersuchung der Emissionsprüfung
des Produktes Isocell, Werk Hartberg; Bremer
IBU 2021 Umweltinstitut
IBU (2021):Allgemeine EPD­Programmanleitung des Gesellschaft für Schadstoffanalysen und Begutachtung
Institut Bauen und Umwelt e.V. (IBU). Version 2.0, mbH; Bremen, 16.09.2020
Institut Bauen und Umwelt e.V., Berlin.
PCR-B
PCR-Teil A PCR­B: Anleitungstexte für gebäudebezogene
Produktkategorieregeln für gebäudebezogene Produkte und Dienstleistungen Teil B: Anforderungen
Produkte und Dienstleistungen; Teil A: Rechenregeln an die EPD für Einblasdämmstoffe aus Zellulose­ und
für die Ökobilanz und Anforderungen an den Holzfasern, v1.1 vom 14.12.2017, Institut für Bauen
Projektbericht: IBU ­ Institut für Bauen und Umwelt und Umwelt e.V.
e.V., Berlin, 04.07.2019.
BBSR 2017
9 Umwelt­Produktdeklaration European Cellulose Insulation Association (ECIA) – Lose Zellulosedämmung
Herausgeber
Institut Bauen und Umwelt e.V. Tel +49 (0)30 3087748­ 0
Panoramastr.1 Fax +49 (0)30 3087748­ 29
10178 Berlin Mail info@ibu­epd.com
Deutschland Web www.ibu-epd.com
Programmhalter
Institut Bauen und Umwelt e.V. Tel +49 (0)30 3087748­ 0
Panoramastr.1 Fax +49 (0)30 3087748­ 29
10178 Berlin Mail info@ibu­epd.com
Deutschland Web www.ibu-epd.com
Ersteller der Ökobilanz
IBO ­ Österreichisches Institut für Tel +43 13192005
Bauen und Ökologie GmbH Fax +43 13192005­50
Alserbachstraße 5/8 Mail philipp.boogman@ibo.at
1090 Wien Web www.ibo.at
Austria
Inhaber der Deklaration
European Cellulose Insulation Tel +32472252555
Association (ECIA) Fax ­
Dreve du Pressoir 38 Mail info@ecia.eu
1190 Forest Brussels Web www.ecia.eu
Belgium
