UMWELT-PRODUKTDEKLARATION
nach ISO 14025 und EN 15804+A1
Deklarationsinhaber Sika Deutschland CH AG & Co KG
Herausgeber Institut Bauen und Umwelt e.V. (IBU)
Programmhalter Institut Bauen und Umwelt e.V. (IBU)
Deklarationsnummer EPD-SIK-20190170-IBA3-DE
Ausstellungsdatum 24.04.2020
Gültig bis 23.04.2025
Sarnafil TG 76 Felt PS
Sika Deutschland CH AG & Co KG
www.ibu-epd.com | https://epd-online.com
1. Allgemeine Angaben
Sika Deutschland CH AG & Co KG Sarnafil TG 76 Felt PS
Programmhalter Inhaber der Deklaration
IBU – Institut Bauen und Umwelt e.V. Sika Deutschland CH AG & Co KG
Hegelplatz 1 Kornwestheimer Straße 103 - 107
10117 Berlin 70439 Stuttgart
Deutschland Deutschland
Deklarationsnummer Deklariertes Produkt/deklarierte Einheit
EPD-SIK-20190170-IBA3-DE 1 m2 Sarnafil® TG 76 Felt PS Kunststoffabdichtungs-bahn
Diese Deklaration basiert auf den Produktkategorien-Regeln: Gültigkeitsbereich:
Dach- und Dichtungsbahnsysteme aus Kunststoffen und Dieses
Elastomeren, 01.08.2021 Dokument bezieht sich auf die von der Sika AG in CH-6060 Sarnen
(PCR geprüft und zugelassen durch den unabhängigen (Schweiz)
Sachverständigenrat (SVR)) hergestellten Sarnafil® TG 76 Felt PS Kunststoffabdichtungsbahnen in den
Dicken 1,5,
1,8 und 2,0 mm.
Ausstellungsdatum
24.04.2020
Die EPD
umfasst die Produktion der Dachbahn, den Transport des Produkts zur
Baustelle,
Gültig bis
die Installation der Dachbahn, die Entsorgung sowie Potenziale und
23.04.2025 Lasten
außerhalb der Systemgrenze. Das Modell wurde auf Basis der
Produktionsdaten aus
dem Jahr 2018 von der Sika Services AG für die Dicke 2,0 mm modelliert.
Der Inhaber der Deklaration haftet für die zugrundeliegenden Angaben und
Nachweise; eine Haftung des IBU in Bezug auf Herstellerinformationen,
Ökobilanzdaten und Nachweise ist ausgeschlossen.
Die EPD wurde nach den Vorgaben der EN 15804+A1 erstellt. Im
Folgenden wird die Norm vereinfacht als EN 15804 bezeichnet.
Verifizierung
Dipl.-Ing Hans Peters
Die Europäische Norm EN 15804 dient als Kern-PCR
(Vorstandsvorsitzender des Instituts Bauen und Umwelt e.V.)
Unabhängige Verifizierung der Deklaration und Angaben gemäß ISO
14025:2011
intern X extern
Florian Pronold Juliane Franze,
(Geschäftsführer des Instituts Bauen und Umwelt e.V.) Unabhängige/-r Verifizierer/-in
1 Umwelt-Produktdeklaration - Sika Deutschland CH AG & Co KG - Sarnafil TG 76 Felt PS
2. Produkt
Bezeichnung Wert Einheit
2.1 Produktbeschreibung/Produktdefinition
Wasserdichtigkeit nach EN 1928 bestanden -
Sarnafil® TG 76 Felt PS Kunststoffabdichtungsbahnen
Zugdehnungsverhalten nach EN
bestehen aus flexiblen Polyolefinen (FPO) und werden ≥ 2 %
12311-2
zusätzlich mit UV-Lichtschutzmittel, Flammschutz-mittel und
einer unterseitigen Kaschierung aus Glas-polyestermischvlies Schälwiderstand der Fügenaht nach ≥ 300 N/50mm
ausgerüstet. Sie sind jeweils mit einer innenliegenden Einlage EN 12316-2
aus Glasvlies versehen. Die unterseitige Scherwiderstand der Fügenaht nach
≥ 300 N/50mm
Glaspolyestermischvlieskaschierung dient als Haftbrücke und EN 12317-2
Ausgleichslage für die direkte flächige Verklebung auf Abriss
Scherwiderstand der Fügenaht nach
Wärmedämmung aus expan-diertem Polystyrol (EPS) und außerhalb der -
EN 12317-2; DIN SPEC 20000-201
Polyurethan (PU). Fügenaht
Die Sarnafil® TG 76 Felt PS Kunststoffabdichtungs-bahnen Weiterreißfestigkeit nach EN 12310- keine
N
sind in den Dicken 1,5 mm (TG 76-15 Felt PS), 1,8 mm (TG 76- 2 Anforderung
18 Felt PS) und 2,0 mm (TG 76-20 Felt PS) erhältlich. Für das
bestanden (>
Inverkehrbringen des Produkts in der EU/EFTA (mit Ausnahme Künstliche Alterung nach EN 1297 -
5.000 h)
der
Maßhaltigkeit nach EN 1107-2 ≤ 0,2 bis ≤ 0,1 %
Schweiz) gilt die Verord-nung (EU) Nr. 305/2011 (CPR). Das
Produkt Falzen in der Kälte nach EN 495-5 ≤ -30 °C
benötigt eine Leistungserklärung unter Berücksichtigung der Bitumenverträglichkeit nach EN 1548 bestanden -
EN Widerstand gegen Durchwurze-lung
13956:2012, Abdichtungsbahnen und die CE-Kennzeichnung. (bei Gründächern) nach EN 13948 FLL bestanden -
Für die bzw. FLL-Verfahren
Verwendung gelten die
Leistungswerte des
jewei-ligen nationalen Bestimmungen, in Deutschland die
Produkts entsprechend der Leistungserklärung in Bezug auf
Anwendungsnorm DIN SPEC 20000-201.
dessen wesentliche
2.2 Anwendung Merkmale gemäß EN 13956:2012, Abdichtungs-bahnen.
Sarnafil® TG 76 Felt PS Kunststoffabdichtungsbahnen dienen
2.4 Lieferzustand
hauptsächlich der Abdichtung von Flach-dächern. Die
Die Produkte werden abhängig von der Materialdicke in
Dachbahnen können auf Dächern ohne Auflast bis zu einer
unterschiedlichen Abmessungen auf Paletten mit jeweils 14
Dachneigung < 20° flächig verklebt werden. Für die Verklebung
Rollen ausgeliefert:
werden vom Hersteller die Sika Klebstoffe Sarnacol® 2142 S
empfohlen. Die Ver-legung auf Dächern mit Kiesauflast und • Sarnafil® TG 76-15 Felt PS: 20 m x 2 m.
Begrünung ist ebenfalls möglich. • Sarnafil® TG 76-18 Felt PS: 15 m x 2 m.
• Sarnafil® TG 76-20 Felt PS: 15 m x 2 m.
2.3 Technische Daten
Die technischen Daten der Produkte, die im Geltungsbereich 2.5 Grundstoffe/Hilfsstoffe
der EPD liegen, sind unter Verweis auf die den einzelnen Daten Die Grund- und Hilfsstoffe der Sarnafil® TG 76 Felt PS
zugrundeliegenden Prüfregeln (z. B. Normen) zu nennen. Kunststoffabdichtungsbahnen können folgendermaßen
angegeben werden:
Bei Produkten mit CE-Kennzeichnung müssen insbesondere
• Thermoplastisches Polyolefin: 40–60 %
die Leistungen gemäß Leistungserklärung angegeben werden.
In der nachfolgenden Tabelle sind die für das Produkt
• Stabilisatoren (UV / Hitze): 0,5–1 %
relevanten Eigenschaften anzugeben. Werden für
Eigenschaften keine Angaben gemacht, ist im
• Flammschutzmittel (anorganisch): 20–30 %
Hintergrundbericht zur EPD zu erläutern, warum die
Eigenschaft für das Produkt nicht relevant ist.
• Trägermaterial (Glasvlies): 1–5 %
Bautechnische Daten • Vlies (Polyester): 10–20 %
• Farbstoff: 2–5 %
Das Produkt/Erzeugnis/mindestens ein Teilerzeugnis enthält
Stoffe der Kandidatenliste (Datum
03.12.2018) oberhalb 0,1 Massen-%: nein
2 Umwelt-Produktdeklaration - Sika Deutschland CH AG & Co KG - Sarnafil TG 76 Felt PS
Das Produkt/Erzeugnis/mindestens ein Teilerzeugnis enthält noch die Gesundheit der Nutzer wer-den während der
weitere CMR-Stoffe (cancerogen mutagen reprotoxic) der Nutzungsdauer negativ beeinflusst. Es ist nicht bekannt, dass
Kategorie 1A oder Emissionen in die Umwelt abgegeben werden.
1B, die nicht auf der Kandidatenliste
stehen, oberhalb 0,1 Massen-% in mindestens einem 2.12 Referenz-Nutzungsdauer
Teilerzeugnis: nein Die Nutzungsdauer der Sarnafil® TG 76 Felt PS Kunst-
stoffabdichtungsbahnen beträgt mindestens 50 Jahre.
Die bisherigen Erfahrungen mit Sarnafil Kunststoffab-
dichtungsbahnen lassen in Anlehnung an die Studie
Dauerhaftigkeit der Kunststoffdichtungsbahnen Sarnafil® T aus
dem Jahr 2014 bei Einhaltung der Normbedingungen sowie der
Dem vorliegende Bauprodukt Anwendungs- und Unter-haltsvorschriften sogar auf eine
wurden Biozidprodukte zugesetzt oder es wurde mit Nutzungsdauer von über 50 Jahren schließen. Dieses Ergebnis
Biozidprodukten behandelt (es spiegelt somit die hohe Witterungs- und Alterungsbeständigkeit
handelt sich damit um eine behandelte Ware im Sinne der des Produktes bei sach-gemäßer Anwendung wider.
Biozidprodukteverordnung (EU) Nr. 528/2012): nein
2.13 Außergewöhnliche Einwirkungen
2.6 Herstellung Brand
Der Herstellungsprozess der Sarnafil® TG 76 Felt PS Sarnafil® TG 76 Felt PS Kunststoffabdichtungsbahnen sind
Kunststoffabdichtungsbahnen verläuft auf eigens entwickelten nach EN 13501-1 in Baustoffklasse E eingestuft.
Produktionsanlagen in folgenden Schritten:
Brandschutz
• Aufschmelzen der Kunststoffkomponenten sowie ihrer
Bezeichnung Wert
Additive in Extrudern
Baustoffklasse E
• Dispergieren der aufgeschmolzenen Materialien
Brennendes Abtropfen -
• Aufbringen der Schichten auf den Träger bzw. die
Armierung, so dass eine homogene Einbettung Rauchgasentwicklung -
erfolgt
• Aufbringen der unterseitigen Vlieskaschierung
Wasser
• Kühlen der Kunststoffabdichtungsbahn
Bei Wassereinwirkung auf die installierten Sarnafil® TG 76 Felt
• Aufwickeln der Kunststoffabdichtungsbahn auf
PS Kunststoffabdichtungsbahnen sind keine Auswirkungen auf
Rollenkerne aus Altpapierkartonage
die Umwelt bekannt.
• Verpacken der einzelnen Rollen
Das Werk Sarnen verfügt seit 1993 über ein zertifizier-tes
Mechanische Zerstörung
Qualitätsmanagementsystem nach ISO 9001.
Die Sarnafil® TG 76 Felt PS Kunststoffabdichtungsbah-nen
2.7 Umwelt und Gesundheit während der Herstellung sind mechanisch widerstandsfähig und hoch bean-spruchbar.
Bei unvorhergesehener mechanischer Zer-störung sind keine
Das Werk Sarnen verfügt über ein zertifiziertes
Auswirkungen auf die Umwelt be-kannt.
Umweltmanagementsystem nach ISO 14001.
2.8 Produktverarbeitung/Installation
Sarnafil® TG 76 Felt PS Kunststoffabdichtungsbahnen werden In Anlehnung an die Studie Dauerhaftigkeit der Kunst-
für Dächer ohne Auflast, bis zu einer Dach-neigung < 20°, stoffdichtungsbahnen Sarnafil® T aus dem Jahr 2014 ist für die
flächig verklebt. Die Ausführung von Dächern mit Kiesauflast Dachbahnen selbst nach 25 Jahren von kei-nen signifikanten
und Begrünung ist ebenfalls möglich. Die Verbindung der Veränderungen der mechanischen Eigenschaften auszugehen.
Dachbahnen erfolgt mittels Heißluftschweißung, zur Verklebung
2.14 Nachnutzungsphase
wird vom Hersteller der Sika Klebstoff Sarnacol® 2142 S
Für die Sarnafil® TG 76 Felt PS Kunststoffabdichtungs-bahnen
empfohlen.
ist am Ende ihrer Nutzungsphase keine sor-tenreine Trennung
Für jedes Produkt ist grundsätzlich das jeweils aktuelle
möglich. Daher sind sie bei Umbau oder Nutzungsende der
Produktdatenblatt auf www.sika.de/Dachabdichtung zu
thermischen Verwertung zuzuführen.
beachten.
2.15 Entsorgung
2.9 Verpackung
Da die sortenreine Trennung der
Die Rollen der Kunststoffabdichtungsbahnen werden einzeln in
Polyethylen (PE)-Folie verpackt und auf Paletten versandt. Der Sarnafil® TG 76 Felt PS Kunststoffabdichtungsbahnen durch
Rollenkern besteht aus Alt-papierkartonage. Bei sortenreiner Klebstoff-rückstände
Sammlung können die Verpackungsmaterialien dem Recycling auf der Unterseite technisch nicht möglich ist, sind die
zugeführt werden. Dachbahnen der
thermischen Verwertung zuzuführen.
2.10 Nutzungszustand
In Anlehnung an die externe Studie Dauerhaftigkeit der
Kunststoffdichtungsbahnen Sarnafil® T aus dem Jahr 2014 ist
davon auszugehen, dass der Zustand der Sarnafil® TG 76 Felt
PS Kunststoffabdichtungsbahnen bei fachgerechtem Einbau Die Sarnafil® TG 76 Felt PS
sowie sachgemäßer Nutzung und Unterhalt während der Kunststoffabdichtungs-bahnen können nach Europäischem
Nutzungsdauer ebenso unverändert bleibt wie die stoffliche Abfallverzeichnis dem
Zusam-mensetzung. Abfallcode 070213 zugeordnet werden.
2.11 Umwelt und Gesundheit während der Nutzung 2.16 Weitere Informationen
Das Produkt enthält keine Stoffe, die bei üblicher An-wendung Weitere Informationen zum Unternehmen und seinen
aus dem Erzeugnis freigesetzt werden. We-der die Umwelt Produkten stehen im Internet unter www.sika.de zur
3 Umwelt-Produktdeklaration - Sika Deutschland CH AG & Co KG - Sarnafil TG 76 Felt PS
Verfügung.
3. LCA: Rechenregeln
Verschiedene Stabilisatoren und Pigmente wurden mit einem
3.1 Deklarierte Einheit allgemeinen chemischen Datensatz abgeschätzt (konservativer
Diese Deklaration bezieht sich auf 1 m2 verlegte Sarnafil® TG Ansatz). Der Massenanteil ist < 1 %.
76 Felt PS Kunststoffabdichtungsbahn mit der Dicke 2,0 mm.
3.4 Abschneideregeln
Es wurden alle Daten berücksichtigt (Rezepturbe-standteile,
Für andere Dicken wird in Kapitel 5 eine Formel zur eingesetzte thermische Energie, Strom-bedarf). Für alle In- und
eigenständigen Berechnung der Werte angegeben. Outputs wurden die Transport-aufwendungen betrachtet. Die
Herstellung der zur Pro-duktion benötigten Maschinen, Anlagen
Deklarierte Einheit
und sonstigen Infrastruktur wurde in den Ökobilanzen nicht
Bezeichnung Wert Einheit berück-sichtigt.
Deklarierte Einheit 1 m2
3.5 Hintergrunddaten
Flächengewicht 2,35 kg/m2
Die Hintergrunddaten entstammen den Datenbanken der GaBi
Abdichtungsart Heißluftschweißen -
9-Software und der ecoinvent Version 3.4.
Schichtdicke 0,002 m
3.6 Datenqualität
Umrechnungsfaktor zu 1 kg 2,35 -
Die Gesamtqualität der Daten wurde
Für IBU-Kern-EPDs (bei denen Kap. 3.6 nicht deklariert wird):
unter Berück-sichtigung der zeitlichen, geographischen und
Bei Durchschnitts-EPDs muss eine Einschätzung der
techno-logischen
Robustheit der Ökobilanzwerte vorgenommen werden, z. B.
Abdeckung sowie der Vollständigkeit und Plausibilität als gut
hinsichtlich der Variabilität des Produktionsprozesses, der
bewertet. Die
geographischen Repräsentativität und des Einflusses der
Primärdaten zur Bilanzierung der Produktionsprozesse
Hintergrunddaten und Vorprodukte im Vergleich zu den
stammen aus dem Jahr 2018
Umweltwirkungen, die durch die eigentliche Produktion
und wurden direkt im Werk erhoben. Alle Hintergrund-
verursacht werden.
Datensätze sind jünger als
10 Jahre.
3.2 Systemgrenze
3.7 Betrachtungszeitraum
Typ der EPD: Wiege bis Werkstor - mit Optionen
Der Betrachtungszeitraum umfasst das Jahr 2018 (01.01.–
Die Systemgrenze der EPD folgt dem modularen Auf-bau
31.12.2018).
gemäß EN 15804. In der Ökobilanz werden die folgenden
Module berücksichtigt: 3.8 Geographische Repräsentativität
Land oder Region, in dem/r das deklarierte Produktsystem
• A1–A3: Gewinnung, Verarbeitung und Transport von hergestellt und ggf. genutzt sowie am Lebensende behandelt
Rohstoffen (u.a. Polymere, Pigmente, Verar- wird: Deutschland
beitungshilfsmittel, Stabilisatoren, Füllstoffe,
Flammschutzmittel und Trägermaterialien), die für die
3.9 Allokation
Herstellung der Vorprodukte und der Dach-bahnen
verwendet werden sowie der Verpack-ungsmaterialien, Für die Produktion wurde eine Massenallokation
die zum Verpacken der Dach-bahnen verwendet angewendet.
werden, wie z. B. Holzpalet-ten, Karton und PE-Folie, Intern wieder eingesetzte Produktionsabfälle sowie aus
zum Werk. Abfallverarbeitung von Produktionsabfällen Verbrennungsprozessen von Produktionsabfällen ge-wonnene
(Randbeschnitt), die bei der Herstellung der Energie werden als
Dachbahnen anfallen. Closed-Loop-Recycling in den Modulen A1–A3 modelliert. Das
• A4: Transport der Kunststoffabdichtungs-bahnen zur Material für die
Baustelle Herstellung des Produktes und die Produktionsabfälle weisen
• A5: Einbau der Kunststoffabdichtungsbahnen ins die gleiche Qualität
Gebäude mittels Heißluftschweißen (inkl. auf.
Schweißenergie und Wasserverbrauch), Entsorgung Bei der Verbrennung von Produktionsabfällen werden die
bzw. stoffliches Recycling von Verpackung und Potenziale für Strom und thermische Energie input-spezifisch,
Verschnitt der Dachbahn unter
• C1: Manueller Rückbau der Dachabdichtung Berücksichtigung der elementaren Zusammensetzung sowie
• C2: Transport der rückgebauten Abdichtungs-bahnen des Heizwertes,
zur Abfallbewirtschaftung berechnet.
• C3: Abfallverarbeitung der rückgebauten
Abdichtungsbahnen über thermische Verwertung Die Potenziale durch die Verpackungs-, Verschnitt- und
• C4: Abfallentsorgung der rückgebauten Dachbahnentsorgung werden Modul D zugeord-net; dies gilt
Abdichtungsbahnen auf Deponien auch für die
• D: Wiederverwendungs-, Rückgewinnungs- und Wiederverwendung von Holz-paletten.
Recyclingpotenziale (aus der thermi-schen Verwertung
3.10 Vergleichbarkeit
der Kunststoffabdichtungs-bahnen sowie der
Grundsätzlich ist eine Gegenüberstellung oder die Bewertung
Wiederverwendung der Holzpaletten)
von EPD-Daten nur möglich, wenn alle zu vergleichenden
3.3 Abschätzungen und Annahmen Datensätze nach EN 15804 erstellt wurden und der
Gebäudekontext bzw. die produktspezifischen
Leistungsmerkmale berücksichtigt werden. Die
4 Umwelt-Produktdeklaration - Sika Deutschland CH AG & Co KG - Sarnafil TG 76 Felt PS
Hintergrunddaten stammen aus den Datenbanken der GaBi 9-Software und der ecoinvent Version 3.4
4. LCA: Szenarien und weitere technische Informationen
Die folgenden technischen Informationen sind Grund-lage für Wird eine Referenz-Nutzungsdauer nach den geltenden ISO-
die deklarierten Module oder können für die Entwicklung von Normen deklariert, so sind die Annahmen und
spezifischen Szenarien im Kontext einer Gebäudebewertung Verwendungsbedingungen, die der ermittelten RSL zugrunde
genutzt werden. liegen, zu deklarieren. Weiter muss genannt werden, dass die
deklarierte RSL nur unter den genannten Referenz-
Transport zu Baustelle (A4)
Nutzungsbedingungen gilt. Gleiches gilt für eine vom Hersteller
Bezeichnung Wert Einheit
deklarierte Lebensdauer.
Liter Treibstoff 0,0066 l/100km
Transport Distanz 600 km
Auslastung 85 % Entsprechende Informationen zu Referenz-
Nutzungsbedingungen müssen für eine Nutzungsdauer gemäß
Rohdichte der transportierten Produkte 1182 kg/m3
Tabelle des BNB nicht deklariert werden.
Volumen-Auslastungsfaktor 100 %
Einbau ins Gebäude (A5) Ende des Lebenswegs (C1-C4)
Bezeichnung Wert Einheit Bezeichnung Wert Einheit
Stromverbrauch 0,016 kWh/m² Zur Energierückgewinnung 100 %
Materialverlust (Membran) 2 % Transport zur Energierückgewinnung 50 km
Materialverlust (Überlappung) 6 %
5 Umwelt-Produktdeklaration - Sika Deutschland CH AG & Co KG - Sarnafil TG 76 Felt PS
5. LCA: Ergebnisse
Die dargestellten Ergebnisse beziehen sich auf Sarnafil® TG 76-20 Felt PS. Um Ergebnisse für weitere Dicken zu berechnen,
verwenden Sie bitte folgende Formel:
I = ((x+0,97)/2,97) I
x 2,0
[I =nicht vorhandener Parameterwert für Sarnafil® TG 76 Felt PS-Produkte mit einer Dicke von "x" mm (z. B. 1,5 mm)]
x
ANGABE DER SYSTEMGRENZEN (X = IN ÖKOBILANZ ENTHALTEN; MND = MODUL NICHT DEKLARIERT; MNR = MODUL
NICHT RELEVANT)
Gutschriften
Stadium der
und Lasten
Produktionsstadium Errichtung Nutzungsstadium Entsorgungsstadium
außerhalb der
des Bauwerks
Systemgrenze
g n u g ro s re v ffo ts h o R tro p s n a rT g n u lle ts re H m o v tro p s n a rT m u z re lle ts re Htro s g n u d n e w re V e g a tn o M g n u d n e w n A /g n u z tu N g n u tla h d n a ts n I ru ta ra p e R z ta s rE g n u re u e n rE rü f z ta s n ie e ig re n E n e b ie rte B s a ds e d u ä b e G s e d rü f z ta s n ie re s s a W n e b ie rte B s a ds e d u ä b e G s e d s s irb A /u a b k c ü R tro p s n a rT g n u ld n a h e b lla fb A g n u g itie s e B ,-s g n u d n e w re v re d e iW -s g n u n n iw e g k c ü R re d ola iz n e to p g n ilc y c e R
A1 A2 A3 A4 A5 B1 B2 B3 B4 B5 B6 B7 C1 C2 C3 C4 D
X X X X X MND MND MNR MNR MNR MND MND X X X X X
ERGEBNISSE DER ÖKOBILANZ – UMWELTAUSWIRKUNGEN nach EN 15804+A1: 1 m² Dachbahn
Indikator Einheit A1-A3 A4 A5 C1 C2 C3 C4 D
GWP kg CO 2-Äq. 3,48E+00 1,06E-01 5,05E-01 0 8,93E-03 7,64E+00 0 -2,76E+00
ODP kg CFC11-Äq. 6,18E-09 3,61E-17 4,94E-10 0 1,47E-18 7,09E-16 0 -2,4E-09
AP kg SO 2-Äq. 9,72E-03 2,34E-04 8,32E-04 0 2,08E-05 4,92E-04 0 -3,9E-03
EP kg PO 43-Äq. 1,15E-03 5,85E-05 1,03E-04 0 5,2E-06 1,04E-04 0 -4,18E-04
POCP kg Ethen-Äq. 1E-03 -8,32E-05 7,53E-05 0 -6,94E-06 5,04E-05 0 -4,17E-04
ADPE kg Sb-Äq. 1,88E-05 1E-08 1,51E-06 0 6,87E-10 4,18E-08 0 -7,44E-07
ADPF MJ 1,09E+02 1,41E+00 8,98E+00 0 1,21E-01 8,02E-01 0 -4E+01
GWP = Globales Erwärmungspotenzial; ODP = Abbaupotenzial der stratosphärischen Ozonschicht; AP = Versauerungspotenzial von Boden und
Wasser; EP = Eutrophierungspotenzial; POCP = Bildungspotenzial für troposphärisches Ozon; ADPE = Potenzial für die Verknappung von abiotischen
Ressourcen – nicht fossile Ressourcen (ADP – Stoffe); ADPF = Potenzial für die Verknappung abiotischer Ressourcen – fossile Brennstoffe (ADP –
fossile Energieträger)
ERGEBNISSE DER ÖKOBILANZ – INDIKATOREN ZUR BESCHREIBUNG DES RESSOURCENEINSATZES nach EN 15804+A1: 1
m² Dachbahn
Indikator Einheit A1-A3 A4 A5 C1 C2 C3 C4 D
PERE MJ 9,22E+00 8,62E-02 1,13E+00 0 7,04E-03 1,7E-01 0 -1,78E+01
PERM MJ 1,99E+00 0 -1,59E-01 0 0 0 0 0
PERT MJ 1,12E+01 8,62E-02 9,71E-01 0 7,04E-03 1,7E-01 0 -1,78E+01
PENRE MJ 5,21E+01 1,42E+00 4,46E+00 0 1,21E-01 6,83E+01 0 -5,72E+01
PENRM MJ 6,37E+01 0 5,07E+00 0 0 -6,74E+01 0 0
PENRT MJ 1,16E+02 1,42E+00 9,53E+00 0 1,21E-01 9,57E-01 0 -5,72E+01
SM kg 5,69E-02 0 4,55E-03 0 0 0 0 0
RSF MJ 1,94E-21 0 1,56E-22 0 0 0 0 0
NRSF MJ 2,29E-20 0 1,83E-21 0 0 0 0 0
FW m3 1,91E-02 9,91E-05 2,05E-03 0 1,19E-05 1,65E-02 0 -1,86E-02
PERE = Erneuerbare Primärenergie als Energieträger; PERM = Erneuerbare Primärenergie zur stofflichen Nutzung; PERT = Total erneuerbare
Primärenergie; PENRE = Nicht-erneuerbare Primärenergie als Energieträger; PENRM = Nicht-erneuerbare Primärenergie zur stofflichen Nutzung;
PENRT = Total nicht erneuerbare Primärenergie; SM = Einsatz von Sekundärstoffen; RSF = Erneuerbare Sekundärbrennstoffe; NRSF = Nicht-
erneuerbare Sekundärbrennstoffe; FW = Nettoeinsatz von Süßwasserressourcen
ERGEBNISSE DER ÖKOBILANZ –ABFALLKATEGORIEN UND OUTPUTFLÜSSE nach EN 15804+A1:
1 m² Dachbahn
Indikator Einheit A1-A3 A4 A5 C1 C2 C3 C4 D
HWD kg 2,43E-06 8,06E-08 2,01E-07 0 6,78E-09 7,62E-10 0 -2,47E-08
NHWD kg 5,12E-01 9,54E-05 4,3E-02 0 9,86E-06 3,03E-02 0 -3,94E-02
RWD kg 2,53E-03 1,69E-06 2,15E-04 0 1,65E-07 6,13E-05 0 -6,66E-03
CRU kg 0 0 0 0 0 0 0 0
6 Umwelt-Produktdeklaration - Sika Deutschland CH AG & Co KG - Sarnafil TG 76 Felt PS
MFR kg 0 0 0 0 0 0 0 0
MER kg 0 0 0 0 0 0 0 0
EEE MJ 0 0 4,11E-01 0 0 1,67E+01 0 0
EET MJ 0 0 7,33E-01 0 0 2,97E+01 0 0
HWD = Gefährlicher Abfall zur Deponie; NHWD = Entsorgter nicht gefährlicher Abfall; RWD = Entsorgter radioaktiver Abfall; CRU = Komponenten für
die Wiederverwendung; MFR = Stoffe zum Recycling; MER = Stoffe für die Energierückgewinnung; EEE = Exportierte Energie – elektrisch; EET =
Exportierte Energie – thermisch
6. LCA: Interpretation
In folgender Abbildung sind die relativen Beiträge der einzelnen Dominanzanalyse dargestellt.
Module zu den verschiedenen Wirkungs-kategorien der
Umweltauswirkungen und zum Primär-energieeinsatz in einer
mit 81 % den größten Einfluss unter den Rohstoffen auf den
Primärenergieeinsatz
Das globale aus nicht erneuerbaren Energieträgern (PENRT), während der
Erwärmungspotenzial (GWP) wird von den bei der Verbrennung Einfluss des Produktionsprozesses
(C3) entstehenden bei 5 % liegt.
Treib-hausgasen am meisten beeinflusst. Auf alle anderen
Indikatoren hat das
Produktionsstadium (Module A1–A3) den mit Abstand größten
Einfluss. Aus diesem Grund
wird auf dieses Stadium in der folgenden Interpretation genauer Indikatoren der
eingegangen. Wirkungsabschätzung:
Der
Indikatoren dominante Einfluss der Vorprodukt-Herstellung zeigt sich mit
der Sachbilanz: Ausnahme des
Abbaupotenzials der stratosphärischen Ozonschicht (ODP) in
allen
Wir-kungskategorien, wo
Aufgrund jeweils mindestens 87 % der Auswirkungen aus den Rohstoffen
ihres Stromverbrauches tragen die Vor-produkt-Herstellung (52 stammen. Innerhalb der Vorprodukt-Herstellung
%), die spielt das Polymer eine
Verpackung (26 %) sowie der Produktionsprozess (22 %) am
meisten zum Primärenergieeinsatz wichtige Rolle hinsichtlich GWP (65 %), Versauerungs-
aus erneuerbaren Energie-trägern (PERT) bei. Die Herstellung potenzial
des Polymers hat im Produktionsstadium von Boden und Wasser (AP) (43 %), Eutro-phierungspotenzial
7 Umwelt-Produktdeklaration - Sika Deutschland CH AG & Co KG - Sarnafil TG 76 Felt PS
(EP) (49 %), und EP (13 %) aus.
Bildungspotenzial für troposphärisches Ozon (POCP) (63 %) Weiterhin beeinflusst das Trägermaterial den Parameter ADPE
und Potenzial für den (18 %). Die
abiotischen Abbau fossiler Brennstoffe (ADPF) (81 %). Das Rohstoffe mit dem größten Einfluss auf die Auswirkungen
Vlies hat weisen gleichzeitig den
Auswirkungen auf GWP (19 %), EP (18 %), AP (23 %) und das größten Massenanteil der Kunststoffabdichtungsbahnen auf:
Potenzial für den Polymere und Vlies.
abiotischen Abbau nicht-fossiler Ressourcen (ADPE) (68 %).
Der Einfluss des
Flammschutzes wird beim GWP (6 %), AP (12 %), EP (12 %)
und POCP (4 %)
deutlich. Den größten Einfluss im
Produktionsprozess der Kunststoffabdichtungsbahnen hat der
Stromverbrauch. Der Produktionsprozess
hat einen signifikant geringe-ren Einfluss auf die Gesamt-
Die Farbstoffe Auswirkungen als die Vorprodukt-Herstellung: Er trägt am
(meistens Titandioxid) wirken sich auf ODP (45 %), AP (16 %) meisten zu GWP (4 %) und EP (3 %) bei.
7. Nachweise
8 Umwelt-Produktdeklaration - Sika Deutschland CH AG & Co KG - Sarnafil TG 76 Felt PS
Für Sarnafil® TG 76 Felt PS Kunststoffabdichtungs-bahnen sind keine Nachweise erforderlich.
8. Literaturhinweise
IBU 2016 EN 12311-2:2010, Abdichtungsbahnen - Bestimmung des
Zug-Dehnungsverhaltens - Teil 2: Kunststoff- und
Elastomerbahnen für
Dachabdich-tungen.
IBU (2016): Allgemeine EPD-Programmanleitung des Institut EN 12316-2
Bauen und Umwelt e.V. (IBU). Version 1.1, Institut Bauen und DIN
Umwelt e.V., Berlin. EN 12316-2:2013, Abdichtungsbahnen - Bestimmung des
Schälwiderstandes
ISO 14025 der Fügenähte - Teil 2: Kunststoff- und Elastomerbahnen für
Dach-abdichtungen.
EN 12317-2
DIN EN ISO 14025:2011-10, Umweltkennzeichnungen und - DIN
deklarationen - Typ III Umweltdeklarationen - Grundsätze und EN 12317-2:2010, Bestimmung des Scherwider-standes der
Verfahren. Fügenähte - Teil
2: Kunststoff- und Elastomerbahnen für Dachabdichtungen.
EN 15804
EN 12310-2
EN 15804:2012-04+A1 2013, Nachhaltigkeit von Bauwerken -
Umweltproduktdeklarationen - Grundregeln für die DIN EN 12310-2:2019-02,
Produktkategorie Bauprodukte. Abdichtungsbahnen – Bestimmung des Widerstandes gegen
PCR Teil B Weiterreißen – Teil 2:
Produktkategorienregeln Kunststoff- und Elastomerbahnen für Dachabdichtungen.
für Bauprodukte Teil B: PCR Anleitungstexte für
gebäudebezogene EN 1297
Produkte und Dienstleistungen der Bauproduktgruppe Dach- DIN
und EN 1297:2004, Abdichtungsbahnen - Bitumen-, Kunst-stoff- und
Dichtungsbahnsysteme aus Kunststoffen und Elasto-meren. Elastomerbahnen für Dachabdich-tungen - Verfahren zur
Institut Bauen künstlichen
und Umwelt e.V. (Hrsg.), 2017. Alterung bei kombinierter Dauerbeanspruchung durch UV-
Strahlung, erhöhte
Temperatur und Wasser.
EN 1107-2
DIN EN 1107-2:2001, Abdichtungsbahnen - Bestimmung der
Verordnung (EU) 305/2011 Maßhaltigkeit - Teil
2: Kunststoff- und Elastomerbahnen für Dachabdichtungen.
Verordnung EN 495-5
(EU) Nr. 305/2011 des Europäischen Parlaments und des DIN
Rates vom EN 495-5:2013, Abdichtungsbahnen - Bestimmung des
9. März 2011 zur Festlegung harmonisierter Bedingungen für Verhaltens beim
die Vermarktung Falzen bei tiefen Temperaturen - Teil 5: Kunststoff- und
von Bauprodukten und zur Aufhebung der Richtlinie Elastomer-bahnen für Dachabdichtungen.
89/106/EWG des Rates (Text EN 1548
von Bedeutung für den EWR). DIN
EN 1548:2007, Abdichtungsbahnen - Kunststoff- und
EN 13956 Elastomerbahnen für
DIN EN 13956:2012, Abdichtungsbahnen - Kunststoff- und Dachabdichtungen - Verhalten nach Lagerung auf Bitumen.
Elastomerbahnen für Dachabdichtungen - Definitionen und EN 13948
Eigenschaften. DIN
DIN SPEC 20000-201 EN 13948:2007, Abdichtungsbahnen - Bitumen-, Kunststoff-
DIN SPEC 20000-201:2018, Anwendung von Bau-produkten in und
Bauwerken - Teil 201: Anwendungsnorm für Elastomerbahnen für Dachabdich-tungen - Bestimmung des
Abdichtungsbahnen nach Widerstandes
Europäischen Produkt-normen zur Verwendung in gegen Wurzelpenetration.
Dachabdichtungen. FLL-Verfahren
EN 1928 Verfahren
DIN zur Untersuchung der Wurzelfestigkeit von Bahnen und
EN 1928:2000-07, Abdichtungsbahnen - Bitumen-, Kunststoff- Beschichtungen für
und Dachbegrünungen. Prüfverfahren der Forschungsgesellschaft
Elastomerbahnen für Dachabdich-tungen - Bestimmung der Land-schaftsentwicklung Landschaftsbau e.V. (FLL), Ausgabe
Wasserdichtheit. 2008.
Kandidatenliste
EN 12311-2 Kandidatenliste der besonders besorgniserregenden Stoffe für
DIN die Zulassung. Die fortgeschriebene Kandidatenliste finden Sie
9 Umwelt-Produktdeklaration - Sika Deutschland CH AG & Co KG - Sarnafil TG 76 Felt PS
auf der folgenden ECHA-Seite: Dr. Schürger GmbH & Co. KG, Fellbach. Kurzbericht, 2014.
https://echa.europa.eu/candidate-list-table.
EN 13501-1
DIN
Biozidprodukteverordnung (EU) Nr. 528/2012 EN 13501-1:2007 + A1:2009, Klassifizierung von Bauprodukten
und
Bauarten zu Ihrem Brandverhalten – Teil 1: Klassifizierung mit
Verordnung (EU) Nr. 528/2012 des Europäischen Parlaments den
und des Rates vom 22. Mai 2012 über die Bereitstellung auf Ergebnissen aus den Prüfungen zum Brandverhalten von
dem Markt und die Verwendung von Biozidprodukten Bauprodukten.
(Text von Bedeutung für den EWR).
ISO 9001 Europäisches Abfallverzeichnis
DIN EN ISO 9001:2015, Qualitätsmanagement-systeme -
Anforderungen. Verordnung über das Europäische Abfallverzeichnis
ISO 14001 (Abfallverzeichnis-Verordnung - AVV), 2001.
DIN EN ISO 14001:2015, Umweltmanagement-systeme - GaBi 9
Anforderungen mit Anleitung zur Anwendung. Software und Datenbank zur Ganzheitlichen Bilanzie-rung,
Version 9.2.0.58. thinkstep AG, Leinfelden-Echterdingen, 1992-
Dauerhaftigkeit der Kunststoffdichtungsbahnen Sarnafil® T 2019.
Studie ecoinvent Version 3.4
des Instituts für Bautenschutz, Baustoffe und Bauphysik, Dr. Datenbank für Ökobilanzdaten. Swiss Centre for Life Cycle
Rieche und Inventories (ecoinvent Centre), 2017.
10 Umwelt-Produktdeklaration - Sika Deutschland CH AG & Co KG - Sarnafil TG 76 Felt PS
Herausgeber
Institut Bauen und Umwelt e.V. +49 (0)30 3087748- 0
Hegelplatz 1 info@ibu-epd.com
10117 Berlin www.ibu-epd.com
Deutschland
Programmhalter
Institut Bauen und Umwelt e.V. +49 (0)30 3087748- 0
Hegelplatz 1 info@ibu-epd.com
10117 Berlin www.ibu-epd.com
Deutschland
Ersteller der Ökobilanz
Sika Technology AG +41 (0)58 436 40 40
Tüffenwies 16 product.sustainability@ch.sika.com
8048 Zürich www.sika.com/sustainability
Schweiz
Inhaber der Deklaration
Sika Deutschland CH AG & Co KG +49 (0)711 80 09-0
Kornwestheimer Straße 103 - 107 info@de.sika.com
70439 Stuttgart www.sika.de
Deutschland
11 Umwelt-Produktdeklaration - Sika Deutschland CH AG & Co KG - Sarnafil TG 76 Felt PS
