UMWELT-PRODUKTDEKLARATION
nach ISO 14025 und EN 15804+A2
Deklarationsinhaber Gefinex GmbH
Herausgeber Institut Bauen und Umwelt e.V. (IBU)
Programmhalter Institut Bauen und Umwelt e.V. (IBU)
Deklarationsnummer EPD-GEF-20240335-IBI1-DE
Ausstellungsdatum 29.11.2024
Gültig bis 28.11.2029
Geficell® PE TDZ 6.0-1.0 Trittschalldämmung
Gefinex GmbH
www.ibu-epd.com | https://epd-online.com
1. Allgemeine Angaben
Gefinex GmbH Geficell® PE TDZ 6.0-1.0 Trittschalldämmung
Programmhalter Inhaber der Deklaration
IBU – Institut Bauen und Umwelt e.V. Gefinex GmbH
Hegelplatz 1 Jakobsdorfer Straße 1
10117 Berlin 16928 Pritzwalk
Deutschland Deutschland
Deklarationsnummer Deklariertes Produkt/deklarierte Einheit
EPD-GEF-20240335-IBI1-DE Geficell® PE TDZ 6.0-1.0 Trittschalldämmung
Diese Deklaration basiert auf den Produktkategorien-Regeln: Gültigkeitsbereich:
Dämmstoffe aus Schaumkunststoffen, 01.08.2021 Geficell® PE TDZ 6.0-1.0 Trittschalldämmungen aus geschlossenzelligem
(PCR geprüft und zugelassen durch den unabhängigen Polyethylen-Schaum mit einem Trittschallverbesserungsmaß von bis zu 19
Sachverständigenrat (SVR)) dB in den verschiedenen Spezifikationen: 711730, 712450, 712449.
EPD auf Basis des repräsentativen Produkts "Geficell® PE TDZ 6.0-1.0
Artikel 711730", als meistverkaufte Variante.
Ausstellungsdatum Der Inhaber der Deklaration haftet für die zugrundeliegenden Angaben und
Nachweise; eine Haftung des IBU in Bezug auf Herstellerinformationen,
29.11.2024
Ökobilanzdaten und Nachweise ist ausgeschlossen.
Die EPD wurde nach den Vorgaben der EN 15804+A2 erstellt. Im
Gültig bis
Folgenden wird die Norm vereinfacht als EN 15804 bezeichnet.
28.11.2029
Verifizierung
Die Europäische Norm EN 15804 dient als Kern-PCR
Unabhängige Verifizierung der Deklaration und Angaben gemäß ISO
14025:2011
intern X extern
Dipl.-Ing. Hans Peters
(Vorstandsvorsitzende/r des Instituts Bauen und Umwelt e.V.)
Florian Pronold Matthias Klingler,
(Geschäftsführer/in des Instituts Bauen und Umwelt e.V.) (Unabhängige/-r Verifizierer/-in)
1 Umwelt-Produktdeklaration - Gefinex GmbH - Geficell® PE TDZ 6.0-1.0 Trittschalldämmung
2. Produkt
2.1 Produktbeschreibung/Produktdefinition 2.4 Lieferzustand
Geficell® PE TDZ 6.0-1.0 Trittschalldämmungen bestehen aus Das fertige Produkt wird nach der Herstellung je nach
geschlossenzelligem Polyethylen-Schaum mit einem Abmessungen und Artikelnummern als eine oder mehrere
Trittschallverbesserungsmaß von bis zu 19 dB. Das Produkt Rollen zu einer Verpackungseinheit zusammengefasst.
wird in Innenräumen zur Trittschalldämmung unter
schwimmenden Estrichen eingesetzt. Das Produkt ist frei von
HFCKW und HFKW und erfüllt die Anforderungen der
Baustoffklasse B2 nach DIN 4102.
Das Produkt wird in den drei verschiedenen Varianten 711730,
712450 und 712449 angeboten, die sich lediglich in ihren Das Produkt ist innerhalb von 6 Monaten zu verarbeiten. Die
Abmessungen unterscheiden. Der Artikel 711730 ist das Verarbeitungstemperatur beträgt +5°C bis +25 °C, bei einer
repräsentative Produkt der EPD, da es die die am meisten Lagertemperatur von max. +30 °C. Das Produkt sollte nicht
verkaufte Variante ist. direkter Sonnenbestrahlung ausgesetzt werden.
Für das Inverkehrbringen des Produkts in der EU/EFTA (mit 2.5 Grundstoffe/Hilfsstoffe
Ausnahme der Schweiz) gilt die Verordnung (EU) Nr. Geficell® PE TDZ ist eine Trittschalldämmung aus
305/2011(CPR). Das Produkt benötigt eine Leistungserklärung geschäumtem Polyethylen. Hierfür wird Polyethylen-Granulat
unter Berücksichtigung der ABZ/ABG Nr. Z-23.21-1234, Datum: unter Zugabe verschiedener Additive aufgeschmolzen, mit Hilfe
04.01.2021, Titel: Trittschalldämmung unter schwimmendem von Propangas aufgeschäumt und in Form von Polyethylen-
Estrich unter Verwendung der Trittschalldämmbahn "Geficell Schaumbahnen extrudiert. Die folgende Tabelle zeigt die
TDZ". Für die Verwendung gelten die jeweiligen nationalen verschiedenen Bestandteile der Rezeptur in Massen-%.
Bestimmungen.
Bezeichnung Wert Einheit
LDPE-Granulat 98,48 %
2.2 Anwendung Flammschutz 0,30 %
Das Produkt wird zur Trittschalldämmung unter schwimmenden Glycerolmonostarat 1,00 %
Estrichen eingesetzt. Einsatzbereiche finden sich vor allem
Talkum Batch 0,02 %
dort, wo aufgrund geringer Bauhöhen nur sehr dünne
Lila Farbbatch 0,20 %
Trittschalldämmschichten verwendet werden können - in
Bädern, für Altbausanierung und im Fertighausbau. Das Produkt/Erzeugnis/mindestens ein Teilerzeugnis enthält
Stoffe der ECHA Liste der für eine Zulassung in Frage
Die Trittschalldämmung wird auf Massivdecken zur Erfüllung kommenden besonders besorgniserregenden Stoffe (en:
der Anforderungen nach DIN 4109-1 entsprechend dem Substances of Very High Concern – SVHC) (28.8.2023)
Anwendungsgebiet DES(sm) nach DIN 4108-10 angewendet. oberhalb von 0,1 Massen%: nein.
Die Trittschalldämmbahnen werden hierbei unter 'schwimmend'
verlegten, unbeheizten Estrichen nach DIN 18560-2 Das Produkt/Erzeugnis/mindestens ein Teilerzeugnis enthält
angeordnet. weitere CMR Stoffe der Kategorie 1A oder 1B, die nicht auf der
Kandidatenliste stehen, oberhalb von 0,1 Massen% in
2.3 Technische Daten mindestens einem Teilerzeugnis: nein.
Sofern keine anderen Regelungen im Folgenden getroffen
werden, gelten die Prüfverfahren nach EN 13163. Dem vorliegenden Bauprodukt wurden Biozidprodukte
Bautechnische Daten zugesetzt oder es wurde mit Biozidprodukten behandelt (es
handelt sich damit um eine behandelte Ware im Sinne der
Bezeichnung Wert Einheit
Biozidprodukteverordnung (EU) Nr. 528/2012): nein.
Rohdichte 19-24 kg/m3
Bemessungswert Wärmeleitfähigkeit Für das Aufschäumen des Kunststoffs im Extruder wird
0,045 W/(mK)
Nennwert λD Propangas eingesetzt. Dieses entweicht dem Kunststoff
Baustoffklasse DIN 4102 B2 - innerhalb der ersten 6 Wochen nach der Herstellung des
Produktes. Als Flammschutz wird ein Mittel auf Basis
Dickentoleranz EN 13163 + 2 mm
langkettiger Chlorparaffine eingesetzt.
- 2, +
Längentoleranz EN 13163 %
unbegrenzt
Das Produkt entspricht allen gesetzlichen Bestimmungen,
Breitentoleranz EN 13163 ± 1 % insbesondere denen des Chemikalienrechtes und seiner
Formbeständigkeit bei + 35°C unter Verordnungen.
< 25 %
Belastung
2.6 Herstellung
Zusammendrückbarkeit c 1 mm
Das Produkt wird im Gefinex Werk Pritzwalk in Brandenburg in
Trittschallminderung Δ LW ≤ 19 dB
einem Extrusionsprozess aus Polyethylen hergestellt. Hierfür
Belastbarkeit - Gesamtlast 2 kN/m2 wird Polyethylen Granulat unter Zugabe verschiedener Additive
Zugfestigkeit ≥ 100 kPa aufgeschmolzen, mit Hilfe von Propangas aufgeschäumt und in
Form von PE-Schaumbahnen extrudiert und mit einem Logo
Leistungswerte des Produkts entsprechend der
aus schnelltrocknender Tinte versehen. Die Bahnen werden
Leistungserklärung in Bezug auf dessen wesentliche Merkmale
über mehrere Umlenkrollen auf Rollen aufgewickelt und
gemäß ABZ/ABG Nr. Z-23.21-1234, Datum: 04.01.2021, Titel:
abschließend in Verpackungsfolie verpackt.
Trittschalldämmung unter schwimmendem Estrich unter
Verwendung der Trittschalldämmbahn "Geficell TDZ".
2 Umwelt-Produktdeklaration - Gefinex GmbH - Geficell® PE TDZ 6.0-1.0 Trittschalldämmung
Die Gefinex GmbH unterhält ein Qualitäts- Managementsystem
in Übereinstimmung mit dem Standard ISO 9001 (DEKRA 2.12 Referenz-Nutzungsdauer
Certification GmbH 2022) und ein Energiemanagementsystem In dieser Untersuchung wurde auf den Einschluss der
nach ISO 50001 (GUTcert GmbH 2023). Nutzungsphase verzichtet. Daher ist keine Berechnung der
Referenz-Nutzungsdauer erforderlich. Einflüsse auf die
Alterung bei Anwendung nach den Regeln der Technik: Bei der
2.7 Umwelt und Gesundheit während der Herstellung bestimmungsgemäßen Verwendung der Produkte gibt es keine
Für den gesamten Herstellungsprozess werden alle national Veränderungen.
geltenden Richtlinien und Vorschriften eingehalten.
2.13 Außergewöhnliche Einwirkungen
2.8 Produktverarbeitung/Installation Brand
Die Installation der Trittschalldämmung auf der Baustelle erfolgt Die Trittschalldämmung erfüllt die Anforderungen der
von Hand. Die Trittschalldämmbahnen werden lose auf der zu Baustoffklasse B2 nach DIN 4102.
dämmenden Massivdecke verlegt. Die Oberfläche der
Brandschutz
Rohdecke muss ausreichend eben sein. Erforderlichenfalls sind
Bezeichnung Wert
Unebenheiten auszugleichen. Die Trittschalldämmbahnen
dürfen nicht in Deckenkonstruktionen mit Fußbodenheizung Baustoffklasse DIN 4102 B2
eingebaut werden. Brennendes Abtropfen nein
Rauchgasentwicklung gering
Die Trittschalldämmbahnen sind überlappend zu verlegen und
im Randbereich an aufgehenden Wänden so weit
Wasser
hochzuführen, dass keine Schallbrücken entstehen können.
Die Trittschalldämmbahnen sind nur innerhalb von Gebäuden
Alternativ sind geeignete Randdämmstreifen vorzusehen.
(vor Feuchtigkeit geschützt) zu verwenden. Möglicher Folgen
Neben dem überlappenden Verlegen erfolgt die Montage der
auf die Umwelt bei unvorhergesehener Wassereinwirkung sind
Trittschalldämmbahnen in der Praxis oft auch mit
nicht relevant.
Stoßklebeband.
Vor dem Aufbringen des Estrichs sind die
Mechanische Zerstörung
Trittschalldämmbahnen durch eine geeignete Folie zu
Angaben zum Verhalten des Produktes, einschließlich
schützen. Die Trittschalldämmbahnen sind nur innerhalb von
möglicher Folgen auf die Umwelt bei unvorhergesehener
Gebäuden (vor Feuchtigkeit geschützt) zu verwenden.
mechanischer Zerstörung sind nicht relevant.
2.9 Verpackung
2.14 Nachnutzungsphase
Das fertige Produkt wird nach der Herstellung je nach
Nach dem Ausbau findet keine Nachnutzung statt. Für die
Abmessungen und Artikelnummern als eine oder mehrere
Trittschalldämmung besteht grundsätzlich die Möglichkeit einer
Rollen zu einer Verpackungseinheit zusammengefasst. Diese
sortenreinen Trennung mit anschließendem stofflichen
werde in einer LDPE-Schlauchfolie verpackt, etikettiert und als
Recycling.
lose Ware verschickt. Das Verpackungsmaterial kann recycelt
werden.
2.15 Entsorgung
2.10 Nutzungszustand Der Ausbau erfolgt oft zusammen mit dem Entfernen des
Estrichs. Aufgrund von hohen Staubemissionen ist ein
Bei der bestimmungsgemäßen Verwendung der Produkte gibt
sortenreines Recycling in der Praxis schwierig. Es wird eine
es keine Veränderungen. Die Trittschalldämmung verbleibt
Klassifikation als gemischte Bauabfälle und eine energetische
unter normalen Umständen bis ans Lebensende ohne
Verwertung angenommen. Abfallcode: AVV 170904
Wartungs- und Reparaturbedarf oder Energieverbrauch unter
dem Fußboden. Für außergewöhnliche Einwirkungen siehe
2.16 Weitere Informationen
Kapitel 2.13.
Weitere Informationen über Geficell® PE TDZ 6.0-1.0 sind auf
2.11 Umwelt und Gesundheit während der Nutzung der Website www.gefinex.com angeführt. Dort ist das
Produktdatenblatt und zusätzliche Nachweise zu finden.
Das Produkt entspricht allen gesetzlichen Bestimmungen,
insbesondere denen des Chemikalienrechtes und seiner
Verordnungen. Die Trittschalldämmung ist lizenziert das GEV-
Zeichen 'GEV EMICODE® EC1 PLUS Sehr Emissionsarm' zu
führen und ist nach dem Standard Indoor Air Comfort®
zertifiziert.
3. LCA: Rechenregeln
Bezeichnung Wert Einheit
3.1 Deklarierte Einheit
Deklarierte Einheit 1 kg
Die deklarierte Einheit in dieser Studie ist 1 kg Geficell® PE
TDZ 6.0-1.0. Eine Umrechnung in die Einheiten 1 m³ PE TDZ
Rohdichte 22 kg/m3
6.0-1.0 oder 1 m² PE TDZ 6.0-1.0 unter Berücksichtigung der Flächengewicht 0,132 kg/m2
Dicke von 6mm sowie der Rohdichte ist möglich. Schichtdicke 0,006 m
Deklarierte Einheit und Massebezug
Die deklarierte Einheit bezieht sich auf das repräsentative
Produkt 'Geficell® PE TDZ 6.0-1.0 Artikel 711730' gefertigt im
Referenzjahr 2022. Es ist die am meisten verkaufte Variante.
Die Rezeptur ist für das unverpackte Produkt für alle Varianten
identisch. Die im Rahmen der EPD betrachteten
3 Umwelt-Produktdeklaration - Gefinex GmbH - Geficell® PE TDZ 6.0-1.0 Trittschalldämmung
Materialmengen und Energieströme während der Produktion Verwertung des Produkts quantifiziert und mit dem
des unverpackten Produkts wurden herstellungs- und Substitutionspotenzial in Form von thermischer und elektrischer
prozessbedingt für alle drei Varianten von Geficell® PE TDZ Energie aus der energetischen Verwertung des Produkts und
6.0-1.0 mit den Artikelnummern 711730, 712450 und 712449 der Verpackung verrechnet.
gemeinsam erfasst. Für die Menge der Verpackung liegt ein
gemittelter Wert auf Basis der Verpackungseinheit vor. 3.3 Abschätzungen und Annahmen
Die Installation der Trittschalldämmung auf der Baustelle erfolgt
Die massenbezogene Definition der deklarierten Einheit in von Hand. Es wurde ein überlappendes Verlegen für den
dieser Studie erleichtert die Skalierung auf verschiedene Einbau der Trittschalldämmung angenommen. Das Klebeband
Größen, Abmessungen und Einheiten. Eine Umrechnung auf 1 ist nicht notwendig und die Anwendung durch Installateure mit
m³ oder 1 m² ist über die oben genannten Werte gewährleistet. Unsicherheiten behaftet. Weitere Hilfsmaterialien wie z.B. ein
Teppichmesser wurden nach einer Abschätzung und der
3.2 Systemgrenze Unsicherheit im Anwendungsverhalten ebenso nicht
Die Datenerfassung bezieht auf die Fertigung im Referenzjahr berücksichtigt. Die Nutzungsphase wurde nicht bewertet.
2022.
Der Ausbau der Trittschalldämmung erfolgt in der Regel mit
Es wird folgender EPD-Typ für Geficell® PE TDZ 6.0-1.0 dem Ausbau des Estrichs. Für das Entfernen der
deklariert: Trittschalldämmung sind prinzipiell keine Werkzeuge
von der Wiege bis zum Werkstor mit Optionen, Module C1–C4 notwendig. Es wurde die Annahme getroffen, dass der Estrich
und Modul D (A1–A3 + C + D und zusätzlichen Module: A4– mit Handwerkzeugen entfernt und dem Produktsystem des
A5). Estrichs zugerechnet wird. Daher fallen für die
Trittschalldämmung keine Material- und Energieverbräuche in
Module A1–A3: Modul C1 an. Da es beim Ausbau von Estrich jedoch zu hohen
In Modul A1 werden die Extraktion und Aufbereitung aus Staubemissionen kommt, ist ein sortenreines Recycling der
Primärrohstoffen berücksichtigt, die zur Herstellung des Trittschalldämmung schwierig. Für die weitere Verwertung
Produkts benötigt werden. Modul A2 umfasst den Transport der wurde das ausgebaute Produkt unter gemischte Bauabfälle
Rohstoffe bis ans Werkstor per LKW. In Modul A3 werden die klassifiziert.
Herstellung des Produkts und des Co-Produkts betrachtet, inkl.
des Verpackungsprozesses und des dafür benötigten Strom- Es wurde die Annahme getroffen, dass die ausgebaute
und Ressourcenverbrauchs, sowie eine Behandlung von Trittschalldämmung die Kriterien zum Ende der
produktionsbedingten Abfällen und direkte Emissionen. Abfalleigenschaft gemäß EN 15804 nach der Sortierung in
Modul C3 erfüllt und das Produktsystem als Stoff für die
Modul A4: Energierückgewinnung verlässt. Es wird in Modul D als nicht
In Modul A4 wird der Transport der verpackten erneuerbarer Sekundärbrennstoff eingesetzt.
Trittschalldämmung per LKW zu regionalen
Vertriebsgesellschaften in Europa berücksichtigt. Für den 3.4 Abschneideregeln
Transport zur Baustelle im lokalen Einzugsgebiet wurde eine Die Auswahl der Abschneidekriterien erfolgte in
zusätzliche Distanz von 50 km angenommen. Übereinstimmung mit der Norm EN 15804 und PCR Teil A. Das
Produktsystem umfasst mindestens 95 % des gesamten
Modul A5: Einsatzes (Masse und Energie) pro Modul. Datenlücken
Für die Abfallbehandlung der Verpackung wird eine thermische wurden mit konservativen Annahmen, Durchschnittswerten
Verwertung betrachtet. Es wurde ein überlappendes Verlegen oder generischen Daten gefüllt. Die Abschneidekriterien
angenommen. wurden im Fall von unzureichenden Input-Daten oder
Datenlücken für 1 % des erneuerbaren und des nicht
Modul C1: erneuerbaren Einsatzes von Primärenergie und 1 % der
Generell ist das Produkt stofflich recyclebar. Aufgrund von Gesamtmasse eines Prozesses eingehalten.
hohen Staubemissionen ist ein sortenreines Recycling jedoch
schwierig. Daher erfolgt der Ausbau der Trittschalldämmung in Für den Herstellungsprozess wurden alle Inputs und Outputs
Modul C1 unter der Klassifikation gemischte Bauabfälle in für das Produkt und die Produktverpackung unter Bezugnahme
Europa. Der Abfallcode ist: AVV 170904 des Energie- und Masseeinsatzes in die Berechnung
übernommen. Ebenso wurden die Primärdaten für den
Modul C2: Transport in den Modulen A2 und A4 berücksichtigt. Nach einer
Modul C2 umfasst den Transport zu Verwertungseinrichtungen Abschätzung und Plausibilitätsprüfung wurde aufgrund der
für gemischte Bauabfälle. Für den Transport wurde eine erwarteten geringen Menge auf den Einschluss der Verpackung
Distanz von 50 km angenommen. von Rohstoffen verzichtet.
3.5 Hintergrunddaten
Modul C3:
Für die Trittschalldämmung wurde eine energetische Für generische Hintergrunddaten wurde die LCI-Datenbank
Verwertung mit Energierückgewinnung als wahrscheinlichstes ecoinvent Version 3.9.1 EN 15804 aus dem Jahr 2022 in
Szenario in Europa angenommen. In Modul C3 erfolgt eine Verbindung mit der LCA-Software Umberto 11 (Version 11.14.1)
Sortierung der Abfallströme. Das Abfallmaterial erreicht das verwendet.
Ende der Abfalleigenschaft nach der Sortierung und verlässt
3.6 Datenqualität
das Produktsystem als Stoff für die Energierückgewinnung.
Die Datenqualität für die Kernprozesse in dieser Studie kann
als gut bezeichnet werden. Alle relevanten Prozessschritte,
Modul C4:
welche die Herstellung des Produkts abbilden, sind
Es wurde angenommen, dass keine Mengen zur
berücksichtigt. Die spezifischen Daten wurden in die
Abfallbeseitigung bzw. Deponierung in Modul C4 anfallen.
Berechnung aufgenommen und die Masse- und
Energieangaben auf Plausibilität geprüft. Alle Primärdaten des
Modul D:
Herstellers zum Produkt inklusive der Rezeptur, Prüfverfahren
In Modul D werden die Lasten aus der energetischen
4 Umwelt-Produktdeklaration - Gefinex GmbH - Geficell® PE TDZ 6.0-1.0 Trittschalldämmung
und Zulassungen, sowie Verpackungen sind für das
Referenzjahr 2022 gültig und jünger als 5 Jahre. 3.8 Geographische Repräsentativität
Land oder Region, in dem/r das deklarierte Produktsystem
Die generischen Datensätze wurden auf ihre Vollständigkeit, hergestellt und ggf. genutzt sowie am Lebensende behandelt
die Einhaltung der definierten Systemgrenzen und die in der wird: Europa
PCR Teil A definierten Kriterien für einen Ausschluss von Inputs
und Outputs geprüft und sind generell jünger als 10 Jahre mit
3.9 Allokation
Bezug zum Referenzjahr 2022. Die Plausibilität der
Während des Anfahrens der Maschine entstehen
generischen Datensätze wurde mithilfe von Stoffstromanalysen,
Materialverluste in Höhe von 10 %. Diese Materialströme
insbesondere Massenbilanzen und Energiebilanzen, sowie
werden vollständig recycelt. Dazu werden sie innerhalb des
logischen Korrelationen geprüft.
Unternehmens geschreddert und agglomeriert. Das
Sekundärmaterial wird als Rohstoff für ein weiteres Produkt
Der technologische Erfassungsbereich entspricht bezüglich der
eingesetzt. Gemäß den Vorgaben der EN 15804 und PCR Teil
Technologiemischung und des Typs des in der Dokumentation
A wird der Materialverlust als Co-Produkt behandelt und die
angegeben Ortes, so weit wie möglich der physikalischen
Umweltwirkungen des Herstellungsprozesses (ohne
Realität für das deklarierte Produkt innerhalb des
Verpackung) anhand des entsprechenden
Produktsystems. Der geographische Erfassungsbereich
Allokationsschlüssels dem Hauptprodukt und dem Co-Produkt
entspricht bezüglich Technologie, Input-Materialien und Input-
zugerechnet.
Energie, so weit wie möglich der physikalischen Realität für das
deklarierte Produkt und der betrachteten Region innerhalb des
3.10 Vergleichbarkeit
Produktsystems.
Grundsätzlich ist eine Gegenüberstellung oder die Bewertung
3.7 Betrachtungszeitraum von EPD-Daten nur möglich, wenn alle zu vergleichenden
Datensätze nach EN 15804 erstellt wurden und der
Die Produktions- und Betriebsdaten wurden auf Basis
Gebäudekontext bzw. die produktspezifischen
einjähriger Durchschnittswerte für das Referenzjahr 2022
Leistungsmerkmale berücksichtigt werden. Datengrundlage ist
erhoben.
die ecoinvent Version 3.9.1 EN 15804.
4. LCA: Szenarien und weitere technische Informationen
Ende des Lebenswegs (C1–C4)
Charakteristische Produkteigenschaften biogener
Kohlenstoff Bezeichnung Wert Einheit
Weder das Produkt noch die Verpackung enthalten biogenen Als gemischter Bauabfall gesammelt 1 kg
Kohlenstoff. Zur Energierückgewinnung 1 kg
Informationen zur Beschreibung des biogenen Zur Deponierung - kg
Kohlenstoffgehalts am Werkstor
In Modul C3 erfolgt eine Sortierung der Abfallströme. Das
Bezeichnung WertEinheit Abfallmaterial erreicht das Ende der Abfalleigenschaft nach der
Biogener Kohlenstoff im Produkt - kg C Sortierung und verlässt das Produktsystem als Stoff für die
Biogener Kohlenstoff in der zugehörigen Energierückgewinnung.
- kg C
Verpackung
Wiederverwendungs- Rückgewinnungs- und
Notiz: 1 kg biogener Kohlenstoff ist äquivalent zu 44/12 kg
Recyclingpotential (D), relevante Szenarioangaben
CO .
2
Bezeichnung Wert Einheit
Einsatz von nicht erneuerbaren
42,47 MJ
Die folgenden technischen Informationen sind Grundlage für Sekundärbrennstoffen
die deklarierten Module oder können für die Entwicklung von Erzeugte elektrische Energie 5,61 MJ
spezifischen Szenarien im Kontext einer Gebäudebewertung
Erzeugte thermische Energie 10,81 MJ
genutzt werden, wenn Module nicht deklariert werden (MND).
In Modul D werden die Lasten aus der energetischen
Transport zu Baustelle (A4)
Verwertung des Produkts quantifiziert und mit dem
Bezeichnung Wert Einheit Substitutionspotenzial in Form von thermischer und elektrischer
Liter Treibstoff 0,004 l/100 km Energie aus der energetischen Verwertung des Produkts und
Transport-Distanz 553 km der Verpackung verrechnet. Das ausgebaute Produkt wird als
nicht erneuerbarer Sekundärbrennstoff betrachtet. Es wird
Auslastung (einschließlich Leerfahrten) 38,7 %
angenommen, dass die erzeugte thermische Energie Wärme
Rohdichte der transportierten Produkte 27,716 kg/m3
aus Erdgas ersetzt und die erzeugte elektrische Energie den
europäischen Durchschnittsstrommix substituiert.
Einbau ins Gebäude (A5)
Bezeichnung Wert Einheit
Output-Stoffe als Folge der Abfallbehandlung
0,0113 kg
auf der Baustelle
5 Umwelt-Produktdeklaration - Gefinex GmbH - Geficell® PE TDZ 6.0-1.0 Trittschalldämmung
5. LCA: Ergebnisse
ANGABE DER SYSTEMGRENZEN (X = IN ÖKOBILANZ ENTHALTEN; MND = MODUL ODER INDIKATOR NICHT DEKLARIERT;
MNR = MODUL NICHT RELEVANT)
Gutschriften
Stadium der
und Lasten
Produktionsstadium Errichtung Nutzungsstadium Entsorgungsstadium
außerhalb der
des Bauwerks
Systemgrenze
g n u g ro s re v ffo ts h o R tro p s n a rT g n u lle ts re H m o v tro p s n a rT m u z re lle ts re Htro s g n u d n e w re V e g a tn o M g n u d n e w n A /g n u z tu N g n u tla h d n a ts n I ru ta ra p e R z ta s rE g n u re u e n rE rü f z ta s n ie e ig re n E n e b ie rte B s a ds e d u ä b e G s e d rü f z ta s n ie re s s a W n e b ie rte B s a ds e d u ä b e G s e d s s irb A /u a b k c ü R tro p s n a rT g n u ld n a h e b lla fb A g n u g itie s e B ,-s g n u d n e w re v re d e iW -s g n u n n iw e g k c ü R re d ola iz n e to p g n ilc y c e R
A1 A2 A3 A4 A5 B1 B2 B3 B4 B5 B6 B7 C1 C2 C3 C4 D
X X X X X MND MND MNR MNR MNR MND MND X X X X X
ERGEBNISSE DER ÖKOBILANZ – UMWELTAUSWIRKUNGEN nach EN 15804+A2: 1 kg Geficell® PE TDZ 6.0-1.0
Indikator Einheit A1 A2 A3 A4 A5 C1 C2 C3 C4 D
GWP-total kg CO 2-Äq. 1,92E+00 1,33E-01 6,15E-01 1,03E-01 3,42E-02 0 9,25E-03 1,92E-03 0 1,87E+00
GWP-fossil kg CO 2-Äq. 1,9E+00 1,33E-01 6,15E-01 1,03E-01 3,42E-02 0 9,24E-03 1,87E-03 0 1,89E+00
GWP-
biogenic
kg CO 2-Äq. 9,8E-03 1,16E-04 -5,15E-04 8,99E-05 7,47E-07 0 8,04E-06 4,51E-05 0 -1,97E-02
GWP-luluc kg CO 2-Äq. 6,18E-03 6,56E-05 1,91E-04 5,1E-05 9,28E-08 0 4,56E-06 3,35E-06 0 -1,4E-03
ODP kg CFC11-Äq. 1,75E-08 2,89E-09 1,42E-08 2,25E-09 8,65E-12 0 2,01E-10 3,67E-11 0 -3,62E-08
AP mol H+-Äq. 7,31E-03 2,9E-04 2,77E-03 2,26E-04 4,42E-06 0 2,02E-05 1,24E-05 0 -2,8E-03
EP-
kg P-Äq. 3,92E-04 9,44E-06 2,12E-04 7,34E-06 4,3E-08 0 6,56E-07 1,28E-06 0 -5,01E-04
freshwater
EP-marine kg N-Äq. 1,42E-03 7,32E-05 4,97E-04 5,7E-05 2,24E-06 0 5,09E-06 3,45E-06 0 -4,55E-04
EP-
mol N-Äq. 1,4E-02 7,44E-04 5,16E-03 5,79E-04 2,29E-05 0 5,17E-05 3,53E-05 0 -4,09E-03
terrestrial
kg NMVOC-
POCP 8,75E-03 4,51E-04 4,69E-02 3,51E-04 5,68E-06 0 3,13E-05 1,09E-05 0 -1,99E-03
Äq.
ADPE kg Sb-Äq. 8,9E-06 4,44E-07 1,44E-06 3,45E-07 8,52E-10 0 3,09E-08 1,68E-08 0 -1,26E-06
ADPF MJ 7,25E+01 1,9E+00 1,36E+01 1,48E+00 3,23E-03 0 1,32E-01 3,76E-02 0 -2,16E+01
m3 Welt-Äq.
WDP 1,14E+00 9,44E-03 8,43E-02 7,34E-03 9,89E-04 0 6,56E-04 7,84E-04 0 -2,36E-01
entzogen
GWP = Globales Erwärmungspotenzial; ODP = Abbaupotenzial der stratosphärischen Ozonschicht; AP = Versauerungspotenzial von Boden und
Wasser; EP = Eutrophierungspotenzial; POCP = Bildungspotenzial für troposphärisches Ozon; ADPE = Potenzial für die Verknappung von abiotischen
Ressourcen – nicht fossile Ressourcen (ADP – Stoffe); ADPF = Potenzial für die Verknappung abiotischer Ressourcen – fossile Brennstoffe (ADP –
fossile Energieträger); WDP = Wasser-Entzugspotenzial (Benutzer)
ERGEBNISSE DER ÖKOBILANZ – INDIKATOREN ZUR BESCHREIBUNG DES RESSOURCENEINSATZES nach EN 15804+A2: 1
kg Geficell® PE TDZ 6.0-1.0
Indikator Einheit A1 A2 A3 A4 A5 C1 C2 C3 C4 D
PERE MJ 2E+00 2,96E-02 4,65E-01 2,31E-02 7,32E-05 0 2,06E-03 6,77E-03 0 -2,42E+00
PERM MJ 0 0 0 0 0 0 0 0 0 0
PERT MJ 2E+00 2,96E-02 4,65E-01 2,31E-02 7,32E-05 0 2,06E-03 6,77E-03 0 -2,42E+00
PENRE MJ 3,01E+01 1,9E+00 1,31E+01 1,48E+00 4,83E-01 0 1,32E-01 3,76E-02 0 -2,16E+01
PENRM MJ 4,25E+01 0 4,8E-01 0 -4,8E-01 0 0 -4,25E+01 0 0
PENRT MJ 7,25E+01 1,9E+00 1,36E+01 1,48E+00 3,23E-03 0 1,32E-01 -4,24E+01 0 -2,16E+01
SM kg 0 0 0 0 0 0 0 0 0 0
RSF MJ 0 0 0 0 0 0 0 0 0 0
NRSF MJ 0 0 0 0 0 0 0 0 0 4,25E+01
FW m3 2,85E-02 2,3E-04 4,65E-03 1,79E-04 2,83E-06 0 1,6E-05 2,45E-05 0 -1E-02
PERE = Erneuerbare Primärenergie als Energieträger; PERM = Erneuerbare Primärenergie zur stofflichen Nutzung; PERT = Total erneuerbare
Primärenergie; PENRE = Nicht-erneuerbare Primärenergie als Energieträger; PENRM = Nicht-erneuerbare Primärenergie zur stofflichen Nutzung;
PENRT = Total nicht erneuerbare Primärenergie; SM = Einsatz von Sekundärstoffen; RSF = Erneuerbare Sekundärbrennstoffe; NRSF = Nicht-
erneuerbare Sekundärbrennstoffe; FW = Nettoeinsatz von Süßwasserressourcen
ERGEBNISSE DER ÖKOBILANZ –ABFALLKATEGORIEN UND OUTPUTFLÜSSE nach EN 15804+A2:
1 kg Geficell® PE TDZ 6.0-1.0
Indikator Einheit A1 A2 A3 A4 A5 C1 C2 C3 C4 D
HWD kg 2,98E-02 1,29E-03 4,35E-02 1E-03 7,33E-05 0 8,99E-05 6,26E-05 0 -1,7E-02
NHWD kg 1,75E+00 3,93E-02 1,35E+00 3,05E-02 2,42E-04 0 2,73E-03 5,99E-03 0 -2,39E+00
RWD kg 5,86E-05 6,2E-07 1,79E-05 4,82E-07 9,02E-10 0 4,31E-08 2,16E-07 0 -9,15E-05
CRU kg 0 0 0 0 0 0 0 0 0 0
MFR kg 0 0 0 0 0 0 0 0 0 0
MER kg 0 0 0 0 0 0 0 1E+00 0 0
6 Umwelt-Produktdeklaration - Gefinex GmbH - Geficell® PE TDZ 6.0-1.0 Trittschalldämmung
EEE MJ 0 0 0 0 6,27E-02 0 0 0 0 0
EET MJ 0 0 0 0 1,21E-01 0 0 0 0 0
HWD = Gefährlicher Abfall zur Deponie; NHWD = Entsorgter nicht gefährlicher Abfall; RWD = Entsorgter radioaktiver Abfall; CRU = Komponenten für
die Wiederverwendung; MFR = Stoffe zum Recycling; MER = Stoffe für die Energierückgewinnung; EEE = Exportierte Energie – elektrisch; EET =
Exportierte Energie – thermisch
ERGEBNISSE DER ÖKOBILANZ – zusätzliche Wirkungskategorien nach EN 15804+A2-optional:
1 kg Geficell® PE TDZ 6.0-1.0
Indikator Einheit A1 A2 A3 A4 A5 C1 C2 C3 C4 D
PM Krankheitsfälle 6,95E-08 9,9E-09 2,63E-08 7,7E-09 1,99E-11 0 6,88E-10 1,64E-10 0 -9,97E-09
IR kBq U235-Äq. 2,29E-01 2,55E-03 6,08E-02 1,99E-03 3,6E-06 0 1,78E-04 8,46E-04 0 -3,57E-01
ETP-fw CTUe 3,18E+00 9,33E-01 1,65E+00 7,26E-01 6,59E-03 0 6,49E-02 8,19E-03 0 -1,36E+00
HTP-c CTUh 4,22E-10 6,08E-11 1,99E-10 4,73E-11 1,19E-12 0 4,23E-12 1,36E-12 0 -1,66E-10
HTP-nc CTUh 1,18E-08 1,35E-09 6,13E-09 1,05E-09 5,2E-11 0 9,38E-11 2,84E-11 0 -1,64E-09
SQP SQP 2,68E+00 1,14E+00 2,25E+00 8,87E-01 8,59E-04 0 7,93E-02 2,13E-02 0 -1,94E+00
PM = Potenzielles Auftreten von Krankheiten aufgrund von Feinstaubemissionen; IR = Potenzielle Wirkung durch Exposition des Menschen mit U235;
ETP-fw = Potenzielle Toxizitätsvergleichseinheit für Ökosysteme; HTP-c = Potenzielle Toxizitätsvergleichseinheit für den Menschen (kanzerogene
Wirkung); HTP-nc = Potenzielle Toxizitätsvergleichseinheit für den Menschen (nicht kanzerogene Wirkung); SQP = Potenzieller Bodenqualitätsindex
Einschränkungshinweis 1 – gilt für den Indikator 'Potenzielle Wirkung durch Exposition des Menschen mit U235'.
Diese Wirkungskategorie behandelt hauptsächlich die mögliche Wirkung einer ionisierenden Strahlung geringer Dosis auf die
menschliche Gesundheit im Kernbrennstoffkreislauf. Sie berücksichtigt weder Auswirkungen, die auf mögliche nukleare Unfälle und
berufsbedingte Exposition zurückzuführen sind, noch auf die Entsorgung radioaktiver Abfälle in unterirdischen Anlagen. Die potenzielle
vom Boden, von Radon und von einigen Baustoffen ausgehende ionisierende Strahlung wird ebenfalls nicht von diesem Indikator
gemessen.
Einschränkungshinweis 2 – gilt für die Indikatoren: 'Potenzial für die Verknappung abiotischer Ressourcen - nicht fossile Ressourcen',
'Potenzial für die Verknappung abiotischer Ressourcen - fossile Brennstoffe', 'Wasser-Entzugspotenzial (Benutzer)', 'Potenzielle
Toxizitätsvergleichseinheit für Ökosysteme', 'Potenzielle Toxizitätsvergleichseinheit für den Menschen - kanzerogene Wirkung',
'Potenzielle Toxizitätsvergleichseinheit für den Menschen - nicht kanzerogene Wirkung', 'Potenzieller Bodenqualitätsindex".
Die Ergebnisse dieses Umweltwirkungsindikators müssen mit Bedacht angewendet werden, da die Unsicherheiten bei diesen
Ergebnissen hoch sind oder da es mit dem Indikator nur begrenzte Erfahrungen gibt.
6. LCA: Interpretation
Im Folgenden werden die Ergebnisse der LCA im Hinblick auf Verpackungsmaterialen und Transportaufwände. Hier trägt
die wesentlichen Einflussgrößen und Treiber interpretiert. Der insbesondere die Rohstoffbereitstellung des LDPE-Granulats
Gesamteinsatz erneuerbarer Primärenergie PERT ist aufgrund (Modul A1) zu den Umweltwirkungen bei. Lediglich das POCP
der hohen Menge von fossilem LDPE im Produkt mit 2,53 MJ der Produktion wird maßgeblich durch Herstellung (Modul A3)
erwartungsgemäß gering. Da PERM null entspricht, ist PERE bzw. die darin enthaltenen Energieaufwände beeinflusst. Die
gleich PERT. Bauphase besitzt einen untergeordneten Einfluss, während der
Beitrag des Lebenszyklusabschnitts Entsorgung sehr gering ist.
Der Gesamteinsatz fossiler Primärenergie PENRT beträgt Modul D hat einen positiven Beitrag in Höhe von ca. 40 % auf
während der Herstellung (Module A1-A3) 88,04 MJ. Da das die Indikatoren GWP-total und GWP-fossil. Dies lässt sich auf
Produkt die Systemgrenzen als Stoff für die die hohe Freisetzung fossiler Treibhausgasemissionen durch
Energierückgewinnung in Modul C3 verlässt, werden 42,43 MJ die energetische Verwertung der ausgebauten
abgezogen. PENRT beziffert sich über den gesamten Trittschalldämmung und der Verpackung zurückführen.
Lebensweg (A1-C4) auf 47,22 MJ. PENRE entspricht PENRT,
wenn die Summe der Module A1-C4 berücksichtigt wird. Über Im Produktionsprozess verursacht 1 kg Trittschalldämmung
den gesamten Lebensweg betrachtet, ist PENRM null. Der 2,668 kg CO -Äq., während 0,1109 kg Materialverluste 0,293
2
Beitrag der Herstellung von LDPE zu dem Indikator PERT für kg CO -Äq. verursachen. Die signifikanten Treiber für den
2
die Module A1–A3 beträgt 73 % und die Rohstoffe für den
Indikator GWP-total mit einem Beitrag > 80 % in den Modulen
Hintergrunddatensatz des Extrusionsprozesses tragen zu 13 %
A1–A3, sind die Bereitstellung des Rohstoffs LDPE mit 1,90 kg
zum Gesamteinsatz erneuerbarer Primärenergie bei. Die
CO -Äq. und Elektrizität mit 0,26 kg CO -Äq. pro deklarierter
weiteren Materialien besitzen einen untergeordneten Anteil ≤ 3 2 2
Einheit Produkt.
%. Der Beitrag der Herstellung von LDPE zu dem Indikator
PENRT für die Module A1–A3 beträgt 80 %. Die
Die maximale Spannweite der Ergebnisse für die Varianten mit
Propangasherstellung trägt zu 8 % und die Stromerzeugung zu
den Artikelnr. 711730, 712450 und 712449 über die Module A1–
4 % zum Gesamteinsatz nicht erneuerbarer Primärenergie bei.
C4 beträgt 0,08 kg CO -Äq. oder 2,90 %.
Die weiteren Materialien besitzen einen untergeordneten 2
Beitrag ≤ 2 %.
Einen Überblick über die Beiträge der einzelnen Phasen zur
Bezogen auf die Umweltwirkungen über den gesamten Wirkungsabschätzung gibt auch folgende Abbildung.
Lebenszyklus (Module A1–A5 und C1–C4) hat die Produktion
der Trittschalldämmung (Modul A1–A3) einen signifikanten
Einfluss auf alle Umweltwirkungskategorien. Die Produktion der
Trittschalldämmung (Module A1–A3) umfasst im Wesentlichen
den Materialeinsatz an LDPE-Granulat (ca. 98 % der
Gesamtmasse), die Energieaufwände sowie die
7 Umwelt-Produktdeklaration - Gefinex GmbH - Geficell® PE TDZ 6.0-1.0 Trittschalldämmung
7. Nachweise
Geficell® PE TDZ 6.0-1.0 ist in Innenräumen anzuwenden. Die
AgBB-Ergebnisüberblick (3 Tage [µg/m³])
Trittschalldämmung ist lizenziert das GEV-Zeichen 'GEV
Bezeichnung Wert Einheit
EMICODE® EC1 PLUS Sehr Emissionsarm' zu führen (GEV
e.V. 2023). TVOC (C6 - C16) < 5 μg/m3
7.1 VOC-Emissionen Summe SVOC (C16 - C22) < 5 μg/m3
Das Produkt ist nach dem Standard Indoor Air Comfort®
R (dimensionslos) - -
zertifiziert (Eurofins Product Testing A/S 2020). Die folgenden
VOC ohne NIK < 5 μg/m3
Tabellen zeigen die Ergebnisse des Prüfverfahrens für VOC-
Emissionen nach AgBB-Schema der Messstelle Eurofins Kanzerogene < 1 μg/m3
Product Testing A/S vom 21. Februar 2020. Die Konzentration
7.2 Auslaugung
in dem Produkt liegt zu dem Prüfstichtag nach 28 Tagen in allen
Untersuchungen zum Auslaugungsverhalten sind für das hier
Kategorien unterhalb der Grenzwerte des AgBB/ABG.
untersuchte Produkt Geficell® PE TDZ 6.0-1.0 nicht relevant,
AgBB-Ergebnisüberblick (28 Tage [µg/m³]) da dieses nicht mit Regen- oder Grundwasser in Kontakt
Bezeichnung Wert Einheit kommt.
TVOC (C6 - C16) < 5 μg/m3
Summe SVOC (C16 - C22) < 5 μg/m3
R (dimensionslos) - -
VOC ohne NIK < 5 μg/m3
Kanzerogene < 1 μg/m3
8. Literaturhinweise
Normen Anforderungen.
DIN 4102-1 EN 13163
DIN 4102-1:1998-05, Brandverhalten von Baustoffen und DIN EN 13163:2017-02, Wärmedämmstoffe für Gebäude -
Bauteilen - Teil 1: Baustoffe; Begriffe, Anforderungen und Werkmäßig hergestellte Produkte aus expandiertem Polystyrol
Prüfungen. (EPS) - Spezifikation.
DIN 4108-10 ISO 14025
DIN 4108-10:2015-12, Wärmeschutz und Energie-Einsparung EN ISO 14025:2011, Umweltkennzeichnungen und -
in Gebäuden - Teil 10: Anwendungsbezogene Anforderungen deklarationen - Typ III Umweltdeklarationen - Grundsätze und
an Wärmedämmstoffe - Werkmäßig hergestellte Verfahren.
Wärmedämmstoffe.
ISO 14040
DIN 4109-1 DIN EN ISO 14040:2006-10, Umweltmanagement - Ökobilanz -
DIN 4109-1:2018-01, Schallschutz im Hochbau - Teil 1: Grundsätze und Rahmenbedingungen.
Mindestanforderungen.
ISO 14044
ISO 9001 DIN EN ISO 14044:2006-10, Umweltmanagement - Ökobilanz -
ISO 9001:2015-11, Qualitätsmanagementsysteme - Anforderungen und Anleitungen.
8 Umwelt-Produktdeklaration - Gefinex GmbH - Geficell® PE TDZ 6.0-1.0 Trittschalldämmung
EN 15804 GEV e.V. (2023)
DIN EN 15804:2012+A2:2019+AC:2021, Nachhaltigkeit von Lizenzerteilung zur Führung des EMICODE,
Bauwerken - Umweltproduktdeklarationen - Grundregeln für die Lizenzierungsnummer 17264/08.08.23. Düsseldorf:
Produktkategorie Bauprodukte. Gemeinschaft Emissionskontrollierte Verlegewerkstoffe,
Klebstoffe und Bauprodukte e.V. (Hrsg.)
CEN/TR 15941
CEN/TR 15941:2010-03: Nachhaltigkeit von Bauwerken - GUTcert GmbH (2023)
Umweltproduktdeklarationen - Methoden für Auswahl und Zertifikat ISO 50001, Nr. B-23-11158. Gefinex GmbH, DIN EN
Verwendung von generischen Daten. ISO 50001 Ausgabe Dezember 2018. Berlin: GUTcert GmbH,
05.12.2023.
DIN 18560-2
DIN 18560-2: 2022-08, Estriche im Bauwesen - Teil 2: Estriche Institut Bauen und Umwelt e.V. (2022)
und Heizestriche auf Dämmschichten (schwimmende Estriche), Allgemeine Anleitung für das EPD-Programm des Institut
(DIN 18560-2:2022) Bauen und Umwelt e.V., Version 2.0, Berlin: Institut Bauen und
Umwelt e.V., 2021.
ISO 50001
ISO 50001DIN EN ISO 50001:2018-12, PCR Teil A
Energiemanagementsysteme - Anforderungen mit Anleitung zur Produktkategorie-Regeln für gebäudebezogene Produkte und
Anwendung. Dienstleistungen – Teil A: Rechenregeln für die Ökobilanz und
Anforderungen an den Projektbericht nach EN 15804+A2:2019,
Weitere Literatur Version 1.3. Berlin: Institut Bauen und Umwelt e.V. (Hrsg.)
DEKRA Certification GmbH (2022) PCR: Dämmstoffe aus Schaumkunststoffen
Zertifikat ISO 9001:2015, Zertifikats Registrier-Nr.: 20997513/8. PCR Anleitungstexte für gebäudebezogene Produkte und
Steinbacher Dämmstoff GmbH, Standorte/Organisationen: Dienstleistungen – Teil B: Anforderungen an die EPD für
Steinbacher Dämmstoff GmbH, Steinbacher Izoterm Sp. z. o. Dämmstoffe aus Schaumkunststoffen, Version 7. Berlin: Institut
o., Gefinex GmbH. Stuttgart: DEKRA Certification GmbH, Bauen und Umwelt e.V. (Hrsg.), 24.07.2023
27.06.2022.
Verordnung (EG) Nr.1272/2008 (CLP)
Deutsches Institut für Bautechnik (2021) Verordnung (EG) Nr. 1272/2008 des Europäischen Parlaments
Allgemeine Bauaufsichtliche Zulassung/Allgemeine und des Rates vom 16. Dezember 2008 über die Einstufung,
Bauartgenehmigung, Nummer: Z-23.21-1234. Kennzeichnung und Verpackung von Stoffen und Gemischen,
Trittschalldämmung unter schwimmendem Estrich unter zur Änderung und Aufhebung der Richtlinien 67/548/EWG und
Verwendung der Trittschalldämmbahn Geficell TDZ. Berlin: 1999/45/EG und zur Änderung der Verordnung (EG) Nr.
Deutsches Institut für Bautechnik, 04.01.2021. 1907/2006.
Eurofins Product Testing A/S (2020) Titel der Software/Datenbank
VOC Emissionsprüfbericht Indoor Air Comfort®. Galten:
Eurofins Product Testing A/S, 21.02.2020 ecoinvent EN 15804
Ecoinvent EN 15804, Version 3.9.1. Zürich: ecoinvent
Gefinex GmbH (2023a) Association, 2022.
Produktdatenblatt GEFICELL PE TDZ - 6,0-1,0
Trittschalldämmung, Version 1.0.0.2. Pritzwalk: Gefinex GmbH, Umberto 11
26.06.2023 Umberto 11, Version 11.14.1. Reutlingen: iPoint-systems
GmbH, 2024.
Gefinex GmbH (2023b)
REACH-Erklärung 2023. Pritzwalk: Gefinex GmbH, 28.08.2023
9 Umwelt-Produktdeklaration - Gefinex GmbH - Geficell® PE TDZ 6.0-1.0 Trittschalldämmung
Herausgeber
Institut Bauen und Umwelt e.V. +49 (0)30 3087748- 0
Hegelplatz 1 info@ibu-epd.com
10117 Berlin www.ibu-epd.com
Deutschland
Programmhalter
Institut Bauen und Umwelt e.V. +49 (0)30 3087748- 0
Hegelplatz 1 info@ibu-epd.com
10117 Berlin www.ibu-epd.com
Deutschland
Ersteller der Ökobilanz
DEKRA Assurance Services GmbH +4971178613333
Handwerkstraße 15 assurance-services.de@dekra.com
70565 Stuttgart https://www.dekra.de/de/produktnachhaltigkeit/
Deutschland
Inhaber der Deklaration
Gefinex GmbH 033957522014
Jakobsdorfer Straße 1 ionut.milea@gefinex.com
16928 Pritzwalk www.gefinex.com
Deutschland
10 Umwelt-Produktdeklaration - Gefinex GmbH - Geficell® PE TDZ 6.0-1.0 Trittschalldämmung
