UMWELT-PRODUKTDEKLARATION
nach ISO 14025 und EN 15804+A2
Deklarationsinhaber CALSITHERM Silikatbaustoffe GmbH
Herausgeber Institut Bauen und Umwelt e.V. (IBU)
Programmhalter Institut Bauen und Umwelt e.V. (IBU)
Deklarationsnummer EPD-CAL-20240411-IBC3-DE
Ausstellungsdatum 22.11.2024
Gültig bis 21.11.2029
Mikroporöse Calciumsilikat-Wärmedämmstoffe
CALSITHERM Silikatbaustoffe GmbH
www.ibu-epd.com | https://epd-online.com
1. Allgemeine Angaben
CALSITHERM Silikatbaustoffe GmbH Mikroporöse Calciumsilikat-Wärmedämmstoffe
Programmhalter Inhaber der Deklaration
IBU – Institut Bauen und Umwelt e.V. CALSITHERM Silikatbaustoffe GmbH
Hegelplatz 1 Hermann­Löns­Str. 170
10117 Berlin 33104 Paderborn­Sennelager
Deutschland Deutschland
Deklarationsnummer Deklariertes Produkt/deklarierte Einheit
EPD­CAL­20240411­IBC3­DE 1 t mit einer durchschnittlichen Rohdichte von 259 kg/m³ gültig für die
Calsitherm­Produkte Silca­, Silcal­, Microcal­ Calciumsilikatplatten;
Calsitherm Klimaplatte; Redboard. Die Platten werden in Dickenbereichen
zwischen 15 bis 150 mm mit Rohdichten von 170 bis 550 kg/m³ hergestellt.
Diese Deklaration basiert auf den Produktkategorien-Regeln: Gültigkeitsbereich:
Calciumsilikat­Dämmstoffe, 01.08.2021 Diese Umwelt­Produktdeklaration bezieht sich auf die folgenden
(PCR geprüft und zugelassen durch den unabhängigen Calsitherm Produkte aus dem Werk Paderborn:
Sachverständigenrat (SVR))
• CALSITHERM Klimaplatte­F, ­WF;
• Redboard pro; Redboard basic;
• Silcal ­900; ­1000; ­1100;
Ausstellungsdatum
• Silca ­170 SB; ­200; ­250; ­250 KM; ­250 SB; ­T300; ­T500,
22.11.2024 • Clima Solid.
Es handelt sich um eine Durchschnitts­EPD für ein Calsitherm Produkt mit
einer durchschnittlichen Rohdichte; die produktspezifischen Rohdichten
Gültig bis sind unter "2.3 Technische Daten" benannt.
Der Inhaber der Deklaration haftet für die zugrundeliegenden Angaben und
21.11.2029
Nachweise; eine Haftung des IBU in Bezug auf Herstellerinformationen,
Ökobilanzdaten und Nachweise ist ausgeschlossen.
Die EPD wurde nach den Vorgaben der EN 15804+A2 erstellt. Im
Folgenden wird die Norm vereinfacht als EN 15804 bezeichnet.
Verifizierung
Die Europäische Norm EN 15804 dient als Kern­PCR
Unabhängige Verifizierung der Deklaration und Angaben gemäß ISO
14025:2011
Dipl.­Ing. Hans Peters intern X extern
(Vorstandsvorsitzende/r des Instituts Bauen und Umwelt e.V.)
Florian Pronold Matthias Klingler,
(Geschäftsführer/in des Instituts Bauen und Umwelt e.V.) (Unabhängige/­r Verifizierer/­in)
1 Umwelt­Produktdeklaration ­ CALSITHERM Silikatbaustoffe GmbH ­ Mikroporöse Calciumsilikat­Wärmedämmstoffe
2. Produkt
2.1 Produktbeschreibung/Produktdefinition Alle deklarierten Produkte gehören der Baustoffklasse A1 nach
Silca­, Silcal­, Microcal­Calciumsilikatplatten, Calsitherm EN 13501-1, nicht brennbar, an.
Klimaplatte, Clima Solid und Redboard (im Folgenden als CSP
bezeichnet) sind weißfarbene bis hellgraue und bis 1100 °C Leistungswerte des Produkts entsprechend der
dauertemperaturbeständige Dämmplatten aus Leistungserklärung in Bezug auf dessen wesentliche Merkmale
Calciumsilikathydraten mit geringem eingebettetem Anteil gemäß:
(< 0,6 Vol. ­%) an Zellstoff.
• DIN EN 14306:2016-03 bzw. ETA-15/0340 vom 9 Juli
2015.
Die Produkte unterscheiden sich hinsichtlich ihrer Rohdichten
• Für Redboard: ETA-19/0559 vom 30. Oktober 2019
und den eingesetzten Anteilen der gleichen Rohstoffe. Für das
• Für Clima Solid: ETA-24/1060 vom 25. Oktober 2024
Inverkehrbringen des Produkts in der EU/EFTA (mit Ausnahme
der Schweiz) gelten die Verordnung (EU) Nr. 305/2011/ (CPR).
Das Produkt benötigt eine Leistungserklärung unter 2.4 Lieferzustand
Berücksichtigung der:
Länge: bis zu 3000 mm
• ETA-15/0340 vom 9 Juli 2015,
• ETA-19/0559 vom 30. Oktober 2019 Breite: bis zu 1250 mm
• ETA-24/1060 vom 25. Oktober 2024
und die CE­Kennzeichnung. Dicke: 15 ­ 150 mm
Für die Verwendung gelten die jeweiligen nationalen Toleranzen nach ISO 2768-1
Bestimmungen.
2.5 Grundstoffe/Hilfsstoffe
2.2 Anwendung Das Produkt besteht aus folgenden Grundstoffe:
Die Calciumsilikatplatten können in folgenden Anwendungen
• Kalk [CaO] 36 ­ 60 M.­%
eingesetzt werden:
• Sand [SiO ] 15 ­ 40 M.­%
2
• Platten zur Hochtemperaturdämmung für • Mikrosilica 15 ­ 35 M.­%
wärmetechnische Anlagen. • Silikatische Zuschläge 0 ­ 15 M.­%
• Wärme­ und Brandschutzplatten für den gesamten • Zellstoff 1 ­ 5 M.­%
Hochbau, insbesondere Kamin­ und Kachelofenbau. Die Anmischung erfolgt mit einer 0,1 %­igen Wasser/Zellstoff­
• Platten für Innenausbau, Sanierung von Altbauten, Suspension.
Fachwerkhäusern und Feuchträumen. Hier
insbesondere zur Dämmung und Feuchteregulierung Das Produkt/Erzeugnis/mindestens ein Teilerzeugnis enthält
mit schimmelhemmender Wirkung. Stoffe der ECHA-Kandidatenliste der für eine Zulassung in
• Verbesserung des Feuchte­ und Wärmehaushaltes in Frage kommenden besonders besorgniserregenden Stoffe (en:
kurzzeitig genutzten Räumen z. B. in Schulen, Kirchen, Substances of Very High Concern – SVHC) (19.04.2024)
Tagungsräumen. oberhalb von 0,1 Massen­%:
• In der Denkmalpflege zur Erhaltung der
• nein
Fassadengestaltung, da Innendämmung.
Das Produkt/Erzeugnis/mindestens ein Teilerzeugnis enthält
2.3 Technische Daten weitere CMR­Stoffe ("cancerogen mutagen reprotoxic") der
Kategorie 1A oder 1B, die nicht auf der ECHA-Kandidatenliste
Bautechnische Daten
stehen, oberhalb von 0,1 Massen­% in mindestens einem
Bezeichnung Wert Einheit Teilerzeugnis:
Rohdichte nach EN 1094­4 170 ­ kg/m3 • nein
550 Dem vorliegenden Bauprodukt wurden Biozidprodukte
Druckfestigkeit nach EN 1094­5 ≥ 1 N/mm2 zugesetzt oder es wurde mit Biozidprodukten behandelt (es
Biegezugfestigkeit nach EN 12089, längs ≥ 0,5 N/mm2 handelt sich damit um eine behandelte Ware im Sinne der
Biozidprodukteverordnung (Verordnung (EU) Nr. 528/2012):
0,06 ­
Wärmeleitfähigkeit nach EN 12939, bei RT W/(mK)
0,1 • nein
Wärmeleitfähigkeit nach EN 12939, bei 800 0,12 ­
W/(mK) 2.6 Herstellung
°C 0,15
Die Calciumsilikatplatten werden nach der Methode der
Wasserdampfdiffusionswiderstandszahl nach 3 ­ 6 ­ Postautoklavierung produziert. Die in Silos gelagerten
EN 12086, µ­Wert Ausgangsstoffe werden über Waagen dosiert und unter Zugabe
Wasseraufnahme Wip (24h) nach EN 12087, von Wasser gemischt. Hierbei steuert die Wassermenge –
17 kg/m²
bei 20 mm Dicke neben der Korngrößenverteilung der Ausgangsstoffe, der
Offene Porosität nach EN 1094­4 ≥ 80 Vol.­% Einsatztemperatur und der Verpressung – die Rohdichte der
erzeugten Platten.
Massenbezogener Feuchtegehalt nach EN ca. Massen­
ISO 12571, (bei 23°C; 80 % Luftfeuchte) 7,5 %
In den Reaktoren erfolgt eine Vorreaktion, wodurch bereits
Schalldämmmaß nach EN 140­16;
57 dB erste Calciumsilikathydrat (CSH)­Phasen gebildet werden. Die
Referenzwand +50 mm CSP; Rw­Wert
entstehende gelartige Suspension wird mittels einer
Die Anwendungsgrenztemperatur beträgt bis zu 1100°C. Mit Siebbandpresse teilweise entwässert und zu einzelnen Platten
einer Schwindung von ≤ 2 % bei der geformt.
Anwendungsgrenztemperatur ist zu rechnen.
2 Umwelt­Produktdeklaration ­ CALSITHERM Silikatbaustoffe GmbH ­ Mikroporöse Calciumsilikat­Wärmedämmstoffe
Die durch die Pressung entstandenen 'Grünplatten' werden auf Holzpaletten gestapelt. Teilweise kommen zur Verstärkung
nachfolgend in Autoklaven 15 bis 25 Stunden einer der Ummantelung Hartfaser­ und Pressspanplatten zum
Sattdampfatmosphäre mit Drücken von 10 bis 20 bar Einsatz.
ausgesetzt. Hier verfestigt die Kristallbildung bei Temperaturen
zwischen 150 °C und 200 °C die eingesetzten Rohstoffe zu Die Polyethylen­Schrumpffolien und Kartons sind recycelbar.
Calciumsilikathydraten. Anschließend erfolgt die Trocknung der Hartfaser­ und Pressspanplatten können unter Energienutzung
Platten bis auf eine vorgegebene Restfeuchte von unter 10 %. thermisch entsorgt werden. Verpackungsabfälle werden bei
Danach können diese geschliffen und gesägt werden. Der beim Calsitherm zum stofflichen Recycling abgeholt.
Schleifen anfallende Schleifstaub kommt als Ausgangsstoff
wieder zum Einsatz (siehe Annahme für die Berechnung in 2.10 Nutzungszustand
Kap. 3.3). Calciumsilikatplatten sind verrottungsfest, alterungsbeständig
und bedingt durch den basischen pH­Wert fäulnisresistent und
Eine Prozesszertifizierung nach DIN EN ISO 9001 ist beständig gegenüber Insekten und Nagetieren (Feststellung
vorhanden. nach langjähriger Außenstanduntersuchung).
2.7 Umwelt und Gesundheit während der Herstellung 2.11 Umwelt und Gesundheit während der Nutzung
Der bei der Herstellung entstehende Staub wird unter Aufgrund der stabilen Calciumsilikathydrat (CSH)­Bindung und
Beachtung der Arbeitsplatzgrenzwerte (AWG) abgesaugt und dem festen Gefüge sind Emissionen nicht möglich. Bei
fließt wieder in die Produktion ein. Eine weitere Abluftreinigung normaler, dem Verwendungszweck der beschriebenen
ist nicht erforderlich. Produkte entsprechender Nutzung, kommt es zu keinen
Gesundheitsbeeinträchtigungen. Gefahren für Wasser, Luft und
Die Prozessluft wird bis weit unter die gesetzlichen Grenzwerte Boden können bei bestimmungsgemäßer Anwendung der
der AWG-Werte entstaubt. Produkte nicht entstehen.
2.12 Referenz-Nutzungsdauer
Als Energieträger für die Dampfhärtung wird Erdgas eingesetzt.
Die Referenz­Nutzungsdauer der Platten liegt bei 80 Jahren.
Im Betriebswasserkreislauf fließen Kondensatwasser der Es kann davon ausgegangen werden, dass die Nutzungsdauer
Autoklavierung und Presswasser teilweise wieder in den des Produkts in der Regel jener des Gebäudes entspricht.
Produktionsprozess zurück.
2.13 Außergewöhnliche Einwirkungen
Brand
Alkalisches Überschusswasser wird mit Verbrennungsgasen
Die genannten Produkte erfüllen nach EN 13501-1 die
neutralisiert und anschließend in die kommunale Kanalisation
Anforderungen der Baustoffklasse A1, 'nicht brennbar'.
eingeleitet. Zuvor abgefilterte Feststoffanteile werden dem
Bedingt durch die Hitzeentwicklung beim Brand umliegender
Produktionskreislauf kontinuierlich wieder zugeführt.
Bauteile, können durch den geringen Anteil an Zellstoff (< 0,6
Vol. ­%) im Produkt Spuren an Verbrennungsgasen (ähnlich
Schallpegelmessungen haben gezeigt, dass alle inner­ und
wie bei der Verbrennung von reinem Papier) freigesetzt
außerhalb der Produktionsstätten ermittelten Werte aufgrund
werden.
getroffener Schallschutzmaßnahmen weit unter den
geforderten Werten der technischen Normen liegen. Brandschutz
Bezeichnung Wert
Die CALSITHERM Silikatbaustoffe GmbH kompensiert die mit
Baustoffklasse A1
der Verbrennung von Erdgas verbundenen CO ­Emissionen
2 Brennendes Abtropfen Nicht vorhanden
durch CO ­Zertifikate direkt mit dem
2 Rauchgasentwicklung Nicht vorhanden
Energieversorgungsunternehmen.
2.8 Produktverarbeitung/Installation Wasser
Calciumsilikatplatten werden in der Regel in den angeforderten Keine relevante Abgabe wasserlöslicher Substanzen. Die
/ gelieferten Abmessungen eingebaut. Der Zuschnitt an genannten Produkte sind strukturstabil und unterliegen keiner
Anschluss­ und Verbindungsstellen erfolgt mit handelsüblichen Formveränderung durch Wassereinwirkung und Trocknung.
Schneidwerkzeugen.
Mechanische Zerstörung
Je nach Einsatzbereich werden die Platten in Trockenbauweise Keine relevanten Auswirkungen auf die Umwelt.
verdübelt oder mit Spezialkleber verlegt.
2.14 Nachnutzungsphase
Die Platten können an Bauteile, die aus anderen genormten Im Falle, dass Calciumsilikatplatten nicht verklebt oder verputzt
und zugelassenen Baustoffen bestehen, angeschlossen oder sind, können sie bei Umbau oder Beendigung der
aufgesetzt werden. Die Verbindung erfolgt im Allgemeinen Nutzungsphase eines Gebäudes im Falle eines selektiven
durch Verkleben oder Verschrauben. Rückbaus problemlos getrennt erfasst werden.
Die Produkte können vor Ort hydrophobiert, verputzt, mit Nach dem selektiven Rückbau aus Gebäuden können die
Kalkglätte oder Kalkputz beschichtet werden. Materialien hinsichtlich ihrer Dauerhaftigkeit erneut
entsprechend ihres ursprünglichen Verwendungszwecks
Bei Auswahl konstruktiv notwendiger Zusatzprodukte (wie z.B. eingesetzt werden.
Kleber) ist darauf zu achten, dass diese die beschriebenen
Eigenschaften der Umwelt­ und Gesundheitsverträglichkeit der Nach Zermahlen ist eine Wiederverwendung des sortenreinen
genannten Bauprodukte nicht nachteilig beeinflussen. Materials als Füllstoff, z. B. für Hochtemperaturschüttdichtung
oder ­dämmung möglich.
2.9 Verpackung
2.15 Entsorgung
Die getrockneten Platten werden über eine Abpackanlage in
Kartons verpackt oder in Polyethylenfolie eingeschweißt und
3 Umwelt­Produktdeklaration ­ CALSITHERM Silikatbaustoffe GmbH ­ Mikroporöse Calciumsilikat­Wärmedämmstoffe
Sofern die oben genannten Recyclingmöglichkeiten nicht nicht von anhaftenden Materialien wie Kalkkleber und
praktikabel sind, können die genannten Produkte problemlos Kalkputzen getrennt werden. Diese Materialien haben keinen
entsorgt werden und stellen keine außergewöhnliche Belastung Einfluss beim hier genannten Einsatz. Die Calciumsilikat­
für die Umwelt dar. Dämmplatten werden zunächst mechanisch zerkleinert. Dies ist
Das Material kann als Bauschutt entsprechend dem ohne zusätzlichen Energieeinsatz möglich, da mit einer
Europäischen Abfallschlüsseln (AVV): Schaufel das grobe Zerkleinern möglich ist, so dass die Platten
in mit Wasser gefüllten Tonnen aufgeschlämmt werden.
• 170101 (Beton)
Anschließend ersetzt das Calciumsilikat den Lehm in
• 170107 (Betonteile bis 2 m Kantenlänge)
ökologischen Dämmputzen, da es zu einem gewissen
entsorgt werden.
Prozentsatz den Lehm­Dämmputzen beigemischt wird. Dank
dieser Mischung wird Rissbildung minimiert und die
Für das End­of­life werden hier außer des in Kapitel 5
Wärmedämmung maximiert, so dass der Lehmputz aufgewertet
berechneten Szenarios (Deponie) als weitere Szenarien textlich
wird.
angegeben, welche aktuellen Möglichkeiten des materiellen
Recyclings es gibt. Die erste Möglichkeit ist die Substitution
2.16 Weitere Informationen
eines üblichen Porosierungsmittels für die Ziegelherstellung
Weitere Informationen zu unseren Produkten finden Sie auf
(minderwertige Verwertung). Die zweite Möglichkeit ist die
www.calsitherm.de.
Beigabe zu Lehm­Dämmputzen (hochwertige Verwertung).
Hierfür müssen beim Rückbau die Calciumsilikat­Dämmplatten
3. LCA: Rechenregeln
und dort verbrannt.
3.1 Deklarierte Einheit
Die deklarierte Einheit ist 1 t Calciumsilikatplatten mit einer Modul C1 umfasst eine mechanische Deinstallation.
durchschnittlichen gewichteten Rohdichte von 259 kg/m³. Für
die Durchschnittsbildung wurden die Rohdichten der drei Modul C2 umfasst den Transport der Calsitherm
Hauptprodukte SILCAL (inkl. MICROCAL), KLIMAPLATTE und Calciumsilikatplatten auf eine Bauschuttdeponie.
REDBOARD (Verkaufsanteil zusammen 95 %) verwendet. Die
Rohdichten von SILCA, Clima Solid und MICROCAL werden Da eineDeponierungsszenario deklariert wird, betragen die
nachfolgend ebenfalls genannt: Werte für Modul C3 gleich "null".
• SILCAL 225­275 kg/m³
• KLIMAPLATTE 170­250 kg/m³ Modul C4 beschreibt für die Abfallentsorgung die Verbringung
• REDBOARD 170­250 kg/m³ der Calsitherm Calciumsilikatplatten auf eine
• MICROCAL 260 kg/m³ Bauschuttdeponie.
• SILCA 180­550 kg/m³
• Clima Solid 235­253 kg/m³ Modul D umfasst die Berechnung der Vorteile, die sich aus der
energetischen Verwertung der Kunststoffe ergeben; für das
Deklarierte Einheit
Recycling des Kartons wird kein Vorteil verrechnet. Die
Bezeichnung Wert Einheit Kennwerte der Müllverbrennungsanlage sind bereits für Modul
Deklarierte Einheit 1 t A5 ausgeführt. Ebenso ergeben sich aus der Deponierung der
Rohdichte 259 kg/m3 Calsitherm­Platte keine Vorteile in Modul D.
3.3 Abschätzungen und Annahmen
3.2 Systemgrenze
Der Rohstoff Mikrosilica wurde ohne Umweltwirkungen in der
Typ der EPD: "von der Wiege bis zum Werkstor mit Optionen, Herstellung modelliert, da er als Sekundärrohstoff verwendet
das heißt, Module C1­C4 und Modul D (A1­A3, C, D und wird. Der Rohstoff 'Zellstoff' wurde mit dem Datensatz für
zusätzliche Module. Die zusätzlichen Module dürfen A4 Cellulose abgeschätzt.
und/oder A5 und/oder B1­B7 sein)".
3.4 Abschneideregeln
Die Ökobilanz berücksichtigt die Rohstoff­ und In der Ökobilanz wurden alle Daten aus der detaillierten
Energiegewinnung, Rohstofftransporte und die eigentliche Betriebsdatenerhebung berücksichtigt.
Produktherstellung (Module A1­A3). Aufwendungen für Geschäftsleitung, Forschung und
Entwicklung, Administration und Marketing sind, soweit
Modul A4 wird nicht deklariert, der Transport vom Werk in bekannt, nicht berücksichtigt.
Paderborn auf die Baustelle kann objektspezifisch ergänzt Mit diesem Ansatz wurden auch Stoff­ und Energieströme mit
werden. einem Anteil von kleiner als 1 Prozent der in der Herstellung
von Calsitherm Calciumsilikatplatten eingesetzten Gesamtstoff­
Für die eigentliche Installation in Modul A5 werden keine Inputs bzw. Gesamtenergieströme bilanziert.
und Outputs verrechnet, da im Wesentlichen von einer Vernachlässigt wurde die Herstellung allfälliger Verpackungen
manuellen Installation ausgegangen wird. In Anlehnung an die für die Rohstoffe und Zusatzmittel. Falls überhaupt
EN 16783 werden pauschal 2% Installationsabfälle verrechnet. Verpackungen zum Einsatz kommen, werden Mehrweggebinde
verwendet, deren Mengen bzw. Umweltwirkungen für die
Modul A5 enthält somit weiter die Entsorgung der Ökobilanz nicht relevant sind.
Transportverpackungen, wobei angenommen wird, dass die Darüber hinaus wurden im Rahmen der Ökobilanz keine
Kunststoffe Polyethylen (PE) und Polyethylenterephthalat Material­ oder Energieflüsse vernachlässigt, die den
(PET) in einer Müllverbrennungsanlage thermisch verwertet Projektverantwortlichen bekannt sind und die eine maßgebliche
und der Karton rezykliert wird. Umweltwirkung hinsichtlich der ausgewiesenen Indikatoren
erwarten ließen. Es kann also auch davon ausgegangen
Der rezyklierte Karton erreicht sortenrein auf der Baustelle die werden, dass die Summe der vernachlässigten Prozesse 5 %
Systemgrenze; die Kunststoffe werden zu einer MVA gefahren der Wirkkategorien nicht übersteigt. Damit sind die Kriterien für
4 Umwelt­Produktdeklaration ­ CALSITHERM Silikatbaustoffe GmbH ­ Mikroporöse Calciumsilikat­Wärmedämmstoffe
den Ausschluss von Inputs und Outputs nach EN 15804+A2 Bei der Modellierung der eigentlichen Prozesse zur Herstellung
erfüllt. von Calsitherm Calciumsilikatplatten treten keine
Prozessschritte auf, die eine Co­Produkt Allokation erfordern
3.5 Hintergrunddaten
würde.
Die verwendete Hintergrunddatenbank ist ecoinvent 3.10. Die Aufteilung der Aufwendungen in den Werken auf die
Produktion der deklarierten Produkte erfolgte prozessbezogen
3.6 Datenqualität
aufgrund detaillierter Messungen zum Strom­ und
Die Vordergrunddaten sind ohne signifikanten Datenlücken
Wärmebedarf. Innerhalb der Produktion der deklarierten
erhoben und mit aktuellen Hintergrunddaten verknüpft.
Produkte erfolgte die Allokation massebezogen.
Methodische Abweichungen der Hintergrunddaten von den
Anforderungen der EN 15804 sind für die Ökobilanz dieses
Es wurden keine Prozesse modelliert, die eine Multi­Input
Produktes nicht bekannt.
Allokation erfordert hätten.
Es mussten keine methodischen Entscheidungen getroffen
werden, die nicht durch die EN 15804 gestützt sind. Vor diesem
Wiederverwertung, Recycling und Rückgewinnung wurde nach
Hintergrund gibt es weder methoden­ noch datenbezogen
Vorgaben der EN 15804 model­liert.
Einschränkungen für die Verwendung der Ergebnisse in dieser
Bei der Herstellung von Calsitherm Calciumsilikatplatten
EPD.
entstehen keine Abfälle oder Sekundärmaterialien oder
Rohstoffe, die in einem nächsten Produktsystem eingesetzt
3.7 Betrachtungszeitraum
werden.
Die Daten der Ökobilanz repräsentieren das Jahr 2023.
3.10 Vergleichbarkeit
3.8 Geographische Repräsentativität
Grundsätzlich ist eine Gegenüberstellung oder die Bewertung
Land oder Region, in dem/r das deklarierte Produktsystem
von EPD­Daten nur möglich, wenn alle zu vergleichenden
hergestellt und ggf. genutzt sowie am Lebensende behandelt
Datensätze nach EN 15804 erstellt wurden und der
wird: Deutschland
Gebäudekontext bzw. die produktspezifischen
Leistungsmerkmale berücksichtigt werden. Die verwendete
3.9 Allokation Hintergrunddatenbank ist ecoinvent 3.10.
4. LCA: Szenarien und weitere technische Informationen
für die Quantifizierung ein Wirkungsgrad von 28,3 % für die
Charakteristische Produkteigenschaften biogener Wärmeerzeugung und 14,8 % für die Stromerzeugung
Kohlenstoff angenommen (immer unter Bezugnahme auf den unteren
Informationen zur Beschreibung des biogenen Heizwert des Abfalls).
Kohlenstoffgehalts am Werkstor
Modul C1
Bezeichnung WertEinheit
Für die Deinstallation in Modul C1 werden ein Dieselverbrauch
Biogener Kohlenstoff im Produkt 14,8 kg C
von 0.0359 MJ/kg und Staubemissionen aus einem
Biogener Kohlenstoff in der zugehörigen mechanischen Rückbau bilanziert
1,23 kg C
Verpackung
Modul C2
Notiz: 1 kg biogener Kohlenstoff ist äquivalent zu 44/12 kg
Modul C2 umfasst den Transport der Calsitherm
CO .
2
Calciumsilikatplatten über 50 km auf eine Bauschuttdeponie.
Modul C3
Die folgenden technischen Informationen sind Grundlage für
Da ein Deponierungsszenario deklariert wird, betragen die
die deklarierten Module.
Werte für Modul C3 gleich "null".
Modul A5
Modul C4
Für die eigentliche Installation in Modul A5 werden keine Inputs
Modul C4 beschreibt für die Abfallentsorgung die Verbringung
und Outputs verrechnet, da im Wesentlichen von einer
der Calsitherm Calciumsilikatplatten auf eine
manuellen Installation ausgegangen wird. In Anlehnung an die
Bauschuttdeponie.
EN 16783 werden pauschal 2% Installationsabfälle verrechnet.
Modul A5 enthält somit weiter die Entsorgung der Bezeichnung Wert Einheit
Transportverpackungen, wobei angenommen wird, dass die Getrennt gesammelt Abfalltyp 1000 kg
Kunststoffe Polyethylen (PE) und Polyethylenterephthalat Zur Deponierung 1000 kg
(PET) in einer Müllverbrennungsanlage thermisch verwertet
und der Karton rezykliert wird.
Modul D
Der rezyklierte Karton erreicht sortenrein auf der Baustelle die
Modul D umfasst die Berechnung der Vorteile, die sich aus der
Systemgrenze; die Kunststoffe werden über 50 km zu einer
energetischen Verwertung der Kunststoffe ergeben; für das
MVA gefahren und dort verbrannt.
Recycling des Kartons wird kein Vorteil verrechnet. Die
Bei der Müllverbrennungsanlage wird davon ausgegangen,
Kennwerte der Müllverbrennungsanlage sind bereits für Modul
dass es sich um eine Verbrennungsanlage mit einem
A5 ausgeführt. Ebenso ergeben sich aus der Deponierung der
Wirkungsgrad R1 > 0,6 handelt (gemäß CEWEP-
Calsitherm­Platte keine Vorteile in Modul D.
Energiebericht III); die zurückgewonnene Energie wird als
exportierte Energie deklariert; gemäß demselben Bericht wird
5 Umwelt­Produktdeklaration ­ CALSITHERM Silikatbaustoffe GmbH ­ Mikroporöse Calciumsilikat­Wärmedämmstoffe
5. LCA: Ergebnisse
Für die Bewertung der Umweltwirkung wurden die Charakterisierungsfaktoren EF3.1 verwendet.
ANGABE DER SYSTEMGRENZEN (X = IN ÖKOBILANZ ENTHALTEN; MND = MODUL ODER INDIKATOR NICHT DEKLARIERT;
MNR = MODUL NICHT RELEVANT)
Gutschriften
Stadium der
und Lasten
Produktionsstadium Errichtung Nutzungsstadium Entsorgungsstadium
außerhalb der
des Bauwerks
Systemgrenze
g n u g ro s re v ffo ts h o R tro p s n a rT g n u lle ts re H m o v tro p s n a rT m u z re lle ts re Htro s g n u d n e w re V e g a tn o M g n u d n e w n A /g n u z tu N g n u tla h d n a ts n I ru ta ra p e R z ta s rE g n u re u e n rE rü f z ta s n ie e ig re n E n e b ie rte B s a ds e d u ä b e G s e d rü f z ta s n ie re s s a W n e b ie rte B s a ds e d u ä b e G s e d s s irb A /u a b k c ü R tro p s n a rT g n u ld n a h e b lla fb A g n u g itie s e B ,­s g n u d n e w re v re d e iW ­s g n u n n iw e g k c ü R re d ola iz n e to p g n ilc y c e R
A1 A2 A3 A4 A5 B1 B2 B3 B4 B5 B6 B7 C1 C2 C3 C4 D
X X X MND X MND MND MNR MNR MNR MND MND X X X X X
ERGEBNISSE DER ÖKOBILANZ – UMWELTAUSWIRKUNGEN nach EN 15804+A2: 1 t Mikroporöse Calciumsilikat-
Wärmedämmstoffe
Indikator Einheit A1-A3 A5 C1 C2 C3 C4 D
GWP­total kg CO 2­Äq. 1,4E+03 4,74E+01 3,6E+00 9,51E+00 0 5,66E+01 ­8,03E+00
GWP­fossil kg CO 2­Äq. 1,46E+03 4,29E+01 3,6E+00 9,5E+00 0 5,89E+00 ­7,65E+00
GWP­biogenic kg CO 2­Äq. ­5,52E+01 4,51E+00 3,93E­04 6,58E­03 0 5,07E+01 ­3,79E­01
GWP­luluc kg CO 2­Äq. 2,84E­01 5,8E­03 3,12E­04 3,15E­03 0 9,39E­04 ­7,3E­03
ODP kg CFC11­Äq. 3,54E­05 7,2E­07 5,5E­08 1,89E­07 0 2,2E­07 ­2,19E­07
AP mol H+­Äq. 2,84E+00 5,97E­02 3,25E­02 1,98E­02 0 3,67E­02 ­9,81E­03
EP­freshwater kg P­Äq. 3,49E­02 7,01E­04 1,27E­05 7,41E­05 0 3,32E­05 ­4,99E­04
EP­marine kg N­Äq. 8,1E­01 1,75E­02 1,5E­02 4,63E­03 0 1,56E­02 ­2,39E­03
EP­terrestrial mol N­Äq. 8,26E+00 1,79E­01 1,65E­01 5,13E­02 0 1,71E­01 ­2,68E­02
kg NMVOC­
POCP 3,42E+00 7,28E­02 4,92E­02 3,29E­02 0 6,92E­02 ­1,26E­02
Äq.
ADPE kg Sb­Äq. 1,69E­03 3,49E­05 1,28E­06 3,09E­05 0 7,39E­06 ­7,64E­06
ADPF MJ 1,84E+04 3,77E+02 4,71E+01 1,34E+02 0 1,47E+02 ­1,21E+02
m3 Welt­Äq.
WDP 2,66E+02 5,39E+00 1,02E­01 5,55E­01 0 5,07E­01 ­2,16E­01
entzogen
GWP = Globales Erwärmungspotenzial; ODP = Abbaupotenzial der stratosphärischen Ozonschicht; AP = Versauerungspotenzial von Boden und
Wasser; EP = Eutrophierungspotenzial; POCP = Bildungspotenzial für troposphärisches Ozon; ADPE = Potenzial für die Verknappung von abiotischen
Ressourcen – nicht fossile Ressourcen (ADP – Stoffe); ADPF = Potenzial für die Verknappung abiotischer Ressourcen – fossile Brennstoffe (ADP –
fossile Energieträger); WDP = Wasser­Entzugspotenzial (Benutzer)
ERGEBNISSE DER ÖKOBILANZ – INDIKATOREN ZUR BESCHREIBUNG DES RESSOURCENEINSATZES nach EN 15804+A2: 1
t Mikroporöse Calciumsilikat-Wärmedämmstoffe
Indikator Einheit A1-A3 A5 C1 C2 C3 C4 D
PERE MJ 1,05E+03 2,12E+01 2,85E­01 2,26E+00 0 2,92E+00 ­1,33E+01
PERM MJ 5,78E+02 1,16E+01 0 0 0 0 0
PERT MJ 1,63E+03 3,27E+01 2,85E­01 2,26E+00 0 2,92E+00 ­1,33E+01
PENRE MJ 4,68E+03 2,91E+02 1,91E+00 1,12E+01 0 5,66E+00 ­4,19E+01
PENRM MJ 1,93E+02 ­1,93E+02 0 0 0 0 0
PENRT MJ 4,88E+03 9,81E+01 1,91E+00 1,12E+01 0 5,66E+00 ­4,19E+01
SM kg 3,17E+02 6,34E+00 0 0 0 0 0
RSF MJ 0 0 0 0 0 0 0
NRSF MJ 0 0 0 0 0 0 0
FW m3 0 0 0 0 0 0 0
PERE = Erneuerbare Primärenergie als Energieträger; PERM = Erneuerbare Primärenergie zur stofflichen Nutzung; PERT = Total erneuerbare
Primärenergie; PENRE = Nicht­erneuerbare Primärenergie als Energieträger; PENRM = Nicht­erneuerbare Primärenergie zur stofflichen Nutzung;
PENRT = Total nicht erneuerbare Primärenergie; SM = Einsatz von Sekundärstoffen; RSF = Erneuerbare Sekundärbrennstoffe; NRSF = Nicht­
erneuerbare Sekundärbrennstoffe; FW = Nettoeinsatz von Süßwasserressourcen
ERGEBNISSE DER ÖKOBILANZ –ABFALLKATEGORIEN UND OUTPUTFLÜSSE nach EN 15804+A2:
1 t Mikroporöse Calciumsilikat-Wärmedämmstoffe
Indikator Einheit A1-A3 A5 C1 C2 C3 C4 D
HWD kg 9,75E­02 2,01E­03 3,26E­04 9E­04 0 8,73E­04 ­3,93E­04
NHWD kg 1,24E+02 2,28E+01 2,9E­02 6,45E+00 0 9,99E+02 ­2,5E­01
RWD kg 2,8E­02 5,65E­04 8,65E­06 7,49E­05 0 5,22E­05 ­4,55E­04
CRU kg 0 0 0 0 0 0 0
MFR kg 0 3E+00 0 0 0 0 0
MER kg 0 0 0 0 0 0 0
6 Umwelt­Produktdeklaration ­ CALSITHERM Silikatbaustoffe GmbH ­ Mikroporöse Calciumsilikat­Wärmedämmstoffe
EEE MJ 0 2,91E+01 0 0 0 0 0
EET MJ 0 5,57E+01 0 0 0 0 0
HWD = Gefährlicher Abfall zur Deponie; NHWD = Entsorgter nicht gefährlicher Abfall; RWD = Entsorgter radioaktiver Abfall; CRU = Komponenten für
die Wiederverwendung; MFR = Stoffe zum Recycling; MER = Stoffe für die Energierückgewinnung; EEE = Exportierte Energie – elektrisch; EET =
Exportierte Energie – thermisch
ERGEBNISSE DER ÖKOBILANZ – zusätzliche Wirkungskategorien nach EN 15804+A2-optional:
1 t Mikroporöse Calciumsilikat-Wärmedämmstoffe
Indikator Einheit A1-A3 A5 C1 C2 C3 C4 D
PM Krankheitsfälle 2,32E­05 5,06E­07 8,36E­06 6,96E­07 0 9,26E­07 ­4,67E­08
IR kBq U235­Äq. 1,6E+01 3,22E­01 8,19E­03 6,17E­02 0 4,74E­02 ­2,07E­01
ETP­fw CTUe 3,49E­02 7,01E­04 1,27E­05 7,41E­05 0 3,32E­05 ­4,99E­04
HTP­c CTUh 2,31E­06 5E­08 1,41E­08 6,74E­08 0 2,48E­08 ­1,23E­08
HTP­nc CTUh 7,58E­06 1,71E­07 5,82E­09 8,39E­08 0 2,16E­08 ­2,54E­08
SQP SQP 1,24E+04 2,56E+02 3,31E+00 8,07E+01 0 2,97E+02 ­9,82E+00
PM = Potenzielles Auftreten von Krankheiten aufgrund von Feinstaubemissionen; IR = Potenzielle Wirkung durch Exposition des Menschen mit U235;
ETP­fw = Potenzielle Toxizitätsvergleichseinheit für Ökosysteme; HTP­c = Potenzielle Toxizitätsvergleichseinheit für den Menschen (kanzerogene
Wirkung); HTP­nc = Potenzielle Toxizitätsvergleichseinheit für den Menschen (nicht kanzerogene Wirkung); SQP = Potenzieller Bodenqualitätsindex
Einschränkungshinweis 1 – gilt für den Indikator 'Potenzielle Wirkung durch Exposition des Menschen mit U235'. Diese
Wirkungskategorie behandelt hauptsächlich die mögliche Wirkung einer ionisierenden Strahlung geringer Dosis auf die menschliche
Gesundheit im Kernbrennstoffkreislauf. Sie berücksichtigt weder Auswirkungen, die auf mögliche nukleare Unfälle und berufsbedingte
Exposition zurückzuführen sind, noch auf die Entsorgung radioaktiver Abfälle in unterirdischen Anlagen. Die potenzielle vom Boden,
von Radon und von einigen Baustoffen ausgehende ionisierende Strahlung wird ebenfalls nicht von diesem Indikator gemessen.
Einschränkungshinweis 2 – gilt für die Indikatoren: 'Potenzial für die Verknappung abiotischer Ressourcen ­ nicht fossile Ressourcen',
'Potenzial für die Verknappung abiotischer Ressourcen ­ fossile Brennstoffe', 'Wasser­Entzugspotenzial (Benutzer)', 'Potenzielle
Toxizitätsvergleichseinheit für Ökosysteme', 'Potenzielle Toxizitätsvergleichseinheit für den Menschen ­ kanzerogene Wirkung',
'Potenzielle Toxizitätsvergleichseinheit für den Menschen ­ nicht kanzerogene Wirkung', 'Potenzieller Bodenqualitätsindex". Die
Ergebnisse dieses Umweltwirkungsindikators müssen mit Bedacht angewendet werden, da die Unsicherheiten bei diesen Ergebnissen
hoch sind oder da es mit dem Indikator nur begrenzte Erfahrungen gibt.
6. LCA: Interpretation
In Abbildung 1 sind die Beiträge der einzelnen Abschnitte des
Lebenszyklus der Calsitherm Calciumsilikatplatten dargestellt:
Calciumsilikatplatten die Umweltwirkung über den
Abbildung: 1 Relative Beiträge der einzelnen Abschnitte Lebenszyklus betrachtet bei weitem dominiert. Alle anderen
des Lebenszyklus von Calsitherm Calciumsilikatplatten zu betrachteten Lebensabschnitte der Calsitherm
den Indikatoren der Wirkungsabschätzung: Module A1-C4 Calciumsilikatplatten sind nicht relevant.
= 100% Da von einem Deponieszenario ausgegangen wird, ist auch
Modul D, in dem nur die Vorteile der Energierückgewinnung
Hierbei wird ersichtlich, dass die Herstellung der Calsitherm aus den Kunststoffverpackungen berücksichtig sind, nicht von
7 Umwelt­Produktdeklaration ­ CALSITHERM Silikatbaustoffe GmbH ­ Mikroporöse Calciumsilikat­Wärmedämmstoffe
Bedeutung.
7. Nachweise
7.1 Radioaktivität Rohstoffen hergestellt werden, für die repräsentative Prüfung
ausgewählt.
Messstelle: Universität Gesamthochschule Paderborn,
Fachbereich 6 – Physik, 33095 Paderborn. Ergebnis: Die Prüfung des Gesamt VOC wurde gemäß DIN EN
ISO 16000­3, DIN EN ISO 16000­6, DIN EN ISO 16000­9, DIN
Messverfahren: Prüfung auf radioaktive Kontamination mit EN ISO 16000­11 und ISO 16017­1 vorgenommen.
Berthold LB 1210 B, kalibriert mit Strontium 90 (65 Becquerel)
und Frieseke/Hoepfner FH 407 V im Vergleich zur natürlichen
Messergebnisse AgBB (28 Tage)
Umgebungsstrahlung gemessen.
Probebezeichnung: SILCA ­T300
Prüfbericht, Datum: Universität Paderborn, Prof. Dr. J. Mimkes Bezeichnung Wert Einheit
vom 08.06.1994. TVOC (C6 ­ C16) < 5 µg/m3
TVOC ohne NIK (C6 ­ C16) < 5 µg/m3
Ergebnis: Bei den genannten Produkten konnten keine
Σ SVOC (> n­C16 < 5 µg/m3
gegenüber der natürlichen Radioaktivität (5 Bq) erhöhten Werte
festgestellt werden. Die Produkte Silcal 900, Silcal 1100 und Σ Cancerogene < 1 µg/m3
Silca T300 sind damit nicht kontaminiert. Dies gilt generell für R­Wert < 1 µg/m3
Produkte, die aus den gleichen (Roh­)Stoffen wie die
Formaldehyd < 3 µg/m3
genannten Produkte bestehen.
Legende: < bedeutet, dass alle Messwerte unterhalb der
7.2 Auslaugung Quantifizierungsgrenze liegen
Messstelle: Institut für Lebensmittel­, Wasser­ und
Umwelttechnik, 33098 Paderborn.
7.4 Quarz
Messverfahren: Nach dem Deutschen Einheitsverfahren zur
Wasser­, Abwasser­ und Schlamm­untersuchung. Messstelle: Deutsches Institut für Feuerfest und Keramik
GmbH, akkreditiertes Institut für Produktprüfung nach /DIN EN
Prüfbericht, Datum: Institut für Lebensmittel­, Wasser­ und ISO/IEC 17025/, Höhr­Grenzhausen, D
Umwelttechnik, Dr. Warnecke vom 02.10.1992.
Prüfbericht, Datum: Prüfbericht Nr. 102­254­00­04 vom
Ergebnis: Das Eluat ist unbelastet. Die Untersuchung ergab 26.07.2012 und 102­254­00­03 vom 27.07.2012
keine Belastung durch Schwermetalle (wie u. a. Chrom, Arsen,
Cadmium, Quecksilber), polyzyklische Aromaten, Ergebnis: Um den gesamten Rohdichtenbereich der Produkte
Gesamtphenol, Kohlenwasserstoffe, Fluoride und Cyanide. Die mit der Handelsbezeichnung wie sie in der obigen VOC­Tabelle
im Testverfahren nachgewiesenen Konzentrationen zeigen, unter Probebezeichnung aufgeführt sind zu erfassen, wurde die
dass die geforderten Grenzwerte weit unterschritten werden. Prüfung auf Quarz an drei Produkten mit unterschiedlichen
Rohdichten durchgeführt. Da alle Produkte aus den gleichen
7.3 VOC / Flüchtige organische Verbindungen Rohstoffen hergestellt werden, sind diese Ergebnisse auf alle
Produkte übertragbar und somit repräsentativ.
Messstelle: Eurofins Product Testing A/S, akkreditiertes Institut
für Prüfung der Produktemissionen gemäß. Eurofins Indoor Air Entsprechend der Übereinstimmung mit der akkreditierten
Comfort Gold, Zertifizierung und Qualitätssicherung, DK­8464 Prüfmethode kann in:
Galten, Dänemark • Calsitherm Klimaplatte­WF; ­Redboard pro,
• Silca ­200,
Prüfbericht, Datum: Prüfbericht Nr. G15034A vom 07.06.2012 • Silca ­T300,
• Clima Solid
Probenahme: Aus der Vielzahl der Handelsbezeichnungen der kein Quarz nachgewiesen werden, da die Werte unterhalb der
Produkte ­ wie sie in der unteren Tabelle in der Kopfzeile Quantifizierungsgrenze liegen.
aufgeführt werden ­ hat Eurofins das Produkt Silca T300,
welches stellvertretend für alle Produkte, die aus den gleichen
8. Literaturhinweise
Normen
EN 1094-5
EN 140-16 DIN EN 1094­5:1995­09, Feuerfeste Erzeugnisse für
DIN EN 140­16, Akustik – Messung der Schalldämmung in Isolationszwecke – Teil 5: Bestimmung der Kaltdruckfestigkeit
Gebäuden und von Bauteilen – Teil 16: Messung der geformter Erzeugnisse.
Verbesserung des Schalldämmung­Maßes durch akustische
Vorsatzschalen im Prüfstand. EN 12086
DIN EN 12086:1997­08, Wärmedämmstoffe für das Bauwesen
EN 1094-4 – Bestimmung der Wasserdampfdurchlässigkeit.
DIN EN 1094­4:1995­09, Feuerfeste Erzeugnisse für
Isolationszwecke – Teil 4: Bestimmung der Rohdichte und EN 12087
Gesamtporosität geformter Erzeugnisse. DIN EN 12087:1997, Wärmedämmstoffe für das Bauwesen –
8 Umwelt­Produktdeklaration ­ CALSITHERM Silikatbaustoffe GmbH ­ Mikroporöse Calciumsilikat­Wärmedämmstoffe
Bestimmung der Wasseraufnahme bei langzeitigem Bestimmung von VOC in der Innenraumluft und in
Eintauchen. Prüfkammern, Probenahme auf Tenax TA®, thermische
Desorption und Gaschromatographie mit MS/FID.
EN 12089
DIN EN 12089:2013­06, Wärmedämmstoffe für das Bauwesen ISO 16000-9
– Bestimmung des Verhaltens bei Biegebeanspruchung. ISO 16000­9:2008­04, Innenraumluftverunreinigungen – Teil 9:
Bestimmung der Emission von flüchtigen organischen
EN 12939 Verbindungen aus Bauprodukten und
DIN EN 12939:2001­2, Wärmetechnisches Verhalten von Einrichtungsgegenständen – Emissions­prüfkammer­Verfahren
Baustoffen und Bauprodukten – Bestimmung des (ISO 16000­9:2006).
Wärmedurchlasswiderstandes nach dem Verfahren mit dem
Plattengerät und dem Wärme­strommessplatten­Gerät – Dicke ISO 16000-11
Produkte mit hohem und mittlerem Wärmedurchlasswiderstand. ISO 16000­11:2006­06, Innenraumluftverunreinigungen – Teil
11: Bestimmung der Emission von flüchtigen organischen
EN 13172 Verbindungen aus Bauprodukten und
DIN EN 13172:2012, Wärmedämmstoffe – Einrichtungsgegenständen – Probenahme, Lagerung der
Konformitätsbewertung. Proben und Vorbereitung der Prüfstücke (ISO 16000­11:2006).
EN 13501-1 ISO 16017-1
DIN EN 13501­1:2007+A1:2009, Klassifizierung von ISO 16017­1:2001­10, Innenraumluft, Außenluft und Luft am
Bauprodukten und Bauarten zu ihrem Brandverhalten ­ Teil 1: Arbeitsplatz – Probenahme und Analyse flüchtiger organischer
Klassifizierung mit den Ergebnissen aus den Prüfungen zum Verbindungen durch Sorptionsröhrchen/thermische
Brandverhalten von Bauprodukten. Desorption/Kapillar­Gaschromatographie – Teil 1: Probenahme
mit einer Pumpe (ISO 16017­1:2000); Deutsche Fassung DIN
EN 14306 EN ISO/IEC 17025:2005, Allgemeine Anforderungen an die
DIN EN 14306:2016­03, Wärmedämmstoffe für die technische Kompetenz von Prüf­ und Kalibrierlaboratorien (ISO/IEC
Gebäudeausrüstung und für betriebstechnische Anlagen in der 17025:2005).
Industrie – Werkmäßig hergestellte Produkte aus Calciumsilikat
(CS) – Spezifikation. Weitere Referenzen
EN 15804+A2 AVV
DIN EN 15804+A2:2022­­03, Nachhaltigkeit von Bauwerken – Europäischer Abfallartenkatalog, auch AVV "Abfallverzeichnis­
Umweltproduktdeklarationen – Grundregeln für die Verordnung vom 10. Dezember 2001 (BGBl. I S. 3379), die
Produktkategorie Bauprodukte. zuletzt durch Artikel 2 der Verordnung vom 17. Juli 2017 (BGBl.
I S.2644) geändert worden ist".
EN 16783
DIN EN 16783:2017­07, Wärmedämmstoffe – DIBt/AgBB
Produktkategorieregeln (PCR) für werkmäßig hergestellte und Deutsches Institut für Bautechnik/Ausschuss zur
an der Verwendungsstelle hergestellte Wärmedämmstoffe zur gesundheitlichen Bewertung von Bauprodukten (2005).
Erstellung von Umweltproduktdeklarationen.
CEWEP Energy Report III (2013)
ISO 9001 Reimann D.O. (2013): CEWEP Energy Report III (Status 2007–
DIN EN ISO 9001:2015, Qualitätsmanagementsysteme – 2010); Results of Specific Data for Energy, R1 Plant Efficiency
Anforderungen. Factor and NCV of 314 European Waste­to­Energy (WtE)
Plants. CEWEP, Würzburg/Brussels, 2013.
ISO 2768-1
ISO 2768­1, Allgemeintoleranzen; Toleranzen für Längen­ und ECHA-Kandidatenliste
Winkelmaße ohne einzelne Toleranzeintragung. Die Kandidatenliste besonders besorgniserregender
Substanzen, verfügbar unter:
ISO 12571 https://echa.europa.eu/candidatelist­table.
EN ISO 12571:2000, Wärme­ und feuchtetechnisches
Verhalten von Baustoffen und Bauprodukten – Bestimmung der ecoinvent v3.10
hygroskopischen Sorptionseigenschaften. ecoinvent v3.10, Ökobilanzdatenbank, 12/2023. ecoinvent,
Zürich.
ISO 14040 ETA-15/0340
DIN EN ISO 14040:2009­11, Umweltmanagement – Ökobilanz
– Grundsätze und Rahmenbedingungen. ETA­15/0340, Deutsches Institut für Bautechnik: Europäische
Technische Bewertung vom 9 Juli 2015.
ISO 14025
DIN EN ISO 14025:2011­10, Umweltkennzeichnungen und ­ ETA-19/0559
deklarationen – Typ III Umweltdeklarationen – Grundsätze und ETA­19/0559, Deutsches Institut für Bautechnik: Europäische
Verfahren (ISO 14025:2006). Technische Bewertung vom 30. Oktober 2019.
ISO 16000-3 ETA-24/1060
ISO 16000­3:2009, Innenraumluftverunreinigungen – Teil 3: ETA­24/1060, Deutsches Institut für Bautechnik: Europäische
Messen von Formaldehyd und anderen Carbonylverbindungen Technische Bewertung vom 25. Oktober 2024.
– Probenahme mit einer Pumpe (ISO/DIS 16000­3:2009).
IBU (2021)
ISO 16000-6 Institut Bauen und Umwelt e.V. (Hrsg.): Produktkategorie
ISO 16000­6:2011­12, Innenraumluftverunreinigungen – Teil 6: Regeln für gebäudebezogene Produkte und Dienstleistungen.
9 Umwelt­Produktdeklaration ­ CALSITHERM Silikatbaustoffe GmbH ­ Mikroporöse Calciumsilikat­Wärmedämmstoffe
Teil A: Rechenregeln für die Ökobilanz und Anforderungen an VERORDNUNG (EU) Nr. 528/2012 DES EUROPÄISCHEN
den Projektbericht. Version 1.3, Berlin. PARLAMENTS UND DES RATES vom 22. Mai 2012 über die
Bereitstellung auf dem Markt und die Verwendung von
IBU (2024) Biozidprodukten.
Institut Bauen und Umwelt e.V. (Hrsg.): PCR
Anleitungstextefür gebäudebezogene Produkte und VERORDNUNG (EG) Nr. 1907/2006
Dienstleistungen. Teil B:Anforderungen an die EPD für VERORDNUNG (EG) Nr. 1907/2006 DES EUROPÄISCHEN
Calciumsilikat­Dämmstoffe. 2024­04. Berlin. PARLAMENTS UND DES RATES vom 18. Dezember 2006 zur
Registrierung, Bewertung, Zulassung und Beschränkung
Verordnung (EU) Nr. 305/2011 (CPR) chemischer Stoffe (REACH), zur Schaffung einer Europäischen
VERORDNUNG (EU) Nr. 305/2011 DES Chemikalienagentur, zur Änderung der Richtlinie 1999/45/EG
EUROPÄISCHENPARLAMENTS UND DES RATES vom 9. und zur Aufhebung der Verordnung (EWG) Nr. 793/93 des
März 2011 zur Festlegung harmonisierter Bedingungen für die Rates, der Verordnung (EG) Nr. 1488/94 der Kommission, der
Vermarktung von Bauprodukten und zur Aufhebung der Richtlinie 76/769/EWG des Rates sowie der Richtlinien
Richtlinie 89/106/EWG des Rates. 91/155/EWG, 93/67/EWG, 93/105/EG und 2000/21/EG der
Kommission.
Verordnung (EU) Nr. 528/2012
10 Umwelt­Produktdeklaration ­ CALSITHERM Silikatbaustoffe GmbH ­ Mikroporöse Calciumsilikat­Wärmedämmstoffe
Herausgeber
Institut Bauen und Umwelt e.V. +49 (0)30 3087748­ 0
Hegelplatz 1 info@ibu­epd.com
10117 Berlin www.ibu­epd.com
Deutschland
Programmhalter
Institut Bauen und Umwelt e.V. +49 (0)30 3087748­ 0
Hegelplatz 1 info@ibu­epd.com
10117 Berlin www.ibu­epd.com
Deutschland
Ersteller der Ökobilanz
Dr. Frank Werner ­ Umwelt & Entwicklung + 41 (0)44 241 39 06
Kammelenbergstrasse 30 frank@frankwerner.ch
9011 St. Gallen http://www.frankwerner.ch/
Schweiz
Inhaber der Deklaration
CALSITHERM Silikatbaustoffe GmbH +49 (0)5254­99092­0
Hermann­Löns­Str. 170 info@calsitherm.de
33104 Paderborn­Sennelager www.calsitherm.de
Deutschland
redstone GmbH & Co. KG +49421 2231 49­0
Haferwende 1 info@redstone.de
28357 Bremen www.redstone.de
Deutschland
Silca Service­ und Vertriebsgesellschaft für +49 (0)2104­9727­0
Dämmstoffe mbH info@silca­online.de
Elberfelder Str. 200a www.silca­online.de
40822 Mettmann
Deutschland
11 Umwelt­Produktdeklaration ­ CALSITHERM Silikatbaustoffe GmbH ­ Mikroporöse Calciumsilikat­Wärmedämmstoffe
