UMWELT-PRODUKTDEKLARATION
nach ISO 14025 und EN 15804+A2
Deklarationsinhaber Sika Services AG
Herausgeber Institut Bauen und Umwelt e.V. (IBU)
Programmhalter Institut Bauen und Umwelt e.V. (IBU)
Deklarationsnummer EPD-SIK-20220222-IBA3-DE
Ausstellungsdatum 04/05/2023
Gültig bis 03/05/2028
Sarnafil TG 76 FSA
Sika Services AG
www.ibu-epd.com | https://epd-online.com
1. Allgemeine Angaben
Sika Services AG Sarnafil TG 76 FSA
Programmhalter Inhaber der Deklaration
IBU – Institut Bauen und Umwelt e.V. Sika Services AG
Hegelplatz 1 Tüffenwies 16-22
10117 Berlin 8064 Zurich
Deutschland Schweiz
Deklarationsnummer Deklariertes Produkt/deklarierte Einheit
EPD-SIK-20220222-IBA3-DE 1 m² Sarnafil® TG 76 FSA Kunststoffabdichtungsbahn
Diese Deklaration basiert auf den Produktkategorien-Regeln: Gültigkeitsbereich:
Dach- und Dichtungsbahnsysteme aus Kunststoffen und Dieses Dokument bezieht sich auf die von der Sika AG in CH-6060 Sarnen
Elastomeren, 01/08/2021 (Schweiz) hergestellten Sarnafil® TG 76 FSA
(PCR geprüft und zugelassen durch den unabhängigen Kunststoffabdichtungsbahnen.
Sachverständigenrat (SVR))
Die Ökobilanzdaten wurden auf Basis der Produktionsdaten aus dem Jahr
2021 von der Sika Technology AG erfasst.
Ausstellungsdatum Der Inhaber der Deklaration haftet für die zugrundeliegenden Angaben und
Nachweise; eine Haftung des IBU in Bezug auf Herstellerinformationen,
04/05/2023
Ökobilanzdaten und Nachweise ist ausgeschlossen.
Die EPD wurde nach den Vorgaben der EN 15804+A2 erstellt. Im
Gültig bis
Folgenden wird die Norm vereinfacht als EN 15804 bezeichnet.
03/05/2028
Verifizierung
Die Europäische Norm EN 15804 dient als Kern-PCR
Unabhängige Verifizierung der Deklaration und Angaben gemäß ISO
14025:2011
intern X extern
Dipl.-Ing. Hans Peters
(Vorstandsvorsitzender des Instituts Bauen und Umwelt e.V.)
Florian Pronold Dr. Eva Schmincke,
(Geschäftsführer des Instituts Bauen und Umwelt e.V.) Unabhängige/-r Verifizierer/-in
1 Umwelt-Produktdeklaration - Sika Services AG - Sarnafil TG 76 FSA
2. Produkt
Die Grund- und Hilfsstoffe der Sarnafil® TG 76 FSA
2.1 Produktbeschreibung/Produktdefinition Kunststoffabdichtungsbahnen können folgendermaßen
Sarnafil® TG 76 FSA Kunststoffabdichtungsbahnen bestehen angegeben werden:
aus flexiblen Polyolefinen (FPO) und werden zusätzlich mit UV-
• Thermoplastisches Polyolefin: 35–55 %
Lichtschutzmittel, Flammschutzmittel und einer unterseitigen
• Stabilisatoren (UV/Hitze): 0,5–1 %
Kaschierung mit Glas/Polyestermischvlies mit integrierter
• Flammschutzmittel (anorganisch): 17–27 %
Selbstklebeschicht und "Release Liner" ausgerüstet. Die sind
• Trägermaterial (Glasvlies/Glasgitter): 4–8 %
jeweils mit einer inne liegenden Einlage aus Glasvlies und
• Vlies/Kaschierung (Glas/Polyester): 8–18 %
Glasgitter versehen. Die unterseitige
• Hotmelt/Release-Liner (Polyethylene (PE)): 5–10 %
Glaspolyestermischvlieskaschierung dient als Haftbrücke und
• Farbstoff: 2–4 %
Ausgleichslage für die direkte flächige Verklebung mit der
Dieses Produkt ist ein Erzeugnis nach Artikel 3 der Verordnung
Selbstklebeschicht auf Wärmedämmung aus expandiertem
(EG) Nr. 1907/2006 (REACH). Es enthält keine Stoffe, die bei
Polystyrol (EPS) Mineralwolle und Polyurethan (PU). Für das
üblicher Anwendung aus dem Erzeugnis freigesetzt werden.
Inverkehrbringen des Produkts in der EU/EFTA (mit Ausnahme
Ein Sicherheitsdatenblatt nach Artikel 31 der gleichen
der Schweiz) gilt die Verordnung (EU) Nr. 305/2011 (CPR). Das
Verordnung ist nicht erforderlich, um dieses Produkt auf den
Produkt benötigt eine Leistungserklärung unter
Markt zu bringen, zu transportieren oder es anzuwenden. Für
Berücksichtigung der DIN EN 13956:2012,
die sichere Nutzung sind die Anweisungen im
Abdichtungsbahnen - Kunststoff- und Elastomerbahnen für
Produktdatenblatt zu befolgen. Nach derzeitigem
Dachabdichtungen - Definitionen und Eigenschaften und die
Kenntnisstand enthält dieses Produkt keine SVHC (besonders
CE-Kennzeichnung. Für die Verwendung gelten die jeweiligen
besorgniserregende Stoffe) aus Anhang XIV der REACH-
nationalen Bestimmungen, in Deutschland die
Verordnung oder von der REACH-Kandidatenliste, die von der
Anwendungsnorm DIN SPEC 20000-201.
Europäischen Chemikalien-Agentur ECHA veröffentlicht wird, in
2.2 Anwendung Konzentrationen über 0,1 % (w/w).
Sarnafil® TG 76 FSA Kunststoffabdichtungsbahnen dienen
Das Produkt/Erzeugnis/mindestens ein Teilerzeugnis enthält
hauptsächlich der Abdichtung von Flachdächern. Die
weitere CMR-Stoffe der Kategorie 1A oder 1B, die nicht auf der
Dachbahnen können auf Dächern ohne Auflast flächig verklebt
REACH-Kandidatenliste stehen, oberhalb von 0,1 Massen-% in
werden. Die Verlegung auf Dächern mit Kiesauflast und
mindestens einem Teilerzeugnis: nein. Dem vorliegenden
Begrünung ist ebenfalls möglich.
Bauprodukt wurden Biozidprodukte zugesetzt oder es wurde
2.3 Technische Daten mit Biozidprodukten behandelt (es handelt sich damit um eine
behandelte Ware im Sinne der Biozidprodukteverordnung (EU)
Bautechnische Daten
Nr. 528/2012: nein
Bezeichnung Wert Einheit
2.6 Herstellung
Wasserdichtigkeit nach EN 1928 bestanden -
Der Herstellungsprozess der Sarnafil® TG 76 FSA-
Zugdehnungsverhalten nach EN
≥ 2 % Kunststoffabdichtungsbahnen verläuft auf eigens entwickelten
12311-2
Produktionsanlagen in folgenden Schritten:
Schälwiderstand der Fügenaht nach
≥ 300 N/50mm
EN 12316-2 • Aufschmelzen der Kunststoffkomponenten sowie ihrer
Additive in Extrudern
Scherwiderstand der Fügenaht nach
≥ 300 N/50mm • Dispergieren der aufgeschmolzenen Materialien
EN 12317-2
• Aufbringen der Schichten auf den Träger bzw. die
Abriss
Scherwiderstand der Fügenaht nach Armierung, so dass eine homogene Einbettung erfolgt
außerhalb der
EN 12317-2, DIN V 20000-201 • Aufbringen der unterseitigen Vlieskaschierung
Fügenaht
• Aufbringen der Selbstklebeschicht
Weiterreißfestigkeit nach EN 12310- ≥ 150 N • Kühlen der Kunststoffabdichtungsbahn
2 • Aufwickeln der Kunststoffabdichtungsbahn auf
bestanden (> Rollenkerne aus Altpapierkartonage
Künstliche Alterung nach EN 1297 -
5.000 h) • Verpacken der einzelnen Rollen mit einer PE-Folie
Künstliche Alterung nach DIN SPEC Das Werk Sarnen verfügt seit 1993 über ein zertifiziertes
Klasse 0 -
20000-201, EN 1297 Qualitätsmanagementsystem nach ISO 9001.
Maßhaltigkeit nach EN 1107-2 ≤ |0,2| bis ≤ |0,1| %
2.7 Umwelt und Gesundheit während der Herstellung
Falzen in der Kälte nach EN 495-5 ≤ -25 °C
Bei der Produktion der Sarnafil® TG 76 FSA-
Leistungswerte des Produkts entsprechend der Kunststoffabdichtungsbahnen werden die gesetzlichen Normen
Leistungserklärung in Bezug auf dessen wesentliche Merkmale im Hinblick auf Abluft, Abwasser und Abfälle sowie
gemäß DIN EN 13956:2012, Abdichtungsbahnen - Kunststoff- Lärmemissionen in vollem Umfang erfüllt und die jeweiligen
und Elastomerbahnen für Dachabdichtungen - Definition und Grenzwerte unterschritten. Die Gesundheit des
Eigenschaften. Produktionspersonals ist während der Herstellung nicht
gefährdet. In der Produktionsphase entstehen keine
2.4 Lieferzustand Emissionen, die aus der Abluft gefiltert werden müssen. Das
Das Produkt wird in folgenden Abmessungen auf Paletten eingesetzte Wasser dient ausschließlich der Kühlung und
ausgeliefert: kommt mit den Kunststoffabdichtungsbahnen nicht in Kontakt.
Sarnafil® TG 76-18 FSA: 15 m x 2 m, 11 Rollen pro Palette. Das Werk Sarnen verfügt über ein zertifiziertes
Umweltmanagementsystem nach ISO 14001.
2.5 Grundstoffe/Hilfsstoffe
2.8 Produktverarbeitung/Installation
2 Umwelt-Produktdeklaration - Sika Services AG - Sarnafil TG 76 FSA
Sarnafil® TG 76-FSA-Kunststoffabdichtungsbahnen werden auf Brand
Dächern ohne Auflast flächig verklebt. Die Ausführung von Sarnafil® TG 76 FSA-Kunststoffabdichtungsbahnen sind nach
Dächern mit Kiesauflast und Begrünung ist ebenfalls möglich. EN 13501-1 in Baustoffklasse E eingestuft.
Die Verbindung der Dachbahnen erfolgt mittels
Brandschutz
Heißluftschweißung, zur Verklebung dient die produkt-
integrierte Selbstklebeschicht. Für jedes Produkt ist Bezeichnung Wert
grundsätzlich das jeweils aktuelle Produktdatenblatt auf Baustoffklasse E
https://che.sika.com/de/construction/dachsysteme/flachdach.html
zu beachten.
Wasser
2.9 Verpackung Bei Wassereinwirkung auf die installierten Sarnafil® TG 76
FSA-Kunststoffabdichtungsbahnen sind keine Auswirkungen
Die Rollen der Kunststoffabdichtungsbahnen werden einzeln in
auf die Umwelt bekannt.
PE-Folie verpackt und auf Paletten versandt. Der Rollenkern
besteht aus Altpapierkartonage. Bei sortenreiner Sammlung
Mechanische Zerstörung
können die Verpackungsmaterialien dem Recycling zugeführt
Die Sarnafil® TG 76 FSA-Kunststoffabdichtungsbahnen sind
werden.
mechanisch widerstandsfähig und hoch beanspruchbar. Bei
2.10 Nutzungszustand unvorhergesehener mechanischer Zerstörung sind keine
In Anlehnung an die externe Studie "Dauerhaftigkeit der Auswirkungen auf die Umwelt bekannt.
Kunststoffdichtungsbahnen Sarnafil® T" aus dem Jahr 2014 ist
davon auszugehen, dass der Zustand der Sarnafil® TG 76 In Anlehnung an die Studie Dauerhaftigkeit der
FSA-Kunststoffabdichtungsbahnen bei fachgerechtem Einbau Kunststoffdichtungsbahnen Sarnafil® T aus dem Jahr 2014 ist
sowie sachgemäßer Nutzung und Unterhalt während der für die Dachbahnen selbst nach 25 Jahren von keinen
Nutzungsdauer ebenso unverändert bleibt wie die stoffliche signifikanten Veränderungen der mechanischen Eigenschaften
Zusammensetzung. auszugehen.
2.11 Umwelt und Gesundheit während der Nutzung 2.14 Nachnutzungsphase
Das Produkt enthält keine Stoffe, die bei üblicher Anwendung Für die Sarnafil® TG 76 FSA-Kunststoffabdichtungsbahnen ist
aus dem Erzeugnis freigesetzt werden. Weder die Umwelt noch am Ende ihrer Nutzungsphase keine sortenreine Trennung
die Gesundheit der Nutzer werden während der Nutzungsdauer möglich. Daher sind sie bei Umbau oder Nutzungsende der
negativ beeinflusst. Es ist nicht bekannt, dass Emissionen in thermischen Verwertung zuzuführen.
die Umwelt abgegeben werden.
2.15 Entsorgung
2.12 Referenz-Nutzungsdauer Da die sortenreine Trennung der Sarnafil® TG 76 FSA-
Die Referenz-Nutzungsdauer der Sarnafil® TG 76 FSA- Kunststoffabdichtungsbahnen nicht möglich ist, sind die
Kunststoffabdichtungsbahnen beträgt mindestens 50 Jahre. Die Dachbahnen über eine thermische Verwertung zu entsorgen.
bisherigen Erfahrungen mit Sarnafil- Die Entsorgung der Sarnafil® TG 76 FSA-
Kunststoffabdichtungsbahnen lassen in Anlehnung an die Kunststoffabdichtungsbahnen ist über die Interseroh
Studie "Dauerhaftigkeit der Kunststoffdichtungsbahnen Dienstleistungs GmbH organisiert (Vertrag Nr. 27704). Dazu
Sarnafil® T" aus dem Jahr 2014 bei Einhaltung der werden Dachbahnen in sogenannten Big-Bags
Normbedingungen sowie der Anwendungs- und (Fassungsvermögen 1 m³) bzw. in Containern auf der Baustelle
Unterhaltsvorschriften sogar auf eine Nutzungsdauer von über abgeholt und der thermischen Verwertung zugeführt. Die
50 Jahren schließen. Dies spiegelt die hohe Witterungs- und Sarnafil® TG 76 FSA-Kunststoffabdichtungsbahnen können
Alterungsbeständigkeit des Produktes bei sachgemäßer dem Abfallcode 170904 (Europäisches Abfallverzeichnis)
Anwendung wider. Dies spiegelt die hohe Witterungs- und zugeordnet werden.
Alterungsbeständigkeit des Produktes bei sachgemäßer
2.16 Weitere Informationen
Anwendung wider.
Weitere Informationen zum Unternehmen und seinen
2.13 Außergewöhnliche Einwirkungen Produkten stehen im Internet unter www.sika.ch zur
Verfügung.
3. LCA: Rechenregeln
3.1 Deklarierte Einheit 3.2 Systemgrenze
Diese Deklaration bezieht sich auf 1 m2 Sarnafil® TG 76 FSA- Typ der EPD: Wiege bis Werkstor - mit Optionen.
Kunststoffabdichtungsbahn mit der Dicke 1,8 mm.
Die Systemgrenze der EPD folgt dem modularen Aufbau
Für andere Dicken wird eine Formel zur eigenständigen gemäß EN 15804. In der Ökobilanz werden die folgenden
Berechnung der Werte angegeben. Module berücksichtigt:
Deklarierte Einheit • A1–A3: Herstellung der Vorprodukte, Verpackung sowie
Hilfsstoffe, Transport zum Werk, Produktion inkl.
Bezeichnung Wert Einheit
Energiebereitstellung und Abfallbehandlung
Deklarierte Einheit 1 m2
• A4: Transport zur Baustelle
Flächengewicht 2,3 kg/m2 • A5: Einbau ins Gebäude (Schweißenergie, Entsorgung
Abdichtungsart Heißluftschweißen - von Verpackung und Verschnitt der Dachbahn)
• C1: Rückbau und Abriss
Umrechnungsfaktor zu 1 kg 0,43 -
• C2: Transport zur Abfallbewirtschaftung
Schichtdicke 0,0018 m
• C3: Abfallbewirtschaftung zur Wiederverwendung,
Rückgewinnung und/oder zum Recycling
3 Umwelt-Produktdeklaration - Sika Services AG - Sarnafil TG 76 FSA
• C4: Beseitigung (Abfallverbrennungsprozess) Der Betrachtungszeitraum umfasst das Jahr 2021.
• D: Wiederverwendungs-, Rückgewinnungs- und/oder
Recyclingpotentiale (Gutschriften aus der Verbrennung 3.8 Geographische Repräsentativität
und Rückgewinnung der Verpackungsmaterialien) Land oder Region, in dem/r das deklarierte Produktsystem
hergestellt und ggf. genutzt sowie am Lebensende behandelt
3.3 Abschätzungen und Annahmen wird: Schweiz
Verschiedene Stabilisatoren und Pigmente wurden mit einem
allgemeinen chemischen Datensatz abgeschätzt (konservativer
Ansatz). Der Massenanteil ist < 1 %. 3.9 Allokation
Für die Produktion wurde eine Massenallokation angewendet.
Die verwendete Elektrizität bei der Produktion der Membrane
wurde aufgrund fehlender Hintergrunddaten mit dem Schweizer Intern wieder eingesetzte Produktionsabfälle werden als closed
Elektrizitäts-Mix modelliert. Eine Sensitivitätsanalyse hat loop-Recycling in den Modulen A1–A3 modelliert, einschließlich
ergeben, dass die Annäherung ausreichend ist. der thermischen Verwertung von Abfällen.
3.4 Abschneideregeln Bei der Verbrennung von Produktionsabfällen werden
Es wurden alle Daten berücksichtigt (Rezepturbestandteile, inputspezifisch unter Berücksichtigung der elementaren
eingesetzte thermische Energie, Strom-bedarf). Für alle In- und Zusammensetzung sowie des Heizwertes Gutschriften für
Outputs wurden die Transportaufwendungen betrachtet. Die Strom und thermische Energie in den Modulen A1–A3
Herstellung der zur Produktion benötigten Maschinen, Anlagen berücksichtigt. Dabei wird angenommen, dass das Material für
und sonstigen Infrastruktur wurde in den Ökobilanzen nicht die Herstellung des Produktes und die Produktionsabfälle
berücksichtigt. dieselbe Qualität aufweisen.
3.5 Hintergrunddaten
Die Wiedergewinnung der Verpackungs-, Verschnitt- und
Die von Sika bereitgestellten Primärdaten beziehen sich auf Dachbahnentsorgung wird in Modul D aufgeführt, dies gilt auch
das Werk Sarnen (Schweiz). Die Hintergrunddaten entstammen für die Wiederverwendung von Holzpaletten.
den Datenbanken von Sphera, Version CUP2022.1 und der
ecoinvent Version 3.8. 3.10 Vergleichbarkeit
Grundsätzlich ist eine Gegenüberstellung oder die Bewertung
3.6 Datenqualität
von EPD-Daten nur möglich, wenn alle zu vergleichenden
Zur Modellierung des Produktstadiums wurden die von Sika Datensätze nach EN 15804 erstellt wurden und der
erhobenen Daten aus dem Produktionsjahr 2021 verwendet. Gebäudekontext bzw. die produktspezifischen
Alle anderen relevanten Hintergrund-Datensätze wurden aus Leistungsmerkmale berücksichtigt werden. Die
generischen Daten entnommen, die jünger als 10 Jahre sind. Hintergrunddaten stammen aus den Datenbanken von Sphera,
Version CUP2022.1 und der ecoinvent Version 3.8.
3.7 Betrachtungszeitraum
4. LCA: Szenarien und weitere technische Informationen
Einbau ins Gebäude (A5)
Charakteristische Produkteigenschaften biogener
Kohlenstoff Bezeichnung Wert Einheit
Stromverbrauch - kWh/m²
Informationen zur Beschreibung des biogenen
Kohlenstoffgehalts am Werkstor VOC in die Luft - kg
Menge an Verpackungsmaterial pro Einheit: 0,12 kg. Materialverlust (Membran) 2 %
Bezeichnung Wert Einheit Überlappung (Membran) 3 %
Biogener Kohlenstoff im Produkt - kg C
Referenz-Nutzungsdauer
Biogener Kohlenstoff in der zugehörigen
0,0742 kg C Bezeichnung Wert Einheit
Verpackung
Lebensdauer nach Angabe Hersteller 50 a
Bei fachgerechtem Einbau und sachgemäßer Nutzung der
Die folgenden technischen Informationen sind Grundlage für
Dachbahnen beträgt die Nutzungsdauer ca. 50 Jahre.
die deklarierten Module oder können für die Entwicklung von
spezifischen Szenarien im Kontext einer Gebäudebewertung
genutzt werden. Ende des Lebenswegs (C1–C4)
Transport zu Baustelle (A4) Bezeichnung Wert Einheit
Bezeichnung Wert Einheit Zur Energierückgewinnung 100 %
Liter Treibstoff 0,0056 l/100km Transport zur Energierückgewinnung 50 km
Transport Distanz 600 km
Auslastung (einschließlich Leerfahrten) 61 %
Rohdichte der transportierten Produkte - kg/m3
Volumen-Auslastungsfaktor 100 -
4 Umwelt-Produktdeklaration - Sika Services AG - Sarnafil TG 76 FSA
5. LCA: Ergebnisse
Die dargestellten Ergebnisse beziehen sich auf Sarnafil® TG 76-18 FSA. Um Ergebnisse für weitere Dicken zu berechnen, verwenden
Sie bitte folgende Formel:
Ix = (x+0.50) / 2.30 * I1.8
[Ix =nichtvorhandener Parameterwert für Sarnafil® TG 76 FSA-Produkte mit einer Dicke von "x" mm (z. B. 1,5 mm)]
ANGABE DER SYSTEMGRENZEN (X = IN ÖKOBILANZ ENTHALTEN; ND = MODUL ODER INDIKATOR NICHT DEKLARIERT;
MNR = MODUL NICHT RELEVANT)
Gutschriften
Stadium der
und Lasten
Produktionsstadium Errichtung Nutzungsstadium Entsorgungsstadium
außerhalb der
des Bauwerks
Systemgrenze
g n u g ro s re v ffo ts h o R tro p s n a rT g n u lle ts re H m o v tro p s n a rT m u z re lle ts re Htro s g n u d n e w re V e g a tn o M g n u d n e w n A /g n u z tu N g n u tla h d n a ts n I ru ta ra p e R z ta s rE g n u re u e n rE rü f z ta s n ie e ig re n E n e b ie rte B s a ds e d u ä b e G s e d rü f z ta s n ie re s s a W n e b ie rte B s a ds e d u ä b e G s e d s s irb A /u a b k c ü R tro p s n a rT g n u ld n a h e b lla fb A g n u g itie s e B ,-s g n u d n e w re v re d e iW -s g n u n n iw e g k c ü R re d ola iz n e to p g n ilc y c e R
A1 A2 A3 A4 A5 B1 B2 B3 B4 B5 B6 B7 C1 C2 C3 C4 D
X X X X X MND MND MNR MNR MNR MND MND X X X X X
ERGEBNISSE DER ÖKOBILANZ – UMWELTAUSWIRKUNGEN nach EN 15804+A2: 1 m² Dachbahn
Indikator Einheit A1-A3 A4 A5 C1 C2 C3 C4 D
GWP-total kg CO 2-Äq. 2,18E+00 1,11E-01 3,33E-01 MNR 9,16E-03 7,54E+00 0 -4,15E+00
GWP-fossil kg CO 2-Äq. 2,42E+00 1,11E-01 2,94E-01 MNR 9,12E-03 7,54E+00 0 -4,3E+00
GWP-biogenic kg CO 2-Äq. -2,45E-01 -1,53E-04 3,85E-02 MNR -1,26E-05 2,42E-04 0 1,46E-01
GWP-luluc kg CO 2-Äq. 1,29E-03 6,17E-04 1,02E-04 MNR 5,07E-05 7,96E-06 0 -9,22E-04
ODP kg CFC11-Äq. 1,37E-08 6,64E-15 6,86E-10 MNR 5,45E-16 3,23E-13 0 -2,91E-09
AP mol H+-Äq. 6,66E-03 1,08E-04 3,78E-04 MNR 8,86E-06 7,49E-04 0 -4,51E-03
EP-freshwater kg P-Äq. 4,7E-05 3,3E-07 2,4E-06 MNR 2,72E-08 7,53E-08 0 -1,7E-05
EP-marine kg N-Äq. 1,54E-03 3,42E-05 9,03E-05 MNR 2,81E-06 1,56E-04 0 -1,56E-03
EP-terrestrial mol N-Äq. 1,66E-02 4,09E-04 1,02E-03 MNR 3,36E-05 3,51E-03 0 -1,66E-02
kg NMVOC-
POCP 5,66E-03 9,44E-05 3,18E-04 MNR 7,75E-06 4,65E-04 0 -4,13E-03
Äq.
ADPE kg Sb-Äq. 2,88E-06 9,26E-09 1,48E-07 MNR 7,6E-10 7,82E-09 0 -1,32E-06
ADPF MJ 7,16E+01 1,48E+00 3,79E+00 MNR 1,22E-01 8,79E-01 0 -6,11E+01
m3 Welt-Äq.
WDP 1,59E+00 9,9E-04 1E-01 MNR 8,16E-05 6,96E-01 0 -7,59E-02
entzogen
GWP = Globales Erwärmungspotenzial; ODP = Abbaupotenzial der stratosphärischen Ozonschicht; AP = Versauerungspotenzial von Boden und
Wasser; EP = Eutrophierungspotenzial; POCP = Bildungspotenzial für troposphärisches Ozon; ADPE = Potenzial für die Verknappung von abiotischen
Ressourcen – nicht fossile Ressourcen (ADP – Stoffe); ADPF = Potenzial für die Verknappung abiotischer Ressourcen – fossile Brennstoffe (ADP –
fossile Energieträger); WDP = Wasser-Entzugspotenzial (Benutzer)
ERGEBNISSE DER ÖKOBILANZ – INDIKATOREN ZUR BESCHREIBUNG DES RESSOURCENEINSATZES nach EN 15804+A2: 1
m² Dachbahn
Indikator Einheit A1-A3 A4 A5 C1 C2 C3 C4 D
PERE MJ 8,37E+00 8,41E-02 2,06E-01 MNR 6,91E-03 2,07E-01 0 -2,52E+01
PERM MJ 1,53E+00 0 -7,66E-02 MNR 0 0 0 0
PERT MJ 9,9E+00 8,41E-02 1,3E-01 MNR 6,91E-03 2,07E-01 0 -2,52E+01
PENRE MJ -2,4E+01 1,49E+00 -2,53E-01 MNR 0 9,83E+01 0 -6,11E+01
PENRM MJ 9,56E+01 0 4,05E+00 MNR 0 -9,74E+01 0 0
PENRT MJ 7,16E+01 1,49E+00 3,79E+00 MNR 1,22E-01 8,79E-01 0 -6,11E+01
SM kg 6,64E-02 0 3,32E-03 MNR 0 0 0 -8,78E-02
RSF MJ 0 0 0 MNR 0 0 0 0
NRSF MJ 0 0 0 MNR 0 0 0 0
FW m3 4,49E-02 9,51E-05 2,76E-03 MNR 7,82E-06 1,63E-02 0 -1E-02
PERE = Erneuerbare Primärenergie als Energieträger; PERM = Erneuerbare Primärenergie zur stofflichen Nutzung; PERT = Total erneuerbare
Primärenergie; PENRE = Nicht-erneuerbare Primärenergie als Energieträger; PENRM = Nicht-erneuerbare Primärenergie zur stofflichen Nutzung;
PENRT = Total nicht erneuerbare Primärenergie; SM = Einsatz von Sekundärstoffen; RSF = Erneuerbare Sekundärbrennstoffe; NRSF = Nicht-
erneuerbare Sekundärbrennstoffe; FW = Nettoeinsatz von Süßwasserressourcen
ERGEBNISSE DER ÖKOBILANZ –ABFALLKATEGORIEN UND OUTPUTFLÜSSE nach EN 15804+A2:
1 m² Dachbahn
Indikator Einheit A1-A3 A4 A5 C1 C2 C3 C4 D
HWD kg 1,67E-08 7,1E-12 8,47E-10 MNR 5,84E-13 8,27E-11 0 -8,79E-09
NHWD kg 4,17E-01 2,12E-04 2,29E-02 MNR 1,75E-05 2,99E-02 0 -3,74E-02
5 Umwelt-Produktdeklaration - Sika Services AG - Sarnafil TG 76 FSA
RWD kg 1,67E-03 1,83E-06 9,39E-05 MNR 1,5E-07 5,32E-05 0 -2,6E-03
CRU kg 0 0 0 MNR 0 0 0 0
MFR kg 0 0 0 MNR 0 0 0 0
MER kg 0 0 0 MNR 0 2,41E+00 0 0
EEE MJ 0 0 4,13E-01 MNR 0 0 0 -1,61E+01
EET MJ 0 0 7,37E-01 MNR 0 0 0 -2,86E+01
HWD = Gefährlicher Abfall zur Deponie; NHWD = Entsorgter nicht gefährlicher Abfall; RWD = Entsorgter radioaktiver Abfall; CRU = Komponenten für
die Wiederverwendung; MFR = Stoffe zum Recycling; MER = Stoffe für die Energierückgewinnung; EEE = Exportierte Energie – elektrisch; EET =
Exportierte Energie – thermisch
ERGEBNISSE DER ÖKOBILANZ – zusätzliche Wirkungskategorien nach EN 15804+A2-optional:
1 m² Dachbahn
Indikator Einheit A1-A3 A4 A5 C1 C2 C3 C4 D
PM Krankheitsfälle 6,34E-08 6,42E-10 2,36E-10 MNR 5,02E-11 4,16E-09 0 -3,5E-08
IR kBq U235-Äq. 2,28E-01 2,68E-04 1,11E-03 MNR 2,1E-05 8,31E-03 0 -2,48E-01
ETP-fw CTUe 4,05E+01 1,03E+00 5,66E-02 MNR 8,04E-02 3,88E-01 0 -1,16E+01
HTP-c CTUh 1,17E-09 2,07E-11 2,82E-12 MNR 1,62E-12 4,57E-11 0 -7,77E-10
HTP-nc CTUh 5,51E-08 1,08E-09 1,06E-10 MNR 8,4E-11 1,43E-09 0 -2,63E-08
SQP SQP 1,83E+01 5,1E-01 6,23E-02 MNR 3,98E-02 2,53E-01 0 -2,46E+01
PM = Potenzielles Auftreten von Krankheiten aufgrund von Feinstaubemissionen; IR = Potenzielle Wirkung durch Exposition des Menschen mit U235;
ETP-fw = Potenzielle Toxizitätsvergleichseinheit für Ökosysteme; HTP-c = Potenzielle Toxizitätsvergleichseinheit für den Menschen (kanzerogene
Wirkung); HTP-nc = Potenzielle Toxizitätsvergleichseinheit für den Menschen (nicht kanzerogene Wirkung); SQP = Potenzieller Bodenqualitätsindex
Einschränkungshinweis 1 – gilt für den Indikator „Potenzielle Wirkung durch Exposition des Menschen mit U235“.
Diese Wirkungskategorie behandelt hauptsächlich die mögliche Wirkung einer ionisierenden Strahlung geringer Dosis auf die
menschliche Gesundheit im Kernbrennstoffkreislauf. Sie berücksichtigt weder Auswirkungen, die auf mögliche nukleare Unfälle und
berufsbedingte Exposition zurückzuführen sind, noch auf die Entsorgung radioaktiver Abfälle in unterirdischen Anlagen. Die potenzielle
vom Boden, von Radon und von einigen Baustoffen ausgehende ionisierende Strahlung wird eben-falls nicht von diesem Indikator
gemessen.
Einschränkungshinweis 2 – gilt für die Indikatoren: „Potenzial für die Verknappung abiotischer Ressourcen - nicht fossile Ressourcen“,
„Potenzial für die Verknappung abiotischer Ressourcen - fossile Brennstoffe“, „Wasser-Entzugspotenzial (Benutzer)“, „Potenzielle
Toxizitätsvergleichseinheit für Ökosysteme“, „Potenzielle Toxizitätsvergleichseinheit für den Menschen - kanzerogene Wirkung“,
„Potenzielle Toxizitätsvergleichseinheit für den Menschen - nicht kanzerogene Wirkung“, „Potenzieller Bodenqualitätsindex".
Die Ergebnisse dieses Umweltwirkungsindikators müssen mit Bedacht angewendet werden, da die Unsicherheiten bei diesen
Ergebnissen hoch sind oder da es mit dem Indikator nur begrenzte Erfahrungen gibt.
6. LCA: Interpretation
Die folgenden Abbildungen zeigen die relativen Beiträge der Wirkungskategorien der Umweltauswirkungen und zum
einzelnen Module zu den verschiedenen Primärenergieeinsatz in einer Dominanzanalyse.
6 Umwelt-Produktdeklaration - Sika Services AG - Sarnafil TG 76 FSA
GWP-fossil (67 %), GWP-luluc (44 %), das
Die Produktionsphase (Module A1–A3) hat den mit Abstand Versauerungspotenzial (AP) (40 %),
größten Einfluss auf fast alle Indikatoren. Dies gilt für alle Eutrophierungspotenzial(EP)-marine (48 %), EP-terrestrial (47
Indikatoren, nur das Treibhauspotenzial (GWP-total) in %), das Bildungspotenzial für troposphärisches Ozon (POCP)
Szenario 2 wird auch durch die Treibhausgase aus der (51 %) und das Potenzial für den Abbau abiotischer fossiler
thermischen Energierückgewinnung (C3) maßgeblich Brennstoffe (ADPF) (83 %). Die Flammschutzmittel haben
beeinflusst. Aus diesem Grund wird in der folgenden einen signifikanten, jedoch nicht dominanten Einfluss in Bezug
Interpretation die Produktionsphase näher betrachtet. auf GWP-luluc (34 %), EP-marine (25 %) und EP-terrestrial (26
%) Prozesshilfsstoffe dominieren in den Kategorien ODP (55
Indikatoren der Sachbilanz: %), EP-freshwater (55 %) und ADPE (58 %). Pigmente haben
Den größten Anteil am Einsatz erneuerbarer in allen Wirkungskategorien einen Einfluss von 19 % (ADPE)
Primärenergieressourcen (PERT) hat die Herstellung des bis 7 % (ADPF), jedoch meist um 10 % bis 15 %. Stabilisatoren
Vorprodukts (42 %), gefolgt von der Verpackung (28 %) und beeinflussen hauptsächlich das ODP (28 %).
dem Herstellungsprozess (32 %). Den größten Anteil am
Einsatz von nicht erneuerbaren Energien haben die Die Rohstoffe mit dem größten Einfluss auf die Auswirkungen
Vorprodukte, hauptsächlich Polymere (94 %), während der weisen auch den größten Massenanteil an der polymeren
Einfluss des Produktionsprozesses (elektrische Energie) 5 % Dichtungsbahn auf, hauptsächlich sind dies die FPO-Polymere,
beträgt. In Bezug auf den Wasserbrauch (WDP) ist der die Kaschierung und Pigmente. Die verwendeten
Produktionsprozess mit 83 % am intensivsten. Flammschutzmittel haben einen vergleichsweise geringen
Einfluss, obwohl sie einen hohen Massenanteil vorweisen. Die
Indikatoren der Wirkungsabschätzung: Prozesshilfsstoffe tragen signifikant zu einigen Kategorien bei
Der dominante Einfluss der Vorproduktherstellung ist in allen (ODP, ADPE, EP-freshwater), in anderen hingegen nur zu
Wirkungskategorien ersichtlich und macht über alle einem sehr geringen Anteil.
Wirkungskategorien hinweg mehr als 73 % aus. Die Ausnahme
ist das biogene Treibhauspotenzial (GWP- biogenic). Für GWP- Der Stromverbrauch hat die größten Auswirkungen im
biogenic ist der Hauptverursacher die Verpackung. Produktionsprozess der Abdichtungsbahn. Der
Produktionsprozess trägt am meisten zu WDP (83 %), PERT
Innerhalb der Vorproduktherstellung spielen FPO-Polymere (22 %), GWP-total (5 %), ADPF (5 %) und PENRT (5 %) bei.
eine dominierende Rolle in Bezug auf das GWP-total (67 %),
7. Nachweise
7 Umwelt-Produktdeklaration - Sika Services AG - Sarnafil TG 76 FSA
Für Sarnafil® TG 76 FSA-Kunststoffabdichtungsbahnen sind keine Nachweise erforderlich.
8. Literaturhinweise
NORMEN und Elastomerbahnen für Dachabdichtungen - Verhalten nach
Lagerung auf Bitumen.
ISO 14025 DIN EN ISO 14025:2011-10,
Umweltkennzeichnungen und -deklarationen - Typ III EN 13948 DIN EN 13948:2007, Abdichtungsbahnen - Bitumen-,
Umweltdeklarationen - Grundsätze und Verfahren. Kunst-stoff- und Elastomerbahnen für Dachabdichtungen -
Bestimmung des Widerstandes gegen Wurzelpenetration.
EN 15804 EN 15804:2012-04+A2 2019, Nachhaltigkeit von
Bauwerken - Umweltproduktdeklarationen - Grundregeln für die EN 13501-1 DIN EN 13501-1:2007 + A1:2009, Klassifizierung
Produktkategorie Bauprodukte. von Bauprodukten und Bauarten zu Ihrem Brandverhalten – Teil
1: Klassifizierung mit den Ergebnissen aus den Prüfungen zum
EN 13956 DIN EN 13956:2013-03, Abdichtungsbahnen - Brandverhalten von Bauprodukten.
Kunststoff- und Elastomerbahnen für Dachabdichtungen -
Definitionen und Eigenschaften. ISO 9001 DIN EN ISO 9001:2015,
Qualitätsmanagementsysteme – Anforderungen.
DIN SPEC 20000-201 DIN SPEC 20000-201, Anwendung von
Bauprodukten in Bauwerken - Teil 201: Anwendungsnorm für ISO 14001 DIN EN ISO 14001:2015,
Abdichtungsbahnen nach Europäischen Produktnormen zur Umweltmanagementsysteme - Anforderungen mit Anleitung zur
Verwendung in Dachabdichtungen, 2018. Anwendung.
EN 1928 DIN EN 1928:2000-07, Abdichtungsbahnen - WEITERE LITERATUR
Bitumen-, Kunststoff- und Elastomerbahnen für
Dachabdichtungen - Bestimmung der Wasserdichtheit. IBU (2016) Allgemeine EPD-Programmanleitung des Institut
Bauen und Umwelt e.V. (IBU). Version 1.1, Institut Bauen und
EN 12311-2 DIN EN 12311:2010-02, Abdichtungsbahnen - Umwelt e.V., Berlin, 2016.
Bestimmung des Zug- Dehnungsverhaltens - Teil 2: Kunststoff-
und Elastomerbahnen für Dachabdichtungen. Dauerhaftigkeit der Kunststoffdichtungsbahnen Sarnafil®
T Dauerhaftigkeit der Kunststoffdichtungsbahnen Sarnafil® T,
EN 12310-2 DIN EN 12310:2000-02, Abdichtungsbahnen - Studie des Instituts für Bautenschutz, Baustoffe und Bauphysik,
Bestimmung des Widerstandes gegen Weiterreißen - Teil 2: Dr. Rieche und Dr. Schürger GmbH & Co. KG, Fellbach.
Kunststoff- und Elastomerbahnen für Dachabdichtungen. Kurzbericht, 2014.
EN 12316-2 DIN EN 12316:2013-02, Abdichtungsbahnen - Europäisches Abfallverzeichnis Verordnung über das
Bestimmung des Schälwiderstandes der Fügenähte - Teil 2: Europäische Abfallverzeichnis (Abfallverzeichnis-Verordnung -
Kunst-stoff- und Elastomerbahnen für Dachabdichtungen. AVV), 2001.
EN 12317-2 DIN EN 12317:2010-02, Bestimmung des Sphera GaBi 10.6.1.35, Software-System and Databases for
Scherwiderstandes der Fügenähte - Teil 2: Kunststoff- und Life Cycle Engineering. Sphera Solutions GmbH, Stuttgart,
Elastomerbahnen für Dachabdichtungen. Leinfelden-Echterdingen, 1992-2022.
EN 1297 DIN EN 1297:2004, Abdichtungsbahnen - Bitumen-, PCR: Dach- und Dichtungsbahnsysteme aus Kunststoffen
Kunst-stoff- und Elastomerbahnen für Dachabdichtungen - und Elastomeren Produktkategorie-Regeln für
Verfahren zur künstlichen Alterung bei kombinierter gebäudebezogene Produkte und Dienstleistungen, Teil B:
Dauerbeanspruchung durch UV-Strahlung, erhöhte Temperatur Anforderungen an die EPD für Dach- und
und Wasser. Dichtungsbahnsysteme aus Kunststoffen und Elastomeren,
Version 1.6. Berlin: Institut Bauen und Umwelt e.V. (Hrsg.),
EN 1107-2 DIN EN 1107:2001-02, Abdichtungsbahnen - 2022.
Bestimmung der Maßhaltigkeit - Teil 2: Kunststoff- und
Elastomerbahnen für Dachabdichtungen. REACH-Kandidatenliste Liste der für eine Zulassung in Frage
kommenden besonders besorgniserregenden Stoffe,
EN 495-5 DIN EN 495:2013-05, Abdichtungsbahnen - veröffentlicht gemäß Artikel 59 Absatz 10 der REACH-
Bestimmung des Verhaltens beim Falzen bei tiefen Verordnung. Helsinki: European Chemicals Agency. Die
Temperaturen - Teil 5: Kunststoff- und Elastomerbahnen für fortgeschriebene Kandidatenliste ist zu finden unter:
Dachabdichtungen. https://echa.europa.eu/candidate-list-table.
EN 1548 DIN EN 1548:2007, Abdichtungsbahnen - Kunststoff-
8 Umwelt-Produktdeklaration - Sika Services AG - Sarnafil TG 76 FSA
Herausgeber
Institut Bauen und Umwelt e.V. +49 (0)30 3087748- 0
Hegelplatz 1 info@ibu-epd.com
10117 Berlin www.ibu-epd.com
Deutschland
Programmhalter
Institut Bauen und Umwelt e.V. +49 (0)30 3087748- 0
Hegelplatz 1 info@ibu-epd.com
10117 Berlin www.ibu-epd.com
Deutschland
Ersteller der Ökobilanz
Sika Technology AG +41 (0)58 436 40 40
Tüffenwies 16 product.sustainability@ch.sika.com
8048 Zürich www.sika.com/sustainability
Schweiz
Inhaber der Deklaration
Sika Services AG +41(0)58 436 40 40
Tüffenwies 16-22 product.sustainability@ch.sika.com
8064 Zurich https://www.sika.com/
Schweiz
9 Umwelt-Produktdeklaration - Sika Services AG - Sarnafil TG 76 FSA
