UMWELT-PRODUKTDEKLARATION
nach ISO 14025 und EN 15804+A1
Deklarationsinhaber BMI Group Holdings UK Ltd
Herausgeber Institut Bauen und Umwelt e.V. (IBU)
Programmhalter Institut Bauen und Umwelt e.V. (IBU)
Deklarationsnummer EPD­WOL­20200035­IBA1­DE
Ausstellungsdatum 27.03.2020
Gültig bis 26.03.2025
Wolfin M
BMI Group
www.ibu-epd.com | https://epd-online.com
1. Allgemeine Angaben
Wolfin Bautechnik GmbH Wolfin M
Programmhalter Inhaber der Deklaration
IBU – Institut Bauen und Umwelt e.V. BMI Group Holdings UK Ltd
Panoramastr. 1 Thames Tower, Station Rd
10178 Berlin Reading RG1 1LX
Deutschland Großbritannien
Deklarationsnummer Deklariertes Produkt/deklarierte Einheit
EPD­WOL­20200035­IBA1­DE 1 m² produzierte Kunststoff Dach­ und Dichtungsbahn
Diese Deklaration basiert auf den Produktkategorien- Gültigkeitsbereich:
Regeln: Diese Deklaration gilt für Wolfin M Dach­ und
Dach­ und Dichtungsbahnsysteme aus Kunststoffen und Dichtungsbahnen der Dicke 1,5 mm und 2 mm, die am
Elastomeren, 07.2014 Standort Wächtersbach in Deutschland hergestellt
(PCR geprüft und zugelassen durch den unabhängigen werden. Es werden die Ökobilanzergebnisse von
Sachverständigenrat (SVR)) Wolfin M 1,5 mm deklariert. In Kapitel 5 ist ein Faktor
angegeben, mit dem die Ergebnisse für Wolfin M 2 mm
Ausstellungsdatum berechnet werden können.
27.03.2020
Der Inhaber der Deklaration haftet für die
Gültig bis zugrundeliegenden Angaben und Nachweise; eine
26.03.2025 Haftung des IBU in Bezug auf Herstellerinformationen,
Ökobilanzdaten und Nachweise ist ausgeschlossen.
Die EPD wurde nach den Vorgaben der EN 15804+A1
erstellt. Im Folgenden wird die Norm vereinfacht als EN 15804
bezeichnet.
Verifizierung
Die Europäische Norm EN 15804 dient als Kern­PCR
Unabhängige Verifizierung der Deklaration und
Angaben gemäß ISO 14025:2010
Dipl. Ing. Hans Peters intern x extern
(Vorstandsvorsitzender des Instituts Bauen und Umwelt e.V.)
Dr. Alexander Röder Dr.­Ing. Wolfram Trinius,
(Geschäftsführer Instituts Bauen und Umwelt e.V.) Unabhängige/­r Verifizierer/­in
2. Produkt
2.1 Beschreibung des Unternehmens Elastomerbahnen für die Bauwerksabdichtung gegen
Seit mehr als 50 Jahren und mit vielen Millionen Bodenfeuchte und Wasser und die CE­
weltweit und in allen Klimazonen verlegten Kennzeichnung.
Quadratmetern Kunststoff­Dach­ und ­
Dichtungsbahnen gehört WOLFIN zu den europaweit
führenden Herstellern von Flachdach­ und 2.3 Anwendung
Bauwerksabdichtungssystemen. Einlagige hochpolymere Kunststoff Dach,­ und
Bauwerksabdichtung. Die Bahnen werden lose mit
2.2 Produktbeschreibung/Produktdefinition Auflast (Kies, Platten, Begrünung) oder lose,
Wolfin M Dach­ und Dichtungsbahnen sind mittig mechanisch befestigt, verlegt.
verstärkte, im Extrusionsverfahren hergestellte,
hochpolymere, durchgehend homogene (keine
unterschiedlichen Ober­ Mittel­ Unterschichten) 2.4 Technische Daten
Kunststoff Dach­ und Dichtungsbahnen.
Für das Inverkehrbringen des Produkts in der Bautechnische Daten:
EU/EFTA (mit Ausnahme der Schweiz) gilt die Bezeichnung Wert Einheit
Verordnung (EU) Nr. 305/2011(CPR). Das Produkt Wasserdichtigkeit nach EN 1928 erfüllt kPa
benötigt eine Leistungserklärung unter Schälwiderstand der Fügenaht nach
≥ 300 N/50mm
Berücksichtigung der EN 13956: 2012, EN 12316­2
Abdichtungsbahnen – Kunststoff­ und Scherwiderstand der Fügenaht nach
≥ 800 N/50mm
Elastomerbahnen für Dachabdichtungen sowie EN EN 12317­2
13967:2012 Abdichtungsbahnen – Kunststoff­ und Weiterreißfestigkeit nach EN 12310­2 ≥ 200 N
2 Umwelt­Produktdeklaration BMI Group – Wolfin M
Künstliche Alterung nach EN 1297 erfüllt ­ im Walzenspalt geprägt und mit der
Maßhaltigkeit nach EN 1107­2 ≤ 0,5 % Glasgitterverstärkung verbunden. Über eine
Falzen in der Kälte nach EN 495­5 ≤ ­20 °C Kühlstrecke wird dieses Vormaterial auf eine
bestand Großdocke gewickelt. Im zweiten Arbeitsgang wird die
Bitumenverträglichkeit nach EN 1548 ­
en Rezeptur wie zuvor beschrieben gemischt und
Widerstand gegen Durchwurzelung plastifiziert. Nach Austritt aus der Breitschlitzdüse wird
(bei Gründächern) nach EN 13948 erfüllt ­ die zugeführte Unterschicht aus Wolfin Bahnenmaterial
bzw. FLL mit Verstärkung mit der Wolfin Oberschicht durch
Widerstand gegen stoßartige Temperatur und Druck im Walzenspalt verbunden.
600 / Über Kühlwalzen erfolgt die Abkühlung der Bahn. Auf
Belastung nach EN 12691 (Verfahren mm
A / B) 600 dem Weg zur Konfektionierung erhält die Bahn einen
eindeutigen Bahnenaufdruck inkl. Chargennummmer
Zugdehnungsverhalten nach EN
≥ 2 % zur Rückverfolgbarkeit. Die Bahn wird auf die
12311­2
entsprechende Breite zugeschnitten. Da die mittig
Zugfestigkeit nach EN 12311­2 ≥ 800 N/50mm
verstärkte Wolfin M Bahn über einen beidseitigen
Wasserdampfdurchlässigkeit nach DIN
10.000 µ homogenen Bahnenrand verfügt, können die
EN 1931
Randabschnitte komplett recycelt und dem
Widerstand gegen statische Belastung
≥ 20 kg Produktionsprozess wieder zugeführt werden.
nach DIN EN 12730 Methode B
Die Produktion ist nach DIN EN ISO 9001 zertifiziert.
Hagelschlagbeständigkeit nach DIN
≥ 25 m/s
EN 13583
2.8 Umwelt und Gesundheit während der
Herstellung
Es sind grundsätzlich die Technischen Regeln /TRGS
Leistungswerte des Produkts entsprechend der
900/ (02­2009) hinsichtlich der maximalen
Leistungserklärung in Bezug auf dessen wesentliche
Arbeitsplatzgrenzwerte zu beachten. Des Weiteren
Merkmale gemäß EN 13956: 2012,
sind keine weitergehenden Arbeitsschutzmaßnahmen
Abdichtungsbahnen – Kunststoff­ und
zum Gesundheitsschutz für Gewerbebetriebe
Elastomerbahnen für Dachabdichtungen sowie EN
erforderlich.
13967:2012 Abdichtungsbahnen – Kunststoff­ und
Elastomerbahnen für die Bauwerksabdichtung gegen
2.9 Produktverarbeitung/Installation
Bodenfeuchte und Wasser. Freiwillige Angaben für das
Wolfin M Dach­ und Dichtungsbahnen werden in der
Produkt: Wolfin Bautechnik GmbH, 02.2019,
Dach­ sowie Bauwerksabdichtung in der losen
Produktdatenblatt (nicht Bestandteil der CE­
Verlegung unter Auflast als auch in der mechanisch
Kennzeichnung).
befestigten Verlegung eingebaut.
Der Nahtverschluss erfolgt in der Regel durch
Plastifizierung der Bahnenober­, bzw. Unterseite
2.5 Lieferzustand
mittels Heißluft. Eine Verbindung der Naht mit einem
Bahnenbreite = 1100 mm und 1620 mm
Lösemittel ist ebenfalls möglich. Für beide Verlege,­
Bahnenlänge = 15 m bei 1,5 mm Bahnendicke und 10
und Verbindungsarten der Bahn ist die
m bei 2,0 mm Bahnendicke
Verlegeanleitung Wolfin mit den Vorgaben für die
Verarbeitung von Wolfin M Bahnen zu beachten.
Schichtenaufbauten und Bahnenführung bei
2.6 Grundstoffe/Hilfsstoffe
Detailpunkten sind in der Verlegerichtlinie zu Wolfin M
beschrieben.
Bezeichnung Wert Einheit
Polyvinylchlorid 50 ­ 55 M­%
Adipinsäurepolyester 30 ­ 35 M­%
2.10 Verpackung
Biocide Ausrüstung keine M­%
Die bei Wolfin M verwendeten Verpackungsmaterialien
Flammschutz keine M­% bestehend aus:
Füllstoff (1) 2,0 ­ 8,0 M­% · PU­Vlies
Ca/Zn Stabilisator 1,0 ­ 2,0 M­% · PE­Folie
Epoxiertes Sojabohnenöl 1,5 ­ 2,5 M­% · Papphülse /Karton /Papier
Additive keine M­% · Einwegpaletten aus Holz
Titandioxid (1) 0 ­ 10 M­% · Zurrband aus PP
Ruß 0 – 2,0 M­% sind recyclingfähig. Bei sortenreiner Trennung erfolgt
5,0 ­ die Rückführung über INTERSEROH
Schlagzähmodifizierer M­%
15,0 (Zertifikatnummer 210284).
(1) je nach Farbe
2.11 Nutzungszustand
Die Formulierung wurde entsprechend der aktuellen Für den Zeitraum der Nutzung von Wolfin M Dach­ und
REACH­Kandidatenliste überprüft. Die Formulierung Dichtungsbahnen ergeben sich nach den
enthält keine besonders besorgniserregenden Stoffe Langzeiterfahrungen von mehr als 55 Jahren keine
(SVHC). relevanten Veränderungen hinsichtlich der stofflichen
Zusammensetzung.
2.7 Herstellung
Die Grundstoffe der Rezeptur werden in einem 2.12 Umwelt und Gesundheit während der
Mi­scher zusammengeführt und gemischt und Nutzung
anschlie­ßend in einem Extruder geknetet und Hinweise auf Wirkungsbeziehungen zwischen Produkt,
plastifiziert. Durch eine Breitschlitzdüse wird im Umwelt und Gesundheit liegen nicht vor. Es werden
Extrusionsver­fahren die untere Schicht gefertigt und während der Liegezeit keine Schadstoffe oder
Emissionen freigesetzt.
3 Umwelt­Produktdeklaration BMI Group – Wolfin M
2.15 Nachnutzungsphase
2.13 Referenz-Nutzungsdauer Wolfin M wird in seiner ursprünglichen Form nach
Bei normalen Nutzungsbedingungen und bei Ablauf der Nutzungsphase nicht mehr
fachgerechter Verlegung nach den Vorgaben der wiederverwendet. Bei einer sortenreinen Trennung
Verlegerichtlinie und Verlegeanleitung für Wolfin M kann Wolfin M dem Rücknahmesystem
Bahnen ist von einer Nutzungsdauer von > 25 Jahren „ROOFCOLLECT“ (Recyclingsystem für
auszugehen, siehe auch BBA-Zertifikat. Kunststoffdach­ und Dichtungsbahnen) zugeführt
werden. Aus den alten Dachbahnen wird bei diesem
Rücknahmesystem ein Recyclat hergestellt, das für
2.14 Außergewöhnliche Einwirkungen vielseitige Anwendungen genutzt bzw. wieder­
verwendet werden kann. Eine thermische Verwertung
Brand ist ebenfalls möglich, so kann die in der Wolfin M Bahn
enthaltene Energie bei einer Verbrennung freigesetzt
und genutzt werden. Teilweise ist je nach Ausrüstung
Brandschutz der Verbrennungsanlage die Rückgewinnung der zur
Bezeichnung Wert Herstellung der Kunststoffbahn verwendeten Rohstoffe
Baustoffklasse nach EN 13501­1 E möglich.
Brennendes Abtropfen d0 In der Ökobilanz, die der vorliegenden Deklaration zu
Rauchgasentwicklung s1 Grunde liegt, wird nur das Szenario der thermischen
Verwertung berechnet.
Wasser
Die in Wolfin M eingesetzten Stoffe sind nicht 2.16 Entsorgung
wasserlöslich und reagieren auch nicht mit Wasser. Nach Ablauf der Nutzungsdauer kann Wolfin M einer
Daher kommt es auch bei unvorhergesehener thermischen Verwertung zugeführt werden, s.a. Pkt.
Wassereinwirkung zu keinerlei Folgen für die Umwelt. 2.15. Die Dachbahnen können der folgenden AVV­
Nummer zugeordnet werden: EAK 17 09 04:
Mechanische Zerstörung gemischte Bau­ und Abbruchabfälle mit Ausnahme
Bei einer unvorhergesehenen mechanischen derjenigen, die unter 17 09 01, 17 09 02 und 17 09 03
Zerstörung des Bahnenmaterials sind keinerlei fallen.
negative Folgen für die Umwelt bekannt bzw. zu
erwarten. 2.17 Weitere Informationen
Weitere Informationen wie Verlegeanleitungen,
Verlegerichtlinie, Broschüren etc. findet man im
Internet unter der Seite www.bmigroup.com/de
3. LCA: Rechenregeln
3.1 Deklarierte Einheit anderen Rohmaterialien oder Produktionsprozesse
Die deklarierte Einheit ist 1 m² produzierte Dachbahn standen spezifische /GaBi 6/ ­Daten zur Verfügung.
Wolfin M. Es wird die Dicke 1,5 mm deklariert; in
Kapitel 5 ist der Faktor zur Berechnung von Wolfin M 2 3.4 Abschneideregeln
mm angegeben. Die Bahnen werden lose mit Auflast Es wurden alle Daten aus der Betriebsdatenerhebung,
oder mechanisch befestigt verlegt. Die Auflast oder d.h. alle nach Rezeptur eingesetzten Ausgangsstoffe,
Befestigungselemente sind nicht in dieser sowie der Strom­ und Wasserbedarf in der
Produktdeklaration enthalten. Bilanzierung berücksichtigt, außer einem Co­
Stabilisator, der 0,5 % Massenanteil beiträgt und dem
Deklarierte Einheit PU­Vlies für die Verpackung, der 0,8% der Masse der
Bezeichnung Wert Einheit Dachbahn beträgt. Ansonsten wurden auch Stoff­ und
Deklarierte Einheit 1 m2 Energieströme mit einem Anteil von kleiner als 1
Flächengewicht 2,02 kg/m2 Prozent bezogen auf die Gesamtmasse des Produktes
Umrechnungsfaktor zu 1 kg berücksichtigt.
2,02 kg/m2
(kg/m²) Für alle Inputs wurden die Annahmen zu den
Schichtdicke 0,0015 m Transportaufwendungen berücksichtigt.
3.5 Hintergrunddaten
Alle verwendeten Hintergrunddaten wurden den GaBi
3.2 Systemgrenze 6 Datenbanken entnommen (GaBi 6D). Die letzte
Typ der EPD: Wiege bis Werkstor ­ mit Optionen. Revision der Daten erfolgte im Jahr 2013. Die in der
Die Ökobilanz berücksichtigt die Rohstoff­ und GaBi­Datenbank enthaltenen konsistenten Datensätze
Energiegewinnung, Rohstofftransporte und die sind dokumentiert in der online GaBi­Dokumentation
Produktherstellung (Module A1­A3), sowie den /GaBi 6 2013B/. Die zeitliche und geographische
Transport nach dem Rückbau (Modul C2), die Repräsentativität der Hintergrunddaten kann als sehr
Abfallbehandlung (thermische Verwertung, Modul C4) gut eingestuft werden.
und Nutzenpotentiale außerhalb der Systemgrenze für
die thermische Verwertung (Modul D). 3.6 Datenqualität
Die letzte Revision der verwendeten GaBi 6
3.3 Abschätzungen und Annahmen Hintergrunddaten erfolgte 2013. Die Qualität und
Die Weichmacher wurden mit näherungsweise Repräsentativität der erhobenen Daten kann als sehr
anwendbaren GaBi­Datensätzen abgeschätzt. Für alle gut angesehen werden. Die Herstellung der
4 Umwelt­Produktdeklaration BMI Group – Wolfin M
Dachbahnen wurde mit Primärdaten von Wolfin spezifisch unter Berücksichtigung des Heizwertes
modelliert. Nutzenpotentiale für Strom und thermische Energie (in
Modul D aus C4 im Falle der thermischen Verwertung
3.7 Betrachtungszeitraum der Dachbahnen sowie in Modul A3 im Falle der
Für die eingesetzten Mengen an Energie, Hilfs­ und externen Produktionsabfälle) berücksichtigt. Die
Betriebsstoffen wurden Jahresmittelwerte der Substitutionsprozesse beziehen sich aufgrund der
Verbräuche von 12 Monaten des Jahres 2012 am Produktionsstandorte auf den Bezugsraum
Standort Wächtersbach betrachtet. Deutschland.
3.8 Allokation 3.9 Vergleichbarkeit
Bei der Wolfin Bautechnik GmbH im Werk Grundsätzlich ist eine Gegenüberstellung oder die
Wächtersbach werden verschiedene Produkte Bewertung von EPD­Daten nur möglich, wenn alle zu
hergestellt. Daher wurden die Energieverbräuche vergleichenden Datensätze nach EN 15804 erstellt
anhand der produzierten Mengen (Masse) den wurden und der Gebäudekontext bzw. die
Varianten zugeordnet. Für die Rohstoffmengen wurden produktspezifischen Leistungsmerkmale berücksichtigt
Rezepturdaten eingesetzt. werden.
Bei thermischer Verwertung in einer
Müllverbrennungsanlage (MVA) werden input­ Als Hintergrunddatenbank wurde GaBi 6 verwendet..
4. LCA: Szenarien und weitere technische Informationen
Die folgenden technischen Informationen sind
Grundlage für die deklarierten Module oder können für
die Entwicklung von spezifischen Szenarien im Kontext
einer Gebäudebewertung genutzt werden, wenn
Module nicht deklariert werden (MND).
Wird eine Referenz-Nutzungsdauer nach den
geltenden ISO­Normen deklariert, so sind die
Annahmen und Verwendungsbedingungen, die der
ermittelten RSL zugrunde liegen, zu deklarieren.
Weiter muss genannt werden, dass die deklarierte
RSL nur unter den genannten Referenz­
Nutzungsbedingungen gilt. Gleiches gilt für eine vom
Hersteller deklarierte Lebensdauer.
Entsprechende Informationen zu Referenz­
Nutzungsbedingungen müssen für eine
Nutzungsdauer gemäß Tabelle des BNB nicht
deklariert werden.
Referenz Nutzungsdauer
Bezeichnung Wert Einheit
Referenz Nutzungsdauer > 25 a
Ende des Lebenswegs (C1-C4)
Bezeichnung Wert Einheit
Getrennt gesammelt /EAK 17 09 04/ 2,02 kg
Zur Energierückgewinnung 2,02 kg
Wiederverwendungs- Rückgewinnungs- und
Recyclingpotential (D), relevante Szenarioangaben
Bezeichnung Wert Einheit
Sammelquote 100 %
Das Modul D enthält die Nutzenpotenziale der
Verbrennungsprozesse aus C4 (Verbrennung der
Dachbahn). Es wurde eine Abfallverbrennungsanlage
mit einem R1­Wert < 0,6 angenommen.
5 Umwelt­Produktdeklaration BMI Group – Wolfin M
5. LCA: Ergebnisse
Im Folgenden werden die Ergebnisse der Indikatoren der Wirkungsabschätzung, des Ressourceneinsatzes sowie
zu Abfällen und sonstigen Output­Strömen bezogen auf 1 m² produzierte Dachbahn dargestellt.
ANGABE DER SYSTEMGRENZEN (X = IN ÖKOBILANZ ENTHALTEN; MND = MODUL NICHT DEKLARIERT;
MNR = MODUL NICHT RELEVANT)
Stadium der Gutschriften
Produktionsstadiu Errichtung und Lasten
Nutzungsstadium Entsorgungsstadium
m des außerhalb der
Bauwerks Systemgrenze
6 Umwelt­Produktdeklaration BMI Group – Wolfin M
gnugrosrevffotshoR
tropsnarT gnulletsreH
mov
tropsnarT
muz
relletsreH
trosgnudnewreV
egatnoM
gnudnewnA/gnuztuN gnutlahdnatsnI
rutarapeR ztasrE gnureuenrE
sad rüf
ztasnieeigrenE
sed
nebierteB seduäbeG
sad rüf
ztasnieressaW
sed
nebierteB seduäbeG
ssirbA/uabkcüR
tropsnarT
gnuldnahebllafbA
gnugitieseB
,­sgnudnewrevredeiW ­sgnunniwegkcüR
redo
laiznetopgnilcyceR
A1 A2 A3 A4 A5 B1 B2 B3 B4 B5 B6 B7 C1 C2 C3 C4 D
X X X MND MND MND MND MNR MNR MNR MND MND MND X MND X X
ERGEBNISSE DER ÖKOBILANZ – UMWELTAUSWIRKUNGEN nach EN 15804+A1: 1 m² Wolfin M 1,5 mm
Parameter Einheit A1-A3 C2 C4 D
Globales Erwärmungspotenzial [kg CO2­Äq.] 8,82E+0 4,71E­3 5,55E+0 ­1,48E+0
Abbaupotenzial der stratosphärischen Ozonschicht [kg CFC11­Äq.] 2,51E­10 1,13E­14 3,14E­11 ­6,02E­11
Versauerungspotenzial von Boden und Wasser [kg SO2­Äq.] 1,58E­2 2,15E­5 7,29E­3 ­2,11E­3
Eutrophierungspotenzial [kg (PO4)3­­Äq.] 3,17E­3 5,15E­6 2,69E­4 ­2,51E­4
Bildungspotenzial für troposphärisches Ozon [kg Ethen­Äq.] 3,86E­3 ­7,24E­6 2,40E­4 ­1,95E­4
Potenzial für die Verknappung abiotischer Ressourcen ­
[kg Sb­Äq.] 2,54E­5 2,21E­10 4,97E­6 ­1,75E­7
nicht fossile Ressourcen
Potenzial für die Verknappung abiotischer Ressourcen ­
[MJ] 1,58E+2 6,42E­2 1,34E+1 ­1,96E+1
fossile Brennstoffe
ERGEBNISSE DER ÖKOBILANZ – INDIKATOREN ZUR BESCHREIBUNG DES RESSOURCENEINSATZES
nach EN 15804+A1: 1 m² Wolfin M 1,5 mm
Parameter Einheit A1-A3 C2 C4 D
Erneuerbare Primärenergie als Energieträger [MJ] ­2,05E+0 IND IND IND
Erneuerbare Primärenergie zur stofflichen Nutzung [MJ] 1,30E+1 IND IND IND
Total erneuerbare Primärenergie [MJ] 1,09E+1 3,82E­3 1,28E+0 ­2,31E+0
Nicht­erneuerbare Primärenergie als Energieträger [MJ] 1,07E+2 IND IND IND
Nicht­erneuerbare Primärenergie zur stofflichen Nutzung [MJ] 6,08E+1 IND IND IND
Total nicht erneuerbare Primärenergie [MJ] 1,67E+2 6,44E­2 1,50E+1 ­2,28E+1
Einsatz von Sekundärstoffen [kg] 0,00E+0 0,00E+0 0,00E+0 IND
Erneuerbare Sekundärbrennstoffe [MJ] 0,00E+0 0,00E+0 0,00E+0 0,00E+0
Nicht­erneuerbare Sekundärbrennstoffe [MJ] 0,00E+0 0,00E+0 0,00E+0 0,00E+0
Nettoeinsatz von Süßwasserressourcen [m³] 4,09E­2 2,47E­6 1,10E­2 ­3,12E­3
ERGEBNISSE DER ÖKOBILANZ –ABFALLKATEGORIEN UND OUTPUTFLÜSSE nach EN 15804+A1:
1 m² Wolfin M 1,5 mm
Parameter Einheit A1-A3 C2 C4 D
Gefährlicher Abfall zur Deponie [kg] 9,17E­3 2,86E­7 1,73E­3 ­3,36E­3
Entsorgter nicht gefährlicher Abfall [kg] 7,98E­2 1,23E­5 3,61E+0 ­5,66E­3
Entsorgter radioaktiver Abfall [kg] 3,58E­3 8,98E­8 6,65E­4 ­1,29E­3
Komponenten für die Wiederverwendung [kg] 0,00E+0 0,00E+0 0,00E+0 IND
Stoffe zum Recycling [kg] 0,00E+0 0,00E+0 0,00E+0 IND
Stoffe für die Energierückgewinnung [kg] 0,00E+0 0,00E+0 0,00E+0 IND
Exportierte elektrische Energie [MJ] 0,00E+0 0,00E+0 4,54E+0 IND
Exportierte thermische Energie [MJ] 0,00E+0 0,00E+0 1,11E+1 IND
Da zwischen den Ergebnissen der Ökobilanz von WOLFIN M 1,5 mm und WOLFIN M 2 mm ein linearer
Zusammenhang besteht, kann für die Berechnung der Ergebnisse aller Auswertekategorien und Module von
WOLFIN M 2 mm folgende Formel verwendet werden:
P(W2) = P(W1,5)*1,25
P(W2): Ökobilanzindikator (z.B. GWP) für WOLFIN M 2 mm
P(W1,5): Ökobilanzindikator (z.B. GWP) von WOLFIN M 1,5 mm
6. LCA: Interpretation
Da bei allen Auswertekategorien der größte Teil der Sachbilanz:
Lasten aus dem Produktionsstadium kommt, werden Den größten Teil zum Gesamteinsatz nicht
hauptsächlich die Module A1­A3 anhand einer erneuerbarer Primärenergie (PENRT) trägt das
Dominanzanalyse in der Interpretation beschrieben. Produktionsstadium bei, und dabei vor allem die
Rohstoffe: an erster Stelle steht der Weichmacher
Adipinsäurepolyester und an zweiter Stelle das
Polymer Polyvinylchlorid (PVC). An dritter Stelle steht Beim Versauerungspotential (AP) zeigt sich, dass
der Stromverbrauch. Der größte Teil des gesamten die größten Beiträge zu den Emissionen, die während
regenerativen Primärenergieeinsatzes (PERT) ist im des Produktionsstadiums entstehen und zur
Fall von Wolfin M dem PVC, den Versauerung beitragen, von der Herstellung des
Verpackungsmaterialien (vor allem Papier und Holz) Weichmachers Adipinsäurepolyester und des PVCs
und dem Stromverbrauch zuzurechnen. kommen. Bei Betrachtung des ganzen Lebenszyklus
wird auch beim AP deutlich, dass das Szenario der
Umweltauswirkungen: Verbrennung (C4) einen beachtlichen Teil zu den
Beim Treibhauspotential (GWP) trägt neben dem Emissionen beiträgt.
Produktionsstadium auch das Szenario der Für das Photochemische Ozonbildungspotential
Verbrennung einen sehr großen Teil zu den CO2­ (POCP) erhält man die höchsten Auswirkungen aus
Emissionen des Lebenszyklus bei. Der Großteil der der Herstellung des Weichmachers
Emissionen des Produktionsstadiums wird von der Adipinsäurepolyester und des PVCs. Der elementare
Herstellung des Weichmachers Adipinsäurepolyester abiotische Ressourcenverbrauch (ADP elementar,
beigetragen. An zweiter Stelle kommt mit weniger als ADPE) fällt während der Produktion von Wolfin M
der Hälfte das PVC. An dritter Stelle steht bei Wolfin M hauptsächlich durch das Glasvlies und das PVC an.
der Stromverbrauch. Beim fossilen abiotischen Ressourcenverbrauch
Das Ozonabbaupotential (ODP) des (ADP fossil, ADPF) überwiegt die die Bereitstellung
Produktionsstadiums wird bei Wolfin M von der des Weichmachers Adipinsäurepolyester und des
Herstellung des PVCs, der Verpackungsmaterialien PVCs.
und des Stromverbrauchs dominiert.
7. Nachweise
Es sind keine Nachweise erforderlich.
8. Literaturhinweise
GaBi 6: PE INTERNATIONAL AG: Software­System Dachabdichtungen Verfahren zur künstlichen
und Datenbank zur Ganzheitlichen Bilanzierung. Alterung bei kombinierter Dauerbeanspruchung durch
Copyright, TM. Stuttgart, Echterdingen, 1992­2013. UV­Strahlung, erhöhte Temperatur und Wasser
GaBi 6D: Dokumentation der GaBi 6 Datenbank: DIN EN 1928:200007Abdichtungsbahnen
Datensätze der Datenbank zur Ganzheitlichen Bitumen, Kunststoff­ und Elastomerbahnen für
Bilanzierung. Copyright, TM. Stuttgart, Echterdingen, Dachabdichtungen Bestimmung der Wasserdichtheit
1992­2013. http://documentation.gabi­software.com/
DIN EN 1548: 2007­11Abdichtungsbahnen Kunststoff­
AVV: (Abfallverzeichnis­Verordnung). und Elastomerbahnen für Dachabdichtungen Verhalten
Ausfertigungsdatum: 10.12.2001 nach Lagerung auf Bitumen
BBA-Zertifikat: Das BBA­Zertifikat für Wolfin M ist EN 1931:200103,
veröffentlicht unter Abdichtungsbahnen Bitumen, Kunststoff­ und
http://www.bbacerts.co.uk/CertificateFiles/51/5143ps3il Elastomerbahnen für
.pdf Dachabdichtungen Bestimmung der
Wasserdampfdurchlässigkeit
TRGS 900: Arbeitsplatzgrenzwerte
ISO 9001:200812
DIN 4102: 1998-05 Brandverhalten von Baustoffen Qualitätsmanagementsysteme – Anforderungen
und Bauteilen ­ Teil 1: Baustoffe; Begriffe,
Anforderungen und Prüfungen DIN EN 12310-2:200012
Abdichtungsbahnen Bestimmung
DIN EN 495-5:201210 des Widerstandes gegen Weiterreißen
Abdichtungsbahnen Bestimmung Teil 2: Kunststoff­ und
des Verhaltens beim Falzen bei tiefen Elastomerbahnen für Dachabdichtungen
Temperaturen Teil 5: Kunststoff und
Elastomerbahnen für Dachabdichtungen DIN EN 12311-2:201012,
Abdichtungsbahnen Bestimmung
DIN EN 1107-2: 200104, des Zug Dehnungsverhaltens
Abdichtungsbahnen Bestimmung Teil 2: Kunststoff­ und
der Maßhaltigkeit Teil 2: Kunststoff und Elastomerbahnen für
Elastomerbahnen für Dachabdichtungen Dachabdichtungen
DIN EN 1187: 201203 DIN EN 12316-2:201210,
Prüfverfahren zur Beanspruchung von Bedachungen Abdichtungsbahnen Bestimmung
durch Feuer von außen des Schälwiderstandes der Fügenähte
Teil 2: Kunststoff­ und Elastomerbahnen für
DIN EN 1297: 200412, Dachabdichtungen
Abdichtungsbahnen Bitumen, Kunststoff­ und
Elastomerbahnen für DIN EN 12317-2:201012,
7 Umwelt­Produktdeklaration BMI Group – Wolfin M
Abdichtungsbahnen Bestimmung gegen Wurzelpenetration
des Scherwiderstandes der Fügenähte
Teil 2: Kunststoff­ und Elastomerbahnen für DIN EN 13956:2013­03, Abdichtungsbahnen ­
Dachabdichtungen Kunststoff­ und Elastomerbahnen für
Dachabdichtungen ­ Definitionen und Eigenschaften;
DIN EN 12730: Abdichtungsbahnen Bitumen, Deutsche Fassung EN 13956:2012
Kunststoff­ und Elastomerbahnen für
Dachabdichtungen DIN EN 13967:2017-08/, Abdichtungsbahnen ­
Bestimmung des Widerstandes gegen statische Kunststoff­ und Elastomerbahnen für die
Belastung Bauwerksabdichtung gegen Bodenfeuchte und Wasser
­ Definitionen und Eigenschaften; Deutsche Fassung
DIN EN 12691:200606, EN 13967:2012+A1:2017
Abdichtungsbahnen Bitumen, Kunststoff­
und Elastomerbahnen für Dachabdichtungen DIN SPEC 20000-201:2018­08,
Bestimmung des Widerstandes gegen Anwendung von Bauprodukten in Bauwerken Teil 201:
stoßartige Belastung Anwendungsnorm für Abdichtungsbahnen nach
Europäischen Produktnormen zur Verwendung in
DIN EN ISO 11925-2: Prüfungen zum Brandverhalten ­ Dachabdichtungen
Entzündbarkeit von Produkten bei direkter
Flammeneinwirkung ­ Teil 2: Einzelflammentest DIN SPEC 20000-202:2016­03
Anwendung von Bauprodukten in Bauwerken Teil 202:
DIN EN 13501-1:201001, Anwendungsnorm für Abdichtungsbahnen nach
Klassifizierung von Bauprodukten und Bauarten zu Europäischen Produktnormen zur Verwendung in
ihrem Bauwerksabdichtungen
Brandverhalten Teil 1: Klassifizierung mit den
Ergebnissen EAK 17 09 04: Europäischer Abfallkatalog 17 09 04:
aus den Prüfungen zum Brandverhalten von gemischte Bau­ und Abbruchabfälle mit Ausnahme
Bauprodukten derjenigen, die unter 17 09 01, 17 09 02 und 17 09 03
fallen.
DIN EN 13583:201210,
Abdichtungsbahnen Bitumen, Kunststoff­ und REACH
Elastomerbahnen VERORDNUNG (EG) Nr. 1907/2006 DES
für Dachabdichtungen. Bestimmung des Widerstandes EUROPÄISCHEN PARLAMENTS UND DES RATES
gegen Hagelschlag vom 18. Dezember 2006 zur Registrierung,
Bewertung, Zulassung und Beschränkung chemischer
DIN EN 13948:200801, Stoffe
Abdichtungsbahnen Bitumen, Kunststoff­ und
Elastomerbahnen
für Dachabdichtungen. Bestimmung des Widerstandes
8 Umwelt­Produktdeklaration BMI Group – Wolfin M
Herausgeber
Institut Bauen und Umwelt e.V. Tel +49 (0)30 3087748­ 0
Panoramastr.1 Fax +49 (0)30 3087748­ 29
10178 Berlin Mail info@ibu­epd.com
Deutschland Web www.ibu-epd.com
Programmhalter
Institut Bauen und Umwelt e.V. Tel +49 (0)30 3087748­ 0
Panoramastr.1 Fax +49 (0)30 3087748­ 29
10178 Berlin Mail info@ibu­epd.com
Deutschland Web www.ibu-epd.com
Ersteller der Ökobilanz
PE INTERNATIONAL AG Tel +49 (0)711 341817­0
Hauptstraße 111­ 113 Fax +49 (0)711 341817­25
70771 Leinfelden­Echterdingen Mail info@pe­international.com
Germany Web www.pe-international.com
Inhaber der Deklaration
BMI Group Holdings UK Ltd Tel +49 6104 937­312
Thames Tower, Station Rd ­ Fax +49 6104 937­413
­ Reading RG1 1LX Mail admintc@bmigroup.com
United Kingdom Web www.bmigroup.com
