UMWELT-PRODUKTDEKLARATION
nach ISO 14025 und EN 15804+A2
Deklarationsinhaber EJOT SE & Co. KG
Herausgeber Institut Bauen und Umwelt e.V. (IBU)
Programmhalter Institut Bauen und Umwelt e.V. (IBU)
Deklarationsnummer EPD-EJO-20240115-CAA1-DE
Ausstellungsdatum 03.04.2024
Gültig bis 16.01.2028
EJOT Multifix USF / Sormat ITH-Ve
EJOT SE & Co. KG
www.ibu-epd.com | https://epd-online.com
Allgemeine Angaben
EJOT SE & Co. KG EJOT Multifix USF / Sormat ITH-Ve
Programmhalter Inhaber der Deklaration
IBU – Institut Bauen und Umwelt e.V. EJOT SE & Co. KG
Hegelplatz 1 In der Stockwiese 35
10117 Berlin 57334 Bad Laasphe
Deutschland Deutschland
Deklarationsnummer Deklariertes Produkt/deklarierte Einheit
EPD-EJO-20240115-CAA1-DE Das deklarierte Produkt ist der 2-Komponenten-Reaktionsharzmörtel EJOT
Multifix USF / Sormat ITH-Ve der EJOT SE & Co. KG. Die deklarierte
Einheit bezieht sich auf 1 kg Reaktionsharzprodukt in dem zur
Verarbeitung nötigen Mischungsverhältnis der beiden Komponenten. Die
Verpackung ist zusätzlich in der Berechnung enthalten, da das Produkt
seitens EJOT SE & Co. KG mit Verpackung verkauft wird. Die Angabe der
deklarierten Einheit erfolgt in [kg].
Diese Deklaration basiert auf den Produktkategorien-Regeln: Gültigkeitsbereich:
Reaktionsharzprodukte, 01.08.2021 Dieses Dokument bezieht sich auf den 2-Komponenten-
(PCR geprüft und zugelassen durch den unabhängigen Reaktionsharzmörtel EJOT Multifix USF / Sormat ITH-Ve. Für die
Sachverständigenrat (SVR)) Erstellung der Ökobilanz wurden spezifische Daten aus dem
Herstellerwerk in Deutschland der EJOT SE & Co. KG erhoben. Es werden
Daten aus dem Jahr 2020 zu Grunde gelegt, welche dem
Ausstellungsdatum Jahresdurchschnitt entsprechen. Die Vorgehensweise, wie die Daten der
deklarierten Einheit zugeordnet werden, ist unter dem Kapitel Allokation
03.04.2024
dargestellt.
Der Inhaber der Deklaration haftet für die zugrundeliegenden Angaben und
Nachweise; eine Haftung des IBU in Bezug auf Herstellerinformationen,
Gültig bis
Ökobilanzdaten und Nachweise ist ausgeschlossen.
16.01.2028
Die EPD wurde nach den Vorgaben der EN 15804+A2 erstellt. Im
Folgenden wird die Norm vereinfacht als EN 15804 bezeichnet.
Verifizierung
Die Europäische Norm EN 15804 dient als Kern-PCR
Unabhängige Verifizierung der Deklaration und Angaben gemäß ISO
14025:2011
intern X extern
Dipl.-Ing. Hans Peters
(Vorstandsvorsitzende/r des Instituts Bauen und Umwelt e.V.)
Florian Pronold Angela Schindler,
(Geschäftsführer/in des Instituts Bauen und Umwelt e.V.) (Unabhängige/-r Verifizierer/-in)
1 Umwelt-Produktdeklaration - EJOT SE & Co. KG - EJOT Multifix USF / Sormat ITH-Ve
Produkt
18 Monate im Standard-Kartuschenstystemen
Produktbeschreibung/Produktdefinition 18 Monate in Schlauchfoliengebinden
Bei dem deklarierten Produkt EJOT Multifix USF / Sormat ITH-
Ve handelt es sich um einen 2-Komponenten- Gel- und Verarbeitungszeit:
Reaktionsharzmörtel auf Basis von Vinylesterharz, der in einer -10°C 90 Min.
2-Komponenten-Kunststoffkartusche geliefert wird. -5°C 90 Min.
Das Hochleistungsprodukt wird mit einer Hand-, Akku- oder 0°C 45 Min.
auch Pneumatikpistole über einen Statikmischer verarbeitet. Es +5°C 25 Min.
wurde speziell für die Befestigung von Gewindestangen, +10°C 15 Min.
Bewehrungseisen oder Innengewindehülsen in Vollstein, Beton, +20°C 6 Min.
Poren- und Leichtbeton entwickelt. Aufgrund der +30°C 4 Min.
hervorragenden Standfestigkeit ist, durch die Verwendung einer +35°C 2 Min.
speziellen Siebhülse, auch der Einsatz in Lochstein möglich. +40°C 1,5 Min.
Der EJOT Multifix USF / Sormat ITH-Ve Mörtel zeichnet sich
durch seine großen Anwendungsmöglichkeiten bei Aushärtezeit in trockenem Untergrund:
Installationstemperaturen ab -10°C und -10°C 1440 Min.
Anwendungstemperaturen bis 120°C, sowie durch seine hohe -5°C 840 Min.
chemische Beständigkeit in extremen Umgebungen wie 0°C 420 Min.
Schwimmbädern (Chlor) oder Seenähe (Salz) aus. Mit dem +5°C 120 Min.
breiten Spektrum an nationalen und internationalen +10°C 80 Min.
Zulassungen und Zertifikaten ist nahezu jede Anwendung +20°C 45 Min.
möglich. Für das Inverkehrbringen des Produkts in der +30°C 25 Min.
EU/EFTA (mit Ausnahme der Schweiz) gilt die Verordnung (EU) +35°C 20 Min.
Nr. 305/2011(CPR). Das Produkt benötigt eine +40°C 15 Min.
Leistungserklärung unter Berücksichtigung der ETA-16/0107,
ETA-16/0089, ETA-22/0704 und der CE-Kennzeichnung.
Anwendung
Für nähere Informationen beachten Sie bitte das gültige
Das deklarierte Produkt EJOT Multifix USF / Sormat ITH-Ve technische Datenblatt.
dient zur sicheren Befestigung von Gewindestangen,
Innengewindehülsen und nachträglichen Leistungswerte des Produkts entsprechend der
Bewehrungsanschlüssen in trockenem und feuchtem Beton Leistungserklärung in Bezug auf dessen wesentliche Merkmale
oder Mauerwerk. Auch für mit Wasser gefüllte Bohrlöcher ist gemäß ETA-16/0107, ETA-16/0089 und ETA-22/0704
das Produkt EJOT Multifix USF / Sormat ITH-Ve verwendbar.
Das deklarierte Produkt EJOT Multifix USF / Sormat ITH-Ve Grundstoffe/Hilfsstoffe
besitzt sehr gute mechanische und thermische Eigenschaften, Das deklarierte Produkt EJOT Multifix USF / Sormat ITH-Ve
sowie eine sehr hohe chemische Beständigkeit. Es ist wird in Form einer 2-Komponenten-Kunststoffkartusche
verwendbar in aggressiver Umgebung. Das deklarierte Produkt geliefert und besteht aus einer Harzkomponente und einer
EJOT Multifix USF / Sormat ITH-Ve besitzt nur eine geringe Härterkomponente im Volumenverhältnis 10:1. Das
Geruchsbildung. Mischungsverhältnis von Harz- und Härterkomponente wird
beim Auspressvorgang automatisch eingestellt. Die Härtung
Anwendungsbeispiele beginnt unmittelbar nach dem Mischen der Komponenten.
Geeignet zur Befestigung von Fassaden, Vordächern, 1) 'Das Produkt/Erzeugnis/mindestens ein Teilerzeugnis enthält
Holzkonstruktionen, Metallkonstruktionen, Metallprofilen, Stoffe der ECHA-Liste der für eine Zulassung in Frage
Stützen, Trägern, Konsolen, Geländern, Gitter, kommenden besonders besorgniserregenden Stoffe (en:
Sanitärgegenständen, Rohrleitungen, Kabeltrassen, Substances of Very High Concern – SVHC) (10.06.2022)
nachträgliche Bewehrungsanschlüsse (Sanierung oder oberhalb von 0,1 Massen-%: nein.'
Verstärkung), etc.
2) 'Das Produkt/Erzeugnis/mindestens ein Teilerzeugnis enthält
Technische Daten
weitere CMR-Stoffe der Kategorie 1A oder 1B, die nicht auf der
Folgende bautechnische Daten sind für das deklarierte Produkt Kandidatenliste stehen, oberhalb von 0,1 Massen-% in
EJOT Multifix USF / Sormat ITH-Ve im Lieferzustand relevant: mindestens einem Teilerzeugnis: nein.'
Technische Daten
3) 'Dem vorliegenden Bauprodukt wurden Biozidprodukte
Bezeichnung Wert Einheit
zugesetzt oder es wurde mit Biozidprodukten behandelt (es
Dichte nach DIN 51757 für Mischung der beiden
1,6 g/ml handelt sich damit um eine behandelte Ware im Sinne der
Komponenten
Biozidprodukteverordnung (EU) Nr.
Druckfestigkeit nach DIN EN 196 Teil 1 100,6 N/mm² 528/2012): nein.'
Biegefestigkeit nach DIN EN 196 Teil 1 14,7 N/mm²
Das in dieser EPD betrachtete Produkt enthält die einzelnen
Bestandteile in den folgenden Spannen:
Lagerung:
kühl, trocken und dunkel lagern; Lagertemperatur: +5°C bis
Harzkomponente:
+25°C
Vinylesterharz:
Haltbarkeit:
30 bis 40 Gew.-%
2 Umwelt-Produktdeklaration - EJOT SE & Co. KG - EJOT Multifix USF / Sormat ITH-Ve
Sonstige Bestandteile: 10 bis 35 Gew.-%
Mineralische Füllstoffe. 50 bis 70 Gew.-%
Referenz-Nutzungsdauer
Sonstige Bestandteile: < 5 Gew.-% Das deklarierte Produkt EJOT Multifix USF / Sormat ITH-Ve
wird während der Nutzungsphase den unterschiedlichsten
Härterkomponente: Umweltbedingungen ausgesetzt. Die zu erwartende Referenz-
Nutzungsdauer ist abhängig von der spezifischen
Dibenzoylperoxid: 10 bis 15 Gew.-% Einbausituation und damit verbundenen Exposition des
Produktes. Die Hauptfaktoren zur Beeinflussung der
Mineralische Füllstoffe: 40 bis 60 Gew.-% Nutzungsdauer sind Witterung sowie mechanische und
chemische Belastung.
LCA: Rechenregeln
sowie die Produktionsprozesse des Produkts selbst.
Deklarierte Einheit
Das deklarierte Produkt ist hier ein 2-Komponenten- Die Vorprodukte werden aus Deutschland, England und
Reaktionsharzmörtel der EJOT SE & Co. KG mit der Frankreich bezogen. Der Transport erfolgt überwiegend mittels
Bezeichnung EJOT Multifix USF / Sormat ITH-Ve. Die LKW. Lediglich der Transport aus England erfolgt per Bahn.
deklarierte Einheit bezieht sich auf 1 kg Reaktionsharzprodukt Die folgenden Ablaufdiagramme veranschaulichen den hier zu
in dem zur Verarbeitung nötigen Mischungsverhältnis der Grunde liegenden Produktionsprozess.
beiden Komponenten.
Das Mischungsverhältnis von Harz- und Härterkomponente
beträgt 9:1 [m/m] (Volumenverhältnis 10:1). Die Verpackung,
bezogen auf 1 kg Reaktionsharzprodukt, ist zusätzlich in der
Berechnung mit 0,3013 kg enthalten. Folgende Tabelle zeigt die
Daten der deklarierten Einheit.
Angabe der deklarierten Einheit
Bezeichnung Wert Einheit
Deklarierte Einheit 1 kg
Systemgrenze
Typ der EPD: Wiege bis Werkstor mit Optionen. Folgende
Informationsmodule werden in dieser Studie als Systemgrenze
definiert:
Produktionsstadium (A1–A3): Abbildung 1 Informationsmodule A 1 bis A3 des Produkts
• A1, Rohstoffgewinnung,
• A2, Transport zum Hersteller,
• A3, Herstellung.
Abbildung 2 Informationsmodule A 1 bis A3 der
Verpackung
Ende des Lebenswegs (C1–C4):
• C1, Rückbau/Abriss, Geographische Repräsentativität
• C2, Transport, Land oder Region, in dem/r das deklarierte Produktsystem
• C3, Abfallbehandlung , hergestellt und ggf. genutzt sowie am Lebensende behandelt
• C4, Beseitigung. wird: Deutschland
Wiederverwendungs- Rückgewinnungs- und Recyclingpotential
(D) Vergleichbarkeit
Grundsätzlich ist eine Gegenüberstellung oder die Bewertung
Um die Indikatoren und Umweltwirkungen der deklarierten von EPD-Daten nur möglich, wenn alle zu vergleichenden
Einheit genau zu erfassen, werden insgesamt 8 Datensätze nach EN 15804 erstellt wurden und der
Informationsmodule betrachtet. Gebäudekontext bzw. die produktspezifischen
Die Informationsmodule A1 bis A3 beschreiben die Leistungsmerkmale berücksichtigt werden.
Materialbereitstellung, den Transport zur Produktionsstätte,
LCA: Szenarien und weitere technische Informationen
Kohlenstoff mit Null ausgewiesen.
Charakteristische Produkteigenschaften biogener
Verpackung pro deklarierte Einheit
Kohlenstoff
Im Produkt und in der Verpackung werden keine
nachwachsenden Rohstoffe verwendet. Daher wird der biogene
3 Umwelt-Produktdeklaration - EJOT SE & Co. KG - EJOT Multifix USF / Sormat ITH-Ve
Bezeichnung Wert Einheit anschließend deponiert.
Verpackung PP 0,0318 kg
Verpackung PA6 0,2696 kg Bezeichnung Wert Einheit
Als gemischter Bauabfall gesammelt 1 kg
Zerkleinerung im Schredder 1 kg
Deponierung 1 kg
Wiederverwendungs- Rückgewinnungs- und
Ende des Lebenswegs (C1-C4)
Recyclingpotential (D), relevante Szenarioangaben
Der Abriss des Produkts erfolgt mittels eines elektrischen
Beim Produkt entstehen keine Wiederverwendungs-
Meißels. Der elektrische Energieverbrauch für das Werkzeug
Rückgewinnungs- und Recyclingpotentiale. Daher wird das
wird für die deklarierte Einheit mit 0,05 MJ angenommen. Der
Informationsmodul D deklariert und mit Null ausgewiesen.
Stromverbrauch, wird mit einen Europäischen Strom- Mix
Bezeichnung WertEinheit
berechnet. Der Bauabfall wird mittels eines LKW 200 km zur
Abfallbehandlungsanlage transportiert. In der Wiederverwendungs- Rückgewinnungs- und 0 kg
Abfallbehandlungsanlage wird der Bauabfall geschreddert und Recyclingpotentiale
4 Umwelt-Produktdeklaration - EJOT SE & Co. KG - EJOT Multifix USF / Sormat ITH-Ve
LCA: Ergebnisse
ANGABE DER SYSTEMGRENZEN (X = IN ÖKOBILANZ ENTHALTEN; MND = MODUL ODER INDIKATOR NICHT DEKLARIERT;
MNR = MODUL NICHT RELEVANT)
Gutschriften
Stadium der
und Lasten
Produktionsstadium Errichtung Nutzungsstadium Entsorgungsstadium
außerhalb der
des Bauwerks
Systemgrenze
g n u g ro s re v ffo ts h o R tro p s n a rT g n u lle ts re H m o v tro p s n a rT m u z re lle ts re Htro s g n u d n e w re V e g a tn o M g n u d n e w n A /g n u z tu N g n u tla h d n a ts n I ru ta ra p e R z ta s rE g n u re u e n rE rü f z ta s n ie e ig re n E n e b ie rte B s a ds e d u ä b e G s e d rü f z ta s n ie re s s a W n e b ie rte B s a ds e d u ä b e G s e d s s irb A /u a b k c ü R tro p s n a rT g n u ld n a h e b lla fb A g n u g itie s e B ,-s g n u d n e w re v re d e iW -s g n u n n iw e g k c ü R re d ola iz n e to p g n ilc y c e R
A1 A2 A3 A4 A5 B1 B2 B3 B4 B5 B6 B7 C1 C2 C3 C4 D
X X X MND MND MND MND MNR MNR MNR MND MND X X X X X
ERGEBNISSE DER ÖKOBILANZ – UMWELTAUSWIRKUNGEN nach EN 15804+A2: 1 kg EJOT Multifix USF / Sormat ITH-Ve
Indikator Einheit A1-A3 C1 C2 C3 C4 D
Globales Erwärmungspotenzial total (GWP-total) kg CO 2-Äq. 4,68E+00 5,12E-03 1,51E-02 2,6E-03 1,45E-02 0
Globales Erwärmungspotenzial fossil (GWP-fossil) kg CO 2-Äq. 4,68E+00 5,12E-03 1,5E-02 2,59E-03 1,45E-02 0
Globales Erwärmungspotenzial biogen (GWP-biogenic) kg CO 2-Äq. 0 0 0 0 0 0
Globales Erwärmungspotenzial luluc (GWP-luluc) kg CO 2-Äq. 8E-04 1,08E-06 8,28E-05 1,2E-05 2,67E-05 0
Abbau Potential der stratosphärischen Ozonschicht (ODP) kg CFC11-Äq. 6,24E-09 7,5E-14 8,9E-16 3,85E-15 3,4E-14 0
Versauerungspotenzial von Boden und Wasser (AP) mol H+-Äq. 7,09E-03 1,12E-05 4,67E-05 1,34E-05 1,03E-04 0
Eutrophierungspotenzial Süßwasser (EP-freshwater) kg P-Äq. 2,57E-05 1,49E-08 4,43E-08 7,43E-09 2,45E-08 0
Eutrophierungspotenzial Salzwasser (EP-marine) kg N-Äq. 2,29E-03 2,52E-06 2,15E-05 6,11E-06 2,62E-05 0
Eutrophierungspotenzial Land (EP-terrestrial) mol N-Äq. 2,1E-02 2,65E-05 2,4E-04 6,74E-05 2,88E-04 0
kg NMVOC-
Bildungspotential für troposphärisches Ozon (POCP) 6,57E-03 6,82E-06 4,22E-05 1,66E-05 7,97E-05 0
Äq.
Potenzial für den abiotischen Abbau nicht fossiler Ressourcen
kg Sb-Äq. 1,14E-06 1,4E-09 1,24E-09 2,87E-09 1,48E-09 0
(ADPE)
Potenzial für den abiotischen Abbau fossiler Brennstoffe (ADPF) MJ 9,01E+01 9,29E-02 1,98E-01 5,06E-02 1,9E-01 0
m3 Welt-Äq.
Wassernutzung (WDP) 1,49E-01 1,17E-03 1,33E-04 4,99E-04 1,59E-03 0
entzogen
ERGEBNISSE DER ÖKOBILANZ – INDIKATOREN ZUR BESCHREIBUNG DES RESSOURCENEINSATZES nach EN 15804+A2: 1
kg EJOT Multifix USF / Sormat ITH-Ve
Indikator Einheit A1-A3 C1 C2 C3 C4 D
Erneuerbare Primärenergie als Energieträger (PERE) MJ 1,17E+01 5,16E-02 1,13E-02 4,06E-03 2,85E-02 0
Erneuerbare Primärenergie zur stofflichen Nutzung (PERM) MJ 0 0 0 0 0 0
Total erneuerbare Primärenergie (PERT) MJ 1,17E+01 5,16E-02 1,13E-02 4,06E-03 2,85E-02 0
Nicht-erneuerbare Primärenergie als Energieträger (PENRE) MJ 6,07E+01 9,3E-02 1,99E-01 5,07E-02 1,9E-01 0
Nicht-erneuerbare Primärenergie zur stofflichen Nutzung
MJ 2,95E+01 0 0 0 0 0
(PENRM)
Total nicht erneuerbare Primärenergie (PENRT) MJ 9,02E+01 9,3E-02 1,99E-01 5,07E-02 1,9E-01 0
Einsatz von Sekundärstoffen (SM) kg 0 0 0 0 0 0
Erneuerbare Sekundärbrennstoffe (RSF) MJ 0 0 0 0 0 0
Nicht erneuerbare Sekundärbrennstoffe (NRSF) MJ 0 0 0 0 0 0
Einsatz von Süßwasserressourcen (FW) m3 1,33E-02 4,92E-05 1,28E-05 1,42E-05 4,82E-05 0
ERGEBNISSE DER ÖKOBILANZ –ABFALLKATEGORIEN UND OUTPUTFLÜSSE nach EN 15804+A2:
1 kg EJOT Multifix USF / Sormat ITH-Ve
Indikator Einheit A1-A3 C1 C2 C3 C4 D
Gefährlicher Abfall zur Deponie (HWD) kg 9,76E-09 8,04E-12 9,53E-13 6,34E-13 9,75E-12 0
Entsorgter nicht gefährlicher Abfall (NHWD) kg 8,53E-02 7E-05 2,85E-05 1,34E-05 9,71E-01 0
Entsorgter radioaktiver Abfall (RWD) kg 1,33E-03 1,49E-05 2,45E-07 6,68E-07 2,11E-06 0
Komponenten für die Wiederverwendung (CRU) kg 0 0 0 0 0 0
Stoffe zum Recycling (MFR) kg 0 0 0 0 0 0
Stoffe für die Energierückgewinnung (MER) kg 0 0 0 0 0 0
Exportierte elektrische Energie (EEE) MJ 0 0 0 0 0 0
Exportierte thermische Energie (EET) MJ 0 0 0 0 0 0
ERGEBNISSE DER ÖKOBILANZ – zusätzliche Wirkungskategorien nach EN 15804+A2-optional:
1 kg EJOT Multifix USF / Sormat ITH-Ve
Indikator Einheit A1-A3 C1 C2 C3 C4 D
Auftreten von Krankheiten aufgrund von Feinstaubemissionen
Krankheitsfälle ND ND ND ND ND ND
(PM)
5 Umwelt-Produktdeklaration - EJOT SE & Co. KG - EJOT Multifix USF / Sormat ITH-Ve
Wirkung durch Exposition des Menschen mit U235 (IR) kBq U235-Äq. ND ND ND ND ND ND
Toxizitätsvergleichseinheit für Ökosysteme (ETP-fw) CTUe ND ND ND ND ND ND
Toxizitätsvergleichseinheit für Menschen (krebserregend) (HTP-c) CTUh ND ND ND ND ND ND
Toxizitätsvergleichseinheit für Menschen (nicht krebserregend)
CTUh ND ND ND ND ND ND
(HTP-nc)
Bodenqualitätsindex (SQP) SQP ND ND ND ND ND ND
In Bezugnahme auf die vorangegangene EPD, wurde der Datensatz DE: Epoxid Harz, Quelle: Sphera, Referenzjahr: 2021 aktualisiert.
Da dieser Datensatz einen starken Einfluss auf die Gesamtberechnung hat, sind die Ergebnisse in Bezug auf die vorangegangenen
EPD aus dem Jahr 2015 erhöht
Literaturhinweise
Normen
ETA-16/0089
DIN 51757 European Technical Assessment.
DIN 51757:2011-01 Prüfung von Mineralölen und verwandten
Stoffen - Bestimmung der Dichte. ETA-22/0704
European Technical Assessment.
EN 196
DIN EN 196-1:2016-11 Prüfverfahren für Zement - Teil 1: IBU 2021 Institut Bauen und Umwelt e.V.: Allgemeine Anleitung
Bestimmung der Festigkeit. für das EPD-Programm des Institut Bauen und Umwelt e.V.,
Deutsche Fassung EN 196-1:2016 Version 2.0, Berlin: Institut Bauen und Umwelt e.V., 2021.
www.ibu-epd.com
EN 15804
EN 15804:2019-04+A2, Nachhaltigkeit von Bauwerken – PCR Teil A
Umweltproduktdeklarationen – Grundregeln für die Produktkategorienregeln für gebäudebezogene Produkte und
Produktkategorie Bauprodukte. Dienstleistungen - Rechenregeln für die Ökobilanz und
Anforderungen an den Projektbericht V2.1, Institut Bauen und
ISO 14025 Umwelt e.V., 11.2021.
DIN EN ISO 14025:2011-10, Umweltkennzeichnungen und -
deklarationen - Typ III Umweldeklarationen - Grundsätze und PCR: Reaktionsharzprodukte
Verfahren. Produktkategorie-Regeln für gebäudebezogene Produkte und
Dienstleistungen. Teil B: Anforderungen an die Umwelt-
ISO 14044 Produktdeklaration für Reaktionsharzprodukte, Version 1.3.
DIN EN ISO 14044:2006-10, Umweltmanagement - Ökobilanz - Berlin: Institut Bauen und Umwelt e.V. (Hrsg.),07.2014.
Anforderungen und Anleitungen.
Sphera
Weitere Literatur GaBi 10 Software: Ganzheitliche Bilanzierung Leinfelden-
Echterdingen; Sphera Solution GmbH (Hrsg.). http://www.gabi-
ecoinvent 3.7.1 software.com/deutsch/index/ (25.03.2022)
Hintergrunddatenbank: ecoinvent 3.7.1 Zürich: ecoinvent
(Hrsg.) http://www.ecoinvent.org (25.03.2022) Verordnung (EU) Nr. 305/2011 (CPR)
ETA-16/0107 Verordnung (EU) Nr. 528/2012 (Biozid-Verordnung)
European Technical Assessment.
6 Umwelt-Produktdeklaration - EJOT SE & Co. KG - EJOT Multifix USF / Sormat ITH-Ve
Herausgeber
Institut Bauen und Umwelt e.V. +49 (0)30 3087748- 0
Hegelplatz 1 info@ibu-epd.com
10117 Berlin www.ibu-epd.com
Deutschland
Programmhalter
Institut Bauen und Umwelt e.V. +49 (0)30 3087748- 0
Hegelplatz 1 info@ibu-epd.com
10117 Berlin www.ibu-epd.com
Deutschland
Ersteller der Ökobilanz
FIT-Umwelttechnik GmbH 05362 72 69 474
Westerstr. 13 bertram@fit-umwelttechnik.de
38442 Wolfsburg www.fit-umwelttechnik.com
Deutschland
Inhaber der Deklaration
EJOT SE & Co. KG +49 2752 9080
In der Stockwiese 35 construction@ejot.com
57334 Bad Laasphe www.ejot.de
Deutschland
7 Umwelt-Produktdeklaration - EJOT SE & Co. KG - EJOT Multifix USF / Sormat ITH-Ve
