UMWELT-PRODUKTDEKLARATION
nach ISO 14025 und EN 15804+A1
Deklarationsinhaber Peter Seppele Gesellschaft m.b.H
Herausgeber Institut Bauen und Umwelt e.V. (IBU)
Programmhalter Institut Bauen und Umwelt e.V. (IBU)
Deklarationsnummer EPD-PSG-20230404-IBA1-DE
Ausstellungsdatum 15.09.2023
Gültig bis 31.03.2026
GREENFLOC F
Peter Seppele Gesellschaft m.b.H.
www.ibu-epd.com | https://epd-online.com
1. Allgemeine Angaben
Peter Seppele Gesellschaft m.b.H. GREENFLOC F
Programmhalter Inhaber der Deklaration
IBU – Institut Bauen und Umwelt e.V. Peter Seppele Gesellschaft m.b.H
Hegelplatz 1 Bahnhofstraße 79
10117 Berlin 9710 Feistritz/Drau
Deutschland Österreich
Deklarationsnummer Deklariertes Produkt/deklarierte Einheit
EPD­PSG­20230404­IBA1­DE 1 kg Zellulosedämmstoff GREENFLOC F (boratfrei). Es wurden die
Lebenszyklusphasen A1–A3, A4–A5, C1–C4 und D berechnet ("von der
Wiege bis zum Werkstor mit Optionen")
Diese Deklaration basiert auf den Produktkategorien-Regeln: Gültigkeitsbereich:
Einblasdämmstoffe aus Zellulose­ und Holzfasern, 01.08.2021 Das Dokument gilt für den Zellulosedämmstoff GREENFLOC F (boratfrei)
(PCR geprüft und zugelassen durch den unabhängigen aus der Fertigungsstätte Feistritz/Drau der Fa. Peter Seppele Gesellschaft
Sachverständigenrat (SVR)) m.b.H.
Der Inhaber der Deklaration haftet für die zugrundeliegenden Angaben und
Nachweise; eine Haftung des IBU in Bezug auf Herstellerinformationen,
Ausstellungsdatum Ökobilanzdaten und Nachweise ist ausgeschlossen.
15.09.2023
Die EPD wurde nach den Vorgaben der EN 15804+A1 erstellt. Im
Folgenden wird die Norm vereinfacht als EN 15804 bezeichnet.
Gültig bis
Verifizierung
31.03.2026
Die Europäische Norm EN 15804 dient als Kern­PCR
Unabhängige Verifizierung der Deklaration und Angaben gemäß ISO
14025:2011
intern X extern
Dipl.­Ing. Hans Peters
(Vorstandsvorsitzender des Instituts Bauen und Umwelt e.V.)
Florian Pronold Matthias Klingler,
(Geschäftsführer des Instituts Bauen und Umwelt e.V.) Unabhängige/­r Verifizierer/­in
1 Umwelt­Produktdeklaration ­ Peter Seppele Gesellschaft m.b.H. ­ GREENFLOC F
2. Produkt
Bezeichnung Wert Einheit
2.1 Produktbeschreibung/Produktdefinition
Setzmaß EN 15101­1, Anhang B und EAD
Der Zellulosedämmstoff GREENFLOC F (boratfrei) wird aus 4,4 %
040138­00­1201 : November 2015
sortenreinem Papier von Tageszeitungen unter Zugabe von
Wasseraufnahme nach EN 1609 bei einer
Additiven zum Schutz gegen Brand und Schimmel hergestellt. 8 bzw.
Dicke von 10 cm und einer Dichte von 30 bzw. kg
Der Zellulosedämmstoff wird von zertifizierten Verarbeitern mit 28
60 kg/m³
speziell dafür ausgerüsteten Verblasmaschinen eingebaut. Für
das Inverkehrbringen des Produkts in der EU/EFTA (mit Wasserdampfdiffusionswiderstandszahl µ
1,4 ­
Ausnahme der Schweiz) gilt die Verordnung (EU) Nr. 305/2011 (bezogen auf angegebene Dichte)
(CPR). Das Produkt besitzt eine Leistungserklärung unter Strömungswiderstand EN 29053 bei 30 kg/m³ 6,1 kPa/m²
Berücksichtigung der ETA­21/0163, 22.03.2021, GREENFLOC
Wärmeleitfähigkeit Nennwert Einblasverfahren
F und eine CE­Kennzeichnung. 0,037 W/(mK)
(28–47 kg/m³)
2.2 Anwendung Wärmeleitfähigkeit Nennwert Einblasverfahren
0,038 W/(mK)
(48–60 kg/m³)
GREENFLOC F (boratfrei) ist für Verwendungszwecke
einsetzbar, wo der nicht belastete Dämmstoff vorwiegend in Wärmeleitfähigkeit Nennwert Sprühverfahren
0,038 W/(mK)
vertikale oder horizontale Hohlräume raumfüllend eingeblasen (bezogen auf angegebene Dichte)
oder auf horizontale leicht gewölbte bzw. leicht geneigte (≤ 10°) Brandverhalten Klassifizierung nach EN B­
­
Flächen freiliegend offen aufgeblasen wird. 13501­1 s2,d0
Resistenz gegen biologische Einwirkung Nach
Anwendungsbereich Wand und Fassade: Annex C des CUAPs ­ Klasse
­ Einblasdämmung für Außenwandhohlräume im
Metallkorrosion nach Annex E des CUAPs CR ­
Holzrahmenbau
Feuchte Umrechnungsfaktor Fm der
­ Einblasdämmung für Zwischenwandhohlräume im
Wärmeleitfähigkeit (23 °C/50 % rel. Luftfeuchte 1,0103 ­
Holzrahmenbau
– 23 °C/80 % relative Luftfeuchte)
Anwendungsbereich Dach: Dichtebereich in Abhängigkeit des
28 ­ 60 ­
­ Einblasdämmung für geneigte und nicht belüftete Hohlräume Anwendungsbereichs
unter der Dachabdichtung (Vollsparrendämmung) Vertikaler ­ Außenwand und
42 ­ 60 kg/m3
­ Einblasdämmung für Flachdächer mit oberer Abdeckung und Zwischenwandhohlräume
nicht belüftetem Hohlraum unter der Dachabdichtung Geneigt ­ Einblasdämmung in Hohlräumen
42 ­ 60 kg/m3
unter Dachabdichtung > 10° Neigung
Anwendungsbereich Decke/Boden:
Horizontal ­ Einblasdämmung in Flachdach­
­ Nicht begehbare Aufblasdämmung für Decken unter nicht 42 ­ 60 kg/m3
Deckenhohlräume
ausgebauten Dachgeschossen (Dämmen zwischen oder über
Horizontal ­ Freiliegende nicht begehbare
der Tragkonstruktion) 30 ­ 44 kg/m3
Aufblasdämmung für Deckenkonstruktionen
­ Einblasdämmung zwischen den Lagerhölzern von
Fußbodenkonstruktionen als Hohlraumdämmung bzw. Leistungswerte des Produkts entsprechend der
Dämpfung Leistungserklärung in Bezug auf dessen wesentliche Merkmale
gemäß ETA-21/0163 vom 22.03.2021.
2.3 Technische Daten
In der folgenden Tabelle sind technische Daten des 2.4 Lieferzustand
betrachteten Produkts deklariert. Der Dämmstoff wird in Polyethylen(PE)­Säcken zu je 12, 12,5
bzw. 14 kg auf Paletten zu je 21 bzw. 24 Stück pro Palette bzw.
in Großballen à 370 kg pro Palette ausgeliefert. Die Paletten
werden per LKW zum Kunden geliefert.
2.5 Grundstoffe/Hilfsstoffe
Für die Herstellung der GREENFLOC­Produkte wird
ausschließlich Zeitungspapier in Form von Altpapier der Klasse
2.01 und/oder 2.02 gemäß ÖNORM EN 643 als Basisrohstoff
verwendet. Dieses ist zu rund 92 Gew.‑% im Produkt enthalten
und wird von verschiedenen Entsorgungsunternehmen
angeliefert.
Als stabilisierendes Schimmel­ und Brandschutzmittel (im
Folgenden als 'mineralisches Brandschutzmittel' bezeichnet)
werden Additive auf mineralischer Basis zugesetzt. Das
Brandschutzmittel ist zu etwa 8 Gew.‑% im Produkt enthalten.
Die funktionale chemische Gruppe des Brandschutzmittels ist
das Sulfat.
1) Das Produkt enthält Stoffe der ECHA­Liste der für eine
Zulassung in Frage kommenden besonders
besorgniserregenden Stoffe (en: Substances of Very High
Concern – SVHC) (abgerufen am 11.11.2020) oberhalb von 0,1
Massen‑%: nein.
2 Umwelt­Produktdeklaration ­ Peter Seppele Gesellschaft m.b.H. ­ GREENFLOC F
2) Das Produkt enthält weitere CMR­Stoffe der Kategorie 1A 2.8 Produktverarbeitung/Installation
oder 1B, die nicht auf der Kandidatenliste stehen, oberhalb von Der Zellulosedämmstoff wird von zertifizierten Verarbeitern mit
0,1 Massen‑% in mindestens einem Teilerzeugnis: nein. speziell dafür ausgerüsteten Verblasmaschinen eingebaut.
2.9 Verpackung
3) Dem vorliegenden Bauprodukt wurden Biozidprodukte
zugesetzt oder es wurde mit Biozidprodukten behandelt (es Die Produkte werden in PE­Säcken verpackt, auf Paletten
handelt sich damit um eine behandelte Ware im Sinne der geschlichtet, mit vier Kantenschutzwinkeln an den Ecken
Biozidprodukteverordnung (EU) Nr. 528/2012): verstärkt und mit einer Power­Stretch­Folie ummantelt.
nein.
2.10 Nutzungszustand
2.6 Herstellung Bei bestimmungsgemäßer Verwendung sind während der
Die Herstellung des Zellulosedämmstoffs GREENFLOC F Nutzungsphase keine stofflichen Veränderungen der
(boratfrei) erfolgt in der Fertigungsstätte in Feistritz an der Drau Zusammensetzung zu erwarten.
(Österreich). Der Produktionsprozess wird in folgenden
2.11 Umwelt und Gesundheit während der Nutzung
Punkten beschrieben.
Bei bestimmungsgemäßer Anwendung des Produktes sind
nach heutigem Erkenntnisstand keine Gefährdungen für
Die Grund­ und Hilfsstoffe für GREENFLOC F (boratfrei)
Wasser, Luft und Boden zu erwarten.
werden per LKW zum Werk angeliefert und dort bis zur
Produktion gelagert. 2.12 Referenz-Nutzungsdauer
Die Referenz­Nutzungsdauer wurde nicht berechnet.
1) Sortenreines Tageszeitungspapier der Klasse 2.01 und/oder
Eine konservative Schätzung der Nutzungsdauer von
2.02 gemäß ÖNORM EN 643
Zellulosefaserflocken beträgt 50 Jahre unter folgenden
wird mit Hilfe eines Staplers der Anlage zugeführt.
Bedingungen: einwandfreie Produkt­, Planungs­, Ausführungs­
2) Über ein Förderband gelangen die Tageszeitungen in den
und Instandhaltungsqualität, keine extremen inneren oder
Schredder, wo das Papier zerkleinert wird.
äußeren Umgebungsbedingungen, mitteleuropäisches Klima.
3) Das zerkleinerte Tageszeitungspapier wird über
Einflüsse auf die Alterung nach den Regeln der Technik sind
Becherförderer, Magnetabscheider und NE­Abscheider in den
nicht bekannt.
Vorbehälter weitertransportiert, wo es über Wiegebänder in die
Refiner gelangt. 2.13 Außergewöhnliche Einwirkungen
4) In den Refinern wird das Papier zerfasert und mit Brand
mineralischen Additiven imprägniert, um den
Brandschutz
Zellulosedämmstoff vor Brand, Schimmel und Ungeziefer zu
schützen. In der folgenden Tabelle sind für den Brandschutz relevante
5) Über Rohrleitungen wird der Zellulosedämmstoff mittels Klassifizierungen deklariert.
Ventilatoren in einen Filter­Vorbehälter geblasen und von dort Bezeichnung Wert
aus mit Hilfe von Schnecken zu einer der beiden Baustoffklasse B
Absackanlagen weitertransportiert:
Brennendes Abtropfen d0
a.) In der Presskammer der Absackanlage wird der
Rauchgasentwicklung s2
Zellulosedämmstoff mittels Pressstempel in Form gepresst und
in Säcken luftdicht verpackt. Die Säcke werden mit Hilfe eines
Roboters auf Einwegpaletten geschlichtet und mit einer Power­ Wasser
Stretch­­Folie für den Export gewickelt. Für eine erhöhte Das Verhalten des Produkts bei unvorhergesehener
Palettenstabilität sorgen vier Kantenschutzwinkel. Wassereinwirkung wurde nicht deklariert. Folgen auf die
b.) In der Presskammer der Großballenanlage wird der Umwelt sind aufgrund der nicht eingestuften Inhaltsstoffe
Zellulosedämmstoff mittels Pressstempel zu einem Großballen gemäß REACH nicht zu erwarten.
verpresst. Danach wird der Großballen mit Hilfe einer Power­
Stretch­Folie luftdicht verpackt und mit zwei Mechanische Zerstörung
Umreifungsbändern auf Einwegpaletten für einen sicheren Das Verhalten des Produkts bei unvorhergesehener
Export fixiert. mechanischer Zerstörung sowie mögliche Folgen auf die
Jede Einwegpalette wird vor ihrem Einsatz in der Produktion Umwelt sind dem Hersteller nicht bekannt.
gewogen und das Palettengewicht mittels Etikett auf der
Palette ausgewiesen. Bei jedem Großballen wird nach 2.14 Nachnutzungsphase
Produktion das reine Nettogewicht (ohne Verpackung) mittels Nicht verunreinigte Zellulosedämmung kann wieder verarbeitet
geeichter Waage bestimmt und das genaue Gewicht mittels werden. Ist dies nicht der Fall bzw. ist der Dämmstoff
Etikett am Großballen bestätigt. verunreinigt, wird er als Restmüll entsorgt und in einer
Müllverbrennungsanlage thermisch verwertet.
Die Produktionsstätte ist gemäß ISO 9001 zertifiziert.
2.15 Entsorgung
2.7 Umwelt und Gesundheit während der Herstellung Die möglichen Entsorgungswege sind Wiederverwendung oder
Bei der Produktion fallen nur Staubemissionen < 1 mg/m³, thermische Verwertung. Die Abfallschlüsselnummern lauten je
keine Abgasemissionen und kein Abwasser an. Es werden nach Verschmutzungsgrad und Entsorgungskonzept gemäß
keine Inhaltsstoffe mit umweltgefährdendem Potential EAK 17 06 04 bzw. 19 12 01.
verwendet. Maßnahmen des Gesundheits­ und
2.16 Weitere Informationen
Umweltschutzes im Herstellungsprozessprozess, die über die
nationalen Vorschriften oder anlagenspezifischen https://www.greenfloc.eu
Anforderungen hinausgehen, werden im Rahmen des
Umweltmanagementsystems nach ISO 14001 umgesetzt.
3 Umwelt­Produktdeklaration ­ Peter Seppele Gesellschaft m.b.H. ­ GREENFLOC F
3. LCA: Rechenregeln
3.1 Deklarierte Einheit Die verwendete Hintergrunddatenbank stammt aus dem Jahr
Gemäß PCR: Einblasdämmstoffe aus Zellulose- und 2016.
Holzfasern ist die deklarierte Einheit 1 kg produzierter
Dämmstoff. 3.7 Betrachtungszeitraum
Die Vordergrunddaten beziehen sich auf das Betriebsjahr 2019.
Deklarierte Einheit
Bezeichnung Wert Einheit 3.8 Geographische Repräsentativität
Deklarierte Einheit 1 kg Land oder Region, in dem/r das deklarierte Produktsystem
Dichte 28 ­ 60 kg/m3 hergestellt und ggf. genutzt sowie am Lebensende behandelt
wird: Deutschland
3.9 Allokation
3.2 Systemgrenze
Das Altpapier ist ein Sekundärrohstoff. Die Sammlung und
Bei vorliegender Deklaration handelt es sich um eine EPD von
Sortierung des Altpapiers wird als vollständige
der Wiege bis zum Werkstor mit Optionen. Die Ökobilanz
Abfallbehandlung dem vorherigen Produktsystem angelastet
bezieht sich auf die Bereitstellung (Modul A1), den Transport
und nicht dem Produkt der Peter Seppele Ges. m.b.H. Diesem
(Modul A2), die Herstellung (Modul A3), die Auslieferung (Modul
wird lediglich der Transport zum Werk angerechnet.
A4), den Einbau (Modul A5) und die Entsorgungsphase
Sekundärbrennstoffe werden nicht eingesetzt.
(Module C1–C4). Zusätzlich werden die Gutschriften und
Lasten außerhalb des Produktsystems deklariert. Die
Beim Herstellungsprozess entstehen keine Nebenprodukte,
Herstellungsphase umfasst sämtliche Arbeitsschritte im Werk,
daher wurde im Modul A1–A3 keine Allokationsrechnung
von der Rohstoffaufnahme, über Schreddern und Mahlen bis
angestellt.
zur Verpackungsanlage. Die Errichtungsphase inkludiert die
Auslieferung zum Kunden sowie die Aufwendungen für das
Die Datensätze zur thermischen Verwertung in
Einblasen des Produkts. In der Entsorgungsphase werden die
Müllverbrennungsanlagen stellen Multi­Input­Prozesse dar.
Flocken wieder entfernt, zur MVA transportiert und in Modul C3
Spezifische Informationen zur Allokation in den
thermisch verwertet. Aufgrund der thermischen Verwertung mit
Hintergrunddaten werden von der GaBi­Dokumentation der
einem R1­Wert von > 0,6 werden in Modul C4 keine
jeweiligen Datensätze zur Verfügung gestellt.
Belastungen deklariert.
Für die Entsorgungsphase wurde das Szenario "Thermische
3.3 Abschätzungen und Annahmen
Abfallbehandlung" gewählt. Dabei wird der Status "Ende der
Als mittlere Transportdistanz bei der thermischen Verwertung
Abfalleigenschaften" nicht vor der Verbrennung erreicht. Es
von Abfällen wurden in Modul A5 und Modul C2 jeweils 150 km
wird angenommen, dass die Anlage einen R1­Wert > 0,6 hat.
angenommen.
Die Umwelteinwirkung der Abfallaufbereitung und der
3.4 Abschneideregeln Verbrennungsprozesse wird deshalb als thermische
Verwertung in Modul C3 deklariert. Die bei der
Hilfsstoffe wie Schmieröle wurden nicht deklariert. Aufgrund
Abfallbehandlung produzierte Nutzenergie wird als exportierte
einer durchgeführten Sensitivitätsanalyse ist davon
Energie in C3 und die mit der erzeugten Energie produzierten
auszugehen, dass die nicht betrachteten Hilfsstoffe insgesamt
Gutschriften in Modul D deklariert. Dabei werden beim
deutlich weniger als 5 % zu jeder einzelnen Wirkungskategorie
verwendeten Datensatz 27 % des Energieoutputs als
beitragen.
elektrische Energie und 73 % als thermische Energie exportiert.
Die für die Herstellung des betrachteten Dämmstoffs benötigten
3.10 Vergleichbarkeit
Maschinen, Anlagen und sonstige Infrastruktur wurden in der
Grundsätzlich ist eine Gegenüberstellung oder die Bewertung
Ökobilanz nicht berücksichtigt.
von EPD­Daten nur möglich, wenn alle zu vergleichenden
3.5 Hintergrunddaten Datensätze nach EN 15804 erstellt wurden und der
Gebäudekontext bzw. die produktspezifischen
Die verwendeten Hintergrunddaten stammen aus GaBi 2016.
Leistungsmerkmale berücksichtigt werden. Als
3.6 Datenqualität Hintergrunddatenbanken wurden GaBi Professional database
Die in der PCR Teil A (v.1.8 vom Juli 2019) festgelegten 2016 (GaBi 2016, A) sowie GaBi Extension database XIII b
Anforderungen an die Datenqualität wurden eingehalten. Die (GaBi 2016, C) und GaBi Extension database XIV (GaBi 2016,
verwendeten Daten wurden im August 2020 übermittelt und B) herangezogen.
beziehen sich auf das Betriebsjahr 2019.
4. LCA: Szenarien und weitere technische Informationen
Biogener Kohlenstoff pro kg GREENFLOC F Die folgenden technischen Informationen sind Grundlage für
die deklarierten Module.
­ Biogener Kohlenstoff im Produkt: 0,369 kg
Transport zu Baustelle (A4)
­ Biogener Kohlenstoff in der Verpackung: 0,031 kg
Der Kohlenstoffgehalt im eingesetzten Altpapier und in der
Verpackung resultiert in 1,468 kg gespeichertem CO pro kg
2
GREENFLOC F.
4 Umwelt­Produktdeklaration ­ Peter Seppele Gesellschaft m.b.H. ­ GREENFLOC F
Bezeichnung Wert Einheit Wiederverwendungs- Rückgewinnungs- und
Liter Treibstoff 0,0026l/100km Recyclingpotential (D), relevante Szenarioangaben
Transport Distanz Durchschnittliche Strecke im Bezeichnung Wert Einheit
662,5 km
In­ bzw. Ausland
Wiederverwendung 0 kg
Auslastung (einschließlich Leerfahrten) 61 %
Energierückgewinnung 0,916 kg
Rohdichte der transportierten Produkte 130 kg/m3 Recycling 0 kg
Volumen­Auslastungsfaktor 2,66 ­
Die Menge an Material zur Energierückgewinnung entspricht
dem Altpapier­Anteil im Produkt. Die restlichen Inhaltsstoffe
tragen nichts zur Energierückgewinnung bei.
Einbau ins Gebäude (A5)
Bezeichnung Wert Einheit
Stromverbrauch 0,004 kWh
Ende des Lebenswegs (C1–C4)
Bezeichnung Wert Einheit
Getrennt gesammelt Abfalltyp Abfalltyp 1 kg
Als gemischter Bauabfall gesammelt ­ kg
Zur Wiederverwendung ­ kg
Zum Recycling ­ kg
Zur Energierückgewinnung 1 kg
Zur Deponierung ­ kg
5 Umwelt­Produktdeklaration ­ Peter Seppele Gesellschaft m.b.H. ­ GREENFLOC F
5. LCA: Ergebnisse
In den folgenden Tabellen sind die Ergebnisse aller deklarierten Lebenszyklusstadien für das Produkt GREENFLOC F
zusammengefasst.
ANGABE DER SYSTEMGRENZEN (X = IN ÖKOBILANZ ENTHALTEN; MND = MODUL NICHT DEKLARIERT; MNR = MODUL
NICHT RELEVANT)
Gutschriften
Stadium der
und Lasten
Produktionsstadium Errichtung Nutzungsstadium Entsorgungsstadium
außerhalb der
des Bauwerks
Systemgrenze
g n u g ro s re v ffo ts h o R tro p s n a rT g n u lle ts re H m o v tro p s n a rT m u z re lle ts re Htro s g n u d n e w re V e g a tn o M g n u d n e w n A /g n u z tu N g n u tla h d n a ts n I ru ta ra p e R z ta s rE g n u re u e n rE rü f z ta s n ie e ig re n E n e b ie rte B s a ds e d u ä b e G s e d rü f z ta s n ie re s s a W n e b ie rte B s a ds e d u ä b e G s e d s s irb A /u a b k c ü R tro p s n a rT g n u ld n a h e b lla fb A g n u g itie s e B ,­s g n u d n e w re v re d e iW ­s g n u n n iw e g k c ü R re d ola iz n e to p g n ilc y c e R
A1 A2 A3 A4 A5 B1 B2 B3 B4 B5 B6 B7 C1 C2 C3 C4 D
X X X X X MND MND MNR MNR MNR MND MND X X X X X
ERGEBNISSE DER ÖKOBILANZ – UMWELTAUSWIRKUNGEN nach EN 15804+A1: 1 kg GREENFLOC F
Indikator Einheit A1-A3 A4 A5 C1 C2 C3 C4 D
GWP kg CO 2­Äq. ­1,33E+00 5,19E­02 ­8,89E­02 1,87E­03 1,17E­02 1,62E+00 0 ­4,75E­01
ODP kg CFC11­Äq. 1,08E­08 3,69E­13 1,86E­12 1,32E­12 8,36E­14 6,01E­12 0 ­1,21E­10
AP kg SO 2­Äq. 1,13E­03 2,12E­04 2,47E­05 5,17E­06 4,79E­05 2,82E­04 0 ­7,79E­04
EP kg PO 43­Äq. 1,41E­03 5,17E­05 4,6E­06 4,63E­07 1,17E­05 5,25E­05 0 ­7,28E­05
POCP kg Ethen­Äq. 5,93E­05 ­7,01E­05 5,38E­07 3,56E­07 ­1,59E­05 2,03E­05 0 ­8,24E­05
ADPE kg Sb­Äq. 7,08E­07 3,82E­09 2,02E­09 6E­10 8,64E­10 2,33E­08 0 ­7,94E­08
ADPF MJ 2,23E+00 7,02E­01 6,05E­02 2,01E­02 1,59E­01 3,73E­01 0 ­6,8E+00
GWP = Globales Erwärmungspotenzial; ODP = Abbaupotenzial der stratosphärischen Ozonschicht; AP = Versauerungspotenzial von Boden und
Wasser; EP = Eutrophierungspotenzial; POCP = Bildungspotenzial für troposphärisches Ozon; ADPE = Potenzial für die Verknappung von abiotischen
Ressourcen – nicht fossile Ressourcen (ADP – Stoffe); ADPF = Potenzial für die Verknappung abiotischer Ressourcen – fossile Brennstoffe (ADP –
fossile Energieträger)
ERGEBNISSE DER ÖKOBILANZ – INDIKATOREN ZUR BESCHREIBUNG DES RESSOURCENEINSATZES nach EN 15804+A1: 1
kg GREENFLOC F
Indikator Einheit A1-A3 A4 A5 C1 C2 C3 C4 D
PERE MJ 1,45E+01 4,05E­02 1,31E+00 9,06E­03 9,18E­03 5,41E­02 0 ­1,38E+00
PERM MJ 1,29E+00 0 ­1,29E+00 0 0 0 0 0
PERT MJ 1,57E+01 4,05E­02 1,39E­02 9,06E­03 9,18E­03 5,41E­02 0 ­1,38E+00
PENRE MJ 2,2E+00 7,06E­01 3,7E­01 3,24E­02 1,6E­01 4,35E­01 0 ­8,02E+00
PENRM MJ 2,92E­01 0 ­2,92E­01 0 0 0 0 0
PENRT MJ 2,5E+00 7,06E­01 7,8E­02 3,24E­02 1,6E­01 4,35E­01 0 ­8,02E+00
SM kg 9,16E­01 0 0 0 0 0 0 0
RSF MJ 0 0 0 0 0 0 0 0
NRSF MJ 0 0 0 0 0 0 0 0
FW m3 2,46E+00 1E­01 3,94E­01 1,4E­02 2,27E­02 3,79E+00 0 ­3,26E+00
PERE = Erneuerbare Primärenergie als Energieträger; PERM = Erneuerbare Primärenergie zur stofflichen Nutzung; PERT = Total erneuerbare
Primärenergie; PENRE = Nicht­erneuerbare Primärenergie als Energieträger; PENRM = Nicht­erneuerbare Primärenergie zur stofflichen Nutzung;
PENRT = Total nicht erneuerbare Primärenergie; SM = Einsatz von Sekundärstoffen; RSF = Erneuerbare Sekundärbrennstoffe; NRSF = Nicht­
erneuerbare Sekundärbrennstoffe; FW = Nettoeinsatz von Süßwasserressourcen
ERGEBNISSE DER ÖKOBILANZ –ABFALLKATEGORIEN UND OUTPUTFLÜSSE nach EN 15804+A1:
1 kg GREENFLOC F
Indikator Einheit A1-A3 A4 A5 C1 C2 C3 C4 D
HWD kg 3,01E­08 5,29E­08 1,04E­09 2,05E­11 1,2E­08 1,92E­09 0 ­2,79E­09
NHWD kg 1,58E­03 6,08E­05 4,7E­04 1,95E­05 1,38E­05 1,17E­01 0 ­2,15E­03
RWD kg 1,52E­06 1,51E­06 6,98E­06 4,88E­06 3,42E­07 2,46E­05 0 ­4,9E­04
CRU kg 0 0 0 0 0 0 0 0
MFR kg 0 0 0 0 0 0 0 0
MER kg 0 0 0 0 0 0 0 0
EEE MJ 0 0 2,1E­01 0 0 1,7E+00 0 0
EET MJ 0 0 4,87E­01 0 0 4,01E+00 0 0
HWD = Gefährlicher Abfall zur Deponie; NHWD = Entsorgter nicht gefährlicher Abfall; RWD = Entsorgter radioaktiver Abfall; CRU = Komponenten für
die Wiederverwendung; MFR = Stoffe zum Recycling; MER = Stoffe für die Energierückgewinnung; EEE = Exportierte Energie – elektrisch; EET =
Exportierte Energie – thermisch
Die Ergebnisse der Umweltwirkungsindikatoren ADPE und ADPF müssen mit Bedacht angewendet werden, da die Unsicherheiten bei
diesen Ergebnissen hoch sind oder da es mit dem Indikator nur begrenzte Erfahrungen gibt.
6 Umwelt­Produktdeklaration ­ Peter Seppele Gesellschaft m.b.H. ­ GREENFLOC F
6. LCA: Interpretation
Es ist anzumerken, dass die Wirkungsabschätzungsergebnisse gefährlichen und radioaktiven Abfälle an. Die Resultate in den
nur relative Aussagen sind, die keine Aussagen über Kategorien HWD und RWD stammen aus der Produktion des
'Endpunkte' der Wirkungskategorien, Überschreitung von Brandschutzmittels und der Verpackung.
Schwellenwerten, Sicherheitsmargen oder über Risiken
enthalten. Primärenergiebedarf erneuerbar und nicht erneuerbar
(PENRT/PERT)
Indikatoren der Sachbilanz Der Primärenergiebedarf an nicht erneuerbaren Ressourcen
(PENRT) wird zu jeweils etwa 25 % vom Brandschutzmittel
Einsatz von Süßwasserressourcen (FW) sowie von der Verpackung verursacht. Daneben trägt die
Der Hauptanteil des Nettofrischwasserverbrauchs resultiert aus Auslieferung der Produkte zur Baustelle etwa 20 % zum
der Herstellung des mineralischen Brandschutzmittels. Bei der Ergebnis bei. Die restlichen Aufwendungen spielen eine
Produktion und beim Einblasen des Zellulosedämmstoffs wird untergeordnete Rolle.
kein Wasser eingesetzt. Der erneuerbare Primärenergieeinsatz als Inhaltsstoff (PERM)
wird zur Gänze vom Verpackungsmaterial verursacht.
Abfälle (HWD, NHWD, RWD)
Der größte Anteil des produzierten Abfalls ist nicht gefährlicher Indikatoren der Wirkungsabschätzung
Abfall. Bei der Produktion von GREENFLOC F fallen keine
von Abgasen das photochemische Oxidationspotential
Abbildung 1: Dominanzanalyse 1 kg GREENFLOC F über alle grundsätzlich verbessert. Bei den negativen Auswirkungen
betrachteten Lebenszyklusphasen haben das mineralische Brandschutzmittel und die Entsorgung
des Produkts in der Müllverbrennungsanlage den größten
Treibhauspotential (GWP) Anteil.
Das Treibhauspotential wird durch die Herstellung des
Brandschutzmittels und der Verpackung, durch den Transport Versauerungspotential (AP)
bei der Auslieferung der Produkte und durch die Verbrennung Zum Versauerungspotential trägt vor allem das mineralische
in der Müllverbrennungsanlage bestimmt. Das im Altpapier Brandschutzmittel mit etwa 50 % bei, gefolgt von der
enthaltene biogene CO wird in der Abbildung nicht Verpackung und der Entsorgung des Produkts in der
2
berücksichtigt. Müllverbrennungsanlage. Die Aufwendungen in den restlichen
Lebenszyklusphasen summieren sich auf insgesamt nur ca. 10
Eutrophierungspotential (EP) %.
Das Eutrophierungspotential wird fast ausschließlich von der
Verpackung verursacht. Die restlichen Inputs spielen eine Verbrauch abiotischer Ressourcen, elementar (ADPE)
untergeordnete Rolle. Mehr als drei Viertel des Ressourcenverbrauchs werden von
der Herstellung des Brandschutzmittels verursacht. Die
Photochemisches Ozonbildungspotential (POCP) Verpackung trägt weitere fast 20 % bei. Die restlichen 5 %
Die Transporte ergeben beim POCP negative Werte, was der in teilen sich auf die weiteren betrachteten Lebensphasen auf.
der EN 15804 vorgeschriebenen Methode, in der bestimmte
Stickoxide negatives POCP aufweisen, zuschulden ist. Es sollte Verbrauch abiotischer Ressourcen, fossil (ADPF)
daraus nicht geschlossen werden, dass sich durch den Ausstoß Die Aufteilung beim Ressourcenverbrauch abiotischer fossiler
Brennstoffe verhält sich ähnlich wie beim GWP. Etwa 80 %
7 Umwelt­Produktdeklaration ­ Peter Seppele Gesellschaft m.b.H. ­ GREENFLOC F
werden in der Herstellungsphase verursacht. Die restlichen 20 Ozonabbaupotential (ODP)
% teilen sich auf die Auslieferung der Produkte sowie die Ozonschicht abbauende Emissionen werden zu etwa 75 % bei
thermische Verwertung auf. der Herstellung des Brandschutzmittels und zu etwa 25 % bei
der Herstellung der Verpackung verursacht.
7. Nachweise
Im Rahmen des natureplus­Qualitätszeichens wurde eine
AgBB Ergebnisüberblick (28 Tage)
Prüfkammeruntersuchung auf Formaldehyd­ und VOC­
Bezeichnung Wert Einheit
Emissionen gemäß AgBB 2015 durchgeführt (Prüfbericht­Nr. K
8236 FM; Bremer Umweltinstitut GmbH, vom 05.12.2018). Die TVOC (C6 ­ C16) 320 μg/m3
Emissionsprüfung wurde gemäß natureplus RL 0107 vom Summe SVOC (C16 ­ C22) 10 μg/m3
Januar 2016 durchgeführt, die Werte für die niedrigsten
R (dimensionslos) 0,222 ­
interessierenden Konzentrationen wurden der NIK­Liste 2015
VOC ohne NIK 20 μg/m3
entnommen.
Kanzerogene 1A + 1B n.n. μg/m3
8. Literaturhinweise
IBU 2021 Dezember 2001 (BGBl. I S. 3379), die zuletzt durch Artikel 119
Allgemeine Anleitung für das EPD­Programm des Institut der Verordnung vom 19.
Bauen und Umwelt e.V., Version 2.0, Berlin: Institut Bauen und Juni 2020 (BGBl. I S. 1328) geändert worden ist.
Umwelt e.V., 01.01.2021
ECHA
EN 15804 Europäische Chemikalienagentur, http://echa.europa.eu/,
EN 15804:2012­04+A1 2013, Nachhaltigkeit von Bauwerken – Telakkakatu 6, P.O. Box 400, FI­00121 Helsinki, Finland
Umweltproduktdeklarationen – Grundregeln für die
Produktkategorie Bauprodukte. ECHA-Liste
Liste der für eine Zulassung in Frage kommenden besonders
ISO 14025 besorgniserregenden Stoffe, Europäische Chemikalienagentur,
DIN EN ISO 14025:2011­10, Umweltkennzeichnungen und ­ Telakkakatu 6, P.O. Box 400, FI­00121 Helsinki, Finland
deklarationen – Typ III Umweltdeklarationen – Grundsätze und
Verfahren. EN 13501-1
ÖNORM EN 13501­1:2020­01­15, Klassifizierung von
PCR Teil A Bauprodukten und Bauarten zu ihrem Brandverhalten ­ Teil 1:
Produktkategorieregeln für gebäudebezogene Produkte und Klassifizierung mit den Ergebnissen aus den Prüfungen zum
Dienstleistungen. Teil A: Rechenregeln für die Ökobilanz und Brandverhalten von Bauprodukten
Anforderungen an den Projektbericht. IBU ­ Institut Bauen und
Umwelt e.V., Berlin, 04.07.2019. EN 15101-1
ÖNORM EN 15101:2019­07­15, Wärmedämmstoffe für
PCR: Einblasdämmstoffe aus Zellulose und Holzfasern Gebäude ­ An der Verwendungsstelle hergestellter
Produktkategorie­Regeln für gebäudebezogene Produkte und Wärmedämmstoff aus Zellulosefüllstoff (LFCI) ­ Teil 1:
Dienstleistungen. Teil B: Anforderungen an die EPD für Spezifikation für die Produkte vor dem Einbau
Einblasdämmstoffe aus Zellulose­ und Holzfasern. IBU ­ Institut
Bauen und Umwelt e.V., Berlin, 14.12.2017. EN 1609
ÖNORM EN 1609:2013­04­15, Wärmedämmstoffe für das
Umberto LCA+ Bauwesen ­ Bestimmung der Wasseraufnahme bei
Umberto LCA+, Version 10.0, ifu ­ Institut für Umweltinformatik kurzzeitigem teilweisem Eintauchen
Hamburg GmbH, 2020.
EN 29053
GaBi 2016, A ÖNORM EN 29053:1993­08­01, Akustik ­ Materialien für
GaBi Professional database 2016 (SP 30), Hrsg.: thinkstep AG, akustische Anwendungen ­ Bestimmung des
Leinfelden­Echterdingen, 2016. Strömungswiderstandes (ISO 9053:1991)
GaBi 2016, B ETA-05/0186
GaBi ext. DB XIV ­ Construction materials 2016 (SP 30), Hrsg.: Europäisch Technische Bewertung des Produkts
thinkstep AG, Leinfelden­Echterdingen, 2016. THERMOCLOC F (boratfrei) vom 25.05.2018.
GaBi 2016, C ÖNORM EN 643
GaBi ext. DB XIIIb ­ ecoinvent integrated v3.1 2016 (SP 30), ÖNORM EN 643:2014­12­01, Papier, Karton und Pappe ­
Hrsg.: thinkstep AG, Leinfelden­Echterdingen, 2016. Europäische Liste der Altpapier­Standardsorten
AgBB 2015 ISO 9001
Ausschuss zur gesundheitlichen Bewertung von Bauprodukten ÖNORM EN ISO 9001:2015­11­15,
– Bewertungsschema für VOC aus Bauprodukten; Stand 2015. Qualitätsmanagementsysteme ­ Anforderungen (ISO
9001:2015)
EAK
EAK ­ Europäischer Abfallartenkatalog; in Deutschland ISO 14001
angewendet in: Abfallverzeichnis­Verordnung vom 10. ÖNORM EN ISO 14001:2015­11­15,
8 Umwelt­Produktdeklaration ­ Peter Seppele Gesellschaft m.b.H. ­ GREENFLOC F
Umweltmanagementsysteme ­ Anforderungen mit Anleitung zur Bereitstellung auf dem Markt und die Verwendung von
Anwendung (ISO 14001:2015) Biozidprodukten
Verordnung (EU) Nr. 528/2012
VERORDNUNG (EU) Nr. 528/2012 DES EUROPÄISCHEN
PARLAMENTS UND DES RATES vom 22. Mai 2012 über die
9 Umwelt­Produktdeklaration ­ Peter Seppele Gesellschaft m.b.H. ­ GREENFLOC F
Herausgeber
Institut Bauen und Umwelt e.V. +49 (0)30 3087748­ 0
Hegelplatz 1 info@ibu­epd.com
10117 Berlin www.ibu­epd.com
Deutschland
Programmhalter
Institut Bauen und Umwelt e.V. +49 (0)30 3087748­ 0
Hegelplatz 1 info@ibu­epd.com
10117 Berlin www.ibu­epd.com
Deutschland
Ersteller der Ökobilanz
IBO ­ Österreichisches Institut für Bauen und +43 13192005
Ökologie GmbH philipp.boogman@ibo.at
Alserbachstraße 5/8 www.ibo.at
1090 Wien
Österreich
Inhaber der Deklaration
Peter Seppele Gesellschaft m.b.H +43 (0) 4245 6201
Bahnhofstraße 79 office@greenfloc.eu
9710 Feistritz/Drau www.greenfloc.eu
Österreich
10 Umwelt­Produktdeklaration ­ Peter Seppele Gesellschaft m.b.H. ­ GREENFLOC F
