UMWELT-PRODUKTDEKLARATION
nach ISO 14025 und EN 15804+A2
Deklarationsinhaber Holzwerk Gebr. Schneider GmbH
Herausgeber Institut Bauen und Umwelt e.V. (IBU)
Programmhalter Institut Bauen und Umwelt e.V. (IBU)
Deklarationsnummer EPD-HWS-20240044-IBA2-DE
Ausstellungsdatum 04.04.2024
Gültig bis 03.04.2029
best wood BSH
Holzwerk Gebr. Schneider GmbH
www.ibu-epd.com | https://epd-online.com
1. Allgemeine Angaben
Holzwerk Gebr. Schneider GmbH best wood BSH
Programmhalter Inhaber der Deklaration
IBU – Institut Bauen und Umwelt e.V. Holzwerk Gebr. Schneider GmbH
Hegelplatz 1 Kappel 28
10117 Berlin 88436 Eberhardzell
Deutschland Deutschland
Deklarationsnummer Deklariertes Produkt/deklarierte Einheit
EPD-HWS-20240044-IBA2-DE 1 m³ Brettschichtholz best wood BSH
Diese Deklaration basiert auf den Produktkategorien-Regeln: Gültigkeitsbereich:
Vollholzprodukte, 01.08.2021 Die vorliegende Umwelt-Produktdeklaration bezieht sich auf 1 m³ best
(PCR geprüft und zugelassen durch den unabhängigen wood BSH, welches von der Firma Holzwerk Gebr. Schenider GmbH am
Sachverständigenrat (SVR)) Standort Eberhardzell (Deutschland) hergestellt wird.
Der Inhaber der Deklaration haftet für die zugrundeliegenden Angaben und
Nachweise; eine Haftung des IBU in Bezug auf Herstellerinformationen,
Ausstellungsdatum Ökobilanzdaten und Nachweise ist ausgeschlossen.
04.04.2024
Die EPD wurde nach den Vorgaben der EN 15804+A2 erstellt. Im
Folgenden wird die Norm vereinfacht als EN 15804 bezeichnet.
Gültig bis
Verifizierung
03.04.2029
Die Europäische Norm EN 15804 dient als Kern-PCR
Unabhängige Verifizierung der Deklaration und Angaben gemäß ISO
14025:2011
intern X extern
Dipl.-Ing. Hans Peters
(Vorstandsvorsitzende/r des Instituts Bauen und Umwelt e.V.)
Florian Pronold Matthias Klingler,
(Geschäftsführer/in des Instituts Bauen und Umwelt e.V.) (Unabhängige/-r Verifizierer/-in)
1 Umwelt-Produktdeklaration - Holzwerk Gebr. Schneider GmbH - best wood BSH
2. Produkt
Bezeichnung Wert Einheit
2.1 Produktbeschreibung/Produktdefinition
Holzarten nach Handelsnamen nach EN
Best wood Brettschichtholz (BSH) ist ein massives, Fichte -
1912
stabförmiges Holzbauteil aus mindestens drei faserparallelen
Holzfeuchte nach EN 13183-1 < 15 %
miteinander verklebten Brettlamellen. Das Produkt zeichnet
sich durch eine hohe Formstabilität und Tragfähigkeit aus. best Holzschutzmittelverwendung (das
nicht
wood BSH ist als Standardware, sowie auch in Prüfprädikat des Holzschutzmittels nach -
vorhanden
Sonderdimensionen verfügbar. best wood BSH kann zudem DIN 68800-3 ist anzugeben)
auch als flächiges Deckenelement in "Sichtqualität (SI)" und Druckfestigkeit parallel nach EN 1995 ≥ 24 N/mm2
"Nichtsichtqualität (NSI)" eingesetzt werden. Hergestellt wird Druckfestigkeit rechtwinklig nach EN 1995 2,5 N/mm2
das best wood BSH nach EN 14080.
Zugfestigkeit parallel nach EN 1995 ≥ 19,2 N/mm2
Für das Inverkehrbringen des Produkts in der EU/EFTA (mit
Ausnahme der Schweiz) gilt die Verordnung (EU) Nr. 305/2011 Zugfestigkeit rechtwinklig nach EN 1995 0,5 N/mm2
(CPR). Das Produkt benötigt eine Leistungserklärung unter Elastizitätsmodul nach EN 1995 ≥ 11500 N/mm2
Berücksichtigung der DIN EN 14080:2013-09 - Holzbauwerke -
Schub-/ Scherfestigkeit nach EN 1995 3,5 N/mm2
Brettschichtholz und Balkenschichtholz - Anforderungen und
die CE-Kennzeichnung. Schubmodul nach EN 1995 650 N/mm2
Maßabweichung (Länge) ±5 mm
Für die Verwendung gelten die jeweiligen nationalen Maßabweichung (Breite) ±2 mm
Bestimmungen.
Maßabweichung (Höhe) ±2 mm
2.2 Anwendung Rohdichte tragende Bauteile nach EN 338
Das Produkt best wood BSH wird im konstruktiven Bereich des bzw. DIN 1052, nichttragende Bauteile: 430 kg/m3
modernen Holzbaus eingesetzt. Der Wohnungs-, Industrie- und nach DIN 68364
Brückenbau gehören zu den Einsatzgebieten. Die Verwendung Sicht-
kann in den Nutzungsklassen 1 und 2 gemäß EN 1995-1-1 Oberflächenqualität (mögliche Qulität,
-
erfolgen. Ausprägungsformen sind zu benennen) Nichtsicht-
Qualität
2.3 Technische Daten
Wärmeleitfähigkeit nach EN 12664 0,13 W/(mK)
Die im Folgenden dargestellten bautechnischen Daten sind im
Spezifische Wärmekapazität nach EN
Auslieferungszustand für das Produkt best wood BSH gültig. Je 1,6 kJ/kgK
12664
nach Querschnittaufbau (Lagenanzahl, Lagendicke) und der
20 (feucht)
Laststellung des best wood BSH variieren die Wasserdampfdiffusionswiderstandszahl
50 -
bauphysikalischen Eigenschaften wie Bauteilwiderstand oder nach EN ISO 12572
(trocken)
Feuerwiderstand. Für die Bemessung nach EN 1995-1-1 sind
Festigkeitskalssen ab GL 24 verfügbar und diese werden im Leistungswerte des Produkts entsprechend der
homogenen Aufbau ausgeführt. Leistungserklärung in Bezug auf dessen wesentliche Merkmale
gemäß DIN EN 14080:2013-09 - Holzbauwerke -
Bautechnische Daten Brettschichtholz und Balkenschichtholz - Anforderungen.
2.4 Lieferzustand
Breiten von 40 mm bis 280 mm
Höhen von 80 mm bis 1000 mm
Längen von 2,30 bis 18 m
Die Lieferung erfolgt nach Losgröße 1. Das Produkt muss
trocken und unter Dach gelagert werden.
2.5 Grundstoffe/Hilfsstoffe
Massebezogene Zusammensetzung
Bezeichnung Wert Einheit
Nadelholz ca. 90,5 %
Wasser ca. 9,0 %
Klebstoff ca. 0,5 %
Beim eingesetzten Nadelholz handelt es sich vorwiegend um
Fichte. Die eingesetzten Klebstoffe basieren auf Polyurethan
(PUR) und sind formaldehydfrei.
Das Produkt/Erzeugnis/mindestens ein Teilerzeugnis enthält
Stoffe der ECHA-Kandidatenliste der für eine Zulassung in
Frage kommenden besonders besorgniserregenden Stoffe (en:
Substances of Very High Concern – SVHC) (Datum
14.03.2023) oberhalb von 0,1 Massen-%: nein.
Das Produkt/Erzeugnis/mindestens ein Teilerzeugnis enthält
weitere CMR-Stoffe der Kategorie 1A oder 1B, die nicht auf der
2 Umwelt-Produktdeklaration - Holzwerk Gebr. Schneider GmbH - best wood BSH
ECHA-Kandidatenliste stehen, oberhalb von 0,1 Massen-% in Bei bestimmungsgemäßer Verwendung ist mit keinen negativen
mindestens einem Teilerzeugnis: nein. Beeinträchtigungen für Umwelt bzw. Gesundheit zu rechnen.
Dem vorliegenden Bauprodukt wurden Biozidprodukte 2.12 Referenz-Nutzungsdauer
zugesetzt oder es wurde mit Biozidprodukten behandelt (es Bei fachgerechtem Einbau und bestimmungsgemäßer
handelt sich damit um eine behandelte Ware im Sinne der Verwendung ist kein vorzeitiges Ende der Beständigkeit des
Biozidprodukteverordnung (EU) Nr. 528/2012): nein. BSH bekannt oder zu erwarten. Somit liegt die durchschnittliche
Nutzungsdauer des Produktes in der Größenordnung der
2.6 Herstellung Nutzungsdauer des Gebäudes. Unter mitteleuropäischen
In der Produktion werden technisch getrocknete Holzlamellen Klima-Rahmenbedingungen können als konservativ geschätzte
mit einer Holzfeuchte von 8–15 % eingesetzt, die nach der Nutzungsdauer 100 Jahre angenommen werden. Einflüsse auf
Festigkeit sortiert werden und mittels einer die Produktalterung bei Anwendung nach den Regeln der
Keilzinkenverbindung zu endlos langen Lamellen verpresst Technik sind nicht bekannt oder zu erwarten.
werden. Diese Lamellen werden im Produktionsprozess auf
eine individuelle Länge gekappt, anschließend egalisiert und 2.13 Außergewöhnliche Einwirkungen
dann zu Brettschichtholzträgern verpresst. Jedes Brand
Brettschichtholz Produkt wird zum Abschluss auf Bestellmaß Das Brandverhalten des deklarierten Produkts ist wie folgt
gehobelt. Beim Einsatz als Deckenelement werden die Bauteile definiert:
zusätzlich profiliert und von einer CNC gesteuerten Abbund Brandschutz
Anlage nach Bedarf bearbeitet. Bei Bedarf kann vor dem
Bezeichnung Wert
Verpacken eine Oberflächenveredelung der Deckenelemente
Baustoffklasse D
erfolgen.
Brennendes Abtropfen d0
2.7 Umwelt und Gesundheit während der Herstellung
Rauchgasentwicklung s2
Die gesetzlichen Vorschriften bezüglich des Umwelt- und
Gesundheitsschutzes während des Herstellungsprozesses
Wasser
werden eingehalten. Gesetzliche Grenzwerte werden
Bei unvorhergesehener Einwirkung von Wasser auf das
unterschritten. Darüber hinaus werden Mitarbeitern außerhalb
Produkt, wie z. B. Hochwasser, werden keine
des Herstellungsprozesses zahlreiche gesundheitsfördernde
wassergefährdenden Inhaltsstoffe ausgewaschen.
Maßnahmen angeboten.
Mechanische Zerstörung
Die Firmengruppe SCHNEIDER betreibt ein zertifiziertes
Best wood BSH weist ein für Vollholz typisches Bruchbild auf.
Energiemanagementsystem nach ISO 50001.
Bei unvorhergesehener mechanischer Zerstörung sind keine
2.8 Produktverarbeitung/Installation negativen Beeinträchtigungen für die Umwelt zu erwarten.
Das Produkt best wood BSH kann mit den üblichen für die
2.14 Nachnutzungsphase
Vollholzbearbeitung geeigneten Werkzeugen bearbeitet
Nach einem selektiven Rückbau lässt sich das Produkt
werden. Hinweise zum Arbeitsschutz
grundsätzlich problemlos weiter- oder wiederverwenden.
sind bei der Verarbeitung/Montage zu beachten.
Alternativ kann das Material auch einer thermischen
2.9 Verpackung Verwertung zur Energierückgewinnung zugeführt werden.
Die Produkte werden mit einer Folie aus Polyethylen (PE)
2.15 Entsorgung
umwickelt und somit vor Feuchtigkeit und UV-Strahlung
In Fällen, in denen keine Verwertung des BSH durchgeführt
geschützt. Das Verpackungsmaterial ist nach Gebrauch
wird, kann das Produkt einer Entsorgung mittels thermischer
recycelbar oder energetisch verwertbar.
Behandlung zugeführt werden. Eine Deponierung von Altholz
2.10 Nutzungszustand ist nicht zulässig.
Bei bestimmungsgemäßer Verwendung sind während der
Nutzungsphase keine stofflichen Veränderungen der Abfallcode nach europäischem Abfallverzeichnis
Zusammensetzung zu erwarten. Während der Nutzung sind in (EAK-Abfallschlüsselnummer): 170201.
dem Produkt rund 194,5 kg Kohlenstoff gebunden. Dies
2.16 Weitere Informationen
entspricht bei einer vollständigen Oxidation ca. 713,1 kg CO .
2 Weitere Informationen und Unterlagen wie technische
2.11 Umwelt und Gesundheit während der Nutzung Datenblätter, Zertifikate, etc. sind unter www.schneider-
holz.com verfügbar.
3. LCA: Rechenregeln
Bezeichnung Wert Einheit
3.1 Deklarierte Einheit
Deklarierte Einheit 1 m3
Die deklarierte Einheit für die vorliegende Umwelt-
Produktdeklaration ist nach den Vorgaben der entsprechenden Rohdichte 430 kg/m3
PCR: Vollholzprodukt mit 1 m³ festgelegt. Die Rohdichte des Holzfeuchte bei Auslieferung 10 %
betrachteten Produkts beträgt 430 kg/m³ bei einer
Für die eingesetzten PUR-Klebstoffe wurden im Rahmen der
Auslieferungsfeuchte von 10 %.
Modellierung spezifische Daten verwendet.
Deklarierten Einheit und Massebezug
3.2 Systemgrenze
Bei der vorliegenden EPD handelt es sich um eine Betrachtung
von der Wiege zur Bahre und Modul D, sie beinhaltet die
folgenden Lebenszyklusphasen:
3 Umwelt-Produktdeklaration - Holzwerk Gebr. Schneider GmbH - best wood BSH
Die Datenerhebung folgte den in ISO 14044 beschriebenen
A1–A3 | Produktionsstadium Prinzipien. Die Vordergrunddaten der Produktion wurden für
Das Produktionsstadium umfasst die Herstellung aller das Jahr 2021 von der Holzwerk Gebr. Schneider GmbH mittels
Komponenten des deklarierten Produkts (Holzlamellen und firmeninterner Aufzeichnungen erhoben.
Klebstoffe) sowie der Verpackung inklusive der jeweiligen
Vorketten bis hin zur Rohstoffgewinnung. Darüber hinaus ist Bei der Auswahl der Hintergrunddaten wurde auf die
auch der Transport der Komponenten sowie der technologische, geographische und zeitbezogene
Verpackungsmaterialien zum Produktionsstandort Repräsentativität der Datengrundlage geachtet.
berücksichtigt. Innerhalb der Werksgrenzen werden alle
Aufwendungen zur Herstellung der BSH-Elemente 3.7 Betrachtungszeitraum
berücksichtigt. Die Vordergrunddaten der Produktion wurden für das Jahr 2021
erhoben. Sämtliche Werte stellen somit einen Durchschnitt über
A4–A5 | Baustadium diesen Zeitraum dar.
Dieses Stadium bildet einerseits den Transport der BSH-
3.8 Geographische Repräsentativität
Elemente zur Baustelle ab (A4) sowie andererseits die
Aufwendungen für den Einbau ins Gebäude (A5). Weiters wird Land oder Region, in dem/r das deklarierte Produktsystem
hier auch die Entsorgung der Verpackungsabfälle hergestellt und ggf. genutzt sowie am Lebensende behandelt
berücksichtigt. wird: Deutschland
B1–B7 | Nutzungsstadium
3.9 Allokation
Dieses Stadium behandelt die Nutzungsphase des Produkts.
Allgemein
Bei sachgemäßer Nutzung treten allerdings über den Zeitraum
Die materialinhärenten Eigenschaften des Produktes (biogener
der Nutzung keine umweltrelevanten Prozesse auf.
Kohlenstoff sowie die enthaltene Primärenergie) werden nach
dem physikalischen Kriterium der Masse zugeordnet.
C1–C4 | Entsorgungsstadium
Das Entsorgungsstadium umfasst unter anderem den Rückbau
Modul A1–A3
(C1), welcher im vorliegenden Fall als Prozess mit
Die Abbildung der Vorketten der jeweiligen Einsatzstoffe erfolgt
vernachlässigbaren Umweltauswirkungen angenommen wurde.
durch die Nutzung generischer Datensätze. Allokationsregeln in
Weiters sind der Transport des ausgebauten und somit als
diesen Datensätzen sind grundsätzlich der jeweiligen
Abfall anfallenden Produkts zur Abfallbehandlungsanlage (C2)
Datensatzdokumentation zu entnehmen. Die mit den
sowie dessen thermische Verwertung (C3) berücksichtigt. Für
Holzlamellen verbundenen Flüsse/Belastungen aus Forst und
den vorliegenden Fall sind in C4 keine umweltrelevanten
Sägewerk wurden standardmäßig mittels ökonomischer
Prozesse bilanziert.
Allokation modelliert.
D | Vorteile und Lasten außerhalb der Systemgrenze
Im Rahmen der Herstellung des deklarierten Produkts
Hier werden die Vorteile und Lasten für die thermische
entstehen laut dem Hersteller keine weiteren
Verwertung der Verpackungsabfälle (aus A5) sowie des
(Neben-)Produkte, eine Allokation ist daher auf dieser Ebene
Produktes selbst (aus C3) betrachtet.
nicht nötig.
3.3 Abschätzungen und Annahmen
Module A5 & C3
Die angegebene Dichte des deklarierten Produktes entspricht
Die thermische Verwertung der Verpackungsabfälle (A5) sowie
jener des eingesetzten Holzes. Die durch den Klebstoff
des Produkts selbst (C3) erfolgt in einer
bedingte Änderung wurde als sehr gering eingestuft und daher
Müllverbrennungsanlage (MVA). Die hiermit verbundenen
für die Bilanzierung nicht berücksichtigt.
Lasten sind in den jeweiligen Modulen deklariert. Bei der MVA
3.4 Abschneideregeln handelt es sich um einen Multi-Input-Prozess. Die
Es sind alle Inputs und Outputs, für die Daten vorliegen und diesbezügliche Allokation erfolgt über die gewählten GaBi-
von denen ein wesentlicher Beitrag zu erwarten ist, im Hintergrunddatensätze – Details sind den jeweiligen
Ökobilanzmodell enthalten. Es wurden lediglich Daten mit Datensatzdokumentationen zu entnehmen.
einem Beitrag von weniger als 1 % abgeschnitten. Das
Vernachlässigen dieser Daten ist durch die Geringfügigkeit der Modul D
zu erwartenden Wirkung zu rechtfertigen. Somit wurden keine Verpackungsabfälle sowie das deklarierte Produkt selbst
Prozesse, Materialien oder Emissionen vernachlässigt, von werden thermisch verwertet. Die Darstellung der damit
welchen ein erheblicher Beitrag zur Umweltwirkung der verbundenen Vorteile durch Substitution primärer Energieträger
betrachteten Produkte zu erwarten ist. Es ist davon erfolgt in Modul D. Die Aufteilung auf elektrische und
auszugehen, dass die Daten vollständig erfasst wurden und die thermische Energie ist der entsprechenden Dokumentation des
Gesamtsumme der vernachlässigten Inputflüsse nicht mehr als GaBi-Datensatzes zu entnehmen.
5 % des Energie- und Masseeinsatzes beträgt. Aufwendungen
3.10 Vergleichbarkeit
für Maschinen und Infrastruktur wurden nicht berücksichtigt.
Grundsätzlich ist eine Gegenüberstellung oder die Bewertung
3.5 Hintergrunddaten von EPD-Daten nur möglich, wenn alle zu vergleichenden
Die Modellierung erfolgte mit der Software Umberto LCA+ auf Datensätze nach EN 15804 erstellt wurden und der
Basis dort integrierter GaBi-Datenbanken. Hintergrunddaten Gebäudekontext bzw. die produktspezifischen
stammen aus den Datenbanken GaBi Professional database Leistungsmerkmale berücksichtigt werden.
(2021.2) (GaBi A), GaBi Extension database XIIIb: ecoinvent Im Rahmen der Modellierung wurden GaBi-Hintergrunddaten
3.7.1 integrated (2021.2) (GaBi B) sowie GaBi Extension aus GaBi Professional database (2021.2), GaBi Extension
database XIV: Construction materials (2021.2) (GaBi C). database XIIIb: ecoinvent 3.7.1 integrated (2021.2) sowie GaBi
Extension database XIV: Construction materials (2021.2)
3.6 Datenqualität verwendet.
4 Umwelt-Produktdeklaration - Holzwerk Gebr. Schneider GmbH - best wood BSH
4. LCA: Szenarien und weitere technische Informationen
Bezeichnung Wert Einheit
Charakteristische Produkteigenschaften biogener
Hilfsstoff - kg
Kohlenstoff
Der biogene Kohlenstoff im Holz wurde in A1–A3 als Aufnahme
Wasserverbrauch - m3
berücksichtigt und am Ende des Lebens (C3) wieder Sonstige Ressourcen - kg
ausgebucht. Stromverbrauch 0,048 kWh
Notiz: 1 kg biogener Kohlenstoff ist dabei äquivalent zu 44/12
Sonstige Energieträger - MJ
kg CO .
2 Materialverlust - kg
Informationen zur Beschreibung des biogenen Kunststoffverpackung zur therm.
0,43 kg
Kohlenstoffgehalts am Werkstor Abfallbehandlung
Bezeichnung Wert Einheit Staub in die Luft - kg
Biogener Kohlenstoff im Produkt 194,5 kg C VOC in die Luft - kg
Biogener Kohlenstoff in der zugehörigen
- kg C
Verpackung
Ende des Lebenswegs (C1–C4)
Die folgenden technischen Informationen sind Grundlage für
Bezeichnung Wert Einheit
die deklarierten Module oder können für die Entwicklung von
Getrennt gesammelt Abfalltyp Altholz 430 kg
spezifischen Szenarien im Kontext einer Gebäudebewertung
genutzt werden, wenn Module nicht deklariert werden (MND). Zur Energierückgewinnung 430 kg
Die Werte in den nachfolgenden Tabellen beziehen sich, sofern
Es wird eine Transportdistanz von 200 km zur thermischen
nicht anders definiert, auf die deklarierte Einheit von 1 m³ (=
Behandlungsanlage (mit R1 > 65 %) angenommen. Die
430 kg).
Sammelrate wird mit 100 % festgelegt.
Transport zu Baustelle (A4)
Bezeichnung Wert Einheit Wiederverwendungs-, Rückgewinnungs- und
Liter Treibstoff 34,2 l/100km Recyclingpotential (D), relevante Szenarioangaben
Transport Distanz 138 km Bezeichnung Wert Einheit
Auslastung (einschließlich Leerfahrten) 65 % Energierückgewinnung elek. aus A5 2,87 MJ
Rohdichte der transportierten Produkte 430 kg/m3 Energierückgewinnung therm. aus A5 5,11 MJ
Volumen-Auslastungsfaktor 1 - Energierückgewinnung elek. aus C3 1125,03 MJ
Energierückgewinnung therm. aus C3 2020,57 MJ
Einbau ins Gebäude (A5)
5 Umwelt-Produktdeklaration - Holzwerk Gebr. Schneider GmbH - best wood BSH
5. LCA: Ergebnisse
Nachfolgend sind die Ergebnisse für 1 m³ best wood BSH mit einer Rohdichte von 430 kg/m³ dargestellt.
ANGABE DER SYSTEMGRENZEN (X = IN ÖKOBILANZ ENTHALTEN; MND = MODUL ODER INDIKATOR NICHT DEKLARIERT;
MNR = MODUL NICHT RELEVANT)
Gutschriften
Stadium der
und Lasten
Produktionsstadium Errichtung Nutzungsstadium Entsorgungsstadium
außerhalb der
des Bauwerks
Systemgrenze
g n u g ro s re v ffo ts h o R tro p s n a rT g n u lle ts re H m o v tro p s n a rT m u z re lle ts re Htro s g n u d n e w re V e g a tn o M g n u d n e w n A /g n u z tu N g n u tla h d n a ts n I ru ta ra p e R z ta s rE g n u re u e n rE rü f z ta s n ie e ig re n E n e b ie rte B s a ds e d u ä b e G s e d rü f z ta s n ie re s s a W n e b ie rte B s a ds e d u ä b e G s e d s s irb A /u a b k c ü R tro p s n a rT g n u ld n a h e b lla fb A g n u g itie s e B ,-s g n u d n e w re v re d e iW -s g n u n n iw e g k c ü R re d ola iz n e to p g n ilc y c e R
A1 A2 A3 A4 A5 B1 B2 B3 B4 B5 B6 B7 C1 C2 C3 C4 D
X X X X X X X MNR MNR MNR MND MND X X X X X
ERGEBNISSE DER ÖKOBILANZ – UMWELTAUSWIRKUNGEN nach EN 15804+A2: 1 m³ Brettschichtholz BSH (430 kg/m³)
Indikator Einheit A1-A3 A4 A5 B1 B2 C1 C2 C3 C4 D
GWP-total kg CO 2-Äq. -5,54E+02 4,78E+00 1,39E+00 0 0 0 1,91E+01 7,25E+02 0 -2,56E+02
GWP-fossil kg CO 2-Äq. 1,58E+02 4,74E+00 1,39E+00 0 0 0 1,9E+01 1,15E+01 0 -2,56E+02
GWP-
biogenic
kg CO 2-Äq. -7,13E+02 0 0 0 0 0 0 7,13E+02 0 0
GWP-luluc kg CO 2-Äq. 5,53E-01 3,88E-02 1,91E-04 0 0 0 1,57E-01 7,38E-03 0 -1,75E-01
ODP kg CFC11-Äq. 2,05E-07 9,38E-16 5,66E-16 0 0 0 3,79E-15 1,02E-13 0 -2,88E-12
AP mol H+-Äq. 5,57E-01 5,1E-03 2,76E-04 0 0 0 1,02E-01 1,11E-01 0 -3,31E-01
EP-
kg P-Äq. 1E-03 1,41E-05 1,22E-07 0 0 0 5,7E-05 1,4E-05 0 -3,3E-04
freshwater
EP-marine kg N-Äq. 2,37E-01 1,64E-03 8,69E-05 0 0 0 4,92E-02 3,63E-02 0 -9,45E-02
EP-
mol N-Äq. 2,57E+00 1,95E-02 1,27E-03 0 0 0 5,45E-01 5,27E-01 0 -1,01E+00
terrestrial
kg NMVOC-
POCP 6,93E-01 4,44E-03 2,05E-04 0 0 0 9,56E-02 9,87E-02 0 -2,65E-01
Äq.
ADPE kg Sb-Äq. 5,76E-05 4,21E-07 8,89E-09 0 0 0 1,7E-06 1,55E-06 0 -4,21E-05
ADPF MJ 2,27E+03 6,33E+01 7,63E-01 0 0 0 2,55E+02 1,69E+02 0 -4,43E+03
m3 Welt-Äq.
WDP 1,36E+01 4,41E-02 1,27E-01 0 0 0 1,78E-01 8,05E+01 0 -1,91E+01
entzogen
GWP = Globales Erwärmungspotenzial; ODP = Abbaupotenzial der stratosphärischen Ozonschicht; AP = Versauerungspotenzial von Boden und
Wasser; EP = Eutrophierungspotenzial; POCP = Bildungspotenzial für troposphärisches Ozon; ADPE = Potenzial für die Verknappung von abiotischen
Ressourcen – nicht fossile Ressourcen (ADP – Stoffe); ADPF = Potenzial für die Verknappung abiotischer Ressourcen – fossile Brennstoffe (ADP –
fossile Energieträger); WDP = Wasser-Entzugspotenzial (Benutzer)
ERGEBNISSE DER ÖKOBILANZ – INDIKATOREN ZUR BESCHREIBUNG DES RESSOURCENEINSATZES nach EN 15804+A2: 1
m³ Brettschichtholz BSH (430 kg/m³)
Indikator Einheit A1-A3 A4 A5 B1 B2 C1 C2 C3 C4 D
PERE MJ 3,59E+02 3,64E+00 2,05E-01 0 0 0 1,47E+01 7,46E+03 0 -9,86E+02
PERM MJ 7,42E+03 0 0 0 0 0 0 -7,42E+03 0 0
PERT MJ 7,78E+03 3,64E+00 2,05E-01 0 0 0 1,47E+01 3,28E+01 0 -9,86E+02
PENRE MJ 2,2E+03 6,35E+01 1,9E+01 0 0 0 2,56E+02 2,23E+02 0 -4,44E+03
PENRM MJ 7,2E+01 0 -1,83E+01 0 0 0 0 -5,38E+01 0 0
PENRT MJ 2,27E+03 6,35E+01 7,64E-01 0 0 0 2,56E+02 1,69E+02 0 -4,44E+03
SM kg 0 0 0 0 0 0 0 0 0 0
RSF MJ 0 0 0 0 0 0 0 0 0 0
NRSF MJ 0 0 0 0 0 0 0 0 0 0
FW m3 5,96E-01 4,17E-03 3,08E-03 0 0 0 1,68E-02 1,89E+00 0 -9,6E-01
PERE = Erneuerbare Primärenergie als Energieträger; PERM = Erneuerbare Primärenergie zur stofflichen Nutzung; PERT = Total erneuerbare
Primärenergie; PENRE = Nicht-erneuerbare Primärenergie als Energieträger; PENRM = Nicht-erneuerbare Primärenergie zur stofflichen Nutzung;
PENRT = Total nicht erneuerbare Primärenergie; SM = Einsatz von Sekundärstoffen; RSF = Erneuerbare Sekundärbrennstoffe; NRSF = Nicht-
erneuerbare Sekundärbrennstoffe; FW = Nettoeinsatz von Süßwasserressourcen
ERGEBNISSE DER ÖKOBILANZ –ABFALLKATEGORIEN UND OUTPUTFLÜSSE nach EN 15804+A2:
1 m³ Brettschichtholz BSH (430 kg/m³)
Indikator Einheit A1-A3 A4 A5 B1 B2 C1 C2 C3 C4 D
HWD kg 6,11E-07 3,35E-09 1,34E-10 0 0 0 1,35E-08 3,05E-08 0 -9,96E-07
NHWD kg 1,66E+00 9,96E-03 5,62E-03 0 0 0 4,02E-02 5,59E+00 0 -2,07E+00
RWD kg 8,11E-02 1,15E-04 6,09E-05 0 0 0 4,65E-04 9,39E-03 0 -3,16E-01
CRU kg 0 0 0 0 0 0 0 0 0 0
MFR kg 0 0 0 0 0 0 0 0 0 0
6 Umwelt-Produktdeklaration - Holzwerk Gebr. Schneider GmbH - best wood BSH
MER kg 0 0 0 0 0 0 0 0 0 0
EEE MJ 0 0 2,87E+00 0 0 0 0 1,13E+03 0 0
EET MJ 0 0 5,11E+00 0 0 0 0 2,02E+03 0 0
HWD = Gefährlicher Abfall zur Deponie; NHWD = Entsorgter nicht gefährlicher Abfall; RWD = Entsorgter radioaktiver Abfall; CRU = Komponenten für
die Wiederverwendung; MFR = Stoffe zum Recycling; MER = Stoffe für die Energierückgewinnung; EEE = Exportierte Energie – elektrisch; EET =
Exportierte Energie – thermisch
ERGEBNISSE DER ÖKOBILANZ – zusätzliche Wirkungskategorien nach EN 15804+A2-optional:
1 m³ Brettschichtholz BSH (430 kg/m³)
Indikator Einheit A1-A3 A4 A5 B1 B2 C1 C2 C3 C4 D
PM Krankheitsfälle 1,12E-04 3,47E-08 1,53E-09 0 0 0 4E-07 5,55E-07 0 -2,85E-06
IR kBq U235-Äq. 7,46E+00 1,68E-02 9,93E-03 0 0 0 6,8E-02 1,49E+00 0 -5,17E+01
ETP-fw CTUe 1,24E+03 4,69E+01 4,08E-01 0 0 0 1,9E+02 7,31E+01 0 -9,12E+02
HTP-c CTUh 1,06E-07 9,49E-10 1,66E-11 0 0 0 3,84E-09 4,91E-09 0 -4,21E-08
HTP-nc CTUh 7,83E-06 4,93E-08 6,37E-10 0 0 0 2,11E-07 1,75E-07 0 -1,66E-06
SQP SQP 1,24E+05 2,17E+01 2,42E-01 0 0 0 8,78E+01 4,63E+01 0 -6,77E+02
PM = Potenzielles Auftreten von Krankheiten aufgrund von Feinstaubemissionen; IR = Potenzielle Wirkung durch Exposition des Menschen mit U235;
ETP-fw = Potenzielle Toxizitätsvergleichseinheit für Ökosysteme; HTP-c = Potenzielle Toxizitätsvergleichseinheit für den Menschen (kanzerogene
Wirkung); HTP-nc = Potenzielle Toxizitätsvergleichseinheit für den Menschen (nicht kanzerogene Wirkung); SQP = Potenzieller Bodenqualitätsindex
Einschränkungshinweis 1 – gilt für den Indikator "Potenzielle Wirkung durch Exposition des Menschen mit U235".
Diese Wirkungskategorie behandelt hauptsächlich die mögliche Wirkung einer ionisierenden Strahlung geringer Dosis auf die
menschliche Gesundheit im Kernbrennstoffkreislauf. Sie berücksichtigt weder Auswirkungen, die auf mögliche nukleare Unfälle und
berufsbedingte Exposition zurückzuführen sind, noch auf die Entsorgung radioaktiver Abfälle in unterirdischen Anlagen. Die potenzielle
vom Boden, von Radon und von einigen Baustoffen ausgehende ionisierende Strahlung wird ebenfalls nicht von diesem Indikator
gemessen.
Einschränkungshinweis 2 – gilt für die Indikatoren: "Potenzial für die Verknappung abiotischer Ressourcen - nicht fossile Ressourcen",
"Potenzial für die Verknappung abiotischer Ressourcen - fossile Brennstoffe", "Wasser-Entzugspotenzial (Benutzer)", "Potenzielle
Toxizitätsvergleichseinheit für Ökosysteme", "Potenzielle Toxizitätsvergleichseinheit für den Menschen - kanzerogene Wirkung",
"Potenzielle Toxizitätsvergleichseinheit für den Menschen - nicht kanzerogene Wirkung", "Potenzieller Bodenqualitätsindex".
Die Ergebnisse dieses Umweltwirkungsindikators müssen mit Bedacht angewendet werden, da die Unsicherheiten bei diesen
Ergebnissen hoch sind oder da es mit dem Indikator nur begrenzte Erfahrungen gibt.
6. LCA: Interpretation
Eine genauere Betrachtung der in Kapitel 5 dargestellten Einflussfaktor für die meisten Indikatoren darstellt. Ausnahmen
Ergebnisse zeigt, dass die Herstellungsphase (A1–A3) in hiervon sind EP-freshwater, ADPE, ADPF und WDP welche
nahezu allen Fällen den mit Abstand größten Einfluss hat. Eine ebenfalls signifikant durch die Herstellung des Klebstoffs
Ausnahme stellt der Wirkungsindikator GWP-biogen dar, beeinflusst werden.
welcher über den gesamten Lebenszyklus des betrachteten
Produkts Null ist. Die in A1–A3 verursachten Gutschriften Die meisten Indikatoren der Sachbilanz werden für das
(bedingt durch die CO -Aufnahme im eingesetzten Holz) betrachtete Produkt ebenfalls primär vom Modul A1–A3
2
werden im Rahmen der Entsorgung (Modul C3) ausgeglichen. beeinflusst. Für den erneuerbaren Energieverbrauch (PERE),
Da diese Werte jene des GWP-fossil übersteigen, ist dieser die nicht gefährlichen Abfälle (NHWD) sowie den
Effekt auch beim GWP-total sichtbar, wo das Modul C3 somit Frischwasserverbrauch (FW) spielt das Modul C3 die größte
ebenfalls eine signifikante Rolle spielt. Rolle. Darüber hinaus ist dieses Modul erwartungsgemäß auch
bei der exportierten Energie (EEE und EET) am
Bei einer detaillierten Betrachtung des Moduls A1–A3 ist zu bedeutendsten. Alle anderen Module nehmen durchweg eine
sehen, dass das eingesetzte Holz (inkl. Vorkette) den zentralen untergeordnete Rolle ein.
7. Nachweise
7.1 Formaldehyd vom 25.11.2022. Die Angabe "n.n." steht dabei für nicht
Das eingesetzte Klebsystem enthält kein Formaldehyd. Somit nachweisbar, der Messwert liegt daher unterhalb der
entfällt der entsprechende Nachweis. Nachweisgrenze von 1 μg/m³.
7.2 MDI
AgBB-Ergebnisüberblick (28 Tage [µg/m³])
Das deklarierte Produkt ist ein kaltverklebtes tragendes
Bezeichnung Wert Einheit
Vollholzprodukt, welches feuchtevernetzte Einkomponenten-
Polyurethanklebstoffe enthält. Somit entfällt der Nachweis. TVOC (C6 - C16) 20 μg/m3
Summe SVOC (C16 - C22) n.n. μg/m3
7.3 Toxizität der Brandgase
R (dimensionslos) 0,056 -
Die Toxizität der beim Brand von Brettschichtholz entstehenden
VOC ohne NIK n.n. μg/m3
Brandgase entspricht jenen, die beim Brand von
naturbelassenem Holz entstehen. Kanzerogene n.n. μg/m3
7.4 VOC-Emissionen AgBB-Ergebnisüberblick (3 Tage [µg/m³])
Die nachstehenden VOC-Emissionen wurden vom Bremer
Umweltinstitut bestimmt - Analyseberichtsnummer: L 6605 FM
7 Umwelt-Produktdeklaration - Holzwerk Gebr. Schneider GmbH - best wood BSH
Bezeichnung Wert Einheit
TVOC (C6 - C16) 126 μg/m3
Summe SVOC (C16 - C22) 5 μg/m3
R (dimensionslos) 0,165 -
VOC ohne NIK 4 μg/m3
Kanzerogene n.n. μg/m3
8. Literaturhinweise
Normen
EAK
EN 1995-1-1 Europäischer Abfallartenkatalog nach Abfallverzeichnis-
DIN EN 1995-1-1:2010-12, Eurocode 5: Bemessung und Verordnung (AVV) vom 10. Dezember 2001 (BGBl. I S. 3379),
Konstruktion von Holzbauten - Teil 1-1: Allgemeines - zuletzt geändert durch Artikel 1 der Verordnung vom 30. Juni
Allgemeine Regeln und Regeln für den Hochbau (EN 1995-1- 2020 (BGBl. I S. 1533).
1:2004 + AC:2006 + A1:2008).
ECHA-Kandidatenliste
EN 13501-1 Liste der für eine Zulassung in Frage kommenden besonders
DIN EN 13501-1:2019-05, Klassifizierung von Bauprodukten besorgniserregenden Stoffe (veröffentlicht gemäß Artikel 59
und Bauarten zu ihrem Brandverhalten - Teil 1: Klassifizierung Absatz 10 der REACH-Verordnung).
mit den Ergebnissen aus den Prüfungen zum Brandverhalten
von Bauprodukten. GaBi A
GaBi Professional database (2021.2), Sphera Solutions GmbH,
EN 14080 Leinfelden-Echterdingen.
DIN EN 14080:2013-09, Holzbauwerke - Brettschichtholz und
Balkenschichtholz - Anforderungen. GaBi B
GaBi ext. DB XIIIb - ecoinvent integrated v3.7.1 (2021.2),
ISO 14025 Sphera Solutions GmbH, Leinfelden-Echterdingen.
DIN EN ISO 14025:2011-10, Umweltkennzeichnungen und -
deklarationen - Typ III Umweltdeklarationen - Grundsätze und GaBi C
Verfahren. Extension database XIV: Construction materials (2021.2),
Sphera Solutions GmbH, Leinfelden-Echterdingen.
ISO 14040
DIN EN ISO 14040:2021-02, Umweltmanagement - Ökobilanz - IBU 2022
Grundsätze und Rahmenbedingungen (ISO 14040:2006 + Amd Allgemeine Anleitung für das EPD-Programm des Institut
1:2020). Bauen und Umwelt e.V., Version 2.1, vom 01.10.2022.
ISO 14044 PCR Teil A
DIN EN ISO 14044:2021-02, Umweltmanagement - Ökobilanz - Produktkategorie-Regeln für gebäudebezogene Produkte und
Anforderungen und Anleitungen (ISO 14044:2006 + Amd Dienstleistungen - Teil A: Rechenregeln für die Ökobilanz und
1:2017 + Amd 2:2020). Anforderungen an den Projektbericht nach EN 15804+A2:2019,
Version 1.3, vom 28.08.2022.
EN 15804
DIN EN 15804:2022-03, Nachhaltigkeit von Bauwerken - PCR: Vollholzprodukte
Umweltdeklarationen für Produkte - Grundregeln für die PCR-Anleitungstexte für gebäudebezogene Produkte und
Produktkategorie Bauprodukte. Dienstleistungen – Teil B: Anforderungen an die EPD für
Vollholzprodukte, Version 5, vom 18.07.2023.
CEN/TR 15941
CEN/TR 15941:2010-03, Nachhaltigkeit von Bauwerken - Umberto
Umweltproduktdeklarationen - Methoden für Auswahl und Umberto LCA + 10.0.3, iPoint-systems GmbH, Reutlingen.
Verwendung von generischen Daten.
Verordnung (EU) Nr. 305/2011 (CPR)
ISO 50001 Verordnung (EU) Nr. 305/2011 des Europäischen Parlaments
DIN EN ISO 50001:2018-12, Energiemanagementsysteme - und des Rates vom 9. März 2011 zur Festlegung harmonisierter
Anforderungen mit Anleitung zur Anwendung. Bedingungen für die Vermarktung von Bauprodukten und zur
Aufhebung der Richtlinie 89/106/EWG des Rates.
Weitere Quellen
8 Umwelt-Produktdeklaration - Holzwerk Gebr. Schneider GmbH - best wood BSH
Herausgeber
Institut Bauen und Umwelt e.V. +49 (0)30 3087748- 0
Hegelplatz 1 info@ibu-epd.com
10117 Berlin www.ibu-epd.com
Deutschland
Programmhalter
Institut Bauen und Umwelt e.V. +49 (0)30 3087748- 0
Hegelplatz 1 info@ibu-epd.com
10117 Berlin www.ibu-epd.com
Deutschland
Ersteller der Ökobilanz
IBO - Österreichisches Institut für Bauen und +43 13192005
Ökologie GmbH ibo@ibo.at
Alserbachstraße 5/8 www.ibo.at
1090 Wien
Österreich
Inhaber der Deklaration
Holzwerk Gebr. Schneider GmbH +49 7355 9320 0
Kappel 28 info@schneider-holz.com
88436 Eberhardzell www.schneider-holz.com
Deutschland
9 Umwelt-Produktdeklaration - Holzwerk Gebr. Schneider GmbH - best wood BSH
