UMWELT-PRODUKTDEKLARATION
nach ISO 14025 und EN 15804+A2
Deklarationsinhaber IGP Pulvertechnik AG
Herausgeber Institut Bauen und Umwelt e.V. (IBU)
Programmhalter Institut Bauen und Umwelt e.V. (IBU)
Deklarationsnummer EPD-IGP-20240285-CBD1-DE
Ausstellungsdatum 29.11.2024
Gültig bis 28.11.2029
Beschichtungspulver IGP-DURA®one Serie 56
IGP Pulvertechnik AG
www.ibu-epd.com | https://epd-online.com
Allgemeine Angaben
IGP Pulvertechnik AG Beschichtungspulver IGP-DURA®one Serie 56
Programmhalter Inhaber der Deklaration
IBU – Institut Bauen und Umwelt e.V. IGP Pulvertechnik AG
Hegelplatz 1 Ringstrasse 30
10117 Berlin 9500 Wil
Deutschland Schweiz
Deklarationsnummer Deklariertes Produkt/deklarierte Einheit
EPD­IGP­20240285­CBD1­DE Beschichtungspulver IGP­DURA®one, Serie 56 für fassadentaugliche,
wetterfeste Pulverlacke;
Deklarierte Einheit 1kg
Diese Deklaration basiert auf den Produktkategorien-Regeln: Gültigkeitsbereich:
Beschichtungen mit organischen Bindemitteln, 01.08.2021 Die vorliegende Umwelt­Produktdeklaration deklariert eine
(PCR geprüft und zugelassen durch den unabhängigen durchschnittliche Rezeptur eines organischen, duroplastischen
Sachverständigenrat (SVR)) Beschichtungspulvers der
Serie 56 des Herstellers IGP Pulvertechnik AG.
Ausstellungsdatum Die Deklaration umfasst die abbildbare Farbpalette der Uni­ und der
Perlglimmereffekt­Farbtöne der wetterfesten Produktgruppen:
29.11.2024
IGP­DURA®one 5603, 5607 sowie 561M.
Gültig bis
Die deklarierten Produkte beziehen sich auf die Entwicklungs­ und
28.11.2029 Produktionsstandorte in Wil, Schweiz sowie Siestrzeń, Polen.
Der Inhaber der Deklaration haftet für die zugrundeliegenden Angaben und
Nachweise; eine Haftung des IBU in Bezug auf Herstellerinformationen,
Ökobilanzdaten und Nachweise ist ausgeschlossen.
Die EPD wurde nach den Vorgaben der EN 15804+A2 erstellt. Im
Folgenden wird die Norm vereinfacht als EN 15804 bezeichnet.
Verifizierung
Die Europäische Norm EN 15804 dient als Kern­PCR
Unabhängige Verifizierung der Deklaration und Angaben gemäß ISO
Dipl.­Ing. Hans Peters
14025:2011
(Vorstandsvorsitzende/r des Instituts Bauen und Umwelt e.V.)
intern X extern
Florian Pronold Florian Gehring,
(Geschäftsführer/in des Instituts Bauen und Umwelt e.V.) (Unabhängige/­r Verifizierer/­in)
1 Umwelt­Produktdeklaration ­ IGP Pulvertechnik AG ­ Beschichtungspulver IGP­DURA®one Serie 56
Produkt
Bezeichnung Wert Einheit
Produktbeschreibung/Produktdefinition
≤ 5 mm, mit
Die Niedertemperatur­Pulverlacke der Serie 56 gehören der Tiefungsprüfung EN ISO 1520 mm
Tapetest
wetterfesten Qualitätsstufe an und basieren auf gesättigten
Eindruckhärte EN ISO 2815 ≥ 80 ­
Polyesterharzen, entsprechenden Härtern, sowie feuchte­ und
lichtbeständigen Pigmenten. Bewitterungsqualität gemäss GSB GSB Florida 1;
­
Die Produktserie erlaubt aufgrund schnell­reaktiv vernetzender und Qualicoat Qualicoat Kl. 1
Bindemittel eine energie­ und ressourceneffiziente Dichte EN ISO 8130­2 1,2­1,6 kg/l
Beschichtung. Feststoffgehalt EN ISO 14680­2 99 %
Theoretische Ergiebigkeit bei 60
Die Serie umfasst folgende Oberflächenausprägungen: 8 ­ 12 m²
µm, 90% Nutzungsgrad
IGP­DURA®one 5603 glattverlaufend, matt;
Glanzbereich Matt 56­03 EN ISO
IGP­DURA®one 5607 glattverlaufend,seidenglänzend; 25 ­ 35 *R'/60°
2813
IGP­DURA®one 561M feinstrukturiert, matt.
Glanzbereich Seidenglanz 56­07 65 ­ 85 R'/60°
Verwendbarkeit: Glanzbereich Feinstruktur 56­1M 8 ­ 22 R'/60°
Die Beschichtungspulver unterliegen nicht der CE­ Härtungsgdauer ab 15 min
Kennzeichnungspflicht oder weiteren
Härtungstemperatur 160 ° C
Harmonisierungsrechtsvorschriften der EU: es gelten die
Schlagtiefung indirekt EN ISO
jeweils nationalen Bestimmungen am Ort der Verwendung. ≥ 2,5 Nm
6272­2
Anwendung Biegetest EN ISO 1519 ≤ 5 mm
IGP­DURA®one 56 wird zur Pulverbeschichtung vielfältiger Adhäsionstest EN ISO 2409 keine Ablösg. ­
Outdoor­ und Fassaden­Anwendungen auf Metallsubstraten Salzsprühbeständigkeit (AASS) EN 1000 h max ≤
verwendet. ISO 9227, ISO 4628 S2 h
Kondenswassertest EN ISO 6270­ 1000 h max ≤
Das Produktprofil erfüllt einerseits die Leistungsanforderungen h
2 CH, ISO 4628 S2
von Gütegemeinschaften und ermöglicht andererseits durch
Glanzstabilität Kurzbewitterung
hohe Reaktivität schnelle Aufheiz­und Vernetzungszeiten im 300 h ≥ 50% RG**
QUV­B EN ISO 16474­3
thermischen Beschichtungsprozess, was das
Beschichtungspulver der Serie 56 zu einem energieeffizienten Glanzstabilität Kurzbewitterung
1000 h ≥ 50% RG
Allround­Produkt für diverse Anwendungen macht. WOM EN ISO 16474­2
Florida Freibewitterung
Technische Daten
Glanzstabilität gemäss GSB, 1 Jahr ≥ 50% RG
Die mit der empfohlenen Schichtdicke von etwa 60 µm Qualicoat ISO 2810
applizierten Pulverlackfilme des IGP­DURA®one, Serie 56
GW*** : QC:
besitzen folgende technische Eigenschaften: Farbstabilität gem. Grenzwerten QC: ΔE
App. A12; GSB:
Qualicoat und GSB, CIELAB GSB:
AL631­4: App.
Farbraum ISO 11664­4; D65 ΔL*, C*
Pulver- und Filmeigenschaften 2, 2.4
Kratzfestigkeit Martindale 32
≥ 60% RG
Touren, 200 gr CEN/TS 16611
* R' ­ Reflektometerwerte bei 60° Messwinkel
** RG­ Restglanz
*** GW­ Grenzwerte ' QC­ Qualicoat
Grundstoffe/Hilfsstoffe
Die Deklaration bezieht sich auf die folgende
Zusammensetzung des Beschichtungsstoffes aus der Serie
IGP­DURA®one 56:
Bezeichnung Wert Einheit
Bindemittel (Harze und Härter) 58­74 %
Pigmente (Bunt u. Effektpigmente) 0,01­6 %
Titandioxid 0­34 %
Extender 0,9­32,5 %
Additive 1,2­2,2 %
Die gewichtete durchschnittliche Zusammensetzung besteht
aus Bindemittel (68%), Titandioxid (13%), Extender (16%),
Additiven (2%), und Pigmenten (1%).
Alle Artikel der Serie 56 entsprechen der REACH Verordnung
(EG) Nr.1907/2006.
Besorgniserregende Stoffe (SVHC) gemäß aktueller ECHA­
2 Umwelt­Produktdeklaration ­ IGP Pulvertechnik AG ­ Beschichtungspulver IGP­DURA®one Serie 56
Kandidatenliste, sowie Stoffe des Anhang XIV der REACH
Verordnung (EG) Nr. 1907/2006 sind über dem gesetzlich Referenz-Nutzungsdauer
festgelegten Schwellenwert von 0,1% nicht enthalten. Bei sachgerechter Pflege der mit IGP­DURA®one, Serie 56
Artikel der Serie 56 entsprechen weiter der Richtlinie (EU) beschichteten Oberfläche entspricht die Nutzungsdauer der
2015/863 (RoHS 3). Standzeit des Gebäudes. Witterungsbedingte Veränderungen
von Farbton und Glanz beeinträchtigen die schutzgebende
Wirkung nicht.
LCA: Rechenregeln
Die Ökobilanz umfasst die Rohstoffbereitstellung (Modul A1),
Deklarierte Einheit Transporte zur Produktionsstätte (Modul A2) und die
Die deklarierte Einheit ist 1 kg. Herstellungsprozesse des Pulverlacks, einschließlich der
Angabe der deklarierten Einheit Verpackung (Modul A3).
Der Beschichtungsprozess ist nicht Gegenstand der Studie.
Bezeichnung Wert Einheit
Die biogenen CO Emissionen aus dem Verpackungsmaterial
Rohdichte (Mittelwert) 1450 kg/m3 2
sind in A1­A3 deklariert.
Deklarierte Einheit 1 kg Am Lebensende wird das Produkt zur Entsorgung transportiert
Die EPD deklariert eine durchschnittliche Zusammensetzung (Modul C2) und anschließend entsorgt (Modul C4).
für alle untersuchten Produkte. Die gewichtete durchschnittliche
Geographische Repräsentativität
Zusammensetzung des deklarierten Produkts wird im Verhältnis
Land oder Region, in dem/r das deklarierte Produktsystem
zu den Produktionsmengenanteilen von insgesamt 12
hergestellt und ggf. genutzt sowie am Lebensende behandelt
Varianten berechnet, die an den IGP­Produktionsstandorten in
wird: Europa
Wil, Schweiz, und Siestrzeń, Polen, hergestellt werden. Der
Produktionsprozess ist für alle Produkte aller untersuchten
Varianten gleich.
Vergleichbarkeit
Im Hinblick auf die Variabilität der LCA­Ergebnisse können
Grundsätzlich ist eine Gegenüberstellung oder die Bewertung
leichte Schwankungen aufgrund unterschiedlicher Lieferketten,
von EPD­Daten nur möglich, wenn alle zu vergleichenden
Produktionsstandorte und Unterschieden in der
Datensätze nach EN 15804 erstellt wurden und der
Produktrezeptur auftreten.
Gebäudekontext bzw. die produktspezifischen
Systemgrenze Leistungsmerkmale berücksichtigt werden.
Hintergrunddatenbank: Sphera LCA FE (GaBi ts)­Software,
Typ der EPD:
CUP 2023.2.
Wiege bis Werkstor mit Modulen C1­C4 und Modul D (A1­A3,
C, D).
LCA: Szenarien und weitere technische Informationen
deklarierten Module verwendet:
Charakteristische Produkteigenschaften biogener
Kohlenstoff
Die Kalkulation des biogenen Kohlenstoffgehaltes basiert auf
Ende des Lebenswegs (C1-C4)
der Annahme, dass die absolut trockene Holz­ und
Kartonmasse zu 50% aus biogenem Kohlenstoff besteht. • Modul C1: Manuelle Demontage (keine Umweltlasten).
Keines der untersuchten Produkte enthält biogenen • Modul C2: Eine durchschnittliche Transport­entfernung
Kohlenstoff, sondern nur das Verpackungsmaterial. von 200 km per Lkw wird angenommen.
• Modul C4: Als Entsorgungsszenario wird angenommen,
Die biogenen CO Emissionen aus dem Verpackungsmaterial dass Pulverlack, der sich bei der Entsorgung auf der
2
Aluminiumoberfläche befindet, beim Recycling des
sind in A1­A3 deklariert.
Aluminiums thermisch entsorgt wird
Bezeichnung Wert Einheit
(Schmelzen/Verbrennung).
Biogener Kohlenstoff im Produkt ­ kg C
Keine Gutschriften wurden für die Verbrennung auf der
Biogener Kohlenstoff in der zugehörigen Grundlage von Energiesubstitution berücksichtigt,
0,0259 kg C
Verpackung sondern nur die resultierenden Emissionen.
Notiz: 1 kg biogener Kohlenstoff ist äquivalent zu 44/12 kg
CO . Bezeichnung WertEinheit
2
Für die thermischen Verwertung ohne
1 kg
Energierückgewinnung
Die folgenden Informationen wurden zur Berechnung der
3 Umwelt­Produktdeklaration ­ IGP Pulvertechnik AG ­ Beschichtungspulver IGP­DURA®one Serie 56
LCA: Ergebnisse
ANGABE DER SYSTEMGRENZEN (X = IN ÖKOBILANZ ENTHALTEN; MND = MODUL ODER INDIKATOR NICHT DEKLARIERT;
MNR = MODUL NICHT RELEVANT)
Gutschriften
Stadium der
und Lasten
Produktionsstadium Errichtung Nutzungsstadium Entsorgungsstadium
außerhalb der
des Bauwerks
Systemgrenze
g n u g ro s re v ffo ts h o R tro p s n a rT g n u lle ts re H m o v tro p s n a rT m u z re lle ts re Htro s g n u d n e w re V e g a tn o M g n u d n e w n A /g n u z tu N g n u tla h d n a ts n I ru ta ra p e R z ta s rE g n u re u e n rE rü f z ta s n ie e ig re n E n e b ie rte B s a ds e d u ä b e G s e d rü f z ta s n ie re s s a W n e b ie rte B s a ds e d u ä b e G s e d s s irb A /u a b k c ü R tro p s n a rT g n u ld n a h e b lla fb A g n u g itie s e B ,­s g n u d n e w re v re d e iW ­s g n u n n iw e g k c ü R re d ola iz n e to p g n ilc y c e R
A1 A2 A3 A4 A5 B1 B2 B3 B4 B5 B6 B7 C1 C2 C3 C4 D
X X X MND MND MND MND MNR MNR MNR MND MND X X X X X
ERGEBNISSE DER ÖKOBILANZ – UMWELTAUSWIRKUNGEN nach EN 15804+A2: 1 kg IGP-DURA®one Serie 56
Indikator Einheit A1-A3 C1 C2 C3 C4 D
Globales Erwärmungspotenzial total (GWP­total) kg CO 2­Äq. 4E+00 0 9,58E­03 0 2,52E+00 0
Globales Erwärmungspotenzial fossil (GWP­fossil) kg CO 2­Äq. 3,97E+00 0 9,46E­03 0 2,52E+00 0
Globales Erwärmungspotenzial biogen (GWP­biogenic) kg CO 2­Äq. 3,04E­02 0 2,21E­05 0 2,02E­04 0
Globales Erwärmungspotenzial luluc (GWP­luluc) kg CO 2­Äq. 1,53E­03 0 8,92E­05 0 5,41E­05 0
Abbau Potential der stratosphärischen Ozonschicht (ODP) kg CFC11­Äq. 1,63E­11 0 8,44E­16 0 8,56E­13 0
Versauerungspotenzial von Boden und Wasser (AP) mol H+­Äq. 7,98E­03 0 1,63E­05 0 4,27E­04 0
Eutrophierungspotenzial Süßwasser (EP­freshwater) kg P­Äq. 1,39E­05 0 3,51E­08 0 2,17E­07 0
Eutrophierungspotenzial Salzwasser (EP­marine) kg N­Äq. 2,01E­03 0 6,56E­06 0 9,53E­05 0
Eutrophierungspotenzial Land (EP­terrestrial) mol N­Äq. 2,18E­02 0 7,52E­05 0 1,99E­03 0
kg NMVOC­
Bildungspotential für troposphärisches Ozon (POCP) 7,43E­03 0 1,46E­05 0 2,63E­04 0
Äq.
Potenzial für den abiotischen Abbau nicht fossiler Ressourcen
kg Sb­Äq. 9,64E­06 0 6,26E­10 0 6,71E­09 0
(ADPE)
Potenzial für den abiotischen Abbau fossiler Brennstoffe (ADPF) MJ 8,36E+01 0 1,31E­01 0 1,28E+00 0
m3 Welt­Äq.
Wassernutzung (WDP) 3,18E­01 0 1,11E­04 0 2,36E­01 0
entzogen
ERGEBNISSE DER ÖKOBILANZ – INDIKATOREN ZUR BESCHREIBUNG DES RESSOURCENEINSATZES nach EN 15804+A2: 1
kg IGP-DURA®one Serie 56
Indikator Einheit A1-A3 C1 C2 C3 C4 D
Erneuerbare Primärenergie als Energieträger (PERE) MJ 1,13E+01 0 9,27E­03 0 4,23E­01 0
Erneuerbare Primärenergie zur stofflichen Nutzung (PERM) MJ 9,33E­01 0 0 0 0 0
Total erneuerbare Primärenergie (PERT) MJ 1,22E+01 0 9,27E­03 0 4,23E­01 0
Nicht­erneuerbare Primärenergie als Energieträger (PENRE) MJ 6,14E+01 0 1,31E­01 0 2,2E+01 0
Nicht­erneuerbare Primärenergie zur stofflichen Nutzung
MJ 2,22E+01 0 0 0 ­2,07E+01 0
(PENRM)
Total nicht erneuerbare Primärenergie (PENRT) MJ 8,37E+01 0 1,31E­01 0 1,28E+00 0
Einsatz von Sekundärstoffen (SM) kg 0 0 0 0 0 0
Erneuerbare Sekundärbrennstoffe (RSF) MJ 0 0 0 0 0 0
Nicht erneuerbare Sekundärbrennstoffe (NRSF) MJ 0 0 0 0 0 0
Einsatz von Süßwasserressourcen (FW) m3 2,21E­02 0 1,02E­05 0 5,66E­03 0
ERGEBNISSE DER ÖKOBILANZ –ABFALLKATEGORIEN UND OUTPUTFLÜSSE nach EN 15804+A2:
1 kg IGP-DURA®one Serie 56
Indikator Einheit A1-A3 C1 C2 C3 C4 D
Gefährlicher Abfall zur Deponie (HWD) kg 2,09E­08 0 4,86E­13 0 4,43E­14 0
Entsorgter nicht gefährlicher Abfall (NHWD) kg 8,77E­01 0 1,89E­05 0 2,52E­01 0
Entsorgter radioaktiver Abfall (RWD) kg 1,44E­03 0 1,7E­07 0 4,32E­05 0
Komponenten für die Wiederverwendung (CRU) kg 0 0 0 0 0 0
Stoffe zum Recycling (MFR) kg 0 0 0 0 0 0
Stoffe für die Energierückgewinnung (MER) kg 0 0 0 0 0 0
Exportierte elektrische Energie (EEE) MJ 0 0 0 0 0 0
Exportierte thermische Energie (EET) MJ 0 0 0 0 0 0
ERGEBNISSE DER ÖKOBILANZ – zusätzliche Wirkungskategorien nach EN 15804+A2-optional:
1 kg IGP-DURA®one Serie 56
Indikator Einheit A1-A3 C1 C2 C3 C4 D
Auftreten von Krankheiten aufgrund von Feinstaubemissionen
Krankheitsfälle 7,64E­08 0 2,01E­10 0 4,88E­09 0
(PM)
4 Umwelt­Produktdeklaration ­ IGP Pulvertechnik AG ­ Beschichtungspulver IGP­DURA®one Serie 56
Wirkung durch Exposition des Menschen mit U235 (IR) kBq U235­Äq. 2,07E­01 0 2,45E­05 0 4,57E­03 0
Toxizitätsvergleichseinheit für Ökosysteme (ETP­fw) CTUe 4,67E+01 0 9,23E­02 0 4,8E­01 0
Toxizitätsvergleichseinheit für Menschen (krebserregend) (HTP­c) CTUh 1,62E­09 0 1,86E­12 0 3,93E­11 0
Toxizitätsvergleichseinheit für Menschen (nicht krebserregend)
CTUh 1E­07 0 8,22E­11 0 2,96E­09 0
(HTP­nc)
Bodenqualitätsindex (SQP) SQP 1,32E+01 0 5,47E­02 0 3,81E­01 0
Einschränkungshinweis 1 – gilt für den Indikator 'Potenzielle Wirkung durch Exposition des Menschen mit U235'.
Diese Wirkungskategorie behandelt hauptsächlich die mögliche Wirkung einer ionisierenden Strahlung geringer Dosis auf die
menschliche Gesundheit im Kernbrennstoffkreislauf. Sie berücksichtigt weder Auswirkungen, die auf mögliche nukleare Unfälle und
berufsbedingte Exposition zurückzuführen sind, noch auf die Entsorgung radioaktiver Abfälle in unterirdischen Anlagen. Die potenzielle
vom Boden, von Radon und von einigen Baustoffen ausgehende ionisierende Strahlung wird ebenfalls nicht von diesem Indikator
gemessen.
Die Auswirkungen der einzelnen Produkte auf die Indikatorergebnisse liegen bei maximal 42%. Die Auswirkungen der einzelnen
Produkte auf den Indikator des Treibhauspotentials (GWP­total) liegen bei maximal 3%.
Einschränkungshinweis 2 – gilt für die Indikatoren: 'Potenzial für die Verknappung abiotischer Ressourcen ­ nicht fossile Ressourcen',
'Potenzial für die Verknappung abiotischer Ressourcen ­ fossile Brennstoffe', 'Wasser­Entzugspotenzial (Benutzer)', 'Potenzielle
Toxizitätsvergleichseinheit für Ökosysteme', 'Potenzielle Toxizitätsvergleichseinheit für den Menschen ­ kanzerogene Wirkung',
'Potenzielle Toxizitätsvergleichseinheit für den Menschen ­ nicht kanzerogene Wirkung', 'Potenzieller Bodenqualitätsindex".
Die Ergebnisse dieses Umweltwirkungsindikators müssen mit Bedacht angewendet werden, da die Unsicherheiten bei diesen
Ergebnissen hoch sind oder da es mit dem Indikator nur begrenzte Erfahrungen gibt.
Literaturhinweise
Normen
ISO 2815
DIN CEN/TS 16611, Martindale -Test EN ISO 2815:2003, Beschichtungsstoffe ­ Eindruckversuch
Der Martindale­Test ist ursprünglich eine Abriebprüfung von nach Buchholz
Textilien. Seit 2020 findet diese Prüfung im Rahmen der
Qualicoat­Prüfungen Anwendung, um die Abriebbeständigkeit ISO 4628-2
von Pulverlacken zu prüfen. Deutsche Fassung EN ISO 4628­2:2016, Beschichtungsstoffe ­
Beurteilung von Beschichtungsschäden ­ Bewertung der
DIN EN 12206-1 Menge und der Größe von Schäden und der Intensität von
Deutsche Fassung EN 12206­1:2021, Beschichtungsstoffe ­ gleichmäßigen Veränderungen im Aussehen ­ Teil 2: Bewertung
Beschichtungen auf Aluminium und Aluminiumlegierungen für des Blasengrades
Bauzwecke ­ Teil 1: Beschichtungen aus Beschichtungspulvern
ISO 6270-2 AT
DIN EN 13501-1 Deutsche Fassung EN ISO 6270­2:2018, Beschichtungsstoffe ­
Deutsche Fassung DIN EN 13501­1:2018, Klassifizierung von Bestimmung der Beständigkeit gegen Feuchtigkeit ­ Teil 2:
Bauprodukten und Bauarten zu ihrem Brandverhalten ­ Teil 1: Verfahren zur Beanspruchung von Proben in
Klassifizierung mit den Ergebnissen aus den Prüfungen zum Kondenswasserklimaten
Brandverhalten von Bauprodukten
ISO 6272-2
DIN EN 15804 DIN EN ISO 6272­2: SO 6272­2:2011, Beschichtungsstoffe ­
Deutsche Fassung EN 15804:2012+A2:2019 + AC:2021, Prüfung auf schnelle Verformung (Schlagzähigkeit) ­ Teil 2:
Nachhaltigkeit von Bauwerken ­ Umweltproduktdeklarationen ­ Fallgewichtsversuch, kleinflächiger Eindringkörper
Grundregeln für die Produktkategorie Bauprodukte
ISO 8130-2
ISO 1519 ISO 8130­2:2021, Pulverlacke ­ Teil 2: Bestimmung der Dichte
Deutsche Fassung EN ISO 1519:2011 Beschichtungsstoffe ­ mit einem Gasvergleichspyknometer (Schiedsverfahren)
Dornbiegeversuch (zylindrischer Dorn)
ISO 9227
ISO 1520 Deutsche Fassung EN ISO 9227:2022, Korrosionsprüfungen in
EN ISO 1520:2006 Beschichtungsstoffe ­ Tiefungsprüfung künstlichen Atmosphären; Salzsprühnebelprüfungen
ISO 2409 ISO 11664-2
Deutsche Fassung EN ISO 2409:2020 Beschichtungsstoffe ­ Deutsche Fassung EN ISO/CIE 11664­2:2022, Farbmetrik ­ Teil
Gitterschnittprüfung 2: CIE Normlichtarten;
D65 wird als Normlichtart definiert mit einer Farbtemperatur von
ISO 2810 6504 Kelvin
Deutsche Fassung EN ISO 2810:2004 Beschichtungsstoffe ­
Freibewitterung von Beschichtungen ­ Bewitterung und ISO 14001
Bewertung Deutsche und Englische Fassung EN ISO 14001:2015,
Umweltmanagementsysteme ­ Anforderungen mit Anleitung zur
ISO 2813 Anwendung
DIN EN ISO 2813:2015, Beschichtungsstoffe ­ Bestimmung des
Glanzwertes unter 20°, 60° und 85° (ISO 2813:2014); Deutsche ISO 14025
Fassung EN ISO 2813:2014 Deutsche und Englische Fassung EN ISO 14025:2011,
5 Umwelt­Produktdeklaration ­ IGP Pulvertechnik AG ­ Beschichtungspulver IGP­DURA®one Serie 56
Umweltkennzeichnungen und ­deklarationen ­ Typ III IBU 2021
Umweltdeklarationen ­ Grundsätze und Verfahren. Institut Bauen und Umwelt e.V.: Allgemeine EPD­
Programmanleitung des Institut Bauen und Umwelt e.V. (IBU).
ISO14680-2 Version 2.0, Berlin: Institut Bauen und Umwelt e.V., 2021.
Deutsche Fassung EN ISO 14680­2:2006, www.ibu­epd.com.
Beschichtungsstoffe ­ Bestimmung des Pigmentgehaltes ­ Teil
2: Veraschungsverfahren PCR Teil A
PCR­ Teil A: Rechenregeln für die Ökobilanz und
ISO 16474 Teil 1 - 3 Anforderungen an den Projektbericht, Berlin: Institut Bauen und
DIN EN ISO 16474 Teil 1 ­ 3:2014, Beschichtungsstoffe – Umwelt e.V., www.ibu­epd.com, Version 2024
Künstliches Bestrahlen oder Bewittern in Geräten
DIN EN ISO 16474­1:2014­03: Teil 1 Allgemeine Anleitung PCR Teil B
DIN EN ISO 16474­2:2014­03: Teil 2 Xenonbogenlampen (z.B. PCR­ Teil B: Anforderungen an die EPD für Beschichtungen mit
WOM); Bestrahlung, Temperatur Zyklen organischen Bindemitteln,
DIN EN ISO 16474­3:2014­03: Teil 3 Fluoreszenzlampen (z.B. Institut Bauen und Umwelt e.V. (IBU), v11, 2024
QUV­B): Bestrahlung, Temperatur, Zyklen
Qualicoat
Weitere Literatur Gütegemeinschaft für die industrielle Lackierung und
Beschichtung; Qualitätssicherung und Spezifikationen von
ASTM D2244 Prozessen, Produkten und Qualitätstests www.qualicoat.net
Standard ASTM D2244­22, Standardverfahren für die
Berechnung von Farbtoleranzen und Farbdifferenzen anhand REACH
von instrumentell gemessenen Farbkoordinaten Verordnung (EG) Nr. 1907/2006 über dieRegistrierung,
Bewertung, Zulassung und Beschränkung chemischer Stoffe
ASTM D 2794 (REACH)
Standard ASTM D 2794­1993, Prüfung von organischen
Beschichtungen auf Beständigkeit gegen schnelle Verformung; Richtlinie (EU) 2015/863 (RoHS 3)
Schlagbeanspruchung gestützt auf die Richtlinie 2011/65/EU des Europäischen
Parlaments und des Rates vom 8. Juni 2011 zur Beschränkung
CIELAB bzw. CIE der Verwendung bestimmter als gefährlich eingestufter Stoffe.
Das CIE­Lab­System ist ein Farbraum, der von der
internationalen Beleuchtungskommission CIE im Jahr 1976 RoHS 2011/65/EU
festgelegt wurde. Farbunterschiede werden numerisch Richtlinie 2011/65/EU über die Beschränkung der Verwendung
bestimmt. Das Modell versucht den geometrischen Abstand bestimmter gefährlicher Stoffe in Elektro­ u. Elektronikgeräten
zwischen zwei Farben im Farbraum dem menschlichen ersetzt die Richtlinie 2002/95/EC.
Wahrnehmungsvermögen anzupassen.
Sphera LCA FE (ehemals GaBi)
GSB International Sphera LCA For Experts (ehemals GaBi Software System) mit
Gütegemeinschaft für die Sicherung der Qualität der den zugehörigen Datenbanken Managed LCA Content MLC
Beschichtung von Werkstücken und der dabei verwendeten (ehemals GaBi Datenbanken), Sphera Solutions GmbH. CUP
Vorbehandlungs­ und Beschichtungsmaterialien; www.gsb­ Version: 2023.2. University of Stuttgart, Leinfelden
international.com Echterdingen, MLC Datendokumentation unter
https://sphera.com/product­sustainability­gabi­data­search/
Hunter Farbraum (März 2024).
Farbraum, der 1948 von Richard Sewall Hunter definiert wurde
und Farbbereiche über "Lab" Koordinaten definiert. Wie Verordnung (EU) 528/2012 (EU BPR)
CIELAB wurde er so entworfen, dass Farbwerte mit einfachen Die Biozidprodukte­Verordnung (BPR, Verordnung (EU)
Formeln aus dem CIE­XYZ­Modell überführt werden können, 528/2012) betrifft das Inverkehrbringen und die Verwendung
aber bzgl. der Wahrnehmung gleichförmiger ist als das CIELAB von Biozidprodukten, die zum Schutz von Menschen, Tieren,
Modell. Materialien oder Gegenständen gegen Schadorganismen wie
Schädlinge oder Bakterien eingesetzt werden.
6 Umwelt­Produktdeklaration ­ IGP Pulvertechnik AG ­ Beschichtungspulver IGP­DURA®one Serie 56
Herausgeber
Institut Bauen und Umwelt e.V. +49 (0)30 3087748­ 0
Hegelplatz 1 info@ibu­epd.com
10117 Berlin www.ibu­epd.com
Deutschland
Programmhalter
Institut Bauen und Umwelt e.V. +49 (0)30 3087748­ 0
Hegelplatz 1 info@ibu­epd.com
10117 Berlin www.ibu­epd.com
Deutschland
Ersteller der Ökobilanz
Sphera Solutions GmbH +49 711 341817­0
Hauptstraße 111­ 113 info@sphera.com
70771 Leinfelden­Echterdingen www.sphera.com
Deutschland
Inhaber der Deklaration
IGP Pulvertechnik AG +41 71 929 81 49
Ringstrasse 30 info@igp­powder.com
9500 Wil www.igp­powder.com
Schweiz
7 Umwelt­Produktdeklaration ­ IGP Pulvertechnik AG ­ Beschichtungspulver IGP­DURA®one Serie 56
