UMWELT-PRODUKTDEKLARATION
nach ISO 14025 und EN 15804+A2
Deklarationsinhaber REHAU Industries SE & Co. KG
Herausgeber Institut Bauen und Umwelt e.V. (IBU)
Programmhalter Institut Bauen und Umwelt e.V. (IBU)
Deklarationsnummer EPD-REH-20240084-IBC1-DE
Ausstellungsdatum 06.08.2024
Gültig bis 05.08.2029
RAUTITAN flex
REHAU Industries SE & Co. KG
www.ibu-epd.com | https://epd-online.com
1. Allgemeine Angaben
REHAU Industries SE & Co. KG RAUTITAN flex
Programmhalter Inhaber der Deklaration
IBU – Institut Bauen und Umwelt e.V. REHAU Industries SE & Co. KG
Hegelplatz 1 Helmut Wagner Straße 1
10117 Berlin 95111 Rehau
Deutschland Deutschland
Deklarationsnummer Deklariertes Produkt/deklarierte Einheit
EPD­REH­20240084­IBC1­DE 1 kg Rohr "RAUTITAN flex"
Diese Deklaration basiert auf den Produktkategorien-Regeln: Gültigkeitsbereich:
Kunststoffrohrsysteme der Warm­ und Kaltwasser ­installation im Die EPD gilt für das Rohr "RAUTITAN flex" mit den Rohrgrößen
Gebäude , 01.08.2021
• 12 x 1,7 mm
(PCR geprüft und zugelassen durch den unabhängigen
• 16 x 2,2 mm
Sachverständigenrat (SVR))
• 20 x 2,8 mm
• 25 x 3,5 mm
• 32 x 4,4 mm
Ausstellungsdatum
• 40 x 5,5 mm
06.08.2024 • 50 x 6,9 mm
• 63 x 8,6 mm
hergestellt in Werken der Firma REHAU Industries SE & Co. KG in Triptis,
Gültig bis Viechtach (beide D) und Klaipeda (LT). Es handelt sich um eine
Durchschnitts­EPD, basierend auf einer durchschnittlichen, generischen
05.08.2029
Produktvariante.
Der Inhaber der Deklaration haftet für die zugrundeliegenden Angaben und
Nachweise; eine Haftung des IBU in Bezug auf Herstellerinformationen,
Ökobilanzdaten und Nachweise ist ausgeschlossen.
Die EPD wurde nach den Vorgaben der EN 15804+A2 erstellt. Im
Folgenden wird die Norm vereinfacht als EN 15804 bezeichnet.
Verifizierung
Die Europäische Norm EN 15804 dient als Kern­PCR
Unabhängige Verifizierung der Deklaration und Angaben gemäß ISO
Dipl.­Ing. Hans Peters 14025:2011
(Vorstandsvorsitzende/r des Instituts Bauen und Umwelt e.V.)
intern X extern
Florian Pronold Matthias Klingler,
(Geschäftsführer/in des Instituts Bauen und Umwelt e.V.) (Unabhängige/­r Verifizierer/­in)
1 Umwelt­Produktdeklaration ­ REHAU Industries SE & Co. KG ­ RAUTITAN flex
2. Produkt
2.1 Produktbeschreibung/Produktdefinition 2.5 Grundstoffe/Hilfsstoffe
Bei dem von der Studie umfassten Kunststoffrohr für Warm­
Hauptsächliche Produktkomponenten und/oder Stoffe
und Kaltwasserinstallation im Gebäude handelt es sich um ein
Bezeichnung Wert Einheit
dreischichtiges Rohr aus einem druckstabilen vernetzten PE­
Xa­Inliner, einem grau eingefärbten Haftvermittler sowie einer PE­Xa 90–96 %
Sauerstoffsperrschicht als Außenhülle aus EVOH. Das Rohr Haftvermittler 2–5 %
kann universell für die Trinkwasser­ und Heizungsinstallation EVOH 1–4 %
eingesetzt werden. Die Handelsbezeichnung lautet "RAUTITAN
1) Das Produkt enthält keine Stoffe der ECHA­Liste gemäß der
flex". Das Produkt unterliegt keinen
Chemikalienverordnung (EG) Nr. 1907/2006 der für eine
Harmonisierungsrechtsvorschriften der EU, insbesondere nicht
Zulassung in Frage kommenden besonders
der EU­Bauprodukteverordnung.
besorgniserregenden Stoffe (en: Substances of Very High
Für die Verwendung des Produkts gelten die jeweiligen
Concern – SVHC) (14.06.2023) oberhalb von 0,1 Massen­%.
nationalen Bestimmungen am Ort der Verwendung.
Die Herstellung der Rohre erfolgt in Deutschland. Die Produkte
2) Das Produkt enthält keine weiteren CMR­Stoffe der
werden weltweit verwendet, mit dem Fokus auf Europa.
Kategorie 1A oder 1B, die nicht auf der Kandidatenliste gemäß
2.2 Anwendung der Chemikalienverordnung (EG) Nr. 1907/2006 stehen,
Die Rohre der Produktgruppe "RAUTITAN flex" sind universell oberhalb von 0,1 Massen­% in mindestens einem
einsetzbar für die Trinkwasser­ und Heizungsinstallation im Teilerzeugnis.
Hochbau gemäß der EN ISO 15875. Zudem sind die Rohre
sauerstoffdicht nach DIN 4726. 3) Dem vorliegenden Bauprodukt wurden keine Biozidprodukte
zugesetzt und es wurde nicht mit Biozidprodukten behandelt
2.3 Technische Daten (es handelt sich damit nicht um eine behandelte Ware im
Die in der folgenden Tabelle angegebenen Werte gelten für das Sinne der Biozidprodukteverordnung (EU) Nr. 528/2012).
Produkt "RAUTITAN flex" in allen Rohrgrößen.
Es wird ein organisches Peroxid für die Vernetzung des
Bautechnische Daten
Polyethylen eingesetzt. Dieses wird bei der
Bezeichnung Wert Einheit
Vernetzungsreaktion verbraucht.
Zulässiger Betriebsdruck PN des
Rohrsystems gemäß EN ISO 15875; 10 bar Das Produkt enthält ein Antioxidans aus der Gruppe der
Klasse 1 bis 4 sterisch gehinderten Phenole.
Zulässiger Betriebsdruck PN des
2.6 Herstellung
Rohrsystems gemäß EN ISO 15875; 8 bar
Klasse 5 Die Rohre werden beim Unternehmen REHAU Industries SE &
Co. KG in europäischen Werken produziert. Im
PE­Xa nach
Werkstoff 1 Innenschicht Herstellungsprozess der Rohre wird das PE peroxidisch unter
EN ISO 15875
Hochdruck zum PE­Xa vernetzt und anschließend mit
Werkstoff 2 Haftvermittler PE­basierend ­
Haftvermittler­ und Außenschicht ummantelt.
Werkstoff 3 Außenschicht EVOH ­
Mittlere Dichte des Werkstoffes nach 2.7 Umwelt und Gesundheit während der Herstellung
0,93–0,97 g/cm3
EN ISO 1183­1, oder ­2 ; PE­Xa Alle gesetzlichen Vorschriften im Hinblick auf Abluft, Abwasser
und Abfälle sowie Lärmemissionen werden eingehalten oder
Mittlere Dichte des Werkstoffes nach
EN ISO 1183­1, oder ­2 ; Haftvermittler 0,91–0,93 g/cm3 unterschritten. Die Gesundheit des Personals ist während der
Herstellung nicht gefährdet.
PE­basierend
Mittlere Dichte des Werkstoffes nach 1,1–1,2 g/cm3 2.8 Produktverarbeitung/Installation
EN ISO 1183­1, oder ­2 ; EVOH
Für die Verbindung der RAUTITAN flex Rohre sind die REHAU
Leistungswerte des Produkts in Bezug auf dessen Merkmale Schie­behülsen, Fittings und Klemmringverschraubungen des
nach der maßgebenden technischen Bestimmung (EN ISO Universalsystem RAUTITAN zu verwenden. Weitere wichtige
15875). Hinweise zur Montage und Rohrverbindung entnehmen Sie
bitte der Technischen Information zum Universalsystem
2.4 Lieferzustand RAUTITAN (893621), verfügbar unter
Bund: https://www.rehau.com/qr/a0c6d6db5b.
• 16 x 2,2 mm; 100 m
2.9 Verpackung
• 20 x 2,8 mm; 100 m
Die Rohre werden als Bund­ oder Stangenware hergestellt. Die
• 25 x 3,5 mm; 50 m
Rohröffnungen werden mit PE­Stopfen verschlossen.
• 32 x 4,4 mm; 50 m
Stange:
Die Rohrbunde werden mit einem PP­Band umwickelt und in
• 16 x 2,2 mm; 6 m Karton verpackt. Die Kartons werden auf einer EURO­Palette
• 20 x 2,8 mm; 6 m mit PE­Folie fixiert.
• 25 x 3,5 mm; 6 m
• 32 x 4,4 mm; 6 m Die Einweg­Produktverpackungen können über lokale
• 40 x 5,5 mm; 6 m Wertstoffsammlungen verwertet werden.
• 50 x 6,9 mm; 6 m
• 63 x 8,6 mm; 6 m
2 Umwelt­Produktdeklaration ­ REHAU Industries SE & Co. KG ­ RAUTITAN flex
hauptsächlich aus duroplastischem vernetztem Polyethylen
2.10 Nutzungszustand besteht. Mechanisches Recycling ist somit nicht möglich.
Die Rohre sind sehr langlebig und dauerhaft. Es sind keine Granuliertes Rohr­Material kann jedoch als Füllstoff in anderen
Besonderheiten der stofflichen Zusammensetzung für den Produkten eingesetzt werden.
Zeitraum der Nutzung (stoffliche Veränderungen während der
Nutzung, umweltrelevante materialinhärente Eigenschaften) Aktuell wird in enger Kooperation mit der Kunststoffindustrie die
bekannt. Technologie des chemischen Recyclings von PE­X
vorangetrieben. Es ist daher zu erwarten, dass heute
2.11 Umwelt und Gesundheit während der Nutzung
installierte Rohr nach ihrer Nutzungsphase (50 Jahre) einem
Es sind keine negativen Auswirkungen auf Umwelt und geschlossenen Materialkreislauf zugeführt werden können.
Gesundheit während der Nutzung zu erwarten.
Auf die thermische Verwertung (Szenario 1) sowie auf das
2.12 Referenz-Nutzungsdauer
mechanische Recycling mit Wiederverwertung (Szenario 2)
Es wird keine Referenz­Nutzungsdauer angegeben.
wird in Kapitel 3.2 eingegangen.
Die Rohre sind gemäß der EN ISO 15875 für eine
Nutzungsdauer von 50 Jahren ausgelegt. 2.15 Entsorgung
Am Ende des Lebenszyklus kann RAUTITAN flex einer
2.13 Außergewöhnliche Einwirkungen
thermischen Verwertung zugeführt werden. Aufgrund des
Brand
hohes Heizwerts von Polyethylen kann die gebundene Energie
Brennbarkeit: Baustoffklasse E (nach EN 13501­1)
zur Energierückgewinnung genutzt werden.
Aufgrund der Einbausituation sind Brennendes Abtropfen und
Rauchgasentwicklung nicht relevant.
Je nach lokalen Gegebenheiten findet unter Umständen eine
Deponierung statt.
Wasser
Keine Folgen auf die Umwelt bei unvorhergesehener
Auf die Möglichkeit der Deponierung (Szenario 3) wird in
Wassereinwirkung.
Kapitel 3.2 eingegangen.
Mechanische Zerstörung
Der Abfallcode des Rohrs nach europäischem Abfallverzeichnis
Keine Folgen auf die Umwelt bei unvorhergesehener
lautet 07 02 13.
mechanischer Zerstörung.
2.16 Weitere Informationen
2.14 Nachnutzungsphase
Weitere Informationen können der Produktseite sowie dem
Die Rohre können am Ende der Nutzungsphase thermisch
Katalog entnommen werden, auffindbar unter:
verwertet (Rückgewinnung von thermischer und elektrischer
Energie) werden.
www.rehau.de/rautitan
Ein Recycling ist nur sehr begrenzt möglich, da das Rohr
3. LCA: Rechenregeln
3.1 Deklarierte Einheit
Als deklarierte Einheit wird "1 kg Rohr" festgelegt. Dies Typ der EPD: Wiege bis Werkstor mit Optionen (Modul A4, A5,
entspricht 0,99 kg eingebautem Rohr (siehe C und D).
Szenarioinformationen zu Modul A5 in Abschnitt 4).
Das nachfolgende Fließschema zeigt die Systemgrenzen bei
Es wurde ein Durchschnittsprodukt des Rohrs "RAUTITAN flex" der Bilanzierung von "RAUTITAN flex".
bilanziert. Es basiert auf den Produktionsmengen für das Jahr
2022 und deckt damit alle Produktvarianten (gelistet in 2.4
"Lieferzustand") ab. Der Massebezug unterscheidet sich je
nach Rohrgröße.
Deklarierte Einheit
Bezeichnung Wert Einheit
Deklarierte Einheit 1 kg
Rohdichte 950 kg/m3
Massenbezug (12 x 1,7 mm) 0,056 kg/lfm
Massenbezug (16 x 2,2 mm) 0,097 kg/lfm
Massenbezug (20 x 2,8 mm) 0,152 kg/lfm
Massenbezug (25 x 3,5 mm) 0,234 kg/lfm
Massenbezug (32 x 4,4 mm) 0,382 kg/lfm
Massenbezug (40 x 5,5 mm) 0,582 kg/lfm Im Folgenden sind die berücksichtigten Lebenswegabschnitte
bzw. Prozessmodule für die Herstellung des Rohrs detailliert
Massenbezug (50 x 6,9 mm) 0,914 kg/lfm
aufgelistet:
Massenbezug (63 x 8,6 mm) 1,458 kg/lfm
A1 – A3 Herstellungsphase
3.2 Systemgrenze
• Produktion der Roh­, Hilfs­ und Betriebsstoffe
Betrachtung des gesamten Produktlebenszyklus bei
inkl.Transport zum jeweiligen Werk
Nichtbetrachtung der Nutzungsphase ­ siehe Abbildung.
3 Umwelt­Produktdeklaration ­ REHAU Industries SE & Co. KG ­ RAUTITAN flex
• Produktion des Masterbatches inkl. Transport REHAU­Werken beträgt 100 %.
• Produktion des Dichtungsrings bei Zulieferer inkl.
Transport Während die Rohre in Deutschland hergestellt werden, kann
• Produktion der Verpackungsmaterialien für das die Verwendung global stattfinden. Der Fokus liegt allerdings
Endprodukt auf Europa. Die Verwertung am Lebenswegsende richtet sich
• Energiebereitstellung für die Produktion nach dem Ort der Verwendung. Für die Modellierung wurde
• Produktion und Verpackung der Rohre daher ein europäisches Szenario am Lebenswegsende
• Produktion der Verpackungsmaterialien der Rohstoffe angenommen.
inkl. Transporte zur Verwertung mit anschließender
Verwertung 3.4 Abschneideregeln
• Transport der Mehrwegverpackungen der Rohstoffe In der vorliegenden EPD wurden alle bekannten Inputs und
• Transport der Produktionsabfälle und deren Verwertung Outputs bei der Bilanzierung mit einbezogen. Aufgrund der sehr
geringen Relevanz wurden einzelne Prozesse bzw. Materialien
nicht berücksichtigt, für die keine Daten vorhanden waren:
A4 und A5 Bauphase • interne Transporte in den Werken
• Transport des Rohrs zur Baustelle • Transport von Rohstoffverpackungen
• Transport der Verpackung der Rohre zur Verwertung mit • Herstellung von Mehrwegverpackungen
anschließender Verwertung Sie machen jeweils weniger als 1 % der Umweltwirkungen der
• Energiebereitstellung für die Installation (z. B. gesamten Betrachtung aus.
elektrische Werkzeuge)
3.5 Hintergrunddaten
• Produktion von Hilfsstoffen (Zement)
• Transport und Verwertung des Verschnitts Für die Ökobilanz wurden ausschließlich Hintergrunddaten aus
• Spülvorgang des installierten Rohrs mit Leitungswasser der Datenbank Managed LCA Content von Sphera
(Version2023.2, ehemals GaBi­Datenbank) herangezogen. Die
Modellierung wurde mit der Software LCA for Experts von
C1 – C4 Entsorgung Sphera (Version 10.7, ehemals GaBi) durchgeführt.
Es werden drei 100%­Entsorgungsszenarien angenommen:
3.6 Datenqualität
1. EoL­Szenario 1 (Thermische Verwertung): Rückbau des Die spezifischen Vordergrunddaten für die Herstellung von
Rohrs inkl. Transport zum Ort der Verwertung mit "RAUTITAN flex" stammen von REHAU Industries SE & Co.
energetischer Verwertung (Modul C3/1 und D/1). KG. Die geographische, technische und zeitliche
2. EoL­Szenario 2 (Recycling): Rückbau des Rohrs inkl. Repräsentativität wird als sehr gut eingestuft. Insgesamt
Transport zum Ort der Verwertung mit werkstofflicher werden weit über 80% der spezifischen Daten als gut bis sehr
Verwertung, d. h. Vermahlung zu Füllstoff (Modul C3/2 gut eingeschätzt.
und D/2).
3. EoL­Szenario 3 (Deponierung): Rückbau des Rohrs inkl. Die Hintergrunddaten aus der Datenbank Managed LCA
Transport zum Ort der Entsorgung. Die Entsorgung Content, die zusammen mindestens 80 % der Kernindikatoren
findet auf einer lokalen Deponie statt (Modul C4/3 und der Wirkungsabschätzung ausmachen, weisen im Durchschnitt
D/3) eine gute Repräsentativität (geographisch, technisch, zeitlich).
3.7 Betrachtungszeitraum
D Wiederverwendungs­, Rückgewinnungs­ Die spezifischen Daten zur Herstellung von "RAUTITAN flex"
und/oderRecyclingpotentiale wurden für das Produktionsjahr 2022 erhoben. Lediglich der
Wiederverwendungs­, Rückgewinnungs­, und/oder Erdgasverbrauch bezieht sich aufgrund der detaillierteren
Recyclingpotentiale sind in den Entsorgungsszenarien Datenlage auf das Produktionsjahr 2021.
vorhanden, da hier die Rohrsysteme einer energetischen bzw.
stofflichen Verwertung zugeführt werden, aus denen Energie 3.8 Geographische Repräsentativität
bzw. Sekundärmaterialien zurückgewonnen werden, die Land oder Region, in dem/r das deklarierte Produktsystem
außerhalb der Systemgrenze genutzt werden können. hergestellt und ggf. genutzt sowie am Lebensende behandelt
Zurückgewonnene Energie aus der Verbrennung der wird: Deutschland
Verpackungsabfälle in Modul A5 werden nicht berücksichtigt. In
den EoL­Szenarien 1 und 2 ergeben sich hingegen Effekte aus
3.9 Allokation
der Rückgewinnung von Energie bei der Verbrennung von
Abfällen. Im EoL­Szenario 2 werden keine Vorteile aus der Bei der Herstellung (Modul A1­A3) des Rohrs «RAUTITAN flex»
Nachnutzung von Sekundärmaterial als Füllstoff berücksichtigt. entstehen keine Co­Produkte. Daher war bei
Vordergrundprozessen keine Co­Produkt­Allokation nötig. In
der Vorkette der Energiegewinnung und Rohstoffproduktion
3.3 Abschätzungen und Annahmen entstehen Co­Produkte, sodass in den Hintergrunddatensätzen
Von REHAU Industries SE & Co. KG stammen die Primärdaten Allokationen vorliegen. Gleiches gilt für nachgelagerte
zur Zusammensetzung des Rohrs sowie zur Energienutzung Prozesse, wie beispielsweise Verbrennungsprozesse für die
und den Transportstrecken und Verpackungen der Rohstoffe. Abfallverwertung.
3.10 Vergleichbarkeit
Für die Herstellung des Antioxidans und des Peroxids lagen
keine Hintergrunddatensätze vor, sodass deren Herstellung mit Grundsätzlich ist eine Gegenüberstellung oder die Bewertung
der Herstellung der Edukte approximiert wurde. von EPD­Daten nur möglich, wenn alle zu vergleichenden
Datensätze nach EN 15804 erstellt wurden und der
Für die Umweltauswirkungen wurde der Einsatz von grünem Gebäudekontext bzw. die produktspezifischen
Strom unter Berücksichtigung des Reststrommixes für den Leistungsmerkmale berücksichtigt werden.
übrigen Strom berechnet. Der Anteil des mit grünem Strom Hintergrunddatenbank: Managed LCA Content von Sphera
gedeckten Strombedarfs am Gesamtstrombedarf in den (Version 2023.2, ehemals GaBi­Datenbank)
4 Umwelt­Produktdeklaration ­ REHAU Industries SE & Co. KG ­ RAUTITAN flex
4. LCA: Szenarien und weitere technische Informationen
Entsorgungsstadium (C1-C4)
Charakteristische Produkteigenschaften biogener
Kohlenstoff Bezeichnung Wert Einheit
Der Gehalt an biogenem Kohlenstoff quantifiziert die Menge an Szenario 1: 100 % thermische Verwertung 0,99 kg
biogenem Kohlenstoff in einem Bauprodukt, das das Werkstor Szenario 2: 100 % Recycling 0,99 kg
verlässt, und ist für das Produkt und die dazugehörigen
Szenario 3: 100 % Deponierung 0,99 kg
Verpackungen gesondert anzugeben. Wenn die Gesamtmasse
der biogenen kohlenstoffhaltigen Materialien weniger als 5% Wiederverwendungs-, Rückgewinnungs- und
der Gesamtmasse des Produkts und der zugehörigen Recyclingpotential (D), relevante Szenarioangabe
Verpackung beträgt, kann auf die Angabe des biogenen Im Modul D werden grundsätzlich die aus der thermischen und
Kohlenstoffgehalts verzichtet werden. Die Masse der stofflichen Verwertung der Abfälle zurückgewonnenen Energien
Verpackungen, die biogenen Kohlenstoff enthalten, ist immer (thermische Energie und Strom) bzw. das entstehende
anzugeben. Recyclingmaterial gutgeschrieben. Dies sind je nach EoL­
Informationen zur Beschreibung des biogenen Szenario folgende Flüsse:
Kohlenstoffgehalts am Werkstor • EoL­Szenario 1: Strom und Wärme aus der
Bezeichnung Wert Einheit energetischen Verwertung (C3)
Biogener Kohlenstoff im Produkt < 0,05 kg C • EoL­Szenario 2: Keine Gutschriften für rückgewonnenes
Material (C3), da dieses lediglich als Füllstoff verwendet
Biogener Kohlenstoff in der zugehörigen
0,08 kg C werden kann. Jedoch ergeben sich Effekte durch die
Verpackung
energetische Verwertung der Abfälle aus dem
Notiz: 1 kg biogener Kohlenstoff ist äquivalent zu 44/12 kg Recyclingprozess.
CO 2. • EoL­Szenario 3: Keine Flüsse aus C3/C4 nach Modul D.
Bezeichnung Wert Einheit
Exportierte elektrische Energie (EoL­Szenario 1) 6,61 MJ
Die folgenden technischen Informationen sind Grundlage für
Exportierte thermische Erergie (EoL­Szenario 1) 11,8 MJ
die deklarierten Module oder können für die Entwicklung von
spezifischen Szenarien im Kontext einer Gebäudebewertung Exportierte elektrische Energie (EoL­Szenario 2) 0,331 MJ
genutzt werden, wenn Module nicht deklariert werden (MND). Exportierte thermische Erergie (EoL­Szenario 2) 0,588 MJ
Transport vom Hersteller zum Verwendungsort (A4) PP­Rezyklat (EoL­Szenario 2, ohne Gutschrift) 0,94 kg
Bezeichnung Wert Einheit
Transport zum Händler mit LKW (32 t) 800 km
Transport zur Baustelle mit Transporter (7,5 t) 30 km
Montage (A5)
Bezeichnung Wert Einheit
Hilfsstoff Zement 0,173 kg
Wasserverbrauch 0,019 m3
Stromverbrauch 0,062 kWh
Materialverlust 0,01 kg
5 Umwelt­Produktdeklaration ­ REHAU Industries SE & Co. KG ­ RAUTITAN flex
5. LCA: Ergebnisse
Im Folgenden werden die Ergebnisse der Ökobilanzierung und der Wirkungsabschätzung für das untersuchte Rohr "RAUTITAN flex"
detailliert aufgelistet.
Das EoL­Szenario 1 (100% thermische Verwertung) umfasst die Module C1, C2/1, C3/1, C4/1 und D/1.
Das EoL­Szenario 2 (100% wertstoffliche Verwertung) umfasst die Module C1, C2/2, C3/2, C4/2 und D/2.
Das EoL­Szenario 3 (100% Deponierung) umfasst die Module C1, C2/3, C3/3, C4/3 und D/3.
ANGABE DER SYSTEMGRENZEN (X = IN ÖKOBILANZ ENTHALTEN; MND = MODUL ODER INDIKATOR NICHT DEKLARIERT;
MNR = MODUL NICHT RELEVANT)
Gutschriften
Stadium der
und Lasten
Produktionsstadium Errichtung Nutzungsstadium Entsorgungsstadium
außerhalb der
des Bauwerks
Systemgrenze
g n u g ro s re v ffo ts h o R tro p s n a rT g n u lle ts re H m o v tro p s n a rT m u z re lle ts re Htro s g n u d n e w re V e g a tn o M g n u d n e w n A /g n u z tu N g n u tla h d n a ts n I ru ta ra p e R z ta s rE g n u re u e n rE rü f z ta s n ie e ig re n E n e b ie rte B s a ds e d u ä b e G s e d rü f z ta s n ie re s s a W n e b ie rte B s a ds e d u ä b e G s e d s s irb A /u a b k c ü R tro p s n a rT g n u ld n a h e b lla fb A g n u g itie s e B ,­s g n u d n e w re v re d e iW ­s g n u n n iw e g k c ü R re d ola iz n e to p g n ilc y c e R
A1 A2 A3 A4 A5 B1 B2 B3 B4 B5 B6 B7 C1 C2 C3 C4 D
X X X X X MND MND MNR MNR MNR MND MND X X X X X
ERGEBNISSE DER ÖKOBILANZ – UMWELTAUSWIRKUNGEN nach EN 15804+A2: 1 kg RAUTITAN flex
Indikator Einheit A1-A3 A4 A5 C1 C2/1 C2/2 C2/3 C3/1 C3/2 C3/3 C4/1 C4/2 C4/3 D/1 D/2 D/3
kg 2,37E 9,54E­ 2,68E­ 6,85E­ 1,94E­ 6,85E­ 4,22E­ 2,91E­ ­1,35E ­6,77E­
GWP­total 5,06E­02 3,1E+00 0 0 0 0
CO 2­Äq. +00 02 01 03 02 03 01 02 +00 02
kg 9,47E­ 1,38E­ 1,92E­ 4,21E­ 2,91E­ ­1,35E ­6,74E­
GWP­fossil 2,5E+00 5,06E­02 6,8E­03 6,8E­03 3,1E+00 0 0 0 0
CO 2­Äq. 02 01 02 01 02 +00 02
GWP­ kg ­1,34E­ ­2,24E­ 7,82E­ 8,08E­ ­5,82E­ ­2,91E­
0 1,3E­01 0 0 0 0 0 0 0 0
biogenic CO 2­Äq. 01 06 05 04 03 04
kg 1,58E­ 6,25E­ 1,13E­ 1,13E­ 3,36E­ 1,07E­ ­1,22E­ ­6,12E­
GWP­luluc 2,99E­03 1,21E­05 3,2E­04 6,2E­06 0 0 0 0
CO 2­Äq. 03 05 04 04 05 04 04 06
kg CFC11­ 1,38E­ 6,55E­ 9,91E­ 2,81E­ 9,91E­ 1,64E­ 2,89E­ ­5,98E­
ODP 2,62E­11 2,92E­15 0 0 0 9,6E­14 ­1,2E­11 0
Äq. 14 14 16 15 16 13 14 13
mol H+ 2,08E­ 1,69E­ 1,49E­ 4,23E­ 1,49E­ 3,09E­ 3,73E­ 1,74E­ ­1,41E­ ­7,04E­
AP 4,58E­03 5,73E­05 0 0 0 0
­Äq. 04 04 05 05 05 04 04 04 03 05
EP­ 5,27E­ 2,87E­ 8,13E­ 2,87E­ 3,54E­ 1,01E­ 1,67E­ ­2,24E­ ­1,12E­
kg P­Äq. 1E­05 4E­07 4,88E­09 0 0 0 0
freshwater 08 08 08 08 08 06 05 06 07
8,84E­ 6,36E­ 6,36E­ 6,64E­ 1,04E­ 3,75E­ ­4,31E­ ­2,15E­
EP­marine kg N­Äq. 1,37E­03 5,7E­05 1,79E­05 1,8E­05 0 0 0 0
05 06 06 05 04 05 04 05
EP­ 1,01E­ 6,54E­ 7,28E­ 2,06E­ 7,28E­ 1,47E­ 1,13E­ 4,12E­ ­4,62E­ ­2,31E­
mol N­Äq. 1,53E­02 1,95E­04 0 0 0 0
terrestrial 03 04 05 04 05 03 03 04 03 04
kg
2,01E­ 1,58E­ 1,45E­ 1,45E­ 1,98E­ 2,86E­ ­1,22E­
POCP NMVOC­ 5,68E­03 4,99E­05 4,1E­05 0 0 0 1,2E­04 ­6,1E­05 0
04 04 05 05 04 04 03
Äq.
8,17E­ 1,23E­ 5,86E­ 1,66E­ 5,86E­ 1,71E­ 3,46E­ 1,93E­ ­1,17E­ ­5,83E­
ADPE kg Sb­Äq. 4,97E­07 3E­10 0 0 0 0
09 09 10 09 10 09 09 09 07 09
8,18E 1,24E 7,83E­ 8,86E­ 2,51E­ 8,86E­ 3,58E­ 3,73E 4,92E­
ADPF MJ 5,84E­01 0 0 0 ­2,4E+01­1,2E+00 0
+01 +00 01 02 01 02 01 +00 01
m3 Welt­
1,45E­ 9,93E­ 1,04E­ 2,95E­ 1,04E­ 2,86E­ 3,57E­ 3,76E­ ­1,44E­ ­7,22E­
WDP Äq. 2,02E­01 2,36E­04 0 0 0 0
03 02 04 04 04 01 02 03 01 03
entzogen
GWP = Globales Erwärmungspotenzial; ODP = Abbaupotenzial der stratosphärischen Ozonschicht; AP = Versauerungspotenzial von Boden und
Wasser; EP = Eutrophierungspotenzial; POCP = Bildungspotenzial für troposphärisches Ozon; ADPE = Potenzial für die Verknappung von abiotischen
Ressourcen – nicht fossile Ressourcen (ADP – Stoffe); ADPF = Potenzial für die Verknappung abiotischer Ressourcen – fossile Brennstoffe (ADP –
fossile Energieträger); WDP = Wasser­Entzugspotenzial (Benutzer)
ERGEBNISSE DER ÖKOBILANZ – INDIKATOREN ZUR BESCHREIBUNG DES RESSOURCENEINSATZES nach EN 15804+A2: 1
kg RAUTITAN flex
Indikator Einheit A1-A3 A4 A5 C1 C2/1 C2/2 C2/3 C3/1 C3/2 C3/3 C4/1 C4/2 C4/3 D/1 D/2 D/3
1,43E 1,06E­ 1,65E 7,63E­ 2,16E­ 7,63E­ 1,04E­ 1,81E­ 7,43E­
PERE MJ 2,6E­03 0 0 0 ­8E+00 ­4E­01 0
+01 01 +00 03 02 03 01 01 02
PERM MJ 1,6E+00 0 ­1,6E+00 0 0 0 0 0 0 0 0 0 0 0 0 0
1,59E 1,06E­ 7,63E­ 2,16E­ 7,63E­ 1,04E­ 1,81E­ 7,43E­
PERT MJ 4,63E­02 2,6E­03 0 0 0 ­8E+00 ­4E­01 0
+01 01 03 02 03 01 01 02
8,18E 1,24E 1,43E 5,84E­ 8,86E­ 2,51E­ 8,86E­ 3,73E 4,92E­
PENRE MJ 4,4E+01 0 0 0 ­2,4E+01­1,2E+00 0
+01 +00 +00 01 02 01 02 +00 01
PENRM MJ 4,42E 0 ­6,51E­ 0 0 0 0 ­4,36E ­4,36E 0 0 0 0 0 0 0
6 Umwelt­Produktdeklaration ­ REHAU Industries SE & Co. KG ­ RAUTITAN flex
+01 01 +01 +01
1,26E 1,24E 5,84E­ 8,86E­ 2,51E­ 8,86E­ 3,58E­ ­3,99E 4,92E­
PENRT MJ 7,83E­01 0 0 0 ­2,4E+01­1,2E+00 0
+02 +00 01 02 01 02 01 +01 01
1,94E­
SM kg 0 0 0 0 0 0 0 0 0 0 0 0 0 9,4E­01 0
01
RSF MJ 0 0 0 0 0 0 0 0 0 0 0 0 0 0 0 0
NRSF MJ 0 0 0 0 0 0 0 0 0 0 0 0 0 0 0 0
1,11E­ 1,19E­ 8,81E­ 2,41E­ 8,59E­ 1,12E­ ­6,12E­ ­3,06E­
FW m3 2,41E­03 8,5E­06 8,5E­06 6,7E­03 0 0 0 0
02 04 05 05 04 04 03 04
PERE = Erneuerbare Primärenergie als Energieträger; PERM = Erneuerbare Primärenergie zur stofflichen Nutzung; PERT = Total erneuerbare
Primärenergie; PENRE = Nicht­erneuerbare Primärenergie als Energieträger; PENRM = Nicht­erneuerbare Primärenergie zur stofflichen Nutzung;
PENRT = Total nicht erneuerbare Primärenergie; SM = Einsatz von Sekundärstoffen; RSF = Erneuerbare Sekundärbrennstoffe; NRSF = Nicht­
erneuerbare Sekundärbrennstoffe; FW = Nettoeinsatz von Süßwasserressourcen
ERGEBNISSE DER ÖKOBILANZ –ABFALLKATEGORIEN UND OUTPUTFLÜSSE nach EN 15804+A2:
1 kg RAUTITAN flex
Indikator Einheit A1-A3 A4 A5 C1 C2/1 C2/2 C2/3 C3/1 C3/2 C3/3 C4/1 C4/2 C4/3 D/1 D/2 D/3
4,48E­ 4,73E­ 5,37E­ 3,39E­ 9,61E­ 3,39E­ 2,16E­ 1,22E­ ­1,61E­ ­8,07E­
HWD kg 9E­11 4,4E­10 0 0 0 0
08 11 12 12 12 12 10 10 08 10
2,98E­ 2,02E­ 5,24E­ 1,81E­ 1,45E­ 1,45E­ 1,23E­ 3,07E­ 9,86E­ ­1,25E­ ­6,25E­
NHWD kg 4,1E­05 0 0 0 0
02 04 03 04 05 05 02 03 01 02 04
4,11E­ 2,25E­ 3,66E­ 2,81E­ 1,61E­ 4,57E­ 1,61E­ 2,06E­ 3,02E­ 6,94E­ ­1,76E­ ­8,81E­
RWD kg 0 0 0 0
04 06 05 05 07 07 07 05 04 06 03 05
3,92E­
CRU kg 0 1,1E­01 0 0 0 0 0 0 0 0 0 0 0 0 0
04
1,07E­
MFR kg 0 0 0 0 0 0 0 9,9E­01 0 0 0 0 0 0 0
01
MER kg 0 0 0 0 0 0 0 0 0 0 0 0 0 0 0 0
3,63E­ 3,01E­ 6,61E 3,31E­
EEE MJ 0 0 0 0 0 0 0 0 0 0 0 0
02 01 +00 01
8,35E­ 5,42E­ 1,18E 5,88E­
EET MJ 0 0 0 0 0 0 0 0 0 0 0 0
02 01 +01 01
HWD = Gefährlicher Abfall zur Deponie; NHWD = Entsorgter nicht gefährlicher Abfall; RWD = Entsorgter radioaktiver Abfall; CRU = Komponenten für
die Wiederverwendung; MFR = Stoffe zum Recycling; MER = Stoffe für die Energierückgewinnung; EEE = Exportierte Energie – elektrisch; EET =
Exportierte Energie – thermisch
ERGEBNISSE DER ÖKOBILANZ – zusätzliche Wirkungskategorien nach EN 15804+A2-optional:
1 kg RAUTITAN flex
Indikator Einheit A1-A3 A4 A5 C1 C2/1 C2/2 C2/3 C3/1 C3/2 C3/3 C4/1 C4/2 C4/3 D/1 D/2 D/3
5,34E­ 1,69E­ 1,61E­ 5,71E­ 1,21E­ 3,43E­ 1,21E­ 3,41E­ ­1,15E­ ­5,77E­
PM Krankheitsfälle 1,8E­09 0 0 0 1,8E­09 0
08 09 09 10 10 10 10 09 08 10
3,26E­ 3,56E­ 2,18E­ 2,34E­ 6,63E­ 2,34E­ 3,29E­ 2,79E­ 9,51E­ ­1,45E­
IR kBq U235­Äq. 6,6E­02 0 0 0 ­2,9E­01 0
04 03 03 05 05 05 03 02 04 02
4,53E 9,17E­ 1,85E­ 8,23E­ 6,58E­ 1,86E­ 6,58E­ 1,48E­ 5,63E­ 1,07E ­3,38E ­1,69E­
ETP­fw CTUe 0 0 0 0
+01 01 01 02 02 01 02 01 01 +00 +00 01
1,13E­ 1,85E­ 8,57E­ 2,49E­ 1,33E­ 3,76E­ 1,33E­ 2,02E­ 2,62E­ 1,58E­ ­2,75E­ ­1,37E­
HTP­c CTUh 0 0 0 0
09 11 12 12 12 12 12 11 11 11 10 11
3,64E­ 8,31E­ 5,71E­ 1,67E­ 5,96E­ 1,69E­ 5,96E­ 1,33E­ 1,24E­ 3,31E­ ­6,46E­ ­3,23E­
HTP­nc CTUh 0 0 0 0
08 10 10 10 11 10 11 10 09 10 09 10
1,43E 6,08E­ 5,58E­ 4,36E­ 1,23E­ 4,36E­ 1,16E­ 3,26E­ 8,35E­ ­4,69E ­2,35E­
SQP SQP 7,1E­03 0 0 0 0
+01 01 02 02 01 02 01 01 02 +00 01
PM = Potenzielles Auftreten von Krankheiten aufgrund von Feinstaubemissionen; IR = Potenzielle Wirkung durch Exposition des Menschen mit U235;
ETP­fw = Potenzielle Toxizitätsvergleichseinheit für Ökosysteme; HTP­c = Potenzielle Toxizitätsvergleichseinheit für den Menschen (kanzerogene
Wirkung); HTP­nc = Potenzielle Toxizitätsvergleichseinheit für den Menschen (nicht kanzerogene Wirkung); SQP = Potenzieller Bodenqualitätsindex
Einschränkungshinweis 1 – gilt für den Indikator 'Potenzielle Wirkung durch Exposition des Menschen mit U235'. Diese
Wirkungskategorie behandelt hauptsächlich die mögliche Wirkung einer ionisierenden Strahlung geringer Dosis auf die menschliche
Gesundheit im Kernbrennstoffkreislauf. Sie berücksichtigt weder Auswirkungen, die auf mögliche nukleare Unfälle und berufsbedingte
Exposition zurückzuführen sind, noch auf die Entsorgung radioaktiver Abfälle in unterirdischen Anlagen. Die potenzielle vom Boden,
von Radon und von einigen Baustoffen ausgehende ionisierende Strahlung wird eben­falls nicht von diesem Indikator gemessen.
Einschränkungshinweis 2 – gilt für die Indikatoren: 'Potenzial für die Verknappung abiotischer Ressourcen ­ nicht fossile Ressourcen',
'Potenzial für die Verknappung abiotischer Ressourcen ­ fossile Brennstoffe', 'Wasser­Entzugspotenzial (Benutzer)', 'Potenzielle
Toxizitätsvergleichseinheit für Ökosysteme', 'Potenzielle Toxizitätsvergleichseinheit für den Menschen ­ kanzerogene Wirkung',
'Potenzielle Toxizitätsvergleichseinheit für den Menschen ­ nicht kanzerogene Wirkung', 'Potenzieller Bodenqualitätsindex".
Die Ergebnisse dieses Umweltwirkungsindikators müssen mit Bedacht angewendet werden, da die Unsicherheiten bei diesen
Ergebnissen hoch sind oder da es mit dem Indikator nur begrenzte Erfahrungen gibt.
6. LCA: Interpretation
Im folgenden Abschnitt werden die Ökobilanzergebnisse für prozentualen Anteile der Module an den Indikatoren.
Szenario 1 (100 % thermische Verwertung) graphisch
dargestellt und interpretiert. Die Abbildungen zeigen die Die Mehrheit der Indikatoren zu den Umweltauswirkungen und
7 Umwelt­Produktdeklaration ­ REHAU Industries SE & Co. KG ­ RAUTITAN flex
zum Ressourcenverbrauch werden in Szenario 1 von der
Herstellungsphase (Module A1­A3) dominiert. Daneben hat
auch die Abfallbehandlung (Modul C3) maßgebliche Anteile an
den Indikatoren. Weiterhin können die Auswirkungen innerhalb
der Systemgrenzen durch Verwertungspotenziale außerhalb
der Systemgrenzen (Modul D) zum Teil kompensiert werden.
Innerhalb der Module A1­A3 dominiert die Herstellung des
Polyethylen die Indikatoren. Maßgeblich für die
Umweltwirkungen in Modul C3 ist die thermische Verwertung
des Rohrs. Die Vorteile in Modul D resultieren aus der
Substitution von elektrischer und thermischer Energie.
In Szenario 2 (100 % werkstoffliche Verwertung) nimmt der
Szenario 1 ­ 100 % thermische Verwertung: Einfluss von Modul C3 auf die Indikatoren ab. Die Vorteile aus
Modul D werden ebenfalls kleiner. Es kann jedoch außerhalb
der Systemgrenzen auf Sekundärstoffe aus dem
werkstofflichen Recycling (SM) zugegriffen werden.
In Szenario 3 (100 % Deponierung) geht der Einfluss von
Modul C3 vollständig zurück. Stattdessen spielt die Beseitigung
(Modul C4) eine begrenzte Rolle.
Die beiden folgenden Abbildungen zeigen die
Ökobilanzergebnisse für den Indikator "GWP­
total" (Treibhausgaspotential). Die Darstellung zeigt sowohl die
prozentualen Anteile der Module am Indikator, als auch die
absoluten Werte (kg CO ­Äquivalente).
2
In Szenario 1 (100 % thermische Verwertung) wird "GWP­total"
von der Herstellungsphase (Module A1­A3) und der
Abfallbehandlung (Modul C3) dominiert. Die Auswirkungen
8 Umwelt­Produktdeklaration ­ REHAU Industries SE & Co. KG ­ RAUTITAN flex
innerhalb der Systemgrenzen können durch dominierend.
Verwertungspotenziale außerhalb der Systemgrenzen (Modul
D) zum Teil kompensiert werden. In Szenario 3 (100 % Deponierung) geht der Einfluss von
Modul C3 vollständig zurück. Stattdessen spielt die Beseitigung
In Szenario 2 (100 % werkstoffliche Verwertung) nimmt der (Modul C4) eine begrenzte Rolle. Die Herstellungsphase ist
Einfluss von Modul C3 auf "GWP­total" ab. Die Vorteile aus dominierend.
Modul D werden ebenfalls kleiner. Die Herstellungsphase ist
7. Nachweise
Das RAUTITAN flex erfüllt die Anforderungen der Norm EN ISO Anfrage erhältlich.
15875 und entsprechende Nachweise sind bei REHAU auf
8. Literaturhinweise
Normen
PCR Teil A
EN 15804 Institut Bauen und Umwelt e.V.: Produktkategorieregeln für
EN 15804:2012+A2:2019+AC:2021, Nachhaltigkeit von gebäudebezogene Produkte und Dienstleistungen. Teil A:
Bauwerken – Umweltproduktdeklarationen – Grundregeln für Rechenregeln für die Ökobilanz und Anforderungen an den
die Produktkategorie Bauprodukte. Projektbericht nach EN15804+A2:2019, Version 1.3, 2022
ISO 14025 PCR Teil B
EN ISO 14025:2011, Umweltkennzeichnungen und ­ Institut Bauen und Umwelt e.V.: Produktkategorieregeln für
deklarationen – Typ III Umweltdeklarationen – Grundsätze und gebäudebezogene Produkte und Dienstleistungen. Teil B:
Verfahren. Anforderungen an die EPD für Kunststoffrohrsysteme der
Warm­ und Kaltwasserinstallation im Gebäude, 2021
EN ISO 15875
DIN EN ISO 15875­2:2021­03, Kunststoff­Rohrleitungssysteme Titel der Software/Datenbank
für die Warm­ und Kaltwasserinstallation ­ Vernetztes
Polyethylen (PE­X) ­ Teil 2: Rohre Datenbank
Managed LCA Content (ehemals GaBi­Datenbank), Version
Weitere Literatur 2023.2. Chicago (USA): Sphera Solutions, Inc. (Zugriff zuletzt
26.10.2023).
Programmanleitung
Institut Bauen und Umwelt e.V.: Allgemeine Anleitung für das Software
EPD­Programm des Institut Bauen und Umwelt e.V., Version LCA for Experts (ehemals GaBi), Version 10.7. Chicago (USA):
2.1, Berlin: Institut Bauen und Umwelt e.V., 2022 Sphera Solutions, Inc. (Zugriff zuletzt 26.10.2023).
http://www.ibu­epd.com
9 Umwelt­Produktdeklaration ­ REHAU Industries SE & Co. KG ­ RAUTITAN flex
Herausgeber
Institut Bauen und Umwelt e.V. +49 (0)30 3087748­ 0
Hegelplatz 1 info@ibu­epd.com
10117 Berlin www.ibu­epd.com
Deutschland
Programmhalter
Institut Bauen und Umwelt e.V. +49 (0)30 3087748­ 0
Hegelplatz 1 info@ibu­epd.com
10117 Berlin www.ibu­epd.com
Deutschland
Ersteller der Ökobilanz
SKZ ­ Das Kunststoff­Zentrum +49 931 4104­433
Friedrich­Bergius­Ring 22 kfe@skz.de
97076 Würzburg www.skz.de
Deutschland
Inhaber der Deklaration
REHAU Industries SE & Co. KG +49 9131 92­5555
Helmut Wagner Straße 1 service.de@support.rehau.com
95111 Rehau https://bs.rehau.com/de­
Deutschland de/kontakt/support
10 Umwelt­Produktdeklaration ­ REHAU Industries SE & Co. KG ­ RAUTITAN flex
