UMWELT-PRODUKTDEKLARATION
nach ISO 14025 und EN 15804+A2
Deklarationsinhaber TenCate Geosynthetics
Herausgeber Institut Bauen und Umwelt e.V. (IBU)
Programmhalter Institut Bauen und Umwelt e.V. (IBU)
Deklarationsnummer EPD-TNC-20200162-CBB2-DE
Ausstellungsdatum 20.01.2021
Gültig bis 19.01.2026
KOPIE_Geocomposite
TenCate Geosynthetics
www.ibu-epd.com | https://epd-online.com
Allgemeine Angaben
TenCate Geosynthetics KOPIE_Geocomposite
Programmhalter Inhaber der Deklaration
IBU – Institut Bauen und Umwelt e.V. TenCate Geosynthetics
Hegelplatz 1 Schachermayerstraße 18
10117 Berlin 4021 Linz
Deutschland Österreich
Deklarationsnummer Deklariertes Produkt/deklarierte Einheit
EPD-TNC-20200162-CBB2-DE 1 m2 TenCate Geocomposite
Diese Deklaration basiert auf den Produktkategorien-Regeln: Gültigkeitsbereich:
Technische Textilien, 01.08.2021 Die Deklaration gilt für das Geocomposite TenCate Rock PEC (syn.
(PCR geprüft und zugelassen durch den unabhängigen Geoverbundwerkstoff). Das Produkt wird in Österreich im Werk Linz der
Sachverständigenrat (SVR)) Firma TenCate Geosynthetics gefertigt.
Das Polypropylen Endlosfaser-Spinnvlies, welches als Halbzeug in das
Ausstellungsdatum deklarierte Produkt eingeht, wird in Frankreich im Werk Benzos und in
Österreich im Werk Linz der Firma TenCate Geosynthetics hergestellt. Die
20.01.2021
zu Grunde liegende EPD
stützt sich auf den Hintergrundbericht, der für das deklarierte Produkt
erstellt worden ist.
Gültig bis
Der Inhaber der Deklaration haftet für die zugrundeliegenden Angaben und
19.01.2026 Nachweise; eine Haftung des IBU in Bezug auf Herstellerinformationen,
Ökobilanzdaten und Nachweise ist ausgeschlossen.
Die EPD wurde nach den Vorgaben der EN 15804+A2 erstellt. Im
Folgenden wird die Norm vereinfacht als EN 15804 bezeichnet.
Verifizierung
Die Europäische Norm EN 15804 dient als Kern-PCR
Unabhängige Verifizierung der Deklaration und Angaben gemäß ISO
14025:2011
intern X extern
Dipl.-Ing. Hans Peters
(Vorstandsvorsitzender des Instituts Bauen und Umwelt e.V.)
Dipl.-Ing. Hans Peters Dr. Eva Schmincke,
(Geschäftsführer des Instituts Bauen und Umwelt e.V.) Unabhängige/-r Verifizierer/-in
1 Umwelt-Produktdeklaration - TenCate Geosynthetics - KOPIE_Geocomposite
Produkt
Bezeichnung Wert Einheit
Produktbeschreibung/Produktdefinition
Lineare Garn Dichte (DIN Nonwoven (7-12) Garn
TenCate Rock PEC ist ein Komposit aus einem mechanisch dtex
ISO 2060) (1.100-29.700)
verfestigten Polypropylen-Endlosfaser-Spinnvlies bewehrt mit
Brandprüfungen (EN ISO
hochzugfesten Polyestergarnen. Für das Inverkehrbringen des B - D -
11925-2 + EN 13823)
Produkts in der EU/EFTA (mit Ausnahme der Schweiz) gilt die
Verordnung (EU) Nr. 305/2011 (CPR). Das Produkt benötigt Allg. bauaufsichtlichem
eine Leistungserklärung unter Berücksichtigung der im Prüfzeugnis der
B3 -
Folgenden angeführten Normen und die CE-Kennzeichnung. Baustoffklasse (DIN 4102-
B1)
EN 13249:2016 Straßen und sonstige Verkehrsflächen Zugfestigkeit (längs) (EN
10 - 800 kN/m
EN 13250:2016 Eisenbahnen ISO 10319)
EN 13251:2016 Erd- und Grundbau und Stützbauwerke Zugfestigkeit (quer) (EN ISO
EN 13252:2016 Dränanlagen 10319) 10 - 800 kN/m
EN 13253:2016 Oberflächennaher Erosionsschutz
Dehnung bei Nennkraft
EN 13254:2016 Rückhaltebecken und Staudämme 4 - 20 %
(längs) (EN ISO 10319)
EN 13255:2016 Kanalbau
Dehnung bei Nennkraft
EN 13257:2016 Deponien für feste Abfallstoffe 4 - 20 %
(quer) (EN ISO 10319)
EN 13265:2016 Deponien für flüssige Abfallstoffe
Für die Verwendung gelten die jeweiligen nationalen Witterungsbeständigkeit (EN 2 Wochen Freilager / 1
Bestimmungen. 12224) Monat Freilager
mehr als 100 Jahre in
Anwendung Böden mit einem pH-
Beständigkeit (EN 13249 ff.
Das deklarierte Produkt findet Anwendung als Bewehrung in Wert > 4 und < 9 und
Anhang B)
Erdbauwerken. Dies umfasst Dammbauwerke auf weichem einer Bodentemperatur
Untergrund, Linienfundamente und flächige Fundamente, < 25° C
Verkehrsinfrastruktur Stützkonstruktionen, Deponiebau und
Wasserdurchlässigkeit
auch Abdeckungen von Schlammteichen. Darüber hinaus
normal zur Ebene (delta h = > 40 mm/s
finden TenCate Geocomposite Anwendung in bewehrten
50 mm) (EN ISO 11058)
Dammbauwerken über punkt- und linienförmigen
Wasserableitvermögen (20 10-
Vertikaltraggliedern sowie bewehrten Dammbauwerken über > 15
kPa) (EN ISO 12958) 7m²/s
Hohlräumen.
Öffnungsweite O90 (EN ISO
80 - 140 μm
Technische Daten 12956)
Bautechnische Daten Leistungswerte
des Produkts entsprechend der Leistungserklärung in Bezug
auf dessen wesentliche
Merkmale gemäß folgender Normen:
• EN 13249:2016
Straßen und sonstige Verkehrsflächen
• EN 13250:2016
Eisenbahnen
• EN 13251:2016
Erd- und Grundbau und Stützbauwerke
• EN 13252:2016
Dränanlagen
• EN 13253:2016
Oberflächennaher Erosionsschutz
• EN 13254:2016
Rückhaltebecken und Staudämme
• EN 13255:2016
Kanalbau
• EN 13257:2016
Deponien für feste Abfallstoffe
• EN 13265:2016
Deponien für flüssige Abfallstoffe
Grundstoffe/Hilfsstoffe
Das deklarierte Produkt besteht zu etwa 50 % aus
Polypropylen sowie zu etwa 50 % aus PET-Garnen und PET-
Bindegarnen bzw. -fäden. Das Geocomposite ist mit einem UV-
Stabilisator sowie einem Farbstoff versetzt.
Das Produkt enthält Stoffe der ECHA-Kandidatenliste oberhalb
0,1 %: Nein.
Referenz-Nutzungsdauer
2 Umwelt-Produktdeklaration - TenCate Geosynthetics - KOPIE_Geocomposite
Bei der Verwendung von Geokunststoffen ist von einer vorgesehenen Nutzungsdauer von 100 Jahren auszugehen.
LCA: Rechenregeln
• Interne Transporte (innerhalb eines Firmenstandorts,
Deklarierte Einheit sowie zwischen Produktionsstandorten der Firma
Die deklarierte Einheit ist 1 m² Geoverbundstoff TenCate)
(Geocomposite). Im Zuge der Ökobilanzierung wurde mit dem • Produktion der Verpackungsmaterialien der Rohstoffe
Flächengewicht 0,361 kg/m2 gerechnet. inklusive Transport zur Verwertung mit anschließender
Verwertung
Deklarierte Einheit
• Transport der Produktionsabfälle zum Ort der
Bezeichnung Wert Einheit
Verwertung inklusive Verwertung
Umrechnungsfaktor [Masse/deklarierte Einheit] 0,361 - C1, C2/1 - C4/1:
Deklarierte Einheit 1 m2
• Rückbau des Geokunststoffes mittels Bagger
Flächengewicht 0,361 kg/m2 • Transport zum Ort der Verwertung
Schichtdicke 0,003 m • Deponierung
C1, C2/2 - C4/2:
Systemgrenze • Rückbau des Geokunststoffs mittels Bagger
Die der Art der EPD nach einbezogenen Phasen des • Transport zum Ort der Verwertung
Lebenszyklus entsprechen einer Betrachtung von der Wiege • thermische Abfallbehandlung mit Energierückgewinnung
bis zum Werkstor mit den Modulen A1-A3, C1-C4 und dem D:
Modul D. Für die Module C2-C4 und D werden jeweils zwei • Wiederverwendungs-, Rückgewinnungs- und
100%-Szenarien betrachtet, zum einen die Deponierung (C2/1- Recyclingpotentiale
C4/1, D/1), und zum anderen die thermische Verwertung (C2/2-
C4/2, D/2). Geographische Repräsentativität
Im Folgenden sind die berücksichtigten Lebenswegabschnitte Land oder Region, in dem/r das deklarierte Produktsystem
bzw. Prozessmodule für die Herstellung der TenCate hergestellt und ggf. genutzt sowie am Lebensende behandelt
Geocomposite detailliert aufgelistet: wird: EU-27 Mitgliedsstaaten
A1-A3:
Vergleichbarkeit
• Produktion der Roh-, Hilfs- und Betriebsstoffe inkl.
Grundsätzlich ist eine Gegenüberstellung oder die Bewertung
Transport zum Werk
von EPD-Daten nur möglich, wenn alle zu vergleichenden
• Produktion der Verpackungsmaterialien für das
Datensätze nach EN 15804 erstellt wurden und der
Endprodukt inkl. Transport zum Werk
Gebäudekontext bzw. die produktspezifischen
• Wasser- und Wasserdampfverbrauch
Leistungsmerkmale berücksichtigt werden.
• Energiebereitstellung für die Produktion
LCA: Szenarien und weitere technische Informationen
Bezeichnung Wert Einheit
Charakteristische Produkteigenschaften biogener
Getrennt gesammelt ,nicht gefährlicher Abfall 0,361 kg
Kohlenstoff
Als gemischter Bauabfall gesammelt - kg
Der Gehalt an biogenem Kohlenstoff quantifiziert die Menge an
biogenem Kohlenstoff in einem Bauprodukt, das das Werkstor Zur Wiederverwendung - kg
verlässt. Die Gesamtmasse der biogenen kohlenstoffhaltigen Zum Recycling - kg
Materialien beträgt weniger als 5 % der Gesamtmasse des Zur Energierückgewinnung (C2/2-C4/2, D/2) 0,361 kg
Produkts und der zugehörigen Verpackung.
Zur Deponierung (C2/1-C4/1, D/1) 0,361 kg
Informationen zur Beschreibung des biogenen
Kohlenstoffgehalts am Werkstor Wiederverwendungs- Rückgewinnungs- und
Recyclingpotential (D), relevante Szenarioangaben
Bezeichnung WertEinheit
Das deklarierte Produkt wird, sofern es nicht im Boden
Biogener Kohlenstoff im Produkt - kg C
belassen wird, thermisch verwertet oder deponiert. Die dabei
Biogener Kohlenstoff in der zugehörigen
- kg C entstehenden Lasten werden bereits in Modul C3 bzw. Modul
Verpackung
C4 erfasst. Im Fall der Deponierung sind keine
Wiederverwendungs-, Rückgewinnungs-, oder
Die folgenden technischen Informationen sind Grundlage für Recyclingpotential vorhanden (D/1), im Fall der thermischen
die deklarierten Module oder können für die Entwicklung von Verwertung bestehen Energierückgewinnungspotentiale (D/2).
spezifischen Szenarien im Kontext einer Gebäudebewertung Bezeichnung Wert Einheit
genutzt werden. Nicht deklarierte Module sind mit der
Exportierte elektrische Energie (Szenario) 1,83 MJ
Abkürzung MND (Modul nicht deklariert) gekennzeichnet,
Exportierte thermische Energie (Szenario) 3,26 MJ
Ende des Lebenswegs (C1-C4)
3 Umwelt-Produktdeklaration - TenCate Geosynthetics - KOPIE_Geocomposite
LCA: Ergebnisse
Die Ergebnisse der Wirkungsabschätzung des TenCate Geocomposites sind der nachstehenden Tabelle zu entnehmen. Als
Berechnungsgrundlage wurden die Wirkungskategorien nach EN 15804 +A2 verwendet.
ANGABE DER SYSTEMGRENZEN (X = IN ÖKOBILANZ ENTHALTEN; ND = MODUL ODER INDIKATOR NICHT DEKLARIERT;
MNR = MODUL NICHT RELEVANT)
Gutschriften
Stadium der
und Lasten
Produktionsstadium Errichtung Nutzungsstadium Entsorgungsstadium
außerhalb der
des Bauwerks
Systemgrenze
g n u g ro s re v ffo ts h o R tro p s n a rT g n u lle ts re H m o v tro p s n a rT m u z re lle ts re Htro s g n u d n e w re V e g a tn o M g n u d n e w n A /g n u z tu N g n u tla h d n a ts n I ru ta ra p e R z ta s rE g n u re u e n rE rü f z ta s n ie e ig re n E n e b ie rte B s a ds e d u ä b e G s e d rü f z ta s n ie re s s a W n e b ie rte B s a ds e d u ä b e G s e d s s irb A /u a b k c ü R tro p s n a rT g n u ld n a h e b lla fb A g n u g itie s e B ,-s g n u d n e w re v re d e iW -s g n u n n iw e g k c ü R re d ola iz n e to p g n ilc y c e R
A1 A2 A3 A4 A5 B1 B2 B3 B4 B5 B6 B7 C1 C2 C3 C4 D
X X X MND MND MND MND MNR MNR MNR MND MND X X X X X
ERGEBNISSE DER ÖKOBILANZ – UMWELTAUSWIRKUNGEN nach EN 15804+A2: 1 m² Geoverbundstoff
Indikator Einheit A1-A3 C1 C2/1 C2/2 C3/1 C3/2 C4/1 C4/2 D/1 D/2
GWP-total kg CO 2-Äq. 1,4E+00 3,35E-02 1,09E-03 1,09E-03 0 9,87E-01 2,53E-02 0 0 -4,28E-01
GWP-fossil kg CO 2-Äq. 1,39E+00 3,32E-02 1,09E-03 1,09E-03 0 9,87E-01 2,61E-02 0 0 -4,26E-01
GWP-
biogenic
kg CO 2-Äq. 1,46E-02 -2,55E-05 -1,82E-06 -1,82E-06 0 1,8E-05 -7,93E-04 0 0 -9,04E-04
GWP-luluc kg CO 2-Äq. 9,97E-04 2,66E-04 8,78E-06 8,78E-06 0 6,13E-06 2,12E-05 0 0 -3,52E-04
ODP kg CFC11-Äq. 4,81E-10 3,95E-18 1,99E-19 1,99E-19 0 7,87E-17 5,92E-17 0 0 -4,49E-15
AP mol H+-Äq. 2,95E-03 4,42E-04 2,22E-06 2,22E-06 0 9,84E-05 7,91E-05 0 0 -5,34E-04
EP-
kg P-Äq. 1,58E-05 9,98E-08 3,3E-09 3,3E-09 0 1,14E-08 4,78E-06 0 0 -6,59E-07
freshwater
EP-marine kg N-Äq. 7,03E-04 1,99E-04 8,95E-07 8,95E-07 0 2,33E-05 1,75E-05 0 0 -1,54E-04
EP-
mol N-Äq. 7,57E-03 2,19E-03 1,02E-05 1,02E-05 0 4,6E-04 1,92E-04 0 0 -1,65E-03
terrestrial
kg NMVOC-
POCP 3,19E-03 6,46E-04 1,93E-06 1,93E-06 0 6,74E-05 5,71E-05 0 0 -4,36E-04
Äq.
ADPE kg Sb-Äq. 2,66E-07 2,35E-09 8,77E-11 8,77E-11 0 1,24E-09 1,76E-09 0 0 -7,35E-08
ADPF MJ 3,9E+01 4,37E-01 1,45E-02 1,45E-02 0 1,37E-01 3,75E-01 0 0 -7,38E+00
m3 Welt-Äq.
WDP 4,96E-01 2,93E-04 1,06E-05 1,06E-05 0 8,98E-02 -2,93E-04 0 0 -3,09E-02
entzogen
GWP = Globales Erwärmungspotenzial; ODP = Abbaupotenzial der stratosphärischen Ozonschicht; AP = Versauerungspotenzial von Boden und
Wasser; EP = Eutrophierungspotenzial; POCP = Bildungspotenzial für troposphärisches Ozon; ADPE = Potenzial für die Verknappung von abiotischen
Ressourcen – nicht fossile Ressourcen (ADP – Stoffe); ADPF = Potenzial für die Verknappung abiotischer Ressourcen – fossile Brennstoffe (ADP –
fossile Energieträger); WDP = Wasser-Entzugspotenzial (Benutzer)
ERGEBNISSE DER ÖKOBILANZ – INDIKATOREN ZUR BESCHREIBUNG DES RESSOURCENEINSATZES nach EN 15804+A2: 1
m² Geoverbundstoff
Indikator Einheit A1-A3 C1 C2/1 C2/2 C3/1 C3/2 C4/1 C4/2 D/1 D/2
PERE MJ 4,09E+00 2,46E-02 8,37E-04 8,37E-04 0 2,59E-02 2,63E-02 0 0 -1,61E+00
PERM MJ 0 0 0 0 0 0 0 0 0 0
PERT MJ 4,09E+00 2,46E-02 8,37E-04 8,37E-04 0 2,59E-02 2,63E-02 0 0 -1,61E+00
PENRE MJ 3,44E+01 4,38E-01 1,45E-02 1,45E-02 0 1,37E-01 3,75E-01 0 0 -7,39E+00
PENRM MJ 4,57E+00 0 0 0 0 0 0 0 0 0
PENRT MJ 3,9E+01 4,38E-01 1,45E-02 1,45E-02 0 1,37E-01 3,75E-01 0 0 -7,39E+00
SM kg 0 0 0 0 0 0 0 0 0 0
RSF MJ 0 0 0 0 0 0 0 0 0 0
NRSF MJ 0 0 0 0 0 0 0 0 0 0
FW m3 1,43E-02 2,84E-05 9,75E-07 9,75E-07 0 2,1E-03 4,6E-06 0 0 -8,49E-04
PERE = Erneuerbare Primärenergie als Energieträger; PERM = Erneuerbare Primärenergie zur stofflichen Nutzung; PERT = Total erneuerbare
Primärenergie; PENRE = Nicht-erneuerbare Primärenergie als Energieträger; PENRM = Nicht-erneuerbare Primärenergie zur stofflichen Nutzung;
PENRT = Total nicht erneuerbare Primärenergie; SM = Einsatz von Sekundärstoffen; RSF = Erneuerbare Sekundärbrennstoffe; NRSF = Nicht-
erneuerbare Sekundärbrennstoffe; FW = Nettoeinsatz von Süßwasserressourcen
ERGEBNISSE DER ÖKOBILANZ –ABFALLKATEGORIEN UND OUTPUTFLÜSSE nach EN 15804+A2:
1 m² Geoverbundstoff
Indikator Einheit A1-A3 C1 C2/1 C2/2 C3/1 C3/2 C4/1 C4/2 D/1 D/2
HWD kg 2,04E-08 2,04E-08 6,72E-10 6,72E-10 0 9,02E-11 1,37E-09 0 0 -3,02E-09
NHWD kg 1,72E-02 6,7E-05 2,3E-06 2,3E-06 0 4,21E-03 3,6E-01 0 0 -3,82E-03
RWD kg 1,3E-03 5,42E-07 2,68E-08 2,68E-08 0 8,02E-06 4,52E-06 0 0 -5,64E-04
CRU kg 0 0 0 0 0 0 0 0 0 0
4 Umwelt-Produktdeklaration - TenCate Geosynthetics - KOPIE_Geocomposite
MFR kg 0 0 0 0 0 0 0 0 0 0
MER kg 0 0 0 0 0 0 0 0 0 0
EEE MJ 0 0 0 0 0 1,83E+00 0 0 0 0
EET MJ 0 0 0 0 0 3,26E+00 0 0 0 0
HWD = Gefährlicher Abfall zur Deponie; NHWD = Entsorgter nicht gefährlicher Abfall; RWD = Entsorgter radioaktiver Abfall; CRU = Komponenten für
die Wiederverwendung; MFR = Stoffe zum Recycling; MER = Stoffe für die Energierückgewinnung; EEE = Exportierte Energie – elektrisch; EET =
Exportierte Energie – thermisch
ERGEBNISSE DER ÖKOBILANZ – zusätzliche Wirkungskategorien nach EN 15804+A2-optional:
1 m² Geoverbundstoff
Indikator Einheit A1-A3 C1 C2/1 C2/2 C3/1 C3/2 C4/1 C4/2 D/1 D/2
PM Krankheitsfälle 2,86E-08 1,78E-08 1,34E-11 1,34E-11 0 5,66E-10 7,72E-10 0 0 -4,51E-09
IR kBq U235-Äq. 2,76E-01 7,83E-05 3,95E-06 3,95E-06 0 1,27E-03 6,42E-04 0 0 -5,2E-02
ETP-fw CTUe 1,27E+01 3,1E-01 1,08E-02 1,08E-02 0 6,15E-02 3,68E-01 0 0 -1,49E+00
HTP-c CTUh 1,56E-09 6,47E-12 2,24E-13 2,24E-13 0 5,9E-12 1,67E-11 0 0 -7,01E-11
HTP-nc CTUh 9,63E-08 6,11E-10 1,19E-11 1,19E-11 0 1,89E-10 1,34E-09 0 0 -2,51E-09
SQP SQP 3,79E+00 1,53E-01 5,08E-03 5,08E-03 0 3,89E-02 2,62E-02 0 0 -1,41E+00
PM = Potenzielles Auftreten von Krankheiten aufgrund von Feinstaubemissionen; IR = Potenzielle Wirkung durch Exposition des Menschen mit U235;
ETP-fw = Potenzielle Toxizitätsvergleichseinheit für Ökosysteme; HTP-c = Potenzielle Toxizitätsvergleichseinheit für den Menschen (kanzerogene
Wirkung); HTP-nc = Potenzielle Toxizitätsvergleichseinheit für den Menschen (nicht kanzerogene Wirkung); SQP = Potenzieller Bodenqualitätsindex
Einschränkungshinweis 1 – gilt für den Indikator IRP Diese Wirkungskategorie behandelt hauptsächlich die mögliche Wirkung einer
ionisierenden Strahlung geringer Dosis auf die menschliche Gesundheit im Kernbrennstoffkreislauf. Sie berücksichtigt weder
Auswirkungen, die auf mögliche nukleare Unfälle und berufsbedingte Exposition zurückzuführen sind, noch auf die Entsorgung
radioaktiver Abfälle in unterirdischen Anlagen. Die potenzielle vom Boden, von Radon und von einigen Baustoffen ausgehende
ionisierende Strahlung wird eben-falls nicht von diesem Indikator gemessen.
Einschränkungshinweis 2 – gilt für die Indikatoren ADPE, ADPF, WDP, ETP-fw, HTP-c, HTP-nc, SQP Die Ergebnisse dieses
Umweltwirkungsindikators müssen mit Bedacht angewendet werden, da die Unsicherheiten bei diesen Ergebnissen hoch sind oder da
es mit dem Indikator nur begrenzte Erfahrungen gibt.
Literaturhinweise
Normen
EN 13253
EN 15804 DIN EN 13253:2016-12, Geotextilien und
DIN EN 15804:2019-04+A2, Nachhaltigkeit geotextilverwandte Produkte - Geforderte Eigenschaften für die
von Bauwerken – Umweltproduktdeklarationen – Grundregeln Anwendung in
für die Produktkategorie Erosionsschutzanlagen (Küstenschutz, Deckwerksbau).
Bauprodukte.
EN 13254
ISO 14025 DIN EN 13254:2016-12, Geotextilien und
DIN EN ISO 14025:2011-10, geotextilverwandte Produkte - Geforderte Eigenschaften für die
Umweltkennzeichnungen und -deklarationen – Typ III Anwendung beim
Umweltdeklarationen – Bau von Rückhaltebecken und Staudämmen.
Grundsätze und Verfahren.
EN 13255
EN 13249 DIN EN 13255:2016-12, Geotextilien und
DIN EN 13249:2016-12, Geotextilien und geotextilverwandte Produkte - Geforderte Eigenschaften für die
geotextilverwandte Produkte - Geforderte Eigenschaften für die Anwendung beim
Anwendung beim Kanalbau.
Bau von Straßen und sonstigen Verkehrsflächen (mit
Ausnahme von Eisenbahnbau EN 13257
und Asphaltoberbau). DIN EN 13257:2016-12, Geotextilien und
geotextilverwandte Produkte - Geforderte Eigenschaften für die
EN 13250 Anwendung in
DIN EN 13250:2016-12, Geotextilien und Deponien für feste Abfallstoffe.
geotextilverwandte Produkte - Geforderte Eigenschaften für die
Anwendung beim EN 13265
Eisenbahnbau. DIN EN 13265:2016-12
Geotextilien und geotextilverwandte
EN 13251 Produkte - Geforderte Eigenschaften für die Anwendung in
DIN EN 13251:2016-12, Geotextilien und Projekten zum
geotextilverwandte Produkte - Geforderte Eigenschaften für die Einschluss flüssiger Abfallstoffe.
Anwendung im
Erd- und Grundbau sowie in Stützbauwerken. EN ISO 2060
DIN EN ISO 2060:1995-04, Textilien
EN 13252 - Garne von Aufmachungseinheiten - Bestimmung der Feinheit
DIN EN 13252:2016-12, Geotextilien und (Masse je
geotextilverwandte Produkte - Geforderte Eigenschaften für die Längeneinheit) durch Strangverfahren.
Anwendung in
Dränanlagen. EN ISO 11925
5 Umwelt-Produktdeklaration - TenCate Geosynthetics - KOPIE_Geocomposite
DIN EN ISO Geotextilien
11925-2:2020-07 und geotextilverwandte Produkte - Bestimmung des
Prüfungen Wasserableitvermögens in der
zum Brandverhalten - Entzündbarkeit von Produkten bei Ebene.
direkter Flammeneinwirkung
- Teil 2: Einzelflammentest. EN ISO 12956
DIN EN ISO 12956:2020-05
EN 13823 Geotextilien und geotextilverwandte Produkte - Bestimmung
DIN EN der charakteristischen Öffnungsweite (ISO 12956:2019).
13823:2020-09
Prüfungen Weitere Literatur:
zum Brandverhalten von Bauprodukten - Thermische
Beanspruchung durch einen IBU 2016
einzelnen brennenden Gegenstand für Bauprodukte mit Institut Bauen und Umwelt e.V.:
Ausnahme von Bodenbelägen. Allgemeine EPD-Programmanleitung des Institut Bauen und
Umwelt e.V. (IBU).
Version 1.1, Berlin: Institut Bauen und Umwelt e.V., 2016.
DIN 4102 http://www.ibu-epd.com.
DIN
4102-14:1990-05 IBU
Brandverhalten 2016
von Baustoffen und Bauteilen; Bodenbeläge und Institut Bauen und Umwelt e.V.:
Bodenbeschichtungen; Bestimmung PCR Anleitungstexte für gebäudebezogene
der Flammenausbreitung bei Beanspruchung mit einem Produkte und Dienstleistungen. Teil B: Anforderungen an die
Wärmestrahler. EPD für Technische
Textilien. Version 1. Berlin: Institut Bauen und Umwelt e.V.,
EN ISO 10319 2016. http://www.ibuepd.com.
DIN EN ISO 10319:2015-09
Geokunststoffe - Zugversuch am breiten Streifen. IBU 2018
Institut Bauen und Umwelt e.V.:
EN 12224 Produktkategorieregeln für gebäudebezogene Produkte und
DIN EN 12224:2000-11 Dienstleistungen. Teil
Geotextilien und geotextilverwandte Produkte - Bestimmung A: Rechenregeln für die Ökobilanz und Anforderungen an den
der Witterungsbeständigkeit. Projektbericht nach
EN 15804+A2:2019. Version 1. Berlin: Institut Bauen und
EN ISO 11058 Umwelt e.V., 2018. http://www.ibu-epd.com.
DIN EN ISO
11058:2019-09 Verwendete Software
Geotextilien GaBi ts
und geotextilverwandte Produkte - Bestimmung der GaBi ts Version 10.6; Leinfelden-Echterdingen:
Wasserdurchlässigkeit normal Sphera Solutions GmbH
zur Ebene, ohne Auflast.
Verwendete Datenbanken: GaBi
EN ISO 12958 Professional + Extension und ecoinvent 3.6 integrated
DIN EN ISO [03.07.2020].
12958:2010-08
6 Umwelt-Produktdeklaration - TenCate Geosynthetics - KOPIE_Geocomposite
Herausgeber
Institut Bauen und Umwelt e.V. +49 (0)30 3087748- 0
Hegelplatz 1 info@ibu-epd.com
10117 Berlin www.ibu-epd.com
Deutschland
Programmhalter
Institut Bauen und Umwelt e.V. +49 (0)30 3087748- 0
Hegelplatz 1 info@ibu-epd.com
10117 Berlin www.ibu-epd.com
Deutschland
Ersteller der Ökobilanz
SKZ - Das Kunststoff-Zentrum +49 931 4104-433
Friedrich-Bergius-Ring 22 kfe@skz.de
97076 Würzburg www.skz.de
Deutschland
Inhaber der Deklaration
TenCate Geosynthetics +43 732 6983 5319
Schachermayerstraße 18 info@tencategeo.com
4021 Linz www.tencategeo.at
Österreich
7 Umwelt-Produktdeklaration - TenCate Geosynthetics - KOPIE_Geocomposite
