UMWELT-PRODUKTDEKLARATION
nach ISO 14025 und EN 15804+A2
Deklarationsinhaber BMI Group Holdings UK Ltd
Herausgeber Institut Bauen und Umwelt e.V. (IBU)
Programmhalter Institut Bauen und Umwelt e.V. (IBU)
Deklarationsnummer EPD­BMI­20200177­IBA1­DE
Ausstellungsdatum 19.11.2020
Gültig bis 18.11.2025
Tectofin RV plus, Tectofin SK
BMI Group
www.ibu-epd.com | https://epd-online.com
Allgemeine Angaben
BMI Group Tectofin RV plus, Tectofin SK
Programmhalter Inhaber der Deklaration
IBU – Institut Bauen und Umwelt e.V. BMI Group Holdings UK Ltd
Panoramastr. 1 Thames Tower, Station Rd
10178 Berlin Reading RG1 1LX
Deutschland Großbritannien
Deklarationsnummer Deklariertes Produkt/deklarierte Einheit
EPD­BMI­20200177­IBA1­DE 1 m² produzierte Kunststoff Dach­ und Dichtungsbahn
Diese Deklaration basiert auf den Produktkategorien- Gültigkeitsbereich:
Regeln: Diese Deklaration gilt für Tectofin RV plus und Tectofin
Dach­ und Dichtungsbahnsysteme aus Kunststoffen und SK Dach­ und Dichtungsbahnen, die am Standort
Elastomeren, 07.2014 Wächtersbach in Deutschland hergestellt werden. Es
(PCR geprüft und zugelassen durch den unabhängigen werden die Ökobilanzergebnisse von Tectofin SK in
Sachverständigenrat (SVR)) der Stärke von 2,6 mm mit einem Flächengewicht von
2,4 kg/m² (worst case) deklariert.
Ausstellungsdatum
19.11.2020 Die Ökobilanz beruht auf durchschnittlichen
Produktionsdaten des Geschäftsjahres 2019. Diese
Gültig bis wurden von der BMI GmbH zur Verfügung gestellt.
18.11.2025
Der Inhaber der Deklaration haftet für die
zugrundeliegenden Angaben und Nachweise; eine
Haftung des IBU in Bezug auf Herstellerinformationen,
Ökobilanzdaten und Nachweise ist ausgeschlossen.
Die EPD wurde nach den Vorgaben der EN 15804+A2
erstellt. Im Folgenden wird die Norm vereinfacht als EN 15804
bezeichnet.
Verifizierung
Die Europäische Norm EN 15804 dient als Kern­PCR
Unabhängige Verifizierung der Deklaration und
Angaben gemäß ISO 14025:2010
Dipl. Ing. Hans Peters intern x extern
(Vorstandsvorsitzender des Instituts Bauen und Umwelt e.V.)
Dr. Alexander Röder Juliane Franze,
(Geschäftsführer Instituts Bauen und Umwelt e.V.) Unabhängige/­r Verifizierer/­in
Produkt
Beschreibung des Unternehmens
Die BMI Group ist in Deutschland Marktführer für Steil­ Produktbeschreibung/Produktdefinition
und Flachdachsysteme und verfügt über Tectofin RV plus ist eine mit Glasvlieseinlage und
jahrzehntelange Erfahrung. Vlieskaschierung ausgestattete, bitumenverträgliche
Kunststoff­Dach­ und Dichtungsbahn auf Basis einer
Mit innovativen Dach­ und Abdichtungssystemen, die patentierten Rezepturkombination von hochpolymerem
für die Wohn­ und Arbeitswelt der Menschen entworfen Kunststoff mit Kautschuk; speziell für den Neubau und
werden, bietet BMI Planern, Dachdeckern und Großflächen konzipiert und gestaltet.
Eigentümern, Schutz, Sicherheit und innere Ruhe. Die
kompetenten BMI Experten unterstützen mit Beratung Bezeichnung nach DIN SPEC 20000-201:
und Planungshilfen, technischem Know­how sowie DE/E1­PVC­P­BV­E­GV­K­PV (1,5).
Produktinformationen für Wohnungs­ und Bezeichnung nach DIN SPEC 20000-202:
Industriebauprojekte. BA­PVC­P­BV­E­GV­K­PV (1,5).
Wir sind Teil der BMI Group, dem Marktführer für Tectofin SK ist eine selbstklebende
Dach­ und Abdichtungsprodukte in Europa, die auch in bitumenverträgliche Dachbahn auf Basis einer
weiten Teilen Asiens und Afrika auf dem Markt präsent patentierten Rezepturkombination von hochpolymerem
ist. Die BMI Group vereinigt in Deutschland einige der Kunststoff mit Kautschuk; speziell für den verklebten
stärksten und vertrauenswürdigsten Marken der Aufbau im hochwertigen Neubau konzipiert und
Branche wie Braas, Icopal, Vedag und Wolfin. gestaltet.
2 Umwelt­Produktdeklaration BMI Group – Tectofin RV plus, Tectofin SK
Bezeichnung nach DIN SPEC 20000-201: DE/E1­ Falzen in der Kälte nach EN 495­5 ­25 °C
PVC­P­BV­E­GV­K­PV­SK (1,5). Widerstand gegen Durchwurzelung
bestand
(bei Gründächern) nach EN 13948 ­
en
Tectofin RV plus bzw. FLL
Für das Inverkehrbringen des Produkts in der Weiterreißfestigkeit nach EN 12310­2 ≥ 250 N
EU/EFTA (mit Ausnahme der Schweiz) gilt die Zugfestigkeit längs/quer nach EN
≥ 600 N/50mm
Verordnung (EU) Nr. 305/2011(CPR). Das Produkt 12311­2
besitzt eine Leistungserklärung unter Berücksichtigung Dehnung längs/quer nach EN 12311­2 ≥ 10 %
der DIN EN 13956: 2012, Abdichtungsbahnen – Widerstand gegen stoßartige
Kunststoff­ und Elastomerbahnen für ≥ 500 mm
Belastung Verfahren A nach EN 12691
Dachabdichtungen sowie DIN EN
Widerstand gegen stoßartige
13967:2017 Abdichtungsbahnen – Kunststoff­ und ≥ 500 mm
Belastung Verfahren B nach EN 12691
Elastomerbahnen für die Bauwerksabdichtung gegen
UV­Beanspruchung (5000h) nach EN bestand
Bodenfeuchte und Wasser und die CE­ visuell
1297 en
Kennzeichnung.
Für die Verwendung gelten die jeweiligen nationalen
Bestimmungen.
Leistungswerte des Produkts entsprechend der
Leistungserklärung in Bezug auf dessen wesentliche
Tectofin SK
Merkmale gemäß EN 13956: 2012
Für das Inverkehrbringen des Produkts in der
EU/EFTA (mit Ausnahme der Schweiz) gilt die
Verordnung (EU) Nr. 305/2011(CPR). Das Produkt
besitzt eine Leistungserklärung unter Berücksichtigung
Grundstoffe/Hilfsstoffe
der DIN EN 13956: 2012, Abdichtungsbahnen –
Tectofin RV plus und Tectofin SK bestehen aus:
Kunststoff­ und Elastomerbahnen für
 Polyvinylchlorid: 45­55
Dachabdichtungen und die CE­Kennzeichnung.
 Polymerweichmacher: 30­40 %
Für die Verwendung gelten die jeweiligen nationalen
Bestimmungen.  Schlagzähmodifizierer: 7­10 %
 Epoxidiertes Sojabohnenöl: 2­4 %
 Füllstoff: 2­8 %
Anwendung
 Stabilisatoren: 1­3 %
Tectofin RV plus wird als Dachabdichtung für
exponierte und abgedeckte Flachdächer eingesetzt.  Titandioxid: 3­6 %
Die Anwendung sieht eine verklebte oder mechanisch  Pigmente und Additive (variieren je nach
befestigte Verlegung freiliegend oder mit Auflast (Kies, Farbe: 0,1­1,5 %
Platten, Parkdeck und Begrünung) vor.
Tectofin RV plus wird auch als Feuchtigkeitssperre
Tectofin SK ist mit einer Selbstklebeschicht
(Typ A) und als Grundwassersperre (Typ T)
ausgerüstet.
eingesetzt.
1) Das Produkt/Erzeugnis/mindestens ein
Tectofin SK wird als Dachabdichtung für exponierte
Teilerzeugnis enthält Stoffe der Kandidatenliste der für
und abgedeckte Flachdächer eingesetzt. Die
eine Zulassung in Frage kommenden besonders
Anwendung sieht eine verklebte Verlegung freiliegend
besorgniserregenden Stoffe (en: Substances of Very
oder mit Auflast (Kies, Platten, Parkdeck und
High Concern – SVHC) (Datum 25.06.2020) oberhalb
Begrünung) vor.
von 0,1 Massen­%: nein
2) Das Produkt/Erzeugnis/mindestens ein
Die Tectofin Verlegeanleitung des Herstellers ist bei
Teilerzeugnis enthält weitere CMR­Stoffe der
der Verarbeitung einzuhalten.
Kategorie 1A oder 1B, die nicht auf der Kandidatenliste
stehen, oberhalb von 0,1 Massen­% in mindestens
Technische Daten
einem Teilerzeugnis: nein
Referenz-Nutzungsdauer
Bautechnische Daten
Bei normalen Nutzungsbedingungen und bei
Tectofin RV plus, Tectofin SK
fachgerechter Verlegung nach den Vorgaben der
Bezeichnung Wert Einheit
Verlegeanleitung für Tectofin RV plus und Tectofin SK
bestand
Wasserdichtigkeit nach EN 1928 kPa Bahnen ist von einer Nutzungsdauer von > 25 Jahren
en
auszugehen.
Schälwiderstand der Fügenaht nach
≥ 250 N/50mm
EN 12316­2
Scherwiderstand der Fügenaht nach
≥ 800 N/50mm
EN 12317­2
LCA: Rechenregeln
Deklarierte Einheit Deklarierte Einheit
Die deklarierte Einheit ist 1 m² produzierte Dachbahn Bezeichnung Wert Einheit
Tectofin RV Plus und Tectofin SK. Es wird (Worst Deklarierte Einheit 1 m2
Case: Tectofin SK) die Dicke von 2,6 mm mit einem Flächengewicht 2,4 kg/m2
Flächengewicht von 2,4 kg/m² deklariert. Umrechnungsfaktor
2,4 ­
[Masse/deklarierte Einheit]
3 Umwelt­Produktdeklaration BMI Group – Tectofin RV plus, Tectofin SK
Schichtdicke 0,0026 m mit Rückgewinnungspotentialen in D aus
Energiesubstitution
 C1 manuell selektiver Ausbau (lastenfrei),
 C2 LKW­Transport (50 km) zur thermischen
Systemgrenze
Verwertung (MVA).
Typ der EPD: Wiege bis Werkstor mit Optionen.
 C3 Abfallbehandlung der Dachbahnen: 100%
Folgende Module werden in der Ökobilanz
Thermische Verwertung in einer MVA,
berücksichtigt:
 C4 keine weiteren Aufwände durch
Produktstadium (A1-A3): Das Produktstadium der Deponierung/ Entsorgung
BMI Dachbahnen umfasst:
 A1 Rohstoffbereitstellung und –verarbeitung
Potentiale und Lasten außerhalb der
und Verarbeitungsprozesse von als Input
Systemgrenzen (D) der BMI Dachbahnen:
dienenden Sekundärstoffen, (z.B. Modul D umfasst Rückgewinnungspotentiale aus der
Recyclingprozesse), thermischen Verwertung der Dachbahnen in einer
 A2 LKW­Transporte der Rohstoffe zum Werk MVA durch Energiesubstitution.
(Wächtersbach (DE)),
Vergleichbarkeit
 A3 Dachbahnherstellung im Werk, (inkl.
Grundsätzlich ist eine Gegenüberstellung oder die
Energiebereitstellung, Wasserbereitstellung,
Bewertung von EPD­Daten nur möglich, wenn alle zu
Bereitstellung von Hilfsstoffen, Entsorgung vergleichenden Datensätze nach EN 15804 erstellt
der Produktionsabfälle, Herstellung der wurden und der Gebäudekontext bzw. die
Verpackungsmaterialien). produktspezifischen Leistungsmerkmale berücksichtigt
werden.
Entsorgungsstadium (C1-C4): Das
Hintergrunddatensätze stammen aus der aktuellen
Entsorgungsstadium BMI Dachbahnen umfasst:
GaBi­Datenbank SP40 GaBi ts. Das letzte Update der
EoL­Szenario: 100% Thermische Verwertung der
Datenbank erfolgte im Januar 2020.
Dachbahnen in einer MVA mit einem R1­Wert > 0,6
LCA: Szenarien und weitere technische Informationen
Charakteristische Produkteigenschaften 50 km angenommen.
Biogener Kohlenstoff
Das Produkt selbst enthält keinen biogenen LKW­Transport: EURO 6, 34­40 t Gesamtgewicht, 27 t
Kohlenstoff, lediglich die Produktverpackung: 3 g Nutzlast.
Kohlenstoff pro Quadratmeter.
Abfallbehandlung (C3)
Die folgenden technischen Informationen sind
Bezeichnung Wert Einheit
Grundlage für die deklarierten Module oder können für
Getrennt gesammelt EAK 17 09 04 2,4 kg
die Entwicklung von spezifischen Szenarien im Kontext
Zur Energierückgewinnung 2,4 kg
einer Gebäudebewertung genutzt werden, wenn
Module nicht deklariert werden (MND).
Wiederverwendungs- Rückgewinnungs- und
Recyclingpotential (D), relevante Szenarioangaben
Einbau ins Gebäude (A5)
Das Modul D enthält die Nutzenpotenziale der
Modul A5 ist nicht deklariert. Für die Erstellung von
Verbrennungsprozesse aus C3 (Verbrennung der
Gebäudeökobilanzen ist zu berücksichtigen, dass in
Dachbahn). Es wurde eine Abfallverbrennungsanlage
A5 die in Modul A1­A3 gebundene biogene Menge
mit einem R1­Wert > 0,6 angenommen
CO2 (1,24E­1 kg CO2­Äq.) der Verpackung
rechnerisch ausgebucht wird.
Die Herstellung der folgenden Verpackungsmaterialien
ist in der Ökobilanz berücksichtigt, jedoch nicht deren
Entsorgung:
Bezeichnung Wert Einheit
Kunststoff 0,08 kg
Papier 0,008 kg
Ende des Lebenswegs (C1-C4)
Rückbau/Abriss (C1)
Die Demontage erfolgt durch manuellen selektiven
Rückbau ohne Maschineneinsatz und ist ökobilanziell
lastenfrei.
Transport zur Abfallbehandlung (C2)
Transportdistanz zur thermischen Verwertung wird mit
4 Umwelt­Produktdeklaration BMI Group – Tectofin RV plus, Tectofin SK
LCA: Ergebnisse
Im Folgenden werden die Ergebnisse der Indikatoren der Wirkungsabschätzung, des Ressourceneinsatzes sowie
zu Abfällen und sonstigen Output­Strömen bezogen auf 1 m² produzierte Dachbahn dargestellt.
ANGABE DER SYSTEMGRENZEN (X = IN ÖKOBILANZ ENTHALTEN; ND = MODUL ODER INDIKATOR
NICHT DEKLARIERT; MNR = MODUL NICHT RELEVANT)
Stadium der Gutschriften
Produktionsstadiu Errichtung und Lasten
Nutzungsstadium Entsorgungsstadium
m des außerhalb der
Bauwerks Systemgrenze
5 Umwelt­Produktdeklaration BMI Group – Tectofin RV plus, Tectofin SK
gnugrosrevffotshoR
tropsnarT gnulletsreH
mov
tropsnarT
muz
relletsreH
trosgnudnewreV
egatnoM
gnudnewnA/gnuztuN gnutlahdnatsnI
rutarapeR ztasrE gnureuenrE
sad rüf
ztasnieeigrenE
sed
nebierteB seduäbeG
sad rüf
ztasnieressaW
sed
nebierteB seduäbeG
ssirbA/uabkcüR
tropsnarT
gnuldnahebllafbA
gnugitieseB
,­sgnudnewrevredeiW ­sgnunniwegkcüR
redo
laiznetopgnilcyceR
A1 A2 A3 A4 A5 B1 B2 B3 B4 B5 B6 B7 C1 C2 C3 C4 D
X X X ND ND ND ND MNR MNR MNR ND ND X X X X X
ERGEBNISSE DER ÖKOBILANZ – UMWELTAUSWIRKUNGEN nach EN 15804+A2: 1 m² Tectofin RV Plus
und Tectofin SK (worst case) Dicke: 2,6 mm; Flächengewicht: 2,4 kg/m²
Kernindikator Einheit A1-A3 C1 C2 C3 C4 D
Globales Erwärmungspotenzial ­ total [kg CO2­Äq.] 1,24E+1 0,00E+0 5,73E­3 6,23E+0 0,00E+0 ­1,49E+0
Globales Erwärmungspotenzial ­ fossil [kg CO2­Äq.] 1,26E+1 0,00E+0 5,70E­3 6,23E+0 0,00E+0 ­1,49E+0
Globales Erwärmungspotenzial ­ biogen [kg CO2­Äq.] ­1,94E­1 0,00E+0 2,29E­6 ­2,72E­3 0,00E+0 ­3,49E­3
Globales Erwärmungspotenzial ­ luluc [kg CO2­Äq.] 1,76E­2 0,00E+0 2,39E­5 1,27E­3 0,00E+0 ­1,04E­3
Abbaupotenzial der stratosphärischen Ozonschicht [kg CFC11­Äq.] 1,36E­10 0,00E+0 1,40E­18 9,48E­15 0,00E+0 ­1,55E­14
Versauerungspotenzial, kumulierte Überschreitung [mol H+­Äq.] 2,21E­2 0,00E+0 4,79E­6 1,85E­3 0,00E+0 ­2,08E­3
Eutrophierungspotenzial ­ Süßwasser [kg PO4­Äq.] 1,12E­4 0,00E+0 1,24E­8 1,60E­6 0,00E+0 ­1,91E­6
Eutrophierungspotenzial ­ Salzwasser [kg N­Äq.] 6,16E­3 0,00E+0 1,38E­6 6,11E­4 0,00E+0 ­5,38E­4
Eutrophierungspotenzial, kumulierte Überschreitung [mol N­Äq.] 6,41E­2 0,00E+0 1,71E­5 7,47E­3 0,00E+0 ­5,77E­3
Bildungspotenzial für troposphärisches Ozon [kg NMVOC­Äq.] 2,33E­2 0,00E+0 3,85E­6 1,73E­3 0,00E+0 ­1,55E­3
Potenzial für die Verknappung abiotischer Ressourcen ­
[kg Sb­Äq.] 2,33E+2 0,00E+0 7,57E­2 1,15E+1 0,00E+0 ­2,53E+1
nicht fossile Ressourcen
Potenzial für die Verknappung abiotischer Ressourcen ­
[MJ] 1,77E­5 0,00E+0 4,74E­10 1,36E­7 0,00E+0 ­2,44E­7
fossile Brennstoffe
Wasser­Entzugspotenzial (Benutzer) [m³ Welt­Äq.
5,60E­1 0,00E+0 2,46E­5 4,81E­1 0,00E+0 ­1,54E­1
entzogen]
ERGEBNISSE DER ÖKOBILANZ – INDIKATOREN ZUR BESCHREIBUNG DES RESSOURCENEINSATZES
nach EN 15804+A2: 1 m² Tectofin RV Plus und Tectofin SK (worst case) Dicke: 2,6 mm; Flächengewicht:
2,4 kg/m²
Indikator Einheit A1-A3 C1 C2 C3 C4 D
Erneuerbare Primärenergie als Energieträger [MJ] 2,41E+1 0,00E+0 4,41E­3 2,38E+0 0,00E+0 ­5,49E+0
Erneuerbare Primärenergie zur stofflichen Nutzung [MJ] 1,10E­1 0,00E+0 0,00E+0 0,00E+0 0,00E+0 0,00E+0
Total erneuerbare Primärenergie [MJ] 2,42E+1 0,00E+0 4,41E­3 2,38E+0 0,00E+0 ­5,49E+0
Nicht­erneuerbare Primärenergie als Energieträger [MJ] 1,85E+2 0,00E+0 7,57E­2 5,71E+1 0,00E+0 ­2,53E+1
Nicht­erneuerbare Primärenergie zur stofflichen Nutzung [MJ] 4,90E+1 0,00E+0 0,00E+0 ­4,56E+1 0,00E+0 0,00E+0
Total nicht erneuerbare Primärenergie [MJ] 2,34E+2 0,00E+0 7,57E­2 1,15E+1 0,00E+0 ­2,53E+1
Einsatz von Sekundärstoffen [kg] 0,00E+0 0,00E+0 0,00E+0 0,00E+0 0,00E+0 0,00E+0
Erneuerbare Sekundärbrennstoffe [MJ] 0,00E+0 0,00E+0 0,00E+0 0,00E+0 0,00E+0 0,00E+0
Nicht­erneuerbare Sekundärbrennstoffe [MJ] 0,00E+0 0,00E+0 0,00E+0 0,00E+0 0,00E+0 0,00E+0
Nettoeinsatz von Süßwasserressourcen [m³] 6,71E­2 0,00E+0 3,95E­6 1,26E­2 0,00E+0 ­6,36E­3
ERGEBNISSE DER ÖKOBILANZ –ABFALLKATEGORIEN UND OUTPUTFLÜSSE nach EN 15804+A2:
1 m² Tectofin RV Plus und Tectofin SK (worst case) Dicke: 2,6 mm; Flächengewicht: 2,4 kg/m²
Indikator Einheit A1-A3 C1 C2 C3 C4 D
Gefährlicher Abfall zur Deponie [kg] 1,24E­6 0,00E+0 2,83E­9 5,19E­8 0,00E+0 ­1,01E­8
Entsorgter nicht gefährlicher Abfall [kg] 6,52E­1 0,00E+0 1,33E­5 3,82E+0 0,00E+0 ­1,16E­2
Entsorgter radioaktiver Abfall [kg] 3,06E­3 0,00E+0 7,97E­8 3,64E­4 0,00E+0 ­1,87E­3
Komponenten für die Wiederverwendung [kg] 0,00E+0 0,00E+0 0,00E+0 0,00E+0 0,00E+0 0,00E+0
Stoffe zum Recycling [kg] 0,00E+0 0,00E+0 0,00E+0 0,00E+0 0,00E+0 0,00E+0
Stoffe für die Energierückgewinnung [kg] 0,00E+0 0,00E+0 0,00E+0 0,00E+0 0,00E+0 0,00E+0
Exportierte elektrische Energie [MJ] 0,00E+0 0,00E+0 0,00E+0 6,27E+0 0,00E+0 0,00E+0
Exportierte thermische Energie [MJ] 0,00E+0 0,00E+0 0,00E+0 1,14E+1 0,00E+0 0,00E+0
ERGEBNISSE DER ÖKOBILANZ – zusätzliche Wirkungskategorien nach EN 15804+A2-optional:
1 m² Tectofin RV Plus und Tectofin SK (worst case) Dicke: 2,6 mm; Flächengewicht: 2,4 kg/m²
Indikator Einheit A1-A3 C1 C2 C3 C4 D
Potentielles Auftreten von Krankheiten aufgrund von [Krankheitsf
1,96E­7 0,00E+0 5,40E­11 4,45E­8 0,00E+0 ­1,77E­8
Feinstaubemissionen älle]
Potentielle Wirkung durch Exposition des Menschen mit U235 [kBq U235­
3,07E­1 0,00E+0 7,70E­6 3,70E­2 0,00E+0 ­3,07E­1
Äq.]
Potentielle Toxizitätsvergleichseinheit für Ökosysteme [CTUe] 1,18E+2 0,00E+0 6,31E­2 9,52E+0 0,00E+0 ­5,43E+0
Potentielle Toxizitätsvergleichseinheit für den Menschen ­
[CTUh] 1,23E­8 0,00E+0 1,50E­12 3,76E­10 0,00E+0 ­2,36E­10
kanzerogene Wirkung
Potentielle Toxizitätsvergleichseinheit für den Menschen ­ nicht
[CTUh] 1,22E­6 0,00E+0 6,68E­11 4,00E­8 0,00E+0 ­8,76E­9
kanzerogene Wirkung
Potentieller Bodenqualitätsindex [­] 6,49E+1 0,00E+0 2,37E­2 2,60E+0 0,00E+0 ­3,95E+0
Einschränkungshinweis 1 – gilt für den Indikator IRP
Diese Wirkungskategorie behandelt hauptsächlich die mögliche Wirkung einer ionisierenden Strahlung geringer
Dosis auf die menschliche Gesundheit im Kernbrennstoffkreislauf. Sie berücksichtigt weder Auswirkungen, die
auf mögliche nukleare Unfälle und berufsbedingte Exposition zurückzuführen sind, noch auf die Entsorgung
radioaktiver Abfälle in unterirdischen Anlagen. Die potenzielle vom Boden, von Radon und von einigen Baustoffen
ausgehende ionisierende Strahlung wird eben­falls nicht von diesem Indikator gemessen.
Einschränkungshinweis 2 – gilt für die Indikatoren ADPE, ADPF, WDP, ETP­fw, HTP­c, HTP­nc, SQP
Die Ergebnisse dieses Umweltwirkungsindikators müssen mit Bedacht angewendet werden, da die
Unsicherheiten bei diesen Ergebnissen hoch sind oder da es mit dem Indikator nur begrenzte Erfahrungen gibt.
Literaturhinweise
PCR Teil A die zuletzt durch Artikel 5 Absatz 22 des Gesetzes
Produktkategorieregeln für gebäudebezogene vom 22.02.2012 geändert worden ist."
Produkte und Dienstleistungen aus dem Programm für
Umwelt­Produktdeklarationen des Instituts Bauen und DIN 4102-1
Umwelt e.V. (IBU), Teil A: Rechenregeln für die DIN 4102­1:1998­05,Brandverhalten von Baustoffen
Ökobilanz und Anforderungen an den Projektbericht. und Bauteilen ­ Teil 1: Baustoffe; Begriffe,
Version 1.8, 07/2019, www.bau­umwelt.com Anforderungen und Prüfungen.
PCR: Dach- und Dichtungsbahnsysteme aus DIN EN 495-5
Kunststoffen und Elastomeren DIN EN 495­5:2012­10, Abdichtungsbahnen ­
Product Category Rules – Produktkategorie­Regeln für Bestimmung des Verhaltens beim Falzen bei tiefen
gebäudebezogene Produkte und Dienstleistungen. Teil Temperaturen ­ Teil 5: Kunststoff und
B: Anforderungen an die Umwelt­Produktdeklaration Elastomerbahnen für Dachabdichtungen.
für Dach­ und Dichtungsbahnsysteme aus
Kunststoffen und Elastomeren. Institut BAuen und DIN EN 1107-2:
Umwelt e.V. (Hrsg.), Version 1.6, 2017. DIN EN 1107­2:2001­04, Abdichtungsbahnen
Bestimmung der Maßhaltigkeit Teil 2: Kunststoff und
EN 15804 Elastomerbahnen für Dachabdichtungen.
EN 15804:2012+A2 2020, Nachhaltigkeit von
Bauwerken – Umweltproduktdeklarationen – DIN EN CEN / TS 1187:
Grundregeln für die Produktkategorie Bauprodukte. DIN EN CEN / TS 1187: 2012­03, Prüfverfahren zur
Beanspruchung von Bedachungen durch Feuer von
IBU 2019 außen.
Institut Bauen und Umwelt e.V.: Allgemeine EPD­
Programmanleitung des Institut Bauen und Umwelt DIN EN 1297
e.V. (IBU). Version 1.8, Berlin: Institut Bauen und DIN EN 1297:2004­12, Abdichtungsbahnen Bitumen,
Umwelt e.V., 2019. http://www.ibu­epd.com Kunststoff­ und Elastomerbahnen für
Dachabdichtungen Verfahren zur künstlichen Alterung
ISO 14025 bei kombinierter Dauerbeanspruchung durch UV­
DIN EN ISO 14025:2011­10, Umweltkennzeichnungen Strahlung, erhöhte Temperatur und Wasser.
und ­deklarationen – Typ III Umweltdeklarationen –
Grundsätze und Verfahren. DIN EN 1928
DIN EN 1928:2000­07, Abdichtungsbahnen Bitumen,
GaBi ts Kunststoff­ und Elastomerbahnen für
GaBi 9 dataset documentation for the software­system Dachabdichtungen Bestimmung der Wasserdichtheit.
and databases, LBP (University of Stuttgart) and
thinkstep AG, Leinfelden­Echterdingen, 2020 DIN EN 1548
(http://www.gabi­ DIN EN 1548:2007­11, Abdichtungsbahnen Kunststoff­
software.com/deutsch/databases/gabi­databases/) und Elastomerbahnen für Dachabdichtungen Verhalten
nach Lagerung auf Bitumen.
AVV
Verordnung über das Europäische Abfallverzeichnis DIN EN 1931
(Abfallverzeichnis­Verordnung, AVV) vom 10.12.2001, DIN EN 1931:2001­03, Abdichtungsbahnen Bitumen,
Kunststoff­ und Elastomerbahnen für
6 Umwelt­Produktdeklaration BMI Group – Tectofin RV plus, Tectofin SK
Dachabdichtungen Bestimmung der DIN EN 13948:2008­01, Abdichtungsbahnen Bitumen,
Wasserdampfdurchlässigkeit. Kunststoff­ und Elastomerbahnen für
Dachabdichtungen. Bestimmung des
DIN EN ISO 9001 Widerstandesgegen Wurzelpenetration.
DIN EN ISO 9001:2015­11,
Qualitätsmanagementsysteme – Anforderungen. DIN EN 13956
DIN EN 13956:2012­05, Abdichtungsbahnen
DIN EN 12310-2 Kunststoff­ und Elastomerbahnen
DIN EN 12310­2:2019­02, Abdichtungsbahnen fürDachabdichtungen. Definitionen und Eigenschaften.
Bestimmung des Widerstandes gegen Weiterreißen
Teil 2: Kunststoff­ und Elastomerbahnen für DIN EN 13967
Dachabdichtungen. DIN EN 13967:2017­08, Abdichtungsbahnen ­
Kunststoff­ und Elastomerbahnen für die
DIN EN 12311-2 Bauwerksabdichtung gegen Bodenfeuchte und Wasser
DIN EN 12311­2:2013­11, Abdichtungsbahnen ­ Definitionen und Eigenschaften; Deutsche Fassung
Bestimmung des Zug Dehnungsverhaltens Teil 2: EN 13967:2012+A1:2017
Kunststoff­ und Elastomerbahnen für
Dachabdichtungen. DIN 18531-1
DIN 18531­1:2017­07, Dachabdichtungen ­
DIN EN 12316-2 Abdichtungen für nicht genutzte Dächer ­ Teil 1:
DIN EN 12316­2:2013­08, Abdichtungsbahnen Begriffe, Anforderungen, Planungsgrundsätze.
Bestimmung des Schälwiderstandes der Fügenähte
Teil 2: Kunststoff­ und Elastomerbahnen für DIN SPEC 20000-201:
Dachabdichtungen. DIN SPEC 20000­201:2018­08, Anwendung von
Bauprodukten in Bauwerken Teil 201:
DIN EN 12317-2 Anwendungsnorm für Abdichtungsbahnen nach
DIN EN 12317­2:2010­12, Abdichtungsbahnen Europäischen Produktnormen zur Verwendung in
Bestimmung des Scherwiderstandes der Fügenähte Dachabdichtungen.
Teil 2: Kunststoff­ und Elastomerbahnen für
Dachabdichtungen. DIN SPEC 20000-202
DIN SPEC 20000­202:2016­03, Anwendung von
DIN EN 12730 Bauprodukten in Bauwerken Teil 202:
DIN EN 12730:2015­06, Abdichtungsbahnen Bitumen, Anwendungsnorm für Abdichtungsbahnen nach
Kunststoff­ und Elastomerbahnen für Europäischen Produktnormen zur Verwendung in
Dachabdichtungen Bestimmung des Widerstandes Bauwerksabdichtungen.
gegen statische Belastung.
EAK 17 09 04
DIN EN 12691 Europäischer Abfallkatalog 17 09 04: gemischte Bau­
DIN EN 12691:2018­05, Abdichtungsbahnen Bitumen, und Abbruchabfälle mit Ausnahme derjenigen, die
Kunststoff­ und Elastomerbahnen für unter 17 09 01, 17 09 02 und 17 09 03 fallen.
Dachabdichtungen Bestimmung des Widerstandes
gegen stoßartige Belastung. REACH
Verordnung (EG) Nr. 1907/2006 des Europäischen
DIN EN ISO 11925-2 Parlaments und Rates vom 18. Dezember 2006 zur
DIN EN ISO 11925­2:2011­02, Prüfungen zum Registrierung, Bewertung, Zulassung und
Brandverhalten ­ Entzündbarkeit von Produkten bei Beschränkung chemischer Stoffe.
direkter Flammeneinwirkung ­ Teil 2:
Einzelflammentest. Kandidatenliste
Liste der für eine Zulassung in Frage kommenden
DIN EN 13501-1 besonders besorgniserregenden Stoffe der European
DIN EN 13501­1:2010­01, Klassifizierung von Chemicals Agency, Stand: 25.06.2020.
Bauprodukten und Bauarten zu ihrem Brandverhalten
Teil 1: Klassifizierung mit den Ergebnissen aus den FLL
Prüfungen zum Brandverhalten von Bauprodukten. Forschungsgesellschaft Landschaftsentwicklung
Landschaftsbau (FLL Richtlinie):
DIN EN 13583 Dachbegrünungsrichtlinie 2018: FLL­Verfahren zur
DIN EN 13583:2012­10, Abdichtungsbahnen Bitumen, Untersuchung der Wurzelfestigkeit von Bahnen und
Kunststoff­ und Elastomerbahnen für Beschichtungen für Dachbegrünungen; 2018.
Dachabdichtungen. Bestimmung des Widerstandes
gegen Hagelschlag.
DIN EN 13948
7 Umwelt­Produktdeklaration BMI Group – Tectofin RV plus, Tectofin SK
Herausgeber
Institut Bauen und Umwelt e.V. Tel +49 (0)30 3087748­ 0
Panoramastr.1 Fax +49 (0)30 3087748­ 29
10178 Berlin Mail info@ibu­epd.com
Deutschland Web www.ibu-epd.com
Programmhalter
Institut Bauen und Umwelt e.V. Tel +49 (0)30 3087748­ 0
Panoramastr.1 Fax +49 (0)30 3087748­ 29
10178 Berlin Mail info@ibu­epd.com
Deutschland Web www.ibu-epd.com
Ersteller der Ökobilanz
Sphera Solutions GmbH Tel +49 711 341817­0
Hauptstraße 111­ 113 Fax +49 711 341817­25
70771 Leinfelden­Echterdingen Mail info@sphera.com
Germany Web www.sphera.com
Inhaber der Deklaration
BMI Group Holdings UK Ltd Tel +49 6104 937­312
Thames Tower, Station Rd ­ Fax +49 6104 937­413
­ Reading RG1 1LX Mail admintc@bmigroup.com
United Kingdom Web www.bmigroup.com
