UMWELT-PRODUKTDEKLARATION
nach ISO 14025 und EN 15804+A2
Deklarationsinhaber Bundesverband Kalksandsteinindustrie e.V.
Herausgeber Institut Bauen und Umwelt e.V. (IBU)
Programmhalter Institut Bauen und Umwelt e.V. (IBU)
Deklarationsnummer EPD­BKS­20210205­IBE2­DE
Ausstellungsdatum 11.10.2021
Gültig bis 16.09.2026
Kalksandstein
Bundesverband Kalksandsteinindustrie e.V.
www.ibu-epd.com | https://epd-online.com
1. Allgemeine Angaben
Bundesverband Kalksandsteinindustrie Kalksandstein
e.V.
Programmhalter Inhaber der Deklaration
IBU – Institut Bauen und Umwelt e.V. Bundesverband Kalksandsteinindustrie e.V.
Panoramastr. 1 Entenfangweg 15
10178 Berlin 30419 Hannover
Deutschland Deutschland
Deklarationsnummer Deklariertes Produkt/deklarierte Einheit
EPD­BKS­20210205­IBE2­DE 1 Tonne Kalksandstein
Diese Deklaration basiert auf den Produktkategorien- Gültigkeitsbereich:
Regeln: Die Anwendung dieses Dokumentes ist auf
Kalksandstein, 11.2017 Kalksandsteine beschränkt, die von
(PCR geprüft und zugelassen durch den unabhängigen Mitgliedsunternehmen des Bundesverband
Sachverständigenrat (SVR)) Kalksandsteinindustrie e.V. hergestellt werden. Für
diese Deklaration wurden von 52
Ausstellungsdatum Produktionsstandorten Daten aus dem Jahr 2019 zur
11.10.2021 Verfügung gestellt. Diese Mitglieder repräsentieren
nach Anzahl rund 70 % der im Bundesverband
zusammengeschlossenen Hersteller von
Gültig bis
Kalksandsteinen. Das Produktionsvolumen dieser
16.09.2026
Firmen liegt ­ nach Produktionsmenge ­ bei über 70 %
des deutschen Marktes
Der Inhaber der Deklaration haftet für die
zugrundeliegenden Angaben und Nachweise; eine
Haftung des IBU in Bezug auf Herstellerinformationen,
Ökobilanzdaten und Nachweise ist ausgeschlossen.
Die EPD wurde nach den Vorgaben der EN 15804+A2
erstellt. Im Folgenden wird die Norm vereinfacht als EN 15804
bezeichnet.
Verifizierung
Die Europäische Norm EN 15804 dient als Kern­PCR
Unabhängige Verifizierung der Deklaration und
Angaben gemäß ISO 14025:2010
Dipl. Ing. Hans Peters intern x extern
(Vorstandsvorsitzender des Instituts Bauen und Umwelt e.V.)
Dr. Alexander Röder Dr. Eva Schmincke,
(Geschäftsführer Instituts Bauen und Umwelt e.V.) Unabhängige/­r Verifizierer/­in
2. Produkt
2.1 Produktbeschreibung/Produktdefinition
Die genannten Produkte sind Mauersteine
verschiedener Maße und Grenzabmaße aus 2.2 Anwendung
Kalksandstein mit unterschiedlicher Form und Kalksandsteine in geschütztem und ungeschütztem
Ausbildung. Kalksandstein gehört zur Gruppe der Mauerwerk, Stützen und Trennwänden.
dampfgehärteten Baustoffe.
Für das Inverkehrbringen des Produkts in der 2.3 Technische Daten
EU/EFTA (mit Ausnahme der Schweiz) gilt die
Verordnung (EU) Nr. 305/2011 (CPR). Das Produkt
benötigt eine Leistungserklärung unter Bautechnische Daten
Berücksichtigung von EN 771-2:2011+A1:2015, Bezeichnung Wert Einheit
Festlegungen für Mauersteine – Teil 2: Brutto­ Trockenrohdichte nach EN ≥ 1,01
kg/dm³
Kalksandsteine und die CE­Kennzeichnung. 772­13 ≤ 3,60
Mittelwert der Druckfestigkeit
≥ 5
Für die Verwendung gelten die jeweiligen nationalen senkrecht zur Lagerfläche nach N/mm²
≤ 75
Bestimmungen. EN 772­1
Brandverhaltensklasse nach A1 ­
2 Umwelt­Produktdeklaration Bundesverband Kalksandsteinindustrie e.V. – Kalksandstein
EN13501­1 Brechsand
Wärmeleitfähigkeit nach EN 1745 0,5 ­ 1,8 W/(mK) Brechsand ist in der Kalksandsteinindustrie ein
Wasserdampfdiffusionswiderstand 5/10 zerkleinerter natürlicher Sand. Durch den
­
szahl nach EN ISO 12572 15/25 Brechvorgang sind die Sandkörner nicht rund, sondern
Mittelwert der Wasseraufnahme ≥ 10 kantig und splittrig. Er sorgt als Zuschlagstoff für eine
%
nach EN 772­21 ≤ 20 gute Verzahnung.
Branntkalk:
Leistungswerte des Produkts entsprechend der Branntkalk gem. EN 459 dient als Bindemittel und wird
Leistungserklärung in Bezug auf dessen wesentliche durch Brennen von natürlichem Kalkstein hergestellt.
Merkmale gemäß EN 771-2:2011+A1:2015,
Festlegungen für Mauersteine – Teil 2: Gesteinsmehle
Kalksandsteine. Gesteinsmehle sind in der Kalksandsteinindustrie
mehlfeine Stoffe aus natürlichem Gestein, z.B.
Für das Inverkehrbringen in der EU/EFTA (mit Kalksteinmehl oder Quarzmehl. Es handelt sich hierbei
Ausnahme der Schweiz) gilt die Verordnung (EU) Nr. um Zuschläge, die zur Verbesserung der Sieblinie und
305/2011 vom 9.3.2011. Die Produkte benötigen eine der Verarbeitbarkeit dienen.
Leistungserklärung unter Berücksichtigung von DIN
EN 771-2: 2011-07+A1: 2015; Festlegungen für Wasser
Mauersteine - Teil 2: Kalksandsteine und die CE­ Das Vorhandensein von Wasser ist Grundlage für die
Kennzeichnung. hydraulische Reaktion der Bindemittel. Eine
kontinuierliche Prozessführung erfordert die
Für die Verwendung der Produkte gelten die jeweiligen Einstellung eines definierten Wassergehaltes beim
nationalen Bestimmungen, in Deutschland die Pressen.
DIN 20000-402: 2017-01; Anwendung von Das Produkt/mindestens ein Teilerzeugnis enthält
Bauprodukten in Bauwerken - Teil 402: Regeln für die Stoffe der ECHA­Liste der für eine Zulassung in Frage
Verwendung von Kalksandsteinen nach EN 771- 2: kommenden besonders besorgniserregenden Stoffe
2015-11 sowie im Sonderfall allgemeine (en: Substances of Very High Concern – SVHC)
Bauartgenehmigungen des Deutschen Instituts für (20.12.2018) oberhalb von 0,1 Massen­%: nein.
Bautechnik, Berlin.
Das Produkt/mindestens ein Teilerzeugnis enthält
2.4 Lieferzustand weitere CMR­Stoffe der Kategorie 1A oder 1B, die
Die produzierten Formate der Bausteine liegen nicht auf der Kandidatenliste stehen, oberhalb von 0,1
zwischen 240 mm * 115 mm * 52 mm (Länge * Breite * Massen­ % in mindestens einem Teilerzeugnis: nein.
Höhe) und 998 mm * 365 mm * 623 mm.
Dem vorliegenden Bauprodukt wurden Biozidprodukte
2.5 Grundstoffe/Hilfsstoffe zugesetzt oder es wurde mit Biozidprodukten
behandelt (es handelt sich damit um eine behandelte
Bezeichnung Wert Einheit Ware im Sinne der Biozidprodukteverordnung (EU) Nr.
Sand 65 ­ 85 M­% 528/2012): nein.
Kies 0 ­ 45 M­%
2.6 Herstellung
Brechsand 0 ­ 10 M­%
Die verwendeten Rezepturen werden den jeweiligen
Branntkalk 5 ­ 12 M­%
Rohstoffeigenschaften angepasst und variieren
Gesteinsmehl 0 ­ 2 M­%
innerhalb der unter 2.5. Grundstoffe/Hilfsstoffe
angegebenen Schwankungsbreiten. Weitere Stoffe
Sand
sind nicht enthalten. Die Rohstoffe (Sand, Branntkalk
Der eingesetzte Sand ist ein natürlicher Rohstoff, der
und Wasser) werden entsprechend der jeweiligen
neben dem Hauptmineral Quarz (SiO ) natürliche
2 Rezeptur gravimetrisch dosiert und intensiv
Neben­ und Spurenminerale enthält. Er ist ein
miteinander vermischt.
wesentlicher Grundstoff für die hydrothermale
Reaktion während der Dampfhärtung. Zum Erreichen
Anschließend wird die Rohstoffmischung in einem
bestimmter Produkteigenschaften werden mitunter
Reaktor genannten Reaktionsbehälter zwischen­
weitere natürliche Rohstoffe zugemischt. Das können
gelagert, wobei es zu einer exothermen Reaktion
Grob­ und Feinkomponenten sein wie z. B. Kies der
kommt. Damit wird sichergestellt, dass der Branntkalk
Fraktion 2 – 8 mm, Kalksteinsplitt, Grauwackesplitt,
vor der Weiterverarbeitung vollständig zu Kalkhydrat
Basaltsplitt oder Quarz oder Kalkstein.
ablöscht. Vom Reaktor gelangt das Mischgut in einen
Nachmischer, in dem es durch Wasserzugabe auf
Kies
Pressfeuchte gebracht wird.
Kies ist eine natürlich gerundete Gesteinskörnung mit
einem Größtkorn > 4 mm. Für die Herstellung von
Die Verdichtung und Formgebung der Rohmasse
Kalksandstein wird Kies der Fraktion 2– 8 mm
erfolgt im Anschluss hieran in Formkästen durch die
eingesetzt. Kies mit einem Größtkorn bis 4 mm wird
Kalksandsteinpressen. Die Rohlinge werden dann
als Kiessand bezeichnet. Kiese werden aus Fluss­
mittels einer Stapelautomatik auf Härtewagen
oder Gletschergeschieben durch Baggern oder
gestapelt und über ein Schiebebühnensystem per
Saugen gewonnen.
Gleisanlage in den Härtekessel transportiert.
Die Ausbildung der endgültigen Eigenschaften der
Bauteile erfolgt während der anschließenden Dampf­
härtung über 6– 12 Stunden bei etwa 200 °C und
3 Umwelt­Produktdeklaration Bundesverband Kalksandsteinindustrie e.V. – Kalksandstein
einem Druck von ca. 16 bar in Dampfdruckkesseln, 2.13 Außergewöhnliche Einwirkungen
den sog. Autoklaven. Hier bilden sich aus den
eingesetzten Stoffen Calcium­Silikat­Hydrate. Die Brand
Reaktion des Materials ist mit der Im Brandfall können keine toxischen Gase und
Entnahme aus dem Autoklav abgeschlossen. Der Dämpfe entstehen. Die genannten Produkte erfüllen
Dampf wird nach Abschluss des Härtungsprozesses nach EN 13501-1 die Anforderungen der
für weitere Autoklavzyklen verwandt. Das anfallende Baustoffklasse A1, "nicht brennbar".
Kondensat wird soweit technologisch möglich als
Prozesswasser genutzt. Brandschutz
Bezeichnung Wert
2.7 Umwelt und Gesundheit während der Baustoffklasse A1
Herstellung
Es gelten die allgemeinen gesetzlichen Grundlagen Wasser
und das Regelwerk der Berufsgenossenschaften. Unter Wassereinwirkung (z. B. Hochwasser) reagiert
Besondere Maßnahmen zum Gesundheitsschutz der Kalksandstein schwach alkalisch. Es werden keine
Mitarbeiter oder zum Schutz der Umwelt sind nicht zu Stoffe ausgewaschen, die wassergefährdend sein
treffen. können.
Mechanische Zerstörung
2.8 Produktverarbeitung/Installation Bei mechanischer Zerstörung von Kalksandsteinen
Die Verarbeitung von Kalksandsteinen erfolgt von entstehen keine Risiken für die Umwelt.
Hand, bei Produkten mit einer Masse über 25 kg sind
Hebezeuge erforderlich. Planelemente werden in der 2.14 Nachnutzungsphase
Regel im Kalksandsteinwerk vorkonfektioniert und Kalksandstein überdauert die Nutzungszeit der daraus
nummeriert auf die Baustelle geliefert. Elemente errichteten Gebäude. Nach dem Rückbau derartiger
können auch lose geliefert werden. Das Zerteilen von Gebäude können die Materialien deshalb ohne
Bauteilen erfolgt im Nassverfahren mit Diamantsägen. Einschränkungen hinsichtlich Dauerhaftigkeit erneut
verwendet werden.
Schnelllaufende Werkzeuge, wie z. B. Trennschleifer
ohne Wassereinsatz bzw. ohne Absaugung sind auf Vermauerte Kalksandsteine wurden bislang kaum
Grund ihrer Staubgenerierung (auch Quarzfeinstaub) wiederverwendet.
für die Bearbeitung von Kalksandstein ungeeignet. Die
Verbindung der Kalksandstein­Bauteile untereinander Kalksandsteinreste aus Rückbau und Abbruch erfüllen
sowie mit anderen genormten Baustoffen erfolgt mit die Kriterien der LAGA/Z 0. Das bedeutet, dass das
Normal­ oder Dünnbettmörtel nach DIN EN 998-2. Die Material für den uneingeschränkten Einbau geeignet
Kalksandstein­Bauteile können verputzt, beschichtet ist (als Verfüllungen z. B. als Verfüllungen im Erd­,
oder mit einem Anstrich versehen werden. Straßen­ und Wegebau, als Vegetationssubstrat und
auch auf Deponien) Prüfberichte Dr. Wessling GmbH
Auch eine Bekleidung mit kleinformatigen Teilen oder 2015.
die Anbringung von Vormauerschalen nach EN 1996-
2 ist möglich. Kalksandstein­Verblender werden selbst Kalksandsteine sind in vollem Umfang recyclingfähig.
als Vormauerschale eingesetzt. Aufbereitetes Kalksandstein­Abbruchmaterial kann
aufgrund von Forschungsergebnissen für
2.9 Verpackung verschiedene Verwertungspfade angewandt werden:
Kalksandstein­Bauteile werden auf Holzpaletten z.B. im Erd­, Straßen­ und Wegebau, Vegetationsbau,
gestapelt und mit Stahl­ oder Kunststoffbändern Deponiebau, Betonbau etc.
umreift bzw. in recyclebare Schrumpffolie aus (Fb 80 1994, Fb 86 1997, Fb 97 2003, Fb 106 2008,
Polyethylen (PE) eingeschweißt oder auch lose Fb 111 2010, Fb 115 2014, Fb 116 2014, Fb 118 2015,
verladen. Fb 122 2019, Fb 127 2016, Fb 131 2021).
2.10 Nutzungszustand 2.15 Entsorgung
Kalksandstein verändert sich nach Verlassen des Kalksandsteine können auf Deponien der Klasse 0
Autoklaven nicht mehr. gemäß DepV (Deponieverordnung) entsorgt werden.
Schlüssel nach /Europäischem Abfallkatalog (EAKV):
2.11 Umwelt und Gesundheit während der 17 01 01.
Nutzung
Kalksandstein emittiert keine schädlichen Stoffe wie 2.16 Weitere Informationen
z. B. VOC (Volatile Organic Compunds – de: flüchtige Weitere Informationen können der Website des
organische Verbindungen). Die natürliche ionisierende Bundesverbandes Kalksandsteinindustrie
Strahlung der Kalksandstein­Produkte ist äußerst e.V. www.kalksandstein.de entnommen werden.
gering und erlaubt aus radiologischer Sicht einen
uneingeschränkten Einsatz dieses Baustoffes (vgl. 7.1
Radioaktivität).
2.12 Referenz-Nutzungsdauer
Bei bestimmungsgemäßer Anwendung ist
Kalksandstein unbegrenzt beständig.
4 Umwelt­Produktdeklaration Bundesverband Kalksandsteinindustrie e.V. – Kalksandstein
3. LCA: Rechenregeln
3.1 Deklarierte Einheit D­1: Gutschriften infolge des Recyclings von
Die Deklaration bezieht sich auf die Herstellung von 1 t Kalksandsteinbruch.
Kalksandstein.
Durch Multiplikation der Ergebnisse mit
der Rohdichteklasse, z.B. RDK 2,0,erhält man die 3.3 Abschätzungen und Annahmen
Ökobilanzergebnisse pro m³. Nicht für alle Rohstoffe oder Vorprodukte liegen in der
GaBi-9­ Datenbank Datensätze vor. Für einige Stoffe
Deklarierte Einheit wurden die Prozesse mit in Herstellung und
Bezeichnung Wert Einheit Umweltauswirkung ähnlichen Vorprodukten
Deklarierte Einheit 1000 kg abgeschätzt (es wurde z.B. der Grundstoff Weiß­ und
Rohdichte 1800 kg/m3 Graukalk mit dem Datensatz Feinkalk substituiert). Der
Umrechnungsfaktor zu 1 kg 0,001 ­ Abnutzungsfaktor bei der Kreislaufführung der
Holzpalette wurde unter Einhaltung der 1 %­ Regel
abgeschnitten.
3.2 Systemgrenze In der Herstellung benötigte Maschinen, Anlagen und
Typ der EPD: Wiege bis zum Werkstor­ mit Optionen. Infrastruktur werden vernachlässigt.
Die letzte Revision der verwendeten Daten liegt
Die Module C3, C4 sind jeweils für 2 weniger als 10 Jahre zurück. Die Daten des Herstellers
verschiedene Lebensende­Szenarien angegeben: liegen in einer guten Qualität vor und sind nicht älter
Szenario 1: 100 % Bauschuttaufbereitung als 5 Jahre.
Szenario 2: 100 % Deponierung
3.4 Abschneideregeln
A1-A3 Produktion Es werden alle Daten aus der Betriebsdatenerhebung
Energiebereitstellung und Produktion der Grundstoffe, berücksichtigt, d. h. alle nach Rezeptur eingesetzten
Aufbereitung von Sekundärmaterial, Hilfsstoffe, Ausgangsstoffe, Hilfsstoffe und sowie die thermische
Transport der Materialien zum Produktionswerk, und elektrische Energie. Damit werden auch Stoff­ und
Emissionen, Abwasserbehandlung, Energieströme mit einem Anteil kleiner als 1 Prozent
Verpackungsmaterial und Abfallbewirtschaftungs­ berücksichtigt. Alle angegebenen Daten werden in das
Prozesse bis zur Deponierung von Restabfall (außer Ökobilanzmodell integriert. Transportaufwendungen
radioaktivem Abfall). werden für alle Basismaterialien, den Versand der
Produkte (A4) und im End­of­Life­ Szenario (C2)
A4 Transport eingerechnet. Der Abnutzungsfaktor der Holzpalette
Transport der verpackten Kalksandsteine vom sowie in der Herstellung benötigte Maschinen, Anlagen
Werkstor bis zum Einbauort. und Infrastruktur werden vernachlässigt.
A5 Einbau Es kann davon ausgegangen werden, dass die
Einbau der Kalksandsteine sowie die Behandlung der vernachlässigten Prozesse weniger als jeweils 5 % zu
Verpackungsmaterialien in Müllverbrennungsanlagen den berücksichtigten Wirkungskategorien beigetragen
nach dem Einbau des Produktes hätten.
B1 Nutzung
Gutschriften im Zuge der Recarbonatisierung sind in 3.5 Hintergrunddaten
diesem Modul deklariert. Zur Modellierung der Kalksandstein­Herstellung wurde
das von der thinkstep AG entwickelte Software­System
C1 Rückbau zur Ganzheitlichen Bilanzierung GaBi 9 eingesetzt.
Nach Ablauf der Nutzungsdauer wird das deklarierte Die in der GaBi­Datenbank enthaltenen konsistenten
Produkt mit Hilfe eines Baggers rückgebaut. Datensätze sind online dokumentiert in der GaBi 9 ­
Dokumentation. Die Basisdaten der GaBi­Datenbank
C2 Transport wurden für Energie, Transporte und Hilfsstoffe
Transport des deklarierten Produkts zur Deponie und verwendet. Die Ökobilanz wurde für den Bezugsraum
Abfallsammelstelle für Recyclingprodukte. Deutschland erstellt.
C3 Abfallbehandlung Das bedeutet, dass neben den Produktionsprozessen
C3­1: Das deklarierte Produkt wird in einer auch die für Deutschland relevanten Vorstufen, wie
Abfallaufbereitungsanlage aufbereitet. Strom­ oder Energieträgerbereitstellung, verwendet
C3­2: Für die Deponierung ist keine Abfallaufbereitung werden. Es wird der Strom­Mix, thermische Energie
notwendig. aus Erdgas und Heizöl für Deutschland mit dem
Bezugsjahr 2016 berücksichtigt.
C4 Deponierung
C4­1: Es erfolgt keine Deponierung
C4­2: Die Kalksandsteine werden deponiert. 3.6 Datenqualität
Zur Modellierung des Produktstadiums der Kalksand­
D Recyclingpotential steine werden Daten für das Produktionsjahr 2019
D: Gutschriften für gewonnene Energie infolge der verwendet. Alle weiteren relevanten Hintergrund­
Verbrennung von Verpackung (Anlage mit R1>0,6), Datensätze sind der Datenbank der Software GaBi 9
5 Umwelt­Produktdeklaration Bundesverband Kalksandsteinindustrie e.V. – Kalksandstein
entnommen. Die letzte Aktualisierung der Datenbank jeweiligen Produkten entsprechend ihrer Rezeptur
erfolgte 2020. zugeordnet.
Für die Zuordnung der produktspezifischen
Die Datenerfassung für die untersuchten Produkte Aufwendungen wurden die Brennstoffe und
erfolgt durch die Mitgliedsfirmen des Bundesverband Verpackungsmaterialien nach produziertem Volumen
Kalksandsteinindustrie e.V. direkt in den Werken. Der zugeordnet, Strom­ und Dieselbedarf sowie nicht direkt
überwiegende Teil der Daten für die Vorketten stammt zuordenbare Rohstoffe wurden nach Masse
aus industriellen Quellen, die unter konsistenten zeit­ zugeordnet.
lichen und methodischen Randbedingungen erhoben
wurden. Es wird auf eine hohe Vollständigkeit der 3.9 Vergleichbarkeit
Erfassung umweltrelevanter Stoff­ und Energieströme Grundsätzlich ist eine Gegenüberstellung oder die
Wert gelegt. Die Datenqualität ist somit als gut zu Bewertung von EPD­Daten nur möglich, wenn alle zu
bezeichnen. vergleichenden Datensätze nach EN 15804 erstellt
wurden und der Gebäudekontext bzw. die
3.7 Betrachtungszeitraum produktspezifischen Leistungsmerkmale berücksichtigt
Der Betrachtungszeitraum ist 2019. Die werden.
Daten repräsentieren einen Jahresdurchschnitt
über 12 Monate. Aus der GaBi 9­Datenbank 2020, Servicepack 40,
stammen die Hintergrunddaten
3.8 Allokation
Für die Herstellung der genannten Produkte wurden
Produktionsdaten aus 52 Werken zur Verfügung
gestellt. Die erforderlichen Rohstoffe wurden den
4. LCA: Szenarien und weitere technische Informationen
Charakteristische Produkteigenschaften
Biogener Kohlenstoff
Kalksandsteine enthalten keine biogenen Ende des Lebenswegs (C1-C4)
kohlenstoffhaltigen Materialien. Die Verpackung Bezeichnung Wert Einheit
enthält ebenfalls keinen biogenen Kohlenstoff. Als gemischter Bauabfall
1000 kg
gesammelt (Szenario 1 und 2)
Zum Recycling (Szenario 1) 1000 kg
Zur Deponierung (Szenario 2) 1000 kg
Transport zu Baustelle (A4) Wiederverwendungs- Rückgewinnungs- und
Bezeichnung Wert Einheit Recyclingpotential (D), relevante Szenarioangaben
Liter Treibstoff 1,1 l/100km Siehe Angaben in Kapitel 3
Transport Distanz 60 km
Auslastung (einschließlich Leerfahrten) 85 % Szenario D: Gutschriften infolge des Recyclings der
Verpackungsmaterialien (aus Modul A5) werden in
Einbau ins Gebäude (A5) Modul D ausgewiesen.
Bezeichnung Wert Einheit Szenario D1: Gutschriften infolge des Recyclings der
Output­Stoffe als Folge der Bauschuttaufbereitung
Abfallbehandlung auf der 0,45 kg
Baustelle
Nutzung/Anwendung (B1)
Während der Nutzungsphase (Modul B1) nehmen
Kalksandsteine CO aus der Luft auf und bauen dies
2
dauerhaft und fest in ihr Gefüge ein. Dabei reagiert das
CO mit den bei der Dampfhärtung entstandenen CSH
2
(Calcium­Silikat­Hydrat) ­Phasen zu Calciumcabonat.
Die Menge an aufnehmbarem CO beträgt rd. 50 kg
2
CO pro Tonne Kalksandsteinmaterial
2
(Carbonatisierungsbericht,. Es wird ein konservativer
Ansatz gewählt: 95 % von 50 kg CO pro t
2
Kalksandstein = 47,5 kg CO / t KS werden (als
2
Gutschrift) für das Modul B1 angesetzt.
Referenz Nutzungsdauer
Bezeichnung Wert Einheit
Lebensdauer nach Angabe
80 ­ 100 a
Hersteller
Lebensdauer (nach BBSR) > = 50 a
6 Umwelt­Produktdeklaration Bundesverband Kalksandsteinindustrie e.V. – Kalksandstein
5. LCA: Ergebnisse
Es folgt die Darstellung der Umweltwirkungen für 1 t Kalksandstein, hergestellt von den Mitgliedern des
Bundesverband Kalksandsteinindustrie e.V.
Die folgenden Tabellen zeigen die Ergebnisse der Indikatoren der Wirkungsabschätzung, des Ressourcenein­
satzes sowie zu Abfällen und sonstigen Output­Strömen bezogen auf die deklarierte Einheit.
Wichtiger Hinweis:
EP­­freshwater: Dieser Indikator wurde in Übereinstimmung mit dem Charakterisierungsmodell (EUTREND­
Modell, Struijs et al., 2009b, wie in ReCiPe umgesetzt; http://eplca.jrc.ec.europa.eu/LCDN/developerEF.xhtml))
als „kg P­­Äq.“ berechnet.
ANGABE DER SYSTEMGRENZEN (X = IN ÖKOBILANZ ENTHALTEN; ND = MODUL ODER INDIKATOR
NICHT DEKLARIERT; MNR = MODUL NICHT RELEVANT)
Stadium der Gutschriften
Produktionsstadiu Errichtung und Lasten
Nutzungsstadium Entsorgungsstadium
m des außerhalb der
Bauwerks Systemgrenze
7 Umwelt­Produktdeklaration Bundesverband Kalksandsteinindustrie e.V. – Kalksandstein
gnugrosrevffotshoR
tropsnarT gnulletsreH
mov
tropsnarT
muz
relletsreH
trosgnudnewreV
egatnoM
gnudnewnA/gnuztuN gnutlahdnatsnI
rutarapeR ztasrE gnureuenrE
sad rüf
ztasnieeigrenE
sed
nebierteB seduäbeG
sad rüf
ztasnieressaW
sed
nebierteB seduäbeG
ssirbA/uabkcüR
tropsnarT
gnuldnahebllafbA
gnugitieseB
,­sgnudnewrevredeiW ­sgnunniwegkcüR
redo
laiznetopgnilcyceR
A1 A2 A3 A4 A5 B1 B2 B3 B4 B5 B6 B7 C1 C2 C3 C4 D
X X X X X X ND MNR MNR MNR ND ND X X X X X
ERGEBNISSE DER ÖKOBILANZ – UMWELTAUSWIRKUNGEN nach EN 15804+A2: 1 Tonne Kalksandstein
Kernindikator Einheit A1-A3 A4 A5 B1 C1 C2 C3/1 C3/2 C4/2 D D/1
GWP­total [kg CO2­Äq.] 1,26E+2 3,93E+0 3,04E+0 ­4,75E+1 6,12E­1 1,64E+0 2,51E+0 0,00E+0 1,40E+1 ­9,32E­1 ­2,71E+0
GWP­fossil [kg CO2­Äq.] 1,26E+2 3,92E+0 3,04E+0 0,00E+0 6,36E­1 1,63E+0 2,50E+0 0,00E+0 1,52E+1 ­9,28E­1 ­2,72E+0
GWP­biogenic [kg CO2­Äq.] 6,65E­3 1,57E­3 ­7,81E­3 0,00E+0 ­2,70E­2 6,56E­4 4,77E­3 0,00E+0 ­1,20E+0 ­3,32E­3 1,69E­2
GWP­luluc [kg CO2­Äq.] 8,63E­2 1,64E­2 4,51E­3 0,00E+0 2,55E­3 6,83E­3 9,20E­3 0,00E+0 4,37E­2 ­1,18E­3 ­8,98E­3
ODP [kg CFC11­Äq.] 4,09E­13 9,61E­16 1,24E­15 0,00E+0 1,50E­16 4,00E­16 1,06E­14 0,00E+0 5,68E­14 ­1,32E­14 ­3,85E­14
AP [mol H+­Äq.] 1,04E­1 3,63E­3 1,06E­2 0,00E+0 3,01E­3 1,51E­3 2,35E­2 0,00E+0 1,09E­1 ­1,94E­3 ­8,54E­3
EP­freshwater [kg PO4­Äq.] 1,24E­4 8,52E­6 2,46E­6 0,00E+0 1,33E­6 3,55E­6 5,97E­6 0,00E+0 2,61E­15 ­1,89E­6 ­8,17E­6
EP­marine [kg N­Äq.] 3,92E­2 1,13E­3 1,52E­3 0,00E+0 1,42E­3 4,71E­4 1,16E­2 0,00E+0 2,80E­2 ­3,94E­4 ­3,24E­3
EP­terrestrial [mol N­Äq.] 4,32E­1 1,37E­2 1,71E­2 0,00E+0 1,57E­2 5,71E­3 1,27E­1 0,00E+0 3,08E­1 ­4,24E­3 ­3,56E­2
POCP [kg NMVOC­Äq.] 1,09E­1 2,99E­3 4,61E­3 0,00E+0 3,97E­3 1,25E­3 3,35E­2 0,00E+0 8,48E­2 ­1,10E­3 ­7,67E­3
ADPE [kg Sb­Äq.] 1,05E­5 3,25E­7 2,48E­6 0,00E+0 5,07E­8 1,36E­7 2,75E­6 0,00E+0 1,37E­6 ­7,07E­6 ­5,82E­7
ADPF [MJ] 9,35E+2 5,20E+1 2,08E+1 0,00E+0 8,11E+0 2,17E+1 4,71E+1 0,00E+0 1,99E+2 ­1,30E+1 ­3,54E+1
[m³ Welt­Äq.
WDP 8,22E+0 1,69E­2 8,12E­1 0,00E+0 2,63E­3 7,03E­3 4,22E­1 0,00E+0 1,58E+0 ­3,81E­2 ­6,59E­2
entzogen]
GWP = Globales Erwärmungspotenzial; ODP = Abbaupotenzial der stratosphärischen Ozonschicht; AP = Versauerungspotenzial von Boden und
Wasser; EP = Eutrophierungspotenzial; POCP = Bildungspotenzial für troposphärisches Ozon; ADPE = Potenzial für die Verknappung von
Legende
abiotischen Ressourcen – nicht fossile Ressourcen (ADP – Stoffe); ADPF = Potenzial für die Verknappung abiotischer Ressourcen – fossile
Brennstoffe (ADP – fossile Energieträger); WDP = Wasser­Entzugspotenzial (Benutzer)
ERGEBNISSE DER ÖKOBILANZ – INDIKATOREN ZUR BESCHREIBUNG DES RESSOURCENEINSATZES
nach EN 15804+A2: 1 Tonne Kalksandstein
Indikator Einheit A1-A3 A4 A5 B1 C1 C2 C3/1 C3/2 C4/2 D D/1
PERE [MJ] 1,06E+2 3,03E+0 3,91E+0 0,00E+0 4,72E­1 1,26E+0 3,96E+0 0,00E+0 2,61E+1 ­3,18E+0 ­1,01E+1
PERM [MJ] 0,00E+0 0,00E+0 0,00E+0 0,00E+0 0,00E+0 0,00E+0 0,00E+0 0,00E+0 0,00E+0 0,00E+0 0,00E+0
PERT [MJ] 1,06E+2 3,03E+0 3,91E+0 0,00E+0 4,72E­1 1,26E+0 3,96E+0 0,00E+0 2,61E+1 ­3,18E+0 ­1,01E+1
PENRE [MJ] 9,35E+2 5,20E+1 2,08E+1 0,00E+0 8,11E+0 2,17E+1 4,71E+1 0,00E+0 1,99E+2 ­1,10E+1 ­3,54E+1
PENRM [MJ] 0,00E+0 0,00E+0 0,00E+0 0,00E+0 0,00E+0 0,00E+0 0,00E+0 0,00E+0 0,00E+0 0,00E+0 0,00E+0
PENRT [MJ] 9,35E+2 5,20E+1 2,08E+1 0,00E+0 8,11E+0 2,17E+1 4,71E+1 0,00E+0 1,99E+2 ­1,10E+1 ­3,54E+1
SM [kg] 5,20E+0 0,00E+0 0,00E+0 0,00E+0 0,00E+0 0,00E+0 9,38E+2 0,00E+0 0,00E+0 0,00E+0 0,00E+0
RSF [MJ] 0,00E+0 0,00E+0 0,00E+0 0,00E+0 0,00E+0 0,00E+0 0,00E+0 0,00E+0 0,00E+0 0,00E+0 0,00E+0
NRSF [MJ] 0,00E+0 0,00E+0 0,00E+0 0,00E+0 0,00E+0 0,00E+0 0,00E+0 0,00E+0 0,00E+0 0,00E+0 0,00E+0
FW [m³] 2,62E­1 2,71E­3 3,11E­2 0,00E+0 4,23E­4 1,13E­3 1,23E­2 0,00E+0 5,01E­2 ­2,47E­3 ­6,56E­3
PERE = Erneuerbare Primärenergie als Energieträger; PERM = Erneuerbare Primärenergie zur stofflichen Nutzung; PERT = Total
erneuerbare Primärenergie; PENRE = Nicht­erneuerbare Primärenergie als Energieträger; PENRM = Nicht­erneuerbare Primärenergie
Legende
zur stofflichen Nutzung; PENRT = Total nicht erneuerbare Primärenergie; SM = Einsatz von Sekundärstoffen; RSF = Erneuerbare
Sekundärbrennstoffe; NRSF = Nicht­erneuerbare Sekundärbrennstoffe; FW = Nettoeinsatz von Süßwasserressourcen
ERGEBNISSE DER ÖKOBILANZ –ABFALLKATEGORIEN UND OUTPUTFLÜSSE nach EN 15804+A2:
1 Tonne Kalksandstein
Indikator Einheit A1-A3 A4 A5 B1 C1 C2 C3/1 C3/2 C4/2 D D/1
HWD [kg] 3,75E­6 1,94E­6 1,89E­4 0,00E+0 3,03E­7 8,10E­7 9,91E­7 0,00E+0 3,03E­6 ­1,07E­8 ­6,68E­7
NHWD [kg] 5,93E+1 9,13E­3 ­1,31E­2 0,00E+0 1,42E­3 3,80E­3 1,42E­2 0,00E+0 1,00E+3 ­2,74E­2 ­2,08E+1
RWD [kg] 1,41E­2 5,47E­5 1,40E­4 0,00E+0 8,54E­6 2,28E­5 3,78E­4 0,00E+0 2,23E­3 ­4,51E­4 ­1,32E­3
CRU [kg] 0,00E+0 0,00E+0 0,00E+0 0,00E+0 0,00E+0 0,00E+0 0,00E+0 0,00E+0 0,00E+0 0,00E+0 0,00E+0
MFR [kg] 0,00E+0 0,00E+0 0,00E+0 0,00E+0 0,00E+0 0,00E+0 0,00E+0 0,00E+0 0,00E+0 0,00E+0 0,00E+0
MER [kg] 0,00E+0 0,00E+0 0,00E+0 0,00E+0 0,00E+0 0,00E+0 0,00E+0 0,00E+0 0,00E+0 0,00E+0 0,00E+0
EEE [MJ] 0,00E+0 0,00E+0 2,45E+0 0,00E+0 0,00E+0 0,00E+0 0,00E+0 0,00E+0 0,00E+0 0,00E+0 0,00E+0
EET [MJ] 0,00E+0 0,00E+0 5,64E+0 0,00E+0 0,00E+0 0,00E+0 0,00E+0 0,00E+0 0,00E+0 0,00E+0 0,00E+0
HWD = Gefährlicher Abfall zur Deponie; NHWD = Entsorgter nicht gefährlicher Abfall; RWD = Entsorgter radioaktiver Abfall; CRU =
Legende Komponenten für die Wiederverwendung; MFR = Stoffe zum Recycling; MER = Stoffe für die Energierückgewinnung; EEE = Exportierte
Energie – elektrisch; EET = Exportierte Energie – thermisch
ERGEBNISSE DER ÖKOBILANZ – zusätzliche Wirkungskategorien nach EN 15804+A2-optional:
1 Tonne Kalksandstein
Indikator Einheit A1-A3 A4 A5 B1 C1 C2 C3/1 C3/2 C4/2 D D/1
[Krankheitsf
PM ND ND ND ND ND ND ND ND ND ND ND
älle]
[kBq U235­
IRP ND ND ND ND ND ND ND ND ND ND ND
Äq.]
ETP­fw [CTUe] ND ND ND ND ND ND ND ND ND ND ND
HTP­c [CTUh] ND ND ND ND ND ND ND ND ND ND ND
HTP­nc [CTUh] ND ND ND ND ND ND ND ND ND ND ND
SQP [­] ND ND ND ND ND ND ND ND ND ND ND
PM = Potenzielles Auftreten von Krankheiten aufgrund von Feinstaubemissionen; IR = Potenzielle Wirkung durch Exposition des
Menschen mit U235; ETP­fw = Potenzielle Toxizitätsvergleichseinheit für Ökosysteme; HTP­c = Potenzielle Toxizitätsvergleichseinheit
Legende
für den Menschen (kanzerogene Wirkung); HTP­nc = Potenzielle Toxizitätsvergleichseinheit für den Menschen (nicht kanzerogene
Wirkung); SQP = Potenzieller Bodenqualitätsindex
Die Ergebnisse der Wirkungsabschätzung stellen relative Angaben/Potentiale dar, die keine Information zu
konkreten Umweltwirkungen (endpoint) abbilden; daraus können keine Grenzwertüberschreitungen oder
Risikoanalysen abgeleitet werden.
6. LCA: Interpretation
Die Auswertung der ökobilanziellen Ergebnisse der Der eingesetzte Sand, die Zuschläge, die Verpackung
Kalksandsteine zeigt auf, dass die Umweltwirkungen in und der Transport nehmen nur eine untergeordnete
allen Umweltkategorien speziell vom Energieverbrauch Rolle ein.
während des Herstellungsprozesses (Strom und Die überwiegende Anzahl von Abfällen begründet sich
thermische Energie aus Erdgas) im Werk und dem aus den Vorketten der Rohstoffe. Dabei entstehen
eingesetzten Branntkalk dominiert werden. überwiegend nicht gefährliche Abfälle. Die radioaktiven
Abfälle entstehen im Rahmen der Produktion der
elektrischen Energie.
8 Umwelt­Produktdeklaration Bundesverband Kalksandsteinindustrie e.V. – Kalksandstein
GaBi 9­ Datenbank vor. Für wenige Stoffe wurden die
Die Abweichung der Wirkungsabschätzungs­ Prozesse mit in der Herstellung und
ergebnisse vom deklarierten Durchschnittswert ist Umweltauswirkung ähnlichen Vorprodukten
gering. abgeschätzt.
Die Datenqualität für die Modellierung der Eine Normierung der Ergebnisse für Sach­ und
Kalksandsteine des Bundesverband Wirkungsbilanz wird nicht durchgeführt, da dies zu
Kalksandsteinindustrie e.V. kann als gut bewertet missverständlichen Aussagen führen kann.
werden. Für die eingesetzten Grund­ und Hilfsstoffe
liegen entsprechende konsistente Datensätze in der
7. Nachweise
radiologischer Sicht einen uneingeschränkten Einsatz
desselben.
7.1.Radioaktivität
7.2 Auslaugverhalten
Methode: Messung des Nuklidgehalts in Bq/kg,
Bestimmung des Aktivitäts­Index I Messstelle:
Wessling GmbH, Hannover
Zusammenfassender Bericht: BfS­SW­14/12,
Gehrke, Hoffmann, Schkade, Schmidt, Wichterey: Methode: Chemische Untersuchung gemäß
Natürliche Radioaktivität in Baumaterialien und die Deponieverordnung
daraus resultierende Strahlenexposition, Salzgitter,
November 2012. Bericht: Untersuchung von Kalksandsteinproben
hinsichtlich der Entsorgung, Januar 2016
Ergebnis: Die Bewertung der Proben erfolgte gemäß
der /Richtlinie der Europäischen Kommission Ergebnis:
"Radiation Protection 112" (Radiological Protection Sämtliche Kriterien für die Deponierung auf Deponien
Principles concerning the Natural Radioactivity of der Klasse 0 gemäß der in Deutschland gültigen
Building Materials, 1999). Die ermittelten Index­WerteI Deponieverordnung vom 27.04.2009 und 02.05.2013
sind in allen Fällen niedriger als das Ausschlusslevel, werden erfüllt
damit sind keine weiteren Kontrollen erforderlich. Die
natürliche Radioaktivität dieses Baustoffes erlaubt aus
8. Literaturhinweise
PCR Teil A DIN EN 771-2
Institut Bauen und Umwelt e.V., Berlin (Hrsg.): DIN EN 771­2:2011­07+A1:2015; Festlegungen für
Produktkategorie­Regeln für gebäudebezogene Mauersteine ­ Teil 2: Kalksandsteine.
Produkte und Dienstleistungen. Teil A: Rechenregeln
für die Ökobilanz und Anforderungen an den DIN 4108-4:
Hintergrundbericht, Version 2.0, 2021­01. DIN 4108­4: 2020­11; Wärmeschutz und Energie­
Einsparung in Gebäuden – Teil 4: Wärme­ und
IBU 2021 feuchteschutztechnische Bemessungswerte.
Allgemeine Anleitung für das EPD­Programm des
Institut Bauen und Umwelt e.V. (IBU), Version 2.0, DIN 20000-402
Berlin: Institut Bauen und Umwelt e.V., 2021, www.ibu­ DIN 20000: 2017­01; Anwendung von Bauprodukten in
epd.com Bauwerken ­ Teil 402: Regeln für die Verwendung von
Kalksandsteinen nach DIN EN 771 ­ 2:2015­11
ISO 14025
DIN EN ISO 14025:2011­10, Environmental labels and
declarations — Type III environmental declarations — DIN EN 459-1
Principles and procedures. DIN EN 459­1:2015­07; Baukalk ­ Teil 1: Begriffe,
Anforderungen und Konformitätskriterien.
EN 15804
EN15804:2012­04+A2­2019,Sustainabilityof EN 772-13
constructionworks—Environmentalproduct EN 772­13:2000­09: Prüfverfahren für Mauersteine ­
declarations—Corerulesfortheproductcategoryof Teil 13: Bestimmung der Netto­ und Brutto­
construction products. Trockenrohdichte von Mauersteinen (außer
Natursteinen)
PCR Teil B: Kalksandstein
Institut Bauen und Umwelt e.V., Berlin (Hrsg.): DIN EN 998-2
Produktkategorie­ Rregeln für Bauprodukte aus dem DIN EN 998­2_2017­02; Festlegungen für Mörtel im
Programm für Umwelt­Produktdeklarationen des Mauerwerksbau­Teil 2: Mauermörtel.
Instituts Bauen und Umwelt e.V. (IBU)Teil B:
Anforderungen an die EPD für Kalksandstein. Version
1.6., 2017.
9 Umwelt­Produktdeklaration Bundesverband Kalksandsteinindustrie e.V. – Kalksandstein
DIN EN 1996-2 Gesteinskörnungen aus Mauerwerk,
DIN EN 1996­2:2010­12; Eurocode 6: Bemessung und Forschungsbericht Nr. 116, Forschungsvereinigung
Konstruktion von Mauerwerksbauten, Teil 2: Planung, Kalk­Sand, Hannover 2014.
Auswahl der Baustoffe und Ausführung von
Mauerwerk. Fb 118 2015
Eden, W.; Kurkowski, H.; Lau, J.J.; Middendorf, B.:
DIN EN 13501-1 Bioaktivierung von Porenbeton­ und Kalksandstein­
DIN EN 13501­1: 2019­05; Klassifizierung von Recyclinggranulaten mit Methan oxidierenden
Bauprodukten und Bauarten zu ihrem Brandverhalten­ Bakterien zur Reduktion von Methanausgasungen aus
Teil 1: Klassifizierung mit den Ergebnissen aus den Hausmülldeponien ­ ein Beitrag zum Klima­ und
Prüfungen zum Brandverhalten von Bauprodukten. Ressourcenschutz – Methanox II, Forschungsbericht
Nr. 117, Forschungsvereinigung Kalk­Sand, Hannover
DIN EN 1745 2015.
DIN EN 1745: 2020­10; Mauerwerk und
Mauerwerksprodukte ­ Verfahren zur Bestimmung von Fb. 122 2016
wärmeschutztechnischen Eigenschaften. Eden, W.; Lieblang, P.; Konrad, D.; Schäfers, M.;
Vogdt, F. U.: Ressourceneffizienz in der
LAGA Kalksandsteinindustrie, Forschungsbericht Nr. 122 der
Mitteilungen der Länderarbeitsgemeinschaft Abfall Forschungsvereinigung Kalk­Sand e.V., Hannover
(LAGA) 20: Anforderungen an die stoffliche 2016.
Verwertung von mineralischen Reststoffen/Abfällen –
Technische Regeln – Stand 6, November 2003. Fb. 127 2019
Eden, W.; Kurkowski, H.; Nytus, N.; Radenberg, M.:
Eignungsnachweis von Tragschichten ohne
Fb 80 1994 Bindemittel mit erhöhten Anteilen an rezykliertem
Eden,W.: Wiederverwertung von Kalksandsteinen aus Kalksandstein­Mauerwerk – Erprobungsstrecke in
Abbruch von Bauwerken bzw. aus fehlerhaften Steinen praxi, Forschungsbericht Nr. 122 der
aus dem Produktionsprozess, KS­Recycling Teil I, Forschungsvereinigung Kalk­Sand e.V., Hannover
Forschungsvereinigung Kalk­Sand e.V., 2016.
Forschungsbericht Nr.80, Hannover, 1994.
Fb. 131 2021
Fb 86 1997 Eden, W.; Kolbe, R.; Kurkowski, H.; Middendorf, B.;
Eden,W.: Herstellung von Kalksandsteinen aus Mollenhauer, K.; Schade, T.; Wetekam, J.: Einsatz von
Bruchmaterial von Kalksandsteinen mit anhaftenden Füllern aus Kalksandstein­Recycling­Material als
Dämmstoffen sowie weiterer Baureststoffe, Upcycling für Kalksandstein­, Beton­, und
Forschungsbericht Nr. 86, Forschungsvereinigung Asphaltprodukte, Forschungsbericht Nr. 131 der
Kalk­Sand, Hannover 1997. Forschungsvereinigung Kalk­Sand e.V., Hannover
2021.
Fb 97 2003
Eden, W., Friedl, L.; Krass, K.; Kurkowski, H.; Mesters, Fb. 133 2021
K.; Schießl, P.: Eignung von Kalksandstein­ Eden, W.; Kurkowski, H.: Rezyklierte
Bruchmaterial zum Recycling in der Baustoffindustrie, Gesteinskörnungen aus Kalksandstein für
Forschungsbericht Nr. 97 der Forschungsvereinigung vegetationstechnische
Kalk­Sand e.V., Hannover, 2003. Bodenverbesserungsmaßnahmen im Erd­ und
Straßenbau, Forschungsbericht Nr. 132 der
Fb 106 2008 Forschungsvereinigung Kalk­Sand e.V., Hannover
Eden, W.; Middendorf, B.: Entwicklung eines 2021.
Recycling­Mauersteins unter Verwendung von
Abbruchmaterial und Baurestmassen und Anwendung DepV (2009)
der Kalksandstein­Technologie Forschungsbericht Nr. Verordnung über Deponien und Langzeitlager­
106, Forschungsvereinigung Kalk­Sand, Hannover Deponieverordnung (DepV) vom 27.04.2009 (BGBI I
2010. S. 900) zuletzt geändert durch Art.7 V vom
26.11.2010.
Fb 111 2010
Eden,W.; Flottmann, N.; Kohler, G.; Kollar, J.; GaBi 9
Kurkowski, H. Radenberg, M.; Schlütter, F.: Eignung Software und Datenbank zur Ganzheitlichen
von rezykliertem Kalksandstein­Mauerwerk für Bilanzierung. LBP, Universität Stuttgart und thinkstep
Tragschichten ohne Bindemittel Forschungsbericht AG, 2021., GaBi 9 2020, Servicepack 40.
Nr.111, Forschungsvereinigung Kalk­Sand, Hannover
2010. GaBi 9 Dokumentation
Dokumentation der GaBi 9­Datensätze der Datenbank
Fb 115 2014 zur Ganzheitlichen Bilanzierung. LBP, Universität
Eden, W.; Kurkowski, H.; Middendorf, B.: Stuttgart und thinkstep AG, 2021.
Verwertungsoptionen für rezyklierte http://documentation.gabi­software.com/.
Gesteinskörnungen aus Mauerwerk in der Steine­ und
Erden­Industrie, Forschungsbericht Nr. 115, EAK
Forschungsvereinigung Kalk­Sand, Hannover 2014. Europäischer Abfallkatalog (EAK) Verordnung über
das Europäische Abfallverzeichnis AVV vom
Fb 116 2014 10.12.2001.
Bischoff, G.; Eden, W.; Gräfenstein, R.; Kurkowski, H.;
Middendorf, B.: Vegetationssubstrate aus rezyklierten
10 Umwelt­Produktdeklaration Bundesverband Kalksandsteinindustrie e.V. – Kalksandstein
BfS-SW-14/12
BfS­SW­14/12: Gehrke, K; Hoffmann, B; Schkade, U; Radiation Protection
Schmidt, V.; Wichterey, K.: Natürliche Radioaktivität in Richtlinie der Europäischen Kommission: "Radiation
Baumaterialien und die daraus resultierende Protection 112 (Radiological Protection Principles
Stahlenexposition, Salzgitter, 2012. concerning the Natural Radioactivity of Building
Materials, 1999).
Verordnung (EU) Nr. 305/2011
Verordnung (EU) Nr. 305/2011 des Europäischen Carbonatisierungsbericht
Parlaments und des Rates: vom 9.März 2011 zur Quantitative Bestimmung und Berechnung der CO ­
2
Festlegung harmonisierter Bedingungen für die Aufnahme von werksfrischen Kalksandsteinen, Prüf­
Vermarktung von Bauprodukten und zur Aufhebung und Forschungsauftrag Nr. 25/2021, Univ.­Prof. Dr.
der Richtlinie 89/106/EWG des Rates. rer. nat. Bernhard Middendorf, 03.08.2021 und
Prüfbericht 21/08/2129259­1, Chemsiches Labor Dr.
Prüfberichte Dr. Wessling GmbH Graser, CLG, Schonungen, 08.09.2021
Prüfberichte Dr. Wessling GmbH Nr. CHA15­004466­1
bis CHA15­ 004466­6, Probenahme und Analyse­vom
12.08.2016.
11 Umwelt­Produktdeklaration Bundesverband Kalksandsteinindustrie e.V. – Kalksandstein
Herausgeber
Institut Bauen und Umwelt e.V. Tel +49 (0)30 3087748­ 0
Panoramastr.1 Fax +49 (0)30 3087748­ 29
10178 Berlin Mail info@ibu­epd.com
Deutschland Web www.ibu-epd.com
Programmhalter
Institut Bauen und Umwelt e.V. Tel +49 (0)30 3087748­ 0
Panoramastr.1 Fax +49 (0)30 3087748­ 29
10178 Berlin Mail info@ibu­epd.com
Deutschland Web www.ibu-epd.com
Ersteller der Ökobilanz
LCEE ­ Life Cycle Engineering Experts Tel +49 6151 1309860
GmbH Fax ­
Birkenweg 24 Mail t.mielecke@lcee.de
64295 Darmstadt Web www.lcee.de
Germany
Inhaber der Deklaration
Bundesverband Kalksandsteinindustrie Tel +49 (0)511 279 540
e.V. Fax +49 (0)511 279 5454
Entenfangweg 15 Mail info@kalksandstein.com
30419 Hannover Web www.kalksandstein.de
Germany
