UMWELT-PRODUKTDEKLARATION
nach ISO 14025 und EN 15804+A2
Deklarationsinhaber REHAU Industries SE & Co. KG
Herausgeber Institut Bauen und Umwelt e.V. (IBU)
Programmhalter Institut Bauen und Umwelt e.V. (IBU)
Deklarationsnummer EPD-REH-20240256-IBA2-DE
Ausstellungsdatum 22.10.2024
Gültig bis 21.10.2029
RAUSILENTO RE
REHAU Industries SE & Co. KG
www.ibu-epd.com | https://epd-online.com
1. Allgemeine Angaben
REHAU Industries SE & Co. KG RAUSILENTO RE
Programmhalter Inhaber der Deklaration
IBU – Institut Bauen und Umwelt e.V. REHAU Industries SE & Co. KG
Hegelplatz 1 Helmut Wagner Straße 1
10117 Berlin 95111 Rehau
Deutschland Deutschland
Deklarationsnummer Deklariertes Produkt/deklarierte Einheit
EPD-REH-20240256-IBA2-DE Bei den zu deklarierenden Rohrsystemen handelt es sich um ein
Rohrsystem aus Mineralstoff-gefülltem PP mit Rezyklatanteil. Als
deklarierte Einheit wird «1 kg Rohrsystem» gewählt. Betrachtet wurde die
Durchschnittsvariante des zu deklarierenden Produktsystem.
Diese Deklaration basiert auf den Produktkategorien-Regeln: Gültigkeitsbereich:
Drucklose Abwasserrohrsysteme aus Kunststoff, 23.04.2024 Inhaber der Deklaration sowie Hersteller des Rohrsystems RAUSILENTO
(PCR geprüft und zugelassen durch den unabhängigen RE ist das Unternehmen REHAU mit Sitz in der Helmut Wagner Straße 1,
Sachverständigenrat (SVR)) Rehau. Die Herstellung des Compounds für Formteile und Rohre erfolgt im
Werk Velen, die Rohrextrusion findet in Triptis statt, während die
Herstellung der Formteile im Werk Viechtach erfolgt.
Ausstellungsdatum Herstellung der Formteile
22.10.2024
REHAU Industries SE & Co. KG Schmidstraße 23
94234 Viechtach
Gültig bis
Herstellung der Rohre
21.10.2029 REHAU Industries SE & Co. KG Im Kälbertale 1
07819 Triptis
Herstellung der Compounds
REHAU Industries SE & Co. KG Coesfelder Str. 47
46342 Velen
Der Inhaber der Deklaration haftet für die zugrundeliegenden Angaben und
Nachweise; eine Haftung des IBU in Bezug auf Herstellerinformationen,
Ökobilanzdaten und Nachweise ist ausgeschlossen.
Die EPD wurde nach den Vorgaben der EN 15804+A2 erstellt. Im
Folgenden wird die Norm vereinfacht als EN 15804 bezeichnet.
Dipl.-Ing. Hans Peters
Verifizierung
(Vorstandsvorsitzende/r des Instituts Bauen und Umwelt e.V.)
Die Europäische Norm EN 15804 dient als Kern-PCR
Unabhängige Verifizierung der Deklaration und Angaben gemäß ISO
14025:2011
intern X extern
Florian Pronold Matthias Klingler,
(Geschäftsführer/in des Instituts Bauen und Umwelt e.V.) (Unabhängige/-r Verifizierer/-in)
1 Umwelt-Produktdeklaration - REHAU Industries SE & Co. KG - RAUSILENTO RE
2. Produkt
Rohre ab 1000 mm in Rohrbündel auf Palette
2.1 Produktbeschreibung/Produktdefinition
Die vorliegende Studie bezieht sich auf die Herstellung des 2.5 Grundstoffe/Hilfsstoffe
kompletten Rohrsystems, bestehend aus Rohren und Die Rohre und Formstücke sind werkseitig mit einem
Formteilen mit jeweils eingelegtem Dichtungsring in den Lippendichtring ausgestattet. Die statistische
verschiedenen Durchmessern der Produktpalette. Bei dem zu Zusammensetzung der Rohrsystems auf Basis der
deklarierenden Rohrsystem handelt es sich um ein 3- jahresverkaufsmengen in Masse-% bezogen auf die deklarierte
schichtiges Rohrsystem aus PP bzw. Mineralstoff-gefülltem PP Einheit ist in folgender Tabelle dargestellt:
mit Rezyklatanteil.
RAUSILENTO RE ist ein schalldämmendes
Hausabflussrohrsystem und erfüllt die Anforderungen der EN
1451-1. Die Rohrdimensionen von DN 32 bis DN 160 gemäß
der EN 1451-1 gestatten den problemlosen Übergang auf Das mineralgefüllte Kunststoffcompound für die Rohr- und
konventionelle (nicht-schalldämmende) PP-Rohrsysteme nach Formteilherstellung des Systems RAUSILENTO RE enthält
EN 1451-1 bzw. auf Kanalrohrsystems nach EN 1401-1. folgende Grund- und Hilfsstoffe:
Es handelt sich um ein Produkt, das keinen
• Polypropylen-Compound inkl. Pigment und
Harmonisierungsrechtsvorschriften der EU unterliegt: Für die
Stabilisatoren 40 - 60 %
Verwendung des Produkts gelten die jeweiligen nationalen
• Mineralstoff 60 - 40 %
Bestimmungen am Ort der Verwendung und die technischen
Bestimmungen aufgrund dieser Vorschriften. 1. Das Produkt enthält keine Stoffe der ECHA-Liste der für
eine Zulassung in Frage kommenden besonders
2.2 Anwendung besorgniserregenden Stoffe (en: Substances of Very
Einsatzbereiche des Rohrsystems sind Entwässerungsanlagen High Concern – SVHC) (Datum 14.06.2023) oberhalb
für Gebäude und Grundstücke nach der EN 12056-Reihe im von 0,1 Massen-%.
Wohnungsbau (Ein- oder Mehrfamilienhäuser und 2. Das Produkt enthält keine weiteren CMR-Stoffe der
Wohnanlagen), in Großprojekten wie z. B. Hotels, Kategorie 1A oder 1B, die nicht auf der Kandidatenliste
Bürogebäude, Krankenhäuser und Schulen, sowie stehen, oberhalb von 0,1 Massen-% in mindestens
innenliegende Regenwasserleitungen. einem Teilerzeugnis.
3. Dem vorliegenden Bauprodukt wurden keine
2.3 Technische Daten
Biozidprodukte zugesetzt oder es wurde nicht mit
Nachfolgend sind die bautechnischen Daten der im Rahmen Biozidprodukten behandelt (es handelt sich damit nicht
der Studie betrachteten Produkte in tabellarischer Form um eine behandelte Ware im Sinne der
dargestellt, entnommen aus dem Produktdatenblatt und von Biozidprodukteverordnung (EU) Nr. 528/2012).
direkten Angaben des Herstellers.
2.6 Herstellung
Bautechnische Daten
Die vorliegende Studie bezieht sich auf die Herstellung der
Bezeichnung Wert Einheit
kompletten Rohrsysteme, bestehend aus den Rohren,
PP-MD
Werkstoff - Formteilen in verschiedener Ausführung und den
mineralverstärkt
Dichtungsringen, die zwischen den Elementen eingelegt
Art des Füllstoffs (falls zutreffend) Mineralfüllstoff - werden.
Füllstoffgehalt/Ascherückstand des Das Rohrcompound und die Rohre der betrachteten
40 - 60 %
Werkstoffs (EN ISO 3451-1)* Rohrsysteme werden beim Unternehmen REHAU Industries SE
Dichte des Werkstoffs 895 - 900 kg/m3 & Co. KG im Werk Velen (Compounds) bzw. Triptis (Rohre),
Deutschland produziert.
Mittlere Dichte des Werkstoffes nach
1,0 - 1,3 kg/m3 Während der Compoundierung werden dem Polypropylen-
EN ISO 1183-1, oder -2 der Rohre
Rohmaterial weitere Roh- und Hilfsstoffe hinzugegeben.Die
Mittlere Dichte der Formstücke 1,0 - 1,3 - Rezyklataufbereitung für die Nutzung im Rohr RAUSILENTO
Innendurchmesser 27,6 - 151,5 mm RE wird ebenfalls im Werk Velen, Deutschland durchgeführt.
Außendurchmesser 32,0 - 160,5 mm Die Rohre selbst werden im Extrusionsverfahren hergestellt.
Die Rohre werden auf einer Mehrwegholzpalette verpackt und
Wandstärke variiert je nach
1,9 - 2,8 mm sind untereinander mit Distanzklötzen aus Holz getrennt und
Durchmesser gemäß EN 1451-1
foliert. Die verschiedenen Formteile werden im
Kurzzeit-E-Modul - N/mm2
Spritzgussverfahren in Viechtach, Deutschland hergestellt. Zur
Längenausdehnungskoeffizient 0,09 mm/m luft- und wasserdichten Verbindung der Rohre und der
x K Formteile werden Dichtungsringe eingesetzt. Die
Chemische Beständigkeit 1 - 13 pH Dichtungsringe werden zum Großteil maschinell in das
gespritzte Formteil eingesetzt. Je nach Größe kann das
Es handelt sich um ein Produkt, das keinen
Einsetzen auch manuell geschehen.
Harmonisierungsrechtsvorschriften der EU unterliegt:
Leistungswerte des Produkts in Bezug auf dessen Merkmale
2.7 Umwelt und Gesundheit während der Herstellung
nach der maßgebenden technischen Bestimmung (keine CE-
Die gesetzliche Vorschriften zum Umgang mit Abluft, Abwasser,
Kennzeichnung).
Abfällen und Lärmemission werden eingehalten oder
2.4 Lieferzustand unterschritten. Die Gesundheit der Mitarbeitenden wird
während der Herstellung nicht gefährdet. In den REHAU-
Für das System RAUSILENTO RE sind alle Nennweiten von
Werken werden zertifizierte Managementsysteme zur Umwelt
DN 32 bis DN 160 verfügbar. Die Rohre werden in Baulängen
nach ISO 14001 und zur Energie nach ISO 50001 genutzt.
500, 1000, 1500, 2000, 2300, 3000 oder 5000 mm angeboten.
Rohre bis 500 mm und Formstücke im Karton
2 Umwelt-Produktdeklaration - REHAU Industries SE & Co. KG - RAUSILENTO RE
Herstellung der Mehrwegverpackungenwurde nicht
2.8 Produktverarbeitung/Installation berücksichtigt. Jedoch wurde der Transport dieser
Verlegung von Leitungen in Installationsschächten Produktverpackung ökobilanziell betrachtet. Einweg-
In Installationsschächten können die Abflussrohre und Produktverpackungen wurden einer
Formstücke RAUSILENTO RE ohne zusätzliche thermischenAbfallbehandlung unterzogen.
Körperschalldämmung verlegt werden.
2.10 Nutzungszustand
• Wand- und Deckendurchführungen mit handelsüblichen
Die Polymere sind stabilisiert und hoch alterungsbeständig.
feuchtigkeitsgeschützten Körperschalldämmungen
herstellen, um die Rohrleitungen akustisch zu
2.11 Umwelt und Gesundheit während der Nutzung
entkoppeln.
Es bestehen keine Hinweise auf eine Wirkungsbeziehung
• Schallbrücken zwischen Rohr und Schachtwand
zwischen dem Rohrsystem und der Umwelt oder der
vermeiden.
Gesundheit während der Nutzung.
Verlegung von Leitungen im Mauerwerk
Für die Herstellung von Maueraussparungen und -schlitzen gilt 2.12 Referenz-Nutzungsdauer
EN 1996.
Es wird keine Referenznutzungsdauer angegeben. Die Rohre
• Maueraussparung so ausführen, dass die Rohrleitung sind nach europäischen Produktnormen von CEN/TC 155
spannungsfrei verlegt werden kann. generell für eine Nutzungsdauer von 50 Jahren ausgelegt.
• Schallbrücken zwischen Mauerwerk und Rohr
vermeiden. 2.13 Außergewöhnliche Einwirkungen
Verlegung von Leitungen in Beton Brand
Im Falle des Einbetonierens wird empfohlen, die Rohrleitungen Brandklasse B2 nach DIN 4102-1 und Baustoffklasse D-s2
durch Verwendung von handelsüblichen d0 nach EN 13501-1.
feuchtigkeitsgeschützten Körperschalldämmungen mit einer Wasser
Dämmstärke > 4 mm vom Baukörper akustisch zu entkoppeln. Es ist mit keinen Folgen auf die Umwelt bei
unvorhergesehener Wassereinwirkung zu rechnen.
Verlegung über abgehängte Decken
Die Verlegung über abgehängten Decken erfordert aufgrund Mechanische Zerstörung
der besonderen Installation zusätzliche Maßnahmen zur Es ist mit keinen Folgen auf die Umwelt bei
Gewährleistung eines hohen Schallschutzes. Entsprechende unvorhergesehener mechanischer Zerstörung zu rechnen.
Schallschutzlösungen sind im Produktdatenblatt RAUSILENTO
2.14 Nachnutzungsphase
RE beschrieben.
Wird das Rohrsystem rückgebaut kann es sowohl werkstofflich
Deckendurchführungen oder thermisch verwertet werden.
Deckendurchführungen feuchtigkeitsdicht und schalldämmend
2.15 Entsorgung
herstellen. Es ist darauf zu achten, dass die
Je nach lokalen Gegebenheiten kann statt der werkstofflichen
temperaturbedingte Längenausdehnung des Rohres nicht
oder thermischen Verwertung eine Deponierung stattfinden.
eingeschränkt wird.
Abfallschlüssel nach europäischem Abfallverzeichnis (AVV):
2.9 Verpackung 20 01 39 Kunststoffe
Die RAUSILENTO RE Formteile werden in einem Karton auf
2.16 Weitere Informationen
EURO-Mehrweg-Paletten zum Ort der Verwendung geliefert.
Weitere Informationen können der Produktseite sowie dem
Die Rohre werden in Stretchfolie gewickelt und mit Flachfolie in
Katalog entnommen werden, auffindbar unter:
einem Holzrahmenverschlag verpackt. Die Entsorgung der
https://www.rehau.com/downloads/1280600/rausilento.pdf
Produktverpackung wurde in Modul A5 berücksichtigt. Die
3. LCA: Rechenregeln
Bezeichnung Wert Einheit
3.1 Deklarierte Einheit
Deklarierte Einheit 1 kg
Als deklarierte Einheit wird "1 kg Rohrsystem" verwendet, das
Massenbezug DN 32 0,179 kg/lfm
die Komponenten glattes Rohr, Formteil und Dichtungsring
umfasst. Eine massenanteilige Aufteilung der Komponenten ist Massenbezug DN 40 0,227 kg/lfm
in 2.5 dargestellt. Massenbezug DN 50 0,288 kg/lfm
Für die LCA wurde eine Durchschnittsvariante des Massenbezug DN 75 0,459 kg/lfm
Rohrsystems RAUSILENTO RE bilanziert. Es basiert auf den
Massenbezug DN 90 0,649 kg/lfm
Verkaufsmengen für das Bezugsjahr 2022 und deckt damit alle
Massenbezug DN 110 1,012 kg/lfm
Dimension und Baulängen ab. Der Massenbezug unterscheidet
sich je nach Nennweite des Rohrs. Massenbezug DN 125 1,252 kg/lfm
Massenbezug DN 160 1,981 kg/lfm
Angabe der deklarierten Einheit
Rohdichte für Polypropylen 900 kg/m³
3.2 Systemgrenze
Der jeweilige Lebenszyklus ist entsprechend DIN EN 15804
modular gestaltet. Die Ökobilanzen berücksichtigen den
Lebenszyklus der Produkte von der Wiege bis zum Werkstor, d.
h. A1 - A3 mit den Modulen C1-C4 und Modul D.
3 Umwelt-Produktdeklaration - REHAU Industries SE & Co. KG - RAUSILENTO RE
vorhandenen Datenlücken wurden diese mit statistischen
Durchschnitts- und Erfahrungswerten gefüllt.
Für die Produktion in den drei Werken Velen, Viechtach und
Triptis wurde der Energiebedarf mit Grünstrom berechnet. Für
die Herstellung der Dichtungen wurde der deutschen
Residualmix verwendet, während für jede weitere Herstellung
von Vorprodukten der deutsche Strommix verwendet wurde.
3.4 Abschneideregeln
In der vorliegenden EPD wurden alle bekannten Inputs und
Outputs bei der Bilanzierung mit einbezogen. Aufgrund der sehr
geringen Relevanz wurden einzelne Prozesse bzw. Materialien
nicht berücksichtigt, für die keine Daten vorhanden waren. Alle
Im Folgenden sind die berücksichtigten Lebenswegabschnitte nicht berücksichtigten Prozesse haben einen jeweiligen Masse-
bzw. Prozessmodule des Rohrsystems detailliert aufgelistet: und Energieanteil von <1% und gemeinsam einen Masse- und
Energieanteil von <5% im Bezug zur deklarierten Einheit.
A1 – A3 Herstellungsphase
3.5 Hintergrunddaten
Dieses Modul umfasst die folgenden Prozesse:
Für die Ökobilanz wurden ausschließlich Hintergrunddaten aus
• Produktion der Roh-, Hilfs- und Betriebsstoffe inkl.
der Datenbank Managed LCA Content von Sphera (Version
Transport zum jeweiligen Werk
2023.2, ehemals GaBi-Datenbank) herangezogen. Die
• Produktion des Dichtungsrings beim Zulieferer inkl.
Modellierung wurde mit der Software LCA for Experts von
Transport zum jeweiligen Werk
Sphera (Version 10.7, ehemals GaBi) durchgeführt.
• Produktion der Verpackungsmaterialien für das
Endprodukt Energiebereitstellung für die Produktion 3.6 Datenqualität
• Produktion der Verpackungsmaterialien der Rohstoffe Die spezifischen Vordergrunddaten für die Herstellung von
inkl. Transporte zur Verwertung mit anschließender RAUSILENTO RE stammen von REHAU Industries SE & CO.
Verwertung KG. Die geographische und technische Repräsentativität wird
• Transport der Mehrwegverpackungen der Rohstoffe als sehr gut eingestuft. Die zeitliche Repräsentativität wird als
• Interne Wiederaufbereitung der Produktionsabfälle und gut bis sehr gut eingestuft. Insgesamt werden weit über 80%
Rückführung in Produktion der spezifischen Daten als gut bis sehr gut eingeschätzt.
C1 – C4 Entsorgung Die Hintergrunddaten aus der Datenbank Managed LCA
Es werden drei 100 %-Entsorgungsszenarien angenommen: Content weisen eine gute bis sehr gute Repräsentativität
(geographisch, technisch, zeitlich) bei mindestens 80% aller
End-of-Life (EoL) Szenario 1 (Deponierung): Kernindikatoren auf.
100% Rückbau des Rohrsystems inkl. Transport zum Ort der
Entsorgung. Die Entsorgung findet auf einer lokalen Deponie 3.7 Betrachtungszeitraum
statt (Modul C4 in der Auswertung). Die spezifischen Daten zur Herstellung von RAUSILENTO RE
wurden über das Produktionsjahr 2022 erhoben.
EoL-Szenario 2 (Recycling):
100% Rückbau des Rohrsystems inkl. Transport zum Ort der 3.8 Geographische Repräsentativität
Verwertung mit werkstofflicher Verwertung (Modul C3/2 und D/2 Land oder Region, in dem/r das deklarierte Produktsystem
in der Auswertung). hergestellt und ggf. genutzt sowie am Lebensende behandelt
wird: Global
EoL-Szenario 3 (Energierückgewinnung aus Abfällen):
100% Rückbau des Rohrsystems inkl. Transport zum Ort der
3.9 Allokation
Verwertung mit Energierückgewinnung (Modul C3/1 und D/1 in
Bei der Herstellung von RAUSILENTO RE entstehen keine Co-
der Auswertung).
Produkte. Das verwendete Umlaufmaterial kommt aus
demselben Prozess. Daher ist bei Vordergrundprozessen keine
Co-Produkt-Allokation nötig. In der Vorkette der
D Wiederverwendungs-, Rückgewinnungs- und/oder
Energiegewinnung und Rohstoffproduktion entstehen Co-
Recyclingpotentiale:
Produkte, sodass in den Hintergrunddatensätzen Allokationen
Wiederverwendungs-, Rückgewinnungs-, und/oder
vorliegen. Gleiches gilt für nachgelagerte Prozesse, wie
Recyclingpotentiale sind in den Entsorgungsszenarien
beispielsweise Verbrennungsprozesse für die Abfallverwertung.
vorhanden, da das Rohrsystem einer energetischen bzw.
stofflichen Verwertung zugeführt werden, aus der Energie bzw.
3.10 Vergleichbarkeit
Sekundärmaterialien zurückgewonnen werden, die außerhalb
Grundsätzlich ist eine Gegenüberstellung oder die Bewertung
der Systemgrenze genutzt werden können
von EPD-Daten nur möglich, wenn alle zu vergleichenden
3.3 Abschätzungen und Annahmen Datensätze nach EN 15804 erstellt wurden und der
Gebäudekontext bzw. die produktspezifischen
Von REHAU Industries SE & Co. KG stammen die Primärdaten
Leistungsmerkmale berücksichtigt werden.
zur Zusammensetzung des Rohrsystems sowie die Daten zur
Hintergrunddatenbank: Managed LCA Content von Sphera
Energienutzung, den Transportstrecken sowie den
Verpackungen von Produkt und Rohstoffen. Im Fall von
4. LCA: Szenarien und weitere technische Informationen
Der biogene Kohlenstoffgehalt quantifiziert die Menge an
Charakteristische Produkteigenschaften biogener biogenem Kohlenstoff in einem Bauprodukt, wenn es das
Kohlenstoff Werkstor verlässt. Die Masse des im Rohrsystem gebundenen
4 Umwelt-Produktdeklaration - REHAU Industries SE & Co. KG - RAUSILENTO RE
biogenen Kohlenstoffs macht weniger als 5 % des des ausgehobenen Rohrsystems (EoL-Szenario 1, C4), 100 %
Produktgewichts aus. Die verwendete Produktverpackung aus stoffliche Verwertung (EoL-Szenario 2, C3/2) sowie 100 %
Holz weist laut Hintergrunddatensatz je kg Holz ca. 43 % energetische Verwertung (EoL-Szenario 3, C3/1). Im Falle
biogenen Kohlenstoff auf, während Produktverpackungen aus eines Rückbaus wird das verbaute Rohr per Bagger
Karton 47,7 % je kg Karton bzw. der Formteilstabilisator 76,5 % ausgehoben. Betrachtet wurde dabei der Einsatz von Diesel
je kg Fettsäure ausweisen. und das Aushubmaterial.
Bezeichnung Wert Einheit
Informationen zur Beschreibung des biogenen
Kohlenstoffgehalts am Werkstor Rohrsystem 1 kg
Diesel für Rückbau (C1) 1,72E-04 kg
Bezeichnung Wert Einheit
Diesel für Transport (C2) 1,05E-03 kg
Biogener Kohlenstoff im Produkt 0,001 kg C
Biogener Kohlenstoff in der zugehörigen Modul C2 umfasst den Transport zur Abfallbehandlung bzw.
0,036 kg C
Verpackung Deponie. Es wird ein Transport per LKW 32 t über eine
Transportstrecke von 50 km angenommen. Dies entspricht den
Notiz: 1 kg biogener Kohlenstoff ist äquivalent zu 44/12 kg
Empfehlungen nach EURIMA [EURIMA, 2019].
CO .
2
Entsorgungsszenario 1 (Deponierung):
Das Rohrsystem wird zu 100% auf der Deponie entsorgt (C4).
Es entstehen keine zusätzlichen Vorteile oder Lasten
Einbau A5 außerhalb der Systemgrenzen (Modul D/3).
Die Einwegproduktverpackung wird in Modul A5 thermisch
verwertet, die angenommene Transportdistanz zum Ort der Entsorgungsszenario 2 (Recycling):
Verwertung wird mit 50 km [EURIMA,2019] angenommen. Die Das Rohrsystem wird zu 100% werkstofflich recycelt,
dargestellte Tabelle bezieht sich auf die deklarierte Einheit. gewaschen, getrocknet, geschreddert und gemahlen unter
Einsatz von Wasser und Strom. Beim Aufarbeiten entstehen
Bezeichnung Wert Einheit
Ausschüsse von 5%, die thermisch verwertet werden. Es
Folie 0,0031 kg
entstehen Vorteile oder Lasten außerhalb der Systemgrenzen
Holz 0,080 kg durch eine mögliche Nutzung des Mahlguts anstatt Neuware-
Karton/Pappe 0,084 kg Kunststoff. Mit einem konservativen Substitutionsfaktor S=0,5
Mehrwegverpackung (Holzpalette) 0,165 kg wird berücksichtigt, dass Mahlgut nur teilweise Neuware
ersetzen kann. Zusätzliche Vorteile entstehen durch die
Nutzung der Energie aus der Verbrennung der Ausschüsse.
Entsorgung C1-C4
Für die Entsorgung nach der Lebensphase stehen keine Entsorgungsszenario 3 (Energetische Verwertung):
herstellerspezifischen Informationen zur Ver-fügung. Da es sich Das Rohrsystem wird zu 100% energetisch verwertet
hierbei um einfache Bauprodukte handelt, die für die (verbrannt). Es entstehen Vorteile oder Lasten außerhalb der
Abfallbehandlung nicht in einzelne Komponente getrennt Systemgrenzen durch die mögliche Nutzung der
werden, werden drei verschiedene 100 % EoL-Szenarien rückgewonnenen Energie.
gegenübergestellt [IBU PCR Teil A, S. 20]: 100 % Deponierung
5 Umwelt-Produktdeklaration - REHAU Industries SE & Co. KG - RAUSILENTO RE
5. LCA: Ergebnisse
In diesem Kapitel sind die Ergebnisse der Sachbilanz und der Wirkungsabschätzung für das untersuchte Rohrsystem RAUSILENTO
RE detailliert aufgelistet. In den aufgeführten Tabellen wird nach den beschriebenen EoL-Szenarien unterschieden:
Das EoL-Szenario 1 (100% Deponierung) umfasst die Module C1, C2, C3, C4 und D.
Das EoL-Szenario 2 (100% werkstoffliche Verwertung) umfasst die Module C1, C2, C3/1, C4/1 und D/1.
Das EoL-Szenario 3 (100% energetische Verwertung) umfasst die Module C1, C2, C3/2, C4/2 und D/2.
ANGABE DER SYSTEMGRENZEN (X = IN ÖKOBILANZ ENTHALTEN; MND = MODUL ODER INDIKATOR NICHT DEKLARIERT;
MNR = MODUL NICHT RELEVANT)
Gutschriften
Stadium der
und Lasten
Produktionsstadium Errichtung Nutzungsstadium Entsorgungsstadium
außerhalb der
des Bauwerks
Systemgrenze
g n u g ro s re v ffo ts h o R tro p s n a rT g n u lle ts re H m o v tro p s n a rT m u z re lle ts re Htro s g n u d n e w re V e g a tn o M g n u d n e w n A /g n u z tu N g n u tla h d n a ts n I ru ta ra p e R z ta s rE g n u re u e n rE rü f z ta s n ie e ig re n E n e b ie rte B s a ds e d u ä b e G s e d rü f z ta s n ie re s s a W n e b ie rte B s a ds e d u ä b e G s e d s s irb A /u a b k c ü R tro p s n a rT g n u ld n a h e b lla fb A g n u g itie s e B ,-s g n u d n e w re v re d e iW -s g n u n n iw e g k c ü R re d ola iz n e to p g n ilc y c e R
A1 A2 A3 A4 A5 B1 B2 B3 B4 B5 B6 B7 C1 C2 C3 C4 D
X X X MND X MND MND MNR MNR MNR MND MND X X X X X
ERGEBNISSE DER ÖKOBILANZ – UMWELTAUSWIRKUNGEN nach EN 15804+A2: 1 kg Rohrsystem
Indikator Einheit A1-A3 A5 C1 C2 C3 C3/1 C3/2 C4 C4/1 C4/2 D D/1 D/2
GWP-total kg CO 2-Äq. 1,18E+00 2,74E-01 6,4E-04 3,87E-03 0 2,13E-01 2,1E+00 2,66E-02 0 0 0 -5,46E-01 -1,06E+00
GWP-fossil kg CO 2-Äq. 1,26E+00 1,54E-02 6,46E-04 3,77E-03 0 2,1E-01 2,1E+00 2,45E-02 0 0 0 -5,44E-01 -1,06E+00
GWP-
biogenic
kg CO 2-Äq. -8,55E-02 2,59E-01 0 2,16E-05 0 2,48E-03 2,05E-03 1,99E-03 0 0 0 -2,64E-03 -3,8E-03
GWP-luluc kg CO 2-Äq. 3,29E-03 1,56E-05 1,18E-05 7,25E-05 0 1,22E-05 7,91E-05 1,02E-04 0 0 0 -1,16E-04 -7,83E-05
kg CFC11-
ODP 2,98E-11 3,99E-14 1,94E-16 1,19E-15 0 1,22E-12 2,95E-13 7,81E-14 0 0 0 -2,14E-12 -7,87E-12
Äq.
AP mol H+-Äq. 2,59E-03 6,13E-05 3,14E-06 4,53E-06 0 1,19E-04 2,61E-04 1,53E-04 0 0 0 -8,07E-04 -2,32E-03
EP-
kg P-Äq. 8,54E-06 1,17E-08 1,68E-09 1,03E-08 0 2,36E-07 1,44E-07 1,12E-05 0 0 0 -7,56E-07 -1,57E-06
freshwater
EP-marine kg N-Äq. 7,12E-04 2,01E-05 1,48E-06 1,63E-06 0 2,93E-05 6,93E-05 3,43E-05 0 0 0 -2,44E-04 -8,32E-04
EP-
mol N-Äq. 7,55E-03 2,87E-04 1,65E-05 1,94E-05 0 3,45E-04 1,25E-03 3,77E-04 0 0 0 -2,6E-03 -9,04E-03
terrestrial
kg NMVOC-
POCP 2,36E-03 5,31E-05 4,21E-06 4,55E-06 0 7,83E-05 1,98E-04 1,09E-04 0 0 0 -9,88E-04 -2,4E-03
Äq.
ADPE kg Sb-Äq. 5,19E-07 4,86E-10 1,05E-10 6,42E-10 0 1,01E-08 3,17E-09 1,62E-09 0 0 0 -4,51E-08 -8,15E-08
ADPF MJ 3,35E+01 7,9E-02 8,09E-03 4,95E-02 0 1,14E+00 4,54E-01 3,96E-01 0 0 0 -1,76E+01 -1,65E+01
m3 Welt-Äq.
WDP -2,94E-02 3,05E-02 4,41E-06 2,7E-05 0 3,03E-02 2,31E-01 3,1E-03 0 0 0 -3,22E-02 -9,58E-02
entzogen
GWP = Globales Erwärmungspotenzial; ODP = Abbaupotenzial der stratosphärischen Ozonschicht; AP = Versauerungspotenzial von Boden und
Wasser; EP = Eutrophierungspotenzial; POCP = Bildungspotenzial für troposphärisches Ozon; ADPE = Potenzial für die Verknappung von abiotischen
Ressourcen – nicht fossile Ressourcen (ADP – Stoffe); ADPF = Potenzial für die Verknappung abiotischer Ressourcen – fossile Brennstoffe (ADP –
fossile Energieträger); WDP = Wasser-Entzugspotenzial (Benutzer)
ERGEBNISSE DER ÖKOBILANZ – INDIKATOREN ZUR BESCHREIBUNG DES RESSOURCENEINSATZES nach EN 15804+A2: 1
kg Rohrsystem
Indikator Einheit A1-A3 A5 C1 C2 C3 C3/1 C3/2 C4 C4/1 C4/2 D D/1 D/2
PERE MJ 1,55E+01 2,79E+00 8,95E-04 5,48E-03 0 8,13E-01 1,81E-01 6,15E-02 0 0 0 -1,21E+00 -5,26E+00
PERM MJ 2,78E+00 -2,76E+00 0 0 0 -1,78E-02 -1,78E-02 0 0 0 0 0 0
PERT MJ 1,83E+01 2,24E-02 8,95E-04 5,48E-03 0 7,95E-01 1,63E-01 6,15E-02 0 0 0 -1,21E+00 -5,26E+00
PENRE MJ 3,36E+01 2,11E-01 8,09E-03 4,95E-02 0 3,29E+00 2,9E+01 3,96E-01 0 0 0 -1,76E+01 -1,65E+01
PENRM MJ 1,58E+01 -1,32E-01 0 0 0 -1,57E+01 -1,57E+01 0 0 0 0 0 0
PENRT MJ 4,94E+01 7,9E-02 8,09E-03 4,95E-02 0 -1,24E+01 1,33E+01 3,96E-01 0 0 0 -1,76E+01 -1,65E+01
SM kg 2,79E-01 0 0 0 0 0 0 0 0 0 0 6,71E-01 0
RSF MJ 0 0 0 0 0 0 0 0 0 0 0 0 0
NRSF MJ 0 0 0 0 0 0 0 0 0 0 0 0 0
FW m3 3,19E-03 7,17E-04 8,36E-07 5,12E-06 0 1,95E-03 5,42E-03 9,29E-05 0 0 0 -2,06E-03 -4,05E-03
PERE = Erneuerbare Primärenergie als Energieträger; PERM = Erneuerbare Primärenergie zur stofflichen Nutzung; PERT = Total erneuerbare
Primärenergie; PENRE = Nicht-erneuerbare Primärenergie als Energieträger; PENRM = Nicht-erneuerbare Primärenergie zur stofflichen Nutzung;
PENRT = Total nicht erneuerbare Primärenergie; SM = Einsatz von Sekundärstoffen; RSF = Erneuerbare Sekundärbrennstoffe; NRSF = Nicht-
erneuerbare Sekundärbrennstoffe; FW = Nettoeinsatz von Süßwasserressourcen
ERGEBNISSE DER ÖKOBILANZ –ABFALLKATEGORIEN UND OUTPUTFLÜSSE nach EN 15804+A2:
1 kg Rohrsystem
Indikator Einheit A1-A3 A5 C1 C2 C3 C3/1 C3/2 C4 C4/1 C4/2 D D/1 D/2
6 Umwelt-Produktdeklaration - REHAU Industries SE & Co. KG - RAUSILENTO RE
HWD kg 3,56E-08 4,77E-11 3,94E-13 2,41E-12 0 1,62E-09 3,51E-10 9,81E-11 0 0 0 -2,8E-09 -1,07E-08
NHWD kg 1,87E-02 4,77E-03 1,37E-06 8,37E-06 0 1,86E-03 5,5E-02 9,98E-01 0 0 0 -4,5E-03 -7,9E-03
RWD kg 2,85E-04 2,91E-06 1,29E-08 7,88E-08 0 1,79E-04 2,18E-05 5,34E-06 0 0 0 -1,78E-04 -1,16E-03
CRU kg 0 0 0 0 0 0 0 0 0 0 0 0 0
MFR kg 8,48E-04 0 0 0 0 1E+00 0 0 0 0 0 0 0
MER kg 0 0 0 0 0 0 0 0 0 0 0 0 0
EEE MJ 6,54E-02 3,76E-01 0 0 0 3,34E-01 4,44E+00 0 0 0 0 0 0
EET MJ 2,48E-01 7,74E-01 0 0 0 5,94E-01 7,89E+00 0 0 0 0 0 0
HWD = Gefährlicher Abfall zur Deponie; NHWD = Entsorgter nicht gefährlicher Abfall; RWD = Entsorgter radioaktiver Abfall; CRU = Komponenten für
die Wiederverwendung; MFR = Stoffe zum Recycling; MER = Stoffe für die Energierückgewinnung; EEE = Exportierte Energie – elektrisch; EET =
Exportierte Energie – thermisch
ERGEBNISSE DER ÖKOBILANZ – zusätzliche Wirkungskategorien nach EN 15804+A2-optional:
1 kg Rohrsystem
Indikator Einheit A1-A3 A5 C1 C2 C3 C3/1 C3/2 C4 C4/1 C4/2 D D/1 D/2
PM Krankheitsfälle 3,14E-08 3,36E-10 3,74E-11 4,34E-11 0 9,58E-10 3,37E-09 1,66E-09 0 0 0 -6,86E-09 -1,51E-08
IR kBq U235-Äq. 3,61E-02 4,07E-04 1,36E-06 8,32E-06 0 2,95E-02 3,06E-03 7,16E-04 0 0 0 -2,63E-02 -1,91E-01
ETP-fw CTUe 2,06E+01 3,61E-02 6,28E-03 3,84E-02 0 3,37E-01 2,05E-01 7,53E-01 0 0 0 -9,14E+00 -8,94E+00
HTP-c CTUh 6,72E-10 2,1E-12 1,25E-13 7,66E-13 0 1,93E-11 1,74E-11 1,15E-11 0 0 0 -2,18E-10 -2,95E-10
HTP-nc CTUh 1,63E-08 3,87E-11 5,28E-12 3,23E-11 0 2,94E-10 2,28E-10 2,57E-10 0 0 0 -7,91E-09 -5,74E-09
SQP SQP 5,15E+01 2,88E-02 5,38E-03 3,29E-02 0 4,81E-01 1,86E-01 7,49E-02 0 0 0 -7,85E-01 -3,09E+00
PM = Potenzielles Auftreten von Krankheiten aufgrund von Feinstaubemissionen; IR = Potenzielle Wirkung durch Exposition des Menschen mit U235;
ETP-fw = Potenzielle Toxizitätsvergleichseinheit für Ökosysteme; HTP-c = Potenzielle Toxizitätsvergleichseinheit für den Menschen (kanzerogene
Wirkung); HTP-nc = Potenzielle Toxizitätsvergleichseinheit für den Menschen (nicht kanzerogene Wirkung); SQP = Potenzieller Bodenqualitätsindex
Es wurden die Charakterisierungsfaktoren nach EK-JRC verwendet. Langzeitemissionen im Zeitraum von größer 100 Jahren wurden in
der Wirkungsabschätzung nicht berücksichtigt. Zum Zeitpunkt der ökobilanziellen Erstellung wurde die im Februar 2023 freigegebene
Liste der Charakterisierungsfaktoren für EN 15804 basierend auf das EF Reference Package 3.1 (Datei EN 15804 XLS) verwendet
[EF-JRC, 2023].
Einschränkungshinweis 1 – gilt für den Indikator 'Potenzielle Wirkung durch Exposition des Menschen mit U235': Diese
Wirkungskategorie behandelt hauptsächlich die mögliche Wirkung einer ionisierenden Strahlung geringer Dosis auf die menschliche
Gesundheit im Kernbrennstoffkreislauf. Sie berücksichtigt weder Auswirkungen, die auf mögliche nukleare Unfälle und berufsbedingte
Exposition zurückzuführen sind, noch auf die Entsorgung radioaktiver Abfälle in unterirdischen Anlagen. Die potenzielle vom Boden,
von Radon und von einigen Baustoffen ausgehende ionisierende Strahlung wird ebenfalls nicht von diesem Indikator gemessen.
Einschränkungshinweis 2 – gilt für die Indikatoren: 'Potenzial für die Verknappung abiotischer Ressourcen - nicht fossile Res-sourcen',
'Potenzial für die Verknappung abiotischer Ressourcen - fossile Brennstoffe', 'Wasser-Entzugspotenzial (Benutzer)', 'Potenzielle
Toxizitätsvergleichseinheit für Ökosysteme', 'Potenzielle Toxizitätsvergleichseinheit für den Menschen - kanzerogene Wirkung',
'Potenzielle Toxizitätsvergleichseinheit für den Menschen - nicht kanzerogene Wirkung', 'Potenzieller Bodenqualitätsindex": Die
Ergebnisse dieses Umweltwirkungsindikators müssen mit Bedacht angewendet werden, da die Unsicherheiten bei diesen Ergebnissen
hoch sind oder da es mit dem Indikator nur begrenzte Erfahrungen gibt.
6. LCA: Interpretation
Zusammenfassung alle Balken gleich hoch sind. Wirkungskategorien mit Wert Null
Zur allgemeinen Interpretation werden die Ergebnisse der zeigen keinen Balken. Werte unter 10%-Punkten wurden in den
Ökobilanz mit EoL-Szenario 100% Verbrennung betrachtet Grafiken nicht angezeigt. Die Mehrheit der Indikatoren zu den
(Module C3/2, C4/2, D/2). Die Werte der Abbildungen, die einen Umweltwirkungs- und Sachbilanzindikatoren werden von der
relativen Vergleich ermöglichen, sind jeweils so skaliert, dass Herstellungsphase (Module A1-A3) dominiert.
7 Umwelt-Produktdeklaration - REHAU Industries SE & Co. KG - RAUSILENTO RE
Bereich des Ressourceneinsatzes dominiert die
Herstellungsphase mit durchschnittlich 69 %. Weiterhin nimmt
das Modul C3/2 in Bezug auf die Output-Flüsse und
In allen Kernindikatoren, bis auf GWP , GWP und WDP, Abfallkategorien einen Einfluss von durchschnittlich 22 % ein.
total fossil
erreicht das Modul A1-A3 einen Anteil von mindestens 50 %. Besonders die Menge der exportierten elektrischen und
Beim GWP erreicht die Herstellungsphase einen thermischen Energie (EEE und EET) entsteht durch die
total
thermische Verarbeitung der Produktabfälle am Lebensende
Wirkungsanteil von 25 %, gefolgt von der Entsorgung in C3/2
der Rohrsysteme.
mit 45 % und dem D/2 Modul mit -23 %. Bei den
Herstellungsphase
Kernindikatoren stellt das WDP eine Ausnahme dar. Hier nimmt
Die hier aufgeführten Ergebnisse beziehen sich auf das
die Herstellungsphase mit unter 10 % den geringsten Anteil in
Produktsystem RAUSILENTO RE (rezyklatbasiert). Im
Bezug auf die Auswirkungen in den Kernindikatoren an. C3/2
Folgenden werden die einzelnen Hotspots erörtert, die während
hat mit 60 % den größten Anteil am WDP. Im Vergleich sind die
der Herstellung auftreten.
Auswirkungen aus den Modulen C1 Rückbau und C2 Transport
zur Entsorgungsstätte für alle Indikatoren vernachlässigbar. Im
8 Umwelt-Produktdeklaration - REHAU Industries SE & Co. KG - RAUSILENTO RE
Mineralfüllstoff einen Anteil von 0,5 % (zwischen 0,1 % und 6,5
Polypropylen: %) an den Auswirkungen des Moduls A1-A3.
Die Bereitstellung des Rohstoffs Polypropylen hat je
Kernindikator einen Anteil zwischen 67 % bei ADPEF und 3 % Dichtung:
beim Indikator GWP . Am GWP hat das Polymer Die Rohstoffe für den Dichtungsring und dessen Herstellung
biogenic total
einen Anteil von 45 % an den Auswirkungen im Modul A1-A3.Im haben im Mittel 12 % am Anteil der Wirkungen der
Bereich des Ressourceneinsatzes liegt der höchste Anteil bei Herstellungsphase. Besonders hohen Anteil hat das Vorprodukt
PENRE (Nutzung von nichterneuerbarer Primärenergie) mit an den Kategorien ADPE (75 %) und HWD (60 %). Der
einem Anteil von 67 %. Im Mittel hat das PP einen Anteil von 22 Rohstoff EPDM-Kautschuk hat in Bezug zu den
% (zwischen 1,6 % und 67 %) an den Auswirkungen des Gesamtauswirkungen der Indikatoren ein Mittel von unter 1 %
Moduls A1-A3. Im Gegensatz hat der Einsatz von Rezyklat im der Auswirkungen in den Wirkungskategorien.
Mittel einen Anteil von 0,5 % (zwischen -0,2 % und 4,4 %) an
den Auswirkungen des Moduls A1-A3. Grünstrom:
Der Energiebezug aus Ökostrom hat einen mittleren Anteil von
Mineralfüllstoff: 14 % an den Auswirkungen der Indikatoren in der
Die Bereitstellung des Rohstoffs Mineralfüllstoff hat je Herstellungsphase A1-A3. Bei den Kernindikatoren steht als
Kernindikator einen Anteil zwischen 0,1 % für ADPE und 0,7 % Minimum 0,8 % im Bereich ADPF und als Maximum 88 % bei
beim Indikator EP marine und EP terrestrial. Am GWP total hat der der Ausdünnung der Ozonschicht (ODP). Im GWP total hat es
Rohstoff einen Anteil von 0,5 % an den Auswirkungen im Modul einen Anteil von 4 % an den Auswirkungen der
A1-A3.Im Bereich des Ressourceneinsatzes liegt der höchste Herstellungsphase.
Anteil bei PERE (Nutzung von erneuerbarer Primärenergie) und
PENRE (Nutzung von nichterneuerbarer Primärenergie) mit GWP des Produktsystems RAUSILENTO RE je nach
einem Anteil von 0,3 %. Im Mittel hat der verwendete Entsorgungsszenario
9 Umwelt-Produktdeklaration - REHAU Industries SE & Co. KG - RAUSILENTO RE
anderen Entsorgungsszenarien, am geringsten. Zu beachten ist
Bei allen EoL-Szenarien können die Auswirkungen innerhalb jedoch, dass andere Wirkungskategorien (die in der
der Systemgrenzen durch Verwertungs- und beschriebenen Grafik nicht dargestellt wurden) wie z. B. die
Recyclingpotenziale außerhalb der Systemgrenzen (Modul D) Eutrophierung von Süßwasser im Zuge einer Deponie (mit
zu unterschiedlichen Teilen kompensiert werden. 1,12E-05 kg CO Äq.) am höchsten ist. In Modul D/2 entstehen
2
Das Modul C3/2 (Verbrennung im EoL) besitzt ein globales Vorteile für die Nachnutzung durch die Verbrennung der
Erwärmungspotenzial von 2,10E+00 kg CO 2 Äq. Im Kunststoffkomponente, ebenso wie Nachteile durch den
Recyclingszenario fallen zu den rückgewonnenen Energien aus benötigten Energiebedarf bei der Verbrennung des inerten
der Verbrennung der Recyclingabfälle auch Sekundärmaterial Materials. Verrechnet ergeben sich dennoch Vorteile, die in das
an. Das Recyclingverfahren und die Verbrennung der daraus Modul D/2 gezählt werden. Modul D/2 (EoL-Verbrennung)
entstehenden Prozessabfälle verursachen einen GWP-Wert besitzt einen GWP-Wert von -1,06E+00 kg CO Äq. Das
2
von 2,11E-01 kg CO 2 Äq. Im EoL-Szenario 1 Deponie (C4) globale Erwärmungspotenzial aus Modul D/1 (EoL-Recycling)
stehen weder Vorteile noch Lasten für die Nachnutzung zur beträgt -5,46E-01 kg CO Äq.
2
Verfügung. Das globale Erwärmungspotenzial ist bei einer
Deponierung mit 2,46E-02 kg CO Äq. verglichen mit den
2
7. Nachweise
Das Rohrsystem RAUSILENTO RE erfüllt die Anforderungen erhältlich.
nach EN 1451-1. Entsprechende Nachweise sind auf Anfrage
8. Literaturhinweise
EN 15804
EN 15804:2012+A2:2019+AC:2021, Nachhaltigkeit von Allgemeine Anleitung
Bauwerken – Umweltproduktdeklarationen – Grundregeln für Institut Bauen und Umwelt e. V (2022): Allgemeine Anleitung für
die Produktkategorie Bauprodukte. das EPD-Programm des Institut Bauen und Umwelt e. V.
Version 2.1.
ISO 14025
EN ISO 14025:2011, Umweltkennzeichnungen und - EURIMA, 2019
deklarationen – Typ III Umweltdeklarationen – Grundsätze und EURIMA, 2019. A EURIMA internal Document. Version 1.
Verfahren. 09.09.2019.
ISO 14040 PCR-Teil A
EN ISO 14040:2006, Umweltmanagement – Ökobilanz - Institut Bauen und Umwelt e. V (2022): Produktkategorieregeln
Grundsätze und Rahmenbedingungen. für gebäudebezogene Produkte und Dienstleistungen. Teil A:
Rechenregeln für die Ökobilanz und Anforderungen an den
ISO 14044 Projektbericht nach EN 15804+A2:2019. Version 1.3.
EN ISO 14044:2006, Umweltmanagement - Ökobilanz -
Anforderungen und Anleitungen PCR-Teil B
10 Umwelt-Produktdeklaration - REHAU Industries SE & Co. KG - RAUSILENTO RE
Institut Bauen und Umwelt e. V (2024): PCR Anleitungstexte für Datenbank
gebäudebezogene Produkte und Dienstleistungen. Teil B: Managed LCA Content (ehemals GaBi-Datenbank), Version
Anforderungen an die EPD für Drucklose Abwasserrohrsysteme 2024.1. Chicago (USA): Sphera Solutions, Inc.
aus Kunststoff. Version 1, 23.04.2024
Software
Datenblatt RAUSILENTO LCA for Experts (ehemals GaBi), Version 10.8. Chicago (USA):
REHAU Building Solutions (2023): RAUSILENTO Sphera Solutions, Inc.
Hausabflusssystem, Technische Daten.
11 Umwelt-Produktdeklaration - REHAU Industries SE & Co. KG - RAUSILENTO RE
Herausgeber
Institut Bauen und Umwelt e.V. +49 (0)30 3087748- 0
Hegelplatz 1 info@ibu-epd.com
10117 Berlin www.ibu-epd.com
Deutschland
Programmhalter
Institut Bauen und Umwelt e.V. +49 (0)30 3087748- 0
Hegelplatz 1 info@ibu-epd.com
10117 Berlin www.ibu-epd.com
Deutschland
Ersteller der Ökobilanz
SKZ - Das Kunststoff-Zentrum +49 931 4104-433
Friedrich-Bergius-Ring 22 kfe@skz.de
97076 Würzburg www.skz.de
Deutschland
Inhaber der Deklaration
REHAU Industries SE & Co. KG +49 9131 92-0
Helmut Wagner Straße 1 abwassertechnik@rehau.com
95111 Rehau https://bs.rehau.com/de-
Deutschland de/kontakt/kontaktformular
12 Umwelt-Produktdeklaration - REHAU Industries SE & Co. KG - RAUSILENTO RE
