UMWELT-PRODUKTDEKLARATION
nach ISO 14025 und EN 15804+A1
Deklarationsinhaber Wildeboer Bauteile GmbH
Herausgeber Institut Bauen und Umwelt e.V. (IBU)
Programmhalter Institut Bauen und Umwelt e.V. (IBU)
Deklarationsnummer EPD-WIL-20210235-ICA1-DE
Ausstellungsdatum 19.11.2021
Gültig bis 18.11.2026
Volumenstrombegrenzer VRL
Wildeboer Bauteile GmbH
www.ibu-epd.com | https://epd-online.com
1. Allgemeine Angaben
Wildeboer Bauteile GmbH Volumenstrombegrenzer VRL
Programmhalter Inhaber der Deklaration
IBU – Institut Bauen und Umwelt e.V. Wildeboer Bauteile GmbH
Panoramastr. 1 Marker Weg 11
10178 Berlin DE-26826 Weener
Deutschland
Deklarationsnummer Deklariertes Produkt/deklarierte Einheit
EPD-WIL-20210235-ICA1-DE 1 Stück Volumenstrombegrenzer mit optionalem
Zubehör
Diese Deklaration basiert auf den Produktkategorien- Gültigkeitsbereich:
Regeln: Dieses Dokument bezieht sich auf die Herstellung, den
Volumenstromregler und Volumenstrombegrenzer für Transport, den Einbau, den Betrieb und die
Lüftungsanlagen, 11.2017 Entsorgung von runden Volumenstrombegrenzern
(PCR geprüft und zugelassen durch den unabhängigen (VRL, DN 80) mit optionalem Zubehör für
Sachverständigenrat (SVR)) raumlufttechnische Anlagen. Die Produkte werden
ausschließlich in Deutschland im Werk Weener
Ausstellungsdatum produziert, in dem die Produktionsdaten des Jahres
19.11.2021 2020 erhoben wurden.
Gültig bis Der Inhaber der Deklaration haftet für die
18.11.2026 zugrundeliegenden Angaben und Nachweise; eine
Haftung des IBU in Bezug auf Herstellerinformationen,
Ökobilanzdaten und Nachweise ist ausgeschlossen.
Die EPD wurde nach den Vorgaben der EN 15804+A1
erstellt. Im Folgenden wird die Norm vereinfacht als EN 15804
bezeichnet.
Verifizierung
Die Europäische Norm EN 15804 dient als Kern-PCR
Unabhängige Verifizierung der Deklaration und
Angaben gemäß ISO 14025:2010
Dipl. Ing. Hans Peters intern x extern
(Vorstandsvorsitzender des Instituts Bauen und Umwelt e.V.)
Dr. Alexander Röder Matthias Klingler,
(Geschäftsführer Instituts Bauen und Umwelt e.V.) Unabhängige/-r Verifizierer/-in
2. Produkt
2.1 Produktbeschreibung/Produktdefinition strombereichen justiert. Vor Ort kann der Sollwert
Wartungsfreie VRL Volumenstrombegrenzer sind stufenlos, mit einem Drehzeiger auf einer Skala mit
mechanische Regler ohne Hilfsenergie zur Konstant- Volumenstrom- und Geschwindigkeitsangaben
haltung von Volumenströmen in raumlufttechnischen zwischen Vmin und Vmax eingestellt und arretiert
Anlagen. Druckunabhängig regeln sie Volumenströme werden. Die spezielle Regelmechanik gewährleistet in
auf zuvor fest eingestellte Sollwerte und halten diese der Regel im gesamten Einsatzbereich eine hohe
konstant. Sie können in beliebiger Einbaulage in Regelgenauigkeit, mit nur ± 5 % bis ± 10 %
Lüftungsrohrleitungen eingesetzt werden, beispiels- Abweichung.
weise in Wickelfalzrohren. Die Einstell- und Regel-
mechanik der VRL Volumenstrombegrenzer ist Weitere Informationen können den Herstellerunter-
gekapselt und vor Verunreinigungen aus dem Luft- lagen entnommen werden, zur Hygiene auch dem
strom geschützt. Weiterhin positionieren und fixieren Kapitel 7.
die beidseitigen Lippendichtungen den VRL Volumen-
strombegrenzer so in der Lüftungsleitung, dass Für die Verwendung des Produkts gelten die jeweiligen
insgesamt eine vollständige Kapselung entsteht. nationalen Bestimmungen am Ort der Verwendung, in
Reglergehäuse und Klappenblatt bestehen aus einem Deutschland zum Beispiel die Bauordnungen der
speziellen antistatischen und mikrobiell beständigen Länder, und die technischen Bestimmungen aufgrund
Kunststoff. Die glatten Oberflächen der luftführenden dieser Vorschriften.
Bauteile schließen Verschmutzungen nahezu aus.
VRL Volumenstrombegrenzer erfüllen somit höchste 2.2 Anwendung
hygienische Anforderungen, siehe auch Kapitel 7. Runde Volumenstrombegrenzer dienen der Regelung
VRL Volumenstrombegrenzer sind werkseitig in den von konstanten Volumenströmen in raumluft-
gesamten, mindestens 1 : 7 betragenden Volumen- technischen Anlagen und ersetzen herkömmliche
2 Umwelt-Produktdeklaration Wildeboer Bauteile GmbH – Volumenstrombegrenzer VRL
Drosselelemente. Dadurch entfällt ein aufwändiges gefertigt. Zur Vermeidung von Abfällen werden
manuelles Abgleichen der Volumenströme innerhalb Zuschnitte entsprechend optimiert. Abfälle, die dann
einer raumlufttechnischen Anlage. Der VRL ist zum noch entstehen, werden gesammelt und möglichst von
Einschieben in Lüftungsrohrleitungen geeignet. entsprechenden Firmen recycelt, oder als Hausmüll
entsorgt und verbrannt. Schmierstoffe werden
2.3 Technische Daten weitestgehend gesammelt, aufbereitet und in der
Erfüllt ist die Leistungsbewertung nach DIN EN Produktion wiederverwendet. Stäube und Dünste
12589:2002-01, Lüftung von Gebäuden - werden vor Ort abgesaugt und gesammelt. Die Teile
Luftdurchlasseinheiten - Aerodynamische Prüfung und der Vorfertigung werden zusammen mit eingekauften
Bewertung von Luftdurchlasseinheiten mit konstantem Teilen zu Volumenstrombegrenzern endmontiert, im
und variablem Luftvolumenstrom und die damit Rahmen der Qualitätssicherung nach ISO 9001
verbundenen Anforderungen nach ISO 5135, ISO geprüft, verpackt und ausgeliefert. Für eine hohe und
3741, ISO 5167-1 und EN 1751. durchgängige Regelgenauigkeit wird jeder
Volumenstrombegrenzer werksseitig justiert. Der
Betrieb unterliegt einem Energiemanagementsystem.
Bautechnische Daten
Weitere Daten können den /Herstellerunterlagen/
entnommen werden.
Bezeichnung Wert Einheit
Statischer Druckregelbereich 30 - 300 Pa
13 -
Volumenstrombereich m3/h
1060
Gehäuseform (rund / eckig) rund -
2.4 Lieferzustand
Größenvarianten: von DN 80 bis DN 250, Länge 100
bis 250 mm. Für eine hohe und durchgängige
2.7 Umwelt und Gesundheit während der
Regelgenauigkeit wird jeder Volumenstrombegrenzer
Herstellung
werksseitig justiert.
Während des gesamten Herstellprozesses sind keine
Maßnahmen über den gesetzlich vorgeschriebenen
2.5 Grundstoffe/Hilfsstoffe
Arbeitsschutz hinaus erforderlich. Abfälle werden
Gewichtsprozent, alle Angaben sind ca.-Angaben
beispielsweise durch optimierte Zuschnitte
weitestgehend vermieden, Schmiermittel durch
 Kunststoff: 71 % bis 82 %
Recyclingmaßnahmen wiederverwendet.
 Stahl, verzinkt: 15 % bis 22%
 Edelstahl: < 1 % 2.8 Produktverarbeitung/Installation
Die Herstellerunterlagen wie Handbücher,
Einbauvorschriften und Betriebsanleitungen der
Das Produkt enthält Stoffe der ECHA-Liste der für eine
Wildeboer Bauteile GmbH sind zu beachten.
Zulassung in Frage kommenden besonders
Darüber hinaus sind die Sicherheits- und
besorgniserregenden Stoffe (en: Substances of Very
Verarbeitungsvorschriften beispielsweise für den
High Concern – SVHC) (Datum 08.07.2021) oberhalb
Lüftungsanlagenbau und für Elektroarbeiten und die
von 0,1 Massen-%: nein.
gesetzlichen Arbeitsschutzvorschriften zu befolgen.
Das Produkt enthält weitere CMR-Stoffe der Kategorie
2.9 Verpackung
1A oder 1B, die nicht auf der Kandidatenliste stehen,
Die Produkte werden auf Mehrwegpaletten
oberhalb von 0,1 Massen-% in mindestens einem
transportiert und in Polyethylen(PE)-Folien verpackt.
Teilerzeugnis: nein.
Alternativ erfolgt ein Transport in Kartons aus
Altpapier. Die Entsorgung, mit Ausnahme der Paletten,
Dem vorliegenden Bauprodukt wurden Biozidprodukte
erfolgt über die lokalen Recyclingfirmen. Paletten
zugesetzt oder es wurde mit Biozidprodukten
werden im Tauschverfahren wiederverwendet. Es wird
behandelt (es handelt sich damit um eine behandelte
nur so viel Verpackungsmaterial verwendet wie
Ware im Sinne der Biozidprodukteverordnung (EU) Nr.
erforderlich und entsprechend optimiert verpackt.
528/2012): nein.
2.10 Nutzungszustand
2.6 Herstellung
Die stoffliche Zusammensetzung, während der
Die Produktion erfolgt an einem Standort im Werk
Nutzung ändert sich nicht. Ausgenommen sind
Weener. Notwendige Roh- und Halbteile, Hilfs- und
außergewöhnliche Einwirkungen wie beispielsweise
Betriebsstoffe werden von Lieferanten angeliefert und
extrem salzhaltige Luft oder chemische Einwirkungen,
fließen in die Produktion mit ein. Die Fertigung der
durch welche es zu Änderungen kommen kann.
Halbteile erfolgt mit materialüblichen Fertigungs-
verfahren. Metallteile werden gestanzt und in Form
gekantet, Kunststoffteile in Spritzgussmaschinen
3 Umwelt-Produktdeklaration Wildeboer Bauteile GmbH – Volumenstrombegrenzer VRL
2.11 Umwelt und Gesundheit während der Baustoffklasse -
Nutzung Brennendes Abtropfen -
Während der Nutzung sind keine negativen Aus- Rauchgasentwicklung -
wirkungen auf die Umwelt und die Gesundheit zu
erwarten. Aufgrund der Wartungsfreiheit muss Wasser
während der Nutzung nicht geschmiert werden, die Nicht relevant.
dauergeschmierte und gekapselte Regelmechanik liegt
nicht im Luftstrom. Ablagerungen von Mechanische Zerstörung
Verschmutzungen fallen aufgrund der Konstruktion Nicht relevant.
nicht an. Ein Hygienezertifikat liegt vor (siehe Kapitel
7). 2.14 Nachnutzungsphase
Nach der Nutzung der Volumenstrombegrenzer
2.12 Referenz-Nutzungsdauer können diese ausgebaut und theoretisch wieder-
Die Dauer der Funktionsfähigkeit von Volumenstrom- verwendet werden. Entsprechend der Zusammen-
begrenzern ist von der jeweiligen Konstruktion, den setzung der Volumenstrombegrenzer können diese
verwendeten Materialien und von den Umgebungs- einer thermischen Verwertung zugeführt werden. Die
bedingungen abhängig. Bei bestimmungsgemäßer übrigen Bestandteile (z.B. Stahl) können recycelt
Nutzung beträgt die Referenznutzungsdauer 20 Jahre werden.
im Mittel.
2.15 Entsorgung
Die Entsorgung kann entsprechend den Kennzahlen
2.13 Außergewöhnliche Einwirkungen der Verordnung über das Europäische Abfall-
verzeichnis gemäß Abfall-Verzeichnis- Verordnung
Brand AVV eingeordnet werden: Stahl (17 04 05), Kunststoff
Nicht relevant. (17 02 03).
Brandschutz 2.16 Weitere Informationen
Bezeichnung Wert www.wildeboer.de
3. LCA: Rechenregeln
3.1 Deklarierte Einheit Module A5: Verpackungsbehandlung. Ggfs.
Die Deklaration bezieht sich auf die Herstellung von resultierende Gutschriften in Modul D. Stromverbrauch
einem Stück Volumenstrombegrenzer DN 80 für die Installation (ggfs. Einsatz von Handmaschinen)
gemäß PCR:Volumenstromregler und wurde nicht betrachtet.
Volumenstrombegrenzer für Lüftungsanlagen. Die
Ökobilanzergebnisse von Varianten oder variierenden Nutzungsstadium (B1-B5):
Abmessungen des deklarierten Produkts können von Während der Nutzung Produktes (B1) werden keine
Wildeboer Bauteile GmbH auf Anfrage bereitgestellt Emissionen freigesetzt. Eine Instandhaltung (B2) und
werden. Reparatur (B3) bzw. ein Austausch einzelner
Komponenten (B4) ist während der betrachteten
Deklarierte Einheit VRL Nutzungsdauer nicht relevant (Wartungsfreiheit).
Während der Nutzungsdauer ist laut
Bezeichnung Wert Einheit Herstellerangaben keine Erneuerung des Produktes
Deklarierte Einheit 1 Stk. notwendig (B5). Die Module B1 bis B5 werden deshalb
Massebezug 0,0695 kg/Stk mit „0“ deklariert.
Nutzungsstadium – Betrieb des Gebäudes (B6-B7):
Für den Betrieb des Produktes wird keine Energie
3.2 Systemgrenze benötigt.
Die Systemgrenze der EPD vom Typ "Wiege bis
Bahre" folgt dem modularen Aufbau gemäß EN 15804. Entsorgungsstadium (C1-C4)
Die Ökobilanz der betrachteten Produkte Manueller Rückbau (lastenfrei) und LKW-Transport zur
berücksichtigt die Module A, B, C und D: Abfallaufbereitung (50 km). Die Transportentfernung
kann ggfs. auf Gebäudeebene angepasst werden (z.B.
Produktstadium (A1-A3) bei 100 km tatsächlicher Transportentfernung:
Rohstoffbereitstellung sowie LKW-Transport der Multiplikation der Ökobilanzwerte mit dem Faktor 2).
Rohstoffe zum Werk. Produktionsaufwendungen inkl. Modul C3: thermische Behandlung von Rohstoffen mit
Verpackungsmaterial. Behandlung von nicht Heizwert.
metallischen Produktionsabfällen. Metallische Modul C4: Deponierung von Rohstoffen ohne
Produktionsabfälle erreichen das Ende der Heizwert.
Abfalleigenschaft direkt nach dem Entstehen und
werden nach Modul D exportiert. Gutschriften und Lasten außerhalb der
Systemgrenzen (D)
Stadium der Errichtung des Bauwerks (A4-A5) Lasten und Gutschriften aus stofflichem Recycling von
LKW-Transport zur Baustelle (100 km). Metallen ( inkl. Aufbereitung) und Gutschriften für
Transportentfernung kann ggfs. auf Gebäudeebene substituierte thermische Energie und Strom, welche
angepasst werden (z.B. bei 200 km tatsächlicher aus den Modulen A1-A3, A5 und C3 exportiert wurden.
Transportentfernung: Multiplikation der Ökobilanzwerte
mit dem Faktor 2).
4 Umwelt-Produktdeklaration Wildeboer Bauteile GmbH – Volumenstrombegrenzer VRL
3.3 Abschätzungen und Annahmen Für alle relevanten eingesetzten Vorprodukte lagen
Für wenige Rohstoffe mit einem Massenanteil von entsprechende Hintergrund-Datensätze in der GaBi-
jeweils weniger als 1 % am Gesamtprodukt wurden Datenbank vor. Die letzte Revision der verwendeten
Abschätzungen getroffen, da keine passenden Daten liegt maximal 5 Jahre zurück.
Hintergrunddaten vorlagen.
3.7 Betrachtungszeitraum
3.4 Abschneideregeln Die Datenerhebung für die Volumenstromregler erfolgt
Es wurden alle Daten aus der Betriebsdatenerhebung, in der Wildeboer Bauteile GmbH Standort Weener
d.h. alle nach Rezeptur eingesetzten Ausgangsstoffe, (Deutschland) für das Jahr 2020.
sowie der Strom- und Wasserbedarf in der
Bilanzierung berücksichtigt. Für alle berücksichtigten 3.8 Allokation
Inputs mit Ausnahme von Verpackungsmaterialien Bei der Produktion entstehen keine Koppel- oder
wurden die Transportaufwendungen betrachtet. Nebenprodukte. Eine Allokation wurde daher nicht
Damit wurden gemäß PCR Teil A auch Stoff- und verwendet.
Energieströme mit einem Anteil < 1 % berücksichtigt.
3.9 Vergleichbarkeit
3.5 Hintergrunddaten Grundsätzlich ist eine Gegenüberstellung oder die
Für die Berechnung der Ökobilanz wurden GaBi Bewertung von EPD-Daten nur möglich, wenn alle zu
Datenbanken (Service Pack 40) verwendet. vergleichenden Datensätze nach EN 15804 erstellt
wurden und der Gebäudekontext bzw. die
3.6 Datenqualität produktspezifischen Leistungsmerkmale berücksichtigt
Die Datenqualität kann als hoch angesehen werden. werden.
Die Herstellung der Produkte wurde mit Primärdaten
der Wildeboer Bauteile GmbH modelliert. Für die Berechnung der Ökobilanz wurden GaBi
Datenbanken (Service Pack 40) verwendet.
4. LCA: Szenarien und weitere technische Informationen
Die folgenden technischen Informationen sind Grund-
lage für die deklarierten Module oder können für die
Entwicklung von spezifischen Szenarien im Kontext
einer Gebäudebewertung genutzt werden, wenn
Module nicht deklariert werden (MND).
Die Ökobilanzergebnisse von Varianten oder
variierenden Abmessungen des deklarierten Produkts
können von Wildeboer Bauteile GmbH auf Anfrage
bereitgestellt werden.
Die deklarierten Produkte sind wartungsfrei. Daher
erfolgen keine Szenarioangaben für die Module B1-B5.
Transport zu Baustelle (A4)
Bezeichnung Wert Einheit
Transport Distanz 100 km
Auslastung (einschließlich Leerfahrten) 61 %
Einbau ins Gebäude (A5)
Bezeichnung Wert Einheit
Output-Stoffe als Folge der
0,00146 kg
Abfallbehandlung auf der Baustelle
Referenz Nutzungsdauer
Bezeichnung Wert Einheit
Referenz Nutzungsdauer 20 a
Ende des Lebenswegs (C1-C4)
Bezeichnung Wert Einheit
Getrennt gesammelt 0,0695 kg
Zum Recycling 0,0146 kg
Zur Energierückgewinnung 0,0549 kg
5 Umwelt-Produktdeklaration Wildeboer Bauteile GmbH – Volumenstrombegrenzer VRL
5. LCA: Ergebnisse
Im Folgenden werden die Ergebnisse der Indikatoren der Wirkungsabschätzung, des Ressourceneinsatzes sowie
zu Abfällen und sonstigen Output-Strömen bezogen auf ein Stück Volumenstrombegrenzer Typ VRL [0,0695
kg/Stück] dargestellt. Für eine Berechnung (Skalierung) auf andere Größen, verwendetes Zubehör und den
Regler VR können die Daten beim Hersteller erfragt werden.
ANGABE DER SYSTEMGRENZEN (X = IN ÖKOBILANZ ENTHALTEN; MND = MODUL NICHT DEKLARIERT;
MNR = MODUL NICHT RELEVANT)
Stadium der Gutschriften
Produktionsstadiu Errichtung und Lasten
Nutzungsstadium Entsorgungsstadium
m des außerhalb der
Bauwerks Systemgrenze
6 Umwelt-Produktdeklaration Wildeboer Bauteile GmbH – Volumenstrombegrenzer VRL
gnugrosrevffotshoR
tropsnarT gnulletsreH
mov
tropsnarT
muz
relletsreH
trosgnudnewreV
egatnoM
gnudnewnA/gnuztuN gnutlahdnatsnI
rutarapeR ztasrE gnureuenrE
sad rüf
ztasnieeigrenE
sed
nebierteB seduäbeG
sad rüf
ztasnieressaW
sed
nebierteB seduäbeG
ssirbA/uabkcüR
tropsnarT
gnuldnahebllafbA
gnugitieseB
,-sgnudnewrevredeiW -sgnunniwegkcüR
redo
laiznetopgnilcyceR
A1 A2 A3 A4 A5 B1 B2 B3 B4 B5 B6 B7 C1 C2 C3 C4 D
X X X X X X X X X X X X X X X X X
ERGEBNISSE DER ÖKOBILANZ – UMWELTAUSWIRKUNGEN nach EN 15804+A1: 1 Stück
Volumenstrombegrenzer VRL mit 0,0695 kg/Stück
Parameter Einheit A1-A3 A4 A5 B1 B2 B3 B4 B5 B6 B7 C1 C2 C3 C4 D
0,00E+ 0,00E+ 0,00E+ 0,00E+ 0,00E+ 0,00E+ 0,00E+ 0,00E+ 0,00E+ -1,03E-
GWP [kg CO2-Äq.] 2,42E-14,08E-43,05E-3
0 0 0 0 0 0 0 0
2,05E-41,21E-1
0 1
1,66E- 1,35E- 4,30E- 0,00E+ 0,00E+ 0,00E+ 0,00E+ 0,00E+ 0,00E+ 0,00E+ 0,00E+ 3,34E- 2,39E- 0,00E+ -8,77E-
ODP [kg CFC11-Äq.]
10 19 19 0 0 0 0 0 0 0 0 20 17 0 16
0,00E+ 0,00E+ 0,00E+ 0,00E+ 0,00E+ 0,00E+ 0,00E+ 0,00E+ 0,00E+ -1,55E-
AP [kg SO2-Äq.] 4,06E-42,74E-72,57E-7
0 0 0 0 0 0 0 0
1,59E-75,13E-5
0 4
0,00E+ 0,00E+ 0,00E+ 0,00E+ 0,00E+ 0,00E+ 0,00E+ 0,00E+ 0,00E+ -1,70E-
EP [kg (PO4)3--Äq.] 5,98E-55,12E-85,56E-8
0 0 0 0 0 0 0 0
2,93E-81,31E-5
0 5
-7,02E- 0,00E+ 0,00E+ 0,00E+ 0,00E+ 0,00E+ 0,00E+ 0,00E+ 0,00E+ -6,87E- 0,00E+ -1,73E-
POCP [kg Ethen-Äq.] 5,20E-5 2,27E-8 3,27E-6
9 0 0 0 0 0 0 0 0 10 0 5
3,44E- 5,32E- 0,00E+ 0,00E+ 0,00E+ 0,00E+ 0,00E+ 0,00E+ 0,00E+ 0,00E+ 1,50E- 3,17E- 0,00E+ -8,25E-
ADPE [kg Sb-Äq.] 3,30E-6
11 12 0 0 0 0 0 0 0 0 11 10 0 8
-
5,46E+ 0,00E+ 0,00E+ 0,00E+ 0,00E+ 0,00E+ 0,00E+ 0,00E+ 0,00E+ 0,00E+
ADPF [MJ] 5,48E-34,85E-4 2,77E-33,24E-2 1,28E+
0 0 0 0 0 0 0 0 0 0
0
GWP = Globales Erwärmungspotenzial; ODP = Abbaupotenzial der stratosphärischen Ozonschicht; AP = Versauerungspotenzial von Boden und
Wasser; EP = Eutrophierungspotenzial; POCP = Bildungspotenzial für troposphärisches Ozon; ADPE = Potenzial für die Verknappung von
Legende
abiotischen Ressourcen – nicht fossile Ressourcen (ADP – Stoffe); ADPF = Potenzial für die Verknappung abiotischer Ressourcen – fossile
Brennstoffe (ADP – fossile Energieträger)
ERGEBNISSE DER ÖKOBILANZ – INDIKATOREN ZUR BESCHREIBUNG DES RESSOURCENEINSATZES
nach EN 15804+A1: 1 Stück Volumenstrombegrenzer VRL mit 0,0695 kg/Stück
Parameter Einheit A1-A3 A4 A5 B1 B2 B3 B4 B5 B6 B7 C1 C2 C3 C4 D
PERE [MJ] 3,96E-1 3,20E-4 2,10E-2 0,00E+00,00E+00,00E+00,00E+00,00E+00,00E+00,00E+00,00E+0 1,56E-4 5,43E-3 0,00E+0-2,59E-1
PERM [MJ] 2,09E-2 0,00E+0-2,09E-20,00E+00,00E+00,00E+00,00E+00,00E+00,00E+00,00E+00,00E+00,00E+00,00E+00,00E+00,00E+0
PERT [MJ] 4,17E-1 3,20E-4 1,06E-4 0,00E+00,00E+00,00E+00,00E+00,00E+00,00E+00,00E+00,00E+0 1,56E-4 5,43E-3 0,00E+0-2,59E-1
PENRE [MJ] 4,04E+0 5,49E-3 1,44E-2 0,00E+00,00E+00,00E+00,00E+00,00E+00,00E+00,00E+00,00E+0 2,78E-3 1,64E+00,00E+0-1,51E+0
PENRM [MJ] 1,61E+00,00E+0-1,38E-20,00E+00,00E+00,00E+00,00E+00,00E+00,00E+00,00E+00,00E+00,00E+0-1,60E+00,00E+00,00E+0
PENRT [MJ] 5,65E+0 5,49E-3 5,67E-4 0,00E+00,00E+00,00E+00,00E+00,00E+00,00E+00,00E+00,00E+0 2,78E-3 3,60E-2 0,00E+0-1,51E+0
SM [kg] 3,84E-3 0,00E+00,00E+00,00E+00,00E+00,00E+00,00E+00,00E+00,00E+00,00E+00,00E+00,00E+00,00E+00,00E+00,00E+0
RSF [MJ] 0,00E+00,00E+00,00E+00,00E+00,00E+00,00E+00,00E+00,00E+00,00E+00,00E+00,00E+00,00E+00,00E+00,00E+00,00E+0
NRSF [MJ] 0,00E+00,00E+00,00E+00,00E+00,00E+00,00E+00,00E+00,00E+00,00E+00,00E+00,00E+00,00E+00,00E+00,00E+00,00E+0
FW [m³] 7,81E-4 2,86E-7 7,15E-6 0,00E+00,00E+00,00E+00,00E+00,00E+00,00E+00,00E+00,00E+0 1,81E-7 3,38E-4 0,00E+0-3,75E-4
PERE = Erneuerbare Primärenergie als Energieträger; PERM = Erneuerbare Primärenergie zur stofflichen Nutzung; PERT = Total
erneuerbare Primärenergie; PENRE = Nicht-erneuerbare Primärenergie als Energieträger; PENRM = Nicht-erneuerbare Primärenergie
Legende
zur stofflichen Nutzung; PENRT = Total nicht erneuerbare Primärenergie; SM = Einsatz von Sekundärstoffen; RSF = Erneuerbare
Sekundärbrennstoffe; NRSF = Nicht-erneuerbare Sekundärbrennstoffe; FW = Nettoeinsatz von Süßwasserressourcen
ERGEBNISSE DER ÖKOBILANZ –ABFALLKATEGORIEN UND OUTPUTFLÜSSE nach EN 15804+A1:
1 Stück Volumenstrombegrenzer VRL mit 0,0695 kg/Stück
Parameter Einheit A1-A3 A4 A5 B1 B2 B3 B4 B5 B6 B7 C1 C2 C3 C4 D
-8,57E-
HWD [kg] 9,76E-72,05E-103,93E-130,00E+00,00E+00,00E+00,00E+00,00E+00,00E+00,00E+00,00E+01,29E-105,28E-110,00E+0
10
NHWD [kg] 2,67E-3 9,64E-7 1,88E-5 0,00E+00,00E+00,00E+00,00E+00,00E+00,00E+00,00E+00,00E+0 4,25E-7 3,74E-3 0,00E+0-1,18E-3
RWD [kg] 7,45E-5 5,78E-9 3,26E-8 0,00E+00,00E+00,00E+00,00E+00,00E+00,00E+00,00E+00,00E+0 3,44E-9 1,43E-6 0,00E+0-9,09E-5
CRU [kg] 0,00E+00,00E+00,00E+00,00E+00,00E+00,00E+00,00E+00,00E+00,00E+00,00E+00,00E+00,00E+00,00E+00,00E+00,00E+0
MFR [kg] 4,07E-3 0,00E+00,00E+00,00E+00,00E+00,00E+00,00E+00,00E+00,00E+00,00E+00,00E+00,00E+0 1,46E-2 0,00E+00,00E+0
MER [kg] 0,00E+00,00E+00,00E+00,00E+00,00E+00,00E+00,00E+00,00E+00,00E+00,00E+00,00E+00,00E+00,00E+00,00E+00,00E+0
EEE [MJ] 0,00E+00,00E+0 5,04E-3 0,00E+00,00E+00,00E+00,00E+00,00E+00,00E+00,00E+00,00E+00,00E+0 3,11E-1 0,00E+00,00E+0
EET [MJ] 0,00E+00,00E+0 9,01E-3 0,00E+00,00E+00,00E+00,00E+00,00E+00,00E+00,00E+00,00E+00,00E+0 5,66E-1 0,00E+00,00E+0
HWD = Gefährlicher Abfall zur Deponie; NHWD = Entsorgter nicht gefährlicher Abfall; RWD = Entsorgter radioaktiver Abfall; CRU =
Legende Komponenten für die Wiederverwendung; MFR = Stoffe zum Recycling; MER = Stoffe für die Energierückgewinnung; EEE = Exportierte
Energie – elektrisch; EET = Exportierte Energie – thermisch
6. LCA: Interpretation
Die beiden wichtigsten Lebenszyklusphasen sind die In der Entsorgungsphase finden relevante
Herstellungs- und die Entsorgungsphase. Verbrennungsemissionen aus thermischer Behandlung
der Kunststoffkomponenten statt, mit entsprechender
In Bezug auf die Herstellungsphase dominieren die Wichtigkeit für das Produktsystem.
Vorkettenprozesse einer Kunststoffkomponente aus
Acrylnitril-Butadien-Styrol-Copolymer (ABS) alle Alle anderen Lebenszyklusphasen, Prozesse und
Umweltindikatoren. Weiterhin relevant sind die Materialien zeigen geringe bis sehr geringe Relevanz
Beiträge aus dem Material Ethylen-Propylen-Dien- für das Produktsystem.
Kautschuk (EPDM) mit Ausnahme des Indikators ODP.
7. Nachweise
ÖNORM H 6020 und ÖNORM H 6021 erfüllt.
7.1 Hygiene
Dies schließt Nachweise zur Verstoffwechselbarkeit,
Gemäß Gutachten-Nr. W-330341-20-AB liegt ein also der Schädigung von Baustoffen durch Mikro-
Zertifikat der Hygiene-Konformitätsprüfung für organismen, und der Beständigkeit gegen Reinigungs-
VRL vor. Es werden die hygienischen Anforderungen und Desinfektionsmittel bei einer üblichen Anwendung
nach VDI 6022-1, VDI 3803-1, DIN 1946-4, EN 16798- mit ein.
3, SWKI VA105-01, SWKI VA104-01,
8. Literaturhinweise
EN 16798-3
DIN EN 16798-3: 2017-11, Lüftung von
AVV Nichtwohngebäuden - Leistungsanforderungen an
"Abfallverzeichnis-Verordnung (AVV) vom 10. Lüftungs- und Klimaanlagen und Raumkühlsysteme
Dezember 2001 (BGBl. I S. 3379), die zuletzt durch
Artikel 1 der Verordnung vom 30. Juni 2020 (BGBl. I S. ISO 5135
1533) geändert worden ist." DIN EN ISO 5135: 2020-12, Akustik - Bestimmung des
Schalleistungspegels von Geräuschen von
ISO 14025 Luftdurchlässen, Volumenstromreglern, Drossel- und
DIN EN ISO 14025:2011-10, Umweltkennzeichnungen Absperrelementen durch Messungen im Hallraum
und -deklarationen – Typ III Umweltdeklarationen –
Grundsätze und Verfahren. ISO 3741
DIN EN ISO 3741: 2011-01, Akustik - Bestimmung der
EN 15804 Schallleistungs- und Schallenergiepegel von
DIN EN 15804:2020-03, Nachhaltigkeit von Bauwerken Geräuschquellen aus Schalldruckmessungen -
- Umweltproduktdeklarationen - Grundregeln für die Hallraumverfahren der Genauigkeitsklasse 1
Produktkategorie Bauprodukte.
ISO 5167-1
DIN 1946-4 DIN EN ISO 5167-1: 2004-01, Durchflussmessung von
DIN 1946-4: 2018-09, Raumlufttechnik - Fluiden mit Drosselgeräten in voll durchströmten
Raumlufttechnische Anlagen in Krankenhäusern Leitungen mit Kreisquerschnitt - Teil 1: Allgemeine
Grundlagen und Anforderungen
EN 1751
DIN EN 1751: 2014-06, Lüftung von Gebäuden - ISO 9001
Geräte des Luftverteilungssystems - Aerodynamische DIN EN ISO 9001: 2015-11,
Prüfungen von Drossel- und Absperrelementen Qualitätsmanagementsysteme
EN 12589 H 6020
DIN EN 12589: 2002-01, Lüftung von Gebäuden - ÖNORM H 6020: 2019-06-01, Lüftungstechnische
Luftdurchlasseinheiten - Aerodynamische Prüfung und Anlagen für medizinisch genutzte Räume -
Bewertung von Luftdurchlasseinheiten mit konstantem Projektierung, Errichtung, Betrieb, Instandhaltung,
und variablem Luftvolumenstrom; Deutsche Fassung technische und hygienische Kontrollen
EN 12589:2002-01
H 6021
ÖNORM H 6021: 2016-08-15, Lüftungstechnische
Anlagen - Reinhaltung und Reinigung
7 Umwelt-Produktdeklaration Wildeboer Bauteile GmbH – Volumenstrombegrenzer VRL
VA104-01 ECHA
SWKI VA104-01: 2019-01, Hygiene-Anforderungen an ECHA-Liste: 2021-07
Raumlufttechnische Anlagen und Geräte
GaBi
VA105-01 GaBi: Datenbanken (Service Pack 40)
SWKI VA105-01: 2015-08, Raumlufttechnische
Anlagen in medizinisch genutzten Räumen IBU 2021
Institut Bauen und Umwelt e.V.: Allgemeine EPD-
VDI 3803-1 Programmanleitung des Instituts Bauen und Umwelt
VDI 3803-1: 2020-05, Raumlufttechnik - Zentrale e.V. (IBU). Version 2.0, Berlin: Institut Bauen und
raumlufttechnische Anlagen - Bauliche und technische Umwelt e.V., 2021.
Anforderungen (VDI-Lüftungsregeln) www.ibu-epd.com.
VDI 6022-1 PCR Teil A
VDI 6022-1: 2018-01, Hygieneanforderungen an Produktkategorie-Regeln für gebäudebezogene
raumlufttechnische Anlagen und Geräte Produkte und Dienstleistungen. Teil A: Rechenregeln
für die Ökobilanz und Anforderungen an den
Herstellerunterlagen Hintergrundbericht, Version 1.0, Institut Bauen und
Herstellerunterlagen zum Volumenstrombegrenzer Umwelt e.V., ibu-epd.com, 2021
VRL in dem jeweiligen aktuellen Stand, hier:
VRL1 Anwenderhandbuch 3.5 (2020-11) PCR
Betriebsanleitung VRL1 Volumenstrombegrenzer Volumenstromregler und Volumenstrombegrenzer
(2021-05) für Lüftungsanlagen
Produktkategorie-Regeln für gebäudebezogene
Hygiene-Konformitätsprüfung VRL Produkte und Dienstleistungen. Teil B: Anforderungen
Zertifikat der Hygiene-Konformitätsprüfung für VRL an die EPD für Volumenstromregler und
(Gutachten-Nr. W-330341-20-AB), Hygieneinstitut des Volumenstrombegrenzer für Lüftungsanlagen, Version
Ruhrgebietes Gelsenkirchen 1.0, Institut Bauen und Umwelt e.V., www.ibu-
epd.com, 2017
8 Umwelt-Produktdeklaration Wildeboer Bauteile GmbH – Volumenstrombegrenzer VRL
Herausgeber
Institut Bauen und Umwelt e.V. Tel +49 (0)30 3087748- 0
Panoramastr.1 Fax +49 (0)30 3087748- 29
10178 Berlin Mail info@ibu-epd.com
Deutschland Web www.ibu-epd.com
Programmhalter
Institut Bauen und Umwelt e.V. Tel +49 (0)30 3087748- 0
Panoramastr.1 Fax +49 (0)30 3087748- 29
10178 Berlin Mail info@ibu-epd.com
Deutschland Web www.ibu-epd.com
Ersteller der Ökobilanz
Sphera Solutions GmbH Tel +49 711 341817-0
Hauptstraße 111- 113 Fax +49 711 341817-25
70771 Leinfelden-Echterdingen Mail info@sphera.com
Germany Web www.sphera.com
Inhaber der Deklaration
Wildeboer Bauteile GmbH Tel 04951 950 0
Marker Weg 11 Fax 04951 950 27120
26826 Weener Mail info@wildeboer.de
Germany Web www.wildeboer.de
