UMWELT-PRODUKTDEKLARATION
nach ISO 14025 und EN 15804+A2
Deklarationsinhaber BAUER Spezialtiefbau GmbH
Herausgeber Institut Bauen und Umwelt e.V. (IBU)
Programmhalter Institut Bauen und Umwelt e.V. (IBU)
Deklarationsnummer EPD-BAU-20220299-ICC1-DE
Ausstellungsdatum 15.12.2022
Gültig bis 14.12.2027
BAUER MIP® Class I
BAUER Spezialtiefbau GmbH
www.ibu-epd.com | https://epd-online.com
1. Allgemeine Angaben
BAUER Spezialtiefbau GmbH BAUER MIP® Class I
Programmhalter Inhaber der Deklaration
IBU – Institut Bauen und Umwelt e.V. BAUER Spezialtiefbau GmbH
Hegelplatz 1 BAUER-Straße 1
10117 Berlin 86529 Schrobenhausen
Deutschland Deutschland
Deklarationsnummer Deklariertes Produkt/deklarierte Einheit
EPD-BAU-20220299-ICC1-DE 1 m³ Mixed-in-Place- (MIP-) Baustoff, Class I
Diese Deklaration basiert auf den Produktkategorien- Gültigkeitsbereich:
Regeln: Diese Umweltproduktdeklaration bezieht sich auf die
Betonbauteile aus Ort- oder Lieferbeton, 03.2022 durchschnittliche Zusammensetzung eines von der
(PCR geprüft und zugelassen durch den unabhängigen BAUER Spezialtiefbau GmbH hergestellten MIP-
Sachverständigenrat (SVR)) Baustoffs (Mixed-in-Place).
Ausstellungsdatum Mixed-in-Place-Baustoffe finden vor allem Anwendung
15.12.2022 zur Herstellung von Baugrubenumschließungen (z. B.
Verbauwände), Gründungs- und Hochwasserschutz-
Gültig bis maßnahmen sowie zur Errichtung von Deponie-
14.12.2027 umschließungen oder Dichtwänden.
Die Umweltproduktdeklaration beruht auf Daten, die für
das Jahr 2020 von der BAUER Spezialtiefbau GmbH
erhoben wurden.
Der Inhaber der Deklaration haftet für die
zugrundeliegenden Angaben und Nachweise; eine
Haftung des IBU in Bezug auf Herstellerinformationen,
Ökobilanzdaten und Nachweise ist ausgeschlossen.
Die EPD wurde nach den Vorgaben der EN 15804+A2
erstellt. Im Folgenden wird die Norm vereinfacht als EN 15804
bezeichnet.
Verifizierung
Die Europäische Norm EN 15804 dient als Kern-PCR
Unabhängige Verifizierung der Deklaration und
Angaben gemäß ISO 14025:2011
Dipl. Ing. Hans Peters intern x extern
(Vorstandsvorsitzender des Instituts Bauen und Umwelt e.V.)
Dr. Alexander Röder Angela Schindler,
(Geschäftsführer Instituts Bauen und Umwelt e.V.) Unabhängige/-r Verifizierer/-in
2. Produkt
2.1 Produktbeschreibung/Produktdefinition Schnecke(n) die Abmessungen des Bauteils
Der Mixed-in-Place-Baustoff (MIP-Baustoff) entsteht bestimmen.
unmittelbar im Baugrund, indem der anstehende
Boden mit einer Einfach- oder Dreifachschnecke im Der hergestellte MIP-Baustoff erhärtet in der vorge-
MIP-Verfahren aufgebrochen, umgelagert und die sehenen Form durch Hydratation des Zements zu
Porenräume mit Bindemittelsuspension verfüllt werden einem festen künstlichen Gestein.
(Bild 1). Die Bindemittelsuspension, bestehend aus
Zement, Wasser, ggf. Bentonit und ggf. Betonzusatz- Das deklarierte Produkt ist der unbewehrte MIP-
mitteln, wird dabei auf der MIP-Baustelle vor Ort Baustoff bzw. enthält keine Stahlträger oder andere
hergestellt. Bei der Herstellung von MIP-Wänden Einbauteile. Bei bewehrten Bauteilen, tragenden
werden die mit dem MIP-Gerät bereits hergestellten, Einbauteilen oder nichttragenden Einbauteilen ist der
noch frischen Einzelstiche im Baugrund im entsprechende Anteil gesondert zu berücksichtigen.
Pilgerschrittverfahren zu Wänden kombiniert. Das
deklarierte Produkt entsteht somit im Baugrund und Die Ermittlung der Ökobilanz des durchschnittlichen
besteht aus der Bindemittelsuspension und dem MIP-Baustoffs mit einem Zementgehalt von 60 kg/m³
eingeschlossenen Boden, wobei die Abmessungen der
2 Umwelt-Produktdeklaration Bauer Spezialtiefbau GmbH – Mixed-in-Place (MIP) Baustoff der Klasse 60-100
bis 100 kg/m³ erfolgte auf Grundlage der Produktions- Leistungswerte des MIP-Baustoffs in Bezug auf
daten. dessen Merkmale nach der maßgebenden technischen
Bestimmung (keine CE-Kennzeichnung).
Für die Verwendung des Produkts gelten bei bauauf-
sichtlich relevanten Bauteilen die DIN 4093 sowie die
Allgemeine Bauartengenehmigung „BAUER Mixed-In-
Place (MIP)" mit der Zulassungsnummer Z-34.26-200
am Ort der Verwendung (aBG).
2.4 Lieferzustand
Für Bauteile außerhalb des bauaufsichtlich relevanten
Der MIP-Baustoff wird unmittelbar auf der Baustelle
Bereichs werden die Bestimmungen des DWA-
und am Ort der Anwendung im Baugrund hergestellt.
Regelwerk DWA-M 512-1 „Dichtungssysteme im
Die erforderliche Bindemittelsuspension wird dabei
Wasserbau, Teil 1: Erdbauwerke“ herangezogen
einbaufertig auf der Baustelle vor Ort angemischt und
(DWA).
dem MIP-Gerät zugeführt. Das MIP-Gerät verarbeitet
die Bindemittelsuspension mit dem anstehenden
Boden in den planmäßigen Abmessungen des
herzustellenden Bauteils.
2.2 Anwendung
Der MIP-Baustoff wird im Baugrund vielfältig
2.5 Grundstoffe/Hilfsstoffe
eingesetzt.
 Zement, CEM III/B*: 2,7 – 5,6 M.-%
(* Sonderbindemittel mit gleicher
Typische Anwendungen von MIP-Baustoffen sind:
Zusammensetzung möglich)
 Verbauwände für Baugrubenumschließungen
 Anmachwasser: 10,5 – 24,9 M.-%
oder Geländesprünge
 Bentonit: 0 – 1,7 M.-%
 Dichtwände für Hochwasserschutzmaß-
 Zusatzmittel: 0 – 0,6 M.-%
nahmen, für Grundwassersperren oder für
 Boden, feucht (Feststoffe + Eigenfeuchte):
Deich- oder Dammertüchtigungen
67,3 – 86,8 M.-%
 Umschließungen von Altlasten
 Gründungselemente (als pfahlartige
Die Gesamtmasse des MIP-Baustoffs hängt maß-
Elemente).
geblich vom anstehenden Boden, der Bestandteil im
MIP-Baustoff wird, ab. Die Dichte des Bodens selber
kann sich von Baustelle zu Baustelle unterscheiden,
2.3 Technische Daten weshalb sich zur Veranschaulichung der Produkt-
Der Baustoff BAUER MIP® Class I (Zementgehalt von zusammensetzung die Masse-% auf 2.000 kg/m³
60 kg/m³ bis < 100 kg/m³) hat folgende technische fertigen MIP-Baustoff beziehen.
Eigenschaften:
Das Produkt/Erzeugnis/mindestens ein Teilerzeugnis
Bautechnische Daten enthält Stoffe der ECHA-Liste der für eine Zulassung in
Die erreichbaren Eigenschaften werden von den Frage kommenden besonders besorgniserregenden
Baugrundverhältnissen beeinflusst. Stoffe (en: Substances of Very High Concern – SVHC)
(Datum 10.06.2022) oberhalb von 0,1 Massen-%: nein.
(Werte für 60 – < 100 kg/m³)
Bezeichnung Wert Einheit Das Produkt/Erzeugnis/mindestens ein Teilerzeugnis
Wärmeleitfähigkeit - W/(mK) enthält weitere CMR-Stoffe der Kategorie 1A oder 1B,
Bemessungswert die nicht auf der Kandidatenliste stehen, oberhalb von
1,15 - 1,65 W/(mK)
Wärmeleitfähigkeit 0,1 Massen-% in mindestens einem Teilerzeugnis:
Wasserdampfdiffusionswiderstand nein.
10 - 80 -
szahl
Schallabsorptionsgrad - % Dem vorliegenden Bauprodukt wurden Biozidprodukte
1500 - zugesetzt oder es wurde mit Biozidprodukten
Rohdichte 2600 kg/m3 behandelt (es handelt sich damit um eine behandelte
Druckfestigkeit f_m,i nach DIN EN Ware im Sinne der Biozidprodukteverordnung (EU) Nr.
ISO 17892-7 oder DIN EN 12390- 0,1 - 2 N/mm2 528/2012): nein.
3 nach 28 Tagen
2.6 Herstellung
Elastizitätsmodul 10 - 10000 N/mm2
Zunächst wird die Bindemittelsuspension auf der
Ausgleichsfeuchtegehalt ca. 3 %
Baustelle vor Ort mit den Ausgangsstoffen (Zement,
Druckfestigkeit f_m,i nach DIN
Anmachwasser, Bentonit, Zusatzmittel) hergestellt
EN ISO 17892-7 oder DIN EN 0,1 - 2 N/mm2
(siehe 2.5 Grundstoffe).
12390-3
1E-07 -
Wasserdurchlässigkeitsbeiwert m/s Der MIP-Baustoff entsteht im Baugrund dadurch, dass
1E-12
der anstehende Boden mit einer Einfach- oder Drei-
Spez. Wärmekapazität cp ca. 300 - 500 J/kg K
fachschnecke aufgebrochen, umgelagert und die
Zugfestigkeit ca. 8-15 % v. f_m,i
Porenräume mit der hergestellten Bindemittel-
Biegezugfestigkeit ca. 15-30 % v. f_m,i
suspension verfüllt werden (Bild 1).
Maßgebende Prüfnormen sind /DIN EN ISO 17892-7/
Nach Bild 1 werden üblicherweise Bindemittelsus-
und /DIN EN 12390-3/.
pensionen auf Zementbasis in den Baugrund ein-
gebracht. Alternativ zu Normzement nach EN 197-1
3 Umwelt-Produktdeklaration Bauer Spezialtiefbau GmbH – Mixed-in-Place (MIP) Baustoff der Klasse 60-100
können auch Sonderbindemittel auf Zementbasis 2.11 Umwelt und Gesundheit während der
eingesetzt werden, deren Zusammensetzung einem Nutzung
CEM III/B, d. h. einer Mischung aus Portlandzement Die natürliche ionisierende Strahlung vom MIP-Bau-
und Hüttensand, entspricht. stoff ist gering und gesundheitlich unbedenklich [vgl.
Kapitel 7]. Durch erdberührte Bauteile aus dem MIP-
Baustoff kann der Zustrom von Radon aus dem
Erdreich entscheidend verringert werden (ZEM).
Die Umweltverträglichkeit des MIP-Baustoffs wird
dadurch sichergestellt, dass lediglich Ausgangsstoffe
verwendet werden, die als unbedenklich anzusehen
sind oder deren Umweltverträglichkeit durch eine
allgemeine bauaufsichtliche Zulassung nachgewiesen
wurde.
Der anstehende Boden wird Teil des MIP-Baustoffs
und bedarf daher selber keines Nachweises seiner
Umweltverträglichkeit.
Bild 1: MIP-Verfahren mit Dreifachschnecke [DWA-M
512-1], links: Abbohr- und Vermörtelvorgang; rechts: Die über die Bindemittelsuspension eingemischten
Homogenisierungsvorgang Ausgangsstoffe des MIP-Baustoffs sind vorwiegend
genormte Stoffe, die a priori keinen weiteren Nachweis
Zur Sicherstellung der geforderten Qualität der MIP- benötigen (DAfStb1). Anstatt des Normzementes kann
Elemente oder -wände wird der Herstellvorgang in der Bindemittelsuspension ein Sonderbindemittel
anhand der für die Eigenschaften maßgebenden verwendet werden, das in seiner Zusammensetzung
Parameter überwacht. dem Normzement gleicht. Darüber hinaus kann
Bentonit zur Anwendung kommen.
2.7 Umwelt und Gesundheit während der
Herstellung Der Einsatz von Bentonit kann auf Basis der produkt-
Das Anmischen und Verarbeiten von Bindemittel- spezifischen Wassergefährdungsklasse in Verbindung
suspensionen ist bei vielen Spezialtiefbau-Baustellen mit den Verwaltungsvorschriften des Umweltbundes-
gängige Praxis. Noch nicht erhärtete Suspensionsreste amtes (VwVWS 17.05.1999 und 27.07.2005) erfolgen.
aus Mischern, ggf. Vorhaltebehältnissen, Pumpen und Außerdem wird Bentonit in der Stoffliste für
Förderschläuchen werden fachgerecht entsorgt (siehe „Unbedenkliche Bauprodukte für Umwelt und
Abschnitt 2.15). Gesundheit“ des Umweltbundesamtes aufgelistet
(Umwelt1).
Die frische Bindemittelsuspension sowie der fertige
MIP-Baustoff enthalten eine stark alkalische Lösung, 2.12 Referenz-Nutzungsdauer
die beim Mischen von Zement mit Wasser entsteht und Der MIP-Baustoff ist für Dauerbauwerke unter Berück-
Haut- und Augenreizungen hervorrufen kann. sichtigung der gegebenen Expositionsklassen/Umwelt-
bedingungen für eine beabsichtigte Nutzungsdauer
Aufgrund des in nicht chromatarmen Zementen von mindestens 50 Jahren ausgelegt (aBG). Der MIP-
enthaltenden wasserlöslichen Chromats kann sich bei Baustoff kann auch für temporäre Zwecke eingesetzt
anhaltendem Kontakt mit Bindemittelsuspensionen werden. Eine Berechnung der Referenz-Nutzungs-
oder mit MIP-Baustoffen aus derartigen Zementen eine dauer nach ISO 15686-8 ist für den temporären
allergische Chromatdermatitis entwickeln. Gemäß Anwendungsfall nicht möglich.
REACH-Verordnung (REACH) sind Zemente, bei
denen die Gefahr eines Hautkontakts besteht, daher
chromatarm. 2.13 Außergewöhnliche Einwirkungen
Weitere Hinweise können aus den Sicherheitsdaten- Brand
blättern vom Zementhersteller entnommen werden. MIP-Baustoffe erfüllen nach DIN 4102-1 und EN
13501-1 die Anforderungen der Baustoffklasse A1,
2.8 Produktverarbeitung/Installation „nicht brennbar“. Im Brandfall können keine toxischen
Die Bindemittelsuspension wird auf der Baustelle Gase und Dämpfe entstehen, und es kommt nicht zum
hergestellt, ggfs. kurzfristig bevorratet und Abtropfen oder Abfallen von brennenden
anschließend zum MIP-Gerät befördert, das die Baustoffbestandteilen.
Bindemittelsuspension in den Boden während und
nach dem Bohrvorgang einmischt. Brandschutz
Bezeichnung Wert
2.9 Verpackung Baustoffklasse A1 "nicht brennbar"
Die Anlieferung der Ausgangsstoffe der Bindemittel-
suspension erfolgt ohne Verwendung von Ver- Wasser
packungsmaterial. Unter Wassereinwirkung (z. B. Hochwasser) verhält
sich der MIP-Baustoff weitgehend inert. Es werden
2.10 Nutzungszustand keine Stoffe in Mengen ausgewaschen, die wasser-
Die Zusammensetzung von MIP-Baustoff ändert sich gefährdend sein könnten.
im Nutzungszustand grundsätzlich nicht.
Mechanische Zerstörung
Für MIP-Baustoff nicht relevant.
4 Umwelt-Produktdeklaration Bauer Spezialtiefbau GmbH – Mixed-in-Place (MIP) Baustoff der Klasse 60-100
2.14 Nachnutzungsphase
Bauteile aus dem MIP-Baustoff können rückgebaut 2.15 Entsorgung
werden. Für das Recycling bewehrter Bauteile wird der Die Entsorgung ist in Deutschland i. d. R. ent-
Abbruch vom Baustahl oder Betonstahl getrennt und sprechend Z1.1/Z1.2 nach LAGA-Boden bzw.
aufbereitet. Hierzu wird der MIP-Baustoff zunächst „Eckpunktepapier-Bayern“ gewährleistet. In
zerkleinert und in einzelne Kornfraktionen getrennt. In Einzelfällen kann für die Entsorgung die
geringen Anteilen können diese dann als rezyklierte Deponieverordnung (DepV2009) relevant werden.
Gesteinskörnung z. B. zur Herstellung von Erdbeton-
wänden eingesetzt werden. Der Betonstahl oder Für MIP-Abfälle aus zementgebundenem Material
Baustahl wird als Stahlschrott wiederverwendet. gelten gemäß Abfallverwertungsverzeichnis die
Abfallschlüssel 17 01 01, 17 01 07 und 17 05 04
Wenn gesonderte Tragglieder im MIP-Baustoff (AVV). Für im MIP-Baustoff ggf. enthaltenen Stahl
eingesetzt werden, können diese aus Stahl oder (nicht in der EPD enthalten) gilt der Abfallschlüssel 17
anderen Baustoffen (wie z. B. Glasfaserverstärkter 04 05. (AVV).
Kunststoff, Kohlenstofffaserverstärkter Kunststoff,
Holz, Kompositbewehrung) bestehen. Prinzipiell 2.16 Weitere Informationen
besteht bei der Verwendung von Fertigteilen bzw. https://www.bauer.de/bst/
Tragelementen die Möglichkeit, diese als Ganzes
weiterzuverwenden.
3. LCA: Rechenregeln
3.1 Deklarierte Einheit Aus der Nutzung von MIP-Baustoff fallen keine
Die deklarierte Einheit ist ein Kubikmeter (1 m³) Umweltlasten an. In diesem Modul wird die CO -
2
„Mixed-in-Place“-Baustoff. Aufnahme aus Carbonatisierung während der
Nutzungsdauer als negatives Treibhauspotenzial
Falls MIP-Bauteile Stahlträger, Gitterträger oder ausgewiesen.
andere Einbauteile enthalten, sind diese gesondert
ökobilanziell zu berücksichtigen. Module B2 und B3:
Für Mixed-in-Place-Bauteile fallen während ihrer
Deklarierte Einheit Referenznutzungsdauer i. d. R. keine Umweltlasten
Bezeichnung Wert Einheit an.
Deklarierte Einheit 1 m3
Dichte (Mittelwert) 1900 kg/m3 Modul C1:
Rückbau/Abbruch von Mixed-in-Place-Bauteilen.
Der Zementgehalt in der Zusammensetzung des
Baustoffs kann in dieser Klasse von 60 bis 100 kg/m³ Modul C2:
MIP-Baustoff betragen. Für die Ökobilanzierung wurde Transport von Mixed-in-Place-Abbruchmaterial zur
ein Zementgehalt von 80 kg/m³ angenommen. Aufbereitungsanlage.
Modul C3:
3.2 Systemgrenze Brechen und Aufbereiten von Mixed-in-Place-
Typ der EPD: „Von der Wiege bis zum Werkstor mit Abbruchmaterial (bis zum Erreichen des „Endes der
Optionen“. Deklariert werden die Herstellungsphase Abfalleigenschaft“).
sowie weitere ausgewählte Phasen des Lebenszyklus.
Modul C4:
Modul A1: Da nur ein sehr geringer Teil abgebrochenen Bau-
Produktion von Zement und Bentonit sowie die schutts der Deponierung zugeführt wird und somit für
Bereitstellung von Wasser. das Lebensende das Szenario „Aufbereitung und
Verwendung" gewählt wurde, werden keine Umwelt-
Modul A2: lasten für die Deponierung von MIP-Baustoff
Transport der Ausgangsstoffe und der benötigten ausgewiesen.
Geräte zur Baustelle.
Modul D:
Modul A3: Gutschrift für Verwendung von MIP-Abbruchmaterial
Anmischen der Bindemittelsuspension auf der im Erd- und Straßenbau.
Baustelle.
Modul A4: 3.3 Abschätzungen und Annahmen
Da die Produktionsstätte und die Baustelle identisch Abschätzungen und Annahmen wurden nicht getroffen.
sind, werden in diesem Modul keine Umweltlasten
ausgewiesen. 3.4 Abschneideregeln
Es wurden alle eingesetzten Ausgangsstoffe und
Modul A5: Prozesse berücksichtigt. Die geringen Mengen an
Einbringen der hergestellten Suspension inkl. dem Abfällen, die bei der Zementherstellung anfallen (z. B.
Abbohrvorgang und dem Einmischvorgang mit dem von Verpackungsmaterial) werden in der Ökobilanz
Boden (Verbrauch von Diesel). vernachlässigt und sind daher nicht unter „Andere
Umweltinformationen, die verschiedene
Modul B1: Abfallkategorien beschreiben“ aufgeführt.
5 Umwelt-Produktdeklaration Bauer Spezialtiefbau GmbH – Mixed-in-Place (MIP) Baustoff der Klasse 60-100
3.5 Hintergrunddaten
Die Produktionsdaten für die Herstellung von Mixed-in- 3.7 Betrachtungszeitraum
Place-Baustoff wurden von der BAUER Spezialtiefbau Die verwendeten Daten beziehen sich auf die
GmbH ermittelt. Für die Ökobilanzierung der Zement- Produktion von MIP-Baustoff im Jahr 2020.
herstellung wurde auf die Daten aus dem Jahr 2020
zurückgegriffen, die von der VDZ gGmbH im Zuge der 3.8 Allokation
Ökobilanzierung von Zementen ermittelt wurden. Die Für Hüttensand und Flugasche, die bei der
Ökobilanzierung wurde mit der Software GaBi ts Zementherstellung verwendet werden, wurde eine
10.6.1.35 (Sphera Solutions GmbH) durchgeführt. ökonomische Allokation durchgeführt.
Generische Datensätze der GaBi ts-Datenbank (CUP
2021.1) wurden für die Ökobilanzierung verwendet. 3.9 Vergleichbarkeit
Grundsätzlich ist eine Gegenüberstellung oder die
3.6 Datenqualität Bewertung von EPD-Daten nur möglich, wenn alle zu
Für die Vordergrunddaten gilt: Die geographische, vergleichenden Datensätze nach EN 15804 erstellt
technologische und zeitliche Repräsentativität der wurden und der Gebäudekontext bzw. die
Daten können als „sehr gut“ beurteilt werden. produktspezifischen Leistungsmerkmale berücksichtigt
Für die generischen Hintergrunddaten gilt: Die werden.
geographische und technologische Repräsentativität
der Daten können als „sehr gut“, die zeitliche Verwendete Datenbank: GaBi ts-Datenbank (CUP
Repräsentativität als „gut“ beurteilt werden. 2021.1)
4. LCA: Szenarien und weitere technische Informationen
Charakteristische Produkteigenschaften C3: Abfallbehandlung:
Biogener Kohlenstoff Zur Abfallbehandlung von MIP-Bauteilen bestehen
derzeit noch keine Erfahrungen. Für die Öko-
bilanzierung wird angenommen, dass die Umwelt-
Informationen zur Beschreibung des biogenen wirkungen denen der Abfallbehandlung von Beton-
Kohlenstoffgehalts am Werkstor bauteilen entsprechen. Es werden die Annahmen
Bezeichnung Wert Einheit übernommen, die den EPDs für Beton des
Biogener Kohlenstoff im Produkt 0 kg C InformationsZentrum Beton GmbH (September 2018)
Biogener Kohlenstoff in der zugrunde liegen. Die Aufbereitung erfolgt üblicher-
0 kg C
zugehörigen Verpackung weise mit Backen- oder Prallbrechern. Neben dem
reinen Brechen werden auch eine Vorabsiebung und
eine Metallabscheidung durchgeführt.
Die folgenden technischen Informationen sind
Grundlage für die deklarierten Module.
Ende des Lebenswegs (C1–C4)
Modul B1: Bezeichnung Wert Einheit
Durch Carbonatisierung nehmen zementgebundene Getrennt gesammelt mineralische
1900 kg
Baustoffe während ihrer Nutzungsphase Kohlendioxid Bauabfälle
aus der Umgebung auf. Dies kann als negatives Als gemischter Bauabfall
0 kg
Treibhauspotenzial in Modul B1 ausgedrückt werden. gesammelt
Annahme: Carbonatisierung einseitig erdberührt, Dicke Zur Wiederverwendung 0 kg
des MIP-Bauteils 55 cm. Zum Recycling 1900 kg
Zur Energierückgewinnung 0 kg
C1: Rückbau: Zur Deponierung 0 kg
Zum Rückbau von MIP-Bauteilen bestehen derzeit
noch keine Erfahrungen. Für die Ökobilanzierung wird D: Gutschriften und Lasten nach dem Lebensende:
angenommen, dass die Umweltwirkungen denen des In der Brechanlage erreicht der MIP-Baustoff das Ende
Rückbaus von Betonbauteilen entsprechen. Es werden der Abfalleigenschaft. Der Output am Ende des
die Annahmen übernommen, die den EPDs für Beton Brechvorgangs kann als Sekundärmaterial die
des InformationsZentrum Beton GmbH (September Primärmaterialien Sand und Kies ersetzen. Hierfür
2018) zugrunde liegen. Typischerweise erfolgt der werden ökobilanzielle Gutschriften im Modul D
Rückbau von Bauwerken aus Beton überwiegend mit ausgewiesen.
Longfrontbaggern, die mit Abbruchzangen ausgerüstet
sind. Die Betongebäude werden hierbei über das Zusätzliche Information zur Carbonatiserung:
sogenannte „Pressschneiden“ d. h. das Zerkleinern EN 16757 gibt 75 % der maximal möglichen CO -
2
von Beton durch das Einleiten einer Druckkraft Aufnahme als mittleren Richtwert für die Langzeit-
abgebrochen. aufnahme von CO durch zementgebundende
2
Baustoffe an. Dieser Wert berechnet sich für einen
C2: Transport vom MIP-Abbruchmaterial zur MIP-Baustoff der Klasse 60-100 zu 8,6 kg/m³ MIP-
Brechanlage: Baustoff. Dieser Wert sollte jedoch nur als Anhaltswert
Es werden die Annahmen übernommen, die den EPDs verstanden werden, da er vielen Einflussfaktoren
für Beton des InformationsZentrum Beton GmbH unterliegt.
(September 2018) zugrunde liegen. In diesen EPDs
wird die durchschnittliche Transportentfernung für den
Transport von Betonabfall zum Aufbereitungsprozess
mit ca. 50 km abgeschätzt.
6 Umwelt-Produktdeklaration Bauer Spezialtiefbau GmbH – Mixed-in-Place (MIP) Baustoff der Klasse 60-100
5. LCA: Ergebnisse
ANGABE DER SYSTEMGRENZEN (X = IN ÖKOBILANZ ENTHALTEN; ND = MODUL ODER INDIKATOR
NICHT DEKLARIERT; MNR = MODUL NICHT RELEVANT)
Stadium der Gutschriften
Produktionsstadiu Errichtung und Lasten
Nutzungsstadium Entsorgungsstadium
m des außerhalb der
Bauwerks Systemgrenze
7 Umwelt-Produktdeklaration Bauer Spezialtiefbau GmbH – Mixed-in-Place (MIP) Baustoff der Klasse 60-100
gnugrosrevffotshoR
tropsnarT gnulletsreH
mov
tropsnarT
muz
relletsreH
trosgnudnewreV
egatnoM
gnudnewnA/gnuztuN gnutlahdnatsnI
rutarapeR ztasrE gnureuenrE
sad rüf
ztasnieeigrenE
sed
nebierteB seduäbeG
sad rüf
ztasnieressaW
sed
nebierteB seduäbeG
ssirbA/uabkcüR
tropsnarT
gnuldnahebllafbA
gnugitieseB
,-sgnudnewrevredeiW -sgnunniwegkcüR
redo
laiznetopgnilcyceR
A1 A2 A3 A4 A5 B1 B2 B3 B4 B5 B6 B7 C1 C2 C3 C4 D
X X X X X X ND MNR MNR MNR ND ND X X X ND X
ERGEBNISSE DER ÖKOBILANZ – UMWELTAUSWIRKUNGEN nach EN 15804+A2: 1 m³ Mixed-in-Place
(MIP)-Baustoff, BAUER MIP® Class I, Zementgehalte von 60 kg/m³ bis < 100 kg/m³
Kernindikator Einheit A1-A3 A4 A5 B1 C1 C2 C3 D
GWP-total [kg CO2-Äq.] 33,10 0,00 20,60 -0,20 3,15 7,94 4,15 -4,45
GWP-fossil [kg CO2-Äq.] 33,00 0,00 20,50 -0,20 3,13 7,88 4,10 -4,41
GWP-biogenic [kg CO2-Äq.] 9,00E-2 0,00E+0 7,10E-2 0,00E+0 1,00E-2 2,90E-2 3,90E-2 -3,00E-2
GWP-luluc [kg CO2-Äq.] 1,00E-2 0,00E+0 6,43E-2 0,00E+0 1,00E-2 3,00E-2 9,20E-3 -1,00E-2
ODP [kg CFC11-Äq.] 6,25E-9 0,00E+0 2,04E-11 0,00E+0 6,47E-13 1,61E-12 5,34E-11 -3,51E-11
AP [mol H+-Äq.] 6,98E-2 0,00E+0 2,20E-1 0,00E+0 4,22E-2 2,70E-2 3,21E-2 -1,47E-2
EP-freshwater [kg P-Äq.] 5,27E-5 0,00E+0 3,89E-5 0,00E+0 6,30E-6 1,57E-5 1,49E-5 -1,25E-5
EP-marine [kg N-Äq.] 2,12E-2 0,00E+0 8,97E-2 0,00E+0 1,92E-2 1,27E-2 1,42E-2 -5,74E-3
EP-terrestrial [mol N-Äq.] 2,39E-1 0,00E+0 9,86E-1 0,00E+0 2,11E-1 1,42E-1 1,56E-1 -6,32E-2
POCP [kg NMVOC-Äq.] 6,12E-2 0,00E+0 2,67E-1 0,00E+0 5,74E-2 2,46E-2 4,20E-2 -1,35E-2
ADPE [kg Sb-Äq.] 4,55E-6 0,00E+0 2,09E-6 0,00E+0 3,17E-7 7,89E-7 1,35E-6 -1,00E-6
ADPF [MJ] 210,00 0,00 272,00 0,00 41,90 104,00 54,60 -58,20
[m³ Welt-Äq.
WDP 1,62E+1 0,00E+0 8,72E-1 0,00E+0 1,00E-2 3,40E-2 6,00E-2 -1,10E-1
entzogen]
GWP = Globales Erwärmungspotenzial; ODP = Abbaupotenzial der stratosphärischen Ozonschicht; AP = Versauerungspotenzial von Boden und
Wasser; EP = Eutrophierungspotenzial; POCP = Bildungspotenzial für troposphärisches Ozon; ADPE = Potenzial für die Verknappung von
Legende
abiotischen Ressourcen – nicht fossile Ressourcen (ADP – Stoffe); ADPF = Potenzial für die Verknappung abiotischer Ressourcen – fossile
Brennstoffe (ADP – fossile Energieträger); WDP = Wasser-Entzugspotenzial (Benutzer)
ERGEBNISSE DER ÖKOBILANZ – INDIKATOREN ZUR BESCHREIBUNG DES RESSOURCENEINSATZES
nach EN 15804+A2: 1 m³ Mixed-in-Place (MIP)-Baustoff, BAUER MIP® Class I, Zementgehalte von 60 kg/m³
bis < 100 kg/m³
Indikator Einheit A1-A3 A4 A5 B1 C1 C2 C3 D
PERE [MJ] 70,40 0,00 26,20 0,00 2,75 6,85 27,10 -18,40
PERM [MJ] 0,00 0,00 0,00 0,00 0,00 0,00 0,00 0,00
PERT [MJ] 70,40 0,00 26,20 0,00 2,75 6,85 27,10 -18,40
PENRE [MJ] 210,00 0,00 272,00 0,00 41,90 104,00 54,60 -53,80
PENRM [MJ] 0,00 0,00 0,00 0,00 0,00 0,00 0,00 0,00
PENRT [MJ] 210,00 0,00 272,00 0,00 41,90 104,00 54,60 -53,80
SM [kg] 0,42 0,00 0,00 0,00 0,00 0,00 0,00 0,00
RSF [MJ] 18,00 0,00 0,00 0,00 0,00 0,00 0,00 0,00
NRSF [MJ] 42,20 0,00 0,00 0,00 0,00 0,00 0,00 0,00
FW [m³] 0,54 0,00 0,73 0,00 0,04 0,11 0,08 -0,11
PERE = Erneuerbare Primärenergie als Energieträger; PERM = Erneuerbare Primärenergie zur stofflichen Nutzung; PERT = Total
erneuerbare Primärenergie; PENRE = Nicht-erneuerbare Primärenergie als Energieträger; PENRM = Nicht-erneuerbare Primärenergie
Legende
zur stofflichen Nutzung; PENRT = Total nicht erneuerbare Primärenergie; SM = Einsatz von Sekundärstoffen; RSF = Erneuerbare
Sekundärbrennstoffe; NRSF = Nicht-erneuerbare Sekundärbrennstoffe; FW = Nettoeinsatz von Süßwasserressourcen
ERGEBNISSE DER ÖKOBILANZ –ABFALLKATEGORIEN UND OUTPUTFLÜSSE nach EN 15804+A2:
1 m³ Mixed-in-Place (MIP)-Baustoff, BAUER MIP® Class I, Zementgehalte von 60 kg/m³ bis < 100 kg/m³
Indikator Einheit A1-A3 A4 A5 B1 C1 C2 C3 D
HWD [kg] 2,98E-3 0,00E+0 5,79E-9 0,00E+0 1,83E-10 4,54E-10 3,24E-9 -2,58E-9
NHWD [kg] 3,90E-1 0,00E+0 5,01E+2 0,00E+0 6,80E-3 1,69E-2 3,30E-2 -3,96E+1
RWD [kg] 8,89E-3 0,00E+0 1,29E-3 0,00E+0 5,26E-5 1,31E-4 2,56E-3 -1,83E-3
CRU [kg] 0,00 0,00 0,00 0,00 0,00 0,00 0,00 0,00
MFR [kg] 0,00 0,00 0,00 0,00 0,00 0,00 0,00 0,00
MER [kg] 0,00 0,00 0,00 0,00 0,00 0,00 0,00 0,00
EEE [MJ] 0,00 0,00 0,00 0,00 0,00 0,00 0,00 0,00
EET [MJ] 0,00 0,00 0,00 0,00 0,00 0,00 0,00 0,00
HWD = Gefährlicher Abfall zur Deponie; NHWD = Entsorgter nicht gefährlicher Abfall; RWD = Entsorgter radioaktiver Abfall; CRU =
Legende Komponenten für die Wiederverwendung; MFR = Stoffe zum Recycling; MER = Stoffe für die Energierückgewinnung; EEE = Exportierte
Energie – elektrisch; EET = Exportierte Energie – thermisch
ERGEBNISSE DER ÖKOBILANZ – zusätzliche Wirkungskategorien nach EN 15804+A2-optional:
1 m³ Mixed-in-Place (MIP)-Baustoff, BAUER MIP® Class I, Zementgehalte von 60 kg/m³ bis < 100 kg/m³
Indikator Einheit A1-A3 A4 A5 B1 C1 C2 C3 D
[Krankheitsf
PM 5,09E-7 0,00E+0 9,44E-6 0,00E+0 2,25E-6 1,51E-7 1,58E-6 -9,31E-7
älle]
[kBq U235-
IRP 2,03E+0 0,00E+0 1,39E-1 0,00E+0 5,35E-3 1,33E-2 2,34E-1 -1,82E-1
Äq.]
ETP-fw [CTUe] 1,97E+2 0,00E+0 1,88E+2 0,00E+0 3,29E-1 7,97E+1 3,31E+1 -3,65E+1
HTP-c [CTUh] 4,78E-9 0,00E+0 1,10E-8 0,00E+0 6,42E-10 1,60E-9 9,31E-10 -1,87E-9
HTP-nc [CTUh] 4,60E-7 0,00E+0 1,12E-6 0,00E+0 4,84E-8 9,28E-8 4,94E-8 -1,64E-7
SQP [-] 64,70 0,00 73,40 0,00 12,60 31,20 24,90 -22,60
PM = Potenzielles Auftreten von Krankheiten aufgrund von Feinstaubemissionen; IR = Potenzielle Wirkung durch Exposition des
Menschen mit U235; ETP-fw = Potenzielle Toxizitätsvergleichseinheit für Ökosysteme; HTP-c = Potenzielle Toxizitätsvergleichseinheit
Legende
für den Menschen (kanzerogene Wirkung); HTP-nc = Potenzielle Toxizitätsvergleichseinheit für den Menschen (nicht kanzerogene
Wirkung); SQP = Potenzieller Bodenqualitätsindex
Für alle GWP-Indikatoren (globales Erwärmungspotenzial) in A1–A3 werden die Nettowerte deklariert. Der
Abfallstatus der (abfallbasierten) Brennstoffe wurde nachgewiesen. Die Bruttoemissionen (d. h. einschließlich
CO aus der Verbrennung von Abfällen) betragen:
2
37,3 kg CO Äq/m3 (GWP-total)
2-
35,5 kg CO -Äq/m3 (GWP-fossil)
2
1,8 kg CO -Äq/m3 (GWP-biogenic),
2
wobei diese Werte die entsprechenden Summen aus den Nettowerten und den Emissionen aus der Verbrennung
nachgewiesener Abfälle darstellen.
Einschränkungshinweis 1 – gilt für den Indikator „Potenzielle Wirkung durch Exposition des Menschen mit U235“.
Diese Wirkungskategorie behandelt hauptsächlich die mögliche Wirkung einer ionisierenden Strahlung geringer
Dosis auf die menschliche Gesundheit im Kernbrennstoffkreislauf. Sie berücksichtigt weder Auswirkungen, die
auf mögliche nukleare Unfälle und berufsbedingte Exposition zurückzuführen sind, noch auf die Entsorgung
radioaktiver Abfälle in unterirdischen Anlagen. Die potenzielle vom Boden, von Radon und von einigen Baustoffen
ausgehende ionisierende Strahlung wird ebenfalls nicht von diesem Indikator gemessen.
Einschränkungshinweis 2 – gilt für die Indikatoren: „Potenzial für die Verknappung abiotischer Ressourcen - nicht
fossile Ressourcen“, „Potenzial für die Verknappung abiotischer Ressourcen - fossile Brennstoffe“, „Wasser-
Entzugspotenzial (Benutzer)“, „Potenzielle Toxizitätsvergleichseinheit für Ökosysteme“, „Potenzielle
Toxizitätsvergleichseinheit für den Menschen - kanzerogene Wirkung“, „Potenzielle Toxizitätsvergleichseinheit für
den Menschen - nicht kanzerogene Wirkung“, „Potenzieller Bodenqualitätsindex".
Die Ergebnisse dieses Umweltwirkungsindikators müssen mit Bedacht angewendet werden, da die Unsicher-
heiten bei diesen Ergebnissen hoch sind oder da es mit dem Indikator nur begrenzte Erfahrungen gibt.
6. LCA: Interpretation
Das folgende Diagramm gibt die wichtigsten Einfluss-
faktoren auf das Treibhauspotenzial (Module A1–A3)
an:
8 Umwelt-Produktdeklaration Bauer Spezialtiefbau GmbH – Mixed-in-Place (MIP) Baustoff der Klasse 60-100
bis zu
Die Bandbreite der bei der Durchschnittbildung
erfassten MIP-Baustoffe reicht von  MIP-Baustoffen, bei denen die in Abschnitt 5
ausgewiesenen Parameter der Umweltaus-
 MIP-Baustoffen, bei denen die in Abschnitt 5
wirkungen und des Ressourceneinsatzes
ausgewiesenen Parameter der Umweltaus-
(Module A1–A3) um bis zu 20 %
wirkungen und des Ressourceneinsatzes
unterschritten werden.
(Module A1–A3) um bis zu 20 % überschritten
werden
7. Nachweise
lithische Prüfkörper) sowie CEN/TS 16637-3 (durch-
strömbare Baustoffe, z. B. Gesteinskörnungen) ein-
gesetzt. Für die meisten Ausgangssstoffe von MIP-
7.1 Radioaktivität Baustoffen und Anwendungsbereiche sind keine
Messung des Nuklidgehalts in Bq/kg für Ra-226, Th- Prüfungen erforderlich (z. B. für natürliche Gesteins-
232, K-40. In Deutschland existieren derzeit keine körnungen oder Zemente nach EN 197-1).
gesetzlich festgelegten Grenzwerte zur Beurteilung der
Radioaktivität von Baustoffen. Die Beurteilung kann Für MIP-Baustoffe, die Betonzusatzmittel enthalten,
erfolgen nach: kann es in den relevanten Anwendungsbereichen
- Dokument der EU-Kommission 'Radiation Protection Anforderungen an die Auslaugung geben. Sofern die
112' Baustoffe nicht durch harmonisierte Normen erfasst
- OENORM 5200 sind, wird die Erfüllung der Anforderung im Rahmen
- Nordic Countries' Recommendation 2000. der bauaufsichtlichen Zulassung der Materialien
geprüft.
7.2 Auslaugung
Für die Prüfung der Auslaugung an Baustoffen werden
u. a. die Prüfverfahren CEN/TS 16637-2 (mono-
8. Literaturhinweise
Normen EN 12390-3
DIN EN 12390-3:2019-10, Prüfung von Festbeton -
CEN/TS 16637-2 Teil 3: Druckfestigkeit von Probekörpern.
DIN CEN/TS 16637-2:2014-11; DIN SPEC 18046-
2:2014-11, Bauprodukte - Bewertung der Freisetzung EN 13501-1
von gefährlichen Stoffen - Teil 2: Horizontale DIN EN 13501-1:2010, Klassifizierung von Bau-
dynamische Oberflächenauslaugprüfung; Deutsche produkten und Bauarten zu ihrem Brandverhalten -
Fassung CEN/TS 16637-2:2014. Teil 1: Klassifizierung mit den Ergebnissen aus den
Prüfungen zum Brandverhalten von Bauprodukten.
CEN/TS 16637-3
DIN CEN/TS 16637-3:2016-12; DIN SPEC 18046- EN 15804
3:2016-12, Bauprodukte - Bewertung der Freisetzung DIN EN 15804:2022-03, Nachhaltigkeit von Bauwerken
von gefährlichen Stoffen - Teil 3: Horizontale - Umweltproduktdeklarationen - Grundregeln für die
Perkolationsprüfung im Aufwärtsstrom; Deutsche Produktkategorie Bauprodukte; Deutsche Fassung EN
Fassung CEN/TS 16637-3:2016. 15804:2012+A2:2019 + AC:2021.
DIN 4093 EN 16757
DIN 4093:2015-11, Bemessung von verfestigten DIN EN 16757:2017-10, Nachhaltigkeit von Bau-
Bodenkörpern - Hergestellt mit Düsenstrahl-, Deep- werken - Umweltproduktdeklarationen - Produkt-
Mixing- oder Injektions-Verfahren. kategorieregeln für Beton und Betonelemente.
DIN 4102-1 ISO 14025
DIN 4102-1:1998-05, Brandverhalten von Baustoffen DIN EN ISO 14025:2011-10, Umweltkennzeichnungen
und Bauteilen Teil 1: Baustoffe; Begriffe, und -deklarationen - Typ III Umweltdeklarationen -
Anforderungen und Prüfungen. Grundsätze und Verfahren (ISO 14025:2006);
Deutsche und Englische Fassung EN ISO 14025:2011.
EN 197-1
DIN EN 197-1:2011-11, Zement - Teil 1: Zusammen- ISO 15686-8
setzung, Anforderungen und Konformitätskriterien von ISO 15686-8:2008-06, Hochbau und Bauwerke -
Normalzement. Planung der Lebensdauer - Teil 8: Referenznutzungs-
dauer und Bestimmung der Nutzungsdauer.
9 Umwelt-Produktdeklaration Bauer Spezialtiefbau GmbH – Mixed-in-Place (MIP) Baustoff der Klasse 60-100
ISO 17892-7 DAfStb1
ISO 17892-7:2017-11, Geotechnische Erkundung und Erläuterung des Deutschen Ausschusses für
Untersuchung - Laborversuche an Bodenproben - Teil Stahlbeton e.V. (DAfStb) zum aktuellen Regelungs-
7: Einaxialer Druckversuch. stand der Umweltverträglichkeit von Beton (Dezember
2010).
Gesetze, Vorschriften und Verordnungen GaBi ts
Software und Datenbank zur Ökobilanzierung, Version
AVV 10.6.1.35, Sphera Solutions GmbH.
Verordnung über das Europäische Abfallverzeichnis:
Abfallverzeichnis-Verordnung (AVV) vom 10. Dezem- EPDs
ber 2001 (BGBl. I S. 3379), die zuletzt durch Artikel 2 EPDs (Deklarationsinhaber: InformationsZentrum
der Verordnung vom 17.7.2017 (BGBL. S. 2644) Beton GmbH)
geändert worden ist.  Umwelt-Produktdeklaration Beton der
Druckfestigkeitsklasse C 20/25,
DepV2009
EPD-IZB-20180097-IBG1-DE
Deponieverordnung - Verordnung über Deponien und
 Umwelt-Produktdeklaration Beton der
Langzeitlager, Berlin: Bundesministerium der Justiz
und für Verbraucherschutz. Druckfestigkeitsklasse C 25/30,
EPD-IZB-20180101-IBG1-DE
DWA  Umwelt-Produktdeklaration Beton der
Merkblatt DWA-M 512-1, Februar 2012. Dichtungs- Druckfestigkeitsklasse C 30/37,
systeme im Wasserbau. Teil: 1: Erdbauwerke.
EPD-IZB-20180102-IBG1-DE
Deutsche Vereinigung für Wasserwirtschaft, Abwasser
 Umwelt-Produktdeklaration Beton der
und Abfall e. V. (DWA) (Hrsg.).
Druckfestigkeitsklasse C 35/45,
„Eckpunktepapier Bayern“ EPD-IZB-20180098-IBG1-DE
Anforderungen an die Verfüllung von Gruben und  Umwelt-Produktdeklaration Beton der
Brüchen sowie Tagebauen in der Fassung vom Druckfestigkeitsklasse C 45/55,
15.07.2021.
EPD-IZB-20180099-IBG1-DE
 Umwelt-Produktdeklaration Beton der
LAGA-Boden
Mitteilungen der Ländergemeinschaft (LAGA) M20, Druckfestigkeitsklasse C 50/60,
Anforderungen an die stoffliche Verwertung von EPD-IZB-20180100-IBG1-DE
mineralischen Reststoffen/Abfällen – Technische
Regeln – Stand 6. November 2003.
IBU 2021
IBU (2021): Allgemeine Programmanleitung des
REACH
Institut Bauen und Umwelt e.V. (IBU). Version 2.0,
Verordnung (EG) Nr. 1907/2006 des Europäischen
Institut Bauen und Umwelt e.V., Berlin.
Parlaments und des Rates vom 18. Dezember 2006
zur Registrierung, Bewertung, Zulassung und
PCR Teil A
Beschränkung chemischer Stoffe (REACH), zur
Produktkategorie-Regeln für gebäudebezogene
Schaffung einer Europäischen Agentur für chemische
Produkte und Dienstleistungen. Teil A: Rechenregeln
Stoffe, zur Änderung der Richtlinie 1999/45/EG und
für die Ökobilanz und Anforderungen an den
zur Aufhebung der Verordnung (EWG) Nr. 793/93 des
Projektbericht nach EN 15804+A2:2021 (v1.2). Berlin:
Rates, der Verordnung (EG) Nr. 1488/94 der
Institut Bauen und Umwelt e.V. (Hrsg.), 2021-09.
Kommission, der Richtlinie 76/769/EWG des Rates
sowie der Richtlinien 91/155/EWG, 93/67/EWG,
PCR Zement
93/105/EG und 2000/21/EG der Kommission.
Produktkategorie-Regeln für gebäudebezogene
Produkte und Dienstleistungen. Teil B: Anforderungen
VwVWS
an die EPD für Zement, Version 1.7. Berlin: Institut
Verwaltungsvorschrift wassergefährdende Stoffe vom
Bauen und Umwelt e.V. (Hrsg.), 2022-05.
17.05.1999 (BAnz. Nr. 98a vom 29.05.1999), geändert
www.ibu-epd.com
durch Verwaltungsvorschrift vom 27.07.2005 (BAnz.
Nr. 142a vom 30.07.2005).
Umwelt1
Rheinberger, Ulrike, Dirk Bunke, and Outi Ilvonen.
2007. Unbedenkliche Bauprodukte fur Umwelt und
Weitere Quellen
Gesundheit: Wie viel Prufaufwand ist notwendig zur
Umsetzung der EG-Bauproduktenrichtlinie? Dessau:
aBG
Umweltbundesamt. http://d-nb.info/990406695/34.
Allgemeine Bauartengenehmigung „BAUER Mixed-In-
Place (MIP)“ Z-34.26-200, Deutsches Institut für
ZEM
Bautechnik, Berlin.
ZementTaschenbuch. Verein Deutscher Zementwerke
e.V. (2008)
10 Umwelt-Produktdeklaration Bauer Spezialtiefbau GmbH – Mixed-in-Place (MIP) Baustoff der Klasse 60-100
Herausgeber
Institut Bauen und Umwelt e.V. Tel +49 (0)30 3087748- 0
Hegelplatz 1 Fax +49 (0)30 3087748- 29
10117 Berlin Mail info@ibu-epd.com
Deutschland Web www.ibu-epd.com
Programmhalter
Institut Bauen und Umwelt e.V. Tel +49 (0)30 3087748- 0
Hegelplatz 1 Fax +49 (0)30 3087748- 29
10117 Berlin Mail info@ibu-epd.com
Deutschland Web www.ibu-epd.com
Ersteller der Ökobilanz
VDZ Technology gGmbH Tel 0211- 45 78 0
Toulouser Allee 71 Fax 0211 - 45 78 296
40476 Düsseldorf Mail info@vdz-online.de
Germany Web www.vdz-online.de
Inhaber der Deklaration
BAUER Spezialtiefbau GmbH Tel +49 8252 97-0
BAUER-Straße 1 Fax +49 8252 97-1359
86529 Schrobenhausen Mail BST@bauer.de
Germany Web www.bauer.de/bst
