UMWELT-PRODUKTDEKLARATION
nach ISO 14025 und EN 15804+A2
Deklarationsinhaber Pflüger TOB GmbH
Herausgeber Institut Bauen und Umwelt e.V. (IBU)
Programmhalter Institut Bauen und Umwelt e.V. (IBU)
Deklarationsnummer EPD-PFL-20240402-IBA1-DE
Ausstellungsdatum 12.01.2024
Gültig bis 11.01.2029
PETtherm 50
Pflüger TOB GmbH
www.ibu-epd.com | https://epd-online.com
1. Allgemeine Angaben
Pflüger TOB GmbH PETtherm 50
Programmhalter Inhaber der Deklaration
IBU – Institut Bauen und Umwelt e.V. Pflüger TOB GmbH
Hegelplatz 1 Landtturmstraße 21/23
10117 Berlin 74532 Ilshofen
Deutschland Deutschland
Deklarationsnummer Deklariertes Produkt/deklarierte Einheit
EPD­PFL­20240402­IBA1­DE Das angegebene Produkt ist PETtherm 50. Die angegebene Einheit
bezieht sich auf 1 m³ Produkt mit einer durchschnittlichen Dichte von 50
kg/m³. Die Verpackung wird ebenfalls in die Berechnung einbezogen. Die
angegebene Einheit wird in [m³] angegeben.
Diese Deklaration basiert auf den Produktkategorien-Regeln: Gültigkeitsbereich:
Dämmstoffe aus Schaumkunststoffen, 01.08.2021 Dieses Dokument gilt für PETtherm 50. Für die Erstellung der Ökobilanz
(PCR geprüft und zugelassen durch den unabhängigen wurden spezifische Daten aus dem Produktionswerk in Belgien erhoben,
Sachverständigenrat (SVR)) die dem Jahresdurchschnitt entsprechen und auf Daten aus dem Jahr
2022 basieren (siehe Zuordnung 3.8). Der Erklärungsinhaber haftet für die
Informationen und Nachweise, auf denen sie basiert; die IBU übernimmt
Ausstellungsdatum keine Haftung für Herstellerinformationen, Lebenszyklusbewertungsdaten
und Nachweise.
12.01.2024
Der Inhaber der Deklaration haftet für die zugrundeliegenden Angaben und
Nachweise; eine Haftung des IBU in Bezug auf Herstellerinformationen,
Ökobilanzdaten und Nachweise ist ausgeschlossen.
Gültig bis
11.01.2029 Die EPD wurde nach den Vorgaben der EN 15804+A2 erstellt. Im
Folgenden wird die Norm vereinfacht als EN 15804 bezeichnet.
Verifizierung
Die Europäische Norm EN 15804 dient als Kern­PCR
Unabhängige Verifizierung der Deklaration und Angaben gemäß ISO
14025:2011
intern X extern
Dipl.­Ing. Hans Peters
(Vorstandsvorsitzende/r des Instituts Bauen und Umwelt e.V.)
Florian Pronold Dr. Matthew Fishwick,
(Geschäftsführer/in des Instituts Bauen und Umwelt e.V.) (Unabhängige/­r Verifizierer/­in)
1 Umwelt­Produktdeklaration ­ Pflüger TOB GmbH ­ PETtherm 50
2. Produkt
Bezeichnung Wert Einheit
2.1 Produktbeschreibung/Produktdefinition
Rohdichte nach EN1602 50 kg/m3
PETtherm 50 ist ein Polyethylenterephthalatschaum niedriger
Dichte (PET) auf Basis von 100 % recycelten Brandverhalten EN 13501­1 E ­
Kunststoffflaschen. Langfristige Stabilität der Druckfestigkeit nach EN 826 CS(10\Y)150 N/mm2
Dämmeigenschaften und niedrige Wärmeleitfähigkeit sichern Bemessungswert Wärmeleitfähigkeit
lebenslange Dämmleistung. Ausgezeichnete nach EN 12667 and EN 13164 Anhang <0,035 W/(mK)
Wasserbeständigkeit und die geschlossenzellige Struktur des C
Materials sorgen auch nach vielen Jahren des Betriebs für eine
Wasserdampfdiffusionswiderstandszahl
stabile Wärmeleitfähigkeit. Diese Eigenschaften verhindern >1000 ­
nach EN12086
zudem das Eindringen von Feuchtigkeit, Schimmel und Fäulnis
Wärmeleitfähigkeit nach EN12667 <0,030 W/(mK)
und bieten so einen langfristigen Korrosionsschutz und einen
minimalen Wartungsaufwand. Darüber hinaus kann das Dimensionsstabilität bei 23 °C, relative
ΔƐ ≤ ± 1 %
Material in geschwungene Formen thermogeformt, vorgefertigt Änderung (Länge/Breite) nach EN1603
oder vor Ort geschweißt werden und ist für fast jede Art von ΔƐ ≤ 6 für
Veredelungsoptionen vielseitig einsetzbar. Seine Dickenbereich
Dimensionsstabilität bei 70 °C und 90
thermoplastische Beschaffenheit ermöglicht zudem eine 20­40mm; ΔƐ
% rel. Luftfeuchte, relative Änderung %
vollständige Recyclingfähigkeit des Materials nach der ≤ 5 für
(Länge/Breite/Dicke) nach EN1604
Nutzungsphase. Dickenbereich
PETtherm 50 basiert auf 100 % recyceltem PET und wird nach 41­200mm
einem energie­ und ressourcenoptimierten Produktionsprozess Abmaße: Dicke nach EN823 T3
hergestellt: durch Wiederverwendung von Abfallmaterial und
± 8mm für
ohne Einsatz von ozonabbauenden HFKW­ oder FCKW­
Platten ≤
Treibmitteln. Für das Inverkehrbringen des Produkts in der
1500mm;
Europäischen Union/Europäischen Freihandelszone (EU/EFTA) Abmaße: Breite nach EN822
±10mm für
(mit Ausnahme der Schweiz) gilt die Verordnung (EU) Nr.
Platten >
305/2011 (CPR). Das Produkt benötigt eine Leistungserklärung
1500mm
unter Berücksichtigung der ETA Nr. 21/0623; 26.10.2022;
± 8mm für
"Werkmäßig hergestellte Produkte aus extrudiertem,
Platten ≤
geschäumtem Polyethylenterephthalat (PET) zur Wärme­ und/
1500mm;
oder Schalldämmung" und die CE­Kennzeichnung. Abmaße: Länge nach EN822
±10mm für
Für die Anwendung und Nutzung gelten die jeweiligen
Platten >
nationalen Bestimmungen.
1500mm
2.2 Anwendung Rechtwinkligkeit nach EN824 <5 mm/m
PETtherm 50 bietet eine Lösung für die (halb­) strukturelle Ebenheit nach EN825 <6 mm
Dämmung von Gebäudehüllen, Dächern, Böden und Langfristige Wasseraufnahme durch
Innentrennwänden in Neubauten und bei der Renovierung Eintauchen nach EN12087, Methode WL(T)3
älterer Gebäude. 2A
Die bestimmungsgemäße Verwendung gemäß ETA Nr. 21/0623
Verformung unter bestimmten Druck­
ist die Wärmedämmung von Wänden (einschließlich
und Temperaturbedingungen nach DLT(2)5
Kellerwänden), Decken, Böden, Dächern, Zwischensparren
EN1605
und Holzkonstruktionen. Die in der ETA festgelegten
Anforderungen beruhen auf einer angenommenen Leistungsdaten des Produkts gemäß der Leistungs­erklärung in
Nutzungsdauer von 50 Jahren für das Dämmstoffprodukt. Die Bezug auf seine wesentlichen Merkmale gemäß ETA Nr.
Angaben zur Nutzungsdauer können nicht als Garantie des 21/0623; 26.10.2022; "Werkmäßig hergestellte Produkte aus
Herstellers ausgelegt werden, sondern sind lediglich als extrudiertem, geschäumtem Polyethylenterephthalat (PET) zur
Hilfsmittel für die Auswahl des richtigen Produkts im Hinblick Wärme­ und/oder Schalldämmung".
auf die erwartete angemessene Nutzungsdauer der
2.4 Lieferzustand
Konstruktion zu betrachten.
PETtherm 50 wird in Platten geliefert. Es ist ein flexibler
2.3 Technische Daten Dickenbereich von 20 bis 200 mm erhältlich. Die
Weitere technische Daten finden Sie im Produktdatenblatt, das Standardbreiten betragen 1.000 oder 1.220 mm, die
auf der Website. Die akustischen Eigenschaften sind für Längenoptionen von 500 bis 3.000 mm.
PETtherm 50 nicht relevant.
2.5 Grundstoffe/Hilfsstoffe
Bautechnische Daten
Bezeichnung Wert Einheit
Tabelle gemäß Leistungserklärung
Recyceltes PET 94,8 Gew.­%
Füllstoffe und Modifikatoren 1,2 Gew.­%
Treibmittel 4 Gew.­%
PETtherm 50 ist ein geschlossenzelliger Schaumstoff mit
geringer Dichte, der auf der Basis von 100 % recyceltem PET
hergestellt wird. Mechanisch recyceltes PET wird im
geschmolzenen Zustand mit Additiven gemischt, die einen
stabilen Schäumprozess gewährleisten. Dazu gehören
Nukleierungsmittel, Viskositätsmodifikatoren,
2 Umwelt­Produktdeklaration ­ Pflüger TOB GmbH ­ PETtherm 50
Schaumstabilisatoren und ein physikalisches Treibmittel. vorverdichteten Teile mit zurückgewonnenem PET­Staub
gemischt und durch Scherkräfte teilweise auf­geschmolzen und
Das Nukleierungsmittel bestimmt die Zellgrößen­verteilung des durch eine Matrize zu einem Agglo­merat geformt. Die
Schaums. Der Viskositätsmodifikator sorgt für eine extrudierten geschäumten PET­Platten mit homogener und
hinreichende Schmelzfestigkeit beim Schäumen, indem er das geschlossenzelliger Struktur werden kalibriert, an den Kanten
Molekulargewicht des PET erhöht, seine geschnitten und an der Oberfläche geschliffen, um das
Molekulargewichtsverteilung verbreitert und langkettige Endprodukt mit den erforderlichen Abmessungen und der
Verzweigungen einbringt. Das physikalische Treibmittel gewünschten Ebenheit zu erhalten
expandiert den Schaum, um den erforderlichen Dichtebereich
zu erreichen. Schließlich unterstützen die zusätzlichen 2.7 Umwelt und Gesundheit während der Herstellung
Modifikatoren und Stabilisatoren die Prozessstabilität und Alle unsere Werke verfügen über Umweltüber­wachungs
helfen, die Zellkoaleszenz zu vermeiden. systeme, und wir tauschen Ideen und bewährte Verfahren über
das interne Kommunikations­netz aus. Wir erheben
Dieses Produkt enthält Stoffe der Kandidatenliste (Stand: Leistungskennzahlen zu Energieverbrauch, CO2­Emissionen,
14.06.2021) mit mehr als 0,1 Massenprozent: nein. Wasserverbrauch und Abfallmanagement, um unsere
Nachhaltigkeits­leistung zu bewerten und kontinuierlich zu
Dieses Produkt enthält andere CMR­Stoffe der Kategorien 1A verbessern.
oder 1B, die nicht in der Kandidatenliste aufgeführt sind, mit
2.8 Produktverarbeitung/Installation
einem Massenanteil von mehr als 0,1 %: nein.
PETtherm 50 kann je nach Anwendung allein und/oder als Teil
Diesem Bauprodukt wurden Biozidprodukte zugesetzt oder es eines Systems verwendet werden. Es kann ohne besondere
wurde mit Biozidprodukten behandelt (es handelt sich dann um Vorkehrungen für den Personen­ und Umweltschutz
ein behandeltes Produkt im Sinne der (EU­)Biozidprodukte­ gehandhabt und installiert werden. Weitere Hinweise zur
Verordnung Nr. 528/2012): nein. Handhabung und zum Einbau finden Sie in der entsprechenden
Produktliteratur des Herstellers.
2.6 Herstellung
2.9 Verpackung
PETtherm 50 Schaumplatten werden auf der Basis von
mechanisch recyceltem PET hergestellt. Diese Methode basiert PETtherm 50 werden für Transport und Lagerung auf
auf der Wiederverwertung von PET­Abfällen nach der Trennung wiederverwendbaren Holzpaletten gestapelt. Diese Paletten
des Polymers von Verunreinigungen, um recycelte Flakes entsprechen der ISPM15­Verordnung. Alle Paletten sind so
herzustellen. Es umfasst das Sortieren und Trennen der geschützt, dass die Ecken der Platten nicht beschädigt werden,
Abfälle, das Waschen zur Entfernung von Schmutz und und eine Kunststoffverpackung sorgt für Schutz vor
Verunreini­gungen sowie das weitere Mahlen, Zerkleinern und Feuchtigkeit und Schmutz. Die Verpackungselemente aus
Sortieren durch die Zulieferer. Das recycelte Produkt entspricht Polyethylen und Karton sind wiederverwertbar und werden in
den vorge­ge­benen Spezifikationen und wird in Form von den Ländern, die ein Rücknahmesystem haben, (tatsächlich)
Flakes und Granulat geliefert. recycelt.
Die Flakes werden durch Schmelz­extru­sion zu Granulat
2.10 Nutzungszustand
verarbeitet. Bei der Granulierung werden die Flocken
Werden die Produkte für den Verwendungszweck verwendet,
vorgetrocknet, um eine hydro­lytische Reaktion während des
für den sie bestimmt sind, ergeben sich außer im Falle
Extrusions­prozesses zu vermeiden. Die vorgetrockneten
außergewöhnlicher Einwirkungen keine Änderungen in der
Flakes werden in einen Extruder eingespeist, wo das Material
Materialzusammensetzung während der Verwendung (siehe
geschmolzen und homogenisiert wird. In einem
2.14).
Vakuumextraktionsbereich werden leichtflüchtige
Verunreinigungen aus der Schmelze entfernt. Nach der 2.11 Umwelt und Gesundheit während der Nutzung
abschließenden Filtration wird das Material durch
PETtherm 50 enthält keine besonders besorgnis­erregenden
Unterwasserschneiden granuliert. Daran schließt sich die
Stoffe (SVHC) oder Verbindungen, die persistent,
Kristallisation des erhaltenen rPET­Granulats an.
bioakkumulierbar und/oder toxisch sind (PBT). Unter normalen
Gebrauchsbedingungen sind keine Umweltschäden oder
Das so gewonnene recycelte PET­Granulat wird durch
Gesundheitsrisiken zu erwarten. PETtherm 50 wurde
Schaumextrusion mittels eines halogenfreien überkritischen
hinsichtlich der Emission von regulierten gefährlichen Stoffen
Fluids, das als physikalisches Treibmittel verwendet wird, zu
aus Bauprodukten in die Innenraumluft (gemäß EN16516)
Schaum weiterverarbeitet. Weitere Bestandteile des Schaums
bewertet und die Ergebnisse bestätigen, dass keine Stoffe in
sind Additive zur Schaum­nukleierung, Zellstabilisierung und
Mengen emittiert werden, die über den europäischen
Schmelz­modifi­zierung. Die optimierte rPET­Verarbei­tung
Grenzwerten liegen.
und ­Modifikation während der Schmelze­verar­beitung
ermöglicht es, den Hauptnachteil des mechanischen 2.12 Referenz-Nutzungsdauer
Recyclings – eine Verschlechterung der Produktqualität – zu PETtherm 50­Materialien sind langlebige Produkte mit einer
umgehen und die Qualität trotz des thermischen Abbaus, der Lebensdauer von 25 bis 50 Jahren. Die Lebens­dauer ist
Photooxidation und der mechanischen Beanspruchung zu praktisch nur durch die Lebensdauer in der Anwendung
verbessern. begrenzt. Die Dämmleistung bleibt dank der geringen
Ein weiterer Bestandteil der Formulierung ist "PET­ Wasseraufnahme, der geschlossen­zelligen Zellstruktur und
Agglomerat", das aus aufbereitetem PET­Schaum gewonnen der hohen Löslichkeit des Treibmittels in der PET­Matrix
wird. Die Hauptquelle für das Agglomerat ist der PET­Staub, während der gesamten Nutzungsdauer erhalten. Die
der bei den seitlichen und oberflächlichen Fräs­vor­gän­gen im Dämmleistung kann nur durch außergewöhnliche Stöße und
Anschluss an den Schaumextrusionsprozess (interner Beschädigungen während der Bauphase beeinträchtigt werden.
Kreislauf) entsteht. Eine weitere Quelle für Agglomerate ist Beschreibung der Einflüsse auf die Alterung bei Anwendung
PET­Schaum, der aus dem Abfallstrom anderer PET­Schaum nach den Regeln der Technik.
produkte entnommen wird. Alle zurückgewonnenen
Schaumstoff­Abschnitte werden in einem ersten Schritt
zerkleinert und verdichtet. Im zweiten Schritt werden die 2.13 Außergewöhnliche Einwirkungen
3 Umwelt­Produktdeklaration ­ Pflüger TOB GmbH ­ PETtherm 50
Brand
Gemäß dem europäischen Brandschutz­klassi­fizie­rungs 2.14 Nachnutzungsphase
system ist PETtherm 50 als brennbarer Dämmstoff der In der nicht kontaminierten Form ist das Produkt vollständig
Euroklasse E eingestuft, geprüft nach EN ISO 11 925­2 durch durch ein mechanisches Recycling­verfahren für PET
den Entflammbarkeitstest. Für die Klassen A2 bis D ist eine recycelbar. Es kann in kleinere Stücke zerkleinert und durch
zusätzliche Klassi­fizierung nach dem SBI­Testverfahren Extrusion zu Granulat verarbeitet werden, das als tertiäres
(Single Burning Item test) gemäß EN 13823 erforderlich. Recyclinggranulat in Anwendungen, die nicht mit Lebensmitteln
in Berührung kommen, wiederverwendet wird (z. B. für
Brandschutz
Schäumprozesse, Faserspinnen, Spritzgießen usw.).
Bezeichnung Wert Bei starker Verunreinigung und Problemen mit der Trennung
Baustoffklasse nach EN 13501­1 E kann das Produkt je nach Recyclingmethode (Glykolyse oder
Hydrolyse) durch chemisches Recycling mit Bis(2­
hydroxyethyl)terephthalat (BHET) oder Dimethylterephthalat
Wasser
(DMT) oder durch Rückgewinnung von gereinigter
PETtherm 50 ist chemisch neutral, nicht wasser­löslich und
Therephthalsäure und Monoethylenglykol (PTA bzw. MEG)
setzt bei bestimmungsgemäßer Verwen­dung keine
recycelt werden.
wasserlöslichen Stoffe frei, die das Grundwasser, Flüsse oder
Meere verschmutzen könnten. Wasser oder Wasserdampf hat
2.15 Entsorgung
praktisch keinen Einfluss auf die Wärmeleitfähigkeit. Für
Die Materialien sind gemäß den örtlichen Vorschriften zu
Prüfungen bei Wassereinwirkung beachten Sie bitte die Tabelle
entsorgen. Reguliert durch den Europäischen Abfallkatalog:
unter Punkt 2.3 und für Wasserleckagen ­ Punkt 7.2.
Abfallcode 07 420 (andere nicht gefährliche Kunststoffabfälle).
Hinweis: Die Entscheidung 2001/118/EG der Kommission ist zu
Mechanische Zerstörung
beachten.
PETtherm 50 ist für tragende und nicht tragende
(semistrukturelle) Dämmungen konzipiert und hat bei der 2.16 Weitere Informationen
Verwendung als eigenständiges Material eine Druckfestigkeit
Weitere Informationen zu PETtherm 50 finden Sie auf der
von >150 kPa. Es hält bestimmten mechanischen Einwirkungen
Website des Herstellers www.pflueger­tob.de
bei der Handhabung und Lagerung ohne signifikante Schäden
stand.
3. LCA: Rechenregeln
bis A3 beschreiben die Bereitstellung von Materialien, den
3.1 Deklarierte Einheit Transport zum Produktionsstandort sowie die
Das deklarierte Produkt ist PETtherm 50. Die deklarierte Einheit Produktionsprozesse des Produktes selbst.
bezieht sich auf 1 m³ des Produkts. Die Verpackung ist mit
3,039 kg in der Berechnung ebenfalls enthalten. Die folgende 3.3 Abschätzungen und Annahmen
Tabelle zeigt die Daten der deklarierten Einheit. Für die rPET­Flakes konnten vom Lieferanten keine
spezifischen Daten bereitgestellt werden. In den
Deklarierte Einheit
Hintergrunddatenbanken ist nur rPET­Granulat verfügbar. Aus
Bezeichnung Wert Einheit
diesem Grund wurden für die Berech­nung der rPET Flakes in
Deklarierte Einheit 1 m3 Modul A1 die Hintergrund­daten für rPET Granulat ohne
Mittlere Dichte 50 kg/m³ Einfluss der elektrischen Energie aus der Granulierung
verwendet. Diese Annahme ist für die Berechnung der EPD
Gewicht 50 kg
insgesamt wichtig, um Double Counting zu vermeiden, da in
Modul A3 eine spezifische Granulierung beim
3.2 Systemgrenze
Schaumstoffhersteller für dieses Material berechnet wird.
Typ der EPD: von der Wiege bis zum Werkstor mit Optionen,
Modulen C1­C4 und Modul D. Die folgenden 3.4 Abschneideregeln
Informationsmodule werden in dieser Studie als Es wird das Abschneidekriterium nach EN 15804+A2
Systemgrenzen definiert: angewendet. Alle Energie­ und Masseneinträge wurden
berücksichtigt.
A1–A5 Produktentwicklung:
A1 – Produktion von Rohstoffen 3.5 Hintergrunddaten
A2 – Transport zum Hersteller Der folgende Link ermöglicht den Zugriff auf die
A3 – Produktion Hintergrunddatenbank der GaBi 10 Datenbanken (u. a.
A4 – Transport vom Werkstor zur Baustelle Ecoinvent 3.9.1), auf die sich diese Studie bezieht. (Sphera)
A5 – Montage der Produkte im Gebäude
3.6 Datenqualität
Ende der Lebensdauer (C1–C4): Für die Erstellung der Ökobilanz wurden spezifische Daten für
C1 – Rückbau/Abbruch, das Produktionswerk in Belgien aus dem Jahr 2022 erhoben.
C2 – Transport, Die Hintergrunddaten aus den Daten­banken LCA for Experts
C3 – Abfallbehandlung, und ecoinvent 3.9.1 stammen aus dem Jahr 2023 und sind
C4 – Entsorgung. daher von hoher Relevanz.
Die Massen der verschiedenen Komponenten der
Wiederverwendungs­, Verwertungs­ und Recycling­potenzial Dämmplatten stammen aus den Zusammen­setzungs­daten.
(D) Die Datenqualität wird als ausreichend eingestuft.
3.7 Betrachtungszeitraum
Um die Indikatoren und Umweltauswirkungen der deklarierten
Einheit genau zu erfassen, werden insgesamt 8 Die vom Hersteller zur Verfügung gestellten Daten der
Informationsmodule berücksichtigt. Die Informationsmodule A1 Sachbilanz stammen aus dem Jahr 2022 und entsprechen dem
4 Umwelt­Produktdeklaration ­ Pflüger TOB GmbH ­ PETtherm 50
Jahresdurchschnitt. werden getrennt für die Extrusion, die Granulierung und die
Lagerhaltung erfasst und auf der Grundlage dieser
3.8 Geographische Repräsentativität Allokationsfaktoren der PETtherm 50­Produktion zugeordnet.
Land oder Region, in dem/r das deklarierte Produktsystem Das gesamte Abfallauf­kommen, das auf jährlicher Basis für
hergestellt und ggf. genutzt sowie am Lebensende behandelt alle produzierten Artikel getrennt gemessen wird, wird ebenfalls
wird: Europa auf Basis des Allokationsfaktors zugeordnet.
3.10 Vergleichbarkeit
3.9 Allokation
Grundsätzlich ist eine Gegenüberstellung oder die Bewertung
Die in dieser EPD für PETtherm 50 dargestellten Daten wurden von EPD­Daten nur möglich, wenn alle zu vergleichenden
auf der Grundlage der jährlichen Produktionsleistung des Datensätze nach EN 15804 erstellt wurden und der
Produktionswerks in Belgien erhoben. Die Daten zum Energie­ Gebäudekontext bzw. die produktspezifischen
und Wasserverbrauch werden auf Werksebene gesammelt und Leistungsmerkmale berücksichtigt werden. Die Datenbank, auf
den bei der PETtherm 50­Produktion eingesetzten Prozessen die in dieser Studie Bezug genommen wird, ist LCA für
auf der Grundlage individueller Allokations­faktoren für die Experten von Sphera und ecoinvent 3.9.1.
Prozesse zugewiesen. Die Daten zum Energieverbrauch
4. LCA: Szenarien und weitere technische Informationen
der gängigsten Anwendung wird das Produkt einfach auf dem
Charakteristische Produkteigenschaften biogener Boden ausgelegt und durch das Gewicht des Bodens an seiner
Kohlenstoff Position gehalten. Aufgrund der unterschiedlichen Methoden
Für das Produkt werden keine erneuerbaren Rohstoffe sind Hilfsteile (Schrauben, Klebstoff) nicht im Modell enthalten.
verwendet. Daher wird der biogene Kohlenstoff mit Null
Bezeichnung Wert Einheit
angegeben. Die folgenden Rohstoffe enthalten biogenen
Materialverlust 1,5 kg
Kohlenstoff in der Verpackung.
Kunststoffverpackungsabfälle 0,075 kg
Informationen zur Beschreibung des biogenen
Kartonabfälle 0,510 kg
Kohlenstoffgehalts bei Auslieferung
Holzabfälle 2,42 kg
Bezeichnung WertEinheit
Biogener Kohlenstoff in der zugehörigen Ende des Lebenwegs (C1-C4)
1,27 kg C
Verpackung
Das Produkt wird mit einer elektrischen Säge zerkleinert.
Anmerkung: 1 kg biogener Kohlenstoff entspricht 44/12 kg CO Für den elektrischen Energieverbrauch des Werkzeugs wird ein
2
Wert von 0,6 MJ für die angegebene Einheit angenommen. Der
Stromverbrauch wird mit einem Euro Strommix berechnet. Der
Notiz: 1 kg biogener Kohlenstoff ist äquivalent zu 44/12 kg
Bauschutt wird per LKW 50 km zur Abfallbehandlungsanlage
CO .
2
transportiert.
Bezeichnung Wert Einheit
Getrennt gesammelt Abfalltyp 50 kg
Transport zur Baustelle (A4) Zum Recycling 24,2 kg
Das Transportmodell geht von einer Baustelle in West­europa Zur Energierückgewinnung 2,6 kg
aus. Das Szenario für den Transport geht von einer
Wiederverwendungs-, Verwertungs- und/oder
Standardentfernung von 500 km aus. Die transportierte Menge
Recyclingpotenziale (D), Informationen zu relevanten
entspricht dem Transport der Produkte und ihrer Verpackung
Szenarien
zur Baustelle
Modul D zeigt die Verwertung der Abfälle aus der deklarierten
Bezeichnung Wert Einheit
Einheit. Es wird angenommen, dass 90 % recycelt und 10 %
Transport Distanz 500 km
thermisch verwertet werden. Modul D berücksichtigt nicht die
Rohdichte der transportierten Produkte 53,009 kg/m3 23,067 kg PET­Schaum, die aus den anderen Produktlinien
zurückgewonnen werden.
Einbau in das Gebäude (A5)
Bezeichnung Wert Einheit
Die Anwendungsphase berücksichtigt:
PETtherm 50 24,2 kg
­Produktverluste
­Abfallbehandlung (Produktverluste, Produktver­packung). Das Recyclingpotenzial des PETtherm 50 (45 kg) wird in
Die Produkte werden manuell auf dem Boden oder an der diesem Modul angerechnet. Es wird eine Sammelquote von
Wand angebracht. Es gibt verschiedene Möglich­keiten, das 90% angenommen.
Produkt zu befestigen, z. B. mit Klebstoff, mechanisch usw. Bei
5 Umwelt­Produktdeklaration ­ Pflüger TOB GmbH ­ PETtherm 50
5. LCA: Ergebnisse
ANGABE DER SYSTEMGRENZEN (X = IN ÖKOBILANZ ENTHALTEN; MND = MODUL ODER INDIKATOR NICHT DEKLARIERT;
MNR = MODUL NICHT RELEVANT)
Gutschriften
Stadium der
und Lasten
Produktionsstadium Errichtung Nutzungsstadium Entsorgungsstadium
außerhalb der
des Bauwerks
Systemgrenze
g n u g ro s re v ffo ts h o R tro p s n a rT g n u lle ts re H m o v tro p s n a rT m u z re lle ts re Htro s g n u d n e w re V e g a tn o M g n u d n e w n A /g n u z tu N g n u tla h d n a ts n I ru ta ra p e R z ta s rE g n u re u e n rE rü f z ta s n ie e ig re n E n e b ie rte B s a ds e d u ä b e G s e d rü f z ta s n ie re s s a W n e b ie rte B s a ds e d u ä b e G s e d s s irb A /u a b k c ü R tro p s n a rT g n u ld n a h e b lla fb A g n u g itie s e B ,­s g n u d n e w re v re d e iW ­s g n u n n iw e g k c ü R re d ola iz n e to p g n ilc y c e R
A1 A2 A3 A4 A5 B1 B2 B3 B4 B5 B6 B7 C1 C2 C3 C4 D
X X X X X MND MND MNR MNR MNR MND MND X X X X X
ERGEBNISSE DER ÖKOBILANZ – UMWELTAUSWIRKUNGEN nach EN 15804+A2: 1 m³ PETtherm 50
Indikator Einheit A1-A3 A4 A5 C1 C2 C3 C4 D
GWP­total kg CO 2­Äq. 3,48E+01 1,98E+00 6,22E+00 5,44E­02 1,88E­01 1,63E+00 5,96E+00 ­2,76E+01
GWP­fossil kg CO 2­Äq. 3,97E+01 1,96E+00 8,41E­01 5,44E­02 1,86E­01 1,63E+00 5,96E+00 ­2,76E+01
GWP­biogenic kg CO 2­Äq. ­5,38E+00 0 5,38E+00 0 0 0 0 0
GWP­luluc kg CO 2­Äq. 5,2E­01 1,8E­02 ­1,54E­04 5,84E­06 1,7E­03 1,15E­03 7,48E­06 ­3,2E­02
ODP kg CFC11­Äq. 1,06E­06 1,7E­13 ­1,32E­11 9,92E­13 1,6E­14 2,75E­11 3,81E­13 ­9,3E­07
AP mol H+­Äq. 1,28E­01 2,13E­03 ­1,84E­03 1,15E­04 2,2E­04 3,85E­03 5,69E­04 ­1,03E­01
EP­freshwater kg P­Äq. 1,17E­02 7,07E­06 ­1,29E­06 2,01E­07 6,68E­07 5,97E­06 9,02E­08 ­1,04E­02
EP­marine kg N­Äq. 4,94E­02 7,19E­04 ­6,34E­04 2,75E­05 7,48E­05 1,07E­03 1,61E­04 ­3,13E­02
EP­terrestrial mol N­Äq. 3,58E­01 8,51E­03 ­5,39E­03 2,87E­04 9,04E­04 1,14E­02 2,74E­03 ­2,53E­01
kg NMVOC­
POCP 7,32E­01 1,86E­03 ­1,84E­03 7,33E­05 1,89E­04 2,87E­03 4,5E­04 ­9,2E­02
Äq.
ADPE kg Sb­Äq. 1,93E­04 1,25E­07 ­7,74E­08 8,34E­09 1,18E­08 3,71E­07 3,56E­09 ­1,64E­04
ADPF MJ 1,03E+03 2,64E+01 ­5,38E+01 1,13E+00 2,49E+00 3,37E+01 9,64E­01 ­4,73E+02
m3 Welt­Äq.
WDP 8,99E+00 2,23E­02 7,3E­01 1,2E­02 2,11E­03 3,55E­01 5,3E­01 ­9,66E+00
entzogen
GWP = Globales Erwärmungspotenzial; ODP = Abbaupotenzial der stratosphärischen Ozonschicht; AP = Versauerungspotenzial von Boden und
Wasser; EP = Eutrophierungspotenzial; POCP = Bildungspotenzial für troposphärisches Ozon; ADPE = Potenzial für die Verknappung von abiotischen
Ressourcen – nicht fossile Ressourcen (ADP – Stoffe); ADPF = Potenzial für die Verknappung abiotischer Ressourcen – fossile Brennstoffe (ADP –
fossile Energieträger); WDP = Wasser­Entzugspotenzial (Benutzer)
ERGEBNISSE DER ÖKOBILANZ – INDIKATOREN ZUR BESCHREIBUNG DES RESSOURCENEINSATZES nach EN 15804+A2: 1
m³ PETtherm 50
Indikator Einheit A1-A3 A4 A5 C1 C2 C3 C4 D
PERE MJ 3,75E+02 1,87E+00 ­3,85E+00 6,76E­01 1,76E­01 1,89E+01 2,45E­01 ­5,86E+01
PERM MJ 7,64E+00 0 0 0 0 0 0 0
PERT MJ 3,75E+02 1,87E+00 ­3,85E+00 6,76E­01 1,76E­01 1,89E+01 2,45E­01 ­5,86E+01
PENRE MJ 1,03E+03 2,64E+01 ­5,38E+01 1,13E+00 2,5E+00 3,37E+01 9,64E­01 ­4,73E+02
PENRM MJ 4,4E+00 0 0 0 0 0 0 0
PENRT MJ 1,03E+03 2,64E+01 ­5,38E+01 1,13E+00 2,5E+00 3,37E+01 9,64E­01 ­4,73E+02
SM kg 2,31E+01 0 0 0 0 0 0 0
RSF MJ 0 0 0 0 0 0 0 0
NRSF MJ 0 0 0 0 0 0 0 0
FW m3 3,12E­01 2,06E­03 1,28E­02 5,46E­04 1,94E­04 1,58E­02 1,25E­02 ­2,29E­01
PERE = Erneuerbare Primärenergie als Energieträger; PERM = Erneuerbare Primärenergie zur stofflichen Nutzung; PERT = Total erneuerbare
Primärenergie; PENRE = Nicht­erneuerbare Primärenergie als Energieträger; PENRM = Nicht­erneuerbare Primärenergie zur stofflichen Nutzung;
PENRT = Total nicht erneuerbare Primärenergie; SM = Einsatz von Sekundärstoffen; RSF = Erneuerbare Sekundärbrennstoffe; NRSF = Nicht­
erneuerbare Sekundärbrennstoffe; FW = Nettoeinsatz von Süßwasserressourcen
ERGEBNISSE DER ÖKOBILANZ –ABFALLKATEGORIEN UND OUTPUTFLÜSSE nach EN 15804+A2:
1 m³ PETtherm 50
Indikator Einheit A1-A3 A4 A5 C1 C2 C3 C4 D
HWD kg 1,01E­06 9,78E­11 ­6,12E­09 ­8,86E­11 9,24E­12 ­2,44E­09 2,21E­11 ­1,75E­09
NHWD kg 2,51E­01 3,81E­03 1,04E­01 8,29E­04 3,6E­04 2,35E­02 2,82E­02 ­1,64E­02
RWD kg 9,39E­02 3,42E­05 ­4,72E­03 1,8E­04 3,23E­06 4,99E­03 5,81E­05 ­2,57E­03
CRU kg 0 0 0 0 0 0 0 0
MFR kg 0 0 0 0 0 0 0 0
MER kg 0 0 0 0 0 0 0 0
EEE MJ 0 0 0 0 0 0 0 0
EET MJ 0 0 0 0 0 0 0 0
6 Umwelt­Produktdeklaration ­ Pflüger TOB GmbH ­ PETtherm 50
HWD = Gefährlicher Abfall zur Deponie; NHWD = Entsorgter nicht gefährlicher Abfall; RWD = Entsorgter radioaktiver Abfall; CRU = Komponenten für
die Wiederverwendung; MFR = Stoffe zum Recycling; MER = Stoffe für die Energierückgewinnung; EEE = Exportierte Energie – elektrisch; EET =
Exportierte Energie – thermisch
ERGEBNISSE DER ÖKOBILANZ – zusätzliche Wirkungskategorien nach EN 15804+A2-optional:
1 m³ PETtherm 50
Indikator Einheit A1-A3 A4 A5 C1 C2 C3 C4 D
PM Krankheitsfälle ND ND ND ND ND ND ND ND
IR kBq U235­Äq. ND ND ND ND ND ND ND ND
ETP­fw CTUe ND ND ND ND ND ND ND ND
HTP­c CTUh ND ND ND ND ND ND ND ND
HTP­nc CTUh ND ND ND ND ND ND ND ND
SQP SQP ND ND ND ND ND ND ND ND
PM = Potenzielles Auftreten von Krankheiten aufgrund von Feinstaubemissionen; IR = Potenzielle Wirkung durch Exposition des Menschen mit U235;
ETP­fw = Potenzielle Toxizitätsvergleichseinheit für Ökosysteme; HTP­c = Potenzielle Toxizitätsvergleichseinheit für den Menschen (kanzerogene
Wirkung); HTP­nc = Potenzielle Toxizitätsvergleichseinheit für den Menschen (nicht kanzerogene Wirkung); SQP = Potenzieller Bodenqualitätsindex
Haftungsausschluss 2 ­ für die Indikatoren "Abiotisches Erschöpfungspotenzial für nicht­fossile Ressourcen", "Abiotisches
Erschöpfungspotenzial
Die Ergebnisse dieses Umweltauswirkungsindikators sind mit Vorsicht zu verwenden, da die Unsicherheiten in Bezug auf diese
Ergebnisse hoch sind, da es nur begrenzte Erfahrungen mit dem Indikator gibt.
6. LCA: Interpretation
Die Dominanzanalyse zeigt, dass die Hauptursachen für Betrachtet man die genaue Zusammensetzung des PETtherm
Umweltauswirkungen und Indikatoren im Infor­mations­modul 50, so wird deutlich, dass der Hauptbeitrag zum
A1 zu finden sind. Dies zeigt sich im gesamten Treibhauspotenzial die rPET Flakes mit ca. 78%.
Treibhauspotenzial für die Material­bereit­stellung mit ca. 27%,
bezogen auf alle Informations­module und einer Einsparung
von 35% durch das Informationsmodul D.
Diagramm: Dominanzanalyse ­ Module A1 bis D
Diagramm: Dominanzanalyse A1 ­Rohstoffbeschaffung von
Betrachtet man die Materialbereitstellung für das Produkt und PETtherm 50
die Verpackung im Detail, so wird deutlich, dass zwei Rohstoffe
entscheidend zu den jeweiligen Umweltbelastungen und ­ Aus dem Informationsmodul A3 geht hervor, dass die
indikatoren beitragen. Hauptursache für die Umweltauswirkungen und ­indikatoren in
Die Materialbereitstellung von PETtherm 50 erzeugt ca. 84 % der Produktion von PETtherm 50 liegt, das ein
des gesamten Treibhauspotenzials und ca. 95 % der gesamten Treibhauspotenzial von 98 % aufweist.
nicht erneuerbaren Primärenergie im Informationsmodul A1. Bei
Holz sind es ca. 13 % des gesamten Treibhauspotenzials und
ca. 3 % der gesamten nichterneuerbaren Primärenergie im
Informationsmodul A1.
Diagramm: Dominanzanalyse A3 ­ Produktion
Diagramm: Dominanzanalyse A1 ­Rohstoffbeschaffung
7 Umwelt­Produktdeklaration ­ Pflüger TOB GmbH ­ PETtherm 50
7. Nachweise
7.1 VOC-Emissionen
Die Messung des Auslaugverhaltens wurde
Das Produkt wurde zur Bestimmung der Emissionen flüchtiger wurde in Anlehnung an DIN EN 13468: "Wärmedämmstoffe für
organischer Verbindungen gemäß EN16516:2017 die technische Gebäudeausrüstung
'Bauprodukte: Bewertung der Frei­setzung von gefährlichen Wärmedämmstoffe für die Haustechnik und für industrielle
Stoffen – Bestimmung der Emissionen in die Innenraumluft' Anlagen ­ Bestimmung von Spuren
geprüft. Der Test wurde von Servaco/Normec Product Testing Mengen an wasserlöslichen Chlorid­, Fluorid­, Silikat­ und
(Wetteren, Belgien) am 11. Juni 2021 durchgeführt, und die Natriumionen und
Ergebnisse werden im Prüfbericht SPT2021­R084 behandelt. pH­Wertes", durchgeführt. Die Prüftemperatur betrug 100 °C,
Die Daten beziehen sich auf Boden­ und Wandanwendungen. die
Auslaugzeit von 0,5 h. Die Ergebnisse zu den auslaugbaren
AgBB Übersicht der Ergebnisse (28 Tage [µg/m³])
Ionen in
Bezeichnung Wert Einheit
mg/kg sind in der Tabelle zusammengefasst.
TVOC (C6 ­ C16) Bodenanwendung 27 μg/m3
Summe SVOC (C16 ­ C22) Bodenanwendung <5 μg/m3
R (dimensionslos) Bodenanwendung 3 ­
VOC ohne NIK Bodenanwendung 27 μg/m3
Kanzerogene Bodenanwendung <1 μg/m3
7.2 Auslaugung
TVOC (C6 ­ C16) Wandanwendung 69 μg/m3 Messung des Auslaugverhaltens
Summe SVOC (C16 ­ C22) Wandanwendung <5 μg/m3 (Eluat­Analyse) unter Nennung des Meßverfahrens sofern für
R (dimensioslos) Wandanwendung 0,0007 ­ den
Anwendungsbereich relevant, z.B. in Anlehnung an DIN EN
VOC ohne NIK Wandanwendung 69 μg/m3
12457/1­4 oder
Kazerogene Wandanwendung <1 μg/m3 DIN/CEN TS 14405 in Verbindung mit der Entschei¬dung des
Rates vom
19.12.2002 (2002/33/EC).
7.2 Auslaugungsleistung
8. Literaturhinweise
CML 2001 April. 2015
Indikatoren für DIN EN 1604
Umweltauswirkungen DIN EN 1604:2013­05:Wärmedämmprodukte für das
Leiden: Universität Leiden Bauwesen ­ Bestimmung der
http://cml.leiden.edu/software/data­cmlia.html#downloads. Dimensionsstabilität unter festgelegten Temperatur­ und
(30.11.2021) Feuchtebedingungen.
ECHA-Liste DIN EN 1605
Kandidatenliste von besonders besorgniserregenden Stoffen DIN EN 1605:2013­05:Wärmedämmstoffe für das Bauwesen ­
für Bestimmung der
Zulassung, Verformung unter festgelegten Druckbelastungs­ und
https://echa.europa.eu/candidate­list­table (2021) Temperaturbedingungen.
CPR DIN EN 1606
Verordnung (EG) Nr. DIN EN 1606: 2013: Wärmedämmstoffe für das Bauwesen ­
305/2011, Bauprodukte­Verordnung Bestimmung des
Kriechverhaltens unter Druck.
DIN EN 824
DIN EN 824:2013­05:Wärmedämmstoffe für das Bauwesen ­ DIN EN 1607
Bestimmung der Rechtwinkligkeit. DIN EN 1607:2013: Wärmedämmstoffe für das Bauwesen ­
Bestimmung der
DIN EN 825 Zugfestigkeit senkrecht zu den Flächen.
DIN EN 825:2013­10­23: Wärmedämmprodukte für das
Bauwesen ­ Bestimmung der Ebenheit. DIN EN 12091
DIN EN 12091:2013: Wärmedämmprodukte für das
DIN EN 826 Bauwesen ­ Bestimmung der
DIN EN 826:2013: Wärmedämmstoffe für das Bauwesen ­ Frost­Tausalz­Beständigkeit.
Bestimmung des
Druckverhaltens. DIN EN 12667
DIN EN 12667:2001: Wärmetechnisches Verhalten von
DIN EN 1603 Baustoffen und Bauprodukten ­ Bestimmung des
DIN EN 1603:2013­05: Wärmedämmstoffe für das Bauwesen ­ Wärmedurchgangswiderstandes mit Hilfe der Methoden der
Bestimmung der bewachten Heizplatte und des Wärmestrommessers ­ Produkte
Dimensionsstabilität unter konstanten normalen mit hohem und mittlerem Wärmedurchgangswiderstand.
Laborbedingungen (23 °C/ 50 % relative Luftfeuchte).
8 Umwelt­Produktdeklaration ­ Pflüger TOB GmbH ­ PETtherm 50
DIN EN 13468 Polystyrolschaum (XPS)­Produkte ­ Spezifikation.
DIN EN 13468: 2001 Wärmedämmstoffe für die technische
Gebäudeausrüstung und für betriebstechnische Anlagen ­ EN 13501
Bestimmung von Spurenmengen an wasserlöslichen Chlorid­, EN13501­1: 2018 : Klassifizierung von Bauprodukten und
Fluorid­, Silikat­ und Natriumionen und des pH­Wertes. Bauarten im Brandfall ­ Teil 1: Klassifizierung anhand von
Daten aus Brandversuchen.
DIN EN 15801
DIN EN 15801:2010: Konservierung von Kulturgut ­ EN 13823
Prüfverfahren ­ Bestimmung der Wasseraufnahme durch EN13823:2020: Prüfungen des Brandverhaltens von
Kapillarität. Bauprodukten ­ Bauprodukte mit Ausnahme von
Bodenbelägen, die der thermischen Beanspruchung durch
DIN EN 29052 einen einzelnen brennenden Gegenstand ausgesetzt sind.
DIN EN 29052­1:1991: Akustik; Bestimmung der dynamischen
Steifigkeit ­ Teil 1: Verwendete Materialien EN 15804
unter schwimmenden Fußböden in Wohngebäuden. EN 15804:2012+A2:2019 + AC:2021, Nachhaltigkeit von
Bauwerken ­ Umweltproduktdeklarationen ­ Kernregeln für die
EAD Produktkategorie der Bauprodukte
Europäisches Bewertungsdokument Nr. 040179­00­1201, März produkte.
2016, "Werkmäßig hergestellte Produkte aus extrudiertem,
geschäumtem Polyethylenterephthalat (PET) zur Wärme­ EN 16516
und/oder Schalldämmung". EN 16516:2017 Bauprodukte: Bewertung der Freisetzung von
gefährlichen Stoffen ­
ETA Bestimmung der Emissionen in die Innenraumluft.
Europäische Technische Bewertung Nr. 21/0623; 26.10.2022;
"Werkmäßig hergestellte Produkte aus extrudiertem, EN 16535
geschäumtem Polyethylenterephthalat (PET) zur Wärme­ EN ISO 16535:
und/oder Schalldämmung". 2019: Wärmedämmstoffe für das Bauwesen ­ Bestimmung der
langfristigen Wasseraufnahme durch Eintauchen.
ecoinvent 3.9.1
Hintergrunddatenbank: ecoinvent 3.9.1 Europäischer Abfallkatalog
Zürich: ecoinvent 2001/118/EG: Entscheidung der Kommission vom 16. Januar
http://www.ecoinvent.org 2001 zur Änderung der Entscheidung 2000/532/EG hinsichtlich
(23.05.2023). des Abfallverzeichnisses (Text von Bedeutung für den EWR)
(Bekannt gegeben unter Aktenzeichen
EN 1602 C(2001) 108)
EN 1602:2013: Wärmedämmstoffe für das Bauwesen ­ https://op.europa.eu/en/publication­detail/­
Bestimmung der /publication/429c2c5d­9be3­11e4­872e­
Rohdichte. 01aa75ed71a1/language­en
EN 1609 IBU 2021
EN1609:2013: Wärmedämmstoffe für das Bauwesen ­ Allgemeine Hinweise für das EPD­Programm des Instituts
Bestimmung der Bauen und Umwelt e.V. Version 2.0,
kurzfristigen Wasseraufnahme durch teilweises Eintauchen. Berlin: Institut Bauen und Umwelt e.V., 2021www.ibu­epd.de
EN 11925 ISO 1402
EN ISO 11925­2:2020: Prüfungen des Brandverhaltens ­ DIN EN /ISO14025:2011­10/, Umweltkennzeichnungen und ­
Entzündbarkeit von Produkten bei direkter deklarationen ­ Umweltdeklarationen Typ III
Flammeneinwirkung ­ Teil 2: Prüfung mit einer Flammenquelle. Umweltdeklarationen ­ Grundsätze und Verfahren.
EN 12086 ISO 14001
DIN EN 12086:2013­06:Wärmedämmstoffe für das Bauwesen ­ ISO 14001:2015: Umweltmanagementsysteme ­ Anforderungen
Bestimmung der Wasserdampfdurchlässigkeit. mit Anleitung zur Anwendung.
DIN EN 12087 ISO 14044
DIN EN 12087:2013­06:Wärmedämmstoffe für das Bauwesen ­ DIN EN ISO14044:2006­10: Umweltmanagement ­ Ökobilanz ­
Bestimmung der Langzeit­Wasseraufnahme durch Eintauchen. Anforderungen und Leitfaden.
EN 12088 ISO 29767
EN 12088:2013: Wärmedämmstoffe für das Bauwesen ­ ISO 29767:2019: Wärmedämmstoffe für das Bauwesen ­
Bestimmung der Bestimmung der
Langzeit­Wasseraufnahme durch Diffusion. kurzfristigen Wasseraufnahme durch teilweises Eintauchen.
EN 12089 ISO 50001
EN 12089:2013: Wärmedämmstoffe für das Bauwesen ­ ISO 50001:2018: Energiemanagementsysteme ­
Bestimmung des Anforderungen mit Anleitung zur Anwendung.
Biegeverhaltens.
ISPM 15
EN 13164 InternatIonal Standard for Phyto­sanitary Measures 15:
EN 13164:2012 Anhang C: Wärmedämmstoffe für Gebäude ­ Regulation of wood packaging material in international trade,
Werkmäßig hergestellte Produkte aus extrudiertem Verabschiedet 2018; veröffentlicht 2019.
9 Umwelt­Produktdeklaration ­ Pflüger TOB GmbH ­ PETtherm 50
Sphera .
PCR Teil A LCA für Experten Software: Ganzheitliche Bilanzierung
Produktkategorieregeln für Bauprodukte und Dienstleistungen ­ Leinfelden­Echterdingen; Sphera
Berechnungsregeln für die Ökobilanz und Anforderungen an Solution GmbH
den Hintergrundbericht V1.3, Institut Bauen und Umwelt http://www.gabi­software.com/deutsch/index/.
e.V.,08.2022. (23.05.2023).
Produktkategorieregeln für Bauprodukte - Teil B REACH
Dämmstoffe aus geschäumten Kunststoffen, 01.08.2021. Verordnung (EG) Nr. 1907/2006, Verordnung zur Registrierung,
Evaluierung, Autorisierung und Beschränkung von Chemikalien
Servaco/ Normec Produktprüfung (REACH)
https://normecservaco.com/en/dienst/normec­product­testing/. mit weiteren Änderungen vom 14.06.2021.
10 Umwelt­Produktdeklaration ­ Pflüger TOB GmbH ­ PETtherm 50
Herausgeber
Institut Bauen und Umwelt e.V. +49 (0)30 3087748­ 0
Hegelplatz 1 info@ibu­epd.com
10117 Berlin www.ibu­epd.com
Deutschland
Programmhalter
Institut Bauen und Umwelt e.V. +49 (0)30 3087748­ 0
Hegelplatz 1 info@ibu­epd.com
10117 Berlin www.ibu­epd.com
Deutschland
Ersteller der Ökobilanz
FIT­Umwelttechnik GmbH 05362 72 69 474
Westerstr. 13 bertram@fit­umwelttechnik.de
38442 Wolfsburg www.fit­umwelttechnik.com
Deutschland
Inhaber der Deklaration
Pflüger TOB GmbH +49790691090
Landtturmstraße 21/23 info@pflueger­tob.de
74532 Ilshofen www.pflueger­tob.de
Deutschland
11 Umwelt­Produktdeklaration ­ Pflüger TOB GmbH ­ PETtherm 50
