UMWELT-PRODUKTDEKLARATION
nach ISO 14025 und EN 15804+A2
Deklarationsinhaber Karl Bachl Kunststoffverarbeitung GmbH & Co. KG
Herausgeber Institut Bauen und Umwelt e.V. (IBU)
Programmhalter Institut Bauen und Umwelt e.V. (IBU)
Deklarationsnummer EPD-BAC-20220231-CBA2-DE
Ausstellungsdatum 30.11.2022
Gültig bis 29.11.2027
Bachl ReXPS - Extruded Polystyrene (XPS) foam board
Karl Bachl GmbH & Co. KG
www.ibu-epd.com | https://epd-online.com
Allgemeine Angaben
Karl Bachl GmbH & Co. KG Bachl ReXPS - Extruded Polystyrene (XPS) foam
board
Programmhalter Inhaber der Deklaration
IBU – Institut Bauen und Umwelt e.V. Karl Bachl Kunststoffverarbeitung GmbH & Co. KG
Hegelplatz 1 Deching 3
10117 Berlin 94133 Röhrnbach
Deutschland Deutschland
Deklarationsnummer Deklariertes Produkt/deklarierte Einheit
EPD-BAC-20220231-CBA2-DE Bachl ReXPS-Dämmplatten (extrudiertes Polystyrol) werden von Karl
Bachl Kunststoffverarbeitung GmbH & Co. KG hergestellt. Diese EPD
beschreibt 1 m³ Bachl ReXPS-Dämmplatte mit einer Bruttodichte von 32,7
kg/m³.
Diese Deklaration basiert auf den Produktkategorien-Regeln: Gültigkeitsbereich:
Dämmstoffe aus Schaumkunststoffen, 01.08.2021 Die Daten wurden von einem Produktionsstandort in Tittling, Deutschland,
(PCR geprüft und zugelassen durch den unabhängigen für das Jahr 2021 bereitgestellt.
Sachverständigenrat (SVR)) Der Inhaber der Deklaration haftet für die zugrundeliegenden Angaben und
Nachweise; eine Haftung des IBU in Bezug auf Herstellerinformationen,
Ökobilanzdaten und Nachweise ist ausgeschlossen.
Ausstellungsdatum
Die EPD wurde nach den Vorgaben der EN 15804+A2 erstellt. Im
30.11.2022
Folgenden wird die Norm vereinfacht als EN 15804 bezeichnet.
Verifizierung
Gültig bis
29.11.2027 Die Europäische Norm EN 15804 dient als Kern-PCR
Unabhängige Verifizierung der Deklaration und Angaben gemäß ISO
14025:2011
intern X extern
Dipl.-Ing. Hans Peters
(Vorstandsvorsitzender des Instituts Bauen und Umwelt e.V.)
Florian Pronold Matthias Schulz,
(Geschäftsführer des Instituts Bauen und Umwelt e.V.) Unabhängige/-r Verifizierer/-in
1 Umwelt-Produktdeklaration - Karl Bachl GmbH & Co. KG - Bachl ReXPS - Extruded Polystyrene (XPS) foam board
Produkt
Leistungswerte des Produkts entsprechend der
Produktbeschreibung/Produktdefinition Leistungserklärung in Bezug auf dessen wesentliche Merkmale
Bachl ReXPS ist ein Polystyrol-Extruderschaumstoff (XPS) aus gemäß EN 13164:2012+A1:2015 Wärmedämmstoffe für
100 % wiedergewonnenem und recyceltem Polystyrol, der nach Gebäude
EN 13164 gefertigt wird und in Plattenform mit Dichten
zwischen 30 und 35 kg/m³ erhältlich ist. Bachl ReXPS- Grundstoffe/Hilfsstoffe
Dämmplatten werden im Verband versetzt oder stumpf Bachl ReXPS besteht überwiegend aus recyceltem und
gestoßen. Die EPD gilt nur für das unbeschichtete Produkt; wiedergewonnenem Polystyrol (90 bis 91 Gewichtsprozent des
eine Beschichtung und weitere Produktbehandlungen werden Endprodukts – CAS 9003-53-6) und wird bezogen auf den
nicht berücksichtigt. Materialeinsatz mit insgesamt bis zu 8 Gewichtsprozent
DME/Isobutan, Kohlenstoffdioxid (CAS 124-38-9) und Ethanol
Für das Inverkehrbringen des Produkts in der EU/EFTA (mit geschäumt.
Ausnahme der Schweiz) gilt die Verordnung (EU) Nr. 305/2011
(CPR). Das Produkt benötigt eine Leistungserklärung unter Die Treibmittel treten während des Produktionsprozesses zum
Berücksichtigung der EN 13164:2012 und A1:2015 – Teil wieder aus.
Wärmedämmstoffe für Gebäude – Werkmäßig hergestellte
Produkte aus extrudiertem Polystyrolschaum (XPS) – Rohstoff-Massenanteil:
Spezifikation und die CE-Kennzeichnung. Für die Anwendung recyceltes und wiedergewonnenes Polystyrol 86–91 %
und Nutzung gelten die jeweiligen nationalen Bestimmungen. Treibmittel 5–10 %
DME/Isobutan 50–65 %
Anwendung CO2-Treibmittel 25–32 %
Dank der vielfältigen Leistungsmerkmale von Bachl ReXPS Ethanol 10–19 %
eignet sich der Werkstoff für zahlreiche Anwendungen, wie zur Flammschutzmittel 0–4 %
Perimeterdämmung, zur Bodendämmung einschließlich der
Dämmung hochbelasteter Industrieböden, zur Das bromierte, Polymer-Flammschutzmittel wird eingesetzt,
Wärmebrückendämmung an Außenwänden, zur damit der Schaum die Anforderungen an das
Kerndämmung, Deckendämmung in landwirtschaftlich Brandschutzverhalten erfüllt.
genutzten Gebäuden, für Fertigelemente, z. B. Verbundplatten.
Polystyrol wird auf der Straße befördert.
Technische Daten
Das Produkt enthält Stoffe, die in der Kandidatenliste
Schallabsorptionskoeffizient und dynamische Steifigkeit sind für (Candidate List of Substances of Very High Concern – ECHA –
Bachl ReXPS nicht relevant, da diese Dämmplatten nicht zur Artikel 95 in der Fassung vom 22.09.2022) geführt werden, in
Verbesserung der Raumakustik oder Beeinflussung der einem Massenanteil von mehr als 0,1 %: nein.
Schalldämmung eingesetzt werden. Das Produkt enthält weitere CMR-Stoffe (krebserregend,
mutagen, reprotoxisch) der Kategorien 1A oder 1B, die nicht in
Bezüglich des Brandverhaltens genügen diese Produkte der der Kandidatenliste geführt werden, in einem Massenanteil von
Brandschutzklasse E nach EN 13501-1 (außer für mehr als 0,1 Prozent: nein.
Skandinavien). Dem vorliegenden Bauprodukt wurden Biozidprodukte
Bautechnische Eigenschaften zugesetzt oder es wurde mit Biozidprodukten behandelt (es
handelt sich damit um eine behandelte Ware im Sinne der
Bezeichnung Wert Einheit
Biozidprodukteverordnung (EU) Nr. 528/2012):
30 -
Rohdichte kg/m3 nein
35
Druckfestigkeit acc. to EN 826 ≥0,3 N/mm2 Referenz-Nutzungsdauer
Zugfestigkeit acc. to EN 1607 ≥0,2 N/mm2 Eine Referenz-Nutzungsdauer gemäß ISO 15686 kann nicht
deklariert werden.
Elastizitätsmodul 12 N/mm2
Die Haltbarkeit von Bachl ReXPS entspricht in der Regel
Bemessungswert Wärmeleitfähigkeit acc. to EN 0,033W/(mK) mindestens der Lebensdauer des Gebäudes, in dem das
12667 and EN 13164 Annexe C Material zum Einsatz kommt.
Wasserdampfdiffusionswiderstandszahl acc. to
150 -
EN 12086
Ausgleichsfeuchte bei 23 °C, 80 % - M.-%
Kriechverhalten bzw. Dauerdruckfestigkeit acc.
0,09 N/mm2
to DIN EN 1606
Wasseraufnahme nach Diffusion acc. to EN
≤3 Vol.-%
12088
Maximale Wasseraufnahme acc. to DIN EN
≤2 Vol.-%
12091
LCA: Rechenregeln
Bezeichnung Wert Einheit
Deklarierte Einheit
Deklarierte Einheit 1 m3
Die deklarierte Einheit ist 1 m3 der ReXPS-Dämmplatte. Die
Dichte des Produktes beträgt 32,7 kg/m³. Rohdichte 32,7 kg/m3
Deklarierte Einheit
2 Umwelt-Produktdeklaration - Karl Bachl GmbH & Co. KG - Bachl ReXPS - Extruded Polystyrene (XPS) foam board
• Manueller Rückbau (C1)
Systemgrenze
• Transport zur Entsorgung (C2)
Typ der EPD nach EN 15804: 'Wiege bis Werkstor – mit
• Abfallbehandlung und -beseitigung (C) mit drei 100-%-
Optionen, Module C1–C4 und D“. Die folgenden Module
Szenarien (Szenario 1: thermische Aufbereitung (C3/1);
werden deklariert: A1–A3, C, D und zusätzliche Module:
Szenario 2: Recycling (C3/2); Szenario 3: Deponie
A4 + A5.
(C4/3))
• Wiederverwendungs-, Rückgewinnungs- oder
Produktion – Module A1–A3
Recyclingpotenzial Im Modul D wurden keine
Das Produktionsstadium umfasst:
Gutschriften aus Szenarien aus dem
• Rohstoffbereitstellung (A1): extern recyceltes Polystyrol- Entsorgungsstadium (C3/1, C3/2 oder C4/3)
Regranulat, Polystyrol-Briketts und ihr Recycling- berücksichtigt. Die Gutschriften unter D/1, D/2 und D/3
Prozess vor Ort, Treibmittel, Co-Treibmittel und berücksichtigen ausschließlich die vermiedenen Lasten,
Flammschutzmittel. die über die Umkehrung des Stromnetzmixes und der
• Transport zum Hersteller (A2) Wärmeenergie aus Erdgas bei der
• Herstellung (A3) einschließlich Bereitstellung aller Verpackungsaufbereitung (A5) berechnet wurden.
Rohstoffe, Produkte und Energien sowie
Abfallaufbereitung bis zum Ende der Abfalleigenschaft. Geographische Repräsentativität
Land oder Region, in dem/r das deklarierte Produktsystem
Stadium der Errichtung des Bauwerks – Module A4–A5 hergestellt und ggf. genutzt sowie am Lebensende behandelt
Das Stadium der Errichtung des Bauwerks umfasst: wird: Europa
• Transport zur Baustelle (A4)
• Aufbereitung des Verpackungsmaterials (A5);
Vergleichbarkeit
Gutschriften für potenziell durch die Substitution von
Grundsätzlich ist eine Gegenüberstellung oder die Bewertung
Elektro- und Wärmeenergie vermiedene Lasten werden
von EPD-Daten nur möglich, wenn alle zu vergleichenden
in Modul D deklariert.
Datensätze nach EN 15804 erstellt wurden und der
Gebäudekontext bzw. die produktspezifischen
Entsorgungsstadium – Module C1–C4 und D
Leistungsmerkmale berücksichtigt werden. Hintergrund-
Das Entsorgungsstadium umfasst:
Datenbank: GaBi ts, CUP 2022.1
LCA: Szenarien und weitere technische Informationen
Bezeichnung Wert Einheit
Charakteristische Produkteigenschaften biogener
Polyethylenfolie (Verpackungsabfall zur
Kohlenstoff 0.237 kg
Verbrennung)
Informationen zur Beschreibung des biogenen Polyethylenfilm (Verpackungsabfall zur
Kohlenstoffgehalts am Werkstor Verbrennung) 0.429 kg
Bezeichnung WertEinheit
Ende des Lebenswegs (C1–C4)
Biogener Kohlenstoff im Produkt - kg C
Drei verschiedene EoL-Szenarien werden betrachtet. Ein
Biogener Kohlenstoff in der zugehörigen
- kg C Szenario geht von der 100-prozentigen Verbrennung (Szenario
Verpackung
1: C3/1), ein Szenario von einem 100-prozentigen Recycling
(Szenario 2: C3/2) und ein Szenario von einer 100-Prozentigen
Folgende technische Szenarioangaben sind für deklarierte Deponierung (Szenario 3: C4/3) aus. Bei der thermischen
Module zwingend, für nicht deklarierte Module optional. Verwertung von 100 % recyceltem XPS wird unter
europäischen Bedingungen im Rahmen eines konservativen
Die folgenden technischen Informationen sind Grundlage für Ansatzes davon ausgegangen, dass keine Gutschriften für
die deklarierten Module oder können für die Entwicklung von Wärme- und Elektroenergie über die Systemgrenze hinaus
spezifischen Szenarien im Kontext einer Gebäudebewertung entstehen.
genutzt werden, wenn Module nicht deklariert werden (MND).
Die Werte beziehen sich auf die deklarierte Einheit von 1 m3 Als Transportentfernung zur Entsorgung (C2) werden 250 km
ReXPS-Produkt. (mit 61 % Auslastung) angenommen.
Bezeichnung Wert Einheit
Transport zur Baustelle (A4) Getrennt gesammelt Re-XPS 32,7 kg
Bezeichnung Wert Einheit Zur Energierückgewinnung (Scenario 1) 32,7 kg
Liter Treibstoff 0,0644 l/100km Recycling (Scenario 2) 32.7 kg
Transport Distanz 250 km Landfilling (Scenario 3) 32.7 kg
Auslastung (einschließlich Leerfahrten) 61 %
Wiederverwendungs-, Rückgewinnungs- und
Rohdichte der transportierten Produkte 32,7 kg/m3 Recyclingpotenzial (D), relevante Szenarioangaben
Bei Bedarf kann die Transportdistanz projektspezifisch durch
Das Modul D umfasst die Gutschriften für die durch die
lineare Skalierung angepasst werden.
thermische Aufbereitung der Verpackung erzeugte Wärme- und
Elektroenergie aus Modul 5.
Einbau ins Gebäude (A5)
In diesem Modul wird die thermische Aufbereitung der Vermiedene Lasten wurden durch die Umkehrung des
Verpackung betrachtet. Die folgenden Mengen entstehen pro verbliebenen Netzmixes und der Wärmeenergie aus Erdgas
m3 ReXPS-Produkt: unter Zugrundelegung europäischer Datensätze berechnet.
3 Umwelt-Produktdeklaration - Karl Bachl GmbH & Co. KG - Bachl ReXPS - Extruded Polystyrene (XPS) foam board
Es wird eine Müllverbrennungsanlage mit einem R1-Wert > 0,6
Reuse, recovery and/or recycling potentials (D), relevant
angenommen.
scenario information
Bezeichnung Wert Einheit
4 Umwelt-Produktdeklaration - Karl Bachl GmbH & Co. KG - Bachl ReXPS - Extruded Polystyrene (XPS) foam board
LCA: Ergebnisse
Die folgenden Tabellen zeigen die umweltrelevanten Ergebnisse nach EN 15804 für 1 m3 Dämmplatte aus ReXPS an. Die drei EoL-
Szenarien sind in den Modulen C3/1, C3/2, C4/3, D/1, D/2 und D/3 dargestellt.
Die Module C3/1 und D/1 zeigen die umweltrelevanten Ergebnisse für den Fall der thermischen Aufbereitung des ReXPS-Produkts (im
Szenario 1 sind die Werte für die „thermische Aufbereitung“ im Modul D für ReXPS gleich 0).
Die Module C3/2 und D/2 zeigen die umweltrelevanten Ergebnisse für den Fall des Recyclings des ReXPS-Produkts (im Szenario 2
sind die Werte für das „Recycling“ im Modul D für ReXPS gleich 0).
Modul C4/2 zeigt die Deponierung von XPS (im Szenario 2 sind die Werte für die „Deponierung“ im Modul D für XPS gleich 0).
Dementsprechend zeigen die Module D/1, D/2 und D/3 nur die umweltrelevanten Ergebnisse aus der Aufbereitung der Verpackung aus
Modul A5.
ANGABE DER SYSTEMGRENZEN (X = IN ÖKOBILANZ ENTHALTEN; ND = MODUL ODER INDIKATOR NICHT DEKLARIERT;
MNR = MODUL NICHT RELEVANT)
Gutschriften
Stadium der
und Lasten
Produktionsstadium Errichtung Nutzungsstadium Entsorgungsstadium
außerhalb der
des Bauwerks
Systemgrenze
g n u g ro s re v ffo ts h o R tro p s n a rT g n u lle ts re H m o v tro p s n a rT m u z re lle ts re Htro s g n u d n e w re V e g a tn o M g n u d n e w n A /g n u z tu N g n u tla h d n a ts n I ru ta ra p e R z ta s rE g n u re u e n rE rü f z ta s n ie e ig re n E n e b ie rte B s a ds e d u ä b e G s e d rü f z ta s n ie re s s a W n e b ie rte B s a ds e d u ä b e G s e d s s irb A /u a b k c ü R tro p s n a rT g n u ld n a h e b lla fb A g n u g itie s e B ,-s g n u d n e w re v re d e iW -s g n u n n iw e g k c ü R re d ola iz n e to p g n ilc y c e R
A1 A2 A3 A4 A5 B1 B2 B3 B4 B5 B6 B7 C1 C2 C3 C4 D
X X X X X MND MND MNR MNR MNR MND MND X X X X X
ERGEBNISSE DER ÖKOBILANZ – UMWELTAUSWIRKUNGEN nach EN 15804+A2: 1 m3 Re-XPS insulation board
Indikator Einheit A1-A3 A4 A5 C1 C2 C3/1 C3/2 C4/3 D/1 D/2 D/3
GWP-total kg CO 2-Äq. 5,42E+01 5,06E-01 2,09E+00 0 4,94E-01 1,1E+02 4,72E+00 2,29E+00 -9,89E-01 -9,89E-01 -9,89E-01
GWP-fossil kg CO 2-Äq. 5,36E+01 5,03E-01 2,09E+00 0 4,92E-01 1,1E+02 4,68E+00 2,32E+00 -9,84E-01 -9,84E-01 -9,84E-01
GWP-
biogenic
kg CO 2-Äq. 6,3E-01 1,53E-04 6,7E-05 0 1,5E-04 3,27E-03 4,21E-02 -2,47E-02 -5,05E-03 -5,05E-03 -5,05E-03
GWP-luluc kg CO 2-Äq. 2,64E-02 2,79E-03 2,2E-06 0 2,73E-03 1,28E-04 9,9E-04 1,13E-03 -1,09E-04 -1,09E-04 -1,09E-04
kg CFC11-
ODP 1,72E-10 3E-14 8,94E-14 0 2,93E-14 4,58E-12 6,85E-11 3,11E-12 -6,69E-12 -6,69E-12 -6,69E-12
Äq.
AP mol H+-Äq. 9,27E-02 4,77E-04 2,07E-04 0 4,66E-04 9,64E-03 1,03E-02 6,87E-03 -1,3E-03 -1,3E-03 -1,3E-03
EP-
kg P-Äq. 1,05E-04 1,5E-06 2,08E-08 0 1,46E-06 1,07E-06 1,37E-05 4,33E-04 -1,36E-06 -1,36E-06 -1,36E-06
freshwater
EP-marine kg N-Äq. 3,37E-02 1,49E-04 4,32E-05 0 1,45E-04 2,11E-03 2,31E-03 1,52E-03 -3,52E-04 -3,52E-04 -3,52E-04
EP-
mol N-Äq. 3,76E-01 1,78E-03 9,7E-04 0 1,74E-03 4,52E-02 2,42E-02 1,67E-02 -3,77E-03 -3,77E-03 -3,77E-03
terrestrial
kg NMVOC-
POCP 4,45E-01 4,15E-04 1,29E-04 0 4,06E-04 6,23E-03 6,23E-03 4,89E-03 -9,84E-04 -9,84E-04 -9,84E-04
Äq.
ADPE kg Sb-Äq. 4,93E-06 4,19E-08 2,16E-09 0 4,09E-08 1,11E-07 1,28E-06 1,61E-07 -1,49E-07 -1,49E-07 -1,49E-07
ADPF MJ 7,86E+02 6,69E+00 2,43E-01 0 6,54E+00 1,21E+01 8,49E+01 3,29E+01 -1,67E+01 -1,67E+01 -1,67E+01
m3 Welt-Äq.
WDP 1,89E+00 4,49E-03 1,92E-01 0 4,39E-03 8,94E+00 1,07E+00 -2,28E-02 -1,05E-01 -1,05E-01 -1,05E-01
entzogen
GWP = Globales Erwärmungspotenzial; ODP = Abbaupotenzial der stratosphärischen Ozonschicht; AP = Versauerungspotenzial von Boden und
Wasser; EP = Eutrophierungspotenzial; POCP = Bildungspotenzial für troposphärisches Ozon; ADPE = Potenzial für die Verknappung von abiotischen
Ressourcen – nicht fossile Ressourcen (ADP – Stoffe); ADPF = Potenzial für die Verknappung abiotischer Ressourcen – fossile Brennstoffe (ADP –
fossile Energieträger); WDP = Wasser-Entzugspotenzial (Benutzer)
ERGEBNISSE DER ÖKOBILANZ – INDIKATOREN ZUR BESCHREIBUNG DES RESSOURCENEINSATZES nach EN 15804+A2: 1
m3 Re-XPS insulation board
Indikator Einheit A1-A3 A4 A5 C1 C2 C3/1 C3/2 C4/3 D/1 D/2 D/3
PERE MJ 6,94E+01 3,81E-01 5,73E-02 0 3,72E-01 2,91E+00 4,71E+01 2,7E+00 -4,62E+00 -4,62E+00 -4,62E+00
PERM MJ 0 0 0 0 0 0 0 0 0 0 0
PERT MJ 6,94E+01 3,81E-01 5,73E-02 0 3,72E-01 2,91E+00 4,71E+01 2,7E+00 -4,62E+00 -4,62E+00 -4,62E+00
PENRE MJ 7,56E+02 6,71E+00 3,09E+01 0 6,56E+00 1,22E+01 8,49E+01 3,29E+01 -1,67E+01 -1,67E+01 -1,67E+01
PENRM MJ 3,06E+01 0 -3,06E+01 0 0 0 0 0 0 0 0
PENRT MJ 7,87E+02 6,71E+00 2,43E-01 0 6,56E+00 1,22E+01 8,49E+01 3,29E+01 -1,67E+01 -1,67E+01 -1,67E+01
SM kg 2,84E+01 0 0 0 0 0 0 0 0 0 0
RSF MJ 0 0 0 0 0 0 0 0 0 0 0
NRSF MJ 0 0 0 0 0 0 0 0 0 0 0
FW m3 3,55E-01 4,3E-04 4,51E-03 0 4,21E-04 2,1E-01 4,5E-02 4,26E-04 -4,44E-03 -4,44E-03 -4,44E-03
PERE = Erneuerbare Primärenergie als Energieträger; PERM = Erneuerbare Primärenergie zur stofflichen Nutzung; PERT = Total erneuerbare
Primärenergie; PENRE = Nicht-erneuerbare Primärenergie als Energieträger; PENRM = Nicht-erneuerbare Primärenergie zur stofflichen Nutzung;
PENRT = Total nicht erneuerbare Primärenergie; SM = Einsatz von Sekundärstoffen; RSF = Erneuerbare Sekundärbrennstoffe; NRSF = Nicht-
5 Umwelt-Produktdeklaration - Karl Bachl GmbH & Co. KG - Bachl ReXPS - Extruded Polystyrene (XPS) foam board
erneuerbare Sekundärbrennstoffe; FW = Nettoeinsatz von Süßwasserressourcen
ERGEBNISSE DER ÖKOBILANZ –ABFALLKATEGORIEN UND OUTPUTFLÜSSE nach EN 15804+A2:
1 m3 Re-XPS insulation board
Indikator Einheit A1-A3 A4 A5 C1 C2 C3/1 C3/2 C4/3 D/1 D/2 D/3
HWD kg 5,99E-08 3,21E-11 2,29E-11 0 3,14E-11 1,14E-09 7,35E-09 5,07E-09 -2,26E-09 -2,26E-09 -2,26E-09
NHWD kg 1,3E+00 9,62E-04 8,27E-03 0 9,4E-04 6,3E-01 6,4E-02 3,26E+01 -8,48E-03 -8,48E-03 -8,48E-03
RWD kg 4,13E-02 8,26E-06 1,47E-05 0 8,08E-06 7,33E-04 1,36E-02 4,04E-04 -1,33E-03 -1,33E-03 -1,33E-03
CRU kg 0 0 0 0 0 0 0 0 0 0 0
MFR kg 0 0 0 0 0 0 3,27E+01 0 0 0 0
MER kg 0 0 0 0 0 0 0 0 0 0 0
EEE MJ 0 0 4,45E+00 0 0 1,98E+02 0 0 0 0 0
EET MJ 0 0 7,91E+00 0 0 3,53E+02 0 0 0 0 0
HWD = Gefährlicher Abfall zur Deponie; NHWD = Entsorgter nicht gefährlicher Abfall; RWD = Entsorgter radioaktiver Abfall; CRU = Komponenten für
die Wiederverwendung; MFR = Stoffe zum Recycling; MER = Stoffe für die Energierückgewinnung; EEE = Exportierte Energie – elektrisch; EET =
Exportierte Energie – thermisch
ERGEBNISSE DER ÖKOBILANZ – zusätzliche Wirkungskategorien nach EN 15804+A2-optional:
1 m3 Re-XPS insulation board
Indikator Einheit A1-A3 A4 A5 C1 C2 C3/1 C3/2 C4/3 D/1 D/2 D/3
PM Krankheitsfälle 1,55E-06 2,88E-09 1,21E-09 0 2,82E-09 5,61E-08 8,52E-08 6,6E-08 -1,08E-08 -1,08E-08 -1,08E-08
IR kBq U235-Äq. 3,44E+00 1,21E-03 2,41E-03 0 1,18E-03 1,2E-01 2,3E+00 5,96E-02 -2,24E-01 -2,24E-01 -2,24E-01
ETP-fw CTUe 4,01E+02 4,65E+00 1,12E-01 0 4,54E+00 5,96E+00 3,72E+01 3,22E+01 -3,69E+00 -3,69E+00 -3,69E+00
HTP-c CTUh 7,2E-09 9,37E-11 1,33E-11 0 9,15E-11 6E-10 1,07E-09 1,45E-09 -1,69E-10 -1,69E-10 -1,69E-10
HTP-nc CTUh 3,97E-07 4,85E-09 4,14E-10 0 4,74E-09 1,95E-08 3,91E-08 1,21E-07 -6,49E-09 -6,49E-09 -6,49E-09
SQP SQP 6,01E+01 2,3E+00 7,35E-02 0 2,25E+00 3,69E+00 3,06E+01 2,37E+00 -3E+00 -3E+00 -3E+00
PM = Potenzielles Auftreten von Krankheiten aufgrund von Feinstaubemissionen; IR = Potenzielle Wirkung durch Exposition des Menschen mit U235;
ETP-fw = Potenzielle Toxizitätsvergleichseinheit für Ökosysteme; HTP-c = Potenzielle Toxizitätsvergleichseinheit für den Menschen (kanzerogene
Wirkung); HTP-nc = Potenzielle Toxizitätsvergleichseinheit für den Menschen (nicht kanzerogene Wirkung); SQP = Potenzieller Bodenqualitätsindex
Einschränkungshinweis 1 – gilt für den Indikator „Potenzielle Wirkung durch Exposition des Menschen mit U235“.
Diese Wirkungskategorie behandelt hauptsächlich die mögliche Wirkung einer ionisierenden Strahlung geringer Dosis auf die
menschliche Gesundheit im Kernbrennstoffkreislauf. Sie berücksichtigt weder Auswirkungen, die auf mögliche nukleare Unfälle und
berufsbedingte Exposition zurückzuführen sind, noch auf die Entsorgung radioaktiver Abfälle in unterirdischen Anlagen. Die potenzielle
vom Boden, von Radon und von einigen Baustoffen ausgehende ionisierende Strahlung wird eben-falls nicht von diesem Indikator
gemessen.
Einschränkungshinweis 2 – gilt für die Indikatoren: „Potenzial für die Verknappung abiotischer Ressourcen - nicht fossile Ressourcen“,
„Potenzial für die Verknappung abiotischer Ressourcen - fossile Brennstoffe“, „Wasser-Entzugspotenzial (Benutzer)“, „Potenzielle
Toxizitätsvergleichseinheit für Ökosysteme“, „Potenzielle Toxizitätsvergleichseinheit für den Menschen - kanzerogene Wirkung“,
„Potenzielle Toxizitätsvergleichseinheit für den Menschen - nicht kanzerogene Wirkung“, „Potenzieller Bodenqualitätsindex".
Die Ergebnisse dieses Umweltwirkungsindikators müssen mit Bedacht angewendet werden, da die Unsicherheiten bei diesen
Ergebnissen hoch sind oder da es mit dem Indikator nur begrenzte Erfahrungen gibt.
Literaturhinweise
Normen Werkmäßig hergestellte Produkte aus extrudiertem
Polystyrolschaum (XPS) – Spezifikation
EN 12086
EN 12086:2013-06: Wärmedämmstoffe für das Bauwesen – EN 13501-1
Bestimmung der Wasserdampfdurchlässigkeit EN 13501-1:2019-05: Klassifizierung von Bauprodukten und
Bauarten zu ihrem Brandverhalten – Teil 1: Klassifizierung mit
EN 12088 den Ergebnissen aus den Prüfungen zum Brandverhalten von
EN 12088:2013-05: Wärmedämmstoffe für das Bauwesen – Bauprodukten
Bestimmung der Wasseraufnahme durch Diffusion[2]
EN 15804
EN 12091 EN 15804+A2:2019+AC:2021: Nachhaltigkeit von Bauwerken –
EN 12091:2013-06: Wärmedämmstoffe für das Bauwesen – Umweltproduktdeklarationen – Grundregeln für die
Bestimmung der Frost-Tau-Beständigkeit[1] Produktkategorie Bauprodukte
EN 12667 EN 1604
EN 12667:2001-05: Wärmetechnisches Verhalten von EN 1604:2013-05: Wärmedämmstoffe für das Bauwesen –
Baustoffen und Bauprodukten – Bestimmung des Bestimmung der Dimensionsstabilität bei definierten
Wärmedurchlasswiderstandes nach dem Verfahren mit dem Temperatur- und Feuchtebedingungen
Plattengerät und dem Wärmestrommessplatten-Gerät –
Produkte mit hohem und mittlerem Wärmedurchlasswiderstand EN 1605
EN 1605:2013-05: Wärmedämmstoffe für das Bauwesen –
EN 13164 Bestimmung der Verformung bei definierter Druck- und
EN 13164:2012+A1:2015 Wärmedämmstoffe für Gebäude – Temperaturbeanspruchung
6 Umwelt-Produktdeklaration - Karl Bachl GmbH & Co. KG - Bachl ReXPS - Extruded Polystyrene (XPS) foam board
europäischen Parlaments und des Rates, 2011.
EN 1606
EN 1606:2013-05: Wärmedämmstoffe für das Bauwesen – ECHA
Bestimmung des Kriechverhaltens bei Druckbeanspruchung Artikel-95-Liste der European Chemicals Agency vom
22.09.2022
EN 1607
EN 1607:2013-05: Wärmedämmstoffe für das Bauwesen – GaBi ts
Bestimmung der Zugfestigkeit senkrecht zur Plattenebene Datensatz-Dokumentation für Softwaresystem und
Datenbanken, LBP, Universität Stuttgart und thinkstep,
EN 826 Leinfelden-Echterdingen, 2022 (https://www.gabi-
EN 826:2013-05: Wärmedämmstoffe für das Bauwesen – software.com/support/gabi)
Bestimmung des Verhaltens bei Druckbeanspruchung
IBU 2021
ISO 14025 Institut Bauen und Umwelt e.V.: Allgemeine Anleitung für das
DIN EN ISO 14025:2011-10: Umweltkennzeichnungen und - EPD-Programm des Institut Bauen und Umwelt e.V., Version
deklarationen – Typ III Umweltdeklarationen – Grundsätze und 2.0, Berlin: Institut Bauen und Umwelt e.V., 2021
Verfahren www.ibu-epd.com
ISO 15686-1 PCR Teil A
ISO 15686-1:2011-05: Hochbau und Bauwerke – Planung der PCR – Teil A: Rechenregeln für die Ökobilanz und
Lebensdauer– Teil 1: Allgemeine Grundlagen und Anforderungen an den Hintergrundbericht, Version 2.1, Institut
Rahmenbedingungen Bauen und Umwelt e.V., 2021.
Weitere Referenzen PCR Teil B
PCR – Teil B: Anforderungen an die EPD für Dämmstoffe aus
BauPVO Schaumkunststoffen, Version 1.7, Institut Bauen und Umwelt
Verordnung Nr. 305/2011: Bauprodukteverordnung des e.V., 2019.
7 Umwelt-Produktdeklaration - Karl Bachl GmbH & Co. KG - Bachl ReXPS - Extruded Polystyrene (XPS) foam board
Herausgeber
Institut Bauen und Umwelt e.V. +49 (0)30 3087748- 0
Hegelplatz 1 info@ibu-epd.com
10117 Berlin www.ibu-epd.com
Deutschland
Programmhalter
Institut Bauen und Umwelt e.V. +49 (0)30 3087748- 0
Hegelplatz 1 info@ibu-epd.com
10117 Berlin www.ibu-epd.com
Deutschland
Ersteller der Ökobilanz
Sphera Solutions GmbH +49 711 341817-0
Hauptstraße 111- 113 info@sphera.com
70771 Leinfelden-Echterdingen www.sphera.com
Deutschland
Inhaber der Deklaration
Karl Bachl Kunststoffverarbeitung GmbH & Co. KG +49 (0)8582/18-0
Deching 3 info@bachl.de
94133 Röhrnbach www.bachl.de
Deutschland
8 Umwelt-Produktdeklaration - Karl Bachl GmbH & Co. KG - Bachl ReXPS - Extruded Polystyrene (XPS) foam board
