UMWELT-PRODUKTDEKLARATION
nach ISO 14025 und EN 15804+A1
Deklarationsinhaber Sager AG
Herausgeber Institut Bauen und Umwelt e.V. (IBU)
Programmhalter Institut Bauen und Umwelt e.V. (IBU)
Deklarationsnummer EPD­SAR­20200272­CBA2­DE
Ausstellungsdatum 05.11.2021
Gültig bis 04.02.2026
SAGLAN Glaswolle, phenolgebunden
Sager AG
www.ibu-epd.com | https://epd-online.com
Allgemeine Angaben
Sager AG SAGLAN
Programmhalter Inhaber der Deklaration
IBU – Institut Bauen und Umwelt e.V. Sager AG
Panoramastr. 1 Dornhügelstrasse 10
10178 Berlin CH­5724 Dürrenäsch
Deutschland
Deklarationsnummer Deklariertes Produkt/deklarierte Einheit
EPD­SAR­20200272­CBA2­DE 1 kg unbeschichtete SAGLAN Glaswolle,
phenolharzgebunden.
Die Angaben pro kg können einfach auf die
eingesetzte Menge eines spezifischen Produktes als
Dichte x Dicke hochgerechnet werden.
Im Anhang finden sich Werte für folgende
Beschichtungen pro m2, die zu den Ökobilanzwerten
des unbeschichteten Produktes hinzugerechnet
werden können:
 Glasvlies natur (0,035 kg/m2)
 Glasvlies natur (längsverstärkt) (0,055
kg/m2)
 Glasvlies natur (0,100 kg/m2)
 Glasvlies schwarz (0,060 kg/m2)
 Glasgewebe (0,128 kg/m2)
 Reinalu gitterarmiert (0,079 kg/m2)
 Kraftpapier (0,105 kg/m2)
 Alu/PET/Alu/PE (0,125 kg/m2)
Diese Deklaration basiert auf den Produktkategorien- Gültigkeitsbereich:
Regeln: Die Deklaration bezieht sich auf SAGLAN Glaswolle,
Mineralische Dämmstoffe, 12.2018 die am Standort der Sager AG in Dürrenäsch/CH
(PCR geprüft und zugelassen durch den unabhängigen hergestellt wird.
Sachverständigenrat (SVR))
Der Inhaber der Deklaration haftet für die
Ausstellungsdatum zugrundeliegenden Angaben und Nachweise; eine
05.11.2021 Haftung des IBU in Bezug auf Herstellerinformationen,
Ökobilanzdaten und Nachweise ist ausgeschlossen.
Gültig bis Die EPD wurde nach den Vorgaben der EN 15804+A1
04.02.2026 erstellt. Im Folgenden wird die Norm vereinfacht als EN 15804
bezeichnet.
Verifizierung
Die Europäische Norm EN 15804 dient als Kern­PCR
Unabhängige Verifizierung der Deklaration und
Angaben gemäß ISO 14025:2010
Dipl. Ing. Hans Peters intern x extern
(Vorstandsvorsitzender des Instituts Bauen und Umwelt e.V.)
Dr. Alexander Röder Dr. Eva Schmincke,
(Geschäftsführer Instituts Bauen und Umwelt e.V.) Unabhängige/­r Verifizierer/­in
Produkt
Produktbeschreibung/Produktdefinition durchschnittliche Dichte der Produkte liegt bei rund 30
Die Produktedeklaration bezieht sich auf Produkte aus kg/m3.
Glaswolle. Glaswolle besteht aus künstlich Die Produkte werden unter der Bezeichnung SAGLAN
hergestellten monofilen Mineralfasern nicht kristalliner vertrieben. Sie sind in Rollenform oder als Platten im
Struktur. Der mittlere Faserdurchmesser beträgt Handel erhältlich.
zwischen 3 und 6 μm. Die Herstellung ist durch RAL
und EUCEB überwacht und zertifiziert. Die Glaswolle Für das Inverkehrbringen des Produkts in der
entspricht der Definition der Glaswolle nach EU/EFTA (mit Ausnahme der Schweiz) gilt die
deutschem Gefahrstoffrecht. Die Rohdichte der Verordnung (EU) Nr. 305/2011 (CPR). Das Produkt
SAGLAN­Produkte variiert von 12 bis 100 kg/m3. Die benötigt eine Leistungserklärung unter
2 Umwelt­Produktdeklaration Sager AG – SAGLAN Glaswolle, phenolharzgebunden +A1
Berücksichtigung der DIN EN 13162:2012+A1:2015,  Verarbeitung
Wärmedämmstoffe für Gebäude – Werkmäßig
hergestellte Produkte aus Mineralwolle
(MW) – Spezifikation und die CE­Kennzeichnung. Für
Technische Daten
die Verwendung gelten die jeweiligen nationalen
Bestimmungen.
Bezeichnung Wert Einheit
Anwendung
0,03 ­
Die Anwendungsgebiete sind im Hochbau als Wärmeleitfähigkeit W/(mK)
0,04
thermische Dämmung von haustechnischen
0,033 ­
Installationen. Die Standardprodukte werden unter Bemessungswert Wärmeleitfähigkeit W/(mK)
0,041
dem Namen SAGLAN gehandelt, jene für die Technik
Wasserdampfdiffusionswiderstandsza
unter der Bezeichnung SAGLAN T. 1 ­
hl
Als Wärmedämmung in Gebäuden werden die Platten
Wasserdampfdiffusionsäquivalente
oder Rollen zwischen der Tragkonstruktion im Dach­ μ x d m
Luftschichtdicke
/Wand­/Zwischendecken­ und Bodenbereich sowie
innerhalb oder außerhalb der Tragkonstruktion Schallabsorptionsgrad ­ %
eingebaut. Rohdichte 12 ­ 100 kg/m3
Druckfestigkeit 0 ­ 20 N/mm2
Anwendungsbereich im Hochbau: Formaldehydemissionen nach EN
3 ­ 6 μg/m3
 die Wärme­ und Schalldämmung im Steildach 717­1
und Flachdach Temperaturbeständigkeit 250 °C
Brandkennziffer A1
 Aufdachdämmung
 Wärmedämmung von zweischaligen
Die Werte gelten für unbeschichtete Produkte.
Mauerwerken
 Wärmedämmung von hinterlüfteten Fassaden Leistungswerte des Produkts entsprechend der
 Wärmedämmverbundsysteme Leistungserklärung in Bezug auf dessen wesentliche
Merkmale gemäß DIN EN 13162:2012+A1:2015,
 Haustrennwände
Wärmedämmstoffe für Gebäude – Werkmäßig
 Trittschalldämmung in schwimmenden
hergestellte Produkte aus Mineralwolle
Estrichböden (MW) – Spezifikation.
 Holzrahmenbau
 Holzdecken Grundstoffe/Hilfsstoffe
Die wesentlichen Rohstoffe für die Glaswolle­
 Kassettenwände
Herstellung sind Scherben (> 75 Masse­%), Sand,
 Innendämmungen in Dach und Wand
Soda (ca. 5 %), Borax (ca. 8 %) und Phonolith. Die
 Trennlagen Vernetzung der Fasern wird durch den Einsatz von bis
 Oberste Geschossdecke zu 8 % Bindemittel auf Basis eines
 Tiefgaragen und Kellerdecken harnstoffmodifizierten Phenol­Formaldehydharzes im
fertigen Produkt erreicht.
 Akustikdecken
1) Das Produkt/Erzeugnis/mindestens ein
Im Bereich der Haustechnik: Teilerzeugnis enthält Stoffe der Kandidatenliste der
 Dämmung von Heizungen ECHA (Datum 16.07.2019) oberhalb 0,1 Massen­%:
 Dämmung von Lüftungskanälen nein.
 Dämmung von Klimakanälen
Referenz-Nutzungsdauer
 Dämmung von Apparaturen
Eine Referenznutzungsdauer nach ISO 15686 kann
 Dämmung von Rohrleitungen aufgrund der unterschiedlichen Einsatzgebiete von
 Dämmung von Warmwasserspeichern SAGLAN Glaswolle nicht deklariert werden.
 Dämmung von Tanks
Die Nutzungsdauer von SAGLAN Glaswolle liegt in der
 Verwendung bei industrieller Verarbeitung
Größenordnung der Nutzungsdauer des jeweiligen
 Verwendung in der Automotive
Bauteils bzw. Gebäudes.
 Verwendung im Schiffbau
 Verwendung bei Brandschutzelementen
LCA: Rechenregeln
Deklarierte Einheit
Die deklarierten Werte beziehen sich auf 1 kg Die Angaben pro kg können einfach auf die pro m2
unbeschichtete, phenolharzgebundene SAGLAN eingesetzte Menge eines spezifischen Produktes als
Glaswolle. Dichte (kg/m3) x Dicke (m) hochgerechnet werden.
Deklarierte Einheit Im Anhang finden sich Werte für folgende
Bezeichnung Wert Einheit Beschichtungen pro m2, die zu den Ökobilanzwerten
Rohdichte 30 kg/m3 des unbeschichteten Produktes hinzugerechnet
Deklarierte Einheit 1 kg werden können:
3 Umwelt­Produktdeklaration Sager AG – SAGLAN Glaswolle, phenolharzgebunden +A1
 Glasvlies natur (0,035 kg/m2)
 Glasvlies natur (längsverstärkt) (0,055 kg/m2) Modul C1: während des Rückbaus werden
Staubemissionen bilanziert, die aber in keiner der
 Glasvlies natur (0,100 kg/m2)
Wirkungskategorien erfasst sind.
 Glasvlies schwarz (0,060 kg/m2)
 Glasgewebe (0,128 kg/m2) Modul C2 umfasst den Transport der rückgebauten
 Reinalu gitterarmiert (0,079 kg/m2) Glaswolle auf eine Inertstoffdeponie.
 Kraftpapier (0,105 kg/m2)
Modul C3 aufgrund des angenommenen
 Alu/PET/Alu/PE (0,125 kg/m2)
Entsorgungsszenarios in einer Inertstoffdeponie fallen
in diesem Modul keine Umweltwirkungen an.
Modul C4 umfasst den Deponierungsprozess von
Systemgrenze Glaswolle ohne die Berücksichtigung der
Typ der EPD: Wiege bis Werkstor – mit Optionen energetischen Nutzung des Deponiegases aus den
(geringen) organischen Bestandteilen.
Die Module A1–A3 umfassen sämtliche Stoff­ und
Energieflüsse, die für die Herstellung von SAGLAN Modul D umfasst die Gutschriften aus der Produktion
Glaswolle benötigt werden; die Systemgrenze für von Strom und Wärme, die bei der thermischen
Altglas wird an dem Punkt angenommen, an dem es Behandlung der Verpackungsabfälle aus dem Einbau
sortenrein vorliegt. der Glaswolle auf der Baustelle (inkl. 2 % der
Für den Stromverbrauch am Produktionsstandort wird Verpackung des Verschnitts) aus Modul A5 in einer
zertifizierte Wasserkraft Europäischer Herkunft KVA erzeugt werden.
verrechnet.
Modul A4 umfasst den Transport auf die Baustelle. Vergleichbarkeit
Grundsätzlich ist eine Gegenüberstellung oder die
Modul A5 umfasst die Verbrennung der Bewertung von EPD­Daten nur möglich, wenn alle zu
Transportverpackungen in einer vergleichenden Datensätze nach EN 15804 erstellt
Kehrichtverbrennungsanlage (KVA), wobei die wurden und der Gebäudekontext bzw. die
rückgewonnene Energie in Modul D exportiert wird. produktspezifischen Leistungsmerkmale berücksichtigt
Zusätzlich werden in Anlehnung an EN 16783 2% werden.
Verschnitt angenommen, womit eine entsprechende
Produktionsmenge inkl. Verpackung und Transport auf Als Hintergrunddatenbank wurde eine nachgeführte
die Baustelle und deren Entsorgung (Verschnitt und Version von ecoinvent 2.2 (KBOB 2016) benutzt.
dessen Verpackung) in Modul A5 mitbilanziert werden.
LCA: Szenarien und weitere technische Informationen
Transport auf die Baustelle (A4) Es wird angenommen, dass die Dämmstoffe auf der
Die Transporte vom Werk auf die Baustelle werden Baustelle ohne weiteren Aufwand eingebaut werden
pauschal mit einem Schweizer Flottendurchschnitt für können.
LKWs und einer Default­Distanz von 100 km gerechnet
– dies liegt für die Schweiz in einer realistischen
Größenordnung und kann bei projektspezifischen
Berechnungen einfach auf die reale Transportdistanz
zwischen Werk und Baustelle skaliert werden.
Die Transportaufwendungen wurden skaliert, um die Ende des Lebenswegs (C1–C4)
effektive Auslastung des LKWs zu berücksichtigen: die
im Datensatz angenommene Auslastung beträgt 9512 Modul C1
kg/Ladung; die Beladung mit SAGLAN Glaswolle für Der Dämmstoff wird ohne relevanten Energieaufwand,
die Auslieferung in der Schweiz schwankt zwischen aber unter Verursachung von Partikelemissionen
3960 kg/Ladung und 7040 kg/Ladung, wobei der rückgebaut.
Mittelwert von 5450 kg/Ladung verwendet wird.
Modul C2
Einbau ins Gebäude (A5) Der Transport vom rückgebauten Gebäude erfolgt mit
Entsorgung der Verpackungsmaterialien in einer KVA einem Lastwagen als Schweizer Flottendurchschnitt zu
inkl. Transport, Herstellung, Transport zur Baustelle, einer Inertstoffdeponie als gemischter Bauabbruch,
Einbau und Entsorgung von 2 % Verschnitt inkl. angenommene Transportdistanz gemäß KBOB­
dessen Verpackung. Es wird angenommen, dass die Berechnungen: 15 km.
PE­Folien und die Einwegpaletten in einer KVA zur
Energierückgewinnung genutzt werden. Dabei wird Modul C3
von einem Wirkungsgrad von brutto 28,51 % Es wird von einem Szenario ausgegangen, bei dem
Nutzwärme und 15,84 % Elektrizität und einem 100 % der Glaswolle in einer Inertstoffdeponie entsorgt
aktuellen durchschnittlichen Eigenbezug der KVA von werden. Deshalb werden in Modul C3 keine
0,1273 kWh Elektrizität und 0,4853 MJ Nutzwärme pro Umweltwirkungen ausgewiesen.
Kilogramm Abfall ausgegangen (Stand Schweiz, 2011;
Doka 2015). Modul C4
Zur KVA wird eine Transportdistanz von 10 km LKW­ 100 % der rückgebauten Glaswolle werden als
Transport verrechnet. gemischter Bauabbruch in einer Inertstoffdeponie
4 Umwelt­Produktdeklaration Sager AG – SAGLAN Glaswolle, phenolharzgebunden +A1
entsorgt, ohne die Berücksichtigung der energetischen
Nutzung des Deponiegases aus den (geringen)
organischen Bestandteilen.
Bezeichnung Wert Einheit
Als gemischter Bauabfall gesammelt 1 kg
Zur Deponierung 1 kg
Wiederverwendungs- Rückgewinnungs- und
Recyclingpotential (D)
Die brennbaren Abfälle aus Modul A5 werden in einer
KVA energetisch verwertet. Für die exportierte Energie
wird der CH­Strommix (Konsummix) bzw. Wärme ab
Erdgasfeuerung, kondensierend, modulierend <
100kW gutgeschrieben.
5 Umwelt­Produktdeklaration Sager AG – SAGLAN Glaswolle, phenolharzgebunden +A1
LCA: Ergebnisse
ANGABE DER SYSTEMGRENZEN (X = IN ÖKOBILANZ ENTHALTEN; MND = MODUL NICHT DEKLARIERT;
MNR = MODUL NICHT RELEVANT)
Stadium der Gutschriften
Produktionsstadiu Errichtung und Lasten
Nutzungsstadium Entsorgungsstadium
m des außerhalb der
Bauwerks Systemgrenze
6 Umwelt­Produktdeklaration Sager AG – SAGLAN Glaswolle, phenolharzgebunden +A1
gnugrosrevffotshoR
tropsnarT gnulletsreH
mov
tropsnarT
muz
relletsreH
trosgnudnewreV
egatnoM
gnudnewnA/gnuztuN gnutlahdnatsnI
rutarapeR ztasrE gnureuenrE
sad rüf
ztasnieeigrenE
sed
nebierteB seduäbeG
sad rüf
ztasnieressaW
sed
nebierteB seduäbeG
ssirbA/uabkcüR
tropsnarT
gnuldnahebllafbA
gnugitieseB
,­sgnudnewrevredeiW ­sgnunniwegkcüR
redo
laiznetopgnilcyceR
A1 A2 A3 A4 A5 B1 B2 B3 B4 B5 B6 B7 C1 C2 C3 C4 D
X X X X X MND MND MNR MNR MNR MND MND MND X X X X
ERGEBNISSE DER ÖKOBILANZ – UMWELTAUSWIRKUNGEN nach EN 15804+A1: 1 kg SAGLAN
Glaswolle, phenolharzgebunden
Parameter Einheit A1-A3 A4 A5 C2 C3 C4 D
GWP [kg CO2­Äq.] 1,19E+0 2,37E­2 3,18E­1 2,04E­3 0,00E+0 7,12E­3 ­5,26E­2
ODP [kg CFC11­Äq.] 9,53E­8 1,02E­9 3,49E­9 8,78E­11 0,00E+0 6,45E­10 ­9,27E­9
AP [kg SO2­Äq.] 6,12E­3 1,23E­4 1,73E­4 1,06E­5 0,00E+0 4,14E­5 ­5,54E­5
EP [kg (PO4)3­­Äq.] 1,22E­3 2,71E­5 3,95E­5 2,33E­6 0,00E+0 8,72E­6 ­8,02E­6
POCP [kg Ethen­Äq.] 7,45E­4 4,41E­6 1,64E­5 3,79E­7 0,00E+0 1,52E­6 ­4,64E­6
ADPE [kg Sb­Äq.] 2,45E­6 5,60E­8 5,68E­8 4,82E­9 0,00E+0 6,80E­9 ­1,79E­8
ADPF [MJ] 1,99E+1 3,60E­1 4,96E­1 3,09E­2 0,00E+0 1,77E­1 ­7,59E­1
GWP = Globales Erwärmungspotenzial; ODP = Abbaupotenzial der stratosphärischen Ozonschicht; AP = Versauerungspotenzial von Boden und
Wasser; EP = Eutrophierungspotenzial; POCP = Bildungspotenzial für troposphärisches Ozon; ADPE = Potenzial für die Verknappung von
Legende
abiotischen Ressourcen – nicht fossile Ressourcen (ADP – Stoffe); ADPF = Potenzial für die Verknappung abiotischer Ressourcen – fossile
Brennstoffe (ADP – fossile Energieträger)
ERGEBNISSE DER ÖKOBILANZ – INDIKATOREN ZUR BESCHREIBUNG DES RESSOURCENEINSATZES
nach EN 15804+A1: 1 kg SAGLAN Glaswolle, phenolharzgebunden
Parameter Einheit A1-A3 A4 A5 C2 C3 C4 D
PERE [MJ] 7,65E+0 5,58E­3 8,99E­2 4,80E­4 0,00E+0 1,72E­3 ­1,58E­1
PERM [MJ] 0,00E+0 0,00E+0 0,00E+0 0,00E+0 0,00E+0 0,00E+0 0,00E+0
PERT [MJ] 7,65E+0 5,58E­3 8,99E­2 4,80E­4 0,00E+0 1,72E­3 ­1,58E­1
PENRE [MJ] 2,13E+1 3,80E­1 7,45E­1 3,26E­2 0,00E+0 1,84E­1 ­1,46E+0
PENRM [MJ] 0,00E+0 0,00E+0 0,00E+0 0,00E+0 0,00E+0 0,00E+0 0,00E+0
PENRT [MJ] 2,13E+1 3,80E­1 7,45E­1 3,26E­2 0,00E+0 1,84E­1 ­1,46E+0
SM [kg] 7,50E­1 0,00E+0 1,50E­2 0,00E+0 0,00E+0 0,00E+0 0,00E+0
RSF [MJ] 0,00E+0 0,00E+0 0,00E+0 0,00E+0 0,00E+0 0,00E+0 0,00E+0
NRSF [MJ] 0,00E+0 0,00E+0 0,00E+0 0,00E+0 0,00E+0 0,00E+0 0,00E+0
FW [m³] 2,56E­2 1,77E­4 8,14E­4 1,52E­5 0,00E+0 1,99E­4 ­6,82E­4
PERE = Erneuerbare Primärenergie als Energieträger; PERM = Erneuerbare Primärenergie zur stofflichen Nutzung; PERT = Total
erneuerbare Primärenergie; PENRE = Nicht­erneuerbare Primärenergie als Energieträger; PENRM = Nicht­erneuerbare Primärenergie
Legende
zur stofflichen Nutzung; PENRT = Total nicht erneuerbare Primärenergie; SM = Einsatz von Sekundärstoffen; RSF = Erneuerbare
Sekundärbrennstoffe; NRSF = Nicht­erneuerbare Sekundärbrennstoffe; FW = Nettoeinsatz von Süßwasserressourcen
ERGEBNISSE DER ÖKOBILANZ –ABFALLKATEGORIEN UND OUTPUTFLÜSSE nach EN 15804+A1:
1 kg SAGLAN Glaswolle, phenolharzgebunden
Parameter Einheit A1-A3 A4 A5 C2 C3 C4 D
HWD [kg] 2,13E­5 4,30E­7 7,09E­7 3,70E­8 0,00E+0 6,26E­8 ­5,05E­7
NHWD [kg] 2,13E­1 3,35E­3 2,97E­2 2,88E­4 0,00E+0 9,99E­1 ­1,56E­3
RWD [kg] 2,46E­5 4,24E­7 5,12E­6 3,64E­8 0,00E+0 1,32E­7 ­1,47E­5
CRU [kg] 0,00E+0 0,00E+0 0,00E+0 0,00E+0 0,00E+0 0,00E+0 0,00E+0
MFR [kg] 0,00E+0 0,00E+0 0,00E+0 0,00E+0 0,00E+0 0,00E+0 0,00E+0
MER [kg] 0,00E+0 0,00E+0 0,00E+0 0,00E+0 0,00E+0 0,00E+0 0,00E+0
EEE [MJ] 0,00E+0 0,00E+0 3,39E­1 0,00E+0 0,00E+0 0,00E+0 0,00E+0
EET [MJ] 0,00E+0 0,00E+0 6,51E­1 0,00E+0 0,00E+0 0,00E+0 0,00E+0
HWD = Gefährlicher Abfall zur Deponie; NHWD = Entsorgter nicht gefährlicher Abfall; RWD = Entsorgter radioaktiver Abfall; CRU =
Legende Komponenten für die Wiederverwendung; MFR = Stoffe zum Recycling; MER = Stoffe für die Energierückgewinnung; EEE = Exportierte
Energie – elektrisch; EET = Exportierte Energie – thermisch
Literaturhinweise
Normen den Projektbericht. Version 1.8, Berlin: Institut Bauen &
Umwelt, Berlin, 2019. www.ibu­epd.com
EN 15804
EN 15804:2019­04+A1, Nachhaltigkeit von Bauwerken IBU 2018
– Umweltproduktdeklarationen – Grundregeln für die Institut Bauen und Umwelt e.V.: PCR Teil B:
Produktkategorie Bauprodukte. Anforderungen an die EPD für Mineralische
Dämmstoffe. Version 2018/12, Berlin: Institut Bauen &
EN 13162:2012+A1:2015 Umwelt, Berlin, 2018. www.ibu­epd.com
DIN EN 13162:2012+A1:2015, Wärmedämmstoffe für
Gebäude – Werkmäßig hergestellte Produkte aus
Mineralwolle (MW) – Spezifikation. Doka 2015
Doka (2015): Aktualisierung der LCI Daten zu
EN 16783 Kehrichtverbrennung (Teilprojekt 8). In: Werner F.,
DIN EN 16783:2018­03, Wärmedämmstoffe – Bauer C., Büsser S., Doka G., Kaufmann E., Kono J.,
Produktkategorieregeln (PCR) für werkmäßig Luginbühl, U., Mina M., Frischknecht R., Thees O,
hergestellte und an der Verwendungsstelle hergestellte Wallbaum H., Zimmermann W., Hischier R. (2015):
Wärmedämmstoffe zur Erstellung von Aktualisierung der Modelle und Datensatze zu Holz
Umweltproduktdeklarationen. und Holzprodukten in der Datenbank ecoinvent.
Auftraggeberin: Bundesamt fur Umwelt, Aktionsplan
ISO 14025 Holz, Bern, Auftragnehmer: Eidgenössische
DIN EN ISO 14025:2011­10, Umweltkennzeichnungen Materialprufungs­ und Forschungsanstalt EMPA.
und ­deklarationen – Typ III Umweltdeklarationen – Schlussbericht 18. Februar 2015. S. 86­92.
Grundsätze und Verfahren.
ECHA
ISO 15686 The Candidate List of substances of very high concern,
Hochbau und Bauwerke ­ Planung der Lebensdauer; available via https://echa.europa.eu/nl/­/four­
verschiedene Teile newsubstances­added­to­the­candidate­list.
Weitere Literatur KBOB 2016
KBOB, eco­bau und IPB (2016) ecoinvent
IBU 2019 Datenbestand 2016 basierend auf Datenbestand
Institut Bauen und Umwelt e.V.: Allgemeine EPD­ ecoinvent 2.2; Grundlage für die KBOB Empfehlung
Programmanleitung des Institut Bauen und Umwelt 2009/1:2016: Ökobilanzdaten im Baubereich. Stand
e.V. (IBU). Version 1.1, Berlin: Institut Bauen und April 2016. Koordinationskonferenz der Bau­ und
Umwelt e.V., 2019. www.ibu­epd.com Liegenschaftsorgane der öffentlichen Bauherren c/o
BBL Bundesamt für Bauten und Logistik.
IBU 2019
Institut Bauen und Umwelt e.V.: PCR Teil A:
Rechenregeln für die Ökobilanz und Anforderungen an
7 Umwelt­Produktdeklaration Sager AG – SAGLAN Glaswolle, phenolharzgebunden +A1
Herausgeber
Institut Bauen und Umwelt e.V. Tel +49 (0)30 3087748­ 0
Panoramastr.1 Fax +49 (0)30 3087748­ 29
10178 Berlin Mail info@ibu­epd.com
Deutschland Web www.ibu-epd.com
Programmhalter
Institut Bauen und Umwelt e.V. Tel +49 (0)30 3087748­ 0
Panoramastr.1 Fax +49 (0)30 3087748­ 29
10178 Berlin Mail info@ibu­epd.com
Deutschland Web www.ibu-epd.com
Ersteller der Ökobilanz
Dr. Frank Werner ­ Umwelt & Tel + 41 (0)44 241 39 06
Entwicklung Fax + 41 (0)44 461 33 28
Idaplatz 3 Mail frank@frankwerner.ch
8003 Zürich Web http://www.frankwerner.ch/
Switzerland
Inhaber der Deklaration
Sager AG Tel +41 62 767 87 87
Dornhügelstrasse 10 Fax +41 62 767 87 80
5724 Dürrenäsch Mail info@sager.ch
Switzerland Web www.sager.ch
