UMWELT-PRODUKTDEKLARATION
nach ISO 14025 und EN 15804+A1
Deklarationsinhaber Lanxess Deutschland GmbH
Herausgeber Institut Bauen und Umwelt e.V. (IBU)
Programmhalter Institut Bauen und Umwelt e.V. (IBU)
Deklarationsnummer EPD-LAN-20210300-IBG1-DE
Ausstellungsdatum 07.01.2022
Gültig bis 06.01.2027
BAYFERROX® 130 - Eisenoxid-Rotpigment (Fe O )
2 3
Lanxess Deutschland GmbH
www.ibu-epd.com | https://epd-online.com
1. Allgemeine Angaben
LANXESS Deutschland GmbH BAYFERROX® 130
Programmhalter Inhaber der Deklaration
IBU – Institut Bauen und Umwelt e.V. Lanxess Deutschland GmbH
Panoramastr. 1 BU Inorganic Pigments
10178 Berlin Chempark Krefeld-Uerdingen, Gebäude R54
Deutschland Rheinuferstr. 7-9
47829 Krefeld
Deklarationsnummer Deklariertes Produkt/deklarierte Einheit
EPD-LAN-20210300-IBG1-DE 1.000 kg BAYFERROX® 130 Eisenoxid-Rotpigment
(gewichteter Durchschnitt)
Diese Deklaration basiert auf den Produktkategorien- Gültigkeitsbereich:
Regeln: Diese EPD gilt für die Eisenoxid-Rotpigmente
Anorganische Pigmente in verschiedenen Lieferformen, BAYFERROX® 130 in den Lieferformen Kompaktat
03.2021 (130 C), Pulver (130) und Granulat (130 G).
(PCR geprüft und zugelassen durch den unabhängigen
Es handelt sich um eine Durchschnitts-EPD, für die der
Sachverständigenrat (SVR))
gewichtete Durchschnitt der drei Lieferformen
basierend auf dem massenbezogenen
Ausstellungsdatum Produktionsverhältnis der letzten fünf Jahre (2016-
07.01.2022 2020) berechnet wurde.
Betrachtet wurde die Produktion der Pigmente in
Gültig bis Deutschland.
06.01.2027
Der Inhaber der Deklaration haftet für die
zugrundeliegenden Angaben und Nachweise; eine
Haftung des IBU in Bezug auf Herstellerinformationen,
Ökobilanzdaten und Nachweise ist ausgeschlossen.
Die EPD wurde nach den Vorgaben der EN 15804+A1
erstellt. Im Folgenden wird die Norm vereinfacht als EN 15804
bezeichnet.
Verifizierung
Die Europäische Norm EN 15804 dient als Kern-PCR
Unabhängige Verifizierung der Deklaration und
Angaben gemäß ISO 14025:2010
Dipl. Ing. Hans Peters intern x extern
(Vorstandsvorsitzender des Instituts Bauen und Umwelt e.V.)
Dr. Alexander Röder Matthias Klingler,
(Geschäftsführer Instituts Bauen und Umwelt e.V.) Unabhängige/-r Verifizierer/-in
2. Produkt
2.1 Produktbeschreibung/Produktdefinition zum Einfärben von zement- und/oder kalkgebundenen
Unter anorganischen Pigmenten versteht man im Baustoffen - Anforderungen und Prüfverfahren und die
Anwendungsmedium unlösliche Substanzen (ISO CE-Kennzeichnung.
18451-1), die durch chemische Synthese hergestellt
werden. Diese EPD umfasst das Produkt Für die Verwendung gelten die jeweiligen nationalen
BAYFERROX® 130 in den typischen Lieferformen Bestimmungen.
Pulver, Granulat und Kompaktat.
2.2 Anwendung
Die Durchschnittswerte der hier deklarierten Anorganische Eisenoxid-Pigmente dienen zum
anorganischen Pigmente richten sich nach dem Einfärben von Baustoffen aus Zement, Zement-
Produktionsvolumen in den aufgezeigten Lieferformen. /Kalkmischungen, Kalkmörtel sowie bituminösen
Anwendungen.
Für das Inverkehrbringen des Produkts in der
EU/EFTA (mit Ausnahme der Schweiz) gilt 2.3 Technische Daten
die Verordnung (EU) Nr. 305/2011(CPR). Das Produkt Die technischen Daten des Produkts, die im
benötigt eine Leistungserklärung unter Geltungsbereich der EPD liegen, sind unter Verweis
Berücksichtigung der DIN EN 12878:2014, Pigmente
2 Umwelt-Produktdeklaration Lanxess Deutschland GmbH – BAYFERROX® 130 - Eisenoxid-Rotpigment (Durchschnitt)
auf die der EN 12878 zugrundeliegenden Prüfregeln 2.4 Lieferzustand
in nachfolgender Tabelle genannt. Typische Lieferformen von BAYFERROX® 130 sind
Pulver, Kompaktat und Granulat. Die Bandbreite der
Bautechnische Daten - Einfluss auf die Verpackungen reicht typischerweise von 25kg
Betoneigenschaften Polyethylen (PE)/Papier-Säcken bis hin zu Big Bags
Bezeichnung Wert Einheit von einer Tonne Füllgewicht. Den Berechnungen
Erstarrungszeit Erstarrungsbeginn dieser EPD liegt eine Betrachtung von Big Bag
185 min
mind. 1h Material zugrunde. Aufgrund des sehr geringen Anteils
Erstarrungszeit (Erstarrungsende des Verpackungsmaterials an den berechneten
247 min
max. 12h) Umweltauswirkungen, wurden als
Einfluss auf die Zementerstarrung Verpackungsmaterial nur Big Bags aus Polypropylen
Delta-Mischung mit und ohne -29 min (PP) und Low Density Polyethylen (LDPE) betrachtet.
Pigment max. + / - 60 min
Druckfestigkeit (Mörtel 28 Tage 2.5 Grundstoffe/Hilfsstoffe
(Vergleich Mischung mit und -0,3 %
ohne Pigment)) (Kategorie A) Das Farbpigment BAYFERROX® 130 setzt sich im
Druckfestigkeit (Mörtel 28 Tage Durchschnitt aus folgenden Grund- und Hilfsstoffen
(Vergleich Mischung mit und zusammen:
0,9 %
ohne Pigment)) (Kategorie B max
-8%) Bezeichnung Wert Einheit
Chloridgehalt (Gesamtchlorid; Eisenspäne 34,5 Masse-%
0,01 %
Kategorie A) Eisenschwamm 17,3 Masse-%
Chloridgehalt (Gesamtchlorid; Schwefelsäure 0,5 Masse-%
0,01 %
Kategorie B max 0,1%) Eisen-(II)-chlorid
14,2 Masse-%
Gehalt an löslichem Chlorid Lösung
0,01 %
Kategorie A Phosphorsäure 0,1 Masse-%
Gehalt an löslichem Chlorid Nitrobenzol 30,9 Masse-%
(Gesamtchlorid; Kategorie B max 0,01 % Kühlwasser 2,6 Masse-%
0,1%)
Gehalt an wasserlöslichen 1,63 % 1) Das Produkt/Erzeugnis/mindestens ein
Substanzen (Kategorie A) Teilerzeugnis enthält Stoffe der ECHA-Liste der für
Gehalt an wasserlöslichen eine Zulassung in Frage kommenden besonders
Substanzen (Kategorie B max. 0,5 1,56 % besorgniserregenden Stoffe (en: Substances of Very
%)* High Concern – SVHC) (Datum 08.07.2021) oberhalb
von 0,1 Massen-%: nein.
*) Unter der Voraussetzung, dass die wasserlöslichen 2) Das Produkt/Erzeugnis/mindestens ein
Anteile der EN 934-1 entsprechen. Teilerzeugnis enthält weitere CMR-Stoffe der
Kategorie 1A oder 1B, die nicht auf der Kandidatenliste
Der Gehalt an wasserlößlichen Substanzen, nach EN stehen, oberhalb von 0,1 Massen-% in mindestens
934-1 Absatz 5.2.3 bestimmt, darf nicht größer sein als einem Teilerzeugnis: nein.
 Kategorie A: vom Hersteller angegebener
Wert 3) Dem vorliegenden Bauprodukt wurden
 Kategorie B: 0,5% Massenanteil für Biozidprodukte zugesetzt oder es wurde mit
Biozidprodukten behandelt (es handelt sich damit um
Einzelpigmente und Pigment-Mischungen.
eine behandelte Ware im Sinne der
Werden für pulverförmige oder nicht-
Biozidprodukteverordnung (EU) Nr. 528/2012): nein.
pulverförmige Präparationen Zusatzmittel wie
z.B. Dispergiermittel, Bindemittel und/oder 2.6 Herstellung
Mahlhilfen verwendet, muss ihr Das Produkt wird mit dem Laux Prozess hergestellt,
wasserlößlicher Gesamtgehalt gleich oder der hochwertige Eisenoxidpigmente durch die
Reduktion von Nitrobenzol durch Eisen darstellt. Als
kleiner als 5,5% Massenanteil (bei
Rohstoff werden Gusseisenspäne verwendet, die in
Pigmentruß 8,0%), bezogen auf den
der stahlverarbeitenden Industrie als Abfall anfallen.
Feststoff, sein. Die verwendeten Zusatzmittel
Die exotherme Reaktion wird so gesteuert, dass Fe O
3 4
müssen EN 934-1, Anhang A.1, entsprechen. entsteht, das weiter in einem Drehrohrofen zum
Eisenoxidrot verglüht werden kann.
Zum Nachweis der Normkonformität werden in den
bautechnischen Daten jeweils die extremalen Werte 4 C 6H 5NO 2 + 9 Fe + 4 H 2O → 4 C 6H 5NH 2 + 3 Fe 3O 4
(Worst-Case-Betrachtung) über die drei betrachteten
Lieferformen herangezogen. 2 Fe 3O 4 + ½ O 2 → 3 Fe 2O 3
Leistungswerte des Produkts entsprechend der Das Anilin wird durch eine Wasserdampfdestillation
Leistungserklärung in Bezug auf dessen wesentliche aus der Reaktionsmischung entfernt. Das Resteisen
Merkmale gemäß DIN EN 12878:2014, Pigmente zum wird durch einen Fliehkraftabscheider abgetrennt. Die
Einfärben von zement- und/oder kalkgebundenen restliche Mischung wird aufkonzentriert und
Baustoffen - Anforderungen und Prüfverfahren. gewaschen, um lösliche Bestandteile abzutrennen.
Nach der anschließenden Trocknung erfolgt die
Oxidation im Drehrohrofen mit anschließender
Mahlung.
3 Umwelt-Produktdeklaration Lanxess Deutschland GmbH – BAYFERROX® 130 - Eisenoxid-Rotpigment (Durchschnitt)
2.11 Umwelt und Gesundheit während der
Nutzung
Das Produkt ist kein Gefahrstoff (gemäß CLP-
2.7 Umwelt und Gesundheit während der Verordnung). Bei Umgang und Verarbeitung unter
Herstellung Einhaltung der jeweils gültigen Vorschriften am
LANXESS investiert kontinuierlich in moderne Arbeitsplatz ist keine Gefährdung gegeben.
Herstellungsverfahren an allen Standorten. Die
Business Unit Inorganic Pigments und ihre Anlagen 2.12 Referenz-Nutzungsdauer
sind nach ISO 9001, 14001 und 50001 zertifiziert. Die vorliegende EPD betrachtet die Module A1–A3 und
BAYFERROX® Eisenoxidpigmente sind für Ihren D (Cradle-to-Gate). Die Nutzungsdauer entspricht der
hohen Anteil an wiederverwerteten Rohstoffen durch typischen Nutzung im jeweiligen Anwendungsfall.
SCS Global Services zertifiziert.
2.8 Produktverarbeitung/Installation 2.13 Außergewöhnliche Einwirkungen
Die vorliegende EPD betrachtet die Module A1–A3 und
D (Cradle-to-Gate), so dass lediglich eine grobe Brand
Beschreibung der Anwendungsprozesse beigefügt ist. Fe O ist nicht brennbar.
2 3
Typischerweise nutzen Kunden Dosieranlagen, um Wasser
BAYFERROX® 130 zu spezifischen Farbmischungen Durch Kontakt mit Wasser werden keinerlei
zu dosieren und in zementgebundenen, Gefahrstoffe freigesetzt.
kalkgebundenen oder bituminösen Produkten
weiterzuverarbeiten. Mechanische Zerstörung
Nicht anwendbar.
2.9 Verpackung
Das Farbpigment BAYFERROX® 130 wird in allen 2.14 Nachnutzungsphase
Lieferformen gleich verpackt. Das fertige Produkt wird Die vorliegende EPD betrachtet die Module A1–A3 und
i.d.R. in PE/Papier-Säcke mit einem Füllgewicht von D (Cradle-to-Gate). Aufgrund der Bindung des
25kg bis hin zu Big Bags von einer Tonne Füllgewicht BAYFERROX® 130 im Anwendungsmedium wird eine
aus PP und LDPE verpackt. Wiederverwendung aufgrund des sehr hohen
thermischen Aufwands bzw. der zum aktuellen
Die den Berechnungen der EPD zugrundeliegenden Zeitpunkt zur Verfügung stehenden technischen
Big Bags aus PP und LDPE können laut IK Möglichkeiten nicht verfolgt. Im Rahmen einer
Industrievereinigung Kunststoffverpackungen e.V. in Kreislaufwirtschaft bestehen Einzelfälle die eine
einem Closed-Loop-System unter bestimmten Nutzung des gebundenen Pigments ermöglichen.
Bedingungen für das gleiche Produkt wiederverwendet
werden (max. 2 Jahre). Zum End-of-Life können die 2.15 Entsorgung
Big Bags recycelt werden. Zur werkstofflichen Die Entsorgung erfolgt zusammen mit und in
Verwertung werden die gebrauchten Kunststoffgewebe Abhängigkeit von dem jeweiligen
mechanisch aufbereitet, ohne Veränderung der Anwendungsmedium.
chemischen Struktur. Das Rezyklat kann in Der Abfallcode für Eisenoxid lautet 060316 (gemäß
verschiedenen Anwendungen eingesetzt werden und Abfallverzeichnis-Verordnung).
neues Granulat ersetzen.
2.16 Weitere Informationen
2.10 Nutzungszustand Weitere Informationen zu BAYFERROX® 130 sowie
Die vorliegende EPD betrachtet die Module A1–A3 und weiteren Produkten und Leistungen von Lanxess IPG
D (Cradle-to-Gate). Innerhalb der empfohlenen sind unter www.bayferrox.de einsehbar.
Anwendungsgrenzen ist von keiner stofflichen
Veränderung auszugehen.
3. LCA: Rechenregeln
3.1 Deklarierte Einheit 3.2 Systemgrenze
Die gewählte deklarierte Einheit bezieht sich auf ein Typ der EPD: Wiege bis Werkstor mit Optionen
Durchschnittsprodukt. Der Durchschnitt wurde als
gewichtetes Mittel aus den Jahresproduktionsmengen Zur Berechnung der Ökobilanz wurden folgende
der Lieferformen Kompaktat, Pulver und Granulat der Module berücksichtigt
letzten fünf Jahre (2016–2020) gebildet A1: Rohstoffversorgung
(Massenbezug). A2: Transport der Rohstoffe zum Hersteller
A3: Herstellung des Produktes (inkl. benötigte Energie
Deklarierte Einheit und Wasser) sowie Herstellung der Verpackung des
Bezeichnung Wert Einheit Produktes
Deklarierte Einheit 1000 kg D: Wiederverwendungs-, Rückgewinnungs- und/oder
Rohdichte - kg/m3 Recyclingpotentiale
Umrechnungsfaktor
1000
[Masse/Deklarierte Einheit] Die Nutzen- und Entsorgungsphase wird bei den
Ökobilanzberechnungen nicht berücksichtigt.
4 Umwelt-Produktdeklaration Lanxess Deutschland GmbH – BAYFERROX® 130 - Eisenoxid-Rotpigment (Durchschnitt)
3.3 Abschätzungen und Annahmen verwendeten Hintergrunddaten (2016–2020) liegt unter
Für den Transport der Eisenspäne (Modul A2) und für 15 Jahren und kann für den Betrachtungszeitraum als
Produktionsprozesse vor Ort bei der Lanxess repräsentativ angesehen werden.
Deutschland GmbH (Modul A3) wurden Primärdaten
über alle Lieferformen verwendet. Für die Transporte Die Ökobilanzwerte der Durchschnitts-
aller weiteren Input-Materialien (Modul A2) wurde eine EPD (gewichteter Mittelwert über die letzten 5 Jahre
Entfernung von 1.000 km (innerhalb Europas) (2016–2020)) sind als robust anzusehen, da es sich
angenommen. Für den Transport via Rohrleitung um einen gewichteten Durchschnitt qualitativ
wurde ein Stromverbrauch von 0,072 MJ pro tkm hochwertiger, gemessener Aktivitätsdaten handelt. Alle
angenommen. verwendeten Daten sind als repräsentativ anzusehen.
Für die Produktion der Eingangsprodukte (Modul A1) 3.7 Betrachtungszeitraum
wurden generische Daten verwendet, da diese nicht Der Betrachtungszeitraum ist 2020. Alle
von der Lanxess Deutschland GmbH selbst produziert betriebseigenen Daten wurden in diesem Zeitraum
werden und keine detaillierten Informationen zur erhoben und im Anschluss für die
Verfügung standen. Durchschnittsbetrachtung entsprechend gewichtet
gemittelt.
Gutschriften für die vermiedene Erzeugung von
Elektrizität und Dampf in einem anderen 3.8 Allokation
Produktsystem durch die Verbrennungsprozesse von Für die eingesetzten Eisenspäne werden in Modul A1
Produktionsabfällen wurden ebenfalls berücksichtigt nur die Aufwendungen für die Aufbereitung
(Modul D). Hierbei wurde von einer 100%igen berücksichtigt, da es sich um Abfall vor Gebrauch
Verbrennung inkl. Energierückgewinnung (Strom- und (Pre-Consumer Material) gemäß ISO 14021 handelt.
Dampf) ausgegangen.
Bei der Herstellung des Eisenoxid-Rotpigments
3.4 Abschneideregeln entsteht Anilin als Co-Produkt. Gemäß den
Alle Primärdaten der Produktionsprozesse wurden Anforderungen der EN 15804 (Kap. 6.4.3.2) wurde in
berücksichtigt. Es wurden keine Abschneideregeln den Modulen A1 und A3 eine Allokation beruhend auf
verwendet. physikalischen Eigenschaften (Masse) durchgeführt.
71 % der Stoffströme wurden dem Produkt
3.5 Hintergrunddaten zugeordnet.
Zur Modellierung der Ökobilanz des Produktes wurde
das von Sphera entwickelte Software-System GaBi 9 Alle Gutschriften aus zurückgewonnener Energie aus
verwendet. Die enthaltenen Datensätze sind entweder Verbrennungsprozessen von Produktionsabfällen
aus der GaBi Professional-Datenbank selbst oder aus wurden Modul D zugeteilt.
der Ecoinvent-Datenbank (v 3.5).
3.9 Vergleichbarkeit
3.6 Datenqualität Grundsätzlich ist eine Gegenüberstellung oder die
Für die Lebenszyklusmodellierungen der betrachteten Bewertung von EPD-Daten nur möglich, wenn alle zu
Produkte wurde die GaBi-Software: System für vergleichenden Datensätze nach EN 15804 erstellt
Lebenszyklus-Analysen und die GaBi Professional- wurden und der Gebäudekontext bzw. die
Datenbank sowie die Ecoinvent-Datenbank (v 3.5) produktspezifischen Leistungsmerkmale berücksichtigt
verwendet. Die produzierten Mengen für 2020 wurden werden.
von Lanxess erhoben.
Hintergrunddaten wurden aus der GaBi Professional-
Für die eingesetzten Vorprodukte lagen entsprechende Datenbank übernommen. Bei vereinzelten Lücken
Datensätze vor, welche ggf. noch hinsichtlich der wurden Datensätze aus der Ecoinvent-Datenbank (v
Konzentration angepasst wurden. Das Alter der 3.5) verwendet
4. LCA: Szenarien und weitere technische Informationen
Die folgenden technischen Informationen sind deutsche Durchschnittsdaten für elektrische und
Grundlage für die deklarierten Module oder können für thermische Energie.
die Entwicklung von spezifischen Szenarien im Kontext
einer Gebäudebewertung genutzt werden, wenn
Module nicht deklariert werden (MND).
Da die Entsorgung des Verpackungsmaterials auf der
Baustelle (Modul A5) nicht deklariert wird, werden
nachfolgend die bilanzierten Mengen an
Verpackungsmaterialien angegeben:
 Big Bag (PP): 2,05 kg / 1.000 kg Produkt
 Big Bag (LDPE): 0,72 kg / 1.000 kg Produkt
Modul D umfasst die Gutschriften der
Verbrennungsprozesse (d. h. Gutschriften für Strom
und Dampf durch die Verbrennung von
Produktionsabfällen). Die Gutschriften erfolgen über
5 Umwelt-Produktdeklaration Lanxess Deutschland GmbH – BAYFERROX® 130 - Eisenoxid-Rotpigment (Durchschnitt)
5. LCA: Ergebnisse
Die folgenden Tabellen zeigen die umweltrelevanten Ergebnisse nach EN 15804 für 1.000 kg BAYFERROX® 130
Eisenoxid-Rotpigment (gewichteter Durchschnitt aus den Lieferformen Kompaktat, Pulver und Granulat). In Modul
D ist die Verbrennung von Produktionsabfällen dargestellt und reflektiert die thermische Behandlung mit
Energierückgewinnung.
ANGABE DER SYSTEMGRENZEN (X = IN ÖKOBILANZ ENTHALTEN; MND = MODUL NICHT DEKLARIERT;
MNR = MODUL NICHT RELEVANT)
Stadium der Gutschriften
Produktionsstadiu Errichtung und Lasten
Nutzungsstadium Entsorgungsstadium
m des außerhalb der
Bauwerks Systemgrenze
6 Umwelt-Produktdeklaration Lanxess Deutschland GmbH – BAYFERROX® 130 - Eisenoxid-Rotpigment (Durchschnitt)
gnugrosrevffotshoR
tropsnarT gnulletsreH
mov
tropsnarT
muz
relletsreH
trosgnudnewreV
egatnoM
gnudnewnA/gnuztuN gnutlahdnatsnI
rutarapeR ztasrE gnureuenrE
sad rüf
ztasnieeigrenE
sed
nebierteB seduäbeG
sad rüf
ztasnieressaW
sed
nebierteB seduäbeG
ssirbA/uabkcüR
tropsnarT
gnuldnahebllafbA
gnugitieseB
,-sgnudnewrevredeiW -sgnunniwegkcüR
redo
laiznetopgnilcyceR
A1 A2 A3 A4 A5 B1 B2 B3 B4 B5 B6 B7 C1 C2 C3 C4 D
X X X MND MND MND MND MNR MNR MNR MND MND MND MND MND MND X
ERGEBNISSE DER ÖKOBILANZ – UMWELTAUSWIRKUNGEN nach EN 15804+A1: 1.000 kg BAYFERROX®
130 (Durchschnittsprodukt)
Parameter Einheit A1 A2 A3 D
Globales Erwärmungspotenzial [kg CO2-Äq.] 8,59E+2 1,20E+1 6,87E+2 -3,43E+1
Abbaupotenzial der stratosphärischen Ozonschicht [kg CFC11-Äq.] 5,83E-6 2,28E-13 8,20E-12 -9,26E-13
Versauerungspotenzial von Boden und Wasser [kg SO2-Äq.] 1,74E+0 1,99E-2 4,58E-1 -2,88E-2
Eutrophierungspotenzial [kg (PO4)3--Äq.] 3,62E-1 4,48E-3 8,27E-2 -5,48E-3
Bildungspotenzial für troposphärisches Ozon [kg Ethen-Äq.] 1,93E-1 -4,34E-3 4,99E-2 -2,95E-3
Potenzial für die Verknappung abiotischer Ressourcen -
[kg Sb-Äq.] 1,49E-3 2,75E-6 9,94E-5 -9,48E-6
nicht fossile Ressourcen
Potenzial für die Verknappung abiotischer Ressourcen -
[MJ] 2,24E+4 1,47E+2 8,42E+3 -4,59E+2
fossile Brennstoffe
ERGEBNISSE DER ÖKOBILANZ – INDIKATOREN ZUR BESCHREIBUNG DES RESSOURCENEINSATZES
nach EN 15804+A1: 1.000 kg BAYFERROX® 130 (Durchschnittsprodukt)
Parameter Einheit A1 A2 A3 D
Erneuerbare Primärenergie als Energieträger [MJ] 5,26E+2 4,39E+1 1,43E+3 -1,55E+2
Erneuerbare Primärenergie zur stofflichen Nutzung [MJ] 0,00E+0 0,00E+0 0,00E+0 0,00E+0
Total erneuerbare Primärenergie [MJ] 5,26E+2 4,39E+1 1,43E+3 -1,55E+2
Nicht-erneuerbare Primärenergie als Energieträger [MJ] 2,27E+4 1,59E+2 9,94E+3 -5,04E+2
Nicht-erneuerbare Primärenergie zur stofflichen Nutzung [MJ] 1,03E+3 2,63E-10 1,30E+2 -5,67E-10
Total nicht erneuerbare Primärenergie [MJ] 2,38E+4 1,59E+2 1,01E+4 -5,04E+2
Einsatz von Sekundärstoffen [kg] 4,36E+2 0,00E+0 0,00E+0 0,00E+0
Erneuerbare Sekundärbrennstoffe [MJ] 0,00E+0 0,00E+0 0,00E+0 0,00E+0
Nicht-erneuerbare Sekundärbrennstoffe [MJ] 0,00E+0 0,00E+0 0,00E+0 0,00E+0
Nettoeinsatz von Süßwasserressourcen [m³] 2,61E+0 2,16E-2 1,10E+0 -6,66E-2
ERGEBNISSE DER ÖKOBILANZ –ABFALLKATEGORIEN UND OUTPUTFLÜSSE nach EN 15804+A1:
1.000 kg BAYFERROX® 130 (Durchschnittsprodukt)
Parameter Einheit A1 A2 A3 D
Gefährlicher Abfall zur Deponie [kg] 4,96E-6 4,04E-6 4,36E-6 -2,68E-7
Entsorgter nicht gefährlicher Abfall [kg] 9,03E+0 6,11E-2 1,42E+1 -2,44E-1
Entsorgter radioaktiver Abfall [kg] 7,89E-2 4,39E-3 1,93E-1 -1,76E-2
Komponenten für die Wiederverwendung [kg] 0,00E+0 0,00E+0 0,00E+0 0,00E+0
Stoffe zum Recycling [kg] 0,00E+0 0,00E+0 0,00E+0 0,00E+0
Stoffe für die Energierückgewinnung [kg] 0,00E+0 0,00E+0 0,00E+0 0,00E+0
Exportierte elektrische Energie [MJ] 0,00E+0 0,00E+0 1,16E+2 0,00E+0
Exportierte thermische Energie [MJ] 0,00E+0 0,00E+0 2,69E+2 0,00E+0
Die umweltrelevanten Ergebnisse (Ressourceneinsatz, Output-Flüsse und Abfallkategorien) nach EN 15804 für
1.000 kg BAYFERROX® 130 Eisenoxid-Rotpigment in den einzelnen Lieferformen (Kompaktat, Pulver, Granulat)
sind im Anhang dargestellt.
6. LCA: Interpretation
Das Produkt wird im Folgenden für den gewichteten Alle Wirkungskategorien werden maßgeblich von der
Durchschnitt aus den drei Lieferformen Kompaktat, Bereitstellung der Rohstoffe (Modul A1) und der
Pulver und Granulat ausgewertet. Produktion (Modul A3) geprägt, mit einer Relevanz von
99 %.
Hauptreiber hinsichtlich des Globalen
Erderwärmungspotenzials (GWP) und des Potenzials
für die Verknappung abiotischer Ressourcen in den
Rohstoffen (Modul A1) sind weitestgehend das
eingesetzte Nitrobenzol (67 % bzw. 79 % in Modul A1)
und die Eisenschwämme (Direct Reduced Iron) (25 %
bzw. 17 % in Modul A1).
Transportprozesse (Modul A2) haben im Vergleich zu
den anderen Modulen einen sehr geringen Einfluss auf
die Wirkungskategorien (ca. 1 %). Weiterhin führt die
getrennte Auswertung der Energierückgewinnung
(Modul D) zu Gutschriften in allen Wirkungskategorien.
In der folgenden Abbildung sind die Ergebnisse der
Ökobilanz-Wirkungskategorien über alle Lieferformen
Der größte Anteil des Brutto-Energiebedarfs (PENRT +
des Produktes abzulesen.
PERT) von ca. 24.300 MJ wird der Bereitstellung der
Rohstoffe zugeschrieben (Modul A1). Ca. 660 MJ
werden für die Energierückgewinnung (Modul D) beim
Verbrennungsprozess der Produktionsabfälle
gutgeschrieben.
In der folgenden Abbildung ist das GWP für das
Durchschnittsprodukt sowie für die drei Lieferformen
abzulesen. Während das GWP für Kompaktat und
Pulver fast gleich ausfällt, liegt es beim Granulat um
ca. 300 kg CO e höher. Dies ist auf den
2
energieintensiveren Herstellungsprozess (Modul A3)
zurückzuführen.
7. Nachweise
Für diese EPD müssen keine Nachweise erbracht
werden, da keine Gefahrstoffe gem. CLP-Verordnung
zum Einsatz kommen.
8. Literaturhinweise
Normen ISO 14021
DIN EN ISO 14021:2016, Umweltkennzeichnungen
EN 934-1 und -deklarationen – Umweltbezogene
DIN EN 934-1:2008-04, Zusatzmittel für Beton, Mörtel Anbietererklärungen (Umweltkennzeichnung Typ II).
und Einpressmörtel - Teil 1: Gemeinsame
Anforderungen. ISO 14025
DIN EN ISO 14025:2011-10, Umweltkennzeichnungen
EN 12878 und -deklarationen – Typ III Umweltdeklarationen –
DIN EN 12878:2014, Pigmente zum Einfärben von Grundsätze und Verfahren.
zement- und/oder kalkgebundenen Baustoffen -
Anforderungen und Prüfverfahren. ISO 18451-1
DIN EN ISO 18451-1:2019, Pigmente, Farbstoffe und
EN 15804 Füllstoffe - Begriffe - Teil 1: Allgemeine Begriffe.
DIN EN 15804:2012-04+A1 2013, Nachhaltigkeit von
Bauwerken – Umweltproduktdeklarationen – ISO 50001
Grundregeln für die Produktkategorie Bauprodukte. DIN EN ISO 50001:2018,
Energiemanagementsysteme - Anforderungen mit
ISO 9001 Anleitung zur Anwendung.
DIN EN ISO 9001:2015,
Qualitätsmanagementsysteme – Anforderungen.
Weitere Literatur
ISO 14001
DIN EN ISO 14001:2015, Umweltmanagementsysteme Abfallverzeichnis-Verordnung (AVV)
- Anforderungen mit Anleitung zur Anwendung Verordnung über das Europäische Abfallverzeichnis,
Abfallverzeichnis-Verordnung vom 10. Dezember 2001
(BGBl. I S. 3379), die zuletzt durch Artikel 1 der
Verordnung vom 30. Juni 2020 (BGBl. I S. 1533)
geändert worden ist.
7 Umwelt-Produktdeklaration Lanxess Deutschland GmbH – BAYFERROX® 130 - Eisenoxid-Rotpigment (Durchschnitt)
CLP-Verordnung IBU 2021
Verordnung (EG) Nr. 1272/2008 des Europäischen Institut Bauen und Umwelt e.V.: Allgemeine Anleitung
Parlaments und des Rates vom 16. Dezember 2008 für das EPD-Programm des Institut Bauen und Umwelt
über die Einstufung, Kennzeichnung und Verpackung e.V. (IBU). Version 2.0, Berlin: Institut Bauen und
von Stoffen und Gemischen, zur Änderung und Umwelt e.V., 2021.
Aufhebung der Richtlinien 67/548/EWG und www.ibu-epd.com
1999/45/EG und zur Änderung der Verordnung (EG)
Nr. 1907/2006 (ABl. L 353 vom 31.12.2008, S. 1- PCR Teil A
1355), zuletzt geändert durch Delegierte Verordnung Produktkategorie-Regeln für gebäudebezogene
(EU) 2021/1962 der Kommission vom 12. August 2021 Produkte und Dienstleistungen. Teil A: Rechenregeln
(ABl. L 400/16). für die Ökobilanz und Anforderungen an den
Hintergrundbericht, v. 2.0. Berlin: Institut Bauen und
Ecoinvent-Datenbank Umwelt e.V. (Hrsg.), 2021.
Ecoinvent-Datenbank Version 3.5, 2020
PCR: Anorganische Pigmente in verschiedenen
GaBi Professional-Datenbank Lieferformen
GaBi Professional-Datenbank Version 9.2.1, 2020 Produktkategorie-Regeln für gebäudebezogene
Produkte und Dienstleistungen. Teil B: Anforderungen
an die EPD für Anorganische Pigmente in
verschiedenen Lieferformen, v.1.0. Berlin: Institut
Bauen und Umwelt e.V. (Hrsg.), 2021.
8 Umwelt-Produktdeklaration Lanxess Deutschland GmbH – BAYFERROX® 130 - Eisenoxid-Rotpigment (Durchschnitt)
Herausgeber
Institut Bauen und Umwelt e.V. Tel +49 (0)30 3087748- 0
Panoramastr.1 Fax +49 (0)30 3087748- 29
10178 Berlin Mail info@ibu-epd.com
Deutschland Web www.ibu-epd.com
Programmhalter
Institut Bauen und Umwelt e.V. Tel +49 (0)30 3087748- 0
Panoramastr.1 Fax +49 (0)30 3087748- 29
10178 Berlin Mail info@ibu-epd.com
Deutschland Web www.ibu-epd.com
Ersteller der Ökobilanz
TÜV Rheinland Energy GmbH Tel +49 (0)221 806 0
Am Grauen Stein 33 Fax +49 (0)221 806 1349
51105 Köln Mail carbon@de.tuv.com
Germany Web www.tuv.com
Inhaber der Deklaration
Lanxess Deutschland GmbH, BU Tel +49 221 8885 5179
Inorganic Pigments Fax +49 2151 88 8634
Rheinuferstr. 7 - 9 Mail uwe.hempelmann@lanxess.com
47829 Krefeld Web https://lanxess.com/de-
Germany DE/Produkte-und-
L%C3%B6sungen/Marken/Bayferrox
