UMWELT-PRODUKTDEKLARATION
nach ISO 14025 und EN 15804+A1
Deklarationsinhaber Industrieverband Hartschaum e.V., IVH
Herausgeber Institut Bauen und Umwelt e.V. (IBU)
Programmhalter Institut Bauen und Umwelt e.V. (IBU)
Deklarationsnummer EPD­IVH­20220232­CBG1­DE
Ausstellungsdatum 17.08.2022
Gültig bis 16.08.2027
EPS­Hartschaum – weiß mit hoher Rohdichte
vorzugsweise für Perimeter und Sockeldämmung,
sehr hohe Druckbelastbarkeit
Industrieverband Hartschaum e.V. (IVH)
www.ibu-epd.com | https://epd-online.com
Allgemeine Angaben
Industrieverband Hartschaum e.V. (IVH) EPS­Hartschaum (Rohdichte 30 kg/m³)
Programmhalter Inhaber der Deklaration
IBU – Institut Bauen und Umwelt e.V. Industrieverband Hartschaum e.V., IVH
Hegelplatz 1 Friedrichstraße 95, Pb 152
10117 Berlin 10117 Berlin
Deutschland
Deklarationsnummer Deklariertes Produkt/deklarierte Einheit
EPD­IVH­20220232­CBG1­DE Die deklarierte Einheit ist 1m³ expandierter Polystyrol­
Hartschaum zur Wärme­ und Schalldämmung. Die
durchschnittliche Rohdichte beträgt 30 kg/m³.
Diese Deklaration basiert auf den Produktkategorien- Gültigkeitsbereich:
Regeln: Die vorliegende EPD beschreibt die EPS­
Dämmstoffe aus Schaumkunststoffen, 01.2019 Hartschaumprodukte zur Wärme­ und Schalldämmung
(PCR geprüft und zugelassen durch den unabhängigen mit einer durchschnittlichen Rohdichte von 30 kg/m³.
Sachverständigenrat (SVR))
Die teilnehmenden Mitgliedsunternehmen
repräsentieren für das Jahr 2020 mit ihrer Produktion
Ausstellungsdatum 90 % nach Volumen der Gesamtmenge aller IVH­
17.08.2022 Mitgliedsunternehmen.
Gültig bis Der Inhaber der Deklaration haftet für die
16.08.2027 zugrundeliegenden Angaben und Nachweise; eine
Haftung des IBU in Bezug auf Herstellerinformationen,
Ökobilanzdaten und Nachweise ist ausgeschlossen.
Die EPD wurde nach den Vorgaben der EN 15804+A1
erstellt. Im Folgenden wird die Norm vereinfacht als EN 15804
bezeichnet.
Verifizierung
Die Europäische Norm EN 15804 dient als Kern­PCR
Unabhängige Verifizierung der Deklaration und
Angaben gemäß ISO 14025:2011
Dipl. Ing. Hans Peters intern x extern
(Vorstandsvorsitzender des Instituts Bauen und Umwelt e.V.)
Dr. Alexander Röder Matthias Schulz,
(Geschäftsführer Instituts Bauen und Umwelt e.V.) Unabhängige/­r Verifizierer/­in
Produkt
Produktbeschreibung/Produktdefinition kontinuierlich geschäumt) mit rechtwinkliger Form. Die
Plattenkanten können mit Stufenfalz oder Nut und
In dieser Umwelt­Produktdeklaration (EPD) werden Feder ausgestattet sein. EPS als loser Füllstoff wird in
Hartschaum­Dämmstoffprodukte aus expandiertem Form luftgefüllter Perlen (Ø ca. 6 mm) werkmäßig
Polystyrol (EPS) der IVH­Mitglieder beschrieben. hergestellt. Diese Umwelt­Produktdeklaration
betrachtet den homogenen EPS­Dämmstoff ohne
EPS­Produkte der IVH­Mitglieder werden für den Materialkombination zu Verbundplatten oder
Wärme­ und Schallschutz von Gebäuden eingesetzt. kaschierten Dämmplatten.
Hergestellt werden die Dämmstoffe werkmäßig in Wesentliche kennzeichnende Eigenschaften sind die
Form von Platten oder als loser, wärmedämmender Wärmeleitfähigkeit und die Druckfestigkeit.
Füllstoff. Die vorliegende EPD beschreibt weiße EPS­
Hartschaumprodukte mit hoher Rohdichte für Für das Inverkehrbringen des Produkts in der
verschiedene Anwendungsgebiete wie vorzugsweise EU/EFTA (mit Ausnahme der Schweiz) gilt die
die Perimeter­ oder Sockeldämmung. Verordnung (EU) Nr. 305/2011 (CPR). Das Produkt
benötigt eine Leistungserklärung unter
EPS­Hartschaum ist ein fester Dämmstoff mit Berücksichtigung der DIN EN 13163:2012+A1:2015,
Zellstruktur, der aus verschweißtem, geblähtem Wärmedämmstoffe für Gebäude -
Polystyrol oder einem seiner Co­Polymere hergestellt Werkmäßig hergestellte Produkte aus expandiertem
wird. Er hat eine geschlossenzellige, mit Luft gefüllte Polystyrol (EPS) - Spezifikation, oder eine Europäische
Struktur (98 % Luft). EPS­Platten sind harte Technische Bewertung (ETA) auf Basis
Dämmstoffprodukte (geschnitten, geformt oder
2 Umwelt­Produktdeklaration Industrieverband Hartschaum e.V., IVH – EPS­Hartschaum (Rohdichte 30 kg/m³)
des Europäischen Bewertungsdokuments EAD Grundstoffe/Hilfsstoffe
040773­00­1201 sowie die CE­Kennzeichnung. Das polymere Basisprodukt für EPS­Hartschaum ist
Für die Verwendung gelten die jeweiligen nationalen Polystyrol (PS). Es wird durch Polymerisation von
Bestimmungen. monomerem Styrol nach verschiedenen Verfahren
hergestellt.
Anwendung
Das am häufigsten eingesetzte Rohstoff­
Hauptanwendungsgebiete für die hier deklarierten Herstellungsverfahren ist die Polymerisation in einer
Produkte sind die Perimeter- und die Styrol/Wasser­Suspension, wobei das Treibmittel
Sockeldämmung sowie die Flachdach­ und die Pentan gegen Ende der Polymerisation zugesetzt wird.
Bodendämmung mit sehr hoher Druckbelastbarkeit. Das so gewonnene PS­Granulat wird in
nachgelagerten physikalischen Verarbeitungsschritten
Mindestanforderungen an die Flachdach­, Boden und zum Schaumstoff weiterverarbeitet.
Sockeldämmung sind in DIN 4108-10, gemäß der
Typen DAA ds, DEO ds und WAS beschrieben. Die in dieser Deklaration berücksichtigten Produkte
sind mit dem Flammschutzmittel Polymer­FR
 DAA ds: Außendämmung von Dach oder ausgerüstet. Der Basisrohstoff für die
Decke, vor Bewitterung geschützt, Dämmung Dämmstoffherstellung wird in Form von
perlenförmigem Granulat an den Dämmstoffhersteller
unter Abdichtungen; sehr hohe
geliefert und dort physikalisch umgeformt/
Druckbelastbarkeit
aufgeschäumt und nachbearbeitet.
 DEO ds: Innendämmung der Decke oder
Bodenplatte (oberseitig) unter Estrich ohne Zusammensetzung von expandiertem Polystyrol
Schallschutzanforderungen; sehr hohe für EPS-Hartschaum
Druckbelastbarkeit
Anteil in Massen-%
 WAS: Außendämmung der Wand im
Polystyrol­Granulat: 90–93 %
Spritzwasserbereich auch mit teilweiser
Polymer­FR: 1–5 %
Einbindung ins Erdreich, Sockel
Pentan (bezogen auf Masse­% im Rohstoff): 5–6 %
Rezyklat: 0–12 %
Mindestanforderungen für Perimeter­Produkte dieser Das zum Aufschäumen zugesetzte Pentan ist ein C5­
Umwelt­Produktdeklaration sind im Europäischen Kohlenwasserstoff. Während der Fertigungs­ und
Bewertungsdokument EAD 040773­00­1201 Lagerprozesse wird das Pentan abgebaut.
beschrieben.
Zur Herstellung von flammgeschütztem Polystyrol­
Technische Daten Granulat wird während der Polymerisation zusätzlich
ein Flammschutzmittel in geringen Mengen zugesetzt.
Folgende (bau)technische Daten im Lieferzustand sind Als Flammschutzmittel für die in dieser EPD
für das deklarierte Produkt relevant. deklarierten Produkte wird Polymer­FR verwendet.
Entsprechende Nachweise für die Produkte sind durch
Bautechnische Daten die Hersteller zu erbringen. Polymer­FR ist ein
Bezeichnung Wert Einheit bromiertes Styrol­Butadien­Copolymerisat.
Rohdichte durchschnittlich 30 kg/m3
Druckfestigkeit nach EN 826 >= 0,200 N/mm2 1) Das Produkt/Erzeugnis/mindestens ein
Bemessungswert Teilerzeugnis enthält Stoffe der Kandidatenliste der für
Wärmeleitfähigkeit nach DIN 0,035 W/(mK) eine Zulassung in Frage kommenden besonders
4108­4 besorgniserregenden Stoffe (en: Substances of Very
High Concern – SVHC) (Datum 17.01.2022) oberhalb
Wärmeleitfähigkeit Nennwert nach
0,034 W/(mK) von 0,1 Massen%: nein
EN 12664
Biegefestigkeit nach EN12089 >= 0,25 N/mm²
2) Das Produkt/Erzeugnis/mindestens ein
Teilerzeugnis enthält weitere CMR­Stoffe
Hinweis: Der Bemessungswert der Wärmeleitfähigkeit
der Kategorie 1A oder 1B, die nicht auf der
für Perimeterplatten im erdberührten Bereich wird
Kandidatenliste stehen, oberhalb von 0,1 Massen­%
durch allgemeine Bauartgenehmigungen geregelt.
in mindestens einem Teilerzeugnis: nein
3) Dem vorliegenden Bauprodukt wurden
Biozidprodukte zugesetzt oder es wurde mit
Leistungswerte des Produkts entsprechend der Biozidprodukten behandelt (es handelt sich damit um
Leistungserklärung nach der CPR in Bezug auf dessen eine behandelte Ware im Sinne der
wesentliche Merkmale gemäß DIN EN Biozidprodukteverordnung (EU) Nr. 528/2012): nein
13163:2012+A1:2015, Wärmedämmstoffe für
Gebäude – Werkmäßig hergestellte Produkte aus Herstellung
expandiertem Polystyrol (EPS) – Spezifikation bzw.
ETA des Herstellers. Die EPS­Hartschaumherstellung erfolgt in den
Verarbeitungsstufen
Freiwillige Angaben für das Produkt: Quelle, Datum, Vorschäumen, Zwischenlagern, Ausschäumen:
Titel (nicht Bestandteil der CE­Kennzeichnung)
Beim Vorschäumen wird das perlenförmige Granulat,
in dem das Treibmittel eingeschlossen ist, mit
3 Umwelt­Produktdeklaration Industrieverband Hartschaum e.V., IVH – EPS­Hartschaum (Rohdichte 30 kg/m³)
überhitztem Wasserdampf erweicht und anschließend Platten als Formteile (zweithäufigstes Verfahren)
durch das Verdampfen des Treibmittels aufgebläht. Im lassen sich auch auf vollautomatischen Maschinen
Anschluss wird das expandierte Granulat in (Formteilautomaten) herstellen. Dabei liegen die
luftdurchlässigen Silos zwischengelagert. Durch die fertigen Platten dann sofort in der gewünschten
eindiffundierende Luft erhalten die EPS­Schaumstoff­ Endform z. B. gefalzt vor.
Partikel die für die Weiterverarbeitung notwendige
Stabilität. Beim Bandschäumen (dritthäufigstes Verfahren)
werden Platten in einem kontinuierlichen Prozess auf
Das am häufigsten angewendete Verfahren zur einer Doppelbandanlage zwischen umlaufenden
Herstellung von EPS­Dämmstoffplatten ist das Stahlbändern geschäumt. Dabei werden die Platten in
Blockschäumen mit anschließendem Heizdraht­ der gewünschten Dicke und Länge hergestellt und
Schneiden. abgetrennt.
Die vorgeschäumten und dann zwischengelagerten
EPS­Schaumstoffpartikel werden hierzu in Um die EPS­Dämmstoffproduktion nachhaltiger zu
quaderförmige Blockformen eingefüllt und durch gestalten, wird dem eigentlichen Rohstoff zusätzliches
Dampfzufuhr bei 110 °C bis 120 °C ausgeschäumt. Recyclingmaterial aus Produktionsabschnitten oder
Diesem Prozess wird auch Rezyklat aus Montageresten von Baustellen zugeführt. Im Sinne
Produktionsabschnitten und Baustellenabschnitten einer Weiterverwendung solcher Abschnitte und Reste
zugeführt und im Modul A3 der Ökobilanz Rechnung wird Abfall vermieden. Die Verwendung der Abschnitte
getragen. und Reste ist deshalb auch nicht in den Modulen
C1–C4 (Entsorgungsstadium) und D (Gutschriften und
Nach kurzer Abkühlzeit werden die Blöcke entformt Lasten außerhalb der Systemgrenzen) dieser Umwelt­
und abgelagert. Anschließend werden die Blöcke auf Produktdeklaration berücksichtigt. Saubere
mechanischen oder thermischen Schneidanlagen zu Montageabschnitte, die von der Baustelle zum EPS­
Platten geschnitten. Zusätzliche Randprofilierungen Hersteller zurückgeführt und dort weiter recycelt
(Nut und Feder oder Stufenfalz) können durch werden, sind bei der Berechnung der ökologischen
fräsende Bearbeitung erzeugt werden. Kennzahlen nicht berücksichtigt.
Umwelt und Gesundheit während der Herstellung und Herstellungsprozesse zur Dämmstoffherstellung
ausgerichtet ist und der sich alle IVH­Mitglieder
Es ist grundsätzlich die Technische Regel TRGS angeschlossen haben.
900 hinsichtlich maximaler Arbeitsplatzgrenzwerte zu
beachten. Des Weiteren sind keine über die Produktverarbeitung/Installation
allgemeinen Arbeitsschutzmaßnahmen
hinausgehenden Maßnahmen notwendig. Die EPS­Produkte sind u. a. auf Grund ihres relativ
geringen Gewichtes hervorragend ver­ und
EPS­Hartschaum herstellende Betriebe gehören nicht bearbeitbar.
zu den genehmigungsbedürftigen Anlagen gemäß TA
Luft. Zusätzliche, die gesetzliche Anforderung Die Platten sind formstabil und sie nehmen praktisch
übersteigende Maßnahmen sind ebenfalls nicht keine Feuchtigkeit auf, was sowohl für die gesamte
erforderlich. Lebensphase des Gebäudes als auch für die
Bauphase von Bedeutung ist.
Im Sinne einer sauberen Produktion unterstützen die
EPS­herstellenden Unternehmen im IVH die Initiative Bei allen Anwendungen sind die einschlägigen
Operation Clean Sweep, OCS, eine weltweite Normen und Richtlinien (z.B. IVH­Hinweise EPS zur
freiwillige Initiative der Kunststoffindustrie zur Verwendung als Sockelplatten in
Verringerung der Plastik­Meeresverschmutzung. Spritzwasserbereichen und Fachregeln der
Im Rahmen von OCS hat der IVH die IVH- Initiative Handwerks­verbände) sowie Herstellerhinweise zu
Null-Granulatverlust aufgelegt, die speziell auf Logistik­ beachten. Zusätzliche bauphysikalische Nachweise (z.
4 Umwelt­Produktdeklaration Industrieverband Hartschaum e.V., IVH – EPS­Hartschaum (Rohdichte 30 kg/m³)
B. Feuchteschutz) unterstützen die Brandschutz
energieeffizienzsteigernde Optimierung.
Die in dieser EPD deklarierten EPS­Hartschaumplatten
Für das eventuell erforderliche Zuschneiden der sind schwerentflammbar, nicht brennend abtropfend;
Dämmstoffplatten auf der Baustelle wird das Baustoffklasse B1 nach DIN 4102-1.
Heißdraht­Schneiden empfohlen. Damit können exakte
Schnitte durchgeführt werden und zusätzlich unnötige
Schnittreste vermieden werden.
Die Befestigung erfolgt durch Verkleben und ggf. durch
zusätzliche mechanische Befestigung. Die Anwendung
ist systemgebunden und erfordert eine allgemeine
Bauartgenehmigung, in der die Systemkomponenten
sowie die Verarbeitung definiert sind.
Wasser
Verpackung
EPS­Hartschaum ist chemisch neutral, nicht
EPS­Dämmplatten werden in der Regel in Polyethlen­
wasserlöslich und gibt keine wasserlöslichen Stoffe ab,
Folie verpackt, mit Kartonage gegen Stoßschäden
die zu einer Verunreinigung des Grundwassers, der
gesichert und auf Holzpaletten ausgeliefert. Gängige
Flüsse und Meere führen könnten.
Praxis ist ebenfalls die Auslieferung auf EPS­Füßen
als Alternative zu Holzpaletten. Die Entsorgung der
Wegen ihrer geschlossenen Zellstruktur können
Verpackungsmaterialien erfolgt über qualifizierte
Dämmstoffe aus EPS­Hartschaum i. d. R. auch bei
Entsorgungsunternehmen, die EPS­Transportfüße
erheblichem Feuchtigkeitsgehalt im vorhandenen
werden recycelt.
Konstruktionsaufbau verbleiben. Die Dämmwirkung
bleibt weitgehend erhalten.
Nutzungszustand
Mechanische Zerstörung
Der mit Luft gefüllte Hartschaum sorgt für sehr gute
Wärmedämmeigenschaften. Alle zur
Angaben zum Verhalten des Produktes, einschließlich
Dämmplattenherstellung eingesetzten Stoffe im
möglicher Folgen für die Umwelt, bei
Polystyrol sind im Einbauzustand alterungsbeständig
unvorhergesehener mechanischer Zerstörung sind
und feuchtigkeitsresistent. Die Dämmleistung sowie
nicht relevant.
die mechanischen Eigenschaften von EPS­
Hartschaum bleiben während der gesamten
Nachnutzungsphase
Nutzungsdauer unverändert erhalten.
EPS­Hartschaum kann nach der Nutzungsphase
Umwelt & Gesundheit während der Nutzung
weiterverwendet werden oder recycelt werden. EPS ist
zu 100 % recyclefähig.
EPS­Dämmstoffe sind seit über 60 Jahren im Einsatz.
Negative Auswirkungen auf Menschen, Tiere und
Da wegen der langen Lebensdauer von EPS aktuell
Umwelt sind nicht bekannt.
und auch in naher Zukunft nur sehr wenig EPS­
Dämmstoffabfall aus dem Gebäuderückbau anfällt,
Gemäß dem Ausschuss zur gesundheitlichen
werden für das EPS­Recycling in erster Linie
Bewertung von Bauprodukten (AgBB-Schema) sind
Materialreste aus der Dämmstoffherstellung
EPS­Dämmstoffe zur Verwendung in Innenräumen
verwendet. Dies wurde bei der Berechnung der
geeignet.
ökologischen Kennzahlen zur Herstellung mit
einbezogen. Saubere Montageabschnitte, die von der
Referenz-Nutzungsdauer
Baustelle zum EPS­Hersteller zurückgeführt und dort
weiter recycelt werden, sind bei der Berechnung der
Die Nutzungsdauer von EPS­Hartschaum­
ökologischen Kennzahlen nicht berücksichtigt.
Dämmstoffen ist bei fachgerechter Verarbeitung und
Verwendung unbegrenzt ­ ohne Einbuße der
Unter bestimmten Randbedingungen ist es auch
Leistungsfähigkeit.
möglich, Dämmplatten aus Recycling­Material
herzustellen. Daneben kann gemahlenes Recycling­
Eine Begrenzung der Nutzungsdauer wird
Material als Leichtzuschlag für Mörtel, Beton und
ausschließlich durch die Nutzungsdauer der Bauteile
Estriche genutzt werden. Es wird auch als
und ­systeme, in denen EPS mitverbaut ist, bestimmt.
Zuschlagsstoff für Styropor­Leichtbeton, Dämmputze
Festgelegt sind solche Nutzungsdauern in der BBSR­
und Leichtputze sowie in der Tonindustrie
Tabelle „Nutzungsdauern von Bauteilen zur
verwendet.
Lebenszyklusanalyse nach Bewertungssystem
Nachhaltiges Bauen (BNB)“ des Bundesinstituts für
Prinzipiell ist ebenfalls die stoffliche Verwertung von
Bau­, Stadt­ und Raumforschung im Bundesamt für
EPS­Abfällen zur Herstellung neuer EPS­Rohstoffe
Bauwesen und Raumordnung (BBSR). Für
möglich. Durch ein Auflösen des Hartschaum­
Wärmedämm­Verbundsysteme auf Basis von EPS­
Dämmstoffs und anschließende Trennung des
Hartschaum beträgt die Nutzungsdauer demnach 40
Polystyrols von Störstoffen durch Ausfällung kann das
Jahre. Für alle anderen Anwendungsgebiete zur
Polystyrol als Rohstoff zurückgewonnen werden. Die
Wärmedämmung von Gebäuden mit EPS­Hartschaum
Prozesse werden über das „Creasolve­Verfahren"
beträgt die Nutzungsdauer ≥ 50 Jahre.
gesteuert und mit der PolyStyrene-Loop-Initiative der
europäischen EPS­Industrie im industriellen Maßstab
Außergewöhnliche Einwirkungen
durchgeführt (PolyStyreneLoop-Leitfaden 2020). Diese
5 Umwelt­Produktdeklaration Industrieverband Hartschaum e.V., IVH – EPS­Hartschaum (Rohdichte 30 kg/m³)
stoffliche Verwertung ist in die Berechnung der
Ökobilanzdaten noch nicht aufgenommen, weil die
Abfallmenge für ein Recycling auf Grund der langen
EPS­Lebensdauer zu gering ist. Das Standard­
Nachnutzungsszenario ist heute noch die thermische
Verwertung
LCA: Rechenregeln
Deklarierte Einheit • A3 Herstellung EPS­Hartschaum im Werk, (inkl.
1 m³ EPS­Hartschaum mit einer Rohdichte von 30 Energiebereitstellung, Wasserbereitstellung,
kg/m³. Bereitstellung von Hilfsstoffen, Zuführung von
Recyclingmaterial aus Produktionsabschnitten und
Deklarierte Einheit Baustellenabschnitten, Entsorgung der
Bezeichnung Wert Einheit Produktionsabfälle, Herstellung der
Deklarierte Einheit 1 m3 Verpackungsmaterialien).
Rohdichte 30 kg/m3
Stadium der Errichtung des Bauwerks (A5):
Herstellergruppen EPD: Deklaration eines spezifischen • A5 Montage: nur die Entsorgung der Verpackung,
Produkts gemittelt aus mehreren Werken mehrerer weitere Installationsaufwände werden nicht betrachtet.
Hersteller.
Die Durchschnittsbildung erfolgte nach Gewichtung Entsorgungsstadium (C1–C4): End-of-Life-
entsprechend den volumenbezogenen Szenario: 100 % thermische Verwertung
Gesamtproduktionsmengen der deklarierten Produkte • C1 manueller Ausbau ohne ökobilanziell relevante
der Mitgliedsfirmen. Aufwände,
Hinsichtlich der Schwankungsbreite zeigen sich für • C2 LKW­Transport (50 km) zur Aufbereitung.
den Einsatz des Hauptrezepturbestandteils Polystyrol­ Transportentfernung kann ggfs. auf Gebäudeebene
Granulat nur geringe Abweichungen von max. 3 %. Die angepasst werden (z. B. bei 100 km tatsächlicher
Variabilität der Energieaufwände ist bedingt durch die Transportentfernung: Multiplikation der Ökobilanzwerte
unterschiedlichen Betriebsgrößen und mit dem Faktor 2).
produktionsbedingte Unterschiede relativ groß. Die • C3 100 % thermische Verwertung des EPS­
Beiträge von Stromverbrauch und dem Verbrauch von Hartschaums.
thermischer Energie zum Gesamtergebnis liegen in • C4 keine weiteren Aufwände durch Deponierung/
den meisten Wirkkategorien jedoch unter 15 %, so Entsorgung.
dass der Einfluss dieser Schwankungen gering ist.
Gutschriften und Lasten außerhalb der
Systemgrenzen (D):
Systemgrenze Modul D umfasst: energetische
Typ der EPD: von der Wiege bis zum Werkstor mit Rückgewinnungspotentiale aus der thermischen
Optionen, Module C1–C4 und Modul D (A1–A3 + C + Verwertung der Verpackung und des EPS­
D und zusätzliche Module). Hartschaums am Lebensende.
In der EPD werden die folgenden
Lebenswegzyklusstadien berücksichtigt: Vergleichbarkeit
Grundsätzlich ist eine Gegenüberstellung oder die
Bewertung von EPD­Daten nur möglich, wenn alle zu
Produktstadium (A1–A3): vergleichenden Datensätze nach EN 15804 erstellt
• A1 Rohstoffbereitstellung und ­Verarbeitung und wurden und der Gebäudekontext bzw. die
Verarbeitungsprozesse von als Input dienenden produktspezifischen Leistungsmerkmale berücksichtigt
Sekundärstoffen (z. B. Recyclingprozesse), werden.
• A2 Transporte der Rohstoffe zu den Werken
(Bezugsraum Deutschland), Die Hintergrunddaten entstammen der GaBi­
Datenbank /GaBi software/.
LCA: Szenarien und weitere technische Informationen
Die folgenden technischen Informationen sind Bezeichnung Wert Einheit
Grundlage für die deklarierten Module oder können für Als gemischter Bauabfall
30 kg
die Entwicklung von spezifischen Szenarien im Kontext gesammelt
einer Gebäudebewertung genutzt werden. Zur Energierückgewinnung 30 kg
Einbau ins Gebäude (A5) Wiederverwendungs-, Rückgewinnungs- und
A5 enthält nur die Entsorgung der Verpackung, weitere Recyclingpotential (D), relevante Szenarioangaben
Installationsaufwände ( z. B. Verschnitte) werden nicht Modul D umfasst: energetische
betrachtet. Rückgewinnungspotentiale aus der thermischen
Verwertung der Verpackung und des EPS­
Hartschaums am Lebensende. Es wurde eine
Abfallverbrennungsanlage mit einem R1­Wert > 0,6
Ende des Lebenswegs (C1–C4) angenommen.
6 Umwelt­Produktdeklaration Industrieverband Hartschaum e.V., IVH – EPS­Hartschaum (Rohdichte 30 kg/m³)
7 Umwelt­Produktdeklaration Industrieverband Hartschaum e.V., IVH – EPS­Hartschaum (Rohdichte 30 kg/m³)
LCA: Ergebnisse
In den folgenden Tabellen werden die Ergebnisse der Indikatoren der Wirkungsabschätzung, des
Ressourceneinsatzes sowie zu Abfällen und sonstigen Output­Strömen bezogen auf 1 m³ EPS-Hartschaum mit
einer Rohdichte von 30 kg/m³ dargestellt.
ANGABE DER SYSTEMGRENZEN (X = IN ÖKOBILANZ ENTHALTEN; MND = MODUL NICHT DEKLARIERT;
MNR = MODUL NICHT RELEVANT)
Stadium der Gutschriften
Produktionsstadiu Errichtung und Lasten
Nutzungsstadium Entsorgungsstadium
m des außerhalb der
Bauwerks Systemgrenze
8 Umwelt­Produktdeklaration Industrieverband Hartschaum e.V., IVH – EPS­Hartschaum (Rohdichte 30 kg/m³)
gnugrosrevffotshoR
tropsnarT gnulletsreH
mov
tropsnarT
muz
relletsreH
trosgnudnewreV
egatnoM
gnudnewnA/gnuztuN gnutlahdnatsnI
rutarapeR ztasrE gnureuenrE
sad rüf
ztasnieeigrenE
sed
nebierteB seduäbeG
sad rüf
ztasnieressaW
sed
nebierteB seduäbeG
ssirbA/uabkcüR
tropsnarT
gnuldnahebllafbA
gnugitieseB
,­sgnudnewrevredeiW ­sgnunniwegkcüR
redo
laiznetopgnilcyceR
A1 A2 A3 A4 A5 B1 B2 B3 B4 B5 B6 B7 C1 C2 C3 C4 D
X X X MND X MND MND MNR MNR MNR MND MND X X X X X
ERGEBNISSE DER ÖKOBILANZ – UMWELTAUSWIRKUNGEN nach EN 15804+A1: 1 m³ EPS-Hartschaum
mit einer Rohdichte von 30 kg/m³
Parameter Einheit A1-A3 A5 C1 C2 C3 C4 D
GWP [kg CO2­Äq.] 8,45E+1 5,69E­1 0,00E+0 8,87E­2 1,01E+2 0,00E+0 ­4,08E+1
ODP [kg CFC11­Äq.] 8,60E­13 3,33E­16 0,00E+0 3,07E­17 1,75E­14 0,00E+0 ­5,53E­13
AP [kg SO2­Äq.] 1,00E­1 6,82E­5 0,00E+0 5,70E­5 7,86E­3 0,00E+0 ­3,93E­2
EP [kg (PO4)3­­Äq.] 1,34E­2 1,52E­5 0,00E+0 1,08E­5 1,79E­3 0,00E+0 ­5,98E­3
POCP [kg Ethen­Äq.] 7,71E­1 5,92E­6 0,00E+0 ­1,21E­6 5,87E­4 0,00E+0 ­4,20E­3
ADPE [kg Sb­Äq.] 9,38E­6 3,48E­9 0,00E+0 7,83E­9 1,90E­7 0,00E+0 ­6,57E­6
ADPF [MJ] 2,57E+3 2,08E­1 0,00E+0 1,19E+0 1,37E+1 0,00E+0 ­5,99E+2
GWP = Globales Erwärmungspotenzial; ODP = Abbaupotenzial der stratosphärischen Ozonschicht; AP = Versauerungspotenzial von Boden und
Wasser; EP = Eutrophierungspotenzial; POCP = Bildungspotenzial für troposphärisches Ozon; ADPE = Potenzial für die Verknappung von
Legende
abiotischen Ressourcen – nicht fossile Ressourcen (ADP – Stoffe); ADPF = Potenzial für die Verknappung abiotischer Ressourcen – fossile
Brennstoffe (ADP – fossile Energieträger)
ERGEBNISSE DER ÖKOBILANZ – INDIKATOREN ZUR BESCHREIBUNG DES RESSOURCENEINSATZES
nach EN 15804+A1: 1 m³ EPS-Hartschaum mit einer Rohdichte von 30 kg/m³
Parameter Einheit A1-A3 A5 C1 C2 C3 C4 D
PERE [MJ] 5,27E+1 1,50E+0 0,00E+0 6,92E­2 3,19E+0 0,00E+0 ­1,43E+2
PERM [MJ] 1,44E+0 ­1,44E+0 0,00E+0 0,00E+0 0,00E+0 0,00E+0 0,00E+0
PERT [MJ] 5,41E+1 6,14E­2 0,00E+0 6,92E­2 3,19E+0 0,00E+0 ­1,43E+2
PENRE [MJ] 1,46E+3 6,43E+0 0,00E+0 1,19E+0 1,15E+3 0,00E+0 ­7,18E+2
PENRM [MJ] 1,15E+3 ­6,21E+0 0,00E+0 0,00E+0 ­1,14E+3 0,00E+0 0,00E+0
PENRT [MJ] 2,61E+3 2,27E­1 0,00E+0 1,19E+0 1,48E+1 0,00E+0 ­7,18E+2
SM [kg] 4,78E­1 0,00E+0 0,00E+0 0,00E+0 0,00E+0 0,00E+0 0,00E+0
RSF [MJ] 0,00E+0 0,00E+0 0,00E+0 0,00E+0 0,00E+0 0,00E+0 0,00E+0
NRSF [MJ] 0,00E+0 0,00E+0 0,00E+0 0,00E+0 0,00E+0 0,00E+0 0,00E+0
FW [m³] 3,52E­1 1,42E­3 0,00E+0 6,15E­5 1,92E­1 0,00E+0 ­1,39E­1
PERE = Erneuerbare Primärenergie als Energieträger; PERM = Erneuerbare Primärenergie zur stofflichen Nutzung; PERT = Total
erneuerbare Primärenergie; PENRE = Nicht­erneuerbare Primärenergie als Energieträger; PENRM = Nicht­erneuerbare Primärenergie
Legende
zur stofflichen Nutzung; PENRT = Total nicht erneuerbare Primärenergie; SM = Einsatz von Sekundärstoffen; RSF = Erneuerbare
Sekundärbrennstoffe; NRSF = Nicht­erneuerbare Sekundärbrennstoffe; FW = Nettoeinsatz von Süßwasserressourcen
ERGEBNISSE DER ÖKOBILANZ –ABFALLKATEGORIEN UND OUTPUTFLÜSSE nach EN 15804+A1:
1 m³ EPS-Hartschaum mit einer Rohdichte von 30 kg/m³
Parameter Einheit A1-A3 A5 C1 C2 C3 C4 D
HWD [kg] 2,45E­7 4,93E­11 0,00E+0 4,98E­11 3,10E­9 0,00E+0 ­1,58E­7
NHWD [kg] 6,64E­1 4,12E­2 0,00E+0 1,92E­4 6,12E­1 0,00E+0 ­3,17E­1
RWD [kg] 1,30E­2 7,45E­6 0,00E+0 1,14E­6 3,92E­4 0,00E+0 ­4,58E­2
CRU [kg] 0,00E+0 0,00E+0 0,00E+0 0,00E+0 0,00E+0 0,00E+0 0,00E+0
MFR [kg] 0,00E+0 0,00E+0 0,00E+0 0,00E+0 0,00E+0 0,00E+0 0,00E+0
MER [kg] 0,00E+0 0,00E+0 0,00E+0 0,00E+0 0,00E+0 0,00E+0 0,00E+0
EEE [MJ] 0,00E+0 9,36E­1 0,00E+0 0,00E+0 1,55E+2 0,00E+0 0,00E+0
EET [MJ] 0,00E+0 2,16E+0 0,00E+0 0,00E+0 3,58E+2 0,00E+0 0,00E+0
HWD = Gefährlicher Abfall zur Deponie; NHWD = Entsorgter nicht gefährlicher Abfall; RWD = Entsorgter radioaktiver Abfall; CRU =
Legende Komponenten für die Wiederverwendung; MFR = Stoffe zum Recycling; MER = Stoffe für die Energierückgewinnung; EEE = Exportierte
Energie – elektrisch; EET = Exportierte Energie – thermisch
Grundsätzlich ist EPS radonfrei.
Literaturhinweise
Normen für Dämmstoffe aus Schaumkunststoffen. Institut
Bauen und Umwelt e.V. (Hrsg.), Version 1.8, 2019.
DIN 4102-1
DIN 4102­1:1998­05, Brandverhalten von Baustoffen PCR Teil A
und Bauteilen ­ Teil 1: Baustoffe; Begriffe, Produktkategorie­Regeln für gebäudebezogene
Anforderungen und Prüfungen Produkte und Dienstleistungen aus dem Programm für
Umwelt­Produktdeklarationen des Institut Bauen und
DIN 4108-4 Umwelt e.V. (IBU), Teil A: Rechenregeln für die
DIN 4108­­4:2017­03, Wärmeschutz und Ökobilanz und Anforderungen an den Projektbericht.
Energieeinsparung in Gebäuden ­ Teil 4: Wärme­ und Version 1.2, 11/2021, www.ibu­epd.com
feuchteschutztechnische Bemessungswerte.
GaBi software
DIN 4108-10 GaBi­Datensatz Dokumentation für das Software­
DIN 4108­­10:2021­11, Wärmeschutz und System und die Datenbanken, LBP (Universität
Energieeinsparung in Gebäuden ­ Teil 10: Stuttgart) und Sphera Solutions GmbH, Leinfelden­
Anwendungsbezogene Anforderungen an Echterdingen, 2021, Version CUP 2021.1.2
Wärmedämmstoffe ­ Werkmäßig hergestellte (https://gabi.sphera.com/international/support/gabi/gabi
Wärmedämmstoffe. ­database­2021­lci­documentation/)
EN 13163
DIN EN 13163:2015­04, Wärmedämmstoffe für Literatur
Gebäude – Werkmäßig hergestellte Produkte aus
expandiertem Polystyrol (EPS) – Spezifikation. Büro für Umweltchemie 2018
Büro für Umweltchemie, 2018: Multi­criteria
EN 13501-1 Comparison of Insulation Materials, Condensed report
DIN EN 13501­1:2019­05, Klassifizierung von Version 1.3; Zürich: Büro für Umweltchemie
Bauprodukten und Bauarten zu ihrem Brandverhalten ­
Teil 1: Klassifizierung mit den Ergebnissen aus den Forschungsinstitut für Wärmeschutz 2022
Prüfungen zum Brandverhalten von Bauprodukten. Forschungsinstitut für Wärmeschutz, 2022: Graue
Energie und Graue Emissionen von EPS­Dämmstoffen
EN 15804 im Vergleich zu deren Herstellaufwand, Gräfelfing.
EN 15804:201204+A1 2013, Nachhaltigkeit von
Bauwerken – Umweltproduktdeklarationen – Forschungsinstitut für Wärmeschutz, Fraunhofer
Grundregeln für die Produktkategorie Bauprodukte. Institut für Bauphysik 2019
Forschungsinstitut für Wärmeschutz, Fraunhofer
ISO 14025 Institut für Bauphysik, 2019: Energieeffizienzsteigerung
DIN EN ISO 14025:2011­10, Umweltkennzeichnungen durch Innendämmsysteme ­ Anwendungsbereiche,
und ­deklarationen – Typ III Umweltdeklarationen – Chancen und Grenzen, mit Wärmebrückenkatalogen
Grundsätze und Verfahren. „EPS weiß“ und „EPS­Gips­Verbundplatte“. Gräfelfing,
Holzkirchen.
Gesetze und Verordnungen Fraunhofer Institut für Bauphysik 2015
Fraunhofer Institut für Bauphysik, 2015: Beurteilung
AVV der Langzeitbewährung von ausgeführten
Abfallverzeichnis­Verordnung (AVV) vom 10. Wärmedämmverbundsystemen: IBP­Bericht HtB­
Dezember 2001 (BGBl. I S. 3379), die zuletzt durch 06/2015. Holzkirchen, 2015.
Artikel 1 der Verordnung vom 30. Juni 2020 (BGBl. I S.
1533) geändert worden ist. Institut für Energie- und Umweltforschung 2019
Institut für Energie­ und Umweltforschung, 2019:
BBSR-Tabelle Ganzheitliche Bewertung von verschiedenen
Nutzungsdauern von Bauteilen zur Dämmstoffalternativen, Endbericht 2019; Heidelberg:
Lebenszyklusanalysen nach Bewertungssystem Institut für Energie­ und Umweltforschung, ifeu.
Nachhaltiges Bauen (BNB) des Bundesinstituts für
Bau­, Stadt­ und Raumforschung im Bundesamt für
Bauwesen und Raumordnung (BBSR). Weitere Dokumente
TA Luft EPS Cycle
Technische Anleitung zur Reinhaltung der Luft (TA Industrieverband Hartschaum, 2021.
Luft:2021­08­18); Erste Allgemeine
Verwaltungsvorschrift zum Bundes­ EPS zur Verwendung als Sockelplatten in
Immissionsschutzgesetz. Spritzwasserbereichen, 2021
Industrieverband Hartschaum, IVH, 2021: Technische
TRGS 900 Information für Dämmstoffe aus expandiertem
Technische Regeln für Gefahrstoffe (TRGS 900), Polystyrol­Hartschaum (EPS): EPS zur Verwendung
Ausgabe: Januar 2006, zuletzt geändert und ergänzt in als Sockelplatten in Spritzwasserbereichen. Berlin:
TRGS 900 Änd 2021­06:2021­06­11. Industrieverband Hartschaum e.V.
PCR: Dämmstoffe aus Schaumkunststoffen EPS-Leitfaden für Weiterverwertung und
Product Category Rules – Produktkategorie­Regeln für Recycling, 2021
gebäudebezogene Produkte und Dienstleistungen. Teil Industrieverband Hartschaum, IVH, 2021: EPS­
B: Anforderungen an die Umwelt­Produktdeklaration
9 Umwelt­Produktdeklaration Industrieverband Hartschaum e.V., IVH – EPS­Hartschaum (Rohdichte 30 kg/m³)
Leitfaden für Weiterverwertung und Recycling. Berlin: Nachhaltig Dämmen mit EPS
Industrieverband Hartschaum e.V. Industrieverband Hartschaum, 2022:
http://www.ivh.de/. Berlin: Industrieverband
IBU 2021 Hartschaum e.V.
Institut Bauen und Umwelt e.V.: Allgemeine EPD­
Programmanleitung des Institut Bauen und Umwelt PolyStyreneLoop-Leitfaden 2020
e.V. (IBU). Version 2.0, Berlin: Institut Bauen und PolyStyreneLoop, Industrieverband Hartschaum e.V.,
Umwelt e.V., 2021. IVH, 2020: Leitfaden für die Sammlung und
www.ibu­epd.com Vorbehandlung von Polystyrol­Schäumen von
Abbruch­Baustellen für PolyStyreneLoop. Terneuzen,
IVH-Initiative Null-Granulatverlust Berlin: PolyStyrene Loop, Industrieverband
Industrieverband Hartschaum, 2021: Initiative Null­ Hartschaum e.V.
Granulatverlust. Berlin: Industrieverband Hartschaum
e.V. Qualitätsrichtlinien für EPS in WDVS, 2020
http://www.ivh.de/initiative­null­granulat­verlust Industrieverband Hartschaum e.V., IVH, Verband für
Dämmsysteme, Putz und Mörtel e.V., VDPM, 2020:
Mit Sicherheit EPS Qualitätsrichtlinien für Dämmstoffe zur Verwendung in
Forum für sicheres Dämmen mit EPS (FSDE), 2022: Wärmedämm­Verbundsystemen (WDVS) aus
https://mit­sicherheit­eps.de/infocenter . Berlin: Forum expandiertem Polystyrol­Hartschaum (EPS). Berlin:
für sicheres Dämmen mit EPS. Industrieverband Hartschaum e.V., Verband für
Dämmsysteme, Putz und Mörtel e.V.
Operation Clean Sweep
Plastics Industry Association, 2021:
https://www.opcleansweep.eu/, Brüssel: Plastics
Industry Association.
10 Umwelt­Produktdeklaration Industrieverband Hartschaum e.V., IVH – EPS­Hartschaum (Rohdichte 30 kg/m³)
Herausgeber
Institut Bauen und Umwelt e.V. Tel +49 (0)30 3087748­ 0
Hegelplatz 1 Fax +49 (0)30 3087748­ 29
10117 Berlin Mail info@ibu­epd.com
Deutschland Web www.ibu-epd.com
Programmhalter
Institut Bauen und Umwelt e.V. Tel +49 (0)30 3087748­ 0
Hegelplatz 1 Fax +49 (0)30 3087748­ 29
10117 Berlin Mail info@ibu­epd.com
Deutschland Web www.ibu-epd.com
Ersteller der Ökobilanz
Sphera Solutions GmbH Tel +49 711 341817­0
Hauptstraße 111­ 113 Fax +49 711 341817­25
70771 Leinfelden­Echterdingen Mail info@sphera.com
Germany Web www.sphera.com
Inhaber der Deklaration
IVH ­ Industrieverband Hartschaum Tel +49 30 2096 1051
e.V. Fax +49 30 2096 1055
Friedrichstraße 95 Mail info@ivh.de
10117 Berlin Web http://www.ivh.de/
Germany
llllll
Tel +49 30 2096 1051
EPS Cycle im IVH Fax +49 30 2096 1055
Friedrichstraße 95 Mail info@ivh.de
10117 Berlin Web http://www.ivh.de
Germany
