UMWELT-PRODUKTDEKLARATION
nach ISO 14025 und EN 15804+A2
Deklarationsinhaber
QKE Qualitätsverband Kunststofferzeugnisse e.V.
GKFP Gütegemeinschaft Kunststoff-Fensterprofilsysteme e.V.
EPPA European PVC Window Profiles and related Building
Products Association ivzw
Herausgeber Institut Bauen und Umwelt e.V. (IBU)
Programmhalter Institut Bauen und Umwelt e.V. (IBU)
Deklarationsnummer EPD-QKE-20220156-IBG1-DE
Ausstellungsdatum 15.09.2022
Gültig bis 14.09.2027
Kunststofffenster (1,23 m x 1,48 m)
mit 3-Scheiben-Isolierglas
www.ibu-epd.com | https://epd-online.com
1. Allgemeine Angaben
QKE, GKFP, EPPA Kunststofffenster (1,23 m x 1,48 m)
mit 3-Scheiben-Isolierglas
Programmhalter Inhaber der Deklaration
IBU – Institut Bauen und Umwelt e.V. QKE – Qualitätsverband Kunststofferzeugnisse e.V.
Hegelplatz 1 Am Hofgarten 1–2; 53113 Bonn
10117 Berlin Deutschland
GKFP – Gütegemeinschaft Kunststoff-
Deutschland
Fensterprofilsysteme e.V.
Am Hofgarten 1–2; 53113 Bonn
Deutschland
EPPA – European PVC Profiles and related
Building Products Association ivzw
Avenue de Cortenbergh 71; 1000 Brüssel
Belgien
Deklarationsnummer Deklariertes Produkt/deklarierte Einheit
EPD-QKE-20220156-IBG1-DE Die deklarierte Einheit ist 1 m2 Fensterfläche.
Das Referenzfenster ist ein einflügeliges Dreh-
Kipp-Fenster der Größe 1,23 m x 1,48 m mit einem
3-Scheiben-Isolierglas und Rahmenmaterial aus Hart-
PVC mit optionaler Oberflächenveredelung (lackiert,
mit PVC-Folie oder PMMA beschichtet) und ggf.
zusätzlich mit einer Aluminiumdeckschale versehen.
Die planmäßigen Austausche der Einzelkomponenten
Dichtung, Beschlag und Verglasung während einer 40-
jährigen Nutzungsdauer sind berücksichtigt.
Diese Deklaration basiert auf den Produktkategorien- Gültigkeitsbereich:
Regeln: Diese Deklaration ist eine Verbands-EPD.
Fenster und Türen, 01.2021
Sie deckt alle Bauformen für PVC-Fenster ab, die den
(PCR geprüft und zugelassen durch den unabhängigen angegebenen Eigenschaften entsprechen. Dies sind
Sachverständigenrat (SVR))
sowohl geklotzte wie auch geklebte
Fensterkonstruktionen und verschiedene Varianten der
Ausstellungsdatum Profilverstärkung bzw. der Oberflächengestaltung.
15.09.2022 Es wurden Daten aus den Produktionsstandorten
folgender Systemgeber und Fensterhersteller
Gültig bis berücksichtigt:
14.09.2027 aluplast – Ettlingen (DE)
Deceuninck – Bogen (DE), Calne (GB), Hooglede-
Gits (BE), Jasin (PL), Roye (FR)
GARGIULO – Nehren (DE)
GEALAN – Bukarest (RO), Guopstos (LT),
Rzgów (PL), Tanna (DE)
hapa – Herrieden (DE)
Internorm – Sarleinsbach (AT), Traun (AT)
profine – Berlin (DE), Marmoutier (FR),
Pirmasens (DE)
REHAU – Srem (PL), Wittmund (DE)
Salamander –Türkheim (DE), Wloclawek (PL)
SCHÜCO – Weißenfels (DE)
TMP – Bad Langensalza (DE)
VEKA – Burgos (ES), Burnley (GB), Sendenhorst (DE),
Skierniewice (PL),Thonon-les-Bains (FR)
Als Datenbasis für die Herstellung der Kunststoffprofile
wurde das gewichtete Mittel der Angaben von elf
Mitgliedsunternehmen mit 27 Produktionsstätten in
neun Ländern herangezogen. Die dabei erfasste
Produktionsmenge entspricht ca. 80 % der
europäischen Produktion der in den Verbänden EPPA,
GKFP und QKE organisierten Profilhersteller.
2 Umwelt-Produktdeklaration EPPA ivzw, GKFP e.V., QKE e.V. – Kunststofffenster mit 3-Scheiben-Isolierglas
Diese Verbands-EPD kann von den
Mitgliedsunternehmen der drei Verbände EPPA, GKFP
und QKE genutzt werden sowie den
Fensterherstellern, die Kunststoff-Profilsysteme dieser
Unternehmen verwenden.
Der Inhaber der Deklaration haftet für die
zugrundeliegenden Angaben und Nachweise; eine
Haftung des IBU in Bezug auf Herstellerinformationen,
Ökobilanzdaten und Nachweise ist ausgeschlossen.
Die EPD wurde nach den Vorgaben der EN 15804+A2
erstellt. Im Folgenden wird die Norm vereinfacht als EN 15804
bezeichnet.
Verifizierung
Die Europäische Norm EN 15804 dient als Kern-PCR
Unabhängige Verifizierung der Deklaration und
Angaben gemäß ISO 14025:2011
Dipl. Ing. Hans Peters intern x extern
(Vorstandsvorsitzender des Instituts Bauen und Umwelt e.V.)
Dr. Alexander Röder Dr. Eva Schmincke,
(Geschäftsführer Instituts Bauen und Umwelt e.V.) Unabhängige/-r Verifizierer/-in
2. Produkt
2.1 Produktbeschreibung/Produktdefinition Bezeichnung Wert Einheit
Mögliche Öffnungsarten Dreh-Kipp -
Einflügeliges Fenster, 1,23 m x 1,48 m, mit Rahmen- Scheibenaufbau 4/16/4/16/4 mm
profilen aus Hart-PVC, 3-Scheiben-Isolierglas und Gesamtenergiedurchlassgrad g 50 %
Dreh-Kipp-Beschlag. Wärmedurchgangskoeffizient
0,6 W/(m2K)
Glas Ug nach EN 673
In den PVC-Profilen (Polyvinylchlorid) können als Wärmedurchgangskoeffizient
0,87 W/(m2K)
Verstärkung Stahl, Aluminium oder in das PVC- Fenster Uw nach EN 10077-1
Material einextrudierte Glasfasern eingesetzt werden. Luftdurchlässigkeit nach
2–4 Klasse
EN 12207
Die Profiloberfläche kann unterschiedlich ausgeführt Widerstandsfähigkeit gegen
sein: weiß ohne Beschichtung, kaschiert mit PVC- Windlast nach EN 12210 B1–C5 Klasse
Folie, beschichtet mit PMMA (Polymethylmethacrylat),
Schlagregendichtheit nach
lackiert oder mit einer separaten Aluminiumdeckschale 4A–9A Klasse
EN 12208
versehen. Dadurch ergeben sich weiße oder farbige,
Mechanische Beanspruchung 10.000–
glatte oder strukturierte Oberflächen. Zyklen
(Dauerfunktion) nach EN 12400 20.000
Die Dichtungen bestehen aus Weich-PVC, EPDM
(Ethylen-Propylen-Dien-Monomer) oder TPE
(thermoplastisches Elastomer), die Beschläge
Für die spezifische, in den Verkehr gebrachte Fenster-
überwiegend aus Stahl.
einheit gelten die vom jeweiligen Hersteller angege-
benen bautechnischen Angaben sowie die Leistungs-
Das Durchschnittsfenster für diese EPD ist die weiße,
werte entsprechend der Leistungserklärung in Bezug
stahlverstärkte Basisvariante. Allerdings werden für die
auf dessen wesentliche Merkmale gemäß der har-
Profilherstellung die über die Produktionsmenge
monisierten Produktnorm DIN EN 14351-1:2016-12,
gemittelten Inputs/Outputs der Produktionsstätten
Fenster und Türen – Produktnorm, Leistungseigen-
berücksichtigt, wobei alle Prozesse zur
schaften – Teil 1: Fenster und Außentüren.
Oberflächenveredelung, die an den Standorten
tatsächlich durchgeführt werden, einbezogen sind.
2.4 Lieferzustand
Diese EPD deklariert die durchschnittliche Umwelt-
qualität für PVC-Fenster von Mitgliedsunternehmen
Diese EPD bezieht sich auf ein Referenzfenster mit
der Verbände EPPA, GKFP und QKE. Fenster-
den Maßen 1,23 m x 1,48 m.
hersteller, die Kunststoff-Profilsysteme dieser
Unternehmen verwenden, können die Deklaration
ebenfalls nutzen. Detaillierte Produktdaten sind den
2.5 Grundstoffe/Hilfsstoffe
spezifischen Beschreibungen des jeweiligen
Herstellers zu entnehmen.
Die Hauptkomponenten des ca. 72,5 kg schweren
Referenzfensters sind:
Für das Inverkehrbringen des Fensters in der EU/
EFTA (mit Ausnahme der Schweiz) gilt die Verordnung
Bezeichnung Wert Einheit
(EU) Nr. 305/2011 (CPR). Das Produkt benötigt eine
40,86 kg Isolierglas 56,4 M-%
Leistungserklärung unter Berücksichtigung der harmo-
16,70 kg Rahmenmaterial Hart-PVC 23,0 M-%
nisierten Produktnorm DIN EN 14351-1:2016-12,
12,10 kg Armierung Stahl 16,7 M-%
Fenster und Türen – Produktnorm, Leistungseigen-
1,83 kg Beschläge Stahl 2,5 M-%
schaften – Teil 1: Fenster und Außentüren sowie die
0,79 kg Dichtungen Weich-PVC,
CE-Kennzeichnung. 1,1 M-%
. EPDM, TPE
0,13 kg Schrauben Stahl 0,2 M-%
Für die Verwendung gelten die jeweiligen nationalen
0,05 kg Glasklötze PP 0,1 M-%
Bestimmungen.
Repräsentativ für die individuellen, von den Profil-
2.2 Anwendung herstellern verwendeten Rezepturen für den PVC-
Rahmen wird folgende generische Zusammensetzung
Fenster werden zur Belichtung, Belüftung und zum für die Ökobilanz berücksichtigt:
Witterungsschutz in der äußeren Gebäudehülle
eingesetzt.  81,0 M-% PVC
 8,1 M-% Füllstoff (Kreide)
 4,9 M-% Schlagzähmodifikatoren
2.3 Technische Daten
 2,8 M-% Calcium-Zink-Stabilisatoren
 3,2 M-% Pigment Titanoxid (TiO2)
Die in der folgenden Tabelle angegebenen Werte bzw.
Klassen gelten für das dieser EPD zugrunde liegende
Referenzfenster. Abhängig von der Ausführung von Ein Teilerzeugnis kann Stoffe der ECHA-Kandidaten-
Rahmen, Beschlag, Dichtungen und der Isolierglas- liste (Stand 01.04.2020) der für eine Zulassung in
einheit werden weitaus höhere Leistungsklassen Frage kommenden besonders besorgniserregenden
erreicht. Stoffe (en: Substances of Very High Concern – SVHC)
oberhalb von 0,1 Massen-% enthalten: Ja, das PVC-
Profil. Dies kann dann der Fall sein, wenn bei der geschweißt, die Beschläge angebracht und die
Herstellung dieser Profile wiederaufbereitetes PVC- Verglasung sowie die Glashalteleisten eingesetzt.
Altfenstermaterial im Kern des Profilquerschnitts
verwendet wird. In diesen Profilen können Bleiverbin- Der Stahl zur Herstellung der Beschläge wird im
dungen (CAS-Nummer 7439-92-1 der ECHA-Kandida- Wesentlichen im Hochofenprozess aus Eisenerzen
tenliste; Stand 01.04.2020) mit mehr als 0,1 Massen-% durch Reduktion mit Koks gewonnen.
enthalten sein.
Die Rohstoffbasis für die Herstellung der Verglasung
Das Produkt enthält weitere CMR-Stoffe (cancerogen, bildet Quarzsand unter Zugabe verschiedener Fluss-
mutagen oder reproduktionstoxisch) der Kategorie 1A und Oxidationsmittel (Sodaasche, Natriumsulfat, Kali-
oder 1B, die nicht auf der ECHA-Kandidatenliste umcarbonat etc.). In einem weiteren Verarbeitungs-
stehen, mit mehr als 0,1 Massen-%: Nein. schritt wird das geschmolzene Rohglas in eine Zinn-
schmelze gegeben, aus der kontinuierlich ein flaches
Dem vorliegenden Bauprodukt werden Biozidprodukte Glasband abgezogen wird (Floatglasverfahren).
zugesetzt oder es wird mit Biozidprodukten behandelt:
Nein. Güteüberwachung
2.6 Herstellung Die Mitgliedsunternehmen der GKFP e.V. unterliegen
im Rahmen der freiwilligen Selbstverpflichtung einer
Kunststofffenster werden, wie in Abb. 2-1 dargestellt, externen Güteüberwachung. Diejenigen Kunststoff-
aus folgenden Komponenten gefertigt: den PVC- Fensterprofilsysteme, die mit dem RAL-Gütezeichen
Rahmenprofilen mit Dichtungen und falls erforderlich nach RAL-GZ 716 gekennzeichnet werden dürfen, sind
einer Verstärkung, dem Isolierglas sowie den auf der Webseite des Verbandes gkfp.de gelistet:
Beschlägen. gkfp.de/produktkompass/profilsysteme-mit-ral-
guetezeichen
Ebenfalls einer Fremdüberwachung unterliegen die
Fensterhersteller, die das RAL-Gütezeichen nach
RAL-GZ 695 führen. Eine Liste ist auf der Webseite
der Gütegemeinschaft Fenster, Fassaden und Haus-
türen e.V. window.de/guetegemeinschaft-fenster abruf-
bar unter: ral-fachbetriebe.fenster-können-mehr.de/
2.7 Umwelt und Gesundheit während der
Herstellung
Einzelmaßnahmen an den Produktionsstätten wie die
Implementierung eines Umwelt- oder eines Energie-
managementsystems nach ISO 14001 bzw. ISO 50001
sind der jeweiligen Unternehmensdarstellung zu
entnehmen.
Abb. 2-1: Schematische Darstellung der Herstellung
einer Fenstereinheit 2.8 Produktverarbeitung/Installation
Die PVC-Profile werden im Extrusionsverfahren aus Die fertigen Fenster werden zur Baustelle transportiert
einer Mischung von PVC-Pulver und Additiven und in den Baukörper eingebaut. Für die Montage
hergestellt. Letztere schützen das PVC vor werden Schrauben aus galvanisch verzinktem Stahl
Schädigungen während der Verarbeitung und verwendet. Der Einsatz von Montageschaum (Poly-
verleihen dem Profil die erforderlichen Eigenschaften urethan) ist möglich.
wie z. B. Schlagzähigkeit, Farbe und Witterungs-
beständigkeit. Das PVC-Pulver zur Herstellung des
Rahmens ist ein weit verbreiteter Massenkunststoff 2.9 Verpackung
und wird durch Polymerisation hergestellt. Aufgrund
seiner chemischen Struktur enthält PVC einen Für den Transport der Einzelkomponenten zum
erheblichen Anteil des Halogens Chlor. Fensterhersteller werden Pappe, Polyethylen-Folie und
-Schaumpads genutzt. Der Transport der
Farbige Oberflächen können durch Anbringung einer Rahmenprofile erfolgt zumeist in Mehrweg-Stahl-
Aluminiumdeckschale, Aufbringen einer Folie, kassetten, vereinzelt in Einweg-Holzpaletten. Für die
Lackierung oder durch Koextrusion mit einer PMMA- Auslieferung der Fenster werden zumeist
Schicht erzeugt werden. Dichtungen werden entweder Mehrweggestelle verwendet, darüber hinaus
im Koextrusionsverfahren bereits bei der Extrusion mit Schaumpads und Stretchfolie aus Polyethylen, Pappe,
dem Fensterprofil verbunden oder nachträglich Ladungssicherungsbänder aus Polypropylen, Alu- oder
eingerollt. Stahlklammern.
Die Fensterprofile werden in Standardlängen an den Sofern nicht wiederverwendet, wird Verpackungs-
Fensterhersteller geliefert. Dort werden die für das material aus Metall dem stofflichen Recycling
jeweilige Fenster erforderlichen Längen gesägt. Soweit zugeführt, andere Verpackungsanteile werden in der
erforderlich werden Stahlarmierungen eingeschoben Regel thermisch verwertet, andernfalls deponiert.
und verschraubt. Anschließend werden die Profile
5 Umwelt-Produktdeklaration EPPA ivzw, GKFP e.V., QKE e.V. – Kunststofffenster mit 3-Scheiben-Isolierglas
Abfallcodes gemäß AVV: Mechanische Zerstörung
 15 01 01 Pappe
 15 01 02 Kunststoffe Bei unvorhergesehener mechanischer Zerstörung
treten keine negativen Folgen für die Umwelt auf.
 15 01 03 Vollholz und Holzwerkstoffe
 15 01 04 Metalle
2.14 Nachnutzungsphase
2.10 Nutzungszustand Eine stoffliche Verwertung ist für alle Komponenten
des Fensters problemlos möglich und technisch
Kunststofffenster sind sehr langlebig und dauerhaft. realisiert. So wird das PVC-Rahmenmaterial in einem
Die stoffliche Zusammensetzung ändert sich während kontrollierten Kreislauf geführt und nach seiner
der Nutzung nicht. Aufbereitung wieder in Fensterprofilen eingesetzt. Der
in Beschlägen und Verstärkungen verwendete Stahl
kann ebenfalls ohne Qualitätsverlust recycelt werden.
2.11 Umwelt und Gesundheit während der Für die Verglasung ist eine stoffliche Verwertung
Nutzung ebenfalls sehr gut möglich, jedoch zumeist mit einem
Qualitätsverlust verbunden.
Umwelt und Gesundheit werden durch das PVC-
Rahmenmaterial nicht negativ beeinflusst. Dies gilt
ebenso für das Fensterelement, sofern in der weiteren 2.15 Entsorgung
Lieferkette die Verwendung lösemittelfreier
Komponenten gewährt ist. Die einzelnen Komponenten des Kunststofffensters
können als nicht gefährlicher Abfall der Verbrennung
(ohne Energierückgewinnung) oder Deponie zugeführt
2.12 Referenz-Nutzungsdauer werden.
Die Nutzungsdauer des Produktes bzw. seiner Abfallcodes gemäß AVV:
Komponenten wird nach BBSR 2017 wie folgt  17 02 02 Glas
angenommen:  17 02 03 Kunststoff
 17 04 02 Aluminium
 40 Jahre für das Kunststofffenster
 17 04 05 Eisen und Stahl
 30 Jahre für das Isolierglas
 30 Jahre für den Beschlag
 20 Jahre für die Dichtprofile
2.16 Weitere Informationen
Da die Nutzungsdauer der Komponenten unter der des Bezugsmöglichkeiten für weitere Informationen
Produktes liegt, wird in der Ökobilanz der einmalige bestehen über die Webseiten der Verbände
Austausch von Dichtungen, Beschlag und Verglasung
berücksichtigt. www.eppa-profiles.eu
www.gkfp.de
www.qke-bonn.de
2.13 Außergewöhnliche Einwirkungen
sowie der Systemhäuser und Fensterhersteller.
Brand
In Abhängigkeit von der Konstruktion und
Oberflächenbeschaffenheit erreichen Kunststofffenster
hinsichtlich des Brandverhaltens die Klassen E bis B
nach EN 13501-1.
Bezeichnung Wert
Baustoffklasse E–B
Brennendes Abtropfen d0
Rauchgasentwicklung s3
Wasser
Bei unvorhergesehener Wassereinwirkung wie z. B.
Hochwasser treten keine nachteiligen Auswirkungen
auf die Umwelt auf.
Die Dichtigkeit des Fensters bei Schlagregen wird
durch die konstruktive Ausführung und Dauerhaftigkeit
von Rahmenprofil, Dichtung und Beschlag beeinflusst.
Dementsprechend werden unterschiedliche
Dichtigkeitsklassen erreicht (vgl. 2.3).
6 Umwelt-Produktdeklaration EPPA ivzw, GKFP e.V., QKE e.V. – Kunststofffenster mit 3-Scheiben-Isolierglas
3. LCA: Rechenregeln
3.1 Deklarierte Einheit Entsorgung
Die deklarierte Einheit ist 1 m2 Fensterfläche bezogen Alle Prozesse, die Ausbau, Abbau oder Abbruch des
auf ein Referenzfenster (in Anlehnung an EN 14351-1 Fensters aus dem Gebäude betreffen und die nicht auf
und EN 17213). Dessen auf die Gesamtfläche Gebäudeebene zu betrachten sind, werden in Modul
bezogener Rahmenanteil F liegt bei ca. 33 %. C1 eingerechnet.
F
Bezeichnung Wert Einheit Redistributionstransporte von der Baustelle zur
Deklarierte Einheit 1 m2 Abfallbehandlung fallen in das Modul C2. Prozesse zur
Referenzfenster Breite x Höhe 1,23 x 1,48 m Bewirtschaftung der Abfälle, insbesondere die
Rahmenanteil 33 % Energierückgewinnung aus Abfällen, werden in Modul
Masse 72,5 kg C3 berücksichtigt. Hierzu gehört auch die Sortierung
Umrechnungsfaktor für die Wiederverwertung.
0,5493 -
Referenzfenster zu 1 m²
Masse deklarierte Einheit 39,8 kg Die Deponierung wie auch die thermische
Abfallbehandlung fallen dem Modul C4 zu.
Das bilanzierte, zur Durchschnittsberechnung
verwendete Produktionsvolumen basiert auf den Gutschriften
Angaben der im Gültigkeitsbereich genannten
Unternehmen. Der Produktionsprozess variiert unter Abschließend zeigt das Modul D die sich außerhalb
den Herstellern nur leicht. Daher wird von einer guten der Systemgrenze ergebenden Wiederverwendungs-,
Repräsentativität und Robustheit der Daten Rückgewinnungs- und Recyclingpotenziale auf.
ausgegangen.
3.2 Systemgrenze 3.3 Abschätzungen und Annahmen
Für die deklarierte Einheit wird der komplette Sofern keine spezifischen Informationen zu
Lebenszyklus von der Wiege bis zur Bahre betrachtet. Transporten vorliegen, werden durchschnittliche
Dabei sind das Produktionsstadium (Module A1–A3), Transportentfernungen aus Hintergrunddaten
die Errichtung des Bauwerks (A4, A5), das angenommen. Dies betrifft insbesondere Modul A2.
Nutzungsstadium (B1, B2), das Entsorgungsstadium
(C1–C4) sowie Gutschriften und Lasten außerhalb der Bei der Produktion oder Entsorgung entstehende
Systemgrenze (D) relevant, nicht aber die weiteren Stäube und Emissionen werden anhand generischer
Module des Nutzungsstadiums (B3–B7). Daten mitbetrachtet.
Herstellung Bezüglich des Ersatzes von Komponenten während
der Nutzung sowie des Rückbaus des Fensters wird
Für die Herstellung findet die aggregierte Darstellung angenommen, dass die Aufwendungen denen des
in Form von A1–A3 Verwendung. Darunter fallen die Einbaus entsprechen.
Bereitstellung von Rohstoffen und Energie, die
Herstellung von Stahlverstärkung, Verglasung,
Beschlag und PVC-Profil, die Transporte der 3.4 Abschneideregeln
Komponenten zum Fensterhersteller und die von
diesem benötigten Energieverbräuche sowie Es werden alle bekannten Inputs und Outputs bei der
anfallenden Produktionsabfälle. Insbesondere werden Bilanzierung einbezogen. Datenlücken werden mit
auch die Verbräuche für die Beheizung der konservativen Annahmen und generischen Daten
Produktionsstätten sowie der angeschlossenen gefüllt. Die vernachlässigten Input-Flüsse liegen
Räumlichkeiten berücksichtigt. Investitionsgüter jeweils unter 1 % der Gesamtmasse bzw. des Gesamt-
(Maschinen, Gebäude etc.) bleiben hingegen flusses der Primärenergie. In Summe ergeben sie
unberücksichtigt. jeweils weniger als 5 % der Gesamtmasse bzw. 5 %
der Gesamtenergie.
In Modul A4 werden die Transporte vom Fensterbauer
zur Baustelle berücksichtigt und gemäß EN 17213 in
Modul A5 die für den Einbau verwendeten Hilfs- und 3.5 Hintergrunddaten
Betriebsstoffe sowie die Entsorgung von
Verpackungsabfällen. Die Modellierung des Lebenszyklus wird in der
Ökobilanzsoftware GaBi durchgeführt. Die Hinter-
Nutzung grunddaten insbesondere für die Rohstoffe sowie die
Herstellung von PVC, Isolierglas und Beschlägen
Die auftretenden Transmissionswärmeverluste stammen aus der Datenbank ecoinvent 3.7. Dabei
während der Nutzungsphase werden in Modul B1 werden möglichst spezifische, aktuelle und
berücksichtigt, die in 2.12 genannten repräsentative Daten verwendet. Die verwendeten
Ersatzmaßnahmen der Fensterkomponenten in Modul Daten sind nicht älter als zehn Jahre.
B2.
7 Umwelt-Produktdeklaration EPPA ivzw, GKFP e.V., QKE e.V. – Kunststofffenster mit 3-Scheiben-Isolierglas
3.6 Datenqualität
Als Primärdaten der Profilextrusion und der
Fensterfertigung wurden Angaben von zwölf
Unternehmen mit 28 Produktionsstätten in neun
Ländern herangezogen, siehe Geltungsbereich. Diese
für das Jahr 2019 erhoben Daten wurden auf
Plausibilität und Konsistenz überprüft. Weitere
Durchschnittsangaben stammen von den Verbänden.
Die Qualität der spezifischen Daten ist daher als sehr
gut einzuschätzen.
Mindestens 80 % aller Beiträge zu den Kernindikatoren
jeder Wirkungskategorie resultieren aus fünf
Hintergrunddatensätzen. Deren Repräsentativität ist
überwiegend als gut bis sehr gut einzuschätzen. Nur in
einzelnen Fällen wurden Datensätze mit einer
geringeren Repräsentativität verwendet. Die Qualität
der Hintergrunddaten ist daher insgesamt als gut
einzuschätzen.
3.7 Betrachtungszeitraum
Die Primärdaten wurden für das Jahr 2019 erhoben.
Für die Produktionsdaten der Profilextrusion und des
Fensterbaus wurden die mit dem Produktionsvolumen
gewichteten Mittelwerte angesetzt.
3.8 Allokation
Bei der Herstellung des Fensters und in weiteren
Prozessen (Modul A1–A3) entstehen keine Co-
Produkte. Daher ist in Vordergrundprozessen keine
Co-Produkt-Allokation nötig. In der Vorkette von PVC,
z. B. bei der Herstellung von Vinylchlorid, entstehen
Co-Produkte, bei denen eine Allokation in den
Hintergrunddatensätzen vorliegt.
Eingesetzte Energien, Hilfs- und Betriebsstoffe sowie
Abfälle (Modul A1–A3) werden jeweils auf Werksebene
erfasst und über die produzierte Masse auf die
Produkte verteilt.
Eingesetzte Rezyklate (Modul A1–A3) werden im
Sinne eines Closed-Loop berücksichtigt, sodass keine
Allokation stattfindet.
In Modul D ergeben sich Nutzen und Lasten aus dem
Recycling von PVC und Metallen sowie der
Energierückgewinnung aus Abfällen.
3.9 Vergleichbarkeit
Grundsätzlich ist eine Gegenüberstellung oder die
Bewertung von EPD-Daten nur möglich, wenn alle zu
vergleichenden Datensätze nach EN 15804 erstellt
wurden und der Gebäudekontext bzw. die
produktspezifischen Leistungsmerkmale berücksichtigt
werden.
Die Ökobilanz wurde mit der Datenbank ecoinvent 3.7
erstellt.
8 Umwelt-Produktdeklaration EPPA ivzw, GKFP e.V., QKE e.V. – Kunststofffenster mit 3-Scheiben-Isolierglas
4. LCA: Szenarien und weitere technische Informationen
Charakteristische Produkteigenschaften Die Bereitstellung der Heizenergie wird mit deutschen
Biogener Kohlenstoff Heizenergiebedarf-Daten wie folgt modelliert:
49 % Gas
Der Gehalt an biogenem Kohlenstoff beträgt weniger 25 % Heizöl
als 5 % der Gesamtmasse des Produkts und der 14 % Fernwärme
zugehörigen Verpackung. 12 % Sonstige (z. B. Biomasse, Strom).
Instandhaltung (B2)
Grundlegende Informationen
Die Nutzungsdauer des Fensters wird nach BBSR
Die nachfolgenden technischen Informationen sind 2017 mit 40 Jahren angesetzt. Der Austausch
Grundlage für die deklarierten Module oder können für einzelner Komponenten nach Erreichen ihrer
das Entwickeln von spezifischen Szenarien im Kontext technischen Lebensdauer (vgl. 2.12) wird nach
einer Gebäudebewertung genutzt werden, wenn EN 17213 in B2 wie folgt berücksichtigt:
Module nicht deklariert werden (MND).
Bezeichnung Wert Einheit
Die Angaben beziehen sich überwiegend jeweils auf Ersatzzyklus Verglasung 1 Anzahl/RSL
eine deklarierte Einheit. Dichtungen 1 Anzahl/RSL
Beschlag 1 Anzahl/RSL
Transport zu der Baustelle (A4) Stromverbrauch 0,085 kWh
Montageschaum Polyurethan 0,180 kg
Bezeichnung Wert Einheit Schrauben 0,077 kg
spez. Treibstoffverbrauch je
0,132 l/(t*km)
Tonnen-Kilometer LKW 7,5 t
LKW 40 t 0,023 l/(t*km) Ende des Lebenswegs (C1–C4)
Transportdistanz LKW 7,5 t 9 km
LKW 40 t 69 km Die Recyclingquoten und Entsorgungswege sind
länderspezifisch und weichen im europäischen Raum
Einbau in das Gebäude (A5) stark voneinander ab. Folgende Annahmen liegen der
Ökobilanz zu Grunde:
Die für den Einbau verwendeten Hilfs- und Betriebs-
stoffe (z. B. Befestigungsmittel, Dichtstoffe) werden Bezeichnung Wert Einheit
gemäß EN 17213 in die Ökobilanz des Fensters Sammelquote über alle
95 %
einbezogen, nicht jedoch der Energieverbrauch beim Materialien
Einbau, der auf Gebäudeebene zu betrachten ist, * davon zum Recycling -
weshalb diese Angabe rein informativ ist. Glas 65 %
PVC 59 %
Bezeichnung Wert Einheit Stahl/Aluminium 92 %
Polyurethan Montageschaum 0,180 kg
Sonstiges 0 %
Schrauben 0,077 kg
* vom zu entsorgenden Material
Stromverbrauch 0,085 kWh -
zur Verbrennung
Glas 25 %
Nutzung (B1)
PVC 35 %
Stahl/Aluminium 0 %
Hier werden die durch das Fenster bedingten Netto-
Sonstiges 20 %
Wärmeverluste berücksichtigt. Diese setzen sich
Transportdistanz 22 km
zusammen aus den Transmissionswärmeverlusten
Stromverbrauch Rückbau 0,085 kWh
und den solaren Gewinnen. Da diese sehr stark von
den tatsächlichen klimatischen Bedingungen am
Wiederverwendungs- Rückgewinnungs- und
Einbauort sowie den technischen Gegebenheiten des
Recyclingpotenzial (D), relevante Szenarioangaben
einzelnen Gebäudes abhängen, sind die in dieser EPD
ausgewiesenen Umweltwirkungen lediglich
Die aus der thermischen und stofflichen Verwertung
exemplarisch zu sehen.
der Abfälle resultierenden Energien (thermische
Energie und Strom) bzw. das entstehende
Folgende Bedingungen werden angenommen: Die
Recyclingmaterial werden in diesem Modul wie folgt
Berechnungen zu Wärmeverlusten und -gewinnen
gutgeschrieben:
sowie die Ergebnisse der Wirkungsabschätzung
basieren auf Parametern durchschnittlicher
Bezeichnung Wert Einheit
europäischer Bedingungen. Der Energiebedarf
Nettofluss Sekundär-Glas 16,05 kg
während der Nutzungsphase am Referenzstand-
Nettofluss Sekundär-PVC 4,04 kg
ort wird nach DIN V 18599-2 berechnet. Dabei gilt:
Nettofluss Sekundär-Stahl 2,53 kg
exportierte elektrische Energie 3,67 MJ
Bezeichnung Wert Einheit
Gradtagszahlfaktor EU 2135 K*d exportierte thermische Energie 8,11 MJ
Solare Einstrahlung 155 kWh/m²
9 Umwelt-Produktdeklaration EPPA ivzw, GKFP e.V., QKE e.V. – Kunststofffenster mit 3-Scheiben-Isolierglas
10 Umwelt-Produktdeklaration EPPA ivzw, GKFP e.V., QKE e.V. – Kunststofffenster mit 3-Scheiben-Isolierglas
5. LCA: Ergebnisse
Für B1 Nutzung werden die durch das Fenster bedingten Wärmeverluste berücksichtigt. Die hier ausgewiesenen
LCA-Ergebnisse sind nur informativ, da die Verluste sehr stark von den klimatischen Bedingungen am Einbauort
sowie den technischen Gegebenheiten des einzelnen Gebäudes abhängen.
ANGABE DER SYSTEMGRENZEN (X = IN ÖKOBILANZ ENTHALTEN; ND = MODUL ODER INDIKATOR
NICHT DEKLARIERT; MNR = MODUL NICHT RELEVANT)
Stadium der Gutschriften
Produktionsstadiu Errichtung und Lasten
Nutzungsstadium Entsorgungsstadium
m des außerhalb der
Bauwerks Systemgrenze
11 Umwelt-Produktdeklaration EPPA ivzw, GKFP e.V., QKE e.V. – Kunststofffenster mit 3-Scheiben-Isolierglas
gnugrosrevffotshoR
tropsnarT gnulletsreH
mov
tropsnarT
muz
relletsreH
trosgnudnewreV
egatnoM
gnudnewnA/gnuztuN gnutlahdnatsnI
rutarapeR ztasrE gnureuenrE
sad rüf
ztasnieeigrenE
sed
nebierteB seduäbeG
sad rüf
ztasnieressaW
sed
nebierteB seduäbeG
ssirbA/uabkcüR
tropsnarT
gnuldnahebllafbA
gnugitieseB
,-sgnudnewrevredeiW -sgnunniwegkcüR
redo
laiznetopgnilcyceR
A1 A2 A3 A4 A5 B1 B2 B3 B4 B5 B6 B7 C1 C2 C3 C4 D
X X X X X X X MNR MNR MNR ND ND X X X X X
ERGEBNISSE DER ÖKOBILANZ – UMWELTAUSWIRKUNGEN nach EN 15804+A2: 1 m² eines
Referenzfensters mit 3-Scheiben-Isolierglas
Kernindikator Einheit A1-A3 A4 A5 B1 B2 C1 C2 C3 C4 D
GWP-total [kg CO2-Äq.] 9,63E+1 4,87E-1 1,48E+0 2,82E+1 5,18E+1 1,10E-3 1,15E-1 4,10E+0 2,13E+0 -7,21E+0
GWP-fossil [kg CO2-Äq.] 9,52E+1 4,86E-1 1,44E+0 2,52E+1 5,00E+1 1,09E-3 1,14E-1 4,09E+0 3,48E-1 -7,08E+0
GWP-biogenic [kg CO2-Äq.] 1,03E+0 1,35E-3 3,54E-2 3,04E+0 1,69E+0 8,69E-6 2,78E-4 1,61E-2 1,79E+0 -1,09E-1
GWP-luluc [kg CO2-Äq.] 8,34E-2 2,00E-4 7,97E-4 4,33E-3 5,60E-2 2,36E-7 4,00E-5 4,99E-4 2,89E-5 -2,28E-2
ODP [kg CFC11-Äq.] 1,38E-5 1,12E-7 2,01E-8 3,58E-6 3,94E-6 5,34E-10 2,64E-8 1,09E-7 3,40E-8 -2,54E-6
AP [mol H+-Äq.] 5,83E-1 1,45E-3 5,88E-3 4,38E-2 3,70E-1 1,07E-5 6,43E-4 2,64E-3 8,72E-4 -3,57E-2
EP-freshwater [kg P-Äq.] 3,68E-2 3,92E-5 2,17E-4 1,38E-3 1,57E-2 6,82E-8 8,06E-6 2,37E-4 3,33E-5 -4,00E-3
EP-marine [kg N-Äq.] 1,10E-1 3,10E-4 1,89E-3 7,67E-3 7,06E-2 4,06E-6 2,36E-4 8,49E-4 4,65E-3 -6,78E-3
EP-terrestrial [mol N-Äq.] 1,08E+0 3,36E-3 1,11E-2 8,15E-2 7,27E-1 4,45E-5 2,57E-3 6,87E-3 3,26E-3 -6,52E-2
POCP [kg NMVOC-Äq.] 3,36E-1 1,31E-3 3,97E-3 3,06E-2 2,05E-1 1,27E-5 7,34E-4 1,93E-3 1,41E-3 -2,09E-2
ADPE [kg Sb-Äq.] 1,33E-3 2,06E-6 7,72E-6 4,88E-5 8,83E-4 2,06E-9 3,96E-7 3,64E-6 3,30E-7 -5,86E-4
ADPF [MJ] 1,60E+3 7,67E+0 2,13E+1 3,68E+2 7,05E+2 3,52E-2 1,77E+0 7,69E+0 2,52E+0 -1,55E+2
[m³ Welt-Äq.
WDP 4,68E+1 4,21E-2 1,07E+0 1,01E+0 1,92E+1 1,83E-3 8,77E-3 4,19E+0 1,27E-1 -6,44E+0
entzogen]
GWP = Globales Erwärmungspotenzial; ODP = Abbaupotenzial der stratosphärischen Ozonschicht; AP = Versauerungspotenzial von Boden und
Wasser; EP = Eutrophierungspotenzial; POCP = Bildungspotenzial für troposphärisches Ozon; ADPE = Potenzial für die Verknappung von
Legende
abiotischen Ressourcen – nicht fossile Ressourcen (ADP – Stoffe); ADPF = Potenzial für die Verknappung abiotischer Ressourcen – fossile
Brennstoffe (ADP – fossile Energieträger); WDP = Wasser-Entzugspotenzial (Benutzer)
ERGEBNISSE DER ÖKOBILANZ – INDIKATOREN ZUR BESCHREIBUNG DES RESSOURCENEINSATZES
nach EN 15804+A2: 1 m² eines Referenzfensters mit 3-Scheiben-Isolierglas
Indikator Einheit A1-A3 A4 A5 B1 B2 C1 C2 C3 C4 D
PERE [MJ] 9,16E+1 1,19E-1 9,62E-1 1,06E+1 5,02E+1 6,99E-4 2,43E-2 6,90E+0 1,22E-1 -1,11E+1
PERM [MJ] 9,22E+0 0,00E+0 0,00E+0 0,00E+0 0,00E+0 0,00E+0 0,00E+0 -9,22E+0 0,00E+0 0,00E+0
PERT [MJ] 1,01E+2 1,19E-1 9,62E-1 1,06E+1 5,02E+1 6,99E-4 2,43E-2 -2,32E+0 1,22E-1 -1,11E+1
PENRE [MJ] 1,37E+3 7,67E+0 2,14E+1 3,68E+2 7,05E+2 3,52E-2 1,77E+0 1,72E+2 2,52E+0 -4,11E+1
PENRM [MJ] 2,36E+2 0,00E+0 0,00E+0 0,00E+0 0,00E+0 0,00E+0 0,00E+0 -1,22E+2 0,00E+0 -1,14E+2
PENRT [MJ] 1,61E+3 7,67E+0 2,14E+1 3,68E+2 7,05E+2 3,52E-2 1,77E+0 5,04E+1 2,52E+0 -1,55E+2
SM [kg] 6,53E+0 0,00E+0 4,31E-2 0,00E+0 3,55E-1 0,00E+0 0,00E+0 0,00E+0 0,00E+0 2,40E+1
RSF [MJ] 0,00E+0 0,00E+0 0,00E+0 0,00E+0 0,00E+0 0,00E+0 0,00E+0 0,00E+0 0,00E+0 0,00E+0
NRSF [MJ] 0,00E+0 0,00E+0 0,00E+0 0,00E+0 0,00E+0 0,00E+0 0,00E+0 0,00E+0 0,00E+0 0,00E+0
FW [m³] 1,09E+0 9,80E-4 2,49E-2 2,36E-2 4,46E-1 4,26E-5 2,04E-4 9,75E-2 2,97E-3 -1,50E-1
PERE = Erneuerbare Primärenergie als Energieträger; PERM = Erneuerbare Primärenergie zur stofflichen Nutzung; PERT = Total
erneuerbare Primärenergie; PENRE = Nicht-erneuerbare Primärenergie als Energieträger; PENRM = Nicht-erneuerbare Primärenergie
Legende
zur stofflichen Nutzung; PENRT = Total nicht erneuerbare Primärenergie; SM = Einsatz von Sekundärstoffen; RSF = Erneuerbare
Sekundärbrennstoffe; NRSF = Nicht-erneuerbare Sekundärbrennstoffe; FW = Nettoeinsatz von Süßwasserressourcen
ERGEBNISSE DER ÖKOBILANZ –ABFALLKATEGORIEN UND OUTPUTFLÜSSE nach EN 15804+A2:
1 m² eines Referenzfensters mit 3-Scheiben-Isolierglas
Indikator Einheit A1-A3 A4 A5 B1 B2 C1 C2 C3 C4 D
HWD [kg] 7,53E-6 0,00E+0 0,00E+0 0,00E+0 0,00E+0 0,00E+0 0,00E+0 0,00E+0 0,00E+0 0,00E+0
NHWD [kg] 1,68E-1 0,00E+0 0,00E+0 0,00E+0 6,81E+0 2,58E-1 0,00E+0 0,00E+0 1,04E+1 0,00E+0
RWD [kg] 6,57E-3 0,00E+0 0,00E+0 0,00E+0 0,00E+0 0,00E+0 0,00E+0 0,00E+0 0,00E+0 0,00E+0
CRU [kg] 0,00E+0 0,00E+0 0,00E+0 0,00E+0 0,00E+0 0,00E+0 0,00E+0 0,00E+0 0,00E+0 0,00E+0
MFR [kg] 3,57E+0 0,00E+0 0,00E+0 0,00E+0 1,43E+1 0,00E+0 0,00E+0 2,54E+1 0,00E+0 0,00E+0
MER [kg] 0,00E+0 0,00E+0 0,00E+0 0,00E+0 0,00E+0 0,00E+0 0,00E+0 0,00E+0 0,00E+0 0,00E+0
EEE [MJ] 0,00E+0 0,00E+0 0,00E+0 0,00E+0 0,00E+0 0,00E+0 0,00E+0 3,67E+0 0,00E+0 0,00E+0
EET [MJ] 0,00E+0 0,00E+0 0,00E+0 0,00E+0 0,00E+0 0,00E+0 0,00E+0 8,11E+0 0,00E+0 0,00E+0
HWD = Gefährlicher Abfall zur Deponie; NHWD = Entsorgter nicht gefährlicher Abfall; RWD = Entsorgter radioaktiver Abfall; CRU =
Legende Komponenten für die Wiederverwendung; MFR = Stoffe zum Recycling; MER = Stoffe für die Energierückgewinnung; EEE = Exportierte
Energie – elektrisch; EET = Exportierte Energie – thermisch
ERGEBNISSE DER ÖKOBILANZ – zusätzliche Wirkungskategorien nach EN 15804+A2-optional:
1 m² eines Referenzfensters mit 3-Scheiben-Isolierglas
Indikator Einheit A1-A3 A4 A5 B1 B2 C1 C2 C3 C4 D
[Krankheitsf
PM 5,48E-6 3,36E-8 1,07E-7 3,49E-7 3,58E-6 2,33E-10 1,03E-8 1,68E-8 1,88E-8 -2,49E-7
älle]
[kBq U235-
IRP 1,11E+1 4,08E-2 2,83E-2 1,09E+0 4,90E+0 1,75E-4 9,23E-3 1,07E-1 1,72E-2 -9,80E-1
Äq.]
ETP-fw [CTUe] 2,40E+3 6,36E+0 5,81E+1 2,12E+2 1,51E+3 1,90E-2 1,42E+0 1,94E+2 1,98E+1 -2,78E+2
HTP-c [CTUh] 2,54E-7 2,29E-10 1,55E-9 5,27E-9 4,90E-8 5,41E-13 5,94E-11 6,61E-10 1,44E-10 -1,03E-8
HTP-nc [CTUh] 1,51E-6 5,27E-9 2,65E-8 8,58E-8 7,04E-7 8,41E-12 1,38E-9 5,10E-8 3,48E-9 -2,14E-7
SQP [-] 3,52E+2 6,60E+0 1,93E+0 5,81E+1 1,89E+2 7,88E-2 1,50E+0 2,72E+0 5,34E+0 -3,54E+1
PM = Potenzielles Auftreten von Krankheiten aufgrund von Feinstaubemissionen; IR = Potenzielle Wirkung durch Exposition des
Menschen mit U235; ETP-fw = Potenzielle Toxizitätsvergleichseinheit für Ökosysteme; HTP-c = Potenzielle Toxizitätsvergleichseinheit
Legende
für den Menschen (kanzerogene Wirkung); HTP-nc = Potenzielle Toxizitätsvergleichseinheit für den Menschen (nicht kanzerogene
Wirkung); SQP = Potenzieller Bodenqualitätsindex
Wichtiger Hinweis
EP-freshwater: Dieser Indikator wurde in Übereinstimmung mit dem Charakterisierungsmodell (EUTREND-
Modell, Struijs et al., 2009b, wie in ReCiPe umgesetzt; http://eplca.jrc.ec.europa.eu/LCDN/developerEF.xhtml) als
„kg P-Äq.“ berechnet.
Einschränkungshinweis 1 – gilt für den Indikator IRP
Diese Wirkungskategorie behandelt hauptsächlich die mögliche Wirkung einer ionisierenden Strahlung geringer
Dosis auf die menschliche Gesundheit im Kernbrennstoffkreislauf. Sie berücksichtigt weder Auswirkungen, die
auf mögliche nukleare Unfälle und berufsbedingte Exposition zurückzuführen sind, noch auf die Entsorgung
radioaktiver Abfälle in unterirdischen Anlagen. Die potenzielle vom Boden, von Radon und von einigen Baustoffen
ausgehende ionisierende Strahlung wird ebenfalls nicht von diesem Indikator gemessen.
Einschränkungshinweis 2 – gilt für die Indikatoren ADPE, ADPF, WDP, ETP-fw, HTP-c, HTP-nc, SQP
Die Ergebnisse dieses Umweltwirkungsindikators müssen mit Bedacht angewendet werden, da die
Unsicherheiten bei diesen Ergebnissen hoch sind oder da es mit dem Indikator nur begrenzte Erfahrungen gibt.
12 Umwelt-Produktdeklaration EPPA ivzw, GKFP e.V., QKE e.V. – Kunststofffenster mit 3-Scheiben-Isolierglas
6. LCA: Interpretation
6.1 Zusammenfassung Rezyklatgehalt verringert wird. Der für das Jahr 2019
ermittelte Rezyklatgehalt liegt bei ca. 21 %.
Viele der Indikatoren zu den Umweltauswirkungen und
zum Ressourcenverbrauch werden von der
Herstellungsphase (Module A1–A3) dominiert.
Daneben haben die Instandhaltung (Modul B2), der
während der Nutzung notwendige
Heizenergieverbrauch zur Kompensation der
Wärmeverluste (Modul B1) sowie in geringerem
Umfang die Abfallbehandlung (Modul C3) maßgebliche
Anteile an den Indikatoren.
Die Auswirkungen innerhalb der Systemgrenzen
können durch Verwertungs- und Recyclingpotenziale
außerhalb der Systemgrenzen (Modul D) zum Teil
kompensiert werden.
Innerhalb der Module A1–A3 tragen das Isolierglas, die
Metallbauteile und das PVC-Dryblend in ähnlichem
Umfang zu den Ergebnissen bei. Der Herstellung des
PVC-Profils ist rund 1/4 der Treibhausgasemissionen
dieses Moduls zuzurechnen. Abb. 6-1: GWP-total der Fensterherstellung Modul
(A1–A3) in Abhängigkeit vom Rezyklatanteil
Sensitivitätsbetrachtungen zeigen, dass die
Umweltauswirkungen der Herstellungsphase durch
unterschiedliche Fensterkonstruktionen (z. B. Allerdings ist der Einsatz von PVC-Rezyklat im Profil
hinsichtlich Verstärkungsmaterial oder auch bezüglich nach oben begrenzt. Zum einen, da nicht unbegrenzt
der Abmessungen) sowie durch die Recyclingmaterial zur Verfügung steht, zum anderen
Oberflächengestaltung zumeist im Bereich bis ±10 % durch das Profildesign, wo konstruktions- und
beeinflusst werden. qualitätsbedingte Anforderungen den Einsatz von
Frischmaterial erforderlich machen können.
In Modul B2 stammt der größte Beitrag aus dem
Ersatz der Verglasung. Ein Maximum von 40 % PVC-Rezyklat bezogen auf die
Jahrestonnage der Profilproduktion erscheint unter
Die Ausweisung des Moduls B1 ist für Fenster diesen Rahmenbedingungen augenblicklich als
optional. Da die damit beschriebenen Wäremverluste technisch realisierbar. Unabhängig davon können
jedoch einen signifikanten Einfluss auf den einzelne Profile einen weitaus höheren Rezyklatgehalt
Energiehaushalt eines Gebäudes haben, ist die aufweisen.
Bilanzierung der Nutzungsphase sinnvoll. Die für B1
ausgewiesenen Werte gelten nur für den in Abschnitt 4
angegebenen exemplarischen Anwendungsfall und 6.3 Einzelbetrachtung zu den Wirkungs-
sind rein informativ. Für die Optimierung gilt es, die indikatoren und deren Einflussfaktoren
durch den Wärmedurchgangskoeffizienten Uw
bestimmten Transmissionswärmeverluste zu 6.3.1 Umweltauswirkungen
reduzieren und die solaren Gewinne (z. B. durch
Ausrichtung und Beschattung) zu optimieren.
6.2 Sensitivität zum Einsatz von PVC-Rezyklat
Die oben beschriebenen Auswirkungen durch das
eingesetzte PVC-Rahmenmaterial verändern sich mit
dem PVC-Rezyklatanteil. In Modul A1–A3 verringern
sich die Umweltwirkungen, wenn PVC-Frischmaterial
durch Rezyklat ersetzt wird. Im Fall eines Anteils von
40 % sinken hier die Auswirkungen um im Mittel 7 %
(Bereich 0 % bis -25 %).
Weiterhin ergeben sich durch eine Steigerung des
Rezyklatgehaltes im Profil bilanzielle Unterschiede im
Modul C3 (Indikator PENRM) sowie in Modul D
geringere Vorteile aufgrund der reduzierten Menge von
PVC-Rezyklat, welches die Systemgrenze verlässt.
Diese sinken bei 40 % Rezyklatanteil um Abb. 6-2: Indikatoren zur Beschreibung der Umwelt-
durchschnittlich 24 % (Bereich -51 % bis +9 %). wirkungen, Verteilung je Modul
Abbildung 6-1 zeigt, wie stark der Indikator GWP-total
in Modul A1–A3 durch einen steigenden
13 Umwelt-Produktdeklaration EPPA ivzw, GKFP e.V., QKE e.V. – Kunststofffenster mit 3-Scheiben-Isolierglas
Globales Erwärmungspotenzial (GWP) 6.3.2 Ressourceneinsatz
Treibhausgasemissionen sind vor allem auf die
Herstellung, den Energieverbrauch in der
Nutzungsphase und die Instandhaltung
zurückzuführen. Die relevantesten Treibhausgase sind
Kohlendioxid (fossil 86 %, biogen 4 %) und Methan
(fossil 8 %, biogen 2 %). Die Auswirkungen von
Landnutzungsänderung sind sehr gering.
Abbaupotenzial der stratosphärischen
Ozonschicht (ODP)
Auswirkungen auf den Ozonabbau resultieren vor
allem aus der Herstellung, dem Energieverbrauch in
der Nutzungsphase und der Instandhaltung. Dafür
verantwortlich sind vor allem Emissionen von Halon
1301, Halon 1211 und Tetrachlormethan.
Versauerungspotenzial von Boden und Wasser
(AP)
Die Versauerungspotenziale resultieren vor allem aus
Emissionen von Stickoxiden und Schwefeloxiden, die
Abb. 6-3: Sachbilanzindikatoren anteilig je Modul
während der Herstellungsphase und durch die
Instandhaltung entstehen.
Erneuerbare Primärenergie als Energieträger
Eutrophierungspotenzial (EP)
(PERE) und zur stofflichen Nutzung (PERM)
Die Auswirkungen auf die Eutrophierung von
Erneuerbare Primärenergie wird vor allem energetisch
Gewässern und Böden stammen vor allem aus der
genutzt in den Phasen Herstellung und Instandhaltung.
Herstellungsphase und der Istandhaltung. Relevante
Hierbei handelt es sich überwiegend um Biomasse,
Emissionen sind Phosphate und Stickoxide.
Wasserkraft und Windkraft. Die stoffliche Nutzung
spielt dagegen eine geringere Rolle, Effekte ergeben
Bildungspotenzial für troposphärisches Ozon
sich durch den verwendeten Stabilisator.
(POCD)
Bodennahe Ozonbildung ist vor allem auf die Phasen
Nicht-erneuerbare Primärenergie als Energieträger
Herstellung und Instandhaltung zurückzuführen.
(PENRE) und zur stofflichen Nutzung (PENRM)
Relevante Emissionen sind dabei Stickoxide sowie
Nicht-erneuerbare Primärenergie wird ebenfalls
verschiedene flüchtige organische Verbindungen ohne
überwiegend energetisch genutzt, hierbei sind
Methan (NMVOC).
Verbräuche Gas, Erdöl und Steinkohle bei der
Herstellung, Instandhaltung und der Nutzung relevant.
Potenzial für die Verknappung von abiotischen,
Von geringerer Bedeutung ist die stoffliche Nutzung in
nicht-fossilen Ressourcen (ADPE)
PVC-Neuware.
Der Verbrauch nicht-fossiler Ressourcen resultiert vor
allem aus der Herstellung und der Instandhaltung. Die
Einsatz von Sekundärstoffen (SM)
Verbräuche können zum Teil durch Vorteile außerhalb
Sekundärstoffe werden für die Bereitstellung der
der Systemgrenze ausgeglichen werden (Substitution
Metallkomponenten, insbesondere Stahl, sowie PVC
von Primärmaterial). Die am meisten beitragenden
und Glas eingesetzt. Zudem werden Sekundärstoffe in
Elemente sind Tellur, Blei, Silber, Gold, Zink und
Modul D für die Nutzung außerhalb der Systemgrenze
Kupfer.
bereitgestellt.
Potenzial für die Verknappung fossiler Brennstoffe
Sekundärbrennstoffe (RSF, NRSF)
(ADPF)
Es findet keine Verwendung von Sekundärbrenn-
Fossile Ressourcen werden vor allem durch den
stoffen statt.
Energieeinsatz bei der Nutzung und bei der
Instandhaltung verbraucht. Dies betrifft vor allem die
Einsatz von Süßwasserressourcen (FW)
Energieträger Erdgas, Erdöl und Steinkohle.
Süßwasser wird bei der Energieerzeugung durch
Wasserkraft für die Herstellung, die Instandhaltung und
Wassernutzung (WDP)
die Nutzung eingesetzt. Der Verbrauch von Süßwasser
Die Wassernutzung resultiert vor allem aus der
resultiert vor allem aus der Herstellung der Rohstoffe
Energieerzeugung durch Wasserkraft für die
Glas, Stahl und PVC.
Herstellung und die Instandhaltung. Tatsächlich
verbraucht wird Wasser jedoch vor allem für die
Bereitstellung der Rohstoffe Glas, Stahl und PVC.
14 Umwelt-Produktdeklaration EPPA ivzw, GKFP e.V., QKE e.V. – Kunststofffenster mit 3-Scheiben-Isolierglas
6.3.3 Output-Flüsse und Abfallkategorien 6.3.4 Zusätzliche Wirkungskategorien
Abb. 6-5: zusätzliche Wirkungskategorien nach
EN 15804+A2
Abb. 6-4: Abfallkategorien und Outputflüsse
Die Verteilung von weiteren, gemäß EN 15804 optional
Gefährlicher Abfall zur Deponie (HWD) anzugebenden Indikatoren auf die einzelnen Module
Zu beachten ist die eingeschränkte Aussagekraft der des Lebenszyklus ist der Abbildung 6-5 zu entnehmen.
Ergebnisse für den Indikator. In der PVC-Herstellung Eine Diskussion erfolgt nicht.
und deren Vorkette werden geringe Mengen
gefährlicher Abfälle abgelagert.
Entsorgter nicht-gefährlicher Abfall (NHWD)
Zu beachten ist die eingeschränkte Aussagekraft der
Ergebnisse für den Indikator. Nicht-gefährliche Abfälle
werden vor allem bei der Abfallentsorgung (Modul C4)
sowie beim Ersatz entsorgt. Hierbei handelt es sich vor
allem um abgelagerte Glasabfälle. Der Beitrag aus der
PVC-Herstellung ist dagegen sehr gering.
Entsorgter radioaktiver Abfall (RWD)
Zu beachten ist die eingeschränkte Aussagekraft der
Ergebnisse für den Indikator. Bei der PVC-Herstellung
und deren Vorkette werden Anteile von Strom aus
Kernenergie eingesetzt, aus denen direkte
(Brennstäbe) und indirekte (Tailings) Beiträge zum
Indikator RWD resultieren.
Komponenten für die Wiederverwendung (CRU)
Kein Aufkommen
Stoffe zum Recycling (MFR)
Stoffe für das Recycling werden vor allem durch die
Abfallbehandlung (Modul C3), durch die
Instandhaltung sowie in geringerem Umfang beim
Recycling von Produktionsabfälle bereitgestellt. Hierbei
handelt es sich um Glas, Metalle und PVC.
Stoffe für die Energierückgewinnung (MER)
Kein Aufkommen
Exportierte Energie (EEE, EET)
Energie in Form von Strom (EEE) und Wärme (EET)
wird insbesondere bei der Abfallbehandlung (Modul
C3) zurückgewonnen und exportiert und hier vor allem
bei der Verbrennung von PVC-Abfällen.
15 Umwelt-Produktdeklaration EPPA ivzw, GKFP e.V., QKE e.V. – Kunststofffenster mit 3-Scheiben-Isolierglas
7. Nachweise
7.1 Brandverhalten
Brandversuche nach EN 13823 an mehreren
Prüfelementen verschiedener Hersteller durch Fa.
Efectis Nederland BV, Projektnummer 2012-Efectis-
R0205
Ergebnis:
Gemäß den durchschnittlich ermittelten Parametern
erfüllen Kunststofffenster die Klassifizierungskriterien
nach DIN EN 13501-1:2007+A1:2009 wie folgt:
Brandverhalten: B–E
Rauchentwicklung: s3
brennendes Abtropfen: d0
7.2 VOC-Emissionen
7.2.1
Final Report VOC Emission Study 'Plastic
Windows'
Institut für Holztechnologie Dresden gemeinnützige
GmbH (IHD). No. 1516009. July 2017
In dem Bericht werden die Ergebnisse mehrerer
Untersuchungen zur Innenraumbelastung mit VOC-
Emissionen zusammengefasst.
Ergebnisse:
Bezüglich der französischen VOC-Verordnung für
Bauprdoukte Décret n° 2011-321 erfüllten alle
untersuchten Fensterelemente die bestmögliche
Klasse A+ nach Arrêté etiquetage 2011.
In Bezug auf das deutsche Bewertungsschema AgBB
erfüllten alle untersuchten Varianten von PVC-
Rahmenprofilen (weiß, lackiert, foliert) die
Anforderungen.
7.2.2
Forschungsvorhaben VOC-Emissionen aus
Bauelemeten
Bundesamt für Bauwesen und Raumordnung im
Rahmen der Forschungsinitiative Zukunft Bau;
Aktenzeichen Z6-10.08.18.7-08.20/II2-F20-08-005;
Dezember 2010
Ergebnis: Bezüglich der Innenraumbelastung werden
die Anforderungen der Bewertung durch das AgBB-
Schema unterschritten.
16 Umwelt-Produktdeklaration EPPA ivzw, GKFP e.V., QKE e.V. – Kunststofffenster mit 3-Scheiben-Isolierglas
8. Literaturhinweise
NORMEN WEITERE LITERATUR
DIN 4102-1 AgBB
DIN 4102-1:1998-05, Brandverhalten von Baustoffen Anforderungen an die Innenraumluftqualität in
und Bauteilen – Teil 1: Baustoffe; Begriffe, Gebäuden: Gesundheitliche Bewertung der
Anforderungen und Prüfungen. Emissionen von flüchtigen organischen Verbindungen
(VVOC, VOC und SVOC) aus Bauprodukten (AgBB -
DIN V 18599-2 Bewertungsschema für VOC aus Bauprodukten),
DIN V 18599-2:2011-12, Energetische Bewertung von Ausschuss zur gesundheitlichen Bewertung von
Gebäuden – Berechnung des Nutz-, End- und Bauprodukten; Juni 2021.
Primärenergiebedarfs für Heizung, Kühlung, Lüftung,
Trinkwarmwasser und Beleuchtung – Teil 2: Arrêté etiquetage 2011
Nutzenergiebedarf für Heizen und Kühlen von Arrêté du 19 avril 2011 relatif à l'étiquetage des
Gebäudezonen. produits de construction ou de revêtement de mur ou
de sol et des peintures et vernis sur leurs émissions de
EN 13501-1 polluants volatils.(JORF n°0111 du 13 mai 2011. Texte
DIN EN 13501-1:2019-05, Klassifizierung von n° 15).
Bauprodukten und Bauarten zu ihrem Brandverhalten In dieser Verordung werden die Details zur VOC-
– Teil 1: Klassifizierung mit den Ergebnissen aus den Verordnung Décret n° 2011-321 geregelt, u.a. die
Prüfungen zum Brandverhalten von Bauprodukten. Grenzwerte der Klassen und die Art Kennzeichnung
festgelegt.
EN 13823
DIN EN 13823:2020-09, Prüfungen zum AVV
Brandverhalten von Bauprodukten – Thermische Abfallverzeichnis-Verordnung (AVV) vom 10.
Beanspruchung durch einen einzelnen brennenden Dezember 2001 (BGBl. I S. 3379), die zuletzt durch
Gegenstand für Bauprodukte mit Ausnahme von Artikel 1 der Verordnung vom 30. Juni 2020 (BGBl. I S.
Bodenbelägen. 1533) geändert worden ist.
EN 14351-1 Bauproduktenverordnung
DIN EN 14351-1:2016-12, Fenster und Türen – Construction Products Regulation (CPR)
Produktnorm, Leistungseigenschaften – Teil 1: Fenster Verordnung (EU) Nr. 305/2011 des europäischen
und Außentüren. Parlaments und des Rates vom 9. März 2011 zur
Festlegung harmonisierter Bedingungen für die
EN 15804 Vermarktung von Bauprodukten und zur Aufhebung
DIN EN 15804+A2:2020+AC2021, Nachhaltigkeit von der Richtlinie 89/106/EWG des Rates,
Bauwerken – Umweltproduktdeklarationen – (Bauproduktenverordnung - BauPVO) (Amtsblatt der
Grundregeln für die Produktkategorie Bauprodukte. Europäischen Union Nr. L 088 vom 04.04.2011 S.
0005–0043).
EN 17213
DIN EN 17213:2020-09, Fenster und Türen – BBSR 2017
Umweltproduktdeklarationen – Bundesinstitut für Bau-, Stadt- und Raumforschung,
Produktkategorieregeln für Fenster und Türen. 24.02.2017, Nutzungsdauern von Bauteilen für die
Lebenszyklusanalysen nach Bewertungsschema
ISO 14001 nachhaltiges Bauen (BNB).
DIN EN ISO 14001:2015-11,
Umweltmanagementsysteme – Anforderungen mit Décret n° 2011-321
Anleitung zur Anwendung. Décret n° 2011-321 du 23 mars 2011 relatif à
l'étiquetage des produits de construction ou de
ISO 14025 revêtement de mur ou de sol et des peintures et vernis
DIN EN ISO 14025:2011-10, Umweltkennzeichnungen sur leurs émissions de polluants volatils (JORF n°0071
und -deklarationen – Typ III Umweltdeklarationen – du 25 mars 2011. Texte n° 16).
Grundsätze und Verfahren. Französische Verordnung zur Kennzeichnung von
Bauprodukten bezüglich ihrer Emissionen von
ISO 50001 flüchtigen Schadstoffen (VOC-Emissionen).
DIN EN ISO 50001:2018-12:
Energiemanagementsysteme – Anforderungen mit ECHA-Kandidatenliste
Anleitung zur Anwendung. Liste der für eine Zulassung in Frage kommenden
besonders besorgniserregenden Stoffe
(Kandidatenliste), 01.04.2020, veröffentlicht gemäß
Artikel 59 Absatz 10 der ECHA-Verordnung. Helsinki:
European Chemicals Agency (ECHA).
ecoinvent 3.7
ecoinvent 3.7. Elektronische Datenbank Version 3.7.1,
2020. Dübendorf (CH): Swiss Centre for Life Cycle
Inventories.
17 Umwelt-Produktdeklaration EPPA ivzw, GKFP e.V., QKE e.V. – Kunststofffenster mit 3-Scheiben-Isolierglas
Gabi
GaBi ts, Version 10.5, 2021. Software-System und
Datenbank zur Ganzheitlichen Bilanzierung.
Leinfelden-Echterdingen: Sphera Solutions GmbH.
IBU 2021
Institut Bauen und Umwelt e.V., 2021: Allgemeine
Anleitung für das EPD-Programm des Institut Bauen
und Umwelt e.V. (Allgemeine Anleitung zum IBU-EPD-
Programm). Version 2.0. Berlin: Institut Bauen und
Umwelt e.V.
PCR Teil A
Institut Bauen und Umwelt e.V., 2021:
Produktkategorie-Regeln für gebäudebezogene
Produkte und Dienstleistungen. Aus dem Programm
für Umwelt-Produktdeklarationen des Instituts Bauen
und Umwelt e.V. (IBU) Teil A: Rechenregeln für die
Ökobilanz und Anforderungen an den Projektbericht
nach EN 15804+A2:2019. Version 1.1. Berlin: Institut
Bauen und Umwelt e.V.
PCR: Fenster und Türen
Institut Bauen und Umwelt e.V., 2021: PCR
Anleitungstexte für gebäudebezogene Produkte und
Dienstleistungen. Aus dem Programm für Umwelt-
Produktdeklarationen des Instituts Bauen und Umwelt
e.V. (IBU) Teil B: Anforderungen an die EPD für
Fenster und Türen. Version 1.4. Berlin: Institut Bauen
und Umwelt e.V.
ift 2010
ift Rosenheim 2010: Emissionen aus Bauelementen:
Untersuchung der Emissionen von Fenstern und
Außentüren zur Bewertung des Verhaltens von
Bauelementen in Bezug auf Hygiene, Umweltschutz
und Gesundheit. Gefördert mit Mitteln des Bundesamts
für Bauwesen und Raumordnung im Rahmen der
Forschungsinitiative Zukunft Bau (Aktenzeichen: Z6-
10.08.18.7-08.20/II2-F20-08-005). Rosenheim: ift
Rosenheim, Hochschule Rosenheim.
RAL-GZ 695
RAL Deutsches Institut für Gütesicherung und
Kennzeichnung e.V. 2016: Fenster, Fassaden und
Haustüren - Gütesicherung (RAL-GZ 695). Bonn: RAL
Deutsches Institut für Gütesicherung und
Kennzeichnung e.V.
RAL-GZ 716
RAL Deutsches Institut für Gütesicherung und
Kennzeichnung e.V., 2019: Kunststoff-
Fensterprofilsysteme - Gütesicherung (RAL-GZ 716).
Bonn: RAL Deutsches Institut für Gütesicherung und
Kennzeichnung e.V.
18 Umwelt-Produktdeklaration EPPA ivzw, GKFP e.V., QKE e.V. – Kunststofffenster mit 3-Scheiben-Isolierglas
Herausgeber
Institut Bauen und Umwelt e.V. Tel +49 (0)30 3087748- 0
Hegelplatz 1 Fax +49 (0)30 3087748- 29
10117 Berlin Mail info@ibu-epd.com
Deutschland Web www.ibu-epd.com
Programmhalter
Institut Bauen und Umwelt e.V. Tel +49 (0)30 3087748- 0
Hegelplatz 1 Fax +49 (0)30 3087748- 29
10117 Berlin Mail info@ibu-epd.com
Deutschland Web www.ibu-epd.com
Ersteller der Ökobilanz
SKZ - Das Kunststoff-Zentrum Tel +49 931 4104-433
Friedrich-Bergius-Ring 22 Fax +49 931 4104-707
97076 Würzburg Mail kfe@skz.de
Germany Web www.skz.de
Inhaber der Deklaration
GKFP - Gütegemeinschaft Kunststoff- Tel +49 228 766 76 54
Fensterprofilsysteme e.V. Fax +49 228 766 76 50
Am Hofgarten 1-2 Mail info@gkfp.de
53113 Bonn Web gkfp.de
Germany
Tel +32 27 39 63 81
EPPA - European PVC Profiles and Fax +32 27 32 42 18
related Building Products Association Mail info@eppa-profiles.eu
Rue Abbé Cuypers 3 Web eppa-profiles.eu
1040 Brüssel
Belgium
Tel +49 (0)228 7667655
Fax +49 (0)228 7667650
QKE - Qualitätsverband Mail info@qke-bonn.de
Kunststofferzeugnisse e.V. Web qke-bonn.de
Am Hofgarten 1-2
53113 Bonn
Germany
