Environmental product declaration
In accordance with 14025 and EN15804+A2
B30M60 Synk 210, Dmax-16
Eier av deklarasjonen: Programoperatør:
Solid Betong AS Næringslivets Stiftelse for
miljødeklarasjoner
Produkt:
B30M60 Synk 210, Dmax-16 Deklarasjonsnummer:
Deklarert enhet: Publiseringsnummer:
1 m3
Godkjent dato:
Deklarasjonen er basert på PCR:
EN 15804:2012+A2:2019 tjener som kjerne-PCR Gyldig til:
NPCR 020:2021 Part B for Concrete and concrete
Næringslivets Stiftelse for EPD Software:
elements
miljødeklarasjoner LCA.no EPD generator ID: 61785
1 / 11
Generell informasjon
Produkt Eier av deklarasjonen:
B30M60 Synk 210, Dmax-16 Solid Betong AS
Kontaktperson: Morten Fredriksen
Telefon: 94800775
e-post: morten@solidbetong.no
Programoperatør: Produsent:
Postboks 5250 Majorstuen, 0303 Oslo, Norge Solid Betong AS
Næringslivets Stiftelse for miljødeklarasjoner
Telefon: +47 23 08 80 00
web: post@epd-norge.no
Deklarasjonsnummer: Produksjonssted:
Solid Betong AS
Smedveien 2
8610 Mo, Norway
Deklarasjonen er basert på PCR: Kvalitet/Miljøsystem:
EN 15804:2012+A2:2019 tjener som kjerne-PCR NS-EN206
NPCR 020:2021 Part B for Concrete and concrete elements
Erklæring om ansvar: Org. no.:
Eieren av deklarasjonen skal være ansvarlig for den​ underliggende 920577849
informasjon og bevis. EPD Norge skal​ ikke være ansvarlig med
hensyn til produsent informasjon, ​ livsløpsvurdering data og bevis.​
Deklarert enhet: Godkjent dato:
1 m3 B30M60 Synk 210, Dmax-16
Deklarert enhet med opsjon: Gyldig til:
A1,A2,A3,A4,C1,C2,C3,C4,D
Årstall for studien:
2023
Funksjonell enhet: Sammenlignbarhet:
EPD av byggevarer er nødvendigvis ikke sammenlignbare hvis de ikke
samsvarer med NS-EN 15804 og ses i en bygningskontekst.
Generelt om verifikasjon av EPD fra verktøy: Utarbeidelse og verifikasjon av miljødeklarasjon:
Uavhengig verifikasjon av data, annen miljøinformasjon og EPD er Deklarasjonen er utarbeidet og verifisert ved bruk av EPD-verktøy
foretatt etter ISO 14025:2010, kapittel 8.1.3 og 8.1.4. Individuell lca.tools ver EPD2022.03, utviklet av LCA.no. EPD-verktøyet er
tredjepartsverifisering av hver EPD er ikke nødvendig når verktøyet er integrert i bedriftens miljøstyringssystem, og godkjent av EPD-Norge
i) integrert i bedriftens miljøstyringssystem, ii) prosedyrer for bruk av
verktøyet er godkjent av EPD-Norge og iii) prosessen granskes årlig. EPD er utarbeidet av: Morten Fredriksen
Se vedlegg G i EPD-Norges retningslinjer for ytterligere informasjon
Bedriftsspesifikke data og EPD er kontrollert av: Rolf Nordnes
om EPDverktøy
Verifikasjon av EPD-verktøy: Godkjent:
Uavhengig tredjepartsverifikasjon av verktøy, bakgrunnsdata og test-
EPD er gjort i henhold til EPD-Norge sine prosedyrer og retningslinjer
for verifisering og godkjenning av EPD-verktøy.
Tredjeparts verifikator:
Jane Anderson, Construction LCA Håkon Hauan, CEO EPD-Norge
(krever ikke signatur)
2 / 11
Produkt
Produktbeskrivelse:
B30M60, Synk inntil 210, Dmax16, Miljøklasse B
Produktspesifikasjon:
Fabrikkblandet ferdigbetong i henhold til:
NS-EN 206:2013+A2:2021+NA:2022
Materialer kg %
Sement 311,90 12,95
Chemical 1,90 0,08
Vann 162,80 6,76
Tilslag 1931,70 80,21
Total 2408,30
Tekniske data:
XD1, XS1, XA1, XA2, XA4
Markedsområde:
Helgeland, Hemavan/Tærnaby (Sverige)
Levetid, produkt:
Produktet varer hele anleggets levetid.
Levetid, bygg eller anlegg:
LCA: Beregningsregler
Deklarert enhet:
1 m3 B30M60 Synk 210, Dmax-16
Cut-off kriterier:
Alle viktige råmaterialer og all viktig energibruk er inkludert. Produksjonsprosessen for råmaterialene og energistrømmer som inngår med veldig
små mengder (mindre enn 1%) er ikke inkludert. Disse cut-off kriteriene gjelder ikke for farlige materialer og stoffer.
Allokering:
Allokering er gjort iht. bestemmelser i EN 15804. Inngående energi og vann, samt produksjon av avfall i egen produksjon er allokert likt mellom
alle produktene gjennom masseallokering. Miljøpåvirkning og ressursforbruk for primærproduksjonen av resirkulerte materialer er allokert til det
opprinnelige produktsystemet. Bearbeidingsprosessen og transport av materialet til produksjonssted er allokert til analysen i denne EPDen. Alle
forbruk av ressurser og tilhørende utslipp og avfallstrømmer er fordelt på totalproduksjon på massebasis.
Datakvalitet:
Spesifikke data for produktsammensetningen er fremskaffet av produsenten. De representerer produksjonen av det deklarerte produktet og ble
samlet inn for EPD-​utvikling i det oppgitte året for studien. Bakgrunnsdata er basert på EPDer iht. EN 15804 og ulike LCA​ databaser.
Datakvaliteten for råmaterialene i A1 er presentert i tabellen nedenfor.
Materialer Kilde Datakvalitet År
Tilslag ecoinvent 3.6 Database 2019
Vann ecoinvent 3.6 Database 2019
Chemical EPD-EFC-20210198-IBG1-EN EPD 2021
Sement NEPD-3943-2903 EPD 2022
3 / 11
Systemgrenser (X=inkludert, MND=modul ikke deklarert, MNR=modul ikke relevant)
Gevinst og belastninger
Produktfase Sammenstillingsfase Bruksfase Sluttfase
etter endt levetid (D)
A1 A2 A3 A4 A5 B1 B2 B3 B4 B5 B6 B7 C1 C2 C3 C4 D
X X X X MND MND MND MND MND MND MND MND X X X X X
Systemgrenser:
Flytskjemaet nedenfor illustrerer systemgrensene for analysen:
Teknisk tilleggsinformasjon:
relairetamåR tropsnarT gninkrivliT tropsnarT
​/snojskurtsnoK esafsnojsallatsni
kurB
dlohekildeV nojsarapeR regnitfikstU gnirevoneR llenojsarepO kurbigrene llenojsarepO kurbnnav gniretnomeD tropsnarT
gnildnahebsllafvA
lit
llafvA
gnildnahebttuls ​/gninnivnejg/kurbnejG elaisnetop-gnirelukriser
4 / 11
LCA: Scenarier og annen teknisk informasjon
Følgende informasjon beskriver scenariene for modulene i EPDen.
Kapasitetsutnyttelse Verdi
Transport fra produksjonssted til bruker (A4) Distanse (km) Brennstoff/Energiforbruk Enhet
inkl. retur (%) (Liter/tonn)
Lastebil med henger, EURO 6 53,3 % 5 0,023 l/tkm 0,12
Demontering (C1) Enhet Verdi
Riving av bygg eller anlegg, per kg betong C1 (kg) kg/DU 2408,00
Kapasitetsutnyttelse Verdi
Transport til avfallsbehandling (C2) Distanse (km) Brennstoff/Energiforbruk Enhet
inkl. retur (%) (Liter/tonn)
Lastebil med henger, EURO 6 53,3 % 50 0,023 l/tkm 1,15
Avfallsbehandling (C3) Enhet Verdi
Avfallsbehandling av betong etter riving (kg) kg 1576,92
Avfall til sluttbehandling (C4) Enhet Verdi
Avfall, betongslam, restbetong, til deponering
kg 742,08
(kg)
Gevinst og belastninger etter endt levetid (D) Enhet Verdi
Substitusjon av steinmaterialer (kg) kg 1576,92
5 / 11
LCA: Resultater
LCA resultatene er presentert under for enheten som er definert på side 2 av EPD dokumentet.
Miljøpåvirkning (Environmental impact)
Indikator Enhet A1 A2 A3 A4 C1 C2 C3 C4 D
GWP-total kg CO2 -eq 2,01E+02 1,51E+01 2,99E+00 1,05E+00 9,63E+00 1,05E+01 1,14E+00 3,18E+00 -3,68E+00
GWP-fossil kg CO2 -eq 2,01E+02 1,51E+01 2,96E+00 1,05E+00 9,63E+00 1,05E+01 1,12E+00 3,18E+00 -3,61E+00
GWP-biogenic kg CO2 -eq 1,83E-01 3,75E-03 2,00E-02 4,49E-04 1,81E-03 4,49E-03 9,67E-03 2,70E-03 -7,20E-02
GWP-luluc kg CO2 -eq 1,86E-02 3,32E-03 3,06E-03 3,19E-04 7,59E-04 3,19E-03 1,55E-03 6,23E-04 -2,44E-03
ODP kg CFC11 -eq 2,30E-06 3,35E-06 5,85E-07 2,53E-07 2,08E-06 2,53E-06 2,21E-07 1,55E-06 -6,58E-07
AP mol H+ -eq 2,77E-01 3,18E-01 1,28E-02 3,38E-03 1,01E-01 3,38E-02 9,06E-03 3,10E-02 -3,25E-02
EP-FreshWater kg P -eq 1,09E-03 6,06E-05 5,59E-05 8,34E-06 3,51E-05 8,34E-05 7,08E-05 2,37E-05 -9,60E-05
EP-Marine kg N -eq 7,90E-02 7,15E-02 2,03E-03 7,39E-04 4,45E-02 7,39E-03 2,66E-03 1,16E-02 -1,13E-02
EP-Terrestial mol N -eq 9,82E-01 7,99E-01 2,36E-02 8,25E-03 4,82E-01 8,25E-02 3,06E-02 1,28E-01 -1,32E-01
POCP kg NMVOC -eq 2,28E-01 2,11E-01 7,06E-03 3,24E-03 1,34E-01 3,24E-02 8,19E-03 3,67E-02 -3,50E-02
ADP-minerals&metals1 kg Sb -eq 1,09E-03 1,15E-04 5,54E-05 1,87E-05 1,48E-05 1,87E-04 1,42E-05 2,81E-05 -3,21E-04
ADP-fossil1 MJ 7,36E+02 2,12E+02 4,32E+01 1,70E+01 1,33E+02 1,70E+02 3,48E+01 1,03E+02 -6,11E+01
WDP1 m3 6,46E+03 9,20E+01 1,70E+03 1,31E+01 2,82E+01 1,31E+02 3,84E+03 2,16E+02 -2,86E+03
GWPtotal Globalt oppvarmingspotensial; GWPfossil: Globalt oppvarmingspotensial fossile brensler; GWPbiogenic: Globalt oppvarmingspotensial biogene kilder;
GWPluluc: Globalt oppvarmingspotensial arealbruk endringer i bruk av arealer; ODP Potensial for nedbryting av stratosfærisk ozon; AP Forsurningspotensial for kilder på
land og vann; EP overgjødslingspotensial til ferskvann, hav og jord; POCP Potensial for fotokjemisk oksidantdanning; ADP-elements Abiotisk utarmingspotensial for
ikke-fossile ressurser, mineraler; ADP-fossil Abiotisk utarmingspotensial for fossile ressurser, fosile brensler; WDP Utarmingspotensial for vannressurser.
"Leseeksempel: 9,0 E-03 = 9,0*10 -3 = 0,009"
*INA Indicator Not Assessed (indikator ikke vurdert)
1. Resultatene av denne miljøpåvirkningsindikatoren skal brukes med forsiktighet ettersom usikkerheten til resultatene er høy eller det er begrenset erfaring med bruk av
indikatoren.
Merknad om miljøpåvirkningen
6 / 11
Supplerende indikatorer for miljøpåvirkning
Indikator Enhet A1 A2 A3 A4 C1 C2 C3 C4 D
PM Disease incidence 1,88E-06 7,43E-07 9,75E-08 9,63E-08 1,22E-05 9,63E-07 1,45E-07 6,60E-07 -6,92E-07
IRP2 kgBq U235 -eq 1,43E+00 9,27E-01 3,23E-01 7,44E-02 5,78E-01 7,44E-01 5,83E-01 4,45E-01 -5,61E-01
ETP-fw1 CTUe 3,85E+03 1,23E+02 6,05E+01 1,25E+01 7,25E+01 1,25E+02 2,46E+01 5,07E+01 -6,29E+01
HTP-c1 CTUh 1,24E-08 0,00E+00 2,88E-09 0,00E+00 2,41E-09 0,00E+00 1,58E-09 1,48E-09 -3,15E-09
HTP-nc1 CTUh 2,90E-07 6,03E-08 5,72E-08 1,20E-08 6,74E-08 1,20E-07 2,21E-08 2,97E-08 -7,73E-08
SQP1 dimensionless 4,49E+02 1,11E+02 2,45E+01 1,95E+01 1,61E+01 1,95E+02 1,97E+01 3,74E+02 1,39E+02
PM: Partikkelutslipp; IRP: Ioniserende stråling (helseeffekt); ETP-fw: Økotoksisitet (ferskvann); HTP-c: Toksisitet påvirkning på mennesker, kreft; HTP-nc: Toksisitet
påvirkning på mennesker, andre effekter enn kreft; SQP: Påvirkninger knyttet til arealbruksendringer / jordkvalitet
"Leseeksempel: 9,0 E-03 = 9,0*10 -3 = 0,009"
*INA Indicator Not Assessed (indikator ikke vurdert)
1. Resultatene av denne miljøpåvirkningsindikatoren skal brukes med forsiktighet ettersom usikkerheten til resultatene er høy eller det er begrenset erfaring med bruk av
indikatoren.
2. Denne påvirkningskategorien omhandler hovedsakelig den eventuelle effekten av lavdose ioniserende stråling på menneskers helse i atombrenselsyklusen. Den tar
ikke hensyn til effekter på grunn av mulige atomulykker, yrkesmessig eksponering eller på grunn av fjerning av radioaktivt avfall i underjordiske anlegg. Potensiell
ioniserende stråling fra jorda, fra radon og fra noen byggematerialer måles heller ikke av denne indikatoren.
7 / 11
Ressursbruk (Resource use)
Indikator Enhet A1 A2 A3 A4 C1 C2 C3 C4 D
PERE MJ 2,96E+02 1,53E+00 1,25E+02 2,14E-01 7,22E-01 2,14E+00 1,79E+01 1,58E+00 -1,43E+01
PERM MJ 2,22E-01 0,00E+00 0,00E+00 0,00E+00 0,00E+00 0,00E+00 0,00E+00 0,00E+00 0,00E+00
PERT MJ 2,96E+02 1,53E+00 1,25E+02 2,14E-01 7,22E-01 2,14E+00 1,79E+01 1,58E+00 -1,43E+01
PENRE MJ 7,28E+02 2,12E+02 4,32E+01 1,70E+01 1,33E+02 1,70E+02 3,48E+01 1,03E+02 -6,45E+01
PENRM MJ 1,10E+01 0,00E+00 0,00E+00 0,00E+00 0,00E+00 0,00E+00 0,00E+00 0,00E+00 0,00E+00
PENRT MJ 7,39E+02 2,12E+02 4,32E+01 1,70E+01 1,33E+02 1,70E+02 3,48E+01 1,03E+02 -6,45E+01
SM kg 3,63E-01 0,00E+00 0,00E+00 0,00E+00 0,00E+00 0,00E+00 0,00E+00 0,00E+00 0,00E+00
RSF MJ 2,08E+01 5,94E-02 1,05E-01 7,49E-03 0,00E+00 7,49E-02 0,00E+00 3,26E-02 -2,92E-01
NRSF MJ 2,37E+02 2,08E-01 2,56E-01 2,51E-02 0,00E+00 2,51E-01 0,00E+00 9,38E-02 -3,00E-01
FW m3 3,21E+00 1,16E-02 9,41E-01 1,94E-03 6,83E-03 1,94E-02 5,96E-02 1,22E-01 -2,24E+00
PERE Fornybar primærenergi brukt som energibærer; PERM Fornybar primærenergi brukt som råmateriale; PERT Total bruk av fornybar primærenergi; PENRE Ikke
fornybar primærenergi brukt som energibærer; PENRM Ikke fornybar primærenergi brukt som råmateriale; PENRT Total bruk av ikke fornybar primærenergi; SM Bruk av
sekundære materialer; RSF Bruk av fornybart sekundære brensel; NRSF Bruk av ikke fornybart sekundære brensel; FW Netto bruk av ferskvann.
"Leseeksempel: 9,0 E-03 = 9,0*10 -3 = 0,009"
*INA Indicator Not Assessed (indikator ikke vurdert)
8 / 11
Livsløpets slutt - Avfall (End of life - Waste)
Indikator Enhet A1 A2 A3 A4 C1 C2 C3 C4 D
HWD kg 6,45E-02 7,89E-03 6,77E-03 9,32E-04 3,90E-03 9,32E-03 3,47E-03 0,00E+00 -1,47E-02
NHWD kg 2,46E+00 7,30E+00 3,28E+01 1,48E+00 1,57E-01 1,48E+01 1,10E-01 7,42E+02 -4,46E-01
RWD kg 2,71E-03 1,49E-03 2,96E-04 1,16E-04 9,21E-04 1,16E-03 3,68E-04 0,00E+00 -4,84E-04
HWD Avhendet farlig avfall; NHWD Avhendet ikke-farlig avfall; RWD Avhendet radioaktivt avfall.
"Leseeksempel: 9,0 E-03 = 9,0*10 -3 = 0,009"
*INA Indicator Not Assessed (indikator ikke vurdert)
Livsløpets slutt - Utgangsfaktorer (End of life - Output flow)
Indikator Enhet A1 A2 A3 A4 C1 C2 C3 C4 D
CRU kg 0,00E+00 0,00E+00 0,00E+00 0,00E+00 0,00E+00 0,00E+00 0,00E+00 0,00E+00 0,00E+00
MFR kg 1,54E-01 0,00E+00 0,00E+00 0,00E+00 0,00E+00 0,00E+00 1,58E+03 0,00E+00 -2,89E-03
MER kg 7,99E-02 0,00E+00 0,00E+00 0,00E+00 0,00E+00 0,00E+00 0,00E+00 0,00E+00 -1,08E-01
EEE MJ 6,72E-02 0,00E+00 0,00E+00 0,00E+00 0,00E+00 0,00E+00 0,00E+00 0,00E+00 -2,61E-02
EET MJ 1,02E+00 0,00E+00 0,00E+00 0,00E+00 0,00E+00 0,00E+00 0,00E+00 0,00E+00 -3,95E-01
CRU Komponenter for gjenbruk, MFR Materialer for resirkulering, MER Materialer for energigjenvinning, EEE Eksportert elektrisk energi; ETE Eksportert termisk energi.
"Leseeksempel: 9,0 E-03 = 9,0*10 -3 = 0,009"
*INA Indicator Not Assessed (indikator ikke vurdert)
Informasjon om innholdet av biogent karbon
Indikator Enhet Ved port
Innhold av biogent karbon i produkt kg C 0,00E+00
Innhold av biogent karbon i emballasjen kg C 6,08E-03
Merk: 1 kg biogent karbon tilsvarer 44/12 kg CO2
9 / 11
Norske tilleggskrav
Klimagassutslipp fra bruk av elektrisitet i produksjonsfasen
Nasjonal produksjonsmiks fra import, lavspenning (inkludert produksjon av overføringslinjer, i tillegg til direkte utslipp og tap i nett) er brukt for
anvendt elektrisitet i produksjonsprosessen (A3). Bakgrunnsdata er presentert i tabellen under. Karakteriseringsfaktorer fra
EN15804:2012+A2:2019 er benyttet.
Electricity mix Data source Amount Enhet
Elektrisitet, Norge (kWh) ecoinvent 3.6 24,33 g CO2-eq/kWh
Farlige stoffer
Produktet er ikke tilført stoffer fra REACH Kandidatliste eller den norske prioritetslisten.
Inneklima
Betongen har ingen innvirkning på inneklima.
Ytterligere miljøinformasjon
Miljøpåvirkningsindikatorer iht. EN 15804+A1 og NPCR Part A v2.0
Indikator Enhet A1 A2 A3 A4 C1 C2 C3 C4 D
GWP kg CO2 -eq 1,99E+02 1,50E+01 2,94E+00 1,04E+00 9,51E+00 1,04E+01 1,10E+00 3,12E+00 -3,86E+00
ODP kg CFC11 -eq 2,20E-06 2,71E-06 4,87E-07 2,05E-07 1,65E-06 2,05E-06 2,73E-07 1,23E-06 -5,98E-07
POCP kg C2H4 -eq 7,54E-03 7,23E-03 4,39E-04 1,28E-04 1,47E-03 1,28E-03 2,45E-04 7,65E-04 -8,05E-04
AP kg SO2 -eq 1,51E-01 2,55E-01 9,76E-03 2,19E-03 1,41E-02 2,19E-02 4,15E-03 9,20E-03 -9,44E-03
EP kg PO43- -eq 2,23E-02 2,51E-02 9,21E-04 2,37E-04 1,56E-03 2,37E-03 5,49E-04 1,09E-03 -1,11E-03
ADPM kg Sb -eq 1,10E-03 1,15E-04 5,54E-05 1,87E-05 1,48E-05 1,87E-04 1,42E-05 2,81E-05 -3,21E-04
ADPE MJ 7,14E+02 2,10E+02 3,82E+01 1,67E+01 1,32E+02 1,67E+02 1,34E+01 1,01E+02 -6,11E+01
GWPIOBC kg CO2 -eq 1,95E+02 1,51E+01 2,84E+00 1,05E+00 9,63E+00 1,05E+01 2,08E+00 0,00E+00 -3,86E+00
GWP Global warming potential; ODP Depletion potential of the stratospheric ozone layer; POCP Formation potential of tropospheric photochemical oxidants; AP
Acidification potential of land and water; EP Eutrophication potential; ADPM Abiotic depletion potential for non fossil resources; ADPE Abiotic depletion​ potential for
fossil resources; GWP-IOBC/GHG Global warming potential calculated according to the principle of instantanious oxidation (except emissions and uptake of biogenic
carbon)
10 / 11
Bibliografi
NS-EN ISO 14025:2010 Miljømerker og deklarasjoner - Miljødeklarasjoner type III - Prinsipper og prosedyrer.
NS-EN ISO 14044:2006 Miljøstyring - Livsløpsvurderinger - Krav og retningslinjer.
NS-EN 15804:2012+A2:2019 Bærekraftig byggverk - Miljødeklarasjoner - Grunnleggende produktkategoriregler for byggevarer.
ISO 21930:2017 Sustainability in buildings and civil engineering works - Core rules for environmental product declarations of construction
products and services.
ecoinvent v3, Allocation, cut-off by classification, Swiss Centre of Life Cycle Inventories.
Iversen et al., (2021) eEPD v2021.09 Background information for EPD generator tool system verification, LCA.no rapportnummer: : 07.21.
Vold et al., (2022) EPD generator for concrete and concrete elements
Background information for EPD generator application and LCA data, LCA.no report number: 06.22
NPCR Part A: Construction products and services. Ver. 2.0. April 2021, EPD-Norge.
NPCR 020 Part B for concrete and concrete elements, Ver. 3.0, 20.09.2021, EPD Norway.
Programoperatør og utgiver Telefon:+47 23 08 80 00
Næringslivets Stiftelse for miljødeklarasjoner e-post: post@epd-norge.no
Postboks 5250 Majorstuen, 0303 Oslo, Norge web: www.epd-norge.no
Eier av deklarasjonen: Telefon:94800775
Solid Betong AS e-post: morten@solidbetong.no
Smedveien 2, 8610 Mo web: www.solidbetong.no
Forfatter av livsløpsrapporten Telefon:+47 916 50 916
LCA.no AS e-post: post@lca.no
Dokka 6B, 1671 web: www.lca.no
Utvikler av EPD-generator Telefon:+47 916 50 916
LCA.no AS e-post: post@lca.no
Dokka 6B,1671 Kråkerøy web: www.lca.no
ECO Platform web: www.eco-platform.org
ECO Portal web: ECO Portal
11 / 11
