Environmental product declaration
In accordance with 14025 and EN15804+A2
Spenncon hulldekke i kvalitet B45 M60. Lavkarbonklasse Pluss
Eier av deklarasjonen: Programoperatør:
Spenncon AS Næringslivets Stiftelse for
miljødeklarasjoner
Produkt:
Spenncon hulldekke i kvalitet B45 M60. Lavkarbonklasse Deklarasjonsnummer:
Pluss NEPD-4228-3469
Deklarert enhet: Publiseringsnummer:
1 tonne NEPD-4228-3469
Deklarasjonen er basert på PCR: Godkjent dato:
EN 15804:2012+A2:2019 tjener som kjerne-PCR 27.02.2023
Næringslivets Stiftelse for
NPCR 020:2021 Part B for Concrete and concrete
miljødeklarasjoner elements Gyldig til:
27.02.2027
EPD Software:
LCA.no EPD generator ID: 58740
1 / 11
Generell informasjon
Produkt Eier av deklarasjonen:
Spenncon hulldekke i kvalitet B45 M60. Lavkarbonklasse Pluss Spenncon AS
Kontaktperson: Britt Blom Marstrander
Telefon: +47 32 11 26 00
e-post: post@spenncon.no
Programoperatør: Produsent:
Postboks 5250 Majorstuen, 0303 Oslo, Norge Spenncon AS
Næringslivets Stiftelse for miljødeklarasjoner Postboks 508
Telefon: +47 23 08 80 00 3504 Hønefoss, Norway
web: post@epd-norge.no
Deklarasjonsnummer: Produksjonssted:
NEPD-4228-3469 Hønefoss
Production site Spenncon COM_ID 18
, Norway
Deklarasjonen er basert på PCR: Kvalitet/Miljøsystem:
EN 15804:2012+A2:2019 tjener som kjerne-PCR Sertifisert iht kvalitetsstyringssystem NS-EN ISO 9001 og
NPCR 020:2021 Part B for Concrete and concrete elements miljøstyringssystem NS-EN ISO 14001
Erklæring om ansvar: Org. no.:
Eieren av deklarasjonen skal være ansvarlig for den​ underliggende No 844 558 082
informasjon og bevis. EPD Norge skal​ ikke være ansvarlig med
hensyn til produsent informasjon, ​ livsløpsvurdering data og bevis.​
Deklarert enhet: Godkjent dato:
1 tonn Spenncon hulldekke i kvalitet B45 M60. Lavkarbonklasse Pluss 27.02.2023
Deklarert enhet med opsjon: Gyldig til:
A1,A2,A3,A4,A5,B1,C1,C2,C3,C4,D 27.02.2027
Årstall for studien:
2020
Funksjonell enhet: Sammenlignbarhet:
Ett tonn armert hulldekke. EPD av byggevarer er nødvendigvis ikke sammenlignbare hvis de ikke
samsvarer med NS-EN 15804 og ses i en bygningskontekst.
Generelt om verifikasjon av EPD fra verktøy: Utarbeidelse og verifikasjon av miljødeklarasjon:
Uavhengig verifikasjon av data, annen miljøinformasjon og EPD er Deklarasjonen er utarbeidet og verifisert ved bruk av EPD-verktøy
foretatt etter ISO 14025:2010, kapittel 8.1.3 og 8.1.4. Individuell lca.tools ver EPD2022.03, utviklet av LCA.no. EPD-verktøyet er
tredjepartsverifisering av hver EPD er ikke nødvendig når verktøyet er integrert i bedriftens miljøstyringssystem, og godkjent av EPD-Norge
i) integrert i bedriftens miljøstyringssystem, ii) prosedyrer for bruk av NEPDT03
verktøyet er godkjent av EPD-Norge og iii) prosessen granskes årlig.
Se vedlegg G i EPD-Norges retningslinjer for ytterligere informasjon EPD er utarbeidet av: Steinar Røine
om EPDverktøy
Bedriftsspesifikke data og EPD er kontrollert av: Ragna Karoline Aasen
Verifikasjon av EPD-verktøy: Godkjent:
Uavhengig tredjepartsverifikasjon av verktøy, bakgrunnsdata og test-
EPD er gjort i henhold til EPD-Norge sine prosedyrer og retningslinjer
for verifisering og godkjenning av EPD-verktøy.
Tredjeparts verifikator:
Jane Anderson, Construction LCA Håkon Hauan, CEO EPD-Norge
(krever ikke signatur)
2 / 11
Produkt
Produktbeskrivelse:
Hulldekker kan anvendes i alle typer av kontor-, forretnings-, industri-, boligbygg og skoler. Hulldekkene har stor mekanisk styrke og god
holdbarhet mot klimapåkjenninger.
Produktspesifikasjon:
Denne EPDen gjelder for Spenncon hulldekker i kvalitet B45 som ligger innenfor +/- 10% av verdien for GWP (Global Warming Potential) for
modulene A1+A2+A3.
I denne deklarasjonen er det benyttet betongsammensetning som tilfredsstiller Lavkarbonklasse Pluss i henhold til Publikasjon NB 37 (2020) fra
Norsk Betongforening.
Elementet inneholder følgende prosentvise fordeling av råmaterialer:
Materialer kg %
Chemical 1,03 0,10
Metal - Steel 13,00 1,30
SCM 12,74 1,27
Sement 107,25 10,72
Tilslag 815,00 81,50
Vann 50,99 5,10
Total 1000,00
Tekniske data:
Betongen er produsert i samsvar med kravene i NS-EN-206+NA.
Elementet er produsert i samsvar med kravene i NS-EN 13369 samt produktstandard NS-EN 1168.
Markedsområde:
Norge
Levetid, produkt:
50 år
Levetid, bygg eller anlegg:
50 år
LCA: Beregningsregler
Deklarert enhet:
1 tonn Spenncon hulldekke i kvalitet B45 M60. Lavkarbonklasse Pluss
Cut-off kriterier:
Alle viktige råmaterialer og all viktig energibruk er inkludert. Produksjonsprosessen for råmaterialene og energistrømmer som inngår med veldig
små mengder (mindre enn 1%) er ikke inkludert. Disse cut-off kriteriene gjelder ikke for farlige materialer og stoffer.
Allokering:
Allokering er gjort iht. bestemmelser i EN 15804. Inngående energi og vann, samt produksjon av avfall i egen produksjon er allokert likt mellom
alle produktene gjennom masseallokering. Miljøpåvirkning og ressursforbruk for primærproduksjonen av resirkulerte materialer er allokert til det
opprinnelige produktsystemet. Bearbeidingsprosessen og transport av materialet til produksjonssted er allokert til analysen i denne EPDen.
Datakvalitet:
Spesifikke data for produktsammensetningen er fremskaffet av produsenten. De representerer produksjonen av det deklarerte produktet og ble
samlet inn for EPD-​utvikling i det oppgitte året for studien. Bakgrunnsdata er basert på EPDer iht. EN 15804 og ulike LCA​ databaser.
Datakvaliteten for råmaterialene i A1 er presentert i tabellen nedenfor.
Materialer Kilde Datakvalitet År
SCM ecoinvent 3.6 Database 2019
Tilslag ecoinvent 3.6 Database 2019
Vann ecoinvent 3.6 Database 2019
Chemical EPD-EFC-20210193-IBG1-EN EPD 2021
Chemical EPD-EFC-20210198-IBG1-EN EPD 2021
Sement NEPD-3945-2910 EPD 2022
Sement NEPD-3948-2907 EPD 2022
Metal - Steel S-P-02400 EPD 2020
3 / 11
Systemgrenser (X=inkludert, MND=modul ikke deklarert, MNR=modul ikke relevant)
Gevinst og belastninger
Produktfase Sammenstillingsfase Bruksfase Sluttfase
etter endt levetid (D)
A1 A2 A3 A4 A5 B1 B2 B3 B4 B5 B6 B7 C1 C2 C3 C4 D
X X X X X X MNR MNR MNR MNR MNR MNR X X X X X
Systemgrenser:
Alle prosesser fra råvareuttak til produkt levert i fabrikkport er inkludert i analysen.
Videre er karbonatisering i bruksfasen inkludert, samt rivingsfasen og potensiale etter endt levetid.
Flytskjemaet nedenfor illustrerer systemgrensene for analysen:
Teknisk tilleggsinformasjon:
EPDen kan benyttes for følgende hulldekkeelementer med armeringsmengde som angitt:
HD 200, 255 kg/m2 med 5 spenntau
HD 220, 304 kg/m2 med 6 spenntau
HD 265, 371 kg/m2 med 7 spenntau
HD 285, 421 kg/m2 med 8 spenntau
HD 320, 390 kg/m2 med 8 spenntau
HD 340, 441 kg/m2 med 9 spenntau
Kontakt Spenncon AS for andre høyder eller armeringsmengder.
relairetamåR tropsnarT gninkrivliT tropsnarT
​/snojskurtsnoK esafsnojsallatsni
kurB
dlohekildeV nojsarapeR regnitfikstU gnirevoneR llenojsarepO kurbigrene llenojsarepO kurbnnav gniretnomeD tropsnarT
gnildnahebsllafvA
lit
llafvA
gnildnahebttuls ​/gninnivnejg/kurbnejG elaisnetop-gnirelukriser
4 / 11
LCA: Scenarier og annen teknisk informasjon
Følgende informasjon beskriver scenariene for modulene i EPDen.
Karbonatisering i brukstiden er basert på et hulldekke med tykkelse 265 mm som er sparklet på oversiden og ubehandlet på undersiden.
Kapasitetsutnyttelse Verdi
Transport fra produksjonssted til bruker (A4) Distanse (km) Brennstoff/Energiforbruk Enhet
inkl. retur (%) (Liter/tonn)
Lastebil med henger, EURO 6 53,3 % 50 0,023 l/tkm 1,15
Byggefase (A5) Enhet Verdi
Anchoring (kg) kg/DU 0,91
Avfall, farlig avfall, gjennomsnittsbehandling (kg) kg/DU 0,01
Avfall, trevirke, gjennomsnittsbehandling (kg) kg/DU 1,75
Diesel (L) L/DU 0,32
Elektrisitet, Norge (kWh) kWh/DU 0,08
Fugebetong 1 kg (HOF 60342 B35 M45 A1-A3
1 kg/DU 107,00
Vegg Lk B)
Mørtel (kg) kg/DU 0,00
Vann (kg) kg/DU 4,55
Monterte produkter i bruk (B1) Enhet Verdi
Karbonatisering av betong (kg CO2) kg/DU 3,30
Demontering (C1) Enhet Verdi
Riving av bygg eller anlegg, per kg betong C1 (kg) kg/DU 987,00
Riving av bygg eller anlegg, per kg stål C1 (kg) kg/DU 13,00
Kapasitetsutnyttelse Verdi
Transport til avfallsbehandling (C2) Distanse (km) Brennstoff/Energiforbruk Enhet
inkl. retur (%) (Liter/tonn)
Lastebil, 16-32 tonnes, HVO, EURO 6 (kgkm) 36,7 % 85 0,043 l/tkm 3,66
Avfallsbehandling (C3) Enhet Verdi
Avfallsbehandling av betong etter riving (kg) kg 632,40
Materials to recycling (kg) kg 46,90
Avfall til sluttbehandling (C4) Enhet Verdi
Avfall, betongslam, restbetong, til deponering
kg 297,60
(kg)
Waste, scrap steel, to landfill (kg) kg 23,10
Gevinst og belastninger etter endt levetid (D) Enhet Verdi
Substitusjon av stål (kg) kg 22,69
Substitusjon av steinmaterialer (kg) kg 632,40
5 / 11
LCA: Resultater
LCA resultatene er presentert under for enheten som er definert på side 2 av EPD dokumentet.
Miljøpåvirkning (Environmental impact)
Indikator Enhet A1 A2 A3 A4 A5
GWP-total kg CO2 -eq 8,92E+01 2,13E+00 1,94E+00 4,36E+00 1,54E+01
GWP-fossil kg CO2 -eq 8,86E+01 2,13E+00 1,84E+00 4,35E+00 1,54E+01
GWP-biogenic kg CO2 -eq 5,82E-01 1,18E-03 8,12E-02 1,87E-03 1,74E-02
GWP-luluc kg CO2 -eq 2,28E-02 9,99E-04 1,27E-02 1,33E-03 4,11E-03
ODP kg CFC11 -eq 2,62E-06 4,91E-07 2,66E-07 1,05E-06 5,43E-07
AP mol H+ -eq 2,16E-01 1,51E-02 2,38E-02 1,40E-02 4,05E-02
EP-FreshWater kg P -eq 1,24E-02 2,31E-05 1,21E-04 3,47E-05 1,99E-04
EP-Marine kg N -eq 5,60E-02 3,42E-03 9,77E-03 3,07E-03 1,29E-02
EP-Terrestial mol N -eq 6,24E-01 3,84E-02 1,09E-01 3,42E-02 1,45E-01
POCP kg NMVOC -eq 2,03E-01 1,22E-02 3,01E-02 1,34E-02 4,14E-02
ADP-minerals&metals1 kg Sb -eq 7,07E-04 6,15E-05 3,78E-05 7,76E-05 7,32E-05
ADP-fossil1 MJ 4,68E+02 3,49E+01 2,26E+01 7,07E+01 7,47E+01
WDP1 m3 2,68E+03 3,71E+01 1,14E+03 5,42E+01 3,90E+02
Indikator Enhet B1 C1 C2 C3 C4 D
GWP-total kg CO2 -eq -3,30E+00 4,00E+00 3,31E+00 4,55E-01 1,37E+00 -2,65E+01
GWP-fossil kg CO2 -eq -3,30E+00 4,00E+00 3,30E+00 4,49E-01 1,37E+00 -2,64E+01
GWP-biogenic kg CO2 -eq 0,00E+00 7,50E-04 5,59E-03 3,88E-03 1,17E-03 -4,27E-02
GWP-luluc kg CO2 -eq 0,00E+00 3,15E-04 5,14E-03 6,21E-04 2,69E-04 -1,22E-02
ODP kg CFC11 -eq 0,00E+00 8,64E-07 6,80E-07 8,85E-08 6,69E-07 -1,06E-06
AP mol H+ -eq 0,00E+00 4,19E-02 2,31E-02 3,63E-03 1,34E-02 -1,37E-01
EP-FreshWater kg P -eq 0,00E+00 1,46E-05 1,21E-04 2,84E-05 1,02E-05 -1,57E-03
EP-Marine kg N -eq 0,00E+00 1,85E-02 6,12E-03 1,07E-03 5,03E-03 -3,02E-02
EP-Terrestial mol N -eq 0,00E+00 2,00E-01 6,84E-02 1,23E-02 5,54E-02 -3,16E-01
POCP kg NMVOC -eq 0,00E+00 5,57E-02 2,50E-02 3,29E-03 1,58E-02 -1,39E-01
ADP-minerals&metals1 kg Sb -eq 0,00E+00 6,14E-06 4,01E-04 5,70E-06 1,22E-05 -5,59E-04
ADP-fossil1 MJ 0,00E+00 5,51E+01 6,98E+01 1,39E+01 4,43E+01 -2,35E+02
WDP1 m3 0,00E+00 1,17E+01 2,07E+02 1,54E+03 9,33E+01 1,46E+02
GWPtotal Globalt oppvarmingspotensial; GWPfossil: Globalt oppvarmingspotensial fossile brensler; GWPbiogenic: Globalt oppvarmingspotensial biogene kilder;
GWPluluc: Globalt oppvarmingspotensial arealbruk endringer i bruk av arealer; ODP Potensial for nedbryting av stratosfærisk ozon; AP Forsurningspotensial for kilder på
land og vann; EP overgjødslingspotensial til ferskvann, hav og jord; POCP Potensial for fotokjemisk oksidantdanning; ADP-elements Abiotisk utarmingspotensial for
ikke-fossile ressurser, mineraler; ADP-fossil Abiotisk utarmingspotensial for fossile ressurser, fosile brensler; WDP Utarmingspotensial for vannressurser.
"Leseeksempel: 9,0 E-03 = 9,0*10 -3 = 0,009"
*INA Indicator Not Assessed (indikator ikke vurdert)
1. Resultatene av denne miljøpåvirkningsindikatoren skal brukes med forsiktighet ettersom usikkerheten til resultatene er høy eller det er begrenset erfaring med bruk av
indikatoren.
Merknad om miljøpåvirkningen
6 / 11
Supplerende indikatorer for miljøpåvirkning
Indikator Enhet A1 A2 A3 A4 A5
PM Disease incidence 2,95E-06 2,07E-07 1,66E-06 4,00E-07 6,36E-07
IRP2 kgBq U235 -eq 2,46E+00 1,46E-01 1,99E-01 3,09E-01 2,05E-01
ETP-fw1 CTUe 2,23E+03 2,88E+01 2,22E+02 5,17E+01 3,53E+02
HTP-c1 CTUh 2,20E-07 0,00E+00 3,60E-09 0,00E+00 1,24E-08
HTP-nc1 CTUh 4,30E-06 3,18E-08 9,61E-08 5,00E-08 1,32E-07
SQP1 dimensionless 5,70E+01 4,05E+01 2,79E+02 8,11E+01 1,69E+01
Indikator Enhet B1 C1 C2 C3 C4 D
PM Disease incidence 0,00E+00 5,07E-06 7,65E-07 5,82E-08 2,85E-07 -2,35E-06
IRP2 kgBq U235 -eq 0,00E+00 2,40E-01 2,28E-01 2,34E-01 1,92E-01 -1,35E-01
ETP-fw1 CTUe 0,00E+00 3,01E+01 1,02E+02 9,88E+00 2,19E+01 -1,42E+03
HTP-c1 CTUh 0,00E+00 1,00E-09 0,00E+00 6,32E-10 6,41E-10 -1,21E-07
HTP-nc1 CTUh 0,00E+00 2,80E-08 1,70E-07 8,85E-09 1,28E-08 2,58E-06
SQP1 dimensionless 0,00E+00 6,69E+00 1,30E+02 7,89E+00 1,62E+02 3,99E+01
PM: Partikkelutslipp; IRP: Ioniserende stråling (helseeffekt); ETP-fw: Økotoksisitet (ferskvann); HTP-c: Toksisitet påvirkning på mennesker, kreft; HTP-nc: Toksisitet
påvirkning på mennesker, andre effekter enn kreft; SQP: Påvirkninger knyttet til arealbruksendringer / jordkvalitet
"Leseeksempel: 9,0 E-03 = 9,0*10 -3 = 0,009"
*INA Indicator Not Assessed (indikator ikke vurdert)
1. Resultatene av denne miljøpåvirkningsindikatoren skal brukes med forsiktighet ettersom usikkerheten til resultatene er høy eller det er begrenset erfaring med bruk av
indikatoren.
2. Denne påvirkningskategorien omhandler hovedsakelig den eventuelle effekten av lavdose ioniserende stråling på menneskers helse i atombrenselsyklusen. Den tar
ikke hensyn til effekter på grunn av mulige atomulykker, yrkesmessig eksponering eller på grunn av fjerning av radioaktivt avfall i underjordiske anlegg. Potensiell
ioniserende stråling fra jorda, fra radon og fra noen byggematerialer måles heller ikke av denne indikatoren.
7 / 11
Ressursbruk (Resource use)
Indikator Enhet A1 A2 A3 A4 A5
PERE MJ 9,46E+01 5,95E-01 1,95E+02 8,90E-01 1,86E+01
PERM MJ 1,20E-01 0,00E+00 0,00E+00 0,00E+00 4,46E-02
PERT MJ 9,47E+01 5,95E-01 1,95E+02 8,90E-01 1,87E+01
PENRE MJ 4,82E+02 3,49E+01 2,26E+01 7,07E+01 7,29E+01
PENRM MJ 5,93E+00 0,00E+00 0,00E+00 0,00E+00 1,94E+00
PENRT MJ 4,88E+02 3,49E+01 2,26E+01 7,07E+01 7,49E+01
SM kg 2,60E+01 0,00E+00 2,15E-02 0,00E+00 2,24E+00
RSF MJ 9,51E+01 2,02E-02 8,66E-02 3,11E-02 1,77E+01
NRSF MJ 1,35E+02 7,09E-02 8,86E-02 1,04E-01 2,68E+01
FW m3 1,38E+00 5,32E-03 4,13E-01 8,05E-03 1,99E-01
Indikator Enhet B1 C1 C2 C3 C4 D
PERE MJ 0,00E+00 3,00E-01 3,16E+00 7,18E+00 6,82E-01 -2,28E+01
PERM MJ 0,00E+00 0,00E+00 0,00E+00 0,00E+00 0,00E+00 0,00E+00
PERT MJ 0,00E+00 3,00E-01 3,16E+00 7,18E+00 6,82E-01 -2,28E+01
PENRE MJ 0,00E+00 5,51E+01 6,98E+01 1,40E+01 4,43E+01 -2,36E+02
PENRM MJ 0,00E+00 0,00E+00 0,00E+00 0,00E+00 0,00E+00 0,00E+00
PENRT MJ 0,00E+00 5,51E+01 6,98E+01 1,40E+01 4,43E+01 -2,36E+02
SM kg 0,00E+00 0,00E+00 0,00E+00 1,20E-02 1,17E-02 1,18E+01
RSF MJ 0,00E+00 0,00E+00 1,03E-01 1,45E-01 1,41E-02 7,84E-01
NRSF MJ 0,00E+00 0,00E+00 3,54E-01 -9,01E-03 4,05E-02 2,61E+01
FW m3 0,00E+00 2,83E-03 2,85E-02 2,39E-02 5,28E-02 -9,52E-01
PERE Fornybar primærenergi brukt som energibærer; PERM Fornybar primærenergi brukt som råmateriale; PERT Total bruk av fornybar primærenergi; PENRE Ikke
fornybar primærenergi brukt som energibærer; PENRM Ikke fornybar primærenergi brukt som råmateriale; PENRT Total bruk av ikke fornybar primærenergi; SM Bruk av
sekundære materialer; RSF Bruk av fornybart sekundære brensel; NRSF Bruk av ikke fornybart sekundære brensel; FW Netto bruk av ferskvann.
"Leseeksempel: 9,0 E-03 = 9,0*10 -3 = 0,009"
*INA Indicator Not Assessed (indikator ikke vurdert)
8 / 11
Livsløpets slutt - Avfall (End of life - Waste)
Indikator Enhet A1 A2 A3 A4 A5
HWD kg 6,18E-01 2,31E-03 2,08E-01 3,87E-03 2,78E-02
NHWD kg 1,04E+00 3,08E+00 1,17E+01 6,15E+00 1,13E+00
RWD kg 1,25E-03 2,24E-04 1,73E-04 4,83E-04 4,96E-04
Indikator Enhet B1 C1 C2 C3 C4 D
HWD kg 0,00E+00 1,62E-03 9,79E-03 1,39E-03 1,34E-03 -1,36E-01
NHWD kg 0,00E+00 6,52E-02 1,04E+01 4,40E-02 3,21E+02 -1,04E+01
RWD kg 0,00E+00 3,82E-04 2,79E-04 1,47E-04 3,02E-04 -1,25E-04
HWD Avhendet farlig avfall; NHWD Avhendet ikke-farlig avfall; RWD Avhendet radioaktivt avfall.
"Leseeksempel: 9,0 E-03 = 9,0*10 -3 = 0,009"
*INA Indicator Not Assessed (indikator ikke vurdert)
Livsløpets slutt - Utgangsfaktorer (End of life - Output flow)
Indikator Enhet A1 A2 A3 A4 A5
CRU kg 6,16E-02 0,00E+00 0,00E+00 0,00E+00 0,00E+00
MFR kg 6,97E-02 0,00E+00 4,10E+00 0,00E+00 9,59E-01
MER kg 3,12E-02 0,00E+00 4,51E-04 0,00E+00 3,58E-03
EEE MJ 2,67E-02 0,00E+00 6,78E-01 0,00E+00 7,62E-01
EET MJ 4,04E-01 0,00E+00 1,03E+01 0,00E+00 1,15E+01
Indikator Enhet B1 C1 C2 C3 C4 D
CRU kg 0,00E+00 0,00E+00 0,00E+00 0,00E+00 0,00E+00 0,00E+00
MFR kg 0,00E+00 0,00E+00 0,00E+00 6,79E+02 1,08E-02 1,18E+01
MER kg 0,00E+00 0,00E+00 0,00E+00 1,46E-03 1,40E-04 -3,58E-02
EEE MJ 0,00E+00 0,00E+00 0,00E+00 2,50E-03 1,02E-03 -1,91E-02
EET MJ 0,00E+00 0,00E+00 0,00E+00 3,78E-02 1,55E-02 -2,88E-01
CRU Komponenter for gjenbruk, MFR Materialer for resirkulering, MER Materialer for energigjenvinning, EEE Eksportert elektrisk energi; ETE Eksportert termisk energi.
"Leseeksempel: 9,0 E-03 = 9,0*10 -3 = 0,009"
*INA Indicator Not Assessed (indikator ikke vurdert)
Informasjon om innholdet av biogent karbon
Indikator Enhet Ved port
Innhold av biogent karbon i produkt kg C 0,00E+00
Innhold av biogent karbon i emballasjen kg C 3,28E-03
Merk: 1 kg biogent karbon tilsvarer 44/12 kg CO2
9 / 11
Norske tilleggskrav
Klimagassutslipp fra bruk av elektrisitet i produksjonsfasen
Nasjonal produksjonsmiks fra import, lavspenning (inkludert produksjon av overføringslinjer, i tillegg til direkte utslipp og tap i nett) er brukt for
anvendt elektrisitet i produksjonsprosessen (A3). Bakgrunnsdata er presentert i tabellen under. Karakteriseringsfaktorer fra
EN15804:2012+A2:2019 er benyttet.
Electricity mix Data source Amount Enhet
Elektrisitet, Norge (kWh) ecoinvent 3.6 24,33 g CO2-eq/kWh
Farlige stoffer
Produktet er ikke tilført stoffer fra REACH Kandidatliste eller den norske prioritetslisten.
Inneklima
Produktet har ingen påvirkning på inneklima.
Ytterligere miljøinformasjon
Miljøpåvirkningsindikatorer iht. EN 15804+A1 og NPCR Part A v2.0
Indikator Enhet A1 A2 A3 A4 A5
GWP kg CO2 -eq 7,85E+01 2,10E+00 1,88E+00 4,31E+00 1,54E+01
ODP kg CFC11 -eq 1,12E-06 4,04E-07 2,33E-07 8,50E-07 4,77E-07
POCP kg C2H4 -eq 5,66E-03 4,65E-04 1,98E-03 5,33E-04 1,86E-03
AP kg SO2 -eq 1,04E-01 1,09E-02 1,38E-02 9,08E-03 1,96E-02
EP kg PO43- -eq 1,42E-02 1,15E-03 4,29E-03 9,85E-04 2,86E-03
ADPM kg Sb -eq 4,85E-04 6,15E-05 3,78E-05 7,76E-05 7,35E-05
ADPE MJ 3,24E+02 3,39E+01 1,80E+01 6,94E+01 7,22E+01
GWPIOBC kg CO2 -eq 8,61E+01 2,13E+00 1,45E+00 4,36E+00 1,29E+01
Indikator Enhet B1 C1 C2 C3 C4 D
GWP kg CO2 -eq -3,30E+00 3,95E+00 3,17E+00 4,43E-01 1,35E+00 -2,49E+01
ODP kg CFC11 -eq 0,00E+00 6,86E-07 5,10E-07 1,09E-07 5,32E-07 -1,04E-06
POCP kg C2H4 -eq 0,00E+00 6,09E-04 1,16E-03 9,84E-05 3,31E-04 -1,58E-02
AP kg SO2 -eq 0,00E+00 5,84E-03 1,28E-02 1,67E-03 3,97E-03 -9,75E-02
EP kg PO43- -eq 0,00E+00 6,50E-04 1,90E-03 2,20E-04 4,73E-04 -1,43E-02
ADPM kg Sb -eq 0,00E+00 6,14E-06 4,01E-04 5,70E-06 1,22E-05 -5,59E-04
ADPE MJ 0,00E+00 5,47E+01 6,40E+01 5,36E+00 4,36E+01 -2,53E+02
GWPIOBC kg CO2 -eq 0,00E+00 4,00E+00 3,31E+00 0,00E+00 0,00E+00 -3,89E+01
GWP Global warming potential; ODP Depletion potential of the stratospheric ozone layer; POCP Formation potential of tropospheric photochemical oxidants; AP
Acidification potential of land and water; EP Eutrophication potential; ADPM Abiotic depletion potential for non fossil resources; ADPE Abiotic depletion​ potential for
fossil resources; GWP-IOBC/GHG Global warming potential calculated according to the principle of instantanious oxidation (except emissions and uptake of biogenic
carbon)
10 / 11
Bibliografi
NS-EN ISO 14025:2010 Miljømerker og deklarasjoner - Miljødeklarasjoner type III - Prinsipper og prosedyrer.
NS-EN ISO 14044:2006 Miljøstyring - Livsløpsvurderinger - Krav og retningslinjer.
NS-EN 15804:2012+A2:2019 Bærekraftig byggverk - Miljødeklarasjoner - Grunnleggende produktkategoriregler for byggevarer.
ISO 21930:2017 Sustainability in buildings and civil engineering works - Core rules for environmental product declarations of construction
products and services.
ecoinvent v3, Allocation, cut-off by classification, Swiss Centre of Life Cycle Inventories.
Iversen et al., (2021) eEPD v2021.09 Background information for EPD generator tool system verification, LCA.no rapportnummer: : 07.21.
Vold et al., (2022) EPD generator for concrete and concrete elements
Background information for EPD generator application and LCA data, LCA.no report number: 06.22
NPCR Part A: Construction products and services. Ver. 2.0. April 2021, EPD-Norge.
NPCR 020 Part B for concrete and concrete elements, Ver. 3.0, 20.09.2021, EPD Norway.
Programoperatør og utgiver Telefon:+47 23 08 80 00
Næringslivets Stiftelse for miljødeklarasjoner e-post: post@epd-norge.no
Postboks 5250 Majorstuen, 0303 Oslo, Norge web: www.epd-norge.no
Eier av deklarasjonen: Telefon:+47 32 11 26 00
Spenncon AS e-post: post@spenncon.no
Postboks 508, 3504 Hønefoss web: http://spenncon.no/
Forfatter av livsløpsrapporten Telefon:+47 916 50 916
LCA.no AS e-post: post@lca.no
Dokka 6B, 1671 web: www.lca.no
Utvikler av EPD-generator Telefon:+47 916 50 916
LCA.no AS e-post: post@lca.no
Dokka 6B,1671 Kråkerøy web: www.lca.no
ECO Platform web: www.eco-platform.org
ECO Portal web: ECO Portal
11 / 11
