Environmental product declaration
In accordance with 14025 and EN15804+A2
GAB II
Deklarationens ejer: Programoperatør:
Asfaltindustrien Næringslivets stiftelse for Miljødeklarasjoner
Deklarationsnummer:
GAB II
NEPD-4094-3113-DK
Deklareret enhed:
Publiseringsnummer:
1 tonne
NEPD-4094-3113-DK
Deklarationen er baseret på PCR:
EN 15804:2012+A2:2019 tjener som kerne-PCR Godkendt dato: 30.12.2022
NPCR 025:2022 Part B for Asphalt
Gyldig til: 30.12.2027
EPD Software:
Næringslivets stiftelse for Miljødeklarasjoner System ID:
LCA.no EPD generator
54714
1 / 11
Generel information
Produkt Deklarationens ejer:
GAB II Asfaltindustrien
Kontaktperson: Trine Leth Kølby
Telefon: 50 73 47 64
e-post: tlk@asfaltindustrien.dk
Programoperatør: Producent:
Post Box 5250 Majorstuen, 0303 Oslo, Norway Asfaltindustrien
Næringslivets stiftelse for Miljødeklarasjoner Lautrupvang 2 , DK-2750 Ballerup
Telefon: +47 23 08 80 00 Denmark
web: post@epd-norge.no
Deklarationsnummer: Produktionssted:
NEPD-4094-3113-DK Branchegennemsnit for totalt 6 virksomheder og 34 asfaltfabrikker
,
Denmark
Kvalitet/Miljøsystem:
Deklarationen er baseret på PCR:
EN 15804:2012+A2:2019 tjener som kerne-PCR
NPCR 025:2022 Part B for Asphalt
Org. no.:
Erklæring om ansvar: CVR-nr. 62896116
Ejeren af deklarationen er ansvarlig for den underliggende information og
dokumentation. EPD Norge er ikke ansvarlig for producentinformationer, data
om livscyklusvurdering og dokumentation
Godkendt dato: 30.12.2022
Deklareret enhed:
1 tonne GAB II
Gyldig til: 30.12.2027
Deklareret enhed med option:
A1,A2,A3,A4,C1,C2,C3,C4,D
Årstal for studiet:
2019
Sammenlignelighed:
Funktionel enhed: Miljøvaredeklarationer for byggevarer er muligvis ikke sammenlignelige hvis ikke
de overholder kravene i EN 15804. EPD data er muligvis ikke sammenlignelig
med mindre alle anvendte datasæt er udviklet i henhold til EN 15804 og
baggrundssystemerne baseres på samme database.
Udarbejdelse og verifikation af miljødeklarationen
Generelt om verifikation af EPD fra værktøj: Deklarationen er udarbejdet og verificeret ved brug af EPDværktøj lca.tools ver
Uafhængig verifikation af data, anden miljøinformation og EPD er foretaget efter EPD2022.03, udviklet af LCA.no AS. EPDværktøjet er integreret i virksomhedens
ISO 14025:2010, kapitel 8.1.3 og 8.1.4. Individuel tredjepartsverificering af hver miljøledelsessystem, og godkendt af EPD-Norge, NEPDT06 Asfalt
EPD er ikke nødvendig når værktøjet er i) integreret i virksomhedens
miljøledelsessystem, ii) procedurer for brug af værktøjet er godkendt af EPD- EPD er udarbejdet af:
Norge og iii) processen granskes årlig. Se bilag G i EPD-Norges retningslinjer for
Trine Leth Kølby
yderligere information om EPDværktøj.
Virksomhedssspecifikke data og EPD er kontrolleret af:
Uno Helk
Godkendt:
Verifikation af EPD- værktøj:
Uafhængig tredjepartsverifikation af værktøj, baggrundsdata og test-EPD er
foretaget i henhold til EPD-Norges procedurer og retningslinjer for verificering
og godkendelse af EPD-værktøj.
Tredjeparts verifikator:
Håkon Hauan, CEO EPD-Norge
Martin Erlandsson, IVL Swedish Environmental Research Institute
(kræver ikke signatur)
2 / 11
Produkt
Produktbeskrivelse:
GAB II anvendes som nederste bundne bærelag i en tre-lags opbygning på veje med stor trafikbelastning.
EPD'en er et gennemsnit for GAB II udarbejdet af repræsentanter fra Arkil A/S, Colas Danmark A/S, Munck Asfalt A/S, NCC Industry A/S, Pankas A/S og PEAB Asfalt A/S.
Produktspecifikation:
Asfalt produceres på asfaltfabrikker, hvor råmaterialer gennemgår en termisk blandeproces med en temperatur på ca. 120 - 180 grader.
Asfalten består af over 90 % stenmaterialer og ca. 5 % bitumen som bruges som bindemiddel. Herudover kommer en mængde filler. Som filler anvendes flyveaske, kalk
eller egenproduceret filler.
Den gennemsnitlige materialesammensætning til GAB II er vist i tabellen nedenfor.
Materials
Stenmaterialer 93,7
Bitumen 4,8
Andet 1,5
Tekniske data:
Produktet GAB II er 100% genanvendeligt.
Tilslaget er produceret i henhold til DS EN 13043.
Bitumen er produceret i henhold til DS EN 12591.
GAB II er i overensstemmelse med kravene i DS EN 13108-1 og er omfattet af kravene til type test og løbende overvågning i overensstemmelse med DS EN 13108-20 og DS
EN 13108-21.
Markedsområde:
Danmark
Levetid, produkt:
Levetiden (reference service life) er i henhold til EN 15804 ikke deklareret.
Levetid, anlæg:
LCA: Beregningsregler
Deklareret enhed:
1 tonne GAB II
Cut-off kriterier:
Alle vigtige råmaterialer og alle vigtige energiforbrug er inkluderet. Produktionsprocesser for råmaterialer og energistrømme som indgår med meget små mængder
(mindre end 1%) kan udelades iht. EN 15804. Disse cut​off kriterier gælder ikke for farlige materialer og stoffer. I denne EPD er alle relevante materialer inkludereret.
Allokering:
Allokering er foretaget iht. bestemmelser i EN 15804. Indgående energi og vand, samt produktion af affald i egen produktion er allokeret lige mellem alle produkterne
gennem masseallokering. Miljøpåvirkninger og ressourceforbrug for primærproduktion af recirkulerede materialer er allokeret til det oprindelige produktsystem. For
bitumenproduktion er udvinding og transport af råolie allokeret efter masse, mens slutprodukterne fra olieraffineriet er allokeret efter økonomiske faktorer.
Datakvalitet:
Specifikke data for produktsammensætningen er fremskaffet af producenterne. De repræsenterer et branchegennemsnit af det deklarerede produkt og blev indsamlet i
2020 til udarbejdelse af en EPD udført i overensstemmelse med EN 15804:2012+A1:2013. I 2022 er EPDen opdateret efter EN 15804:2012+A2:2019 og der er indhentet
supplerende data fra producenterne om bortskaffelsesfasen til brug i modul C og D. Baggrundsdata er baseret på EPDer iht. til EN 15804 og forskellige LCA databaser.
Materials Source Data quality Year
Fremmedfiller ecoinvent 3.6 Database 2019
Tilslag ecoinvent 3.6 Database 2019
Life Cycle
Bitumen Eurobitume (2019) 2019
Inventory
Filler MD-20026-DA EPD 2020
Bitumen LCA.no Database 2021
Egenfiller LCA.no Database 2021
Tilslag LCA.no Database 2021
3 / 11
Systemgrænser (X=inkluderet, MND=modul ikke deklareret, MNR=modul ikke relevant)
Beyond the
Construction
Product stage Use stage End of life stage system
installation stage
boundaries
A1 A2 A3 A4 A5 B1 B2 B3 B4 B5 B6 B7 C1 C2 C3 C4 D
X X X X MND MND MND MND MND MND MND MND X X X X X
Systemgrænser:
Modulerne A1- A4, C og D er inkluderet i analysen. Det inkluderer udvinding og produktion af råmaterialer, transport til fabrik, selve produktionsprocessen, håndtering efter endt levetid
samt genanvendelsespotentialet.
Flowdiagrammet nedenfor illustrerer systemgrænsene for analysen:
Tillægsinformation
A5 Installation og B1-B7 Brugsfase er ikke deklareret. Brugsfasen for en asfaltbelægning inkluderer vedligehold af asfaltbelægningen, herunder reparation i forbindelse med udgravning til
kabler, rør etc.
gnidnivdU r​effotsår
fa
tropsnarT
lit
gnillitsmerf
gnillitsmerfelairetaM
lit tropsnarT sdalpeggyb noitallatsnI gurB dlohegildeV noitarapeR gnintfiksdU gnirevoneR igrenE gurbrofdnaV gninvirdeN lit tropsnarT
gnildnahebsdlaffa gnildnahebsdlaffA
gnirenopeD
,eslednevnaneG
gnidnivneg relle/go
elaitnetopsgurbneg
4 / 11
LCA: Scenarier og anden teknisk information
Følgende information beskriver scenariene for modulerne i EPDen.
Bortskaffelse af en asfaltbelægning sker typisk først efter en længere årrække. Asfaltindustrien har på baggrund af industriens egne oplysninger og Miljøstyrelsens
affaldsstatistik defineret generiske bortskaffelsesscenarier for asfalt i Danmark. Scenarierne har været præsenteret for Vejdirektoratet.
Det er ikke almindeligt i Danmark, at bærelag brydes/fræses op, så længe vejen er i drift. Da der som udgangspunkt ikke nedlægges eksisterende asfaltveje i Danmark vil
bærelagets levetid overstige livscyklussens tidsperspektiv. Der er derfor set bort fra påvirkninger fra bortskaffelse af bærelag.
Capacity utilisation Value
Transport til byggeplads (A4) Distance (km) Fuel/Energy Consumption Unit
(incl. return) % (Liter/tonn)
Asfaltbil, EURO 5 (km) 38,8 % 50 0,045 l/tkm 2,25
Genbrugs-, genanvendelses– el.
Unit Verdi
genvindingspotentiale (D)
Substitution af primær asfalt med netto
kg 609,88
recirkuleret asfalt (kg)
5 / 11
LCA: Resultater
Miljøpåvirkning (Environmental impact)
Indicator Unit A1 A2 A3 A4 C1 C2 C3 C4 D
GWP-total kg CO2 -eq 8,03E+00 4,45E+00 2,60E+01 8,34E+00 0 0 0 0 -2,61E+01
GWP-fossil kg CO2 -eq 7,99E+00 4,45E+00 2,59E+01 8,33E+00 0 0 0 0 -2,60E+01
GWP-biogenic kg CO2 -eq 3,19E-02 2,38E-04 7,27E-02 0,00E+00 0 0 0 0 0,00E+00
GWP-luluc kg CO2 -eq 3,77E-03 1,25E-03 3,73E-03 2,92E-03 0 0 0 0 -2,08E-02
ODP kg CFC11 -eq 7,94E-07 9,79E-07 3,87E-06 1,85E-06 0 0 0 0 -3,84E-05
AP mol H+ -eq 8,07E-02 5,44E-02 4,29E-02 3,41E-02 0 0 0 0 -2,62E-01
EP-FreshWater kg P -eq 1,86E-04 2,66E-05 2,03E-04 6,55E-05 0 0 0 0 -5,44E-04
EP-Marine kg N -eq 1,93E-02 1,32E-02 9,86E-03 1,01E-02 0 0 0 0 -5,00E-02
EP-Terrestial mol N -eq 2,20E-01 1,46E-01 1,12E-01 1,12E-01 0 0 0 0 -5,67E-01
POCP kg NMVOC -eq 6,92E-02 3,97E-02 3,61E-02 3,42E-02 0 0 0 0 -3,11E-01
ADP-minerals&metals1 kg Sb -eq 1,51E-04 8,52E-05 3,15E-05 2,26E-04 0 0 0 0 -2,31E-04
ADP-fossil1 MJ 1,43E+03 6,41E+01 3,87E+02 1,26E+02 0 0 0 0 -2,44E+03
WDP1 m3 1,41E+03 4,78E+01 4,44E+02 1,20E+02 0 0 0 0 -1,98E+04
GWP total Global Warming Potential total; GWP fossil Global Warming Potential fossil fuels ; GWP biogenic Global Warming Potential biogenic; GWP luluc Global W
Potential land use change; ODP Ozone Depletion; AP Acidification; EP freshwater Eutrophication aquatic freshwater; EP marine Eutrophication aquatic marine; EP
terrestrial Eutrophication terrestrial ;POCP Photochemical zone formation; ADPE Abiotic Depletion Potential minerals and metals; ADPF Abiotic Depletion Potential fossil
fuels; WDP Water deprivation potential, deprivation weighted​ water consumption ​
"Læseeksempel 9,0 E-03 = 9,0*10 -3 = 0,009"
*INA Indicator Not Assessed
1. The results of this environmental impact indicator shall be used with care as the uncertainties on these results are high or as there is limited experienced with the
indicator
Remarks to environmental impacts
6 / 11
Additional environmental impact indicators
Indicator Unit A1 A2 A3 A4 C1 C2 C3 C4 D
PM Disease incidence 2,22E-06 2,49E-07 2,94E-07 5,50E-07 0 0 0 0 -1,66E-06
IRP2 kgBq U235 -eq 2,22E-01 2,81E-01 6,22E-01 5,50E-01 0 0 0 0 -1,23E+01
ETP-fw1 CTUe 3,79E+02 4,26E+01 1,09E+02 9,26E+01 0 0 0 0 -1,55E+03
HTP-c1 CTUh 5,82E-09 0,00E+00 4,50E-09 0,00E+00 0 0 0 0 -1,52E-08
HTP-nc1 CTUh 9,85E-08 3,67E-08 1,01E-07 1,00E-07 0 0 0 0 -3,82E-07
SQP1 dimensionless 1,86E+02 3,44E+01 5,58E+01 8,66E+01 0 0 0 0 -5,51E+02
PM Particulate Matter emissions; IRP Ionizing radiation – human health; ETP-fw Eco toxicity – freshwater; HTP-c Human toxicity – cancer effects; HTP-nc Human
toxicity – non cancer effects; SQP Soil Quality (dimensionless)
"Læseeksempel 9,0 E-03 = 9,0*10 -3 = 0,009"
*INA Indicator Not Assessed
1. The results of this environmental impact indicator shall be used with care as the uncertainties on these results are high or as there is limited experienced with the
indicator
2. This impact category deals mainly with the eventual impact of low dose ionizing radiation on human health of the nuclear fuel cycle. It does not consider effects due
to possible nuclear accidents, occupational exposure nor due to radioactive waste disposal in underground facilities. Potential ionizing radiation from the soil, from
radon and from some construction materials is also not measured by this indicator.
7 / 11
Resourceforbrug (Resource use)
Indicator Unit A1 A2 A3 A4 C1 C2 C3 C4 D
PERE MJ 8,88E+00 7,14E-01 2,21E+01 1,78E+00 0 0 0 0 -1,35E+02
PERM MJ 0,00E+00 0,00E+00 0,00E+00 0,00E+00 0 0 0 0 0,00E+00
PERT MJ 8,88E+00 7,14E-01 2,21E+01 1,78E+00 0 0 0 0 -1,35E+02
PENRE MJ 2,06E+02 6,45E+01 4,22E+02 1,27E+02 0 0 0 0 -2,44E+03
PENRM MJ 1,88E+03 0,00E+00 0,00E+00 0,00E+00 0 0 0 0 0,00E+00
PENRT MJ 1,43E+03 6,45E+01 4,22E+02 1,27E+02 0 0 0 0 -2,44E+03
SM kg 3,90E+02 2,06E-02 7,92E-02 5,05E-02 0 0 0 0 -5,16E+01
RSF MJ 1,18E-01 2,64E-02 8,40E-01 6,35E-02 0 0 0 0 -1,48E+00
NRSF MJ 1,22E-01 9,25E-02 2,16E-01 2,27E-01 0 0 0 0 -6,16E-01
FW m3 8,51E-01 5,14E-03 8,79E-02 1,33E-02 0 0 0 0 -1,20E+00
PERE Use of renewable primary energy excluding renewable primary energy resources used as raw materials; PERM Use of renewable primary energy resources used as
raw materials; PERT Total use of renewable primary energy resources; PENRE Use of non renewable primary energy excluding non-renewable primary energy resources
used as raw materials; PENRM Use of non renewable primary energy resources used as raw materials; PENRT Total use of non renewable primary energy resources; SM
Use of secondary materials; RSF Use of renewable secondary fuels; NRSF Use of non renewable secondary fuels; FW Use of net fresh water
"Læseeksempel 9,0 E-03 = 9,0*10 -3 = 0,009"
*INA Indicator Not Assessed
8 / 11
Affaldskategorier (End of life - Waste)
Indicator Unit A1 A2 A3 A4 C1 C2 C3 C4 D
HWD kg 1,12E-02 2,80E-03 1,14E-01 6,40E-03 0 0 0 0 -9,82E-01
NHWD kg 4,96E-01 2,25E+00 4,68E-01 6,01E+00 0 0 0 0 -3,17E+00
RWD kg 1,58E-02 4,42E-04 8,70E-04 8,55E-04 0 0 0 0 -1,80E-02
HWD Hazardous waste disposed; NHWD Non-hazardous waste disposed; RWD Radioactive waste disposed;
"Læseeksempel 9,0 E-03 = 9,0*10 -3 = 0,009"
*INA Indicator Not Assessed
Output flows (End of life - Output flow)
Indicator Unit A1 A2 A3 A4 C1 C2 C3 C4 D
CRU kg 0,00E+00 0,00E+00 0,00E+00 0,00E+00 0 0 0 0 0,00E+00
MFR kg 6,89E-03 2,34E-03 1,83E-02 7,05E-04 0 0 0 0 -2,20E-01
MER kg 3,79E-02 1,56E-02 5,96E-02 4,20E-02 0 0 0 0 -1,55E-02
EEE MJ 1,50E-02 1,88E-03 2,36E-01 4,87E-03 0 0 0 0 -4,94E+00
EET MJ 2,27E-01 2,84E-02 3,57E+00 7,35E-02 0 0 0 0 -7,48E+01
CRU Components for re-use; MFR Materials for recycling; MER Materials for energy recovery; EEE Exported electrical energy; EET Exported energy Thermal
"Læseeksempel 9,0 E-03 = 9,0*10 -3 = 0,009"
*INA Indicator Not Assessed
Biogenic Carbon Content
Indicator Unit At the factory gate
Biogenic carbon content in product​ kg C 0,00E+00
Biogenic carbon content in accompanying packaging kg C 0,00E+00
Note: 1 kg biogenic carbon is equivalent to 44/12 kg CO2
9 / 11
Supplerende information
Drivhusgasemission fra elektricitetsforbruget i produktionsfasen
National produktionsmix som inkluderer import, produktion af overføringslinjer og tab i net (lav spænding), er brugt som elektricitetsmix. Baggrundsdata er præsenteret i
tabellen nedenfor. Karakteriseringsfaktorer fra EN15804:2012+A2:2019 er benyttet.
Electricity mix Data source Amount Unit
Elektricitet, Danmark (kWh) ecoinvent 3.6 338,20 g CO2-eq/kWh
Farlige stoffer
Produktet er ikke tilført stoffer fra REACH Kandidatliste eller den danske liste over uønskede stoffer.
Indeklima
Ikke relevant.
Additional Environmental Information
Environmental impact indicators EN 15804+A1 and NPCR Part A v2.0
Indicator Unit A1 A2 A3 A4 C1 C2 C3 C4 D
GWP kg CO2 -eq 7,93E+00 4,43E+00 2,63E+01 8,30E+00 0 0 0 0 -2,54E+01
ODP kg CFC11 -eq 6,91E-07 7,81E-07 3,30E-06 1,50E-06 0 0 0 0 -3,07E-05
POCP kg C2H4 -eq 2,39E-03 1,32E-03 2,73E-03 1,10E-03 0 0 0 0 -1,33E-02
AP kg SO2 -eq 5,86E-02 3,99E-02 3,35E-02 1,64E-02 0 0 0 0 -1,95E-01
EP kg PO43- -eq 2,10E-02 3,95E-03 4,55E-03 1,75E-03 0 0 0 0 -2,62E-02
ADPM kg Sb -eq 1,51E-04 8,53E-05 3,15E-05 2,26E-04 0 0 0 0 -2,31E-04
ADPE MJ 1,43E+03 6,40E+01 3,87E+02 1,26E+02 0 0 0 0 -2,36E+03
GWPIOBC kg CO2 -eq 7,93E+00 4,43E+00 2,60E+01 8,30E+00 0 0 0 0 -2,54E+01
GWP Global warming potential; ODP Depletion potential of the stratospheric ozone layer; POCP Formation potential of tropospheric photochemical oxidants; AP
Acidification potential of land and water; EP Eutrophication potential; ADPM Abiotic depletion potential for non fossil resources; ADPE Abiotic depletion​ potential for
fossil resources; GWP-IOBC/GHG Global warming potential calculated according to the principle of instantanious oxidation (except emissions and uptake of biogenic
carbon)
10 / 11
Bibliografi
DS/EN ISO 14025:2010 Miljømærker og -deklarationer - Type III-miljøvaredeklarationer - Principper og procedurer. ​
DS/EN ISO 14044:2006/A1:2018 Miljøledelse – Livscyklusvurdering – Krav og vejledning​
DS/EN 15804:2012+A2:2019 Bæredygtighed inden for byggeri og anlæg - Miljøvaredeklarationer - Grundlæggende regler for produktkategorien byggevarer​
ISO 21930:2017 Sustainability in buildings and civil engineering works, Core rules for environmental product declarations of construction products.​
ecoinvent v3, Alloc Rec, Swiss Centre of Life Cycle Inventories.​
Iversen et al., (2021) eEPD v2021.09 Background information for EPD generator tool system verification, LCA.no Report number: 07.21​
Iversen et al., (2021) EPD generator for NPCR 025 Part B for Asphalt, Background information for EPD generator application and LCA data, LCA.no Report number: 10.21. ​
NPCR Part A: Construction products and services. Ver. 2.0, 24.03.2021 EPD Norway.​
NPCR 025 Part B for asphalt, Ver. 1.1, 20.01.2022, EPD Norway.
Programoperatør og udgiver Telefon: +47 23 08 80 00
Næringslivets stiftelse for Miljødeklarasjoner e-post: post@epd-norge.no
Post Box 5250 Majorstuen, 0303 Oslo, Norway web: www.epd-norge.no
Deklarationens ejer: Telefon: 50 73 47 64
Asfaltindustrien e-post: tlk@asfaltindustrien.dk
Lautrupvang 2, DK-2750 Ballerup web: asfaltindustrien.dk
Forfatter af livcyklussrapporten Telefon: +47 916 50 916
LCA.no AS e-post: post@lca.no
Dokka 6B, 1671 web: www.lca.no
Udvikler af EPD-generator Telefon: +47 916 50 916
LCA.no AS e-post: post@lca.no
Dokka 6B,1671 Kråkerøy web: www.lca.no
ECO Platform web: www.eco-platform.org
ECO Portal web: ECO Portal
11 / 11
