Environmental product declaration
In accordance with 14025 and EN15804+A2
Rektangulære kanaler produsert i 0,90mm galvanisert materiale med
kvalitetsbetegnelsen DX51+Z275
Eier av deklarasjonen: Programoperatør:
Ventistål AS Næringslivets Stiftelse for
miljødeklarasjoner
Produkt:
Rektangulære kanaler produsert i 0,90mm galvanisert Deklarasjonsnummer:
materiale med kvalitetsbetegnelsen DX51+Z275
Publiseringsnummer:
Deklarert enhet:
1 kg Godkjent dato:
Deklarasjonen er basert på PCR: Gyldig til:
EN 15804:2012+A2:2019 tjener som kjerne-PCR
Næringslivets Stiftelse for EPD Software:
NPCR 030:2021 Part B for ventilation components
miljødeklarasjoner LCA.no EPD generator ID: 60716
1 / 12
Generell informasjon
Produkt Eier av deklarasjonen:
Rektangulære kanaler produsert i 0,90mm galvanisert materiale med Ventistål AS
kvalitetsbetegnelsen DX51+Z275 Kontaktperson: Morten Danielsen
Telefon: 90541149
e-post: morten.danielsen@ventistal.no
Programoperatør: Produsent:
Postboks 5250 Majorstuen, 0303 Oslo, Norge Ventistål AS
Næringslivets Stiftelse for miljødeklarasjoner
Telefon: +47 23 08 80 00
web: post@epd-norge.no
Deklarasjonsnummer: Produksjonssted:
Ventistål AS
Knud Bryns vei 5
0581 Oslo, Norway
Deklarasjonen er basert på PCR: Kvalitet/Miljøsystem:
EN 15804:2012+A2:2019 tjener som kjerne-PCR
NPCR 030:2021 Part B for ventilation components
Erklæring om ansvar: Org. no.:
Eieren av deklarasjonen skal være ansvarlig for den​ underliggende 876 859 122
informasjon og bevis. EPD Norge skal​ ikke være ansvarlig med
hensyn til produsent informasjon, ​ livsløpsvurdering data og bevis.​
Deklarert enhet: Godkjent dato:
1 kg Rektangulære kanaler produsert i 0,90mm galvanisert materiale
med kvalitetsbetegnelsen DX51+Z275
Deklarert enhet med opsjon: Gyldig til:
A1-A3,A4,C1,C2,C3,C4,D
Årstall for studien:
2022
Funksjonell enhet: Sammenlignbarhet:
Rektangulær kanal til bruk for distribusjon av luftmengder. EPD av byggevarer er nødvendigvis ikke sammenlignbare hvis de ikke
samsvarer med NS-EN 15804 og ses i en bygningskontekst.
Generelt om verifikasjon av EPD fra verktøy: Utarbeidelse og verifikasjon av miljødeklarasjon:
Uavhengig verifikasjon av data, annen miljøinformasjon og EPD er Deklarasjonen er utarbeidet og verifisert ved bruk av EPD-verktøy
foretatt etter ISO 14025:2010, kapittel 8.1.3 og 8.1.4. Individuell lca.tools ver EPD2022.03, utviklet av LCA.no. EPD-verktøyet er
tredjepartsverifisering av hver EPD er ikke nødvendig når verktøyet er integrert i bedriftens miljøstyringssystem, og godkjent av EPD-Norge
i) integrert i bedriftens miljøstyringssystem, ii) prosedyrer for bruk av
verktøyet er godkjent av EPD-Norge og iii) prosessen granskes årlig. EPD er utarbeidet av: Morten Danielsen
Se vedlegg G i EPD-Norges retningslinjer for ytterligere informasjon
Bedriftsspesifikke data og EPD er kontrollert av: Nina Selboskar
om EPDverktøy
Verifikasjon av EPD-verktøy: Godkjent:
Uavhengig tredjepartsverifikasjon av verktøy, bakgrunnsdata og test-
EPD er gjort i henhold til EPD-Norge sine prosedyrer og retningslinjer
for verifisering og godkjenning av EPD-verktøy.
Tredjeparts verifikator:
Alexander Borg, Asplan Viak AS Håkon Hauan, CEO EPD-Norge
(krever ikke signatur)
2 / 12
Produkt
Produktbeskrivelse:
En rektangulær ventilasjonskanal er en kanal som brukes til å føre luft inn i eller ut av et bygg. Dette kan være for å forbedre luftkvaliteten,
kontrollere temperaturen eller redusere fuktighet. Ventilasjonskanaler kan være en del av et byggets klima- og ventilasjonssystem, og de kan være
koblet til en varmepumpe eller andre klimakomponenter.
Ventilasjonskanaler kan ha ulike dimensjoner avhengig av hvor mye luft som skal flyttes. Ventilasjonskanaler kan være innvendige eller utvendige,
og de kan være synlige eller skjult.
En ventilasjonskanal kan føre luft inn i et bygg gjennom inntaksventiler, og den kan føre luft ut av bygget gjennom utblåsventiler.
Ventilasjonskanaler kan også være koblet til en ventilasjonsvifte for å hjelpe til med å pumpe luft gjennom kanalen.
Hensikten med en ventilasjonskanal er å sikre at luften i et bygg er frisk og god å puste, og at bygget har en behagelig temperatur og fuktighet.
Dette kan bidra til å øke komforten og produktiviteten til de som befinner seg i bygget, og det kan også bidra til å redusere risikoen for fuktskader
og andre problemer.
Produktspesifikasjon:
Kanalen produseres i galvanisert materiale i henhold til EN 10321 med kvalitetsbetegnelsen DX51 +Z275 MAC.
Ståltykkelsen for kanalene er 0.90 mm.
Det er et metallbelegg på 275 gram sink pr m2 på begge sider som tilsvarer 20 µ pr side.
Materialer kg %
Metal - Steel 0,99 98,94
Metal - Zinc 0,01 1,06
Total 1,00
Tekniske data:
Kanalene leveres som standard i tetthetsklasse B.
Ved produksjon av kanaler med tetthetsklasse C tilkommer fugemasse til bruk for å tette lekkasje mellom profil og kanal, men dette er ikke
deklarert i denne EPD'en.
Markedsområde:
Norge
Levetid, produkt:
Antatt levertid i et C2 korrosivt miljø (innendørs med god ventilasjon) er mer enn 25 år.
Tilsvarende vil produktet i et C3 miljø ha en antatt levetid (til rødrust oppstår) fra 9 - 25 år.
Bør rengjøres
Levetid, bygg eller anlegg:
60 år
LCA: Beregningsregler
Deklarert enhet:
1 kg Rektangulære kanaler produsert i 0,90mm galvanisert materiale med kvalitetsbetegnelsen DX51+Z275
Cut-off kriterier:
Alle viktige råmaterialer og all viktig energibruk er inkludert. Produksjonsprosessen for råmaterialene og energistrømmer som inngår med veldig
små mengder (mindre enn 1%) er ikke inkludert. Disse cut-off kriteriene gjelder ikke for farlige materialer og stoffer.
Allokering:
Allokering er gjort iht. bestemmelser i EN 15804. Inngående energi og vann, samt produksjon av avfall i egen produksjon er allokert likt mellom
alle produktene gjennom masseallokering. Miljøpåvirkning og ressursforbruk for primærproduksjonen av resirkulerte materialer er allokert til det
opprinnelige produktsystemet. Bearbeidingsprosessen og transport av materialet til produksjonssted er allokert til analysen i denne EPDen.
Datakvalitet:
Spesifikke data for produktsammensetningen er fremskaffet av produsenten. De representerer produksjonen av det deklarerte produktet og ble
samlet inn for EPD-​utvikling i det oppgitte året for studien. Bakgrunnsdata er basert på EPDer iht. EN 15804 og ulike LCA​ databaser.
Datakvaliteten for råmaterialene i A1 er presentert i tabellen nedenfor.
Data er hentet fra kanalproduksjonen på Vinterbro i Ås kommune.
Ståltykkelser i henhold til Ventistål interne retningslinjer basert på EN 1507.
3 / 12
Materialer Kilde Datakvalitet År
Metal - Steel ecoinvent 3.6 Database 2019
Metal - Zinc ecoinvent 3.6 Database 2019
4 / 12
Systemgrenser (X=inkludert, MND=modul ikke deklarert, MNR=modul ikke relevant)
Gevinst og belastninger
Produktfase Sammenstillingsfase Bruksfase Sluttfase
etter endt levetid (D)
A1 A2 A3 A4 A5 B1 B2 B3 B4 B5 B6 B7 C1 C2 C3 C4 D
X X X X MND MND MND MND MND MND MND MND X X X X X
Systemgrenser:
Følgende informasjon beskriver scenarioene for modulene i EPD'en
Produktet produseres fortløpende på 7 desentraliserte produksjonsenheter i hele landet fra Kristiansand i sør til Bodø i nord. Varesalg/distribusjon
skjer ut i fra disse lokale produksjonsenhetene.
Flytskjemaet nedenfor illustrerer systemgrensene for analysen:
Teknisk tilleggsinformasjon:
Beregnet maks luftmengde i kanalene og tetthetsklassen er definert i EN 1505.
relairetamåR tropsnarT gninkrivliT tropsnarT
​/snojskurtsnoK esafsnojsallatsni
kurB
dlohekildeV nojsarapeR regnitfikstU gnirevoneR llenojsarepO kurbigrene llenojsarepO kurbnnav gniretnomeD tropsnarT
gnildnahebsllafvA
lit
llafvA
gnildnahebttuls ​/gninnivnejg/kurbnejG elaisnetop-gnirelukriser
5 / 12
LCA: Scenarier og annen teknisk informasjon
Følgende informasjon beskriver scenariene for modulene i EPDen.
Senarioene har blitt utviklet etter produktets nedstrøms prosesser som rivning og avfallshåndtering
Kanalene produseres på følgende lokasjoner i Ventistål:
Vinterbro, Skien, Kristiansand, Stavanger, Bergen, Ålesund, Trondheim og Bodø.
Kapasitetsutnyttelse Verdi
Transport fra produksjonssted til bruker (A4) Distanse (km) Brennstoff/Energiforbruk Enhet
inkl. retur (%) (Liter/tonn)
Truck, 3.5-7.5 tonnes, EURO 6 (kgkm) - RER 19,7 % 30 0,110 l/tkm 3,30
Demontering (C1) Enhet Verdi
Demolition of building per kg of ventilation
kg/DU 1,00
product (kg)
Kapasitetsutnyttelse Verdi
Transport til avfallsbehandling (C2) Distanse (km) Brennstoff/Energiforbruk Enhet
inkl. retur (%) (Liter/tonn)
Truck, 3.5-7.5 tonnes, EURO 6 (kgkm) - RER 19,7 % 85 0,110 l/tkm 9,35
Avfallsbehandling (C3) Enhet Verdi
Materials to recycling (kg) kg 0,90
Avfall til sluttbehandling (C4) Enhet Verdi
Waste, hazardous waste, to landfill (kg) kg 0,00
Waste, scrap steel, to landfill (kg) kg 0,10
Gevinst og belastninger etter endt levetid (D) Enhet Verdi
Substitution of primary steel with net scrap (kg) kg 0,74
Substitution of Zinc (kg) kg 0,01
6 / 12
LCA: Resultater
LCA resultatene er presentert under for enheten som er definert på side 2 av EPD dokumentet.
Miljøpåvirkning (Environmental impact)
Indikator Enhet A1-A3 A4 C1 C2 C3 C4 D
GWP-total kg CO2 -eq 3,17E+00 1,54E-02 1,32E-03 4,37E-02 0,00E+00 6,52E-04 -8,44E-01
GWP-fossil kg CO2 -eq 3,16E+00 1,54E-02 1,32E-03 4,36E-02 0,00E+00 6,49E-04 -8,43E-01
GWP-biogenic kg CO2 -eq 4,11E-03 8,47E-06 2,47E-07 2,40E-05 0,00E+00 5,58E-07 -7,13E-04
GWP-luluc kg CO2 -eq 1,68E-03 8,59E-06 1,04E-07 2,43E-05 0,00E+00 2,08E-06 -4,56E-04
ODP kg CFC11 -eq 1,77E-07 3,30E-09 2,85E-10 9,35E-09 0,00E+00 2,17E-10 -2,80E-08
AP mol H+ -eq 2,48E-02 4,51E-05 1,38E-05 1,28E-04 0,00E+00 5,19E-06 -4,32E-03
EP-FreshWater kg P -eq 1,75E-04 1,73E-07 4,80E-09 4,90E-07 0,00E+00 1,32E-08 -5,33E-05
EP-Marine kg N -eq 4,21E-03 8,03E-06 6,09E-06 2,27E-05 0,00E+00 1,76E-06 -8,98E-04
EP-Terrestial mol N -eq 6,88E-02 9,06E-05 6,68E-05 2,57E-04 0,00E+00 1,94E-05 -9,24E-03
POCP kg NMVOC -eq 1,75E-02 3,49E-05 1,84E-05 9,88E-05 0,00E+00 6,01E-06 -4,25E-03
ADP-minerals&metals1 kg Sb -eq 9,48E-04 7,59E-07 2,02E-09 2,15E-06 0,00E+00 5,05E-09 -7,13E-04
ADP-fossil1 MJ 3,27E+01 2,28E-01 1,81E-02 6,47E-01 0,00E+00 1,62E-02 -7,27E+00
WDP1 m3 2,19E+01 3,55E-01 3,86E-03 1,00E+00 0,00E+00 3,06E-02 4,13E+01
GWPtotal Globalt oppvarmingspotensial; GWPfossil: Globalt oppvarmingspotensial fossile brensler; GWPbiogenic: Globalt oppvarmingspotensial biogene kilder;
GWPluluc: Globalt oppvarmingspotensial arealbruk endringer i bruk av arealer; ODP Potensial for nedbryting av stratosfærisk ozon; AP Forsurningspotensial for kilder på
land og vann; EP overgjødslingspotensial til ferskvann, hav og jord; POCP Potensial for fotokjemisk oksidantdanning; ADP-elements Abiotisk utarmingspotensial for
ikke-fossile ressurser, mineraler; ADP-fossil Abiotisk utarmingspotensial for fossile ressurser, fosile brensler; WDP Utarmingspotensial for vannressurser.
"Leseeksempel: 9,0 E-03 = 9,0*10 -3 = 0,009"
*INA Indicator Not Assessed (indikator ikke vurdert)
1. Resultatene av denne miljøpåvirkningsindikatoren skal brukes med forsiktighet ettersom usikkerheten til resultatene er høy eller det er begrenset erfaring med bruk av
indikatoren.
Merknad om miljøpåvirkningen
Stålet blir nesten til 100% levert på lett tilgjengelige avfallsdeponier og videresendt for resirkulering til stålproduksjonen.
7 / 12
Supplerende indikatorer for miljøpåvirkning
Indikator Enhet A1-A3 A4 C1 C2 C3 C4 D
PM Disease incidence 2,84E-07 7,20E-10 3,65E-10 2,04E-09 0,00E+00 1,07E-10 -6,88E-08
IRP2 kgBq U235 -eq 6,50E-02 9,98E-04 7,78E-05 2,83E-03 0,00E+00 6,30E-05 -4,14E-05
ETP-fw1 CTUe 1,43E+02 1,94E-01 9,92E-03 5,50E-01 0,00E+00 1,32E-02 -4,69E+01
HTP-c1 CTUh 2,27E-08 0,00E+00 0,00E+00 0,00E+00 0,00E+00 1,00E-12 -4,08E-09
HTP-nc1 CTUh 1,04E-07 2,10E-10 9,00E-12 5,95E-10 0,00E+00 1,10E-11 8,08E-08
SQP1 dimensionless 9,73E+00 1,12E-01 2,30E-03 3,19E-01 0,00E+00 5,61E-02 -7,01E-01
PM: Partikkelutslipp; IRP: Ioniserende stråling (helseeffekt); ETP-fw: Økotoksisitet (ferskvann); HTP-c: Toksisitet påvirkning på mennesker, kreft; HTP-nc: Toksisitet
påvirkning på mennesker, andre effekter enn kreft; SQP: Påvirkninger knyttet til arealbruksendringer / jordkvalitet
"Leseeksempel: 9,0 E-03 = 9,0*10 -3 = 0,009"
*INA Indicator Not Assessed (indikator ikke vurdert)
1. Resultatene av denne miljøpåvirkningsindikatoren skal brukes med forsiktighet ettersom usikkerheten til resultatene er høy eller det er begrenset erfaring med bruk av
indikatoren.
2. Denne påvirkningskategorien omhandler hovedsakelig den eventuelle effekten av lavdose ioniserende stråling på menneskers helse i atombrenselsyklusen. Den tar
ikke hensyn til effekter på grunn av mulige atomulykker, yrkesmessig eksponering eller på grunn av fjerning av radioaktivt avfall i underjordiske anlegg. Potensiell
ioniserende stråling fra jorda, fra radon og fra noen byggematerialer måles heller ikke av denne indikatoren.
8 / 12
Ressursbruk (Resource use)
Indikator Enhet A1-A3 A4 C1 C2 C3 C4 D
PERE MJ 4,42E+00 4,89E-03 9,82E-05 1,39E-02 0,00E+00 1,08E-03 -6,11E-01
PERM MJ 0,00E+00 0,00E+00 0,00E+00 0,00E+00 0,00E+00 0,00E+00 0,00E+00
PERT MJ 4,42E+00 4,89E-03 9,82E-05 1,39E-02 0,00E+00 1,08E-03 -6,11E-01
PENRE MJ 3,27E+01 2,28E-01 1,81E-02 6,47E-01 0,00E+00 1,62E-02 -7,27E+00
PENRM MJ 0,00E+00 0,00E+00 0,00E+00 0,00E+00 0,00E+00 0,00E+00 0,00E+00
PENRT MJ 3,27E+01 2,28E-01 1,81E-02 6,47E-01 0,00E+00 1,62E-02 -7,27E+00
SM kg 1,63E-01 0,00E+00 8,91E-06 0,00E+00 0,00E+00 2,29E-05 -4,31E-04
RSF MJ 2,10E-02 1,78E-04 2,41E-06 5,03E-04 0,00E+00 6,19E-06 2,80E-02
NRSF MJ 2,30E+00 6,56E-04 3,55E-05 1,86E-03 0,00E+00 2,10E-04 8,56E-01
FW m3 3,29E-02 3,24E-05 9,34E-07 9,17E-05 0,00E+00 1,76E-05 -2,57E-03
PERE Fornybar primærenergi brukt som energibærer; PERM Fornybar primærenergi brukt som råmateriale; PERT Total bruk av fornybar primærenergi; PENRE Ikke
fornybar primærenergi brukt som energibærer; PENRM Ikke fornybar primærenergi brukt som råmateriale; PENRT Total bruk av ikke fornybar primærenergi; SM Bruk av
sekundære materialer; RSF Bruk av fornybart sekundære brensel; NRSF Bruk av ikke fornybart sekundære brensel; FW Netto bruk av ferskvann.
"Leseeksempel: 9,0 E-03 = 9,0*10 -3 = 0,009"
*INA Indicator Not Assessed (indikator ikke vurdert)
9 / 12
Livsløpets slutt - Avfall (End of life - Waste)
Indikator Enhet A1-A3 A4 C1 C2 C3 C4 D
HWD kg 2,22E-02 1,43E-05 5,34E-07 4,05E-05 0,00E+00 1,06E-03 -4,61E-03
NHWD kg 1,17E+00 6,93E-03 2,15E-05 1,96E-02 0,00E+00 9,90E-02 -3,37E-01
RWD kg 6,80E-05 1,51E-06 1,26E-07 4,29E-06 0,00E+00 4,14E-09 1,55E-07
HWD Avhendet farlig avfall; NHWD Avhendet ikke-farlig avfall; RWD Avhendet radioaktivt avfall.
"Leseeksempel: 9,0 E-03 = 9,0*10 -3 = 0,009"
*INA Indicator Not Assessed (indikator ikke vurdert)
Livsløpets slutt - Utgangsfaktorer (End of life - Output flow)
Indikator Enhet A1-A3 A4 C1 C2 C3 C4 D
CRU kg 0,00E+00 0,00E+00 0,00E+00 0,00E+00 0,00E+00 0,00E+00 0,00E+00
MFR kg 2,53E-01 0,00E+00 8,75E-06 0,00E+00 9,00E-01 2,26E-05 -3,76E-04
MER kg 3,25E-04 0,00E+00 2,71E-08 0,00E+00 0,00E+00 2,56E-08 -1,57E-05
EEE MJ 2,31E-03 0,00E+00 9,30E-08 0,00E+00 0,00E+00 1,45E-07 -6,72E-04
EET MJ 3,50E-02 0,00E+00 1,41E-06 0,00E+00 0,00E+00 2,19E-06 -1,02E-02
CRU Komponenter for gjenbruk, MFR Materialer for resirkulering, MER Materialer for energigjenvinning, EEE Eksportert elektrisk energi; ETE Eksportert termisk energi.
"Leseeksempel: 9,0 E-03 = 9,0*10 -3 = 0,009"
*INA Indicator Not Assessed (indikator ikke vurdert)
Informasjon om innholdet av biogent karbon
Indikator Enhet Ved port
Innhold av biogent karbon i produkt kg C 0,00E+00
Innhold av biogent karbon i emballasjen kg C 0,00E+00
Merk: 1 kg biogent karbon tilsvarer 44/12 kg CO2
10 / 12
Norske tilleggskrav
Klimagassutslipp fra bruk av elektrisitet i produksjonsfasen
Nasjonal produksjonsmiks fra import, lavspenning (inkludert produksjon av overføringslinjer, i tillegg til direkte utslipp og tap i nett) er brukt for
anvendt elektrisitet i produksjonsprosessen (A3). Bakgrunnsdata er presentert i tabellen under. Karakteriseringsfaktorer fra
EN15804:2012+A2:2019 er benyttet.
Electricity mix Data source Amount Enhet
Electricity, Norway (kWh) ecoinvent 3.6 24,33 g CO2-eq/kWh
Farlige stoffer
Produktet er ikke tilført stoffer fra REACH Kandidatliste eller den norske prioritetslisten.
Inneklima
Kanalen gir ingen påvirkning på inneklima. Det er kun naturlig reduksjon av sink på grunn av korrosjon som påvirker klima. Dog er det ingen
helsemessig negativ effekt av denne avleiringen.
I et korrosivt miljø klasse C2 reduseres/avleires sink med 0,1 - 0,7µ pr år.
Tilsvarende i et C3 miljø vil stålet ha et sink tap pr år er beregnet til 0,7 - 2,1 µ
Ytterligere miljøinformasjon
Miljøpåvirkningsindikatorer iht. EN 15804+A1 og NPCR Part A v2.0
Indikator Enhet A1-A3 A4 C1 C2 C3 C4 D
GWP kg CO2 -eq 2,99E+00 1,52E-02 1,30E-03 4,32E-02 0,00E+00 6,29E-04 -7,91E-01
ODP kg CFC11 -eq 1,80E-07 2,64E-09 2,26E-10 7,48E-09 0,00E+00 1,76E-10 -2,83E-08
POCP kg C2H4 -eq 1,77E-03 2,02E-06 2,01E-07 5,74E-06 0,00E+00 2,49E-07 -5,12E-04
AP kg SO2 -eq 1,76E-02 3,28E-05 1,93E-06 9,29E-05 0,00E+00 2,01E-06 -3,26E-03
EP kg PO43- -eq 2,49E-03 3,44E-06 2,14E-07 9,75E-06 0,00E+00 2,46E-07 -4,82E-04
ADPM kg Sb -eq 9,48E-04 7,59E-07 2,02E-09 2,15E-06 0,00E+00 5,05E-09 -7,13E-04
ADPE MJ 3,12E+01 2,21E-01 1,80E-02 6,27E-01 0,00E+00 1,58E-02 -7,76E+00
GWPIOBC kg CO2 -eq 3,17E+00 1,54E-02 1,32E-03 4,37E-02 0,00E+00 0,00E+00 -1,25E+00
GWP Global warming potential; ODP Depletion potential of the stratospheric ozone layer; POCP Formation potential of tropospheric photochemical oxidants; AP
Acidification potential of land and water; EP Eutrophication potential; ADPM Abiotic depletion potential for non fossil resources; ADPE Abiotic depletion​ potential for
fossil resources; GWP-IOBC/GHG Global warming potential calculated according to the principle of instantanious oxidation (except emissions and uptake of biogenic
carbon)
11 / 12
Bibliografi
NS-EN ISO 14025:2010 Miljømerker og deklarasjoner - Miljødeklarasjoner type III - Prinsipper og prosedyrer.
NS-EN ISO 14044:2006 Miljøstyring - Livsløpsvurderinger - Krav og retningslinjer.
NS-EN 15804:2012+A2:2019 Bærekraftig byggverk - Miljødeklarasjoner - Grunnleggende produktkategoriregler for byggevarer.
ISO 21930:2017 Sustainability in buildings and civil engineering works -
Core rules for environmental product declarations of construction products and services.
ecoinvent v3, Allocation, cut-off by classification, Swiss Centre of Life Cycle Inventories.
Iversen et al., (2021) eEPD v2021.09 Background information for EPD generator tool system verification, LCA.no Report number: 07.21
Graafland and Iversen (2022) EPD generator for NPCR 030 Ventilation components, Background information for EPD generator application and
LCA data, LCA.no report number: 12.22
NPCR Part A: Construction products and services. Ver. 2.0, 24.03.2021 EPD Norway.
NPCR 030 Part B for ventilation components, Ver. 1.0, 18.05.2021, EPD Norway.
NS-EN 1505
NS-EN 1507
Norsk standard EN 15804+A2, NPCR 030 Ventilation
Programoperatør og utgiver Telefon:+47 23 08 80 00
Næringslivets Stiftelse for miljødeklarasjoner e-post: post@epd-norge.no
Postboks 5250 Majorstuen, 0303 Oslo, Norge web: www.epd-norge.no
Eier av deklarasjonen: Telefon:90541149
Ventistål AS e-post: morten.danielsen@ventistal.no
Knud Bryns vei 5, 0581 Oslo web: https://www.ventistal.no/
Forfatter av livsløpsrapporten Telefon:+47 916 50 916
LCA.no AS e-post: post@lca.no
Dokka 6B, 1671 web: www.lca.no
Utvikler av EPD-generator Telefon:+47 916 50 916
LCA.no AS e-post: post@lca.no
Dokka 6B,1671 Kråkerøy web: www.lca.no
ECO Platform web: www.eco-platform.org
ECO Portal web: ECO Portal
12 / 12
