Ver1 2015
ENVIRONMENTAL PRODUCT DECLARATION
in accordance with ISO 14025, ISO 21930 and EN 15804
Eier av deklarasjonen: Sola Betong AS
Programoperatør: Næringslivets Stiftelse for Miljødeklarasjoner
Næringslivets Stiftelse for Miljødeklarasjoner
Utgiver:
Deklarasjonsnummer: NEPD-2081-941-NO
Publiseringsnummer: NEPD-2081-941-NO
ECO Platform registreringsnummer: -
Godkjent dato: 02.03.2020
Gyldig til: 02.03.2025
B30 M60 Dmax 22 Synk 200
Sola Betong AS
www.epd-norge.no
Generell informasjon
Produkt: Eier av deklarasjonen:
B30 M60 Dmax 22 Synk 200 Sola Betong AS
Kontaktperson: Trond Skjæveland
Telefon: +47 98 21 30 67
e-post: trond@sola-betong.no
Programoperatør: Produsent:
Næringslivets stiftelse for Miljødeklarasjoner Sola Betong AS
Pb. 5250 Majorstuen, 0303 Oslo
Phone: +47 97722020
e-post: post@epd-norge.no
Produksjonssted:
Deklarasjonsnummer:
NEPD-2081-941-NO
ECO Platform registreringsnummer: Kvalitet/Miljøsystem:
Deklarasjonen er basert på PCR: Org. no.:
EN 15804:2012+A1:2013 tjener som kjerne-PCR 968 969 927
NPCR 020:2018 Part B for Concrete and concrete elements
Erklæring om ansvar: Godkjent dato:02.03.2020
Eieren av deklarasjonen skal være ansvarlig for den
underliggende informasjon og bevis. EPD Norge skal Gyldig til: 02.03.2025
ikke være ansvarlig med hensyn til produsent informasjon,
livsløpsvurdering data og bevis.
Deklarert enhet: Årstall for studien:
1 m3 B30 M60 Dmax 22 Synk 200 2019
Deklarert enhet med opsjon: Sammenlignbarhet:
EPD av byggevarer er nødvendigvis ikke sammenlignbare hvis de ikke
A1,A2,A3,A4
samsvarer med NS-EN 15804 og ses i en bygningskontekst.
Funksjonell enhet: Miljødeklarasjonen er utarbeidet av:
Deklarasjonen er utviklet ved bruk av eEPD v3.0 fra LCA.no
Godkjenning:
Bedriftsspesifikke data er
Samlet og registrert av: Tove Brekke
Kontrollert av: Trond Skjæveland
Verifikasjon: Godkjent:
Uavhengig verifikasjon av data, annen miljøinformasjon og EPD er
foretatt etter ISO 14025:2010, kapittel 8.1.3 og 8.1.4
Ekstern
Tredjeparts verifikator:
Sign Sign
Seniorforsker Anne Rønning
(Uavhengig verifikator godkjent av EPD Norge)
Produkt
Produktbeskrivelse: Tekniske data:
Ferdigbetong B30 M60 Dmax 22 synk 200 m/m. Produktet anvendes til
Fasthetsklasse B30, Bestandighetsklass M60, Egenvekt 2250 - 2600 kg
konstruksjonsformål som støping av gulv, dekker, vegger, søyler mm.
Markedsområde:
Produktspesifikasjon:
Rogaland.
Fabrikkblandet betong i henhold til NS-EN 206:2013+A1:2016+NA:2017 Sola Betong AS er Miljøsertifisert ihht. NS­EN ISO 14001:2015
Material % Levetid, produkt:
Cement 13,60
Aggregate 79,15
Water 7,17 Levetid, bygg:
Chemicals 0,08
LCA: Beregningsregler
Deklarert enhet: Allokering:
Allokering er gjort iht. bestemmelser i EN 15804. Inngående energi og
1 m3 B30 M60 Dmax 22 Synk 200
vann, samt produksjon av avfall i egen produksjon er allokert likt mellom
Cut-off kriterier: alle produktene gjennom masseallokering. Miljøpåvirkning og
Alle viktige råmaterialer og all viktig energibruk er inkludert. ressursforbruk for primærproduksjonen av resirkulerte materialer er allokert
Produksjonsprosessen for råmaterialene og energistrømmer som inngår til det opprinnelige produktsystemet. Bearbeidingsprosessen og transport
med veldig små mengder (mindre enn 1%) er ikke inkludert. Disse cut­off av materialet til produksjonssted er allokert til analysen i denne EPDen.
kriteriene gjelder ikke for farlige materialer og stoffer.
Datakvalitet:
Spesifikke data for produktsammensetningen er fremskaffet av produsenten. De representerer produksjonen av det deklarerte produktet og ble samlet
inn for EPD­ utvikling i det oppgitte året for studien. Bakgrunnsdata er basert på registrerte EPDer i henhold til EN 15804, Østfoldforskning sine
databaser, ecoinvent og andre LCA databaser. Datakvaliteten for råmaterialene i A1 er presentert i tabellen nedenfor.
Materials Source Data quality Year
Aggregate EcoInvent 3 Database 0
Aggregate Modified EcoInvent Database 2012
Chemicals EPD-EFC-20150091-IAG1-EN EPD 2015
Cement NEPD-24-201-NO EPD 2015
Water ecoinvent 3.4 Database 2017
Systemgrenser:
Alle prosesser fra råvareuttak via produksjon til opplasting i bil på fabrikkanlegget er inkludert i analysen.
Flytskjemaet nedenfor illustrerer systemgrensene for analysen:
Teknisk tilleggsinformasjon
LCA: Scenarier og annen teknisk informasjon
Følgende informasjonen beskriver scenariene for modulene i EPDen.
Transport fra produksjonssted til bruker (A4)
Kapasitetsutnyttelse Brennstoff/Energi
Type Kjøretøytype Distanse km Enhet Verdi (l/t)
inkl retur % forbruk
Concrete truck,
Bil 53,0 % 12 0,020216 l/tkm 0,24
EURO 6
Jernbane l/tkm
Båt l/tkm
Annet l/tkm
LCA: Resultater
Systemgrenser (X=inkludert, MND=modul ikke deklarert, MNR=modul ikke relevant)
Construction Beyond the
Product stage installation User stage End of life stage . system
stage bondaries
A1 A2 A3 A4 A5 B1 B2 B3 B4 B5 B6 B7 C1 C2 C3 C4 . D
X X X X MND MND MND MND MND MND MND MND MND MND MND MND . MND
Miljøpåvirkning (Environmental impact)
Parameter Unit A1 A2 A3 A4
GWP kg CO 2 -eq 2,11E+02 3,61E+00 9,35E-01 2,39E+00
ODP kg CFC11 -eq 2,36E-06 7,41E-07 2,24E-08 4,51E-07
POCP kg C 2H 4-eq 2,86E-02 5,64E-04 6,65E-05 4,23E-04
AP kg SO 2 -eq 1,99E-01 9,31E-03 1,21E-03 8,40E-03
EP kg PO3- -eq 3,47E-01 1,28E-03 2,92E-04 1,75E-03
4
ADPM kg Sb -eq 2,85E-04 8,59E-06 3,79E-06 5,27E-06
ADPE MJ 1,02E+03 5,92E+01 2,38E+00 3,64E+01
GWP Global warming potential; ODP Depletion potential of the stratospheric ozone layer; POCP Formation potential of tropospheric photochemical
oxidants; AP Acidification potential of land and water; EP Eutrophication potential; ADPM Abiotic depletion potential for non fossil resources; ADPE
Abiotic depletion potential for fossil resources
Leseeksempel 9,0 E-03 = 9,0*10 -3 = 0,009
*INA Indicator Not Assessed
relairetamåR tropsnarT gninkrivliT tropsnarT
/snojskurtsnoK
esafsnojsallatsni
kurB
dlohekildeV nojsarapeR regnitfikstU gnirevoneR llenojsarepO kurbigrene llenojsarepO kurbnnav gniretnomeD tropsnarT
gnildnahebsllafvA
lit
llafvA
gnildnahebttuls
/gninnivnejg/kurbnejG
-gnirelukriser elaisnetop
NEPD-2081-941-NO B30 M60 Dmax 22 Synk 200 1 / 8
Ressursbruk (Resource use)
Parameter Unit A1 A2 A3 A4
RPEE MJ 2,30E+02 1,08E+00 3,05E+01 5,60E-01
RPEM MJ 0,00E+00 0,00E+00 0,00E+00 1,71E-01
TPE MJ 2,30E+02 1,08E+00 3,05E+01 7,32E-01
NRPE MJ 1,06E+03 6,11E+01 4,08E+00 3,72E+01
NRPM MJ 9,32E+00 0,00E+00 0,00E+00 0,00E+00
TRPE MJ 1,07E+03 6,11E+01 4,08E+00 3,72E+01
SM kg 7,83E+01 0,00E+00 0,00E+00 0,00E+00
RSF MJ 0,00E+00 0,00E+00 5,28E-03 0,00E+00
NRSF MJ 4,02E+02 0,00E+00 0,00E+00 0,00E+00
W m3 4,17E+02 1,45E-02 1,74E-03 3,32E-02
RPEE Renewable primary energy resources used as energy carrier; RPEM Renewable primary energy resources used as raw materials; TPE Total use
of renewable primary energy resources; NRPE Non renewable primary energy resources used as energy carrier; NRPM Non renewable primary energy
resources used as materials; TRPE Total use of non renewable primary energy resources; SM Use of secondary materials; RSF Use of renewable
secondary fuels; NRSF Use of non renewable secondary fuels; W Use of net fresh water
Leseeksempel 9,0 E-03 = 9,0*10 -3 = 0,009
*INA Indicator Not Assessed
Livsløpets slutt ­ Avfall (End of life ­ Waste)
Parameter Unit A1 A2 A3 A4
HW kg 5,92E-04 3,26E-05 5,26E-06 2,82E-05
NHW kg 3,09E+01 5,58E+00 3,06E-01 3,68E+00
RW kg INA* INA* INA* INA*
HW Hazardous waste disposed; NHW Non hazardous waste disposed; RW Radioactive waste disposed
Leseeksempel 9,0 E-03 = 9,0*10 -3 = 0,009
*INA Indicator Not Assessed
Livsløpets slutt ­ Utgangsfaktorer (End of life ­ Output flow)
Parameter Unit A1 A2 A3 A4
CR kg 0,00E+00 0,00E+00 0,00E+00 0,00E+00
MR kg 0,00E+00 0,00E+00 0,00E+00 0,00E+00
MER kg 0,00E+00 0,00E+00 0,00E+00 0,00E+00
EEE MJ INA* INA* INA* INA*
ETE MJ INA* INA* INA* INA*
CR Components for reuse; MR Materials for recycling; MER Materials for energy recovery; EEE Exported electric energy; ETE Exported thermal
energy
Leseeksempel 9,0 E-03 = 9,0*10 -3 = 0,009
*INA Indicator Not Assessed
Norske tilleggskrav
Klimagassutslipp fra bruk av elektrisitet i produksjonsfasen
Nasjonal produksjonsmiks fra import, lavspenning (inkludert produksjon av overføringslinjer, i tillegg til direkte utslipp og tap i nett) er brukt for anvendt
elektrisitet i produksjonsprosessen (A3). Bakgrunnsdata er presentert i tabellen under. Karakteriseringsfaktorer fra EN15804:2012+A1:2013 er benyttet.
Elektrisitetsmiks Datakilde Mengde Enhet
El-mix, Norway (kWh) ecoinvent 3.4 31,04 g CO2-ekv/kWh
Farlige stoffer
Produktet er ikke tilført stoffer fra REACH Kandidatliste eller den norske prioritetslisten.
Inneklima
Produktet har ingen påvirkning på inneklima
Bibliografi
NS­EN ISO 14025:2010 Miljømerker og deklarasjoner ­ Miljødeklarasjoner type III ­ Prinsipper og prosedyrer.
NS­EN ISO 14044:2006 Miljøstyring ­ Livsløpsvurderinger ­ Krav og retningslinjer
NS­EN 15804:2012+A1:2013 Bærekraftig byggverk ­ Miljødeklarasjoner ­ Grunnleggende produktkategoriregler for byggevarer
ISO 21930:2017 Sustainability in buildings and civil engineering works - Core rules for environmental product declarations of construction products.
ecoinvent v3, Allocation, cut-off by classification, Swiss Centre of Life Cycle Inventories.
Iversen et al., (2018) eEPD v3.0 - Background information for EPD generator system. LCA.no rapportnummer 04.18
Vold, M. og Edvardsen, T. (2014) EPD­generator for betongindustrien, bakgrunnsinformasjon for verifisering, OR 04.14, Østfoldforskning, Fredrikstad.
NPCR Part A: Construction products and services. Ver. 1.0. April 2017, EPD-Norge.
NPCR 020 Part B for Concrete and concrete elements. Ver. 2.0 October 2018, EPD-Norge
Programoperatør og utgiver Telefon: +47 97722020
Næringslivets Stiftelse for Miljødeklarasjoner
Pb. 5250 Majorstuen e-post: post@epd-norge.no
0303 Oslo Norway web: www.epd-norge.no
Eier av deklarasjon Telefon: +47 98 21 30 67
Sola Betong AS Fax:
Risavika Havnering 215 e-post: trond@sola-betong.no
4056 Tananger web: www.sola-betong.no
Forfatter av livsløpsrapporten Telefon: +47 69 35 11 00
Østfoldforskning AS Fax: +47 69 34 24 94
Stadion 4 e-post:
1671 Kråkerøy web: www.ostfoldforskning.no
Utvikler av EPD-generator Telefon: +47 916 50 916
LCA.no AS
Dokka 1C e-post: post@lca.no
1671 Kråkerøy web: www.lca.no
Ver1 2015
ENVIRONMENTAL PRODUCT DECLARATION
in accordance with ISO 14025, ISO 21930 and EN 15804
Eier av deklarasjonen: Sola Betong AS
Programoperatør: Næringslivets Stiftelse for Miljødeklarasjoner
Næringslivets Stiftelse for Miljødeklarasjoner
Utgiver:
Deklarasjonsnummer: NEPD-2081-941-NO
Publiseringsnummer: NEPD-2081-941-NO
ECO Platform registreringsnummer: -
Godkjent dato: 02.03.2020
Gyldig til: 02.03.2025
B30 M60 Dmax 22 Synk 200
Sola Betong AS
www.epd-norge.no
Generell informasjon
Produkt: Eier av deklarasjonen:
B30 M60 Dmax 22 Synk 200 Sola Betong AS
Kontaktperson: Trond Skjæveland
Telefon: +47 98 21 30 67
e-post: trond@sola-betong.no
Programoperatør: Produsent:
Næringslivets stiftelse for Miljødeklarasjoner Sola Betong AS
Pb. 5250 Majorstuen, 0303 Oslo
Phone: +47 97722020
e-post: post@epd-norge.no
Produksjonssted:
Deklarasjonsnummer:
NEPD-2081-941-NO
ECO Platform registreringsnummer: Kvalitet/Miljøsystem:
Deklarasjonen er basert på PCR: Org. no.:
EN 15804:2012+A1:2013 tjener som kjerne-PCR 968 969 927
NPCR 020:2018 Part B for Concrete and concrete elements
Erklæring om ansvar: Godkjent dato:02.03.2020
Eieren av deklarasjonen skal være ansvarlig for den
underliggende informasjon og bevis. EPD Norge skal Gyldig til: 02.03.2025
ikke være ansvarlig med hensyn til produsent informasjon,
livsløpsvurdering data og bevis.
Deklarert enhet: Årstall for studien:
1 m3 B30 M60 Dmax 22 Synk 200 2019
Deklarert enhet med opsjon: Sammenlignbarhet:
EPD av byggevarer er nødvendigvis ikke sammenlignbare hvis de ikke
A1,A2,A3,A4
samsvarer med NS-EN 15804 og ses i en bygningskontekst.
Funksjonell enhet: Miljødeklarasjonen er utarbeidet av:
Deklarasjonen er utviklet ved bruk av eEPD v3.0 fra LCA.no
Godkjenning:
Bedriftsspesifikke data er
Samlet og registrert av: Tove Brekke
Kontrollert av: Trond Skjæveland
Verifikasjon: Godkjent:
Uavhengig verifikasjon av data, annen miljøinformasjon og EPD er
foretatt etter ISO 14025:2010, kapittel 8.1.3 og 8.1.4
Ekstern
Tredjeparts verifikator:
Sign Sign
Seniorforsker Anne Rønning
(Uavhengig verifikator godkjent av EPD Norge)
Produkt
Produktbeskrivelse: Tekniske data:
Ferdigbetong B30 M60 Dmax 22 synk 200 m/m. Produktet anvendes til
Fasthetsklasse B30, Bestandighetsklass M60, Egenvekt 2250 - 2600 kg
konstruksjonsformål som støping av gulv, dekker, vegger, søyler mm.
Markedsområde:
Produktspesifikasjon:
Rogaland.
Fabrikkblandet betong i henhold til NS-EN 206:2013+A1:2016+NA:2017 Sola Betong AS er Miljøsertifisert ihht. NS­EN ISO 14001:2015
Material % Levetid, produkt:
Cement 13,60
Aggregate 79,15
Water 7,17 Levetid, bygg:
Chemicals 0,08
LCA: Beregningsregler
Deklarert enhet: Allokering:
Allokering er gjort iht. bestemmelser i EN 15804. Inngående energi og
1 m3 B30 M60 Dmax 22 Synk 200
vann, samt produksjon av avfall i egen produksjon er allokert likt mellom
Cut-off kriterier: alle produktene gjennom masseallokering. Miljøpåvirkning og
Alle viktige råmaterialer og all viktig energibruk er inkludert. ressursforbruk for primærproduksjonen av resirkulerte materialer er allokert
Produksjonsprosessen for råmaterialene og energistrømmer som inngår til det opprinnelige produktsystemet. Bearbeidingsprosessen og transport
med veldig små mengder (mindre enn 1%) er ikke inkludert. Disse cut­off av materialet til produksjonssted er allokert til analysen i denne EPDen.
kriteriene gjelder ikke for farlige materialer og stoffer.
Datakvalitet:
Spesifikke data for produktsammensetningen er fremskaffet av produsenten. De representerer produksjonen av det deklarerte produktet og ble samlet
inn for EPD­ utvikling i det oppgitte året for studien. Bakgrunnsdata er basert på registrerte EPDer i henhold til EN 15804, Østfoldforskning sine
databaser, ecoinvent og andre LCA databaser. Datakvaliteten for råmaterialene i A1 er presentert i tabellen nedenfor.
Materials Source Data quality Year
Aggregate EcoInvent 3 Database 0
Aggregate Modified EcoInvent Database 2012
Chemicals EPD-EFC-20150091-IAG1-EN EPD 2015
Cement NEPD-24-201-NO EPD 2015
Water ecoinvent 3.4 Database 2017
Systemgrenser:
Alle prosesser fra råvareuttak via produksjon til opplasting i bil på fabrikkanlegget er inkludert i analysen.
Flytskjemaet nedenfor illustrerer systemgrensene for analysen:
Teknisk tilleggsinformasjon
LCA: Scenarier og annen teknisk informasjon
Følgende informasjonen beskriver scenariene for modulene i EPDen.
Transport fra produksjonssted til bruker (A4)
Kapasitetsutnyttelse Brennstoff/Energi
Type Kjøretøytype Distanse km Enhet Verdi (l/t)
inkl retur % forbruk
Concrete truck,
Bil 53,0 % 12 0,020216 l/tkm 0,24
EURO 6
Jernbane l/tkm
Båt l/tkm
Annet l/tkm
LCA: Resultater
Systemgrenser (X=inkludert, MND=modul ikke deklarert, MNR=modul ikke relevant)
Construction Beyond the
Product stage installation User stage End of life stage . system
stage bondaries
A1 A2 A3 A4 A5 B1 B2 B3 B4 B5 B6 B7 C1 C2 C3 C4 . D
X X X X MND MND MND MND MND MND MND MND MND MND MND MND . MND
Miljøpåvirkning (Environmental impact)
Parameter Unit A1 A2 A3 A4
GWP kg CO 2 -eq 2,11E+02 3,61E+00 9,35E-01 2,39E+00
ODP kg CFC11 -eq 2,36E-06 7,41E-07 2,24E-08 4,51E-07
POCP kg C 2H 4-eq 2,86E-02 5,64E-04 6,65E-05 4,23E-04
AP kg SO 2 -eq 1,99E-01 9,31E-03 1,21E-03 8,40E-03
EP kg PO3- -eq 3,47E-01 1,28E-03 2,92E-04 1,75E-03
4
ADPM kg Sb -eq 2,85E-04 8,59E-06 3,79E-06 5,27E-06
ADPE MJ 1,02E+03 5,92E+01 2,38E+00 3,64E+01
GWP Global warming potential; ODP Depletion potential of the stratospheric ozone layer; POCP Formation potential of tropospheric photochemical
oxidants; AP Acidification potential of land and water; EP Eutrophication potential; ADPM Abiotic depletion potential for non fossil resources; ADPE
Abiotic depletion potential for fossil resources
Leseeksempel 9,0 E-03 = 9,0*10 -3 = 0,009
*INA Indicator Not Assessed
relairetamåR tropsnarT gninkrivliT tropsnarT
/snojskurtsnoK
esafsnojsallatsni
kurB
dlohekildeV nojsarapeR regnitfikstU gnirevoneR llenojsarepO kurbigrene llenojsarepO kurbnnav gniretnomeD tropsnarT
gnildnahebsllafvA
lit
llafvA
gnildnahebttuls
/gninnivnejg/kurbnejG
-gnirelukriser elaisnetop
NEPD-2081-941-NO B30 M60 Dmax 22 Synk 200 2 / 8
Ressursbruk (Resource use)
Parameter Unit A1 A2 A3 A4
RPEE MJ 2,30E+02 1,08E+00 3,05E+01 5,60E-01
RPEM MJ 0,00E+00 0,00E+00 0,00E+00 1,71E-01
TPE MJ 2,30E+02 1,08E+00 3,05E+01 7,32E-01
NRPE MJ 1,06E+03 6,11E+01 4,08E+00 3,72E+01
NRPM MJ 9,32E+00 0,00E+00 0,00E+00 0,00E+00
TRPE MJ 1,07E+03 6,11E+01 4,08E+00 3,72E+01
SM kg 7,83E+01 0,00E+00 0,00E+00 0,00E+00
RSF MJ 0,00E+00 0,00E+00 5,28E-03 0,00E+00
NRSF MJ 4,02E+02 0,00E+00 0,00E+00 0,00E+00
W m3 4,17E+02 1,45E-02 1,74E-03 3,32E-02
RPEE Renewable primary energy resources used as energy carrier; RPEM Renewable primary energy resources used as raw materials; TPE Total use
of renewable primary energy resources; NRPE Non renewable primary energy resources used as energy carrier; NRPM Non renewable primary energy
resources used as materials; TRPE Total use of non renewable primary energy resources; SM Use of secondary materials; RSF Use of renewable
secondary fuels; NRSF Use of non renewable secondary fuels; W Use of net fresh water
Leseeksempel 9,0 E-03 = 9,0*10 -3 = 0,009
*INA Indicator Not Assessed
Livsløpets slutt ­ Avfall (End of life ­ Waste)
Parameter Unit A1 A2 A3 A4
HW kg 5,92E-04 3,26E-05 5,26E-06 2,82E-05
NHW kg 3,09E+01 5,58E+00 3,06E-01 3,68E+00
RW kg INA* INA* INA* INA*
HW Hazardous waste disposed; NHW Non hazardous waste disposed; RW Radioactive waste disposed
Leseeksempel 9,0 E-03 = 9,0*10 -3 = 0,009
*INA Indicator Not Assessed
Livsløpets slutt ­ Utgangsfaktorer (End of life ­ Output flow)
Parameter Unit A1 A2 A3 A4
CR kg 0,00E+00 0,00E+00 0,00E+00 0,00E+00
MR kg 0,00E+00 0,00E+00 0,00E+00 0,00E+00
MER kg 0,00E+00 0,00E+00 0,00E+00 0,00E+00
EEE MJ INA* INA* INA* INA*
ETE MJ INA* INA* INA* INA*
CR Components for reuse; MR Materials for recycling; MER Materials for energy recovery; EEE Exported electric energy; ETE Exported thermal
energy
Leseeksempel 9,0 E-03 = 9,0*10 -3 = 0,009
*INA Indicator Not Assessed
Norske tilleggskrav
Klimagassutslipp fra bruk av elektrisitet i produksjonsfasen
Nasjonal produksjonsmiks fra import, lavspenning (inkludert produksjon av overføringslinjer, i tillegg til direkte utslipp og tap i nett) er brukt for anvendt
elektrisitet i produksjonsprosessen (A3). Bakgrunnsdata er presentert i tabellen under. Karakteriseringsfaktorer fra EN15804:2012+A1:2013 er benyttet.
Elektrisitetsmiks Datakilde Mengde Enhet
El-mix, Norway (kWh) ecoinvent 3.4 31,04 g CO2-ekv/kWh
Farlige stoffer
Produktet er ikke tilført stoffer fra REACH Kandidatliste eller den norske prioritetslisten.
Inneklima
Produktet har ingen påvirkning på inneklima
Bibliografi
NS­EN ISO 14025:2010 Miljømerker og deklarasjoner ­ Miljødeklarasjoner type III ­ Prinsipper og prosedyrer.
NS­EN ISO 14044:2006 Miljøstyring ­ Livsløpsvurderinger ­ Krav og retningslinjer
NS­EN 15804:2012+A1:2013 Bærekraftig byggverk ­ Miljødeklarasjoner ­ Grunnleggende produktkategoriregler for byggevarer
ISO 21930:2017 Sustainability in buildings and civil engineering works - Core rules for environmental product declarations of construction products.
ecoinvent v3, Allocation, cut-off by classification, Swiss Centre of Life Cycle Inventories.
Iversen et al., (2018) eEPD v3.0 - Background information for EPD generator system. LCA.no rapportnummer 04.18
Vold, M. og Edvardsen, T. (2014) EPD­generator for betongindustrien, bakgrunnsinformasjon for verifisering, OR 04.14, Østfoldforskning, Fredrikstad.
NPCR Part A: Construction products and services. Ver. 1.0. April 2017, EPD-Norge.
NPCR 020 Part B for Concrete and concrete elements. Ver. 2.0 October 2018, EPD-Norge
Programoperatør og utgiver Telefon: +47 97722020
Næringslivets Stiftelse for Miljødeklarasjoner
Pb. 5250 Majorstuen e-post: post@epd-norge.no
0303 Oslo Norway web: www.epd-norge.no
Eier av deklarasjon Telefon: +47 98 21 30 67
Sola Betong AS Fax:
Risavika Havnering 215 e-post: trond@sola-betong.no
4056 Tananger web: www.sola-betong.no
Forfatter av livsløpsrapporten Telefon: +47 69 35 11 00
Østfoldforskning AS Fax: +47 69 34 24 94
Stadion 4 e-post:
1671 Kråkerøy web: www.ostfoldforskning.no
Utvikler av EPD-generator Telefon: +47 916 50 916
LCA.no AS
Dokka 1C e-post: post@lca.no
1671 Kråkerøy web: www.lca.no
Ver1 2015
ENVIRONMENTAL PRODUCT DECLARATION
in accordance with ISO 14025, ISO 21930 and EN 15804
Eier av deklarasjonen: Sola Betong AS
Programoperatør: Næringslivets Stiftelse for Miljødeklarasjoner
Næringslivets Stiftelse for Miljødeklarasjoner
Utgiver:
Deklarasjonsnummer: NEPD-2081-941-NO
Publiseringsnummer: NEPD-2081-941-NO
ECO Platform registreringsnummer: -
Godkjent dato: 02.03.2020
Gyldig til: 02.03.2025
B30 M60 Dmax 22 Synk 200
Sola Betong AS
www.epd-norge.no
Generell informasjon
Produkt: Eier av deklarasjonen:
B30 M60 Dmax 22 Synk 200 Sola Betong AS
Kontaktperson: Trond Skjæveland
Telefon: +47 98 21 30 67
e-post: trond@sola-betong.no
Programoperatør: Produsent:
Næringslivets stiftelse for Miljødeklarasjoner Sola Betong AS
Pb. 5250 Majorstuen, 0303 Oslo
Phone: +47 97722020
e-post: post@epd-norge.no
Produksjonssted:
Deklarasjonsnummer:
NEPD-2081-941-NO
ECO Platform registreringsnummer: Kvalitet/Miljøsystem:
Deklarasjonen er basert på PCR: Org. no.:
EN 15804:2012+A1:2013 tjener som kjerne-PCR 968 969 927
NPCR 020:2018 Part B for Concrete and concrete elements
Erklæring om ansvar: Godkjent dato:02.03.2020
Eieren av deklarasjonen skal være ansvarlig for den
underliggende informasjon og bevis. EPD Norge skal Gyldig til: 02.03.2025
ikke være ansvarlig med hensyn til produsent informasjon,
livsløpsvurdering data og bevis.
Deklarert enhet: Årstall for studien:
1 m3 B30 M60 Dmax 22 Synk 200 2019
Deklarert enhet med opsjon: Sammenlignbarhet:
EPD av byggevarer er nødvendigvis ikke sammenlignbare hvis de ikke
A1,A2,A3,A4
samsvarer med NS-EN 15804 og ses i en bygningskontekst.
Funksjonell enhet: Miljødeklarasjonen er utarbeidet av:
Deklarasjonen er utviklet ved bruk av eEPD v3.0 fra LCA.no
Godkjenning:
Bedriftsspesifikke data er
Samlet og registrert av: Tove Brekke
Kontrollert av: Trond Skjæveland
Verifikasjon: Godkjent:
Uavhengig verifikasjon av data, annen miljøinformasjon og EPD er
foretatt etter ISO 14025:2010, kapittel 8.1.3 og 8.1.4
Ekstern
Tredjeparts verifikator:
Sign Sign
Seniorforsker Anne Rønning
(Uavhengig verifikator godkjent av EPD Norge)
Produkt
Produktbeskrivelse: Tekniske data:
Ferdigbetong B30 M60 Dmax 22 synk 200 m/m. Produktet anvendes til
Fasthetsklasse B30, Bestandighetsklass M60, Egenvekt 2250 - 2600 kg
konstruksjonsformål som støping av gulv, dekker, vegger, søyler mm.
Markedsområde:
Produktspesifikasjon:
Rogaland.
Fabrikkblandet betong i henhold til NS-EN 206:2013+A1:2016+NA:2017 Sola Betong AS er Miljøsertifisert ihht. NS­EN ISO 14001:2015
Material % Levetid, produkt:
Cement 13,60
Aggregate 79,15
Water 7,17 Levetid, bygg:
Chemicals 0,08
LCA: Beregningsregler
Deklarert enhet: Allokering:
Allokering er gjort iht. bestemmelser i EN 15804. Inngående energi og
1 m3 B30 M60 Dmax 22 Synk 200
vann, samt produksjon av avfall i egen produksjon er allokert likt mellom
Cut-off kriterier: alle produktene gjennom masseallokering. Miljøpåvirkning og
Alle viktige råmaterialer og all viktig energibruk er inkludert. ressursforbruk for primærproduksjonen av resirkulerte materialer er allokert
Produksjonsprosessen for råmaterialene og energistrømmer som inngår til det opprinnelige produktsystemet. Bearbeidingsprosessen og transport
med veldig små mengder (mindre enn 1%) er ikke inkludert. Disse cut­off av materialet til produksjonssted er allokert til analysen i denne EPDen.
kriteriene gjelder ikke for farlige materialer og stoffer.
Datakvalitet:
Spesifikke data for produktsammensetningen er fremskaffet av produsenten. De representerer produksjonen av det deklarerte produktet og ble samlet
inn for EPD­ utvikling i det oppgitte året for studien. Bakgrunnsdata er basert på registrerte EPDer i henhold til EN 15804, Østfoldforskning sine
databaser, ecoinvent og andre LCA databaser. Datakvaliteten for råmaterialene i A1 er presentert i tabellen nedenfor.
Materials Source Data quality Year
Aggregate EcoInvent 3 Database 0
Aggregate Modified EcoInvent Database 2012
Chemicals EPD-EFC-20150091-IAG1-EN EPD 2015
Cement NEPD-24-201-NO EPD 2015
Water ecoinvent 3.4 Database 2017
Systemgrenser:
Alle prosesser fra råvareuttak via produksjon til opplasting i bil på fabrikkanlegget er inkludert i analysen.
Flytskjemaet nedenfor illustrerer systemgrensene for analysen:
Teknisk tilleggsinformasjon
LCA: Scenarier og annen teknisk informasjon
Følgende informasjonen beskriver scenariene for modulene i EPDen.
Transport fra produksjonssted til bruker (A4)
Kapasitetsutnyttelse Brennstoff/Energi
Type Kjøretøytype Distanse km Enhet Verdi (l/t)
inkl retur % forbruk
Concrete truck,
Bil 53,0 % 12 0,020216 l/tkm 0,24
EURO 6
Jernbane l/tkm
Båt l/tkm
Annet l/tkm
LCA: Resultater
Systemgrenser (X=inkludert, MND=modul ikke deklarert, MNR=modul ikke relevant)
Construction Beyond the
Product stage installation User stage End of life stage . system
stage bondaries
A1 A2 A3 A4 A5 B1 B2 B3 B4 B5 B6 B7 C1 C2 C3 C4 . D
X X X X MND MND MND MND MND MND MND MND MND MND MND MND . MND
Miljøpåvirkning (Environmental impact)
Parameter Unit A1 A2 A3 A4
GWP kg CO 2 -eq 2,11E+02 3,61E+00 9,35E-01 2,39E+00
ODP kg CFC11 -eq 2,36E-06 7,41E-07 2,24E-08 4,51E-07
POCP kg C 2H 4-eq 2,86E-02 5,64E-04 6,65E-05 4,23E-04
AP kg SO 2 -eq 1,99E-01 9,31E-03 1,21E-03 8,40E-03
EP kg PO3- -eq 3,47E-01 1,28E-03 2,92E-04 1,75E-03
4
ADPM kg Sb -eq 2,85E-04 8,59E-06 3,79E-06 5,27E-06
ADPE MJ 1,02E+03 5,92E+01 2,38E+00 3,64E+01
GWP Global warming potential; ODP Depletion potential of the stratospheric ozone layer; POCP Formation potential of tropospheric photochemical
oxidants; AP Acidification potential of land and water; EP Eutrophication potential; ADPM Abiotic depletion potential for non fossil resources; ADPE
Abiotic depletion potential for fossil resources
Leseeksempel 9,0 E-03 = 9,0*10 -3 = 0,009
*INA Indicator Not Assessed
relairetamåR tropsnarT gninkrivliT tropsnarT
/snojskurtsnoK
esafsnojsallatsni
kurB
dlohekildeV nojsarapeR regnitfikstU gnirevoneR llenojsarepO kurbigrene llenojsarepO kurbnnav gniretnomeD tropsnarT
gnildnahebsllafvA
lit
llafvA
gnildnahebttuls
/gninnivnejg/kurbnejG
-gnirelukriser elaisnetop
NEPD-2081-941-NO B30 M60 Dmax 22 Synk 200 3 / 8
Ressursbruk (Resource use)
Parameter Unit A1 A2 A3 A4
RPEE MJ 2,30E+02 1,08E+00 3,05E+01 5,60E-01
RPEM MJ 0,00E+00 0,00E+00 0,00E+00 1,71E-01
TPE MJ 2,30E+02 1,08E+00 3,05E+01 7,32E-01
NRPE MJ 1,06E+03 6,11E+01 4,08E+00 3,72E+01
NRPM MJ 9,32E+00 0,00E+00 0,00E+00 0,00E+00
TRPE MJ 1,07E+03 6,11E+01 4,08E+00 3,72E+01
SM kg 7,83E+01 0,00E+00 0,00E+00 0,00E+00
RSF MJ 0,00E+00 0,00E+00 5,28E-03 0,00E+00
NRSF MJ 4,02E+02 0,00E+00 0,00E+00 0,00E+00
W m3 4,17E+02 1,45E-02 1,74E-03 3,32E-02
RPEE Renewable primary energy resources used as energy carrier; RPEM Renewable primary energy resources used as raw materials; TPE Total use
of renewable primary energy resources; NRPE Non renewable primary energy resources used as energy carrier; NRPM Non renewable primary energy
resources used as materials; TRPE Total use of non renewable primary energy resources; SM Use of secondary materials; RSF Use of renewable
secondary fuels; NRSF Use of non renewable secondary fuels; W Use of net fresh water
Leseeksempel 9,0 E-03 = 9,0*10 -3 = 0,009
*INA Indicator Not Assessed
Livsløpets slutt ­ Avfall (End of life ­ Waste)
Parameter Unit A1 A2 A3 A4
HW kg 5,92E-04 3,26E-05 5,26E-06 2,82E-05
NHW kg 3,09E+01 5,58E+00 3,06E-01 3,68E+00
RW kg INA* INA* INA* INA*
HW Hazardous waste disposed; NHW Non hazardous waste disposed; RW Radioactive waste disposed
Leseeksempel 9,0 E-03 = 9,0*10 -3 = 0,009
*INA Indicator Not Assessed
Livsløpets slutt ­ Utgangsfaktorer (End of life ­ Output flow)
Parameter Unit A1 A2 A3 A4
CR kg 0,00E+00 0,00E+00 0,00E+00 0,00E+00
MR kg 0,00E+00 0,00E+00 0,00E+00 0,00E+00
MER kg 0,00E+00 0,00E+00 0,00E+00 0,00E+00
EEE MJ INA* INA* INA* INA*
ETE MJ INA* INA* INA* INA*
CR Components for reuse; MR Materials for recycling; MER Materials for energy recovery; EEE Exported electric energy; ETE Exported thermal
energy
Leseeksempel 9,0 E-03 = 9,0*10 -3 = 0,009
*INA Indicator Not Assessed
Norske tilleggskrav
Klimagassutslipp fra bruk av elektrisitet i produksjonsfasen
Nasjonal produksjonsmiks fra import, lavspenning (inkludert produksjon av overføringslinjer, i tillegg til direkte utslipp og tap i nett) er brukt for anvendt
elektrisitet i produksjonsprosessen (A3). Bakgrunnsdata er presentert i tabellen under. Karakteriseringsfaktorer fra EN15804:2012+A1:2013 er benyttet.
Elektrisitetsmiks Datakilde Mengde Enhet
El-mix, Norway (kWh) ecoinvent 3.4 31,04 g CO2-ekv/kWh
Farlige stoffer
Produktet er ikke tilført stoffer fra REACH Kandidatliste eller den norske prioritetslisten.
Inneklima
Produktet har ingen påvirkning på inneklima
Bibliografi
NS­EN ISO 14025:2010 Miljømerker og deklarasjoner ­ Miljødeklarasjoner type III ­ Prinsipper og prosedyrer.
NS­EN ISO 14044:2006 Miljøstyring ­ Livsløpsvurderinger ­ Krav og retningslinjer
NS­EN 15804:2012+A1:2013 Bærekraftig byggverk ­ Miljødeklarasjoner ­ Grunnleggende produktkategoriregler for byggevarer
ISO 21930:2017 Sustainability in buildings and civil engineering works - Core rules for environmental product declarations of construction products.
ecoinvent v3, Allocation, cut-off by classification, Swiss Centre of Life Cycle Inventories.
Iversen et al., (2018) eEPD v3.0 - Background information for EPD generator system. LCA.no rapportnummer 04.18
Vold, M. og Edvardsen, T. (2014) EPD­generator for betongindustrien, bakgrunnsinformasjon for verifisering, OR 04.14, Østfoldforskning, Fredrikstad.
NPCR Part A: Construction products and services. Ver. 1.0. April 2017, EPD-Norge.
NPCR 020 Part B for Concrete and concrete elements. Ver. 2.0 October 2018, EPD-Norge
Programoperatør og utgiver Telefon: +47 97722020
Næringslivets Stiftelse for Miljødeklarasjoner
Pb. 5250 Majorstuen e-post: post@epd-norge.no
0303 Oslo Norway web: www.epd-norge.no
Eier av deklarasjon Telefon: +47 98 21 30 67
Sola Betong AS Fax:
Risavika Havnering 215 e-post: trond@sola-betong.no
4056 Tananger web: www.sola-betong.no
Forfatter av livsløpsrapporten Telefon: +47 69 35 11 00
Østfoldforskning AS Fax: +47 69 34 24 94
Stadion 4 e-post:
1671 Kråkerøy web: www.ostfoldforskning.no
Utvikler av EPD-generator Telefon: +47 916 50 916
LCA.no AS
Dokka 1C e-post: post@lca.no
1671 Kråkerøy web: www.lca.no
Ver1 2015
ENVIRONMENTAL PRODUCT DECLARATION
in accordance with ISO 14025, ISO 21930 and EN 15804
Eier av deklarasjonen: Sola Betong AS
Programoperatør: Næringslivets Stiftelse for Miljødeklarasjoner
Næringslivets Stiftelse for Miljødeklarasjoner
Utgiver:
Deklarasjonsnummer: NEPD-2081-941-NO
Publiseringsnummer: NEPD-2081-941-NO
ECO Platform registreringsnummer: -
Godkjent dato: 02.03.2020
Gyldig til: 02.03.2025
B30 M60 Dmax 22 Synk 200
Sola Betong AS
www.epd-norge.no
Generell informasjon
Produkt: Eier av deklarasjonen:
B30 M60 Dmax 22 Synk 200 Sola Betong AS
Kontaktperson: Trond Skjæveland
Telefon: +47 98 21 30 67
e-post: trond@sola-betong.no
Programoperatør: Produsent:
Næringslivets stiftelse for Miljødeklarasjoner Sola Betong AS
Pb. 5250 Majorstuen, 0303 Oslo
Phone: +47 97722020
e-post: post@epd-norge.no
Produksjonssted:
Deklarasjonsnummer:
NEPD-2081-941-NO
ECO Platform registreringsnummer: Kvalitet/Miljøsystem:
Deklarasjonen er basert på PCR: Org. no.:
EN 15804:2012+A1:2013 tjener som kjerne-PCR 968 969 927
NPCR 020:2018 Part B for Concrete and concrete elements
Erklæring om ansvar: Godkjent dato:02.03.2020
Eieren av deklarasjonen skal være ansvarlig for den
underliggende informasjon og bevis. EPD Norge skal Gyldig til: 02.03.2025
ikke være ansvarlig med hensyn til produsent informasjon,
livsløpsvurdering data og bevis.
Deklarert enhet: Årstall for studien:
1 m3 B30 M60 Dmax 22 Synk 200 2019
Deklarert enhet med opsjon: Sammenlignbarhet:
EPD av byggevarer er nødvendigvis ikke sammenlignbare hvis de ikke
A1,A2,A3,A4
samsvarer med NS-EN 15804 og ses i en bygningskontekst.
Funksjonell enhet: Miljødeklarasjonen er utarbeidet av:
Deklarasjonen er utviklet ved bruk av eEPD v3.0 fra LCA.no
Godkjenning:
Bedriftsspesifikke data er
Samlet og registrert av: Tove Brekke
Kontrollert av: Trond Skjæveland
Verifikasjon: Godkjent:
Uavhengig verifikasjon av data, annen miljøinformasjon og EPD er
foretatt etter ISO 14025:2010, kapittel 8.1.3 og 8.1.4
Ekstern
Tredjeparts verifikator:
Sign Sign
Seniorforsker Anne Rønning
(Uavhengig verifikator godkjent av EPD Norge)
Produkt
Produktbeskrivelse: Tekniske data:
Ferdigbetong B30 M60 Dmax 22 synk 200 m/m. Produktet anvendes til
Fasthetsklasse B30, Bestandighetsklass M60, Egenvekt 2250 - 2600 kg
konstruksjonsformål som støping av gulv, dekker, vegger, søyler mm.
Markedsområde:
Produktspesifikasjon:
Rogaland.
Fabrikkblandet betong i henhold til NS-EN 206:2013+A1:2016+NA:2017 Sola Betong AS er Miljøsertifisert ihht. NS­EN ISO 14001:2015
Material % Levetid, produkt:
Cement 13,60
Aggregate 79,15
Water 7,17 Levetid, bygg:
Chemicals 0,08
LCA: Beregningsregler
Deklarert enhet: Allokering:
Allokering er gjort iht. bestemmelser i EN 15804. Inngående energi og
1 m3 B30 M60 Dmax 22 Synk 200
vann, samt produksjon av avfall i egen produksjon er allokert likt mellom
Cut-off kriterier: alle produktene gjennom masseallokering. Miljøpåvirkning og
Alle viktige råmaterialer og all viktig energibruk er inkludert. ressursforbruk for primærproduksjonen av resirkulerte materialer er allokert
Produksjonsprosessen for råmaterialene og energistrømmer som inngår til det opprinnelige produktsystemet. Bearbeidingsprosessen og transport
med veldig små mengder (mindre enn 1%) er ikke inkludert. Disse cut­off av materialet til produksjonssted er allokert til analysen i denne EPDen.
kriteriene gjelder ikke for farlige materialer og stoffer.
Datakvalitet:
Spesifikke data for produktsammensetningen er fremskaffet av produsenten. De representerer produksjonen av det deklarerte produktet og ble samlet
inn for EPD­ utvikling i det oppgitte året for studien. Bakgrunnsdata er basert på registrerte EPDer i henhold til EN 15804, Østfoldforskning sine
databaser, ecoinvent og andre LCA databaser. Datakvaliteten for råmaterialene i A1 er presentert i tabellen nedenfor.
Materials Source Data quality Year
Aggregate EcoInvent 3 Database 0
Aggregate Modified EcoInvent Database 2012
Chemicals EPD-EFC-20150091-IAG1-EN EPD 2015
Cement NEPD-24-201-NO EPD 2015
Water ecoinvent 3.4 Database 2017
Systemgrenser:
Alle prosesser fra råvareuttak via produksjon til opplasting i bil på fabrikkanlegget er inkludert i analysen.
Flytskjemaet nedenfor illustrerer systemgrensene for analysen:
Teknisk tilleggsinformasjon
LCA: Scenarier og annen teknisk informasjon
Følgende informasjonen beskriver scenariene for modulene i EPDen.
Transport fra produksjonssted til bruker (A4)
Kapasitetsutnyttelse Brennstoff/Energi
Type Kjøretøytype Distanse km Enhet Verdi (l/t)
inkl retur % forbruk
Concrete truck,
Bil 53,0 % 12 0,020216 l/tkm 0,24
EURO 6
Jernbane l/tkm
Båt l/tkm
Annet l/tkm
LCA: Resultater
Systemgrenser (X=inkludert, MND=modul ikke deklarert, MNR=modul ikke relevant)
Construction Beyond the
Product stage installation User stage End of life stage . system
stage bondaries
A1 A2 A3 A4 A5 B1 B2 B3 B4 B5 B6 B7 C1 C2 C3 C4 . D
X X X X MND MND MND MND MND MND MND MND MND MND MND MND . MND
Miljøpåvirkning (Environmental impact)
Parameter Unit A1 A2 A3 A4
GWP kg CO 2 -eq 2,11E+02 3,61E+00 9,35E-01 2,39E+00
ODP kg CFC11 -eq 2,36E-06 7,41E-07 2,24E-08 4,51E-07
POCP kg C 2H 4-eq 2,86E-02 5,64E-04 6,65E-05 4,23E-04
AP kg SO 2 -eq 1,99E-01 9,31E-03 1,21E-03 8,40E-03
EP kg PO3- -eq 3,47E-01 1,28E-03 2,92E-04 1,75E-03
4
ADPM kg Sb -eq 2,85E-04 8,59E-06 3,79E-06 5,27E-06
ADPE MJ 1,02E+03 5,92E+01 2,38E+00 3,64E+01
GWP Global warming potential; ODP Depletion potential of the stratospheric ozone layer; POCP Formation potential of tropospheric photochemical
oxidants; AP Acidification potential of land and water; EP Eutrophication potential; ADPM Abiotic depletion potential for non fossil resources; ADPE
Abiotic depletion potential for fossil resources
Leseeksempel 9,0 E-03 = 9,0*10 -3 = 0,009
*INA Indicator Not Assessed
relairetamåR tropsnarT gninkrivliT tropsnarT
/snojskurtsnoK
esafsnojsallatsni
kurB
dlohekildeV nojsarapeR regnitfikstU gnirevoneR llenojsarepO kurbigrene llenojsarepO kurbnnav gniretnomeD tropsnarT
gnildnahebsllafvA
lit
llafvA
gnildnahebttuls
/gninnivnejg/kurbnejG
-gnirelukriser elaisnetop
NEPD-2081-941-NO B30 M60 Dmax 22 Synk 200 4 / 8
Ressursbruk (Resource use)
Parameter Unit A1 A2 A3 A4
RPEE MJ 2,30E+02 1,08E+00 3,05E+01 5,60E-01
RPEM MJ 0,00E+00 0,00E+00 0,00E+00 1,71E-01
TPE MJ 2,30E+02 1,08E+00 3,05E+01 7,32E-01
NRPE MJ 1,06E+03 6,11E+01 4,08E+00 3,72E+01
NRPM MJ 9,32E+00 0,00E+00 0,00E+00 0,00E+00
TRPE MJ 1,07E+03 6,11E+01 4,08E+00 3,72E+01
SM kg 7,83E+01 0,00E+00 0,00E+00 0,00E+00
RSF MJ 0,00E+00 0,00E+00 5,28E-03 0,00E+00
NRSF MJ 4,02E+02 0,00E+00 0,00E+00 0,00E+00
W m3 4,17E+02 1,45E-02 1,74E-03 3,32E-02
RPEE Renewable primary energy resources used as energy carrier; RPEM Renewable primary energy resources used as raw materials; TPE Total use
of renewable primary energy resources; NRPE Non renewable primary energy resources used as energy carrier; NRPM Non renewable primary energy
resources used as materials; TRPE Total use of non renewable primary energy resources; SM Use of secondary materials; RSF Use of renewable
secondary fuels; NRSF Use of non renewable secondary fuels; W Use of net fresh water
Leseeksempel 9,0 E-03 = 9,0*10 -3 = 0,009
*INA Indicator Not Assessed
Livsløpets slutt ­ Avfall (End of life ­ Waste)
Parameter Unit A1 A2 A3 A4
HW kg 5,92E-04 3,26E-05 5,26E-06 2,82E-05
NHW kg 3,09E+01 5,58E+00 3,06E-01 3,68E+00
RW kg INA* INA* INA* INA*
HW Hazardous waste disposed; NHW Non hazardous waste disposed; RW Radioactive waste disposed
Leseeksempel 9,0 E-03 = 9,0*10 -3 = 0,009
*INA Indicator Not Assessed
Livsløpets slutt ­ Utgangsfaktorer (End of life ­ Output flow)
Parameter Unit A1 A2 A3 A4
CR kg 0,00E+00 0,00E+00 0,00E+00 0,00E+00
MR kg 0,00E+00 0,00E+00 0,00E+00 0,00E+00
MER kg 0,00E+00 0,00E+00 0,00E+00 0,00E+00
EEE MJ INA* INA* INA* INA*
ETE MJ INA* INA* INA* INA*
CR Components for reuse; MR Materials for recycling; MER Materials for energy recovery; EEE Exported electric energy; ETE Exported thermal
energy
Leseeksempel 9,0 E-03 = 9,0*10 -3 = 0,009
*INA Indicator Not Assessed
Norske tilleggskrav
Klimagassutslipp fra bruk av elektrisitet i produksjonsfasen
Nasjonal produksjonsmiks fra import, lavspenning (inkludert produksjon av overføringslinjer, i tillegg til direkte utslipp og tap i nett) er brukt for anvendt
elektrisitet i produksjonsprosessen (A3). Bakgrunnsdata er presentert i tabellen under. Karakteriseringsfaktorer fra EN15804:2012+A1:2013 er benyttet.
Elektrisitetsmiks Datakilde Mengde Enhet
El-mix, Norway (kWh) ecoinvent 3.4 31,04 g CO2-ekv/kWh
Farlige stoffer
Produktet er ikke tilført stoffer fra REACH Kandidatliste eller den norske prioritetslisten.
Inneklima
Produktet har ingen påvirkning på inneklima
Bibliografi
NS­EN ISO 14025:2010 Miljømerker og deklarasjoner ­ Miljødeklarasjoner type III ­ Prinsipper og prosedyrer.
NS­EN ISO 14044:2006 Miljøstyring ­ Livsløpsvurderinger ­ Krav og retningslinjer
NS­EN 15804:2012+A1:2013 Bærekraftig byggverk ­ Miljødeklarasjoner ­ Grunnleggende produktkategoriregler for byggevarer
ISO 21930:2017 Sustainability in buildings and civil engineering works - Core rules for environmental product declarations of construction products.
ecoinvent v3, Allocation, cut-off by classification, Swiss Centre of Life Cycle Inventories.
Iversen et al., (2018) eEPD v3.0 - Background information for EPD generator system. LCA.no rapportnummer 04.18
Vold, M. og Edvardsen, T. (2014) EPD­generator for betongindustrien, bakgrunnsinformasjon for verifisering, OR 04.14, Østfoldforskning, Fredrikstad.
NPCR Part A: Construction products and services. Ver. 1.0. April 2017, EPD-Norge.
NPCR 020 Part B for Concrete and concrete elements. Ver. 2.0 October 2018, EPD-Norge
Programoperatør og utgiver Telefon: +47 97722020
Næringslivets Stiftelse for Miljødeklarasjoner
Pb. 5250 Majorstuen e-post: post@epd-norge.no
0303 Oslo Norway web: www.epd-norge.no
Eier av deklarasjon Telefon: +47 98 21 30 67
Sola Betong AS Fax:
Risavika Havnering 215 e-post: trond@sola-betong.no
4056 Tananger web: www.sola-betong.no
Forfatter av livsløpsrapporten Telefon: +47 69 35 11 00
Østfoldforskning AS Fax: +47 69 34 24 94
Stadion 4 e-post:
1671 Kråkerøy web: www.ostfoldforskning.no
Utvikler av EPD-generator Telefon: +47 916 50 916
LCA.no AS
Dokka 1C e-post: post@lca.no
1671 Kråkerøy web: www.lca.no
Ver1 2015
ENVIRONMENTAL PRODUCT DECLARATION
in accordance with ISO 14025, ISO 21930 and EN 15804
Eier av deklarasjonen: Sola Betong AS
Programoperatør: Næringslivets Stiftelse for Miljødeklarasjoner
Næringslivets Stiftelse for Miljødeklarasjoner
Utgiver:
Deklarasjonsnummer: NEPD-2081-941-NO
Publiseringsnummer: NEPD-2081-941-NO
ECO Platform registreringsnummer: -
Godkjent dato: 02.03.2020
Gyldig til: 02.03.2025
B30 M60 Dmax 22 Synk 200
Sola Betong AS
www.epd-norge.no
Generell informasjon
Produkt: Eier av deklarasjonen:
B30 M60 Dmax 22 Synk 200 Sola Betong AS
Kontaktperson: Trond Skjæveland
Telefon: +47 98 21 30 67
e-post: trond@sola-betong.no
Programoperatør: Produsent:
Næringslivets stiftelse for Miljødeklarasjoner Sola Betong AS
Pb. 5250 Majorstuen, 0303 Oslo
Phone: +47 97722020
e-post: post@epd-norge.no
Produksjonssted:
Deklarasjonsnummer:
NEPD-2081-941-NO
ECO Platform registreringsnummer: Kvalitet/Miljøsystem:
Deklarasjonen er basert på PCR: Org. no.:
EN 15804:2012+A1:2013 tjener som kjerne-PCR 968 969 927
NPCR 020:2018 Part B for Concrete and concrete elements
Erklæring om ansvar: Godkjent dato:02.03.2020
Eieren av deklarasjonen skal være ansvarlig for den
underliggende informasjon og bevis. EPD Norge skal Gyldig til: 02.03.2025
ikke være ansvarlig med hensyn til produsent informasjon,
livsløpsvurdering data og bevis.
Deklarert enhet: Årstall for studien:
1 m3 B30 M60 Dmax 22 Synk 200 2019
Deklarert enhet med opsjon: Sammenlignbarhet:
EPD av byggevarer er nødvendigvis ikke sammenlignbare hvis de ikke
A1,A2,A3,A4
samsvarer med NS-EN 15804 og ses i en bygningskontekst.
Funksjonell enhet: Miljødeklarasjonen er utarbeidet av:
Deklarasjonen er utviklet ved bruk av eEPD v3.0 fra LCA.no
Godkjenning:
Bedriftsspesifikke data er
Samlet og registrert av: Tove Brekke
Kontrollert av: Trond Skjæveland
Verifikasjon: Godkjent:
Uavhengig verifikasjon av data, annen miljøinformasjon og EPD er
foretatt etter ISO 14025:2010, kapittel 8.1.3 og 8.1.4
Ekstern
Tredjeparts verifikator:
Sign Sign
Seniorforsker Anne Rønning
(Uavhengig verifikator godkjent av EPD Norge)
Produkt
Produktbeskrivelse: Tekniske data:
Ferdigbetong B30 M60 Dmax 22 synk 200 m/m. Produktet anvendes til
Fasthetsklasse B30, Bestandighetsklass M60, Egenvekt 2250 - 2600 kg
konstruksjonsformål som støping av gulv, dekker, vegger, søyler mm.
Markedsområde:
Produktspesifikasjon:
Rogaland.
Fabrikkblandet betong i henhold til NS-EN 206:2013+A1:2016+NA:2017 Sola Betong AS er Miljøsertifisert ihht. NS­EN ISO 14001:2015
Material % Levetid, produkt:
Cement 13,60
Aggregate 79,15
Water 7,17 Levetid, bygg:
Chemicals 0,08
LCA: Beregningsregler
Deklarert enhet: Allokering:
Allokering er gjort iht. bestemmelser i EN 15804. Inngående energi og
1 m3 B30 M60 Dmax 22 Synk 200
vann, samt produksjon av avfall i egen produksjon er allokert likt mellom
Cut-off kriterier: alle produktene gjennom masseallokering. Miljøpåvirkning og
Alle viktige råmaterialer og all viktig energibruk er inkludert. ressursforbruk for primærproduksjonen av resirkulerte materialer er allokert
Produksjonsprosessen for råmaterialene og energistrømmer som inngår til det opprinnelige produktsystemet. Bearbeidingsprosessen og transport
med veldig små mengder (mindre enn 1%) er ikke inkludert. Disse cut­off av materialet til produksjonssted er allokert til analysen i denne EPDen.
kriteriene gjelder ikke for farlige materialer og stoffer.
Datakvalitet:
Spesifikke data for produktsammensetningen er fremskaffet av produsenten. De representerer produksjonen av det deklarerte produktet og ble samlet
inn for EPD­ utvikling i det oppgitte året for studien. Bakgrunnsdata er basert på registrerte EPDer i henhold til EN 15804, Østfoldforskning sine
databaser, ecoinvent og andre LCA databaser. Datakvaliteten for råmaterialene i A1 er presentert i tabellen nedenfor.
Materials Source Data quality Year
Aggregate EcoInvent 3 Database 0
Aggregate Modified EcoInvent Database 2012
Chemicals EPD-EFC-20150091-IAG1-EN EPD 2015
Cement NEPD-24-201-NO EPD 2015
Water ecoinvent 3.4 Database 2017
Systemgrenser:
Alle prosesser fra råvareuttak via produksjon til opplasting i bil på fabrikkanlegget er inkludert i analysen.
Flytskjemaet nedenfor illustrerer systemgrensene for analysen:
Teknisk tilleggsinformasjon
LCA: Scenarier og annen teknisk informasjon
Følgende informasjonen beskriver scenariene for modulene i EPDen.
Transport fra produksjonssted til bruker (A4)
Kapasitetsutnyttelse Brennstoff/Energi
Type Kjøretøytype Distanse km Enhet Verdi (l/t)
inkl retur % forbruk
Concrete truck,
Bil 53,0 % 12 0,020216 l/tkm 0,24
EURO 6
Jernbane l/tkm
Båt l/tkm
Annet l/tkm
LCA: Resultater
Systemgrenser (X=inkludert, MND=modul ikke deklarert, MNR=modul ikke relevant)
Construction Beyond the
Product stage installation User stage End of life stage . system
stage bondaries
A1 A2 A3 A4 A5 B1 B2 B3 B4 B5 B6 B7 C1 C2 C3 C4 . D
X X X X MND MND MND MND MND MND MND MND MND MND MND MND . MND
Miljøpåvirkning (Environmental impact)
Parameter Unit A1 A2 A3 A4
GWP kg CO 2 -eq 2,11E+02 3,61E+00 9,35E-01 2,39E+00
ODP kg CFC11 -eq 2,36E-06 7,41E-07 2,24E-08 4,51E-07
POCP kg C 2H 4-eq 2,86E-02 5,64E-04 6,65E-05 4,23E-04
AP kg SO 2 -eq 1,99E-01 9,31E-03 1,21E-03 8,40E-03
EP kg PO3- -eq 3,47E-01 1,28E-03 2,92E-04 1,75E-03
4
ADPM kg Sb -eq 2,85E-04 8,59E-06 3,79E-06 5,27E-06
ADPE MJ 1,02E+03 5,92E+01 2,38E+00 3,64E+01
GWP Global warming potential; ODP Depletion potential of the stratospheric ozone layer; POCP Formation potential of tropospheric photochemical
oxidants; AP Acidification potential of land and water; EP Eutrophication potential; ADPM Abiotic depletion potential for non fossil resources; ADPE
Abiotic depletion potential for fossil resources
Leseeksempel 9,0 E-03 = 9,0*10 -3 = 0,009
*INA Indicator Not Assessed
relairetamåR tropsnarT gninkrivliT tropsnarT
/snojskurtsnoK
esafsnojsallatsni
kurB
dlohekildeV nojsarapeR regnitfikstU gnirevoneR llenojsarepO kurbigrene llenojsarepO kurbnnav gniretnomeD tropsnarT
gnildnahebsllafvA
lit
llafvA
gnildnahebttuls
/gninnivnejg/kurbnejG
-gnirelukriser elaisnetop
NEPD-2081-941-NO B30 M60 Dmax 22 Synk 200 5 / 8
Ressursbruk (Resource use)
Parameter Unit A1 A2 A3 A4
RPEE MJ 2,30E+02 1,08E+00 3,05E+01 5,60E-01
RPEM MJ 0,00E+00 0,00E+00 0,00E+00 1,71E-01
TPE MJ 2,30E+02 1,08E+00 3,05E+01 7,32E-01
NRPE MJ 1,06E+03 6,11E+01 4,08E+00 3,72E+01
NRPM MJ 9,32E+00 0,00E+00 0,00E+00 0,00E+00
TRPE MJ 1,07E+03 6,11E+01 4,08E+00 3,72E+01
SM kg 7,83E+01 0,00E+00 0,00E+00 0,00E+00
RSF MJ 0,00E+00 0,00E+00 5,28E-03 0,00E+00
NRSF MJ 4,02E+02 0,00E+00 0,00E+00 0,00E+00
W m3 4,17E+02 1,45E-02 1,74E-03 3,32E-02
RPEE Renewable primary energy resources used as energy carrier; RPEM Renewable primary energy resources used as raw materials; TPE Total use
of renewable primary energy resources; NRPE Non renewable primary energy resources used as energy carrier; NRPM Non renewable primary energy
resources used as materials; TRPE Total use of non renewable primary energy resources; SM Use of secondary materials; RSF Use of renewable
secondary fuels; NRSF Use of non renewable secondary fuels; W Use of net fresh water
Leseeksempel 9,0 E-03 = 9,0*10 -3 = 0,009
*INA Indicator Not Assessed
Livsløpets slutt ­ Avfall (End of life ­ Waste)
Parameter Unit A1 A2 A3 A4
HW kg 5,92E-04 3,26E-05 5,26E-06 2,82E-05
NHW kg 3,09E+01 5,58E+00 3,06E-01 3,68E+00
RW kg INA* INA* INA* INA*
HW Hazardous waste disposed; NHW Non hazardous waste disposed; RW Radioactive waste disposed
Leseeksempel 9,0 E-03 = 9,0*10 -3 = 0,009
*INA Indicator Not Assessed
Livsløpets slutt ­ Utgangsfaktorer (End of life ­ Output flow)
Parameter Unit A1 A2 A3 A4
CR kg 0,00E+00 0,00E+00 0,00E+00 0,00E+00
MR kg 0,00E+00 0,00E+00 0,00E+00 0,00E+00
MER kg 0,00E+00 0,00E+00 0,00E+00 0,00E+00
EEE MJ INA* INA* INA* INA*
ETE MJ INA* INA* INA* INA*
CR Components for reuse; MR Materials for recycling; MER Materials for energy recovery; EEE Exported electric energy; ETE Exported thermal
energy
Leseeksempel 9,0 E-03 = 9,0*10 -3 = 0,009
*INA Indicator Not Assessed
Norske tilleggskrav
Klimagassutslipp fra bruk av elektrisitet i produksjonsfasen
Nasjonal produksjonsmiks fra import, lavspenning (inkludert produksjon av overføringslinjer, i tillegg til direkte utslipp og tap i nett) er brukt for anvendt
elektrisitet i produksjonsprosessen (A3). Bakgrunnsdata er presentert i tabellen under. Karakteriseringsfaktorer fra EN15804:2012+A1:2013 er benyttet.
Elektrisitetsmiks Datakilde Mengde Enhet
El-mix, Norway (kWh) ecoinvent 3.4 31,04 g CO2-ekv/kWh
Farlige stoffer
Produktet er ikke tilført stoffer fra REACH Kandidatliste eller den norske prioritetslisten.
Inneklima
Produktet har ingen påvirkning på inneklima
Bibliografi
NS­EN ISO 14025:2010 Miljømerker og deklarasjoner ­ Miljødeklarasjoner type III ­ Prinsipper og prosedyrer.
NS­EN ISO 14044:2006 Miljøstyring ­ Livsløpsvurderinger ­ Krav og retningslinjer
NS­EN 15804:2012+A1:2013 Bærekraftig byggverk ­ Miljødeklarasjoner ­ Grunnleggende produktkategoriregler for byggevarer
ISO 21930:2017 Sustainability in buildings and civil engineering works - Core rules for environmental product declarations of construction products.
ecoinvent v3, Allocation, cut-off by classification, Swiss Centre of Life Cycle Inventories.
Iversen et al., (2018) eEPD v3.0 - Background information for EPD generator system. LCA.no rapportnummer 04.18
Vold, M. og Edvardsen, T. (2014) EPD­generator for betongindustrien, bakgrunnsinformasjon for verifisering, OR 04.14, Østfoldforskning, Fredrikstad.
NPCR Part A: Construction products and services. Ver. 1.0. April 2017, EPD-Norge.
NPCR 020 Part B for Concrete and concrete elements. Ver. 2.0 October 2018, EPD-Norge
Programoperatør og utgiver Telefon: +47 97722020
Næringslivets Stiftelse for Miljødeklarasjoner
Pb. 5250 Majorstuen e-post: post@epd-norge.no
0303 Oslo Norway web: www.epd-norge.no
Eier av deklarasjon Telefon: +47 98 21 30 67
Sola Betong AS Fax:
Risavika Havnering 215 e-post: trond@sola-betong.no
4056 Tananger web: www.sola-betong.no
Forfatter av livsløpsrapporten Telefon: +47 69 35 11 00
Østfoldforskning AS Fax: +47 69 34 24 94
Stadion 4 e-post:
1671 Kråkerøy web: www.ostfoldforskning.no
Utvikler av EPD-generator Telefon: +47 916 50 916
LCA.no AS
Dokka 1C e-post: post@lca.no
1671 Kråkerøy web: www.lca.no
Ver1 2015
ENVIRONMENTAL PRODUCT DECLARATION
in accordance with ISO 14025, ISO 21930 and EN 15804
Eier av deklarasjonen: Sola Betong AS
Programoperatør: Næringslivets Stiftelse for Miljødeklarasjoner
Næringslivets Stiftelse for Miljødeklarasjoner
Utgiver:
Deklarasjonsnummer: NEPD-2081-941-NO
Publiseringsnummer: NEPD-2081-941-NO
ECO Platform registreringsnummer: -
Godkjent dato: 02.03.2020
Gyldig til: 02.03.2025
B30 M60 Dmax 22 Synk 200
Sola Betong AS
www.epd-norge.no
Generell informasjon
Produkt: Eier av deklarasjonen:
B30 M60 Dmax 22 Synk 200 Sola Betong AS
Kontaktperson: Trond Skjæveland
Telefon: +47 98 21 30 67
e-post: trond@sola-betong.no
Programoperatør: Produsent:
Næringslivets stiftelse for Miljødeklarasjoner Sola Betong AS
Pb. 5250 Majorstuen, 0303 Oslo
Phone: +47 97722020
e-post: post@epd-norge.no
Produksjonssted:
Deklarasjonsnummer:
NEPD-2081-941-NO
ECO Platform registreringsnummer: Kvalitet/Miljøsystem:
Deklarasjonen er basert på PCR: Org. no.:
EN 15804:2012+A1:2013 tjener som kjerne-PCR 968 969 927
NPCR 020:2018 Part B for Concrete and concrete elements
Erklæring om ansvar: Godkjent dato:02.03.2020
Eieren av deklarasjonen skal være ansvarlig for den
underliggende informasjon og bevis. EPD Norge skal Gyldig til: 02.03.2025
ikke være ansvarlig med hensyn til produsent informasjon,
livsløpsvurdering data og bevis.
Deklarert enhet: Årstall for studien:
1 m3 B30 M60 Dmax 22 Synk 200 2019
Deklarert enhet med opsjon: Sammenlignbarhet:
EPD av byggevarer er nødvendigvis ikke sammenlignbare hvis de ikke
A1,A2,A3,A4
samsvarer med NS-EN 15804 og ses i en bygningskontekst.
Funksjonell enhet: Miljødeklarasjonen er utarbeidet av:
Deklarasjonen er utviklet ved bruk av eEPD v3.0 fra LCA.no
Godkjenning:
Bedriftsspesifikke data er
Samlet og registrert av: Tove Brekke
Kontrollert av: Trond Skjæveland
Verifikasjon: Godkjent:
Uavhengig verifikasjon av data, annen miljøinformasjon og EPD er
foretatt etter ISO 14025:2010, kapittel 8.1.3 og 8.1.4
Ekstern
Tredjeparts verifikator:
Sign Sign
Seniorforsker Anne Rønning
(Uavhengig verifikator godkjent av EPD Norge)
Produkt
Produktbeskrivelse: Tekniske data:
Ferdigbetong B30 M60 Dmax 22 synk 200 m/m. Produktet anvendes til
Fasthetsklasse B30, Bestandighetsklass M60, Egenvekt 2250 - 2600 kg
konstruksjonsformål som støping av gulv, dekker, vegger, søyler mm.
Markedsområde:
Produktspesifikasjon:
Rogaland.
Fabrikkblandet betong i henhold til NS-EN 206:2013+A1:2016+NA:2017 Sola Betong AS er Miljøsertifisert ihht. NS­EN ISO 14001:2015
Material % Levetid, produkt:
Cement 13,60
Aggregate 79,15
Water 7,17 Levetid, bygg:
Chemicals 0,08
LCA: Beregningsregler
Deklarert enhet: Allokering:
Allokering er gjort iht. bestemmelser i EN 15804. Inngående energi og
1 m3 B30 M60 Dmax 22 Synk 200
vann, samt produksjon av avfall i egen produksjon er allokert likt mellom
Cut-off kriterier: alle produktene gjennom masseallokering. Miljøpåvirkning og
Alle viktige råmaterialer og all viktig energibruk er inkludert. ressursforbruk for primærproduksjonen av resirkulerte materialer er allokert
Produksjonsprosessen for råmaterialene og energistrømmer som inngår til det opprinnelige produktsystemet. Bearbeidingsprosessen og transport
med veldig små mengder (mindre enn 1%) er ikke inkludert. Disse cut­off av materialet til produksjonssted er allokert til analysen i denne EPDen.
kriteriene gjelder ikke for farlige materialer og stoffer.
Datakvalitet:
Spesifikke data for produktsammensetningen er fremskaffet av produsenten. De representerer produksjonen av det deklarerte produktet og ble samlet
inn for EPD­ utvikling i det oppgitte året for studien. Bakgrunnsdata er basert på registrerte EPDer i henhold til EN 15804, Østfoldforskning sine
databaser, ecoinvent og andre LCA databaser. Datakvaliteten for råmaterialene i A1 er presentert i tabellen nedenfor.
Materials Source Data quality Year
Aggregate EcoInvent 3 Database 0
Aggregate Modified EcoInvent Database 2012
Chemicals EPD-EFC-20150091-IAG1-EN EPD 2015
Cement NEPD-24-201-NO EPD 2015
Water ecoinvent 3.4 Database 2017
Systemgrenser:
Alle prosesser fra råvareuttak via produksjon til opplasting i bil på fabrikkanlegget er inkludert i analysen.
Flytskjemaet nedenfor illustrerer systemgrensene for analysen:
Teknisk tilleggsinformasjon
LCA: Scenarier og annen teknisk informasjon
Følgende informasjonen beskriver scenariene for modulene i EPDen.
Transport fra produksjonssted til bruker (A4)
Kapasitetsutnyttelse Brennstoff/Energi
Type Kjøretøytype Distanse km Enhet Verdi (l/t)
inkl retur % forbruk
Concrete truck,
Bil 53,0 % 12 0,020216 l/tkm 0,24
EURO 6
Jernbane l/tkm
Båt l/tkm
Annet l/tkm
LCA: Resultater
Systemgrenser (X=inkludert, MND=modul ikke deklarert, MNR=modul ikke relevant)
Construction Beyond the
Product stage installation User stage End of life stage . system
stage bondaries
A1 A2 A3 A4 A5 B1 B2 B3 B4 B5 B6 B7 C1 C2 C3 C4 . D
X X X X MND MND MND MND MND MND MND MND MND MND MND MND . MND
Miljøpåvirkning (Environmental impact)
Parameter Unit A1 A2 A3 A4
GWP kg CO 2 -eq 2,11E+02 3,61E+00 9,35E-01 2,39E+00
ODP kg CFC11 -eq 2,36E-06 7,41E-07 2,24E-08 4,51E-07
POCP kg C 2H 4-eq 2,86E-02 5,64E-04 6,65E-05 4,23E-04
AP kg SO 2 -eq 1,99E-01 9,31E-03 1,21E-03 8,40E-03
EP kg PO3- -eq 3,47E-01 1,28E-03 2,92E-04 1,75E-03
4
ADPM kg Sb -eq 2,85E-04 8,59E-06 3,79E-06 5,27E-06
ADPE MJ 1,02E+03 5,92E+01 2,38E+00 3,64E+01
GWP Global warming potential; ODP Depletion potential of the stratospheric ozone layer; POCP Formation potential of tropospheric photochemical
oxidants; AP Acidification potential of land and water; EP Eutrophication potential; ADPM Abiotic depletion potential for non fossil resources; ADPE
Abiotic depletion potential for fossil resources
Leseeksempel 9,0 E-03 = 9,0*10 -3 = 0,009
*INA Indicator Not Assessed
relairetamåR tropsnarT gninkrivliT tropsnarT
/snojskurtsnoK
esafsnojsallatsni
kurB
dlohekildeV nojsarapeR regnitfikstU gnirevoneR llenojsarepO kurbigrene llenojsarepO kurbnnav gniretnomeD tropsnarT
gnildnahebsllafvA
lit
llafvA
gnildnahebttuls
/gninnivnejg/kurbnejG
-gnirelukriser elaisnetop
NEPD-2081-941-NO B30 M60 Dmax 22 Synk 200 6 / 8
Ressursbruk (Resource use)
Parameter Unit A1 A2 A3 A4
RPEE MJ 2,30E+02 1,08E+00 3,05E+01 5,60E-01
RPEM MJ 0,00E+00 0,00E+00 0,00E+00 1,71E-01
TPE MJ 2,30E+02 1,08E+00 3,05E+01 7,32E-01
NRPE MJ 1,06E+03 6,11E+01 4,08E+00 3,72E+01
NRPM MJ 9,32E+00 0,00E+00 0,00E+00 0,00E+00
TRPE MJ 1,07E+03 6,11E+01 4,08E+00 3,72E+01
SM kg 7,83E+01 0,00E+00 0,00E+00 0,00E+00
RSF MJ 0,00E+00 0,00E+00 5,28E-03 0,00E+00
NRSF MJ 4,02E+02 0,00E+00 0,00E+00 0,00E+00
W m3 4,17E+02 1,45E-02 1,74E-03 3,32E-02
RPEE Renewable primary energy resources used as energy carrier; RPEM Renewable primary energy resources used as raw materials; TPE Total use
of renewable primary energy resources; NRPE Non renewable primary energy resources used as energy carrier; NRPM Non renewable primary energy
resources used as materials; TRPE Total use of non renewable primary energy resources; SM Use of secondary materials; RSF Use of renewable
secondary fuels; NRSF Use of non renewable secondary fuels; W Use of net fresh water
Leseeksempel 9,0 E-03 = 9,0*10 -3 = 0,009
*INA Indicator Not Assessed
Livsløpets slutt ­ Avfall (End of life ­ Waste)
Parameter Unit A1 A2 A3 A4
HW kg 5,92E-04 3,26E-05 5,26E-06 2,82E-05
NHW kg 3,09E+01 5,58E+00 3,06E-01 3,68E+00
RW kg INA* INA* INA* INA*
HW Hazardous waste disposed; NHW Non hazardous waste disposed; RW Radioactive waste disposed
Leseeksempel 9,0 E-03 = 9,0*10 -3 = 0,009
*INA Indicator Not Assessed
Livsløpets slutt ­ Utgangsfaktorer (End of life ­ Output flow)
Parameter Unit A1 A2 A3 A4
CR kg 0,00E+00 0,00E+00 0,00E+00 0,00E+00
MR kg 0,00E+00 0,00E+00 0,00E+00 0,00E+00
MER kg 0,00E+00 0,00E+00 0,00E+00 0,00E+00
EEE MJ INA* INA* INA* INA*
ETE MJ INA* INA* INA* INA*
CR Components for reuse; MR Materials for recycling; MER Materials for energy recovery; EEE Exported electric energy; ETE Exported thermal
energy
Leseeksempel 9,0 E-03 = 9,0*10 -3 = 0,009
*INA Indicator Not Assessed
Norske tilleggskrav
Klimagassutslipp fra bruk av elektrisitet i produksjonsfasen
Nasjonal produksjonsmiks fra import, lavspenning (inkludert produksjon av overføringslinjer, i tillegg til direkte utslipp og tap i nett) er brukt for anvendt
elektrisitet i produksjonsprosessen (A3). Bakgrunnsdata er presentert i tabellen under. Karakteriseringsfaktorer fra EN15804:2012+A1:2013 er benyttet.
Elektrisitetsmiks Datakilde Mengde Enhet
El-mix, Norway (kWh) ecoinvent 3.4 31,04 g CO2-ekv/kWh
Farlige stoffer
Produktet er ikke tilført stoffer fra REACH Kandidatliste eller den norske prioritetslisten.
Inneklima
Produktet har ingen påvirkning på inneklima
Bibliografi
NS­EN ISO 14025:2010 Miljømerker og deklarasjoner ­ Miljødeklarasjoner type III ­ Prinsipper og prosedyrer.
NS­EN ISO 14044:2006 Miljøstyring ­ Livsløpsvurderinger ­ Krav og retningslinjer
NS­EN 15804:2012+A1:2013 Bærekraftig byggverk ­ Miljødeklarasjoner ­ Grunnleggende produktkategoriregler for byggevarer
ISO 21930:2017 Sustainability in buildings and civil engineering works - Core rules for environmental product declarations of construction products.
ecoinvent v3, Allocation, cut-off by classification, Swiss Centre of Life Cycle Inventories.
Iversen et al., (2018) eEPD v3.0 - Background information for EPD generator system. LCA.no rapportnummer 04.18
Vold, M. og Edvardsen, T. (2014) EPD­generator for betongindustrien, bakgrunnsinformasjon for verifisering, OR 04.14, Østfoldforskning, Fredrikstad.
NPCR Part A: Construction products and services. Ver. 1.0. April 2017, EPD-Norge.
NPCR 020 Part B for Concrete and concrete elements. Ver. 2.0 October 2018, EPD-Norge
Programoperatør og utgiver Telefon: +47 97722020
Næringslivets Stiftelse for Miljødeklarasjoner
Pb. 5250 Majorstuen e-post: post@epd-norge.no
0303 Oslo Norway web: www.epd-norge.no
Eier av deklarasjon Telefon: +47 98 21 30 67
Sola Betong AS Fax:
Risavika Havnering 215 e-post: trond@sola-betong.no
4056 Tananger web: www.sola-betong.no
Forfatter av livsløpsrapporten Telefon: +47 69 35 11 00
Østfoldforskning AS Fax: +47 69 34 24 94
Stadion 4 e-post:
1671 Kråkerøy web: www.ostfoldforskning.no
Utvikler av EPD-generator Telefon: +47 916 50 916
LCA.no AS
Dokka 1C e-post: post@lca.no
1671 Kråkerøy web: www.lca.no
Ver1 2015
ENVIRONMENTAL PRODUCT DECLARATION
in accordance with ISO 14025, ISO 21930 and EN 15804
Eier av deklarasjonen: Sola Betong AS
Programoperatør: Næringslivets Stiftelse for Miljødeklarasjoner
Næringslivets Stiftelse for Miljødeklarasjoner
Utgiver:
Deklarasjonsnummer: NEPD-2081-941-NO
Publiseringsnummer: NEPD-2081-941-NO
ECO Platform registreringsnummer: -
Godkjent dato: 02.03.2020
Gyldig til: 02.03.2025
B30 M60 Dmax 22 Synk 200
Sola Betong AS
www.epd-norge.no
Generell informasjon
Produkt: Eier av deklarasjonen:
B30 M60 Dmax 22 Synk 200 Sola Betong AS
Kontaktperson: Trond Skjæveland
Telefon: +47 98 21 30 67
e-post: trond@sola-betong.no
Programoperatør: Produsent:
Næringslivets stiftelse for Miljødeklarasjoner Sola Betong AS
Pb. 5250 Majorstuen, 0303 Oslo
Phone: +47 97722020
e-post: post@epd-norge.no
Produksjonssted:
Deklarasjonsnummer:
NEPD-2081-941-NO
ECO Platform registreringsnummer: Kvalitet/Miljøsystem:
Deklarasjonen er basert på PCR: Org. no.:
EN 15804:2012+A1:2013 tjener som kjerne-PCR 968 969 927
NPCR 020:2018 Part B for Concrete and concrete elements
Erklæring om ansvar: Godkjent dato:02.03.2020
Eieren av deklarasjonen skal være ansvarlig for den
underliggende informasjon og bevis. EPD Norge skal Gyldig til: 02.03.2025
ikke være ansvarlig med hensyn til produsent informasjon,
livsløpsvurdering data og bevis.
Deklarert enhet: Årstall for studien:
1 m3 B30 M60 Dmax 22 Synk 200 2019
Deklarert enhet med opsjon: Sammenlignbarhet:
EPD av byggevarer er nødvendigvis ikke sammenlignbare hvis de ikke
A1,A2,A3,A4
samsvarer med NS-EN 15804 og ses i en bygningskontekst.
Funksjonell enhet: Miljødeklarasjonen er utarbeidet av:
Deklarasjonen er utviklet ved bruk av eEPD v3.0 fra LCA.no
Godkjenning:
Bedriftsspesifikke data er
Samlet og registrert av: Tove Brekke
Kontrollert av: Trond Skjæveland
Verifikasjon: Godkjent:
Uavhengig verifikasjon av data, annen miljøinformasjon og EPD er
foretatt etter ISO 14025:2010, kapittel 8.1.3 og 8.1.4
Ekstern
Tredjeparts verifikator:
Sign Sign
Seniorforsker Anne Rønning
(Uavhengig verifikator godkjent av EPD Norge)
Produkt
Produktbeskrivelse: Tekniske data:
Ferdigbetong B30 M60 Dmax 22 synk 200 m/m. Produktet anvendes til
Fasthetsklasse B30, Bestandighetsklass M60, Egenvekt 2250 - 2600 kg
konstruksjonsformål som støping av gulv, dekker, vegger, søyler mm.
Markedsområde:
Produktspesifikasjon:
Rogaland.
Fabrikkblandet betong i henhold til NS-EN 206:2013+A1:2016+NA:2017 Sola Betong AS er Miljøsertifisert ihht. NS­EN ISO 14001:2015
Material % Levetid, produkt:
Cement 13,60
Aggregate 79,15
Water 7,17 Levetid, bygg:
Chemicals 0,08
LCA: Beregningsregler
Deklarert enhet: Allokering:
Allokering er gjort iht. bestemmelser i EN 15804. Inngående energi og
1 m3 B30 M60 Dmax 22 Synk 200
vann, samt produksjon av avfall i egen produksjon er allokert likt mellom
Cut-off kriterier: alle produktene gjennom masseallokering. Miljøpåvirkning og
Alle viktige råmaterialer og all viktig energibruk er inkludert. ressursforbruk for primærproduksjonen av resirkulerte materialer er allokert
Produksjonsprosessen for råmaterialene og energistrømmer som inngår til det opprinnelige produktsystemet. Bearbeidingsprosessen og transport
med veldig små mengder (mindre enn 1%) er ikke inkludert. Disse cut­off av materialet til produksjonssted er allokert til analysen i denne EPDen.
kriteriene gjelder ikke for farlige materialer og stoffer.
Datakvalitet:
Spesifikke data for produktsammensetningen er fremskaffet av produsenten. De representerer produksjonen av det deklarerte produktet og ble samlet
inn for EPD­ utvikling i det oppgitte året for studien. Bakgrunnsdata er basert på registrerte EPDer i henhold til EN 15804, Østfoldforskning sine
databaser, ecoinvent og andre LCA databaser. Datakvaliteten for råmaterialene i A1 er presentert i tabellen nedenfor.
Materials Source Data quality Year
Aggregate EcoInvent 3 Database 0
Aggregate Modified EcoInvent Database 2012
Chemicals EPD-EFC-20150091-IAG1-EN EPD 2015
Cement NEPD-24-201-NO EPD 2015
Water ecoinvent 3.4 Database 2017
Systemgrenser:
Alle prosesser fra råvareuttak via produksjon til opplasting i bil på fabrikkanlegget er inkludert i analysen.
Flytskjemaet nedenfor illustrerer systemgrensene for analysen:
Teknisk tilleggsinformasjon
LCA: Scenarier og annen teknisk informasjon
Følgende informasjonen beskriver scenariene for modulene i EPDen.
Transport fra produksjonssted til bruker (A4)
Kapasitetsutnyttelse Brennstoff/Energi
Type Kjøretøytype Distanse km Enhet Verdi (l/t)
inkl retur % forbruk
Concrete truck,
Bil 53,0 % 12 0,020216 l/tkm 0,24
EURO 6
Jernbane l/tkm
Båt l/tkm
Annet l/tkm
LCA: Resultater
Systemgrenser (X=inkludert, MND=modul ikke deklarert, MNR=modul ikke relevant)
Construction Beyond the
Product stage installation User stage End of life stage . system
stage bondaries
A1 A2 A3 A4 A5 B1 B2 B3 B4 B5 B6 B7 C1 C2 C3 C4 . D
X X X X MND MND MND MND MND MND MND MND MND MND MND MND . MND
Miljøpåvirkning (Environmental impact)
Parameter Unit A1 A2 A3 A4
GWP kg CO 2 -eq 2,11E+02 3,61E+00 9,35E-01 2,39E+00
ODP kg CFC11 -eq 2,36E-06 7,41E-07 2,24E-08 4,51E-07
POCP kg C 2H 4-eq 2,86E-02 5,64E-04 6,65E-05 4,23E-04
AP kg SO 2 -eq 1,99E-01 9,31E-03 1,21E-03 8,40E-03
EP kg PO3- -eq 3,47E-01 1,28E-03 2,92E-04 1,75E-03
4
ADPM kg Sb -eq 2,85E-04 8,59E-06 3,79E-06 5,27E-06
ADPE MJ 1,02E+03 5,92E+01 2,38E+00 3,64E+01
GWP Global warming potential; ODP Depletion potential of the stratospheric ozone layer; POCP Formation potential of tropospheric photochemical
oxidants; AP Acidification potential of land and water; EP Eutrophication potential; ADPM Abiotic depletion potential for non fossil resources; ADPE
Abiotic depletion potential for fossil resources
Leseeksempel 9,0 E-03 = 9,0*10 -3 = 0,009
*INA Indicator Not Assessed
relairetamåR tropsnarT gninkrivliT tropsnarT
/snojskurtsnoK
esafsnojsallatsni
kurB
dlohekildeV nojsarapeR regnitfikstU gnirevoneR llenojsarepO kurbigrene llenojsarepO kurbnnav gniretnomeD tropsnarT
gnildnahebsllafvA
lit
llafvA
gnildnahebttuls
/gninnivnejg/kurbnejG
-gnirelukriser elaisnetop
Ressursbruk (Resource use)
Parameter Unit A1 A2 A3 A4
RPEE MJ 2,30E+02 1,08E+00 3,05E+01 5,60E-01
RPEM MJ 0,00E+00 0,00E+00 0,00E+00 1,71E-01
TPE MJ 2,30E+02 1,08E+00 3,05E+01 7,32E-01
NRPE MJ 1,06E+03 6,11E+01 4,08E+00 3,72E+01
NRPM MJ 9,32E+00 0,00E+00 0,00E+00 0,00E+00
TRPE MJ 1,07E+03 6,11E+01 4,08E+00 3,72E+01
SM kg 7,83E+01 0,00E+00 0,00E+00 0,00E+00
RSF MJ 0,00E+00 0,00E+00 5,28E-03 0,00E+00
NRSF MJ 4,02E+02 0,00E+00 0,00E+00 0,00E+00
W m3 4,17E+02 1,45E-02 1,74E-03 3,32E-02
RPEE Renewable primary energy resources used as energy carrier; RPEM Renewable primary energy resources used as raw materials; TPE Total use
of renewable primary energy resources; NRPE Non renewable primary energy resources used as energy carrier; NRPM Non renewable primary energy
resources used as materials; TRPE Total use of non renewable primary energy resources; SM Use of secondary materials; RSF Use of renewable
secondary fuels; NRSF Use of non renewable secondary fuels; W Use of net fresh water
Leseeksempel 9,0 E-03 = 9,0*10 -3 = 0,009
*INA Indicator Not Assessed
Livsløpets slutt ­ Avfall (End of life ­ Waste)
Parameter Unit A1 A2 A3 A4
HW kg 5,92E-04 3,26E-05 5,26E-06 2,82E-05
NHW kg 3,09E+01 5,58E+00 3,06E-01 3,68E+00
RW kg INA* INA* INA* INA*
HW Hazardous waste disposed; NHW Non hazardous waste disposed; RW Radioactive waste disposed
Leseeksempel 9,0 E-03 = 9,0*10 -3 = 0,009
*INA Indicator Not Assessed
Livsløpets slutt ­ Utgangsfaktorer (End of life ­ Output flow)
Parameter Unit A1 A2 A3 A4
CR kg 0,00E+00 0,00E+00 0,00E+00 0,00E+00
MR kg 0,00E+00 0,00E+00 0,00E+00 0,00E+00
MER kg 0,00E+00 0,00E+00 0,00E+00 0,00E+00
EEE MJ INA* INA* INA* INA*
ETE MJ INA* INA* INA* INA*
CR Components for reuse; MR Materials for recycling; MER Materials for energy recovery; EEE Exported electric energy; ETE Exported thermal
energy
Leseeksempel 9,0 E-03 = 9,0*10 -3 = 0,009
*INA Indicator Not Assessed
NEPD-2081-941-NO B30 M60 Dmax 22 Synk 200 7 / 8
Norske tilleggskrav
Klimagassutslipp fra bruk av elektrisitet i produksjonsfasen
Nasjonal produksjonsmiks fra import, lavspenning (inkludert produksjon av overføringslinjer, i tillegg til direkte utslipp og tap i nett) er brukt for anvendt
elektrisitet i produksjonsprosessen (A3). Bakgrunnsdata er presentert i tabellen under. Karakteriseringsfaktorer fra EN15804:2012+A1:2013 er benyttet.
Elektrisitetsmiks Datakilde Mengde Enhet
El-mix, Norway (kWh) ecoinvent 3.4 31,04 g CO2-ekv/kWh
Farlige stoffer
Produktet er ikke tilført stoffer fra REACH Kandidatliste eller den norske prioritetslisten.
Inneklima
Produktet har ingen påvirkning på inneklima
Bibliografi
NS­EN ISO 14025:2010 Miljømerker og deklarasjoner ­ Miljødeklarasjoner type III ­ Prinsipper og prosedyrer.
NS­EN ISO 14044:2006 Miljøstyring ­ Livsløpsvurderinger ­ Krav og retningslinjer
NS­EN 15804:2012+A1:2013 Bærekraftig byggverk ­ Miljødeklarasjoner ­ Grunnleggende produktkategoriregler for byggevarer
ISO 21930:2017 Sustainability in buildings and civil engineering works - Core rules for environmental product declarations of construction products.
ecoinvent v3, Allocation, cut-off by classification, Swiss Centre of Life Cycle Inventories.
Iversen et al., (2018) eEPD v3.0 - Background information for EPD generator system. LCA.no rapportnummer 04.18
Vold, M. og Edvardsen, T. (2014) EPD­generator for betongindustrien, bakgrunnsinformasjon for verifisering, OR 04.14, Østfoldforskning, Fredrikstad.
NPCR Part A: Construction products and services. Ver. 1.0. April 2017, EPD-Norge.
NPCR 020 Part B for Concrete and concrete elements. Ver. 2.0 October 2018, EPD-Norge
Programoperatør og utgiver Telefon: +47 97722020
Næringslivets Stiftelse for Miljødeklarasjoner
Pb. 5250 Majorstuen e-post: post@epd-norge.no
0303 Oslo Norway web: www.epd-norge.no
Eier av deklarasjon Telefon: +47 98 21 30 67
Sola Betong AS Fax:
Risavika Havnering 215 e-post: trond@sola-betong.no
4056 Tananger web: www.sola-betong.no
Forfatter av livsløpsrapporten Telefon: +47 69 35 11 00
Østfoldforskning AS Fax: +47 69 34 24 94
Stadion 4 e-post:
1671 Kråkerøy web: www.ostfoldforskning.no
Utvikler av EPD-generator Telefon: +47 916 50 916
LCA.no AS
Dokka 1C e-post: post@lca.no
1671 Kråkerøy web: www.lca.no
Ver1 2015
ENVIRONMENTAL PRODUCT DECLARATION
in accordance with ISO 14025, ISO 21930 and EN 15804
Eier av deklarasjonen: Sola Betong AS
Programoperatør: Næringslivets Stiftelse for Miljødeklarasjoner
Næringslivets Stiftelse for Miljødeklarasjoner
Utgiver:
Deklarasjonsnummer: NEPD-2081-941-NO
Publiseringsnummer: NEPD-2081-941-NO
ECO Platform registreringsnummer: -
Godkjent dato: 02.03.2020
Gyldig til: 02.03.2025
B30 M60 Dmax 22 Synk 200
Sola Betong AS
www.epd-norge.no
Generell informasjon
Produkt: Eier av deklarasjonen:
B30 M60 Dmax 22 Synk 200 Sola Betong AS
Kontaktperson: Trond Skjæveland
Telefon: +47 98 21 30 67
e-post: trond@sola-betong.no
Programoperatør: Produsent:
Næringslivets stiftelse for Miljødeklarasjoner Sola Betong AS
Pb. 5250 Majorstuen, 0303 Oslo
Phone: +47 97722020
e-post: post@epd-norge.no
Produksjonssted:
Deklarasjonsnummer:
NEPD-2081-941-NO
ECO Platform registreringsnummer: Kvalitet/Miljøsystem:
Deklarasjonen er basert på PCR: Org. no.:
EN 15804:2012+A1:2013 tjener som kjerne-PCR 968 969 927
NPCR 020:2018 Part B for Concrete and concrete elements
Erklæring om ansvar: Godkjent dato:02.03.2020
Eieren av deklarasjonen skal være ansvarlig for den
underliggende informasjon og bevis. EPD Norge skal Gyldig til: 02.03.2025
ikke være ansvarlig med hensyn til produsent informasjon,
livsløpsvurdering data og bevis.
Deklarert enhet: Årstall for studien:
1 m3 B30 M60 Dmax 22 Synk 200 2019
Deklarert enhet med opsjon: Sammenlignbarhet:
EPD av byggevarer er nødvendigvis ikke sammenlignbare hvis de ikke
A1,A2,A3,A4
samsvarer med NS-EN 15804 og ses i en bygningskontekst.
Funksjonell enhet: Miljødeklarasjonen er utarbeidet av:
Deklarasjonen er utviklet ved bruk av eEPD v3.0 fra LCA.no
Godkjenning:
Bedriftsspesifikke data er
Samlet og registrert av: Tove Brekke
Kontrollert av: Trond Skjæveland
Verifikasjon: Godkjent:
Uavhengig verifikasjon av data, annen miljøinformasjon og EPD er
foretatt etter ISO 14025:2010, kapittel 8.1.3 og 8.1.4
Ekstern
Tredjeparts verifikator:
Sign Sign
Seniorforsker Anne Rønning
(Uavhengig verifikator godkjent av EPD Norge)
Produkt
Produktbeskrivelse: Tekniske data:
Ferdigbetong B30 M60 Dmax 22 synk 200 m/m. Produktet anvendes til
Fasthetsklasse B30, Bestandighetsklass M60, Egenvekt 2250 - 2600 kg
konstruksjonsformål som støping av gulv, dekker, vegger, søyler mm.
Markedsområde:
Produktspesifikasjon:
Rogaland.
Fabrikkblandet betong i henhold til NS-EN 206:2013+A1:2016+NA:2017 Sola Betong AS er Miljøsertifisert ihht. NS­EN ISO 14001:2015
Material % Levetid, produkt:
Cement 13,60
Aggregate 79,15
Water 7,17 Levetid, bygg:
Chemicals 0,08
LCA: Beregningsregler
Deklarert enhet: Allokering:
Allokering er gjort iht. bestemmelser i EN 15804. Inngående energi og
1 m3 B30 M60 Dmax 22 Synk 200
vann, samt produksjon av avfall i egen produksjon er allokert likt mellom
Cut-off kriterier: alle produktene gjennom masseallokering. Miljøpåvirkning og
Alle viktige råmaterialer og all viktig energibruk er inkludert. ressursforbruk for primærproduksjonen av resirkulerte materialer er allokert
Produksjonsprosessen for råmaterialene og energistrømmer som inngår til det opprinnelige produktsystemet. Bearbeidingsprosessen og transport
med veldig små mengder (mindre enn 1%) er ikke inkludert. Disse cut­off av materialet til produksjonssted er allokert til analysen i denne EPDen.
kriteriene gjelder ikke for farlige materialer og stoffer.
Datakvalitet:
Spesifikke data for produktsammensetningen er fremskaffet av produsenten. De representerer produksjonen av det deklarerte produktet og ble samlet
inn for EPD­ utvikling i det oppgitte året for studien. Bakgrunnsdata er basert på registrerte EPDer i henhold til EN 15804, Østfoldforskning sine
databaser, ecoinvent og andre LCA databaser. Datakvaliteten for råmaterialene i A1 er presentert i tabellen nedenfor.
Materials Source Data quality Year
Aggregate EcoInvent 3 Database 0
Aggregate Modified EcoInvent Database 2012
Chemicals EPD-EFC-20150091-IAG1-EN EPD 2015
Cement NEPD-24-201-NO EPD 2015
Water ecoinvent 3.4 Database 2017
Systemgrenser:
Alle prosesser fra råvareuttak via produksjon til opplasting i bil på fabrikkanlegget er inkludert i analysen.
Flytskjemaet nedenfor illustrerer systemgrensene for analysen:
Teknisk tilleggsinformasjon
LCA: Scenarier og annen teknisk informasjon
Følgende informasjonen beskriver scenariene for modulene i EPDen.
Transport fra produksjonssted til bruker (A4)
Kapasitetsutnyttelse Brennstoff/Energi
Type Kjøretøytype Distanse km Enhet Verdi (l/t)
inkl retur % forbruk
Concrete truck,
Bil 53,0 % 12 0,020216 l/tkm 0,24
EURO 6
Jernbane l/tkm
Båt l/tkm
Annet l/tkm
LCA: Resultater
Systemgrenser (X=inkludert, MND=modul ikke deklarert, MNR=modul ikke relevant)
Construction Beyond the
Product stage installation User stage End of life stage . system
stage bondaries
A1 A2 A3 A4 A5 B1 B2 B3 B4 B5 B6 B7 C1 C2 C3 C4 . D
X X X X MND MND MND MND MND MND MND MND MND MND MND MND . MND
Miljøpåvirkning (Environmental impact)
Parameter Unit A1 A2 A3 A4
GWP kg CO 2 -eq 2,11E+02 3,61E+00 9,35E-01 2,39E+00
ODP kg CFC11 -eq 2,36E-06 7,41E-07 2,24E-08 4,51E-07
POCP kg C 2H 4-eq 2,86E-02 5,64E-04 6,65E-05 4,23E-04
AP kg SO 2 -eq 1,99E-01 9,31E-03 1,21E-03 8,40E-03
EP kg PO3- -eq 3,47E-01 1,28E-03 2,92E-04 1,75E-03
4
ADPM kg Sb -eq 2,85E-04 8,59E-06 3,79E-06 5,27E-06
ADPE MJ 1,02E+03 5,92E+01 2,38E+00 3,64E+01
GWP Global warming potential; ODP Depletion potential of the stratospheric ozone layer; POCP Formation potential of tropospheric photochemical
oxidants; AP Acidification potential of land and water; EP Eutrophication potential; ADPM Abiotic depletion potential for non fossil resources; ADPE
Abiotic depletion potential for fossil resources
Leseeksempel 9,0 E-03 = 9,0*10 -3 = 0,009
*INA Indicator Not Assessed
relairetamåR tropsnarT gninkrivliT tropsnarT
/snojskurtsnoK
esafsnojsallatsni
kurB
dlohekildeV nojsarapeR regnitfikstU gnirevoneR llenojsarepO kurbigrene llenojsarepO kurbnnav gniretnomeD tropsnarT
gnildnahebsllafvA
lit
llafvA
gnildnahebttuls
/gninnivnejg/kurbnejG
-gnirelukriser elaisnetop
Ressursbruk (Resource use)
Parameter Unit A1 A2 A3 A4
RPEE MJ 2,30E+02 1,08E+00 3,05E+01 5,60E-01
RPEM MJ 0,00E+00 0,00E+00 0,00E+00 1,71E-01
TPE MJ 2,30E+02 1,08E+00 3,05E+01 7,32E-01
NRPE MJ 1,06E+03 6,11E+01 4,08E+00 3,72E+01
NRPM MJ 9,32E+00 0,00E+00 0,00E+00 0,00E+00
TRPE MJ 1,07E+03 6,11E+01 4,08E+00 3,72E+01
SM kg 7,83E+01 0,00E+00 0,00E+00 0,00E+00
RSF MJ 0,00E+00 0,00E+00 5,28E-03 0,00E+00
NRSF MJ 4,02E+02 0,00E+00 0,00E+00 0,00E+00
W m3 4,17E+02 1,45E-02 1,74E-03 3,32E-02
RPEE Renewable primary energy resources used as energy carrier; RPEM Renewable primary energy resources used as raw materials; TPE Total use
of renewable primary energy resources; NRPE Non renewable primary energy resources used as energy carrier; NRPM Non renewable primary energy
resources used as materials; TRPE Total use of non renewable primary energy resources; SM Use of secondary materials; RSF Use of renewable
secondary fuels; NRSF Use of non renewable secondary fuels; W Use of net fresh water
Leseeksempel 9,0 E-03 = 9,0*10 -3 = 0,009
*INA Indicator Not Assessed
Livsløpets slutt ­ Avfall (End of life ­ Waste)
Parameter Unit A1 A2 A3 A4
HW kg 5,92E-04 3,26E-05 5,26E-06 2,82E-05
NHW kg 3,09E+01 5,58E+00 3,06E-01 3,68E+00
RW kg INA* INA* INA* INA*
HW Hazardous waste disposed; NHW Non hazardous waste disposed; RW Radioactive waste disposed
Leseeksempel 9,0 E-03 = 9,0*10 -3 = 0,009
*INA Indicator Not Assessed
Livsløpets slutt ­ Utgangsfaktorer (End of life ­ Output flow)
Parameter Unit A1 A2 A3 A4
CR kg 0,00E+00 0,00E+00 0,00E+00 0,00E+00
MR kg 0,00E+00 0,00E+00 0,00E+00 0,00E+00
MER kg 0,00E+00 0,00E+00 0,00E+00 0,00E+00
EEE MJ INA* INA* INA* INA*
ETE MJ INA* INA* INA* INA*
CR Components for reuse; MR Materials for recycling; MER Materials for energy recovery; EEE Exported electric energy; ETE Exported thermal
energy
Leseeksempel 9,0 E-03 = 9,0*10 -3 = 0,009
*INA Indicator Not Assessed
Norske tilleggskrav
Klimagassutslipp fra bruk av elektrisitet i produksjonsfasen
Nasjonal produksjonsmiks fra import, lavspenning (inkludert produksjon av overføringslinjer, i tillegg til direkte utslipp og tap i nett) er brukt for anvendt
elektrisitet i produksjonsprosessen (A3). Bakgrunnsdata er presentert i tabellen under. Karakteriseringsfaktorer fra EN15804:2012+A1:2013 er benyttet.
Elektrisitetsmiks Datakilde Mengde Enhet
El-mix, Norway (kWh) ecoinvent 3.4 31,04 g CO2-ekv/kWh
Farlige stoffer
Produktet er ikke tilført stoffer fra REACH Kandidatliste eller den norske prioritetslisten.
Inneklima
Produktet har ingen påvirkning på inneklima
Bibliografi
NS­EN ISO 14025:2010 Miljømerker og deklarasjoner ­ Miljødeklarasjoner type III ­ Prinsipper og prosedyrer.
NS­EN ISO 14044:2006 Miljøstyring ­ Livsløpsvurderinger ­ Krav og retningslinjer
NS­EN 15804:2012+A1:2013 Bærekraftig byggverk ­ Miljødeklarasjoner ­ Grunnleggende produktkategoriregler for byggevarer
ISO 21930:2017 Sustainability in buildings and civil engineering works - Core rules for environmental product declarations of construction products.
ecoinvent v3, Allocation, cut-off by classification, Swiss Centre of Life Cycle Inventories.
Iversen et al., (2018) eEPD v3.0 - Background information for EPD generator system. LCA.no rapportnummer 04.18
Vold, M. og Edvardsen, T. (2014) EPD­generator for betongindustrien, bakgrunnsinformasjon for verifisering, OR 04.14, Østfoldforskning, Fredrikstad.
NPCR Part A: Construction products and services. Ver. 1.0. April 2017, EPD-Norge.
NPCR 020 Part B for Concrete and concrete elements. Ver. 2.0 October 2018, EPD-Norge
Programoperatør og utgiver Telefon: +47 97722020
Næringslivets Stiftelse for Miljødeklarasjoner
Pb. 5250 Majorstuen e-post: post@epd-norge.no
0303 Oslo Norway web: www.epd-norge.no
Eier av deklarasjon Telefon: +47 98 21 30 67
Sola Betong AS Fax:
Risavika Havnering 215 e-post: trond@sola-betong.no
4056 Tananger web: www.sola-betong.no
Forfatter av livsløpsrapporten Telefon: +47 69 35 11 00
Østfoldforskning AS Fax: +47 69 34 24 94
Stadion 4 e-post:
1671 Kråkerøy web: www.ostfoldforskning.no
Utvikler av EPD-generator Telefon: +47 916 50 916
LCA.no AS
Dokka 1C e-post: post@lca.no
1671 Kråkerøy web: www.lca.no
NEPD-2081-941-NO B30 M60 Dmax 22 Synk 200 8 / 8
