Environmental product declaration
in accordance with ISO 14025 and EN 15804+A2
MOD 1000 Oppbevaringsskap (Fra 1 til 6-delte dører i stål, stålinnstikk, laminatinnstikk
og laminat).
Eier av deklarasjonen: Programoperatør:
Eskoleia AS Næringslivets Stiftelse for
miljødeklarasjoner
Produkt:
MOD 1000 Oppbevaringsskap (Fra 1 til 6-delte dører i Deklarasjonsnummer:
stål, stålinnstikk, laminatinnstikk og laminat).
NEPD-7660-6969-NO
Deklarert enhet:
1 pcs Publiseringsnummer:
Deklarasjonen er basert på PCR: NEPD-7660-6969-NO
EN 15804:2012+A2:2019 tjener som kjerne-PCR
Godkjent dato: 01.10.2024
Næringslivets Stiftelse for NPCR 026:2022 Part B for Furniture
miljødeklarasjoner Gyldig til: 01.10.2029
EPD software:
LCAno EPD generator ID: 552112
1 / 12
Generell informasjon
Produkt Eier av deklarasjonen:
MOD 1000 Oppbevaringsskap (Fra 1 til 6-delte dører i stål, Eskoleia AS
stålinnstikk, laminatinnstikk og laminat). Kontaktperson: Jan Arild Gjermshus
Telefon: 41 62 27 60
e-post: jan.arild.gjermshus@eskoleia.no
Programoperatør: Produsent:
Næringslivets Stiftelse for miljødeklarasjoner Eskoleia AS
Postboks 5250 Majorstuen, 0303 Oslo, Norge
Telefon: +47 977 22 020
web: www.epd-norge.no
Deklarasjonsnummer: Produksjonssted:
Eskoleia AS
NEPD-7660-6969-NO
Lensmann Jahnsens veg 39
2211 Kongsvinger, Norway
Deklarasjonen er basert på PCR: Kvalitet/Miljøsystem:
EN 15804:2012+A2:2019 tjener som kjerne-PCR
NPCR 026:2022 Part B for Furniture
Erklæring om ansvar: Org. no.:
Eieren av deklarasjonen skal være ansvarlig for den​ underliggende 929 274 067
informasjon og bevis. EPD Norge skal​ ikke være ansvarlig med
hensyn til produsent informasjon, ​ livsløpsvurdering data og bevis.​
Deklarert enhet: Godkjent dato:
1 stk MOD 1000 Oppbevaringsskap (Fra 1 til 6-delte dører i stål, 01.10.2024
stålinnstikk, laminatinnstikk og laminat).
Deklarert enhet med opsjon: Gyldig til:
A1,A2,A3,A4,A5,B2,B3,B4,C1,C2,C3,C4,D 01.10.2029
Årstall for studien:
2023
Funksjonell enhet: Sammenlignbarhet:
Skap produsert i kaldvalset tynnplate med pulverlakkert overflate. EPD av byggevarer er nødvendigvis ikke sammenlignbare hvis de ikke
Leveres ferdig sammensatt med popnagler. samsvarer med NS-EN 15804 og ses i en bygningskontekst.
Generelt om verifikasjon av EPD fra verktøy: Utarbeidelse og verifikasjon av miljødeklarasjon:
Uavhengig verifikasjon av data, annen miljøinformasjon og EPD er Deklarasjonen er utarbeidet og verifisert ved bruk av EPD-verktøy
foretatt etter ISO 14025:2010, kapittel 8.1.3 og 8.1.4. Verifikasjon av lca.tools ver EPD2022.03, utviklet av LCA.no. EPD-verktøyet er
hver EPD foretas i henhold til EPD-Norge sine retningslinjer for integrert i bedriftens miljøstyringssystem, og godkjent av EPD-Norge
verifikasjon og godkjenning som krever at EPD-verktøy er i) integrert
i bedriftens miljøstyringssystem, ii) prosedyrer for bruk av EPD- EPD er utarbeidet av: Jan Arild Gjermshus
verktøy er godkjent av EPD-Norge og iii) prosessen gjennomgås årlig
Bedriftsspesifikke data og EPD er kontrollert av: Kristin Jamtvoll
av en uavhengig 3.parts verifikator. Se vedlegg G i EPD-Norge sine
retningslinjer for mer informasjon om EPD-verktøy.
Verifikasjon av EPD-verktøy: Godkjent:
Uavhengig tredjepartsverifikasjon av verktøy, bakgrunnsdata og test-
EPD er gjort i henhold til EPD-Norge sine prosedyrer og retningslinjer
for verifisering og godkjenning av EPD-verktøy.
Tredjeparts verifikator:
Elisabet Amat, GREENIZE projects
(krever ikke signatur)
2 / 12
Produkt
Produktbeskrivelse:
Oppbevaringsskap med 28 innredningsvarianter, 4 bredder, 2 dybder, 2 takvarianter og 24 ulike farger på skrog/dørfronter gjør skapene
anvendelig både i skoler, kontor og andre steder hvor det er behov for god oppbevaringsplass. Leveres med bein, sokkel eller understell med
sittebenk.
Produktspesifikasjon:
Oppbevaringsskap 300x550x1750mm med hattehylle, klesstang og kleskrok.
Skrog i kaldvalset tynnplate
Pulverlakkerte overflater
Recycled
Recycled share in share in
Materialer kg %
material (kg) material
(%)
Powder coating 1,00 3,47 0,00 0,00
Metal - Aluminium 0,30 1,04 0,00 0,00
Metal - Steel 27,50 95,49 13,75 50,00
Total 28,80 100,00 13,75
Recycled
Recycled share in share in
Emballasje kg %
material (kg) material
(%)
Emballasje - Pall 4,50 54,55 0,00 0,00
Emballasje - Papp 1,75 21,21 0,00 0,00
Emballasje - Plast 2,00 24,24 0,00 0,00
Total inkl. emballasje 37,05 100,00 13,75
Tekniske data:
Vekt: 36 kg (inkl. emballasje)
Mål: 300x550x1750mm
Markedsområde:
Norden
Levetid, produkt:
Forventet levetid: 30 år.
Garanti: 20 år mot produksjonsfeil og materialfeil.
Produktet er vedlikeholdsfritt
Skapene har Svensk Møbelfakta sertifikat
Levetid, bygg eller anlegg:
LCA: Beregningsregler
Deklarert enhet:
1 stk MOD 1000 Oppbevaringsskap (Fra 1 til 6-delte dører i stål, stålinnstikk, laminatinnstikk og laminat).
Cut-off kriterier:
Alle viktige råmaterialer og all viktig energibruk er inkludert. Produksjonsprosessen for råmaterialene og energistrømmer som inngår med veldig
små mengder (mindre enn 1%) er ikke inkludert. Disse cut-off kriteriene gjelder ikke for farlige materialer og stoffer.
Allokering:
Allokering er gjort iht. bestemmelser i EN 15804. Inngående energi og vann, samt produksjon av avfall i egen produksjon er allokert likt mellom
alle produktene gjennom masseallokering. Miljøpåvirkning og ressursforbruk for primærproduksjonen av resirkulerte materialer er allokert til det
opprinnelige produktsystemet. Bearbeidingsprosessen og transport av materialet til produksjonssted er allokert til analysen i denne EPDen.
Datakvalitet:
Spesifikke data for produktsammensetningen er fremskaffet av produsenten. De representerer produksjonen av det deklarerte produktet og ble
samlet inn for EPD-​utvikling i det oppgitte året for studien. Bakgrunnsdata er basert på EPDer iht. EN 15804 og ulike LCA​ databaser.
Datakvaliteten for råmaterialene i A1 er presentert i tabellen nedenfor.
3 / 12
Materialer Kilde Datakvalitet År
Emballasje - Pall ecoinvent 3.6 Database 2019
Emballasje - Papp Modified ecoinvent 3.6 Database 2019
Emballasje - Plast ecoinvent 3.6 Database 2019
Metal - Aluminium ecoinvent 3.6 database 2019
Metal - Steel ecoinvent 3.6 Database 2019
Powder coating Ecoinvent 3.6 Database 2019
4 / 12
Systemgrenser (X=inkludert, MND=modul ikke deklarert, MNR=modul ikke relevant)
Gevinst og belastninger
Produktfase Sammenstillingsfase Bruksfase Sluttfase
etter endt levetid (D)
A1 A2 A3 A4 A5 B1 B2 B3 B4 B5 B6 B7 C1 C2 C3 C4 D
X X X X X MND X X X MND MND MND X X X X X
Systemgrenser:
Eskoleia står for foredling av tynnplate produkter, kun dette blir tatt hensyn til i avfall og energiberegninger.
Flytskjemaet nedenfor illustrerer systemgrensene for analysen:
Teknisk tilleggsinformasjon:
relairetamåR tropsnarT gninkrivliT tropsnarT
​/snojskurtsnoK esafsnojsallatsni
kurB
dlohekildeV nojsarapeR regnitfikstU gnirevoneR llenojsarepO kurbigrene llenojsarepO kurbnnav gniretnomeD tropsnarT
gnildnahebsllafvA
lit
llafvA
gnildnahebttuls ​/gninnivnejg/kurbnejG elaisnetop-gnirelukriser
5 / 12
LCA: Scenarier og annen teknisk informasjon
Følgende informasjon beskriver scenariene for modulene i EPDen.
B, rengjøring gjøres med tørr microfiber klut
Kapasitetsutnyttelse Verdi
Transport fra produksjonssted til bruker (A4) Distanse (km) Brennstoff/Energiforbruk Enhet
inkl. retur (%) (Liter/tonn)
Truck, 16-32 tonnes, EURO 6 (km) 36,7 % 300 0,043 l/tkm 12,90
Byggefase (A5) Enhet Verdi
Waste, packaging, plastic film (LDPE), to average
kg 2,00
treatment - A5 (kg)
Waste, packaging, Pallet, EUR wooden pallet,
kg 4,50
single use, average treatment (kg)
Waste, packaging, corrugated board box, 0 %
kg 1,75
recycled, to average treatment (kg)
Kapasitetsutnyttelse Verdi
Transport til avfallsbehandling (C2) Distanse (km) Brennstoff/Energiforbruk Enhet
inkl. retur (%) (Liter/tonn)
Truck, 16-32 tonnes, EURO 6 (km) 36,7 % 85 0,043 l/tkm 3,66
Avfallsbehandling (C3) Enhet Verdi
Waste treatment per kg Scrap aluminium,
kg 0,30
incineration with fly ash extraction (kg)
Waste, materials to recycling (kg) kg 9,36
Waste treatment per kg Scrap steel, incineration
kg 27,50
with fly ash extraction (kg)
Waste treatment per kg Non-hazardous waste,
kg 1,00
incineration with fly ash extraction - C3 (kg)
Avfall til sluttbehandling (C4) Enhet Verdi
Landfilling of ashes from incineration of Non-
hazardous waste, process per kg ashes and kg 0,24
residues - C4 (kg)
Landfilling of ashes and residues from
kg 18,17
incineration of Scrap steel (kg)
Landfilling of ashes and residues from
kg 0,27
incineration of Scrap aluminium (kg)
Gevinst og belastninger etter endt levetid (D) Enhet Verdi
Substitution of primary aluminium with net scrap
kg 0,03
(kg)
Substitution of thermal energy, district heating, in
MJ 8,99
Norway (MJ)
Substitution of primary steel with net scrap (kg) kg 4,67
Substitution of electricity, in Norway (MJ) MJ 0,59
6 / 12
LCA: Resultater
LCA resultatene er presentert under for enheten som er definert på side 2 av EPD dokumentet.
Miljøpåvirkning (Environmental impact)
Indikator Enhet A1 A2 A3 A4 A5 B2
GWP-total kg CO2 -ekv 5,98E+01 1,12E+00 3,43E+00 1,82E+00 1,01E+01 0
GWP-fossil kg CO2 -ekv 6,93E+01 1,11E+00 3,40E+00 1,82E+00 3,08E-01 0
GWP-biogenic kg CO2 -ekv -9,60E+00 4,61E-04 2,64E-02 7,51E-04 9,79E+00 0
GWP-luluc kg CO2 -ekv 1,07E-01 3,97E-04 4,21E-03 6,46E-04 5,26E-05 0
ODP kg CFC11 -ekv 4,87E-06 2,52E-07 4,04E-07 4,11E-07 3,48E-08 0
AP mol H+ -ekv 3,80E-01 3,20E-03 1,07E-02 5,22E-03 1,30E-03 0
EP-FreshWater kg P -ekv 3,93E-03 8,90E-06 9,28E-05 1,45E-05 2,01E-06 0
EP-Marine kg N -ekv 6,72E-02 6,34E-04 1,62E-03 1,03E-03 6,41E-04 0
EP-Terrestial mol N -ekv 7,61E-01 7,09E-03 1,95E-02 1,15E-02 5,65E-03 0
POCP kg NMVOC -ekv 3,18E-01 2,72E-03 5,84E-03 4,42E-03 1,52E-03 0
ADP-minerals&metals1 kg Sb-ekv 1,05E-03 3,08E-05 7,61E-05 5,02E-05 3,50E-06 0
ADP-fossil1 MJ 9,70E+02 1,68E+01 5,27E+01 2,75E+01 2,47E+00 0
WDP1 m3 4,02E+03 1,63E+01 2,16E+03 2,66E+01 5,00E+00 0
Indikator Enhet B3 B4 C1 C2 C3 C4 D
GWP-total kg CO2 -ekv 0 0 0 5,15E-01 2,48E+00 1,98E-01 -5,48E+00
GWP-fossil kg CO2 -ekv 0 0 0 5,14E-01 2,47E+00 1,98E-01 -5,46E+00
GWP-biogenic kg CO2 -ekv 0 0 0 2,13E-04 2,74E-03 1,50E-04 -4,21E-03
GWP-luluc kg CO2 -ekv 0 0 0 1,83E-04 7,71E-05 6,13E-05 -9,35E-03
ODP kg CFC11 -ekv 0 0 0 1,17E-07 2,80E-08 6,34E-08 -3,80E-03
AP mol H+ -ekv 0 0 0 1,48E-03 1,31E-03 1,44E-03 -2,78E-02
EP-FreshWater kg P -ekv 0 0 0 4,11E-06 5,91E-06 1,94E-06 -3,31E-04
EP-Marine kg N -ekv 0 0 0 2,93E-04 4,93E-04 5,14E-04 -5,66E-03
EP-Terrestial mol N -ekv 0 0 0 3,27E-03 5,25E-03 5,69E-03 -5,81E-02
POCP kg NMVOC -ekv 0 0 0 1,25E-03 1,53E-03 1,64E-03 -2,70E-02
ADP-minerals&metals1 kg Sb-ekv 0 0 0 1,42E-05 1,50E-06 3,54E-06 -8,87E-05
ADP-fossil1 MJ 0 0 0 7,78E+00 1,74E+00 4,67E+00 -4,75E+01
WDP1 m3 0 0 0 7,52E+00 -2,13E+00 8,48E+00 9,84E+01
GWP-total = Globalt oppvarmingspotensial totalt; GWP-fossil = Globalt oppvarmingspotensial fossile brensler; GWP-biogenic = Globalt oppvarmingspotensial biogene
kilder; GWP-luluc = Globalt oppvarmingspotensial arealbruk og arealbruks endringer; ODP = Potensial for nedbryting av stratosfærisk ozon; AP = Forsuringspotensial for
kilder på land og vann; EP = overgjødslingspotensial til ferskvann, hav og jord; POCP = Potensial for fotokjemisk oksidantdanning; ADP-minerals&metals = Abiotisk
utarmingspotensial for ikke-fossile ressurser, mineraler og metaller; ADP-fossil = Abiotisk utarmingspotensial for fossile ressurser, fossile brensler; WDP =
Utarmingspotensial for vannressurser
"Leseeksempel: 9,0 E-03 = 9,0*10 -3 = 0,009"
*INA Indicator Not Assessed (indikator ikke vurdert)
1. Resultatene av denne miljøpåvirkningsindikatoren skal brukes med forsiktighet ettersom usikkerheten til resultatene er høy eller det er begrenset erfaring med bruk av
indikatoren.
Merknad om miljøpåvirkningen
7 / 12
Supplerende indikatorer for miljøpåvirkning
Indikator Enhet A1 A2 A3 A4 A5 B2
PM Sykdomstilfeller 5,77E-06 6,82E-08 7,54E-08 1,11E-07 1,74E-08 0
IRP2 kgBq U235 -ekv 2,80E+00 7,36E-02 2,73E-01 1,20E-01 9,81E-03 0
ETP-fw1 CTUe 2,66E+03 1,25E+01 6,22E+01 2,03E+01 2,77E+00 0
HTP-c1 CTUh 5,19E-07 0,00E+00 3,70E-09 0,00E+00 2,12E-10 0
HTP-nc1 CTUh 6,78E-06 1,36E-08 8,39E-08 2,22E-08 9,90E-09 0
SQP1 dimensjonsløs 1,27E+03 1,18E+01 8,68E+00 1,92E+01 2,20E+00 0
Indikator Enhet B3 B4 C1 C2 C3 C4 D
PM Sykdomstilfeller 0 0 0 3,15E-08 4,99E-08 2,65E-08 -4,71E-07
IRP2 kgBq U235 -ekv 0 0 0 3,40E-02 5,47E-03 1,86E-02 -1,63E-03
ETP-fw1 CTUe 0 0 0 5,77E+00 1,82E+01 2,65E+00 -2,94E+02
HTP-c1 CTUh 0 0 0 0,00E+00 1,49E-09 9,30E-11 -2,55E-08
HTP-nc1 CTUh 0 0 0 6,30E-09 1,06E-08 2,39E-09 5,25E-07
SQP1 dimensjonsløs 0 0 0 5,44E+00 4,15E-01 1,01E+01 -8,24E+00
PM = Partikkelutslipp; IRP = Ioniserende stråling (helseeffekt); ETP-fw = Økotoksisitet (ferskvann); HTP-c = Toksisitet påvirkning på mennesker, kreft; HTP-nc =
Toksisitet påvirkning på mennesker, andre effekter enn kreft; SQP = Påvirkninger knyttet til arealbruksendringer / jordkvalitet
"Leseeksempel: 9,0 E-03 = 9,0*10 -3 = 0,009"
*INA Indicator Not Assessed (indikator ikke vurdert)
1. Resultatene av denne miljøpåvirkningsindikatoren skal brukes med forsiktighet ettersom usikkerheten til resultatene er høy eller det er begrenset erfaring med bruk av
indikatoren.
2. Denne påvirkningskategorien omhandler hovedsakelig den eventuelle effekten av lavdose ioniserende stråling på menneskers helse i atombrenselsyklusen. Den tar
ikke hensyn til effekter på grunn av mulige atomulykker, yrkesmessig eksponering eller på grunn av fjerning av radioaktivt avfall i underjordiske anlegg. Potensiell
ioniserende stråling fra jorda, fra radon og fra noen byggematerialer måles heller ikke av denne indikatoren.
8 / 12
Ressursbruk (Resource use)
Indikator Enhet A1 A2 A3 A4 A5 B2
PERE MJ 1,70E+02 2,41E-01 1,53E+02 3,93E-01 5,23E-02 0
PERM MJ 9,03E+01 0,00E+00 0,00E+00 0,00E+00 -9,03E+01 0
PERT MJ 2,60E+02 2,41E-01 1,53E+02 3,93E-01 -9,03E+01 0
PENRE MJ 8,87E+02 1,69E+01 5,28E+01 2,75E+01 2,47E+00 0
PENRM MJ 8,49E+01 0,00E+00 0,00E+00 0,00E+00 -8,49E+01 0
PENRT MJ 9,72E+02 1,69E+01 5,28E+01 2,75E+01 -8,25E+01 0
SM kg 1,61E+01 0,00E+00 0,00E+00 0,00E+00 0,00E+00 0
RSF MJ 9,22E-01 8,63E-03 1,90E-01 1,41E-02 1,50E-03 0
NRSF MJ 1,59E-01 3,09E-02 3,70E-01 5,03E-02 1,17E-02 0
FW m3 9,91E-01 1,80E-03 2,15E+00 2,94E-03 1,57E-03 0
Indikator Enhet B3 B4 C1 C2 C3 C4 D
PERE MJ 0 0 0 1,11E-01 1,06E-01 8,32E-02 -9,38E+00
PERM MJ 0 0 0 0,00E+00 0,00E+00 0,00E+00 0,00E+00
PERT MJ 0 0 0 1,11E-01 1,06E-01 8,32E-02 -9,38E+00
PENRE MJ 0 0 0 7,78E+00 1,84E+00 4,67E+00 -4,75E+01
PENRM MJ 0 0 0 0,00E+00 0,00E+00 0,00E+00 0,00E+00
PENRT MJ 0 0 0 7,78E+00 1,84E+00 4,67E+00 -4,75E+01
SM kg 0 0 0 0,00E+00 0,00E+00 0,00E+00 0,00E+00
RSF MJ 0 0 0 3,98E-03 2,26E-03 2,21E-03 1,84E-01
NRSF MJ 0 0 0 1,42E-02 0,00E+00 1,04E-01 5,13E+00
FW m3 0 0 0 8,32E-04 2,09E-03 4,21E-03 -2,33E-02
PERE = Fornybar primærenergi brukt som energibærer; PERM = Fornybar primærenergi brukt som råmateriale; PERT = Total bruk av fornybar primærenergi; PENRE =
Ikke fornybar primærenergi brukt som energibærer; PENRM = Ikke fornybar primærenergi brukt som råmateriale; PENRT = Total bruk av ikke fornybar primærenergi; SM
= Bruk av sekundære materialer; RSF = Bruk av fornybart sekundære brensel; NRSF = Bruk av ikke fornybart sekundære brensel; FW = Netto bruk av ferskvann.
"Leseeksempel: 9,0 E-03 = 9,0*10 -3 = 0,009"
*INA Indicator Not Assessed (indikator ikke vurdert)
9 / 12
Livsløpets slutt - Avfall (End of life - Waste)
Indikator Enhet A1 A2 A3 A4 A5 B2
HWD kg 2,60E-01 8,69E-04 8,83E-03 1,42E-03 0,00E+00 0
NHWD kg 2,41E+01 8,19E-01 5,24E+00 1,34E+00 8,25E+00 0
RWD kg 2,65E-03 1,15E-04 1,61E-04 1,87E-04 0,00E+00 0
Indikator Enhet B3 B4 C1 C2 C3 C4 D
HWD kg 0 0 0 4,01E-04 0,00E+00 1,85E+01 -2,56E-02
NHWD kg 0 0 0 3,78E-01 1,00E+00 1,36E-01 -2,20E+00
RWD kg 0 0 0 5,30E-05 0,00E+00 2,90E-05 -4,12E-06
HWD = Avhendet farlig avfall; NHWD = Avhendet ikke-farlig avfall; RWD = Avhendet radioaktivt avfall
"Leseeksempel: 9,0 E-03 = 9,0*10 -3 = 0,009"
*INA Indicator Not Assessed (indikator ikke vurdert)
Livsløpets slutt - Utgangsfaktorer (End of life - Output flow)
Indikator Enhet A1 A2 A3 A4 A5 B2
CRU kg 0,00E+00 0,00E+00 0,00E+00 0,00E+00 0,00E+00 0
MFR kg 0,00E+00 0,00E+00 4,25E+00 0,00E+00 2,65E+00 0
MER kg 0,00E+00 0,00E+00 0,00E+00 0,00E+00 4,46E+00 0
EEE MJ 0,00E+00 0,00E+00 0,00E+00 0,00E+00 3,20E+00 0
EET MJ 0,00E+00 0,00E+00 0,00E+00 0,00E+00 4,85E+01 0
Indikator Enhet B3 B4 C1 C2 C3 C4 D
CRU kg 0 0 0 0,00E+00 0,00E+00 0,00E+00 0,00E+00
MFR kg 0 0 0 0,00E+00 9,36E+00 0,00E+00 0,00E+00
MER kg 0 0 0 0,00E+00 2,88E+01 0,00E+00 0,00E+00
EEE MJ 0 0 0 0,00E+00 7,73E-01 0,00E+00 0,00E+00
EET MJ 0 0 0 0,00E+00 1,17E+01 0,00E+00 0,00E+00
CRU = Komponenter for gjenbruk, MFR Materialer for resirkulering, MER = Materialer for energigjenvinning, EEE = Eksportert elektrisk energi; EET = Eksportert termisk
energi
"Leseeksempel: 9,0 E-03 = 9,0*10 -3 = 0,009"
*INA Indicator Not Assessed (indikator ikke vurdert)
Informasjon om innholdet av biogent karbon
Indikator Enhet Ved port
Innhold av biogent karbon i produkt kg C 0,00E+00
Innhold av biogent karbon i emballasjen kg C 2,67E+00
Merk: 1 kg biogent karbon tilsvarer 44/12 kg CO2
10 / 12
Tilleggskrav
Klimagassutslipp fra bruk av elektrisitet i produksjonsfasen
Nasjonal produksjonsmiks fra import, lavspenning (inkludert produksjon av overføringslinjer, i tillegg til direkte utslipp og tap i nett) er brukt for
anvendt elektrisitet i produksjonsprosessen (A3). Bakgrunnsdata er presentert i tabellen under. Karakteriseringsfaktorer fra
EN15804:2012+A2:2019 er benyttet.
Elektrisitetsmiks Kilde Mengde Enhet
Electricity, Norway (kWh) ecoinvent 3.6 24,33 g CO2-eq/kWh
Farlige stoffer
Produktet er ikke tilført stoffer fra REACH Kandidatliste eller den norske prioritetslisten.
Inneklima
Ytterligere miljøinformasjon
Key environmental indicators Unit A1-A3 A4 A1-C4 A1-D
GWPtotal kg CO2 -eq 64,38 1,82 79,48 74,01
Total energy consumption MJ 1281,69 27,91 1326,86 1275,34
Amount of recycled materials % 36,14
Ytterligere indikatorer for miljøpåvirkning nødvendig i NPCR Part A for construction products
Indikator Enhet A1 A2 A3 A4 A5 B2
GWPIOBC kg CO2 -ekv 6,96E+01 1,12E+00 3,38E+00 1,82E+00 3,08E-01 0
Indikator Enhet B3 B4 C1 C2 C3 C4 D
GWPIOBC kg CO2 -ekv 0 0 0 5,15E-01 1,39E+00 2,01E-01 -8,01E+00
GWP-IOBC: Globalt oppvarmingspotensial beregnet etter prinsippet om umiddelbar oksidasjon. For å øke tydeligheten av biogent karbonbidrag til klimapåvirkning,
kreves indikatoren GWP-IOBC da den erklærer klimapåvirkninger beregnet i henhold til prinsippet om øyeblikkelig oksidasjon. GWP-IOBC er også referert til som GWP-
GHG i sammenheng med svensk lov om offentlige anskaffelser.
Variants and Options
Key environmental indicators (A1-A3) for variants of this EPD
Variants Weight (kg) GWPtotal (kg CO2 -eq) Total energy consumption (MJ) Amount of recycled materials (%)
MOD 1000 Oppbevaringsskap 2 moduler 66,00 113,85 2128,81 37,27
MOD 1000 Oppbevaringsskap 3 moduler 94,45 163,79 2966,29 37,53
MOD 1000 Oppbevaringsskap 4 moduler 123,40 213,19 3812,41 37,52
Skoleskap 1 modul 25,63 39,27 928,66 33,75
Skoleskap 2 moduler 45,85 69,26 1500,31 33,81
Skoleskap 3 modul 65,60 100,06 2068,18 34,07
Key environmental indicators (A1-A3) for options for this EPD
Options Weight (kg) GWPtotal (kg CO2 -eq) Total energy consumption (MJ) Amount of recycled materials (%)
Ståldør dobbel 1 - 4 delt 6,70 13,84 206,83 48,51
Ståldør enkel 5 - 6 delt 0,90 2,84 63,19 38,89
Solid dør Stålinnstikk 1 - 6 delt 8,35 6,52 199,31 29,94
Solid dør Laminat 1 - 6 delt 8,80 1,62 227,44 17,05
Robust Solid dør Stålinnstikk 1 - 2 delt 5,30 4,56 139,99 29,72
Robust Solid dør Laminat innstikk 1 - 2 delt 5,59 1,32 155,71 16,91
Robust dør 3mm 1 - 5 delt 13,20 26,16 367,80 49,24
Understell ben 200mm 2,40 5,18 90,11 47,92
Understell ben 410mm 4,80 9,73 149,54 48,96
Understell sokkel 1,21 3,08 63,73 44,63
Understell sittebenk enkel furu 4,95 6,33 130,93 37,40
Understell sittebenk dobbel furu 9,77 11,88 229,54 37,89
Understell sittebenk enkel laminat 6,78 5,42 188,06 27,30
Understell sittebenk dobbel lamianat 13,43 10,07 343,81 27,56
Understell sittebenk skohylle 1,20 2,90 60,39 45,83
Understell sittebenk vegghengt furu 3,20 2,96 86,24 31,27
Understell sittebenk vegghengt laminat 5,03 2,14 144,63 19,89
Vinkelbeslag for veggoppheng 1,10 2,71 57,91 45,45
Festeplate for veggoppheng 0,30 0,94 32,94 41,67
Bokfag 1,85 4,39 81,65 45,95
Laminatdør 1 - 6 delt 6,30 -4,57 133,84 2,38
11 / 12
Bibliografi
NS-EN ISO 14025:2010 Miljømerker og deklarasjoner - Miljødeklarasjoner type III - Prinsipper og prosedyrer.
NS-EN ISO 14044:2006 Miljøstyring - Livsløpsvurderinger - Krav og retningslinjer.
NS-EN 15804:2012+A2:2019 Bærekraftig byggverk - Miljødeklarasjoner - Grunnleggende produktkategoriregler for byggevarer.
ISO 21930:2017 Sustainability in buildings and civil engineering works -
Core rules for environmental product declarations of construction products and services.
ecoinvent v3, Allocation, cut-off by classification, Swiss Centre of Life Cycle Inventories.
Iversen et al., (2021) eEPD v2021.09 Background information for EPD generator tool system verification, LCA.no rapportnummer: : 07.21.
Ruud et al., (2023) EPD generator for NPCR026 Part B for Furniture - Background information for EPD generator application and LCA data,
LCA.no report number 01.23
NPCR Part A: Construction products and services. Ver. 2.0. March 2021, EPD-Norge.
NPCR 026 Part B for Furniture. Ver. 2.0 March 2022, EPD-Norge.
Programoperatør og utgiver Telefon:+47 977 22 020
Næringslivets Stiftelse for miljødeklarasjoner e-post: post@epd-norge.no
Postboks 5250 Majorstuen, 0303 Oslo, Norge web: www.epd-norge.no
Eier av deklarasjonen: Telefon:41 62 27 60
Eskoleia AS e-post: jan.arild.gjermshus@eskoleia.no
Lensmann Jahnsens veg 39, 2211 Kongsvinger web: www.eskoleia.no
Forfatter av livsløpsrapporten Telefon:+47 916 50 916
LCA.no AS e-post: post@lca.no
Dokka 6A, 1671 Kråkerøy web: www.lca.no
Utvikler av EPD-generator Telefon:+47 916 50 916
LCA.no AS e-post: post@lca.no
Dokka 6A, 1671 Kråkerøy web: www.lca.no
ECO Platform web: www.eco-platform.org
ECO Portal web: ECO Portal
12 / 12
