Environmental product declaration
in accordance with ISO 14025 and EN 15804+A2
Betong B35 M45 D16 Lavkarbon A - Lofotbetong AS
Eier av deklarasjonen: Programoperatør:
Lofotbetong AS Næringslivets Stiftelse for
miljødeklarasjoner
Produkt:
Betong B35 M45 D16 Lavkarbon A - Lofotbetong AS Deklarasjonsnummer:
Deklarert enhet: Publiseringsnummer:
1 m3
Godkjent dato:
Deklarasjonen er basert på PCR:
EN 15804:2012+A2:2019 tjener som kjerne-PCR Gyldig til:
NPCR 020:2021 Part B for Concrete and concrete
Næringslivets Stiftelse for EPD software:
elements
miljødeklarasjoner LCAno EPD generator ID: 396881
1 / 11
Generell informasjon
Produkt Eier av deklarasjonen:
Betong B35 M45 D16 Lavkarbon A - Lofotbetong AS Lofotbetong AS
Kontaktperson: Kjell Sørensen
Telefon: 400 01 750
e-post: firmapost@lofotbetong.no
Programoperatør: Produsent:
Næringslivets Stiftelse for miljødeklarasjoner Lofotbetong AS
Postboks 5250 Majorstuen, 0303 Oslo, Norge
Telefon: +47 977 22 020
web: www.epd-norge.no
Deklarasjonsnummer: Produksjonssted:
Lofotbetong AS
Rækøyveien 64
8310 Kabelvåg, Norway
Deklarasjonen er basert på PCR: Kvalitet/Miljøsystem:
EN 15804:2012+A2:2019 tjener som kjerne-PCR
NPCR 020:2021 Part B for Concrete and concrete elements
Erklæring om ansvar: Org. no.:
Eieren av deklarasjonen skal være ansvarlig for den​ underliggende 831778342
informasjon og bevis. EPD Norge skal​ ikke være ansvarlig med
hensyn til produsent informasjon, ​ livsløpsvurdering data og bevis.​
Deklarert enhet: Godkjent dato:
1 m3 Betong B35 M45 D16 Lavkarbon A - Lofotbetong AS
Deklarert enhet med opsjon: Gyldig til:
A1,A2,A3,A4,C1,C2,C3,C4,D
Årstall for studien:
2023
Funksjonell enhet: Sammenlignbarhet:
Ikke aktuelt. EPD av byggevarer er nødvendigvis ikke sammenlignbare hvis de ikke
samsvarer med NS-EN 15804 og ses i en bygningskontekst.
Generelt om verifikasjon av EPD fra verktøy: Utarbeidelse og verifikasjon av miljødeklarasjon:
Uavhengig verifikasjon av data, annen miljøinformasjon og EPD er Deklarasjonen er utarbeidet og verifisert ved bruk av EPD-verktøy
foretatt etter ISO 14025:2010, kapittel 8.1.3 og 8.1.4. Verifikasjon av lca.tools ver EPD2022.03, utviklet av LCA.no. EPD-verktøyet er
hver EPD foretas i henhold til EPD-Norge sine retningslinjer for integrert i bedriftens miljøstyringssystem, og godkjent av EPD-Norge
verifikasjon og godkjenning som krever at EPD-verktøy er i) integrert
i bedriftens miljøstyringssystem, ii) prosedyrer for bruk av EPD- EPD er utarbeidet av: Pedro Ferreira
verktøy er godkjent av EPD-Norge og iii) prosessen gjennomgås årlig
Bedriftsspesifikke data og EPD er kontrollert av: Børge Heggen
av en uavhengig 3.parts verifikator. Se vedlegg G i EPD-Norge sine
Johansen, Energiråd AS
retningslinjer for mer informasjon om EPD-verktøy.
Verifikasjon av EPD-verktøy: Godkjent:
Uavhengig tredjepartsverifikasjon av verktøy, bakgrunnsdata og test-
EPD er gjort i henhold til EPD-Norge sine prosedyrer og retningslinjer
for verifisering og godkjenning av EPD-verktøy.
Håkon Hauan, CEO EPD-Norge
Tredjeparts verifikator:
Jane Anderson, Construction LCA Ltd
(krever ikke signatur)
2 / 11
Produkt
Produktbeskrivelse:
Betong B35 M45 Lavkarbon A er ferdigbetong produsert av Lofot Betong AS. Betongen brukes til vegger, gulv, grunnmur, fundamenter etc.
Produktspesifikasjon:
Ferdigbetong i kvalitet B35 M45 Lavkarbon A.
Materialer kg %
Kjemikalier 3,62 0,16
Quartz sand 16,10 0,69
Sand 540,30 23,13
Sement 301,83 12,92
Tilsetningsstoffer 84,51 3,62
Tilslag 1219,81 52,21
Vann 170,21 7,29
Total 2336,38 100,00
Tekniske data:
Betongen er produsert i hht NS-EN 206:2013+A2:2021+NA:2022 Sertifikatnr. PROD006-NS-011 Kontrollorgan: Kontrollrådet Styresystem:
Branel.
Markedsområde:
Norge.
Levetid, produkt:
I henhold til den prosjekterte levetid for konstruksjonen i det aktuelle miljøet.
Levetid, bygg eller anlegg:
I henhold til den prosjekterte levetid for konstruksjonen i det aktuelle miljøet.
LCA: Beregningsregler
Deklarert enhet:
1 m3 Betong B35 M45 D16 Lavkarbon A - Lofotbetong AS
Cut-off kriterier:
Alle viktige råmaterialer og all viktig energibruk er inkludert. Produksjonsprosessen for råmaterialene og energistrømmer som inngår med veldig
små mengder (mindre enn 1%) er ikke inkludert. Disse cut-off kriteriene gjelder ikke for farlige materialer og stoffer.
Allokering:
Allokering er gjort iht. bestemmelser i EN 15804. Inngående energi og vann, samt produksjon av avfall i egen produksjon er allokert likt mellom
alle produktene gjennom masseallokering. Miljøpåvirkning og ressursforbruk for primærproduksjonen av resirkulerte materialer er allokert til det
opprinnelige produktsystemet. Bearbeidingsprosessen og transport av materialet til produksjonssted er allokert til analysen i denne EPDen.
Datakvalitet:
Spesifikke data for produktsammensetningen er fremskaffet av produsenten. De representerer produksjonen av det deklarerte produktet og ble
samlet inn for EPD-​utvikling i det oppgitte året for studien. Bakgrunnsdata er basert på EPDer iht. EN 15804 og ulike LCA​ databaser.
Datakvaliteten for råmaterialene i A1 er presentert i tabellen nedenfor.
EPD inneholder data for ti måneders produksjon siden august 2023, da Lofotbetong AS startet stabil produksjon av det deklarerte produktet.
Materialer Kilde Datakvalitet År
Kjemikalier NEPD-2688-1386-EN / S-P-02137 EPD 2021
Quartz sand ecoinvent 3.6 Database 2019
Sand ecoinvent 3.6 Database 2019
Sement NEPD-5607-4907-NO EPD 2022
Tilsetningsstoffer Generic EPD 2020
Tilslag NEPD-3917-2876-NO EPD 2018
Vann ecoinvent 3.6 Database 2019
3 / 11
Systemgrenser (X=inkludert, MND=modul ikke deklarert, MNR=modul ikke relevant)
Gevinst og belastninger
Produktfase Sammenstillingsfase Bruksfase Sluttfase
etter endt levetid (D)
A1 A2 A3 A4 A5 B1 B2 B3 B4 B5 B6 B7 C1 C2 C3 C4 D
X X X X MND MND MND MND MND MND MND MND X X X X X
Systemgrenser:
Flytskjemaet nedenfor illustrerer systemgrensene for analysen:
Teknisk tilleggsinformasjon:
relairetamåR tropsnarT gninkrivliT tropsnarT
​/snojskurtsnoK esafsnojsallatsni
kurB
dlohekildeV nojsarapeR regnitfikstU gnirevoneR llenojsarepO kurbigrene llenojsarepO kurbnnav gniretnomeD tropsnarT
gnildnahebsllafvA
lit
llafvA
gnildnahebttuls ​/gninnivnejg/kurbnejG elaisnetop-gnirelukriser
4 / 11
LCA: Scenarier og annen teknisk informasjon
Følgende informasjon beskriver scenariene for modulene i EPDen.
I C modulene er det antatt at etter riving blir 97.5 % av betongen sendt til deponi (C4) og 2.5 % blir sendt til materialgjenvinning (C3).
Kapasitetsutnyttelse Verdi
Transport fra produksjonssted til bruker (A4) Distanse (km) Brennstoff/Energiforbruk Enhet
inkl. retur (%) (Liter/tonn)
Lastebil med henger, over 32 tonn, EURO 6 (km) 53,3 % 100 0,023 l/tkm 2,30
Demontering (C1) Enhet Verdi
Riving av bygg eller anlegg, per kg betong C1 (kg) kg/DU 2329,74
Kapasitetsutnyttelse Verdi
Transport til avfallsbehandling (C2) Distanse (km) Brennstoff/Energiforbruk Enhet
inkl. retur (%) (Liter/tonn)
Lastebil med henger, over 32 tonn, EURO 6 (km) 53,3 % 80 0,023 l/tkm 1,84
Avfallsbehandling (C3) Enhet Verdi
Avfallsbehandling av betong etter riving (kg) kg 58,24
Avfall til sluttbehandling (C4) Enhet Verdi
Avfall, betongslam, restbetong, til deponering
kg 2271,50
(kg)
Gevinst og belastninger etter endt levetid (D) Enhet Verdi
Substitusjon av steinmaterialer (kg) kg 58,24
5 / 11
LCA: Resultater
LCA resultatene er presentert under for enheten som er definert på side 2 av EPD dokumentet.
Miljøpåvirkning (Environmental impact)
Indikator Enhet A1 A2 A3 A4 C1 C2 C3 C4 D
GWP-total kg CO2 -ekv 1,92E+02 1,51E+01 3,72E+00 2,04E+01 9,32E+00 1,63E+01 4,19E-02 9,74E+00 -1,36E-01
GWP-fossil kg CO2 -ekv 1,92E+02 1,51E+01 3,67E+00 2,03E+01 9,32E+00 1,63E+01 4,14E-02 9,73E+00 -1,33E-01
GWP-biogenic kg CO2 -ekv 5,24E-02 4,20E-03 3,95E-02 8,72E-03 1,75E-03 6,97E-03 3,57E-04 8,27E-03 -2,66E-03
GWP-luluc kg CO2 -ekv 1,26E-02 3,81E-03 5,47E-03 6,20E-03 7,35E-04 4,96E-03 5,72E-05 1,91E-03 -9,02E-05
ODP kg CFC11 -ekv 2,22E-06 3,24E-06 6,01E-07 4,91E-06 2,01E-06 3,93E-06 8,15E-09 4,74E-06 -2,43E-08
AP mol H+ -ekv 3,29E-01 2,81E-01 3,48E-02 6,55E-02 9,75E-02 5,24E-02 3,35E-04 9,49E-02 -1,20E-03
EP-FreshWater kg P -ekv 1,48E-03 7,00E-05 1,01E-04 1,62E-04 3,39E-05 1,30E-04 2,61E-06 7,26E-05 -3,54E-06
EP-Marine kg N -ekv 9,26E-02 6,31E-02 1,21E-02 1,43E-02 4,30E-02 1,15E-02 9,81E-05 3,56E-02 -4,16E-04
EP-Terrestial mol N -ekv 1,21E+00 7,05E-01 1,35E-01 1,60E-01 4,66E-01 1,28E-01 1,13E-03 3,92E-01 -4,89E-03
POCP kg NMVOC -ekv 2,75E-01 1,89E-01 3,69E-02 6,28E-02 1,30E-01 5,03E-02 3,03E-04 1,12E-01 -1,29E-03
ADP-minerals&metals1 kg Sb-ekv 2,72E-04 1,37E-04 9,92E-05 3,63E-04 1,43E-05 2,90E-04 5,25E-07 8,61E-05 -1,18E-05
ADP-fossil1 MJ 1,10E+03 2,17E+02 5,02E+01 3,31E+02 1,28E+02 2,64E+02 1,28E+00 3,14E+02 -2,26E+00
WDP1 m3 3,35E+03 1,05E+02 3,05E+03 2,53E+02 2,73E+01 2,03E+02 1,42E+02 6,61E+02 -1,06E+02
GWP-total = Globalt oppvarmingspotensial totalt; GWP-fossil = Globalt oppvarmingspotensial fossile brensler; GWP-biogenic = Globalt oppvarmingspotensial biogene
kilder; GWP-luluc = Globalt oppvarmingspotensial arealbruk og arealbruks endringer; ODP = Potensial for nedbryting av stratosfærisk ozon; AP = Forsuringspotensial for
kilder på land og vann; EP = overgjødslingspotensial til ferskvann, hav og jord; POCP = Potensial for fotokjemisk oksidantdanning; ADP-minerals&metals = Abiotisk
utarmingspotensial for ikke-fossile ressurser, mineraler og metaller; ADP-fossil = Abiotisk utarmingspotensial for fossile ressurser, fossile brensler; WDP =
Utarmingspotensial for vannressurser
"Leseeksempel: 9,0 E-03 = 9,0*10 -3 = 0,009"
*INA Indicator Not Assessed (indikator ikke vurdert)
1. Resultatene av denne miljøpåvirkningsindikatoren skal brukes med forsiktighet ettersom usikkerheten til resultatene er høy eller det er begrenset erfaring med bruk av
indikatoren.
Merknad om miljøpåvirkningen
6 / 11
Supplerende indikatorer for miljøpåvirkning
Indikator Enhet A1 A2 A3 A4 C1 C2 C3 C4 D
PM Sykdomstilfeller 1,92E-06 8,80E-07 7,29E-07 1,87E-06 1,18E-05 1,50E-06 5,36E-09 2,02E-06 -2,56E-08
IRP2 kgBq U235 -ekv 1,07E+00 9,49E-01 4,57E-01 1,44E+00 5,59E-01 1,16E+00 2,16E-02 1,36E+00 -2,07E-02
ETP-fw1 CTUe 7,51E+03 1,32E+02 9,76E+01 2,42E+02 7,01E+01 1,93E+02 9,10E-01 1,55E+02 -2,32E+00
HTP-c1 CTUh 7,52E-09 0,00E+00 4,50E-09 0,00E+00 2,33E-09 0,00E+00 5,80E-11 4,54E-09 -1,16E-10
HTP-nc1 CTUh 1,76E-07 7,55E-08 1,06E-07 2,34E-07 6,52E-08 1,87E-07 8,15E-10 9,09E-08 -2,85E-09
SQP1 dimensjonsløs 4,38E+01 1,36E+02 1,30E+01 3,79E+02 1,56E+01 3,03E+02 7,26E-01 1,14E+03 5,12E+00
PM = Partikkelutslipp; IRP = Ioniserende stråling (helseeffekt); ETP-fw = Økotoksisitet (ferskvann); HTP-c = Toksisitet påvirkning på mennesker, kreft; HTP-nc =
Toksisitet påvirkning på mennesker, andre effekter enn kreft; SQP = Påvirkninger knyttet til arealbruksendringer / jordkvalitet
"Leseeksempel: 9,0 E-03 = 9,0*10 -3 = 0,009"
*INA Indicator Not Assessed (indikator ikke vurdert)
1. Resultatene av denne miljøpåvirkningsindikatoren skal brukes med forsiktighet ettersom usikkerheten til resultatene er høy eller det er begrenset erfaring med bruk av
indikatoren.
2. Denne påvirkningskategorien omhandler hovedsakelig den eventuelle effekten av lavdose ioniserende stråling på menneskers helse i atombrenselsyklusen. Den tar
ikke hensyn til effekter på grunn av mulige atomulykker, yrkesmessig eksponering eller på grunn av fjerning av radioaktivt avfall i underjordiske anlegg. Potensiell
ioniserende stråling fra jorda, fra radon og fra noen byggematerialer måles heller ikke av denne indikatoren.
7 / 11
Ressursbruk (Resource use)
Indikator Enhet A1 A2 A3 A4 C1 C2 C3 C4 D
PERE MJ 1,78E+02 1,77E+00 2,27E+02 4,16E+00 6,99E-01 3,33E+00 6,61E-01 4,83E+00 -5,28E-01
PERM MJ 1,42E-01 0,00E+00 0,00E+00 0,00E+00 0,00E+00 0,00E+00 0,00E+00 0,00E+00 0,00E+00
PERT MJ 1,78E+02 1,77E+00 2,27E+02 4,16E+00 6,99E-01 3,33E+00 6,61E-01 4,83E+00 -5,28E-01
PENRE MJ 1,05E+03 2,17E+02 5,02E+01 3,31E+02 1,28E+02 2,64E+02 1,28E+00 3,14E+02 -2,38E+00
PENRM MJ 2,06E-01 0,00E+00 0,00E+00 0,00E+00 0,00E+00 0,00E+00 0,00E+00 0,00E+00 0,00E+00
PENRT MJ 1,05E+03 2,17E+02 5,02E+01 3,31E+02 1,28E+02 2,64E+02 1,28E+00 3,14E+02 -2,38E+00
SM kg 5,41E-03 0,00E+00 0,00E+00 0,00E+00 0,00E+00 0,00E+00 0,00E+00 0,00E+00 0,00E+00
RSF MJ 7,47E+01 6,62E-02 1,82E-01 1,45E-01 0,00E+00 1,16E-01 0,00E+00 9,98E-02 -1,08E-02
NRSF MJ 3,13E+02 2,41E-01 5,07E-01 4,87E-01 0,00E+00 3,90E-01 0,00E+00 2,87E-01 -1,11E-02
FW m3 2,23E+00 1,42E-02 1,69E+00 3,76E-02 6,60E-03 3,01E-02 2,20E-03 3,74E-01 -8,29E-02
PERE = Fornybar primærenergi brukt som energibærer; PERM = Fornybar primærenergi brukt som råmateriale; PERT = Total bruk av fornybar primærenergi; PENRE =
Ikke fornybar primærenergi brukt som energibærer; PENRM = Ikke fornybar primærenergi brukt som råmateriale; PENRT = Total bruk av ikke fornybar primærenergi; SM
= Bruk av sekundære materialer; RSF = Bruk av fornybart sekundære brensel; NRSF = Bruk av ikke fornybart sekundære brensel; FW = Netto bruk av ferskvann.
"Leseeksempel: 9,0 E-03 = 9,0*10 -3 = 0,009"
*INA Indicator Not Assessed (indikator ikke vurdert)
8 / 11
Livsløpets slutt - Avfall (End of life - Waste)
Indikator Enhet A1 A2 A3 A4 C1 C2 C3 C4 D
HWD kg 2,51E-02 8,80E-03 2,04E-02 1,81E-02 3,78E-03 1,45E-02 1,28E-04 0,00E+00 -5,44E-04
NHWD kg 1,87E+00 9,39E+00 1,39E+00 2,87E+01 1,52E-01 2,30E+01 4,05E-03 2,27E+03 -1,65E-02
RWD kg 2,45E-03 1,52E-03 3,83E-04 2,26E-03 8,91E-04 1,81E-03 1,36E-05 0,00E+00 -1,79E-05
HWD = Avhendet farlig avfall; NHWD = Avhendet ikke-farlig avfall; RWD = Avhendet radioaktivt avfall
"Leseeksempel: 9,0 E-03 = 9,0*10 -3 = 0,009"
*INA Indicator Not Assessed (indikator ikke vurdert)
Livsløpets slutt - Utgangsfaktorer (End of life - Output flow)
Indikator Enhet A1 A2 A3 A4 C1 C2 C3 C4 D
CRU kg 0,00E+00 0,00E+00 0,00E+00 0,00E+00 0,00E+00 0,00E+00 0,00E+00 0,00E+00 0,00E+00
MFR kg 5,60E-02 0,00E+00 1,52E-02 0,00E+00 0,00E+00 0,00E+00 5,82E+01 0,00E+00 0,00E+00
MER kg 3,90E-03 0,00E+00 3,17E-02 0,00E+00 0,00E+00 0,00E+00 0,00E+00 0,00E+00 0,00E+00
EEE MJ 1,80E-02 0,00E+00 1,89E-02 0,00E+00 0,00E+00 0,00E+00 0,00E+00 0,00E+00 0,00E+00
EET MJ 2,73E-01 0,00E+00 2,86E-01 0,00E+00 0,00E+00 0,00E+00 0,00E+00 0,00E+00 0,00E+00
CRU = Komponenter for gjenbruk, MFR Materialer for resirkulering, MER = Materialer for energigjenvinning, EEE = Eksportert elektrisk energi; EET = Eksportert termisk
energi
"Leseeksempel: 9,0 E-03 = 9,0*10 -3 = 0,009"
*INA Indicator Not Assessed (indikator ikke vurdert)
Informasjon om innholdet av biogent karbon
Indikator Enhet Ved port
Innhold av biogent karbon i produkt kg C 0,00E+00
Innhold av biogent karbon i emballasjen kg C 0,00E+00
Merk: 1 kg biogent karbon tilsvarer 44/12 kg CO2
9 / 11
Tilleggskrav
Klimagassutslipp fra bruk av elektrisitet i produksjonsfasen
Nasjonal produksjonsmiks fra import, lavspenning (inkludert produksjon av overføringslinjer, i tillegg til direkte utslipp og tap i nett) er brukt for
anvendt elektrisitet i produksjonsprosessen (A3). Bakgrunnsdata er presentert i tabellen under. Karakteriseringsfaktorer fra
EN15804:2012+A2:2019 er benyttet.
Elektrisitetsmiks Kilde Mengde Enhet
Elektrisitet, Norge (kWh) ecoinvent 3.6 24,33 g CO2-eq/kWh
Farlige stoffer
Produktet er ikke tilført stoffer fra REACH Kandidatliste eller den norske prioritetslisten.
Inneklima
Ytterligere miljøinformasjon
Ytterligere indikatorer for miljøpåvirkning nødvendig i NPCR Part A for construction products
Indikator Enhet A1 A2 A3 A4 C1 C2 C3 C4 D
GWPIOBC kg CO2 -ekv 1,92E+02 1,51E+01 3,71E+00 2,04E+01 9,32E+00 1,63E+01 4,14E-02 9,74E+00 -1,43E-01
GWP-IOBC: Globalt oppvarmingspotensial beregnet etter prinsippet om umiddelbar oksidasjon. For å øke tydeligheten av biogent karbonbidrag til klimapåvirkning,
kreves indikatoren GWP-IOBC da den erklærer klimapåvirkninger beregnet i henhold til prinsippet om øyeblikkelig oksidasjon. GWP-IOBC er også referert til som GWP-
GHG i sammenheng med svensk lov om offentlige anskaffelser.
10 / 11
Bibliografi
NS-EN ISO 14025:2010 Miljømerker og deklarasjoner - Miljødeklarasjoner type III - Prinsipper og prosedyrer.
NS-EN ISO 14044:2006 Miljøstyring - Livsløpsvurderinger - Krav og retningslinjer.
NS-EN 15804:2012+A2:2019 Bærekraftig byggverk - Miljødeklarasjoner - Grunnleggende produktkategoriregler for byggevarer.
ISO 21930:2017 Sustainability in buildings and civil engineering works - Core rules for environmental product declarations of construction
products and services.
ecoinvent v3, Allocation, cut-off by classification, Swiss Centre of Life Cycle Inventories.
Iversen et al., (2021) eEPD v2021.09 Background information for EPD generator tool system verification, LCA.no rapportnummer: : 07.21.
Vold et al., (2022) EPD generator for concrete and concrete elements
Background information for EPD generator application and LCA data, LCA.no report number: 06.22
NPCR Part A: Construction products and services. Ver. 2.0. April 2021, EPD-Norge.
NPCR 020 Part B for concrete and concrete elements, Ver. 3.0, 20.09.2021, EPD Norway.
Programoperatør og utgiver Telefon:+47 977 22 020
Næringslivets Stiftelse for miljødeklarasjoner e-post: post@epd-norge.no
Postboks 5250 Majorstuen, 0303 Oslo, Norge web: www.epd-norge.no
Eier av deklarasjonen: Telefon:400 01 750
Lofotbetong AS e-post: firmapost@lofotbetong.no
Rækøyveien 64, 8310 Kabelvåg web:
Forfatter av livsløpsrapporten Telefon:+47 916 50 916
LCA.no AS e-post: post@lca.no
Dokka 6A, 1671 web: www.lca.no
Utvikler av EPD-generator Telefon:+47 916 50 916
LCA.no AS e-post: post@lca.no
Dokka 6B,1671 Kråkerøy web: www.lca.no
ECO Platform web: www.eco-platform.org
ECO Portal web: ECO Portal
11 / 11
