Declaração Ambiental de Produto
de acordo com a ISO 14025 e EN 15804+A2
Leca® Uno, Leca Portugal
Nome do proprietário: Identificação do operador do
Leca International programa:
The Norwegian EPD Foundation
Produto
Leca® Uno, Leca Portugal Número de registo:
Unidade declarada: Número de registo:
1 m3
Data de emissão:
Esta declaração é baseada em Regras para a
Categoria de Produto (RCP): Data de validade:
A norma CEN EN 15804:2012+A2:2019 serve como RCP
The Norwegian EPD Foundation EPD Software:
principal
LCA.no EPD generator ID: 65043
NPCR Part A: Construction products and services
1 / 11
Informação geral:
Produto Nome do proprietário:
Leca® Uno, Leca Portugal Leca International
Contacto : Tone Storbråten
Telefone: +47 41 43 71 00
Email: info@leca.no
Identificação do operador do programa: Produtor:
Caixa postal 5250 Majorstuen, 0303 Oslo, Noruega Leca International
The Norwegian EPD Foundation Årnesvegen 1
Telefone: +47 23 08 80 00 2009 Nordby, Norway
Website: post@epd-norge.no
Número de registo: Local de produção - Localização:
Leca Portugal
Avelar Estrada Nacional N.º 110, s/n Tojeira
3240-356 Avelar Portugal, Portugal
Esta declaração é baseada em Regras para a Categoria de
Sistema de Gestão:
Produto (RCP):
A norma CEN EN 15804:2012+A2:2019 serve como RCP principal ISO 14001ISO 9001
NPCR Part A: Construction products and services
Declaração de responsabilidade: Nº da organização:
O titular da declaração é responsável pelas informações e provas 918 799 141
subjacentes. A EPD Norway não será responsável em relação às
informações do fabricante, dados de avaliação do ciclo de vida e
evidências.
Unidade declarada: Data de emissão:
1 m3 Leca® Uno, Leca Portugal
Unidade declarada com opção: Data de validade:
A1,A2,A3,A4,C1,C2,C3,C4,D
Ano de estudo:
2021
Unidade funcional: Comparabilidade:
As DAP de produtos de construção podem não ser comparáveis caso
não sejam produzidas de acordo com a EN 15804 e analisadas no um
contexto dos materiais de construção.
Informações gerais sobre a verificação da DAP das ferramentas
Desenvolvimento e verificação de DAP:
DAP:
Verificação independente de dados, outras informações ambientais e A declaração é criada usando a ferramenta EPD lca.tools ver
declaração de acordo com ISO 14025:2010, § 8.1.3 e § 8.1.4. . A EPD2022.03, desenvolvida por LCA.no. A ferramenta DAP está
verificação de cada DAP é feita de acordo com as diretrizes da EPD integrada no sistema de gestão da empresa e foi aprovada pela EPD
Norway para verificação e aprovação, exigindo que as ferramentas Norway
sejam i) integradas no sistema de gestão ambiental da empresa, ii) os
procedimentos para uso da ferramenta DAP sejam aprovados pela Promotor da DAP: Ana Raquel Fernandes
EPD Norway e iii) o processo é revisto anualmente. Consulte o
Revisor de dados de entrada específicos da empresa e DAP: Tone
Apêndice G das Instruções Gerais do Programa EPD Norway para
Storbråten
obter mais informações sobre as ferramentas DAP.
Verificação da ferramenta DAP: Aprovado:
Verificação externa independente da ferramenta DAP, dados de base e
um teste-DAP de acordo com os procedimentos e diretrizes da EPD Assinatura
Norway para verificação e aprovação de ferramentas DAP.
Verificador externo:
Elisabet Amat, GREENIZE projects Håkõn Hauan, CEO EPD-Norge
(sem necessidade de assinatura)
2 / 11
Produto
Descrição do produto:
Pré-mistura leve e isolante de argila expandida Leca® de granulometria entre 1 mm e 5 mm, com ligante hidráulico e aditivos, de secagem rápida.
Para utilização em pavimentos interiores e exteriores. O produto é vendido em sacos de 25 L, com um peso aproximado de 17 Kg. No total, cada
palete tem 40 sacos.
Especificação do produto:
Betão leve para enchimento e regularização de pavimentos interiores e exteriores, com aplicação em camada única. Permite melhoria térmica e
acústica dos pavimentos. Adequado para aplicação em construções novas e obras de reabilitação, em espessuras a partir de 5 cm.
Materiais Valor Unidade
Argila expandida Leca® 84 % (v/v)
Ligante reciclado 16 % (v/v)
Pallet de madeira 1 unit per DU
Embalagem de plástico 6 Kg per DU
Dados técnicos:
As propriedades técnicas relevantes para a Leca® Uno encontram-se abaixo:
- Resistência à compressão 28 dias: maior ou igual a 5 N/mm2 (5 MPa)
- Resistência à flexão 28 dias: maior ou igual a 2N/mm2 (2 MPa)
- Comportamento ao fogo: Incombustível (Classe A1)
- Densidade do produto acabado (base seca): 826 ± 2 kg/m3
- Condutibilidade térmica (segundo EN 1745-2002), seco = 0.30 - 0.32 W/m.K
Mercado:
Portugal e Espanha.
Vida útil de referência, produto:
Não relevante.
Vida útil de referência, construção
Não relevante.
Regras de cálculo da ACV:
Unidade declarada:
1 m3 Leca® Uno, Leca Portugal
Critérios de exclusão:
Todas as principais matérias-primas e toda a energia essencial estão incluídas. Os processos de produção de matérias-primas e fluxos de energia
com quantidades muito pequenas (menos de 1%) não estão incluídos. Esses critérios de corte não aplicar para materiais e substâncias perigosas.
Regras de alocação:
A atribuição é feita de acordo com as disposições da EN 15804. A entrada de energia e água e a produção interna de resíduos são distribuídas
igualmente entre todos os produtos através da atribuição em massa. Os efeitos da produção primária de materiais reciclados são atribuídos ao
produto principal em que o material foi utilizado. O processo de reciclagem e transporte do material é alocado para esta análise.
Qualidade dos dados:
Dados específicos para a composição do produto são fornecidos pelo fabricante. Eles representam a produção do produto declarado e foram
coletados para desenvolvimento da DAP no ano em estudo. Os dados de fundo são baseados em DAPs de acordo com a EN 15804 e bancos de
dados diferentes de ACV. A qualidade dos dados das matérias-primas em A1 é apresentada na tabela abaixo.
Qualidade dos
Materiais Fonte Ano
dados
Binder ecoinvent 3.6 Database 2019
Packaging ecoinvent 3.6 Database 2019
Packaging Modified ecoinvent 3.6 Database 2019
Dolomite ecoinvent 3.6 Database 2019
Waste products LCA.no Database 2021
Clay LCA.no Database 2021
3 / 11
Descrição da fronteira do sistema (X=incluído, MND=módulo não declarado, MNR=módulo não
relevante)
Benefícios e cargas
Etapa de produção Etapa de construção Etapa de utilização Etapa de fim de vida ambientais para além da
fronteira do sistema
A1 A2 A3 A4 A5 B1 B2 B3 B4 B5 B6 B7 C1 C2 C3 C4 D
X X X X MND MND MND MND MND MND MND MND X X X X X
Fronteira do sistema:
Informação técnica adicional:
sairétaM samirp etropsnarT oãçudorP etropsnarT ossecorP ed oãçalatsni oãçazilitU oãçnetunaM oãçarapeR oãçiutitsbuS oãçatilibaeR ed osU aigrene )lanoicarepo( ed osU augá )lanoicarepo(
oãçurtsnocseD
e oãçilomed etropsnarT
otnemassecorP
ed soudíser oãçanimilE lanif
,oãçazilituer
ed
laicnetoP
oãçazirolav
e
megalcicer
4 / 11
ACV: Cenários e informação técnica adicional
As informações a seguir descrevem os cenários nos diferentes módulos da DAP.
Utilização da
Transporte do local de produção para o usuário Consumo de Valor
capacidade (incl. Distância (km) Unidade
(A4) Combustível/Energia (litro/tonelada)
retorno) %
Camião, 16-32 toneladas, EURO 5 (km) 36,7 % 400 0,044 l/tkm 17,60
Desconstrução e demolição (C1) Unidade Valor
Demolition of building per kg of LWA block (kg) kg/DU 826,00
Utilização da
Consumo de Valor
Transporte (C2) capacidade (incl. Distância (km) Unidade
Combustível/Energia (litro/tonelada)
retorno) %
Truck, 16-32 tonnes, EURO 5 (km) 38,8 % 50 0,045 l/tkm 2,25
Processamento de resíduos (C3) Unidade Valor
Tratamento de resíduos, após a demolição (kg) kg 619,50
Eliminação final (C4) Unidade Valor
Eliminação, aterro de resíduo de agregados (kg) kg 206,50
Potencial de reutilização, reciclagem e
Unidade Valor
valorização (D)
Substituição de agregados primários (kg) kg 619,50
5 / 11
ACV: Resultados
Os resultados da ACV são apresentados abaixo para a unidade declarada definida na página 2 do documento DAP.
Parâmetros que descrevem os potenciais impactos ambientais
Indicador Unidade A1 A2 A3 A4 C1 C2 C3 C4 D
GWP-total kg CO2 -eq 1,85E+02 5,64E+00 1,22E+01 4,57E+01 3,30E+00 5,71E+00 4,46E-01 1,70E+00 -1,45E+00
GWP-fossil kg CO2 -eq 2,15E+02 5,63E+00 1,20E+01 4,57E+01 3,30E+00 5,71E+00 4,40E-01 1,69E+00 -1,42E+00
GWP-biogenic kg CO2 -eq -3,01E+01 2,30E-03 4,64E-02 1,86E-02 6,20E-04 0,00E+00 3,80E-03 1,98E-03 -2,83E-02
GWP-luluc kg CO2 -eq 2,04E-01 1,97E-03 1,65E-01 1,60E-02 2,61E-04 2,00E-03 6,09E-04 4,16E-04 -9,59E-04
ODP kg CFC11 -eq 1,46E-05 1,28E-06 6,19E-07 1,04E-05 7,14E-07 1,27E-06 8,67E-08 6,41E-07 -2,58E-07
AP mol H+ -eq 1,21E+00 2,30E-02 1,01E-01 1,87E-01 3,46E-02 2,33E-02 3,56E-03 1,51E-02 -1,28E-02
EP-FreshWater kg P -eq 5,86E-03 4,43E-05 5,91E-04 3,59E-04 1,20E-05 4,49E-05 2,78E-05 1,92E-05 -3,77E-05
EP-Marine kg N -eq 3,06E-01 6,83E-03 1,31E-02 5,54E-02 1,53E-02 6,92E-03 1,04E-03 5,60E-03 -4,43E-03
EP-Terrestial mol N -eq 3,52E+00 7,55E-02 1,49E-01 6,12E-01 1,65E-01 7,64E-02 1,20E-02 6,18E-02 -5,20E-02
POCP kg NMVOC -eq 1,01E+00 2,31E-02 4,06E-02 1,87E-01 4,60E-02 2,34E-02 3,22E-03 1,77E-02 -1,37E-02
ADP-minerals&metals1 kg Sb -eq 6,75E-04 1,53E-04 7,73E-05 1,24E-03 5,07E-06 1,54E-04 5,58E-06 1,53E-05 -1,26E-04
ADP-fossil1 MJ 2,26E+03 8,50E+01 1,50E+02 6,89E+02 4,55E+01 8,61E+01 1,37E+01 4,66E+01 -2,40E+01
WDP1 m3 4,64E+03 8,11E+01 -2,54E+03 6,57E+02 9,66E+00 8,21E+01 1,51E+03 2,88E+02 -1,13E+03
GWP-total = Potencial de aquecimento global - total; GWP-fossil = Potencial de aquecimento global – combustíveis fósseis; GWP-biogenic = Potencial de aquecimento
global - biogénico; GWP-luluc = Potencial de aquecimento global - Uso do solo e alteração do uso do solo; ODP = Potencial de depleção da camada de ozono
estratosférica; AP = Potencial de acidificação; EP-freshwater = Potencial de eutrofização ecosistemas de água doce; EP-marine = Potencial de eutrofização ecosistemas
marinhos; EP-terrestrial = Potencial de eutrofização terrestre; POCP = Potencial de formação do ozono troposférico; ADP-minerals&metals = Potencial de depleção para
os recursos abióticos não-fósseis; ADP-fossil = Potencial de depleção de recursos abióticos fósseis; WDP = Potencial de indisponibilid ade de agua (utilizador)
"Exemplo de leitura: 9,0 E-03 = 9,0*10-3 = 0,009"
*INA Indicator Not Assessed (Indicador Não Avaliado)
1. Os resultados deste indicador de impacto ambiental devem ser usados com cuidado, pois as incertezas sobre esses resultados são altas ou porque a experiência com o
indicador é limitada
Observações aos impactos ambientais
Devido ao princípio poluidor-pagador as emissões dos resíduos não se encontram incluídas.
O carbono biogénico dos bio-combustíveis são balanceados a zero uma vez que possuem as suas entradas e saídas no mesmo módulo.
6 / 11
Indicadores de impacto ambiental adicionais
Indicador Unidade A1 A2 A3 A4 C1 C2 C3 C4 D
PM Disease incidence 2,35E-05 4,06E-07 2,43E-07 3,29E-06 4,18E-06 3,77E-07 5,70E-08 3,22E-07 -2,72E-07
IRP2 kgBq U235 -eq 6,33E+00 3,71E-01 3,20E-01 3,01E+00 1,98E-01 3,77E-01 2,29E-01 2,13E-01 -2,20E-01
ETP-fw1 CTUe 4,87E+03 6,26E+01 2,16E+02 5,07E+02 2,49E+01 6,34E+01 9,68E+00 2,54E+01 -2,47E+01
HTP-c1 CTUh 9,33E-08 0,00E+00 4,55E-09 0,00E+00 8,26E-10 0,00E+00 6,20E-10 1,03E-09 -1,24E-09
HTP-nc1 CTUh 1,49E-06 6,76E-08 1,66E-07 5,48E-07 2,31E-08 6,85E-08 8,67E-09 1,84E-08 -3,04E-08
SQP1 dimensionless 5,65E+03 5,86E+01 5,16E+01 4,75E+02 5,53E+00 5,94E+01 7,73E+00 1,79E+02 5,45E+01
PM = Emissão de matéria particulada; IRP = Radiação ionizante - saúde humana; ETP-fw = Ecotoxidade - água doce; HTP-c = Toxicidade humana - efeitos
cancerígenos; HTP-nc = Toxidade humana - efeitos não cancerígenos; SQP = Qualidade do solo (adimensional)
"Exemplo de leitura: 9,0 E-03 = 9,0*10-3 = 0,009"
*INA Indicator Not Assessed (Indicador Não Avaliado)
1. Os resultados deste indicador de impacto ambiental devem ser usados com cuidado, pois as incertezas sobre esses resultados são altas ou porque a experiência com o
indicador é limitada
2. Esta categoria de impacto relaciona-se principalmente com o eventual impacto da radiação ionizante de baixa dose na saúde humana do ciclo do combustível
nuclear. Não considera efeitos devido a possíveis acidentes nucleares, exposição ocupacional ou devido ao depósito de resíduos radioativos em instalações
subterrâneas. A radiação ionizante potencial do solo, do rádon e de alguns materiais de construção também não é medida por este indicador.
7 / 11
Parâmetros que descrevem a utilização de recursos
Indicador Unidade A1 A2 A3 A4 C1 C2 C3 C4 D
PERE MJ 7,86E+02 1,20E+00 8,30E+01 9,72E+00 2,48E-01 1,22E+00 7,03E+00 1,67E+00 -5,62E+00
PERM MJ 2,78E+02 0,00E+00 0,00E+00 0,00E+00 0,00E+00 0,00E+00 0,00E+00 0,00E+00 0,00E+00
PERT MJ 1,06E+03 1,20E+00 8,30E+01 9,72E+00 2,48E-01 1,22E+00 7,03E+00 1,67E+00 -5,62E+00
PENRE MJ 2,00E+03 8,50E+01 1,50E+02 6,89E+02 4,55E+01 8,67E+01 1,37E+01 4,66E+01 -2,53E+01
PENRM MJ 2,58E+02 0,00E+00 0,00E+00 0,00E+00 0,00E+00 0,00E+00 0,00E+00 0,00E+00 0,00E+00
PENRT MJ 2,26E+03 8,50E+01 1,50E+02 6,89E+02 4,55E+01 8,67E+01 1,37E+01 4,66E+01 -2,53E+01
SM kg 1,22E+00 0,00E+00 1,46E-03 0,00E+00 2,23E-02 3,46E-02 1,17E-02 0,00E+00 -4,85E-02
RSF MJ 4,17E+00 4,29E-02 6,20E-02 3,48E-01 6,05E-03 4,35E-02 1,42E-01 3,46E-02 -1,15E-01
NRSF MJ 1,53E+01 1,53E-01 8,79E-03 1,24E+00 -9,09E-02 1,55E-01 -8,83E-03 7,48E-02 -1,18E-01
FW m3 1,07E+00 8,95E-03 1,32E-01 7,25E-02 2,34E-03 9,08E-03 2,34E-02 5,74E-02 -8,81E-01
PERE = utilização de energia primária renovável excluindo os recursos de energia primária renováveis utilizados como matérias-primas; PERM = utilização dos recursos
de energia primária renováveis utilizados como matérias-primas; PERT = utilização total dos recursos de energia primária renováveis ; PENRE = utilização de energia
primária não renovável, excluindo os recursos de energia primária não renováveis utilizados como matérias-primas; PENRM = utilização dos recursos de energia
primária não renováveis utilizados como matérias-primas; PENRT = utilização total dos recursos de energia primária não renováveis; SM = utilização de material
secundário; RSF = utilização de combustíveis secundários renováveis; NRSF = utilização de combustíveis secundários não renováveis; FW = utilização do valor líquido de
água doce.
"Exemplo de leitura: 9,0 E-03 = 9,0*10-3 = 0,009"
*INA Indicator Not Assessed (Indicador Não Avaliado)
8 / 11
4. Outras informações ambientais que descrevem diferentes categorias de resíduos
Indicador Unidade A1 A2 A3 A4 C1 C2 C3 C4 D
HWD kg 3,80E-01 4,33E-03 5,11E-02 3,51E-02 1,34E-03 4,38E-03 1,36E-03 0,00E+00 -5,78E-03
NHWD kg 8,16E+00 4,06E+00 7,37E-01 3,29E+01 5,39E-02 4,11E+00 4,31E-02 2,07E+02 -1,75E-01
RWD kg 7,87E-03 5,79E-04 2,85E-04 4,70E-03 3,16E-04 5,86E-04 1,44E-04 0,00E+00 -1,90E-04
HWD = Resíduos perigosos eliminados; NHWD = Resíduos não perigosos eliminados; RWD = Resíduos radioativos eliminados
"Exemplo de leitura: 9,0 E-03 = 9,0*10-3 = 0,009"
*INA Indicator Not Assessed (Indicador Não Avaliado)
Outras informações ambientais que descrevem os fluxos de saída
Indicador Unidade A1 A2 A3 A4 C1 C2 C3 C4 D
CRU kg 0,00E+00 0,00E+00 0,00E+00 0,00E+00 0,00E+00 0,00E+00 0,00E+00 0,00E+00 0,00E+00
MFR kg 4,76E-01 0,00E+00 3,25E-01 0,00E+00 2,19E-02 4,83E-04 6,20E+02 0,00E+00 -1,14E-03
MER kg 3,29E-02 0,00E+00 4,19E-06 0,00E+00 6,80E-05 2,88E-02 1,43E-03 0,00E+00 -4,25E-02
EEE MJ 1,02E-01 0,00E+00 8,40E-02 0,00E+00 2,33E-04 3,33E-03 2,45E-03 0,00E+00 -1,03E-02
EET MJ 1,55E+00 0,00E+00 1,27E+00 0,00E+00 3,53E-03 5,03E-02 3,70E-02 0,00E+00 -1,55E-01
CRU = Componentes para reutilização; MFR = Materiais para reciclagem; MER = Materiais para recuperação de energia; EEE = Energia exportada elétrica; EET = Energia
exportada térmica
"Exemplo de leitura: 9,0 E-03 = 9,0*10-3 = 0,009"
*INA Indicator Not Assessed (Indicador Não Avaliado)
Teor de Carbono Biogénico
Indicador Unidade À porta da fábrica
Teor de carbono biogénico no produto kg C 0,00E+00
Teor de carbono biogénico no embalagen kg C 8,27E+00
Nota: 1 kg de carbono biogénico equivale a 44/12 kg de CO2
9 / 11
Requisitos adicionais
Emissões de gases com efeito estufa provenientes do uso de eletricidade na fase de produção
Mistura de produção nacional com eletricidade importada, baixa tensão (produção de linhas de transmissão, além de emissões diretas e perdas na
rede) aplicada ao processo de fabricação (A3).
Electricity mix Data source Amount Unidade
Electricidade, Portugal (kWh) ecoinvent 3.6 405,87 g CO2-eq/kWh
Substâncias perigosas
O produto não contém substâncias perigosas indicadas pela lista de candidatos REACH
Ambiente interno
Informação ambiental adicional:
Indicadores de impacto ambiental adicionais exigidos no NPCR Parte A para produtos de construção
Indicador Unidade A1 A2 A3 A4 C1 C2 C3 C4 D
GWPIOBC kg CO2 -eq 4,92E+01 5,64E+00 1,25E+01 4,57E+01 4,43E+03 5,69E+00 0,00E+00 0,00E+00 -1,52E+00
GWP-IOBC/GHG Aquecimento global calculado de acordo com o princípio da oxidação instantânea (exceto emissões e absorção de carbono biogénico)
10 / 11
Referências
ISO 14025:2010 Rótulos e declarações ambientais – Declarações ambientais Tipo III – Princípios e procedimentos
ISO 14044:2006 Gestão ambiental - Avaliação de ciclo de vida, requisitos e orientações
EN 15804:2012+A2:2019 Sustentabilidade das obras de construção. Declarações ambientais dos produtos. Regras de base para as categorias de
produtos de construção
ecoinvent v3, Allocation, cut-off by classification, Swiss Centre of Life Cycle Inventories.
Iversen et al., (2021) eEPD v2021.09 Background information for EPD generator tool system verification, LCA.no Report number: 07.21
Vold et. al., (2022) EPD generator for NPCR 012 Thermal insulation, Background information for EPD generator application and LCA data, LCA.no
report number: 07.22.
NPCR Part A: Construction products and services. Ver. 2.0. April 2021, EPD Norway.
NPCR 012 Part B for Part B for Thermal insulation products, Ver. 2.0, 31.03.2022, EPD Norway.
Identificação do operador do programa e editor: Telefone:+47 23 08 80 00
The Norwegian EPD Foundation Email: post@epd-norge.no
Caixa postal 5250 Majorstuen, 0303 Oslo, Noruega Website:www.epd-norge.no
Nome do proprietário: Telefone:+47 41 43 71 00
Leca International Email: info@leca.no
Årnesvegen 1, 2009 Nordby Website:www.leca.no
Autores da Avaliação do Ciclo de Vida Telefone:+47 916 50 916
LCA.no AS Email: post@lca.no
Dokka 6B, 1671 Website:www.lca.no
Promotor do gerador DAP Telefone:+47 916 50 916
LCA.no AS Email: post@lca.no
Dokka 6B,1671 Kråkerøy Website:www.lca.no
ECO Platform Website:www.eco-platform.org
ECO Portal Website:ECO Portal
11 / 11
