Environmental product declaration
In accordance with 14025 and EN15804+A2
Letti sinkbelagte klammer
1 / 12
Eier av deklarasjonen: Programoperatør:
Elektroskandia Norge AS Næringslivets Stiftelse for
miljødeklarasjoner
Produkt:
Letti sinkbelagte klammer Deklarasjonsnummer:
Deklarert enhet: Publiseringsnummer:
1 kg
Godkjent dato:
Deklarasjonen er basert på PCR:
EN 15804:2012+A2:2019 tjener som kjerne-PCR Gyldig til:
NPCR 013:2021 Part B for Steel and aluminium
EPD Software:
construction products
LCA.no EPD generator ID: 61701
Næringslivets Stiftelse for
miljødeklarasjoner
2 / 12
Generell informasjon
Produkt Eier av deklarasjonen:
Letti sinkbelagte klammer Elektroskandia Norge AS
Kontaktperson: Pål Kristiansen
Telefon: +47 97 66 22 12
e-post: pkr@elektroskandia.no
Programoperatør: Produsent:
Postboks 5250 Majorstuen, 0303 Oslo, Norge Letti AS
Næringslivets Stiftelse for miljødeklarasjoner
Telefon: +47 23 08 80 00
web: post@epd-norge.no
Deklarasjonsnummer: Produksjonssted:
Letti AS
Bakken 2
4990 Søndeled, Norway
Deklarasjonen er basert på PCR: Kvalitet/Miljøsystem:
EN 15804:2012+A2:2019 tjener som kjerne-PCR ISO 14001, ISO 9001
NPCR 013:2021 Part B for Steel and aluminium construction products
Erklæring om ansvar: Org. no.:
Eieren av deklarasjonen skal være ansvarlig for den​ underliggende 977 454 700
informasjon og bevis. EPD Norge skal​ ikke være ansvarlig med
hensyn til produsent informasjon, ​ livsløpsvurdering data og bevis.​
Deklarert enhet: Godkjent dato:
1 kg Letti sinkbelagte klammer
Deklarert enhet med opsjon: Gyldig til:
A1-A3,A4,A5,C1,C2,C3,C4,D
Årstall for studien:
2021
Funksjonell enhet: Sammenlignbarhet:
EPD av byggevarer er nødvendigvis ikke sammenlignbare hvis de ikke
samsvarer med NS-EN 15804 og ses i en bygningskontekst.
Generelt om verifikasjon av EPD fra verktøy: Utarbeidelse og verifikasjon av miljødeklarasjon:
Uavhengig verifikasjon av data, annen miljøinformasjon og EPD er Deklarasjonen er utarbeidet og verifisert ved bruk av EPD-verktøy
foretatt etter ISO 14025:2010, kapittel 8.1.3 og 8.1.4. Individuell lca.tools ver EPD2022.03, utviklet av LCA.no. EPD-verktøyet er
tredjepartsverifisering av hver EPD er ikke nødvendig når verktøyet er integrert i bedriftens miljøstyringssystem, og godkjent av EPD-Norge
i) integrert i bedriftens miljøstyringssystem, ii) prosedyrer for bruk av
verktøyet er godkjent av EPD-Norge og iii) prosessen granskes årlig. EPD er utarbeidet av: Pål Pedersen, Elektroskandia Norge AS
Se vedlegg G i EPD-Norges retningslinjer for ytterligere informasjon
Bedriftsspesifikke data og EPD er kontrollert av: Pål Pedersen,
om EPDverktøy
Elektroskandia Norge AS
Verifikasjon av EPD-verktøy: Godkjent:
Uavhengig tredjepartsverifikasjon av verktøy, bakgrunnsdata og test-
EPD er gjort i henhold til EPD-Norge sine prosedyrer og retningslinjer
for verifisering og godkjenning av EPD-verktøy.
Tredjeparts verifikator:
Alexander Borg, Asplan Viak AS
(krever ikke signatur)
3 / 12
Produkt
Produktbeskrivelse:
Letti tostift rørklammer er raske og enkle å montere ved bruk av en vanlig hammer. Klammeret er konstruert for å gi et pent og solid feste.
Klammerne er El-sink belagt for å gi en god korrosjonsbeskyttelse for innendørs bruk. Letti rørklammer leveres for rør og kabel fra 10 til 35 mm i
diameter, enkelte typer leveres med to stiftlengder
Produktspesifikasjon:
https://www.letti.no/rorklammer/
Materialer kg %
Metal - Steel 1,47 98,79
Metal - Zinc 0,02 1,21
Total 1,49
Emballasje kg %
Packaging - Cardboard 0,04 68,97
Packaging - Plastic 0,02 31,03
Total inkl. emballasje 1,55
Tekniske data:
Denne EPDen omfatter alle typer sinkbelagte Lettiklammer
Markedsområde:
Norge
Levetid, produkt:
60 år.
Levetid, bygg eller anlegg:
60 år.
LCA: Beregningsregler
Deklarert enhet:
1 kg Letti sinkbelagte klammer
Cut-off kriterier:
Alle viktige råmaterialer og all viktig energibruk er inkludert. Produksjonsprosessen for råmaterialene og energistrømmer som inngår med veldig
små mengder (mindre enn 1%) er ikke inkludert. Disse cut-off kriteriene gjelder ikke for farlige materialer og stoffer.
Allokering:
Allokering er gjort iht. bestemmelser i EN 15804. Inngående energi og vann, samt produksjon av avfall i egen produksjon er allokert likt mellom
alle produktene gjennom masseallokering. Miljøpåvirkning og ressursforbruk for primærproduksjonen av resirkulerte materialer er allokert til det
opprinnelige produktsystemet. Bearbeidingsprosessen og transport av materialet til produksjonssted er allokert til analysen i denne EPDen.
Datakvalitet:
Spesifikke data for produktsammensetningen er fremskaffet av produsenten. De representerer produksjonen av det deklarerte produktet og ble
samlet inn for EPD-​utvikling i det oppgitte året for studien. Bakgrunnsdata er basert på EPDer iht. EN 15804 og ulike LCA​ databaser.
Datakvaliteten for råmaterialene i A1 er presentert i tabellen nedenfor.
Materialer Kilde Datakvalitet År
Metal - Zinc ecoinvent 3.6 Database 2019
Packaging - Cardboard ecoinvent 3.6 Database 2019
Packaging - Plastic ecoinvent 3.6 Database 2019
EPD
(EN15804A1) +
Metal - Steel SSAB company 2020
dataset
(EN15804A2)
4 / 12
Systemgrenser (X=inkludert, MND=modul ikke deklarert, MNR=modul ikke relevant)
Gevinst og belastninger
Produktfase Sammenstillingsfase Bruksfase Sluttfase
etter endt levetid (D)
A1 A2 A3 A4 A5 B1 B2 B3 B4 B5 B6 B7 C1 C2 C3 C4 D
X X X X X MND MND MND MND MND MND MND X X X X X
Systemgrenser:
Flytskjemaet nedenfor illustrerer systemgrensene for analysen:
Teknisk tilleggsinformasjon:
relairetamåR tropsnarT gninkrivliT tropsnarT
​/snojskurtsnoK esafsnojsallatsni
kurB
dlohekildeV nojsarapeR regnitfikstU gnirevoneR llenojsarepO kurbigrene llenojsarepO kurbnnav gniretnomeD tropsnarT
gnildnahebsllafvA
lit
llafvA
gnildnahebttuls ​/gninnivnejg/kurbnejG elaisnetop-gnirelukriser
5 / 12
LCA: Scenarier og annen teknisk informasjon
Følgende informasjon beskriver scenariene for modulene i EPDen.
Modul A4 = Transport fra produksjonssted i Søndeled til Elektroskandia lager på Langhus (194 km) + gjennomsnittlig distribusjon til det norske
markedet (300 km).
Modul C1 = Avinstallering av kabler i bygninger er ofte gjort av manuell arbeidskraft og bare i enkelte tilfeller med maskiner. Energibruk er bare
relevant dersom avinstallasjonen gjøres med hjelp fra maskiner. Bruken av bærbare elektroniske apparater (f. eks. drill) har som regel lavt
energikrav som faller under cut-off kriteriet på 1% og blir ofte unnlatt.
Modul C2 = Transport fra installasjonssted til nærmeste avfallshåndteringsanlegg er basert på en gjennomsnittlig avstand på 85 km.
Modulene C3 og C4 = Avfallsbehandling av produktene følger standardverdiene gitt i tabell 3 fra NPCR 013 for stål og aluminium bygge
produkter og statistikk levert av Norsk Stålforbundet. Disse datakilder spesifisere hvordan ulike typer stål og aluminium råmaterialer blir behandlet
ved avhending av produktet (inkludert maling og belegg). Avfallsbehandlinger i C3 kan omfatte materialgjenvinning og forbrenning med
energigjenvinning mens C4 består av deponering av ulike avfallsfraksjoner og av aske i deponi.
Modul D = Resirkulerbarheten til metaller gir kreditt for nettosvinn som er produsert ved slutten av et produkts livsfase. Utbytte fra resirkulering
av nettosvinn er beskrevet i formel fra EN 15804:2012+A2:2019. Substitusjon av hete og elektrisitet skapt av forbrenning av maling og belegg er
også kalkulert i modul D.
Kapasitetsutnyttelse Verdi
Transport fra produksjonssted til bruker (A4) Distanse (km) Brennstoff/Energiforbruk Enhet
inkl. retur (%) (Liter/tonn)
Truck, 16-32 tonnes, EURO 6 (km) 36,7 % 494 0,043 l/tkm 21,24
Byggefase (A5) Enhet Verdi
Waste, packaging, corrugated board box, to
kg 0,02
average treatment - A5 including transport (kg)
Waste, packaging, folding chipboard, to average
kg 0,02
treatment - A5 including transport (kg)
Waste, plastic, mixture, to average treatment - A5
kg 0,02
including transport (kg)
Kapasitetsutnyttelse Verdi
Transport til avfallsbehandling (C2) Distanse (km) Brennstoff/Energiforbruk Enhet
inkl. retur (%) (Liter/tonn)
Truck, 16-32 tonnes, EURO 6 (km) 36,7 % 85 0,043 l/tkm 3,66
Avfallsbehandling (C3) Enhet Verdi
Steel to recycling (kg) kg 1,33
Zinc to recycling (kg) kg 0,02
Avfall til sluttbehandling (C4) Enhet Verdi
Landfilling of steel (kg) kg 0,15
Landfilling of zinc (kg) kg 0,00
Gevinst og belastninger etter endt levetid (D) Enhet Verdi
Substitution of primary steel with net scrap (kg) kg 1,03
Substitution of zinc (kg) kg 0,02
6 / 12
LCA: Resultater
LCA resultatene er presentert under for enheten som er definert på side 2 av EPD dokumentet.
Miljøpåvirkning (Environmental impact)
Indikator Enhet A1-A3 A4 A5 C1 C2 C3 C4 D
GWP-total kg CO2 -eq 3,97E+00 8,08E-02 6,91E-02 0 1,39E-02 0,00E+00 6,40E-04 -1,18E+00
GWP-fossil kg CO2 -eq 4,04E+00 8,07E-02 2,03E-03 0 1,39E-02 0,00E+00 6,39E-04 -1,18E+00
GWP-biogenic kg CO2 -eq -6,46E-02 3,34E-05 6,71E-02 0 5,75E-06 0,00E+00 5,44E-07 -1,08E-03
GWP-luluc kg CO2 -eq 1,63E-03 2,87E-05 3,17E-07 0 4,94E-06 0,00E+00 1,25E-07 -6,64E-04
ODP kg CFC11 -eq 8,43E-08 1,83E-08 2,18E-10 0 3,15E-09 0,00E+00 3,12E-10 -3,96E-08
AP mol H+ -eq 9,29E-03 2,32E-04 4,73E-06 0 3,99E-05 0,00E+00 6,24E-06 -6,10E-03
EP-FreshWater kg P -eq 2,14E-05 6,45E-07 8,09E-09 0 1,11E-07 0,00E+00 4,77E-09 -7,52E-05
EP-Marine kg N -eq 2,22E-03 4,59E-05 2,57E-06 0 7,90E-06 0,00E+00 2,34E-06 -1,27E-03
EP-Terrestial mol N -eq 2,42E-02 5,13E-04 1,69E-05 0 8,83E-05 0,00E+00 2,58E-05 -1,31E-02
POCP kg NMVOC -eq 7,01E-03 1,97E-04 5,12E-06 0 3,38E-05 0,00E+00 7,38E-06 -5,98E-03
ADP-minerals&metals1 kg Sb -eq 1,41E-03 2,23E-06 2,29E-08 0 3,84E-07 0,00E+00 5,66E-09 -1,21E-03
ADP-fossil1 MJ 4,51E+01 1,22E+00 1,46E-02 0 2,10E-01 0,00E+00 2,06E-02 -1,02E+01
WDP1 m3 2,11E+01 1,18E+00 3,16E-02 0 2,03E-01 0,00E+00 4,34E-02 5,72E+01
GWPtotal Globalt oppvarmingspotensial; GWPfossil: Globalt oppvarmingspotensial fossile brensler; GWPbiogenic: Globalt oppvarmingspotensial biogene kilder;
GWPluluc: Globalt oppvarmingspotensial arealbruk endringer i bruk av arealer; ODP Potensial for nedbryting av stratosfærisk ozon; AP Forsurningspotensial for kilder på
land og vann; EP overgjødslingspotensial til ferskvann, hav og jord; POCP Potensial for fotokjemisk oksidantdanning; ADP-elements Abiotisk utarmingspotensial for
ikke-fossile ressurser, mineraler; ADP-fossil Abiotisk utarmingspotensial for fossile ressurser, fosile brensler; WDP Utarmingspotensial for vannressurser.
"Leseeksempel: 9,0 E-03 = 9,0*10 -3 = 0,009"
*INA Indicator Not Assessed (indikator ikke vurdert)
1. Resultatene av denne miljøpåvirkningsindikatoren skal brukes med forsiktighet ettersom usikkerheten til resultatene er høy eller det er begrenset erfaring med bruk av
indikatoren.
Merknad om miljøpåvirkningen
7 / 12
Supplerende indikatorer for miljøpåvirkning
Indikator Enhet A1-A3 A4 A5 C1 C2 C3 C4 D
PM Disease incidence 9,48E-08 4,94E-09 7,60E-11 0 8,50E-10 0,00E+00 1,33E-10 -9,61E-08
IRP2 kgBq U235 -eq 1,07E-01 5,33E-03 6,40E-05 0 9,18E-04 0,00E+00 8,95E-05 -9,94E-04
ETP-fw1 CTUe 1,86E+01 9,04E-01 1,73E-02 0 1,56E-01 0,00E+00 1,02E-02 -6,57E+01
HTP-c1 CTUh 9,19E-10 0,00E+00 0,00E+00 0 0,00E+00 0,00E+00 0,00E+00 -5,73E-09
HTP-nc1 CTUh 3,45E-08 9,88E-10 2,00E-11 0 1,70E-10 0,00E+00 6,00E-12 1,11E-07
SQP1 dimensionless 7,21E+00 8,53E-01 1,60E-02 0 1,47E-01 0,00E+00 7,52E-02 -1,03E+00
PM: Partikkelutslipp; IRP: Ioniserende stråling (helseeffekt); ETP-fw: Økotoksisitet (ferskvann); HTP-c: Toksisitet påvirkning på mennesker, kreft; HTP-nc: Toksisitet
påvirkning på mennesker, andre effekter enn kreft; SQP: Påvirkninger knyttet til arealbruksendringer / jordkvalitet
"Leseeksempel: 9,0 E-03 = 9,0*10 -3 = 0,009"
*INA Indicator Not Assessed (indikator ikke vurdert)
1. Resultatene av denne miljøpåvirkningsindikatoren skal brukes med forsiktighet ettersom usikkerheten til resultatene er høy eller det er begrenset erfaring med bruk av
indikatoren.
2. Denne påvirkningskategorien omhandler hovedsakelig den eventuelle effekten av lavdose ioniserende stråling på menneskers helse i atombrenselsyklusen. Den tar
ikke hensyn til effekter på grunn av mulige atomulykker, yrkesmessig eksponering eller på grunn av fjerning av radioaktivt avfall i underjordiske anlegg. Potensiell
ioniserende stråling fra jorda, fra radon og fra noen byggematerialer måles heller ikke av denne indikatoren.
8 / 12
Ressursbruk (Resource use)
Indikator Enhet A1-A3 A4 A5 C1 C2 C3 C4 D
PERE MJ 6,35E-01 1,75E-02 2,92E-04 0 3,01E-03 0,00E+00 3,17E-04 -8,67E-01
PERM MJ 2,32E-01 0,00E+00 -2,32E-01 0 0,00E+00 0,00E+00 0,00E+00 0,00E+00
PERT MJ 3,18E+00 1,75E-02 -2,32E-01 0 3,01E-03 0,00E+00 3,17E-04 -8,67E-01
PENRE MJ 6,21E+00 1,22E+00 1,46E-02 0 2,10E-01 0,00E+00 2,06E-02 -1,02E+01
PENRM MJ 5,79E-01 0,00E+00 -4,05E-01 0 0,00E+00 0,00E+00 0,00E+00 0,00E+00
PENRT MJ 4,52E+01 1,22E+00 -3,90E-01 0 2,10E-01 0,00E+00 2,06E-02 -1,02E+01
SM kg 3,23E-01 0,00E+00 0,00E+00 0 0,00E+00 0,00E+00 0,00E+00 5,37E-01
RSF MJ 1,81E-02 6,25E-04 8,67E-06 0 1,08E-04 0,00E+00 6,56E-06 3,85E-02
NRSF MJ 3,34E-02 2,23E-03 3,00E-05 0 3,84E-04 0,00E+00 1,89E-05 1,19E+00
FW m3 3,97E-02 1,30E-04 7,24E-06 0 2,25E-05 0,00E+00 2,46E-05 -3,85E-03
PERE Fornybar primærenergi brukt som energibærer; PERM Fornybar primærenergi brukt som råmateriale; PERT Total bruk av fornybar primærenergi; PENRE Ikke
fornybar primærenergi brukt som energibærer; PENRM Ikke fornybar primærenergi brukt som råmateriale; PENRT Total bruk av ikke fornybar primærenergi; SM Bruk av
sekundære materialer; RSF Bruk av fornybart sekundære brensel; NRSF Bruk av ikke fornybart sekundære brensel; FW Netto bruk av ferskvann.
"Leseeksempel: 9,0 E-03 = 9,0*10 -3 = 0,009"
*INA Indicator Not Assessed (indikator ikke vurdert)
9 / 12
Livsløpets slutt - Avfall (End of life - Waste)
Indikator Enhet A1-A3 A4 A5 C1 C2 C3 C4 D
HWD kg 1,40E-01 6,29E-05 4,15E-05 0 1,08E-05 0,00E+00 0,00E+00 -6,54E-03
NHWD kg 2,53E-01 5,93E-02 9,20E-03 0 1,02E-02 0,00E+00 1,49E-01 -4,71E-01
RWD kg 7,11E-04 8,31E-06 9,75E-08 0 1,43E-06 0,00E+00 0,00E+00 -4,44E-07
HWD Avhendet farlig avfall; NHWD Avhendet ikke-farlig avfall; RWD Avhendet radioaktivt avfall.
"Leseeksempel: 9,0 E-03 = 9,0*10 -3 = 0,009"
*INA Indicator Not Assessed (indikator ikke vurdert)
Livsløpets slutt - Utgangsfaktorer (End of life - Output flow)
Indikator Enhet A1-A3 A4 A5 C1 C2 C3 C4 D
CRU kg 0,00E+00 0,00E+00 0,00E+00 0 0,00E+00 0,00E+00 0,00E+00 0,00E+00
MFR kg 1,65E+00 0,00E+00 4,55E-02 0 0,00E+00 1,34E+00 0,00E+00 5,38E-01
MER kg 1,07E-04 0,00E+00 9,36E-08 0 0,00E+00 0,00E+00 0,00E+00 3,15E-04
EEE MJ 2,96E-04 0,00E+00 2,36E-03 0 0,00E+00 0,00E+00 0,00E+00 -1,54E-03
EET MJ 4,47E-03 0,00E+00 3,56E-02 0 0,00E+00 0,00E+00 0,00E+00 -2,33E-02
CRU Komponenter for gjenbruk, MFR Materialer for resirkulering, MER Materialer for energigjenvinning, EEE Eksportert elektrisk energi; ETE Eksportert termisk energi.
"Leseeksempel: 9,0 E-03 = 9,0*10 -3 = 0,009"
*INA Indicator Not Assessed (indikator ikke vurdert)
Informasjon om innholdet av biogent karbon
Indikator Enhet Ved port
Innhold av biogent karbon i produkt kg C 0,00E+00
Innhold av biogent karbon i emballasjen kg C 1,83E-02
Merk: 1 kg biogent karbon tilsvarer 44/12 kg CO2
10 / 12
Norske tilleggskrav
Klimagassutslipp fra bruk av elektrisitet i produksjonsfasen
Nasjonal produksjonsmiks fra import, lavspenning (inkludert produksjon av overføringslinjer, i tillegg til direkte utslipp og tap i nett) er brukt for
anvendt elektrisitet i produksjonsprosessen (A3). Bakgrunnsdata er presentert i tabellen under. Karakteriseringsfaktorer fra
EN15804:2012+A2:2019 er benyttet.
Electricity mix Data source Amount Enhet
Electricity, Norway (kWh) ecoinvent 3.6 24,33 g CO2-eq/kWh
Farlige stoffer
Produktet er ikke tilført stoffer fra REACH Kandidatliste eller den norske prioritetslisten.
Inneklima
Ytterligere miljøinformasjon
Miljøpåvirkningsindikatorer iht. EN 15804+A1 og NPCR Part A v2.0
Indikator Enhet A1-A3 A4 A5 C1 C2 C3 C4 D
GWP kg CO2 -eq 3,94E+00 7,99E-02 1,78E-03 0 1,37E-02 0,00E+00 6,27E-04 -1,11E+00
ODP kg CFC11 -eq 7,76E-08 1,48E-08 1,75E-10 0 2,55E-09 0,00E+00 2,48E-10 -4,01E-08
POCP kg C2H4 -eq 7,62E-04 9,76E-06 2,66E-07 0 1,68E-06 0,00E+00 1,54E-07 -7,15E-04
AP kg SO2 -eq 7,32E-03 1,59E-04 2,35E-06 0 2,74E-05 0,00E+00 1,85E-06 -4,61E-03
EP kg PO43- -eq 8,29E-04 1,70E-05 8,35E-07 0 2,92E-06 0,00E+00 2,20E-07 -6,80E-04
ADPM kg Sb -eq 1,41E-03 2,23E-06 2,29E-08 0 3,84E-07 0,00E+00 5,66E-09 -1,21E-03
ADPE MJ 4,28E+01 1,19E+00 1,43E-02 0 2,06E-01 0,00E+00 2,03E-02 -1,09E+01
GWPIOBC kg CO2 -eq 2,47E-01 8,08E-02 0,00E+00 0 1,39E-02 0,00E+00 0,00E+00 -1,75E+00
GWP Global warming potential; ODP Depletion potential of the stratospheric ozone layer; POCP Formation potential of tropospheric photochemical oxidants; AP
Acidification potential of land and water; EP Eutrophication potential; ADPM Abiotic depletion potential for non fossil resources; ADPE Abiotic depletion​ potential for
fossil resources; GWP-IOBC/GHG Global warming potential calculated according to the principle of instantanious oxidation (except emissions and uptake of biogenic
carbon)
11 / 12
Bibliografi
NS-EN ISO 14025:2010 Miljømerker og deklarasjoner - Miljødeklarasjoner type III - Prinsipper og prosedyrer.
NS-EN ISO 14044:2006 Miljøstyring - Livsløpsvurderinger - Krav og retningslinjer.
NS-EN 15804:2012+A2:2019 Bærekraftig byggverk - Miljødeklarasjoner - Grunnleggende produktkategoriregler for byggevarer.
ISO 21930:2017 Sustainability in buildings and civil engineering works -
Core rules for environmental product declarations of construction products and services.
ecoinvent v3, Allocation, cut-off by classification, Swiss Centre of Life Cycle Inventories.
Iversen et al., (2021) eEPD v2021.09 Background information for EPD generator tool system verification, LCA.no rapportnummer: : 07.21.
Graafland and Iversen, (2022) EPD generator for EPD generator for NPCR 013 Part B for Steel and Aluminum, Background information for EPD
generator application and LCA data, LCA.no report number: 08.22
NPCR Part A: Construction products and services. Ver. 2.0. April 2021, EPD-Norge.
NPCR 013 Part B for Steel and Aluminium Construction Products , Ver. 4.0, 06.10.2021, EPD Norway.
Programoperatør og utgiver Telefon:+47 23 08 80 00
Næringslivets Stiftelse for miljødeklarasjoner e-post: post@epd-norge.no
Postboks 5250 Majorstuen, 0303 Oslo, Norge web: www.epd-norge.no
Eier av deklarasjonen: Telefon:+47 97 66 22 12
Elektroskandia Norge AS e-post: pkr@elektroskandia.no
Postboks 143, 1403 Langhus web: elektroskandia.no
Forfatter av livsløpsrapporten Telefon:+47 916 50 916
LCA.no AS e-post: post@lca.no
Dokka 6B, 1671 web: www.lca.no
Utvikler av EPD-generator Telefon:+47 916 50 916
LCA.no AS e-post: post@lca.no
Dokka 6B,1671 Kråkerøy web: www.lca.no
ECO Platform web: www.eco-platform.org
ECO Portal web: ECO Portal
12 / 12
